{"product_name":"Concrete C8/10 CIIIA ECOPact, Mix code WHE1a05_2408 Version 1, Whetstone plant, United Kingdom","epd_id":"IBU-CEI-HOL-2205120-UK2024001609-ISUE001-EN","compliance":["EN 15804+A2","ISO 14025"],"producer_name":"Aggregate Industries","environmental_impact":[{"parameter":"GWP-total","unit":"kg CO2-eq.","values":[{"value":"8,36E+01","module":"A1-A3"},{"value":"1,14E+01","module":"A4"},{"value":"3,73E+00","module":"A5"},{"value":"0,0E+00","module":"B1"},{"value":"9,00E+00","module":"C1"},{"value":"4,17E+00","module":"C2"},{"value":"1,18E+00","module":"C3"},{"value":"0,0E+00","module":"C4"},{"value":"-4,05E+00","module":"D"}]},{"parameter":"GWP-fossil","unit":"kg CO2-eq.","values":[{"value":"8,35E+01","module":"A1-A3"},{"value":"1,14E+01","module":"A4"},{"value":"3,73E+00","module":"A5"},{"value":"0,0E+00","module":"B1"},{"value":"9,00E+00","module":"C1"},{"value":"4,17E+00","module":"C2"},{"value":"1,18E+00","module":"C3"},{"value":"0,0E+00","module":"C4"},{"value":"-4,05E+00","module":"D"}]},{"parameter":"GWP-biogenic","unit":"kg CO2-eq.","values":[{"value":"3,41E-02","module":"A1-A3"},{"value":"7,81E-04","module":"A4"},{"value":"8,85E-04","module":"A5"},{"value":"0,0E+00","module":"B1"},{"value":"7,31E-04","module":"C1"},{"value":"3,26E-04","module":"C2"},{"value":"7,39E-04","module":"C3"},{"value":"0,0E+00","module":"C4"},{"value":"-4,69E-03","module":"D"}]},{"parameter":"GWP-luluc","unit":"kg CO2-eq.","values":[{"value":"4,79E-03","module":"A1-A3"},{"value":"9,23E-05","module":"A4"},{"value":"1,48E-04","module":"A5"},{"value":"0,0E+00","module":"B1"},{"value":"2,22E-04","module":"C1"},{"value":"7,52E-05","module":"C2"},{"value":"1,58E-04","module":"C3"},{"value":"0,0E+00","module":"C4"},{"value":"-2,65E-04","module":"D"}]},{"parameter":"ODP","unit":"kg CFC11-eq.","values":[{"value":"4,00E-06","module":"A1-A3"},{"value":"2,71E-06","module":"A4"},{"value":"5,14E-07","module":"A5"},{"value":"0,0E+00","module":"B1"},{"value":"2,02E-06","module":"C1"},{"value":"9,22E-07","module":"C2"},{"value":"5,47E-07","module":"C3"},{"value":"0,0E+00","module":"C4"},{"value":"-6,84E-07","module":"D"}]},{"parameter":"AP","unit":"mol H^(+)-eq.","values":[{"value":"2,53E-01","module":"A1-A3"},{"value":"2,27E-02","module":"A4"},{"value":"2,35E-02","module":"A5"},{"value":"0,0E+00","module":"B1"},{"value":"9,70E-02","module":"C1"},{"value":"1,42E-02","module":"C2"},{"value":"2,21E-02","module":"C3"},{"value":"0,0E+00","module":"C4"},{"value":"-3,01E-02","module":"D"}]},{"parameter":"ADPE","unit":"kg Sb-eq.","values":[{"value":"1,44E-05","module":"A1-A3"},{"value":"4,96E-07","module":"A4"},{"value":"3,95E-07","module":"A5"},{"value":"0,0E+00","module":"B1"},{"value":"4,66E-07","module":"C1"},{"value":"3,38E-07","module":"C2"},{"value":"1,79E-07","module":"C3"},{"value":"0,0E+00","module":"C4"},{"value":"-9,01E-07","module":"D"}]},{"parameter":"ADPF","unit":"MJ","values":[{"value":"5,38E+02","module":"A1-A3"},{"value":"1,62E+02","module":"A4"},{"value":"4,05E+01","module":"A5"},{"value":"0,0E+00","module":"B1"},{"value":"1,25E+02","module":"C1"},{"value":"5,76E+01","module":"C2"},{"value":"7,61E+01","module":"C3"},{"value":"0,0E+00","module":"C4"},{"value":"-6,67E+01","module":"D"}]},{"parameter":"WDP","unit":"m^3 world-eq.","values":[{"value":"1,37E+01","module":"A1-A3"},{"value":"-2,71E-02","module":"A4"},{"value":"2,88E-01","module":"A5"},{"value":"0,0E+00","module":"B1"},{"value":"3,21E-02","module":"C1"},{"value":"2,23E-02","module":"C2"},{"value":"4,91E-02","module":"C3"},{"value":"0,0E+00","module":"C4"},{"value":"-7,96E+00","module":"D"}]},{"parameter":"EP-freshwater","unit":"kg P-eq.","values":[{"value":"8,49E-03","module":"A1-A3"},{"value":"4,66E-05","module":"A4"},{"value":"2,60E-04","module":"A5"},{"value":"0,0E+00","module":"B1"},{"value":"5,40E-05","module":"C1"},{"value":"7,70E-05","module":"C2"},{"value":"1,13E-03","module":"C3"},{"value":"0,0E+00","module":"C4"},{"value":"-6,86E-04","module":"D"}]},{"parameter":"EP-marine","unit":"kg N-eq.","values":[{"value":"3,13E-02","module":"A1-A3"},{"value":"3,77E-03","module":"A4"},{"value":"8,73E-03","module":"A5"},{"value":"0,0E+00","module":"B1"},{"value":"4,36E-02","module":"C1"},{"value":"4,45E-03","module":"C2"},{"value":"9,70E-03","module":"C3"},{"value":"0,0E+00","module":"C4"},{"value":"-1,31E-02","module":"D"}]},{"parameter":"EP-terrestrial","unit":"mol N-eq.","values":[{"value":"8,40E-01","module":"A1-A3"},{"value":"4,19E-02","module":"A4"},{"value":"1,06E-01","module":"A5"},{"value":"0,0E+00","module":"B1"},{"value":"4,78E-01","module":"C1"},{"value":"4,88E-02","module":"C2"},{"value":"1,04E-01","module":"C3"},{"value":"0,0E+00","module":"C4"},{"value":"-1,42E-01","module":"D"}]}],"additional_environmental_impact":[{"parameter":"PM","unit":"disease incidence","values":[{"value":"1,78E-06","module":"A1-A3"},{"value":"7,12E-07","module":"A4"},{"value":"5,28E-07","module":"A5"},{"value":"0,0E+00","module":"B1"},{"value":"2,61E-06","module":"C1"},{"value":"3,50E-07","module":"C2"},{"value":"5,22E-07","module":"C3"},{"value":"0,0E+00","module":"C4"},{"value":"-7,78E-07","module":"D"}]},{"parameter":"ETP-fw","unit":"CTUe","values":[{"value":"1,55E+02","module":"A1-A3"},{"value":"6,70E+01","module":"A4"},{"value":"1,25E+01","module":"A5"},{"value":"0,0E+00","module":"B1"},{"value":"4,15E+01","module":"C1"},{"value":"2,77E+01","module":"C2"},{"value":"1,47E+01","module":"C3"},{"value":"0,0E+00","module":"C4"},{"value":"-2,11E+01","module":"D"}]},{"parameter":"HTP-c","unit":"CTUh","values":[{"value":"1,47E-08","module":"A1-A3"},{"value":"8,71E-10","module":"A4"},{"value":"4,24E-10","module":"A5"},{"value":"0,0E+00","module":"B1"},{"value":"5,42E-10","module":"C1"},{"value":"3,73E-10","module":"C2"},{"value":"2,05E-10","module":"C3"},{"value":"0,0E+00","module":"C4"},{"value":"-7,48E-10","module":"D"}]},{"parameter":"HTP-nc","unit":"CTUh","values":[{"value":"3,45E-07","module":"A1-A3"},{"value":"1,08E-07","module":"A4"},{"value":"1,73E-08","module":"A5"},{"value":"0,0E+00","module":"B1"},{"value":"4,25E-08","module":"C1"},{"value":"4,98E-08","module":"C2"},{"value":"1,26E-08","module":"C3"},{"value":"0,0E+00","module":"C4"},{"value":"-2,24E-08","module":"D"}]},{"parameter":"SQP","unit":"-","values":[{"value":"1,67E+02","module":"A1-A3"},{"value":"8,90E-01","module":"A4"},{"value":"4,60E+00","module":"A5"},{"value":"0,0E+00","module":"B1"},{"value":"7,88E-01","module":"C1"},{"value":"5,01E-01","module":"C2"},{"value":"1,54E+01","module":"C3"},{"value":"0,0E+00","module":"C4"},{"value":"-2,42E+02","module":"D"}]},{"parameter":"IRP","unit":"kBq U235-eq.","values":[{"value":"3,65E+00","module":"A1-A3"},{"value":"7,16E-01","module":"A4"},{"value":"2,93E-01","module":"A5"},{"value":"0,0E+00","module":"B1"},{"value":"5,49E-01","module":"C1"},{"value":"2,49E-01","module":"C2"},{"value":"1,63E+00","module":"C3"},{"value":"0,0E+00","module":"C4"},{"value":"-1,01E+00","module":"D"}]}],"resource_use":[{"parameter":"PERM","unit":"MJ","values":[{"value":"7,61E-02","module":"A1-A3"},{"value":"0,0E+00","module":"A4"},{"value":"1,55E-03","module":"A5"},{"value":"0,0E+00","module":"B1"},{"value":"0,0E+00","module":"C1"},{"value":"0,0E+00","module":"C2"},{"value":"0,0E+00","module":"C3"},{"value":"0,0E+00","module":"C4"},{"value":"0,0E+00","module":"D"}]},{"parameter":"PENRM","unit":"MJ","values":[{"value":"3,76E+00","module":"A1-A3"},{"value":"0,0E+00","module":"A4"},{"value":"7,66E-02","module":"A5"},{"value":"0,0E+00","module":"B1"},{"value":"0,0E+00","module":"C1"},{"value":"0,0E+00","module":"C2"},{"value":"0,0E+00","module":"C3"},{"value":"0,0E+00","module":"C4"},{"value":"0,0E+00","module":"D"}]},{"parameter":"PENRT","unit":"MJ","values":[{"value":"5,38E+02","module":"A1-A3"},{"value":"1,62E+02","module":"A4"},{"value":"4,05E+01","module":"A5"},{"value":"0,0E+00","module":"B1"},{"value":"1,25E+02","module":"C1"},{"value":"5,76E+01","module":"C2"},{"value":"7,61E+01","module":"C3"},{"value":"0,0E+00","module":"C4"},{"value":"-6,67E+01","module":"D"}]},{"parameter":"SM","unit":"kg","values":[{"value":"4,55E+00","module":"A1-A3"},{"value":"0,0E+00","module":"A4"},{"value":"9,27E-02","module":"A5"},{"value":"0,0E+00","module":"B1"},{"value":"0,0E+00","module":"C1"},{"value":"0,0E+00","module":"C2"},{"value":"0,0E+00","module":"C3"},{"value":"0,0E+00","module":"C4"},{"value":"2,26E+03","module":"D"}]},{"parameter":"RSF","unit":"MJ","values":[{"value":"3,33E+01","module":"A1-A3"},{"value":"0,0E+00","module":"A4"},{"value":"6,80E-01","module":"A5"},{"value":"0,0E+00","module":"B1"},{"value":"0,0E+00","module":"C1"},{"value":"0,0E+00","module":"C2"},{"value":"0,0E+00","module":"C3"},{"value":"0,0E+00","module":"C4"},{"value":"0,0E+00","module":"D"}]},{"parameter":"NRSF","unit":"MJ","values":[{"value":"6,14E+01","module":"A1-A3"},{"value":"0,0E+00","module":"A4"},{"value":"1,25E+00","module":"A5"},{"value":"0,0E+00","module":"B1"},{"value":"0,0E+00","module":"C1"},{"value":"0,0E+00","module":"C2"},{"value":"0,0E+00","module":"C3"},{"value":"0,0E+00","module":"C4"},{"value":"0,0E+00","module":"D"}]}],"end_of_life_waste":[{"parameter":"HWD","unit":"kg","values":[{"value":"1,50E-01","module":"A1-A3"},{"value":"4,91E-03","module":"A4"},{"value":"5,19E-03","module":"A5"},{"value":"0,0E+00","module":"B1"},{"value":"7,09E-03","module":"C1"},{"value":"1,40E-02","module":"C2"},{"value":"1,23E-02","module":"C3"},{"value":"0,0E+00","module":"C4"},{"value":"-3,17E-02","module":"D"}]},{"parameter":"RWD","unit":"kg","values":[{"value":"2,41E-03","module":"A1-A3"},{"value":"1,16E-03","module":"A4"},{"value":"2,62E-04","module":"A5"},{"value":"0,0E+00","module":"B1"},{"value":"8,91E-04","module":"C1"},{"value":"4,06E-04","module":"C2"},{"value":"5,70E-04","module":"C3"},{"value":"0,0E+00","module":"C4"},{"value":"-4,85E-04","module":"D"}]}],"end_of_life_flow":[{"parameter":"CRU","unit":"kg","values":[{"value":"0,0E+00","module":"A1-A3"},{"value":"0,0E+00","module":"A4"},{"value":"0,0E+00","module":"A5"},{"value":"0,0E+00","module":"B1"},{"value":"0,0E+00","module":"C1"},{"value":"0,0E+00","module":"C2"},{"value":"0,0E+00","module":"C3"},{"value":"0,0E+00","module":"C4"},{"value":"0,0E+00","module":"D"}]},{"parameter":"MFR","unit":"kg","values":[{"value":"3,89E-02","module":"A1-A3"},{"value":"0,0E+00","module":"A4"},{"value":"4,63E+01","module":"A5"},{"value":"0,0E+00","module":"B1"},{"value":"0,0E+00","module":"C1"},{"value":"0,0E+00","module":"C2"},{"value":"2,27E+03","module":"C3"},{"value":"0,0E+00","module":"C4"},{"value":"0,0E+00","module":"D"}]},{"parameter":"MER","unit":"kg","values":[{"value":"0,0E+00","module":"A1-A3"},{"value":"0,0E+00","module":"A4"},{"value":"0,0E+00","module":"A5"},{"value":"0,0E+00","module":"B1"},{"value":"0,0E+00","module":"C1"},{"value":"0,0E+00","module":"C2"},{"value":"0,0E+00","module":"C3"},{"value":"0,0E+00","module":"C4"},{"value":"0,0E+00","module":"D"}]},{"parameter":"EEE","unit":"MJ","values":[{"value":"0,0E+00","module":"A1-A3"},{"value":"0,0E+00","module":"A4"},{"value":"0,0E+00","module":"A5"},{"value":"0,0E+00","module":"B1"},{"value":"0,0E+00","module":"C1"},{"value":"0,0E+00","module":"C2"},{"value":"0,0E+00","module":"C3"},{"value":"0,0E+00","module":"C4"},{"value":"0,0E+00","module":"D"}]},{"parameter":"EET","unit":"MJ","values":[{"value":"0,0E+00","module":"A1-A3"},{"value":"0,0E+00","module":"A4"},{"value":"0,0E+00","module":"A5"},{"value":"0,0E+00","module":"B1"},{"value":"0,0E+00","module":"C1"},{"value":"0,0E+00","module":"C2"},{"value":"0,0E+00","module":"C3"},{"value":"0,0E+00","module":"C4"},{"value":"0,0E+00","module":"D"}]}]}