{"product_name":"Concrete C25/30Cl02D16S3, Mix code 933290, RMX Oradea plant, Romania","epd_id":"IBU-CEI-HOL-2205120-RO2025000069-ISUE001-EN","compliance":["EN 15804+A2","ISO 14025"],"producer_name":"Holcim (Romania) SA","environmental_impact":[{"parameter":"GWP-total","unit":"kg CO2-eq.","values":[{"value":"1,66E+02","module":"A1-A3"},{"value":"4,34E+00","module":"A4"},{"value":"1,38E+00","module":"A5"},{"value":"-5,46E+00","module":"B1"},{"value":"9,53E+00","module":"C1"},{"value":"6,28E+00","module":"C2"},{"value":"6,28E+00","module":"C2"},{"value":"-1,72E-01","module":"C3"},{"value":"0,0E+00","module":"C3"},{"value":"0,0E+00","module":"C4"},{"value":"8,33E+00","module":"C4"},{"value":"-8,29E+00","module":"D"},{"value":"0,0E+00","module":"D"}]},{"parameter":"GWP-fossil","unit":"kg CO2-eq.","values":[{"value":"1,66E+02","module":"A1-A3"},{"value":"4,34E+00","module":"A4"},{"value":"1,38E+00","module":"A5"},{"value":"-5,46E+00","module":"B1"},{"value":"9,53E+00","module":"C1"},{"value":"6,28E+00","module":"C2"},{"value":"6,28E+00","module":"C2"},{"value":"-1,73E-01","module":"C3"},{"value":"0,0E+00","module":"C3"},{"value":"0,0E+00","module":"C4"},{"value":"8,31E+00","module":"C4"},{"value":"-8,26E+00","module":"D"},{"value":"0,0E+00","module":"D"}]},{"parameter":"GWP-biogenic","unit":"kg CO2-eq.","values":[{"value":"1,76E-01","module":"A1-A3"},{"value":"1,90E-03","module":"A4"},{"value":"3,75E-04","module":"A5"},{"value":"0,0E+00","module":"B1"},{"value":"1,25E-03","module":"C1"},{"value":"1,72E-03","module":"C2"},{"value":"1,72E-03","module":"C2"},{"value":"9,33E-04","module":"C3"},{"value":"0,0E+00","module":"C3"},{"value":"0,0E+00","module":"C4"},{"value":"5,49E-03","module":"C4"},{"value":"-2,61E-02","module":"D"},{"value":"0,0E+00","module":"D"}]},{"parameter":"GWP-luluc","unit":"kg CO2-eq.","values":[{"value":"1,52E-02","module":"A1-A3"},{"value":"1,90E-03","module":"A4"},{"value":"9,12E-05","module":"A5"},{"value":"0,0E+00","module":"B1"},{"value":"1,01E-03","module":"C1"},{"value":"2,43E-03","module":"C2"},{"value":"2,43E-03","module":"C2"},{"value":"3,43E-04","module":"C3"},{"value":"0,0E+00","module":"C3"},{"value":"0,0E+00","module":"C4"},{"value":"1,16E-02","module":"C4"},{"value":"-4,88E-03","module":"D"},{"value":"0,0E+00","module":"D"}]},{"parameter":"ODP","unit":"kg CFC11-eq.","values":[{"value":"8,38E-06","module":"A1-A3"},{"value":"1,00E-06","module":"A4"},{"value":"2,54E-07","module":"A5"},{"value":"0,0E+00","module":"B1"},{"value":"2,06E-06","module":"C1"},{"value":"1,43E-06","module":"C2"},{"value":"1,43E-06","module":"C2"},{"value":"5,08E-07","module":"C3"},{"value":"0,0E+00","module":"C3"},{"value":"0,0E+00","module":"C4"},{"value":"4,97E-06","module":"C4"},{"value":"-8,56E-07","module":"D"},{"value":"0,0E+00","module":"D"}]},{"parameter":"AP","unit":"mol H^(+)-eq.","values":[{"value":"3,67E-01","module":"A1-A3"},{"value":"1,27E-02","module":"A4"},{"value":"1,25E-02","module":"A5"},{"value":"0,0E+00","module":"B1"},{"value":"1,00E-01","module":"C1"},{"value":"2,67E-02","module":"C2"},{"value":"2,67E-02","module":"C2"},{"value":"3,13E-02","module":"C3"},{"value":"0,0E+00","module":"C3"},{"value":"0,0E+00","module":"C4"},{"value":"1,15E-01","module":"C4"},{"value":"-7,64E-02","module":"D"},{"value":"0,0E+00","module":"D"}]},{"parameter":"ADPE","unit":"kg Sb-eq.","values":[{"value":"9,61E-05","module":"A1-A3"},{"value":"1,70E-05","module":"A4"},{"value":"6,86E-07","module":"A5"},{"value":"0,0E+00","module":"B1"},{"value":"5,08E-06","module":"C1"},{"value":"1,49E-05","module":"C2"},{"value":"1,49E-05","module":"C2"},{"value":"6,76E-06","module":"C3"},{"value":"0,0E+00","module":"C3"},{"value":"0,0E+00","module":"C4"},{"value":"2,84E-05","module":"C4"},{"value":"-1,33E-04","module":"D"},{"value":"0,0E+00","module":"D"}]},{"parameter":"ADPF","unit":"MJ","values":[{"value":"8,15E+02","module":"A1-A3"},{"value":"6,62E+01","module":"A4"},{"value":"1,79E+01","module":"A5"},{"value":"0,0E+00","module":"B1"},{"value":"1,32E+02","module":"C1"},{"value":"9,70E+01","module":"C2"},{"value":"9,70E+01","module":"C2"},{"value":"6,43E+01","module":"C3"},{"value":"0,0E+00","module":"C3"},{"value":"0,0E+00","module":"C4"},{"value":"3,43E+02","module":"C4"},{"value":"-1,12E+02","module":"D"},{"value":"0,0E+00","module":"D"}]},{"parameter":"WDP","unit":"m^3 world-eq.","values":[{"value":"3,30E+01","module":"A1-A3"},{"value":"2,20E-01","module":"A4"},{"value":"8,08E-02","module":"A5"},{"value":"0,0E+00","module":"B1"},{"value":"2,07E-01","module":"C1"},{"value":"3,72E-01","module":"C2"},{"value":"3,72E-01","module":"C2"},{"value":"5,62E-01","module":"C3"},{"value":"0,0E+00","module":"C3"},{"value":"0,0E+00","module":"C4"},{"value":"1,54E+01","module":"C4"},{"value":"2,53E+01","module":"D"},{"value":"0,0E+00","module":"D"}]},{"parameter":"EP-freshwater","unit":"kg P-eq.","values":[{"value":"7,24E-03","module":"A1-A3"},{"value":"3,10E-04","module":"A4"},{"value":"5,22E-05","module":"A5"},{"value":"0,0E+00","module":"B1"},{"value":"2,98E-04","module":"C1"},{"value":"4,59E-04","module":"C2"},{"value":"4,59E-04","module":"C2"},{"value":"5,83E-04","module":"C3"},{"value":"0,0E+00","module":"C3"},{"value":"0,0E+00","module":"C4"},{"value":"1,12E-03","module":"C4"},{"value":"-2,07E-03","module":"D"},{"value":"0,0E+00","module":"D"}]},{"parameter":"EP-marine","unit":"kg N-eq.","values":[{"value":"1,31E-01","module":"A1-A3"},{"value":"2,60E-03","module":"A4"},{"value":"5,38E-03","module":"A5"},{"value":"0,0E+00","module":"B1"},{"value":"4,43E-02","module":"C1"},{"value":"8,04E-03","module":"C2"},{"value":"8,04E-03","module":"C2"},{"value":"1,06E-02","module":"C3"},{"value":"0,0E+00","module":"C3"},{"value":"0,0E+00","module":"C4"},{"value":"4,01E-02","module":"C4"},{"value":"-1,84E-02","module":"D"},{"value":"0,0E+00","module":"D"}]},{"parameter":"EP-terrestrial","unit":"mol N-eq.","values":[{"value":"1,45E+00","module":"A1-A3"},{"value":"2,83E-02","module":"A4"},{"value":"5,89E-02","module":"A5"},{"value":"0,0E+00","module":"B1"},{"value":"4,86E-01","module":"C1"},{"value":"8,79E-02","module":"C2"},{"value":"8,79E-02","module":"C2"},{"value":"1,15E-01","module":"C3"},{"value":"0,0E+00","module":"C3"},{"value":"0,0E+00","module":"C4"},{"value":"4,40E-01","module":"C4"},{"value":"-2,31E-01","module":"D"},{"value":"0,0E+00","module":"D"}]}],"additional_environmental_impact":[{"parameter":"PM","unit":"disease incidence","values":[{"value":"2,85E-06","module":"A1-A3"},{"value":"2,99E-07","module":"A4"},{"value":"3,13E-07","module":"A5"},{"value":"0,0E+00","module":"B1"},{"value":"2,68E-06","module":"C1"},{"value":"7,30E-07","module":"C2"},{"value":"7,30E-07","module":"C2"},{"value":"5,50E-07","module":"C3"},{"value":"0,0E+00","module":"C3"},{"value":"0,0E+00","module":"C4"},{"value":"2,33E-06","module":"C4"},{"value":"-1,07E-06","module":"D"},{"value":"0,0E+00","module":"D"}]},{"parameter":"ETP-fw","unit":"CTUe","values":[{"value":"4,70E+02","module":"A1-A3"},{"value":"5,36E+01","module":"A4"},{"value":"6,18E+00","module":"A5"},{"value":"0,0E+00","module":"B1"},{"value":"3,67E+01","module":"C1"},{"value":"3,28E+01","module":"C2"},{"value":"3,28E+01","module":"C2"},{"value":"3,33E+01","module":"C3"},{"value":"0,0E+00","module":"C3"},{"value":"0,0E+00","module":"C4"},{"value":"9,44E+01","module":"C4"},{"value":"-1,59E+02","module":"D"},{"value":"0,0E+00","module":"D"}]},{"parameter":"HTP-c","unit":"CTUh","values":[{"value":"3,13E-08","module":"A1-A3"},{"value":"1,80E-09","module":"A4"},{"value":"2,35E-10","module":"A5"},{"value":"0,0E+00","module":"B1"},{"value":"2,99E-09","module":"C1"},{"value":"2,11E-09","module":"C2"},{"value":"2,11E-09","module":"C2"},{"value":"9,77E-10","module":"C3"},{"value":"0,0E+00","module":"C3"},{"value":"0,0E+00","module":"C4"},{"value":"5,50E-09","module":"C4"},{"value":"-1,23E-08","module":"D"},{"value":"0,0E+00","module":"D"}]},{"parameter":"HTP-nc","unit":"CTUh","values":[{"value":"1,35E-06","module":"A1-A3"},{"value":"5,61E-08","module":"A4"},{"value":"7,92E-09","module":"A5"},{"value":"0,0E+00","module":"B1"},{"value":"5,61E-08","module":"C1"},{"value":"8,39E-08","module":"C2"},{"value":"8,39E-08","module":"C2"},{"value":"2,08E-08","module":"C3"},{"value":"0,0E+00","module":"C3"},{"value":"0,0E+00","module":"C4"},{"value":"1,42E-07","module":"C4"},{"value":"-2,05E-07","module":"D"},{"value":"0,0E+00","module":"D"}]},{"parameter":"SQP","unit":"-","values":[{"value":"1,04E+03","module":"A1-A3"},{"value":"7,39E+01","module":"A4"},{"value":"2,70E+00","module":"A5"},{"value":"0,0E+00","module":"B1"},{"value":"1,68E+01","module":"C1"},{"value":"1,10E+02","module":"C2"},{"value":"1,10E+02","module":"C2"},{"value":"9,61E+00","module":"C3"},{"value":"0,0E+00","module":"C3"},{"value":"0,0E+00","module":"C4"},{"value":"7,20E+02","module":"C4"},{"value":"-2,84E+02","module":"D"},{"value":"0,0E+00","module":"D"}]},{"parameter":"IRP","unit":"kBq U235-eq.","values":[{"value":"9,29E+00","module":"A1-A3"},{"value":"3,46E-01","module":"A4"},{"value":"1,57E-01","module":"A5"},{"value":"0,0E+00","module":"B1"},{"value":"5,95E-01","module":"C1"},{"value":"4,58E-01","module":"C2"},{"value":"4,58E-01","module":"C2"},{"value":"1,75E+00","module":"C3"},{"value":"0,0E+00","module":"C3"},{"value":"0,0E+00","module":"C4"},{"value":"1,52E+00","module":"C4"},{"value":"-3,12E+00","module":"D"},{"value":"0,0E+00","module":"D"}]}],"resource_use":[{"parameter":"PERM","unit":"MJ","values":[{"value":"2,95E+01","module":"A1-A3"},{"value":"0,0E+00","module":"A4"},{"value":"3,96E-02","module":"A5"},{"value":"0,0E+00","module":"B1"},{"value":"0,0E+00","module":"C1"},{"value":"0,0E+00","module":"C2"},{"value":"0,0E+00","module":"C2"},{"value":"0,0E+00","module":"C3"},{"value":"0,0E+00","module":"C3"},{"value":"0,0E+00","module":"C4"},{"value":"0,0E+00","module":"C4"},{"value":"0,0E+00","module":"D"},{"value":"0,0E+00","module":"D"}]},{"parameter":"PENRM","unit":"MJ","values":[{"value":"2,53E+01","module":"A1-A3"},{"value":"0,0E+00","module":"A4"},{"value":"3,39E-02","module":"A5"},{"value":"0,0E+00","module":"B1"},{"value":"0,0E+00","module":"C1"},{"value":"0,0E+00","module":"C2"},{"value":"0,0E+00","module":"C2"},{"value":"0,0E+00","module":"C3"},{"value":"0,0E+00","module":"C3"},{"value":"0,0E+00","module":"C4"},{"value":"0,0E+00","module":"C4"},{"value":"0,0E+00","module":"D"},{"value":"0,0E+00","module":"D"}]},{"parameter":"PENRT","unit":"MJ","values":[{"value":"8,15E+02","module":"A1-A3"},{"value":"6,62E+01","module":"A4"},{"value":"1,79E+01","module":"A5"},{"value":"0,0E+00","module":"B1"},{"value":"1,32E+02","module":"C1"},{"value":"9,70E+01","module":"C2"},{"value":"9,70E+01","module":"C2"},{"value":"6,43E+01","module":"C3"},{"value":"0,0E+00","module":"C3"},{"value":"0,0E+00","module":"C4"},{"value":"3,43E+02","module":"C4"},{"value":"-1,12E+02","module":"D"},{"value":"0,0E+00","module":"D"}]},{"parameter":"SM","unit":"kg","values":[{"value":"2,85E+00","module":"A1-A3"},{"value":"0,0E+00","module":"A4"},{"value":"3,82E-03","module":"A5"},{"value":"0,0E+00","module":"B1"},{"value":"0,0E+00","module":"C1"},{"value":"0,0E+00","module":"C2"},{"value":"0,0E+00","module":"C2"},{"value":"0,0E+00","module":"C3"},{"value":"0,0E+00","module":"C3"},{"value":"0,0E+00","module":"C4"},{"value":"0,0E+00","module":"C4"},{"value":"2,33E+03","module":"D"},{"value":"0,0E+00","module":"D"}]},{"parameter":"RSF","unit":"MJ","values":[{"value":"1,46E+02","module":"A1-A3"},{"value":"0,0E+00","module":"A4"},{"value":"1,96E-01","module":"A5"},{"value":"0,0E+00","module":"B1"},{"value":"0,0E+00","module":"C1"},{"value":"0,0E+00","module":"C2"},{"value":"0,0E+00","module":"C2"},{"value":"0,0E+00","module":"C3"},{"value":"0,0E+00","module":"C3"},{"value":"0,0E+00","module":"C4"},{"value":"0,0E+00","module":"C4"},{"value":"0,0E+00","module":"D"},{"value":"0,0E+00","module":"D"}]},{"parameter":"NRSF","unit":"MJ","values":[{"value":"1,75E+02","module":"A1-A3"},{"value":"0,0E+00","module":"A4"},{"value":"2,35E-01","module":"A5"},{"value":"0,0E+00","module":"B1"},{"value":"0,0E+00","module":"C1"},{"value":"0,0E+00","module":"C2"},{"value":"0,0E+00","module":"C2"},{"value":"0,0E+00","module":"C3"},{"value":"0,0E+00","module":"C3"},{"value":"0,0E+00","module":"C4"},{"value":"0,0E+00","module":"C4"},{"value":"0,0E+00","module":"D"},{"value":"0,0E+00","module":"D"}]}],"end_of_life_waste":[{"parameter":"HWD","unit":"kg","values":[{"value":"6,71E-01","module":"A1-A3"},{"value":"5,22E-02","module":"A4"},{"value":"1,20E-02","module":"A5"},{"value":"0,0E+00","module":"B1"},{"value":"1,05E-01","module":"C1"},{"value":"8,67E-02","module":"C2"},{"value":"8,67E-02","module":"C2"},{"value":"1,44E-01","module":"C3"},{"value":"0,0E+00","module":"C3"},{"value":"0,0E+00","module":"C4"},{"value":"2,32E-01","module":"C4"},{"value":"-7,60E-01","module":"D"},{"value":"0,0E+00","module":"D"}]},{"parameter":"RWD","unit":"kg","values":[{"value":"7,62E-03","module":"A1-A3"},{"value":"4,45E-04","module":"A4"},{"value":"1,41E-04","module":"A5"},{"value":"0,0E+00","module":"B1"},{"value":"9,12E-04","module":"C1"},{"value":"6,42E-04","module":"C2"},{"value":"6,42E-04","module":"C2"},{"value":"7,07E-04","module":"C3"},{"value":"0,0E+00","module":"C3"},{"value":"0,0E+00","module":"C4"},{"value":"2,25E-03","module":"C4"},{"value":"-1,36E-03","module":"D"},{"value":"0,0E+00","module":"D"}]}],"end_of_life_flow":[{"parameter":"CRU","unit":"kg","values":[{"value":"0,0E+00","module":"A1-A3"},{"value":"0,0E+00","module":"A4"},{"value":"0,0E+00","module":"A5"},{"value":"0,0E+00","module":"B1"},{"value":"0,0E+00","module":"C1"},{"value":"0,0E+00","module":"C2"},{"value":"0,0E+00","module":"C2"},{"value":"0,0E+00","module":"C3"},{"value":"0,0E+00","module":"C3"},{"value":"0,0E+00","module":"C4"},{"value":"0,0E+00","module":"C4"},{"value":"0,0E+00","module":"D"},{"value":"0,0E+00","module":"D"}]},{"parameter":"MFR","unit":"kg","values":[{"value":"2,97E-03","module":"A1-A3"},{"value":"0,0E+00","module":"A4"},{"value":"3,99E-06","module":"A5"},{"value":"0,0E+00","module":"B1"},{"value":"0,0E+00","module":"C1"},{"value":"0,0E+00","module":"C2"},{"value":"0,0E+00","module":"C2"},{"value":"2,33E+03","module":"C3"},{"value":"0,0E+00","module":"C3"},{"value":"0,0E+00","module":"C4"},{"value":"0,0E+00","module":"C4"},{"value":"0,0E+00","module":"D"},{"value":"0,0E+00","module":"D"}]},{"parameter":"MER","unit":"kg","values":[{"value":"0,0E+00","module":"A1-A3"},{"value":"0,0E+00","module":"A4"},{"value":"0,0E+00","module":"A5"},{"value":"0,0E+00","module":"B1"},{"value":"0,0E+00","module":"C1"},{"value":"0,0E+00","module":"C2"},{"value":"0,0E+00","module":"C2"},{"value":"0,0E+00","module":"C3"},{"value":"0,0E+00","module":"C3"},{"value":"0,0E+00","module":"C4"},{"value":"0,0E+00","module":"C4"},{"value":"0,0E+00","module":"D"},{"value":"0,0E+00","module":"D"}]},{"parameter":"EEE","unit":"MJ","values":[{"value":"0,0E+00","module":"A1-A3"},{"value":"0,0E+00","module":"A4"},{"value":"0,0E+00","module":"A5"},{"value":"0,0E+00","module":"B1"},{"value":"0,0E+00","module":"C1"},{"value":"0,0E+00","module":"C2"},{"value":"0,0E+00","module":"C2"},{"value":"0,0E+00","module":"C3"},{"value":"0,0E+00","module":"C3"},{"value":"0,0E+00","module":"C4"},{"value":"0,0E+00","module":"C4"},{"value":"0,0E+00","module":"D"},{"value":"0,0E+00","module":"D"}]},{"parameter":"EET","unit":"MJ","values":[{"value":"0,0E+00","module":"A1-A3"},{"value":"0,0E+00","module":"A4"},{"value":"0,0E+00","module":"A5"},{"value":"0,0E+00","module":"B1"},{"value":"0,0E+00","module":"C1"},{"value":"0,0E+00","module":"C2"},{"value":"0,0E+00","module":"C2"},{"value":"0,0E+00","module":"C3"},{"value":"0,0E+00","module":"C3"},{"value":"0,0E+00","module":"C4"},{"value":"0,0E+00","module":"C4"},{"value":"0,0E+00","module":"D"},{"value":"0,0E+00","module":"D"}]}]}