{"product_name":"Concrete C32/40 CIIIB WTT ECOPact, Mix code HNL2930/010, Hornsey plant, United Kingdom","epd_id":"IBU-CEI-HOL-2205120-UK2024001521-ISUE002-EN","compliance":["EN 15804+A2","ISO 14025"],"producer_name":"Aggregate Industries","environmental_impact":[{"parameter":"GWP-total","unit":"kg CO2-eq.","values":[{"value":"1,91E+02","module":"A1-A3"},{"value":"9,03E-01","module":"A4"},{"value":"5,68E+00","module":"A5"},{"value":"-2,17E+00","module":"B1"},{"value":"9,00E+00","module":"C1"},{"value":"4,36E+00","module":"C2"},{"value":"2,61E+00","module":"C3"},{"value":"0,0E+00","module":"C4"},{"value":"-4,21E+00","module":"D"}]},{"parameter":"GWP-fossil","unit":"kg CO2-eq.","values":[{"value":"1,91E+02","module":"A1-A3"},{"value":"9,03E-01","module":"A4"},{"value":"5,68E+00","module":"A5"},{"value":"-2,17E+00","module":"B1"},{"value":"9,00E+00","module":"C1"},{"value":"4,36E+00","module":"C2"},{"value":"2,61E+00","module":"C3"},{"value":"0,0E+00","module":"C4"},{"value":"-4,21E+00","module":"D"}]},{"parameter":"GWP-biogenic","unit":"kg CO2-eq.","values":[{"value":"1,58E-01","module":"A1-A3"},{"value":"1,16E-04","module":"A4"},{"value":"3,31E-03","module":"A5"},{"value":"0,0E+00","module":"B1"},{"value":"7,31E-04","module":"C1"},{"value":"3,41E-04","module":"C2"},{"value":"7,74E-04","module":"C3"},{"value":"0,0E+00","module":"C4"},{"value":"-4,88E-03","module":"D"}]},{"parameter":"GWP-luluc","unit":"kg CO2-eq.","values":[{"value":"1,43E-02","module":"A1-A3"},{"value":"1,38E-05","module":"A4"},{"value":"3,34E-04","module":"A5"},{"value":"0,0E+00","module":"B1"},{"value":"2,22E-04","module":"C1"},{"value":"7,87E-05","module":"C2"},{"value":"1,65E-04","module":"C3"},{"value":"0,0E+00","module":"C4"},{"value":"-2,76E-04","module":"D"}]},{"parameter":"ODP","unit":"kg CFC11-eq.","values":[{"value":"6,41E-06","module":"A1-A3"},{"value":"2,13E-07","module":"A4"},{"value":"5,28E-07","module":"A5"},{"value":"0,0E+00","module":"B1"},{"value":"2,02E-06","module":"C1"},{"value":"9,65E-07","module":"C2"},{"value":"5,73E-07","module":"C3"},{"value":"0,0E+00","module":"C4"},{"value":"-7,12E-07","module":"D"}]},{"parameter":"AP","unit":"mol H^(+)-eq.","values":[{"value":"7,73E-01","module":"A1-A3"},{"value":"2,25E-03","module":"A4"},{"value":"3,36E-02","module":"A5"},{"value":"0,0E+00","module":"B1"},{"value":"9,70E-02","module":"C1"},{"value":"1,49E-02","module":"C2"},{"value":"2,31E-02","module":"C3"},{"value":"0,0E+00","module":"C4"},{"value":"-3,13E-02","module":"D"}]},{"parameter":"ADPE","unit":"kg Sb-eq.","values":[{"value":"5,08E-05","module":"A1-A3"},{"value":"5,88E-08","module":"A4"},{"value":"1,10E-06","module":"A5"},{"value":"0,0E+00","module":"B1"},{"value":"4,66E-07","module":"C1"},{"value":"3,54E-07","module":"C2"},{"value":"1,88E-07","module":"C3"},{"value":"0,0E+00","module":"C4"},{"value":"-9,37E-07","module":"D"}]},{"parameter":"ADPF","unit":"MJ","values":[{"value":"1,36E+03","module":"A1-A3"},{"value":"1,27E+01","module":"A4"},{"value":"5,47E+01","module":"A5"},{"value":"0,0E+00","module":"B1"},{"value":"1,25E+02","module":"C1"},{"value":"6,03E+01","module":"C2"},{"value":"7,96E+01","module":"C3"},{"value":"0,0E+00","module":"C4"},{"value":"-6,94E+01","module":"D"}]},{"parameter":"WDP","unit":"m^3 world-eq.","values":[{"value":"2,23E+01","module":"A1-A3"},{"value":"6,58E-04","module":"A4"},{"value":"4,51E-01","module":"A5"},{"value":"0,0E+00","module":"B1"},{"value":"3,21E-02","module":"C1"},{"value":"2,34E-02","module":"C2"},{"value":"5,14E-02","module":"C3"},{"value":"0,0E+00","module":"C4"},{"value":"-8,28E+00","module":"D"}]},{"parameter":"EP-freshwater","unit":"kg P-eq.","values":[{"value":"1,23E-02","module":"A1-A3"},{"value":"6,68E-06","module":"A4"},{"value":"3,32E-04","module":"A5"},{"value":"0,0E+00","module":"B1"},{"value":"5,40E-05","module":"C1"},{"value":"8,06E-05","module":"C2"},{"value":"1,19E-03","module":"C3"},{"value":"0,0E+00","module":"C4"},{"value":"-7,14E-04","module":"D"}]},{"parameter":"EP-marine","unit":"kg N-eq.","values":[{"value":"1,93E-01","module":"A1-A3"},{"value":"7,12E-04","module":"A4"},{"value":"1,20E-02","module":"A5"},{"value":"0,0E+00","module":"B1"},{"value":"4,36E-02","module":"C1"},{"value":"4,66E-03","module":"C2"},{"value":"1,02E-02","module":"C3"},{"value":"0,0E+00","module":"C4"},{"value":"-1,37E-02","module":"D"}]},{"parameter":"EP-terrestrial","unit":"mol N-eq.","values":[{"value":"2,14E+00","module":"A1-A3"},{"value":"5,54E-03","module":"A4"},{"value":"1,31E-01","module":"A5"},{"value":"0,0E+00","module":"B1"},{"value":"4,78E-01","module":"C1"},{"value":"5,11E-02","module":"C2"},{"value":"1,09E-01","module":"C3"},{"value":"0,0E+00","module":"C4"},{"value":"-1,48E-01","module":"D"}]}],"additional_environmental_impact":[{"parameter":"PM","unit":"disease incidence","values":[{"value":"3,82E-06","module":"A1-A3"},{"value":"5,89E-08","module":"A4"},{"value":"5,61E-07","module":"A5"},{"value":"0,0E+00","module":"B1"},{"value":"2,61E-06","module":"C1"},{"value":"3,67E-07","module":"C2"},{"value":"5,46E-07","module":"C3"},{"value":"0,0E+00","module":"C4"},{"value":"-8,09E-07","module":"D"}]},{"parameter":"ETP-fw","unit":"CTUe","values":[{"value":"5,83E+02","module":"A1-A3"},{"value":"5,74E+00","module":"A4"},{"value":"2,03E+01","module":"A5"},{"value":"0,0E+00","module":"B1"},{"value":"4,15E+01","module":"C1"},{"value":"2,90E+01","module":"C2"},{"value":"1,54E+01","module":"C3"},{"value":"0,0E+00","module":"C4"},{"value":"-2,19E+01","module":"D"}]},{"parameter":"HTP-c","unit":"CTUh","values":[{"value":"8,55E-08","module":"A1-A3"},{"value":"8,88E-11","module":"A4"},{"value":"1,81E-09","module":"A5"},{"value":"0,0E+00","module":"B1"},{"value":"5,42E-10","module":"C1"},{"value":"3,91E-10","module":"C2"},{"value":"2,15E-10","module":"C3"},{"value":"0,0E+00","module":"C4"},{"value":"-7,78E-10","module":"D"}]},{"parameter":"HTP-nc","unit":"CTUh","values":[{"value":"2,39E-06","module":"A1-A3"},{"value":"1,00E-08","module":"A4"},{"value":"5,67E-08","module":"A5"},{"value":"0,0E+00","module":"B1"},{"value":"4,25E-08","module":"C1"},{"value":"5,22E-08","module":"C2"},{"value":"1,32E-08","module":"C3"},{"value":"0,0E+00","module":"C4"},{"value":"-2,33E-08","module":"D"}]},{"parameter":"SQP","unit":"-","values":[{"value":"2,64E+02","module":"A1-A3"},{"value":"6,49E+00","module":"A4"},{"value":"6,57E+00","module":"A5"},{"value":"0,0E+00","module":"B1"},{"value":"7,88E-01","module":"C1"},{"value":"5,25E-01","module":"C2"},{"value":"1,61E+01","module":"C3"},{"value":"0,0E+00","module":"C4"},{"value":"-2,51E+02","module":"D"}]},{"parameter":"IRP","unit":"kBq U235-eq.","values":[{"value":"1,48E+01","module":"A1-A3"},{"value":"5,67E-02","module":"A4"},{"value":"5,03E-01","module":"A5"},{"value":"0,0E+00","module":"B1"},{"value":"5,49E-01","module":"C1"},{"value":"2,61E-01","module":"C2"},{"value":"1,71E+00","module":"C3"},{"value":"0,0E+00","module":"C4"},{"value":"-1,05E+00","module":"D"}]}],"resource_use":[{"parameter":"PERM","unit":"MJ","values":[{"value":"6,79E-01","module":"A1-A3"},{"value":"0,0E+00","module":"A4"},{"value":"1,35E-02","module":"A5"},{"value":"0,0E+00","module":"B1"},{"value":"0,0E+00","module":"C1"},{"value":"0,0E+00","module":"C2"},{"value":"0,0E+00","module":"C3"},{"value":"0,0E+00","module":"C4"},{"value":"0,0E+00","module":"D"}]},{"parameter":"PENRM","unit":"MJ","values":[{"value":"4,50E+01","module":"A1-A3"},{"value":"0,0E+00","module":"A4"},{"value":"8,91E-01","module":"A5"},{"value":"0,0E+00","module":"B1"},{"value":"0,0E+00","module":"C1"},{"value":"0,0E+00","module":"C2"},{"value":"0,0E+00","module":"C3"},{"value":"0,0E+00","module":"C4"},{"value":"0,0E+00","module":"D"}]},{"parameter":"PENRT","unit":"MJ","values":[{"value":"1,37E+03","module":"A1-A3"},{"value":"1,27E+01","module":"A4"},{"value":"5,48E+01","module":"A5"},{"value":"0,0E+00","module":"B1"},{"value":"1,25E+02","module":"C1"},{"value":"6,03E+01","module":"C2"},{"value":"7,96E+01","module":"C3"},{"value":"0,0E+00","module":"C4"},{"value":"-6,94E+01","module":"D"}]},{"parameter":"SM","unit":"kg","values":[{"value":"1,97E+01","module":"A1-A3"},{"value":"0,0E+00","module":"A4"},{"value":"3,90E-01","module":"A5"},{"value":"0,0E+00","module":"B1"},{"value":"0,0E+00","module":"C1"},{"value":"0,0E+00","module":"C2"},{"value":"0,0E+00","module":"C3"},{"value":"0,0E+00","module":"C4"},{"value":"2,35E+03","module":"D"}]},{"parameter":"RSF","unit":"MJ","values":[{"value":"1,35E+02","module":"A1-A3"},{"value":"0,0E+00","module":"A4"},{"value":"2,68E+00","module":"A5"},{"value":"0,0E+00","module":"B1"},{"value":"0,0E+00","module":"C1"},{"value":"0,0E+00","module":"C2"},{"value":"0,0E+00","module":"C3"},{"value":"0,0E+00","module":"C4"},{"value":"0,0E+00","module":"D"}]},{"parameter":"NRSF","unit":"MJ","values":[{"value":"3,46E+02","module":"A1-A3"},{"value":"0,0E+00","module":"A4"},{"value":"6,86E+00","module":"A5"},{"value":"0,0E+00","module":"B1"},{"value":"0,0E+00","module":"C1"},{"value":"0,0E+00","module":"C2"},{"value":"0,0E+00","module":"C3"},{"value":"0,0E+00","module":"C4"},{"value":"0,0E+00","module":"D"}]}],"end_of_life_waste":[{"parameter":"HWD","unit":"kg","values":[{"value":"5,83E-01","module":"A1-A3"},{"value":"1,81E-03","module":"A4"},{"value":"1,39E-02","module":"A5"},{"value":"0,0E+00","module":"B1"},{"value":"7,09E-03","module":"C1"},{"value":"1,47E-02","module":"C2"},{"value":"1,29E-02","module":"C3"},{"value":"0,0E+00","module":"C4"},{"value":"-3,30E-02","module":"D"}]},{"parameter":"RWD","unit":"kg","values":[{"value":"2,66E-02","module":"A1-A3"},{"value":"9,08E-05","module":"A4"},{"value":"7,28E-04","module":"A5"},{"value":"0,0E+00","module":"B1"},{"value":"8,91E-04","module":"C1"},{"value":"4,25E-04","module":"C2"},{"value":"5,96E-04","module":"C3"},{"value":"0,0E+00","module":"C4"},{"value":"-5,04E-04","module":"D"}]}],"end_of_life_flow":[{"parameter":"CRU","unit":"kg","values":[{"value":"0,0E+00","module":"A1-A3"},{"value":"0,0E+00","module":"A4"},{"value":"0,0E+00","module":"A5"},{"value":"0,0E+00","module":"B1"},{"value":"0,0E+00","module":"C1"},{"value":"0,0E+00","module":"C2"},{"value":"0,0E+00","module":"C3"},{"value":"0,0E+00","module":"C4"},{"value":"0,0E+00","module":"D"}]},{"parameter":"MFR","unit":"kg","values":[{"value":"5,21E-02","module":"A1-A3"},{"value":"0,0E+00","module":"A4"},{"value":"4,71E+01","module":"A5"},{"value":"0,0E+00","module":"B1"},{"value":"0,0E+00","module":"C1"},{"value":"0,0E+00","module":"C2"},{"value":"2,37E+03","module":"C3"},{"value":"0,0E+00","module":"C4"},{"value":"0,0E+00","module":"D"}]},{"parameter":"MER","unit":"kg","values":[{"value":"0,0E+00","module":"A1-A3"},{"value":"0,0E+00","module":"A4"},{"value":"0,0E+00","module":"A5"},{"value":"0,0E+00","module":"B1"},{"value":"0,0E+00","module":"C1"},{"value":"0,0E+00","module":"C2"},{"value":"0,0E+00","module":"C3"},{"value":"0,0E+00","module":"C4"},{"value":"0,0E+00","module":"D"}]},{"parameter":"EEE","unit":"MJ","values":[{"value":"0,0E+00","module":"A1-A3"},{"value":"0,0E+00","module":"A4"},{"value":"0,0E+00","module":"A5"},{"value":"0,0E+00","module":"B1"},{"value":"0,0E+00","module":"C1"},{"value":"0,0E+00","module":"C2"},{"value":"0,0E+00","module":"C3"},{"value":"0,0E+00","module":"C4"},{"value":"0,0E+00","module":"D"}]},{"parameter":"EET","unit":"MJ","values":[{"value":"0,0E+00","module":"A1-A3"},{"value":"0,0E+00","module":"A4"},{"value":"0,0E+00","module":"A5"},{"value":"0,0E+00","module":"B1"},{"value":"0,0E+00","module":"C1"},{"value":"0,0E+00","module":"C2"},{"value":"0,0E+00","module":"C3"},{"value":"0,0E+00","module":"C4"},{"value":"0,0E+00","module":"D"}]}]}