{"product_name":"Concrete GEN3 CIIIA ECOPact, Mix code BTL2923/002, Battersea plant, United Kingdom","epd_id":"IBU-CEI-HOL-2205120-UK2024001594-ISUE002-EN","compliance":["EN 15804+A2","ISO 14025"],"producer_name":"Aggregate Industries","environmental_impact":[{"parameter":"GWP-total","unit":"kg CO2-eq.","values":[{"value":"1,54E+02","module":"A1-A3"},{"value":"1,01E+00","module":"A4"},{"value":"3,57E+00","module":"A5"},{"value":"-9,09E+00","module":"B1"},{"value":"9,00E+00","module":"C1"},{"value":"4,35E+00","module":"C2"},{"value":"1,35E+00","module":"C3"},{"value":"0,0E+00","module":"C4"},{"value":"-4,20E+00","module":"D"}]},{"parameter":"GWP-fossil","unit":"kg CO2-eq.","values":[{"value":"1,54E+02","module":"A1-A3"},{"value":"1,01E+00","module":"A4"},{"value":"3,57E+00","module":"A5"},{"value":"-9,09E+00","module":"B1"},{"value":"9,00E+00","module":"C1"},{"value":"4,35E+00","module":"C2"},{"value":"1,35E+00","module":"C3"},{"value":"0,0E+00","module":"C4"},{"value":"-4,19E+00","module":"D"}]},{"parameter":"GWP-biogenic","unit":"kg CO2-eq.","values":[{"value":"1,66E-01","module":"A1-A3"},{"value":"1,31E-04","module":"A4"},{"value":"2,05E-03","module":"A5"},{"value":"0,0E+00","module":"B1"},{"value":"7,31E-04","module":"C1"},{"value":"3,40E-04","module":"C2"},{"value":"7,71E-04","module":"C3"},{"value":"0,0E+00","module":"C4"},{"value":"-4,86E-03","module":"D"}]},{"parameter":"GWP-luluc","unit":"kg CO2-eq.","values":[{"value":"1,14E-02","module":"A1-A3"},{"value":"1,55E-05","module":"A4"},{"value":"1,77E-04","module":"A5"},{"value":"0,0E+00","module":"B1"},{"value":"2,22E-04","module":"C1"},{"value":"7,84E-05","module":"C2"},{"value":"1,65E-04","module":"C3"},{"value":"0,0E+00","module":"C4"},{"value":"-2,75E-04","module":"D"}]},{"parameter":"ODP","unit":"kg CFC11-eq.","values":[{"value":"2,91E-06","module":"A1-A3"},{"value":"2,39E-07","module":"A4"},{"value":"4,19E-07","module":"A5"},{"value":"0,0E+00","module":"B1"},{"value":"2,02E-06","module":"C1"},{"value":"9,62E-07","module":"C2"},{"value":"5,71E-07","module":"C3"},{"value":"0,0E+00","module":"C4"},{"value":"-7,09E-07","module":"D"}]},{"parameter":"AP","unit":"mol H^(+)-eq.","values":[{"value":"2,70E-01","module":"A1-A3"},{"value":"2,52E-03","module":"A4"},{"value":"2,10E-02","module":"A5"},{"value":"0,0E+00","module":"B1"},{"value":"9,70E-02","module":"C1"},{"value":"1,48E-02","module":"C2"},{"value":"2,31E-02","module":"C3"},{"value":"0,0E+00","module":"C4"},{"value":"-3,12E-02","module":"D"}]},{"parameter":"ADPE","unit":"kg Sb-eq.","values":[{"value":"4,06E-06","module":"A1-A3"},{"value":"6,59E-08","module":"A4"},{"value":"1,40E-07","module":"A5"},{"value":"0,0E+00","module":"B1"},{"value":"4,66E-07","module":"C1"},{"value":"3,53E-07","module":"C2"},{"value":"1,87E-07","module":"C3"},{"value":"0,0E+00","module":"C4"},{"value":"-9,34E-07","module":"D"}]},{"parameter":"ADPF","unit":"MJ","values":[{"value":"9,53E+02","module":"A1-A3"},{"value":"1,43E+01","module":"A4"},{"value":"3,72E+01","module":"A5"},{"value":"0,0E+00","module":"B1"},{"value":"1,25E+02","module":"C1"},{"value":"6,01E+01","module":"C2"},{"value":"7,94E+01","module":"C3"},{"value":"0,0E+00","module":"C4"},{"value":"-6,91E+01","module":"D"}]},{"parameter":"WDP","unit":"m^3 world-eq.","values":[{"value":"1,43E+01","module":"A1-A3"},{"value":"7,37E-04","module":"A4"},{"value":"1,71E-01","module":"A5"},{"value":"0,0E+00","module":"B1"},{"value":"3,21E-02","module":"C1"},{"value":"2,33E-02","module":"C2"},{"value":"5,12E-02","module":"C3"},{"value":"0,0E+00","module":"C4"},{"value":"-8,25E+00","module":"D"}]},{"parameter":"EP-freshwater","unit":"kg P-eq.","values":[{"value":"9,64E-03","module":"A1-A3"},{"value":"7,49E-06","module":"A4"},{"value":"1,87E-04","module":"A5"},{"value":"0,0E+00","module":"B1"},{"value":"5,40E-05","module":"C1"},{"value":"8,03E-05","module":"C2"},{"value":"1,18E-03","module":"C3"},{"value":"0,0E+00","module":"C4"},{"value":"-7,11E-04","module":"D"}]},{"parameter":"EP-marine","unit":"kg N-eq.","values":[{"value":"8,20E-02","module":"A1-A3"},{"value":"7,98E-04","module":"A4"},{"value":"8,92E-03","module":"A5"},{"value":"0,0E+00","module":"B1"},{"value":"4,36E-02","module":"C1"},{"value":"4,65E-03","module":"C2"},{"value":"1,01E-02","module":"C3"},{"value":"0,0E+00","module":"C4"},{"value":"-1,36E-02","module":"D"}]},{"parameter":"EP-terrestrial","unit":"mol N-eq.","values":[{"value":"9,14E-01","module":"A1-A3"},{"value":"6,21E-03","module":"A4"},{"value":"9,78E-02","module":"A5"},{"value":"0,0E+00","module":"B1"},{"value":"4,78E-01","module":"C1"},{"value":"5,10E-02","module":"C2"},{"value":"1,08E-01","module":"C3"},{"value":"0,0E+00","module":"C4"},{"value":"-1,48E-01","module":"D"}]}],"additional_environmental_impact":[{"parameter":"PM","unit":"disease incidence","values":[{"value":"2,43E-06","module":"A1-A3"},{"value":"6,61E-08","module":"A4"},{"value":"5,05E-07","module":"A5"},{"value":"0,0E+00","module":"B1"},{"value":"2,61E-06","module":"C1"},{"value":"3,66E-07","module":"C2"},{"value":"5,45E-07","module":"C3"},{"value":"0,0E+00","module":"C4"},{"value":"-8,06E-07","module":"D"}]},{"parameter":"ETP-fw","unit":"CTUe","values":[{"value":"3,04E+02","module":"A1-A3"},{"value":"6,44E+00","module":"A4"},{"value":"1,17E+01","module":"A5"},{"value":"0,0E+00","module":"B1"},{"value":"4,15E+01","module":"C1"},{"value":"2,89E+01","module":"C2"},{"value":"1,54E+01","module":"C3"},{"value":"0,0E+00","module":"C4"},{"value":"-2,18E+01","module":"D"}]},{"parameter":"HTP-c","unit":"CTUh","values":[{"value":"3,79E-08","module":"A1-A3"},{"value":"9,95E-11","module":"A4"},{"value":"5,39E-10","module":"A5"},{"value":"0,0E+00","module":"B1"},{"value":"5,42E-10","module":"C1"},{"value":"3,90E-10","module":"C2"},{"value":"2,14E-10","module":"C3"},{"value":"0,0E+00","module":"C4"},{"value":"-7,75E-10","module":"D"}]},{"parameter":"HTP-nc","unit":"CTUh","values":[{"value":"1,65E-06","module":"A1-A3"},{"value":"1,13E-08","module":"A4"},{"value":"2,74E-08","module":"A5"},{"value":"0,0E+00","module":"B1"},{"value":"4,25E-08","module":"C1"},{"value":"5,20E-08","module":"C2"},{"value":"1,31E-08","module":"C3"},{"value":"0,0E+00","module":"C4"},{"value":"-2,32E-08","module":"D"}]},{"parameter":"SQP","unit":"-","values":[{"value":"2,60E+02","module":"A1-A3"},{"value":"7,27E+00","module":"A4"},{"value":"4,09E+00","module":"A5"},{"value":"0,0E+00","module":"B1"},{"value":"7,88E-01","module":"C1"},{"value":"5,23E-01","module":"C2"},{"value":"1,61E+01","module":"C3"},{"value":"0,0E+00","module":"C4"},{"value":"-2,50E+02","module":"D"}]},{"parameter":"IRP","unit":"kBq U235-eq.","values":[{"value":"1,33E+01","module":"A1-A3"},{"value":"6,36E-02","module":"A4"},{"value":"3,44E-01","module":"A5"},{"value":"0,0E+00","module":"B1"},{"value":"5,49E-01","module":"C1"},{"value":"2,60E-01","module":"C2"},{"value":"1,70E+00","module":"C3"},{"value":"0,0E+00","module":"C4"},{"value":"-1,05E+00","module":"D"}]}],"resource_use":[{"parameter":"PERM","unit":"MJ","values":[{"value":"9,36E-02","module":"A1-A3"},{"value":"0,0E+00","module":"A4"},{"value":"1,06E-03","module":"A5"},{"value":"0,0E+00","module":"B1"},{"value":"0,0E+00","module":"C1"},{"value":"0,0E+00","module":"C2"},{"value":"0,0E+00","module":"C3"},{"value":"0,0E+00","module":"C4"},{"value":"0,0E+00","module":"D"}]},{"parameter":"PENRM","unit":"MJ","values":[{"value":"9,18E+00","module":"A1-A3"},{"value":"0,0E+00","module":"A4"},{"value":"1,04E-01","module":"A5"},{"value":"0,0E+00","module":"B1"},{"value":"0,0E+00","module":"C1"},{"value":"0,0E+00","module":"C2"},{"value":"0,0E+00","module":"C3"},{"value":"0,0E+00","module":"C4"},{"value":"0,0E+00","module":"D"}]},{"parameter":"PENRT","unit":"MJ","values":[{"value":"9,58E+02","module":"A1-A3"},{"value":"1,43E+01","module":"A4"},{"value":"3,72E+01","module":"A5"},{"value":"0,0E+00","module":"B1"},{"value":"1,25E+02","module":"C1"},{"value":"6,01E+01","module":"C2"},{"value":"7,94E+01","module":"C3"},{"value":"0,0E+00","module":"C4"},{"value":"-6,91E+01","module":"D"}]},{"parameter":"SM","unit":"kg","values":[{"value":"2,12E+01","module":"A1-A3"},{"value":"0,0E+00","module":"A4"},{"value":"2,40E-01","module":"A5"},{"value":"0,0E+00","module":"B1"},{"value":"0,0E+00","module":"C1"},{"value":"0,0E+00","module":"C2"},{"value":"0,0E+00","module":"C3"},{"value":"0,0E+00","module":"C4"},{"value":"2,35E+03","module":"D"}]},{"parameter":"RSF","unit":"MJ","values":[{"value":"1,45E+02","module":"A1-A3"},{"value":"0,0E+00","module":"A4"},{"value":"1,65E+00","module":"A5"},{"value":"0,0E+00","module":"B1"},{"value":"0,0E+00","module":"C1"},{"value":"0,0E+00","module":"C2"},{"value":"0,0E+00","module":"C3"},{"value":"0,0E+00","module":"C4"},{"value":"0,0E+00","module":"D"}]},{"parameter":"NRSF","unit":"MJ","values":[{"value":"3,72E+02","module":"A1-A3"},{"value":"0,0E+00","module":"A4"},{"value":"4,21E+00","module":"A5"},{"value":"0,0E+00","module":"B1"},{"value":"0,0E+00","module":"C1"},{"value":"0,0E+00","module":"C2"},{"value":"0,0E+00","module":"C3"},{"value":"0,0E+00","module":"C4"},{"value":"0,0E+00","module":"D"}]}],"end_of_life_waste":[{"parameter":"HWD","unit":"kg","values":[{"value":"2,79E-01","module":"A1-A3"},{"value":"2,03E-03","module":"A4"},{"value":"5,28E-03","module":"A5"},{"value":"0,0E+00","module":"B1"},{"value":"7,09E-03","module":"C1"},{"value":"1,46E-02","module":"C2"},{"value":"1,28E-02","module":"C3"},{"value":"0,0E+00","module":"C4"},{"value":"-3,28E-02","module":"D"}]},{"parameter":"RWD","unit":"kg","values":[{"value":"2,44E-02","module":"A1-A3"},{"value":"1,02E-04","module":"A4"},{"value":"4,66E-04","module":"A5"},{"value":"0,0E+00","module":"B1"},{"value":"8,91E-04","module":"C1"},{"value":"4,24E-04","module":"C2"},{"value":"5,94E-04","module":"C3"},{"value":"0,0E+00","module":"C4"},{"value":"-5,02E-04","module":"D"}]}],"end_of_life_flow":[{"parameter":"CRU","unit":"kg","values":[{"value":"0,0E+00","module":"A1-A3"},{"value":"0,0E+00","module":"A4"},{"value":"0,0E+00","module":"A5"},{"value":"0,0E+00","module":"B1"},{"value":"0,0E+00","module":"C1"},{"value":"0,0E+00","module":"C2"},{"value":"0,0E+00","module":"C3"},{"value":"0,0E+00","module":"C4"},{"value":"0,0E+00","module":"D"}]},{"parameter":"MFR","unit":"kg","values":[{"value":"0,0E+00","module":"A1-A3"},{"value":"0,0E+00","module":"A4"},{"value":"2,68E+01","module":"A5"},{"value":"0,0E+00","module":"B1"},{"value":"0,0E+00","module":"C1"},{"value":"0,0E+00","module":"C2"},{"value":"2,37E+03","module":"C3"},{"value":"0,0E+00","module":"C4"},{"value":"0,0E+00","module":"D"}]},{"parameter":"MER","unit":"kg","values":[{"value":"0,0E+00","module":"A1-A3"},{"value":"0,0E+00","module":"A4"},{"value":"0,0E+00","module":"A5"},{"value":"0,0E+00","module":"B1"},{"value":"0,0E+00","module":"C1"},{"value":"0,0E+00","module":"C2"},{"value":"0,0E+00","module":"C3"},{"value":"0,0E+00","module":"C4"},{"value":"0,0E+00","module":"D"}]},{"parameter":"EEE","unit":"MJ","values":[{"value":"0,0E+00","module":"A1-A3"},{"value":"0,0E+00","module":"A4"},{"value":"0,0E+00","module":"A5"},{"value":"0,0E+00","module":"B1"},{"value":"0,0E+00","module":"C1"},{"value":"0,0E+00","module":"C2"},{"value":"0,0E+00","module":"C3"},{"value":"0,0E+00","module":"C4"},{"value":"0,0E+00","module":"D"}]},{"parameter":"EET","unit":"MJ","values":[{"value":"0,0E+00","module":"A1-A3"},{"value":"0,0E+00","module":"A4"},{"value":"0,0E+00","module":"A5"},{"value":"0,0E+00","module":"B1"},{"value":"0,0E+00","module":"C1"},{"value":"0,0E+00","module":"C2"},{"value":"0,0E+00","module":"C3"},{"value":"0,0E+00","module":"C4"},{"value":"0,0E+00","module":"D"}]}]}