{"product_name":"Concrete C50/60 ECOPact Prime AS, Mix code BRL2920/011, Brentford plant, United Kingdom","epd_id":"IBU-CEI-HOL-2205120-UK2023000383-1SUE001-EN","compliance":["EN 15804+A2","ISO 14025"],"producer_name":"Aggregate Industries","environmental_impact":[{"parameter":"GWP-total","unit":"kg CO2-eq.","values":[{"value":"1,95E+02","module":"A1-A3"},{"value":"1,47E+00","module":"A4"},{"value":"1,94E+00","module":"A5"},{"value":"-1,29E+00","module":"B1"},{"value":"9,00E+00","module":"C1"},{"value":"4,46E+00","module":"C2"},{"value":"2,90E+00","module":"C3"},{"value":"0,0E+00","module":"C4"},{"value":"-4,35E+00","module":"D"}]},{"parameter":"GWP-fossil","unit":"kg CO2-eq.","values":[{"value":"1,94E+02","module":"A1-A3"},{"value":"1,47E+00","module":"A4"},{"value":"1,93E+00","module":"A5"},{"value":"-1,29E+00","module":"B1"},{"value":"9,00E+00","module":"C1"},{"value":"4,46E+00","module":"C2"},{"value":"2,90E+00","module":"C3"},{"value":"0,0E+00","module":"C4"},{"value":"-4,34E+00","module":"D"}]},{"parameter":"GWP-biogenic","unit":"kg CO2-eq.","values":[{"value":"4,04E-01","module":"A1-A3"},{"value":"1,90E-04","module":"A4"},{"value":"5,98E-04","module":"A5"},{"value":"0,0E+00","module":"B1"},{"value":"7,31E-04","module":"C1"},{"value":"3,49E-04","module":"C2"},{"value":"7,92E-04","module":"C3"},{"value":"0,0E+00","module":"C4"},{"value":"-5,04E-03","module":"D"}]},{"parameter":"GWP-luluc","unit":"kg CO2-eq.","values":[{"value":"1,40E-02","module":"A1-A3"},{"value":"2,26E-05","module":"A4"},{"value":"6,05E-05","module":"A5"},{"value":"0,0E+00","module":"B1"},{"value":"2,22E-04","module":"C1"},{"value":"8,05E-05","module":"C2"},{"value":"1,69E-04","module":"C3"},{"value":"0,0E+00","module":"C4"},{"value":"-2,84E-04","module":"D"}]},{"parameter":"ODP","unit":"kg CFC11-eq.","values":[{"value":"5,51E-06","module":"A1-A3"},{"value":"3,48E-07","module":"A4"},{"value":"3,74E-07","module":"A5"},{"value":"0,0E+00","module":"B1"},{"value":"2,02E-06","module":"C1"},{"value":"9,87E-07","module":"C2"},{"value":"5,86E-07","module":"C3"},{"value":"0,0E+00","module":"C4"},{"value":"-7,34E-07","module":"D"}]},{"parameter":"AP","unit":"mol H^(+)-eq.","values":[{"value":"5,24E-01","module":"A1-A3"},{"value":"3,67E-03","module":"A4"},{"value":"1,81E-02","module":"A5"},{"value":"0,0E+00","module":"B1"},{"value":"9,70E-02","module":"C1"},{"value":"1,52E-02","module":"C2"},{"value":"2,37E-02","module":"C3"},{"value":"0,0E+00","module":"C4"},{"value":"-3,23E-02","module":"D"}]},{"parameter":"ADPE","unit":"kg Sb-eq.","values":[{"value":"5,02E-06","module":"A1-A3"},{"value":"9,60E-08","module":"A4"},{"value":"9,33E-08","module":"A5"},{"value":"0,0E+00","module":"B1"},{"value":"4,66E-07","module":"C1"},{"value":"3,62E-07","module":"C2"},{"value":"1,92E-07","module":"C3"},{"value":"0,0E+00","module":"C4"},{"value":"-9,67E-07","module":"D"}]},{"parameter":"ADPF","unit":"MJ","values":[{"value":"1,50E+03","module":"A1-A3"},{"value":"2,08E+01","module":"A4"},{"value":"2,65E+01","module":"A5"},{"value":"0,0E+00","module":"B1"},{"value":"1,25E+02","module":"C1"},{"value":"6,17E+01","module":"C2"},{"value":"8,15E+01","module":"C3"},{"value":"0,0E+00","module":"C4"},{"value":"-7,16E+01","module":"D"}]},{"parameter":"WDP","unit":"m^3 world-eq.","values":[{"value":"2,49E+01","module":"A1-A3"},{"value":"1,07E-03","module":"A4"},{"value":"3,49E-02","module":"A5"},{"value":"0,0E+00","module":"B1"},{"value":"3,21E-02","module":"C1"},{"value":"2,39E-02","module":"C2"},{"value":"5,26E-02","module":"C3"},{"value":"0,0E+00","module":"C4"},{"value":"-8,54E+00","module":"D"}]},{"parameter":"EP-freshwater","unit":"kg P-eq.","values":[{"value":"1,38E-02","module":"A1-A3"},{"value":"1,09E-05","module":"A4"},{"value":"7,95E-05","module":"A5"},{"value":"0,0E+00","module":"B1"},{"value":"5,40E-05","module":"C1"},{"value":"8,24E-05","module":"C2"},{"value":"1,21E-03","module":"C3"},{"value":"0,0E+00","module":"C4"},{"value":"-7,36E-04","module":"D"}]},{"parameter":"EP-marine","unit":"kg N-eq.","values":[{"value":"1,41E-01","module":"A1-A3"},{"value":"1,16E-03","module":"A4"},{"value":"7,99E-03","module":"A5"},{"value":"0,0E+00","module":"B1"},{"value":"4,36E-02","module":"C1"},{"value":"4,77E-03","module":"C2"},{"value":"1,04E-02","module":"C3"},{"value":"0,0E+00","module":"C4"},{"value":"-1,41E-02","module":"D"}]},{"parameter":"EP-terrestrial","unit":"mol N-eq.","values":[{"value":"1,51E+00","module":"A1-A3"},{"value":"9,04E-03","module":"A4"},{"value":"8,74E-02","module":"A5"},{"value":"0,0E+00","module":"B1"},{"value":"4,78E-01","module":"C1"},{"value":"5,23E-02","module":"C2"},{"value":"1,11E-01","module":"C3"},{"value":"0,0E+00","module":"C4"},{"value":"-1,53E-01","module":"D"}]}],"additional_environmental_impact":[{"parameter":"PM","unit":"disease incidence","values":[{"value":"3,78E-06","module":"A1-A3"},{"value":"9,62E-08","module":"A4"},{"value":"4,71E-07","module":"A5"},{"value":"0,0E+00","module":"B1"},{"value":"2,61E-06","module":"C1"},{"value":"3,75E-07","module":"C2"},{"value":"5,59E-07","module":"C3"},{"value":"0,0E+00","module":"C4"},{"value":"-8,34E-07","module":"D"}]},{"parameter":"ETP-fw","unit":"CTUe","values":[{"value":"5,87E+02","module":"A1-A3"},{"value":"9,37E+00","module":"A4"},{"value":"8,41E+00","module":"A5"},{"value":"0,0E+00","module":"B1"},{"value":"4,15E+01","module":"C1"},{"value":"2,97E+01","module":"C2"},{"value":"1,58E+01","module":"C3"},{"value":"0,0E+00","module":"C4"},{"value":"-2,26E+01","module":"D"}]},{"parameter":"HTP-c","unit":"CTUh","values":[{"value":"9,37E-08","module":"A1-A3"},{"value":"1,45E-10","module":"A4"},{"value":"2,04E-10","module":"A5"},{"value":"0,0E+00","module":"B1"},{"value":"5,42E-10","module":"C1"},{"value":"4,00E-10","module":"C2"},{"value":"2,20E-10","module":"C3"},{"value":"0,0E+00","module":"C4"},{"value":"-8,02E-10","module":"D"}]},{"parameter":"HTP-nc","unit":"CTUh","values":[{"value":"2,48E-06","module":"A1-A3"},{"value":"1,64E-08","module":"A4"},{"value":"1,06E-08","module":"A5"},{"value":"0,0E+00","module":"B1"},{"value":"4,25E-08","module":"C1"},{"value":"5,34E-08","module":"C2"},{"value":"1,35E-08","module":"C3"},{"value":"0,0E+00","module":"C4"},{"value":"-2,40E-08","module":"D"}]},{"parameter":"SQP","unit":"-","values":[{"value":"2,80E+02","module":"A1-A3"},{"value":"1,06E+01","module":"A4"},{"value":"1,20E+00","module":"A5"},{"value":"0,0E+00","module":"B1"},{"value":"7,88E-01","module":"C1"},{"value":"5,37E-01","module":"C2"},{"value":"1,65E+01","module":"C3"},{"value":"0,0E+00","module":"C4"},{"value":"-2,59E+02","module":"D"}]},{"parameter":"IRP","unit":"kBq U235-eq.","values":[{"value":"1,54E+01","module":"A1-A3"},{"value":"9,26E-02","module":"A4"},{"value":"1,89E-01","module":"A5"},{"value":"0,0E+00","module":"B1"},{"value":"5,49E-01","module":"C1"},{"value":"2,67E-01","module":"C2"},{"value":"1,74E+00","module":"C3"},{"value":"0,0E+00","module":"C4"},{"value":"-1,09E+00","module":"D"}]}],"resource_use":[{"parameter":"PERM","unit":"MJ","values":[{"value":"4,60E-01","module":"A1-A3"},{"value":"0,0E+00","module":"A4"},{"value":"4,98E-04","module":"A5"},{"value":"0,0E+00","module":"B1"},{"value":"0,0E+00","module":"C1"},{"value":"0,0E+00","module":"C2"},{"value":"0,0E+00","module":"C3"},{"value":"0,0E+00","module":"C4"},{"value":"0,0E+00","module":"D"}]},{"parameter":"PENRM","unit":"MJ","values":[{"value":"7,35E+01","module":"A1-A3"},{"value":"0,0E+00","module":"A4"},{"value":"7,97E-02","module":"A5"},{"value":"0,0E+00","module":"B1"},{"value":"0,0E+00","module":"C1"},{"value":"0,0E+00","module":"C2"},{"value":"0,0E+00","module":"C3"},{"value":"0,0E+00","module":"C4"},{"value":"0,0E+00","module":"D"}]},{"parameter":"PENRT","unit":"MJ","values":[{"value":"1,50E+03","module":"A1-A3"},{"value":"2,08E+01","module":"A4"},{"value":"2,65E+01","module":"A5"},{"value":"0,0E+00","module":"B1"},{"value":"1,25E+02","module":"C1"},{"value":"6,17E+01","module":"C2"},{"value":"8,15E+01","module":"C3"},{"value":"0,0E+00","module":"C4"},{"value":"-7,16E+01","module":"D"}]},{"parameter":"SM","unit":"kg","values":[{"value":"1,88E+01","module":"A1-A3"},{"value":"0,0E+00","module":"A4"},{"value":"2,03E-02","module":"A5"},{"value":"0,0E+00","module":"B1"},{"value":"0,0E+00","module":"C1"},{"value":"0,0E+00","module":"C2"},{"value":"0,0E+00","module":"C3"},{"value":"0,0E+00","module":"C4"},{"value":"2,43E+03","module":"D"}]},{"parameter":"RSF","unit":"MJ","values":[{"value":"1,29E+02","module":"A1-A3"},{"value":"0,0E+00","module":"A4"},{"value":"1,40E-01","module":"A5"},{"value":"0,0E+00","module":"B1"},{"value":"0,0E+00","module":"C1"},{"value":"0,0E+00","module":"C2"},{"value":"0,0E+00","module":"C3"},{"value":"0,0E+00","module":"C4"},{"value":"0,0E+00","module":"D"}]},{"parameter":"NRSF","unit":"MJ","values":[{"value":"3,30E+02","module":"A1-A3"},{"value":"0,0E+00","module":"A4"},{"value":"3,57E-01","module":"A5"},{"value":"0,0E+00","module":"B1"},{"value":"0,0E+00","module":"C1"},{"value":"0,0E+00","module":"C2"},{"value":"0,0E+00","module":"C3"},{"value":"0,0E+00","module":"C4"},{"value":"0,0E+00","module":"D"}]}],"end_of_life_waste":[{"parameter":"HWD","unit":"kg","values":[{"value":"6,52E-01","module":"A1-A3"},{"value":"2,96E-03","module":"A4"},{"value":"2,52E-03","module":"A5"},{"value":"0,0E+00","module":"B1"},{"value":"7,09E-03","module":"C1"},{"value":"1,50E-02","module":"C2"},{"value":"1,32E-02","module":"C3"},{"value":"0,0E+00","module":"C4"},{"value":"-3,40E-02","module":"D"}]},{"parameter":"RWD","unit":"kg","values":[{"value":"2,72E-02","module":"A1-A3"},{"value":"1,48E-04","module":"A4"},{"value":"2,08E-04","module":"A5"},{"value":"0,0E+00","module":"B1"},{"value":"8,91E-04","module":"C1"},{"value":"4,35E-04","module":"C2"},{"value":"6,10E-04","module":"C3"},{"value":"0,0E+00","module":"C4"},{"value":"-5,20E-04","module":"D"}]}],"end_of_life_flow":[{"parameter":"CRU","unit":"kg","values":[{"value":"0,0E+00","module":"A1-A3"},{"value":"0,0E+00","module":"A4"},{"value":"0,0E+00","module":"A5"},{"value":"0,0E+00","module":"B1"},{"value":"0,0E+00","module":"C1"},{"value":"0,0E+00","module":"C2"},{"value":"0,0E+00","module":"C3"},{"value":"0,0E+00","module":"C4"},{"value":"0,0E+00","module":"D"}]},{"parameter":"MFR","unit":"kg","values":[{"value":"3,03E-02","module":"A1-A3"},{"value":"0,0E+00","module":"A4"},{"value":"2,63E+00","module":"A5"},{"value":"0,0E+00","module":"B1"},{"value":"0,0E+00","module":"C1"},{"value":"0,0E+00","module":"C2"},{"value":"2,43E+03","module":"C3"},{"value":"0,0E+00","module":"C4"},{"value":"0,0E+00","module":"D"}]},{"parameter":"MER","unit":"kg","values":[{"value":"0,0E+00","module":"A1-A3"},{"value":"0,0E+00","module":"A4"},{"value":"0,0E+00","module":"A5"},{"value":"0,0E+00","module":"B1"},{"value":"0,0E+00","module":"C1"},{"value":"0,0E+00","module":"C2"},{"value":"0,0E+00","module":"C3"},{"value":"0,0E+00","module":"C4"},{"value":"0,0E+00","module":"D"}]},{"parameter":"EEE","unit":"MJ","values":[{"value":"0,0E+00","module":"A1-A3"},{"value":"0,0E+00","module":"A4"},{"value":"0,0E+00","module":"A5"},{"value":"0,0E+00","module":"B1"},{"value":"0,0E+00","module":"C1"},{"value":"0,0E+00","module":"C2"},{"value":"0,0E+00","module":"C3"},{"value":"0,0E+00","module":"C4"},{"value":"0,0E+00","module":"D"}]},{"parameter":"EET","unit":"MJ","values":[{"value":"0,0E+00","module":"A1-A3"},{"value":"0,0E+00","module":"A4"},{"value":"0,0E+00","module":"A5"},{"value":"0,0E+00","module":"B1"},{"value":"0,0E+00","module":"C1"},{"value":"0,0E+00","module":"C2"},{"value":"0,0E+00","module":"C3"},{"value":"0,0E+00","module":"C4"},{"value":"0,0E+00","module":"D"}]}]}