{"product_name":"CONTIGA, Trapper og Repos, Lavkarbonklasse B","epd_id":"NEPD-3335-1974-NO","compliance":["EN 15804","ISO 14025","ISO 21930"],"producer_name":"Contiga AS","environmental_impact":[{"parameter":"GWP-total","unit":"kg CO2-eq.","values":[{"value":"1,27E+02","module":"A1"},{"value":"3,27E+00","module":"A2"},{"value":"5,11E+00","module":"A3"},{"value":"4,14E+00","module":"A4"}]},{"parameter":"ODP","unit":"kg CFC 11-eq.","values":[{"value":"1,65E-06","module":"A1"},{"value":"6,64E-07","module":"A2"},{"value":"7,67E-07","module":"A3"},{"value":"8,50E-07","module":"A4"}]},{"parameter":"AP","unit":"kg SO2-eq.","values":[{"value":"8,20E-02","module":"A1"},{"value":"1,03E-02","module":"A2"},{"value":"3,11E-02","module":"A3"},{"value":"1,07E-02","module":"A4"}]},{"parameter":"EP","unit":"kg Phosphat-eq.","values":[{"value":"5,68E-02","module":"A1"},{"value":"1,64E-03","module":"A2"},{"value":"6,99E-03","module":"A3"},{"value":"1,47E-03","module":"A4"}]},{"parameter":"POCP","unit":"kg Ethen-eq.","values":[{"value":"1,59E-02","module":"A1"},{"value":"5,29E-04","module":"A2"},{"value":"1,08E-03","module":"A3"},{"value":"6,47E-04","module":"A4"}]},{"parameter":"ADPE","unit":"kg Sb-eq.","values":[{"value":"5,14E-05","module":"A1"},{"value":"6,98E-06","module":"A2"},{"value":"3,21E-05","module":"A3"},{"value":"9,85E-06","module":"A4"}]},{"parameter":"ADPF","unit":"MJ","values":[{"value":"4,09E+02","module":"A1"},{"value":"5,29E+01","module":"A2"},{"value":"6,65E+01","module":"A3"},{"value":"6,79E+01","module":"A4"}]},{"parameter":"ADPM","unit":"kg Sb-eq.","values":[{"value":"5,14E-05","module":"A1"},{"value":"6,98E-06","module":"A2"},{"value":"3,21E-05","module":"A3"},{"value":"9,85E-06","module":"A4"}]}],"additional_environmental_impact":[],"resource_use":[{"parameter":"PERE","unit":"MJ","values":[{"value":"2,78E+02","module":"A1"},{"value":"8,91E-01","module":"A2"},{"value":"2,41E+02","module":"A3"},{"value":"1,24E+00","module":"A4"}]},{"parameter":"PERM","unit":"MJ","values":[{"value":"1,40E-01","module":"A1"},{"value":"0,0E+00","module":"A2"},{"value":"0,0E+00","module":"A3"},{"value":"0,0E+00","module":"A4"}]},{"parameter":"PERT","unit":"MJ","values":[{"value":"2,78E+02","module":"A1"},{"value":"8,91E-01","module":"A2"},{"value":"2,41E+02","module":"A3"},{"value":"1,24E+00","module":"A4"}]},{"parameter":"PENRE","unit":"MJ","values":[{"value":"4,22E+02","module":"A1"},{"value":"5,44E+01","module":"A2"},{"value":"8,06E+01","module":"A3"},{"value":"7,01E+01","module":"A4"}]},{"parameter":"PENRM","unit":"MJ","values":[{"value":"8,58E+00","module":"A1"},{"value":"0,0E+00","module":"A2"},{"value":"0,0E+00","module":"A3"},{"value":"0,0E+00","module":"A4"}]},{"parameter":"PENRT","unit":"MJ","values":[{"value":"4,31E+02","module":"A1"},{"value":"5,44E+01","module":"A2"},{"value":"8,06E+01","module":"A3"},{"value":"7,01E+01","module":"A4"}]},{"parameter":"SM","unit":"kg","values":[{"value":"5,32E+01","module":"A1"},{"value":"0,0E+00","module":"A2"},{"value":"0,0E+00","module":"A3"},{"value":"0,0E+00","module":"A4"}]},{"parameter":"RSF","unit":"MJ","values":[{"value":"1,68E+02","module":"A1"},{"value":"0,0E+00","module":"A2"},{"value":"4,17E-02","module":"A3"},{"value":"0,0E+00","module":"A4"}]},{"parameter":"NRSF","unit":"MJ","values":[{"value":"2,51E+02","module":"A1"},{"value":"0,0E+00","module":"A2"},{"value":"0,0E+00","module":"A3"},{"value":"0,0E+00","module":"A4"}]},{"parameter":"FW","unit":"m3","values":[{"value":"2,97E+00","module":"A1"},{"value":"1,21E-02","module":"A2"},{"value":"1,40E-01","module":"A3"},{"value":"1,66E-02","module":"A4"}]}],"end_of_life_waste":[{"parameter":"HWD","unit":"kg","values":[{"value":"7,98E-03","module":"A1"},{"value":"2,84E-05","module":"A2"},{"value":"6,88E-05","module":"A3"},{"value":"3,73E-05","module":"A4"}]},{"parameter":"NHWD","unit":"kg","values":[{"value":"2,36E+01","module":"A1"},{"value":"4,49E+00","module":"A2"},{"value":"2,82E+01","module":"A3"},{"value":"6,40E+00","module":"A4"}]},{"parameter":"RWD","unit":"kg","values":[{"value":"6,68E-04","module":"A1"},{"value":"3,81E-04","module":"A2"},{"value":"5,41E-04","module":"A3"},{"value":"4,90E-04","module":"A4"}]}],"end_of_life_flow":[{"parameter":"CRU","unit":"kg","values":[{"value":"0,0E+00","module":"A1"},{"value":"0,0E+00","module":"A2"},{"value":"0,0E+00","module":"A3"},{"value":"0,0E+00","module":"A4"}]},{"parameter":"MFR","unit":"kg","values":[{"value":"0,0E+00","module":"A1"},{"value":"0,0E+00","module":"A2"},{"value":"4,01E+00","module":"A3"},{"value":"0,0E+00","module":"A4"}]},{"parameter":"MER","unit":"kg","values":[{"value":"0,0E+00","module":"A1"},{"value":"0,0E+00","module":"A2"},{"value":"0,0E+00","module":"A3"},{"value":"0,0E+00","module":"A4"}]},{"parameter":"EEE","unit":"MJ","values":[{"value":"0,0E+00","module":"A1"},{"value":"0,0E+00","module":"A2"},{"value":"0,0E+00","module":"A3"},{"value":"0,0E+00","module":"A4"}]},{"parameter":"EET","unit":"MJ","values":[{"value":"0,0E+00","module":"A1"},{"value":"0,0E+00","module":"A2"},{"value":"0,0E+00","module":"A3"},{"value":"0,0E+00","module":"A4"}]}]}