{"product_name":"CONTIGA, Hulldekker Lavkarbonklasse A","epd_id":"NEPD-3268-1909-NO","compliance":["EN 15804","ISO 14025","ISO 21930"],"producer_name":"Contiga AS","environmental_impact":[{"parameter":"GWP-total","unit":"kg CO2-eq.","values":[{"value":"8,67E+01","module":"A1"},{"value":"5,76E+00","module":"A2"},{"value":"1,16E+01","module":"A3"},{"value":"4,14E+00","module":"A4"}]},{"parameter":"ODP","unit":"kg CFC 11-eq.","values":[{"value":"2,00E-06","module":"A1"},{"value":"1,09E-06","module":"A2"},{"value":"2,14E-06","module":"A3"},{"value":"8,50E-07","module":"A4"}]},{"parameter":"AP","unit":"kg SO2-eq.","values":[{"value":"8,21E-02","module":"A1"},{"value":"7,32E-02","module":"A2"},{"value":"4,30E-02","module":"A3"},{"value":"1,07E-02","module":"A4"}]},{"parameter":"EP","unit":"kg Phosphat-eq.","values":[{"value":"4,69E-02","module":"A1"},{"value":"6,87E-03","module":"A2"},{"value":"1,03E-02","module":"A3"},{"value":"1,47E-03","module":"A4"}]},{"parameter":"POCP","unit":"kg Ethen-eq.","values":[{"value":"1,16E-02","module":"A1"},{"value":"2,54E-03","module":"A2"},{"value":"1,84E-03","module":"A3"},{"value":"6,47E-04","module":"A4"}]},{"parameter":"ADPE","unit":"kg Sb-eq.","values":[{"value":"-2,10E-04","module":"A1"},{"value":"6,62E-06","module":"A2"},{"value":"1,61E-05","module":"A3"},{"value":"9,85E-06","module":"A4"}]},{"parameter":"ADPF","unit":"MJ","values":[{"value":"3,55E+02","module":"A1"},{"value":"8,55E+01","module":"A2"},{"value":"1,69E+02","module":"A3"},{"value":"6,79E+01","module":"A4"}]},{"parameter":"ADPM","unit":"kg Sb-eq.","values":[{"value":"-2,10E-04","module":"A1"},{"value":"6,62E-06","module":"A2"},{"value":"1,61E-05","module":"A3"},{"value":"9,85E-06","module":"A4"}]}],"additional_environmental_impact":[],"resource_use":[{"parameter":"PERE","unit":"MJ","values":[{"value":"9,68E+01","module":"A1"},{"value":"1,77E+00","module":"A2"},{"value":"7,03E+01","module":"A3"},{"value":"1,24E+00","module":"A4"}]},{"parameter":"PERM","unit":"MJ","values":[{"value":"0,0E+00","module":"A1"},{"value":"0,0E+00","module":"A2"},{"value":"0,0E+00","module":"A3"},{"value":"0,0E+00","module":"A4"}]},{"parameter":"PERT","unit":"MJ","values":[{"value":"9,68E+01","module":"A1"},{"value":"1,77E+00","module":"A2"},{"value":"7,03E+01","module":"A3"},{"value":"1,24E+00","module":"A4"}]},{"parameter":"PENRE","unit":"MJ","values":[{"value":"3,67E+02","module":"A1"},{"value":"8,87E+01","module":"A2"},{"value":"1,75E+02","module":"A3"},{"value":"7,01E+01","module":"A4"}]},{"parameter":"PENRM","unit":"MJ","values":[{"value":"0,0E+00","module":"A1"},{"value":"0,0E+00","module":"A2"},{"value":"0,0E+00","module":"A3"},{"value":"0,0E+00","module":"A4"}]},{"parameter":"PENRT","unit":"MJ","values":[{"value":"3,67E+02","module":"A1"},{"value":"8,87E+01","module":"A2"},{"value":"1,75E+02","module":"A3"},{"value":"7,01E+01","module":"A4"}]},{"parameter":"SM","unit":"kg","values":[{"value":"4,79E+01","module":"A1"},{"value":"0,0E+00","module":"A2"},{"value":"0,0E+00","module":"A3"},{"value":"0,0E+00","module":"A4"}]},{"parameter":"RSF","unit":"MJ","values":[{"value":"1,20E+02","module":"A1"},{"value":"0,0E+00","module":"A2"},{"value":"1,08E-02","module":"A3"},{"value":"0,0E+00","module":"A4"}]},{"parameter":"NRSF","unit":"MJ","values":[{"value":"1,47E+02","module":"A1"},{"value":"0,0E+00","module":"A2"},{"value":"0,0E+00","module":"A3"},{"value":"0,0E+00","module":"A4"}]},{"parameter":"FW","unit":"m3","values":[{"value":"1,26E+00","module":"A1"},{"value":"1,61E-02","module":"A2"},{"value":"1,81E-01","module":"A3"},{"value":"1,66E-02","module":"A4"}]}],"end_of_life_waste":[{"parameter":"HWD","unit":"kg","values":[{"value":"1,29E-01","module":"A1"},{"value":"4,95E-05","module":"A2"},{"value":"9,75E-05","module":"A3"},{"value":"3,73E-05","module":"A4"}]},{"parameter":"NHWD","unit":"kg","values":[{"value":"1,11E+01","module":"A1"},{"value":"4,26E+00","module":"A2"},{"value":"1,36E+02","module":"A3"},{"value":"6,40E+00","module":"A4"}]},{"parameter":"RWD","unit":"kg","values":[{"value":"1,82E-04","module":"A1"},{"value":"5,98E-04","module":"A2"},{"value":"5,00E-04","module":"A3"},{"value":"4,90E-04","module":"A4"}]}],"end_of_life_flow":[{"parameter":"CRU","unit":"kg","values":[{"value":"0,0E+00","module":"A1"},{"value":"0,0E+00","module":"A2"},{"value":"0,0E+00","module":"A3"},{"value":"0,0E+00","module":"A4"}]},{"parameter":"MFR","unit":"kg","values":[{"value":"2,21E+00","module":"A1"},{"value":"0,0E+00","module":"A2"},{"value":"2,46E+00","module":"A3"},{"value":"0,0E+00","module":"A4"}]},{"parameter":"MER","unit":"kg","values":[{"value":"0,0E+00","module":"A1"},{"value":"0,0E+00","module":"A2"},{"value":"0,0E+00","module":"A3"},{"value":"0,0E+00","module":"A4"}]},{"parameter":"EEE","unit":"MJ","values":[{"value":"0,0E+00","module":"A1"},{"value":"0,0E+00","module":"A2"},{"value":"0,0E+00","module":"A3"},{"value":"0,0E+00","module":"A4"}]},{"parameter":"EET","unit":"MJ","values":[{"value":"0,0E+00","module":"A1"},{"value":"0,0E+00","module":"A2"},{"value":"0,0E+00","module":"A3"},{"value":"0,0E+00","module":"A4"}]}]}