{"product_name":"Copper tubes","epd_id":"EPD-Kiwa-EE-175069-en","compliance":["EN 15804+A2","ISO 14025"],"producer_name":"HME Copper Germany GmbH","environmental_impact":[{"parameter":"GWP-total","unit":"kg CO2-eq.","values":[{"value":"1,68E+00","module":"A1"},{"value":"2,07E-02","module":"A2"},{"value":"5,48E-01","module":"A3"},{"value":"3,94E-03","module":"C1"},{"value":"7,43E-03","module":"C2"},{"value":"2,10E-02","module":"C3"},{"value":"9,39E-04","module":"C4"},{"value":"-6,29E-01","module":"D"}]},{"parameter":"GWP-fossil","unit":"kg CO2-eq.","values":[{"value":"1,68E+00","module":"A1"},{"value":"2,06E-02","module":"A2"},{"value":"5,64E-01","module":"A3"},{"value":"3,94E-03","module":"C1"},{"value":"7,42E-03","module":"C2"},{"value":"2,22E-02","module":"C3"},{"value":"8,97E-04","module":"C4"},{"value":"-6,27E-01","module":"D"}]},{"parameter":"GWP-biogenic","unit":"kg CO2-eq.","values":[{"value":"4,31E-03","module":"A1"},{"value":"6,60E-05","module":"A2"},{"value":"-1,65E-02","module":"A3"},{"value":"1,10E-06","module":"C1"},{"value":"3,43E-06","module":"C2"},{"value":"-1,27E-03","module":"C3"},{"value":"4,15E-05","module":"C4"},{"value":"-1,61E-03","module":"D"}]},{"parameter":"GWP-luluc","unit":"kg CO2-eq.","values":[{"value":"1,65E-03","module":"A1"},{"value":"1,63E-05","module":"A2"},{"value":"5,32E-04","module":"A3"},{"value":"3,10E-07","module":"C1"},{"value":"2,72E-06","module":"C2"},{"value":"2,48E-05","module":"C3"},{"value":"2,52E-07","module":"C4"},{"value":"-6,16E-04","module":"D"}]},{"parameter":"ODP","unit":"kg CFC 11-equiv.","values":[{"value":"1,32E-07","module":"A1"},{"value":"3,65E-09","module":"A2"},{"value":"1,32E-07","module":"A3"},{"value":"8,50E-10","module":"C1"},{"value":"1,64E-09","module":"C2"},{"value":"3,19E-09","module":"C3"},{"value":"3,23E-10","module":"C4"},{"value":"-4,94E-08","module":"D"}]},{"parameter":"AP","unit":"mol H+-eq.","values":[{"value":"7,33E-02","module":"A1"},{"value":"1,49E-04","module":"A2"},{"value":"2,10E-03","module":"A3"},{"value":"4,12E-05","module":"C1"},{"value":"4,31E-05","module":"C2"},{"value":"2,69E-04","module":"C3"},{"value":"7,82E-06","module":"C4"},{"value":"-2,74E-02","module":"D"}]},{"parameter":"POCP","unit":"kg NMVOC-eq.","values":[{"value":"2,31E-02","module":"A1"},{"value":"1,60E-04","module":"A2"},{"value":"1,19E-03","module":"A3"},{"value":"5,48E-05","module":"C1"},{"value":"4,78E-05","module":"C2"},{"value":"1,88E-04","module":"C3"},{"value":"9,14E-06","module":"C4"},{"value":"-8,66E-03","module":"D"}]},{"parameter":"ADPE","unit":"kg Sb-eq.","values":[{"value":"1,22E-03","module":"A1"},{"value":"3,37E-07","module":"A2"},{"value":"2,05E-06","module":"A3"},{"value":"6,04E-09","module":"C1"},{"value":"1,88E-07","module":"C2"},{"value":"1,23E-06","module":"C3"},{"value":"7,88E-09","module":"C4"},{"value":"-4,57E-04","module":"D"}]},{"parameter":"ADPF","unit":"MJ","values":[{"value":"2,14E+01","module":"A1"},{"value":"3,07E-01","module":"A2"},{"value":"1,33E+01","module":"A3"},{"value":"5,42E-02","module":"C1"},{"value":"1,12E-01","module":"C2"},{"value":"3,08E-01","module":"C3"},{"value":"2,40E-02","module":"C4"},{"value":"-8,02E+00","module":"D"}]},{"parameter":"WDP","unit":"m3 world-eq.","values":[{"value":"1,46E+00","module":"A1"},{"value":"1,93E-03","module":"A2"},{"value":"8,61E-02","module":"A3"},{"value":"7,26E-05","module":"C1"},{"value":"4,01E-04","module":"C2"},{"value":"3,10E-03","module":"C3"},{"value":"1,13E-04","module":"C4"},{"value":"-5,48E-01","module":"D"}]},{"parameter":"EP-freshwater","unit":"kg P-eq.","values":[{"value":"5,85E-04","module":"A1"},{"value":"5,53E-07","module":"A2"},{"value":"5,40E-05","module":"A3"},{"value":"1,43E-08","module":"C1"},{"value":"7,49E-08","module":"C2"},{"value":"1,51E-06","module":"C3"},{"value":"1,16E-08","module":"C4"},{"value":"-2,19E-04","module":"D"}]},{"parameter":"EP-marine","unit":"kg N-eq.","values":[{"value":"6,80E-03","module":"A1"},{"value":"5,23E-05","module":"A2"},{"value":"3,02E-04","module":"A3"},{"value":"1,82E-05","module":"C1"},{"value":"1,52E-05","module":"C2"},{"value":"5,94E-05","module":"C3"},{"value":"2,89E-06","module":"C4"},{"value":"-2,54E-03","module":"D"}]},{"parameter":"EP-terrestrial","unit":"mol N-eq.","values":[{"value":"1,05E-01","module":"A1"},{"value":"5,79E-04","module":"A2"},{"value":"4,07E-03","module":"A3"},{"value":"1,99E-04","module":"C1"},{"value":"1,67E-04","module":"C2"},{"value":"6,89E-04","module":"C3"},{"value":"3,20E-05","module":"C4"},{"value":"-3,93E-02","module":"D"}]}],"additional_environmental_impact":[{"parameter":"PM","unit":"disease incidence","values":[{"value":"2,61E-07","module":"A1"},{"value":"1,69E-09","module":"A2"},{"value":"1,09E-08","module":"A3"},{"value":"1,09E-09","module":"C1"},{"value":"6,68E-10","module":"C2"},{"value":"3,38E-09","module":"C3"},{"value":"1,61E-10","module":"C4"},{"value":"-9,75E-08","module":"D"}]},{"parameter":"ETP-fw","unit":"CTUe","values":[{"value":"1,31E+03","module":"A1"},{"value":"3,02E-01","module":"A2"},{"value":"6,84E+00","module":"A3"},{"value":"3,27E-02","module":"C1"},{"value":"9,98E-02","module":"C2"},{"value":"1,32E+00","module":"C3"},{"value":"1,16E-01","module":"C4"},{"value":"-4,90E+02","module":"D"}]},{"parameter":"HTP-c","unit":"CTUh","values":[{"value":"2,86E-08","module":"A1"},{"value":"1,46E-11","module":"A2"},{"value":"1,33E-10","module":"A3"},{"value":"1,14E-12","module":"C1"},{"value":"3,24E-12","module":"C2"},{"value":"3,22E-11","module":"C3"},{"value":"1,11E-12","module":"C4"},{"value":"-1,07E-08","module":"D"}]},{"parameter":"HTP-nc","unit":"CTUh","values":[{"value":"2,08E-06","module":"A1"},{"value":"3,34E-10","module":"A2"},{"value":"3,96E-09","module":"A3"},{"value":"2,81E-11","module":"C1"},{"value":"1,09E-10","module":"C2"},{"value":"1,53E-09","module":"C3"},{"value":"9,08E-11","module":"C4"},{"value":"-7,78E-07","module":"D"}]},{"parameter":"SQP","unit":"dimensionless","values":[{"value":"2,24E+01","module":"A1"},{"value":"2,38E-01","module":"A2"},{"value":"7,13E+00","module":"A3"},{"value":"6,92E-03","module":"C1"},{"value":"9,71E-02","module":"C2"},{"value":"6,20E-01","module":"C3"},{"value":"5,89E-02","module":"C4"},{"value":"-8,37E+00","module":"D"}]},{"parameter":"IRP","unit":"kBq U235-eq.","values":[{"value":"1,03E-01","module":"A1"},{"value":"1,51E-03","module":"A2"},{"value":"4,92E-02","module":"A3"},{"value":"2,32E-04","module":"C1"},{"value":"4,69E-04","module":"C2"},{"value":"1,53E-03","module":"C3"},{"value":"1,20E-04","module":"C4"},{"value":"-3,86E-02","module":"D"}]}],"resource_use":[{"parameter":"PERE","unit":"MJ","values":[{"value":"7,00E+00","module":"A1"},{"value":"1,55E-02","module":"A2"},{"value":"1,11E+00","module":"A3"},{"value":"2,93E-04","module":"C1"},{"value":"1,40E-03","module":"C2"},{"value":"4,83E-02","module":"C3"},{"value":"1,35E-03","module":"C4"},{"value":"-2,62E+00","module":"D"}]},{"parameter":"PERM","unit":"MJ","values":[{"value":"0,0E+00","module":"A1"},{"value":"0,0E+00","module":"A2"},{"value":"3,74E-01","module":"A3"},{"value":"0,0E+00","module":"C1"},{"value":"0,0E+00","module":"C2"},{"value":"0,0E+00","module":"C3"},{"value":"0,0E+00","module":"C4"},{"value":"0,0E+00","module":"D"}]},{"parameter":"PERT","unit":"MJ","values":[{"value":"7,00E+00","module":"A1"},{"value":"1,55E-02","module":"A2"},{"value":"1,48E+00","module":"A3"},{"value":"2,93E-04","module":"C1"},{"value":"1,40E-03","module":"C2"},{"value":"4,83E-02","module":"C3"},{"value":"1,35E-03","module":"C4"},{"value":"-2,62E+00","module":"D"}]},{"parameter":"PENRE","unit":"MJ","values":[{"value":"2,28E+01","module":"A1"},{"value":"3,25E-01","module":"A2"},{"value":"1,41E+01","module":"A3"},{"value":"5,76E-02","module":"C1"},{"value":"1,19E-01","module":"C2"},{"value":"3,26E-01","module":"C3"},{"value":"2,55E-02","module":"C4"},{"value":"-8,54E+00","module":"D"}]},{"parameter":"PENRM","unit":"MJ","values":[{"value":"0,0E+00","module":"A1"},{"value":"0,0E+00","module":"A2"},{"value":"1,84E-01","module":"A3"},{"value":"0,0E+00","module":"C1"},{"value":"0,0E+00","module":"C2"},{"value":"0,0E+00","module":"C3"},{"value":"0,0E+00","module":"C4"},{"value":"0,0E+00","module":"D"}]},{"parameter":"PENRT","unit":"MJ","values":[{"value":"2,28E+01","module":"A1"},{"value":"3,25E-01","module":"A2"},{"value":"1,43E+01","module":"A3"},{"value":"5,76E-02","module":"C1"},{"value":"1,19E-01","module":"C2"},{"value":"3,26E-01","module":"C3"},{"value":"2,55E-02","module":"C4"},{"value":"-8,54E+00","module":"D"}]},{"parameter":"SM","unit":"kg","values":[{"value":"5,26E-01","module":"A1"},{"value":"0,0E+00","module":"A2"},{"value":"0,0E+00","module":"A3"},{"value":"0,0E+00","module":"C1"},{"value":"0,0E+00","module":"C2"},{"value":"0,0E+00","module":"C3"},{"value":"0,0E+00","module":"C4"},{"value":"0,0E+00","module":"D"}]},{"parameter":"RSF","unit":"MJ","values":[{"value":"0,0E+00","module":"A1"},{"value":"0,0E+00","module":"A2"},{"value":"0,0E+00","module":"A3"},{"value":"0,0E+00","module":"C1"},{"value":"0,0E+00","module":"C2"},{"value":"0,0E+00","module":"C3"},{"value":"0,0E+00","module":"C4"},{"value":"0,0E+00","module":"D"}]},{"parameter":"NRSF","unit":"MJ","values":[{"value":"0,0E+00","module":"A1"},{"value":"0,0E+00","module":"A2"},{"value":"0,0E+00","module":"A3"},{"value":"0,0E+00","module":"C1"},{"value":"0,0E+00","module":"C2"},{"value":"0,0E+00","module":"C3"},{"value":"0,0E+00","module":"C4"},{"value":"0,0E+00","module":"D"}]},{"parameter":"FW","unit":"m3","values":[{"value":"3,70E-02","module":"A1"},{"value":"9,21E-05","module":"A2"},{"value":"4,13E-03","module":"A3"},{"value":"2,79E-06","module":"C1"},{"value":"1,36E-05","module":"C2"},{"value":"1,46E-04","module":"C3"},{"value":"3,00E-05","module":"C4"},{"value":"-1,38E-02","module":"D"}]}],"end_of_life_waste":[{"parameter":"HWD","unit":"kg","values":[{"value":"2,66E-05","module":"A1"},{"value":"6,84E-07","module":"A2"},{"value":"1,03E-05","module":"A3"},{"value":"1,48E-07","module":"C1"},{"value":"2,84E-07","module":"C2"},{"value":"9,27E-07","module":"C3"},{"value":"2,95E-08","module":"C4"},{"value":"-9,97E-06","module":"D"}]},{"parameter":"NHWD","unit":"kg","values":[{"value":"1,30E+00","module":"A1"},{"value":"1,16E-02","module":"A2"},{"value":"2,70E-02","module":"A3"},{"value":"6,42E-05","module":"C1"},{"value":"7,10E-03","module":"C2"},{"value":"9,00E-03","module":"C3"},{"value":"1,00E-01","module":"C4"},{"value":"-4,87E-01","module":"D"}]},{"parameter":"RWD","unit":"kg","values":[{"value":"9,47E-05","module":"A1"},{"value":"1,94E-06","module":"A2"},{"value":"6,96E-05","module":"A3"},{"value":"3,76E-07","module":"C1"},{"value":"7,35E-07","module":"C2"},{"value":"1,83E-06","module":"C3"},{"value":"1,59E-07","module":"C4"},{"value":"-3,54E-05","module":"D"}]}],"end_of_life_flow":[{"parameter":"CRU","unit":"kg","values":[{"value":"0,0E+00","module":"A1"},{"value":"0,0E+00","module":"A2"},{"value":"0,0E+00","module":"A3"},{"value":"0,0E+00","module":"C1"},{"value":"0,0E+00","module":"C2"},{"value":"0,0E+00","module":"C3"},{"value":"0,0E+00","module":"C4"},{"value":"0,0E+00","module":"D"}]},{"parameter":"MFR","unit":"kg","values":[{"value":"0,0E+00","module":"A1"},{"value":"0,0E+00","module":"A2"},{"value":"0,0E+00","module":"A3"},{"value":"0,0E+00","module":"C1"},{"value":"0,0E+00","module":"C2"},{"value":"9,00E-01","module":"C3"},{"value":"0,0E+00","module":"C4"},{"value":"0,0E+00","module":"D"}]},{"parameter":"MER","unit":"kg","values":[{"value":"0,0E+00","module":"A1"},{"value":"0,0E+00","module":"A2"},{"value":"0,0E+00","module":"A3"},{"value":"0,0E+00","module":"C1"},{"value":"0,0E+00","module":"C2"},{"value":"0,0E+00","module":"C3"},{"value":"0,0E+00","module":"C4"},{"value":"0,0E+00","module":"D"}]},{"parameter":"EEE","unit":"MJ","values":[{"value":"0,0E+00","module":"A1"},{"value":"0,0E+00","module":"A2"},{"value":"2,70E-02","module":"A3"},{"value":"0,0E+00","module":"C1"},{"value":"0,0E+00","module":"C2"},{"value":"0,0E+00","module":"C3"},{"value":"0,0E+00","module":"C4"},{"value":"0,0E+00","module":"D"}]},{"parameter":"EET","unit":"MJ","values":[{"value":"0,0E+00","module":"A1"},{"value":"0,0E+00","module":"A2"},{"value":"4,65E-02","module":"A3"},{"value":"0,0E+00","module":"C1"},{"value":"0,0E+00","module":"C2"},{"value":"0,0E+00","module":"C3"},{"value":"0,0E+00","module":"C4"},{"value":"0,0E+00","module":"D"}]}]}