{"product_name":"CORE/PREMIUM T\u00fcr- und Fenstergriff aus Edelstahl","epd_id":"EPD-OGR-20240053-CBA5-EN","compliance":["DIN EN 15804+A2","ISO 14025"],"producer_name":"OGRO+DENI GmbH","environmental_impact":[{"parameter":"GWP-total","unit":"kg CO2-eq","values":[{"value":"2,90E+00","module":"A1-A3"},{"value":"6,00E-03","module":"A4"},{"value":"1,39E-01","module":"A5"},{"value":"0,0E+00","module":"C1"},{"value":"3,00E-03","module":"C2"},{"value":"7,90E-02","module":"C3"},{"value":"0,0E+00","module":"C4"},{"value":"-1,97E+00","module":"D"}]},{"parameter":"GWP-fossil","unit":"kg CO2-eq","values":[{"value":"3,06E+00","module":"A1-A3"},{"value":"6,00E-03","module":"A4"},{"value":"3,00E-03","module":"A5"},{"value":"0,0E+00","module":"C1"},{"value":"3,00E-03","module":"C2"},{"value":"7,90E-02","module":"C3"},{"value":"0,0E+00","module":"C4"},{"value":"-1,98E+00","module":"D"}]},{"parameter":"GWP-biogenic","unit":"kg CO2-eq","values":[{"value":"-1,61E-01","module":"A1-A3"},{"value":"2,77E-04","module":"A4"},{"value":"1,35E-01","module":"A5"},{"value":"0,0E+00","module":"C1"},{"value":"1,20E-04","module":"C2"},{"value":"1,84E-06","module":"C3"},{"value":"0,0E+00","module":"C4"},{"value":"9,00E-03","module":"D"}]},{"parameter":"GWP-luluc","unit":"kg CO2-eq","values":[{"value":"5,31E-03","module":"A1-A3"},{"value":"1,43E-07","module":"A4"},{"value":"2,29E-06","module":"A5"},{"value":"0,0E+00","module":"C1"},{"value":"6,16E-08","module":"C2"},{"value":"4,45E-06","module":"C3"},{"value":"0,0E+00","module":"C4"},{"value":"-4,00E-03","module":"D"}]},{"parameter":"ODP","unit":"kg CFC11-eq","values":[{"value":"1,10E-12","module":"A1-A3"},{"value":"6,33E-19","module":"A4"},{"value":"2,50E-17","module":"A5"},{"value":"0,0E+00","module":"C1"},{"value":"2,73E-19","module":"C2"},{"value":"3,97E-17","module":"C3"},{"value":"0,0E+00","module":"C4"},{"value":"-4,27E-15","module":"D"}]},{"parameter":"AP","unit":"mol H^(+)-eq","values":[{"value":"1,48E-02","module":"A1-A3"},{"value":"6,00E-06","module":"A4"},{"value":"3,89E-05","module":"A5"},{"value":"0,0E+00","module":"C1"},{"value":"2,59E-06","module":"C2"},{"value":"1,40E-05","module":"C3"},{"value":"0,0E+00","module":"C4"},{"value":"-8,00E-03","module":"D"}]},{"parameter":"POCP","unit":"kg NMVOC-eq","values":[{"value":"6,72E-03","module":"A1-A3"},{"value":"5,40E-06","module":"A4"},{"value":"3,72E-05","module":"A5"},{"value":"0,0E+00","module":"C1"},{"value":"2,33E-06","module":"C2"},{"value":"8,75E-06","module":"C3"},{"value":"0,0E+00","module":"C4"},{"value":"-4,00E-03","module":"D"}]},{"parameter":"ADPE","unit":"kg Sb-eq","values":[{"value":"1,17E-04","module":"A1-A3"},{"value":"1,80E-10","module":"A4"},{"value":"3,95E-10","module":"A5"},{"value":"0,0E+00","module":"C1"},{"value":"7,76E-11","module":"C2"},{"value":"5,45E-10","module":"C3"},{"value":"0,0E+00","module":"C4"},{"value":"-5,69E-05","module":"D"}]},{"parameter":"ADPF","unit":"MJ","values":[{"value":"3,89E+01","module":"A1-A3"},{"value":"8,50E-02","module":"A4"},{"value":"4,40E-02","module":"A5"},{"value":"0,0E+00","module":"C1"},{"value":"3,70E-02","module":"C2"},{"value":"3,70E-02","module":"C3"},{"value":"0,0E+00","module":"C4"},{"value":"-2,40E+01","module":"D"}]},{"parameter":"WDP","unit":"m^3 world-eq deprived","values":[{"value":"1,02E+00","module":"A1-A3"},{"value":"1,17E-05","module":"A4"},{"value":"1,70E-02","module":"A5"},{"value":"0,0E+00","module":"C1"},{"value":"5,07E-06","module":"C2"},{"value":"8,00E-03","module":"C3"},{"value":"0,0E+00","module":"C4"},{"value":"-7,52E-01","module":"D"}]},{"parameter":"EP-freshwater","unit":"kg P-eq","values":[{"value":"7,03E-06","module":"A1-A3"},{"value":"1,28E-09","module":"A4"},{"value":"4,90E-09","module":"A5"},{"value":"0,0E+00","module":"C1"},{"value":"5,54E-10","module":"C2"},{"value":"6,34E-09","module":"C3"},{"value":"0,0E+00","module":"C4"},{"value":"-1,72E-06","module":"D"}]},{"parameter":"EP-marine","unit":"kg N-eq","values":[{"value":"2,26E-03","module":"A1-A3"},{"value":"1,91E-06","module":"A4"},{"value":"1,40E-05","module":"A5"},{"value":"0,0E+00","module":"C1"},{"value":"8,24E-07","module":"C2"},{"value":"3,16E-06","module":"C3"},{"value":"0,0E+00","module":"C4"},{"value":"-1,00E-03","module":"D"}]},{"parameter":"EP-terrestrial","unit":"mol N-eq","values":[{"value":"2,30E-02","module":"A1-A3"},{"value":"2,12E-05","module":"A4"},{"value":"1,75E-04","module":"A5"},{"value":"0,0E+00","module":"C1"},{"value":"9,16E-06","module":"C2"},{"value":"6,39E-05","module":"C3"},{"value":"0,0E+00","module":"C4"},{"value":"-1,40E-02","module":"D"}]}],"additional_environmental_impact":[{"parameter":"PM","unit":"Disease incidence","values":[{"value":"2,56E-07","module":"A1-A3"},{"value":"3,15E-11","module":"A4"},{"value":"2,16E-10","module":"A5"},{"value":"0,0E+00","module":"C1"},{"value":"1,36E-11","module":"C2"},{"value":"1,79E-10","module":"C3"},{"value":"0,0E+00","module":"C4"},{"value":"-1,67E-07","module":"D"}]},{"parameter":"ETP-fw","unit":"CTUe","values":[{"value":"1,73E+01","module":"A1-A3"},{"value":"6,00E-02","module":"A4"},{"value":"2,10E-02","module":"A5"},{"value":"0,0E+00","module":"C1"},{"value":"2,60E-02","module":"C2"},{"value":"1,40E-02","module":"C3"},{"value":"0,0E+00","module":"C4"},{"value":"-1,18E+01","module":"D"}]},{"parameter":"HTP-c","unit":"CTUh","values":[{"value":"5,72E-07","module":"A1-A3"},{"value":"1,13E-12","module":"A4"},{"value":"1,10E-12","module":"A5"},{"value":"0,0E+00","module":"C1"},{"value":"4,89E-13","module":"C2"},{"value":"1,19E-12","module":"C3"},{"value":"0,0E+00","module":"C4"},{"value":"-3,72E-09","module":"D"}]},{"parameter":"HTP-nc","unit":"CTUh","values":[{"value":"5,37E-08","module":"A1-A3"},{"value":"4,85E-11","module":"A4"},{"value":"4,77E-11","module":"A5"},{"value":"0,0E+00","module":"C1"},{"value":"2,09E-11","module":"C2"},{"value":"1,20E-10","module":"C3"},{"value":"0,0E+00","module":"C4"},{"value":"-1,06E-08","module":"D"}]},{"parameter":"SQP","unit":"SQP","values":[{"value":"2,50E+01","module":"A1-A3"},{"value":"2,18E-04","module":"A4"},{"value":"1,20E-02","module":"A5"},{"value":"0,0E+00","module":"C1"},{"value":"9,43E-05","module":"C2"},{"value":"1,10E-02","module":"C3"},{"value":"0,0E+00","module":"C4"},{"value":"-3,35E+00","module":"D"}]}],"resource_use":[{"parameter":"PERE","unit":"MJ","values":[{"value":"1,01E+01","module":"A1-A3"},{"value":"2,68E-04","module":"A4"},{"value":"1,18E+00","module":"A5"},{"value":"0,0E+00","module":"C1"},{"value":"1,16E-04","module":"C2"},{"value":"9,00E-03","module":"C3"},{"value":"0,0E+00","module":"C4"},{"value":"-4,80E+00","module":"D"}]},{"parameter":"PERM","unit":"MJ","values":[{"value":"1,18E+00","module":"A1-A3"},{"value":"0,0E+00","module":"A4"},{"value":"-1,18E+00","module":"A5"},{"value":"0,0E+00","module":"C1"},{"value":"0,0E+00","module":"C2"},{"value":"0,0E+00","module":"C3"},{"value":"0,0E+00","module":"C4"},{"value":"0,0E+00","module":"D"}]},{"parameter":"PERT","unit":"MJ","values":[{"value":"1,13E+01","module":"A1-A3"},{"value":"2,68E-04","module":"A4"},{"value":"8,00E-03","module":"A5"},{"value":"0,0E+00","module":"C1"},{"value":"1,16E-04","module":"C2"},{"value":"9,00E-03","module":"C3"},{"value":"0,0E+00","module":"C4"},{"value":"-4,80E+00","module":"D"}]},{"parameter":"PENRE","unit":"MJ","values":[{"value":"3,84E+01","module":"A1-A3"},{"value":"8,50E-02","module":"A4"},{"value":"4,40E-02","module":"A5"},{"value":"0,0E+00","module":"C1"},{"value":"3,70E-02","module":"C2"},{"value":"4,99E-01","module":"C3"},{"value":"0,0E+00","module":"C4"},{"value":"-2,41E+01","module":"D"}]},{"parameter":"PENRM","unit":"MJ","values":[{"value":"4,62E-01","module":"A1-A3"},{"value":"0,0E+00","module":"A4"},{"value":"0,0E+00","module":"A5"},{"value":"0,0E+00","module":"C1"},{"value":"0,0E+00","module":"C2"},{"value":"-4,62E-01","module":"C3"},{"value":"0,0E+00","module":"C4"},{"value":"0,0E+00","module":"D"}]},{"parameter":"PENRT","unit":"MJ","values":[{"value":"3,89E+01","module":"A1-A3"},{"value":"8,50E-02","module":"A4"},{"value":"4,40E-02","module":"A5"},{"value":"0,0E+00","module":"C1"},{"value":"3,70E-02","module":"C2"},{"value":"3,70E-02","module":"C3"},{"value":"0,0E+00","module":"C4"},{"value":"-2,41E+01","module":"D"}]},{"parameter":"SM","unit":"kg","values":[{"value":"3,06E-01","module":"A1-A3"},{"value":"0,0E+00","module":"A4"},{"value":"0,0E+00","module":"A5"},{"value":"0,0E+00","module":"C1"},{"value":"0,0E+00","module":"C2"},{"value":"0,0E+00","module":"C3"},{"value":"0,0E+00","module":"C4"},{"value":"0,0E+00","module":"D"}]},{"parameter":"RSF","unit":"MJ","values":[{"value":"0,0E+00","module":"A1-A3"},{"value":"0,0E+00","module":"A4"},{"value":"0,0E+00","module":"A5"},{"value":"0,0E+00","module":"C1"},{"value":"0,0E+00","module":"C2"},{"value":"0,0E+00","module":"C3"},{"value":"0,0E+00","module":"C4"},{"value":"0,0E+00","module":"D"}]},{"parameter":"NRSF","unit":"MJ","values":[{"value":"0,0E+00","module":"A1-A3"},{"value":"0,0E+00","module":"A4"},{"value":"0,0E+00","module":"A5"},{"value":"0,0E+00","module":"C1"},{"value":"0,0E+00","module":"C2"},{"value":"0,0E+00","module":"C3"},{"value":"0,0E+00","module":"C4"},{"value":"0,0E+00","module":"D"}]},{"parameter":"FW","unit":"m^3","values":[{"value":"3,90E-02","module":"A1-A3"},{"value":"4,81E-07","module":"A4"},{"value":"4,06E-04","module":"A5"},{"value":"0,0E+00","module":"C1"},{"value":"2,07E-07","module":"C2"},{"value":"1,93E-04","module":"C3"},{"value":"0,0E+00","module":"C4"},{"value":"-2,90E-02","module":"D"}]}],"end_of_life_waste":[{"parameter":"HWD","unit":"kg","values":[{"value":"2,13E-07","module":"A1-A3"},{"value":"8,25E-12","module":"A4"},{"value":"6,47E-11","module":"A5"},{"value":"0,0E+00","module":"C1"},{"value":"3,56E-12","module":"C2"},{"value":"1,39E-10","module":"C3"},{"value":"0,0E+00","module":"C4"},{"value":"-1,40E-07","module":"D"}]},{"parameter":"NHWD","unit":"kg","values":[{"value":"2,45E-01","module":"A1-A3"},{"value":"8,70E-06","module":"A4"},{"value":"4,00E-03","module":"A5"},{"value":"0,0E+00","module":"C1"},{"value":"3,76E-06","module":"C2"},{"value":"8,00E-03","module":"C3"},{"value":"0,0E+00","module":"C4"},{"value":"-1,63E-01","module":"D"}]},{"parameter":"RWD","unit":"kg","values":[{"value":"6,65E-04","module":"A1-A3"},{"value":"9,13E-08","module":"A4"},{"value":"2,31E-06","module":"A5"},{"value":"0,0E+00","module":"C1"},{"value":"3,94E-08","module":"C2"},{"value":"1,36E-06","module":"C3"},{"value":"0,0E+00","module":"C4"},{"value":"-1,99E-04","module":"D"}]}],"end_of_life_flow":[{"parameter":"CRU","unit":"kg","values":[{"value":"0,0E+00","module":"A1-A3"},{"value":"0,0E+00","module":"A4"},{"value":"0,0E+00","module":"A5"},{"value":"0,0E+00","module":"C1"},{"value":"0,0E+00","module":"C2"},{"value":"0,0E+00","module":"C3"},{"value":"0,0E+00","module":"C4"},{"value":"0,0E+00","module":"D"}]},{"parameter":"MFR","unit":"kg","values":[{"value":"0,0E+00","module":"A1-A3"},{"value":"0,0E+00","module":"A4"},{"value":"0,0E+00","module":"A5"},{"value":"0,0E+00","module":"C1"},{"value":"0,0E+00","module":"C2"},{"value":"5,88E-01","module":"C3"},{"value":"0,0E+00","module":"C4"},{"value":"0,0E+00","module":"D"}]},{"parameter":"MER","unit":"kg","values":[{"value":"0,0E+00","module":"A1-A3"},{"value":"0,0E+00","module":"A4"},{"value":"0,0E+00","module":"A5"},{"value":"0,0E+00","module":"C1"},{"value":"0,0E+00","module":"C2"},{"value":"0,0E+00","module":"C3"},{"value":"0,0E+00","module":"C4"},{"value":"0,0E+00","module":"D"}]},{"parameter":"EEE","unit":"MJ","values":[{"value":"0,0E+00","module":"A1-A3"},{"value":"0,0E+00","module":"A4"},{"value":"2,10E-01","module":"A5"},{"value":"0,0E+00","module":"C1"},{"value":"0,0E+00","module":"C2"},{"value":"1,46E-01","module":"C3"},{"value":"0,0E+00","module":"C4"},{"value":"0,0E+00","module":"D"}]},{"parameter":"EET","unit":"MJ","values":[{"value":"0,0E+00","module":"A1-A3"},{"value":"0,0E+00","module":"A4"},{"value":"3,81E-01","module":"A5"},{"value":"0,0E+00","module":"C1"},{"value":"0,0E+00","module":"C2"},{"value":"3,35E-01","module":"C3"},{"value":"0,0E+00","module":"C4"},{"value":"0,0E+00","module":"D"}]}]}