{"product_name":"COSMO APEX 4000 HF LT PR/PC","epd_id":"NEPD-5696-5000-EN","compliance":["EN 15804+A2","ISO 14025","ISO 21930"],"producer_name":"Glamox AS","environmental_impact":[{"parameter":"GWP-total","unit":"kg CO2-eq.","values":[{"value":"2,67E+01","module":"A1"},{"value":"9,52E-02","module":"A2"},{"value":"1,65E+00","module":"A3"},{"value":"1,81E-01","module":"A4"},{"value":"1,23E-01","module":"A5"},{"value":"8,56E+02","module":"B6"},{"value":"0,0E+00","module":"C1"},{"value":"7,26E-02","module":"C2"},{"value":"8,58E-01","module":"C3"},{"value":"5,85E-02","module":"C4"},{"value":"-1,04E+00","module":"D"}]},{"parameter":"GWP-fossil","unit":"kg CO2-eq.","values":[{"value":"2,67E+01","module":"A1"},{"value":"9,51E-02","module":"A2"},{"value":"1,63E+00","module":"A3"},{"value":"1,81E-01","module":"A4"},{"value":"1,25E-03","module":"A5"},{"value":"8,48E+02","module":"B6"},{"value":"0,0E+00","module":"C1"},{"value":"7,25E-02","module":"C2"},{"value":"8,58E-01","module":"C3"},{"value":"5,83E-02","module":"C4"},{"value":"-1,04E+00","module":"D"}]},{"parameter":"GWP-biogenic","unit":"kg CO2-eq.","values":[{"value":"-8,59E-03","module":"A1"},{"value":"3,85E-05","module":"A2"},{"value":"1,66E-02","module":"A3"},{"value":"7,37E-05","module":"A4"},{"value":"1,21E-01","module":"A5"},{"value":"5,96E+00","module":"B6"},{"value":"0,0E+00","module":"C1"},{"value":"2,96E-05","module":"C2"},{"value":"2,89E-04","module":"C3"},{"value":"2,05E-05","module":"C4"},{"value":"-2,40E-03","module":"D"}]},{"parameter":"GWP-luluc","unit":"kg CO2-eq.","values":[{"value":"3,72E-02","module":"A1"},{"value":"3,37E-05","module":"A2"},{"value":"1,35E-03","module":"A3"},{"value":"6,32E-05","module":"A4"},{"value":"3,89E-07","module":"A5"},{"value":"1,97E+00","module":"B6"},{"value":"0,0E+00","module":"C1"},{"value":"2,54E-05","module":"C2"},{"value":"1,62E-04","module":"C3"},{"value":"1,66E-04","module":"C4"},{"value":"-2,65E-03","module":"D"}]},{"parameter":"ODP","unit":"kg CFC 11-eq.","values":[{"value":"1,67E-06","module":"A1"},{"value":"2,16E-08","module":"A2"},{"value":"2,41E-07","module":"A3"},{"value":"4,12E-08","module":"A4"},{"value":"2,49E-10","module":"A5"},{"value":"7,18E-05","module":"B6"},{"value":"0,0E+00","module":"C1"},{"value":"1,65E-08","module":"C2"},{"value":"1,26E-08","module":"C3"},{"value":"2,49E-09","module":"C4"},{"value":"-3,06E-03","module":"D"}]},{"parameter":"AP","unit":"mol H+-eq.","values":[{"value":"1,95E-01","module":"A1"},{"value":"4,38E-04","module":"A2"},{"value":"5,03E-03","module":"A3"},{"value":"7,39E-04","module":"A4"},{"value":"5,58E-06","module":"A5"},{"value":"4,95E+00","module":"B6"},{"value":"0,0E+00","module":"C1"},{"value":"2,97E-04","module":"C2"},{"value":"4,65E-04","module":"C3"},{"value":"1,29E-04","module":"C4"},{"value":"-5,19E-02","module":"D"}]},{"parameter":"POCP","unit":"kg NMVOC-eq.","values":[{"value":"9,89E-02","module":"A1"},{"value":"4,24E-04","module":"A2"},{"value":"4,41E-03","module":"A3"},{"value":"7,42E-04","module":"A4"},{"value":"5,76E-06","module":"A5"},{"value":"1,97E+00","module":"B6"},{"value":"0,0E+00","module":"C1"},{"value":"2,98E-04","module":"C2"},{"value":"3,74E-04","module":"C3"},{"value":"1,46E-04","module":"C4"},{"value":"-1,15E-02","module":"D"}]},{"parameter":"ADPE","unit":"kg Sb-eq.","values":[{"value":"4,70E-03","module":"A1"},{"value":"2,54E-06","module":"A2"},{"value":"3,31E-06","module":"A3"},{"value":"4,90E-06","module":"A4"},{"value":"2,86E-08","module":"A5"},{"value":"6,22E-03","module":"B6"},{"value":"0,0E+00","module":"C1"},{"value":"1,96E-06","module":"C2"},{"value":"7,02E-07","module":"C3"},{"value":"1,47E-07","module":"C4"},{"value":"-1,14E-03","module":"D"}]},{"parameter":"ADPF","unit":"MJ","values":[{"value":"3,30E+02","module":"A1"},{"value":"1,43E+00","module":"A2"},{"value":"2,41E+01","module":"A3"},{"value":"2,73E+00","module":"A4"},{"value":"1,65E-02","module":"A5"},{"value":"1,75E+04","module":"B6"},{"value":"0,0E+00","module":"C1"},{"value":"1,09E+00","module":"C2"},{"value":"8,97E-01","module":"C3"},{"value":"3,25E-01","module":"C4"},{"value":"-1,25E+01","module":"D"}]},{"parameter":"WDP","unit":"m3 world-eq.","values":[{"value":"8,91E+02","module":"A1"},{"value":"1,35E+00","module":"A2"},{"value":"5,61E+00","module":"A3"},{"value":"2,60E+00","module":"A4"},{"value":"2,18E-02","module":"A5"},{"value":"2,63E+05","module":"B6"},{"value":"0,0E+00","module":"C1"},{"value":"1,04E+00","module":"C2"},{"value":"6,68E+00","module":"C3"},{"value":"2,02E+00","module":"C4"},{"value":"-1,69E+01","module":"D"}]},{"parameter":"EP-freshwater","unit":"kg P-eq.","values":[{"value":"3,46E-03","module":"A1"},{"value":"7,40E-07","module":"A2"},{"value":"1,43E-05","module":"A3"},{"value":"1,42E-06","module":"A4"},{"value":"9,67E-09","module":"A5"},{"value":"9,06E-02","module":"B6"},{"value":"0,0E+00","module":"C1"},{"value":"5,70E-07","module":"C2"},{"value":"3,43E-06","module":"C3"},{"value":"9,14E-07","module":"C4"},{"value":"-3,02E-04","module":"D"}]},{"parameter":"EP-marine","unit":"kg N-eq.","values":[{"value":"2,74E-02","module":"A1"},{"value":"1,27E-04","module":"A2"},{"value":"1,44E-03","module":"A3"},{"value":"2,19E-04","module":"A4"},{"value":"1,91E-06","module":"A5"},{"value":"6,29E-01","module":"B6"},{"value":"0,0E+00","module":"C1"},{"value":"8,79E-05","module":"C2"},{"value":"1,35E-04","module":"C3"},{"value":"6,90E-05","module":"C4"},{"value":"-2,89E-03","module":"D"}]},{"parameter":"EP-terrestrial","unit":"mol N-eq.","values":[{"value":"3,39E-01","module":"A1"},{"value":"1,41E-03","module":"A2"},{"value":"2,13E-02","module":"A3"},{"value":"2,43E-03","module":"A4"},{"value":"2,00E-05","module":"A5"},{"value":"7,75E+00","module":"B6"},{"value":"0,0E+00","module":"C1"},{"value":"9,73E-04","module":"C2"},{"value":"1,44E-03","module":"C3"},{"value":"3,49E-04","module":"C4"},{"value":"-3,88E-02","module":"D"}]},{"parameter":"GWP-IOBC","unit":"kg CO2-eq.","values":[{"value":"2,68E+01","module":"A1"},{"value":"9,52E-02","module":"A2"},{"value":"1,61E+00","module":"A3"},{"value":"1,81E-01","module":"A4"},{"value":"1,16E-03","module":"A5"},{"value":"9,18E+02","module":"B6"},{"value":"0,0E+00","module":"C1"},{"value":"7,26E-02","module":"C2"},{"value":"8,58E-01","module":"C3"},{"value":"5,42E-03","module":"C4"},{"value":"-1,16E+00","module":"D"}]}],"additional_environmental_impact":[{"parameter":"PM","unit":"disease incidence","values":[{"value":"1,55E-06","module":"A1"},{"value":"6,77E-09","module":"A2"},{"value":"5,52E-08","module":"A3"},{"value":"1,30E-08","module":"A4"},{"value":"8,30E-11","module":"A5"},{"value":"1,30E-05","module":"B6"},{"value":"0,0E+00","module":"C1"},{"value":"5,22E-09","module":"C2"},{"value":"3,66E-09","module":"C3"},{"value":"2,32E-09","module":"C4"},{"value":"-1,40E-07","module":"D"}]},{"parameter":"ETP-fw","unit":"CTUe","values":[{"value":"1,56E+03","module":"A1"},{"value":"1,05E+00","module":"A2"},{"value":"3,59E+01","module":"A3"},{"value":"2,01E+00","module":"A4"},{"value":"2,19E-02","module":"A5"},{"value":"1,23E+04","module":"B6"},{"value":"0,0E+00","module":"C1"},{"value":"8,06E-01","module":"C2"},{"value":"3,86E+00","module":"C3"},{"value":"7,01E+01","module":"C4"},{"value":"-3,83E+02","module":"D"}]},{"parameter":"HTP-c","unit":"CTUh","values":[{"value":"4,22E-08","module":"A1"},{"value":"0,0E+00","module":"A2"},{"value":"6,23E-10","module":"A3"},{"value":"0,0E+00","module":"A4"},{"value":"1,00E-12","module":"A5"},{"value":"3,42E-07","module":"B6"},{"value":"0,0E+00","module":"C1"},{"value":"0,0E+00","module":"C2"},{"value":"9,08E-10","module":"C3"},{"value":"8,90E-11","module":"C4"},{"value":"-3,21E-09","module":"D"}]},{"parameter":"HTP-nc","unit":"CTUh","values":[{"value":"1,22E-06","module":"A1"},{"value":"1,14E-09","module":"A2"},{"value":"1,37E-08","module":"A3"},{"value":"2,17E-09","module":"A4"},{"value":"2,70E-11","module":"A5"},{"value":"1,18E-05","module":"B6"},{"value":"0,0E+00","module":"C1"},{"value":"8,70E-10","module":"C2"},{"value":"4,95E-08","module":"C3"},{"value":"7,60E-10","module":"C4"},{"value":"-1,27E-07","module":"D"}]},{"parameter":"SQP","unit":"unitless","values":[{"value":"8,65E+01","module":"A1"},{"value":"9,74E-01","module":"A2"},{"value":"1,35E+02","module":"A3"},{"value":"1,88E+00","module":"A4"},{"value":"1,15E-02","module":"A5"},{"value":"4,23E+03","module":"B6"},{"value":"0,0E+00","module":"C1"},{"value":"7,54E-01","module":"C2"},{"value":"2,50E-01","module":"C3"},{"value":"8,88E-01","module":"C4"},{"value":"-1,17E+01","module":"D"}]},{"parameter":"IRP","unit":"kBq U235-eq.","values":[{"value":"1,04E+00","module":"A1"},{"value":"6,25E-03","module":"A2"},{"value":"2,03E-02","module":"A3"},{"value":"1,19E-02","module":"A4"},{"value":"7,08E-05","module":"A5"},{"value":"1,53E+02","module":"B6"},{"value":"0,0E+00","module":"C1"},{"value":"4,78E-03","module":"C2"},{"value":"4,19E-03","module":"C3"},{"value":"9,63E-04","module":"C4"},{"value":"-3,93E-02","module":"D"}]}],"resource_use":[{"parameter":"PERE","unit":"MJ","values":[{"value":"3,12E+01","module":"A1"},{"value":"2,00E-02","module":"A2"},{"value":"3,10E+01","module":"A3"},{"value":"3,85E-02","module":"A4"},{"value":"2,76E-04","module":"A5"},{"value":"3,39E+03","module":"B6"},{"value":"0,0E+00","module":"C1"},{"value":"1,54E-02","module":"C2"},{"value":"1,38E-01","module":"C3"},{"value":"8,18E-02","module":"C4"},{"value":"-4,85E+00","module":"D"}]},{"parameter":"PERM","unit":"MJ","values":[{"value":"6,17E-01","module":"A1"},{"value":"0,0E+00","module":"A2"},{"value":"0,0E+00","module":"A3"},{"value":"0,0E+00","module":"A4"},{"value":"-7,45E-01","module":"A5"},{"value":"0,0E+00","module":"B6"},{"value":"0,0E+00","module":"C1"},{"value":"0,0E+00","module":"C2"},{"value":"0,0E+00","module":"C3"},{"value":"0,0E+00","module":"C4"},{"value":"0,0E+00","module":"D"}]},{"parameter":"PERT","unit":"MJ","values":[{"value":"3,18E+01","module":"A1"},{"value":"2,00E-02","module":"A2"},{"value":"3,10E+01","module":"A3"},{"value":"3,85E-02","module":"A4"},{"value":"-7,45E-01","module":"A5"},{"value":"3,39E+03","module":"B6"},{"value":"0,0E+00","module":"C1"},{"value":"1,54E-02","module":"C2"},{"value":"1,38E-01","module":"C3"},{"value":"8,18E-02","module":"C4"},{"value":"-4,85E+00","module":"D"}]},{"parameter":"PENRE","unit":"MJ","values":[{"value":"3,26E+02","module":"A1"},{"value":"1,43E+00","module":"A2"},{"value":"2,41E+01","module":"A3"},{"value":"2,73E+00","module":"A4"},{"value":"1,65E-02","module":"A5"},{"value":"1,75E+04","module":"B6"},{"value":"0,0E+00","module":"C1"},{"value":"1,09E+00","module":"C2"},{"value":"8,97E-01","module":"C3"},{"value":"3,25E-01","module":"C4"},{"value":"-1,25E+01","module":"D"}]},{"parameter":"PENRM","unit":"MJ","values":[{"value":"1,89E+01","module":"A1"},{"value":"0,0E+00","module":"A2"},{"value":"0,0E+00","module":"A3"},{"value":"0,0E+00","module":"A4"},{"value":"-5,10E-02","module":"A5"},{"value":"0,0E+00","module":"B6"},{"value":"0,0E+00","module":"C1"},{"value":"0,0E+00","module":"C2"},{"value":"-1,99E+01","module":"C3"},{"value":"0,0E+00","module":"C4"},{"value":"0,0E+00","module":"D"}]},{"parameter":"PENRT","unit":"MJ","values":[{"value":"3,30E+02","module":"A1"},{"value":"1,43E+00","module":"A2"},{"value":"2,41E+01","module":"A3"},{"value":"2,73E+00","module":"A4"},{"value":"-3,44E-02","module":"A5"},{"value":"1,75E+04","module":"B6"},{"value":"0,0E+00","module":"C1"},{"value":"1,09E+00","module":"C2"},{"value":"-1,90E+01","module":"C3"},{"value":"3,25E-01","module":"C4"},{"value":"-1,25E+01","module":"D"}]},{"parameter":"SM","unit":"kg","values":[{"value":"3,62E-01","module":"A1"},{"value":"0,0E+00","module":"A2"},{"value":"2,20E-05","module":"A3"},{"value":"0,0E+00","module":"A4"},{"value":"0,0E+00","module":"A5"},{"value":"0,0E+00","module":"B6"},{"value":"0,0E+00","module":"C1"},{"value":"0,0E+00","module":"C2"},{"value":"0,0E+00","module":"C3"},{"value":"2,47E-03","module":"C4"},{"value":"2,92E-03","module":"D"}]},{"parameter":"RSF","unit":"MJ","values":[{"value":"3,49E-01","module":"A1"},{"value":"7,15E-04","module":"A2"},{"value":"5,01E-03","module":"A3"},{"value":"1,38E-03","module":"A4"},{"value":"9,08E-06","module":"A5"},{"value":"2,47E+02","module":"B6"},{"value":"0,0E+00","module":"C1"},{"value":"5,52E-04","module":"C2"},{"value":"2,45E-03","module":"C3"},{"value":"3,55E-04","module":"C4"},{"value":"8,16E-03","module":"D"}]},{"parameter":"NRSF","unit":"MJ","values":[{"value":"7,33E-01","module":"A1"},{"value":"2,54E-03","module":"A2"},{"value":"7,13E-03","module":"A3"},{"value":"4,92E-03","module":"A4"},{"value":"3,70E-05","module":"A5"},{"value":"5,87E+01","module":"B6"},{"value":"0,0E+00","module":"C1"},{"value":"1,97E-03","module":"C2"},{"value":"-4,95E-05","module":"C3"},{"value":"1,66E-02","module":"C4"},{"value":"2,93E-02","module":"D"}]},{"parameter":"FW","unit":"m3","values":[{"value":"2,52E-01","module":"A1"},{"value":"1,49E-04","module":"A2"},{"value":"1,13E-03","module":"A3"},{"value":"2,87E-04","module":"A4"},{"value":"7,82E-06","module":"A5"},{"value":"1,49E+01","module":"B6"},{"value":"0,0E+00","module":"C1"},{"value":"1,15E-04","module":"C2"},{"value":"1,52E-03","module":"C3"},{"value":"2,69E-04","module":"C4"},{"value":"-1,25E-02","module":"D"}]}],"end_of_life_waste":[{"parameter":"HWD","unit":"kg","values":[{"value":"1,15E-01","module":"A1"},{"value":"7,27E-05","module":"A2"},{"value":"3,14E-02","module":"A3"},{"value":"1,39E-04","module":"A4"},{"value":"0,0E+00","module":"A5"},{"value":"2,64E+00","module":"B6"},{"value":"0,0E+00","module":"C1"},{"value":"5,58E-05","module":"C2"},{"value":"2,35E-05","module":"C3"},{"value":"9,16E-02","module":"C4"},{"value":"-4,15E-03","module":"D"}]},{"parameter":"NHWD","unit":"kg","values":[{"value":"3,77E+00","module":"A1"},{"value":"6,74E-02","module":"A2"},{"value":"3,48E-01","module":"A3"},{"value":"1,30E-01","module":"A4"},{"value":"7,25E-02","module":"A5"},{"value":"5,93E+01","module":"B6"},{"value":"0,0E+00","module":"C1"},{"value":"5,23E-02","module":"C2"},{"value":"6,29E-02","module":"C3"},{"value":"4,32E-01","module":"C4"},{"value":"-2,45E-01","module":"D"}]},{"parameter":"RWD","unit":"kg","values":[{"value":"8,19E-04","module":"A1"},{"value":"9,76E-06","module":"A2"},{"value":"3,01E-05","module":"A3"},{"value":"1,86E-05","module":"A4"},{"value":"0,0E+00","module":"A5"},{"value":"1,25E-01","module":"B6"},{"value":"0,0E+00","module":"C1"},{"value":"7,46E-06","module":"C2"},{"value":"1,20E-06","module":"C3"},{"value":"7,33E-07","module":"C4"},{"value":"-3,38E-05","module":"D"}]}],"end_of_life_flow":[{"parameter":"CRU","unit":"kg","values":[{"value":"0,0E+00","module":"A1"},{"value":"0,0E+00","module":"A2"},{"value":"0,0E+00","module":"A3"},{"value":"0,0E+00","module":"A4"},{"value":"0,0E+00","module":"A5"},{"value":"0,0E+00","module":"B6"},{"value":"0,0E+00","module":"C1"},{"value":"0,0E+00","module":"C2"},{"value":"0,0E+00","module":"C3"},{"value":"0,0E+00","module":"C4"},{"value":"0,0E+00","module":"D"}]},{"parameter":"MFR","unit":"kg","values":[{"value":"1,20E-03","module":"A1"},{"value":"0,0E+00","module":"A2"},{"value":"3,76E-01","module":"A3"},{"value":"0,0E+00","module":"A4"},{"value":"6,70E-02","module":"A5"},{"value":"0,0E+00","module":"B6"},{"value":"0,0E+00","module":"C1"},{"value":"0,0E+00","module":"C2"},{"value":"4,39E-01","module":"C3"},{"value":"2,90E-05","module":"C4"},{"value":"-1,14E-04","module":"D"}]},{"parameter":"MER","unit":"kg","values":[{"value":"1,02E-05","module":"A1"},{"value":"0,0E+00","module":"A2"},{"value":"2,43E-06","module":"A3"},{"value":"0,0E+00","module":"A4"},{"value":"4,99E-03","module":"A5"},{"value":"0,0E+00","module":"B6"},{"value":"0,0E+00","module":"C1"},{"value":"0,0E+00","module":"C2"},{"value":"3,42E-01","module":"C3"},{"value":"1,49E-05","module":"C4"},{"value":"-1,51E-05","module":"D"}]},{"parameter":"EEE","unit":"MJ","values":[{"value":"3,53E-05","module":"A1"},{"value":"0,0E+00","module":"A2"},{"value":"7,75E-02","module":"A3"},{"value":"0,0E+00","module":"A4"},{"value":"4,08E-03","module":"A5"},{"value":"0,0E+00","module":"B6"},{"value":"0,0E+00","module":"C1"},{"value":"0,0E+00","module":"C2"},{"value":"4,78E-01","module":"C3"},{"value":"1,70E-04","module":"C4"},{"value":"-3,69E-05","module":"D"}]},{"parameter":"EET","unit":"MJ","values":[{"value":"5,34E-04","module":"A1"},{"value":"0,0E+00","module":"A2"},{"value":"1,17E+00","module":"A3"},{"value":"0,0E+00","module":"A4"},{"value":"6,17E-02","module":"A5"},{"value":"0,0E+00","module":"B6"},{"value":"0,0E+00","module":"C1"},{"value":"0,0E+00","module":"C2"},{"value":"7,24E+00","module":"C3"},{"value":"2,57E-03","module":"C4"},{"value":"-5,58E-04","module":"D"}]}]}