{"product_name":"Creolimpregnert takbord","epd_id":"NEPD-3862-2813-NO","compliance":["EN 15804+A2","ISO 14025","ISO 21930"],"producer_name":"Larvik Impregneringskompani","environmental_impact":[{"parameter":"GWP-total","unit":"kg CO2-eq.","values":[{"value":"-1,82E+01","module":"A1-A3"},{"value":"2,00E-01","module":"A4"},{"value":"2,00E-01","module":"A5"},{"value":"1,92E+00","module":"B2"},{"value":"6,19E-01","module":"B3"},{"value":"1,55E-04","module":"C1"},{"value":"9,05E-02","module":"C2"},{"value":"2,42E+01","module":"C3"},{"value":"6,29E-04","module":"C4"},{"value":"-6,31E-01","module":"D"}]},{"parameter":"GWP-fossil","unit":"kg CO2-eq.","values":[{"value":"3,23E+00","module":"A1-A3"},{"value":"2,00E-01","module":"A4"},{"value":"1,99E-01","module":"A5"},{"value":"1,82E+00","module":"B2"},{"value":"6,19E-01","module":"B3"},{"value":"1,54E-04","module":"C1"},{"value":"9,05E-02","module":"C2"},{"value":"2,71E+00","module":"C3"},{"value":"6,28E-04","module":"C4"},{"value":"-6,29E-01","module":"D"}]},{"parameter":"GWP-biogenic","unit":"kg CO2-eq.","values":[{"value":"-2,15E+01","module":"A1-A3"},{"value":"0,0E+00","module":"A4"},{"value":"0,0E+00","module":"A5"},{"value":"0,0E+00","module":"B2"},{"value":"0,0E+00","module":"B3"},{"value":"0,0E+00","module":"C1"},{"value":"0,0E+00","module":"C2"},{"value":"2,15E+01","module":"C3"},{"value":"0,0E+00","module":"C4"},{"value":"0,0E+00","module":"D"}]},{"parameter":"GWP-luluc","unit":"kg CO2-eq.","values":[{"value":"2,03E-02","module":"A1-A3"},{"value":"8,84E-05","module":"A4"},{"value":"1,02E-03","module":"A5"},{"value":"9,87E-02","module":"B2"},{"value":"2,23E-03","module":"B3"},{"value":"8,32E-07","module":"C1"},{"value":"3,62E-05","module":"C2"},{"value":"4,13E-05","module":"C3"},{"value":"1,94E-07","module":"C4"},{"value":"-2,17E-03","module":"D"}]},{"parameter":"ODP","unit":"kg CFC 11-eq.","values":[{"value":"2,24E+03","module":"A1-A3"},{"value":"4,79E-08","module":"A4"},{"value":"1,12E+02","module":"A5"},{"value":"2,81E-07","module":"B2"},{"value":"2,35E+02","module":"B3"},{"value":"6,00E-12","module":"C1"},{"value":"2,10E-08","module":"C2"},{"value":"1,33E-08","module":"C3"},{"value":"3,13E-10","module":"C4"},{"value":"-6,82E-08","module":"D"}]},{"parameter":"AP","unit":"mol H+-eq.","values":[{"value":"2,37E-02","module":"A1-A3"},{"value":"6,77E-04","module":"A4"},{"value":"1,12E+03","module":"A5"},{"value":"1,25E-02","module":"B2"},{"value":"3,56E-03","module":"B3"},{"value":"1,13E-06","module":"C1"},{"value":"2,57E-04","module":"C2"},{"value":"3,30E-03","module":"C3"},{"value":"5,66E-06","module":"C4"},{"value":"-6,00E-03","module":"D"}]},{"parameter":"POCP","unit":"kg NMVOC-eq.","values":[{"value":"1,59E-02","module":"A1-A3"},{"value":"6,92E-04","module":"A4"},{"value":"8,39E-04","module":"A5"},{"value":"7,53E-03","module":"B2"},{"value":"2,89E-03","module":"B3"},{"value":"4,45E-07","module":"C1"},{"value":"2,19E-04","module":"C2"},{"value":"4,62E-03","module":"C3"},{"value":"6,41E-06","module":"C4"},{"value":"6,36E-03","module":"D"}]},{"parameter":"ADPE","unit":"kg Sb-eq.","values":[{"value":"1,76E-04","module":"A1-A3"},{"value":"5,69E-07","module":"A4"},{"value":"8,85E-06","module":"A5"},{"value":"6,38E-06","module":"B2"},{"value":"1,92E-05","module":"B3"},{"value":"1,79E-08","module":"C1"},{"value":"3,21E-07","module":"C2"},{"value":"4,60E-07","module":"C3"},{"value":"1,71E-09","module":"C4"},{"value":"-1,72E-05","module":"D"}]},{"parameter":"ADPF","unit":"MJ","values":[{"value":"4,92E+01","module":"A1-A3"},{"value":"3,19E+00","module":"A4"},{"value":"2,64E+00","module":"A5"},{"value":"3,29E+00","module":"B2"},{"value":"8,64E+00","module":"B3"},{"value":"2,55E-03","module":"C1"},{"value":"1,37E+00","module":"C2"},{"value":"1,07E+00","module":"C3"},{"value":"2,23E-02","module":"C4"},{"value":"-9,27E+00","module":"D"}]},{"parameter":"WDP","unit":"m3 world-eq.","values":[{"value":"1,01E+01","module":"A1-A3"},{"value":"1,30E-02","module":"A4"},{"value":"5,08E-01","module":"A5"},{"value":"3,85E+01","module":"B2"},{"value":"1,08E+00","module":"B3"},{"value":"1,56E-04","module":"C1"},{"value":"4,04E-03","module":"C2"},{"value":"2,58E-02","module":"C3"},{"value":"1,08E-04","module":"C4"},{"value":"-1,97E-01","module":"D"}]},{"parameter":"EP-freshwater","unit":"kg P-eq.","values":[{"value":"-1,47E-02","module":"A1-A3"},{"value":"1,52E-05","module":"A4"},{"value":"-7,32E-04","module":"A5"},{"value":"-6,13E-02","module":"B2"},{"value":"-1,52E-03","module":"B3"},{"value":"1,03E-07","module":"C1"},{"value":"5,93E-06","module":"C2"},{"value":"6,32E-05","module":"C3"},{"value":"5,04E-08","module":"C4"},{"value":"-1,78E-04","module":"D"}]},{"parameter":"EP-marine","unit":"kg N-eq.","values":[{"value":"3,25E-03","module":"A1-A3"},{"value":"1,61E-04","module":"A4"},{"value":"1,73E-04","module":"A5"},{"value":"3,35E-03","module":"B2"},{"value":"6,87E-04","module":"B3"},{"value":"1,42E-07","module":"C1"},{"value":"5,22E-05","module":"C2"},{"value":"1,62E-03","module":"C3"},{"value":"2,00E-06","module":"C4"},{"value":"-2,19E-03","module":"D"}]},{"parameter":"EP-terrestrial","unit":"mol N-eq.","values":[{"value":"2,94E-02","module":"A1-A3"},{"value":"1,76E-03","module":"A4"},{"value":"1,58E-03","module":"A5"},{"value":"2,28E-02","module":"B2"},{"value":"6,84E-03","module":"B3"},{"value":"1,62E-06","module":"C1"},{"value":"5,69E-04","module":"C2"},{"value":"1,76E-02","module":"C3"},{"value":"2,19E-05","module":"C4"},{"value":"-2,46E-02","module":"D"}]},{"parameter":"GWP-IOBC","unit":"kg CO2-eq.","values":[]}],"additional_environmental_impact":[{"parameter":"PM","unit":"disease incidence","values":[{"value":"9,26E-08","module":"A1-A3"},{"value":"2,06E-08","module":"A4"},{"value":"5,78E-09","module":"A5"},{"value":"5,21E-08","module":"B2"},{"value":"3,39E-08","module":"B3"},{"value":"8,00E-12","module":"C1"},{"value":"5,73E-09","module":"C2"},{"value":"2,60E-08","module":"C3"},{"value":"1,14E-10","module":"C4"},{"value":"-4,11E-07","module":"D"}]},{"parameter":"ETP-fw","unit":"CTUe","values":[{"value":"9,06E+01","module":"A1-A3"},{"value":"2,68E+00","module":"A4"},{"value":"4,70E+00","module":"A5"},{"value":"1,45E+01","module":"B2"},{"value":"1,26E+01","module":"B3"},{"value":"7,88E-03","module":"C1"},{"value":"1,08E+00","module":"C2"},{"value":"3,36E+00","module":"C3"},{"value":"1,21E-02","module":"C4"},{"value":"-5,12E+01","module":"D"}]},{"parameter":"HTP-c","unit":"CTUh","values":[{"value":"2,78E-09","module":"A1-A3"},{"value":"8,00E-11","module":"A4"},{"value":"1,88E-10","module":"A5"},{"value":"3,77E-10","module":"B2"},{"value":"0,0E+00","module":"B3"},{"value":"0,0E+00","module":"C1"},{"value":"3,50E-11","module":"C2"},{"value":"4,14E-08","module":"C3"},{"value":"0,0E+00","module":"C4"},{"value":"-1,07E-09","module":"D"}]},{"parameter":"HTP-nc","unit":"CTUh","values":[{"value":"9,60E-08","module":"A1-A3"},{"value":"3,14E-09","module":"A4"},{"value":"5,03E-09","module":"A5"},{"value":"1,11E-08","module":"B2"},{"value":"1,46E-08","module":"B3"},{"value":"1,10E-11","module":"C1"},{"value":"1,09E-09","module":"C2"},{"value":"1,35E-08","module":"C3"},{"value":"6,00E-12","module":"C4"},{"value":"-3,68E-08","module":"D"}]},{"parameter":"SQP","unit":"unitless","values":[{"value":"1,54E+01","module":"A1-A3"},{"value":"4,41E+00","module":"A4"},{"value":"1,01E+00","module":"A5"},{"value":"4,91E+00","module":"B2"},{"value":"6,19E+00","module":"B3"},{"value":"1,11E-03","module":"C1"},{"value":"9,56E-01","module":"C2"},{"value":"3,25E-01","module":"C3"},{"value":"6,98E-02","module":"C4"},{"value":"-1,73E+02","module":"D"}]},{"parameter":"IRP","unit":"kBq U235-eq.","values":[{"value":"2,15E-01","module":"A1-A3"},{"value":"1,66E-02","module":"A4"},{"value":"1,18E-02","module":"A5"},{"value":"6,32E-02","module":"B2"},{"value":"4,05E-02","module":"B3"},{"value":"1,11E-04","module":"C1"},{"value":"7,07E-03","module":"C2"},{"value":"4,64E-03","module":"C3"},{"value":"1,04E-04","module":"C4"},{"value":"-1,42E-01","module":"D"}]}],"resource_use":[{"parameter":"PERE","unit":"MJ","values":[{"value":"3,03E+01","module":"A1-A3"},{"value":"4,80E-02","module":"A4"},{"value":"1,54E+00","module":"A5"},{"value":"2,67E+00","module":"B2"},{"value":"3,26E+00","module":"B3"},{"value":"2,46E-02","module":"C1"},{"value":"1,96E-02","module":"C2"},{"value":"5,51E-02","module":"C3"},{"value":"5,98E-04","module":"C4"},{"value":"-6,20E+01","module":"D"}]},{"parameter":"PERM","unit":"MJ","values":[{"value":"1,76E+02","module":"A1-A3"},{"value":"0,0E+00","module":"A4"},{"value":"8,79E+00","module":"A5"},{"value":"0,0E+00","module":"B2"},{"value":"1,85E+01","module":"B3"},{"value":"0,0E+00","module":"C1"},{"value":"0,0E+00","module":"C2"},{"value":"0,0E+00","module":"C3"},{"value":"0,0E+00","module":"C4"},{"value":"0,0E+00","module":"D"}]},{"parameter":"PERT","unit":"MJ","values":[{"value":"2,06E+02","module":"A1-A3"},{"value":"4,80E-02","module":"A4"},{"value":"1,03E+01","module":"A5"},{"value":"2,67E+00","module":"B2"},{"value":"2,17E+01","module":"B3"},{"value":"2,46E-02","module":"C1"},{"value":"1,96E-02","module":"C2"},{"value":"5,51E-02","module":"C3"},{"value":"5,98E-04","module":"C4"},{"value":"-6,20E+01","module":"D"}]},{"parameter":"PENRE","unit":"MJ","values":[{"value":"4,98E+01","module":"A1-A3"},{"value":"3,19E+00","module":"A4"},{"value":"2,68E+00","module":"A5"},{"value":"4,22E+00","module":"B2"},{"value":"8,70E+00","module":"B3"},{"value":"2,55E-03","module":"C1"},{"value":"1,37E+00","module":"C2"},{"value":"1,07E+00","module":"C3"},{"value":"2,23E-02","module":"C4"},{"value":"-9,27E+00","module":"D"}]},{"parameter":"PENRM","unit":"MJ","values":[{"value":"0,0E+00","module":"A1-A3"},{"value":"0,0E+00","module":"A4"},{"value":"0,0E+00","module":"A5"},{"value":"0,0E+00","module":"B2"},{"value":"0,0E+00","module":"B3"},{"value":"0,0E+00","module":"C1"},{"value":"0,0E+00","module":"C2"},{"value":"0,0E+00","module":"C3"},{"value":"0,0E+00","module":"C4"},{"value":"0,0E+00","module":"D"}]},{"parameter":"PENRT","unit":"MJ","values":[{"value":"5,19E+01","module":"A1-A3"},{"value":"3,19E+00","module":"A4"},{"value":"2,78E+00","module":"A5"},{"value":"1,25E+01","module":"B2"},{"value":"8,92E+00","module":"B3"},{"value":"3,12E-03","module":"C1"},{"value":"1,37E+00","module":"C2"},{"value":"1,07E+00","module":"C3"},{"value":"2,23E-02","module":"C4"},{"value":"-9,27E+00","module":"D"}]},{"parameter":"SM","unit":"kg","values":[{"value":"0,0E+00","module":"A1-A3"},{"value":"0,0E+00","module":"A4"},{"value":"0,0E+00","module":"A5"},{"value":"0,0E+00","module":"B2"},{"value":"0,0E+00","module":"B3"},{"value":"0,0E+00","module":"C1"},{"value":"0,0E+00","module":"C2"},{"value":"0,0E+00","module":"C3"},{"value":"0,0E+00","module":"C4"},{"value":"0,0E+00","module":"D"}]},{"parameter":"RSF","unit":"MJ","values":[{"value":"0,0E+00","module":"A1-A3"},{"value":"0,0E+00","module":"A4"},{"value":"0,0E+00","module":"A5"},{"value":"0,0E+00","module":"B2"},{"value":"0,0E+00","module":"B3"},{"value":"0,0E+00","module":"C1"},{"value":"0,0E+00","module":"C2"},{"value":"0,0E+00","module":"C3"},{"value":"0,0E+00","module":"C4"},{"value":"0,0E+00","module":"D"}]},{"parameter":"NRSF","unit":"MJ","values":[{"value":"0,0E+00","module":"A1-A3"},{"value":"0,0E+00","module":"A4"},{"value":"0,0E+00","module":"A5"},{"value":"0,0E+00","module":"B2"},{"value":"0,0E+00","module":"B3"},{"value":"0,0E+00","module":"C1"},{"value":"0,0E+00","module":"C2"},{"value":"0,0E+00","module":"C3"},{"value":"0,0E+00","module":"C4"},{"value":"0,0E+00","module":"D"}]},{"parameter":"FW","unit":"m3","values":[{"value":"1,74E-01","module":"A1-A3"},{"value":"4,24E-04","module":"A4"},{"value":"8,90E-03","module":"A5"},{"value":"2,56E-02","module":"B2"},{"value":"1,94E-02","module":"B3"},{"value":"1,80E-04","module":"C1"},{"value":"1,45E-04","module":"C2"},{"value":"5,09E-03","module":"C3"},{"value":"2,90E-05","module":"C4"},{"value":"-1,87E-01","module":"D"}]}],"end_of_life_waste":[{"parameter":"HWD","unit":"kg","values":[{"value":"7,97E-03","module":"A1-A3"},{"value":"2,03E-04","module":"A4"},{"value":"4,95E-04","module":"A5"},{"value":"5,43E-03","module":"B2"},{"value":"7,72E-03","module":"B3"},{"value":"1,31E-06","module":"C1"},{"value":"7,06E-05","module":"C2"},{"value":"9,60E-04","module":"C3"},{"value":"5,95E-02","module":"C4"},{"value":"-6,03E-03","module":"D"}]},{"parameter":"NHWD","unit":"kg","values":[{"value":"1,04E+00","module":"A1-A3"},{"value":"3,68E-01","module":"A4"},{"value":"7,24E-02","module":"A5"},{"value":"1,52E-01","module":"B2"},{"value":"4,98E-01","module":"B3"},{"value":"1,50E-04","module":"C1"},{"value":"7,18E-02","module":"C2"},{"value":"8,65E-02","module":"C3"},{"value":"5,12E-02","module":"C4"},{"value":"-2,39E-01","module":"D"}]},{"parameter":"RWD","unit":"kg","values":[{"value":"3,72E-04","module":"A1-A3"},{"value":"2,14E-05","module":"A4"},{"value":"1,98E-05","module":"A5"},{"value":"4,10E-05","module":"B2"},{"value":"6,18E-05","module":"B3"},{"value":"2,56E-08","module":"C1"},{"value":"9,27E-06","module":"C2"},{"value":"2,64E-06","module":"C3"},{"value":"1,39E-07","module":"C4"},{"value":"-4,56E-05","module":"D"}]}],"end_of_life_flow":[{"parameter":"CRU","unit":"kg","values":[{"value":"0,0E+00","module":"A1-A3"},{"value":"0,0E+00","module":"A4"},{"value":"0,0E+00","module":"A5"},{"value":"0,0E+00","module":"B2"},{"value":"0,0E+00","module":"B3"},{"value":"0,0E+00","module":"C1"},{"value":"0,0E+00","module":"C2"},{"value":"0,0E+00","module":"C3"},{"value":"0,0E+00","module":"C4"},{"value":"0,0E+00","module":"D"}]},{"parameter":"MFR","unit":"kg","values":[{"value":"3,75E-03","module":"A1-A3"},{"value":"0,0E+00","module":"A4"},{"value":"1,54E-01","module":"A5"},{"value":"0,0E+00","module":"B2"},{"value":"1,58E-02","module":"B3"},{"value":"0,0E+00","module":"C1"},{"value":"0,0E+00","module":"C2"},{"value":"0,0E+00","module":"C3"},{"value":"0,0E+00","module":"C4"},{"value":"0,0E+00","module":"D"}]},{"parameter":"MER","unit":"kg","values":[{"value":"2,45E-02","module":"A1-A3"},{"value":"0,0E+00","module":"A4"},{"value":"1,23E-03","module":"A5"},{"value":"0,0E+00","module":"B2"},{"value":"1,14E+00","module":"B3"},{"value":"0,0E+00","module":"C1"},{"value":"0,0E+00","module":"C2"},{"value":"0,0E+00","module":"C3"},{"value":"0,0E+00","module":"C4"},{"value":"0,0E+00","module":"D"}]},{"parameter":"EEE","unit":"MJ","values":[{"value":"1,20E-03","module":"A1-A3"},{"value":"0,0E+00","module":"A4"},{"value":"6,01E-05","module":"A5"},{"value":"4,80E-03","module":"B2"},{"value":"1,26E-04","module":"B3"},{"value":"0,0E+00","module":"C1"},{"value":"0,0E+00","module":"C2"},{"value":"0,0E+00","module":"C3"},{"value":"0,0E+00","module":"C4"},{"value":"0,0E+00","module":"D"}]},{"parameter":"EET","unit":"MJ","values":[{"value":"6,93E-03","module":"A1-A3"},{"value":"0,0E+00","module":"A4"},{"value":"3,47E-04","module":"A5"},{"value":"2,77E-02","module":"B2"},{"value":"7,28E-04","module":"B3"},{"value":"0,0E+00","module":"C1"},{"value":"0,0E+00","module":"C2"},{"value":"0,0E+00","module":"C3"},{"value":"0,0E+00","module":"C4"},{"value":"0,0E+00","module":"D"}]}]}