{"product_name":"Cupio Drawer unit","epd_id":"NEPD-5666-4982","compliance":["EN 15804+A2","ISO 14025","ISO 21930"],"producer_name":"Martela Oyj","environmental_impact":[{"parameter":"GWP-total","unit":"kg CO2-eq.","values":[{"value":"2,47E+01","module":"A1-A3"},{"value":"3,84E+00","module":"A4"},{"value":"7,62E+00","module":"A5"},{"value":"1,49E-01","module":"B2"},{"value":"0,0E+00","module":"B3"},{"value":"0,0E+00","module":"B4"},{"value":"0,0E+00","module":"C1"},{"value":"3,26E-01","module":"C2"},{"value":"3,90E+01","module":"C3"},{"value":"3,32E-02","module":"C4"},{"value":"-2,05E+00","module":"D"}]},{"parameter":"GWP-fossil","unit":"kg CO2-eq.","values":[{"value":"5,84E+01","module":"A1-A3"},{"value":"3,84E+00","module":"A4"},{"value":"4,63E-02","module":"A5"},{"value":"1,39E-01","module":"B2"},{"value":"0,0E+00","module":"B3"},{"value":"0,0E+00","module":"B4"},{"value":"0,0E+00","module":"C1"},{"value":"3,26E-01","module":"C2"},{"value":"1,22E+01","module":"C3"},{"value":"3,32E-02","module":"C4"},{"value":"-1,99E+00","module":"D"}]},{"parameter":"GWP-biogenic","unit":"kg CO2-eq.","values":[{"value":"-3,39E+01","module":"A1-A3"},{"value":"1,47E-03","module":"A4"},{"value":"7,58E+00","module":"A5"},{"value":"2,50E-03","module":"B2"},{"value":"0,0E+00","module":"B3"},{"value":"0,0E+00","module":"B4"},{"value":"0,0E+00","module":"C1"},{"value":"1,35E-04","module":"C2"},{"value":"2,68E+01","module":"C3"},{"value":"2,20E-05","module":"C4"},{"value":"-3,56E-03","module":"D"}]},{"parameter":"GWP-luluc","unit":"kg CO2-eq.","values":[{"value":"1,72E-01","module":"A1-A3"},{"value":"1,57E-03","module":"A4"},{"value":"4,76E-06","module":"A5"},{"value":"7,44E-03","module":"B2"},{"value":"0,0E+00","module":"B3"},{"value":"0,0E+00","module":"B4"},{"value":"0,0E+00","module":"C1"},{"value":"1,16E-04","module":"C2"},{"value":"6,59E-05","module":"C3"},{"value":"8,15E-06","module":"C4"},{"value":"-5,61E-02","module":"D"}]},{"parameter":"ODP","unit":"kg CFC 11-eq.","values":[{"value":"5,44E-06","module":"A1-A3"},{"value":"8,49E-07","module":"A4"},{"value":"3,45E-09","module":"A5"},{"value":"1,50E-08","module":"B2"},{"value":"0,0E+00","module":"B3"},{"value":"0,0E+00","module":"B4"},{"value":"0,0E+00","module":"C1"},{"value":"7,37E-08","module":"C2"},{"value":"3,42E-08","module":"C3"},{"value":"7,73E-09","module":"C4"},{"value":"-1,18E-01","module":"D"}]},{"parameter":"AP","unit":"mol H+-eq.","values":[{"value":"2,82E-01","module":"A1-A3"},{"value":"3,41E-02","module":"A4"},{"value":"1,03E-04","module":"A5"},{"value":"6,46E-04","module":"B2"},{"value":"0,0E+00","module":"B3"},{"value":"0,0E+00","module":"B4"},{"value":"0,0E+00","module":"C1"},{"value":"9,36E-04","module":"C2"},{"value":"4,33E-03","module":"C3"},{"value":"1,90E-04","module":"C4"},{"value":"-1,52E-02","module":"D"}]},{"parameter":"POCP","unit":"kg NMVOC-eq.","values":[{"value":"2,14E-01","module":"A1-A3"},{"value":"2,56E-02","module":"A4"},{"value":"1,21E-04","module":"A5"},{"value":"3,23E-04","module":"B2"},{"value":"0,0E+00","module":"B3"},{"value":"0,0E+00","module":"B4"},{"value":"0,0E+00","module":"C1"},{"value":"7,93E-04","module":"C2"},{"value":"5,33E-03","module":"C3"},{"value":"2,09E-04","module":"C4"},{"value":"-1,49E-02","module":"D"}]},{"parameter":"ADPE","unit":"kg Sb-eq.","values":[{"value":"8,14E-04","module":"A1-A3"},{"value":"8,98E-05","module":"A4"},{"value":"3,20E-07","module":"A5"},{"value":"2,21E-06","module":"B2"},{"value":"0,0E+00","module":"B3"},{"value":"0,0E+00","module":"B4"},{"value":"0,0E+00","module":"C1"},{"value":"8,99E-06","module":"C2"},{"value":"1,64E-06","module":"C3"},{"value":"4,27E-07","module":"C4"},{"value":"-2,25E-05","module":"D"}]},{"parameter":"ADPF","unit":"MJ","values":[{"value":"1,22E+03","module":"A1-A3"},{"value":"5,62E+01","module":"A4"},{"value":"2,42E-01","module":"A5"},{"value":"3,73E+00","module":"B2"},{"value":"0,0E+00","module":"B3"},{"value":"0,0E+00","module":"B4"},{"value":"0,0E+00","module":"C1"},{"value":"4,92E+00","module":"C2"},{"value":"2,73E+00","module":"C3"},{"value":"5,86E-01","module":"C4"},{"value":"-2,63E+01","module":"D"}]},{"parameter":"WDP","unit":"m3 world-eq.","values":[{"value":"2,20E+04","module":"A1-A3"},{"value":"4,67E+01","module":"A4"},{"value":"6,99E-01","module":"A5"},{"value":"2,85E+02","module":"B2"},{"value":"0,0E+00","module":"B3"},{"value":"0,0E+00","module":"B4"},{"value":"0,0E+00","module":"C1"},{"value":"4,76E+00","module":"C2"},{"value":"5,87E+00","module":"C3"},{"value":"2,12E+00","module":"C4"},{"value":"-2,70E+02","module":"D"}]},{"parameter":"EP-freshwater","unit":"kg P-eq.","values":[{"value":"2,20E-03","module":"A1-A3"},{"value":"2,74E-05","module":"A4"},{"value":"1,62E-07","module":"A5"},{"value":"9,26E-06","module":"B2"},{"value":"0,0E+00","module":"B3"},{"value":"0,0E+00","module":"B4"},{"value":"0,0E+00","module":"C1"},{"value":"2,60E-06","module":"C2"},{"value":"5,35E-06","module":"C3"},{"value":"3,75E-07","module":"C4"},{"value":"-1,67E-04","module":"D"}]},{"parameter":"EP-marine","unit":"kg N-eq.","values":[{"value":"5,24E-02","module":"A1-A3"},{"value":"8,06E-03","module":"A4"},{"value":"6,79E-05","module":"A5"},{"value":"1,02E-04","module":"B2"},{"value":"0,0E+00","module":"B3"},{"value":"0,0E+00","module":"B4"},{"value":"0,0E+00","module":"C1"},{"value":"1,85E-04","module":"C2"},{"value":"2,05E-03","module":"C3"},{"value":"6,58E-05","module":"C4"},{"value":"-4,75E-03","module":"D"}]},{"parameter":"EP-terrestrial","unit":"mol N-eq.","values":[{"value":"6,48E-01","module":"A1-A3"},{"value":"8,97E-02","module":"A4"},{"value":"4,24E-04","module":"A5"},{"value":"1,37E-03","module":"B2"},{"value":"0,0E+00","module":"B3"},{"value":"0,0E+00","module":"B4"},{"value":"0,0E+00","module":"C1"},{"value":"2,07E-03","module":"C2"},{"value":"2,18E-02","module":"C3"},{"value":"7,33E-04","module":"C4"},{"value":"-5,12E-02","module":"D"}]},{"parameter":"GWP-IOBC","unit":"kg CO2-eq.","values":[{"value":"6,27E+01","module":"A1-A3"},{"value":"3,84E+00","module":"A4"},{"value":"4,63E-02","module":"A5"},{"value":"2,01E-01","module":"B2"},{"value":"0,0E+00","module":"B3"},{"value":"0,0E+00","module":"B4"},{"value":"0,0E+00","module":"C1"},{"value":"3,26E-01","module":"C2"},{"value":"1,19E+01","module":"C3"},{"value":"3,71E-02","module":"C4"},{"value":"-2,21E+00","module":"D"}]}],"additional_environmental_impact":[{"parameter":"PM","unit":"disease incidence","values":[{"value":"3,89E-06","module":"A1-A3"},{"value":"2,09E-07","module":"A4"},{"value":"1,54E-09","module":"A5"},{"value":"3,49E-09","module":"B2"},{"value":"0,0E+00","module":"B3"},{"value":"0,0E+00","module":"B4"},{"value":"0,0E+00","module":"C1"},{"value":"1,99E-08","module":"C2"},{"value":"3,88E-08","module":"C3"},{"value":"3,22E-09","module":"C4"},{"value":"-8,41E-07","module":"D"}]},{"parameter":"ETP-fw","unit":"CTUe","values":[{"value":"1,15E+03","module":"A1-A3"},{"value":"4,00E+01","module":"A4"},{"value":"2,46E-01","module":"A5"},{"value":"4,66E+00","module":"B2"},{"value":"0,0E+00","module":"B3"},{"value":"0,0E+00","module":"B4"},{"value":"0,0E+00","module":"C1"},{"value":"3,65E+00","module":"C2"},{"value":"1,26E+01","module":"C3"},{"value":"4,91E-01","module":"C4"},{"value":"-1,47E+02","module":"D"}]},{"parameter":"HTP-c","unit":"CTUh","values":[{"value":"1,46E-07","module":"A1-A3"},{"value":"0,0E+00","module":"A4"},{"value":"1,40E-11","module":"A5"},{"value":"1,16E-10","module":"B2"},{"value":"0,0E+00","module":"B3"},{"value":"0,0E+00","module":"B4"},{"value":"0,0E+00","module":"C1"},{"value":"0,0E+00","module":"C2"},{"value":"1,08E-09","module":"C3"},{"value":"2,00E-11","module":"C4"},{"value":"-4,09E-09","module":"D"}]},{"parameter":"HTP-nc","unit":"CTUh","values":[{"value":"9,20E-07","module":"A1-A3"},{"value":"4,46E-08","module":"A4"},{"value":"6,27E-10","module":"A5"},{"value":"3,03E-09","module":"B2"},{"value":"0,0E+00","module":"B3"},{"value":"0,0E+00","module":"B4"},{"value":"0,0E+00","module":"C1"},{"value":"3,99E-09","module":"C2"},{"value":"4,30E-08","module":"C3"},{"value":"6,60E-10","module":"C4"},{"value":"-8,25E-08","module":"D"}]},{"parameter":"SQP","unit":"unitless","values":[{"value":"1,80E+03","module":"A1-A3"},{"value":"3,37E+01","module":"A4"},{"value":"3,29E-01","module":"A5"},{"value":"2,78E+00","module":"B2"},{"value":"0,0E+00","module":"B3"},{"value":"0,0E+00","module":"B4"},{"value":"0,0E+00","module":"C1"},{"value":"3,44E+00","module":"C2"},{"value":"4,22E-01","module":"C3"},{"value":"1,37E+00","module":"C4"},{"value":"-1,56E+02","module":"D"}]},{"parameter":"IRP","unit":"kBq U235-eq.","values":[{"value":"1,07E+01","module":"A1-A3"},{"value":"2,45E-01","module":"A4"},{"value":"1,02E-03","module":"A5"},{"value":"8,41E-02","module":"B2"},{"value":"0,0E+00","module":"B3"},{"value":"0,0E+00","module":"B4"},{"value":"0,0E+00","module":"C1"},{"value":"2,15E-02","module":"C2"},{"value":"5,72E-03","module":"C3"},{"value":"2,43E-03","module":"C4"},{"value":"-1,47E-01","module":"D"}]}],"resource_use":[{"parameter":"PERE","unit":"MJ","values":[{"value":"2,94E+02","module":"A1-A3"},{"value":"7,25E-01","module":"A4"},{"value":"5,75E-03","module":"A5"},{"value":"3,62E+00","module":"B2"},{"value":"0,0E+00","module":"B3"},{"value":"0,0E+00","module":"B4"},{"value":"0,0E+00","module":"C1"},{"value":"7,05E-02","module":"C2"},{"value":"1,06E-01","module":"C3"},{"value":"1,54E-02","module":"C4"},{"value":"-1,44E+02","module":"D"}]},{"parameter":"PERM","unit":"MJ","values":[{"value":"2,11E+02","module":"A1-A3"},{"value":"0,0E+00","module":"A4"},{"value":"-6,94E+01","module":"A5"},{"value":"0,0E+00","module":"B2"},{"value":"0,0E+00","module":"B3"},{"value":"0,0E+00","module":"B4"},{"value":"0,0E+00","module":"C1"},{"value":"0,0E+00","module":"C2"},{"value":"-1,42E+02","module":"C3"},{"value":"0,0E+00","module":"C4"},{"value":"0,0E+00","module":"D"}]},{"parameter":"PERT","unit":"MJ","values":[{"value":"5,05E+02","module":"A1-A3"},{"value":"7,25E-01","module":"A4"},{"value":"-6,94E+01","module":"A5"},{"value":"3,62E+00","module":"B2"},{"value":"0,0E+00","module":"B3"},{"value":"0,0E+00","module":"B4"},{"value":"0,0E+00","module":"C1"},{"value":"7,05E-02","module":"C2"},{"value":"-1,42E+02","module":"C3"},{"value":"1,54E-02","module":"C4"},{"value":"-1,44E+02","module":"D"}]},{"parameter":"PENRE","unit":"MJ","values":[{"value":"1,06E+03","module":"A1-A3"},{"value":"5,62E+01","module":"A4"},{"value":"2,42E-01","module":"A5"},{"value":"3,78E+00","module":"B2"},{"value":"0,0E+00","module":"B3"},{"value":"0,0E+00","module":"B4"},{"value":"0,0E+00","module":"C1"},{"value":"4,92E+00","module":"C2"},{"value":"2,76E+00","module":"C3"},{"value":"5,86E-01","module":"C4"},{"value":"-2,63E+01","module":"D"}]},{"parameter":"PENRM","unit":"MJ","values":[{"value":"1,77E+02","module":"A1-A3"},{"value":"0,0E+00","module":"A4"},{"value":"-2,12E+01","module":"A5"},{"value":"0,0E+00","module":"B2"},{"value":"0,0E+00","module":"B3"},{"value":"0,0E+00","module":"B4"},{"value":"0,0E+00","module":"C1"},{"value":"0,0E+00","module":"C2"},{"value":"-1,55E+02","module":"C3"},{"value":"0,0E+00","module":"C4"},{"value":"0,0E+00","module":"D"}]},{"parameter":"PENRT","unit":"MJ","values":[{"value":"1,24E+03","module":"A1-A3"},{"value":"5,62E+01","module":"A4"},{"value":"-2,10E+01","module":"A5"},{"value":"3,78E+00","module":"B2"},{"value":"0,0E+00","module":"B3"},{"value":"0,0E+00","module":"B4"},{"value":"0,0E+00","module":"C1"},{"value":"4,92E+00","module":"C2"},{"value":"-1,53E+02","module":"C3"},{"value":"5,86E-01","module":"C4"},{"value":"-2,63E+01","module":"D"}]},{"parameter":"SM","unit":"kg","values":[{"value":"5,30E-02","module":"A1-A3"},{"value":"0,0E+00","module":"A4"},{"value":"0,0E+00","module":"A5"},{"value":"0,0E+00","module":"B2"},{"value":"0,0E+00","module":"B3"},{"value":"0,0E+00","module":"B4"},{"value":"0,0E+00","module":"C1"},{"value":"0,0E+00","module":"C2"},{"value":"0,0E+00","module":"C3"},{"value":"0,0E+00","module":"C4"},{"value":"0,0E+00","module":"D"}]},{"parameter":"RSF","unit":"MJ","values":[{"value":"4,58E+00","module":"A1-A3"},{"value":"2,53E-02","module":"A4"},{"value":"1,56E-04","module":"A5"},{"value":"3,71E-02","module":"B2"},{"value":"0,0E+00","module":"B3"},{"value":"0,0E+00","module":"B4"},{"value":"0,0E+00","module":"C1"},{"value":"2,52E-03","module":"C2"},{"value":"2,50E-03","module":"C3"},{"value":"3,98E-04","module":"C4"},{"value":"-1,18E-02","module":"D"}]},{"parameter":"NRSF","unit":"MJ","values":[{"value":"1,00E+01","module":"A1-A3"},{"value":"8,48E-02","module":"A4"},{"value":"8,23E-04","module":"A5"},{"value":"6,29E-04","module":"B2"},{"value":"0,0E+00","module":"B3"},{"value":"0,0E+00","module":"B4"},{"value":"0,0E+00","module":"C1"},{"value":"9,01E-03","module":"C2"},{"value":"0,0E+00","module":"C3"},{"value":"7,94E-02","module":"C4"},{"value":"-8,12E+00","module":"D"}]},{"parameter":"FW","unit":"m3","values":[{"value":"9,79E-01","module":"A1-A3"},{"value":"5,43E-03","module":"A4"},{"value":"1,44E-04","module":"A5"},{"value":"2,65E-02","module":"B2"},{"value":"0,0E+00","module":"B3"},{"value":"0,0E+00","module":"B4"},{"value":"0,0E+00","module":"C1"},{"value":"5,26E-04","module":"C2"},{"value":"7,92E-03","module":"C3"},{"value":"5,31E-04","module":"C4"},{"value":"-1,74E-01","module":"D"}]}],"end_of_life_waste":[{"parameter":"HWD","unit":"kg","values":[{"value":"2,88E-01","module":"A1-A3"},{"value":"2,79E-03","module":"A4"},{"value":"0,0E+00","module":"A5"},{"value":"3,55E-04","module":"B2"},{"value":"0,0E+00","module":"B3"},{"value":"0,0E+00","module":"B4"},{"value":"0,0E+00","module":"C1"},{"value":"2,54E-04","module":"C2"},{"value":"0,0E+00","module":"C3"},{"value":"2,06E+00","module":"C4"},{"value":"-3,01E-03","module":"D"}]},{"parameter":"NHWD","unit":"kg","values":[{"value":"1,21E+01","module":"A1-A3"},{"value":"2,27E+00","module":"A4"},{"value":"7,50E-01","module":"A5"},{"value":"2,35E-02","module":"B2"},{"value":"0,0E+00","module":"B3"},{"value":"0,0E+00","module":"B4"},{"value":"0,0E+00","module":"C1"},{"value":"2,39E-01","module":"C2"},{"value":"3,00E-01","module":"C3"},{"value":"1,20E-01","module":"C4"},{"value":"-7,00E-01","module":"D"}]},{"parameter":"RWD","unit":"kg","values":[{"value":"6,08E-03","module":"A1-A3"},{"value":"3,85E-04","module":"A4"},{"value":"0,0E+00","module":"A5"},{"value":"3,88E-05","module":"B2"},{"value":"0,0E+00","module":"B3"},{"value":"0,0E+00","module":"B4"},{"value":"0,0E+00","module":"C1"},{"value":"3,35E-05","module":"C2"},{"value":"0,0E+00","module":"C3"},{"value":"3,59E-06","module":"C4"},{"value":"-1,21E-04","module":"D"}]}],"end_of_life_flow":[{"parameter":"CRU","unit":"kg","values":[{"value":"0,0E+00","module":"A1-A3"},{"value":"0,0E+00","module":"A4"},{"value":"4,75E+00","module":"A5"},{"value":"0,0E+00","module":"B2"},{"value":"0,0E+00","module":"B3"},{"value":"0,0E+00","module":"B4"},{"value":"0,0E+00","module":"C1"},{"value":"0,0E+00","module":"C2"},{"value":"0,0E+00","module":"C3"},{"value":"0,0E+00","module":"C4"},{"value":"0,0E+00","module":"D"}]},{"parameter":"MFR","unit":"kg","values":[{"value":"6,14E+00","module":"A1-A3"},{"value":"0,0E+00","module":"A4"},{"value":"2,55E-01","module":"A5"},{"value":"0,0E+00","module":"B2"},{"value":"0,0E+00","module":"B3"},{"value":"0,0E+00","module":"B4"},{"value":"0,0E+00","module":"C1"},{"value":"0,0E+00","module":"C2"},{"value":"9,17E-01","module":"C3"},{"value":"0,0E+00","module":"C4"},{"value":"0,0E+00","module":"D"}]},{"parameter":"MER","unit":"kg","values":[{"value":"2,89E-05","module":"A1-A3"},{"value":"0,0E+00","module":"A4"},{"value":"2,48E-01","module":"A5"},{"value":"0,0E+00","module":"B2"},{"value":"0,0E+00","module":"B3"},{"value":"0,0E+00","module":"B4"},{"value":"0,0E+00","module":"C1"},{"value":"0,0E+00","module":"C2"},{"value":"2,34E+01","module":"C3"},{"value":"0,0E+00","module":"C4"},{"value":"0,0E+00","module":"D"}]},{"parameter":"EEE","unit":"MJ","values":[{"value":"6,89E+00","module":"A1-A3"},{"value":"0,0E+00","module":"A4"},{"value":"1,73E-01","module":"A5"},{"value":"0,0E+00","module":"B2"},{"value":"0,0E+00","module":"B3"},{"value":"0,0E+00","module":"B4"},{"value":"0,0E+00","module":"C1"},{"value":"0,0E+00","module":"C2"},{"value":"1,84E+01","module":"C3"},{"value":"0,0E+00","module":"C4"},{"value":"0,0E+00","module":"D"}]},{"parameter":"EET","unit":"MJ","values":[{"value":"1,04E+02","module":"A1-A3"},{"value":"0,0E+00","module":"A4"},{"value":"2,61E+00","module":"A5"},{"value":"0,0E+00","module":"B2"},{"value":"0,0E+00","module":"B3"},{"value":"0,0E+00","module":"B4"},{"value":"0,0E+00","module":"C1"},{"value":"0,0E+00","module":"C2"},{"value":"2,79E+02","module":"C3"},{"value":"0,0E+00","module":"C4"},{"value":"0,0E+00","module":"D"}]}]}