{"product_name":"D50-R175 1600 HF WB","epd_id":"NEPD-6221-5485","compliance":["EN 15804+A2","ISO 14025","ISO 21930"],"producer_name":"Glamox AS","environmental_impact":[{"parameter":"GWP-total","unit":"kg CO2-eq.","values":[{"value":"1,19E+01","module":"A1"},{"value":"5,16E-01","module":"A2"},{"value":"5,86E-01","module":"A3"},{"value":"3,28E-01","module":"A4"},{"value":"1,53E-01","module":"A5"},{"value":"6,56E+01","module":"B6"},{"value":"0,0E+00","module":"C1"},{"value":"2,18E-02","module":"C2"},{"value":"1,02E-01","module":"C3"},{"value":"1,45E-02","module":"C4"},{"value":"5,16E-01","module":"D"}]},{"parameter":"GWP-fossil","unit":"kg CO2-eq.","values":[{"value":"1,19E+01","module":"A1"},{"value":"5,16E-01","module":"A2"},{"value":"5,79E-01","module":"A3"},{"value":"3,28E-01","module":"A4"},{"value":"1,44E-03","module":"A5"},{"value":"6,11E+01","module":"B6"},{"value":"0,0E+00","module":"C1"},{"value":"2,18E-02","module":"C2"},{"value":"1,02E-01","module":"C3"},{"value":"1,45E-02","module":"C4"},{"value":"4,94E-01","module":"D"}]},{"parameter":"GWP-biogenic","unit":"kg CO2-eq.","values":[{"value":"-2,85E-02","module":"A1"},{"value":"3,08E-04","module":"A2"},{"value":"6,28E-03","module":"A3"},{"value":"1,32E-04","module":"A4"},{"value":"1,51E-01","module":"A5"},{"value":"1,12E+00","module":"B6"},{"value":"0,0E+00","module":"C1"},{"value":"8,95E-06","module":"C2"},{"value":"6,05E-05","module":"C3"},{"value":"7,60E-06","module":"C4"},{"value":"3,29E-03","module":"D"}]},{"parameter":"GWP-luluc","unit":"kg CO2-eq.","values":[{"value":"2,03E-02","module":"A1"},{"value":"2,63E-04","module":"A2"},{"value":"8,69E-04","module":"A3"},{"value":"1,18E-04","module":"A4"},{"value":"4,76E-07","module":"A5"},{"value":"3,35E+00","module":"B6"},{"value":"0,0E+00","module":"C1"},{"value":"6,37E-06","module":"C2"},{"value":"7,19E-05","module":"C3"},{"value":"7,47E-05","module":"C4"},{"value":"1,87E-02","module":"D"}]},{"parameter":"ODP","unit":"kg CFC 11-eq.","values":[{"value":"7,40E-07","module":"A1"},{"value":"9,47E-08","module":"A2"},{"value":"9,08E-08","module":"A3"},{"value":"7,45E-08","module":"A4"},{"value":"3,04E-10","module":"A5"},{"value":"6,61E-06","module":"B6"},{"value":"0,0E+00","module":"C1"},{"value":"5,04E-09","module":"C2"},{"value":"2,09E-09","module":"C3"},{"value":"1,29E-09","module":"C4"},{"value":"-2,90E-04","module":"D"}]},{"parameter":"AP","unit":"mol H+-eq.","values":[{"value":"8,24E-02","module":"A1"},{"value":"5,11E-03","module":"A2"},{"value":"2,85E-03","module":"A3"},{"value":"1,64E-03","module":"A4"},{"value":"6,82E-06","module":"A5"},{"value":"2,82E-01","module":"B6"},{"value":"0,0E+00","module":"C1"},{"value":"9,17E-05","module":"C2"},{"value":"1,39E-04","module":"C3"},{"value":"6,27E-05","module":"C4"},{"value":"-2,57E-02","module":"D"}]},{"parameter":"POCP","unit":"kg NMVOC-eq.","values":[{"value":"4,71E-02","module":"A1"},{"value":"6,33E-03","module":"A2"},{"value":"2,48E-03","module":"A3"},{"value":"1,55E-03","module":"A4"},{"value":"7,02E-06","module":"A5"},{"value":"1,40E-01","module":"B6"},{"value":"0,0E+00","module":"C1"},{"value":"9,80E-05","module":"C2"},{"value":"8,97E-05","module":"C3"},{"value":"6,91E-05","module":"C4"},{"value":"-3,37E-03","module":"D"}]},{"parameter":"ADPE","unit":"kg Sb-eq.","values":[{"value":"4,76E-03","module":"A1"},{"value":"4,73E-06","module":"A2"},{"value":"2,28E-06","module":"A3"},{"value":"8,67E-06","module":"A4"},{"value":"3,50E-08","module":"A5"},{"value":"9,50E-04","module":"B6"},{"value":"0,0E+00","module":"C1"},{"value":"3,72E-07","module":"C2"},{"value":"2,45E-07","module":"C3"},{"value":"7,14E-08","module":"C4"},{"value":"-7,48E-04","module":"D"}]},{"parameter":"ADPF","unit":"MJ","values":[{"value":"1,41E+02","module":"A1"},{"value":"6,89E+00","module":"A2"},{"value":"8,78E+00","module":"A3"},{"value":"4,92E+00","module":"A4"},{"value":"2,01E-02","module":"A5"},{"value":"1,65E+03","module":"B6"},{"value":"0,0E+00","module":"C1"},{"value":"3,39E-01","module":"C2"},{"value":"3,18E-01","module":"C3"},{"value":"1,62E-01","module":"C4"},{"value":"6,26E+00","module":"D"}]},{"parameter":"WDP","unit":"m3 world-eq.","values":[{"value":"3,81E+02","module":"A1"},{"value":"5,50E+00","module":"A2"},{"value":"2,22E+00","module":"A3"},{"value":"4,59E+00","module":"A4"},{"value":"2,55E-02","module":"A5"},{"value":"1,28E+05","module":"B6"},{"value":"0,0E+00","module":"C1"},{"value":"2,60E-01","module":"C2"},{"value":"3,08E+00","module":"C3"},{"value":"1,78E+00","module":"C4"},{"value":"5,76E+02","module":"D"}]},{"parameter":"EP-freshwater","unit":"kg P-eq.","values":[{"value":"1,35E-03","module":"A1"},{"value":"7,01E-06","module":"A2"},{"value":"8,71E-06","module":"A3"},{"value":"2,53E-06","module":"A4"},{"value":"1,18E-08","module":"A5"},{"value":"4,04E-03","module":"B6"},{"value":"0,0E+00","module":"C1"},{"value":"1,66E-07","module":"C2"},{"value":"9,97E-07","module":"C3"},{"value":"4,25E-07","module":"C4"},{"value":"-1,43E-04","module":"D"}]},{"parameter":"EP-marine","unit":"kg N-eq.","values":[{"value":"1,33E-02","module":"A1"},{"value":"2,13E-03","module":"A2"},{"value":"8,25E-04","module":"A3"},{"value":"4,71E-04","module":"A4"},{"value":"2,25E-06","module":"A5"},{"value":"4,45E-02","module":"B6"},{"value":"0,0E+00","module":"C1"},{"value":"2,76E-05","module":"C2"},{"value":"2,97E-05","module":"C3"},{"value":"1,99E-05","module":"C4"},{"value":"-8,02E-04","module":"D"}]},{"parameter":"EP-terrestrial","unit":"mol N-eq.","values":[{"value":"1,51E-01","module":"A1"},{"value":"2,34E-02","module":"A2"},{"value":"1,28E-02","module":"A3"},{"value":"5,21E-03","module":"A4"},{"value":"2,44E-05","module":"A5"},{"value":"5,98E-01","module":"B6"},{"value":"0,0E+00","module":"C1"},{"value":"3,05E-04","module":"C2"},{"value":"3,28E-04","module":"C3"},{"value":"1,80E-04","module":"C4"},{"value":"-1,34E-02","module":"D"}]},{"parameter":"GWP-IOBC","unit":"kg CO2-eq.","values":[{"value":"1,20E+01","module":"A1"},{"value":"5,16E-01","module":"A2"},{"value":"5,74E-01","module":"A3"},{"value":"3,28E-01","module":"A4"},{"value":"0,0E+00","module":"A5"},{"value":"8,88E+01","module":"B6"},{"value":"0,0E+00","module":"C1"},{"value":"2,18E-02","module":"C2"},{"value":"1,02E-01","module":"C3"},{"value":"3,42E-03","module":"C4"},{"value":"4,55E-01","module":"D"}]}],"additional_environmental_impact":[{"parameter":"PM","unit":"disease incidence","values":[{"value":"6,72E-07","module":"A1"},{"value":"5,25E-08","module":"A2"},{"value":"3,46E-08","module":"A3"},{"value":"2,31E-08","module":"A4"},{"value":"1,01E-10","module":"A5"},{"value":"1,49E-06","module":"B6"},{"value":"0,0E+00","module":"C1"},{"value":"1,92E-09","module":"C2"},{"value":"9,18E-10","module":"C3"},{"value":"1,13E-09","module":"C4"},{"value":"2,94E-09","module":"D"}]},{"parameter":"ETP-fw","unit":"CTUe","values":[{"value":"7,57E+02","module":"A1"},{"value":"6,51E+00","module":"A2"},{"value":"2,31E+01","module":"A3"},{"value":"3,60E+00","module":"A4"},{"value":"2,69E-02","module":"A5"},{"value":"2,07E+03","module":"B6"},{"value":"0,0E+00","module":"C1"},{"value":"2,48E-01","module":"C2"},{"value":"7,02E-01","module":"C3"},{"value":"1,20E+02","module":"C4"},{"value":"-2,20E+02","module":"D"}]},{"parameter":"HTP-c","unit":"CTUh","values":[{"value":"1,60E-08","module":"A1"},{"value":"0,0E+00","module":"A2"},{"value":"3,51E-10","module":"A3"},{"value":"0,0E+00","module":"A4"},{"value":"1,00E-12","module":"A5"},{"value":"4,81E-08","module":"B6"},{"value":"0,0E+00","module":"C1"},{"value":"0,0E+00","module":"C2"},{"value":"5,08E-10","module":"C3"},{"value":"4,20E-11","module":"C4"},{"value":"1,23E-09","module":"D"}]},{"parameter":"HTP-nc","unit":"CTUh","values":[{"value":"4,49E-07","module":"A1"},{"value":"8,75E-09","module":"A2"},{"value":"8,37E-09","module":"A3"},{"value":"3,90E-09","module":"A4"},{"value":"3,40E-11","module":"A5"},{"value":"1,27E-06","module":"B6"},{"value":"0,0E+00","module":"C1"},{"value":"2,40E-10","module":"C2"},{"value":"3,00E-08","module":"C3"},{"value":"3,60E-10","module":"C4"},{"value":"-5,40E-08","module":"D"}]},{"parameter":"SQP","unit":"unitless","values":[{"value":"4,48E+01","module":"A1"},{"value":"4,31E+00","module":"A2"},{"value":"9,00E+01","module":"A3"},{"value":"3,32E+00","module":"A4"},{"value":"1,35E-02","module":"A5"},{"value":"1,24E+03","module":"B6"},{"value":"0,0E+00","module":"C1"},{"value":"3,89E-01","module":"C2"},{"value":"7,70E-02","module":"C3"},{"value":"3,69E-01","module":"C4"},{"value":"-5,13E+00","module":"D"}]},{"parameter":"IRP","unit":"kBq U235-eq.","values":[{"value":"4,45E-01","module":"A1"},{"value":"2,88E-02","module":"A2"},{"value":"7,45E-03","module":"A3"},{"value":"2,15E-02","module":"A4"},{"value":"8,62E-05","module":"A5"},{"value":"3,77E+01","module":"B6"},{"value":"0,0E+00","module":"C1"},{"value":"1,48E-03","module":"C2"},{"value":"1,61E-03","module":"C3"},{"value":"5,96E-04","module":"C4"},{"value":"3,28E-02","module":"D"}]}],"resource_use":[{"parameter":"PERE","unit":"MJ","values":[{"value":"1,44E+01","module":"A1"},{"value":"1,82E-01","module":"A2"},{"value":"2,11E+01","module":"A3"},{"value":"6,84E-02","module":"A4"},{"value":"3,32E-04","module":"A5"},{"value":"1,62E+03","module":"B6"},{"value":"0,0E+00","module":"C1"},{"value":"4,27E-03","module":"C2"},{"value":"4,45E-02","module":"C3"},{"value":"4,14E-02","module":"C4"},{"value":"3,74E+00","module":"D"}]},{"parameter":"PERM","unit":"MJ","values":[{"value":"7,30E-01","module":"A1"},{"value":"0,0E+00","module":"A2"},{"value":"0,0E+00","module":"A3"},{"value":"0,0E+00","module":"A4"},{"value":"-7,30E-01","module":"A5"},{"value":"0,0E+00","module":"B6"},{"value":"0,0E+00","module":"C1"},{"value":"0,0E+00","module":"C2"},{"value":"0,0E+00","module":"C3"},{"value":"0,0E+00","module":"C4"},{"value":"0,0E+00","module":"D"}]},{"parameter":"PERT","unit":"MJ","values":[{"value":"1,52E+01","module":"A1"},{"value":"1,82E-01","module":"A2"},{"value":"2,11E+01","module":"A3"},{"value":"6,84E-02","module":"A4"},{"value":"-7,30E-01","module":"A5"},{"value":"1,62E+03","module":"B6"},{"value":"0,0E+00","module":"C1"},{"value":"4,27E-03","module":"C2"},{"value":"4,45E-02","module":"C3"},{"value":"4,14E-02","module":"C4"},{"value":"3,74E+00","module":"D"}]},{"parameter":"PENRE","unit":"MJ","values":[{"value":"1,39E+02","module":"A1"},{"value":"6,89E+00","module":"A2"},{"value":"8,78E+00","module":"A3"},{"value":"4,92E+00","module":"A4"},{"value":"2,01E-02","module":"A5"},{"value":"1,68E+03","module":"B6"},{"value":"0,0E+00","module":"C1"},{"value":"3,39E-01","module":"C2"},{"value":"3,18E-01","module":"C3"},{"value":"1,62E-01","module":"C4"},{"value":"6,25E+00","module":"D"}]},{"parameter":"PENRM","unit":"MJ","values":[{"value":"2,35E+00","module":"A1"},{"value":"0,0E+00","module":"A2"},{"value":"0,0E+00","module":"A3"},{"value":"0,0E+00","module":"A4"},{"value":"0,0E+00","module":"A5"},{"value":"0,0E+00","module":"B6"},{"value":"0,0E+00","module":"C1"},{"value":"0,0E+00","module":"C2"},{"value":"-3,05E+00","module":"C3"},{"value":"0,0E+00","module":"C4"},{"value":"0,0E+00","module":"D"}]},{"parameter":"PENRT","unit":"MJ","values":[{"value":"1,41E+02","module":"A1"},{"value":"6,89E+00","module":"A2"},{"value":"8,78E+00","module":"A3"},{"value":"4,92E+00","module":"A4"},{"value":"2,01E-02","module":"A5"},{"value":"1,68E+03","module":"B6"},{"value":"0,0E+00","module":"C1"},{"value":"3,39E-01","module":"C2"},{"value":"-2,73E+00","module":"C3"},{"value":"1,62E-01","module":"C4"},{"value":"6,25E+00","module":"D"}]},{"parameter":"SM","unit":"kg","values":[{"value":"6,47E-01","module":"A1"},{"value":"0,0E+00","module":"A2"},{"value":"0,0E+00","module":"A3"},{"value":"0,0E+00","module":"A4"},{"value":"0,0E+00","module":"A5"},{"value":"0,0E+00","module":"B6"},{"value":"0,0E+00","module":"C1"},{"value":"0,0E+00","module":"C2"},{"value":"0,0E+00","module":"C3"},{"value":"1,81E-03","module":"C4"},{"value":"2,08E-03","module":"D"}]},{"parameter":"RSF","unit":"MJ","values":[{"value":"1,90E-01","module":"A1"},{"value":"3,91E-03","module":"A2"},{"value":"2,01E-03","module":"A3"},{"value":"2,44E-03","module":"A4"},{"value":"1,10E-05","module":"A5"},{"value":"1,64E+01","module":"B6"},{"value":"0,0E+00","module":"C1"},{"value":"1,49E-04","module":"C2"},{"value":"7,20E-04","module":"C3"},{"value":"2,60E-04","module":"C4"},{"value":"3,30E-03","module":"D"}]},{"parameter":"NRSF","unit":"MJ","values":[{"value":"5,62E-02","module":"A1"},{"value":"3,38E-02","module":"A2"},{"value":"1,74E-03","module":"A3"},{"value":"8,63E-03","module":"A4"},{"value":"4,53E-05","module":"A5"},{"value":"0,0E+00","module":"B6"},{"value":"0,0E+00","module":"C1"},{"value":"5,01E-04","module":"C2"},{"value":"-3,06E-05","module":"C3"},{"value":"7,22E-03","module":"C4"},{"value":"8,35E-03","module":"D"}]},{"parameter":"FW","unit":"m3","values":[{"value":"1,12E-01","module":"A1"},{"value":"1,17E-03","module":"A2"},{"value":"5,12E-04","module":"A3"},{"value":"5,10E-04","module":"A4"},{"value":"9,50E-06","module":"A5"},{"value":"7,39E+00","module":"B6"},{"value":"0,0E+00","module":"C1"},{"value":"3,86E-05","module":"C2"},{"value":"2,99E-04","module":"C3"},{"value":"1,41E-04","module":"C4"},{"value":"2,06E-02","module":"D"}]}],"end_of_life_waste":[{"parameter":"HWD","unit":"kg","values":[{"value":"9,89E-02","module":"A1"},{"value":"6,12E-04","module":"A2"},{"value":"4,55E-03","module":"A3"},{"value":"2,50E-04","module":"A4"},{"value":"0,0E+00","module":"A5"},{"value":"1,55E-01","module":"B6"},{"value":"0,0E+00","module":"C1"},{"value":"1,86E-05","module":"C2"},{"value":"1,49E-05","module":"C3"},{"value":"4,63E-02","module":"C4"},{"value":"-6,36E-03","module":"D"}]},{"parameter":"NHWD","unit":"kg","values":[{"value":"1,70E+00","module":"A1"},{"value":"1,17E-01","module":"A2"},{"value":"6,87E-02","module":"A3"},{"value":"2,29E-01","module":"A4"},{"value":"8,90E-02","module":"A5"},{"value":"1,03E+01","module":"B6"},{"value":"0,0E+00","module":"C1"},{"value":"2,95E-02","module":"C2"},{"value":"2,02E-02","module":"C3"},{"value":"2,25E-01","module":"C4"},{"value":"1,98E-01","module":"D"}]},{"parameter":"RWD","unit":"kg","values":[{"value":"3,57E-04","module":"A1"},{"value":"4,34E-05","module":"A2"},{"value":"1,10E-05","module":"A3"},{"value":"3,36E-05","module":"A4"},{"value":"0,0E+00","module":"A5"},{"value":"1,73E-02","module":"B6"},{"value":"0,0E+00","module":"C1"},{"value":"2,32E-06","module":"C2"},{"value":"7,46E-07","module":"C3"},{"value":"4,92E-07","module":"C4"},{"value":"3,27E-05","module":"D"}]}],"end_of_life_flow":[{"parameter":"CRU","unit":"kg","values":[{"value":"0,0E+00","module":"A1"},{"value":"0,0E+00","module":"A2"},{"value":"0,0E+00","module":"A3"},{"value":"0,0E+00","module":"A4"},{"value":"0,0E+00","module":"A5"},{"value":"0,0E+00","module":"B6"},{"value":"0,0E+00","module":"C1"},{"value":"0,0E+00","module":"C2"},{"value":"0,0E+00","module":"C3"},{"value":"0,0E+00","module":"C4"},{"value":"0,0E+00","module":"D"}]},{"parameter":"MFR","unit":"kg","values":[{"value":"0,0E+00","module":"A1"},{"value":"0,0E+00","module":"A2"},{"value":"6,67E-02","module":"A3"},{"value":"0,0E+00","module":"A4"},{"value":"8,28E-02","module":"A5"},{"value":"0,0E+00","module":"B6"},{"value":"0,0E+00","module":"C1"},{"value":"0,0E+00","module":"C2"},{"value":"4,72E-01","module":"C3"},{"value":"4,45E-06","module":"C4"},{"value":"-8,14E-05","module":"D"}]},{"parameter":"MER","unit":"kg","values":[{"value":"0,0E+00","module":"A1"},{"value":"0,0E+00","module":"A2"},{"value":"1,72E-07","module":"A3"},{"value":"0,0E+00","module":"A4"},{"value":"6,22E-03","module":"A5"},{"value":"0,0E+00","module":"B6"},{"value":"0,0E+00","module":"C1"},{"value":"0,0E+00","module":"C2"},{"value":"2,95E-02","module":"C3"},{"value":"2,44E-05","module":"C4"},{"value":"-1,07E-05","module":"D"}]},{"parameter":"EEE","unit":"MJ","values":[{"value":"0,0E+00","module":"A1"},{"value":"0,0E+00","module":"A2"},{"value":"1,47E-02","module":"A3"},{"value":"0,0E+00","module":"A4"},{"value":"5,09E-03","module":"A5"},{"value":"0,0E+00","module":"B6"},{"value":"0,0E+00","module":"C1"},{"value":"0,0E+00","module":"C2"},{"value":"4,54E-02","module":"C3"},{"value":"2,21E-04","module":"C4"},{"value":"-2,63E-05","module":"D"}]},{"parameter":"EET","unit":"MJ","values":[{"value":"0,0E+00","module":"A1"},{"value":"0,0E+00","module":"A2"},{"value":"2,23E-01","module":"A3"},{"value":"0,0E+00","module":"A4"},{"value":"7,70E-02","module":"A5"},{"value":"0,0E+00","module":"B6"},{"value":"0,0E+00","module":"C1"},{"value":"0,0E+00","module":"C2"},{"value":"6,86E-01","module":"C3"},{"value":"3,34E-03","module":"C4"},{"value":"-3,97E-04","module":"D"}]}]}