{"product_name":"D70-R70 G2 500 DALI LI MB","epd_id":"NEPD-6356-5616","compliance":["EN 15804+A2","ISO 14025","ISO 21930"],"producer_name":"Glamox AS","environmental_impact":[{"parameter":"GWP-total","unit":"kg CO2-eq.","values":[{"value":"5,41E+00","module":"A1"},{"value":"4,78E-02","module":"A2"},{"value":"2,53E-02","module":"A3"},{"value":"5,52E-02","module":"A4"},{"value":"1,17E-01","module":"A5"},{"value":"2,24E+01","module":"B6"},{"value":"0,0E+00","module":"C1"},{"value":"1,50E-02","module":"C2"},{"value":"1,81E-01","module":"C3"},{"value":"1,27E-02","module":"C4"},{"value":"-2,93E-01","module":"D"}]},{"parameter":"GWP-fossil","unit":"kg CO2-eq.","values":[{"value":"5,50E+00","module":"A1"},{"value":"4,77E-02","module":"A2"},{"value":"2,48E-02","module":"A3"},{"value":"5,51E-02","module":"A4"},{"value":"1,10E-03","module":"A5"},{"value":"2,09E+01","module":"B6"},{"value":"0,0E+00","module":"C1"},{"value":"1,50E-02","module":"C2"},{"value":"1,81E-01","module":"C3"},{"value":"1,27E-02","module":"C4"},{"value":"-2,93E-01","module":"D"}]},{"parameter":"GWP-biogenic","unit":"kg CO2-eq.","values":[{"value":"-9,11E-02","module":"A1"},{"value":"1,80E-05","module":"A2"},{"value":"4,77E-04","module":"A3"},{"value":"2,11E-05","module":"A4"},{"value":"1,16E-01","module":"A5"},{"value":"3,81E-01","module":"B6"},{"value":"0,0E+00","module":"C1"},{"value":"6,12E-06","module":"C2"},{"value":"5,77E-05","module":"C3"},{"value":"5,05E-06","module":"C4"},{"value":"-6,60E-04","module":"D"}]},{"parameter":"GWP-luluc","unit":"kg CO2-eq.","values":[{"value":"8,84E-03","module":"A1"},{"value":"1,99E-05","module":"A2"},{"value":"7,41E-06","module":"A3"},{"value":"2,18E-05","module":"A4"},{"value":"3,64E-07","module":"A5"},{"value":"1,14E+00","module":"B6"},{"value":"0,0E+00","module":"C1"},{"value":"5,24E-06","module":"C2"},{"value":"5,65E-05","module":"C3"},{"value":"4,44E-05","module":"C4"},{"value":"1,12E-03","module":"D"}]},{"parameter":"ODP","unit":"kg CFC 11-eq.","values":[{"value":"3,29E-07","module":"A1"},{"value":"1,07E-08","module":"A2"},{"value":"2,75E-09","module":"A3"},{"value":"1,23E-08","module":"A4"},{"value":"2,33E-10","module":"A5"},{"value":"2,26E-06","module":"B6"},{"value":"0,0E+00","module":"C1"},{"value":"3,42E-09","module":"C2"},{"value":"1,94E-09","module":"C3"},{"value":"5,24E-10","module":"C4"},{"value":"-6,37E-04","module":"D"}]},{"parameter":"AP","unit":"mol H+-eq.","values":[{"value":"4,21E-02","module":"A1"},{"value":"4,85E-04","module":"A2"},{"value":"6,52E-05","module":"A3"},{"value":"4,95E-04","module":"A4"},{"value":"5,21E-06","module":"A5"},{"value":"9,62E-02","module":"B6"},{"value":"0,0E+00","module":"C1"},{"value":"6,13E-05","module":"C2"},{"value":"1,45E-04","module":"C3"},{"value":"3,03E-05","module":"C4"},{"value":"-2,48E-02","module":"D"}]},{"parameter":"POCP","unit":"kg NMVOC-eq.","values":[{"value":"2,46E-02","module":"A1"},{"value":"3,89E-04","module":"A2"},{"value":"4,19E-05","module":"A3"},{"value":"4,08E-04","module":"A4"},{"value":"5,36E-06","module":"A5"},{"value":"4,78E-02","module":"B6"},{"value":"0,0E+00","module":"C1"},{"value":"6,16E-05","module":"C2"},{"value":"1,03E-04","module":"C3"},{"value":"3,43E-05","module":"C4"},{"value":"-4,77E-03","module":"D"}]},{"parameter":"ADPE","unit":"kg Sb-eq.","values":[{"value":"1,83E-03","module":"A1"},{"value":"1,09E-06","module":"A2"},{"value":"6,92E-07","module":"A3"},{"value":"1,30E-06","module":"A4"},{"value":"2,68E-08","module":"A5"},{"value":"3,24E-04","module":"B6"},{"value":"0,0E+00","module":"C1"},{"value":"4,06E-07","module":"C2"},{"value":"2,05E-07","module":"C3"},{"value":"3,57E-08","module":"C4"},{"value":"-5,69E-04","module":"D"}]},{"parameter":"ADPF","unit":"MJ","values":[{"value":"7,00E+01","module":"A1"},{"value":"6,96E-01","module":"A2"},{"value":"3,09E-01","module":"A3"},{"value":"8,10E-01","module":"A4"},{"value":"1,54E-02","module":"A5"},{"value":"5,63E+02","module":"B6"},{"value":"0,0E+00","module":"C1"},{"value":"2,26E-01","module":"C2"},{"value":"3,00E-01","module":"C3"},{"value":"7,56E-02","module":"C4"},{"value":"-3,89E+00","module":"D"}]},{"parameter":"WDP","unit":"m3 world-eq.","values":[{"value":"1,92E+02","module":"A1"},{"value":"5,61E-01","module":"A2"},{"value":"1,47E-01","module":"A3"},{"value":"6,81E-01","module":"A4"},{"value":"1,95E-02","module":"A5"},{"value":"4,36E+04","module":"B6"},{"value":"0,0E+00","module":"C1"},{"value":"2,16E-01","module":"C2"},{"value":"2,56E+00","module":"C3"},{"value":"3,13E-01","module":"C4"},{"value":"4,75E+01","module":"D"}]},{"parameter":"EP-freshwater","unit":"kg P-eq.","values":[{"value":"6,54E-04","module":"A1"},{"value":"3,37E-07","module":"A2"},{"value":"4,35E-07","module":"A3"},{"value":"3,95E-07","module":"A4"},{"value":"9,03E-09","module":"A5"},{"value":"1,38E-03","module":"B6"},{"value":"0,0E+00","module":"C1"},{"value":"1,18E-07","module":"C2"},{"value":"9,75E-07","module":"C3"},{"value":"2,34E-07","module":"C4"},{"value":"-1,39E-04","module":"D"}]},{"parameter":"EP-marine","unit":"kg N-eq.","values":[{"value":"6,54E-03","module":"A1"},{"value":"1,27E-04","module":"A2"},{"value":"1,18E-05","module":"A3"},{"value":"1,32E-04","module":"A4"},{"value":"1,72E-06","module":"A5"},{"value":"1,52E-02","module":"B6"},{"value":"0,0E+00","module":"C1"},{"value":"1,82E-05","module":"C2"},{"value":"3,60E-05","module":"C3"},{"value":"1,49E-05","module":"C4"},{"value":"-1,21E-03","module":"D"}]},{"parameter":"EP-terrestrial","unit":"mol N-eq.","values":[{"value":"7,43E-02","module":"A1"},{"value":"1,41E-03","module":"A2"},{"value":"1,25E-04","module":"A3"},{"value":"1,47E-03","module":"A4"},{"value":"1,87E-05","module":"A5"},{"value":"2,04E-01","module":"B6"},{"value":"0,0E+00","module":"C1"},{"value":"2,01E-04","module":"C2"},{"value":"3,90E-04","module":"C3"},{"value":"7,82E-05","module":"C4"},{"value":"-1,70E-02","module":"D"}]},{"parameter":"GWP-IOBC","unit":"kg CO2-eq.","values":[{"value":"5,53E+00","module":"A1"},{"value":"4,78E-02","module":"A2"},{"value":"2,46E-02","module":"A3"},{"value":"5,52E-02","module":"A4"},{"value":"1,10E-03","module":"A5"},{"value":"3,03E+01","module":"B6"},{"value":"0,0E+00","module":"C1"},{"value":"1,50E-02","module":"C2"},{"value":"1,81E-01","module":"C3"},{"value":"1,29E-02","module":"C4"},{"value":"-2,92E-01","module":"D"}]}],"additional_environmental_impact":[{"parameter":"PM","unit":"disease incidence","values":[{"value":"2,98E-07","module":"A1"},{"value":"2,76E-09","module":"A2"},{"value":"5,33E-10","module":"A3"},{"value":"3,55E-09","module":"A4"},{"value":"7,70E-11","module":"A5"},{"value":"5,10E-07","module":"B6"},{"value":"0,0E+00","module":"C1"},{"value":"1,08E-09","module":"C2"},{"value":"9,20E-10","module":"C3"},{"value":"5,62E-10","module":"C4"},{"value":"-4,77E-08","module":"D"}]},{"parameter":"ETP-fw","unit":"CTUe","values":[{"value":"3,94E+02","module":"A1"},{"value":"4,93E-01","module":"A2"},{"value":"4,28E-01","module":"A3"},{"value":"5,77E-01","module":"A4"},{"value":"2,05E-02","module":"A5"},{"value":"7,05E+02","module":"B6"},{"value":"0,0E+00","module":"C1"},{"value":"1,67E-01","module":"C2"},{"value":"8,07E-01","module":"C3"},{"value":"1,07E+01","module":"C4"},{"value":"-1,83E+02","module":"D"}]},{"parameter":"HTP-c","unit":"CTUh","values":[{"value":"5,76E-09","module":"A1"},{"value":"0,0E+00","module":"A2"},{"value":"2,80E-11","module":"A3"},{"value":"0,0E+00","module":"A4"},{"value":"0,0E+00","module":"A5"},{"value":"1,64E-08","module":"B6"},{"value":"0,0E+00","module":"C1"},{"value":"0,0E+00","module":"C2"},{"value":"3,87E-10","module":"C3"},{"value":"2,20E-11","module":"C4"},{"value":"-7,77E-10","module":"D"}]},{"parameter":"HTP-nc","unit":"CTUh","values":[{"value":"2,71E-07","module":"A1"},{"value":"4,73E-10","module":"A2"},{"value":"5,46E-10","module":"A3"},{"value":"6,35E-10","module":"A4"},{"value":"2,60E-11","module":"A5"},{"value":"4,33E-07","module":"B6"},{"value":"0,0E+00","module":"C1"},{"value":"1,80E-10","module":"C2"},{"value":"2,26E-08","module":"C3"},{"value":"1,73E-10","module":"C4"},{"value":"-7,26E-08","module":"D"}]},{"parameter":"SQP","unit":"unitless","values":[{"value":"2,58E+01","module":"A1"},{"value":"4,07E-01","module":"A2"},{"value":"9,73E-02","module":"A3"},{"value":"4,91E-01","module":"A4"},{"value":"1,03E-02","module":"A5"},{"value":"4,24E+02","module":"B6"},{"value":"0,0E+00","module":"C1"},{"value":"1,56E-01","module":"C2"},{"value":"6,82E-02","module":"C3"},{"value":"2,06E-01","module":"C4"},{"value":"-4,58E+00","module":"D"}]},{"parameter":"IRP","unit":"kBq U235-eq.","values":[{"value":"2,25E-01","module":"A1"},{"value":"3,03E-03","module":"A2"},{"value":"3,05E-04","module":"A3"},{"value":"3,53E-03","module":"A4"},{"value":"6,58E-05","module":"A5"},{"value":"1,28E+01","module":"B6"},{"value":"0,0E+00","module":"C1"},{"value":"9,89E-04","module":"C2"},{"value":"1,45E-03","module":"C3"},{"value":"1,91E-04","module":"C4"},{"value":"-1,31E-02","module":"D"}]}],"resource_use":[{"parameter":"PERE","unit":"MJ","values":[{"value":"6,92E+00","module":"A1"},{"value":"8,82E-03","module":"A2"},{"value":"7,15E-01","module":"A3"},{"value":"1,05E-02","module":"A4"},{"value":"2,53E-04","module":"A5"},{"value":"5,54E+02","module":"B6"},{"value":"0,0E+00","module":"C1"},{"value":"3,19E-03","module":"C2"},{"value":"3,80E-02","module":"C3"},{"value":"2,08E-02","module":"C4"},{"value":"-7,84E-01","module":"D"}]},{"parameter":"PERM","unit":"MJ","values":[{"value":"6,52E-01","module":"A1"},{"value":"0,0E+00","module":"A2"},{"value":"0,0E+00","module":"A3"},{"value":"0,0E+00","module":"A4"},{"value":"-1,04E+00","module":"A5"},{"value":"0,0E+00","module":"B6"},{"value":"0,0E+00","module":"C1"},{"value":"0,0E+00","module":"C2"},{"value":"0,0E+00","module":"C3"},{"value":"0,0E+00","module":"C4"},{"value":"0,0E+00","module":"D"}]},{"parameter":"PERT","unit":"MJ","values":[{"value":"7,58E+00","module":"A1"},{"value":"8,82E-03","module":"A2"},{"value":"7,15E-01","module":"A3"},{"value":"1,05E-02","module":"A4"},{"value":"-1,04E+00","module":"A5"},{"value":"5,54E+02","module":"B6"},{"value":"0,0E+00","module":"C1"},{"value":"3,19E-03","module":"C2"},{"value":"3,80E-02","module":"C3"},{"value":"2,08E-02","module":"C4"},{"value":"-7,84E-01","module":"D"}]},{"parameter":"PENRE","unit":"MJ","values":[{"value":"6,66E+01","module":"A1"},{"value":"6,96E-01","module":"A2"},{"value":"3,09E-01","module":"A3"},{"value":"8,10E-01","module":"A4"},{"value":"1,54E-02","module":"A5"},{"value":"5,72E+02","module":"B6"},{"value":"0,0E+00","module":"C1"},{"value":"2,26E-01","module":"C2"},{"value":"3,00E-01","module":"C3"},{"value":"7,56E-02","module":"C4"},{"value":"-3,89E+00","module":"D"}]},{"parameter":"PENRM","unit":"MJ","values":[{"value":"4,93E+00","module":"A1"},{"value":"0,0E+00","module":"A2"},{"value":"0,0E+00","module":"A3"},{"value":"0,0E+00","module":"A4"},{"value":"0,0E+00","module":"A5"},{"value":"0,0E+00","module":"B6"},{"value":"0,0E+00","module":"C1"},{"value":"0,0E+00","module":"C2"},{"value":"-5,46E+00","module":"C3"},{"value":"0,0E+00","module":"C4"},{"value":"0,0E+00","module":"D"}]},{"parameter":"PENRT","unit":"MJ","values":[{"value":"7,16E+01","module":"A1"},{"value":"6,96E-01","module":"A2"},{"value":"3,09E-01","module":"A3"},{"value":"8,10E-01","module":"A4"},{"value":"1,54E-02","module":"A5"},{"value":"5,72E+02","module":"B6"},{"value":"0,0E+00","module":"C1"},{"value":"2,26E-01","module":"C2"},{"value":"-5,16E+00","module":"C3"},{"value":"7,56E-02","module":"C4"},{"value":"-3,89E+00","module":"D"}]},{"parameter":"SM","unit":"kg","values":[{"value":"8,89E-02","module":"A1"},{"value":"0,0E+00","module":"A2"},{"value":"0,0E+00","module":"A3"},{"value":"0,0E+00","module":"A4"},{"value":"0,0E+00","module":"A5"},{"value":"0,0E+00","module":"B6"},{"value":"0,0E+00","module":"C1"},{"value":"0,0E+00","module":"C2"},{"value":"0,0E+00","module":"C3"},{"value":"5,07E-04","module":"C4"},{"value":"3,46E-03","module":"D"}]},{"parameter":"RSF","unit":"MJ","values":[{"value":"1,45E-01","module":"A1"},{"value":"3,05E-04","module":"A2"},{"value":"1,26E-04","module":"A3"},{"value":"3,68E-04","module":"A4"},{"value":"8,40E-06","module":"A5"},{"value":"5,60E+00","module":"B6"},{"value":"0,0E+00","module":"C1"},{"value":"1,14E-04","module":"C2"},{"value":"6,94E-04","module":"C3"},{"value":"7,17E-05","module":"C4"},{"value":"4,59E-04","module":"D"}]},{"parameter":"NRSF","unit":"MJ","values":[{"value":"1,58E-02","module":"A1"},{"value":"1,25E-03","module":"A2"},{"value":"3,23E-04","module":"A3"},{"value":"1,24E-03","module":"A4"},{"value":"3,46E-05","module":"A5"},{"value":"0,0E+00","module":"B6"},{"value":"0,0E+00","module":"C1"},{"value":"4,08E-04","module":"C2"},{"value":"-2,25E-05","module":"C3"},{"value":"4,41E-03","module":"C4"},{"value":"-4,38E-02","module":"D"}]},{"parameter":"FW","unit":"m3","values":[{"value":"5,63E-02","module":"A1"},{"value":"6,62E-05","module":"A2"},{"value":"6,14E-05","module":"A3"},{"value":"7,84E-05","module":"A4"},{"value":"7,26E-06","module":"A5"},{"value":"2,52E+00","module":"B6"},{"value":"0,0E+00","module":"C1"},{"value":"2,38E-05","module":"C2"},{"value":"3,61E-04","module":"C3"},{"value":"5,55E-05","module":"C4"},{"value":"-2,15E-03","module":"D"}]}],"end_of_life_waste":[{"parameter":"HWD","unit":"kg","values":[{"value":"2,62E-02","module":"A1"},{"value":"3,46E-05","module":"A2"},{"value":"1,94E-03","module":"A3"},{"value":"4,00E-05","module":"A4"},{"value":"0,0E+00","module":"A5"},{"value":"5,28E-02","module":"B6"},{"value":"0,0E+00","module":"C1"},{"value":"1,15E-05","module":"C2"},{"value":"1,11E-05","module":"C3"},{"value":"2,42E-02","module":"C4"},{"value":"-1,91E-03","module":"D"}]},{"parameter":"NHWD","unit":"kg","values":[{"value":"6,16E-01","module":"A1"},{"value":"2,73E-02","module":"A2"},{"value":"2,09E-02","module":"A3"},{"value":"3,32E-02","module":"A4"},{"value":"6,80E-02","module":"A5"},{"value":"3,50E+00","module":"B6"},{"value":"0,0E+00","module":"C1"},{"value":"1,08E-02","module":"C2"},{"value":"1,50E-02","module":"C3"},{"value":"8,24E-02","module":"C4"},{"value":"-4,07E-02","module":"D"}]},{"parameter":"RWD","unit":"kg","values":[{"value":"1,77E-04","module":"A1"},{"value":"4,76E-06","module":"A2"},{"value":"3,70E-07","module":"A3"},{"value":"5,54E-06","module":"A4"},{"value":"0,0E+00","module":"A5"},{"value":"5,90E-03","module":"B6"},{"value":"0,0E+00","module":"C1"},{"value":"1,54E-06","module":"C2"},{"value":"5,52E-07","module":"C3"},{"value":"1,38E-07","module":"C4"},{"value":"-1,08E-05","module":"D"}]}],"end_of_life_flow":[{"parameter":"CRU","unit":"kg","values":[{"value":"0,0E+00","module":"A1"},{"value":"0,0E+00","module":"A2"},{"value":"0,0E+00","module":"A3"},{"value":"0,0E+00","module":"A4"},{"value":"0,0E+00","module":"A5"},{"value":"0,0E+00","module":"B6"},{"value":"0,0E+00","module":"C1"},{"value":"0,0E+00","module":"C2"},{"value":"0,0E+00","module":"C3"},{"value":"0,0E+00","module":"C4"},{"value":"0,0E+00","module":"D"}]},{"parameter":"MFR","unit":"kg","values":[{"value":"0,0E+00","module":"A1"},{"value":"0,0E+00","module":"A2"},{"value":"2,74E-02","module":"A3"},{"value":"0,0E+00","module":"A4"},{"value":"6,32E-02","module":"A5"},{"value":"0,0E+00","module":"B6"},{"value":"0,0E+00","module":"C1"},{"value":"0,0E+00","module":"C2"},{"value":"4,04E-02","module":"C3"},{"value":"5,82E-06","module":"C4"},{"value":"-1,36E-04","module":"D"}]},{"parameter":"MER","unit":"kg","values":[{"value":"0,0E+00","module":"A1"},{"value":"0,0E+00","module":"A2"},{"value":"8,12E-03","module":"A3"},{"value":"0,0E+00","module":"A4"},{"value":"4,75E-03","module":"A5"},{"value":"0,0E+00","module":"B6"},{"value":"0,0E+00","module":"C1"},{"value":"0,0E+00","module":"C2"},{"value":"6,49E-02","module":"C3"},{"value":"1,42E-07","module":"C4"},{"value":"-1,78E-05","module":"D"}]},{"parameter":"EEE","unit":"MJ","values":[{"value":"0,0E+00","module":"A1"},{"value":"0,0E+00","module":"A2"},{"value":"6,04E-03","module":"A3"},{"value":"0,0E+00","module":"A4"},{"value":"3,89E-03","module":"A5"},{"value":"0,0E+00","module":"B6"},{"value":"0,0E+00","module":"C1"},{"value":"0,0E+00","module":"C2"},{"value":"9,97E-02","module":"C3"},{"value":"9,24E-06","module":"C4"},{"value":"-4,37E-05","module":"D"}]},{"parameter":"EET","unit":"MJ","values":[{"value":"0,0E+00","module":"A1"},{"value":"0,0E+00","module":"A2"},{"value":"9,13E-02","module":"A3"},{"value":"0,0E+00","module":"A4"},{"value":"5,88E-02","module":"A5"},{"value":"0,0E+00","module":"B6"},{"value":"0,0E+00","module":"C1"},{"value":"0,0E+00","module":"C2"},{"value":"1,51E+00","module":"C3"},{"value":"1,40E-04","module":"C4"},{"value":"-6,62E-04","module":"D"}]}]}