{"product_name":"D70-R195 SOLID G2 2200 DALI LI ","epd_id":"NEPD-8000-7666","compliance":["EN 15804+A2","ISO 14025","ISO 21930"],"producer_name":"Glamox AS","environmental_impact":[{"parameter":"GWP-total","unit":"kg CO2-eq.","values":[{"value":"4,95E+01","module":"A1"},{"value":"2,86E-01","module":"A2"},{"value":"1,63E-01","module":"A3"},{"value":"4,19E-01","module":"A4"},{"value":"2,82E-01","module":"A5"},{"value":"7,96E+01","module":"B6"},{"value":"0,0E+00","module":"C1"},{"value":"9,66E-02","module":"C2"},{"value":"6,80E-01","module":"C3"},{"value":"4,15E-02","module":"C4"},{"value":"-7,33E+00","module":"D"}]},{"parameter":"GWP-fossil","unit":"kg CO2-eq.","values":[{"value":"4,96E+01","module":"A1"},{"value":"2,86E-01","module":"A2"},{"value":"1,59E-01","module":"A3"},{"value":"4,19E-01","module":"A4"},{"value":"2,66E-03","module":"A5"},{"value":"7,41E+01","module":"B6"},{"value":"0,0E+00","module":"C1"},{"value":"9,65E-02","module":"C2"},{"value":"6,79E-01","module":"C3"},{"value":"4,14E-02","module":"C4"},{"value":"-7,17E+00","module":"D"}]},{"parameter":"GWP-biogenic","unit":"kg CO2-eq.","values":[{"value":"-1,73E-01","module":"A1"},{"value":"8,81E-05","module":"A2"},{"value":"3,07E-03","module":"A3"},{"value":"1,62E-04","module":"A4"},{"value":"2,79E-01","module":"A5"},{"value":"1,35E+00","module":"B6"},{"value":"0,0E+00","module":"C1"},{"value":"3,94E-05","module":"C2"},{"value":"5,47E-04","module":"C3"},{"value":"1,12E-05","module":"C4"},{"value":"-3,15E-02","module":"D"}]},{"parameter":"GWP-luluc","unit":"kg CO2-eq.","values":[{"value":"1,22E-01","module":"A1"},{"value":"1,68E-04","module":"A2"},{"value":"4,77E-05","module":"A3"},{"value":"1,63E-04","module":"A4"},{"value":"8,78E-07","module":"A5"},{"value":"4,06E+00","module":"B6"},{"value":"0,0E+00","module":"C1"},{"value":"3,37E-05","module":"C2"},{"value":"1,25E-04","module":"C3"},{"value":"6,89E-05","module":"C4"},{"value":"-1,25E-01","module":"D"}]},{"parameter":"ODP","unit":"kg CFC 11-eq.","values":[{"value":"2,11E-06","module":"A1"},{"value":"6,13E-08","module":"A2"},{"value":"1,77E-08","module":"A3"},{"value":"9,39E-08","module":"A4"},{"value":"5,61E-10","module":"A5"},{"value":"8,02E-06","module":"B6"},{"value":"0,0E+00","module":"C1"},{"value":"2,20E-08","module":"C2"},{"value":"2,45E-08","module":"C3"},{"value":"2,73E-09","module":"C4"},{"value":"-1,95E-03","module":"D"}]},{"parameter":"AP","unit":"mol H+-eq.","values":[{"value":"3,34E-01","module":"A1"},{"value":"7,01E-03","module":"A2"},{"value":"4,20E-04","module":"A3"},{"value":"3,45E-03","module":"A4"},{"value":"1,26E-05","module":"A5"},{"value":"3,42E-01","module":"B6"},{"value":"0,0E+00","module":"C1"},{"value":"3,95E-04","module":"C2"},{"value":"5,19E-04","module":"C3"},{"value":"1,03E-04","module":"C4"},{"value":"-8,05E-02","module":"D"}]},{"parameter":"POCP","unit":"kg NMVOC-eq.","values":[{"value":"1,74E-01","module":"A1"},{"value":"5,04E-03","module":"A2"},{"value":"2,70E-04","module":"A3"},{"value":"2,89E-03","module":"A4"},{"value":"1,29E-05","module":"A5"},{"value":"1,70E-01","module":"B6"},{"value":"0,0E+00","module":"C1"},{"value":"3,96E-04","module":"C2"},{"value":"3,81E-04","module":"C3"},{"value":"1,15E-04","module":"C4"},{"value":"-2,84E-02","module":"D"}]},{"parameter":"ADPE","unit":"kg Sb-eq.","values":[{"value":"2,75E-03","module":"A1"},{"value":"3,63E-06","module":"A2"},{"value":"4,45E-06","module":"A3"},{"value":"1,01E-05","module":"A4"},{"value":"6,46E-08","module":"A5"},{"value":"1,15E-03","module":"B6"},{"value":"0,0E+00","module":"C1"},{"value":"2,61E-06","module":"C2"},{"value":"9,64E-07","module":"C3"},{"value":"1,08E-07","module":"C4"},{"value":"-8,15E-04","module":"D"}]},{"parameter":"ADPF","unit":"MJ","values":[{"value":"5,03E+02","module":"A1"},{"value":"3,83E+00","module":"A2"},{"value":"1,99E+00","module":"A3"},{"value":"6,18E+00","module":"A4"},{"value":"3,72E-02","module":"A5"},{"value":"2,00E+03","module":"B6"},{"value":"0,0E+00","module":"C1"},{"value":"1,46E+00","module":"C2"},{"value":"1,21E+00","module":"C3"},{"value":"2,75E-01","module":"C4"},{"value":"-9,10E+01","module":"D"}]},{"parameter":"WDP","unit":"m3 world-eq.","values":[{"value":"2,95E+03","module":"A1"},{"value":"1,53E+00","module":"A2"},{"value":"9,46E-01","module":"A3"},{"value":"5,31E+00","module":"A4"},{"value":"4,71E-02","module":"A5"},{"value":"1,55E+05","module":"B6"},{"value":"0,0E+00","module":"C1"},{"value":"1,39E+00","module":"C2"},{"value":"6,71E+00","module":"C3"},{"value":"4,28E+00","module":"C4"},{"value":"-3,73E+03","module":"D"}]},{"parameter":"EP-freshwater","unit":"kg P-eq.","values":[{"value":"2,83E-03","module":"A1"},{"value":"1,48E-06","module":"A2"},{"value":"2,80E-06","module":"A3"},{"value":"3,05E-06","module":"A4"},{"value":"2,18E-08","module":"A5"},{"value":"4,90E-03","module":"B6"},{"value":"0,0E+00","module":"C1"},{"value":"7,58E-07","module":"C2"},{"value":"5,76E-06","module":"C3"},{"value":"5,11E-07","module":"C4"},{"value":"-4,58E-04","module":"D"}]},{"parameter":"EP-marine","unit":"kg N-eq.","values":[{"value":"5,19E-02","module":"A1"},{"value":"1,73E-03","module":"A2"},{"value":"7,56E-05","module":"A3"},{"value":"9,29E-04","module":"A4"},{"value":"4,16E-06","module":"A5"},{"value":"5,40E-02","module":"B6"},{"value":"0,0E+00","module":"C1"},{"value":"1,17E-04","module":"C2"},{"value":"1,31E-04","module":"C3"},{"value":"5,29E-05","module":"C4"},{"value":"-7,53E-03","module":"D"}]},{"parameter":"EP-terrestrial","unit":"mol N-eq.","values":[{"value":"5,90E-01","module":"A1"},{"value":"1,92E-02","module":"A2"},{"value":"8,03E-04","module":"A3"},{"value":"1,03E-02","module":"A4"},{"value":"4,50E-05","module":"A5"},{"value":"7,25E-01","module":"B6"},{"value":"0,0E+00","module":"C1"},{"value":"1,29E-03","module":"C2"},{"value":"1,42E-03","module":"C3"},{"value":"3,35E-04","module":"C4"},{"value":"-8,79E-02","module":"D"}]},{"parameter":"GWP-IOBC","unit":"kg CO2-eq.","values":[{"value":"4,98E+01","module":"A1"},{"value":"2,86E-01","module":"A2"},{"value":"1,58E-01","module":"A3"},{"value":"4,19E-01","module":"A4"},{"value":"2,66E-03","module":"A5"},{"value":"1,08E+02","module":"B6"},{"value":"0,0E+00","module":"C1"},{"value":"9,66E-02","module":"C2"},{"value":"6,80E-01","module":"C3"},{"value":"4,31E-02","module":"C4"},{"value":"-7,08E+00","module":"D"}]}],"additional_environmental_impact":[{"parameter":"PM","unit":"disease incidence","values":[{"value":"3,65E-06","module":"A1"},{"value":"5,69E-09","module":"A2"},{"value":"3,43E-09","module":"A3"},{"value":"2,75E-08","module":"A4"},{"value":"1,85E-10","module":"A5"},{"value":"1,81E-06","module":"B6"},{"value":"0,0E+00","module":"C1"},{"value":"6,95E-09","module":"C2"},{"value":"5,65E-09","module":"C3"},{"value":"1,70E-09","module":"C4"},{"value":"-5,47E-07","module":"D"}]},{"parameter":"ETP-fw","unit":"CTUe","values":[{"value":"2,21E+03","module":"A1"},{"value":"2,42E+00","module":"A2"},{"value":"2,75E+00","module":"A3"},{"value":"4,42E+00","module":"A4"},{"value":"4,96E-02","module":"A5"},{"value":"2,51E+03","module":"B6"},{"value":"0,0E+00","module":"C1"},{"value":"1,07E+00","module":"C2"},{"value":"5,40E+00","module":"C3"},{"value":"2,18E+02","module":"C4"},{"value":"-3,63E+02","module":"D"}]},{"parameter":"HTP-c","unit":"CTUh","values":[{"value":"7,22E-08","module":"A1"},{"value":"0,0E+00","module":"A2"},{"value":"1,91E-10","module":"A3"},{"value":"0,0E+00","module":"A4"},{"value":"1,00E-12","module":"A5"},{"value":"5,84E-08","module":"B6"},{"value":"0,0E+00","module":"C1"},{"value":"0,0E+00","module":"C2"},{"value":"7,56E-10","module":"C3"},{"value":"4,90E-11","module":"C4"},{"value":"-1,83E-08","module":"D"}]},{"parameter":"HTP-nc","unit":"CTUh","values":[{"value":"1,42E-06","module":"A1"},{"value":"9,58E-10","module":"A2"},{"value":"3,51E-09","module":"A3"},{"value":"4,85E-09","module":"A4"},{"value":"6,20E-11","module":"A5"},{"value":"1,54E-06","module":"B6"},{"value":"0,0E+00","module":"C1"},{"value":"1,16E-09","module":"C2"},{"value":"3,47E-08","module":"C3"},{"value":"6,26E-10","module":"C4"},{"value":"-2,76E-07","module":"D"}]},{"parameter":"SQP","unit":"unitless","values":[{"value":"1,16E+02","module":"A1"},{"value":"1,16E+00","module":"A2"},{"value":"6,26E-01","module":"A3"},{"value":"3,83E+00","module":"A4"},{"value":"2,49E-02","module":"A5"},{"value":"1,51E+03","module":"B6"},{"value":"0,0E+00","module":"C1"},{"value":"1,00E+00","module":"C2"},{"value":"4,07E-01","module":"C3"},{"value":"6,70E-01","module":"C4"},{"value":"-8,65E+00","module":"D"}]},{"parameter":"IRP","unit":"kBq U235-eq.","values":[{"value":"9,20E-01","module":"A1"},{"value":"1,65E-02","module":"A2"},{"value":"1,96E-03","module":"A3"},{"value":"2,70E-02","module":"A4"},{"value":"1,59E-04","module":"A5"},{"value":"4,57E+01","module":"B6"},{"value":"0,0E+00","module":"C1"},{"value":"6,36E-03","module":"C2"},{"value":"5,56E-03","module":"C3"},{"value":"1,30E-03","module":"C4"},{"value":"-3,87E-01","module":"D"}]}],"resource_use":[{"parameter":"PERE","unit":"MJ","values":[{"value":"5,68E+01","module":"A1"},{"value":"3,37E-02","module":"A2"},{"value":"4,60E+00","module":"A3"},{"value":"8,12E-02","module":"A4"},{"value":"6,12E-04","module":"A5"},{"value":"1,97E+03","module":"B6"},{"value":"0,0E+00","module":"C1"},{"value":"2,05E-02","module":"C2"},{"value":"1,94E-01","module":"C3"},{"value":"5,11E-02","module":"C4"},{"value":"-3,30E+01","module":"D"}]},{"parameter":"PERM","unit":"MJ","values":[{"value":"1,09E+00","module":"A1"},{"value":"0,0E+00","module":"A2"},{"value":"0,0E+00","module":"A3"},{"value":"0,0E+00","module":"A4"},{"value":"-1,45E+00","module":"A5"},{"value":"0,0E+00","module":"B6"},{"value":"0,0E+00","module":"C1"},{"value":"0,0E+00","module":"C2"},{"value":"0,0E+00","module":"C3"},{"value":"0,0E+00","module":"C4"},{"value":"0,0E+00","module":"D"}]},{"parameter":"PERT","unit":"MJ","values":[{"value":"5,79E+01","module":"A1"},{"value":"3,37E-02","module":"A2"},{"value":"4,60E+00","module":"A3"},{"value":"8,12E-02","module":"A4"},{"value":"-1,45E+00","module":"A5"},{"value":"1,97E+03","module":"B6"},{"value":"0,0E+00","module":"C1"},{"value":"2,05E-02","module":"C2"},{"value":"1,94E-01","module":"C3"},{"value":"5,11E-02","module":"C4"},{"value":"-3,30E+01","module":"D"}]},{"parameter":"PENRE","unit":"MJ","values":[{"value":"4,99E+02","module":"A1"},{"value":"3,83E+00","module":"A2"},{"value":"1,99E+00","module":"A3"},{"value":"6,18E+00","module":"A4"},{"value":"3,72E-02","module":"A5"},{"value":"2,03E+03","module":"B6"},{"value":"0,0E+00","module":"C1"},{"value":"1,46E+00","module":"C2"},{"value":"1,21E+00","module":"C3"},{"value":"2,75E-01","module":"C4"},{"value":"-9,10E+01","module":"D"}]},{"parameter":"PENRM","unit":"MJ","values":[{"value":"1,00E+01","module":"A1"},{"value":"0,0E+00","module":"A2"},{"value":"0,0E+00","module":"A3"},{"value":"0,0E+00","module":"A4"},{"value":"0,0E+00","module":"A5"},{"value":"0,0E+00","module":"B6"},{"value":"0,0E+00","module":"C1"},{"value":"0,0E+00","module":"C2"},{"value":"-1,08E+01","module":"C3"},{"value":"0,0E+00","module":"C4"},{"value":"0,0E+00","module":"D"}]},{"parameter":"PENRT","unit":"MJ","values":[{"value":"5,09E+02","module":"A1"},{"value":"3,83E+00","module":"A2"},{"value":"1,99E+00","module":"A3"},{"value":"6,18E+00","module":"A4"},{"value":"3,72E-02","module":"A5"},{"value":"2,03E+03","module":"B6"},{"value":"0,0E+00","module":"C1"},{"value":"1,46E+00","module":"C2"},{"value":"-9,58E+00","module":"C3"},{"value":"2,75E-01","module":"C4"},{"value":"-9,10E+01","module":"D"}]},{"parameter":"SM","unit":"kg","values":[{"value":"3,60E-01","module":"A1"},{"value":"0,0E+00","module":"A2"},{"value":"0,0E+00","module":"A3"},{"value":"0,0E+00","module":"A4"},{"value":"0,0E+00","module":"A5"},{"value":"0,0E+00","module":"B6"},{"value":"0,0E+00","module":"C1"},{"value":"0,0E+00","module":"C2"},{"value":"0,0E+00","module":"C3"},{"value":"7,54E-04","module":"C4"},{"value":"2,68E-03","module":"D"}]},{"parameter":"RSF","unit":"MJ","values":[{"value":"3,72E-01","module":"A1"},{"value":"9,80E-04","module":"A2"},{"value":"8,09E-04","module":"A3"},{"value":"2,85E-03","module":"A4"},{"value":"2,03E-05","module":"A5"},{"value":"1,99E+01","module":"B6"},{"value":"0,0E+00","module":"C1"},{"value":"7,35E-04","module":"C2"},{"value":"4,04E-03","module":"C3"},{"value":"5,13E-04","module":"C4"},{"value":"-8,27E-03","module":"D"}]},{"parameter":"NRSF","unit":"MJ","values":[{"value":"2,09E-01","module":"A1"},{"value":"8,01E-03","module":"A2"},{"value":"2,08E-03","module":"A3"},{"value":"9,75E-03","module":"A4"},{"value":"8,36E-05","module":"A5"},{"value":"0,0E+00","module":"B6"},{"value":"0,0E+00","module":"C1"},{"value":"2,62E-03","module":"C2"},{"value":"-3,30E-05","module":"C3"},{"value":"7,33E-03","module":"C4"},{"value":"2,36E-02","module":"D"}]},{"parameter":"FW","unit":"m3","values":[{"value":"3,38E-01","module":"A1"},{"value":"2,60E-04","module":"A2"},{"value":"3,95E-04","module":"A3"},{"value":"6,07E-04","module":"A4"},{"value":"1,75E-05","module":"A5"},{"value":"8,96E+00","module":"B6"},{"value":"0,0E+00","module":"C1"},{"value":"1,53E-04","module":"C2"},{"value":"1,50E-03","module":"C3"},{"value":"3,09E-04","module":"C4"},{"value":"-1,72E-01","module":"D"}]}],"end_of_life_waste":[{"parameter":"HWD","unit":"kg","values":[{"value":"3,23E-01","module":"A1"},{"value":"1,80E-04","module":"A2"},{"value":"1,25E-02","module":"A3"},{"value":"3,07E-04","module":"A4"},{"value":"0,0E+00","module":"A5"},{"value":"1,88E-01","module":"B6"},{"value":"0,0E+00","module":"C1"},{"value":"7,42E-05","module":"C2"},{"value":"1,62E-05","module":"C3"},{"value":"4,83E-02","module":"C4"},{"value":"2,47E-02","module":"D"}]},{"parameter":"NHWD","unit":"kg","values":[{"value":"9,67E+00","module":"A1"},{"value":"6,23E-02","module":"A2"},{"value":"1,34E-01","module":"A3"},{"value":"2,60E-01","module":"A4"},{"value":"1,64E-01","module":"A5"},{"value":"1,24E+01","module":"B6"},{"value":"0,0E+00","module":"C1"},{"value":"6,96E-02","module":"C2"},{"value":"1,06E-01","module":"C3"},{"value":"5,66E-01","module":"C4"},{"value":"-2,03E+00","module":"D"}]},{"parameter":"RWD","unit":"kg","values":[{"value":"9,07E-04","module":"A1"},{"value":"2,64E-05","module":"A2"},{"value":"2,38E-06","module":"A3"},{"value":"4,23E-05","module":"A4"},{"value":"0,0E+00","module":"A5"},{"value":"2,10E-02","module":"B6"},{"value":"0,0E+00","module":"C1"},{"value":"9,92E-06","module":"C2"},{"value":"8,07E-07","module":"C3"},{"value":"1,11E-06","module":"C4"},{"value":"-3,62E-04","module":"D"}]}],"end_of_life_flow":[{"parameter":"CRU","unit":"kg","values":[{"value":"0,0E+00","module":"A1"},{"value":"0,0E+00","module":"A2"},{"value":"0,0E+00","module":"A3"},{"value":"0,0E+00","module":"A4"},{"value":"0,0E+00","module":"A5"},{"value":"0,0E+00","module":"B6"},{"value":"0,0E+00","module":"C1"},{"value":"0,0E+00","module":"C2"},{"value":"0,0E+00","module":"C3"},{"value":"0,0E+00","module":"C4"},{"value":"0,0E+00","module":"D"}]},{"parameter":"MFR","unit":"kg","values":[{"value":"0,0E+00","module":"A1"},{"value":"0,0E+00","module":"A2"},{"value":"1,76E-01","module":"A3"},{"value":"0,0E+00","module":"A4"},{"value":"1,53E-01","module":"A5"},{"value":"0,0E+00","module":"B6"},{"value":"0,0E+00","module":"C1"},{"value":"0,0E+00","module":"C2"},{"value":"8,77E-01","module":"C3"},{"value":"1,73E-05","module":"C4"},{"value":"-1,05E-04","module":"D"}]},{"parameter":"MER","unit":"kg","values":[{"value":"0,0E+00","module":"A1"},{"value":"0,0E+00","module":"A2"},{"value":"5,22E-02","module":"A3"},{"value":"0,0E+00","module":"A4"},{"value":"1,06E-03","module":"A5"},{"value":"0,0E+00","module":"B6"},{"value":"0,0E+00","module":"C1"},{"value":"0,0E+00","module":"C2"},{"value":"2,77E-01","module":"C3"},{"value":"4,22E-07","module":"C4"},{"value":"-1,38E-05","module":"D"}]},{"parameter":"EEE","unit":"MJ","values":[{"value":"0,0E+00","module":"A1"},{"value":"0,0E+00","module":"A2"},{"value":"3,88E-02","module":"A3"},{"value":"0,0E+00","module":"A4"},{"value":"9,39E-03","module":"A5"},{"value":"0,0E+00","module":"B6"},{"value":"0,0E+00","module":"C1"},{"value":"0,0E+00","module":"C2"},{"value":"2,96E-01","module":"C3"},{"value":"2,74E-05","module":"C4"},{"value":"-3,38E-05","module":"D"}]},{"parameter":"EET","unit":"MJ","values":[{"value":"0,0E+00","module":"A1"},{"value":"0,0E+00","module":"A2"},{"value":"5,87E-01","module":"A3"},{"value":"0,0E+00","module":"A4"},{"value":"1,42E-01","module":"A5"},{"value":"0,0E+00","module":"B6"},{"value":"0,0E+00","module":"C1"},{"value":"0,0E+00","module":"C2"},{"value":"4,48E+00","module":"C3"},{"value":"4,15E-04","module":"C4"},{"value":"-5,12E-04","module":"D"}]}]}