{"product_name":"D70-R92 G2 1100 HF LI MB","epd_id":"NEPD-7987-7649","compliance":["EN 15804+A2","ISO 14025","ISO 21930"],"producer_name":"Glamox AS","environmental_impact":[{"parameter":"GWP-total","unit":"kg CO2-eq.","values":[{"value":"6,98E+00","module":"A1"},{"value":"7,29E-02","module":"A2"},{"value":"3,37E-02","module":"A3"},{"value":"8,69E-02","module":"A4"},{"value":"1,39E-01","module":"A5"},{"value":"4,92E+01","module":"B6"},{"value":"0,0E+00","module":"C1"},{"value":"2,00E-02","module":"C2"},{"value":"2,49E-01","module":"C3"},{"value":"1,69E-02","module":"C4"},{"value":"-3,08E-01","module":"D"}]},{"parameter":"GWP-fossil","unit":"kg CO2-eq.","values":[{"value":"7,08E+00","module":"A1"},{"value":"7,29E-02","module":"A2"},{"value":"3,30E-02","module":"A3"},{"value":"8,69E-02","module":"A4"},{"value":"1,31E-03","module":"A5"},{"value":"4,58E+01","module":"B6"},{"value":"0,0E+00","module":"C1"},{"value":"2,00E-02","module":"C2"},{"value":"2,49E-01","module":"C3"},{"value":"1,69E-02","module":"C4"},{"value":"-3,10E-01","module":"D"}]},{"parameter":"GWP-biogenic","unit":"kg CO2-eq.","values":[{"value":"-1,06E-01","module":"A1"},{"value":"2,76E-05","module":"A2"},{"value":"6,36E-04","module":"A3"},{"value":"3,35E-05","module":"A4"},{"value":"1,38E-01","module":"A5"},{"value":"8,37E-01","module":"B6"},{"value":"0,0E+00","module":"C1"},{"value":"8,16E-06","module":"C2"},{"value":"6,29E-05","module":"C3"},{"value":"6,20E-06","module":"C4"},{"value":"-5,86E-04","module":"D"}]},{"parameter":"GWP-luluc","unit":"kg CO2-eq.","values":[{"value":"1,06E-02","module":"A1"},{"value":"3,04E-05","module":"A2"},{"value":"9,89E-06","module":"A3"},{"value":"3,38E-05","module":"A4"},{"value":"4,33E-07","module":"A5"},{"value":"2,51E+00","module":"B6"},{"value":"0,0E+00","module":"C1"},{"value":"6,99E-06","module":"C2"},{"value":"6,36E-05","module":"C3"},{"value":"5,34E-05","module":"C4"},{"value":"2,14E-03","module":"D"}]},{"parameter":"ODP","unit":"kg CFC 11-eq.","values":[{"value":"3,98E-07","module":"A1"},{"value":"1,63E-08","module":"A2"},{"value":"3,66E-09","module":"A3"},{"value":"1,95E-08","module":"A4"},{"value":"2,77E-10","module":"A5"},{"value":"4,96E-06","module":"B6"},{"value":"0,0E+00","module":"C1"},{"value":"4,56E-09","module":"C2"},{"value":"2,30E-09","module":"C3"},{"value":"6,83E-10","module":"C4"},{"value":"-9,27E-04","module":"D"}]},{"parameter":"AP","unit":"mol H+-eq.","values":[{"value":"5,05E-02","module":"A1"},{"value":"7,28E-04","module":"A2"},{"value":"8,70E-05","module":"A3"},{"value":"7,14E-04","module":"A4"},{"value":"6,20E-06","module":"A5"},{"value":"2,11E-01","module":"B6"},{"value":"0,0E+00","module":"C1"},{"value":"8,18E-05","module":"C2"},{"value":"1,69E-04","module":"C3"},{"value":"3,78E-05","module":"C4"},{"value":"-2,89E-02","module":"D"}]},{"parameter":"POCP","unit":"kg NMVOC-eq.","values":[{"value":"3,04E-02","module":"A1"},{"value":"5,85E-04","module":"A2"},{"value":"5,59E-05","module":"A3"},{"value":"5,99E-04","module":"A4"},{"value":"6,39E-06","module":"A5"},{"value":"1,05E-01","module":"B6"},{"value":"0,0E+00","module":"C1"},{"value":"8,21E-05","module":"C2"},{"value":"1,26E-04","module":"C3"},{"value":"4,31E-05","module":"C4"},{"value":"-5,52E-03","module":"D"}]},{"parameter":"ADPE","unit":"kg Sb-eq.","values":[{"value":"2,24E-03","module":"A1"},{"value":"1,67E-06","module":"A2"},{"value":"9,22E-07","module":"A3"},{"value":"2,10E-06","module":"A4"},{"value":"3,19E-08","module":"A5"},{"value":"7,13E-04","module":"B6"},{"value":"0,0E+00","module":"C1"},{"value":"5,42E-07","module":"C2"},{"value":"2,43E-07","module":"C3"},{"value":"4,42E-08","module":"C4"},{"value":"-6,85E-04","module":"D"}]},{"parameter":"ADPF","unit":"MJ","values":[{"value":"8,99E+01","module":"A1"},{"value":"1,06E+00","module":"A2"},{"value":"4,12E-01","module":"A3"},{"value":"1,28E+00","module":"A4"},{"value":"1,83E-02","module":"A5"},{"value":"1,24E+03","module":"B6"},{"value":"0,0E+00","module":"C1"},{"value":"3,02E-01","module":"C2"},{"value":"3,34E-01","module":"C3"},{"value":"9,49E-02","module":"C4"},{"value":"-4,17E+00","module":"D"}]},{"parameter":"WDP","unit":"m3 world-eq.","values":[{"value":"2,34E+02","module":"A1"},{"value":"8,60E-01","module":"A2"},{"value":"1,96E-01","module":"A3"},{"value":"1,10E+00","module":"A4"},{"value":"2,32E-02","module":"A5"},{"value":"9,57E+04","module":"B6"},{"value":"0,0E+00","module":"C1"},{"value":"2,88E-01","module":"C2"},{"value":"3,00E+00","module":"C3"},{"value":"4,28E-01","module":"C4"},{"value":"8,25E+01","module":"D"}]},{"parameter":"EP-freshwater","unit":"kg P-eq.","values":[{"value":"7,69E-04","module":"A1"},{"value":"5,15E-07","module":"A2"},{"value":"5,81E-07","module":"A3"},{"value":"6,32E-07","module":"A4"},{"value":"1,08E-08","module":"A5"},{"value":"3,03E-03","module":"B6"},{"value":"0,0E+00","module":"C1"},{"value":"1,57E-07","module":"C2"},{"value":"1,04E-06","module":"C3"},{"value":"2,83E-07","module":"C4"},{"value":"-1,61E-04","module":"D"}]},{"parameter":"EP-marine","unit":"kg N-eq.","values":[{"value":"8,09E-03","module":"A1"},{"value":"1,90E-04","module":"A2"},{"value":"1,57E-05","module":"A3"},{"value":"1,92E-04","module":"A4"},{"value":"2,05E-06","module":"A5"},{"value":"3,34E-02","module":"B6"},{"value":"0,0E+00","module":"C1"},{"value":"2,42E-05","module":"C2"},{"value":"4,47E-05","module":"C3"},{"value":"2,01E-05","module":"C4"},{"value":"-1,40E-03","module":"D"}]},{"parameter":"EP-terrestrial","unit":"mol N-eq.","values":[{"value":"9,13E-02","module":"A1"},{"value":"2,12E-03","module":"A2"},{"value":"1,66E-04","module":"A3"},{"value":"2,13E-03","module":"A4"},{"value":"2,22E-05","module":"A5"},{"value":"4,48E-01","module":"B6"},{"value":"0,0E+00","module":"C1"},{"value":"2,68E-04","module":"C2"},{"value":"4,81E-04","module":"C3"},{"value":"9,96E-05","module":"C4"},{"value":"-1,97E-02","module":"D"}]},{"parameter":"GWP-IOBC","unit":"kg CO2-eq.","values":[{"value":"7,12E+00","module":"A1"},{"value":"7,29E-02","module":"A2"},{"value":"3,28E-02","module":"A3"},{"value":"8,69E-02","module":"A4"},{"value":"1,31E-03","module":"A5"},{"value":"6,66E+01","module":"B6"},{"value":"0,0E+00","module":"C1"},{"value":"2,00E-02","module":"C2"},{"value":"2,49E-01","module":"C3"},{"value":"1,72E-02","module":"C4"},{"value":"-3,12E-01","module":"D"}]}],"additional_environmental_impact":[{"parameter":"PM","unit":"disease incidence","values":[{"value":"3,77E-07","module":"A1"},{"value":"4,22E-09","module":"A2"},{"value":"7,11E-10","module":"A3"},{"value":"5,69E-09","module":"A4"},{"value":"9,10E-11","module":"A5"},{"value":"1,12E-06","module":"B6"},{"value":"0,0E+00","module":"C1"},{"value":"1,44E-09","module":"C2"},{"value":"1,05E-09","module":"C3"},{"value":"7,03E-10","module":"C4"},{"value":"-5,40E-08","module":"D"}]},{"parameter":"ETP-fw","unit":"CTUe","values":[{"value":"4,64E+02","module":"A1"},{"value":"7,53E-01","module":"A2"},{"value":"5,71E-01","module":"A3"},{"value":"9,17E-01","module":"A4"},{"value":"2,44E-02","module":"A5"},{"value":"1,55E+03","module":"B6"},{"value":"0,0E+00","module":"C1"},{"value":"2,22E-01","module":"C2"},{"value":"9,96E-01","module":"C3"},{"value":"1,47E+01","module":"C4"},{"value":"-2,14E+02","module":"D"}]},{"parameter":"HTP-c","unit":"CTUh","values":[{"value":"6,61E-09","module":"A1"},{"value":"0,0E+00","module":"A2"},{"value":"3,90E-11","module":"A3"},{"value":"0,0E+00","module":"A4"},{"value":"1,00E-12","module":"A5"},{"value":"3,61E-08","module":"B6"},{"value":"0,0E+00","module":"C1"},{"value":"0,0E+00","module":"C2"},{"value":"4,71E-10","module":"C3"},{"value":"2,80E-11","module":"C4"},{"value":"-7,18E-10","module":"D"}]},{"parameter":"HTP-nc","unit":"CTUh","values":[{"value":"3,03E-07","module":"A1"},{"value":"7,14E-10","module":"A2"},{"value":"7,27E-10","module":"A3"},{"value":"1,01E-09","module":"A4"},{"value":"3,10E-11","module":"A5"},{"value":"9,51E-07","module":"B6"},{"value":"0,0E+00","module":"C1"},{"value":"2,40E-10","module":"C2"},{"value":"2,74E-08","module":"C3"},{"value":"2,15E-10","module":"C4"},{"value":"-7,75E-08","module":"D"}]},{"parameter":"SQP","unit":"unitless","values":[{"value":"2,85E+01","module":"A1"},{"value":"6,25E-01","module":"A2"},{"value":"1,30E-01","module":"A3"},{"value":"7,93E-01","module":"A4"},{"value":"1,23E-02","module":"A5"},{"value":"9,33E+02","module":"B6"},{"value":"0,0E+00","module":"C1"},{"value":"2,08E-01","module":"C2"},{"value":"7,82E-02","module":"C3"},{"value":"2,61E-01","module":"C4"},{"value":"-5,65E+00","module":"D"}]},{"parameter":"IRP","unit":"kBq U235-eq.","values":[{"value":"2,72E-01","module":"A1"},{"value":"4,63E-03","module":"A2"},{"value":"4,06E-04","module":"A3"},{"value":"5,59E-03","module":"A4"},{"value":"7,84E-05","module":"A5"},{"value":"2,82E+01","module":"B6"},{"value":"0,0E+00","module":"C1"},{"value":"1,32E-03","module":"C2"},{"value":"1,61E-03","module":"C3"},{"value":"2,52E-04","module":"C4"},{"value":"-1,35E-02","module":"D"}]}],"resource_use":[{"parameter":"PERE","unit":"MJ","values":[{"value":"9,11E+00","module":"A1"},{"value":"1,35E-02","module":"A2"},{"value":"9,54E-01","module":"A3"},{"value":"1,68E-02","module":"A4"},{"value":"3,02E-04","module":"A5"},{"value":"1,22E+03","module":"B6"},{"value":"0,0E+00","module":"C1"},{"value":"4,26E-03","module":"C2"},{"value":"4,24E-02","module":"C3"},{"value":"2,53E-02","module":"C4"},{"value":"-9,14E-01","module":"D"}]},{"parameter":"PERM","unit":"MJ","values":[{"value":"6,06E-01","module":"A1"},{"value":"0,0E+00","module":"A2"},{"value":"0,0E+00","module":"A3"},{"value":"0,0E+00","module":"A4"},{"value":"-9,92E-01","module":"A5"},{"value":"0,0E+00","module":"B6"},{"value":"0,0E+00","module":"C1"},{"value":"0,0E+00","module":"C2"},{"value":"0,0E+00","module":"C3"},{"value":"0,0E+00","module":"C4"},{"value":"0,0E+00","module":"D"}]},{"parameter":"PERT","unit":"MJ","values":[{"value":"9,72E+00","module":"A1"},{"value":"1,35E-02","module":"A2"},{"value":"9,54E-01","module":"A3"},{"value":"1,68E-02","module":"A4"},{"value":"-9,92E-01","module":"A5"},{"value":"1,22E+03","module":"B6"},{"value":"0,0E+00","module":"C1"},{"value":"4,26E-03","module":"C2"},{"value":"4,24E-02","module":"C3"},{"value":"2,53E-02","module":"C4"},{"value":"-9,14E-01","module":"D"}]},{"parameter":"PENRE","unit":"MJ","values":[{"value":"8,51E+01","module":"A1"},{"value":"1,06E+00","module":"A2"},{"value":"4,12E-01","module":"A3"},{"value":"1,28E+00","module":"A4"},{"value":"1,83E-02","module":"A5"},{"value":"1,26E+03","module":"B6"},{"value":"0,0E+00","module":"C1"},{"value":"3,02E-01","module":"C2"},{"value":"3,34E-01","module":"C3"},{"value":"9,50E-02","module":"C4"},{"value":"-4,17E+00","module":"D"}]},{"parameter":"PENRM","unit":"MJ","values":[{"value":"5,80E+00","module":"A1"},{"value":"0,0E+00","module":"A2"},{"value":"0,0E+00","module":"A3"},{"value":"0,0E+00","module":"A4"},{"value":"0,0E+00","module":"A5"},{"value":"0,0E+00","module":"B6"},{"value":"0,0E+00","module":"C1"},{"value":"0,0E+00","module":"C2"},{"value":"-6,44E+00","module":"C3"},{"value":"0,0E+00","module":"C4"},{"value":"0,0E+00","module":"D"}]},{"parameter":"PENRT","unit":"MJ","values":[{"value":"8,99E+01","module":"A1"},{"value":"1,06E+00","module":"A2"},{"value":"4,12E-01","module":"A3"},{"value":"1,28E+00","module":"A4"},{"value":"1,83E-02","module":"A5"},{"value":"1,26E+03","module":"B6"},{"value":"0,0E+00","module":"C1"},{"value":"3,02E-01","module":"C2"},{"value":"-6,11E+00","module":"C3"},{"value":"9,50E-02","module":"C4"},{"value":"-4,17E+00","module":"D"}]},{"parameter":"SM","unit":"kg","values":[{"value":"1,41E-01","module":"A1"},{"value":"0,0E+00","module":"A2"},{"value":"0,0E+00","module":"A3"},{"value":"0,0E+00","module":"A4"},{"value":"0,0E+00","module":"A5"},{"value":"0,0E+00","module":"B6"},{"value":"0,0E+00","module":"C1"},{"value":"0,0E+00","module":"C2"},{"value":"0,0E+00","module":"C3"},{"value":"7,27E-04","module":"C4"},{"value":"2,73E-03","module":"D"}]},{"parameter":"RSF","unit":"MJ","values":[{"value":"1,72E-01","module":"A1"},{"value":"4,68E-04","module":"A2"},{"value":"1,68E-04","module":"A3"},{"value":"5,92E-04","module":"A4"},{"value":"1,00E-05","module":"A5"},{"value":"1,23E+01","module":"B6"},{"value":"0,0E+00","module":"C1"},{"value":"1,52E-04","module":"C2"},{"value":"7,47E-04","module":"C3"},{"value":"9,20E-05","module":"C4"},{"value":"4,41E-04","module":"D"}]},{"parameter":"NRSF","unit":"MJ","values":[{"value":"1,73E-02","module":"A1"},{"value":"1,93E-03","module":"A2"},{"value":"4,31E-04","module":"A3"},{"value":"2,02E-03","module":"A4"},{"value":"4,13E-05","module":"A5"},{"value":"0,0E+00","module":"B6"},{"value":"0,0E+00","module":"C1"},{"value":"5,44E-04","module":"C2"},{"value":"-2,73E-05","module":"C3"},{"value":"5,30E-03","module":"C4"},{"value":"-6,56E-02","module":"D"}]},{"parameter":"FW","unit":"m3","values":[{"value":"7,03E-02","module":"A1"},{"value":"1,01E-04","module":"A2"},{"value":"8,18E-05","module":"A3"},{"value":"1,26E-04","module":"A4"},{"value":"8,65E-06","module":"A5"},{"value":"5,54E+00","module":"B6"},{"value":"0,0E+00","module":"C1"},{"value":"3,18E-05","module":"C2"},{"value":"4,55E-04","module":"C3"},{"value":"7,20E-05","module":"C4"},{"value":"-1,61E-03","module":"D"}]}],"end_of_life_waste":[{"parameter":"HWD","unit":"kg","values":[{"value":"3,24E-02","module":"A1"},{"value":"5,30E-05","module":"A2"},{"value":"2,59E-03","module":"A3"},{"value":"6,36E-05","module":"A4"},{"value":"0,0E+00","module":"A5"},{"value":"1,16E-01","module":"B6"},{"value":"0,0E+00","module":"C1"},{"value":"1,54E-05","module":"C2"},{"value":"1,35E-05","module":"C3"},{"value":"2,91E-02","module":"C4"},{"value":"-2,44E-03","module":"D"}]},{"parameter":"NHWD","unit":"kg","values":[{"value":"7,25E-01","module":"A1"},{"value":"4,20E-02","module":"A2"},{"value":"2,78E-02","module":"A3"},{"value":"5,39E-02","module":"A4"},{"value":"8,10E-02","module":"A5"},{"value":"7,69E+00","module":"B6"},{"value":"0,0E+00","module":"C1"},{"value":"1,44E-02","module":"C2"},{"value":"1,82E-02","module":"C3"},{"value":"1,16E-01","module":"C4"},{"value":"-3,45E-02","module":"D"}]},{"parameter":"RWD","unit":"kg","values":[{"value":"2,14E-04","module":"A1"},{"value":"7,28E-06","module":"A2"},{"value":"4,94E-07","module":"A3"},{"value":"8,76E-06","module":"A4"},{"value":"0,0E+00","module":"A5"},{"value":"1,30E-02","module":"B6"},{"value":"0,0E+00","module":"C1"},{"value":"2,06E-06","module":"C2"},{"value":"6,69E-07","module":"C3"},{"value":"1,94E-07","module":"C4"},{"value":"-1,09E-05","module":"D"}]}],"end_of_life_flow":[{"parameter":"CRU","unit":"kg","values":[{"value":"0,0E+00","module":"A1"},{"value":"0,0E+00","module":"A2"},{"value":"0,0E+00","module":"A3"},{"value":"0,0E+00","module":"A4"},{"value":"0,0E+00","module":"A5"},{"value":"0,0E+00","module":"B6"},{"value":"0,0E+00","module":"C1"},{"value":"0,0E+00","module":"C2"},{"value":"0,0E+00","module":"C3"},{"value":"0,0E+00","module":"C4"},{"value":"0,0E+00","module":"D"}]},{"parameter":"MFR","unit":"kg","values":[{"value":"0,0E+00","module":"A1"},{"value":"0,0E+00","module":"A2"},{"value":"3,65E-02","module":"A3"},{"value":"0,0E+00","module":"A4"},{"value":"7,53E-02","module":"A5"},{"value":"0,0E+00","module":"B6"},{"value":"0,0E+00","module":"C1"},{"value":"0,0E+00","module":"C2"},{"value":"5,68E-02","module":"C3"},{"value":"8,46E-06","module":"C4"},{"value":"-1,07E-04","module":"D"}]},{"parameter":"MER","unit":"kg","values":[{"value":"0,0E+00","module":"A1"},{"value":"0,0E+00","module":"A2"},{"value":"1,08E-02","module":"A3"},{"value":"0,0E+00","module":"A4"},{"value":"1,12E-03","module":"A5"},{"value":"0,0E+00","module":"B6"},{"value":"0,0E+00","module":"C1"},{"value":"0,0E+00","module":"C2"},{"value":"9,20E-02","module":"C3"},{"value":"3,02E-06","module":"C4"},{"value":"-1,41E-05","module":"D"}]},{"parameter":"EEE","unit":"MJ","values":[{"value":"0,0E+00","module":"A1"},{"value":"0,0E+00","module":"A2"},{"value":"8,05E-03","module":"A3"},{"value":"0,0E+00","module":"A4"},{"value":"4,63E-03","module":"A5"},{"value":"0,0E+00","module":"B6"},{"value":"0,0E+00","module":"C1"},{"value":"0,0E+00","module":"C2"},{"value":"1,41E-01","module":"C3"},{"value":"3,81E-05","module":"C4"},{"value":"-3,45E-05","module":"D"}]},{"parameter":"EET","unit":"MJ","values":[{"value":"0,0E+00","module":"A1"},{"value":"0,0E+00","module":"A2"},{"value":"1,22E-01","module":"A3"},{"value":"0,0E+00","module":"A4"},{"value":"7,01E-02","module":"A5"},{"value":"0,0E+00","module":"B6"},{"value":"0,0E+00","module":"C1"},{"value":"0,0E+00","module":"C2"},{"value":"2,14E+00","module":"C3"},{"value":"5,76E-04","module":"C4"},{"value":"-5,22E-04","module":"D"}]}]}