{"product_name":"D70-R108 G2 700 DALI LI MB","epd_id":"NEPD-6518-5773","compliance":["EN 15804+A2","ISO 14025","ISO 21930"],"producer_name":"Glamox AS","environmental_impact":[{"parameter":"GWP-total","unit":"kg CO2-eq.","values":[{"value":"8,34E+00","module":"A1"},{"value":"9,30E-02","module":"A2"},{"value":"4,95E-02","module":"A3"},{"value":"1,28E-01","module":"A4"},{"value":"1,59E-01","module":"A5"},{"value":"2,69E+01","module":"B6"},{"value":"0,0E+00","module":"C1"},{"value":"2,94E-02","module":"C2"},{"value":"3,45E-01","module":"C3"},{"value":"2,23E-02","module":"C4"},{"value":"-1,84E-01","module":"D"}]},{"parameter":"GWP-fossil","unit":"kg CO2-eq.","values":[{"value":"8,44E+00","module":"A1"},{"value":"9,29E-02","module":"A2"},{"value":"4,85E-02","module":"A3"},{"value":"1,27E-01","module":"A4"},{"value":"2,12E-03","module":"A5"},{"value":"2,50E+01","module":"B6"},{"value":"0,0E+00","module":"C1"},{"value":"2,94E-02","module":"C2"},{"value":"3,45E-01","module":"C3"},{"value":"2,23E-02","module":"C4"},{"value":"-1,90E-01","module":"D"}]},{"parameter":"GWP-biogenic","unit":"kg CO2-eq.","values":[{"value":"-1,09E-01","module":"A1"},{"value":"3,39E-05","module":"A2"},{"value":"9,34E-04","module":"A3"},{"value":"4,92E-05","module":"A4"},{"value":"1,57E-01","module":"A5"},{"value":"4,57E-01","module":"B6"},{"value":"0,0E+00","module":"C1"},{"value":"1,20E-05","module":"C2"},{"value":"7,36E-05","module":"C3"},{"value":"7,15E-06","module":"C4"},{"value":"7,48E-05","module":"D"}]},{"parameter":"GWP-luluc","unit":"kg CO2-eq.","values":[{"value":"1,21E-02","module":"A1"},{"value":"4,18E-05","module":"A2"},{"value":"1,45E-05","module":"A3"},{"value":"4,96E-05","module":"A4"},{"value":"5,41E-07","module":"A5"},{"value":"1,37E+00","module":"B6"},{"value":"0,0E+00","module":"C1"},{"value":"1,03E-05","module":"C2"},{"value":"7,23E-05","module":"C3"},{"value":"5,91E-05","module":"C4"},{"value":"5,34E-03","module":"D"}]},{"parameter":"ODP","unit":"kg CFC 11-eq.","values":[{"value":"4,67E-07","module":"A1"},{"value":"2,06E-08","module":"A2"},{"value":"5,38E-09","module":"A3"},{"value":"2,86E-08","module":"A4"},{"value":"3,53E-10","module":"A5"},{"value":"2,71E-06","module":"B6"},{"value":"0,0E+00","module":"C1"},{"value":"6,69E-09","module":"C2"},{"value":"2,74E-09","module":"C3"},{"value":"9,31E-10","module":"C4"},{"value":"-1,29E-03","module":"D"}]},{"parameter":"AP","unit":"mol H+-eq.","values":[{"value":"5,85E-02","module":"A1"},{"value":"1,19E-03","module":"A2"},{"value":"1,28E-04","module":"A3"},{"value":"1,05E-03","module":"A4"},{"value":"7,83E-06","module":"A5"},{"value":"1,15E-01","module":"B6"},{"value":"0,0E+00","module":"C1"},{"value":"1,20E-04","module":"C2"},{"value":"2,07E-04","module":"C3"},{"value":"4,64E-05","module":"C4"},{"value":"-3,13E-02","module":"D"}]},{"parameter":"POCP","unit":"kg NMVOC-eq.","values":[{"value":"3,55E-02","module":"A1"},{"value":"9,21E-04","module":"A2"},{"value":"8,21E-05","module":"A3"},{"value":"8,79E-04","module":"A4"},{"value":"8,17E-06","module":"A5"},{"value":"5,73E-02","module":"B6"},{"value":"0,0E+00","module":"C1"},{"value":"1,20E-04","module":"C2"},{"value":"1,60E-04","module":"C3"},{"value":"5,36E-05","module":"C4"},{"value":"-5,69E-03","module":"D"}]},{"parameter":"ADPE","unit":"kg Sb-eq.","values":[{"value":"2,82E-03","module":"A1"},{"value":"1,94E-06","module":"A2"},{"value":"1,35E-06","module":"A3"},{"value":"3,08E-06","module":"A4"},{"value":"3,96E-08","module":"A5"},{"value":"3,89E-04","module":"B6"},{"value":"0,0E+00","module":"C1"},{"value":"7,95E-07","module":"C2"},{"value":"2,79E-07","module":"C3"},{"value":"5,34E-08","module":"C4"},{"value":"-7,61E-04","module":"D"}]},{"parameter":"ADPF","unit":"MJ","values":[{"value":"1,08E+02","module":"A1"},{"value":"1,33E+00","module":"A2"},{"value":"6,05E-01","module":"A3"},{"value":"1,88E+00","module":"A4"},{"value":"2,34E-02","module":"A5"},{"value":"6,76E+02","module":"B6"},{"value":"0,0E+00","module":"C1"},{"value":"4,43E-01","module":"C2"},{"value":"3,90E-01","module":"C3"},{"value":"1,19E-01","module":"C4"},{"value":"-2,67E+00","module":"D"}]},{"parameter":"WDP","unit":"m3 world-eq.","values":[{"value":"2,77E+02","module":"A1"},{"value":"9,78E-01","module":"A2"},{"value":"2,88E-01","module":"A3"},{"value":"1,61E+00","module":"A4"},{"value":"3,56E-02","module":"A5"},{"value":"5,23E+04","module":"B6"},{"value":"0,0E+00","module":"C1"},{"value":"4,22E-01","module":"C2"},{"value":"3,44E+00","module":"C3"},{"value":"7,14E-01","module":"C4"},{"value":"1,84E+02","module":"D"}]},{"parameter":"EP-freshwater","unit":"kg P-eq.","values":[{"value":"8,65E-04","module":"A1"},{"value":"6,23E-07","module":"A2"},{"value":"8,53E-07","module":"A3"},{"value":"9,27E-07","module":"A4"},{"value":"1,35E-08","module":"A5"},{"value":"1,66E-03","module":"B6"},{"value":"0,0E+00","module":"C1"},{"value":"2,31E-07","module":"C2"},{"value":"1,21E-06","module":"C3"},{"value":"3,21E-07","module":"C4"},{"value":"-1,74E-04","module":"D"}]},{"parameter":"EP-marine","unit":"kg N-eq.","values":[{"value":"9,50E-03","module":"A1"},{"value":"3,06E-04","module":"A2"},{"value":"2,30E-05","module":"A3"},{"value":"2,82E-04","module":"A4"},{"value":"3,05E-06","module":"A5"},{"value":"1,82E-02","module":"B6"},{"value":"0,0E+00","module":"C1"},{"value":"3,56E-05","module":"C2"},{"value":"5,74E-05","module":"C3"},{"value":"2,74E-05","module":"C4"},{"value":"-1,44E-03","module":"D"}]},{"parameter":"EP-terrestrial","unit":"mol N-eq.","values":[{"value":"1,07E-01","module":"A1"},{"value":"3,40E-03","module":"A2"},{"value":"2,44E-04","module":"A3"},{"value":"3,13E-03","module":"A4"},{"value":"2,80E-05","module":"A5"},{"value":"2,45E-01","module":"B6"},{"value":"0,0E+00","module":"C1"},{"value":"3,94E-04","module":"C2"},{"value":"6,15E-04","module":"C3"},{"value":"1,29E-04","module":"C4"},{"value":"-2,06E-02","module":"D"}]},{"parameter":"GWP-IOBC","unit":"kg CO2-eq.","values":[{"value":"8,49E+00","module":"A1"},{"value":"9,30E-02","module":"A2"},{"value":"4,82E-02","module":"A3"},{"value":"1,28E-01","module":"A4"},{"value":"2,12E-03","module":"A5"},{"value":"3,64E+01","module":"B6"},{"value":"0,0E+00","module":"C1"},{"value":"2,94E-02","module":"C2"},{"value":"3,45E-01","module":"C3"},{"value":"2,29E-02","module":"C4"},{"value":"-1,96E-01","module":"D"}]}],"additional_environmental_impact":[{"parameter":"PM","unit":"disease incidence","values":[{"value":"4,41E-07","module":"A1"},{"value":"4,69E-09","module":"A2"},{"value":"1,05E-09","module":"A3"},{"value":"8,36E-09","module":"A4"},{"value":"1,18E-10","module":"A5"},{"value":"6,12E-07","module":"B6"},{"value":"0,0E+00","module":"C1"},{"value":"2,11E-09","module":"C2"},{"value":"1,26E-09","module":"C3"},{"value":"8,61E-10","module":"C4"},{"value":"-5,10E-08","module":"D"}]},{"parameter":"ETP-fw","unit":"CTUe","values":[{"value":"5,26E+02","module":"A1"},{"value":"9,27E-01","module":"A2"},{"value":"8,38E-01","module":"A3"},{"value":"1,35E+00","module":"A4"},{"value":"3,03E-02","module":"A5"},{"value":"8,46E+02","module":"B6"},{"value":"0,0E+00","module":"C1"},{"value":"3,26E-01","module":"C2"},{"value":"1,26E+00","module":"C3"},{"value":"2,95E+01","module":"C4"},{"value":"-2,37E+02","module":"D"}]},{"parameter":"HTP-c","unit":"CTUh","values":[{"value":"7,93E-09","module":"A1"},{"value":"0,0E+00","module":"A2"},{"value":"5,70E-11","module":"A3"},{"value":"0,0E+00","module":"A4"},{"value":"1,00E-12","module":"A5"},{"value":"1,97E-08","module":"B6"},{"value":"0,0E+00","module":"C1"},{"value":"0,0E+00","module":"C2"},{"value":"5,25E-10","module":"C3"},{"value":"3,00E-11","module":"C4"},{"value":"-4,33E-10","module":"D"}]},{"parameter":"HTP-nc","unit":"CTUh","values":[{"value":"3,47E-07","module":"A1"},{"value":"7,93E-10","module":"A2"},{"value":"1,07E-09","module":"A3"},{"value":"1,48E-09","module":"A4"},{"value":"3,70E-11","module":"A5"},{"value":"5,19E-07","module":"B6"},{"value":"0,0E+00","module":"C1"},{"value":"3,52E-10","module":"C2"},{"value":"3,06E-08","module":"C3"},{"value":"2,53E-10","module":"C4"},{"value":"-8,38E-08","module":"D"}]},{"parameter":"SQP","unit":"unitless","values":[{"value":"3,58E+01","module":"A1"},{"value":"7,18E-01","module":"A2"},{"value":"1,90E-01","module":"A3"},{"value":"1,16E+00","module":"A4"},{"value":"1,85E-02","module":"A5"},{"value":"5,09E+02","module":"B6"},{"value":"0,0E+00","module":"C1"},{"value":"3,05E-01","module":"C2"},{"value":"9,01E-02","module":"C3"},{"value":"3,26E-01","module":"C4"},{"value":"-6,61E+00","module":"D"}]},{"parameter":"IRP","unit":"kBq U235-eq.","values":[{"value":"3,20E-01","module":"A1"},{"value":"5,80E-03","module":"A2"},{"value":"5,96E-04","module":"A3"},{"value":"8,20E-03","module":"A4"},{"value":"1,01E-04","module":"A5"},{"value":"1,54E+01","module":"B6"},{"value":"0,0E+00","module":"C1"},{"value":"1,93E-03","module":"C2"},{"value":"1,86E-03","module":"C3"},{"value":"3,58E-04","module":"C4"},{"value":"-6,34E-03","module":"D"}]}],"resource_use":[{"parameter":"PERE","unit":"MJ","values":[{"value":"9,58E+00","module":"A1"},{"value":"1,60E-02","module":"A2"},{"value":"1,40E+00","module":"A3"},{"value":"2,47E-02","module":"A4"},{"value":"4,09E-04","module":"A5"},{"value":"6,65E+02","module":"B6"},{"value":"0,0E+00","module":"C1"},{"value":"6,25E-03","module":"C2"},{"value":"4,87E-02","module":"C3"},{"value":"2,92E-02","module":"C4"},{"value":"-5,85E-01","module":"D"}]},{"parameter":"PERM","unit":"MJ","values":[{"value":"8,49E-01","module":"A1"},{"value":"0,0E+00","module":"A2"},{"value":"0,0E+00","module":"A3"},{"value":"0,0E+00","module":"A4"},{"value":"-1,23E+00","module":"A5"},{"value":"0,0E+00","module":"B6"},{"value":"0,0E+00","module":"C1"},{"value":"0,0E+00","module":"C2"},{"value":"0,0E+00","module":"C3"},{"value":"0,0E+00","module":"C4"},{"value":"0,0E+00","module":"D"}]},{"parameter":"PERT","unit":"MJ","values":[{"value":"1,04E+01","module":"A1"},{"value":"1,60E-02","module":"A2"},{"value":"1,40E+00","module":"A3"},{"value":"2,47E-02","module":"A4"},{"value":"-1,23E+00","module":"A5"},{"value":"6,65E+02","module":"B6"},{"value":"0,0E+00","module":"C1"},{"value":"6,25E-03","module":"C2"},{"value":"4,87E-02","module":"C3"},{"value":"2,92E-02","module":"C4"},{"value":"-5,85E-01","module":"D"}]},{"parameter":"PENRE","unit":"MJ","values":[{"value":"1,01E+02","module":"A1"},{"value":"1,33E+00","module":"A2"},{"value":"6,05E-01","module":"A3"},{"value":"1,88E+00","module":"A4"},{"value":"2,34E-02","module":"A5"},{"value":"6,87E+02","module":"B6"},{"value":"0,0E+00","module":"C1"},{"value":"4,43E-01","module":"C2"},{"value":"3,90E-01","module":"C3"},{"value":"1,19E-01","module":"C4"},{"value":"-2,67E+00","module":"D"}]},{"parameter":"PENRM","unit":"MJ","values":[{"value":"9,52E+00","module":"A1"},{"value":"0,0E+00","module":"A2"},{"value":"0,0E+00","module":"A3"},{"value":"0,0E+00","module":"A4"},{"value":"-3,40E-01","module":"A5"},{"value":"0,0E+00","module":"B6"},{"value":"0,0E+00","module":"C1"},{"value":"0,0E+00","module":"C2"},{"value":"-9,90E+00","module":"C3"},{"value":"0,0E+00","module":"C4"},{"value":"0,0E+00","module":"D"}]},{"parameter":"PENRT","unit":"MJ","values":[{"value":"1,10E+02","module":"A1"},{"value":"1,33E+00","module":"A2"},{"value":"6,05E-01","module":"A3"},{"value":"1,88E+00","module":"A4"},{"value":"-3,16E-01","module":"A5"},{"value":"6,87E+02","module":"B6"},{"value":"0,0E+00","module":"C1"},{"value":"4,43E-01","module":"C2"},{"value":"-9,51E+00","module":"C3"},{"value":"1,19E-01","module":"C4"},{"value":"-2,67E+00","module":"D"}]},{"parameter":"SM","unit":"kg","values":[{"value":"1,98E-01","module":"A1"},{"value":"0,0E+00","module":"A2"},{"value":"0,0E+00","module":"A3"},{"value":"0,0E+00","module":"A4"},{"value":"0,0E+00","module":"A5"},{"value":"0,0E+00","module":"B6"},{"value":"0,0E+00","module":"C1"},{"value":"0,0E+00","module":"C2"},{"value":"0,0E+00","module":"C3"},{"value":"6,71E-04","module":"C4"},{"value":"3,46E-03","module":"D"}]},{"parameter":"RSF","unit":"MJ","values":[{"value":"2,11E-01","module":"A1"},{"value":"5,42E-04","module":"A2"},{"value":"2,46E-04","module":"A3"},{"value":"8,68E-04","module":"A4"},{"value":"1,31E-05","module":"A5"},{"value":"6,72E+00","module":"B6"},{"value":"0,0E+00","module":"C1"},{"value":"2,24E-04","module":"C2"},{"value":"8,71E-04","module":"C3"},{"value":"1,29E-04","module":"C4"},{"value":"8,63E-04","module":"D"}]},{"parameter":"NRSF","unit":"MJ","values":[{"value":"9,92E-03","module":"A1"},{"value":"2,49E-03","module":"A2"},{"value":"6,33E-04","module":"A3"},{"value":"2,97E-03","module":"A4"},{"value":"5,14E-05","module":"A5"},{"value":"0,0E+00","module":"B6"},{"value":"0,0E+00","module":"C1"},{"value":"7,98E-04","module":"C2"},{"value":"-3,03E-05","module":"C3"},{"value":"5,87E-03","module":"C4"},{"value":"-8,99E-02","module":"D"}]},{"parameter":"FW","unit":"m3","values":[{"value":"8,49E-02","module":"A1"},{"value":"1,21E-04","module":"A2"},{"value":"1,20E-04","module":"A3"},{"value":"1,85E-04","module":"A4"},{"value":"1,12E-05","module":"A5"},{"value":"3,02E+00","module":"B6"},{"value":"0,0E+00","module":"C1"},{"value":"4,66E-05","module":"C2"},{"value":"5,90E-04","module":"C3"},{"value":"9,72E-05","module":"C4"},{"value":"1,87E-03","module":"D"}]}],"end_of_life_waste":[{"parameter":"HWD","unit":"kg","values":[{"value":"4,20E-02","module":"A1"},{"value":"6,58E-05","module":"A2"},{"value":"3,81E-03","module":"A3"},{"value":"9,34E-05","module":"A4"},{"value":"0,0E+00","module":"A5"},{"value":"6,34E-02","module":"B6"},{"value":"0,0E+00","module":"C1"},{"value":"2,26E-05","module":"C2"},{"value":"1,49E-05","module":"C3"},{"value":"3,30E-02","module":"C4"},{"value":"-3,42E-03","module":"D"}]},{"parameter":"NHWD","unit":"kg","values":[{"value":"8,71E-01","module":"A1"},{"value":"4,73E-02","module":"A2"},{"value":"4,09E-02","module":"A3"},{"value":"7,91E-02","module":"A4"},{"value":"1,00E-01","module":"A5"},{"value":"4,20E+00","module":"B6"},{"value":"0,0E+00","module":"C1"},{"value":"2,12E-02","module":"C2"},{"value":"2,01E-02","module":"C3"},{"value":"1,79E-01","module":"C4"},{"value":"6,19E-03","module":"D"}]},{"parameter":"RWD","unit":"kg","values":[{"value":"2,54E-04","module":"A1"},{"value":"9,15E-06","module":"A2"},{"value":"7,25E-07","module":"A3"},{"value":"1,29E-05","module":"A4"},{"value":"0,0E+00","module":"A5"},{"value":"7,08E-03","module":"B6"},{"value":"0,0E+00","module":"C1"},{"value":"3,02E-06","module":"C2"},{"value":"7,41E-07","module":"C3"},{"value":"3,09E-07","module":"C4"},{"value":"-3,90E-06","module":"D"}]}],"end_of_life_flow":[{"parameter":"CRU","unit":"kg","values":[{"value":"0,0E+00","module":"A1"},{"value":"0,0E+00","module":"A2"},{"value":"0,0E+00","module":"A3"},{"value":"0,0E+00","module":"A4"},{"value":"0,0E+00","module":"A5"},{"value":"0,0E+00","module":"B6"},{"value":"0,0E+00","module":"C1"},{"value":"0,0E+00","module":"C2"},{"value":"0,0E+00","module":"C3"},{"value":"0,0E+00","module":"C4"},{"value":"0,0E+00","module":"D"}]},{"parameter":"MFR","unit":"kg","values":[{"value":"0,0E+00","module":"A1"},{"value":"0,0E+00","module":"A2"},{"value":"5,36E-02","module":"A3"},{"value":"0,0E+00","module":"A4"},{"value":"8,97E-02","module":"A5"},{"value":"0,0E+00","module":"B6"},{"value":"0,0E+00","module":"C1"},{"value":"0,0E+00","module":"C2"},{"value":"1,16E-01","module":"C3"},{"value":"1,18E-05","module":"C4"},{"value":"-1,35E-04","module":"D"}]},{"parameter":"MER","unit":"kg","values":[{"value":"0,0E+00","module":"A1"},{"value":"0,0E+00","module":"A2"},{"value":"1,59E-02","module":"A3"},{"value":"0,0E+00","module":"A4"},{"value":"6,43E-03","module":"A5"},{"value":"0,0E+00","module":"B6"},{"value":"0,0E+00","module":"C1"},{"value":"0,0E+00","module":"C2"},{"value":"1,31E-01","module":"C3"},{"value":"2,88E-07","module":"C4"},{"value":"-1,78E-05","module":"D"}]},{"parameter":"EEE","unit":"MJ","values":[{"value":"0,0E+00","module":"A1"},{"value":"0,0E+00","module":"A2"},{"value":"1,18E-02","module":"A3"},{"value":"0,0E+00","module":"A4"},{"value":"5,26E-03","module":"A5"},{"value":"0,0E+00","module":"B6"},{"value":"0,0E+00","module":"C1"},{"value":"0,0E+00","module":"C2"},{"value":"2,01E-01","module":"C3"},{"value":"1,87E-05","module":"C4"},{"value":"-4,37E-05","module":"D"}]},{"parameter":"EET","unit":"MJ","values":[{"value":"0,0E+00","module":"A1"},{"value":"0,0E+00","module":"A2"},{"value":"1,79E-01","module":"A3"},{"value":"0,0E+00","module":"A4"},{"value":"7,96E-02","module":"A5"},{"value":"0,0E+00","module":"B6"},{"value":"0,0E+00","module":"C1"},{"value":"0,0E+00","module":"C2"},{"value":"3,05E+00","module":"C3"},{"value":"2,82E-04","module":"C4"},{"value":"-6,61E-04","module":"D"}]}]}