{"product_name":"DA 16 PmB","epd_id":"NEPD-6074-5342-DK","compliance":["EN 15804+A2","ISO 14025","ISO 21930"],"producer_name":"Arkil A/S","environmental_impact":[{"parameter":"GWP-total","unit":"kg CO2-eq.","values":[{"value":"1,93E+01","module":"A1"},{"value":"2,44E+01","module":"A2"},{"value":"2,13E+01","module":"A3"},{"value":"1,08E+01","module":"A4"},{"value":"0,0E+00","module":"C1"},{"value":"0,0E+00","module":"C2"},{"value":"0,0E+00","module":"C3"},{"value":"0,0E+00","module":"C4"},{"value":"-4,27E+01","module":"D"}]},{"parameter":"GWP-fossil","unit":"kg CO2-eq.","values":[{"value":"1,95E+01","module":"A1"},{"value":"2,44E+01","module":"A2"},{"value":"2,13E+01","module":"A3"},{"value":"1,08E+01","module":"A4"},{"value":"0,0E+00","module":"C1"},{"value":"0,0E+00","module":"C2"},{"value":"0,0E+00","module":"C3"},{"value":"0,0E+00","module":"C4"},{"value":"-4,27E+01","module":"D"}]},{"parameter":"GWP-biogenic","unit":"kg CO2-eq.","values":[{"value":"-1,61E-01","module":"A1"},{"value":"6,27E-03","module":"A2"},{"value":"2,82E-02","module":"A3"},{"value":"8,18E-03","module":"A4"},{"value":"0,0E+00","module":"C1"},{"value":"0,0E+00","module":"C2"},{"value":"0,0E+00","module":"C3"},{"value":"0,0E+00","module":"C4"},{"value":"0,0E+00","module":"D"}]},{"parameter":"GWP-luluc","unit":"kg CO2-eq.","values":[{"value":"1,06E-02","module":"A1"},{"value":"7,08E-03","module":"A2"},{"value":"2,15E-03","module":"A3"},{"value":"3,29E-03","module":"A4"},{"value":"0,0E+00","module":"C1"},{"value":"0,0E+00","module":"C2"},{"value":"0,0E+00","module":"C3"},{"value":"0,0E+00","module":"C4"},{"value":"-3,41E-02","module":"D"}]},{"parameter":"ODP","unit":"kg CFC 11-eq.","values":[{"value":"1,53E-06","module":"A1"},{"value":"4,85E-06","module":"A2"},{"value":"2,89E-06","module":"A3"},{"value":"2,60E-06","module":"A4"},{"value":"0,0E+00","module":"C1"},{"value":"0,0E+00","module":"C2"},{"value":"0,0E+00","module":"C3"},{"value":"0,0E+00","module":"C4"},{"value":"-6,29E-05","module":"D"}]},{"parameter":"AP","unit":"mol H+-eq.","values":[{"value":"1,55E-01","module":"A1"},{"value":"5,76E-01","module":"A2"},{"value":"2,08E-02","module":"A3"},{"value":"3,47E-02","module":"A4"},{"value":"0,0E+00","module":"C1"},{"value":"0,0E+00","module":"C2"},{"value":"0,0E+00","module":"C3"},{"value":"0,0E+00","module":"C4"},{"value":"-4,30E-01","module":"D"}]},{"parameter":"POCP","unit":"kg NMVOC-eq.","values":[{"value":"1,32E-01","module":"A1"},{"value":"3,82E-01","module":"A2"},{"value":"1,96E-02","module":"A3"},{"value":"3,34E-02","module":"A4"},{"value":"0,0E+00","module":"C1"},{"value":"0,0E+00","module":"C2"},{"value":"0,0E+00","module":"C3"},{"value":"0,0E+00","module":"C4"},{"value":"-5,10E-01","module":"D"}]},{"parameter":"ADPE","unit":"kg Sb-eq.","values":[{"value":"1,02E-03","module":"A1"},{"value":"1,93E-04","module":"A2"},{"value":"1,46E-05","module":"A3"},{"value":"1,92E-04","module":"A4"},{"value":"0,0E+00","module":"C1"},{"value":"0,0E+00","module":"C2"},{"value":"0,0E+00","module":"C3"},{"value":"0,0E+00","module":"C4"},{"value":"-3,78E-04","module":"D"}]},{"parameter":"ADPF","unit":"MJ","values":[{"value":"1,97E+03","module":"A1"},{"value":"3,31E+02","module":"A2"},{"value":"3,38E+02","module":"A3"},{"value":"1,75E+02","module":"A4"},{"value":"0,0E+00","module":"C1"},{"value":"0,0E+00","module":"C2"},{"value":"0,0E+00","module":"C3"},{"value":"0,0E+00","module":"C4"},{"value":"-4,01E+03","module":"D"}]},{"parameter":"WDP","unit":"m3 world-eq.","values":[{"value":"4,44E+03","module":"A1"},{"value":"1,33E+02","module":"A2"},{"value":"2,63E+02","module":"A3"},{"value":"1,34E+02","module":"A4"},{"value":"0,0E+00","module":"C1"},{"value":"0,0E+00","module":"C2"},{"value":"0,0E+00","module":"C3"},{"value":"0,0E+00","module":"C4"},{"value":"-3,25E+04","module":"D"}]},{"parameter":"EP-freshwater","unit":"kg P-eq.","values":[{"value":"3,51E-04","module":"A1"},{"value":"9,14E-05","module":"A2"},{"value":"1,13E-04","module":"A3"},{"value":"8,59E-05","module":"A4"},{"value":"0,0E+00","module":"C1"},{"value":"0,0E+00","module":"C2"},{"value":"0,0E+00","module":"C3"},{"value":"0,0E+00","module":"C4"},{"value":"-8,92E-04","module":"D"}]},{"parameter":"EP-marine","unit":"kg N-eq.","values":[{"value":"3,88E-02","module":"A1"},{"value":"1,31E-01","module":"A2"},{"value":"5,32E-03","module":"A3"},{"value":"7,61E-03","module":"A4"},{"value":"0,0E+00","module":"C1"},{"value":"0,0E+00","module":"C2"},{"value":"0,0E+00","module":"C3"},{"value":"0,0E+00","module":"C4"},{"value":"-8,21E-02","module":"D"}]},{"parameter":"EP-terrestrial","unit":"mol N-eq.","values":[{"value":"4,45E-01","module":"A1"},{"value":"1,46E+00","module":"A2"},{"value":"6,06E-02","module":"A3"},{"value":"8,49E-02","module":"A4"},{"value":"0,0E+00","module":"C1"},{"value":"0,0E+00","module":"C2"},{"value":"0,0E+00","module":"C3"},{"value":"0,0E+00","module":"C4"},{"value":"-9,30E-01","module":"D"}]},{"parameter":"GWP-IOBC","unit":"kg CO2-eq.","values":[{"value":"2,02E+01","module":"A1"},{"value":"2,43E+01","module":"A2"},{"value":"2,12E+01","module":"A3"},{"value":"1,07E+01","module":"A4"},{"value":"0,0E+00","module":"C1"},{"value":"0,0E+00","module":"C2"},{"value":"0,0E+00","module":"C3"},{"value":"0,0E+00","module":"C4"},{"value":"-4,16E+01","module":"D"}]}],"additional_environmental_impact":[{"parameter":"PM","unit":"disease incidence","values":[{"value":"1,39E-06","module":"A1"},{"value":"1,29E-06","module":"A2"},{"value":"7,90E-08","module":"A3"},{"value":"8,68E-07","module":"A4"},{"value":"0,0E+00","module":"C1"},{"value":"0,0E+00","module":"C2"},{"value":"0,0E+00","module":"C3"},{"value":"0,0E+00","module":"C4"},{"value":"-2,72E-06","module":"D"}]},{"parameter":"ETP-fw","unit":"CTUe","values":[{"value":"7,30E+02","module":"A1"},{"value":"1,88E+02","module":"A2"},{"value":"3,95E+01","module":"A3"},{"value":"1,28E+02","module":"A4"},{"value":"0,0E+00","module":"C1"},{"value":"0,0E+00","module":"C2"},{"value":"0,0E+00","module":"C3"},{"value":"0,0E+00","module":"C4"},{"value":"-2,55E+03","module":"D"}]},{"parameter":"HTP-c","unit":"CTUh","values":[{"value":"1,53E-08","module":"A1"},{"value":"0,0E+00","module":"A2"},{"value":"2,08E-09","module":"A3"},{"value":"0,0E+00","module":"A4"},{"value":"0,0E+00","module":"C1"},{"value":"0,0E+00","module":"C2"},{"value":"0,0E+00","module":"C3"},{"value":"0,0E+00","module":"C4"},{"value":"-2,50E-08","module":"D"}]},{"parameter":"HTP-nc","unit":"CTUh","values":[{"value":"3,63E-07","module":"A1"},{"value":"6,60E-08","module":"A2"},{"value":"3,33E-08","module":"A3"},{"value":"1,24E-07","module":"A4"},{"value":"0,0E+00","module":"C1"},{"value":"0,0E+00","module":"C2"},{"value":"0,0E+00","module":"C3"},{"value":"0,0E+00","module":"C4"},{"value":"-6,26E-07","module":"D"}]},{"parameter":"SQP","unit":"unitless","values":[{"value":"2,99E+02","module":"A1"},{"value":"1,21E+02","module":"A2"},{"value":"2,68E+01","module":"A3"},{"value":"2,01E+02","module":"A4"},{"value":"0,0E+00","module":"C1"},{"value":"0,0E+00","module":"C2"},{"value":"0,0E+00","module":"C3"},{"value":"0,0E+00","module":"C4"},{"value":"-9,03E+02","module":"D"}]},{"parameter":"IRP","unit":"kBq U235-eq.","values":[{"value":"6,87E-01","module":"A1"},{"value":"1,44E+00","module":"A2"},{"value":"2,06E-01","module":"A3"},{"value":"7,66E-01","module":"A4"},{"value":"0,0E+00","module":"C1"},{"value":"0,0E+00","module":"C2"},{"value":"0,0E+00","module":"C3"},{"value":"0,0E+00","module":"C4"},{"value":"-2,01E+01","module":"D"}]}],"resource_use":[{"parameter":"PERE","unit":"MJ","values":[{"value":"-2,01E+01","module":"A1"},{"value":"2,29E+00","module":"A2"},{"value":"1,25E+01","module":"A3"},{"value":"2,21E+00","module":"A4"},{"value":"0,0E+00","module":"C1"},{"value":"0,0E+00","module":"C2"},{"value":"0,0E+00","module":"C3"},{"value":"0,0E+00","module":"C4"},{"value":"-2,22E+02","module":"D"}]},{"parameter":"PERM","unit":"MJ","values":[{"value":"5,10E+01","module":"A1"},{"value":"0,0E+00","module":"A2"},{"value":"0,0E+00","module":"A3"},{"value":"0,0E+00","module":"A4"},{"value":"0,0E+00","module":"C1"},{"value":"0,0E+00","module":"C2"},{"value":"0,0E+00","module":"C3"},{"value":"0,0E+00","module":"C4"},{"value":"0,0E+00","module":"D"}]},{"parameter":"PERT","unit":"MJ","values":[{"value":"3,09E+01","module":"A1"},{"value":"2,29E+00","module":"A2"},{"value":"1,25E+01","module":"A3"},{"value":"2,21E+00","module":"A4"},{"value":"0,0E+00","module":"C1"},{"value":"0,0E+00","module":"C2"},{"value":"0,0E+00","module":"C3"},{"value":"0,0E+00","module":"C4"},{"value":"-2,22E+02","module":"D"}]},{"parameter":"PENRE","unit":"MJ","values":[{"value":"4,84E+02","module":"A1"},{"value":"3,32E+02","module":"A2"},{"value":"3,79E+02","module":"A3"},{"value":"1,77E+02","module":"A4"},{"value":"0,0E+00","module":"C1"},{"value":"0,0E+00","module":"C2"},{"value":"0,0E+00","module":"C3"},{"value":"0,0E+00","module":"C4"},{"value":"-4,01E+03","module":"D"}]},{"parameter":"PENRM","unit":"MJ","values":[{"value":"1,49E+03","module":"A1"},{"value":"0,0E+00","module":"A2"},{"value":"0,0E+00","module":"A3"},{"value":"0,0E+00","module":"A4"},{"value":"0,0E+00","module":"C1"},{"value":"0,0E+00","module":"C2"},{"value":"0,0E+00","module":"C3"},{"value":"0,0E+00","module":"C4"},{"value":"0,0E+00","module":"D"}]},{"parameter":"PENRT","unit":"MJ","values":[{"value":"1,98E+03","module":"A1"},{"value":"3,32E+02","module":"A2"},{"value":"3,79E+02","module":"A3"},{"value":"1,77E+02","module":"A4"},{"value":"0,0E+00","module":"C1"},{"value":"0,0E+00","module":"C2"},{"value":"0,0E+00","module":"C3"},{"value":"0,0E+00","module":"C4"},{"value":"-4,01E+03","module":"D"}]},{"parameter":"SM","unit":"kg","values":[{"value":"2,82E+00","module":"A1"},{"value":"8,19E-02","module":"A2"},{"value":"2,02E-02","module":"A3"},{"value":"6,05E-02","module":"A4"},{"value":"0,0E+00","module":"C1"},{"value":"0,0E+00","module":"C2"},{"value":"0,0E+00","module":"C3"},{"value":"0,0E+00","module":"C4"},{"value":"-8,46E+01","module":"D"}]},{"parameter":"RSF","unit":"MJ","values":[{"value":"4,54E-01","module":"A1"},{"value":"8,78E-02","module":"A2"},{"value":"4,87E-01","module":"A3"},{"value":"7,73E-02","module":"A4"},{"value":"0,0E+00","module":"C1"},{"value":"0,0E+00","module":"C2"},{"value":"0,0E+00","module":"C3"},{"value":"0,0E+00","module":"C4"},{"value":"-2,43E+00","module":"D"}]},{"parameter":"NRSF","unit":"MJ","values":[{"value":"5,08E-01","module":"A1"},{"value":"3,84E-01","module":"A2"},{"value":"7,23E-02","module":"A3"},{"value":"2,59E-01","module":"A4"},{"value":"0,0E+00","module":"C1"},{"value":"0,0E+00","module":"C2"},{"value":"0,0E+00","module":"C3"},{"value":"0,0E+00","module":"C4"},{"value":"-1,01E+00","module":"D"}]},{"parameter":"FW","unit":"m3","values":[{"value":"5,83E-01","module":"A1"},{"value":"1,58E-02","module":"A2"},{"value":"4,94E-02","module":"A3"},{"value":"2,00E-02","module":"A4"},{"value":"0,0E+00","module":"C1"},{"value":"0,0E+00","module":"C2"},{"value":"0,0E+00","module":"C3"},{"value":"0,0E+00","module":"C4"},{"value":"-1,97E+00","module":"D"}]}],"end_of_life_waste":[{"parameter":"HWD","unit":"kg","values":[{"value":"5,38E-02","module":"A1"},{"value":"1,19E-02","module":"A2"},{"value":"2,25E-02","module":"A3"},{"value":"9,60E-03","module":"A4"},{"value":"0,0E+00","module":"C1"},{"value":"0,0E+00","module":"C2"},{"value":"0,0E+00","module":"C3"},{"value":"0,0E+00","module":"C4"},{"value":"-1,61E+00","module":"D"}]},{"parameter":"NHWD","unit":"kg","values":[{"value":"1,61E+00","module":"A1"},{"value":"6,99E+00","module":"A2"},{"value":"2,16E-01","module":"A3"},{"value":"1,52E+01","module":"A4"},{"value":"0,0E+00","module":"C1"},{"value":"0,0E+00","module":"C2"},{"value":"0,0E+00","module":"C3"},{"value":"0,0E+00","module":"C4"},{"value":"-5,20E+00","module":"D"}]},{"parameter":"RWD","unit":"kg","values":[{"value":"1,97E-02","module":"A1"},{"value":"2,33E-03","module":"A2"},{"value":"2,46E-04","module":"A3"},{"value":"1,20E-03","module":"A4"},{"value":"0,0E+00","module":"C1"},{"value":"0,0E+00","module":"C2"},{"value":"0,0E+00","module":"C3"},{"value":"0,0E+00","module":"C4"},{"value":"-2,95E-02","module":"D"}]}],"end_of_life_flow":[{"parameter":"CRU","unit":"kg","values":[{"value":"0,0E+00","module":"A1"},{"value":"0,0E+00","module":"A2"},{"value":"0,0E+00","module":"A3"},{"value":"0,0E+00","module":"A4"},{"value":"0,0E+00","module":"C1"},{"value":"0,0E+00","module":"C2"},{"value":"0,0E+00","module":"C3"},{"value":"0,0E+00","module":"C4"},{"value":"0,0E+00","module":"D"}]},{"parameter":"MFR","unit":"kg","values":[{"value":"1,48E-01","module":"A1"},{"value":"5,44E-02","module":"A2"},{"value":"1,54E-03","module":"A3"},{"value":"8,49E-04","module":"A4"},{"value":"0,0E+00","module":"C1"},{"value":"0,0E+00","module":"C2"},{"value":"0,0E+00","module":"C3"},{"value":"0,0E+00","module":"C4"},{"value":"-3,60E-01","module":"D"}]},{"parameter":"MER","unit":"kg","values":[{"value":"2,39E-02","module":"A1"},{"value":"3,09E-02","module":"A2"},{"value":"1,79E-02","module":"A3"},{"value":"5,25E-02","module":"A4"},{"value":"0,0E+00","module":"C1"},{"value":"0,0E+00","module":"C2"},{"value":"0,0E+00","module":"C3"},{"value":"0,0E+00","module":"C4"},{"value":"-2,54E-02","module":"D"}]},{"parameter":"EEE","unit":"MJ","values":[{"value":"8,26E-02","module":"A1"},{"value":"5,93E-03","module":"A2"},{"value":"5,25E-02","module":"A3"},{"value":"9,14E-03","module":"A4"},{"value":"0,0E+00","module":"C1"},{"value":"0,0E+00","module":"C2"},{"value":"0,0E+00","module":"C3"},{"value":"0,0E+00","module":"C4"},{"value":"-8,10E+00","module":"D"}]},{"parameter":"EET","unit":"MJ","values":[{"value":"1,25E+00","module":"A1"},{"value":"8,99E-02","module":"A2"},{"value":"7,94E-01","module":"A3"},{"value":"1,39E-01","module":"A4"},{"value":"0,0E+00","module":"C1"},{"value":"0,0E+00","module":"C2"},{"value":"0,0E+00","module":"C3"},{"value":"0,0E+00","module":"C4"},{"value":"-1,23E+02","module":"D"}]}]}