{"product_name":"Dachsteine","epd_id":"EPD-NEL-20150325-IBD1-DE","compliance":["DIN EN 15804","ISO 14025"],"producer_name":"Dachziegelwerke Nelskamp GmbH","environmental_impact":[{"parameter":"GWP-total","unit":"kg CO2-eq.","values":[{"value":"2,09E+02","module":"A1-A3"},{"value":"1,31E+01","module":"A4"}]},{"parameter":"ODP","unit":"kg CFC11-eq.","values":[{"value":"6,06E-09","module":"A1-A3"},{"value":"1,61E-11","module":"A4"}]},{"parameter":"AP","unit":"kg SO2-eq.","values":[{"value":"3,09E-01","module":"A1-A3"},{"value":"3,41E-02","module":"A4"}]},{"parameter":"EP","unit":"kg PO4^3-eq.","values":[{"value":"3,64E-02","module":"A1-A3"},{"value":"9,58E-03","module":"A4"}]},{"parameter":"POCP","unit":"kg Ethen-eq.","values":[{"value":"3,95E-02","module":"A1-A3"},{"value":"-1,00E-02","module":"A4"}]},{"parameter":"ADPE","unit":"kg Sb-eq.","values":[{"value":"4,59E-04","module":"A1-A3"},{"value":"6,76E-07","module":"A4"}]},{"parameter":"ADPF","unit":"MJ","values":[{"value":"1,21E+03","module":"A1-A3"},{"value":"1,78E+02","module":"A4"}]}],"additional_environmental_impact":[],"resource_use":[{"parameter":"PERE","unit":"MJ","values":[{"value":"1,58E+02","module":"A1-A3"},{"value":"1,37E+01","module":"A4"}]},{"parameter":"PERM","unit":"MJ","values":[{"value":null,"module":"A1-A3"},{"value":null,"module":"A4"}]},{"parameter":"PERT","unit":"MJ","values":[{"value":"1,58E+02","module":"A1-A3"},{"value":"1,37E+01","module":"A4"}]},{"parameter":"PENRE","unit":"MJ","values":[{"value":"1,22E+03","module":"A1-A3"},{"value":"1,79E+02","module":"A4"}]},{"parameter":"PENRM","unit":"MJ","values":[{"value":"1,33E+02","module":"A1-A3"},{"value":null,"module":"A4"}]},{"parameter":"PENRT","unit":"MJ","values":[{"value":"1,35E+03","module":"A1-A3"},{"value":"1,79E+02","module":"A4"}]},{"parameter":"SM","unit":"kg","values":[{"value":null,"module":"A1-A3"},{"value":null,"module":"A4"}]},{"parameter":"RSF","unit":"MJ","values":[{"value":null,"module":"A1-A3"},{"value":null,"module":"A4"}]},{"parameter":"NRSF","unit":"MJ","values":[{"value":null,"module":"A1-A3"},{"value":null,"module":"A4"}]},{"parameter":"FW","unit":"m^3","values":[{"value":"2,88E-01","module":"A1-A3"},{"value":"9,92E-03","module":"A4"}]}],"end_of_life_waste":[{"parameter":"HWD","unit":"kg","values":[{"value":"2,19E-02","module":"A1-A3"},{"value":"1,44E-04","module":"A4"}]},{"parameter":"NHWD","unit":"kg","values":[{"value":"5,17E+02","module":"A1-A3"},{"value":"1,20E+00","module":"A4"}]},{"parameter":"RWD","unit":"kg","values":[{"value":"5,25E-02","module":"A1-A3"},{"value":"2,38E-04","module":"A4"}]}],"end_of_life_flow":[{"parameter":"CRU","unit":"kg","values":[{"value":null,"module":"A1-A3"},{"value":null,"module":"A4"}]},{"parameter":"MFR","unit":"kg","values":[{"value":"6,76E+01","module":"A1-A3"},{"value":null,"module":"A4"}]},{"parameter":"MER","unit":"kg","values":[{"value":null,"module":"A1-A3"},{"value":null,"module":"A4"}]},{"parameter":"EEE","unit":"MJ","values":[{"value":null,"module":"A1-A3"},{"value":null,"module":"A4"}]},{"parameter":"EET","unit":"MJ","values":[{"value":null,"module":"A1-A3"},{"value":null,"module":"A4"}]}]}