{"product_name":"Dalapro Habito Joint","epd_id":"NEPD-7880-7548-EN","compliance":["EN 15804+A2","ISO 14025","ISO 21930"],"producer_name":"Saint-Gobain Sweden AB,  Scanspac","environmental_impact":[{"parameter":"GWP-total","unit":"kg CO2-eq.","values":[{"value":"1,36E-01","module":"A1"},{"value":"3,97E-03","module":"A2"},{"value":"1,33E-02","module":"A3"},{"value":"2,61E-02","module":"A4"},{"value":"4,72E-02","module":"A5"},{"value":"0,0E+00","module":"C1"},{"value":"4,55E-03","module":"C2"},{"value":"6,48E-04","module":"C3"},{"value":"8,21E-04","module":"C4"},{"value":"-2,10E-03","module":"D"}]},{"parameter":"GWP-fossil","unit":"kg CO2-eq.","values":[{"value":"1,76E-01","module":"A1"},{"value":"3,96E-03","module":"A2"},{"value":"1,18E-02","module":"A3"},{"value":"2,61E-02","module":"A4"},{"value":"2,17E-03","module":"A5"},{"value":"0,0E+00","module":"C1"},{"value":"4,54E-03","module":"C2"},{"value":"6,39E-04","module":"C3"},{"value":"8,20E-04","module":"C4"},{"value":"-2,06E-03","module":"D"}]},{"parameter":"GWP-biogenic","unit":"kg CO2-eq.","values":[{"value":"-4,03E-02","module":"A1"},{"value":"1,86E-06","module":"A2"},{"value":"1,45E-03","module":"A3"},{"value":"1,12E-05","module":"A4"},{"value":"4,50E-02","module":"A5"},{"value":"0,0E+00","module":"C1"},{"value":"1,86E-06","module":"C2"},{"value":"5,52E-06","module":"C3"},{"value":"9,57E-07","module":"C4"},{"value":"-4,11E-05","module":"D"}]},{"parameter":"GWP-luluc","unit":"kg CO2-eq.","values":[{"value":"3,62E-04","module":"A1"},{"value":"1,34E-06","module":"A2"},{"value":"6,77E-06","module":"A3"},{"value":"7,96E-06","module":"A4"},{"value":"1,74E-07","module":"A5"},{"value":"0,0E+00","module":"C1"},{"value":"1,33E-06","module":"C2"},{"value":"8,84E-07","module":"C3"},{"value":"2,02E-07","module":"C4"},{"value":"-1,39E-06","module":"D"}]},{"parameter":"ODP","unit":"kg CFC 11-eq.","values":[{"value":"1,84E-08","module":"A1"},{"value":"9,19E-10","module":"A2"},{"value":"6,28E-10","module":"A3"},{"value":"6,30E-09","module":"A4"},{"value":"1,34E-10","module":"A5"},{"value":"0,0E+00","module":"C1"},{"value":"1,05E-09","module":"C2"},{"value":"1,25E-10","module":"C3"},{"value":"3,10E-10","module":"C4"},{"value":"-3,76E-10","module":"D"}]},{"parameter":"AP","unit":"mol H+-eq.","values":[{"value":"1,97E-03","module":"A1"},{"value":"1,73E-05","module":"A2"},{"value":"8,57E-05","module":"A3"},{"value":"8,41E-05","module":"A4"},{"value":"2,95E-06","module":"A5"},{"value":"0,0E+00","module":"C1"},{"value":"1,91E-05","module":"C2"},{"value":"5,17E-06","module":"C3"},{"value":"7,29E-06","module":"C4"},{"value":"-1,85E-05","module":"D"}]},{"parameter":"POCP","unit":"kg NMVOC-eq.","values":[{"value":"7,04E-04","module":"A1"},{"value":"1,87E-05","module":"A2"},{"value":"6,76E-05","module":"A3"},{"value":"8,07E-05","module":"A4"},{"value":"3,48E-06","module":"A5"},{"value":"0,0E+00","module":"C1"},{"value":"2,04E-05","module":"C2"},{"value":"4,67E-06","module":"C3"},{"value":"8,56E-06","module":"C4"},{"value":"-1,99E-05","module":"D"}]},{"parameter":"ADPE","unit":"kg Sb-eq.","values":[{"value":"3,47E-06","module":"A1"},{"value":"7,86E-08","module":"A2"},{"value":"8,25E-08","module":"A3"},{"value":"4,66E-07","module":"A4"},{"value":"1,20E-08","module":"A5"},{"value":"0,0E+00","module":"C1"},{"value":"7,76E-08","module":"C2"},{"value":"8,11E-09","module":"C3"},{"value":"7,39E-09","module":"C4"},{"value":"-1,83E-07","module":"D"}]},{"parameter":"ADPF","unit":"MJ","values":[{"value":"3,35E+00","module":"A1"},{"value":"6,32E-02","module":"A2"},{"value":"4,39E-02","module":"A3"},{"value":"4,24E-01","module":"A4"},{"value":"9,25E-03","module":"A5"},{"value":"0,0E+00","module":"C1"},{"value":"7,07E-02","module":"C2"},{"value":"1,98E-02","module":"C3"},{"value":"2,26E-02","module":"C4"},{"value":"-3,48E-02","module":"D"}]},{"parameter":"WDP","unit":"m3 world-eq.","values":[{"value":"4,99E+01","module":"A1"},{"value":"5,45E-02","module":"A2"},{"value":"-9,29E-01","module":"A3"},{"value":"3,25E-01","module":"A4"},{"value":"3,18E-02","module":"A5"},{"value":"0,0E+00","module":"C1"},{"value":"5,42E-02","module":"C2"},{"value":"2,19E+00","module":"C3"},{"value":"1,39E-01","module":"C4"},{"value":"-1,63E+00","module":"D"}]},{"parameter":"EP-freshwater","unit":"kg P-eq.","values":[{"value":"8,71E-06","module":"A1"},{"value":"3,52E-08","module":"A2"},{"value":"4,34E-07","module":"A3"},{"value":"2,08E-07","module":"A4"},{"value":"4,86E-09","module":"A5"},{"value":"0,0E+00","module":"C1"},{"value":"3,47E-08","module":"C2"},{"value":"4,04E-08","module":"C3"},{"value":"9,29E-09","module":"C4"},{"value":"-5,47E-08","module":"D"}]},{"parameter":"EP-marine","unit":"kg N-eq.","values":[{"value":"1,89E-04","module":"A1"},{"value":"5,18E-06","module":"A2"},{"value":"5,92E-05","module":"A3"},{"value":"1,84E-05","module":"A4"},{"value":"2,54E-06","module":"A5"},{"value":"0,0E+00","module":"C1"},{"value":"5,74E-06","module":"C2"},{"value":"1,52E-06","module":"C3"},{"value":"2,71E-06","module":"C4"},{"value":"-6,43E-06","module":"D"}]},{"parameter":"EP-terrestrial","unit":"mol N-eq.","values":[{"value":"2,03E-03","module":"A1"},{"value":"5,74E-05","module":"A2"},{"value":"3,89E-04","module":"A3"},{"value":"2,05E-04","module":"A4"},{"value":"1,09E-05","module":"A5"},{"value":"0,0E+00","module":"C1"},{"value":"6,35E-05","module":"C2"},{"value":"1,75E-05","module":"C3"},{"value":"2,99E-05","module":"C4"},{"value":"-7,56E-05","module":"D"}]},{"parameter":"GWP-IOBC","unit":"kg CO2-eq.","values":[{"value":"1,85E-01","module":"A1"},{"value":"3,97E-03","module":"A2"},{"value":"2,36E-03","module":"A3"},{"value":"2,61E-02","module":"A4"},{"value":"2,17E-03","module":"A5"},{"value":"0,0E+00","module":"C1"},{"value":"4,55E-03","module":"C2"},{"value":"6,40E-04","module":"C3"},{"value":"8,20E-04","module":"C4"},{"value":"-2,20E-03","module":"D"}]}],"additional_environmental_impact":[{"parameter":"PM","unit":"disease incidence","values":[{"value":"1,05E-08","module":"A1"},{"value":"3,93E-10","module":"A2"},{"value":"1,45E-09","module":"A3"},{"value":"2,40E-09","module":"A4"},{"value":"5,10E-11","module":"A5"},{"value":"0,0E+00","module":"C1"},{"value":"4,00E-10","module":"C2"},{"value":"8,30E-11","module":"C3"},{"value":"1,56E-10","module":"C4"},{"value":"-3,95E-10","module":"D"}]},{"parameter":"ETP-fw","unit":"CTUe","values":[{"value":"5,96E+00","module":"A1"},{"value":"4,88E-02","module":"A2"},{"value":"1,35E-01","module":"A3"},{"value":"3,10E-01","module":"A4"},{"value":"8,92E-03","module":"A5"},{"value":"0,0E+00","module":"C1"},{"value":"5,17E-02","module":"C2"},{"value":"1,41E-02","module":"C3"},{"value":"1,23E-02","module":"C4"},{"value":"-3,59E-02","module":"D"}]},{"parameter":"HTP-c","unit":"CTUh","values":[{"value":"4,30E-10","module":"A1"},{"value":"0,0E+00","module":"A2"},{"value":"1,00E-11","module":"A3"},{"value":"0,0E+00","module":"A4"},{"value":"0,0E+00","module":"A5"},{"value":"0,0E+00","module":"C1"},{"value":"0,0E+00","module":"C2"},{"value":"1,00E-12","module":"C3"},{"value":"0,0E+00","module":"C4"},{"value":"-1,00E-12","module":"D"}]},{"parameter":"HTP-nc","unit":"CTUh","values":[{"value":"3,80E-09","module":"A1"},{"value":"4,90E-11","module":"A2"},{"value":"3,12E-10","module":"A3"},{"value":"3,00E-10","module":"A4"},{"value":"1,10E-11","module":"A5"},{"value":"0,0E+00","module":"C1"},{"value":"5,00E-11","module":"C2"},{"value":"1,30E-11","module":"C3"},{"value":"8,00E-12","module":"C4"},{"value":"-4,40E-11","module":"D"}]},{"parameter":"SQP","unit":"unitless","values":[{"value":"2,81E+00","module":"A1"},{"value":"8,02E-02","module":"A2"},{"value":"1,50E+00","module":"A3"},{"value":"4,87E-01","module":"A4"},{"value":"1,56E-02","module":"A5"},{"value":"0,0E+00","module":"C1"},{"value":"8,11E-02","module":"C2"},{"value":"1,12E-02","module":"C3"},{"value":"8,69E-02","module":"C4"},{"value":"7,91E-02","module":"D"}]},{"parameter":"IRP","unit":"kBq U235-eq.","values":[{"value":"2,27E-02","module":"A1"},{"value":"2,72E-04","module":"A2"},{"value":"1,57E-04","module":"A3"},{"value":"1,85E-03","module":"A4"},{"value":"4,14E-05","module":"A5"},{"value":"0,0E+00","module":"C1"},{"value":"3,09E-04","module":"C2"},{"value":"3,33E-04","module":"C3"},{"value":"1,03E-04","module":"C4"},{"value":"-3,20E-04","module":"D"}]}],"resource_use":[{"parameter":"PERE","unit":"MJ","values":[{"value":"7,02E-01","module":"A1"},{"value":"8,99E-04","module":"A2"},{"value":"1,35E-01","module":"A3"},{"value":"5,34E-03","module":"A4"},{"value":"2,31E-04","module":"A5"},{"value":"0,0E+00","module":"C1"},{"value":"8,90E-04","module":"C2"},{"value":"1,02E-02","module":"C3"},{"value":"8,08E-04","module":"C4"},{"value":"-8,16E-03","module":"D"}]},{"parameter":"PERM","unit":"MJ","values":[{"value":"4,12E-01","module":"A1"},{"value":"0,0E+00","module":"A2"},{"value":"0,0E+00","module":"A3"},{"value":"0,0E+00","module":"A4"},{"value":"-4,12E-01","module":"A5"},{"value":"0,0E+00","module":"C1"},{"value":"0,0E+00","module":"C2"},{"value":"0,0E+00","module":"C3"},{"value":"0,0E+00","module":"C4"},{"value":"0,0E+00","module":"D"}]},{"parameter":"PERT","unit":"MJ","values":[{"value":"1,11E+00","module":"A1"},{"value":"8,99E-04","module":"A2"},{"value":"1,35E-01","module":"A3"},{"value":"5,34E-03","module":"A4"},{"value":"-4,12E-01","module":"A5"},{"value":"0,0E+00","module":"C1"},{"value":"8,90E-04","module":"C2"},{"value":"1,02E-02","module":"C3"},{"value":"8,08E-04","module":"C4"},{"value":"-8,16E-03","module":"D"}]},{"parameter":"PENRE","unit":"MJ","values":[{"value":"2,84E+00","module":"A1"},{"value":"6,32E-02","module":"A2"},{"value":"4,39E-02","module":"A3"},{"value":"4,24E-01","module":"A4"},{"value":"9,26E-03","module":"A5"},{"value":"0,0E+00","module":"C1"},{"value":"7,07E-02","module":"C2"},{"value":"1,98E-02","module":"C3"},{"value":"2,26E-02","module":"C4"},{"value":"-3,68E-02","module":"D"}]},{"parameter":"PENRM","unit":"MJ","values":[{"value":"8,90E-01","module":"A1"},{"value":"0,0E+00","module":"A2"},{"value":"0,0E+00","module":"A3"},{"value":"0,0E+00","module":"A4"},{"value":"-8,90E-01","module":"A5"},{"value":"0,0E+00","module":"C1"},{"value":"0,0E+00","module":"C2"},{"value":"0,0E+00","module":"C3"},{"value":"0,0E+00","module":"C4"},{"value":"0,0E+00","module":"D"}]},{"parameter":"PENRT","unit":"MJ","values":[{"value":"3,73E+00","module":"A1"},{"value":"6,32E-02","module":"A2"},{"value":"4,39E-02","module":"A3"},{"value":"4,24E-01","module":"A4"},{"value":"-8,80E-01","module":"A5"},{"value":"0,0E+00","module":"C1"},{"value":"7,07E-02","module":"C2"},{"value":"1,98E-02","module":"C3"},{"value":"2,26E-02","module":"C4"},{"value":"-3,68E-02","module":"D"}]},{"parameter":"SM","unit":"kg","values":[{"value":"2,35E-02","module":"A1"},{"value":"0,0E+00","module":"A2"},{"value":"5,00E-04","module":"A3"},{"value":"0,0E+00","module":"A4"},{"value":"0,0E+00","module":"A5"},{"value":"0,0E+00","module":"C1"},{"value":"0,0E+00","module":"C2"},{"value":"0,0E+00","module":"C3"},{"value":"0,0E+00","module":"C4"},{"value":"0,0E+00","module":"D"}]},{"parameter":"RSF","unit":"MJ","values":[{"value":"1,13E-02","module":"A1"},{"value":"3,09E-05","module":"A2"},{"value":"9,51E-05","module":"A3"},{"value":"1,87E-04","module":"A4"},{"value":"6,10E-06","module":"A5"},{"value":"0,0E+00","module":"C1"},{"value":"3,11E-05","module":"C2"},{"value":"0,0E+00","module":"C3"},{"value":"1,68E-05","module":"C4"},{"value":"-1,67E-04","module":"D"}]},{"parameter":"NRSF","unit":"MJ","values":[{"value":"4,50E-03","module":"A1"},{"value":"1,03E-04","module":"A2"},{"value":"6,02E-04","module":"A3"},{"value":"6,26E-04","module":"A4"},{"value":"1,84E-05","module":"A5"},{"value":"0,0E+00","module":"C1"},{"value":"1,04E-04","module":"C2"},{"value":"0,0E+00","module":"C3"},{"value":"3,62E-05","module":"C4"},{"value":"-1,71E-04","module":"D"}]},{"parameter":"FW","unit":"m3","values":[{"value":"4,51E-03","module":"A1"},{"value":"8,39E-06","module":"A2"},{"value":"4,85E-04","module":"A3"},{"value":"4,83E-05","module":"A4"},{"value":"4,99E-06","module":"A5"},{"value":"0,0E+00","module":"C1"},{"value":"8,05E-06","module":"C2"},{"value":"3,40E-05","module":"C3"},{"value":"2,78E-05","module":"C4"},{"value":"-1,28E-03","module":"D"}]}],"end_of_life_waste":[{"parameter":"HWD","unit":"kg","values":[{"value":"1,54E-03","module":"A1"},{"value":"3,82E-06","module":"A2"},{"value":"4,92E-03","module":"A3"},{"value":"2,32E-05","module":"A4"},{"value":"0,0E+00","module":"A5"},{"value":"0,0E+00","module":"C1"},{"value":"3,87E-06","module":"C2"},{"value":"1,98E-06","module":"C3"},{"value":"0,0E+00","module":"C4"},{"value":"-8,40E-06","module":"D"}]},{"parameter":"NHWD","unit":"kg","values":[{"value":"7,40E-02","module":"A1"},{"value":"6,16E-03","module":"A2"},{"value":"3,73E-03","module":"A3"},{"value":"3,69E-02","module":"A4"},{"value":"2,84E-02","module":"A5"},{"value":"0,0E+00","module":"C1"},{"value":"6,15E-03","module":"C2"},{"value":"6,26E-05","module":"C3"},{"value":"1,00E-01","module":"C4"},{"value":"-2,55E-04","module":"D"}]},{"parameter":"RWD","unit":"kg","values":[{"value":"1,53E-05","module":"A1"},{"value":"4,21E-07","module":"A2"},{"value":"1,88E-07","module":"A3"},{"value":"2,90E-06","module":"A4"},{"value":"0,0E+00","module":"A5"},{"value":"0,0E+00","module":"C1"},{"value":"4,83E-07","module":"C2"},{"value":"2,10E-07","module":"C3"},{"value":"0,0E+00","module":"C4"},{"value":"-2,76E-07","module":"D"}]}],"end_of_life_flow":[{"parameter":"CRU","unit":"kg","values":[{"value":"0,0E+00","module":"A1"},{"value":"0,0E+00","module":"A2"},{"value":"0,0E+00","module":"A3"},{"value":"0,0E+00","module":"A4"},{"value":"2,82E-02","module":"A5"},{"value":"0,0E+00","module":"C1"},{"value":"0,0E+00","module":"C2"},{"value":"0,0E+00","module":"C3"},{"value":"0,0E+00","module":"C4"},{"value":"0,0E+00","module":"D"}]},{"parameter":"MFR","unit":"kg","values":[{"value":"0,0E+00","module":"A1"},{"value":"0,0E+00","module":"A2"},{"value":"1,01E-03","module":"A3"},{"value":"0,0E+00","module":"A4"},{"value":"1,37E-02","module":"A5"},{"value":"0,0E+00","module":"C1"},{"value":"0,0E+00","module":"C2"},{"value":"9,00E-01","module":"C3"},{"value":"0,0E+00","module":"C4"},{"value":"0,0E+00","module":"D"}]},{"parameter":"MER","unit":"kg","values":[{"value":"0,0E+00","module":"A1"},{"value":"0,0E+00","module":"A2"},{"value":"4,74E-05","module":"A3"},{"value":"0,0E+00","module":"A4"},{"value":"1,47E-03","module":"A5"},{"value":"0,0E+00","module":"C1"},{"value":"0,0E+00","module":"C2"},{"value":"0,0E+00","module":"C3"},{"value":"0,0E+00","module":"C4"},{"value":"0,0E+00","module":"D"}]},{"parameter":"EEE","unit":"MJ","values":[{"value":"0,0E+00","module":"A1"},{"value":"0,0E+00","module":"A2"},{"value":"7,47E-03","module":"A3"},{"value":"0,0E+00","module":"A4"},{"value":"1,03E-03","module":"A5"},{"value":"0,0E+00","module":"C1"},{"value":"0,0E+00","module":"C2"},{"value":"0,0E+00","module":"C3"},{"value":"0,0E+00","module":"C4"},{"value":"0,0E+00","module":"D"}]},{"parameter":"EET","unit":"MJ","values":[{"value":"0,0E+00","module":"A1"},{"value":"0,0E+00","module":"A2"},{"value":"1,13E-01","module":"A3"},{"value":"0,0E+00","module":"A4"},{"value":"1,55E-02","module":"A5"},{"value":"0,0E+00","module":"C1"},{"value":"0,0E+00","module":"C2"},{"value":"0,0E+00","module":"C3"},{"value":"0,0E+00","module":"C4"},{"value":"0,0E+00","module":"D"}]}]}