{"product_name":"Ventilated Facade Panels Terrart\u00ae-CLAD","epd_id":"DAP 018:2024","declared_unit":{"unit":"m2","amount":1},"compliance":["EN 15804+A2","ISO 14025"],"producer_name":"HUNTER DOUGLAS PORTUGAL, S.A. (NBK IBERIA)","environmental_impact":[{"parameter":"GWP-total","unit":"kg CO2-eq","values":[{"value":"2,65E+01","module":"A1-A3","scenario":null},{"value":"0,00E+00","module":"C1","scenario":null},{"value":"1,42E-01","module":"C2","scenario":null},{"value":"2,20E+00","module":"C3","scenario":null},{"value":"8,72E-02","module":"C4","scenario":null},{"value":"-5,41E-02","module":"D","scenario":null}]},{"parameter":"GWP-fossil","unit":"kg CO2-eq","values":[{"value":"2,80E+01","module":"A1-A3","scenario":null},{"value":"0,00E+00","module":"C1","scenario":null},{"value":"1,42E-02","module":"C2","scenario":null},{"value":"7,60E-02","module":"C3","scenario":null},{"value":"8,69E-02","module":"C4","scenario":null},{"value":"-5,08E-02","module":"D","scenario":null}]},{"parameter":"GWP-biogenic","unit":"kg CO2-eq","values":[{"value":"-1,51E+00","module":"A1-A3","scenario":null},{"value":"0,00E+00","module":"C1","scenario":null},{"value":"1,14E-04","module":"C2","scenario":null},{"value":"2,12E+00","module":"C3","scenario":null},{"value":"2,71E-04","module":"C4","scenario":null},{"value":"-3,35E-03","module":"D","scenario":null}]},{"parameter":"GWP-luluc","unit":"kg CO2-eq","values":[{"value":"2,85E-02","module":"A1-A3","scenario":null},{"value":"0,00E+00","module":"C1","scenario":null},{"value":"1,08E-06","module":"C2","scenario":null},{"value":"1,11E-06","module":"C3","scenario":null},{"value":"1,81E-06","module":"C4","scenario":null},{"value":"-2,99E-05","module":"D","scenario":null}]},{"parameter":"ODP","unit":"kg CFC11-eq","values":[{"value":"3,25E-06","module":"A1-A3","scenario":null},{"value":"0,00E+00","module":"C1","scenario":null},{"value":"3,31E-08","module":"C2","scenario":null},{"value":"1,71E-08","module":"C3","scenario":null},{"value":"1,98E-08","module":"C4","scenario":null},{"value":"-9,42E-09","module":"D","scenario":null}]},{"parameter":"AP","unit":"mol H+-eq","values":[{"value":"7,72E-02","module":"A1-A3","scenario":null},{"value":"0,00E+00","module":"C1","scenario":null},{"value":"2,81E-04","module":"C2","scenario":null},{"value":"8,20E-04","module":"C3","scenario":null},{"value":"7,75E-04","module":"C4","scenario":null},{"value":"-4,34E-04","module":"D","scenario":null}]},{"parameter":"POCP","unit":"kg NMVOC-eq","values":[{"value":"1,36E-01","module":"A1-A3","scenario":null},{"value":"0,00E+00","module":"C1","scenario":null},{"value":"1,84E-04","module":"C2","scenario":null},{"value":"1,10E-03","module":"C3","scenario":null},{"value":"1,01E-03","module":"C4","scenario":null},{"value":"-5,27E-04","module":"D","scenario":null}]},{"parameter":"ADPE","unit":"kg Sb-eq","values":[{"value":"1,14E-03","module":"A1-A3","scenario":null},{"value":"0,00E+00","module":"C1","scenario":null},{"value":"6,05E-09","module":"C2","scenario":null},{"value":"3,78E-09","module":"C3","scenario":null},{"value":"4,10E-09","module":"C4","scenario":null},{"value":"-1,45E-08","module":"D","scenario":null}]},{"parameter":"ADPF","unit":"MJ","values":[{"value":"3,92E+02","module":"A1-A3","scenario":null},{"value":"0,00E+00","module":"C1","scenario":null},{"value":"2,02E+00","module":"C2","scenario":null},{"value":"1,05E+00","module":"C3","scenario":null},{"value":"1,22E+00","module":"C4","scenario":null},{"value":"-1,04E+00","module":"D","scenario":null}]},{"parameter":"WDP","unit":"m3 world-eq. Deprived","values":[{"value":"5,60E+00","module":"A1-A3","scenario":null},{"value":"0,00E+00","module":"C1","scenario":null},{"value":"-4,28E-04","module":"C2","scenario":null},{"value":"2,17E-04","module":"C3","scenario":null},{"value":"1,44E-04","module":"C4","scenario":null},{"value":"-1,56E-02","module":"D","scenario":null}]},{"parameter":"EP-freshwater","unit":"kg P-eq","values":[{"value":"2,25E-04","module":"A1-A3","scenario":null},{"value":"0,00E+00","module":"C1","scenario":null},{"value":"7,78E-08","module":"C2","scenario":null},{"value":"5,69E-08","module":"C3","scenario":null},{"value":"6,65E-08","module":"C4","scenario":null},{"value":"-1,20E-06","module":"D","scenario":null}]},{"parameter":"EP-marine","unit":"kg N-eq","values":[{"value":"2,80E-02","module":"A1-A3","scenario":null},{"value":"0,00E+00","module":"C1","scenario":null},{"value":"4,69E-05","module":"C2","scenario":null},{"value":"3,68E-04","module":"C3","scenario":null},{"value":"3,39E-04","module":"C4","scenario":null},{"value":"-1,73E-04","module":"D","scenario":null}]},{"parameter":"EP-terrestrial","unit":"mol N-eq.","values":[{"value":"1,67E-01","module":"A1-A3","scenario":null},{"value":"0,00E+00","module":"C1","scenario":null},{"value":"5,21E-04","module":"C2","scenario":null},{"value":"4,04E-03","module":"C3","scenario":null},{"value":"3,71E-03","module":"C4","scenario":null},{"value":"-1,90E-03","module":"D","scenario":null}]}],"additional_environmental_impact":[{"parameter":"PM","unit":"Disease incidence","values":[{"value":"1,12E-06","module":"A1-A3","scenario":null},{"value":"0,00E+00","module":"C1","scenario":null},{"value":"8,22E-09","module":"C2","scenario":null},{"value":"1,20E-07","module":"C3","scenario":null},{"value":"6,12E-08","module":"C4","scenario":null},{"value":"-1,15E-08","module":"D","scenario":null}]},{"parameter":"ETP-fw","unit":"CTUe","values":[{"value":"8,46E+02","module":"A1-A3","scenario":null},{"value":"0,00E+00","module":"C1","scenario":null},{"value":"8,07E-01","module":"C2","scenario":null},{"value":"3,52E-01","module":"C3","scenario":null},{"value":"4,51E-01","module":"C4","scenario":null},{"value":"-5,09E-01","module":"D","scenario":null}]},{"parameter":"HTP-c","unit":"CTUh","values":[{"value":"2,41E-07","module":"A1-A3","scenario":null},{"value":"0,00E+00","module":"C1","scenario":null},{"value":"1,06E-11","module":"C2","scenario":null},{"value":"4,62E-12","module":"C3","scenario":null},{"value":"9,57E-12","module":"C4","scenario":null},{"value":"-3,91E-11","module":"D","scenario":null}]},{"parameter":"HTP-nc","unit":"CTUh","values":[{"value":"1,58E-07","module":"A1-A3","scenario":null},{"value":"0,00E+00","module":"C1","scenario":null},{"value":"1,26E-09","module":"C2","scenario":null},{"value":"3,67E-10","module":"C3","scenario":null},{"value":"6,25E-10","module":"C4","scenario":null},{"value":"-4,23E-10","module":"D","scenario":null}]},{"parameter":"SQP","unit":"-","values":[{"value":"2,22E+02","module":"A1-A3","scenario":null},{"value":"0,00E+00","module":"C1","scenario":null},{"value":"6,43E-03","module":"C2","scenario":null},{"value":"3,86E-03","module":"C3","scenario":null},{"value":"4,51E-01","module":"C4","scenario":null},{"value":"-1,77E+00","module":"D","scenario":null}]},{"parameter":"IRP","unit":"kBq U235-eq","values":[{"value":"5,32E-01","module":"A1-A3","scenario":null},{"value":"0,00E+00","module":"C1","scenario":null},{"value":"8,90E-03","module":"C2","scenario":null},{"value":"4,60E-03","module":"C3","scenario":null},{"value":"5,40E-03","module":"C4","scenario":null},{"value":"-1,21E-02","module":"D","scenario":null}]}],"resource_use":[{"parameter":"PERE","unit":"MJ","values":[{"value":"4,87E+01","module":"A1-A3","scenario":null},{"value":"0,00E+00","module":"C1","scenario":null},{"value":"2,97E-03","module":"C2","scenario":null},{"value":"1,67E-03","module":"C3","scenario":null},{"value":"2,22E-02","module":"C4","scenario":null},{"value":"-3,78E-01","module":"D","scenario":null}]},{"parameter":"PERM","unit":"","values":[{"value":"7,27E-01","module":"A1-A3","scenario":null},{"value":"0,00E+00","module":"C1","scenario":null},{"value":"0,00E+00","module":"C2","scenario":null},{"value":"0,00E+00","module":"C3","scenario":null},{"value":"0,00E+00","module":"C4","scenario":null},{"value":"0,00E+00","module":"D","scenario":null}]},{"parameter":"PERT","unit":"MJ","values":[{"value":"4,94E+01","module":"A1-A3","scenario":null},{"value":"0,00E+00","module":"C1","scenario":null},{"value":"2,97E-03","module":"C2","scenario":null},{"value":"1,67E-03","module":"C3","scenario":null},{"value":"2,22E-02","module":"C4","scenario":null},{"value":"-3,78E-01","module":"D","scenario":null}]},{"parameter":"PENRE","unit":"MJ","values":[{"value":"4,30E+02","module":"A1-A3","scenario":null},{"value":"0,00E+00","module":"C1","scenario":null},{"value":"2,15E+00","module":"C2","scenario":null},{"value":"1,12E+00","module":"C3","scenario":null},{"value":"1,29E+00","module":"C4","scenario":null},{"value":"-1,08E+00","module":"D","scenario":null}]},{"parameter":"PENRM","unit":"MJ","values":[{"value":"1,91E-03","module":"A1-A3","scenario":null},{"value":"0,00E+00","module":"C1","scenario":null},{"value":"0,00E+00","module":"C2","scenario":null},{"value":"0,00E+00","module":"C3","scenario":null},{"value":"0,00E+00","module":"C4","scenario":null},{"value":"0,00E+00","module":"D","scenario":null}]},{"parameter":"PENRT","unit":"MJ","values":[{"value":"4,30E+02","module":"A1-A3","scenario":null},{"value":"0,00E+00","module":"C1","scenario":null},{"value":"2,15E+00","module":"C2","scenario":null},{"value":"1,12E+00","module":"C3","scenario":null},{"value":"1,29E+00","module":"C4","scenario":null},{"value":"-1,08E+00","module":"D","scenario":null}]},{"parameter":"SM","unit":"kg","values":[{"value":"1,15E+00","module":"A1-A3","scenario":null},{"value":"0,00E+00","module":"C1","scenario":null},{"value":"0,00E+00","module":"C2","scenario":null},{"value":"2,46E+01","module":"C3","scenario":null},{"value":"0,00E+00","module":"C4","scenario":null},{"value":"0,00E+00","module":"D","scenario":null}]},{"parameter":"RSF","unit":"MJ","values":[{"value":"0,00E+00","module":"A1-A3","scenario":null},{"value":"0,00E+00","module":"C1","scenario":null},{"value":"0,00E+00","module":"C2","scenario":null},{"value":"0,00E+00","module":"C3","scenario":null},{"value":"0,00E+00","module":"C4","scenario":null},{"value":"0,00E+00","module":"D","scenario":null}]},{"parameter":"NRSF","unit":"MJ","values":[{"value":"0,00E+00","module":"A1-A3","scenario":null},{"value":"0,00E+00","module":"C1","scenario":null},{"value":"0,00E+00","module":"C2","scenario":null},{"value":"0,00E+00","module":"C3","scenario":null},{"value":"0,00E+00","module":"C4","scenario":null},{"value":"0,00E+00","module":"D","scenario":null}]},{"parameter":"FW","unit":"m3","values":[{"value":"1,47E-01","module":"A1-A3","scenario":null},{"value":"0,00E+00","module":"C1","scenario":null},{"value":"4,00E-05","module":"C2","scenario":null},{"value":"2,65E-05","module":"C3","scenario":null},{"value":"7,20E-05","module":"C4","scenario":null},{"value":"-9,15E-03","module":"D","scenario":null}]}],"end_of_life_waste":[{"parameter":"HWD","unit":"kg","values":[{"value":"9,38E-04","module":"A1-A3","scenario":null},{"value":"0,00E+00","module":"C1","scenario":null},{"value":"5,35E-06","module":"C2","scenario":null},{"value":"2,75E-06","module":"C3","scenario":null},{"value":"3,17E-06","module":"C4","scenario":null},{"value":"-1,51E-06","module":"D","scenario":null}]},{"parameter":"NHWD","unit":"kg","values":[{"value":"3,46E+00","module":"A1-A3","scenario":null},{"value":"0,00E+00","module":"C1","scenario":null},{"value":"8,45E-05","module":"C2","scenario":null},{"value":"6,57E-05","module":"C3","scenario":null},{"value":"1,05E+01","module":"C4","scenario":null},{"value":"-6,42E-01","module":"D","scenario":null}]},{"parameter":"RWD","unit":"kg","values":[{"value":"6,10E-04","module":"A1-A3","scenario":null},{"value":"0,00E+00","module":"C1","scenario":null},{"value":"1,47E-05","module":"C2","scenario":null},{"value":"7,57E-06","module":"C3","scenario":null},{"value":"8,82E-06","module":"C4","scenario":null},{"value":"-9,52E-06","module":"D","scenario":null}]}],"end_of_life_flow":[{"parameter":"CRU","unit":"kg","values":[{"value":"0,00E+00","module":"A1-A3","scenario":null},{"value":"0,00E+00","module":"C1","scenario":null},{"value":"0,00E+00","module":"C2","scenario":null},{"value":"0,00E+00","module":"C3","scenario":null},{"value":"0,00E+00","module":"C4","scenario":null},{"value":"0,00E+00","module":"D","scenario":null}]},{"parameter":"MFR","unit":"kg","values":[{"value":"4,10E+00","module":"A1-A3","scenario":null},{"value":"0,00E+00","module":"C1","scenario":null},{"value":"0,00E+00","module":"C2","scenario":null},{"value":"2,46E+00","module":"C3","scenario":null},{"value":"0,00E+00","module":"C4","scenario":null},{"value":"0,00E+00","module":"D","scenario":null}]},{"parameter":"MER","unit":"kg","values":[{"value":"1,60E-02","module":"A1-A3","scenario":null},{"value":"0,00E+00","module":"C1","scenario":null},{"value":"0,00E+00","module":"C2","scenario":null},{"value":"0,00E+00","module":"C3","scenario":null},{"value":"0,00E+00","module":"C4","scenario":null},{"value":"0,00E+00","module":"D","scenario":null}]},{"parameter":"EEE","unit":"MJ","values":[{"value":"0,00E+00","module":"A1-A3","scenario":null},{"value":"0,00E+00","module":"C1","scenario":null},{"value":"0,00E+00","module":"C2","scenario":null},{"value":"0,00E+00","module":"C3","scenario":null},{"value":"0,00E+00","module":"C4","scenario":null},{"value":"0,00E+00","module":"D","scenario":null}]},{"parameter":"EET","unit":"MJ","values":[{"value":"0,00E+00","module":"A1-A3","scenario":null},{"value":"0,00E+00","module":"C1","scenario":null},{"value":"0,00E+00","module":"C2","scenario":null},{"value":"0,00E+00","module":"C3","scenario":null},{"value":"0,00E+00","module":"C4","scenario":null},{"value":"0,00E+00","module":"D","scenario":null}]}]}