{"product_name":"Monoporous","epd_id":"DAP 010:2024","declared_unit":{"unit":"m2","amount":1},"compliance":["EN 15804+A2","ISO 14025"],"producer_name":"Pavigr\u00e9s Cer\u00e2micas, S.A","environmental_impact":[{"parameter":"GWP-total","unit":"kg CO2-eq","values":[{"value":"9,92E+00","module":"A1-A3","scenario":null},{"value":"5,65E-01","module":"A4","scenario":"Scenario 1"},{"value":"2,62E+00","module":"A4","scenario":"Scenario 2"},{"value":"7,83E-01","module":"A4","scenario":"Scenario 3"},{"value":"1,26E+00","module":"A5","scenario":null},{"value":"0,00E+00","module":"B1","scenario":null},{"value":"9,43E-02","module":"B2","scenario":null},{"value":"0,00E+00","module":"B3","scenario":null},{"value":"0,00E+00","module":"B4","scenario":null},{"value":"0,00E+00","module":"B5","scenario":null},{"value":"0,00E+00","module":"B6","scenario":null},{"value":"0,00E+00","module":"B7","scenario":null},{"value":"0,00E+00","module":"C1","scenario":null},{"value":"9,42E-02","module":"C2","scenario":null},{"value":"7,15E-02","module":"C3","scenario":null},{"value":"4,34E-02","module":"C4","scenario":null},{"value":"-1,69E-02","module":"D","scenario":null}]},{"parameter":"GWP-fossil","unit":"kg CO2-eq","values":[{"value":"1,03E+01","module":"A1-A3","scenario":null},{"value":"5,65E-01","module":"A4","scenario":"Scenario 1"},{"value":"2,62E+00","module":"A4","scenario":"Scenario 2"},{"value":"7,83E-01","module":"A4","scenario":"Scenario 3"},{"value":"9,59E-01","module":"A5","scenario":null},{"value":"0,00E+00","module":"B1","scenario":null},{"value":"9,21E-02","module":"B2","scenario":null},{"value":"0,00E+00","module":"B3","scenario":null},{"value":"0,00E+00","module":"B4","scenario":null},{"value":"0,00E+00","module":"B5","scenario":null},{"value":"0,00E+00","module":"B6","scenario":null},{"value":"0,00E+00","module":"B7","scenario":null},{"value":"0,00E+00","module":"C1","scenario":null},{"value":"9,42E-02","module":"C2","scenario":null},{"value":"7,10E-02","module":"C3","scenario":null},{"value":"4,33E-02","module":"C4","scenario":null},{"value":"-1,60E-02","module":"D","scenario":null}]},{"parameter":"GWP-biogenic","unit":"kg CO2-eq","values":[{"value":"-3,87E-01","module":"A1-A3","scenario":null},{"value":"1,71E-04","module":"A4","scenario":"Scenario 1"},{"value":"7,92E-04","module":"A4","scenario":"Scenario 2"},{"value":"1,20E-04","module":"A4","scenario":"Scenario 3"},{"value":"2,97E-01","module":"A5","scenario":null},{"value":"0,00E+00","module":"B1","scenario":null},{"value":"2,09E-03","module":"B2","scenario":null},{"value":"0,00E+00","module":"B3","scenario":null},{"value":"0,00E+00","module":"B4","scenario":null},{"value":"0,00E+00","module":"B5","scenario":null},{"value":"0,00E+00","module":"B6","scenario":null},{"value":"0,00E+00","module":"B7","scenario":null},{"value":"0,00E+00","module":"C1","scenario":null},{"value":"2,85E-05","module":"C2","scenario":null},{"value":"5,49E-04","module":"C3","scenario":null},{"value":"4,12E-05","module":"C4","scenario":null},{"value":"-3,22E-04","module":"D","scenario":null}]},{"parameter":"GWP-luluc","unit":"kg CO2-eq","values":[{"value":"1,33E-02","module":"A1-A3","scenario":null},{"value":"1,11E-05","module":"A4","scenario":"Scenario 1"},{"value":"5,13E-05","module":"A4","scenario":"Scenario 2"},{"value":"2,62E-05","module":"A4","scenario":"Scenario 3"},{"value":"5,22E-04","module":"A5","scenario":null},{"value":"0,00E+00","module":"B1","scenario":null},{"value":"1,38E-04","module":"B2","scenario":null},{"value":"0,00E+00","module":"B3","scenario":null},{"value":"0,00E+00","module":"B4","scenario":null},{"value":"0,00E+00","module":"B5","scenario":null},{"value":"0,00E+00","module":"B6","scenario":null},{"value":"0,00E+00","module":"B7","scenario":null},{"value":"0,00E+00","module":"C1","scenario":null},{"value":"1,85E-06","module":"C2","scenario":null},{"value":"3,40E-05","module":"C3","scenario":null},{"value":"1,14E-05","module":"C4","scenario":null},{"value":"-4,15E-06","module":"D","scenario":null}]},{"parameter":"ODP","unit":"kg CFC11-eq","values":[{"value":"3,94E-07","module":"A1-A3","scenario":null},{"value":"1,22E-08","module":"A4","scenario":"Scenario 1"},{"value":"5,66E-08","module":"A4","scenario":"Scenario 2"},{"value":"1,14E-07","module":"A4","scenario":"Scenario 3"},{"value":"1,41E-08","module":"A5","scenario":null},{"value":"0,00E+00","module":"B1","scenario":null},{"value":"4,59E-09","module":"B2","scenario":null},{"value":"0,00E+00","module":"B3","scenario":null},{"value":"0,00E+00","module":"B4","scenario":null},{"value":"0,00E+00","module":"B5","scenario":null},{"value":"0,00E+00","module":"B6","scenario":null},{"value":"0,00E+00","module":"B7","scenario":null},{"value":"0,00E+00","module":"C1","scenario":null},{"value":"2,04E-09","module":"C2","scenario":null},{"value":"1,17E-09","module":"C3","scenario":null},{"value":"7,49E-10","module":"C4","scenario":null},{"value":"-2,72E-10","module":"D","scenario":null}]},{"parameter":"AP","unit":"mol H+-eq","values":[{"value":"2,36E-02","module":"A1-A3","scenario":null},{"value":"7,11E-04","module":"A4","scenario":"Scenario 1"},{"value":"3,29E-03","module":"A4","scenario":"Scenario 2"},{"value":"2,46E-02","module":"A4","scenario":"Scenario 3"},{"value":"8,00E-09","module":"A5","scenario":null},{"value":"0,00E+00","module":"B1","scenario":null},{"value":"6,37E-04","module":"B2","scenario":null},{"value":"0,00E+00","module":"B3","scenario":null},{"value":"0,00E+00","module":"B4","scenario":null},{"value":"0,00E+00","module":"B5","scenario":null},{"value":"0,00E+00","module":"B6","scenario":null},{"value":"0,00E+00","module":"B7","scenario":null},{"value":"0,00E+00","module":"C1","scenario":null},{"value":"1,19E-04","module":"C2","scenario":null},{"value":"5,75E-04","module":"C3","scenario":null},{"value":"3,41E-04","module":"C4","scenario":null},{"value":"-1,27E-04","module":"D","scenario":null}]},{"parameter":"POCP","unit":"kg NMVOC-eq","values":[{"value":"2,43E-02","module":"A1-A3","scenario":null},{"value":"1,32E-03","module":"A4","scenario":"Scenario 1"},{"value":"6,13E-03","module":"A4","scenario":"Scenario 2"},{"value":"1,81E-02","module":"A4","scenario":"Scenario 3"},{"value":"2,32E-03","module":"A5","scenario":null},{"value":"0,00E+00","module":"B1","scenario":null},{"value":"3,12E-04","module":"B2","scenario":null},{"value":"0,00E+00","module":"B3","scenario":null},{"value":"0,00E+00","module":"B4","scenario":null},{"value":"0,00E+00","module":"B5","scenario":null},{"value":"0,00E+00","module":"B6","scenario":null},{"value":"0,00E+00","module":"B7","scenario":null},{"value":"0,00E+00","module":"C1","scenario":null},{"value":"2,21E-04","module":"C2","scenario":null},{"value":"8,03E-04","module":"C3","scenario":null},{"value":"5,12E-04","module":"C4","scenario":null},{"value":"-1,88E-04","module":"D","scenario":null}]},{"parameter":"ADPE","unit":"kg Sb-eq","values":[{"value":"1,15E-04","module":"A1-A3","scenario":null},{"value":"1,94E-08","module":"A4","scenario":"Scenario 1"},{"value":"9,01E-08","module":"A4","scenario":"Scenario 2"},{"value":"8,44E-09","module":"A4","scenario":"Scenario 3"},{"value":"3,46E-06","module":"A5","scenario":null},{"value":"0,00E+00","module":"B1","scenario":null},{"value":"1,01E-07","module":"B2","scenario":null},{"value":"0,00E+00","module":"B3","scenario":null},{"value":"0,00E+00","module":"B4","scenario":null},{"value":"0,00E+00","module":"B5","scenario":null},{"value":"0,00E+00","module":"B6","scenario":null},{"value":"0,00E+00","module":"B7","scenario":null},{"value":"0,00E+00","module":"C1","scenario":null},{"value":"3,24E-09","module":"C2","scenario":null},{"value":"3,10E-09","module":"C3","scenario":null},{"value":"1,79E-09","module":"C4","scenario":null},{"value":"-6,71E-09","module":"D","scenario":null}]},{"parameter":"ADPF","unit":"MJ","values":[{"value":"1,39E+02","module":"A1-A3","scenario":null},{"value":"7,52E+00","module":"A4","scenario":"Scenario 1"},{"value":"3,48E+01","module":"A4","scenario":"Scenario 2"},{"value":"9,64E+00","module":"A4","scenario":"Scenario 3"},{"value":"7,42E+00","module":"A5","scenario":null},{"value":"0,00E+00","module":"B1","scenario":null},{"value":"2,49E+00","module":"B2","scenario":null},{"value":"0,00E+00","module":"B3","scenario":null},{"value":"0,00E+00","module":"B4","scenario":null},{"value":"0,00E+00","module":"B5","scenario":null},{"value":"0,00E+00","module":"B6","scenario":null},{"value":"0,00E+00","module":"B7","scenario":null},{"value":"0,00E+00","module":"C1","scenario":null},{"value":"1,25E+00","module":"C2","scenario":null},{"value":"1,05E+00","module":"C3","scenario":null},{"value":"5,73E-01","module":"C4","scenario":null},{"value":"-3,11E-01","module":"D","scenario":null}]},{"parameter":"WDP","unit":"m3 world-eq. Deprived","values":[{"value":"9,19E-01","module":"A1-A3","scenario":null},{"value":"6,88E-03","module":"A4","scenario":"Scenario 1"},{"value":"3,19E-02","module":"A4","scenario":"Scenario 2"},{"value":"8,42E-03","module":"A4","scenario":"Scenario 3"},{"value":"1,66E-01","module":"A5","scenario":null},{"value":"0,00E+00","module":"B1","scenario":null},{"value":"1,09E+01","module":"B2","scenario":null},{"value":"0,00E+00","module":"B3","scenario":null},{"value":"0,00E+00","module":"B4","scenario":null},{"value":"0,00E+00","module":"B5","scenario":null},{"value":"0,00E+00","module":"B6","scenario":null},{"value":"0,00E+00","module":"B7","scenario":null},{"value":"0,00E+00","module":"C1","scenario":null},{"value":"1,15E-03","module":"C2","scenario":null},{"value":"3,83E-03","module":"C3","scenario":null},{"value":"7,45E-04","module":"C4","scenario":null},{"value":"-4,73E-03","module":"D","scenario":null}]},{"parameter":"EP-freshwater","unit":"kg P-eq","values":[{"value":"1,01E-04","module":"A1-A3","scenario":null},{"value":"4,44E-07","module":"A4","scenario":"Scenario 1"},{"value":"2,06E-06","module":"A4","scenario":"Scenario 2"},{"value":"5,63E-07","module":"A4","scenario":"Scenario 3"},{"value":"1,26E-05","module":"A5","scenario":null},{"value":"0,00E+00","module":"B1","scenario":null},{"value":"5,60E-06","module":"B2","scenario":null},{"value":"0,00E+00","module":"B3","scenario":null},{"value":"0,00E+00","module":"B4","scenario":null},{"value":"0,00E+00","module":"B5","scenario":null},{"value":"0,00E+00","module":"B6","scenario":null},{"value":"0,00E+00","module":"B7","scenario":null},{"value":"0,00E+00","module":"C1","scenario":null},{"value":"7,40E-08","module":"C2","scenario":null},{"value":"1,27E-06","module":"C3","scenario":null},{"value":"5,55E-08","module":"C4","scenario":null},{"value":"-1,33E-07","module":"D","scenario":null}]},{"parameter":"EP-marine","unit":"kg N-eq","values":[{"value":"6,03E-03","module":"A1-A3","scenario":null},{"value":"1,76E-04","module":"A4","scenario":"Scenario 1"},{"value":"8,17E-04","module":"A4","scenario":"Scenario 2"},{"value":"6,16E-03","module":"A4","scenario":"Scenario 3"},{"value":"6,90E-04","module":"A5","scenario":null},{"value":"0,00E+00","module":"B1","scenario":null},{"value":"7,46E-05","module":"B2","scenario":null},{"value":"0,00E+00","module":"B3","scenario":null},{"value":"0,00E+00","module":"B4","scenario":null},{"value":"0,00E+00","module":"B5","scenario":null},{"value":"0,00E+00","module":"B6","scenario":null},{"value":"0,00E+00","module":"B7","scenario":null},{"value":"0,00E+00","module":"C1","scenario":null},{"value":"2,94E-05","module":"C2","scenario":null},{"value":"2,48E-04","module":"C3","scenario":null},{"value":null,"module":"C4","scenario":null},{"value":"-5,67E-05","module":"D","scenario":null}]},{"parameter":"EP-terrestrial","unit":"mol N-eq.","values":[{"value":"6,29E-02","module":"A1-A3","scenario":null},{"value":"1,72E-03","module":"A4","scenario":"Scenario 1"},{"value":"7,96E-03","module":"A4","scenario":"Scenario 2"},{"value":"6,82E-02","module":"A4","scenario":"Scenario 3"},{"value":"7,31E-03","module":"A5","scenario":null},{"value":"0,00E+00","module":"B1","scenario":null},{"value":"8,32E-04","module":"B2","scenario":null},{"value":"0,00E+00","module":"B3","scenario":null},{"value":"0,00E+00","module":"B4","scenario":null},{"value":"0,00E+00","module":"B5","scenario":null},{"value":"0,00E+00","module":"B6","scenario":null},{"value":"0,00E+00","module":"B7","scenario":null},{"value":"0,00E+00","module":"C1","scenario":null},{"value":"2,86E-04","module":"C2","scenario":null},{"value":"2,70E-03","module":"C3","scenario":null},{"value":"1,71E-03","module":"C4","scenario":null},{"value":"-6,20E-04","module":"D","scenario":null}]}],"additional_environmental_impact":[{"parameter":"PM","unit":"Disease incidence","values":[{"value":"3,78E-06","module":"A1-A3","scenario":null},{"value":"3,40E-08","module":"A4","scenario":"Scenario 1"},{"value":"1,58E-07","module":"A4","scenario":"Scenario 2"},{"value":"1,87E-08","module":"A4","scenario":"Scenario 3"},{"value":"1,36E-07","module":"A5","scenario":null},{"value":"0,00E+00","module":"B1","scenario":null},{"value":"4,45E-09","module":"B2","scenario":null},{"value":"0,00E+00","module":"B3","scenario":null},{"value":"0,00E+00","module":"B4","scenario":null},{"value":"0,00E+00","module":"B5","scenario":null},{"value":"0,00E+00","module":"B6","scenario":null},{"value":"0,00E+00","module":"B7","scenario":null},{"value":"0,00E+00","module":"C1","scenario":null},{"value":"5,67E-09","module":"C2","scenario":null},{"value":"9,71E-08","module":"C3","scenario":null},{"value":"4,46E-08","module":"C4","scenario":null},{"value":"-3,88E-09","module":"D","scenario":null}]},{"parameter":"ETP-fw","unit":"CTUe","values":[{"value":"4,88E+01","module":"A1-A3","scenario":null},{"value":"3,34E+00","module":"A4","scenario":"Scenario 1"},{"value":"1,55E+01","module":"A4","scenario":"Scenario 2"},{"value":"4,62E+00","module":"A4","scenario":"Scenario 3"},{"value":"2,68E+00","module":"A5","scenario":null},{"value":"0,00E+00","module":"B1","scenario":null},{"value":"2,57E-01","module":"B2","scenario":null},{"value":"0,00E+00","module":"B3","scenario":null},{"value":"0,00E+00","module":"B4","scenario":null},{"value":"0,00E+00","module":"B5","scenario":null},{"value":"0,00E+00","module":"B6","scenario":null},{"value":"0,00E+00","module":"B7","scenario":null},{"value":"0,00E+00","module":"C1","scenario":null},{"value":"5,56E-01","module":"C2","scenario":null},{"value":"3,90E-01","module":"C3","scenario":null},{"value":"2,78E-01","module":"C4","scenario":null},{"value":"-9,54E-02","module":"D","scenario":null}]},{"parameter":"HTP-c","unit":"CTUh","values":[{"value":"1,71E-09","module":"A1-A3","scenario":null},{"value":"3,51E-11","module":"A4","scenario":"Scenario 1"},{"value":"1,62E-10","module":"A4","scenario":"Scenario 2"},{"value":"1,17E-10","module":"A4","scenario":"Scenario 3"},{"value":"1,84E-10","module":"A5","scenario":null},{"value":"0,00E+00","module":"B1","scenario":null},{"value":"8,65E-11","module":"B2","scenario":null},{"value":"0,00E+00","module":"B3","scenario":null},{"value":"0,00E+00","module":"B4","scenario":null},{"value":"0,00E+00","module":"B5","scenario":null},{"value":"0,00E+00","module":"B6","scenario":null},{"value":"0,00E+00","module":"B7","scenario":null},{"value":"0,00E+00","module":"C1","scenario":null},{"value":"5,84E-12","module":"C2","scenario":null},{"value":"6,42E-12","module":"C3","scenario":null},{"value":"4,21E-12","module":"C4","scenario":null},{"value":"-8,66E-12","module":"D","scenario":null}]},{"parameter":"HTP-nc","unit":"CTUh","values":[{"value":"3,88E-08","module":"A1-A3","scenario":null},{"value":"3,89E-09","module":"A4","scenario":"Scenario 1"},{"value":"1,80E-08","module":"A4","scenario":"Scenario 2"},{"value":"1,90E-09","module":"A4","scenario":"Scenario 3"},{"value":"4,07E-09","module":"A5","scenario":null},{"value":"0,00E+00","module":"B1","scenario":null},{"value":"1,88E-09","module":"B2","scenario":null},{"value":"0,00E+00","module":"B3","scenario":null},{"value":"0,00E+00","module":"B4","scenario":null},{"value":"0,00E+00","module":"B5","scenario":null},{"value":"0,00E+00","module":"B6","scenario":null},{"value":"0,00E+00","module":"B7","scenario":null},{"value":"0,00E+00","module":"C1","scenario":null},{"value":"6,48E-10","module":"C2","scenario":null},{"value":"2,30E-10","module":"C3","scenario":null},{"value":"1,66E-10","module":"C4","scenario":null},{"value":"-5,68E-11","module":"D","scenario":null}]},{"parameter":"SQP","unit":"-","values":[{"value":"6,51E+01","module":"A1-A3","scenario":null},{"value":"1,43E-02","module":"A4","scenario":"Scenario 1"},{"value":"6,62E-02","module":"A4","scenario":"Scenario 2"},{"value":"1,34E-02","module":"A4","scenario":"Scenario 3"},{"value":"6,10E+00","module":"A5","scenario":null},{"value":"0,00E+00","module":"B1","scenario":null},{"value":"1,98E-01","module":"B2","scenario":null},{"value":"0,00E+00","module":"B3","scenario":null},{"value":"0,00E+00","module":"B4","scenario":null},{"value":"0,00E+00","module":"B5","scenario":null},{"value":"0,00E+00","module":"B6","scenario":null},{"value":"0,00E+00","module":"B7","scenario":null},{"value":"0,00E+00","module":"C1","scenario":null},{"value":"2,38E-03","module":"C2","scenario":null},{"value":"3,04E-01","module":"C3","scenario":null},{"value":"2,02E-01","module":"C4","scenario":null},{"value":"-1,49E+00","module":"D","scenario":null}]},{"parameter":"IRP","unit":"kBq U235-eq","values":[{"value":"1,41E-01","module":"A1-A3","scenario":null},{"value":"1,20E-03","module":"A4","scenario":"Scenario 1"},{"value":"5,54E-03","module":"A4","scenario":"Scenario 2"},{"value":"1,05E-03","module":"A4","scenario":"Scenario 3"},{"value":"2,11E-02","module":"A5","scenario":null},{"value":"0,00E+00","module":"B1","scenario":null},{"value":"1,00E-02","module":"B2","scenario":null},{"value":"0,00E+00","module":"B3","scenario":null},{"value":"0,00E+00","module":"B4","scenario":null},{"value":"0,00E+00","module":"B5","scenario":null},{"value":"0,00E+00","module":"B6","scenario":null},{"value":"0,00E+00","module":"B7","scenario":null},{"value":"0,00E+00","module":"C1","scenario":null},{"value":"1,99E-04","module":"C2","scenario":null},{"value":"2,62E-03","module":"C3","scenario":null},{"value":"1,10E-04","module":"C4","scenario":null},{"value":"-2,93E-03","module":"D","scenario":null}]}],"resource_use":[{"parameter":"PERE","unit":"MJ","values":[{"value":"1,75E+01","module":"A1-A3","scenario":null},{"value":"1,07E-02","module":"A4","scenario":"Scenario 1"},{"value":"4,94E-02","module":"A4","scenario":"Scenario 2"},{"value":"1,22E-02","module":"A4","scenario":"Scenario 3"},{"value":"1,29E+00","module":"A5","scenario":null},{"value":"0,00E+00","module":"B1","scenario":null},{"value":"1,97E-01","module":"B2","scenario":null},{"value":"0,00E+00","module":"B3","scenario":null},{"value":"0,00E+00","module":"B4","scenario":null},{"value":"0,00E+00","module":"B5","scenario":null},{"value":"0,00E+00","module":"B6","scenario":null},{"value":"0,00E+00","module":"B7","scenario":null},{"value":"0,00E+00","module":"C1","scenario":null},{"value":"1,78E-03","module":"C2","scenario":null},{"value":"5,47E-02","module":"C3","scenario":null},{"value":"1,01E-02","module":"C4","scenario":null},{"value":"-1,26E-01","module":"D","scenario":null}]},{"parameter":"PERM","unit":"","values":[{"value":"3,86E-05","module":"A1-A3","scenario":null},{"value":"0,00E+00","module":"A4","scenario":"Scenario 1"},{"value":"0,00E+00","module":"A4","scenario":"Scenario 2"},{"value":"0,00E+00","module":"A4","scenario":"Scenario 3"},{"value":"2,19E-01","module":"A5","scenario":null},{"value":"0,00E+00","module":"B1","scenario":null},{"value":"0,00E+00","module":"B2","scenario":null},{"value":"0,00E+00","module":"B3","scenario":null},{"value":"0,00E+00","module":"B4","scenario":null},{"value":"0,00E+00","module":"B5","scenario":null},{"value":"0,00E+00","module":"B6","scenario":null},{"value":"0,00E+00","module":"B7","scenario":null},{"value":"0,00E+00","module":"C1","scenario":null},{"value":"0,00E+00","module":"C2","scenario":null},{"value":"0,00E+00","module":"C3","scenario":null},{"value":"0,00E+00","module":"C4","scenario":null},{"value":"0,00E+00","module":"D","scenario":null}]},{"parameter":"PERT","unit":"MJ","values":[{"value":"1,75E+01","module":"A1-A3","scenario":null},{"value":"1,07E-02","module":"A4","scenario":"Scenario 1"},{"value":"4,94E-02","module":"A4","scenario":"Scenario 2"},{"value":"1,22E-02","module":"A4","scenario":"Scenario 3"},{"value":"1,51E+00","module":"A5","scenario":null},{"value":"0,00E+00","module":"B1","scenario":null},{"value":"1,97E-01","module":"B2","scenario":null},{"value":"0,00E+00","module":"B3","scenario":null},{"value":"0,00E+00","module":"B4","scenario":null},{"value":"0,00E+00","module":"B5","scenario":null},{"value":"0,00E+00","module":"B6","scenario":null},{"value":"0,00E+00","module":"B7","scenario":null},{"value":"0,00E+00","module":"C1","scenario":null},{"value":"1,78E-03","module":"C2","scenario":null},{"value":"5,47E-02","module":"C3","scenario":null},{"value":"1,01E-02","module":"C4","scenario":null},{"value":"-1,26E-01","module":"D","scenario":null}]},{"parameter":"PENRE","unit":"MJ","values":[{"value":"1,53E+02","module":"A1-A3","scenario":null},{"value":"7,69E+00","module":"A4","scenario":"Scenario 1"},{"value":"3,56E+01","module":"A4","scenario":"Scenario 2"},{"value":"9,90E+00","module":"A4","scenario":"Scenario 3"},{"value":"8,43E+00","module":"A5","scenario":null},{"value":"0,00E+00","module":"B1","scenario":null},{"value":"2,81E+00","module":"B2","scenario":null},{"value":"0,00E+00","module":"B3","scenario":null},{"value":"0,00E+00","module":"B4","scenario":null},{"value":"0,00E+00","module":"B5","scenario":null},{"value":"0,00E+00","module":"B6","scenario":null},{"value":"0,00E+00","module":"B7","scenario":null},{"value":"0,00E+00","module":"C1","scenario":null},{"value":"1,28E+00","module":"C2","scenario":null},{"value":"1,11E+00","module":"C3","scenario":null},{"value":"5,94E-01","module":"C4","scenario":null},{"value":"-3,63E-01","module":"D","scenario":null}]},{"parameter":"PENRM","unit":"MJ","values":[{"value":"2,78E-01","module":"A1-A3","scenario":null},{"value":"0,00E+00","module":"A4","scenario":"Scenario 1"},{"value":"0,00E+00","module":"A4","scenario":"Scenario 2"},{"value":"0,00E+00","module":"A4","scenario":"Scenario 3"},{"value":"0,00E+00","module":"A5","scenario":null},{"value":"0,00E+00","module":"B1","scenario":null},{"value":"0,00E+00","module":"B2","scenario":null},{"value":"0,00E+00","module":"B3","scenario":null},{"value":"0,00E+00","module":"B4","scenario":null},{"value":"0,00E+00","module":"B5","scenario":null},{"value":"0,00E+00","module":"B6","scenario":null},{"value":"0,00E+00","module":"B7","scenario":null},{"value":"0,00E+00","module":"C1","scenario":null},{"value":"0,00E+00","module":"C2","scenario":null},{"value":"0,00E+00","module":"C3","scenario":null},{"value":"0,00E+00","module":"C4","scenario":null},{"value":"0,00E+00","module":"D","scenario":null}]},{"parameter":"PENRT","unit":"MJ","values":[{"value":"1,53E+02","module":"A1-A3","scenario":null},{"value":"7,69E+00","module":"A4","scenario":"Scenario 1"},{"value":"3,56E+01","module":"A4","scenario":"Scenario 2"},{"value":"9,90E+00","module":"A4","scenario":"Scenario 3"},{"value":"8,43E+00","module":"A5","scenario":null},{"value":"0,00E+00","module":"B1","scenario":null},{"value":"2,81E+00","module":"B2","scenario":null},{"value":"0,00E+00","module":"B3","scenario":null},{"value":"0,00E+00","module":"B4","scenario":null},{"value":"0,00E+00","module":"B5","scenario":null},{"value":"0,00E+00","module":"B6","scenario":null},{"value":"0,00E+00","module":"B7","scenario":null},{"value":"0,00E+00","module":"C1","scenario":null},{"value":"1,28E+00","module":"C2","scenario":null},{"value":"1,11E+00","module":"C3","scenario":null},{"value":"5,94E-01","module":"C4","scenario":null},{"value":"-3,63E-01","module":"D","scenario":null}]},{"parameter":"SM","unit":"kg","values":[{"value":"4,13E-01","module":"A1-A3","scenario":null},{"value":"0,00E+00","module":"A4","scenario":"Scenario 1"},{"value":"0,00E+00","module":"A4","scenario":"Scenario 2"},{"value":"0,00E+00","module":"A4","scenario":"Scenario 3"},{"value":"0,00E+00","module":"A5","scenario":null},{"value":"0,00E+00","module":"B1","scenario":null},{"value":"0,00E+00","module":"B2","scenario":null},{"value":"0,00E+00","module":"B3","scenario":null},{"value":"0,00E+00","module":"B4","scenario":null},{"value":"0,00E+00","module":"B5","scenario":null},{"value":"0,00E+00","module":"B6","scenario":null},{"value":"0,00E+00","module":"B7","scenario":null},{"value":"0,00E+00","module":"C1","scenario":null},{"value":"0,00E+00","module":"C2","scenario":null},{"value":"0,00E+00","module":"C3","scenario":null},{"value":"0,00E+00","module":"C4","scenario":null},{"value":"0,00E+00","module":"D","scenario":null}]},{"parameter":"RSF","unit":"MJ","values":[{"value":"0,00E+00","module":"A1-A3","scenario":null},{"value":"0,00E+00","module":"A4","scenario":"Scenario 1"},{"value":"0,00E+00","module":"A4","scenario":"Scenario 2"},{"value":"0,00E+00","module":"A4","scenario":"Scenario 3"},{"value":"0,00E+00","module":"A5","scenario":null},{"value":"0,00E+00","module":"B1","scenario":null},{"value":"0,00E+00","module":"B2","scenario":null},{"value":"0,00E+00","module":"B3","scenario":null},{"value":"0,00E+00","module":"B4","scenario":null},{"value":"0,00E+00","module":"B5","scenario":null},{"value":"0,00E+00","module":"B6","scenario":null},{"value":"0,00E+00","module":"B7","scenario":null},{"value":"0,00E+00","module":"C1","scenario":null},{"value":"0,00E+00","module":"C2","scenario":null},{"value":"0,00E+00","module":"C3","scenario":null},{"value":"0,00E+00","module":"C4","scenario":null},{"value":"0,00E+00","module":"D","scenario":null}]},{"parameter":"NRSF","unit":"MJ","values":[{"value":"0,00E+00","module":"A1-A3","scenario":null},{"value":"0,00E+00","module":"A4","scenario":"Scenario 1"},{"value":"0,00E+00","module":"A4","scenario":"Scenario 2"},{"value":"0,00E+00","module":"A4","scenario":"Scenario 3"},{"value":"0,00E+00","module":"A5","scenario":null},{"value":"0,00E+00","module":"B1","scenario":null},{"value":"0,00E+00","module":"B2","scenario":null},{"value":"0,00E+00","module":"B3","scenario":null},{"value":"0,00E+00","module":"B4","scenario":null},{"value":"0,00E+00","module":"B5","scenario":null},{"value":"0,00E+00","module":"B6","scenario":null},{"value":"0,00E+00","module":"B7","scenario":null},{"value":"0,00E+00","module":"C1","scenario":null},{"value":"0,00E+00","module":"C2","scenario":null},{"value":"0,00E+00","module":"C3","scenario":null},{"value":"0,00E+00","module":"C4","scenario":null},{"value":"0,00E+00","module":"D","scenario":null}]},{"parameter":"FW","unit":"m3","values":[{"value":"2,76E-02","module":"A1-A3","scenario":null},{"value":"1,81E-03","module":"A4","scenario":"Scenario 1"},{"value":"6,65E-04","module":"A4","scenario":"Scenario 2"},{"value":"1,34E-04","module":"A4","scenario":"Scenario 3"},{"value":"4,02E-03","module":"A5","scenario":null},{"value":"0,00E+00","module":"B1","scenario":null},{"value":"2,63E-01","module":"B2","scenario":null},{"value":"0,00E+00","module":"B3","scenario":null},{"value":"0,00E+00","module":"B4","scenario":null},{"value":"0,00E+00","module":"B5","scenario":null},{"value":"0,00E+00","module":"B6","scenario":null},{"value":"0,00E+00","module":"B7","scenario":null},{"value":"0,00E+00","module":"C1","scenario":null},{"value":"2,39E-05","module":"C2","scenario":null},{"value":"2,58E-04","module":"C3","scenario":null},{"value":"3,28E-05","module":"C4","scenario":null},{"value":"-3,06E-03","module":"D","scenario":null}]}],"end_of_life_waste":[{"parameter":"HWD","unit":"kg","values":[{"value":"7,28E-04","module":"A1-A3","scenario":null},{"value":"1,92E-05","module":"A4","scenario":"Scenario 1"},{"value":"8,89E-05","module":"A4","scenario":"Scenario 2"},{"value":"5,49E-06","module":"A4","scenario":"Scenario 3"},{"value":"2,60E-05","module":"A5","scenario":null},{"value":"0,00E+00","module":"B1","scenario":null},{"value":"1,22E-06","module":"B2","scenario":null},{"value":"0,00E+00","module":"B3","scenario":null},{"value":"0,00E+00","module":"B4","scenario":null},{"value":"0,00E+00","module":"B5","scenario":null},{"value":"0,00E+00","module":"B6","scenario":null},{"value":"0,00E+00","module":"B7","scenario":null},{"value":"0,00E+00","module":"C1","scenario":null},{"value":"3,20E-06","module":"C2","scenario":null},{"value":"2,02E-06","module":"C3","scenario":null},{"value":"1,46E-06","module":"C4","scenario":null},{"value":"-5,04E-07","module":"D","scenario":null}]},{"parameter":"NHWD","unit":"kg","values":[{"value":"7,33E-01","module":"A1-A3","scenario":null},{"value":"3,03E-04","module":"A4","scenario":"Scenario 1"},{"value":"1,40E-03","module":"A4","scenario":"Scenario 2"},{"value":"4,46E-04","module":"A4","scenario":"Scenario 3"},{"value":"1,02E-01","module":"A5","scenario":null},{"value":"0,00E+00","module":"B1","scenario":null},{"value":"5,03E-03","module":"B2","scenario":null},{"value":"0,00E+00","module":"B3","scenario":null},{"value":"0,00E+00","module":"B4","scenario":null},{"value":"0,00E+00","module":"B5","scenario":null},{"value":"0,00E+00","module":"B6","scenario":null},{"value":"0,00E+00","module":"B7","scenario":null},{"value":"0,00E+00","module":"C1","scenario":null},{"value":"5,05E-05","module":"C2","scenario":null},{"value":"1,54E+00","module":"C3","scenario":null},{"value":"4,77E+00","module":"C4","scenario":null},{"value":"-4,14E-04","module":"D","scenario":null}]},{"parameter":"RWD","unit":"kg","values":[{"value":"2,02E-04","module":"A1-A3","scenario":null},{"value":"5,25E-05","module":"A4","scenario":"Scenario 1"},{"value":"2,43E-04","module":"A4","scenario":"Scenario 2"},{"value":"6,74E-05","module":"A4","scenario":"Scenario 3"},{"value":"2,75E-05","module":"A5","scenario":null},{"value":"0,00E+00","module":"B1","scenario":null},{"value":"8,91E-06","module":"B2","scenario":null},{"value":"0,00E+00","module":"B3","scenario":null},{"value":"0,00E+00","module":"B4","scenario":null},{"value":"0,00E+00","module":"B5","scenario":null},{"value":"0,00E+00","module":"B6","scenario":null},{"value":"0,00E+00","module":"B7","scenario":null},{"value":"0,00E+00","module":"C1","scenario":null},{"value":"8,75E-06","module":"C2","scenario":null},{"value":"7,44E-06","module":"C3","scenario":null},{"value":"4,06E-06","module":"C4","scenario":null},{"value":"-3,19E-06","module":"D","scenario":null}]}],"end_of_life_flow":[{"parameter":"CRU","unit":"kg","values":[{"value":"0,00E+00","module":"A1-A3","scenario":null},{"value":"0,00E+00","module":"A4","scenario":"Scenario 1"},{"value":"0,00E+00","module":"A4","scenario":"Scenario 2"},{"value":"0,00E+00","module":"A4","scenario":"Scenario 3"},{"value":"0,00E+00","module":"A5","scenario":null},{"value":"0,00E+00","module":"B1","scenario":null},{"value":"0,00E+00","module":"B2","scenario":null},{"value":"0,00E+00","module":"B3","scenario":null},{"value":"0,00E+00","module":"B4","scenario":null},{"value":"0,00E+00","module":"B5","scenario":null},{"value":"0,00E+00","module":"B6","scenario":null},{"value":"0,00E+00","module":"B7","scenario":null},{"value":"0,00E+00","module":"C1","scenario":null},{"value":"0,00E+00","module":"C2","scenario":null},{"value":"0,00E+00","module":"C3","scenario":null},{"value":"0,00E+00","module":"C4","scenario":null},{"value":"0,00E+00","module":"D","scenario":null}]},{"parameter":"MFR","unit":"kg","values":[{"value":"7,67E-01","module":"A1-A3","scenario":null},{"value":"0,00E+00","module":"A4","scenario":"Scenario 1"},{"value":"0,00E+00","module":"A4","scenario":"Scenario 2"},{"value":"0,00E+00","module":"A4","scenario":"Scenario 3"},{"value":"3,80E-01","module":"A5","scenario":null},{"value":"0,00E+00","module":"B1","scenario":null},{"value":"0,00E+00","module":"B2","scenario":null},{"value":"0,00E+00","module":"B3","scenario":null},{"value":"0,00E+00","module":"B4","scenario":null},{"value":"0,00E+00","module":"B5","scenario":null},{"value":"0,00E+00","module":"B6","scenario":null},{"value":"0,00E+00","module":"B7","scenario":null},{"value":"0,00E+00","module":"C1","scenario":null},{"value":"0,00E+00","module":"C2","scenario":null},{"value":"1,11E+01","module":"C3","scenario":null},{"value":"0,00E+00","module":"C4","scenario":null},{"value":"0,00E+00","module":"D","scenario":null}]},{"parameter":"MER","unit":"kg","values":[{"value":"6,36E-03","module":"A1-A3","scenario":null},{"value":"0,00E+00","module":"A4","scenario":"Scenario 1"},{"value":"0,00E+00","module":"A4","scenario":"Scenario 2"},{"value":"0,00E+00","module":"A4","scenario":"Scenario 3"},{"value":"6,51E-02","module":"A5","scenario":null},{"value":"0,00E+00","module":"B1","scenario":null},{"value":"0,00E+00","module":"B2","scenario":null},{"value":"0,00E+00","module":"B3","scenario":null},{"value":"0,00E+00","module":"B4","scenario":null},{"value":"0,00E+00","module":"B5","scenario":null},{"value":"0,00E+00","module":"B6","scenario":null},{"value":"0,00E+00","module":"B7","scenario":null},{"value":"0,00E+00","module":"C1","scenario":null},{"value":"0,00E+00","module":"C2","scenario":null},{"value":"0,00E+00","module":"C3","scenario":null},{"value":"0,00E+00","module":"C4","scenario":null},{"value":"0,00E+00","module":"D","scenario":null}]},{"parameter":"EEE","unit":"MJ","values":[{"value":"9,74E-01","module":"A1-A3","scenario":null},{"value":null,"module":"A4","scenario":"Scenario 1"},{"value":null,"module":"A4","scenario":"Scenario 2"},{"value":null,"module":"A4","scenario":"Scenario 3"},{"value":"8,10E+00","module":"A5","scenario":null},{"value":null,"module":"B1","scenario":null},{"value":null,"module":"B2","scenario":null},{"value":null,"module":"B3","scenario":null},{"value":null,"module":"B4","scenario":null},{"value":null,"module":"B5","scenario":null},{"value":null,"module":"B6","scenario":null},{"value":null,"module":"B7","scenario":null},{"value":null,"module":"C1","scenario":null},{"value":null,"module":"C2","scenario":null},{"value":null,"module":"C3","scenario":null},{"value":null,"module":"C4","scenario":null},{"value":null,"module":"D","scenario":null}]},{"parameter":"EET","unit":"MJ","values":[{"value":"0,00E+00","module":"A1-A3","scenario":null},{"value":"0,00E+00","module":"A4","scenario":"Scenario 1"},{"value":"0,00E+00","module":"A4","scenario":"Scenario 2"},{"value":"0,00E+00","module":"A4","scenario":"Scenario 3"},{"value":"0,00E+00","module":"A5","scenario":null},{"value":"0,00E+00","module":"B1","scenario":null},{"value":"0,00E+00","module":"B2","scenario":null},{"value":"0,00E+00","module":"B3","scenario":null},{"value":"0,00E+00","module":"B4","scenario":null},{"value":"0,00E+00","module":"B5","scenario":null},{"value":"0,00E+00","module":"B6","scenario":null},{"value":"0,00E+00","module":"B7","scenario":null},{"value":"0,00E+00","module":"C1","scenario":null},{"value":"0,00E+00","module":"C2","scenario":null},{"value":"0,00E+00","module":"C3","scenario":null},{"value":"0,00E+00","module":"C4","scenario":null},{"value":"0,00E+00","module":"D","scenario":null}]}]}