{"product_name":"Ceramic Floor Tiles","epd_id":"DAP019:2022","declared_unit":{"unit":"m2","amount":1},"compliance":["EN 15804","ISO 14025"],"producer_name":"CINCA - Companhia Industrial de Cer\u00e2mica, S.A.","environmental_impact":[{"parameter":"GWP-total","unit":"kg CO2-eq","values":[{"value":"1,18E+01","module":"A1-A3","scenario":null},{"value":"6,06E-01","module":"A4","scenario":"Destination 1"},{"value":"2,81E+00","module":"A4","scenario":"Destination 2"},{"value":"5,90E-01","module":"A4","scenario":"Destination 3"},{"value":"1,11E+00","module":"A5","scenario":null},{"value":"4,78E-01","module":"B2","scenario":null},{"value":"4,04E-02","module":"C2","scenario":null},{"value":"4,09E-02","module":"C3","scenario":null},{"value":"4,09E-02","module":"C4","scenario":null},{"value":"-2,16E-02","module":"D","scenario":null}]},{"parameter":"ODP","unit":"kg CFC11-eq","values":[{"value":"1,97E-06","module":"A1-A3","scenario":null},{"value":"1,12E-07","module":"A4","scenario":"Destination 1"},{"value":"5,19E-07","module":"A4","scenario":"Destination 2"},{"value":"9,87E-08","module":"A4","scenario":"Destination 3"},{"value":"8,30E-08","module":"A5","scenario":null},{"value":"5,75E-08","module":"B2","scenario":null},{"value":"7,46E-09","module":"C2","scenario":null},{"value":"7,33E-09","module":"C3","scenario":null},{"value":"5,44E-09","module":"C4","scenario":null},{"value":"-3,21E-09","module":"D","scenario":null}]},{"parameter":"AP","unit":"mol H+-eq","values":[{"value":"2,94E-02","module":"A1-A3","scenario":null},{"value":"1,01E-03","module":"A4","scenario":"Destination 1"},{"value":"4,66E-03","module":"A4","scenario":"Destination 2"},{"value":"1,49E-02","module":"A4","scenario":"Destination 3"},{"value":"2,60E-03","module":"A5","scenario":null},{"value":"2,93E-03","module":"B2","scenario":null},{"value":"6,71E-05","module":"C2","scenario":null},{"value":"3,16E-04","module":"C3","scenario":null},{"value":"1,97E-04","module":"C4","scenario":null},{"value":"-1,36E-04","module":"D","scenario":null}]},{"parameter":"EP","unit":"kg PO_4^3-eq","values":[{"value":"3,52E-03","module":"A1-A3","scenario":null},{"value":"1,19E-04","module":"A4","scenario":"Destination 1"},{"value":"5,51E-04","module":"A4","scenario":"Destination 2"},{"value":"1,46E-03","module":"A4","scenario":"Destination 3"},{"value":"3,79E-04","module":"A5","scenario":null},{"value":"2,19E-04","module":"B2","scenario":null},{"value":"7,92E-06","module":"C2","scenario":null},{"value":"7,00E-05","module":"C3","scenario":null},{"value":"4,27E-05","module":"C4","scenario":null},{"value":"-3,21E-09","module":"D","scenario":null}]},{"parameter":"POCP","unit":"kg NMVOC-eq","values":[{"value":"2,09E-03","module":"A1-A3","scenario":null},{"value":"5,03E-05","module":"A4","scenario":"Destination 1"},{"value":"2,33E-04","module":"A4","scenario":"Destination 2"},{"value":"3,95E-04","module":"A4","scenario":"Destination 3"},{"value":"1,81E-04","module":"A5","scenario":null},{"value":"1,67E-04","module":"B2","scenario":null},{"value":"3,35E-06","module":"C2","scenario":null},{"value":"6,17E-06","module":"C3","scenario":null},{"value":"4,44E-06","module":"C4","scenario":null},{"value":"-4,24E-06","module":"D","scenario":null}]},{"parameter":"ADPE","unit":"kg Sb-eq","values":[{"value":"3,45E-04","module":"A1-A3","scenario":null},{"value":"2,60E-08","module":"A4","scenario":"Destination 1"},{"value":"1,20E-07","module":"A4","scenario":"Destination 2"},{"value":"4,97E-09","module":"A4","scenario":"Destination 3"},{"value":"1,04E-05","module":"A5","scenario":null},{"value":"2,47E-07","module":"B2","scenario":null},{"value":"1,73E-09","module":"C2","scenario":null},{"value":"2,05E-09","module":"C3","scenario":null},{"value":"1,48E-09","module":"C4","scenario":null},{"value":"-6,63E-09","module":"D","scenario":null}]},{"parameter":"ADPF","unit":"MJ","values":[{"value":"1,63E+02","module":"A1-A3","scenario":null},{"value":"8,64E+00","module":"A4","scenario":"Destination 1"},{"value":"4,00E+01","module":"A4","scenario":"Destination 2"},{"value":"7,64E+00","module":"A4","scenario":"Destination 3"},{"value":"8,04E+00","module":"A5","scenario":null},{"value":"1,78E+01","module":"B2","scenario":null},{"value":"5,76E-01","module":"C2","scenario":null},{"value":"5,70E-01","module":"C3","scenario":null},{"value":"4,24E-01","module":"C4","scenario":null},{"value":"-2,86E-01","module":"D","scenario":null}]}],"additional_environmental_impact":[],"resource_use":[{"parameter":"PERE","unit":"MJ","values":[{"value":"4,08E+01","module":"A1-A3","scenario":null},{"value":"1,27E-02","module":"A4","scenario":"Destination 1"},{"value":"5,90E-02","module":"A4","scenario":"Destination 2"},{"value":"1,00E-02","module":"A4","scenario":"Destination 3"},{"value":"2,01E+00","module":"A5","scenario":null},{"value":"2,60E-01","module":"B2","scenario":null},{"value":"8,49E-04","module":"C2","scenario":null},{"value":"9,07E-04","module":"C3","scenario":null},{"value":"6,59E-03","module":"C4","scenario":null},{"value":"-1,62E-01","module":"D","scenario":null}]},{"parameter":"PERM","unit":"","values":[{"value":"4,64E-21","module":"A1-A3","scenario":null},{"value":"0,00E+00","module":"A4","scenario":"Destination 1"},{"value":"0,00E+00","module":"A4","scenario":"Destination 2"},{"value":"0,00E+00","module":"A4","scenario":"Destination 3"},{"value":"0,00E+00","module":"A5","scenario":null},{"value":"0,00E+00","module":"B2","scenario":null},{"value":"0,00E+00","module":"C2","scenario":null},{"value":"0,00E+00","module":"C3","scenario":null},{"value":"0,00E+00","module":"C4","scenario":null},{"value":"0,00E+00","module":"D","scenario":null}]},{"parameter":"PERT","unit":"MJ","values":[{"value":"4,08E+01","module":"A1-A3","scenario":null},{"value":"1,27E-02","module":"A4","scenario":"Destination 1"},{"value":"5,90E-02","module":"A4","scenario":"Destination 2"},{"value":"1,00E-02","module":"A4","scenario":"Destination 3"},{"value":"2,01E+00","module":"A5","scenario":null},{"value":"2,60E-01","module":"B2","scenario":null},{"value":"8,49E-04","module":"C2","scenario":null},{"value":"9,07E-04","module":"C3","scenario":null},{"value":"6,59E-03","module":"C4","scenario":null},{"value":"-1,62E-01","module":"D","scenario":null}]},{"parameter":"PENRE","unit":"MJ","values":[{"value":"1,87E+02","module":"A1-A3","scenario":null},{"value":"9,19E+00","module":"A4","scenario":"Destination 1"},{"value":"4,26E+01","module":"A4","scenario":"Destination 2"},{"value":"8,12E+00","module":"A4","scenario":"Destination 3"},{"value":"1,04E+01","module":"A5","scenario":null},{"value":"1,93E+01","module":"B2","scenario":null},{"value":"6,13E-01","module":"C2","scenario":null},{"value":"6,06E-01","module":"C3","scenario":null},{"value":"4,53E-01","module":"C4","scenario":null},{"value":"-4,65E-01","module":"D","scenario":null}]},{"parameter":"PENRM","unit":"MJ","values":[{"value":"2,98E-01","module":"A1-A3","scenario":null},{"value":"0,00E+00","module":"A4","scenario":"Destination 1"},{"value":"0,00E+00","module":"A4","scenario":"Destination 2"},{"value":"0,00E+00","module":"A4","scenario":"Destination 3"},{"value":"0,00E+00","module":"A5","scenario":null},{"value":"0,00E+00","module":"B2","scenario":null},{"value":"0,00E+00","module":"C2","scenario":null},{"value":"0,00E+00","module":"C3","scenario":null},{"value":"0,00E+00","module":"C4","scenario":null},{"value":"0,00E+00","module":"D","scenario":null}]},{"parameter":"PENRT","unit":"MJ","values":[{"value":"1,88E+02","module":"A1-A3","scenario":null},{"value":"9,19E+00","module":"A4","scenario":"Destination 1"},{"value":"4,26E+01","module":"A4","scenario":"Destination 2"},{"value":"8,12E+00","module":"A4","scenario":"Destination 3"},{"value":"1,04E+01","module":"A5","scenario":null},{"value":"1,93E+01","module":"B2","scenario":null},{"value":"6,13E-01","module":"C2","scenario":null},{"value":"6,06E-01","module":"C3","scenario":null},{"value":"4,53E-01","module":"C4","scenario":null},{"value":"-4,65E-01","module":"D","scenario":null}]},{"parameter":"SM","unit":"kg","values":[{"value":"0,00E+00","module":"A1-A3","scenario":null},{"value":"0,00E+00","module":"A4","scenario":"Destination 1"},{"value":"0,00E+00","module":"A4","scenario":"Destination 2"},{"value":"0,00E+00","module":"A4","scenario":"Destination 3"},{"value":"0,00E+00","module":"A5","scenario":null},{"value":"0,00E+00","module":"B2","scenario":null},{"value":"0,00E+00","module":"C2","scenario":null},{"value":"0,00E+00","module":"C3","scenario":null},{"value":"0,00E+00","module":"C4","scenario":null},{"value":"0,00E+00","module":"D","scenario":null}]},{"parameter":"RSF","unit":"MJ","values":[{"value":"0,00E+00","module":"A1-A3","scenario":null},{"value":"0,00E+00","module":"A4","scenario":"Destination 1"},{"value":"0,00E+00","module":"A4","scenario":"Destination 2"},{"value":"0,00E+00","module":"A4","scenario":"Destination 3"},{"value":"0,00E+00","module":"A5","scenario":null},{"value":"0,00E+00","module":"B2","scenario":null},{"value":"0,00E+00","module":"C2","scenario":null},{"value":"0,00E+00","module":"C3","scenario":null},{"value":"0,00E+00","module":"C4","scenario":null},{"value":"0,00E+00","module":"D","scenario":null}]},{"parameter":"NRSF","unit":"MJ","values":[{"value":"0,00E+00","module":"A1-A3","scenario":null},{"value":"0,00E+00","module":"A4","scenario":"Destination 1"},{"value":"0,00E+00","module":"A4","scenario":"Destination 2"},{"value":"0,00E+00","module":"A4","scenario":"Destination 3"},{"value":"0,00E+00","module":"A5","scenario":null},{"value":"0,00E+00","module":"B2","scenario":null},{"value":"0,00E+00","module":"C2","scenario":null},{"value":"0,00E+00","module":"C3","scenario":null},{"value":"0,00E+00","module":"C4","scenario":null},{"value":"0,00E+00","module":"D","scenario":null}]},{"parameter":"FW","unit":"m3","values":[{"value":"8,05E-02","module":"A1-A3","scenario":null},{"value":"1,72E-04","module":"A4","scenario":"Destination 1"},{"value":"7,95E-04","module":"A4","scenario":"Destination 2"},{"value":"1,10E-04","module":"A4","scenario":"Destination 3"},{"value":"4,99E-03","module":"A5","scenario":null},{"value":"6,60E-03","module":"B2","scenario":null},{"value":"1,14E-05","module":"C2","scenario":null},{"value":"1,44E-05","module":"C3","scenario":null},{"value":"2,29E-05","module":"C4","scenario":null},{"value":"-3,92E-03","module":"D","scenario":null}]}],"end_of_life_waste":[{"parameter":"HWD","unit":"kg","values":[{"value":"3,31E+00","module":"A1-A3","scenario":null},{"value":"2,29E-05","module":"A4","scenario":"Destination 1"},{"value":"1,06E-04","module":"A4","scenario":"Destination 2"},{"value":"4,50E-06","module":"A4","scenario":"Destination 3"},{"value":"9,92E-02","module":"A5","scenario":null},{"value":"9,28E-06","module":"B2","scenario":null},{"value":"1,53E-06","module":"C2","scenario":null},{"value":"1,49E-06","module":"C3","scenario":null},{"value":"1,11E-06","module":"C4","scenario":null},{"value":"-6,46E-07","module":"D","scenario":null}]},{"parameter":"NHWD","unit":"kg","values":[{"value":"1,22E-02","module":"A1-A3","scenario":null},{"value":"3,62E-04","module":"A4","scenario":"Destination 1"},{"value":"1,68E-03","module":"A4","scenario":"Destination 2"},{"value":"3,66E-04","module":"A4","scenario":"Destination 3"},{"value":"2,58E-01","module":"A5","scenario":null},{"value":"1,39E-02","module":"B2","scenario":null},{"value":"2,41E-05","module":"C2","scenario":null},{"value":"3,57E-05","module":"C3","scenario":null},{"value":"3,67E+00","module":"C4","scenario":null},{"value":"-2,75E-01","module":"D","scenario":null}]},{"parameter":"RWD","unit":"kg","values":[{"value":"2,93E-04","module":"A1-A3","scenario":null},{"value":"6,28E-05","module":"A4","scenario":"Destination 1"},{"value":"2,91E-04","module":"A4","scenario":"Destination 2"},{"value":"5,53E-05","module":"A4","scenario":"Destination 3"},{"value":"4,08E-05","module":"A5","scenario":null},{"value":"7,01E-06","module":"B2","scenario":null},{"value":"4,18E-06","module":"C2","scenario":null},{"value":"4,11E-06","module":"C3","scenario":null},{"value":"3,07E-06","module":"C4","scenario":null},{"value":"-4,08E-06","module":"D","scenario":null}]}],"end_of_life_flow":[{"parameter":"CRU","unit":"kg","values":[{"value":"0,00E+00","module":"A1-A3","scenario":null},{"value":"0,00E+00","module":"A4","scenario":"Destination 1"},{"value":"0,00E+00","module":"A4","scenario":"Destination 2"},{"value":"0,00E+00","module":"A4","scenario":"Destination 3"},{"value":"0,00E+00","module":"A5","scenario":null},{"value":"0,00E+00","module":"B2","scenario":null},{"value":"0,00E+00","module":"C2","scenario":null},{"value":"0,00E+00","module":"C3","scenario":null},{"value":"0,00E+00","module":"C4","scenario":null},{"value":"0,00E+00","module":"D","scenario":null}]},{"parameter":"MFR","unit":"kg","values":[{"value":"1,10E+01","module":"A1-A3","scenario":null},{"value":"1,10E+01","module":"A4","scenario":"Destination 1"},{"value":"1,10E+01","module":"A4","scenario":"Destination 2"},{"value":"1,10E+01","module":"A4","scenario":"Destination 3"},{"value":"1,10E+01","module":"A5","scenario":null},{"value":"1,10E+01","module":"B2","scenario":null},{"value":"1,10E+01","module":"C2","scenario":null},{"value":"1,10E+01","module":"C3","scenario":null},{"value":"1,10E+01","module":"C4","scenario":null},{"value":"1,10E+01","module":"D","scenario":null}]},{"parameter":"MER","unit":"kg","values":[{"value":"8,10E-01","module":"A1-A3","scenario":null},{"value":"8,10E-01","module":"A4","scenario":"Destination 1"},{"value":"8,10E-01","module":"A4","scenario":"Destination 2"},{"value":"8,10E-01","module":"A4","scenario":"Destination 3"},{"value":"8,10E-01","module":"A5","scenario":null},{"value":"8,10E-01","module":"B2","scenario":null},{"value":"8,10E-01","module":"C2","scenario":null},{"value":"8,10E-01","module":"C3","scenario":null},{"value":"8,10E-01","module":"C4","scenario":null},{"value":"8,10E-01","module":"D","scenario":null}]},{"parameter":"EEE","unit":"MJ","values":[{"value":"0,00E+00","module":"A1-A3","scenario":null},{"value":"0,00E+00","module":"A4","scenario":"Destination 1"},{"value":"0,00E+00","module":"A4","scenario":"Destination 2"},{"value":"0,00E+00","module":"A4","scenario":"Destination 3"},{"value":"0,00E+00","module":"A5","scenario":null},{"value":"0,00E+00","module":"B2","scenario":null},{"value":"0,00E+00","module":"C2","scenario":null},{"value":"0,00E+00","module":"C3","scenario":null},{"value":"0,00E+00","module":"C4","scenario":null},{"value":"0,00E+00","module":"D","scenario":null}]},{"parameter":"EET","unit":"MJ","values":[{"value":"0,00E+00","module":"A1-A3","scenario":null},{"value":"0,00E+00","module":"A4","scenario":"Destination 1"},{"value":"0,00E+00","module":"A4","scenario":"Destination 2"},{"value":"0,00E+00","module":"A4","scenario":"Destination 3"},{"value":"0,00E+00","module":"A5","scenario":null},{"value":"0,00E+00","module":"B2","scenario":null},{"value":"0,00E+00","module":"C2","scenario":null},{"value":"0,00E+00","module":"C3","scenario":null},{"value":"0,00E+00","module":"C4","scenario":null},{"value":"0,00E+00","module":"D","scenario":null}]}]}