{
    "product_name": "Glazed wall tiles",
    "epd_id": "DAP018:2022",
    "declared_unit": {
        "unit": "m2",
        "amount": 1.0
    },
    "compliance": [
        "EN 15804",
        "ISO 14025"
    ],
    "producer_name": "CINCA - Companhia Industrial de Cer\u00e2mica, S.A.",
    "environmental_impact": [
        {
            "parameter": "GWP-total",
            "values": [
                {
                    "value": "1,64E+01",
                    "module": "A1-A3",
                    "scenario": null
                },
                {
                    "value": "4,68E-01",
                    "module": "A4",
                    "scenario": "Destination 1"
                },
                {
                    "value": "2,17E+00",
                    "module": "A4",
                    "scenario": "Destination 2"
                },
                {
                    "value": "4,55E-01",
                    "module": "A4",
                    "scenario": "Destination 3"
                },
                {
                    "value": "1,22E+00",
                    "module": "A5",
                    "scenario": null
                },
                {
                    "value": "3,68E-02",
                    "module": "B2",
                    "scenario": null
                },
                {
                    "value": "3,12E-02",
                    "module": "C2",
                    "scenario": null
                },
                {
                    "value": "3,35E-02",
                    "module": "C3",
                    "scenario": null
                },
                {
                    "value": "2,47E-02",
                    "module": "C4",
                    "scenario": null
                },
                {
                    "value": "-1,66E-02",
                    "module": "D",
                    "scenario": null
                }
            ]
        },
        {
            "parameter": "ODP",
            "values": [
                {
                    "value": "2,41E-06",
                    "module": "A1-A3",
                    "scenario": null
                },
                {
                    "value": "8,64E-08",
                    "module": "A4",
                    "scenario": "Destination 1"
                },
                {
                    "value": "4,00E-07",
                    "module": "A4",
                    "scenario": "Destination 2"
                },
                {
                    "value": "7,62E-08",
                    "module": "A4",
                    "scenario": "Destination 3"
                },
                {
                    "value": "9,54E-08",
                    "module": "A5",
                    "scenario": null
                },
                {
                    "value": "4,42E-09",
                    "module": "B2",
                    "scenario": null
                },
                {
                    "value": "5,76E-09",
                    "module": "C2",
                    "scenario": null
                },
                {
                    "value": "6,01E-09",
                    "module": "C3",
                    "scenario": null
                },
                {
                    "value": "4,43E-09",
                    "module": "C4",
                    "scenario": null
                },
                {
                    "value": "-2,48E-09",
                    "module": "D",
                    "scenario": null
                }
            ]
        },
        {
            "parameter": "AP",
            "values": [
                {
                    "value": "2,65E-02",
                    "module": "A1-A3",
                    "scenario": null
                },
                {
                    "value": "7,77E-04",
                    "module": "A4",
                    "scenario": "Destination 1"
                },
                {
                    "value": "3,60E-03",
                    "module": "A4",
                    "scenario": "Destination 2"
                },
                {
                    "value": "1,15E-02",
                    "module": "A4",
                    "scenario": "Destination 3"
                },
                {
                    "value": "2,47E-03",
                    "module": "A5",
                    "scenario": null
                },
                {
                    "value": "2,26E-04",
                    "module": "B2",
                    "scenario": null
                },
                {
                    "value": "5,18E-05",
                    "module": "C2",
                    "scenario": null
                },
                {
                    "value": "2,59E-04",
                    "module": "C3",
                    "scenario": null
                },
                {
                    "value": "1,61E-04",
                    "module": "C4",
                    "scenario": null
                },
                {
                    "value": "-1,05E-04",
                    "module": "D",
                    "scenario": null
                }
            ]
        },
        {
            "parameter": "EP",
            "values": [
                {
                    "value": "2,96E-03",
                    "module": "A1-A3",
                    "scenario": null
                },
                {
                    "value": "9,17E-05",
                    "module": "A4",
                    "scenario": "Destination 1"
                },
                {
                    "value": "4,25E-04",
                    "module": "A4",
                    "scenario": "Destination 2"
                },
                {
                    "value": "1,12E-03",
                    "module": "A4",
                    "scenario": "Destination 3"
                },
                {
                    "value": "3,50E-04",
                    "module": "A5",
                    "scenario": null
                },
                {
                    "value": "1,68E-05",
                    "module": "B2",
                    "scenario": null
                },
                {
                    "value": "6,12E-06",
                    "module": "C2",
                    "scenario": null
                },
                {
                    "value": "5,74E-05",
                    "module": "C3",
                    "scenario": null
                },
                {
                    "value": "3,48E-05",
                    "module": "C4",
                    "scenario": null
                },
                {
                    "value": "-2,20E-05",
                    "module": "D",
                    "scenario": null
                }
            ]
        },
        {
            "parameter": "POCP",
            "values": [
                {
                    "value": "2,26E-03",
                    "module": "A1-A3",
                    "scenario": null
                },
                {
                    "value": "3,88E-05",
                    "module": "A4",
                    "scenario": "Destination 1"
                },
                {
                    "value": "1,80E-04",
                    "module": "A4",
                    "scenario": "Destination 2"
                },
                {
                    "value": "3,05E-04",
                    "module": "A4",
                    "scenario": "Destination 3"
                },
                {
                    "value": "1,76E-04",
                    "module": "A5",
                    "scenario": null
                },
                {
                    "value": "1,29E-05",
                    "module": "B2",
                    "scenario": null
                },
                {
                    "value": "2,59E-06",
                    "module": "C2",
                    "scenario": null
                },
                {
                    "value": "5,06E-06",
                    "module": "C3",
                    "scenario": null
                },
                {
                    "value": "3,67E-06",
                    "module": "C4",
                    "scenario": null
                },
                {
                    "value": "-3,27E-06",
                    "module": "D",
                    "scenario": null
                }
            ]
        },
        {
            "parameter": "ADPE",
            "values": [
                {
                    "value": "6,05E-05",
                    "module": "A1-A3",
                    "scenario": null
                },
                {
                    "value": "2,00E-08",
                    "module": "A4",
                    "scenario": "Destination 1"
                },
                {
                    "value": "9,28E-08",
                    "module": "A4",
                    "scenario": "Destination 2"
                },
                {
                    "value": "3,84E-09",
                    "module": "A4",
                    "scenario": "Destination 3"
                },
                {
                    "value": "1,84E-06",
                    "module": "A5",
                    "scenario": null
                },
                {
                    "value": "1,90E-08",
                    "module": "B2",
                    "scenario": null
                },
                {
                    "value": "1,34E-09",
                    "module": "C2",
                    "scenario": null
                },
                {
                    "value": "1,68E-09",
                    "module": "C3",
                    "scenario": null
                },
                {
                    "value": "1,21E-09",
                    "module": "C4",
                    "scenario": null
                },
                {
                    "value": "-5,12E-09",
                    "module": "D",
                    "scenario": null
                }
            ]
        },
        {
            "parameter": "ADPF",
            "values": [
                {
                    "value": "1,86E+02",
                    "module": "A1-A3",
                    "scenario": null
                },
                {
                    "value": "6,67E+00",
                    "module": "A4",
                    "scenario": "Destination 1"
                },
                {
                    "value": "3,09E+01",
                    "module": "A4",
                    "scenario": "Destination 2"
                },
                {
                    "value": "5,90E+00",
                    "module": "A4",
                    "scenario": "Destination 3"
                },
                {
                    "value": "8,66E+00",
                    "module": "A5",
                    "scenario": null
                },
                {
                    "value": "1,37E+00",
                    "module": "B2",
                    "scenario": null
                },
                {
                    "value": "4,45E-01",
                    "module": "C2",
                    "scenario": null
                },
                {
                    "value": "4,67E-01",
                    "module": "C3",
                    "scenario": null
                },
                {
                    "value": "3,45E-01",
                    "module": "C4",
                    "scenario": null
                },
                {
                    "value": "-2,21E-01",
                    "module": "D",
                    "scenario": null
                }
            ]
        }
    ],
    "additional_environmental_impact": [],
    "resource_use": [
        {
            "parameter": "PERE",
            "values": [
                {
                    "value": "2,92E+01",
                    "module": "A1-A3",
                    "scenario": null
                },
                {
                    "value": "9,83E-03",
                    "module": "A4",
                    "scenario": "Destination 1"
                },
                {
                    "value": "4,55E-02",
                    "module": "A4",
                    "scenario": "Destination 2"
                },
                {
                    "value": "7,73E-03",
                    "module": "A4",
                    "scenario": "Destination 3"
                },
                {
                    "value": "1,66E+00",
                    "module": "A5",
                    "scenario": null
                },
                {
                    "value": "2,00E-02",
                    "module": "B2",
                    "scenario": null
                },
                {
                    "value": "6,55E-04",
                    "module": "C2",
                    "scenario": null
                },
                {
                    "value": "7,44E-04",
                    "module": "C3",
                    "scenario": null
                },
                {
                    "value": "5,14E-03",
                    "module": "C4",
                    "scenario": null
                },
                {
                    "value": "-1,25E-01",
                    "module": "D",
                    "scenario": null
                }
            ]
        },
        {
            "parameter": "PERM",
            "values": [
                {
                    "value": "3,43E-03",
                    "module": "A1-A3",
                    "scenario": null
                },
                {
                    "value": "0,00E+00",
                    "module": "A4",
                    "scenario": "Destination 1"
                },
                {
                    "value": "0,00E+00",
                    "module": "A4",
                    "scenario": "Destination 2"
                },
                {
                    "value": "0,00E+00",
                    "module": "A4",
                    "scenario": "Destination 3"
                },
                {
                    "value": "0,00E+00",
                    "module": "A5",
                    "scenario": null
                },
                {
                    "value": "0,00E+00",
                    "module": "B2",
                    "scenario": null
                },
                {
                    "value": "0,00E+00",
                    "module": "C2",
                    "scenario": null
                },
                {
                    "value": "0,00E+00",
                    "module": "C3",
                    "scenario": null
                },
                {
                    "value": "0,00E+00",
                    "module": "C4",
                    "scenario": null
                },
                {
                    "value": "0,00E+00",
                    "module": "D",
                    "scenario": null
                }
            ]
        },
        {
            "parameter": "PERT",
            "values": [
                {
                    "value": "2,92E+01",
                    "module": "A1-A3",
                    "scenario": null
                },
                {
                    "value": "9,83E-03",
                    "module": "A4",
                    "scenario": "Destination 1"
                },
                {
                    "value": "4,55E-02",
                    "module": "A4",
                    "scenario": "Destination 2"
                },
                {
                    "value": "7,73E-03",
                    "module": "A4",
                    "scenario": "Destination 3"
                },
                {
                    "value": "1,66E+00",
                    "module": "A5",
                    "scenario": null
                },
                {
                    "value": "2,00E-02",
                    "module": "B2",
                    "scenario": null
                },
                {
                    "value": "6,55E-04",
                    "module": "C2",
                    "scenario": null
                },
                {
                    "value": "7,44E-04",
                    "module": "C3",
                    "scenario": null
                },
                {
                    "value": "5,14E-03",
                    "module": "C4",
                    "scenario": null
                },
                {
                    "value": "-1,25E-01",
                    "module": "D",
                    "scenario": null
                }
            ]
        },
        {
            "parameter": "PENRE",
            "values": [
                {
                    "value": "2,13E+02",
                    "module": "A1-A3",
                    "scenario": null
                },
                {
                    "value": "7,09E+00",
                    "module": "A4",
                    "scenario": "Destination 1"
                },
                {
                    "value": "3,29E+01",
                    "module": "A4",
                    "scenario": "Destination 2"
                },
                {
                    "value": "6,27E+00",
                    "module": "A4",
                    "scenario": "Destination 3"
                },
                {
                    "value": "1,11E+01",
                    "module": "A5",
                    "scenario": null
                },
                {
                    "value": "1,49E+00",
                    "module": "B2",
                    "scenario": null
                },
                {
                    "value": "4,73E-01",
                    "module": "C2",
                    "scenario": null
                },
                {
                    "value": "4,97E-01",
                    "module": "C3",
                    "scenario": null
                },
                {
                    "value": "3,69E-01",
                    "module": "C4",
                    "scenario": null
                },
                {
                    "value": "-3,59E-01",
                    "module": "D",
                    "scenario": null
                }
            ]
        },
        {
            "parameter": "PENRM",
            "values": [
                {
                    "value": "2,43E-01",
                    "module": "A1-A3",
                    "scenario": null
                },
                {
                    "value": "0,00E+00",
                    "module": "A4",
                    "scenario": "Destination 1"
                },
                {
                    "value": "0,00E+00",
                    "module": "A4",
                    "scenario": "Destination 2"
                },
                {
                    "value": "0,00E+00",
                    "module": "A4",
                    "scenario": "Destination 3"
                },
                {
                    "value": "0,00E+00",
                    "module": "A5",
                    "scenario": null
                },
                {
                    "value": "0,00E+00",
                    "module": "B2",
                    "scenario": null
                },
                {
                    "value": "0,00E+00",
                    "module": "C2",
                    "scenario": null
                },
                {
                    "value": "0,00E+00",
                    "module": "C3",
                    "scenario": null
                },
                {
                    "value": "0,00E+00",
                    "module": "C4",
                    "scenario": null
                },
                {
                    "value": "0,00E+00",
                    "module": "D",
                    "scenario": null
                }
            ]
        },
        {
            "parameter": "PENRT",
            "values": [
                {
                    "value": "2,13E+02",
                    "module": "A1-A3",
                    "scenario": null
                },
                {
                    "value": "7,09E+00",
                    "module": "A4",
                    "scenario": "Destination 1"
                },
                {
                    "value": "3,29E+01",
                    "module": "A4",
                    "scenario": "Destination 2"
                },
                {
                    "value": "6,27E+00",
                    "module": "A4",
                    "scenario": "Destination 3"
                },
                {
                    "value": "1,11E+01",
                    "module": "A5",
                    "scenario": null
                },
                {
                    "value": "1,49E+00",
                    "module": "B2",
                    "scenario": null
                },
                {
                    "value": "4,73E-01",
                    "module": "C2",
                    "scenario": null
                },
                {
                    "value": "4,97E-01",
                    "module": "C3",
                    "scenario": null
                },
                {
                    "value": "3,69E-01",
                    "module": "C4",
                    "scenario": null
                },
                {
                    "value": "-3,59E-01",
                    "module": "D",
                    "scenario": null
                }
            ]
        },
        {
            "parameter": "SM",
            "values": [
                {
                    "value": "0,00E+00",
                    "module": "A1-A3",
                    "scenario": null
                },
                {
                    "value": "0,00E+00",
                    "module": "A4",
                    "scenario": "Destination 1"
                },
                {
                    "value": "0,00E+00",
                    "module": "A4",
                    "scenario": "Destination 2"
                },
                {
                    "value": "0,00E+00",
                    "module": "A4",
                    "scenario": "Destination 3"
                },
                {
                    "value": "0,00E+00",
                    "module": "A5",
                    "scenario": null
                },
                {
                    "value": "0,00E+00",
                    "module": "B2",
                    "scenario": null
                },
                {
                    "value": "0,00E+00",
                    "module": "C2",
                    "scenario": null
                },
                {
                    "value": "0,00E+00",
                    "module": "C3",
                    "scenario": null
                },
                {
                    "value": "0,00E+00",
                    "module": "C4",
                    "scenario": null
                },
                {
                    "value": "0,00E+00",
                    "module": "D",
                    "scenario": null
                }
            ]
        },
        {
            "parameter": "RSF",
            "values": [
                {
                    "value": "0,00E+00",
                    "module": "A1-A3",
                    "scenario": null
                },
                {
                    "value": "0,00E+00",
                    "module": "A4",
                    "scenario": "Destination 1"
                },
                {
                    "value": "0,00E+00",
                    "module": "A4",
                    "scenario": "Destination 2"
                },
                {
                    "value": "0,00E+00",
                    "module": "A4",
                    "scenario": "Destination 3"
                },
                {
                    "value": "0,00E+00",
                    "module": "A5",
                    "scenario": null
                },
                {
                    "value": "0,00E+00",
                    "module": "B2",
                    "scenario": null
                },
                {
                    "value": "0,00E+00",
                    "module": "C2",
                    "scenario": null
                },
                {
                    "value": "0,00E+00",
                    "module": "C3",
                    "scenario": null
                },
                {
                    "value": "0,00E+00",
                    "module": "C4",
                    "scenario": null
                },
                {
                    "value": "0,00E+00",
                    "module": "D",
                    "scenario": null
                }
            ]
        },
        {
            "parameter": "NRSF",
            "values": [
                {
                    "value": "0,00E+00",
                    "module": "A1-A3",
                    "scenario": null
                },
                {
                    "value": "0,00E+00",
                    "module": "A4",
                    "scenario": "Destination 1"
                },
                {
                    "value": "0,00E+00",
                    "module": "A4",
                    "scenario": "Destination 2"
                },
                {
                    "value": "0,00E+00",
                    "module": "A4",
                    "scenario": "Destination 3"
                },
                {
                    "value": "0,00E+00",
                    "module": "A5",
                    "scenario": null
                },
                {
                    "value": "0,00E+00",
                    "module": "B2",
                    "scenario": null
                },
                {
                    "value": "0,00E+00",
                    "module": "C2",
                    "scenario": null
                },
                {
                    "value": "0,00E+00",
                    "module": "C3",
                    "scenario": null
                },
                {
                    "value": "0,00E+00",
                    "module": "C4",
                    "scenario": null
                },
                {
                    "value": "0,00E+00",
                    "module": "D",
                    "scenario": null
                }
            ]
        },
        {
            "parameter": "FW",
            "values": [
                {
                    "value": "7,50E-02",
                    "module": "A1-A3",
                    "scenario": null
                },
                {
                    "value": "1,32E-04",
                    "module": "A4",
                    "scenario": "Destination 1"
                },
                {
                    "value": "6,13E-04",
                    "module": "A4",
                    "scenario": "Destination 2"
                },
                {
                    "value": "8,50E-05",
                    "module": "A4",
                    "scenario": "Destination 3"
                },
                {
                    "value": "4,82E-03",
                    "module": "A5",
                    "scenario": null
                },
                {
                    "value": "5,08E-04",
                    "module": "B2",
                    "scenario": null
                },
                {
                    "value": "8,83E-06",
                    "module": "C2",
                    "scenario": null
                },
                {
                    "value": "1,18E-05",
                    "module": "C3",
                    "scenario": null
                },
                {
                    "value": "1,82E-05",
                    "module": "C4",
                    "scenario": null
                },
                {
                    "value": "-3,03E-03",
                    "module": "D",
                    "scenario": null
                }
            ]
        }
    ],
    "end_of_life_waste": [
        {
            "parameter": "HWD",
            "values": [
                {
                    "value": "6,33E-01",
                    "module": "A1-A3",
                    "scenario": null
                },
                {
                    "value": "2,79E-04",
                    "module": "A4",
                    "scenario": "Destination 1"
                },
                {
                    "value": "8,20E-05",
                    "module": "A4",
                    "scenario": "Destination 2"
                },
                {
                    "value": "3,48E-06",
                    "module": "A4",
                    "scenario": "Destination 3"
                },
                {
                    "value": "1,90E-02",
                    "module": "A5",
                    "scenario": null
                },
                {
                    "value": "7,13E-07",
                    "module": "B2",
                    "scenario": null
                },
                {
                    "value": "1,18E-06",
                    "module": "C2",
                    "scenario": null
                },
                {
                    "value": "1,22E-06",
                    "module": "C3",
                    "scenario": null
                },
                {
                    "value": "9,04E-07",
                    "module": "C4",
                    "scenario": null
                },
                {
                    "value": "-4,99E-07",
                    "module": "D",
                    "scenario": null
                }
            ]
        },
        {
            "parameter": "NHWD",
            "values": [
                {
                    "value": "1,31E-03",
                    "module": "A1-A3",
                    "scenario": null
                },
                {
                    "value": "1,77E-05",
                    "module": "A4",
                    "scenario": "Destination 1"
                },
                {
                    "value": "1,29E-03",
                    "module": "A4",
                    "scenario": "Destination 2"
                },
                {
                    "value": "2,82E-04",
                    "module": "A4",
                    "scenario": "Destination 3"
                },
                {
                    "value": "1,94E-01",
                    "module": "A5",
                    "scenario": null
                },
                {
                    "value": "1,07E-03",
                    "module": "B2",
                    "scenario": null
                },
                {
                    "value": "1,86E-05",
                    "module": "C2",
                    "scenario": null
                },
                {
                    "value": "2,92E-05",
                    "module": "C3",
                    "scenario": null
                },
                {
                    "value": "2,99E+00",
                    "module": "C4",
                    "scenario": null
                },
                {
                    "value": "-2,12E-01",
                    "module": "D",
                    "scenario": null
                }
            ]
        },
        {
            "parameter": "RWD",
            "values": [
                {
                    "value": "2,45E-04",
                    "module": "A1-A3",
                    "scenario": null
                },
                {
                    "value": "4,84E-05",
                    "module": "A4",
                    "scenario": "Destination 1"
                },
                {
                    "value": "2,24E-04",
                    "module": "A4",
                    "scenario": "Destination 2"
                },
                {
                    "value": "4,27E-05",
                    "module": "A4",
                    "scenario": "Destination 3"
                },
                {
                    "value": "3,89E-05",
                    "module": "A5",
                    "scenario": null
                },
                {
                    "value": "5,40E-07",
                    "module": "B2",
                    "scenario": null
                },
                {
                    "value": "3,23E-06",
                    "module": "C2",
                    "scenario": null
                },
                {
                    "value": "3,37E-06",
                    "module": "C3",
                    "scenario": null
                },
                {
                    "value": "2,50E-06",
                    "module": "C4",
                    "scenario": null
                },
                {
                    "value": "-3,15E-06",
                    "module": "D",
                    "scenario": null
                }
            ]
        }
    ],
    "end_of_life_flow": [
        {
            "parameter": "CRU",
            "values": [
                {
                    "value": "0,00E+00",
                    "module": "A1-A3",
                    "scenario": null
                },
                {
                    "value": "0,00E+00",
                    "module": "A4",
                    "scenario": "Destination 1"
                },
                {
                    "value": "0,00E+00",
                    "module": "A4",
                    "scenario": "Destination 2"
                },
                {
                    "value": "0,00E+00",
                    "module": "A4",
                    "scenario": "Destination 3"
                },
                {
                    "value": "0,00E+00",
                    "module": "A5",
                    "scenario": null
                },
                {
                    "value": "0,00E+00",
                    "module": "B2",
                    "scenario": null
                },
                {
                    "value": "0,00E+00",
                    "module": "C2",
                    "scenario": null
                },
                {
                    "value": "0,00E+00",
                    "module": "C3",
                    "scenario": null
                },
                {
                    "value": "0,00E+00",
                    "module": "C4",
                    "scenario": null
                },
                {
                    "value": "0,00E+00",
                    "module": "D",
                    "scenario": null
                }
            ]
        },
        {
            "parameter": "MFR",
            "values": [
                {
                    "value": "8,48E+00",
                    "module": "A1-A3",
                    "scenario": null
                },
                {
                    "value": "8,48E+00",
                    "module": "A4",
                    "scenario": "Destination 1"
                },
                {
                    "value": "8,48E+00",
                    "module": "A4",
                    "scenario": "Destination 2"
                },
                {
                    "value": "8,48E+00",
                    "module": "A4",
                    "scenario": "Destination 3"
                },
                {
                    "value": "8,48E+00",
                    "module": "A5",
                    "scenario": null
                },
                {
                    "value": "8,48E+00",
                    "module": "B2",
                    "scenario": null
                },
                {
                    "value": "8,48E+00",
                    "module": "C2",
                    "scenario": null
                },
                {
                    "value": "8,48E+00",
                    "module": "C3",
                    "scenario": null
                },
                {
                    "value": "8,48E+00",
                    "module": "C4",
                    "scenario": null
                },
                {
                    "value": "8,48E+00",
                    "module": "D",
                    "scenario": null
                }
            ]
        },
        {
            "parameter": "MER",
            "values": [
                {
                    "value": "6,25E-01",
                    "module": "A1-A3",
                    "scenario": null
                },
                {
                    "value": "6,25E-01",
                    "module": "A4",
                    "scenario": "Destination 1"
                },
                {
                    "value": "6,25E-01",
                    "module": "A4",
                    "scenario": "Destination 2"
                },
                {
                    "value": "6,25E-01",
                    "module": "A4",
                    "scenario": "Destination 3"
                },
                {
                    "value": "6,25E-01",
                    "module": "A5",
                    "scenario": null
                },
                {
                    "value": "6,25E-01",
                    "module": "B2",
                    "scenario": null
                },
                {
                    "value": "6,25E-01",
                    "module": "C2",
                    "scenario": null
                },
                {
                    "value": "6,25E-01",
                    "module": "C3",
                    "scenario": null
                },
                {
                    "value": "6,25E-01",
                    "module": "C4",
                    "scenario": null
                },
                {
                    "value": "6,25E-01",
                    "module": "D",
                    "scenario": null
                }
            ]
        },
        {
            "parameter": "EEE",
            "values": [
                {
                    "value": "0,00E+00",
                    "module": "A1-A3",
                    "scenario": null
                },
                {
                    "value": "0,00E+00",
                    "module": "A4",
                    "scenario": "Destination 1"
                },
                {
                    "value": "0,00E+00",
                    "module": "A4",
                    "scenario": "Destination 2"
                },
                {
                    "value": "0,00E+00",
                    "module": "A4",
                    "scenario": "Destination 3"
                },
                {
                    "value": "0,00E+00",
                    "module": "A5",
                    "scenario": null
                },
                {
                    "value": "0,00E+00",
                    "module": "B2",
                    "scenario": null
                },
                {
                    "value": "0,00E+00",
                    "module": "C2",
                    "scenario": null
                },
                {
                    "value": "0,00E+00",
                    "module": "C3",
                    "scenario": null
                },
                {
                    "value": "0,00E+00",
                    "module": "C4",
                    "scenario": null
                },
                {
                    "value": "0,00E+00",
                    "module": "D",
                    "scenario": null
                }
            ]
        },
        {
            "parameter": "EET",
            "values": [
                {
                    "value": "0,00E+00",
                    "module": "A1-A3",
                    "scenario": null
                },
                {
                    "value": "0,00E+00",
                    "module": "A4",
                    "scenario": "Destination 1"
                },
                {
                    "value": "0,00E+00",
                    "module": "A4",
                    "scenario": "Destination 2"
                },
                {
                    "value": "0,00E+00",
                    "module": "A4",
                    "scenario": "Destination 3"
                },
                {
                    "value": "0,00E+00",
                    "module": "A5",
                    "scenario": null
                },
                {
                    "value": "0,00E+00",
                    "module": "B2",
                    "scenario": null
                },
                {
                    "value": "0,00E+00",
                    "module": "C2",
                    "scenario": null
                },
                {
                    "value": "0,00E+00",
                    "module": "C3",
                    "scenario": null
                },
                {
                    "value": "0,00E+00",
                    "module": "C4",
                    "scenario": null
                },
                {
                    "value": "0,00E+00",
                    "module": "D",
                    "scenario": null
                }
            ]
        }
    ]
}