{"product_name":"Datakabel Kategori 6A U/UTP","epd_id":"NEPD-6734-6056","compliance":["EN 15804+A2","ISO 14025","ISO 21930"],"producer_name":"Elektroskandia Norge AS","environmental_impact":[{"parameter":"GWP-total","unit":"kg CO2-eq.","values":[{"value":"3,34E-01","module":"A1"},{"value":"2,19E-03","module":"A2"},{"value":"1,42E-01","module":"A3"},{"value":"1,44E-02","module":"A4"},{"value":"1,31E-02","module":"A5"},{"value":"0,0E+00","module":"C1"},{"value":"1,80E-04","module":"C2"},{"value":"2,83E-02","module":"C3"},{"value":"1,45E-03","module":"C4"},{"value":"-6,47E-02","module":"D"}]},{"parameter":"GWP-fossil","unit":"kg CO2-eq.","values":[{"value":"3,34E-01","module":"A1"},{"value":"2,19E-03","module":"A2"},{"value":"1,42E-01","module":"A3"},{"value":"1,44E-02","module":"A4"},{"value":"8,05E-03","module":"A5"},{"value":"0,0E+00","module":"C1"},{"value":"1,80E-04","module":"C2"},{"value":"2,83E-02","module":"C3"},{"value":"1,45E-03","module":"C4"},{"value":"-6,35E-02","module":"D"}]},{"parameter":"GWP-biogenic","unit":"kg CO2-eq.","values":[{"value":"-3,70E-04","module":"A1"},{"value":"9,40E-07","module":"A2"},{"value":"4,89E-04","module":"A3"},{"value":"4,42E-06","module":"A4"},{"value":"5,00E-03","module":"A5"},{"value":"0,0E+00","module":"C1"},{"value":"7,44E-08","module":"C2"},{"value":"5,22E-07","module":"C3"},{"value":"1,18E-07","module":"C4"},{"value":"-2,89E-04","module":"D"}]},{"parameter":"GWP-luluc","unit":"kg CO2-eq.","values":[{"value":"4,73E-04","module":"A1"},{"value":"1,15E-06","module":"A2"},{"value":"2,08E-04","module":"A3"},{"value":"8,84E-06","module":"A4"},{"value":"1,04E-05","module":"A5"},{"value":"0,0E+00","module":"C1"},{"value":"6,40E-08","module":"C2"},{"value":"9,52E-08","module":"C3"},{"value":"8,36E-08","module":"C4"},{"value":"-9,23E-04","module":"D"}]},{"parameter":"ODP","unit":"kg CFC 11-eq.","values":[{"value":"6,31E-07","module":"A1"},{"value":"4,67E-10","module":"A2"},{"value":"3,38E-08","module":"A3"},{"value":"3,11E-09","module":"A4"},{"value":"1,01E-08","module":"A5"},{"value":"0,0E+00","module":"C1"},{"value":"4,10E-11","module":"C2"},{"value":"5,20E-11","module":"C3"},{"value":"7,70E-11","module":"C4"},{"value":"-1,17E-04","module":"D"}]},{"parameter":"AP","unit":"mol H+-eq.","values":[{"value":"1,84E-02","module":"A1"},{"value":"1,05E-05","module":"A2"},{"value":"7,39E-04","module":"A3"},{"value":"3,70E-04","module":"A4"},{"value":"2,94E-04","module":"A5"},{"value":"0,0E+00","module":"C1"},{"value":"5,16E-07","module":"C2"},{"value":"5,56E-06","module":"C3"},{"value":"2,04E-06","module":"C4"},{"value":"-3,20E-03","module":"D"}]},{"parameter":"POCP","unit":"kg NMVOC-eq.","values":[{"value":"3,22E-03","module":"A1"},{"value":"1,09E-05","module":"A2"},{"value":"5,77E-04","module":"A3"},{"value":"2,64E-04","module":"A4"},{"value":"6,23E-05","module":"A5"},{"value":"0,0E+00","module":"C1"},{"value":"4,38E-07","module":"C2"},{"value":"6,63E-06","module":"C3"},{"value":"2,60E-06","module":"C4"},{"value":"-6,53E-04","module":"D"}]},{"parameter":"ADPE","unit":"kg Sb-eq.","values":[{"value":"5,18E-05","module":"A1"},{"value":"5,34E-08","module":"A2"},{"value":"3,81E-06","module":"A3"},{"value":"1,74E-07","module":"A4"},{"value":"8,39E-07","module":"A5"},{"value":"0,0E+00","module":"C1"},{"value":"4,96E-09","module":"C2"},{"value":"2,59E-09","module":"C3"},{"value":"2,01E-09","module":"C4"},{"value":"-1,61E-05","module":"D"}]},{"parameter":"ADPF","unit":"MJ","values":[{"value":"4,69E+00","module":"A1"},{"value":"3,19E-02","module":"A2"},{"value":"2,04E+00","module":"A3"},{"value":"1,92E-01","module":"A4"},{"value":"1,06E-01","module":"A5"},{"value":"0,0E+00","module":"C1"},{"value":"2,72E-03","module":"C2"},{"value":"3,40E-03","module":"C3"},{"value":"6,06E-03","module":"C4"},{"value":"-7,45E-01","module":"D"}]},{"parameter":"WDP","unit":"m3 world-eq.","values":[{"value":"7,10E+00","module":"A1"},{"value":"1,43E-02","module":"A2"},{"value":"4,40E+00","module":"A3"},{"value":"7,42E-02","module":"A4"},{"value":"1,79E-01","module":"A5"},{"value":"0,0E+00","module":"C1"},{"value":"2,63E-03","module":"C2"},{"value":"2,23E-02","module":"C3"},{"value":"1,11E-01","module":"C4"},{"value":"-2,50E+01","module":"D"}]},{"parameter":"EP-freshwater","unit":"kg P-eq.","values":[{"value":"1,76E-04","module":"A1"},{"value":"2,11E-08","module":"A2"},{"value":"7,28E-06","module":"A3"},{"value":"7,29E-08","module":"A4"},{"value":"2,75E-06","module":"A5"},{"value":"0,0E+00","module":"C1"},{"value":"1,44E-09","module":"C2"},{"value":"4,66E-09","module":"C3"},{"value":"3,91E-09","module":"C4"},{"value":"-2,13E-05","module":"D"}]},{"parameter":"EP-marine","unit":"kg N-eq.","values":[{"value":"7,28E-04","module":"A1"},{"value":"3,40E-06","module":"A2"},{"value":"1,28E-04","module":"A3"},{"value":"9,07E-05","module":"A4"},{"value":"1,48E-05","module":"A5"},{"value":"0,0E+00","module":"C1"},{"value":"1,02E-07","module":"C2"},{"value":"2,66E-06","module":"C3"},{"value":"2,08E-06","module":"C4"},{"value":"-1,61E-04","module":"D"}]},{"parameter":"EP-terrestrial","unit":"mol N-eq.","values":[{"value":"1,00E-02","module":"A1"},{"value":"3,75E-05","module":"A2"},{"value":"1,42E-03","module":"A3"},{"value":"1,01E-03","module":"A4"},{"value":"1,92E-04","module":"A5"},{"value":"0,0E+00","module":"C1"},{"value":"1,14E-06","module":"C2"},{"value":"2,75E-05","module":"C3"},{"value":"8,19E-06","module":"C4"},{"value":"-2,30E-03","module":"D"}]},{"parameter":"GWP-IOBC","unit":"kg CO2-eq.","values":[{"value":"3,39E-01","module":"A1"},{"value":"2,19E-03","module":"A2"},{"value":"1,41E-01","module":"A3"},{"value":"1,44E-02","module":"A4"},{"value":"8,12E-03","module":"A5"},{"value":"0,0E+00","module":"C1"},{"value":"1,80E-04","module":"C2"},{"value":"2,83E-02","module":"C3"},{"value":"1,50E-03","module":"C4"},{"value":"-5,35E-02","module":"D"}]}],"additional_environmental_impact":[{"parameter":"PM","unit":"disease incidence","values":[{"value":"4,08E-08","module":"A1"},{"value":"1,40E-10","module":"A2"},{"value":"7,57E-09","module":"A3"},{"value":"2,11E-10","module":"A4"},{"value":"7,44E-10","module":"A5"},{"value":"0,0E+00","module":"C1"},{"value":"1,10E-11","module":"C2"},{"value":"2,40E-11","module":"C3"},{"value":"3,80E-11","module":"C4"},{"value":"-9,69E-09","module":"D"}]},{"parameter":"ETP-fw","unit":"CTUe","values":[{"value":"1,37E+02","module":"A1"},{"value":"2,55E-02","module":"A2"},{"value":"3,02E+00","module":"A3"},{"value":"1,20E-01","module":"A4"},{"value":"2,21E+00","module":"A5"},{"value":"0,0E+00","module":"C1"},{"value":"2,01E-03","module":"C2"},{"value":"4,67E-02","module":"C3"},{"value":"6,38E+00","module":"C4"},{"value":"-2,73E+01","module":"D"}]},{"parameter":"HTP-c","unit":"CTUh","values":[{"value":"3,32E-09","module":"A1"},{"value":"0,0E+00","module":"A2"},{"value":"2,16E-10","module":"A3"},{"value":"0,0E+00","module":"A4"},{"value":"5,30E-11","module":"A5"},{"value":"0,0E+00","module":"C1"},{"value":"0,0E+00","module":"C2"},{"value":"1,00E-12","module":"C3"},{"value":"0,0E+00","module":"C4"},{"value":"-4,88E-10","module":"D"}]},{"parameter":"HTP-nc","unit":"CTUh","values":[{"value":"2,84E-07","module":"A1"},{"value":"2,20E-11","module":"A2"},{"value":"4,67E-09","module":"A3"},{"value":"4,00E-11","module":"A4"},{"value":"4,34E-09","module":"A5"},{"value":"0,0E+00","module":"C1"},{"value":"2,00E-12","module":"C2"},{"value":"6,30E-11","module":"C3"},{"value":"7,00E-12","module":"C4"},{"value":"-3,35E-08","module":"D"}]},{"parameter":"SQP","unit":"unitless","values":[{"value":"2,36E+00","module":"A1"},{"value":"2,18E-02","module":"A2"},{"value":"4,11E-01","module":"A3"},{"value":"5,41E-02","module":"A4"},{"value":"4,46E-02","module":"A5"},{"value":"0,0E+00","module":"C1"},{"value":"1,90E-03","module":"C2"},{"value":"5,93E-04","module":"C3"},{"value":"1,59E-02","module":"C4"},{"value":"-4,95E-01","module":"D"}]},{"parameter":"IRP","unit":"kBq U235-eq.","values":[{"value":"7,35E-03","module":"A1"},{"value":"1,34E-04","module":"A2"},{"value":"8,96E-03","module":"A3"},{"value":"8,26E-04","module":"A4"},{"value":"2,67E-04","module":"A5"},{"value":"0,0E+00","module":"C1"},{"value":"1,19E-05","module":"C2"},{"value":"8,18E-06","module":"C3"},{"value":"3,57E-05","module":"C4"},{"value":"-2,81E-03","module":"D"}]}],"resource_use":[{"parameter":"PERE","unit":"MJ","values":[{"value":"4,42E-01","module":"A1"},{"value":"4,01E-04","module":"A2"},{"value":"1,78E-01","module":"A3"},{"value":"1,66E-03","module":"A4"},{"value":"9,39E-03","module":"A5"},{"value":"0,0E+00","module":"C1"},{"value":"3,89E-05","module":"C2"},{"value":"1,78E-04","module":"C3"},{"value":"6,00E-04","module":"C4"},{"value":"-4,09E-01","module":"D"}]},{"parameter":"PERM","unit":"MJ","values":[{"value":"4,82E-02","module":"A1"},{"value":"0,0E+00","module":"A2"},{"value":"0,0E+00","module":"A3"},{"value":"0,0E+00","module":"A4"},{"value":"-4,52E-02","module":"A5"},{"value":"0,0E+00","module":"C1"},{"value":"0,0E+00","module":"C2"},{"value":"0,0E+00","module":"C3"},{"value":"0,0E+00","module":"C4"},{"value":"0,0E+00","module":"D"}]},{"parameter":"PERT","unit":"MJ","values":[{"value":"4,91E-01","module":"A1"},{"value":"4,01E-04","module":"A2"},{"value":"1,78E-01","module":"A3"},{"value":"1,66E-03","module":"A4"},{"value":"-3,58E-02","module":"A5"},{"value":"0,0E+00","module":"C1"},{"value":"3,89E-05","module":"C2"},{"value":"1,78E-04","module":"C3"},{"value":"6,00E-04","module":"C4"},{"value":"-4,09E-01","module":"D"}]},{"parameter":"PENRE","unit":"MJ","values":[{"value":"3,79E+00","module":"A1"},{"value":"3,19E-02","module":"A2"},{"value":"2,04E+00","module":"A3"},{"value":"1,92E-01","module":"A4"},{"value":"9,26E-02","module":"A5"},{"value":"0,0E+00","module":"C1"},{"value":"2,72E-03","module":"C2"},{"value":"3,40E-03","module":"C3"},{"value":"6,06E-03","module":"C4"},{"value":"-7,45E-01","module":"D"}]},{"parameter":"PENRM","unit":"MJ","values":[{"value":"9,03E-01","module":"A1"},{"value":"0,0E+00","module":"A2"},{"value":"0,0E+00","module":"A3"},{"value":"0,0E+00","module":"A4"},{"value":"-6,75E-02","module":"A5"},{"value":"0,0E+00","module":"C1"},{"value":"0,0E+00","module":"C2"},{"value":"-7,32E-01","module":"C3"},{"value":"0,0E+00","module":"C4"},{"value":"0,0E+00","module":"D"}]},{"parameter":"PENRT","unit":"MJ","values":[{"value":"4,69E+00","module":"A1"},{"value":"3,19E-02","module":"A2"},{"value":"2,04E+00","module":"A3"},{"value":"1,92E-01","module":"A4"},{"value":"2,51E-02","module":"A5"},{"value":"0,0E+00","module":"C1"},{"value":"2,72E-03","module":"C2"},{"value":"-7,28E-01","module":"C3"},{"value":"6,06E-03","module":"C4"},{"value":"-7,45E-01","module":"D"}]},{"parameter":"SM","unit":"kg","values":[{"value":"5,05E-03","module":"A1"},{"value":"0,0E+00","module":"A2"},{"value":"8,40E-05","module":"A3"},{"value":"0,0E+00","module":"A4"},{"value":"7,70E-05","module":"A5"},{"value":"0,0E+00","module":"C1"},{"value":"0,0E+00","module":"C2"},{"value":"0,0E+00","module":"C3"},{"value":"0,0E+00","module":"C4"},{"value":"5,02E-03","module":"D"}]},{"parameter":"RSF","unit":"MJ","values":[{"value":"2,09E-03","module":"A1"},{"value":"1,13E-05","module":"A2"},{"value":"2,40E-03","module":"A3"},{"value":"4,80E-05","module":"A4"},{"value":"6,95E-05","module":"A5"},{"value":"0,0E+00","module":"C1"},{"value":"1,39E-06","module":"C2"},{"value":"3,90E-06","module":"C3"},{"value":"1,25E-05","module":"C4"},{"value":"3,69E-04","module":"D"}]},{"parameter":"NRSF","unit":"MJ","values":[{"value":"3,85E-03","module":"A1"},{"value":"6,49E-05","module":"A2"},{"value":"1,38E-02","module":"A3"},{"value":"4,15E-04","module":"A4"},{"value":"2,81E-04","module":"A5"},{"value":"0,0E+00","module":"C1"},{"value":"4,97E-06","module":"C2"},{"value":"0,0E+00","module":"C3"},{"value":"1,33E-05","module":"C4"},{"value":"-7,08E-03","module":"D"}]},{"parameter":"FW","unit":"m3","values":[{"value":"4,60E-03","module":"A1"},{"value":"3,75E-06","module":"A2"},{"value":"9,75E-02","module":"A3"},{"value":"1,28E-05","module":"A4"},{"value":"1,53E-03","module":"A5"},{"value":"0,0E+00","module":"C1"},{"value":"2,91E-07","module":"C2"},{"value":"2,62E-05","module":"C3"},{"value":"7,76E-06","module":"C4"},{"value":"-1,72E-03","module":"D"}]}],"end_of_life_waste":[{"parameter":"HWD","unit":"kg","values":[{"value":"3,30E-03","module":"A1"},{"value":"2,77E-06","module":"A2"},{"value":"6,70E-04","module":"A3"},{"value":"8,77E-06","module":"A4"},{"value":"6,67E-05","module":"A5"},{"value":"0,0E+00","module":"C1"},{"value":"1,40E-07","module":"C2"},{"value":"0,0E+00","module":"C3"},{"value":"4,62E-04","module":"C4"},{"value":"-6,97E-06","module":"D"}]},{"parameter":"NHWD","unit":"kg","values":[{"value":"7,48E-02","module":"A1"},{"value":"1,37E-03","module":"A2"},{"value":"2,82E-02","module":"A3"},{"value":"2,77E-03","module":"A4"},{"value":"7,23E-03","module":"A5"},{"value":"0,0E+00","module":"C1"},{"value":"1,32E-04","module":"C2"},{"value":"0,0E+00","module":"C3"},{"value":"2,18E-02","module":"C4"},{"value":"-2,18E-02","module":"D"}]},{"parameter":"RWD","unit":"kg","values":[{"value":"6,99E-06","module":"A1"},{"value":"2,10E-07","module":"A2"},{"value":"7,30E-06","module":"A3"},{"value":"1,33E-06","module":"A4"},{"value":"2,38E-07","module":"A5"},{"value":"0,0E+00","module":"C1"},{"value":"1,85E-08","module":"C2"},{"value":"0,0E+00","module":"C3"},{"value":"4,13E-08","module":"C4"},{"value":"-2,62E-06","module":"D"}]}],"end_of_life_flow":[{"parameter":"CRU","unit":"kg","values":[{"value":"0,0E+00","module":"A1"},{"value":"0,0E+00","module":"A2"},{"value":"0,0E+00","module":"A3"},{"value":"0,0E+00","module":"A4"},{"value":"0,0E+00","module":"A5"},{"value":"0,0E+00","module":"C1"},{"value":"0,0E+00","module":"C2"},{"value":"0,0E+00","module":"C3"},{"value":"0,0E+00","module":"C4"},{"value":"0,0E+00","module":"D"}]},{"parameter":"MFR","unit":"kg","values":[{"value":"0,0E+00","module":"A1"},{"value":"0,0E+00","module":"A2"},{"value":"1,39E-02","module":"A3"},{"value":"0,0E+00","module":"A4"},{"value":"1,31E-03","module":"A5"},{"value":"0,0E+00","module":"C1"},{"value":"0,0E+00","module":"C2"},{"value":"1,72E-02","module":"C3"},{"value":"1,02E-06","module":"C4"},{"value":"-1,97E-04","module":"D"}]},{"parameter":"MER","unit":"kg","values":[{"value":"0,0E+00","module":"A1"},{"value":"0,0E+00","module":"A2"},{"value":"1,06E-03","module":"A3"},{"value":"0,0E+00","module":"A4"},{"value":"3,83E-03","module":"A5"},{"value":"0,0E+00","module":"C1"},{"value":"0,0E+00","module":"C2"},{"value":"1,13E-02","module":"C3"},{"value":"2,49E-08","module":"C4"},{"value":"-2,59E-05","module":"D"}]},{"parameter":"EEE","unit":"MJ","values":[{"value":"0,0E+00","module":"A1"},{"value":"0,0E+00","module":"A2"},{"value":"1,63E-03","module":"A3"},{"value":"0,0E+00","module":"A4"},{"value":"2,84E-03","module":"A5"},{"value":"0,0E+00","module":"C1"},{"value":"0,0E+00","module":"C2"},{"value":"1,83E-02","module":"C3"},{"value":"1,61E-06","module":"C4"},{"value":"-6,34E-05","module":"D"}]},{"parameter":"EET","unit":"MJ","values":[{"value":"0,0E+00","module":"A1"},{"value":"0,0E+00","module":"A2"},{"value":"2,47E-02","module":"A3"},{"value":"0,0E+00","module":"A4"},{"value":"4,29E-02","module":"A5"},{"value":"0,0E+00","module":"C1"},{"value":"0,0E+00","module":"C2"},{"value":"2,77E-01","module":"C3"},{"value":"2,44E-05","module":"C4"},{"value":"-9,59E-04","module":"D"}]}]}