{"product_name":"Dekso 20 H2O","epd_id":"NEPD-2324-1066-NO","compliance":["EN 15804","ISO 14025","ISO 21930"],"producer_name":"Fl\u00fcgger Norway AS","environmental_impact":[{"parameter":"GWP-total","unit":"kg CO2-eq.","values":[{"value":"1,87E+00","module":"A1"},{"value":"4,23E-02","module":"A2"},{"value":"1,40E-01","module":"A3"},{"value":"7,53E-02","module":"A4"}]},{"parameter":"ODP","unit":"kg CFC 11-eq.","values":[{"value":"2,64E-07","module":"A1"},{"value":"7,89E-09","module":"A2"},{"value":"8,93E-09","module":"A3"},{"value":"1,51E-08","module":"A4"}]},{"parameter":"AP","unit":"kg SO2-eq.","values":[{"value":"1,31E-02","module":"A1"},{"value":"1,38E-04","module":"A2"},{"value":"1,14E-03","module":"A3"},{"value":"1,99E-04","module":"A4"}]},{"parameter":"EP","unit":"kg Phosphat-eq.","values":[{"value":"1,59E-03","module":"A1"},{"value":"2,27E-05","module":"A2"},{"value":"2,85E-04","module":"A3"},{"value":"2,73E-05","module":"A4"}]},{"parameter":"POCP","unit":"kg Ethen-eq.","values":[{"value":"1,09E-03","module":"A1"},{"value":"6,93E-06","module":"A2"},{"value":"5,54E-05","module":"A3"},{"value":"1,18E-05","module":"A4"}]},{"parameter":"ADPE","unit":"kg Sb-eq.","values":[{"value":"1,44E-05","module":"A1"},{"value":"1,17E-07","module":"A2"},{"value":"8,62E-06","module":"A3"},{"value":"1,47E-07","module":"A4"}]},{"parameter":"ADPF","unit":"MJ","values":[{"value":"3,01E+01","module":"A1"},{"value":"6,49E-01","module":"A2"},{"value":"1,35E+00","module":"A3"},{"value":"1,24E+00","module":"A4"}]},{"parameter":"ADPM","unit":"kg Sb-eq.","values":[{"value":"1,44E-05","module":"A1"},{"value":"1,17E-07","module":"A2"},{"value":"8,62E-06","module":"A3"},{"value":"1,47E-07","module":"A4"}]}],"additional_environmental_impact":[],"resource_use":[{"parameter":"PERE","unit":"MJ","values":[{"value":"1,39E+00","module":"A1"},{"value":"7,22E-03","module":"A2"},{"value":"6,17E-01","module":"A3"},{"value":"1,33E-02","module":"A4"}]},{"parameter":"PERM","unit":"MJ","values":[{"value":"0,0E+00","module":"A1"},{"value":"0,0E+00","module":"A2"},{"value":"2,89E-02","module":"A3"},{"value":"0,0E+00","module":"A4"}]},{"parameter":"PERT","unit":"MJ","values":[{"value":"1,39E+00","module":"A1"},{"value":"7,22E-03","module":"A2"},{"value":"6,46E-01","module":"A3"},{"value":"1,33E-02","module":"A4"}]},{"parameter":"PENRE","unit":"MJ","values":[{"value":"2,96E+01","module":"A1"},{"value":"6,60E-01","module":"A2"},{"value":"1,75E+00","module":"A3"},{"value":"1,26E+00","module":"A4"}]},{"parameter":"PENRM","unit":"MJ","values":[{"value":"3,70E+00","module":"A1"},{"value":"0,0E+00","module":"A2"},{"value":"0,0E+00","module":"A3"},{"value":"0,0E+00","module":"A4"}]},{"parameter":"PENRT","unit":"MJ","values":[{"value":"3,33E+01","module":"A1"},{"value":"6,60E-01","module":"A2"},{"value":"1,75E+00","module":"A3"},{"value":"1,26E+00","module":"A4"}]},{"parameter":"SM","unit":"kg","values":[{"value":"0,0E+00","module":"A1"},{"value":"0,0E+00","module":"A2"},{"value":"0,0E+00","module":"A3"},{"value":"0,0E+00","module":"A4"}]},{"parameter":"RSF","unit":"MJ","values":[{"value":"0,0E+00","module":"A1"},{"value":"0,0E+00","module":"A2"},{"value":"0,0E+00","module":"A3"},{"value":"0,0E+00","module":"A4"}]},{"parameter":"NRSF","unit":"MJ","values":[{"value":"0,0E+00","module":"A1"},{"value":"0,0E+00","module":"A2"},{"value":"0,0E+00","module":"A3"},{"value":"0,0E+00","module":"A4"}]},{"parameter":"FW","unit":"m3","values":[{"value":"2,63E-01","module":"A1"},{"value":"1,26E-04","module":"A2"},{"value":"1,35E-03","module":"A3"},{"value":"2,71E-04","module":"A4"}]}],"end_of_life_waste":[{"parameter":"HWD","unit":"kg","values":[{"value":"3,31E-05","module":"A1"},{"value":"4,16E-07","module":"A2"},{"value":"4,15E-04","module":"A3"},{"value":"7,28E-07","module":"A4"}]},{"parameter":"NHWD","unit":"kg","values":[{"value":"6,42E-01","module":"A1"},{"value":"4,52E-02","module":"A2"},{"value":"1,83E-01","module":"A3"},{"value":"1,13E-01","module":"A4"}]},{"parameter":"RWD","unit":"kg","values":[{"value":"1,60E-04","module":"A1"},{"value":"4,46E-06","module":"A2"},{"value":"7,38E-06","module":"A3"},{"value":"8,55E-06","module":"A4"}]}],"end_of_life_flow":[{"parameter":"CRU","unit":"kg","values":[{"value":"0,0E+00","module":"A1"},{"value":"0,0E+00","module":"A2"},{"value":"0,0E+00","module":"A3"},{"value":"0,0E+00","module":"A4"}]},{"parameter":"MFR","unit":"kg","values":[{"value":"0,0E+00","module":"A1"},{"value":"0,0E+00","module":"A2"},{"value":"2,25E-03","module":"A3"},{"value":"0,0E+00","module":"A4"}]},{"parameter":"MER","unit":"kg","values":[{"value":"0,0E+00","module":"A1"},{"value":"0,0E+00","module":"A2"},{"value":"3,90E-05","module":"A3"},{"value":"0,0E+00","module":"A4"}]},{"parameter":"EEE","unit":"MJ","values":[{"value":"0,0E+00","module":"A1"},{"value":"0,0E+00","module":"A2"},{"value":"2,77E-03","module":"A3"},{"value":"0,0E+00","module":"A4"}]},{"parameter":"EET","unit":"MJ","values":[{"value":"0,0E+00","module":"A1"},{"value":"0,0E+00","module":"A2"},{"value":"2,96E-02","module":"A3"},{"value":"0,0E+00","module":"A4"}]}]}