{"product_name":"Dekso 1 Ultramat","epd_id":"NEPD-2323-1066-NO","compliance":["EN 15804","ISO 14025","ISO 21930"],"producer_name":"Fl\u00fcgger Norway AS","environmental_impact":[{"parameter":"GWP-total","unit":"kg CO2-eq.","values":[{"value":"1,61E+00","module":"A1"},{"value":"4,19E-02","module":"A2"},{"value":"1,55E-01","module":"A3"},{"value":"7,53E-02","module":"A4"}]},{"parameter":"ODP","unit":"kg CFC 11-eq.","values":[{"value":"1,96E-07","module":"A1"},{"value":"7,80E-09","module":"A2"},{"value":"8,03E-09","module":"A3"},{"value":"1,51E-08","module":"A4"}]},{"parameter":"AP","unit":"kg SO2-eq.","values":[{"value":"1,09E-02","module":"A1"},{"value":"1,57E-04","module":"A2"},{"value":"1,02E-03","module":"A3"},{"value":"1,99E-04","module":"A4"}]},{"parameter":"EP","unit":"kg Phosphat-eq.","values":[{"value":"1,33E-03","module":"A1"},{"value":"2,40E-05","module":"A2"},{"value":"2,56E-04","module":"A3"},{"value":"2,73E-05","module":"A4"}]},{"parameter":"POCP","unit":"kg Ethen-eq.","values":[{"value":"9,15E-04","module":"A1"},{"value":"7,46E-06","module":"A2"},{"value":"4,99E-05","module":"A3"},{"value":"1,18E-05","module":"A4"}]},{"parameter":"ADPE","unit":"kg Sb-eq.","values":[{"value":"9,05E-06","module":"A1"},{"value":"1,13E-07","module":"A2"},{"value":"7,77E-06","module":"A3"},{"value":"1,47E-07","module":"A4"}]},{"parameter":"ADPF","unit":"MJ","values":[{"value":"2,63E+01","module":"A1"},{"value":"6,42E-01","module":"A2"},{"value":"1,22E+00","module":"A3"},{"value":"1,24E+00","module":"A4"}]},{"parameter":"ADPM","unit":"kg Sb-eq.","values":[{"value":"9,05E-06","module":"A1"},{"value":"1,13E-07","module":"A2"},{"value":"7,77E-06","module":"A3"},{"value":"1,47E-07","module":"A4"}]}],"additional_environmental_impact":[],"resource_use":[{"parameter":"PERE","unit":"MJ","values":[{"value":"1,26E+00","module":"A1"},{"value":"7,34E-03","module":"A2"},{"value":"5,56E-01","module":"A3"},{"value":"1,33E-02","module":"A4"}]},{"parameter":"PERM","unit":"MJ","values":[{"value":"0,0E+00","module":"A1"},{"value":"0,0E+00","module":"A2"},{"value":"0,0E+00","module":"A3"},{"value":"0,0E+00","module":"A4"}]},{"parameter":"PERT","unit":"MJ","values":[{"value":"1,26E+00","module":"A1"},{"value":"7,34E-03","module":"A2"},{"value":"5,56E-01","module":"A3"},{"value":"1,33E-02","module":"A4"}]},{"parameter":"PENRE","unit":"MJ","values":[{"value":"2,61E+01","module":"A1"},{"value":"6,53E-01","module":"A2"},{"value":"1,56E+00","module":"A3"},{"value":"1,26E+00","module":"A4"}]},{"parameter":"PENRM","unit":"MJ","values":[{"value":"3,00E+00","module":"A1"},{"value":"0,0E+00","module":"A2"},{"value":"0,0E+00","module":"A3"},{"value":"0,0E+00","module":"A4"}]},{"parameter":"PENRT","unit":"MJ","values":[{"value":"2,91E+01","module":"A1"},{"value":"6,53E-01","module":"A2"},{"value":"1,56E+00","module":"A3"},{"value":"1,26E+00","module":"A4"}]},{"parameter":"SM","unit":"kg","values":[{"value":"0,0E+00","module":"A1"},{"value":"0,0E+00","module":"A2"},{"value":"0,0E+00","module":"A3"},{"value":"0,0E+00","module":"A4"}]},{"parameter":"RSF","unit":"MJ","values":[{"value":"0,0E+00","module":"A1"},{"value":"0,0E+00","module":"A2"},{"value":"0,0E+00","module":"A3"},{"value":"0,0E+00","module":"A4"}]},{"parameter":"NRSF","unit":"MJ","values":[{"value":"0,0E+00","module":"A1"},{"value":"0,0E+00","module":"A2"},{"value":"0,0E+00","module":"A3"},{"value":"0,0E+00","module":"A4"}]},{"parameter":"FW","unit":"m3","values":[{"value":"1,58E-01","module":"A1"},{"value":"1,23E-04","module":"A2"},{"value":"1,20E-03","module":"A3"},{"value":"2,71E-04","module":"A4"}]}],"end_of_life_waste":[{"parameter":"HWD","unit":"kg","values":[{"value":"3,80E-05","module":"A1"},{"value":"4,11E-07","module":"A2"},{"value":"3,74E-04","module":"A3"},{"value":"7,28E-07","module":"A4"}]},{"parameter":"NHWD","unit":"kg","values":[{"value":"5,35E-01","module":"A1"},{"value":"4,38E-02","module":"A2"},{"value":"1,62E-01","module":"A3"},{"value":"1,13E-01","module":"A4"}]},{"parameter":"RWD","unit":"kg","values":[{"value":"1,14E-04","module":"A1"},{"value":"4,41E-06","module":"A2"},{"value":"6,64E-06","module":"A3"},{"value":"8,55E-06","module":"A4"}]}],"end_of_life_flow":[{"parameter":"CRU","unit":"kg","values":[{"value":"0,0E+00","module":"A1"},{"value":"0,0E+00","module":"A2"},{"value":"0,0E+00","module":"A3"},{"value":"0,0E+00","module":"A4"}]},{"parameter":"MFR","unit":"kg","values":[{"value":"0,0E+00","module":"A1"},{"value":"0,0E+00","module":"A2"},{"value":"1,99E-03","module":"A3"},{"value":"0,0E+00","module":"A4"}]},{"parameter":"MER","unit":"kg","values":[{"value":"0,0E+00","module":"A1"},{"value":"0,0E+00","module":"A2"},{"value":"3,52E-05","module":"A3"},{"value":"0,0E+00","module":"A4"}]},{"parameter":"EEE","unit":"MJ","values":[{"value":"0,0E+00","module":"A1"},{"value":"0,0E+00","module":"A2"},{"value":"8,05E-05","module":"A3"},{"value":"0,0E+00","module":"A4"}]},{"parameter":"EET","unit":"MJ","values":[{"value":"0,0E+00","module":"A1"},{"value":"0,0E+00","module":"A2"},{"value":"1,57E-04","module":"A3"},{"value":"0,0E+00","module":"A4"}]}]}