{"product_name":"Densitop series 2","epd_id":"NEPD-8044-7717","compliance":["EN 15804+A2","ISO 14025","ISO 21930"],"producer_name":"ITW Performance Polymers","environmental_impact":[{"parameter":"GWP-total","unit":"kg CO2-eq.","values":[{"value":"4,17E-01","module":"A1-A3"},{"value":"1,50E-01","module":"A4"},{"value":"6,00E-02","module":"A5"},{"value":"4,00E-03","module":"C1"},{"value":"8,38E-03","module":"C2"},{"value":"7,20E-05","module":"C3"},{"value":"3,86E-03","module":"C4"},{"value":"-2,95E-04","module":"D"}]},{"parameter":"GWP-fossil","unit":"kg CO2-eq.","values":[{"value":"4,45E-01","module":"A1-A3"},{"value":"1,50E-01","module":"A4"},{"value":"3,11E-02","module":"A5"},{"value":"4,00E-03","module":"C1"},{"value":"8,37E-03","module":"C2"},{"value":"7,10E-05","module":"C3"},{"value":"3,85E-03","module":"C4"},{"value":"-2,88E-04","module":"D"}]},{"parameter":"GWP-biogenic","unit":"kg CO2-eq.","values":[{"value":"-2,86E-02","module":"A1-A3"},{"value":"4,53E-05","module":"A4"},{"value":"2,89E-02","module":"A5"},{"value":"7,50E-07","module":"C1"},{"value":"3,46E-06","module":"C2"},{"value":"6,13E-07","module":"C3"},{"value":"3,28E-06","module":"C4"},{"value":"-4,69E-06","module":"D"}]},{"parameter":"GWP-luluc","unit":"kg CO2-eq.","values":[{"value":"9,69E-05","module":"A1-A3"},{"value":"9,41E-05","module":"A4"},{"value":"9,81E-06","module":"A5"},{"value":"3,15E-07","module":"C1"},{"value":"2,98E-06","module":"C2"},{"value":"9,83E-08","module":"C3"},{"value":"7,56E-07","module":"C4"},{"value":"-2,20E-06","module":"D"}]},{"parameter":"ODP","unit":"kg CFC 11-eq.","values":[{"value":"2,26E-08","module":"A1-A3"},{"value":"3,23E-08","module":"A4"},{"value":"3,01E-09","module":"A5"},{"value":"8,64E-10","module":"C1"},{"value":"1,90E-09","module":"C2"},{"value":"1,40E-11","module":"C3"},{"value":"1,88E-09","module":"C4"},{"value":"-4,32E-06","module":"D"}]},{"parameter":"AP","unit":"mol H+-eq.","values":[{"value":"2,04E-03","module":"A1-A3"},{"value":"4,02E-03","module":"A4"},{"value":"3,09E-04","module":"A5"},{"value":"4,19E-05","module":"C1"},{"value":"2,41E-05","module":"C2"},{"value":"5,75E-07","module":"C3"},{"value":"3,76E-05","module":"C4"},{"value":"-2,55E-06","module":"D"}]},{"parameter":"POCP","unit":"kg NMVOC-eq.","values":[{"value":"1,52E-03","module":"A1-A3"},{"value":"2,86E-03","module":"A4"},{"value":"2,26E-04","module":"A5"},{"value":"5,57E-05","module":"C1"},{"value":"2,04E-05","module":"C2"},{"value":"5,20E-07","module":"C3"},{"value":"4,45E-05","module":"C4"},{"value":"-2,69E-06","module":"D"}]},{"parameter":"ADPE","unit":"kg Sb-eq.","values":[{"value":"3,12E-01","module":"A1-A3"},{"value":"1,70E-06","module":"A4"},{"value":"1,56E-02","module":"A5"},{"value":"6,14E-09","module":"C1"},{"value":"2,31E-07","module":"C2"},{"value":"9,01E-10","module":"C3"},{"value":"3,41E-08","module":"C4"},{"value":"-2,09E-08","module":"D"}]},{"parameter":"ADPF","unit":"MJ","values":[{"value":"3,21E+00","module":"A1-A3"},{"value":"1,99E+00","module":"A4"},{"value":"2,78E-01","module":"A5"},{"value":"5,51E-02","module":"C1"},{"value":"1,27E-01","module":"C2"},{"value":"2,20E-03","module":"C3"},{"value":"1,24E-01","module":"C4"},{"value":"-4,72E-03","module":"D"}]},{"parameter":"WDP","unit":"m3 world-eq.","values":[{"value":"1,01E+01","module":"A1-A3"},{"value":"7,31E-01","module":"A4"},{"value":"5,83E-01","module":"A5"},{"value":"1,17E-02","module":"C1"},{"value":"1,22E-01","module":"C2"},{"value":"2,43E-01","module":"C3"},{"value":"2,62E-01","module":"C4"},{"value":"-1,92E-01","module":"D"}]},{"parameter":"EP-freshwater","unit":"kg P-eq.","values":[{"value":"1,29E-05","module":"A1-A3"},{"value":"7,33E-07","module":"A4"},{"value":"6,89E-07","module":"A5"},{"value":"1,46E-08","module":"C1"},{"value":"6,69E-08","module":"C2"},{"value":"4,49E-09","module":"C3"},{"value":"2,88E-08","module":"C4"},{"value":"-1,13E-08","module":"D"}]},{"parameter":"EP-marine","unit":"kg N-eq.","values":[{"value":"2,82E-04","module":"A1-A3"},{"value":"9,85E-04","module":"A4"},{"value":"6,58E-05","module":"A5"},{"value":"1,85E-05","module":"C1"},{"value":"4,76E-06","module":"C2"},{"value":"1,68E-07","module":"C3"},{"value":"1,41E-05","module":"C4"},{"value":"-8,74E-07","module":"D"}]},{"parameter":"EP-terrestrial","unit":"mol N-eq.","values":[{"value":"3,18E-03","module":"A1-A3"},{"value":"1,10E-02","module":"A4"},{"value":"7,31E-04","module":"A5"},{"value":"2,00E-04","module":"C1"},{"value":"5,32E-05","module":"C2"},{"value":"1,94E-06","module":"C3"},{"value":"1,55E-04","module":"C4"},{"value":"-1,01E-05","module":"D"}]},{"parameter":"GWP-IOBC","unit":"kg CO2-eq.","values":[{"value":"4,49E-01","module":"A1-A3"},{"value":"1,50E-01","module":"A4"},{"value":"3,13E-02","module":"A5"},{"value":"4,00E-03","module":"C1"},{"value":"8,38E-03","module":"C2"},{"value":"7,11E-05","module":"C3"},{"value":"3,86E-03","module":"C4"},{"value":"-3,05E-04","module":"D"}]}],"additional_environmental_impact":[{"parameter":"PM","unit":"disease incidence","values":[{"value":"3,20E-08","module":"A1-A3"},{"value":"1,77E-09","module":"A4"},{"value":"2,02E-09","module":"A5"},{"value":"5,07E-09","module":"C1"},{"value":"5,13E-10","module":"C2"},{"value":"9,00E-12","module":"C3"},{"value":"8,01E-10","module":"C4"},{"value":"-7,30E-11","module":"D"}]},{"parameter":"ETP-fw","unit":"CTUe","values":[{"value":"9,81E+00","module":"A1-A3"},{"value":"1,22E+00","module":"A4"},{"value":"5,64E-01","module":"A5"},{"value":"3,01E-02","module":"C1"},{"value":"9,38E-02","module":"C2"},{"value":"1,56E-03","module":"C3"},{"value":"6,15E-02","module":"C4"},{"value":"-8,60E-03","module":"D"}]},{"parameter":"HTP-c","unit":"CTUh","values":[{"value":"1,58E-09","module":"A1-A3"},{"value":"0,0E+00","module":"A4"},{"value":"7,90E-11","module":"A5"},{"value":"1,00E-12","module":"C1"},{"value":"0,0E+00","module":"C2"},{"value":"0,0E+00","module":"C3"},{"value":"2,00E-12","module":"C4"},{"value":"0,0E+00","module":"D"}]},{"parameter":"HTP-nc","unit":"CTUh","values":[{"value":"4,18E-09","module":"A1-A3"},{"value":"3,53E-10","module":"A4"},{"value":"2,39E-10","module":"A5"},{"value":"2,80E-11","module":"C1"},{"value":"1,03E-10","module":"C2"},{"value":"1,00E-12","module":"C3"},{"value":"3,60E-11","module":"C4"},{"value":"-9,00E-12","module":"D"}]},{"parameter":"SQP","unit":"unitless","values":[{"value":"2,48E+00","module":"A1-A3"},{"value":"5,13E-01","module":"A4"},{"value":"1,81E-01","module":"A5"},{"value":"6,69E-03","module":"C1"},{"value":"8,85E-02","module":"C2"},{"value":"1,25E-03","module":"C3"},{"value":"4,53E-01","module":"C4"},{"value":"3,13E-03","module":"D"}]},{"parameter":"IRP","unit":"kBq U235-eq.","values":[{"value":"1,07E-02","module":"A1-A3"},{"value":"8,55E-03","module":"A4"},{"value":"1,04E-03","module":"A5"},{"value":"2,40E-04","module":"C1"},{"value":"5,53E-04","module":"C2"},{"value":"3,70E-05","module":"C3"},{"value":"5,40E-04","module":"C4"},{"value":"-4,10E-05","module":"D"}]}],"resource_use":[{"parameter":"PERE","unit":"MJ","values":[{"value":"6,23E-01","module":"A1-A3"},{"value":"1,67E-02","module":"A4"},{"value":"3,23E-02","module":"A5"},{"value":"3,00E-04","module":"C1"},{"value":"1,81E-03","module":"C2"},{"value":"1,13E-03","module":"C3"},{"value":"1,91E-03","module":"C4"},{"value":"-6,14E-03","module":"D"}]},{"parameter":"PERM","unit":"MJ","values":[{"value":"2,91E-01","module":"A1-A3"},{"value":"0,0E+00","module":"A4"},{"value":"-2,91E-01","module":"A5"},{"value":"0,0E+00","module":"C1"},{"value":"0,0E+00","module":"C2"},{"value":"0,0E+00","module":"C3"},{"value":"0,0E+00","module":"C4"},{"value":"0,0E+00","module":"D"}]},{"parameter":"PERT","unit":"MJ","values":[{"value":"9,17E-01","module":"A1-A3"},{"value":"1,67E-02","module":"A4"},{"value":"-2,59E-01","module":"A5"},{"value":"3,00E-04","module":"C1"},{"value":"1,81E-03","module":"C2"},{"value":"1,13E-03","module":"C3"},{"value":"1,91E-03","module":"C4"},{"value":"-6,14E-03","module":"D"}]},{"parameter":"PENRE","unit":"MJ","values":[{"value":"5,77E+00","module":"A1-A3"},{"value":"1,99E+00","module":"A4"},{"value":"4,06E-01","module":"A5"},{"value":"5,51E-02","module":"C1"},{"value":"1,27E-01","module":"C2"},{"value":"2,21E-03","module":"C3"},{"value":"1,24E-01","module":"C4"},{"value":"-4,94E-03","module":"D"}]},{"parameter":"PENRM","unit":"MJ","values":[{"value":"3,03E-01","module":"A1-A3"},{"value":"0,0E+00","module":"A4"},{"value":"-3,03E-01","module":"A5"},{"value":"0,0E+00","module":"C1"},{"value":"0,0E+00","module":"C2"},{"value":"0,0E+00","module":"C3"},{"value":"0,0E+00","module":"C4"},{"value":"0,0E+00","module":"D"}]},{"parameter":"PENRT","unit":"MJ","values":[{"value":"6,06E+00","module":"A1-A3"},{"value":"1,99E+00","module":"A4"},{"value":"1,02E-01","module":"A5"},{"value":"5,51E-02","module":"C1"},{"value":"1,27E-01","module":"C2"},{"value":"2,21E-03","module":"C3"},{"value":"1,24E-01","module":"C4"},{"value":"-4,94E-03","module":"D"}]},{"parameter":"SM","unit":"kg","values":[{"value":"6,31E-02","module":"A1-A3"},{"value":"0,0E+00","module":"A4"},{"value":"3,15E-03","module":"A5"},{"value":"0,0E+00","module":"C1"},{"value":"0,0E+00","module":"C2"},{"value":"0,0E+00","module":"C3"},{"value":"0,0E+00","module":"C4"},{"value":"0,0E+00","module":"D"}]},{"parameter":"RSF","unit":"MJ","values":[{"value":"5,82E-03","module":"A1-A3"},{"value":"4,80E-04","module":"A4"},{"value":"3,22E-04","module":"A5"},{"value":"0,0E+00","module":"C1"},{"value":"6,48E-05","module":"C2"},{"value":"0,0E+00","module":"C3"},{"value":"3,95E-05","module":"C4"},{"value":"-1,95E-05","module":"D"}]},{"parameter":"NRSF","unit":"MJ","values":[{"value":"1,31E-03","module":"A1-A3"},{"value":"4,34E-03","module":"A4"},{"value":"3,06E-04","module":"A5"},{"value":"0,0E+00","module":"C1"},{"value":"2,32E-04","module":"C2"},{"value":"0,0E+00","module":"C3"},{"value":"1,14E-04","module":"C4"},{"value":"-3,29E-04","module":"D"}]},{"parameter":"FW","unit":"m3","values":[{"value":"2,07E-03","module":"A1-A3"},{"value":"1,27E-04","module":"A4"},{"value":"1,20E-04","module":"A5"},{"value":"2,83E-06","module":"C1"},{"value":"1,35E-05","module":"C2"},{"value":"3,78E-06","module":"C3"},{"value":"1,48E-04","module":"C4"},{"value":"-1,49E-04","module":"D"}]}],"end_of_life_waste":[{"parameter":"HWD","unit":"kg","values":[{"value":"1,74E-02","module":"A1-A3"},{"value":"8,84E-05","module":"A4"},{"value":"8,75E-04","module":"A5"},{"value":"1,62E-06","module":"C1"},{"value":"6,53E-06","module":"C2"},{"value":"2,20E-07","module":"C3"},{"value":"0,0E+00","module":"C4"},{"value":"-9,73E-07","module":"D"}]},{"parameter":"NHWD","unit":"kg","values":[{"value":"5,95E-01","module":"A1-A3"},{"value":"2,48E-02","module":"A4"},{"value":"8,43E-02","module":"A5"},{"value":"6,52E-05","module":"C1"},{"value":"6,16E-03","module":"C2"},{"value":"6,96E-06","module":"C3"},{"value":"9,00E-01","module":"C4"},{"value":"-4,83E-05","module":"D"}]},{"parameter":"RWD","unit":"kg","values":[{"value":"9,11E-06","module":"A1-A3"},{"value":"1,37E-05","module":"A4"},{"value":"1,21E-06","module":"A5"},{"value":"3,82E-07","module":"C1"},{"value":"8,62E-07","module":"C2"},{"value":"2,33E-08","module":"C3"},{"value":"0,0E+00","module":"C4"},{"value":"-3,52E-08","module":"D"}]}],"end_of_life_flow":[{"parameter":"CRU","unit":"kg","values":[{"value":"0,0E+00","module":"A1-A3"},{"value":"0,0E+00","module":"A4"},{"value":"1,71E-02","module":"A5"},{"value":"0,0E+00","module":"C1"},{"value":"0,0E+00","module":"C2"},{"value":"0,0E+00","module":"C3"},{"value":"0,0E+00","module":"C4"},{"value":"0,0E+00","module":"D"}]},{"parameter":"MFR","unit":"kg","values":[{"value":"6,95E-04","module":"A1-A3"},{"value":"0,0E+00","module":"A4"},{"value":"9,02E-03","module":"A5"},{"value":"0,0E+00","module":"C1"},{"value":"0,0E+00","module":"C2"},{"value":"1,00E-01","module":"C3"},{"value":"0,0E+00","module":"C4"},{"value":"0,0E+00","module":"D"}]},{"parameter":"MER","unit":"kg","values":[{"value":"8,97E-04","module":"A1-A3"},{"value":"0,0E+00","module":"A4"},{"value":"9,38E-04","module":"A5"},{"value":"0,0E+00","module":"C1"},{"value":"0,0E+00","module":"C2"},{"value":"0,0E+00","module":"C3"},{"value":"0,0E+00","module":"C4"},{"value":"0,0E+00","module":"D"}]},{"parameter":"EEE","unit":"MJ","values":[{"value":"6,59E-04","module":"A1-A3"},{"value":"0,0E+00","module":"A4"},{"value":"7,08E-04","module":"A5"},{"value":"0,0E+00","module":"C1"},{"value":"0,0E+00","module":"C2"},{"value":"0,0E+00","module":"C3"},{"value":"0,0E+00","module":"C4"},{"value":"0,0E+00","module":"D"}]},{"parameter":"EET","unit":"MJ","values":[{"value":"9,96E-03","module":"A1-A3"},{"value":"0,0E+00","module":"A4"},{"value":"1,07E-02","module":"A5"},{"value":"0,0E+00","module":"C1"},{"value":"0,0E+00","module":"C2"},{"value":"0,0E+00","module":"C3"},{"value":"0,0E+00","module":"C4"},{"value":"0,0E+00","module":"D"}]}]}