{"product_name":"Densiphalt series","epd_id":"NEPD-8046-7715-EN","compliance":["EN 15804+A2","ISO 14025","ISO 21930"],"producer_name":"ITW Performance Polymers","environmental_impact":[{"parameter":"GWP-total","unit":"kg CO2-eq.","values":[{"value":"5,81E-01","module":"A1-A3"},{"value":"3,71E-02","module":"A4"},{"value":"3,18E-02","module":"A5"},{"value":"4,00E-03","module":"C1"},{"value":"8,18E-03","module":"C2"},{"value":"7,20E-05","module":"C3"},{"value":"3,86E-03","module":"C4"},{"value":"-2,34E-04","module":"D"}]},{"parameter":"GWP-fossil","unit":"kg CO2-eq.","values":[{"value":"5,80E-01","module":"A1-A3"},{"value":"3,71E-02","module":"A4"},{"value":"3,18E-02","module":"A5"},{"value":"4,00E-03","module":"C1"},{"value":"8,18E-03","module":"C2"},{"value":"7,10E-05","module":"C3"},{"value":"3,85E-03","module":"C4"},{"value":"-2,30E-04","module":"D"}]},{"parameter":"GWP-biogenic","unit":"kg CO2-eq.","values":[{"value":"2,45E-04","module":"A1-A3"},{"value":"1,39E-05","module":"A4"},{"value":"1,33E-05","module":"A5"},{"value":"7,50E-07","module":"C1"},{"value":"3,38E-06","module":"C2"},{"value":"6,13E-07","module":"C3"},{"value":"3,28E-06","module":"C4"},{"value":"-4,57E-06","module":"D"}]},{"parameter":"GWP-luluc","unit":"kg CO2-eq.","values":[{"value":"9,11E-05","module":"A1-A3"},{"value":"1,67E-05","module":"A4"},{"value":"5,60E-06","module":"A5"},{"value":"3,15E-07","module":"C1"},{"value":"2,91E-06","module":"C2"},{"value":"9,83E-08","module":"C3"},{"value":"7,56E-07","module":"C4"},{"value":"-1,76E-07","module":"D"}]},{"parameter":"ODP","unit":"kg CFC 11-eq.","values":[{"value":"2,25E-08","module":"A1-A3"},{"value":"8,25E-09","module":"A4"},{"value":"1,77E-09","module":"A5"},{"value":"8,64E-10","module":"C1"},{"value":"1,85E-09","module":"C2"},{"value":"1,40E-11","module":"C3"},{"value":"1,88E-09","module":"C4"},{"value":"-4,43E-08","module":"D"}]},{"parameter":"AP","unit":"mol H+-eq.","values":[{"value":"2,96E-03","module":"A1-A3"},{"value":"4,19E-04","module":"A4"},{"value":"1,74E-04","module":"A5"},{"value":"4,19E-05","module":"C1"},{"value":"2,35E-05","module":"C2"},{"value":"5,75E-07","module":"C3"},{"value":"3,76E-05","module":"C4"},{"value":"-2,07E-06","module":"D"}]},{"parameter":"POCP","unit":"kg NMVOC-eq.","values":[{"value":"2,18E-03","module":"A1-A3"},{"value":"3,07E-04","module":"A4"},{"value":"1,31E-04","module":"A5"},{"value":"5,57E-05","module":"C1"},{"value":"1,99E-05","module":"C2"},{"value":"5,20E-07","module":"C3"},{"value":"4,45E-05","module":"C4"},{"value":"-2,22E-06","module":"D"}]},{"parameter":"ADPE","unit":"kg Sb-eq.","values":[{"value":"2,14E-01","module":"A1-A3"},{"value":"8,11E-07","module":"A4"},{"value":"1,07E-02","module":"A5"},{"value":"6,14E-09","module":"C1"},{"value":"2,26E-07","module":"C2"},{"value":"9,01E-10","module":"C3"},{"value":"3,41E-08","module":"C4"},{"value":"-2,03E-08","module":"D"}]},{"parameter":"ADPF","unit":"MJ","values":[{"value":"3,64E+00","module":"A1-A3"},{"value":"5,36E-01","module":"A4"},{"value":"2,24E-01","module":"A5"},{"value":"5,51E-02","module":"C1"},{"value":"1,24E-01","module":"C2"},{"value":"2,20E-03","module":"C3"},{"value":"1,24E-01","module":"C4"},{"value":"-3,88E-03","module":"D"}]},{"parameter":"WDP","unit":"m3 world-eq.","values":[{"value":"3,43E+00","module":"A1-A3"},{"value":"4,15E-01","module":"A4"},{"value":"2,25E-01","module":"A5"},{"value":"1,17E-02","module":"C1"},{"value":"1,20E-01","module":"C2"},{"value":"2,43E-01","module":"C3"},{"value":"2,62E-01","module":"C4"},{"value":"-1,82E-01","module":"D"}]},{"parameter":"EP-freshwater","unit":"kg P-eq.","values":[{"value":"1,67E-05","module":"A1-A3"},{"value":"2,56E-07","module":"A4"},{"value":"8,55E-07","module":"A5"},{"value":"1,46E-08","module":"C1"},{"value":"6,53E-08","module":"C2"},{"value":"4,49E-09","module":"C3"},{"value":"2,88E-08","module":"C4"},{"value":"-6,14E-09","module":"D"}]},{"parameter":"EP-marine","unit":"kg N-eq.","values":[{"value":"3,78E-04","module":"A1-A3"},{"value":"9,92E-05","module":"A4"},{"value":"2,58E-05","module":"A5"},{"value":"1,85E-05","module":"C1"},{"value":"4,65E-06","module":"C2"},{"value":"1,68E-07","module":"C3"},{"value":"1,41E-05","module":"C4"},{"value":"-7,16E-07","module":"D"}]},{"parameter":"EP-terrestrial","unit":"mol N-eq.","values":[{"value":"4,27E-03","module":"A1-A3"},{"value":"1,11E-03","module":"A4"},{"value":"2,90E-04","module":"A5"},{"value":"2,00E-04","module":"C1"},{"value":"5,20E-05","module":"C2"},{"value":"1,94E-06","module":"C3"},{"value":"1,55E-04","module":"C4"},{"value":"-8,42E-06","module":"D"}]},{"parameter":"GWP-IOBC","unit":"kg CO2-eq.","values":[{"value":"5,84E-01","module":"A1-A3"},{"value":"3,71E-02","module":"A4"},{"value":"3,20E-02","module":"A5"},{"value":"4,00E-03","module":"C1"},{"value":"8,18E-03","module":"C2"},{"value":"7,11E-05","module":"C3"},{"value":"3,86E-03","module":"C4"},{"value":"-2,46E-04","module":"D"}]}],"additional_environmental_impact":[{"parameter":"PM","unit":"disease incidence","values":[{"value":"4,87E-08","module":"A1-A3"},{"value":"1,62E-09","module":"A4"},{"value":"2,84E-09","module":"A5"},{"value":"5,07E-09","module":"C1"},{"value":"5,01E-10","module":"C2"},{"value":"9,00E-12","module":"C3"},{"value":"8,01E-10","module":"C4"},{"value":"-4,40E-11","module":"D"}]},{"parameter":"ETP-fw","unit":"CTUe","values":[{"value":"1,49E+01","module":"A1-A3"},{"value":"3,76E-01","module":"A4"},{"value":"7,72E-01","module":"A5"},{"value":"3,01E-02","module":"C1"},{"value":"9,16E-02","module":"C2"},{"value":"1,56E-03","module":"C3"},{"value":"6,15E-02","module":"C4"},{"value":"-4,03E-03","module":"D"}]},{"parameter":"HTP-c","unit":"CTUh","values":[{"value":"2,63E-09","module":"A1-A3"},{"value":"0,0E+00","module":"A4"},{"value":"1,32E-10","module":"A5"},{"value":"1,00E-12","module":"C1"},{"value":"0,0E+00","module":"C2"},{"value":"0,0E+00","module":"C3"},{"value":"2,00E-12","module":"C4"},{"value":"0,0E+00","module":"D"}]},{"parameter":"HTP-nc","unit":"CTUh","values":[{"value":"5,71E-09","module":"A1-A3"},{"value":"3,25E-10","module":"A4"},{"value":"3,10E-10","module":"A5"},{"value":"2,80E-11","module":"C1"},{"value":"1,00E-10","module":"C2"},{"value":"1,00E-12","module":"C3"},{"value":"3,60E-11","module":"C4"},{"value":"-5,00E-12","module":"D"}]},{"parameter":"SQP","unit":"unitless","values":[{"value":"1,85E+00","module":"A1-A3"},{"value":"2,99E-01","module":"A4"},{"value":"1,35E-01","module":"A5"},{"value":"6,69E-03","module":"C1"},{"value":"8,65E-02","module":"C2"},{"value":"1,25E-03","module":"C3"},{"value":"4,53E-01","module":"C4"},{"value":"8,73E-03","module":"D"}]},{"parameter":"IRP","unit":"kBq U235-eq.","values":[{"value":"1,10E-02","module":"A1-A3"},{"value":"2,33E-03","module":"A4"},{"value":"7,35E-04","module":"A5"},{"value":"2,40E-04","module":"C1"},{"value":"5,40E-04","module":"C2"},{"value":"3,70E-05","module":"C3"},{"value":"5,40E-04","module":"C4"},{"value":"-3,56E-05","module":"D"}]}],"resource_use":[{"parameter":"PERE","unit":"MJ","values":[{"value":"7,30E-01","module":"A1-A3"},{"value":"6,65E-03","module":"A4"},{"value":"3,71E-02","module":"A5"},{"value":"3,00E-04","module":"C1"},{"value":"1,77E-03","module":"C2"},{"value":"1,13E-03","module":"C3"},{"value":"1,91E-03","module":"C4"},{"value":"-9,61E-04","module":"D"}]},{"parameter":"PERM","unit":"MJ","values":[{"value":"3,16E-03","module":"A1-A3"},{"value":"0,0E+00","module":"A4"},{"value":"-3,16E-03","module":"A5"},{"value":"0,0E+00","module":"C1"},{"value":"0,0E+00","module":"C2"},{"value":"0,0E+00","module":"C3"},{"value":"0,0E+00","module":"C4"},{"value":"0,0E+00","module":"D"}]},{"parameter":"PERT","unit":"MJ","values":[{"value":"7,37E-01","module":"A1-A3"},{"value":"6,65E-03","module":"A4"},{"value":"3,42E-02","module":"A5"},{"value":"3,00E-04","module":"C1"},{"value":"1,77E-03","module":"C2"},{"value":"1,13E-03","module":"C3"},{"value":"1,91E-03","module":"C4"},{"value":"-9,61E-04","module":"D"}]},{"parameter":"PENRE","unit":"MJ","values":[{"value":"8,27E+00","module":"A1-A3"},{"value":"5,36E-01","module":"A4"},{"value":"4,56E-01","module":"A5"},{"value":"5,51E-02","module":"C1"},{"value":"1,24E-01","module":"C2"},{"value":"2,21E-03","module":"C3"},{"value":"1,24E-01","module":"C4"},{"value":"-4,10E-03","module":"D"}]},{"parameter":"PENRM","unit":"MJ","values":[{"value":"1,13E-01","module":"A1-A3"},{"value":"0,0E+00","module":"A4"},{"value":"-1,13E-01","module":"A5"},{"value":"0,0E+00","module":"C1"},{"value":"0,0E+00","module":"C2"},{"value":"0,0E+00","module":"C3"},{"value":"0,0E+00","module":"C4"},{"value":"0,0E+00","module":"D"}]},{"parameter":"PENRT","unit":"MJ","values":[{"value":"8,36E+00","module":"A1-A3"},{"value":"5,36E-01","module":"A4"},{"value":"3,42E-01","module":"A5"},{"value":"5,51E-02","module":"C1"},{"value":"1,24E-01","module":"C2"},{"value":"2,21E-03","module":"C3"},{"value":"1,24E-01","module":"C4"},{"value":"-4,10E-03","module":"D"}]},{"parameter":"SM","unit":"kg","values":[{"value":"6,11E-02","module":"A1-A3"},{"value":"0,0E+00","module":"A4"},{"value":"3,06E-03","module":"A5"},{"value":"0,0E+00","module":"C1"},{"value":"0,0E+00","module":"C2"},{"value":"0,0E+00","module":"C3"},{"value":"0,0E+00","module":"C4"},{"value":"0,0E+00","module":"D"}]},{"parameter":"RSF","unit":"MJ","values":[{"value":"5,21E-03","module":"A1-A3"},{"value":"2,28E-04","module":"A4"},{"value":"2,77E-04","module":"A5"},{"value":"0,0E+00","module":"C1"},{"value":"6,33E-05","module":"C2"},{"value":"0,0E+00","module":"C3"},{"value":"3,95E-05","module":"C4"},{"value":"-1,86E-05","module":"D"}]},{"parameter":"NRSF","unit":"MJ","values":[{"value":"9,32E-04","module":"A1-A3"},{"value":"1,04E-03","module":"A4"},{"value":"1,16E-04","module":"A5"},{"value":"0,0E+00","module":"C1"},{"value":"2,26E-04","module":"C2"},{"value":"0,0E+00","module":"C3"},{"value":"1,14E-04","module":"C4"},{"value":"-2,22E-05","module":"D"}]},{"parameter":"FW","unit":"m3","values":[{"value":"2,13E-03","module":"A1-A3"},{"value":"4,99E-05","module":"A4"},{"value":"1,18E-04","module":"A5"},{"value":"2,83E-06","module":"C1"},{"value":"1,32E-05","module":"C2"},{"value":"3,78E-06","module":"C3"},{"value":"1,48E-04","module":"C4"},{"value":"-1,42E-04","module":"D"}]}],"end_of_life_waste":[{"parameter":"HWD","unit":"kg","values":[{"value":"2,86E-02","module":"A1-A3"},{"value":"2,64E-05","module":"A4"},{"value":"1,43E-03","module":"A5"},{"value":"1,62E-06","module":"C1"},{"value":"6,38E-06","module":"C2"},{"value":"2,20E-07","module":"C3"},{"value":"0,0E+00","module":"C4"},{"value":"-9,34E-07","module":"D"}]},{"parameter":"NHWD","unit":"kg","values":[{"value":"7,79E-01","module":"A1-A3"},{"value":"1,98E-02","module":"A4"},{"value":"8,58E-02","module":"A5"},{"value":"6,52E-05","module":"C1"},{"value":"6,01E-03","module":"C2"},{"value":"6,96E-06","module":"C3"},{"value":"9,00E-01","module":"C4"},{"value":"-2,85E-05","module":"D"}]},{"parameter":"RWD","unit":"kg","values":[{"value":"7,93E-06","module":"A1-A3"},{"value":"3,67E-06","module":"A4"},{"value":"6,45E-07","module":"A5"},{"value":"3,82E-07","module":"C1"},{"value":"8,42E-07","module":"C2"},{"value":"2,33E-08","module":"C3"},{"value":"0,0E+00","module":"C4"},{"value":"-3,08E-08","module":"D"}]}],"end_of_life_flow":[{"parameter":"CRU","unit":"kg","values":[{"value":"0,0E+00","module":"A1-A3"},{"value":"0,0E+00","module":"A4"},{"value":"0,0E+00","module":"A5"},{"value":"0,0E+00","module":"C1"},{"value":"0,0E+00","module":"C2"},{"value":"0,0E+00","module":"C3"},{"value":"0,0E+00","module":"C4"},{"value":"0,0E+00","module":"D"}]},{"parameter":"MFR","unit":"kg","values":[{"value":"6,95E-04","module":"A1-A3"},{"value":"0,0E+00","module":"A4"},{"value":"5,60E-03","module":"A5"},{"value":"0,0E+00","module":"C1"},{"value":"0,0E+00","module":"C2"},{"value":"1,00E-01","module":"C3"},{"value":"0,0E+00","module":"C4"},{"value":"0,0E+00","module":"D"}]},{"parameter":"MER","unit":"kg","values":[{"value":"8,97E-04","module":"A1-A3"},{"value":"0,0E+00","module":"A4"},{"value":"4,48E-05","module":"A5"},{"value":"0,0E+00","module":"C1"},{"value":"0,0E+00","module":"C2"},{"value":"0,0E+00","module":"C3"},{"value":"0,0E+00","module":"C4"},{"value":"0,0E+00","module":"D"}]},{"parameter":"EEE","unit":"MJ","values":[{"value":"6,59E-04","module":"A1-A3"},{"value":"0,0E+00","module":"A4"},{"value":"3,99E-05","module":"A5"},{"value":"0,0E+00","module":"C1"},{"value":"0,0E+00","module":"C2"},{"value":"0,0E+00","module":"C3"},{"value":"0,0E+00","module":"C4"},{"value":"0,0E+00","module":"D"}]},{"parameter":"EET","unit":"MJ","values":[{"value":"9,96E-03","module":"A1-A3"},{"value":"0,0E+00","module":"A4"},{"value":"6,03E-04","module":"A5"},{"value":"0,0E+00","module":"C1"},{"value":"0,0E+00","module":"C2"},{"value":"0,0E+00","module":"C3"},{"value":"0,0E+00","module":"C4"},{"value":"0,0E+00","module":"D"}]}]}