{"product_name":"Densitop series 1","epd_id":"NEPD-8047-7713","compliance":["EN 15804+A2","ISO 14025","ISO 21930"],"producer_name":"ITW Performance Polymers","environmental_impact":[{"parameter":"GWP-total","unit":"kg CO2-eq.","values":[{"value":"2,39E-01","module":"A1-A3"},{"value":"8,75E-02","module":"A4"},{"value":"5,64E-02","module":"A5"},{"value":"4,00E-03","module":"C1"},{"value":"8,38E-03","module":"C2"},{"value":"7,20E-05","module":"C3"},{"value":"3,86E-03","module":"C4"},{"value":"-3,20E-04","module":"D"}]},{"parameter":"GWP-fossil","unit":"kg CO2-eq.","values":[{"value":"2,76E-01","module":"A1-A3"},{"value":"8,75E-02","module":"A4"},{"value":"1,92E-02","module":"A5"},{"value":"4,00E-03","module":"C1"},{"value":"8,37E-03","module":"C2"},{"value":"7,10E-05","module":"C3"},{"value":"3,85E-03","module":"C4"},{"value":"-3,12E-04","module":"D"}]},{"parameter":"GWP-biogenic","unit":"kg CO2-eq.","values":[{"value":"-3,69E-02","module":"A1-A3"},{"value":"3,59E-05","module":"A4"},{"value":"3,72E-02","module":"A5"},{"value":"7,50E-07","module":"C1"},{"value":"3,46E-06","module":"C2"},{"value":"6,13E-07","module":"C3"},{"value":"3,28E-06","module":"C4"},{"value":"-4,74E-06","module":"D"}]},{"parameter":"GWP-luluc","unit":"kg CO2-eq.","values":[{"value":"1,16E-04","module":"A1-A3"},{"value":"3,10E-05","module":"A4"},{"value":"7,61E-06","module":"A5"},{"value":"3,15E-07","module":"C1"},{"value":"2,98E-06","module":"C2"},{"value":"9,83E-08","module":"C3"},{"value":"7,56E-07","module":"C4"},{"value":"-3,02E-06","module":"D"}]},{"parameter":"ODP","unit":"kg CFC 11-eq.","values":[{"value":"1,66E-08","module":"A1-A3"},{"value":"1,98E-08","module":"A4"},{"value":"2,08E-09","module":"A5"},{"value":"8,64E-10","module":"C1"},{"value":"1,90E-09","module":"C2"},{"value":"1,40E-11","module":"C3"},{"value":"1,88E-09","module":"C4"},{"value":"-6,05E-06","module":"D"}]},{"parameter":"AP","unit":"mol H+-eq.","values":[{"value":"1,28E-03","module":"A1-A3"},{"value":"2,87E-04","module":"A4"},{"value":"8,44E-05","module":"A5"},{"value":"4,19E-05","module":"C1"},{"value":"2,41E-05","module":"C2"},{"value":"5,75E-07","module":"C3"},{"value":"3,76E-05","module":"C4"},{"value":"-2,75E-06","module":"D"}]},{"parameter":"POCP","unit":"kg NMVOC-eq.","values":[{"value":"9,94E-04","module":"A1-A3"},{"value":"2,36E-04","module":"A4"},{"value":"6,84E-05","module":"A5"},{"value":"5,57E-05","module":"C1"},{"value":"2,04E-05","module":"C2"},{"value":"5,20E-07","module":"C3"},{"value":"4,45E-05","module":"C4"},{"value":"-2,88E-06","module":"D"}]},{"parameter":"ADPE","unit":"kg Sb-eq.","values":[{"value":"4,18E-01","module":"A1-A3"},{"value":"2,38E-06","module":"A4"},{"value":"2,09E-02","module":"A5"},{"value":"6,14E-09","module":"C1"},{"value":"2,31E-07","module":"C2"},{"value":"9,01E-10","module":"C3"},{"value":"3,41E-08","module":"C4"},{"value":"-2,12E-08","module":"D"}]},{"parameter":"ADPF","unit":"MJ","values":[{"value":"1,99E+00","module":"A1-A3"},{"value":"1,32E+00","module":"A4"},{"value":"1,83E-01","module":"A5"},{"value":"5,51E-02","module":"C1"},{"value":"1,27E-01","module":"C2"},{"value":"2,20E-03","module":"C3"},{"value":"1,24E-01","module":"C4"},{"value":"-5,06E-03","module":"D"}]},{"parameter":"WDP","unit":"m3 world-eq.","values":[{"value":"6,87E+00","module":"A1-A3"},{"value":"1,26E+00","module":"A4"},{"value":"4,42E-01","module":"A5"},{"value":"1,17E-02","module":"C1"},{"value":"1,22E-01","module":"C2"},{"value":"2,43E-01","module":"C3"},{"value":"2,62E-01","module":"C4"},{"value":"-1,96E-01","module":"D"}]},{"parameter":"EP-freshwater","unit":"kg P-eq.","values":[{"value":"1,07E-05","module":"A1-A3"},{"value":"6,91E-07","module":"A4"},{"value":"5,76E-07","module":"A5"},{"value":"1,46E-08","module":"C1"},{"value":"6,69E-08","module":"C2"},{"value":"4,49E-09","module":"C3"},{"value":"2,88E-08","module":"C4"},{"value":"-1,35E-08","module":"D"}]},{"parameter":"EP-marine","unit":"kg N-eq.","values":[{"value":"1,86E-04","module":"A1-A3"},{"value":"5,79E-05","module":"A4"},{"value":"1,44E-05","module":"A5"},{"value":"1,85E-05","module":"C1"},{"value":"4,76E-06","module":"C2"},{"value":"1,68E-07","module":"C3"},{"value":"1,41E-05","module":"C4"},{"value":"-9,38E-07","module":"D"}]},{"parameter":"EP-terrestrial","unit":"mol N-eq.","values":[{"value":"2,10E-03","module":"A1-A3"},{"value":"6,47E-04","module":"A4"},{"value":"1,61E-04","module":"A5"},{"value":"2,00E-04","module":"C1"},{"value":"5,32E-05","module":"C2"},{"value":"1,94E-06","module":"C3"},{"value":"1,55E-04","module":"C4"},{"value":"-1,08E-05","module":"D"}]},{"parameter":"GWP-IOBC","unit":"kg CO2-eq.","values":[{"value":"2,80E-01","module":"A1-A3"},{"value":"8,75E-02","module":"A4"},{"value":"1,94E-02","module":"A5"},{"value":"4,00E-03","module":"C1"},{"value":"8,38E-03","module":"C2"},{"value":"7,11E-05","module":"C3"},{"value":"3,86E-03","module":"C4"},{"value":"-3,30E-04","module":"D"}]}],"additional_environmental_impact":[{"parameter":"PM","unit":"disease incidence","values":[{"value":"2,05E-08","module":"A1-A3"},{"value":"5,34E-09","module":"A4"},{"value":"1,62E-09","module":"A5"},{"value":"5,07E-09","module":"C1"},{"value":"5,13E-10","module":"C2"},{"value":"9,00E-12","module":"C3"},{"value":"8,01E-10","module":"C4"},{"value":"-8,50E-11","module":"D"}]},{"parameter":"ETP-fw","unit":"CTUe","values":[{"value":"6,45E+00","module":"A1-A3"},{"value":"9,74E-01","module":"A4"},{"value":"3,83E-01","module":"A5"},{"value":"3,01E-02","module":"C1"},{"value":"9,38E-02","module":"C2"},{"value":"1,56E-03","module":"C3"},{"value":"6,15E-02","module":"C4"},{"value":"-1,04E-02","module":"D"}]},{"parameter":"HTP-c","unit":"CTUh","values":[{"value":"9,57E-10","module":"A1-A3"},{"value":"0,0E+00","module":"A4"},{"value":"4,80E-11","module":"A5"},{"value":"1,00E-12","module":"C1"},{"value":"0,0E+00","module":"C2"},{"value":"0,0E+00","module":"C3"},{"value":"2,00E-12","module":"C4"},{"value":"0,0E+00","module":"D"}]},{"parameter":"HTP-nc","unit":"CTUh","values":[{"value":"2,75E-09","module":"A1-A3"},{"value":"1,05E-09","module":"A4"},{"value":"2,02E-10","module":"A5"},{"value":"2,80E-11","module":"C1"},{"value":"1,03E-10","module":"C2"},{"value":"1,00E-12","module":"C3"},{"value":"3,60E-11","module":"C4"},{"value":"-1,10E-11","module":"D"}]},{"parameter":"SQP","unit":"unitless","values":[{"value":"3,18E+00","module":"A1-A3"},{"value":"9,13E-01","module":"A4"},{"value":"2,34E-01","module":"A5"},{"value":"6,69E-03","module":"C1"},{"value":"8,85E-02","module":"C2"},{"value":"1,25E-03","module":"C3"},{"value":"4,53E-01","module":"C4"},{"value":"8,49E-04","module":"D"}]},{"parameter":"IRP","unit":"kBq U235-eq.","values":[{"value":"8,31E-03","module":"A1-A3"},{"value":"5,77E-03","module":"A4"},{"value":"7,81E-04","module":"A5"},{"value":"2,40E-04","module":"C1"},{"value":"5,53E-04","module":"C2"},{"value":"3,70E-05","module":"C3"},{"value":"5,40E-04","module":"C4"},{"value":"-4,31E-05","module":"D"}]}],"resource_use":[{"parameter":"PERE","unit":"MJ","values":[{"value":"4,50E-01","module":"A1-A3"},{"value":"1,87E-02","module":"A4"},{"value":"2,37E-02","module":"A5"},{"value":"3,00E-04","module":"C1"},{"value":"1,81E-03","module":"C2"},{"value":"1,13E-03","module":"C3"},{"value":"1,91E-03","module":"C4"},{"value":"-8,24E-03","module":"D"}]},{"parameter":"PERM","unit":"MJ","values":[{"value":"4,81E-01","module":"A1-A3"},{"value":"0,0E+00","module":"A4"},{"value":"-4,81E-01","module":"A5"},{"value":"0,0E+00","module":"C1"},{"value":"0,0E+00","module":"C2"},{"value":"0,0E+00","module":"C3"},{"value":"0,0E+00","module":"C4"},{"value":"0,0E+00","module":"D"}]},{"parameter":"PERT","unit":"MJ","values":[{"value":"9,32E-01","module":"A1-A3"},{"value":"1,87E-02","module":"A4"},{"value":"-4,58E-01","module":"A5"},{"value":"3,00E-04","module":"C1"},{"value":"1,81E-03","module":"C2"},{"value":"1,13E-03","module":"C3"},{"value":"1,91E-03","module":"C4"},{"value":"-8,24E-03","module":"D"}]},{"parameter":"PENRE","unit":"MJ","values":[{"value":"3,57E+00","module":"A1-A3"},{"value":"1,32E+00","module":"A4"},{"value":"2,62E-01","module":"A5"},{"value":"5,51E-02","module":"C1"},{"value":"1,27E-01","module":"C2"},{"value":"2,21E-03","module":"C3"},{"value":"1,24E-01","module":"C4"},{"value":"-5,28E-03","module":"D"}]},{"parameter":"PENRM","unit":"MJ","values":[{"value":"8,42E-02","module":"A1-A3"},{"value":"0,0E+00","module":"A4"},{"value":"-8,42E-02","module":"A5"},{"value":"0,0E+00","module":"C1"},{"value":"0,0E+00","module":"C2"},{"value":"0,0E+00","module":"C3"},{"value":"0,0E+00","module":"C4"},{"value":"0,0E+00","module":"D"}]},{"parameter":"PENRT","unit":"MJ","values":[{"value":"3,64E+00","module":"A1-A3"},{"value":"1,32E+00","module":"A4"},{"value":"1,77E-01","module":"A5"},{"value":"5,51E-02","module":"C1"},{"value":"1,27E-01","module":"C2"},{"value":"2,21E-03","module":"C3"},{"value":"1,24E-01","module":"C4"},{"value":"-5,28E-03","module":"D"}]},{"parameter":"SM","unit":"kg","values":[{"value":"3,40E-02","module":"A1-A3"},{"value":"0,0E+00","module":"A4"},{"value":"1,70E-03","module":"A5"},{"value":"0,0E+00","module":"C1"},{"value":"0,0E+00","module":"C2"},{"value":"0,0E+00","module":"C3"},{"value":"0,0E+00","module":"C4"},{"value":"0,0E+00","module":"D"}]},{"parameter":"RSF","unit":"MJ","values":[{"value":"5,61E-03","module":"A1-A3"},{"value":"6,70E-04","module":"A4"},{"value":"3,20E-04","module":"A5"},{"value":"0,0E+00","module":"C1"},{"value":"6,48E-05","module":"C2"},{"value":"0,0E+00","module":"C3"},{"value":"3,95E-05","module":"C4"},{"value":"-1,98E-05","module":"D"}]},{"parameter":"NRSF","unit":"MJ","values":[{"value":"1,13E-03","module":"A1-A3"},{"value":"2,40E-03","module":"A4"},{"value":"1,99E-04","module":"A5"},{"value":"0,0E+00","module":"C1"},{"value":"2,32E-04","module":"C2"},{"value":"0,0E+00","module":"C3"},{"value":"1,14E-04","module":"C4"},{"value":"-4,54E-04","module":"D"}]},{"parameter":"FW","unit":"m3","values":[{"value":"1,82E-03","module":"A1-A3"},{"value":"1,40E-04","module":"A4"},{"value":"1,07E-04","module":"A5"},{"value":"2,83E-06","module":"C1"},{"value":"1,35E-05","module":"C2"},{"value":"3,78E-06","module":"C3"},{"value":"1,48E-04","module":"C4"},{"value":"-1,51E-04","module":"D"}]}],"end_of_life_waste":[{"parameter":"HWD","unit":"kg","values":[{"value":"1,02E-02","module":"A1-A3"},{"value":"6,77E-05","module":"A4"},{"value":"5,13E-04","module":"A5"},{"value":"1,62E-06","module":"C1"},{"value":"6,53E-06","module":"C2"},{"value":"2,20E-07","module":"C3"},{"value":"0,0E+00","module":"C4"},{"value":"-9,89E-07","module":"D"}]},{"parameter":"NHWD","unit":"kg","values":[{"value":"4,90E-01","module":"A1-A3"},{"value":"6,34E-02","module":"A4"},{"value":"8,09E-02","module":"A5"},{"value":"6,52E-05","module":"C1"},{"value":"6,16E-03","module":"C2"},{"value":"6,96E-06","module":"C3"},{"value":"9,00E-01","module":"C4"},{"value":"-5,64E-05","module":"D"}]},{"parameter":"RWD","unit":"kg","values":[{"value":"6,69E-06","module":"A1-A3"},{"value":"8,99E-06","module":"A4"},{"value":"8,48E-07","module":"A5"},{"value":"3,82E-07","module":"C1"},{"value":"8,62E-07","module":"C2"},{"value":"2,33E-08","module":"C3"},{"value":"0,0E+00","module":"C4"},{"value":"-3,69E-08","module":"D"}]}],"end_of_life_flow":[{"parameter":"CRU","unit":"kg","values":[{"value":"0,0E+00","module":"A1-A3"},{"value":"0,0E+00","module":"A4"},{"value":"1,71E-02","module":"A5"},{"value":"0,0E+00","module":"C1"},{"value":"0,0E+00","module":"C2"},{"value":"0,0E+00","module":"C3"},{"value":"0,0E+00","module":"C4"},{"value":"0,0E+00","module":"D"}]},{"parameter":"MFR","unit":"kg","values":[{"value":"6,95E-04","module":"A1-A3"},{"value":"0,0E+00","module":"A4"},{"value":"1,10E-02","module":"A5"},{"value":"0,0E+00","module":"C1"},{"value":"0,0E+00","module":"C2"},{"value":"1,00E-01","module":"C3"},{"value":"0,0E+00","module":"C4"},{"value":"0,0E+00","module":"D"}]},{"parameter":"MER","unit":"kg","values":[{"value":"8,97E-04","module":"A1-A3"},{"value":"0,0E+00","module":"A4"},{"value":"9,38E-04","module":"A5"},{"value":"0,0E+00","module":"C1"},{"value":"0,0E+00","module":"C2"},{"value":"0,0E+00","module":"C3"},{"value":"0,0E+00","module":"C4"},{"value":"0,0E+00","module":"D"}]},{"parameter":"EEE","unit":"MJ","values":[{"value":"6,59E-04","module":"A1-A3"},{"value":"0,0E+00","module":"A4"},{"value":"9,80E-04","module":"A5"},{"value":"0,0E+00","module":"C1"},{"value":"0,0E+00","module":"C2"},{"value":"0,0E+00","module":"C3"},{"value":"0,0E+00","module":"C4"},{"value":"0,0E+00","module":"D"}]},{"parameter":"EET","unit":"MJ","values":[{"value":"9,96E-03","module":"A1-A3"},{"value":"0,0E+00","module":"A4"},{"value":"1,48E-02","module":"A5"},{"value":"0,0E+00","module":"C1"},{"value":"0,0E+00","module":"C2"},{"value":"0,0E+00","module":"C3"},{"value":"0,0E+00","module":"C4"},{"value":"0,0E+00","module":"D"}]}]}