{"product_name":"Designboden Vinyl mit SPC-Tr\u00e4gerplatte, Vinyl zum Verkleben, Vinyl aus Vollmaterial","epd_id":"EPD-PAR-20230153-IBC1-DE","compliance":["DIN EN 15804+A2","ISO 14025"],"producer_name":"Parador GmbH","environmental_impact":[{"parameter":"GWP-total","unit":"kg CO2-eq.","values":[{"value":"1,07E+01","module":"A1-A3"},{"value":"1,52E-01","module":"A5"},{"value":"0,0E+00","module":"C1"},{"value":"5,63E-02","module":"C2"},{"value":"7,48E+00","module":"C3"},{"value":"0,0E+00","module":"C4"},{"value":"-1,84E+00","module":"D"}]},{"parameter":"GWP-fossil","unit":"kg CO2-eq.","values":[{"value":"1,08E+01","module":"A1-A3"},{"value":"2,87E-02","module":"A5"},{"value":"0,0E+00","module":"C1"},{"value":"5,59E-02","module":"C2"},{"value":"7,48E+00","module":"C3"},{"value":"0,0E+00","module":"C4"},{"value":"-1,84E+00","module":"D"}]},{"parameter":"GWP-biogenic","unit":"kg CO2-eq.","values":[{"value":"-1,23E-01","module":"A1-A3"},{"value":"1,23E-01","module":"A5"},{"value":"0,0E+00","module":"C1"},{"value":"0,0E+00","module":"C2"},{"value":"0,0E+00","module":"C3"},{"value":"0,0E+00","module":"C4"},{"value":"0,0E+00","module":"D"}]},{"parameter":"GWP-luluc","unit":"kg CO2-eq.","values":[{"value":"7,22E-03","module":"A1-A3"},{"value":"4,19E-06","module":"A5"},{"value":"0,0E+00","module":"C1"},{"value":"3,77E-04","module":"C2"},{"value":"7,74E-04","module":"C3"},{"value":"0,0E+00","module":"C4"},{"value":"-1,98E-04","module":"D"}]},{"parameter":"ODP","unit":"kg CFC11-eq.","values":[{"value":"3,82E-10","module":"A1-A3"},{"value":"1,26E-15","module":"A5"},{"value":"0,0E+00","module":"C1"},{"value":"5,50E-15","module":"C2"},{"value":"9,21E-12","module":"C3"},{"value":"0,0E+00","module":"C4"},{"value":"-1,21E-11","module":"D"}]},{"parameter":"AP","unit":"mol H^(+)-eq.","values":[{"value":"7,17E-02","module":"A1-A3"},{"value":"5,02E-06","module":"A5"},{"value":"0,0E+00","module":"C1"},{"value":"2,01E-04","module":"C2"},{"value":"3,12E-03","module":"C3"},{"value":"0,0E+00","module":"C4"},{"value":"-2,38E-03","module":"D"}]},{"parameter":"POCP","unit":"kg NMVOC-eq.","values":[{"value":"5,82E-02","module":"A1-A3"},{"value":"3,74E-06","module":"A5"},{"value":"0,0E+00","module":"C1"},{"value":"1,81E-04","module":"C2"},{"value":"2,97E-03","module":"C3"},{"value":"0,0E+00","module":"C4"},{"value":"-1,83E-03","module":"D"}]},{"parameter":"ADPE","unit":"kg Sb-eq.","values":[{"value":"3,55E-05","module":"A1-A3"},{"value":"9,13E-11","module":"A5"},{"value":"0,0E+00","module":"C1"},{"value":"5,64E-09","module":"C2"},{"value":"2,26E-07","module":"C3"},{"value":"0,0E+00","module":"C4"},{"value":"-2,73E-07","module":"D"}]},{"parameter":"ADPF","unit":"MJ","values":[{"value":"2,04E+02","module":"A1-A3"},{"value":"1,14E-02","module":"A5"},{"value":"0,0E+00","module":"C1"},{"value":"7,35E-01","module":"C2"},{"value":"1,92E+01","module":"C3"},{"value":"0,0E+00","module":"C4"},{"value":"-3,13E+01","module":"D"}]},{"parameter":"WDP","unit":"m^3 Welt-eq. entzogen","values":[{"value":"1,21E+00","module":"A1-A3"},{"value":"2,60E-03","module":"A5"},{"value":"0,0E+00","module":"C1"},{"value":"6,25E-04","module":"C2"},{"value":"1,19E+00","module":"C3"},{"value":"0,0E+00","module":"C4"},{"value":"-1,89E-01","module":"D"}]},{"parameter":"EP-freshwater","unit":"kg P-eq.","values":[{"value":"5,74E-05","module":"A1-A3"},{"value":"2,49E-09","module":"A5"},{"value":"0,0E+00","module":"C1"},{"value":"2,00E-07","module":"C2"},{"value":"3,48E-06","module":"C3"},{"value":"0,0E+00","module":"C4"},{"value":"-2,47E-06","module":"D"}]},{"parameter":"EP-marine","unit":"kg N-eq.","values":[{"value":"1,91E-02","module":"A1-A3"},{"value":"1,61E-06","module":"A5"},{"value":"0,0E+00","module":"C1"},{"value":"9,27E-05","module":"C2"},{"value":"1,07E-03","module":"C3"},{"value":"0,0E+00","module":"C4"},{"value":"-6,51E-04","module":"D"}]},{"parameter":"EP-terrestrial","unit":"mol N-eq.","values":[{"value":"2,11E-01","module":"A1-A3"},{"value":"2,46E-05","module":"A5"},{"value":"0,0E+00","module":"C1"},{"value":"1,04E-03","module":"C2"},{"value":"1,26E-02","module":"C3"},{"value":"0,0E+00","module":"C4"},{"value":"-6,98E-03","module":"D"}]}],"additional_environmental_impact":[{"parameter":"PM","unit":"Krankheitsf\u00e4lle","values":[{"value":null,"module":"A1-A3"},{"value":null,"module":"A5"},{"value":null,"module":"C1"},{"value":null,"module":"C2"},{"value":null,"module":"C3"},{"value":null,"module":"C4"},{"value":null,"module":"D"}]},{"parameter":"ETP-fw","unit":"CTUe","values":[{"value":null,"module":"A1-A3"},{"value":null,"module":"A5"},{"value":null,"module":"C1"},{"value":null,"module":"C2"},{"value":null,"module":"C3"},{"value":null,"module":"C4"},{"value":null,"module":"D"}]},{"parameter":"HTP-c","unit":"CTUh","values":[{"value":null,"module":"A1-A3"},{"value":null,"module":"A5"},{"value":null,"module":"C1"},{"value":null,"module":"C2"},{"value":null,"module":"C3"},{"value":null,"module":"C4"},{"value":null,"module":"D"}]},{"parameter":"HTP-nc","unit":"CTUh","values":[{"value":null,"module":"A1-A3"},{"value":null,"module":"A5"},{"value":null,"module":"C1"},{"value":null,"module":"C2"},{"value":null,"module":"C3"},{"value":null,"module":"C4"},{"value":null,"module":"D"}]},{"parameter":"SQP","unit":"SQP","values":[{"value":null,"module":"A1-A3"},{"value":null,"module":"A5"},{"value":null,"module":"C1"},{"value":null,"module":"C2"},{"value":null,"module":"C3"},{"value":null,"module":"C4"},{"value":null,"module":"D"}]}],"resource_use":[{"parameter":"PERE","unit":"MJ","values":[{"value":"3,18E+01","module":"A1-A3"},{"value":"3,60E+00","module":"A5"},{"value":"0,0E+00","module":"C1"},{"value":"5,09E-02","module":"C2"},{"value":"5,27E+00","module":"C3"},{"value":"0,0E+00","module":"C4"},{"value":"-8,37E+00","module":"D"}]},{"parameter":"PERM","unit":"MJ","values":[{"value":"3,60E+00","module":"A1-A3"},{"value":"-3,60E+00","module":"A5"},{"value":"0,0E+00","module":"C1"},{"value":"0,0E+00","module":"C2"},{"value":"0,0E+00","module":"C3"},{"value":"0,0E+00","module":"C4"},{"value":"0,0E+00","module":"D"}]},{"parameter":"PERT","unit":"MJ","values":[{"value":"3,54E+01","module":"A1-A3"},{"value":"1,33E-03","module":"A5"},{"value":"0,0E+00","module":"C1"},{"value":"5,09E-02","module":"C2"},{"value":"5,27E+00","module":"C3"},{"value":"0,0E+00","module":"C4"},{"value":"-8,37E+00","module":"D"}]},{"parameter":"PENRE","unit":"MJ","values":[{"value":"1,49E+02","module":"A1-A3"},{"value":"1,61E-01","module":"A5"},{"value":"0,0E+00","module":"C1"},{"value":"7,38E-01","module":"C2"},{"value":"7,55E+01","module":"C3"},{"value":"0,0E+00","module":"C4"},{"value":"-3,13E+01","module":"D"}]},{"parameter":"PENRM","unit":"MJ","values":[{"value":"5,65E+01","module":"A1-A3"},{"value":"-1,50E-01","module":"A5"},{"value":"0,0E+00","module":"C1"},{"value":"0,0E+00","module":"C2"},{"value":"-5,63E+01","module":"C3"},{"value":"0,0E+00","module":"C4"},{"value":"0,0E+00","module":"D"}]},{"parameter":"PENRT","unit":"MJ","values":[{"value":"2,06E+02","module":"A1-A3"},{"value":"1,14E-02","module":"A5"},{"value":"0,0E+00","module":"C1"},{"value":"7,38E-01","module":"C2"},{"value":"1,92E+01","module":"C3"},{"value":"0,0E+00","module":"C4"},{"value":"-3,13E+01","module":"D"}]},{"parameter":"SM","unit":"kg","values":[{"value":"7,27E-02","module":"A1-A3"},{"value":"0,0E+00","module":"A5"},{"value":"0,0E+00","module":"C1"},{"value":"0,0E+00","module":"C2"},{"value":"0,0E+00","module":"C3"},{"value":"0,0E+00","module":"C4"},{"value":"9,30E-03","module":"D"}]},{"parameter":"RSF","unit":"MJ","values":[{"value":"0,0E+00","module":"A1-A3"},{"value":"0,0E+00","module":"A5"},{"value":"0,0E+00","module":"C1"},{"value":"0,0E+00","module":"C2"},{"value":"0,0E+00","module":"C3"},{"value":"0,0E+00","module":"C4"},{"value":"0,0E+00","module":"D"}]},{"parameter":"NRSF","unit":"MJ","values":[{"value":"0,0E+00","module":"A1-A3"},{"value":"0,0E+00","module":"A5"},{"value":"0,0E+00","module":"C1"},{"value":"0,0E+00","module":"C2"},{"value":"0,0E+00","module":"C3"},{"value":"0,0E+00","module":"C4"},{"value":"0,0E+00","module":"D"}]},{"parameter":"FW","unit":"m^3","values":[{"value":"5,07E-02","module":"A1-A3"},{"value":"6,13E-05","module":"A5"},{"value":"0,0E+00","module":"C1"},{"value":"5,88E-05","module":"C2"},{"value":"3,00E-02","module":"C3"},{"value":"0,0E+00","module":"C4"},{"value":"-8,00E-03","module":"D"}]}],"end_of_life_waste":[{"parameter":"HWD","unit":"kg","values":[{"value":"2,57E-06","module":"A1-A3"},{"value":"3,51E-13","module":"A5"},{"value":"0,0E+00","module":"C1"},{"value":"3,90E-12","module":"C2"},{"value":"1,77E-09","module":"C3"},{"value":"0,0E+00","module":"C4"},{"value":"-4,27E-09","module":"D"}]},{"parameter":"NHWD","unit":"kg","values":[{"value":"4,17E-01","module":"A1-A3"},{"value":"1,13E-04","module":"A5"},{"value":"0,0E+00","module":"C1"},{"value":"1,20E-04","module":"C2"},{"value":"5,96E+00","module":"C3"},{"value":"0,0E+00","module":"C4"},{"value":"-1,56E-02","module":"D"}]},{"parameter":"RWD","unit":"kg","values":[{"value":"3,34E-03","module":"A1-A3"},{"value":"2,13E-07","module":"A5"},{"value":"0,0E+00","module":"C1"},{"value":"1,37E-06","module":"C2"},{"value":"9,65E-04","module":"C3"},{"value":"0,0E+00","module":"C4"},{"value":"-2,40E-03","module":"D"}]}],"end_of_life_flow":[{"parameter":"CRU","unit":"kg","values":[{"value":"0,0E+00","module":"A1-A3"},{"value":"0,0E+00","module":"A5"},{"value":"0,0E+00","module":"C1"},{"value":"0,0E+00","module":"C2"},{"value":"0,0E+00","module":"C3"},{"value":"0,0E+00","module":"C4"},{"value":"0,0E+00","module":"D"}]},{"parameter":"MFR","unit":"kg","values":[{"value":"0,0E+00","module":"A1-A3"},{"value":"3,74E-07","module":"A5"},{"value":"0,0E+00","module":"C1"},{"value":"0,0E+00","module":"C2"},{"value":"0,0E+00","module":"C3"},{"value":"0,0E+00","module":"C4"},{"value":"0,0E+00","module":"D"}]},{"parameter":"MER","unit":"kg","values":[{"value":"4,91E-01","module":"A1-A3"},{"value":"8,96E-03","module":"A5"},{"value":"0,0E+00","module":"C1"},{"value":"0,0E+00","module":"C2"},{"value":"7,73E+00","module":"C3"},{"value":"0,0E+00","module":"C4"},{"value":"0,0E+00","module":"D"}]},{"parameter":"EEE","unit":"MJ","values":[{"value":"0,0E+00","module":"A1-A3"},{"value":"5,99E-02","module":"A5"},{"value":"0,0E+00","module":"C1"},{"value":"0,0E+00","module":"C2"},{"value":"7,99E+00","module":"C3"},{"value":"0,0E+00","module":"C4"},{"value":"8,05E+00","module":"D"}]},{"parameter":"EET","unit":"MJ","values":[{"value":"0,0E+00","module":"A1-A3"},{"value":"1,06E-01","module":"A5"},{"value":"0,0E+00","module":"C1"},{"value":"0,0E+00","module":"C2"},{"value":"1,51E+01","module":"C3"},{"value":"0,0E+00","module":"C4"},{"value":"1,52E+01","module":"D"}]}]}