{"product_name":"designed acoustic ceiling 24 mm","epd_id":"EPD-SPH-20210147-IBA1-DE","compliance":["DIN EN 15804+A2","ISO 14025"],"producer_name":"Karl Sp\u00e4h GmbH & Co. KG","environmental_impact":[{"parameter":"GWP-total","unit":"kg CO2-eq.","values":[{"value":"2,80E+01","module":"A1-A3"},{"value":"3,03E-02","module":"A4"},{"value":"1,40E-01","module":"A5"},{"value":"0,0E+00","module":"B1"},{"value":"0,0E+00","module":"B2"},{"value":"1,99E-02","module":"C1"},{"value":"1,84E-02","module":"C2"},{"value":"0,0E+00","module":"C3"},{"value":"7,32E+00","module":"C4"},{"value":"-1,21E+01","module":"D"}]},{"parameter":"GWP-fossil","unit":"kg CO2-eq.","values":[{"value":"2,80E+01","module":"A1-A3"},{"value":"2,89E-02","module":"A4"},{"value":"1,11E-01","module":"A5"},{"value":"0,0E+00","module":"B1"},{"value":"0,0E+00","module":"B2"},{"value":"1,97E-02","module":"C1"},{"value":"1,76E-02","module":"C2"},{"value":"0,0E+00","module":"C3"},{"value":"7,32E+00","module":"C4"},{"value":"-1,21E+01","module":"D"}]},{"parameter":"GWP-biogenic","unit":"kg CO2-eq.","values":[{"value":"1,74E-03","module":"A1-A3"},{"value":"1,35E-03","module":"A4"},{"value":"2,96E-02","module":"A5"},{"value":"0,0E+00","module":"B1"},{"value":"0,0E+00","module":"B2"},{"value":"1,29E-04","module":"C1"},{"value":"8,19E-04","module":"C2"},{"value":"0,0E+00","module":"C3"},{"value":"3,60E-04","module":"C4"},{"value":"-4,91E-04","module":"D"}]},{"parameter":"GWP-luluc","unit":"kg CO2-eq.","values":[{"value":"1,33E-02","module":"A1-A3"},{"value":"1,70E-06","module":"A4"},{"value":"6,73E-05","module":"A5"},{"value":"0,0E+00","module":"B1"},{"value":"0,0E+00","module":"B2"},{"value":"5,00E-05","module":"C1"},{"value":"1,03E-06","module":"C2"},{"value":"0,0E+00","module":"C3"},{"value":"1,64E-04","module":"C4"},{"value":"-4,75E-03","module":"D"}]},{"parameter":"ODP","unit":"kg CFC11-eq.","values":[{"value":"4,33E-11","module":"A1-A3"},{"value":"9,68E-18","module":"A4"},{"value":"7,99E-16","module":"A5"},{"value":"0,0E+00","module":"B1"},{"value":"0,0E+00","module":"B2"},{"value":"6,05E-16","module":"C1"},{"value":"5,87E-18","module":"C2"},{"value":"0,0E+00","module":"C3"},{"value":"1,68E-15","module":"C4"},{"value":"-4,53E-14","module":"D"}]},{"parameter":"AP","unit":"mol H^(+)-eq.","values":[{"value":"1,16E-01","module":"A1-A3"},{"value":"8,38E-05","module":"A4"},{"value":"6,82E-05","module":"A5"},{"value":"0,0E+00","module":"B1"},{"value":"0,0E+00","module":"B2"},{"value":"3,00E-05","module":"C1"},{"value":"5,39E-05","module":"C2"},{"value":"0,0E+00","module":"C3"},{"value":"2,17E-03","module":"C4"},{"value":"-4,50E-02","module":"D"}]},{"parameter":"POCP","unit":"kg NMVOC-eq.","values":[{"value":"7,53E-02","module":"A1-A3"},{"value":"7,65E-05","module":"A4"},{"value":"5,52E-05","module":"A5"},{"value":"0,0E+00","module":"B1"},{"value":"0,0E+00","module":"B2"},{"value":"2,31E-05","module":"C1"},{"value":"4,92E-05","module":"C2"},{"value":"0,0E+00","module":"C3"},{"value":"1,75E-03","module":"C4"},{"value":"-2,30E-02","module":"D"}]},{"parameter":"ADPE","unit":"kg Sb-eq.","values":[{"value":"5,71E-05","module":"A1-A3"},{"value":"1,19E-09","module":"A4"},{"value":"9,89E-09","module":"A5"},{"value":"0,0E+00","module":"B1"},{"value":"0,0E+00","module":"B2"},{"value":"7,42E-09","module":"C1"},{"value":"7,22E-10","module":"C2"},{"value":"0,0E+00","module":"C3"},{"value":"2,38E-08","module":"C4"},{"value":"-1,72E-06","module":"D"}]},{"parameter":"ADPF","unit":"MJ","values":[{"value":"3,77E+02","module":"A1-A3"},{"value":"4,07E-01","module":"A4"},{"value":"3,56E-01","module":"A5"},{"value":"0,0E+00","module":"B1"},{"value":"0,0E+00","module":"B2"},{"value":"2,46E-01","module":"C1"},{"value":"2,47E-01","module":"C2"},{"value":"0,0E+00","module":"C3"},{"value":"1,91E+00","module":"C4"},{"value":"-1,59E+02","module":"D"}]},{"parameter":"WDP","unit":"m^3 Welt-eq. entzogen","values":[{"value":"4,09E+00","module":"A1-A3"},{"value":"3,48E-05","module":"A4"},{"value":"1,28E-02","module":"A5"},{"value":"0,0E+00","module":"B1"},{"value":"0,0E+00","module":"B2"},{"value":"4,36E-04","module":"C1"},{"value":"2,11E-05","module":"C2"},{"value":"0,0E+00","module":"C3"},{"value":"7,45E-01","module":"C4"},{"value":"-6,87E-01","module":"D"}]},{"parameter":"EP-freshwater","unit":"kg PO4-eq.","values":[{"value":"3,77E-05","module":"A1-A3"},{"value":"7,07E-09","module":"A4"},{"value":"1,09E-07","module":"A5"},{"value":"0,0E+00","module":"B1"},{"value":"0,0E+00","module":"B2"},{"value":"8,16E-08","module":"C1"},{"value":"4,29E-09","module":"C2"},{"value":"0,0E+00","module":"C3"},{"value":"2,94E-07","module":"C4"},{"value":"-6,78E-06","module":"D"}]},{"parameter":"EP-marine","unit":"kg N-eq.","values":[{"value":"2,49E-02","module":"A1-A3"},{"value":"3,91E-05","module":"A4"},{"value":"2,16E-05","module":"A5"},{"value":"0,0E+00","module":"B1"},{"value":"0,0E+00","module":"B2"},{"value":"9,20E-06","module":"C1"},{"value":"2,53E-05","module":"C2"},{"value":"0,0E+00","module":"C3"},{"value":"6,68E-04","module":"C4"},{"value":"-7,68E-03","module":"D"}]},{"parameter":"EP-terrestrial","unit":"mol N-eq.","values":[{"value":"2,71E-01","module":"A1-A3"},{"value":"4,29E-04","module":"A4"},{"value":"2,71E-04","module":"A5"},{"value":"0,0E+00","module":"B1"},{"value":"0,0E+00","module":"B2"},{"value":"9,61E-05","module":"C1"},{"value":"2,78E-04","module":"C2"},{"value":"0,0E+00","module":"C3"},{"value":"1,03E-02","module":"C4"},{"value":"-8,36E-02","module":"D"}]}],"additional_environmental_impact":[{"parameter":"PM","unit":"Krankheitsf\u00e4lle","values":[{"value":"1,47E-06","module":"A1-A3"},{"value":"4,68E-10","module":"A4"},{"value":"5,55E-10","module":"A5"},{"value":"0,0E+00","module":"B1"},{"value":"0,0E+00","module":"B2"},{"value":"2,47E-10","module":"C1"},{"value":"2,95E-10","module":"C2"},{"value":"0,0E+00","module":"C3"},{"value":"1,20E-08","module":"C4"},{"value":"-4,39E-07","module":"D"}]},{"parameter":"ETP-fw","unit":"CTUe","values":[{"value":"1,34E+02","module":"A1-A3"},{"value":"3,28E-01","module":"A4"},{"value":"1,38E-01","module":"A5"},{"value":"0,0E+00","module":"B1"},{"value":"0,0E+00","module":"B2"},{"value":"9,51E-02","module":"C1"},{"value":"1,99E-01","module":"C2"},{"value":"0,0E+00","module":"C3"},{"value":"7,38E-01","module":"C4"},{"value":"-5,85E+01","module":"D"}]},{"parameter":"HTP-c","unit":"CTUh","values":[{"value":"2,69E-08","module":"A1-A3"},{"value":"6,35E-12","module":"A4"},{"value":"5,92E-12","module":"A5"},{"value":"0,0E+00","module":"B1"},{"value":"0,0E+00","module":"B2"},{"value":"3,42E-12","module":"C1"},{"value":"3,85E-12","module":"C2"},{"value":"0,0E+00","module":"C3"},{"value":"7,57E-11","module":"C4"},{"value":"-4,87E-09","module":"D"}]},{"parameter":"HTP-nc","unit":"CTUh","values":[{"value":"5,15E-07","module":"A1-A3"},{"value":"3,23E-10","module":"A4"},{"value":"3,18E-10","module":"A5"},{"value":"0,0E+00","module":"B1"},{"value":"0,0E+00","module":"B2"},{"value":"1,31E-10","module":"C1"},{"value":"1,97E-10","module":"C2"},{"value":"0,0E+00","module":"C3"},{"value":"4,79E-09","module":"C4"},{"value":"-1,16E-07","module":"D"}]},{"parameter":"SQP","unit":"SQP","values":[{"value":"3,55E+01","module":"A1-A3"},{"value":"2,68E-03","module":"A4"},{"value":"1,69E-01","module":"A5"},{"value":"0,0E+00","module":"B1"},{"value":"0,0E+00","module":"B2"},{"value":"1,25E-01","module":"C1"},{"value":"1,63E-03","module":"C2"},{"value":"0,0E+00","module":"C3"},{"value":"5,29E-01","module":"C4"},{"value":"-1,14E+01","module":"D"}]}],"resource_use":[{"parameter":"PERE","unit":"MJ","values":[{"value":"8,25E+01","module":"A1-A3"},{"value":"2,60E-03","module":"A4"},{"value":"4,57E-01","module":"A5"},{"value":"0,0E+00","module":"B1"},{"value":"0,0E+00","module":"B2"},{"value":"1,41E-01","module":"C1"},{"value":"1,58E-03","module":"C2"},{"value":"0,0E+00","module":"C3"},{"value":"3,96E-01","module":"C4"},{"value":"-5,30E+01","module":"D"}]},{"parameter":"PERM","unit":"MJ","values":[{"value":"2,70E-01","module":"A1-A3"},{"value":"0,0E+00","module":"A4"},{"value":"-2,70E-01","module":"A5"},{"value":"0,0E+00","module":"B1"},{"value":"0,0E+00","module":"B2"},{"value":"0,0E+00","module":"C1"},{"value":"0,0E+00","module":"C2"},{"value":"0,0E+00","module":"C3"},{"value":"0,0E+00","module":"C4"},{"value":"0,0E+00","module":"D"}]},{"parameter":"PERT","unit":"MJ","values":[{"value":"8,28E+01","module":"A1-A3"},{"value":"2,60E-03","module":"A4"},{"value":"1,87E-01","module":"A5"},{"value":"0,0E+00","module":"B1"},{"value":"0,0E+00","module":"B2"},{"value":"1,41E-01","module":"C1"},{"value":"1,58E-03","module":"C2"},{"value":"0,0E+00","module":"C3"},{"value":"3,96E-01","module":"C4"},{"value":"-5,30E+01","module":"D"}]},{"parameter":"PENRE","unit":"MJ","values":[{"value":"3,63E+02","module":"A1-A3"},{"value":"4,07E-01","module":"A4"},{"value":"1,51E+00","module":"A5"},{"value":"0,0E+00","module":"B1"},{"value":"0,0E+00","module":"B2"},{"value":"2,46E-01","module":"C1"},{"value":"2,47E-01","module":"C2"},{"value":"0,0E+00","module":"C3"},{"value":"1,59E+01","module":"C4"},{"value":"-1,60E+02","module":"D"}]},{"parameter":"PENRM","unit":"MJ","values":[{"value":"1,52E+01","module":"A1-A3"},{"value":"0,0E+00","module":"A4"},{"value":"-1,15E+00","module":"A5"},{"value":"0,0E+00","module":"B1"},{"value":"0,0E+00","module":"B2"},{"value":"0,0E+00","module":"C1"},{"value":"0,0E+00","module":"C2"},{"value":"0,0E+00","module":"C3"},{"value":"-1,40E+01","module":"C4"},{"value":"0,0E+00","module":"D"}]},{"parameter":"PENRT","unit":"MJ","values":[{"value":"3,78E+02","module":"A1-A3"},{"value":"4,07E-01","module":"A4"},{"value":"3,56E-01","module":"A5"},{"value":"0,0E+00","module":"B1"},{"value":"0,0E+00","module":"B2"},{"value":"2,46E-01","module":"C1"},{"value":"2,47E-01","module":"C2"},{"value":"0,0E+00","module":"C3"},{"value":"1,91E+00","module":"C4"},{"value":"-1,60E+02","module":"D"}]},{"parameter":"SM","unit":"kg","values":[{"value":"2,64E+00","module":"A1-A3"},{"value":"0,0E+00","module":"A4"},{"value":"0,0E+00","module":"A5"},{"value":"0,0E+00","module":"B1"},{"value":"0,0E+00","module":"B2"},{"value":"0,0E+00","module":"C1"},{"value":"0,0E+00","module":"C2"},{"value":"0,0E+00","module":"C3"},{"value":"0,0E+00","module":"C4"},{"value":"0,0E+00","module":"D"}]},{"parameter":"RSF","unit":"MJ","values":[{"value":"0,0E+00","module":"A1-A3"},{"value":"0,0E+00","module":"A4"},{"value":"0,0E+00","module":"A5"},{"value":"0,0E+00","module":"B1"},{"value":"0,0E+00","module":"B2"},{"value":"0,0E+00","module":"C1"},{"value":"0,0E+00","module":"C2"},{"value":"0,0E+00","module":"C3"},{"value":"0,0E+00","module":"C4"},{"value":"0,0E+00","module":"D"}]},{"parameter":"NRSF","unit":"MJ","values":[{"value":"0,0E+00","module":"A1-A3"},{"value":"0,0E+00","module":"A4"},{"value":"0,0E+00","module":"A5"},{"value":"0,0E+00","module":"B1"},{"value":"0,0E+00","module":"B2"},{"value":"0,0E+00","module":"C1"},{"value":"0,0E+00","module":"C2"},{"value":"0,0E+00","module":"C3"},{"value":"0,0E+00","module":"C4"},{"value":"0,0E+00","module":"D"}]},{"parameter":"FW","unit":"m^3","values":[{"value":"1,97E-01","module":"A1-A3"},{"value":"2,45E-06","module":"A4"},{"value":"2,50E-04","module":"A5"},{"value":"0,0E+00","module":"B1"},{"value":"0,0E+00","module":"B2"},{"value":"7,65E-05","module":"C1"},{"value":"1,49E-06","module":"C2"},{"value":"0,0E+00","module":"C3"},{"value":"1,25E-02","module":"C4"},{"value":"-1,04E-01","module":"D"}]}],"end_of_life_waste":[{"parameter":"HWD","unit":"kg","values":[{"value":"5,17E-07","module":"A1-A3"},{"value":"8,65E-11","module":"A4"},{"value":"3,60E-10","module":"A5"},{"value":"0,0E+00","module":"B1"},{"value":"0,0E+00","module":"B2"},{"value":"0,0E+00","module":"C1"},{"value":"0,0E+00","module":"C2"},{"value":"0,0E+00","module":"C3"},{"value":"0,0E+00","module":"C4"},{"value":"0,0E+00","module":"D"}]},{"parameter":"NHWD","unit":"kg","values":[{"value":"3,63E+00","module":"A1-A3"},{"value":"5,74E-05","module":"A4"},{"value":"9,06E-03","module":"A5"},{"value":"0,0E+00","module":"B1"},{"value":"0,0E+00","module":"B2"},{"value":"0,0E+00","module":"C1"},{"value":"0,0E+00","module":"C2"},{"value":"0,0E+00","module":"C3"},{"value":"0,0E+00","module":"C4"},{"value":"0,0E+00","module":"D"}]},{"parameter":"RWD","unit":"kg","values":[{"value":"1,69E-02","module":"A1-A3"},{"value":"4,72E-07","module":"A4"},{"value":"2,71E-05","module":"A5"},{"value":"0,0E+00","module":"B1"},{"value":"0,0E+00","module":"B2"},{"value":"0,0E+00","module":"C1"},{"value":"0,0E+00","module":"C2"},{"value":"0,0E+00","module":"C3"},{"value":"0,0E+00","module":"C4"},{"value":"0,0E+00","module":"D"}]}],"end_of_life_flow":[{"parameter":"CRU","unit":"kg","values":[{"value":"0,0E+00","module":"A1-A3"},{"value":"0,0E+00","module":"A4"},{"value":"0,0E+00","module":"A5"},{"value":"0,0E+00","module":"B1"},{"value":"0,0E+00","module":"B2"},{"value":"0,0E+00","module":"C1"},{"value":"0,0E+00","module":"C2"},{"value":"0,0E+00","module":"C3"},{"value":"0,0E+00","module":"C4"},{"value":"0,0E+00","module":"D"}]},{"parameter":"MFR","unit":"kg","values":[{"value":"6,38E-02","module":"A1-A3"},{"value":"0,0E+00","module":"A4"},{"value":"0,0E+00","module":"A5"},{"value":"0,0E+00","module":"B1"},{"value":"0,0E+00","module":"B2"},{"value":"0,0E+00","module":"C1"},{"value":"0,0E+00","module":"C2"},{"value":"0,0E+00","module":"C3"},{"value":"1,56E+00","module":"C4"},{"value":"0,0E+00","module":"D"}]},{"parameter":"MER","unit":"kg","values":[{"value":"2,08E-02","module":"A1-A3"},{"value":"0,0E+00","module":"A4"},{"value":"1,56E-01","module":"A5"},{"value":"0,0E+00","module":"B1"},{"value":"0,0E+00","module":"B2"},{"value":"0,0E+00","module":"C1"},{"value":"0,0E+00","module":"C2"},{"value":"0,0E+00","module":"C3"},{"value":"6,25E-02","module":"C4"},{"value":"0,0E+00","module":"D"}]},{"parameter":"EEE","unit":"MJ","values":[{"value":"8,01E-02","module":"A1-A3"},{"value":"0,0E+00","module":"A4"},{"value":"5,54E-02","module":"A5"},{"value":"0,0E+00","module":"B1"},{"value":"0,0E+00","module":"B2"},{"value":"0,0E+00","module":"C1"},{"value":"0,0E+00","module":"C2"},{"value":"0,0E+00","module":"C3"},{"value":"2,41E+00","module":"C4"},{"value":"0,0E+00","module":"D"}]},{"parameter":"EET","unit":"MJ","values":[{"value":"0,0E+00","module":"A1-A3"},{"value":"0,0E+00","module":"A4"},{"value":"0,0E+00","module":"A5"},{"value":"0,0E+00","module":"B1"},{"value":"0,0E+00","module":"B2"},{"value":"0,0E+00","module":"C1"},{"value":"0,0E+00","module":"C2"},{"value":"0,0E+00","module":"C3"},{"value":"0,0E+00","module":"C4"},{"value":"0,0E+00","module":"D"}]}]}