{"product_name":"Dezibel Wall 1200x1200","epd_id":"NEPD-8590-8239","compliance":["EN 15804+A2","ISO 14025","ISO 21930"],"producer_name":"ZilenZio AB","environmental_impact":[{"parameter":"GWP-total","unit":"kg CO2-eq.","values":[{"value":"6,18E+01","module":"A1-A3"},{"value":"1,96E+00","module":"A4"},{"value":"5,16E-01","module":"A5"},{"value":"0,0E+00","module":"B2"},{"value":"0,0E+00","module":"B3"},{"value":"0,0E+00","module":"B4"},{"value":"0,0E+00","module":"C1"},{"value":"9,81E-02","module":"C2"},{"value":"5,48E+00","module":"C3"},{"value":"1,12E-01","module":"C4"},{"value":"-2,16E-01","module":"D"}]},{"parameter":"GWP-fossil","unit":"kg CO2-eq.","values":[{"value":"3,85E+01","module":"A1-A3"},{"value":"1,96E+00","module":"A4"},{"value":"6,44E-03","module":"A5"},{"value":"0,0E+00","module":"B2"},{"value":"0,0E+00","module":"B3"},{"value":"0,0E+00","module":"B4"},{"value":"0,0E+00","module":"C1"},{"value":"9,80E-02","module":"C2"},{"value":"1,85E+00","module":"C3"},{"value":"1,12E-01","module":"C4"},{"value":"-2,09E-01","module":"D"}]},{"parameter":"GWP-biogenic","unit":"kg CO2-eq.","values":[{"value":"2,02E+01","module":"A1-A3"},{"value":"8,11E-04","module":"A4"},{"value":"5,09E-01","module":"A5"},{"value":"0,0E+00","module":"B2"},{"value":"0,0E+00","module":"B3"},{"value":"0,0E+00","module":"B4"},{"value":"0,0E+00","module":"C1"},{"value":"4,06E-05","module":"C2"},{"value":"3,63E+00","module":"C3"},{"value":"7,15E-05","module":"C4"},{"value":"-4,14E-04","module":"D"}]},{"parameter":"GWP-luluc","unit":"kg CO2-eq.","values":[{"value":"3,12E+00","module":"A1-A3"},{"value":"6,98E-04","module":"A4"},{"value":"1,73E-06","module":"A5"},{"value":"0,0E+00","module":"B2"},{"value":"0,0E+00","module":"B3"},{"value":"0,0E+00","module":"B4"},{"value":"0,0E+00","module":"C1"},{"value":"3,49E-05","module":"C2"},{"value":"4,63E-04","module":"C3"},{"value":"1,88E-05","module":"C4"},{"value":"-6,80E-03","module":"D"}]},{"parameter":"ODP","unit":"kg CFC 11-eq.","values":[{"value":"3,00E-06","module":"A1-A3"},{"value":"4,44E-07","module":"A4"},{"value":"1,12E-09","module":"A5"},{"value":"0,0E+00","module":"B2"},{"value":"0,0E+00","module":"B3"},{"value":"0,0E+00","module":"B4"},{"value":"0,0E+00","module":"C1"},{"value":"2,22E-08","module":"C2"},{"value":"2,11E-07","module":"C3"},{"value":"2,13E-08","module":"C4"},{"value":"-1,44E-02","module":"D"}]},{"parameter":"AP","unit":"mol H+-eq.","values":[{"value":"9,14E-01","module":"A1-A3"},{"value":"5,63E-03","module":"A4"},{"value":"2,49E-05","module":"A5"},{"value":"0,0E+00","module":"B2"},{"value":"0,0E+00","module":"B3"},{"value":"0,0E+00","module":"B4"},{"value":"0,0E+00","module":"C1"},{"value":"2,82E-04","module":"C2"},{"value":"3,06E-03","module":"C3"},{"value":"5,49E-04","module":"C4"},{"value":"-1,68E-03","module":"D"}]},{"parameter":"POCP","unit":"kg NMVOC-eq.","values":[{"value":"1,53E-01","module":"A1-A3"},{"value":"4,78E-03","module":"A4"},{"value":"2,60E-05","module":"A5"},{"value":"0,0E+00","module":"B2"},{"value":"0,0E+00","module":"B3"},{"value":"0,0E+00","module":"B4"},{"value":"0,0E+00","module":"C1"},{"value":"2,39E-04","module":"C2"},{"value":"2,23E-03","module":"C3"},{"value":"5,71E-04","module":"C4"},{"value":"-1,64E-03","module":"D"}]},{"parameter":"ADPE","unit":"kg Sb-eq.","values":[{"value":"7,17E-04","module":"A1-A3"},{"value":"5,41E-05","module":"A4"},{"value":"1,27E-07","module":"A5"},{"value":"0,0E+00","module":"B2"},{"value":"0,0E+00","module":"B3"},{"value":"0,0E+00","module":"B4"},{"value":"0,0E+00","module":"C1"},{"value":"2,71E-06","module":"C2"},{"value":"6,47E-06","module":"C3"},{"value":"5,19E-07","module":"C4"},{"value":"-2,16E-06","module":"D"}]},{"parameter":"ADPF","unit":"MJ","values":[{"value":"4,88E+02","module":"A1-A3"},{"value":"2,96E+01","module":"A4"},{"value":"7,44E-02","module":"A5"},{"value":"0,0E+00","module":"B2"},{"value":"0,0E+00","module":"B3"},{"value":"0,0E+00","module":"B4"},{"value":"0,0E+00","module":"C1"},{"value":"1,48E+00","module":"C2"},{"value":"7,87E+00","module":"C3"},{"value":"1,54E+00","module":"C4"},{"value":"-2,92E+00","module":"D"}]},{"parameter":"WDP","unit":"m3 world-eq.","values":[{"value":"3,71E+03","module":"A1-A3"},{"value":"2,87E+01","module":"A4"},{"value":"1,09E-01","module":"A5"},{"value":"0,0E+00","module":"B2"},{"value":"0,0E+00","module":"B3"},{"value":"0,0E+00","module":"B4"},{"value":"0,0E+00","module":"C1"},{"value":"1,43E+00","module":"C2"},{"value":"2,70E+01","module":"C3"},{"value":"8,52E+00","module":"C4"},{"value":"-3,45E+01","module":"D"}]},{"parameter":"EP-freshwater","unit":"kg P-eq.","values":[{"value":"8,39E-03","module":"A1-A3"},{"value":"1,57E-05","module":"A4"},{"value":"4,31E-08","module":"A5"},{"value":"0,0E+00","module":"B2"},{"value":"0,0E+00","module":"B3"},{"value":"0,0E+00","module":"B4"},{"value":"0,0E+00","module":"C1"},{"value":"7,83E-07","module":"C2"},{"value":"4,41E-05","module":"C3"},{"value":"1,15E-06","module":"C4"},{"value":"-1,82E-05","module":"D"}]},{"parameter":"EP-marine","unit":"kg N-eq.","values":[{"value":"1,51E-01","module":"A1-A3"},{"value":"1,11E-03","module":"A4"},{"value":"9,39E-06","module":"A5"},{"value":"0,0E+00","module":"B2"},{"value":"0,0E+00","module":"B3"},{"value":"0,0E+00","module":"B4"},{"value":"0,0E+00","module":"C1"},{"value":"5,57E-05","module":"C2"},{"value":"7,39E-04","module":"C3"},{"value":"1,78E-04","module":"C4"},{"value":"-5,43E-04","module":"D"}]},{"parameter":"EP-terrestrial","unit":"mol N-eq.","values":[{"value":"3,54E+00","module":"A1-A3"},{"value":"1,25E-02","module":"A4"},{"value":"8,93E-05","module":"A5"},{"value":"0,0E+00","module":"B2"},{"value":"0,0E+00","module":"B3"},{"value":"0,0E+00","module":"B4"},{"value":"0,0E+00","module":"C1"},{"value":"6,23E-04","module":"C2"},{"value":"8,21E-03","module":"C3"},{"value":"1,98E-03","module":"C4"},{"value":"-5,86E-03","module":"D"}]},{"parameter":"GWP-IOBC","unit":"kg CO2-eq.","values":[{"value":"6,08E+01","module":"A1-A3"},{"value":"1,96E+00","module":"A4"},{"value":"6,44E-03","module":"A5"},{"value":"0,0E+00","module":"B2"},{"value":"0,0E+00","module":"B3"},{"value":"0,0E+00","module":"B4"},{"value":"0,0E+00","module":"C1"},{"value":"9,81E-02","module":"C2"},{"value":"5,91E+00","module":"C3"},{"value":"1,19E-01","module":"C4"},{"value":"-2,19E-01","module":"D"}]}],"additional_environmental_impact":[{"parameter":"PM","unit":"disease incidence","values":[{"value":"6,58E-06","module":"A1-A3"},{"value":"1,20E-07","module":"A4"},{"value":"3,74E-10","module":"A5"},{"value":"0,0E+00","module":"B2"},{"value":"0,0E+00","module":"B3"},{"value":"0,0E+00","module":"B4"},{"value":"0,0E+00","module":"C1"},{"value":"6,00E-09","module":"C2"},{"value":"4,51E-08","module":"C3"},{"value":"8,95E-09","module":"C4"},{"value":"-9,94E-08","module":"D"}]},{"parameter":"ETP-fw","unit":"CTUe","values":[{"value":"8,71E+02","module":"A1-A3"},{"value":"2,20E+01","module":"A4"},{"value":"9,68E-02","module":"A5"},{"value":"0,0E+00","module":"B2"},{"value":"0,0E+00","module":"B3"},{"value":"0,0E+00","module":"B4"},{"value":"0,0E+00","module":"C1"},{"value":"1,10E+00","module":"C2"},{"value":"3,75E+01","module":"C3"},{"value":"1,65E+00","module":"C4"},{"value":"-1,60E+01","module":"D"}]},{"parameter":"HTP-c","unit":"CTUh","values":[{"value":"7,29E-08","module":"A1-A3"},{"value":"0,0E+00","module":"A4"},{"value":"3,00E-12","module":"A5"},{"value":"0,0E+00","module":"B2"},{"value":"0,0E+00","module":"B3"},{"value":"0,0E+00","module":"B4"},{"value":"0,0E+00","module":"C1"},{"value":"0,0E+00","module":"C2"},{"value":"1,83E-09","module":"C3"},{"value":"6,50E-11","module":"C4"},{"value":"-3,36E-10","module":"D"}]},{"parameter":"HTP-nc","unit":"CTUh","values":[{"value":"6,19E-07","module":"A1-A3"},{"value":"2,40E-08","module":"A4"},{"value":"1,20E-10","module":"A5"},{"value":"0,0E+00","module":"B2"},{"value":"0,0E+00","module":"B3"},{"value":"0,0E+00","module":"B4"},{"value":"0,0E+00","module":"C1"},{"value":"1,20E-09","module":"C2"},{"value":"1,49E-08","module":"C3"},{"value":"2,36E-09","module":"C4"},{"value":"-1,35E-08","module":"D"}]},{"parameter":"SQP","unit":"unitless","values":[{"value":"-2,78E+04","module":"A1-A3"},{"value":"2,07E+01","module":"A4"},{"value":"5,69E-02","module":"A5"},{"value":"0,0E+00","module":"B2"},{"value":"0,0E+00","module":"B3"},{"value":"0,0E+00","module":"B4"},{"value":"0,0E+00","module":"C1"},{"value":"1,04E+00","module":"C2"},{"value":"3,04E+00","module":"C3"},{"value":"3,39E+00","module":"C4"},{"value":"-1,89E+01","module":"D"}]},{"parameter":"IRP","unit":"kBq U235-eq.","values":[{"value":"1,54E+00","module":"A1-A3"},{"value":"1,30E-01","module":"A4"},{"value":"3,20E-04","module":"A5"},{"value":"0,0E+00","module":"B2"},{"value":"0,0E+00","module":"B3"},{"value":"0,0E+00","module":"B4"},{"value":"0,0E+00","module":"C1"},{"value":"6,48E-03","module":"C2"},{"value":"3,52E-02","module":"C3"},{"value":"6,78E-03","module":"C4"},{"value":"-1,80E-02","module":"D"}]}],"resource_use":[{"parameter":"PERE","unit":"MJ","values":[{"value":"1,37E+02","module":"A1-A3"},{"value":"4,24E-01","module":"A4"},{"value":"1,28E-03","module":"A5"},{"value":"0,0E+00","module":"B2"},{"value":"0,0E+00","module":"B3"},{"value":"0,0E+00","module":"B4"},{"value":"0,0E+00","module":"C1"},{"value":"2,12E-02","module":"C2"},{"value":"1,38E+00","module":"C3"},{"value":"4,89E-02","module":"C4"},{"value":"-1,74E+01","module":"D"}]},{"parameter":"PERM","unit":"MJ","values":[{"value":"1,45E+01","module":"A1-A3"},{"value":"0,0E+00","module":"A4"},{"value":"-1,75E+00","module":"A5"},{"value":"0,0E+00","module":"B2"},{"value":"0,0E+00","module":"B3"},{"value":"0,0E+00","module":"B4"},{"value":"0,0E+00","module":"C1"},{"value":"0,0E+00","module":"C2"},{"value":"-1,25E+01","module":"C3"},{"value":"0,0E+00","module":"C4"},{"value":"0,0E+00","module":"D"}]},{"parameter":"PERT","unit":"MJ","values":[{"value":"1,51E+02","module":"A1-A3"},{"value":"4,24E-01","module":"A4"},{"value":"-1,75E+00","module":"A5"},{"value":"0,0E+00","module":"B2"},{"value":"0,0E+00","module":"B3"},{"value":"0,0E+00","module":"B4"},{"value":"0,0E+00","module":"C1"},{"value":"2,12E-02","module":"C2"},{"value":"-1,12E+01","module":"C3"},{"value":"4,89E-02","module":"C4"},{"value":"-1,74E+01","module":"D"}]},{"parameter":"PENRE","unit":"MJ","values":[{"value":"4,51E+02","module":"A1-A3"},{"value":"2,96E+01","module":"A4"},{"value":"7,44E-02","module":"A5"},{"value":"0,0E+00","module":"B2"},{"value":"0,0E+00","module":"B3"},{"value":"0,0E+00","module":"B4"},{"value":"0,0E+00","module":"C1"},{"value":"1,48E+00","module":"C2"},{"value":"7,91E+00","module":"C3"},{"value":"1,54E+00","module":"C4"},{"value":"-2,92E+00","module":"D"}]},{"parameter":"PENRM","unit":"MJ","values":[{"value":"9,25E+01","module":"A1-A3"},{"value":"0,0E+00","module":"A4"},{"value":"-8,49E-01","module":"A5"},{"value":"0,0E+00","module":"B2"},{"value":"0,0E+00","module":"B3"},{"value":"0,0E+00","module":"B4"},{"value":"0,0E+00","module":"C1"},{"value":"0,0E+00","module":"C2"},{"value":"-8,51E+01","module":"C3"},{"value":"0,0E+00","module":"C4"},{"value":"0,0E+00","module":"D"}]},{"parameter":"PENRT","unit":"MJ","values":[{"value":"5,43E+02","module":"A1-A3"},{"value":"2,96E+01","module":"A4"},{"value":"-7,75E-01","module":"A5"},{"value":"0,0E+00","module":"B2"},{"value":"0,0E+00","module":"B3"},{"value":"0,0E+00","module":"B4"},{"value":"0,0E+00","module":"C1"},{"value":"1,48E+00","module":"C2"},{"value":"-7,71E+01","module":"C3"},{"value":"1,54E+00","module":"C4"},{"value":"-2,92E+00","module":"D"}]},{"parameter":"SM","unit":"kg","values":[{"value":"1,65E+00","module":"A1-A3"},{"value":"0,0E+00","module":"A4"},{"value":"0,0E+00","module":"A5"},{"value":"0,0E+00","module":"B2"},{"value":"0,0E+00","module":"B3"},{"value":"0,0E+00","module":"B4"},{"value":"0,0E+00","module":"C1"},{"value":"0,0E+00","module":"C2"},{"value":"0,0E+00","module":"C3"},{"value":"0,0E+00","module":"C4"},{"value":"0,0E+00","module":"D"}]},{"parameter":"RSF","unit":"MJ","values":[{"value":"6,71E-01","module":"A1-A3"},{"value":"1,52E-02","module":"A4"},{"value":"4,14E-05","module":"A5"},{"value":"0,0E+00","module":"B2"},{"value":"0,0E+00","module":"B3"},{"value":"0,0E+00","module":"B4"},{"value":"0,0E+00","module":"C1"},{"value":"7,59E-04","module":"C2"},{"value":"3,06E-02","module":"C3"},{"value":"9,40E-04","module":"C4"},{"value":"-2,63E-03","module":"D"}]},{"parameter":"NRSF","unit":"MJ","values":[{"value":"2,51E-01","module":"A1-A3"},{"value":"5,43E-02","module":"A4"},{"value":"1,64E-04","module":"A5"},{"value":"0,0E+00","module":"B2"},{"value":"0,0E+00","module":"B3"},{"value":"0,0E+00","module":"B4"},{"value":"0,0E+00","module":"C1"},{"value":"2,71E-03","module":"C2"},{"value":"0,0E+00","module":"C3"},{"value":"8,27E-03","module":"C4"},{"value":"-1,02E+00","module":"D"}]},{"parameter":"FW","unit":"m3","values":[{"value":"5,30E-01","module":"A1-A3"},{"value":"3,17E-03","module":"A4"},{"value":"3,55E-05","module":"A5"},{"value":"0,0E+00","module":"B2"},{"value":"0,0E+00","module":"B3"},{"value":"0,0E+00","module":"B4"},{"value":"0,0E+00","module":"C1"},{"value":"1,58E-04","module":"C2"},{"value":"7,57E-03","module":"C3"},{"value":"1,87E-03","module":"C4"},{"value":"-2,10E-02","module":"D"}]}],"end_of_life_waste":[{"parameter":"HWD","unit":"kg","values":[{"value":"1,94E-01","module":"A1-A3"},{"value":"1,53E-03","module":"A4"},{"value":"0,0E+00","module":"A5"},{"value":"0,0E+00","module":"B2"},{"value":"0,0E+00","module":"B3"},{"value":"0,0E+00","module":"B4"},{"value":"0,0E+00","module":"C1"},{"value":"7,64E-05","module":"C2"},{"value":"0,0E+00","module":"C3"},{"value":"3,16E-02","module":"C4"},{"value":"-1,93E-04","module":"D"}]},{"parameter":"NHWD","unit":"kg","values":[{"value":"6,45E+00","module":"A1-A3"},{"value":"1,44E+00","module":"A4"},{"value":"3,20E-01","module":"A5"},{"value":"0,0E+00","module":"B2"},{"value":"0,0E+00","module":"B3"},{"value":"0,0E+00","module":"B4"},{"value":"0,0E+00","module":"C1"},{"value":"7,21E-02","module":"C2"},{"value":"8,20E-01","module":"C3"},{"value":"8,40E+00","module":"C4"},{"value":"-7,14E-02","module":"D"}]},{"parameter":"RWD","unit":"kg","values":[{"value":"1,57E-03","module":"A1-A3"},{"value":"2,02E-04","module":"A4"},{"value":"0,0E+00","module":"A5"},{"value":"0,0E+00","module":"B2"},{"value":"0,0E+00","module":"B3"},{"value":"0,0E+00","module":"B4"},{"value":"0,0E+00","module":"C1"},{"value":"1,01E-05","module":"C2"},{"value":"0,0E+00","module":"C3"},{"value":"8,03E-06","module":"C4"},{"value":"-1,47E-05","module":"D"}]}],"end_of_life_flow":[{"parameter":"CRU","unit":"kg","values":[{"value":"0,0E+00","module":"A1-A3"},{"value":"0,0E+00","module":"A4"},{"value":"0,0E+00","module":"A5"},{"value":"0,0E+00","module":"B2"},{"value":"0,0E+00","module":"B3"},{"value":"0,0E+00","module":"B4"},{"value":"0,0E+00","module":"C1"},{"value":"0,0E+00","module":"C2"},{"value":"0,0E+00","module":"C3"},{"value":"0,0E+00","module":"C4"},{"value":"0,0E+00","module":"D"}]},{"parameter":"MFR","unit":"kg","values":[{"value":"2,82E-01","module":"A1-A3"},{"value":"0,0E+00","module":"A4"},{"value":"2,89E-01","module":"A5"},{"value":"0,0E+00","module":"B2"},{"value":"0,0E+00","module":"B3"},{"value":"0,0E+00","module":"B4"},{"value":"0,0E+00","module":"C1"},{"value":"0,0E+00","module":"C2"},{"value":"1,36E-02","module":"C3"},{"value":"3,09E-04","module":"C4"},{"value":"0,0E+00","module":"D"}]},{"parameter":"MER","unit":"kg","values":[{"value":"4,03E-02","module":"A1-A3"},{"value":"0,0E+00","module":"A4"},{"value":"1,41E-06","module":"A5"},{"value":"0,0E+00","module":"B2"},{"value":"0,0E+00","module":"B3"},{"value":"0,0E+00","module":"B4"},{"value":"0,0E+00","module":"C1"},{"value":"0,0E+00","module":"C2"},{"value":"3,34E+00","module":"C3"},{"value":"2,50E-06","module":"C4"},{"value":"0,0E+00","module":"D"}]},{"parameter":"EEE","unit":"MJ","values":[{"value":"4,45E-01","module":"A1-A3"},{"value":"0,0E+00","module":"A4"},{"value":"1,72E-02","module":"A5"},{"value":"0,0E+00","module":"B2"},{"value":"0,0E+00","module":"B3"},{"value":"0,0E+00","module":"B4"},{"value":"0,0E+00","module":"C1"},{"value":"0,0E+00","module":"C2"},{"value":"1,73E+00","module":"C3"},{"value":"2,16E-05","module":"C4"},{"value":"0,0E+00","module":"D"}]},{"parameter":"EET","unit":"MJ","values":[{"value":"6,73E+00","module":"A1-A3"},{"value":"0,0E+00","module":"A4"},{"value":"2,60E-01","module":"A5"},{"value":"0,0E+00","module":"B2"},{"value":"0,0E+00","module":"B3"},{"value":"0,0E+00","module":"B4"},{"value":"0,0E+00","module":"C1"},{"value":"0,0E+00","module":"C2"},{"value":"2,61E+01","module":"C3"},{"value":"3,26E-04","module":"C4"},{"value":"0,0E+00","module":"D"}]}]}