{"product_name":"DID-E2-NE","epd_id":"NEPD-5906-5182","compliance":["EN 15804+A2","ISO 14025","ISO 21930"],"producer_name":"TROX Auranor Norge AS","environmental_impact":[{"parameter":"GWP-total","unit":"kg CO2-eq.","values":[{"value":"2,17E+02","module":"A1-A3"},{"value":"1,91E+00","module":"A4"},{"value":"4,56E-02","module":"C1"},{"value":"5,42E-01","module":"C2"},{"value":"0,0E+00","module":"C3"},{"value":"2,03E-02","module":"C4"},{"value":"-6,72E+01","module":"D"}]},{"parameter":"GWP-fossil","unit":"kg CO2-eq.","values":[{"value":"2,19E+02","module":"A1-A3"},{"value":"1,91E+00","module":"A4"},{"value":"4,55E-02","module":"C1"},{"value":"5,41E-01","module":"C2"},{"value":"0,0E+00","module":"C3"},{"value":"2,03E-02","module":"C4"},{"value":"-6,62E+01","module":"D"}]},{"parameter":"GWP-biogenic","unit":"kg CO2-eq.","values":[{"value":"-3,23E+00","module":"A1-A3"},{"value":"7,91E-04","module":"A4"},{"value":"8,54E-06","module":"C1"},{"value":"2,24E-04","module":"C2"},{"value":"0,0E+00","module":"C3"},{"value":"3,21E-05","module":"C4"},{"value":"-2,40E-01","module":"D"}]},{"parameter":"GWP-luluc","unit":"kg CO2-eq.","values":[{"value":"1,15E+00","module":"A1-A3"},{"value":"6,80E-04","module":"A4"},{"value":"3,59E-06","module":"C1"},{"value":"1,93E-04","module":"C2"},{"value":"0,0E+00","module":"C3"},{"value":"5,72E-06","module":"C4"},{"value":"-7,75E-01","module":"D"}]},{"parameter":"ODP","unit":"kg CFC 11-eq.","values":[{"value":"1,88E-05","module":"A1-A3"},{"value":"4,33E-07","module":"A4"},{"value":"9,84E-09","module":"C1"},{"value":"1,23E-07","module":"C2"},{"value":"0,0E+00","module":"C3"},{"value":"8,49E-09","module":"C4"},{"value":"-4,40E-06","module":"D"}]},{"parameter":"AP","unit":"mol H+-eq.","values":[{"value":"2,91E+00","module":"A1-A3"},{"value":"5,49E-03","module":"A4"},{"value":"4,76E-04","module":"C1"},{"value":"1,56E-03","module":"C2"},{"value":"0,0E+00","module":"C3"},{"value":"1,83E-04","module":"C4"},{"value":"-2,07E+00","module":"D"}]},{"parameter":"POCP","unit":"kg NMVOC-eq.","values":[{"value":"9,94E-01","module":"A1-A3"},{"value":"4,66E-03","module":"A4"},{"value":"6,34E-04","module":"C1"},{"value":"1,32E-03","module":"C2"},{"value":"0,0E+00","module":"C3"},{"value":"2,07E-04","module":"C4"},{"value":"-5,04E-01","module":"D"}]},{"parameter":"ADPE","unit":"kg Sb-eq.","values":[{"value":"1,15E-01","module":"A1-A3"},{"value":"5,28E-05","module":"A4"},{"value":"6,99E-08","module":"C1"},{"value":"1,50E-05","module":"C2"},{"value":"0,0E+00","module":"C3"},{"value":"1,82E-07","module":"C4"},{"value":"-9,83E-03","module":"D"}]},{"parameter":"ADPF","unit":"MJ","values":[{"value":"2,78E+03","module":"A1-A3"},{"value":"2,89E+01","module":"A4"},{"value":"6,27E-01","module":"C1"},{"value":"8,18E+00","module":"C2"},{"value":"0,0E+00","module":"C3"},{"value":"5,97E-01","module":"C4"},{"value":"-7,34E+02","module":"D"}]},{"parameter":"WDP","unit":"m3 world-eq.","values":[{"value":"4,14E+04","module":"A1-A3"},{"value":"2,79E+01","module":"A4"},{"value":"1,33E-01","module":"C1"},{"value":"7,92E+00","module":"C2"},{"value":"0,0E+00","module":"C3"},{"value":"4,15E+00","module":"C4"},{"value":"-2,14E+04","module":"D"}]},{"parameter":"EP-freshwater","unit":"kg P-eq.","values":[{"value":"1,99E-02","module":"A1-A3"},{"value":"1,53E-05","module":"A4"},{"value":"1,66E-07","module":"C1"},{"value":"4,32E-06","module":"C2"},{"value":"0,0E+00","module":"C3"},{"value":"2,48E-07","module":"C4"},{"value":"-1,41E-02","module":"D"}]},{"parameter":"EP-marine","unit":"kg N-eq.","values":[{"value":"2,83E-01","module":"A1-A3"},{"value":"1,09E-03","module":"A4"},{"value":"2,10E-04","module":"C1"},{"value":"3,08E-04","module":"C2"},{"value":"0,0E+00","module":"C3"},{"value":"6,46E-05","module":"C4"},{"value":"-1,21E-01","module":"D"}]},{"parameter":"EP-terrestrial","unit":"mol N-eq.","values":[{"value":"5,96E+00","module":"A1-A3"},{"value":"1,22E-02","module":"A4"},{"value":"2,31E-03","module":"C1"},{"value":"3,44E-03","module":"C2"},{"value":"0,0E+00","module":"C3"},{"value":"7,17E-04","module":"C4"},{"value":"-1,64E+00","module":"D"}]},{"parameter":"GWP-IOBC","unit":"kg CO2-eq.","values":[{"value":"2,23E+02","module":"A1-A3"},{"value":"1,91E+00","module":"A4"},{"value":"4,56E-02","module":"C1"},{"value":"5,42E-01","module":"C2"},{"value":"0,0E+00","module":"C3"},{"value":"2,03E-02","module":"C4"},{"value":"-6,79E+01","module":"D"}]}],"additional_environmental_impact":[{"parameter":"PM","unit":"disease incidence","values":[{"value":"2,04E-05","module":"A1-A3"},{"value":"1,17E-07","module":"A4"},{"value":"1,26E-08","module":"C1"},{"value":"3,31E-08","module":"C2"},{"value":"0,0E+00","module":"C3"},{"value":"3,52E-09","module":"C4"},{"value":"-7,55E-06","module":"D"}]},{"parameter":"ETP-fw","unit":"CTUe","values":[{"value":"2,09E+04","module":"A1-A3"},{"value":"2,14E+01","module":"A4"},{"value":"3,43E-01","module":"C1"},{"value":"6,07E+00","module":"C2"},{"value":"0,0E+00","module":"C3"},{"value":"2,52E+02","module":"C4"},{"value":"-1,73E+04","module":"D"}]},{"parameter":"HTP-c","unit":"CTUh","values":[{"value":"1,09E-06","module":"A1-A3"},{"value":"0,0E+00","module":"A4"},{"value":"0,0E+00","module":"C1"},{"value":"0,0E+00","module":"C2"},{"value":"0,0E+00","module":"C3"},{"value":"1,32E-08","module":"C4"},{"value":"-4,01E-07","module":"D"}]},{"parameter":"HTP-nc","unit":"CTUh","values":[{"value":"2,89E-05","module":"A1-A3"},{"value":"2,34E-08","module":"A4"},{"value":"3,11E-10","module":"C1"},{"value":"6,63E-09","module":"C2"},{"value":"0,0E+00","module":"C3"},{"value":"9,07E-07","module":"C4"},{"value":"-1,86E-05","module":"D"}]},{"parameter":"SQP","unit":"unitless","values":[{"value":"1,24E+03","module":"A1-A3"},{"value":"2,02E+01","module":"A4"},{"value":"7,95E-02","module":"C1"},{"value":"5,73E+00","module":"C2"},{"value":"0,0E+00","module":"C3"},{"value":"2,08E+00","module":"C4"},{"value":"-2,15E+02","module":"D"}]},{"parameter":"IRP","unit":"kBq U235-eq.","values":[{"value":"1,17E+01","module":"A1-A3"},{"value":"1,26E-01","module":"A4"},{"value":"2,69E-03","module":"C1"},{"value":"3,58E-02","module":"C2"},{"value":"0,0E+00","module":"C3"},{"value":"2,85E-03","module":"C4"},{"value":"-2,26E+00","module":"D"}]}],"resource_use":[{"parameter":"PERE","unit":"MJ","values":[{"value":"6,44E+02","module":"A1-A3"},{"value":"4,14E-01","module":"A4"},{"value":"3,39E-03","module":"C1"},{"value":"1,17E-01","module":"C2"},{"value":"0,0E+00","module":"C3"},{"value":"2,47E-02","module":"C4"},{"value":"-2,31E+02","module":"D"}]},{"parameter":"PERM","unit":"MJ","values":[{"value":"5,94E+01","module":"A1-A3"},{"value":"0,0E+00","module":"A4"},{"value":"0,0E+00","module":"C1"},{"value":"0,0E+00","module":"C2"},{"value":"0,0E+00","module":"C3"},{"value":"0,0E+00","module":"C4"},{"value":"0,0E+00","module":"D"}]},{"parameter":"PERT","unit":"MJ","values":[{"value":"7,04E+02","module":"A1-A3"},{"value":"4,14E-01","module":"A4"},{"value":"3,39E-03","module":"C1"},{"value":"1,17E-01","module":"C2"},{"value":"0,0E+00","module":"C3"},{"value":"2,47E-02","module":"C4"},{"value":"-2,31E+02","module":"D"}]},{"parameter":"PENRE","unit":"MJ","values":[{"value":"2,78E+03","module":"A1-A3"},{"value":"2,89E+01","module":"A4"},{"value":"6,27E-01","module":"C1"},{"value":"8,19E+00","module":"C2"},{"value":"0,0E+00","module":"C3"},{"value":"5,98E-01","module":"C4"},{"value":"-7,34E+02","module":"D"}]},{"parameter":"PENRM","unit":"MJ","values":[{"value":"3,82E+00","module":"A1-A3"},{"value":"0,0E+00","module":"A4"},{"value":"0,0E+00","module":"C1"},{"value":"0,0E+00","module":"C2"},{"value":"0,0E+00","module":"C3"},{"value":"0,0E+00","module":"C4"},{"value":"0,0E+00","module":"D"}]},{"parameter":"PENRT","unit":"MJ","values":[{"value":"2,79E+03","module":"A1-A3"},{"value":"2,89E+01","module":"A4"},{"value":"6,27E-01","module":"C1"},{"value":"8,19E+00","module":"C2"},{"value":"0,0E+00","module":"C3"},{"value":"5,98E-01","module":"C4"},{"value":"-7,34E+02","module":"D"}]},{"parameter":"SM","unit":"kg","values":[{"value":"1,53E+01","module":"A1-A3"},{"value":"0,0E+00","module":"A4"},{"value":"3,08E-04","module":"C1"},{"value":"0,0E+00","module":"C2"},{"value":"0,0E+00","module":"C3"},{"value":"3,52E-05","module":"C4"},{"value":"2,99E+00","module":"D"}]},{"parameter":"RSF","unit":"MJ","values":[{"value":"9,87E+00","module":"A1-A3"},{"value":"1,48E-02","module":"A4"},{"value":"8,34E-05","module":"C1"},{"value":"4,19E-03","module":"C2"},{"value":"0,0E+00","module":"C3"},{"value":"5,80E-04","module":"C4"},{"value":"7,93E-01","module":"D"}]},{"parameter":"NRSF","unit":"MJ","values":[{"value":"-5,23E+01","module":"A1-A3"},{"value":"5,29E-02","module":"A4"},{"value":"1,23E-03","module":"C1"},{"value":"1,50E-02","module":"C2"},{"value":"0,0E+00","module":"C3"},{"value":"5,86E-04","module":"C4"},{"value":"1,79E+01","module":"D"}]},{"parameter":"FW","unit":"m3","values":[{"value":"3,83E+00","module":"A1-A3"},{"value":"3,09E-03","module":"A4"},{"value":"3,23E-05","module":"C1"},{"value":"8,75E-04","module":"C2"},{"value":"0,0E+00","module":"C3"},{"value":"7,23E-04","module":"C4"},{"value":"-1,29E+00","module":"D"}]}],"end_of_life_waste":[{"parameter":"HWD","unit":"kg","values":[{"value":"1,77E+00","module":"A1-A3"},{"value":"1,49E-03","module":"A4"},{"value":"1,85E-05","module":"C1"},{"value":"4,22E-04","module":"C2"},{"value":"0,0E+00","module":"C3"},{"value":"1,51E-05","module":"C4"},{"value":"-3,17E-02","module":"D"}]},{"parameter":"NHWD","unit":"kg","values":[{"value":"7,87E+01","module":"A1-A3"},{"value":"1,40E+00","module":"A4"},{"value":"7,42E-04","module":"C1"},{"value":"3,98E-01","module":"C2"},{"value":"0,0E+00","module":"C3"},{"value":"3,28E+00","module":"C4"},{"value":"-2,31E+01","module":"D"}]},{"parameter":"RWD","unit":"kg","values":[{"value":"1,13E-02","module":"A1-A3"},{"value":"1,97E-04","module":"A4"},{"value":"4,35E-06","module":"C1"},{"value":"5,58E-05","module":"C2"},{"value":"0,0E+00","module":"C3"},{"value":"9,24E-07","module":"C4"},{"value":"-2,13E-03","module":"D"}]}],"end_of_life_flow":[{"parameter":"CRU","unit":"kg","values":[{"value":"0,0E+00","module":"A1-A3"},{"value":"0,0E+00","module":"A4"},{"value":"0,0E+00","module":"C1"},{"value":"0,0E+00","module":"C2"},{"value":"0,0E+00","module":"C3"},{"value":"0,0E+00","module":"C4"},{"value":"0,0E+00","module":"D"}]},{"parameter":"MFR","unit":"kg","values":[{"value":"6,43E+00","module":"A1-A3"},{"value":"0,0E+00","module":"A4"},{"value":"3,02E-04","module":"C1"},{"value":"0,0E+00","module":"C2"},{"value":"3,12E+01","module":"C3"},{"value":"3,14E-05","module":"C4"},{"value":"-1,17E-01","module":"D"}]},{"parameter":"MER","unit":"kg","values":[{"value":"0,0E+00","module":"A1-A3"},{"value":"0,0E+00","module":"A4"},{"value":"9,37E-07","module":"C1"},{"value":"0,0E+00","module":"C2"},{"value":"0,0E+00","module":"C3"},{"value":"9,70E-07","module":"C4"},{"value":"-1,54E-02","module":"D"}]},{"parameter":"EEE","unit":"MJ","values":[{"value":"0,0E+00","module":"A1-A3"},{"value":"0,0E+00","module":"A4"},{"value":"3,21E-06","module":"C1"},{"value":"0,0E+00","module":"C2"},{"value":"0,0E+00","module":"C3"},{"value":"2,98E-06","module":"C4"},{"value":"-3,77E-02","module":"D"}]},{"parameter":"EET","unit":"MJ","values":[{"value":"0,0E+00","module":"A1-A3"},{"value":"0,0E+00","module":"A4"},{"value":"4,86E-05","module":"C1"},{"value":"0,0E+00","module":"C2"},{"value":"0,0E+00","module":"C3"},{"value":"4,51E-05","module":"C4"},{"value":"-5,71E-01","module":"D"}]}]}