{"product_name":"Disc 480 Connect","epd_id":"NEPD-7068-6463","compliance":["EN 15804+A2","ISO 14025","ISO 21930"],"producer_name":"SG Armaturen AS","environmental_impact":[{"parameter":"GWP-total","unit":"kg CO2-eq.","values":[{"value":"4,02E+01","module":"A1"},{"value":"5,41E-02","module":"A2"},{"value":"1,69E+00","module":"A3"},{"value":"2,08E+00","module":"A4"},{"value":"5,14E-01","module":"A5"},{"value":"3,11E+01","module":"B6"},{"value":"0,0E+00","module":"C1"},{"value":"2,30E-01","module":"C2"},{"value":"1,94E+00","module":"C3"},{"value":"1,11E-01","module":"C4"},{"value":"-4,19E+00","module":"D"}]},{"parameter":"GWP-fossil","unit":"kg CO2-eq.","values":[{"value":"4,02E+01","module":"A1"},{"value":"5,41E-02","module":"A2"},{"value":"1,69E+00","module":"A3"},{"value":"2,08E+00","module":"A4"},{"value":"4,85E-03","module":"A5"},{"value":"3,02E+01","module":"B6"},{"value":"0,0E+00","module":"C1"},{"value":"2,30E-01","module":"C2"},{"value":"1,94E+00","module":"C3"},{"value":"1,10E-01","module":"C4"},{"value":"-4,15E+00","module":"D"}]},{"parameter":"GWP-biogenic","unit":"kg CO2-eq.","values":[{"value":"-5,59E-02","module":"A1"},{"value":"2,10E-05","module":"A2"},{"value":"2,62E-04","module":"A3"},{"value":"7,41E-04","module":"A4"},{"value":"5,09E-01","module":"A5"},{"value":"8,34E-01","module":"B6"},{"value":"0,0E+00","module":"C1"},{"value":"9,52E-05","module":"C2"},{"value":"1,73E-04","module":"C3"},{"value":"1,97E-05","module":"C4"},{"value":"-1,01E-02","module":"D"}]},{"parameter":"GWP-luluc","unit":"kg CO2-eq.","values":[{"value":"5,43E-02","module":"A1"},{"value":"1,98E-05","module":"A2"},{"value":"1,84E-04","module":"A3"},{"value":"1,02E-03","module":"A4"},{"value":"1,61E-06","module":"A5"},{"value":"1,24E-01","module":"B6"},{"value":"0,0E+00","module":"C1"},{"value":"8,19E-05","module":"C2"},{"value":"1,52E-04","module":"C3"},{"value":"1,22E-04","module":"C4"},{"value":"-2,73E-02","module":"D"}]},{"parameter":"ODP","unit":"kg CFC 11-eq.","values":[{"value":"2,04E-06","module":"A1"},{"value":"1,18E-08","module":"A2"},{"value":"6,21E-08","module":"A3"},{"value":"4,58E-07","module":"A4"},{"value":"1,03E-09","module":"A5"},{"value":"2,07E-06","module":"B6"},{"value":"0,0E+00","module":"C1"},{"value":"5,21E-08","module":"C2"},{"value":"7,48E-09","module":"C3"},{"value":"5,50E-09","module":"C4"},{"value":"-7,81E-03","module":"D"}]},{"parameter":"AP","unit":"mol H+-eq.","values":[{"value":"2,97E-01","module":"A1"},{"value":"1,62E-04","module":"A2"},{"value":"8,65E-03","module":"A3"},{"value":"3,09E-02","module":"A4"},{"value":"2,30E-05","module":"A5"},{"value":"2,36E-01","module":"B6"},{"value":"0,0E+00","module":"C1"},{"value":"6,61E-04","module":"C2"},{"value":"6,46E-04","module":"C3"},{"value":"1,89E-04","module":"C4"},{"value":"-8,66E-02","module":"D"}]},{"parameter":"POCP","unit":"kg NMVOC-eq.","values":[{"value":"1,62E-01","module":"A1"},{"value":"1,33E-04","module":"A2"},{"value":"8,38E-03","module":"A3"},{"value":"2,24E-02","module":"A4"},{"value":"2,37E-05","module":"A5"},{"value":"9,07E-02","module":"B6"},{"value":"0,0E+00","module":"C1"},{"value":"5,61E-04","module":"C2"},{"value":"5,93E-04","module":"C3"},{"value":"2,29E-04","module":"C4"},{"value":"-2,71E-02","module":"D"}]},{"parameter":"ADPE","unit":"kg Sb-eq.","values":[{"value":"3,74E-03","module":"A1"},{"value":"1,45E-06","module":"A2"},{"value":"3,94E-06","module":"A3"},{"value":"4,04E-05","module":"A4"},{"value":"1,18E-07","module":"A5"},{"value":"2,25E-03","module":"B6"},{"value":"0,0E+00","module":"C1"},{"value":"6,35E-06","module":"C2"},{"value":"6,52E-07","module":"C3"},{"value":"2,02E-07","module":"C4"},{"value":"-1,51E-03","module":"D"}]},{"parameter":"ADPF","unit":"MJ","values":[{"value":"5,27E+02","module":"A1"},{"value":"7,99E-01","module":"A2"},{"value":"1,54E+01","module":"A3"},{"value":"2,94E+01","module":"A4"},{"value":"6,79E-02","module":"A5"},{"value":"4,12E+02","module":"B6"},{"value":"0,0E+00","module":"C1"},{"value":"3,48E+00","module":"C2"},{"value":"9,36E-01","module":"C3"},{"value":"5,23E-01","module":"C4"},{"value":"-5,04E+01","module":"D"}]},{"parameter":"WDP","unit":"m3 world-eq.","values":[{"value":"6,55E+02","module":"A1"},{"value":"2,60E-01","module":"A2"},{"value":"1,43E+00","module":"A3"},{"value":"1,90E+01","module":"A4"},{"value":"8,60E-02","module":"A5"},{"value":"7,18E+04","module":"B6"},{"value":"0,0E+00","module":"C1"},{"value":"3,36E+00","module":"C2"},{"value":"7,66E+00","module":"C3"},{"value":"6,74E+00","module":"C4"},{"value":"-6,05E+02","module":"D"}]},{"parameter":"EP-freshwater","unit":"kg P-eq.","values":[{"value":"3,43E-03","module":"A1"},{"value":"5,07E-07","module":"A2"},{"value":"3,06E-05","module":"A3"},{"value":"1,36E-05","module":"A4"},{"value":"3,98E-08","module":"A5"},{"value":"2,17E-03","module":"B6"},{"value":"0,0E+00","module":"C1"},{"value":"1,84E-06","module":"C2"},{"value":"2,72E-06","module":"C3"},{"value":"8,29E-07","module":"C4"},{"value":"-5,50E-04","module":"D"}]},{"parameter":"EP-marine","unit":"kg N-eq.","values":[{"value":"4,15E-02","module":"A1"},{"value":"3,18E-05","module":"A2"},{"value":"2,02E-03","module":"A3"},{"value":"7,42E-03","module":"A4"},{"value":"7,60E-06","module":"A5"},{"value":"2,59E-02","module":"B6"},{"value":"0,0E+00","module":"C1"},{"value":"1,31E-04","module":"C2"},{"value":"2,24E-04","module":"C3"},{"value":"1,50E-04","module":"C4"},{"value":"-6,55E-03","module":"D"}]},{"parameter":"EP-terrestrial","unit":"mol N-eq.","values":[{"value":"4,55E-01","module":"A1"},{"value":"3,56E-04","module":"A2"},{"value":"2,22E-02","module":"A3"},{"value":"8,26E-02","module":"A4"},{"value":"8,23E-05","module":"A5"},{"value":"3,37E-01","module":"B6"},{"value":"0,0E+00","module":"C1"},{"value":"1,46E-03","module":"C2"},{"value":"2,37E-03","module":"C3"},{"value":"6,44E-04","module":"C4"},{"value":"-8,07E-02","module":"D"}]},{"parameter":"GWP-IOBC","unit":"kg CO2-eq.","values":[{"value":"4,07E+01","module":"A1"},{"value":"5,41E-02","module":"A2"},{"value":"1,61E+00","module":"A3"},{"value":"2,08E+00","module":"A4"},{"value":"4,85E-03","module":"A5"},{"value":"3,11E+01","module":"B6"},{"value":"0,0E+00","module":"C1"},{"value":"2,30E-01","module":"C2"},{"value":"1,94E+00","module":"C3"},{"value":"1,14E-01","module":"C4"},{"value":"-4,95E+00","module":"D"}]}],"additional_environmental_impact":[{"parameter":"PM","unit":"disease incidence","values":[{"value":"2,44E-06","module":"A1"},{"value":"3,49E-09","module":"A2"},{"value":"1,01E-07","module":"A3"},{"value":"7,63E-08","module":"A4"},{"value":"3,39E-10","module":"A5"},{"value":"1,69E-06","module":"B6"},{"value":"0,0E+00","module":"C1"},{"value":"1,41E-08","module":"C2"},{"value":"3,58E-09","module":"C3"},{"value":"3,50E-09","module":"C4"},{"value":"-4,17E-07","module":"D"}]},{"parameter":"ETP-fw","unit":"CTUe","values":[{"value":"2,41E+03","module":"A1"},{"value":"6,47E-01","module":"A2"},{"value":"3,82E+01","module":"A3"},{"value":"2,02E+01","module":"A4"},{"value":"9,05E-02","module":"A5"},{"value":"1,88E+03","module":"B6"},{"value":"0,0E+00","module":"C1"},{"value":"2,58E+00","module":"C2"},{"value":"4,21E+00","module":"C3"},{"value":"3,69E+02","module":"C4"},{"value":"-6,28E+02","module":"D"}]},{"parameter":"HTP-c","unit":"CTUh","values":[{"value":"8,19E-08","module":"A1"},{"value":"0,0E+00","module":"A2"},{"value":"4,66E-10","module":"A3"},{"value":"0,0E+00","module":"A4"},{"value":"3,00E-12","module":"A5"},{"value":"8,96E-08","module":"B6"},{"value":"0,0E+00","module":"C1"},{"value":"0,0E+00","module":"C2"},{"value":"1,07E-09","module":"C3"},{"value":"7,90E-11","module":"C4"},{"value":"-1,44E-08","module":"D"}]},{"parameter":"HTP-nc","unit":"CTUh","values":[{"value":"1,58E-06","module":"A1"},{"value":"6,33E-10","module":"A2"},{"value":"7,37E-08","module":"A3"},{"value":"1,51E-08","module":"A4"},{"value":"1,14E-10","module":"A5"},{"value":"2,11E-06","module":"B6"},{"value":"0,0E+00","module":"C1"},{"value":"2,82E-09","module":"C2"},{"value":"6,18E-08","module":"C3"},{"value":"8,53E-10","module":"C4"},{"value":"-9,52E-08","module":"D"}]},{"parameter":"SQP","unit":"unitless","values":[{"value":"1,11E+02","module":"A1"},{"value":"5,47E-01","module":"A2"},{"value":"2,99E+00","module":"A3"},{"value":"1,45E+01","module":"A4"},{"value":"4,55E-02","module":"A5"},{"value":"2,07E+02","module":"B6"},{"value":"0,0E+00","module":"C1"},{"value":"2,43E+00","module":"C2"},{"value":"2,04E-01","module":"C3"},{"value":"1,39E+00","module":"C4"},{"value":"-2,17E+01","module":"D"}]},{"parameter":"IRP","unit":"kBq U235-eq.","values":[{"value":"1,94E+00","module":"A1"},{"value":"3,32E-03","module":"A2"},{"value":"2,22E-02","module":"A3"},{"value":"1,27E-01","module":"A4"},{"value":"2,90E-04","module":"A5"},{"value":"7,47E+00","module":"B6"},{"value":"0,0E+00","module":"C1"},{"value":"1,52E-02","module":"C2"},{"value":"4,12E-03","module":"C3"},{"value":"2,41E-03","module":"C4"},{"value":"-1,16E-01","module":"D"}]}],"resource_use":[{"parameter":"PERE","unit":"MJ","values":[{"value":"4,28E+01","module":"A1"},{"value":"9,04E-03","module":"A2"},{"value":"1,25E+00","module":"A3"},{"value":"3,34E-01","module":"A4"},{"value":"1,12E-03","module":"A5"},{"value":"5,33E+03","module":"B6"},{"value":"0,0E+00","module":"C1"},{"value":"4,98E-02","module":"C2"},{"value":"1,07E-01","module":"C3"},{"value":"8,71E-02","module":"C4"},{"value":"-1,73E+01","module":"D"}]},{"parameter":"PERM","unit":"MJ","values":[{"value":"2,18E+00","module":"A1"},{"value":"0,0E+00","module":"A2"},{"value":"0,0E+00","module":"A3"},{"value":"0,0E+00","module":"A4"},{"value":"-1,75E+00","module":"A5"},{"value":"0,0E+00","module":"B6"},{"value":"0,0E+00","module":"C1"},{"value":"0,0E+00","module":"C2"},{"value":"0,0E+00","module":"C3"},{"value":"0,0E+00","module":"C4"},{"value":"0,0E+00","module":"D"}]},{"parameter":"PERT","unit":"MJ","values":[{"value":"4,50E+01","module":"A1"},{"value":"9,04E-03","module":"A2"},{"value":"1,25E+00","module":"A3"},{"value":"3,34E-01","module":"A4"},{"value":"-1,75E+00","module":"A5"},{"value":"5,33E+03","module":"B6"},{"value":"0,0E+00","module":"C1"},{"value":"4,98E-02","module":"C2"},{"value":"1,07E-01","module":"C3"},{"value":"8,71E-02","module":"C4"},{"value":"-1,73E+01","module":"D"}]},{"parameter":"PENRE","unit":"MJ","values":[{"value":"5,03E+02","module":"A1"},{"value":"7,99E-01","module":"A2"},{"value":"1,54E+01","module":"A3"},{"value":"2,94E+01","module":"A4"},{"value":"6,79E-02","module":"A5"},{"value":"4,12E+02","module":"B6"},{"value":"0,0E+00","module":"C1"},{"value":"3,48E+00","module":"C2"},{"value":"9,37E-01","module":"C3"},{"value":"5,23E-01","module":"C4"},{"value":"-4,74E+01","module":"D"}]},{"parameter":"PENRM","unit":"MJ","values":[{"value":"4,71E+01","module":"A1"},{"value":"0,0E+00","module":"A2"},{"value":"0,0E+00","module":"A3"},{"value":"0,0E+00","module":"A4"},{"value":"0,0E+00","module":"A5"},{"value":"0,0E+00","module":"B6"},{"value":"0,0E+00","module":"C1"},{"value":"0,0E+00","module":"C2"},{"value":"-4,84E+01","module":"C3"},{"value":"0,0E+00","module":"C4"},{"value":"-3,28E+00","module":"D"}]},{"parameter":"PENRT","unit":"MJ","values":[{"value":"5,50E+02","module":"A1"},{"value":"7,99E-01","module":"A2"},{"value":"1,54E+01","module":"A3"},{"value":"2,94E+01","module":"A4"},{"value":"6,79E-02","module":"A5"},{"value":"4,12E+02","module":"B6"},{"value":"0,0E+00","module":"C1"},{"value":"3,48E+00","module":"C2"},{"value":"-4,75E+01","module":"C3"},{"value":"5,23E-01","module":"C4"},{"value":"-5,07E+01","module":"D"}]},{"parameter":"SM","unit":"kg","values":[{"value":"6,84E-01","module":"A1"},{"value":"0,0E+00","module":"A2"},{"value":"0,0E+00","module":"A3"},{"value":"0,0E+00","module":"A4"},{"value":"0,0E+00","module":"A5"},{"value":"0,0E+00","module":"B6"},{"value":"0,0E+00","module":"C1"},{"value":"0,0E+00","module":"C2"},{"value":"0,0E+00","module":"C3"},{"value":"1,34E-03","module":"C4"},{"value":"1,42E-02","module":"D"}]},{"parameter":"RSF","unit":"MJ","values":[{"value":"3,13E-02","module":"A1"},{"value":"1,77E-04","module":"A2"},{"value":"6,91E-04","module":"A3"},{"value":"1,08E-02","module":"A4"},{"value":"3,71E-05","module":"A5"},{"value":"4,19E+00","module":"B6"},{"value":"0,0E+00","module":"C1"},{"value":"1,78E-03","module":"C2"},{"value":"1,96E-03","module":"C3"},{"value":"8,55E-04","module":"C4"},{"value":"5,42E-02","module":"D"}]},{"parameter":"NRSF","unit":"MJ","values":[{"value":"3,56E-04","module":"A1"},{"value":"1,50E-03","module":"A2"},{"value":"7,54E-03","module":"A3"},{"value":"5,89E-02","module":"A4"},{"value":"1,53E-04","module":"A5"},{"value":"1,04E+01","module":"B6"},{"value":"0,0E+00","module":"C1"},{"value":"6,37E-03","module":"C2"},{"value":"-5,81E-05","module":"C3"},{"value":"1,26E-02","module":"C4"},{"value":"1,26E+00","module":"D"}]},{"parameter":"FW","unit":"m3","values":[{"value":"3,18E-01","module":"A1"},{"value":"8,93E-05","module":"A2"},{"value":"9,57E-03","module":"A3"},{"value":"2,57E-03","module":"A4"},{"value":"3,20E-05","module":"A5"},{"value":"3,98E+01","module":"B6"},{"value":"0,0E+00","module":"C1"},{"value":"3,72E-04","module":"C2"},{"value":"2,14E-03","module":"C3"},{"value":"5,61E-04","module":"C4"},{"value":"-5,55E-02","module":"D"}]}],"end_of_life_waste":[{"parameter":"HWD","unit":"kg","values":[{"value":"1,26E+00","module":"A1"},{"value":"7,22E-05","module":"A2"},{"value":"1,28E-03","module":"A3"},{"value":"1,49E-03","module":"A4"},{"value":"0,0E+00","module":"A5"},{"value":"2,64E-01","module":"B6"},{"value":"0,0E+00","module":"C1"},{"value":"1,79E-04","module":"C2"},{"value":"2,88E-05","module":"C3"},{"value":"8,99E-02","module":"C4"},{"value":"-8,37E-03","module":"D"}]},{"parameter":"NHWD","unit":"kg","values":[{"value":"3,17E+01","module":"A1"},{"value":"3,83E-02","module":"A2"},{"value":"1,60E-01","module":"A3"},{"value":"9,33E-01","module":"A4"},{"value":"3,00E-01","module":"A5"},{"value":"3,17E+01","module":"B6"},{"value":"0,0E+00","module":"C1"},{"value":"1,69E-01","module":"C2"},{"value":"3,90E-02","module":"C3"},{"value":"1,38E+00","module":"C4"},{"value":"-1,26E+00","module":"D"}]},{"parameter":"RWD","unit":"kg","values":[{"value":"9,73E-04","module":"A1"},{"value":"5,24E-06","module":"A2"},{"value":"2,98E-05","module":"A3"},{"value":"2,02E-04","module":"A4"},{"value":"0,0E+00","module":"A5"},{"value":"3,69E-03","module":"B6"},{"value":"0,0E+00","module":"C1"},{"value":"2,37E-05","module":"C2"},{"value":"1,44E-06","module":"C3"},{"value":"2,57E-06","module":"C4"},{"value":"-1,05E-04","module":"D"}]}],"end_of_life_flow":[{"parameter":"CRU","unit":"kg","values":[{"value":"0,0E+00","module":"A1"},{"value":"0,0E+00","module":"A2"},{"value":"0,0E+00","module":"A3"},{"value":"0,0E+00","module":"A4"},{"value":"0,0E+00","module":"A5"},{"value":"0,0E+00","module":"B6"},{"value":"0,0E+00","module":"C1"},{"value":"0,0E+00","module":"C2"},{"value":"0,0E+00","module":"C3"},{"value":"0,0E+00","module":"C4"},{"value":"0,0E+00","module":"D"}]},{"parameter":"MFR","unit":"kg","values":[{"value":"0,0E+00","module":"A1"},{"value":"0,0E+00","module":"A2"},{"value":"7,89E-02","module":"A3"},{"value":"0,0E+00","module":"A4"},{"value":"2,79E-01","module":"A5"},{"value":"0,0E+00","module":"B6"},{"value":"0,0E+00","module":"C1"},{"value":"0,0E+00","module":"C2"},{"value":"2,13E+00","module":"C3"},{"value":"6,93E-05","module":"C4"},{"value":"-6,10E-04","module":"D"}]},{"parameter":"MER","unit":"kg","values":[{"value":"0,0E+00","module":"A1"},{"value":"0,0E+00","module":"A2"},{"value":"7,43E-03","module":"A3"},{"value":"0,0E+00","module":"A4"},{"value":"4,08E-07","module":"A5"},{"value":"0,0E+00","module":"B6"},{"value":"0,0E+00","module":"C1"},{"value":"0,0E+00","module":"C2"},{"value":"7,73E-01","module":"C3"},{"value":"1,70E-06","module":"C4"},{"value":"-3,14E-04","module":"D"}]},{"parameter":"EEE","unit":"MJ","values":[{"value":"0,0E+00","module":"A1"},{"value":"0,0E+00","module":"A2"},{"value":"1,14E-02","module":"A3"},{"value":"0,0E+00","module":"A4"},{"value":"1,72E-02","module":"A5"},{"value":"0,0E+00","module":"B6"},{"value":"0,0E+00","module":"C1"},{"value":"0,0E+00","module":"C2"},{"value":"1,21E+00","module":"C3"},{"value":"1,10E-04","module":"C4"},{"value":"-6,00E-04","module":"D"}]},{"parameter":"EET","unit":"MJ","values":[{"value":"0,0E+00","module":"A1"},{"value":"0,0E+00","module":"A2"},{"value":"1,73E-01","module":"A3"},{"value":"0,0E+00","module":"A4"},{"value":"2,60E-01","module":"A5"},{"value":"0,0E+00","module":"B6"},{"value":"0,0E+00","module":"C1"},{"value":"0,0E+00","module":"C2"},{"value":"1,82E+01","module":"C3"},{"value":"1,66E-03","module":"C4"},{"value":"-9,07E-03","module":"D"}]}]}