{"product_name":"Disc 290 Dali","epd_id":"NEPD-6873-6263","compliance":["EN 15804+A2","ISO 14025","ISO 21930"],"producer_name":"SG Armaturen AS","environmental_impact":[{"parameter":"GWP-total","unit":"kg CO2-eq.","values":[{"value":"1,89E+01","module":"A1"},{"value":"2,26E-02","module":"A2"},{"value":"6,58E-01","module":"A3"},{"value":"8,11E-01","module":"A4"},{"value":"1,71E-01","module":"A5"},{"value":"1,57E+01","module":"B6"},{"value":"0,0E+00","module":"C1"},{"value":"8,97E-02","module":"C2"},{"value":"7,70E-01","module":"C3"},{"value":"4,57E-02","module":"C4"},{"value":"-1,84E+00","module":"D"}]},{"parameter":"GWP-fossil","unit":"kg CO2-eq.","values":[{"value":"1,89E+01","module":"A1"},{"value":"2,25E-02","module":"A2"},{"value":"6,58E-01","module":"A3"},{"value":"8,10E-01","module":"A4"},{"value":"1,62E-03","module":"A5"},{"value":"1,52E+01","module":"B6"},{"value":"0,0E+00","module":"C1"},{"value":"8,96E-02","module":"C2"},{"value":"7,70E-01","module":"C3"},{"value":"4,56E-02","module":"C4"},{"value":"-1,82E+00","module":"D"}]},{"parameter":"GWP-biogenic","unit":"kg CO2-eq.","values":[{"value":"3,57E-02","module":"A1"},{"value":"8,78E-06","module":"A2"},{"value":"1,02E-04","module":"A3"},{"value":"2,89E-04","module":"A4"},{"value":"1,70E-01","module":"A5"},{"value":"4,21E-01","module":"B6"},{"value":"0,0E+00","module":"C1"},{"value":"3,71E-05","module":"C2"},{"value":"8,02E-05","module":"C3"},{"value":"9,47E-06","module":"C4"},{"value":"-5,07E-03","module":"D"}]},{"parameter":"GWP-luluc","unit":"kg CO2-eq.","values":[{"value":"2,68E-02","module":"A1"},{"value":"8,24E-06","module":"A2"},{"value":"7,17E-05","module":"A3"},{"value":"3,99E-04","module":"A4"},{"value":"5,35E-07","module":"A5"},{"value":"6,28E-02","module":"B6"},{"value":"0,0E+00","module":"C1"},{"value":"3,19E-05","module":"C2"},{"value":"7,63E-05","module":"C3"},{"value":"6,54E-05","module":"C4"},{"value":"-1,40E-02","module":"D"}]},{"parameter":"ODP","unit":"kg CFC 11-eq.","values":[{"value":"8,96E-07","module":"A1"},{"value":"4,90E-09","module":"A2"},{"value":"2,42E-08","module":"A3"},{"value":"1,78E-07","module":"A4"},{"value":"3,42E-10","module":"A5"},{"value":"1,04E-06","module":"B6"},{"value":"0,0E+00","module":"C1"},{"value":"2,03E-08","module":"C2"},{"value":"3,40E-09","module":"C3"},{"value":"2,30E-09","module":"C4"},{"value":"-3,07E-03","module":"D"}]},{"parameter":"AP","unit":"mol H+-eq.","values":[{"value":"1,33E-01","module":"A1"},{"value":"6,75E-05","module":"A2"},{"value":"3,37E-03","module":"A3"},{"value":"1,20E-02","module":"A4"},{"value":"7,66E-06","module":"A5"},{"value":"1,19E-01","module":"B6"},{"value":"0,0E+00","module":"C1"},{"value":"2,58E-04","module":"C2"},{"value":"2,82E-04","module":"C3"},{"value":"8,46E-05","module":"C4"},{"value":"-4,51E-02","module":"D"}]},{"parameter":"POCP","unit":"kg NMVOC-eq.","values":[{"value":"7,43E-02","module":"A1"},{"value":"5,56E-05","module":"A2"},{"value":"3,26E-03","module":"A3"},{"value":"8,72E-03","module":"A4"},{"value":"7,88E-06","module":"A5"},{"value":"4,58E-02","module":"B6"},{"value":"0,0E+00","module":"C1"},{"value":"2,18E-04","module":"C2"},{"value":"2,50E-04","module":"C3"},{"value":"1,01E-04","module":"C4"},{"value":"-1,27E-02","module":"D"}]},{"parameter":"ADPE","unit":"kg Sb-eq.","values":[{"value":"2,09E-03","module":"A1"},{"value":"6,05E-07","module":"A2"},{"value":"1,53E-06","module":"A3"},{"value":"1,57E-05","module":"A4"},{"value":"3,94E-08","module":"A5"},{"value":"1,14E-03","module":"B6"},{"value":"0,0E+00","module":"C1"},{"value":"2,48E-06","module":"C2"},{"value":"3,12E-07","module":"C3"},{"value":"9,17E-08","module":"C4"},{"value":"-7,84E-04","module":"D"}]},{"parameter":"ADPF","unit":"MJ","values":[{"value":"2,35E+02","module":"A1"},{"value":"3,33E-01","module":"A2"},{"value":"5,98E+00","module":"A3"},{"value":"1,15E+01","module":"A4"},{"value":"2,26E-02","module":"A5"},{"value":"2,08E+02","module":"B6"},{"value":"0,0E+00","module":"C1"},{"value":"1,36E+00","module":"C2"},{"value":"4,34E-01","module":"C3"},{"value":"2,30E-01","module":"C4"},{"value":"-2,25E+01","module":"D"}]},{"parameter":"WDP","unit":"m3 world-eq.","values":[{"value":"5,05E+02","module":"A1"},{"value":"1,09E-01","module":"A2"},{"value":"5,58E-01","module":"A3"},{"value":"7,41E+00","module":"A4"},{"value":"2,87E-02","module":"A5"},{"value":"3,62E+04","module":"B6"},{"value":"0,0E+00","module":"C1"},{"value":"1,31E+00","module":"C2"},{"value":"3,73E+00","module":"C3"},{"value":"2,74E+00","module":"C4"},{"value":"-3,40E+02","module":"D"}]},{"parameter":"EP-freshwater","unit":"kg P-eq.","values":[{"value":"1,57E-03","module":"A1"},{"value":"2,12E-07","module":"A2"},{"value":"1,19E-05","module":"A3"},{"value":"5,28E-06","module":"A4"},{"value":"1,33E-08","module":"A5"},{"value":"1,10E-03","module":"B6"},{"value":"0,0E+00","module":"C1"},{"value":"7,16E-07","module":"C2"},{"value":"1,26E-06","module":"C3"},{"value":"4,16E-07","module":"C4"},{"value":"-2,78E-04","module":"D"}]},{"parameter":"EP-marine","unit":"kg N-eq.","values":[{"value":"1,95E-02","module":"A1"},{"value":"1,33E-05","module":"A2"},{"value":"7,85E-04","module":"A3"},{"value":"2,89E-03","module":"A4"},{"value":"2,53E-06","module":"A5"},{"value":"1,31E-02","module":"B6"},{"value":"0,0E+00","module":"C1"},{"value":"5,10E-05","module":"C2"},{"value":"9,34E-05","module":"C3"},{"value":"6,12E-05","module":"C4"},{"value":"-3,11E-03","module":"D"}]},{"parameter":"EP-terrestrial","unit":"mol N-eq.","values":[{"value":"2,14E-01","module":"A1"},{"value":"1,49E-04","module":"A2"},{"value":"8,66E-03","module":"A3"},{"value":"3,22E-02","module":"A4"},{"value":"2,74E-05","module":"A5"},{"value":"1,70E-01","module":"B6"},{"value":"0,0E+00","module":"C1"},{"value":"5,70E-04","module":"C2"},{"value":"9,90E-04","module":"C3"},{"value":"2,77E-04","module":"C4"},{"value":"-3,93E-02","module":"D"}]},{"parameter":"GWP-IOBC","unit":"kg CO2-eq.","values":[{"value":"1,91E+01","module":"A1"},{"value":"2,26E-02","module":"A2"},{"value":"6,27E-01","module":"A3"},{"value":"8,11E-01","module":"A4"},{"value":"1,62E-03","module":"A5"},{"value":"1,57E+01","module":"B6"},{"value":"0,0E+00","module":"C1"},{"value":"8,97E-02","module":"C2"},{"value":"7,70E-01","module":"C3"},{"value":"4,70E-02","module":"C4"},{"value":"-2,07E+00","module":"D"}]}],"additional_environmental_impact":[{"parameter":"PM","unit":"disease incidence","values":[{"value":"1,14E-06","module":"A1"},{"value":"1,46E-09","module":"A2"},{"value":"3,95E-08","module":"A3"},{"value":"2,97E-08","module":"A4"},{"value":"1,13E-10","module":"A5"},{"value":"8,53E-07","module":"B6"},{"value":"0,0E+00","module":"C1"},{"value":"5,49E-09","module":"C2"},{"value":"1,59E-09","module":"C3"},{"value":"1,56E-09","module":"C4"},{"value":"-1,87E-07","module":"D"}]},{"parameter":"ETP-fw","unit":"CTUe","values":[{"value":"1,01E+03","module":"A1"},{"value":"2,70E-01","module":"A2"},{"value":"1,49E+01","module":"A3"},{"value":"7,88E+00","module":"A4"},{"value":"3,02E-02","module":"A5"},{"value":"9,47E+02","module":"B6"},{"value":"0,0E+00","module":"C1"},{"value":"1,00E+00","module":"C2"},{"value":"1,80E+00","module":"C3"},{"value":"1,50E+02","module":"C4"},{"value":"-3,25E+02","module":"D"}]},{"parameter":"HTP-c","unit":"CTUh","values":[{"value":"3,35E-08","module":"A1"},{"value":"0,0E+00","module":"A2"},{"value":"1,81E-10","module":"A3"},{"value":"0,0E+00","module":"A4"},{"value":"1,00E-12","module":"A5"},{"value":"4,52E-08","module":"B6"},{"value":"0,0E+00","module":"C1"},{"value":"0,0E+00","module":"C2"},{"value":"5,43E-10","module":"C3"},{"value":"4,00E-11","module":"C4"},{"value":"-6,22E-09","module":"D"}]},{"parameter":"HTP-nc","unit":"CTUh","values":[{"value":"8,05E-07","module":"A1"},{"value":"2,64E-10","module":"A2"},{"value":"2,87E-08","module":"A3"},{"value":"5,89E-09","module":"A4"},{"value":"3,80E-11","module":"A5"},{"value":"1,06E-06","module":"B6"},{"value":"0,0E+00","module":"C1"},{"value":"1,10E-09","module":"C2"},{"value":"3,16E-08","module":"C3"},{"value":"4,00E-10","module":"C4"},{"value":"-1,06E-07","module":"D"}]},{"parameter":"SQP","unit":"unitless","values":[{"value":"4,58E+01","module":"A1"},{"value":"2,28E-01","module":"A2"},{"value":"1,16E+00","module":"A3"},{"value":"5,64E+00","module":"A4"},{"value":"1,52E-02","module":"A5"},{"value":"1,05E+02","module":"B6"},{"value":"0,0E+00","module":"C1"},{"value":"9,48E-01","module":"C2"},{"value":"9,72E-02","module":"C3"},{"value":"6,08E-01","module":"C4"},{"value":"-9,96E+00","module":"D"}]},{"parameter":"IRP","unit":"kBq U235-eq.","values":[{"value":"4,82E-01","module":"A1"},{"value":"1,38E-03","module":"A2"},{"value":"8,64E-03","module":"A3"},{"value":"4,96E-02","module":"A4"},{"value":"9,68E-05","module":"A5"},{"value":"3,77E+00","module":"B6"},{"value":"0,0E+00","module":"C1"},{"value":"5,92E-03","module":"C2"},{"value":"1,96E-03","module":"C3"},{"value":"9,98E-04","module":"C4"},{"value":"-6,08E-02","module":"D"}]}],"resource_use":[{"parameter":"PERE","unit":"MJ","values":[{"value":"1,92E+01","module":"A1"},{"value":"3,77E-03","module":"A2"},{"value":"4,86E-01","module":"A3"},{"value":"1,30E-01","module":"A4"},{"value":"3,73E-04","module":"A5"},{"value":"2,69E+03","module":"B6"},{"value":"0,0E+00","module":"C1"},{"value":"1,94E-02","module":"C2"},{"value":"5,18E-02","module":"C3"},{"value":"4,23E-02","module":"C4"},{"value":"-7,67E+00","module":"D"}]},{"parameter":"PERM","unit":"MJ","values":[{"value":"5,85E-01","module":"A1"},{"value":"0,0E+00","module":"A2"},{"value":"0,0E+00","module":"A3"},{"value":"0,0E+00","module":"A4"},{"value":"-5,85E-01","module":"A5"},{"value":"0,0E+00","module":"B6"},{"value":"0,0E+00","module":"C1"},{"value":"0,0E+00","module":"C2"},{"value":"0,0E+00","module":"C3"},{"value":"0,0E+00","module":"C4"},{"value":"0,0E+00","module":"D"}]},{"parameter":"PERT","unit":"MJ","values":[{"value":"1,98E+01","module":"A1"},{"value":"3,77E-03","module":"A2"},{"value":"4,86E-01","module":"A3"},{"value":"1,30E-01","module":"A4"},{"value":"-5,85E-01","module":"A5"},{"value":"2,69E+03","module":"B6"},{"value":"0,0E+00","module":"C1"},{"value":"1,94E-02","module":"C2"},{"value":"5,18E-02","module":"C3"},{"value":"4,23E-02","module":"C4"},{"value":"-7,67E+00","module":"D"}]},{"parameter":"PENRE","unit":"MJ","values":[{"value":"2,24E+02","module":"A1"},{"value":"3,33E-01","module":"A2"},{"value":"5,98E+00","module":"A3"},{"value":"1,15E+01","module":"A4"},{"value":"2,26E-02","module":"A5"},{"value":"2,08E+02","module":"B6"},{"value":"0,0E+00","module":"C1"},{"value":"1,36E+00","module":"C2"},{"value":"4,34E-01","module":"C3"},{"value":"2,30E-01","module":"C4"},{"value":"-2,14E+01","module":"D"}]},{"parameter":"PENRM","unit":"MJ","values":[{"value":"1,88E+01","module":"A1"},{"value":"0,0E+00","module":"A2"},{"value":"0,0E+00","module":"A3"},{"value":"0,0E+00","module":"A4"},{"value":"0,0E+00","module":"A5"},{"value":"0,0E+00","module":"B6"},{"value":"0,0E+00","module":"C1"},{"value":"0,0E+00","module":"C2"},{"value":"-1,95E+01","module":"C3"},{"value":"0,0E+00","module":"C4"},{"value":"-1,22E+00","module":"D"}]},{"parameter":"PENRT","unit":"MJ","values":[{"value":"2,43E+02","module":"A1"},{"value":"3,33E-01","module":"A2"},{"value":"5,98E+00","module":"A3"},{"value":"1,15E+01","module":"A4"},{"value":"2,26E-02","module":"A5"},{"value":"2,08E+02","module":"B6"},{"value":"0,0E+00","module":"C1"},{"value":"1,36E+00","module":"C2"},{"value":"-1,91E+01","module":"C3"},{"value":"2,30E-01","module":"C4"},{"value":"-2,26E+01","module":"D"}]},{"parameter":"SM","unit":"kg","values":[{"value":"3,21E-01","module":"A1"},{"value":"0,0E+00","module":"A2"},{"value":"0,0E+00","module":"A3"},{"value":"0,0E+00","module":"A4"},{"value":"0,0E+00","module":"A5"},{"value":"0,0E+00","module":"B6"},{"value":"0,0E+00","module":"C1"},{"value":"0,0E+00","module":"C2"},{"value":"0,0E+00","module":"C3"},{"value":"7,27E-04","module":"C4"},{"value":"1,07E-02","module":"D"}]},{"parameter":"RSF","unit":"MJ","values":[{"value":"1,62E-01","module":"A1"},{"value":"7,38E-05","module":"A2"},{"value":"2,69E-04","module":"A3"},{"value":"4,21E-03","module":"A4"},{"value":"1,24E-05","module":"A5"},{"value":"2,11E+00","module":"B6"},{"value":"0,0E+00","module":"C1"},{"value":"6,94E-04","module":"C2"},{"value":"9,15E-04","module":"C3"},{"value":"3,60E-04","module":"C4"},{"value":"1,78E-02","module":"D"}]},{"parameter":"NRSF","unit":"MJ","values":[{"value":"1,83E-02","module":"A1"},{"value":"6,26E-04","module":"A2"},{"value":"2,94E-03","module":"A3"},{"value":"2,29E-02","module":"A4"},{"value":"5,09E-05","module":"A5"},{"value":"5,27E+00","module":"B6"},{"value":"0,0E+00","module":"C1"},{"value":"2,48E-03","module":"C2"},{"value":"-3,00E-05","module":"C3"},{"value":"6,69E-03","module":"C4"},{"value":"3,85E-01","module":"D"}]},{"parameter":"FW","unit":"m3","values":[{"value":"1,44E-01","module":"A1"},{"value":"3,73E-05","module":"A2"},{"value":"3,73E-03","module":"A3"},{"value":"1,00E-03","module":"A4"},{"value":"1,07E-05","module":"A5"},{"value":"2,01E+01","module":"B6"},{"value":"0,0E+00","module":"C1"},{"value":"1,45E-04","module":"C2"},{"value":"9,03E-04","module":"C3"},{"value":"2,36E-04","module":"C4"},{"value":"-2,72E-02","module":"D"}]}],"end_of_life_waste":[{"parameter":"HWD","unit":"kg","values":[{"value":"8,63E-02","module":"A1"},{"value":"3,01E-05","module":"A2"},{"value":"4,98E-04","module":"A3"},{"value":"5,82E-04","module":"A4"},{"value":"0,0E+00","module":"A5"},{"value":"1,33E-01","module":"B6"},{"value":"0,0E+00","module":"C1"},{"value":"6,99E-05","module":"C2"},{"value":"1,49E-05","module":"C3"},{"value":"4,48E-02","module":"C4"},{"value":"-2,67E-03","module":"D"}]},{"parameter":"NHWD","unit":"kg","values":[{"value":"2,65E+00","module":"A1"},{"value":"1,60E-02","module":"A2"},{"value":"6,22E-02","module":"A3"},{"value":"3,64E-01","module":"A4"},{"value":"1,00E-01","module":"A5"},{"value":"1,60E+01","module":"B6"},{"value":"0,0E+00","module":"C1"},{"value":"6,59E-02","module":"C2"},{"value":"2,03E-02","module":"C3"},{"value":"5,52E-01","module":"C4"},{"value":"-5,26E-01","module":"D"}]},{"parameter":"RWD","unit":"kg","values":[{"value":"4,09E-04","module":"A1"},{"value":"2,19E-06","module":"A2"},{"value":"1,16E-05","module":"A3"},{"value":"7,85E-05","module":"A4"},{"value":"0,0E+00","module":"A5"},{"value":"1,86E-03","module":"B6"},{"value":"0,0E+00","module":"C1"},{"value":"9,23E-06","module":"C2"},{"value":"7,50E-07","module":"C3"},{"value":"1,03E-06","module":"C4"},{"value":"-5,51E-05","module":"D"}]}],"end_of_life_flow":[{"parameter":"CRU","unit":"kg","values":[{"value":"0,0E+00","module":"A1"},{"value":"0,0E+00","module":"A2"},{"value":"0,0E+00","module":"A3"},{"value":"0,0E+00","module":"A4"},{"value":"0,0E+00","module":"A5"},{"value":"0,0E+00","module":"B6"},{"value":"0,0E+00","module":"C1"},{"value":"0,0E+00","module":"C2"},{"value":"0,0E+00","module":"C3"},{"value":"0,0E+00","module":"C4"},{"value":"0,0E+00","module":"D"}]},{"parameter":"MFR","unit":"kg","values":[{"value":"0,0E+00","module":"A1"},{"value":"0,0E+00","module":"A2"},{"value":"3,07E-02","module":"A3"},{"value":"0,0E+00","module":"A4"},{"value":"9,30E-02","module":"A5"},{"value":"0,0E+00","module":"B6"},{"value":"0,0E+00","module":"C1"},{"value":"0,0E+00","module":"C2"},{"value":"8,10E-01","module":"C3"},{"value":"2,73E-05","module":"C4"},{"value":"-4,39E-04","module":"D"}]},{"parameter":"MER","unit":"kg","values":[{"value":"0,0E+00","module":"A1"},{"value":"0,0E+00","module":"A2"},{"value":"2,90E-03","module":"A3"},{"value":"0,0E+00","module":"A4"},{"value":"1,36E-07","module":"A5"},{"value":"0,0E+00","module":"B6"},{"value":"0,0E+00","module":"C1"},{"value":"0,0E+00","module":"C2"},{"value":"3,05E-01","module":"C3"},{"value":"6,69E-07","module":"C4"},{"value":"-1,45E-04","module":"D"}]},{"parameter":"EEE","unit":"MJ","values":[{"value":"0,0E+00","module":"A1"},{"value":"0,0E+00","module":"A2"},{"value":"4,45E-03","module":"A3"},{"value":"0,0E+00","module":"A4"},{"value":"5,72E-03","module":"A5"},{"value":"0,0E+00","module":"B6"},{"value":"0,0E+00","module":"C1"},{"value":"0,0E+00","module":"C2"},{"value":"4,75E-01","module":"C3"},{"value":"4,34E-05","module":"C4"},{"value":"-2,91E-04","module":"D"}]},{"parameter":"EET","unit":"MJ","values":[{"value":"0,0E+00","module":"A1"},{"value":"0,0E+00","module":"A2"},{"value":"6,73E-02","module":"A3"},{"value":"0,0E+00","module":"A4"},{"value":"8,65E-02","module":"A5"},{"value":"0,0E+00","module":"B6"},{"value":"0,0E+00","module":"C1"},{"value":"0,0E+00","module":"C2"},{"value":"7,19E+00","module":"C3"},{"value":"6,56E-04","module":"C4"},{"value":"-4,41E-03","module":"D"}]}]}