{"product_name":"Disc 290 Connect","epd_id":"NEPD-7067-6464","compliance":["EN 15804+A2","ISO 14025","ISO 21930"],"producer_name":"SG Armaturen AS","environmental_impact":[{"parameter":"GWP-total","unit":"kg CO2-eq.","values":[{"value":"2,10E+01","module":"A1"},{"value":"2,15E-02","module":"A2"},{"value":"6,71E-01","module":"A3"},{"value":"8,27E-01","module":"A4"},{"value":"2,66E-01","module":"A5"},{"value":"1,56E+01","module":"B6"},{"value":"0,0E+00","module":"C1"},{"value":"9,15E-02","module":"C2"},{"value":"7,46E-01","module":"C3"},{"value":"4,52E-02","module":"C4"},{"value":"-1,87E+00","module":"D"}]},{"parameter":"GWP-fossil","unit":"kg CO2-eq.","values":[{"value":"2,10E+01","module":"A1"},{"value":"2,14E-02","module":"A2"},{"value":"6,71E-01","module":"A3"},{"value":"8,26E-01","module":"A4"},{"value":"2,51E-03","module":"A5"},{"value":"1,51E+01","module":"B6"},{"value":"0,0E+00","module":"C1"},{"value":"9,14E-02","module":"C2"},{"value":"7,46E-01","module":"C3"},{"value":"4,51E-02","module":"C4"},{"value":"-1,85E+00","module":"D"}]},{"parameter":"GWP-biogenic","unit":"kg CO2-eq.","values":[{"value":"-8,39E-02","module":"A1"},{"value":"8,35E-06","module":"A2"},{"value":"1,04E-04","module":"A3"},{"value":"2,94E-04","module":"A4"},{"value":"2,63E-01","module":"A5"},{"value":"4,17E-01","module":"B6"},{"value":"0,0E+00","module":"C1"},{"value":"3,78E-05","module":"C2"},{"value":"8,41E-05","module":"C3"},{"value":"9,99E-06","module":"C4"},{"value":"-5,16E-03","module":"D"}]},{"parameter":"GWP-luluc","unit":"kg CO2-eq.","values":[{"value":"3,20E-02","module":"A1"},{"value":"7,84E-06","module":"A2"},{"value":"7,31E-05","module":"A3"},{"value":"4,07E-04","module":"A4"},{"value":"8,29E-07","module":"A5"},{"value":"6,22E-02","module":"B6"},{"value":"0,0E+00","module":"C1"},{"value":"3,25E-05","module":"C2"},{"value":"8,20E-05","module":"C3"},{"value":"7,18E-05","module":"C4"},{"value":"-1,40E-02","module":"D"}]},{"parameter":"ODP","unit":"kg CFC 11-eq.","values":[{"value":"1,21E-06","module":"A1"},{"value":"4,66E-09","module":"A2"},{"value":"2,47E-08","module":"A3"},{"value":"1,82E-07","module":"A4"},{"value":"5,29E-10","module":"A5"},{"value":"1,03E-06","module":"B6"},{"value":"0,0E+00","module":"C1"},{"value":"2,07E-08","module":"C2"},{"value":"3,52E-09","module":"C3"},{"value":"2,30E-09","module":"C4"},{"value":"-2,98E-03","module":"D"}]},{"parameter":"AP","unit":"mol H+-eq.","values":[{"value":"1,85E-01","module":"A1"},{"value":"6,41E-05","module":"A2"},{"value":"3,44E-03","module":"A3"},{"value":"1,23E-02","module":"A4"},{"value":"1,19E-05","module":"A5"},{"value":"1,18E-01","module":"B6"},{"value":"0,0E+00","module":"C1"},{"value":"2,63E-04","module":"C2"},{"value":"2,87E-04","module":"C3"},{"value":"8,72E-05","module":"C4"},{"value":"-4,80E-02","module":"D"}]},{"parameter":"POCP","unit":"kg NMVOC-eq.","values":[{"value":"8,71E-02","module":"A1"},{"value":"5,29E-05","module":"A2"},{"value":"3,33E-03","module":"A3"},{"value":"8,89E-03","module":"A4"},{"value":"1,22E-05","module":"A5"},{"value":"4,53E-02","module":"B6"},{"value":"0,0E+00","module":"C1"},{"value":"2,23E-04","module":"C2"},{"value":"2,51E-04","module":"C3"},{"value":"1,03E-04","module":"C4"},{"value":"-1,32E-02","module":"D"}]},{"parameter":"ADPE","unit":"kg Sb-eq.","values":[{"value":"3,20E-03","module":"A1"},{"value":"5,75E-07","module":"A2"},{"value":"1,57E-06","module":"A3"},{"value":"1,60E-05","module":"A4"},{"value":"6,10E-08","module":"A5"},{"value":"1,12E-03","module":"B6"},{"value":"0,0E+00","module":"C1"},{"value":"2,53E-06","module":"C2"},{"value":"3,30E-07","module":"C3"},{"value":"9,50E-08","module":"C4"},{"value":"-8,47E-04","module":"D"}]},{"parameter":"ADPF","unit":"MJ","values":[{"value":"2,67E+02","module":"A1"},{"value":"3,17E-01","module":"A2"},{"value":"6,10E+00","module":"A3"},{"value":"1,17E+01","module":"A4"},{"value":"3,51E-02","module":"A5"},{"value":"2,06E+02","module":"B6"},{"value":"0,0E+00","module":"C1"},{"value":"1,38E+00","module":"C2"},{"value":"4,54E-01","module":"C3"},{"value":"2,36E-01","module":"C4"},{"value":"-2,28E+01","module":"D"}]},{"parameter":"WDP","unit":"m3 world-eq.","values":[{"value":"3,46E+02","module":"A1"},{"value":"1,03E-01","module":"A2"},{"value":"5,69E-01","module":"A3"},{"value":"7,56E+00","module":"A4"},{"value":"4,45E-02","module":"A5"},{"value":"3,59E+04","module":"B6"},{"value":"0,0E+00","module":"C1"},{"value":"1,34E+00","module":"C2"},{"value":"3,97E+00","module":"C3"},{"value":"2,73E+00","module":"C4"},{"value":"-3,41E+02","module":"D"}]},{"parameter":"EP-freshwater","unit":"kg P-eq.","values":[{"value":"2,32E-03","module":"A1"},{"value":"2,01E-07","module":"A2"},{"value":"1,22E-05","module":"A3"},{"value":"5,39E-06","module":"A4"},{"value":"2,06E-08","module":"A5"},{"value":"1,08E-03","module":"B6"},{"value":"0,0E+00","module":"C1"},{"value":"7,30E-07","module":"C2"},{"value":"1,33E-06","module":"C3"},{"value":"4,47E-07","module":"C4"},{"value":"-2,95E-04","module":"D"}]},{"parameter":"EP-marine","unit":"kg N-eq.","values":[{"value":"2,35E-02","module":"A1"},{"value":"1,26E-05","module":"A2"},{"value":"8,01E-04","module":"A3"},{"value":"2,95E-03","module":"A4"},{"value":"3,93E-06","module":"A5"},{"value":"1,30E-02","module":"B6"},{"value":"0,0E+00","module":"C1"},{"value":"5,20E-05","module":"C2"},{"value":"9,33E-05","module":"C3"},{"value":"6,04E-05","module":"C4"},{"value":"-3,24E-03","module":"D"}]},{"parameter":"EP-terrestrial","unit":"mol N-eq.","values":[{"value":"2,65E-01","module":"A1"},{"value":"1,41E-04","module":"A2"},{"value":"8,83E-03","module":"A3"},{"value":"3,28E-02","module":"A4"},{"value":"4,25E-05","module":"A5"},{"value":"1,69E-01","module":"B6"},{"value":"0,0E+00","module":"C1"},{"value":"5,81E-04","module":"C2"},{"value":"9,90E-04","module":"C3"},{"value":"2,81E-04","module":"C4"},{"value":"-4,12E-02","module":"D"}]},{"parameter":"GWP-IOBC","unit":"kg CO2-eq.","values":[{"value":"2,12E+01","module":"A1"},{"value":"2,15E-02","module":"A2"},{"value":"6,40E-01","module":"A3"},{"value":"8,27E-01","module":"A4"},{"value":"2,51E-03","module":"A5"},{"value":"1,55E+01","module":"B6"},{"value":"0,0E+00","module":"C1"},{"value":"9,15E-02","module":"C2"},{"value":"7,46E-01","module":"C3"},{"value":"4,65E-02","module":"C4"},{"value":"-2,10E+00","module":"D"}]}],"additional_environmental_impact":[{"parameter":"PM","unit":"disease incidence","values":[{"value":"1,29E-06","module":"A1"},{"value":"1,38E-09","module":"A2"},{"value":"4,03E-08","module":"A3"},{"value":"3,03E-08","module":"A4"},{"value":"1,75E-10","module":"A5"},{"value":"8,45E-07","module":"B6"},{"value":"0,0E+00","module":"C1"},{"value":"5,60E-09","module":"C2"},{"value":"1,63E-09","module":"C3"},{"value":"1,60E-09","module":"C4"},{"value":"-1,92E-07","module":"D"}]},{"parameter":"ETP-fw","unit":"CTUe","values":[{"value":"1,64E+03","module":"A1"},{"value":"2,57E-01","module":"A2"},{"value":"1,52E+01","module":"A3"},{"value":"8,04E+00","module":"A4"},{"value":"4,68E-02","module":"A5"},{"value":"9,38E+02","module":"B6"},{"value":"0,0E+00","module":"C1"},{"value":"1,02E+00","module":"C2"},{"value":"1,83E+00","module":"C3"},{"value":"1,50E+02","module":"C4"},{"value":"-3,46E+02","module":"D"}]},{"parameter":"HTP-c","unit":"CTUh","values":[{"value":"3,61E-08","module":"A1"},{"value":"0,0E+00","module":"A2"},{"value":"1,85E-10","module":"A3"},{"value":"0,0E+00","module":"A4"},{"value":"1,00E-12","module":"A5"},{"value":"4,48E-08","module":"B6"},{"value":"0,0E+00","module":"C1"},{"value":"0,0E+00","module":"C2"},{"value":"5,85E-10","module":"C3"},{"value":"4,20E-11","module":"C4"},{"value":"-6,34E-09","module":"D"}]},{"parameter":"HTP-nc","unit":"CTUh","values":[{"value":"9,87E-07","module":"A1"},{"value":"2,48E-10","module":"A2"},{"value":"2,93E-08","module":"A3"},{"value":"6,01E-09","module":"A4"},{"value":"5,90E-11","module":"A5"},{"value":"1,05E-06","module":"B6"},{"value":"0,0E+00","module":"C1"},{"value":"1,12E-09","module":"C2"},{"value":"3,42E-08","module":"C3"},{"value":"4,23E-10","module":"C4"},{"value":"-1,16E-07","module":"D"}]},{"parameter":"SQP","unit":"unitless","values":[{"value":"6,37E+01","module":"A1"},{"value":"2,17E-01","module":"A2"},{"value":"1,19E+00","module":"A3"},{"value":"5,76E+00","module":"A4"},{"value":"2,35E-02","module":"A5"},{"value":"1,04E+02","module":"B6"},{"value":"0,0E+00","module":"C1"},{"value":"9,67E-01","module":"C2"},{"value":"1,03E-01","module":"C3"},{"value":"6,19E-01","module":"C4"},{"value":"-1,03E+01","module":"D"}]},{"parameter":"IRP","unit":"kBq U235-eq.","values":[{"value":"1,27E+00","module":"A1"},{"value":"1,32E-03","module":"A2"},{"value":"8,81E-03","module":"A3"},{"value":"5,06E-02","module":"A4"},{"value":"1,50E-04","module":"A5"},{"value":"3,73E+00","module":"B6"},{"value":"0,0E+00","module":"C1"},{"value":"6,04E-03","module":"C2"},{"value":"2,08E-03","module":"C3"},{"value":"9,98E-04","module":"C4"},{"value":"-6,26E-02","module":"D"}]}],"resource_use":[{"parameter":"PERE","unit":"MJ","values":[{"value":"2,43E+01","module":"A1"},{"value":"3,58E-03","module":"A2"},{"value":"4,96E-01","module":"A3"},{"value":"1,33E-01","module":"A4"},{"value":"5,77E-04","module":"A5"},{"value":"2,67E+03","module":"B6"},{"value":"0,0E+00","module":"C1"},{"value":"1,98E-02","module":"C2"},{"value":"5,51E-02","module":"C3"},{"value":"4,49E-02","module":"C4"},{"value":"-7,62E+00","module":"D"}]},{"parameter":"PERM","unit":"MJ","values":[{"value":"1,04E+00","module":"A1"},{"value":"0,0E+00","module":"A2"},{"value":"0,0E+00","module":"A3"},{"value":"0,0E+00","module":"A4"},{"value":"-9,07E-01","module":"A5"},{"value":"0,0E+00","module":"B6"},{"value":"0,0E+00","module":"C1"},{"value":"0,0E+00","module":"C2"},{"value":"0,0E+00","module":"C3"},{"value":"0,0E+00","module":"C4"},{"value":"0,0E+00","module":"D"}]},{"parameter":"PERT","unit":"MJ","values":[{"value":"2,53E+01","module":"A1"},{"value":"3,58E-03","module":"A2"},{"value":"4,96E-01","module":"A3"},{"value":"1,33E-01","module":"A4"},{"value":"-9,06E-01","module":"A5"},{"value":"2,67E+03","module":"B6"},{"value":"0,0E+00","module":"C1"},{"value":"1,98E-02","module":"C2"},{"value":"5,51E-02","module":"C3"},{"value":"4,49E-02","module":"C4"},{"value":"-7,62E+00","module":"D"}]},{"parameter":"PENRE","unit":"MJ","values":[{"value":"2,57E+02","module":"A1"},{"value":"3,17E-01","module":"A2"},{"value":"6,10E+00","module":"A3"},{"value":"1,17E+01","module":"A4"},{"value":"3,51E-02","module":"A5"},{"value":"2,06E+02","module":"B6"},{"value":"0,0E+00","module":"C1"},{"value":"1,38E+00","module":"C2"},{"value":"4,54E-01","module":"C3"},{"value":"2,36E-01","module":"C4"},{"value":"-2,18E+01","module":"D"}]},{"parameter":"PENRM","unit":"MJ","values":[{"value":"1,75E+01","module":"A1"},{"value":"0,0E+00","module":"A2"},{"value":"0,0E+00","module":"A3"},{"value":"0,0E+00","module":"A4"},{"value":"0,0E+00","module":"A5"},{"value":"0,0E+00","module":"B6"},{"value":"0,0E+00","module":"C1"},{"value":"0,0E+00","module":"C2"},{"value":"-1,83E+01","module":"C3"},{"value":"0,0E+00","module":"C4"},{"value":"-1,08E+00","module":"D"}]},{"parameter":"PENRT","unit":"MJ","values":[{"value":"2,75E+02","module":"A1"},{"value":"3,17E-01","module":"A2"},{"value":"6,10E+00","module":"A3"},{"value":"1,17E+01","module":"A4"},{"value":"3,51E-02","module":"A5"},{"value":"2,06E+02","module":"B6"},{"value":"0,0E+00","module":"C1"},{"value":"1,38E+00","module":"C2"},{"value":"-1,79E+01","module":"C3"},{"value":"2,36E-01","module":"C4"},{"value":"-2,28E+01","module":"D"}]},{"parameter":"SM","unit":"kg","values":[{"value":"3,63E-01","module":"A1"},{"value":"0,0E+00","module":"A2"},{"value":"0,0E+00","module":"A3"},{"value":"0,0E+00","module":"A4"},{"value":"0,0E+00","module":"A5"},{"value":"0,0E+00","module":"B6"},{"value":"0,0E+00","module":"C1"},{"value":"0,0E+00","module":"C2"},{"value":"0,0E+00","module":"C3"},{"value":"8,00E-04","module":"C4"},{"value":"1,11E-02","module":"D"}]},{"parameter":"RSF","unit":"MJ","values":[{"value":"1,59E-02","module":"A1"},{"value":"7,01E-05","module":"A2"},{"value":"2,75E-04","module":"A3"},{"value":"4,29E-03","module":"A4"},{"value":"1,92E-05","module":"A5"},{"value":"2,09E+00","module":"B6"},{"value":"0,0E+00","module":"C1"},{"value":"7,08E-04","module":"C2"},{"value":"9,62E-04","module":"C3"},{"value":"3,64E-04","module":"C4"},{"value":"1,80E-02","module":"D"}]},{"parameter":"NRSF","unit":"MJ","values":[{"value":"2,28E-04","module":"A1"},{"value":"5,95E-04","module":"A2"},{"value":"2,99E-03","module":"A3"},{"value":"2,34E-02","module":"A4"},{"value":"7,90E-05","module":"A5"},{"value":"5,22E+00","module":"B6"},{"value":"0,0E+00","module":"C1"},{"value":"2,53E-03","module":"C2"},{"value":"-3,26E-05","module":"C3"},{"value":"7,29E-03","module":"C4"},{"value":"3,91E-01","module":"D"}]},{"parameter":"FW","unit":"m3","values":[{"value":"1,74E-01","module":"A1"},{"value":"3,54E-05","module":"A2"},{"value":"3,80E-03","module":"A3"},{"value":"1,02E-03","module":"A4"},{"value":"1,66E-05","module":"A5"},{"value":"1,99E+01","module":"B6"},{"value":"0,0E+00","module":"C1"},{"value":"1,48E-04","module":"C2"},{"value":"9,11E-04","module":"C3"},{"value":"2,37E-04","module":"C4"},{"value":"-2,75E-02","module":"D"}]}],"end_of_life_waste":[{"parameter":"HWD","unit":"kg","values":[{"value":"8,51E-01","module":"A1"},{"value":"2,86E-05","module":"A2"},{"value":"5,08E-04","module":"A3"},{"value":"5,94E-04","module":"A4"},{"value":"0,0E+00","module":"A5"},{"value":"1,32E-01","module":"B6"},{"value":"0,0E+00","module":"C1"},{"value":"7,13E-05","module":"C2"},{"value":"1,62E-05","module":"C3"},{"value":"4,80E-02","module":"C4"},{"value":"-2,83E-03","module":"D"}]},{"parameter":"NHWD","unit":"kg","values":[{"value":"2,13E+01","module":"A1"},{"value":"1,52E-02","module":"A2"},{"value":"6,34E-02","module":"A3"},{"value":"3,71E-01","module":"A4"},{"value":"1,55E-01","module":"A5"},{"value":"1,59E+01","module":"B6"},{"value":"0,0E+00","module":"C1"},{"value":"6,72E-02","module":"C2"},{"value":"2,21E-02","module":"C3"},{"value":"5,42E-01","module":"C4"},{"value":"-5,33E-01","module":"D"}]},{"parameter":"RWD","unit":"kg","values":[{"value":"5,57E-04","module":"A1"},{"value":"2,08E-06","module":"A2"},{"value":"1,18E-05","module":"A3"},{"value":"8,01E-05","module":"A4"},{"value":"0,0E+00","module":"A5"},{"value":"1,84E-03","module":"B6"},{"value":"0,0E+00","module":"C1"},{"value":"9,42E-06","module":"C2"},{"value":"8,16E-07","module":"C3"},{"value":"1,01E-06","module":"C4"},{"value":"-5,66E-05","module":"D"}]}],"end_of_life_flow":[{"parameter":"CRU","unit":"kg","values":[{"value":"0,0E+00","module":"A1"},{"value":"0,0E+00","module":"A2"},{"value":"0,0E+00","module":"A3"},{"value":"0,0E+00","module":"A4"},{"value":"0,0E+00","module":"A5"},{"value":"0,0E+00","module":"B6"},{"value":"0,0E+00","module":"C1"},{"value":"0,0E+00","module":"C2"},{"value":"0,0E+00","module":"C3"},{"value":"0,0E+00","module":"C4"},{"value":"0,0E+00","module":"D"}]},{"parameter":"MFR","unit":"kg","values":[{"value":"0,0E+00","module":"A1"},{"value":"0,0E+00","module":"A2"},{"value":"3,13E-02","module":"A3"},{"value":"0,0E+00","module":"A4"},{"value":"1,44E-01","module":"A5"},{"value":"0,0E+00","module":"B6"},{"value":"0,0E+00","module":"C1"},{"value":"0,0E+00","module":"C2"},{"value":"8,06E-01","module":"C3"},{"value":"2,64E-05","module":"C4"},{"value":"-4,53E-04","module":"D"}]},{"parameter":"MER","unit":"kg","values":[{"value":"0,0E+00","module":"A1"},{"value":"0,0E+00","module":"A2"},{"value":"2,95E-03","module":"A3"},{"value":"0,0E+00","module":"A4"},{"value":"2,11E-07","module":"A5"},{"value":"0,0E+00","module":"B6"},{"value":"0,0E+00","module":"C1"},{"value":"0,0E+00","module":"C2"},{"value":"2,94E-01","module":"C3"},{"value":"6,45E-07","module":"C4"},{"value":"-1,36E-04","module":"D"}]},{"parameter":"EEE","unit":"MJ","values":[{"value":"0,0E+00","module":"A1"},{"value":"0,0E+00","module":"A2"},{"value":"4,54E-03","module":"A3"},{"value":"0,0E+00","module":"A4"},{"value":"8,87E-03","module":"A5"},{"value":"0,0E+00","module":"B6"},{"value":"0,0E+00","module":"C1"},{"value":"0,0E+00","module":"C2"},{"value":"4,58E-01","module":"C3"},{"value":"4,19E-05","module":"C4"},{"value":"-2,78E-04","module":"D"}]},{"parameter":"EET","unit":"MJ","values":[{"value":"0,0E+00","module":"A1"},{"value":"0,0E+00","module":"A2"},{"value":"6,87E-02","module":"A3"},{"value":"0,0E+00","module":"A4"},{"value":"1,34E-01","module":"A5"},{"value":"0,0E+00","module":"B6"},{"value":"0,0E+00","module":"C1"},{"value":"0,0E+00","module":"C2"},{"value":"6,93E+00","module":"C3"},{"value":"6,33E-04","module":"C4"},{"value":"-4,21E-03","module":"D"}]}]}