{"product_name":"Dispersionsbasierte Produkte, Gruppe 1","epd_id":"EPD-DBC-FIW-20230414-IBF1-EN","compliance":["DIN EN 15804+A2","ISO 14025"],"producer_name":"fischerwerke GmbH & Co. KG","environmental_impact":[{"parameter":"GWP-total","unit":"kg CO2-eq","values":[{"value":"1,32E+00","module":"A1-A3"},{"value":"5,11E-02","module":"A4"},{"value":"1,73E-01","module":"A5"},{"value":"2,79E-04","module":"C1"},{"value":"1,24E-02","module":"C2"},{"value":"9,45E-01","module":"C3"},{"value":"-3,98E-01","module":"D"}]},{"parameter":"GWP-fossil","unit":"kg CO2-eq","values":[{"value":"1,36E+00","module":"A1-A3"},{"value":"5,06E-02","module":"A4"},{"value":"8,81E-02","module":"A5"},{"value":"2,66E-04","module":"C1"},{"value":"1,18E-02","module":"C2"},{"value":"4,29E-01","module":"C3"},{"value":"-3,97E-01","module":"D"}]},{"parameter":"GWP-biogenic","unit":"kg CO2-eq","values":[{"value":"-5,05E-02","module":"A1-A3"},{"value":"1,48E-04","module":"A4"},{"value":"8,53E-02","module":"A5"},{"value":"1,24E-05","module":"C1"},{"value":"5,42E-04","module":"C2"},{"value":"5,15E-01","module":"C3"},{"value":"-8,96E-04","module":"D"}]},{"parameter":"GWP-luluc","unit":"kg CO2-eq","values":[{"value":"4,52E-04","module":"A1-A3"},{"value":"4,10E-04","module":"A4"},{"value":"6,04E-06","module":"A5"},{"value":"6,39E-09","module":"C1"},{"value":"2,79E-07","module":"C2"},{"value":"3,50E-05","module":"C3"},{"value":"-2,51E-04","module":"D"}]},{"parameter":"ODP","unit":"kg CFC11-eq","values":[{"value":"3,00E-14","module":"A1-A3"},{"value":"6,08E-18","module":"A4"},{"value":"3,18E-16","module":"A5"},{"value":"2,84E-20","module":"C1"},{"value":"1,24E-18","module":"C2"},{"value":"3,02E-16","module":"C3"},{"value":"-3,72E-15","module":"D"}]},{"parameter":"AP","unit":"mol H^(+)-eq","values":[{"value":"4,90E-03","module":"A1-A3"},{"value":"1,52E-04","module":"A4"},{"value":"7,29E-05","module":"A5"},{"value":"3,60E-06","module":"C1"},{"value":"3,73E-05","module":"C2"},{"value":"5,25E-04","module":"C3"},{"value":"-5,26E-04","module":"D"}]},{"parameter":"POCP","unit":"kg NMVOC-eq","values":[{"value":"3,63E-03","module":"A1-A3"},{"value":"1,33E-04","module":"A4"},{"value":"5,62E-05","module":"A5"},{"value":"4,91E-06","module":"C1"},{"value":"3,39E-05","module":"C2"},{"value":"5,22E-04","module":"C3"},{"value":"-4,02E-04","module":"D"}]},{"parameter":"ADPE","unit":"kg Sb-eq","values":[{"value":"6,49E-07","module":"A1-A3"},{"value":"3,63E-09","module":"A4"},{"value":"6,77E-09","module":"A5"},{"value":"8,06E-12","module":"C1"},{"value":"3,52E-10","module":"C2"},{"value":"4,62E-09","module":"C3"},{"value":"-6,06E-08","module":"D"}]},{"parameter":"ADPF","unit":"MJ","values":[{"value":"3,30E+01","module":"A1-A3"},{"value":"6,73E-01","module":"A4"},{"value":"3,61E-01","module":"A5"},{"value":"3,81E-03","module":"C1"},{"value":"1,66E-01","module":"C2"},{"value":"5,52E-01","module":"C3"},{"value":"-6,70E+00","module":"D"}]},{"parameter":"WDP","unit":"m^3 world-eq deprived","values":[{"value":"4,60E-01","module":"A1-A3"},{"value":"4,52E-04","module":"A4"},{"value":"2,10E-02","module":"A5"},{"value":"5,27E-07","module":"C1"},{"value":"2,30E-05","module":"C2"},{"value":"1,57E-01","module":"C3"},{"value":"-3,70E-02","module":"D"}]},{"parameter":"EP-freshwater","unit":"kg P-eq","values":[{"value":"2,65E-05","module":"A1-A3"},{"value":"1,54E-07","module":"A4"},{"value":"2,68E-07","module":"A5"},{"value":"5,75E-11","module":"C1"},{"value":"2,51E-09","module":"C2"},{"value":"1,04E-07","module":"C3"},{"value":"-4,62E-07","module":"D"}]},{"parameter":"EP-marine","unit":"kg N-eq","values":[{"value":"1,03E-03","module":"A1-A3"},{"value":"6,75E-05","module":"A4"},{"value":"1,75E-05","module":"A5"},{"value":"1,63E-06","module":"C1"},{"value":"1,72E-05","module":"C2"},{"value":"2,01E-04","module":"C3"},{"value":"-1,39E-04","module":"D"}]},{"parameter":"EP-terrestrial","unit":"mol N-eq","values":[{"value":"1,24E-02","module":"A1-A3"},{"value":"7,56E-04","module":"A4"},{"value":"2,36E-04","module":"A5"},{"value":"1,79E-05","module":"C1"},{"value":"1,89E-04","module":"C2"},{"value":"2,52E-03","module":"C3"},{"value":"-1,49E-03","module":"D"}]}],"additional_environmental_impact":[{"parameter":"PM","unit":"Disease incidence","values":[{"value":null,"module":"A1-A3"},{"value":null,"module":"A4"},{"value":null,"module":"A5"},{"value":null,"module":"C1"},{"value":null,"module":"C2"},{"value":null,"module":"C3"},{"value":null,"module":"D"}]},{"parameter":"ETP-fw","unit":"CTUe","values":[{"value":null,"module":"A1-A3"},{"value":null,"module":"A4"},{"value":null,"module":"A5"},{"value":null,"module":"C1"},{"value":null,"module":"C2"},{"value":null,"module":"C3"},{"value":null,"module":"D"}]},{"parameter":"HTP-c","unit":"CTUh","values":[{"value":null,"module":"A1-A3"},{"value":null,"module":"A4"},{"value":null,"module":"A5"},{"value":null,"module":"C1"},{"value":null,"module":"C2"},{"value":null,"module":"C3"},{"value":null,"module":"D"}]},{"parameter":"HTP-nc","unit":"CTUh","values":[{"value":null,"module":"A1-A3"},{"value":null,"module":"A4"},{"value":null,"module":"A5"},{"value":null,"module":"C1"},{"value":null,"module":"C2"},{"value":null,"module":"C3"},{"value":null,"module":"D"}]},{"parameter":"SQP","unit":"SQP","values":[{"value":null,"module":"A1-A3"},{"value":null,"module":"A4"},{"value":null,"module":"A5"},{"value":null,"module":"C1"},{"value":null,"module":"C2"},{"value":null,"module":"C3"},{"value":null,"module":"D"}]}],"resource_use":[{"parameter":"PERE","unit":"MJ","values":[{"value":"4,66E+00","module":"A1-A3"},{"value":"3,79E-02","module":"A4"},{"value":"6,43E-01","module":"A5"},{"value":"1,20E-05","module":"C1"},{"value":"5,25E-04","module":"C2"},{"value":"9,36E-02","module":"C3"},{"value":"-1,32E+00","module":"D"}]},{"parameter":"PERM","unit":"MJ","values":[{"value":"5,85E-01","module":"A1-A3"},{"value":"0,0E+00","module":"A4"},{"value":"-5,85E-01","module":"A5"},{"value":"0,0E+00","module":"C1"},{"value":"0,0E+00","module":"C2"},{"value":"0,0E+00","module":"C3"},{"value":"0,0E+00","module":"D"}]},{"parameter":"PERT","unit":"MJ","values":[{"value":"5,25E+00","module":"A1-A3"},{"value":"3,79E-02","module":"A4"},{"value":"5,83E-02","module":"A5"},{"value":"1,20E-05","module":"C1"},{"value":"5,25E-04","module":"C2"},{"value":"9,36E-02","module":"C3"},{"value":"-1,32E+00","module":"D"}]},{"parameter":"PENRE","unit":"MJ","values":[{"value":"1,78E+01","module":"A1-A3"},{"value":"6,74E-01","module":"A4"},{"value":"1,31E+00","module":"A5"},{"value":"3,81E-03","module":"C1"},{"value":"1,67E-01","module":"C2"},{"value":"1,49E+01","module":"C3"},{"value":"-6,70E+00","module":"D"}]},{"parameter":"PENRM","unit":"MJ","values":[{"value":"1,53E+01","module":"A1-A3"},{"value":"0,0E+00","module":"A4"},{"value":"-9,53E-01","module":"A5"},{"value":"0,0E+00","module":"C1"},{"value":"0,0E+00","module":"C2"},{"value":"-1,43E+01","module":"C3"},{"value":"0,0E+00","module":"D"}]},{"parameter":"PENRT","unit":"MJ","values":[{"value":"3,30E+01","module":"A1-A3"},{"value":"6,74E-01","module":"A4"},{"value":"3,62E-01","module":"A5"},{"value":"3,81E-03","module":"C1"},{"value":"1,67E-01","module":"C2"},{"value":"5,52E-01","module":"C3"},{"value":"-6,70E+00","module":"D"}]},{"parameter":"SM","unit":"kg","values":[{"value":"0,0E+00","module":"A1-A3"},{"value":"0,0E+00","module":"A4"},{"value":"0,0E+00","module":"A5"},{"value":"0,0E+00","module":"C1"},{"value":"0,0E+00","module":"C2"},{"value":"0,0E+00","module":"C3"},{"value":"0,0E+00","module":"D"}]},{"parameter":"RSF","unit":"MJ","values":[{"value":"0,0E+00","module":"A1-A3"},{"value":"0,0E+00","module":"A4"},{"value":"0,0E+00","module":"A5"},{"value":"0,0E+00","module":"C1"},{"value":"0,0E+00","module":"C2"},{"value":"0,0E+00","module":"C3"},{"value":"0,0E+00","module":"D"}]},{"parameter":"NRSF","unit":"MJ","values":[{"value":"0,0E+00","module":"A1-A3"},{"value":"0,0E+00","module":"A4"},{"value":"0,0E+00","module":"A5"},{"value":"0,0E+00","module":"C1"},{"value":"0,0E+00","module":"C2"},{"value":"0,0E+00","module":"C3"},{"value":"0,0E+00","module":"D"}]},{"parameter":"FW","unit":"m^3","values":[{"value":"1,19E-02","module":"A1-A3"},{"value":"4,38E-05","module":"A4"},{"value":"5,03E-04","module":"A5"},{"value":"2,16E-08","module":"C1"},{"value":"9,41E-07","module":"C2"},{"value":"3,70E-03","module":"C3"},{"value":"-1,53E-03","module":"D"}]}],"end_of_life_waste":[{"parameter":"HWD","unit":"kg","values":[{"value":"8,74E-09","module":"A1-A3"},{"value":"3,14E-08","module":"A4"},{"value":"1,23E-10","module":"A5"},{"value":"3,70E-13","module":"C1"},{"value":"1,62E-11","module":"C2"},{"value":"1,77E-09","module":"C3"},{"value":"-2,66E-09","module":"D"}]},{"parameter":"NHWD","unit":"kg","values":[{"value":"1,30E-02","module":"A1-A3"},{"value":"1,03E-04","module":"A4"},{"value":"2,35E-03","module":"A5"},{"value":"3,90E-07","module":"C1"},{"value":"1,70E-05","module":"C2"},{"value":"1,36E-01","module":"C3"},{"value":"-2,94E-03","module":"D"}]},{"parameter":"RWD","unit":"kg","values":[{"value":"6,56E-04","module":"A1-A3"},{"value":"8,34E-07","module":"A4"},{"value":"8,31E-06","module":"A5"},{"value":"4,09E-09","module":"C1"},{"value":"1,79E-07","module":"C2"},{"value":"2,51E-05","module":"C3"},{"value":"-4,51E-04","module":"D"}]}],"end_of_life_flow":[{"parameter":"CRU","unit":"kg","values":[{"value":"0,0E+00","module":"A1-A3"},{"value":"0,0E+00","module":"A4"},{"value":"0,0E+00","module":"A5"},{"value":"0,0E+00","module":"C1"},{"value":"0,0E+00","module":"C2"},{"value":"0,0E+00","module":"C3"},{"value":"0,0E+00","module":"D"}]},{"parameter":"MFR","unit":"kg","values":[{"value":"0,0E+00","module":"A1-A3"},{"value":"0,0E+00","module":"A4"},{"value":"0,0E+00","module":"A5"},{"value":"0,0E+00","module":"C1"},{"value":"0,0E+00","module":"C2"},{"value":"0,0E+00","module":"C3"},{"value":"0,0E+00","module":"D"}]},{"parameter":"MER","unit":"kg","values":[{"value":"0,0E+00","module":"A1-A3"},{"value":"0,0E+00","module":"A4"},{"value":"0,0E+00","module":"A5"},{"value":"0,0E+00","module":"C1"},{"value":"0,0E+00","module":"C2"},{"value":"0,0E+00","module":"C3"},{"value":"0,0E+00","module":"D"}]},{"parameter":"EEE","unit":"MJ","values":[{"value":"0,0E+00","module":"A1-A3"},{"value":"0,0E+00","module":"A4"},{"value":"2,77E-01","module":"A5"},{"value":"0,0E+00","module":"C1"},{"value":"0,0E+00","module":"C2"},{"value":"0,0E+00","module":"C3"},{"value":"0,0E+00","module":"D"}]},{"parameter":"EET","unit":"MJ","values":[{"value":"0,0E+00","module":"A1-A3"},{"value":"0,0E+00","module":"A4"},{"value":"5,01E-01","module":"A5"},{"value":"0,0E+00","module":"C1"},{"value":"0,0E+00","module":"C2"},{"value":"0,0E+00","module":"C3"},{"value":"0,0E+00","module":"D"}]}]}