{"product_name":"DLQL","epd_id":"NEPD-5505-4811","compliance":["EN 15804+A2","ISO 14025","ISO 21930"],"producer_name":"TROX Group","environmental_impact":[{"parameter":"GWP-total","unit":"kg CO2-eq.","values":[{"value":"2,92E+01","module":"A1-A3"},{"value":"1,03E+00","module":"A4"},{"value":"8,31E-03","module":"C1"},{"value":"6,45E-02","module":"C2"},{"value":"2,22E-01","module":"C3"},{"value":"1,54E-02","module":"C4"},{"value":"-1,39E+00","module":"D"}]},{"parameter":"GWP-fossil","unit":"kg CO2-eq.","values":[{"value":"3,11E+01","module":"A1-A3"},{"value":"1,03E+00","module":"A4"},{"value":"8,31E-03","module":"C1"},{"value":"6,44E-02","module":"C2"},{"value":"2,22E-01","module":"C3"},{"value":"1,54E-02","module":"C4"},{"value":"-1,38E+00","module":"D"}]},{"parameter":"GWP-biogenic","unit":"kg CO2-eq.","values":[{"value":"-1,98E+00","module":"A1-A3"},{"value":"4,27E-04","module":"A4"},{"value":"1,56E-06","module":"C1"},{"value":"2,67E-05","module":"C2"},{"value":"2,92E-04","module":"C3"},{"value":"7,28E-06","module":"C4"},{"value":"-7,64E-04","module":"D"}]},{"parameter":"GWP-luluc","unit":"kg CO2-eq.","values":[{"value":"3,49E-02","module":"A1-A3"},{"value":"3,67E-04","module":"A4"},{"value":"6,55E-07","module":"C1"},{"value":"2,29E-05","module":"C2"},{"value":"3,08E-05","module":"C3"},{"value":"3,00E-05","module":"C4"},{"value":"-6,20E-04","module":"D"}]},{"parameter":"ODP","unit":"kg CFC 11-eq.","values":[{"value":"2,93E-06","module":"A1-A3"},{"value":"2,34E-07","module":"A4"},{"value":"1,80E-09","module":"C1"},{"value":"1,46E-08","module":"C2"},{"value":"1,39E-08","module":"C3"},{"value":"1,79E-09","module":"C4"},{"value":"-5,44E-07","module":"D"}]},{"parameter":"AP","unit":"mol H+-eq.","values":[{"value":"2,89E-01","module":"A1-A3"},{"value":"2,96E-03","module":"A4"},{"value":"8,69E-05","module":"C1"},{"value":"1,85E-04","module":"C2"},{"value":"1,84E-04","module":"C3"},{"value":"5,33E-05","module":"C4"},{"value":"-6,88E-03","module":"D"}]},{"parameter":"POCP","unit":"kg NMVOC-eq.","values":[{"value":"1,21E-01","module":"A1-A3"},{"value":"2,51E-03","module":"A4"},{"value":"1,16E-04","module":"C1"},{"value":"1,57E-04","module":"C2"},{"value":"1,24E-04","module":"C3"},{"value":"5,93E-05","module":"C4"},{"value":"-6,93E-03","module":"D"}]},{"parameter":"ADPE","unit":"kg Sb-eq.","values":[{"value":"2,26E-02","module":"A1-A3"},{"value":"2,85E-05","module":"A4"},{"value":"1,27E-08","module":"C1"},{"value":"1,78E-06","module":"C2"},{"value":"4,29E-07","module":"C3"},{"value":"5,29E-08","module":"C4"},{"value":"-2,39E-05","module":"D"}]},{"parameter":"ADPF","unit":"MJ","values":[{"value":"4,29E+02","module":"A1-A3"},{"value":"1,56E+01","module":"A4"},{"value":"1,14E-01","module":"C1"},{"value":"9,74E-01","module":"C2"},{"value":"5,00E-01","module":"C3"},{"value":"1,51E-01","module":"C4"},{"value":"-1,16E+01","module":"D"}]},{"parameter":"WDP","unit":"m3 world-eq.","values":[{"value":"2,37E+03","module":"A1-A3"},{"value":"1,51E+01","module":"A4"},{"value":"2,43E-02","module":"C1"},{"value":"9,42E-01","module":"C2"},{"value":"1,85E+00","module":"C3"},{"value":"8,05E-01","module":"C4"},{"value":"7,18E+01","module":"D"}]},{"parameter":"EP-freshwater","unit":"kg P-eq.","values":[{"value":"1,84E-03","module":"A1-A3"},{"value":"8,24E-06","module":"A4"},{"value":"3,02E-08","module":"C1"},{"value":"5,15E-07","module":"C2"},{"value":"2,83E-06","module":"C3"},{"value":"2,12E-07","module":"C4"},{"value":"-8,52E-05","module":"D"}]},{"parameter":"EP-marine","unit":"kg N-eq.","values":[{"value":"3,55E-02","module":"A1-A3"},{"value":"5,86E-04","module":"A4"},{"value":"3,84E-05","module":"C1"},{"value":"3,66E-05","module":"C2"},{"value":"4,06E-05","module":"C3"},{"value":"2,17E-05","module":"C4"},{"value":"-1,42E-03","module":"D"}]},{"parameter":"EP-terrestrial","unit":"mol N-eq.","values":[{"value":"9,42E-01","module":"A1-A3"},{"value":"6,56E-03","module":"A4"},{"value":"4,21E-04","module":"C1"},{"value":"4,10E-04","module":"C2"},{"value":"4,49E-04","module":"C3"},{"value":"1,80E-04","module":"C4"},{"value":"-1,45E-02","module":"D"}]},{"parameter":"GWP-IOBC","unit":"kg CO2-eq.","values":[{"value":"3,14E+01","module":"A1-A3"},{"value":"1,03E+00","module":"A4"},{"value":"8,31E-03","module":"C1"},{"value":"6,45E-02","module":"C2"},{"value":"2,22E-01","module":"C3"},{"value":"4,42E-03","module":"C4"},{"value":"-2,07E+00","module":"D"}]}],"additional_environmental_impact":[{"parameter":"PM","unit":"disease incidence","values":[{"value":"2,89E-06","module":"A1-A3"},{"value":"6,31E-08","module":"A4"},{"value":"2,30E-09","module":"C1"},{"value":"3,94E-09","module":"C2"},{"value":"2,68E-09","module":"C3"},{"value":"9,57E-10","module":"C4"},{"value":"-1,15E-07","module":"D"}]},{"parameter":"ETP-fw","unit":"CTUe","values":[{"value":"1,01E+03","module":"A1-A3"},{"value":"1,16E+01","module":"A4"},{"value":"6,25E-02","module":"C1"},{"value":"7,22E-01","module":"C2"},{"value":"2,62E+00","module":"C3"},{"value":"2,06E-01","module":"C4"},{"value":"-7,71E+01","module":"D"}]},{"parameter":"HTP-c","unit":"CTUh","values":[{"value":"1,49E-07","module":"A1-A3"},{"value":"0,0E+00","module":"A4"},{"value":"0,0E+00","module":"C1"},{"value":"0,0E+00","module":"C2"},{"value":"1,20E-10","module":"C3"},{"value":"1,80E-11","module":"C4"},{"value":"-6,66E-09","module":"D"}]},{"parameter":"HTP-nc","unit":"CTUh","values":[{"value":"1,84E-06","module":"A1-A3"},{"value":"1,26E-08","module":"A4"},{"value":"5,70E-11","module":"C1"},{"value":"7,89E-10","module":"C2"},{"value":"8,59E-10","module":"C3"},{"value":"2,52E-10","module":"C4"},{"value":"1,45E-07","module":"D"}]},{"parameter":"SQP","unit":"unitless","values":[{"value":"3,88E+02","module":"A1-A3"},{"value":"1,09E+01","module":"A4"},{"value":"1,45E-02","module":"C1"},{"value":"6,82E-01","module":"C2"},{"value":"1,94E-01","module":"C3"},{"value":"4,97E-01","module":"C4"},{"value":"-8,72E-01","module":"D"}]},{"parameter":"IRP","unit":"kBq U235-eq.","values":[{"value":"1,89E+00","module":"A1-A3"},{"value":"6,81E-02","module":"A4"},{"value":"4,90E-04","module":"C1"},{"value":"4,26E-03","module":"C2"},{"value":"2,26E-03","module":"C3"},{"value":"5,83E-04","module":"C4"},{"value":"4,97E-03","module":"D"}]}],"resource_use":[{"parameter":"PERE","unit":"MJ","values":[{"value":"5,83E+01","module":"A1-A3"},{"value":"2,23E-01","module":"A4"},{"value":"6,18E-04","module":"C1"},{"value":"1,39E-02","module":"C2"},{"value":"8,87E-02","module":"C3"},{"value":"1,69E-02","module":"C4"},{"value":"-9,46E-01","module":"D"}]},{"parameter":"PERM","unit":"MJ","values":[{"value":"2,04E+01","module":"A1-A3"},{"value":"0,0E+00","module":"A4"},{"value":"0,0E+00","module":"C1"},{"value":"0,0E+00","module":"C2"},{"value":"0,0E+00","module":"C3"},{"value":"0,0E+00","module":"C4"},{"value":"0,0E+00","module":"D"}]},{"parameter":"PERT","unit":"MJ","values":[{"value":"7,87E+01","module":"A1-A3"},{"value":"2,23E-01","module":"A4"},{"value":"6,18E-04","module":"C1"},{"value":"1,39E-02","module":"C2"},{"value":"8,87E-02","module":"C3"},{"value":"1,69E-02","module":"C4"},{"value":"-9,46E-01","module":"D"}]},{"parameter":"PENRE","unit":"MJ","values":[{"value":"4,28E+02","module":"A1-A3"},{"value":"1,56E+01","module":"A4"},{"value":"1,14E-01","module":"C1"},{"value":"9,74E-01","module":"C2"},{"value":"5,00E-01","module":"C3"},{"value":"1,51E-01","module":"C4"},{"value":"-1,16E+01","module":"D"}]},{"parameter":"PENRM","unit":"MJ","values":[{"value":"3,05E+00","module":"A1-A3"},{"value":"0,0E+00","module":"A4"},{"value":"0,0E+00","module":"C1"},{"value":"0,0E+00","module":"C2"},{"value":"0,0E+00","module":"C3"},{"value":"0,0E+00","module":"C4"},{"value":"0,0E+00","module":"D"}]},{"parameter":"PENRT","unit":"MJ","values":[{"value":"4,30E+02","module":"A1-A3"},{"value":"1,56E+01","module":"A4"},{"value":"1,14E-01","module":"C1"},{"value":"9,74E-01","module":"C2"},{"value":"5,00E-01","module":"C3"},{"value":"1,51E-01","module":"C4"},{"value":"-1,16E+01","module":"D"}]},{"parameter":"SM","unit":"kg","values":[{"value":"4,63E+00","module":"A1-A3"},{"value":"0,0E+00","module":"A4"},{"value":"5,61E-05","module":"C1"},{"value":"0,0E+00","module":"C2"},{"value":"0,0E+00","module":"C3"},{"value":"3,38E-04","module":"C4"},{"value":"0,0E+00","module":"D"}]},{"parameter":"RSF","unit":"MJ","values":[{"value":"2,38E+00","module":"A1-A3"},{"value":"7,98E-03","module":"A4"},{"value":"1,52E-05","module":"C1"},{"value":"4,99E-04","module":"C2"},{"value":"1,96E-03","module":"C3"},{"value":"1,08E-04","module":"C4"},{"value":"5,00E-02","module":"D"}]},{"parameter":"NRSF","unit":"MJ","values":[{"value":"1,16E+01","module":"A1-A3"},{"value":"2,85E-02","module":"A4"},{"value":"2,24E-04","module":"C1"},{"value":"1,78E-03","module":"C2"},{"value":"0,0E+00","module":"C3"},{"value":"3,41E-03","module":"C4"},{"value":"1,45E+00","module":"D"}]},{"parameter":"FW","unit":"m3","values":[{"value":"3,73E-01","module":"A1-A3"},{"value":"1,67E-03","module":"A4"},{"value":"5,88E-06","module":"C1"},{"value":"1,04E-04","module":"C2"},{"value":"4,78E-04","module":"C3"},{"value":"1,69E-04","module":"C4"},{"value":"-2,91E-03","module":"D"}]}],"end_of_life_waste":[{"parameter":"HWD","unit":"kg","values":[{"value":"3,15E-01","module":"A1-A3"},{"value":"8,04E-04","module":"A4"},{"value":"3,37E-06","module":"C1"},{"value":"5,02E-05","module":"C2"},{"value":"0,0E+00","module":"C3"},{"value":"1,54E-02","module":"C4"},{"value":"-7,19E-03","module":"D"}]},{"parameter":"NHWD","unit":"kg","values":[{"value":"1,03E+01","module":"A1-A3"},{"value":"7,58E-01","module":"A4"},{"value":"1,35E-04","module":"C1"},{"value":"4,74E-02","module":"C2"},{"value":"5,18E-02","module":"C3"},{"value":"6,69E-01","module":"C4"},{"value":"-5,66E-01","module":"D"}]},{"parameter":"RWD","unit":"kg","values":[{"value":"1,69E-03","module":"A1-A3"},{"value":"1,06E-04","module":"A4"},{"value":"7,94E-07","module":"C1"},{"value":"6,64E-06","module":"C2"},{"value":"0,0E+00","module":"C3"},{"value":"6,93E-08","module":"C4"},{"value":"3,82E-06","module":"D"}]}],"end_of_life_flow":[{"parameter":"CRU","unit":"kg","values":[{"value":"0,0E+00","module":"A1-A3"},{"value":"0,0E+00","module":"A4"},{"value":"0,0E+00","module":"C1"},{"value":"0,0E+00","module":"C2"},{"value":"0,0E+00","module":"C3"},{"value":"0,0E+00","module":"C4"},{"value":"0,0E+00","module":"D"}]},{"parameter":"MFR","unit":"kg","values":[{"value":"1,15E+00","module":"A1-A3"},{"value":"0,0E+00","module":"A4"},{"value":"5,51E-05","module":"C1"},{"value":"0,0E+00","module":"C2"},{"value":"5,52E+00","module":"C3"},{"value":"4,09E-06","module":"C4"},{"value":"0,0E+00","module":"D"}]},{"parameter":"MER","unit":"kg","values":[{"value":"1,08E-04","module":"A1-A3"},{"value":"0,0E+00","module":"A4"},{"value":"1,71E-07","module":"C1"},{"value":"0,0E+00","module":"C2"},{"value":"5,18E-02","module":"C3"},{"value":"1,00E-07","module":"C4"},{"value":"0,0E+00","module":"D"}]},{"parameter":"EEE","unit":"MJ","values":[{"value":"8,66E-02","module":"A1-A3"},{"value":"0,0E+00","module":"A4"},{"value":"5,86E-07","module":"C1"},{"value":"0,0E+00","module":"C2"},{"value":"5,13E-05","module":"C3"},{"value":"6,49E-06","module":"C4"},{"value":"0,0E+00","module":"D"}]},{"parameter":"EET","unit":"MJ","values":[{"value":"1,31E+00","module":"A1-A3"},{"value":"0,0E+00","module":"A4"},{"value":"8,87E-06","module":"C1"},{"value":"0,0E+00","module":"C2"},{"value":"7,76E-04","module":"C3"},{"value":"9,82E-05","module":"C4"},{"value":"0,0E+00","module":"D"}]}]}