{"product_name":"DOMEX Polycarbonat-Dachfenster","epd_id":"EPD-VEL-20240209-IBA1-EN","compliance":["EN 15804+A2 (EF 3.1)","ISO 14025"],"producer_name":"VELUX Group","environmental_impact":[{"parameter":"GWP-total","unit":"kg CO2-eq","values":[{"value":"8,69E+01","module":"A1-A3"},{"value":"0,0E+00","module":"C1"},{"value":"5,10E-01","module":"C2"},{"value":"5,42E+01","module":"C3"},{"value":"0,0E+00","module":"C4"},{"value":"-1,24E+02","module":"D"}]},{"parameter":"GWP-fossil","unit":"kg CO2-eq","values":[{"value":"1,20E+02","module":"A1-A3"},{"value":"0,0E+00","module":"C1"},{"value":"5,09E-01","module":"C2"},{"value":"2,09E+01","module":"C3"},{"value":"0,0E+00","module":"C4"},{"value":"-1,18E+02","module":"D"}]},{"parameter":"GWP-biogenic","unit":"kg CO2-eq","values":[{"value":"-3,36E+01","module":"A1-A3"},{"value":"0,0E+00","module":"C1"},{"value":"4,27E-04","module":"C2"},{"value":"3,33E+01","module":"C3"},{"value":"0,0E+00","module":"C4"},{"value":"-5,65E+00","module":"D"}]},{"parameter":"GWP-luluc","unit":"kg CO2-eq","values":[{"value":"2,62E-01","module":"A1-A3"},{"value":"0,0E+00","module":"C1"},{"value":"2,49E-04","module":"C2"},{"value":"1,57E-03","module":"C3"},{"value":"0,0E+00","module":"C4"},{"value":"-2,77E-01","module":"D"}]},{"parameter":"ODP","unit":"kg CFC11-eq","values":[{"value":"4,17E-06","module":"A1-A3"},{"value":"0,0E+00","module":"C1"},{"value":"1,12E-08","module":"C2"},{"value":"1,72E-07","module":"C3"},{"value":"0,0E+00","module":"C4"},{"value":"-1,62E-06","module":"D"}]},{"parameter":"AP","unit":"mol H^(+)-eq","values":[{"value":"7,22E-01","module":"A1-A3"},{"value":"0,0E+00","module":"C1"},{"value":"2,38E-03","module":"C2"},{"value":"2,77E-02","module":"C3"},{"value":"0,0E+00","module":"C4"},{"value":"-4,51E-01","module":"D"}]},{"parameter":"POCP","unit":"kg NMVOC-eq","values":[{"value":"5,79E-01","module":"A1-A3"},{"value":"0,0E+00","module":"C1"},{"value":"3,53E-03","module":"C2"},{"value":"3,83E-02","module":"C3"},{"value":"0,0E+00","module":"C4"},{"value":"-2,71E-01","module":"D"}]},{"parameter":"ADPE","unit":"kg Sb-eq","values":[{"value":"7,07E-04","module":"A1-A3"},{"value":"0,0E+00","module":"C1"},{"value":"1,59E-06","module":"C2"},{"value":"4,25E-06","module":"C3"},{"value":"0,0E+00","module":"C4"},{"value":"1,13E-04","module":"D"}]},{"parameter":"ADPF","unit":"MJ","values":[{"value":"1,80E+03","module":"A1-A3"},{"value":"0,0E+00","module":"C1"},{"value":"7,35E+00","module":"C2"},{"value":"3,55E+01","module":"C3"},{"value":"0,0E+00","module":"C4"},{"value":"-1,49E+03","module":"D"}]},{"parameter":"WDP","unit":"m^3 world-eq deprived","values":[{"value":"4,08E+01","module":"A1-A3"},{"value":"0,0E+00","module":"C1"},{"value":"3,20E-02","module":"C2"},{"value":"3,87E-01","module":"C3"},{"value":"0,0E+00","module":"C4"},{"value":"-8,84E+00","module":"D"}]},{"parameter":"EP-freshwater","unit":"kg P-eq","values":[{"value":"4,68E-03","module":"A1-A3"},{"value":"0,0E+00","module":"C1"},{"value":"4,18E-06","module":"C2"},{"value":"1,03E-04","module":"C3"},{"value":"0,0E+00","module":"C4"},{"value":"-1,04E-02","module":"D"}]},{"parameter":"EP-marine","unit":"kg N-eq","values":[{"value":"1,31E-01","module":"A1-A3"},{"value":"0,0E+00","module":"C1"},{"value":"9,37E-04","module":"C2"},{"value":"1,23E-02","module":"C3"},{"value":"0,0E+00","module":"C4"},{"value":"-7,41E-02","module":"D"}]},{"parameter":"EP-terrestrial","unit":"mol N-eq","values":[{"value":"1,53E+00","module":"A1-A3"},{"value":"0,0E+00","module":"C1"},{"value":"1,01E-02","module":"C2"},{"value":"1,36E-01","module":"C3"},{"value":"0,0E+00","module":"C4"},{"value":"-8,51E-01","module":"D"}]}],"additional_environmental_impact":[{"parameter":"PM","unit":"Disease incidence","values":[{"value":"9,41E-06","module":"A1-A3"},{"value":"0,0E+00","module":"C1"},{"value":"5,00E-08","module":"C2"},{"value":"5,09E-07","module":"C3"},{"value":"0,0E+00","module":"C4"},{"value":"-4,68E-06","module":"D"}]},{"parameter":"ETP-fw","unit":"CTUe","values":[{"value":"1,93E+03","module":"A1-A3"},{"value":"0,0E+00","module":"C1"},{"value":"3,62E+00","module":"C2"},{"value":"7,44E+01","module":"C3"},{"value":"0,0E+00","module":"C4"},{"value":"-3,16E+02","module":"D"}]},{"parameter":"HTP-c","unit":"CTUh","values":[{"value":"2,22E-07","module":"A1-A3"},{"value":"0,0E+00","module":"C1"},{"value":"2,74E-10","module":"C2"},{"value":"1,01E-08","module":"C3"},{"value":"0,0E+00","module":"C4"},{"value":"-6,53E-08","module":"D"}]},{"parameter":"HTP-nc","unit":"CTUh","values":[{"value":"1,95E-06","module":"A1-A3"},{"value":"0,0E+00","module":"C1"},{"value":"5,70E-09","module":"C2"},{"value":"4,23E-08","module":"C3"},{"value":"0,0E+00","module":"C4"},{"value":"-8,35E-07","module":"D"}]},{"parameter":"SQP","unit":"SQP","values":[{"value":"4,39E+03","module":"A1-A3"},{"value":"0,0E+00","module":"C1"},{"value":"5,53E+00","module":"C2"},{"value":"5,09E+00","module":"C3"},{"value":"0,0E+00","module":"C4"},{"value":"-1,99E+02","module":"D"}]}],"resource_use":[{"parameter":"PERE","unit":"MJ","values":[{"value":"4,68E+02","module":"A1-A3"},{"value":"0,0E+00","module":"C1"},{"value":"1,15E-01","module":"C2"},{"value":"3,97E+02","module":"C3"},{"value":"0,0E+00","module":"C4"},{"value":"-2,28E+02","module":"D"}]},{"parameter":"PERM","unit":"MJ","values":[{"value":"3,95E+02","module":"A1-A3"},{"value":"0,0E+00","module":"C1"},{"value":"0,0E+00","module":"C2"},{"value":"-3,95E+02","module":"C3"},{"value":"0,0E+00","module":"C4"},{"value":"0,0E+00","module":"D"}]},{"parameter":"PERT","unit":"MJ","values":[{"value":"8,63E+02","module":"A1-A3"},{"value":"0,0E+00","module":"C1"},{"value":"1,15E-01","module":"C2"},{"value":"2,19E+00","module":"C3"},{"value":"0,0E+00","module":"C4"},{"value":"-2,28E+02","module":"D"}]},{"parameter":"PENRE","unit":"MJ","values":[{"value":"1,56E+03","module":"A1-A3"},{"value":"0,0E+00","module":"C1"},{"value":"7,35E+00","module":"C2"},{"value":"2,77E+02","module":"C3"},{"value":"0,0E+00","module":"C4"},{"value":"-1,51E+03","module":"D"}]},{"parameter":"PENRM","unit":"MJ","values":[{"value":"2,41E+02","module":"A1-A3"},{"value":"0,0E+00","module":"C1"},{"value":"0,0E+00","module":"C2"},{"value":"-2,41E+02","module":"C3"},{"value":"0,0E+00","module":"C4"},{"value":"0,0E+00","module":"D"}]},{"parameter":"PENRT","unit":"MJ","values":[{"value":"1,81E+03","module":"A1-A3"},{"value":"0,0E+00","module":"C1"},{"value":"7,35E+00","module":"C2"},{"value":"3,57E+01","module":"C3"},{"value":"0,0E+00","module":"C4"},{"value":"-1,51E+03","module":"D"}]},{"parameter":"SM","unit":"kg","values":[{"value":"1,31E+00","module":"A1-A3"},{"value":"0,0E+00","module":"C1"},{"value":"0,0E+00","module":"C2"},{"value":"0,0E+00","module":"C3"},{"value":"0,0E+00","module":"C4"},{"value":"3,16E+00","module":"D"}]},{"parameter":"RSF","unit":"MJ","values":[{"value":"0,0E+00","module":"A1-A3"},{"value":"0,0E+00","module":"C1"},{"value":"0,0E+00","module":"C2"},{"value":"0,0E+00","module":"C3"},{"value":"0,0E+00","module":"C4"},{"value":"0,0E+00","module":"D"}]},{"parameter":"NRSF","unit":"MJ","values":[{"value":"0,0E+00","module":"A1-A3"},{"value":"0,0E+00","module":"C1"},{"value":"0,0E+00","module":"C2"},{"value":"0,0E+00","module":"C3"},{"value":"0,0E+00","module":"C4"},{"value":"0,0E+00","module":"D"}]},{"parameter":"FW","unit":"m^3","values":[{"value":"2,65E+00","module":"A1-A3"},{"value":"0,0E+00","module":"C1"},{"value":"1,99E-03","module":"C2"},{"value":"3,63E-02","module":"C3"},{"value":"0,0E+00","module":"C4"},{"value":"-6,83E-01","module":"D"}]}],"end_of_life_waste":[{"parameter":"HWD","unit":"kg","values":[{"value":"1,48E-02","module":"A1-A3"},{"value":"0,0E+00","module":"C1"},{"value":"4,63E-05","module":"C2"},{"value":"1,85E-04","module":"C3"},{"value":"0,0E+00","module":"C4"},{"value":"4,22E-03","module":"D"}]},{"parameter":"NHWD","unit":"kg","values":[{"value":"2,70E+01","module":"A1-A3"},{"value":"0,0E+00","module":"C1"},{"value":"4,68E-01","module":"C2"},{"value":"3,17E+00","module":"C3"},{"value":"0,0E+00","module":"C4"},{"value":"-1,58E+01","module":"D"}]},{"parameter":"RWD","unit":"kg","values":[{"value":"4,58E-03","module":"A1-A3"},{"value":"0,0E+00","module":"C1"},{"value":"4,31E-06","module":"C2"},{"value":"8,77E-05","module":"C3"},{"value":"0,0E+00","module":"C4"},{"value":"-7,51E-03","module":"D"}]}],"end_of_life_flow":[{"parameter":"CRU","unit":"kg","values":[{"value":"0,0E+00","module":"A1-A3"},{"value":"0,0E+00","module":"C1"},{"value":"0,0E+00","module":"C2"},{"value":"0,0E+00","module":"C3"},{"value":"0,0E+00","module":"C4"},{"value":"0,0E+00","module":"D"}]},{"parameter":"MFR","unit":"kg","values":[{"value":"1,70E-01","module":"A1-A3"},{"value":"0,0E+00","module":"C1"},{"value":"0,0E+00","module":"C2"},{"value":"4,30E+00","module":"C3"},{"value":"0,0E+00","module":"C4"},{"value":"4,30E+00","module":"D"}]},{"parameter":"MER","unit":"kg","values":[{"value":"0,0E+00","module":"A1-A3"},{"value":"0,0E+00","module":"C1"},{"value":"0,0E+00","module":"C2"},{"value":"0,0E+00","module":"C3"},{"value":"0,0E+00","module":"C4"},{"value":"0,0E+00","module":"D"}]},{"parameter":"EEE","unit":"MJ","values":[{"value":"5,45E+00","module":"A1-A3"},{"value":"0,0E+00","module":"C1"},{"value":"0,0E+00","module":"C2"},{"value":"1,14E+02","module":"C3"},{"value":"0,0E+00","module":"C4"},{"value":"0,0E+00","module":"D"}]},{"parameter":"EET","unit":"MJ","values":[{"value":"9,39E+00","module":"A1-A3"},{"value":"0,0E+00","module":"C1"},{"value":"0,0E+00","module":"C2"},{"value":"1,97E+02","module":"C3"},{"value":"0,0E+00","module":"C4"},{"value":"0,0E+00","module":"D"}]}]}