{"product_name":"Dovre","epd_id":"NEPD-7593-6976","compliance":["EN 15804+A2","ISO 14025","ISO 21930"],"producer_name":"R\u00f8ros Produkter AS","environmental_impact":[{"parameter":"GWP-total","unit":"kg CO2-eq.","values":[{"value":"2,83E+01","module":"A1-A3"},{"value":"3,78E-01","module":"A4"},{"value":"1,03E+00","module":"A5"},{"value":"0,0E+00","module":"B2"},{"value":"0,0E+00","module":"B3"},{"value":"0,0E+00","module":"B4"},{"value":"0,0E+00","module":"C1"},{"value":"1,07E-01","module":"C2"},{"value":"1,40E+00","module":"C3"},{"value":"4,62E-02","module":"C4"},{"value":"-2,47E+00","module":"D"}]},{"parameter":"GWP-fossil","unit":"kg CO2-eq.","values":[{"value":"2,93E+01","module":"A1-A3"},{"value":"3,77E-01","module":"A4"},{"value":"9,43E-03","module":"A5"},{"value":"0,0E+00","module":"B2"},{"value":"0,0E+00","module":"B3"},{"value":"0,0E+00","module":"B4"},{"value":"0,0E+00","module":"C1"},{"value":"1,07E-01","module":"C2"},{"value":"1,40E+00","module":"C3"},{"value":"4,61E-02","module":"C4"},{"value":"-2,46E+00","module":"D"}]},{"parameter":"GWP-biogenic","unit":"kg CO2-eq.","values":[{"value":"-9,71E-01","module":"A1-A3"},{"value":"1,56E-04","module":"A4"},{"value":"1,02E+00","module":"A5"},{"value":"0,0E+00","module":"B2"},{"value":"0,0E+00","module":"B3"},{"value":"0,0E+00","module":"B4"},{"value":"0,0E+00","module":"C1"},{"value":"4,42E-05","module":"C2"},{"value":"6,66E-04","module":"C3"},{"value":"3,50E-05","module":"C4"},{"value":"-1,47E-03","module":"D"}]},{"parameter":"GWP-luluc","unit":"kg CO2-eq.","values":[{"value":"4,13E-02","module":"A1-A3"},{"value":"1,34E-04","module":"A4"},{"value":"3,12E-06","module":"A5"},{"value":"0,0E+00","module":"B2"},{"value":"0,0E+00","module":"B3"},{"value":"0,0E+00","module":"B4"},{"value":"0,0E+00","module":"C1"},{"value":"3,81E-05","module":"C2"},{"value":"1,68E-05","module":"C3"},{"value":"1,43E-05","module":"C4"},{"value":"-3,54E-03","module":"D"}]},{"parameter":"ODP","unit":"kg CFC 11-eq.","values":[{"value":"1,67E-06","module":"A1-A3"},{"value":"8,55E-08","module":"A4"},{"value":"1,99E-09","module":"A5"},{"value":"0,0E+00","module":"B2"},{"value":"0,0E+00","module":"B3"},{"value":"0,0E+00","module":"B4"},{"value":"0,0E+00","module":"C1"},{"value":"2,42E-08","module":"C2"},{"value":"6,74E-09","module":"C3"},{"value":"1,47E-08","module":"C4"},{"value":"-5,22E-03","module":"D"}]},{"parameter":"AP","unit":"mol H+-eq.","values":[{"value":"1,39E-01","module":"A1-A3"},{"value":"1,08E-03","module":"A4"},{"value":"4,47E-05","module":"A5"},{"value":"0,0E+00","module":"B2"},{"value":"0,0E+00","module":"B3"},{"value":"0,0E+00","module":"B4"},{"value":"0,0E+00","module":"C1"},{"value":"3,07E-04","module":"C2"},{"value":"5,10E-04","module":"C3"},{"value":"3,34E-04","module":"C4"},{"value":"-1,25E-02","module":"D"}]},{"parameter":"POCP","unit":"kg NMVOC-eq.","values":[{"value":"1,24E-01","module":"A1-A3"},{"value":"9,19E-04","module":"A4"},{"value":"4,61E-05","module":"A5"},{"value":"0,0E+00","module":"B2"},{"value":"0,0E+00","module":"B3"},{"value":"0,0E+00","module":"B4"},{"value":"0,0E+00","module":"C1"},{"value":"2,60E-04","module":"C2"},{"value":"6,11E-04","module":"C3"},{"value":"3,81E-04","module":"C4"},{"value":"-1,26E-02","module":"D"}]},{"parameter":"ADPE","unit":"kg Sb-eq.","values":[{"value":"5,99E-04","module":"A1-A3"},{"value":"1,04E-05","module":"A4"},{"value":"2,29E-07","module":"A5"},{"value":"0,0E+00","module":"B2"},{"value":"0,0E+00","module":"B3"},{"value":"0,0E+00","module":"B4"},{"value":"0,0E+00","module":"C1"},{"value":"2,95E-06","module":"C2"},{"value":"3,86E-07","module":"C3"},{"value":"8,24E-07","module":"C4"},{"value":"-4,20E-05","module":"D"}]},{"parameter":"ADPF","unit":"MJ","values":[{"value":"3,28E+02","module":"A1-A3"},{"value":"5,70E+00","module":"A4"},{"value":"1,32E-01","module":"A5"},{"value":"0,0E+00","module":"B2"},{"value":"0,0E+00","module":"B3"},{"value":"0,0E+00","module":"B4"},{"value":"0,0E+00","module":"C1"},{"value":"1,62E+00","module":"C2"},{"value":"5,06E-01","module":"C3"},{"value":"1,09E+00","module":"C4"},{"value":"-2,11E+01","module":"D"}]},{"parameter":"WDP","unit":"m3 world-eq.","values":[{"value":"9,57E+02","module":"A1-A3"},{"value":"5,52E+00","module":"A4"},{"value":"1,67E-01","module":"A5"},{"value":"0,0E+00","module":"B2"},{"value":"0,0E+00","module":"B3"},{"value":"0,0E+00","module":"B4"},{"value":"0,0E+00","module":"C1"},{"value":"1,56E+00","module":"C2"},{"value":"1,72E+00","module":"C3"},{"value":"1,97E+00","module":"C4"},{"value":"1,11E+02","module":"D"}]},{"parameter":"EP-freshwater","unit":"kg P-eq.","values":[{"value":"1,55E-03","module":"A1-A3"},{"value":"3,01E-06","module":"A4"},{"value":"7,75E-08","module":"A5"},{"value":"0,0E+00","module":"B2"},{"value":"0,0E+00","module":"B3"},{"value":"0,0E+00","module":"B4"},{"value":"0,0E+00","module":"C1"},{"value":"8,54E-07","module":"C2"},{"value":"1,37E-06","module":"C3"},{"value":"4,52E-07","module":"C4"},{"value":"-1,54E-04","module":"D"}]},{"parameter":"EP-marine","unit":"kg N-eq.","values":[{"value":"2,75E-02","module":"A1-A3"},{"value":"2,15E-04","module":"A4"},{"value":"1,48E-05","module":"A5"},{"value":"0,0E+00","module":"B2"},{"value":"0,0E+00","module":"B3"},{"value":"0,0E+00","module":"B4"},{"value":"0,0E+00","module":"C1"},{"value":"6,08E-05","module":"C2"},{"value":"2,18E-04","module":"C3"},{"value":"1,19E-04","module":"C4"},{"value":"-2,65E-03","module":"D"}]},{"parameter":"EP-terrestrial","unit":"mol N-eq.","values":[{"value":"3,05E-01","module":"A1-A3"},{"value":"2,40E-03","module":"A4"},{"value":"1,60E-04","module":"A5"},{"value":"0,0E+00","module":"B2"},{"value":"0,0E+00","module":"B3"},{"value":"0,0E+00","module":"B4"},{"value":"0,0E+00","module":"C1"},{"value":"6,80E-04","module":"C2"},{"value":"2,28E-03","module":"C3"},{"value":"1,32E-03","module":"C4"},{"value":"-2,72E-02","module":"D"}]},{"parameter":"GWP-IOBC","unit":"kg CO2-eq.","values":[{"value":"2,93E+01","module":"A1-A3"},{"value":"3,78E-01","module":"A4"},{"value":"9,43E-03","module":"A5"},{"value":"0,0E+00","module":"B2"},{"value":"0,0E+00","module":"B3"},{"value":"0,0E+00","module":"B4"},{"value":"0,0E+00","module":"C1"},{"value":"1,07E-01","module":"C2"},{"value":"1,32E+00","module":"C3"},{"value":"4,78E-02","module":"C4"},{"value":"-3,65E+00","module":"D"}]}],"additional_environmental_impact":[{"parameter":"PM","unit":"disease incidence","values":[{"value":"2,08E-06","module":"A1-A3"},{"value":"2,31E-08","module":"A4"},{"value":"6,60E-10","module":"A5"},{"value":"0,0E+00","module":"B2"},{"value":"0,0E+00","module":"B3"},{"value":"0,0E+00","module":"B4"},{"value":"0,0E+00","module":"C1"},{"value":"6,55E-09","module":"C2"},{"value":"1,25E-08","module":"C3"},{"value":"6,16E-09","module":"C4"},{"value":"-2,34E-07","module":"D"}]},{"parameter":"ETP-fw","unit":"CTUe","values":[{"value":"1,11E+03","module":"A1-A3"},{"value":"4,23E+00","module":"A4"},{"value":"1,76E-01","module":"A5"},{"value":"0,0E+00","module":"B2"},{"value":"0,0E+00","module":"B3"},{"value":"0,0E+00","module":"B4"},{"value":"0,0E+00","module":"C1"},{"value":"1,20E+00","module":"C2"},{"value":"5,49E+00","module":"C3"},{"value":"6,16E-01","module":"C4"},{"value":"-1,39E+02","module":"D"}]},{"parameter":"HTP-c","unit":"CTUh","values":[{"value":"1,67E-07","module":"A1-A3"},{"value":"0,0E+00","module":"A4"},{"value":"5,00E-12","module":"A5"},{"value":"0,0E+00","module":"B2"},{"value":"0,0E+00","module":"B3"},{"value":"0,0E+00","module":"B4"},{"value":"0,0E+00","module":"C1"},{"value":"0,0E+00","module":"C2"},{"value":"3,91E-10","module":"C3"},{"value":"2,20E-11","module":"C4"},{"value":"-1,16E-08","module":"D"}]},{"parameter":"HTP-nc","unit":"CTUh","values":[{"value":"7,69E-07","module":"A1-A3"},{"value":"4,62E-09","module":"A4"},{"value":"2,22E-10","module":"A5"},{"value":"0,0E+00","module":"B2"},{"value":"0,0E+00","module":"B3"},{"value":"0,0E+00","module":"B4"},{"value":"0,0E+00","module":"C1"},{"value":"1,31E-09","module":"C2"},{"value":"4,96E-09","module":"C3"},{"value":"5,55E-10","module":"C4"},{"value":"2,45E-07","module":"D"}]},{"parameter":"SQP","unit":"unitless","values":[{"value":"1,21E+02","module":"A1-A3"},{"value":"3,99E+00","module":"A4"},{"value":"8,84E-02","module":"A5"},{"value":"0,0E+00","module":"B2"},{"value":"0,0E+00","module":"B3"},{"value":"0,0E+00","module":"B4"},{"value":"0,0E+00","module":"C1"},{"value":"1,13E+00","module":"C2"},{"value":"1,14E-01","module":"C3"},{"value":"2,35E+00","module":"C4"},{"value":"-8,35E+00","module":"D"}]},{"parameter":"IRP","unit":"kBq U235-eq.","values":[{"value":"7,41E-01","module":"A1-A3"},{"value":"2,49E-02","module":"A4"},{"value":"5,64E-04","module":"A5"},{"value":"0,0E+00","module":"B2"},{"value":"0,0E+00","module":"B3"},{"value":"0,0E+00","module":"B4"},{"value":"0,0E+00","module":"C1"},{"value":"7,07E-03","module":"C2"},{"value":"1,45E-03","module":"C3"},{"value":"4,33E-03","module":"C4"},{"value":"2,04E-03","module":"D"}]}],"resource_use":[{"parameter":"PERE","unit":"MJ","values":[{"value":"5,38E+01","module":"A1-A3"},{"value":"8,17E-02","module":"A4"},{"value":"2,17E-03","module":"A5"},{"value":"0,0E+00","module":"B2"},{"value":"0,0E+00","module":"B3"},{"value":"0,0E+00","module":"B4"},{"value":"0,0E+00","module":"C1"},{"value":"2,31E-02","module":"C2"},{"value":"2,78E-02","module":"C3"},{"value":"1,94E-02","module":"C4"},{"value":"-7,96E+00","module":"D"}]},{"parameter":"PERM","unit":"MJ","values":[{"value":"5,04E+00","module":"A1-A3"},{"value":"0,0E+00","module":"A4"},{"value":"-5,04E+00","module":"A5"},{"value":"0,0E+00","module":"B2"},{"value":"0,0E+00","module":"B3"},{"value":"0,0E+00","module":"B4"},{"value":"0,0E+00","module":"C1"},{"value":"0,0E+00","module":"C2"},{"value":"0,0E+00","module":"C3"},{"value":"0,0E+00","module":"C4"},{"value":"0,0E+00","module":"D"}]},{"parameter":"PERT","unit":"MJ","values":[{"value":"5,88E+01","module":"A1-A3"},{"value":"8,17E-02","module":"A4"},{"value":"-5,04E+00","module":"A5"},{"value":"0,0E+00","module":"B2"},{"value":"0,0E+00","module":"B3"},{"value":"0,0E+00","module":"B4"},{"value":"0,0E+00","module":"C1"},{"value":"2,31E-02","module":"C2"},{"value":"2,78E-02","module":"C3"},{"value":"1,94E-02","module":"C4"},{"value":"-7,96E+00","module":"D"}]},{"parameter":"PENRE","unit":"MJ","values":[{"value":"3,08E+02","module":"A1-A3"},{"value":"5,71E+00","module":"A4"},{"value":"1,32E-01","module":"A5"},{"value":"0,0E+00","module":"B2"},{"value":"0,0E+00","module":"B3"},{"value":"0,0E+00","module":"B4"},{"value":"0,0E+00","module":"C1"},{"value":"1,62E+00","module":"C2"},{"value":"5,15E-01","module":"C3"},{"value":"1,09E+00","module":"C4"},{"value":"-2,11E+01","module":"D"}]},{"parameter":"PENRM","unit":"MJ","values":[{"value":"1,95E+01","module":"A1-A3"},{"value":"0,0E+00","module":"A4"},{"value":"0,0E+00","module":"A5"},{"value":"0,0E+00","module":"B2"},{"value":"0,0E+00","module":"B3"},{"value":"0,0E+00","module":"B4"},{"value":"0,0E+00","module":"C1"},{"value":"0,0E+00","module":"C2"},{"value":"-1,95E+01","module":"C3"},{"value":"0,0E+00","module":"C4"},{"value":"0,0E+00","module":"D"}]},{"parameter":"PENRT","unit":"MJ","values":[{"value":"3,28E+02","module":"A1-A3"},{"value":"5,71E+00","module":"A4"},{"value":"1,32E-01","module":"A5"},{"value":"0,0E+00","module":"B2"},{"value":"0,0E+00","module":"B3"},{"value":"0,0E+00","module":"B4"},{"value":"0,0E+00","module":"C1"},{"value":"1,62E+00","module":"C2"},{"value":"-1,90E+01","module":"C3"},{"value":"1,09E+00","module":"C4"},{"value":"-2,11E+01","module":"D"}]},{"parameter":"SM","unit":"kg","values":[{"value":"2,09E-01","module":"A1-A3"},{"value":"0,0E+00","module":"A4"},{"value":"0,0E+00","module":"A5"},{"value":"0,0E+00","module":"B2"},{"value":"0,0E+00","module":"B3"},{"value":"0,0E+00","module":"B4"},{"value":"0,0E+00","module":"C1"},{"value":"0,0E+00","module":"C2"},{"value":"0,0E+00","module":"C3"},{"value":"0,0E+00","module":"C4"},{"value":"0,0E+00","module":"D"}]},{"parameter":"RSF","unit":"MJ","values":[{"value":"4,94E-01","module":"A1-A3"},{"value":"2,92E-03","module":"A4"},{"value":"7,20E-05","module":"A5"},{"value":"0,0E+00","module":"B2"},{"value":"0,0E+00","module":"B3"},{"value":"0,0E+00","module":"B4"},{"value":"0,0E+00","module":"C1"},{"value":"8,28E-04","module":"C2"},{"value":"5,72E-04","module":"C3"},{"value":"5,15E-04","module":"C4"},{"value":"8,52E-02","module":"D"}]},{"parameter":"NRSF","unit":"MJ","values":[{"value":"1,02E+01","module":"A1-A3"},{"value":"1,04E-02","module":"A4"},{"value":"2,98E-04","module":"A5"},{"value":"0,0E+00","module":"B2"},{"value":"0,0E+00","module":"B3"},{"value":"0,0E+00","module":"B4"},{"value":"0,0E+00","module":"C1"},{"value":"2,96E-03","module":"C2"},{"value":"0,0E+00","module":"C3"},{"value":"2,45E-02","module":"C4"},{"value":"2,14E+00","module":"D"}]},{"parameter":"FW","unit":"m3","values":[{"value":"4,63E-01","module":"A1-A3"},{"value":"6,10E-04","module":"A4"},{"value":"6,23E-05","module":"A5"},{"value":"0,0E+00","module":"B2"},{"value":"0,0E+00","module":"B3"},{"value":"0,0E+00","module":"B4"},{"value":"0,0E+00","module":"C1"},{"value":"1,73E-04","module":"C2"},{"value":"1,76E-03","module":"C3"},{"value":"9,79E-04","module":"C4"},{"value":"-1,26E-02","module":"D"}]}],"end_of_life_waste":[{"parameter":"HWD","unit":"kg","values":[{"value":"1,44E-01","module":"A1-A3"},{"value":"2,94E-04","module":"A4"},{"value":"0,0E+00","module":"A5"},{"value":"0,0E+00","module":"B2"},{"value":"0,0E+00","module":"B3"},{"value":"0,0E+00","module":"B4"},{"value":"0,0E+00","module":"C1"},{"value":"8,34E-05","module":"C2"},{"value":"0,0E+00","module":"C3"},{"value":"4,29E+00","module":"C4"},{"value":"-1,25E-02","module":"D"}]},{"parameter":"NHWD","unit":"kg","values":[{"value":"1,19E+01","module":"A1-A3"},{"value":"2,77E-01","module":"A4"},{"value":"5,82E-01","module":"A5"},{"value":"0,0E+00","module":"B2"},{"value":"0,0E+00","module":"B3"},{"value":"0,0E+00","module":"B4"},{"value":"0,0E+00","module":"C1"},{"value":"7,86E-02","module":"C2"},{"value":"8,10E-02","module":"C3"},{"value":"2,70E-02","module":"C4"},{"value":"-1,00E+00","module":"D"}]},{"parameter":"RWD","unit":"kg","values":[{"value":"7,65E-04","module":"A1-A3"},{"value":"3,89E-05","module":"A4"},{"value":"0,0E+00","module":"A5"},{"value":"0,0E+00","module":"B2"},{"value":"0,0E+00","module":"B3"},{"value":"0,0E+00","module":"B4"},{"value":"0,0E+00","module":"C1"},{"value":"1,10E-05","module":"C2"},{"value":"0,0E+00","module":"C3"},{"value":"6,70E-06","module":"C4"},{"value":"1,23E-06","module":"D"}]}],"end_of_life_flow":[{"parameter":"CRU","unit":"kg","values":[{"value":"0,0E+00","module":"A1-A3"},{"value":"0,0E+00","module":"A4"},{"value":"1,90E-02","module":"A5"},{"value":"0,0E+00","module":"B2"},{"value":"0,0E+00","module":"B3"},{"value":"0,0E+00","module":"B4"},{"value":"0,0E+00","module":"C1"},{"value":"0,0E+00","module":"C2"},{"value":"0,0E+00","module":"C3"},{"value":"0,0E+00","module":"C4"},{"value":"0,0E+00","module":"D"}]},{"parameter":"MFR","unit":"kg","values":[{"value":"1,60E+00","module":"A1-A3"},{"value":"0,0E+00","module":"A4"},{"value":"5,40E-01","module":"A5"},{"value":"0,0E+00","module":"B2"},{"value":"0,0E+00","module":"B3"},{"value":"0,0E+00","module":"B4"},{"value":"0,0E+00","module":"C1"},{"value":"0,0E+00","module":"C2"},{"value":"2,21E+00","module":"C3"},{"value":"0,0E+00","module":"C4"},{"value":"0,0E+00","module":"D"}]},{"parameter":"MER","unit":"kg","values":[{"value":"3,20E-03","module":"A1-A3"},{"value":"0,0E+00","module":"A4"},{"value":"4,16E-02","module":"A5"},{"value":"0,0E+00","module":"B2"},{"value":"0,0E+00","module":"B3"},{"value":"0,0E+00","module":"B4"},{"value":"0,0E+00","module":"C1"},{"value":"0,0E+00","module":"C2"},{"value":"7,08E+00","module":"C3"},{"value":"0,0E+00","module":"C4"},{"value":"0,0E+00","module":"D"}]},{"parameter":"EEE","unit":"MJ","values":[{"value":"2,62E-03","module":"A1-A3"},{"value":"0,0E+00","module":"A4"},{"value":"3,39E-02","module":"A5"},{"value":"0,0E+00","module":"B2"},{"value":"0,0E+00","module":"B3"},{"value":"0,0E+00","module":"B4"},{"value":"0,0E+00","module":"C1"},{"value":"0,0E+00","module":"C2"},{"value":"9,48E-01","module":"C3"},{"value":"0,0E+00","module":"C4"},{"value":"0,0E+00","module":"D"}]},{"parameter":"EET","unit":"MJ","values":[{"value":"3,96E-02","module":"A1-A3"},{"value":"0,0E+00","module":"A4"},{"value":"5,13E-01","module":"A5"},{"value":"0,0E+00","module":"B2"},{"value":"0,0E+00","module":"B3"},{"value":"0,0E+00","module":"B4"},{"value":"0,0E+00","module":"C1"},{"value":"0,0E+00","module":"C2"},{"value":"1,43E+01","module":"C3"},{"value":"0,0E+00","module":"C4"},{"value":"0,0E+00","module":"D"}]}]}