{"product_name":"DRYGOLIN Power Clean, Jotun A/S","epd_id":"NEPD-7321-6715-NO","compliance":["EN 15804+A2","ISO 14025","ISO 21930"],"producer_name":"Jotun A/S","environmental_impact":[{"parameter":"GWP-total","unit":"kg CO2-eq.","values":[{"value":"2,41E+00","module":"A1"},{"value":"9,68E-02","module":"A2"},{"value":"1,44E-01","module":"A3"},{"value":"2,99E-02","module":"A4"},{"value":"0,0E+00","module":"C1"},{"value":"2,23E-03","module":"C2"},{"value":"0,0E+00","module":"C3"},{"value":"9,94E-03","module":"C4"},{"value":"0,0E+00","module":"D"}]},{"parameter":"GWP-fossil","unit":"kg CO2-eq.","values":[{"value":"2,40E+00","module":"A1"},{"value":"9,68E-02","module":"A2"},{"value":"1,43E-01","module":"A3"},{"value":"2,99E-02","module":"A4"},{"value":"0,0E+00","module":"C1"},{"value":"2,23E-03","module":"C2"},{"value":"0,0E+00","module":"C3"},{"value":"9,93E-03","module":"C4"},{"value":"0,0E+00","module":"D"}]},{"parameter":"GWP-biogenic","unit":"kg CO2-eq.","values":[{"value":"1,86E-03","module":"A1"},{"value":"3,95E-05","module":"A2"},{"value":"3,52E-04","module":"A3"},{"value":"1,28E-05","module":"A4"},{"value":"0,0E+00","module":"C1"},{"value":"9,53E-07","module":"C2"},{"value":"0,0E+00","module":"C3"},{"value":"4,76E-06","module":"C4"},{"value":"0,0E+00","module":"D"}]},{"parameter":"GWP-luluc","unit":"kg CO2-eq.","values":[{"value":"2,18E-03","module":"A1"},{"value":"3,03E-05","module":"A2"},{"value":"4,90E-05","module":"A3"},{"value":"9,11E-06","module":"A4"},{"value":"0,0E+00","module":"C1"},{"value":"6,78E-07","module":"C2"},{"value":"0,0E+00","module":"C3"},{"value":"3,28E-06","module":"C4"},{"value":"0,0E+00","module":"D"}]},{"parameter":"ODP","unit":"kg CFC 11-eq.","values":[{"value":"2,43E-07","module":"A1"},{"value":"2,25E-08","module":"A2"},{"value":"1,16E-08","module":"A3"},{"value":"7,21E-09","module":"A4"},{"value":"0,0E+00","module":"C1"},{"value":"5,37E-10","module":"C2"},{"value":"0,0E+00","module":"C3"},{"value":"2,76E-09","module":"C4"},{"value":"0,0E+00","module":"D"}]},{"parameter":"AP","unit":"mol H+-eq.","values":[{"value":"1,55E-02","module":"A1"},{"value":"6,04E-04","module":"A2"},{"value":"4,29E-04","module":"A3"},{"value":"9,63E-05","module":"A4"},{"value":"0,0E+00","module":"C1"},{"value":"7,17E-06","module":"C2"},{"value":"0,0E+00","module":"C3"},{"value":"5,51E-05","module":"C4"},{"value":"0,0E+00","module":"D"}]},{"parameter":"POCP","unit":"kg NMVOC-eq.","values":[{"value":"8,63E-03","module":"A1"},{"value":"6,15E-04","module":"A2"},{"value":"5,50E-04","module":"A3"},{"value":"9,24E-05","module":"A4"},{"value":"0,0E+00","module":"C1"},{"value":"6,87E-06","module":"C2"},{"value":"0,0E+00","module":"C3"},{"value":"5,79E-05","module":"C4"},{"value":"0,0E+00","module":"D"}]},{"parameter":"ADPE","unit":"kg Sb-eq.","values":[{"value":"6,16E-05","module":"A1"},{"value":"1,63E-06","module":"A2"},{"value":"1,09E-06","module":"A3"},{"value":"5,33E-07","module":"A4"},{"value":"0,0E+00","module":"C1"},{"value":"3,97E-08","module":"C2"},{"value":"0,0E+00","module":"C3"},{"value":"2,21E-07","module":"C4"},{"value":"0,0E+00","module":"D"}]},{"parameter":"ADPF","unit":"MJ","values":[{"value":"4,15E+01","module":"A1"},{"value":"1,51E+00","module":"A2"},{"value":"8,32E-01","module":"A3"},{"value":"4,86E-01","module":"A4"},{"value":"0,0E+00","module":"C1"},{"value":"3,61E-02","module":"C2"},{"value":"0,0E+00","module":"C3"},{"value":"1,84E-01","module":"C4"},{"value":"0,0E+00","module":"D"}]},{"parameter":"WDP","unit":"m3 world-eq.","values":[{"value":"1,15E+02","module":"A1"},{"value":"1,11E+00","module":"A2"},{"value":"2,56E+01","module":"A3"},{"value":"3,73E-01","module":"A4"},{"value":"0,0E+00","module":"C1"},{"value":"2,77E-02","module":"C2"},{"value":"0,0E+00","module":"C3"},{"value":"1,27E-01","module":"C4"},{"value":"0,0E+00","module":"D"}]},{"parameter":"EP-freshwater","unit":"kg P-eq.","values":[{"value":"4,61E-04","module":"A1"},{"value":"7,33E-07","module":"A2"},{"value":"9,57E-07","module":"A3"},{"value":"2,38E-07","module":"A4"},{"value":"0,0E+00","module":"C1"},{"value":"1,77E-08","module":"C2"},{"value":"0,0E+00","module":"C3"},{"value":"8,70E-08","module":"C4"},{"value":"0,0E+00","module":"D"}]},{"parameter":"EP-marine","unit":"kg N-eq.","values":[{"value":"4,13E-03","module":"A1"},{"value":"1,90E-04","module":"A2"},{"value":"1,51E-04","module":"A3"},{"value":"2,11E-05","module":"A4"},{"value":"0,0E+00","module":"C1"},{"value":"1,57E-06","module":"C2"},{"value":"0,0E+00","module":"C3"},{"value":"1,76E-05","module":"C4"},{"value":"0,0E+00","module":"D"}]},{"parameter":"EP-terrestrial","unit":"mol N-eq.","values":[{"value":"2,36E-02","module":"A1"},{"value":"2,10E-03","module":"A2"},{"value":"1,67E-03","module":"A3"},{"value":"2,35E-04","module":"A4"},{"value":"0,0E+00","module":"C1"},{"value":"1,75E-05","module":"C2"},{"value":"0,0E+00","module":"C3"},{"value":"1,94E-04","module":"C4"},{"value":"0,0E+00","module":"D"}]},{"parameter":"GWP-IOBC","unit":"kg CO2-eq.","values":[{"value":"2,41E+00","module":"A1"},{"value":"9,68E-02","module":"A2"},{"value":"1,43E-01","module":"A3"},{"value":"2,99E-02","module":"A4"},{"value":"0,0E+00","module":"C1"},{"value":"2,23E-03","module":"C2"},{"value":"0,0E+00","module":"C3"},{"value":"9,94E-03","module":"C4"},{"value":"0,0E+00","module":"D"}]}],"additional_environmental_impact":[{"parameter":"PM","unit":"disease incidence","values":[{"value":"1,83E-07","module":"A1"},{"value":"8,21E-09","module":"A2"},{"value":"8,15E-09","module":"A3"},{"value":"2,75E-09","module":"A4"},{"value":"0,0E+00","module":"C1"},{"value":"2,04E-10","module":"C2"},{"value":"0,0E+00","module":"C3"},{"value":"1,02E-09","module":"C4"},{"value":"0,0E+00","module":"D"}]},{"parameter":"ETP-fw","unit":"CTUe","values":[{"value":"2,22E+01","module":"A1"},{"value":"1,10E+00","module":"A2"},{"value":"1,06E+00","module":"A3"},{"value":"3,55E-01","module":"A4"},{"value":"0,0E+00","module":"C1"},{"value":"2,64E-02","module":"C2"},{"value":"0,0E+00","module":"C3"},{"value":"1,25E-01","module":"C4"},{"value":"0,0E+00","module":"D"}]},{"parameter":"HTP-c","unit":"CTUh","values":[{"value":"8,64E-09","module":"A1"},{"value":"0,0E+00","module":"A2"},{"value":"1,39E-10","module":"A3"},{"value":"0,0E+00","module":"A4"},{"value":"0,0E+00","module":"C1"},{"value":"0,0E+00","module":"C2"},{"value":"0,0E+00","module":"C3"},{"value":"1,00E-12","module":"C4"},{"value":"0,0E+00","module":"D"}]},{"parameter":"HTP-nc","unit":"CTUh","values":[{"value":"3,47E-07","module":"A1"},{"value":"1,03E-09","module":"A2"},{"value":"1,33E-09","module":"A3"},{"value":"3,43E-10","module":"A4"},{"value":"0,0E+00","module":"C1"},{"value":"2,60E-11","module":"C2"},{"value":"0,0E+00","module":"C3"},{"value":"1,21E-10","module":"C4"},{"value":"0,0E+00","module":"D"}]},{"parameter":"SQP","unit":"unitless","values":[{"value":"5,19E+00","module":"A1"},{"value":"1,67E+00","module":"A2"},{"value":"1,98E-01","module":"A3"},{"value":"5,57E-01","module":"A4"},{"value":"0,0E+00","module":"C1"},{"value":"4,14E-02","module":"C2"},{"value":"0,0E+00","module":"C3"},{"value":"2,29E-01","module":"C4"},{"value":"0,0E+00","module":"D"}]},{"parameter":"IRP","unit":"kBq U235-eq.","values":[{"value":"1,01E+04","module":"A1"},{"value":"6,57E-03","module":"A2"},{"value":"5,61E-03","module":"A3"},{"value":"2,12E-03","module":"A4"},{"value":"0,0E+00","module":"C1"},{"value":"1,58E-04","module":"C2"},{"value":"0,0E+00","module":"C3"},{"value":"7,86E-04","module":"C4"},{"value":"0,0E+00","module":"D"}]}],"resource_use":[{"parameter":"PERE","unit":"MJ","values":[{"value":"1,78E+00","module":"A1"},{"value":"1,86E-02","module":"A2"},{"value":"1,89E+00","module":"A3"},{"value":"6,11E-03","module":"A4"},{"value":"0,0E+00","module":"C1"},{"value":"4,55E-04","module":"C2"},{"value":"0,0E+00","module":"C3"},{"value":"2,15E-03","module":"C4"},{"value":"0,0E+00","module":"D"}]},{"parameter":"PERM","unit":"MJ","values":[{"value":"1,09E-01","module":"A1"},{"value":"0,0E+00","module":"A2"},{"value":"0,0E+00","module":"A3"},{"value":"0,0E+00","module":"A4"},{"value":"0,0E+00","module":"C1"},{"value":"0,0E+00","module":"C2"},{"value":"0,0E+00","module":"C3"},{"value":"0,0E+00","module":"C4"},{"value":"0,0E+00","module":"D"}]},{"parameter":"PERT","unit":"MJ","values":[{"value":"1,89E+00","module":"A1"},{"value":"1,86E-02","module":"A2"},{"value":"1,89E+00","module":"A3"},{"value":"6,11E-03","module":"A4"},{"value":"0,0E+00","module":"C1"},{"value":"4,55E-04","module":"C2"},{"value":"0,0E+00","module":"C3"},{"value":"2,15E-03","module":"C4"},{"value":"0,0E+00","module":"D"}]},{"parameter":"PENRE","unit":"MJ","values":[{"value":"4,46E+01","module":"A1"},{"value":"1,51E+00","module":"A2"},{"value":"8,32E-01","module":"A3"},{"value":"4,86E-01","module":"A4"},{"value":"0,0E+00","module":"C1"},{"value":"3,62E-02","module":"C2"},{"value":"0,0E+00","module":"C3"},{"value":"1,84E-01","module":"C4"},{"value":"0,0E+00","module":"D"}]},{"parameter":"PENRM","unit":"MJ","values":[{"value":"1,88E+00","module":"A1"},{"value":"0,0E+00","module":"A2"},{"value":"0,0E+00","module":"A3"},{"value":"0,0E+00","module":"A4"},{"value":"0,0E+00","module":"C1"},{"value":"0,0E+00","module":"C2"},{"value":"0,0E+00","module":"C3"},{"value":"0,0E+00","module":"C4"},{"value":"0,0E+00","module":"D"}]},{"parameter":"PENRT","unit":"MJ","values":[{"value":"4,65E+01","module":"A1"},{"value":"1,51E+00","module":"A2"},{"value":"8,32E-01","module":"A3"},{"value":"4,86E-01","module":"A4"},{"value":"0,0E+00","module":"C1"},{"value":"3,62E-02","module":"C2"},{"value":"0,0E+00","module":"C3"},{"value":"1,84E-01","module":"C4"},{"value":"0,0E+00","module":"D"}]},{"parameter":"SM","unit":"kg","values":[{"value":"3,87E-03","module":"A1"},{"value":"0,0E+00","module":"A2"},{"value":"1,85E-05","module":"A3"},{"value":"0,0E+00","module":"A4"},{"value":"0,0E+00","module":"C1"},{"value":"0,0E+00","module":"C2"},{"value":"0,0E+00","module":"C3"},{"value":"2,04E-05","module":"C4"},{"value":"0,0E+00","module":"D"}]},{"parameter":"RSF","unit":"MJ","values":[{"value":"7,32E-03","module":"A1"},{"value":"6,42E-04","module":"A2"},{"value":"1,56E-03","module":"A3"},{"value":"2,14E-04","module":"A4"},{"value":"0,0E+00","module":"C1"},{"value":"1,59E-05","module":"C2"},{"value":"0,0E+00","module":"C3"},{"value":"6,93E-05","module":"C4"},{"value":"0,0E+00","module":"D"}]},{"parameter":"NRSF","unit":"MJ","values":[{"value":"6,60E-03","module":"A1"},{"value":"2,27E-03","module":"A2"},{"value":"4,30E-03","module":"A3"},{"value":"7,17E-04","module":"A4"},{"value":"0,0E+00","module":"C1"},{"value":"5,33E-05","module":"C2"},{"value":"0,0E+00","module":"C3"},{"value":"2,69E-04","module":"C4"},{"value":"0,0E+00","module":"D"}]},{"parameter":"FW","unit":"m3","values":[{"value":"7,37E-02","module":"A1"},{"value":"1,68E-04","module":"A2"},{"value":"1,41E-02","module":"A3"},{"value":"5,53E-05","module":"A4"},{"value":"0,0E+00","module":"C1"},{"value":"4,11E-06","module":"C2"},{"value":"0,0E+00","module":"C3"},{"value":"9,18E-05","module":"C4"},{"value":"0,0E+00","module":"D"}]}],"end_of_life_waste":[{"parameter":"HWD","unit":"kg","values":[{"value":"3,43E-03","module":"A1"},{"value":"8,25E-05","module":"A2"},{"value":"8,70E-04","module":"A3"},{"value":"2,66E-05","module":"A4"},{"value":"0,0E+00","module":"C1"},{"value":"1,98E-06","module":"C2"},{"value":"0,0E+00","module":"C3"},{"value":"1,14E-05","module":"C4"},{"value":"0,0E+00","module":"D"}]},{"parameter":"NHWD","unit":"kg","values":[{"value":"1,17E-01","module":"A1"},{"value":"1,26E-01","module":"A2"},{"value":"2,03E-02","module":"A3"},{"value":"4,22E-02","module":"A4"},{"value":"0,0E+00","module":"C1"},{"value":"3,14E-03","module":"C2"},{"value":"0,0E+00","module":"C3"},{"value":"5,16E-01","module":"C4"},{"value":"0,0E+00","module":"D"}]},{"parameter":"RWD","unit":"kg","values":[{"value":"8,84E-05","module":"A1"},{"value":"1,03E-05","module":"A2"},{"value":"6,12E-06","module":"A3"},{"value":"3,32E-06","module":"A4"},{"value":"0,0E+00","module":"C1"},{"value":"2,47E-07","module":"C2"},{"value":"0,0E+00","module":"C3"},{"value":"1,24E-06","module":"C4"},{"value":"0,0E+00","module":"D"}]}],"end_of_life_flow":[{"parameter":"CRU","unit":"kg","values":[{"value":"0,0E+00","module":"A1"},{"value":"0,0E+00","module":"A2"},{"value":"0,0E+00","module":"A3"},{"value":"0,0E+00","module":"A4"},{"value":"0,0E+00","module":"C1"},{"value":"0,0E+00","module":"C2"},{"value":"0,0E+00","module":"C3"},{"value":"0,0E+00","module":"C4"},{"value":"0,0E+00","module":"D"}]},{"parameter":"MFR","unit":"kg","values":[{"value":"8,22E-05","module":"A1"},{"value":"0,0E+00","module":"A2"},{"value":"5,79E-03","module":"A3"},{"value":"0,0E+00","module":"A4"},{"value":"0,0E+00","module":"C1"},{"value":"0,0E+00","module":"C2"},{"value":"0,0E+00","module":"C3"},{"value":"1,91E-05","module":"C4"},{"value":"0,0E+00","module":"D"}]},{"parameter":"MER","unit":"kg","values":[{"value":"2,32E-05","module":"A1"},{"value":"0,0E+00","module":"A2"},{"value":"3,24E-03","module":"A3"},{"value":"0,0E+00","module":"A4"},{"value":"0,0E+00","module":"C1"},{"value":"0,0E+00","module":"C2"},{"value":"0,0E+00","module":"C3"},{"value":"1,55E-07","module":"C4"},{"value":"0,0E+00","module":"D"}]},{"parameter":"EEE","unit":"MJ","values":[{"value":"1,67E-05","module":"A1"},{"value":"0,0E+00","module":"A2"},{"value":"2,05E-02","module":"A3"},{"value":"0,0E+00","module":"A4"},{"value":"0,0E+00","module":"C1"},{"value":"0,0E+00","module":"C2"},{"value":"0,0E+00","module":"C3"},{"value":"1,34E-06","module":"C4"},{"value":"0,0E+00","module":"D"}]},{"parameter":"EET","unit":"MJ","values":[{"value":"2,53E-04","module":"A1"},{"value":"0,0E+00","module":"A2"},{"value":"3,11E-01","module":"A3"},{"value":"0,0E+00","module":"A4"},{"value":"0,0E+00","module":"C1"},{"value":"0,0E+00","module":"C2"},{"value":"0,0E+00","module":"C3"},{"value":"2,02E-05","module":"C4"},{"value":"0,0E+00","module":"D"}]}]}