{"product_name":"Ductile Iron - FTR02","epd_id":"NEPD-7699-7064","compliance":["EN 15804+A2","ISO 14025","ISO 21930"],"producer_name":"Furnes Jernst\u00f8peri AS","environmental_impact":[{"parameter":"GWP-total","unit":"kg CO2-eq.","values":[{"value":"2,71E+03","module":"A1-A3"},{"value":"2,57E+02","module":"A4"},{"value":"2,43E+01","module":"A5"},{"value":"0,0E+00","module":"C1"},{"value":"1,39E+01","module":"C2"},{"value":"0,0E+00","module":"C3"},{"value":"4,22E-01","module":"C4"},{"value":"-8,32E+02","module":"D"}]},{"parameter":"GWP-fossil","unit":"kg CO2-eq.","values":[{"value":"2,73E+03","module":"A1-A3"},{"value":"2,57E+02","module":"A4"},{"value":"2,15E-02","module":"A5"},{"value":"0,0E+00","module":"C1"},{"value":"1,39E+01","module":"C2"},{"value":"0,0E+00","module":"C3"},{"value":"4,21E-01","module":"C4"},{"value":"-8,32E+02","module":"D"}]},{"parameter":"GWP-biogenic","unit":"kg CO2-eq.","values":[{"value":"-2,16E+01","module":"A1-A3"},{"value":"7,93E-02","module":"A4"},{"value":"2,42E+01","module":"A5"},{"value":"0,0E+00","module":"C1"},{"value":"5,75E-03","module":"C2"},{"value":"0,0E+00","module":"C3"},{"value":"3,58E-04","module":"C4"},{"value":"-4,59E-01","module":"D"}]},{"parameter":"GWP-luluc","unit":"kg CO2-eq.","values":[{"value":"1,40E+00","module":"A1-A3"},{"value":"1,57E-01","module":"A4"},{"value":"5,52E-06","module":"A5"},{"value":"0,0E+00","module":"C1"},{"value":"4,94E-03","module":"C2"},{"value":"0,0E+00","module":"C3"},{"value":"8,26E-05","module":"C4"},{"value":"-3,73E-01","module":"D"}]},{"parameter":"ODP","unit":"kg CFC 11-eq.","values":[{"value":"1,13E-04","module":"A1-A3"},{"value":"5,54E-05","module":"A4"},{"value":"3,44E-09","module":"A5"},{"value":"0,0E+00","module":"C1"},{"value":"3,14E-06","module":"C2"},{"value":"0,0E+00","module":"C3"},{"value":"2,05E-07","module":"C4"},{"value":"-2,64E-05","module":"D"}]},{"parameter":"AP","unit":"mol H+-eq.","values":[{"value":"1,28E+01","module":"A1-A3"},{"value":"6,50E+00","module":"A4"},{"value":"1,73E-04","module":"A5"},{"value":"0,0E+00","module":"C1"},{"value":"3,99E-02","module":"C2"},{"value":"0,0E+00","module":"C3"},{"value":"4,11E-03","module":"C4"},{"value":"-4,13E+00","module":"D"}]},{"parameter":"POCP","unit":"kg NMVOC-eq.","values":[{"value":"1,23E+01","module":"A1-A3"},{"value":"4,63E+00","module":"A4"},{"value":"2,04E-04","module":"A5"},{"value":"0,0E+00","module":"C1"},{"value":"3,38E-02","module":"C2"},{"value":"0,0E+00","module":"C3"},{"value":"4,86E-03","module":"C4"},{"value":"-4,17E+00","module":"D"}]},{"parameter":"ADPE","unit":"kg Sb-eq.","values":[{"value":"8,85E-03","module":"A1-A3"},{"value":"3,17E-03","module":"A4"},{"value":"3,49E-07","module":"A5"},{"value":"0,0E+00","module":"C1"},{"value":"3,84E-04","module":"C2"},{"value":"0,0E+00","module":"C3"},{"value":"3,73E-06","module":"C4"},{"value":"-1,44E-02","module":"D"}]},{"parameter":"ADPF","unit":"MJ","values":[{"value":"2,92E+04","module":"A1-A3"},{"value":"3,43E+03","module":"A4"},{"value":"2,53E-01","module":"A5"},{"value":"0,0E+00","module":"C1"},{"value":"2,10E+02","module":"C2"},{"value":"0,0E+00","module":"C3"},{"value":"1,36E+01","module":"C4"},{"value":"-7,00E+03","module":"D"}]},{"parameter":"WDP","unit":"m3 world-eq.","values":[{"value":"2,80E+04","module":"A1-A3"},{"value":"1,41E+03","module":"A4"},{"value":"3,89E-01","module":"A5"},{"value":"0,0E+00","module":"C1"},{"value":"2,03E+02","module":"C2"},{"value":"0,0E+00","module":"C3"},{"value":"2,86E+01","module":"C4"},{"value":"4,31E+04","module":"D"}]},{"parameter":"EP-freshwater","unit":"kg P-eq.","values":[{"value":"1,23E-01","module":"A1-A3"},{"value":"1,30E-03","module":"A4"},{"value":"2,58E-07","module":"A5"},{"value":"0,0E+00","module":"C1"},{"value":"1,11E-04","module":"C2"},{"value":"0,0E+00","module":"C3"},{"value":"3,15E-06","module":"C4"},{"value":"-5,12E-02","module":"D"}]},{"parameter":"EP-marine","unit":"kg N-eq.","values":[{"value":"2,48E+00","module":"A1-A3"},{"value":"1,59E+00","module":"A4"},{"value":"7,43E-05","module":"A5"},{"value":"0,0E+00","module":"C1"},{"value":"7,90E-03","module":"C2"},{"value":"0,0E+00","module":"C3"},{"value":"1,54E-03","module":"C4"},{"value":"-8,55E-01","module":"D"}]},{"parameter":"EP-terrestrial","unit":"mol N-eq.","values":[{"value":"2,72E+01","module":"A1-A3"},{"value":"1,77E+01","module":"A4"},{"value":"7,96E-04","module":"A5"},{"value":"0,0E+00","module":"C1"},{"value":"8,83E-02","module":"C2"},{"value":"0,0E+00","module":"C3"},{"value":"1,70E-02","module":"C4"},{"value":"-8,74E+00","module":"D"}]},{"parameter":"GWP-IOBC","unit":"kg CO2-eq.","values":[{"value":"2,69E+03","module":"A1-A3"},{"value":"2,57E+02","module":"A4"},{"value":"2,15E-02","module":"A5"},{"value":"0,0E+00","module":"C1"},{"value":"1,39E+01","module":"C2"},{"value":"0,0E+00","module":"C3"},{"value":"4,22E-01","module":"C4"},{"value":"-1,25E+03","module":"D"}]}],"additional_environmental_impact":[{"parameter":"PM","unit":"disease incidence","values":[{"value":"5,20E-04","module":"A1-A3"},{"value":"3,82E-06","module":"A4"},{"value":"2,11E-09","module":"A5"},{"value":"0,0E+00","module":"C1"},{"value":"8,50E-07","module":"C2"},{"value":"0,0E+00","module":"C3"},{"value":"8,76E-08","module":"C4"},{"value":"-6,90E-05","module":"D"}]},{"parameter":"ETP-fw","unit":"CTUe","values":[{"value":"8,20E+04","module":"A1-A3"},{"value":"2,14E+03","module":"A4"},{"value":"2,88E-01","module":"A5"},{"value":"0,0E+00","module":"C1"},{"value":"1,56E+02","module":"C2"},{"value":"0,0E+00","module":"C3"},{"value":"6,73E+00","module":"C4"},{"value":"-4,64E+04","module":"D"}]},{"parameter":"HTP-c","unit":"CTUh","values":[{"value":"1,03E-05","module":"A1-A3"},{"value":"0,0E+00","module":"A4"},{"value":"3,20E-11","module":"A5"},{"value":"0,0E+00","module":"C1"},{"value":"0,0E+00","module":"C2"},{"value":"0,0E+00","module":"C3"},{"value":"1,97E-10","module":"C4"},{"value":"-4,00E-06","module":"D"}]},{"parameter":"HTP-nc","unit":"CTUh","values":[{"value":"6,86E-05","module":"A1-A3"},{"value":"7,64E-07","module":"A4"},{"value":"1,54E-09","module":"A5"},{"value":"0,0E+00","module":"C1"},{"value":"1,70E-07","module":"C2"},{"value":"0,0E+00","module":"C3"},{"value":"3,94E-09","module":"C4"},{"value":"8,69E-05","module":"D"}]},{"parameter":"SQP","unit":"unitless","values":[{"value":"7,82E+03","module":"A1-A3"},{"value":"9,92E+02","module":"A4"},{"value":"1,42E-01","module":"A5"},{"value":"0,0E+00","module":"C1"},{"value":"1,47E+02","module":"C2"},{"value":"0,0E+00","module":"C3"},{"value":"4,96E+01","module":"C4"},{"value":"-5,23E+02","module":"D"}]},{"parameter":"IRP","unit":"kBq U235-eq.","values":[{"value":"4,87E+01","module":"A1-A3"},{"value":"1,48E+01","module":"A4"},{"value":"9,17E-04","module":"A5"},{"value":"0,0E+00","module":"C1"},{"value":"9,18E-01","module":"C2"},{"value":"0,0E+00","module":"C3"},{"value":"5,90E-02","module":"C4"},{"value":"2,99E+00","module":"D"}]}],"resource_use":[{"parameter":"PERE","unit":"MJ","values":[{"value":"1,66E+03","module":"A1-A3"},{"value":"3,03E+01","module":"A4"},{"value":"5,20E-03","module":"A5"},{"value":"0,0E+00","module":"C1"},{"value":"3,01E+00","module":"C2"},{"value":"0,0E+00","module":"C3"},{"value":"2,09E-01","module":"C4"},{"value":"-5,68E+02","module":"D"}]},{"parameter":"PERM","unit":"MJ","values":[{"value":"2,22E+02","module":"A1-A3"},{"value":"0,0E+00","module":"A4"},{"value":"-2,22E+02","module":"A5"},{"value":"0,0E+00","module":"C1"},{"value":"0,0E+00","module":"C2"},{"value":"0,0E+00","module":"C3"},{"value":"0,0E+00","module":"C4"},{"value":"0,0E+00","module":"D"}]},{"parameter":"PERT","unit":"MJ","values":[{"value":"1,88E+03","module":"A1-A3"},{"value":"3,03E+01","module":"A4"},{"value":"-2,22E+02","module":"A5"},{"value":"0,0E+00","module":"C1"},{"value":"3,01E+00","module":"C2"},{"value":"0,0E+00","module":"C3"},{"value":"2,09E-01","module":"C4"},{"value":"-5,68E+02","module":"D"}]},{"parameter":"PENRE","unit":"MJ","values":[{"value":"2,93E+04","module":"A1-A3"},{"value":"3,43E+03","module":"A4"},{"value":"2,53E-01","module":"A5"},{"value":"0,0E+00","module":"C1"},{"value":"2,10E+02","module":"C2"},{"value":"0,0E+00","module":"C3"},{"value":"1,36E+01","module":"C4"},{"value":"-7,00E+03","module":"D"}]},{"parameter":"PENRM","unit":"MJ","values":[{"value":"0,0E+00","module":"A1-A3"},{"value":"0,0E+00","module":"A4"},{"value":"0,0E+00","module":"A5"},{"value":"0,0E+00","module":"C1"},{"value":"0,0E+00","module":"C2"},{"value":"0,0E+00","module":"C3"},{"value":"0,0E+00","module":"C4"},{"value":"0,0E+00","module":"D"}]},{"parameter":"PENRT","unit":"MJ","values":[{"value":"2,93E+04","module":"A1-A3"},{"value":"3,43E+03","module":"A4"},{"value":"2,53E-01","module":"A5"},{"value":"0,0E+00","module":"C1"},{"value":"2,10E+02","module":"C2"},{"value":"0,0E+00","module":"C3"},{"value":"1,36E+01","module":"C4"},{"value":"-7,00E+03","module":"D"}]},{"parameter":"SM","unit":"kg","values":[{"value":"1,05E+02","module":"A1-A3"},{"value":"0,0E+00","module":"A4"},{"value":"0,0E+00","module":"A5"},{"value":"0,0E+00","module":"C1"},{"value":"0,0E+00","module":"C2"},{"value":"0,0E+00","module":"C3"},{"value":"0,0E+00","module":"C4"},{"value":"0,0E+00","module":"D"}]},{"parameter":"RSF","unit":"MJ","values":[{"value":"6,24E+00","module":"A1-A3"},{"value":"8,94E-01","module":"A4"},{"value":"1,52E-04","module":"A5"},{"value":"0,0E+00","module":"C1"},{"value":"1,08E-01","module":"C2"},{"value":"0,0E+00","module":"C3"},{"value":"4,32E-03","module":"C4"},{"value":"3,00E+01","module":"D"}]},{"parameter":"NRSF","unit":"MJ","values":[{"value":"2,00E+03","module":"A1-A3"},{"value":"7,41E+00","module":"A4"},{"value":"1,73E-03","module":"A5"},{"value":"0,0E+00","module":"C1"},{"value":"3,84E-01","module":"C2"},{"value":"0,0E+00","module":"C3"},{"value":"1,24E-02","module":"C4"},{"value":"8,74E+02","module":"D"}]},{"parameter":"FW","unit":"m3","values":[{"value":"6,08E+00","module":"A1-A3"},{"value":"2,30E-01","module":"A4"},{"value":"1,84E-04","module":"A5"},{"value":"0,0E+00","module":"C1"},{"value":"2,25E-02","module":"C2"},{"value":"0,0E+00","module":"C3"},{"value":"1,62E-02","module":"C4"},{"value":"-1,75E+00","module":"D"}]}],"end_of_life_waste":[{"parameter":"HWD","unit":"kg","values":[{"value":"3,31E+00","module":"A1-A3"},{"value":"1,54E-01","module":"A4"},{"value":"0,0E+00","module":"A5"},{"value":"0,0E+00","module":"C1"},{"value":"1,08E-02","module":"C2"},{"value":"0,0E+00","module":"C3"},{"value":"0,0E+00","module":"C4"},{"value":"-4,32E+00","module":"D"}]},{"parameter":"NHWD","unit":"kg","values":[{"value":"2,84E+02","module":"A1-A3"},{"value":"5,16E+01","module":"A4"},{"value":"8,00E-01","module":"A5"},{"value":"0,0E+00","module":"C1"},{"value":"1,02E+01","module":"C2"},{"value":"0,0E+00","module":"C3"},{"value":"9,84E+01","module":"C4"},{"value":"-3,40E+02","module":"D"}]},{"parameter":"RWD","unit":"kg","values":[{"value":"4,55E-02","module":"A1-A3"},{"value":"2,37E-02","module":"A4"},{"value":"0,0E+00","module":"A5"},{"value":"0,0E+00","module":"C1"},{"value":"1,43E-03","module":"C2"},{"value":"0,0E+00","module":"C3"},{"value":"0,0E+00","module":"C4"},{"value":"2,29E-03","module":"D"}]}],"end_of_life_flow":[{"parameter":"CRU","unit":"kg","values":[{"value":"0,0E+00","module":"A1-A3"},{"value":"0,0E+00","module":"A4"},{"value":"1,52E+01","module":"A5"},{"value":"0,0E+00","module":"C1"},{"value":"0,0E+00","module":"C2"},{"value":"0,0E+00","module":"C3"},{"value":"0,0E+00","module":"C4"},{"value":"0,0E+00","module":"D"}]},{"parameter":"MFR","unit":"kg","values":[{"value":"0,0E+00","module":"A1-A3"},{"value":"0,0E+00","module":"A4"},{"value":"1,88E-05","module":"A5"},{"value":"0,0E+00","module":"C1"},{"value":"0,0E+00","module":"C2"},{"value":"8,86E+02","module":"C3"},{"value":"0,0E+00","module":"C4"},{"value":"0,0E+00","module":"D"}]},{"parameter":"MER","unit":"kg","values":[{"value":"0,0E+00","module":"A1-A3"},{"value":"0,0E+00","module":"A4"},{"value":"7,94E-01","module":"A5"},{"value":"0,0E+00","module":"C1"},{"value":"0,0E+00","module":"C2"},{"value":"0,0E+00","module":"C3"},{"value":"0,0E+00","module":"C4"},{"value":"0,0E+00","module":"D"}]},{"parameter":"EEE","unit":"MJ","values":[{"value":"0,0E+00","module":"A1-A3"},{"value":"0,0E+00","module":"A4"},{"value":"5,52E-01","module":"A5"},{"value":"0,0E+00","module":"C1"},{"value":"0,0E+00","module":"C2"},{"value":"0,0E+00","module":"C3"},{"value":"0,0E+00","module":"C4"},{"value":"0,0E+00","module":"D"}]},{"parameter":"EET","unit":"MJ","values":[{"value":"0,0E+00","module":"A1-A3"},{"value":"0,0E+00","module":"A4"},{"value":"8,35E+00","module":"A5"},{"value":"0,0E+00","module":"C1"},{"value":"0,0E+00","module":"C2"},{"value":"0,0E+00","module":"C3"},{"value":"0,0E+00","module":"C4"},{"value":"0,0E+00","module":"D"}]}]}