{"product_name":"Ductile Iron - FTR01","epd_id":"NEPD-7696-7067","compliance":["EN 15804+A2","ISO 14025","ISO 21930"],"producer_name":"Furnes Jernst\u00f8peri AS","environmental_impact":[{"parameter":"GWP-total","unit":"kg CO2-eq.","values":[{"value":"2,50E+03","module":"A1-A3"},{"value":"2,57E+02","module":"A4"},{"value":"3,80E+01","module":"A5"},{"value":"0,0E+00","module":"C1"},{"value":"1,39E+01","module":"C2"},{"value":"0,0E+00","module":"C3"},{"value":"4,17E-01","module":"C4"},{"value":"-6,27E+02","module":"D"}]},{"parameter":"GWP-fossil","unit":"kg CO2-eq.","values":[{"value":"2,54E+03","module":"A1-A3"},{"value":"2,57E+02","module":"A4"},{"value":"6,20E-02","module":"A5"},{"value":"0,0E+00","module":"C1"},{"value":"1,39E+01","module":"C2"},{"value":"0,0E+00","module":"C3"},{"value":"4,17E-01","module":"C4"},{"value":"-6,27E+02","module":"D"}]},{"parameter":"GWP-biogenic","unit":"kg CO2-eq.","values":[{"value":"-3,54E+01","module":"A1-A3"},{"value":"7,93E-02","module":"A4"},{"value":"3,79E+01","module":"A5"},{"value":"0,0E+00","module":"C1"},{"value":"5,75E-03","module":"C2"},{"value":"0,0E+00","module":"C3"},{"value":"3,54E-04","module":"C4"},{"value":"-3,46E-01","module":"D"}]},{"parameter":"GWP-luluc","unit":"kg CO2-eq.","values":[{"value":"9,79E-01","module":"A1-A3"},{"value":"1,57E-01","module":"A4"},{"value":"1,85E-05","module":"A5"},{"value":"0,0E+00","module":"C1"},{"value":"4,94E-03","module":"C2"},{"value":"0,0E+00","module":"C3"},{"value":"8,17E-05","module":"C4"},{"value":"-2,81E-01","module":"D"}]},{"parameter":"ODP","unit":"kg CFC 11-eq.","values":[{"value":"1,03E-04","module":"A1-A3"},{"value":"5,54E-05","module":"A4"},{"value":"1,18E-08","module":"A5"},{"value":"0,0E+00","module":"C1"},{"value":"3,14E-06","module":"C2"},{"value":"0,0E+00","module":"C3"},{"value":"2,03E-07","module":"C4"},{"value":"-1,99E-05","module":"D"}]},{"parameter":"AP","unit":"mol H+-eq.","values":[{"value":"1,25E+01","module":"A1-A3"},{"value":"6,50E+00","module":"A4"},{"value":"3,86E-04","module":"A5"},{"value":"0,0E+00","module":"C1"},{"value":"3,99E-02","module":"C2"},{"value":"0,0E+00","module":"C3"},{"value":"4,07E-03","module":"C4"},{"value":"-3,12E+00","module":"D"}]},{"parameter":"POCP","unit":"kg NMVOC-eq.","values":[{"value":"1,10E+01","module":"A1-A3"},{"value":"4,63E+00","module":"A4"},{"value":"4,36E-04","module":"A5"},{"value":"0,0E+00","module":"C1"},{"value":"3,38E-02","module":"C2"},{"value":"0,0E+00","module":"C3"},{"value":"4,81E-03","module":"C4"},{"value":"-3,14E+00","module":"D"}]},{"parameter":"ADPE","unit":"kg Sb-eq.","values":[{"value":"1,00E-02","module":"A1-A3"},{"value":"3,17E-03","module":"A4"},{"value":"1,31E-06","module":"A5"},{"value":"0,0E+00","module":"C1"},{"value":"3,84E-04","module":"C2"},{"value":"0,0E+00","module":"C3"},{"value":"3,69E-06","module":"C4"},{"value":"-1,08E-02","module":"D"}]},{"parameter":"ADPF","unit":"MJ","values":[{"value":"2,82E+04","module":"A1-A3"},{"value":"3,43E+03","module":"A4"},{"value":"8,23E-01","module":"A5"},{"value":"0,0E+00","module":"C1"},{"value":"2,10E+02","module":"C2"},{"value":"0,0E+00","module":"C3"},{"value":"1,34E+01","module":"C4"},{"value":"-5,28E+03","module":"D"}]},{"parameter":"WDP","unit":"m3 world-eq.","values":[{"value":"2,16E+04","module":"A1-A3"},{"value":"1,41E+03","module":"A4"},{"value":"1,02E+00","module":"A5"},{"value":"0,0E+00","module":"C1"},{"value":"2,03E+02","module":"C2"},{"value":"0,0E+00","module":"C3"},{"value":"2,83E+01","module":"C4"},{"value":"3,25E+04","module":"D"}]},{"parameter":"EP-freshwater","unit":"kg P-eq.","values":[{"value":"1,19E-01","module":"A1-A3"},{"value":"1,30E-03","module":"A4"},{"value":"6,26E-07","module":"A5"},{"value":"0,0E+00","module":"C1"},{"value":"1,11E-04","module":"C2"},{"value":"0,0E+00","module":"C3"},{"value":"3,11E-06","module":"C4"},{"value":"-3,86E-02","module":"D"}]},{"parameter":"EP-marine","unit":"kg N-eq.","values":[{"value":"2,45E+00","module":"A1-A3"},{"value":"1,59E+00","module":"A4"},{"value":"1,50E-04","module":"A5"},{"value":"0,0E+00","module":"C1"},{"value":"7,90E-03","module":"C2"},{"value":"0,0E+00","module":"C3"},{"value":"1,52E-03","module":"C4"},{"value":"-6,45E-01","module":"D"}]},{"parameter":"EP-terrestrial","unit":"mol N-eq.","values":[{"value":"2,70E+01","module":"A1-A3"},{"value":"1,77E+01","module":"A4"},{"value":"1,62E-03","module":"A5"},{"value":"0,0E+00","module":"C1"},{"value":"8,83E-02","module":"C2"},{"value":"0,0E+00","module":"C3"},{"value":"1,68E-02","module":"C4"},{"value":"-6,59E+00","module":"D"}]},{"parameter":"GWP-IOBC","unit":"kg CO2-eq.","values":[{"value":"2,48E+03","module":"A1-A3"},{"value":"2,57E+02","module":"A4"},{"value":"6,20E-02","module":"A5"},{"value":"0,0E+00","module":"C1"},{"value":"1,39E+01","module":"C2"},{"value":"0,0E+00","module":"C3"},{"value":"4,17E-01","module":"C4"},{"value":"-9,39E+02","module":"D"}]}],"additional_environmental_impact":[{"parameter":"PM","unit":"disease incidence","values":[{"value":"3,70E-04","module":"A1-A3"},{"value":"3,82E-06","module":"A4"},{"value":"5,27E-09","module":"A5"},{"value":"0,0E+00","module":"C1"},{"value":"8,50E-07","module":"C2"},{"value":"0,0E+00","module":"C3"},{"value":"8,66E-08","module":"C4"},{"value":"-5,20E-05","module":"D"}]},{"parameter":"ETP-fw","unit":"CTUe","values":[{"value":"7,64E+04","module":"A1-A3"},{"value":"2,14E+03","module":"A4"},{"value":"7,65E-01","module":"A5"},{"value":"0,0E+00","module":"C1"},{"value":"1,56E+02","module":"C2"},{"value":"0,0E+00","module":"C3"},{"value":"6,65E+00","module":"C4"},{"value":"-3,49E+04","module":"D"}]},{"parameter":"HTP-c","unit":"CTUh","values":[{"value":"7,95E-06","module":"A1-A3"},{"value":"0,0E+00","module":"A4"},{"value":"6,00E-11","module":"A5"},{"value":"0,0E+00","module":"C1"},{"value":"0,0E+00","module":"C2"},{"value":"0,0E+00","module":"C3"},{"value":"1,96E-10","module":"C4"},{"value":"-3,02E-06","module":"D"}]},{"parameter":"HTP-nc","unit":"CTUh","values":[{"value":"5,85E-05","module":"A1-A3"},{"value":"7,64E-07","module":"A4"},{"value":"2,76E-09","module":"A5"},{"value":"0,0E+00","module":"C1"},{"value":"1,70E-07","module":"C2"},{"value":"0,0E+00","module":"C3"},{"value":"3,89E-09","module":"C4"},{"value":"6,55E-05","module":"D"}]},{"parameter":"SQP","unit":"unitless","values":[{"value":"7,73E+03","module":"A1-A3"},{"value":"9,92E+02","module":"A4"},{"value":"5,16E-01","module":"A5"},{"value":"0,0E+00","module":"C1"},{"value":"1,47E+02","module":"C2"},{"value":"0,0E+00","module":"C3"},{"value":"4,90E+01","module":"C4"},{"value":"-3,95E+02","module":"D"}]},{"parameter":"IRP","unit":"kBq U235-eq.","values":[{"value":"3,87E+01","module":"A1-A3"},{"value":"1,48E+01","module":"A4"},{"value":"3,30E-03","module":"A5"},{"value":"0,0E+00","module":"C1"},{"value":"9,18E-01","module":"C2"},{"value":"0,0E+00","module":"C3"},{"value":"5,84E-02","module":"C4"},{"value":"2,25E+00","module":"D"}]}],"resource_use":[{"parameter":"PERE","unit":"MJ","values":[{"value":"1,65E+03","module":"A1-A3"},{"value":"3,03E+01","module":"A4"},{"value":"1,42E-02","module":"A5"},{"value":"0,0E+00","module":"C1"},{"value":"3,01E+00","module":"C2"},{"value":"0,0E+00","module":"C3"},{"value":"2,07E-01","module":"C4"},{"value":"-4,28E+02","module":"D"}]},{"parameter":"PERM","unit":"MJ","values":[{"value":"3,47E+02","module":"A1-A3"},{"value":"0,0E+00","module":"A4"},{"value":"-3,47E+02","module":"A5"},{"value":"0,0E+00","module":"C1"},{"value":"0,0E+00","module":"C2"},{"value":"0,0E+00","module":"C3"},{"value":"0,0E+00","module":"C4"},{"value":"0,0E+00","module":"D"}]},{"parameter":"PERT","unit":"MJ","values":[{"value":"2,00E+03","module":"A1-A3"},{"value":"3,03E+01","module":"A4"},{"value":"-3,47E+02","module":"A5"},{"value":"0,0E+00","module":"C1"},{"value":"3,01E+00","module":"C2"},{"value":"0,0E+00","module":"C3"},{"value":"2,07E-01","module":"C4"},{"value":"-4,28E+02","module":"D"}]},{"parameter":"PENRE","unit":"MJ","values":[{"value":"2,85E+04","module":"A1-A3"},{"value":"3,43E+03","module":"A4"},{"value":"8,23E-01","module":"A5"},{"value":"0,0E+00","module":"C1"},{"value":"2,10E+02","module":"C2"},{"value":"0,0E+00","module":"C3"},{"value":"1,34E+01","module":"C4"},{"value":"-5,27E+03","module":"D"}]},{"parameter":"PENRM","unit":"MJ","values":[{"value":"0,0E+00","module":"A1-A3"},{"value":"0,0E+00","module":"A4"},{"value":"0,0E+00","module":"A5"},{"value":"0,0E+00","module":"C1"},{"value":"0,0E+00","module":"C2"},{"value":"0,0E+00","module":"C3"},{"value":"0,0E+00","module":"C4"},{"value":"0,0E+00","module":"D"}]},{"parameter":"PENRT","unit":"MJ","values":[{"value":"2,85E+04","module":"A1-A3"},{"value":"3,43E+03","module":"A4"},{"value":"8,23E-01","module":"A5"},{"value":"0,0E+00","module":"C1"},{"value":"2,10E+02","module":"C2"},{"value":"0,0E+00","module":"C3"},{"value":"1,34E+01","module":"C4"},{"value":"-5,27E+03","module":"D"}]},{"parameter":"SM","unit":"kg","values":[{"value":"3,15E+02","module":"A1-A3"},{"value":"0,0E+00","module":"A4"},{"value":"0,0E+00","module":"A5"},{"value":"0,0E+00","module":"C1"},{"value":"0,0E+00","module":"C2"},{"value":"0,0E+00","module":"C3"},{"value":"0,0E+00","module":"C4"},{"value":"0,0E+00","module":"D"}]},{"parameter":"RSF","unit":"MJ","values":[{"value":"1,43E+01","module":"A1-A3"},{"value":"8,94E-01","module":"A4"},{"value":"4,53E-04","module":"A5"},{"value":"0,0E+00","module":"C1"},{"value":"1,08E-01","module":"C2"},{"value":"0,0E+00","module":"C3"},{"value":"4,28E-03","module":"C4"},{"value":"2,26E+01","module":"D"}]},{"parameter":"NRSF","unit":"MJ","values":[{"value":"1,56E+03","module":"A1-A3"},{"value":"7,41E+00","module":"A4"},{"value":"3,47E-03","module":"A5"},{"value":"0,0E+00","module":"C1"},{"value":"3,84E-01","module":"C2"},{"value":"0,0E+00","module":"C3"},{"value":"1,23E-02","module":"C4"},{"value":"6,59E+02","module":"D"}]},{"parameter":"FW","unit":"m3","values":[{"value":"6,21E+00","module":"A1-A3"},{"value":"2,30E-01","module":"A4"},{"value":"3,33E-04","module":"A5"},{"value":"0,0E+00","module":"C1"},{"value":"2,25E-02","module":"C2"},{"value":"0,0E+00","module":"C3"},{"value":"1,60E-02","module":"C4"},{"value":"-1,32E+00","module":"D"}]}],"end_of_life_waste":[{"parameter":"HWD","unit":"kg","values":[{"value":"4,02E+00","module":"A1-A3"},{"value":"1,54E-01","module":"A4"},{"value":"0,0E+00","module":"A5"},{"value":"0,0E+00","module":"C1"},{"value":"1,08E-02","module":"C2"},{"value":"0,0E+00","module":"C3"},{"value":"0,0E+00","module":"C4"},{"value":"-3,26E+00","module":"D"}]},{"parameter":"NHWD","unit":"kg","values":[{"value":"2,63E+02","module":"A1-A3"},{"value":"5,16E+01","module":"A4"},{"value":"3,25E+00","module":"A5"},{"value":"0,0E+00","module":"C1"},{"value":"1,02E+01","module":"C2"},{"value":"0,0E+00","module":"C3"},{"value":"9,73E+01","module":"C4"},{"value":"-2,56E+02","module":"D"}]},{"parameter":"RWD","unit":"kg","values":[{"value":"3,89E-02","module":"A1-A3"},{"value":"2,37E-02","module":"A4"},{"value":"0,0E+00","module":"A5"},{"value":"0,0E+00","module":"C1"},{"value":"1,43E-03","module":"C2"},{"value":"0,0E+00","module":"C3"},{"value":"0,0E+00","module":"C4"},{"value":"1,73E-03","module":"D"}]}],"end_of_life_flow":[{"parameter":"CRU","unit":"kg","values":[{"value":"0,0E+00","module":"A1-A3"},{"value":"0,0E+00","module":"A4"},{"value":"2,38E+01","module":"A5"},{"value":"0,0E+00","module":"C1"},{"value":"0,0E+00","module":"C2"},{"value":"0,0E+00","module":"C3"},{"value":"0,0E+00","module":"C4"},{"value":"0,0E+00","module":"D"}]},{"parameter":"MFR","unit":"kg","values":[{"value":"0,0E+00","module":"A1-A3"},{"value":"0,0E+00","module":"A4"},{"value":"2,00E+00","module":"A5"},{"value":"0,0E+00","module":"C1"},{"value":"0,0E+00","module":"C2"},{"value":"8,76E+02","module":"C3"},{"value":"0,0E+00","module":"C4"},{"value":"0,0E+00","module":"D"}]},{"parameter":"MER","unit":"kg","values":[{"value":"0,0E+00","module":"A1-A3"},{"value":"0,0E+00","module":"A4"},{"value":"1,24E+00","module":"A5"},{"value":"0,0E+00","module":"C1"},{"value":"0,0E+00","module":"C2"},{"value":"0,0E+00","module":"C3"},{"value":"0,0E+00","module":"C4"},{"value":"0,0E+00","module":"D"}]},{"parameter":"EEE","unit":"MJ","values":[{"value":"0,0E+00","module":"A1-A3"},{"value":"0,0E+00","module":"A4"},{"value":"8,62E-01","module":"A5"},{"value":"0,0E+00","module":"C1"},{"value":"0,0E+00","module":"C2"},{"value":"0,0E+00","module":"C3"},{"value":"0,0E+00","module":"C4"},{"value":"0,0E+00","module":"D"}]},{"parameter":"EET","unit":"MJ","values":[{"value":"0,0E+00","module":"A1-A3"},{"value":"0,0E+00","module":"A4"},{"value":"1,30E+01","module":"A5"},{"value":"0,0E+00","module":"C1"},{"value":"0,0E+00","module":"C2"},{"value":"0,0E+00","module":"C3"},{"value":"0,0E+00","module":"C4"},{"value":"0,0E+00","module":"D"}]}]}