{"product_name":"DuPont\u2122 Tyvek\u00ae Firecurb\u2122 (2066B)","epd_id":"EPD-DUP-20220248-CBA1-EN","compliance":["DIN EN 15804+A2","ISO 14025"],"producer_name":"DuPont de Nemours (Luxembourg) s.\u00e0 r.l.","environmental_impact":[{"parameter":"GWP-total","unit":"kg CO2-eq.","values":[{"value":"3,55E-01","module":"A1-A3"},{"value":"7,87E-03","module":"A4"},{"value":"1,93E-03","module":"A5"},{"value":"2,11E-01","module":"C4"},{"value":"-1,08E-01","module":"D"}]},{"parameter":"GWP-fossil","unit":"kg CO2-eq.","values":[{"value":"3,54E-01","module":"A1-A3"},{"value":"7,70E-03","module":"A4"},{"value":"1,56E-04","module":"A5"},{"value":"2,11E-01","module":"C4"},{"value":"-1,07E-01","module":"D"}]},{"parameter":"GWP-biogenic","unit":"kg CO2-eq.","values":[{"value":"1,30E-03","module":"A1-A3"},{"value":"1,26E-04","module":"A4"},{"value":"1,77E-03","module":"A5"},{"value":"6,79E-06","module":"C4"},{"value":"-5,13E-04","module":"D"}]},{"parameter":"GWP-luluc","unit":"kg CO2-eq.","values":[{"value":"8,45E-05","module":"A1-A3"},{"value":"4,28E-05","module":"A4"},{"value":"2,32E-08","module":"A5"},{"value":"2,23E-07","module":"C4"},{"value":"-1,09E-05","module":"D"}]},{"parameter":"ODP","unit":"kg CFC11-eq.","values":[{"value":"6,39E-12","module":"A1-A3"},{"value":"4,70E-16","module":"A4"},{"value":"1,47E-16","module":"A5"},{"value":"9,06E-15","module":"C4"},{"value":"-6,52E-13","module":"D"}]},{"parameter":"AP","unit":"mol H^(+)-eq.","values":[{"value":"1,25E-03","module":"A1-A3"},{"value":"5,20E-05","module":"A4"},{"value":"4,00E-07","module":"A5"},{"value":"2,10E-05","module":"C4"},{"value":"-1,33E-04","module":"D"}]},{"parameter":"POCP","unit":"kg NMVOC-eq.","values":[{"value":"7,27E-04","module":"A1-A3"},{"value":"4,71E-05","module":"A4"},{"value":"6,67E-07","module":"A5"},{"value":"1,30E-05","module":"C4"},{"value":"-1,04E-04","module":"D"}]},{"parameter":"ADPE","unit":"kg Sb-eq.","values":[{"value":"5,46E-08","module":"A1-A3"},{"value":"6,48E-10","module":"A4"},{"value":"5,05E-12","module":"A5"},{"value":"2,19E-10","module":"C4"},{"value":"-1,51E-08","module":"D"}]},{"parameter":"ADPF","unit":"MJ","values":[{"value":"8,45E+00","module":"A1-A3"},{"value":"1,05E-01","module":"A4"},{"value":"8,11E-04","module":"A5"},{"value":"2,46E-02","module":"C4"},{"value":"-1,81E+00","module":"D"}]},{"parameter":"WDP","unit":"m^3 world-eq. deprived","values":[{"value":"2,37E-02","module":"A1-A3"},{"value":"6,92E-05","module":"A4"},{"value":"1,05E-04","module":"A5"},{"value":"1,95E-02","module":"C4"},{"value":"-1,01E-02","module":"D"}]},{"parameter":"EP-freshwater","unit":"kg PO4-eq.","values":[{"value":"7,67E-07","module":"A1-A3"},{"value":"2,30E-08","module":"A4"},{"value":"3,35E-09","module":"A5"},{"value":"2,11E-09","module":"C4"},{"value":"-1,34E-07","module":"D"}]},{"parameter":"EP-marine","unit":"kg N-eq.","values":[{"value":"2,12E-04","module":"A1-A3"},{"value":"2,41E-05","module":"A4"},{"value":"1,70E-07","module":"A5"},{"value":"4,38E-06","module":"C4"},{"value":"-3,70E-05","module":"D"}]},{"parameter":"EP-terrestrial","unit":"mol N-eq.","values":[{"value":"2,29E-03","module":"A1-A3"},{"value":"2,67E-04","module":"A4"},{"value":"1,65E-06","module":"A5"},{"value":"9,83E-05","module":"C4"},{"value":"-3,97E-04","module":"D"}]}],"additional_environmental_impact":[{"parameter":"PM","unit":"Disease incidence","values":[{"value":null,"module":"A1-A3"},{"value":null,"module":"A4"},{"value":null,"module":"A5"},{"value":null,"module":"C4"},{"value":null,"module":"D"}]},{"parameter":"ETP-fw","unit":"CTUe","values":[{"value":null,"module":"A1-A3"},{"value":null,"module":"A4"},{"value":null,"module":"A5"},{"value":null,"module":"C4"},{"value":null,"module":"D"}]},{"parameter":"HTP-c","unit":"CTUh","values":[{"value":null,"module":"A1-A3"},{"value":null,"module":"A4"},{"value":null,"module":"A5"},{"value":null,"module":"C4"},{"value":null,"module":"D"}]},{"parameter":"HTP-nc","unit":"CTUh","values":[{"value":null,"module":"A1-A3"},{"value":null,"module":"A4"},{"value":null,"module":"A5"},{"value":null,"module":"C4"},{"value":null,"module":"D"}]},{"parameter":"SQP","unit":"SQP","values":[{"value":null,"module":"A1-A3"},{"value":null,"module":"A4"},{"value":null,"module":"A5"},{"value":null,"module":"C4"},{"value":null,"module":"D"}]}],"resource_use":[{"parameter":"PERE","unit":"MJ","values":[{"value":"8,98E-01","module":"A1-A3"},{"value":"5,84E-03","module":"A4"},{"value":"1,03E-04","module":"A5"},{"value":"5,81E-03","module":"C4"},{"value":"-4,50E-01","module":"D"}]},{"parameter":"PERM","unit":"MJ","values":[{"value":"7,86E-04","module":"A1-A3"},{"value":"3,19E-14","module":"A4"},{"value":"6,33E-15","module":"A5"},{"value":"1,51E-13","module":"C4"},{"value":"-1,95E-11","module":"D"}]},{"parameter":"PERT","unit":"MJ","values":[{"value":"8,99E-01","module":"A1-A3"},{"value":"5,84E-03","module":"A4"},{"value":"1,03E-04","module":"A5"},{"value":"5,81E-03","module":"C4"},{"value":"-4,50E-01","module":"D"}]},{"parameter":"PENRE","unit":"MJ","values":[{"value":"8,46E+00","module":"A1-A3"},{"value":"1,05E-01","module":"A4"},{"value":"8,12E-04","module":"A5"},{"value":"2,46E-02","module":"C4"},{"value":"-1,81E+00","module":"D"}]},{"parameter":"PENRM","unit":"MJ","values":[{"value":"1,92E-04","module":"A1-A3"},{"value":"3,61E-06","module":"A4"},{"value":"1,74E-08","module":"A5"},{"value":"9,02E-07","module":"C4"},{"value":"-6,23E-05","module":"D"}]},{"parameter":"PENRT","unit":"MJ","values":[{"value":"8,46E+00","module":"A1-A3"},{"value":"1,05E-01","module":"A4"},{"value":"8,12E-04","module":"A5"},{"value":"2,46E-02","module":"C4"},{"value":"-1,81E+00","module":"D"}]},{"parameter":"SM","unit":"kg","values":[{"value":"3,76E-03","module":"A1-A3"},{"value":"0,0E+00","module":"A4"},{"value":"0,0E+00","module":"A5"},{"value":"0,0E+00","module":"C4"},{"value":"0,0E+00","module":"D"}]},{"parameter":"RSF","unit":"MJ","values":[{"value":"5,65E-08","module":"A1-A3"},{"value":"0,0E+00","module":"A4"},{"value":"0,0E+00","module":"A5"},{"value":"0,0E+00","module":"C4"},{"value":"0,0E+00","module":"D"}]},{"parameter":"NRSF","unit":"MJ","values":[{"value":"6,23E-07","module":"A1-A3"},{"value":"0,0E+00","module":"A4"},{"value":"0,0E+00","module":"A5"},{"value":"0,0E+00","module":"C4"},{"value":"0,0E+00","module":"D"}]},{"parameter":"FW","unit":"m^3","values":[{"value":"4,09E-03","module":"A1-A3"},{"value":"6,61E-06","module":"A4"},{"value":"2,49E-06","module":"A5"},{"value":"4,57E-04","module":"C4"},{"value":"-4,31E-04","module":"D"}]}],"end_of_life_waste":[{"parameter":"HWD","unit":"kg","values":[{"value":"1,43E-09","module":"A1-A3"},{"value":"5,01E-13","module":"A4"},{"value":"1,11E-13","module":"A5"},{"value":"2,32E-12","module":"C4"},{"value":"-2,54E-10","module":"D"}]},{"parameter":"NHWD","unit":"kg","values":[{"value":"3,78E-03","module":"A1-A3"},{"value":"1,49E-05","module":"A4"},{"value":"4,11E-04","module":"A5"},{"value":"8,38E-04","module":"C4"},{"value":"-8,55E-04","module":"D"}]},{"parameter":"RWD","unit":"kg","values":[{"value":"1,55E-04","module":"A1-A3"},{"value":"1,29E-07","module":"A4"},{"value":"2,01E-08","module":"A5"},{"value":"1,49E-06","module":"C4"},{"value":"-1,28E-04","module":"D"}]}],"end_of_life_flow":[{"parameter":"CRU","unit":"kg","values":[{"value":"0,0E+00","module":"A1-A3"},{"value":"0,0E+00","module":"A4"},{"value":"0,0E+00","module":"A5"},{"value":"0,0E+00","module":"C4"},{"value":"0,0E+00","module":"D"}]},{"parameter":"MFR","unit":"kg","values":[{"value":"0,0E+00","module":"A1-A3"},{"value":"0,0E+00","module":"A4"},{"value":"0,0E+00","module":"A5"},{"value":"0,0E+00","module":"C4"},{"value":"0,0E+00","module":"D"}]},{"parameter":"MER","unit":"kg","values":[{"value":"0,0E+00","module":"A1-A3"},{"value":"0,0E+00","module":"A4"},{"value":"0,0E+00","module":"A5"},{"value":"0,0E+00","module":"C4"},{"value":"0,0E+00","module":"D"}]},{"parameter":"EEE","unit":"MJ","values":[{"value":"0,0E+00","module":"A1-A3"},{"value":"0,0E+00","module":"A4"},{"value":"1,38E-03","module":"A5"},{"value":"4,51E-01","module":"C4"},{"value":"0,0E+00","module":"D"}]},{"parameter":"EET","unit":"MJ","values":[{"value":"0,0E+00","module":"A1-A3"},{"value":"0,0E+00","module":"A4"},{"value":"2,49E-03","module":"A5"},{"value":"8,02E-01","module":"C4"},{"value":"0,0E+00","module":"D"}]}]}