{"product_name":"DuPont\u2122 Tyvek\u00ae laminated (2528B)","epd_id":"EPD-DUP-20220252-CBA1-EN","compliance":["DIN EN 15804+A2","ISO 14025"],"producer_name":"DuPont de Nemours (Luxembourg) s.\u00e0 r.l.","environmental_impact":[{"parameter":"GWP-total","unit":"kg CO2-eq.","values":[{"value":"9,74E-01","module":"A1-A3"},{"value":"8,94E-03","module":"A4"},{"value":"1,93E-03","module":"A5"},{"value":"6,65E-01","module":"C4"},{"value":"-3,89E-01","module":"D"}]},{"parameter":"GWP-fossil","unit":"kg CO2-eq.","values":[{"value":"9,69E-01","module":"A1-A3"},{"value":"8,74E-03","module":"A4"},{"value":"1,56E-04","module":"A5"},{"value":"6,65E-01","module":"C4"},{"value":"-3,87E-01","module":"D"}]},{"parameter":"GWP-biogenic","unit":"kg CO2-eq.","values":[{"value":"4,45E-03","module":"A1-A3"},{"value":"1,46E-04","module":"A4"},{"value":"1,77E-03","module":"A5"},{"value":"-3,93E-05","module":"C4"},{"value":"-1,47E-03","module":"D"}]},{"parameter":"GWP-luluc","unit":"kg CO2-eq.","values":[{"value":"2,18E-04","module":"A1-A3"},{"value":"4,97E-05","module":"A4"},{"value":"2,32E-08","module":"A5"},{"value":"0,0E+00","module":"C4"},{"value":"-2,92E-05","module":"D"}]},{"parameter":"ODP","unit":"kg CFC11-eq.","values":[{"value":"9,10E-12","module":"A1-A3"},{"value":"5,34E-16","module":"A4"},{"value":"1,47E-16","module":"A5"},{"value":"4,38E-10","module":"C4"},{"value":"-1,58E-12","module":"D"}]},{"parameter":"AP","unit":"mol H^(+)-eq.","values":[{"value":"4,62E-03","module":"A1-A3"},{"value":"5,31E-05","module":"A4"},{"value":"4,00E-07","module":"A5"},{"value":"8,75E-05","module":"C4"},{"value":"-3,92E-04","module":"D"}]},{"parameter":"POCP","unit":"kg NMVOC-eq.","values":[{"value":"2,18E-03","module":"A1-A3"},{"value":"4,93E-05","module":"A4"},{"value":"6,67E-07","module":"A5"},{"value":"4,38E-05","module":"C4"},{"value":"-3,42E-04","module":"D"}]},{"parameter":"ADPE","unit":"kg Sb-eq.","values":[{"value":"1,07E-07","module":"A1-A3"},{"value":"7,45E-10","module":"A4"},{"value":"5,05E-12","module":"A5"},{"value":"9,35E-15","module":"C4"},{"value":"-4,24E-08","module":"D"}]},{"parameter":"ADPF","unit":"MJ","values":[{"value":"2,25E+01","module":"A1-A3"},{"value":"1,19E-01","module":"A4"},{"value":"8,11E-04","module":"A5"},{"value":"1,25E-01","module":"C4"},{"value":"-6,43E+00","module":"D"}]},{"parameter":"WDP","unit":"m^3 world-eq. deprived","values":[{"value":"2,15E-01","module":"A1-A3"},{"value":"8,00E-05","module":"A4"},{"value":"1,05E-04","module":"A5"},{"value":"5,84E-02","module":"C4"},{"value":"-2,48E-02","module":"D"}]},{"parameter":"EP-freshwater","unit":"kg PO4-eq.","values":[{"value":"1,29E-05","module":"A1-A3"},{"value":"2,66E-08","module":"A4"},{"value":"3,35E-09","module":"A5"},{"value":"1,59E-09","module":"C4"},{"value":"-3,30E-07","module":"D"}]},{"parameter":"EP-marine","unit":"kg N-eq.","values":[{"value":"6,97E-04","module":"A1-A3"},{"value":"2,61E-05","module":"A4"},{"value":"1,70E-07","module":"A5"},{"value":"1,50E-05","module":"C4"},{"value":"-1,20E-04","module":"D"}]},{"parameter":"EP-terrestrial","unit":"mol N-eq.","values":[{"value":"7,53E-03","module":"A1-A3"},{"value":"2,88E-04","module":"A4"},{"value":"1,65E-06","module":"A5"},{"value":"3,49E-04","module":"C4"},{"value":"-1,30E-03","module":"D"}]}],"additional_environmental_impact":[{"parameter":"PM","unit":"Disease incidence","values":[{"value":null,"module":"A1-A3"},{"value":null,"module":"A4"},{"value":null,"module":"A5"},{"value":null,"module":"C4"},{"value":null,"module":"D"}]},{"parameter":"ETP-fw","unit":"CTUe","values":[{"value":null,"module":"A1-A3"},{"value":null,"module":"A4"},{"value":null,"module":"A5"},{"value":null,"module":"C4"},{"value":null,"module":"D"}]},{"parameter":"HTP-c","unit":"CTUh","values":[{"value":null,"module":"A1-A3"},{"value":null,"module":"A4"},{"value":null,"module":"A5"},{"value":null,"module":"C4"},{"value":null,"module":"D"}]},{"parameter":"HTP-nc","unit":"CTUh","values":[{"value":null,"module":"A1-A3"},{"value":null,"module":"A4"},{"value":null,"module":"A5"},{"value":null,"module":"C4"},{"value":null,"module":"D"}]},{"parameter":"SQP","unit":"SQP","values":[{"value":null,"module":"A1-A3"},{"value":null,"module":"A4"},{"value":null,"module":"A5"},{"value":null,"module":"C4"},{"value":null,"module":"D"}]}],"resource_use":[{"parameter":"PERE","unit":"MJ","values":[{"value":"2,05E+00","module":"A1-A3"},{"value":"6,77E-03","module":"A4"},{"value":"1,03E-04","module":"A5"},{"value":"3,24E-03","module":"C4"},{"value":"-1,09E+00","module":"D"}]},{"parameter":"PERM","unit":"MJ","values":[{"value":"1,56E-03","module":"A1-A3"},{"value":"3,61E-14","module":"A4"},{"value":"6,33E-15","module":"A5"},{"value":"3,84E-06","module":"C4"},{"value":"-8,29E-11","module":"D"}]},{"parameter":"PERT","unit":"MJ","values":[{"value":"2,06E+00","module":"A1-A3"},{"value":"6,77E-03","module":"A4"},{"value":"1,03E-04","module":"A5"},{"value":"3,24E-03","module":"C4"},{"value":"-1,09E+00","module":"D"}]},{"parameter":"PENRE","unit":"MJ","values":[{"value":"2,25E+01","module":"A1-A3"},{"value":"1,19E-01","module":"A4"},{"value":"8,12E-04","module":"A5"},{"value":"1,25E-01","module":"C4"},{"value":"-6,43E+00","module":"D"}]},{"parameter":"PENRM","unit":"MJ","values":[{"value":"4,63E-04","module":"A1-A3"},{"value":"4,19E-06","module":"A4"},{"value":"1,74E-08","module":"A5"},{"value":"3,69E-10","module":"C4"},{"value":"-1,51E-04","module":"D"}]},{"parameter":"PENRT","unit":"MJ","values":[{"value":"2,25E+01","module":"A1-A3"},{"value":"1,19E-01","module":"A4"},{"value":"8,12E-04","module":"A5"},{"value":"1,25E-01","module":"C4"},{"value":"-6,43E+00","module":"D"}]},{"parameter":"SM","unit":"kg","values":[{"value":"7,74E-03","module":"A1-A3"},{"value":"0,0E+00","module":"A4"},{"value":"0,0E+00","module":"A5"},{"value":"0,0E+00","module":"C4"},{"value":"0,0E+00","module":"D"}]},{"parameter":"RSF","unit":"MJ","values":[{"value":"1,85E-06","module":"A1-A3"},{"value":"0,0E+00","module":"A4"},{"value":"0,0E+00","module":"A5"},{"value":"0,0E+00","module":"C4"},{"value":"0,0E+00","module":"D"}]},{"parameter":"NRSF","unit":"MJ","values":[{"value":"1,85E-06","module":"A1-A3"},{"value":"0,0E+00","module":"A4"},{"value":"0,0E+00","module":"A5"},{"value":"0,0E+00","module":"C4"},{"value":"0,0E+00","module":"D"}]},{"parameter":"FW","unit":"m^3","values":[{"value":"9,13E-03","module":"A1-A3"},{"value":"7,66E-06","module":"A4"},{"value":"2,49E-06","module":"A5"},{"value":"1,36E-03","module":"C4"},{"value":"-1,05E-03","module":"D"}]}],"end_of_life_waste":[{"parameter":"HWD","unit":"kg","values":[{"value":"3,70E-08","module":"A1-A3"},{"value":"5,72E-13","module":"A4"},{"value":"1,11E-13","module":"A5"},{"value":"0,0E+00","module":"C4"},{"value":"-9,89E-10","module":"D"}]},{"parameter":"NHWD","unit":"kg","values":[{"value":"5,49E-03","module":"A1-A3"},{"value":"1,71E-05","module":"A4"},{"value":"4,11E-04","module":"A5"},{"value":"0,0E+00","module":"C4"},{"value":"-2,57E-03","module":"D"}]},{"parameter":"RWD","unit":"kg","values":[{"value":"3,55E-04","module":"A1-A3"},{"value":"1,47E-07","module":"A4"},{"value":"2,01E-08","module":"A5"},{"value":"7,09E-06","module":"C4"},{"value":"-3,10E-04","module":"D"}]}],"end_of_life_flow":[{"parameter":"CRU","unit":"kg","values":[{"value":"0,0E+00","module":"A1-A3"},{"value":"0,0E+00","module":"A4"},{"value":"0,0E+00","module":"A5"},{"value":"0,0E+00","module":"C4"},{"value":"0,0E+00","module":"D"}]},{"parameter":"MFR","unit":"kg","values":[{"value":"0,0E+00","module":"A1-A3"},{"value":"0,0E+00","module":"A4"},{"value":"0,0E+00","module":"A5"},{"value":"0,0E+00","module":"C4"},{"value":"0,0E+00","module":"D"}]},{"parameter":"MER","unit":"kg","values":[{"value":"0,0E+00","module":"A1-A3"},{"value":"0,0E+00","module":"A4"},{"value":"0,0E+00","module":"A5"},{"value":"0,0E+00","module":"C4"},{"value":"0,0E+00","module":"D"}]},{"parameter":"EEE","unit":"MJ","values":[{"value":"0,0E+00","module":"A1-A3"},{"value":"0,0E+00","module":"A4"},{"value":"1,38E-03","module":"A5"},{"value":"9,76E-01","module":"C4"},{"value":"0,0E+00","module":"D"}]},{"parameter":"EET","unit":"MJ","values":[{"value":"0,0E+00","module":"A1-A3"},{"value":"0,0E+00","module":"A4"},{"value":"2,49E-03","module":"A5"},{"value":"3,21E+00","module":"C4"},{"value":"0,0E+00","module":"D"}]}]}