{"product_name":"DuPont\u2122 Tyvek\u00ae Firecurb\u2122 (2566B)","epd_id":"EPD-DUP-20220249-CBA1-EN","compliance":["DIN EN 15804+A2","ISO 14025"],"producer_name":"DuPont de Nemours (Luxembourg) s.\u00e0 r.l.","environmental_impact":[{"parameter":"GWP-total","unit":"kg CO2-eq.","values":[{"value":"3,46E-01","module":"A1-A3"},{"value":"7,67E-03","module":"A4"},{"value":"1,93E-03","module":"A5"},{"value":"2,06E-01","module":"C4"},{"value":"-1,05E-01","module":"D"}]},{"parameter":"GWP-fossil","unit":"kg CO2-eq.","values":[{"value":"3,45E-01","module":"A1-A3"},{"value":"7,51E-03","module":"A4"},{"value":"1,56E-04","module":"A5"},{"value":"2,06E-01","module":"C4"},{"value":"-1,04E-01","module":"D"}]},{"parameter":"GWP-biogenic","unit":"kg CO2-eq.","values":[{"value":"1,28E-03","module":"A1-A3"},{"value":"1,23E-04","module":"A4"},{"value":"1,77E-03","module":"A5"},{"value":"6,61E-06","module":"C4"},{"value":"-4,99E-04","module":"D"}]},{"parameter":"GWP-luluc","unit":"kg CO2-eq.","values":[{"value":"8,37E-05","module":"A1-A3"},{"value":"4,17E-05","module":"A4"},{"value":"2,32E-08","module":"A5"},{"value":"2,17E-07","module":"C4"},{"value":"-1,06E-05","module":"D"}]},{"parameter":"ODP","unit":"kg CFC11-eq.","values":[{"value":"6,32E-12","module":"A1-A3"},{"value":"4,58E-16","module":"A4"},{"value":"1,47E-16","module":"A5"},{"value":"8,82E-15","module":"C4"},{"value":"-6,35E-13","module":"D"}]},{"parameter":"AP","unit":"mol H^(+)-eq.","values":[{"value":"1,22E-03","module":"A1-A3"},{"value":"5,07E-05","module":"A4"},{"value":"4,00E-07","module":"A5"},{"value":"2,04E-05","module":"C4"},{"value":"-1,29E-04","module":"D"}]},{"parameter":"POCP","unit":"kg NMVOC-eq.","values":[{"value":"7,07E-04","module":"A1-A3"},{"value":"4,59E-05","module":"A4"},{"value":"6,67E-07","module":"A5"},{"value":"1,27E-05","module":"C4"},{"value":"-1,01E-04","module":"D"}]},{"parameter":"ADPE","unit":"kg Sb-eq.","values":[{"value":"5,33E-08","module":"A1-A3"},{"value":"6,32E-10","module":"A4"},{"value":"5,05E-12","module":"A5"},{"value":"2,13E-10","module":"C4"},{"value":"-1,47E-08","module":"D"}]},{"parameter":"ADPF","unit":"MJ","values":[{"value":"8,24E+00","module":"A1-A3"},{"value":"1,02E-01","module":"A4"},{"value":"8,11E-04","module":"A5"},{"value":"2,40E-02","module":"C4"},{"value":"-1,76E+00","module":"D"}]},{"parameter":"WDP","unit":"m^3 world-eq. deprived","values":[{"value":"2,31E-02","module":"A1-A3"},{"value":"6,74E-05","module":"A4"},{"value":"1,05E-04","module":"A5"},{"value":"1,90E-02","module":"C4"},{"value":"-9,87E-03","module":"D"}]},{"parameter":"EP-freshwater","unit":"kg PO4-eq.","values":[{"value":"7,53E-07","module":"A1-A3"},{"value":"2,24E-08","module":"A4"},{"value":"3,35E-09","module":"A5"},{"value":"2,06E-09","module":"C4"},{"value":"-1,30E-07","module":"D"}]},{"parameter":"EP-marine","unit":"kg N-eq.","values":[{"value":"2,07E-04","module":"A1-A3"},{"value":"2,35E-05","module":"A4"},{"value":"1,70E-07","module":"A5"},{"value":"4,26E-06","module":"C4"},{"value":"-3,60E-05","module":"D"}]},{"parameter":"EP-terrestrial","unit":"mol N-eq.","values":[{"value":"2,23E-03","module":"A1-A3"},{"value":"2,60E-04","module":"A4"},{"value":"1,65E-06","module":"A5"},{"value":"9,57E-05","module":"C4"},{"value":"-3,86E-04","module":"D"}]}],"additional_environmental_impact":[{"parameter":"PM","unit":"Disease incidence","values":[{"value":null,"module":"A1-A3"},{"value":null,"module":"A4"},{"value":null,"module":"A5"},{"value":null,"module":"C4"},{"value":null,"module":"D"}]},{"parameter":"ETP-fw","unit":"CTUe","values":[{"value":null,"module":"A1-A3"},{"value":null,"module":"A4"},{"value":null,"module":"A5"},{"value":null,"module":"C4"},{"value":null,"module":"D"}]},{"parameter":"HTP-c","unit":"CTUh","values":[{"value":null,"module":"A1-A3"},{"value":null,"module":"A4"},{"value":null,"module":"A5"},{"value":null,"module":"C4"},{"value":null,"module":"D"}]},{"parameter":"HTP-nc","unit":"CTUh","values":[{"value":null,"module":"A1-A3"},{"value":null,"module":"A4"},{"value":null,"module":"A5"},{"value":null,"module":"C4"},{"value":null,"module":"D"}]},{"parameter":"SQP","unit":"SQP","values":[{"value":null,"module":"A1-A3"},{"value":null,"module":"A4"},{"value":null,"module":"A5"},{"value":null,"module":"C4"},{"value":null,"module":"D"}]}],"resource_use":[{"parameter":"PERE","unit":"MJ","values":[{"value":"8,75E-01","module":"A1-A3"},{"value":"5,69E-03","module":"A4"},{"value":"1,03E-04","module":"A5"},{"value":"5,65E-03","module":"C4"},{"value":"-4,38E-01","module":"D"}]},{"parameter":"PERM","unit":"MJ","values":[{"value":"7,71E-04","module":"A1-A3"},{"value":"3,11E-14","module":"A4"},{"value":"6,33E-15","module":"A5"},{"value":"1,47E-13","module":"C4"},{"value":"-1,89E-11","module":"D"}]},{"parameter":"PERT","unit":"MJ","values":[{"value":"8,76E-01","module":"A1-A3"},{"value":"5,69E-03","module":"A4"},{"value":"1,03E-04","module":"A5"},{"value":"5,65E-03","module":"C4"},{"value":"-4,38E-01","module":"D"}]},{"parameter":"PENRE","unit":"MJ","values":[{"value":"8,24E+00","module":"A1-A3"},{"value":"1,02E-01","module":"A4"},{"value":"8,12E-04","module":"A5"},{"value":"2,40E-02","module":"C4"},{"value":"-1,76E+00","module":"D"}]},{"parameter":"PENRM","unit":"MJ","values":[{"value":"1,87E-04","module":"A1-A3"},{"value":"3,52E-06","module":"A4"},{"value":"1,74E-08","module":"A5"},{"value":"8,78E-07","module":"C4"},{"value":"-6,06E-05","module":"D"}]},{"parameter":"PENRT","unit":"MJ","values":[{"value":"8,24E+00","module":"A1-A3"},{"value":"1,02E-01","module":"A4"},{"value":"8,12E-04","module":"A5"},{"value":"2,40E-02","module":"C4"},{"value":"-1,76E+00","module":"D"}]},{"parameter":"SM","unit":"kg","values":[{"value":"3,75E-03","module":"A1-A3"},{"value":"0,0E+00","module":"A4"},{"value":"0,0E+00","module":"A5"},{"value":"0,0E+00","module":"C4"},{"value":"0,0E+00","module":"D"}]},{"parameter":"RSF","unit":"MJ","values":[{"value":"5,65E-08","module":"A1-A3"},{"value":"0,0E+00","module":"A4"},{"value":"0,0E+00","module":"A5"},{"value":"0,0E+00","module":"C4"},{"value":"0,0E+00","module":"D"}]},{"parameter":"NRSF","unit":"MJ","values":[{"value":"6,23E-07","module":"A1-A3"},{"value":"0,0E+00","module":"A4"},{"value":"0,0E+00","module":"A5"},{"value":"0,0E+00","module":"C4"},{"value":"0,0E+00","module":"D"}]},{"parameter":"FW","unit":"m^3","values":[{"value":"4,06E-03","module":"A1-A3"},{"value":"6,44E-06","module":"A4"},{"value":"2,49E-06","module":"A5"},{"value":"4,45E-04","module":"C4"},{"value":"-4,19E-04","module":"D"}]}],"end_of_life_waste":[{"parameter":"HWD","unit":"kg","values":[{"value":"1,42E-09","module":"A1-A3"},{"value":"4,88E-13","module":"A4"},{"value":"1,11E-13","module":"A5"},{"value":"2,26E-12","module":"C4"},{"value":"-2,47E-10","module":"D"}]},{"parameter":"NHWD","unit":"kg","values":[{"value":"3,71E-03","module":"A1-A3"},{"value":"1,46E-05","module":"A4"},{"value":"4,11E-04","module":"A5"},{"value":"8,16E-04","module":"C4"},{"value":"-8,32E-04","module":"D"}]},{"parameter":"RWD","unit":"kg","values":[{"value":"1,51E-04","module":"A1-A3"},{"value":"1,26E-07","module":"A4"},{"value":"2,01E-08","module":"A5"},{"value":"1,45E-06","module":"C4"},{"value":"-1,25E-04","module":"D"}]}],"end_of_life_flow":[{"parameter":"CRU","unit":"kg","values":[{"value":"0,0E+00","module":"A1-A3"},{"value":"0,0E+00","module":"A4"},{"value":"0,0E+00","module":"A5"},{"value":"0,0E+00","module":"C4"},{"value":"0,0E+00","module":"D"}]},{"parameter":"MFR","unit":"kg","values":[{"value":"0,0E+00","module":"A1-A3"},{"value":"0,0E+00","module":"A4"},{"value":"0,0E+00","module":"A5"},{"value":"0,0E+00","module":"C4"},{"value":"0,0E+00","module":"D"}]},{"parameter":"MER","unit":"kg","values":[{"value":"0,0E+00","module":"A1-A3"},{"value":"0,0E+00","module":"A4"},{"value":"0,0E+00","module":"A5"},{"value":"0,0E+00","module":"C4"},{"value":"0,0E+00","module":"D"}]},{"parameter":"EEE","unit":"MJ","values":[{"value":"0,0E+00","module":"A1-A3"},{"value":"0,0E+00","module":"A4"},{"value":"1,38E-03","module":"A5"},{"value":"4,39E-01","module":"C4"},{"value":"0,0E+00","module":"D"}]},{"parameter":"EET","unit":"MJ","values":[{"value":"0,0E+00","module":"A1-A3"},{"value":"0,0E+00","module":"A4"},{"value":"2,49E-03","module":"A5"},{"value":"7,81E-01","module":"C4"},{"value":"0,0E+00","module":"D"}]}]}