{"product_name":"DuPont\u2122 Typar\u00ae","epd_id":"EPD-DUP-20220321-CBA1-EN","compliance":["DIN EN 15804+A2","ISO 14025"],"producer_name":"DuPont de Nemours (Luxembourg) s.\u00e0 r.l.","environmental_impact":[{"parameter":"GWP-total","unit":"kg CO2-eq.","values":[{"value":"4,51E-01","module":"A1-A3"},{"value":"7,48E-03","module":"A4"},{"value":"9,71E-04","module":"A5"},{"value":"7,02E-03","module":"C4"}]},{"parameter":"GWP-fossil","unit":"kg CO2-eq.","values":[{"value":"4,51E-01","module":"A1-A3"},{"value":"7,31E-03","module":"A4"},{"value":"2,51E-04","module":"A5"},{"value":"7,09E-03","module":"C4"}]},{"parameter":"GWP-biogenic","unit":"kg CO2-eq.","values":[{"value":"7,50E-04","module":"A1-A3"},{"value":"1,22E-04","module":"A4"},{"value":"7,20E-04","module":"A5"},{"value":"-7,54E-05","module":"C4"}]},{"parameter":"GWP-luluc","unit":"kg CO2-eq.","values":[{"value":"5,19E-05","module":"A1-A3"},{"value":"4,15E-05","module":"A4"},{"value":"1,47E-08","module":"A5"},{"value":"3,45E-06","module":"C4"}]},{"parameter":"ODP","unit":"kg CFC11-eq.","values":[{"value":"1,35E-12","module":"A1-A3"},{"value":"4,47E-16","module":"A4"},{"value":"1,10E-16","module":"A5"},{"value":"9,52E-15","module":"C4"}]},{"parameter":"AP","unit":"mol H^(+)-eq.","values":[{"value":"2,47E-03","module":"A1-A3"},{"value":"4,45E-05","module":"A4"},{"value":"2,31E-07","module":"A5"},{"value":"2,10E-05","module":"C4"}]},{"parameter":"POCP","unit":"kg NMVOC-eq.","values":[{"value":"1,02E-03","module":"A1-A3"},{"value":"4,13E-05","module":"A4"},{"value":"3,17E-07","module":"A5"},{"value":"1,49E-05","module":"C4"}]},{"parameter":"ADPE","unit":"kg Sb-eq.","values":[{"value":"3,20E-08","module":"A1-A3"},{"value":"6,23E-10","module":"A4"},{"value":"3,47E-12","module":"A5"},{"value":"4,92E-10","module":"C4"}]},{"parameter":"ADPF","unit":"MJ","values":[{"value":"1,00E+01","module":"A1-A3"},{"value":"9,96E-02","module":"A4"},{"value":"5,00E-04","module":"A5"},{"value":"1,01E-01","module":"C4"}]},{"parameter":"WDP","unit":"m^3 world-eq. deprived","values":[{"value":"1,51E-01","module":"A1-A3"},{"value":"6,68E-05","module":"A4"},{"value":"6,87E-05","module":"A5"},{"value":"-6,99E-05","module":"C4"}]},{"parameter":"EP-freshwater","unit":"kg PO4-eq.","values":[{"value":"9,84E-06","module":"A1-A3"},{"value":"2,22E-08","module":"A4"},{"value":"2,73E-09","module":"A5"},{"value":"1,32E-06","module":"C4"}]},{"parameter":"EP-marine","unit":"kg N-eq.","values":[{"value":"3,39E-04","module":"A1-A3"},{"value":"2,18E-05","module":"A4"},{"value":"1,00E-07","module":"A5"},{"value":"4,65E-06","module":"C4"}]},{"parameter":"EP-terrestrial","unit":"mol N-eq.","values":[{"value":"3,66E-03","module":"A1-A3"},{"value":"2,42E-04","module":"A4"},{"value":"9,40E-07","module":"A5"},{"value":"5,10E-05","module":"C4"}]}],"additional_environmental_impact":[{"parameter":"PM","unit":"Disease incidence","values":[{"value":null,"module":"A1-A3"},{"value":null,"module":"A4"},{"value":null,"module":"A5"},{"value":null,"module":"C4"}]},{"parameter":"ETP-fw","unit":"CTUe","values":[{"value":null,"module":"A1-A3"},{"value":null,"module":"A4"},{"value":null,"module":"A5"},{"value":null,"module":"C4"}]},{"parameter":"HTP-c","unit":"CTUh","values":[{"value":null,"module":"A1-A3"},{"value":null,"module":"A4"},{"value":null,"module":"A5"},{"value":null,"module":"C4"}]},{"parameter":"HTP-nc","unit":"CTUh","values":[{"value":null,"module":"A1-A3"},{"value":null,"module":"A4"},{"value":null,"module":"A5"},{"value":null,"module":"C4"}]},{"parameter":"SQP","unit":"SQP","values":[{"value":null,"module":"A1-A3"},{"value":null,"module":"A4"},{"value":null,"module":"A5"},{"value":null,"module":"C4"}]}],"resource_use":[{"parameter":"PERE","unit":"MJ","values":[{"value":"7,21E-01","module":"A1-A3"},{"value":"5,66E-03","module":"A4"},{"value":"8,33E-03","module":"A5"},{"value":"4,56E-06","module":"C4"}]},{"parameter":"PERM","unit":"MJ","values":[{"value":"3,59E-04","module":"A1-A3"},{"value":"3,02E-14","module":"A4"},{"value":"8,58E-13","module":"A5"},{"value":"4,72E-16","module":"C4"}]},{"parameter":"PERT","unit":"MJ","values":[{"value":"7,21E-01","module":"A1-A3"},{"value":"5,66E-03","module":"A4"},{"value":"8,33E-03","module":"A5"},{"value":"4,56E-06","module":"C4"}]},{"parameter":"PENRE","unit":"MJ","values":[{"value":"1,00E+01","module":"A1-A3"},{"value":"9,98E-02","module":"A4"},{"value":"1,01E-01","module":"A5"},{"value":"5,55E-05","module":"C4"}]},{"parameter":"PENRM","unit":"MJ","values":[{"value":"1,79E-04","module":"A1-A3"},{"value":"3,50E-06","module":"A4"},{"value":"1,38E-06","module":"A5"},{"value":"7,54E-10","module":"C4"}]},{"parameter":"PENRT","unit":"MJ","values":[{"value":"1,00E+01","module":"A1-A3"},{"value":"9,99E-02","module":"A4"},{"value":"1,01E-01","module":"A5"},{"value":"5,55E-05","module":"C4"}]},{"parameter":"SM","unit":"kg","values":[{"value":"3,23E-03","module":"A1-A3"},{"value":"0,0E+00","module":"A4"},{"value":"0,0E+00","module":"A5"},{"value":"0,0E+00","module":"C4"}]},{"parameter":"RSF","unit":"MJ","values":[{"value":"1,07E-07","module":"A1-A3"},{"value":"0,0E+00","module":"A4"},{"value":"0,0E+00","module":"A5"},{"value":"0,0E+00","module":"C4"}]},{"parameter":"NRSF","unit":"MJ","values":[{"value":"9,87E-09","module":"A1-A3"},{"value":"0,0E+00","module":"A4"},{"value":"0,0E+00","module":"A5"},{"value":"0,0E+00","module":"C4"}]},{"parameter":"FW","unit":"m^3","values":[{"value":"3,93E-03","module":"A1-A3"},{"value":"6,40E-06","module":"A4"},{"value":"1,63E-06","module":"A5"},{"value":"1,30E-06","module":"C4"}]}],"end_of_life_waste":[{"parameter":"HWD","unit":"kg","values":[{"value":"2,87E-10","module":"A1-A3"},{"value":"4,78E-13","module":"A4"},{"value":"6,52E-14","module":"A5"},{"value":"1,55E-11","module":"C4"}]},{"parameter":"NHWD","unit":"kg","values":[{"value":"1,03E-03","module":"A1-A3"},{"value":"1,43E-05","module":"A4"},{"value":"2,69E-04","module":"A5"},{"value":"9,96E-02","module":"C4"}]},{"parameter":"RWD","unit":"kg","values":[{"value":"1,28E-04","module":"A1-A3"},{"value":"1,23E-07","module":"A4"},{"value":"1,33E-08","module":"A5"},{"value":"1,24E-06","module":"C4"}]}],"end_of_life_flow":[{"parameter":"CRU","unit":"kg","values":[{"value":"0,0E+00","module":"A1-A3"},{"value":"0,0E+00","module":"A4"},{"value":"0,0E+00","module":"A5"},{"value":"0,0E+00","module":"C4"}]},{"parameter":"MFR","unit":"kg","values":[{"value":"0,0E+00","module":"A1-A3"},{"value":"0,0E+00","module":"A4"},{"value":"0,0E+00","module":"A5"},{"value":"0,0E+00","module":"C4"}]},{"parameter":"MER","unit":"kg","values":[{"value":"0,0E+00","module":"A1-A3"},{"value":"0,0E+00","module":"A4"},{"value":"0,0E+00","module":"A5"},{"value":"0,0E+00","module":"C4"}]},{"parameter":"EEE","unit":"MJ","values":[{"value":"0,0E+00","module":"A1-A3"},{"value":"0,0E+00","module":"A4"},{"value":"9,68E-04","module":"A5"},{"value":"0,0E+00","module":"C4"}]},{"parameter":"EET","unit":"MJ","values":[{"value":"0,0E+00","module":"A1-A3"},{"value":"0,0E+00","module":"A4"},{"value":"1,74E-03","module":"A5"},{"value":"0,0E+00","module":"C4"}]}]}