{"product_name":"DuPont\u2122 Tyvek\u00ae Airguard\u00ae Smart (2009B)","epd_id":"EPD-DUP-20220250-CBA1-EN","compliance":["DIN EN 15804+A2","ISO 14025"],"producer_name":"DuPont de Nemours (Luxembourg) s.\u00e0 r.l.","environmental_impact":[{"parameter":"GWP-total","unit":"kg CO2-eq.","values":[{"value":"5,34E-01","module":"A1-A3"},{"value":"6,54E-03","module":"A4"},{"value":"1,93E-03","module":"A5"},{"value":"2,88E-01","module":"C4"},{"value":"-1,47E-01","module":"D"}]},{"parameter":"GWP-fossil","unit":"kg CO2-eq.","values":[{"value":"5,34E-01","module":"A1-A3"},{"value":"6,40E-03","module":"A4"},{"value":"1,56E-04","module":"A5"},{"value":"2,88E-01","module":"C4"},{"value":"-1,46E-01","module":"D"}]},{"parameter":"GWP-biogenic","unit":"kg CO2-eq.","values":[{"value":"-2,47E-04","module":"A1-A3"},{"value":"1,04E-04","module":"A4"},{"value":"1,77E-03","module":"A5"},{"value":"9,25E-06","module":"C4"},{"value":"-6,99E-04","module":"D"}]},{"parameter":"GWP-luluc","unit":"kg CO2-eq.","values":[{"value":"1,43E-04","module":"A1-A3"},{"value":"3,55E-05","module":"A4"},{"value":"2,32E-08","module":"A5"},{"value":"3,04E-07","module":"C4"},{"value":"-1,48E-05","module":"D"}]},{"parameter":"ODP","unit":"kg CFC11-eq.","values":[{"value":"1,49E-11","module":"A1-A3"},{"value":"3,90E-16","module":"A4"},{"value":"1,47E-16","module":"A5"},{"value":"1,23E-14","module":"C4"},{"value":"-8,89E-13","module":"D"}]},{"parameter":"AP","unit":"mol H^(+)-eq.","values":[{"value":"1,47E-03","module":"A1-A3"},{"value":"4,38E-05","module":"A4"},{"value":"4,00E-07","module":"A5"},{"value":"2,86E-05","module":"C4"},{"value":"-1,81E-04","module":"D"}]},{"parameter":"POCP","unit":"kg NMVOC-eq.","values":[{"value":"1,07E-03","module":"A1-A3"},{"value":"3,96E-05","module":"A4"},{"value":"6,67E-07","module":"A5"},{"value":"1,78E-05","module":"C4"},{"value":"-1,42E-04","module":"D"}]},{"parameter":"ADPE","unit":"kg Sb-eq.","values":[{"value":"8,50E-08","module":"A1-A3"},{"value":"5,38E-10","module":"A4"},{"value":"5,05E-12","module":"A5"},{"value":"2,99E-10","module":"C4"},{"value":"-2,05E-08","module":"D"}]},{"parameter":"ADPF","unit":"MJ","values":[{"value":"1,25E+01","module":"A1-A3"},{"value":"8,70E-02","module":"A4"},{"value":"8,11E-04","module":"A5"},{"value":"3,36E-02","module":"C4"},{"value":"-2,47E+00","module":"D"}]},{"parameter":"WDP","unit":"m^3 world-eq. deprived","values":[{"value":"3,15E-02","module":"A1-A3"},{"value":"5,73E-05","module":"A4"},{"value":"1,05E-04","module":"A5"},{"value":"2,66E-02","module":"C4"},{"value":"-1,38E-02","module":"D"}]},{"parameter":"EP-freshwater","unit":"kg PO4-eq.","values":[{"value":"1,86E-06","module":"A1-A3"},{"value":"1,90E-08","module":"A4"},{"value":"3,35E-09","module":"A5"},{"value":"2,88E-09","module":"C4"},{"value":"-1,82E-07","module":"D"}]},{"parameter":"EP-marine","unit":"kg N-eq.","values":[{"value":"2,97E-04","module":"A1-A3"},{"value":"2,02E-05","module":"A4"},{"value":"1,70E-07","module":"A5"},{"value":"5,97E-06","module":"C4"},{"value":"-5,04E-05","module":"D"}]},{"parameter":"EP-terrestrial","unit":"mol N-eq.","values":[{"value":"3,17E-03","module":"A1-A3"},{"value":"2,23E-04","module":"A4"},{"value":"1,65E-06","module":"A5"},{"value":"1,34E-04","module":"C4"},{"value":"-5,41E-04","module":"D"}]}],"additional_environmental_impact":[{"parameter":"PM","unit":"Disease incidence","values":[{"value":null,"module":"A1-A3"},{"value":null,"module":"A4"},{"value":null,"module":"A5"},{"value":null,"module":"C4"},{"value":null,"module":"D"}]},{"parameter":"ETP-fw","unit":"CTUe","values":[{"value":null,"module":"A1-A3"},{"value":null,"module":"A4"},{"value":null,"module":"A5"},{"value":null,"module":"C4"},{"value":null,"module":"D"}]},{"parameter":"HTP-c","unit":"CTUh","values":[{"value":null,"module":"A1-A3"},{"value":null,"module":"A4"},{"value":null,"module":"A5"},{"value":null,"module":"C4"},{"value":null,"module":"D"}]},{"parameter":"HTP-nc","unit":"CTUh","values":[{"value":null,"module":"A1-A3"},{"value":null,"module":"A4"},{"value":null,"module":"A5"},{"value":null,"module":"C4"},{"value":null,"module":"D"}]},{"parameter":"SQP","unit":"SQP","values":[{"value":null,"module":"A1-A3"},{"value":null,"module":"A4"},{"value":null,"module":"A5"},{"value":null,"module":"C4"},{"value":null,"module":"D"}]}],"resource_use":[{"parameter":"PERE","unit":"MJ","values":[{"value":"1,34E+00","module":"A1-A3"},{"value":"4,84E-03","module":"A4"},{"value":"1,03E-04","module":"A5"},{"value":"7,92E-03","module":"C4"},{"value":"-6,13E-01","module":"D"}]},{"parameter":"PERM","unit":"MJ","values":[{"value":"6,65E-04","module":"A1-A3"},{"value":"2,65E-14","module":"A4"},{"value":"6,33E-15","module":"A5"},{"value":"2,06E-13","module":"C4"},{"value":"-2,65E-11","module":"D"}]},{"parameter":"PERT","unit":"MJ","values":[{"value":"1,34E+00","module":"A1-A3"},{"value":"4,84E-03","module":"A4"},{"value":"1,03E-04","module":"A5"},{"value":"7,92E-03","module":"C4"},{"value":"-6,13E-01","module":"D"}]},{"parameter":"PENRE","unit":"MJ","values":[{"value":"1,25E+01","module":"A1-A3"},{"value":"8,72E-02","module":"A4"},{"value":"8,12E-04","module":"A5"},{"value":"3,36E-02","module":"C4"},{"value":"-2,47E+00","module":"D"}]},{"parameter":"PENRM","unit":"MJ","values":[{"value":"2,61E-04","module":"A1-A3"},{"value":"2,99E-06","module":"A4"},{"value":"1,74E-08","module":"A5"},{"value":"1,23E-06","module":"C4"},{"value":"-8,48E-05","module":"D"}]},{"parameter":"PENRT","unit":"MJ","values":[{"value":"1,25E+01","module":"A1-A3"},{"value":"8,72E-02","module":"A4"},{"value":"8,12E-04","module":"A5"},{"value":"3,36E-02","module":"C4"},{"value":"-2,47E+00","module":"D"}]},{"parameter":"SM","unit":"kg","values":[{"value":"4,67E-03","module":"A1-A3"},{"value":"0,0E+00","module":"A4"},{"value":"0,0E+00","module":"A5"},{"value":"0,0E+00","module":"C4"},{"value":"0,0E+00","module":"D"}]},{"parameter":"RSF","unit":"MJ","values":[{"value":"5,65E-08","module":"A1-A3"},{"value":"0,0E+00","module":"A4"},{"value":"0,0E+00","module":"A5"},{"value":"0,0E+00","module":"C4"},{"value":"0,0E+00","module":"D"}]},{"parameter":"NRSF","unit":"MJ","values":[{"value":"6,23E-07","module":"A1-A3"},{"value":"0,0E+00","module":"A4"},{"value":"0,0E+00","module":"A5"},{"value":"0,0E+00","module":"C4"},{"value":"0,0E+00","module":"D"}]},{"parameter":"FW","unit":"m^3","values":[{"value":"3,46E-03","module":"A1-A3"},{"value":"5,48E-06","module":"A4"},{"value":"2,49E-06","module":"A5"},{"value":"6,23E-04","module":"C4"},{"value":"-5,87E-04","module":"D"}]}],"end_of_life_waste":[{"parameter":"HWD","unit":"kg","values":[{"value":"8,81E-08","module":"A1-A3"},{"value":"4,16E-13","module":"A4"},{"value":"1,11E-13","module":"A5"},{"value":"3,16E-12","module":"C4"},{"value":"-3,46E-10","module":"D"}]},{"parameter":"NHWD","unit":"kg","values":[{"value":"6,08E-03","module":"A1-A3"},{"value":"1,24E-05","module":"A4"},{"value":"4,11E-04","module":"A5"},{"value":"1,14E-03","module":"C4"},{"value":"-1,17E-03","module":"D"}]},{"parameter":"RWD","unit":"kg","values":[{"value":"1,84E-04","module":"A1-A3"},{"value":"1,07E-07","module":"A4"},{"value":"2,01E-08","module":"A5"},{"value":"2,03E-06","module":"C4"},{"value":"-1,75E-04","module":"D"}]}],"end_of_life_flow":[{"parameter":"CRU","unit":"kg","values":[{"value":"0,0E+00","module":"A1-A3"},{"value":"0,0E+00","module":"A4"},{"value":"0,0E+00","module":"A5"},{"value":"0,0E+00","module":"C4"},{"value":"0,0E+00","module":"D"}]},{"parameter":"MFR","unit":"kg","values":[{"value":"0,0E+00","module":"A1-A3"},{"value":"0,0E+00","module":"A4"},{"value":"0,0E+00","module":"A5"},{"value":"0,0E+00","module":"C4"},{"value":"0,0E+00","module":"D"}]},{"parameter":"MER","unit":"kg","values":[{"value":"0,0E+00","module":"A1-A3"},{"value":"0,0E+00","module":"A4"},{"value":"0,0E+00","module":"A5"},{"value":"0,0E+00","module":"C4"},{"value":"0,0E+00","module":"D"}]},{"parameter":"EEE","unit":"MJ","values":[{"value":"0,0E+00","module":"A1-A3"},{"value":"0,0E+00","module":"A4"},{"value":"1,38E-03","module":"A5"},{"value":"6,15E-01","module":"C4"},{"value":"0,0E+00","module":"D"}]},{"parameter":"EET","unit":"MJ","values":[{"value":"0,0E+00","module":"A1-A3"},{"value":"0,0E+00","module":"A4"},{"value":"2,49E-03","module":"A5"},{"value":"1,09E+00","module":"C4"},{"value":"0,0E+00","module":"D"}]}]}