{"product_name":"DuPont\u2122 AirGuard\u00ae Dampfsperre (5816X)","epd_id":"EPD-DUP-20220296-CBA1-EN","compliance":["DIN EN 15804+A2","ISO 14025"],"producer_name":"DuPont de Nemours (Luxembourg) s.\u00e0 r.l.","environmental_impact":[{"parameter":"GWP-total","unit":"kg CO2-eq.","values":[{"value":"1,18E+00","module":"A1-A3"},{"value":"1,68E-02","module":"A4"},{"value":"1,93E-03","module":"A5"},{"value":"5,53E-01","module":"C4"},{"value":"-3,24E-01","module":"D"}]},{"parameter":"GWP-fossil","unit":"kg CO2-eq.","values":[{"value":"1,16E+00","module":"A1-A3"},{"value":"1,65E-02","module":"A4"},{"value":"1,56E-04","module":"A5"},{"value":"5,53E-01","module":"C4"},{"value":"-3,22E-01","module":"D"}]},{"parameter":"GWP-biogenic","unit":"kg CO2-eq.","values":[{"value":"1,41E-02","module":"A1-A3"},{"value":"2,68E-04","module":"A4"},{"value":"1,77E-03","module":"A5"},{"value":"-3,28E-05","module":"C4"},{"value":"-1,22E-03","module":"D"}]},{"parameter":"GWP-luluc","unit":"kg CO2-eq.","values":[{"value":"5,32E-04","module":"A1-A3"},{"value":"9,09E-05","module":"A4"},{"value":"2,32E-08","module":"A5"},{"value":"0,0E+00","module":"C4"},{"value":"-2,43E-05","module":"D"}]},{"parameter":"ODP","unit":"kg CFC11-eq.","values":[{"value":"6,72E-12","module":"A1-A3"},{"value":"1,01E-15","module":"A4"},{"value":"1,47E-16","module":"A5"},{"value":"3,64E-10","module":"C4"},{"value":"-1,31E-12","module":"D"}]},{"parameter":"AP","unit":"mol H^(+)-eq.","values":[{"value":"5,98E-03","module":"A1-A3"},{"value":"1,15E-04","module":"A4"},{"value":"4,00E-07","module":"A5"},{"value":"7,29E-05","module":"C4"},{"value":"-3,26E-04","module":"D"}]},{"parameter":"POCP","unit":"kg NMVOC-eq.","values":[{"value":"2,93E-03","module":"A1-A3"},{"value":"1,03E-04","module":"A4"},{"value":"6,67E-07","module":"A5"},{"value":"3,65E-05","module":"C4"},{"value":"-2,85E-04","module":"D"}]},{"parameter":"ADPE","unit":"kg Sb-eq.","values":[{"value":"1,35E-07","module":"A1-A3"},{"value":"1,38E-09","module":"A4"},{"value":"5,05E-12","module":"A5"},{"value":"7,78E-15","module":"C4"},{"value":"-3,53E-08","module":"D"}]},{"parameter":"ADPF","unit":"MJ","values":[{"value":"1,58E+01","module":"A1-A3"},{"value":"2,24E-01","module":"A4"},{"value":"8,11E-04","module":"A5"},{"value":"1,06E-01","module":"C4"},{"value":"-5,36E+00","module":"D"}]},{"parameter":"WDP","unit":"m^3 world-eq. deprived","values":[{"value":"2,35E-01","module":"A1-A3"},{"value":"1,47E-04","module":"A4"},{"value":"1,05E-04","module":"A5"},{"value":"4,86E-02","module":"C4"},{"value":"-2,06E-02","module":"D"}]},{"parameter":"EP-freshwater","unit":"kg PO4-eq.","values":[{"value":"1,21E-06","module":"A1-A3"},{"value":"4,88E-08","module":"A4"},{"value":"3,35E-09","module":"A5"},{"value":"1,32E-09","module":"C4"},{"value":"-2,74E-07","module":"D"}]},{"parameter":"EP-marine","unit":"kg N-eq.","values":[{"value":"9,54E-04","module":"A1-A3"},{"value":"5,24E-05","module":"A4"},{"value":"1,70E-07","module":"A5"},{"value":"1,25E-05","module":"C4"},{"value":"-1,00E-04","module":"D"}]},{"parameter":"EP-terrestrial","unit":"mol N-eq.","values":[{"value":"1,04E-02","module":"A1-A3"},{"value":"5,80E-04","module":"A4"},{"value":"1,65E-06","module":"A5"},{"value":"2,91E-04","module":"C4"},{"value":"-1,08E-03","module":"D"}]}],"additional_environmental_impact":[{"parameter":"PM","unit":"Disease incidence","values":[{"value":null,"module":"A1-A3"},{"value":null,"module":"A4"},{"value":null,"module":"A5"},{"value":null,"module":"C4"},{"value":null,"module":"D"}]},{"parameter":"ETP-fw","unit":"CTUe","values":[{"value":null,"module":"A1-A3"},{"value":null,"module":"A4"},{"value":null,"module":"A5"},{"value":null,"module":"C4"},{"value":null,"module":"D"}]},{"parameter":"HTP-c","unit":"CTUh","values":[{"value":null,"module":"A1-A3"},{"value":null,"module":"A4"},{"value":null,"module":"A5"},{"value":null,"module":"C4"},{"value":null,"module":"D"}]},{"parameter":"HTP-nc","unit":"CTUh","values":[{"value":null,"module":"A1-A3"},{"value":null,"module":"A4"},{"value":null,"module":"A5"},{"value":null,"module":"C4"},{"value":null,"module":"D"}]},{"parameter":"SQP","unit":"SQP","values":[{"value":null,"module":"A1-A3"},{"value":null,"module":"A4"},{"value":null,"module":"A5"},{"value":null,"module":"C4"},{"value":null,"module":"D"}]}],"resource_use":[{"parameter":"PERE","unit":"MJ","values":[{"value":"6,12E+00","module":"A1-A3"},{"value":"1,24E-02","module":"A4"},{"value":"1,03E-04","module":"A5"},{"value":"2,70E-03","module":"C4"},{"value":"-9,08E-01","module":"D"}]},{"parameter":"PERM","unit":"MJ","values":[{"value":"3,36E-04","module":"A1-A3"},{"value":"6,83E-14","module":"A4"},{"value":"6,33E-15","module":"A5"},{"value":"3,20E-06","module":"C4"},{"value":"-6,90E-11","module":"D"}]},{"parameter":"PERT","unit":"MJ","values":[{"value":"6,12E+00","module":"A1-A3"},{"value":"1,24E-02","module":"A4"},{"value":"1,03E-04","module":"A5"},{"value":"2,70E-03","module":"C4"},{"value":"-9,08E-01","module":"D"}]},{"parameter":"PENRE","unit":"MJ","values":[{"value":"1,58E+01","module":"A1-A3"},{"value":"2,24E-01","module":"A4"},{"value":"8,12E-04","module":"A5"},{"value":"1,06E-01","module":"C4"},{"value":"-5,36E+00","module":"D"}]},{"parameter":"PENRM","unit":"MJ","values":[{"value":"3,32E-04","module":"A1-A3"},{"value":"7,67E-06","module":"A4"},{"value":"1,74E-08","module":"A5"},{"value":"3,07E-10","module":"C4"},{"value":"-1,25E-04","module":"D"}]},{"parameter":"PENRT","unit":"MJ","values":[{"value":"1,58E+01","module":"A1-A3"},{"value":"2,24E-01","module":"A4"},{"value":"8,12E-04","module":"A5"},{"value":"1,06E-01","module":"C4"},{"value":"-5,36E+00","module":"D"}]},{"parameter":"SM","unit":"kg","values":[{"value":"4,86E-03","module":"A1-A3"},{"value":"0,0E+00","module":"A4"},{"value":"0,0E+00","module":"A5"},{"value":"0,0E+00","module":"C4"},{"value":"0,0E+00","module":"D"}]},{"parameter":"RSF","unit":"MJ","values":[{"value":"5,65E-08","module":"A1-A3"},{"value":"0,0E+00","module":"A4"},{"value":"0,0E+00","module":"A5"},{"value":"0,0E+00","module":"C4"},{"value":"0,0E+00","module":"D"}]},{"parameter":"NRSF","unit":"MJ","values":[{"value":"6,23E-07","module":"A1-A3"},{"value":"0,0E+00","module":"A4"},{"value":"0,0E+00","module":"A5"},{"value":"0,0E+00","module":"C4"},{"value":"0,0E+00","module":"D"}]},{"parameter":"FW","unit":"m^3","values":[{"value":"1,49E-02","module":"A1-A3"},{"value":"1,40E-05","module":"A4"},{"value":"1,50E-06","module":"A5"},{"value":"0,0E+00","module":"C4"},{"value":"-8,77E-04","module":"D"}]}],"end_of_life_waste":[{"parameter":"HWD","unit":"kg","values":[{"value":"2,24E-09","module":"A1-A3"},{"value":"1,07E-12","module":"A4"},{"value":"1,03E-13","module":"A5"},{"value":"0,0E+00","module":"C4"},{"value":"-8,23E-10","module":"D"}]},{"parameter":"NHWD","unit":"kg","values":[{"value":"2,63E-01","module":"A1-A3"},{"value":"3,19E-05","module":"A4"},{"value":"4,08E-04","module":"A5"},{"value":"0,0E+00","module":"C4"},{"value":"-2,14E-03","module":"D"}]},{"parameter":"RWD","unit":"kg","values":[{"value":"8,60E-04","module":"A1-A3"},{"value":"2,76E-07","module":"A4"},{"value":"1,51E-08","module":"A5"},{"value":"0,0E+00","module":"C4"},{"value":"-2,58E-04","module":"D"}]}],"end_of_life_flow":[{"parameter":"CRU","unit":"kg","values":[{"value":"0,0E+00","module":"A1-A3"},{"value":"0,0E+00","module":"A4"},{"value":"0,0E+00","module":"A5"},{"value":"0,0E+00","module":"C4"},{"value":"0,0E+00","module":"D"}]},{"parameter":"MFR","unit":"kg","values":[{"value":"0,0E+00","module":"A1-A3"},{"value":"0,0E+00","module":"A4"},{"value":"0,0E+00","module":"A5"},{"value":"0,0E+00","module":"C4"},{"value":"0,0E+00","module":"D"}]},{"parameter":"MER","unit":"kg","values":[{"value":"0,0E+00","module":"A1-A3"},{"value":"0,0E+00","module":"A4"},{"value":"0,0E+00","module":"A5"},{"value":"0,0E+00","module":"C4"},{"value":"0,0E+00","module":"D"}]},{"parameter":"EEE","unit":"MJ","values":[{"value":"0,0E+00","module":"A1-A3"},{"value":"0,0E+00","module":"A4"},{"value":"0,0E+00","module":"A5"},{"value":"1,38E-03","module":"C4"},{"value":"9,05E-01","module":"D"}]},{"parameter":"EET","unit":"MJ","values":[{"value":"0,0E+00","module":"A1-A3"},{"value":"0,0E+00","module":"A4"},{"value":"0,0E+00","module":"A5"},{"value":"2,49E-03","module":"C4"},{"value":"2,98E+00","module":"D"}]}]}