{"product_name":"Durchstanz- und Schubbewehrungssysteme","epd_id":"EPD-JDL-20200261-IBB1-DE","compliance":["DIN EN 15804","ISO 14025"],"producer_name":"Jordahl GmbH","environmental_impact":[{"parameter":"GWP-total","unit":"kg CO2-eq.","values":[{"value":"2,96E+00","module":"A1-A3"},{"value":"1,80E-01","module":"C2"},{"value":"0,0E+00","module":"C3"},{"value":"9,33E-04","module":"C4"},{"value":"3,06E-01","module":"D"}]},{"parameter":"ODP","unit":"kg CFC11-eq.","values":[{"value":"3,10E-07","module":"A1-A3"},{"value":"3,28E-08","module":"C2"},{"value":"0,0E+00","module":"C3"},{"value":"1,63E-10","module":"C4"},{"value":"1,60E-08","module":"D"}]},{"parameter":"AP","unit":"kg SO2-eq.","values":[{"value":"1,04E-02","module":"A1-A3"},{"value":"4,68E-04","module":"C2"},{"value":"0,0E+00","module":"C3"},{"value":"5,61E-06","module":"C4"},{"value":"1,16E-03","module":"D"}]},{"parameter":"EP","unit":"kg PO4^3-eq.","values":[{"value":"1,69E-03","module":"A1-A3"},{"value":"7,98E-05","module":"C2"},{"value":"0,0E+00","module":"C3"},{"value":"1,17E-06","module":"C4"},{"value":"1,53E-04","module":"D"}]},{"parameter":"POCP","unit":"kg Ethen-eq.","values":[{"value":"8,97E-04","module":"A1-A3"},{"value":"1,72E-05","module":"C2"},{"value":"0,0E+00","module":"C3"},{"value":"1,96E-07","module":"C4"},{"value":"2,36E-04","module":"D"}]},{"parameter":"ADPE","unit":"kg Sb-eq.","values":[{"value":"6,43E-06","module":"A1-A3"},{"value":"1,06E-08","module":"C2"},{"value":"0,0E+00","module":"C3"},{"value":"2,56E-10","module":"C4"},{"value":"2,99E-07","module":"D"}]},{"parameter":"ADPF","unit":"MJ","values":[{"value":"3,81E+01","module":"A1-A3"},{"value":"2,53E+00","module":"C2"},{"value":"0,0E+00","module":"C3"},{"value":"1,29E-02","module":"C4"},{"value":"3,20E+00","module":"D"}]}],"additional_environmental_impact":[],"resource_use":[{"parameter":"PERE","unit":"MJ","values":[{"value":"1,07E+00","module":"A1-A3"},{"value":"9,94E-04","module":"C2"},{"value":"0,0E+00","module":"C3"},{"value":"3,50E-05","module":"C4"},{"value":"5,91E-03","module":"D"}]},{"parameter":"PERM","unit":"MJ","values":[{"value":"0,0E+00","module":"A1-A3"},{"value":"0,0E+00","module":"C2"},{"value":"0,0E+00","module":"C3"},{"value":"0,0E+00","module":"C4"},{"value":"0,0E+00","module":"D"}]},{"parameter":"PERT","unit":"MJ","values":[{"value":"1,07E+00","module":"A1-A3"},{"value":"9,94E-04","module":"C2"},{"value":"0,0E+00","module":"C3"},{"value":"3,50E-05","module":"C4"},{"value":"5,91E-03","module":"D"}]},{"parameter":"PENRE","unit":"MJ","values":[{"value":"4,15E+01","module":"A1-A3"},{"value":"2,68E+00","module":"C2"},{"value":"0,0E+00","module":"C3"},{"value":"1,37E-02","module":"C4"},{"value":"3,38E+00","module":"D"}]},{"parameter":"PENRM","unit":"MJ","values":[{"value":"0,0E+00","module":"A1-A3"},{"value":"0,0E+00","module":"C2"},{"value":"0,0E+00","module":"C3"},{"value":"0,0E+00","module":"C4"},{"value":"0,0E+00","module":"D"}]},{"parameter":"PENRT","unit":"MJ","values":[{"value":"4,15E+01","module":"A1-A3"},{"value":"2,68E+00","module":"C2"},{"value":"0,0E+00","module":"C3"},{"value":"1,37E-02","module":"C4"},{"value":"3,38E+00","module":"D"}]},{"parameter":"SM","unit":"kg","values":[{"value":"3,84E+00","module":"A1-A3"},{"value":"0,0E+00","module":"C2"},{"value":"0,0E+00","module":"C3"},{"value":"0,0E+00","module":"C4"},{"value":"-2,01E-01","module":"D"}]},{"parameter":"RSF","unit":"MJ","values":[{"value":"0,0E+00","module":"A1-A3"},{"value":"0,0E+00","module":"C2"},{"value":"0,0E+00","module":"C3"},{"value":"0,0E+00","module":"C4"},{"value":"0,0E+00","module":"D"}]},{"parameter":"NRSF","unit":"MJ","values":[{"value":"0,0E+00","module":"A1-A3"},{"value":"0,0E+00","module":"C2"},{"value":"0,0E+00","module":"C3"},{"value":"0,0E+00","module":"C4"},{"value":"0,0E+00","module":"D"}]},{"parameter":"FW","unit":"m^3","values":[{"value":"2,19E+00","module":"A1-A3"},{"value":"-5,58E-04","module":"C2"},{"value":"0,0E+00","module":"C3"},{"value":"-1,68E-05","module":"C4"},{"value":"-7,53E-03","module":"D"}]}],"end_of_life_waste":[{"parameter":"HWD","unit":"kg","values":[{"value":"6,22E-05","module":"A1-A3"},{"value":"6,70E-06","module":"C2"},{"value":"0,0E+00","module":"C3"},{"value":"3,28E-08","module":"C4"},{"value":"3,34E-05","module":"D"}]},{"parameter":"NHWD","unit":"kg","values":[{"value":"6,81E-01","module":"A1-A3"},{"value":"1,05E-04","module":"C2"},{"value":"0,0E+00","module":"C3"},{"value":"1,91E-01","module":"C4"},{"value":"1,81E-02","module":"D"}]},{"parameter":"RWD","unit":"kg","values":[{"value":"2,42E-04","module":"A1-A3"},{"value":"1,84E-05","module":"C2"},{"value":"0,0E+00","module":"C3"},{"value":"9,32E-08","module":"C4"},{"value":"3,53E-06","module":"D"}]}],"end_of_life_flow":[{"parameter":"CRU","unit":"kg","values":[{"value":"0,0E+00","module":"A1-A3"},{"value":"0,0E+00","module":"C2"},{"value":"0,0E+00","module":"C3"},{"value":"0,0E+00","module":"C4"},{"value":"0,0E+00","module":"D"}]},{"parameter":"MFR","unit":"kg","values":[{"value":"0,0E+00","module":"A1-A3"},{"value":"0,0E+00","module":"C2"},{"value":"3,66E+00","module":"C3"},{"value":"0,0E+00","module":"C4"},{"value":"0,0E+00","module":"D"}]},{"parameter":"MER","unit":"kg","values":[{"value":"0,0E+00","module":"A1-A3"},{"value":"0,0E+00","module":"C2"},{"value":"0,0E+00","module":"C3"},{"value":"0,0E+00","module":"C4"},{"value":"0,0E+00","module":"D"}]},{"parameter":"EEE","unit":"MJ","values":[{"value":"0,0E+00","module":"A1-A3"},{"value":"0,0E+00","module":"C2"},{"value":"0,0E+00","module":"C3"},{"value":"0,0E+00","module":"C4"},{"value":"0,0E+00","module":"D"}]},{"parameter":"EET","unit":"MJ","values":[{"value":"0,0E+00","module":"A1-A3"},{"value":"0,0E+00","module":"C2"},{"value":"0,0E+00","module":"C3"},{"value":"0,0E+00","module":"C4"},{"value":"0,0E+00","module":"D"}]}]}