{"product_name":"Duschleitungen","epd_id":"EPD-HAN-20230022-ICC1-EN","compliance":["DIN EN 15804+A2","ISO 14025"],"producer_name":"Hansgrohe Group","environmental_impact":[{"parameter":"GWP-total","unit":"kg CO2-eq.","values":[{"value":"1,60E+01","module":"A1-A3"},{"value":"4,45E-01","module":"A4"},{"value":"2,68E+00","module":"A5"},{"value":"0,0E+00","module":"B1"},{"value":"2,56E+01","module":"B2"},{"value":"0,0E+00","module":"B3"},{"value":"0,0E+00","module":"B4"},{"value":"0,0E+00","module":"B5"},{"value":"1,19E+03","module":"B6"},{"value":"1,78E+03","module":"B6"},{"value":"5,69E+01","module":"B7"},{"value":"0,0E+00","module":"C1"},{"value":"8,31E-02","module":"C2"},{"value":"2,66E+00","module":"C3"},{"value":"1,30E-02","module":"C4"},{"value":"-9,54E+00","module":"D"}]},{"parameter":"GWP-fossil","unit":"kg CO2-eq.","values":[{"value":"1,82E+01","module":"A1-A3"},{"value":"4,42E-01","module":"A4"},{"value":"4,27E-01","module":"A5"},{"value":"0,0E+00","module":"B1"},{"value":"1,96E+01","module":"B2"},{"value":"0,0E+00","module":"B3"},{"value":"0,0E+00","module":"B4"},{"value":"0,0E+00","module":"B5"},{"value":"1,19E+03","module":"B6"},{"value":"1,78E+03","module":"B6"},{"value":"5,69E+01","module":"B7"},{"value":"0,0E+00","module":"C1"},{"value":"8,24E-02","module":"C2"},{"value":"2,66E+00","module":"C3"},{"value":"1,30E-02","module":"C4"},{"value":"-7,39E+00","module":"D"}]},{"parameter":"GWP-biogenic","unit":"kg CO2-eq.","values":[{"value":"-2,25E+00","module":"A1-A3"},{"value":"0,0E+00","module":"A4"},{"value":"2,25E+00","module":"A5"},{"value":"0,0E+00","module":"B1"},{"value":"0,0E+00","module":"B2"},{"value":"0,0E+00","module":"B3"},{"value":"0,0E+00","module":"B4"},{"value":"0,0E+00","module":"B5"},{"value":"0,0E+00","module":"B6"},{"value":"0,0E+00","module":"B6"},{"value":"0,0E+00","module":"B7"},{"value":"0,0E+00","module":"C1"},{"value":"0,0E+00","module":"C2"},{"value":"0,0E+00","module":"C3"},{"value":"0,0E+00","module":"C4"},{"value":"-2,13E+00","module":"D"}]},{"parameter":"GWP-luluc","unit":"kg CO2-eq.","values":[{"value":"3,82E-02","module":"A1-A3"},{"value":"2,84E-03","module":"A4"},{"value":"6,92E-04","module":"A5"},{"value":"0,0E+00","module":"B1"},{"value":"6,02E+00","module":"B2"},{"value":"0,0E+00","module":"B3"},{"value":"0,0E+00","module":"B4"},{"value":"0,0E+00","module":"B5"},{"value":"6,04E-02","module":"B6"},{"value":"2,51E+00","module":"B6"},{"value":"4,60E-02","module":"B7"},{"value":"0,0E+00","module":"C1"},{"value":"6,76E-04","module":"C2"},{"value":"3,65E-04","module":"C3"},{"value":"1,25E-05","module":"C4"},{"value":"-2,26E-02","module":"D"}]},{"parameter":"ODP","unit":"kg CFC11-eq.","values":[{"value":"5,24E-08","module":"A1-A3"},{"value":"7,84E-17","module":"A4"},{"value":"3,12E-15","module":"A5"},{"value":"0,0E+00","module":"B1"},{"value":"1,09E-06","module":"B2"},{"value":"0,0E+00","module":"B3"},{"value":"0,0E+00","module":"B4"},{"value":"0,0E+00","module":"B5"},{"value":"4,30E-13","module":"B6"},{"value":"4,25E-11","module":"B6"},{"value":"5,38E-13","module":"B7"},{"value":"0,0E+00","module":"C1"},{"value":"1,63E-17","module":"C2"},{"value":"7,42E-10","module":"C3"},{"value":"3,09E-17","module":"C4"},{"value":"-9,65E-08","module":"D"}]},{"parameter":"AP","unit":"mol H^(+)-eq.","values":[{"value":"1,83E-01","module":"A1-A3"},{"value":"4,12E-03","module":"A4"},{"value":"1,15E-03","module":"A5"},{"value":"0,0E+00","module":"B1"},{"value":"6,64E-02","module":"B2"},{"value":"0,0E+00","module":"B3"},{"value":"0,0E+00","module":"B4"},{"value":"0,0E+00","module":"B5"},{"value":"7,32E-01","module":"B6"},{"value":"3,70E+00","module":"B6"},{"value":"1,40E-01","module":"B7"},{"value":"0,0E+00","module":"C1"},{"value":"1,38E-04","module":"C2"},{"value":"9,67E-04","module":"C3"},{"value":"4,09E-05","module":"C4"},{"value":"-8,64E-02","module":"D"}]},{"parameter":"POCP","unit":"kg NMVOC-eq.","values":[{"value":"6,48E-02","module":"A1-A3"},{"value":"3,13E-03","module":"A4"},{"value":"8,09E-04","module":"A5"},{"value":"0,0E+00","module":"B1"},{"value":"6,04E-02","module":"B2"},{"value":"0,0E+00","module":"B3"},{"value":"0,0E+00","module":"B4"},{"value":"0,0E+00","module":"B5"},{"value":"9,08E-01","module":"B6"},{"value":"2,38E+00","module":"B6"},{"value":"1,07E-01","module":"B7"},{"value":"0,0E+00","module":"C1"},{"value":"1,23E-04","module":"C2"},{"value":"9,89E-04","module":"C3"},{"value":"3,17E-05","module":"C4"},{"value":"-3,10E-02","module":"D"}]},{"parameter":"ADPE","unit":"kg Sb-eq.","values":[{"value":"6,69E-03","module":"A1-A3"},{"value":"3,37E-08","module":"A4"},{"value":"5,67E-06","module":"A5"},{"value":"0,0E+00","module":"B1"},{"value":"2,11E-05","module":"B2"},{"value":"0,0E+00","module":"B3"},{"value":"0,0E+00","module":"B4"},{"value":"0,0E+00","module":"B5"},{"value":"6,41E-05","module":"B6"},{"value":"5,23E-04","module":"B6"},{"value":"7,41E-06","module":"B7"},{"value":"0,0E+00","module":"C1"},{"value":"7,33E-09","module":"C2"},{"value":"5,06E-08","module":"C3"},{"value":"8,94E-10","module":"C4"},{"value":"-5,25E-03","module":"D"}]},{"parameter":"ADPF","unit":"MJ","values":[{"value":"2,77E+02","module":"A1-A3"},{"value":"5,79E+00","module":"A4"},{"value":"5,51E+00","module":"A5"},{"value":"0,0E+00","module":"B1"},{"value":"4,52E+02","module":"B2"},{"value":"0,0E+00","module":"B3"},{"value":"0,0E+00","module":"B4"},{"value":"0,0E+00","module":"B5"},{"value":"2,05E+04","module":"B6"},{"value":"3,16E+04","module":"B6"},{"value":"5,85E+02","module":"B7"},{"value":"0,0E+00","module":"C1"},{"value":"1,10E+00","module":"C2"},{"value":"2,78E+00","module":"C3"},{"value":"1,88E-01","module":"C4"},{"value":"-8,71E+01","module":"D"}]},{"parameter":"WDP","unit":"m^3 world-eq. deprived","values":[{"value":"2,12E+01","module":"A1-A3"},{"value":"3,37E-03","module":"A4"},{"value":"1,15E-01","module":"A5"},{"value":"0,0E+00","module":"B1"},{"value":"6,93E+00","module":"B2"},{"value":"0,0E+00","module":"B3"},{"value":"0,0E+00","module":"B4"},{"value":"0,0E+00","module":"B5"},{"value":"3,13E+00","module":"B6"},{"value":"2,85E+02","module":"B6"},{"value":"1,75E+01","module":"B7"},{"value":"0,0E+00","module":"C1"},{"value":"7,67E-04","module":"C2"},{"value":"2,79E-01","module":"C3"},{"value":"-1,41E-04","module":"C4"},{"value":"-1,57E+01","module":"D"}]},{"parameter":"EP-freshwater","unit":"kg PO4-eq.","values":[{"value":"1,06E-03","module":"A1-A3"},{"value":"1,05E-06","module":"A4"},{"value":"7,49E-07","module":"A5"},{"value":"0,0E+00","module":"B1"},{"value":"5,81E-04","module":"B2"},{"value":"0,0E+00","module":"B3"},{"value":"0,0E+00","module":"B4"},{"value":"0,0E+00","module":"B5"},{"value":"1,09E-04","module":"B6"},{"value":"4,76E-03","module":"B6"},{"value":"6,05E-02","module":"B7"},{"value":"0,0E+00","module":"C1"},{"value":"2,46E-07","module":"C2"},{"value":"5,29E-07","module":"C3"},{"value":"7,45E-07","module":"C4"},{"value":"-7,36E-04","module":"D"}]},{"parameter":"EP-marine","unit":"kg N-eq.","values":[{"value":"2,22E-02","module":"A1-A3"},{"value":"1,16E-03","module":"A4"},{"value":"2,52E-04","module":"A5"},{"value":"0,0E+00","module":"B1"},{"value":"1,51E-02","module":"B2"},{"value":"0,0E+00","module":"B3"},{"value":"0,0E+00","module":"B4"},{"value":"0,0E+00","module":"B5"},{"value":"3,11E-01","module":"B6"},{"value":"8,78E-01","module":"B6"},{"value":"2,65E-01","module":"B7"},{"value":"0,0E+00","module":"C1"},{"value":"5,44E-05","module":"C2"},{"value":"3,73E-04","module":"C3"},{"value":"1,01E-05","module":"C4"},{"value":"-1,04E-02","module":"D"}]},{"parameter":"EP-terrestrial","unit":"mol N-eq.","values":[{"value":"2,35E-01","module":"A1-A3"},{"value":"1,29E-02","module":"A4"},{"value":"2,80E-03","module":"A5"},{"value":"0,0E+00","module":"B1"},{"value":"1,81E-01","module":"B2"},{"value":"0,0E+00","module":"B3"},{"value":"0,0E+00","module":"B4"},{"value":"0,0E+00","module":"B5"},{"value":"3,40E+00","module":"B6"},{"value":"9,22E+00","module":"B6"},{"value":"4,18E-01","module":"B7"},{"value":"0,0E+00","module":"C1"},{"value":"6,22E-04","module":"C2"},{"value":"4,52E-03","module":"C3"},{"value":"1,09E-04","module":"C4"},{"value":"-1,11E-01","module":"D"}]}],"additional_environmental_impact":[{"parameter":"PM","unit":"Disease incidence","values":[{"value":"1,67E-06","module":"A1-A3"},{"value":"6,41E-08","module":"A4"},{"value":"1,31E-08","module":"A5"},{"value":"0,0E+00","module":"B1"},{"value":"3,31E-06","module":"B2"},{"value":"0,0E+00","module":"B3"},{"value":"0,0E+00","module":"B4"},{"value":"0,0E+00","module":"B5"},{"value":"5,08E-06","module":"B6"},{"value":"3,12E-05","module":"B6"},{"value":"1,57E-06","module":"B7"},{"value":"0,0E+00","module":"C1"},{"value":"8,64E-10","module":"C2"},{"value":"9,00E-09","module":"C3"},{"value":"4,33E-10","module":"C4"},{"value":"-8,96E-07","module":"D"}]},{"parameter":"ETP-fw","unit":"CTUe","values":[{"value":"1,42E+03","module":"A1-A3"},{"value":"4,27E+00","module":"A4"},{"value":"2,18E+00","module":"A5"},{"value":"0,0E+00","module":"B1"},{"value":"2,00E+02","module":"B2"},{"value":"0,0E+00","module":"B3"},{"value":"0,0E+00","module":"B4"},{"value":"0,0E+00","module":"B5"},{"value":"2,80E+02","module":"B6"},{"value":"1,33E+04","module":"B6"},{"value":"8,26E+03","module":"B7"},{"value":"0,0E+00","module":"C1"},{"value":"8,17E-01","module":"C2"},{"value":"2,48E+00","module":"C3"},{"value":"9,38E-02","module":"C4"},{"value":"-1,66E+02","module":"D"}]},{"parameter":"HTP-c","unit":"CTUh","values":[{"value":"4,39E-07","module":"A1-A3"},{"value":"8,51E-11","module":"A4"},{"value":"1,66E-08","module":"A5"},{"value":"0,0E+00","module":"B1"},{"value":"2,21E-08","module":"B2"},{"value":"0,0E+00","module":"B3"},{"value":"0,0E+00","module":"B4"},{"value":"0,0E+00","module":"B5"},{"value":"5,99E-08","module":"B6"},{"value":"3,76E-07","module":"B6"},{"value":"2,81E-07","module":"B7"},{"value":"0,0E+00","module":"C1"},{"value":"1,65E-11","module":"C2"},{"value":"7,00E-11","module":"C3"},{"value":"6,99E-12","module":"C4"},{"value":"-1,92E-08","module":"D"}]},{"parameter":"HTP-nc","unit":"CTUh","values":[{"value":"1,96E-06","module":"A1-A3"},{"value":"4,42E-09","module":"A4"},{"value":"1,28E-07","module":"A5"},{"value":"0,0E+00","module":"B1"},{"value":"7,49E-07","module":"B2"},{"value":"0,0E+00","module":"B3"},{"value":"0,0E+00","module":"B4"},{"value":"0,0E+00","module":"B5"},{"value":"6,32E-06","module":"B6"},{"value":"1,42E-05","module":"B6"},{"value":"2,89E-05","module":"B7"},{"value":"0,0E+00","module":"C1"},{"value":"8,79E-10","module":"C2"},{"value":"6,33E-09","module":"C3"},{"value":"6,63E-10","module":"C4"},{"value":"-5,28E-07","module":"D"}]},{"parameter":"SQP","unit":"SQP","values":[{"value":"1,09E+02","module":"A1-A3"},{"value":"1,59E+00","module":"A4"},{"value":"7,40E+00","module":"A5"},{"value":"0,0E+00","module":"B1"},{"value":"3,18E+02","module":"B2"},{"value":"0,0E+00","module":"B3"},{"value":"0,0E+00","module":"B4"},{"value":"0,0E+00","module":"B5"},{"value":"1,19E+02","module":"B6"},{"value":"9,97E+03","module":"B6"},{"value":"2,89E+02","module":"B7"},{"value":"0,0E+00","module":"C1"},{"value":"3,79E-01","module":"C2"},{"value":"8,65E-01","module":"C3"},{"value":"1,37E-02","module":"C4"},{"value":"-2,73E+02","module":"D"}]}],"resource_use":[{"parameter":"PERE","unit":"MJ","values":[{"value":"3,03E+01","module":"A1-A3"},{"value":"2,70E-01","module":"A4"},{"value":"3,35E+01","module":"A5"},{"value":"0,0E+00","module":"B1"},{"value":"9,36E+01","module":"B2"},{"value":"0,0E+00","module":"B3"},{"value":"0,0E+00","module":"B4"},{"value":"0,0E+00","module":"B5"},{"value":"1,79E+02","module":"B6"},{"value":"1,46E+04","module":"B6"},{"value":"1,72E+02","module":"B7"},{"value":"0,0E+00","module":"C1"},{"value":"6,34E-02","module":"C2"},{"value":"9,92E-01","module":"C3"},{"value":"1,37E-02","module":"C4"},{"value":"-5,85E+01","module":"D"}]},{"parameter":"PERM","unit":"MJ","values":[{"value":"3,15E+01","module":"A1-A3"},{"value":"0,0E+00","module":"A4"},{"value":"-3,15E+01","module":"A5"},{"value":"0,0E+00","module":"B1"},{"value":"0,0E+00","module":"B2"},{"value":"0,0E+00","module":"B3"},{"value":"0,0E+00","module":"B4"},{"value":"0,0E+00","module":"B5"},{"value":"-1,00E+00","module":"B6"},{"value":"0,0E+00","module":"B6"},{"value":"0,0E+00","module":"B7"},{"value":"0,0E+00","module":"C1"},{"value":"0,0E+00","module":"C2"},{"value":"0,0E+00","module":"C3"},{"value":"0,0E+00","module":"C4"},{"value":"0,0E+00","module":"D"}]},{"parameter":"PERT","unit":"MJ","values":[{"value":"6,18E+01","module":"A1-A3"},{"value":"2,70E-01","module":"A4"},{"value":"2,03E+00","module":"A5"},{"value":"0,0E+00","module":"B1"},{"value":"9,36E+01","module":"B2"},{"value":"0,0E+00","module":"B3"},{"value":"0,0E+00","module":"B4"},{"value":"0,0E+00","module":"B5"},{"value":"1,78E+02","module":"B6"},{"value":"1,46E+04","module":"B6"},{"value":"1,72E+02","module":"B7"},{"value":"0,0E+00","module":"C1"},{"value":"6,34E-02","module":"C2"},{"value":"9,92E-01","module":"C3"},{"value":"1,37E-02","module":"C4"},{"value":"-5,85E+01","module":"D"}]},{"parameter":"PENRE","unit":"MJ","values":[{"value":"2,49E+02","module":"A1-A3"},{"value":"5,81E+00","module":"A4"},{"value":"7,82E+00","module":"A5"},{"value":"0,0E+00","module":"B1"},{"value":"4,52E+02","module":"B2"},{"value":"0,0E+00","module":"B3"},{"value":"0,0E+00","module":"B4"},{"value":"0,0E+00","module":"B5"},{"value":"2,05E+04","module":"B6"},{"value":"3,16E+04","module":"B6"},{"value":"5,86E+02","module":"B7"},{"value":"0,0E+00","module":"C1"},{"value":"1,11E+00","module":"C2"},{"value":"2,76E+01","module":"C3"},{"value":"1,50E+00","module":"C4"},{"value":"-8,74E+01","module":"D"}]},{"parameter":"PENRM","unit":"MJ","values":[{"value":"2,85E+01","module":"A1-A3"},{"value":"0,0E+00","module":"A4"},{"value":"-2,31E+00","module":"A5"},{"value":"0,0E+00","module":"B1"},{"value":"0,0E+00","module":"B2"},{"value":"0,0E+00","module":"B3"},{"value":"0,0E+00","module":"B4"},{"value":"0,0E+00","module":"B5"},{"value":"-1,00E+00","module":"B6"},{"value":"0,0E+00","module":"B6"},{"value":"0,0E+00","module":"B7"},{"value":"0,0E+00","module":"C1"},{"value":"0,0E+00","module":"C2"},{"value":"-2,48E+01","module":"C3"},{"value":"-1,31E+00","module":"C4"},{"value":"0,0E+00","module":"D"}]},{"parameter":"PENRT","unit":"MJ","values":[{"value":"2,77E+02","module":"A1-A3"},{"value":"5,81E+00","module":"A4"},{"value":"5,51E+00","module":"A5"},{"value":"0,0E+00","module":"B1"},{"value":"4,52E+02","module":"B2"},{"value":"0,0E+00","module":"B3"},{"value":"0,0E+00","module":"B4"},{"value":"0,0E+00","module":"B5"},{"value":"2,05E+04","module":"B6"},{"value":"3,16E+04","module":"B6"},{"value":"5,86E+02","module":"B7"},{"value":"0,0E+00","module":"C1"},{"value":"1,11E+00","module":"C2"},{"value":"2,78E+00","module":"C3"},{"value":"1,88E-01","module":"C4"},{"value":"-8,74E+01","module":"D"}]},{"parameter":"SM","unit":"kg","values":[{"value":"2,26E+00","module":"A1-A3"},{"value":"0,0E+00","module":"A4"},{"value":"0,0E+00","module":"A5"},{"value":"0,0E+00","module":"B1"},{"value":"0,0E+00","module":"B2"},{"value":"0,0E+00","module":"B3"},{"value":"0,0E+00","module":"B4"},{"value":"0,0E+00","module":"B5"},{"value":"0,0E+00","module":"B6"},{"value":"0,0E+00","module":"B6"},{"value":"0,0E+00","module":"B7"},{"value":"0,0E+00","module":"C1"},{"value":"0,0E+00","module":"C2"},{"value":"0,0E+00","module":"C3"},{"value":"0,0E+00","module":"C4"},{"value":"3,03E+00","module":"D"}]},{"parameter":"RSF","unit":"MJ","values":[{"value":"4,12E-23","module":"A1-A3"},{"value":"0,0E+00","module":"A4"},{"value":"0,0E+00","module":"A5"},{"value":"0,0E+00","module":"B1"},{"value":"0,0E+00","module":"B2"},{"value":"0,0E+00","module":"B3"},{"value":"0,0E+00","module":"B4"},{"value":"0,0E+00","module":"B5"},{"value":"0,0E+00","module":"B6"},{"value":"0,0E+00","module":"B6"},{"value":"0,0E+00","module":"B7"},{"value":"0,0E+00","module":"C1"},{"value":"0,0E+00","module":"C2"},{"value":"0,0E+00","module":"C3"},{"value":"0,0E+00","module":"C4"},{"value":"-8,59E-23","module":"D"}]},{"parameter":"NRSF","unit":"MJ","values":[{"value":"0,0E+00","module":"A1-A3"},{"value":"0,0E+00","module":"A4"},{"value":"0,0E+00","module":"A5"},{"value":"0,0E+00","module":"B1"},{"value":"0,0E+00","module":"B2"},{"value":"0,0E+00","module":"B3"},{"value":"0,0E+00","module":"B4"},{"value":"0,0E+00","module":"B5"},{"value":"0,0E+00","module":"B6"},{"value":"0,0E+00","module":"B6"},{"value":"0,0E+00","module":"B7"},{"value":"0,0E+00","module":"C1"},{"value":"0,0E+00","module":"C2"},{"value":"0,0E+00","module":"C3"},{"value":"0,0E+00","module":"C4"},{"value":"0,0E+00","module":"D"}]},{"parameter":"FW","unit":"m^3","values":[{"value":"5,16E-01","module":"A1-A3"},{"value":"3,11E-04","module":"A4"},{"value":"3,72E-03","module":"A5"},{"value":"0,0E+00","module":"B1"},{"value":"1,62E-01","module":"B2"},{"value":"0,0E+00","module":"B3"},{"value":"0,0E+00","module":"B4"},{"value":"0,0E+00","module":"B5"},{"value":"2,00E-01","module":"B6"},{"value":"1,42E+01","module":"B6"},{"value":"4,99E-01","module":"B7"},{"value":"0,0E+00","module":"C1"},{"value":"7,26E-05","module":"C2"},{"value":"6,95E-03","module":"C3"},{"value":"2,25E-06","module":"C4"},{"value":"-3,60E-01","module":"D"}]}],"end_of_life_waste":[{"parameter":"HWD","unit":"kg","values":[{"value":"1,15E-05","module":"A1-A3"},{"value":"2,54E-10","module":"A4"},{"value":"3,78E-09","module":"A5"},{"value":"0,0E+00","module":"B1"},{"value":"8,50E-03","module":"B2"},{"value":"0,0E+00","module":"B3"},{"value":"0,0E+00","module":"B4"},{"value":"0,0E+00","module":"B5"},{"value":"3,83E-06","module":"B6"},{"value":"8,35E-06","module":"B6"},{"value":"1,20E-07","module":"B7"},{"value":"0,0E+00","module":"C1"},{"value":"5,82E-11","module":"C2"},{"value":"6,57E-10","module":"C3"},{"value":"3,34E-11","module":"C4"},{"value":"-5,19E-05","module":"D"}]},{"parameter":"NHWD","unit":"kg","values":[{"value":"2,70E+00","module":"A1-A3"},{"value":"8,45E-04","module":"A4"},{"value":"6,36E-02","module":"A5"},{"value":"0,0E+00","module":"B1"},{"value":"6,58E-01","module":"B2"},{"value":"0,0E+00","module":"B3"},{"value":"0,0E+00","module":"B4"},{"value":"0,0E+00","module":"B5"},{"value":"2,69E+00","module":"B6"},{"value":"2,24E+01","module":"B6"},{"value":"9,35E+01","module":"B7"},{"value":"0,0E+00","module":"C1"},{"value":"1,73E-04","module":"C2"},{"value":"1,54E-01","module":"C3"},{"value":"2,44E-01","module":"C4"},{"value":"-1,87E+00","module":"D"}]},{"parameter":"RWD","unit":"kg","values":[{"value":"7,39E-03","module":"A1-A3"},{"value":"9,72E-06","module":"A4"},{"value":"2,34E-04","module":"A5"},{"value":"0,0E+00","module":"B1"},{"value":"4,13E-03","module":"B2"},{"value":"0,0E+00","module":"B3"},{"value":"0,0E+00","module":"B4"},{"value":"0,0E+00","module":"B5"},{"value":"4,52E-02","module":"B6"},{"value":"4,71E+00","module":"B6"},{"value":"4,81E-02","module":"B7"},{"value":"0,0E+00","module":"C1"},{"value":"2,01E-06","module":"C2"},{"value":"1,45E-04","module":"C3"},{"value":"2,16E-06","module":"C4"},{"value":"-3,28E-03","module":"D"}]}],"end_of_life_flow":[{"parameter":"CRU","unit":"kg","values":[{"value":"0,0E+00","module":"A1-A3"},{"value":"0,0E+00","module":"A4"},{"value":"0,0E+00","module":"A5"},{"value":"0,0E+00","module":"B1"},{"value":"0,0E+00","module":"B2"},{"value":"0,0E+00","module":"B3"},{"value":"0,0E+00","module":"B4"},{"value":"0,0E+00","module":"B5"},{"value":"0,0E+00","module":"B6"},{"value":"0,0E+00","module":"B6"},{"value":"0,0E+00","module":"B7"},{"value":"0,0E+00","module":"C1"},{"value":"0,0E+00","module":"C2"},{"value":"0,0E+00","module":"C3"},{"value":"0,0E+00","module":"C4"},{"value":"0,0E+00","module":"D"}]},{"parameter":"MFR","unit":"kg","values":[{"value":"0,0E+00","module":"A1-A3"},{"value":"0,0E+00","module":"A4"},{"value":"1,67E+00","module":"A5"},{"value":"0,0E+00","module":"B1"},{"value":"0,0E+00","module":"B2"},{"value":"0,0E+00","module":"B3"},{"value":"0,0E+00","module":"B4"},{"value":"0,0E+00","module":"B5"},{"value":"0,0E+00","module":"B6"},{"value":"0,0E+00","module":"B6"},{"value":"0,0E+00","module":"B7"},{"value":"0,0E+00","module":"C1"},{"value":"0,0E+00","module":"C2"},{"value":"3,29E+00","module":"C3"},{"value":"0,0E+00","module":"C4"},{"value":"0,0E+00","module":"D"}]},{"parameter":"MER","unit":"kg","values":[{"value":"0,0E+00","module":"A1-A3"},{"value":"0,0E+00","module":"A4"},{"value":"0,0E+00","module":"A5"},{"value":"0,0E+00","module":"B1"},{"value":"0,0E+00","module":"B2"},{"value":"0,0E+00","module":"B3"},{"value":"0,0E+00","module":"B4"},{"value":"0,0E+00","module":"B5"},{"value":"0,0E+00","module":"B6"},{"value":"0,0E+00","module":"B6"},{"value":"0,0E+00","module":"B7"},{"value":"0,0E+00","module":"C1"},{"value":"0,0E+00","module":"C2"},{"value":"0,0E+00","module":"C3"},{"value":"0,0E+00","module":"C4"},{"value":"0,0E+00","module":"D"}]},{"parameter":"EEE","unit":"MJ","values":[{"value":"2,85E-01","module":"A1-A3"},{"value":"0,0E+00","module":"A4"},{"value":"5,20E-01","module":"A5"},{"value":"0,0E+00","module":"B1"},{"value":"0,0E+00","module":"B2"},{"value":"0,0E+00","module":"B3"},{"value":"0,0E+00","module":"B4"},{"value":"0,0E+00","module":"B5"},{"value":"0,0E+00","module":"B6"},{"value":"0,0E+00","module":"B6"},{"value":"0,0E+00","module":"B7"},{"value":"0,0E+00","module":"C1"},{"value":"0,0E+00","module":"C2"},{"value":"2,88E-02","module":"C3"},{"value":"2,90E-04","module":"C4"},{"value":"0,0E+00","module":"D"}]},{"parameter":"EET","unit":"MJ","values":[{"value":"6,16E-01","module":"A1-A3"},{"value":"0,0E+00","module":"A4"},{"value":"9,38E-01","module":"A5"},{"value":"0,0E+00","module":"B1"},{"value":"0,0E+00","module":"B2"},{"value":"0,0E+00","module":"B3"},{"value":"0,0E+00","module":"B4"},{"value":"0,0E+00","module":"B5"},{"value":"0,0E+00","module":"B6"},{"value":"0,0E+00","module":"B6"},{"value":"0,0E+00","module":"B7"},{"value":"0,0E+00","module":"C1"},{"value":"0,0E+00","module":"C2"},{"value":"5,41E-02","module":"C3"},{"value":"0,0E+00","module":"C4"},{"value":"0,0E+00","module":"D"}]}]}