{"product_name":"Duschschl\u00e4uche","epd_id":"EPD-HAN-20210262-ICC1-EN","compliance":["DIN EN 15804+A2","ISO 14025"],"producer_name":"Hansgrohe Group","environmental_impact":[{"parameter":"GWP-total","unit":"kg CO2-eq.","values":[{"value":"5,94E-01","module":"A1-A3"},{"value":"2,55E-02","module":"A4"},{"value":"1,01E-01","module":"A5"},{"value":"0,0E+00","module":"B1"},{"value":"1,28E+01","module":"B2"},{"value":"0,0E+00","module":"B6"},{"value":"0,0E+00","module":"B7"},{"value":"0,0E+00","module":"C1"},{"value":"5,15E-03","module":"C2"},{"value":"6,15E-01","module":"C3"},{"value":"1,02E-03","module":"C4"},{"value":"-3,11E-01","module":"D"}]},{"parameter":"GWP-fossil","unit":"kg CO2-eq.","values":[{"value":"6,83E-01","module":"A1-A3"},{"value":"2,53E-02","module":"A4"},{"value":"1,11E-02","module":"A5"},{"value":"0,0E+00","module":"B1"},{"value":"9,80E+00","module":"B2"},{"value":"0,0E+00","module":"B6"},{"value":"0,0E+00","module":"B7"},{"value":"0,0E+00","module":"C1"},{"value":"5,11E-03","module":"C2"},{"value":"6,15E-01","module":"C3"},{"value":"1,02E-03","module":"C4"},{"value":"-2,21E-01","module":"D"}]},{"parameter":"GWP-biogenic","unit":"kg CO2-eq.","values":[{"value":"-8,99E-02","module":"A1-A3"},{"value":"0,0E+00","module":"A4"},{"value":"8,99E-02","module":"A5"},{"value":"0,0E+00","module":"B1"},{"value":"0,0E+00","module":"B2"},{"value":"0,0E+00","module":"B6"},{"value":"0,0E+00","module":"B7"},{"value":"0,0E+00","module":"C1"},{"value":"0,0E+00","module":"C2"},{"value":"0,0E+00","module":"C3"},{"value":"0,0E+00","module":"C4"},{"value":"-8,99E-02","module":"D"}]},{"parameter":"GWP-luluc","unit":"kg CO2-eq.","values":[{"value":"9,40E-04","module":"A1-A3"},{"value":"1,60E-04","module":"A4"},{"value":"1,38E-05","module":"A5"},{"value":"0,0E+00","module":"B1"},{"value":"3,01E+00","module":"B2"},{"value":"0,0E+00","module":"B6"},{"value":"0,0E+00","module":"B7"},{"value":"0,0E+00","module":"C1"},{"value":"4,19E-05","module":"C2"},{"value":"1,26E-04","module":"C3"},{"value":"8,74E-07","module":"C4"},{"value":"-3,26E-04","module":"D"}]},{"parameter":"ODP","unit":"kg CFC11-eq.","values":[{"value":"5,73E-10","module":"A1-A3"},{"value":"4,45E-18","module":"A4"},{"value":"5,46E-17","module":"A5"},{"value":"0,0E+00","module":"B1"},{"value":"5,43E-07","module":"B2"},{"value":"0,0E+00","module":"B6"},{"value":"0,0E+00","module":"B7"},{"value":"0,0E+00","module":"C1"},{"value":"1,01E-18","module":"C2"},{"value":"1,59E-12","module":"C3"},{"value":"2,44E-18","module":"C4"},{"value":"-1,39E-09","module":"D"}]},{"parameter":"AP","unit":"mol H^(+)-eq.","values":[{"value":"1,84E-03","module":"A1-A3"},{"value":"2,46E-04","module":"A4"},{"value":"8,16E-06","module":"A5"},{"value":"0,0E+00","module":"B1"},{"value":"3,32E-02","module":"B2"},{"value":"0,0E+00","module":"B6"},{"value":"0,0E+00","module":"B7"},{"value":"0,0E+00","module":"C1"},{"value":"8,57E-06","module":"C2"},{"value":"1,55E-04","module":"C3"},{"value":"3,07E-06","module":"C4"},{"value":"-3,13E-04","module":"D"}]},{"parameter":"POCP","unit":"kg NMVOC-eq.","values":[{"value":"1,79E-03","module":"A1-A3"},{"value":"1,87E-04","module":"A4"},{"value":"6,86E-06","module":"A5"},{"value":"0,0E+00","module":"B1"},{"value":"3,02E-02","module":"B2"},{"value":"0,0E+00","module":"B6"},{"value":"0,0E+00","module":"B7"},{"value":"0,0E+00","module":"C1"},{"value":"7,65E-06","module":"C2"},{"value":"1,46E-04","module":"C3"},{"value":"2,25E-06","module":"C4"},{"value":"-2,87E-04","module":"D"}]},{"parameter":"ADPE","unit":"kg Sb-eq.","values":[{"value":"2,74E-05","module":"A1-A3"},{"value":"1,90E-09","module":"A4"},{"value":"7,83E-10","module":"A5"},{"value":"0,0E+00","module":"B1"},{"value":"1,05E-05","module":"B2"},{"value":"0,0E+00","module":"B6"},{"value":"0,0E+00","module":"B7"},{"value":"0,0E+00","module":"C1"},{"value":"4,54E-10","module":"C2"},{"value":"1,36E-08","module":"C3"},{"value":"6,99E-11","module":"C4"},{"value":"-5,28E-07","module":"D"}]},{"parameter":"ADPF","unit":"MJ","values":[{"value":"1,63E+01","module":"A1-A3"},{"value":"3,30E-01","module":"A4"},{"value":"4,83E-02","module":"A5"},{"value":"0,0E+00","module":"B1"},{"value":"2,26E+02","module":"B2"},{"value":"0,0E+00","module":"B6"},{"value":"0,0E+00","module":"B7"},{"value":"0,0E+00","module":"C1"},{"value":"6,83E-02","module":"C2"},{"value":"1,01E+00","module":"C3"},{"value":"1,48E-02","module":"C4"},{"value":"-3,39E+00","module":"D"}]},{"parameter":"WDP","unit":"m^3 world-eq. deprived","values":[{"value":"9,81E-02","module":"A1-A3"},{"value":"1,90E-04","module":"A4"},{"value":"1,89E-03","module":"A5"},{"value":"0,0E+00","module":"B1"},{"value":"3,47E+00","module":"B2"},{"value":"0,0E+00","module":"B6"},{"value":"0,0E+00","module":"B7"},{"value":"0,0E+00","module":"C1"},{"value":"4,76E-05","module":"C2"},{"value":"4,89E-02","module":"C3"},{"value":"-1,24E-05","module":"C4"},{"value":"-4,07E-02","module":"D"}]},{"parameter":"EP-freshwater","unit":"kg PO4-eq.","values":[{"value":"1,14E-05","module":"A1-A3"},{"value":"5,93E-08","module":"A4"},{"value":"1,83E-08","module":"A5"},{"value":"0,0E+00","module":"B1"},{"value":"2,90E-04","module":"B2"},{"value":"0,0E+00","module":"B6"},{"value":"0,0E+00","module":"B7"},{"value":"0,0E+00","module":"C1"},{"value":"1,52E-08","module":"C2"},{"value":"1,45E-07","module":"C3"},{"value":"1,60E-07","module":"C4"},{"value":"-3,59E-06","module":"D"}]},{"parameter":"EP-marine","unit":"kg N-eq.","values":[{"value":"4,60E-04","module":"A1-A3"},{"value":"6,92E-05","module":"A4"},{"value":"2,72E-06","module":"A5"},{"value":"0,0E+00","module":"B1"},{"value":"7,57E-03","module":"B2"},{"value":"0,0E+00","module":"B6"},{"value":"0,0E+00","module":"B7"},{"value":"0,0E+00","module":"C1"},{"value":"3,37E-06","module":"C2"},{"value":"5,07E-05","module":"C3"},{"value":"7,07E-07","module":"C4"},{"value":"-1,07E-04","module":"D"}]},{"parameter":"EP-terrestrial","unit":"mol N-eq.","values":[{"value":"4,88E-03","module":"A1-A3"},{"value":"7,64E-04","module":"A4"},{"value":"3,27E-05","module":"A5"},{"value":"0,0E+00","module":"B1"},{"value":"9,04E-02","module":"B2"},{"value":"0,0E+00","module":"B6"},{"value":"0,0E+00","module":"B7"},{"value":"0,0E+00","module":"C1"},{"value":"3,86E-05","module":"C2"},{"value":"6,42E-04","module":"C3"},{"value":"7,75E-06","module":"C4"},{"value":"-1,13E-03","module":"D"}]}],"additional_environmental_impact":[{"parameter":"PM","unit":"Disease incidence","values":[{"value":"1,76E-08","module":"A1-A3"},{"value":"3,85E-09","module":"A4"},{"value":"5,52E-11","module":"A5"},{"value":"0,0E+00","module":"B1"},{"value":"1,65E-06","module":"B2"},{"value":"0,0E+00","module":"B6"},{"value":"0,0E+00","module":"B7"},{"value":"0,0E+00","module":"C1"},{"value":"5,35E-11","module":"C2"},{"value":"3,58E-09","module":"C3"},{"value":"3,06E-11","module":"C4"},{"value":"-4,18E-09","module":"D"}]},{"parameter":"ETP-fw","unit":"CTUe","values":[{"value":"1,04E+01","module":"A1-A3"},{"value":"2,44E-01","module":"A4"},{"value":"2,42E-02","module":"A5"},{"value":"0,0E+00","module":"B1"},{"value":"1,00E+02","module":"B2"},{"value":"0,0E+00","module":"B6"},{"value":"0,0E+00","module":"B7"},{"value":"0,0E+00","module":"C1"},{"value":"5,07E-02","module":"C2"},{"value":"7,93E-01","module":"C3"},{"value":"1,26E-02","module":"C4"},{"value":"-1,03E+00","module":"D"}]},{"parameter":"HTP-c","unit":"CTUh","values":[{"value":"1,13E-08","module":"A1-A3"},{"value":"4,85E-12","module":"A4"},{"value":"7,57E-13","module":"A5"},{"value":"0,0E+00","module":"B1"},{"value":"1,10E-08","module":"B2"},{"value":"0,0E+00","module":"B6"},{"value":"0,0E+00","module":"B7"},{"value":"0,0E+00","module":"C1"},{"value":"1,03E-12","module":"C2"},{"value":"3,22E-11","module":"C3"},{"value":"6,12E-13","module":"C4"},{"value":"-5,45E-11","module":"D"}]},{"parameter":"HTP-nc","unit":"CTUh","values":[{"value":"3,02E-08","module":"A1-A3"},{"value":"2,52E-10","module":"A4"},{"value":"3,53E-11","module":"A5"},{"value":"0,0E+00","module":"B1"},{"value":"3,74E-07","module":"B2"},{"value":"0,0E+00","module":"B6"},{"value":"0,0E+00","module":"B7"},{"value":"0,0E+00","module":"C1"},{"value":"5,45E-11","module":"C2"},{"value":"3,30E-09","module":"C3"},{"value":"5,25E-11","module":"C4"},{"value":"-2,01E-09","module":"D"}]},{"parameter":"SQP","unit":"SQP","values":[{"value":"3,39E+00","module":"A1-A3"},{"value":"8,95E-02","module":"A4"},{"value":"1,70E-02","module":"A5"},{"value":"0,0E+00","module":"B1"},{"value":"1,59E+02","module":"B2"},{"value":"0,0E+00","module":"B6"},{"value":"0,0E+00","module":"B7"},{"value":"0,0E+00","module":"C1"},{"value":"2,35E-02","module":"C2"},{"value":"2,40E-01","module":"C3"},{"value":"1,02E-03","module":"C4"},{"value":"-5,64E+00","module":"D"}]}],"resource_use":[{"parameter":"PERE","unit":"MJ","values":[{"value":"1,21E+00","module":"A1-A3"},{"value":"1,52E-02","module":"A4"},{"value":"1,14E+00","module":"A5"},{"value":"0,0E+00","module":"B1"},{"value":"4,68E+01","module":"B2"},{"value":"0,0E+00","module":"B6"},{"value":"0,0E+00","module":"B7"},{"value":"0,0E+00","module":"C1"},{"value":"3,93E-03","module":"C2"},{"value":"2,51E-01","module":"C3"},{"value":"1,07E-03","module":"C4"},{"value":"-1,73E+00","module":"D"}]},{"parameter":"PERM","unit":"MJ","values":[{"value":"1,13E+00","module":"A1-A3"},{"value":"0,0E+00","module":"A4"},{"value":"-1,13E+00","module":"A5"},{"value":"0,0E+00","module":"B1"},{"value":"0,0E+00","module":"B2"},{"value":"0,0E+00","module":"B6"},{"value":"0,0E+00","module":"B7"},{"value":"0,0E+00","module":"C1"},{"value":"0,0E+00","module":"C2"},{"value":"0,0E+00","module":"C3"},{"value":"0,0E+00","module":"C4"},{"value":"0,0E+00","module":"D"}]},{"parameter":"PERT","unit":"MJ","values":[{"value":"2,34E+00","module":"A1-A3"},{"value":"1,52E-02","module":"A4"},{"value":"1,56E-02","module":"A5"},{"value":"0,0E+00","module":"B1"},{"value":"4,68E+01","module":"B2"},{"value":"0,0E+00","module":"B6"},{"value":"0,0E+00","module":"B7"},{"value":"0,0E+00","module":"C1"},{"value":"3,93E-03","module":"C2"},{"value":"2,51E-01","module":"C3"},{"value":"1,07E-03","module":"C4"},{"value":"-1,73E+00","module":"D"}]},{"parameter":"PENRE","unit":"MJ","values":[{"value":"9,61E+00","module":"A1-A3"},{"value":"3,31E-01","module":"A4"},{"value":"2,65E-01","module":"A5"},{"value":"0,0E+00","module":"B1"},{"value":"2,26E+02","module":"B2"},{"value":"0,0E+00","module":"B6"},{"value":"0,0E+00","module":"B7"},{"value":"0,0E+00","module":"C1"},{"value":"6,85E-02","module":"C2"},{"value":"7,16E+00","module":"C3"},{"value":"3,38E-01","module":"C4"},{"value":"-3,39E+00","module":"D"}]},{"parameter":"PENRM","unit":"MJ","values":[{"value":"6,69E+00","module":"A1-A3"},{"value":"0,0E+00","module":"A4"},{"value":"-2,16E-01","module":"A5"},{"value":"0,0E+00","module":"B1"},{"value":"0,0E+00","module":"B2"},{"value":"0,0E+00","module":"B6"},{"value":"0,0E+00","module":"B7"},{"value":"0,0E+00","module":"C1"},{"value":"0,0E+00","module":"C2"},{"value":"-6,15E+00","module":"C3"},{"value":"-3,23E-01","module":"C4"},{"value":"0,0E+00","module":"D"}]},{"parameter":"PENRT","unit":"MJ","values":[{"value":"1,63E+01","module":"A1-A3"},{"value":"3,31E-01","module":"A4"},{"value":"4,83E-02","module":"A5"},{"value":"0,0E+00","module":"B1"},{"value":"2,26E+02","module":"B2"},{"value":"0,0E+00","module":"B6"},{"value":"0,0E+00","module":"B7"},{"value":"0,0E+00","module":"C1"},{"value":"6,85E-02","module":"C2"},{"value":"1,01E+00","module":"C3"},{"value":"1,48E-02","module":"C4"},{"value":"-3,39E+00","module":"D"}]},{"parameter":"SM","unit":"kg","values":[{"value":"9,90E-02","module":"A1-A3"},{"value":"0,0E+00","module":"A4"},{"value":"0,0E+00","module":"A5"},{"value":"0,0E+00","module":"B1"},{"value":"0,0E+00","module":"B2"},{"value":"0,0E+00","module":"B6"},{"value":"0,0E+00","module":"B7"},{"value":"0,0E+00","module":"C1"},{"value":"0,0E+00","module":"C2"},{"value":"0,0E+00","module":"C3"},{"value":"0,0E+00","module":"C4"},{"value":"2,76E-02","module":"D"}]},{"parameter":"RSF","unit":"MJ","values":[{"value":"0,0E+00","module":"A1-A3"},{"value":"0,0E+00","module":"A4"},{"value":"0,0E+00","module":"A5"},{"value":"0,0E+00","module":"B1"},{"value":"0,0E+00","module":"B2"},{"value":"0,0E+00","module":"B6"},{"value":"0,0E+00","module":"B7"},{"value":"0,0E+00","module":"C1"},{"value":"0,0E+00","module":"C2"},{"value":"0,0E+00","module":"C3"},{"value":"0,0E+00","module":"C4"},{"value":"0,0E+00","module":"D"}]},{"parameter":"NRSF","unit":"MJ","values":[{"value":"0,0E+00","module":"A1-A3"},{"value":"0,0E+00","module":"A4"},{"value":"0,0E+00","module":"A5"},{"value":"0,0E+00","module":"B1"},{"value":"0,0E+00","module":"B2"},{"value":"0,0E+00","module":"B6"},{"value":"0,0E+00","module":"B7"},{"value":"0,0E+00","module":"C1"},{"value":"0,0E+00","module":"C2"},{"value":"0,0E+00","module":"C3"},{"value":"0,0E+00","module":"C4"},{"value":"0,0E+00","module":"D"}]},{"parameter":"FW","unit":"m^3","values":[{"value":"5,59E-03","module":"A1-A3"},{"value":"1,75E-05","module":"A4"},{"value":"5,13E-05","module":"A5"},{"value":"0,0E+00","module":"B1"},{"value":"8,10E-02","module":"B2"},{"value":"0,0E+00","module":"B6"},{"value":"0,0E+00","module":"B7"},{"value":"0,0E+00","module":"C1"},{"value":"4,50E-06","module":"C2"},{"value":"1,27E-03","module":"C3"},{"value":"1,40E-07","module":"C4"},{"value":"-1,35E-03","module":"D"}]}],"end_of_life_waste":[{"parameter":"HWD","unit":"kg","values":[{"value":"3,68E-07","module":"A1-A3"},{"value":"1,43E-11","module":"A4"},{"value":"1,01E-11","module":"A5"},{"value":"0,0E+00","module":"B1"},{"value":"4,25E-03","module":"B2"},{"value":"0,0E+00","module":"B6"},{"value":"0,0E+00","module":"B7"},{"value":"0,0E+00","module":"C1"},{"value":"3,61E-12","module":"C2"},{"value":"1,91E-10","module":"C3"},{"value":"2,66E-12","module":"C4"},{"value":"-1,00E-09","module":"D"}]},{"parameter":"NHWD","unit":"kg","values":[{"value":"2,06E-02","module":"A1-A3"},{"value":"4,80E-05","module":"A4"},{"value":"5,87E-04","module":"A5"},{"value":"0,0E+00","module":"B1"},{"value":"3,29E-01","module":"B2"},{"value":"0,0E+00","module":"B6"},{"value":"0,0E+00","module":"B7"},{"value":"0,0E+00","module":"C1"},{"value":"1,08E-05","module":"C2"},{"value":"1,28E-02","module":"C3"},{"value":"1,51E-02","module":"C4"},{"value":"-1,68E-03","module":"D"}]},{"parameter":"RWD","unit":"kg","values":[{"value":"2,69E-04","module":"A1-A3"},{"value":"5,51E-07","module":"A4"},{"value":"2,82E-06","module":"A5"},{"value":"0,0E+00","module":"B1"},{"value":"2,06E-03","module":"B2"},{"value":"0,0E+00","module":"B6"},{"value":"0,0E+00","module":"B7"},{"value":"0,0E+00","module":"C1"},{"value":"1,24E-07","module":"C2"},{"value":"3,31E-05","module":"C3"},{"value":"1,71E-07","module":"C4"},{"value":"-1,21E-04","module":"D"}]}],"end_of_life_flow":[{"parameter":"CRU","unit":"kg","values":[{"value":"0,0E+00","module":"A1-A3"},{"value":"0,0E+00","module":"A4"},{"value":"0,0E+00","module":"A5"},{"value":"0,0E+00","module":"B1"},{"value":"0,0E+00","module":"B2"},{"value":"0,0E+00","module":"B6"},{"value":"0,0E+00","module":"B7"},{"value":"0,0E+00","module":"C1"},{"value":"0,0E+00","module":"C2"},{"value":"0,0E+00","module":"C3"},{"value":"0,0E+00","module":"C4"},{"value":"0,0E+00","module":"D"}]},{"parameter":"MFR","unit":"kg","values":[{"value":"0,0E+00","module":"A1-A3"},{"value":"0,0E+00","module":"A4"},{"value":"6,23E-02","module":"A5"},{"value":"0,0E+00","module":"B1"},{"value":"0,0E+00","module":"B2"},{"value":"0,0E+00","module":"B6"},{"value":"0,0E+00","module":"B7"},{"value":"0,0E+00","module":"C1"},{"value":"0,0E+00","module":"C2"},{"value":"0,0E+00","module":"C3"},{"value":"0,0E+00","module":"C4"},{"value":"0,0E+00","module":"D"}]},{"parameter":"MER","unit":"kg","values":[{"value":"0,0E+00","module":"A1-A3"},{"value":"0,0E+00","module":"A4"},{"value":"0,0E+00","module":"A5"},{"value":"0,0E+00","module":"B1"},{"value":"0,0E+00","module":"B2"},{"value":"0,0E+00","module":"B6"},{"value":"0,0E+00","module":"B7"},{"value":"0,0E+00","module":"C1"},{"value":"0,0E+00","module":"C2"},{"value":"0,0E+00","module":"C3"},{"value":"0,0E+00","module":"C4"},{"value":"0,0E+00","module":"D"}]},{"parameter":"EEE","unit":"MJ","values":[{"value":"2,73E-04","module":"A1-A3"},{"value":"0,0E+00","module":"A4"},{"value":"2,88E-02","module":"A5"},{"value":"0,0E+00","module":"B1"},{"value":"0,0E+00","module":"B2"},{"value":"0,0E+00","module":"B6"},{"value":"0,0E+00","module":"B7"},{"value":"0,0E+00","module":"C1"},{"value":"0,0E+00","module":"C2"},{"value":"7,32E-01","module":"C3"},{"value":"7,06E-08","module":"C4"},{"value":"0,0E+00","module":"D"}]},{"parameter":"EET","unit":"MJ","values":[{"value":"5,57E-04","module":"A1-A3"},{"value":"0,0E+00","module":"A4"},{"value":"5,17E-02","module":"A5"},{"value":"0,0E+00","module":"B1"},{"value":"0,0E+00","module":"B2"},{"value":"0,0E+00","module":"B6"},{"value":"0,0E+00","module":"B7"},{"value":"0,0E+00","module":"C1"},{"value":"0,0E+00","module":"C2"},{"value":"1,33E+00","module":"C3"},{"value":"0,0E+00","module":"C4"},{"value":"0,0E+00","module":"D"}]}]}