{"product_name":"Duun chair w/slats in back, w/armrest","epd_id":"NEPD-8448-8107","compliance":["EN 15804+A2","ISO 14025","ISO 21930"],"producer_name":"Helland M\u00f8bler AS","environmental_impact":[{"parameter":"GWP-total","unit":"kg CO2-eq.","values":[{"value":"5,55E+01","module":"A1-A3"},{"value":"4,20E+00","module":"A4"},{"value":"4,23E+00","module":"A5"},{"value":"5,28E+00","module":"B2"},{"value":"0,0E+00","module":"B3"},{"value":"0,0E+00","module":"B4"},{"value":"0,0E+00","module":"C1"},{"value":"2,75E-01","module":"C2"},{"value":"2,88E+01","module":"C3"},{"value":"9,62E-03","module":"C4"},{"value":"-1,28E+00","module":"D"}]},{"parameter":"GWP-fossil","unit":"kg CO2-eq.","values":[{"value":"5,92E+01","module":"A1-A3"},{"value":"4,20E+00","module":"A4"},{"value":"4,00E-02","module":"A5"},{"value":"5,23E+00","module":"B2"},{"value":"0,0E+00","module":"B3"},{"value":"0,0E+00","module":"B4"},{"value":"0,0E+00","module":"C1"},{"value":"2,75E-01","module":"C2"},{"value":"4,00E+00","module":"C3"},{"value":"9,61E-03","module":"C4"},{"value":"-1,24E+00","module":"D"}]},{"parameter":"GWP-biogenic","unit":"kg CO2-eq.","values":[{"value":"-7,34E+00","module":"A1-A3"},{"value":"1,74E-03","module":"A4"},{"value":"4,19E+00","module":"A5"},{"value":"3,66E-02","module":"B2"},{"value":"0,0E+00","module":"B3"},{"value":"0,0E+00","module":"B4"},{"value":"0,0E+00","module":"C1"},{"value":"1,14E-04","module":"C2"},{"value":"2,48E+01","module":"C3"},{"value":"9,86E-06","module":"C4"},{"value":"-2,41E-03","module":"D"}]},{"parameter":"GWP-luluc","unit":"kg CO2-eq.","values":[{"value":"3,62E+00","module":"A1-A3"},{"value":"1,50E-03","module":"A4"},{"value":"1,32E-05","module":"A5"},{"value":"1,20E-02","module":"B2"},{"value":"0,0E+00","module":"B3"},{"value":"0,0E+00","module":"B4"},{"value":"0,0E+00","module":"C1"},{"value":"9,78E-05","module":"C2"},{"value":"4,39E-05","module":"C3"},{"value":"1,88E-06","module":"C4"},{"value":"-3,94E-02","module":"D"}]},{"parameter":"ODP","unit":"kg CFC 11-eq.","values":[{"value":"5,65E-06","module":"A1-A3"},{"value":"9,52E-07","module":"A4"},{"value":"8,44E-09","module":"A5"},{"value":"4,44E-07","module":"B2"},{"value":"0,0E+00","module":"B3"},{"value":"0,0E+00","module":"B4"},{"value":"0,0E+00","module":"C1"},{"value":"6,22E-08","module":"C2"},{"value":"2,38E-08","module":"C3"},{"value":"1,59E-09","module":"C4"},{"value":"-8,33E-02","module":"D"}]},{"parameter":"AP","unit":"mol H+-eq.","values":[{"value":"1,03E+00","module":"A1-A3"},{"value":"1,21E-02","module":"A4"},{"value":"1,89E-04","module":"A5"},{"value":"3,05E-02","module":"B2"},{"value":"0,0E+00","module":"B3"},{"value":"0,0E+00","module":"B4"},{"value":"0,0E+00","module":"C1"},{"value":"7,89E-04","module":"C2"},{"value":"3,20E-03","module":"C3"},{"value":"4,36E-05","module":"C4"},{"value":"-9,90E-03","module":"D"}]},{"parameter":"POCP","unit":"kg NMVOC-eq.","values":[{"value":"2,41E-01","module":"A1-A3"},{"value":"1,02E-02","module":"A4"},{"value":"1,95E-04","module":"A5"},{"value":"1,24E-02","module":"B2"},{"value":"0,0E+00","module":"B3"},{"value":"0,0E+00","module":"B4"},{"value":"0,0E+00","module":"C1"},{"value":"6,69E-04","module":"C2"},{"value":"3,94E-03","module":"C3"},{"value":"4,58E-05","module":"C4"},{"value":"-9,67E-03","module":"D"}]},{"parameter":"ADPE","unit":"kg Sb-eq.","values":[{"value":"7,11E-04","module":"A1-A3"},{"value":"1,16E-04","module":"A4"},{"value":"9,72E-07","module":"A5"},{"value":"4,39E-05","module":"B2"},{"value":"0,0E+00","module":"B3"},{"value":"0,0E+00","module":"B4"},{"value":"0,0E+00","module":"C1"},{"value":"7,59E-06","module":"C2"},{"value":"1,17E-06","module":"C3"},{"value":"8,59E-08","module":"C4"},{"value":"-1,30E-05","module":"D"}]},{"parameter":"ADPF","unit":"MJ","values":[{"value":"7,35E+02","module":"A1-A3"},{"value":"6,35E+01","module":"A4"},{"value":"5,59E-01","module":"A5"},{"value":"1,07E+02","module":"B2"},{"value":"0,0E+00","module":"B3"},{"value":"0,0E+00","module":"B4"},{"value":"0,0E+00","module":"C1"},{"value":"4,15E+00","module":"C2"},{"value":"2,01E+00","module":"C3"},{"value":"1,25E-01","module":"C4"},{"value":"-1,72E+01","module":"D"}]},{"parameter":"WDP","unit":"m3 world-eq.","values":[{"value":"3,81E+03","module":"A1-A3"},{"value":"6,14E+01","module":"A4"},{"value":"7,08E-01","module":"A5"},{"value":"1,62E+03","module":"B2"},{"value":"0,0E+00","module":"B3"},{"value":"0,0E+00","module":"B4"},{"value":"0,0E+00","module":"C1"},{"value":"4,02E+00","module":"C2"},{"value":"6,89E+00","module":"C3"},{"value":"7,71E-01","module":"C4"},{"value":"-1,99E+02","module":"D"}]},{"parameter":"EP-freshwater","unit":"kg P-eq.","values":[{"value":"8,72E-03","module":"A1-A3"},{"value":"3,36E-05","module":"A4"},{"value":"3,28E-07","module":"A5"},{"value":"5,51E-04","module":"B2"},{"value":"0,0E+00","module":"B3"},{"value":"0,0E+00","module":"B4"},{"value":"0,0E+00","module":"C1"},{"value":"2,19E-06","module":"C2"},{"value":"3,85E-06","module":"C3"},{"value":"1,20E-07","module":"C4"},{"value":"-1,08E-04","module":"D"}]},{"parameter":"EP-marine","unit":"kg N-eq.","values":[{"value":"1,83E-01","module":"A1-A3"},{"value":"2,39E-03","module":"A4"},{"value":"6,26E-05","module":"A5"},{"value":"3,92E-03","module":"B2"},{"value":"0,0E+00","module":"B3"},{"value":"0,0E+00","module":"B4"},{"value":"0,0E+00","module":"C1"},{"value":"1,56E-04","module":"C2"},{"value":"1,53E-03","module":"C3"},{"value":"1,45E-05","module":"C4"},{"value":"-3,18E-03","module":"D"}]},{"parameter":"EP-terrestrial","unit":"mol N-eq.","values":[{"value":"3,81E+00","module":"A1-A3"},{"value":"2,67E-02","module":"A4"},{"value":"6,77E-04","module":"A5"},{"value":"4,82E-02","module":"B2"},{"value":"0,0E+00","module":"B3"},{"value":"0,0E+00","module":"B4"},{"value":"0,0E+00","module":"C1"},{"value":"1,75E-03","module":"C2"},{"value":"1,61E-02","module":"C3"},{"value":"1,63E-04","module":"C4"},{"value":"-3,43E-02","module":"D"}]},{"parameter":"GWP-IOBC","unit":"kg CO2-eq.","values":[{"value":"8,47E+01","module":"A1-A3"},{"value":"4,20E+00","module":"A4"},{"value":"4,00E-02","module":"A5"},{"value":"5,64E+00","module":"B2"},{"value":"0,0E+00","module":"B3"},{"value":"0,0E+00","module":"B4"},{"value":"0,0E+00","module":"C1"},{"value":"2,75E-01","module":"C2"},{"value":"5,12E+00","module":"C3"},{"value":"1,65E-02","module":"C4"},{"value":"-1,31E+00","module":"D"}]}],"additional_environmental_impact":[{"parameter":"PM","unit":"disease incidence","values":[{"value":"1,16E-05","module":"A1-A3"},{"value":"2,57E-07","module":"A4"},{"value":"2,79E-09","module":"A5"},{"value":"8,90E-08","module":"B2"},{"value":"0,0E+00","module":"B3"},{"value":"0,0E+00","module":"B4"},{"value":"0,0E+00","module":"C1"},{"value":"1,68E-08","module":"C2"},{"value":"2,87E-08","module":"C3"},{"value":"6,56E-10","module":"C4"},{"value":"-5,79E-07","module":"D"}]},{"parameter":"ETP-fw","unit":"CTUe","values":[{"value":"1,35E+03","module":"A1-A3"},{"value":"4,71E+01","module":"A4"},{"value":"7,45E-01","module":"A5"},{"value":"7,67E+01","module":"B2"},{"value":"0,0E+00","module":"B3"},{"value":"0,0E+00","module":"B4"},{"value":"0,0E+00","module":"C1"},{"value":"3,08E+00","module":"C2"},{"value":"1,11E+01","module":"C3"},{"value":"1,52E-01","module":"C4"},{"value":"-9,43E+01","module":"D"}]},{"parameter":"HTP-c","unit":"CTUh","values":[{"value":"1,10E-07","module":"A1-A3"},{"value":"0,0E+00","module":"A4"},{"value":"2,20E-11","module":"A5"},{"value":"2,74E-09","module":"B2"},{"value":"0,0E+00","module":"B3"},{"value":"0,0E+00","module":"B4"},{"value":"0,0E+00","module":"C1"},{"value":"0,0E+00","module":"C2"},{"value":"7,60E-10","module":"C3"},{"value":"6,00E-12","module":"C4"},{"value":"-2,09E-09","module":"D"}]},{"parameter":"HTP-nc","unit":"CTUh","values":[{"value":"7,49E-07","module":"A1-A3"},{"value":"5,14E-08","module":"A4"},{"value":"9,36E-10","module":"A5"},{"value":"8,55E-08","module":"B2"},{"value":"0,0E+00","module":"B3"},{"value":"0,0E+00","module":"B4"},{"value":"0,0E+00","module":"C1"},{"value":"3,36E-09","module":"C2"},{"value":"3,60E-08","module":"C3"},{"value":"2,47E-10","module":"C4"},{"value":"-7,53E-08","module":"D"}]},{"parameter":"SQP","unit":"unitless","values":[{"value":"-2,42E+04","module":"A1-A3"},{"value":"4,44E+01","module":"A4"},{"value":"3,75E-01","module":"A5"},{"value":"2,60E+01","module":"B2"},{"value":"0,0E+00","module":"B3"},{"value":"0,0E+00","module":"B4"},{"value":"0,0E+00","module":"C1"},{"value":"2,91E+00","module":"C2"},{"value":"3,17E-01","module":"C3"},{"value":"3,41E-01","module":"C4"},{"value":"-1,09E+02","module":"D"}]},{"parameter":"IRP","unit":"kBq U235-eq.","values":[{"value":"2,91E+00","module":"A1-A3"},{"value":"2,78E-01","module":"A4"},{"value":"2,39E-03","module":"A5"},{"value":"9,28E-01","module":"B2"},{"value":"0,0E+00","module":"B3"},{"value":"0,0E+00","module":"B4"},{"value":"0,0E+00","module":"C1"},{"value":"1,82E-02","module":"C2"},{"value":"4,21E-03","module":"C3"},{"value":"5,48E-04","module":"C4"},{"value":"-1,04E-01","module":"D"}]}],"resource_use":[{"parameter":"PERE","unit":"MJ","values":[{"value":"7,31E+02","module":"A1-A3"},{"value":"9,09E-01","module":"A4"},{"value":"9,20E-03","module":"A5"},{"value":"2,05E+01","module":"B2"},{"value":"0,0E+00","module":"B3"},{"value":"0,0E+00","module":"B4"},{"value":"0,0E+00","module":"C1"},{"value":"5,95E-02","module":"C2"},{"value":"7,83E-02","module":"C3"},{"value":"4,81E-03","module":"C4"},{"value":"-1,01E+02","module":"D"}]},{"parameter":"PERM","unit":"MJ","values":[{"value":"2,30E+02","module":"A1-A3"},{"value":"0,0E+00","module":"A4"},{"value":"-1,44E+01","module":"A5"},{"value":"0,0E+00","module":"B2"},{"value":"0,0E+00","module":"B3"},{"value":"0,0E+00","module":"B4"},{"value":"0,0E+00","module":"C1"},{"value":"0,0E+00","module":"C2"},{"value":"-2,15E+02","module":"C3"},{"value":"0,0E+00","module":"C4"},{"value":"0,0E+00","module":"D"}]},{"parameter":"PERT","unit":"MJ","values":[{"value":"9,60E+02","module":"A1-A3"},{"value":"9,09E-01","module":"A4"},{"value":"-1,44E+01","module":"A5"},{"value":"2,05E+01","module":"B2"},{"value":"0,0E+00","module":"B3"},{"value":"0,0E+00","module":"B4"},{"value":"0,0E+00","module":"C1"},{"value":"5,95E-02","module":"C2"},{"value":"-2,15E+02","module":"C3"},{"value":"4,81E-03","module":"C4"},{"value":"-1,01E+02","module":"D"}]},{"parameter":"PENRE","unit":"MJ","values":[{"value":"6,95E+02","module":"A1-A3"},{"value":"6,35E+01","module":"A4"},{"value":"5,59E-01","module":"A5"},{"value":"1,07E+02","module":"B2"},{"value":"0,0E+00","module":"B3"},{"value":"0,0E+00","module":"B4"},{"value":"0,0E+00","module":"C1"},{"value":"4,15E+00","module":"C2"},{"value":"2,02E+00","module":"C3"},{"value":"1,25E-01","module":"C4"},{"value":"-1,72E+01","module":"D"}]},{"parameter":"PENRM","unit":"MJ","values":[{"value":"6,28E+01","module":"A1-A3"},{"value":"0,0E+00","module":"A4"},{"value":"0,0E+00","module":"A5"},{"value":"0,0E+00","module":"B2"},{"value":"0,0E+00","module":"B3"},{"value":"0,0E+00","module":"B4"},{"value":"0,0E+00","module":"C1"},{"value":"0,0E+00","module":"C2"},{"value":"-6,28E+01","module":"C3"},{"value":"0,0E+00","module":"C4"},{"value":"0,0E+00","module":"D"}]},{"parameter":"PENRT","unit":"MJ","values":[{"value":"7,58E+02","module":"A1-A3"},{"value":"6,35E+01","module":"A4"},{"value":"5,59E-01","module":"A5"},{"value":"1,07E+02","module":"B2"},{"value":"0,0E+00","module":"B3"},{"value":"0,0E+00","module":"B4"},{"value":"0,0E+00","module":"C1"},{"value":"4,15E+00","module":"C2"},{"value":"-6,08E+01","module":"C3"},{"value":"1,25E-01","module":"C4"},{"value":"-1,72E+01","module":"D"}]},{"parameter":"SM","unit":"kg","values":[{"value":"2,53E+00","module":"A1-A3"},{"value":"0,0E+00","module":"A4"},{"value":"0,0E+00","module":"A5"},{"value":"0,0E+00","module":"B2"},{"value":"0,0E+00","module":"B3"},{"value":"0,0E+00","module":"B4"},{"value":"0,0E+00","module":"C1"},{"value":"0,0E+00","module":"C2"},{"value":"0,0E+00","module":"C3"},{"value":"0,0E+00","module":"C4"},{"value":"0,0E+00","module":"D"}]},{"parameter":"RSF","unit":"MJ","values":[{"value":"7,54E-01","module":"A1-A3"},{"value":"3,25E-02","module":"A4"},{"value":"3,05E-04","module":"A5"},{"value":"1,50E+00","module":"B2"},{"value":"0,0E+00","module":"B3"},{"value":"0,0E+00","module":"B4"},{"value":"0,0E+00","module":"C1"},{"value":"2,13E-03","module":"C2"},{"value":"1,77E-03","module":"C3"},{"value":"1,21E-04","module":"C4"},{"value":"-1,42E-02","module":"D"}]},{"parameter":"NRSF","unit":"MJ","values":[{"value":"3,78E-01","module":"A1-A3"},{"value":"1,16E-01","module":"A4"},{"value":"1,26E-03","module":"A5"},{"value":"3,93E-01","module":"B2"},{"value":"0,0E+00","module":"B3"},{"value":"0,0E+00","module":"B4"},{"value":"0,0E+00","module":"C1"},{"value":"7,61E-03","module":"C2"},{"value":"0,0E+00","module":"C3"},{"value":"5,21E-02","module":"C4"},{"value":"-5,89E+00","module":"D"}]},{"parameter":"FW","unit":"m3","values":[{"value":"7,05E-01","module":"A1-A3"},{"value":"6,79E-03","module":"A4"},{"value":"2,64E-04","module":"A5"},{"value":"8,71E-01","module":"B2"},{"value":"0,0E+00","module":"B3"},{"value":"0,0E+00","module":"B4"},{"value":"0,0E+00","module":"C1"},{"value":"4,44E-04","module":"C2"},{"value":"7,50E-03","module":"C3"},{"value":"1,14E-04","module":"C4"},{"value":"-1,22E-01","module":"D"}]}],"end_of_life_waste":[{"parameter":"HWD","unit":"kg","values":[{"value":"3,22E-01","module":"A1-A3"},{"value":"3,28E-03","module":"A4"},{"value":"0,0E+00","module":"A5"},{"value":"1,63E-02","module":"B2"},{"value":"0,0E+00","module":"B3"},{"value":"0,0E+00","module":"B4"},{"value":"0,0E+00","module":"C1"},{"value":"2,14E-04","module":"C2"},{"value":"0,0E+00","module":"C3"},{"value":"3,33E-01","module":"C4"},{"value":"-1,27E-03","module":"D"}]},{"parameter":"NHWD","unit":"kg","values":[{"value":"8,05E+00","module":"A1-A3"},{"value":"3,09E+00","module":"A4"},{"value":"2,47E+00","module":"A5"},{"value":"4,02E-01","module":"B2"},{"value":"0,0E+00","module":"B3"},{"value":"0,0E+00","module":"B4"},{"value":"0,0E+00","module":"C1"},{"value":"2,02E-01","module":"C2"},{"value":"0,0E+00","module":"C3"},{"value":"4,87E-02","module":"C4"},{"value":"-4,25E-01","module":"D"}]},{"parameter":"RWD","unit":"kg","values":[{"value":"3,00E-03","module":"A1-A3"},{"value":"4,33E-04","module":"A4"},{"value":"0,0E+00","module":"A5"},{"value":"7,59E-04","module":"B2"},{"value":"0,0E+00","module":"B3"},{"value":"0,0E+00","module":"B4"},{"value":"0,0E+00","module":"C1"},{"value":"2,83E-05","module":"C2"},{"value":"0,0E+00","module":"C3"},{"value":"6,86E-07","module":"C4"},{"value":"-8,54E-05","module":"D"}]}],"end_of_life_flow":[{"parameter":"CRU","unit":"kg","values":[{"value":"0,0E+00","module":"A1-A3"},{"value":"0,0E+00","module":"A4"},{"value":"0,0E+00","module":"A5"},{"value":"0,0E+00","module":"B2"},{"value":"0,0E+00","module":"B3"},{"value":"0,0E+00","module":"B4"},{"value":"0,0E+00","module":"C1"},{"value":"0,0E+00","module":"C2"},{"value":"0,0E+00","module":"C3"},{"value":"0,0E+00","module":"C4"},{"value":"0,0E+00","module":"D"}]},{"parameter":"MFR","unit":"kg","values":[{"value":"5,31E-02","module":"A1-A3"},{"value":"0,0E+00","module":"A4"},{"value":"2,30E+00","module":"A5"},{"value":"0,0E+00","module":"B2"},{"value":"0,0E+00","module":"B3"},{"value":"0,0E+00","module":"B4"},{"value":"0,0E+00","module":"C1"},{"value":"0,0E+00","module":"C2"},{"value":"1,09E-01","module":"C3"},{"value":"0,0E+00","module":"C4"},{"value":"0,0E+00","module":"D"}]},{"parameter":"MER","unit":"kg","values":[{"value":"6,02E-01","module":"A1-A3"},{"value":"0,0E+00","module":"A4"},{"value":"3,36E-06","module":"A5"},{"value":"0,0E+00","module":"B2"},{"value":"0,0E+00","module":"B3"},{"value":"0,0E+00","module":"B4"},{"value":"0,0E+00","module":"C1"},{"value":"0,0E+00","module":"C2"},{"value":"1,69E+01","module":"C3"},{"value":"0,0E+00","module":"C4"},{"value":"0,0E+00","module":"D"}]},{"parameter":"EEE","unit":"MJ","values":[{"value":"3,53E-01","module":"A1-A3"},{"value":"0,0E+00","module":"A4"},{"value":"1,41E-01","module":"A5"},{"value":"0,0E+00","module":"B2"},{"value":"0,0E+00","module":"B3"},{"value":"0,0E+00","module":"B4"},{"value":"0,0E+00","module":"C1"},{"value":"0,0E+00","module":"C2"},{"value":"1,29E+01","module":"C3"},{"value":"0,0E+00","module":"C4"},{"value":"0,0E+00","module":"D"}]},{"parameter":"EET","unit":"MJ","values":[{"value":"5,34E+00","module":"A1-A3"},{"value":"0,0E+00","module":"A4"},{"value":"2,14E+00","module":"A5"},{"value":"0,0E+00","module":"B2"},{"value":"0,0E+00","module":"B3"},{"value":"0,0E+00","module":"B4"},{"value":"0,0E+00","module":"C1"},{"value":"0,0E+00","module":"C2"},{"value":"1,95E+02","module":"C3"},{"value":"0,0E+00","module":"C4"},{"value":"0,0E+00","module":"D"}]}]}