{"product_name":"D\u00e4mmrahmen","epd_id":"EPD-VEL-20230506-CBA1-EN","compliance":["DIN EN 15804+A2","ISO 14025"],"producer_name":"VELUX Group","environmental_impact":[{"parameter":"GWP-total","unit":"kg CO2-eq","values":[{"value":"2,12E+01","module":"A1-A3"},{"value":"0,0E+00","module":"C1"},{"value":"2,39E-02","module":"C2"},{"value":"1,34E+01","module":"C3"},{"value":"0,0E+00","module":"C4"},{"value":"-3,23E+00","module":"D"}]},{"parameter":"GWP-fossil","unit":"kg CO2-eq","values":[{"value":"2,12E+01","module":"A1-A3"},{"value":"0,0E+00","module":"C1"},{"value":"2,27E-02","module":"C2"},{"value":"1,34E+01","module":"C3"},{"value":"0,0E+00","module":"C4"},{"value":"-3,22E+00","module":"D"}]},{"parameter":"GWP-biogenic","unit":"kg CO2-eq","values":[{"value":"-6,19E-02","module":"A1-A3"},{"value":"0,0E+00","module":"C1"},{"value":"9,95E-04","module":"C2"},{"value":"9,30E-04","module":"C3"},{"value":"0,0E+00","module":"C4"},{"value":"-1,51E-02","module":"D"}]},{"parameter":"GWP-luluc","unit":"kg CO2-eq","values":[{"value":"1,02E-02","module":"A1-A3"},{"value":"0,0E+00","module":"C1"},{"value":"2,07E-04","module":"C2"},{"value":"2,15E-05","module":"C3"},{"value":"0,0E+00","module":"C4"},{"value":"-1,85E-04","module":"D"}]},{"parameter":"ODP","unit":"kg CFC11-eq","values":[{"value":"1,09E-10","module":"A1-A3"},{"value":"0,0E+00","module":"C1"},{"value":"2,91E-15","module":"C2"},{"value":"1,06E-12","module":"C3"},{"value":"0,0E+00","module":"C4"},{"value":"-2,11E-11","module":"D"}]},{"parameter":"AP","unit":"mol H^(+)-eq","values":[{"value":"3,29E-02","module":"A1-A3"},{"value":"0,0E+00","module":"C1"},{"value":"4,49E-05","module":"C2"},{"value":"7,50E-03","module":"C3"},{"value":"0,0E+00","module":"C4"},{"value":"-4,46E-03","module":"D"}]},{"parameter":"POCP","unit":"kg NMVOC-eq","values":[{"value":"4,34E-02","module":"A1-A3"},{"value":"0,0E+00","module":"C1"},{"value":"4,01E-05","module":"C2"},{"value":"9,29E-03","module":"C3"},{"value":"0,0E+00","module":"C4"},{"value":"-3,52E-03","module":"D"}]},{"parameter":"ADPE","unit":"kg Sb-eq","values":[{"value":"6,54E-06","module":"A1-A3"},{"value":"0,0E+00","module":"C1"},{"value":"1,47E-09","module":"C2"},{"value":"1,01E-08","module":"C3"},{"value":"0,0E+00","module":"C4"},{"value":"-1,48E-06","module":"D"}]},{"parameter":"ADPF","unit":"MJ","values":[{"value":"4,20E+02","module":"A1-A3"},{"value":"0,0E+00","module":"C1"},{"value":"3,04E-01","module":"C2"},{"value":"3,43E+00","module":"C3"},{"value":"0,0E+00","module":"C4"},{"value":"-5,41E+01","module":"D"}]},{"parameter":"WDP","unit":"m^3 world-eq deprived","values":[{"value":"1,71E+00","module":"A1-A3"},{"value":"0,0E+00","module":"C1"},{"value":"2,70E-04","module":"C2"},{"value":"1,31E+00","module":"C3"},{"value":"0,0E+00","module":"C4"},{"value":"-3,52E-01","module":"D"}]},{"parameter":"EP-freshwater","unit":"kg P-eq","values":[{"value":"7,94E-05","module":"A1-A3"},{"value":"0,0E+00","module":"C1"},{"value":"8,17E-08","module":"C2"},{"value":"2,86E-07","module":"C3"},{"value":"0,0E+00","module":"C4"},{"value":"-4,45E-06","module":"D"}]},{"parameter":"EP-marine","unit":"kg N-eq","values":[{"value":"1,03E-02","module":"A1-A3"},{"value":"0,0E+00","module":"C1"},{"value":"1,85E-05","module":"C2"},{"value":"3,62E-03","module":"C3"},{"value":"0,0E+00","module":"C4"},{"value":"-1,17E-03","module":"D"}]},{"parameter":"EP-terrestrial","unit":"mol N-eq","values":[{"value":"1,09E-01","module":"A1-A3"},{"value":"0,0E+00","module":"C1"},{"value":"2,11E-04","module":"C2"},{"value":"4,18E-02","module":"C3"},{"value":"0,0E+00","module":"C4"},{"value":"-1,22E-02","module":"D"}]}],"additional_environmental_impact":[{"parameter":"PM","unit":"Disease incidence","values":[{"value":"1,08E-07","module":"A1-A3"},{"value":"0,0E+00","module":"C1"},{"value":"2,90E-10","module":"C2"},{"value":"2,10E-08","module":"C3"},{"value":"0,0E+00","module":"C4"},{"value":"-4,41E-08","module":"D"}]},{"parameter":"ETP-fw","unit":"CTUe","values":[{"value":"4,70E+01","module":"A1-A3"},{"value":"0,0E+00","module":"C1"},{"value":"2,16E-01","module":"C2"},{"value":"1,17E+00","module":"C3"},{"value":"0,0E+00","module":"C4"},{"value":"-1,11E+01","module":"D"}]},{"parameter":"HTP-c","unit":"CTUh","values":[{"value":"9,29E-10","module":"A1-A3"},{"value":"0,0E+00","module":"C1"},{"value":"4,43E-12","module":"C2"},{"value":"9,16E-11","module":"C3"},{"value":"0,0E+00","module":"C4"},{"value":"-7,58E-10","module":"D"}]},{"parameter":"HTP-nc","unit":"CTUh","values":[{"value":"3,55E-08","module":"A1-A3"},{"value":"0,0E+00","module":"C1"},{"value":"2,50E-10","module":"C2"},{"value":"3,12E-09","module":"C3"},{"value":"0,0E+00","module":"C4"},{"value":"-2,40E-08","module":"D"}]},{"parameter":"SQP","unit":"SQP","values":[{"value":"3,84E+01","module":"A1-A3"},{"value":"0,0E+00","module":"C1"},{"value":"1,27E-01","module":"C2"},{"value":"7,59E-01","module":"C3"},{"value":"0,0E+00","module":"C4"},{"value":"-9,43E+00","module":"D"}]}],"resource_use":[{"parameter":"PERE","unit":"MJ","values":[{"value":"5,87E+01","module":"A1-A3"},{"value":"0,0E+00","module":"C1"},{"value":"2,22E-02","module":"C2"},{"value":"6,66E-01","module":"C3"},{"value":"0,0E+00","module":"C4"},{"value":"-1,41E+01","module":"D"}]},{"parameter":"PERM","unit":"MJ","values":[{"value":"1,06E+00","module":"A1-A3"},{"value":"0,0E+00","module":"C1"},{"value":"0,0E+00","module":"C2"},{"value":"-1,43E-02","module":"C3"},{"value":"0,0E+00","module":"C4"},{"value":"0,0E+00","module":"D"}]},{"parameter":"PERT","unit":"MJ","values":[{"value":"5,98E+01","module":"A1-A3"},{"value":"0,0E+00","module":"C1"},{"value":"2,22E-02","module":"C2"},{"value":"6,52E-01","module":"C3"},{"value":"0,0E+00","module":"C4"},{"value":"-1,41E+01","module":"D"}]},{"parameter":"PENRE","unit":"MJ","values":[{"value":"3,18E+02","module":"A1-A3"},{"value":"0,0E+00","module":"C1"},{"value":"3,06E-01","module":"C2"},{"value":"8,89E+01","module":"C3"},{"value":"0,0E+00","module":"C4"},{"value":"-5,41E+01","module":"D"}]},{"parameter":"PENRM","unit":"MJ","values":[{"value":"8,64E+01","module":"A1-A3"},{"value":"0,0E+00","module":"C1"},{"value":"0,0E+00","module":"C2"},{"value":"-8,55E+01","module":"C3"},{"value":"0,0E+00","module":"C4"},{"value":"0,0E+00","module":"D"}]},{"parameter":"PENRT","unit":"MJ","values":[{"value":"4,05E+02","module":"A1-A3"},{"value":"0,0E+00","module":"C1"},{"value":"3,06E-01","module":"C2"},{"value":"3,44E+00","module":"C3"},{"value":"0,0E+00","module":"C4"},{"value":"-5,41E+01","module":"D"}]},{"parameter":"SM","unit":"kg","values":[{"value":"3,83E+00","module":"A1-A3"},{"value":"0,0E+00","module":"C1"},{"value":"0,0E+00","module":"C2"},{"value":"0,0E+00","module":"C3"},{"value":"0,0E+00","module":"C4"},{"value":"2,98E-01","module":"D"}]},{"parameter":"RSF","unit":"MJ","values":[{"value":"0,0E+00","module":"A1-A3"},{"value":"0,0E+00","module":"C1"},{"value":"0,0E+00","module":"C2"},{"value":"0,0E+00","module":"C3"},{"value":"0,0E+00","module":"C4"},{"value":"0,0E+00","module":"D"}]},{"parameter":"NRSF","unit":"MJ","values":[{"value":"0,0E+00","module":"A1-A3"},{"value":"0,0E+00","module":"C1"},{"value":"0,0E+00","module":"C2"},{"value":"0,0E+00","module":"C3"},{"value":"0,0E+00","module":"C4"},{"value":"0,0E+00","module":"D"}]},{"parameter":"FW","unit":"m^3","values":[{"value":"1,25E-01","module":"A1-A3"},{"value":"0,0E+00","module":"C1"},{"value":"2,43E-05","module":"C2"},{"value":"3,08E-02","module":"C3"},{"value":"0,0E+00","module":"C4"},{"value":"-1,39E-02","module":"D"}]}],"end_of_life_waste":[{"parameter":"HWD","unit":"kg","values":[{"value":"2,20E-07","module":"A1-A3"},{"value":"0,0E+00","module":"C1"},{"value":"9,46E-13","module":"C2"},{"value":"2,96E-10","module":"C3"},{"value":"0,0E+00","module":"C4"},{"value":"-2,63E-09","module":"D"}]},{"parameter":"NHWD","unit":"kg","values":[{"value":"2,85E-01","module":"A1-A3"},{"value":"0,0E+00","module":"C1"},{"value":"4,66E-05","module":"C2"},{"value":"6,96E-02","module":"C3"},{"value":"0,0E+00","module":"C4"},{"value":"4,75E-02","module":"D"}]},{"parameter":"RWD","unit":"kg","values":[{"value":"5,80E-03","module":"A1-A3"},{"value":"0,0E+00","module":"C1"},{"value":"5,72E-07","module":"C2"},{"value":"1,42E-04","module":"C3"},{"value":"0,0E+00","module":"C4"},{"value":"-3,83E-03","module":"D"}]}],"end_of_life_flow":[{"parameter":"CRU","unit":"kg","values":[{"value":"0,0E+00","module":"A1-A3"},{"value":"0,0E+00","module":"C1"},{"value":"0,0E+00","module":"C2"},{"value":"0,0E+00","module":"C3"},{"value":"0,0E+00","module":"C4"},{"value":"0,0E+00","module":"D"}]},{"parameter":"MFR","unit":"kg","values":[{"value":"0,0E+00","module":"A1-A3"},{"value":"0,0E+00","module":"C1"},{"value":"0,0E+00","module":"C2"},{"value":"2,52E-01","module":"C3"},{"value":"0,0E+00","module":"C4"},{"value":"0,0E+00","module":"D"}]},{"parameter":"MER","unit":"kg","values":[{"value":"0,0E+00","module":"A1-A3"},{"value":"0,0E+00","module":"C1"},{"value":"0,0E+00","module":"C2"},{"value":"0,0E+00","module":"C3"},{"value":"0,0E+00","module":"C4"},{"value":"0,0E+00","module":"D"}]},{"parameter":"EEE","unit":"MJ","values":[{"value":"2,38E+00","module":"A1-A3"},{"value":"0,0E+00","module":"C1"},{"value":"0,0E+00","module":"C2"},{"value":"2,33E+01","module":"C3"},{"value":"0,0E+00","module":"C4"},{"value":"0,0E+00","module":"D"}]},{"parameter":"EET","unit":"MJ","values":[{"value":"4,26E+00","module":"A1-A3"},{"value":"0,0E+00","module":"C1"},{"value":"0,0E+00","module":"C2"},{"value":"4,17E+01","module":"C3"},{"value":"0,0E+00","module":"C4"},{"value":"0,0E+00","module":"D"}]}]}