{"product_name":"EASY STRIP 1G10 R50/3000","epd_id":"NEPD-8337-8008","compliance":["EN 15804+A2","ISO 14025","ISO 21930"],"producer_name":"Prysmian Group Danmark A/S","environmental_impact":[{"parameter":"GWP-total","unit":"kg CO2-eq.","values":[{"value":"4,46E-01","module":"A1"},{"value":"4,92E-02","module":"A2"},{"value":"3,54E-03","module":"A3"},{"value":"1,94E-02","module":"A4"},{"value":"2,34E-02","module":"A5"},{"value":"0,0E+00","module":"B1"},{"value":"0,0E+00","module":"B2"},{"value":"0,0E+00","module":"B3"},{"value":"0,0E+00","module":"B4"},{"value":"0,0E+00","module":"B5"},{"value":"0,0E+00","module":"B6"},{"value":"0,0E+00","module":"B7"},{"value":"0,0E+00","module":"C1"},{"value":"7,30E-03","module":"C2"},{"value":"6,40E-02","module":"C3"},{"value":"4,88E-03","module":"C4"},{"value":"-5,42E-02","module":"D"}]},{"parameter":"GWP-fossil","unit":"kg CO2-eq.","values":[{"value":"4,56E-01","module":"A1"},{"value":"4,91E-02","module":"A2"},{"value":"3,45E-03","module":"A3"},{"value":"1,94E-02","module":"A4"},{"value":"1,22E-02","module":"A5"},{"value":"0,0E+00","module":"B1"},{"value":"0,0E+00","module":"B2"},{"value":"0,0E+00","module":"B3"},{"value":"0,0E+00","module":"B4"},{"value":"0,0E+00","module":"B5"},{"value":"0,0E+00","module":"B6"},{"value":"0,0E+00","module":"B7"},{"value":"0,0E+00","module":"C1"},{"value":"7,30E-03","module":"C2"},{"value":"6,23E-02","module":"C3"},{"value":"3,34E-03","module":"C4"},{"value":"-5,38E-02","module":"D"}]},{"parameter":"GWP-biogenic","unit":"kg CO2-eq.","values":[{"value":"-1,01E-02","module":"A1"},{"value":"2,04E-05","module":"A2"},{"value":"9,06E-05","module":"A3"},{"value":"7,21E-06","module":"A4"},{"value":"1,12E-02","module":"A5"},{"value":"0,0E+00","module":"B1"},{"value":"0,0E+00","module":"B2"},{"value":"0,0E+00","module":"B3"},{"value":"0,0E+00","module":"B4"},{"value":"0,0E+00","module":"B5"},{"value":"0,0E+00","module":"B6"},{"value":"0,0E+00","module":"B7"},{"value":"0,0E+00","module":"C1"},{"value":"2,97E-06","module":"C2"},{"value":"1,73E-03","module":"C3"},{"value":"1,54E-03","module":"C4"},{"value":"-2,41E-04","module":"D"}]},{"parameter":"GWP-luluc","unit":"kg CO2-eq.","values":[{"value":"5,15E-04","module":"A1"},{"value":"1,74E-05","module":"A2"},{"value":"2,17E-06","module":"A3"},{"value":"7,26E-06","module":"A4"},{"value":"1,09E-05","module":"A5"},{"value":"0,0E+00","module":"B1"},{"value":"0,0E+00","module":"B2"},{"value":"0,0E+00","module":"B3"},{"value":"0,0E+00","module":"B4"},{"value":"0,0E+00","module":"B5"},{"value":"0,0E+00","module":"B6"},{"value":"0,0E+00","module":"B7"},{"value":"0,0E+00","module":"C1"},{"value":"2,55E-06","module":"C2"},{"value":"2,00E-07","module":"C3"},{"value":"2,58E-07","module":"C4"},{"value":"-1,75E-04","module":"D"}]},{"parameter":"ODP","unit":"kg CFC 11-eq.","values":[{"value":"1,32E-06","module":"A1"},{"value":"1,12E-08","module":"A2"},{"value":"2,92E-09","module":"A3"},{"value":"4,32E-09","module":"A4"},{"value":"2,67E-08","module":"A5"},{"value":"0,0E+00","module":"B1"},{"value":"0,0E+00","module":"B2"},{"value":"0,0E+00","module":"B3"},{"value":"0,0E+00","module":"B4"},{"value":"0,0E+00","module":"B5"},{"value":"0,0E+00","module":"B6"},{"value":"0,0E+00","module":"B7"},{"value":"0,0E+00","module":"C1"},{"value":"1,66E-09","module":"C2"},{"value":"1,10E-10","module":"C3"},{"value":"2,21E-10","module":"C4"},{"value":"-2,58E-04","module":"D"}]},{"parameter":"AP","unit":"mol H+-eq.","values":[{"value":"3,43E-02","module":"A1"},{"value":"1,43E-04","module":"A2"},{"value":"1,75E-05","module":"A3"},{"value":"2,20E-04","module":"A4"},{"value":"6,96E-04","module":"A5"},{"value":"0,0E+00","module":"B1"},{"value":"0,0E+00","module":"B2"},{"value":"0,0E+00","module":"B3"},{"value":"0,0E+00","module":"B4"},{"value":"0,0E+00","module":"B5"},{"value":"0,0E+00","module":"B6"},{"value":"0,0E+00","module":"B7"},{"value":"0,0E+00","module":"C1"},{"value":"2,98E-05","module":"C2"},{"value":"1,19E-05","module":"C3"},{"value":"6,03E-06","module":"C4"},{"value":"-8,46E-03","module":"D"}]},{"parameter":"POCP","unit":"kg NMVOC-eq.","values":[{"value":"6,19E-03","module":"A1"},{"value":"1,22E-04","module":"A2"},{"value":"1,84E-05","module":"A3"},{"value":"1,79E-04","module":"A4"},{"value":"1,33E-04","module":"A5"},{"value":"0,0E+00","module":"B1"},{"value":"0,0E+00","module":"B2"},{"value":"0,0E+00","module":"B3"},{"value":"0,0E+00","module":"B4"},{"value":"0,0E+00","module":"B5"},{"value":"0,0E+00","module":"B6"},{"value":"0,0E+00","module":"B7"},{"value":"0,0E+00","module":"C1"},{"value":"2,99E-05","module":"C2"},{"value":"1,42E-05","module":"C3"},{"value":"7,81E-06","module":"C4"},{"value":"-1,49E-03","module":"D"}]},{"parameter":"ADPE","unit":"kg Sb-eq.","values":[{"value":"1,01E-04","module":"A1"},{"value":"1,34E-06","module":"A2"},{"value":"1,88E-08","module":"A3"},{"value":"2,80E-07","module":"A4"},{"value":"2,07E-06","module":"A5"},{"value":"0,0E+00","module":"B1"},{"value":"0,0E+00","module":"B2"},{"value":"0,0E+00","module":"B3"},{"value":"0,0E+00","module":"B4"},{"value":"0,0E+00","module":"B5"},{"value":"0,0E+00","module":"B6"},{"value":"0,0E+00","module":"B7"},{"value":"0,0E+00","module":"C1"},{"value":"1,98E-07","module":"C2"},{"value":"5,46E-09","module":"C3"},{"value":"5,87E-09","module":"C4"},{"value":"-4,73E-05","module":"D"}]},{"parameter":"ADPF","unit":"MJ","values":[{"value":"7,97E+00","module":"A1"},{"value":"7,46E-01","module":"A2"},{"value":"6,84E-01","module":"A3"},{"value":"2,88E-01","module":"A4"},{"value":"1,94E-01","module":"A5"},{"value":"0,0E+00","module":"B1"},{"value":"0,0E+00","module":"B2"},{"value":"0,0E+00","module":"B3"},{"value":"0,0E+00","module":"B4"},{"value":"0,0E+00","module":"B5"},{"value":"0,0E+00","module":"B6"},{"value":"0,0E+00","module":"B7"},{"value":"0,0E+00","module":"C1"},{"value":"1,10E-01","module":"C2"},{"value":"7,25E-03","module":"C3"},{"value":"1,77E-02","module":"C4"},{"value":"-4,99E-01","module":"D"}]},{"parameter":"WDP","unit":"m3 world-eq.","values":[{"value":"1,72E+01","module":"A1"},{"value":"7,13E-01","module":"A2"},{"value":"2,98E-01","module":"A3"},{"value":"1,85E-01","module":"A4"},{"value":"3,81E-01","module":"A5"},{"value":"0,0E+00","module":"B1"},{"value":"0,0E+00","module":"B2"},{"value":"0,0E+00","module":"B3"},{"value":"0,0E+00","module":"B4"},{"value":"0,0E+00","module":"B5"},{"value":"0,0E+00","module":"B6"},{"value":"0,0E+00","module":"B7"},{"value":"0,0E+00","module":"C1"},{"value":"1,05E-01","module":"C2"},{"value":"4,64E-02","module":"C3"},{"value":"3,60E-01","module":"C4"},{"value":"2,12E+00","module":"D"}]},{"parameter":"EP-freshwater","unit":"kg P-eq.","values":[{"value":"2,92E-04","module":"A1"},{"value":"3,94E-07","module":"A2"},{"value":"4,31E-08","module":"A3"},{"value":"1,29E-07","module":"A4"},{"value":"5,86E-06","module":"A5"},{"value":"0,0E+00","module":"B1"},{"value":"0,0E+00","module":"B2"},{"value":"0,0E+00","module":"B3"},{"value":"0,0E+00","module":"B4"},{"value":"0,0E+00","module":"B5"},{"value":"0,0E+00","module":"B6"},{"value":"0,0E+00","module":"B7"},{"value":"0,0E+00","module":"C1"},{"value":"5,73E-08","module":"C2"},{"value":"9,89E-09","module":"C3"},{"value":"1,27E-08","module":"C4"},{"value":"-5,72E-05","module":"D"}]},{"parameter":"EP-marine","unit":"kg N-eq.","values":[{"value":"1,39E-03","module":"A1"},{"value":"2,86E-05","module":"A2"},{"value":"6,68E-06","module":"A3"},{"value":"5,80E-05","module":"A4"},{"value":"3,08E-05","module":"A5"},{"value":"0,0E+00","module":"B1"},{"value":"0,0E+00","module":"B2"},{"value":"0,0E+00","module":"B3"},{"value":"0,0E+00","module":"B4"},{"value":"0,0E+00","module":"B5"},{"value":"0,0E+00","module":"B6"},{"value":"0,0E+00","module":"B7"},{"value":"0,0E+00","module":"C1"},{"value":"8,84E-06","module":"C2"},{"value":"5,71E-06","module":"C3"},{"value":"7,04E-06","module":"C4"},{"value":"-3,56E-04","module":"D"}]},{"parameter":"EP-terrestrial","unit":"mol N-eq.","values":[{"value":"2,04E-02","module":"A1"},{"value":"3,20E-04","module":"A2"},{"value":"6,75E-05","module":"A3"},{"value":"6,43E-04","module":"A4"},{"value":"4,39E-04","module":"A5"},{"value":"0,0E+00","module":"B1"},{"value":"0,0E+00","module":"B2"},{"value":"0,0E+00","module":"B3"},{"value":"0,0E+00","module":"B4"},{"value":"0,0E+00","module":"B5"},{"value":"0,0E+00","module":"B6"},{"value":"0,0E+00","module":"B7"},{"value":"0,0E+00","module":"C1"},{"value":"9,78E-05","module":"C2"},{"value":"5,92E-05","module":"C3"},{"value":"2,40E-05","module":"C4"},{"value":"-5,47E-03","module":"D"}]},{"parameter":"GWP-IOBC","unit":"kg CO2-eq.","values":[{"value":"4,57E-01","module":"A1"},{"value":"4,92E-02","module":"A2"},{"value":"3,53E-03","module":"A3"},{"value":"1,94E-02","module":"A4"},{"value":"1,23E-02","module":"A5"},{"value":"0,0E+00","module":"B1"},{"value":"0,0E+00","module":"B2"},{"value":"0,0E+00","module":"B3"},{"value":"0,0E+00","module":"B4"},{"value":"0,0E+00","module":"B5"},{"value":"0,0E+00","module":"B6"},{"value":"0,0E+00","module":"B7"},{"value":"0,0E+00","module":"C1"},{"value":"7,30E-03","module":"C2"},{"value":"6,23E-02","module":"C3"},{"value":"5,04E-03","module":"C4"},{"value":"-2,74E-02","module":"D"}]}],"additional_environmental_impact":[{"parameter":"PM","unit":"disease incidence","values":[{"value":"6,94E-08","module":"A1"},{"value":"3,09E-09","module":"A2"},{"value":"3,49E-10","module":"A3"},{"value":"1,41E-09","module":"A4"},{"value":"1,52E-09","module":"A5"},{"value":"0,0E+00","module":"B1"},{"value":"0,0E+00","module":"B2"},{"value":"0,0E+00","module":"B3"},{"value":"0,0E+00","module":"B4"},{"value":"0,0E+00","module":"B5"},{"value":"0,0E+00","module":"B6"},{"value":"0,0E+00","module":"B7"},{"value":"0,0E+00","module":"C1"},{"value":"5,25E-10","module":"C2"},{"value":"5,10E-11","module":"C3"},{"value":"1,09E-10","module":"C4"},{"value":"-1,86E-08","module":"D"}]},{"parameter":"ETP-fw","unit":"CTUe","values":[{"value":"2,82E+02","module":"A1"},{"value":"5,54E-01","module":"A2"},{"value":"1,36E-01","module":"A3"},{"value":"2,00E-01","module":"A4"},{"value":"6,09E+00","module":"A5"},{"value":"0,0E+00","module":"B1"},{"value":"0,0E+00","module":"B2"},{"value":"0,0E+00","module":"B3"},{"value":"0,0E+00","module":"B4"},{"value":"0,0E+00","module":"B5"},{"value":"0,0E+00","module":"B6"},{"value":"0,0E+00","module":"B7"},{"value":"0,0E+00","module":"C1"},{"value":"8,10E-02","module":"C2"},{"value":"9,67E-02","module":"C3"},{"value":"2,17E+01","module":"C4"},{"value":"-7,79E+01","module":"D"}]},{"parameter":"HTP-c","unit":"CTUh","values":[{"value":"5,56E-09","module":"A1"},{"value":"0,0E+00","module":"A2"},{"value":"1,00E-12","module":"A3"},{"value":"0,0E+00","module":"A4"},{"value":"1,11E-10","module":"A5"},{"value":"0,0E+00","module":"B1"},{"value":"0,0E+00","module":"B2"},{"value":"0,0E+00","module":"B3"},{"value":"0,0E+00","module":"B4"},{"value":"0,0E+00","module":"B5"},{"value":"0,0E+00","module":"B6"},{"value":"0,0E+00","module":"B7"},{"value":"0,0E+00","module":"C1"},{"value":"0,0E+00","module":"C2"},{"value":"3,00E-12","module":"C3"},{"value":"1,00E-12","module":"C4"},{"value":"-1,10E-09","module":"D"}]},{"parameter":"HTP-nc","unit":"CTUh","values":[{"value":"4,72E-07","module":"A1"},{"value":"5,99E-10","module":"A2"},{"value":"4,30E-11","module":"A3"},{"value":"2,04E-10","module":"A4"},{"value":"9,47E-09","module":"A5"},{"value":"0,0E+00","module":"B1"},{"value":"0,0E+00","module":"B2"},{"value":"0,0E+00","module":"B3"},{"value":"0,0E+00","module":"B4"},{"value":"0,0E+00","module":"B5"},{"value":"0,0E+00","module":"B6"},{"value":"0,0E+00","module":"B7"},{"value":"0,0E+00","module":"C1"},{"value":"8,80E-11","module":"C2"},{"value":"1,31E-10","module":"C3"},{"value":"2,20E-11","module":"C4"},{"value":"-9,41E-08","module":"D"}]},{"parameter":"SQP","unit":"unitless","values":[{"value":"5,76E+00","module":"A1"},{"value":"5,41E-01","module":"A2"},{"value":"6,00E-02","module":"A3"},{"value":"2,67E-01","module":"A4"},{"value":"1,36E-01","module":"A5"},{"value":"0,0E+00","module":"B1"},{"value":"0,0E+00","module":"B2"},{"value":"0,0E+00","module":"B3"},{"value":"0,0E+00","module":"B4"},{"value":"0,0E+00","module":"B5"},{"value":"0,0E+00","module":"B6"},{"value":"0,0E+00","module":"B7"},{"value":"0,0E+00","module":"C1"},{"value":"7,58E-02","module":"C2"},{"value":"1,25E-03","module":"C3"},{"value":"4,28E-02","module":"C4"},{"value":"-1,32E+00","module":"D"}]},{"parameter":"IRP","unit":"kBq U235-eq.","values":[{"value":"2,02E-02","module":"A1"},{"value":"3,26E-03","module":"A2"},{"value":"2,99E-02","module":"A3"},{"value":"1,25E-03","module":"A4"},{"value":"9,15E-04","module":"A5"},{"value":"0,0E+00","module":"B1"},{"value":"0,0E+00","module":"B2"},{"value":"0,0E+00","module":"B3"},{"value":"0,0E+00","module":"B4"},{"value":"0,0E+00","module":"B5"},{"value":"0,0E+00","module":"B6"},{"value":"0,0E+00","module":"B7"},{"value":"0,0E+00","module":"C1"},{"value":"4,81E-04","module":"C2"},{"value":"1,72E-05","module":"C3"},{"value":"1,08E-04","module":"C4"},{"value":"-8,80E-04","module":"D"}]}],"resource_use":[{"parameter":"PERE","unit":"MJ","values":[{"value":"1,09E+00","module":"A1"},{"value":"1,06E-02","module":"A2"},{"value":"1,29E-02","module":"A3"},{"value":"3,23E-03","module":"A4"},{"value":"2,25E-02","module":"A5"},{"value":"0,0E+00","module":"B1"},{"value":"0,0E+00","module":"B2"},{"value":"0,0E+00","module":"B3"},{"value":"0,0E+00","module":"B4"},{"value":"0,0E+00","module":"B5"},{"value":"0,0E+00","module":"B6"},{"value":"0,0E+00","module":"B7"},{"value":"0,0E+00","module":"C1"},{"value":"1,55E-03","module":"C2"},{"value":"3,72E-04","module":"C3"},{"value":"1,94E-03","module":"C4"},{"value":"-4,92E-01","module":"D"}]},{"parameter":"PERM","unit":"MJ","values":[{"value":"1,20E-01","module":"A1"},{"value":"0,0E+00","module":"A2"},{"value":"0,0E+00","module":"A3"},{"value":"0,0E+00","module":"A4"},{"value":"-1,04E-01","module":"A5"},{"value":"0,0E+00","module":"B1"},{"value":"0,0E+00","module":"B2"},{"value":"0,0E+00","module":"B3"},{"value":"0,0E+00","module":"B4"},{"value":"0,0E+00","module":"B5"},{"value":"0,0E+00","module":"B6"},{"value":"0,0E+00","module":"B7"},{"value":"0,0E+00","module":"C1"},{"value":"0,0E+00","module":"C2"},{"value":"-1,41E-02","module":"C3"},{"value":"0,0E+00","module":"C4"},{"value":"0,0E+00","module":"D"}]},{"parameter":"PERT","unit":"MJ","values":[{"value":"1,21E+00","module":"A1"},{"value":"1,06E-02","module":"A2"},{"value":"1,29E-02","module":"A3"},{"value":"3,23E-03","module":"A4"},{"value":"-8,13E-02","module":"A5"},{"value":"0,0E+00","module":"B1"},{"value":"0,0E+00","module":"B2"},{"value":"0,0E+00","module":"B3"},{"value":"0,0E+00","module":"B4"},{"value":"0,0E+00","module":"B5"},{"value":"0,0E+00","module":"B6"},{"value":"0,0E+00","module":"B7"},{"value":"0,0E+00","module":"C1"},{"value":"1,55E-03","module":"C2"},{"value":"-1,37E-02","module":"C3"},{"value":"1,94E-03","module":"C4"},{"value":"-4,92E-01","module":"D"}]},{"parameter":"PENRE","unit":"MJ","values":[{"value":"5,91E+00","module":"A1"},{"value":"7,46E-01","module":"A2"},{"value":"6,86E-01","module":"A3"},{"value":"2,88E-01","module":"A4"},{"value":"1,53E-01","module":"A5"},{"value":"0,0E+00","module":"B1"},{"value":"0,0E+00","module":"B2"},{"value":"0,0E+00","module":"B3"},{"value":"0,0E+00","module":"B4"},{"value":"0,0E+00","module":"B5"},{"value":"0,0E+00","module":"B6"},{"value":"0,0E+00","module":"B7"},{"value":"0,0E+00","module":"C1"},{"value":"1,10E-01","module":"C2"},{"value":"7,25E-03","module":"C3"},{"value":"1,77E-02","module":"C4"},{"value":"-4,99E-01","module":"D"}]},{"parameter":"PENRM","unit":"MJ","values":[{"value":"2,13E+00","module":"A1"},{"value":"0,0E+00","module":"A2"},{"value":"0,0E+00","module":"A3"},{"value":"0,0E+00","module":"A4"},{"value":"-1,57E-02","module":"A5"},{"value":"0,0E+00","module":"B1"},{"value":"0,0E+00","module":"B2"},{"value":"0,0E+00","module":"B3"},{"value":"0,0E+00","module":"B4"},{"value":"0,0E+00","module":"B5"},{"value":"0,0E+00","module":"B6"},{"value":"0,0E+00","module":"B7"},{"value":"0,0E+00","module":"C1"},{"value":"0,0E+00","module":"C2"},{"value":"-1,62E+00","module":"C3"},{"value":"0,0E+00","module":"C4"},{"value":"0,0E+00","module":"D"}]},{"parameter":"PENRT","unit":"MJ","values":[{"value":"8,04E+00","module":"A1"},{"value":"7,46E-01","module":"A2"},{"value":"6,86E-01","module":"A3"},{"value":"2,88E-01","module":"A4"},{"value":"1,38E-01","module":"A5"},{"value":"0,0E+00","module":"B1"},{"value":"0,0E+00","module":"B2"},{"value":"0,0E+00","module":"B3"},{"value":"0,0E+00","module":"B4"},{"value":"0,0E+00","module":"B5"},{"value":"0,0E+00","module":"B6"},{"value":"0,0E+00","module":"B7"},{"value":"0,0E+00","module":"C1"},{"value":"1,10E-01","module":"C2"},{"value":"-1,61E+00","module":"C3"},{"value":"1,77E-02","module":"C4"},{"value":"-4,99E-01","module":"D"}]},{"parameter":"SM","unit":"kg","values":[{"value":"3,49E-02","module":"A1"},{"value":"0,0E+00","module":"A2"},{"value":"0,0E+00","module":"A3"},{"value":"0,0E+00","module":"A4"},{"value":"6,98E-04","module":"A5"},{"value":"0,0E+00","module":"B1"},{"value":"0,0E+00","module":"B2"},{"value":"0,0E+00","module":"B3"},{"value":"0,0E+00","module":"B4"},{"value":"0,0E+00","module":"B5"},{"value":"0,0E+00","module":"B6"},{"value":"0,0E+00","module":"B7"},{"value":"0,0E+00","module":"C1"},{"value":"0,0E+00","module":"C2"},{"value":"0,0E+00","module":"C3"},{"value":"0,0E+00","module":"C4"},{"value":"1,47E-02","module":"D"}]},{"parameter":"RSF","unit":"MJ","values":[{"value":"6,81E-03","module":"A1"},{"value":"3,79E-04","module":"A2"},{"value":"3,67E-04","module":"A3"},{"value":"1,09E-04","module":"A4"},{"value":"1,54E-04","module":"A5"},{"value":"0,0E+00","module":"B1"},{"value":"0,0E+00","module":"B2"},{"value":"0,0E+00","module":"B3"},{"value":"0,0E+00","module":"B4"},{"value":"0,0E+00","module":"B5"},{"value":"0,0E+00","module":"B6"},{"value":"0,0E+00","module":"B7"},{"value":"0,0E+00","module":"C1"},{"value":"5,56E-05","module":"C2"},{"value":"8,23E-06","module":"C3"},{"value":"4,03E-05","module":"C4"},{"value":"1,34E-03","module":"D"}]},{"parameter":"NRSF","unit":"MJ","values":[{"value":"4,92E-04","module":"A1"},{"value":"1,34E-03","module":"A2"},{"value":"3,66E-05","module":"A3"},{"value":"3,33E-04","module":"A4"},{"value":"6,46E-05","module":"A5"},{"value":"0,0E+00","module":"B1"},{"value":"0,0E+00","module":"B2"},{"value":"0,0E+00","module":"B3"},{"value":"0,0E+00","module":"B4"},{"value":"0,0E+00","module":"B5"},{"value":"0,0E+00","module":"B6"},{"value":"0,0E+00","module":"B7"},{"value":"0,0E+00","module":"C1"},{"value":"1,98E-04","module":"C2"},{"value":"0,0E+00","module":"C3"},{"value":"3,31E-05","module":"C4"},{"value":"-1,55E-02","module":"D"}]},{"parameter":"FW","unit":"m3","values":[{"value":"8,88E-03","module":"A1"},{"value":"8,03E-05","module":"A2"},{"value":"1,93E-04","module":"A3"},{"value":"2,87E-05","module":"A4"},{"value":"1,86E-04","module":"A5"},{"value":"0,0E+00","module":"B1"},{"value":"0,0E+00","module":"B2"},{"value":"0,0E+00","module":"B3"},{"value":"0,0E+00","module":"B4"},{"value":"0,0E+00","module":"B5"},{"value":"0,0E+00","module":"B6"},{"value":"0,0E+00","module":"B7"},{"value":"0,0E+00","module":"C1"},{"value":"1,16E-05","module":"C2"},{"value":"5,46E-05","module":"C3"},{"value":"2,28E-05","module":"C4"},{"value":"-1,60E-03","module":"D"}]}],"end_of_life_waste":[{"parameter":"HWD","unit":"kg","values":[{"value":"4,41E-03","module":"A1"},{"value":"3,90E-05","module":"A2"},{"value":"1,78E-04","module":"A3"},{"value":"1,49E-05","module":"A4"},{"value":"1,22E-04","module":"A5"},{"value":"0,0E+00","module":"B1"},{"value":"0,0E+00","module":"B2"},{"value":"0,0E+00","module":"B3"},{"value":"0,0E+00","module":"B4"},{"value":"0,0E+00","module":"B5"},{"value":"0,0E+00","module":"B6"},{"value":"0,0E+00","module":"B7"},{"value":"0,0E+00","module":"C1"},{"value":"5,61E-06","module":"C2"},{"value":"0,0E+00","module":"C3"},{"value":"1,51E-03","module":"C4"},{"value":"-5,71E-04","module":"D"}]},{"parameter":"NHWD","unit":"kg","values":[{"value":"1,37E-01","module":"A1"},{"value":"3,79E-02","module":"A2"},{"value":"3,98E-03","module":"A3"},{"value":"1,98E-02","module":"A4"},{"value":"1,33E-02","module":"A5"},{"value":"0,0E+00","module":"B1"},{"value":"0,0E+00","module":"B2"},{"value":"0,0E+00","module":"B3"},{"value":"0,0E+00","module":"B4"},{"value":"0,0E+00","module":"B5"},{"value":"0,0E+00","module":"B6"},{"value":"0,0E+00","module":"B7"},{"value":"0,0E+00","module":"C1"},{"value":"5,26E-03","module":"C2"},{"value":"0,0E+00","module":"C3"},{"value":"6,13E-02","module":"C4"},{"value":"-2,54E-02","module":"D"}]},{"parameter":"RWD","unit":"kg","values":[{"value":"1,81E-05","module":"A1"},{"value":"5,08E-06","module":"A2"},{"value":"1,15E-05","module":"A3"},{"value":"1,97E-06","module":"A4"},{"value":"6,74E-07","module":"A5"},{"value":"0,0E+00","module":"B1"},{"value":"0,0E+00","module":"B2"},{"value":"0,0E+00","module":"B3"},{"value":"0,0E+00","module":"B4"},{"value":"0,0E+00","module":"B5"},{"value":"0,0E+00","module":"B6"},{"value":"0,0E+00","module":"B7"},{"value":"0,0E+00","module":"C1"},{"value":"7,50E-07","module":"C2"},{"value":"0,0E+00","module":"C3"},{"value":"1,19E-07","module":"C4"},{"value":"-7,69E-07","module":"D"}]}],"end_of_life_flow":[{"parameter":"CRU","unit":"kg","values":[{"value":"0,0E+00","module":"A1"},{"value":"0,0E+00","module":"A2"},{"value":"0,0E+00","module":"A3"},{"value":"0,0E+00","module":"A4"},{"value":"0,0E+00","module":"A5"},{"value":"0,0E+00","module":"B1"},{"value":"0,0E+00","module":"B2"},{"value":"0,0E+00","module":"B3"},{"value":"0,0E+00","module":"B4"},{"value":"0,0E+00","module":"B5"},{"value":"0,0E+00","module":"B6"},{"value":"0,0E+00","module":"B7"},{"value":"0,0E+00","module":"C1"},{"value":"0,0E+00","module":"C2"},{"value":"0,0E+00","module":"C3"},{"value":"0,0E+00","module":"C4"},{"value":"0,0E+00","module":"D"}]},{"parameter":"MFR","unit":"kg","values":[{"value":"0,0E+00","module":"A1"},{"value":"0,0E+00","module":"A2"},{"value":"4,72E-03","module":"A3"},{"value":"0,0E+00","module":"A4"},{"value":"1,52E-03","module":"A5"},{"value":"0,0E+00","module":"B1"},{"value":"0,0E+00","module":"B2"},{"value":"0,0E+00","module":"B3"},{"value":"0,0E+00","module":"B4"},{"value":"0,0E+00","module":"B5"},{"value":"0,0E+00","module":"B6"},{"value":"0,0E+00","module":"B7"},{"value":"0,0E+00","module":"C1"},{"value":"0,0E+00","module":"C2"},{"value":"5,26E-02","module":"C3"},{"value":"2,21E-06","module":"C4"},{"value":"-5,75E-04","module":"D"}]},{"parameter":"MER","unit":"kg","values":[{"value":"0,0E+00","module":"A1"},{"value":"0,0E+00","module":"A2"},{"value":"9,96E-04","module":"A3"},{"value":"0,0E+00","module":"A4"},{"value":"7,85E-03","module":"A5"},{"value":"0,0E+00","module":"B1"},{"value":"0,0E+00","module":"B2"},{"value":"0,0E+00","module":"B3"},{"value":"0,0E+00","module":"B4"},{"value":"0,0E+00","module":"B5"},{"value":"0,0E+00","module":"B6"},{"value":"0,0E+00","module":"B7"},{"value":"0,0E+00","module":"C1"},{"value":"0,0E+00","module":"C2"},{"value":"2,47E-02","module":"C3"},{"value":"5,41E-08","module":"C4"},{"value":"-7,57E-05","module":"D"}]},{"parameter":"EEE","unit":"MJ","values":[{"value":"0,0E+00","module":"A1"},{"value":"0,0E+00","module":"A2"},{"value":"8,94E-04","module":"A3"},{"value":"0,0E+00","module":"A4"},{"value":"5,92E-03","module":"A5"},{"value":"0,0E+00","module":"B1"},{"value":"0,0E+00","module":"B2"},{"value":"0,0E+00","module":"B3"},{"value":"0,0E+00","module":"B4"},{"value":"0,0E+00","module":"B5"},{"value":"0,0E+00","module":"B6"},{"value":"0,0E+00","module":"B7"},{"value":"0,0E+00","module":"C1"},{"value":"0,0E+00","module":"C2"},{"value":"4,03E-02","module":"C3"},{"value":"3,51E-06","module":"C4"},{"value":"-1,86E-04","module":"D"}]},{"parameter":"EET","unit":"MJ","values":[{"value":"0,0E+00","module":"A1"},{"value":"0,0E+00","module":"A2"},{"value":"1,35E-02","module":"A3"},{"value":"0,0E+00","module":"A4"},{"value":"8,96E-02","module":"A5"},{"value":"0,0E+00","module":"B1"},{"value":"0,0E+00","module":"B2"},{"value":"0,0E+00","module":"B3"},{"value":"0,0E+00","module":"B4"},{"value":"0,0E+00","module":"B5"},{"value":"0,0E+00","module":"B6"},{"value":"0,0E+00","module":"B7"},{"value":"0,0E+00","module":"C1"},{"value":"0,0E+00","module":"C2"},{"value":"6,10E-01","module":"C3"},{"value":"5,31E-05","module":"C4"},{"value":"-2,81E-03","module":"D"}]}]}