{"product_name":"EASY STRIP 5G1,5 T500","epd_id":"NEPD-8356-8023","compliance":["EN 15804+A2","ISO 14025","ISO 21930"],"producer_name":"Prysmian Group Danmark A/S","environmental_impact":[{"parameter":"GWP-total","unit":"kg CO2-eq.","values":[{"value":"2,82E+00","module":"A1"},{"value":"2,73E-01","module":"A2"},{"value":"3,72E-03","module":"A3"},{"value":"2,14E-02","module":"A4"},{"value":"1,33E-02","module":"A5"},{"value":"0,0E+00","module":"B1"},{"value":"0,0E+00","module":"B2"},{"value":"0,0E+00","module":"B3"},{"value":"0,0E+00","module":"B4"},{"value":"0,0E+00","module":"B5"},{"value":"3,01E+00","module":"B6"},{"value":"0,0E+00","module":"B7"},{"value":"0,0E+00","module":"C1"},{"value":"8,04E-03","module":"C2"},{"value":"1,29E+00","module":"C3"},{"value":"6,56E-02","module":"C4"},{"value":"-1,13E-01","module":"D"}]},{"parameter":"GWP-fossil","unit":"kg CO2-eq.","values":[{"value":"2,80E+00","module":"A1"},{"value":"2,73E-01","module":"A2"},{"value":"3,62E-03","module":"A3"},{"value":"2,13E-02","module":"A4"},{"value":"1,32E-02","module":"A5"},{"value":"0,0E+00","module":"B1"},{"value":"0,0E+00","module":"B2"},{"value":"0,0E+00","module":"B3"},{"value":"0,0E+00","module":"B4"},{"value":"0,0E+00","module":"B5"},{"value":"2,98E+00","module":"B6"},{"value":"0,0E+00","module":"B7"},{"value":"0,0E+00","module":"C1"},{"value":"8,04E-03","module":"C2"},{"value":"1,29E+00","module":"C3"},{"value":"6,23E-02","module":"C4"},{"value":"-1,10E-01","module":"D"}]},{"parameter":"GWP-biogenic","unit":"kg CO2-eq.","values":[{"value":"1,13E-02","module":"A1"},{"value":"1,11E-04","module":"A2"},{"value":"9,51E-05","module":"A3"},{"value":"7,95E-06","module":"A4"},{"value":"1,66E-04","module":"A5"},{"value":"0,0E+00","module":"B1"},{"value":"0,0E+00","module":"B2"},{"value":"0,0E+00","module":"B3"},{"value":"0,0E+00","module":"B4"},{"value":"0,0E+00","module":"B5"},{"value":"3,08E-02","module":"B6"},{"value":"0,0E+00","module":"B7"},{"value":"0,0E+00","module":"C1"},{"value":"3,28E-06","module":"C2"},{"value":"3,75E-03","module":"C3"},{"value":"3,23E-03","module":"C4"},{"value":"-3,22E-04","module":"D"}]},{"parameter":"GWP-luluc","unit":"kg CO2-eq.","values":[{"value":"3,77E-03","module":"A1"},{"value":"9,55E-05","module":"A2"},{"value":"2,28E-06","module":"A3"},{"value":"8,00E-06","module":"A4"},{"value":"2,59E-05","module":"A5"},{"value":"0,0E+00","module":"B1"},{"value":"0,0E+00","module":"B2"},{"value":"0,0E+00","module":"B3"},{"value":"0,0E+00","module":"B4"},{"value":"0,0E+00","module":"B5"},{"value":"4,01E-03","module":"B6"},{"value":"0,0E+00","module":"B7"},{"value":"0,0E+00","module":"C1"},{"value":"2,81E-06","module":"C2"},{"value":"5,16E-06","module":"C3"},{"value":"1,37E-06","module":"C4"},{"value":"-2,56E-03","module":"D"}]},{"parameter":"ODP","unit":"kg CFC 11-eq.","values":[{"value":"1,29E-06","module":"A1"},{"value":"6,22E-08","module":"A2"},{"value":"3,07E-09","module":"A3"},{"value":"4,77E-09","module":"A4"},{"value":"2,48E-08","module":"A5"},{"value":"0,0E+00","module":"B1"},{"value":"0,0E+00","module":"B2"},{"value":"0,0E+00","module":"B3"},{"value":"0,0E+00","module":"B4"},{"value":"0,0E+00","module":"B5"},{"value":"1,01E-07","module":"B6"},{"value":"0,0E+00","module":"B7"},{"value":"0,0E+00","module":"C1"},{"value":"1,83E-09","module":"C2"},{"value":"2,77E-09","module":"C3"},{"value":"1,81E-09","module":"C4"},{"value":"-5,34E-03","module":"D"}]},{"parameter":"AP","unit":"mol H+-eq.","values":[{"value":"3,35E-02","module":"A1"},{"value":"1,11E-03","module":"A2"},{"value":"1,84E-05","module":"A3"},{"value":"2,43E-04","module":"A4"},{"value":"4,97E-04","module":"A5"},{"value":"0,0E+00","module":"B1"},{"value":"0,0E+00","module":"B2"},{"value":"0,0E+00","module":"B3"},{"value":"0,0E+00","module":"B4"},{"value":"0,0E+00","module":"B5"},{"value":"1,19E-02","module":"B6"},{"value":"0,0E+00","module":"B7"},{"value":"0,0E+00","module":"C1"},{"value":"3,28E-05","module":"C2"},{"value":"2,80E-04","module":"C3"},{"value":"4,53E-05","module":"C4"},{"value":"-6,78E-03","module":"D"}]},{"parameter":"POCP","unit":"kg NMVOC-eq.","values":[{"value":"1,13E-02","module":"A1"},{"value":"1,10E-03","module":"A2"},{"value":"1,93E-05","module":"A3"},{"value":"1,98E-04","module":"A4"},{"value":"1,03E-04","module":"A5"},{"value":"0,0E+00","module":"B1"},{"value":"0,0E+00","module":"B2"},{"value":"0,0E+00","module":"B3"},{"value":"0,0E+00","module":"B4"},{"value":"0,0E+00","module":"B5"},{"value":"6,11E-03","module":"B6"},{"value":"0,0E+00","module":"B7"},{"value":"0,0E+00","module":"C1"},{"value":"3,30E-05","module":"C2"},{"value":"3,31E-04","module":"C3"},{"value":"6,53E-05","module":"C4"},{"value":"-1,66E-03","module":"D"}]},{"parameter":"ADPE","unit":"kg Sb-eq.","values":[{"value":"8,00E-05","module":"A1"},{"value":"7,34E-06","module":"A2"},{"value":"1,97E-08","module":"A3"},{"value":"3,09E-07","module":"A4"},{"value":"1,80E-06","module":"A5"},{"value":"0,0E+00","module":"B1"},{"value":"0,0E+00","module":"B2"},{"value":"0,0E+00","module":"B3"},{"value":"0,0E+00","module":"B4"},{"value":"0,0E+00","module":"B5"},{"value":"2,65E-05","module":"B6"},{"value":"0,0E+00","module":"B7"},{"value":"0,0E+00","module":"C1"},{"value":"2,18E-07","module":"C2"},{"value":"1,39E-07","module":"C3"},{"value":"4,43E-08","module":"C4"},{"value":"-3,53E-05","module":"D"}]},{"parameter":"ADPF","unit":"MJ","values":[{"value":"4,87E+01","module":"A1"},{"value":"4,12E+00","module":"A2"},{"value":"7,18E-01","module":"A3"},{"value":"3,17E-01","module":"A4"},{"value":"2,04E-01","module":"A5"},{"value":"0,0E+00","module":"B1"},{"value":"0,0E+00","module":"B2"},{"value":"0,0E+00","module":"B3"},{"value":"0,0E+00","module":"B4"},{"value":"0,0E+00","module":"B5"},{"value":"3,86E+01","module":"B6"},{"value":"0,0E+00","module":"B7"},{"value":"0,0E+00","module":"C1"},{"value":"1,21E-01","module":"C2"},{"value":"1,75E-01","module":"C3"},{"value":"1,34E-01","module":"C4"},{"value":"-1,38E+00","module":"D"}]},{"parameter":"WDP","unit":"m3 world-eq.","values":[{"value":"1,20E+02","module":"A1"},{"value":"3,91E+00","module":"A2"},{"value":"3,12E-01","module":"A3"},{"value":"2,04E-01","module":"A4"},{"value":"5,15E-01","module":"A5"},{"value":"0,0E+00","module":"B1"},{"value":"0,0E+00","module":"B2"},{"value":"0,0E+00","module":"B3"},{"value":"0,0E+00","module":"B4"},{"value":"0,0E+00","module":"B5"},{"value":"6,00E+02","module":"B6"},{"value":"0,0E+00","module":"B7"},{"value":"0,0E+00","module":"C1"},{"value":"1,16E-01","module":"C2"},{"value":"1,26E+00","module":"C3"},{"value":"1,29E+00","module":"C4"},{"value":"-1,10E+01","module":"D"}]},{"parameter":"EP-freshwater","unit":"kg P-eq.","values":[{"value":"2,93E-04","module":"A1"},{"value":"2,14E-06","module":"A2"},{"value":"4,53E-08","module":"A3"},{"value":"1,42E-07","module":"A4"},{"value":"4,23E-06","module":"A5"},{"value":"0,0E+00","module":"B1"},{"value":"0,0E+00","module":"B2"},{"value":"0,0E+00","module":"B3"},{"value":"0,0E+00","module":"B4"},{"value":"0,0E+00","module":"B5"},{"value":"2,44E-04","module":"B6"},{"value":"0,0E+00","module":"B7"},{"value":"0,0E+00","module":"C1"},{"value":"6,31E-08","module":"C2"},{"value":"2,46E-07","module":"C3"},{"value":"6,42E-08","module":"C4"},{"value":"-4,81E-05","module":"D"}]},{"parameter":"EP-marine","unit":"kg N-eq.","values":[{"value":"2,84E-03","module":"A1"},{"value":"3,20E-04","module":"A2"},{"value":"7,01E-06","module":"A3"},{"value":"6,39E-05","module":"A4"},{"value":"2,91E-05","module":"A5"},{"value":"0,0E+00","module":"B1"},{"value":"0,0E+00","module":"B2"},{"value":"0,0E+00","module":"B3"},{"value":"0,0E+00","module":"B4"},{"value":"0,0E+00","module":"B5"},{"value":"2,01E-03","module":"B6"},{"value":"0,0E+00","module":"B7"},{"value":"0,0E+00","module":"C1"},{"value":"9,74E-06","module":"C2"},{"value":"1,34E-04","module":"C3"},{"value":"8,29E-05","module":"C4"},{"value":"-4,51E-04","module":"D"}]},{"parameter":"EP-terrestrial","unit":"mol N-eq.","values":[{"value":"3,34E-02","module":"A1"},{"value":"3,55E-03","module":"A2"},{"value":"7,08E-05","module":"A3"},{"value":"7,09E-04","module":"A4"},{"value":"3,40E-04","module":"A5"},{"value":"0,0E+00","module":"B1"},{"value":"0,0E+00","module":"B2"},{"value":"0,0E+00","module":"B3"},{"value":"0,0E+00","module":"B4"},{"value":"0,0E+00","module":"B5"},{"value":"2,87E-02","module":"B6"},{"value":"0,0E+00","module":"B7"},{"value":"0,0E+00","module":"C1"},{"value":"1,08E-04","module":"C2"},{"value":"1,37E-03","module":"C3"},{"value":"1,80E-04","module":"C4"},{"value":"-6,07E-03","module":"D"}]},{"parameter":"GWP-IOBC","unit":"kg CO2-eq.","values":[{"value":"2,82E+00","module":"A1"},{"value":"2,73E-01","module":"A2"},{"value":"3,70E-03","module":"A3"},{"value":"2,14E-02","module":"A4"},{"value":"1,33E-02","module":"A5"},{"value":"0,0E+00","module":"B1"},{"value":"0,0E+00","module":"B2"},{"value":"0,0E+00","module":"B3"},{"value":"0,0E+00","module":"B4"},{"value":"0,0E+00","module":"B5"},{"value":"4,16E+00","module":"B6"},{"value":"0,0E+00","module":"B7"},{"value":"0,0E+00","module":"C1"},{"value":"8,04E-03","module":"C2"},{"value":"1,29E+00","module":"C3"},{"value":"6,72E-02","module":"C4"},{"value":"-9,23E-02","module":"D"}]}],"additional_environmental_impact":[{"parameter":"PM","unit":"disease incidence","values":[{"value":"1,53E-07","module":"A1"},{"value":"1,95E-08","module":"A2"},{"value":"3,67E-10","module":"A3"},{"value":"1,55E-09","module":"A4"},{"value":"1,19E-09","module":"A5"},{"value":"0,0E+00","module":"B1"},{"value":"0,0E+00","module":"B2"},{"value":"0,0E+00","module":"B3"},{"value":"0,0E+00","module":"B4"},{"value":"0,0E+00","module":"B5"},{"value":"5,85E-08","module":"B6"},{"value":"0,0E+00","module":"B7"},{"value":"0,0E+00","module":"C1"},{"value":"5,79E-10","module":"C2"},{"value":"1,23E-09","module":"C3"},{"value":"9,04E-10","module":"C4"},{"value":"-4,89E-08","module":"D"}]},{"parameter":"ETP-fw","unit":"CTUe","values":[{"value":"2,34E+02","module":"A1"},{"value":"3,03E+00","module":"A2"},{"value":"1,43E-01","module":"A3"},{"value":"2,21E-01","module":"A4"},{"value":"4,27E+00","module":"A5"},{"value":"0,0E+00","module":"B1"},{"value":"0,0E+00","module":"B2"},{"value":"0,0E+00","module":"B3"},{"value":"0,0E+00","module":"B4"},{"value":"0,0E+00","module":"B5"},{"value":"6,87E+01","module":"B6"},{"value":"0,0E+00","module":"B7"},{"value":"0,0E+00","module":"C1"},{"value":"8,92E-02","module":"C2"},{"value":"2,68E+00","module":"C3"},{"value":"1,60E+01","module":"C4"},{"value":"-6,25E+01","module":"D"}]},{"parameter":"HTP-c","unit":"CTUh","values":[{"value":"7,63E-09","module":"A1"},{"value":"0,0E+00","module":"A2"},{"value":"1,00E-12","module":"A3"},{"value":"0,0E+00","module":"A4"},{"value":"7,90E-11","module":"A5"},{"value":"0,0E+00","module":"B1"},{"value":"0,0E+00","module":"B2"},{"value":"0,0E+00","module":"B3"},{"value":"0,0E+00","module":"B4"},{"value":"0,0E+00","module":"B5"},{"value":"1,35E-09","module":"B6"},{"value":"0,0E+00","module":"B7"},{"value":"0,0E+00","module":"C1"},{"value":"0,0E+00","module":"C2"},{"value":"7,30E-11","module":"C3"},{"value":"4,00E-12","module":"C4"},{"value":"-9,06E-10","module":"D"}]},{"parameter":"HTP-nc","unit":"CTUh","values":[{"value":"3,72E-07","module":"A1"},{"value":"3,27E-09","module":"A2"},{"value":"4,50E-11","module":"A3"},{"value":"2,25E-10","module":"A4"},{"value":"6,56E-09","module":"A5"},{"value":"0,0E+00","module":"B1"},{"value":"0,0E+00","module":"B2"},{"value":"0,0E+00","module":"B3"},{"value":"0,0E+00","module":"B4"},{"value":"0,0E+00","module":"B5"},{"value":"4,49E-08","module":"B6"},{"value":"0,0E+00","module":"B7"},{"value":"0,0E+00","module":"C1"},{"value":"9,60E-11","module":"C2"},{"value":"3,36E-09","module":"C3"},{"value":"1,11E-10","module":"C4"},{"value":"-7,42E-08","module":"D"}]},{"parameter":"SQP","unit":"unitless","values":[{"value":"9,71E+00","module":"A1"},{"value":"2,87E+00","module":"A2"},{"value":"6,30E-02","module":"A3"},{"value":"2,94E-01","module":"A4"},{"value":"1,29E-01","module":"A5"},{"value":"0,0E+00","module":"B1"},{"value":"0,0E+00","module":"B2"},{"value":"0,0E+00","module":"B3"},{"value":"0,0E+00","module":"B4"},{"value":"0,0E+00","module":"B5"},{"value":"6,34E+01","module":"B6"},{"value":"0,0E+00","module":"B7"},{"value":"0,0E+00","module":"C1"},{"value":"8,35E-02","module":"C2"},{"value":"3,19E-02","module":"C3"},{"value":"4,89E-01","module":"C4"},{"value":"-7,73E+00","module":"D"}]},{"parameter":"IRP","unit":"kBq U235-eq.","values":[{"value":"1,17E-01","module":"A1"},{"value":"1,80E-02","module":"A2"},{"value":"3,14E-02","module":"A3"},{"value":"1,38E-03","module":"A4"},{"value":"1,21E-03","module":"A5"},{"value":"0,0E+00","module":"B1"},{"value":"0,0E+00","module":"B2"},{"value":"0,0E+00","module":"B3"},{"value":"0,0E+00","module":"B4"},{"value":"0,0E+00","module":"B5"},{"value":"1,89E-01","module":"B6"},{"value":"0,0E+00","module":"B7"},{"value":"0,0E+00","module":"C1"},{"value":"5,30E-04","module":"C2"},{"value":"4,40E-04","module":"C3"},{"value":"6,64E-04","module":"C4"},{"value":"-7,10E-03","module":"D"}]}],"resource_use":[{"parameter":"PERE","unit":"MJ","values":[{"value":"5,33E+00","module":"A1"},{"value":"5,80E-02","module":"A2"},{"value":"1,35E-02","module":"A3"},{"value":"3,56E-03","module":"A4"},{"value":"2,09E-02","module":"A5"},{"value":"0,0E+00","module":"B1"},{"value":"0,0E+00","module":"B2"},{"value":"0,0E+00","module":"B3"},{"value":"0,0E+00","module":"B4"},{"value":"0,0E+00","module":"B5"},{"value":"3,31E+01","module":"B6"},{"value":"0,0E+00","module":"B7"},{"value":"0,0E+00","module":"C1"},{"value":"1,71E-03","module":"C2"},{"value":"9,73E-03","module":"C3"},{"value":"7,04E-03","module":"C4"},{"value":"-6,61E+00","module":"D"}]},{"parameter":"PERM","unit":"MJ","values":[{"value":"4,04E-02","module":"A1"},{"value":"0,0E+00","module":"A2"},{"value":"0,0E+00","module":"A3"},{"value":"0,0E+00","module":"A4"},{"value":"9,83E-05","module":"A5"},{"value":"0,0E+00","module":"B1"},{"value":"0,0E+00","module":"B2"},{"value":"0,0E+00","module":"B3"},{"value":"0,0E+00","module":"B4"},{"value":"0,0E+00","module":"B5"},{"value":"0,0E+00","module":"B6"},{"value":"0,0E+00","module":"B7"},{"value":"0,0E+00","module":"C1"},{"value":"0,0E+00","module":"C2"},{"value":"-3,55E-02","module":"C3"},{"value":"0,0E+00","module":"C4"},{"value":"0,0E+00","module":"D"}]},{"parameter":"PERT","unit":"MJ","values":[{"value":"5,37E+00","module":"A1"},{"value":"5,80E-02","module":"A2"},{"value":"1,35E-02","module":"A3"},{"value":"3,56E-03","module":"A4"},{"value":"2,10E-02","module":"A5"},{"value":"0,0E+00","module":"B1"},{"value":"0,0E+00","module":"B2"},{"value":"0,0E+00","module":"B3"},{"value":"0,0E+00","module":"B4"},{"value":"0,0E+00","module":"B5"},{"value":"3,31E+01","module":"B6"},{"value":"0,0E+00","module":"B7"},{"value":"0,0E+00","module":"C1"},{"value":"1,71E-03","module":"C2"},{"value":"-2,58E-02","module":"C3"},{"value":"7,04E-03","module":"C4"},{"value":"-6,61E+00","module":"D"}]},{"parameter":"PENRE","unit":"MJ","values":[{"value":"3,15E+01","module":"A1"},{"value":"4,12E+00","module":"A2"},{"value":"7,20E-01","module":"A3"},{"value":"3,17E-01","module":"A4"},{"value":"1,50E-01","module":"A5"},{"value":"0,0E+00","module":"B1"},{"value":"0,0E+00","module":"B2"},{"value":"0,0E+00","module":"B3"},{"value":"0,0E+00","module":"B4"},{"value":"0,0E+00","module":"B5"},{"value":"3,86E+01","module":"B6"},{"value":"0,0E+00","module":"B7"},{"value":"0,0E+00","module":"C1"},{"value":"1,21E-01","module":"C2"},{"value":"1,76E-01","module":"C3"},{"value":"1,34E-01","module":"C4"},{"value":"-1,38E+00","module":"D"}]},{"parameter":"PENRM","unit":"MJ","values":[{"value":"1,73E+01","module":"A1"},{"value":"0,0E+00","module":"A2"},{"value":"0,0E+00","module":"A3"},{"value":"0,0E+00","module":"A4"},{"value":"-5,12E-01","module":"A5"},{"value":"0,0E+00","module":"B1"},{"value":"0,0E+00","module":"B2"},{"value":"0,0E+00","module":"B3"},{"value":"0,0E+00","module":"B4"},{"value":"0,0E+00","module":"B5"},{"value":"0,0E+00","module":"B6"},{"value":"0,0E+00","module":"B7"},{"value":"0,0E+00","module":"C1"},{"value":"0,0E+00","module":"C2"},{"value":"-1,62E+01","module":"C3"},{"value":"0,0E+00","module":"C4"},{"value":"0,0E+00","module":"D"}]},{"parameter":"PENRT","unit":"MJ","values":[{"value":"4,88E+01","module":"A1"},{"value":"4,12E+00","module":"A2"},{"value":"7,20E-01","module":"A3"},{"value":"3,17E-01","module":"A4"},{"value":"-3,62E-01","module":"A5"},{"value":"0,0E+00","module":"B1"},{"value":"0,0E+00","module":"B2"},{"value":"0,0E+00","module":"B3"},{"value":"0,0E+00","module":"B4"},{"value":"0,0E+00","module":"B5"},{"value":"3,86E+01","module":"B6"},{"value":"0,0E+00","module":"B7"},{"value":"0,0E+00","module":"C1"},{"value":"1,21E-01","module":"C2"},{"value":"-1,60E+01","module":"C3"},{"value":"1,34E-01","module":"C4"},{"value":"-1,38E+00","module":"D"}]},{"parameter":"SM","unit":"kg","values":[{"value":"3,99E-02","module":"A1"},{"value":"0,0E+00","module":"A2"},{"value":"0,0E+00","module":"A3"},{"value":"0,0E+00","module":"A4"},{"value":"8,15E-04","module":"A5"},{"value":"0,0E+00","module":"B1"},{"value":"0,0E+00","module":"B2"},{"value":"0,0E+00","module":"B3"},{"value":"0,0E+00","module":"B4"},{"value":"0,0E+00","module":"B5"},{"value":"0,0E+00","module":"B6"},{"value":"0,0E+00","module":"B7"},{"value":"0,0E+00","module":"C1"},{"value":"0,0E+00","module":"C2"},{"value":"0,0E+00","module":"C3"},{"value":"0,0E+00","module":"C4"},{"value":"1,08E-02","module":"D"}]},{"parameter":"RSF","unit":"MJ","values":[{"value":"1,09E-01","module":"A1"},{"value":"2,07E-03","module":"A2"},{"value":"3,85E-04","module":"A3"},{"value":"1,20E-04","module":"A4"},{"value":"3,22E-04","module":"A5"},{"value":"0,0E+00","module":"B1"},{"value":"0,0E+00","module":"B2"},{"value":"0,0E+00","module":"B3"},{"value":"0,0E+00","module":"B4"},{"value":"0,0E+00","module":"B5"},{"value":"1,25E+00","module":"B6"},{"value":"0,0E+00","module":"B7"},{"value":"0,0E+00","module":"C1"},{"value":"6,12E-05","module":"C2"},{"value":"2,09E-04","module":"C3"},{"value":"1,46E-04","module":"C4"},{"value":"-1,11E-04","module":"D"}]},{"parameter":"NRSF","unit":"MJ","values":[{"value":"2,61E-02","module":"A1"},{"value":"7,39E-03","module":"A2"},{"value":"3,85E-05","module":"A3"},{"value":"3,67E-04","module":"A4"},{"value":"5,35E-05","module":"A5"},{"value":"0,0E+00","module":"B1"},{"value":"0,0E+00","module":"B2"},{"value":"0,0E+00","module":"B3"},{"value":"0,0E+00","module":"B4"},{"value":"0,0E+00","module":"B5"},{"value":"6,60E-03","module":"B6"},{"value":"0,0E+00","module":"B7"},{"value":"0,0E+00","module":"C1"},{"value":"2,18E-04","module":"C2"},{"value":"0,0E+00","module":"C3"},{"value":"2,88E-04","module":"C4"},{"value":"-3,82E-01","module":"D"}]},{"parameter":"FW","unit":"m3","values":[{"value":"2,91E-01","module":"A1"},{"value":"4,34E-04","module":"A2"},{"value":"2,03E-04","module":"A3"},{"value":"3,16E-05","module":"A4"},{"value":"2,91E-04","module":"A5"},{"value":"0,0E+00","module":"B1"},{"value":"0,0E+00","module":"B2"},{"value":"0,0E+00","module":"B3"},{"value":"0,0E+00","module":"B4"},{"value":"0,0E+00","module":"B5"},{"value":"1,23E-01","module":"B6"},{"value":"0,0E+00","module":"B7"},{"value":"0,0E+00","module":"C1"},{"value":"1,28E-05","module":"C2"},{"value":"1,48E-03","module":"C3"},{"value":"1,67E-04","module":"C4"},{"value":"-8,70E-03","module":"D"}]}],"end_of_life_waste":[{"parameter":"HWD","unit":"kg","values":[{"value":"9,04E-03","module":"A1"},{"value":"2,11E-04","module":"A2"},{"value":"1,87E-04","module":"A3"},{"value":"1,64E-05","module":"A4"},{"value":"1,06E-04","module":"A5"},{"value":"0,0E+00","module":"B1"},{"value":"0,0E+00","module":"B2"},{"value":"0,0E+00","module":"B3"},{"value":"0,0E+00","module":"B4"},{"value":"0,0E+00","module":"B5"},{"value":"5,10E-03","module":"B6"},{"value":"0,0E+00","module":"B7"},{"value":"0,0E+00","module":"C1"},{"value":"6,18E-06","module":"C2"},{"value":"0,0E+00","module":"C3"},{"value":"1,68E-03","module":"C4"},{"value":"-4,66E-04","module":"D"}]},{"parameter":"NHWD","unit":"kg","values":[{"value":"2,10E-01","module":"A1"},{"value":"2,00E-01","module":"A2"},{"value":"4,17E-03","module":"A3"},{"value":"2,18E-02","module":"A4"},{"value":"2,07E-02","module":"A5"},{"value":"0,0E+00","module":"B1"},{"value":"0,0E+00","module":"B2"},{"value":"0,0E+00","module":"B3"},{"value":"0,0E+00","module":"B4"},{"value":"0,0E+00","module":"B5"},{"value":"2,36E-01","module":"B6"},{"value":"0,0E+00","module":"B7"},{"value":"0,0E+00","module":"C1"},{"value":"5,79E-03","module":"C2"},{"value":"0,0E+00","module":"C3"},{"value":"5,71E-01","module":"C4"},{"value":"-4,25E-02","module":"D"}]},{"parameter":"RWD","unit":"kg","values":[{"value":"9,17E-05","module":"A1"},{"value":"2,81E-05","module":"A2"},{"value":"1,21E-05","module":"A3"},{"value":"2,18E-06","module":"A4"},{"value":"8,25E-07","module":"A5"},{"value":"0,0E+00","module":"B1"},{"value":"0,0E+00","module":"B2"},{"value":"0,0E+00","module":"B3"},{"value":"0,0E+00","module":"B4"},{"value":"0,0E+00","module":"B5"},{"value":"1,22E-04","module":"B6"},{"value":"0,0E+00","module":"B7"},{"value":"0,0E+00","module":"C1"},{"value":"8,26E-07","module":"C2"},{"value":"0,0E+00","module":"C3"},{"value":"8,84E-07","module":"C4"},{"value":"-5,86E-06","module":"D"}]}],"end_of_life_flow":[{"parameter":"CRU","unit":"kg","values":[{"value":"0,0E+00","module":"A1"},{"value":"0,0E+00","module":"A2"},{"value":"0,0E+00","module":"A3"},{"value":"0,0E+00","module":"A4"},{"value":"0,0E+00","module":"A5"},{"value":"0,0E+00","module":"B1"},{"value":"0,0E+00","module":"B2"},{"value":"0,0E+00","module":"B3"},{"value":"0,0E+00","module":"B4"},{"value":"0,0E+00","module":"B5"},{"value":"0,0E+00","module":"B6"},{"value":"0,0E+00","module":"B7"},{"value":"0,0E+00","module":"C1"},{"value":"0,0E+00","module":"C2"},{"value":"0,0E+00","module":"C3"},{"value":"0,0E+00","module":"C4"},{"value":"0,0E+00","module":"D"}]},{"parameter":"MFR","unit":"kg","values":[{"value":"0,0E+00","module":"A1"},{"value":"0,0E+00","module":"A2"},{"value":"4,95E-03","module":"A3"},{"value":"0,0E+00","module":"A4"},{"value":"9,04E-03","module":"A5"},{"value":"0,0E+00","module":"B1"},{"value":"0,0E+00","module":"B2"},{"value":"0,0E+00","module":"B3"},{"value":"0,0E+00","module":"B4"},{"value":"0,0E+00","module":"B5"},{"value":"0,0E+00","module":"B6"},{"value":"0,0E+00","module":"B7"},{"value":"0,0E+00","module":"C1"},{"value":"0,0E+00","module":"C2"},{"value":"3,85E-02","module":"C3"},{"value":"4,86E-05","module":"C4"},{"value":"-4,21E-04","module":"D"}]},{"parameter":"MER","unit":"kg","values":[{"value":"0,0E+00","module":"A1"},{"value":"0,0E+00","module":"A2"},{"value":"1,05E-03","module":"A3"},{"value":"0,0E+00","module":"A4"},{"value":"8,05E-04","module":"A5"},{"value":"0,0E+00","module":"B1"},{"value":"0,0E+00","module":"B2"},{"value":"0,0E+00","module":"B3"},{"value":"0,0E+00","module":"B4"},{"value":"0,0E+00","module":"B5"},{"value":"0,0E+00","module":"B6"},{"value":"0,0E+00","module":"B7"},{"value":"0,0E+00","module":"C1"},{"value":"0,0E+00","module":"C2"},{"value":"5,42E-01","module":"C3"},{"value":"1,19E-06","module":"C4"},{"value":"-5,55E-05","module":"D"}]},{"parameter":"EEE","unit":"MJ","values":[{"value":"0,0E+00","module":"A1"},{"value":"0,0E+00","module":"A2"},{"value":"9,38E-04","module":"A3"},{"value":"0,0E+00","module":"A4"},{"value":"1,28E-03","module":"A5"},{"value":"0,0E+00","module":"B1"},{"value":"0,0E+00","module":"B2"},{"value":"0,0E+00","module":"B3"},{"value":"0,0E+00","module":"B4"},{"value":"0,0E+00","module":"B5"},{"value":"0,0E+00","module":"B6"},{"value":"0,0E+00","module":"B7"},{"value":"0,0E+00","module":"C1"},{"value":"0,0E+00","module":"C2"},{"value":"8,36E-01","module":"C3"},{"value":"7,71E-05","module":"C4"},{"value":"-1,36E-04","module":"D"}]},{"parameter":"EET","unit":"MJ","values":[{"value":"0,0E+00","module":"A1"},{"value":"0,0E+00","module":"A2"},{"value":"1,42E-02","module":"A3"},{"value":"0,0E+00","module":"A4"},{"value":"1,94E-02","module":"A5"},{"value":"0,0E+00","module":"B1"},{"value":"0,0E+00","module":"B2"},{"value":"0,0E+00","module":"B3"},{"value":"0,0E+00","module":"B4"},{"value":"0,0E+00","module":"B5"},{"value":"0,0E+00","module":"B6"},{"value":"0,0E+00","module":"B7"},{"value":"0,0E+00","module":"C1"},{"value":"0,0E+00","module":"C2"},{"value":"1,26E+01","module":"C3"},{"value":"1,17E-03","module":"C4"},{"value":"-2,06E-03","module":"D"}]}]}