{"product_name":"EASY STRIP 7G1,5 T500","epd_id":"NEPD-8349-8032","compliance":["EN 15804+A2","ISO 14025","ISO 21930"],"producer_name":"Prysmian Group Danmark A/S","environmental_impact":[{"parameter":"GWP-total","unit":"kg CO2-eq.","values":[{"value":"5,07E-01","module":"A1"},{"value":"5,46E-02","module":"A2"},{"value":"4,06E-03","module":"A3"},{"value":"2,31E-02","module":"A4"},{"value":"1,51E-02","module":"A5"},{"value":"0,0E+00","module":"B1"},{"value":"0,0E+00","module":"B2"},{"value":"0,0E+00","module":"B3"},{"value":"0,0E+00","module":"B4"},{"value":"0,0E+00","module":"B5"},{"value":"4,52E+00","module":"B6"},{"value":"0,0E+00","module":"B7"},{"value":"0,0E+00","module":"C1"},{"value":"8,71E-03","module":"C2"},{"value":"8,79E-02","module":"C3"},{"value":"6,23E-03","module":"C4"},{"value":"-5,69E-02","module":"D"}]},{"parameter":"GWP-fossil","unit":"kg CO2-eq.","values":[{"value":"5,03E-01","module":"A1"},{"value":"5,46E-02","module":"A2"},{"value":"3,95E-03","module":"A3"},{"value":"2,31E-02","module":"A4"},{"value":"1,49E-02","module":"A5"},{"value":"0,0E+00","module":"B1"},{"value":"0,0E+00","module":"B2"},{"value":"0,0E+00","module":"B3"},{"value":"0,0E+00","module":"B4"},{"value":"0,0E+00","module":"B5"},{"value":"4,46E+00","module":"B6"},{"value":"0,0E+00","module":"B7"},{"value":"0,0E+00","module":"C1"},{"value":"8,71E-03","module":"C2"},{"value":"8,58E-02","module":"C3"},{"value":"4,38E-03","module":"C4"},{"value":"-5,65E-02","module":"D"}]},{"parameter":"GWP-biogenic","unit":"kg CO2-eq.","values":[{"value":"3,59E-03","module":"A1"},{"value":"2,26E-05","module":"A2"},{"value":"1,04E-04","module":"A3"},{"value":"8,61E-06","module":"A4"},{"value":"1,53E-04","module":"A5"},{"value":"0,0E+00","module":"B1"},{"value":"0,0E+00","module":"B2"},{"value":"0,0E+00","module":"B3"},{"value":"0,0E+00","module":"B4"},{"value":"0,0E+00","module":"B5"},{"value":"4,63E-02","module":"B6"},{"value":"0,0E+00","module":"B7"},{"value":"0,0E+00","module":"C1"},{"value":"3,55E-06","module":"C2"},{"value":"2,08E-03","module":"C3"},{"value":"1,85E-03","module":"C4"},{"value":"-2,50E-04","module":"D"}]},{"parameter":"GWP-luluc","unit":"kg CO2-eq.","values":[{"value":"5,72E-04","module":"A1"},{"value":"1,94E-05","module":"A2"},{"value":"2,49E-06","module":"A3"},{"value":"8,67E-06","module":"A4"},{"value":"1,22E-05","module":"A5"},{"value":"0,0E+00","module":"B1"},{"value":"0,0E+00","module":"B2"},{"value":"0,0E+00","module":"B3"},{"value":"0,0E+00","module":"B4"},{"value":"0,0E+00","module":"B5"},{"value":"6,01E-03","module":"B6"},{"value":"0,0E+00","module":"B7"},{"value":"0,0E+00","module":"C1"},{"value":"3,04E-06","module":"C2"},{"value":"2,61E-07","module":"C3"},{"value":"2,86E-07","module":"C4"},{"value":"-2,22E-04","module":"D"}]},{"parameter":"ODP","unit":"kg CFC 11-eq.","values":[{"value":"1,59E-06","module":"A1"},{"value":"1,24E-08","module":"A2"},{"value":"3,35E-09","module":"A3"},{"value":"5,16E-09","module":"A4"},{"value":"3,24E-08","module":"A5"},{"value":"0,0E+00","module":"B1"},{"value":"0,0E+00","module":"B2"},{"value":"0,0E+00","module":"B3"},{"value":"0,0E+00","module":"B4"},{"value":"0,0E+00","module":"B5"},{"value":"1,52E-07","module":"B6"},{"value":"0,0E+00","module":"B7"},{"value":"0,0E+00","module":"C1"},{"value":"1,99E-09","module":"C2"},{"value":"1,43E-10","module":"C3"},{"value":"2,54E-10","module":"C4"},{"value":"-3,55E-04","module":"D"}]},{"parameter":"AP","unit":"mol H+-eq.","values":[{"value":"3,44E-02","module":"A1"},{"value":"1,75E-04","module":"A2"},{"value":"2,01E-05","module":"A3"},{"value":"2,63E-04","module":"A4"},{"value":"7,00E-04","module":"A5"},{"value":"0,0E+00","module":"B1"},{"value":"0,0E+00","module":"B2"},{"value":"0,0E+00","module":"B3"},{"value":"0,0E+00","module":"B4"},{"value":"0,0E+00","module":"B5"},{"value":"1,79E-02","module":"B6"},{"value":"0,0E+00","module":"B7"},{"value":"0,0E+00","module":"C1"},{"value":"3,56E-05","module":"C2"},{"value":"1,60E-05","module":"C3"},{"value":"6,89E-06","module":"C4"},{"value":"-8,70E-03","module":"D"}]},{"parameter":"POCP","unit":"kg NMVOC-eq.","values":[{"value":"6,32E-03","module":"A1"},{"value":"1,47E-04","module":"A2"},{"value":"2,11E-05","module":"A3"},{"value":"2,14E-04","module":"A4"},{"value":"1,37E-04","module":"A5"},{"value":"0,0E+00","module":"B1"},{"value":"0,0E+00","module":"B2"},{"value":"0,0E+00","module":"B3"},{"value":"0,0E+00","module":"B4"},{"value":"0,0E+00","module":"B5"},{"value":"9,16E-03","module":"B6"},{"value":"0,0E+00","module":"B7"},{"value":"0,0E+00","module":"C1"},{"value":"3,57E-05","module":"C2"},{"value":"1,91E-05","module":"C3"},{"value":"9,06E-06","module":"C4"},{"value":"-1,54E-03","module":"D"}]},{"parameter":"ADPE","unit":"kg Sb-eq.","values":[{"value":"1,01E-04","module":"A1"},{"value":"1,47E-06","module":"A2"},{"value":"2,15E-08","module":"A3"},{"value":"3,35E-07","module":"A4"},{"value":"2,08E-06","module":"A5"},{"value":"0,0E+00","module":"B1"},{"value":"0,0E+00","module":"B2"},{"value":"0,0E+00","module":"B3"},{"value":"0,0E+00","module":"B4"},{"value":"0,0E+00","module":"B5"},{"value":"3,98E-05","module":"B6"},{"value":"0,0E+00","module":"B7"},{"value":"0,0E+00","module":"C1"},{"value":"2,36E-07","module":"C2"},{"value":"7,13E-09","module":"C3"},{"value":"6,71E-09","module":"C4"},{"value":"-4,86E-05","module":"D"}]},{"parameter":"ADPF","unit":"MJ","values":[{"value":"9,06E+00","module":"A1"},{"value":"8,28E-01","module":"A2"},{"value":"7,84E-01","module":"A3"},{"value":"3,44E-01","module":"A4"},{"value":"2,29E-01","module":"A5"},{"value":"0,0E+00","module":"B1"},{"value":"0,0E+00","module":"B2"},{"value":"0,0E+00","module":"B3"},{"value":"0,0E+00","module":"B4"},{"value":"0,0E+00","module":"B5"},{"value":"5,79E+01","module":"B6"},{"value":"0,0E+00","module":"B7"},{"value":"0,0E+00","module":"C1"},{"value":"1,31E-01","module":"C2"},{"value":"9,61E-03","module":"C3"},{"value":"2,02E-02","module":"C4"},{"value":"-5,31E-01","module":"D"}]},{"parameter":"WDP","unit":"m3 world-eq.","values":[{"value":"2,38E+01","module":"A1"},{"value":"7,86E-01","module":"A2"},{"value":"3,41E-01","module":"A3"},{"value":"2,21E-01","module":"A4"},{"value":"5,34E-01","module":"A5"},{"value":"0,0E+00","module":"B1"},{"value":"0,0E+00","module":"B2"},{"value":"0,0E+00","module":"B3"},{"value":"0,0E+00","module":"B4"},{"value":"0,0E+00","module":"B5"},{"value":"8,99E+02","module":"B6"},{"value":"0,0E+00","module":"B7"},{"value":"0,0E+00","module":"C1"},{"value":"1,25E-01","module":"C2"},{"value":"5,95E-02","module":"C3"},{"value":"3,89E-01","module":"C4"},{"value":"1,96E+00","module":"D"}]},{"parameter":"EP-freshwater","unit":"kg P-eq.","values":[{"value":"2,93E-04","module":"A1"},{"value":"4,35E-07","module":"A2"},{"value":"4,95E-08","module":"A3"},{"value":"1,54E-07","module":"A4"},{"value":"5,89E-06","module":"A5"},{"value":"0,0E+00","module":"B1"},{"value":"0,0E+00","module":"B2"},{"value":"0,0E+00","module":"B3"},{"value":"0,0E+00","module":"B4"},{"value":"0,0E+00","module":"B5"},{"value":"3,65E-04","module":"B6"},{"value":"0,0E+00","module":"B7"},{"value":"0,0E+00","module":"C1"},{"value":"6,84E-08","module":"C2"},{"value":"1,30E-08","module":"C3"},{"value":"1,41E-08","module":"C4"},{"value":"-5,88E-05","module":"D"}]},{"parameter":"EP-marine","unit":"kg N-eq.","values":[{"value":"1,43E-03","module":"A1"},{"value":"3,59E-05","module":"A2"},{"value":"7,66E-06","module":"A3"},{"value":"6,93E-05","module":"A4"},{"value":"3,28E-05","module":"A5"},{"value":"0,0E+00","module":"B1"},{"value":"0,0E+00","module":"B2"},{"value":"0,0E+00","module":"B3"},{"value":"0,0E+00","module":"B4"},{"value":"0,0E+00","module":"B5"},{"value":"3,01E-03","module":"B6"},{"value":"0,0E+00","module":"B7"},{"value":"0,0E+00","module":"C1"},{"value":"1,06E-05","module":"C2"},{"value":"7,64E-06","module":"C3"},{"value":"8,78E-06","module":"C4"},{"value":"-3,69E-04","module":"D"}]},{"parameter":"EP-terrestrial","unit":"mol N-eq.","values":[{"value":"2,07E-02","module":"A1"},{"value":"4,01E-04","module":"A2"},{"value":"7,74E-05","module":"A3"},{"value":"7,69E-04","module":"A4"},{"value":"4,49E-04","module":"A5"},{"value":"0,0E+00","module":"B1"},{"value":"0,0E+00","module":"B2"},{"value":"0,0E+00","module":"B3"},{"value":"0,0E+00","module":"B4"},{"value":"0,0E+00","module":"B5"},{"value":"4,30E-02","module":"B6"},{"value":"0,0E+00","module":"B7"},{"value":"0,0E+00","module":"C1"},{"value":"1,17E-04","module":"C2"},{"value":"7,93E-05","module":"C3"},{"value":"2,73E-05","module":"C4"},{"value":"-5,66E-03","module":"D"}]},{"parameter":"GWP-IOBC","unit":"kg CO2-eq.","values":[{"value":"5,06E-01","module":"A1"},{"value":"5,46E-02","module":"A2"},{"value":"4,04E-03","module":"A3"},{"value":"2,31E-02","module":"A4"},{"value":"1,50E-02","module":"A5"},{"value":"0,0E+00","module":"B1"},{"value":"0,0E+00","module":"B2"},{"value":"0,0E+00","module":"B3"},{"value":"0,0E+00","module":"B4"},{"value":"0,0E+00","module":"B5"},{"value":"6,25E+00","module":"B6"},{"value":"0,0E+00","module":"B7"},{"value":"0,0E+00","module":"C1"},{"value":"8,71E-03","module":"C2"},{"value":"8,58E-02","module":"C3"},{"value":"6,40E-03","module":"C4"},{"value":"-2,95E-02","module":"D"}]}],"additional_environmental_impact":[{"parameter":"PM","unit":"disease incidence","values":[{"value":"7,07E-08","module":"A1"},{"value":"3,42E-09","module":"A2"},{"value":"4,00E-10","module":"A3"},{"value":"1,68E-09","module":"A4"},{"value":"1,57E-09","module":"A5"},{"value":"0,0E+00","module":"B1"},{"value":"0,0E+00","module":"B2"},{"value":"0,0E+00","module":"B3"},{"value":"0,0E+00","module":"B4"},{"value":"0,0E+00","module":"B5"},{"value":"8,77E-08","module":"B6"},{"value":"0,0E+00","module":"B7"},{"value":"0,0E+00","module":"C1"},{"value":"6,27E-10","module":"C2"},{"value":"6,80E-11","module":"C3"},{"value":"1,25E-10","module":"C4"},{"value":"-1,98E-08","module":"D"}]},{"parameter":"ETP-fw","unit":"CTUe","values":[{"value":"2,81E+02","module":"A1"},{"value":"6,13E-01","module":"A2"},{"value":"1,56E-01","module":"A3"},{"value":"2,39E-01","module":"A4"},{"value":"6,10E+00","module":"A5"},{"value":"0,0E+00","module":"B1"},{"value":"0,0E+00","module":"B2"},{"value":"0,0E+00","module":"B3"},{"value":"0,0E+00","module":"B4"},{"value":"0,0E+00","module":"B5"},{"value":"1,03E+02","module":"B6"},{"value":"0,0E+00","module":"B7"},{"value":"0,0E+00","module":"C1"},{"value":"9,67E-02","module":"C2"},{"value":"1,23E-01","module":"C3"},{"value":"2,23E+01","module":"C4"},{"value":"-8,01E+01","module":"D"}]},{"parameter":"HTP-c","unit":"CTUh","values":[{"value":"5,57E-09","module":"A1"},{"value":"0,0E+00","module":"A2"},{"value":"1,00E-12","module":"A3"},{"value":"0,0E+00","module":"A4"},{"value":"1,12E-10","module":"A5"},{"value":"0,0E+00","module":"B1"},{"value":"0,0E+00","module":"B2"},{"value":"0,0E+00","module":"B3"},{"value":"0,0E+00","module":"B4"},{"value":"0,0E+00","module":"B5"},{"value":"2,03E-09","module":"B6"},{"value":"0,0E+00","module":"B7"},{"value":"0,0E+00","module":"C1"},{"value":"0,0E+00","module":"C2"},{"value":"4,00E-12","module":"C3"},{"value":"1,00E-12","module":"C4"},{"value":"-1,13E-09","module":"D"}]},{"parameter":"HTP-nc","unit":"CTUh","values":[{"value":"4,70E-07","module":"A1"},{"value":"6,65E-10","module":"A2"},{"value":"4,90E-11","module":"A3"},{"value":"2,44E-10","module":"A4"},{"value":"9,44E-09","module":"A5"},{"value":"0,0E+00","module":"B1"},{"value":"0,0E+00","module":"B2"},{"value":"0,0E+00","module":"B3"},{"value":"0,0E+00","module":"B4"},{"value":"0,0E+00","module":"B5"},{"value":"6,74E-08","module":"B6"},{"value":"0,0E+00","module":"B7"},{"value":"0,0E+00","module":"C1"},{"value":"1,04E-10","module":"C2"},{"value":"1,72E-10","module":"C3"},{"value":"2,60E-11","module":"C4"},{"value":"-9,68E-08","module":"D"}]},{"parameter":"SQP","unit":"unitless","values":[{"value":"6,02E+00","module":"A1"},{"value":"5,96E-01","module":"A2"},{"value":"6,88E-02","module":"A3"},{"value":"3,18E-01","module":"A4"},{"value":"1,52E-01","module":"A5"},{"value":"0,0E+00","module":"B1"},{"value":"0,0E+00","module":"B2"},{"value":"0,0E+00","module":"B3"},{"value":"0,0E+00","module":"B4"},{"value":"0,0E+00","module":"B5"},{"value":"9,51E+01","module":"B6"},{"value":"0,0E+00","module":"B7"},{"value":"0,0E+00","module":"C1"},{"value":"9,05E-02","module":"C2"},{"value":"1,63E-03","module":"C3"},{"value":"5,14E-02","module":"C4"},{"value":"-1,48E+00","module":"D"}]},{"parameter":"IRP","unit":"kBq U235-eq.","values":[{"value":"2,44E-02","module":"A1"},{"value":"3,62E-03","module":"A2"},{"value":"3,43E-02","module":"A3"},{"value":"1,50E-03","module":"A4"},{"value":"1,31E-03","module":"A5"},{"value":"0,0E+00","module":"B1"},{"value":"0,0E+00","module":"B2"},{"value":"0,0E+00","module":"B3"},{"value":"0,0E+00","module":"B4"},{"value":"0,0E+00","module":"B5"},{"value":"2,83E-01","module":"B6"},{"value":"0,0E+00","module":"B7"},{"value":"0,0E+00","module":"C1"},{"value":"5,74E-04","module":"C2"},{"value":"2,25E-05","module":"C3"},{"value":"1,21E-04","module":"C4"},{"value":"-1,02E-03","module":"D"}]}],"resource_use":[{"parameter":"PERE","unit":"MJ","values":[{"value":"1,22E+00","module":"A1"},{"value":"1,17E-02","module":"A2"},{"value":"1,48E-02","module":"A3"},{"value":"3,86E-03","module":"A4"},{"value":"2,52E-02","module":"A5"},{"value":"0,0E+00","module":"B1"},{"value":"0,0E+00","module":"B2"},{"value":"0,0E+00","module":"B3"},{"value":"0,0E+00","module":"B4"},{"value":"0,0E+00","module":"B5"},{"value":"4,97E+01","module":"B6"},{"value":"0,0E+00","module":"B7"},{"value":"0,0E+00","module":"C1"},{"value":"1,85E-03","module":"C2"},{"value":"4,83E-04","module":"C3"},{"value":"2,10E-03","module":"C4"},{"value":"-6,15E-01","module":"D"}]},{"parameter":"PERM","unit":"MJ","values":[{"value":"1,96E-02","module":"A1"},{"value":"0,0E+00","module":"A2"},{"value":"0,0E+00","module":"A3"},{"value":"0,0E+00","module":"A4"},{"value":"5,28E-05","module":"A5"},{"value":"0,0E+00","module":"B1"},{"value":"0,0E+00","module":"B2"},{"value":"0,0E+00","module":"B3"},{"value":"0,0E+00","module":"B4"},{"value":"0,0E+00","module":"B5"},{"value":"0,0E+00","module":"B6"},{"value":"0,0E+00","module":"B7"},{"value":"0,0E+00","module":"C1"},{"value":"0,0E+00","module":"C2"},{"value":"-1,69E-02","module":"C3"},{"value":"0,0E+00","module":"C4"},{"value":"0,0E+00","module":"D"}]},{"parameter":"PERT","unit":"MJ","values":[{"value":"1,24E+00","module":"A1"},{"value":"1,17E-02","module":"A2"},{"value":"1,48E-02","module":"A3"},{"value":"3,86E-03","module":"A4"},{"value":"2,52E-02","module":"A5"},{"value":"0,0E+00","module":"B1"},{"value":"0,0E+00","module":"B2"},{"value":"0,0E+00","module":"B3"},{"value":"0,0E+00","module":"B4"},{"value":"0,0E+00","module":"B5"},{"value":"4,97E+01","module":"B6"},{"value":"0,0E+00","module":"B7"},{"value":"0,0E+00","module":"C1"},{"value":"1,85E-03","module":"C2"},{"value":"-1,65E-02","module":"C3"},{"value":"2,10E-03","module":"C4"},{"value":"-6,15E-01","module":"D"}]},{"parameter":"PENRE","unit":"MJ","values":[{"value":"6,19E+00","module":"A1"},{"value":"8,28E-01","module":"A2"},{"value":"7,86E-01","module":"A3"},{"value":"3,44E-01","module":"A4"},{"value":"1,71E-01","module":"A5"},{"value":"0,0E+00","module":"B1"},{"value":"0,0E+00","module":"B2"},{"value":"0,0E+00","module":"B3"},{"value":"0,0E+00","module":"B4"},{"value":"0,0E+00","module":"B5"},{"value":"5,79E+01","module":"B6"},{"value":"0,0E+00","module":"B7"},{"value":"0,0E+00","module":"C1"},{"value":"1,31E-01","module":"C2"},{"value":"9,61E-03","module":"C3"},{"value":"2,02E-02","module":"C4"},{"value":"-5,30E-01","module":"D"}]},{"parameter":"PENRM","unit":"MJ","values":[{"value":"2,95E+00","module":"A1"},{"value":"0,0E+00","module":"A2"},{"value":"0,0E+00","module":"A3"},{"value":"0,0E+00","module":"A4"},{"value":"-5,10E-01","module":"A5"},{"value":"0,0E+00","module":"B1"},{"value":"0,0E+00","module":"B2"},{"value":"0,0E+00","module":"B3"},{"value":"0,0E+00","module":"B4"},{"value":"0,0E+00","module":"B5"},{"value":"0,0E+00","module":"B6"},{"value":"0,0E+00","module":"B7"},{"value":"0,0E+00","module":"C1"},{"value":"0,0E+00","module":"C2"},{"value":"-2,25E+00","module":"C3"},{"value":"0,0E+00","module":"C4"},{"value":"0,0E+00","module":"D"}]},{"parameter":"PENRT","unit":"MJ","values":[{"value":"9,15E+00","module":"A1"},{"value":"8,28E-01","module":"A2"},{"value":"7,86E-01","module":"A3"},{"value":"3,44E-01","module":"A4"},{"value":"-3,39E-01","module":"A5"},{"value":"0,0E+00","module":"B1"},{"value":"0,0E+00","module":"B2"},{"value":"0,0E+00","module":"B3"},{"value":"0,0E+00","module":"B4"},{"value":"0,0E+00","module":"B5"},{"value":"5,79E+01","module":"B6"},{"value":"0,0E+00","module":"B7"},{"value":"0,0E+00","module":"C1"},{"value":"1,31E-01","module":"C2"},{"value":"-2,24E+00","module":"C3"},{"value":"2,02E-02","module":"C4"},{"value":"-5,30E-01","module":"D"}]},{"parameter":"SM","unit":"kg","values":[{"value":"5,06E-02","module":"A1"},{"value":"0,0E+00","module":"A2"},{"value":"0,0E+00","module":"A3"},{"value":"0,0E+00","module":"A4"},{"value":"1,01E-03","module":"A5"},{"value":"0,0E+00","module":"B1"},{"value":"0,0E+00","module":"B2"},{"value":"0,0E+00","module":"B3"},{"value":"0,0E+00","module":"B4"},{"value":"0,0E+00","module":"B5"},{"value":"0,0E+00","module":"B6"},{"value":"0,0E+00","module":"B7"},{"value":"0,0E+00","module":"C1"},{"value":"0,0E+00","module":"C2"},{"value":"0,0E+00","module":"C3"},{"value":"0,0E+00","module":"C4"},{"value":"1,51E-02","module":"D"}]},{"parameter":"RSF","unit":"MJ","values":[{"value":"1,33E-02","module":"A1"},{"value":"4,18E-04","module":"A2"},{"value":"4,21E-04","module":"A3"},{"value":"1,30E-04","module":"A4"},{"value":"2,92E-04","module":"A5"},{"value":"0,0E+00","module":"B1"},{"value":"0,0E+00","module":"B2"},{"value":"0,0E+00","module":"B3"},{"value":"0,0E+00","module":"B4"},{"value":"0,0E+00","module":"B5"},{"value":"1,87E+00","module":"B6"},{"value":"0,0E+00","module":"B7"},{"value":"0,0E+00","module":"C1"},{"value":"6,63E-05","module":"C2"},{"value":"1,08E-05","module":"C3"},{"value":"4,35E-05","module":"C4"},{"value":"1,36E-03","module":"D"}]},{"parameter":"NRSF","unit":"MJ","values":[{"value":"1,36E-03","module":"A1"},{"value":"1,48E-03","module":"A2"},{"value":"4,20E-05","module":"A3"},{"value":"3,98E-04","module":"A4"},{"value":"8,03E-05","module":"A5"},{"value":"0,0E+00","module":"B1"},{"value":"0,0E+00","module":"B2"},{"value":"0,0E+00","module":"B3"},{"value":"0,0E+00","module":"B4"},{"value":"0,0E+00","module":"B5"},{"value":"9,89E-03","module":"B6"},{"value":"0,0E+00","module":"B7"},{"value":"0,0E+00","module":"C1"},{"value":"2,37E-04","module":"C2"},{"value":"0,0E+00","module":"C3"},{"value":"5,14E-05","module":"C4"},{"value":"-2,24E-02","module":"D"}]},{"parameter":"FW","unit":"m3","values":[{"value":"9,56E-03","module":"A1"},{"value":"8,86E-05","module":"A2"},{"value":"2,22E-04","module":"A3"},{"value":"3,42E-05","module":"A4"},{"value":"2,03E-04","module":"A5"},{"value":"0,0E+00","module":"B1"},{"value":"0,0E+00","module":"B2"},{"value":"0,0E+00","module":"B3"},{"value":"0,0E+00","module":"B4"},{"value":"0,0E+00","module":"B5"},{"value":"1,84E-01","module":"B6"},{"value":"0,0E+00","module":"B7"},{"value":"0,0E+00","module":"C1"},{"value":"1,38E-05","module":"C2"},{"value":"7,00E-05","module":"C3"},{"value":"2,59E-05","module":"C4"},{"value":"-1,78E-03","module":"D"}]}],"end_of_life_waste":[{"parameter":"HWD","unit":"kg","values":[{"value":"5,10E-03","module":"A1"},{"value":"4,30E-05","module":"A2"},{"value":"2,04E-04","module":"A3"},{"value":"1,77E-05","module":"A4"},{"value":"1,41E-04","module":"A5"},{"value":"0,0E+00","module":"B1"},{"value":"0,0E+00","module":"B2"},{"value":"0,0E+00","module":"B3"},{"value":"0,0E+00","module":"B4"},{"value":"0,0E+00","module":"B5"},{"value":"7,65E-03","module":"B6"},{"value":"0,0E+00","module":"B7"},{"value":"0,0E+00","module":"C1"},{"value":"6,70E-06","module":"C2"},{"value":"0,0E+00","module":"C3"},{"value":"1,67E-03","module":"C4"},{"value":"-5,88E-04","module":"D"}]},{"parameter":"NHWD","unit":"kg","values":[{"value":"1,45E-01","module":"A1"},{"value":"4,17E-02","module":"A2"},{"value":"4,56E-03","module":"A3"},{"value":"2,36E-02","module":"A4"},{"value":"2,19E-02","module":"A5"},{"value":"0,0E+00","module":"B1"},{"value":"0,0E+00","module":"B2"},{"value":"0,0E+00","module":"B3"},{"value":"0,0E+00","module":"B4"},{"value":"0,0E+00","module":"B5"},{"value":"3,53E-01","module":"B6"},{"value":"0,0E+00","module":"B7"},{"value":"0,0E+00","module":"C1"},{"value":"6,27E-03","module":"C2"},{"value":"0,0E+00","module":"C3"},{"value":"7,14E-02","module":"C4"},{"value":"-2,65E-02","module":"D"}]},{"parameter":"RWD","unit":"kg","values":[{"value":"2,16E-05","module":"A1"},{"value":"5,64E-06","module":"A2"},{"value":"1,32E-05","module":"A3"},{"value":"2,36E-06","module":"A4"},{"value":"8,77E-07","module":"A5"},{"value":"0,0E+00","module":"B1"},{"value":"0,0E+00","module":"B2"},{"value":"0,0E+00","module":"B3"},{"value":"0,0E+00","module":"B4"},{"value":"0,0E+00","module":"B5"},{"value":"1,82E-04","module":"B6"},{"value":"0,0E+00","module":"B7"},{"value":"0,0E+00","module":"C1"},{"value":"8,95E-07","module":"C2"},{"value":"0,0E+00","module":"C3"},{"value":"1,35E-07","module":"C4"},{"value":"-8,82E-07","module":"D"}]}],"end_of_life_flow":[{"parameter":"CRU","unit":"kg","values":[{"value":"0,0E+00","module":"A1"},{"value":"0,0E+00","module":"A2"},{"value":"0,0E+00","module":"A3"},{"value":"0,0E+00","module":"A4"},{"value":"0,0E+00","module":"A5"},{"value":"0,0E+00","module":"B1"},{"value":"0,0E+00","module":"B2"},{"value":"0,0E+00","module":"B3"},{"value":"0,0E+00","module":"B4"},{"value":"0,0E+00","module":"B5"},{"value":"0,0E+00","module":"B6"},{"value":"0,0E+00","module":"B7"},{"value":"0,0E+00","module":"C1"},{"value":"0,0E+00","module":"C2"},{"value":"0,0E+00","module":"C3"},{"value":"0,0E+00","module":"C4"},{"value":"0,0E+00","module":"D"}]},{"parameter":"MFR","unit":"kg","values":[{"value":"0,0E+00","module":"A1"},{"value":"0,0E+00","module":"A2"},{"value":"5,41E-03","module":"A3"},{"value":"0,0E+00","module":"A4"},{"value":"9,36E-03","module":"A5"},{"value":"0,0E+00","module":"B1"},{"value":"0,0E+00","module":"B2"},{"value":"0,0E+00","module":"B3"},{"value":"0,0E+00","module":"B4"},{"value":"0,0E+00","module":"B5"},{"value":"0,0E+00","module":"B6"},{"value":"0,0E+00","module":"B7"},{"value":"0,0E+00","module":"C1"},{"value":"0,0E+00","module":"C2"},{"value":"5,40E-02","module":"C3"},{"value":"3,00E-06","module":"C4"},{"value":"-5,91E-04","module":"D"}]},{"parameter":"MER","unit":"kg","values":[{"value":"0,0E+00","module":"A1"},{"value":"0,0E+00","module":"A2"},{"value":"1,14E-03","module":"A3"},{"value":"0,0E+00","module":"A4"},{"value":"6,93E-04","module":"A5"},{"value":"0,0E+00","module":"B1"},{"value":"0,0E+00","module":"B2"},{"value":"0,0E+00","module":"B3"},{"value":"0,0E+00","module":"B4"},{"value":"0,0E+00","module":"B5"},{"value":"0,0E+00","module":"B6"},{"value":"0,0E+00","module":"B7"},{"value":"0,0E+00","module":"C1"},{"value":"0,0E+00","module":"C2"},{"value":"3,35E-02","module":"C3"},{"value":"7,35E-08","module":"C4"},{"value":"-7,78E-05","module":"D"}]},{"parameter":"EEE","unit":"MJ","values":[{"value":"0,0E+00","module":"A1"},{"value":"0,0E+00","module":"A2"},{"value":"1,02E-03","module":"A3"},{"value":"0,0E+00","module":"A4"},{"value":"1,13E-03","module":"A5"},{"value":"0,0E+00","module":"B1"},{"value":"0,0E+00","module":"B2"},{"value":"0,0E+00","module":"B3"},{"value":"0,0E+00","module":"B4"},{"value":"0,0E+00","module":"B5"},{"value":"0,0E+00","module":"B6"},{"value":"0,0E+00","module":"B7"},{"value":"0,0E+00","module":"C1"},{"value":"0,0E+00","module":"C2"},{"value":"5,55E-02","module":"C3"},{"value":"4,77E-06","module":"C4"},{"value":"-1,91E-04","module":"D"}]},{"parameter":"EET","unit":"MJ","values":[{"value":"0,0E+00","module":"A1"},{"value":"0,0E+00","module":"A2"},{"value":"1,55E-02","module":"A3"},{"value":"0,0E+00","module":"A4"},{"value":"1,71E-02","module":"A5"},{"value":"0,0E+00","module":"B1"},{"value":"0,0E+00","module":"B2"},{"value":"0,0E+00","module":"B3"},{"value":"0,0E+00","module":"B4"},{"value":"0,0E+00","module":"B5"},{"value":"0,0E+00","module":"B6"},{"value":"0,0E+00","module":"B7"},{"value":"0,0E+00","module":"C1"},{"value":"0,0E+00","module":"C2"},{"value":"8,40E-01","module":"C3"},{"value":"7,21E-05","module":"C4"},{"value":"-2,88E-03","module":"D"}]}]}