{"product_name":"EASY STRIP 3G1,5 T4000","epd_id":"NEPD-8362-8011","compliance":["EN 15804+A2","ISO 14025","ISO 21930"],"producer_name":"Prysmian Group Danmark A/S","environmental_impact":[{"parameter":"GWP-total","unit":"kg CO2-eq.","values":[{"value":"2,48E-01","module":"A1"},{"value":"2,05E-02","module":"A2"},{"value":"2,56E-03","module":"A3"},{"value":"1,48E-02","module":"A4"},{"value":"2,33E-02","module":"A5"},{"value":"0,0E+00","module":"B1"},{"value":"0,0E+00","module":"B2"},{"value":"0,0E+00","module":"B3"},{"value":"0,0E+00","module":"B4"},{"value":"0,0E+00","module":"B5"},{"value":"1,51E+00","module":"B6"},{"value":"0,0E+00","module":"B7"},{"value":"0,0E+00","module":"C1"},{"value":"5,57E-03","module":"C2"},{"value":"7,60E-02","module":"C3"},{"value":"5,23E-03","module":"C4"},{"value":"-2,66E-02","module":"D"}]},{"parameter":"GWP-fossil","unit":"kg CO2-eq.","values":[{"value":"2,63E-01","module":"A1"},{"value":"2,05E-02","module":"A2"},{"value":"2,50E-03","module":"A3"},{"value":"1,48E-02","module":"A4"},{"value":"7,83E-03","module":"A5"},{"value":"0,0E+00","module":"B1"},{"value":"0,0E+00","module":"B2"},{"value":"0,0E+00","module":"B3"},{"value":"0,0E+00","module":"B4"},{"value":"0,0E+00","module":"B5"},{"value":"1,49E+00","module":"B6"},{"value":"0,0E+00","module":"B7"},{"value":"0,0E+00","module":"C1"},{"value":"5,57E-03","module":"C2"},{"value":"7,43E-02","module":"C3"},{"value":"3,69E-03","module":"C4"},{"value":"-2,63E-02","module":"D"}]},{"parameter":"GWP-biogenic","unit":"kg CO2-eq.","values":[{"value":"-1,60E-02","module":"A1"},{"value":"8,51E-06","module":"A2"},{"value":"6,56E-05","module":"A3"},{"value":"5,50E-06","module":"A4"},{"value":"1,55E-02","module":"A5"},{"value":"0,0E+00","module":"B1"},{"value":"0,0E+00","module":"B2"},{"value":"0,0E+00","module":"B3"},{"value":"0,0E+00","module":"B4"},{"value":"0,0E+00","module":"B5"},{"value":"1,54E-02","module":"B6"},{"value":"0,0E+00","module":"B7"},{"value":"0,0E+00","module":"C1"},{"value":"2,27E-06","module":"C2"},{"value":"1,73E-03","module":"C3"},{"value":"1,54E-03","module":"C4"},{"value":"-1,11E-04","module":"D"}]},{"parameter":"GWP-luluc","unit":"kg CO2-eq.","values":[{"value":"2,78E-04","module":"A1"},{"value":"7,16E-06","module":"A2"},{"value":"1,57E-06","module":"A3"},{"value":"5,54E-06","module":"A4"},{"value":"5,54E-06","module":"A5"},{"value":"0,0E+00","module":"B1"},{"value":"0,0E+00","module":"B2"},{"value":"0,0E+00","module":"B3"},{"value":"0,0E+00","module":"B4"},{"value":"0,0E+00","module":"B5"},{"value":"2,00E-03","module":"B6"},{"value":"0,0E+00","module":"B7"},{"value":"0,0E+00","module":"C1"},{"value":"1,95E-06","module":"C2"},{"value":"2,63E-07","module":"C3"},{"value":"1,61E-07","module":"C4"},{"value":"-1,69E-04","module":"D"}]},{"parameter":"ODP","unit":"kg CFC 11-eq.","values":[{"value":"9,70E-07","module":"A1"},{"value":"4,70E-09","module":"A2"},{"value":"2,11E-09","module":"A3"},{"value":"3,30E-09","module":"A4"},{"value":"1,98E-08","module":"A5"},{"value":"0,0E+00","module":"B1"},{"value":"0,0E+00","module":"B2"},{"value":"0,0E+00","module":"B3"},{"value":"0,0E+00","module":"B4"},{"value":"0,0E+00","module":"B5"},{"value":"5,06E-08","module":"B6"},{"value":"0,0E+00","module":"B7"},{"value":"0,0E+00","module":"C1"},{"value":"1,27E-09","module":"C2"},{"value":"1,43E-10","module":"C3"},{"value":"1,60E-10","module":"C4"},{"value":"-3,07E-04","module":"D"}]},{"parameter":"AP","unit":"mol H+-eq.","values":[{"value":"1,42E-02","module":"A1"},{"value":"7,27E-05","module":"A2"},{"value":"1,27E-05","module":"A3"},{"value":"1,68E-04","module":"A4"},{"value":"2,93E-04","module":"A5"},{"value":"0,0E+00","module":"B1"},{"value":"0,0E+00","module":"B2"},{"value":"0,0E+00","module":"B3"},{"value":"0,0E+00","module":"B4"},{"value":"0,0E+00","module":"B5"},{"value":"5,97E-03","module":"B6"},{"value":"0,0E+00","module":"B7"},{"value":"0,0E+00","module":"C1"},{"value":"2,28E-05","module":"C2"},{"value":"1,50E-05","module":"C3"},{"value":"4,26E-06","module":"C4"},{"value":"-3,74E-03","module":"D"}]},{"parameter":"POCP","unit":"kg NMVOC-eq.","values":[{"value":"2,77E-03","module":"A1"},{"value":"6,53E-05","module":"A2"},{"value":"1,33E-05","module":"A3"},{"value":"1,37E-04","module":"A4"},{"value":"6,40E-05","module":"A5"},{"value":"0,0E+00","module":"B1"},{"value":"0,0E+00","module":"B2"},{"value":"0,0E+00","module":"B3"},{"value":"0,0E+00","module":"B4"},{"value":"0,0E+00","module":"B5"},{"value":"3,05E-03","module":"B6"},{"value":"0,0E+00","module":"B7"},{"value":"0,0E+00","module":"C1"},{"value":"2,28E-05","module":"C2"},{"value":"1,78E-05","module":"C3"},{"value":"5,92E-06","module":"C4"},{"value":"-6,75E-04","module":"D"}]},{"parameter":"ADPE","unit":"kg Sb-eq.","values":[{"value":"4,15E-05","module":"A1"},{"value":"5,29E-07","module":"A2"},{"value":"1,36E-08","module":"A3"},{"value":"2,14E-07","module":"A4"},{"value":"1,12E-06","module":"A5"},{"value":"0,0E+00","module":"B1"},{"value":"0,0E+00","module":"B2"},{"value":"0,0E+00","module":"B3"},{"value":"0,0E+00","module":"B4"},{"value":"0,0E+00","module":"B5"},{"value":"1,33E-05","module":"B6"},{"value":"0,0E+00","module":"B7"},{"value":"0,0E+00","module":"C1"},{"value":"1,51E-07","module":"C2"},{"value":"7,12E-09","module":"C3"},{"value":"4,13E-09","module":"C4"},{"value":"-2,08E-05","module":"D"}]},{"parameter":"ADPF","unit":"MJ","values":[{"value":"4,94E+00","module":"A1"},{"value":"3,13E-01","module":"A2"},{"value":"4,95E-01","module":"A3"},{"value":"2,20E-01","module":"A4"},{"value":"1,31E-01","module":"A5"},{"value":"0,0E+00","module":"B1"},{"value":"0,0E+00","module":"B2"},{"value":"0,0E+00","module":"B3"},{"value":"0,0E+00","module":"B4"},{"value":"0,0E+00","module":"B5"},{"value":"1,93E+01","module":"B6"},{"value":"0,0E+00","module":"B7"},{"value":"0,0E+00","module":"C1"},{"value":"8,39E-02","module":"C2"},{"value":"9,24E-03","module":"C3"},{"value":"1,24E-02","module":"C4"},{"value":"-2,58E-01","module":"D"}]},{"parameter":"WDP","unit":"m3 world-eq.","values":[{"value":"1,07E+01","module":"A1"},{"value":"2,89E-01","module":"A2"},{"value":"2,15E-01","module":"A3"},{"value":"1,41E-01","module":"A4"},{"value":"2,63E-01","module":"A5"},{"value":"0,0E+00","module":"B1"},{"value":"0,0E+00","module":"B2"},{"value":"0,0E+00","module":"B3"},{"value":"0,0E+00","module":"B4"},{"value":"0,0E+00","module":"B5"},{"value":"3,00E+02","module":"B6"},{"value":"0,0E+00","module":"B7"},{"value":"0,0E+00","module":"C1"},{"value":"8,01E-02","module":"C2"},{"value":"6,23E-02","module":"C3"},{"value":"2,02E-01","module":"C4"},{"value":"4,57E-01","module":"D"}]},{"parameter":"EP-freshwater","unit":"kg P-eq.","values":[{"value":"1,21E-04","module":"A1"},{"value":"1,63E-07","module":"A2"},{"value":"3,12E-08","module":"A3"},{"value":"9,86E-08","module":"A4"},{"value":"2,42E-06","module":"A5"},{"value":"0,0E+00","module":"B1"},{"value":"0,0E+00","module":"B2"},{"value":"0,0E+00","module":"B3"},{"value":"0,0E+00","module":"B4"},{"value":"0,0E+00","module":"B5"},{"value":"1,22E-04","module":"B6"},{"value":"0,0E+00","module":"B7"},{"value":"0,0E+00","module":"C1"},{"value":"4,37E-08","module":"C2"},{"value":"1,28E-08","module":"C3"},{"value":"8,11E-09","module":"C4"},{"value":"-2,54E-05","module":"D"}]},{"parameter":"EP-marine","unit":"kg N-eq.","values":[{"value":"6,20E-04","module":"A1"},{"value":"1,70E-05","module":"A2"},{"value":"4,83E-06","module":"A3"},{"value":"4,43E-05","module":"A4"},{"value":"1,51E-05","module":"A5"},{"value":"0,0E+00","module":"B1"},{"value":"0,0E+00","module":"B2"},{"value":"0,0E+00","module":"B3"},{"value":"0,0E+00","module":"B4"},{"value":"0,0E+00","module":"B5"},{"value":"1,00E-03","module":"B6"},{"value":"0,0E+00","module":"B7"},{"value":"0,0E+00","module":"C1"},{"value":"6,75E-06","module":"C2"},{"value":"7,18E-06","module":"C3"},{"value":"7,06E-06","module":"C4"},{"value":"-1,64E-04","module":"D"}]},{"parameter":"EP-terrestrial","unit":"mol N-eq.","values":[{"value":"8,87E-03","module":"A1"},{"value":"1,90E-04","module":"A2"},{"value":"4,88E-05","module":"A3"},{"value":"4,91E-04","module":"A4"},{"value":"2,06E-04","module":"A5"},{"value":"0,0E+00","module":"B1"},{"value":"0,0E+00","module":"B2"},{"value":"0,0E+00","module":"B3"},{"value":"0,0E+00","module":"B4"},{"value":"0,0E+00","module":"B5"},{"value":"1,43E-02","module":"B6"},{"value":"0,0E+00","module":"B7"},{"value":"0,0E+00","module":"C1"},{"value":"7,46E-05","module":"C2"},{"value":"7,41E-05","module":"C3"},{"value":"1,68E-05","module":"C4"},{"value":"-2,48E-03","module":"D"}]},{"parameter":"GWP-IOBC","unit":"kg CO2-eq.","values":[{"value":"2,64E-01","module":"A1"},{"value":"2,05E-02","module":"A2"},{"value":"2,55E-03","module":"A3"},{"value":"1,48E-02","module":"A4"},{"value":"7,88E-03","module":"A5"},{"value":"0,0E+00","module":"B1"},{"value":"0,0E+00","module":"B2"},{"value":"0,0E+00","module":"B3"},{"value":"0,0E+00","module":"B4"},{"value":"0,0E+00","module":"B5"},{"value":"2,08E+00","module":"B6"},{"value":"0,0E+00","module":"B7"},{"value":"0,0E+00","module":"C1"},{"value":"5,57E-03","module":"C2"},{"value":"7,43E-02","module":"C3"},{"value":"5,35E-03","module":"C4"},{"value":"-1,48E-02","module":"D"}]}],"additional_environmental_impact":[{"parameter":"PM","unit":"disease incidence","values":[{"value":"3,13E-08","module":"A1"},{"value":"1,41E-09","module":"A2"},{"value":"2,52E-10","module":"A3"},{"value":"1,08E-09","module":"A4"},{"value":"7,25E-10","module":"A5"},{"value":"0,0E+00","module":"B1"},{"value":"0,0E+00","module":"B2"},{"value":"0,0E+00","module":"B3"},{"value":"0,0E+00","module":"B4"},{"value":"0,0E+00","module":"B5"},{"value":"2,92E-08","module":"B6"},{"value":"0,0E+00","module":"B7"},{"value":"0,0E+00","module":"C1"},{"value":"4,01E-10","module":"C2"},{"value":"6,50E-11","module":"C3"},{"value":"8,00E-11","module":"C4"},{"value":"-9,52E-09","module":"D"}]},{"parameter":"ETP-fw","unit":"CTUe","values":[{"value":"1,15E+02","module":"A1"},{"value":"2,32E-01","module":"A2"},{"value":"9,87E-02","module":"A3"},{"value":"1,53E-01","module":"A4"},{"value":"2,51E+00","module":"A5"},{"value":"0,0E+00","module":"B1"},{"value":"0,0E+00","module":"B2"},{"value":"0,0E+00","module":"B3"},{"value":"0,0E+00","module":"B4"},{"value":"0,0E+00","module":"B5"},{"value":"3,43E+01","module":"B6"},{"value":"0,0E+00","module":"B7"},{"value":"0,0E+00","module":"C1"},{"value":"6,18E-02","module":"C2"},{"value":"1,31E-01","module":"C3"},{"value":"9,55E+00","module":"C4"},{"value":"-3,44E+01","module":"D"}]},{"parameter":"HTP-c","unit":"CTUh","values":[{"value":"2,35E-09","module":"A1"},{"value":"0,0E+00","module":"A2"},{"value":"1,00E-12","module":"A3"},{"value":"0,0E+00","module":"A4"},{"value":"4,60E-11","module":"A5"},{"value":"0,0E+00","module":"B1"},{"value":"0,0E+00","module":"B2"},{"value":"0,0E+00","module":"B3"},{"value":"0,0E+00","module":"B4"},{"value":"0,0E+00","module":"B5"},{"value":"6,77E-10","module":"B6"},{"value":"0,0E+00","module":"B7"},{"value":"0,0E+00","module":"C1"},{"value":"0,0E+00","module":"C2"},{"value":"3,00E-12","module":"C3"},{"value":"0,0E+00","module":"C4"},{"value":"-4,86E-10","module":"D"}]},{"parameter":"HTP-nc","unit":"CTUh","values":[{"value":"1,92E-07","module":"A1"},{"value":"2,45E-10","module":"A2"},{"value":"3,10E-11","module":"A3"},{"value":"1,56E-10","module":"A4"},{"value":"3,87E-09","module":"A5"},{"value":"0,0E+00","module":"B1"},{"value":"0,0E+00","module":"B2"},{"value":"0,0E+00","module":"B3"},{"value":"0,0E+00","module":"B4"},{"value":"0,0E+00","module":"B5"},{"value":"2,25E-08","module":"B6"},{"value":"0,0E+00","module":"B7"},{"value":"0,0E+00","module":"C1"},{"value":"6,70E-11","module":"C2"},{"value":"1,71E-10","module":"C3"},{"value":"1,50E-11","module":"C4"},{"value":"-4,16E-08","module":"D"}]},{"parameter":"SQP","unit":"unitless","values":[{"value":"3,22E+00","module":"A1"},{"value":"2,43E-01","module":"A2"},{"value":"4,34E-02","module":"A3"},{"value":"2,04E-01","module":"A4"},{"value":"8,08E-02","module":"A5"},{"value":"0,0E+00","module":"B1"},{"value":"0,0E+00","module":"B2"},{"value":"0,0E+00","module":"B3"},{"value":"0,0E+00","module":"B4"},{"value":"0,0E+00","module":"B5"},{"value":"3,17E+01","module":"B6"},{"value":"0,0E+00","module":"B7"},{"value":"0,0E+00","module":"C1"},{"value":"5,79E-02","module":"C2"},{"value":"1,63E-03","module":"C3"},{"value":"3,62E-02","module":"C4"},{"value":"-8,36E-01","module":"D"}]},{"parameter":"IRP","unit":"kBq U235-eq.","values":[{"value":"1,13E-02","module":"A1"},{"value":"1,37E-03","module":"A2"},{"value":"2,16E-02","module":"A3"},{"value":"9,57E-04","module":"A4"},{"value":"7,62E-04","module":"A5"},{"value":"0,0E+00","module":"B1"},{"value":"0,0E+00","module":"B2"},{"value":"0,0E+00","module":"B3"},{"value":"0,0E+00","module":"B4"},{"value":"0,0E+00","module":"B5"},{"value":"9,43E-02","module":"B6"},{"value":"0,0E+00","module":"B7"},{"value":"0,0E+00","module":"C1"},{"value":"3,67E-04","module":"C2"},{"value":"2,25E-05","module":"C3"},{"value":"7,05E-05","module":"C4"},{"value":"-6,30E-04","module":"D"}]}],"resource_use":[{"parameter":"PERE","unit":"MJ","values":[{"value":"6,56E-01","module":"A1"},{"value":"4,36E-03","module":"A2"},{"value":"9,34E-03","module":"A3"},{"value":"2,47E-03","module":"A4"},{"value":"1,29E-02","module":"A5"},{"value":"0,0E+00","module":"B1"},{"value":"0,0E+00","module":"B2"},{"value":"0,0E+00","module":"B3"},{"value":"0,0E+00","module":"B4"},{"value":"0,0E+00","module":"B5"},{"value":"1,66E+01","module":"B6"},{"value":"0,0E+00","module":"B7"},{"value":"0,0E+00","module":"C1"},{"value":"1,18E-03","module":"C2"},{"value":"4,91E-04","module":"C3"},{"value":"1,09E-03","module":"C4"},{"value":"-4,52E-01","module":"D"}]},{"parameter":"PERM","unit":"MJ","values":[{"value":"1,60E-01","module":"A1"},{"value":"0,0E+00","module":"A2"},{"value":"0,0E+00","module":"A3"},{"value":"0,0E+00","module":"A4"},{"value":"-1,42E-01","module":"A5"},{"value":"0,0E+00","module":"B1"},{"value":"0,0E+00","module":"B2"},{"value":"0,0E+00","module":"B3"},{"value":"0,0E+00","module":"B4"},{"value":"0,0E+00","module":"B5"},{"value":"0,0E+00","module":"B6"},{"value":"0,0E+00","module":"B7"},{"value":"0,0E+00","module":"C1"},{"value":"0,0E+00","module":"C2"},{"value":"-1,41E-02","module":"C3"},{"value":"0,0E+00","module":"C4"},{"value":"0,0E+00","module":"D"}]},{"parameter":"PERT","unit":"MJ","values":[{"value":"8,17E-01","module":"A1"},{"value":"4,36E-03","module":"A2"},{"value":"9,34E-03","module":"A3"},{"value":"2,47E-03","module":"A4"},{"value":"-1,29E-01","module":"A5"},{"value":"0,0E+00","module":"B1"},{"value":"0,0E+00","module":"B2"},{"value":"0,0E+00","module":"B3"},{"value":"0,0E+00","module":"B4"},{"value":"0,0E+00","module":"B5"},{"value":"1,66E+01","module":"B6"},{"value":"0,0E+00","module":"B7"},{"value":"0,0E+00","module":"C1"},{"value":"1,18E-03","module":"C2"},{"value":"-1,36E-02","module":"C3"},{"value":"1,09E-03","module":"C4"},{"value":"-4,52E-01","module":"D"}]},{"parameter":"PENRE","unit":"MJ","values":[{"value":"3,37E+00","module":"A1"},{"value":"3,13E-01","module":"A2"},{"value":"4,96E-01","module":"A3"},{"value":"2,20E-01","module":"A4"},{"value":"9,90E-02","module":"A5"},{"value":"0,0E+00","module":"B1"},{"value":"0,0E+00","module":"B2"},{"value":"0,0E+00","module":"B3"},{"value":"0,0E+00","module":"B4"},{"value":"0,0E+00","module":"B5"},{"value":"1,93E+01","module":"B6"},{"value":"0,0E+00","module":"B7"},{"value":"0,0E+00","module":"C1"},{"value":"8,39E-02","module":"C2"},{"value":"9,24E-03","module":"C3"},{"value":"1,24E-02","module":"C4"},{"value":"-2,58E-01","module":"D"}]},{"parameter":"PENRM","unit":"MJ","values":[{"value":"1,61E+00","module":"A1"},{"value":"0,0E+00","module":"A2"},{"value":"0,0E+00","module":"A3"},{"value":"0,0E+00","module":"A4"},{"value":"6,63E-04","module":"A5"},{"value":"0,0E+00","module":"B1"},{"value":"0,0E+00","module":"B2"},{"value":"0,0E+00","module":"B3"},{"value":"0,0E+00","module":"B4"},{"value":"0,0E+00","module":"B5"},{"value":"0,0E+00","module":"B6"},{"value":"0,0E+00","module":"B7"},{"value":"0,0E+00","module":"C1"},{"value":"0,0E+00","module":"C2"},{"value":"-1,57E+00","module":"C3"},{"value":"0,0E+00","module":"C4"},{"value":"0,0E+00","module":"D"}]},{"parameter":"PENRT","unit":"MJ","values":[{"value":"4,97E+00","module":"A1"},{"value":"3,13E-01","module":"A2"},{"value":"4,96E-01","module":"A3"},{"value":"2,20E-01","module":"A4"},{"value":"9,96E-02","module":"A5"},{"value":"0,0E+00","module":"B1"},{"value":"0,0E+00","module":"B2"},{"value":"0,0E+00","module":"B3"},{"value":"0,0E+00","module":"B4"},{"value":"0,0E+00","module":"B5"},{"value":"1,93E+01","module":"B6"},{"value":"0,0E+00","module":"B7"},{"value":"0,0E+00","module":"C1"},{"value":"8,39E-02","module":"C2"},{"value":"-1,56E+00","module":"C3"},{"value":"1,24E-02","module":"C4"},{"value":"-2,58E-01","module":"D"}]},{"parameter":"SM","unit":"kg","values":[{"value":"1,40E-02","module":"A1"},{"value":"0,0E+00","module":"A2"},{"value":"0,0E+00","module":"A3"},{"value":"0,0E+00","module":"A4"},{"value":"2,93E-04","module":"A5"},{"value":"0,0E+00","module":"B1"},{"value":"0,0E+00","module":"B2"},{"value":"0,0E+00","module":"B3"},{"value":"0,0E+00","module":"B4"},{"value":"0,0E+00","module":"B5"},{"value":"0,0E+00","module":"B6"},{"value":"0,0E+00","module":"B7"},{"value":"0,0E+00","module":"C1"},{"value":"0,0E+00","module":"C2"},{"value":"0,0E+00","module":"C3"},{"value":"0,0E+00","module":"C4"},{"value":"6,46E-03","module":"D"}]},{"parameter":"RSF","unit":"MJ","values":[{"value":"6,28E-03","module":"A1"},{"value":"1,55E-04","module":"A2"},{"value":"2,66E-04","module":"A3"},{"value":"8,34E-05","module":"A4"},{"value":"1,55E-04","module":"A5"},{"value":"0,0E+00","module":"B1"},{"value":"0,0E+00","module":"B2"},{"value":"0,0E+00","module":"B3"},{"value":"0,0E+00","module":"B4"},{"value":"0,0E+00","module":"B5"},{"value":"6,23E-01","module":"B6"},{"value":"0,0E+00","module":"B7"},{"value":"0,0E+00","module":"C1"},{"value":"4,24E-05","module":"C2"},{"value":"1,07E-05","module":"C3"},{"value":"2,26E-05","module":"C4"},{"value":"5,49E-04","module":"D"}]},{"parameter":"NRSF","unit":"MJ","values":[{"value":"1,48E-03","module":"A1"},{"value":"5,46E-04","module":"A2"},{"value":"2,65E-05","module":"A3"},{"value":"2,54E-04","module":"A4"},{"value":"5,63E-05","module":"A5"},{"value":"0,0E+00","module":"B1"},{"value":"0,0E+00","module":"B2"},{"value":"0,0E+00","module":"B3"},{"value":"0,0E+00","module":"B4"},{"value":"0,0E+00","module":"B5"},{"value":"3,30E-03","module":"B6"},{"value":"0,0E+00","module":"B7"},{"value":"0,0E+00","module":"C1"},{"value":"1,51E-04","module":"C2"},{"value":"0,0E+00","module":"C3"},{"value":"3,03E-05","module":"C4"},{"value":"-2,08E-02","module":"D"}]},{"parameter":"FW","unit":"m3","values":[{"value":"9,61E-03","module":"A1"},{"value":"3,38E-05","module":"A2"},{"value":"1,40E-04","module":"A3"},{"value":"2,19E-05","module":"A4"},{"value":"1,03E-04","module":"A5"},{"value":"0,0E+00","module":"B1"},{"value":"0,0E+00","module":"B2"},{"value":"0,0E+00","module":"B3"},{"value":"0,0E+00","module":"B4"},{"value":"0,0E+00","module":"B5"},{"value":"6,15E-02","module":"B6"},{"value":"0,0E+00","module":"B7"},{"value":"0,0E+00","module":"C1"},{"value":"8,84E-06","module":"C2"},{"value":"7,32E-05","module":"C3"},{"value":"1,58E-05","module":"C4"},{"value":"-9,89E-04","module":"D"}]}],"end_of_life_waste":[{"parameter":"HWD","unit":"kg","values":[{"value":"1,93E-03","module":"A1"},{"value":"1,65E-05","module":"A2"},{"value":"1,29E-04","module":"A3"},{"value":"1,13E-05","module":"A4"},{"value":"5,58E-05","module":"A5"},{"value":"0,0E+00","module":"B1"},{"value":"0,0E+00","module":"B2"},{"value":"0,0E+00","module":"B3"},{"value":"0,0E+00","module":"B4"},{"value":"0,0E+00","module":"B5"},{"value":"2,55E-03","module":"B6"},{"value":"0,0E+00","module":"B7"},{"value":"0,0E+00","module":"C1"},{"value":"4,28E-06","module":"C2"},{"value":"0,0E+00","module":"C3"},{"value":"7,34E-04","module":"C4"},{"value":"-2,53E-04","module":"D"}]},{"parameter":"NHWD","unit":"kg","values":[{"value":"6,14E-02","module":"A1"},{"value":"1,73E-02","module":"A2"},{"value":"2,88E-03","module":"A3"},{"value":"1,51E-02","module":"A4"},{"value":"1,45E-02","module":"A5"},{"value":"0,0E+00","module":"B1"},{"value":"0,0E+00","module":"B2"},{"value":"0,0E+00","module":"B3"},{"value":"0,0E+00","module":"B4"},{"value":"0,0E+00","module":"B5"},{"value":"1,18E-01","module":"B6"},{"value":"0,0E+00","module":"B7"},{"value":"0,0E+00","module":"C1"},{"value":"4,01E-03","module":"C2"},{"value":"0,0E+00","module":"C3"},{"value":"4,69E-02","module":"C4"},{"value":"-1,21E-02","module":"D"}]},{"parameter":"RWD","unit":"kg","values":[{"value":"9,79E-06","module":"A1"},{"value":"2,14E-06","module":"A2"},{"value":"8,35E-06","module":"A3"},{"value":"1,51E-06","module":"A4"},{"value":"5,12E-07","module":"A5"},{"value":"0,0E+00","module":"B1"},{"value":"0,0E+00","module":"B2"},{"value":"0,0E+00","module":"B3"},{"value":"0,0E+00","module":"B4"},{"value":"0,0E+00","module":"B5"},{"value":"6,08E-05","module":"B6"},{"value":"0,0E+00","module":"B7"},{"value":"0,0E+00","module":"C1"},{"value":"5,72E-07","module":"C2"},{"value":"0,0E+00","module":"C3"},{"value":"8,19E-08","module":"C4"},{"value":"-5,38E-07","module":"D"}]}],"end_of_life_flow":[{"parameter":"CRU","unit":"kg","values":[{"value":"0,0E+00","module":"A1"},{"value":"0,0E+00","module":"A2"},{"value":"0,0E+00","module":"A3"},{"value":"0,0E+00","module":"A4"},{"value":"0,0E+00","module":"A5"},{"value":"0,0E+00","module":"B1"},{"value":"0,0E+00","module":"B2"},{"value":"0,0E+00","module":"B3"},{"value":"0,0E+00","module":"B4"},{"value":"0,0E+00","module":"B5"},{"value":"0,0E+00","module":"B6"},{"value":"0,0E+00","module":"B7"},{"value":"0,0E+00","module":"C1"},{"value":"0,0E+00","module":"C2"},{"value":"0,0E+00","module":"C3"},{"value":"0,0E+00","module":"C4"},{"value":"0,0E+00","module":"D"}]},{"parameter":"MFR","unit":"kg","values":[{"value":"0,0E+00","module":"A1"},{"value":"0,0E+00","module":"A2"},{"value":"3,41E-03","module":"A3"},{"value":"0,0E+00","module":"A4"},{"value":"5,31E-04","module":"A5"},{"value":"0,0E+00","module":"B1"},{"value":"0,0E+00","module":"B2"},{"value":"0,0E+00","module":"B3"},{"value":"0,0E+00","module":"B4"},{"value":"0,0E+00","module":"B5"},{"value":"0,0E+00","module":"B6"},{"value":"0,0E+00","module":"B7"},{"value":"0,0E+00","module":"C1"},{"value":"0,0E+00","module":"C2"},{"value":"2,31E-02","module":"C3"},{"value":"2,70E-06","module":"C4"},{"value":"-2,53E-04","module":"D"}]},{"parameter":"MER","unit":"kg","values":[{"value":"0,0E+00","module":"A1"},{"value":"0,0E+00","module":"A2"},{"value":"7,21E-04","module":"A3"},{"value":"0,0E+00","module":"A4"},{"value":"1,21E-02","module":"A5"},{"value":"0,0E+00","module":"B1"},{"value":"0,0E+00","module":"B2"},{"value":"0,0E+00","module":"B3"},{"value":"0,0E+00","module":"B4"},{"value":"0,0E+00","module":"B5"},{"value":"0,0E+00","module":"B6"},{"value":"0,0E+00","module":"B7"},{"value":"0,0E+00","module":"C1"},{"value":"0,0E+00","module":"C2"},{"value":"3,01E-02","module":"C3"},{"value":"6,61E-08","module":"C4"},{"value":"-3,33E-05","module":"D"}]},{"parameter":"EEE","unit":"MJ","values":[{"value":"0,0E+00","module":"A1"},{"value":"0,0E+00","module":"A2"},{"value":"6,47E-04","module":"A3"},{"value":"0,0E+00","module":"A4"},{"value":"8,97E-03","module":"A5"},{"value":"0,0E+00","module":"B1"},{"value":"0,0E+00","module":"B2"},{"value":"0,0E+00","module":"B3"},{"value":"0,0E+00","module":"B4"},{"value":"0,0E+00","module":"B5"},{"value":"0,0E+00","module":"B6"},{"value":"0,0E+00","module":"B7"},{"value":"0,0E+00","module":"C1"},{"value":"0,0E+00","module":"C2"},{"value":"4,81E-02","module":"C3"},{"value":"4,29E-06","module":"C4"},{"value":"-8,16E-05","module":"D"}]},{"parameter":"EET","unit":"MJ","values":[{"value":"0,0E+00","module":"A1"},{"value":"0,0E+00","module":"A2"},{"value":"9,78E-03","module":"A3"},{"value":"0,0E+00","module":"A4"},{"value":"1,36E-01","module":"A5"},{"value":"0,0E+00","module":"B1"},{"value":"0,0E+00","module":"B2"},{"value":"0,0E+00","module":"B3"},{"value":"0,0E+00","module":"B4"},{"value":"0,0E+00","module":"B5"},{"value":"0,0E+00","module":"B6"},{"value":"0,0E+00","module":"B7"},{"value":"0,0E+00","module":"C1"},{"value":"0,0E+00","module":"C2"},{"value":"7,28E-01","module":"C3"},{"value":"6,49E-05","module":"C4"},{"value":"-1,23E-03","module":"D"}]}]}