{"product_name":"EASY STRIP 5G16 T500","epd_id":"NEPD-8359-8017","compliance":["EN 15804+A2","ISO 14025","ISO 21930"],"producer_name":"Prysmian Group Danmark A/S","environmental_impact":[{"parameter":"GWP-total","unit":"kg CO2-eq.","values":[{"value":"3,05E+00","module":"A1"},{"value":"2,68E-01","module":"A2"},{"value":"2,62E-02","module":"A3"},{"value":"1,50E-01","module":"A4"},{"value":"2,32E-01","module":"A5"},{"value":"0,0E+00","module":"B1"},{"value":"0,0E+00","module":"B2"},{"value":"0,0E+00","module":"B3"},{"value":"0,0E+00","module":"B4"},{"value":"0,0E+00","module":"B5"},{"value":"2,86E-01","module":"B6"},{"value":"0,0E+00","module":"B7"},{"value":"0,0E+00","module":"C1"},{"value":"5,65E-02","module":"C2"},{"value":"4,03E-01","module":"C3"},{"value":"2,63E-02","module":"C4"},{"value":"-4,26E-01","module":"D"}]},{"parameter":"GWP-fossil","unit":"kg CO2-eq.","values":[{"value":"3,18E+00","module":"A1"},{"value":"2,67E-01","module":"A2"},{"value":"2,55E-02","module":"A3"},{"value":"1,50E-01","module":"A4"},{"value":"8,35E-02","module":"A5"},{"value":"0,0E+00","module":"B1"},{"value":"0,0E+00","module":"B2"},{"value":"0,0E+00","module":"B3"},{"value":"0,0E+00","module":"B4"},{"value":"0,0E+00","module":"B5"},{"value":"2,83E-01","module":"B6"},{"value":"0,0E+00","module":"B7"},{"value":"0,0E+00","module":"C1"},{"value":"5,65E-02","module":"C2"},{"value":"3,98E-01","module":"C3"},{"value":"2,23E-02","module":"C4"},{"value":"-4,23E-01","module":"D"}]},{"parameter":"GWP-biogenic","unit":"kg CO2-eq.","values":[{"value":"-1,33E-01","module":"A1"},{"value":"1,10E-04","module":"A2"},{"value":"6,70E-04","module":"A3"},{"value":"5,58E-05","module":"A4"},{"value":"1,48E-01","module":"A5"},{"value":"0,0E+00","module":"B1"},{"value":"0,0E+00","module":"B2"},{"value":"0,0E+00","module":"B3"},{"value":"0,0E+00","module":"B4"},{"value":"0,0E+00","module":"B5"},{"value":"2,93E-03","module":"B6"},{"value":"0,0E+00","module":"B7"},{"value":"0,0E+00","module":"C1"},{"value":"2,30E-05","module":"C2"},{"value":"4,50E-03","module":"C3"},{"value":"4,01E-03","module":"C4"},{"value":"-1,91E-03","module":"D"}]},{"parameter":"GWP-luluc","unit":"kg CO2-eq.","values":[{"value":"3,89E-03","module":"A1"},{"value":"9,53E-05","module":"A2"},{"value":"1,61E-05","module":"A3"},{"value":"5,62E-05","module":"A4"},{"value":"7,91E-05","module":"A5"},{"value":"0,0E+00","module":"B1"},{"value":"0,0E+00","module":"B2"},{"value":"0,0E+00","module":"B3"},{"value":"0,0E+00","module":"B4"},{"value":"0,0E+00","module":"B5"},{"value":"3,81E-04","module":"B6"},{"value":"0,0E+00","module":"B7"},{"value":"0,0E+00","module":"C1"},{"value":"1,97E-05","module":"C2"},{"value":"1,33E-06","module":"C3"},{"value":"1,94E-06","module":"C4"},{"value":"-1,20E-03","module":"D"}]},{"parameter":"ODP","unit":"kg CFC 11-eq.","values":[{"value":"3,37E-06","module":"A1"},{"value":"6,08E-08","module":"A2"},{"value":"2,16E-08","module":"A3"},{"value":"3,35E-08","module":"A4"},{"value":"7,15E-08","module":"A5"},{"value":"0,0E+00","module":"B1"},{"value":"0,0E+00","module":"B2"},{"value":"0,0E+00","module":"B3"},{"value":"0,0E+00","module":"B4"},{"value":"0,0E+00","module":"B5"},{"value":"9,62E-09","module":"B6"},{"value":"0,0E+00","module":"B7"},{"value":"0,0E+00","module":"C1"},{"value":"1,29E-08","module":"C2"},{"value":"7,27E-10","module":"C3"},{"value":"1,64E-09","module":"C4"},{"value":"-1,65E-03","module":"D"}]},{"parameter":"AP","unit":"mol H+-eq.","values":[{"value":"2,50E-01","module":"A1"},{"value":"9,53E-04","module":"A2"},{"value":"1,30E-04","module":"A3"},{"value":"1,70E-03","module":"A4"},{"value":"5,10E-03","module":"A5"},{"value":"0,0E+00","module":"B1"},{"value":"0,0E+00","module":"B2"},{"value":"0,0E+00","module":"B3"},{"value":"0,0E+00","module":"B4"},{"value":"0,0E+00","module":"B5"},{"value":"1,13E-03","module":"B6"},{"value":"0,0E+00","module":"B7"},{"value":"0,0E+00","module":"C1"},{"value":"2,31E-04","module":"C2"},{"value":"7,81E-05","module":"C3"},{"value":"4,42E-05","module":"C4"},{"value":"-6,74E-02","module":"D"}]},{"parameter":"POCP","unit":"kg NMVOC-eq.","values":[{"value":"4,41E-02","module":"A1"},{"value":"8,19E-04","module":"A2"},{"value":"1,36E-04","module":"A3"},{"value":"1,39E-03","module":"A4"},{"value":"9,70E-04","module":"A5"},{"value":"0,0E+00","module":"B1"},{"value":"0,0E+00","module":"B2"},{"value":"0,0E+00","module":"B3"},{"value":"0,0E+00","module":"B4"},{"value":"0,0E+00","module":"B5"},{"value":"5,81E-04","module":"B6"},{"value":"0,0E+00","module":"B7"},{"value":"0,0E+00","module":"C1"},{"value":"2,32E-04","module":"C2"},{"value":"9,30E-05","module":"C3"},{"value":"5,51E-05","module":"C4"},{"value":"-1,18E-02","module":"D"}]},{"parameter":"ADPE","unit":"kg Sb-eq.","values":[{"value":"7,39E-04","module":"A1"},{"value":"7,10E-06","module":"A2"},{"value":"1,39E-07","module":"A3"},{"value":"2,17E-06","module":"A4"},{"value":"1,70E-05","module":"A5"},{"value":"0,0E+00","module":"B1"},{"value":"0,0E+00","module":"B2"},{"value":"0,0E+00","module":"B3"},{"value":"0,0E+00","module":"B4"},{"value":"0,0E+00","module":"B5"},{"value":"2,52E-06","module":"B6"},{"value":"0,0E+00","module":"B7"},{"value":"0,0E+00","module":"C1"},{"value":"1,53E-06","module":"C2"},{"value":"3,63E-08","module":"C3"},{"value":"4,32E-08","module":"C4"},{"value":"-3,77E-04","module":"D"}]},{"parameter":"ADPF","unit":"MJ","values":[{"value":"4,80E+01","module":"A1"},{"value":"4,05E+00","module":"A2"},{"value":"5,06E+00","module":"A3"},{"value":"2,23E+00","module":"A4"},{"value":"1,29E+00","module":"A5"},{"value":"0,0E+00","module":"B1"},{"value":"0,0E+00","module":"B2"},{"value":"0,0E+00","module":"B3"},{"value":"0,0E+00","module":"B4"},{"value":"0,0E+00","module":"B5"},{"value":"3,67E+00","module":"B6"},{"value":"0,0E+00","module":"B7"},{"value":"0,0E+00","module":"C1"},{"value":"8,52E-01","module":"C2"},{"value":"4,77E-02","module":"C3"},{"value":"1,31E-01","module":"C4"},{"value":"-3,90E+00","module":"D"}]},{"parameter":"WDP","unit":"m3 world-eq.","values":[{"value":"1,10E+02","module":"A1"},{"value":"3,81E+00","module":"A2"},{"value":"2,20E+00","module":"A3"},{"value":"1,43E+00","module":"A4"},{"value":"2,67E+00","module":"A5"},{"value":"0,0E+00","module":"B1"},{"value":"0,0E+00","module":"B2"},{"value":"0,0E+00","module":"B3"},{"value":"0,0E+00","module":"B4"},{"value":"0,0E+00","module":"B5"},{"value":"5,70E+01","module":"B6"},{"value":"0,0E+00","module":"B7"},{"value":"0,0E+00","module":"C1"},{"value":"8,12E-01","module":"C2"},{"value":"3,12E-01","module":"C3"},{"value":"2,74E+00","module":"C4"},{"value":"1,79E+01","module":"D"}]},{"parameter":"EP-freshwater","unit":"kg P-eq.","values":[{"value":"2,14E-03","module":"A1"},{"value":"2,11E-06","module":"A2"},{"value":"3,19E-07","module":"A3"},{"value":"1,00E-06","module":"A4"},{"value":"4,28E-05","module":"A5"},{"value":"0,0E+00","module":"B1"},{"value":"0,0E+00","module":"B2"},{"value":"0,0E+00","module":"B3"},{"value":"0,0E+00","module":"B4"},{"value":"0,0E+00","module":"B5"},{"value":"2,32E-05","module":"B6"},{"value":"0,0E+00","module":"B7"},{"value":"0,0E+00","module":"C1"},{"value":"4,44E-07","module":"C2"},{"value":"6,54E-08","module":"C3"},{"value":"9,23E-08","module":"C4"},{"value":"-4,55E-04","module":"D"}]},{"parameter":"EP-marine","unit":"kg N-eq.","values":[{"value":"1,01E-02","module":"A1"},{"value":"2,12E-04","module":"A2"},{"value":"4,94E-05","module":"A3"},{"value":"4,49E-04","module":"A4"},{"value":"2,28E-04","module":"A5"},{"value":"0,0E+00","module":"B1"},{"value":"0,0E+00","module":"B2"},{"value":"0,0E+00","module":"B3"},{"value":"0,0E+00","module":"B4"},{"value":"0,0E+00","module":"B5"},{"value":"1,91E-04","module":"B6"},{"value":"0,0E+00","module":"B7"},{"value":"0,0E+00","module":"C1"},{"value":"6,85E-05","module":"C2"},{"value":"3,74E-05","module":"C3"},{"value":"3,98E-05","module":"C4"},{"value":"-2,82E-03","module":"D"}]},{"parameter":"EP-terrestrial","unit":"mol N-eq.","values":[{"value":"1,48E-01","module":"A1"},{"value":"2,37E-03","module":"A2"},{"value":"4,99E-04","module":"A3"},{"value":"4,99E-03","module":"A4"},{"value":"3,24E-03","module":"A5"},{"value":"0,0E+00","module":"B1"},{"value":"0,0E+00","module":"B2"},{"value":"0,0E+00","module":"B3"},{"value":"0,0E+00","module":"B4"},{"value":"0,0E+00","module":"B5"},{"value":"2,72E-03","module":"B6"},{"value":"0,0E+00","module":"B7"},{"value":"0,0E+00","module":"C1"},{"value":"7,57E-04","module":"C2"},{"value":"3,86E-04","module":"C3"},{"value":"1,77E-04","module":"C4"},{"value":"-4,35E-02","module":"D"}]},{"parameter":"GWP-IOBC","unit":"kg CO2-eq.","values":[{"value":"3,19E+00","module":"A1"},{"value":"2,68E-01","module":"A2"},{"value":"2,61E-02","module":"A3"},{"value":"1,50E-01","module":"A4"},{"value":"8,40E-02","module":"A5"},{"value":"0,0E+00","module":"B1"},{"value":"0,0E+00","module":"B2"},{"value":"0,0E+00","module":"B3"},{"value":"0,0E+00","module":"B4"},{"value":"0,0E+00","module":"B5"},{"value":"3,96E-01","module":"B6"},{"value":"0,0E+00","module":"B7"},{"value":"0,0E+00","module":"C1"},{"value":"5,65E-02","module":"C2"},{"value":"3,98E-01","module":"C3"},{"value":"2,75E-02","module":"C4"},{"value":"-2,13E-01","module":"D"}]}],"additional_environmental_impact":[{"parameter":"PM","unit":"disease incidence","values":[{"value":"5,06E-07","module":"A1"},{"value":"1,71E-08","module":"A2"},{"value":"2,58E-09","module":"A3"},{"value":"1,09E-08","module":"A4"},{"value":"1,12E-08","module":"A5"},{"value":"0,0E+00","module":"B1"},{"value":"0,0E+00","module":"B2"},{"value":"0,0E+00","module":"B3"},{"value":"0,0E+00","module":"B4"},{"value":"0,0E+00","module":"B5"},{"value":"5,56E-09","module":"B6"},{"value":"0,0E+00","module":"B7"},{"value":"0,0E+00","module":"C1"},{"value":"4,07E-09","module":"C2"},{"value":"3,36E-10","module":"C3"},{"value":"7,95E-10","module":"C4"},{"value":"-1,46E-07","module":"D"}]},{"parameter":"ETP-fw","unit":"CTUe","values":[{"value":"2,06E+03","module":"A1"},{"value":"2,99E+00","module":"A2"},{"value":"1,01E+00","module":"A3"},{"value":"1,55E+00","module":"A4"},{"value":"4,49E+01","module":"A5"},{"value":"0,0E+00","module":"B1"},{"value":"0,0E+00","module":"B2"},{"value":"0,0E+00","module":"B3"},{"value":"0,0E+00","module":"B4"},{"value":"0,0E+00","module":"B5"},{"value":"6,53E+00","module":"B6"},{"value":"0,0E+00","module":"B7"},{"value":"0,0E+00","module":"C1"},{"value":"6,27E-01","module":"C2"},{"value":"6,54E-01","module":"C3"},{"value":"1,73E+02","module":"C4"},{"value":"-6,20E+02","module":"D"}]},{"parameter":"HTP-c","unit":"CTUh","values":[{"value":"4,10E-08","module":"A1"},{"value":"0,0E+00","module":"A2"},{"value":"1,30E-11","module":"A3"},{"value":"0,0E+00","module":"A4"},{"value":"8,19E-10","module":"A5"},{"value":"0,0E+00","module":"B1"},{"value":"0,0E+00","module":"B2"},{"value":"0,0E+00","module":"B3"},{"value":"0,0E+00","module":"B4"},{"value":"0,0E+00","module":"B5"},{"value":"1,29E-10","module":"B6"},{"value":"0,0E+00","module":"B7"},{"value":"0,0E+00","module":"C1"},{"value":"0,0E+00","module":"C2"},{"value":"2,00E-11","module":"C3"},{"value":"8,00E-12","module":"C4"},{"value":"-8,76E-09","module":"D"}]},{"parameter":"HTP-nc","unit":"CTUh","values":[{"value":"3,45E-06","module":"A1"},{"value":"3,23E-09","module":"A2"},{"value":"3,13E-10","module":"A3"},{"value":"1,58E-09","module":"A4"},{"value":"6,94E-08","module":"A5"},{"value":"0,0E+00","module":"B1"},{"value":"0,0E+00","module":"B2"},{"value":"0,0E+00","module":"B3"},{"value":"0,0E+00","module":"B4"},{"value":"0,0E+00","module":"B5"},{"value":"4,27E-09","module":"B6"},{"value":"0,0E+00","module":"B7"},{"value":"0,0E+00","module":"C1"},{"value":"6,78E-10","module":"C2"},{"value":"8,73E-10","module":"C3"},{"value":"1,71E-10","module":"C4"},{"value":"-7,50E-07","module":"D"}]},{"parameter":"SQP","unit":"unitless","values":[{"value":"4,52E+01","module":"A1"},{"value":"2,92E+00","module":"A2"},{"value":"4,44E-01","module":"A3"},{"value":"2,07E+00","module":"A4"},{"value":"1,07E+00","module":"A5"},{"value":"0,0E+00","module":"B1"},{"value":"0,0E+00","module":"B2"},{"value":"0,0E+00","module":"B3"},{"value":"0,0E+00","module":"B4"},{"value":"0,0E+00","module":"B5"},{"value":"6,03E+00","module":"B6"},{"value":"0,0E+00","module":"B7"},{"value":"0,0E+00","module":"C1"},{"value":"5,87E-01","module":"C2"},{"value":"8,31E-03","module":"C3"},{"value":"3,03E-01","module":"C4"},{"value":"-1,00E+01","module":"D"}]},{"parameter":"IRP","unit":"kBq U235-eq.","values":[{"value":"1,44E-01","module":"A1"},{"value":"1,77E-02","module":"A2"},{"value":"2,21E-01","module":"A3"},{"value":"9,71E-03","module":"A4"},{"value":"8,33E-03","module":"A5"},{"value":"0,0E+00","module":"B1"},{"value":"0,0E+00","module":"B2"},{"value":"0,0E+00","module":"B3"},{"value":"0,0E+00","module":"B4"},{"value":"0,0E+00","module":"B5"},{"value":"1,79E-02","module":"B6"},{"value":"0,0E+00","module":"B7"},{"value":"0,0E+00","module":"C1"},{"value":"3,72E-03","module":"C2"},{"value":"1,15E-04","module":"C3"},{"value":"8,06E-04","module":"C4"},{"value":"-6,51E-03","module":"D"}]}],"resource_use":[{"parameter":"PERE","unit":"MJ","values":[{"value":"8,65E+00","module":"A1"},{"value":"5,69E-02","module":"A2"},{"value":"9,54E-02","module":"A3"},{"value":"2,50E-02","module":"A4"},{"value":"1,73E-01","module":"A5"},{"value":"0,0E+00","module":"B1"},{"value":"0,0E+00","module":"B2"},{"value":"0,0E+00","module":"B3"},{"value":"0,0E+00","module":"B4"},{"value":"0,0E+00","module":"B5"},{"value":"3,15E+00","module":"B6"},{"value":"0,0E+00","module":"B7"},{"value":"0,0E+00","module":"C1"},{"value":"1,20E-02","module":"C2"},{"value":"2,49E-03","module":"C3"},{"value":"1,48E-02","module":"C4"},{"value":"-3,43E+00","module":"D"}]},{"parameter":"PERM","unit":"MJ","values":[{"value":"1,42E+00","module":"A1"},{"value":"0,0E+00","module":"A2"},{"value":"0,0E+00","module":"A3"},{"value":"0,0E+00","module":"A4"},{"value":"-1,36E+00","module":"A5"},{"value":"0,0E+00","module":"B1"},{"value":"0,0E+00","module":"B2"},{"value":"0,0E+00","module":"B3"},{"value":"0,0E+00","module":"B4"},{"value":"0,0E+00","module":"B5"},{"value":"0,0E+00","module":"B6"},{"value":"0,0E+00","module":"B7"},{"value":"0,0E+00","module":"C1"},{"value":"0,0E+00","module":"C2"},{"value":"-3,67E-02","module":"C3"},{"value":"0,0E+00","module":"C4"},{"value":"0,0E+00","module":"D"}]},{"parameter":"PERT","unit":"MJ","values":[{"value":"1,01E+01","module":"A1"},{"value":"5,69E-02","module":"A2"},{"value":"9,54E-02","module":"A3"},{"value":"2,50E-02","module":"A4"},{"value":"-1,18E+00","module":"A5"},{"value":"0,0E+00","module":"B1"},{"value":"0,0E+00","module":"B2"},{"value":"0,0E+00","module":"B3"},{"value":"0,0E+00","module":"B4"},{"value":"0,0E+00","module":"B5"},{"value":"3,15E+00","module":"B6"},{"value":"0,0E+00","module":"B7"},{"value":"0,0E+00","module":"C1"},{"value":"1,20E-02","module":"C2"},{"value":"-3,42E-02","module":"C3"},{"value":"1,48E-02","module":"C4"},{"value":"-3,43E+00","module":"D"}]},{"parameter":"PENRE","unit":"MJ","values":[{"value":"3,96E+01","module":"A1"},{"value":"4,05E+00","module":"A2"},{"value":"5,07E+00","module":"A3"},{"value":"2,23E+00","module":"A4"},{"value":"1,11E+00","module":"A5"},{"value":"0,0E+00","module":"B1"},{"value":"0,0E+00","module":"B2"},{"value":"0,0E+00","module":"B3"},{"value":"0,0E+00","module":"B4"},{"value":"0,0E+00","module":"B5"},{"value":"3,67E+00","module":"B6"},{"value":"0,0E+00","module":"B7"},{"value":"0,0E+00","module":"C1"},{"value":"8,52E-01","module":"C2"},{"value":"4,77E-02","module":"C3"},{"value":"1,31E-01","module":"C4"},{"value":"-3,90E+00","module":"D"}]},{"parameter":"PENRM","unit":"MJ","values":[{"value":"8,66E+00","module":"A1"},{"value":"0,0E+00","module":"A2"},{"value":"0,0E+00","module":"A3"},{"value":"0,0E+00","module":"A4"},{"value":"1,58E-02","module":"A5"},{"value":"0,0E+00","module":"B1"},{"value":"0,0E+00","module":"B2"},{"value":"0,0E+00","module":"B3"},{"value":"0,0E+00","module":"B4"},{"value":"0,0E+00","module":"B5"},{"value":"0,0E+00","module":"B6"},{"value":"0,0E+00","module":"B7"},{"value":"0,0E+00","module":"C1"},{"value":"0,0E+00","module":"C2"},{"value":"-7,88E+00","module":"C3"},{"value":"0,0E+00","module":"C4"},{"value":"0,0E+00","module":"D"}]},{"parameter":"PENRT","unit":"MJ","values":[{"value":"4,83E+01","module":"A1"},{"value":"4,05E+00","module":"A2"},{"value":"5,07E+00","module":"A3"},{"value":"2,23E+00","module":"A4"},{"value":"1,13E+00","module":"A5"},{"value":"0,0E+00","module":"B1"},{"value":"0,0E+00","module":"B2"},{"value":"0,0E+00","module":"B3"},{"value":"0,0E+00","module":"B4"},{"value":"0,0E+00","module":"B5"},{"value":"3,67E+00","module":"B6"},{"value":"0,0E+00","module":"B7"},{"value":"0,0E+00","module":"C1"},{"value":"8,52E-01","module":"C2"},{"value":"-7,83E+00","module":"C3"},{"value":"1,31E-01","module":"C4"},{"value":"-3,90E+00","module":"D"}]},{"parameter":"SM","unit":"kg","values":[{"value":"2,54E-01","module":"A1"},{"value":"0,0E+00","module":"A2"},{"value":"0,0E+00","module":"A3"},{"value":"0,0E+00","module":"A4"},{"value":"5,17E-03","module":"A5"},{"value":"0,0E+00","module":"B1"},{"value":"0,0E+00","module":"B2"},{"value":"0,0E+00","module":"B3"},{"value":"0,0E+00","module":"B4"},{"value":"0,0E+00","module":"B5"},{"value":"0,0E+00","module":"B6"},{"value":"0,0E+00","module":"B7"},{"value":"0,0E+00","module":"C1"},{"value":"0,0E+00","module":"C2"},{"value":"0,0E+00","module":"C3"},{"value":"0,0E+00","module":"C4"},{"value":"1,17E-01","module":"D"}]},{"parameter":"RSF","unit":"MJ","values":[{"value":"3,54E-02","module":"A1"},{"value":"2,03E-03","module":"A2"},{"value":"2,71E-03","module":"A3"},{"value":"8,46E-04","module":"A4"},{"value":"9,76E-04","module":"A5"},{"value":"0,0E+00","module":"B1"},{"value":"0,0E+00","module":"B2"},{"value":"0,0E+00","module":"B3"},{"value":"0,0E+00","module":"B4"},{"value":"0,0E+00","module":"B5"},{"value":"1,18E-01","module":"B6"},{"value":"0,0E+00","module":"B7"},{"value":"0,0E+00","module":"C1"},{"value":"4,30E-04","module":"C2"},{"value":"5,47E-05","module":"C3"},{"value":"3,07E-04","module":"C4"},{"value":"1,08E-02","module":"D"}]},{"parameter":"NRSF","unit":"MJ","values":[{"value":"1,27E-02","module":"A1"},{"value":"7,22E-03","module":"A2"},{"value":"2,71E-04","module":"A3"},{"value":"2,58E-03","module":"A4"},{"value":"5,92E-04","module":"A5"},{"value":"0,0E+00","module":"B1"},{"value":"0,0E+00","module":"B2"},{"value":"0,0E+00","module":"B3"},{"value":"0,0E+00","module":"B4"},{"value":"0,0E+00","module":"B5"},{"value":"6,27E-04","module":"B6"},{"value":"0,0E+00","module":"B7"},{"value":"0,0E+00","module":"C1"},{"value":"1,54E-03","module":"C2"},{"value":"0,0E+00","module":"C3"},{"value":"1,90E-04","module":"C4"},{"value":"-9,44E-02","module":"D"}]},{"parameter":"FW","unit":"m3","values":[{"value":"9,83E-02","module":"A1"},{"value":"4,31E-04","module":"A2"},{"value":"1,43E-03","module":"A3"},{"value":"2,22E-04","module":"A4"},{"value":"1,32E-03","module":"A5"},{"value":"0,0E+00","module":"B1"},{"value":"0,0E+00","module":"B2"},{"value":"0,0E+00","module":"B3"},{"value":"0,0E+00","module":"B4"},{"value":"0,0E+00","module":"B5"},{"value":"1,17E-02","module":"B6"},{"value":"0,0E+00","module":"B7"},{"value":"0,0E+00","module":"C1"},{"value":"8,97E-05","module":"C2"},{"value":"3,67E-04","module":"C3"},{"value":"1,69E-04","module":"C4"},{"value":"-1,22E-02","module":"D"}]}],"end_of_life_waste":[{"parameter":"HWD","unit":"kg","values":[{"value":"3,26E-02","module":"A1"},{"value":"2,09E-04","module":"A2"},{"value":"1,32E-03","module":"A3"},{"value":"1,15E-04","module":"A4"},{"value":"9,13E-04","module":"A5"},{"value":"0,0E+00","module":"B1"},{"value":"0,0E+00","module":"B2"},{"value":"0,0E+00","module":"B3"},{"value":"0,0E+00","module":"B4"},{"value":"0,0E+00","module":"B5"},{"value":"4,85E-04","module":"B6"},{"value":"0,0E+00","module":"B7"},{"value":"0,0E+00","module":"C1"},{"value":"4,34E-05","module":"C2"},{"value":"0,0E+00","module":"C3"},{"value":"1,16E-02","module":"C4"},{"value":"-4,55E-03","module":"D"}]},{"parameter":"NHWD","unit":"kg","values":[{"value":"9,79E-01","module":"A1"},{"value":"2,04E-01","module":"A2"},{"value":"2,94E-02","module":"A3"},{"value":"1,53E-01","module":"A4"},{"value":"1,47E-01","module":"A5"},{"value":"0,0E+00","module":"B1"},{"value":"0,0E+00","module":"B2"},{"value":"0,0E+00","module":"B3"},{"value":"0,0E+00","module":"B4"},{"value":"0,0E+00","module":"B5"},{"value":"2,24E-02","module":"B6"},{"value":"0,0E+00","module":"B7"},{"value":"0,0E+00","module":"C1"},{"value":"4,07E-02","module":"C2"},{"value":"0,0E+00","module":"C3"},{"value":"4,46E-01","module":"C4"},{"value":"-2,01E-01","module":"D"}]},{"parameter":"RWD","unit":"kg","values":[{"value":"1,28E-04","module":"A1"},{"value":"2,76E-05","module":"A2"},{"value":"8,53E-05","module":"A3"},{"value":"1,53E-05","module":"A4"},{"value":"5,73E-06","module":"A5"},{"value":"0,0E+00","module":"B1"},{"value":"0,0E+00","module":"B2"},{"value":"0,0E+00","module":"B3"},{"value":"0,0E+00","module":"B4"},{"value":"0,0E+00","module":"B5"},{"value":"1,16E-05","module":"B6"},{"value":"0,0E+00","module":"B7"},{"value":"0,0E+00","module":"C1"},{"value":"5,81E-06","module":"C2"},{"value":"0,0E+00","module":"C3"},{"value":"8,92E-07","module":"C4"},{"value":"-5,71E-06","module":"D"}]}],"end_of_life_flow":[{"parameter":"CRU","unit":"kg","values":[{"value":"0,0E+00","module":"A1"},{"value":"0,0E+00","module":"A2"},{"value":"0,0E+00","module":"A3"},{"value":"0,0E+00","module":"A4"},{"value":"0,0E+00","module":"A5"},{"value":"0,0E+00","module":"B1"},{"value":"0,0E+00","module":"B2"},{"value":"0,0E+00","module":"B3"},{"value":"0,0E+00","module":"B4"},{"value":"0,0E+00","module":"B5"},{"value":"0,0E+00","module":"B6"},{"value":"0,0E+00","module":"B7"},{"value":"0,0E+00","module":"C1"},{"value":"0,0E+00","module":"C2"},{"value":"0,0E+00","module":"C3"},{"value":"0,0E+00","module":"C4"},{"value":"0,0E+00","module":"D"}]},{"parameter":"MFR","unit":"kg","values":[{"value":"0,0E+00","module":"A1"},{"value":"0,0E+00","module":"A2"},{"value":"3,49E-02","module":"A3"},{"value":"0,0E+00","module":"A4"},{"value":"9,08E-03","module":"A5"},{"value":"0,0E+00","module":"B1"},{"value":"0,0E+00","module":"B2"},{"value":"0,0E+00","module":"B3"},{"value":"0,0E+00","module":"B4"},{"value":"0,0E+00","module":"B5"},{"value":"0,0E+00","module":"B6"},{"value":"0,0E+00","module":"B7"},{"value":"0,0E+00","module":"C1"},{"value":"0,0E+00","module":"C2"},{"value":"4,19E-01","module":"C3"},{"value":"1,43E-05","module":"C4"},{"value":"-4,58E-03","module":"D"}]},{"parameter":"MER","unit":"kg","values":[{"value":"0,0E+00","module":"A1"},{"value":"0,0E+00","module":"A2"},{"value":"7,37E-03","module":"A3"},{"value":"0,0E+00","module":"A4"},{"value":"1,13E-01","module":"A5"},{"value":"0,0E+00","module":"B1"},{"value":"0,0E+00","module":"B2"},{"value":"0,0E+00","module":"B3"},{"value":"0,0E+00","module":"B4"},{"value":"0,0E+00","module":"B5"},{"value":"0,0E+00","module":"B6"},{"value":"0,0E+00","module":"B7"},{"value":"0,0E+00","module":"C1"},{"value":"0,0E+00","module":"C2"},{"value":"1,59E-01","module":"C3"},{"value":"3,49E-07","module":"C4"},{"value":"-6,04E-04","module":"D"}]},{"parameter":"EEE","unit":"MJ","values":[{"value":"0,0E+00","module":"A1"},{"value":"0,0E+00","module":"A2"},{"value":"6,61E-03","module":"A3"},{"value":"0,0E+00","module":"A4"},{"value":"8,18E-02","module":"A5"},{"value":"0,0E+00","module":"B1"},{"value":"0,0E+00","module":"B2"},{"value":"0,0E+00","module":"B3"},{"value":"0,0E+00","module":"B4"},{"value":"0,0E+00","module":"B5"},{"value":"0,0E+00","module":"B6"},{"value":"0,0E+00","module":"B7"},{"value":"0,0E+00","module":"C1"},{"value":"0,0E+00","module":"C2"},{"value":"2,58E-01","module":"C3"},{"value":"2,27E-05","module":"C4"},{"value":"-1,48E-03","module":"D"}]},{"parameter":"EET","unit":"MJ","values":[{"value":"0,0E+00","module":"A1"},{"value":"0,0E+00","module":"A2"},{"value":"9,99E-02","module":"A3"},{"value":"0,0E+00","module":"A4"},{"value":"1,24E+00","module":"A5"},{"value":"0,0E+00","module":"B1"},{"value":"0,0E+00","module":"B2"},{"value":"0,0E+00","module":"B3"},{"value":"0,0E+00","module":"B4"},{"value":"0,0E+00","module":"B5"},{"value":"0,0E+00","module":"B6"},{"value":"0,0E+00","module":"B7"},{"value":"0,0E+00","module":"C1"},{"value":"0,0E+00","module":"C2"},{"value":"3,90E+00","module":"C3"},{"value":"3,43E-04","module":"C4"},{"value":"-2,24E-02","module":"D"}]}]}