{"product_name":"EASY STRIP 5G6 T500","epd_id":"NEPD-8339-8046","compliance":["EN 15804+A2","ISO 14025","ISO 21930"],"producer_name":"Prysmian Group Danmark A/S","environmental_impact":[{"parameter":"GWP-total","unit":"kg CO2-eq.","values":[{"value":"1,24E+00","module":"A1"},{"value":"1,07E-01","module":"A2"},{"value":"1,11E-02","module":"A3"},{"value":"6,27E-02","module":"A4"},{"value":"8,87E-02","module":"A5"},{"value":"0,0E+00","module":"B1"},{"value":"0,0E+00","module":"B2"},{"value":"0,0E+00","module":"B3"},{"value":"0,0E+00","module":"B4"},{"value":"0,0E+00","module":"B5"},{"value":"7,66E-01","module":"B6"},{"value":"0,0E+00","module":"B7"},{"value":"0,0E+00","module":"C1"},{"value":"2,36E-02","module":"C2"},{"value":"2,14E-01","module":"C3"},{"value":"1,33E-02","module":"C4"},{"value":"-1,63E-01","module":"D"}]},{"parameter":"GWP-fossil","unit":"kg CO2-eq.","values":[{"value":"1,29E+00","module":"A1"},{"value":"1,07E-01","module":"A2"},{"value":"1,08E-02","module":"A3"},{"value":"6,27E-02","module":"A4"},{"value":"3,48E-02","module":"A5"},{"value":"0,0E+00","module":"B1"},{"value":"0,0E+00","module":"B2"},{"value":"0,0E+00","module":"B3"},{"value":"0,0E+00","module":"B4"},{"value":"0,0E+00","module":"B5"},{"value":"7,58E-01","module":"B6"},{"value":"0,0E+00","module":"B7"},{"value":"0,0E+00","module":"C1"},{"value":"2,36E-02","module":"C2"},{"value":"2,12E-01","module":"C3"},{"value":"1,12E-02","module":"C4"},{"value":"-1,62E-01","module":"D"}]},{"parameter":"GWP-biogenic","unit":"kg CO2-eq.","values":[{"value":"-4,84E-02","module":"A1"},{"value":"4,38E-05","module":"A2"},{"value":"2,84E-04","module":"A3"},{"value":"2,33E-05","module":"A4"},{"value":"5,39E-02","module":"A5"},{"value":"0,0E+00","module":"B1"},{"value":"0,0E+00","module":"B2"},{"value":"0,0E+00","module":"B3"},{"value":"0,0E+00","module":"B4"},{"value":"0,0E+00","module":"B5"},{"value":"7,85E-03","module":"B6"},{"value":"0,0E+00","module":"B7"},{"value":"0,0E+00","module":"C1"},{"value":"9,63E-06","module":"C2"},{"value":"2,34E-03","module":"C3"},{"value":"2,08E-03","module":"C4"},{"value":"-7,21E-04","module":"D"}]},{"parameter":"GWP-luluc","unit":"kg CO2-eq.","values":[{"value":"1,51E-03","module":"A1"},{"value":"3,79E-05","module":"A2"},{"value":"6,81E-06","module":"A3"},{"value":"2,35E-05","module":"A4"},{"value":"3,07E-05","module":"A5"},{"value":"0,0E+00","module":"B1"},{"value":"0,0E+00","module":"B2"},{"value":"0,0E+00","module":"B3"},{"value":"0,0E+00","module":"B4"},{"value":"0,0E+00","module":"B5"},{"value":"1,02E-03","module":"B6"},{"value":"0,0E+00","module":"B7"},{"value":"0,0E+00","module":"C1"},{"value":"8,25E-06","module":"C2"},{"value":"7,11E-07","module":"C3"},{"value":"7,86E-07","module":"C4"},{"value":"-5,72E-04","module":"D"}]},{"parameter":"ODP","unit":"kg CFC 11-eq.","values":[{"value":"2,21E-06","module":"A1"},{"value":"2,43E-08","module":"A2"},{"value":"9,16E-09","module":"A3"},{"value":"1,40E-08","module":"A4"},{"value":"4,60E-08","module":"A5"},{"value":"0,0E+00","module":"B1"},{"value":"0,0E+00","module":"B2"},{"value":"0,0E+00","module":"B3"},{"value":"0,0E+00","module":"B4"},{"value":"0,0E+00","module":"B5"},{"value":"2,58E-08","module":"B6"},{"value":"0,0E+00","module":"B7"},{"value":"0,0E+00","module":"C1"},{"value":"5,38E-09","module":"C2"},{"value":"3,88E-10","module":"C3"},{"value":"6,94E-10","module":"C4"},{"value":"-8,75E-04","module":"D"}]},{"parameter":"AP","unit":"mol H+-eq.","values":[{"value":"9,37E-02","module":"A1"},{"value":"3,98E-04","module":"A2"},{"value":"5,49E-05","module":"A3"},{"value":"7,12E-04","module":"A4"},{"value":"1,91E-03","module":"A5"},{"value":"0,0E+00","module":"B1"},{"value":"0,0E+00","module":"B2"},{"value":"0,0E+00","module":"B3"},{"value":"0,0E+00","module":"B4"},{"value":"0,0E+00","module":"B5"},{"value":"3,04E-03","module":"B6"},{"value":"0,0E+00","module":"B7"},{"value":"0,0E+00","module":"C1"},{"value":"9,65E-05","module":"C2"},{"value":"4,16E-05","module":"C3"},{"value":"1,86E-05","module":"C4"},{"value":"-2,53E-02","module":"D"}]},{"parameter":"POCP","unit":"kg NMVOC-eq.","values":[{"value":"1,68E-02","module":"A1"},{"value":"3,42E-04","module":"A2"},{"value":"5,76E-05","module":"A3"},{"value":"5,80E-04","module":"A4"},{"value":"3,72E-04","module":"A5"},{"value":"0,0E+00","module":"B1"},{"value":"0,0E+00","module":"B2"},{"value":"0,0E+00","module":"B3"},{"value":"0,0E+00","module":"B4"},{"value":"0,0E+00","module":"B5"},{"value":"1,56E-03","module":"B6"},{"value":"0,0E+00","module":"B7"},{"value":"0,0E+00","module":"C1"},{"value":"9,69E-05","module":"C2"},{"value":"4,95E-05","module":"C3"},{"value":"2,37E-05","module":"C4"},{"value":"-4,45E-03","module":"D"}]},{"parameter":"ADPE","unit":"kg Sb-eq.","values":[{"value":"2,76E-04","module":"A1"},{"value":"2,79E-06","module":"A2"},{"value":"5,88E-08","module":"A3"},{"value":"9,08E-07","module":"A4"},{"value":"6,50E-06","module":"A5"},{"value":"0,0E+00","module":"B1"},{"value":"0,0E+00","module":"B2"},{"value":"0,0E+00","module":"B3"},{"value":"0,0E+00","module":"B4"},{"value":"0,0E+00","module":"B5"},{"value":"6,75E-06","module":"B6"},{"value":"0,0E+00","module":"B7"},{"value":"0,0E+00","module":"C1"},{"value":"6,39E-07","module":"C2"},{"value":"1,93E-08","module":"C3"},{"value":"1,82E-08","module":"C4"},{"value":"-1,41E-04","module":"D"}]},{"parameter":"ADPF","unit":"MJ","values":[{"value":"2,08E+01","module":"A1"},{"value":"1,62E+00","module":"A2"},{"value":"2,14E+00","module":"A3"},{"value":"9,32E-01","module":"A4"},{"value":"5,53E-01","module":"A5"},{"value":"0,0E+00","module":"B1"},{"value":"0,0E+00","module":"B2"},{"value":"0,0E+00","module":"B3"},{"value":"0,0E+00","module":"B4"},{"value":"0,0E+00","module":"B5"},{"value":"9,82E+00","module":"B6"},{"value":"0,0E+00","module":"B7"},{"value":"0,0E+00","module":"C1"},{"value":"3,56E-01","module":"C2"},{"value":"2,54E-02","module":"C3"},{"value":"5,48E-02","module":"C4"},{"value":"-1,51E+00","module":"D"}]},{"parameter":"WDP","unit":"m3 world-eq.","values":[{"value":"4,68E+01","module":"A1"},{"value":"1,51E+00","module":"A2"},{"value":"9,33E-01","module":"A3"},{"value":"6,00E-01","module":"A4"},{"value":"1,13E+00","module":"A5"},{"value":"0,0E+00","module":"B1"},{"value":"0,0E+00","module":"B2"},{"value":"0,0E+00","module":"B3"},{"value":"0,0E+00","module":"B4"},{"value":"0,0E+00","module":"B5"},{"value":"1,53E+02","module":"B6"},{"value":"0,0E+00","module":"B7"},{"value":"0,0E+00","module":"C1"},{"value":"3,40E-01","module":"C2"},{"value":"1,67E-01","module":"C3"},{"value":"1,08E+00","module":"C4"},{"value":"6,06E+00","module":"D"}]},{"parameter":"EP-freshwater","unit":"kg P-eq.","values":[{"value":"7,99E-04","module":"A1"},{"value":"8,40E-07","module":"A2"},{"value":"1,35E-07","module":"A3"},{"value":"4,18E-07","module":"A4"},{"value":"1,60E-05","module":"A5"},{"value":"0,0E+00","module":"B1"},{"value":"0,0E+00","module":"B2"},{"value":"0,0E+00","module":"B3"},{"value":"0,0E+00","module":"B4"},{"value":"0,0E+00","module":"B5"},{"value":"6,20E-05","module":"B6"},{"value":"0,0E+00","module":"B7"},{"value":"0,0E+00","module":"C1"},{"value":"1,85E-07","module":"C2"},{"value":"3,49E-08","module":"C3"},{"value":"3,76E-08","module":"C4"},{"value":"-1,71E-04","module":"D"}]},{"parameter":"EP-marine","unit":"kg N-eq.","values":[{"value":"3,82E-03","module":"A1"},{"value":"8,99E-05","module":"A2"},{"value":"2,09E-05","module":"A3"},{"value":"1,88E-04","module":"A4"},{"value":"8,73E-05","module":"A5"},{"value":"0,0E+00","module":"B1"},{"value":"0,0E+00","module":"B2"},{"value":"0,0E+00","module":"B3"},{"value":"0,0E+00","module":"B4"},{"value":"0,0E+00","module":"B5"},{"value":"5,11E-04","module":"B6"},{"value":"0,0E+00","module":"B7"},{"value":"0,0E+00","module":"C1"},{"value":"2,86E-05","module":"C2"},{"value":"1,99E-05","module":"C3"},{"value":"1,93E-05","module":"C4"},{"value":"-1,07E-03","module":"D"}]},{"parameter":"EP-terrestrial","unit":"mol N-eq.","values":[{"value":"5,58E-02","module":"A1"},{"value":"1,00E-03","module":"A2"},{"value":"2,11E-04","module":"A3"},{"value":"2,08E-03","module":"A4"},{"value":"1,23E-03","module":"A5"},{"value":"0,0E+00","module":"B1"},{"value":"0,0E+00","module":"B2"},{"value":"0,0E+00","module":"B3"},{"value":"0,0E+00","module":"B4"},{"value":"0,0E+00","module":"B5"},{"value":"7,29E-03","module":"B6"},{"value":"0,0E+00","module":"B7"},{"value":"0,0E+00","module":"C1"},{"value":"3,17E-04","module":"C2"},{"value":"2,06E-04","module":"C3"},{"value":"7,42E-05","module":"C4"},{"value":"-1,64E-02","module":"D"}]},{"parameter":"GWP-IOBC","unit":"kg CO2-eq.","values":[{"value":"1,29E+00","module":"A1"},{"value":"1,07E-01","module":"A2"},{"value":"1,10E-02","module":"A3"},{"value":"6,27E-02","module":"A4"},{"value":"3,50E-02","module":"A5"},{"value":"0,0E+00","module":"B1"},{"value":"0,0E+00","module":"B2"},{"value":"0,0E+00","module":"B3"},{"value":"0,0E+00","module":"B4"},{"value":"0,0E+00","module":"B5"},{"value":"1,06E+00","module":"B6"},{"value":"0,0E+00","module":"B7"},{"value":"0,0E+00","module":"C1"},{"value":"2,36E-02","module":"C2"},{"value":"2,12E-01","module":"C3"},{"value":"1,38E-02","module":"C4"},{"value":"-8,34E-02","module":"D"}]}],"additional_environmental_impact":[{"parameter":"PM","unit":"disease incidence","values":[{"value":"1,92E-07","module":"A1"},{"value":"6,92E-09","module":"A2"},{"value":"1,09E-09","module":"A3"},{"value":"4,56E-09","module":"A4"},{"value":"4,26E-09","module":"A5"},{"value":"0,0E+00","module":"B1"},{"value":"0,0E+00","module":"B2"},{"value":"0,0E+00","module":"B3"},{"value":"0,0E+00","module":"B4"},{"value":"0,0E+00","module":"B5"},{"value":"1,49E-08","module":"B6"},{"value":"0,0E+00","module":"B7"},{"value":"0,0E+00","module":"C1"},{"value":"1,70E-09","module":"C2"},{"value":"1,79E-10","module":"C3"},{"value":"3,36E-10","module":"C4"},{"value":"-5,63E-08","module":"D"}]},{"parameter":"ETP-fw","unit":"CTUe","values":[{"value":"7,69E+02","module":"A1"},{"value":"1,19E+00","module":"A2"},{"value":"4,27E-01","module":"A3"},{"value":"6,49E-01","module":"A4"},{"value":"1,67E+01","module":"A5"},{"value":"0,0E+00","module":"B1"},{"value":"0,0E+00","module":"B2"},{"value":"0,0E+00","module":"B3"},{"value":"0,0E+00","module":"B4"},{"value":"0,0E+00","module":"B5"},{"value":"1,75E+01","module":"B6"},{"value":"0,0E+00","module":"B7"},{"value":"0,0E+00","module":"C1"},{"value":"2,62E-01","module":"C2"},{"value":"3,49E-01","module":"C3"},{"value":"6,47E+01","module":"C4"},{"value":"-2,32E+02","module":"D"}]},{"parameter":"HTP-c","unit":"CTUh","values":[{"value":"1,54E-08","module":"A1"},{"value":"0,0E+00","module":"A2"},{"value":"5,00E-12","module":"A3"},{"value":"0,0E+00","module":"A4"},{"value":"3,07E-10","module":"A5"},{"value":"0,0E+00","module":"B1"},{"value":"0,0E+00","module":"B2"},{"value":"0,0E+00","module":"B3"},{"value":"0,0E+00","module":"B4"},{"value":"0,0E+00","module":"B5"},{"value":"3,44E-10","module":"B6"},{"value":"0,0E+00","module":"B7"},{"value":"0,0E+00","module":"C1"},{"value":"0,0E+00","module":"C2"},{"value":"1,10E-11","module":"C3"},{"value":"3,00E-12","module":"C4"},{"value":"-3,28E-09","module":"D"}]},{"parameter":"HTP-nc","unit":"CTUh","values":[{"value":"1,29E-06","module":"A1"},{"value":"1,28E-09","module":"A2"},{"value":"1,34E-10","module":"A3"},{"value":"6,60E-10","module":"A4"},{"value":"2,59E-08","module":"A5"},{"value":"0,0E+00","module":"B1"},{"value":"0,0E+00","module":"B2"},{"value":"0,0E+00","module":"B3"},{"value":"0,0E+00","module":"B4"},{"value":"0,0E+00","module":"B5"},{"value":"1,14E-08","module":"B6"},{"value":"0,0E+00","module":"B7"},{"value":"0,0E+00","module":"C1"},{"value":"2,83E-10","module":"C2"},{"value":"4,65E-10","module":"C3"},{"value":"6,90E-11","module":"C4"},{"value":"-2,81E-07","module":"D"}]},{"parameter":"SQP","unit":"unitless","values":[{"value":"1,71E+01","module":"A1"},{"value":"1,18E+00","module":"A2"},{"value":"1,88E-01","module":"A3"},{"value":"8,64E-01","module":"A4"},{"value":"4,10E-01","module":"A5"},{"value":"0,0E+00","module":"B1"},{"value":"0,0E+00","module":"B2"},{"value":"0,0E+00","module":"B3"},{"value":"0,0E+00","module":"B4"},{"value":"0,0E+00","module":"B5"},{"value":"1,61E+01","module":"B6"},{"value":"0,0E+00","module":"B7"},{"value":"0,0E+00","module":"C1"},{"value":"2,45E-01","module":"C2"},{"value":"4,43E-03","module":"C3"},{"value":"1,36E-01","module":"C4"},{"value":"-4,09E+00","module":"D"}]},{"parameter":"IRP","unit":"kBq U235-eq.","values":[{"value":"5,76E-02","module":"A1"},{"value":"7,06E-03","module":"A2"},{"value":"9,36E-02","module":"A3"},{"value":"4,06E-03","module":"A4"},{"value":"3,45E-03","module":"A5"},{"value":"0,0E+00","module":"B1"},{"value":"0,0E+00","module":"B2"},{"value":"0,0E+00","module":"B3"},{"value":"0,0E+00","module":"B4"},{"value":"0,0E+00","module":"B5"},{"value":"4,80E-02","module":"B6"},{"value":"0,0E+00","module":"B7"},{"value":"0,0E+00","module":"C1"},{"value":"1,56E-03","module":"C2"},{"value":"6,11E-05","module":"C3"},{"value":"3,31E-04","module":"C4"},{"value":"-2,76E-03","module":"D"}]}],"resource_use":[{"parameter":"PERE","unit":"MJ","values":[{"value":"3,34E+00","module":"A1"},{"value":"2,26E-02","module":"A2"},{"value":"4,04E-02","module":"A3"},{"value":"1,05E-02","module":"A4"},{"value":"6,67E-02","module":"A5"},{"value":"0,0E+00","module":"B1"},{"value":"0,0E+00","module":"B2"},{"value":"0,0E+00","module":"B3"},{"value":"0,0E+00","module":"B4"},{"value":"0,0E+00","module":"B5"},{"value":"8,44E+00","module":"B6"},{"value":"0,0E+00","module":"B7"},{"value":"0,0E+00","module":"C1"},{"value":"5,02E-03","module":"C2"},{"value":"1,33E-03","module":"C3"},{"value":"5,83E-03","module":"C4"},{"value":"-1,60E+00","module":"D"}]},{"parameter":"PERM","unit":"MJ","values":[{"value":"5,24E-01","module":"A1"},{"value":"0,0E+00","module":"A2"},{"value":"0,0E+00","module":"A3"},{"value":"0,0E+00","module":"A4"},{"value":"-4,94E-01","module":"A5"},{"value":"0,0E+00","module":"B1"},{"value":"0,0E+00","module":"B2"},{"value":"0,0E+00","module":"B3"},{"value":"0,0E+00","module":"B4"},{"value":"0,0E+00","module":"B5"},{"value":"0,0E+00","module":"B6"},{"value":"0,0E+00","module":"B7"},{"value":"0,0E+00","module":"C1"},{"value":"0,0E+00","module":"C2"},{"value":"-1,91E-02","module":"C3"},{"value":"0,0E+00","module":"C4"},{"value":"0,0E+00","module":"D"}]},{"parameter":"PERT","unit":"MJ","values":[{"value":"3,87E+00","module":"A1"},{"value":"2,26E-02","module":"A2"},{"value":"4,04E-02","module":"A3"},{"value":"1,05E-02","module":"A4"},{"value":"-4,27E-01","module":"A5"},{"value":"0,0E+00","module":"B1"},{"value":"0,0E+00","module":"B2"},{"value":"0,0E+00","module":"B3"},{"value":"0,0E+00","module":"B4"},{"value":"0,0E+00","module":"B5"},{"value":"8,44E+00","module":"B6"},{"value":"0,0E+00","module":"B7"},{"value":"0,0E+00","module":"C1"},{"value":"5,02E-03","module":"C2"},{"value":"-1,77E-02","module":"C3"},{"value":"5,83E-03","module":"C4"},{"value":"-1,60E+00","module":"D"}]},{"parameter":"PENRE","unit":"MJ","values":[{"value":"1,62E+01","module":"A1"},{"value":"1,62E+00","module":"A2"},{"value":"2,15E+00","module":"A3"},{"value":"9,32E-01","module":"A4"},{"value":"4,57E-01","module":"A5"},{"value":"0,0E+00","module":"B1"},{"value":"0,0E+00","module":"B2"},{"value":"0,0E+00","module":"B3"},{"value":"0,0E+00","module":"B4"},{"value":"0,0E+00","module":"B5"},{"value":"9,82E+00","module":"B6"},{"value":"0,0E+00","module":"B7"},{"value":"0,0E+00","module":"C1"},{"value":"3,56E-01","module":"C2"},{"value":"2,54E-02","module":"C3"},{"value":"5,48E-02","module":"C4"},{"value":"-1,51E+00","module":"D"}]},{"parameter":"PENRM","unit":"MJ","values":[{"value":"4,77E+00","module":"A1"},{"value":"0,0E+00","module":"A2"},{"value":"0,0E+00","module":"A3"},{"value":"0,0E+00","module":"A4"},{"value":"7,57E-03","module":"A5"},{"value":"0,0E+00","module":"B1"},{"value":"0,0E+00","module":"B2"},{"value":"0,0E+00","module":"B3"},{"value":"0,0E+00","module":"B4"},{"value":"0,0E+00","module":"B5"},{"value":"0,0E+00","module":"B6"},{"value":"0,0E+00","module":"B7"},{"value":"0,0E+00","module":"C1"},{"value":"0,0E+00","module":"C2"},{"value":"-4,40E+00","module":"C3"},{"value":"0,0E+00","module":"C4"},{"value":"0,0E+00","module":"D"}]},{"parameter":"PENRT","unit":"MJ","values":[{"value":"2,10E+01","module":"A1"},{"value":"1,62E+00","module":"A2"},{"value":"2,15E+00","module":"A3"},{"value":"9,32E-01","module":"A4"},{"value":"4,65E-01","module":"A5"},{"value":"0,0E+00","module":"B1"},{"value":"0,0E+00","module":"B2"},{"value":"0,0E+00","module":"B3"},{"value":"0,0E+00","module":"B4"},{"value":"0,0E+00","module":"B5"},{"value":"9,82E+00","module":"B6"},{"value":"0,0E+00","module":"B7"},{"value":"0,0E+00","module":"C1"},{"value":"3,56E-01","module":"C2"},{"value":"-4,37E+00","module":"C3"},{"value":"5,48E-02","module":"C4"},{"value":"-1,51E+00","module":"D"}]},{"parameter":"SM","unit":"kg","values":[{"value":"9,46E-02","module":"A1"},{"value":"0,0E+00","module":"A2"},{"value":"0,0E+00","module":"A3"},{"value":"0,0E+00","module":"A4"},{"value":"1,93E-03","module":"A5"},{"value":"0,0E+00","module":"B1"},{"value":"0,0E+00","module":"B2"},{"value":"0,0E+00","module":"B3"},{"value":"0,0E+00","module":"B4"},{"value":"0,0E+00","module":"B5"},{"value":"0,0E+00","module":"B6"},{"value":"0,0E+00","module":"B7"},{"value":"0,0E+00","module":"C1"},{"value":"0,0E+00","module":"C2"},{"value":"0,0E+00","module":"C3"},{"value":"0,0E+00","module":"C4"},{"value":"4,38E-02","module":"D"}]},{"parameter":"RSF","unit":"MJ","values":[{"value":"1,86E-02","module":"A1"},{"value":"8,04E-04","module":"A2"},{"value":"1,15E-03","module":"A3"},{"value":"3,54E-04","module":"A4"},{"value":"4,85E-04","module":"A5"},{"value":"0,0E+00","module":"B1"},{"value":"0,0E+00","module":"B2"},{"value":"0,0E+00","module":"B3"},{"value":"0,0E+00","module":"B4"},{"value":"0,0E+00","module":"B5"},{"value":"3,17E-01","module":"B6"},{"value":"0,0E+00","module":"B7"},{"value":"0,0E+00","module":"C1"},{"value":"1,80E-04","module":"C2"},{"value":"2,91E-05","module":"C3"},{"value":"1,21E-04","module":"C4"},{"value":"3,98E-03","module":"D"}]},{"parameter":"NRSF","unit":"MJ","values":[{"value":"5,17E-03","module":"A1"},{"value":"2,86E-03","module":"A2"},{"value":"1,15E-04","module":"A3"},{"value":"1,08E-03","module":"A4"},{"value":"2,26E-04","module":"A5"},{"value":"0,0E+00","module":"B1"},{"value":"0,0E+00","module":"B2"},{"value":"0,0E+00","module":"B3"},{"value":"0,0E+00","module":"B4"},{"value":"0,0E+00","module":"B5"},{"value":"1,68E-03","module":"B6"},{"value":"0,0E+00","module":"B7"},{"value":"0,0E+00","module":"C1"},{"value":"6,42E-04","module":"C2"},{"value":"0,0E+00","module":"C3"},{"value":"9,99E-05","module":"C4"},{"value":"-5,39E-02","module":"D"}]},{"parameter":"FW","unit":"m3","values":[{"value":"4,07E-02","module":"A1"},{"value":"1,72E-04","module":"A2"},{"value":"6,05E-04","module":"A3"},{"value":"9,29E-05","module":"A4"},{"value":"5,27E-04","module":"A5"},{"value":"0,0E+00","module":"B1"},{"value":"0,0E+00","module":"B2"},{"value":"0,0E+00","module":"B3"},{"value":"0,0E+00","module":"B4"},{"value":"0,0E+00","module":"B5"},{"value":"3,13E-02","module":"B6"},{"value":"0,0E+00","module":"B7"},{"value":"0,0E+00","module":"C1"},{"value":"3,75E-05","module":"C2"},{"value":"1,96E-04","module":"C3"},{"value":"7,05E-05","module":"C4"},{"value":"-4,94E-03","module":"D"}]}],"end_of_life_waste":[{"parameter":"HWD","unit":"kg","values":[{"value":"1,23E-02","module":"A1"},{"value":"8,34E-05","module":"A2"},{"value":"5,59E-04","module":"A3"},{"value":"4,81E-05","module":"A4"},{"value":"3,47E-04","module":"A5"},{"value":"0,0E+00","module":"B1"},{"value":"0,0E+00","module":"B2"},{"value":"0,0E+00","module":"B3"},{"value":"0,0E+00","module":"B4"},{"value":"0,0E+00","module":"B5"},{"value":"1,30E-03","module":"B6"},{"value":"0,0E+00","module":"B7"},{"value":"0,0E+00","module":"C1"},{"value":"1,82E-05","module":"C2"},{"value":"0,0E+00","module":"C3"},{"value":"4,49E-03","module":"C4"},{"value":"-1,71E-03","module":"D"}]},{"parameter":"NHWD","unit":"kg","values":[{"value":"3,73E-01","module":"A1"},{"value":"8,33E-02","module":"A2"},{"value":"1,25E-02","module":"A3"},{"value":"6,40E-02","module":"A4"},{"value":"5,50E-02","module":"A5"},{"value":"0,0E+00","module":"B1"},{"value":"0,0E+00","module":"B2"},{"value":"0,0E+00","module":"B3"},{"value":"0,0E+00","module":"B4"},{"value":"0,0E+00","module":"B5"},{"value":"6,00E-02","module":"B6"},{"value":"0,0E+00","module":"B7"},{"value":"0,0E+00","module":"C1"},{"value":"1,70E-02","module":"C2"},{"value":"0,0E+00","module":"C3"},{"value":"1,93E-01","module":"C4"},{"value":"-7,63E-02","module":"D"}]},{"parameter":"RWD","unit":"kg","values":[{"value":"5,09E-05","module":"A1"},{"value":"1,10E-05","module":"A2"},{"value":"3,62E-05","module":"A3"},{"value":"6,39E-06","module":"A4"},{"value":"2,35E-06","module":"A5"},{"value":"0,0E+00","module":"B1"},{"value":"0,0E+00","module":"B2"},{"value":"0,0E+00","module":"B3"},{"value":"0,0E+00","module":"B4"},{"value":"0,0E+00","module":"B5"},{"value":"3,09E-05","module":"B6"},{"value":"0,0E+00","module":"B7"},{"value":"0,0E+00","module":"C1"},{"value":"2,43E-06","module":"C2"},{"value":"0,0E+00","module":"C3"},{"value":"3,72E-07","module":"C4"},{"value":"-2,40E-06","module":"D"}]}],"end_of_life_flow":[{"parameter":"CRU","unit":"kg","values":[{"value":"0,0E+00","module":"A1"},{"value":"0,0E+00","module":"A2"},{"value":"0,0E+00","module":"A3"},{"value":"0,0E+00","module":"A4"},{"value":"0,0E+00","module":"A5"},{"value":"0,0E+00","module":"B1"},{"value":"0,0E+00","module":"B2"},{"value":"0,0E+00","module":"B3"},{"value":"0,0E+00","module":"B4"},{"value":"0,0E+00","module":"B5"},{"value":"0,0E+00","module":"B6"},{"value":"0,0E+00","module":"B7"},{"value":"0,0E+00","module":"C1"},{"value":"0,0E+00","module":"C2"},{"value":"0,0E+00","module":"C3"},{"value":"0,0E+00","module":"C4"},{"value":"0,0E+00","module":"D"}]},{"parameter":"MFR","unit":"kg","values":[{"value":"0,0E+00","module":"A1"},{"value":"0,0E+00","module":"A2"},{"value":"1,48E-02","module":"A3"},{"value":"0,0E+00","module":"A4"},{"value":"3,43E-03","module":"A5"},{"value":"0,0E+00","module":"B1"},{"value":"0,0E+00","module":"B2"},{"value":"0,0E+00","module":"B3"},{"value":"0,0E+00","module":"B4"},{"value":"0,0E+00","module":"B5"},{"value":"0,0E+00","module":"B6"},{"value":"0,0E+00","module":"B7"},{"value":"0,0E+00","module":"C1"},{"value":"0,0E+00","module":"C2"},{"value":"1,57E-01","module":"C3"},{"value":"7,60E-06","module":"C4"},{"value":"-1,72E-03","module":"D"}]},{"parameter":"MER","unit":"kg","values":[{"value":"0,0E+00","module":"A1"},{"value":"0,0E+00","module":"A2"},{"value":"3,12E-03","module":"A3"},{"value":"0,0E+00","module":"A4"},{"value":"4,18E-02","module":"A5"},{"value":"0,0E+00","module":"B1"},{"value":"0,0E+00","module":"B2"},{"value":"0,0E+00","module":"B3"},{"value":"0,0E+00","module":"B4"},{"value":"0,0E+00","module":"B5"},{"value":"0,0E+00","module":"B6"},{"value":"0,0E+00","module":"B7"},{"value":"0,0E+00","module":"C1"},{"value":"0,0E+00","module":"C2"},{"value":"8,47E-02","module":"C3"},{"value":"1,86E-07","module":"C4"},{"value":"-2,26E-04","module":"D"}]},{"parameter":"EEE","unit":"MJ","values":[{"value":"0,0E+00","module":"A1"},{"value":"0,0E+00","module":"A2"},{"value":"2,80E-03","module":"A3"},{"value":"0,0E+00","module":"A4"},{"value":"3,06E-02","module":"A5"},{"value":"0,0E+00","module":"B1"},{"value":"0,0E+00","module":"B2"},{"value":"0,0E+00","module":"B3"},{"value":"0,0E+00","module":"B4"},{"value":"0,0E+00","module":"B5"},{"value":"0,0E+00","module":"B6"},{"value":"0,0E+00","module":"B7"},{"value":"0,0E+00","module":"C1"},{"value":"0,0E+00","module":"C2"},{"value":"1,37E-01","module":"C3"},{"value":"1,21E-05","module":"C4"},{"value":"-5,54E-04","module":"D"}]},{"parameter":"EET","unit":"MJ","values":[{"value":"0,0E+00","module":"A1"},{"value":"0,0E+00","module":"A2"},{"value":"4,24E-02","module":"A3"},{"value":"0,0E+00","module":"A4"},{"value":"4,63E-01","module":"A5"},{"value":"0,0E+00","module":"B1"},{"value":"0,0E+00","module":"B2"},{"value":"0,0E+00","module":"B3"},{"value":"0,0E+00","module":"B4"},{"value":"0,0E+00","module":"B5"},{"value":"0,0E+00","module":"B6"},{"value":"0,0E+00","module":"B7"},{"value":"0,0E+00","module":"C1"},{"value":"0,0E+00","module":"C2"},{"value":"2,07E+00","module":"C3"},{"value":"1,82E-04","module":"C4"},{"value":"-8,37E-03","module":"D"}]}]}