{"product_name":"EASY STRIP 3G1,5mm\u00b2","epd_id":"NEPD-7444-6831","compliance":["EN 15804+A2","ISO 14025","ISO 21930"],"producer_name":"Prysmian Group Danmark A/S","environmental_impact":[{"parameter":"GWP-total","unit":"kg CO2-eq.","values":[{"value":"2,85E-01","module":"A1"},{"value":"1,30E-02","module":"A2"},{"value":"2,97E-02","module":"A3"},{"value":"1,11E-02","module":"A4"},{"value":"8,57E-03","module":"A5"},{"value":"0,0E+00","module":"B1"},{"value":"0,0E+00","module":"B2"},{"value":"0,0E+00","module":"B3"},{"value":"0,0E+00","module":"B4"},{"value":"0,0E+00","module":"B5"},{"value":"1,51E+00","module":"B6"},{"value":"0,0E+00","module":"B7"},{"value":"0,0E+00","module":"C1"},{"value":"4,94E-03","module":"C2"},{"value":"8,21E-02","module":"C3"},{"value":"5,04E-03","module":"C4"},{"value":"-1,22E-02","module":"D"}]},{"parameter":"GWP-fossil","unit":"kg CO2-eq.","values":[{"value":"2,83E-01","module":"A1"},{"value":"1,30E-02","module":"A2"},{"value":"2,90E-02","module":"A3"},{"value":"1,10E-02","module":"A4"},{"value":"8,47E-03","module":"A5"},{"value":"0,0E+00","module":"B1"},{"value":"0,0E+00","module":"B2"},{"value":"0,0E+00","module":"B3"},{"value":"0,0E+00","module":"B4"},{"value":"0,0E+00","module":"B5"},{"value":"1,49E+00","module":"B6"},{"value":"0,0E+00","module":"B7"},{"value":"0,0E+00","module":"C1"},{"value":"4,94E-03","module":"C2"},{"value":"8,06E-02","module":"C3"},{"value":"3,69E-03","module":"C4"},{"value":"-1,20E-02","module":"D"}]},{"parameter":"GWP-biogenic","unit":"kg CO2-eq.","values":[{"value":"2,54E-03","module":"A1"},{"value":"5,27E-06","module":"A2"},{"value":"6,67E-04","module":"A3"},{"value":"4,45E-06","module":"A4"},{"value":"9,49E-05","module":"A5"},{"value":"0,0E+00","module":"B1"},{"value":"0,0E+00","module":"B2"},{"value":"0,0E+00","module":"B3"},{"value":"0,0E+00","module":"B4"},{"value":"0,0E+00","module":"B5"},{"value":"1,54E-02","module":"B6"},{"value":"0,0E+00","module":"B7"},{"value":"0,0E+00","module":"C1"},{"value":"2,01E-06","module":"C2"},{"value":"1,52E-03","module":"C3"},{"value":"1,36E-03","module":"C4"},{"value":"-4,41E-05","module":"D"}]},{"parameter":"GWP-luluc","unit":"kg CO2-eq.","values":[{"value":"2,66E-04","module":"A1"},{"value":"4,55E-06","module":"A2"},{"value":"5,80E-05","module":"A3"},{"value":"3,40E-06","module":"A4"},{"value":"6,63E-06","module":"A5"},{"value":"0,0E+00","module":"B1"},{"value":"0,0E+00","module":"B2"},{"value":"0,0E+00","module":"B3"},{"value":"0,0E+00","module":"B4"},{"value":"0,0E+00","module":"B5"},{"value":"2,00E-03","module":"B6"},{"value":"0,0E+00","module":"B7"},{"value":"0,0E+00","module":"C1"},{"value":"1,73E-06","module":"C2"},{"value":"2,00E-07","module":"C3"},{"value":"1,61E-07","module":"C4"},{"value":"-1,65E-04","module":"D"}]},{"parameter":"ODP","unit":"kg CFC 11-eq.","values":[{"value":"1,69E-08","module":"A1"},{"value":"2,95E-09","module":"A2"},{"value":"2,39E-09","module":"A3"},{"value":"2,54E-09","module":"A4"},{"value":"5,20E-10","module":"A5"},{"value":"0,0E+00","module":"B1"},{"value":"0,0E+00","module":"B2"},{"value":"0,0E+00","module":"B3"},{"value":"0,0E+00","module":"B4"},{"value":"0,0E+00","module":"B5"},{"value":"5,06E-08","module":"B6"},{"value":"0,0E+00","module":"B7"},{"value":"0,0E+00","module":"C1"},{"value":"1,13E-09","module":"C2"},{"value":"1,13E-10","module":"C3"},{"value":"1,61E-10","module":"C4"},{"value":"-3,33E-04","module":"D"}]},{"parameter":"AP","unit":"mol H+-eq.","values":[{"value":"8,37E-03","module":"A1"},{"value":"5,47E-05","module":"A2"},{"value":"1,47E-04","module":"A3"},{"value":"6,13E-05","module":"A4"},{"value":"1,73E-04","module":"A5"},{"value":"0,0E+00","module":"B1"},{"value":"0,0E+00","module":"B2"},{"value":"0,0E+00","module":"B3"},{"value":"0,0E+00","module":"B4"},{"value":"0,0E+00","module":"B5"},{"value":"5,97E-03","module":"B6"},{"value":"0,0E+00","module":"B7"},{"value":"0,0E+00","module":"C1"},{"value":"2,02E-05","module":"C2"},{"value":"1,35E-05","module":"C3"},{"value":"4,27E-06","module":"C4"},{"value":"-1,29E-03","module":"D"}]},{"parameter":"POCP","unit":"kg NMVOC-eq.","values":[{"value":"2,35E-03","module":"A1"},{"value":"5,44E-05","module":"A2"},{"value":"6,11E-05","module":"A3"},{"value":"5,95E-05","module":"A4"},{"value":"5,13E-05","module":"A5"},{"value":"0,0E+00","module":"B1"},{"value":"0,0E+00","module":"B2"},{"value":"0,0E+00","module":"B3"},{"value":"0,0E+00","module":"B4"},{"value":"0,0E+00","module":"B5"},{"value":"3,05E-03","module":"B6"},{"value":"0,0E+00","module":"B7"},{"value":"0,0E+00","module":"C1"},{"value":"2,03E-05","module":"C2"},{"value":"1,63E-05","module":"C3"},{"value":"5,87E-06","module":"C4"},{"value":"-2,53E-04","module":"D"}]},{"parameter":"ADPE","unit":"kg Sb-eq.","values":[{"value":"7,69E-05","module":"A1"},{"value":"3,50E-07","module":"A2"},{"value":"1,86E-07","module":"A3"},{"value":"1,83E-07","module":"A4"},{"value":"1,56E-06","module":"A5"},{"value":"0,0E+00","module":"B1"},{"value":"0,0E+00","module":"B2"},{"value":"0,0E+00","module":"B3"},{"value":"0,0E+00","module":"B4"},{"value":"0,0E+00","module":"B5"},{"value":"1,33E-05","module":"B6"},{"value":"0,0E+00","module":"B7"},{"value":"0,0E+00","module":"C1"},{"value":"1,34E-07","module":"C2"},{"value":"5,52E-09","module":"C3"},{"value":"4,18E-09","module":"C4"},{"value":"-7,06E-06","module":"D"}]},{"parameter":"ADPF","unit":"MJ","values":[{"value":"5,37E+00","module":"A1"},{"value":"1,95E-01","module":"A2"},{"value":"5,38E-01","module":"A3"},{"value":"1,70E-01","module":"A4"},{"value":"1,27E-01","module":"A5"},{"value":"0,0E+00","module":"B1"},{"value":"0,0E+00","module":"B2"},{"value":"0,0E+00","module":"B3"},{"value":"0,0E+00","module":"B4"},{"value":"0,0E+00","module":"B5"},{"value":"1,93E+01","module":"B6"},{"value":"0,0E+00","module":"B7"},{"value":"0,0E+00","module":"C1"},{"value":"7,45E-02","module":"C2"},{"value":"7,89E-03","module":"C3"},{"value":"1,24E-02","module":"C4"},{"value":"-1,32E-01","module":"D"}]},{"parameter":"WDP","unit":"m3 world-eq.","values":[{"value":"1,74E+01","module":"A1"},{"value":"1,86E-01","module":"A2"},{"value":"7,64E+00","module":"A3"},{"value":"1,27E-01","module":"A4"},{"value":"5,11E-01","module":"A5"},{"value":"0,0E+00","module":"B1"},{"value":"0,0E+00","module":"B2"},{"value":"0,0E+00","module":"B3"},{"value":"0,0E+00","module":"B4"},{"value":"0,0E+00","module":"B5"},{"value":"3,00E+02","module":"B6"},{"value":"0,0E+00","module":"B7"},{"value":"0,0E+00","module":"C1"},{"value":"7,11E-02","module":"C2"},{"value":"4,26E-02","module":"C3"},{"value":"2,01E-01","module":"C4"},{"value":"-4,04E-01","module":"D"}]},{"parameter":"EP-freshwater","unit":"kg P-eq.","values":[{"value":"6,80E-05","module":"A1"},{"value":"1,02E-07","module":"A2"},{"value":"2,64E-06","module":"A3"},{"value":"8,22E-08","module":"A4"},{"value":"1,42E-06","module":"A5"},{"value":"0,0E+00","module":"B1"},{"value":"0,0E+00","module":"B2"},{"value":"0,0E+00","module":"B3"},{"value":"0,0E+00","module":"B4"},{"value":"0,0E+00","module":"B5"},{"value":"1,22E-04","module":"B6"},{"value":"0,0E+00","module":"B7"},{"value":"0,0E+00","module":"C1"},{"value":"3,88E-08","module":"C2"},{"value":"1,04E-08","module":"C3"},{"value":"8,19E-09","module":"C4"},{"value":"-8,85E-06","module":"D"}]},{"parameter":"EP-marine","unit":"kg N-eq.","values":[{"value":"6,12E-04","module":"A1"},{"value":"1,61E-05","module":"A2"},{"value":"2,02E-05","module":"A3"},{"value":"1,76E-05","module":"A4"},{"value":"1,36E-05","module":"A5"},{"value":"0,0E+00","module":"B1"},{"value":"0,0E+00","module":"B2"},{"value":"0,0E+00","module":"B3"},{"value":"0,0E+00","module":"B4"},{"value":"0,0E+00","module":"B5"},{"value":"1,00E-03","module":"B6"},{"value":"0,0E+00","module":"B7"},{"value":"0,0E+00","module":"C1"},{"value":"5,99E-06","module":"C2"},{"value":"6,47E-06","module":"C3"},{"value":"6,81E-06","module":"C4"},{"value":"-6,37E-05","module":"D"}]},{"parameter":"EP-terrestrial","unit":"mol N-eq.","values":[{"value":"8,78E-03","module":"A1"},{"value":"1,79E-04","module":"A2"},{"value":"2,38E-04","module":"A3"},{"value":"1,94E-04","module":"A4"},{"value":"1,90E-04","module":"A5"},{"value":"0,0E+00","module":"B1"},{"value":"0,0E+00","module":"B2"},{"value":"0,0E+00","module":"B3"},{"value":"0,0E+00","module":"B4"},{"value":"0,0E+00","module":"B5"},{"value":"1,43E-02","module":"B6"},{"value":"0,0E+00","module":"B7"},{"value":"0,0E+00","module":"C1"},{"value":"6,62E-05","module":"C2"},{"value":"6,78E-05","module":"C3"},{"value":"1,68E-05","module":"C4"},{"value":"-9,31E-04","module":"D"}]},{"parameter":"GWP-IOBC","unit":"kg CO2-eq.","values":[{"value":"2,84E-01","module":"A1"},{"value":"1,30E-02","module":"A2"},{"value":"3,13E-02","module":"A3"},{"value":"1,11E-02","module":"A4"},{"value":"8,54E-03","module":"A5"},{"value":"0,0E+00","module":"B1"},{"value":"0,0E+00","module":"B2"},{"value":"0,0E+00","module":"B3"},{"value":"0,0E+00","module":"B4"},{"value":"0,0E+00","module":"B5"},{"value":"2,08E+00","module":"B6"},{"value":"0,0E+00","module":"B7"},{"value":"0,0E+00","module":"C1"},{"value":"4,94E-03","module":"C2"},{"value":"8,06E-02","module":"C3"},{"value":"5,13E-03","module":"C4"},{"value":"-8,20E-03","module":"D"}]}],"additional_environmental_impact":[{"parameter":"PM","unit":"disease incidence","values":[{"value":"2,62E-08","module":"A1"},{"value":"9,30E-10","module":"A2"},{"value":"4,14E-10","module":"A3"},{"value":"9,40E-10","module":"A4"},{"value":"5,77E-10","module":"A5"},{"value":"0,0E+00","module":"B1"},{"value":"0,0E+00","module":"B2"},{"value":"0,0E+00","module":"B3"},{"value":"0,0E+00","module":"B4"},{"value":"0,0E+00","module":"B5"},{"value":"2,92E-08","module":"B6"},{"value":"0,0E+00","module":"B7"},{"value":"0,0E+00","module":"C1"},{"value":"3,56E-10","module":"C2"},{"value":"5,70E-11","module":"C3"},{"value":"7,90E-11","module":"C4"},{"value":"-4,78E-09","module":"D"}]},{"parameter":"ETP-fw","unit":"CTUe","values":[{"value":"1,00E+02","module":"A1"},{"value":"1,44E-01","module":"A2"},{"value":"3,79E-01","module":"A3"},{"value":"1,24E-01","module":"A4"},{"value":"2,20E+00","module":"A5"},{"value":"0,0E+00","module":"B1"},{"value":"0,0E+00","module":"B2"},{"value":"0,0E+00","module":"B3"},{"value":"0,0E+00","module":"B4"},{"value":"0,0E+00","module":"B5"},{"value":"3,43E+01","module":"B6"},{"value":"0,0E+00","module":"B7"},{"value":"0,0E+00","module":"C1"},{"value":"5,49E-02","module":"C2"},{"value":"8,54E-02","module":"C3"},{"value":"9,41E+00","module":"C4"},{"value":"-1,19E+01","module":"D"}]},{"parameter":"HTP-c","unit":"CTUh","values":[{"value":"1,92E-09","module":"A1"},{"value":"0,0E+00","module":"A2"},{"value":"1,20E-11","module":"A3"},{"value":"0,0E+00","module":"A4"},{"value":"3,90E-11","module":"A5"},{"value":"0,0E+00","module":"B1"},{"value":"0,0E+00","module":"B2"},{"value":"0,0E+00","module":"B3"},{"value":"0,0E+00","module":"B4"},{"value":"0,0E+00","module":"B5"},{"value":"6,77E-10","module":"B6"},{"value":"0,0E+00","module":"B7"},{"value":"0,0E+00","module":"C1"},{"value":"0,0E+00","module":"C2"},{"value":"3,00E-12","module":"C3"},{"value":"0,0E+00","module":"C4"},{"value":"-1,68E-10","module":"D"}]},{"parameter":"HTP-nc","unit":"CTUh","values":[{"value":"1,38E-07","module":"A1"},{"value":"1,55E-10","module":"A2"},{"value":"3,72E-10","module":"A3"},{"value":"1,21E-10","module":"A4"},{"value":"2,78E-09","module":"A5"},{"value":"0,0E+00","module":"B1"},{"value":"0,0E+00","module":"B2"},{"value":"0,0E+00","module":"B3"},{"value":"0,0E+00","module":"B4"},{"value":"0,0E+00","module":"B5"},{"value":"2,25E-08","module":"B6"},{"value":"0,0E+00","module":"B7"},{"value":"0,0E+00","module":"C1"},{"value":"5,90E-11","module":"C2"},{"value":"1,33E-10","module":"C3"},{"value":"1,60E-11","module":"C4"},{"value":"-1,43E-08","module":"D"}]},{"parameter":"SQP","unit":"unitless","values":[{"value":"2,28E+00","module":"A1"},{"value":"1,34E-01","module":"A2"},{"value":"1,28E-01","module":"A3"},{"value":"1,89E-01","module":"A4"},{"value":"5,22E-02","module":"A5"},{"value":"0,0E+00","module":"B1"},{"value":"0,0E+00","module":"B2"},{"value":"0,0E+00","module":"B3"},{"value":"0,0E+00","module":"B4"},{"value":"0,0E+00","module":"B5"},{"value":"3,17E+01","module":"B6"},{"value":"0,0E+00","module":"B7"},{"value":"0,0E+00","module":"C1"},{"value":"5,14E-02","module":"C2"},{"value":"1,26E-03","module":"C3"},{"value":"3,63E-02","module":"C4"},{"value":"-5,83E-01","module":"D"}]},{"parameter":"IRP","unit":"kBq U235-eq.","values":[{"value":"1,50E-02","module":"A1"},{"value":"8,53E-04","module":"A2"},{"value":"4,47E-03","module":"A3"},{"value":"7,44E-04","module":"A4"},{"value":"4,27E-04","module":"A5"},{"value":"0,0E+00","module":"B1"},{"value":"0,0E+00","module":"B2"},{"value":"0,0E+00","module":"B3"},{"value":"0,0E+00","module":"B4"},{"value":"0,0E+00","module":"B5"},{"value":"9,43E-02","module":"B6"},{"value":"0,0E+00","module":"B7"},{"value":"0,0E+00","module":"C1"},{"value":"3,26E-04","module":"C2"},{"value":"1,75E-05","module":"C3"},{"value":"7,04E-05","module":"C4"},{"value":"-5,00E-04","module":"D"}]}],"resource_use":[{"parameter":"PERE","unit":"MJ","values":[{"value":"7,02E-01","module":"A1"},{"value":"2,75E-03","module":"A2"},{"value":"9,89E-02","module":"A3"},{"value":"2,10E-03","module":"A4"},{"value":"1,57E-02","module":"A5"},{"value":"0,0E+00","module":"B1"},{"value":"0,0E+00","module":"B2"},{"value":"0,0E+00","module":"B3"},{"value":"0,0E+00","module":"B4"},{"value":"0,0E+00","module":"B5"},{"value":"1,66E+01","module":"B6"},{"value":"0,0E+00","module":"B7"},{"value":"0,0E+00","module":"C1"},{"value":"1,05E-03","module":"C2"},{"value":"3,63E-04","module":"C3"},{"value":"1,08E-03","module":"C4"},{"value":"-4,30E-01","module":"D"}]},{"parameter":"PERM","unit":"MJ","values":[{"value":"1,25E-02","module":"A1"},{"value":"0,0E+00","module":"A2"},{"value":"0,0E+00","module":"A3"},{"value":"0,0E+00","module":"A4"},{"value":"0,0E+00","module":"A5"},{"value":"0,0E+00","module":"B1"},{"value":"0,0E+00","module":"B2"},{"value":"0,0E+00","module":"B3"},{"value":"0,0E+00","module":"B4"},{"value":"0,0E+00","module":"B5"},{"value":"0,0E+00","module":"B6"},{"value":"0,0E+00","module":"B7"},{"value":"0,0E+00","module":"C1"},{"value":"0,0E+00","module":"C2"},{"value":"-1,24E-02","module":"C3"},{"value":"0,0E+00","module":"C4"},{"value":"0,0E+00","module":"D"}]},{"parameter":"PERT","unit":"MJ","values":[{"value":"7,15E-01","module":"A1"},{"value":"2,75E-03","module":"A2"},{"value":"9,89E-02","module":"A3"},{"value":"2,10E-03","module":"A4"},{"value":"1,57E-02","module":"A5"},{"value":"0,0E+00","module":"B1"},{"value":"0,0E+00","module":"B2"},{"value":"0,0E+00","module":"B3"},{"value":"0,0E+00","module":"B4"},{"value":"0,0E+00","module":"B5"},{"value":"1,66E+01","module":"B6"},{"value":"0,0E+00","module":"B7"},{"value":"0,0E+00","module":"C1"},{"value":"1,05E-03","module":"C2"},{"value":"-1,21E-02","module":"C3"},{"value":"1,08E-03","module":"C4"},{"value":"-4,30E-01","module":"D"}]},{"parameter":"PENRE","unit":"MJ","values":[{"value":"3,78E+00","module":"A1"},{"value":"1,95E-01","module":"A2"},{"value":"5,38E-01","module":"A3"},{"value":"1,70E-01","module":"A4"},{"value":"9,52E-02","module":"A5"},{"value":"0,0E+00","module":"B1"},{"value":"0,0E+00","module":"B2"},{"value":"0,0E+00","module":"B3"},{"value":"0,0E+00","module":"B4"},{"value":"0,0E+00","module":"B5"},{"value":"1,93E+01","module":"B6"},{"value":"0,0E+00","module":"B7"},{"value":"0,0E+00","module":"C1"},{"value":"7,45E-02","module":"C2"},{"value":"7,89E-03","module":"C3"},{"value":"1,24E-02","module":"C4"},{"value":"-1,32E-01","module":"D"}]},{"parameter":"PENRM","unit":"MJ","values":[{"value":"1,70E+00","module":"A1"},{"value":"0,0E+00","module":"A2"},{"value":"0,0E+00","module":"A3"},{"value":"0,0E+00","module":"A4"},{"value":"3,67E-04","module":"A5"},{"value":"0,0E+00","module":"B1"},{"value":"0,0E+00","module":"B2"},{"value":"0,0E+00","module":"B3"},{"value":"0,0E+00","module":"B4"},{"value":"0,0E+00","module":"B5"},{"value":"0,0E+00","module":"B6"},{"value":"0,0E+00","module":"B7"},{"value":"0,0E+00","module":"C1"},{"value":"0,0E+00","module":"C2"},{"value":"-1,68E+00","module":"C3"},{"value":"0,0E+00","module":"C4"},{"value":"0,0E+00","module":"D"}]},{"parameter":"PENRT","unit":"MJ","values":[{"value":"5,48E+00","module":"A1"},{"value":"1,95E-01","module":"A2"},{"value":"5,38E-01","module":"A3"},{"value":"1,70E-01","module":"A4"},{"value":"9,56E-02","module":"A5"},{"value":"0,0E+00","module":"B1"},{"value":"0,0E+00","module":"B2"},{"value":"0,0E+00","module":"B3"},{"value":"0,0E+00","module":"B4"},{"value":"0,0E+00","module":"B5"},{"value":"1,93E+01","module":"B6"},{"value":"0,0E+00","module":"B7"},{"value":"0,0E+00","module":"C1"},{"value":"7,45E-02","module":"C2"},{"value":"-1,67E+00","module":"C3"},{"value":"1,24E-02","module":"C4"},{"value":"-1,32E-01","module":"D"}]},{"parameter":"SM","unit":"kg","values":[{"value":"5,77E-03","module":"A1"},{"value":"0,0E+00","module":"A2"},{"value":"0,0E+00","module":"A3"},{"value":"0,0E+00","module":"A4"},{"value":"1,15E-04","module":"A5"},{"value":"0,0E+00","module":"B1"},{"value":"0,0E+00","module":"B2"},{"value":"0,0E+00","module":"B3"},{"value":"0,0E+00","module":"B4"},{"value":"0,0E+00","module":"B5"},{"value":"0,0E+00","module":"B6"},{"value":"0,0E+00","module":"B7"},{"value":"0,0E+00","module":"C1"},{"value":"0,0E+00","module":"C2"},{"value":"0,0E+00","module":"C3"},{"value":"0,0E+00","module":"C4"},{"value":"2,18E-03","module":"D"}]},{"parameter":"RSF","unit":"MJ","values":[{"value":"1,92E-02","module":"A1"},{"value":"9,83E-05","module":"A2"},{"value":"7,17E-03","module":"A3"},{"value":"7,31E-05","module":"A4"},{"value":"5,30E-04","module":"A5"},{"value":"0,0E+00","module":"B1"},{"value":"0,0E+00","module":"B2"},{"value":"0,0E+00","module":"B3"},{"value":"0,0E+00","module":"B4"},{"value":"0,0E+00","module":"B5"},{"value":"6,23E-01","module":"B6"},{"value":"0,0E+00","module":"B7"},{"value":"0,0E+00","module":"C1"},{"value":"3,76E-05","module":"C2"},{"value":"8,37E-06","module":"C3"},{"value":"2,25E-05","module":"C4"},{"value":"1,37E-04","module":"D"}]},{"parameter":"NRSF","unit":"MJ","values":[{"value":"1,39E-03","module":"A1"},{"value":"3,51E-04","module":"A2"},{"value":"1,79E-03","module":"A3"},{"value":"2,42E-04","module":"A4"},{"value":"7,90E-05","module":"A5"},{"value":"0,0E+00","module":"B1"},{"value":"0,0E+00","module":"B2"},{"value":"0,0E+00","module":"B3"},{"value":"0,0E+00","module":"B4"},{"value":"0,0E+00","module":"B5"},{"value":"3,30E-03","module":"B6"},{"value":"0,0E+00","module":"B7"},{"value":"0,0E+00","module":"C1"},{"value":"1,34E-04","module":"C2"},{"value":"0,0E+00","module":"C3"},{"value":"6,56E-05","module":"C4"},{"value":"-2,35E-02","module":"D"}]},{"parameter":"FW","unit":"m3","values":[{"value":"1,18E-02","module":"A1"},{"value":"2,05E-05","module":"A2"},{"value":"4,68E-04","module":"A3"},{"value":"1,90E-05","module":"A4"},{"value":"2,47E-04","module":"A5"},{"value":"0,0E+00","module":"B1"},{"value":"0,0E+00","module":"B2"},{"value":"0,0E+00","module":"B3"},{"value":"0,0E+00","module":"B4"},{"value":"0,0E+00","module":"B5"},{"value":"6,15E-02","module":"B6"},{"value":"0,0E+00","module":"B7"},{"value":"0,0E+00","module":"C1"},{"value":"7,85E-06","module":"C2"},{"value":"5,04E-05","module":"C3"},{"value":"1,58E-05","module":"C4"},{"value":"-6,68E-04","module":"D"}]}],"end_of_life_waste":[{"parameter":"HWD","unit":"kg","values":[{"value":"1,55E-03","module":"A1"},{"value":"9,95E-06","module":"A2"},{"value":"1,41E-03","module":"A3"},{"value":"9,23E-06","module":"A4"},{"value":"8,01E-05","module":"A5"},{"value":"0,0E+00","module":"B1"},{"value":"0,0E+00","module":"B2"},{"value":"0,0E+00","module":"B3"},{"value":"0,0E+00","module":"B4"},{"value":"0,0E+00","module":"B5"},{"value":"2,55E-03","module":"B6"},{"value":"0,0E+00","module":"B7"},{"value":"0,0E+00","module":"C1"},{"value":"3,80E-06","module":"C2"},{"value":"0,0E+00","module":"C3"},{"value":"1,02E-03","module":"C4"},{"value":"-8,76E-05","module":"D"}]},{"parameter":"NHWD","unit":"kg","values":[{"value":"7,82E-02","module":"A1"},{"value":"9,30E-03","module":"A2"},{"value":"2,76E-03","module":"A3"},{"value":"1,43E-02","module":"A4"},{"value":"3,07E-03","module":"A5"},{"value":"0,0E+00","module":"B1"},{"value":"0,0E+00","module":"B2"},{"value":"0,0E+00","module":"B3"},{"value":"0,0E+00","module":"B4"},{"value":"0,0E+00","module":"B5"},{"value":"1,18E-01","module":"B6"},{"value":"0,0E+00","module":"B7"},{"value":"0,0E+00","module":"C1"},{"value":"3,56E-03","module":"C2"},{"value":"0,0E+00","module":"C3"},{"value":"4,66E-02","module":"C4"},{"value":"-5,14E-03","module":"D"}]},{"parameter":"RWD","unit":"kg","values":[{"value":"1,32E-05","module":"A1"},{"value":"1,33E-06","module":"A2"},{"value":"3,66E-06","module":"A3"},{"value":"1,16E-06","module":"A4"},{"value":"3,97E-07","module":"A5"},{"value":"0,0E+00","module":"B1"},{"value":"0,0E+00","module":"B2"},{"value":"0,0E+00","module":"B3"},{"value":"0,0E+00","module":"B4"},{"value":"0,0E+00","module":"B5"},{"value":"6,08E-05","module":"B6"},{"value":"0,0E+00","module":"B7"},{"value":"0,0E+00","module":"C1"},{"value":"5,08E-07","module":"C2"},{"value":"0,0E+00","module":"C3"},{"value":"8,22E-08","module":"C4"},{"value":"-4,17E-07","module":"D"}]}],"end_of_life_flow":[{"parameter":"CRU","unit":"kg","values":[{"value":"0,0E+00","module":"A1"},{"value":"0,0E+00","module":"A2"},{"value":"0,0E+00","module":"A3"},{"value":"0,0E+00","module":"A4"},{"value":"0,0E+00","module":"A5"},{"value":"0,0E+00","module":"B1"},{"value":"0,0E+00","module":"B2"},{"value":"0,0E+00","module":"B3"},{"value":"0,0E+00","module":"B4"},{"value":"0,0E+00","module":"B5"},{"value":"0,0E+00","module":"B6"},{"value":"0,0E+00","module":"B7"},{"value":"0,0E+00","module":"C1"},{"value":"0,0E+00","module":"C2"},{"value":"0,0E+00","module":"C3"},{"value":"0,0E+00","module":"C4"},{"value":"0,0E+00","module":"D"}]},{"parameter":"MFR","unit":"kg","values":[{"value":"0,0E+00","module":"A1"},{"value":"0,0E+00","module":"A2"},{"value":"1,44E-04","module":"A3"},{"value":"0,0E+00","module":"A4"},{"value":"4,58E-04","module":"A5"},{"value":"0,0E+00","module":"B1"},{"value":"0,0E+00","module":"B2"},{"value":"0,0E+00","module":"B3"},{"value":"0,0E+00","module":"B4"},{"value":"0,0E+00","module":"B5"},{"value":"0,0E+00","module":"B6"},{"value":"0,0E+00","module":"B7"},{"value":"0,0E+00","module":"C1"},{"value":"0,0E+00","module":"C2"},{"value":"2,28E-02","module":"C3"},{"value":"2,69E-06","module":"C4"},{"value":"-8,54E-05","module":"D"}]},{"parameter":"MER","unit":"kg","values":[{"value":"0,0E+00","module":"A1"},{"value":"0,0E+00","module":"A2"},{"value":"4,46E-03","module":"A3"},{"value":"0,0E+00","module":"A4"},{"value":"6,90E-04","module":"A5"},{"value":"0,0E+00","module":"B1"},{"value":"0,0E+00","module":"B2"},{"value":"0,0E+00","module":"B3"},{"value":"0,0E+00","module":"B4"},{"value":"0,0E+00","module":"B5"},{"value":"0,0E+00","module":"B6"},{"value":"0,0E+00","module":"B7"},{"value":"0,0E+00","module":"C1"},{"value":"0,0E+00","module":"C2"},{"value":"3,00E-02","module":"C3"},{"value":"6,59E-08","module":"C4"},{"value":"-1,12E-05","module":"D"}]},{"parameter":"EEE","unit":"MJ","values":[{"value":"0,0E+00","module":"A1"},{"value":"0,0E+00","module":"A2"},{"value":"2,55E-03","module":"A3"},{"value":"0,0E+00","module":"A4"},{"value":"1,09E-03","module":"A5"},{"value":"0,0E+00","module":"B1"},{"value":"0,0E+00","module":"B2"},{"value":"0,0E+00","module":"B3"},{"value":"0,0E+00","module":"B4"},{"value":"0,0E+00","module":"B5"},{"value":"0,0E+00","module":"B6"},{"value":"0,0E+00","module":"B7"},{"value":"0,0E+00","module":"C1"},{"value":"0,0E+00","module":"C2"},{"value":"5,20E-02","module":"C3"},{"value":"4,27E-06","module":"C4"},{"value":"-2,76E-05","module":"D"}]},{"parameter":"EET","unit":"MJ","values":[{"value":"0,0E+00","module":"A1"},{"value":"0,0E+00","module":"A2"},{"value":"3,86E-02","module":"A3"},{"value":"0,0E+00","module":"A4"},{"value":"1,65E-02","module":"A5"},{"value":"0,0E+00","module":"B1"},{"value":"0,0E+00","module":"B2"},{"value":"0,0E+00","module":"B3"},{"value":"0,0E+00","module":"B4"},{"value":"0,0E+00","module":"B5"},{"value":"0,0E+00","module":"B6"},{"value":"0,0E+00","module":"B7"},{"value":"0,0E+00","module":"C1"},{"value":"0,0E+00","module":"C2"},{"value":"7,87E-01","module":"C3"},{"value":"6,46E-05","module":"C4"},{"value":"-4,17E-04","module":"D"}]}]}