{"product_name":"EASY STRIP 1G6 R100/3000","epd_id":"NEPD-8363-8010","compliance":["EN 15804+A2","ISO 14025","ISO 21930"],"producer_name":"Prysmian Group Danmark A/S","environmental_impact":[{"parameter":"GWP-total","unit":"kg CO2-eq.","values":[{"value":"2,69E-01","module":"A1"},{"value":"3,22E-02","module":"A2"},{"value":"2,36E-03","module":"A3"},{"value":"1,33E-02","module":"A4"},{"value":"1,90E-02","module":"A5"},{"value":"0,0E+00","module":"B1"},{"value":"0,0E+00","module":"B2"},{"value":"0,0E+00","module":"B3"},{"value":"0,0E+00","module":"B4"},{"value":"0,0E+00","module":"B5"},{"value":"0,0E+00","module":"B6"},{"value":"0,0E+00","module":"B7"},{"value":"0,0E+00","module":"C1"},{"value":"5,00E-03","module":"C2"},{"value":"5,03E-02","module":"C3"},{"value":"4,08E-03","module":"C4"},{"value":"-3,29E-02","module":"D"}]},{"parameter":"GWP-fossil","unit":"kg CO2-eq.","values":[{"value":"2,80E-01","module":"A1"},{"value":"3,22E-02","module":"A2"},{"value":"2,30E-03","module":"A3"},{"value":"1,33E-02","module":"A4"},{"value":"7,90E-03","module":"A5"},{"value":"0,0E+00","module":"B1"},{"value":"0,0E+00","module":"B2"},{"value":"0,0E+00","module":"B3"},{"value":"0,0E+00","module":"B4"},{"value":"0,0E+00","module":"B5"},{"value":"0,0E+00","module":"B6"},{"value":"0,0E+00","module":"B7"},{"value":"0,0E+00","module":"C1"},{"value":"5,00E-03","module":"C2"},{"value":"4,86E-02","module":"C3"},{"value":"2,54E-03","module":"C4"},{"value":"-3,26E-02","module":"D"}]},{"parameter":"GWP-biogenic","unit":"kg CO2-eq.","values":[{"value":"-1,14E-02","module":"A1"},{"value":"1,34E-05","module":"A2"},{"value":"6,04E-05","module":"A3"},{"value":"4,94E-06","module":"A4"},{"value":"1,11E-02","module":"A5"},{"value":"0,0E+00","module":"B1"},{"value":"0,0E+00","module":"B2"},{"value":"0,0E+00","module":"B3"},{"value":"0,0E+00","module":"B4"},{"value":"0,0E+00","module":"B5"},{"value":"0,0E+00","module":"B6"},{"value":"0,0E+00","module":"B7"},{"value":"0,0E+00","module":"C1"},{"value":"2,04E-06","module":"C2"},{"value":"1,73E-03","module":"C3"},{"value":"1,54E-03","module":"C4"},{"value":"-1,45E-04","module":"D"}]},{"parameter":"GWP-luluc","unit":"kg CO2-eq.","values":[{"value":"3,06E-04","module":"A1"},{"value":"1,14E-05","module":"A2"},{"value":"1,45E-06","module":"A3"},{"value":"4,97E-06","module":"A4"},{"value":"6,55E-06","module":"A5"},{"value":"0,0E+00","module":"B1"},{"value":"0,0E+00","module":"B2"},{"value":"0,0E+00","module":"B3"},{"value":"0,0E+00","module":"B4"},{"value":"0,0E+00","module":"B5"},{"value":"0,0E+00","module":"B6"},{"value":"0,0E+00","module":"B7"},{"value":"0,0E+00","module":"C1"},{"value":"1,75E-06","module":"C2"},{"value":"1,63E-07","module":"C3"},{"value":"1,67E-07","module":"C4"},{"value":"-1,27E-04","module":"D"}]},{"parameter":"ODP","unit":"kg CFC 11-eq.","values":[{"value":"1,06E-06","module":"A1"},{"value":"7,31E-09","module":"A2"},{"value":"1,95E-09","module":"A3"},{"value":"2,96E-09","module":"A4"},{"value":"2,14E-08","module":"A5"},{"value":"0,0E+00","module":"B1"},{"value":"0,0E+00","module":"B2"},{"value":"0,0E+00","module":"B3"},{"value":"0,0E+00","module":"B4"},{"value":"0,0E+00","module":"B5"},{"value":"0,0E+00","module":"B6"},{"value":"0,0E+00","module":"B7"},{"value":"0,0E+00","module":"C1"},{"value":"1,14E-09","module":"C2"},{"value":"8,90E-11","module":"C3"},{"value":"1,48E-10","module":"C4"},{"value":"-2,01E-04","module":"D"}]},{"parameter":"AP","unit":"mol H+-eq.","values":[{"value":"1,97E-02","module":"A1"},{"value":"9,37E-05","module":"A2"},{"value":"1,17E-05","module":"A3"},{"value":"1,51E-04","module":"A4"},{"value":"4,01E-04","module":"A5"},{"value":"0,0E+00","module":"B1"},{"value":"0,0E+00","module":"B2"},{"value":"0,0E+00","module":"B3"},{"value":"0,0E+00","module":"B4"},{"value":"0,0E+00","module":"B5"},{"value":"0,0E+00","module":"B6"},{"value":"0,0E+00","module":"B7"},{"value":"0,0E+00","module":"C1"},{"value":"2,04E-05","module":"C2"},{"value":"9,53E-06","module":"C3"},{"value":"4,03E-06","module":"C4"},{"value":"-5,04E-03","module":"D"}]},{"parameter":"POCP","unit":"kg NMVOC-eq.","values":[{"value":"3,61E-03","module":"A1"},{"value":"8,02E-05","module":"A2"},{"value":"1,23E-05","module":"A3"},{"value":"1,23E-04","module":"A4"},{"value":"7,91E-05","module":"A5"},{"value":"0,0E+00","module":"B1"},{"value":"0,0E+00","module":"B2"},{"value":"0,0E+00","module":"B3"},{"value":"0,0E+00","module":"B4"},{"value":"0,0E+00","module":"B5"},{"value":"0,0E+00","module":"B6"},{"value":"0,0E+00","module":"B7"},{"value":"0,0E+00","module":"C1"},{"value":"2,05E-05","module":"C2"},{"value":"1,14E-05","module":"C3"},{"value":"5,40E-06","module":"C4"},{"value":"-8,90E-04","module":"D"}]},{"parameter":"ADPE","unit":"kg Sb-eq.","values":[{"value":"5,80E-05","module":"A1"},{"value":"8,83E-07","module":"A2"},{"value":"1,25E-08","module":"A3"},{"value":"1,92E-07","module":"A4"},{"value":"1,19E-06","module":"A5"},{"value":"0,0E+00","module":"B1"},{"value":"0,0E+00","module":"B2"},{"value":"0,0E+00","module":"B3"},{"value":"0,0E+00","module":"B4"},{"value":"0,0E+00","module":"B5"},{"value":"0,0E+00","module":"B6"},{"value":"0,0E+00","module":"B7"},{"value":"0,0E+00","module":"C1"},{"value":"1,35E-07","module":"C2"},{"value":"4,43E-09","module":"C3"},{"value":"3,90E-09","module":"C4"},{"value":"-2,81E-05","module":"D"}]},{"parameter":"ADPF","unit":"MJ","values":[{"value":"5,11E+00","module":"A1"},{"value":"4,89E-01","module":"A2"},{"value":"4,56E-01","module":"A3"},{"value":"1,97E-01","module":"A4"},{"value":"1,26E-01","module":"A5"},{"value":"0,0E+00","module":"B1"},{"value":"0,0E+00","module":"B2"},{"value":"0,0E+00","module":"B3"},{"value":"0,0E+00","module":"B4"},{"value":"0,0E+00","module":"B5"},{"value":"0,0E+00","module":"B6"},{"value":"0,0E+00","module":"B7"},{"value":"0,0E+00","module":"C1"},{"value":"7,54E-02","module":"C2"},{"value":"5,82E-03","module":"C3"},{"value":"1,17E-02","module":"C4"},{"value":"-3,06E-01","module":"D"}]},{"parameter":"WDP","unit":"m3 world-eq.","values":[{"value":"1,09E+01","module":"A1"},{"value":"4,68E-01","module":"A2"},{"value":"1,99E-01","module":"A3"},{"value":"1,27E-01","module":"A4"},{"value":"2,43E-01","module":"A5"},{"value":"0,0E+00","module":"B1"},{"value":"0,0E+00","module":"B2"},{"value":"0,0E+00","module":"B3"},{"value":"0,0E+00","module":"B4"},{"value":"0,0E+00","module":"B5"},{"value":"0,0E+00","module":"B6"},{"value":"0,0E+00","module":"B7"},{"value":"0,0E+00","module":"C1"},{"value":"7,19E-02","module":"C2"},{"value":"3,82E-02","module":"C3"},{"value":"2,28E-01","module":"C4"},{"value":"1,14E+00","module":"D"}]},{"parameter":"EP-freshwater","unit":"kg P-eq.","values":[{"value":"1,67E-04","module":"A1"},{"value":"2,59E-07","module":"A2"},{"value":"2,88E-08","module":"A3"},{"value":"8,86E-08","module":"A4"},{"value":"3,36E-06","module":"A5"},{"value":"0,0E+00","module":"B1"},{"value":"0,0E+00","module":"B2"},{"value":"0,0E+00","module":"B3"},{"value":"0,0E+00","module":"B4"},{"value":"0,0E+00","module":"B5"},{"value":"0,0E+00","module":"B6"},{"value":"0,0E+00","module":"B7"},{"value":"0,0E+00","module":"C1"},{"value":"3,93E-08","module":"C2"},{"value":"7,99E-09","module":"C3"},{"value":"8,40E-09","module":"C4"},{"value":"-3,41E-05","module":"D"}]},{"parameter":"EP-marine","unit":"kg N-eq.","values":[{"value":"8,10E-04","module":"A1"},{"value":"1,88E-05","module":"A2"},{"value":"4,45E-06","module":"A3"},{"value":"3,97E-05","module":"A4"},{"value":"1,85E-05","module":"A5"},{"value":"0,0E+00","module":"B1"},{"value":"0,0E+00","module":"B2"},{"value":"0,0E+00","module":"B3"},{"value":"0,0E+00","module":"B4"},{"value":"0,0E+00","module":"B5"},{"value":"0,0E+00","module":"B6"},{"value":"0,0E+00","module":"B7"},{"value":"0,0E+00","module":"C1"},{"value":"6,06E-06","module":"C2"},{"value":"4,56E-06","module":"C3"},{"value":"5,70E-06","module":"C4"},{"value":"-2,13E-04","module":"D"}]},{"parameter":"EP-terrestrial","unit":"mol N-eq.","values":[{"value":"1,18E-02","module":"A1"},{"value":"2,10E-04","module":"A2"},{"value":"4,50E-05","module":"A3"},{"value":"4,41E-04","module":"A4"},{"value":"2,60E-04","module":"A5"},{"value":"0,0E+00","module":"B1"},{"value":"0,0E+00","module":"B2"},{"value":"0,0E+00","module":"B3"},{"value":"0,0E+00","module":"B4"},{"value":"0,0E+00","module":"B5"},{"value":"0,0E+00","module":"B6"},{"value":"0,0E+00","module":"B7"},{"value":"0,0E+00","module":"C1"},{"value":"6,70E-05","module":"C2"},{"value":"4,71E-05","module":"C3"},{"value":"1,59E-05","module":"C4"},{"value":"-3,28E-03","module":"D"}]},{"parameter":"GWP-IOBC","unit":"kg CO2-eq.","values":[{"value":"2,81E-01","module":"A1"},{"value":"3,22E-02","module":"A2"},{"value":"2,35E-03","module":"A3"},{"value":"1,33E-02","module":"A4"},{"value":"7,95E-03","module":"A5"},{"value":"0,0E+00","module":"B1"},{"value":"0,0E+00","module":"B2"},{"value":"0,0E+00","module":"B3"},{"value":"0,0E+00","module":"B4"},{"value":"0,0E+00","module":"B5"},{"value":"0,0E+00","module":"B6"},{"value":"0,0E+00","module":"B7"},{"value":"0,0E+00","module":"C1"},{"value":"5,00E-03","module":"C2"},{"value":"4,86E-02","module":"C3"},{"value":"4,19E-03","module":"C4"},{"value":"-1,70E-02","module":"D"}]}],"additional_environmental_impact":[{"parameter":"PM","unit":"disease incidence","values":[{"value":"4,03E-08","module":"A1"},{"value":"2,02E-09","module":"A2"},{"value":"2,33E-10","module":"A3"},{"value":"9,67E-10","module":"A4"},{"value":"8,99E-10","module":"A5"},{"value":"0,0E+00","module":"B1"},{"value":"0,0E+00","module":"B2"},{"value":"0,0E+00","module":"B3"},{"value":"0,0E+00","module":"B4"},{"value":"0,0E+00","module":"B5"},{"value":"0,0E+00","module":"B6"},{"value":"0,0E+00","module":"B7"},{"value":"0,0E+00","module":"C1"},{"value":"3,60E-10","module":"C2"},{"value":"4,10E-11","module":"C3"},{"value":"7,20E-11","module":"C4"},{"value":"-1,14E-08","module":"D"}]},{"parameter":"ETP-fw","unit":"CTUe","values":[{"value":"1,61E+02","module":"A1"},{"value":"3,63E-01","module":"A2"},{"value":"9,10E-02","module":"A3"},{"value":"1,37E-01","module":"A4"},{"value":"3,49E+00","module":"A5"},{"value":"0,0E+00","module":"B1"},{"value":"0,0E+00","module":"B2"},{"value":"0,0E+00","module":"B3"},{"value":"0,0E+00","module":"B4"},{"value":"0,0E+00","module":"B5"},{"value":"0,0E+00","module":"B6"},{"value":"0,0E+00","module":"B7"},{"value":"0,0E+00","module":"C1"},{"value":"5,55E-02","module":"C2"},{"value":"7,99E-02","module":"C3"},{"value":"1,29E+01","module":"C4"},{"value":"-4,64E+01","module":"D"}]},{"parameter":"HTP-c","unit":"CTUh","values":[{"value":"3,19E-09","module":"A1"},{"value":"0,0E+00","module":"A2"},{"value":"1,00E-12","module":"A3"},{"value":"0,0E+00","module":"A4"},{"value":"6,40E-11","module":"A5"},{"value":"0,0E+00","module":"B1"},{"value":"0,0E+00","module":"B2"},{"value":"0,0E+00","module":"B3"},{"value":"0,0E+00","module":"B4"},{"value":"0,0E+00","module":"B5"},{"value":"0,0E+00","module":"B6"},{"value":"0,0E+00","module":"B7"},{"value":"0,0E+00","module":"C1"},{"value":"0,0E+00","module":"C2"},{"value":"2,00E-12","module":"C3"},{"value":"1,00E-12","module":"C4"},{"value":"-6,55E-10","module":"D"}]},{"parameter":"HTP-nc","unit":"CTUh","values":[{"value":"2,70E-07","module":"A1"},{"value":"3,93E-10","module":"A2"},{"value":"2,80E-11","module":"A3"},{"value":"1,39E-10","module":"A4"},{"value":"5,42E-09","module":"A5"},{"value":"0,0E+00","module":"B1"},{"value":"0,0E+00","module":"B2"},{"value":"0,0E+00","module":"B3"},{"value":"0,0E+00","module":"B4"},{"value":"0,0E+00","module":"B5"},{"value":"0,0E+00","module":"B6"},{"value":"0,0E+00","module":"B7"},{"value":"0,0E+00","module":"C1"},{"value":"6,00E-11","module":"C2"},{"value":"1,07E-10","module":"C3"},{"value":"1,50E-11","module":"C4"},{"value":"-5,60E-08","module":"D"}]},{"parameter":"SQP","unit":"unitless","values":[{"value":"3,56E+00","module":"A1"},{"value":"3,52E-01","module":"A2"},{"value":"4,00E-02","module":"A3"},{"value":"1,83E-01","module":"A4"},{"value":"8,58E-02","module":"A5"},{"value":"0,0E+00","module":"B1"},{"value":"0,0E+00","module":"B2"},{"value":"0,0E+00","module":"B3"},{"value":"0,0E+00","module":"B4"},{"value":"0,0E+00","module":"B5"},{"value":"0,0E+00","module":"B6"},{"value":"0,0E+00","module":"B7"},{"value":"0,0E+00","module":"C1"},{"value":"5,20E-02","module":"C2"},{"value":"1,02E-03","module":"C3"},{"value":"3,00E-02","module":"C4"},{"value":"-8,49E-01","module":"D"}]},{"parameter":"IRP","unit":"kBq U235-eq.","values":[{"value":"1,22E-02","module":"A1"},{"value":"2,14E-03","module":"A2"},{"value":"1,99E-02","module":"A3"},{"value":"8,59E-04","module":"A4"},{"value":"5,55E-04","module":"A5"},{"value":"0,0E+00","module":"B1"},{"value":"0,0E+00","module":"B2"},{"value":"0,0E+00","module":"B3"},{"value":"0,0E+00","module":"B4"},{"value":"0,0E+00","module":"B5"},{"value":"0,0E+00","module":"B6"},{"value":"0,0E+00","module":"B7"},{"value":"0,0E+00","module":"C1"},{"value":"3,30E-04","module":"C2"},{"value":"1,40E-05","module":"C3"},{"value":"7,06E-05","module":"C4"},{"value":"-5,83E-04","module":"D"}]}],"resource_use":[{"parameter":"PERE","unit":"MJ","values":[{"value":"6,74E-01","module":"A1"},{"value":"6,98E-03","module":"A2"},{"value":"8,61E-03","module":"A3"},{"value":"2,21E-03","module":"A4"},{"value":"1,39E-02","module":"A5"},{"value":"0,0E+00","module":"B1"},{"value":"0,0E+00","module":"B2"},{"value":"0,0E+00","module":"B3"},{"value":"0,0E+00","module":"B4"},{"value":"0,0E+00","module":"B5"},{"value":"0,0E+00","module":"B6"},{"value":"0,0E+00","module":"B7"},{"value":"0,0E+00","module":"C1"},{"value":"1,06E-03","module":"C2"},{"value":"3,04E-04","module":"C3"},{"value":"1,23E-03","module":"C4"},{"value":"-3,51E-01","module":"D"}]},{"parameter":"PERM","unit":"MJ","values":[{"value":"1,19E-01","module":"A1"},{"value":"0,0E+00","module":"A2"},{"value":"0,0E+00","module":"A3"},{"value":"0,0E+00","module":"A4"},{"value":"-1,04E-01","module":"A5"},{"value":"0,0E+00","module":"B1"},{"value":"0,0E+00","module":"B2"},{"value":"0,0E+00","module":"B3"},{"value":"0,0E+00","module":"B4"},{"value":"0,0E+00","module":"B5"},{"value":"0,0E+00","module":"B6"},{"value":"0,0E+00","module":"B7"},{"value":"0,0E+00","module":"C1"},{"value":"0,0E+00","module":"C2"},{"value":"-1,41E-02","module":"C3"},{"value":"0,0E+00","module":"C4"},{"value":"0,0E+00","module":"D"}]},{"parameter":"PERT","unit":"MJ","values":[{"value":"7,93E-01","module":"A1"},{"value":"6,98E-03","module":"A2"},{"value":"8,61E-03","module":"A3"},{"value":"2,21E-03","module":"A4"},{"value":"-8,99E-02","module":"A5"},{"value":"0,0E+00","module":"B1"},{"value":"0,0E+00","module":"B2"},{"value":"0,0E+00","module":"B3"},{"value":"0,0E+00","module":"B4"},{"value":"0,0E+00","module":"B5"},{"value":"0,0E+00","module":"B6"},{"value":"0,0E+00","module":"B7"},{"value":"0,0E+00","module":"C1"},{"value":"1,06E-03","module":"C2"},{"value":"-1,38E-02","module":"C3"},{"value":"1,23E-03","module":"C4"},{"value":"-3,51E-01","module":"D"}]},{"parameter":"PENRE","unit":"MJ","values":[{"value":"3,65E+00","module":"A1"},{"value":"4,89E-01","module":"A2"},{"value":"4,57E-01","module":"A3"},{"value":"1,97E-01","module":"A4"},{"value":"9,64E-02","module":"A5"},{"value":"0,0E+00","module":"B1"},{"value":"0,0E+00","module":"B2"},{"value":"0,0E+00","module":"B3"},{"value":"0,0E+00","module":"B4"},{"value":"0,0E+00","module":"B5"},{"value":"0,0E+00","module":"B6"},{"value":"0,0E+00","module":"B7"},{"value":"0,0E+00","module":"C1"},{"value":"7,54E-02","module":"C2"},{"value":"5,82E-03","module":"C3"},{"value":"1,17E-02","module":"C4"},{"value":"-3,06E-01","module":"D"}]},{"parameter":"PENRM","unit":"MJ","values":[{"value":"1,51E+00","module":"A1"},{"value":"0,0E+00","module":"A2"},{"value":"0,0E+00","module":"A3"},{"value":"0,0E+00","module":"A4"},{"value":"-2,09E-02","module":"A5"},{"value":"0,0E+00","module":"B1"},{"value":"0,0E+00","module":"B2"},{"value":"0,0E+00","module":"B3"},{"value":"0,0E+00","module":"B4"},{"value":"0,0E+00","module":"B5"},{"value":"0,0E+00","module":"B6"},{"value":"0,0E+00","module":"B7"},{"value":"0,0E+00","module":"C1"},{"value":"0,0E+00","module":"C2"},{"value":"-1,26E+00","module":"C3"},{"value":"0,0E+00","module":"C4"},{"value":"0,0E+00","module":"D"}]},{"parameter":"PENRT","unit":"MJ","values":[{"value":"5,16E+00","module":"A1"},{"value":"4,89E-01","module":"A2"},{"value":"4,57E-01","module":"A3"},{"value":"1,97E-01","module":"A4"},{"value":"7,55E-02","module":"A5"},{"value":"0,0E+00","module":"B1"},{"value":"0,0E+00","module":"B2"},{"value":"0,0E+00","module":"B3"},{"value":"0,0E+00","module":"B4"},{"value":"0,0E+00","module":"B5"},{"value":"0,0E+00","module":"B6"},{"value":"0,0E+00","module":"B7"},{"value":"0,0E+00","module":"C1"},{"value":"7,54E-02","module":"C2"},{"value":"-1,25E+00","module":"C3"},{"value":"1,17E-02","module":"C4"},{"value":"-3,06E-01","module":"D"}]},{"parameter":"SM","unit":"kg","values":[{"value":"2,00E-02","module":"A1"},{"value":"0,0E+00","module":"A2"},{"value":"0,0E+00","module":"A3"},{"value":"0,0E+00","module":"A4"},{"value":"4,00E-04","module":"A5"},{"value":"0,0E+00","module":"B1"},{"value":"0,0E+00","module":"B2"},{"value":"0,0E+00","module":"B3"},{"value":"0,0E+00","module":"B4"},{"value":"0,0E+00","module":"B5"},{"value":"0,0E+00","module":"B6"},{"value":"0,0E+00","module":"B7"},{"value":"0,0E+00","module":"C1"},{"value":"0,0E+00","module":"C2"},{"value":"0,0E+00","module":"C3"},{"value":"0,0E+00","module":"C4"},{"value":"8,74E-03","module":"D"}]},{"parameter":"RSF","unit":"MJ","values":[{"value":"4,89E-03","module":"A1"},{"value":"2,49E-04","module":"A2"},{"value":"2,45E-04","module":"A3"},{"value":"7,49E-05","module":"A4"},{"value":"1,10E-04","module":"A5"},{"value":"0,0E+00","module":"B1"},{"value":"0,0E+00","module":"B2"},{"value":"0,0E+00","module":"B3"},{"value":"0,0E+00","module":"B4"},{"value":"0,0E+00","module":"B5"},{"value":"0,0E+00","module":"B6"},{"value":"0,0E+00","module":"B7"},{"value":"0,0E+00","module":"C1"},{"value":"3,81E-05","module":"C2"},{"value":"6,67E-06","module":"C3"},{"value":"2,55E-05","module":"C4"},{"value":"7,88E-04","module":"D"}]},{"parameter":"NRSF","unit":"MJ","values":[{"value":"2,92E-04","module":"A1"},{"value":"8,74E-04","module":"A2"},{"value":"2,44E-05","module":"A3"},{"value":"2,28E-04","module":"A4"},{"value":"4,76E-05","module":"A5"},{"value":"0,0E+00","module":"B1"},{"value":"0,0E+00","module":"B2"},{"value":"0,0E+00","module":"B3"},{"value":"0,0E+00","module":"B4"},{"value":"0,0E+00","module":"B5"},{"value":"0,0E+00","module":"B6"},{"value":"0,0E+00","module":"B7"},{"value":"0,0E+00","module":"C1"},{"value":"1,36E-04","module":"C2"},{"value":"0,0E+00","module":"C3"},{"value":"2,33E-05","module":"C4"},{"value":"-1,26E-02","module":"D"}]},{"parameter":"FW","unit":"m3","values":[{"value":"5,36E-03","module":"A1"},{"value":"5,27E-05","module":"A2"},{"value":"1,29E-04","module":"A3"},{"value":"1,97E-05","module":"A4"},{"value":"1,13E-04","module":"A5"},{"value":"0,0E+00","module":"B1"},{"value":"0,0E+00","module":"B2"},{"value":"0,0E+00","module":"B3"},{"value":"0,0E+00","module":"B4"},{"value":"0,0E+00","module":"B5"},{"value":"0,0E+00","module":"B6"},{"value":"0,0E+00","module":"B7"},{"value":"0,0E+00","module":"C1"},{"value":"7,94E-06","module":"C2"},{"value":"4,49E-05","module":"C3"},{"value":"1,51E-05","module":"C4"},{"value":"-1,02E-03","module":"D"}]}],"end_of_life_waste":[{"parameter":"HWD","unit":"kg","values":[{"value":"2,54E-03","module":"A1"},{"value":"2,57E-05","module":"A2"},{"value":"1,19E-04","module":"A3"},{"value":"1,02E-05","module":"A4"},{"value":"7,13E-05","module":"A5"},{"value":"0,0E+00","module":"B1"},{"value":"0,0E+00","module":"B2"},{"value":"0,0E+00","module":"B3"},{"value":"0,0E+00","module":"B4"},{"value":"0,0E+00","module":"B5"},{"value":"0,0E+00","module":"B6"},{"value":"0,0E+00","module":"B7"},{"value":"0,0E+00","module":"C1"},{"value":"3,85E-06","module":"C2"},{"value":"0,0E+00","module":"C3"},{"value":"9,13E-04","module":"C4"},{"value":"-3,40E-04","module":"D"}]},{"parameter":"NHWD","unit":"kg","values":[{"value":"8,06E-02","module":"A1"},{"value":"2,47E-02","module":"A2"},{"value":"2,65E-03","module":"A3"},{"value":"1,36E-02","module":"A4"},{"value":"1,14E-02","module":"A5"},{"value":"0,0E+00","module":"B1"},{"value":"0,0E+00","module":"B2"},{"value":"0,0E+00","module":"B3"},{"value":"0,0E+00","module":"B4"},{"value":"0,0E+00","module":"B5"},{"value":"0,0E+00","module":"B6"},{"value":"0,0E+00","module":"B7"},{"value":"0,0E+00","module":"C1"},{"value":"3,60E-03","module":"C2"},{"value":"0,0E+00","module":"C3"},{"value":"4,17E-02","module":"C4"},{"value":"-1,53E-02","module":"D"}]},{"parameter":"RWD","unit":"kg","values":[{"value":"1,09E-05","module":"A1"},{"value":"3,33E-06","module":"A2"},{"value":"7,70E-06","module":"A3"},{"value":"1,35E-06","module":"A4"},{"value":"4,14E-07","module":"A5"},{"value":"0,0E+00","module":"B1"},{"value":"0,0E+00","module":"B2"},{"value":"0,0E+00","module":"B3"},{"value":"0,0E+00","module":"B4"},{"value":"0,0E+00","module":"B5"},{"value":"0,0E+00","module":"B6"},{"value":"0,0E+00","module":"B7"},{"value":"0,0E+00","module":"C1"},{"value":"5,14E-07","module":"C2"},{"value":"0,0E+00","module":"C3"},{"value":"7,82E-08","module":"C4"},{"value":"-5,06E-07","module":"D"}]}],"end_of_life_flow":[{"parameter":"CRU","unit":"kg","values":[{"value":"0,0E+00","module":"A1"},{"value":"0,0E+00","module":"A2"},{"value":"0,0E+00","module":"A3"},{"value":"0,0E+00","module":"A4"},{"value":"0,0E+00","module":"A5"},{"value":"0,0E+00","module":"B1"},{"value":"0,0E+00","module":"B2"},{"value":"0,0E+00","module":"B3"},{"value":"0,0E+00","module":"B4"},{"value":"0,0E+00","module":"B5"},{"value":"0,0E+00","module":"B6"},{"value":"0,0E+00","module":"B7"},{"value":"0,0E+00","module":"C1"},{"value":"0,0E+00","module":"C2"},{"value":"0,0E+00","module":"C3"},{"value":"0,0E+00","module":"C4"},{"value":"0,0E+00","module":"D"}]},{"parameter":"MFR","unit":"kg","values":[{"value":"0,0E+00","module":"A1"},{"value":"0,0E+00","module":"A2"},{"value":"3,15E-03","module":"A3"},{"value":"0,0E+00","module":"A4"},{"value":"1,07E-03","module":"A5"},{"value":"0,0E+00","module":"B1"},{"value":"0,0E+00","module":"B2"},{"value":"0,0E+00","module":"B3"},{"value":"0,0E+00","module":"B4"},{"value":"0,0E+00","module":"B5"},{"value":"0,0E+00","module":"B6"},{"value":"0,0E+00","module":"B7"},{"value":"0,0E+00","module":"C1"},{"value":"0,0E+00","module":"C2"},{"value":"3,13E-02","module":"C3"},{"value":"1,74E-06","module":"C4"},{"value":"-3,42E-04","module":"D"}]},{"parameter":"MER","unit":"kg","values":[{"value":"0,0E+00","module":"A1"},{"value":"0,0E+00","module":"A2"},{"value":"6,65E-04","module":"A3"},{"value":"0,0E+00","module":"A4"},{"value":"7,74E-03","module":"A5"},{"value":"0,0E+00","module":"B1"},{"value":"0,0E+00","module":"B2"},{"value":"0,0E+00","module":"B3"},{"value":"0,0E+00","module":"B4"},{"value":"0,0E+00","module":"B5"},{"value":"0,0E+00","module":"B6"},{"value":"0,0E+00","module":"B7"},{"value":"0,0E+00","module":"C1"},{"value":"0,0E+00","module":"C2"},{"value":"1,94E-02","module":"C3"},{"value":"4,26E-08","module":"C4"},{"value":"-4,50E-05","module":"D"}]},{"parameter":"EEE","unit":"MJ","values":[{"value":"0,0E+00","module":"A1"},{"value":"0,0E+00","module":"A2"},{"value":"5,96E-04","module":"A3"},{"value":"0,0E+00","module":"A4"},{"value":"5,74E-03","module":"A5"},{"value":"0,0E+00","module":"B1"},{"value":"0,0E+00","module":"B2"},{"value":"0,0E+00","module":"B3"},{"value":"0,0E+00","module":"B4"},{"value":"0,0E+00","module":"B5"},{"value":"0,0E+00","module":"B6"},{"value":"0,0E+00","module":"B7"},{"value":"0,0E+00","module":"C1"},{"value":"0,0E+00","module":"C2"},{"value":"3,14E-02","module":"C3"},{"value":"2,77E-06","module":"C4"},{"value":"-1,10E-04","module":"D"}]},{"parameter":"EET","unit":"MJ","values":[{"value":"0,0E+00","module":"A1"},{"value":"0,0E+00","module":"A2"},{"value":"9,02E-03","module":"A3"},{"value":"0,0E+00","module":"A4"},{"value":"8,69E-02","module":"A5"},{"value":"0,0E+00","module":"B1"},{"value":"0,0E+00","module":"B2"},{"value":"0,0E+00","module":"B3"},{"value":"0,0E+00","module":"B4"},{"value":"0,0E+00","module":"B5"},{"value":"0,0E+00","module":"B6"},{"value":"0,0E+00","module":"B7"},{"value":"0,0E+00","module":"C1"},{"value":"0,0E+00","module":"C2"},{"value":"4,76E-01","module":"C3"},{"value":"4,18E-05","module":"C4"},{"value":"-1,67E-03","module":"D"}]}]}