{"product_name":"EASY STRIP 3G2,5 R100/3600","epd_id":"NEPD-8352-8029","compliance":["EN 15804+A2","ISO 14025","ISO 21930"],"producer_name":"Prysmian Group Danmark A/S","environmental_impact":[{"parameter":"GWP-total","unit":"kg CO2-eq.","values":[{"value":"3,86E-01","module":"A1"},{"value":"3,17E-02","module":"A2"},{"value":"3,61E-03","module":"A3"},{"value":"1,96E-02","module":"A4"},{"value":"2,04E-02","module":"A5"},{"value":"0,0E+00","module":"B1"},{"value":"0,0E+00","module":"B2"},{"value":"0,0E+00","module":"B3"},{"value":"0,0E+00","module":"B4"},{"value":"0,0E+00","module":"B5"},{"value":"9,22E-01","module":"B6"},{"value":"0,0E+00","module":"B7"},{"value":"0,0E+00","module":"C1"},{"value":"7,37E-03","module":"C2"},{"value":"9,53E-02","module":"C3"},{"value":"6,57E-03","module":"C4"},{"value":"-4,21E-02","module":"D"}]},{"parameter":"GWP-fossil","unit":"kg CO2-eq.","values":[{"value":"3,94E-01","module":"A1"},{"value":"3,17E-02","module":"A2"},{"value":"3,51E-03","module":"A3"},{"value":"1,95E-02","module":"A4"},{"value":"1,10E-02","module":"A5"},{"value":"0,0E+00","module":"B1"},{"value":"0,0E+00","module":"B2"},{"value":"0,0E+00","module":"B3"},{"value":"0,0E+00","module":"B4"},{"value":"0,0E+00","module":"B5"},{"value":"9,11E-01","module":"B6"},{"value":"0,0E+00","module":"B7"},{"value":"0,0E+00","module":"C1"},{"value":"7,37E-03","module":"C2"},{"value":"9,32E-02","module":"C3"},{"value":"4,72E-03","module":"C4"},{"value":"-4,17E-02","module":"D"}]},{"parameter":"GWP-biogenic","unit":"kg CO2-eq.","values":[{"value":"-9,23E-03","module":"A1"},{"value":"1,32E-05","module":"A2"},{"value":"9,24E-05","module":"A3"},{"value":"7,28E-06","module":"A4"},{"value":"9,31E-03","module":"A5"},{"value":"0,0E+00","module":"B1"},{"value":"0,0E+00","module":"B2"},{"value":"0,0E+00","module":"B3"},{"value":"0,0E+00","module":"B4"},{"value":"0,0E+00","module":"B5"},{"value":"9,45E-03","module":"B6"},{"value":"0,0E+00","module":"B7"},{"value":"0,0E+00","module":"C1"},{"value":"3,00E-06","module":"C2"},{"value":"2,08E-03","module":"C3"},{"value":"1,85E-03","module":"C4"},{"value":"-1,80E-04","module":"D"}]},{"parameter":"GWP-luluc","unit":"kg CO2-eq.","values":[{"value":"4,35E-04","module":"A1"},{"value":"1,11E-05","module":"A2"},{"value":"2,21E-06","module":"A3"},{"value":"7,32E-06","module":"A4"},{"value":"8,58E-06","module":"A5"},{"value":"0,0E+00","module":"B1"},{"value":"0,0E+00","module":"B2"},{"value":"0,0E+00","module":"B3"},{"value":"0,0E+00","module":"B4"},{"value":"0,0E+00","module":"B5"},{"value":"1,23E-03","module":"B6"},{"value":"0,0E+00","module":"B7"},{"value":"0,0E+00","module":"C1"},{"value":"2,57E-06","module":"C2"},{"value":"3,31E-07","module":"C3"},{"value":"2,35E-07","module":"C4"},{"value":"-2,21E-04","module":"D"}]},{"parameter":"ODP","unit":"kg CFC 11-eq.","values":[{"value":"1,15E-06","module":"A1"},{"value":"7,24E-09","module":"A2"},{"value":"2,98E-09","module":"A3"},{"value":"4,37E-09","module":"A4"},{"value":"2,35E-08","module":"A5"},{"value":"0,0E+00","module":"B1"},{"value":"0,0E+00","module":"B2"},{"value":"0,0E+00","module":"B3"},{"value":"0,0E+00","module":"B4"},{"value":"0,0E+00","module":"B5"},{"value":"3,10E-08","module":"B6"},{"value":"0,0E+00","module":"B7"},{"value":"0,0E+00","module":"C1"},{"value":"1,68E-09","module":"C2"},{"value":"1,80E-10","module":"C3"},{"value":"2,25E-10","module":"C4"},{"value":"-3,86E-04","module":"D"}]},{"parameter":"AP","unit":"mol H+-eq.","values":[{"value":"2,38E-02","module":"A1"},{"value":"1,09E-04","module":"A2"},{"value":"1,79E-05","module":"A3"},{"value":"2,22E-04","module":"A4"},{"value":"4,87E-04","module":"A5"},{"value":"0,0E+00","module":"B1"},{"value":"0,0E+00","module":"B2"},{"value":"0,0E+00","module":"B3"},{"value":"0,0E+00","module":"B4"},{"value":"0,0E+00","module":"B5"},{"value":"3,65E-03","module":"B6"},{"value":"0,0E+00","module":"B7"},{"value":"0,0E+00","module":"C1"},{"value":"3,01E-05","module":"C2"},{"value":"1,89E-05","module":"C3"},{"value":"6,02E-06","module":"C4"},{"value":"-6,17E-03","module":"D"}]},{"parameter":"POCP","unit":"kg NMVOC-eq.","values":[{"value":"4,48E-03","module":"A1"},{"value":"9,78E-05","module":"A2"},{"value":"1,87E-05","module":"A3"},{"value":"1,81E-04","module":"A4"},{"value":"9,93E-05","module":"A5"},{"value":"0,0E+00","module":"B1"},{"value":"0,0E+00","module":"B2"},{"value":"0,0E+00","module":"B3"},{"value":"0,0E+00","module":"B4"},{"value":"0,0E+00","module":"B5"},{"value":"1,87E-03","module":"B6"},{"value":"0,0E+00","module":"B7"},{"value":"0,0E+00","module":"C1"},{"value":"3,02E-05","module":"C2"},{"value":"2,25E-05","module":"C3"},{"value":"8,18E-06","module":"C4"},{"value":"-1,10E-03","module":"D"}]},{"parameter":"ADPE","unit":"kg Sb-eq.","values":[{"value":"6,98E-05","module":"A1"},{"value":"8,34E-07","module":"A2"},{"value":"1,91E-08","module":"A3"},{"value":"2,83E-07","module":"A4"},{"value":"1,82E-06","module":"A5"},{"value":"0,0E+00","module":"B1"},{"value":"0,0E+00","module":"B2"},{"value":"0,0E+00","module":"B3"},{"value":"0,0E+00","module":"B4"},{"value":"0,0E+00","module":"B5"},{"value":"8,12E-06","module":"B6"},{"value":"0,0E+00","module":"B7"},{"value":"0,0E+00","module":"C1"},{"value":"2,00E-07","module":"C2"},{"value":"8,99E-09","module":"C3"},{"value":"5,85E-09","module":"C4"},{"value":"-3,43E-05","module":"D"}]},{"parameter":"ADPF","unit":"MJ","values":[{"value":"6,96E+00","module":"A1"},{"value":"4,83E-01","module":"A2"},{"value":"6,97E-01","module":"A3"},{"value":"2,90E-01","module":"A4"},{"value":"1,83E-01","module":"A5"},{"value":"0,0E+00","module":"B1"},{"value":"0,0E+00","module":"B2"},{"value":"0,0E+00","module":"B3"},{"value":"0,0E+00","module":"B4"},{"value":"0,0E+00","module":"B5"},{"value":"1,18E+01","module":"B6"},{"value":"0,0E+00","module":"B7"},{"value":"0,0E+00","module":"C1"},{"value":"1,11E-01","module":"C2"},{"value":"1,16E-02","module":"C3"},{"value":"1,76E-02","module":"C4"},{"value":"-4,01E-01","module":"D"}]},{"parameter":"WDP","unit":"m3 world-eq.","values":[{"value":"1,53E+01","module":"A1"},{"value":"4,50E-01","module":"A2"},{"value":"3,03E-01","module":"A3"},{"value":"1,87E-01","module":"A4"},{"value":"3,75E-01","module":"A5"},{"value":"0,0E+00","module":"B1"},{"value":"0,0E+00","module":"B2"},{"value":"0,0E+00","module":"B3"},{"value":"0,0E+00","module":"B4"},{"value":"0,0E+00","module":"B5"},{"value":"1,84E+02","module":"B6"},{"value":"0,0E+00","module":"B7"},{"value":"0,0E+00","module":"C1"},{"value":"1,06E-01","module":"C2"},{"value":"7,88E-02","module":"C3"},{"value":"3,06E-01","module":"C4"},{"value":"1,05E+00","module":"D"}]},{"parameter":"EP-freshwater","unit":"kg P-eq.","values":[{"value":"2,03E-04","module":"A1"},{"value":"2,53E-07","module":"A2"},{"value":"4,40E-08","module":"A3"},{"value":"1,30E-07","module":"A4"},{"value":"4,07E-06","module":"A5"},{"value":"0,0E+00","module":"B1"},{"value":"0,0E+00","module":"B2"},{"value":"0,0E+00","module":"B3"},{"value":"0,0E+00","module":"B4"},{"value":"0,0E+00","module":"B5"},{"value":"7,46E-05","module":"B6"},{"value":"0,0E+00","module":"B7"},{"value":"0,0E+00","module":"C1"},{"value":"5,78E-08","module":"C2"},{"value":"1,61E-08","module":"C3"},{"value":"1,17E-08","module":"C4"},{"value":"-4,17E-05","module":"D"}]},{"parameter":"EP-marine","unit":"kg N-eq.","values":[{"value":"1,01E-03","module":"A1"},{"value":"2,53E-05","module":"A2"},{"value":"6,81E-06","module":"A3"},{"value":"5,85E-05","module":"A4"},{"value":"2,31E-05","module":"A5"},{"value":"0,0E+00","module":"B1"},{"value":"0,0E+00","module":"B2"},{"value":"0,0E+00","module":"B3"},{"value":"0,0E+00","module":"B4"},{"value":"0,0E+00","module":"B5"},{"value":"6,15E-04","module":"B6"},{"value":"0,0E+00","module":"B7"},{"value":"0,0E+00","module":"C1"},{"value":"8,93E-06","module":"C2"},{"value":"9,05E-06","module":"C3"},{"value":"9,00E-06","module":"C4"},{"value":"-2,66E-04","module":"D"}]},{"parameter":"EP-terrestrial","unit":"mol N-eq.","values":[{"value":"1,46E-02","module":"A1"},{"value":"2,82E-04","module":"A2"},{"value":"6,88E-05","module":"A3"},{"value":"6,49E-04","module":"A4"},{"value":"3,22E-04","module":"A5"},{"value":"0,0E+00","module":"B1"},{"value":"0,0E+00","module":"B2"},{"value":"0,0E+00","module":"B3"},{"value":"0,0E+00","module":"B4"},{"value":"0,0E+00","module":"B5"},{"value":"8,77E-03","module":"B6"},{"value":"0,0E+00","module":"B7"},{"value":"0,0E+00","module":"C1"},{"value":"9,88E-05","module":"C2"},{"value":"9,32E-05","module":"C3"},{"value":"2,38E-05","module":"C4"},{"value":"-4,05E-03","module":"D"}]},{"parameter":"GWP-IOBC","unit":"kg CO2-eq.","values":[{"value":"3,96E-01","module":"A1"},{"value":"3,17E-02","module":"A2"},{"value":"3,59E-03","module":"A3"},{"value":"1,96E-02","module":"A4"},{"value":"1,11E-02","module":"A5"},{"value":"0,0E+00","module":"B1"},{"value":"0,0E+00","module":"B2"},{"value":"0,0E+00","module":"B3"},{"value":"0,0E+00","module":"B4"},{"value":"0,0E+00","module":"B5"},{"value":"1,28E+00","module":"B6"},{"value":"0,0E+00","module":"B7"},{"value":"0,0E+00","module":"C1"},{"value":"7,37E-03","module":"C2"},{"value":"9,32E-02","module":"C3"},{"value":"6,74E-03","module":"C4"},{"value":"-2,27E-02","module":"D"}]}],"additional_environmental_impact":[{"parameter":"PM","unit":"disease incidence","values":[{"value":"5,10E-08","module":"A1"},{"value":"2,14E-09","module":"A2"},{"value":"3,57E-10","module":"A3"},{"value":"1,42E-09","module":"A4"},{"value":"1,14E-09","module":"A5"},{"value":"0,0E+00","module":"B1"},{"value":"0,0E+00","module":"B2"},{"value":"0,0E+00","module":"B3"},{"value":"0,0E+00","module":"B4"},{"value":"0,0E+00","module":"B5"},{"value":"1,79E-08","module":"B6"},{"value":"0,0E+00","module":"B7"},{"value":"0,0E+00","module":"C1"},{"value":"5,30E-10","module":"C2"},{"value":"8,20E-11","module":"C3"},{"value":"1,11E-10","module":"C4"},{"value":"-1,49E-08","module":"D"}]},{"parameter":"ETP-fw","unit":"CTUe","values":[{"value":"1,94E+02","module":"A1"},{"value":"3,58E-01","module":"A2"},{"value":"1,39E-01","module":"A3"},{"value":"2,02E-01","module":"A4"},{"value":"4,22E+00","module":"A5"},{"value":"0,0E+00","module":"B1"},{"value":"0,0E+00","module":"B2"},{"value":"0,0E+00","module":"B3"},{"value":"0,0E+00","module":"B4"},{"value":"0,0E+00","module":"B5"},{"value":"2,10E+01","module":"B6"},{"value":"0,0E+00","module":"B7"},{"value":"0,0E+00","module":"C1"},{"value":"8,18E-02","module":"C2"},{"value":"1,66E-01","module":"C3"},{"value":"1,58E+01","module":"C4"},{"value":"-5,67E+01","module":"D"}]},{"parameter":"HTP-c","unit":"CTUh","values":[{"value":"3,93E-09","module":"A1"},{"value":"0,0E+00","module":"A2"},{"value":"1,00E-12","module":"A3"},{"value":"0,0E+00","module":"A4"},{"value":"7,70E-11","module":"A5"},{"value":"0,0E+00","module":"B1"},{"value":"0,0E+00","module":"B2"},{"value":"0,0E+00","module":"B3"},{"value":"0,0E+00","module":"B4"},{"value":"0,0E+00","module":"B5"},{"value":"4,14E-10","module":"B6"},{"value":"0,0E+00","module":"B7"},{"value":"0,0E+00","module":"C1"},{"value":"0,0E+00","module":"C2"},{"value":"4,00E-12","module":"C3"},{"value":"1,00E-12","module":"C4"},{"value":"-8,02E-10","module":"D"}]},{"parameter":"HTP-nc","unit":"CTUh","values":[{"value":"3,25E-07","module":"A1"},{"value":"3,81E-10","module":"A2"},{"value":"4,30E-11","module":"A3"},{"value":"2,06E-10","module":"A4"},{"value":"6,52E-09","module":"A5"},{"value":"0,0E+00","module":"B1"},{"value":"0,0E+00","module":"B2"},{"value":"0,0E+00","module":"B3"},{"value":"0,0E+00","module":"B4"},{"value":"0,0E+00","module":"B5"},{"value":"1,38E-08","module":"B6"},{"value":"0,0E+00","module":"B7"},{"value":"0,0E+00","module":"C1"},{"value":"8,80E-11","module":"C2"},{"value":"2,16E-10","module":"C3"},{"value":"2,10E-11","module":"C4"},{"value":"-6,85E-08","module":"D"}]},{"parameter":"SQP","unit":"unitless","values":[{"value":"4,29E+00","module":"A1"},{"value":"3,66E-01","module":"A2"},{"value":"6,12E-02","module":"A3"},{"value":"2,69E-01","module":"A4"},{"value":"1,08E-01","module":"A5"},{"value":"0,0E+00","module":"B1"},{"value":"0,0E+00","module":"B2"},{"value":"0,0E+00","module":"B3"},{"value":"0,0E+00","module":"B4"},{"value":"0,0E+00","module":"B5"},{"value":"1,94E+01","module":"B6"},{"value":"0,0E+00","module":"B7"},{"value":"0,0E+00","module":"C1"},{"value":"7,66E-02","module":"C2"},{"value":"2,06E-03","module":"C3"},{"value":"4,89E-02","module":"C4"},{"value":"-1,22E+00","module":"D"}]},{"parameter":"IRP","unit":"kBq U235-eq.","values":[{"value":"1,71E-02","module":"A1"},{"value":"2,11E-03","module":"A2"},{"value":"3,04E-02","module":"A3"},{"value":"1,27E-03","module":"A4"},{"value":"1,09E-03","module":"A5"},{"value":"0,0E+00","module":"B1"},{"value":"0,0E+00","module":"B2"},{"value":"0,0E+00","module":"B3"},{"value":"0,0E+00","module":"B4"},{"value":"0,0E+00","module":"B5"},{"value":"5,78E-02","module":"B6"},{"value":"0,0E+00","module":"B7"},{"value":"0,0E+00","module":"C1"},{"value":"4,86E-04","module":"C2"},{"value":"2,84E-05","module":"C3"},{"value":"1,02E-04","module":"C4"},{"value":"-8,88E-04","module":"D"}]}],"resource_use":[{"parameter":"PERE","unit":"MJ","values":[{"value":"9,11E-01","module":"A1"},{"value":"6,78E-03","module":"A2"},{"value":"1,32E-02","module":"A3"},{"value":"3,26E-03","module":"A4"},{"value":"1,78E-02","module":"A5"},{"value":"0,0E+00","module":"B1"},{"value":"0,0E+00","module":"B2"},{"value":"0,0E+00","module":"B3"},{"value":"0,0E+00","module":"B4"},{"value":"0,0E+00","module":"B5"},{"value":"1,01E+01","module":"B6"},{"value":"0,0E+00","module":"B7"},{"value":"0,0E+00","module":"C1"},{"value":"1,57E-03","module":"C2"},{"value":"6,21E-04","module":"C3"},{"value":"1,65E-03","module":"C4"},{"value":"-5,98E-01","module":"D"}]},{"parameter":"PERM","unit":"MJ","values":[{"value":"1,05E-01","module":"A1"},{"value":"0,0E+00","module":"A2"},{"value":"0,0E+00","module":"A3"},{"value":"0,0E+00","module":"A4"},{"value":"-8,65E-02","module":"A5"},{"value":"0,0E+00","module":"B1"},{"value":"0,0E+00","module":"B2"},{"value":"0,0E+00","module":"B3"},{"value":"0,0E+00","module":"B4"},{"value":"0,0E+00","module":"B5"},{"value":"0,0E+00","module":"B6"},{"value":"0,0E+00","module":"B7"},{"value":"0,0E+00","module":"C1"},{"value":"0,0E+00","module":"C2"},{"value":"-1,69E-02","module":"C3"},{"value":"0,0E+00","module":"C4"},{"value":"0,0E+00","module":"D"}]},{"parameter":"PERT","unit":"MJ","values":[{"value":"1,02E+00","module":"A1"},{"value":"6,78E-03","module":"A2"},{"value":"1,32E-02","module":"A3"},{"value":"3,26E-03","module":"A4"},{"value":"-6,86E-02","module":"A5"},{"value":"0,0E+00","module":"B1"},{"value":"0,0E+00","module":"B2"},{"value":"0,0E+00","module":"B3"},{"value":"0,0E+00","module":"B4"},{"value":"0,0E+00","module":"B5"},{"value":"1,01E+01","module":"B6"},{"value":"0,0E+00","module":"B7"},{"value":"0,0E+00","module":"C1"},{"value":"1,57E-03","module":"C2"},{"value":"-1,63E-02","module":"C3"},{"value":"1,65E-03","module":"C4"},{"value":"-5,98E-01","module":"D"}]},{"parameter":"PENRE","unit":"MJ","values":[{"value":"4,98E+00","module":"A1"},{"value":"4,83E-01","module":"A2"},{"value":"6,99E-01","module":"A3"},{"value":"2,91E-01","module":"A4"},{"value":"1,42E-01","module":"A5"},{"value":"0,0E+00","module":"B1"},{"value":"0,0E+00","module":"B2"},{"value":"0,0E+00","module":"B3"},{"value":"0,0E+00","module":"B4"},{"value":"0,0E+00","module":"B5"},{"value":"1,18E+01","module":"B6"},{"value":"0,0E+00","module":"B7"},{"value":"0,0E+00","module":"C1"},{"value":"1,11E-01","module":"C2"},{"value":"1,16E-02","module":"C3"},{"value":"1,76E-02","module":"C4"},{"value":"-4,01E-01","module":"D"}]},{"parameter":"PENRM","unit":"MJ","values":[{"value":"2,03E+00","module":"A1"},{"value":"0,0E+00","module":"A2"},{"value":"0,0E+00","module":"A3"},{"value":"0,0E+00","module":"A4"},{"value":"-2,21E-02","module":"A5"},{"value":"0,0E+00","module":"B1"},{"value":"0,0E+00","module":"B2"},{"value":"0,0E+00","module":"B3"},{"value":"0,0E+00","module":"B4"},{"value":"0,0E+00","module":"B5"},{"value":"0,0E+00","module":"B6"},{"value":"0,0E+00","module":"B7"},{"value":"0,0E+00","module":"C1"},{"value":"0,0E+00","module":"C2"},{"value":"-1,91E+00","module":"C3"},{"value":"0,0E+00","module":"C4"},{"value":"0,0E+00","module":"D"}]},{"parameter":"PENRT","unit":"MJ","values":[{"value":"7,01E+00","module":"A1"},{"value":"4,83E-01","module":"A2"},{"value":"6,99E-01","module":"A3"},{"value":"2,91E-01","module":"A4"},{"value":"1,20E-01","module":"A5"},{"value":"0,0E+00","module":"B1"},{"value":"0,0E+00","module":"B2"},{"value":"0,0E+00","module":"B3"},{"value":"0,0E+00","module":"B4"},{"value":"0,0E+00","module":"B5"},{"value":"1,18E+01","module":"B6"},{"value":"0,0E+00","module":"B7"},{"value":"0,0E+00","module":"C1"},{"value":"1,11E-01","module":"C2"},{"value":"-1,90E+00","module":"C3"},{"value":"1,76E-02","module":"C4"},{"value":"-4,01E-01","module":"D"}]},{"parameter":"SM","unit":"kg","values":[{"value":"2,40E-02","module":"A1"},{"value":"0,0E+00","module":"A2"},{"value":"0,0E+00","module":"A3"},{"value":"0,0E+00","module":"A4"},{"value":"4,98E-04","module":"A5"},{"value":"0,0E+00","module":"B1"},{"value":"0,0E+00","module":"B2"},{"value":"0,0E+00","module":"B3"},{"value":"0,0E+00","module":"B4"},{"value":"0,0E+00","module":"B5"},{"value":"0,0E+00","module":"B6"},{"value":"0,0E+00","module":"B7"},{"value":"0,0E+00","module":"C1"},{"value":"0,0E+00","module":"C2"},{"value":"0,0E+00","module":"C3"},{"value":"0,0E+00","module":"C4"},{"value":"1,07E-02","module":"D"}]},{"parameter":"RSF","unit":"MJ","values":[{"value":"8,04E-03","module":"A1"},{"value":"2,41E-04","module":"A2"},{"value":"3,74E-04","module":"A3"},{"value":"1,10E-04","module":"A4"},{"value":"2,02E-04","module":"A5"},{"value":"0,0E+00","module":"B1"},{"value":"0,0E+00","module":"B2"},{"value":"0,0E+00","module":"B3"},{"value":"0,0E+00","module":"B4"},{"value":"0,0E+00","module":"B5"},{"value":"3,82E-01","module":"B6"},{"value":"0,0E+00","module":"B7"},{"value":"0,0E+00","module":"C1"},{"value":"5,61E-05","module":"C2"},{"value":"1,35E-05","module":"C3"},{"value":"3,42E-05","module":"C4"},{"value":"9,32E-04","module":"D"}]},{"parameter":"NRSF","unit":"MJ","values":[{"value":"1,03E-03","module":"A1"},{"value":"8,46E-04","module":"A2"},{"value":"3,74E-05","module":"A3"},{"value":"3,36E-04","module":"A4"},{"value":"3,65E-05","module":"A5"},{"value":"0,0E+00","module":"B1"},{"value":"0,0E+00","module":"B2"},{"value":"0,0E+00","module":"B3"},{"value":"0,0E+00","module":"B4"},{"value":"0,0E+00","module":"B5"},{"value":"2,02E-03","module":"B6"},{"value":"0,0E+00","module":"B7"},{"value":"0,0E+00","module":"C1"},{"value":"2,00E-04","module":"C2"},{"value":"0,0E+00","module":"C3"},{"value":"3,72E-05","module":"C4"},{"value":"-2,55E-02","module":"D"}]},{"parameter":"FW","unit":"m3","values":[{"value":"1,45E-02","module":"A1"},{"value":"5,21E-05","module":"A2"},{"value":"1,97E-04","module":"A3"},{"value":"2,90E-05","module":"A4"},{"value":"1,55E-04","module":"A5"},{"value":"0,0E+00","module":"B1"},{"value":"0,0E+00","module":"B2"},{"value":"0,0E+00","module":"B3"},{"value":"0,0E+00","module":"B4"},{"value":"0,0E+00","module":"B5"},{"value":"3,77E-02","module":"B6"},{"value":"0,0E+00","module":"B7"},{"value":"0,0E+00","module":"C1"},{"value":"1,17E-05","module":"C2"},{"value":"9,26E-05","module":"C3"},{"value":"2,25E-05","module":"C4"},{"value":"-1,45E-03","module":"D"}]}],"end_of_life_waste":[{"parameter":"HWD","unit":"kg","values":[{"value":"3,19E-03","module":"A1"},{"value":"2,55E-05","module":"A2"},{"value":"1,82E-04","module":"A3"},{"value":"1,50E-05","module":"A4"},{"value":"9,03E-05","module":"A5"},{"value":"0,0E+00","module":"B1"},{"value":"0,0E+00","module":"B2"},{"value":"0,0E+00","module":"B3"},{"value":"0,0E+00","module":"B4"},{"value":"0,0E+00","module":"B5"},{"value":"1,56E-03","module":"B6"},{"value":"0,0E+00","module":"B7"},{"value":"0,0E+00","module":"C1"},{"value":"5,66E-06","module":"C2"},{"value":"0,0E+00","module":"C3"},{"value":"1,14E-03","module":"C4"},{"value":"-4,17E-04","module":"D"}]},{"parameter":"NHWD","unit":"kg","values":[{"value":"9,87E-02","module":"A1"},{"value":"2,59E-02","module":"A2"},{"value":"4,05E-03","module":"A3"},{"value":"2,00E-02","module":"A4"},{"value":"1,12E-02","module":"A5"},{"value":"0,0E+00","module":"B1"},{"value":"0,0E+00","module":"B2"},{"value":"0,0E+00","module":"B3"},{"value":"0,0E+00","module":"B4"},{"value":"0,0E+00","module":"B5"},{"value":"7,21E-02","module":"B6"},{"value":"0,0E+00","module":"B7"},{"value":"0,0E+00","module":"C1"},{"value":"5,31E-03","module":"C2"},{"value":"0,0E+00","module":"C3"},{"value":"6,50E-02","module":"C4"},{"value":"-1,94E-02","module":"D"}]},{"parameter":"RWD","unit":"kg","values":[{"value":"1,49E-05","module":"A1"},{"value":"3,29E-06","module":"A2"},{"value":"1,18E-05","module":"A3"},{"value":"1,99E-06","module":"A4"},{"value":"7,50E-07","module":"A5"},{"value":"0,0E+00","module":"B1"},{"value":"0,0E+00","module":"B2"},{"value":"0,0E+00","module":"B3"},{"value":"0,0E+00","module":"B4"},{"value":"0,0E+00","module":"B5"},{"value":"3,72E-05","module":"B6"},{"value":"0,0E+00","module":"B7"},{"value":"0,0E+00","module":"C1"},{"value":"7,57E-07","module":"C2"},{"value":"0,0E+00","module":"C3"},{"value":"1,17E-07","module":"C4"},{"value":"-7,62E-07","module":"D"}]}],"end_of_life_flow":[{"parameter":"CRU","unit":"kg","values":[{"value":"0,0E+00","module":"A1"},{"value":"0,0E+00","module":"A2"},{"value":"0,0E+00","module":"A3"},{"value":"0,0E+00","module":"A4"},{"value":"0,0E+00","module":"A5"},{"value":"0,0E+00","module":"B1"},{"value":"0,0E+00","module":"B2"},{"value":"0,0E+00","module":"B3"},{"value":"0,0E+00","module":"B4"},{"value":"0,0E+00","module":"B5"},{"value":"0,0E+00","module":"B6"},{"value":"0,0E+00","module":"B7"},{"value":"0,0E+00","module":"C1"},{"value":"0,0E+00","module":"C2"},{"value":"0,0E+00","module":"C3"},{"value":"0,0E+00","module":"C4"},{"value":"0,0E+00","module":"D"}]},{"parameter":"MFR","unit":"kg","values":[{"value":"0,0E+00","module":"A1"},{"value":"0,0E+00","module":"A2"},{"value":"4,81E-03","module":"A3"},{"value":"0,0E+00","module":"A4"},{"value":"1,23E-03","module":"A5"},{"value":"0,0E+00","module":"B1"},{"value":"0,0E+00","module":"B2"},{"value":"0,0E+00","module":"B3"},{"value":"0,0E+00","module":"B4"},{"value":"0,0E+00","module":"B5"},{"value":"0,0E+00","module":"B6"},{"value":"0,0E+00","module":"B7"},{"value":"0,0E+00","module":"C1"},{"value":"0,0E+00","module":"C2"},{"value":"3,81E-02","module":"C3"},{"value":"3,40E-06","module":"C4"},{"value":"-4,17E-04","module":"D"}]},{"parameter":"MER","unit":"kg","values":[{"value":"0,0E+00","module":"A1"},{"value":"0,0E+00","module":"A2"},{"value":"1,02E-03","module":"A3"},{"value":"0,0E+00","module":"A4"},{"value":"6,89E-03","module":"A5"},{"value":"0,0E+00","module":"B1"},{"value":"0,0E+00","module":"B2"},{"value":"0,0E+00","module":"B3"},{"value":"0,0E+00","module":"B4"},{"value":"0,0E+00","module":"B5"},{"value":"0,0E+00","module":"B6"},{"value":"0,0E+00","module":"B7"},{"value":"0,0E+00","module":"C1"},{"value":"0,0E+00","module":"C2"},{"value":"3,79E-02","module":"C3"},{"value":"8,31E-08","module":"C4"},{"value":"-5,50E-05","module":"D"}]},{"parameter":"EEE","unit":"MJ","values":[{"value":"0,0E+00","module":"A1"},{"value":"0,0E+00","module":"A2"},{"value":"9,11E-04","module":"A3"},{"value":"0,0E+00","module":"A4"},{"value":"5,48E-03","module":"A5"},{"value":"0,0E+00","module":"B1"},{"value":"0,0E+00","module":"B2"},{"value":"0,0E+00","module":"B3"},{"value":"0,0E+00","module":"B4"},{"value":"0,0E+00","module":"B5"},{"value":"0,0E+00","module":"B6"},{"value":"0,0E+00","module":"B7"},{"value":"0,0E+00","module":"C1"},{"value":"0,0E+00","module":"C2"},{"value":"6,04E-02","module":"C3"},{"value":"5,39E-06","module":"C4"},{"value":"-1,35E-04","module":"D"}]},{"parameter":"EET","unit":"MJ","values":[{"value":"0,0E+00","module":"A1"},{"value":"0,0E+00","module":"A2"},{"value":"1,38E-02","module":"A3"},{"value":"0,0E+00","module":"A4"},{"value":"8,29E-02","module":"A5"},{"value":"0,0E+00","module":"B1"},{"value":"0,0E+00","module":"B2"},{"value":"0,0E+00","module":"B3"},{"value":"0,0E+00","module":"B4"},{"value":"0,0E+00","module":"B5"},{"value":"0,0E+00","module":"B6"},{"value":"0,0E+00","module":"B7"},{"value":"0,0E+00","module":"C1"},{"value":"0,0E+00","module":"C2"},{"value":"9,13E-01","module":"C3"},{"value":"8,16E-05","module":"C4"},{"value":"-2,04E-03","module":"D"}]}]}