{"product_name":"EASY STRIP 4x10 T500","epd_id":"NEPD-8340-8045","compliance":["EN 15804+A2","ISO 14025","ISO 21930"],"producer_name":"Prysmian Group Danmark A/S","environmental_impact":[{"parameter":"GWP-total","unit":"kg CO2-eq.","values":[{"value":"1,62E+00","module":"A1"},{"value":"1,39E-01","module":"A2"},{"value":"1,43E-02","module":"A3"},{"value":"8,06E-02","module":"A4"},{"value":"1,12E-01","module":"A5"},{"value":"0,0E+00","module":"B1"},{"value":"0,0E+00","module":"B2"},{"value":"0,0E+00","module":"B3"},{"value":"0,0E+00","module":"B4"},{"value":"0,0E+00","module":"B5"},{"value":"4,55E-01","module":"B6"},{"value":"0,0E+00","module":"B7"},{"value":"0,0E+00","module":"C1"},{"value":"3,04E-02","module":"C2"},{"value":"2,57E-01","module":"C3"},{"value":"1,71E-02","module":"C4"},{"value":"-2,18E-01","module":"D"}]},{"parameter":"GWP-fossil","unit":"kg CO2-eq.","values":[{"value":"1,68E+00","module":"A1"},{"value":"1,39E-01","module":"A2"},{"value":"1,40E-02","module":"A3"},{"value":"8,05E-02","module":"A4"},{"value":"4,50E-02","module":"A5"},{"value":"0,0E+00","module":"B1"},{"value":"0,0E+00","module":"B2"},{"value":"0,0E+00","module":"B3"},{"value":"0,0E+00","module":"B4"},{"value":"0,0E+00","module":"B5"},{"value":"4,50E-01","module":"B6"},{"value":"0,0E+00","module":"B7"},{"value":"0,0E+00","module":"C1"},{"value":"3,04E-02","module":"C2"},{"value":"2,53E-01","module":"C3"},{"value":"1,38E-02","module":"C4"},{"value":"-2,16E-01","module":"D"}]},{"parameter":"GWP-biogenic","unit":"kg CO2-eq.","values":[{"value":"-6,09E-02","module":"A1"},{"value":"5,76E-05","module":"A2"},{"value":"3,67E-04","module":"A3"},{"value":"3,00E-05","module":"A4"},{"value":"6,74E-02","module":"A5"},{"value":"0,0E+00","module":"B1"},{"value":"0,0E+00","module":"B2"},{"value":"0,0E+00","module":"B3"},{"value":"0,0E+00","module":"B4"},{"value":"0,0E+00","module":"B5"},{"value":"4,67E-03","module":"B6"},{"value":"0,0E+00","module":"B7"},{"value":"0,0E+00","module":"C1"},{"value":"1,24E-05","module":"C2"},{"value":"3,81E-03","module":"C3"},{"value":"3,39E-03","module":"C4"},{"value":"-9,67E-04","module":"D"}]},{"parameter":"GWP-luluc","unit":"kg CO2-eq.","values":[{"value":"2,01E-03","module":"A1"},{"value":"4,90E-05","module":"A2"},{"value":"8,79E-06","module":"A3"},{"value":"3,01E-05","module":"A4"},{"value":"4,08E-05","module":"A5"},{"value":"0,0E+00","module":"B1"},{"value":"0,0E+00","module":"B2"},{"value":"0,0E+00","module":"B3"},{"value":"0,0E+00","module":"B4"},{"value":"0,0E+00","module":"B5"},{"value":"6,06E-04","module":"B6"},{"value":"0,0E+00","module":"B7"},{"value":"0,0E+00","module":"C1"},{"value":"1,06E-05","module":"C2"},{"value":"8,77E-07","module":"C3"},{"value":"1,03E-06","module":"C4"},{"value":"-7,08E-04","module":"D"}]},{"parameter":"ODP","unit":"kg CFC 11-eq.","values":[{"value":"2,51E-06","module":"A1"},{"value":"3,17E-08","module":"A2"},{"value":"1,18E-08","module":"A3"},{"value":"1,80E-08","module":"A4"},{"value":"5,24E-08","module":"A5"},{"value":"0,0E+00","module":"B1"},{"value":"0,0E+00","module":"B2"},{"value":"0,0E+00","module":"B3"},{"value":"0,0E+00","module":"B4"},{"value":"0,0E+00","module":"B5"},{"value":"1,53E-08","module":"B6"},{"value":"0,0E+00","module":"B7"},{"value":"0,0E+00","module":"C1"},{"value":"6,93E-09","module":"C2"},{"value":"4,77E-10","module":"C3"},{"value":"8,94E-10","module":"C4"},{"value":"-1,05E-03","module":"D"}]},{"parameter":"AP","unit":"mol H+-eq.","values":[{"value":"1,26E-01","module":"A1"},{"value":"4,48E-04","module":"A2"},{"value":"7,10E-05","module":"A3"},{"value":"9,11E-04","module":"A4"},{"value":"2,56E-03","module":"A5"},{"value":"0,0E+00","module":"B1"},{"value":"0,0E+00","module":"B2"},{"value":"0,0E+00","module":"B3"},{"value":"0,0E+00","module":"B4"},{"value":"0,0E+00","module":"B5"},{"value":"1,81E-03","module":"B6"},{"value":"0,0E+00","module":"B7"},{"value":"0,0E+00","module":"C1"},{"value":"1,24E-04","module":"C2"},{"value":"5,06E-05","module":"C3"},{"value":"2,41E-05","module":"C4"},{"value":"-3,40E-02","module":"D"}]},{"parameter":"POCP","unit":"kg NMVOC-eq.","values":[{"value":"2,24E-02","module":"A1"},{"value":"3,96E-04","module":"A2"},{"value":"7,44E-05","module":"A3"},{"value":"7,43E-04","module":"A4"},{"value":"4,93E-04","module":"A5"},{"value":"0,0E+00","module":"B1"},{"value":"0,0E+00","module":"B2"},{"value":"0,0E+00","module":"B3"},{"value":"0,0E+00","module":"B4"},{"value":"0,0E+00","module":"B5"},{"value":"9,24E-04","module":"B6"},{"value":"0,0E+00","module":"B7"},{"value":"0,0E+00","module":"C1"},{"value":"1,25E-04","module":"C2"},{"value":"6,02E-05","module":"C3"},{"value":"3,07E-05","module":"C4"},{"value":"-5,97E-03","module":"D"}]},{"parameter":"ADPE","unit":"kg Sb-eq.","values":[{"value":"3,71E-04","module":"A1"},{"value":"3,71E-06","module":"A2"},{"value":"7,60E-08","module":"A3"},{"value":"1,17E-06","module":"A4"},{"value":"8,77E-06","module":"A5"},{"value":"0,0E+00","module":"B1"},{"value":"0,0E+00","module":"B2"},{"value":"0,0E+00","module":"B3"},{"value":"0,0E+00","module":"B4"},{"value":"0,0E+00","module":"B5"},{"value":"4,01E-06","module":"B6"},{"value":"0,0E+00","module":"B7"},{"value":"0,0E+00","module":"C1"},{"value":"8,24E-07","module":"C2"},{"value":"2,38E-08","module":"C3"},{"value":"2,35E-08","module":"C4"},{"value":"-1,90E-04","module":"D"}]},{"parameter":"ADPF","unit":"MJ","values":[{"value":"2,63E+01","module":"A1"},{"value":"2,12E+00","module":"A2"},{"value":"2,77E+00","module":"A3"},{"value":"1,20E+00","module":"A4"},{"value":"7,05E-01","module":"A5"},{"value":"0,0E+00","module":"B1"},{"value":"0,0E+00","module":"B2"},{"value":"0,0E+00","module":"B3"},{"value":"0,0E+00","module":"B4"},{"value":"0,0E+00","module":"B5"},{"value":"5,84E+00","module":"B6"},{"value":"0,0E+00","module":"B7"},{"value":"0,0E+00","module":"C1"},{"value":"4,58E-01","module":"C2"},{"value":"3,11E-02","module":"C3"},{"value":"7,10E-02","module":"C4"},{"value":"-2,01E+00","module":"D"}]},{"parameter":"WDP","unit":"m3 world-eq.","values":[{"value":"5,98E+01","module":"A1"},{"value":"2,00E+00","module":"A2"},{"value":"1,20E+00","module":"A3"},{"value":"7,72E-01","module":"A4"},{"value":"1,46E+00","module":"A5"},{"value":"0,0E+00","module":"B1"},{"value":"0,0E+00","module":"B2"},{"value":"0,0E+00","module":"B3"},{"value":"0,0E+00","module":"B4"},{"value":"0,0E+00","module":"B5"},{"value":"9,07E+01","module":"B6"},{"value":"0,0E+00","module":"B7"},{"value":"0,0E+00","module":"C1"},{"value":"4,37E-01","module":"C2"},{"value":"2,07E-01","module":"C3"},{"value":"1,43E+00","module":"C4"},{"value":"8,47E+00","module":"D"}]},{"parameter":"EP-freshwater","unit":"kg P-eq.","values":[{"value":"1,07E-03","module":"A1"},{"value":"1,11E-06","module":"A2"},{"value":"1,74E-07","module":"A3"},{"value":"5,38E-07","module":"A4"},{"value":"2,15E-05","module":"A5"},{"value":"0,0E+00","module":"B1"},{"value":"0,0E+00","module":"B2"},{"value":"0,0E+00","module":"B3"},{"value":"0,0E+00","module":"B4"},{"value":"0,0E+00","module":"B5"},{"value":"3,68E-05","module":"B6"},{"value":"0,0E+00","module":"B7"},{"value":"0,0E+00","module":"C1"},{"value":"2,39E-07","module":"C2"},{"value":"4,28E-08","module":"C3"},{"value":"4,95E-08","module":"C4"},{"value":"-2,29E-04","module":"D"}]},{"parameter":"EP-marine","unit":"kg N-eq.","values":[{"value":"5,10E-03","module":"A1"},{"value":"9,95E-05","module":"A2"},{"value":"2,70E-05","module":"A3"},{"value":"2,40E-04","module":"A4"},{"value":"1,16E-04","module":"A5"},{"value":"0,0E+00","module":"B1"},{"value":"0,0E+00","module":"B2"},{"value":"0,0E+00","module":"B3"},{"value":"0,0E+00","module":"B4"},{"value":"0,0E+00","module":"B5"},{"value":"3,04E-04","module":"B6"},{"value":"0,0E+00","module":"B7"},{"value":"0,0E+00","module":"C1"},{"value":"3,69E-05","module":"C2"},{"value":"2,42E-05","module":"C3"},{"value":"2,51E-05","module":"C4"},{"value":"-1,43E-03","module":"D"}]},{"parameter":"EP-terrestrial","unit":"mol N-eq.","values":[{"value":"7,47E-02","module":"A1"},{"value":"1,11E-03","module":"A2"},{"value":"2,73E-04","module":"A3"},{"value":"2,67E-03","module":"A4"},{"value":"1,64E-03","module":"A5"},{"value":"0,0E+00","module":"B1"},{"value":"0,0E+00","module":"B2"},{"value":"0,0E+00","module":"B3"},{"value":"0,0E+00","module":"B4"},{"value":"0,0E+00","module":"B5"},{"value":"4,33E-03","module":"B6"},{"value":"0,0E+00","module":"B7"},{"value":"0,0E+00","module":"C1"},{"value":"4,08E-04","module":"C2"},{"value":"2,50E-04","module":"C3"},{"value":"9,62E-05","module":"C4"},{"value":"-2,20E-02","module":"D"}]},{"parameter":"GWP-IOBC","unit":"kg CO2-eq.","values":[{"value":"1,69E+00","module":"A1"},{"value":"1,39E-01","module":"A2"},{"value":"1,43E-02","module":"A3"},{"value":"8,06E-02","module":"A4"},{"value":"4,52E-02","module":"A5"},{"value":"0,0E+00","module":"B1"},{"value":"0,0E+00","module":"B2"},{"value":"0,0E+00","module":"B3"},{"value":"0,0E+00","module":"B4"},{"value":"0,0E+00","module":"B5"},{"value":"6,30E-01","module":"B6"},{"value":"0,0E+00","module":"B7"},{"value":"0,0E+00","module":"C1"},{"value":"3,04E-02","module":"C2"},{"value":"2,53E-01","module":"C3"},{"value":"1,78E-02","module":"C4"},{"value":"-1,10E-01","module":"D"}]}],"additional_environmental_impact":[{"parameter":"PM","unit":"disease incidence","values":[{"value":"2,57E-07","module":"A1"},{"value":"9,09E-09","module":"A2"},{"value":"1,41E-09","module":"A3"},{"value":"5,87E-09","module":"A4"},{"value":"5,68E-09","module":"A5"},{"value":"0,0E+00","module":"B1"},{"value":"0,0E+00","module":"B2"},{"value":"0,0E+00","module":"B3"},{"value":"0,0E+00","module":"B4"},{"value":"0,0E+00","module":"B5"},{"value":"8,85E-09","module":"B6"},{"value":"0,0E+00","module":"B7"},{"value":"0,0E+00","module":"C1"},{"value":"2,19E-09","module":"C2"},{"value":"2,18E-10","module":"C3"},{"value":"4,37E-10","module":"C4"},{"value":"-7,48E-08","module":"D"}]},{"parameter":"ETP-fw","unit":"CTUe","values":[{"value":"1,03E+03","module":"A1"},{"value":"1,56E+00","module":"A2"},{"value":"5,52E-01","module":"A3"},{"value":"8,34E-01","module":"A4"},{"value":"2,25E+01","module":"A5"},{"value":"0,0E+00","module":"B1"},{"value":"0,0E+00","module":"B2"},{"value":"0,0E+00","module":"B3"},{"value":"0,0E+00","module":"B4"},{"value":"0,0E+00","module":"B5"},{"value":"1,04E+01","module":"B6"},{"value":"0,0E+00","module":"B7"},{"value":"0,0E+00","module":"C1"},{"value":"3,38E-01","module":"C2"},{"value":"4,35E-01","module":"C3"},{"value":"8,71E+01","module":"C4"},{"value":"-3,12E+02","module":"D"}]},{"parameter":"HTP-c","unit":"CTUh","values":[{"value":"2,06E-08","module":"A1"},{"value":"0,0E+00","module":"A2"},{"value":"6,00E-12","module":"A3"},{"value":"0,0E+00","module":"A4"},{"value":"4,11E-10","module":"A5"},{"value":"0,0E+00","module":"B1"},{"value":"0,0E+00","module":"B2"},{"value":"0,0E+00","module":"B3"},{"value":"0,0E+00","module":"B4"},{"value":"0,0E+00","module":"B5"},{"value":"2,05E-10","module":"B6"},{"value":"0,0E+00","module":"B7"},{"value":"0,0E+00","module":"C1"},{"value":"0,0E+00","module":"C2"},{"value":"1,20E-11","module":"C3"},{"value":"4,00E-12","module":"C4"},{"value":"-4,41E-09","module":"D"}]},{"parameter":"HTP-nc","unit":"CTUh","values":[{"value":"1,73E-06","module":"A1"},{"value":"1,68E-09","module":"A2"},{"value":"1,72E-10","module":"A3"},{"value":"8,48E-10","module":"A4"},{"value":"3,48E-08","module":"A5"},{"value":"0,0E+00","module":"B1"},{"value":"0,0E+00","module":"B2"},{"value":"0,0E+00","module":"B3"},{"value":"0,0E+00","module":"B4"},{"value":"0,0E+00","module":"B5"},{"value":"6,79E-09","module":"B6"},{"value":"0,0E+00","module":"B7"},{"value":"0,0E+00","module":"C1"},{"value":"3,65E-10","module":"C2"},{"value":"5,73E-10","module":"C3"},{"value":"9,00E-11","module":"C4"},{"value":"-3,78E-07","module":"D"}]},{"parameter":"SQP","unit":"unitless","values":[{"value":"2,27E+01","module":"A1"},{"value":"1,56E+00","module":"A2"},{"value":"2,43E-01","module":"A3"},{"value":"1,11E+00","module":"A4"},{"value":"5,44E-01","module":"A5"},{"value":"0,0E+00","module":"B1"},{"value":"0,0E+00","module":"B2"},{"value":"0,0E+00","module":"B3"},{"value":"0,0E+00","module":"B4"},{"value":"0,0E+00","module":"B5"},{"value":"9,59E+00","module":"B6"},{"value":"0,0E+00","module":"B7"},{"value":"0,0E+00","module":"C1"},{"value":"3,16E-01","module":"C2"},{"value":"5,46E-03","module":"C3"},{"value":"1,73E-01","module":"C4"},{"value":"-5,32E+00","module":"D"}]},{"parameter":"IRP","unit":"kBq U235-eq.","values":[{"value":"7,56E-02","module":"A1"},{"value":"9,25E-03","module":"A2"},{"value":"1,21E-01","module":"A3"},{"value":"5,21E-03","module":"A4"},{"value":"4,50E-03","module":"A5"},{"value":"0,0E+00","module":"B1"},{"value":"0,0E+00","module":"B2"},{"value":"0,0E+00","module":"B3"},{"value":"0,0E+00","module":"B4"},{"value":"0,0E+00","module":"B5"},{"value":"2,85E-02","module":"B6"},{"value":"0,0E+00","module":"B7"},{"value":"0,0E+00","module":"C1"},{"value":"2,00E-03","module":"C2"},{"value":"7,53E-05","module":"C3"},{"value":"4,33E-04","module":"C4"},{"value":"-3,55E-03","module":"D"}]}],"resource_use":[{"parameter":"PERE","unit":"MJ","values":[{"value":"4,43E+00","module":"A1"},{"value":"2,98E-02","module":"A2"},{"value":"5,22E-02","module":"A3"},{"value":"1,35E-02","module":"A4"},{"value":"8,82E-02","module":"A5"},{"value":"0,0E+00","module":"B1"},{"value":"0,0E+00","module":"B2"},{"value":"0,0E+00","module":"B3"},{"value":"0,0E+00","module":"B4"},{"value":"0,0E+00","module":"B5"},{"value":"5,01E+00","module":"B6"},{"value":"0,0E+00","module":"B7"},{"value":"0,0E+00","module":"C1"},{"value":"6,47E-03","module":"C2"},{"value":"1,64E-03","module":"C3"},{"value":"7,73E-03","module":"C4"},{"value":"-1,99E+00","module":"D"}]},{"parameter":"PERM","unit":"MJ","values":[{"value":"6,62E-01","module":"A1"},{"value":"0,0E+00","module":"A2"},{"value":"0,0E+00","module":"A3"},{"value":"0,0E+00","module":"A4"},{"value":"-6,17E-01","module":"A5"},{"value":"0,0E+00","module":"B1"},{"value":"0,0E+00","module":"B2"},{"value":"0,0E+00","module":"B3"},{"value":"0,0E+00","module":"B4"},{"value":"0,0E+00","module":"B5"},{"value":"0,0E+00","module":"B6"},{"value":"0,0E+00","module":"B7"},{"value":"0,0E+00","module":"C1"},{"value":"0,0E+00","module":"C2"},{"value":"-3,11E-02","module":"C3"},{"value":"0,0E+00","module":"C4"},{"value":"0,0E+00","module":"D"}]},{"parameter":"PERT","unit":"MJ","values":[{"value":"5,09E+00","module":"A1"},{"value":"2,98E-02","module":"A2"},{"value":"5,22E-02","module":"A3"},{"value":"1,35E-02","module":"A4"},{"value":"-5,29E-01","module":"A5"},{"value":"0,0E+00","module":"B1"},{"value":"0,0E+00","module":"B2"},{"value":"0,0E+00","module":"B3"},{"value":"0,0E+00","module":"B4"},{"value":"0,0E+00","module":"B5"},{"value":"5,01E+00","module":"B6"},{"value":"0,0E+00","module":"B7"},{"value":"0,0E+00","module":"C1"},{"value":"6,47E-03","module":"C2"},{"value":"-2,94E-02","module":"C3"},{"value":"7,73E-03","module":"C4"},{"value":"-1,99E+00","module":"D"}]},{"parameter":"PENRE","unit":"MJ","values":[{"value":"2,10E+01","module":"A1"},{"value":"2,12E+00","module":"A2"},{"value":"2,77E+00","module":"A3"},{"value":"1,20E+00","module":"A4"},{"value":"5,96E-01","module":"A5"},{"value":"0,0E+00","module":"B1"},{"value":"0,0E+00","module":"B2"},{"value":"0,0E+00","module":"B3"},{"value":"0,0E+00","module":"B4"},{"value":"0,0E+00","module":"B5"},{"value":"5,84E+00","module":"B6"},{"value":"0,0E+00","module":"B7"},{"value":"0,0E+00","module":"C1"},{"value":"4,58E-01","module":"C2"},{"value":"3,11E-02","module":"C3"},{"value":"7,11E-02","module":"C4"},{"value":"-2,01E+00","module":"D"}]},{"parameter":"PENRM","unit":"MJ","values":[{"value":"5,41E+00","module":"A1"},{"value":"0,0E+00","module":"A2"},{"value":"0,0E+00","module":"A3"},{"value":"0,0E+00","module":"A4"},{"value":"7,65E-03","module":"A5"},{"value":"0,0E+00","module":"B1"},{"value":"0,0E+00","module":"B2"},{"value":"0,0E+00","module":"B3"},{"value":"0,0E+00","module":"B4"},{"value":"0,0E+00","module":"B5"},{"value":"0,0E+00","module":"B6"},{"value":"0,0E+00","module":"B7"},{"value":"0,0E+00","module":"C1"},{"value":"0,0E+00","module":"C2"},{"value":"-5,04E+00","module":"C3"},{"value":"0,0E+00","module":"C4"},{"value":"0,0E+00","module":"D"}]},{"parameter":"PENRT","unit":"MJ","values":[{"value":"2,64E+01","module":"A1"},{"value":"2,12E+00","module":"A2"},{"value":"2,77E+00","module":"A3"},{"value":"1,20E+00","module":"A4"},{"value":"6,03E-01","module":"A5"},{"value":"0,0E+00","module":"B1"},{"value":"0,0E+00","module":"B2"},{"value":"0,0E+00","module":"B3"},{"value":"0,0E+00","module":"B4"},{"value":"0,0E+00","module":"B5"},{"value":"5,84E+00","module":"B6"},{"value":"0,0E+00","module":"B7"},{"value":"0,0E+00","module":"C1"},{"value":"4,58E-01","module":"C2"},{"value":"-5,01E+00","module":"C3"},{"value":"7,11E-02","module":"C4"},{"value":"-2,01E+00","module":"D"}]},{"parameter":"SM","unit":"kg","values":[{"value":"1,27E-01","module":"A1"},{"value":"0,0E+00","module":"A2"},{"value":"0,0E+00","module":"A3"},{"value":"0,0E+00","module":"A4"},{"value":"2,60E-03","module":"A5"},{"value":"0,0E+00","module":"B1"},{"value":"0,0E+00","module":"B2"},{"value":"0,0E+00","module":"B3"},{"value":"0,0E+00","module":"B4"},{"value":"0,0E+00","module":"B5"},{"value":"0,0E+00","module":"B6"},{"value":"0,0E+00","module":"B7"},{"value":"0,0E+00","module":"C1"},{"value":"0,0E+00","module":"C2"},{"value":"0,0E+00","module":"C3"},{"value":"0,0E+00","module":"C4"},{"value":"5,90E-02","module":"D"}]},{"parameter":"RSF","unit":"MJ","values":[{"value":"2,21E-02","module":"A1"},{"value":"1,07E-03","module":"A2"},{"value":"1,49E-03","module":"A3"},{"value":"4,55E-04","module":"A4"},{"value":"5,93E-04","module":"A5"},{"value":"0,0E+00","module":"B1"},{"value":"0,0E+00","module":"B2"},{"value":"0,0E+00","module":"B3"},{"value":"0,0E+00","module":"B4"},{"value":"0,0E+00","module":"B5"},{"value":"1,88E-01","module":"B6"},{"value":"0,0E+00","module":"B7"},{"value":"0,0E+00","module":"C1"},{"value":"2,32E-04","module":"C2"},{"value":"3,59E-05","module":"C3"},{"value":"1,60E-04","module":"C4"},{"value":"5,38E-03","module":"D"}]},{"parameter":"NRSF","unit":"MJ","values":[{"value":"6,46E-03","module":"A1"},{"value":"3,80E-03","module":"A2"},{"value":"1,48E-04","module":"A3"},{"value":"1,39E-03","module":"A4"},{"value":"2,87E-04","module":"A5"},{"value":"0,0E+00","module":"B1"},{"value":"0,0E+00","module":"B2"},{"value":"0,0E+00","module":"B3"},{"value":"0,0E+00","module":"B4"},{"value":"0,0E+00","module":"B5"},{"value":"9,98E-04","module":"B6"},{"value":"0,0E+00","module":"B7"},{"value":"0,0E+00","module":"C1"},{"value":"8,27E-04","module":"C2"},{"value":"0,0E+00","module":"C3"},{"value":"1,09E-04","module":"C4"},{"value":"-6,32E-02","module":"D"}]},{"parameter":"FW","unit":"m3","values":[{"value":"5,44E-02","module":"A1"},{"value":"2,27E-04","module":"A2"},{"value":"7,82E-04","module":"A3"},{"value":"1,19E-04","module":"A4"},{"value":"6,92E-04","module":"A5"},{"value":"0,0E+00","module":"B1"},{"value":"0,0E+00","module":"B2"},{"value":"0,0E+00","module":"B3"},{"value":"0,0E+00","module":"B4"},{"value":"0,0E+00","module":"B5"},{"value":"1,86E-02","module":"B6"},{"value":"0,0E+00","module":"B7"},{"value":"0,0E+00","module":"C1"},{"value":"4,83E-05","module":"C2"},{"value":"2,44E-04","module":"C3"},{"value":"9,16E-05","module":"C4"},{"value":"-6,46E-03","module":"D"}]}],"end_of_life_waste":[{"parameter":"HWD","unit":"kg","values":[{"value":"1,65E-02","module":"A1"},{"value":"1,09E-04","module":"A2"},{"value":"7,21E-04","module":"A3"},{"value":"6,19E-05","module":"A4"},{"value":"4,62E-04","module":"A5"},{"value":"0,0E+00","module":"B1"},{"value":"0,0E+00","module":"B2"},{"value":"0,0E+00","module":"B3"},{"value":"0,0E+00","module":"B4"},{"value":"0,0E+00","module":"B5"},{"value":"7,72E-04","module":"B6"},{"value":"0,0E+00","module":"B7"},{"value":"0,0E+00","module":"C1"},{"value":"2,34E-05","module":"C2"},{"value":"0,0E+00","module":"C3"},{"value":"5,86E-03","module":"C4"},{"value":"-2,29E-03","module":"D"}]},{"parameter":"NHWD","unit":"kg","values":[{"value":"4,97E-01","module":"A1"},{"value":"1,10E-01","module":"A2"},{"value":"1,61E-02","module":"A3"},{"value":"8,24E-02","module":"A4"},{"value":"6,97E-02","module":"A5"},{"value":"0,0E+00","module":"B1"},{"value":"0,0E+00","module":"B2"},{"value":"0,0E+00","module":"B3"},{"value":"0,0E+00","module":"B4"},{"value":"0,0E+00","module":"B5"},{"value":"3,56E-02","module":"B6"},{"value":"0,0E+00","module":"B7"},{"value":"0,0E+00","module":"C1"},{"value":"2,19E-02","module":"C2"},{"value":"0,0E+00","module":"C3"},{"value":"2,47E-01","module":"C4"},{"value":"-1,02E-01","module":"D"}]},{"parameter":"RWD","unit":"kg","values":[{"value":"6,69E-05","module":"A1"},{"value":"1,44E-05","module":"A2"},{"value":"4,67E-05","module":"A3"},{"value":"8,21E-06","module":"A4"},{"value":"3,10E-06","module":"A5"},{"value":"0,0E+00","module":"B1"},{"value":"0,0E+00","module":"B2"},{"value":"0,0E+00","module":"B3"},{"value":"0,0E+00","module":"B4"},{"value":"0,0E+00","module":"B5"},{"value":"1,84E-05","module":"B6"},{"value":"0,0E+00","module":"B7"},{"value":"0,0E+00","module":"C1"},{"value":"3,13E-06","module":"C2"},{"value":"0,0E+00","module":"C3"},{"value":"4,82E-07","module":"C4"},{"value":"-3,10E-06","module":"D"}]}],"end_of_life_flow":[{"parameter":"CRU","unit":"kg","values":[{"value":"0,0E+00","module":"A1"},{"value":"0,0E+00","module":"A2"},{"value":"0,0E+00","module":"A3"},{"value":"0,0E+00","module":"A4"},{"value":"0,0E+00","module":"A5"},{"value":"0,0E+00","module":"B1"},{"value":"0,0E+00","module":"B2"},{"value":"0,0E+00","module":"B3"},{"value":"0,0E+00","module":"B4"},{"value":"0,0E+00","module":"B5"},{"value":"0,0E+00","module":"B6"},{"value":"0,0E+00","module":"B7"},{"value":"0,0E+00","module":"C1"},{"value":"0,0E+00","module":"C2"},{"value":"0,0E+00","module":"C3"},{"value":"0,0E+00","module":"C4"},{"value":"0,0E+00","module":"D"}]},{"parameter":"MFR","unit":"kg","values":[{"value":"0,0E+00","module":"A1"},{"value":"0,0E+00","module":"A2"},{"value":"1,91E-02","module":"A3"},{"value":"0,0E+00","module":"A4"},{"value":"4,60E-03","module":"A5"},{"value":"0,0E+00","module":"B1"},{"value":"0,0E+00","module":"B2"},{"value":"0,0E+00","module":"B3"},{"value":"0,0E+00","module":"B4"},{"value":"0,0E+00","module":"B5"},{"value":"0,0E+00","module":"B6"},{"value":"0,0E+00","module":"B7"},{"value":"0,0E+00","module":"C1"},{"value":"0,0E+00","module":"C2"},{"value":"2,11E-01","module":"C3"},{"value":"9,17E-06","module":"C4"},{"value":"-2,31E-03","module":"D"}]},{"parameter":"MER","unit":"kg","values":[{"value":"0,0E+00","module":"A1"},{"value":"0,0E+00","module":"A2"},{"value":"4,03E-03","module":"A3"},{"value":"0,0E+00","module":"A4"},{"value":"5,21E-02","module":"A5"},{"value":"0,0E+00","module":"B1"},{"value":"0,0E+00","module":"B2"},{"value":"0,0E+00","module":"B3"},{"value":"0,0E+00","module":"B4"},{"value":"0,0E+00","module":"B5"},{"value":"0,0E+00","module":"B6"},{"value":"0,0E+00","module":"B7"},{"value":"0,0E+00","module":"C1"},{"value":"0,0E+00","module":"C2"},{"value":"1,02E-01","module":"C3"},{"value":"2,24E-07","module":"C4"},{"value":"-3,04E-04","module":"D"}]},{"parameter":"EEE","unit":"MJ","values":[{"value":"0,0E+00","module":"A1"},{"value":"0,0E+00","module":"A2"},{"value":"3,62E-03","module":"A3"},{"value":"0,0E+00","module":"A4"},{"value":"3,81E-02","module":"A5"},{"value":"0,0E+00","module":"B1"},{"value":"0,0E+00","module":"B2"},{"value":"0,0E+00","module":"B3"},{"value":"0,0E+00","module":"B4"},{"value":"0,0E+00","module":"B5"},{"value":"0,0E+00","module":"B6"},{"value":"0,0E+00","module":"B7"},{"value":"0,0E+00","module":"C1"},{"value":"0,0E+00","module":"C2"},{"value":"1,64E-01","module":"C3"},{"value":"1,45E-05","module":"C4"},{"value":"-7,44E-04","module":"D"}]},{"parameter":"EET","unit":"MJ","values":[{"value":"0,0E+00","module":"A1"},{"value":"0,0E+00","module":"A2"},{"value":"5,47E-02","module":"A3"},{"value":"0,0E+00","module":"A4"},{"value":"5,77E-01","module":"A5"},{"value":"0,0E+00","module":"B1"},{"value":"0,0E+00","module":"B2"},{"value":"0,0E+00","module":"B3"},{"value":"0,0E+00","module":"B4"},{"value":"0,0E+00","module":"B5"},{"value":"0,0E+00","module":"B6"},{"value":"0,0E+00","module":"B7"},{"value":"0,0E+00","module":"C1"},{"value":"0,0E+00","module":"C2"},{"value":"2,48E+00","module":"C3"},{"value":"2,20E-04","module":"C4"},{"value":"-1,13E-02","module":"D"}]}]}