{"product_name":"EASY STRIP 5G2,5mm\u00b2","epd_id":"NEPD-7555-6943","compliance":["EN 15804+A2","ISO 14025","ISO 21930"],"producer_name":"Prysmian Group Danmark A/S","environmental_impact":[{"parameter":"GWP-total","unit":"kg CO2-eq.","values":[{"value":"6,47E-01","module":"A1"},{"value":"2,61E-02","module":"A2"},{"value":"6,30E-02","module":"A3"},{"value":"2,34E-02","module":"A4"},{"value":"1,83E-02","module":"A5"},{"value":"0,0E+00","module":"B1"},{"value":"0,0E+00","module":"B2"},{"value":"0,0E+00","module":"B3"},{"value":"0,0E+00","module":"B4"},{"value":"0,0E+00","module":"B5"},{"value":"1,84E+00","module":"B6"},{"value":"0,0E+00","module":"B7"},{"value":"0,0E+00","module":"C1"},{"value":"1,05E-02","module":"C2"},{"value":"1,41E-01","module":"C3"},{"value":"6,54E-03","module":"C4"},{"value":"-2,87E-02","module":"D"}]},{"parameter":"GWP-fossil","unit":"kg CO2-eq.","values":[{"value":"6,36E-01","module":"A1"},{"value":"2,61E-02","module":"A2"},{"value":"6,14E-02","module":"A3"},{"value":"2,34E-02","module":"A4"},{"value":"1,81E-02","module":"A5"},{"value":"0,0E+00","module":"B1"},{"value":"0,0E+00","module":"B2"},{"value":"0,0E+00","module":"B3"},{"value":"0,0E+00","module":"B4"},{"value":"0,0E+00","module":"B5"},{"value":"1,82E+00","module":"B6"},{"value":"0,0E+00","module":"B7"},{"value":"0,0E+00","module":"C1"},{"value":"1,05E-02","module":"C2"},{"value":"1,41E-01","module":"C3"},{"value":"6,54E-03","module":"C4"},{"value":"-2,83E-02","module":"D"}]},{"parameter":"GWP-biogenic","unit":"kg CO2-eq.","values":[{"value":"1,04E-02","module":"A1"},{"value":"1,06E-05","module":"A2"},{"value":"1,42E-03","module":"A3"},{"value":"9,45E-06","module":"A4"},{"value":"2,00E-04","module":"A5"},{"value":"0,0E+00","module":"B1"},{"value":"0,0E+00","module":"B2"},{"value":"0,0E+00","module":"B3"},{"value":"0,0E+00","module":"B4"},{"value":"0,0E+00","module":"B5"},{"value":"1,89E-02","module":"B6"},{"value":"0,0E+00","module":"B7"},{"value":"0,0E+00","module":"C1"},{"value":"4,27E-06","module":"C2"},{"value":"1,87E-06","module":"C3"},{"value":"5,55E-07","module":"C4"},{"value":"-1,11E-04","module":"D"}]},{"parameter":"GWP-luluc","unit":"kg CO2-eq.","values":[{"value":"6,05E-04","module":"A1"},{"value":"9,15E-06","module":"A2"},{"value":"1,23E-04","module":"A3"},{"value":"7,21E-06","module":"A4"},{"value":"1,50E-05","module":"A5"},{"value":"0,0E+00","module":"B1"},{"value":"0,0E+00","module":"B2"},{"value":"0,0E+00","module":"B3"},{"value":"0,0E+00","module":"B4"},{"value":"0,0E+00","module":"B5"},{"value":"2,45E-03","module":"B6"},{"value":"0,0E+00","module":"B7"},{"value":"0,0E+00","module":"C1"},{"value":"3,66E-06","module":"C2"},{"value":"3,22E-07","module":"C3"},{"value":"3,55E-07","module":"C4"},{"value":"-2,96E-04","module":"D"}]},{"parameter":"ODP","unit":"kg CFC 11-eq.","values":[{"value":"4,17E-08","module":"A1"},{"value":"5,94E-09","module":"A2"},{"value":"5,07E-09","module":"A3"},{"value":"5,38E-09","module":"A4"},{"value":"1,22E-09","module":"A5"},{"value":"0,0E+00","module":"B1"},{"value":"0,0E+00","module":"B2"},{"value":"0,0E+00","module":"B3"},{"value":"0,0E+00","module":"B4"},{"value":"0,0E+00","module":"B5"},{"value":"6,20E-08","module":"B6"},{"value":"0,0E+00","module":"B7"},{"value":"0,0E+00","module":"C1"},{"value":"2,39E-09","module":"C2"},{"value":"1,84E-10","module":"C3"},{"value":"3,33E-10","module":"C4"},{"value":"-5,80E-04","module":"D"}]},{"parameter":"AP","unit":"mol H+-eq.","values":[{"value":"2,23E-02","module":"A1"},{"value":"1,10E-04","module":"A2"},{"value":"3,13E-04","module":"A3"},{"value":"1,30E-04","module":"A4"},{"value":"4,59E-04","module":"A5"},{"value":"0,0E+00","module":"B1"},{"value":"0,0E+00","module":"B2"},{"value":"0,0E+00","module":"B3"},{"value":"0,0E+00","module":"B4"},{"value":"0,0E+00","module":"B5"},{"value":"7,31E-03","module":"B6"},{"value":"0,0E+00","module":"B7"},{"value":"0,0E+00","module":"C1"},{"value":"4,28E-05","module":"C2"},{"value":"2,27E-05","module":"C3"},{"value":"8,80E-06","module":"C4"},{"value":"-3,48E-03","module":"D"}]},{"parameter":"POCP","unit":"kg NMVOC-eq.","values":[{"value":"5,97E-03","module":"A1"},{"value":"1,10E-04","module":"A2"},{"value":"1,30E-04","module":"A3"},{"value":"1,26E-04","module":"A4"},{"value":"1,28E-04","module":"A5"},{"value":"0,0E+00","module":"B1"},{"value":"0,0E+00","module":"B2"},{"value":"0,0E+00","module":"B3"},{"value":"0,0E+00","module":"B4"},{"value":"0,0E+00","module":"B5"},{"value":"3,74E-03","module":"B6"},{"value":"0,0E+00","module":"B7"},{"value":"0,0E+00","module":"C1"},{"value":"4,30E-05","module":"C2"},{"value":"2,75E-05","module":"C3"},{"value":"1,12E-05","module":"C4"},{"value":"-6,55E-04","module":"D"}]},{"parameter":"ADPE","unit":"kg Sb-eq.","values":[{"value":"2,09E-04","module":"A1"},{"value":"7,04E-07","module":"A2"},{"value":"3,94E-07","module":"A3"},{"value":"3,89E-07","module":"A4"},{"value":"4,23E-06","module":"A5"},{"value":"0,0E+00","module":"B1"},{"value":"0,0E+00","module":"B2"},{"value":"0,0E+00","module":"B3"},{"value":"0,0E+00","module":"B4"},{"value":"0,0E+00","module":"B5"},{"value":"1,62E-05","module":"B6"},{"value":"0,0E+00","module":"B7"},{"value":"0,0E+00","module":"C1"},{"value":"2,84E-07","module":"C2"},{"value":"8,94E-09","module":"C3"},{"value":"8,74E-09","module":"C4"},{"value":"-1,92E-05","module":"D"}]},{"parameter":"ADPF","unit":"MJ","values":[{"value":"1,15E+01","module":"A1"},{"value":"3,93E-01","module":"A2"},{"value":"1,14E+00","module":"A3"},{"value":"3,61E-01","module":"A4"},{"value":"2,72E-01","module":"A5"},{"value":"0,0E+00","module":"B1"},{"value":"0,0E+00","module":"B2"},{"value":"0,0E+00","module":"B3"},{"value":"0,0E+00","module":"B4"},{"value":"0,0E+00","module":"B5"},{"value":"2,36E+01","module":"B6"},{"value":"0,0E+00","module":"B7"},{"value":"0,0E+00","module":"C1"},{"value":"1,58E-01","module":"C2"},{"value":"1,31E-02","module":"C3"},{"value":"2,61E-02","module":"C4"},{"value":"-2,96E-01","module":"D"}]},{"parameter":"WDP","unit":"m3 world-eq.","values":[{"value":"4,05E+01","module":"A1"},{"value":"3,74E-01","module":"A2"},{"value":"1,62E+01","module":"A3"},{"value":"2,69E-01","module":"A4"},{"value":"1,16E+00","module":"A5"},{"value":"0,0E+00","module":"B1"},{"value":"0,0E+00","module":"B2"},{"value":"0,0E+00","module":"B3"},{"value":"0,0E+00","module":"B4"},{"value":"0,0E+00","module":"B5"},{"value":"3,67E+02","module":"B6"},{"value":"0,0E+00","module":"B7"},{"value":"0,0E+00","module":"C1"},{"value":"1,51E-01","module":"C2"},{"value":"6,64E-02","module":"C3"},{"value":"4,60E-01","module":"C4"},{"value":"-3,05E-01","module":"D"}]},{"parameter":"EP-freshwater","unit":"kg P-eq.","values":[{"value":"1,82E-04","module":"A1"},{"value":"2,04E-07","module":"A2"},{"value":"5,61E-06","module":"A3"},{"value":"1,74E-07","module":"A4"},{"value":"3,75E-06","module":"A5"},{"value":"0,0E+00","module":"B1"},{"value":"0,0E+00","module":"B2"},{"value":"0,0E+00","module":"B3"},{"value":"0,0E+00","module":"B4"},{"value":"0,0E+00","module":"B5"},{"value":"1,49E-04","module":"B6"},{"value":"0,0E+00","module":"B7"},{"value":"0,0E+00","module":"C1"},{"value":"8,23E-08","module":"C2"},{"value":"1,71E-08","module":"C3"},{"value":"1,68E-08","module":"C4"},{"value":"-2,37E-05","module":"D"}]},{"parameter":"EP-marine","unit":"kg N-eq.","values":[{"value":"1,58E-03","module":"A1"},{"value":"3,25E-05","module":"A2"},{"value":"4,29E-05","module":"A3"},{"value":"3,73E-05","module":"A4"},{"value":"3,45E-05","module":"A5"},{"value":"0,0E+00","module":"B1"},{"value":"0,0E+00","module":"B2"},{"value":"0,0E+00","module":"B3"},{"value":"0,0E+00","module":"B4"},{"value":"0,0E+00","module":"B5"},{"value":"1,23E-03","module":"B6"},{"value":"0,0E+00","module":"B7"},{"value":"0,0E+00","module":"C1"},{"value":"1,27E-05","module":"C2"},{"value":"1,09E-05","module":"C3"},{"value":"9,27E-06","module":"C4"},{"value":"-1,62E-04","module":"D"}]},{"parameter":"EP-terrestrial","unit":"mol N-eq.","values":[{"value":"2,30E-02","module":"A1"},{"value":"3,60E-04","module":"A2"},{"value":"5,04E-04","module":"A3"},{"value":"4,12E-04","module":"A4"},{"value":"4,91E-04","module":"A5"},{"value":"0,0E+00","module":"B1"},{"value":"0,0E+00","module":"B2"},{"value":"0,0E+00","module":"B3"},{"value":"0,0E+00","module":"B4"},{"value":"0,0E+00","module":"B5"},{"value":"1,75E-02","module":"B6"},{"value":"0,0E+00","module":"B7"},{"value":"0,0E+00","module":"C1"},{"value":"1,41E-04","module":"C2"},{"value":"1,14E-04","module":"C3"},{"value":"3,52E-05","module":"C4"},{"value":"-2,41E-03","module":"D"}]},{"parameter":"GWP-IOBC","unit":"kg CO2-eq.","values":[{"value":"6,40E-01","module":"A1"},{"value":"2,61E-02","module":"A2"},{"value":"6,64E-02","module":"A3"},{"value":"2,34E-02","module":"A4"},{"value":"1,83E-02","module":"A5"},{"value":"0,0E+00","module":"B1"},{"value":"0,0E+00","module":"B2"},{"value":"0,0E+00","module":"B3"},{"value":"0,0E+00","module":"B4"},{"value":"0,0E+00","module":"B5"},{"value":"2,55E+00","module":"B6"},{"value":"0,0E+00","module":"B7"},{"value":"0,0E+00","module":"C1"},{"value":"1,05E-02","module":"C2"},{"value":"1,41E-01","module":"C3"},{"value":"6,73E-03","module":"C4"},{"value":"-1,78E-02","module":"D"}]}],"additional_environmental_impact":[{"parameter":"PM","unit":"disease incidence","values":[{"value":"6,63E-08","module":"A1"},{"value":"1,87E-09","module":"A2"},{"value":"8,79E-10","module":"A3"},{"value":"1,99E-09","module":"A4"},{"value":"1,45E-09","module":"A5"},{"value":"0,0E+00","module":"B1"},{"value":"0,0E+00","module":"B2"},{"value":"0,0E+00","module":"B3"},{"value":"0,0E+00","module":"B4"},{"value":"0,0E+00","module":"B5"},{"value":"3,58E-08","module":"B6"},{"value":"0,0E+00","module":"B7"},{"value":"0,0E+00","module":"C1"},{"value":"7,55E-10","module":"C2"},{"value":"9,40E-11","module":"C3"},{"value":"1,64E-10","module":"C4"},{"value":"-1,08E-08","module":"D"}]},{"parameter":"ETP-fw","unit":"CTUe","values":[{"value":"2,71E+02","module":"A1"},{"value":"2,89E-01","module":"A2"},{"value":"8,03E-01","module":"A3"},{"value":"2,62E-01","module":"A4"},{"value":"5,98E+00","module":"A5"},{"value":"0,0E+00","module":"B1"},{"value":"0,0E+00","module":"B2"},{"value":"0,0E+00","module":"B3"},{"value":"0,0E+00","module":"B4"},{"value":"0,0E+00","module":"B5"},{"value":"4,21E+01","module":"B6"},{"value":"0,0E+00","module":"B7"},{"value":"0,0E+00","module":"C1"},{"value":"1,16E-01","module":"C2"},{"value":"1,31E-01","module":"C3"},{"value":"2,56E+01","module":"C4"},{"value":"-3,20E+01","module":"D"}]},{"parameter":"HTP-c","unit":"CTUh","values":[{"value":"5,09E-09","module":"A1"},{"value":"0,0E+00","module":"A2"},{"value":"2,40E-11","module":"A3"},{"value":"0,0E+00","module":"A4"},{"value":"1,02E-10","module":"A5"},{"value":"0,0E+00","module":"B1"},{"value":"0,0E+00","module":"B2"},{"value":"0,0E+00","module":"B3"},{"value":"0,0E+00","module":"B4"},{"value":"0,0E+00","module":"B5"},{"value":"8,29E-10","module":"B6"},{"value":"0,0E+00","module":"B7"},{"value":"0,0E+00","module":"C1"},{"value":"0,0E+00","module":"C2"},{"value":"5,00E-12","module":"C3"},{"value":"1,00E-12","module":"C4"},{"value":"-4,55E-10","module":"D"}]},{"parameter":"HTP-nc","unit":"CTUh","values":[{"value":"3,75E-07","module":"A1"},{"value":"3,11E-10","module":"A2"},{"value":"7,90E-10","module":"A3"},{"value":"2,56E-10","module":"A4"},{"value":"7,53E-09","module":"A5"},{"value":"0,0E+00","module":"B1"},{"value":"0,0E+00","module":"B2"},{"value":"0,0E+00","module":"B3"},{"value":"0,0E+00","module":"B4"},{"value":"0,0E+00","module":"B5"},{"value":"2,75E-08","module":"B6"},{"value":"0,0E+00","module":"B7"},{"value":"0,0E+00","module":"C1"},{"value":"1,26E-10","module":"C2"},{"value":"2,15E-10","module":"C3"},{"value":"3,20E-11","module":"C4"},{"value":"-3,86E-08","module":"D"}]},{"parameter":"SQP","unit":"unitless","values":[{"value":"5,42E+00","module":"A1"},{"value":"2,70E-01","module":"A2"},{"value":"2,72E-01","module":"A3"},{"value":"4,00E-01","module":"A4"},{"value":"1,36E-01","module":"A5"},{"value":"0,0E+00","module":"B1"},{"value":"0,0E+00","module":"B2"},{"value":"0,0E+00","module":"B3"},{"value":"0,0E+00","module":"B4"},{"value":"0,0E+00","module":"B5"},{"value":"3,88E+01","module":"B6"},{"value":"0,0E+00","module":"B7"},{"value":"0,0E+00","module":"C1"},{"value":"1,09E-01","module":"C2"},{"value":"2,04E-03","module":"C3"},{"value":"7,00E-02","module":"C4"},{"value":"-1,16E+00","module":"D"}]},{"parameter":"IRP","unit":"kBq U235-eq.","values":[{"value":"3,54E-02","module":"A1"},{"value":"1,72E-03","module":"A2"},{"value":"9,47E-03","module":"A3"},{"value":"1,58E-03","module":"A4"},{"value":"9,82E-04","module":"A5"},{"value":"0,0E+00","module":"B1"},{"value":"0,0E+00","module":"B2"},{"value":"0,0E+00","module":"B3"},{"value":"0,0E+00","module":"B4"},{"value":"0,0E+00","module":"B5"},{"value":"1,16E-01","module":"B6"},{"value":"0,0E+00","module":"B7"},{"value":"0,0E+00","module":"C1"},{"value":"6,91E-04","module":"C2"},{"value":"2,83E-05","module":"C3"},{"value":"1,52E-04","module":"C4"},{"value":"-9,53E-04","module":"D"}]}],"resource_use":[{"parameter":"PERE","unit":"MJ","values":[{"value":"1,65E+00","module":"A1"},{"value":"5,53E-03","module":"A2"},{"value":"2,10E-01","module":"A3"},{"value":"4,46E-03","module":"A4"},{"value":"3,82E-02","module":"A5"},{"value":"0,0E+00","module":"B1"},{"value":"0,0E+00","module":"B2"},{"value":"0,0E+00","module":"B3"},{"value":"0,0E+00","module":"B4"},{"value":"0,0E+00","module":"B5"},{"value":"2,03E+01","module":"B6"},{"value":"0,0E+00","module":"B7"},{"value":"0,0E+00","module":"C1"},{"value":"2,23E-03","module":"C2"},{"value":"5,80E-04","module":"C3"},{"value":"2,49E-03","module":"C4"},{"value":"-7,76E-01","module":"D"}]},{"parameter":"PERM","unit":"MJ","values":[{"value":"0,0E+00","module":"A1"},{"value":"0,0E+00","module":"A2"},{"value":"0,0E+00","module":"A3"},{"value":"0,0E+00","module":"A4"},{"value":"2,99E-04","module":"A5"},{"value":"0,0E+00","module":"B1"},{"value":"0,0E+00","module":"B2"},{"value":"0,0E+00","module":"B3"},{"value":"0,0E+00","module":"B4"},{"value":"0,0E+00","module":"B5"},{"value":"0,0E+00","module":"B6"},{"value":"0,0E+00","module":"B7"},{"value":"0,0E+00","module":"C1"},{"value":"0,0E+00","module":"C2"},{"value":"0,0E+00","module":"C3"},{"value":"0,0E+00","module":"C4"},{"value":"0,0E+00","module":"D"}]},{"parameter":"PERT","unit":"MJ","values":[{"value":"1,65E+00","module":"A1"},{"value":"5,53E-03","module":"A2"},{"value":"2,10E-01","module":"A3"},{"value":"4,46E-03","module":"A4"},{"value":"3,85E-02","module":"A5"},{"value":"0,0E+00","module":"B1"},{"value":"0,0E+00","module":"B2"},{"value":"0,0E+00","module":"B3"},{"value":"0,0E+00","module":"B4"},{"value":"0,0E+00","module":"B5"},{"value":"2,03E+01","module":"B6"},{"value":"0,0E+00","module":"B7"},{"value":"0,0E+00","module":"C1"},{"value":"2,23E-03","module":"C2"},{"value":"5,80E-04","module":"C3"},{"value":"2,49E-03","module":"C4"},{"value":"-7,76E-01","module":"D"}]},{"parameter":"PENRE","unit":"MJ","values":[{"value":"8,55E+00","module":"A1"},{"value":"3,93E-01","module":"A2"},{"value":"1,14E+00","module":"A3"},{"value":"3,61E-01","module":"A4"},{"value":"2,13E-01","module":"A5"},{"value":"0,0E+00","module":"B1"},{"value":"0,0E+00","module":"B2"},{"value":"0,0E+00","module":"B3"},{"value":"0,0E+00","module":"B4"},{"value":"0,0E+00","module":"B5"},{"value":"2,36E+01","module":"B6"},{"value":"0,0E+00","module":"B7"},{"value":"0,0E+00","module":"C1"},{"value":"1,58E-01","module":"C2"},{"value":"1,31E-02","module":"C3"},{"value":"2,61E-02","module":"C4"},{"value":"-2,95E-01","module":"D"}]},{"parameter":"PENRM","unit":"MJ","values":[{"value":"3,13E+00","module":"A1"},{"value":"0,0E+00","module":"A2"},{"value":"0,0E+00","module":"A3"},{"value":"0,0E+00","module":"A4"},{"value":"9,81E-04","module":"A5"},{"value":"0,0E+00","module":"B1"},{"value":"0,0E+00","module":"B2"},{"value":"0,0E+00","module":"B3"},{"value":"0,0E+00","module":"B4"},{"value":"0,0E+00","module":"B5"},{"value":"0,0E+00","module":"B6"},{"value":"0,0E+00","module":"B7"},{"value":"0,0E+00","module":"C1"},{"value":"0,0E+00","module":"C2"},{"value":"-3,08E+00","module":"C3"},{"value":"0,0E+00","module":"C4"},{"value":"0,0E+00","module":"D"}]},{"parameter":"PENRT","unit":"MJ","values":[{"value":"1,17E+01","module":"A1"},{"value":"3,93E-01","module":"A2"},{"value":"1,14E+00","module":"A3"},{"value":"3,61E-01","module":"A4"},{"value":"2,14E-01","module":"A5"},{"value":"0,0E+00","module":"B1"},{"value":"0,0E+00","module":"B2"},{"value":"0,0E+00","module":"B3"},{"value":"0,0E+00","module":"B4"},{"value":"0,0E+00","module":"B5"},{"value":"2,36E+01","module":"B6"},{"value":"0,0E+00","module":"B7"},{"value":"0,0E+00","module":"C1"},{"value":"1,58E-01","module":"C2"},{"value":"-3,07E+00","module":"C3"},{"value":"2,61E-02","module":"C4"},{"value":"-2,95E-01","module":"D"}]},{"parameter":"SM","unit":"kg","values":[{"value":"1,58E-02","module":"A1"},{"value":"0,0E+00","module":"A2"},{"value":"0,0E+00","module":"A3"},{"value":"0,0E+00","module":"A4"},{"value":"3,16E-04","module":"A5"},{"value":"0,0E+00","module":"B1"},{"value":"0,0E+00","module":"B2"},{"value":"0,0E+00","module":"B3"},{"value":"0,0E+00","module":"B4"},{"value":"0,0E+00","module":"B5"},{"value":"0,0E+00","module":"B6"},{"value":"0,0E+00","module":"B7"},{"value":"0,0E+00","module":"C1"},{"value":"0,0E+00","module":"C2"},{"value":"0,0E+00","module":"C3"},{"value":"0,0E+00","module":"C4"},{"value":"5,95E-03","module":"D"}]},{"parameter":"RSF","unit":"MJ","values":[{"value":"4,57E-02","module":"A1"},{"value":"1,98E-04","module":"A2"},{"value":"1,52E-02","module":"A3"},{"value":"1,55E-04","module":"A4"},{"value":"1,23E-03","module":"A5"},{"value":"0,0E+00","module":"B1"},{"value":"0,0E+00","module":"B2"},{"value":"0,0E+00","module":"B3"},{"value":"0,0E+00","module":"B4"},{"value":"0,0E+00","module":"B5"},{"value":"7,63E-01","module":"B6"},{"value":"0,0E+00","module":"B7"},{"value":"0,0E+00","module":"C1"},{"value":"7,98E-05","module":"C2"},{"value":"1,36E-05","module":"C3"},{"value":"5,18E-05","module":"C4"},{"value":"4,43E-04","module":"D"}]},{"parameter":"NRSF","unit":"MJ","values":[{"value":"2,36E-03","module":"A1"},{"value":"7,06E-04","module":"A2"},{"value":"3,80E-03","module":"A3"},{"value":"5,12E-04","module":"A4"},{"value":"1,56E-04","module":"A5"},{"value":"0,0E+00","module":"B1"},{"value":"0,0E+00","module":"B2"},{"value":"0,0E+00","module":"B3"},{"value":"0,0E+00","module":"B4"},{"value":"0,0E+00","module":"B5"},{"value":"4,04E-03","module":"B6"},{"value":"0,0E+00","module":"B7"},{"value":"0,0E+00","module":"C1"},{"value":"2,85E-04","module":"C2"},{"value":"0,0E+00","module":"C3"},{"value":"1,24E-04","module":"C4"},{"value":"-4,05E-02","module":"D"}]},{"parameter":"FW","unit":"m3","values":[{"value":"2,15E-02","module":"A1"},{"value":"4,13E-05","module":"A2"},{"value":"9,92E-04","module":"A3"},{"value":"4,02E-05","module":"A4"},{"value":"4,55E-04","module":"A5"},{"value":"0,0E+00","module":"B1"},{"value":"0,0E+00","module":"B2"},{"value":"0,0E+00","module":"B3"},{"value":"0,0E+00","module":"B4"},{"value":"0,0E+00","module":"B5"},{"value":"7,53E-02","module":"B6"},{"value":"0,0E+00","module":"B7"},{"value":"0,0E+00","module":"C1"},{"value":"1,66E-05","module":"C2"},{"value":"7,88E-05","module":"C3"},{"value":"3,32E-05","module":"C4"},{"value":"-1,34E-03","module":"D"}]}],"end_of_life_waste":[{"parameter":"HWD","unit":"kg","values":[{"value":"4,00E-03","module":"A1"},{"value":"2,00E-05","module":"A2"},{"value":"3,00E-03","module":"A3"},{"value":"1,96E-05","module":"A4"},{"value":"1,90E-04","module":"A5"},{"value":"0,0E+00","module":"B1"},{"value":"0,0E+00","module":"B2"},{"value":"0,0E+00","module":"B3"},{"value":"0,0E+00","module":"B4"},{"value":"0,0E+00","module":"B5"},{"value":"3,12E-03","module":"B6"},{"value":"0,0E+00","module":"B7"},{"value":"0,0E+00","module":"C1"},{"value":"8,06E-06","module":"C2"},{"value":"0,0E+00","module":"C3"},{"value":"2,43E-03","module":"C4"},{"value":"-2,36E-04","module":"D"}]},{"parameter":"NHWD","unit":"kg","values":[{"value":"2,08E-01","module":"A1"},{"value":"1,87E-02","module":"A2"},{"value":"5,85E-03","module":"A3"},{"value":"3,02E-02","module":"A4"},{"value":"7,29E-03","module":"A5"},{"value":"0,0E+00","module":"B1"},{"value":"0,0E+00","module":"B2"},{"value":"0,0E+00","module":"B3"},{"value":"0,0E+00","module":"B4"},{"value":"0,0E+00","module":"B5"},{"value":"1,44E-01","module":"B6"},{"value":"0,0E+00","module":"B7"},{"value":"0,0E+00","module":"C1"},{"value":"7,55E-03","module":"C2"},{"value":"0,0E+00","module":"C3"},{"value":"9,41E-02","module":"C4"},{"value":"-1,25E-02","module":"D"}]},{"parameter":"RWD","unit":"kg","values":[{"value":"3,17E-05","module":"A1"},{"value":"2,68E-06","module":"A2"},{"value":"7,77E-06","module":"A3"},{"value":"2,47E-06","module":"A4"},{"value":"9,20E-07","module":"A5"},{"value":"0,0E+00","module":"B1"},{"value":"0,0E+00","module":"B2"},{"value":"0,0E+00","module":"B3"},{"value":"0,0E+00","module":"B4"},{"value":"0,0E+00","module":"B5"},{"value":"7,44E-05","module":"B6"},{"value":"0,0E+00","module":"B7"},{"value":"0,0E+00","module":"C1"},{"value":"1,08E-06","module":"C2"},{"value":"0,0E+00","module":"C3"},{"value":"1,77E-07","module":"C4"},{"value":"-8,00E-07","module":"D"}]}],"end_of_life_flow":[{"parameter":"CRU","unit":"kg","values":[{"value":"0,0E+00","module":"A1"},{"value":"0,0E+00","module":"A2"},{"value":"0,0E+00","module":"A3"},{"value":"0,0E+00","module":"A4"},{"value":"0,0E+00","module":"A5"},{"value":"0,0E+00","module":"B1"},{"value":"0,0E+00","module":"B2"},{"value":"0,0E+00","module":"B3"},{"value":"0,0E+00","module":"B4"},{"value":"0,0E+00","module":"B5"},{"value":"0,0E+00","module":"B6"},{"value":"0,0E+00","module":"B7"},{"value":"0,0E+00","module":"C1"},{"value":"0,0E+00","module":"C2"},{"value":"0,0E+00","module":"C3"},{"value":"0,0E+00","module":"C4"},{"value":"0,0E+00","module":"D"}]},{"parameter":"MFR","unit":"kg","values":[{"value":"0,0E+00","module":"A1"},{"value":"0,0E+00","module":"A2"},{"value":"3,05E-04","module":"A3"},{"value":"0,0E+00","module":"A4"},{"value":"1,25E-03","module":"A5"},{"value":"0,0E+00","module":"B1"},{"value":"0,0E+00","module":"B2"},{"value":"0,0E+00","module":"B3"},{"value":"0,0E+00","module":"B4"},{"value":"0,0E+00","module":"B5"},{"value":"0,0E+00","module":"B6"},{"value":"0,0E+00","module":"B7"},{"value":"0,0E+00","module":"C1"},{"value":"0,0E+00","module":"C2"},{"value":"6,20E-02","module":"C3"},{"value":"4,62E-06","module":"C4"},{"value":"-2,33E-04","module":"D"}]},{"parameter":"MER","unit":"kg","values":[{"value":"0,0E+00","module":"A1"},{"value":"0,0E+00","module":"A2"},{"value":"9,45E-03","module":"A3"},{"value":"0,0E+00","module":"A4"},{"value":"1,22E-03","module":"A5"},{"value":"0,0E+00","module":"B1"},{"value":"0,0E+00","module":"B2"},{"value":"0,0E+00","module":"B3"},{"value":"0,0E+00","module":"B4"},{"value":"0,0E+00","module":"B5"},{"value":"0,0E+00","module":"B6"},{"value":"0,0E+00","module":"B7"},{"value":"0,0E+00","module":"C1"},{"value":"0,0E+00","module":"C2"},{"value":"5,15E-02","module":"C3"},{"value":"1,13E-07","module":"C4"},{"value":"-3,07E-05","module":"D"}]},{"parameter":"EEE","unit":"MJ","values":[{"value":"0,0E+00","module":"A1"},{"value":"0,0E+00","module":"A2"},{"value":"5,41E-03","module":"A3"},{"value":"0,0E+00","module":"A4"},{"value":"1,92E-03","module":"A5"},{"value":"0,0E+00","module":"B1"},{"value":"0,0E+00","module":"B2"},{"value":"0,0E+00","module":"B3"},{"value":"0,0E+00","module":"B4"},{"value":"0,0E+00","module":"B5"},{"value":"0,0E+00","module":"B6"},{"value":"0,0E+00","module":"B7"},{"value":"0,0E+00","module":"C1"},{"value":"0,0E+00","module":"C2"},{"value":"9,08E-02","module":"C3"},{"value":"7,34E-06","module":"C4"},{"value":"-7,51E-05","module":"D"}]},{"parameter":"EET","unit":"MJ","values":[{"value":"0,0E+00","module":"A1"},{"value":"0,0E+00","module":"A2"},{"value":"8,18E-02","module":"A3"},{"value":"0,0E+00","module":"A4"},{"value":"2,91E-02","module":"A5"},{"value":"0,0E+00","module":"B1"},{"value":"0,0E+00","module":"B2"},{"value":"0,0E+00","module":"B3"},{"value":"0,0E+00","module":"B4"},{"value":"0,0E+00","module":"B5"},{"value":"0,0E+00","module":"B6"},{"value":"0,0E+00","module":"B7"},{"value":"0,0E+00","module":"C1"},{"value":"0,0E+00","module":"C2"},{"value":"1,37E+00","module":"C3"},{"value":"1,11E-04","module":"C4"},{"value":"-1,14E-03","module":"D"}]}]}