{"product_name":"ECO-Asfalt AB t, Produkt-EPD med certificeret biogas","epd_id":"NEPD-6605-5869-DK","compliance":["EN 15804+A2","ISO 14025","ISO 21930"],"producer_name":"","environmental_impact":[{"parameter":"GWP-total","unit":"kg CO2-eq.","values":[{"value":"1,04E+01","module":"A1"},{"value":"1,98E+01","module":"A2"},{"value":"9,07E+00","module":"A3"},{"value":"4,36E+00","module":"A4"},{"value":"3,19E+00","module":"C1"},{"value":"4,36E+00","module":"C2"},{"value":"2,12E+00","module":"C3"},{"value":"0,0E+00","module":"C4"},{"value":"-3,04E+01","module":"D"}]},{"parameter":"GWP-fossil","unit":"kg CO2-eq.","values":[{"value":"1,04E+01","module":"A1"},{"value":"1,98E+01","module":"A2"},{"value":"9,07E+00","module":"A3"},{"value":"4,36E+00","module":"A4"},{"value":"3,19E+00","module":"C1"},{"value":"4,36E+00","module":"C2"},{"value":"2,12E+00","module":"C3"},{"value":"0,0E+00","module":"C4"},{"value":"-3,03E+01","module":"D"}]},{"parameter":"GWP-biogenic","unit":"kg CO2-eq.","values":[{"value":"2,90E-02","module":"A1"},{"value":"3,27E-03","module":"A2"},{"value":"4,33E-04","module":"A3"},{"value":"3,30E-03","module":"A4"},{"value":"9,40E-04","module":"C1"},{"value":"3,30E-03","module":"C2"},{"value":"5,90E-04","module":"C3"},{"value":"0,0E+00","module":"C4"},{"value":"0,0E+00","module":"D"}]},{"parameter":"GWP-luluc","unit":"kg CO2-eq.","values":[{"value":"5,29E-03","module":"A1"},{"value":"3,13E-03","module":"A2"},{"value":"7,40E-03","module":"A3"},{"value":"1,33E-03","module":"A4"},{"value":"2,57E-04","module":"C1"},{"value":"1,33E-03","module":"C2"},{"value":"1,67E-04","module":"C3"},{"value":"0,0E+00","module":"C4"},{"value":"-2,42E-02","module":"D"}]},{"parameter":"ODP","unit":"kg CFC 11-eq.","values":[{"value":"1,12E-06","module":"A1"},{"value":"4,31E-06","module":"A2"},{"value":"4,27E-07","module":"A3"},{"value":"1,05E-06","module":"A4"},{"value":"6,89E-07","module":"C1"},{"value":"1,05E-06","module":"C2"},{"value":"4,58E-07","module":"C3"},{"value":"0,0E+00","module":"C4"},{"value":"-4,47E-05","module":"D"}]},{"parameter":"AP","unit":"mol H+-eq.","values":[{"value":"8,88E-02","module":"A1"},{"value":"5,27E-01","module":"A2"},{"value":"2,16E-01","module":"A3"},{"value":"1,40E-02","module":"A4"},{"value":"3,33E-02","module":"C1"},{"value":"1,40E-02","module":"C2"},{"value":"2,22E-02","module":"C3"},{"value":"0,0E+00","module":"C4"},{"value":"-3,06E-01","module":"D"}]},{"parameter":"POCP","unit":"kg NMVOC-eq.","values":[{"value":"8,35E-02","module":"A1"},{"value":"3,45E-01","module":"A2"},{"value":"3,58E-02","module":"A3"},{"value":"1,35E-02","module":"A4"},{"value":"4,43E-02","module":"C1"},{"value":"1,35E-02","module":"C2"},{"value":"2,95E-02","module":"C3"},{"value":"0,0E+00","module":"C4"},{"value":"-3,63E-01","module":"D"}]},{"parameter":"ADPE","unit":"kg Sb-eq.","values":[{"value":"5,19E-04","module":"A1"},{"value":"9,35E-05","module":"A2"},{"value":"1,66E-04","module":"A3"},{"value":"7,75E-05","module":"A4"},{"value":"5,10E-06","module":"C1"},{"value":"7,75E-05","module":"C2"},{"value":"3,25E-06","module":"C3"},{"value":"0,0E+00","module":"C4"},{"value":"-2,69E-04","module":"D"}]},{"parameter":"ADPF","unit":"MJ","values":[{"value":"1,70E+03","module":"A1"},{"value":"2,63E+02","module":"A2"},{"value":"7,80E+01","module":"A3"},{"value":"7,07E+01","module":"A4"},{"value":"4,40E+01","module":"C1"},{"value":"7,07E+01","module":"C2"},{"value":"2,92E+01","module":"C3"},{"value":"0,0E+00","module":"C4"},{"value":"-2,85E+03","module":"D"}]},{"parameter":"WDP","unit":"m3 world-eq.","values":[{"value":"2,22E+03","module":"A1"},{"value":"8,38E+01","module":"A2"},{"value":"1,77E+02","module":"A3"},{"value":"5,42E+01","module":"A4"},{"value":"1,01E+01","module":"C1"},{"value":"5,42E+01","module":"C2"},{"value":"6,19E+00","module":"C3"},{"value":"0,0E+00","module":"C4"},{"value":"-2,31E+04","module":"D"}]},{"parameter":"EP-freshwater","unit":"kg P-eq.","values":[{"value":"1,87E-04","module":"A1"},{"value":"5,21E-05","module":"A2"},{"value":"3,21E-04","module":"A3"},{"value":"3,47E-05","module":"A4"},{"value":"1,18E-05","module":"C1"},{"value":"3,47E-05","module":"C2"},{"value":"7,72E-06","module":"C3"},{"value":"0,0E+00","module":"C4"},{"value":"-6,34E-04","module":"D"}]},{"parameter":"EP-marine","unit":"kg N-eq.","values":[{"value":"2,37E-02","module":"A1"},{"value":"1,19E-01","module":"A2"},{"value":"1,36E-02","module":"A3"},{"value":"3,07E-03","module":"A4"},{"value":"1,47E-02","module":"C1"},{"value":"3,07E-03","module":"C2"},{"value":"9,79E-03","module":"C3"},{"value":"0,0E+00","module":"C4"},{"value":"-5,83E-02","module":"D"}]},{"parameter":"EP-terrestrial","unit":"mol N-eq.","values":[{"value":"2,76E-01","module":"A1"},{"value":"1,33E+00","module":"A2"},{"value":"8,46E-01","module":"A3"},{"value":"3,43E-02","module":"A4"},{"value":"1,61E-01","module":"C1"},{"value":"3,43E-02","module":"C2"},{"value":"1,07E-01","module":"C3"},{"value":"0,0E+00","module":"C4"},{"value":"-6,61E-01","module":"D"}]},{"parameter":"GWP-IOBC","unit":"kg CO2-eq.","values":[{"value":"1,06E+01","module":"A1"},{"value":"1,97E+01","module":"A2"},{"value":"9,02E+00","module":"A3"},{"value":"4,33E+00","module":"A4"},{"value":"3,01E+00","module":"C1"},{"value":"4,33E+00","module":"C2"},{"value":"2,00E+00","module":"C3"},{"value":"0,0E+00","module":"C4"},{"value":"-2,96E+01","module":"D"}]}],"additional_environmental_impact":[{"parameter":"PM","unit":"disease incidence","values":[{"value":"6,28E-07","module":"A1"},{"value":"7,67E-07","module":"A2"},{"value":"1,73E-06","module":"A3"},{"value":"3,50E-07","module":"A4"},{"value":"8,81E-07","module":"C1"},{"value":"3,50E-07","module":"C2"},{"value":"5,87E-07","module":"C3"},{"value":"0,0E+00","module":"C4"},{"value":"-1,94E-06","module":"D"}]},{"parameter":"ETP-fw","unit":"CTUe","values":[{"value":"4,80E+02","module":"A1"},{"value":"1,36E+02","module":"A2"},{"value":"1,91E+02","module":"A3"},{"value":"5,17E+01","module":"A4"},{"value":"2,41E+01","module":"C1"},{"value":"5,17E+01","module":"C2"},{"value":"1,60E+01","module":"C3"},{"value":"0,0E+00","module":"C4"},{"value":"-1,81E+03","module":"D"}]},{"parameter":"HTP-c","unit":"CTUh","values":[{"value":"8,73E-09","module":"A1"},{"value":"0,0E+00","module":"A2"},{"value":"4,61E-09","module":"A3"},{"value":"0,0E+00","module":"A4"},{"value":"9,28E-10","module":"C1"},{"value":"0,0E+00","module":"C2"},{"value":"1,00E-09","module":"C3"},{"value":"0,0E+00","module":"C4"},{"value":"-1,78E-08","module":"D"}]},{"parameter":"HTP-nc","unit":"CTUh","values":[{"value":"1,41E-07","module":"A1"},{"value":"3,35E-08","module":"A2"},{"value":"2,37E-07","module":"A3"},{"value":"5,00E-08","module":"A4"},{"value":"2,22E-08","module":"C1"},{"value":"5,00E-08","module":"C2"},{"value":"1,50E-08","module":"C3"},{"value":"0,0E+00","module":"C4"},{"value":"-4,45E-07","module":"D"}]},{"parameter":"SQP","unit":"unitless","values":[{"value":"2,39E+02","module":"A1"},{"value":"6,55E+01","module":"A2"},{"value":"4,96E+01","module":"A3"},{"value":"8,11E+01","module":"A4"},{"value":"5,73E+00","module":"C1"},{"value":"8,11E+01","module":"C2"},{"value":"3,70E+00","module":"C3"},{"value":"0,0E+00","module":"C4"},{"value":"-6,42E+02","module":"D"}]},{"parameter":"IRP","unit":"kBq U235-eq.","values":[{"value":"3,41E-01","module":"A1"},{"value":"1,15E+00","module":"A2"},{"value":"2,87E-01","module":"A3"},{"value":"3,09E-01","module":"A4"},{"value":"1,89E-01","module":"C1"},{"value":"3,09E-01","module":"C2"},{"value":"1,25E-01","module":"C3"},{"value":"0,0E+00","module":"C4"},{"value":"-1,43E+01","module":"D"}]}],"resource_use":[{"parameter":"PERE","unit":"MJ","values":[{"value":"1,34E+01","module":"A1"},{"value":"1,33E+00","module":"A2"},{"value":"3,38E+01","module":"A3"},{"value":"8,90E-01","module":"A4"},{"value":"2,44E-01","module":"C1"},{"value":"8,90E-01","module":"C2"},{"value":"1,58E-01","module":"C3"},{"value":"0,0E+00","module":"C4"},{"value":"-1,58E+02","module":"D"}]},{"parameter":"PERM","unit":"MJ","values":[{"value":"0,0E+00","module":"A1"},{"value":"0,0E+00","module":"A2"},{"value":"0,0E+00","module":"A3"},{"value":"0,0E+00","module":"A4"},{"value":"0,0E+00","module":"C1"},{"value":"0,0E+00","module":"C2"},{"value":"0,0E+00","module":"C3"},{"value":"0,0E+00","module":"C4"},{"value":"0,0E+00","module":"D"}]},{"parameter":"PERT","unit":"MJ","values":[{"value":"1,34E+01","module":"A1"},{"value":"1,33E+00","module":"A2"},{"value":"3,38E+01","module":"A3"},{"value":"8,90E-01","module":"A4"},{"value":"2,44E-01","module":"C1"},{"value":"8,90E-01","module":"C2"},{"value":"1,58E-01","module":"C3"},{"value":"0,0E+00","module":"C4"},{"value":"-1,58E+02","module":"D"}]},{"parameter":"PENRE","unit":"MJ","values":[{"value":"2,55E+02","module":"A1"},{"value":"2,63E+02","module":"A2"},{"value":"7,80E+01","module":"A3"},{"value":"7,13E+01","module":"A4"},{"value":"4,37E+01","module":"C1"},{"value":"7,13E+01","module":"C2"},{"value":"2,90E+01","module":"C3"},{"value":"0,0E+00","module":"C4"},{"value":"-2,85E+03","module":"D"}]},{"parameter":"PENRM","unit":"MJ","values":[{"value":"2,01E+03","module":"A1"},{"value":"0,0E+00","module":"A2"},{"value":"0,0E+00","module":"A3"},{"value":"0,0E+00","module":"A4"},{"value":"0,0E+00","module":"C1"},{"value":"0,0E+00","module":"C2"},{"value":"0,0E+00","module":"C3"},{"value":"0,0E+00","module":"C4"},{"value":"0,0E+00","module":"D"}]},{"parameter":"PENRT","unit":"MJ","values":[{"value":"2,26E+03","module":"A1"},{"value":"2,63E+02","module":"A2"},{"value":"7,80E+01","module":"A3"},{"value":"7,13E+01","module":"A4"},{"value":"4,37E+01","module":"C1"},{"value":"7,13E+01","module":"C2"},{"value":"2,90E+01","module":"C3"},{"value":"0,0E+00","module":"C4"},{"value":"-2,85E+03","module":"D"}]},{"parameter":"SM","unit":"kg","values":[{"value":"2,89E+02","module":"A1"},{"value":"4,07E-02","module":"A2"},{"value":"5,71E-03","module":"A3"},{"value":"2,44E-02","module":"A4"},{"value":"2,17E-02","module":"C1"},{"value":"2,44E-02","module":"C2"},{"value":"1,43E-02","module":"C3"},{"value":"0,0E+00","module":"C4"},{"value":"-6,01E+01","module":"D"}]},{"parameter":"RSF","unit":"MJ","values":[{"value":"1,89E-01","module":"A1"},{"value":"5,80E-02","module":"A2"},{"value":"1,58E+01","module":"A3"},{"value":"3,12E-02","module":"A4"},{"value":"6,34E-03","module":"C1"},{"value":"3,12E-02","module":"C2"},{"value":"3,88E-03","module":"C3"},{"value":"0,0E+00","module":"C4"},{"value":"-1,73E+00","module":"D"}]},{"parameter":"NRSF","unit":"MJ","values":[{"value":"2,85E-01","module":"A1"},{"value":"1,84E-01","module":"A2"},{"value":"5,48E-02","module":"A3"},{"value":"1,04E-01","module":"A4"},{"value":"8,64E-02","module":"C1"},{"value":"1,04E-01","module":"C2"},{"value":"5,72E-02","module":"C3"},{"value":"0,0E+00","module":"C4"},{"value":"-7,18E-01","module":"D"}]},{"parameter":"FW","unit":"m3","values":[{"value":"4,65E-01","module":"A1"},{"value":"7,82E-03","module":"A2"},{"value":"3,29E-02","module":"A3"},{"value":"8,05E-03","module":"A4"},{"value":"9,31E-03","module":"C1"},{"value":"8,05E-03","module":"C2"},{"value":"1,50E-03","module":"C3"},{"value":"0,0E+00","module":"C4"},{"value":"-1,40E+00","module":"D"}]}],"end_of_life_waste":[{"parameter":"HWD","unit":"kg","values":[{"value":"2,46E-02","module":"A1"},{"value":"7,65E-03","module":"A2"},{"value":"6,69E-02","module":"A3"},{"value":"3,87E-03","module":"A4"},{"value":"1,30E-03","module":"C1"},{"value":"3,87E-03","module":"C2"},{"value":"8,59E-04","module":"C3"},{"value":"0,0E+00","module":"C4"},{"value":"-1,14E+00","module":"D"}]},{"parameter":"NHWD","unit":"kg","values":[{"value":"8,37E-01","module":"A1"},{"value":"2,97E+00","module":"A2"},{"value":"7,73E-01","module":"A3"},{"value":"6,15E+00","module":"A4"},{"value":"6,46E-02","module":"C1"},{"value":"6,15E+00","module":"C2"},{"value":"3,46E-02","module":"C3"},{"value":"0,0E+00","module":"C4"},{"value":"-3,70E+00","module":"D"}]},{"parameter":"RWD","unit":"kg","values":[{"value":"1,86E-02","module":"A1"},{"value":"1,87E-03","module":"A2"},{"value":"2,67E-04","module":"A3"},{"value":"4,83E-04","module":"A4"},{"value":"3,05E-04","module":"C1"},{"value":"4,83E-04","module":"C2"},{"value":"2,03E-04","module":"C3"},{"value":"0,0E+00","module":"C4"},{"value":"-2,09E-02","module":"D"}]}],"end_of_life_flow":[{"parameter":"CRU","unit":"kg","values":[{"value":"0,0E+00","module":"A1"},{"value":"0,0E+00","module":"A2"},{"value":"0,0E+00","module":"A3"},{"value":"0,0E+00","module":"A4"},{"value":"0,0E+00","module":"C1"},{"value":"0,0E+00","module":"C2"},{"value":"0,0E+00","module":"C3"},{"value":"0,0E+00","module":"C4"},{"value":"0,0E+00","module":"D"}]},{"parameter":"MFR","unit":"kg","values":[{"value":"8,05E-02","module":"A1"},{"value":"2,59E-02","module":"A2"},{"value":"2,38E-05","module":"A3"},{"value":"3,42E-04","module":"A4"},{"value":"7,06E-05","module":"C1"},{"value":"3,42E-04","module":"C2"},{"value":"4,36E-05","module":"C3"},{"value":"0,0E+00","module":"C4"},{"value":"-2,56E-01","module":"D"}]},{"parameter":"MER","unit":"kg","values":[{"value":"1,46E-02","module":"A1"},{"value":"1,48E-02","module":"A2"},{"value":"5,61E-03","module":"A3"},{"value":"2,11E-02","module":"A4"},{"value":"2,13E-02","module":"C1"},{"value":"2,11E-02","module":"C2"},{"value":"1,41E-02","module":"C3"},{"value":"0,0E+00","module":"C4"},{"value":"-1,80E-02","module":"D"}]},{"parameter":"EEE","unit":"MJ","values":[{"value":"3,36E-02","module":"A1"},{"value":"2,88E-03","module":"A2"},{"value":"1,63E-04","module":"A3"},{"value":"3,68E-03","module":"A4"},{"value":"2,40E-04","module":"C1"},{"value":"3,68E-03","module":"C2"},{"value":"1,50E-04","module":"C3"},{"value":"0,0E+00","module":"C4"},{"value":"-5,76E+00","module":"D"}]},{"parameter":"EET","unit":"MJ","values":[{"value":"5,09E-01","module":"A1"},{"value":"4,36E-02","module":"A2"},{"value":"2,46E-03","module":"A3"},{"value":"5,60E-02","module":"A4"},{"value":"3,64E-03","module":"C1"},{"value":"5,60E-02","module":"C2"},{"value":"2,26E-03","module":"C3"},{"value":"0,0E+00","module":"C4"},{"value":"-8,72E+01","module":"D"}]}]}