{"product_name":"ECO-Asfalt SMA, Produkt-EPD","epd_id":"NEPD-6629-5883","compliance":["EN 15804+A2","ISO 14025","ISO 21930"],"producer_name":"Peab Asfalt Danmark A/S","environmental_impact":[{"parameter":"GWP-total","unit":"kg CO2-eq.","values":[{"value":"1,32E+01","module":"A1"},{"value":"3,38E+01","module":"A2"},{"value":"1,74E+01","module":"A3"},{"value":"4,36E+00","module":"A4"},{"value":"3,19E+00","module":"C1"},{"value":"4,36E+00","module":"C2"},{"value":"2,12E+00","module":"C3"},{"value":"0,0E+00","module":"C4"},{"value":"-3,04E+01","module":"D"}]},{"parameter":"GWP-fossil","unit":"kg CO2-eq.","values":[{"value":"1,34E+01","module":"A1"},{"value":"3,37E+01","module":"A2"},{"value":"1,74E+01","module":"A3"},{"value":"4,36E+00","module":"A4"},{"value":"3,19E+00","module":"C1"},{"value":"4,36E+00","module":"C2"},{"value":"2,12E+00","module":"C3"},{"value":"0,0E+00","module":"C4"},{"value":"-3,04E+01","module":"D"}]},{"parameter":"GWP-biogenic","unit":"kg CO2-eq.","values":[{"value":"-2,05E-01","module":"A1"},{"value":"4,69E-03","module":"A2"},{"value":"6,56E-03","module":"A3"},{"value":"3,30E-03","module":"A4"},{"value":"9,40E-04","module":"C1"},{"value":"3,30E-03","module":"C2"},{"value":"5,90E-04","module":"C3"},{"value":"0,0E+00","module":"C4"},{"value":"0,0E+00","module":"D"}]},{"parameter":"GWP-luluc","unit":"kg CO2-eq.","values":[{"value":"9,47E-03","module":"A1"},{"value":"4,81E-03","module":"A2"},{"value":"7,40E-04","module":"A3"},{"value":"1,33E-03","module":"A4"},{"value":"2,57E-04","module":"C1"},{"value":"1,33E-03","module":"C2"},{"value":"1,67E-04","module":"C3"},{"value":"0,0E+00","module":"C4"},{"value":"-2,43E-02","module":"D"}]},{"parameter":"ODP","unit":"kg CFC 11-eq.","values":[{"value":"1,37E-06","module":"A1"},{"value":"7,30E-06","module":"A2"},{"value":"2,49E-06","module":"A3"},{"value":"1,05E-06","module":"A4"},{"value":"6,89E-07","module":"C1"},{"value":"1,05E-06","module":"C2"},{"value":"4,58E-07","module":"C3"},{"value":"0,0E+00","module":"C4"},{"value":"-4,48E-05","module":"D"}]},{"parameter":"AP","unit":"mol H+-eq.","values":[{"value":"1,12E-01","module":"A1"},{"value":"9,71E-01","module":"A2"},{"value":"2,05E-02","module":"A3"},{"value":"1,40E-02","module":"A4"},{"value":"3,33E-02","module":"C1"},{"value":"1,40E-02","module":"C2"},{"value":"2,22E-02","module":"C3"},{"value":"0,0E+00","module":"C4"},{"value":"-3,06E-01","module":"D"}]},{"parameter":"POCP","unit":"kg NMVOC-eq.","values":[{"value":"1,00E-01","module":"A1"},{"value":"6,32E-01","module":"A2"},{"value":"2,30E-02","module":"A3"},{"value":"1,35E-02","module":"A4"},{"value":"4,43E-02","module":"C1"},{"value":"1,35E-02","module":"C2"},{"value":"2,95E-02","module":"C3"},{"value":"0,0E+00","module":"C4"},{"value":"-3,63E-01","module":"D"}]},{"parameter":"ADPE","unit":"kg Sb-eq.","values":[{"value":"7,62E-04","module":"A1"},{"value":"1,06E-04","module":"A2"},{"value":"2,37E-05","module":"A3"},{"value":"7,75E-05","module":"A4"},{"value":"5,10E-06","module":"C1"},{"value":"7,75E-05","module":"C2"},{"value":"3,25E-06","module":"C3"},{"value":"0,0E+00","module":"C4"},{"value":"-2,69E-04","module":"D"}]},{"parameter":"ADPF","unit":"MJ","values":[{"value":"1,97E+03","module":"A1"},{"value":"4,41E+02","module":"A2"},{"value":"2,77E+02","module":"A3"},{"value":"7,07E+01","module":"A4"},{"value":"4,40E+01","module":"C1"},{"value":"7,07E+01","module":"C2"},{"value":"2,92E+01","module":"C3"},{"value":"0,0E+00","module":"C4"},{"value":"-2,85E+03","module":"D"}]},{"parameter":"WDP","unit":"m3 world-eq.","values":[{"value":"1,74E+03","module":"A1"},{"value":"1,15E+02","module":"A2"},{"value":"4,73E+01","module":"A3"},{"value":"5,42E+01","module":"A4"},{"value":"1,01E+01","module":"C1"},{"value":"5,42E+01","module":"C2"},{"value":"6,19E+00","module":"C3"},{"value":"0,0E+00","module":"C4"},{"value":"-2,31E+04","module":"D"}]},{"parameter":"EP-freshwater","unit":"kg P-eq.","values":[{"value":"2,83E-04","module":"A1"},{"value":"7,23E-05","module":"A2"},{"value":"2,99E-05","module":"A3"},{"value":"3,47E-05","module":"A4"},{"value":"1,18E-05","module":"C1"},{"value":"3,47E-05","module":"C2"},{"value":"7,72E-06","module":"C3"},{"value":"0,0E+00","module":"C4"},{"value":"-6,35E-04","module":"D"}]},{"parameter":"EP-marine","unit":"kg N-eq.","values":[{"value":"2,93E-02","module":"A1"},{"value":"2,19E-01","module":"A2"},{"value":"6,63E-03","module":"A3"},{"value":"3,07E-03","module":"A4"},{"value":"1,47E-02","module":"C1"},{"value":"3,07E-03","module":"C2"},{"value":"9,79E-03","module":"C3"},{"value":"0,0E+00","module":"C4"},{"value":"-5,84E-02","module":"D"}]},{"parameter":"EP-terrestrial","unit":"mol N-eq.","values":[{"value":"3,31E-01","module":"A1"},{"value":"2,45E+00","module":"A2"},{"value":"7,27E-02","module":"A3"},{"value":"3,43E-02","module":"A4"},{"value":"1,61E-01","module":"C1"},{"value":"3,43E-02","module":"C2"},{"value":"1,07E-01","module":"C3"},{"value":"0,0E+00","module":"C4"},{"value":"-6,62E-01","module":"D"}]},{"parameter":"GWP-IOBC","unit":"kg CO2-eq.","values":[{"value":"1,39E+01","module":"A1"},{"value":"3,36E+01","module":"A2"},{"value":"1,70E+01","module":"A3"},{"value":"4,33E+00","module":"A4"},{"value":"3,01E+00","module":"C1"},{"value":"4,33E+00","module":"C2"},{"value":"2,00E+00","module":"C3"},{"value":"0,0E+00","module":"C4"},{"value":"-2,96E+01","module":"D"}]}],"additional_environmental_impact":[{"parameter":"PM","unit":"disease incidence","values":[{"value":"8,16E-07","module":"A1"},{"value":"1,20E-06","module":"A2"},{"value":"2,18E-07","module":"A3"},{"value":"3,50E-07","module":"A4"},{"value":"8,81E-07","module":"C1"},{"value":"3,50E-07","module":"C2"},{"value":"5,87E-07","module":"C3"},{"value":"0,0E+00","module":"C4"},{"value":"-1,94E-06","module":"D"}]},{"parameter":"ETP-fw","unit":"CTUe","values":[{"value":"5,96E+02","module":"A1"},{"value":"2,17E+02","module":"A2"},{"value":"2,10E+01","module":"A3"},{"value":"5,17E+01","module":"A4"},{"value":"2,41E+01","module":"C1"},{"value":"5,17E+01","module":"C2"},{"value":"1,60E+01","module":"C3"},{"value":"0,0E+00","module":"C4"},{"value":"-1,81E+03","module":"D"}]},{"parameter":"HTP-c","unit":"CTUh","values":[{"value":"1,24E-08","module":"A1"},{"value":"0,0E+00","module":"A2"},{"value":"2,01E-09","module":"A3"},{"value":"0,0E+00","module":"A4"},{"value":"9,28E-10","module":"C1"},{"value":"0,0E+00","module":"C2"},{"value":"1,00E-09","module":"C3"},{"value":"0,0E+00","module":"C4"},{"value":"-1,78E-08","module":"D"}]},{"parameter":"HTP-nc","unit":"CTUh","values":[{"value":"1,94E-07","module":"A1"},{"value":"2,66E-08","module":"A2"},{"value":"2,47E-08","module":"A3"},{"value":"5,00E-08","module":"A4"},{"value":"2,22E-08","module":"C1"},{"value":"5,00E-08","module":"C2"},{"value":"1,50E-08","module":"C3"},{"value":"0,0E+00","module":"C4"},{"value":"-4,46E-07","module":"D"}]},{"parameter":"SQP","unit":"unitless","values":[{"value":"3,38E+02","module":"A1"},{"value":"7,52E+01","module":"A2"},{"value":"5,24E+00","module":"A3"},{"value":"8,11E+01","module":"A4"},{"value":"5,73E+00","module":"C1"},{"value":"8,11E+01","module":"C2"},{"value":"3,70E+00","module":"C3"},{"value":"0,0E+00","module":"C4"},{"value":"-6,43E+02","module":"D"}]},{"parameter":"IRP","unit":"kBq U235-eq.","values":[{"value":"4,04E-01","module":"A1"},{"value":"1,93E+00","module":"A2"},{"value":"1,53E-01","module":"A3"},{"value":"3,09E-01","module":"A4"},{"value":"1,89E-01","module":"C1"},{"value":"3,09E-01","module":"C2"},{"value":"1,25E-01","module":"C3"},{"value":"0,0E+00","module":"C4"},{"value":"-1,43E+01","module":"D"}]}],"resource_use":[{"parameter":"PERE","unit":"MJ","values":[{"value":"-2,78E+01","module":"A1"},{"value":"1,82E+00","module":"A2"},{"value":"2,49E+01","module":"A3"},{"value":"8,90E-01","module":"A4"},{"value":"2,44E-01","module":"C1"},{"value":"8,90E-01","module":"C2"},{"value":"1,58E-01","module":"C3"},{"value":"0,0E+00","module":"C4"},{"value":"-1,58E+02","module":"D"}]},{"parameter":"PERM","unit":"MJ","values":[{"value":"4,89E+01","module":"A1"},{"value":"0,0E+00","module":"A2"},{"value":"0,0E+00","module":"A3"},{"value":"0,0E+00","module":"A4"},{"value":"0,0E+00","module":"C1"},{"value":"0,0E+00","module":"C2"},{"value":"0,0E+00","module":"C3"},{"value":"0,0E+00","module":"C4"},{"value":"0,0E+00","module":"D"}]},{"parameter":"PERT","unit":"MJ","values":[{"value":"2,11E+01","module":"A1"},{"value":"1,82E+00","module":"A2"},{"value":"2,49E+01","module":"A3"},{"value":"8,90E-01","module":"A4"},{"value":"2,44E-01","module":"C1"},{"value":"8,90E-01","module":"C2"},{"value":"1,58E-01","module":"C3"},{"value":"0,0E+00","module":"C4"},{"value":"-1,58E+02","module":"D"}]},{"parameter":"PENRE","unit":"MJ","values":[{"value":"3,20E+02","module":"A1"},{"value":"4,41E+02","module":"A2"},{"value":"3,11E+02","module":"A3"},{"value":"7,13E+01","module":"A4"},{"value":"4,37E+01","module":"C1"},{"value":"7,13E+01","module":"C2"},{"value":"2,90E+01","module":"C3"},{"value":"0,0E+00","module":"C4"},{"value":"-2,85E+03","module":"D"}]},{"parameter":"PENRM","unit":"MJ","values":[{"value":"2,30E+03","module":"A1"},{"value":"0,0E+00","module":"A2"},{"value":"0,0E+00","module":"A3"},{"value":"0,0E+00","module":"A4"},{"value":"0,0E+00","module":"C1"},{"value":"0,0E+00","module":"C2"},{"value":"0,0E+00","module":"C3"},{"value":"0,0E+00","module":"C4"},{"value":"0,0E+00","module":"D"}]},{"parameter":"PENRT","unit":"MJ","values":[{"value":"1,97E+03","module":"A1"},{"value":"4,41E+02","module":"A2"},{"value":"3,11E+02","module":"A3"},{"value":"7,13E+01","module":"A4"},{"value":"4,37E+01","module":"C1"},{"value":"7,13E+01","module":"C2"},{"value":"2,90E+01","module":"C3"},{"value":"0,0E+00","module":"C4"},{"value":"-2,85E+03","module":"D"}]},{"parameter":"SM","unit":"kg","values":[{"value":"2,90E+02","module":"A1"},{"value":"5,77E-02","module":"A2"},{"value":"1,99E-02","module":"A3"},{"value":"2,44E-02","module":"A4"},{"value":"2,17E-02","module":"C1"},{"value":"2,44E-02","module":"C2"},{"value":"1,43E-02","module":"C3"},{"value":"0,0E+00","module":"C4"},{"value":"-6,02E+01","module":"D"}]},{"parameter":"RSF","unit":"MJ","values":[{"value":"2,35E-01","module":"A1"},{"value":"8,51E-02","module":"A2"},{"value":"4,47E-02","module":"A3"},{"value":"3,12E-02","module":"A4"},{"value":"6,34E-03","module":"C1"},{"value":"3,12E-02","module":"C2"},{"value":"3,88E-03","module":"C3"},{"value":"0,0E+00","module":"C4"},{"value":"-1,73E+00","module":"D"}]},{"parameter":"NRSF","unit":"MJ","values":[{"value":"3,52E-01","module":"A1"},{"value":"2,64E-01","module":"A2"},{"value":"7,36E-02","module":"A3"},{"value":"1,04E-01","module":"A4"},{"value":"8,64E-02","module":"C1"},{"value":"1,04E-01","module":"C2"},{"value":"5,72E-02","module":"C3"},{"value":"0,0E+00","module":"C4"},{"value":"-7,19E-01","module":"D"}]},{"parameter":"FW","unit":"m3","values":[{"value":"3,00E-01","module":"A1"},{"value":"9,15E-03","module":"A2"},{"value":"6,98E-03","module":"A3"},{"value":"8,05E-03","module":"A4"},{"value":"9,31E-03","module":"C1"},{"value":"8,05E-03","module":"C2"},{"value":"1,50E-03","module":"C3"},{"value":"0,0E+00","module":"C4"},{"value":"-1,40E+00","module":"D"}]}],"end_of_life_waste":[{"parameter":"HWD","unit":"kg","values":[{"value":"3,52E-02","module":"A1"},{"value":"1,16E-02","module":"A2"},{"value":"2,54E-03","module":"A3"},{"value":"3,87E-03","module":"A4"},{"value":"1,30E-03","module":"C1"},{"value":"3,87E-03","module":"C2"},{"value":"8,59E-04","module":"C3"},{"value":"0,0E+00","module":"C4"},{"value":"-1,15E+00","module":"D"}]},{"parameter":"NHWD","unit":"kg","values":[{"value":"1,22E+00","module":"A1"},{"value":"2,08E+00","module":"A2"},{"value":"1,50E-01","module":"A3"},{"value":"6,15E+00","module":"A4"},{"value":"6,46E-02","module":"C1"},{"value":"6,15E+00","module":"C2"},{"value":"3,46E-02","module":"C3"},{"value":"0,0E+00","module":"C4"},{"value":"-3,70E+00","module":"D"}]},{"parameter":"RWD","unit":"kg","values":[{"value":"2,14E-02","module":"A1"},{"value":"3,14E-03","module":"A2"},{"value":"2,26E-04","module":"A3"},{"value":"4,83E-04","module":"A4"},{"value":"3,05E-04","module":"C1"},{"value":"4,83E-04","module":"C2"},{"value":"2,03E-04","module":"C3"},{"value":"0,0E+00","module":"C4"},{"value":"-2,10E-02","module":"D"}]}],"end_of_life_flow":[{"parameter":"CRU","unit":"kg","values":[{"value":"0,0E+00","module":"A1"},{"value":"0,0E+00","module":"A2"},{"value":"0,0E+00","module":"A3"},{"value":"0,0E+00","module":"A4"},{"value":"0,0E+00","module":"C1"},{"value":"0,0E+00","module":"C2"},{"value":"0,0E+00","module":"C3"},{"value":"0,0E+00","module":"C4"},{"value":"0,0E+00","module":"D"}]},{"parameter":"MFR","unit":"kg","values":[{"value":"1,01E-01","module":"A1"},{"value":"4,80E-02","module":"A2"},{"value":"4,53E-04","module":"A3"},{"value":"3,42E-04","module":"A4"},{"value":"7,06E-05","module":"C1"},{"value":"3,42E-04","module":"C2"},{"value":"4,36E-05","module":"C3"},{"value":"0,0E+00","module":"C4"},{"value":"-2,56E-01","module":"D"}]},{"parameter":"MER","unit":"kg","values":[{"value":"1,49E-02","module":"A1"},{"value":"1,22E-02","module":"A2"},{"value":"1,87E-02","module":"A3"},{"value":"2,11E-02","module":"A4"},{"value":"2,13E-02","module":"C1"},{"value":"2,11E-02","module":"C2"},{"value":"1,41E-02","module":"C3"},{"value":"0,0E+00","module":"C4"},{"value":"-1,81E-02","module":"D"}]},{"parameter":"EEE","unit":"MJ","values":[{"value":"4,37E-02","module":"A1"},{"value":"3,08E-03","module":"A2"},{"value":"8,85E-04","module":"A3"},{"value":"3,68E-03","module":"A4"},{"value":"2,40E-04","module":"C1"},{"value":"3,68E-03","module":"C2"},{"value":"1,50E-04","module":"C3"},{"value":"0,0E+00","module":"C4"},{"value":"-5,77E+00","module":"D"}]},{"parameter":"EET","unit":"MJ","values":[{"value":"6,62E-01","module":"A1"},{"value":"4,65E-02","module":"A2"},{"value":"1,34E-02","module":"A3"},{"value":"5,60E-02","module":"A4"},{"value":"3,64E-03","module":"C1"},{"value":"5,60E-02","module":"C2"},{"value":"2,26E-03","module":"C3"},{"value":"0,0E+00","module":"C4"},{"value":"-8,73E+01","module":"D"}]}]}