{"product_name":"EcoWorx\u00ae Carpet Tile (US Made UK Market) with EcoSolution Q\u00ae, Solution Q\u00ae, or Solution Q Extreme\u00ae Face Fibre","epd_id":"EPD-SHA-20230440-CBA1-EN","compliance":["DIN EN 15804+A2","ISO 14025"],"producer_name":"Shaw Contract (Shaw Europe Ltd.)","environmental_impact":[{"parameter":"GWP-total","unit":"kg CO2-eq","values":[{"value":"8,67E+00","module":"A1-A3"},{"value":"1,98E-01","module":"A4"},{"value":"5,57E-01","module":"A5"},{"value":"2,54E-04","module":"B1"},{"value":"2,89E-01","module":"B2"},{"value":"0,0E+00","module":"C1"},{"value":"4,18E-02","module":"C2"},{"value":"0,0E+00","module":"C3"},{"value":"2,17E-01","module":"C4"},{"value":"4,38E-02","module":"D"}]},{"parameter":"GWP-fossil","unit":"kg CO2-eq","values":[{"value":"9,08E+00","module":"A1-A3"},{"value":"1,97E-01","module":"A4"},{"value":"5,65E-01","module":"A5"},{"value":"2,54E-04","module":"B1"},{"value":"2,86E-01","module":"B2"},{"value":"0,0E+00","module":"C1"},{"value":"4,16E-02","module":"C2"},{"value":"0,0E+00","module":"C3"},{"value":"2,19E-01","module":"C4"},{"value":"3,97E-02","module":"D"}]},{"parameter":"GWP-biogenic","unit":"kg CO2-eq","values":[{"value":"-4,14E-01","module":"A1-A3"},{"value":"-2,72E-04","module":"A4"},{"value":"-8,14E-03","module":"A5"},{"value":"0,0E+00","module":"B1"},{"value":"3,05E-03","module":"B2"},{"value":"0,0E+00","module":"C1"},{"value":"-5,75E-05","module":"C2"},{"value":"0,0E+00","module":"C3"},{"value":"-2,33E-03","module":"C4"},{"value":"4,15E-03","module":"D"}]},{"parameter":"GWP-luluc","unit":"kg CO2-eq","values":[{"value":"6,12E-04","module":"A1-A3"},{"value":"1,10E-03","module":"A4"},{"value":"1,25E-04","module":"A5"},{"value":"0,0E+00","module":"B1"},{"value":"6,06E-05","module":"B2"},{"value":"0,0E+00","module":"C1"},{"value":"2,32E-04","module":"C2"},{"value":"0,0E+00","module":"C3"},{"value":"1,07E-04","module":"C4"},{"value":"1,94E-05","module":"D"}]},{"parameter":"ODP","unit":"kg CFC11-eq","values":[{"value":"8,26E-09","module":"A1-A3"},{"value":"1,18E-14","module":"A4"},{"value":"4,35E-10","module":"A5"},{"value":"0,0E+00","module":"B1"},{"value":"4,19E-12","module":"B2"},{"value":"0,0E+00","module":"C1"},{"value":"2,50E-15","module":"C2"},{"value":"0,0E+00","module":"C3"},{"value":"2,94E-13","module":"C4"},{"value":"5,99E-14","module":"D"}]},{"parameter":"AP","unit":"mol H^(+)-eq","values":[{"value":"1,92E-02","module":"A1-A3"},{"value":"2,03E-04","module":"A4"},{"value":"1,41E-03","module":"A5"},{"value":"0,0E+00","module":"B1"},{"value":"6,29E-04","module":"B2"},{"value":"0,0E+00","module":"C1"},{"value":"4,29E-05","module":"C2"},{"value":"0,0E+00","module":"C3"},{"value":"6,48E-04","module":"C4"},{"value":"8,71E-05","module":"D"}]},{"parameter":"POCP","unit":"kg NMVOC-eq","values":[{"value":"1,64E-02","module":"A1-A3"},{"value":"1,79E-04","module":"A4"},{"value":"1,19E-03","module":"A5"},{"value":"1,41E-05","module":"B1"},{"value":"3,82E-04","module":"B2"},{"value":"0,0E+00","module":"C1"},{"value":"3,78E-05","module":"C2"},{"value":"0,0E+00","module":"C3"},{"value":"4,62E-04","module":"C4"},{"value":"8,80E-05","module":"D"}]},{"parameter":"ADPE","unit":"kg Sb-eq","values":[{"value":"3,58E-06","module":"A1-A3"},{"value":"1,65E-08","module":"A4"},{"value":"2,13E-07","module":"A5"},{"value":"0,0E+00","module":"B1"},{"value":"7,80E-08","module":"B2"},{"value":"0,0E+00","module":"C1"},{"value":"3,48E-09","module":"C2"},{"value":"0,0E+00","module":"C3"},{"value":"1,52E-08","module":"C4"},{"value":"2,89E-09","module":"D"}]},{"parameter":"ADPF","unit":"MJ","values":[{"value":"1,88E+02","module":"A1-A3"},{"value":"2,64E+00","module":"A4"},{"value":"1,12E+01","module":"A5"},{"value":"0,0E+00","module":"B1"},{"value":"5,19E+00","module":"B2"},{"value":"0,0E+00","module":"C1"},{"value":"5,57E-01","module":"C2"},{"value":"0,0E+00","module":"C3"},{"value":"3,10E+00","module":"C4"},{"value":"7,00E-01","module":"D"}]},{"parameter":"WDP","unit":"m^3 world-eq deprived","values":[{"value":"1,23E+00","module":"A1-A3"},{"value":"1,77E-03","module":"A4"},{"value":"1,35E-01","module":"A5"},{"value":"0,0E+00","module":"B1"},{"value":"6,54E-02","module":"B2"},{"value":"0,0E+00","module":"C1"},{"value":"3,74E-04","module":"C2"},{"value":"0,0E+00","module":"C3"},{"value":"-2,16E-03","module":"C4"},{"value":"-1,60E-03","module":"D"}]},{"parameter":"EP-freshwater","unit":"kg P-eq","values":[{"value":"1,76E-05","module":"A1-A3"},{"value":"5,89E-07","module":"A4"},{"value":"1,50E-05","module":"A5"},{"value":"0,0E+00","module":"B1"},{"value":"1,40E-06","module":"B2"},{"value":"0,0E+00","module":"C1"},{"value":"1,24E-07","module":"C2"},{"value":"0,0E+00","module":"C3"},{"value":"4,08E-05","module":"C4"},{"value":"4,36E-08","module":"D"}]},{"parameter":"EP-marine","unit":"kg N-eq","values":[{"value":"5,18E-03","module":"A1-A3"},{"value":"6,65E-05","module":"A4"},{"value":"3,44E-04","module":"A5"},{"value":"0,0E+00","module":"B1"},{"value":"1,43E-04","module":"B2"},{"value":"0,0E+00","module":"C1"},{"value":"1,40E-05","module":"C2"},{"value":"0,0E+00","module":"C3"},{"value":"1,43E-04","module":"C4"},{"value":"2,96E-05","module":"D"}]},{"parameter":"EP-terrestrial","unit":"mol N-eq","values":[{"value":"5,09E-02","module":"A1-A3"},{"value":"7,92E-04","module":"A4"},{"value":"4,10E-03","module":"A5"},{"value":"0,0E+00","module":"B1"},{"value":"1,48E-03","module":"B2"},{"value":"0,0E+00","module":"C1"},{"value":"1,67E-04","module":"C2"},{"value":"0,0E+00","module":"C3"},{"value":"1,57E-03","module":"C4"},{"value":"2,62E-04","module":"D"}]}],"additional_environmental_impact":[{"parameter":"PM","unit":"Disease incidence","values":[{"value":"1,52E-07","module":"A1-A3"},{"value":"1,17E-09","module":"A4"},{"value":"1,28E-08","module":"A5"},{"value":"0,0E+00","module":"B1"},{"value":"5,21E-09","module":"B2"},{"value":"0,0E+00","module":"C1"},{"value":"2,48E-10","module":"C2"},{"value":"0,0E+00","module":"C3"},{"value":"6,23E-09","module":"C4"},{"value":"9,27E-09","module":"D"}]},{"parameter":"ETP-fw","unit":"CTUe","values":[{"value":"8,35E+01","module":"A1-A3"},{"value":"1,83E+00","module":"A4"},{"value":"5,38E+00","module":"A5"},{"value":"1,15E-04","module":"B1"},{"value":"2,35E+00","module":"B2"},{"value":"0,0E+00","module":"C1"},{"value":"3,86E-01","module":"C2"},{"value":"0,0E+00","module":"C3"},{"value":"3,04E+00","module":"C4"},{"value":"3,37E-01","module":"D"}]},{"parameter":"HTP-c","unit":"CTUh","values":[{"value":"2,00E-09","module":"A1-A3"},{"value":"3,69E-11","module":"A4"},{"value":"1,40E-10","module":"A5"},{"value":"0,0E+00","module":"B1"},{"value":"6,79E-11","module":"B2"},{"value":"0,0E+00","module":"C1"},{"value":"7,79E-12","module":"C2"},{"value":"0,0E+00","module":"C3"},{"value":"1,36E-10","module":"C4"},{"value":"1,06E-11","module":"D"}]},{"parameter":"HTP-nc","unit":"CTUh","values":[{"value":"6,64E-08","module":"A1-A3"},{"value":"1,91E-09","module":"A4"},{"value":"5,56E-09","module":"A5"},{"value":"3,07E-12","module":"B1"},{"value":"2,65E-09","module":"B2"},{"value":"0,0E+00","module":"C1"},{"value":"4,04E-10","module":"C2"},{"value":"0,0E+00","module":"C3"},{"value":"1,14E-08","module":"C4"},{"value":"4,20E-10","module":"D"}]},{"parameter":"SQP","unit":"SQP","values":[{"value":"8,29E+00","module":"A1-A3"},{"value":"9,07E-01","module":"A4"},{"value":"1,08E+01","module":"A5"},{"value":"0,0E+00","module":"B1"},{"value":"1,87E+00","module":"B2"},{"value":"0,0E+00","module":"C1"},{"value":"1,92E-01","module":"C2"},{"value":"0,0E+00","module":"C3"},{"value":"2,23E-01","module":"C4"},{"value":"-5,60E-01","module":"D"}]}],"resource_use":[{"parameter":"PERE","unit":"MJ","values":[{"value":"4,40E+00","module":"A1-A3"},{"value":"1,58E-01","module":"A4"},{"value":"5,11E+00","module":"A5"},{"value":"0,0E+00","module":"B1"},{"value":"2,88E+00","module":"B2"},{"value":"0,0E+00","module":"C1"},{"value":"3,16E-02","module":"C2"},{"value":"0,0E+00","module":"C3"},{"value":"2,55E-01","module":"C4"},{"value":"-2,86E-02","module":"D"}]},{"parameter":"PERM","unit":"MJ","values":[{"value":"5,31E+00","module":"A1-A3"},{"value":"0,0E+00","module":"A4"},{"value":"-4,19E+00","module":"A5"},{"value":"0,0E+00","module":"B1"},{"value":"0,0E+00","module":"B2"},{"value":"0,0E+00","module":"C1"},{"value":"0,0E+00","module":"C2"},{"value":"0,0E+00","module":"C3"},{"value":"0,0E+00","module":"C4"},{"value":"0,0E+00","module":"D"}]},{"parameter":"PERT","unit":"MJ","values":[{"value":"9,70E+00","module":"A1-A3"},{"value":"1,58E-01","module":"A4"},{"value":"9,18E-01","module":"A5"},{"value":"0,0E+00","module":"B1"},{"value":"2,88E+00","module":"B2"},{"value":"0,0E+00","module":"C1"},{"value":"3,16E-02","module":"C2"},{"value":"0,0E+00","module":"C3"},{"value":"2,55E-01","module":"C4"},{"value":"-2,86E-02","module":"D"}]},{"parameter":"PENRE","unit":"MJ","values":[{"value":"1,54E+02","module":"A1-A3"},{"value":"2,78E+00","module":"A4"},{"value":"1,53E+00","module":"A5"},{"value":"0,0E+00","module":"B1"},{"value":"5,19E+00","module":"B2"},{"value":"0,0E+00","module":"C1"},{"value":"5,58E-01","module":"C2"},{"value":"0,0E+00","module":"C3"},{"value":"3,11E+00","module":"C4"},{"value":"7,00E-01","module":"D"}]},{"parameter":"PENRM","unit":"MJ","values":[{"value":"4,80E+01","module":"A1-A3"},{"value":"0,0E+00","module":"A4"},{"value":"-3,17E-01","module":"A5"},{"value":"0,0E+00","module":"B1"},{"value":"0,0E+00","module":"B2"},{"value":"0,0E+00","module":"C1"},{"value":"0,0E+00","module":"C2"},{"value":"0,0E+00","module":"C3"},{"value":"0,0E+00","module":"C4"},{"value":"0,0E+00","module":"D"}]},{"parameter":"PENRT","unit":"MJ","values":[{"value":"2,01E+02","module":"A1-A3"},{"value":"2,78E+00","module":"A4"},{"value":"1,21E+00","module":"A5"},{"value":"0,0E+00","module":"B1"},{"value":"5,19E+00","module":"B2"},{"value":"0,0E+00","module":"C1"},{"value":"5,58E-01","module":"C2"},{"value":"0,0E+00","module":"C3"},{"value":"3,11E+00","module":"C4"},{"value":"7,00E-01","module":"D"}]},{"parameter":"SM","unit":"kg","values":[{"value":"1,47E+00","module":"A1-A3"},{"value":"0,0E+00","module":"A4"},{"value":"7,73E-02","module":"A5"},{"value":"0,0E+00","module":"B1"},{"value":"0,0E+00","module":"B2"},{"value":"0,0E+00","module":"C1"},{"value":"0,0E+00","module":"C2"},{"value":"0,0E+00","module":"C3"},{"value":"0,0E+00","module":"C4"},{"value":"-1,55E+00","module":"D"}]},{"parameter":"RSF","unit":"MJ","values":[{"value":"0,0E+00","module":"A1-A3"},{"value":"0,0E+00","module":"A4"},{"value":"0,0E+00","module":"A5"},{"value":"0,0E+00","module":"B1"},{"value":"0,0E+00","module":"B2"},{"value":"0,0E+00","module":"C1"},{"value":"0,0E+00","module":"C2"},{"value":"0,0E+00","module":"C3"},{"value":"0,0E+00","module":"C4"},{"value":"0,0E+00","module":"D"}]},{"parameter":"NRSF","unit":"MJ","values":[{"value":"0,0E+00","module":"A1-A3"},{"value":"0,0E+00","module":"A4"},{"value":"0,0E+00","module":"A5"},{"value":"0,0E+00","module":"B1"},{"value":"0,0E+00","module":"B2"},{"value":"0,0E+00","module":"C1"},{"value":"0,0E+00","module":"C2"},{"value":"0,0E+00","module":"C3"},{"value":"0,0E+00","module":"C4"},{"value":"0,0E+00","module":"D"}]},{"parameter":"FW","unit":"m^3","values":[{"value":"3,70E-02","module":"A1-A3"},{"value":"1,69E-04","module":"A4"},{"value":"1,00E-02","module":"A5"},{"value":"0,0E+00","module":"B1"},{"value":"2,75E-03","module":"B2"},{"value":"0,0E+00","module":"C1"},{"value":"3,58E-05","module":"C2"},{"value":"0,0E+00","module":"C3"},{"value":"4,02E-05","module":"C4"},{"value":"8,16E-06","module":"D"}]}],"end_of_life_waste":[{"parameter":"HWD","unit":"kg","values":[{"value":"8,45E-09","module":"A1-A3"},{"value":"1,27E-11","module":"A4"},{"value":"2,88E-09","module":"A5"},{"value":"0,0E+00","module":"B1"},{"value":"4,49E-10","module":"B2"},{"value":"0,0E+00","module":"C1"},{"value":"2,67E-12","module":"C2"},{"value":"0,0E+00","module":"C3"},{"value":"4,79E-10","module":"C4"},{"value":"8,47E-11","module":"D"}]},{"parameter":"NHWD","unit":"kg","values":[{"value":"1,27E-01","module":"A1-A3"},{"value":"3,79E-04","module":"A4"},{"value":"1,97E-01","module":"A5"},{"value":"0,0E+00","module":"B1"},{"value":"4,77E-03","module":"B2"},{"value":"0,0E+00","module":"C1"},{"value":"8,00E-05","module":"C2"},{"value":"0,0E+00","module":"C3"},{"value":"3,07E+00","module":"C4"},{"value":"-3,40E-05","module":"D"}]},{"parameter":"RWD","unit":"kg","values":[{"value":"5,10E-03","module":"A1-A3"},{"value":"3,25E-06","module":"A4"},{"value":"2,87E-04","module":"A5"},{"value":"0,0E+00","module":"B1"},{"value":"8,30E-04","module":"B2"},{"value":"0,0E+00","module":"C1"},{"value":"6,87E-07","module":"C2"},{"value":"0,0E+00","module":"C3"},{"value":"3,81E-05","module":"C4"},{"value":"-7,64E-06","module":"D"}]}],"end_of_life_flow":[{"parameter":"CRU","unit":"kg","values":[{"value":"0,0E+00","module":"A1-A3"},{"value":"0,0E+00","module":"A4"},{"value":"0,0E+00","module":"A5"},{"value":"0,0E+00","module":"B1"},{"value":"0,0E+00","module":"B2"},{"value":"0,0E+00","module":"C1"},{"value":"0,0E+00","module":"C2"},{"value":"0,0E+00","module":"C3"},{"value":"0,0E+00","module":"C4"},{"value":"0,0E+00","module":"D"}]},{"parameter":"MFR","unit":"kg","values":[{"value":"0,0E+00","module":"A1-A3"},{"value":"0,0E+00","module":"A4"},{"value":"1,81E-01","module":"A5"},{"value":"0,0E+00","module":"B1"},{"value":"0,0E+00","module":"B2"},{"value":"0,0E+00","module":"C1"},{"value":"0,0E+00","module":"C2"},{"value":"0,0E+00","module":"C3"},{"value":"0,0E+00","module":"C4"},{"value":"0,0E+00","module":"D"}]},{"parameter":"MER","unit":"kg","values":[{"value":"0,0E+00","module":"A1-A3"},{"value":"0,0E+00","module":"A4"},{"value":"0,0E+00","module":"A5"},{"value":"0,0E+00","module":"B1"},{"value":"0,0E+00","module":"B2"},{"value":"0,0E+00","module":"C1"},{"value":"0,0E+00","module":"C2"},{"value":"0,0E+00","module":"C3"},{"value":"0,0E+00","module":"C4"},{"value":"0,0E+00","module":"D"}]},{"parameter":"EEE","unit":"MJ","values":[{"value":"0,0E+00","module":"A1-A3"},{"value":"0,0E+00","module":"A4"},{"value":"6,37E-02","module":"A5"},{"value":"0,0E+00","module":"B1"},{"value":"0,0E+00","module":"B2"},{"value":"0,0E+00","module":"C1"},{"value":"0,0E+00","module":"C2"},{"value":"0,0E+00","module":"C3"},{"value":"0,0E+00","module":"C4"},{"value":"0,0E+00","module":"D"}]},{"parameter":"EET","unit":"MJ","values":[{"value":"0,0E+00","module":"A1-A3"},{"value":"0,0E+00","module":"A4"},{"value":"9,77E-02","module":"A5"},{"value":"0,0E+00","module":"B1"},{"value":"0,0E+00","module":"B2"},{"value":"0,0E+00","module":"C1"},{"value":"0,0E+00","module":"C2"},{"value":"0,0E+00","module":"C3"},{"value":"0,0E+00","module":"C4"},{"value":"0,0E+00","module":"D"}]}]}