{"product_name":"Edge Wall","epd_id":"NEPD-7864-7507","compliance":["EN 15804+A2","ISO 14025","ISO 21930"],"producer_name":"Lintex AB","environmental_impact":[{"parameter":"GWP-total","unit":"kg CO2-eq.","values":[{"value":"7,17E+00","module":"A1-A3"},{"value":"6,18E-01","module":"A4"},{"value":"2,61E+00","module":"A5"},{"value":"0,0E+00","module":"B2"},{"value":"0,0E+00","module":"B3"},{"value":"0,0E+00","module":"B4"},{"value":"0,0E+00","module":"C1"},{"value":"7,50E-02","module":"C2"},{"value":"6,04E+00","module":"C3"},{"value":"3,89E-03","module":"C4"},{"value":"-3,52E-01","module":"D"}]},{"parameter":"GWP-fossil","unit":"kg CO2-eq.","values":[{"value":"1,36E+01","module":"A1-A3"},{"value":"6,17E-01","module":"A4"},{"value":"3,69E-02","module":"A5"},{"value":"0,0E+00","module":"B2"},{"value":"0,0E+00","module":"B3"},{"value":"0,0E+00","module":"B4"},{"value":"0,0E+00","module":"C1"},{"value":"7,50E-02","module":"C2"},{"value":"4,44E-02","module":"C3"},{"value":"3,89E-03","module":"C4"},{"value":"-3,42E-01","module":"D"}]},{"parameter":"GWP-biogenic","unit":"kg CO2-eq.","values":[{"value":"-6,56E+00","module":"A1-A3"},{"value":"2,56E-04","module":"A4"},{"value":"2,57E+00","module":"A5"},{"value":"0,0E+00","module":"B2"},{"value":"0,0E+00","module":"B3"},{"value":"0,0E+00","module":"B4"},{"value":"0,0E+00","module":"C1"},{"value":"3,10E-05","module":"C2"},{"value":"5,99E+00","module":"C3"},{"value":"8,07E-06","module":"C4"},{"value":"-8,82E-04","module":"D"}]},{"parameter":"GWP-luluc","unit":"kg CO2-eq.","values":[{"value":"9,11E-02","module":"A1-A3"},{"value":"2,20E-04","module":"A4"},{"value":"1,01E-05","module":"A5"},{"value":"0,0E+00","module":"B2"},{"value":"0,0E+00","module":"B3"},{"value":"0,0E+00","module":"B4"},{"value":"0,0E+00","module":"C1"},{"value":"2,67E-05","module":"C2"},{"value":"6,96E-06","module":"C3"},{"value":"9,90E-07","module":"C4"},{"value":"-9,54E-03","module":"D"}]},{"parameter":"ODP","unit":"kg CFC 11-eq.","values":[{"value":"1,08E-06","module":"A1-A3"},{"value":"1,40E-07","module":"A4"},{"value":"6,35E-09","module":"A5"},{"value":"0,0E+00","module":"B2"},{"value":"0,0E+00","module":"B3"},{"value":"0,0E+00","module":"B4"},{"value":"0,0E+00","module":"C1"},{"value":"1,70E-08","module":"C2"},{"value":"3,73E-09","module":"C3"},{"value":"9,53E-10","module":"C4"},{"value":"-1,67E-02","module":"D"}]},{"parameter":"AP","unit":"mol H+-eq.","values":[{"value":"6,06E-02","module":"A1-A3"},{"value":"1,77E-03","module":"A4"},{"value":"2,47E-04","module":"A5"},{"value":"0,0E+00","module":"B2"},{"value":"0,0E+00","module":"B3"},{"value":"0,0E+00","module":"B4"},{"value":"0,0E+00","module":"C1"},{"value":"2,15E-04","module":"C2"},{"value":"5,64E-04","module":"C3"},{"value":"2,31E-05","module":"C4"},{"value":"-2,60E-03","module":"D"}]},{"parameter":"POCP","unit":"kg NMVOC-eq.","values":[{"value":"4,55E-02","module":"A1-A3"},{"value":"1,50E-03","module":"A4"},{"value":"2,83E-04","module":"A5"},{"value":"0,0E+00","module":"B2"},{"value":"0,0E+00","module":"B3"},{"value":"0,0E+00","module":"B4"},{"value":"0,0E+00","module":"C1"},{"value":"1,83E-04","module":"C2"},{"value":"7,04E-04","module":"C3"},{"value":"2,56E-05","module":"C4"},{"value":"-2,25E-03","module":"D"}]},{"parameter":"ADPE","unit":"kg Sb-eq.","values":[{"value":"5,51E-04","module":"A1-A3"},{"value":"1,71E-05","module":"A4"},{"value":"6,78E-07","module":"A5"},{"value":"0,0E+00","module":"B2"},{"value":"0,0E+00","module":"B3"},{"value":"0,0E+00","module":"B4"},{"value":"0,0E+00","module":"C1"},{"value":"2,07E-06","module":"C2"},{"value":"1,83E-07","module":"C3"},{"value":"5,28E-08","module":"C4"},{"value":"-2,61E-06","module":"D"}]},{"parameter":"ADPF","unit":"MJ","values":[{"value":"2,78E+02","module":"A1-A3"},{"value":"9,34E+00","module":"A4"},{"value":"4,48E-01","module":"A5"},{"value":"0,0E+00","module":"B2"},{"value":"0,0E+00","module":"B3"},{"value":"0,0E+00","module":"B4"},{"value":"0,0E+00","module":"C1"},{"value":"1,13E+00","module":"C2"},{"value":"3,58E-01","module":"C3"},{"value":"7,20E-02","module":"C4"},{"value":"-4,59E+00","module":"D"}]},{"parameter":"WDP","unit":"m3 world-eq.","values":[{"value":"9,33E+03","module":"A1-A3"},{"value":"9,03E+00","module":"A4"},{"value":"6,58E-01","module":"A5"},{"value":"0,0E+00","module":"B2"},{"value":"0,0E+00","module":"B3"},{"value":"0,0E+00","module":"B4"},{"value":"0,0E+00","module":"C1"},{"value":"1,10E+00","module":"C2"},{"value":"2,15E-01","module":"C3"},{"value":"2,36E-01","module":"C4"},{"value":"-8,86E+01","module":"D"}]},{"parameter":"EP-freshwater","unit":"kg P-eq.","values":[{"value":"5,65E-04","module":"A1-A3"},{"value":"4,93E-06","module":"A4"},{"value":"3,82E-07","module":"A5"},{"value":"0,0E+00","module":"B2"},{"value":"0,0E+00","module":"B3"},{"value":"0,0E+00","module":"B4"},{"value":"0,0E+00","module":"C1"},{"value":"5,99E-07","module":"C2"},{"value":"7,63E-07","module":"C3"},{"value":"4,31E-08","module":"C4"},{"value":"-2,53E-05","module":"D"}]},{"parameter":"EP-marine","unit":"kg N-eq.","values":[{"value":"1,27E-02","module":"A1-A3"},{"value":"3,51E-04","module":"A4"},{"value":"1,01E-04","module":"A5"},{"value":"0,0E+00","module":"B2"},{"value":"0,0E+00","module":"B3"},{"value":"0,0E+00","module":"B4"},{"value":"0,0E+00","module":"C1"},{"value":"4,26E-05","module":"C2"},{"value":"2,69E-04","module":"C3"},{"value":"8,05E-06","module":"C4"},{"value":"-7,18E-04","module":"D"}]},{"parameter":"EP-terrestrial","unit":"mol N-eq.","values":[{"value":"1,68E-01","module":"A1-A3"},{"value":"3,93E-03","module":"A4"},{"value":"1,07E-03","module":"A5"},{"value":"0,0E+00","module":"B2"},{"value":"0,0E+00","module":"B3"},{"value":"0,0E+00","module":"B4"},{"value":"0,0E+00","module":"C1"},{"value":"4,77E-04","module":"C2"},{"value":"2,86E-03","module":"C3"},{"value":"8,94E-05","module":"C4"},{"value":"-7,76E-03","module":"D"}]},{"parameter":"GWP-IOBC","unit":"kg CO2-eq.","values":[{"value":"1,39E+01","module":"A1-A3"},{"value":"6,18E-01","module":"A4"},{"value":"3,69E-02","module":"A5"},{"value":"0,0E+00","module":"B2"},{"value":"0,0E+00","module":"B3"},{"value":"0,0E+00","module":"B4"},{"value":"0,0E+00","module":"C1"},{"value":"7,50E-02","module":"C2"},{"value":"1,50E+00","module":"C3"},{"value":"6,61E-03","module":"C4"},{"value":"-3,58E-01","module":"D"}]}],"additional_environmental_impact":[{"parameter":"PM","unit":"disease incidence","values":[{"value":"7,15E-07","module":"A1-A3"},{"value":"3,78E-08","module":"A4"},{"value":"3,17E-09","module":"A5"},{"value":"0,0E+00","module":"B2"},{"value":"0,0E+00","module":"B3"},{"value":"0,0E+00","module":"B4"},{"value":"0,0E+00","module":"C1"},{"value":"4,59E-09","module":"C2"},{"value":"6,24E-09","module":"C3"},{"value":"3,97E-10","module":"C4"},{"value":"-1,23E-07","module":"D"}]},{"parameter":"ETP-fw","unit":"CTUe","values":[{"value":"3,06E+02","module":"A1-A3"},{"value":"6,92E+00","module":"A4"},{"value":"5,42E-01","module":"A5"},{"value":"0,0E+00","module":"B2"},{"value":"0,0E+00","module":"B3"},{"value":"0,0E+00","module":"B4"},{"value":"0,0E+00","module":"C1"},{"value":"8,40E-01","module":"C2"},{"value":"1,23E+00","module":"C3"},{"value":"5,64E-02","module":"C4"},{"value":"-2,06E+01","module":"D"}]},{"parameter":"HTP-c","unit":"CTUh","values":[{"value":"1,56E-08","module":"A1-A3"},{"value":"0,0E+00","module":"A4"},{"value":"4,20E-11","module":"A5"},{"value":"0,0E+00","module":"B2"},{"value":"0,0E+00","module":"B3"},{"value":"0,0E+00","module":"B4"},{"value":"0,0E+00","module":"C1"},{"value":"0,0E+00","module":"C2"},{"value":"1,33E-10","module":"C3"},{"value":"2,00E-12","module":"C4"},{"value":"-6,73E-10","module":"D"}]},{"parameter":"HTP-nc","unit":"CTUh","values":[{"value":"3,94E-07","module":"A1-A3"},{"value":"7,56E-09","module":"A4"},{"value":"1,96E-09","module":"A5"},{"value":"0,0E+00","module":"B2"},{"value":"0,0E+00","module":"B3"},{"value":"0,0E+00","module":"B4"},{"value":"0,0E+00","module":"C1"},{"value":"9,18E-10","module":"C2"},{"value":"6,10E-09","module":"C3"},{"value":"7,30E-11","module":"C4"},{"value":"-1,68E-08","module":"D"}]},{"parameter":"SQP","unit":"unitless","values":[{"value":"6,77E+02","module":"A1-A3"},{"value":"6,53E+00","module":"A4"},{"value":"2,77E-01","module":"A5"},{"value":"0,0E+00","module":"B2"},{"value":"0,0E+00","module":"B3"},{"value":"0,0E+00","module":"B4"},{"value":"0,0E+00","module":"C1"},{"value":"7,93E-01","module":"C2"},{"value":"5,45E-02","module":"C3"},{"value":"1,67E-01","module":"C4"},{"value":"-2,19E+01","module":"D"}]},{"parameter":"IRP","unit":"kBq U235-eq.","values":[{"value":"3,43E+00","module":"A1-A3"},{"value":"4,08E-02","module":"A4"},{"value":"1,74E-03","module":"A5"},{"value":"0,0E+00","module":"B2"},{"value":"0,0E+00","module":"B3"},{"value":"0,0E+00","module":"B4"},{"value":"0,0E+00","module":"C1"},{"value":"4,95E-03","module":"C2"},{"value":"7,08E-04","module":"C3"},{"value":"2,97E-04","module":"C4"},{"value":"-2,56E-02","module":"D"}]}],"resource_use":[{"parameter":"PERE","unit":"MJ","values":[{"value":"1,53E+02","module":"A1-A3"},{"value":"1,34E-01","module":"A4"},{"value":"8,56E-03","module":"A5"},{"value":"0,0E+00","module":"B2"},{"value":"0,0E+00","module":"B3"},{"value":"0,0E+00","module":"B4"},{"value":"0,0E+00","module":"C1"},{"value":"1,62E-02","module":"C2"},{"value":"1,20E-02","module":"C3"},{"value":"1,78E-03","module":"C4"},{"value":"-2,07E+01","module":"D"}]},{"parameter":"PERM","unit":"MJ","values":[{"value":"6,16E+01","module":"A1-A3"},{"value":"0,0E+00","module":"A4"},{"value":"-1,93E+01","module":"A5"},{"value":"0,0E+00","module":"B2"},{"value":"0,0E+00","module":"B3"},{"value":"0,0E+00","module":"B4"},{"value":"0,0E+00","module":"C1"},{"value":"0,0E+00","module":"C2"},{"value":"-3,77E+01","module":"C3"},{"value":"0,0E+00","module":"C4"},{"value":"0,0E+00","module":"D"}]},{"parameter":"PERT","unit":"MJ","values":[{"value":"2,14E+02","module":"A1-A3"},{"value":"1,34E-01","module":"A4"},{"value":"-1,93E+01","module":"A5"},{"value":"0,0E+00","module":"B2"},{"value":"0,0E+00","module":"B3"},{"value":"0,0E+00","module":"B4"},{"value":"0,0E+00","module":"C1"},{"value":"1,62E-02","module":"C2"},{"value":"-3,77E+01","module":"C3"},{"value":"1,78E-03","module":"C4"},{"value":"-2,07E+01","module":"D"}]},{"parameter":"PENRE","unit":"MJ","values":[{"value":"2,63E+02","module":"A1-A3"},{"value":"9,34E+00","module":"A4"},{"value":"4,48E-01","module":"A5"},{"value":"0,0E+00","module":"B2"},{"value":"0,0E+00","module":"B3"},{"value":"0,0E+00","module":"B4"},{"value":"0,0E+00","module":"C1"},{"value":"1,13E+00","module":"C2"},{"value":"3,72E-01","module":"C3"},{"value":"7,21E-02","module":"C4"},{"value":"-4,59E+00","module":"D"}]},{"parameter":"PENRM","unit":"MJ","values":[{"value":"1,71E+01","module":"A1-A3"},{"value":"0,0E+00","module":"A4"},{"value":"-4,59E-01","module":"A5"},{"value":"0,0E+00","module":"B2"},{"value":"0,0E+00","module":"B3"},{"value":"0,0E+00","module":"B4"},{"value":"0,0E+00","module":"C1"},{"value":"0,0E+00","module":"C2"},{"value":"-1,64E+01","module":"C3"},{"value":"0,0E+00","module":"C4"},{"value":"0,0E+00","module":"D"}]},{"parameter":"PENRT","unit":"MJ","values":[{"value":"2,80E+02","module":"A1-A3"},{"value":"9,34E+00","module":"A4"},{"value":"-1,08E-02","module":"A5"},{"value":"0,0E+00","module":"B2"},{"value":"0,0E+00","module":"B3"},{"value":"0,0E+00","module":"B4"},{"value":"0,0E+00","module":"C1"},{"value":"1,13E+00","module":"C2"},{"value":"-1,60E+01","module":"C3"},{"value":"7,21E-02","module":"C4"},{"value":"-4,59E+00","module":"D"}]},{"parameter":"SM","unit":"kg","values":[{"value":"8,01E-01","module":"A1-A3"},{"value":"0,0E+00","module":"A4"},{"value":"0,0E+00","module":"A5"},{"value":"0,0E+00","module":"B2"},{"value":"0,0E+00","module":"B3"},{"value":"0,0E+00","module":"B4"},{"value":"0,0E+00","module":"C1"},{"value":"0,0E+00","module":"C2"},{"value":"0,0E+00","module":"C3"},{"value":"0,0E+00","module":"C4"},{"value":"0,0E+00","module":"D"}]},{"parameter":"RSF","unit":"MJ","values":[{"value":"3,58E-01","module":"A1-A3"},{"value":"4,78E-03","module":"A4"},{"value":"2,60E-04","module":"A5"},{"value":"0,0E+00","module":"B2"},{"value":"0,0E+00","module":"B3"},{"value":"0,0E+00","module":"B4"},{"value":"0,0E+00","module":"C1"},{"value":"5,81E-04","module":"C2"},{"value":"2,77E-04","module":"C3"},{"value":"4,61E-05","module":"C4"},{"value":"-2,73E-03","module":"D"}]},{"parameter":"NRSF","unit":"MJ","values":[{"value":"1,10E+00","module":"A1-A3"},{"value":"1,71E-02","module":"A4"},{"value":"2,26E-03","module":"A5"},{"value":"0,0E+00","module":"B2"},{"value":"0,0E+00","module":"B3"},{"value":"0,0E+00","module":"B4"},{"value":"0,0E+00","module":"C1"},{"value":"2,08E-03","module":"C2"},{"value":"0,0E+00","module":"C3"},{"value":"1,04E-02","module":"C4"},{"value":"-1,17E+00","module":"D"}]},{"parameter":"FW","unit":"m3","values":[{"value":"2,80E-01","module":"A1-A3"},{"value":"9,98E-04","module":"A4"},{"value":"2,82E-04","module":"A5"},{"value":"0,0E+00","module":"B2"},{"value":"0,0E+00","module":"B3"},{"value":"0,0E+00","module":"B4"},{"value":"0,0E+00","module":"C1"},{"value":"1,21E-04","module":"C2"},{"value":"7,26E-04","module":"C3"},{"value":"6,51E-05","module":"C4"},{"value":"-2,66E-02","module":"D"}]}],"end_of_life_waste":[{"parameter":"HWD","unit":"kg","values":[{"value":"7,33E-02","module":"A1-A3"},{"value":"4,81E-04","module":"A4"},{"value":"0,0E+00","module":"A5"},{"value":"0,0E+00","module":"B2"},{"value":"0,0E+00","module":"B3"},{"value":"0,0E+00","module":"B4"},{"value":"0,0E+00","module":"C1"},{"value":"5,85E-05","module":"C2"},{"value":"0,0E+00","module":"C3"},{"value":"2,53E-01","module":"C4"},{"value":"6,75E-05","module":"D"}]},{"parameter":"NHWD","unit":"kg","values":[{"value":"2,56E+00","module":"A1-A3"},{"value":"4,54E-01","module":"A4"},{"value":"1,63E+00","module":"A5"},{"value":"0,0E+00","module":"B2"},{"value":"0,0E+00","module":"B3"},{"value":"0,0E+00","module":"B4"},{"value":"0,0E+00","module":"C1"},{"value":"5,51E-02","module":"C2"},{"value":"0,0E+00","module":"C3"},{"value":"1,06E-02","module":"C4"},{"value":"-1,13E-01","module":"D"}]},{"parameter":"RWD","unit":"kg","values":[{"value":"2,99E-03","module":"A1-A3"},{"value":"6,36E-05","module":"A4"},{"value":"0,0E+00","module":"A5"},{"value":"0,0E+00","module":"B2"},{"value":"0,0E+00","module":"B3"},{"value":"0,0E+00","module":"B4"},{"value":"0,0E+00","module":"C1"},{"value":"7,72E-06","module":"C2"},{"value":"0,0E+00","module":"C3"},{"value":"4,27E-07","module":"C4"},{"value":"-2,15E-05","module":"D"}]}],"end_of_life_flow":[{"parameter":"CRU","unit":"kg","values":[{"value":"0,0E+00","module":"A1-A3"},{"value":"0,0E+00","module":"A4"},{"value":"0,0E+00","module":"A5"},{"value":"0,0E+00","module":"B2"},{"value":"0,0E+00","module":"B3"},{"value":"0,0E+00","module":"B4"},{"value":"0,0E+00","module":"C1"},{"value":"0,0E+00","module":"C2"},{"value":"0,0E+00","module":"C3"},{"value":"0,0E+00","module":"C4"},{"value":"0,0E+00","module":"D"}]},{"parameter":"MFR","unit":"kg","values":[{"value":"9,42E-02","module":"A1-A3"},{"value":"0,0E+00","module":"A4"},{"value":"6,95E-01","module":"A5"},{"value":"0,0E+00","module":"B2"},{"value":"0,0E+00","module":"B3"},{"value":"0,0E+00","module":"B4"},{"value":"0,0E+00","module":"C1"},{"value":"0,0E+00","module":"C2"},{"value":"8,50E-02","module":"C3"},{"value":"0,0E+00","module":"C4"},{"value":"0,0E+00","module":"D"}]},{"parameter":"MER","unit":"kg","values":[{"value":"2,41E-01","module":"A1-A3"},{"value":"0,0E+00","module":"A4"},{"value":"8,63E-01","module":"A5"},{"value":"0,0E+00","module":"B2"},{"value":"0,0E+00","module":"B3"},{"value":"0,0E+00","module":"B4"},{"value":"0,0E+00","module":"C1"},{"value":"0,0E+00","module":"C2"},{"value":"3,80E+00","module":"C3"},{"value":"0,0E+00","module":"C4"},{"value":"0,0E+00","module":"D"}]},{"parameter":"EEE","unit":"MJ","values":[{"value":"1,60E-01","module":"A1-A3"},{"value":"0,0E+00","module":"A4"},{"value":"6,42E-01","module":"A5"},{"value":"0,0E+00","module":"B2"},{"value":"0,0E+00","module":"B3"},{"value":"0,0E+00","module":"B4"},{"value":"0,0E+00","module":"C1"},{"value":"0,0E+00","module":"C2"},{"value":"2,43E+00","module":"C3"},{"value":"0,0E+00","module":"C4"},{"value":"0,0E+00","module":"D"}]},{"parameter":"EET","unit":"MJ","values":[{"value":"2,42E+00","module":"A1-A3"},{"value":"0,0E+00","module":"A4"},{"value":"9,72E+00","module":"A5"},{"value":"0,0E+00","module":"B2"},{"value":"0,0E+00","module":"B3"},{"value":"0,0E+00","module":"B4"},{"value":"0,0E+00","module":"C1"},{"value":"0,0E+00","module":"C2"},{"value":"3,68E+01","module":"C3"},{"value":"0,0E+00","module":"C4"},{"value":"0,0E+00","module":"D"}]}]}