{"product_name":"Edge bordplate 160x80 cm + varianter","epd_id":"NEPD-8365-8041","compliance":["EN 15804+A2","ISO 14025","ISO 21930"],"producer_name":"Aarsland M\u00f8belfabrikk AS","environmental_impact":[{"parameter":"GWP-total","unit":"kg CO2-eq.","values":[{"value":"-2,45E+01","module":"A1"},{"value":"2,68E+00","module":"A2"},{"value":"2,12E-02","module":"A3"},{"value":"3,58E-01","module":"A4"},{"value":"4,09E+00","module":"A5"},{"value":"6,23E-03","module":"B2"},{"value":"0,0E+00","module":"B3"},{"value":"0,0E+00","module":"B4"},{"value":"0,0E+00","module":"C1"},{"value":"3,06E-01","module":"C2"},{"value":"3,56E+01","module":"C3"},{"value":"2,10E-02","module":"C4"},{"value":"-1,34E+00","module":"D"}]},{"parameter":"GWP-fossil","unit":"kg CO2-eq.","values":[{"value":"1,48E+01","module":"A1"},{"value":"2,68E+00","module":"A2"},{"value":"2,06E-02","module":"A3"},{"value":"3,57E-01","module":"A4"},{"value":"2,24E-02","module":"A5"},{"value":"6,18E-03","module":"B2"},{"value":"0,0E+00","module":"B3"},{"value":"0,0E+00","module":"B4"},{"value":"0,0E+00","module":"C1"},{"value":"3,05E-01","module":"C2"},{"value":"1,35E+00","module":"C3"},{"value":"2,10E-02","module":"C4"},{"value":"-1,29E+00","module":"D"}]},{"parameter":"GWP-biogenic","unit":"kg CO2-eq.","values":[{"value":"-3,94E+01","module":"A1"},{"value":"1,11E-03","module":"A2"},{"value":"5,58E-04","module":"A3"},{"value":"1,08E-03","module":"A4"},{"value":"4,07E+00","module":"A5"},{"value":"3,89E-05","module":"B2"},{"value":"0,0E+00","module":"B3"},{"value":"0,0E+00","module":"B4"},{"value":"0,0E+00","module":"C1"},{"value":"1,26E-04","module":"C2"},{"value":"3,42E+01","module":"C3"},{"value":"9,81E-06","module":"C4"},{"value":"-2,66E-03","module":"D"}]},{"parameter":"GWP-luluc","unit":"kg CO2-eq.","values":[{"value":"5,31E-02","module":"A1"},{"value":"9,43E-04","module":"A2"},{"value":"7,97E-05","module":"A3"},{"value":"4,84E-04","module":"A4"},{"value":"7,28E-06","module":"A5"},{"value":"1,01E-05","module":"B2"},{"value":"0,0E+00","module":"B3"},{"value":"0,0E+00","module":"B4"},{"value":"0,0E+00","module":"C1"},{"value":"1,09E-04","module":"C2"},{"value":"1,15E-04","module":"C3"},{"value":"2,68E-06","module":"C4"},{"value":"-4,44E-02","module":"D"}]},{"parameter":"ODP","unit":"kg CFC 11-eq.","values":[{"value":"1,71E-06","module":"A1"},{"value":"6,10E-07","module":"A2"},{"value":"1,42E-09","module":"A3"},{"value":"5,18E-08","module":"A4"},{"value":"4,64E-09","module":"A5"},{"value":"5,40E-10","module":"B2"},{"value":"0,0E+00","module":"B3"},{"value":"0,0E+00","module":"B4"},{"value":"0,0E+00","module":"C1"},{"value":"6,92E-08","module":"C2"},{"value":"5,59E-08","module":"C3"},{"value":"1,73E-09","module":"C4"},{"value":"-9,39E-02","module":"D"}]},{"parameter":"AP","unit":"mol H+-eq.","values":[{"value":"8,49E-02","module":"A1"},{"value":"8,06E-03","module":"A2"},{"value":"1,04E-04","module":"A3"},{"value":"1,77E-03","module":"A4"},{"value":"1,12E-04","module":"A5"},{"value":"3,61E-05","module":"B2"},{"value":"0,0E+00","module":"B3"},{"value":"0,0E+00","module":"B4"},{"value":"0,0E+00","module":"C1"},{"value":"8,78E-04","module":"C2"},{"value":"3,81E-03","module":"C3"},{"value":"5,92E-05","module":"C4"},{"value":"-1,06E-02","module":"D"}]},{"parameter":"POCP","unit":"kg NMVOC-eq.","values":[{"value":"8,27E-02","module":"A1"},{"value":"6,96E-03","module":"A2"},{"value":"8,09E-05","module":"A3"},{"value":"1,25E-03","module":"A4"},{"value":"1,17E-04","module":"A5"},{"value":"2,09E-05","module":"B2"},{"value":"0,0E+00","module":"B3"},{"value":"0,0E+00","module":"B4"},{"value":"0,0E+00","module":"C1"},{"value":"7,44E-04","module":"C2"},{"value":"4,48E-03","module":"C3"},{"value":"5,58E-05","module":"C4"},{"value":"-1,04E-02","module":"D"}]},{"parameter":"ADPE","unit":"kg Sb-eq.","values":[{"value":"2,04E-04","module":"A1"},{"value":"7,21E-05","module":"A2"},{"value":"4,62E-07","module":"A3"},{"value":"5,71E-06","module":"A4"},{"value":"5,31E-07","module":"A5"},{"value":"1,73E-07","module":"B2"},{"value":"0,0E+00","module":"B3"},{"value":"0,0E+00","module":"B4"},{"value":"0,0E+00","module":"C1"},{"value":"8,44E-06","module":"C2"},{"value":"2,12E-06","module":"C3"},{"value":"8,17E-08","module":"C4"},{"value":"-1,28E-05","module":"D"}]},{"parameter":"ADPF","unit":"MJ","values":[{"value":"2,74E+02","module":"A1"},{"value":"4,07E+01","module":"A2"},{"value":"2,71E-01","module":"A3"},{"value":"5,69E+00","module":"A4"},{"value":"3,09E-01","module":"A5"},{"value":"1,06E-01","module":"B2"},{"value":"0,0E+00","module":"B3"},{"value":"0,0E+00","module":"B4"},{"value":"0,0E+00","module":"C1"},{"value":"4,62E+00","module":"C2"},{"value":"3,32E+00","module":"C3"},{"value":"1,50E-01","module":"C4"},{"value":"-1,84E+01","module":"D"}]},{"parameter":"WDP","unit":"m3 world-eq.","values":[{"value":"7,77E+02","module":"A1"},{"value":"3,87E+01","module":"A2"},{"value":"4,65E+01","module":"A3"},{"value":"3,84E+01","module":"A4"},{"value":"3,98E-01","module":"A5"},{"value":"1,88E+00","module":"B2"},{"value":"0,0E+00","module":"B3"},{"value":"0,0E+00","module":"B4"},{"value":"0,0E+00","module":"C1"},{"value":"4,47E+00","module":"C2"},{"value":"1,03E+01","module":"C3"},{"value":"2,22E+00","module":"C4"},{"value":"-2,29E+02","module":"D"}]},{"parameter":"EP-freshwater","unit":"kg P-eq.","values":[{"value":"1,83E-03","module":"A1"},{"value":"2,14E-05","module":"A2"},{"value":"8,11E-07","module":"A3"},{"value":"1,79E-05","module":"A4"},{"value":"1,90E-07","module":"A5"},{"value":"4,94E-07","module":"B2"},{"value":"0,0E+00","module":"B3"},{"value":"0,0E+00","module":"B4"},{"value":"0,0E+00","module":"C1"},{"value":"2,44E-06","module":"C2"},{"value":"1,13E-05","module":"C3"},{"value":"2,40E-07","module":"C4"},{"value":"-1,15E-04","module":"D"}]},{"parameter":"EP-marine","unit":"kg N-eq.","values":[{"value":"1,83E-02","module":"A1"},{"value":"1,67E-03","module":"A2"},{"value":"2,77E-05","module":"A3"},{"value":"3,64E-04","module":"A4"},{"value":"3,82E-05","module":"A5"},{"value":"5,72E-06","module":"B2"},{"value":"0,0E+00","module":"B3"},{"value":"0,0E+00","module":"B4"},{"value":"0,0E+00","module":"C1"},{"value":"1,74E-04","module":"C2"},{"value":"1,71E-03","module":"C3"},{"value":"1,75E-05","module":"C4"},{"value":"-3,47E-03","module":"D"}]},{"parameter":"EP-terrestrial","unit":"mol N-eq.","values":[{"value":"2,34E-01","module":"A1"},{"value":"1,86E-02","module":"A2"},{"value":"3,19E-04","module":"A3"},{"value":"4,15E-03","module":"A4"},{"value":"4,13E-04","module":"A5"},{"value":"6,65E-05","module":"B2"},{"value":"0,0E+00","module":"B3"},{"value":"0,0E+00","module":"B4"},{"value":"0,0E+00","module":"C1"},{"value":"1,94E-03","module":"C2"},{"value":"1,82E-02","module":"C3"},{"value":"2,01E-04","module":"C4"},{"value":"-3,75E-02","module":"D"}]},{"parameter":"GWP-IOBC","unit":"kg CO2-eq.","values":[{"value":"1,52E+01","module":"A1"},{"value":"2,68E+00","module":"A2"},{"value":"2,35E-02","module":"A3"},{"value":"3,58E-01","module":"A4"},{"value":"2,24E-02","module":"A5"},{"value":"6,22E-03","module":"B2"},{"value":"0,0E+00","module":"B3"},{"value":"0,0E+00","module":"B4"},{"value":"0,0E+00","module":"C1"},{"value":"3,06E-01","module":"C2"},{"value":"1,65E+00","module":"C3"},{"value":"2,23E-02","module":"C4"},{"value":"-1,32E+00","module":"D"}]}],"additional_environmental_impact":[{"parameter":"PM","unit":"disease incidence","values":[{"value":"2,15E-06","module":"A1"},{"value":"1,71E-07","module":"A2"},{"value":"1,00E-09","module":"A3"},{"value":"1,94E-08","module":"A4"},{"value":"1,61E-09","module":"A5"},{"value":"3,06E-10","module":"B2"},{"value":"0,0E+00","module":"B3"},{"value":"0,0E+00","module":"B4"},{"value":"0,0E+00","module":"C1"},{"value":"1,87E-08","module":"C2"},{"value":"4,06E-08","module":"C3"},{"value":"6,36E-10","module":"C4"},{"value":"-6,43E-07","module":"D"}]},{"parameter":"ETP-fw","unit":"CTUe","values":[{"value":"4,18E+02","module":"A1"},{"value":"3,01E+01","module":"A2"},{"value":"4,78E-01","module":"A3"},{"value":"5,58E+00","module":"A4"},{"value":"4,09E-01","module":"A5"},{"value":"1,14E-01","module":"B2"},{"value":"0,0E+00","module":"B3"},{"value":"0,0E+00","module":"B4"},{"value":"0,0E+00","module":"C1"},{"value":"3,42E+00","module":"C2"},{"value":"1,19E+01","module":"C3"},{"value":"3,15E-01","module":"C4"},{"value":"-1,00E+02","module":"D"}]},{"parameter":"HTP-c","unit":"CTUh","values":[{"value":"5,06E-08","module":"A1"},{"value":"0,0E+00","module":"A2"},{"value":"3,10E-11","module":"A3"},{"value":"0,0E+00","module":"A4"},{"value":"1,40E-11","module":"A5"},{"value":"1,80E-11","module":"B2"},{"value":"0,0E+00","module":"B3"},{"value":"0,0E+00","module":"B4"},{"value":"0,0E+00","module":"C1"},{"value":"0,0E+00","module":"C2"},{"value":"1,04E-09","module":"C3"},{"value":"1,60E-11","module":"C4"},{"value":"-1,83E-09","module":"D"}]},{"parameter":"HTP-nc","unit":"CTUh","values":[{"value":"1,62E-07","module":"A1"},{"value":"3,26E-08","module":"A2"},{"value":"7,99E-10","module":"A3"},{"value":"7,37E-09","module":"A4"},{"value":"6,06E-10","module":"A5"},{"value":"3,78E-10","module":"B2"},{"value":"0,0E+00","module":"B3"},{"value":"0,0E+00","module":"B4"},{"value":"0,0E+00","module":"C1"},{"value":"3,74E-09","module":"C2"},{"value":"3,91E-08","module":"C3"},{"value":"5,92E-10","module":"C4"},{"value":"-9,61E-08","module":"D"}]},{"parameter":"SQP","unit":"unitless","values":[{"value":"1,35E+03","module":"A1"},{"value":"2,97E+01","module":"A2"},{"value":"1,24E-01","module":"A3"},{"value":"4,14E+00","module":"A4"},{"value":"2,05E-01","module":"A5"},{"value":"2,95E-02","module":"B2"},{"value":"0,0E+00","module":"B3"},{"value":"0,0E+00","module":"B4"},{"value":"0,0E+00","module":"C1"},{"value":"3,23E+00","module":"C2"},{"value":"7,95E-01","module":"C3"},{"value":"4,60E-01","module":"C4"},{"value":"-1,23E+02","module":"D"}]},{"parameter":"IRP","unit":"kBq U235-eq.","values":[{"value":"5,98E-01","module":"A1"},{"value":"1,78E-01","module":"A2"},{"value":"4,84E-03","module":"A3"},{"value":"3,43E-02","module":"A4"},{"value":"1,31E-03","module":"A5"},{"value":"7,29E-04","module":"B2"},{"value":"0,0E+00","module":"B3"},{"value":"0,0E+00","module":"B4"},{"value":"0,0E+00","module":"C1"},{"value":"2,02E-02","module":"C2"},{"value":"9,69E-03","module":"C3"},{"value":"7,47E-04","module":"C4"},{"value":"-1,18E-01","module":"D"}]}],"resource_use":[{"parameter":"PERE","unit":"MJ","values":[{"value":"1,13E+02","module":"A1"},{"value":"5,77E-01","module":"A2"},{"value":"3,44E+00","module":"A3"},{"value":"5,47E-01","module":"A4"},{"value":"5,17E-03","module":"A5"},{"value":"1,43E-02","module":"B2"},{"value":"0,0E+00","module":"B3"},{"value":"0,0E+00","module":"B4"},{"value":"0,0E+00","module":"C1"},{"value":"6,61E-02","module":"C2"},{"value":"2,91E-01","module":"C3"},{"value":"1,15E-02","module":"C4"},{"value":"-1,14E+02","module":"D"}]},{"parameter":"PERM","unit":"MJ","values":[{"value":"2,46E+02","module":"A1"},{"value":"0,0E+00","module":"A2"},{"value":"0,0E+00","module":"A3"},{"value":"0,0E+00","module":"A4"},{"value":"-2,87E+01","module":"A5"},{"value":"0,0E+00","module":"B2"},{"value":"0,0E+00","module":"B3"},{"value":"0,0E+00","module":"B4"},{"value":"0,0E+00","module":"C1"},{"value":"0,0E+00","module":"C2"},{"value":"-1,82E+02","module":"C3"},{"value":"0,0E+00","module":"C4"},{"value":"0,0E+00","module":"D"}]},{"parameter":"PERT","unit":"MJ","values":[{"value":"3,59E+02","module":"A1"},{"value":"5,77E-01","module":"A2"},{"value":"3,44E+00","module":"A3"},{"value":"5,47E-01","module":"A4"},{"value":"-2,87E+01","module":"A5"},{"value":"1,43E-02","module":"B2"},{"value":"0,0E+00","module":"B3"},{"value":"0,0E+00","module":"B4"},{"value":"0,0E+00","module":"C1"},{"value":"6,61E-02","module":"C2"},{"value":"-1,82E+02","module":"C3"},{"value":"1,15E-02","module":"C4"},{"value":"-1,14E+02","module":"D"}]},{"parameter":"PENRE","unit":"MJ","values":[{"value":"2,42E+02","module":"A1"},{"value":"4,07E+01","module":"A2"},{"value":"2,72E-01","module":"A3"},{"value":"5,69E+00","module":"A4"},{"value":"3,09E-01","module":"A5"},{"value":"1,06E-01","module":"B2"},{"value":"0,0E+00","module":"B3"},{"value":"0,0E+00","module":"B4"},{"value":"0,0E+00","module":"C1"},{"value":"4,62E+00","module":"C2"},{"value":"3,32E+00","module":"C3"},{"value":"1,51E-01","module":"C4"},{"value":"-1,84E+01","module":"D"}]},{"parameter":"PENRM","unit":"MJ","values":[{"value":"3,40E+01","module":"A1"},{"value":"0,0E+00","module":"A2"},{"value":"0,0E+00","module":"A3"},{"value":"0,0E+00","module":"A4"},{"value":"0,0E+00","module":"A5"},{"value":"0,0E+00","module":"B2"},{"value":"0,0E+00","module":"B3"},{"value":"0,0E+00","module":"B4"},{"value":"0,0E+00","module":"C1"},{"value":"0,0E+00","module":"C2"},{"value":"-2,17E+01","module":"C3"},{"value":"0,0E+00","module":"C4"},{"value":"0,0E+00","module":"D"}]},{"parameter":"PENRT","unit":"MJ","values":[{"value":"2,76E+02","module":"A1"},{"value":"4,07E+01","module":"A2"},{"value":"2,72E-01","module":"A3"},{"value":"5,69E+00","module":"A4"},{"value":"3,09E-01","module":"A5"},{"value":"1,06E-01","module":"B2"},{"value":"0,0E+00","module":"B3"},{"value":"0,0E+00","module":"B4"},{"value":"0,0E+00","module":"C1"},{"value":"4,62E+00","module":"C2"},{"value":"-1,83E+01","module":"C3"},{"value":"1,51E-01","module":"C4"},{"value":"-1,84E+01","module":"D"}]},{"parameter":"SM","unit":"kg","values":[{"value":"8,98E-01","module":"A1"},{"value":"0,0E+00","module":"A2"},{"value":"1,48E-05","module":"A3"},{"value":"0,0E+00","module":"A4"},{"value":"0,0E+00","module":"A5"},{"value":"0,0E+00","module":"B2"},{"value":"0,0E+00","module":"B3"},{"value":"0,0E+00","module":"B4"},{"value":"0,0E+00","module":"C1"},{"value":"0,0E+00","module":"C2"},{"value":"0,0E+00","module":"C3"},{"value":"0,0E+00","module":"C4"},{"value":"0,0E+00","module":"D"}]},{"parameter":"RSF","unit":"MJ","values":[{"value":"5,44E-01","module":"A1"},{"value":"2,06E-02","module":"A2"},{"value":"2,71E-03","module":"A3"},{"value":"3,87E-02","module":"A4"},{"value":"1,70E-04","module":"A5"},{"value":"1,15E-03","module":"B2"},{"value":"0,0E+00","module":"B3"},{"value":"0,0E+00","module":"B4"},{"value":"0,0E+00","module":"C1"},{"value":"2,37E-03","module":"C2"},{"value":"6,50E-03","module":"C3"},{"value":"2,46E-04","module":"C4"},{"value":"-1,99E-02","module":"D"}]},{"parameter":"NRSF","unit":"MJ","values":[{"value":"1,94E-03","module":"A1"},{"value":"7,34E-02","module":"A2"},{"value":"7,45E-03","module":"A3"},{"value":"1,79E-02","module":"A4"},{"value":"7,87E-04","module":"A5"},{"value":"1,13E-03","module":"B2"},{"value":"0,0E+00","module":"B3"},{"value":"0,0E+00","module":"B4"},{"value":"0,0E+00","module":"C1"},{"value":"8,46E-03","module":"C2"},{"value":"0,0E+00","module":"C3"},{"value":"7,32E-02","module":"C4"},{"value":"-6,75E+00","module":"D"}]},{"parameter":"FW","unit":"m3","values":[{"value":"3,44E-01","module":"A1"},{"value":"4,37E-03","module":"A2"},{"value":"2,58E-02","module":"A3"},{"value":"2,94E-03","module":"A4"},{"value":"1,51E-04","module":"A5"},{"value":"1,81E-02","module":"B2"},{"value":"0,0E+00","module":"B3"},{"value":"0,0E+00","module":"B4"},{"value":"0,0E+00","module":"C1"},{"value":"4,94E-04","module":"C2"},{"value":"6,38E-03","module":"C3"},{"value":"1,81E-04","module":"C4"},{"value":"-1,37E-01","module":"D"}]}],"end_of_life_waste":[{"parameter":"HWD","unit":"kg","values":[{"value":"5,89E-02","module":"A1"},{"value":"2,11E-03","module":"A2"},{"value":"2,11E-03","module":"A3"},{"value":"7,39E-04","module":"A4"},{"value":"0,0E+00","module":"A5"},{"value":"1,99E-05","module":"B2"},{"value":"0,0E+00","module":"B3"},{"value":"0,0E+00","module":"B4"},{"value":"0,0E+00","module":"C1"},{"value":"2,38E-04","module":"C2"},{"value":"0,0E+00","module":"C3"},{"value":"1,71E-01","module":"C4"},{"value":"-8,66E-04","module":"D"}]},{"parameter":"NHWD","unit":"kg","values":[{"value":"1,98E+00","module":"A1"},{"value":"2,09E+00","module":"A2"},{"value":"2,11E-02","module":"A3"},{"value":"1,49E-01","module":"A4"},{"value":"1,34E+00","module":"A5"},{"value":"1,28E-03","module":"B2"},{"value":"0,0E+00","module":"B3"},{"value":"0,0E+00","module":"B4"},{"value":"0,0E+00","module":"C1"},{"value":"2,25E-01","module":"C2"},{"value":"1,30E-01","module":"C3"},{"value":"9,06E-02","module":"C4"},{"value":"-4,35E-01","module":"D"}]},{"parameter":"RWD","unit":"kg","values":[{"value":"7,68E-04","module":"A1"},{"value":"2,77E-04","module":"A2"},{"value":"2,40E-06","module":"A3"},{"value":"3,59E-05","module":"A4"},{"value":"0,0E+00","module":"A5"},{"value":"6,18E-07","module":"B2"},{"value":"0,0E+00","module":"B3"},{"value":"0,0E+00","module":"B4"},{"value":"0,0E+00","module":"C1"},{"value":"3,15E-05","module":"C2"},{"value":"0,0E+00","module":"C3"},{"value":"4,99E-07","module":"C4"},{"value":"-9,65E-05","module":"D"}]}],"end_of_life_flow":[{"parameter":"CRU","unit":"kg","values":[{"value":"0,0E+00","module":"A1"},{"value":"0,0E+00","module":"A2"},{"value":"0,0E+00","module":"A3"},{"value":"0,0E+00","module":"A4"},{"value":"1,19E+00","module":"A5"},{"value":"0,0E+00","module":"B2"},{"value":"0,0E+00","module":"B3"},{"value":"0,0E+00","module":"B4"},{"value":"0,0E+00","module":"C1"},{"value":"0,0E+00","module":"C2"},{"value":"0,0E+00","module":"C3"},{"value":"0,0E+00","module":"C4"},{"value":"0,0E+00","module":"D"}]},{"parameter":"MFR","unit":"kg","values":[{"value":"0,0E+00","module":"A1"},{"value":"0,0E+00","module":"A2"},{"value":"7,15E-05","module":"A3"},{"value":"0,0E+00","module":"A4"},{"value":"1,19E+00","module":"A5"},{"value":"0,0E+00","module":"B2"},{"value":"0,0E+00","module":"B3"},{"value":"0,0E+00","module":"B4"},{"value":"0,0E+00","module":"C1"},{"value":"0,0E+00","module":"C2"},{"value":"0,0E+00","module":"C3"},{"value":"0,0E+00","module":"C4"},{"value":"0,0E+00","module":"D"}]},{"parameter":"MER","unit":"kg","values":[{"value":"0,0E+00","module":"A1"},{"value":"0,0E+00","module":"A2"},{"value":"1,79E-07","module":"A3"},{"value":"0,0E+00","module":"A4"},{"value":"6,20E-02","module":"A5"},{"value":"0,0E+00","module":"B2"},{"value":"0,0E+00","module":"B3"},{"value":"0,0E+00","module":"B4"},{"value":"0,0E+00","module":"C1"},{"value":"0,0E+00","module":"C2"},{"value":"2,08E+01","module":"C3"},{"value":"0,0E+00","module":"C4"},{"value":"0,0E+00","module":"D"}]},{"parameter":"EEE","unit":"MJ","values":[{"value":"0,0E+00","module":"A1"},{"value":"0,0E+00","module":"A2"},{"value":"1,39E-01","module":"A3"},{"value":"0,0E+00","module":"A4"},{"value":"1,16E-01","module":"A5"},{"value":"0,0E+00","module":"B2"},{"value":"0,0E+00","module":"B3"},{"value":"0,0E+00","module":"B4"},{"value":"0,0E+00","module":"C1"},{"value":"0,0E+00","module":"C2"},{"value":"1,47E+01","module":"C3"},{"value":"0,0E+00","module":"C4"},{"value":"0,0E+00","module":"D"}]},{"parameter":"EET","unit":"MJ","values":[{"value":"0,0E+00","module":"A1"},{"value":"0,0E+00","module":"A2"},{"value":"2,10E+00","module":"A3"},{"value":"0,0E+00","module":"A4"},{"value":"1,76E+00","module":"A5"},{"value":"0,0E+00","module":"B2"},{"value":"0,0E+00","module":"B3"},{"value":"0,0E+00","module":"B4"},{"value":"0,0E+00","module":"C1"},{"value":"0,0E+00","module":"C2"},{"value":"2,22E+02","module":"C3"},{"value":"0,0E+00","module":"C4"},{"value":"0,0E+00","module":"D"}]}]}