{"product_name":"EFG One Sync. without armrest & neckrest, mesh back closed and excl. fabric on seat","epd_id":"NEPD-5541-4843-EN","compliance":["EN 15804+A2","ISO 14025","ISO 21930"],"producer_name":"EFG European Furniture Group AB","environmental_impact":[{"parameter":"GWP-total","unit":"kg CO2-eq.","values":[{"value":"7,47E+01","module":"A1-A3"},{"value":"5,96E-01","module":"A4"},{"value":"1,83E+00","module":"A5"},{"value":"3,19E-01","module":"B2"},{"value":"0,0E+00","module":"B3"},{"value":"0,0E+00","module":"B4"},{"value":"0,0E+00","module":"C1"},{"value":"1,69E-01","module":"C2"},{"value":"1,47E+01","module":"C3"},{"value":"4,13E-02","module":"C4"},{"value":"-1,78E+00","module":"D"}]},{"parameter":"GWP-fossil","unit":"kg CO2-eq.","values":[{"value":"7,62E+01","module":"A1-A3"},{"value":"5,95E-01","module":"A4"},{"value":"2,01E-02","module":"A5"},{"value":"1,11E-01","module":"B2"},{"value":"0,0E+00","module":"B3"},{"value":"0,0E+00","module":"B4"},{"value":"0,0E+00","module":"C1"},{"value":"1,69E-01","module":"C2"},{"value":"1,47E+01","module":"C3"},{"value":"4,13E-02","module":"C4"},{"value":"-1,75E+00","module":"D"}]},{"parameter":"GWP-biogenic","unit":"kg CO2-eq.","values":[{"value":"-1,63E+00","module":"A1-A3"},{"value":"2,43E-04","module":"A4"},{"value":"1,81E+00","module":"A5"},{"value":"5,16E-02","module":"B2"},{"value":"0,0E+00","module":"B3"},{"value":"0,0E+00","module":"B4"},{"value":"0,0E+00","module":"C1"},{"value":"6,87E-05","module":"C2"},{"value":"7,39E-04","module":"C3"},{"value":"3,06E-05","module":"C4"},{"value":"-2,15E-03","module":"D"}]},{"parameter":"GWP-luluc","unit":"kg CO2-eq.","values":[{"value":"9,43E-02","module":"A1-A3"},{"value":"2,08E-04","module":"A4"},{"value":"5,91E-06","module":"A5"},{"value":"1,56E-01","module":"B2"},{"value":"0,0E+00","module":"B3"},{"value":"0,0E+00","module":"B4"},{"value":"0,0E+00","module":"C1"},{"value":"5,89E-05","module":"C2"},{"value":"8,13E-05","module":"C3"},{"value":"1,24E-05","module":"C4"},{"value":"-2,73E-02","module":"D"}]},{"parameter":"ODP","unit":"kg CFC 11-eq.","values":[{"value":"2,35E-06","module":"A1-A3"},{"value":"1,36E-07","module":"A4"},{"value":"3,80E-09","module":"A5"},{"value":"1,86E-08","module":"B2"},{"value":"0,0E+00","module":"B3"},{"value":"0,0E+00","module":"B4"},{"value":"0,0E+00","module":"C1"},{"value":"3,84E-08","module":"C2"},{"value":"4,34E-08","module":"C3"},{"value":"1,26E-08","module":"C4"},{"value":"-5,68E-02","module":"D"}]},{"parameter":"AP","unit":"mol H+-eq.","values":[{"value":"3,10E-01","module":"A1-A3"},{"value":"2,43E-03","module":"A4"},{"value":"8,50E-05","module":"A5"},{"value":"1,31E-03","module":"B2"},{"value":"0,0E+00","module":"B3"},{"value":"0,0E+00","module":"B4"},{"value":"0,0E+00","module":"C1"},{"value":"6,89E-04","module":"C2"},{"value":"4,47E-03","module":"C3"},{"value":"2,89E-04","module":"C4"},{"value":"-1,13E-02","module":"D"}]},{"parameter":"POCP","unit":"kg NMVOC-eq.","values":[{"value":"2,36E-01","module":"A1-A3"},{"value":"2,44E-03","module":"A4"},{"value":"8,80E-05","module":"A5"},{"value":"7,47E-04","module":"B2"},{"value":"0,0E+00","module":"B3"},{"value":"0,0E+00","module":"B4"},{"value":"0,0E+00","module":"C1"},{"value":"6,92E-04","module":"C2"},{"value":"5,39E-03","module":"C3"},{"value":"3,28E-04","module":"C4"},{"value":"-1,11E-02","module":"D"}]},{"parameter":"ADPE","unit":"kg Sb-eq.","values":[{"value":"9,41E-03","module":"A1-A3"},{"value":"1,61E-05","module":"A4"},{"value":"4,34E-07","module":"A5"},{"value":"6,77E-06","module":"B2"},{"value":"0,0E+00","module":"B3"},{"value":"0,0E+00","module":"B4"},{"value":"0,0E+00","module":"C1"},{"value":"4,57E-06","module":"C2"},{"value":"2,02E-06","module":"C3"},{"value":"7,05E-07","module":"C4"},{"value":"-2,46E-05","module":"D"}]},{"parameter":"ADPF","unit":"MJ","values":[{"value":"9,86E+02","module":"A1-A3"},{"value":"8,97E+00","module":"A4"},{"value":"2,53E-01","module":"A5"},{"value":"1,21E+00","module":"B2"},{"value":"0,0E+00","module":"B3"},{"value":"0,0E+00","module":"B4"},{"value":"0,0E+00","module":"C1"},{"value":"2,54E+00","module":"C2"},{"value":"2,74E+00","module":"C3"},{"value":"9,35E-01","module":"C4"},{"value":"-1,93E+01","module":"D"}]},{"parameter":"WDP","unit":"m3 world-eq.","values":[{"value":"5,06E+03","module":"A1-A3"},{"value":"8,56E+00","module":"A4"},{"value":"3,47E-01","module":"A5"},{"value":"2,57E+00","module":"B2"},{"value":"0,0E+00","module":"B3"},{"value":"0,0E+00","module":"B4"},{"value":"0,0E+00","module":"C1"},{"value":"2,43E+00","module":"C2"},{"value":"1,18E+01","module":"C3"},{"value":"1,90E+00","module":"C4"},{"value":"-8,82E+01","module":"D"}]},{"parameter":"EP-freshwater","unit":"kg P-eq.","values":[{"value":"2,19E-03","module":"A1-A3"},{"value":"4,67E-06","module":"A4"},{"value":"1,47E-07","module":"A5"},{"value":"7,99E-04","module":"B2"},{"value":"0,0E+00","module":"B3"},{"value":"0,0E+00","module":"B4"},{"value":"0,0E+00","module":"C1"},{"value":"1,32E-06","module":"C2"},{"value":"4,15E-06","module":"C3"},{"value":"4,15E-07","module":"C4"},{"value":"-1,29E-04","module":"D"}]},{"parameter":"EP-marine","unit":"kg N-eq.","values":[{"value":"6,74E-02","module":"A1-A3"},{"value":"7,21E-04","module":"A4"},{"value":"3,02E-05","module":"A5"},{"value":"1,34E-03","module":"B2"},{"value":"0,0E+00","module":"B3"},{"value":"0,0E+00","module":"B4"},{"value":"0,0E+00","module":"C1"},{"value":"2,04E-04","module":"C2"},{"value":"2,23E-03","module":"C3"},{"value":"1,03E-04","module":"C4"},{"value":"-3,10E-03","module":"D"}]},{"parameter":"EP-terrestrial","unit":"mol N-eq.","values":[{"value":"6,82E-01","module":"A1-A3"},{"value":"7,98E-03","module":"A4"},{"value":"3,04E-04","module":"A5"},{"value":"4,40E-03","module":"B2"},{"value":"0,0E+00","module":"B3"},{"value":"0,0E+00","module":"B4"},{"value":"0,0E+00","module":"C1"},{"value":"2,26E-03","module":"C2"},{"value":"2,23E-02","module":"C3"},{"value":"1,14E-03","module":"C4"},{"value":"-3,29E-02","module":"D"}]},{"parameter":"GWP-IOBC","unit":"kg CO2-eq.","values":[{"value":"7,64E+01","module":"A1-A3"},{"value":"5,96E-01","module":"A4"},{"value":"0,0E+00","module":"A5"},{"value":"6,13E-01","module":"B2"},{"value":"0,0E+00","module":"B3"},{"value":"0,0E+00","module":"B4"},{"value":"0,0E+00","module":"C1"},{"value":"1,69E-01","module":"C2"},{"value":"1,42E+01","module":"C3"},{"value":"5,68E-02","module":"C4"},{"value":"-2,25E+00","module":"D"}]}],"additional_environmental_impact":[{"parameter":"PM","unit":"disease incidence","values":[{"value":"3,28E-06","module":"A1-A3"},{"value":"4,28E-08","module":"A4"},{"value":"1,27E-09","module":"A5"},{"value":"1,85E-08","module":"B2"},{"value":"0,0E+00","module":"B3"},{"value":"0,0E+00","module":"B4"},{"value":"0,0E+00","module":"C1"},{"value":"1,21E-08","module":"C2"},{"value":"2,46E-08","module":"C3"},{"value":"5,28E-09","module":"C4"},{"value":"-4,70E-07","module":"D"}]},{"parameter":"ETP-fw","unit":"CTUe","values":[{"value":"9,15E+02","module":"A1-A3"},{"value":"6,61E+00","module":"A4"},{"value":"3,32E-01","module":"A5"},{"value":"1,03E+01","module":"B2"},{"value":"0,0E+00","module":"B3"},{"value":"0,0E+00","module":"B4"},{"value":"0,0E+00","module":"C1"},{"value":"1,87E+00","module":"C2"},{"value":"4,37E+01","module":"C3"},{"value":"5,63E-01","module":"C4"},{"value":"-1,15E+02","module":"D"}]},{"parameter":"HTP-c","unit":"CTUh","values":[{"value":"8,27E-08","module":"A1-A3"},{"value":"0,0E+00","module":"A4"},{"value":"1,00E-11","module":"A5"},{"value":"2,60E-10","module":"B2"},{"value":"0,0E+00","module":"B3"},{"value":"0,0E+00","module":"B4"},{"value":"0,0E+00","module":"C1"},{"value":"0,0E+00","module":"C2"},{"value":"1,04E-09","module":"C3"},{"value":"2,00E-11","module":"C4"},{"value":"-5,79E-09","module":"D"}]},{"parameter":"HTP-nc","unit":"CTUh","values":[{"value":"6,57E-07","module":"A1-A3"},{"value":"7,14E-09","module":"A4"},{"value":"4,14E-10","module":"A5"},{"value":"6,02E-09","module":"B2"},{"value":"0,0E+00","module":"B3"},{"value":"0,0E+00","module":"B4"},{"value":"0,0E+00","module":"C1"},{"value":"2,02E-09","module":"C2"},{"value":"3,92E-08","module":"C3"},{"value":"5,55E-10","module":"C4"},{"value":"4,37E-08","module":"D"}]},{"parameter":"SQP","unit":"unitless","values":[{"value":"1,89E+02","module":"A1-A3"},{"value":"6,19E+00","module":"A4"},{"value":"1,82E-01","module":"A5"},{"value":"6,31E+00","module":"B2"},{"value":"0,0E+00","module":"B3"},{"value":"0,0E+00","module":"B4"},{"value":"0,0E+00","module":"C1"},{"value":"1,75E+00","module":"C2"},{"value":"4,63E-01","module":"C3"},{"value":"2,03E+00","module":"C4"},{"value":"-7,51E+01","module":"D"}]},{"parameter":"IRP","unit":"kBq U235-eq.","values":[{"value":"2,49E+00","module":"A1-A3"},{"value":"3,92E-02","module":"A4"},{"value":"1,08E-03","module":"A5"},{"value":"4,37E-03","module":"B2"},{"value":"0,0E+00","module":"B3"},{"value":"0,0E+00","module":"B4"},{"value":"0,0E+00","module":"C1"},{"value":"1,11E-02","module":"C2"},{"value":"6,47E-03","module":"C3"},{"value":"3,76E-03","module":"C4"},{"value":"-6,77E-02","module":"D"}]}],"resource_use":[{"parameter":"PERE","unit":"MJ","values":[{"value":"5,52E+01","module":"A1-A3"},{"value":"1,27E-01","module":"A4"},{"value":"4,26E-03","module":"A5"},{"value":"1,69E+00","module":"B2"},{"value":"0,0E+00","module":"B3"},{"value":"0,0E+00","module":"B4"},{"value":"0,0E+00","module":"C1"},{"value":"3,59E-02","module":"C2"},{"value":"1,38E-01","module":"C3"},{"value":"1,76E-02","module":"C4"},{"value":"-6,95E+01","module":"D"}]},{"parameter":"PERM","unit":"MJ","values":[{"value":"8,72E+00","module":"A1-A3"},{"value":"0,0E+00","module":"A4"},{"value":"-8,72E+00","module":"A5"},{"value":"0,0E+00","module":"B2"},{"value":"0,0E+00","module":"B3"},{"value":"0,0E+00","module":"B4"},{"value":"0,0E+00","module":"C1"},{"value":"0,0E+00","module":"C2"},{"value":"0,0E+00","module":"C3"},{"value":"0,0E+00","module":"C4"},{"value":"0,0E+00","module":"D"}]},{"parameter":"PERT","unit":"MJ","values":[{"value":"6,40E+01","module":"A1-A3"},{"value":"1,27E-01","module":"A4"},{"value":"-8,72E+00","module":"A5"},{"value":"1,69E+00","module":"B2"},{"value":"0,0E+00","module":"B3"},{"value":"0,0E+00","module":"B4"},{"value":"0,0E+00","module":"C1"},{"value":"3,59E-02","module":"C2"},{"value":"1,38E-01","module":"C3"},{"value":"1,76E-02","module":"C4"},{"value":"-6,95E+01","module":"D"}]},{"parameter":"PENRE","unit":"MJ","values":[{"value":"7,58E+02","module":"A1-A3"},{"value":"8,97E+00","module":"A4"},{"value":"2,53E-01","module":"A5"},{"value":"1,43E+00","module":"B2"},{"value":"0,0E+00","module":"B3"},{"value":"0,0E+00","module":"B4"},{"value":"0,0E+00","module":"C1"},{"value":"2,54E+00","module":"C2"},{"value":"2,79E+00","module":"C3"},{"value":"9,35E-01","module":"C4"},{"value":"-1,93E+01","module":"D"}]},{"parameter":"PENRM","unit":"MJ","values":[{"value":"2,27E+02","module":"A1-A3"},{"value":"0,0E+00","module":"A4"},{"value":"-1,53E+00","module":"A5"},{"value":"0,0E+00","module":"B2"},{"value":"0,0E+00","module":"B3"},{"value":"0,0E+00","module":"B4"},{"value":"0,0E+00","module":"C1"},{"value":"0,0E+00","module":"C2"},{"value":"-2,26E+02","module":"C3"},{"value":"0,0E+00","module":"C4"},{"value":"0,0E+00","module":"D"}]},{"parameter":"PENRT","unit":"MJ","values":[{"value":"9,86E+02","module":"A1-A3"},{"value":"8,97E+00","module":"A4"},{"value":"-1,28E+00","module":"A5"},{"value":"1,43E+00","module":"B2"},{"value":"0,0E+00","module":"B3"},{"value":"0,0E+00","module":"B4"},{"value":"0,0E+00","module":"C1"},{"value":"2,54E+00","module":"C2"},{"value":"-2,23E+02","module":"C3"},{"value":"9,35E-01","module":"C4"},{"value":"-1,93E+01","module":"D"}]},{"parameter":"SM","unit":"kg","values":[{"value":"2,52E+00","module":"A1-A3"},{"value":"0,0E+00","module":"A4"},{"value":"0,0E+00","module":"A5"},{"value":"0,0E+00","module":"B2"},{"value":"0,0E+00","module":"B3"},{"value":"0,0E+00","module":"B4"},{"value":"0,0E+00","module":"C1"},{"value":"0,0E+00","module":"C2"},{"value":"0,0E+00","module":"C3"},{"value":"0,0E+00","module":"C4"},{"value":"0,0E+00","module":"D"}]},{"parameter":"RSF","unit":"MJ","values":[{"value":"1,21E+00","module":"A1-A3"},{"value":"4,53E-03","module":"A4"},{"value":"1,39E-04","module":"A5"},{"value":"1,80E-03","module":"B2"},{"value":"0,0E+00","module":"B3"},{"value":"0,0E+00","module":"B4"},{"value":"0,0E+00","module":"C1"},{"value":"1,28E-03","module":"C2"},{"value":"3,04E-03","module":"C3"},{"value":"4,66E-04","module":"C4"},{"value":"2,31E-02","module":"D"}]},{"parameter":"NRSF","unit":"MJ","values":[{"value":"2,60E-01","module":"A1-A3"},{"value":"1,62E-02","module":"A4"},{"value":"5,62E-04","module":"A5"},{"value":"2,55E-03","module":"B2"},{"value":"0,0E+00","module":"B3"},{"value":"0,0E+00","module":"B4"},{"value":"0,0E+00","module":"C1"},{"value":"4,58E-03","module":"C2"},{"value":"0,0E+00","module":"C3"},{"value":"2,09E-02","module":"C4"},{"value":"-3,06E+00","module":"D"}]},{"parameter":"FW","unit":"m3","values":[{"value":"7,97E-01","module":"A1-A3"},{"value":"9,45E-04","module":"A4"},{"value":"1,20E-04","module":"A5"},{"value":"1,63E-02","module":"B2"},{"value":"0,0E+00","module":"B3"},{"value":"0,0E+00","module":"B4"},{"value":"0,0E+00","module":"C1"},{"value":"2,68E-04","module":"C2"},{"value":"1,69E-02","module":"C3"},{"value":"8,43E-04","module":"C4"},{"value":"-8,49E-02","module":"D"}]}],"end_of_life_waste":[{"parameter":"HWD","unit":"kg","values":[{"value":"3,44E-01","module":"A1-A3"},{"value":"4,58E-04","module":"A4"},{"value":"0,0E+00","module":"A5"},{"value":"1,61E-02","module":"B2"},{"value":"0,0E+00","module":"B3"},{"value":"0,0E+00","module":"B4"},{"value":"0,0E+00","module":"C1"},{"value":"1,30E-04","module":"C2"},{"value":"0,0E+00","module":"C3"},{"value":"3,70E+00","module":"C4"},{"value":"-5,59E-03","module":"D"}]},{"parameter":"NHWD","unit":"kg","values":[{"value":"8,32E+00","module":"A1-A3"},{"value":"4,29E-01","module":"A4"},{"value":"1,10E+00","module":"A5"},{"value":"4,64E-02","module":"B2"},{"value":"0,0E+00","module":"B3"},{"value":"0,0E+00","module":"B4"},{"value":"0,0E+00","module":"C1"},{"value":"1,22E-01","module":"C2"},{"value":"4,35E-01","module":"C3"},{"value":"5,66E-02","module":"C4"},{"value":"-6,61E-01","module":"D"}]},{"parameter":"RWD","unit":"kg","values":[{"value":"1,81E-03","module":"A1-A3"},{"value":"6,12E-05","module":"A4"},{"value":"0,0E+00","module":"A5"},{"value":"4,78E-06","module":"B2"},{"value":"0,0E+00","module":"B3"},{"value":"0,0E+00","module":"B4"},{"value":"0,0E+00","module":"C1"},{"value":"1,73E-05","module":"C2"},{"value":"0,0E+00","module":"C3"},{"value":"5,88E-06","module":"C4"},{"value":"-5,56E-05","module":"D"}]}],"end_of_life_flow":[{"parameter":"CRU","unit":"kg","values":[{"value":"0,0E+00","module":"A1-A3"},{"value":"0,0E+00","module":"A4"},{"value":"0,0E+00","module":"A5"},{"value":"0,0E+00","module":"B2"},{"value":"0,0E+00","module":"B3"},{"value":"0,0E+00","module":"B4"},{"value":"0,0E+00","module":"C1"},{"value":"0,0E+00","module":"C2"},{"value":"0,0E+00","module":"C3"},{"value":"0,0E+00","module":"C4"},{"value":"0,0E+00","module":"D"}]},{"parameter":"MFR","unit":"kg","values":[{"value":"1,21E+00","module":"A1-A3"},{"value":"0,0E+00","module":"A4"},{"value":"1,01E+00","module":"A5"},{"value":"0,0E+00","module":"B2"},{"value":"0,0E+00","module":"B3"},{"value":"0,0E+00","module":"B4"},{"value":"0,0E+00","module":"C1"},{"value":"0,0E+00","module":"C2"},{"value":"1,10E+00","module":"C3"},{"value":"0,0E+00","module":"C4"},{"value":"0,0E+00","module":"D"}]},{"parameter":"MER","unit":"kg","values":[{"value":"5,69E-04","module":"A1-A3"},{"value":"0,0E+00","module":"A4"},{"value":"7,44E-02","module":"A5"},{"value":"0,0E+00","module":"B2"},{"value":"0,0E+00","module":"B3"},{"value":"0,0E+00","module":"B4"},{"value":"0,0E+00","module":"C1"},{"value":"0,0E+00","module":"C2"},{"value":"1,08E+01","module":"C3"},{"value":"0,0E+00","module":"C4"},{"value":"0,0E+00","module":"D"}]},{"parameter":"EEE","unit":"MJ","values":[{"value":"5,37E-02","module":"A1-A3"},{"value":"0,0E+00","module":"A4"},{"value":"6,09E-02","module":"A5"},{"value":"0,0E+00","module":"B2"},{"value":"0,0E+00","module":"B3"},{"value":"0,0E+00","module":"B4"},{"value":"0,0E+00","module":"C1"},{"value":"0,0E+00","module":"C2"},{"value":"8,77E+00","module":"C3"},{"value":"0,0E+00","module":"C4"},{"value":"0,0E+00","module":"D"}]},{"parameter":"EET","unit":"MJ","values":[{"value":"8,13E-01","module":"A1-A3"},{"value":"0,0E+00","module":"A4"},{"value":"9,21E-01","module":"A5"},{"value":"0,0E+00","module":"B2"},{"value":"0,0E+00","module":"B3"},{"value":"0,0E+00","module":"B4"},{"value":"0,0E+00","module":"C1"},{"value":"0,0E+00","module":"C2"},{"value":"1,33E+02","module":"C3"},{"value":"0,0E+00","module":"C4"},{"value":"0,0E+00","module":"D"}]}]}