{"product_name":"EGGER DHF","epd_id":"EPD-EGG-20200247-IBD1-DE","compliance":["DIN EN 15804+A2","ISO 14025"],"producer_name":"Fritz EGGER GmbH & Co. OG","environmental_impact":[{"parameter":"GWP-total","unit":"kg CO2-eq.","values":[{"value":"-5,84E+02","module":"A1-A3"},{"value":"0,0E+00","module":"C1"},{"value":"1,93E+00","module":"C2"},{"value":"9,98E+02","module":"C3"},{"value":"0,0E+00","module":"C4"},{"value":"-3,52E+02","module":"D"}]},{"parameter":"GWP-fossil","unit":"kg CO2-eq.","values":[{"value":"3,98E+02","module":"A1-A3"},{"value":"0,0E+00","module":"C1"},{"value":"1,92E+00","module":"C2"},{"value":"5,16E+00","module":"C3"},{"value":"0,0E+00","module":"C4"},{"value":"-3,51E+02","module":"D"}]},{"parameter":"GWP-biogenic","unit":"kg CO2-eq.","values":[{"value":"-9,83E+02","module":"A1-A3"},{"value":"0,0E+00","module":"C1"},{"value":"-3,20E-03","module":"C2"},{"value":"9,93E+02","module":"C3"},{"value":"0,0E+00","module":"C4"},{"value":"-1,02E+00","module":"D"}]},{"parameter":"GWP-luluc","unit":"kg CO2-eq.","values":[{"value":"5,43E-01","module":"A1-A3"},{"value":"0,0E+00","module":"C1"},{"value":"1,54E-02","module":"C2"},{"value":"7,48E-03","module":"C3"},{"value":"0,0E+00","module":"C4"},{"value":"-3,32E-01","module":"D"}]},{"parameter":"ODP","unit":"kg CFC11-eq.","values":[{"value":"1,60E-11","module":"A1-A3"},{"value":"0,0E+00","module":"C1"},{"value":"3,50E-16","module":"C2"},{"value":"1,13E-13","module":"C3"},{"value":"0,0E+00","module":"C4"},{"value":"-4,98E-12","module":"D"}]},{"parameter":"AP","unit":"mol H^(+)-eq.","values":[{"value":"8,73E-01","module":"A1-A3"},{"value":"0,0E+00","module":"C1"},{"value":"6,48E-03","module":"C2"},{"value":"1,14E-02","module":"C3"},{"value":"0,0E+00","module":"C4"},{"value":"2,73E-01","module":"D"}]},{"parameter":"POCP","unit":"kg NMVOC-eq.","values":[{"value":"9,88E-01","module":"A1-A3"},{"value":"0,0E+00","module":"C1"},{"value":"5,75E-03","module":"C2"},{"value":"6,93E-03","module":"C3"},{"value":"0,0E+00","module":"C4"},{"value":"2,93E-01","module":"D"}]},{"parameter":"ADPE","unit":"kg Sb-eq.","values":[{"value":"2,71E-04","module":"A1-A3"},{"value":"0,0E+00","module":"C1"},{"value":"1,54E-07","module":"C2"},{"value":"1,49E-06","module":"C3"},{"value":"0,0E+00","module":"C4"},{"value":"-7,49E-05","module":"D"}]},{"parameter":"ADPF","unit":"MJ","values":[{"value":"5,66E+03","module":"A1-A3"},{"value":"0,0E+00","module":"C1"},{"value":"2,55E+01","module":"C2"},{"value":"9,08E+01","module":"C3"},{"value":"0,0E+00","module":"C4"},{"value":"-7,02E+03","module":"D"}]},{"parameter":"WDP","unit":"m^3 Welt-eq. entzogen","values":[{"value":"2,79E+00","module":"A1-A3"},{"value":"0,0E+00","module":"C1"},{"value":"1,86E-02","module":"C2"},{"value":"1,12E+00","module":"C3"},{"value":"0,0E+00","module":"C4"},{"value":"-2,30E+01","module":"D"}]},{"parameter":"EP-freshwater","unit":"kg PO4-eq.","values":[{"value":"1,16E-03","module":"A1-A3"},{"value":"0,0E+00","module":"C1"},{"value":"5,81E-06","module":"C2"},{"value":"1,38E-05","module":"C3"},{"value":"0,0E+00","module":"C4"},{"value":"-6,10E-04","module":"D"}]},{"parameter":"EP-marine","unit":"kg N-eq.","values":[{"value":"3,42E-01","module":"A1-A3"},{"value":"0,0E+00","module":"C1"},{"value":"2,92E-03","module":"C2"},{"value":"2,53E-03","module":"C3"},{"value":"0,0E+00","module":"C4"},{"value":"6,93E-02","module":"D"}]},{"parameter":"EP-terrestrial","unit":"mol N-eq.","values":[{"value":"3,69E+00","module":"A1-A3"},{"value":"0,0E+00","module":"C1"},{"value":"3,27E-02","module":"C2"},{"value":"2,66E-02","module":"C3"},{"value":"0,0E+00","module":"C4"},{"value":"8,24E-01","module":"D"}]}],"additional_environmental_impact":[{"parameter":"PM","unit":"Krankheitsf\u00e4lle","values":[{"value":"2,00E-03","module":"A1-A3"},{"value":"0,0E+00","module":"C1"},{"value":"3,66E-08","module":"C2"},{"value":"9,56E-08","module":"C3"},{"value":"0,0E+00","module":"C4"},{"value":"-1,48E-06","module":"D"}]},{"parameter":"ETP-fw","unit":"CTUe","values":[{"value":"2,90E+03","module":"A1-A3"},{"value":"0,0E+00","module":"C1"},{"value":"1,90E+01","module":"C2"},{"value":"3,88E+01","module":"C3"},{"value":"0,0E+00","module":"C4"},{"value":"-1,72E+03","module":"D"}]},{"parameter":"HTP-c","unit":"CTUh","values":[{"value":"4,48E-07","module":"A1-A3"},{"value":"0,0E+00","module":"C1"},{"value":"3,94E-10","module":"C2"},{"value":"1,07E-09","module":"C3"},{"value":"0,0E+00","module":"C4"},{"value":"-6,80E-09","module":"D"}]},{"parameter":"HTP-nc","unit":"CTUh","values":[{"value":"3,82E-06","module":"A1-A3"},{"value":"0,0E+00","module":"C1"},{"value":"2,27E-08","module":"C2"},{"value":"3,95E-08","module":"C3"},{"value":"0,0E+00","module":"C4"},{"value":"1,99E-06","module":"D"}]},{"parameter":"SQP","unit":"SQP","values":[{"value":"8,04E+04","module":"A1-A3"},{"value":"0,0E+00","module":"C1"},{"value":"8,93E+00","module":"C2"},{"value":"2,89E+01","module":"C3"},{"value":"0,0E+00","module":"C4"},{"value":"-1,29E+03","module":"D"}]}],"resource_use":[{"parameter":"PERE","unit":"MJ","values":[{"value":"3,19E+04","module":"A1-A3"},{"value":"0,0E+00","module":"C1"},{"value":"1,47E+00","module":"C2"},{"value":"1,01E+04","module":"C3"},{"value":"0,0E+00","module":"C4"},{"value":"-1,77E+03","module":"D"}]},{"parameter":"PERM","unit":"MJ","values":[{"value":"1,01E+04","module":"A1-A3"},{"value":"0,0E+00","module":"C1"},{"value":"0,0E+00","module":"C2"},{"value":"-1,01E+04","module":"C3"},{"value":"0,0E+00","module":"C4"},{"value":"0,0E+00","module":"D"}]},{"parameter":"PERT","unit":"MJ","values":[{"value":"4,20E+04","module":"A1-A3"},{"value":"0,0E+00","module":"C1"},{"value":"1,47E+00","module":"C2"},{"value":"4,02E+01","module":"C3"},{"value":"0,0E+00","module":"C4"},{"value":"-1,77E+03","module":"D"}]},{"parameter":"PENRE","unit":"MJ","values":[{"value":"5,25E+03","module":"A1-A3"},{"value":"0,0E+00","module":"C1"},{"value":"2,56E+01","module":"C2"},{"value":"4,94E+02","module":"C3"},{"value":"0,0E+00","module":"C4"},{"value":"-7,02E+03","module":"D"}]},{"parameter":"PENRM","unit":"MJ","values":[{"value":"4,03E+02","module":"A1-A3"},{"value":"0,0E+00","module":"C1"},{"value":"0,0E+00","module":"C2"},{"value":"-4,03E+02","module":"C3"},{"value":"0,0E+00","module":"C4"},{"value":"0,0E+00","module":"D"}]},{"parameter":"PENRT","unit":"MJ","values":[{"value":"5,66E+03","module":"A1-A3"},{"value":"0,0E+00","module":"C1"},{"value":"2,56E+01","module":"C2"},{"value":"9,08E+01","module":"C3"},{"value":"0,0E+00","module":"C4"},{"value":"-7,02E+03","module":"D"}]},{"parameter":"SM","unit":"kg","values":[{"value":"2,54E-01","module":"A1-A3"},{"value":"0,0E+00","module":"C1"},{"value":"0,0E+00","module":"C2"},{"value":"0,0E+00","module":"C3"},{"value":"0,0E+00","module":"C4"},{"value":"0,0E+00","module":"D"}]},{"parameter":"RSF","unit":"MJ","values":[{"value":"3,39E+03","module":"A1-A3"},{"value":"0,0E+00","module":"C1"},{"value":"0,0E+00","module":"C2"},{"value":"0,0E+00","module":"C3"},{"value":"0,0E+00","module":"C4"},{"value":"7,70E+03","module":"D"}]},{"parameter":"NRSF","unit":"MJ","values":[{"value":"0,0E+00","module":"A1-A3"},{"value":"0,0E+00","module":"C1"},{"value":"0,0E+00","module":"C2"},{"value":"0,0E+00","module":"C3"},{"value":"0,0E+00","module":"C4"},{"value":"3,08E+02","module":"D"}]},{"parameter":"FW","unit":"m^3","values":[{"value":"1,17E+00","module":"A1-A3"},{"value":"0,0E+00","module":"C1"},{"value":"1,71E-03","module":"C2"},{"value":"4,65E-02","module":"C3"},{"value":"0,0E+00","module":"C4"},{"value":"-1,43E+00","module":"D"}]}],"end_of_life_waste":[{"parameter":"HWD","unit":"kg","values":[{"value":"1,79E-05","module":"A1-A3"},{"value":"0,0E+00","module":"C1"},{"value":"1,18E-06","module":"C2"},{"value":"3,76E-08","module":"C3"},{"value":"0,0E+00","module":"C4"},{"value":"-2,38E-06","module":"D"}]},{"parameter":"NHWD","unit":"kg","values":[{"value":"1,01E+01","module":"A1-A3"},{"value":"0,0E+00","module":"C1"},{"value":"4,05E-03","module":"C2"},{"value":"6,44E-02","module":"C3"},{"value":"0,0E+00","module":"C4"},{"value":"2,57E-01","module":"D"}]},{"parameter":"RWD","unit":"kg","values":[{"value":"1,61E-01","module":"A1-A3"},{"value":"0,0E+00","module":"C1"},{"value":"4,71E-05","module":"C2"},{"value":"1,38E-02","module":"C3"},{"value":"0,0E+00","module":"C4"},{"value":"-6,04E-01","module":"D"}]}],"end_of_life_flow":[{"parameter":"CRU","unit":"kg","values":[{"value":"0,0E+00","module":"A1-A3"},{"value":"0,0E+00","module":"C1"},{"value":"0,0E+00","module":"C2"},{"value":"0,0E+00","module":"C3"},{"value":"0,0E+00","module":"C4"},{"value":"0,0E+00","module":"D"}]},{"parameter":"MFR","unit":"kg","values":[{"value":"0,0E+00","module":"A1-A3"},{"value":"0,0E+00","module":"C1"},{"value":"0,0E+00","module":"C2"},{"value":"0,0E+00","module":"C3"},{"value":"0,0E+00","module":"C4"},{"value":"0,0E+00","module":"D"}]},{"parameter":"MER","unit":"kg","values":[{"value":"0,0E+00","module":"A1-A3"},{"value":"0,0E+00","module":"C1"},{"value":"0,0E+00","module":"C2"},{"value":"6,41E+02","module":"C3"},{"value":"0,0E+00","module":"C4"},{"value":"0,0E+00","module":"D"}]},{"parameter":"EEE","unit":"MJ","values":[{"value":"0,0E+00","module":"A1-A3"},{"value":"0,0E+00","module":"C1"},{"value":"0,0E+00","module":"C2"},{"value":"0,0E+00","module":"C3"},{"value":"0,0E+00","module":"C4"},{"value":"0,0E+00","module":"D"}]},{"parameter":"EET","unit":"MJ","values":[{"value":"0,0E+00","module":"A1-A3"},{"value":"0,0E+00","module":"C1"},{"value":"0,0E+00","module":"C2"},{"value":"0,0E+00","module":"C3"},{"value":"0,0E+00","module":"C4"},{"value":"0,0E+00","module":"D"}]}]}