{"product_name":"EGGER Schichtstoff Flammex","epd_id":"EPD-EGG-20210050-IBC1-DE","compliance":["DIN EN 15804+A2","ISO 14025"],"producer_name":"Fritz EGGER GmbH & Co. OG","environmental_impact":[{"parameter":"GWP-total","unit":"kg CO2-eq.","values":[{"value":"2,70E+00","module":"A1-A3"},{"value":"0,0E+00","module":"C1"},{"value":"6,29E-03","module":"C2"},{"value":"0,0E+00","module":"C3"},{"value":"1,52E+00","module":"C4"},{"value":"-6,49E-01","module":"D"}]},{"parameter":"GWP-fossil","unit":"kg CO2-eq.","values":[{"value":"3,58E+00","module":"A1-A3"},{"value":"0,0E+00","module":"C1"},{"value":"6,25E-03","module":"C2"},{"value":"0,0E+00","module":"C3"},{"value":"6,59E-01","module":"C4"},{"value":"-6,47E-01","module":"D"}]},{"parameter":"GWP-biogenic","unit":"kg CO2-eq.","values":[{"value":"-8,78E-01","module":"A1-A3"},{"value":"0,0E+00","module":"C1"},{"value":"-1,04E-05","module":"C2"},{"value":"0,0E+00","module":"C3"},{"value":"8,57E-01","module":"C4"},{"value":"-1,52E-03","module":"D"}]},{"parameter":"GWP-luluc","unit":"kg CO2-eq.","values":[{"value":"2,03E-03","module":"A1-A3"},{"value":"0,0E+00","module":"C1"},{"value":"5,03E-05","module":"C2"},{"value":"0,0E+00","module":"C3"},{"value":"3,68E-05","module":"C4"},{"value":"-4,53E-04","module":"D"}]},{"parameter":"ODP","unit":"kg CFC11-eq.","values":[{"value":"5,49E-12","module":"A1-A3"},{"value":"0,0E+00","module":"C1"},{"value":"1,14E-18","module":"C2"},{"value":"0,0E+00","module":"C3"},{"value":"3,43E-16","module":"C4"},{"value":"-6,75E-15","module":"D"}]},{"parameter":"AP","unit":"mol H^(+)-eq.","values":[{"value":"9,85E-03","module":"A1-A3"},{"value":"0,0E+00","module":"C1"},{"value":"2,11E-05","module":"C2"},{"value":"0,0E+00","module":"C3"},{"value":"3,31E-04","module":"C4"},{"value":"-9,06E-04","module":"D"}]},{"parameter":"POCP","unit":"kg NMVOC-eq.","values":[{"value":"9,32E-03","module":"A1-A3"},{"value":"0,0E+00","module":"C1"},{"value":"1,87E-05","module":"C2"},{"value":"0,0E+00","module":"C3"},{"value":"3,01E-04","module":"C4"},{"value":"-6,74E-04","module":"D"}]},{"parameter":"ADPE","unit":"kg Sb-eq.","values":[{"value":"8,11E-06","module":"A1-A3"},{"value":"0,0E+00","module":"C1"},{"value":"5,03E-10","module":"C2"},{"value":"0,0E+00","module":"C3"},{"value":"5,23E-09","module":"C4"},{"value":"-1,06E-07","module":"D"}]},{"parameter":"ADPF","unit":"MJ","values":[{"value":"6,82E+01","module":"A1-A3"},{"value":"0,0E+00","module":"C1"},{"value":"8,29E-02","module":"C2"},{"value":"0,0E+00","module":"C3"},{"value":"5,25E-01","module":"C4"},{"value":"-1,10E+01","module":"D"}]},{"parameter":"WDP","unit":"m^3 Welt-eq. entzogen","values":[{"value":"3,68E-02","module":"A1-A3"},{"value":"0,0E+00","module":"C1"},{"value":"6,06E-05","module":"C2"},{"value":"0,0E+00","module":"C3"},{"value":"1,75E-01","module":"C4"},{"value":"-6,71E-02","module":"D"}]},{"parameter":"EP-freshwater","unit":"kg PO4-eq.","values":[{"value":"1,61E-05","module":"A1-A3"},{"value":"0,0E+00","module":"C1"},{"value":"1,89E-08","module":"C2"},{"value":"0,0E+00","module":"C3"},{"value":"6,22E-08","module":"C4"},{"value":"-8,34E-07","module":"D"}]},{"parameter":"EP-marine","unit":"kg N-eq.","values":[{"value":"4,56E-03","module":"A1-A3"},{"value":"0,0E+00","module":"C1"},{"value":"9,53E-06","module":"C2"},{"value":"0,0E+00","module":"C3"},{"value":"1,12E-04","module":"C4"},{"value":"-2,34E-04","module":"D"}]},{"parameter":"EP-terrestrial","unit":"mol N-eq.","values":[{"value":"2,83E-02","module":"A1-A3"},{"value":"0,0E+00","module":"C1"},{"value":"1,06E-04","module":"C2"},{"value":"0,0E+00","module":"C3"},{"value":"1,49E-03","module":"C4"},{"value":"-2,51E-03","module":"D"}]}],"additional_environmental_impact":[{"parameter":"PM","unit":"Krankheitsf\u00e4lle","values":[{"value":"9,41E-08","module":"A1-A3"},{"value":"0,0E+00","module":"C1"},{"value":"1,19E-10","module":"C2"},{"value":"0,0E+00","module":"C3"},{"value":"2,54E-09","module":"C4"},{"value":"-7,70E-09","module":"D"}]},{"parameter":"ETP-fw","unit":"CTUe","values":[{"value":"3,24E+01","module":"A1-A3"},{"value":"0,0E+00","module":"C1"},{"value":"6,21E-02","module":"C2"},{"value":"0,0E+00","module":"C3"},{"value":"3,11E-01","module":"C4"},{"value":"-2,37E+00","module":"D"}]},{"parameter":"HTP-c","unit":"CTUh","values":[{"value":"7,37E-10","module":"A1-A3"},{"value":"0,0E+00","module":"C1"},{"value":"1,28E-12","module":"C2"},{"value":"0,0E+00","module":"C3"},{"value":"1,66E-11","module":"C4"},{"value":"-1,03E-10","module":"D"}]},{"parameter":"HTP-nc","unit":"CTUh","values":[{"value":"4,31E-08","module":"A1-A3"},{"value":"0,0E+00","module":"C1"},{"value":"7,39E-11","module":"C2"},{"value":"0,0E+00","module":"C3"},{"value":"1,34E-09","module":"C4"},{"value":"-3,81E-09","module":"D"}]},{"parameter":"SQP","unit":"SQP","values":[{"value":"1,38E+02","module":"A1-A3"},{"value":"0,0E+00","module":"C1"},{"value":"2,91E-02","module":"C2"},{"value":"0,0E+00","module":"C3"},{"value":"1,35E-01","module":"C4"},{"value":"-1,72E+00","module":"D"}]}],"resource_use":[{"parameter":"PERE","unit":"MJ","values":[{"value":"1,15E+01","module":"A1-A3"},{"value":"0,0E+00","module":"C1"},{"value":"4,80E-03","module":"C2"},{"value":"0,0E+00","module":"C3"},{"value":"1,01E-01","module":"C4"},{"value":"-2,40E+00","module":"D"}]},{"parameter":"PERM","unit":"MJ","values":[{"value":"9,01E+00","module":"A1-A3"},{"value":"0,0E+00","module":"C1"},{"value":"0,0E+00","module":"C2"},{"value":"0,0E+00","module":"C3"},{"value":"0,0E+00","module":"C4"},{"value":"0,0E+00","module":"D"}]},{"parameter":"PERT","unit":"MJ","values":[{"value":"2,05E+01","module":"A1-A3"},{"value":"0,0E+00","module":"C1"},{"value":"4,80E-03","module":"C2"},{"value":"0,0E+00","module":"C3"},{"value":"1,01E-01","module":"C4"},{"value":"-2,40E+00","module":"D"}]},{"parameter":"PENRE","unit":"MJ","values":[{"value":"5,90E+01","module":"A1-A3"},{"value":"0,0E+00","module":"C1"},{"value":"8,33E-02","module":"C2"},{"value":"0,0E+00","module":"C3"},{"value":"5,25E-01","module":"C4"},{"value":"-1,10E+01","module":"D"}]},{"parameter":"PENRM","unit":"MJ","values":[{"value":"9,20E+00","module":"A1-A3"},{"value":"0,0E+00","module":"C1"},{"value":"0,0E+00","module":"C2"},{"value":"0,0E+00","module":"C3"},{"value":"0,0E+00","module":"C4"},{"value":"0,0E+00","module":"D"}]},{"parameter":"PENRT","unit":"MJ","values":[{"value":"6,82E+01","module":"A1-A3"},{"value":"0,0E+00","module":"C1"},{"value":"8,33E-02","module":"C2"},{"value":"0,0E+00","module":"C3"},{"value":"5,25E-01","module":"C4"},{"value":"-1,10E+01","module":"D"}]},{"parameter":"SM","unit":"kg","values":[{"value":"0,0E+00","module":"A1-A3"},{"value":"0,0E+00","module":"C1"},{"value":"0,0E+00","module":"C2"},{"value":"0,0E+00","module":"C3"},{"value":"0,0E+00","module":"C4"},{"value":"0,0E+00","module":"D"}]},{"parameter":"RSF","unit":"MJ","values":[{"value":"4,02E-02","module":"A1-A3"},{"value":"0,0E+00","module":"C1"},{"value":"0,0E+00","module":"C2"},{"value":"0,0E+00","module":"C3"},{"value":"0,0E+00","module":"C4"},{"value":"0,0E+00","module":"D"}]},{"parameter":"NRSF","unit":"MJ","values":[{"value":"0,0E+00","module":"A1-A3"},{"value":"0,0E+00","module":"C1"},{"value":"0,0E+00","module":"C2"},{"value":"0,0E+00","module":"C3"},{"value":"0,0E+00","module":"C4"},{"value":"0,0E+00","module":"D"}]},{"parameter":"FW","unit":"m^3","values":[{"value":"1,35E-02","module":"A1-A3"},{"value":"0,0E+00","module":"C1"},{"value":"5,59E-06","module":"C2"},{"value":"0,0E+00","module":"C3"},{"value":"4,14E-03","module":"C4"},{"value":"-2,78E-03","module":"D"}]}],"end_of_life_waste":[{"parameter":"HWD","unit":"kg","values":[{"value":"6,02E-07","module":"A1-A3"},{"value":"0,0E+00","module":"C1"},{"value":"3,85E-09","module":"C2"},{"value":"0,0E+00","module":"C3"},{"value":"1,25E-09","module":"C4"},{"value":"-4,38E-09","module":"D"}]},{"parameter":"NHWD","unit":"kg","values":[{"value":"7,34E-01","module":"A1-A3"},{"value":"0,0E+00","module":"C1"},{"value":"1,32E-05","module":"C2"},{"value":"0,0E+00","module":"C3"},{"value":"8,90E-02","module":"C4"},{"value":"-5,07E-03","module":"D"}]},{"parameter":"RWD","unit":"kg","values":[{"value":"7,84E-04","module":"A1-A3"},{"value":"0,0E+00","module":"C1"},{"value":"1,53E-07","module":"C2"},{"value":"0,0E+00","module":"C3"},{"value":"2,47E-05","module":"C4"},{"value":"-8,19E-04","module":"D"}]}],"end_of_life_flow":[{"parameter":"CRU","unit":"kg","values":[{"value":"0,0E+00","module":"A1-A3"},{"value":"0,0E+00","module":"C1"},{"value":"0,0E+00","module":"C2"},{"value":"0,0E+00","module":"C3"},{"value":"0,0E+00","module":"C4"},{"value":"0,0E+00","module":"D"}]},{"parameter":"MFR","unit":"kg","values":[{"value":"0,0E+00","module":"A1-A3"},{"value":"0,0E+00","module":"C1"},{"value":"0,0E+00","module":"C2"},{"value":"0,0E+00","module":"C3"},{"value":"0,0E+00","module":"C4"},{"value":"0,0E+00","module":"D"}]},{"parameter":"MER","unit":"kg","values":[{"value":"0,0E+00","module":"A1-A3"},{"value":"0,0E+00","module":"C1"},{"value":"0,0E+00","module":"C2"},{"value":"0,0E+00","module":"C3"},{"value":"0,0E+00","module":"C4"},{"value":"0,0E+00","module":"D"}]},{"parameter":"EEE","unit":"MJ","values":[{"value":"0,0E+00","module":"A1-A3"},{"value":"0,0E+00","module":"C1"},{"value":"0,0E+00","module":"C2"},{"value":"0,0E+00","module":"C3"},{"value":"2,74E+00","module":"C4"},{"value":"0,0E+00","module":"D"}]},{"parameter":"EET","unit":"MJ","values":[{"value":"0,0E+00","module":"A1-A3"},{"value":"0,0E+00","module":"C1"},{"value":"0,0E+00","module":"C2"},{"value":"0,0E+00","module":"C3"},{"value":"4,95E+00","module":"C4"},{"value":"0,0E+00","module":"D"}]}]}