{"product_name":"EGGER Schichtstoff","epd_id":"EPD-EGG-20210049-IBC1-DE","compliance":["DIN EN 15804+A2","ISO 14025"],"producer_name":"Fritz EGGER GmbH & Co. OG","environmental_impact":[{"parameter":"GWP-total","unit":"kg CO2-eq.","values":[{"value":"2,03E+00","module":"A1-A3"},{"value":"0,0E+00","module":"C1"},{"value":"5,79E-03","module":"C2"},{"value":"0,0E+00","module":"C3"},{"value":"1,39E+00","module":"C4"},{"value":"-6,13E-01","module":"D"}]},{"parameter":"GWP-fossil","unit":"kg CO2-eq.","values":[{"value":"2,69E+00","module":"A1-A3"},{"value":"0,0E+00","module":"C1"},{"value":"5,75E-03","module":"C2"},{"value":"0,0E+00","module":"C3"},{"value":"7,10E-01","module":"C4"},{"value":"-6,11E-01","module":"D"}]},{"parameter":"GWP-biogenic","unit":"kg CO2-eq.","values":[{"value":"-6,62E-01","module":"A1-A3"},{"value":"0,0E+00","module":"C1"},{"value":"-9,61E-06","module":"C2"},{"value":"0,0E+00","module":"C3"},{"value":"6,77E-01","module":"C4"},{"value":"-1,43E-03","module":"D"}]},{"parameter":"GWP-luluc","unit":"kg CO2-eq.","values":[{"value":"1,58E-03","module":"A1-A3"},{"value":"0,0E+00","module":"C1"},{"value":"4,63E-05","module":"C2"},{"value":"0,0E+00","module":"C3"},{"value":"3,58E-05","module":"C4"},{"value":"-4,28E-04","module":"D"}]},{"parameter":"ODP","unit":"kg CFC11-eq.","values":[{"value":"4,26E-12","module":"A1-A3"},{"value":"0,0E+00","module":"C1"},{"value":"1,05E-18","module":"C2"},{"value":"0,0E+00","module":"C3"},{"value":"3,27E-16","module":"C4"},{"value":"-6,37E-15","module":"D"}]},{"parameter":"AP","unit":"mol H^(+)-eq.","values":[{"value":"7,45E-03","module":"A1-A3"},{"value":"0,0E+00","module":"C1"},{"value":"1,94E-05","module":"C2"},{"value":"0,0E+00","module":"C3"},{"value":"2,87E-04","module":"C4"},{"value":"-8,55E-04","module":"D"}]},{"parameter":"POCP","unit":"kg NMVOC-eq.","values":[{"value":"7,04E-03","module":"A1-A3"},{"value":"0,0E+00","module":"C1"},{"value":"1,72E-05","module":"C2"},{"value":"0,0E+00","module":"C3"},{"value":"2,58E-04","module":"C4"},{"value":"-6,35E-04","module":"D"}]},{"parameter":"ADPE","unit":"kg Sb-eq.","values":[{"value":"6,27E-06","module":"A1-A3"},{"value":"0,0E+00","module":"C1"},{"value":"4,63E-10","module":"C2"},{"value":"0,0E+00","module":"C3"},{"value":"4,95E-09","module":"C4"},{"value":"-1,00E-07","module":"D"}]},{"parameter":"ADPF","unit":"MJ","values":[{"value":"4,72E+01","module":"A1-A3"},{"value":"0,0E+00","module":"C1"},{"value":"7,63E-02","module":"C2"},{"value":"0,0E+00","module":"C3"},{"value":"4,89E-01","module":"C4"},{"value":"-1,04E+01","module":"D"}]},{"parameter":"WDP","unit":"m^3 Welt-eq. entzogen","values":[{"value":"4,28E-02","module":"A1-A3"},{"value":"0,0E+00","module":"C1"},{"value":"5,58E-05","module":"C2"},{"value":"0,0E+00","module":"C3"},{"value":"1,58E-01","module":"C4"},{"value":"-6,33E-02","module":"D"}]},{"parameter":"EP-freshwater","unit":"kg PO4-eq.","values":[{"value":"1,14E-05","module":"A1-A3"},{"value":"0,0E+00","module":"C1"},{"value":"1,74E-08","module":"C2"},{"value":"0,0E+00","module":"C3"},{"value":"5,85E-08","module":"C4"},{"value":"-7,87E-07","module":"D"}]},{"parameter":"EP-marine","unit":"kg N-eq.","values":[{"value":"3,38E-03","module":"A1-A3"},{"value":"0,0E+00","module":"C1"},{"value":"8,77E-06","module":"C2"},{"value":"0,0E+00","module":"C3"},{"value":"9,52E-05","module":"C4"},{"value":"-2,21E-04","module":"D"}]},{"parameter":"EP-terrestrial","unit":"mol N-eq.","values":[{"value":"2,15E-02","module":"A1-A3"},{"value":"0,0E+00","module":"C1"},{"value":"9,80E-05","module":"C2"},{"value":"0,0E+00","module":"C3"},{"value":"1,29E-03","module":"C4"},{"value":"-2,37E-03","module":"D"}]}],"additional_environmental_impact":[{"parameter":"PM","unit":"Krankheitsf\u00e4lle","values":[{"value":"7,18E-08","module":"A1-A3"},{"value":"0,0E+00","module":"C1"},{"value":"1,10E-10","module":"C2"},{"value":"0,0E+00","module":"C3"},{"value":"2,36E-09","module":"C4"},{"value":"-7,26E-09","module":"D"}]},{"parameter":"ETP-fw","unit":"CTUe","values":[{"value":"2,18E+01","module":"A1-A3"},{"value":"0,0E+00","module":"C1"},{"value":"5,71E-02","module":"C2"},{"value":"0,0E+00","module":"C3"},{"value":"2,99E-01","module":"C4"},{"value":"-2,23E+00","module":"D"}]},{"parameter":"HTP-c","unit":"CTUh","values":[{"value":"5,04E-10","module":"A1-A3"},{"value":"0,0E+00","module":"C1"},{"value":"1,18E-12","module":"C2"},{"value":"0,0E+00","module":"C3"},{"value":"1,60E-11","module":"C4"},{"value":"-9,68E-11","module":"D"}]},{"parameter":"HTP-nc","unit":"CTUh","values":[{"value":"3,04E-08","module":"A1-A3"},{"value":"0,0E+00","module":"C1"},{"value":"6,80E-11","module":"C2"},{"value":"0,0E+00","module":"C3"},{"value":"1,36E-09","module":"C4"},{"value":"-3,60E-09","module":"D"}]},{"parameter":"SQP","unit":"SQP","values":[{"value":"1,12E+02","module":"A1-A3"},{"value":"0,0E+00","module":"C1"},{"value":"2,68E-02","module":"C2"},{"value":"0,0E+00","module":"C3"},{"value":"1,25E-01","module":"C4"},{"value":"-1,63E+00","module":"D"}]}],"resource_use":[{"parameter":"PERE","unit":"MJ","values":[{"value":"8,60E+00","module":"A1-A3"},{"value":"0,0E+00","module":"C1"},{"value":"4,41E-03","module":"C2"},{"value":"0,0E+00","module":"C3"},{"value":"9,46E-02","module":"C4"},{"value":"-2,26E+00","module":"D"}]},{"parameter":"PERM","unit":"MJ","values":[{"value":"7,38E+00","module":"A1-A3"},{"value":"0,0E+00","module":"C1"},{"value":"0,0E+00","module":"C2"},{"value":"0,0E+00","module":"C3"},{"value":"0,0E+00","module":"C4"},{"value":"0,0E+00","module":"D"}]},{"parameter":"PERT","unit":"MJ","values":[{"value":"1,60E+01","module":"A1-A3"},{"value":"0,0E+00","module":"C1"},{"value":"4,41E-03","module":"C2"},{"value":"0,0E+00","module":"C3"},{"value":"9,46E-02","module":"C4"},{"value":"-2,26E+00","module":"D"}]},{"parameter":"PENRE","unit":"MJ","values":[{"value":"3,72E+01","module":"A1-A3"},{"value":"0,0E+00","module":"C1"},{"value":"7,66E-02","module":"C2"},{"value":"0,0E+00","module":"C3"},{"value":"4,89E-01","module":"C4"},{"value":"-1,04E+01","module":"D"}]},{"parameter":"PENRM","unit":"MJ","values":[{"value":"1,01E+01","module":"A1-A3"},{"value":"0,0E+00","module":"C1"},{"value":"0,0E+00","module":"C2"},{"value":"0,0E+00","module":"C3"},{"value":"0,0E+00","module":"C4"},{"value":"0,0E+00","module":"D"}]},{"parameter":"PENRT","unit":"MJ","values":[{"value":"4,73E+01","module":"A1-A3"},{"value":"0,0E+00","module":"C1"},{"value":"7,66E-02","module":"C2"},{"value":"0,0E+00","module":"C3"},{"value":"4,89E-01","module":"C4"},{"value":"-1,04E+01","module":"D"}]},{"parameter":"SM","unit":"kg","values":[{"value":"0,0E+00","module":"A1-A3"},{"value":"0,0E+00","module":"C1"},{"value":"0,0E+00","module":"C2"},{"value":"0,0E+00","module":"C3"},{"value":"0,0E+00","module":"C4"},{"value":"0,0E+00","module":"D"}]},{"parameter":"RSF","unit":"MJ","values":[{"value":"4,07E-02","module":"A1-A3"},{"value":"0,0E+00","module":"C1"},{"value":"0,0E+00","module":"C2"},{"value":"0,0E+00","module":"C3"},{"value":"0,0E+00","module":"C4"},{"value":"0,0E+00","module":"D"}]},{"parameter":"NRSF","unit":"MJ","values":[{"value":"0,0E+00","module":"A1-A3"},{"value":"0,0E+00","module":"C1"},{"value":"0,0E+00","module":"C2"},{"value":"0,0E+00","module":"C3"},{"value":"0,0E+00","module":"C4"},{"value":"0,0E+00","module":"D"}]},{"parameter":"FW","unit":"m^3","values":[{"value":"1,10E-02","module":"A1-A3"},{"value":"0,0E+00","module":"C1"},{"value":"5,14E-06","module":"C2"},{"value":"0,0E+00","module":"C3"},{"value":"3,74E-03","module":"C4"},{"value":"-2,62E-03","module":"D"}]}],"end_of_life_waste":[{"parameter":"HWD","unit":"kg","values":[{"value":"4,67E-07","module":"A1-A3"},{"value":"0,0E+00","module":"C1"},{"value":"3,54E-09","module":"C2"},{"value":"0,0E+00","module":"C3"},{"value":"1,24E-09","module":"C4"},{"value":"-4,13E-09","module":"D"}]},{"parameter":"NHWD","unit":"kg","values":[{"value":"5,83E-01","module":"A1-A3"},{"value":"0,0E+00","module":"C1"},{"value":"1,21E-05","module":"C2"},{"value":"0,0E+00","module":"C3"},{"value":"8,86E-02","module":"C4"},{"value":"-4,79E-03","module":"D"}]},{"parameter":"RWD","unit":"kg","values":[{"value":"6,10E-04","module":"A1-A3"},{"value":"0,0E+00","module":"C1"},{"value":"1,41E-07","module":"C2"},{"value":"0,0E+00","module":"C3"},{"value":"2,26E-05","module":"C4"},{"value":"-7,72E-04","module":"D"}]}],"end_of_life_flow":[{"parameter":"CRU","unit":"kg","values":[{"value":"0,0E+00","module":"A1-A3"},{"value":"0,0E+00","module":"C1"},{"value":"0,0E+00","module":"C2"},{"value":"0,0E+00","module":"C3"},{"value":"0,0E+00","module":"C4"},{"value":"0,0E+00","module":"D"}]},{"parameter":"MFR","unit":"kg","values":[{"value":"0,0E+00","module":"A1-A3"},{"value":"0,0E+00","module":"C1"},{"value":"0,0E+00","module":"C2"},{"value":"0,0E+00","module":"C3"},{"value":"0,0E+00","module":"C4"},{"value":"0,0E+00","module":"D"}]},{"parameter":"MER","unit":"kg","values":[{"value":"0,0E+00","module":"A1-A3"},{"value":"0,0E+00","module":"C1"},{"value":"0,0E+00","module":"C2"},{"value":"0,0E+00","module":"C3"},{"value":"0,0E+00","module":"C4"},{"value":"0,0E+00","module":"D"}]},{"parameter":"EEE","unit":"MJ","values":[{"value":"0,0E+00","module":"A1-A3"},{"value":"0,0E+00","module":"C1"},{"value":"0,0E+00","module":"C2"},{"value":"0,0E+00","module":"C3"},{"value":"2,58E+00","module":"C4"},{"value":"0,0E+00","module":"D"}]},{"parameter":"EET","unit":"MJ","values":[{"value":"0,0E+00","module":"A1-A3"},{"value":"0,0E+00","module":"C1"},{"value":"0,0E+00","module":"C2"},{"value":"0,0E+00","module":"C3"},{"value":"4,67E+00","module":"C4"},{"value":"0,0E+00","module":"D"}]}]}