{"product_name":"Eisenoxid-Schwarzpigment (Fe3O4)","epd_id":"EPD-LAN-20230194-IBC2-EN","compliance":["DIN EN 15804+A2","ISO 14025"],"producer_name":"Lanxess Deutschland GmbH, BU Inorganic Pigments","environmental_impact":[{"parameter":"GWP-total","unit":"kg CO2-eq","values":[{"value":"1,77E+03","module":"A1-A3"},{"value":"9,97E+02","module":"A1"},{"value":"1,37E+02","module":"A2"},{"value":"6,40E+02","module":"A3"}]},{"parameter":"GWP-fossil","unit":"kg CO2-eq","values":[{"value":"1,69E+03","module":"A1-A3"},{"value":"9,90E+02","module":"A1"},{"value":"1,37E+02","module":"A2"},{"value":"5,61E+02","module":"A3"}]},{"parameter":"GWP-biogenic","unit":"kg CO2-eq","values":[{"value":"8,51E+01","module":"A1-A3"},{"value":"6,32E+00","module":"A1"},{"value":"-4,83E-01","module":"A2"},{"value":"7,93E+01","module":"A3"}]},{"parameter":"GWP-luluc","unit":"kg CO2-eq","values":[{"value":"9,61E-01","module":"A1-A3"},{"value":"4,15E-01","module":"A1"},{"value":"5,16E-01","module":"A2"},{"value":"3,02E-02","module":"A3"}]},{"parameter":"ODP","unit":"kg CFC11-eq","values":[{"value":"4,29E-06","module":"A1-A3"},{"value":"4,29E-06","module":"A1"},{"value":"1,05E-10","module":"A2"},{"value":"6,54E-10","module":"A3"}]},{"parameter":"AP","unit":"mol H^(+)-eq","values":[{"value":"3,04E+00","module":"A1-A3"},{"value":"2,18E+00","module":"A1"},{"value":"3,58E-01","module":"A2"},{"value":"4,97E-01","module":"A3"}]},{"parameter":"POCP","unit":"kg NMVOC-eq","values":[{"value":"2,64E+00","module":"A1-A3"},{"value":"1,78E+00","module":"A1"},{"value":"3,29E-01","module":"A2"},{"value":"5,26E-01","module":"A3"}]},{"parameter":"ADPE","unit":"kg Sb-eq","values":[{"value":"1,14E-03","module":"A1-A3"},{"value":"1,09E-03","module":"A1"},{"value":"1,50E-05","module":"A2"},{"value":"3,07E-05","module":"A3"}]},{"parameter":"ADPF","unit":"MJ","values":[{"value":"3,07E+04","module":"A1-A3"},{"value":"2,07E+04","module":"A1"},{"value":"1,82E+03","module":"A2"},{"value":"8,16E+03","module":"A3"}]},{"parameter":"WDP","unit":"m^3 world-eq deprived","values":[{"value":"4,28E+01","module":"A1-A3"},{"value":"2,13E+01","module":"A1"},{"value":"6,54E-01","module":"A2"},{"value":"2,08E+01","module":"A3"}]},{"parameter":"EP-freshwater","unit":"kg P-eq","values":[{"value":"3,26E-02","module":"A1-A3"},{"value":"3,22E-02","module":"A1"},{"value":"2,82E-04","module":"A2"},{"value":"1,13E-04","module":"A3"}]},{"parameter":"EP-marine","unit":"kg N-eq","values":[{"value":"9,85E-01","module":"A1-A3"},{"value":"6,32E-01","module":"A1"},{"value":"1,62E-01","module":"A2"},{"value":"1,90E-01","module":"A3"}]},{"parameter":"EP-terrestrial","unit":"mol N-eq","values":[{"value":"1,07E+01","module":"A1-A3"},{"value":"6,73E+00","module":"A1"},{"value":"1,82E+00","module":"A2"},{"value":"2,11E+00","module":"A3"}]}],"additional_environmental_impact":[{"parameter":"PM","unit":"Disease incidence","values":[{"value":null,"module":"A1-A3"},{"value":null,"module":"A1"},{"value":null,"module":"A2"},{"value":null,"module":"A3"}]},{"parameter":"ETP-fw","unit":"CTUe","values":[{"value":null,"module":"A1-A3"},{"value":null,"module":"A1"},{"value":null,"module":"A2"},{"value":null,"module":"A3"}]},{"parameter":"HTP-c","unit":"CTUh","values":[{"value":null,"module":"A1-A3"},{"value":null,"module":"A1"},{"value":null,"module":"A2"},{"value":null,"module":"A3"}]},{"parameter":"HTP-nc","unit":"CTUh","values":[{"value":null,"module":"A1-A3"},{"value":null,"module":"A1"},{"value":null,"module":"A2"},{"value":null,"module":"A3"}]},{"parameter":"SQP","unit":"SQP","values":[{"value":null,"module":"A1-A3"},{"value":null,"module":"A1"},{"value":null,"module":"A2"},{"value":null,"module":"A3"}]}],"resource_use":[{"parameter":"PERE","unit":"MJ","values":[{"value":"1,59E+03","module":"A1-A3"},{"value":"1,25E+03","module":"A1"},{"value":"1,18E+02","module":"A2"},{"value":"2,28E+02","module":"A3"}]},{"parameter":"PERM","unit":"MJ","values":[{"value":"0,0E+00","module":"A1-A3"},{"value":"0,0E+00","module":"A1"},{"value":"0,0E+00","module":"A2"},{"value":"0,0E+00","module":"A3"}]},{"parameter":"PERT","unit":"MJ","values":[{"value":"2,34E+03","module":"A1-A3"},{"value":"1,25E+03","module":"A1"},{"value":"1,18E+02","module":"A2"},{"value":"9,71E+02","module":"A3"}]},{"parameter":"PENRE","unit":"MJ","values":[{"value":"3,06E+04","module":"A1-A3"},{"value":"2,16E+04","module":"A1"},{"value":"1,24E+03","module":"A2"},{"value":"7,78E+03","module":"A3"}]},{"parameter":"PENRM","unit":"MJ","values":[{"value":"1,21E+02","module":"A1-A3"},{"value":"0,0E+00","module":"A1"},{"value":"0,0E+00","module":"A2"},{"value":"1,21E+02","module":"A3"}]},{"parameter":"PENRT","unit":"MJ","values":[{"value":"3,07E+04","module":"A1-A3"},{"value":"2,16E+04","module":"A1"},{"value":"1,24E+03","module":"A2"},{"value":"7,90E+03","module":"A3"}]},{"parameter":"SM","unit":"kg","values":[{"value":"0,0E+00","module":"A1-A3"},{"value":"6,12E+02","module":"A1"},{"value":"0,0E+00","module":"A2"},{"value":"0,0E+00","module":"A3"}]},{"parameter":"RSF","unit":"MJ","values":[{"value":"0,0E+00","module":"A1-A3"},{"value":"0,0E+00","module":"A1"},{"value":"0,0E+00","module":"A2"},{"value":"0,0E+00","module":"A3"}]},{"parameter":"NRSF","unit":"MJ","values":[{"value":"0,0E+00","module":"A1-A3"},{"value":"0,0E+00","module":"A1"},{"value":"0,0E+00","module":"A2"},{"value":"0,0E+00","module":"A3"}]},{"parameter":"FW","unit":"m^3","values":[{"value":"3,73E+00","module":"A1-A3"},{"value":"2,75E+00","module":"A1"},{"value":"7,61E-02","module":"A2"},{"value":"9,06E-01","module":"A3"}]}],"end_of_life_waste":[{"parameter":"HWD","unit":"kg","values":[{"value":"5,01E+01","module":"A1-A3"},{"value":"3,20E+01","module":"A1"},{"value":"5,89E+00","module":"A2"},{"value":"1,22E+01","module":"A3"}]},{"parameter":"NHWD","unit":"kg","values":[{"value":"2,25E+01","module":"A1-A3"},{"value":"9,69E+00","module":"A1"},{"value":"2,30E-01","module":"A2"},{"value":"1,26E+01","module":"A3"}]},{"parameter":"RWD","unit":"kg","values":[{"value":"5,05E+01","module":"A1-A3"},{"value":"3,22E+01","module":"A1"},{"value":"5,90E+00","module":"A2"},{"value":"1,25E+01","module":"A3"}]}],"end_of_life_flow":[{"parameter":"CRU","unit":"kg","values":[{"value":"0,0E+00","module":"A1-A3"},{"value":"0,0E+00","module":"A1"},{"value":"0,0E+00","module":"A2"},{"value":"0,0E+00","module":"A3"}]},{"parameter":"MFR","unit":"kg","values":[{"value":"0,0E+00","module":"A1-A3"},{"value":"0,0E+00","module":"A1"},{"value":"0,0E+00","module":"A2"},{"value":"0,0E+00","module":"A3"}]},{"parameter":"MER","unit":"kg","values":[{"value":"0,0E+00","module":"A1-A3"},{"value":"0,0E+00","module":"A1"},{"value":"0,0E+00","module":"A2"},{"value":"0,0E+00","module":"A3"}]},{"parameter":"EEE","unit":"MJ","values":[{"value":"0,0E+00","module":"A1-A3"},{"value":"0,0E+00","module":"A1"},{"value":"0,0E+00","module":"A2"},{"value":"0,0E+00","module":"A3"}]},{"parameter":"EET","unit":"MJ","values":[{"value":"0,0E+00","module":"A1-A3"},{"value":"0,0E+00","module":"A1"},{"value":"0,0E+00","module":"A2"},{"value":"0,0E+00","module":"A3"}]}]}