{"product_name":"Eisenoxid-Rotpigment (Fe2O3)","epd_id":"EPD-LAN-20230195-IBC2-EN","compliance":["DIN EN 15804+A2","ISO 14025"],"producer_name":"Lanxess Deutschland GmbH, BU Inorganic Pigments","environmental_impact":[{"parameter":"GWP-total","unit":"kg CO2-eq","values":[{"value":"1,52E+03","module":"A1-A3"},{"value":"7,98E+02","module":"A1"},{"value":"8,34E+01","module":"A2"},{"value":"6,36E+02","module":"A3"}]},{"parameter":"GWP-fossil","unit":"kg CO2-eq","values":[{"value":"1,43E+03","module":"A1-A3"},{"value":"7,95E+02","module":"A1"},{"value":"8,33E+01","module":"A2"},{"value":"5,56E+02","module":"A3"}]},{"parameter":"GWP-biogenic","unit":"kg CO2-eq","values":[{"value":"8,17E+01","module":"A1-A3"},{"value":"2,50E+00","module":"A1"},{"value":"-2,63E-01","module":"A2"},{"value":"7,94E+01","module":"A3"}]},{"parameter":"GWP-luluc","unit":"kg CO2-eq","values":[{"value":"5,86E-01","module":"A1-A3"},{"value":"2,51E-01","module":"A1"},{"value":"3,07E-01","module":"A2"},{"value":"2,80E-02","module":"A3"}]},{"parameter":"ODP","unit":"kg CFC11-eq","values":[{"value":"7,04E-06","module":"A1-A3"},{"value":"7,04E-06","module":"A1"},{"value":"1,04E-10","module":"A2"},{"value":"6,24E-10","module":"A3"}]},{"parameter":"AP","unit":"mol H^(+)-eq","values":[{"value":"2,69E+00","module":"A1-A3"},{"value":"2,00E+00","module":"A1"},{"value":"2,15E-01","module":"A2"},{"value":"4,76E-01","module":"A3"}]},{"parameter":"POCP","unit":"kg NMVOC-eq","values":[{"value":"2,37E+00","module":"A1-A3"},{"value":"1,66E+00","module":"A1"},{"value":"1,97E-01","module":"A2"},{"value":"5,12E-01","module":"A3"}]},{"parameter":"ADPE","unit":"kg Sb-eq","values":[{"value":"1,59E-03","module":"A1-A3"},{"value":"1,55E-03","module":"A1"},{"value":"9,78E-06","module":"A2"},{"value":"3,20E-05","module":"A3"}]},{"parameter":"ADPF","unit":"MJ","values":[{"value":"3,07E+04","module":"A1-A3"},{"value":"2,15E+04","module":"A1"},{"value":"1,10E+03","module":"A2"},{"value":"8,17E+03","module":"A3"}]},{"parameter":"WDP","unit":"m^3 world-eq deprived","values":[{"value":"5,02E+01","module":"A1-A3"},{"value":"2,79E+01","module":"A1"},{"value":"4,29E-01","module":"A2"},{"value":"2,19E+01","module":"A3"}]},{"parameter":"EP-freshwater","unit":"kg P-eq","values":[{"value":"4,95E-02","module":"A1-A3"},{"value":"4,92E-02","module":"A1"},{"value":"1,75E-04","module":"A2"},{"value":"1,28E-04","module":"A3"}]},{"parameter":"EP-marine","unit":"kg N-eq","values":[{"value":"8,16E-01","module":"A1-A3"},{"value":"5,34E-01","module":"A1"},{"value":"9,72E-02","module":"A2"},{"value":"1,85E-01","module":"A3"}]},{"parameter":"EP-terrestrial","unit":"mol N-eq","values":[{"value":"8,46E+00","module":"A1-A3"},{"value":"5,32E+00","module":"A1"},{"value":"1,09E+00","module":"A2"},{"value":"2,05E+00","module":"A3"}]}],"additional_environmental_impact":[{"parameter":"PM","unit":"Disease incidence","values":[{"value":null,"module":"A1-A3"},{"value":null,"module":"A1"},{"value":null,"module":"A2"},{"value":null,"module":"A3"}]},{"parameter":"ETP-fw","unit":"CTUe","values":[{"value":null,"module":"A1-A3"},{"value":null,"module":"A1"},{"value":null,"module":"A2"},{"value":null,"module":"A3"}]},{"parameter":"HTP-c","unit":"CTUh","values":[{"value":null,"module":"A1-A3"},{"value":null,"module":"A1"},{"value":null,"module":"A2"},{"value":null,"module":"A3"}]},{"parameter":"HTP-nc","unit":"CTUh","values":[{"value":null,"module":"A1-A3"},{"value":null,"module":"A1"},{"value":null,"module":"A2"},{"value":null,"module":"A3"}]},{"parameter":"SQP","unit":"SQP","values":[{"value":null,"module":"A1-A3"},{"value":null,"module":"A1"},{"value":null,"module":"A2"},{"value":null,"module":"A3"}]}],"resource_use":[{"parameter":"PERE","unit":"MJ","values":[{"value":"9,49E+02","module":"A1-A3"},{"value":"5,88E+02","module":"A1"},{"value":"1,09E+02","module":"A2"},{"value":"2,52E+02","module":"A3"}]},{"parameter":"PERM","unit":"MJ","values":[{"value":"0,0E+00","module":"A1-A3"},{"value":"0,0E+00","module":"A1"},{"value":"0,0E+00","module":"A2"},{"value":"0,0E+00","module":"A3"}]},{"parameter":"PERT","unit":"MJ","values":[{"value":"9,49E+02","module":"A1-A3"},{"value":"5,88E+02","module":"A1"},{"value":"1,09E+02","module":"A2"},{"value":"2,52E+02","module":"A3"}]},{"parameter":"PENRE","unit":"MJ","values":[{"value":"3,08E+04","module":"A1-A3"},{"value":"2,15E+04","module":"A1"},{"value":"1,10E+03","module":"A2"},{"value":"8,18E+03","module":"A3"}]},{"parameter":"PENRM","unit":"MJ","values":[{"value":"1,20E+02","module":"A1-A3"},{"value":"0,0E+00","module":"A1"},{"value":"0,0E+00","module":"A2"},{"value":"1,20E+02","module":"A3"}]},{"parameter":"PENRT","unit":"MJ","values":[{"value":"3,09E+04","module":"A1-A3"},{"value":"2,15E+04","module":"A1"},{"value":"1,10E+03","module":"A2"},{"value":"8,30E+03","module":"A3"}]},{"parameter":"SM","unit":"kg","values":[{"value":"4,70E+02","module":"A1-A3"},{"value":"4,70E+02","module":"A1"},{"value":"0,0E+00","module":"A2"},{"value":"0,0E+00","module":"A3"}]},{"parameter":"RSF","unit":"MJ","values":[{"value":"0,0E+00","module":"A1-A3"},{"value":"0,0E+00","module":"A1"},{"value":"0,0E+00","module":"A2"},{"value":"0,0E+00","module":"A3"}]},{"parameter":"NRSF","unit":"MJ","values":[{"value":"0,0E+00","module":"A1-A3"},{"value":"0,0E+00","module":"A1"},{"value":"0,0E+00","module":"A2"},{"value":"0,0E+00","module":"A3"}]},{"parameter":"FW","unit":"m^3","values":[{"value":"3,43E+00","module":"A1-A3"},{"value":"2,47E+00","module":"A1"},{"value":"6,92E-02","module":"A2"},{"value":"8,97E-01","module":"A3"}]}],"end_of_life_waste":[{"parameter":"HWD","unit":"kg","values":[{"value":"3,94E-06","module":"A1-A3"},{"value":"2,43E-06","module":"A1"},{"value":"1,02E-06","module":"A2"},{"value":"4,99E-07","module":"A3"}]},{"parameter":"NHWD","unit":"kg","values":[{"value":"2,87E+01","module":"A1-A3"},{"value":"1,77E+01","module":"A1"},{"value":"6,40E+00","module":"A2"},{"value":"4,63E+00","module":"A3"}]},{"parameter":"RWD","unit":"kg","values":[{"value":"3,78E-01","module":"A1-A3"},{"value":"2,36E-01","module":"A1"},{"value":"5,35E-02","module":"A2"},{"value":"8,81E-02","module":"A3"}]}],"end_of_life_flow":[{"parameter":"CRU","unit":"kg","values":[{"value":"0,0E+00","module":"A1-A3"},{"value":"0,0E+00","module":"A1"},{"value":"0,0E+00","module":"A2"},{"value":"0,0E+00","module":"A3"}]},{"parameter":"MFR","unit":"kg","values":[{"value":"0,0E+00","module":"A1-A3"},{"value":"0,0E+00","module":"A1"},{"value":"0,0E+00","module":"A2"},{"value":"0,0E+00","module":"A3"}]},{"parameter":"MER","unit":"kg","values":[{"value":"0,0E+00","module":"A1-A3"},{"value":"0,0E+00","module":"A1"},{"value":"0,0E+00","module":"A2"},{"value":"0,0E+00","module":"A3"}]},{"parameter":"EEE","unit":"MJ","values":[{"value":"0,0E+00","module":"A1-A3"},{"value":"0,0E+00","module":"A1"},{"value":"0,0E+00","module":"A2"},{"value":"0,0E+00","module":"A3"}]},{"parameter":"EET","unit":"MJ","values":[{"value":"0,0E+00","module":"A1-A3"},{"value":"0,0E+00","module":"A1"},{"value":"0,0E+00","module":"A2"},{"value":"0,0E+00","module":"A3"}]}]}