{"product_name":"EKSAKT","epd_id":"NEPD-7937-7604-NO ","compliance":["EN 15804+A2","ISO 14025","ISO 21930"],"producer_name":"Bergene Holm AS","environmental_impact":[{"parameter":"GWP-total","unit":"kg CO2-eq.","values":[{"value":"-6,81E+02","module":"A1-A3"},{"value":"5,40E+00","module":"A4"},{"value":"1,21E+00","module":"A5"},{"value":"6,76E-03","module":"C1"},{"value":"5,25E+00","module":"C2"},{"value":"7,45E+02","module":"C3"},{"value":"2,41E-01","module":"C4"},{"value":"-3,80E+01","module":"D"}]},{"parameter":"GWP-fossil","unit":"kg CO2-eq.","values":[{"value":"5,78E+01","module":"A1-A3"},{"value":"5,39E+00","module":"A4"},{"value":"1,92E-02","module":"A5"},{"value":"6,55E-03","module":"C1"},{"value":"5,25E+00","module":"C2"},{"value":"5,07E+00","module":"C3"},{"value":"2,41E-01","module":"C4"},{"value":"-3,79E+01","module":"D"}]},{"parameter":"GWP-biogenic","unit":"kg CO2-eq.","values":[{"value":"-7,40E+02","module":"A1-A3"},{"value":"2,28E-03","module":"A4"},{"value":"1,19E+00","module":"A5"},{"value":"1,81E-04","module":"C1"},{"value":"2,31E-03","module":"C2"},{"value":"7,39E+02","module":"C3"},{"value":"1,24E-04","module":"C4"},{"value":"0,0E+00","module":"D"}]},{"parameter":"GWP-luluc","unit":"kg CO2-eq.","values":[{"value":"5,43E-01","module":"A1-A3"},{"value":"1,76E-03","module":"A4"},{"value":"3,63E-06","module":"A5"},{"value":"2,70E-05","module":"C1"},{"value":"1,92E-03","module":"C2"},{"value":"1,59E-03","module":"C3"},{"value":"3,73E-05","module":"C4"},{"value":"-1,09E-01","module":"D"}]},{"parameter":"ODP","unit":"kg CFC 11-eq.","values":[{"value":"5,64E-06","module":"A1-A3"},{"value":"1,27E-06","module":"A4"},{"value":"2,58E-09","module":"A5"},{"value":"4,49E-10","module":"C1"},{"value":"1,20E-06","module":"C2"},{"value":"3,26E-07","module":"C3"},{"value":"2,78E-08","module":"C4"},{"value":"-4,31E-06","module":"D"}]},{"parameter":"AP","unit":"mol H+-eq.","values":[{"value":"4,64E-01","module":"A1-A3"},{"value":"1,66E-02","module":"A4"},{"value":"4,73E-05","module":"A5"},{"value":"5,12E-05","module":"C1"},{"value":"1,58E-02","module":"C2"},{"value":"7,53E-02","module":"C3"},{"value":"8,80E-04","module":"C4"},{"value":"-2,90E-01","module":"D"}]},{"parameter":"POCP","unit":"kg NMVOC-eq.","values":[{"value":"5,69E-01","module":"A1-A3"},{"value":"1,52E-02","module":"A4"},{"value":"5,12E-05","module":"A5"},{"value":"1,97E-05","module":"C1"},{"value":"1,40E-02","module":"C2"},{"value":"9,50E-02","module":"C3"},{"value":"8,91E-04","module":"C4"},{"value":"-3,33E-01","module":"D"}]},{"parameter":"ADPE","unit":"kg Sb-eq.","values":[{"value":"4,17E-04","module":"A1-A3"},{"value":"1,19E-04","module":"A4"},{"value":"8,57E-08","module":"A5"},{"value":"4,88E-07","module":"C1"},{"value":"1,42E-04","module":"C2"},{"value":"1,38E-05","module":"C3"},{"value":"4,11E-07","module":"C4"},{"value":"-4,30E-04","module":"D"}]},{"parameter":"ADPF","unit":"MJ","values":[{"value":"5,00E+02","module":"A1-A3"},{"value":"8,50E+01","module":"A4"},{"value":"1,73E-01","module":"A5"},{"value":"8,94E-02","module":"C1"},{"value":"8,14E+01","module":"C2"},{"value":"3,42E+01","module":"C3"},{"value":"2,37E+00","module":"C4"},{"value":"-5,25E+02","module":"D"}]},{"parameter":"WDP","unit":"m3 world-eq.","values":[{"value":"4,64E+03","module":"A1-A3"},{"value":"7,22E+01","module":"A4"},{"value":"1,58E-01","module":"A5"},{"value":"1,56E+01","module":"C1"},{"value":"7,91E+01","module":"C2"},{"value":"1,15E+00","module":"C3"},{"value":"1,29E-02","module":"C4"},{"value":"-1,12E+01","module":"D"}]},{"parameter":"EP-freshwater","unit":"kg P-eq.","values":[{"value":"4,62E-03","module":"A1-A3"},{"value":"4,30E-05","module":"A4"},{"value":"8,64E-08","module":"A5"},{"value":"4,71E-07","module":"C1"},{"value":"4,45E-05","module":"C2"},{"value":"1,00E-04","module":"C3"},{"value":"3,13E-06","module":"C4"},{"value":"-1,26E-03","module":"D"}]},{"parameter":"EP-marine","unit":"kg N-eq.","values":[{"value":"1,76E-01","module":"A1-A3"},{"value":"3,49E-03","module":"A4"},{"value":"2,24E-05","module":"A5"},{"value":"5,63E-06","module":"C1"},{"value":"3,23E-03","module":"C2"},{"value":"3,69E-02","module":"C3"},{"value":"2,84E-04","module":"C4"},{"value":"-1,14E-01","module":"D"}]},{"parameter":"EP-terrestrial","unit":"mol N-eq.","values":[{"value":"2,03E+00","module":"A1-A3"},{"value":"3,90E-02","module":"A4"},{"value":"1,61E-04","module":"A5"},{"value":"7,32E-05","module":"C1"},{"value":"3,61E-02","module":"C2"},{"value":"3,91E-01","module":"C3"},{"value":"3,21E-03","module":"C4"},{"value":"-1,29E+00","module":"D"}]},{"parameter":"GWP-IOBC","unit":"kg CO2-eq.","values":[]}],"additional_environmental_impact":[{"parameter":"PM","unit":"disease incidence","values":[{"value":"1,47E-05","module":"A1-A3"},{"value":"4,25E-07","module":"A4"},{"value":"8,84E-10","module":"A5"},{"value":"3,67E-10","module":"C1"},{"value":"3,61E-07","module":"C2"},{"value":"9,10E-07","module":"C3"},{"value":"1,17E-08","module":"C4"},{"value":"-2,12E-05","module":"D"}]},{"parameter":"ETP-fw","unit":"CTUe","values":[{"value":"7,81E+02","module":"A1-A3"},{"value":"6,25E+01","module":"A4"},{"value":"1,42E-01","module":"A5"},{"value":"4,07E-01","module":"C1"},{"value":"6,13E+01","module":"C2"},{"value":"1,03E+02","module":"C3"},{"value":"4,04E+00","module":"C4"},{"value":"-2,51E+03","module":"D"}]},{"parameter":"HTP-c","unit":"CTUh","values":[{"value":"2,12E-07","module":"A1-A3"},{"value":"0,0E+00","module":"A4"},{"value":"4,00E-12","module":"A5"},{"value":"1,90E-11","module":"C1"},{"value":"0,0E+00","module":"C2"},{"value":"1,94E-08","module":"C3"},{"value":"4,03E-10","module":"C4"},{"value":"-4,96E-08","module":"D"}]},{"parameter":"HTP-nc","unit":"CTUh","values":[{"value":"1,44E-06","module":"A1-A3"},{"value":"6,37E-08","module":"A4"},{"value":"1,43E-10","module":"A5"},{"value":"4,58E-10","module":"C1"},{"value":"8,02E-08","module":"C2"},{"value":"8,48E-07","module":"C3"},{"value":"6,86E-09","module":"C4"},{"value":"-1,52E-06","module":"D"}]},{"parameter":"SQP","unit":"unitless","values":[{"value":"9,41E+02","module":"A1-A3"},{"value":"8,19E+01","module":"A4"},{"value":"1,91E-01","module":"A5"},{"value":"4,50E-02","module":"C1"},{"value":"6,96E+01","module":"C2"},{"value":"8,03E+01","module":"C3"},{"value":"4,07E+00","module":"C4"},{"value":"-8,97E+03","module":"D"}]},{"parameter":"IRP","unit":"kBq U235-eq.","values":[{"value":"2,18E+00","module":"A1-A3"},{"value":"3,72E-01","module":"A4"},{"value":"7,67E-04","module":"A5"},{"value":"1,62E-03","module":"C1"},{"value":"3,56E-01","module":"C2"},{"value":"9,47E-02","module":"C3"},{"value":"1,10E-02","module":"C4"},{"value":"-3,11E+00","module":"D"}]}],"resource_use":[{"parameter":"PERE","unit":"MJ","values":[{"value":"2,29E+03","module":"A1-A3"},{"value":"1,13E+00","module":"A4"},{"value":"1,33E+01","module":"A5"},{"value":"1,16E+00","module":"C1"},{"value":"1,19E+00","module":"C2"},{"value":"7,76E+03","module":"C3"},{"value":"1,30E-01","module":"C4"},{"value":"-3,36E+03","module":"D"}]},{"parameter":"PERM","unit":"MJ","values":[{"value":"8,24E+03","module":"A1-A3"},{"value":"0,0E+00","module":"A4"},{"value":"-1,33E+01","module":"A5"},{"value":"0,0E+00","module":"C1"},{"value":"0,0E+00","module":"C2"},{"value":"-8,23E+03","module":"C3"},{"value":"0,0E+00","module":"C4"},{"value":"0,0E+00","module":"D"}]},{"parameter":"PERT","unit":"MJ","values":[{"value":"1,05E+04","module":"A1-A3"},{"value":"1,13E+00","module":"A4"},{"value":"2,85E-03","module":"A5"},{"value":"1,16E+00","module":"C1"},{"value":"1,19E+00","module":"C2"},{"value":"-4,65E+02","module":"C3"},{"value":"1,30E-01","module":"C4"},{"value":"-3,36E+03","module":"D"}]},{"parameter":"PENRE","unit":"MJ","values":[{"value":"4,97E+02","module":"A1-A3"},{"value":"8,50E+01","module":"A4"},{"value":"1,73E-01","module":"A5"},{"value":"8,95E-02","module":"C1"},{"value":"8,14E+01","module":"C2"},{"value":"3,42E+01","module":"C3"},{"value":"2,37E+00","module":"C4"},{"value":"-5,25E+02","module":"D"}]},{"parameter":"PENRM","unit":"MJ","values":[{"value":"3,13E+01","module":"A1-A3"},{"value":"0,0E+00","module":"A4"},{"value":"-3,13E+00","module":"A5"},{"value":"0,0E+00","module":"C1"},{"value":"0,0E+00","module":"C2"},{"value":"-2,81E+01","module":"C3"},{"value":"0,0E+00","module":"C4"},{"value":"0,0E+00","module":"D"}]},{"parameter":"PENRT","unit":"MJ","values":[{"value":"4,72E+02","module":"A1-A3"},{"value":"8,50E+01","module":"A4"},{"value":"-2,96E+00","module":"A5"},{"value":"8,95E-02","module":"C1"},{"value":"8,14E+01","module":"C2"},{"value":"6,06E+00","module":"C3"},{"value":"2,37E+00","module":"C4"},{"value":"-5,25E+02","module":"D"}]},{"parameter":"SM","unit":"kg","values":[{"value":"0,0E+00","module":"A1-A3"},{"value":"0,0E+00","module":"A4"},{"value":"0,0E+00","module":"A5"},{"value":"0,0E+00","module":"C1"},{"value":"0,0E+00","module":"C2"},{"value":"0,0E+00","module":"C3"},{"value":"0,0E+00","module":"C4"},{"value":"0,0E+00","module":"D"}]},{"parameter":"RSF","unit":"MJ","values":[{"value":"3,22E-01","module":"A1-A3"},{"value":"3,99E-02","module":"A4"},{"value":"2,95E-05","module":"A5"},{"value":"9,09E-04","module":"C1"},{"value":"4,25E-02","module":"C2"},{"value":"1,74E+01","module":"C3"},{"value":"0,0E+00","module":"C4"},{"value":"-2,25E+03","module":"D"}]},{"parameter":"NRSF","unit":"MJ","values":[{"value":"8,95E-01","module":"A1-A3"},{"value":"1,38E-01","module":"A4"},{"value":"7,73E-05","module":"A5"},{"value":"2,27E-03","module":"C1"},{"value":"1,50E-01","module":"C2"},{"value":"1,11E+01","module":"C3"},{"value":"0,0E+00","module":"C4"},{"value":"-1,43E+03","module":"D"}]},{"parameter":"FW","unit":"m3","values":[{"value":"3,39E+00","module":"A1-A3"},{"value":"9,44E-03","module":"A4"},{"value":"3,85E-05","module":"A5"},{"value":"8,65E-03","module":"C1"},{"value":"9,36E-03","module":"C2"},{"value":"1,42E-01","module":"C3"},{"value":"2,19E-03","module":"C4"},{"value":"-1,18E+01","module":"D"}]}],"end_of_life_waste":[{"parameter":"HWD","unit":"kg","values":[{"value":"1,28E+00","module":"A1-A3"},{"value":"4,54E-03","module":"A4"},{"value":"6,71E-06","module":"A5"},{"value":"5,74E-05","module":"C1"},{"value":"4,44E-03","module":"C2"},{"value":"4,41E-02","module":"C3"},{"value":"4,99E+00","module":"C4"},{"value":"-2,77E-01","module":"D"}]},{"parameter":"NHWD","unit":"kg","values":[{"value":"2,70E+01","module":"A1-A3"},{"value":"6,05E+00","module":"A4"},{"value":"1,45E-01","module":"A5"},{"value":"6,89E-03","module":"C1"},{"value":"5,04E+00","module":"C2"},{"value":"1,25E+00","module":"C3"},{"value":"1,89E+00","module":"C4"},{"value":"-1,43E+01","module":"D"}]},{"parameter":"RWD","unit":"kg","values":[{"value":"2,62E-03","module":"A1-A3"},{"value":"5,80E-04","module":"A4"},{"value":"8,79E-07","module":"A5"},{"value":"8,01E-07","module":"C1"},{"value":"5,53E-04","module":"C2"},{"value":"1,06E-04","module":"C3"},{"value":"1,43E-05","module":"C4"},{"value":"-2,17E-03","module":"D"}]}],"end_of_life_flow":[{"parameter":"CRU","unit":"kg","values":[{"value":"0,0E+00","module":"A1-A3"},{"value":"0,0E+00","module":"A4"},{"value":"0,0E+00","module":"A5"},{"value":"0,0E+00","module":"C1"},{"value":"0,0E+00","module":"C2"},{"value":"0,0E+00","module":"C3"},{"value":"0,0E+00","module":"C4"},{"value":"0,0E+00","module":"D"}]},{"parameter":"MFR","unit":"kg","values":[{"value":"6,31E-02","module":"A1-A3"},{"value":"0,0E+00","module":"A4"},{"value":"6,97E-02","module":"A5"},{"value":"0,0E+00","module":"C1"},{"value":"0,0E+00","module":"C2"},{"value":"0,0E+00","module":"C3"},{"value":"0,0E+00","module":"C4"},{"value":"0,0E+00","module":"D"}]},{"parameter":"MER","unit":"kg","values":[{"value":"2,64E-01","module":"A1-A3"},{"value":"0,0E+00","module":"A4"},{"value":"7,80E-01","module":"A5"},{"value":"0,0E+00","module":"C1"},{"value":"0,0E+00","module":"C2"},{"value":"4,88E+02","module":"C3"},{"value":"0,0E+00","module":"C4"},{"value":"0,0E+00","module":"D"}]},{"parameter":"EEE","unit":"MJ","values":[{"value":"1,58E-01","module":"A1-A3"},{"value":"0,0E+00","module":"A4"},{"value":"1,05E-05","module":"A5"},{"value":"0,0E+00","module":"C1"},{"value":"0,0E+00","module":"C2"},{"value":"7,86E+02","module":"C3"},{"value":"0,0E+00","module":"C4"},{"value":"0,0E+00","module":"D"}]},{"parameter":"EET","unit":"MJ","values":[{"value":"2,40E+00","module":"A1-A3"},{"value":"0,0E+00","module":"A4"},{"value":"1,59E-04","module":"A5"},{"value":"0,0E+00","module":"C1"},{"value":"0,0E+00","module":"C2"},{"value":"5,46E+03","module":"C3"},{"value":"0,0E+00","module":"C4"},{"value":"0,0E+00","module":"D"}]}]}