{"product_name":"EL 301 Series Sliding Door Operator ","epd_id":"EPD-DOR-20220260-CBA1-EN","compliance":["DIN EN 15804+A2","ISO 14025"],"producer_name":"dormakaba International Holding GmbH","environmental_impact":[{"parameter":"GWP-total","unit":"kg CO2-eq","values":[{"value":"5,31E+02","module":"A1-A3"},{"value":"6,40E-01","module":"A4"},{"value":"2,02E+00","module":"A5"},{"value":"9,42E+02","module":"B6"},{"value":"0,0E+00","module":"C1"},{"value":"3,11E-01","module":"C2"},{"value":"4,30E+00","module":"C3"},{"value":"1,31E-01","module":"C4"},{"value":"-2,78E+02","module":"D"}]},{"parameter":"GWP-fossil","unit":"kg CO2-eq","values":[{"value":"5,33E+02","module":"A1-A3"},{"value":"6,11E-01","module":"A4"},{"value":"6,30E-02","module":"A5"},{"value":"9,41E+02","module":"B6"},{"value":"0,0E+00","module":"C1"},{"value":"2,98E-01","module":"C2"},{"value":"3,23E+00","module":"C3"},{"value":"1,30E-01","module":"C4"},{"value":"-2,77E+02","module":"D"}]},{"parameter":"GWP-biogenic","unit":"kg CO2-eq","values":[{"value":"-2,70E+00","module":"A1-A3"},{"value":"2,80E-02","module":"A4"},{"value":"1,96E+00","module":"A5"},{"value":"8,46E-01","module":"B6"},{"value":"0,0E+00","module":"C1"},{"value":"1,40E-02","module":"C2"},{"value":"1,07E+00","module":"C3"},{"value":"4,44E-04","module":"C4"},{"value":"-8,52E-01","module":"D"}]},{"parameter":"GWP-luluc","unit":"kg CO2-eq","values":[{"value":"3,85E-01","module":"A1-A3"},{"value":"1,45E-05","module":"A4"},{"value":"3,38E-05","module":"A5"},{"value":"2,25E-01","module":"B6"},{"value":"0,0E+00","module":"C1"},{"value":"7,08E-06","module":"C2"},{"value":"1,89E-04","module":"C3"},{"value":"3,74E-04","module":"C4"},{"value":"-4,10E-02","module":"D"}]},{"parameter":"ODP","unit":"kg CFC11-eq","values":[{"value":"3,74E-09","module":"A1-A3"},{"value":"6,45E-17","module":"A4"},{"value":"3,68E-16","module":"A5"},{"value":"4,30E-12","module":"B6"},{"value":"0,0E+00","module":"C1"},{"value":"3,14E-17","module":"C2"},{"value":"1,71E-15","module":"C3"},{"value":"4,82E-16","module":"C4"},{"value":"-2,07E-09","module":"D"}]},{"parameter":"AP","unit":"mol H^(+)-eq","values":[{"value":"2,72E+00","module":"A1-A3"},{"value":"6,12E-04","module":"A4"},{"value":"5,65E-04","module":"A5"},{"value":"4,52E+00","module":"B6"},{"value":"0,0E+00","module":"C1"},{"value":"2,98E-04","module":"C2"},{"value":"6,91E-04","module":"C3"},{"value":"9,33E-04","module":"C4"},{"value":"-1,22E+00","module":"D"}]},{"parameter":"POCP","unit":"kg NMVOC-eq","values":[{"value":"1,15E+00","module":"A1-A3"},{"value":"5,51E-04","module":"A4"},{"value":"5,40E-04","module":"A5"},{"value":"2,69E+00","module":"B6"},{"value":"0,0E+00","module":"C1"},{"value":"2,68E-04","module":"C2"},{"value":"4,44E-04","module":"C3"},{"value":"7,27E-04","module":"C4"},{"value":"-4,71E-01","module":"D"}]},{"parameter":"ADPE","unit":"kg Sb-eq","values":[{"value":"2,35E-02","module":"A1-A3"},{"value":"1,83E-08","module":"A4"},{"value":"5,80E-09","module":"A5"},{"value":"6,31E-05","module":"B6"},{"value":"0,0E+00","module":"C1"},{"value":"8,93E-09","module":"C2"},{"value":"2,37E-08","module":"C3"},{"value":"1,17E-08","module":"C4"},{"value":"-1,20E-02","module":"D"}]},{"parameter":"ADPF","unit":"MJ","values":[{"value":"6,77E+03","module":"A1-A3"},{"value":"8,67E+00","module":"A4"},{"value":"6,40E-01","module":"A5"},{"value":"1,04E+04","module":"B6"},{"value":"0,0E+00","module":"C1"},{"value":"4,22E+00","module":"C2"},{"value":"1,65E+00","module":"C3"},{"value":"1,71E+00","module":"C4"},{"value":"-3,88E+03","module":"D"}]},{"parameter":"WDP","unit":"m^3 world-eq deprived","values":[{"value":"8,11E+01","module":"A1-A3"},{"value":"1,00E-03","module":"A4"},{"value":"2,50E-01","module":"A5"},{"value":"3,57E+02","module":"B6"},{"value":"0,0E+00","module":"C1"},{"value":"5,83E-04","module":"C2"},{"value":"4,28E-01","module":"C3"},{"value":"1,40E-02","module":"C4"},{"value":"-1,42E+01","module":"D"}]},{"parameter":"EP-freshwater","unit":"kg P-eq","values":[{"value":"7,18E-04","module":"A1-A3"},{"value":"1,31E-07","module":"A4"},{"value":"7,18E-08","module":"A5"},{"value":"4,38E-04","module":"B6"},{"value":"0,0E+00","module":"C1"},{"value":"6,37E-08","module":"C2"},{"value":"2,72E-07","module":"C3"},{"value":"2,23E-07","module":"C4"},{"value":"-1,39E-04","module":"D"}]},{"parameter":"EP-marine","unit":"kg N-eq","values":[{"value":"3,68E-01","module":"A1-A3"},{"value":"1,95E-04","module":"A4"},{"value":"2,04E-04","module":"A5"},{"value":"9,67E-01","module":"B6"},{"value":"0,0E+00","module":"C1"},{"value":"9,48E-05","module":"C2"},{"value":"1,60E-04","module":"C3"},{"value":"2,40E-04","module":"C4"},{"value":"-1,46E-01","module":"D"}]},{"parameter":"EP-terrestrial","unit":"mol N-eq","values":[{"value":"4,01E+00","module":"A1-A3"},{"value":"2,00E-03","module":"A4"},{"value":"3,00E-03","module":"A5"},{"value":"1,06E+01","module":"B6"},{"value":"0,0E+00","module":"C1"},{"value":"1,00E-03","module":"C2"},{"value":"3,00E-03","module":"C3"},{"value":"3,00E-03","module":"C4"},{"value":"-1,58E+00","module":"D"}]}],"additional_environmental_impact":[{"parameter":"PM","unit":"Disease incidence","values":[{"value":"2,89E-05","module":"A1-A3"},{"value":"3,22E-09","module":"A4"},{"value":"3,14E-09","module":"A5"},{"value":"4,59E-05","module":"B6"},{"value":"0,0E+00","module":"C1"},{"value":"1,57E-09","module":"C2"},{"value":"7,97E-09","module":"C3"},{"value":"1,15E-08","module":"C4"},{"value":"-1,78E-05","module":"D"}]},{"parameter":"ETP-fw","unit":"CTUe","values":[{"value":"2,45E+03","module":"A1-A3"},{"value":"6,15E+00","module":"A4"},{"value":"3,03E-01","module":"A5"},{"value":"1,43E+03","module":"B6"},{"value":"0,0E+00","module":"C1"},{"value":"2,99E+00","module":"C2"},{"value":"6,31E-01","module":"C3"},{"value":"9,75E-01","module":"C4"},{"value":"-1,41E+03","module":"D"}]},{"parameter":"HTP-c","unit":"CTUh","values":[{"value":"2,95E-07","module":"A1-A3"},{"value":"1,16E-10","module":"A4"},{"value":"1,61E-11","module":"A5"},{"value":"8,40E-08","module":"B6"},{"value":"0,0E+00","module":"C1"},{"value":"5,63E-11","module":"C2"},{"value":"5,50E-11","module":"C3"},{"value":"1,44E-10","module":"C4"},{"value":"-6,10E-08","module":"D"}]},{"parameter":"HTP-nc","unit":"CTUh","values":[{"value":"7,09E-06","module":"A1-A3"},{"value":"4,94E-09","module":"A4"},{"value":"7,09E-10","module":"A5"},{"value":"3,09E-06","module":"B6"},{"value":"0,0E+00","module":"C1"},{"value":"2,41E-09","module":"C2"},{"value":"5,12E-09","module":"C3"},{"value":"1,59E-08","module":"C4"},{"value":"-1,92E-06","module":"D"}]},{"parameter":"SQP","unit":"SQP","values":[{"value":"1,12E+03","module":"A1-A3"},{"value":"2,20E-02","module":"A4"},{"value":"1,70E-01","module":"A5"},{"value":"9,75E+02","module":"B6"},{"value":"0,0E+00","module":"C1"},{"value":"1,10E-02","module":"C2"},{"value":"4,92E-01","module":"C3"},{"value":"3,56E-01","module":"C4"},{"value":"-1,19E+02","module":"D"}]}],"resource_use":[{"parameter":"PERE","unit":"MJ","values":[{"value":"2,40E+03","module":"A1-A3"},{"value":"2,70E-02","module":"A4"},{"value":"1,71E+01","module":"A5"},{"value":"1,58E+03","module":"B6"},{"value":"0,0E+00","module":"C1"},{"value":"1,30E-02","module":"C2"},{"value":"1,30E+01","module":"C3"},{"value":"2,24E-01","module":"C4"},{"value":"-1,76E+03","module":"D"}]},{"parameter":"PERM","unit":"MJ","values":[{"value":"2,96E+01","module":"A1-A3"},{"value":"0,0E+00","module":"A4"},{"value":"-1,70E+01","module":"A5"},{"value":"0,0E+00","module":"B6"},{"value":"0,0E+00","module":"C1"},{"value":"0,0E+00","module":"C2"},{"value":"-1,26E+01","module":"C3"},{"value":"0,0E+00","module":"C4"},{"value":"0,0E+00","module":"D"}]},{"parameter":"PERT","unit":"MJ","values":[{"value":"2,43E+03","module":"A1-A3"},{"value":"2,70E-02","module":"A4"},{"value":"1,17E-01","module":"A5"},{"value":"1,58E+03","module":"B6"},{"value":"0,0E+00","module":"C1"},{"value":"1,30E-02","module":"C2"},{"value":"4,18E-01","module":"C3"},{"value":"2,24E-01","module":"C4"},{"value":"-1,76E+03","module":"D"}]},{"parameter":"PENRE","unit":"MJ","values":[{"value":"6,74E+03","module":"A1-A3"},{"value":"8,68E+00","module":"A4"},{"value":"8,55E-01","module":"A5"},{"value":"1,04E+04","module":"B6"},{"value":"0,0E+00","module":"C1"},{"value":"4,22E+00","module":"C2"},{"value":"3,78E+01","module":"C3"},{"value":"1,71E+00","module":"C4"},{"value":"-3,88E+03","module":"D"}]},{"parameter":"PENRM","unit":"MJ","values":[{"value":"3,63E+01","module":"A1-A3"},{"value":"0,0E+00","module":"A4"},{"value":"-2,15E-01","module":"A5"},{"value":"0,0E+00","module":"B6"},{"value":"0,0E+00","module":"C1"},{"value":"0,0E+00","module":"C2"},{"value":"-3,61E+01","module":"C3"},{"value":"0,0E+00","module":"C4"},{"value":"0,0E+00","module":"D"}]},{"parameter":"PENRT","unit":"MJ","values":[{"value":"6,78E+03","module":"A1-A3"},{"value":"8,68E+00","module":"A4"},{"value":"6,40E-01","module":"A5"},{"value":"1,04E+04","module":"B6"},{"value":"0,0E+00","module":"C1"},{"value":"4,22E+00","module":"C2"},{"value":"1,65E+00","module":"C3"},{"value":"1,71E+00","module":"C4"},{"value":"-3,88E+03","module":"D"}]},{"parameter":"SM","unit":"kg","values":[{"value":"4,53E+00","module":"A1-A3"},{"value":"0,0E+00","module":"A4"},{"value":"0,0E+00","module":"A5"},{"value":"0,0E+00","module":"B6"},{"value":"0,0E+00","module":"C1"},{"value":"0,0E+00","module":"C2"},{"value":"0,0E+00","module":"C3"},{"value":"0,0E+00","module":"C4"},{"value":"0,0E+00","module":"D"}]},{"parameter":"RSF","unit":"MJ","values":[{"value":"0,0E+00","module":"A1-A3"},{"value":"0,0E+00","module":"A4"},{"value":"0,0E+00","module":"A5"},{"value":"0,0E+00","module":"B6"},{"value":"0,0E+00","module":"C1"},{"value":"0,0E+00","module":"C2"},{"value":"0,0E+00","module":"C3"},{"value":"0,0E+00","module":"C4"},{"value":"0,0E+00","module":"D"}]},{"parameter":"NRSF","unit":"MJ","values":[{"value":"0,0E+00","module":"A1-A3"},{"value":"0,0E+00","module":"A4"},{"value":"0,0E+00","module":"A5"},{"value":"0,0E+00","module":"B6"},{"value":"0,0E+00","module":"C1"},{"value":"0,0E+00","module":"C2"},{"value":"0,0E+00","module":"C3"},{"value":"0,0E+00","module":"C4"},{"value":"0,0E+00","module":"D"}]},{"parameter":"FW","unit":"m^3","values":[{"value":"6,03E+00","module":"A1-A3"},{"value":"4,90E-05","module":"A4"},{"value":"6,00E-03","module":"A5"},{"value":"5,01E+00","module":"B6"},{"value":"0,0E+00","module":"C1"},{"value":"2,39E-05","module":"C2"},{"value":"1,00E-02","module":"C3"},{"value":"4,30E-04","module":"C4"},{"value":"-3,16E+00","module":"D"}]}],"end_of_life_waste":[{"parameter":"HWD","unit":"kg","values":[{"value":"1,51E-05","module":"A1-A3"},{"value":"8,42E-10","module":"A4"},{"value":"9,57E-10","module":"A5"},{"value":"1,69E-06","module":"B6"},{"value":"0,0E+00","module":"C1"},{"value":"4,10E-10","module":"C2"},{"value":"5,80E-09","module":"C3"},{"value":"2,60E-08","module":"C4"},{"value":"-2,13E-05","module":"D"}]},{"parameter":"NHWD","unit":"kg","values":[{"value":"1,15E+02","module":"A1-A3"},{"value":"8,87E-04","module":"A4"},{"value":"6,40E-02","module":"A5"},{"value":"2,69E+00","module":"B6"},{"value":"0,0E+00","module":"C1"},{"value":"4,32E-04","module":"C2"},{"value":"3,40E-01","module":"C3"},{"value":"8,58E+00","module":"C4"},{"value":"-6,90E+01","module":"D"}]},{"parameter":"RWD","unit":"kg","values":[{"value":"3,61E-01","module":"A1-A3"},{"value":"9,31E-06","module":"A4"},{"value":"3,35E-05","module":"A5"},{"value":"2,00E-03","module":"B6"},{"value":"0,0E+00","module":"C1"},{"value":"4,53E-06","module":"C2"},{"value":"6,46E-05","module":"C3"},{"value":"1,94E-05","module":"C4"},{"value":"-4,20E-01","module":"D"}]}],"end_of_life_flow":[{"parameter":"CRU","unit":"kg","values":[{"value":"0,0E+00","module":"A1-A3"},{"value":"0,0E+00","module":"A4"},{"value":"0,0E+00","module":"A5"},{"value":"0,0E+00","module":"B6"},{"value":"0,0E+00","module":"C1"},{"value":"0,0E+00","module":"C2"},{"value":"0,0E+00","module":"C3"},{"value":"0,0E+00","module":"C4"},{"value":"0,0E+00","module":"D"}]},{"parameter":"MFR","unit":"kg","values":[{"value":"0,0E+00","module":"A1-A3"},{"value":"0,0E+00","module":"A4"},{"value":"0,0E+00","module":"A5"},{"value":"0,0E+00","module":"B6"},{"value":"0,0E+00","module":"C1"},{"value":"0,0E+00","module":"C2"},{"value":"6,11E+01","module":"C3"},{"value":"0,0E+00","module":"C4"},{"value":"0,0E+00","module":"D"}]},{"parameter":"MER","unit":"kg","values":[{"value":"0,0E+00","module":"A1-A3"},{"value":"0,0E+00","module":"A4"},{"value":"0,0E+00","module":"A5"},{"value":"0,0E+00","module":"B6"},{"value":"0,0E+00","module":"C1"},{"value":"0,0E+00","module":"C2"},{"value":"0,0E+00","module":"C3"},{"value":"0,0E+00","module":"C4"},{"value":"0,0E+00","module":"D"}]},{"parameter":"EEE","unit":"MJ","values":[{"value":"0,0E+00","module":"A1-A3"},{"value":"0,0E+00","module":"A4"},{"value":"3,06E+00","module":"A5"},{"value":"0,0E+00","module":"B6"},{"value":"0,0E+00","module":"C1"},{"value":"0,0E+00","module":"C2"},{"value":"0,0E+00","module":"C3"},{"value":"0,0E+00","module":"C4"},{"value":"0,0E+00","module":"D"}]},{"parameter":"EET","unit":"MJ","values":[{"value":"0,0E+00","module":"A1-A3"},{"value":"0,0E+00","module":"A4"},{"value":"5,56E+00","module":"A5"},{"value":"0,0E+00","module":"B6"},{"value":"0,0E+00","module":"C1"},{"value":"0,0E+00","module":"C2"},{"value":"0,0E+00","module":"C3"},{"value":"0,0E+00","module":"C4"},{"value":"0,0E+00","module":"D"}]}]}