{"product_name":"Elastischer Polyurethan Bodenbelag, maximales Gesamtgewicht 3,4 kg/m\u00b2","epd_id":"EPD-MWS-20240569-CBA2-EN","compliance":["EN 15804+A2 (EF 3.1)","ISO 14025"],"producer_name":"MeisterWerke Schulte GmbH","environmental_impact":[{"parameter":"GWP-total","unit":"kg CO2-eq","values":[{"value":"2,76E+00","module":"A1-A3"},{"value":"2,56E-01","module":"A4"},{"value":"2,50E-01","module":"A5"},{"value":"0,0E+00","module":"B1"},{"value":"1,51E+00","module":"B2"},{"value":"0,0E+00","module":"C1"},{"value":"1,39E-02","module":"C2"},{"value":null,"module":"C3"},{"value":null,"module":"C3"},{"value":"3,60E+00","module":"C3"},{"value":"3,65E+00","module":"C3"},{"value":null,"module":"C4"},{"value":"1,79E+00","module":"C4"},{"value":null,"module":"C4"},{"value":null,"module":"C4"},{"value":"-2,44E-02","module":"D"},{"value":"0,0E+00","module":"D"},{"value":"-8,15E-01","module":"D"},{"value":"-2,43E-01","module":"D"}]},{"parameter":"GWP-fossil","unit":"kg CO2-eq","values":[{"value":"4,33E+00","module":"A1-A3"},{"value":"2,53E-01","module":"A4"},{"value":"1,97E-01","module":"A5"},{"value":"0,0E+00","module":"B1"},{"value":"7,82E-01","module":"B2"},{"value":"0,0E+00","module":"C1"},{"value":"1,38E-02","module":"C2"},{"value":null,"module":"C3"},{"value":null,"module":"C3"},{"value":"1,98E+00","module":"C3"},{"value":"2,03E+00","module":"C3"},{"value":null,"module":"C4"},{"value":"2,31E-01","module":"C4"},{"value":null,"module":"C4"},{"value":null,"module":"C4"},{"value":"-2,43E-02","module":"D"},{"value":"0,0E+00","module":"D"},{"value":"-8,11E-01","module":"D"},{"value":"-2,43E-01","module":"D"}]},{"parameter":"GWP-biogenic","unit":"kg CO2-eq","values":[{"value":"-1,70E+00","module":"A1-A3"},{"value":"5,11E-04","module":"A4"},{"value":"4,87E-02","module":"A5"},{"value":"0,0E+00","module":"B1"},{"value":"1,75E-02","module":"B2"},{"value":"0,0E+00","module":"C1"},{"value":"3,22E-05","module":"C2"},{"value":null,"module":"C3"},{"value":null,"module":"C3"},{"value":"1,62E+00","module":"C3"},{"value":"1,62E+00","module":"C3"},{"value":null,"module":"C4"},{"value":"1,55E+00","module":"C4"},{"value":null,"module":"C4"},{"value":null,"module":"C4"},{"value":"-1,09E-04","module":"D"},{"value":"0,0E+00","module":"D"},{"value":"-3,64E-03","module":"D"},{"value":"1,81E-04","module":"D"}]},{"parameter":"GWP-luluc","unit":"kg CO2-eq","values":[{"value":"1,37E-01","module":"A1-A3"},{"value":"1,84E-03","module":"A4"},{"value":"4,19E-03","module":"A5"},{"value":"0,0E+00","module":"B1"},{"value":"7,09E-01","module":"B2"},{"value":"0,0E+00","module":"C1"},{"value":"1,31E-04","module":"C2"},{"value":null,"module":"C3"},{"value":null,"module":"C3"},{"value":"2,14E-04","module":"C3"},{"value":"5,42E-04","module":"C3"},{"value":null,"module":"C4"},{"value":"1,92E-04","module":"C4"},{"value":null,"module":"C4"},{"value":null,"module":"C4"},{"value":"-1,56E-06","module":"D"},{"value":"0,0E+00","module":"D"},{"value":"-5,21E-05","module":"D"},{"value":"-1,63E-04","module":"D"}]},{"parameter":"ODP","unit":"kg CFC11-eq","values":[{"value":"7,15E-08","module":"A1-A3"},{"value":"2,14E-14","module":"A4"},{"value":"2,14E-09","module":"A5"},{"value":"0,0E+00","module":"B1"},{"value":"1,23E-07","module":"B2"},{"value":"0,0E+00","module":"C1"},{"value":"1,23E-15","module":"C2"},{"value":null,"module":"C3"},{"value":null,"module":"C3"},{"value":"2,14E-13","module":"C3"},{"value":"4,98E-13","module":"C3"},{"value":null,"module":"C4"},{"value":"3,93E-13","module":"C4"},{"value":null,"module":"C4"},{"value":null,"module":"C4"},{"value":"-1,86E-13","module":"D"},{"value":"0,0E+00","module":"D"},{"value":"-6,19E-12","module":"D"},{"value":"-5,91E-13","module":"D"}]},{"parameter":"AP","unit":"mol H^(+)-eq","values":[{"value":"3,87E-02","module":"A1-A3"},{"value":"3,20E-03","module":"A4"},{"value":"1,31E-03","module":"A5"},{"value":"0,0E+00","module":"B1"},{"value":"2,11E-03","module":"B2"},{"value":"0,0E+00","module":"C1"},{"value":"8,67E-05","module":"C2"},{"value":null,"module":"C3"},{"value":null,"module":"C3"},{"value":"1,86E-03","module":"C3"},{"value":"2,11E-03","module":"C3"},{"value":null,"module":"C4"},{"value":"7,01E-04","module":"C4"},{"value":null,"module":"C4"},{"value":null,"module":"C4"},{"value":"-3,00E-05","module":"D"},{"value":"0,0E+00","module":"D"},{"value":"-9,99E-04","module":"D"},{"value":"-8,15E-04","module":"D"}]},{"parameter":"POCP","unit":"kg NMVOC-eq","values":[{"value":"1,33E-02","module":"A1-A3"},{"value":"2,51E-03","module":"A4"},{"value":"5,43E-04","module":"A5"},{"value":"1,19E-05","module":"B1"},{"value":"3,01E-03","module":"B2"},{"value":"0,0E+00","module":"C1"},{"value":"8,03E-05","module":"C2"},{"value":null,"module":"C3"},{"value":null,"module":"C3"},{"value":"2,24E-03","module":"C3"},{"value":"2,46E-03","module":"C3"},{"value":null,"module":"C4"},{"value":"5,10E-04","module":"C4"},{"value":null,"module":"C4"},{"value":null,"module":"C4"},{"value":"-2,46E-05","module":"D"},{"value":"0,0E+00","module":"D"},{"value":"-8,21E-04","module":"D"},{"value":"-8,40E-04","module":"D"}]},{"parameter":"ADPE","unit":"kg Sb-eq","values":[{"value":"4,75E-06","module":"A1-A3"},{"value":"1,35E-08","module":"A4"},{"value":"1,43E-07","module":"A5"},{"value":"0,0E+00","module":"B1"},{"value":"7,17E-07","module":"B2"},{"value":"0,0E+00","module":"C1"},{"value":"9,15E-10","module":"C2"},{"value":null,"module":"C3"},{"value":null,"module":"C3"},{"value":"1,55E-08","module":"C3"},{"value":"2,01E-08","module":"C3"},{"value":null,"module":"C4"},{"value":"6,18E-09","module":"C4"},{"value":null,"module":"C4"},{"value":null,"module":"C4"},{"value":"-1,71E-09","module":"D"},{"value":"0,0E+00","module":"D"},{"value":"-5,68E-08","module":"D"},{"value":"-1,03E-08","module":"D"}]},{"parameter":"ADPF","unit":"MJ","values":[{"value":"7,75E+01","module":"A1-A3"},{"value":"3,42E+00","module":"A4"},{"value":"2,50E+00","module":"A5"},{"value":"0,0E+00","module":"B1"},{"value":"1,38E+01","module":"B2"},{"value":"0,0E+00","module":"C1"},{"value":"1,92E-01","module":"C2"},{"value":null,"module":"C3"},{"value":null,"module":"C3"},{"value":"2,10E+00","module":"C3"},{"value":"2,90E+00","module":"C3"},{"value":null,"module":"C4"},{"value":"3,49E+00","module":"C4"},{"value":null,"module":"C4"},{"value":null,"module":"C4"},{"value":"-4,48E-01","module":"D"},{"value":"0,0E+00","module":"D"},{"value":"-1,49E+01","module":"D"},{"value":"-4,04E+01","module":"D"}]},{"parameter":"WDP","unit":"m^3 world-eq deprived","values":[{"value":"6,90E+01","module":"A1-A3"},{"value":"2,39E-03","module":"A4"},{"value":"2,09E+00","module":"A5"},{"value":"0,0E+00","module":"B1"},{"value":"3,38E-01","module":"B2"},{"value":"0,0E+00","module":"C1"},{"value":"1,62E-04","module":"C2"},{"value":null,"module":"C3"},{"value":null,"module":"C3"},{"value":"5,13E-01","module":"C3"},{"value":"5,17E-01","module":"C3"},{"value":null,"module":"C4"},{"value":"-3,30E-03","module":"C4"},{"value":null,"module":"C4"},{"value":null,"module":"C4"},{"value":"-2,25E-03","module":"D"},{"value":"0,0E+00","module":"D"},{"value":"-7,50E-02","module":"D"},{"value":"-2,93E-02","module":"D"}]},{"parameter":"EP-freshwater","unit":"kg P-eq","values":[{"value":"1,21E-03","module":"A1-A3"},{"value":"7,39E-07","module":"A4"},{"value":"3,63E-05","module":"A5"},{"value":"0,0E+00","module":"B1"},{"value":"2,68E-05","module":"B2"},{"value":"0,0E+00","module":"C1"},{"value":"5,14E-08","module":"C2"},{"value":null,"module":"C3"},{"value":null,"module":"C3"},{"value":"7,08E-07","module":"C3"},{"value":"8,93E-07","module":"C3"},{"value":null,"module":"C4"},{"value":"4,50E-05","module":"C4"},{"value":null,"module":"C4"},{"value":null,"module":"C4"},{"value":"-3,84E-08","module":"D"},{"value":"0,0E+00","module":"D"},{"value":"-1,28E-06","module":"D"},{"value":"-3,61E-07","module":"D"}]},{"parameter":"EP-marine","unit":"kg N-eq","values":[{"value":"1,51E-02","module":"A1-A3"},{"value":"1,09E-03","module":"A4"},{"value":"5,13E-04","module":"A5"},{"value":"0,0E+00","module":"B1"},{"value":"5,46E-04","module":"B2"},{"value":"0,0E+00","module":"C1"},{"value":"4,25E-05","module":"C2"},{"value":null,"module":"C3"},{"value":null,"module":"C3"},{"value":"8,65E-04","module":"C3"},{"value":"9,79E-04","module":"C3"},{"value":null,"module":"C4"},{"value":"1,61E-04","module":"C4"},{"value":null,"module":"C4"},{"value":null,"module":"C4"},{"value":"-8,83E-06","module":"D"},{"value":"0,0E+00","module":"D"},{"value":"-2,94E-04","module":"D"},{"value":"-2,76E-04","module":"D"}]},{"parameter":"EP-terrestrial","unit":"mol N-eq","values":[{"value":"1,53E-01","module":"A1-A3"},{"value":"1,20E-02","module":"A4"},{"value":"5,26E-03","module":"A5"},{"value":"0,0E+00","module":"B1"},{"value":"8,13E-03","module":"B2"},{"value":"0,0E+00","module":"C1"},{"value":"4,71E-04","module":"C2"},{"value":null,"module":"C3"},{"value":null,"module":"C3"},{"value":"9,86E-03","module":"C3"},{"value":"1,11E-02","module":"C3"},{"value":null,"module":"C4"},{"value":"1,76E-03","module":"C4"},{"value":null,"module":"C4"},{"value":null,"module":"C4"},{"value":"-9,46E-05","module":"D"},{"value":"0,0E+00","module":"D"},{"value":"-3,15E-03","module":"D"},{"value":"-3,03E-03","module":"D"}]}],"additional_environmental_impact":[{"parameter":"PM","unit":"Disease incidence","values":[{"value":"3,51E-07","module":"A1-A3"},{"value":"4,31E-08","module":"A4"},{"value":"1,22E-08","module":"A5"},{"value":"0,0E+00","module":"B1"},{"value":"2,40E-07","module":"B2"},{"value":"0,0E+00","module":"C1"},{"value":"5,45E-10","module":"C2"},{"value":null,"module":"C3"},{"value":null,"module":"C3"},{"value":"1,37E-08","module":"C3"},{"value":"1,53E-08","module":"C3"},{"value":null,"module":"C4"},{"value":"6,80E-09","module":"C4"},{"value":null,"module":"C4"},{"value":null,"module":"C4"},{"value":"-2,55E-10","module":"D"},{"value":"0,0E+00","module":"D"},{"value":"-8,48E-09","module":"D"},{"value":"-2,59E-08","module":"D"}]},{"parameter":"ETP-fw","unit":"CTUe","values":[{"value":"3,32E+01","module":"A1-A3"},{"value":"2,41E+00","module":"A4"},{"value":"1,10E+00","module":"A5"},{"value":"1,02E-04","module":"B1"},{"value":"5,72E+00","module":"B2"},{"value":"0,0E+00","module":"C1"},{"value":"1,35E-01","module":"C2"},{"value":null,"module":"C3"},{"value":null,"module":"C3"},{"value":"1,08E+00","module":"C3"},{"value":"1,51E+00","module":"C3"},{"value":null,"module":"C4"},{"value":"2,98E+00","module":"C4"},{"value":null,"module":"C4"},{"value":null,"module":"C4"},{"value":"-6,09E-02","module":"D"},{"value":"0,0E+00","module":"D"},{"value":"-2,03E+00","module":"D"},{"value":"-1,52E+01","module":"D"}]},{"parameter":"HTP-c","unit":"CTUh","values":[{"value":"2,82E-09","module":"A1-A3"},{"value":"4,78E-11","module":"A4"},{"value":"8,77E-11","module":"A5"},{"value":"0,0E+00","module":"B1"},{"value":"2,19E-09","module":"B2"},{"value":"0,0E+00","module":"C1"},{"value":"2,73E-12","module":"C2"},{"value":null,"module":"C3"},{"value":null,"module":"C3"},{"value":"5,24E-11","module":"C3"},{"value":"6,39E-11","module":"C3"},{"value":null,"module":"C4"},{"value":"1,53E-10","module":"C4"},{"value":null,"module":"C4"},{"value":null,"module":"C4"},{"value":"-4,92E-12","module":"D"},{"value":"0,0E+00","module":"D"},{"value":"-1,64E-10","module":"D"},{"value":"-6,78E-11","module":"D"}]},{"parameter":"HTP-nc","unit":"CTUh","values":[{"value":"1,50E-07","module":"A1-A3"},{"value":"1,99E-09","module":"A4"},{"value":"4,65E-09","module":"A5"},{"value":"7,40E-13","module":"B1"},{"value":"2,47E-08","module":"B2"},{"value":"0,0E+00","module":"C1"},{"value":"1,20E-10","module":"C2"},{"value":null,"module":"C3"},{"value":null,"module":"C3"},{"value":"2,82E-09","module":"C3"},{"value":"3,19E-09","module":"C3"},{"value":null,"module":"C4"},{"value":"1,22E-08","module":"C4"},{"value":null,"module":"C4"},{"value":null,"module":"C4"},{"value":"-1,22E-10","module":"D"},{"value":"0,0E+00","module":"D"},{"value":"-4,08E-09","module":"D"},{"value":"-2,55E-09","module":"D"}]},{"parameter":"SQP","unit":"SQP","values":[{"value":null,"module":"A1-A3"},{"value":null,"module":"A4"},{"value":null,"module":"A5"},{"value":null,"module":"B1"},{"value":null,"module":"B2"},{"value":null,"module":"C1"},{"value":null,"module":"C2"},{"value":null,"module":"C3"},{"value":null,"module":"C3"},{"value":null,"module":"C3"},{"value":null,"module":"C3"},{"value":null,"module":"C4"},{"value":null,"module":"C4"},{"value":null,"module":"C4"},{"value":null,"module":"C4"},{"value":null,"module":"D"},{"value":null,"module":"D"},{"value":null,"module":"D"},{"value":null,"module":"D"}]}],"resource_use":[{"parameter":"PERE","unit":"MJ","values":[{"value":"1,62E+01","module":"A1-A3"},{"value":"1,95E-01","module":"A4"},{"value":"1,22E+00","module":"A5"},{"value":"0,0E+00","module":"B1"},{"value":"9,15E+00","module":"B2"},{"value":"0,0E+00","module":"C1"},{"value":"1,36E-02","module":"C2"},{"value":null,"module":"C3"},{"value":null,"module":"C3"},{"value":"2,18E+01","module":"C3"},{"value":"2,20E+01","module":"C3"},{"value":null,"module":"C4"},{"value":"3,15E-01","module":"C4"},{"value":null,"module":"C4"},{"value":null,"module":"C4"},{"value":"-1,27E-01","module":"D"},{"value":"0,0E+00","module":"D"},{"value":"-4,23E+00","module":"D"},{"value":"-3,87E-01","module":"D"}]},{"parameter":"PERM","unit":"MJ","values":[{"value":"2,15E+01","module":"A1-A3"},{"value":"0,0E+00","module":"A4"},{"value":"-7,00E-02","module":"A5"},{"value":"0,0E+00","module":"B1"},{"value":"0,0E+00","module":"B2"},{"value":"0,0E+00","module":"C1"},{"value":"0,0E+00","module":"C2"},{"value":null,"module":"C3"},{"value":null,"module":"C3"},{"value":"-2,14E+01","module":"C3"},{"value":"-2,14E+01","module":"C3"},{"value":null,"module":"C4"},{"value":"0,0E+00","module":"C4"},{"value":null,"module":"C4"},{"value":null,"module":"C4"},{"value":"0,0E+00","module":"D"},{"value":"0,0E+00","module":"D"},{"value":"0,0E+00","module":"D"},{"value":"0,0E+00","module":"D"}]},{"parameter":"PERT","unit":"MJ","values":[{"value":"3,77E+01","module":"A1-A3"},{"value":"1,95E-01","module":"A4"},{"value":"1,15E+00","module":"A5"},{"value":"0,0E+00","module":"B1"},{"value":"9,15E+00","module":"B2"},{"value":"0,0E+00","module":"C1"},{"value":"1,36E-02","module":"C2"},{"value":null,"module":"C3"},{"value":null,"module":"C3"},{"value":"3,89E-01","module":"C3"},{"value":"6,15E-01","module":"C3"},{"value":null,"module":"C4"},{"value":"3,15E-01","module":"C4"},{"value":null,"module":"C4"},{"value":null,"module":"C4"},{"value":"-1,27E-01","module":"D"},{"value":"0,0E+00","module":"D"},{"value":"-4,23E+00","module":"D"},{"value":"-3,87E-01","module":"D"}]},{"parameter":"PENRE","unit":"MJ","values":[{"value":"6,14E+01","module":"A1-A3"},{"value":"3,43E+00","module":"A4"},{"value":"2,75E+00","module":"A5"},{"value":"0,0E+00","module":"B1"},{"value":"1,38E+01","module":"B2"},{"value":"0,0E+00","module":"C1"},{"value":"1,92E-01","module":"C2"},{"value":null,"module":"C3"},{"value":null,"module":"C3"},{"value":"1,80E+01","module":"C3"},{"value":"1,88E+01","module":"C3"},{"value":null,"module":"C4"},{"value":"3,49E+00","module":"C4"},{"value":null,"module":"C4"},{"value":null,"module":"C4"},{"value":"-4,48E-01","module":"D"},{"value":"0,0E+00","module":"D"},{"value":"-1,49E+01","module":"D"},{"value":"-4,04E+01","module":"D"}]},{"parameter":"PENRM","unit":"MJ","values":[{"value":"1,62E+01","module":"A1-A3"},{"value":"0,0E+00","module":"A4"},{"value":"-2,52E-01","module":"A5"},{"value":"0,0E+00","module":"B1"},{"value":"0,0E+00","module":"B2"},{"value":"0,0E+00","module":"C1"},{"value":"0,0E+00","module":"C2"},{"value":null,"module":"C3"},{"value":null,"module":"C3"},{"value":"-1,59E+01","module":"C3"},{"value":"-1,59E+01","module":"C3"},{"value":null,"module":"C4"},{"value":"0,0E+00","module":"C4"},{"value":null,"module":"C4"},{"value":null,"module":"C4"},{"value":"0,0E+00","module":"D"},{"value":"0,0E+00","module":"D"},{"value":"0,0E+00","module":"D"},{"value":"0,0E+00","module":"D"}]},{"parameter":"PENRT","unit":"MJ","values":[{"value":"7,76E+01","module":"A1-A3"},{"value":"3,43E+00","module":"A4"},{"value":"2,50E+00","module":"A5"},{"value":"0,0E+00","module":"B1"},{"value":"1,38E+01","module":"B2"},{"value":"0,0E+00","module":"C1"},{"value":"1,92E-01","module":"C2"},{"value":null,"module":"C3"},{"value":null,"module":"C3"},{"value":"2,10E+00","module":"C3"},{"value":"2,90E+00","module":"C3"},{"value":null,"module":"C4"},{"value":"3,49E+00","module":"C4"},{"value":null,"module":"C4"},{"value":null,"module":"C4"},{"value":"-4,48E-01","module":"D"},{"value":"0,0E+00","module":"D"},{"value":"-1,49E+01","module":"D"},{"value":"-4,04E+01","module":"D"}]},{"parameter":"SM","unit":"kg","values":[{"value":"2,15E-02","module":"A1-A3"},{"value":"0,0E+00","module":"A4"},{"value":"6,44E-04","module":"A5"},{"value":"0,0E+00","module":"B1"},{"value":"0,0E+00","module":"B2"},{"value":"0,0E+00","module":"C1"},{"value":"0,0E+00","module":"C2"},{"value":null,"module":"C3"},{"value":null,"module":"C3"},{"value":"0,0E+00","module":"C3"},{"value":"0,0E+00","module":"C3"},{"value":null,"module":"C4"},{"value":"0,0E+00","module":"C4"},{"value":null,"module":"C4"},{"value":null,"module":"C4"},{"value":"0,0E+00","module":"D"},{"value":"0,0E+00","module":"D"},{"value":"0,0E+00","module":"D"},{"value":"1,29E+00","module":"D"}]},{"parameter":"RSF","unit":"MJ","values":[{"value":"0,0E+00","module":"A1-A3"},{"value":"0,0E+00","module":"A4"},{"value":"0,0E+00","module":"A5"},{"value":"0,0E+00","module":"B1"},{"value":"0,0E+00","module":"B2"},{"value":"0,0E+00","module":"C1"},{"value":"0,0E+00","module":"C2"},{"value":null,"module":"C3"},{"value":null,"module":"C3"},{"value":"0,0E+00","module":"C3"},{"value":"0,0E+00","module":"C3"},{"value":null,"module":"C4"},{"value":"0,0E+00","module":"C4"},{"value":null,"module":"C4"},{"value":null,"module":"C4"},{"value":"0,0E+00","module":"D"},{"value":"0,0E+00","module":"D"},{"value":"0,0E+00","module":"D"},{"value":"0,0E+00","module":"D"}]},{"parameter":"NRSF","unit":"MJ","values":[{"value":"0,0E+00","module":"A1-A3"},{"value":"0,0E+00","module":"A4"},{"value":"0,0E+00","module":"A5"},{"value":"0,0E+00","module":"B1"},{"value":"0,0E+00","module":"B2"},{"value":"0,0E+00","module":"C1"},{"value":"0,0E+00","module":"C2"},{"value":null,"module":"C3"},{"value":null,"module":"C3"},{"value":"0,0E+00","module":"C3"},{"value":"0,0E+00","module":"C3"},{"value":null,"module":"C4"},{"value":"0,0E+00","module":"C4"},{"value":null,"module":"C4"},{"value":null,"module":"C4"},{"value":"0,0E+00","module":"D"},{"value":"0,0E+00","module":"D"},{"value":"0,0E+00","module":"D"},{"value":"0,0E+00","module":"D"}]},{"parameter":"FW","unit":"m^3","values":[{"value":"2,35E+00","module":"A1-A3"},{"value":"2,15E-04","module":"A4"},{"value":"7,09E-02","module":"A5"},{"value":"0,0E+00","module":"B1"},{"value":"9,78E-03","module":"B2"},{"value":"0,0E+00","module":"C1"},{"value":"1,49E-05","module":"C2"},{"value":null,"module":"C3"},{"value":null,"module":"C3"},{"value":"1,21E-02","module":"C3"},{"value":"1,23E-02","module":"C3"},{"value":null,"module":"C4"},{"value":"3,44E-05","module":"C4"},{"value":null,"module":"C4"},{"value":null,"module":"C4"},{"value":"-1,03E-04","module":"D"},{"value":"0,0E+00","module":"D"},{"value":"-3,43E-03","module":"D"},{"value":"-3,51E-03","module":"D"}]}],"end_of_life_waste":[{"parameter":"HWD","unit":"kg","values":[{"value":"1,66E-08","module":"A1-A3"},{"value":"1,23E-11","module":"A4"},{"value":"5,07E-10","module":"A5"},{"value":"0,0E+00","module":"B1"},{"value":"1,51E-04","module":"B2"},{"value":"0,0E+00","module":"C1"},{"value":"7,11E-13","module":"C2"},{"value":null,"module":"C3"},{"value":null,"module":"C3"},{"value":"2,73E-10","module":"C3"},{"value":"2,50E-10","module":"C3"},{"value":null,"module":"C4"},{"value":"2,94E-10","module":"C4"},{"value":null,"module":"C4"},{"value":null,"module":"C4"},{"value":"-2,54E-11","module":"D"},{"value":"0,0E+00","module":"D"},{"value":"-8,46E-10","module":"D"},{"value":"-2,16E-12","module":"D"}]},{"parameter":"NHWD","unit":"kg","values":[{"value":"1,79E-01","module":"A1-A3"},{"value":"4,57E-04","module":"A4"},{"value":"3,55E-02","module":"A5"},{"value":"0,0E+00","module":"B1"},{"value":"3,55E-02","module":"B2"},{"value":"0,0E+00","module":"C1"},{"value":"2,77E-05","module":"C2"},{"value":null,"module":"C3"},{"value":null,"module":"C3"},{"value":"1,00E+00","module":"C3"},{"value":"1,00E+00","module":"C3"},{"value":null,"module":"C4"},{"value":"3,39E+00","module":"C4"},{"value":null,"module":"C4"},{"value":null,"module":"C4"},{"value":"-2,19E-04","module":"D"},{"value":"0,0E+00","module":"D"},{"value":"-7,29E-03","module":"D"},{"value":"-2,16E-02","module":"D"}]},{"parameter":"RWD","unit":"kg","values":[{"value":"1,30E-03","module":"A1-A3"},{"value":"4,35E-06","module":"A4"},{"value":"4,17E-05","module":"A5"},{"value":"0,0E+00","module":"B1"},{"value":"1,56E-04","module":"B2"},{"value":"0,0E+00","module":"C1"},{"value":"2,48E-07","module":"C2"},{"value":null,"module":"C3"},{"value":null,"module":"C3"},{"value":"8,55E-05","module":"C3"},{"value":"1,37E-04","module":"C3"},{"value":null,"module":"C4"},{"value":"4,13E-05","module":"C4"},{"value":null,"module":"C4"},{"value":null,"module":"C4"},{"value":"-3,37E-05","module":"D"},{"value":"0,0E+00","module":"D"},{"value":"-1,12E-03","module":"D"},{"value":"-6,86E-05","module":"D"}]}],"end_of_life_flow":[{"parameter":"CRU","unit":"kg","values":[{"value":"0,0E+00","module":"A1-A3"},{"value":"0,0E+00","module":"A4"},{"value":"0,0E+00","module":"A5"},{"value":"0,0E+00","module":"B1"},{"value":"0,0E+00","module":"B2"},{"value":"0,0E+00","module":"C1"},{"value":"0,0E+00","module":"C2"},{"value":null,"module":"C3"},{"value":null,"module":"C3"},{"value":"0,0E+00","module":"C3"},{"value":"0,0E+00","module":"C3"},{"value":null,"module":"C4"},{"value":"0,0E+00","module":"C4"},{"value":null,"module":"C4"},{"value":null,"module":"C4"},{"value":"0,0E+00","module":"D"},{"value":"0,0E+00","module":"D"},{"value":"0,0E+00","module":"D"},{"value":"0,0E+00","module":"D"}]},{"parameter":"MFR","unit":"kg","values":[{"value":"0,0E+00","module":"A1-A3"},{"value":"0,0E+00","module":"A4"},{"value":"0,0E+00","module":"A5"},{"value":"0,0E+00","module":"B1"},{"value":"0,0E+00","module":"B2"},{"value":"0,0E+00","module":"C1"},{"value":"0,0E+00","module":"C2"},{"value":null,"module":"C3"},{"value":null,"module":"C3"},{"value":"0,0E+00","module":"C3"},{"value":"1,29E+00","module":"C3"},{"value":null,"module":"C4"},{"value":"0,0E+00","module":"C4"},{"value":null,"module":"C4"},{"value":null,"module":"C4"},{"value":"0,0E+00","module":"D"},{"value":"0,0E+00","module":"D"},{"value":"0,0E+00","module":"D"},{"value":"0,0E+00","module":"D"}]},{"parameter":"MER","unit":"kg","values":[{"value":"0,0E+00","module":"A1-A3"},{"value":"0,0E+00","module":"A4"},{"value":"0,0E+00","module":"A5"},{"value":"0,0E+00","module":"B1"},{"value":"0,0E+00","module":"B2"},{"value":"0,0E+00","module":"C1"},{"value":"0,0E+00","module":"C2"},{"value":null,"module":"C3"},{"value":null,"module":"C3"},{"value":"0,0E+00","module":"C3"},{"value":"0,0E+00","module":"C3"},{"value":null,"module":"C4"},{"value":"0,0E+00","module":"C4"},{"value":null,"module":"C4"},{"value":null,"module":"C4"},{"value":"0,0E+00","module":"D"},{"value":"0,0E+00","module":"D"},{"value":"0,0E+00","module":"D"},{"value":"0,0E+00","module":"D"}]},{"parameter":"EEE","unit":"MJ","values":[{"value":"0,0E+00","module":"A1-A3"},{"value":"0,0E+00","module":"A4"},{"value":"1,12E-01","module":"A5"},{"value":"0,0E+00","module":"B1"},{"value":"0,0E+00","module":"B2"},{"value":"0,0E+00","module":"C1"},{"value":"0,0E+00","module":"C2"},{"value":null,"module":"C3"},{"value":null,"module":"C3"},{"value":"3,73E+00","module":"C3"},{"value":"0,0E+00","module":"C3"},{"value":null,"module":"C4"},{"value":"0,0E+00","module":"C4"},{"value":null,"module":"C4"},{"value":null,"module":"C4"},{"value":"0,0E+00","module":"D"},{"value":"0,0E+00","module":"D"},{"value":"0,0E+00","module":"D"},{"value":"0,0E+00","module":"D"}]},{"parameter":"EET","unit":"MJ","values":[{"value":"0,0E+00","module":"A1-A3"},{"value":"0,0E+00","module":"A4"},{"value":"2,13E-01","module":"A5"},{"value":"0,0E+00","module":"B1"},{"value":"0,0E+00","module":"B2"},{"value":"0,0E+00","module":"C1"},{"value":"0,0E+00","module":"C2"},{"value":null,"module":"C3"},{"value":null,"module":"C3"},{"value":"7,10E+00","module":"C3"},{"value":"3,73E+01","module":"C3"},{"value":null,"module":"C4"},{"value":"0,0E+00","module":"C4"},{"value":null,"module":"C4"},{"value":null,"module":"C4"},{"value":"0,0E+00","module":"D"},{"value":"0,0E+00","module":"D"},{"value":"0,0E+00","module":"D"},{"value":"0,0E+00","module":"D"}]}]}