{"product_name":"Elementdecken","epd_id":"EPD-THO-20200085-IBD1-DE","compliance":["DIN EN 15804","ISO 14025"],"producer_name":"thomas gruppe - Gesch\u00e4ftsfeld Betonbauteile","environmental_impact":[{"parameter":"GWP-total","unit":"kg CO2-eq.","values":[{"value":"1,86E+02","module":"A1-A3"},{"value":"8,63E-01","module":"C1"},{"value":"1,92E+00","module":"C2"},{"value":"1,38E+01","module":"C4"}]},{"parameter":"ODP","unit":"kg CFC11-eq.","values":[{"value":"9,82E-07","module":"A1-A3"},{"value":"2,84E-16","module":"C1"},{"value":"9,11E-16","module":"C2"},{"value":"8,12E-14","module":"C4"}]},{"parameter":"AP","unit":"kg SO2-eq.","values":[{"value":"2,55E-01","module":"A1-A3"},{"value":"6,07E-04","module":"C1"},{"value":"4,33E-03","module":"C2"},{"value":"8,29E-02","module":"C4"}]},{"parameter":"EP","unit":"kg PO4^3-eq.","values":[{"value":"6,81E-02","module":"A1-A3"},{"value":"8,70E-05","module":"C1"},{"value":"1,06E-03","module":"C2"},{"value":"9,40E-03","module":"C4"}]},{"parameter":"POCP","unit":"kg Ethen-eq.","values":[{"value":"3,18E-02","module":"A1-A3"},{"value":"9,06E-05","module":"C1"},{"value":"-1,34E-03","module":"C2"},{"value":"6,36E-03","module":"C4"}]},{"parameter":"ADPE","unit":"kg Sb-eq.","values":[{"value":"2,78E-05","module":"A1-A3"},{"value":"3,02E-08","module":"C1"},{"value":"1,86E-07","module":"C2"},{"value":"5,09E-06","module":"C4"}]},{"parameter":"ADPF","unit":"MJ","values":[{"value":"1,29E+03","module":"A1-A3"},{"value":"1,18E+01","module":"C1"},{"value":"2,57E+01","module":"C2"},{"value":"1,94E+02","module":"C4"}]}],"additional_environmental_impact":[],"resource_use":[{"parameter":"PERE","unit":"MJ","values":[{"value":"3,44E+02","module":"A1-A3"},{"value":"5,35E-02","module":"C1"},{"value":"1,61E+00","module":"C2"},{"value":"2,55E+01","module":"C4"}]},{"parameter":"PERM","unit":"MJ","values":[{"value":"0,0E+00","module":"A1-A3"},{"value":"0,0E+00","module":"C1"},{"value":"0,0E+00","module":"C2"},{"value":"0,0E+00","module":"C4"}]},{"parameter":"PERT","unit":"MJ","values":[{"value":"3,44E+02","module":"A1-A3"},{"value":"5,35E-02","module":"C1"},{"value":"1,61E+00","module":"C2"},{"value":"2,55E+01","module":"C4"}]},{"parameter":"PENRE","unit":"MJ","values":[{"value":"1,40E+03","module":"A1-A3"},{"value":"1,19E+01","module":"C1"},{"value":"2,58E+01","module":"C2"},{"value":"2,00E+02","module":"C4"}]},{"parameter":"PENRM","unit":"MJ","values":[{"value":"0,0E+00","module":"A1-A3"},{"value":"0,0E+00","module":"C1"},{"value":"0,0E+00","module":"C2"},{"value":"0,0E+00","module":"C4"}]},{"parameter":"PENRT","unit":"MJ","values":[{"value":"1,40E+03","module":"A1-A3"},{"value":"1,19E+01","module":"C1"},{"value":"2,58E+01","module":"C2"},{"value":"2,00E+02","module":"C4"}]},{"parameter":"SM","unit":"kg","values":[{"value":null,"module":"A1-A3"},{"value":"0,0E+00","module":"C1"},{"value":"0,0E+00","module":"C2"},{"value":"0,0E+00","module":"C4"}]},{"parameter":"RSF","unit":"MJ","values":[{"value":"0,0E+00","module":"A1-A3"},{"value":"0,0E+00","module":"C1"},{"value":"0,0E+00","module":"C2"},{"value":"0,0E+00","module":"C4"}]},{"parameter":"NRSF","unit":"MJ","values":[{"value":"0,0E+00","module":"A1-A3"},{"value":"0,0E+00","module":"C1"},{"value":"0,0E+00","module":"C2"},{"value":"0,0E+00","module":"C4"}]},{"parameter":"FW","unit":"m^3","values":[{"value":"5,40E-01","module":"A1-A3"},{"value":"8,45E-05","module":"C1"},{"value":"1,82E-03","module":"C2"},{"value":"5,04E-02","module":"C4"}]}],"end_of_life_waste":[{"parameter":"HWD","unit":"kg","values":[{"value":"3,21E-03","module":"A1-A3"},{"value":"1,69E-09","module":"C1"},{"value":"1,46E-06","module":"C2"},{"value":"3,42E-06","module":"C4"}]},{"parameter":"NHWD","unit":"kg","values":[{"value":"2,51E+01","module":"A1-A3"},{"value":"1,51E-03","module":"C1"},{"value":"1,83E-03","module":"C2"},{"value":"9,31E+02","module":"C4"}]},{"parameter":"RWD","unit":"kg","values":[{"value":"4,39E-02","module":"A1-A3"},{"value":"1,18E-05","module":"C1"},{"value":"3,90E-05","module":"C2"},{"value":"2,66E-03","module":"C4"}]}],"end_of_life_flow":[{"parameter":"CRU","unit":"kg","values":[{"value":"0,0E+00","module":"A1-A3"},{"value":"0,0E+00","module":"C1"},{"value":"0,0E+00","module":"C2"},{"value":"0,0E+00","module":"C4"}]},{"parameter":"MFR","unit":"kg","values":[{"value":"5,58E-01","module":"A1-A3"},{"value":"0,0E+00","module":"C1"},{"value":"7,05E+01","module":"C2"},{"value":"0,0E+00","module":"C4"}]},{"parameter":"MER","unit":"kg","values":[{"value":"0,0E+00","module":"A1-A3"},{"value":"0,0E+00","module":"C1"},{"value":"0,0E+00","module":"C2"},{"value":"0,0E+00","module":"C4"}]},{"parameter":"EEE","unit":"MJ","values":[{"value":"0,0E+00","module":"A1-A3"},{"value":"0,0E+00","module":"C1"},{"value":"0,0E+00","module":"C2"},{"value":"0,0E+00","module":"C4"}]},{"parameter":"EET","unit":"MJ","values":[{"value":"0,0E+00","module":"A1-A3"},{"value":"0,0E+00","module":"C1"},{"value":"0,0E+00","module":"C2"},{"value":"0,0E+00","module":"C4"}]}]}