{"product_name":"Elly Universal chairs with metal legs","epd_id":"NEPD-6467-5730","compliance":["EN 15804+A2","ISO 14025","ISO 21930"],"producer_name":"Martela Oyj","environmental_impact":[{"parameter":"GWP-total","unit":"kg CO2-eq.","values":[{"value":"5,68E+00","module":"A1-A3"},{"value":"7,86E-01","module":"A4"},{"value":"8,65E-01","module":"A5"},{"value":"3,45E-03","module":"B2"},{"value":"0,0E+00","module":"B3"},{"value":"0,0E+00","module":"B4"},{"value":"0,0E+00","module":"C1"},{"value":"6,67E-02","module":"C2"},{"value":"3,27E+00","module":"C3"},{"value":"7,29E-02","module":"C4"},{"value":"-9,72E-01","module":"D"}]},{"parameter":"GWP-fossil","unit":"kg CO2-eq.","values":[{"value":"9,49E+00","module":"A1-A3"},{"value":"7,85E-01","module":"A4"},{"value":"1,60E-02","module":"A5"},{"value":"3,43E-03","module":"B2"},{"value":"0,0E+00","module":"B3"},{"value":"0,0E+00","module":"B4"},{"value":"0,0E+00","module":"C1"},{"value":"6,66E-02","module":"C2"},{"value":"2,24E-01","module":"C3"},{"value":"7,28E-02","module":"C4"},{"value":"-9,67E-01","module":"D"}]},{"parameter":"GWP-biogenic","unit":"kg CO2-eq.","values":[{"value":"-3,83E+00","module":"A1-A3"},{"value":"3,01E-04","module":"A4"},{"value":"8,49E-01","module":"A5"},{"value":"2,16E-05","module":"B2"},{"value":"0,0E+00","module":"B3"},{"value":"0,0E+00","module":"B4"},{"value":"0,0E+00","module":"C1"},{"value":"2,76E-05","module":"C2"},{"value":"3,04E+00","module":"C3"},{"value":"5,52E-05","module":"C4"},{"value":"-7,18E-04","module":"D"}]},{"parameter":"GWP-luluc","unit":"kg CO2-eq.","values":[{"value":"1,54E-02","module":"A1-A3"},{"value":"3,22E-04","module":"A4"},{"value":"3,28E-06","module":"A5"},{"value":"5,58E-06","module":"B2"},{"value":"0,0E+00","module":"B3"},{"value":"0,0E+00","module":"B4"},{"value":"0,0E+00","module":"C1"},{"value":"2,37E-05","module":"C2"},{"value":"7,53E-06","module":"C3"},{"value":"2,24E-05","module":"C4"},{"value":"-4,58E-03","module":"D"}]},{"parameter":"ODP","unit":"kg CFC 11-eq.","values":[{"value":"3,28E-07","module":"A1-A3"},{"value":"1,74E-07","module":"A4"},{"value":"2,18E-09","module":"A5"},{"value":"3,04E-10","module":"B2"},{"value":"0,0E+00","module":"B3"},{"value":"0,0E+00","module":"B4"},{"value":"0,0E+00","module":"C1"},{"value":"1,51E-08","module":"C2"},{"value":"3,29E-09","module":"C3"},{"value":"2,31E-08","module":"C4"},{"value":"-8,88E-03","module":"D"}]},{"parameter":"AP","unit":"mol H+-eq.","values":[{"value":"3,02E-02","module":"A1-A3"},{"value":"6,99E-03","module":"A4"},{"value":"4,81E-05","module":"A5"},{"value":"2,00E-05","module":"B2"},{"value":"0,0E+00","module":"B3"},{"value":"0,0E+00","module":"B4"},{"value":"0,0E+00","module":"C1"},{"value":"1,92E-04","module":"C2"},{"value":"4,08E-04","module":"C3"},{"value":"5,24E-04","module":"C4"},{"value":"-5,21E-03","module":"D"}]},{"parameter":"POCP","unit":"kg NMVOC-eq.","values":[{"value":"2,44E-02","module":"A1-A3"},{"value":"5,24E-03","module":"A4"},{"value":"5,09E-05","module":"A5"},{"value":"1,16E-05","module":"B2"},{"value":"0,0E+00","module":"B3"},{"value":"0,0E+00","module":"B4"},{"value":"0,0E+00","module":"C1"},{"value":"1,62E-04","module":"C2"},{"value":"5,10E-04","module":"C3"},{"value":"5,97E-04","module":"C4"},{"value":"-5,21E-03","module":"D"}]},{"parameter":"ADPE","unit":"kg Sb-eq.","values":[{"value":"4,30E-05","module":"A1-A3"},{"value":"1,84E-05","module":"A4"},{"value":"2,39E-07","module":"A5"},{"value":"9,59E-08","module":"B2"},{"value":"0,0E+00","module":"B3"},{"value":"0,0E+00","module":"B4"},{"value":"0,0E+00","module":"C1"},{"value":"1,84E-06","module":"C2"},{"value":"1,88E-07","module":"C3"},{"value":"1,29E-06","module":"C4"},{"value":"-1,58E-05","module":"D"}]},{"parameter":"ADPF","unit":"MJ","values":[{"value":"1,27E+02","module":"A1-A3"},{"value":"1,15E+01","module":"A4"},{"value":"1,46E-01","module":"A5"},{"value":"5,86E-02","module":"B2"},{"value":"0,0E+00","module":"B3"},{"value":"0,0E+00","module":"B4"},{"value":"0,0E+00","module":"C1"},{"value":"1,01E+00","module":"C2"},{"value":"3,28E-01","module":"C3"},{"value":"1,70E+00","module":"C4"},{"value":"-8,86E+00","module":"D"}]},{"parameter":"WDP","unit":"m3 world-eq.","values":[{"value":"7,21E+02","module":"A1-A3"},{"value":"9,56E+00","module":"A4"},{"value":"2,59E-01","module":"A5"},{"value":"1,05E+00","module":"B2"},{"value":"0,0E+00","module":"B3"},{"value":"0,0E+00","module":"B4"},{"value":"0,0E+00","module":"C1"},{"value":"9,75E-01","module":"C2"},{"value":"9,47E-01","module":"C3"},{"value":"3,16E+00","module":"C4"},{"value":"2,21E+01","module":"D"}]},{"parameter":"EP-freshwater","unit":"kg P-eq.","values":[{"value":"1,64E-04","module":"A1-A3"},{"value":"5,62E-06","module":"A4"},{"value":"8,27E-08","module":"A5"},{"value":"2,74E-07","module":"B2"},{"value":"0,0E+00","module":"B3"},{"value":"0,0E+00","module":"B4"},{"value":"0,0E+00","module":"C1"},{"value":"5,32E-07","module":"C2"},{"value":"8,38E-07","module":"C3"},{"value":"7,17E-07","module":"C4"},{"value":"-6,28E-05","module":"D"}]},{"parameter":"EP-marine","unit":"kg N-eq.","values":[{"value":"7,35E-03","module":"A1-A3"},{"value":"1,65E-03","module":"A4"},{"value":"2,16E-05","module":"A5"},{"value":"3,17E-06","module":"B2"},{"value":"0,0E+00","module":"B3"},{"value":"0,0E+00","module":"B4"},{"value":"0,0E+00","module":"C1"},{"value":"3,79E-05","module":"C2"},{"value":"1,85E-04","module":"C3"},{"value":"1,87E-04","module":"C4"},{"value":"-1,20E-03","module":"D"}]},{"parameter":"EP-terrestrial","unit":"mol N-eq.","values":[{"value":"8,54E-02","module":"A1-A3"},{"value":"1,84E-02","module":"A4"},{"value":"1,72E-04","module":"A5"},{"value":"3,69E-05","module":"B2"},{"value":"0,0E+00","module":"B3"},{"value":"0,0E+00","module":"B4"},{"value":"0,0E+00","module":"C1"},{"value":"4,24E-04","module":"C2"},{"value":"1,98E-03","module":"C3"},{"value":"2,07E-03","module":"C4"},{"value":"-1,24E-02","module":"D"}]},{"parameter":"GWP-IOBC","unit":"kg CO2-eq.","values":[{"value":"9,66E+00","module":"A1-A3"},{"value":"7,86E-01","module":"A4"},{"value":"1,60E-02","module":"A5"},{"value":"3,45E-03","module":"B2"},{"value":"0,0E+00","module":"B3"},{"value":"0,0E+00","module":"B4"},{"value":"0,0E+00","module":"C1"},{"value":"6,67E-02","module":"C2"},{"value":"2,25E-01","module":"C3"},{"value":"7,29E-02","module":"C4"},{"value":"-1,39E+00","module":"D"}]}],"additional_environmental_impact":[{"parameter":"PM","unit":"disease incidence","values":[{"value":"7,22E-07","module":"A1-A3"},{"value":"4,27E-08","module":"A4"},{"value":"7,41E-10","module":"A5"},{"value":"1,68E-10","module":"B2"},{"value":"0,0E+00","module":"B3"},{"value":"0,0E+00","module":"B4"},{"value":"0,0E+00","module":"C1"},{"value":"4,08E-09","module":"C2"},{"value":"8,03E-09","module":"C3"},{"value":"9,65E-09","module":"C4"},{"value":"-1,31E-07","module":"D"}]},{"parameter":"ETP-fw","unit":"CTUe","values":[{"value":"1,45E+02","module":"A1-A3"},{"value":"8,18E+00","module":"A4"},{"value":"1,82E-01","module":"A5"},{"value":"6,34E-02","module":"B2"},{"value":"0,0E+00","module":"B3"},{"value":"0,0E+00","module":"B4"},{"value":"0,0E+00","module":"C1"},{"value":"7,47E-01","module":"C2"},{"value":"1,49E+00","module":"C3"},{"value":"9,75E-01","module":"C4"},{"value":"-5,66E+01","module":"D"}]},{"parameter":"HTP-c","unit":"CTUh","values":[{"value":"1,00E-08","module":"A1-A3"},{"value":"0,0E+00","module":"A4"},{"value":"6,00E-12","module":"A5"},{"value":"9,00E-12","module":"B2"},{"value":"0,0E+00","module":"B3"},{"value":"0,0E+00","module":"B4"},{"value":"0,0E+00","module":"C1"},{"value":"0,0E+00","module":"C2"},{"value":"2,02E-10","module":"C3"},{"value":"3,40E-11","module":"C4"},{"value":"-4,24E-09","module":"D"}]},{"parameter":"HTP-nc","unit":"CTUh","values":[{"value":"8,76E-08","module":"A1-A3"},{"value":"9,12E-09","module":"A4"},{"value":"2,19E-10","module":"A5"},{"value":"2,11E-10","module":"B2"},{"value":"0,0E+00","module":"B3"},{"value":"0,0E+00","module":"B4"},{"value":"0,0E+00","module":"C1"},{"value":"8,16E-10","module":"C2"},{"value":"3,97E-09","module":"C3"},{"value":"8,89E-10","module":"C4"},{"value":"7,93E-08","module":"D"}]},{"parameter":"SQP","unit":"unitless","values":[{"value":"4,24E+02","module":"A1-A3"},{"value":"6,89E+00","module":"A4"},{"value":"1,33E-01","module":"A5"},{"value":"1,64E-02","module":"B2"},{"value":"0,0E+00","module":"B3"},{"value":"0,0E+00","module":"B4"},{"value":"0,0E+00","module":"C1"},{"value":"7,05E-01","module":"C2"},{"value":"6,24E-02","module":"C3"},{"value":"3,69E+00","module":"C4"},{"value":"-1,22E+01","module":"D"}]},{"parameter":"IRP","unit":"kBq U235-eq.","values":[{"value":"5,21E-01","module":"A1-A3"},{"value":"5,01E-02","module":"A4"},{"value":"6,32E-04","module":"A5"},{"value":"4,05E-04","module":"B2"},{"value":"0,0E+00","module":"B3"},{"value":"0,0E+00","module":"B4"},{"value":"0,0E+00","module":"C1"},{"value":"4,40E-03","module":"C2"},{"value":"7,69E-04","module":"C3"},{"value":"6,80E-03","module":"C4"},{"value":"-8,10E-03","module":"D"}]}],"resource_use":[{"parameter":"PERE","unit":"MJ","values":[{"value":"7,54E+01","module":"A1-A3"},{"value":"1,48E-01","module":"A4"},{"value":"2,69E-03","module":"A5"},{"value":"7,96E-03","module":"B2"},{"value":"0,0E+00","module":"B3"},{"value":"0,0E+00","module":"B4"},{"value":"0,0E+00","module":"C1"},{"value":"1,44E-02","module":"C2"},{"value":"1,31E-02","module":"C3"},{"value":"3,07E-02","module":"C4"},{"value":"-1,13E+01","module":"D"}]},{"parameter":"PERM","unit":"MJ","values":[{"value":"2,96E+01","module":"A1-A3"},{"value":"0,0E+00","module":"A4"},{"value":"-4,10E+00","module":"A5"},{"value":"0,0E+00","module":"B2"},{"value":"0,0E+00","module":"B3"},{"value":"0,0E+00","module":"B4"},{"value":"0,0E+00","module":"C1"},{"value":"0,0E+00","module":"C2"},{"value":"-2,55E+01","module":"C3"},{"value":"0,0E+00","module":"C4"},{"value":"0,0E+00","module":"D"}]},{"parameter":"PERT","unit":"MJ","values":[{"value":"1,05E+02","module":"A1-A3"},{"value":"1,48E-01","module":"A4"},{"value":"-4,10E+00","module":"A5"},{"value":"7,96E-03","module":"B2"},{"value":"0,0E+00","module":"B3"},{"value":"0,0E+00","module":"B4"},{"value":"0,0E+00","module":"C1"},{"value":"1,44E-02","module":"C2"},{"value":"-2,55E+01","module":"C3"},{"value":"3,07E-02","module":"C4"},{"value":"-1,13E+01","module":"D"}]},{"parameter":"PENRE","unit":"MJ","values":[{"value":"1,21E+02","module":"A1-A3"},{"value":"1,15E+01","module":"A4"},{"value":"1,46E-01","module":"A5"},{"value":"5,86E-02","module":"B2"},{"value":"0,0E+00","module":"B3"},{"value":"0,0E+00","module":"B4"},{"value":"0,0E+00","module":"C1"},{"value":"1,01E+00","module":"C2"},{"value":"3,28E-01","module":"C3"},{"value":"1,70E+00","module":"C4"},{"value":"-8,85E+00","module":"D"}]},{"parameter":"PENRM","unit":"MJ","values":[{"value":"6,67E+00","module":"A1-A3"},{"value":"0,0E+00","module":"A4"},{"value":"-4,25E+00","module":"A5"},{"value":"0,0E+00","module":"B2"},{"value":"0,0E+00","module":"B3"},{"value":"0,0E+00","module":"B4"},{"value":"0,0E+00","module":"C1"},{"value":"0,0E+00","module":"C2"},{"value":"-2,43E+00","module":"C3"},{"value":"0,0E+00","module":"C4"},{"value":"0,0E+00","module":"D"}]},{"parameter":"PENRT","unit":"MJ","values":[{"value":"1,28E+02","module":"A1-A3"},{"value":"1,15E+01","module":"A4"},{"value":"-4,10E+00","module":"A5"},{"value":"5,86E-02","module":"B2"},{"value":"0,0E+00","module":"B3"},{"value":"0,0E+00","module":"B4"},{"value":"0,0E+00","module":"C1"},{"value":"1,01E+00","module":"C2"},{"value":"-2,10E+00","module":"C3"},{"value":"1,70E+00","module":"C4"},{"value":"-8,85E+00","module":"D"}]},{"parameter":"SM","unit":"kg","values":[{"value":"7,42E-01","module":"A1-A3"},{"value":"0,0E+00","module":"A4"},{"value":"0,0E+00","module":"A5"},{"value":"0,0E+00","module":"B2"},{"value":"0,0E+00","module":"B3"},{"value":"0,0E+00","module":"B4"},{"value":"0,0E+00","module":"C1"},{"value":"0,0E+00","module":"C2"},{"value":"0,0E+00","module":"C3"},{"value":"0,0E+00","module":"C4"},{"value":"0,0E+00","module":"D"}]},{"parameter":"RSF","unit":"MJ","values":[{"value":"2,10E-01","module":"A1-A3"},{"value":"5,18E-03","module":"A4"},{"value":"8,34E-05","module":"A5"},{"value":"6,38E-04","module":"B2"},{"value":"0,0E+00","module":"B3"},{"value":"0,0E+00","module":"B4"},{"value":"0,0E+00","module":"C1"},{"value":"5,16E-04","module":"C2"},{"value":"2,79E-04","module":"C3"},{"value":"8,15E-04","module":"C4"},{"value":"2,86E-02","module":"D"}]},{"parameter":"NRSF","unit":"MJ","values":[{"value":"2,25E-01","module":"A1-A3"},{"value":"1,74E-02","module":"A4"},{"value":"3,11E-04","module":"A5"},{"value":"6,29E-04","module":"B2"},{"value":"0,0E+00","module":"B3"},{"value":"0,0E+00","module":"B4"},{"value":"0,0E+00","module":"C1"},{"value":"1,85E-03","module":"C2"},{"value":"0,0E+00","module":"C3"},{"value":"4,48E-02","module":"C4"},{"value":"2,50E-01","module":"D"}]},{"parameter":"FW","unit":"m3","values":[{"value":"1,12E-01","module":"A1-A3"},{"value":"1,11E-03","module":"A4"},{"value":"7,07E-05","module":"A5"},{"value":"1,01E-02","module":"B2"},{"value":"0,0E+00","module":"B3"},{"value":"0,0E+00","module":"B4"},{"value":"0,0E+00","module":"C1"},{"value":"1,08E-04","module":"C2"},{"value":"5,49E-04","module":"C3"},{"value":"1,53E-03","module":"C4"},{"value":"-1,48E-02","module":"D"}]}],"end_of_life_waste":[{"parameter":"HWD","unit":"kg","values":[{"value":"4,42E-02","module":"A1-A3"},{"value":"5,71E-04","module":"A4"},{"value":"0,0E+00","module":"A5"},{"value":"1,11E-05","module":"B2"},{"value":"0,0E+00","module":"B3"},{"value":"0,0E+00","module":"B4"},{"value":"0,0E+00","module":"C1"},{"value":"5,20E-05","module":"C2"},{"value":"0,0E+00","module":"C3"},{"value":"6,68E+00","module":"C4"},{"value":"-4,47E-03","module":"D"}]},{"parameter":"NHWD","unit":"kg","values":[{"value":"7,85E-01","module":"A1-A3"},{"value":"4,66E-01","module":"A4"},{"value":"6,00E-01","module":"A5"},{"value":"7,11E-04","module":"B2"},{"value":"0,0E+00","module":"B3"},{"value":"0,0E+00","module":"B4"},{"value":"0,0E+00","module":"C1"},{"value":"4,90E-02","module":"C2"},{"value":"0,0E+00","module":"C3"},{"value":"4,39E-02","module":"C4"},{"value":"-3,87E-01","module":"D"}]},{"parameter":"RWD","unit":"kg","values":[{"value":"1,55E-03","module":"A1-A3"},{"value":"7,87E-05","module":"A4"},{"value":"0,0E+00","module":"A5"},{"value":"3,43E-07","module":"B2"},{"value":"0,0E+00","module":"B3"},{"value":"0,0E+00","module":"B4"},{"value":"0,0E+00","module":"C1"},{"value":"6,86E-06","module":"C2"},{"value":"0,0E+00","module":"C3"},{"value":"1,04E-05","module":"C4"},{"value":"-6,80E-06","module":"D"}]}],"end_of_life_flow":[{"parameter":"CRU","unit":"kg","values":[{"value":"0,0E+00","module":"A1-A3"},{"value":"0,0E+00","module":"A4"},{"value":"0,0E+00","module":"A5"},{"value":"0,0E+00","module":"B2"},{"value":"0,0E+00","module":"B3"},{"value":"0,0E+00","module":"B4"},{"value":"0,0E+00","module":"C1"},{"value":"0,0E+00","module":"C2"},{"value":"0,0E+00","module":"C3"},{"value":"0,0E+00","module":"C4"},{"value":"0,0E+00","module":"D"}]},{"parameter":"MFR","unit":"kg","values":[{"value":"3,00E-01","module":"A1-A3"},{"value":"0,0E+00","module":"A4"},{"value":"5,16E-01","module":"A5"},{"value":"0,0E+00","module":"B2"},{"value":"0,0E+00","module":"B3"},{"value":"0,0E+00","module":"B4"},{"value":"0,0E+00","module":"C1"},{"value":"0,0E+00","module":"C2"},{"value":"9,70E-01","module":"C3"},{"value":"0,0E+00","module":"C4"},{"value":"0,0E+00","module":"D"}]},{"parameter":"MER","unit":"kg","values":[{"value":"2,20E-01","module":"A1-A3"},{"value":"0,0E+00","module":"A4"},{"value":"3,50E-02","module":"A5"},{"value":"0,0E+00","module":"B2"},{"value":"0,0E+00","module":"B3"},{"value":"0,0E+00","module":"B4"},{"value":"0,0E+00","module":"C1"},{"value":"0,0E+00","module":"C2"},{"value":"4,76E+00","module":"C3"},{"value":"0,0E+00","module":"C4"},{"value":"0,0E+00","module":"D"}]},{"parameter":"EEE","unit":"MJ","values":[{"value":"1,63E-01","module":"A1-A3"},{"value":"0,0E+00","module":"A4"},{"value":"2,86E-02","module":"A5"},{"value":"0,0E+00","module":"B2"},{"value":"0,0E+00","module":"B3"},{"value":"0,0E+00","module":"B4"},{"value":"0,0E+00","module":"C1"},{"value":"0,0E+00","module":"C2"},{"value":"1,47E+00","module":"C3"},{"value":"0,0E+00","module":"C4"},{"value":"0,0E+00","module":"D"}]},{"parameter":"EET","unit":"MJ","values":[{"value":"2,47E+00","module":"A1-A3"},{"value":"0,0E+00","module":"A4"},{"value":"4,33E-01","module":"A5"},{"value":"0,0E+00","module":"B2"},{"value":"0,0E+00","module":"B3"},{"value":"0,0E+00","module":"B4"},{"value":"0,0E+00","module":"C1"},{"value":"0,0E+00","module":"C2"},{"value":"2,22E+01","module":"C3"},{"value":"0,0E+00","module":"C4"},{"value":"0,0E+00","module":"D"}]}]}