{"product_name":"Embrace tablescreen acoustics","epd_id":"NEPD-8583-8244","compliance":["EN 15804+A2","ISO 14025","ISO 21930"],"producer_name":"AB Edsbyverken","environmental_impact":[{"parameter":"GWP-total","unit":"kg CO2-eq.","values":[{"value":"1,26E+00","module":"A1-A3"},{"value":"4,59E-01","module":"A4"},{"value":"1,34E+00","module":"A5"},{"value":"0,0E+00","module":"B2"},{"value":"0,0E+00","module":"B3"},{"value":"0,0E+00","module":"B4"},{"value":"0,0E+00","module":"C1"},{"value":"7,65E-02","module":"C2"},{"value":"1,36E+01","module":"C3"},{"value":"4,43E-03","module":"C4"},{"value":"-6,08E-01","module":"D"}]},{"parameter":"GWP-fossil","unit":"kg CO2-eq.","values":[{"value":"1,41E+01","module":"A1-A3"},{"value":"4,59E-01","module":"A4"},{"value":"1,27E-02","module":"A5"},{"value":"0,0E+00","module":"B2"},{"value":"0,0E+00","module":"B3"},{"value":"0,0E+00","module":"B4"},{"value":"0,0E+00","module":"C1"},{"value":"7,64E-02","module":"C2"},{"value":"1,40E+00","module":"C3"},{"value":"4,42E-03","module":"C4"},{"value":"-5,87E-01","module":"D"}]},{"parameter":"GWP-biogenic","unit":"kg CO2-eq.","values":[{"value":"-1,29E+01","module":"A1-A3"},{"value":"1,90E-04","module":"A4"},{"value":"1,33E+00","module":"A5"},{"value":"0,0E+00","module":"B2"},{"value":"0,0E+00","module":"B3"},{"value":"0,0E+00","module":"B4"},{"value":"0,0E+00","module":"C1"},{"value":"3,16E-05","module":"C2"},{"value":"1,22E+01","module":"C3"},{"value":"9,74E-06","module":"C4"},{"value":"-1,21E-03","module":"D"}]},{"parameter":"GWP-luluc","unit":"kg CO2-eq.","values":[{"value":"6,78E-02","module":"A1-A3"},{"value":"1,63E-04","module":"A4"},{"value":"4,20E-06","module":"A5"},{"value":"0,0E+00","module":"B2"},{"value":"0,0E+00","module":"B3"},{"value":"0,0E+00","module":"B4"},{"value":"0,0E+00","module":"C1"},{"value":"2,72E-05","module":"C2"},{"value":"1,67E-05","module":"C3"},{"value":"7,02E-07","module":"C4"},{"value":"-2,02E-02","module":"D"}]},{"parameter":"ODP","unit":"kg CFC 11-eq.","values":[{"value":"1,88E-06","module":"A1-A3"},{"value":"1,04E-07","module":"A4"},{"value":"2,68E-09","module":"A5"},{"value":"0,0E+00","module":"B2"},{"value":"0,0E+00","module":"B3"},{"value":"0,0E+00","module":"B4"},{"value":"0,0E+00","module":"C1"},{"value":"1,73E-08","module":"C2"},{"value":"9,25E-09","module":"C3"},{"value":"5,08E-10","module":"C4"},{"value":"-4,28E-02","module":"D"}]},{"parameter":"AP","unit":"mol H+-eq.","values":[{"value":"6,53E-02","module":"A1-A3"},{"value":"1,32E-03","module":"A4"},{"value":"6,01E-05","module":"A5"},{"value":"0,0E+00","module":"B2"},{"value":"0,0E+00","module":"B3"},{"value":"0,0E+00","module":"B4"},{"value":"0,0E+00","module":"C1"},{"value":"2,20E-04","module":"C2"},{"value":"1,43E-03","module":"C3"},{"value":"1,61E-05","module":"C4"},{"value":"-4,83E-03","module":"D"}]},{"parameter":"POCP","unit":"kg NMVOC-eq.","values":[{"value":"5,34E-02","module":"A1-A3"},{"value":"1,12E-03","module":"A4"},{"value":"6,19E-05","module":"A5"},{"value":"0,0E+00","module":"B2"},{"value":"0,0E+00","module":"B3"},{"value":"0,0E+00","module":"B4"},{"value":"0,0E+00","module":"C1"},{"value":"1,86E-04","module":"C2"},{"value":"1,78E-03","module":"C3"},{"value":"1,60E-05","module":"C4"},{"value":"-4,71E-03","module":"D"}]},{"parameter":"ADPE","unit":"kg Sb-eq.","values":[{"value":"9,82E-04","module":"A1-A3"},{"value":"1,27E-05","module":"A4"},{"value":"3,09E-07","module":"A5"},{"value":"0,0E+00","module":"B2"},{"value":"0,0E+00","module":"B3"},{"value":"0,0E+00","module":"B4"},{"value":"0,0E+00","module":"C1"},{"value":"2,11E-06","module":"C2"},{"value":"4,47E-07","module":"C3"},{"value":"2,66E-08","module":"C4"},{"value":"-5,84E-06","module":"D"}]},{"parameter":"ADPF","unit":"MJ","values":[{"value":"3,47E+02","module":"A1-A3"},{"value":"6,93E+00","module":"A4"},{"value":"1,78E-01","module":"A5"},{"value":"0,0E+00","module":"B2"},{"value":"0,0E+00","module":"B3"},{"value":"0,0E+00","module":"B4"},{"value":"0,0E+00","module":"C1"},{"value":"1,16E+00","module":"C2"},{"value":"8,76E-01","module":"C3"},{"value":"4,25E-02","module":"C4"},{"value":"-8,39E+00","module":"D"}]},{"parameter":"WDP","unit":"m3 world-eq.","values":[{"value":"7,50E+03","module":"A1-A3"},{"value":"6,71E+00","module":"A4"},{"value":"2,25E-01","module":"A5"},{"value":"0,0E+00","module":"B2"},{"value":"0,0E+00","module":"B3"},{"value":"0,0E+00","module":"B4"},{"value":"0,0E+00","module":"C1"},{"value":"1,12E+00","module":"C2"},{"value":"1,21E+00","module":"C3"},{"value":"4,08E-01","module":"C4"},{"value":"-1,04E+02","module":"D"}]},{"parameter":"EP-freshwater","unit":"kg P-eq.","values":[{"value":"5,68E-04","module":"A1-A3"},{"value":"3,66E-06","module":"A4"},{"value":"1,04E-07","module":"A5"},{"value":"0,0E+00","module":"B2"},{"value":"0,0E+00","module":"B3"},{"value":"0,0E+00","module":"B4"},{"value":"0,0E+00","module":"C1"},{"value":"6,11E-07","module":"C2"},{"value":"1,76E-06","module":"C3"},{"value":"5,91E-08","module":"C4"},{"value":"-5,21E-05","module":"D"}]},{"parameter":"EP-marine","unit":"kg N-eq.","values":[{"value":"1,28E-02","module":"A1-A3"},{"value":"2,61E-04","module":"A4"},{"value":"1,99E-05","module":"A5"},{"value":"0,0E+00","module":"B2"},{"value":"0,0E+00","module":"B3"},{"value":"0,0E+00","module":"B4"},{"value":"0,0E+00","module":"C1"},{"value":"4,35E-05","module":"C2"},{"value":"6,84E-04","module":"C3"},{"value":"5,09E-06","module":"C4"},{"value":"-1,58E-03","module":"D"}]},{"parameter":"EP-terrestrial","unit":"mol N-eq.","values":[{"value":"1,64E-01","module":"A1-A3"},{"value":"2,92E-03","module":"A4"},{"value":"2,15E-04","module":"A5"},{"value":"0,0E+00","module":"B2"},{"value":"0,0E+00","module":"B3"},{"value":"0,0E+00","module":"B4"},{"value":"0,0E+00","module":"C1"},{"value":"4,86E-04","module":"C2"},{"value":"7,28E-03","module":"C3"},{"value":"5,78E-05","module":"C4"},{"value":"-1,71E-02","module":"D"}]},{"parameter":"GWP-IOBC","unit":"kg CO2-eq.","values":[{"value":"1,42E+01","module":"A1-A3"},{"value":"4,59E-01","module":"A4"},{"value":"1,27E-02","module":"A5"},{"value":"0,0E+00","module":"B2"},{"value":"0,0E+00","module":"B3"},{"value":"0,0E+00","module":"B4"},{"value":"0,0E+00","module":"C1"},{"value":"7,65E-02","module":"C2"},{"value":"3,37E+00","module":"C3"},{"value":"8,20E-03","module":"C4"},{"value":"-5,99E-01","module":"D"}]}],"additional_environmental_impact":[{"parameter":"PM","unit":"disease incidence","values":[{"value":"7,46E-07","module":"A1-A3"},{"value":"2,81E-08","module":"A4"},{"value":"8,87E-10","module":"A5"},{"value":"0,0E+00","module":"B2"},{"value":"0,0E+00","module":"B3"},{"value":"0,0E+00","module":"B4"},{"value":"0,0E+00","module":"C1"},{"value":"4,68E-09","module":"C2"},{"value":"1,40E-08","module":"C3"},{"value":"2,07E-10","module":"C4"},{"value":"-2,93E-07","module":"D"}]},{"parameter":"ETP-fw","unit":"CTUe","values":[{"value":"3,41E+02","module":"A1-A3"},{"value":"5,14E+00","module":"A4"},{"value":"2,37E-01","module":"A5"},{"value":"0,0E+00","module":"B2"},{"value":"0,0E+00","module":"B3"},{"value":"0,0E+00","module":"B4"},{"value":"0,0E+00","module":"C1"},{"value":"8,57E-01","module":"C2"},{"value":"1,83E+00","module":"C3"},{"value":"7,33E-02","module":"C4"},{"value":"-4,56E+01","module":"D"}]},{"parameter":"HTP-c","unit":"CTUh","values":[{"value":"8,13E-09","module":"A1-A3"},{"value":"0,0E+00","module":"A4"},{"value":"7,00E-12","module":"A5"},{"value":"0,0E+00","module":"B2"},{"value":"0,0E+00","module":"B3"},{"value":"0,0E+00","module":"B4"},{"value":"0,0E+00","module":"C1"},{"value":"0,0E+00","module":"C2"},{"value":"3,11E-10","module":"C3"},{"value":"4,00E-12","module":"C4"},{"value":"-8,37E-10","module":"D"}]},{"parameter":"HTP-nc","unit":"CTUh","values":[{"value":"1,91E-07","module":"A1-A3"},{"value":"5,62E-09","module":"A4"},{"value":"2,97E-10","module":"A5"},{"value":"0,0E+00","module":"B2"},{"value":"0,0E+00","module":"B3"},{"value":"0,0E+00","module":"B4"},{"value":"0,0E+00","module":"C1"},{"value":"9,36E-10","module":"C2"},{"value":"1,50E-08","module":"C3"},{"value":"1,33E-10","module":"C4"},{"value":"-4,38E-08","module":"D"}]},{"parameter":"SQP","unit":"unitless","values":[{"value":"1,02E+03","module":"A1-A3"},{"value":"4,85E+00","module":"A4"},{"value":"1,19E-01","module":"A5"},{"value":"0,0E+00","module":"B2"},{"value":"0,0E+00","module":"B3"},{"value":"0,0E+00","module":"B4"},{"value":"0,0E+00","module":"C1"},{"value":"8,08E-01","module":"C2"},{"value":"1,28E-01","module":"C3"},{"value":"1,29E-01","module":"C4"},{"value":"-5,61E+01","module":"D"}]},{"parameter":"IRP","unit":"kBq U235-eq.","values":[{"value":"3,27E+00","module":"A1-A3"},{"value":"3,03E-02","module":"A4"},{"value":"7,60E-04","module":"A5"},{"value":"0,0E+00","module":"B2"},{"value":"0,0E+00","module":"B3"},{"value":"0,0E+00","module":"B4"},{"value":"0,0E+00","module":"C1"},{"value":"5,05E-03","module":"C2"},{"value":"1,68E-03","module":"C3"},{"value":"1,99E-04","module":"C4"},{"value":"-5,36E-02","module":"D"}]}],"resource_use":[{"parameter":"PERE","unit":"MJ","values":[{"value":"2,18E+02","module":"A1-A3"},{"value":"9,93E-02","module":"A4"},{"value":"2,92E-03","module":"A5"},{"value":"0,0E+00","module":"B2"},{"value":"0,0E+00","module":"B3"},{"value":"0,0E+00","module":"B4"},{"value":"0,0E+00","module":"C1"},{"value":"1,65E-02","module":"C2"},{"value":"2,87E-02","module":"C3"},{"value":"2,33E-03","module":"C4"},{"value":"-5,18E+01","module":"D"}]},{"parameter":"PERM","unit":"MJ","values":[{"value":"9,35E+01","module":"A1-A3"},{"value":"0,0E+00","module":"A4"},{"value":"-4,59E+00","module":"A5"},{"value":"0,0E+00","module":"B2"},{"value":"0,0E+00","module":"B3"},{"value":"0,0E+00","module":"B4"},{"value":"0,0E+00","module":"C1"},{"value":"0,0E+00","module":"C2"},{"value":"-8,89E+01","module":"C3"},{"value":"0,0E+00","module":"C4"},{"value":"0,0E+00","module":"D"}]},{"parameter":"PERT","unit":"MJ","values":[{"value":"3,11E+02","module":"A1-A3"},{"value":"9,93E-02","module":"A4"},{"value":"-4,59E+00","module":"A5"},{"value":"0,0E+00","module":"B2"},{"value":"0,0E+00","module":"B3"},{"value":"0,0E+00","module":"B4"},{"value":"0,0E+00","module":"C1"},{"value":"1,65E-02","module":"C2"},{"value":"-8,88E+01","module":"C3"},{"value":"2,33E-03","module":"C4"},{"value":"-5,18E+01","module":"D"}]},{"parameter":"PENRE","unit":"MJ","values":[{"value":"3,19E+02","module":"A1-A3"},{"value":"6,94E+00","module":"A4"},{"value":"1,78E-01","module":"A5"},{"value":"0,0E+00","module":"B2"},{"value":"0,0E+00","module":"B3"},{"value":"0,0E+00","module":"B4"},{"value":"0,0E+00","module":"C1"},{"value":"1,16E+00","module":"C2"},{"value":"8,94E-01","module":"C3"},{"value":"4,26E-02","module":"C4"},{"value":"-8,39E+00","module":"D"}]},{"parameter":"PENRM","unit":"MJ","values":[{"value":"4,97E+01","module":"A1-A3"},{"value":"0,0E+00","module":"A4"},{"value":"0,0E+00","module":"A5"},{"value":"0,0E+00","module":"B2"},{"value":"0,0E+00","module":"B3"},{"value":"0,0E+00","module":"B4"},{"value":"0,0E+00","module":"C1"},{"value":"0,0E+00","module":"C2"},{"value":"-4,56E+01","module":"C3"},{"value":"0,0E+00","module":"C4"},{"value":"0,0E+00","module":"D"}]},{"parameter":"PENRT","unit":"MJ","values":[{"value":"3,69E+02","module":"A1-A3"},{"value":"6,94E+00","module":"A4"},{"value":"1,78E-01","module":"A5"},{"value":"0,0E+00","module":"B2"},{"value":"0,0E+00","module":"B3"},{"value":"0,0E+00","module":"B4"},{"value":"0,0E+00","module":"C1"},{"value":"1,16E+00","module":"C2"},{"value":"-4,47E+01","module":"C3"},{"value":"4,26E-02","module":"C4"},{"value":"-8,39E+00","module":"D"}]},{"parameter":"SM","unit":"kg","values":[{"value":"7,85E-01","module":"A1-A3"},{"value":"0,0E+00","module":"A4"},{"value":"0,0E+00","module":"A5"},{"value":"0,0E+00","module":"B2"},{"value":"0,0E+00","module":"B3"},{"value":"0,0E+00","module":"B4"},{"value":"0,0E+00","module":"C1"},{"value":"0,0E+00","module":"C2"},{"value":"0,0E+00","module":"C3"},{"value":"0,0E+00","module":"C4"},{"value":"0,0E+00","module":"D"}]},{"parameter":"RSF","unit":"MJ","values":[{"value":"3,08E-01","module":"A1-A3"},{"value":"3,55E-03","module":"A4"},{"value":"9,70E-05","module":"A5"},{"value":"0,0E+00","module":"B2"},{"value":"0,0E+00","module":"B3"},{"value":"0,0E+00","module":"B4"},{"value":"0,0E+00","module":"C1"},{"value":"5,92E-04","module":"C2"},{"value":"6,79E-04","module":"C3"},{"value":"5,79E-05","module":"C4"},{"value":"-9,08E-03","module":"D"}]},{"parameter":"NRSF","unit":"MJ","values":[{"value":"6,27E-01","module":"A1-A3"},{"value":"1,27E-02","module":"A4"},{"value":"4,00E-04","module":"A5"},{"value":"0,0E+00","module":"B2"},{"value":"0,0E+00","module":"B3"},{"value":"0,0E+00","module":"B4"},{"value":"0,0E+00","module":"C1"},{"value":"2,12E-03","module":"C2"},{"value":"0,0E+00","module":"C3"},{"value":"2,61E-02","module":"C4"},{"value":"-3,07E+00","module":"D"}]},{"parameter":"FW","unit":"m3","values":[{"value":"2,32E-01","module":"A1-A3"},{"value":"7,42E-04","module":"A4"},{"value":"8,38E-05","module":"A5"},{"value":"0,0E+00","module":"B2"},{"value":"0,0E+00","module":"B3"},{"value":"0,0E+00","module":"B4"},{"value":"0,0E+00","module":"C1"},{"value":"1,24E-04","module":"C2"},{"value":"1,88E-03","module":"C3"},{"value":"3,90E-05","module":"C4"},{"value":"-6,24E-02","module":"D"}]}],"end_of_life_waste":[{"parameter":"HWD","unit":"kg","values":[{"value":"7,04E-02","module":"A1-A3"},{"value":"3,58E-04","module":"A4"},{"value":"0,0E+00","module":"A5"},{"value":"0,0E+00","module":"B2"},{"value":"0,0E+00","module":"B3"},{"value":"0,0E+00","module":"B4"},{"value":"0,0E+00","module":"C1"},{"value":"5,96E-05","module":"C2"},{"value":"0,0E+00","module":"C3"},{"value":"7,26E-02","module":"C4"},{"value":"-3,94E-04","module":"D"}]},{"parameter":"NHWD","unit":"kg","values":[{"value":"4,46E+00","module":"A1-A3"},{"value":"3,37E-01","module":"A4"},{"value":"7,85E-01","module":"A5"},{"value":"0,0E+00","module":"B2"},{"value":"0,0E+00","module":"B3"},{"value":"0,0E+00","module":"B4"},{"value":"0,0E+00","module":"C1"},{"value":"5,62E-02","module":"C2"},{"value":"0,0E+00","module":"C3"},{"value":"3,03E-02","module":"C4"},{"value":"-1,98E-01","module":"D"}]},{"parameter":"RWD","unit":"kg","values":[{"value":"2,00E-03","module":"A1-A3"},{"value":"4,72E-05","module":"A4"},{"value":"0,0E+00","module":"A5"},{"value":"0,0E+00","module":"B2"},{"value":"0,0E+00","module":"B3"},{"value":"0,0E+00","module":"B4"},{"value":"0,0E+00","module":"C1"},{"value":"7,87E-06","module":"C2"},{"value":"0,0E+00","module":"C3"},{"value":"2,20E-07","module":"C4"},{"value":"-4,39E-05","module":"D"}]}],"end_of_life_flow":[{"parameter":"CRU","unit":"kg","values":[{"value":"0,0E+00","module":"A1-A3"},{"value":"0,0E+00","module":"A4"},{"value":"0,0E+00","module":"A5"},{"value":"0,0E+00","module":"B2"},{"value":"0,0E+00","module":"B3"},{"value":"0,0E+00","module":"B4"},{"value":"0,0E+00","module":"C1"},{"value":"0,0E+00","module":"C2"},{"value":"0,0E+00","module":"C3"},{"value":"0,0E+00","module":"C4"},{"value":"0,0E+00","module":"D"}]},{"parameter":"MFR","unit":"kg","values":[{"value":"4,97E-01","module":"A1-A3"},{"value":"0,0E+00","module":"A4"},{"value":"7,30E-01","module":"A5"},{"value":"0,0E+00","module":"B2"},{"value":"0,0E+00","module":"B3"},{"value":"0,0E+00","module":"B4"},{"value":"0,0E+00","module":"C1"},{"value":"0,0E+00","module":"C2"},{"value":"0,0E+00","module":"C3"},{"value":"0,0E+00","module":"C4"},{"value":"0,0E+00","module":"D"}]},{"parameter":"MER","unit":"kg","values":[{"value":"8,54E-01","module":"A1-A3"},{"value":"0,0E+00","module":"A4"},{"value":"1,07E-06","module":"A5"},{"value":"0,0E+00","module":"B2"},{"value":"0,0E+00","module":"B3"},{"value":"0,0E+00","module":"B4"},{"value":"0,0E+00","module":"C1"},{"value":"0,0E+00","module":"C2"},{"value":"8,57E+00","module":"C3"},{"value":"0,0E+00","module":"C4"},{"value":"0,0E+00","module":"D"}]},{"parameter":"EEE","unit":"MJ","values":[{"value":"6,64E-01","module":"A1-A3"},{"value":"0,0E+00","module":"A4"},{"value":"4,49E-02","module":"A5"},{"value":"0,0E+00","module":"B2"},{"value":"0,0E+00","module":"B3"},{"value":"0,0E+00","module":"B4"},{"value":"0,0E+00","module":"C1"},{"value":"0,0E+00","module":"C2"},{"value":"6,44E+00","module":"C3"},{"value":"0,0E+00","module":"C4"},{"value":"0,0E+00","module":"D"}]},{"parameter":"EET","unit":"MJ","values":[{"value":"1,00E+01","module":"A1-A3"},{"value":"0,0E+00","module":"A4"},{"value":"6,79E-01","module":"A5"},{"value":"0,0E+00","module":"B2"},{"value":"0,0E+00","module":"B3"},{"value":"0,0E+00","module":"B4"},{"value":"0,0E+00","module":"C1"},{"value":"0,0E+00","module":"C2"},{"value":"9,74E+01","module":"C3"},{"value":"0,0E+00","module":"C4"},{"value":"0,0E+00","module":"D"}]}]}