{"product_name":"Envistar Flex 850 with thermal wheel and controls","epd_id":"NEPD-8802-8452","compliance":["EN 15804+A2","ISO 14025","ISO 21930"],"producer_name":"IV Produkt AB","environmental_impact":[{"parameter":"GWP-total","unit":"kg CO2-eq.","values":[{"value":"8,99E+03","module":"A1-A3"},{"value":"8,35E+01","module":"A4"},{"value":"0,0E+00","module":"C1"},{"value":"2,61E+01","module":"C2"},{"value":"4,14E+02","module":"C3"},{"value":"1,22E+01","module":"C4"},{"value":"-4,45E+03","module":"D"}]},{"parameter":"GWP-fossil","unit":"kg CO2-eq.","values":[{"value":"8,91E+03","module":"A1-A3"},{"value":"8,35E+01","module":"A4"},{"value":"0,0E+00","module":"C1"},{"value":"2,61E+01","module":"C2"},{"value":"4,14E+02","module":"C3"},{"value":"1,22E+01","module":"C4"},{"value":"-4,37E+03","module":"D"}]},{"parameter":"GWP-biogenic","unit":"kg CO2-eq.","values":[{"value":"4,26E+01","module":"A1-A3"},{"value":"3,52E-02","module":"A4"},{"value":"0,0E+00","module":"C1"},{"value":"1,08E-02","module":"C2"},{"value":"6,86E-01","module":"C3"},{"value":"8,26E-03","module":"C4"},{"value":"-1,69E+01","module":"D"}]},{"parameter":"GWP-luluc","unit":"kg CO2-eq.","values":[{"value":"3,49E+01","module":"A1-A3"},{"value":"2,74E-02","module":"A4"},{"value":"0,0E+00","module":"C1"},{"value":"9,27E-03","module":"C2"},{"value":"7,52E-02","module":"C3"},{"value":"7,62E-03","module":"C4"},{"value":"-6,77E+01","module":"D"}]},{"parameter":"ODP","unit":"kg CFC 11-eq.","values":[{"value":"7,36E-04","module":"A1-A3"},{"value":"1,96E-05","module":"A4"},{"value":"0,0E+00","module":"C1"},{"value":"5,90E-06","module":"C2"},{"value":"3,22E-05","module":"C3"},{"value":"9,60E-07","module":"C4"},{"value":"-2,37E-01","module":"D"}]},{"parameter":"AP","unit":"mol H+-eq.","values":[{"value":"7,93E+01","module":"A1-A3"},{"value":"2,56E-01","module":"A4"},{"value":"0,0E+00","module":"C1"},{"value":"7,49E-02","module":"C2"},{"value":"4,25E-01","module":"C3"},{"value":"3,34E-02","module":"C4"},{"value":"-3,33E+01","module":"D"}]},{"parameter":"POCP","unit":"kg NMVOC-eq.","values":[{"value":"3,64E+01","module":"A1-A3"},{"value":"2,33E-01","module":"A4"},{"value":"0,0E+00","module":"C1"},{"value":"6,35E-02","module":"C2"},{"value":"2,83E-01","module":"C3"},{"value":"3,21E-02","module":"C4"},{"value":"-1,61E+01","module":"D"}]},{"parameter":"ADPE","unit":"kg Sb-eq.","values":[{"value":"2,18E+00","module":"A1-A3"},{"value":"1,86E-03","module":"A4"},{"value":"0,0E+00","module":"C1"},{"value":"7,20E-04","module":"C2"},{"value":"1,01E-03","module":"C3"},{"value":"3,26E-05","module":"C4"},{"value":"-1,11E-01","module":"D"}]},{"parameter":"ADPF","unit":"MJ","values":[{"value":"1,11E+05","module":"A1-A3"},{"value":"1,31E+03","module":"A4"},{"value":"0,0E+00","module":"C1"},{"value":"3,94E+02","module":"C2"},{"value":"1,18E+03","module":"C3"},{"value":"8,62E+01","module":"C4"},{"value":"-5,23E+04","module":"D"}]},{"parameter":"WDP","unit":"m3 world-eq.","values":[{"value":"1,18E+06","module":"A1-A3"},{"value":"1,12E+03","module":"A4"},{"value":"0,0E+00","module":"C1"},{"value":"3,81E+02","module":"C2"},{"value":"4,15E+03","module":"C3"},{"value":"1,54E+03","module":"C4"},{"value":"-1,99E+06","module":"D"}]},{"parameter":"EP-freshwater","unit":"kg P-eq.","values":[{"value":"4,96E-01","module":"A1-A3"},{"value":"6,65E-04","module":"A4"},{"value":"0,0E+00","module":"C1"},{"value":"2,08E-04","module":"C2"},{"value":"6,63E-03","module":"C3"},{"value":"1,45E-04","module":"C4"},{"value":"-2,17E-01","module":"D"}]},{"parameter":"EP-marine","unit":"kg N-eq.","values":[{"value":"9,79E+00","module":"A1-A3"},{"value":"5,36E-02","module":"A4"},{"value":"0,0E+00","module":"C1"},{"value":"1,48E-02","module":"C2"},{"value":"9,13E-02","module":"C3"},{"value":"9,69E-03","module":"C4"},{"value":"-4,08E+00","module":"D"}]},{"parameter":"EP-terrestrial","unit":"mol N-eq.","values":[{"value":"1,83E+02","module":"A1-A3"},{"value":"5,99E-01","module":"A4"},{"value":"0,0E+00","module":"C1"},{"value":"1,66E-01","module":"C2"},{"value":"1,02E+00","module":"C3"},{"value":"1,09E-01","module":"C4"},{"value":"-4,51E+01","module":"D"}]},{"parameter":"GWP-IOBC","unit":"kg CO2-eq.","values":[{"value":"8,99E+03","module":"A1-A3"},{"value":"8,35E+01","module":"A4"},{"value":"0,0E+00","module":"C1"},{"value":"2,61E+01","module":"C2"},{"value":"3,52E+02","module":"C3"},{"value":"1,27E+01","module":"C4"},{"value":"-4,66E+03","module":"D"}]}],"additional_environmental_impact":[{"parameter":"PM","unit":"disease incidence","values":[{"value":"8,18E-04","module":"A1-A3"},{"value":"6,50E-06","module":"A4"},{"value":"0,0E+00","module":"C1"},{"value":"1,60E-06","module":"C2"},{"value":"6,28E-06","module":"C3"},{"value":"3,87E-07","module":"C4"},{"value":"-3,23E-04","module":"D"}]},{"parameter":"ETP-fw","unit":"CTUe","values":[{"value":"3,93E+05","module":"A1-A3"},{"value":"9,66E+02","module":"A4"},{"value":"0,0E+00","module":"C1"},{"value":"2,92E+02","module":"C2"},{"value":"5,97E+03","module":"C3"},{"value":"2,04E+04","module":"C4"},{"value":"-1,40E+05","module":"D"}]},{"parameter":"HTP-c","unit":"CTUh","values":[{"value":"3,92E-05","module":"A1-A3"},{"value":"0,0E+00","module":"A4"},{"value":"0,0E+00","module":"C1"},{"value":"0,0E+00","module":"C2"},{"value":"3,29E-07","module":"C3"},{"value":"3,53E-08","module":"C4"},{"value":"-1,30E-05","module":"D"}]},{"parameter":"HTP-nc","unit":"CTUh","values":[{"value":"5,87E-04","module":"A1-A3"},{"value":"9,87E-07","module":"A4"},{"value":"0,0E+00","module":"C1"},{"value":"3,19E-07","module":"C2"},{"value":"5,17E-06","module":"C3"},{"value":"1,93E-06","module":"C4"},{"value":"-5,58E-05","module":"D"}]},{"parameter":"SQP","unit":"unitless","values":[{"value":"3,03E+04","module":"A1-A3"},{"value":"1,25E+03","module":"A4"},{"value":"0,0E+00","module":"C1"},{"value":"2,76E+02","module":"C2"},{"value":"4,60E+02","module":"C3"},{"value":"2,54E+02","module":"C4"},{"value":"-1,94E+03","module":"D"}]},{"parameter":"IRP","unit":"kBq U235-eq.","values":[{"value":"4,29E+02","module":"A1-A3"},{"value":"5,74E+00","module":"A4"},{"value":"0,0E+00","module":"C1"},{"value":"1,72E+00","module":"C2"},{"value":"5,37E+00","module":"C3"},{"value":"4,35E-01","module":"C4"},{"value":"-1,96E+02","module":"D"}]}],"resource_use":[{"parameter":"PERE","unit":"MJ","values":[{"value":"3,40E+04","module":"A1-A3"},{"value":"1,75E+01","module":"A4"},{"value":"0,0E+00","module":"C1"},{"value":"5,64E+00","module":"C2"},{"value":"2,11E+02","module":"C3"},{"value":"1,04E+01","module":"C4"},{"value":"-1,72E+04","module":"D"}]},{"parameter":"PERM","unit":"MJ","values":[{"value":"5,72E+01","module":"A1-A3"},{"value":"0,0E+00","module":"A4"},{"value":"0,0E+00","module":"C1"},{"value":"0,0E+00","module":"C2"},{"value":"0,0E+00","module":"C3"},{"value":"0,0E+00","module":"C4"},{"value":"0,0E+00","module":"D"}]},{"parameter":"PERT","unit":"MJ","values":[{"value":"3,40E+04","module":"A1-A3"},{"value":"1,75E+01","module":"A4"},{"value":"0,0E+00","module":"C1"},{"value":"5,64E+00","module":"C2"},{"value":"2,11E+02","module":"C3"},{"value":"1,04E+01","module":"C4"},{"value":"-1,72E+04","module":"D"}]},{"parameter":"PENRE","unit":"MJ","values":[{"value":"1,08E+05","module":"A1-A3"},{"value":"1,31E+03","module":"A4"},{"value":"0,0E+00","module":"C1"},{"value":"3,94E+02","module":"C2"},{"value":"1,18E+03","module":"C3"},{"value":"8,63E+01","module":"C4"},{"value":"-5,23E+04","module":"D"}]},{"parameter":"PENRM","unit":"MJ","values":[{"value":"3,01E+03","module":"A1-A3"},{"value":"0,0E+00","module":"A4"},{"value":"0,0E+00","module":"C1"},{"value":"0,0E+00","module":"C2"},{"value":"-1,61E+03","module":"C3"},{"value":"0,0E+00","module":"C4"},{"value":"0,0E+00","module":"D"}]},{"parameter":"PENRT","unit":"MJ","values":[{"value":"1,11E+05","module":"A1-A3"},{"value":"1,31E+03","module":"A4"},{"value":"0,0E+00","module":"C1"},{"value":"3,94E+02","module":"C2"},{"value":"-4,31E+02","module":"C3"},{"value":"8,63E+01","module":"C4"},{"value":"-5,23E+04","module":"D"}]},{"parameter":"SM","unit":"kg","values":[{"value":"7,09E+02","module":"A1-A3"},{"value":"0,0E+00","module":"A4"},{"value":"0,0E+00","module":"C1"},{"value":"0,0E+00","module":"C2"},{"value":"4,89E-04","module":"C3"},{"value":"7,24E-02","module":"C4"},{"value":"3,21E+00","module":"D"}]},{"parameter":"RSF","unit":"MJ","values":[{"value":"1,49E+02","module":"A1-A3"},{"value":"6,19E-01","module":"A4"},{"value":"0,0E+00","module":"C1"},{"value":"2,02E-01","module":"C2"},{"value":"4,62E+00","module":"C3"},{"value":"1,51E-01","module":"C4"},{"value":"2,10E+01","module":"D"}]},{"parameter":"NRSF","unit":"MJ","values":[{"value":"2,20E+03","module":"A1-A3"},{"value":"2,14E+00","module":"A4"},{"value":"0,0E+00","module":"C1"},{"value":"7,21E-01","module":"C2"},{"value":"-2,86E-03","module":"C3"},{"value":"1,70E+00","module":"C4"},{"value":"8,07E+02","module":"D"}]},{"parameter":"FW","unit":"m3","values":[{"value":"2,64E+02","module":"A1-A3"},{"value":"1,45E-01","module":"A4"},{"value":"0,0E+00","module":"C1"},{"value":"4,21E-02","module":"C2"},{"value":"1,15E+00","module":"C3"},{"value":"1,26E-01","module":"C4"},{"value":"-9,17E+01","module":"D"}]}],"end_of_life_waste":[{"parameter":"HWD","unit":"kg","values":[{"value":"6,60E+01","module":"A1-A3"},{"value":"7,00E-02","module":"A4"},{"value":"0,0E+00","module":"C1"},{"value":"2,03E-02","module":"C2"},{"value":"1,73E-03","module":"C3"},{"value":"6,42E+00","module":"C4"},{"value":"1,06E+01","module":"D"}]},{"parameter":"NHWD","unit":"kg","values":[{"value":"2,87E+03","module":"A1-A3"},{"value":"9,20E+01","module":"A4"},{"value":"0,0E+00","module":"C1"},{"value":"1,92E+01","module":"C2"},{"value":"1,83E+02","module":"C3"},{"value":"1,91E+02","module":"C4"},{"value":"-1,35E+03","module":"D"}]},{"parameter":"RWD","unit":"kg","values":[{"value":"4,17E-01","module":"A1-A3"},{"value":"8,95E-03","module":"A4"},{"value":"0,0E+00","module":"C1"},{"value":"2,68E-03","module":"C2"},{"value":"8,87E-05","module":"C3"},{"value":"1,32E-05","module":"C4"},{"value":"-1,84E-01","module":"D"}]}],"end_of_life_flow":[{"parameter":"CRU","unit":"kg","values":[{"value":"0,0E+00","module":"A1-A3"},{"value":"0,0E+00","module":"A4"},{"value":"0,0E+00","module":"C1"},{"value":"0,0E+00","module":"C2"},{"value":"0,0E+00","module":"C3"},{"value":"0,0E+00","module":"C4"},{"value":"0,0E+00","module":"D"}]},{"parameter":"MFR","unit":"kg","values":[{"value":"1,38E+02","module":"A1-A3"},{"value":"0,0E+00","module":"A4"},{"value":"0,0E+00","module":"C1"},{"value":"0,0E+00","module":"C2"},{"value":"1,63E+03","module":"C3"},{"value":"2,31E-04","module":"C4"},{"value":"-1,45E-01","module":"D"}]},{"parameter":"MER","unit":"kg","values":[{"value":"4,49E+01","module":"A1-A3"},{"value":"0,0E+00","module":"A4"},{"value":"0,0E+00","module":"C1"},{"value":"0,0E+00","module":"C2"},{"value":"1,82E+02","module":"C3"},{"value":"6,64E-06","module":"C4"},{"value":"-1,89E-02","module":"D"}]},{"parameter":"EEE","unit":"MJ","values":[{"value":"2,65E+01","module":"A1-A3"},{"value":"0,0E+00","module":"A4"},{"value":"0,0E+00","module":"C1"},{"value":"0,0E+00","module":"C2"},{"value":"2,54E+00","module":"C3"},{"value":"2,34E-04","module":"C4"},{"value":"-5,32E-02","module":"D"}]},{"parameter":"EET","unit":"MJ","values":[{"value":"4,01E+02","module":"A1-A3"},{"value":"0,0E+00","module":"A4"},{"value":"0,0E+00","module":"C1"},{"value":"0,0E+00","module":"C2"},{"value":"3,84E+01","module":"C3"},{"value":"3,55E-03","module":"C4"},{"value":"-8,04E-01","module":"D"}]}]}