{"product_name":"Envistar Flex 150 with thermal wheel and controls","epd_id":"NEPD-8750-8397","compliance":["EN 15804+A2","ISO 14025","ISO 21930"],"producer_name":"IV Produkt AB","environmental_impact":[{"parameter":"GWP-total","unit":"kg CO2-eq.","values":[{"value":"2,74E+03","module":"A1-A3"},{"value":"2,22E+01","module":"A4"},{"value":"0,0E+00","module":"C1"},{"value":"6,92E+00","module":"C2"},{"value":"1,02E+02","module":"C3"},{"value":"3,52E+00","module":"C4"},{"value":"-1,20E+03","module":"D"}]},{"parameter":"GWP-fossil","unit":"kg CO2-eq.","values":[{"value":"2,72E+03","module":"A1-A3"},{"value":"2,21E+01","module":"A4"},{"value":"0,0E+00","module":"C1"},{"value":"6,91E+00","module":"C2"},{"value":"1,01E+02","module":"C3"},{"value":"3,51E+00","module":"C4"},{"value":"-1,18E+03","module":"D"}]},{"parameter":"GWP-biogenic","unit":"kg CO2-eq.","values":[{"value":"1,42E+01","module":"A1-A3"},{"value":"9,34E-03","module":"A4"},{"value":"0,0E+00","module":"C1"},{"value":"2,86E-03","module":"C2"},{"value":"1,56E-01","module":"C3"},{"value":"2,56E-03","module":"C4"},{"value":"-4,56E+00","module":"D"}]},{"parameter":"GWP-luluc","unit":"kg CO2-eq.","values":[{"value":"7,83E+00","module":"A1-A3"},{"value":"7,27E-03","module":"A4"},{"value":"0,0E+00","module":"C1"},{"value":"2,46E-03","module":"C2"},{"value":"2,09E-02","module":"C3"},{"value":"7,57E-03","module":"C4"},{"value":"-1,78E+01","module":"D"}]},{"parameter":"ODP","unit":"kg CFC 11-eq.","values":[{"value":"2,20E-04","module":"A1-A3"},{"value":"5,19E-06","module":"A4"},{"value":"0,0E+00","module":"C1"},{"value":"1,57E-06","module":"C2"},{"value":"7,42E-06","module":"C3"},{"value":"2,61E-07","module":"C4"},{"value":"-6,56E-02","module":"D"}]},{"parameter":"AP","unit":"mol H+-eq.","values":[{"value":"2,56E+01","module":"A1-A3"},{"value":"6,78E-02","module":"A4"},{"value":"0,0E+00","module":"C1"},{"value":"1,99E-02","module":"C2"},{"value":"1,02E-01","module":"C3"},{"value":"1,09E-02","module":"C4"},{"value":"-1,20E+01","module":"D"}]},{"parameter":"POCP","unit":"kg NMVOC-eq.","values":[{"value":"1,24E+01","module":"A1-A3"},{"value":"6,18E-02","module":"A4"},{"value":"0,0E+00","module":"C1"},{"value":"1,68E-02","module":"C2"},{"value":"6,81E-02","module":"C3"},{"value":"1,08E-02","module":"C4"},{"value":"-4,82E+00","module":"D"}]},{"parameter":"ADPE","unit":"kg Sb-eq.","values":[{"value":"9,47E-01","module":"A1-A3"},{"value":"4,94E-04","module":"A4"},{"value":"0,0E+00","module":"C1"},{"value":"1,91E-04","module":"C2"},{"value":"2,48E-04","module":"C3"},{"value":"1,17E-05","module":"C4"},{"value":"-1,08E-01","module":"D"}]},{"parameter":"ADPF","unit":"MJ","values":[{"value":"3,41E+04","module":"A1-A3"},{"value":"3,48E+02","module":"A4"},{"value":"0,0E+00","module":"C1"},{"value":"1,05E+02","module":"C2"},{"value":"2,78E+02","module":"C3"},{"value":"2,75E+01","module":"C4"},{"value":"-1,42E+04","module":"D"}]},{"parameter":"WDP","unit":"m3 world-eq.","values":[{"value":"3,26E+05","module":"A1-A3"},{"value":"2,98E+02","module":"A4"},{"value":"0,0E+00","module":"C1"},{"value":"1,01E+02","module":"C2"},{"value":"1,16E+03","module":"C3"},{"value":"3,62E+02","module":"C4"},{"value":"-5,23E+05","module":"D"}]},{"parameter":"EP-freshwater","unit":"kg P-eq.","values":[{"value":"2,12E-01","module":"A1-A3"},{"value":"1,77E-04","module":"A4"},{"value":"0,0E+00","module":"C1"},{"value":"5,52E-05","module":"C2"},{"value":"1,51E-03","module":"C3"},{"value":"6,26E-05","module":"C4"},{"value":"-7,47E-02","module":"D"}]},{"parameter":"EP-marine","unit":"kg N-eq.","values":[{"value":"3,29E+00","module":"A1-A3"},{"value":"1,42E-02","module":"A4"},{"value":"0,0E+00","module":"C1"},{"value":"3,93E-03","module":"C2"},{"value":"2,19E-02","module":"C3"},{"value":"2,98E-03","module":"C4"},{"value":"-1,22E+00","module":"D"}]},{"parameter":"EP-terrestrial","unit":"mol N-eq.","values":[{"value":"5,52E+01","module":"A1-A3"},{"value":"1,59E-01","module":"A4"},{"value":"0,0E+00","module":"C1"},{"value":"4,40E-02","module":"C2"},{"value":"2,44E-01","module":"C3"},{"value":"3,23E-02","module":"C4"},{"value":"-1,40E+01","module":"D"}]},{"parameter":"GWP-IOBC","unit":"kg CO2-eq.","values":[{"value":"2,74E+03","module":"A1-A3"},{"value":"2,22E+01","module":"A4"},{"value":"0,0E+00","module":"C1"},{"value":"6,92E+00","module":"C2"},{"value":"8,51E+01","module":"C3"},{"value":"3,64E+00","module":"C4"},{"value":"-1,25E+03","module":"D"}]}],"additional_environmental_impact":[{"parameter":"PM","unit":"disease incidence","values":[{"value":"2,38E-04","module":"A1-A3"},{"value":"1,72E-06","module":"A4"},{"value":"0,0E+00","module":"C1"},{"value":"4,23E-07","module":"C2"},{"value":"1,45E-06","module":"C3"},{"value":"1,49E-07","module":"C4"},{"value":"-9,01E-05","module":"D"}]},{"parameter":"ETP-fw","unit":"CTUe","values":[{"value":"1,72E+05","module":"A1-A3"},{"value":"2,56E+02","module":"A4"},{"value":"0,0E+00","module":"C1"},{"value":"7,75E+01","module":"C2"},{"value":"1,40E+03","module":"C3"},{"value":"5,22E+03","module":"C4"},{"value":"-5,99E+04","module":"D"}]},{"parameter":"HTP-c","unit":"CTUh","values":[{"value":"1,04E-05","module":"A1-A3"},{"value":"0,0E+00","module":"A4"},{"value":"0,0E+00","module":"C1"},{"value":"0,0E+00","module":"C2"},{"value":"1,27E-07","module":"C3"},{"value":"1,33E-08","module":"C4"},{"value":"-3,47E-06","module":"D"}]},{"parameter":"HTP-nc","unit":"CTUh","values":[{"value":"1,79E-04","module":"A1-A3"},{"value":"2,62E-07","module":"A4"},{"value":"0,0E+00","module":"C1"},{"value":"8,46E-08","module":"C2"},{"value":"4,25E-06","module":"C3"},{"value":"6,18E-07","module":"C4"},{"value":"-2,50E-05","module":"D"}]},{"parameter":"SQP","unit":"unitless","values":[{"value":"1,62E+04","module":"A1-A3"},{"value":"3,31E+02","module":"A4"},{"value":"0,0E+00","module":"C1"},{"value":"7,31E+01","module":"C2"},{"value":"1,09E+02","module":"C3"},{"value":"7,83E+01","module":"C4"},{"value":"-9,99E+02","module":"D"}]},{"parameter":"IRP","unit":"kBq U235-eq.","values":[{"value":"1,37E+02","module":"A1-A3"},{"value":"1,52E+00","module":"A4"},{"value":"0,0E+00","module":"C1"},{"value":"4,57E-01","module":"C2"},{"value":"1,29E+00","module":"C3"},{"value":"1,13E-01","module":"C4"},{"value":"-5,38E+01","module":"D"}]}],"resource_use":[{"parameter":"PERE","unit":"MJ","values":[{"value":"1,02E+04","module":"A1-A3"},{"value":"4,65E+00","module":"A4"},{"value":"0,0E+00","module":"C1"},{"value":"1,50E+00","module":"C2"},{"value":"4,96E+01","module":"C3"},{"value":"4,96E+00","module":"C4"},{"value":"-4,56E+03","module":"D"}]},{"parameter":"PERM","unit":"MJ","values":[{"value":"1,08E+01","module":"A1-A3"},{"value":"0,0E+00","module":"A4"},{"value":"0,0E+00","module":"C1"},{"value":"0,0E+00","module":"C2"},{"value":"0,0E+00","module":"C3"},{"value":"0,0E+00","module":"C4"},{"value":"0,0E+00","module":"D"}]},{"parameter":"PERT","unit":"MJ","values":[{"value":"1,02E+04","module":"A1-A3"},{"value":"4,65E+00","module":"A4"},{"value":"0,0E+00","module":"C1"},{"value":"1,50E+00","module":"C2"},{"value":"4,96E+01","module":"C3"},{"value":"4,96E+00","module":"C4"},{"value":"-4,56E+03","module":"D"}]},{"parameter":"PENRE","unit":"MJ","values":[{"value":"3,32E+04","module":"A1-A3"},{"value":"3,48E+02","module":"A4"},{"value":"0,0E+00","module":"C1"},{"value":"1,05E+02","module":"C2"},{"value":"2,80E+02","module":"C3"},{"value":"2,76E+01","module":"C4"},{"value":"-1,42E+04","module":"D"}]},{"parameter":"PENRM","unit":"MJ","values":[{"value":"8,30E+02","module":"A1-A3"},{"value":"0,0E+00","module":"A4"},{"value":"0,0E+00","module":"C1"},{"value":"0,0E+00","module":"C2"},{"value":"-5,06E+02","module":"C3"},{"value":"0,0E+00","module":"C4"},{"value":"0,0E+00","module":"D"}]},{"parameter":"PENRT","unit":"MJ","values":[{"value":"3,40E+04","module":"A1-A3"},{"value":"3,48E+02","module":"A4"},{"value":"0,0E+00","module":"C1"},{"value":"1,05E+02","module":"C2"},{"value":"-2,27E+02","module":"C3"},{"value":"2,76E+01","module":"C4"},{"value":"-1,42E+04","module":"D"}]},{"parameter":"SM","unit":"kg","values":[{"value":"1,72E+02","module":"A1-A3"},{"value":"0,0E+00","module":"A4"},{"value":"0,0E+00","module":"C1"},{"value":"0,0E+00","module":"C2"},{"value":"1,36E-04","module":"C3"},{"value":"8,33E-02","module":"C4"},{"value":"1,03E+00","module":"D"}]},{"parameter":"RSF","unit":"MJ","values":[{"value":"5,17E+01","module":"A1-A3"},{"value":"1,64E-01","module":"A4"},{"value":"0,0E+00","module":"C1"},{"value":"5,35E-02","module":"C2"},{"value":"1,06E+00","module":"C3"},{"value":"4,08E-02","module":"C4"},{"value":"5,10E+00","module":"D"}]},{"parameter":"NRSF","unit":"MJ","values":[{"value":"5,47E+02","module":"A1-A3"},{"value":"5,68E-01","module":"A4"},{"value":"0,0E+00","module":"C1"},{"value":"1,91E-01","module":"C2"},{"value":"-3,75E-03","module":"C3"},{"value":"9,63E-01","module":"C4"},{"value":"1,99E+02","module":"D"}]},{"parameter":"FW","unit":"m3","values":[{"value":"7,55E+01","module":"A1-A3"},{"value":"3,86E-02","module":"A4"},{"value":"0,0E+00","module":"C1"},{"value":"1,12E-02","module":"C2"},{"value":"2,78E-01","module":"C3"},{"value":"3,33E-02","module":"C4"},{"value":"-2,45E+01","module":"D"}]}],"end_of_life_waste":[{"parameter":"HWD","unit":"kg","values":[{"value":"2,09E+01","module":"A1-A3"},{"value":"1,86E-02","module":"A4"},{"value":"0,0E+00","module":"C1"},{"value":"5,39E-03","module":"C2"},{"value":"1,94E-03","module":"C3"},{"value":"4,67E+00","module":"C4"},{"value":"2,65E+00","module":"D"}]},{"parameter":"NHWD","unit":"kg","values":[{"value":"8,20E+02","module":"A1-A3"},{"value":"2,44E+01","module":"A4"},{"value":"0,0E+00","module":"C1"},{"value":"5,08E+00","module":"C2"},{"value":"4,54E+01","module":"C3"},{"value":"4,69E+01","module":"C4"},{"value":"-3,59E+02","module":"D"}]},{"parameter":"RWD","unit":"kg","values":[{"value":"1,22E-01","module":"A1-A3"},{"value":"2,38E-03","module":"A4"},{"value":"0,0E+00","module":"C1"},{"value":"7,12E-04","module":"C2"},{"value":"9,71E-05","module":"C3"},{"value":"4,52E-06","module":"C4"},{"value":"-5,04E-02","module":"D"}]}],"end_of_life_flow":[{"parameter":"CRU","unit":"kg","values":[{"value":"0,0E+00","module":"A1-A3"},{"value":"0,0E+00","module":"A4"},{"value":"0,0E+00","module":"C1"},{"value":"0,0E+00","module":"C2"},{"value":"0,0E+00","module":"C3"},{"value":"0,0E+00","module":"C4"},{"value":"0,0E+00","module":"D"}]},{"parameter":"MFR","unit":"kg","values":[{"value":"6,64E+01","module":"A1-A3"},{"value":"0,0E+00","module":"A4"},{"value":"0,0E+00","module":"C1"},{"value":"0,0E+00","module":"C2"},{"value":"4,01E+02","module":"C3"},{"value":"1,19E-04","module":"C4"},{"value":"-5,34E-02","module":"D"}]},{"parameter":"MER","unit":"kg","values":[{"value":"2,17E+01","module":"A1-A3"},{"value":"0,0E+00","module":"A4"},{"value":"0,0E+00","module":"C1"},{"value":"0,0E+00","module":"C2"},{"value":"4,36E+01","module":"C3"},{"value":"3,28E-06","module":"C4"},{"value":"-6,92E-03","module":"D"}]},{"parameter":"EEE","unit":"MJ","values":[{"value":"1,28E+01","module":"A1-A3"},{"value":"0,0E+00","module":"A4"},{"value":"0,0E+00","module":"C1"},{"value":"0,0E+00","module":"C2"},{"value":"1,18E+00","module":"C3"},{"value":"1,42E-04","module":"C4"},{"value":"-2,17E-02","module":"D"}]},{"parameter":"EET","unit":"MJ","values":[{"value":"1,93E+02","module":"A1-A3"},{"value":"0,0E+00","module":"A4"},{"value":"0,0E+00","module":"C1"},{"value":"0,0E+00","module":"C2"},{"value":"1,79E+01","module":"C3"},{"value":"2,14E-03","module":"C4"},{"value":"-3,29E-01","module":"D"}]}]}