{"product_name":"Envistar Flex 1250 with thermal wheel and controls","epd_id":"NEPD-8942-8617","compliance":["EN 15804+A2","ISO 14025","ISO 21930"],"producer_name":"IV Produkt AB","environmental_impact":[{"parameter":"GWP-total","unit":"kg CO2-eq.","values":[{"value":"1,32E+04","module":"A1-A3"},{"value":"1,22E+02","module":"A4"},{"value":"0,0E+00","module":"C1"},{"value":"3,80E+01","module":"C2"},{"value":"6,11E+02","module":"C3"},{"value":"1,84E+01","module":"C4"},{"value":"-7,09E+03","module":"D"}]},{"parameter":"GWP-fossil","unit":"kg CO2-eq.","values":[{"value":"1,31E+04","module":"A1-A3"},{"value":"1,21E+02","module":"A4"},{"value":"0,0E+00","module":"C1"},{"value":"3,79E+01","module":"C2"},{"value":"6,10E+02","module":"C3"},{"value":"1,84E+01","module":"C4"},{"value":"-6,95E+03","module":"D"}]},{"parameter":"GWP-biogenic","unit":"kg CO2-eq.","values":[{"value":"6,60E+01","module":"A1-A3"},{"value":"5,12E-02","module":"A4"},{"value":"0,0E+00","module":"C1"},{"value":"1,57E-02","module":"C2"},{"value":"1,01E+00","module":"C3"},{"value":"1,27E-02","module":"C4"},{"value":"-2,77E+01","module":"D"}]},{"parameter":"GWP-luluc","unit":"kg CO2-eq.","values":[{"value":"5,10E+01","module":"A1-A3"},{"value":"3,99E-02","module":"A4"},{"value":"0,0E+00","module":"C1"},{"value":"1,35E-02","module":"C2"},{"value":"1,12E-01","module":"C3"},{"value":"1,34E-02","module":"C4"},{"value":"-1,11E+02","module":"D"}]},{"parameter":"ODP","unit":"kg CFC 11-eq.","values":[{"value":"1,12E-03","module":"A1-A3"},{"value":"2,85E-05","module":"A4"},{"value":"0,0E+00","module":"C1"},{"value":"8,59E-06","module":"C2"},{"value":"4,75E-05","module":"C3"},{"value":"1,43E-06","module":"C4"},{"value":"-3,49E-01","module":"D"}]},{"parameter":"AP","unit":"mol H+-eq.","values":[{"value":"1,13E+02","module":"A1-A3"},{"value":"3,72E-01","module":"A4"},{"value":"0,0E+00","module":"C1"},{"value":"1,09E-01","module":"C2"},{"value":"6,29E-01","module":"C3"},{"value":"5,07E-02","module":"C4"},{"value":"-5,29E+01","module":"D"}]},{"parameter":"POCP","unit":"kg NMVOC-eq.","values":[{"value":"5,30E+01","module":"A1-A3"},{"value":"3,39E-01","module":"A4"},{"value":"0,0E+00","module":"C1"},{"value":"9,24E-02","module":"C2"},{"value":"4,19E-01","module":"C3"},{"value":"4,89E-02","module":"C4"},{"value":"-2,52E+01","module":"D"}]},{"parameter":"ADPE","unit":"kg Sb-eq.","values":[{"value":"3,62E+00","module":"A1-A3"},{"value":"2,71E-03","module":"A4"},{"value":"0,0E+00","module":"C1"},{"value":"1,05E-03","module":"C2"},{"value":"1,49E-03","module":"C3"},{"value":"4,91E-05","module":"C4"},{"value":"-1,80E-01","module":"D"}]},{"parameter":"ADPF","unit":"MJ","values":[{"value":"1,63E+05","module":"A1-A3"},{"value":"1,91E+03","module":"A4"},{"value":"0,0E+00","module":"C1"},{"value":"5,73E+02","module":"C2"},{"value":"1,74E+03","module":"C3"},{"value":"1,31E+02","module":"C4"},{"value":"-8,40E+04","module":"D"}]},{"parameter":"WDP","unit":"m3 world-eq.","values":[{"value":"1,81E+06","module":"A1-A3"},{"value":"1,63E+03","module":"A4"},{"value":"0,0E+00","module":"C1"},{"value":"5,55E+02","module":"C2"},{"value":"6,19E+03","module":"C3"},{"value":"2,35E+03","module":"C4"},{"value":"-3,29E+06","module":"D"}]},{"parameter":"EP-freshwater","unit":"kg P-eq.","values":[{"value":"7,16E-01","module":"A1-A3"},{"value":"9,68E-04","module":"A4"},{"value":"0,0E+00","module":"C1"},{"value":"3,03E-04","module":"C2"},{"value":"9,79E-03","module":"C3"},{"value":"2,26E-04","module":"C4"},{"value":"-3,36E-01","module":"D"}]},{"parameter":"EP-marine","unit":"kg N-eq.","values":[{"value":"1,42E+01","module":"A1-A3"},{"value":"7,81E-02","module":"A4"},{"value":"0,0E+00","module":"C1"},{"value":"2,16E-02","module":"C2"},{"value":"1,35E-01","module":"C3"},{"value":"1,47E-02","module":"C4"},{"value":"-6,44E+00","module":"D"}]},{"parameter":"EP-terrestrial","unit":"mol N-eq.","values":[{"value":"2,60E+02","module":"A1-A3"},{"value":"8,72E-01","module":"A4"},{"value":"0,0E+00","module":"C1"},{"value":"2,41E-01","module":"C2"},{"value":"1,51E+00","module":"C3"},{"value":"1,64E-01","module":"C4"},{"value":"-7,13E+01","module":"D"}]},{"parameter":"GWP-IOBC","unit":"kg CO2-eq.","values":[{"value":"1,32E+04","module":"A1-A3"},{"value":"1,22E+02","module":"A4"},{"value":"0,0E+00","module":"C1"},{"value":"3,79E+01","module":"C2"},{"value":"5,19E+02","module":"C3"},{"value":"1,91E+01","module":"C4"},{"value":"-7,31E+03","module":"D"}]}],"additional_environmental_impact":[{"parameter":"PM","unit":"disease incidence","values":[{"value":"1,18E-03","module":"A1-A3"},{"value":"9,46E-06","module":"A4"},{"value":"0,0E+00","module":"C1"},{"value":"2,32E-06","module":"C2"},{"value":"9,27E-06","module":"C3"},{"value":"5,95E-07","module":"C4"},{"value":"-5,10E-04","module":"D"}]},{"parameter":"ETP-fw","unit":"CTUe","values":[{"value":"5,59E+05","module":"A1-A3"},{"value":"1,41E+03","module":"A4"},{"value":"0,0E+00","module":"C1"},{"value":"4,25E+02","module":"C2"},{"value":"8,79E+03","module":"C3"},{"value":"3,60E+04","module":"C4"},{"value":"-2,08E+05","module":"D"}]},{"parameter":"HTP-c","unit":"CTUh","values":[{"value":"5,62E-05","module":"A1-A3"},{"value":"0,0E+00","module":"A4"},{"value":"0,0E+00","module":"C1"},{"value":"0,0E+00","module":"C2"},{"value":"5,04E-07","module":"C3"},{"value":"4,21E-08","module":"C4"},{"value":"-2,01E-05","module":"D"}]},{"parameter":"HTP-nc","unit":"CTUh","values":[{"value":"8,21E-04","module":"A1-A3"},{"value":"1,44E-06","module":"A4"},{"value":"0,0E+00","module":"C1"},{"value":"4,64E-07","module":"C2"},{"value":"8,74E-06","module":"C3"},{"value":"2,08E-06","module":"C4"},{"value":"-1,03E-04","module":"D"}]},{"parameter":"SQP","unit":"unitless","values":[{"value":"4,53E+04","module":"A1-A3"},{"value":"1,81E+03","module":"A4"},{"value":"0,0E+00","module":"C1"},{"value":"4,01E+02","module":"C2"},{"value":"6,81E+02","module":"C3"},{"value":"3,82E+02","module":"C4"},{"value":"-2,92E+03","module":"D"}]},{"parameter":"IRP","unit":"kBq U235-eq.","values":[{"value":"6,47E+02","module":"A1-A3"},{"value":"8,35E+00","module":"A4"},{"value":"0,0E+00","module":"C1"},{"value":"2,51E+00","module":"C2"},{"value":"7,94E+00","module":"C3"},{"value":"6,57E-01","module":"C4"},{"value":"-3,24E+02","module":"D"}]}],"resource_use":[{"parameter":"PERE","unit":"MJ","values":[{"value":"5,52E+04","module":"A1-A3"},{"value":"2,55E+01","module":"A4"},{"value":"0,0E+00","module":"C1"},{"value":"8,21E+00","module":"C2"},{"value":"3,11E+02","module":"C3"},{"value":"1,67E+01","module":"C4"},{"value":"-2,81E+04","module":"D"}]},{"parameter":"PERM","unit":"MJ","values":[{"value":"7,28E+01","module":"A1-A3"},{"value":"0,0E+00","module":"A4"},{"value":"0,0E+00","module":"C1"},{"value":"0,0E+00","module":"C2"},{"value":"0,0E+00","module":"C3"},{"value":"0,0E+00","module":"C4"},{"value":"0,0E+00","module":"D"}]},{"parameter":"PERT","unit":"MJ","values":[{"value":"5,53E+04","module":"A1-A3"},{"value":"2,55E+01","module":"A4"},{"value":"0,0E+00","module":"C1"},{"value":"8,21E+00","module":"C2"},{"value":"3,11E+02","module":"C3"},{"value":"1,67E+01","module":"C4"},{"value":"-2,81E+04","module":"D"}]},{"parameter":"PENRE","unit":"MJ","values":[{"value":"1,59E+05","module":"A1-A3"},{"value":"1,91E+03","module":"A4"},{"value":"0,0E+00","module":"C1"},{"value":"5,73E+02","module":"C2"},{"value":"1,75E+03","module":"C3"},{"value":"1,31E+02","module":"C4"},{"value":"-8,40E+04","module":"D"}]},{"parameter":"PENRM","unit":"MJ","values":[{"value":"4,30E+03","module":"A1-A3"},{"value":"0,0E+00","module":"A4"},{"value":"0,0E+00","module":"C1"},{"value":"0,0E+00","module":"C2"},{"value":"-2,36E+03","module":"C3"},{"value":"0,0E+00","module":"C4"},{"value":"0,0E+00","module":"D"}]},{"parameter":"PENRT","unit":"MJ","values":[{"value":"1,63E+05","module":"A1-A3"},{"value":"1,91E+03","module":"A4"},{"value":"0,0E+00","module":"C1"},{"value":"5,73E+02","module":"C2"},{"value":"-6,10E+02","module":"C3"},{"value":"1,31E+02","module":"C4"},{"value":"-8,40E+04","module":"D"}]},{"parameter":"SM","unit":"kg","values":[{"value":"1,04E+03","module":"A1-A3"},{"value":"0,0E+00","module":"A4"},{"value":"0,0E+00","module":"C1"},{"value":"0,0E+00","module":"C2"},{"value":"4,96E-04","module":"C3"},{"value":"1,31E-01","module":"C4"},{"value":"3,15E+00","module":"D"}]},{"parameter":"RSF","unit":"MJ","values":[{"value":"2,30E+02","module":"A1-A3"},{"value":"9,01E-01","module":"A4"},{"value":"0,0E+00","module":"C1"},{"value":"2,94E-01","module":"C2"},{"value":"6,82E+00","module":"C3"},{"value":"2,34E-01","module":"C4"},{"value":"2,58E+01","module":"D"}]},{"parameter":"NRSF","unit":"MJ","values":[{"value":"2,99E+03","module":"A1-A3"},{"value":"3,12E+00","module":"A4"},{"value":"0,0E+00","module":"C1"},{"value":"1,05E+00","module":"C2"},{"value":"-5,62E-03","module":"C3"},{"value":"2,73E+00","module":"C4"},{"value":"1,08E+03","module":"D"}]},{"parameter":"FW","unit":"m3","values":[{"value":"4,25E+02","module":"A1-A3"},{"value":"2,12E-01","module":"A4"},{"value":"0,0E+00","module":"C1"},{"value":"6,13E-02","module":"C2"},{"value":"1,68E+00","module":"C3"},{"value":"1,89E-01","module":"C4"},{"value":"-1,50E+02","module":"D"}]}],"end_of_life_waste":[{"parameter":"HWD","unit":"kg","values":[{"value":"9,97E+01","module":"A1-A3"},{"value":"1,02E-01","module":"A4"},{"value":"0,0E+00","module":"C1"},{"value":"2,96E-02","module":"C2"},{"value":"3,09E-03","module":"C3"},{"value":"1,06E+01","module":"C4"},{"value":"1,88E+01","module":"D"}]},{"parameter":"NHWD","unit":"kg","values":[{"value":"4,22E+03","module":"A1-A3"},{"value":"1,34E+02","module":"A4"},{"value":"0,0E+00","module":"C1"},{"value":"2,79E+01","module":"C2"},{"value":"2,69E+02","module":"C3"},{"value":"2,74E+02","module":"C4"},{"value":"-2,13E+03","module":"D"}]},{"parameter":"RWD","unit":"kg","values":[{"value":"6,19E-01","module":"A1-A3"},{"value":"1,30E-02","module":"A4"},{"value":"0,0E+00","module":"C1"},{"value":"3,91E-03","module":"C2"},{"value":"1,56E-04","module":"C3"},{"value":"1,93E-05","module":"C4"},{"value":"-3,05E-01","module":"D"}]}],"end_of_life_flow":[{"parameter":"CRU","unit":"kg","values":[{"value":"0,0E+00","module":"A1-A3"},{"value":"0,0E+00","module":"A4"},{"value":"0,0E+00","module":"C1"},{"value":"0,0E+00","module":"C2"},{"value":"0,0E+00","module":"C3"},{"value":"0,0E+00","module":"C4"},{"value":"0,0E+00","module":"D"}]},{"parameter":"MFR","unit":"kg","values":[{"value":"2,06E+02","module":"A1-A3"},{"value":"0,0E+00","module":"A4"},{"value":"0,0E+00","module":"C1"},{"value":"0,0E+00","module":"C2"},{"value":"2,38E+03","module":"C3"},{"value":"3,61E-04","module":"C4"},{"value":"-1,42E-01","module":"D"}]},{"parameter":"MER","unit":"kg","values":[{"value":"6,72E+01","module":"A1-A3"},{"value":"0,0E+00","module":"A4"},{"value":"0,0E+00","module":"C1"},{"value":"0,0E+00","module":"C2"},{"value":"2,69E+02","module":"C3"},{"value":"9,76E-06","module":"C4"},{"value":"-1,85E-02","module":"D"}]},{"parameter":"EEE","unit":"MJ","values":[{"value":"3,96E+01","module":"A1-A3"},{"value":"0,0E+00","module":"A4"},{"value":"0,0E+00","module":"C1"},{"value":"0,0E+00","module":"C2"},{"value":"4,33E+00","module":"C3"},{"value":"4,44E-04","module":"C4"},{"value":"-5,20E-02","module":"D"}]},{"parameter":"EET","unit":"MJ","values":[{"value":"5,99E+02","module":"A1-A3"},{"value":"0,0E+00","module":"A4"},{"value":"0,0E+00","module":"C1"},{"value":"0,0E+00","module":"C2"},{"value":"6,55E+01","module":"C3"},{"value":"6,71E-03","module":"C4"},{"value":"-7,87E-01","module":"D"}]}]}