{"product_name":"Envistar Flex 600 with thermal wheel and controls","epd_id":"NEPD-8801-8453","compliance":["EN 15804+A2","ISO 14025","ISO 21930"],"producer_name":"IV Produkt AB","environmental_impact":[{"parameter":"GWP-total","unit":"kg CO2-eq.","values":[{"value":"6,06E+03","module":"A1-A3"},{"value":"5,59E+01","module":"A4"},{"value":"0,0E+00","module":"C1"},{"value":"1,74E+01","module":"C2"},{"value":"2,77E+02","module":"C3"},{"value":"8,53E+00","module":"C4"},{"value":"-2,94E+03","module":"D"}]},{"parameter":"GWP-fossil","unit":"kg CO2-eq.","values":[{"value":"6,00E+03","module":"A1-A3"},{"value":"5,58E+01","module":"A4"},{"value":"0,0E+00","module":"C1"},{"value":"1,74E+01","module":"C2"},{"value":"2,77E+02","module":"C3"},{"value":"8,52E+00","module":"C4"},{"value":"-2,88E+03","module":"D"}]},{"parameter":"GWP-biogenic","unit":"kg CO2-eq.","values":[{"value":"2,81E+01","module":"A1-A3"},{"value":"2,35E-02","module":"A4"},{"value":"0,0E+00","module":"C1"},{"value":"7,22E-03","module":"C2"},{"value":"4,71E-01","module":"C3"},{"value":"5,67E-03","module":"C4"},{"value":"-1,12E+01","module":"D"}]},{"parameter":"GWP-luluc","unit":"kg CO2-eq.","values":[{"value":"2,50E+01","module":"A1-A3"},{"value":"1,83E-02","module":"A4"},{"value":"0,0E+00","module":"C1"},{"value":"6,20E-03","module":"C2"},{"value":"5,25E-02","module":"C3"},{"value":"6,74E-03","module":"C4"},{"value":"-4,46E+01","module":"D"}]},{"parameter":"ODP","unit":"kg CFC 11-eq.","values":[{"value":"4,99E-04","module":"A1-A3"},{"value":"1,31E-05","module":"A4"},{"value":"0,0E+00","module":"C1"},{"value":"3,95E-06","module":"C2"},{"value":"2,21E-05","module":"C3"},{"value":"6,52E-07","module":"C4"},{"value":"-1,48E-01","module":"D"}]},{"parameter":"AP","unit":"mol H+-eq.","values":[{"value":"5,36E+01","module":"A1-A3"},{"value":"1,71E-01","module":"A4"},{"value":"0,0E+00","module":"C1"},{"value":"5,01E-02","module":"C2"},{"value":"2,92E-01","module":"C3"},{"value":"2,34E-02","module":"C4"},{"value":"-2,26E+01","module":"D"}]},{"parameter":"POCP","unit":"kg NMVOC-eq.","values":[{"value":"2,48E+01","module":"A1-A3"},{"value":"1,56E-01","module":"A4"},{"value":"0,0E+00","module":"C1"},{"value":"4,25E-02","module":"C2"},{"value":"1,94E-01","module":"C3"},{"value":"2,25E-02","module":"C4"},{"value":"-1,07E+01","module":"D"}]},{"parameter":"ADPE","unit":"kg Sb-eq.","values":[{"value":"1,56E+00","module":"A1-A3"},{"value":"1,25E-03","module":"A4"},{"value":"0,0E+00","module":"C1"},{"value":"4,82E-04","module":"C2"},{"value":"6,96E-04","module":"C3"},{"value":"2,27E-05","module":"C4"},{"value":"-9,51E-02","module":"D"}]},{"parameter":"ADPF","unit":"MJ","values":[{"value":"7,54E+04","module":"A1-A3"},{"value":"8,78E+02","module":"A4"},{"value":"0,0E+00","module":"C1"},{"value":"2,64E+02","module":"C2"},{"value":"8,11E+02","module":"C3"},{"value":"6,00E+01","module":"C4"},{"value":"-3,45E+04","module":"D"}]},{"parameter":"WDP","unit":"m3 world-eq.","values":[{"value":"8,10E+05","module":"A1-A3"},{"value":"7,51E+02","module":"A4"},{"value":"0,0E+00","module":"C1"},{"value":"2,55E+02","module":"C2"},{"value":"2,93E+03","module":"C3"},{"value":"1,05E+03","module":"C4"},{"value":"-1,31E+06","module":"D"}]},{"parameter":"EP-freshwater","unit":"kg P-eq.","values":[{"value":"3,53E-01","module":"A1-A3"},{"value":"4,45E-04","module":"A4"},{"value":"0,0E+00","module":"C1"},{"value":"1,39E-04","module":"C2"},{"value":"4,55E-03","module":"C3"},{"value":"1,07E-04","module":"C4"},{"value":"-1,46E-01","module":"D"}]},{"parameter":"EP-marine","unit":"kg N-eq.","values":[{"value":"6,66E+00","module":"A1-A3"},{"value":"3,59E-02","module":"A4"},{"value":"0,0E+00","module":"C1"},{"value":"9,91E-03","module":"C2"},{"value":"6,25E-02","module":"C3"},{"value":"6,69E-03","module":"C4"},{"value":"-2,71E+00","module":"D"}]},{"parameter":"EP-terrestrial","unit":"mol N-eq.","values":[{"value":"1,24E+02","module":"A1-A3"},{"value":"4,01E-01","module":"A4"},{"value":"0,0E+00","module":"C1"},{"value":"1,11E-01","module":"C2"},{"value":"6,98E-01","module":"C3"},{"value":"7,49E-02","module":"C4"},{"value":"-3,01E+01","module":"D"}]},{"parameter":"GWP-IOBC","unit":"kg CO2-eq.","values":[{"value":"6,05E+03","module":"A1-A3"},{"value":"5,59E+01","module":"A4"},{"value":"0,0E+00","module":"C1"},{"value":"1,74E+01","module":"C2"},{"value":"2,38E+02","module":"C3"},{"value":"8,82E+00","module":"C4"},{"value":"-3,07E+03","module":"D"}]}],"additional_environmental_impact":[{"parameter":"PM","unit":"disease incidence","values":[{"value":"5,46E-04","module":"A1-A3"},{"value":"4,35E-06","module":"A4"},{"value":"0,0E+00","module":"C1"},{"value":"1,07E-06","module":"C2"},{"value":"4,31E-06","module":"C3"},{"value":"2,74E-07","module":"C4"},{"value":"-2,13E-04","module":"D"}]},{"parameter":"ETP-fw","unit":"CTUe","values":[{"value":"2,75E+05","module":"A1-A3"},{"value":"6,46E+02","module":"A4"},{"value":"0,0E+00","module":"C1"},{"value":"1,95E+02","module":"C2"},{"value":"4,08E+03","module":"C3"},{"value":"1,36E+04","module":"C4"},{"value":"-9,58E+04","module":"D"}]},{"parameter":"HTP-c","unit":"CTUh","values":[{"value":"2,58E-05","module":"A1-A3"},{"value":"0,0E+00","module":"A4"},{"value":"0,0E+00","module":"C1"},{"value":"0,0E+00","module":"C2"},{"value":"2,39E-07","module":"C3"},{"value":"2,15E-08","module":"C4"},{"value":"-8,51E-06","module":"D"}]},{"parameter":"HTP-nc","unit":"CTUh","values":[{"value":"3,91E-04","module":"A1-A3"},{"value":"6,61E-07","module":"A4"},{"value":"0,0E+00","module":"C1"},{"value":"2,13E-07","module":"C2"},{"value":"4,33E-06","module":"C3"},{"value":"1,09E-06","module":"C4"},{"value":"-3,71E-05","module":"D"}]},{"parameter":"SQP","unit":"unitless","values":[{"value":"2,56E+04","module":"A1-A3"},{"value":"8,34E+02","module":"A4"},{"value":"0,0E+00","module":"C1"},{"value":"1,84E+02","module":"C2"},{"value":"3,17E+02","module":"C3"},{"value":"1,76E+02","module":"C4"},{"value":"-1,37E+03","module":"D"}]},{"parameter":"IRP","unit":"kBq U235-eq.","values":[{"value":"2,96E+02","module":"A1-A3"},{"value":"3,84E+00","module":"A4"},{"value":"0,0E+00","module":"C1"},{"value":"1,15E+00","module":"C2"},{"value":"3,70E+00","module":"C3"},{"value":"2,96E-01","module":"C4"},{"value":"-1,30E+02","module":"D"}]}],"resource_use":[{"parameter":"PERE","unit":"MJ","values":[{"value":"2,26E+04","module":"A1-A3"},{"value":"1,17E+01","module":"A4"},{"value":"0,0E+00","module":"C1"},{"value":"3,77E+00","module":"C2"},{"value":"1,45E+02","module":"C3"},{"value":"7,77E+00","module":"C4"},{"value":"-1,13E+04","module":"D"}]},{"parameter":"PERM","unit":"MJ","values":[{"value":"3,68E+01","module":"A1-A3"},{"value":"0,0E+00","module":"A4"},{"value":"0,0E+00","module":"C1"},{"value":"0,0E+00","module":"C2"},{"value":"0,0E+00","module":"C3"},{"value":"0,0E+00","module":"C4"},{"value":"0,0E+00","module":"D"}]},{"parameter":"PERT","unit":"MJ","values":[{"value":"2,26E+04","module":"A1-A3"},{"value":"1,17E+01","module":"A4"},{"value":"0,0E+00","module":"C1"},{"value":"3,77E+00","module":"C2"},{"value":"1,45E+02","module":"C3"},{"value":"7,77E+00","module":"C4"},{"value":"-1,13E+04","module":"D"}]},{"parameter":"PENRE","unit":"MJ","values":[{"value":"7,33E+04","module":"A1-A3"},{"value":"8,78E+02","module":"A4"},{"value":"0,0E+00","module":"C1"},{"value":"2,64E+02","module":"C2"},{"value":"8,15E+02","module":"C3"},{"value":"6,01E+01","module":"C4"},{"value":"-3,45E+04","module":"D"}]},{"parameter":"PENRM","unit":"MJ","values":[{"value":"1,99E+03","module":"A1-A3"},{"value":"0,0E+00","module":"A4"},{"value":"0,0E+00","module":"C1"},{"value":"0,0E+00","module":"C2"},{"value":"-1,03E+03","module":"C3"},{"value":"0,0E+00","module":"C4"},{"value":"0,0E+00","module":"D"}]},{"parameter":"PENRT","unit":"MJ","values":[{"value":"7,53E+04","module":"A1-A3"},{"value":"8,78E+02","module":"A4"},{"value":"0,0E+00","module":"C1"},{"value":"2,64E+02","module":"C2"},{"value":"-2,18E+02","module":"C3"},{"value":"6,01E+01","module":"C4"},{"value":"-3,45E+04","module":"D"}]},{"parameter":"SM","unit":"kg","values":[{"value":"4,69E+02","module":"A1-A3"},{"value":"0,0E+00","module":"A4"},{"value":"0,0E+00","module":"C1"},{"value":"0,0E+00","module":"C2"},{"value":"2,72E-04","module":"C3"},{"value":"6,71E-02","module":"C4"},{"value":"1,61E+00","module":"D"}]},{"parameter":"RSF","unit":"MJ","values":[{"value":"1,03E+02","module":"A1-A3"},{"value":"4,14E-01","module":"A4"},{"value":"0,0E+00","module":"C1"},{"value":"1,35E-01","module":"C2"},{"value":"3,17E+00","module":"C3"},{"value":"1,04E-01","module":"C4"},{"value":"1,34E+01","module":"D"}]},{"parameter":"NRSF","unit":"MJ","values":[{"value":"1,43E+03","module":"A1-A3"},{"value":"1,43E+00","module":"A4"},{"value":"0,0E+00","module":"C1"},{"value":"4,83E-01","module":"C2"},{"value":"-2,85E-03","module":"C3"},{"value":"1,32E+00","module":"C4"},{"value":"5,21E+02","module":"D"}]},{"parameter":"FW","unit":"m3","values":[{"value":"1,73E+02","module":"A1-A3"},{"value":"9,73E-02","module":"A4"},{"value":"0,0E+00","module":"C1"},{"value":"2,82E-02","module":"C2"},{"value":"7,81E-01","module":"C3"},{"value":"8,62E-02","module":"C4"},{"value":"-6,05E+01","module":"D"}]}],"end_of_life_waste":[{"parameter":"HWD","unit":"kg","values":[{"value":"4,40E+01","module":"A1-A3"},{"value":"4,68E-02","module":"A4"},{"value":"0,0E+00","module":"C1"},{"value":"1,36E-02","module":"C2"},{"value":"1,58E-03","module":"C3"},{"value":"5,03E+00","module":"C4"},{"value":"7,01E+00","module":"D"}]},{"parameter":"NHWD","unit":"kg","values":[{"value":"1,90E+03","module":"A1-A3"},{"value":"6,16E+01","module":"A4"},{"value":"0,0E+00","module":"C1"},{"value":"1,28E+01","module":"C2"},{"value":"1,23E+02","module":"C3"},{"value":"1,25E+02","module":"C4"},{"value":"-8,90E+02","module":"D"}]},{"parameter":"RWD","unit":"kg","values":[{"value":"2,86E-01","module":"A1-A3"},{"value":"5,99E-03","module":"A4"},{"value":"0,0E+00","module":"C1"},{"value":"1,80E-03","module":"C2"},{"value":"8,01E-05","module":"C3"},{"value":"8,18E-06","module":"C4"},{"value":"-1,22E-01","module":"D"}]}],"end_of_life_flow":[{"parameter":"CRU","unit":"kg","values":[{"value":"0,0E+00","module":"A1-A3"},{"value":"0,0E+00","module":"A4"},{"value":"0,0E+00","module":"C1"},{"value":"0,0E+00","module":"C2"},{"value":"0,0E+00","module":"C3"},{"value":"0,0E+00","module":"C4"},{"value":"0,0E+00","module":"D"}]},{"parameter":"MFR","unit":"kg","values":[{"value":"8,94E+01","module":"A1-A3"},{"value":"0,0E+00","module":"A4"},{"value":"0,0E+00","module":"C1"},{"value":"0,0E+00","module":"C2"},{"value":"1,06E+03","module":"C3"},{"value":"1,45E-04","module":"C4"},{"value":"-7,81E-02","module":"D"}]},{"parameter":"MER","unit":"kg","values":[{"value":"2,92E+01","module":"A1-A3"},{"value":"0,0E+00","module":"A4"},{"value":"0,0E+00","module":"C1"},{"value":"0,0E+00","module":"C2"},{"value":"1,22E+02","module":"C3"},{"value":"4,01E-06","module":"C4"},{"value":"-1,02E-02","module":"D"}]},{"parameter":"EEE","unit":"MJ","values":[{"value":"1,72E+01","module":"A1-A3"},{"value":"0,0E+00","module":"A4"},{"value":"0,0E+00","module":"C1"},{"value":"0,0E+00","module":"C2"},{"value":"1,37E+00","module":"C3"},{"value":"1,62E-04","module":"C4"},{"value":"-3,03E-02","module":"D"}]},{"parameter":"EET","unit":"MJ","values":[{"value":"2,60E+02","module":"A1-A3"},{"value":"0,0E+00","module":"A4"},{"value":"0,0E+00","module":"C1"},{"value":"0,0E+00","module":"C2"},{"value":"2,08E+01","module":"C3"},{"value":"2,46E-03","module":"C4"},{"value":"-4,58E-01","module":"D"}]}]}