{"product_name":"Envistar Flex 600 with counter-flow heat exchanger and controls","epd_id":"NEPD-8978-8638","compliance":["EN 15804+A2","ISO 14025","ISO 21930"],"producer_name":"IV Produkt AB","environmental_impact":[{"parameter":"GWP-total","unit":"kg CO2-eq.","values":[{"value":"1,21E+04","module":"A1-A3"},{"value":"8,21E+01","module":"A4"},{"value":"0,0E+00","module":"C1"},{"value":"2,56E+01","module":"C2"},{"value":"3,09E+02","module":"C3"},{"value":"1,02E+01","module":"C4"},{"value":"-6,60E+03","module":"D"}]},{"parameter":"GWP-fossil","unit":"kg CO2-eq.","values":[{"value":"1,19E+04","module":"A1-A3"},{"value":"8,21E+01","module":"A4"},{"value":"0,0E+00","module":"C1"},{"value":"2,56E+01","module":"C2"},{"value":"3,09E+02","module":"C3"},{"value":"1,02E+01","module":"C4"},{"value":"-6,46E+03","module":"D"}]},{"parameter":"GWP-biogenic","unit":"kg CO2-eq.","values":[{"value":"1,12E+02","module":"A1-A3"},{"value":"3,46E-02","module":"A4"},{"value":"0,0E+00","module":"C1"},{"value":"1,06E-02","module":"C2"},{"value":"5,52E-01","module":"C3"},{"value":"7,46E-03","module":"C4"},{"value":"-2,71E+01","module":"D"}]},{"parameter":"GWP-luluc","unit":"kg CO2-eq.","values":[{"value":"8,81E+01","module":"A1-A3"},{"value":"2,69E-02","module":"A4"},{"value":"0,0E+00","module":"C1"},{"value":"9,12E-03","module":"C2"},{"value":"6,05E-02","module":"C3"},{"value":"6,80E-03","module":"C4"},{"value":"-1,10E+02","module":"D"}]},{"parameter":"ODP","unit":"kg CFC 11-eq.","values":[{"value":"1,06E-03","module":"A1-A3"},{"value":"1,92E-05","module":"A4"},{"value":"0,0E+00","module":"C1"},{"value":"5,80E-06","module":"C2"},{"value":"2,58E-05","module":"C3"},{"value":"8,65E-07","module":"C4"},{"value":"-1,47E-01","module":"D"}]},{"parameter":"AP","unit":"mol H+-eq.","values":[{"value":"9,32E+01","module":"A1-A3"},{"value":"2,51E-01","module":"A4"},{"value":"0,0E+00","module":"C1"},{"value":"7,36E-02","module":"C2"},{"value":"3,40E-01","module":"C3"},{"value":"2,96E-02","module":"C4"},{"value":"-4,70E+01","module":"D"}]},{"parameter":"POCP","unit":"kg NMVOC-eq.","values":[{"value":"4,37E+01","module":"A1-A3"},{"value":"2,29E-01","module":"A4"},{"value":"0,0E+00","module":"C1"},{"value":"6,24E-02","module":"C2"},{"value":"2,25E-01","module":"C3"},{"value":"2,89E-02","module":"C4"},{"value":"-2,24E+01","module":"D"}]},{"parameter":"ADPE","unit":"kg Sb-eq.","values":[{"value":"1,99E+00","module":"A1-A3"},{"value":"1,83E-03","module":"A4"},{"value":"0,0E+00","module":"C1"},{"value":"7,08E-04","module":"C2"},{"value":"8,08E-04","module":"C3"},{"value":"2,84E-05","module":"C4"},{"value":"-1,26E-01","module":"D"}]},{"parameter":"ADPF","unit":"MJ","values":[{"value":"1,52E+05","module":"A1-A3"},{"value":"1,29E+03","module":"A4"},{"value":"0,0E+00","module":"C1"},{"value":"3,87E+02","module":"C2"},{"value":"9,46E+02","module":"C3"},{"value":"7,74E+01","module":"C4"},{"value":"-7,95E+04","module":"D"}]},{"parameter":"WDP","unit":"m3 world-eq.","values":[{"value":"2,24E+06","module":"A1-A3"},{"value":"1,10E+03","module":"A4"},{"value":"0,0E+00","module":"C1"},{"value":"3,75E+02","module":"C2"},{"value":"3,42E+03","module":"C3"},{"value":"1,44E+03","module":"C4"},{"value":"-3,27E+06","module":"D"}]},{"parameter":"EP-freshwater","unit":"kg P-eq.","values":[{"value":"6,21E-01","module":"A1-A3"},{"value":"6,54E-04","module":"A4"},{"value":"0,0E+00","module":"C1"},{"value":"2,05E-04","module":"C2"},{"value":"5,33E-03","module":"C3"},{"value":"1,25E-04","module":"C4"},{"value":"-2,91E-01","module":"D"}]},{"parameter":"EP-marine","unit":"kg N-eq.","values":[{"value":"1,18E+01","module":"A1-A3"},{"value":"5,28E-02","module":"A4"},{"value":"0,0E+00","module":"C1"},{"value":"1,46E-02","module":"C2"},{"value":"7,23E-02","module":"C3"},{"value":"8,71E-03","module":"C4"},{"value":"-5,82E+00","module":"D"}]},{"parameter":"EP-terrestrial","unit":"mol N-eq.","values":[{"value":"1,92E+02","module":"A1-A3"},{"value":"5,89E-01","module":"A4"},{"value":"0,0E+00","module":"C1"},{"value":"1,63E-01","module":"C2"},{"value":"8,08E-01","module":"C3"},{"value":"9,80E-02","module":"C4"},{"value":"-6,42E+01","module":"D"}]},{"parameter":"GWP-IOBC","unit":"kg CO2-eq.","values":[{"value":"1,21E+04","module":"A1-A3"},{"value":"8,21E+01","module":"A4"},{"value":"0,0E+00","module":"C1"},{"value":"2,56E+01","module":"C2"},{"value":"2,70E+02","module":"C3"},{"value":"1,05E+01","module":"C4"},{"value":"-6,64E+03","module":"D"}]}],"additional_environmental_impact":[{"parameter":"PM","unit":"disease incidence","values":[{"value":"9,68E-04","module":"A1-A3"},{"value":"6,39E-06","module":"A4"},{"value":"0,0E+00","module":"C1"},{"value":"1,57E-06","module":"C2"},{"value":"5,04E-06","module":"C3"},{"value":"3,60E-07","module":"C4"},{"value":"-4,66E-04","module":"D"}]},{"parameter":"ETP-fw","unit":"CTUe","values":[{"value":"4,15E+05","module":"A1-A3"},{"value":"9,50E+02","module":"A4"},{"value":"0,0E+00","module":"C1"},{"value":"2,87E+02","module":"C2"},{"value":"4,74E+03","module":"C3"},{"value":"3,05E+04","module":"C4"},{"value":"-1,60E+05","module":"D"}]},{"parameter":"HTP-c","unit":"CTUh","values":[{"value":"4,21E-05","module":"A1-A3"},{"value":"0,0E+00","module":"A4"},{"value":"0,0E+00","module":"C1"},{"value":"0,0E+00","module":"C2"},{"value":"2,68E-07","module":"C3"},{"value":"2,62E-08","module":"C4"},{"value":"-1,80E-05","module":"D"}]},{"parameter":"HTP-nc","unit":"CTUh","values":[{"value":"6,22E-04","module":"A1-A3"},{"value":"9,71E-07","module":"A4"},{"value":"0,0E+00","module":"C1"},{"value":"3,14E-07","module":"C2"},{"value":"4,40E-06","module":"C3"},{"value":"1,35E-06","module":"C4"},{"value":"-1,29E-04","module":"D"}]},{"parameter":"SQP","unit":"unitless","values":[{"value":"4,15E+04","module":"A1-A3"},{"value":"1,23E+03","module":"A4"},{"value":"0,0E+00","module":"C1"},{"value":"2,71E+02","module":"C2"},{"value":"3,71E+02","module":"C3"},{"value":"2,28E+02","module":"C4"},{"value":"-1,88E+03","module":"D"}]},{"parameter":"IRP","unit":"kBq U235-eq.","values":[{"value":"6,88E+02","module":"A1-A3"},{"value":"5,64E+00","module":"A4"},{"value":"0,0E+00","module":"C1"},{"value":"1,69E+00","module":"C2"},{"value":"4,32E+00","module":"C3"},{"value":"4,01E-01","module":"C4"},{"value":"-3,20E+02","module":"D"}]}],"resource_use":[{"parameter":"PERE","unit":"MJ","values":[{"value":"4,71E+04","module":"A1-A3"},{"value":"1,72E+01","module":"A4"},{"value":"0,0E+00","module":"C1"},{"value":"5,55E+00","module":"C2"},{"value":"1,70E+02","module":"C3"},{"value":"9,67E+00","module":"C4"},{"value":"-2,73E+04","module":"D"}]},{"parameter":"PERM","unit":"MJ","values":[{"value":"3,68E+01","module":"A1-A3"},{"value":"0,0E+00","module":"A4"},{"value":"0,0E+00","module":"C1"},{"value":"0,0E+00","module":"C2"},{"value":"0,0E+00","module":"C3"},{"value":"0,0E+00","module":"C4"},{"value":"0,0E+00","module":"D"}]},{"parameter":"PERT","unit":"MJ","values":[{"value":"4,71E+04","module":"A1-A3"},{"value":"1,72E+01","module":"A4"},{"value":"0,0E+00","module":"C1"},{"value":"5,55E+00","module":"C2"},{"value":"1,70E+02","module":"C3"},{"value":"9,67E+00","module":"C4"},{"value":"-2,73E+04","module":"D"}]},{"parameter":"PENRE","unit":"MJ","values":[{"value":"1,55E+05","module":"A1-A3"},{"value":"1,29E+03","module":"A4"},{"value":"0,0E+00","module":"C1"},{"value":"3,87E+02","module":"C2"},{"value":"9,50E+02","module":"C3"},{"value":"7,75E+01","module":"C4"},{"value":"-7,95E+04","module":"D"}]},{"parameter":"PENRM","unit":"MJ","values":[{"value":"1,88E+03","module":"A1-A3"},{"value":"0,0E+00","module":"A4"},{"value":"0,0E+00","module":"C1"},{"value":"0,0E+00","module":"C2"},{"value":"-1,03E+03","module":"C3"},{"value":"0,0E+00","module":"C4"},{"value":"0,0E+00","module":"D"}]},{"parameter":"PENRT","unit":"MJ","values":[{"value":"1,57E+05","module":"A1-A3"},{"value":"1,29E+03","module":"A4"},{"value":"0,0E+00","module":"C1"},{"value":"3,87E+02","module":"C2"},{"value":"-8,03E+01","module":"C3"},{"value":"7,75E+01","module":"C4"},{"value":"-7,95E+04","module":"D"}]},{"parameter":"SM","unit":"kg","values":[{"value":"5,57E+02","module":"A1-A3"},{"value":"0,0E+00","module":"A4"},{"value":"0,0E+00","module":"C1"},{"value":"0,0E+00","module":"C2"},{"value":"2,56E-04","module":"C3"},{"value":"6,45E-02","module":"C4"},{"value":"1,06E+00","module":"D"}]},{"parameter":"RSF","unit":"MJ","values":[{"value":"2,47E+02","module":"A1-A3"},{"value":"6,09E-01","module":"A4"},{"value":"0,0E+00","module":"C1"},{"value":"1,98E-01","module":"C2"},{"value":"3,72E+00","module":"C3"},{"value":"1,44E-01","module":"C4"},{"value":"1,20E+01","module":"D"}]},{"parameter":"NRSF","unit":"MJ","values":[{"value":"1,81E+03","module":"A1-A3"},{"value":"2,11E+00","module":"A4"},{"value":"0,0E+00","module":"C1"},{"value":"7,09E-01","module":"C2"},{"value":"-2,74E-03","module":"C3"},{"value":"1,43E+00","module":"C4"},{"value":"6,96E+02","module":"D"}]},{"parameter":"FW","unit":"m3","values":[{"value":"3,43E+02","module":"A1-A3"},{"value":"1,43E-01","module":"A4"},{"value":"0,0E+00","module":"C1"},{"value":"4,14E-02","module":"C2"},{"value":"9,06E-01","module":"C3"},{"value":"1,12E-01","module":"C4"},{"value":"-1,47E+02","module":"D"}]}],"end_of_life_waste":[{"parameter":"HWD","unit":"kg","values":[{"value":"8,09E+01","module":"A1-A3"},{"value":"6,89E-02","module":"A4"},{"value":"0,0E+00","module":"C1"},{"value":"2,00E-02","module":"C2"},{"value":"1,52E-03","module":"C3"},{"value":"4,91E+00","module":"C4"},{"value":"2,07E+01","module":"D"}]},{"parameter":"NHWD","unit":"kg","values":[{"value":"3,54E+03","module":"A1-A3"},{"value":"9,05E+01","module":"A4"},{"value":"0,0E+00","module":"C1"},{"value":"1,88E+01","module":"C2"},{"value":"1,37E+02","module":"C3"},{"value":"1,77E+02","module":"C4"},{"value":"-1,95E+03","module":"D"}]},{"parameter":"RWD","unit":"kg","values":[{"value":"6,58E-01","module":"A1-A3"},{"value":"8,81E-03","module":"A4"},{"value":"0,0E+00","module":"C1"},{"value":"2,64E-03","module":"C2"},{"value":"7,69E-05","module":"C3"},{"value":"8,14E-06","module":"C4"},{"value":"-3,01E-01","module":"D"}]}],"end_of_life_flow":[{"parameter":"CRU","unit":"kg","values":[{"value":"0,0E+00","module":"A1-A3"},{"value":"0,0E+00","module":"A4"},{"value":"0,0E+00","module":"C1"},{"value":"0,0E+00","module":"C2"},{"value":"0,0E+00","module":"C3"},{"value":"0,0E+00","module":"C4"},{"value":"0,0E+00","module":"D"}]},{"parameter":"MFR","unit":"kg","values":[{"value":"1,06E+02","module":"A1-A3"},{"value":"0,0E+00","module":"A4"},{"value":"0,0E+00","module":"C1"},{"value":"0,0E+00","module":"C2"},{"value":"1,63E+03","module":"C3"},{"value":"1,37E-04","module":"C4"},{"value":"-1,39E-01","module":"D"}]},{"parameter":"MER","unit":"kg","values":[{"value":"3,46E+01","module":"A1-A3"},{"value":"0,0E+00","module":"A4"},{"value":"0,0E+00","module":"C1"},{"value":"0,0E+00","module":"C2"},{"value":"1,36E+02","module":"C3"},{"value":"3,87E-06","module":"C4"},{"value":"-1,74E-02","module":"D"}]},{"parameter":"EEE","unit":"MJ","values":[{"value":"2,04E+01","module":"A1-A3"},{"value":"0,0E+00","module":"A4"},{"value":"0,0E+00","module":"C1"},{"value":"0,0E+00","module":"C2"},{"value":"1,22E+00","module":"C3"},{"value":"1,40E-04","module":"C4"},{"value":"-7,75E-02","module":"D"}]},{"parameter":"EET","unit":"MJ","values":[{"value":"3,09E+02","module":"A1-A3"},{"value":"0,0E+00","module":"A4"},{"value":"0,0E+00","module":"C1"},{"value":"0,0E+00","module":"C2"},{"value":"1,85E+01","module":"C3"},{"value":"2,12E-03","module":"C4"},{"value":"-1,17E+00","module":"D"}]}]}