{"product_name":"Envistar Top 09 with thermal wheel and controls","epd_id":"NEPD-8881-8551","compliance":["EN 15804+A2","ISO 14025","ISO 21930"],"producer_name":"IV Produkt AB","environmental_impact":[{"parameter":"GWP-total","unit":"kg CO2-eq.","values":[{"value":"2,22E+03","module":"A1-A3"},{"value":"1,67E+01","module":"A4"},{"value":"0,0E+00","module":"C1"},{"value":"5,22E+00","module":"C2"},{"value":"7,98E+01","module":"C3"},{"value":"2,83E+00","module":"C4"},{"value":"-8,22E+02","module":"D"}]},{"parameter":"GWP-fossil","unit":"kg CO2-eq.","values":[{"value":"2,21E+03","module":"A1-A3"},{"value":"1,67E+01","module":"A4"},{"value":"0,0E+00","module":"C1"},{"value":"5,21E+00","module":"C2"},{"value":"7,97E+01","module":"C3"},{"value":"2,82E+00","module":"C4"},{"value":"-8,08E+02","module":"D"}]},{"parameter":"GWP-biogenic","unit":"kg CO2-eq.","values":[{"value":"1,05E+01","module":"A1-A3"},{"value":"7,04E-03","module":"A4"},{"value":"0,0E+00","module":"C1"},{"value":"2,16E-03","module":"C2"},{"value":"1,12E-01","module":"C3"},{"value":"2,16E-03","module":"C4"},{"value":"-2,96E+00","module":"D"}]},{"parameter":"GWP-luluc","unit":"kg CO2-eq.","values":[{"value":"6,06E+00","module":"A1-A3"},{"value":"5,48E-03","module":"A4"},{"value":"0,0E+00","module":"C1"},{"value":"1,86E-03","module":"C2"},{"value":"1,68E-02","module":"C3"},{"value":"8,10E-03","module":"C4"},{"value":"-1,12E+01","module":"D"}]},{"parameter":"ODP","unit":"kg CFC 11-eq.","values":[{"value":"1,71E-04","module":"A1-A3"},{"value":"3,92E-06","module":"A4"},{"value":"0,0E+00","module":"C1"},{"value":"1,18E-06","module":"C2"},{"value":"5,40E-06","module":"C3"},{"value":"2,10E-07","module":"C4"},{"value":"-5,84E-02","module":"D"}]},{"parameter":"AP","unit":"mol H+-eq.","values":[{"value":"2,14E+01","module":"A1-A3"},{"value":"5,11E-02","module":"A4"},{"value":"0,0E+00","module":"C1"},{"value":"1,50E-02","module":"C2"},{"value":"7,58E-02","module":"C3"},{"value":"9,36E-03","module":"C4"},{"value":"-9,76E+00","module":"D"}]},{"parameter":"POCP","unit":"kg NMVOC-eq.","values":[{"value":"1,06E+01","module":"A1-A3"},{"value":"4,66E-02","module":"A4"},{"value":"0,0E+00","module":"C1"},{"value":"1,27E-02","module":"C2"},{"value":"5,10E-02","module":"C3"},{"value":"9,42E-03","module":"C4"},{"value":"-3,61E+00","module":"D"}]},{"parameter":"ADPE","unit":"kg Sb-eq.","values":[{"value":"9,46E-01","module":"A1-A3"},{"value":"3,72E-04","module":"A4"},{"value":"0,0E+00","module":"C1"},{"value":"1,44E-04","module":"C2"},{"value":"1,88E-04","module":"C3"},{"value":"1,04E-05","module":"C4"},{"value":"-1,20E-01","module":"D"}]},{"parameter":"ADPF","unit":"MJ","values":[{"value":"2,78E+04","module":"A1-A3"},{"value":"2,63E+02","module":"A4"},{"value":"0,0E+00","module":"C1"},{"value":"7,88E+01","module":"C2"},{"value":"2,05E+02","module":"C3"},{"value":"2,35E+01","module":"C4"},{"value":"-9,62E+03","module":"D"}]},{"parameter":"WDP","unit":"m3 world-eq.","values":[{"value":"2,46E+05","module":"A1-A3"},{"value":"2,25E+02","module":"A4"},{"value":"0,0E+00","module":"C1"},{"value":"7,63E+01","module":"C2"},{"value":"9,20E+02","module":"C3"},{"value":"2,56E+02","module":"C4"},{"value":"-3,25E+05","module":"D"}]},{"parameter":"EP-freshwater","unit":"kg P-eq.","values":[{"value":"1,96E-01","module":"A1-A3"},{"value":"1,33E-04","module":"A4"},{"value":"0,0E+00","module":"C1"},{"value":"4,17E-05","module":"C2"},{"value":"1,09E-03","module":"C3"},{"value":"5,84E-05","module":"C4"},{"value":"-6,07E-02","module":"D"}]},{"parameter":"EP-marine","unit":"kg N-eq.","values":[{"value":"2,80E+00","module":"A1-A3"},{"value":"1,07E-02","module":"A4"},{"value":"0,0E+00","module":"C1"},{"value":"2,96E-03","module":"C2"},{"value":"1,64E-02","module":"C3"},{"value":"2,47E-03","module":"C4"},{"value":"-9,08E-01","module":"D"}]},{"parameter":"EP-terrestrial","unit":"mol N-eq.","values":[{"value":"4,74E+01","module":"A1-A3"},{"value":"1,20E-01","module":"A4"},{"value":"0,0E+00","module":"C1"},{"value":"3,32E-02","module":"C2"},{"value":"1,83E-01","module":"C3"},{"value":"2,67E-02","module":"C4"},{"value":"-1,06E+01","module":"D"}]},{"parameter":"GWP-IOBC","unit":"kg CO2-eq.","values":[{"value":"2,22E+03","module":"A1-A3"},{"value":"1,67E+01","module":"A4"},{"value":"0,0E+00","module":"C1"},{"value":"5,22E+00","module":"C2"},{"value":"6,50E+01","module":"C3"},{"value":"2,94E+00","module":"C4"},{"value":"-8,71E+02","module":"D"}]}],"additional_environmental_impact":[{"parameter":"PM","unit":"disease incidence","values":[{"value":"1,91E-04","module":"A1-A3"},{"value":"1,30E-06","module":"A4"},{"value":"0,0E+00","module":"C1"},{"value":"3,19E-07","module":"C2"},{"value":"1,05E-06","module":"C3"},{"value":"1,36E-07","module":"C4"},{"value":"-6,37E-05","module":"D"}]},{"parameter":"ETP-fw","unit":"CTUe","values":[{"value":"1,53E+05","module":"A1-A3"},{"value":"1,93E+02","module":"A4"},{"value":"0,0E+00","module":"C1"},{"value":"5,84E+01","module":"C2"},{"value":"1,03E+03","module":"C3"},{"value":"3,31E+03","module":"C4"},{"value":"-5,47E+04","module":"D"}]},{"parameter":"HTP-c","unit":"CTUh","values":[{"value":"8,20E-06","module":"A1-A3"},{"value":"0,0E+00","module":"A4"},{"value":"0,0E+00","module":"C1"},{"value":"0,0E+00","module":"C2"},{"value":"1,15E-07","module":"C3"},{"value":"1,17E-08","module":"C4"},{"value":"-2,44E-06","module":"D"}]},{"parameter":"HTP-nc","unit":"CTUh","values":[{"value":"1,41E-04","module":"A1-A3"},{"value":"1,98E-07","module":"A4"},{"value":"0,0E+00","module":"C1"},{"value":"6,38E-08","module":"C2"},{"value":"4,46E-06","module":"C3"},{"value":"5,06E-07","module":"C4"},{"value":"-1,82E-05","module":"D"}]},{"parameter":"SQP","unit":"unitless","values":[{"value":"9,93E+03","module":"A1-A3"},{"value":"2,50E+02","module":"A4"},{"value":"0,0E+00","module":"C1"},{"value":"5,51E+01","module":"C2"},{"value":"7,99E+01","module":"C3"},{"value":"6,62E+01","module":"C4"},{"value":"-9,76E+02","module":"D"}]},{"parameter":"IRP","unit":"kBq U235-eq.","values":[{"value":"1,13E+02","module":"A1-A3"},{"value":"1,15E+00","module":"A4"},{"value":"0,0E+00","module":"C1"},{"value":"3,45E-01","module":"C2"},{"value":"9,55E-01","module":"C3"},{"value":"8,74E-02","module":"C4"},{"value":"-3,50E+01","module":"D"}]}],"resource_use":[{"parameter":"PERE","unit":"MJ","values":[{"value":"6,78E+03","module":"A1-A3"},{"value":"3,51E+00","module":"A4"},{"value":"0,0E+00","module":"C1"},{"value":"1,13E+00","module":"C2"},{"value":"3,65E+01","module":"C3"},{"value":"4,70E+00","module":"C4"},{"value":"-2,94E+03","module":"D"}]},{"parameter":"PERM","unit":"MJ","values":[{"value":"4,55E+00","module":"A1-A3"},{"value":"0,0E+00","module":"A4"},{"value":"0,0E+00","module":"C1"},{"value":"0,0E+00","module":"C2"},{"value":"0,0E+00","module":"C3"},{"value":"0,0E+00","module":"C4"},{"value":"0,0E+00","module":"D"}]},{"parameter":"PERT","unit":"MJ","values":[{"value":"6,78E+03","module":"A1-A3"},{"value":"3,51E+00","module":"A4"},{"value":"0,0E+00","module":"C1"},{"value":"1,13E+00","module":"C2"},{"value":"3,65E+01","module":"C3"},{"value":"4,70E+00","module":"C4"},{"value":"-2,94E+03","module":"D"}]},{"parameter":"PENRE","unit":"MJ","values":[{"value":"2,72E+04","module":"A1-A3"},{"value":"2,63E+02","module":"A4"},{"value":"0,0E+00","module":"C1"},{"value":"7,88E+01","module":"C2"},{"value":"2,06E+02","module":"C3"},{"value":"2,36E+01","module":"C4"},{"value":"-9,62E+03","module":"D"}]},{"parameter":"PENRM","unit":"MJ","values":[{"value":"6,39E+02","module":"A1-A3"},{"value":"0,0E+00","module":"A4"},{"value":"0,0E+00","module":"C1"},{"value":"0,0E+00","module":"C2"},{"value":"-4,65E+02","module":"C3"},{"value":"0,0E+00","module":"C4"},{"value":"0,0E+00","module":"D"}]},{"parameter":"PENRT","unit":"MJ","values":[{"value":"2,78E+04","module":"A1-A3"},{"value":"2,63E+02","module":"A4"},{"value":"0,0E+00","module":"C1"},{"value":"7,88E+01","module":"C2"},{"value":"-2,59E+02","module":"C3"},{"value":"2,36E+01","module":"C4"},{"value":"-9,62E+03","module":"D"}]},{"parameter":"SM","unit":"kg","values":[{"value":"1,49E+02","module":"A1-A3"},{"value":"0,0E+00","module":"A4"},{"value":"0,0E+00","module":"C1"},{"value":"0,0E+00","module":"C2"},{"value":"8,78E-05","module":"C3"},{"value":"9,04E-02","module":"C4"},{"value":"7,57E-01","module":"D"}]},{"parameter":"RSF","unit":"MJ","values":[{"value":"4,23E+01","module":"A1-A3"},{"value":"1,24E-01","module":"A4"},{"value":"0,0E+00","module":"C1"},{"value":"4,04E-02","module":"C2"},{"value":"7,65E-01","module":"C3"},{"value":"3,13E-02","module":"C4"},{"value":"4,57E+00","module":"D"}]},{"parameter":"NRSF","unit":"MJ","values":[{"value":"4,61E+02","module":"A1-A3"},{"value":"4,29E-01","module":"A4"},{"value":"0,0E+00","module":"C1"},{"value":"1,44E-01","module":"C2"},{"value":"-4,14E-03","module":"C3"},{"value":"9,55E-01","module":"C4"},{"value":"1,64E+02","module":"D"}]},{"parameter":"FW","unit":"m3","values":[{"value":"5,25E+01","module":"A1-A3"},{"value":"2,91E-02","module":"A4"},{"value":"0,0E+00","module":"C1"},{"value":"8,43E-03","module":"C2"},{"value":"2,08E-01","module":"C3"},{"value":"2,61E-02","module":"C4"},{"value":"-1,57E+01","module":"D"}]}],"end_of_life_waste":[{"parameter":"HWD","unit":"kg","values":[{"value":"1,72E+01","module":"A1-A3"},{"value":"1,40E-02","module":"A4"},{"value":"0,0E+00","module":"C1"},{"value":"4,07E-03","module":"C2"},{"value":"2,10E-03","module":"C3"},{"value":"4,92E+00","module":"C4"},{"value":"1,33E+00","module":"D"}]},{"parameter":"NHWD","unit":"kg","values":[{"value":"6,34E+02","module":"A1-A3"},{"value":"1,84E+01","module":"A4"},{"value":"0,0E+00","module":"C1"},{"value":"3,83E+00","module":"C2"},{"value":"3,61E+01","module":"C3"},{"value":"3,77E+01","module":"C4"},{"value":"-2,45E+02","module":"D"}]},{"parameter":"RWD","unit":"kg","values":[{"value":"9,59E-02","module":"A1-A3"},{"value":"1,79E-03","module":"A4"},{"value":"0,0E+00","module":"C1"},{"value":"5,37E-04","module":"C2"},{"value":"1,05E-04","module":"C3"},{"value":"3,71E-06","module":"C4"},{"value":"-3,27E-02","module":"D"}]}],"end_of_life_flow":[{"parameter":"CRU","unit":"kg","values":[{"value":"0,0E+00","module":"A1-A3"},{"value":"0,0E+00","module":"A4"},{"value":"0,0E+00","module":"C1"},{"value":"0,0E+00","module":"C2"},{"value":"0,0E+00","module":"C3"},{"value":"0,0E+00","module":"C4"},{"value":"0,0E+00","module":"D"}]},{"parameter":"MFR","unit":"kg","values":[{"value":"5,81E+01","module":"A1-A3"},{"value":"0,0E+00","module":"A4"},{"value":"0,0E+00","module":"C1"},{"value":"0,0E+00","module":"C2"},{"value":"3,22E+02","module":"C3"},{"value":"8,58E-05","module":"C4"},{"value":"-5,13E-02","module":"D"}]},{"parameter":"MER","unit":"kg","values":[{"value":"1,90E+01","module":"A1-A3"},{"value":"0,0E+00","module":"A4"},{"value":"0,0E+00","module":"C1"},{"value":"0,0E+00","module":"C2"},{"value":"3,40E+01","module":"C3"},{"value":"2,43E-06","module":"C4"},{"value":"-6,57E-03","module":"D"}]},{"parameter":"EEE","unit":"MJ","values":[{"value":"1,12E+01","module":"A1-A3"},{"value":"0,0E+00","module":"A4"},{"value":"0,0E+00","module":"C1"},{"value":"0,0E+00","module":"C2"},{"value":"9,92E-01","module":"C3"},{"value":"9,50E-05","module":"C4"},{"value":"-2,39E-02","module":"D"}]},{"parameter":"EET","unit":"MJ","values":[{"value":"1,69E+02","module":"A1-A3"},{"value":"0,0E+00","module":"A4"},{"value":"0,0E+00","module":"C1"},{"value":"0,0E+00","module":"C2"},{"value":"1,50E+01","module":"C3"},{"value":"1,44E-03","module":"C4"},{"value":"-3,62E-01","module":"D"}]}]}