{"product_name":"EPD for aluminium crossbars \u2013 Lengths =< 6.6m","epd_id":"NEPD-6270-5524-EN","compliance":["EN 15804+A2","ISO 14025","ISO 21930"],"producer_name":"EL-tjeneste AS","environmental_impact":[{"parameter":"GWP-total","unit":"kg CO2-eq.","values":[{"value":"5,70E+00","module":"A1-A3"},{"value":"4,90E-02","module":"A4"},{"value":"1,32E-03","module":"C1"},{"value":"4,90E-02","module":"C2"},{"value":"0,0E+00","module":"C3"},{"value":"7,21E-04","module":"C4"},{"value":"-8,63E+00","module":"D"}]},{"parameter":"GWP-fossil","unit":"kg CO2-eq.","values":[{"value":"5,64E+00","module":"A1-A3"},{"value":"4,90E-02","module":"A4"},{"value":"1,32E-03","module":"C1"},{"value":"4,90E-02","module":"C2"},{"value":"0,0E+00","module":"C3"},{"value":"7,18E-04","module":"C4"},{"value":"-8,43E+00","module":"D"}]},{"parameter":"GWP-biogenic","unit":"kg CO2-eq.","values":[{"value":"3,60E-02","module":"A1-A3"},{"value":"2,03E-05","module":"A4"},{"value":"2,47E-07","module":"C1"},{"value":"2,03E-05","module":"C2"},{"value":"0,0E+00","module":"C3"},{"value":"2,29E-06","module":"C4"},{"value":"-3,88E-02","module":"D"}]},{"parameter":"GWP-luluc","unit":"kg CO2-eq.","values":[{"value":"2,08E-02","module":"A1-A3"},{"value":"1,74E-05","module":"A4"},{"value":"1,04E-07","module":"C1"},{"value":"1,74E-05","module":"C2"},{"value":"0,0E+00","module":"C3"},{"value":"2,79E-07","module":"C4"},{"value":"-1,60E-01","module":"D"}]},{"parameter":"ODP","unit":"kg CFC 11-eq.","values":[{"value":"8,68E-07","module":"A1-A3"},{"value":"1,11E-08","module":"A4"},{"value":"2,85E-10","module":"C1"},{"value":"1,11E-08","module":"C2"},{"value":"0,0E+00","module":"C3"},{"value":"2,01E-10","module":"C4"},{"value":"-7,12E-07","module":"D"}]},{"parameter":"AP","unit":"mol H+-eq.","values":[{"value":"3,77E-02","module":"A1-A3"},{"value":"1,41E-04","module":"A4"},{"value":"1,38E-05","module":"C1"},{"value":"1,41E-04","module":"C2"},{"value":"0,0E+00","module":"C3"},{"value":"5,57E-06","module":"C4"},{"value":"-5,71E-02","module":"D"}]},{"parameter":"POCP","unit":"kg NMVOC-eq.","values":[{"value":"1,95E-02","module":"A1-A3"},{"value":"1,19E-04","module":"A4"},{"value":"1,84E-05","module":"C1"},{"value":"1,19E-04","module":"C2"},{"value":"0,0E+00","module":"C3"},{"value":"6,36E-06","module":"C4"},{"value":"-2,68E-02","module":"D"}]},{"parameter":"ADPE","unit":"kg Sb-eq.","values":[{"value":"5,04E-05","module":"A1-A3"},{"value":"1,35E-06","module":"A4"},{"value":"2,02E-09","module":"C1"},{"value":"1,35E-06","module":"C2"},{"value":"0,0E+00","module":"C3"},{"value":"5,46E-09","module":"C4"},{"value":"1,30E-05","module":"D"}]},{"parameter":"ADPF","unit":"MJ","values":[{"value":"8,98E+01","module":"A1-A3"},{"value":"7,41E-01","module":"A4"},{"value":"1,81E-02","module":"C1"},{"value":"7,41E-01","module":"C2"},{"value":"0,0E+00","module":"C3"},{"value":"1,66E-02","module":"C4"},{"value":"-1,07E+02","module":"D"}]},{"parameter":"WDP","unit":"m3 world-eq.","values":[{"value":"3,82E+03","module":"A1-A3"},{"value":"7,17E-01","module":"A4"},{"value":"3,86E-03","module":"C1"},{"value":"7,17E-01","module":"C2"},{"value":"0,0E+00","module":"C3"},{"value":"4,29E-01","module":"C4"},{"value":"-4,83E+03","module":"D"}]},{"parameter":"EP-freshwater","unit":"kg P-eq.","values":[{"value":"8,43E-05","module":"A1-A3"},{"value":"3,92E-07","module":"A4"},{"value":"4,80E-09","module":"C1"},{"value":"3,92E-07","module":"C2"},{"value":"0,0E+00","module":"C3"},{"value":"1,30E-08","module":"C4"},{"value":"-3,26E-04","module":"D"}]},{"parameter":"EP-marine","unit":"kg N-eq.","values":[{"value":"4,55E-03","module":"A1-A3"},{"value":"2,79E-05","module":"A4"},{"value":"6,09E-06","module":"C1"},{"value":"2,79E-05","module":"C2"},{"value":"0,0E+00","module":"C3"},{"value":"2,00E-06","module":"C4"},{"value":"-7,21E-03","module":"D"}]},{"parameter":"EP-terrestrial","unit":"mol N-eq.","values":[{"value":"5,19E-02","module":"A1-A3"},{"value":"3,12E-04","module":"A4"},{"value":"6,68E-05","module":"C1"},{"value":"3,12E-04","module":"C2"},{"value":"0,0E+00","module":"C3"},{"value":"2,25E-05","module":"C4"},{"value":"-7,93E-02","module":"D"}]},{"parameter":"GWP-IOBC","unit":"kg CO2-eq.","values":[]}],"additional_environmental_impact":[{"parameter":"PM","unit":"disease incidence","values":[{"value":"4,98E-07","module":"A1-A3"},{"value":"3,00E-09","module":"A4"},{"value":"3,65E-10","module":"C1"},{"value":"3,00E-09","module":"C2"},{"value":"0,0E+00","module":"C3"},{"value":"9,60E-11","module":"C4"},{"value":"-5,89E-07","module":"D"}]},{"parameter":"ETP-fw","unit":"CTUe","values":[{"value":"2,22E+02","module":"A1-A3"},{"value":"5,49E-01","module":"A4"},{"value":"9,92E-03","module":"C1"},{"value":"5,49E-01","module":"C2"},{"value":"0,0E+00","module":"C3"},{"value":"3,10E+01","module":"C4"},{"value":"-1,27E+02","module":"D"}]},{"parameter":"HTP-c","unit":"CTUh","values":[{"value":"2,51E-08","module":"A1-A3"},{"value":"0,0E+00","module":"A4"},{"value":"0,0E+00","module":"C1"},{"value":"0,0E+00","module":"C2"},{"value":"0,0E+00","module":"C3"},{"value":"1,00E-12","module":"C4"},{"value":"-2,14E-08","module":"D"}]},{"parameter":"HTP-nc","unit":"CTUh","values":[{"value":"3,05E-07","module":"A1-A3"},{"value":"6,00E-10","module":"A4"},{"value":"9,00E-12","module":"C1"},{"value":"6,00E-10","module":"C2"},{"value":"0,0E+00","module":"C3"},{"value":"2,50E-11","module":"C4"},{"value":"-2,49E-07","module":"D"}]},{"parameter":"SQP","unit":"unitless","values":[{"value":"3,51E+01","module":"A1-A3"},{"value":"5,18E-01","module":"A4"},{"value":"2,30E-03","module":"C1"},{"value":"5,18E-01","module":"C2"},{"value":"0,0E+00","module":"C3"},{"value":"4,66E-02","module":"C4"},{"value":"-9,17E-01","module":"D"}]},{"parameter":"IRP","unit":"kBq U235-eq.","values":[{"value":"1,25E+00","module":"A1-A3"},{"value":"3,24E-03","module":"A4"},{"value":"7,78E-05","module":"C1"},{"value":"3,24E-03","module":"C2"},{"value":"0,0E+00","module":"C3"},{"value":"1,11E-04","module":"C4"},{"value":"-4,67E-01","module":"D"}]}],"resource_use":[{"parameter":"PERE","unit":"MJ","values":[{"value":"7,19E+01","module":"A1-A3"},{"value":"1,06E-02","module":"A4"},{"value":"9,82E-05","module":"C1"},{"value":"1,06E-02","module":"C2"},{"value":"0,0E+00","module":"C3"},{"value":"2,32E-03","module":"C4"},{"value":"-3,88E+01","module":"D"}]},{"parameter":"PERM","unit":"MJ","values":[{"value":"0,0E+00","module":"A1-A3"},{"value":"0,0E+00","module":"A4"},{"value":"0,0E+00","module":"C1"},{"value":"0,0E+00","module":"C2"},{"value":"0,0E+00","module":"C3"},{"value":"0,0E+00","module":"C4"},{"value":"0,0E+00","module":"D"}]},{"parameter":"PERT","unit":"MJ","values":[{"value":"7,19E+01","module":"A1-A3"},{"value":"1,06E-02","module":"A4"},{"value":"9,82E-05","module":"C1"},{"value":"1,06E-02","module":"C2"},{"value":"0,0E+00","module":"C3"},{"value":"2,32E-03","module":"C4"},{"value":"-3,88E+01","module":"D"}]},{"parameter":"PENRE","unit":"MJ","values":[{"value":"8,98E+01","module":"A1-A3"},{"value":"7,41E-01","module":"A4"},{"value":"1,81E-02","module":"C1"},{"value":"7,41E-01","module":"C2"},{"value":"0,0E+00","module":"C3"},{"value":"1,66E-02","module":"C4"},{"value":"-1,07E+02","module":"D"}]},{"parameter":"PENRM","unit":"MJ","values":[{"value":"0,0E+00","module":"A1-A3"},{"value":"0,0E+00","module":"A4"},{"value":"0,0E+00","module":"C1"},{"value":"0,0E+00","module":"C2"},{"value":"0,0E+00","module":"C3"},{"value":"0,0E+00","module":"C4"},{"value":"0,0E+00","module":"D"}]},{"parameter":"PENRT","unit":"MJ","values":[{"value":"9,01E+01","module":"A1-A3"},{"value":"7,41E-01","module":"A4"},{"value":"1,81E-02","module":"C1"},{"value":"7,41E-01","module":"C2"},{"value":"0,0E+00","module":"C3"},{"value":"1,66E-02","module":"C4"},{"value":"-1,07E+02","module":"D"}]},{"parameter":"SM","unit":"kg","values":[{"value":"0,0E+00","module":"A1-A3"},{"value":"0,0E+00","module":"A4"},{"value":"8,91E-06","module":"C1"},{"value":"0,0E+00","module":"C2"},{"value":"0,0E+00","module":"C3"},{"value":"0,0E+00","module":"C4"},{"value":"0,0E+00","module":"D"}]},{"parameter":"RSF","unit":"MJ","values":[{"value":"1,44E-01","module":"A1-A3"},{"value":"3,79E-04","module":"A4"},{"value":"2,41E-06","module":"C1"},{"value":"3,79E-04","module":"C2"},{"value":"0,0E+00","module":"C3"},{"value":"4,80E-05","module":"C4"},{"value":"-1,59E-02","module":"D"}]},{"parameter":"NRSF","unit":"MJ","values":[{"value":"2,52E-01","module":"A1-A3"},{"value":"1,36E-03","module":"A4"},{"value":"3,55E-05","module":"C1"},{"value":"1,36E-03","module":"C2"},{"value":"0,0E+00","module":"C3"},{"value":"2,24E-05","module":"C4"},{"value":"5,71E-02","module":"D"}]},{"parameter":"FW","unit":"m3","values":[{"value":"5,40E-01","module":"A1-A3"},{"value":"7,92E-05","module":"A4"},{"value":"9,34E-07","module":"C1"},{"value":"7,92E-05","module":"C2"},{"value":"0,0E+00","module":"C3"},{"value":"2,17E-05","module":"C4"},{"value":"-2,12E-01","module":"D"}]}],"end_of_life_waste":[{"parameter":"HWD","unit":"kg","values":[{"value":"2,67E-02","module":"A1-A3"},{"value":"3,82E-05","module":"A4"},{"value":"5,34E-07","module":"C1"},{"value":"3,82E-05","module":"C2"},{"value":"0,0E+00","module":"C3"},{"value":"0,0E+00","module":"C4"},{"value":"3,56E-02","module":"D"}]},{"parameter":"NHWD","unit":"kg","values":[{"value":"2,65E+00","module":"A1-A3"},{"value":"3,60E-02","module":"A4"},{"value":"2,15E-05","module":"C1"},{"value":"3,60E-02","module":"C2"},{"value":"0,0E+00","module":"C3"},{"value":"5,00E-02","module":"C4"},{"value":"-2,45E+00","module":"D"}]},{"parameter":"RWD","unit":"kg","values":[{"value":"6,99E-04","module":"A1-A3"},{"value":"5,05E-06","module":"A4"},{"value":"1,26E-07","module":"C1"},{"value":"5,05E-06","module":"C2"},{"value":"0,0E+00","module":"C3"},{"value":"0,0E+00","module":"C4"},{"value":"-4,39E-04","module":"D"}]}],"end_of_life_flow":[{"parameter":"CRU","unit":"kg","values":[{"value":"0,0E+00","module":"A1-A3"},{"value":"0,0E+00","module":"A4"},{"value":"0,0E+00","module":"C1"},{"value":"0,0E+00","module":"C2"},{"value":"0,0E+00","module":"C3"},{"value":"0,0E+00","module":"C4"},{"value":"0,0E+00","module":"D"}]},{"parameter":"MFR","unit":"kg","values":[{"value":"5,49E-02","module":"A1-A3"},{"value":"0,0E+00","module":"A4"},{"value":"8,75E-06","module":"C1"},{"value":"0,0E+00","module":"C2"},{"value":"9,50E-01","module":"C3"},{"value":"0,0E+00","module":"C4"},{"value":"0,0E+00","module":"D"}]},{"parameter":"MER","unit":"kg","values":[{"value":"0,0E+00","module":"A1-A3"},{"value":"0,0E+00","module":"A4"},{"value":"2,71E-08","module":"C1"},{"value":"0,0E+00","module":"C2"},{"value":"0,0E+00","module":"C3"},{"value":"0,0E+00","module":"C4"},{"value":"0,0E+00","module":"D"}]},{"parameter":"EEE","unit":"MJ","values":[{"value":"0,0E+00","module":"A1-A3"},{"value":"0,0E+00","module":"A4"},{"value":"9,30E-08","module":"C1"},{"value":"0,0E+00","module":"C2"},{"value":"0,0E+00","module":"C3"},{"value":"0,0E+00","module":"C4"},{"value":"0,0E+00","module":"D"}]},{"parameter":"EET","unit":"MJ","values":[{"value":"0,0E+00","module":"A1-A3"},{"value":"0,0E+00","module":"A4"},{"value":"1,41E-06","module":"C1"},{"value":"0,0E+00","module":"C2"},{"value":"0,0E+00","module":"C3"},{"value":"0,0E+00","module":"C4"},{"value":"0,0E+00","module":"D"}]}]}