{
    "product_name": "Twinpanel\u00ae Acoustic / Jumpax\u00ae Acoustic",
    "epd_id": "EPD Unifloor-284-EN",
    "declared_unit": {
        "unit": "m2",
        "amount": 1.0
    },
    "compliance": [
        "EN 15804+A2",
        "ISO 14025"
    ],
    "producer_name": "Unifloor B.V.",
    "environmental_impact": [
        {
            "parameter": "GWP-total",
            "values": [
                {
                    "value": "-7,45E+00",
                    "module": "A1",
                    "scenario": "Standard scenario"
                },
                {
                    "value": "3,70E-01",
                    "module": "A2",
                    "scenario": "Standard scenario"
                },
                {
                    "value": "1,27E+00",
                    "module": "A3",
                    "scenario": "Standard scenario"
                },
                {
                    "value": "8,03E-01",
                    "module": "A4",
                    "scenario": "Standard scenario"
                },
                {
                    "value": "6,76E-01",
                    "module": "A5",
                    "scenario": "Standard scenario"
                },
                {
                    "value": "0,00E+00",
                    "module": "C1",
                    "scenario": "Standard scenario"
                },
                {
                    "value": "3,36E-01",
                    "module": "C2",
                    "scenario": "Standard scenario"
                },
                {
                    "value": "2,63E+01",
                    "module": "C3",
                    "scenario": "Standard scenario"
                },
                {
                    "value": "1,45E+00",
                    "module": "C4",
                    "scenario": "Standard scenario"
                },
                {
                    "value": "-3,19E+00",
                    "module": "D",
                    "scenario": "Standard scenario"
                }
            ]
        },
        {
            "parameter": "GWP-fossil",
            "values": [
                {
                    "value": "6,47E+00",
                    "module": "A1",
                    "scenario": "Standard scenario"
                },
                {
                    "value": "3,70E-01",
                    "module": "A2",
                    "scenario": "Standard scenario"
                },
                {
                    "value": "1,03E+00",
                    "module": "A3",
                    "scenario": "Standard scenario"
                },
                {
                    "value": "8,03E-01",
                    "module": "A4",
                    "scenario": "Standard scenario"
                },
                {
                    "value": "2,54E-01",
                    "module": "A5",
                    "scenario": "Standard scenario"
                },
                {
                    "value": "0,00E+00",
                    "module": "C1",
                    "scenario": "Standard scenario"
                },
                {
                    "value": "3,35E-01",
                    "module": "C2",
                    "scenario": "Standard scenario"
                },
                {
                    "value": "1,47E-01",
                    "module": "C3",
                    "scenario": "Standard scenario"
                },
                {
                    "value": "1,02E-02",
                    "module": "C4",
                    "scenario": "Standard scenario"
                },
                {
                    "value": "-3,04E+00",
                    "module": "D",
                    "scenario": "Standard scenario"
                }
            ]
        },
        {
            "parameter": "GWP-biogenic",
            "values": [
                {
                    "value": "-1,41E+01",
                    "module": "A1",
                    "scenario": "Standard scenario"
                },
                {
                    "value": "1,71E-04",
                    "module": "A2",
                    "scenario": "Standard scenario"
                },
                {
                    "value": "2,37E-01",
                    "module": "A3",
                    "scenario": "Standard scenario"
                },
                {
                    "value": "3,71E-04",
                    "module": "A4",
                    "scenario": "Standard scenario"
                },
                {
                    "value": "4,18E-01",
                    "module": "A5",
                    "scenario": "Standard scenario"
                },
                {
                    "value": "0,00E+00",
                    "module": "C1",
                    "scenario": "Standard scenario"
                },
                {
                    "value": "1,55E-04",
                    "module": "C2",
                    "scenario": "Standard scenario"
                },
                {
                    "value": "2,61E+01",
                    "module": "C3",
                    "scenario": "Standard scenario"
                },
                {
                    "value": "1,44E+00",
                    "module": "C4",
                    "scenario": "Standard scenario"
                },
                {
                    "value": "-1,50E-01",
                    "module": "D",
                    "scenario": "Standard scenario"
                }
            ]
        },
        {
            "parameter": "GWP-luluc",
            "values": [
                {
                    "value": "1,49E-01",
                    "module": "A1",
                    "scenario": "Standard scenario"
                },
                {
                    "value": "1,35E-04",
                    "module": "A2",
                    "scenario": "Standard scenario"
                },
                {
                    "value": "4,61E-03",
                    "module": "A3",
                    "scenario": "Standard scenario"
                },
                {
                    "value": "2,94E-04",
                    "module": "A4",
                    "scenario": "Standard scenario"
                },
                {
                    "value": "4,62E-03",
                    "module": "A5",
                    "scenario": "Standard scenario"
                },
                {
                    "value": "0,00E+00",
                    "module": "C1",
                    "scenario": "Standard scenario"
                },
                {
                    "value": "1,23E-04",
                    "module": "C2",
                    "scenario": "Standard scenario"
                },
                {
                    "value": "4,01E-05",
                    "module": "C3",
                    "scenario": "Standard scenario"
                },
                {
                    "value": "4,91E-06",
                    "module": "C4",
                    "scenario": "Standard scenario"
                },
                {
                    "value": "-2,46E-03",
                    "module": "D",
                    "scenario": "Standard scenario"
                }
            ]
        },
        {
            "parameter": "ODP",
            "values": [
                {
                    "value": "7,75E-07",
                    "module": "A1",
                    "scenario": "Standard scenario"
                },
                {
                    "value": "8,16E-08",
                    "module": "A2",
                    "scenario": "Standard scenario"
                },
                {
                    "value": "1,17E-07",
                    "module": "A3",
                    "scenario": "Standard scenario"
                },
                {
                    "value": "1,77E-07",
                    "module": "A4",
                    "scenario": "Standard scenario"
                },
                {
                    "value": "3,23E-08",
                    "module": "A5",
                    "scenario": "Standard scenario"
                },
                {
                    "value": "0,00E+00",
                    "module": "C1",
                    "scenario": "Standard scenario"
                },
                {
                    "value": "7,40E-08",
                    "module": "C2",
                    "scenario": "Standard scenario"
                },
                {
                    "value": "1,88E-08",
                    "module": "C3",
                    "scenario": "Standard scenario"
                },
                {
                    "value": "2,83E-09",
                    "module": "C4",
                    "scenario": "Standard scenario"
                },
                {
                    "value": "-2,50E-07",
                    "module": "D",
                    "scenario": "Standard scenario"
                }
            ]
        },
        {
            "parameter": "AP",
            "values": [
                {
                    "value": "7,63E-02",
                    "module": "A1",
                    "scenario": "Standard scenario"
                },
                {
                    "value": "2,14E-03",
                    "module": "A2",
                    "scenario": "Standard scenario"
                },
                {
                    "value": "3,74E-03",
                    "module": "A3",
                    "scenario": "Standard scenario"
                },
                {
                    "value": "4,65E-03",
                    "module": "A4",
                    "scenario": "Standard scenario"
                },
                {
                    "value": "2,69E-03",
                    "module": "A5",
                    "scenario": "Standard scenario"
                },
                {
                    "value": "0,00E+00",
                    "module": "C1",
                    "scenario": "Standard scenario"
                },
                {
                    "value": "1,94E-03",
                    "module": "C2",
                    "scenario": "Standard scenario"
                },
                {
                    "value": "5,02E-03",
                    "module": "C3",
                    "scenario": "Standard scenario"
                },
                {
                    "value": "7,98E-05",
                    "module": "C4",
                    "scenario": "Standard scenario"
                },
                {
                    "value": "-6,45E-03",
                    "module": "D",
                    "scenario": "Standard scenario"
                }
            ]
        },
        {
            "parameter": "POCP",
            "values": [
                {
                    "value": "3,44E-02",
                    "module": "A1",
                    "scenario": "Standard scenario"
                },
                {
                    "value": "2,38E-03",
                    "module": "A2",
                    "scenario": "Standard scenario"
                },
                {
                    "value": "2,41E-03",
                    "module": "A3",
                    "scenario": "Standard scenario"
                },
                {
                    "value": "5,16E-03",
                    "module": "A4",
                    "scenario": "Standard scenario"
                },
                {
                    "value": "1,46E-03",
                    "module": "A5",
                    "scenario": "Standard scenario"
                },
                {
                    "value": "0,00E+00",
                    "module": "C1",
                    "scenario": "Standard scenario"
                },
                {
                    "value": "2,16E-03",
                    "module": "C2",
                    "scenario": "Standard scenario"
                },
                {
                    "value": "6,99E-03",
                    "module": "C3",
                    "scenario": "Standard scenario"
                },
                {
                    "value": "1,01E-04",
                    "module": "C4",
                    "scenario": "Standard scenario"
                },
                {
                    "value": "-3,96E-03",
                    "module": "D",
                    "scenario": "Standard scenario"
                }
            ]
        },
        {
            "parameter": "ADPE",
            "values": [
                {
                    "value": "1,85E-04",
                    "module": "A1",
                    "scenario": "Standard scenario"
                },
                {
                    "value": "9,37E-06",
                    "module": "A2",
                    "scenario": "Standard scenario"
                },
                {
                    "value": "7,84E-06",
                    "module": "A3",
                    "scenario": "Standard scenario"
                },
                {
                    "value": "2,03E-05",
                    "module": "A4",
                    "scenario": "Standard scenario"
                },
                {
                    "value": "6,36E-06",
                    "module": "A5",
                    "scenario": "Standard scenario"
                },
                {
                    "value": "0,00E+00",
                    "module": "C1",
                    "scenario": "Standard scenario"
                },
                {
                    "value": "8,50E-06",
                    "module": "C2",
                    "scenario": "Standard scenario"
                },
                {
                    "value": "9,19E-07",
                    "module": "C3",
                    "scenario": "Standard scenario"
                },
                {
                    "value": "1,28E-08",
                    "module": "C4",
                    "scenario": "Standard scenario"
                },
                {
                    "value": "-5,93E-06",
                    "module": "D",
                    "scenario": "Standard scenario"
                }
            ]
        },
        {
            "parameter": "ADPF",
            "values": [
                {
                    "value": "9,88E+01",
                    "module": "A1",
                    "scenario": "Standard scenario"
                },
                {
                    "value": "5,57E+00",
                    "module": "A2",
                    "scenario": "Standard scenario"
                },
                {
                    "value": "1,55E+01",
                    "module": "A3",
                    "scenario": "Standard scenario"
                },
                {
                    "value": "1,21E+01",
                    "module": "A4",
                    "scenario": "Standard scenario"
                },
                {
                    "value": "3,84E+00",
                    "module": "A5",
                    "scenario": "Standard scenario"
                },
                {
                    "value": "0,00E+00",
                    "module": "C1",
                    "scenario": "Standard scenario"
                },
                {
                    "value": "5,06E+00",
                    "module": "C2",
                    "scenario": "Standard scenario"
                },
                {
                    "value": "1,49E+00",
                    "module": "C3",
                    "scenario": "Standard scenario"
                },
                {
                    "value": "2,18E-01",
                    "module": "C4",
                    "scenario": "Standard scenario"
                },
                {
                    "value": "-4,45E+01",
                    "module": "D",
                    "scenario": "Standard scenario"
                }
            ]
        },
        {
            "parameter": "WDP",
            "values": [
                {
                    "value": "2,21E+01",
                    "module": "A1",
                    "scenario": "Standard scenario"
                },
                {
                    "value": "1,99E-02",
                    "module": "A2",
                    "scenario": "Standard scenario"
                },
                {
                    "value": "7,09E-01",
                    "module": "A3",
                    "scenario": "Standard scenario"
                },
                {
                    "value": "4,33E-02",
                    "module": "A4",
                    "scenario": "Standard scenario"
                },
                {
                    "value": "6,89E-01",
                    "module": "A5",
                    "scenario": "Standard scenario"
                },
                {
                    "value": "0,00E+00",
                    "module": "C1",
                    "scenario": "Standard scenario"
                },
                {
                    "value": "1,81E-02",
                    "module": "C2",
                    "scenario": "Standard scenario"
                },
                {
                    "value": "5,24E-02",
                    "module": "C3",
                    "scenario": "Standard scenario"
                },
                {
                    "value": "9,74E-03",
                    "module": "C4",
                    "scenario": "Standard scenario"
                },
                {
                    "value": "-6,89E-02",
                    "module": "D",
                    "scenario": "Standard scenario"
                }
            ]
        },
        {
            "parameter": "EP-freshwater",
            "values": [
                {
                    "value": "6,79E-03",
                    "module": "A1",
                    "scenario": "Standard scenario"
                },
                {
                    "value": "3,73E-06",
                    "module": "A2",
                    "scenario": "Standard scenario"
                },
                {
                    "value": "2,17E-04",
                    "module": "A3",
                    "scenario": "Standard scenario"
                },
                {
                    "value": "8,10E-06",
                    "module": "A4",
                    "scenario": "Standard scenario"
                },
                {
                    "value": "2,11E-04",
                    "module": "A5",
                    "scenario": "Standard scenario"
                },
                {
                    "value": "0,00E+00",
                    "module": "C1",
                    "scenario": "Standard scenario"
                },
                {
                    "value": "3,38E-06",
                    "module": "C2",
                    "scenario": "Standard scenario"
                },
                {
                    "value": "3,01E-06",
                    "module": "C3",
                    "scenario": "Standard scenario"
                },
                {
                    "value": "2,59E-07",
                    "module": "C4",
                    "scenario": "Standard scenario"
                },
                {
                    "value": "-2,75E-04",
                    "module": "D",
                    "scenario": "Standard scenario"
                }
            ]
        },
        {
            "parameter": "EP-marine",
            "values": [
                {
                    "value": "2,94E-02",
                    "module": "A1",
                    "scenario": "Standard scenario"
                },
                {
                    "value": "7,55E-04",
                    "module": "A2",
                    "scenario": "Standard scenario"
                },
                {
                    "value": "1,29E-03",
                    "module": "A3",
                    "scenario": "Standard scenario"
                },
                {
                    "value": "1,64E-03",
                    "module": "A4",
                    "scenario": "Standard scenario"
                },
                {
                    "value": "1,04E-03",
                    "module": "A5",
                    "scenario": "Standard scenario"
                },
                {
                    "value": "0,00E+00",
                    "module": "C1",
                    "scenario": "Standard scenario"
                },
                {
                    "value": "6,85E-04",
                    "module": "C2",
                    "scenario": "Standard scenario"
                },
                {
                    "value": "2,33E-03",
                    "module": "C3",
                    "scenario": "Standard scenario"
                },
                {
                    "value": "4,95E-05",
                    "module": "C4",
                    "scenario": "Standard scenario"
                },
                {
                    "value": "-1,27E-03",
                    "module": "D",
                    "scenario": "Standard scenario"
                }
            ]
        },
        {
            "parameter": "EP-terrestrial",
            "values": [
                {
                    "value": "2,66E-01",
                    "module": "A1",
                    "scenario": "Standard scenario"
                },
                {
                    "value": "8,33E-03",
                    "module": "A2",
                    "scenario": "Standard scenario"
                },
                {
                    "value": "1,25E-02",
                    "module": "A3",
                    "scenario": "Standard scenario"
                },
                {
                    "value": "1,81E-02",
                    "module": "A4",
                    "scenario": "Standard scenario"
                },
                {
                    "value": "9,65E-03",
                    "module": "A5",
                    "scenario": "Standard scenario"
                },
                {
                    "value": "0,00E+00",
                    "module": "C1",
                    "scenario": "Standard scenario"
                },
                {
                    "value": "7,55E-03",
                    "module": "C2",
                    "scenario": "Standard scenario"
                },
                {
                    "value": "2,67E-02",
                    "module": "C3",
                    "scenario": "Standard scenario"
                },
                {
                    "value": "2,83E-04",
                    "module": "C4",
                    "scenario": "Standard scenario"
                },
                {
                    "value": "-1,91E-02",
                    "module": "D",
                    "scenario": "Standard scenario"
                }
            ]
        }
    ],
    "additional_environmental_impact": [
        {
            "parameter": "PM",
            "values": [
                {
                    "value": "7,08E-07",
                    "module": "A1",
                    "scenario": "Standard scenario"
                },
                {
                    "value": "3,33E-08",
                    "module": "A2",
                    "scenario": "Standard scenario"
                },
                {
                    "value": "3,10E-08",
                    "module": "A3",
                    "scenario": "Standard scenario"
                },
                {
                    "value": "7,22E-08",
                    "module": "A4",
                    "scenario": "Standard scenario"
                },
                {
                    "value": "2,54E-08",
                    "module": "A5",
                    "scenario": "Standard scenario"
                },
                {
                    "value": "0,00E+00",
                    "module": "C1",
                    "scenario": "Standard scenario"
                },
                {
                    "value": "3,02E-08",
                    "module": "C2",
                    "scenario": "Standard scenario"
                },
                {
                    "value": "4,05E-08",
                    "module": "C3",
                    "scenario": "Standard scenario"
                },
                {
                    "value": "1,46E-09",
                    "module": "C4",
                    "scenario": "Standard scenario"
                },
                {
                    "value": "-3,06E-08",
                    "module": "D",
                    "scenario": "Standard scenario"
                }
            ]
        },
        {
            "parameter": "ETP-fw",
            "values": [
                {
                    "value": "3,87E+02",
                    "module": "A1",
                    "scenario": "Standard scenario"
                },
                {
                    "value": "4,97E+00",
                    "module": "A2",
                    "scenario": "Standard scenario"
                },
                {
                    "value": "1,68E+01",
                    "module": "A3",
                    "scenario": "Standard scenario"
                },
                {
                    "value": "1,08E+01",
                    "module": "A4",
                    "scenario": "Standard scenario"
                },
                {
                    "value": "1,25E+01",
                    "module": "A5",
                    "scenario": "Standard scenario"
                },
                {
                    "value": "0,00E+00",
                    "module": "C1",
                    "scenario": "Standard scenario"
                },
                {
                    "value": "4,51E+00",
                    "module": "C2",
                    "scenario": "Standard scenario"
                },
                {
                    "value": "4,36E+00",
                    "module": "C3",
                    "scenario": "Standard scenario"
                },
                {
                    "value": "1,64E-01",
                    "module": "C4",
                    "scenario": "Standard scenario"
                },
                {
                    "value": "-2,40E+01",
                    "module": "D",
                    "scenario": "Standard scenario"
                }
            ]
        },
        {
            "parameter": "HTP-c",
            "values": [
                {
                    "value": "3,95E-08",
                    "module": "A1",
                    "scenario": "Standard scenario"
                },
                {
                    "value": "1,61E-10",
                    "module": "A2",
                    "scenario": "Standard scenario"
                },
                {
                    "value": "3,23E-09",
                    "module": "A3",
                    "scenario": "Standard scenario"
                },
                {
                    "value": "3,50E-10",
                    "module": "A4",
                    "scenario": "Standard scenario"
                },
                {
                    "value": "3,15E-09",
                    "module": "A5",
                    "scenario": "Standard scenario"
                },
                {
                    "value": "0,00E+00",
                    "module": "C1",
                    "scenario": "Standard scenario"
                },
                {
                    "value": "1,46E-10",
                    "module": "C2",
                    "scenario": "Standard scenario"
                },
                {
                    "value": "6,21E-08",
                    "module": "C3",
                    "scenario": "Standard scenario"
                },
                {
                    "value": "5,33E-12",
                    "module": "C4",
                    "scenario": "Standard scenario"
                },
                {
                    "value": "-4,59E-10",
                    "module": "D",
                    "scenario": "Standard scenario"
                }
            ]
        },
        {
            "parameter": "HTP-nc",
            "values": [
                {
                    "value": "-1,41E-07",
                    "module": "A1",
                    "scenario": "Standard scenario"
                },
                {
                    "value": "5,44E-09",
                    "module": "A2",
                    "scenario": "Standard scenario"
                },
                {
                    "value": "-4,80E-10",
                    "module": "A3",
                    "scenario": "Standard scenario"
                },
                {
                    "value": "1,18E-08",
                    "module": "A4",
                    "scenario": "Standard scenario"
                },
                {
                    "value": "-3,44E-09",
                    "module": "A5",
                    "scenario": "Standard scenario"
                },
                {
                    "value": "0,00E+00",
                    "module": "C1",
                    "scenario": "Standard scenario"
                },
                {
                    "value": "4,93E-09",
                    "module": "C2",
                    "scenario": "Standard scenario"
                },
                {
                    "value": "1,53E-08",
                    "module": "C3",
                    "scenario": "Standard scenario"
                },
                {
                    "value": "2,21E-10",
                    "module": "C4",
                    "scenario": "Standard scenario"
                },
                {
                    "value": "-1,67E-08",
                    "module": "D",
                    "scenario": "Standard scenario"
                }
            ]
        },
        {
            "parameter": "SQP",
            "values": [
                {
                    "value": "3,53E+02",
                    "module": "A1",
                    "scenario": "Standard scenario"
                },
                {
                    "value": "4,83E+00",
                    "module": "A2",
                    "scenario": "Standard scenario"
                },
                {
                    "value": "2,48E+01",
                    "module": "A3",
                    "scenario": "Standard scenario"
                },
                {
                    "value": "1,05E+01",
                    "module": "A4",
                    "scenario": "Standard scenario"
                },
                {
                    "value": "1,17E+01",
                    "module": "A5",
                    "scenario": "Standard scenario"
                },
                {
                    "value": "0,00E+00",
                    "module": "C1",
                    "scenario": "Standard scenario"
                },
                {
                    "value": "4,39E+00",
                    "module": "C2",
                    "scenario": "Standard scenario"
                },
                {
                    "value": "5,18E-01",
                    "module": "C3",
                    "scenario": "Standard scenario"
                },
                {
                    "value": "5,14E-01",
                    "module": "C4",
                    "scenario": "Standard scenario"
                },
                {
                    "value": "-3,46E+01",
                    "module": "D",
                    "scenario": "Standard scenario"
                }
            ]
        },
        {
            "parameter": "IRP",
            "values": [
                {
                    "value": "3,77E-01",
                    "module": "A1",
                    "scenario": "Standard scenario"
                },
                {
                    "value": "2,34E-02",
                    "module": "A2",
                    "scenario": "Standard scenario"
                },
                {
                    "value": "2,41E-02",
                    "module": "A3",
                    "scenario": "Standard scenario"
                },
                {
                    "value": "5,07E-02",
                    "module": "A4",
                    "scenario": "Standard scenario"
                },
                {
                    "value": "1,36E-02",
                    "module": "A5",
                    "scenario": "Standard scenario"
                },
                {
                    "value": "0,00E+00",
                    "module": "C1",
                    "scenario": "Standard scenario"
                },
                {
                    "value": "2,12E-02",
                    "module": "C2",
                    "scenario": "Standard scenario"
                },
                {
                    "value": "3,88E-03",
                    "module": "C3",
                    "scenario": "Standard scenario"
                },
                {
                    "value": "8,52E-04",
                    "module": "C4",
                    "scenario": "Standard scenario"
                },
                {
                    "value": "-8,64E-02",
                    "module": "D",
                    "scenario": "Standard scenario"
                }
            ]
        }
    ],
    "resource_use": [
        {
            "parameter": "PERE",
            "values": [
                {
                    "value": "1,35E+02",
                    "module": "A1",
                    "scenario": "Standard scenario"
                },
                {
                    "value": "6,98E-02",
                    "module": "A2",
                    "scenario": "Standard scenario"
                },
                {
                    "value": "6,28E+00",
                    "module": "A3",
                    "scenario": "Standard scenario"
                },
                {
                    "value": "1,52E-01",
                    "module": "A4",
                    "scenario": "Standard scenario"
                },
                {
                    "value": "4,24E+00",
                    "module": "A5",
                    "scenario": "Standard scenario"
                },
                {
                    "value": "0,00E+00",
                    "module": "C1",
                    "scenario": "Standard scenario"
                },
                {
                    "value": "6,33E-02",
                    "module": "C2",
                    "scenario": "Standard scenario"
                },
                {
                    "value": "6,90E-02",
                    "module": "C3",
                    "scenario": "Standard scenario"
                },
                {
                    "value": "6,83E-03",
                    "module": "C4",
                    "scenario": "Standard scenario"
                },
                {
                    "value": "-9,33E+00",
                    "module": "D",
                    "scenario": "Standard scenario"
                }
            ]
        },
        {
            "parameter": "PERM",
            "values": [
                {
                    "value": "3,69E+01",
                    "module": "A1",
                    "scenario": "Standard scenario"
                },
                {
                    "value": "0,00E+00",
                    "module": "A2",
                    "scenario": "Standard scenario"
                },
                {
                    "value": "1,11E+00",
                    "module": "A3",
                    "scenario": "Standard scenario"
                },
                {
                    "value": "0,00E+00",
                    "module": "A4",
                    "scenario": "Standard scenario"
                },
                {
                    "value": "1,14E+00",
                    "module": "A5",
                    "scenario": "Standard scenario"
                },
                {
                    "value": "0,00E+00",
                    "module": "C1",
                    "scenario": "Standard scenario"
                },
                {
                    "value": "0,00E+00",
                    "module": "C2",
                    "scenario": "Standard scenario"
                },
                {
                    "value": "0,00E+00",
                    "module": "C3",
                    "scenario": "Standard scenario"
                },
                {
                    "value": "0,00E+00",
                    "module": "C4",
                    "scenario": "Standard scenario"
                },
                {
                    "value": "0,00E+00",
                    "module": "D",
                    "scenario": "Standard scenario"
                }
            ]
        },
        {
            "parameter": "PERT",
            "values": [
                {
                    "value": "1,71E+02",
                    "module": "A1",
                    "scenario": "Standard scenario"
                },
                {
                    "value": "6,98E-02",
                    "module": "A2",
                    "scenario": "Standard scenario"
                },
                {
                    "value": "7,39E+00",
                    "module": "A3",
                    "scenario": "Standard scenario"
                },
                {
                    "value": "1,52E-01",
                    "module": "A4",
                    "scenario": "Standard scenario"
                },
                {
                    "value": "5,38E+00",
                    "module": "A5",
                    "scenario": "Standard scenario"
                },
                {
                    "value": "0,00E+00",
                    "module": "C1",
                    "scenario": "Standard scenario"
                },
                {
                    "value": "6,33E-02",
                    "module": "C2",
                    "scenario": "Standard scenario"
                },
                {
                    "value": "6,90E-02",
                    "module": "C3",
                    "scenario": "Standard scenario"
                },
                {
                    "value": "6,83E-03",
                    "module": "C4",
                    "scenario": "Standard scenario"
                },
                {
                    "value": "-9,33E+00",
                    "module": "D",
                    "scenario": "Standard scenario"
                }
            ]
        },
        {
            "parameter": "PENRE",
            "values": [
                {
                    "value": "7,91E+01",
                    "module": "A1",
                    "scenario": "Standard scenario"
                },
                {
                    "value": "5,92E+00",
                    "module": "A2",
                    "scenario": "Standard scenario"
                },
                {
                    "value": "1,61E+01",
                    "module": "A3",
                    "scenario": "Standard scenario"
                },
                {
                    "value": "1,29E+01",
                    "module": "A4",
                    "scenario": "Standard scenario"
                },
                {
                    "value": "3,29E+00",
                    "module": "A5",
                    "scenario": "Standard scenario"
                },
                {
                    "value": "0,00E+00",
                    "module": "C1",
                    "scenario": "Standard scenario"
                },
                {
                    "value": "5,37E+00",
                    "module": "C2",
                    "scenario": "Standard scenario"
                },
                {
                    "value": "1,61E+00",
                    "module": "C3",
                    "scenario": "Standard scenario"
                },
                {
                    "value": "2,31E-01",
                    "module": "C4",
                    "scenario": "Standard scenario"
                },
                {
                    "value": "-4,85E+01",
                    "module": "D",
                    "scenario": "Standard scenario"
                }
            ]
        },
        {
            "parameter": "PENRM",
            "values": [
                {
                    "value": "2,71E+01",
                    "module": "A1",
                    "scenario": "Standard scenario"
                },
                {
                    "value": "0,00E+00",
                    "module": "A2",
                    "scenario": "Standard scenario"
                },
                {
                    "value": "8,63E-01",
                    "module": "A3",
                    "scenario": "Standard scenario"
                },
                {
                    "value": "0,00E+00",
                    "module": "A4",
                    "scenario": "Standard scenario"
                },
                {
                    "value": "8,39E-01",
                    "module": "A5",
                    "scenario": "Standard scenario"
                },
                {
                    "value": "0,00E+00",
                    "module": "C1",
                    "scenario": "Standard scenario"
                },
                {
                    "value": "0,00E+00",
                    "module": "C2",
                    "scenario": "Standard scenario"
                },
                {
                    "value": "0,00E+00",
                    "module": "C3",
                    "scenario": "Standard scenario"
                },
                {
                    "value": "0,00E+00",
                    "module": "C4",
                    "scenario": "Standard scenario"
                },
                {
                    "value": "-6,78E-05",
                    "module": "D",
                    "scenario": "Standard scenario"
                }
            ]
        },
        {
            "parameter": "PENRT",
            "values": [
                {
                    "value": "1,06E+02",
                    "module": "A1",
                    "scenario": "Standard scenario"
                },
                {
                    "value": "5,92E+00",
                    "module": "A2",
                    "scenario": "Standard scenario"
                },
                {
                    "value": "1,69E+01",
                    "module": "A3",
                    "scenario": "Standard scenario"
                },
                {
                    "value": "1,29E+01",
                    "module": "A4",
                    "scenario": "Standard scenario"
                },
                {
                    "value": "4,13E+00",
                    "module": "A5",
                    "scenario": "Standard scenario"
                },
                {
                    "value": "0,00E+00",
                    "module": "C1",
                    "scenario": "Standard scenario"
                },
                {
                    "value": "5,37E+00",
                    "module": "C2",
                    "scenario": "Standard scenario"
                },
                {
                    "value": "1,61E+00",
                    "module": "C3",
                    "scenario": "Standard scenario"
                },
                {
                    "value": "2,31E-01",
                    "module": "C4",
                    "scenario": "Standard scenario"
                },
                {
                    "value": "-4,85E+01",
                    "module": "D",
                    "scenario": "Standard scenario"
                }
            ]
        },
        {
            "parameter": "SM",
            "values": [
                {
                    "value": "0,00E+00",
                    "module": "A1",
                    "scenario": "Standard scenario"
                },
                {
                    "value": "0,00E+00",
                    "module": "A2",
                    "scenario": "Standard scenario"
                },
                {
                    "value": "0,00E+00",
                    "module": "A3",
                    "scenario": "Standard scenario"
                },
                {
                    "value": "0,00E+00",
                    "module": "A4",
                    "scenario": "Standard scenario"
                },
                {
                    "value": "0,00E+00",
                    "module": "A5",
                    "scenario": "Standard scenario"
                },
                {
                    "value": "0,00E+00",
                    "module": "C1",
                    "scenario": "Standard scenario"
                },
                {
                    "value": "0,00E+00",
                    "module": "C2",
                    "scenario": "Standard scenario"
                },
                {
                    "value": "0,00E+00",
                    "module": "C3",
                    "scenario": "Standard scenario"
                },
                {
                    "value": "0,00E+00",
                    "module": "C4",
                    "scenario": "Standard scenario"
                },
                {
                    "value": "0,00E+00",
                    "module": "D",
                    "scenario": "Standard scenario"
                }
            ]
        },
        {
            "parameter": "RSF",
            "values": [
                {
                    "value": "0,00E+00",
                    "module": "A1",
                    "scenario": "Standard scenario"
                },
                {
                    "value": "0,00E+00",
                    "module": "A2",
                    "scenario": "Standard scenario"
                },
                {
                    "value": "0,00E+00",
                    "module": "A3",
                    "scenario": "Standard scenario"
                },
                {
                    "value": "0,00E+00",
                    "module": "A4",
                    "scenario": "Standard scenario"
                },
                {
                    "value": "0,00E+00",
                    "module": "A5",
                    "scenario": "Standard scenario"
                },
                {
                    "value": "0,00E+00",
                    "module": "C1",
                    "scenario": "Standard scenario"
                },
                {
                    "value": "0,00E+00",
                    "module": "C2",
                    "scenario": "Standard scenario"
                },
                {
                    "value": "0,00E+00",
                    "module": "C3",
                    "scenario": "Standard scenario"
                },
                {
                    "value": "0,00E+00",
                    "module": "C4",
                    "scenario": "Standard scenario"
                },
                {
                    "value": "0,00E+00",
                    "module": "D",
                    "scenario": "Standard scenario"
                }
            ]
        },
        {
            "parameter": "NRSF",
            "values": [
                {
                    "value": "0,00E+00",
                    "module": "A1",
                    "scenario": "Standard scenario"
                },
                {
                    "value": "0,00E+00",
                    "module": "A2",
                    "scenario": "Standard scenario"
                },
                {
                    "value": "0,00E+00",
                    "module": "A3",
                    "scenario": "Standard scenario"
                },
                {
                    "value": "0,00E+00",
                    "module": "A4",
                    "scenario": "Standard scenario"
                },
                {
                    "value": "0,00E+00",
                    "module": "A5",
                    "scenario": "Standard scenario"
                },
                {
                    "value": "0,00E+00",
                    "module": "C1",
                    "scenario": "Standard scenario"
                },
                {
                    "value": "0,00E+00",
                    "module": "C2",
                    "scenario": "Standard scenario"
                },
                {
                    "value": "0,00E+00",
                    "module": "C3",
                    "scenario": "Standard scenario"
                },
                {
                    "value": "0,00E+00",
                    "module": "C4",
                    "scenario": "Standard scenario"
                },
                {
                    "value": "0,00E+00",
                    "module": "D",
                    "scenario": "Standard scenario"
                }
            ]
        },
        {
            "parameter": "FW",
            "values": [
                {
                    "value": "7,35E-01",
                    "module": "A1",
                    "scenario": "Standard scenario"
                },
                {
                    "value": "6,79E-04",
                    "module": "A2",
                    "scenario": "Standard scenario"
                },
                {
                    "value": "2,51E-02",
                    "module": "A3",
                    "scenario": "Standard scenario"
                },
                {
                    "value": "1,47E-03",
                    "module": "A4",
                    "scenario": "Standard scenario"
                },
                {
                    "value": "2,31E-02",
                    "module": "A5",
                    "scenario": "Standard scenario"
                },
                {
                    "value": "0,00E+00",
                    "module": "C1",
                    "scenario": "Standard scenario"
                },
                {
                    "value": "6,16E-04",
                    "module": "C2",
                    "scenario": "Standard scenario"
                },
                {
                    "value": "7,82E-03",
                    "module": "C3",
                    "scenario": "Standard scenario"
                },
                {
                    "value": "2,34E-04",
                    "module": "C4",
                    "scenario": "Standard scenario"
                },
                {
                    "value": "-1,06E-02",
                    "module": "D",
                    "scenario": "Standard scenario"
                }
            ]
        }
    ],
    "end_of_life_waste": [
        {
            "parameter": "HWD",
            "values": [
                {
                    "value": "2,00E-04",
                    "module": "A1",
                    "scenario": "Standard scenario"
                },
                {
                    "value": "1,41E-05",
                    "module": "A2",
                    "scenario": "Standard scenario"
                },
                {
                    "value": "2,16E-05",
                    "module": "A3",
                    "scenario": "Standard scenario"
                },
                {
                    "value": "3,07E-05",
                    "module": "A4",
                    "scenario": "Standard scenario"
                },
                {
                    "value": "7,79E-06",
                    "module": "A5",
                    "scenario": "Standard scenario"
                },
                {
                    "value": "0,00E+00",
                    "module": "C1",
                    "scenario": "Standard scenario"
                },
                {
                    "value": "1,28E-05",
                    "module": "C2",
                    "scenario": "Standard scenario"
                },
                {
                    "value": "9,56E-06",
                    "module": "C3",
                    "scenario": "Standard scenario"
                },
                {
                    "value": "1,82E-07",
                    "module": "C4",
                    "scenario": "Standard scenario"
                },
                {
                    "value": "-3,35E-05",
                    "module": "D",
                    "scenario": "Standard scenario"
                }
            ]
        },
        {
            "parameter": "NHWD",
            "values": [
                {
                    "value": "1,18E+00",
                    "module": "A1",
                    "scenario": "Standard scenario"
                },
                {
                    "value": "3,54E-01",
                    "module": "A2",
                    "scenario": "Standard scenario"
                },
                {
                    "value": "1,04E-01",
                    "module": "A3",
                    "scenario": "Standard scenario"
                },
                {
                    "value": "7,68E-01",
                    "module": "A4",
                    "scenario": "Standard scenario"
                },
                {
                    "value": "8,89E-02",
                    "module": "A5",
                    "scenario": "Standard scenario"
                },
                {
                    "value": "0,00E+00",
                    "module": "C1",
                    "scenario": "Standard scenario"
                },
                {
                    "value": "3,21E-01",
                    "module": "C2",
                    "scenario": "Standard scenario"
                },
                {
                    "value": "8,42E-01",
                    "module": "C3",
                    "scenario": "Standard scenario"
                },
                {
                    "value": "8,44E-01",
                    "module": "C4",
                    "scenario": "Standard scenario"
                },
                {
                    "value": "-1,13E-01",
                    "module": "D",
                    "scenario": "Standard scenario"
                }
            ]
        },
        {
            "parameter": "RWD",
            "values": [
                {
                    "value": "3,68E-04",
                    "module": "A1",
                    "scenario": "Standard scenario"
                },
                {
                    "value": "3,66E-05",
                    "module": "A2",
                    "scenario": "Standard scenario"
                },
                {
                    "value": "2,57E-05",
                    "module": "A3",
                    "scenario": "Standard scenario"
                },
                {
                    "value": "7,95E-05",
                    "module": "A4",
                    "scenario": "Standard scenario"
                },
                {
                    "value": "1,42E-05",
                    "module": "A5",
                    "scenario": "Standard scenario"
                },
                {
                    "value": "0,00E+00",
                    "module": "C1",
                    "scenario": "Standard scenario"
                },
                {
                    "value": "3,32E-05",
                    "module": "C2",
                    "scenario": "Standard scenario"
                },
                {
                    "value": "4,60E-06",
                    "module": "C3",
                    "scenario": "Standard scenario"
                },
                {
                    "value": "1,30E-06",
                    "module": "C4",
                    "scenario": "Standard scenario"
                },
                {
                    "value": "-1,13E-04",
                    "module": "D",
                    "scenario": "Standard scenario"
                }
            ]
        }
    ],
    "end_of_life_flow": [
        {
            "parameter": "CRU",
            "values": [
                {
                    "value": "0,00E+00",
                    "module": "A1",
                    "scenario": "Standard scenario"
                },
                {
                    "value": "0,00E+00",
                    "module": "A2",
                    "scenario": "Standard scenario"
                },
                {
                    "value": "0,00E+00",
                    "module": "A3",
                    "scenario": "Standard scenario"
                },
                {
                    "value": "0,00E+00",
                    "module": "A4",
                    "scenario": "Standard scenario"
                },
                {
                    "value": "0,00E+00",
                    "module": "A5",
                    "scenario": "Standard scenario"
                },
                {
                    "value": "0,00E+00",
                    "module": "C1",
                    "scenario": "Standard scenario"
                },
                {
                    "value": "0,00E+00",
                    "module": "C2",
                    "scenario": "Standard scenario"
                },
                {
                    "value": "0,00E+00",
                    "module": "C3",
                    "scenario": "Standard scenario"
                },
                {
                    "value": "0,00E+00",
                    "module": "C4",
                    "scenario": "Standard scenario"
                },
                {
                    "value": "0,00E+00",
                    "module": "D",
                    "scenario": "Standard scenario"
                }
            ]
        },
        {
            "parameter": "MFR",
            "values": [
                {
                    "value": "0,00E+00",
                    "module": "A1",
                    "scenario": "Standard scenario"
                },
                {
                    "value": "0,00E+00",
                    "module": "A2",
                    "scenario": "Standard scenario"
                },
                {
                    "value": "0,00E+00",
                    "module": "A3",
                    "scenario": "Standard scenario"
                },
                {
                    "value": "0,00E+00",
                    "module": "A4",
                    "scenario": "Standard scenario"
                },
                {
                    "value": "1,78E-04",
                    "module": "A5",
                    "scenario": "Standard scenario"
                },
                {
                    "value": "0,00E+00",
                    "module": "C1",
                    "scenario": "Standard scenario"
                },
                {
                    "value": "0,00E+00",
                    "module": "C2",
                    "scenario": "Standard scenario"
                },
                {
                    "value": "0,00E+00",
                    "module": "C3",
                    "scenario": "Standard scenario"
                },
                {
                    "value": "0,00E+00",
                    "module": "C4",
                    "scenario": "Standard scenario"
                },
                {
                    "value": "0,00E+00",
                    "module": "D",
                    "scenario": "Standard scenario"
                }
            ]
        },
        {
            "parameter": "MER",
            "values": [
                {
                    "value": "0,00E+00",
                    "module": "A1",
                    "scenario": "Standard scenario"
                },
                {
                    "value": "0,00E+00",
                    "module": "A2",
                    "scenario": "Standard scenario"
                },
                {
                    "value": "0,00E+00",
                    "module": "A3",
                    "scenario": "Standard scenario"
                },
                {
                    "value": "0,00E+00",
                    "module": "A4",
                    "scenario": "Standard scenario"
                },
                {
                    "value": "0,00E+00",
                    "module": "A5",
                    "scenario": "Standard scenario"
                },
                {
                    "value": "0,00E+00",
                    "module": "C1",
                    "scenario": "Standard scenario"
                },
                {
                    "value": "0,00E+00",
                    "module": "C2",
                    "scenario": "Standard scenario"
                },
                {
                    "value": "1,60E+01",
                    "module": "C3",
                    "scenario": "Standard scenario"
                },
                {
                    "value": "0,00E+00",
                    "module": "C4",
                    "scenario": "Standard scenario"
                },
                {
                    "value": "0,00E+00",
                    "module": "D",
                    "scenario": "Standard scenario"
                }
            ]
        },
        {
            "parameter": "EEE",
            "values": [
                {
                    "value": "0,00E+00",
                    "module": "A1",
                    "scenario": "Standard scenario"
                },
                {
                    "value": "0,00E+00",
                    "module": "A2",
                    "scenario": "Standard scenario"
                },
                {
                    "value": "-2,68E-01",
                    "module": "A3",
                    "scenario": "Standard scenario"
                },
                {
                    "value": "0,00E+00",
                    "module": "A4",
                    "scenario": "Standard scenario"
                },
                {
                    "value": "0,00E+00",
                    "module": "A5",
                    "scenario": "Standard scenario"
                },
                {
                    "value": "0,00E+00",
                    "module": "C1",
                    "scenario": "Standard scenario"
                },
                {
                    "value": "0,00E+00",
                    "module": "C2",
                    "scenario": "Standard scenario"
                },
                {
                    "value": "1,34E+02",
                    "module": "C3",
                    "scenario": "Standard scenario"
                },
                {
                    "value": "0,00E+00",
                    "module": "C4",
                    "scenario": "Standard scenario"
                },
                {
                    "value": "-9,21E+00",
                    "module": "D",
                    "scenario": "Standard scenario"
                }
            ]
        },
        {
            "parameter": "EET",
            "values": [
                {
                    "value": "0,00E+00",
                    "module": "A1",
                    "scenario": "Standard scenario"
                },
                {
                    "value": "0,00E+00",
                    "module": "A2",
                    "scenario": "Standard scenario"
                },
                {
                    "value": "-4,62E-01",
                    "module": "A3",
                    "scenario": "Standard scenario"
                },
                {
                    "value": "0,00E+00",
                    "module": "A4",
                    "scenario": "Standard scenario"
                },
                {
                    "value": "0,00E+00",
                    "module": "A5",
                    "scenario": "Standard scenario"
                },
                {
                    "value": "0,00E+00",
                    "module": "C1",
                    "scenario": "Standard scenario"
                },
                {
                    "value": "0,00E+00",
                    "module": "C2",
                    "scenario": "Standard scenario"
                },
                {
                    "value": "0,00E+00",
                    "module": "C3",
                    "scenario": "Standard scenario"
                },
                {
                    "value": "0,00E+00",
                    "module": "C4",
                    "scenario": "Standard scenario"
                },
                {
                    "value": "-1,59E+01",
                    "module": "D",
                    "scenario": "Standard scenario"
                }
            ]
        }
    ]
}