{
    "product_name": "Vinyl- HDF- Bodenbelag",
    "epd_id": "EPD-MMF-20240106-CBG1-EN",
    "declared_unit": {
        "unit": "m2",
        "amount": 1.0
    },
    "compliance": [
        "DIN EN 15804+A2",
        "ISO 14025"
    ],
    "producer_name": "MMFA - Multilayer Modular Flooring Association",
    "environmental_impact": [
        {
            "parameter": "GWP-total",
            "values": [
                {
                    "value": "5,73E+00",
                    "module": "A1-A3",
                    "scenario": null
                },
                {
                    "value": "9,19E-02",
                    "module": "A4",
                    "scenario": null
                },
                {
                    "value": "3,42E-01",
                    "module": "A5",
                    "scenario": null
                },
                {
                    "value": "8,10E-02",
                    "module": "B2",
                    "scenario": null
                },
                {
                    "value": "0,00E+00",
                    "module": "C1",
                    "scenario": null
                },
                {
                    "value": "3,90E-02",
                    "module": "C2",
                    "scenario": null
                },
                {
                    "value": "1,54E+01",
                    "module": "C3",
                    "scenario": null
                },
                {
                    "value": "-4,37E+00",
                    "module": "D",
                    "scenario": null
                }
            ]
        },
        {
            "parameter": "GWP-fossil",
            "values": [
                {
                    "value": "1,56E+01",
                    "module": "A1-A3",
                    "scenario": null
                },
                {
                    "value": "8,79E-02",
                    "module": "A4",
                    "scenario": null
                },
                {
                    "value": "4,84E-02",
                    "module": "A5",
                    "scenario": null
                },
                {
                    "value": "7,72E-02",
                    "module": "B2",
                    "scenario": null
                },
                {
                    "value": "0,00E+00",
                    "module": "C1",
                    "scenario": null
                },
                {
                    "value": "3,73E-02",
                    "module": "C2",
                    "scenario": null
                },
                {
                    "value": "5,43E+00",
                    "module": "C3",
                    "scenario": null
                },
                {
                    "value": "-4,35E+00",
                    "module": "D",
                    "scenario": null
                }
            ]
        },
        {
            "parameter": "GWP-biogenic",
            "values": [
                {
                    "value": "-9,82E+00",
                    "module": "A1-A3",
                    "scenario": null
                },
                {
                    "value": "4,02E-03",
                    "module": "A4",
                    "scenario": null
                },
                {
                    "value": "2,94E-01",
                    "module": "A5",
                    "scenario": null
                },
                {
                    "value": "3,74E-03",
                    "module": "B2",
                    "scenario": null
                },
                {
                    "value": "0,00E+00",
                    "module": "C1",
                    "scenario": null
                },
                {
                    "value": "1,70E-03",
                    "module": "C2",
                    "scenario": null
                },
                {
                    "value": "9,97E+00",
                    "module": "C3",
                    "scenario": null
                },
                {
                    "value": "-2,31E-02",
                    "module": "D",
                    "scenario": null
                }
            ]
        },
        {
            "parameter": "GWP-luluc",
            "values": [
                {
                    "value": "9,84E-03",
                    "module": "A1-A3",
                    "scenario": null
                },
                {
                    "value": "1,80E-06",
                    "module": "A4",
                    "scenario": null
                },
                {
                    "value": "2,06E-06",
                    "module": "A5",
                    "scenario": null
                },
                {
                    "value": "6,43E-06",
                    "module": "B2",
                    "scenario": null
                },
                {
                    "value": "0,00E+00",
                    "module": "C1",
                    "scenario": null
                },
                {
                    "value": "7,61E-07",
                    "module": "C2",
                    "scenario": null
                },
                {
                    "value": "9,89E-04",
                    "module": "C3",
                    "scenario": null
                },
                {
                    "value": "-2,67E-04",
                    "module": "D",
                    "scenario": null
                }
            ]
        },
        {
            "parameter": "ODP",
            "values": [
                {
                    "value": "5,73E-11",
                    "module": "A1-A3",
                    "scenario": null
                },
                {
                    "value": "6,80E-15",
                    "module": "A4",
                    "scenario": null
                },
                {
                    "value": "4,07E-14",
                    "module": "A5",
                    "scenario": null
                },
                {
                    "value": "3,66E-13",
                    "module": "B2",
                    "scenario": null
                },
                {
                    "value": "0,00E+00",
                    "module": "C1",
                    "scenario": null
                },
                {
                    "value": "2,88E-15",
                    "module": "C2",
                    "scenario": null
                },
                {
                    "value": "4,92E-12",
                    "module": "C3",
                    "scenario": null
                },
                {
                    "value": "-3,07E-11",
                    "module": "D",
                    "scenario": null
                }
            ]
        },
        {
            "parameter": "AP",
            "values": [
                {
                    "value": "4,28E-02",
                    "module": "A1-A3",
                    "scenario": null
                },
                {
                    "value": "1,02E-04",
                    "module": "A4",
                    "scenario": null
                },
                {
                    "value": "6,73E-05",
                    "module": "A5",
                    "scenario": null
                },
                {
                    "value": "1,15E-04",
                    "module": "B2",
                    "scenario": null
                },
                {
                    "value": "0,00E+00",
                    "module": "C1",
                    "scenario": null
                },
                {
                    "value": "4,53E-05",
                    "module": "C2",
                    "scenario": null
                },
                {
                    "value": "7,20E-03",
                    "module": "C3",
                    "scenario": null
                },
                {
                    "value": "-5,11E-03",
                    "module": "D",
                    "scenario": null
                }
            ]
        },
        {
            "parameter": "POCP",
            "values": [
                {
                    "value": "3,49E-02",
                    "module": "A1-A3",
                    "scenario": null
                },
                {
                    "value": "9,64E-05",
                    "module": "A4",
                    "scenario": null
                },
                {
                    "value": "5,86E-05",
                    "module": "A5",
                    "scenario": null
                },
                {
                    "value": "1,40E-04",
                    "module": "B2",
                    "scenario": null
                },
                {
                    "value": "0,00E+00",
                    "module": "C1",
                    "scenario": null
                },
                {
                    "value": "4,30E-05",
                    "module": "C2",
                    "scenario": null
                },
                {
                    "value": "8,07E-03",
                    "module": "C3",
                    "scenario": null
                },
                {
                    "value": "-4,28E-03",
                    "module": "D",
                    "scenario": null
                }
            ]
        },
        {
            "parameter": "ADPE",
            "values": [
                {
                    "value": "1,88E-06",
                    "module": "A1-A3",
                    "scenario": null
                },
                {
                    "value": "9,49E-10",
                    "module": "A4",
                    "scenario": null
                },
                {
                    "value": "3,74E-10",
                    "module": "A5",
                    "scenario": null
                },
                {
                    "value": "6,01E-09",
                    "module": "B2",
                    "scenario": null
                },
                {
                    "value": "0,00E+00",
                    "module": "C1",
                    "scenario": null
                },
                {
                    "value": "4,02E-10",
                    "module": "C2",
                    "scenario": null
                },
                {
                    "value": "4,66E-08",
                    "module": "C3",
                    "scenario": null
                },
                {
                    "value": "-2,85E-07",
                    "module": "D",
                    "scenario": null
                }
            ]
        },
        {
            "parameter": "ADPF",
            "values": [
                {
                    "value": "2,31E+02",
                    "module": "A1-A3",
                    "scenario": null
                },
                {
                    "value": "1,27E+00",
                    "module": "A4",
                    "scenario": null
                },
                {
                    "value": "1,02E-01",
                    "module": "A5",
                    "scenario": null
                },
                {
                    "value": "1,78E+00",
                    "module": "B2",
                    "scenario": null
                },
                {
                    "value": "0,00E+00",
                    "module": "C1",
                    "scenario": null
                },
                {
                    "value": "5,37E-01",
                    "module": "C2",
                    "scenario": null
                },
                {
                    "value": "1,04E+01",
                    "module": "C3",
                    "scenario": null
                },
                {
                    "value": "-7,85E+01",
                    "module": "D",
                    "scenario": null
                }
            ]
        },
        {
            "parameter": "WDP",
            "values": [
                {
                    "value": "2,56E+00",
                    "module": "A1-A3",
                    "scenario": null
                },
                {
                    "value": "1,61E-04",
                    "module": "A4",
                    "scenario": null
                },
                {
                    "value": "3,86E-02",
                    "module": "A5",
                    "scenario": null
                },
                {
                    "value": "1,36E-02",
                    "module": "B2",
                    "scenario": null
                },
                {
                    "value": "0,00E+00",
                    "module": "C1",
                    "scenario": null
                },
                {
                    "value": "6,80E-05",
                    "module": "C2",
                    "scenario": null
                },
                {
                    "value": "1,66E+00",
                    "module": "C3",
                    "scenario": null
                },
                {
                    "value": "-3,72E-01",
                    "module": "D",
                    "scenario": null
                }
            ]
        },
        {
            "parameter": "EP-freshwater",
            "values": [
                {
                    "value": "3,47E-05",
                    "module": "A1-A3",
                    "scenario": null
                },
                {
                    "value": "1,91E-08",
                    "module": "A4",
                    "scenario": null
                },
                {
                    "value": "1,18E-08",
                    "module": "A5",
                    "scenario": null
                },
                {
                    "value": "4,41E-06",
                    "module": "B2",
                    "scenario": null
                },
                {
                    "value": "0,00E+00",
                    "module": "C1",
                    "scenario": null
                },
                {
                    "value": "8,10E-09",
                    "module": "C2",
                    "scenario": null
                },
                {
                    "value": "1,97E-06",
                    "module": "C3",
                    "scenario": null
                },
                {
                    "value": "-6,35E-06",
                    "module": "D",
                    "scenario": null
                }
            ]
        },
        {
            "parameter": "EP-marine",
            "values": [
                {
                    "value": "1,30E-02",
                    "module": "A1-A3",
                    "scenario": null
                },
                {
                    "value": "3,71E-05",
                    "module": "A4",
                    "scenario": null
                },
                {
                    "value": "2,17E-05",
                    "module": "A5",
                    "scenario": null
                },
                {
                    "value": "5,08E-05",
                    "module": "B2",
                    "scenario": null
                },
                {
                    "value": "0,00E+00",
                    "module": "C1",
                    "scenario": null
                },
                {
                    "value": "1,69E-05",
                    "module": "C2",
                    "scenario": null
                },
                {
                    "value": "3,13E-03",
                    "module": "C3",
                    "scenario": null
                },
                {
                    "value": "-1,53E-03",
                    "module": "D",
                    "scenario": null
                }
            ]
        },
        {
            "parameter": "EP-terrestrial",
            "values": [
                {
                    "value": "1,26E-01",
                    "module": "A1-A3",
                    "scenario": null
                },
                {
                    "value": "4,21E-04",
                    "module": "A4",
                    "scenario": null
                },
                {
                    "value": "2,94E-04",
                    "module": "A5",
                    "scenario": null
                },
                {
                    "value": "3,75E-04",
                    "module": "B2",
                    "scenario": null
                },
                {
                    "value": "0,00E+00",
                    "module": "C1",
                    "scenario": null
                },
                {
                    "value": "1,91E-04",
                    "module": "C2",
                    "scenario": null
                },
                {
                    "value": "3,78E-02",
                    "module": "C3",
                    "scenario": null
                },
                {
                    "value": "-1,64E-02",
                    "module": "D",
                    "scenario": null
                }
            ]
        }
    ],
    "additional_environmental_impact": [
        {
            "parameter": "PM",
            "values": [
                {
                    "value": "6,80E-07",
                    "module": "A1-A3",
                    "scenario": null
                },
                {
                    "value": "6,31E-10",
                    "module": "A4",
                    "scenario": null
                },
                {
                    "value": "4,41E-10",
                    "module": "A5",
                    "scenario": null
                },
                {
                    "value": "9,78E-10",
                    "module": "B2",
                    "scenario": null
                },
                {
                    "value": "0,00E+00",
                    "module": "C1",
                    "scenario": null
                },
                {
                    "value": "3,42E-10",
                    "module": "C2",
                    "scenario": null
                },
                {
                    "value": "4,05E-08",
                    "module": "C3",
                    "scenario": null
                },
                {
                    "value": "-4,34E-08",
                    "module": "D",
                    "scenario": null
                }
            ]
        },
        {
            "parameter": "ETP-fw",
            "values": [
                {
                    "value": "7,83E+01",
                    "module": "A1-A3",
                    "scenario": null
                },
                {
                    "value": "8,88E-01",
                    "module": "A4",
                    "scenario": null
                },
                {
                    "value": "5,04E-02",
                    "module": "A5",
                    "scenario": null
                },
                {
                    "value": "1,13E+00",
                    "module": "B2",
                    "scenario": null
                },
                {
                    "value": "0,00E+00",
                    "module": "C1",
                    "scenario": null
                },
                {
                    "value": "3,76E-01",
                    "module": "C2",
                    "scenario": null
                },
                {
                    "value": "5,55E+00",
                    "module": "C3",
                    "scenario": null
                },
                {
                    "value": "-1,58E+01",
                    "module": "D",
                    "scenario": null
                }
            ]
        },
        {
            "parameter": "HTP-c",
            "values": [
                {
                    "value": "5,42E-08",
                    "module": "A1-A3",
                    "scenario": null
                },
                {
                    "value": "1,64E-11",
                    "module": "A4",
                    "scenario": null
                },
                {
                    "value": "3,57E-12",
                    "module": "A5",
                    "scenario": null
                },
                {
                    "value": "3,13E-11",
                    "module": "B2",
                    "scenario": null
                },
                {
                    "value": "0,00E+00",
                    "module": "C1",
                    "scenario": null
                },
                {
                    "value": "6,93E-12",
                    "module": "C2",
                    "scenario": null
                },
                {
                    "value": "3,29E-10",
                    "module": "C3",
                    "scenario": null
                },
                {
                    "value": "-8,47E-10",
                    "module": "D",
                    "scenario": null
                }
            ]
        },
        {
            "parameter": "HTP-nc",
            "values": [
                {
                    "value": "1,46E-07",
                    "module": "A1-A3",
                    "scenario": null
                },
                {
                    "value": "6,74E-10",
                    "module": "A4",
                    "scenario": null
                },
                {
                    "value": "2,32E-10",
                    "module": "A5",
                    "scenario": null
                },
                {
                    "value": "2,49E-09",
                    "module": "B2",
                    "scenario": null
                },
                {
                    "value": "0,00E+00",
                    "module": "C1",
                    "scenario": null
                },
                {
                    "value": "2,85E-10",
                    "module": "C2",
                    "scenario": null
                },
                {
                    "value": "2,59E-08",
                    "module": "C3",
                    "scenario": null
                },
                {
                    "value": "-2,69E-08",
                    "module": "D",
                    "scenario": null
                }
            ]
        },
        {
            "parameter": "SQP",
            "values": [
                {
                    "value": "4,59E+02",
                    "module": "A1-A3",
                    "scenario": null
                },
                {
                    "value": "4,04E-03",
                    "module": "A4",
                    "scenario": null
                },
                {
                    "value": "2,92E-02",
                    "module": "A5",
                    "scenario": null
                },
                {
                    "value": "1,19E-01",
                    "module": "B2",
                    "scenario": null
                },
                {
                    "value": "0,00E+00",
                    "module": "C1",
                    "scenario": null
                },
                {
                    "value": "1,71E-03",
                    "module": "C2",
                    "scenario": null
                },
                {
                    "value": "2,96E+00",
                    "module": "C3",
                    "scenario": null
                },
                {
                    "value": "-1,38E+01",
                    "module": "D",
                    "scenario": null
                }
            ]
        }
    ],
    "resource_use": [
        {
            "parameter": "PERE",
            "values": [
                {
                    "value": "6,15E+01",
                    "module": "A1-A3",
                    "scenario": null
                },
                {
                    "value": "5,34E-03",
                    "module": "A4",
                    "scenario": null
                },
                {
                    "value": "3,53E+00",
                    "module": "A5",
                    "scenario": null
                },
                {
                    "value": "1,39E-01",
                    "module": "B2",
                    "scenario": null
                },
                {
                    "value": "0,00E+00",
                    "module": "C1",
                    "scenario": null
                },
                {
                    "value": "2,26E-03",
                    "module": "C2",
                    "scenario": null
                },
                {
                    "value": "1,03E+02",
                    "module": "C3",
                    "scenario": null
                },
                {
                    "value": "-2,10E+01",
                    "module": "D",
                    "scenario": null
                }
            ]
        },
        {
            "parameter": "PERM",
            "values": [
                {
                    "value": "1,04E+02",
                    "module": "A1-A3",
                    "scenario": null
                },
                {
                    "value": "0,00E+00",
                    "module": "A4",
                    "scenario": null
                },
                {
                    "value": "-3,50E+00",
                    "module": "A5",
                    "scenario": null
                },
                {
                    "value": "0,00E+00",
                    "module": "B2",
                    "scenario": null
                },
                {
                    "value": "0,00E+00",
                    "module": "C1",
                    "scenario": null
                },
                {
                    "value": "0,00E+00",
                    "module": "C2",
                    "scenario": null
                },
                {
                    "value": "-1,00E+02",
                    "module": "C3",
                    "scenario": null
                },
                {
                    "value": "0,00E+00",
                    "module": "D",
                    "scenario": null
                }
            ]
        },
        {
            "parameter": "PERT",
            "values": [
                {
                    "value": "1,65E+02",
                    "module": "A1-A3",
                    "scenario": null
                },
                {
                    "value": "5,34E-03",
                    "module": "A4",
                    "scenario": null
                },
                {
                    "value": "2,49E-02",
                    "module": "A5",
                    "scenario": null
                },
                {
                    "value": "1,39E-01",
                    "module": "B2",
                    "scenario": null
                },
                {
                    "value": "0,00E+00",
                    "module": "C1",
                    "scenario": null
                },
                {
                    "value": "2,26E-03",
                    "module": "C2",
                    "scenario": null
                },
                {
                    "value": "2,78E+00",
                    "module": "C3",
                    "scenario": null
                },
                {
                    "value": "-2,10E+01",
                    "module": "D",
                    "scenario": null
                }
            ]
        },
        {
            "parameter": "PENRE",
            "values": [
                {
                    "value": "1,93E+02",
                    "module": "A1-A3",
                    "scenario": null
                },
                {
                    "value": "1,27E+00",
                    "module": "A4",
                    "scenario": null
                },
                {
                    "value": "4,87E-01",
                    "module": "A5",
                    "scenario": null
                },
                {
                    "value": "1,80E+00",
                    "module": "B2",
                    "scenario": null
                },
                {
                    "value": "0,00E+00",
                    "module": "C1",
                    "scenario": null
                },
                {
                    "value": "5,39E-01",
                    "module": "C2",
                    "scenario": null
                },
                {
                    "value": "4,89E+01",
                    "module": "C3",
                    "scenario": null
                },
                {
                    "value": "-7,86E+01",
                    "module": "D",
                    "scenario": null
                }
            ]
        },
        {
            "parameter": "PENRM",
            "values": [
                {
                    "value": "3,90E+01",
                    "module": "A1-A3",
                    "scenario": null
                },
                {
                    "value": "0,00E+00",
                    "module": "A4",
                    "scenario": null
                },
                {
                    "value": "-3,86E-01",
                    "module": "A5",
                    "scenario": null
                },
                {
                    "value": "0,00E+00",
                    "module": "B2",
                    "scenario": null
                },
                {
                    "value": "0,00E+00",
                    "module": "C1",
                    "scenario": null
                },
                {
                    "value": "0,00E+00",
                    "module": "C2",
                    "scenario": null
                },
                {
                    "value": "-3,86E+01",
                    "module": "C3",
                    "scenario": null
                },
                {
                    "value": "0,00E+00",
                    "module": "D",
                    "scenario": null
                }
            ]
        },
        {
            "parameter": "PENRT",
            "values": [
                {
                    "value": "2,32E+02",
                    "module": "A1-A3",
                    "scenario": null
                },
                {
                    "value": "1,27E+00",
                    "module": "A4",
                    "scenario": null
                },
                {
                    "value": "1,02E-01",
                    "module": "A5",
                    "scenario": null
                },
                {
                    "value": "1,80E+00",
                    "module": "B2",
                    "scenario": null
                },
                {
                    "value": "0,00E+00",
                    "module": "C1",
                    "scenario": null
                },
                {
                    "value": "5,39E-01",
                    "module": "C2",
                    "scenario": null
                },
                {
                    "value": "1,04E+01",
                    "module": "C3",
                    "scenario": null
                },
                {
                    "value": "-7,86E+01",
                    "module": "D",
                    "scenario": null
                }
            ]
        },
        {
            "parameter": "SM",
            "values": [
                {
                    "value": "0,00E+00",
                    "module": "A1-A3",
                    "scenario": null
                },
                {
                    "value": "0,00E+00",
                    "module": "A4",
                    "scenario": null
                },
                {
                    "value": "0,00E+00",
                    "module": "A5",
                    "scenario": null
                },
                {
                    "value": "0,00E+00",
                    "module": "B2",
                    "scenario": null
                },
                {
                    "value": "0,00E+00",
                    "module": "C1",
                    "scenario": null
                },
                {
                    "value": "0,00E+00",
                    "module": "C2",
                    "scenario": null
                },
                {
                    "value": "0,00E+00",
                    "module": "C3",
                    "scenario": null
                },
                {
                    "value": "0,00E+00",
                    "module": "D",
                    "scenario": null
                }
            ]
        },
        {
            "parameter": "RSF",
            "values": [
                {
                    "value": "0,00E+00",
                    "module": "A1-A3",
                    "scenario": null
                },
                {
                    "value": "0,00E+00",
                    "module": "A4",
                    "scenario": null
                },
                {
                    "value": "0,00E+00",
                    "module": "A5",
                    "scenario": null
                },
                {
                    "value": "0,00E+00",
                    "module": "B2",
                    "scenario": null
                },
                {
                    "value": "0,00E+00",
                    "module": "C1",
                    "scenario": null
                },
                {
                    "value": "0,00E+00",
                    "module": "C2",
                    "scenario": null
                },
                {
                    "value": "0,00E+00",
                    "module": "C3",
                    "scenario": null
                },
                {
                    "value": "0,00E+00",
                    "module": "D",
                    "scenario": null
                }
            ]
        },
        {
            "parameter": "NRSF",
            "values": [
                {
                    "value": "0,00E+00",
                    "module": "A1-A3",
                    "scenario": null
                },
                {
                    "value": "0,00E+00",
                    "module": "A4",
                    "scenario": null
                },
                {
                    "value": "0,00E+00",
                    "module": "A5",
                    "scenario": null
                },
                {
                    "value": "0,00E+00",
                    "module": "B2",
                    "scenario": null
                },
                {
                    "value": "0,00E+00",
                    "module": "C1",
                    "scenario": null
                },
                {
                    "value": "0,00E+00",
                    "module": "C2",
                    "scenario": null
                },
                {
                    "value": "0,00E+00",
                    "module": "C3",
                    "scenario": null
                },
                {
                    "value": "0,00E+00",
                    "module": "D",
                    "scenario": null
                }
            ]
        },
        {
            "parameter": "FW",
            "values": [
                {
                    "value": "7,72E-02",
                    "module": "A1-A3",
                    "scenario": null
                },
                {
                    "value": "6,95E-06",
                    "module": "A4",
                    "scenario": null
                },
                {
                    "value": "9,09E-04",
                    "module": "A5",
                    "scenario": null
                },
                {
                    "value": "4,70E-04",
                    "module": "B2",
                    "scenario": null
                },
                {
                    "value": "0,00E+00",
                    "module": "C1",
                    "scenario": null
                },
                {
                    "value": "2,94E-06",
                    "module": "C2",
                    "scenario": null
                },
                {
                    "value": "3,99E-02",
                    "module": "C3",
                    "scenario": null
                },
                {
                    "value": "-1,70E-02",
                    "module": "D",
                    "scenario": null
                }
            ]
        }
    ],
    "end_of_life_waste": [
        {
            "parameter": "HWD",
            "values": [
                {
                    "value": "3,45E-06",
                    "module": "A1-A3",
                    "scenario": null
                },
                {
                    "value": "3,07E-12",
                    "module": "A4",
                    "scenario": null
                },
                {
                    "value": "2,35E-12",
                    "module": "A5",
                    "scenario": null
                },
                {
                    "value": "8,69E-11",
                    "module": "B2",
                    "scenario": null
                },
                {
                    "value": "0,00E+00",
                    "module": "C1",
                    "scenario": null
                },
                {
                    "value": "1,30E-12",
                    "module": "C2",
                    "scenario": null
                },
                {
                    "value": "1,27E-10",
                    "module": "C3",
                    "scenario": null
                },
                {
                    "value": "-5,00E-09",
                    "module": "D",
                    "scenario": null
                }
            ]
        },
        {
            "parameter": "NHWD",
            "values": [
                {
                    "value": "3,31E-01",
                    "module": "A1-A3",
                    "scenario": null
                },
                {
                    "value": "1,16E-04",
                    "module": "A4",
                    "scenario": null
                },
                {
                    "value": "1,11E-02",
                    "module": "A5",
                    "scenario": null
                },
                {
                    "value": "7,12E-03",
                    "module": "B2",
                    "scenario": null
                },
                {
                    "value": "0,00E+00",
                    "module": "C1",
                    "scenario": null
                },
                {
                    "value": "4,90E-05",
                    "module": "C2",
                    "scenario": null
                },
                {
                    "value": "1,88E+00",
                    "module": "C3",
                    "scenario": null
                },
                {
                    "value": "-3,73E-02",
                    "module": "D",
                    "scenario": null
                }
            ]
        },
        {
            "parameter": "RWD",
            "values": [
                {
                    "value": "6,86E-03",
                    "module": "A1-A3",
                    "scenario": null
                },
                {
                    "value": "1,44E-06",
                    "module": "A4",
                    "scenario": null
                },
                {
                    "value": "5,23E-06",
                    "module": "A5",
                    "scenario": null
                },
                {
                    "value": "1,22E-04",
                    "module": "B2",
                    "scenario": null
                },
                {
                    "value": "0,00E+00",
                    "module": "C1",
                    "scenario": null
                },
                {
                    "value": "6,10E-07",
                    "module": "C2",
                    "scenario": null
                },
                {
                    "value": "4,29E-04",
                    "module": "C3",
                    "scenario": null
                },
                {
                    "value": "-5,56E-03",
                    "module": "D",
                    "scenario": null
                }
            ]
        }
    ],
    "end_of_life_flow": [
        {
            "parameter": "CRU",
            "values": [
                {
                    "value": "0,00E+00",
                    "module": "A1-A3",
                    "scenario": null
                },
                {
                    "value": "0,00E+00",
                    "module": "A4",
                    "scenario": null
                },
                {
                    "value": "0,00E+00",
                    "module": "A5",
                    "scenario": null
                },
                {
                    "value": "0,00E+00",
                    "module": "B2",
                    "scenario": null
                },
                {
                    "value": "0,00E+00",
                    "module": "C1",
                    "scenario": null
                },
                {
                    "value": "0,00E+00",
                    "module": "C2",
                    "scenario": null
                },
                {
                    "value": "0,00E+00",
                    "module": "C3",
                    "scenario": null
                },
                {
                    "value": "0,00E+00",
                    "module": "D",
                    "scenario": null
                }
            ]
        },
        {
            "parameter": "MFR",
            "values": [
                {
                    "value": "0,00E+00",
                    "module": "A1-A3",
                    "scenario": null
                },
                {
                    "value": "0,00E+00",
                    "module": "A4",
                    "scenario": null
                },
                {
                    "value": "0,00E+00",
                    "module": "A5",
                    "scenario": null
                },
                {
                    "value": "0,00E+00",
                    "module": "B2",
                    "scenario": null
                },
                {
                    "value": "0,00E+00",
                    "module": "C1",
                    "scenario": null
                },
                {
                    "value": "0,00E+00",
                    "module": "C2",
                    "scenario": null
                },
                {
                    "value": "0,00E+00",
                    "module": "C3",
                    "scenario": null
                },
                {
                    "value": "0,00E+00",
                    "module": "D",
                    "scenario": null
                }
            ]
        },
        {
            "parameter": "MER",
            "values": [
                {
                    "value": "0,00E+00",
                    "module": "A1-A3",
                    "scenario": null
                },
                {
                    "value": "0,00E+00",
                    "module": "A4",
                    "scenario": null
                },
                {
                    "value": "0,00E+00",
                    "module": "A5",
                    "scenario": null
                },
                {
                    "value": "0,00E+00",
                    "module": "B2",
                    "scenario": null
                },
                {
                    "value": "0,00E+00",
                    "module": "C1",
                    "scenario": null
                },
                {
                    "value": "0,00E+00",
                    "module": "C2",
                    "scenario": null
                },
                {
                    "value": "0,00E+00",
                    "module": "C3",
                    "scenario": null
                },
                {
                    "value": "0,00E+00",
                    "module": "D",
                    "scenario": null
                }
            ]
        },
        {
            "parameter": "EEE",
            "values": [
                {
                    "value": "1,15E+00",
                    "module": "A1-A3",
                    "scenario": null
                },
                {
                    "value": "0,00E+00",
                    "module": "A4",
                    "scenario": null
                },
                {
                    "value": "5,09E-01",
                    "module": "A5",
                    "scenario": null
                },
                {
                    "value": "0,00E+00",
                    "module": "B2",
                    "scenario": null
                },
                {
                    "value": "0,00E+00",
                    "module": "C1",
                    "scenario": null
                },
                {
                    "value": "0,00E+00",
                    "module": "C2",
                    "scenario": null
                },
                {
                    "value": "1,68E+01",
                    "module": "C3",
                    "scenario": null
                },
                {
                    "value": "0,00E+00",
                    "module": "D",
                    "scenario": null
                }
            ]
        },
        {
            "parameter": "EET",
            "values": [
                {
                    "value": "2,37E+00",
                    "module": "A1-A3",
                    "scenario": null
                },
                {
                    "value": "0,00E+00",
                    "module": "A4",
                    "scenario": null
                },
                {
                    "value": "9,17E-01",
                    "module": "A5",
                    "scenario": null
                },
                {
                    "value": "0,00E+00",
                    "module": "B2",
                    "scenario": null
                },
                {
                    "value": "0,00E+00",
                    "module": "C1",
                    "scenario": null
                },
                {
                    "value": "0,00E+00",
                    "module": "C2",
                    "scenario": null
                },
                {
                    "value": "3,60E+01",
                    "module": "C3",
                    "scenario": null
                },
                {
                    "value": "0,00E+00",
                    "module": "D",
                    "scenario": null
                }
            ]
        }
    ]
}