{"product_name":"noracare\u00ae","epd_id":"EPD-NOR-20190169-IAB1-DE","declared_unit":{"unit":"m2","amount":1},"compliance":["DIN EN 15804","ISO 14025"],"producer_name":"nora systems GmbH","environmental_impact":[{"parameter":"GWP-total","unit":"kg CO2-eq","values":[{"value":"4,01E+00","module":"A1-A3","scenario":null},{"value":"1,94E-01","module":"A4","scenario":null},{"value":"3,75E-01","module":"A5","scenario":null},{"value":"3,38E-01","module":"B2","scenario":null},{"value":"4,16E-02","module":"C1","scenario":null},{"value":"8,49E-03","module":"C2","scenario":null},{"value":"2,61E+00","module":"C3","scenario":null},{"value":"-1,01E+00","module":"D","scenario":null}]},{"parameter":"ODP","unit":"kg CFC11-eq","values":[{"value":"1,02E-11","module":"A1-A3","scenario":null},{"value":"4,52E-17","module":"A4","scenario":null},{"value":"5,23E-13","module":"A5","scenario":null},{"value":"5,05E-11","module":"B2","scenario":null},{"value":"1,17E-15","module":"C1","scenario":null},{"value":"2,11E-18","module":"C2","scenario":null},{"value":"3,34E-16","module":"C3","scenario":null},{"value":"-1,39E-14","module":"D","scenario":null}]},{"parameter":"AP","unit":"mol H+-eq","values":[{"value":"1,19E-02","module":"A1-A3","scenario":null},{"value":"1,14E-03","module":"A4","scenario":null},{"value":"6,84E-04","module":"A5","scenario":null},{"value":"8,82E-04","module":"B2","scenario":null},{"value":"1,08E-04","module":"C1","scenario":null},{"value":"1,89E-05","module":"C2","scenario":null},{"value":"1,72E-04","module":"C3","scenario":null},{"value":"-1,58E-03","module":"D","scenario":null}]},{"parameter":"EP","unit":"kg PO_4^3-eq","values":[{"value":"1,68E-03","module":"A1-A3","scenario":null},{"value":"1,71E-04","module":"A4","scenario":null},{"value":"9,78E-05","module":"A5","scenario":null},{"value":"1,44E-04","module":"B2","scenario":null},{"value":"1,07E-05","module":"C1","scenario":null},{"value":"4,50E-06","module":"C2","scenario":null},{"value":"3,61E-05","module":"C3","scenario":null},{"value":"-1,80E-04","module":"D","scenario":null}]},{"parameter":"POCP","unit":"kg NMVOC-eq","values":[{"value":"2,10E-03","module":"A1-A3","scenario":null},{"value":"-7,83E-05","module":"A4","scenario":null},{"value":"1,05E-04","module":"A5","scenario":null},{"value":"2,95E-04","module":"B2","scenario":null},{"value":"7,50E-06","module":"C1","scenario":null},{"value":"-5,96E-06","module":"C2","scenario":null},{"value":"1,66E-05","module":"C3","scenario":null},{"value":"-1,36E-04","module":"D","scenario":null}]},{"parameter":"ADPE","unit":"kg Sb-eq","values":[{"value":"2,10E-05","module":"A1-A3","scenario":null},{"value":"1,44E-08","module":"A4","scenario":null},{"value":"1,08E-06","module":"A5","scenario":null},{"value":"6,42E-08","module":"B2","scenario":null},{"value":"1,23E-08","module":"C1","scenario":null},{"value":"6,89E-10","module":"C2","scenario":null},{"value":"4,11E-09","module":"C3","scenario":null},{"value":"-1,71E-07","module":"D","scenario":null}]},{"parameter":"ADPF","unit":"MJ","values":[{"value":"9,73E+01","module":"A1-A3","scenario":null},{"value":"2,59E+00","module":"A4","scenario":null},{"value":"5,17E+00","module":"A5","scenario":null},{"value":"7,57E+00","module":"B2","scenario":null},{"value":"4,47E-01","module":"C1","scenario":null},{"value":"1,15E-01","module":"C2","scenario":null},{"value":"3,72E-01","module":"C3","scenario":null},{"value":"-1,43E+01","module":"D","scenario":null}]}],"additional_environmental_impact":[],"resource_use":[{"parameter":"PERE","unit":"MJ","values":[{"value":"3,23E+01","module":"A1-A3","scenario":null},{"value":"1,38E-01","module":"A4","scenario":null},{"value":"1,77E+00","module":"A5","scenario":null},{"value":"4,37E-01","module":"B2","scenario":null},{"value":"3,03E-01","module":"C1","scenario":null},{"value":"6,86E-03","module":"C2","scenario":null},{"value":"1,78E+00","module":"C3","scenario":null},{"value":"-3,63E+00","module":"D","scenario":null}]},{"parameter":"PERM","unit":"","values":[{"value":"1,70E+00","module":"A1-A3","scenario":null},{"value":"0,00E+00","module":"A4","scenario":null},{"value":"0,00E+00","module":"A5","scenario":null},{"value":"0,00E+00","module":"B2","scenario":null},{"value":"0,00E+00","module":"C1","scenario":null},{"value":"0,00E+00","module":"C2","scenario":null},{"value":"-1,70E+00","module":"C3","scenario":null},{"value":"0,00E+00","module":"D","scenario":null}]},{"parameter":"PERT","unit":"MJ","values":[{"value":"3,40E+01","module":"A1-A3","scenario":null},{"value":"1,38E-01","module":"A4","scenario":null},{"value":"1,77E+00","module":"A5","scenario":null},{"value":"4,37E-01","module":"B2","scenario":null},{"value":"3,03E-01","module":"C1","scenario":null},{"value":"6,86E-03","module":"C2","scenario":null},{"value":"7,85E-02","module":"C3","scenario":null},{"value":"-3,63E+00","module":"D","scenario":null}]},{"parameter":"PENRE","unit":"MJ","values":[{"value":"5,90E+01","module":"A1-A3","scenario":null},{"value":"2,61E+00","module":"A4","scenario":null},{"value":"5,33E+00","module":"A5","scenario":null},{"value":"8,11E+00","module":"B2","scenario":null},{"value":"7,52E-01","module":"C1","scenario":null},{"value":"1,15E-01","module":"C2","scenario":null},{"value":"4,18E+01","module":"C3","scenario":null},{"value":"-1,80E+01","module":"D","scenario":null}]},{"parameter":"PENRM","unit":"MJ","values":[{"value":"4,13E+01","module":"A1-A3","scenario":null},{"value":"0,00E+00","module":"A4","scenario":null},{"value":"0,00E+00","module":"A5","scenario":null},{"value":"0,00E+00","module":"B2","scenario":null},{"value":"0,00E+00","module":"C1","scenario":null},{"value":"0,00E+00","module":"C2","scenario":null},{"value":"-4,13E+01","module":"C3","scenario":null},{"value":"0,00E+00","module":"D","scenario":null}]},{"parameter":"PENRT","unit":"MJ","values":[{"value":"1,00E+02","module":"A1-A3","scenario":null},{"value":"2,61E+00","module":"A4","scenario":null},{"value":"5,33E+00","module":"A5","scenario":null},{"value":"8,11E+00","module":"B2","scenario":null},{"value":"7,52E-01","module":"C1","scenario":null},{"value":"1,15E-01","module":"C2","scenario":null},{"value":"4,39E-01","module":"C3","scenario":null},{"value":"-1,80E+01","module":"D","scenario":null}]},{"parameter":"SM","unit":"kg","values":[{"value":"8,46E-02","module":"A1-A3","scenario":null},{"value":"0,00E+00","module":"A4","scenario":null},{"value":"4,36E-03","module":"A5","scenario":null},{"value":"0,00E+00","module":"B2","scenario":null},{"value":"0,00E+00","module":"C1","scenario":null},{"value":"0,00E+00","module":"C2","scenario":null},{"value":"0,00E+00","module":"C3","scenario":null},{"value":"0,00E+00","module":"D","scenario":null}]},{"parameter":"RSF","unit":"MJ","values":[{"value":"0,00E+00","module":"A1-A3","scenario":null},{"value":"0,00E+00","module":"A4","scenario":null},{"value":"0,00E+00","module":"A5","scenario":null},{"value":"0,00E+00","module":"B2","scenario":null},{"value":"0,00E+00","module":"C1","scenario":null},{"value":"0,00E+00","module":"C2","scenario":null},{"value":"0,00E+00","module":"C3","scenario":null},{"value":"0,00E+00","module":"D","scenario":null}]},{"parameter":"NRSF","unit":"MJ","values":[{"value":"0,00E+00","module":"A1-A3","scenario":null},{"value":"0,00E+00","module":"A4","scenario":null},{"value":"0,00E+00","module":"A5","scenario":null},{"value":"0,00E+00","module":"B2","scenario":null},{"value":"0,00E+00","module":"C1","scenario":null},{"value":"0,00E+00","module":"C2","scenario":null},{"value":"0,00E+00","module":"C3","scenario":null},{"value":"0,00E+00","module":"D","scenario":null}]},{"parameter":"FW","unit":"m3","values":[{"value":"1,87E-01","module":"A1-A3","scenario":null},{"value":"2,33E-04","module":"A4","scenario":null},{"value":"9,95E-03","module":"A5","scenario":null},{"value":"1,45E-03","module":"B2","scenario":null},{"value":"3,57E-04","module":"C1","scenario":null},{"value":"1,16E-05","module":"C2","scenario":null},{"value":"5,26E-03","module":"C3","scenario":null},{"value":"-4,28E-03","module":"D","scenario":null}]}],"end_of_life_waste":[{"parameter":"HWD","unit":"kg","values":[{"value":"6,39E-06","module":"A1-A3","scenario":null},{"value":"1,28E-07","module":"A4","scenario":null},{"value":"3,36E-07","module":"A5","scenario":null},{"value":"4,14E-04","module":"B2","scenario":null},{"value":"3,60E-10","module":"C1","scenario":null},{"value":"6,41E-09","module":"C2","scenario":null},{"value":"1,45E-09","module":"C3","scenario":null},{"value":"-7,38E-09","module":"D","scenario":null}]},{"parameter":"NHWD","unit":"kg","values":[{"value":"1,19E+00","module":"A1-A3","scenario":null},{"value":"1,97E-04","module":"A4","scenario":null},{"value":"6,61E-02","module":"A5","scenario":null},{"value":"1,56E-02","module":"B2","scenario":null},{"value":"5,48E-04","module":"C1","scenario":null},{"value":"9,73E-06","module":"C2","scenario":null},{"value":"7,86E-02","module":"C3","scenario":null},{"value":"-7,75E-03","module":"D","scenario":null}]},{"parameter":"RWD","unit":"kg","values":[{"value":"1,23E-03","module":"A1-A3","scenario":null},{"value":"5,09E-06","module":"A4","scenario":null},{"value":"6,51E-05","module":"A5","scenario":null},{"value":"2,19E-04","module":"B2","scenario":null},{"value":"1,21E-04","module":"C1","scenario":null},{"value":"2,37E-07","module":"C2","scenario":null},{"value":"2,65E-05","module":"C3","scenario":null},{"value":"-1,45E-03","module":"D","scenario":null}]}],"end_of_life_flow":[{"parameter":"CRU","unit":"kg","values":[{"value":"0,00E+00","module":"A1-A3","scenario":null},{"value":"0,00E+00","module":"A4","scenario":null},{"value":"0,00E+00","module":"A5","scenario":null},{"value":"0,00E+00","module":"B2","scenario":null},{"value":"0,00E+00","module":"C1","scenario":null},{"value":"0,00E+00","module":"C2","scenario":null},{"value":"0,00E+00","module":"C3","scenario":null},{"value":"0,00E+00","module":"D","scenario":null}]},{"parameter":"MFR","unit":"kg","values":[{"value":"0,00E+00","module":"A1-A3","scenario":null},{"value":"0,00E+00","module":"A4","scenario":null},{"value":"1,05E-01","module":"A5","scenario":null},{"value":"0,00E+00","module":"B2","scenario":null},{"value":"0,00E+00","module":"C1","scenario":null},{"value":"0,00E+00","module":"C2","scenario":null},{"value":"0,00E+00","module":"C3","scenario":null},{"value":"0,00E+00","module":"D","scenario":null}]},{"parameter":"MER","unit":"kg","values":[{"value":"0,00E+00","module":"A1-A3","scenario":null},{"value":"0,00E+00","module":"A4","scenario":null},{"value":"0,00E+00","module":"A5","scenario":null},{"value":"0,00E+00","module":"B2","scenario":null},{"value":"0,00E+00","module":"C1","scenario":null},{"value":"0,00E+00","module":"C2","scenario":null},{"value":"0,00E+00","module":"C3","scenario":null},{"value":"0,00E+00","module":"D","scenario":null}]},{"parameter":"EEE","unit":"MJ","values":[{"value":"0,00E+00","module":"A1-A3","scenario":null},{"value":"0,00E+00","module":"A4","scenario":null},{"value":"2,51E-01","module":"A5","scenario":null},{"value":"0,00E+00","module":"B2","scenario":null},{"value":"0,00E+00","module":"C1","scenario":null},{"value":"0,00E+00","module":"C2","scenario":null},{"value":"4,05E+00","module":"C3","scenario":null},{"value":"0,00E+00","module":"D","scenario":null}]},{"parameter":"EET","unit":"MJ","values":[{"value":"0,00E+00","module":"A1-A3","scenario":null},{"value":"0,00E+00","module":"A4","scenario":null},{"value":"4,50E-01","module":"A5","scenario":null},{"value":"0,00E+00","module":"B2","scenario":null},{"value":"0,00E+00","module":"C1","scenario":null},{"value":"0,00E+00","module":"C2","scenario":null},{"value":"7,25E+00","module":"C3","scenario":null},{"value":"0,00E+00","module":"D","scenario":null}]}]}