{"product_name":"Texlon\u00ae-System","epd_id":"EPD-DVN-20210122-IBJ2-DE","declared_unit":{"unit":"m2","amount":1},"compliance":["DIN EN 15804+A2","ISO 14025"],"producer_name":"Vector Foiltec GmbH","environmental_impact":[{"parameter":"GWP-total","unit":"kg CO2-eq","values":[{"value":"3,68E+01","module":"A1-A3","scenario":null},{"value":"8,55E-01","module":"A4","scenario":null},{"value":"6,63E-01","module":"A5","scenario":null},{"value":"1,11E-01","module":"B6","scenario":null},{"value":"0,00E+00","module":"C1","scenario":null},{"value":"1,11E-01","module":"C2","scenario":"S1"},{"value":"5,62E-02","module":"C2","scenario":"S2"},{"value":"9,30E-01","module":"C3","scenario":"S1"},{"value":"1,65E+00","module":"C3","scenario":"S2"},{"value":"0,00E+00","module":"C4","scenario":null},{"value":"-1,99E+01","module":"D","scenario":"S1"},{"value":"-1,26E+01","module":"D","scenario":"S2"}]},{"parameter":"GWP-fossil","unit":"kg CO2-eq","values":[{"value":"3,71E+01","module":"A1-A3","scenario":null},{"value":"8,51E-01","module":"A4","scenario":null},{"value":"1,68E-01","module":"A5","scenario":null},{"value":"1,10E-01","module":"B6","scenario":null},{"value":"0,00E+00","module":"C1","scenario":null},{"value":"1,10E-01","module":"C2","scenario":"S1"},{"value":"5,58E-02","module":"C2","scenario":"S2"},{"value":"7,05E-01","module":"C3","scenario":"S1"},{"value":"1,44E+00","module":"C3","scenario":"S2"},{"value":"0,00E+00","module":"C4","scenario":null},{"value":"-1,98E+01","module":"D","scenario":"S1"},{"value":"-1,25E+01","module":"D","scenario":"S2"}]},{"parameter":"GWP-biogenic","unit":"kg CO2-eq","values":[{"value":"-3,43E-01","module":"A1-A3","scenario":null},{"value":"4,75E-04","module":"A4","scenario":null},{"value":"4,95E-01","module":"A5","scenario":null},{"value":"3,68E-04","module":"B6","scenario":null},{"value":"0,00E+00","module":"C1","scenario":null},{"value":"-1,88E-04","module":"C2","scenario":"S1"},{"value":"-9,53E-05","module":"C2","scenario":"S2"},{"value":"2,23E-01","module":"C3","scenario":"S1"},{"value":"2,17E-01","module":"C3","scenario":"S2"},{"value":"0,00E+00","module":"C4","scenario":null},{"value":"-6,68E-02","module":"D","scenario":"S1"},{"value":"-2,05E-02","module":"D","scenario":"S2"}]},{"parameter":"GWP-luluc","unit":"kg CO2-eq","values":[{"value":"3,23E-02","module":"A1-A3","scenario":null},{"value":"3,58E-03","module":"A4","scenario":null},{"value":"1,15E-05","module":"A5","scenario":null},{"value":"1,60E-04","module":"B6","scenario":null},{"value":"0,00E+00","module":"C1","scenario":null},{"value":"8,89E-04","module":"C2","scenario":"S1"},{"value":"4,52E-04","module":"C2","scenario":"S2"},{"value":"1,28E-03","module":"C3","scenario":"S1"},{"value":"8,48E-05","module":"C3","scenario":"S2"},{"value":"0,00E+00","module":"C4","scenario":null},{"value":"-1,08E-02","module":"D","scenario":"S1"},{"value":"-3,73E-03","module":"D","scenario":"S2"}]},{"parameter":"ODP","unit":"kg CFC11-eq","values":[{"value":"2,11E-07","module":"A1-A3","scenario":null},{"value":"2,10E-16","module":"A4","scenario":null},{"value":"1,30E-16","module":"A5","scenario":null},{"value":"2,43E-15","module":"B6","scenario":null},{"value":"0,00E+00","module":"C1","scenario":null},{"value":"1,32E-17","module":"C2","scenario":"S1"},{"value":"6,70E-18","module":"C2","scenario":"S2"},{"value":"1,54E-14","module":"C3","scenario":"S1"},{"value":"6,92E-16","module":"C3","scenario":"S2"},{"value":"0,00E+00","module":"C4","scenario":null},{"value":"-8,51E-08","module":"D","scenario":"S1"},{"value":"-8,44E-15","module":"D","scenario":"S2"}]},{"parameter":"AP","unit":"mol H+-eq","values":[{"value":"1,15E-01","module":"A1-A3","scenario":null},{"value":"8,04E-03","module":"A4","scenario":null},{"value":"1,17E-04","module":"A5","scenario":null},{"value":"2,43E-04","module":"B6","scenario":null},{"value":"0,00E+00","module":"C1","scenario":null},{"value":"3,53E-04","module":"C2","scenario":"S1"},{"value":"1,79E-04","module":"C2","scenario":"S2"},{"value":"9,89E-04","module":"C3","scenario":"S1"},{"value":"4,42E-04","module":"C3","scenario":"S2"},{"value":"0,00E+00","module":"C4","scenario":null},{"value":"-7,40E-02","module":"D","scenario":"S1"},{"value":"-5,71E-02","module":"D","scenario":"S2"}]},{"parameter":"POCP","unit":"kg NMVOC-eq","values":[{"value":"6,00E-02","module":"A1-A3","scenario":null},{"value":"1,18E-02","module":"A4","scenario":null},{"value":"7,82E-05","module":"A5","scenario":null},{"value":"1,48E-04","module":"B6","scenario":null},{"value":"0,00E+00","module":"C1","scenario":null},{"value":"3,12E-04","module":"C2","scenario":"S1"},{"value":"1,58E-04","module":"C2","scenario":"S2"},{"value":"8,10E-04","module":"C3","scenario":"S1"},{"value":"4,12E-04","module":"C3","scenario":"S2"},{"value":"0,00E+00","module":"C4","scenario":null},{"value":"-3,15E-02","module":"D","scenario":"S1"},{"value":"-2,32E-02","module":"D","scenario":"S2"}]},{"parameter":"ADPE","unit":"kg Sb-eq","values":[{"value":"1,71E-03","module":"A1-A3","scenario":null},{"value":"7,10E-08","module":"A4","scenario":null},{"value":"1,85E-09","module":"A5","scenario":null},{"value":"3,19E-08","module":"B6","scenario":null},{"value":"0,00E+00","module":"C1","scenario":null},{"value":"7,87E-09","module":"C2","scenario":"S1"},{"value":"4,00E-09","module":"C2","scenario":"S2"},{"value":"1,90E-07","module":"C3","scenario":"S1"},{"value":"1,01E-08","module":"C3","scenario":"S2"},{"value":"0,00E+00","module":"C4","scenario":null},{"value":"-6,60E-04","module":"D","scenario":"S1"},{"value":"-1,22E-06","module":"D","scenario":"S2"}]},{"parameter":"ADPF","unit":"MJ","values":[{"value":"4,76E+02","module":"A1-A3","scenario":null},{"value":"1,14E+01","module":"A4","scenario":null},{"value":"1,45E-01","module":"A5","scenario":null},{"value":"1,94E+00","module":"B6","scenario":null},{"value":"0,00E+00","module":"C1","scenario":null},{"value":"1,46E+00","module":"C2","scenario":"S1"},{"value":"7,43E-01","module":"C2","scenario":"S2"},{"value":"6,46E+00","module":"C3","scenario":"S1"},{"value":"8,42E-01","module":"C3","scenario":"S2"},{"value":"0,00E+00","module":"C4","scenario":null},{"value":"-2,36E+02","module":"D","scenario":"S1"},{"value":"-1,50E+02","module":"D","scenario":"S2"}]},{"parameter":"WDP","unit":"m3 world-eq. Deprived","values":[{"value":"2,81E+00","module":"A1-A3","scenario":null},{"value":"3,68E-03","module":"A4","scenario":null},{"value":"6,61E-02","module":"A5","scenario":null},{"value":"2,40E-02","module":"B6","scenario":null},{"value":"0,00E+00","module":"C1","scenario":null},{"value":"9,81E-04","module":"C2","scenario":"S1"},{"value":"4,99E-04","module":"C2","scenario":"S2"},{"value":"8,05E-02","module":"C3","scenario":"S1"},{"value":"2,18E-01","module":"C3","scenario":"S2"},{"value":"0,00E+00","module":"C4","scenario":null},{"value":"-1,78E+00","module":"D","scenario":"S1"},{"value":"-1,58E+00","module":"D","scenario":"S2"}]},{"parameter":"EP-freshwater","unit":"kg P-eq","values":[{"value":"8,65E-05","module":"A1-A3","scenario":null},{"value":"1,86E-06","module":"A4","scenario":null},{"value":"1,95E-08","module":"A5","scenario":null},{"value":"2,95E-07","module":"B6","scenario":null},{"value":"0,00E+00","module":"C1","scenario":null},{"value":"3,34E-07","module":"C2","scenario":"S1"},{"value":"1,70E-07","module":"C2","scenario":"S2"},{"value":"4,86E-06","module":"C3","scenario":"S1"},{"value":"1,34E-07","module":"C3","scenario":"S2"},{"value":"0,00E+00","module":"C4","scenario":null},{"value":"-2,86E-05","module":"D","scenario":"S1"},{"value":"-4,78E-06","module":"D","scenario":"S2"}]},{"parameter":"EP-marine","unit":"kg N-eq","values":[{"value":"1,92E-02","module":"A1-A3","scenario":null},{"value":"4,05E-03","module":"A4","scenario":null},{"value":"2,97E-05","module":"A5","scenario":null},{"value":"5,41E-05","module":"B6","scenario":null},{"value":"0,00E+00","module":"C1","scenario":null},{"value":"1,59E-04","module":"C2","scenario":"S1"},{"value":"8,07E-05","module":"C2","scenario":"S2"},{"value":"3,31E-04","module":"C3","scenario":"S1"},{"value":"1,52E-04","module":"C3","scenario":"S2"},{"value":"0,00E+00","module":"C4","scenario":null},{"value":"-1,01E-02","module":"D","scenario":"S1"},{"value":"-7,30E-03","module":"D","scenario":"S2"}]},{"parameter":"EP-terrestrial","unit":"mol N-eq.","values":[{"value":"2,08E-01","module":"A1-A3","scenario":null},{"value":"4,46E-02","module":"A4","scenario":null},{"value":"5,54E-04","module":"A5","scenario":null},{"value":"5,68E-04","module":"B6","scenario":null},{"value":"0,00E+00","module":"C1","scenario":null},{"value":"1,78E-03","module":"C2","scenario":"S1"},{"value":"9,03E-04","module":"C2","scenario":"S2"},{"value":"3,53E-03","module":"C3","scenario":"S1"},{"value":"2,04E-03","module":"C3","scenario":"S2"},{"value":"0,00E+00","module":"C4","scenario":null},{"value":"-1,10E-01","module":"D","scenario":"S1"},{"value":"-7,95E-02","module":"D","scenario":"S2"}]}],"additional_environmental_impact":[{"parameter":"PM","unit":"Disease incidence","values":[{"value":null,"module":"A1-A3","scenario":null},{"value":null,"module":"A4","scenario":null},{"value":null,"module":"A5","scenario":null},{"value":null,"module":"B6","scenario":null},{"value":null,"module":"C1","scenario":null},{"value":null,"module":"C2","scenario":"S1"},{"value":null,"module":"C2","scenario":"S2"},{"value":null,"module":"C3","scenario":"S1"},{"value":null,"module":"C3","scenario":"S2"},{"value":null,"module":"C4","scenario":null},{"value":null,"module":"D","scenario":"S1"},{"value":null,"module":"D","scenario":"S2"}]},{"parameter":"ETP-fw","unit":"CTUe","values":[{"value":null,"module":"A1-A3","scenario":null},{"value":null,"module":"A4","scenario":null},{"value":null,"module":"A5","scenario":null},{"value":null,"module":"B6","scenario":null},{"value":null,"module":"C1","scenario":null},{"value":null,"module":"C2","scenario":"S1"},{"value":null,"module":"C2","scenario":"S2"},{"value":null,"module":"C3","scenario":"S1"},{"value":null,"module":"C3","scenario":"S2"},{"value":null,"module":"C4","scenario":null},{"value":null,"module":"D","scenario":"S1"},{"value":null,"module":"D","scenario":"S2"}]},{"parameter":"HTP-c","unit":"CTUh","values":[{"value":null,"module":"A1-A3","scenario":null},{"value":null,"module":"A4","scenario":null},{"value":null,"module":"A5","scenario":null},{"value":null,"module":"B6","scenario":null},{"value":null,"module":"C1","scenario":null},{"value":null,"module":"C2","scenario":"S1"},{"value":null,"module":"C2","scenario":"S2"},{"value":null,"module":"C3","scenario":"S1"},{"value":null,"module":"C3","scenario":"S2"},{"value":null,"module":"C4","scenario":null},{"value":null,"module":"D","scenario":"S1"},{"value":null,"module":"D","scenario":"S2"}]},{"parameter":"HTP-nc","unit":"CTUh","values":[{"value":null,"module":"A1-A3","scenario":null},{"value":null,"module":"A4","scenario":null},{"value":null,"module":"A5","scenario":null},{"value":null,"module":"B6","scenario":null},{"value":null,"module":"C1","scenario":null},{"value":null,"module":"C2","scenario":"S1"},{"value":null,"module":"C2","scenario":"S2"},{"value":null,"module":"C3","scenario":"S1"},{"value":null,"module":"C3","scenario":"S2"},{"value":null,"module":"C4","scenario":null},{"value":null,"module":"D","scenario":"S1"},{"value":null,"module":"D","scenario":"S2"}]},{"parameter":"SQP","unit":"-","values":[{"value":null,"module":"A1-A3","scenario":null},{"value":null,"module":"A4","scenario":null},{"value":null,"module":"A5","scenario":null},{"value":null,"module":"B6","scenario":null},{"value":null,"module":"C1","scenario":null},{"value":null,"module":"C2","scenario":"S1"},{"value":null,"module":"C2","scenario":"S2"},{"value":null,"module":"C3","scenario":"S1"},{"value":null,"module":"C3","scenario":"S2"},{"value":null,"module":"C4","scenario":null},{"value":null,"module":"D","scenario":"S1"},{"value":null,"module":"D","scenario":"S2"}]}],"resource_use":[{"parameter":"PERE","unit":"MJ","values":[{"value":"1,51E+02","module":"A1-A3","scenario":null},{"value":"6,61E-01","module":"A4","scenario":null},{"value":"3,34E+00","module":"A5","scenario":null},{"value":"8,59E-01","module":"B6","scenario":null},{"value":"0,00E+00","module":"C1","scenario":null},{"value":"8,22E-02","module":"C2","scenario":"S1"},{"value":"4,17E-02","module":"C2","scenario":"S2"},{"value":"3,61E+00","module":"C3","scenario":"S1"},{"value":"1,96E-01","module":"C3","scenario":"S2"},{"value":"0,00E+00","module":"C4","scenario":null},{"value":"-7,72E+01","module":"D","scenario":"S1"},{"value":"-5,93E+01","module":"D","scenario":"S2"}]},{"parameter":"PERM","unit":"","values":[{"value":"3,31E+00","module":"A1-A3","scenario":null},{"value":"0,00E+00","module":"A4","scenario":null},{"value":"-3,31E+00","module":"A5","scenario":null},{"value":"0,00E+00","module":"B6","scenario":null},{"value":"0,00E+00","module":"C1","scenario":null},{"value":"0,00E+00","module":"C2","scenario":"S1"},{"value":"0,00E+00","module":"C2","scenario":"S2"},{"value":"0,00E+00","module":"C3","scenario":"S1"},{"value":"0,00E+00","module":"C3","scenario":"S2"},{"value":"0,00E+00","module":"C4","scenario":null},{"value":"0,00E+00","module":"D","scenario":"S1"},{"value":"0,00E+00","module":"D","scenario":"S2"}]},{"parameter":"PERT","unit":"MJ","values":[{"value":"1,55E+02","module":"A1-A3","scenario":null},{"value":"6,61E-01","module":"A4","scenario":null},{"value":"3,08E-02","module":"A5","scenario":null},{"value":"8,59E-01","module":"B6","scenario":null},{"value":"0,00E+00","module":"C1","scenario":null},{"value":"8,22E-02","module":"C2","scenario":"S1"},{"value":"4,17E-02","module":"C2","scenario":"S2"},{"value":"3,61E+00","module":"C3","scenario":"S1"},{"value":"1,96E-01","module":"C3","scenario":"S2"},{"value":"0,00E+00","module":"C4","scenario":null},{"value":"-7,72E+01","module":"D","scenario":"S1"},{"value":"-5,93E+01","module":"D","scenario":"S2"}]},{"parameter":"PENRE","unit":"MJ","values":[{"value":"4,55E+02","module":"A1-A3","scenario":null},{"value":"1,14E+01","module":"A4","scenario":null},{"value":"2,19E+00","module":"A5","scenario":null},{"value":"1,94E+00","module":"B6","scenario":null},{"value":"0,00E+00","module":"C1","scenario":null},{"value":"1,46E+00","module":"C2","scenario":"S1"},{"value":"7,43E-01","module":"C2","scenario":"S2"},{"value":"2,53E+01","module":"C3","scenario":"S1"},{"value":"1,97E+01","module":"C3","scenario":"S2"},{"value":"0,00E+00","module":"C4","scenario":null},{"value":"-2,55E+02","module":"D","scenario":"S1"},{"value":"-1,50E+02","module":"D","scenario":"S2"}]},{"parameter":"PENRM","unit":"MJ","values":[{"value":"2,07E+01","module":"A1-A3","scenario":null},{"value":"0,00E+00","module":"A4","scenario":null},{"value":"-2,04E+00","module":"A5","scenario":null},{"value":"0,00E+00","module":"B6","scenario":null},{"value":"0,00E+00","module":"C1","scenario":null},{"value":"0,00E+00","module":"C2","scenario":"S1"},{"value":"0,00E+00","module":"C2","scenario":"S2"},{"value":"-1,89E+01","module":"C3","scenario":"S1"},{"value":"-1,89E+01","module":"C3","scenario":"S2"},{"value":"0,00E+00","module":"C4","scenario":null},{"value":"1,89E+01","module":"D","scenario":"S1"},{"value":"0,00E+00","module":"D","scenario":"S2"}]},{"parameter":"PENRT","unit":"MJ","values":[{"value":"4,76E+02","module":"A1-A3","scenario":null},{"value":"1,14E+01","module":"A4","scenario":null},{"value":"1,45E-01","module":"A5","scenario":null},{"value":"1,94E+00","module":"B6","scenario":null},{"value":"0,00E+00","module":"C1","scenario":null},{"value":"1,46E+00","module":"C2","scenario":"S1"},{"value":"7,43E-01","module":"C2","scenario":"S2"},{"value":"6,46E+00","module":"C3","scenario":"S1"},{"value":"8,42E-01","module":"C3","scenario":"S2"},{"value":"0,00E+00","module":"C4","scenario":null},{"value":"-2,36E+02","module":"D","scenario":"S1"},{"value":"-1,50E+02","module":"D","scenario":"S2"}]},{"parameter":"SM","unit":"kg","values":[{"value":"1,08E+00","module":"A1-A3","scenario":null},{"value":"0,00E+00","module":"A4","scenario":null},{"value":"0,00E+00","module":"A5","scenario":null},{"value":"0,00E+00","module":"B6","scenario":null},{"value":"0,00E+00","module":"C1","scenario":null},{"value":"0,00E+00","module":"C2","scenario":"S1"},{"value":"0,00E+00","module":"C2","scenario":"S2"},{"value":"0,00E+00","module":"C3","scenario":"S1"},{"value":"0,00E+00","module":"C3","scenario":"S2"},{"value":"0,00E+00","module":"C4","scenario":null},{"value":"3,31E-02","module":"D","scenario":"S1"},{"value":"3,31E-02","module":"D","scenario":"S2"}]},{"parameter":"RSF","unit":"MJ","values":[{"value":"0,00E+00","module":"A1-A3","scenario":null},{"value":"0,00E+00","module":"A4","scenario":null},{"value":"0,00E+00","module":"A5","scenario":null},{"value":"0,00E+00","module":"B6","scenario":null},{"value":"0,00E+00","module":"C1","scenario":null},{"value":"0,00E+00","module":"C2","scenario":"S1"},{"value":"0,00E+00","module":"C2","scenario":"S2"},{"value":"0,00E+00","module":"C3","scenario":"S1"},{"value":"0,00E+00","module":"C3","scenario":"S2"},{"value":"0,00E+00","module":"C4","scenario":null},{"value":"0,00E+00","module":"D","scenario":"S1"},{"value":"0,00E+00","module":"D","scenario":"S2"}]},{"parameter":"NRSF","unit":"MJ","values":[{"value":"0,00E+00","module":"A1-A3","scenario":null},{"value":"0,00E+00","module":"A4","scenario":null},{"value":"0,00E+00","module":"A5","scenario":null},{"value":"0,00E+00","module":"B6","scenario":null},{"value":"0,00E+00","module":"C1","scenario":null},{"value":"0,00E+00","module":"C2","scenario":"S1"},{"value":"0,00E+00","module":"C2","scenario":"S2"},{"value":"0,00E+00","module":"C3","scenario":"S1"},{"value":"0,00E+00","module":"C3","scenario":"S2"},{"value":"0,00E+00","module":"C4","scenario":null},{"value":"0,00E+00","module":"D","scenario":"S1"},{"value":"0,00E+00","module":"D","scenario":"S2"}]},{"parameter":"FW","unit":"m3","values":[{"value":"2,89E-01","module":"A1-A3","scenario":null},{"value":"5,92E-04","module":"A4","scenario":null},{"value":"1,55E-03","module":"A5","scenario":null},{"value":"9,94E-04","module":"B6","scenario":null},{"value":"0,00E+00","module":"C1","scenario":null},{"value":"9,51E-05","module":"C2","scenario":"S1"},{"value":"4,83E-05","module":"C2","scenario":"S2"},{"value":"3,59E-03","module":"C3","scenario":"S1"},{"value":"5,18E-03","module":"C3","scenario":"S2"},{"value":"0,00E+00","module":"C4","scenario":null},{"value":"-1,90E-01","module":"D","scenario":"S1"},{"value":"-1,54E-01","module":"D","scenario":"S2"}]}],"end_of_life_waste":[{"parameter":"HWD","unit":"kg","values":[{"value":"7,46E-07","module":"A1-A3","scenario":null},{"value":"4,24E-07","module":"A4","scenario":null},{"value":"1,16E-10","module":"A5","scenario":null},{"value":"8,03E-10","module":"B6","scenario":null},{"value":"0,00E+00","module":"C1","scenario":null},{"value":"6,81E-08","module":"C2","scenario":"S1"},{"value":"3,46E-08","module":"C2","scenario":"S2"},{"value":"5,68E-09","module":"C3","scenario":"S1"},{"value":"3,68E-08","module":"C3","scenario":"S2"},{"value":"0,00E+00","module":"C4","scenario":null},{"value":"-1,66E-07","module":"D","scenario":"S1"},{"value":"-6,71E-08","module":"D","scenario":"S2"}]},{"parameter":"NHWD","unit":"kg","values":[{"value":"4,27E+00","module":"A1-A3","scenario":null},{"value":"1,99E-03","module":"A4","scenario":null},{"value":"4,07E-03","module":"A5","scenario":null},{"value":"1,38E-03","module":"B6","scenario":null},{"value":"0,00E+00","module":"C1","scenario":null},{"value":"2,24E-04","module":"C2","scenario":"S1"},{"value":"1,14E-04","module":"C2","scenario":"S2"},{"value":"7,22E-02","module":"C3","scenario":"S1"},{"value":"3,36E-01","module":"C3","scenario":"S2"},{"value":"0,00E+00","module":"C4","scenario":null},{"value":"-2,94E+00","module":"D","scenario":"S1"},{"value":"-2,86E+00","module":"D","scenario":"S2"}]},{"parameter":"RWD","unit":"kg","values":[{"value":"2,08E-02","module":"A1-A3","scenario":null},{"value":"1,20E-05","module":"A4","scenario":null},{"value":"4,58E-06","module":"A5","scenario":null},{"value":"2,94E-04","module":"B6","scenario":null},{"value":"0,00E+00","module":"C1","scenario":null},{"value":"1,81E-06","module":"C2","scenario":"S1"},{"value":"9,20E-07","module":"C2","scenario":"S2"},{"value":"5,30E-04","module":"C3","scenario":"S1"},{"value":"4,31E-05","module":"C3","scenario":"S2"},{"value":"0,00E+00","module":"C4","scenario":null},{"value":"-1,05E-02","module":"D","scenario":"S1"},{"value":"-8,19E-03","module":"D","scenario":"S2"}]}],"end_of_life_flow":[{"parameter":"CRU","unit":"kg","values":[{"value":"0,00E+00","module":"A1-A3","scenario":null},{"value":"0,00E+00","module":"A4","scenario":null},{"value":"0,00E+00","module":"A5","scenario":null},{"value":"0,00E+00","module":"B6","scenario":null},{"value":"0,00E+00","module":"C1","scenario":null},{"value":"0,00E+00","module":"C2","scenario":"S1"},{"value":"0,00E+00","module":"C2","scenario":"S2"},{"value":"0,00E+00","module":"C3","scenario":"S1"},{"value":"0,00E+00","module":"C3","scenario":"S2"},{"value":"0,00E+00","module":"C4","scenario":null},{"value":"0,00E+00","module":"D","scenario":"S1"},{"value":"0,00E+00","module":"D","scenario":"S2"}]},{"parameter":"MFR","unit":"kg","values":[{"value":"0,00E+00","module":"A1-A3","scenario":null},{"value":"0,00E+00","module":"A4","scenario":null},{"value":"0,00E+00","module":"A5","scenario":null},{"value":"0,00E+00","module":"B6","scenario":null},{"value":"0,00E+00","module":"C1","scenario":null},{"value":"3,40E+00","module":"C2","scenario":"S1"},{"value":"3,40E+00","module":"C2","scenario":"S2"},{"value":"8,58E-01","module":"C3","scenario":"S1"},{"value":"0,00E+00","module":"C3","scenario":"S2"},{"value":"0,00E+00","module":"C4","scenario":null},{"value":"0,00E+00","module":"D","scenario":"S1"},{"value":"0,00E+00","module":"D","scenario":"S2"}]},{"parameter":"MER","unit":"kg","values":[{"value":"0,00E+00","module":"A1-A3","scenario":null},{"value":"0,00E+00","module":"A4","scenario":null},{"value":"0,00E+00","module":"A5","scenario":null},{"value":"0,00E+00","module":"B6","scenario":null},{"value":"0,00E+00","module":"C1","scenario":null},{"value":"0,00E+00","module":"C2","scenario":"S1"},{"value":"0,00E+00","module":"C2","scenario":"S2"},{"value":"0,00E+00","module":"C3","scenario":"S1"},{"value":"0,00E+00","module":"C3","scenario":"S2"},{"value":"0,00E+00","module":"C4","scenario":null},{"value":"0,00E+00","module":"D","scenario":"S1"},{"value":"0,00E+00","module":"D","scenario":"S2"}]},{"parameter":"EEE","unit":"MJ","values":[{"value":"0,00E+00","module":"A1-A3","scenario":null},{"value":"0,00E+00","module":"A4","scenario":null},{"value":"9,01E-01","module":"A5","scenario":null},{"value":"0,00E+00","module":"B6","scenario":null},{"value":"0,00E+00","module":"C1","scenario":null},{"value":"0,00E+00","module":"C2","scenario":"S1"},{"value":"0,00E+00","module":"C2","scenario":"S2"},{"value":"5,55E-01","module":"C3","scenario":"S1"},{"value":"2,30E+00","module":"C3","scenario":"S2"},{"value":"0,00E+00","module":"C4","scenario":null},{"value":"0,00E+00","module":"D","scenario":"S1"},{"value":"0,00E+00","module":"D","scenario":"S2"}]},{"parameter":"EET","unit":"MJ","values":[{"value":"0,00E+00","module":"A1-A3","scenario":null},{"value":"0,00E+00","module":"A4","scenario":null},{"value":"2,10E+00","module":"A5","scenario":null},{"value":"0,00E+00","module":"B6","scenario":null},{"value":"0,00E+00","module":"C1","scenario":null},{"value":"0,00E+00","module":"C2","scenario":"S1"},{"value":"0,00E+00","module":"C2","scenario":"S2"},{"value":"1,25E+00","module":"C3","scenario":"S1"},{"value":"4,38E+00","module":"C3","scenario":"S2"},{"value":"0,00E+00","module":"C4","scenario":null},{"value":"0,00E+00","module":"D","scenario":"S1"},{"value":"0,00E+00","module":"D","scenario":"S2"}]}]}