{
    "product_name": "Monolux\u00ae.",
    "epd_id": "EPD-ETE-20230252-IBA1-EN",
    "declared_unit": {
        "unit": "m2",
        "amount": 1.0
    },
    "compliance": [
        "DIN EN 15804+A2",
        "ISO 14025"
    ],
    "producer_name": "Etex Building Performance International",
    "environmental_impact": [
        {
            "parameter": "GWP-total",
            "values": [
                {
                    "value": "2,52E+01",
                    "module": "A1-A3",
                    "scenario": null
                },
                {
                    "value": "1,14E+00",
                    "module": "A5",
                    "scenario": null
                },
                {
                    "value": "3,78E-01",
                    "module": "C2",
                    "scenario": "S1"
                },
                {
                    "value": "3,11E-01",
                    "module": "C2",
                    "scenario": "S2"
                },
                {
                    "value": "4,87E+00",
                    "module": "C3",
                    "scenario": "S1"
                },
                {
                    "value": "0,00E+00",
                    "module": "C3",
                    "scenario": "S2"
                },
                {
                    "value": "0,00E+00",
                    "module": "C4",
                    "scenario": "S1"
                },
                {
                    "value": "4,62E+00",
                    "module": "C4",
                    "scenario": "S2"
                },
                {
                    "value": "-1,54E+00",
                    "module": "D",
                    "scenario": "S1"
                },
                {
                    "value": "-4,98E-01",
                    "module": "D",
                    "scenario": "S2"
                }
            ]
        },
        {
            "parameter": "GWP-fossil",
            "values": [
                {
                    "value": "3,22E+01",
                    "module": "A1-A3",
                    "scenario": null
                },
                {
                    "value": "3,02E-02",
                    "module": "A5",
                    "scenario": null
                },
                {
                    "value": "3,78E-01",
                    "module": "C2",
                    "scenario": "S1"
                },
                {
                    "value": "3,11E-01",
                    "module": "C2",
                    "scenario": "S2"
                },
                {
                    "value": "4,61E-01",
                    "module": "C3",
                    "scenario": "S1"
                },
                {
                    "value": "0,00E+00",
                    "module": "C3",
                    "scenario": "S2"
                },
                {
                    "value": "0,00E+00",
                    "module": "C4",
                    "scenario": "S1"
                },
                {
                    "value": "2,22E-01",
                    "module": "C4",
                    "scenario": "S2"
                },
                {
                    "value": "-1,15E+00",
                    "module": "D",
                    "scenario": "S1"
                },
                {
                    "value": "-1,13E-01",
                    "module": "D",
                    "scenario": "S2"
                }
            ]
        },
        {
            "parameter": "GWP-biogenic",
            "values": [
                {
                    "value": "-7,08E+00",
                    "module": "A1-A3",
                    "scenario": null
                },
                {
                    "value": "1,10E+00",
                    "module": "A5",
                    "scenario": null
                },
                {
                    "value": "1,35E-04",
                    "module": "C2",
                    "scenario": "S1"
                },
                {
                    "value": "1,11E-04",
                    "module": "C2",
                    "scenario": "S2"
                },
                {
                    "value": "4,40E+00",
                    "module": "C3",
                    "scenario": "S1"
                },
                {
                    "value": "0,00E+00",
                    "module": "C3",
                    "scenario": "S2"
                },
                {
                    "value": "0,00E+00",
                    "module": "C4",
                    "scenario": "S1"
                },
                {
                    "value": "4,40E+00",
                    "module": "C4",
                    "scenario": "S2"
                },
                {
                    "value": "-3,87E-01",
                    "module": "D",
                    "scenario": "S1"
                },
                {
                    "value": "-3,84E-01",
                    "module": "D",
                    "scenario": "S2"
                }
            ]
        },
        {
            "parameter": "GWP-luluc",
            "values": [
                {
                    "value": "1,09E-02",
                    "module": "A1-A3",
                    "scenario": null
                },
                {
                    "value": "9,81E-06",
                    "module": "A5",
                    "scenario": null
                },
                {
                    "value": "1,51E-04",
                    "module": "C2",
                    "scenario": "S1"
                },
                {
                    "value": "1,24E-04",
                    "module": "C2",
                    "scenario": "S2"
                },
                {
                    "value": "9,66E-04",
                    "module": "C3",
                    "scenario": "S1"
                },
                {
                    "value": "0,00E+00",
                    "module": "C3",
                    "scenario": "S2"
                },
                {
                    "value": "0,00E+00",
                    "module": "C4",
                    "scenario": "S1"
                },
                {
                    "value": "1,63E-04",
                    "module": "C4",
                    "scenario": "S2"
                },
                {
                    "value": "-1,53E-03",
                    "module": "D",
                    "scenario": "S1"
                },
                {
                    "value": "-4,86E-04",
                    "module": "D",
                    "scenario": "S2"
                }
            ]
        },
        {
            "parameter": "ODP",
            "values": [
                {
                    "value": "3,67E-06",
                    "module": "A1-A3",
                    "scenario": null
                },
                {
                    "value": "4,97E-09",
                    "module": "A5",
                    "scenario": null
                },
                {
                    "value": "8,75E-08",
                    "module": "C2",
                    "scenario": "S1"
                },
                {
                    "value": "7,21E-08",
                    "module": "C2",
                    "scenario": "S2"
                },
                {
                    "value": "4,07E-08",
                    "module": "C3",
                    "scenario": "S1"
                },
                {
                    "value": "0,00E+00",
                    "module": "C3",
                    "scenario": "S2"
                },
                {
                    "value": "0,00E+00",
                    "module": "C4",
                    "scenario": "S1"
                },
                {
                    "value": "8,21E-08",
                    "module": "C4",
                    "scenario": "S2"
                },
                {
                    "value": "-1,29E-07",
                    "module": "D",
                    "scenario": "S1"
                },
                {
                    "value": "-1,34E-08",
                    "module": "D",
                    "scenario": "S2"
                }
            ]
        },
        {
            "parameter": "AP",
            "values": [
                {
                    "value": "1,19E-01",
                    "module": "A1-A3",
                    "scenario": null
                },
                {
                    "value": "1,46E-04",
                    "module": "A5",
                    "scenario": null
                },
                {
                    "value": "1,07E-03",
                    "module": "C2",
                    "scenario": "S1"
                },
                {
                    "value": "8,83E-04",
                    "module": "C2",
                    "scenario": "S2"
                },
                {
                    "value": "3,36E-03",
                    "module": "C3",
                    "scenario": "S1"
                },
                {
                    "value": "0,00E+00",
                    "module": "C3",
                    "scenario": "S2"
                },
                {
                    "value": "0,00E+00",
                    "module": "C4",
                    "scenario": "S1"
                },
                {
                    "value": "1,96E-03",
                    "module": "C4",
                    "scenario": "S2"
                },
                {
                    "value": "-5,14E-03",
                    "module": "D",
                    "scenario": "S1"
                },
                {
                    "value": "-5,00E-04",
                    "module": "D",
                    "scenario": "S2"
                }
            ]
        },
        {
            "parameter": "POCP",
            "values": [
                {
                    "value": "9,51E-02",
                    "module": "A1-A3",
                    "scenario": null
                },
                {
                    "value": "1,75E-04",
                    "module": "A5",
                    "scenario": null
                },
                {
                    "value": "9,13E-04",
                    "module": "C2",
                    "scenario": "S1"
                },
                {
                    "value": "7,52E-04",
                    "module": "C2",
                    "scenario": "S2"
                },
                {
                    "value": "2,44E-03",
                    "module": "C3",
                    "scenario": "S1"
                },
                {
                    "value": "0,00E+00",
                    "module": "C3",
                    "scenario": "S2"
                },
                {
                    "value": "0,00E+00",
                    "module": "C4",
                    "scenario": "S1"
                },
                {
                    "value": "2,10E-03",
                    "module": "C4",
                    "scenario": "S2"
                },
                {
                    "value": "-3,77E-03",
                    "module": "D",
                    "scenario": "S1"
                },
                {
                    "value": "-4,67E-04",
                    "module": "D",
                    "scenario": "S2"
                }
            ]
        },
        {
            "parameter": "ADPE",
            "values": [
                {
                    "value": "2,37E-05",
                    "module": "A1-A3",
                    "scenario": null
                },
                {
                    "value": "5,89E-08",
                    "module": "A5",
                    "scenario": null
                },
                {
                    "value": "1,02E-06",
                    "module": "C2",
                    "scenario": "S1"
                },
                {
                    "value": "8,42E-07",
                    "module": "C2",
                    "scenario": "S2"
                },
                {
                    "value": "1,09E-06",
                    "module": "C3",
                    "scenario": "S1"
                },
                {
                    "value": "0,00E+00",
                    "module": "C3",
                    "scenario": "S2"
                },
                {
                    "value": "0,00E+00",
                    "module": "C4",
                    "scenario": "S1"
                },
                {
                    "value": "5,26E-07",
                    "module": "C4",
                    "scenario": "S2"
                },
                {
                    "value": "-2,84E-06",
                    "module": "D",
                    "scenario": "S1"
                },
                {
                    "value": "-3,13E-07",
                    "module": "D",
                    "scenario": "S2"
                }
            ]
        },
        {
            "parameter": "ADPF",
            "values": [
                {
                    "value": "3,58E+02",
                    "module": "A1-A3",
                    "scenario": null
                },
                {
                    "value": "3,48E-01",
                    "module": "A5",
                    "scenario": null
                },
                {
                    "value": "5,72E+00",
                    "module": "C2",
                    "scenario": "S1"
                },
                {
                    "value": "4,72E+00",
                    "module": "C2",
                    "scenario": "S2"
                },
                {
                    "value": "9,03E+00",
                    "module": "C3",
                    "scenario": "S1"
                },
                {
                    "value": "0,00E+00",
                    "module": "C3",
                    "scenario": "S2"
                },
                {
                    "value": "0,00E+00",
                    "module": "C4",
                    "scenario": "S1"
                },
                {
                    "value": "6,33E+00",
                    "module": "C4",
                    "scenario": "S2"
                },
                {
                    "value": "-2,13E+01",
                    "module": "D",
                    "scenario": "S1"
                },
                {
                    "value": "-2,08E+00",
                    "module": "D",
                    "scenario": "S2"
                }
            ]
        },
        {
            "parameter": "WDP",
            "values": [
                {
                    "value": "2,27E+00",
                    "module": "A1-A3",
                    "scenario": null
                },
                {
                    "value": "1,95E-03",
                    "module": "A5",
                    "scenario": null
                },
                {
                    "value": "1,74E-02",
                    "module": "C2",
                    "scenario": "S1"
                },
                {
                    "value": "1,44E-02",
                    "module": "C2",
                    "scenario": "S2"
                },
                {
                    "value": "1,27E-01",
                    "module": "C3",
                    "scenario": "S1"
                },
                {
                    "value": "0,00E+00",
                    "module": "C3",
                    "scenario": "S2"
                },
                {
                    "value": "0,00E+00",
                    "module": "C4",
                    "scenario": "S1"
                },
                {
                    "value": "2,97E-02",
                    "module": "C4",
                    "scenario": "S2"
                },
                {
                    "value": "-1,81E-01",
                    "module": "D",
                    "scenario": "S1"
                },
                {
                    "value": "-6,60E-02",
                    "module": "D",
                    "scenario": "S2"
                }
            ]
        },
        {
            "parameter": "EP-freshwater",
            "values": [
                {
                    "value": "2,88E-04",
                    "module": "A1-A3",
                    "scenario": null
                },
                {
                    "value": "2,74E-07",
                    "module": "A5",
                    "scenario": null
                },
                {
                    "value": "2,69E-06",
                    "module": "C2",
                    "scenario": "S1"
                },
                {
                    "value": "2,22E-06",
                    "module": "C2",
                    "scenario": "S2"
                },
                {
                    "value": "4,31E-05",
                    "module": "C3",
                    "scenario": "S1"
                },
                {
                    "value": "0,00E+00",
                    "module": "C3",
                    "scenario": "S2"
                },
                {
                    "value": "0,00E+00",
                    "module": "C4",
                    "scenario": "S1"
                },
                {
                    "value": "6,80E-06",
                    "module": "C4",
                    "scenario": "S2"
                },
                {
                    "value": "-5,42E-05",
                    "module": "D",
                    "scenario": "S1"
                },
                {
                    "value": "-7,75E-06",
                    "module": "D",
                    "scenario": "S2"
                }
            ]
        },
        {
            "parameter": "EP-marine",
            "values": [
                {
                    "value": "3,15E-02",
                    "module": "A1-A3",
                    "scenario": null
                },
                {
                    "value": "5,95E-05",
                    "module": "A5",
                    "scenario": null
                },
                {
                    "value": "2,13E-04",
                    "module": "C2",
                    "scenario": "S1"
                },
                {
                    "value": "1,76E-04",
                    "module": "C2",
                    "scenario": "S2"
                },
                {
                    "value": "8,21E-04",
                    "module": "C3",
                    "scenario": "S1"
                },
                {
                    "value": "0,00E+00",
                    "module": "C3",
                    "scenario": "S2"
                },
                {
                    "value": "0,00E+00",
                    "module": "C4",
                    "scenario": "S1"
                },
                {
                    "value": "6,68E-04",
                    "module": "C4",
                    "scenario": "S2"
                },
                {
                    "value": "-1,18E-03",
                    "module": "D",
                    "scenario": "S1"
                },
                {
                    "value": "-1,25E-04",
                    "module": "D",
                    "scenario": "S2"
                }
            ]
        },
        {
            "parameter": "EP-terrestrial",
            "values": [
                {
                    "value": "3,39E-01",
                    "module": "A1-A3",
                    "scenario": null
                },
                {
                    "value": "5,93E-04",
                    "module": "A5",
                    "scenario": null
                },
                {
                    "value": "2,37E-03",
                    "module": "C2",
                    "scenario": "S1"
                },
                {
                    "value": "1,96E-03",
                    "module": "C2",
                    "scenario": "S2"
                },
                {
                    "value": "9,25E-03",
                    "module": "C3",
                    "scenario": "S1"
                },
                {
                    "value": "0,00E+00",
                    "module": "C3",
                    "scenario": "S2"
                },
                {
                    "value": "0,00E+00",
                    "module": "C4",
                    "scenario": "S1"
                },
                {
                    "value": "7,37E-03",
                    "module": "C4",
                    "scenario": "S2"
                },
                {
                    "value": "-1,51E-02",
                    "module": "D",
                    "scenario": "S1"
                },
                {
                    "value": "-1,38E-03",
                    "module": "D",
                    "scenario": "S2"
                }
            ]
        }
    ],
    "additional_environmental_impact": [
        {
            "parameter": "PM",
            "values": [
                {
                    "value": "5,84E-07",
                    "module": "A1-A3",
                    "scenario": null
                },
                {
                    "value": "2,51E-09",
                    "module": "A5",
                    "scenario": null
                },
                {
                    "value": "3,03E-08",
                    "module": "C2",
                    "scenario": "S1"
                },
                {
                    "value": "2,50E-08",
                    "module": "C2",
                    "scenario": "S2"
                },
                {
                    "value": "1,73E-08",
                    "module": "C3",
                    "scenario": "S1"
                },
                {
                    "value": "0,00E+00",
                    "module": "C3",
                    "scenario": "S2"
                },
                {
                    "value": "0,00E+00",
                    "module": "C4",
                    "scenario": "S1"
                },
                {
                    "value": "3,79E-08",
                    "module": "C4",
                    "scenario": "S2"
                },
                {
                    "value": "-4,56E-08",
                    "module": "D",
                    "scenario": "S1"
                },
                {
                    "value": "-1,09E-08",
                    "module": "D",
                    "scenario": "S2"
                }
            ]
        },
        {
            "parameter": "ETP-fw",
            "values": [
                {
                    "value": "2,74E+02",
                    "module": "A1-A3",
                    "scenario": null
                },
                {
                    "value": "3,22E-01",
                    "module": "A5",
                    "scenario": null
                },
                {
                    "value": "4,49E+00",
                    "module": "C2",
                    "scenario": "S1"
                },
                {
                    "value": "3,70E+00",
                    "module": "C2",
                    "scenario": "S2"
                },
                {
                    "value": "1,13E+01",
                    "module": "C3",
                    "scenario": "S1"
                },
                {
                    "value": "0,00E+00",
                    "module": "C3",
                    "scenario": "S2"
                },
                {
                    "value": "0,00E+00",
                    "module": "C4",
                    "scenario": "S1"
                },
                {
                    "value": "3,64E+00",
                    "module": "C4",
                    "scenario": "S2"
                },
                {
                    "value": "-8,27E+01",
                    "module": "D",
                    "scenario": "S1"
                },
                {
                    "value": "-1,38E+00",
                    "module": "D",
                    "scenario": "S2"
                }
            ]
        },
        {
            "parameter": "HTP-c",
            "values": [
                {
                    "value": "6,29E-09",
                    "module": "A1-A3",
                    "scenario": null
                },
                {
                    "value": "7,25E-11",
                    "module": "A5",
                    "scenario": null
                },
                {
                    "value": "1,44E-10",
                    "module": "C2",
                    "scenario": "S1"
                },
                {
                    "value": "1,19E-10",
                    "module": "C2",
                    "scenario": "S2"
                },
                {
                    "value": "1,08E-09",
                    "module": "C3",
                    "scenario": "S1"
                },
                {
                    "value": "0,00E+00",
                    "module": "C3",
                    "scenario": "S2"
                },
                {
                    "value": "0,00E+00",
                    "module": "C4",
                    "scenario": "S1"
                },
                {
                    "value": "1,06E-10",
                    "module": "C4",
                    "scenario": "S2"
                },
                {
                    "value": "-3,08E-10",
                    "module": "D",
                    "scenario": "S1"
                },
                {
                    "value": "-5,54E-11",
                    "module": "D",
                    "scenario": "S2"
                }
            ]
        },
        {
            "parameter": "HTP-nc",
            "values": [
                {
                    "value": "1,52E-07",
                    "module": "A1-A3",
                    "scenario": null
                },
                {
                    "value": "4,61E-10",
                    "module": "A5",
                    "scenario": null
                },
                {
                    "value": "4,54E-09",
                    "module": "C2",
                    "scenario": "S1"
                },
                {
                    "value": "3,74E-09",
                    "module": "C2",
                    "scenario": "S2"
                },
                {
                    "value": "1,02E-08",
                    "module": "C3",
                    "scenario": "S1"
                },
                {
                    "value": "0,00E+00",
                    "module": "C3",
                    "scenario": "S2"
                },
                {
                    "value": "0,00E+00",
                    "module": "C4",
                    "scenario": "S1"
                },
                {
                    "value": "2,14E-09",
                    "module": "C4",
                    "scenario": "S2"
                },
                {
                    "value": "-8,08E-09",
                    "module": "D",
                    "scenario": "S1"
                },
                {
                    "value": "-1,29E-09",
                    "module": "D",
                    "scenario": "S2"
                }
            ]
        },
        {
            "parameter": "SQP",
            "values": [
                {
                    "value": "6,99E+02",
                    "module": "A1-A3",
                    "scenario": null
                },
                {
                    "value": "3,37E-01",
                    "module": "A5",
                    "scenario": null
                },
                {
                    "value": "3,99E+00",
                    "module": "C2",
                    "scenario": "S1"
                },
                {
                    "value": "3,29E+00",
                    "module": "C2",
                    "scenario": "S2"
                },
                {
                    "value": "2,00E+00",
                    "module": "C3",
                    "scenario": "S1"
                },
                {
                    "value": "0,00E+00",
                    "module": "C3",
                    "scenario": "S2"
                },
                {
                    "value": "0,00E+00",
                    "module": "C4",
                    "scenario": "S1"
                },
                {
                    "value": "1,19E+01",
                    "module": "C4",
                    "scenario": "S2"
                },
                {
                    "value": "-4,50E+01",
                    "module": "D",
                    "scenario": "S1"
                },
                {
                    "value": "-4,28E+01",
                    "module": "D",
                    "scenario": "S2"
                }
            ]
        }
    ],
    "resource_use": [
        {
            "parameter": "PERE",
            "values": [
                {
                    "value": "7,25E+01",
                    "module": "A1-A3",
                    "scenario": null
                },
                {
                    "value": "2,97E+00",
                    "module": "A5",
                    "scenario": null
                },
                {
                    "value": "8,05E-02",
                    "module": "C2",
                    "scenario": "S1"
                },
                {
                    "value": "6,63E-02",
                    "module": "C2",
                    "scenario": "S2"
                },
                {
                    "value": "1,30E+00",
                    "module": "C3",
                    "scenario": "S1"
                },
                {
                    "value": "0,00E+00",
                    "module": "C3",
                    "scenario": "S2"
                },
                {
                    "value": "0,00E+00",
                    "module": "C4",
                    "scenario": "S1"
                },
                {
                    "value": "3,27E-01",
                    "module": "C4",
                    "scenario": "S2"
                },
                {
                    "value": "0,00E+00",
                    "module": "D",
                    "scenario": "S1"
                },
                {
                    "value": "0,00E+00",
                    "module": "D",
                    "scenario": "S2"
                }
            ]
        },
        {
            "parameter": "PERM",
            "values": [
                {
                    "value": "6,27E+01",
                    "module": "A1-A3",
                    "scenario": null
                },
                {
                    "value": "-6,62E+00",
                    "module": "A5",
                    "scenario": null
                },
                {
                    "value": "0,00E+00",
                    "module": "C2",
                    "scenario": "S1"
                },
                {
                    "value": "0,00E+00",
                    "module": "C2",
                    "scenario": "S2"
                },
                {
                    "value": "-3,84E+01",
                    "module": "C3",
                    "scenario": "S1"
                },
                {
                    "value": "0,00E+00",
                    "module": "C3",
                    "scenario": "S2"
                },
                {
                    "value": "0,00E+00",
                    "module": "C4",
                    "scenario": "S1"
                },
                {
                    "value": "0,00E+00",
                    "module": "C4",
                    "scenario": "S2"
                },
                {
                    "value": "4,21E+01",
                    "module": "D",
                    "scenario": "S1"
                },
                {
                    "value": "3,67E+00",
                    "module": "D",
                    "scenario": "S2"
                }
            ]
        },
        {
            "parameter": "PERT",
            "values": [
                {
                    "value": "1,35E+02",
                    "module": "A1-A3",
                    "scenario": null
                },
                {
                    "value": "-3,66E+00",
                    "module": "A5",
                    "scenario": null
                },
                {
                    "value": "8,05E-02",
                    "module": "C2",
                    "scenario": "S1"
                },
                {
                    "value": "6,63E-02",
                    "module": "C2",
                    "scenario": "S2"
                },
                {
                    "value": "-3,69E+01",
                    "module": "C3",
                    "scenario": "S1"
                },
                {
                    "value": "0,00E+00",
                    "module": "C3",
                    "scenario": "S2"
                },
                {
                    "value": "0,00E+00",
                    "module": "C4",
                    "scenario": "S1"
                },
                {
                    "value": "3,27E-01",
                    "module": "C4",
                    "scenario": "S2"
                },
                {
                    "value": "4,21E+01",
                    "module": "D",
                    "scenario": "S1"
                },
                {
                    "value": "3,67E+00",
                    "module": "D",
                    "scenario": "S2"
                }
            ]
        },
        {
            "parameter": "PENRE",
            "values": [
                {
                    "value": "3,95E+02",
                    "module": "A1-A3",
                    "scenario": null
                },
                {
                    "value": "4,32E-01",
                    "module": "A5",
                    "scenario": null
                },
                {
                    "value": "5,76E+00",
                    "module": "C2",
                    "scenario": "S1"
                },
                {
                    "value": "4,74E+00",
                    "module": "C2",
                    "scenario": "S2"
                },
                {
                    "value": "9,19E+00",
                    "module": "C3",
                    "scenario": "S1"
                },
                {
                    "value": "0,00E+00",
                    "module": "C3",
                    "scenario": "S2"
                },
                {
                    "value": "0,00E+00",
                    "module": "C4",
                    "scenario": "S1"
                },
                {
                    "value": "6,50E+00",
                    "module": "C4",
                    "scenario": "S2"
                },
                {
                    "value": "0,00E+00",
                    "module": "D",
                    "scenario": "S1"
                },
                {
                    "value": "0,00E+00",
                    "module": "D",
                    "scenario": "S2"
                }
            ]
        },
        {
            "parameter": "PENRM",
            "values": [
                {
                    "value": "1,93E-01",
                    "module": "A1-A3",
                    "scenario": null
                },
                {
                    "value": "-1,18E-01",
                    "module": "A5",
                    "scenario": null
                },
                {
                    "value": "0,00E+00",
                    "module": "C2",
                    "scenario": "S1"
                },
                {
                    "value": "0,00E+00",
                    "module": "C2",
                    "scenario": "S2"
                },
                {
                    "value": "0,00E+00",
                    "module": "C3",
                    "scenario": "S1"
                },
                {
                    "value": "0,00E+00",
                    "module": "C3",
                    "scenario": "S2"
                },
                {
                    "value": "0,00E+00",
                    "module": "C4",
                    "scenario": "S1"
                },
                {
                    "value": "0,00E+00",
                    "module": "C4",
                    "scenario": "S2"
                },
                {
                    "value": "5,57E-02",
                    "module": "D",
                    "scenario": "S1"
                },
                {
                    "value": "5,57E-02",
                    "module": "D",
                    "scenario": "S2"
                }
            ]
        },
        {
            "parameter": "PENRT",
            "values": [
                {
                    "value": "3,95E+02",
                    "module": "A1-A3",
                    "scenario": null
                },
                {
                    "value": "3,01E-01",
                    "module": "A5",
                    "scenario": null
                },
                {
                    "value": "5,76E+00",
                    "module": "C2",
                    "scenario": "S1"
                },
                {
                    "value": "4,74E+00",
                    "module": "C2",
                    "scenario": "S2"
                },
                {
                    "value": "1,07E+01",
                    "module": "C3",
                    "scenario": "S1"
                },
                {
                    "value": "0,00E+00",
                    "module": "C3",
                    "scenario": "S2"
                },
                {
                    "value": "0,00E+00",
                    "module": "C4",
                    "scenario": "S1"
                },
                {
                    "value": "6,50E+00",
                    "module": "C4",
                    "scenario": "S2"
                },
                {
                    "value": "5,57E-02",
                    "module": "D",
                    "scenario": "S1"
                },
                {
                    "value": "5,57E-02",
                    "module": "D",
                    "scenario": "S2"
                }
            ]
        },
        {
            "parameter": "SM",
            "values": [
                {
                    "value": "2,70E-02",
                    "module": "A1-A3",
                    "scenario": null
                },
                {
                    "value": "0,00E+00",
                    "module": "A5",
                    "scenario": null
                },
                {
                    "value": "0,00E+00",
                    "module": "C2",
                    "scenario": "S1"
                },
                {
                    "value": "0,00E+00",
                    "module": "C2",
                    "scenario": "S2"
                },
                {
                    "value": "0,00E+00",
                    "module": "C3",
                    "scenario": "S1"
                },
                {
                    "value": "0,00E+00",
                    "module": "C3",
                    "scenario": "S2"
                },
                {
                    "value": "0,00E+00",
                    "module": "C4",
                    "scenario": "S1"
                },
                {
                    "value": "0,00E+00",
                    "module": "C4",
                    "scenario": "S2"
                },
                {
                    "value": "0,00E+00",
                    "module": "D",
                    "scenario": "S1"
                },
                {
                    "value": "0,00E+00",
                    "module": "D",
                    "scenario": "S2"
                }
            ]
        },
        {
            "parameter": "RSF",
            "values": [
                {
                    "value": "0,00E+00",
                    "module": "A1-A3",
                    "scenario": null
                },
                {
                    "value": "0,00E+00",
                    "module": "A5",
                    "scenario": null
                },
                {
                    "value": "0,00E+00",
                    "module": "C2",
                    "scenario": "S1"
                },
                {
                    "value": "0,00E+00",
                    "module": "C2",
                    "scenario": "S2"
                },
                {
                    "value": "0,00E+00",
                    "module": "C3",
                    "scenario": "S1"
                },
                {
                    "value": "0,00E+00",
                    "module": "C3",
                    "scenario": "S2"
                },
                {
                    "value": "0,00E+00",
                    "module": "C4",
                    "scenario": "S1"
                },
                {
                    "value": "0,00E+00",
                    "module": "C4",
                    "scenario": "S2"
                },
                {
                    "value": "0,00E+00",
                    "module": "D",
                    "scenario": "S1"
                },
                {
                    "value": "0,00E+00",
                    "module": "D",
                    "scenario": "S2"
                }
            ]
        },
        {
            "parameter": "NRSF",
            "values": [
                {
                    "value": "0,00E+00",
                    "module": "A1-A3",
                    "scenario": null
                },
                {
                    "value": "0,00E+00",
                    "module": "A5",
                    "scenario": null
                },
                {
                    "value": "0,00E+00",
                    "module": "C2",
                    "scenario": "S1"
                },
                {
                    "value": "0,00E+00",
                    "module": "C2",
                    "scenario": "S2"
                },
                {
                    "value": "0,00E+00",
                    "module": "C3",
                    "scenario": "S1"
                },
                {
                    "value": "0,00E+00",
                    "module": "C3",
                    "scenario": "S2"
                },
                {
                    "value": "0,00E+00",
                    "module": "C4",
                    "scenario": "S1"
                },
                {
                    "value": "0,00E+00",
                    "module": "C4",
                    "scenario": "S2"
                },
                {
                    "value": "0,00E+00",
                    "module": "D",
                    "scenario": "S1"
                },
                {
                    "value": "0,00E+00",
                    "module": "D",
                    "scenario": "S2"
                }
            ]
        },
        {
            "parameter": "FW",
            "values": [
                {
                    "value": "2,88E-01",
                    "module": "A1-A3",
                    "scenario": null
                },
                {
                    "value": "2,02E-04",
                    "module": "A5",
                    "scenario": null
                },
                {
                    "value": "4,21E-04",
                    "module": "C2",
                    "scenario": "S1"
                },
                {
                    "value": "3,47E-04",
                    "module": "C2",
                    "scenario": "S2"
                },
                {
                    "value": "8,12E-03",
                    "module": "C3",
                    "scenario": "S1"
                },
                {
                    "value": "0,00E+00",
                    "module": "C3",
                    "scenario": "S2"
                },
                {
                    "value": "0,00E+00",
                    "module": "C4",
                    "scenario": "S1"
                },
                {
                    "value": "6,81E-03",
                    "module": "C4",
                    "scenario": "S2"
                },
                {
                    "value": "-9,64E-03",
                    "module": "D",
                    "scenario": "S1"
                },
                {
                    "value": "-1,91E-03",
                    "module": "D",
                    "scenario": "S2"
                }
            ]
        }
    ],
    "end_of_life_waste": [
        {
            "parameter": "HWD",
            "values": [
                {
                    "value": "4,64E-04",
                    "module": "A1-A3",
                    "scenario": null
                },
                {
                    "value": "8,04E-07",
                    "module": "A5",
                    "scenario": null
                },
                {
                    "value": "1,49E-05",
                    "module": "C2",
                    "scenario": "S1"
                },
                {
                    "value": "1,23E-05",
                    "module": "C2",
                    "scenario": "S2"
                },
                {
                    "value": "5,38E-06",
                    "module": "C3",
                    "scenario": "S1"
                },
                {
                    "value": "0,00E+00",
                    "module": "C3",
                    "scenario": "S2"
                },
                {
                    "value": "0,00E+00",
                    "module": "C4",
                    "scenario": "S1"
                },
                {
                    "value": "6,94E-06",
                    "module": "C4",
                    "scenario": "S2"
                },
                {
                    "value": "-2,41E-05",
                    "module": "D",
                    "scenario": "S1"
                },
                {
                    "value": "-2,79E-06",
                    "module": "D",
                    "scenario": "S2"
                }
            ]
        },
        {
            "parameter": "NHWD",
            "values": [
                {
                    "value": "6,58E+00",
                    "module": "A1-A3",
                    "scenario": null
                },
                {
                    "value": "2,73E-01",
                    "module": "A5",
                    "scenario": null
                },
                {
                    "value": "3,00E-01",
                    "module": "C2",
                    "scenario": "S1"
                },
                {
                    "value": "2,47E-01",
                    "module": "C2",
                    "scenario": "S2"
                },
                {
                    "value": "7,97E-02",
                    "module": "C3",
                    "scenario": "S1"
                },
                {
                    "value": "0,00E+00",
                    "module": "C3",
                    "scenario": "S2"
                },
                {
                    "value": "0,00E+00",
                    "module": "C4",
                    "scenario": "S1"
                },
                {
                    "value": "3,66E+01",
                    "module": "C4",
                    "scenario": "S2"
                },
                {
                    "value": "-5,50E-02",
                    "module": "D",
                    "scenario": "S1"
                },
                {
                    "value": "-1,56E-02",
                    "module": "D",
                    "scenario": "S2"
                }
            ]
        },
        {
            "parameter": "RWD",
            "values": [
                {
                    "value": "8,47E-04",
                    "module": "A1-A3",
                    "scenario": null
                },
                {
                    "value": "2,25E-06",
                    "module": "A5",
                    "scenario": null
                },
                {
                    "value": "3,87E-05",
                    "module": "C2",
                    "scenario": "S1"
                },
                {
                    "value": "3,19E-05",
                    "module": "C2",
                    "scenario": "S2"
                },
                {
                    "value": "6,38E-05",
                    "module": "C3",
                    "scenario": "S1"
                },
                {
                    "value": "0,00E+00",
                    "module": "C3",
                    "scenario": "S2"
                },
                {
                    "value": "0,00E+00",
                    "module": "C4",
                    "scenario": "S1"
                },
                {
                    "value": "4,33E-05",
                    "module": "C4",
                    "scenario": "S2"
                },
                {
                    "value": "-8,57E-05",
                    "module": "D",
                    "scenario": "S1"
                },
                {
                    "value": "-8,76E-06",
                    "module": "D",
                    "scenario": "S2"
                }
            ]
        }
    ],
    "end_of_life_flow": [
        {
            "parameter": "CRU",
            "values": [
                {
                    "value": "0,00E+00",
                    "module": "A1-A3",
                    "scenario": null
                },
                {
                    "value": "0,00E+00",
                    "module": "A5",
                    "scenario": null
                },
                {
                    "value": "0,00E+00",
                    "module": "C2",
                    "scenario": "S1"
                },
                {
                    "value": "0,00E+00",
                    "module": "C2",
                    "scenario": "S2"
                },
                {
                    "value": "0,00E+00",
                    "module": "C3",
                    "scenario": "S1"
                },
                {
                    "value": "0,00E+00",
                    "module": "C3",
                    "scenario": "S2"
                },
                {
                    "value": "0,00E+00",
                    "module": "C4",
                    "scenario": "S1"
                },
                {
                    "value": "0,00E+00",
                    "module": "C4",
                    "scenario": "S2"
                },
                {
                    "value": "0,00E+00",
                    "module": "D",
                    "scenario": "S1"
                },
                {
                    "value": "0,00E+00",
                    "module": "D",
                    "scenario": "S2"
                }
            ]
        },
        {
            "parameter": "MFR",
            "values": [
                {
                    "value": "0,00E+00",
                    "module": "A1-A3",
                    "scenario": null
                },
                {
                    "value": "2,56E-01",
                    "module": "A5",
                    "scenario": null
                },
                {
                    "value": "0,00E+00",
                    "module": "C2",
                    "scenario": "S1"
                },
                {
                    "value": "0,00E+00",
                    "module": "C2",
                    "scenario": "S2"
                },
                {
                    "value": "3,66E+01",
                    "module": "C3",
                    "scenario": "S1"
                },
                {
                    "value": "0,00E+00",
                    "module": "C3",
                    "scenario": "S2"
                },
                {
                    "value": "0,00E+00",
                    "module": "C4",
                    "scenario": "S1"
                },
                {
                    "value": "0,00E+00",
                    "module": "C4",
                    "scenario": "S2"
                },
                {
                    "value": "0,00E+00",
                    "module": "D",
                    "scenario": "S1"
                },
                {
                    "value": "0,00E+00",
                    "module": "D",
                    "scenario": "S2"
                }
            ]
        },
        {
            "parameter": "MER",
            "values": [
                {
                    "value": "0,00E+00",
                    "module": "A1-A3",
                    "scenario": null
                },
                {
                    "value": "0,00E+00",
                    "module": "A5",
                    "scenario": null
                },
                {
                    "value": "0,00E+00",
                    "module": "C2",
                    "scenario": "S1"
                },
                {
                    "value": "0,00E+00",
                    "module": "C2",
                    "scenario": "S2"
                },
                {
                    "value": "0,00E+00",
                    "module": "C3",
                    "scenario": "S1"
                },
                {
                    "value": "0,00E+00",
                    "module": "C3",
                    "scenario": "S2"
                },
                {
                    "value": "0,00E+00",
                    "module": "C4",
                    "scenario": "S1"
                },
                {
                    "value": "0,00E+00",
                    "module": "C4",
                    "scenario": "S2"
                },
                {
                    "value": "0,00E+00",
                    "module": "D",
                    "scenario": "S1"
                },
                {
                    "value": "0,00E+00",
                    "module": "D",
                    "scenario": "S2"
                }
            ]
        },
        {
            "parameter": "EEE",
            "values": [
                {
                    "value": "0,00E+00",
                    "module": "A1-A3",
                    "scenario": null
                },
                {
                    "value": "3,02E-01",
                    "module": "A5",
                    "scenario": null
                },
                {
                    "value": "0,00E+00",
                    "module": "C2",
                    "scenario": "S1"
                },
                {
                    "value": "0,00E+00",
                    "module": "C2",
                    "scenario": "S2"
                },
                {
                    "value": "0,00E+00",
                    "module": "C3",
                    "scenario": "S1"
                },
                {
                    "value": "0,00E+00",
                    "module": "C3",
                    "scenario": "S2"
                },
                {
                    "value": "0,00E+00",
                    "module": "C4",
                    "scenario": "S1"
                },
                {
                    "value": "0,00E+00",
                    "module": "C4",
                    "scenario": "S2"
                },
                {
                    "value": "0,00E+00",
                    "module": "D",
                    "scenario": "S1"
                },
                {
                    "value": "0,00E+00",
                    "module": "D",
                    "scenario": "S2"
                }
            ]
        },
        {
            "parameter": "EET",
            "values": [
                {
                    "value": "0,00E+00",
                    "module": "A1-A3",
                    "scenario": null
                },
                {
                    "value": "6,04E-01",
                    "module": "A5",
                    "scenario": null
                },
                {
                    "value": "0,00E+00",
                    "module": "C2",
                    "scenario": "S1"
                },
                {
                    "value": "0,00E+00",
                    "module": "C2",
                    "scenario": "S2"
                },
                {
                    "value": "0,00E+00",
                    "module": "C3",
                    "scenario": "S1"
                },
                {
                    "value": "0,00E+00",
                    "module": "C3",
                    "scenario": "S2"
                },
                {
                    "value": "0,00E+00",
                    "module": "C4",
                    "scenario": "S1"
                },
                {
                    "value": "0,00E+00",
                    "module": "C4",
                    "scenario": "S2"
                },
                {
                    "value": "0,00E+00",
                    "module": "D",
                    "scenario": "S1"
                },
                {
                    "value": "0,00E+00",
                    "module": "D",
                    "scenario": "S2"
                }
            ]
        }
    ]
}