{"product_name":"RAVATHERM XPS (X) PLUS/ULTRA","epd_id":"EPD-RAV-20220157-CBD1-EN","declared_unit":{"unit":"m3","amount":1},"compliance":["DIN EN 15804+A2","ISO 14025"],"producer_name":"Ravago Building Solutions Germany GmbH","environmental_impact":[{"parameter":"GWP-total","unit":"kg CO2-eq","values":[{"value":"1,30E+02","module":"A1-A3","scenario":null},{"value":"3,26E+00","module":"A4","scenario":null},{"value":"2,10E+00","module":"A5","scenario":null},{"value":"0,00E+00","module":"C1","scenario":null},{"value":"3,36E-01","module":"C2","scenario":null},{"value":"1,40E+02","module":"C3","scenario":null},{"value":"2,97E+00","module":"C4","scenario":null},{"value":"-5,99E+01","module":"D","scenario":"S1"},{"value":"-1,09E+00","module":"D","scenario":"S2"}]},{"parameter":"GWP-fossil","unit":"kg CO2-eq","values":[{"value":"1,29E+02","module":"A1-A3","scenario":null},{"value":"3,23E+00","module":"A4","scenario":null},{"value":"2,10E+00","module":"A5","scenario":null},{"value":"0,00E+00","module":"C1","scenario":null},{"value":"3,34E-01","module":"C2","scenario":null},{"value":"1,40E+02","module":"C3","scenario":null},{"value":"3,00E+00","module":"C4","scenario":null},{"value":"-5,96E+01","module":"D","scenario":"S1"},{"value":"-1,09E+00","module":"D","scenario":"S2"}]},{"parameter":"GWP-biogenic","unit":"kg CO2-eq","values":[{"value":"4,75E-01","module":"A1-A3","scenario":null},{"value":"-4,15E-03","module":"A4","scenario":null},{"value":"6,96E-05","module":"A5","scenario":null},{"value":"0,00E+00","module":"C1","scenario":null},{"value":"-4,28E-04","module":"C2","scenario":null},{"value":"4,35E-03","module":"C3","scenario":null},{"value":"-3,13E-02","module":"C4","scenario":null},{"value":"-2,95E-01","module":"D","scenario":"S1"},{"value":"-1,29E-03","module":"D","scenario":"S2"}]},{"parameter":"GWP-luluc","unit":"kg CO2-eq","values":[{"value":"3,78E-02","module":"A1-A3","scenario":null},{"value":"2,67E-02","module":"A4","scenario":null},{"value":"1,12E-05","module":"A5","scenario":null},{"value":"0,00E+00","module":"C1","scenario":null},{"value":"2,75E-03","module":"C2","scenario":null},{"value":"7,72E-04","module":"C3","scenario":null},{"value":"2,51E-03","module":"C4","scenario":null},{"value":"-4,09E-02","module":"D","scenario":"S1"},{"value":"-1,13E-04","module":"D","scenario":"S2"}]},{"parameter":"ODP","unit":"kg CFC11-eq","values":[{"value":"4,04E-13","module":"A1-A3","scenario":null},{"value":"4,16E-16","module":"A4","scenario":null},{"value":"1,57E-16","module":"A5","scenario":null},{"value":"0,00E+00","module":"C1","scenario":null},{"value":"4,29E-17","module":"C2","scenario":null},{"value":"1,02E-14","module":"C3","scenario":null},{"value":"7,24E-15","module":"C4","scenario":null},{"value":"-6,80E-13","module":"D","scenario":"S1"},{"value":"-6,23E-15","module":"D","scenario":"S2"}]},{"parameter":"AP","unit":"mol H+-eq","values":[{"value":"2,62E-01","module":"A1-A3","scenario":null},{"value":"1,01E-02","module":"A4","scenario":null},{"value":"2,09E-04","module":"A5","scenario":null},{"value":"0,00E+00","module":"C1","scenario":null},{"value":"1,04E-03","module":"C2","scenario":null},{"value":"1,24E-02","module":"C3","scenario":null},{"value":"8,99E-03","module":"C4","scenario":null},{"value":"-7,80E-02","module":"D","scenario":"S1"},{"value":"-1,21E-03","module":"D","scenario":"S2"}]},{"parameter":"POCP","unit":"kg NMVOC-eq","values":[{"value":"6,98E-01","module":"A1-A3","scenario":null},{"value":"9,07E-03","module":"A4","scenario":null},{"value":"1,31E-04","module":"A5","scenario":null},{"value":"0,00E+00","module":"C1","scenario":null},{"value":"9,36E-04","module":"C2","scenario":null},{"value":"8,06E-03","module":"C3","scenario":null},{"value":"6,52E-03","module":"C4","scenario":null},{"value":"-6,22E-02","module":"D","scenario":"S1"},{"value":"-1,08E-03","module":"D","scenario":"S2"}]},{"parameter":"ADPE","unit":"kg Sb-eq","values":[{"value":"1,29E-05","module":"A1-A3","scenario":null},{"value":"2,48E-07","module":"A4","scenario":null},{"value":"2,37E-09","module":"A5","scenario":null},{"value":"0,00E+00","module":"C1","scenario":null},{"value":"2,56E-08","module":"C2","scenario":null},{"value":"1,54E-07","module":"C3","scenario":null},{"value":"2,06E-07","module":"C4","scenario":null},{"value":"-9,88E-06","module":"D","scenario":"S1"},{"value":"-9,51E-08","module":"D","scenario":"S2"}]},{"parameter":"ADPF","unit":"MJ","values":[{"value":"3,76E+03","module":"A1-A3","scenario":null},{"value":"4,33E+01","module":"A4","scenario":null},{"value":"2,56E-01","module":"A5","scenario":null},{"value":"0,00E+00","module":"C1","scenario":null},{"value":"4,47E+00","module":"C2","scenario":null},{"value":"1,63E+01","module":"C3","scenario":null},{"value":"4,38E+01","module":"C4","scenario":null},{"value":"-1,04E+03","module":"D","scenario":"S1"},{"value":"-2,05E+01","module":"D","scenario":"S2"}]},{"parameter":"WDP","unit":"m3 world-eq. Deprived","values":[{"value":"2,23E+01","module":"A1-A3","scenario":null},{"value":"2,83E-02","module":"A4","scenario":null},{"value":"1,93E-01","module":"A5","scenario":null},{"value":"0,00E+00","module":"C1","scenario":null},{"value":"2,92E-03","module":"C2","scenario":null},{"value":"1,14E+01","module":"C3","scenario":null},{"value":"-3,70E-02","module":"C4","scenario":null},{"value":"-4,56E+00","module":"D","scenario":"S1"},{"value":"-4,44E-02","module":"D","scenario":"S2"}]},{"parameter":"EP-freshwater","unit":"kg P-eq","values":[{"value":"1,49E-04","module":"A1-A3","scenario":null},{"value":"9,66E-06","module":"A4","scenario":null},{"value":"2,10E-08","module":"A5","scenario":null},{"value":"0,00E+00","module":"C1","scenario":null},{"value":"9,97E-07","module":"C2","scenario":null},{"value":"1,38E-06","module":"C3","scenario":null},{"value":"5,54E-04","module":"C4","scenario":null},{"value":"-7,73E-05","module":"D","scenario":"S1"},{"value":"-2,53E-07","module":"D","scenario":"S2"}]},{"parameter":"EP-marine","unit":"kg N-eq","values":[{"value":"5,97E-02","module":"A1-A3","scenario":null},{"value":"4,63E-03","module":"A4","scenario":null},{"value":"4,39E-05","module":"A5","scenario":null},{"value":"0,00E+00","module":"C1","scenario":null},{"value":"4,78E-04","module":"C2","scenario":null},{"value":"2,74E-03","module":"C3","scenario":null},{"value":"2,04E-03","module":"C4","scenario":null},{"value":"-2,22E-02","module":"D","scenario":"S1"},{"value":"-3,75E-04","module":"D","scenario":"S2"}]},{"parameter":"EP-terrestrial","unit":"mol N-eq.","values":[{"value":"6,52E-01","module":"A1-A3","scenario":null},{"value":"5,19E-02","module":"A4","scenario":null},{"value":"9,80E-04","module":"A5","scenario":null},{"value":"0,00E+00","module":"C1","scenario":null},{"value":"5,35E-03","module":"C2","scenario":null},{"value":"5,82E-02","module":"C3","scenario":null},{"value":"2,24E-02","module":"C4","scenario":null},{"value":"-2,37E-01","module":"D","scenario":"S1"},{"value":"-4,06E-03","module":"D","scenario":"S2"}]}],"additional_environmental_impact":[{"parameter":"PM","unit":"Disease incidence","values":[{"value":"2,16E-06","module":"A1-A3","scenario":null},{"value":"5,40E-08","module":"A4","scenario":null},{"value":"1,24E-09","module":"A5","scenario":null},{"value":"0,00E+00","module":"C1","scenario":null},{"value":"5,57E-09","module":"C2","scenario":null},{"value":"7,31E-08","module":"C3","scenario":null},{"value":"8,81E-08","module":"C4","scenario":null},{"value":"-6,71E-07","module":"D","scenario":"S1"},{"value":"-1,11E-08","module":"D","scenario":"S2"}]},{"parameter":"ETP-fw","unit":"CTUe","values":[{"value":"2,09E+03","module":"A1-A3","scenario":null},{"value":"3,13E+01","module":"A4","scenario":null},{"value":"1,16E-01","module":"A5","scenario":null},{"value":"0,00E+00","module":"C1","scenario":null},{"value":"3,23E+00","module":"C2","scenario":null},{"value":"7,83E+00","module":"C3","scenario":null},{"value":"4,16E+01","module":"C4","scenario":null},{"value":"-2,18E+02","module":"D","scenario":"S1"},{"value":"-3,58E+00","module":"D","scenario":"S2"}]},{"parameter":"HTP-c","unit":"CTUh","values":[{"value":"4,23E-08","module":"A1-A3","scenario":null},{"value":"6,32E-10","module":"A4","scenario":null},{"value":"1,34E-11","module":"A5","scenario":null},{"value":"0,00E+00","module":"C1","scenario":null},{"value":"6,52E-11","module":"C2","scenario":null},{"value":"7,75E-10","module":"C3","scenario":null},{"value":"1,86E-09","module":"C4","scenario":null},{"value":"-9,82E-09","module":"D","scenario":"S1"},{"value":"-1,24E-10","module":"D","scenario":"S2"}]},{"parameter":"HTP-nc","unit":"CTUh","values":[{"value":"1,76E-06","module":"A1-A3","scenario":null},{"value":"3,70E-08","module":"A4","scenario":null},{"value":"4,24E-10","module":"A5","scenario":null},{"value":"0,00E+00","module":"C1","scenario":null},{"value":"3,82E-09","module":"C2","scenario":null},{"value":"2,55E-08","module":"C3","scenario":null},{"value":"1,56E-07","module":"C4","scenario":null},{"value":"-3,88E-07","module":"D","scenario":"S1"},{"value":"-6,01E-09","module":"D","scenario":"S2"}]},{"parameter":"SQP","unit":"-","values":[{"value":"8,08E+01","module":"A1-A3","scenario":null},{"value":"1,49E+01","module":"A4","scenario":null},{"value":"7,17E-02","module":"A5","scenario":null},{"value":"0,00E+00","module":"C1","scenario":null},{"value":"1,54E+00","module":"C2","scenario":null},{"value":"4,59E+00","module":"C3","scenario":null},{"value":"2,98E+00","module":"C4","scenario":null},{"value":"-1,59E+02","module":"D","scenario":"S1"},{"value":"-9,63E-01","module":"D","scenario":"S2"}]}],"resource_use":[{"parameter":"PERE","unit":"MJ","values":[{"value":"1,14E+02","module":"A1-A3","scenario":null},{"value":"2,42E+00","module":"A4","scenario":null},{"value":"5,06E-02","module":"A5","scenario":null},{"value":"0,00E+00","module":"C1","scenario":null},{"value":"2,49E-01","module":"C2","scenario":null},{"value":"3,27E+00","module":"C3","scenario":null},{"value":"3,18E+00","module":"C4","scenario":null},{"value":"-2,33E+02","module":"D","scenario":"S1"},{"value":"-1,20E+00","module":"D","scenario":"S2"}]},{"parameter":"PERM","unit":"","values":[{"value":"0,00E+00","module":"A1-A3","scenario":null},{"value":"0,00E+00","module":"A4","scenario":null},{"value":"0,00E+00","module":"A5","scenario":null},{"value":"0,00E+00","module":"C1","scenario":null},{"value":"0,00E+00","module":"C2","scenario":null},{"value":"0,00E+00","module":"C3","scenario":null},{"value":"0,00E+00","module":"C4","scenario":null},{"value":"0,00E+00","module":"D","scenario":"S1"},{"value":"0,00E+00","module":"D","scenario":"S2"}]},{"parameter":"PERT","unit":"MJ","values":[{"value":"1,14E+02","module":"A1-A3","scenario":null},{"value":"2,42E+00","module":"A4","scenario":null},{"value":"5,06E-02","module":"A5","scenario":null},{"value":"0,00E+00","module":"C1","scenario":null},{"value":"2,49E-01","module":"C2","scenario":null},{"value":"3,27E+00","module":"C3","scenario":null},{"value":"3,18E+00","module":"C4","scenario":null},{"value":"-2,33E+02","module":"D","scenario":"S1"},{"value":"-1,20E+00","module":"D","scenario":"S2"}]},{"parameter":"PENRE","unit":"MJ","values":[{"value":"2,06E+03","module":"A1-A3","scenario":null},{"value":"4,34E+01","module":"A4","scenario":null},{"value":"3,11E+01","module":"A5","scenario":null},{"value":"0,00E+00","module":"C1","scenario":null},{"value":"4,48E+00","module":"C2","scenario":null},{"value":"1,69E+03","module":"C3","scenario":null},{"value":"4,38E+01","module":"C4","scenario":null},{"value":"-1,04E+03","module":"D","scenario":"S1"},{"value":"-2,05E+01","module":"D","scenario":"S2"}]},{"parameter":"PENRM","unit":"MJ","values":[{"value":"1,71E+03","module":"A1-A3","scenario":null},{"value":"0,00E+00","module":"A4","scenario":null},{"value":"-3,09E+01","module":"A5","scenario":null},{"value":"0,00E+00","module":"C1","scenario":null},{"value":"0,00E+00","module":"C2","scenario":null},{"value":"-1,68E+03","module":"C3","scenario":null},{"value":"0,00E+00","module":"C4","scenario":null},{"value":"0,00E+00","module":"D","scenario":"S1"},{"value":"0,00E+00","module":"D","scenario":"S2"}]},{"parameter":"PENRT","unit":"MJ","values":[{"value":"3,77E+03","module":"A1-A3","scenario":null},{"value":"4,34E+01","module":"A4","scenario":null},{"value":"2,56E-01","module":"A5","scenario":null},{"value":"0,00E+00","module":"C1","scenario":null},{"value":"4,48E+00","module":"C2","scenario":null},{"value":"1,63E+01","module":"C3","scenario":null},{"value":"4,38E+01","module":"C4","scenario":null},{"value":"-1,04E+03","module":"D","scenario":"S1"},{"value":"-2,05E+01","module":"D","scenario":"S2"}]},{"parameter":"SM","unit":"kg","values":[{"value":"0,00E+00","module":"A1-A3","scenario":null},{"value":"0,00E+00","module":"A4","scenario":null},{"value":"0,00E+00","module":"A5","scenario":null},{"value":"0,00E+00","module":"C1","scenario":null},{"value":"0,00E+00","module":"C2","scenario":null},{"value":"0,00E+00","module":"C3","scenario":null},{"value":"0,00E+00","module":"C4","scenario":null},{"value":"0,00E+00","module":"D","scenario":"S1"},{"value":"0,00E+00","module":"D","scenario":"S2"}]},{"parameter":"RSF","unit":"MJ","values":[{"value":"0,00E+00","module":"A1-A3","scenario":null},{"value":"0,00E+00","module":"A4","scenario":null},{"value":"0,00E+00","module":"A5","scenario":null},{"value":"0,00E+00","module":"C1","scenario":null},{"value":"0,00E+00","module":"C2","scenario":null},{"value":"0,00E+00","module":"C3","scenario":null},{"value":"0,00E+00","module":"C4","scenario":null},{"value":"0,00E+00","module":"D","scenario":"S1"},{"value":"0,00E+00","module":"D","scenario":"S2"}]},{"parameter":"NRSF","unit":"MJ","values":[{"value":"0,00E+00","module":"A1-A3","scenario":null},{"value":"0,00E+00","module":"A4","scenario":null},{"value":"0,00E+00","module":"A5","scenario":null},{"value":"0,00E+00","module":"C1","scenario":null},{"value":"0,00E+00","module":"C2","scenario":null},{"value":"0,00E+00","module":"C3","scenario":null},{"value":"0,00E+00","module":"C4","scenario":null},{"value":"0,00E+00","module":"D","scenario":"S1"},{"value":"0,00E+00","module":"D","scenario":"S2"}]},{"parameter":"FW","unit":"m3","values":[{"value":"6,33E-01","module":"A1-A3","scenario":null},{"value":"2,77E-03","module":"A4","scenario":null},{"value":"4,52E-03","module":"A5","scenario":null},{"value":"0,00E+00","module":"C1","scenario":null},{"value":"2,86E-04","module":"C2","scenario":null},{"value":"2,68E-01","module":"C3","scenario":null},{"value":"4,03E-04","module":"C4","scenario":null},{"value":"-2,29E-01","module":"D","scenario":"S1"},{"value":"-2,61E-03","module":"D","scenario":"S2"}]}],"end_of_life_waste":[{"parameter":"HWD","unit":"kg","values":[{"value":"2,92E-07","module":"A1-A3","scenario":null},{"value":"2,19E-09","module":"A4","scenario":null},{"value":"4,56E-11","module":"A5","scenario":null},{"value":"0,00E+00","module":"C1","scenario":null},{"value":"2,26E-10","module":"C2","scenario":null},{"value":"2,92E-09","module":"C3","scenario":null},{"value":"7,87E-09","module":"C4","scenario":null},{"value":"-2,32E-07","module":"D","scenario":"S1"},{"value":"-3,07E-09","module":"D","scenario":"S2"}]},{"parameter":"NHWD","unit":"kg","values":[{"value":"9,87E-01","module":"A1-A3","scenario":null},{"value":"6,44E-03","module":"A4","scenario":null},{"value":"8,30E-03","module":"A5","scenario":null},{"value":"0,00E+00","module":"C1","scenario":null},{"value":"6,65E-04","module":"C2","scenario":null},{"value":"8,06E-01","module":"C3","scenario":null},{"value":"4,17E+01","module":"C4","scenario":null},{"value":"-4,83E-01","module":"D","scenario":"S1"},{"value":"-4,33E-03","module":"D","scenario":"S2"}]},{"parameter":"RWD","unit":"kg","values":[{"value":"7,89E-02","module":"A1-A3","scenario":null},{"value":"5,25E-05","module":"A4","scenario":null},{"value":"1,45E-05","module":"A5","scenario":null},{"value":"0,00E+00","module":"C1","scenario":null},{"value":"5,41E-06","module":"C2","scenario":null},{"value":"9,24E-04","module":"C3","scenario":null},{"value":"5,08E-04","module":"C4","scenario":null},{"value":"-7,63E-02","module":"D","scenario":"S1"},{"value":"-1,85E-03","module":"D","scenario":"S2"}]}],"end_of_life_flow":[{"parameter":"CRU","unit":"kg","values":[{"value":"0,00E+00","module":"A1-A3","scenario":null},{"value":"0,00E+00","module":"A4","scenario":null},{"value":"0,00E+00","module":"A5","scenario":null},{"value":"0,00E+00","module":"C1","scenario":null},{"value":"0,00E+00","module":"C2","scenario":null},{"value":"0,00E+00","module":"C3","scenario":null},{"value":"0,00E+00","module":"C4","scenario":null},{"value":"0,00E+00","module":"D","scenario":"S1"},{"value":"0,00E+00","module":"D","scenario":"S2"}]},{"parameter":"MFR","unit":"kg","values":[{"value":"0,00E+00","module":"A1-A3","scenario":null},{"value":"0,00E+00","module":"A4","scenario":null},{"value":"0,00E+00","module":"A5","scenario":null},{"value":"0,00E+00","module":"C1","scenario":null},{"value":"0,00E+00","module":"C2","scenario":null},{"value":"0,00E+00","module":"C3","scenario":null},{"value":"0,00E+00","module":"C4","scenario":null},{"value":"0,00E+00","module":"D","scenario":"S1"},{"value":"0,00E+00","module":"D","scenario":"S2"}]},{"parameter":"MER","unit":"kg","values":[{"value":"0,00E+00","module":"A1-A3","scenario":null},{"value":"0,00E+00","module":"A4","scenario":null},{"value":"0,00E+00","module":"A5","scenario":null},{"value":"0,00E+00","module":"C1","scenario":null},{"value":"0,00E+00","module":"C2","scenario":null},{"value":"0,00E+00","module":"C3","scenario":null},{"value":"0,00E+00","module":"C4","scenario":null},{"value":"0,00E+00","module":"D","scenario":"S1"},{"value":"0,00E+00","module":"D","scenario":"S2"}]},{"parameter":"EEE","unit":"MJ","values":[{"value":"0,00E+00","module":"A1-A3","scenario":null},{"value":"0,00E+00","module":"A4","scenario":null},{"value":"4,47E+00","module":"A5","scenario":null},{"value":"0,00E+00","module":"C1","scenario":null},{"value":"0,00E+00","module":"C2","scenario":null},{"value":"2,54E+02","module":"C3","scenario":null},{"value":"0,00E+00","module":"C4","scenario":null},{"value":"0,00E+00","module":"D","scenario":"S1"},{"value":"0,00E+00","module":"D","scenario":"S2"}]},{"parameter":"EET","unit":"MJ","values":[{"value":"0,00E+00","module":"A1-A3","scenario":null},{"value":"0,00E+00","module":"A4","scenario":null},{"value":"7,95E+00","module":"A5","scenario":null},{"value":"0,00E+00","module":"C1","scenario":null},{"value":"0,00E+00","module":"C2","scenario":null},{"value":"4,53E+02","module":"C3","scenario":null},{"value":"0,00E+00","module":"C4","scenario":null},{"value":"0,00E+00","module":"D","scenario":"S1"},{"value":"0,00E+00","module":"D","scenario":"S2"}]}]}