{"product_name":"Kooltherm\u00ae K12 D","epd_id":"EPD-KSI-20230320-CBA1-EN","declared_unit":{"unit":"m2","amount":1},"compliance":["DIN EN 15804+A2","ISO 14025"],"producer_name":"Kingspan Insulation","environmental_impact":[{"parameter":"GWP-total","unit":"kg CO2-eq","values":[{"value":"7,46E+00","module":"A1-A3","scenario":null},{"value":"3,14E-02","module":"A4","scenario":null},{"value":"1,88E-01","module":"A5","scenario":null},{"value":"2,40E-03","module":"C1","scenario":null},{"value":"1,57E-02","module":"C2","scenario":null},{"value":"8,03E+00","module":"C3","scenario":null},{"value":"0,00E+00","module":"C4","scenario":null},{"value":"-3,88E+00","module":"D","scenario":null}]},{"parameter":"GWP-fossil","unit":"kg CO2-eq","values":[{"value":"7,63E+00","module":"A1-A3","scenario":null},{"value":"3,13E-02","module":"A4","scenario":null},{"value":"1,88E-01","module":"A5","scenario":null},{"value":"2,39E-03","module":"C1","scenario":null},{"value":"1,57E-02","module":"C2","scenario":null},{"value":"8,03E+00","module":"C3","scenario":null},{"value":"0,00E+00","module":"C4","scenario":null},{"value":"-3,86E+00","module":"D","scenario":null}]},{"parameter":"GWP-biogenic","unit":"kg CO2-eq","values":[{"value":"-2,44E-01","module":"A1-A3","scenario":null},{"value":"-4,32E-05","module":"A4","scenario":null},{"value":"1,03E-05","module":"A5","scenario":null},{"value":"3,20E-06","module":"C1","scenario":null},{"value":"-2,16E-05","module":"C2","scenario":null},{"value":"5,46E-04","module":"C3","scenario":null},{"value":"0,00E+00","module":"C4","scenario":null},{"value":"-1,79E-02","module":"D","scenario":null}]},{"parameter":"GWP-luluc","unit":"kg CO2-eq","values":[{"value":"8,02E-02","module":"A1-A3","scenario":null},{"value":"1,75E-04","module":"A4","scenario":null},{"value":"2,23E-06","module":"A5","scenario":null},{"value":"2,95E-08","module":"C1","scenario":null},{"value":"8,73E-05","module":"C2","scenario":null},{"value":"1,43E-05","module":"C3","scenario":null},{"value":"0,00E+00","module":"C4","scenario":null},{"value":"-4,75E-04","module":"D","scenario":null}]},{"parameter":"ODP","unit":"kg CFC11-eq","values":[{"value":"1,42E-08","module":"A1-A3","scenario":null},{"value":"1,88E-15","module":"A4","scenario":null},{"value":"3,35E-14","module":"A5","scenario":null},{"value":"1,47E-16","module":"C1","scenario":null},{"value":"9,38E-16","module":"C2","scenario":null},{"value":"5,88E-13","module":"C3","scenario":null},{"value":"0,00E+00","module":"C4","scenario":null},{"value":"-2,18E-11","module":"D","scenario":null}]},{"parameter":"AP","unit":"mol H+-eq","values":[{"value":"1,65E-02","module":"A1-A3","scenario":null},{"value":"3,23E-05","module":"A4","scenario":null},{"value":"2,34E-05","module":"A5","scenario":null},{"value":"1,11E-05","module":"C1","scenario":null},{"value":"1,61E-05","module":"C2","scenario":null},{"value":"4,74E-03","module":"C3","scenario":null},{"value":"0,00E+00","module":"C4","scenario":null},{"value":"-7,78E-03","module":"D","scenario":null}]},{"parameter":"POCP","unit":"kg NMVOC-eq","values":[{"value":"2,25E-02","module":"A1-A3","scenario":null},{"value":"2,84E-05","module":"A4","scenario":null},{"value":"1,81E-05","module":"A5","scenario":null},{"value":"1,50E-05","module":"C1","scenario":null},{"value":"1,42E-05","module":"C2","scenario":null},{"value":"5,89E-03","module":"C3","scenario":null},{"value":"0,00E+00","module":"C4","scenario":null},{"value":"-4,48E-03","module":"D","scenario":null}]},{"parameter":"ADPE","unit":"kg Sb-eq","values":[{"value":"7,22E-06","module":"A1-A3","scenario":null},{"value":"2,62E-09","module":"A4","scenario":null},{"value":"8,18E-10","module":"A5","scenario":null},{"value":"9,79E-11","module":"C1","scenario":null},{"value":"1,31E-09","module":"C2","scenario":null},{"value":"1,62E-08","module":"C3","scenario":null},{"value":"0,00E+00","module":"C4","scenario":null},{"value":"-5,25E-07","module":"D","scenario":null}]},{"parameter":"ADPF","unit":"MJ","values":[{"value":"2,10E+02","module":"A1-A3","scenario":null},{"value":"4,18E-01","module":"A4","scenario":null},{"value":"6,94E-02","module":"A5","scenario":null},{"value":"3,24E-02","module":"C1","scenario":null},{"value":"2,09E-01","module":"C2","scenario":null},{"value":"2,07E+00","module":"C3","scenario":null},{"value":"0,00E+00","module":"C4","scenario":null},{"value":"-6,25E+01","module":"D","scenario":null}]},{"parameter":"WDP","unit":"m3 world-eq. Deprived","values":[{"value":"1,20E+00","module":"A1-A3","scenario":null},{"value":"2,81E-04","module":"A4","scenario":null},{"value":"1,78E-02","module":"A5","scenario":null},{"value":"4,45E-06","module":"C1","scenario":null},{"value":"1,40E-04","module":"C2","scenario":null},{"value":"7,91E-01","module":"C3","scenario":null},{"value":"0,00E+00","module":"C4","scenario":null},{"value":"-4,50E-01","module":"D","scenario":null}]},{"parameter":"EP-freshwater","unit":"kg P-eq","values":[{"value":"2,57E-05","module":"A1-A3","scenario":null},{"value":"9,35E-08","module":"A4","scenario":null},{"value":"8,46E-09","module":"A5","scenario":null},{"value":"4,83E-10","module":"C1","scenario":null},{"value":"4,67E-08","module":"C2","scenario":null},{"value":"1,58E-07","module":"C3","scenario":null},{"value":"0,00E+00","module":"C4","scenario":null},{"value":"-4,62E-06","module":"D","scenario":null}]},{"parameter":"EP-marine","unit":"kg N-eq","values":[{"value":"4,43E-03","module":"A1-A3","scenario":null},{"value":"1,06E-05","module":"A4","scenario":null},{"value":"6,29E-06","module":"A5","scenario":null},{"value":"5,29E-06","module":"C1","scenario":null},{"value":"5,28E-06","module":"C2","scenario":null},{"value":"2,29E-03","module":"C3","scenario":null},{"value":"0,00E+00","module":"C4","scenario":null},{"value":"-1,55E-03","module":"D","scenario":null}]},{"parameter":"EP-terrestrial","unit":"mol N-eq.","values":[{"value":"4,40E-02","module":"A1-A3","scenario":null},{"value":"1,26E-04","module":"A4","scenario":null},{"value":"1,07E-04","module":"A5","scenario":null},{"value":"5,80E-05","module":"C1","scenario":null},{"value":"6,28E-05","module":"C2","scenario":null},{"value":"2,64E-02","module":"C3","scenario":null},{"value":"0,00E+00","module":"C4","scenario":null},{"value":"-1,67E-02","module":"D","scenario":null}]}],"additional_environmental_impact":[{"parameter":"PM","unit":"Disease incidence","values":[{"value":"1,79E-07","module":"A1-A3","scenario":null},{"value":"1,86E-10","module":"A4","scenario":null},{"value":"2,86E-10","module":"A5","scenario":null},{"value":"1,26E-10","module":"C1","scenario":null},{"value":"9,31E-11","module":"C2","scenario":null},{"value":"1,31E-08","module":"C3","scenario":null},{"value":"0,00E+00","module":"C4","scenario":null},{"value":"-7,23E-08","module":"D","scenario":null}]},{"parameter":"ETP-fw","unit":"CTUe","values":[{"value":"7,86E+01","module":"A1-A3","scenario":null},{"value":"2,91E-01","module":"A4","scenario":null},{"value":"4,97E-02","module":"A5","scenario":null},{"value":"2,25E-02","module":"C1","scenario":null},{"value":"1,45E-01","module":"C2","scenario":null},{"value":"7,07E-01","module":"C3","scenario":null},{"value":"0,00E+00","module":"C4","scenario":null},{"value":"-1,50E+01","module":"D","scenario":null}]},{"parameter":"HTP-c","unit":"CTUh","values":[{"value":"3,19E-09","module":"A1-A3","scenario":null},{"value":"5,86E-12","module":"A4","scenario":null},{"value":"2,79E-12","module":"A5","scenario":null},{"value":"4,17E-13","module":"C1","scenario":null},{"value":"2,93E-12","module":"C2","scenario":null},{"value":"5,34E-11","module":"C3","scenario":null},{"value":"0,00E+00","module":"C4","scenario":null},{"value":"-9,74E-10","module":"D","scenario":null}]},{"parameter":"HTP-nc","unit":"CTUh","values":[{"value":"1,16E-07","module":"A1-A3","scenario":null},{"value":"3,04E-10","module":"A4","scenario":null},{"value":"2,82E-10","module":"A5","scenario":null},{"value":"2,11E-11","module":"C1","scenario":null},{"value":"1,52E-10","module":"C2","scenario":null},{"value":"1,94E-09","module":"C3","scenario":null},{"value":"0,00E+00","module":"C4","scenario":null},{"value":"-2,96E-08","module":"D","scenario":null}]},{"parameter":"SQP","unit":"-","values":[{"value":"3,93E+01","module":"A1-A3","scenario":null},{"value":"1,44E-01","module":"A4","scenario":null},{"value":"1,77E-02","module":"A5","scenario":null},{"value":"8,93E-05","module":"C1","scenario":null},{"value":"7,20E-02","module":"C2","scenario":null},{"value":"4,34E-01","module":"C3","scenario":null},{"value":"0,00E+00","module":"C4","scenario":null},{"value":"-9,86E+00","module":"D","scenario":null}]}],"resource_use":[{"parameter":"PERE","unit":"MJ","values":[{"value":"3,40E+01","module":"A1-A3","scenario":null},{"value":"2,38E-02","module":"A4","scenario":null},{"value":"1,78E-02","module":"A5","scenario":null},{"value":"1,22E-04","module":"C1","scenario":null},{"value":"1,19E-02","module":"C2","scenario":null},{"value":"3,61E-01","module":"C3","scenario":null},{"value":"0,00E+00","module":"C4","scenario":null},{"value":"-1,91E+01","module":"D","scenario":null}]},{"parameter":"PERM","unit":"","values":[{"value":"0,00E+00","module":"A1-A3","scenario":null},{"value":"0,00E+00","module":"A4","scenario":null},{"value":"0,00E+00","module":"A5","scenario":null},{"value":"0,00E+00","module":"C1","scenario":null},{"value":"0,00E+00","module":"C2","scenario":null},{"value":"0,00E+00","module":"C3","scenario":null},{"value":"0,00E+00","module":"C4","scenario":null},{"value":"0,00E+00","module":"D","scenario":null}]},{"parameter":"PERT","unit":"MJ","values":[{"value":"3,40E+01","module":"A1-A3","scenario":null},{"value":"2,38E-02","module":"A4","scenario":null},{"value":"1,78E-02","module":"A5","scenario":null},{"value":"1,22E-04","module":"C1","scenario":null},{"value":"1,19E-02","module":"C2","scenario":null},{"value":"3,61E-01","module":"C3","scenario":null},{"value":"0,00E+00","module":"C4","scenario":null},{"value":"-1,91E+01","module":"D","scenario":null}]},{"parameter":"PENRE","unit":"MJ","values":[{"value":"1,05E+02","module":"A1-A3","scenario":null},{"value":"4,19E-01","module":"A4","scenario":null},{"value":"3,27E+00","module":"A5","scenario":null},{"value":"3,24E-02","module":"C1","scenario":null},{"value":"2,10E-01","module":"C2","scenario":null},{"value":"1,04E+02","module":"C3","scenario":null},{"value":"0,00E+00","module":"C4","scenario":null},{"value":"-6,25E+01","module":"D","scenario":null}]},{"parameter":"PENRM","unit":"MJ","values":[{"value":"1,05E+02","module":"A1-A3","scenario":null},{"value":"0,00E+00","module":"A4","scenario":null},{"value":"-3,21E+00","module":"A5","scenario":null},{"value":"0,00E+00","module":"C1","scenario":null},{"value":"0,00E+00","module":"C2","scenario":null},{"value":"-1,02E+02","module":"C3","scenario":null},{"value":"0,00E+00","module":"C4","scenario":null},{"value":"0,00E+00","module":"D","scenario":null}]},{"parameter":"PENRT","unit":"MJ","values":[{"value":"2,10E+02","module":"A1-A3","scenario":null},{"value":"4,19E-01","module":"A4","scenario":null},{"value":"6,95E-02","module":"A5","scenario":null},{"value":"3,24E-02","module":"C1","scenario":null},{"value":"2,10E-01","module":"C2","scenario":null},{"value":"2,07E+00","module":"C3","scenario":null},{"value":"0,00E+00","module":"C4","scenario":null},{"value":"-6,25E+01","module":"D","scenario":null}]},{"parameter":"SM","unit":"kg","values":[{"value":"0,00E+00","module":"A1-A3","scenario":null},{"value":"0,00E+00","module":"A4","scenario":null},{"value":"0,00E+00","module":"A5","scenario":null},{"value":"0,00E+00","module":"C1","scenario":null},{"value":"0,00E+00","module":"C2","scenario":null},{"value":"0,00E+00","module":"C3","scenario":null},{"value":"0,00E+00","module":"C4","scenario":null},{"value":"0,00E+00","module":"D","scenario":null}]},{"parameter":"RSF","unit":"MJ","values":[{"value":"0,00E+00","module":"A1-A3","scenario":null},{"value":"0,00E+00","module":"A4","scenario":null},{"value":"0,00E+00","module":"A5","scenario":null},{"value":"0,00E+00","module":"C1","scenario":null},{"value":"0,00E+00","module":"C2","scenario":null},{"value":"0,00E+00","module":"C3","scenario":null},{"value":"0,00E+00","module":"C4","scenario":null},{"value":"0,00E+00","module":"D","scenario":null}]},{"parameter":"NRSF","unit":"MJ","values":[{"value":"0,00E+00","module":"A1-A3","scenario":null},{"value":"0,00E+00","module":"A4","scenario":null},{"value":"0,00E+00","module":"A5","scenario":null},{"value":"0,00E+00","module":"C1","scenario":null},{"value":"0,00E+00","module":"C2","scenario":null},{"value":"0,00E+00","module":"C3","scenario":null},{"value":"0,00E+00","module":"C4","scenario":null},{"value":"0,00E+00","module":"D","scenario":null}]},{"parameter":"FW","unit":"m3","values":[{"value":"5,56E-02","module":"A1-A3","scenario":null},{"value":"2,69E-05","module":"A4","scenario":null},{"value":"4,24E-04","module":"A5","scenario":null},{"value":"1,84E-07","module":"C1","scenario":null},{"value":"1,35E-05","module":"C2","scenario":null},{"value":"1,86E-02","module":"C3","scenario":null},{"value":"0,00E+00","module":"C4","scenario":null},{"value":"-2,53E-02","module":"D","scenario":null}]}],"end_of_life_waste":[{"parameter":"HWD","unit":"kg","values":[{"value":"9,57E-05","module":"A1-A3","scenario":null},{"value":"2,01E-12","module":"A4","scenario":null},{"value":"5,79E-12","module":"A5","scenario":null},{"value":"1,07E-13","module":"C1","scenario":null},{"value":"1,00E-12","module":"C2","scenario":null},{"value":"2,85E-10","module":"C3","scenario":null},{"value":"0,00E+00","module":"C4","scenario":null},{"value":"-6,09E-09","module":"D","scenario":null}]},{"parameter":"NHWD","unit":"kg","values":[{"value":"3,30E-01","module":"A1-A3","scenario":null},{"value":"6,01E-05","module":"A4","scenario":null},{"value":"1,69E-02","module":"A5","scenario":null},{"value":"3,04E-06","module":"C1","scenario":null},{"value":"3,01E-05","module":"C2","scenario":null},{"value":"4,04E-02","module":"C3","scenario":null},{"value":"0,00E+00","module":"C4","scenario":null},{"value":"-2,36E-01","module":"D","scenario":null}]},{"parameter":"RWD","unit":"kg","values":[{"value":"2,81E-03","module":"A1-A3","scenario":null},{"value":"5,17E-07","module":"A4","scenario":null},{"value":"2,89E-06","module":"A5","scenario":null},{"value":"3,56E-08","module":"C1","scenario":null},{"value":"2,58E-07","module":"C2","scenario":null},{"value":"8,55E-05","module":"C3","scenario":null},{"value":"0,00E+00","module":"C4","scenario":null},{"value":"-4,78E-03","module":"D","scenario":null}]}],"end_of_life_flow":[{"parameter":"CRU","unit":"kg","values":[{"value":"0,00E+00","module":"A1-A3","scenario":null},{"value":"0,00E+00","module":"A4","scenario":null},{"value":"0,00E+00","module":"A5","scenario":null},{"value":"0,00E+00","module":"C1","scenario":null},{"value":"0,00E+00","module":"C2","scenario":null},{"value":"0,00E+00","module":"C3","scenario":null},{"value":"0,00E+00","module":"C4","scenario":null},{"value":"0,00E+00","module":"D","scenario":null}]},{"parameter":"MFR","unit":"kg","values":[{"value":"0,00E+00","module":"A1-A3","scenario":null},{"value":"0,00E+00","module":"A4","scenario":null},{"value":"0,00E+00","module":"A5","scenario":null},{"value":"0,00E+00","module":"C1","scenario":null},{"value":"0,00E+00","module":"C2","scenario":null},{"value":"9,72E-02","module":"C3","scenario":null},{"value":"0,00E+00","module":"C4","scenario":null},{"value":"0,00E+00","module":"D","scenario":null}]},{"parameter":"MER","unit":"kg","values":[{"value":"0,00E+00","module":"A1-A3","scenario":null},{"value":"0,00E+00","module":"A4","scenario":null},{"value":"7,53E-02","module":"A5","scenario":null},{"value":"0,00E+00","module":"C1","scenario":null},{"value":"0,00E+00","module":"C2","scenario":null},{"value":"3,64E+00","module":"C3","scenario":null},{"value":"0,00E+00","module":"C4","scenario":null},{"value":"0,00E+00","module":"D","scenario":null}]},{"parameter":"EEE","unit":"MJ","values":[{"value":"0,00E+00","module":"A1-A3","scenario":null},{"value":"0,00E+00","module":"A4","scenario":null},{"value":"3,42E-01","module":"A5","scenario":null},{"value":"0,00E+00","module":"C1","scenario":null},{"value":"0,00E+00","module":"C2","scenario":null},{"value":"1,39E+01","module":"C3","scenario":null},{"value":"0,00E+00","module":"C4","scenario":null},{"value":"0,00E+00","module":"D","scenario":null}]},{"parameter":"EET","unit":"MJ","values":[{"value":"0,00E+00","module":"A1-A3","scenario":null},{"value":"0,00E+00","module":"A4","scenario":null},{"value":"6,11E-01","module":"A5","scenario":null},{"value":"0,00E+00","module":"C1","scenario":null},{"value":"0,00E+00","module":"C2","scenario":null},{"value":"2,48E+01","module":"C3","scenario":null},{"value":"0,00E+00","module":"C4","scenario":null},{"value":"0,00E+00","module":"D","scenario":null}]}]}