{"product_name":"Kaiflex KKplus s2","epd_id":"EPD-KAI-20200016-IBC1-EN","declared_unit":{"unit":"m3","amount":1},"compliance":["DIN EN 15804","ISO 14025"],"producer_name":"Kaimann GmbH","environmental_impact":[{"parameter":"GWP-total","unit":"kg CO2-eq","values":[{"value":"2,22E+02","module":"A1","scenario":null},{"value":"1,09E+01","module":"A2","scenario":null},{"value":"2,64E+01","module":"A3","scenario":null},{"value":"6,54E+00","module":"A4","scenario":null},{"value":"1,18E+01","module":"A5","scenario":null},{"value":"8,27E-01","module":"C2","scenario":null},{"value":"1,75E+02","module":"C4","scenario":null},{"value":"-1,93E+02","module":"D","scenario":null},{"value":"2,60E+02","module":"A1A3","scenario":null}]},{"parameter":"ODP","unit":"kg CFC11-eq","values":[{"value":"4,29E-05","module":"A1","scenario":null},{"value":"5,38E-07","module":"A2","scenario":null},{"value":"2,23E-07","module":"A3","scenario":null},{"value":"1,18E-06","module":"A4","scenario":null},{"value":"5,09E-07","module":"A5","scenario":null},{"value":"1,54E-07","module":"C2","scenario":null},{"value":"1,21E-13","module":"C4","scenario":null},{"value":"-2,23E-07","module":"D","scenario":null},{"value":"4,37E-05","module":"A1A3","scenario":null}]},{"parameter":"AP","unit":"mol H+-eq","values":[{"value":"1,38E+00","module":"A1","scenario":null},{"value":"2,40E-01","module":"A2","scenario":null},{"value":"8,69E-02","module":"A3","scenario":null},{"value":"3,13E-02","module":"A4","scenario":null},{"value":"1,48E-02","module":"A5","scenario":null},{"value":"3,27E-03","module":"C2","scenario":null},{"value":"1,98E-02","module":"C4","scenario":null},{"value":"-1,92E-01","module":"D","scenario":null},{"value":"1,71E+00","module":"A1A3","scenario":null}]},{"parameter":"EP","unit":"kg PO_4^3-eq","values":[{"value":"9,04E-01","module":"A1","scenario":null},{"value":"2,71E-02","module":"A2","scenario":null},{"value":"2,05E-02","module":"A3","scenario":null},{"value":"6,56E-03","module":"A4","scenario":null},{"value":"5,99E-03","module":"A5","scenario":null},{"value":"7,70E-04","module":"C2","scenario":null},{"value":"4,62E-03","module":"C4","scenario":null},{"value":"-4,69E-02","module":"D","scenario":null},{"value":"9,52E-01","module":"A1A3","scenario":null}]},{"parameter":"POCP","unit":"kg NMVOC-eq","values":[{"value":"5,54E-02","module":"A1","scenario":null},{"value":"6,83E-03","module":"A2","scenario":null},{"value":"5,07E-03","module":"A3","scenario":null},{"value":"1,22E-03","module":"A4","scenario":null},{"value":"2,54E-03","module":"A5","scenario":null},{"value":"1,36E-04","module":"C2","scenario":null},{"value":"1,17E-03","module":"C4","scenario":null},{"value":"-9,83E-03","module":"D","scenario":null},{"value":"6,73E-02","module":"A1A3","scenario":null}]},{"parameter":"ADPE","unit":"kg Sb-eq","values":[{"value":"3,42E-02","module":"A1","scenario":null},{"value":"8,86E-06","module":"A2","scenario":null},{"value":"9,33E-06","module":"A3","scenario":null},{"value":"1,90E-05","module":"A4","scenario":null},{"value":"1,11E-05","module":"A5","scenario":null},{"value":"2,48E-06","module":"C2","scenario":null},{"value":"1,17E-06","module":"C4","scenario":null},{"value":"-1,25E-05","module":"D","scenario":null},{"value":"3,43E-02","module":"A1A3","scenario":null}]},{"parameter":"ADPF","unit":"MJ","values":[{"value":"4,05E+03","module":"A1","scenario":null},{"value":"1,42E+02","module":"A2","scenario":null},{"value":"3,19E+02","module":"A3","scenario":null},{"value":"1,00E+02","module":"A4","scenario":null},{"value":"9,22E+01","module":"A5","scenario":null},{"value":"1,28E+01","module":"C2","scenario":null},{"value":"7,28E+01","module":"C4","scenario":null},{"value":"-1,48E+03","module":"D","scenario":null},{"value":"4,51E+03","module":"A1A3","scenario":null}]}],"additional_environmental_impact":[],"resource_use":[{"parameter":"PERE","unit":"MJ","values":[{"value":"2,86E+02","module":"A1","scenario":null},{"value":"8,84E-01","module":"A2","scenario":null},{"value":"2,79E+02","module":"A3","scenario":null},{"value":"1,29E+00","module":"A4","scenario":null},{"value":"6,71E+00","module":"A5","scenario":null},{"value":"1,68E-01","module":"C2","scenario":null},{"value":"2,04E+01","module":"C4","scenario":null},{"value":"-4,94E+02","module":"D","scenario":null},{"value":"5,66E+02","module":"A1A3","scenario":null}]},{"parameter":"PERM","unit":"","values":[{"value":"0,00E+00","module":"A1","scenario":null},{"value":"0,00E+00","module":"A2","scenario":null},{"value":"2,35E+02","module":"A3","scenario":null},{"value":"0,00E+00","module":"A4","scenario":null},{"value":"0,00E+00","module":"A5","scenario":null},{"value":"0,00E+00","module":"C2","scenario":null},{"value":"0,00E+00","module":"C4","scenario":null},{"value":"-2,35E+02","module":"D","scenario":null},{"value":"2,35E+02","module":"A1A3","scenario":null}]},{"parameter":"PERT","unit":"MJ","values":[{"value":"2,86E+02","module":"A1","scenario":null},{"value":"8,84E-01","module":"A2","scenario":null},{"value":"5,13E+02","module":"A3","scenario":null},{"value":"1,29E+00","module":"A4","scenario":null},{"value":"6,71E+00","module":"A5","scenario":null},{"value":"1,68E-01","module":"C2","scenario":null},{"value":"2,04E+01","module":"C4","scenario":null},{"value":"-7,29E+02","module":"D","scenario":null},{"value":"8,01E+02","module":"A1A3","scenario":null}]},{"parameter":"PENRE","unit":"MJ","values":[{"value":"1,37E+03","module":"A1","scenario":null},{"value":"1,42E+02","module":"A2","scenario":null},{"value":"2,24E+02","module":"A3","scenario":null},{"value":"1,02E+02","module":"A4","scenario":null},{"value":"2,10E+02","module":"A5","scenario":null},{"value":"1,30E+01","module":"C2","scenario":null},{"value":"2,94E+03","module":"C4","scenario":null},{"value":"-1,48E+03","module":"D","scenario":null},{"value":"1,74E+03","module":"A1A3","scenario":null}]},{"parameter":"PENRM","unit":"MJ","values":[{"value":"2,86E+03","module":"A1","scenario":null},{"value":"0,00E+00","module":"A2","scenario":null},{"value":"1,16E+02","module":"A3","scenario":null},{"value":"0,00E+00","module":"A4","scenario":null},{"value":"-1,16E+02","module":"A5","scenario":null},{"value":"0,00E+00","module":"C2","scenario":null},{"value":"-2,86E+03","module":"C4","scenario":null},{"value":"0,00E+00","module":"D","scenario":null},{"value":"2,98E+03","module":"A1A3","scenario":null}]},{"parameter":"PENRT","unit":"MJ","values":[{"value":"4,24E+03","module":"A1","scenario":null},{"value":"1,42E+02","module":"A2","scenario":null},{"value":"3,40E+02","module":"A3","scenario":null},{"value":"1,02E+02","module":"A4","scenario":null},{"value":"9,41E+01","module":"A5","scenario":null},{"value":"1,30E+01","module":"C2","scenario":null},{"value":"7,28E+01","module":"C4","scenario":null},{"value":"-1,48E+03","module":"D","scenario":null},{"value":"4,72E+03","module":"A1A3","scenario":null}]},{"parameter":"SM","unit":"kg","values":[{"value":"0,00E+00","module":"A1","scenario":null},{"value":"0,00E+00","module":"A2","scenario":null},{"value":"0,00E+00","module":"A3","scenario":null},{"value":"0,00E+00","module":"A4","scenario":null},{"value":"0,00E+00","module":"A5","scenario":null},{"value":"0,00E+00","module":"C2","scenario":null},{"value":"0,00E+00","module":"C4","scenario":null},{"value":"0,00E+00","module":"D","scenario":null},{"value":"0,00E+00","module":"A1A3","scenario":null}]},{"parameter":"RSF","unit":"MJ","values":[{"value":"0,00E+00","module":"A1","scenario":null},{"value":"0,00E+00","module":"A2","scenario":null},{"value":"0,00E+00","module":"A3","scenario":null},{"value":"0,00E+00","module":"A4","scenario":null},{"value":"0,00E+00","module":"A5","scenario":null},{"value":"0,00E+00","module":"C2","scenario":null},{"value":"0,00E+00","module":"C4","scenario":null},{"value":"0,00E+00","module":"D","scenario":null},{"value":"0,00E+00","module":"A1A3","scenario":null}]},{"parameter":"NRSF","unit":"MJ","values":[{"value":"0,00E+00","module":"A1","scenario":null},{"value":"0,00E+00","module":"A2","scenario":null},{"value":"0,00E+00","module":"A3","scenario":null},{"value":"0,00E+00","module":"A4","scenario":null},{"value":"0,00E+00","module":"A5","scenario":null},{"value":"0,00E+00","module":"C2","scenario":null},{"value":"0,00E+00","module":"C4","scenario":null},{"value":"0,00E+00","module":"D","scenario":null},{"value":"0,00E+00","module":"A1A3","scenario":null}]},{"parameter":"FW","unit":"m3","values":[{"value":"5,50E+00","module":"A1","scenario":null},{"value":"1,32E-02","module":"A2","scenario":null},{"value":"7,24E-01","module":"A3","scenario":null},{"value":"1,88E-02","module":"A4","scenario":null},{"value":"1,10E-01","module":"A5","scenario":null},{"value":"2,44E-03","module":"C2","scenario":null},{"value":"5,70E-01","module":"C4","scenario":null},{"value":"-3,41E+00","module":"D","scenario":null},{"value":"6,24E+00","module":"A1A3","scenario":null}]}],"end_of_life_waste":[{"parameter":"HWD","unit":"kg","values":[{"value":"2,95E-02","module":"A1","scenario":null},{"value":"1,04E-08","module":"A2","scenario":null},{"value":"9,50E-03","module":"A3","scenario":null},{"value":"2,88E-10","module":"A4","scenario":null},{"value":"4,01E-08","module":"A5","scenario":null},{"value":"0,00E+00","module":"C2","scenario":null},{"value":"4,50E-07","module":"C4","scenario":null},{"value":"-1,70E-03","module":"D","scenario":null},{"value":"3,90E-02","module":"A1A3","scenario":null}]},{"parameter":"NHWD","unit":"kg","values":[{"value":"1,40E+02","module":"A1","scenario":null},{"value":"2,04E-01","module":"A2","scenario":null},{"value":"9,01E+00","module":"A3","scenario":null},{"value":"5,64E-03","module":"A4","scenario":null},{"value":"4,08E+00","module":"A5","scenario":null},{"value":"0,00E+00","module":"C2","scenario":null},{"value":"5,13E+01","module":"C4","scenario":null},{"value":"-2,76E+02","module":"D","scenario":null},{"value":"1,50E+02","module":"A1A3","scenario":null}]},{"parameter":"RWD","unit":"kg","values":[{"value":"2,80E-02","module":"A1","scenario":null},{"value":"1,17E-04","module":"A2","scenario":null},{"value":"2,79E-03","module":"A3","scenario":null},{"value":"3,22E-06","module":"A4","scenario":null},{"value":"7,24E-04","module":"A5","scenario":null},{"value":"0,00E+00","module":"C2","scenario":null},{"value":"3,48E-03","module":"C4","scenario":null},{"value":"-4,56E-03","module":"D","scenario":null},{"value":"3,09E-02","module":"A1A3","scenario":null}]}],"end_of_life_flow":[{"parameter":"CRU","unit":"kg","values":[{"value":"0,00E+00","module":"A1","scenario":null},{"value":"0,00E+00","module":"A2","scenario":null},{"value":"0,00E+00","module":"A3","scenario":null},{"value":"0,00E+00","module":"A4","scenario":null},{"value":"1,37E+01","module":"A5","scenario":null},{"value":"0,00E+00","module":"C2","scenario":null},{"value":"0,00E+00","module":"C4","scenario":null},{"value":"0,00E+00","module":"D","scenario":null},{"value":"0,00E+00","module":"A1A3","scenario":null}]},{"parameter":"MFR","unit":"kg","values":[{"value":"0,00E+00","module":"A1","scenario":null},{"value":"0,00E+00","module":"A2","scenario":null},{"value":"0,00E+00","module":"A3","scenario":null},{"value":"0,00E+00","module":"A4","scenario":null},{"value":"0,00E+00","module":"A5","scenario":null},{"value":"0,00E+00","module":"C2","scenario":null},{"value":"0,00E+00","module":"C4","scenario":null},{"value":"0,00E+00","module":"D","scenario":null},{"value":"0,00E+00","module":"A1A3","scenario":null}]},{"parameter":"MER","unit":"kg","values":[{"value":"0,00E+00","module":"A1","scenario":null},{"value":"0,00E+00","module":"A2","scenario":null},{"value":"0,00E+00","module":"A3","scenario":null},{"value":"0,00E+00","module":"A4","scenario":null},{"value":"0,00E+00","module":"A5","scenario":null},{"value":"0,00E+00","module":"C2","scenario":null},{"value":"0,00E+00","module":"C4","scenario":null},{"value":"0,00E+00","module":"D","scenario":null},{"value":"0,00E+00","module":"A1A3","scenario":null}]},{"parameter":"EEE","unit":"MJ","values":[{"value":"0,00E+00","module":"A1","scenario":null},{"value":"0,00E+00","module":"A2","scenario":null},{"value":"0,00E+00","module":"A3","scenario":null},{"value":"0,00E+00","module":"A4","scenario":null},{"value":"0,00E+00","module":"A5","scenario":null},{"value":"0,00E+00","module":"C2","scenario":null},{"value":"0,00E+00","module":"C4","scenario":null},{"value":"0,00E+00","module":"D","scenario":null},{"value":"0,00E+00","module":"A1A3","scenario":null}]},{"parameter":"EET","unit":"MJ","values":[{"value":"0,00E+00","module":"A1","scenario":null},{"value":"0,00E+00","module":"A2","scenario":null},{"value":"0,00E+00","module":"A3","scenario":null},{"value":"0,00E+00","module":"A4","scenario":null},{"value":"6,94E+01","module":"A5","scenario":null},{"value":"0,00E+00","module":"C2","scenario":null},{"value":"1,72E+03","module":"C4","scenario":null},{"value":"0,00E+00","module":"D","scenario":null},{"value":"0,00E+00","module":"A1A3","scenario":null}]}]}