{
    "product_name": "Innent\u00fcren aus Holz und Holzwerkstoffen",
    "epd_id": "EPD-VHI-20200102-IBG1-DE",
    "declared_unit": {
        "unit": "stk",
        "amount": 1.0
    },
    "compliance": [
        "DIN EN 15804",
        "ISO 14025"
    ],
    "producer_name": "Verband der Deutschen Holzwerkstoffindustrie e.V. (VHI)",
    "environmental_impact": [
        {
            "parameter": "GWP-total",
            "values": [
                {
                    "value": "-4,18E+01",
                    "module": "A1",
                    "scenario": null
                },
                {
                    "value": "1,40E+00",
                    "module": "A2",
                    "scenario": null
                },
                {
                    "value": "2,14E+01",
                    "module": "A3",
                    "scenario": null
                },
                {
                    "value": "1,06E+01",
                    "module": "A5",
                    "scenario": null
                },
                {
                    "value": "8,63E-02",
                    "module": "C2",
                    "scenario": null
                },
                {
                    "value": "9,43E+01",
                    "module": "C3",
                    "scenario": null
                },
                {
                    "value": "7,36E+00",
                    "module": "C4",
                    "scenario": null
                },
                {
                    "value": "-4,74E+01",
                    "module": "D",
                    "scenario": null
                }
            ]
        },
        {
            "parameter": "ODP",
            "values": [
                {
                    "value": "5,46E-11",
                    "module": "A1",
                    "scenario": null
                },
                {
                    "value": "4,74E-16",
                    "module": "A2",
                    "scenario": null
                },
                {
                    "value": "4,21E-11",
                    "module": "A3",
                    "scenario": null
                },
                {
                    "value": "4,01E-15",
                    "module": "A5",
                    "scenario": null
                },
                {
                    "value": "2,92E-17",
                    "module": "C2",
                    "scenario": null
                },
                {
                    "value": "2,95E-14",
                    "module": "C3",
                    "scenario": null
                },
                {
                    "value": "6,65E-16",
                    "module": "C4",
                    "scenario": null
                },
                {
                    "value": "-1,02E-12",
                    "module": "D",
                    "scenario": null
                }
            ]
        },
        {
            "parameter": "AP",
            "values": [
                {
                    "value": "1,12E-01",
                    "module": "A1",
                    "scenario": null
                },
                {
                    "value": "1,89E-03",
                    "module": "A2",
                    "scenario": null
                },
                {
                    "value": "6,70E-02",
                    "module": "A3",
                    "scenario": null
                },
                {
                    "value": "3,49E-03",
                    "module": "A5",
                    "scenario": null
                },
                {
                    "value": "1,17E-04",
                    "module": "C2",
                    "scenario": null
                },
                {
                    "value": "6,16E-03",
                    "module": "C3",
                    "scenario": null
                },
                {
                    "value": "8,67E-04",
                    "module": "C4",
                    "scenario": null
                },
                {
                    "value": "-2,70E-02",
                    "module": "D",
                    "scenario": null
                }
            ]
        },
        {
            "parameter": "EP",
            "values": [
                {
                    "value": "2,17E-02",
                    "module": "A1",
                    "scenario": null
                },
                {
                    "value": "4,55E-04",
                    "module": "A2",
                    "scenario": null
                },
                {
                    "value": "1,56E-02",
                    "module": "A3",
                    "scenario": null
                },
                {
                    "value": "7,91E-04",
                    "module": "A5",
                    "scenario": null
                },
                {
                    "value": "2,81E-05",
                    "module": "C2",
                    "scenario": null
                },
                {
                    "value": "1,16E-03",
                    "module": "C3",
                    "scenario": null
                },
                {
                    "value": "3,32E-03",
                    "module": "C4",
                    "scenario": null
                },
                {
                    "value": "-1,70E-03",
                    "module": "D",
                    "scenario": null
                }
            ]
        },
        {
            "parameter": "POCP",
            "values": [
                {
                    "value": "2,46E-02",
                    "module": "A1",
                    "scenario": null
                },
                {
                    "value": "-4,65E-04",
                    "module": "A2",
                    "scenario": null
                },
                {
                    "value": "1,15E-02",
                    "module": "A3",
                    "scenario": null
                },
                {
                    "value": "2,04E-04",
                    "module": "A5",
                    "scenario": null
                },
                {
                    "value": "-2,87E-05",
                    "module": "C2",
                    "scenario": null
                },
                {
                    "value": "3,63E-04",
                    "module": "C3",
                    "scenario": null
                },
                {
                    "value": "8,54E-04",
                    "module": "C4",
                    "scenario": null
                },
                {
                    "value": "-3,19E-03",
                    "module": "D",
                    "scenario": null
                }
            ]
        },
        {
            "parameter": "ADPE",
            "values": [
                {
                    "value": "2,65E-03",
                    "module": "A1",
                    "scenario": null
                },
                {
                    "value": "1,31E-07",
                    "module": "A2",
                    "scenario": null
                },
                {
                    "value": "1,41E-05",
                    "module": "A3",
                    "scenario": null
                },
                {
                    "value": "3,72E-07",
                    "module": "A5",
                    "scenario": null
                },
                {
                    "value": "8,10E-09",
                    "module": "C2",
                    "scenario": null
                },
                {
                    "value": "1,32E-06",
                    "module": "C3",
                    "scenario": null
                },
                {
                    "value": "3,67E-08",
                    "module": "C4",
                    "scenario": null
                },
                {
                    "value": "-1,06E-05",
                    "module": "D",
                    "scenario": null
                }
            ]
        },
        {
            "parameter": "ADPF",
            "values": [
                {
                    "value": "8,61E+02",
                    "module": "A1",
                    "scenario": null
                },
                {
                    "value": "1,86E+01",
                    "module": "A2",
                    "scenario": null
                },
                {
                    "value": "3,71E+02",
                    "module": "A3",
                    "scenario": null
                },
                {
                    "value": "3,22E+00",
                    "module": "A5",
                    "scenario": null
                },
                {
                    "value": "1,14E+00",
                    "module": "C2",
                    "scenario": null
                },
                {
                    "value": "1,07E+01",
                    "module": "C3",
                    "scenario": null
                },
                {
                    "value": "2,82E+00",
                    "module": "C4",
                    "scenario": null
                },
                {
                    "value": "-5,94E+02",
                    "module": "D",
                    "scenario": null
                }
            ]
        }
    ],
    "additional_environmental_impact": [],
    "resource_use": [
        {
            "parameter": "PERE",
            "values": [
                {
                    "value": "3,53E+02",
                    "module": "A1",
                    "scenario": null
                },
                {
                    "value": "1,13E+00",
                    "module": "A2",
                    "scenario": null
                },
                {
                    "value": "5,69E+02",
                    "module": "A3",
                    "scenario": null
                },
                {
                    "value": "8,70E+01",
                    "module": "A5",
                    "scenario": null
                },
                {
                    "value": "6,99E-02",
                    "module": "C2",
                    "scenario": null
                },
                {
                    "value": "4,88E+00",
                    "module": "C3",
                    "scenario": null
                },
                {
                    "value": "2,92E+00",
                    "module": "C4",
                    "scenario": null
                },
                {
                    "value": "-1,70E+02",
                    "module": "D",
                    "scenario": null
                }
            ]
        },
        {
            "parameter": "PERM",
            "values": [
                {
                    "value": "8,70E+02",
                    "module": "A1",
                    "scenario": null
                },
                {
                    "value": "0,00E+00",
                    "module": "A2",
                    "scenario": null
                },
                {
                    "value": "4,32E+01",
                    "module": "A3",
                    "scenario": null
                },
                {
                    "value": "-4,32E+01",
                    "module": "A5",
                    "scenario": null
                },
                {
                    "value": "0,00E+00",
                    "module": "C2",
                    "scenario": null
                },
                {
                    "value": "-8,27E+02",
                    "module": "C3",
                    "scenario": null
                },
                {
                    "value": "-4,35E+01",
                    "module": "C4",
                    "scenario": null
                },
                {
                    "value": "0,00E+00",
                    "module": "D",
                    "scenario": null
                }
            ]
        },
        {
            "parameter": "PERT",
            "values": [
                {
                    "value": "1,22E+03",
                    "module": "A1",
                    "scenario": null
                },
                {
                    "value": "1,13E+00",
                    "module": "A2",
                    "scenario": null
                },
                {
                    "value": "6,12E+02",
                    "module": "A3",
                    "scenario": null
                },
                {
                    "value": "4,38E+01",
                    "module": "A5",
                    "scenario": null
                },
                {
                    "value": "6,99E-02",
                    "module": "C2",
                    "scenario": null
                },
                {
                    "value": "-8,22E+02",
                    "module": "C3",
                    "scenario": null
                },
                {
                    "value": "-4,06E+01",
                    "module": "C4",
                    "scenario": null
                },
                {
                    "value": "-1,70E+02",
                    "module": "D",
                    "scenario": null
                }
            ]
        },
        {
            "parameter": "PENRE",
            "values": [
                {
                    "value": "7,56E+02",
                    "module": "A1",
                    "scenario": null
                },
                {
                    "value": "1,86E+01",
                    "module": "A2",
                    "scenario": null
                },
                {
                    "value": "4,29E+02",
                    "module": "A3",
                    "scenario": null
                },
                {
                    "value": "2,75E+01",
                    "module": "A5",
                    "scenario": null
                },
                {
                    "value": "1,15E+00",
                    "module": "C2",
                    "scenario": null
                },
                {
                    "value": "1,82E+02",
                    "module": "C3",
                    "scenario": null
                },
                {
                    "value": "2,92E+00",
                    "module": "C4",
                    "scenario": null
                },
                {
                    "value": "-6,69E+02",
                    "module": "D",
                    "scenario": null
                }
            ]
        },
        {
            "parameter": "PENRM",
            "values": [
                {
                    "value": "1,78E+02",
                    "module": "A1",
                    "scenario": null
                },
                {
                    "value": "0,00E+00",
                    "module": "A2",
                    "scenario": null
                },
                {
                    "value": "1,20E+01",
                    "module": "A3",
                    "scenario": null
                },
                {
                    "value": "-1,20E+01",
                    "module": "A5",
                    "scenario": null
                },
                {
                    "value": "0,00E+00",
                    "module": "C2",
                    "scenario": null
                },
                {
                    "value": "-1,69E+02",
                    "module": "C3",
                    "scenario": null
                },
                {
                    "value": "-8,92E+00",
                    "module": "C4",
                    "scenario": null
                },
                {
                    "value": "0,00E+00",
                    "module": "D",
                    "scenario": null
                }
            ]
        },
        {
            "parameter": "PENRT",
            "values": [
                {
                    "value": "9,35E+02",
                    "module": "A1",
                    "scenario": null
                },
                {
                    "value": "1,86E+01",
                    "module": "A2",
                    "scenario": null
                },
                {
                    "value": "4,41E+02",
                    "module": "A3",
                    "scenario": null
                },
                {
                    "value": "1,55E+01",
                    "module": "A5",
                    "scenario": null
                },
                {
                    "value": "1,15E+00",
                    "module": "C2",
                    "scenario": null
                },
                {
                    "value": "1,28E+01",
                    "module": "C3",
                    "scenario": null
                },
                {
                    "value": "-6,00E+00",
                    "module": "C4",
                    "scenario": null
                },
                {
                    "value": "-6,69E+02",
                    "module": "D",
                    "scenario": null
                }
            ]
        },
        {
            "parameter": "SM",
            "values": [
                {
                    "value": "5,89E+00",
                    "module": "A1",
                    "scenario": null
                },
                {
                    "value": "0,00E+00",
                    "module": "A2",
                    "scenario": null
                },
                {
                    "value": "3,33E-01",
                    "module": "A3",
                    "scenario": null
                },
                {
                    "value": "0,00E+00",
                    "module": "A5",
                    "scenario": null
                },
                {
                    "value": "0,00E+00",
                    "module": "C2",
                    "scenario": null
                },
                {
                    "value": "0,00E+00",
                    "module": "C3",
                    "scenario": null
                },
                {
                    "value": "0,00E+00",
                    "module": "C4",
                    "scenario": null
                },
                {
                    "value": "1,54E+00",
                    "module": "D",
                    "scenario": null
                }
            ]
        },
        {
            "parameter": "RSF",
            "values": [
                {
                    "value": "1,15E+02",
                    "module": "A1",
                    "scenario": null
                },
                {
                    "value": "0,00E+00",
                    "module": "A2",
                    "scenario": null
                },
                {
                    "value": "9,53E+01",
                    "module": "A3",
                    "scenario": null
                },
                {
                    "value": "6,42E+00",
                    "module": "A5",
                    "scenario": null
                },
                {
                    "value": "0,00E+00",
                    "module": "C2",
                    "scenario": null
                },
                {
                    "value": "0,00E+00",
                    "module": "C3",
                    "scenario": null
                },
                {
                    "value": "0,00E+00",
                    "module": "C4",
                    "scenario": null
                },
                {
                    "value": "7,24E+02",
                    "module": "D",
                    "scenario": null
                }
            ]
        },
        {
            "parameter": "NRSF",
            "values": [
                {
                    "value": "0,00E+00",
                    "module": "A1",
                    "scenario": null
                },
                {
                    "value": "0,00E+00",
                    "module": "A2",
                    "scenario": null
                },
                {
                    "value": "0,00E+00",
                    "module": "A3",
                    "scenario": null
                },
                {
                    "value": "0,00E+00",
                    "module": "A5",
                    "scenario": null
                },
                {
                    "value": "0,00E+00",
                    "module": "C2",
                    "scenario": null
                },
                {
                    "value": "0,00E+00",
                    "module": "C3",
                    "scenario": null
                },
                {
                    "value": "0,00E+00",
                    "module": "C4",
                    "scenario": null
                },
                {
                    "value": "1,69E+02",
                    "module": "D",
                    "scenario": null
                }
            ]
        },
        {
            "parameter": "FW",
            "values": [
                {
                    "value": "3,93E-01",
                    "module": "A1",
                    "scenario": null
                },
                {
                    "value": "1,30E-03",
                    "module": "A2",
                    "scenario": null
                },
                {
                    "value": "2,59E-01",
                    "module": "A3",
                    "scenario": null
                },
                {
                    "value": "2,29E-02",
                    "module": "A5",
                    "scenario": null
                },
                {
                    "value": "8,01E-05",
                    "module": "C2",
                    "scenario": null
                },
                {
                    "value": "3,97E-02",
                    "module": "C3",
                    "scenario": null
                },
                {
                    "value": "4,76E-04",
                    "module": "C4",
                    "scenario": null
                },
                {
                    "value": "8,71E-02",
                    "module": "D",
                    "scenario": null
                }
            ]
        }
    ],
    "end_of_life_waste": [
        {
            "parameter": "HWD",
            "values": [
                {
                    "value": "5,41E-05",
                    "module": "A1",
                    "scenario": null
                },
                {
                    "value": "1,06E-06",
                    "module": "A2",
                    "scenario": null
                },
                {
                    "value": "6,81E-06",
                    "module": "A3",
                    "scenario": null
                },
                {
                    "value": "1,57E-08",
                    "module": "A5",
                    "scenario": null
                },
                {
                    "value": "6,54E-08",
                    "module": "C2",
                    "scenario": null
                },
                {
                    "value": "3,82E-08",
                    "module": "C3",
                    "scenario": null
                },
                {
                    "value": "1,47E-08",
                    "module": "C4",
                    "scenario": null
                },
                {
                    "value": "-3,82E-07",
                    "module": "D",
                    "scenario": null
                }
            ]
        },
        {
            "parameter": "NHWD",
            "values": [
                {
                    "value": "2,47E+00",
                    "module": "A1",
                    "scenario": null
                },
                {
                    "value": "1,25E-03",
                    "module": "A2",
                    "scenario": null
                },
                {
                    "value": "8,77E-01",
                    "module": "A3",
                    "scenario": null
                },
                {
                    "value": "2,47E-01",
                    "module": "A5",
                    "scenario": null
                },
                {
                    "value": "7,70E-05",
                    "module": "C2",
                    "scenario": null
                },
                {
                    "value": "7,72E-01",
                    "module": "C3",
                    "scenario": null
                },
                {
                    "value": "2,81E+00",
                    "module": "C4",
                    "scenario": null
                },
                {
                    "value": "1,88E-01",
                    "module": "D",
                    "scenario": null
                }
            ]
        },
        {
            "parameter": "RWD",
            "values": [
                {
                    "value": "2,92E-02",
                    "module": "A1",
                    "scenario": null
                },
                {
                    "value": "2,21E-05",
                    "module": "A2",
                    "scenario": null
                },
                {
                    "value": "2,76E-02",
                    "module": "A3",
                    "scenario": null
                },
                {
                    "value": "1,15E-04",
                    "module": "A5",
                    "scenario": null
                },
                {
                    "value": "1,36E-06",
                    "module": "C2",
                    "scenario": null
                },
                {
                    "value": "8,47E-04",
                    "module": "C3",
                    "scenario": null
                },
                {
                    "value": "4,01E-05",
                    "module": "C4",
                    "scenario": null
                },
                {
                    "value": "-2,95E-02",
                    "module": "D",
                    "scenario": null
                }
            ]
        }
    ],
    "end_of_life_flow": [
        {
            "parameter": "CRU",
            "values": [
                {
                    "value": "0,00E+00",
                    "module": "A1",
                    "scenario": null
                },
                {
                    "value": "0,00E+00",
                    "module": "A2",
                    "scenario": null
                },
                {
                    "value": "0,00E+00",
                    "module": "A3",
                    "scenario": null
                },
                {
                    "value": "0,00E+00",
                    "module": "A5",
                    "scenario": null
                },
                {
                    "value": "0,00E+00",
                    "module": "C2",
                    "scenario": null
                },
                {
                    "value": "0,00E+00",
                    "module": "C3",
                    "scenario": null
                },
                {
                    "value": "0,00E+00",
                    "module": "C4",
                    "scenario": null
                },
                {
                    "value": "0,00E+00",
                    "module": "D",
                    "scenario": null
                }
            ]
        },
        {
            "parameter": "MFR",
            "values": [
                {
                    "value": "0,00E+00",
                    "module": "A1",
                    "scenario": null
                },
                {
                    "value": "0,00E+00",
                    "module": "A2",
                    "scenario": null
                },
                {
                    "value": "0,00E+00",
                    "module": "A3",
                    "scenario": null
                },
                {
                    "value": "8,28E-04",
                    "module": "A5",
                    "scenario": null
                },
                {
                    "value": "0,00E+00",
                    "module": "C2",
                    "scenario": null
                },
                {
                    "value": "1,85E+00",
                    "module": "C3",
                    "scenario": null
                },
                {
                    "value": "0,00E+00",
                    "module": "C4",
                    "scenario": null
                },
                {
                    "value": "0,00E+00",
                    "module": "D",
                    "scenario": null
                }
            ]
        },
        {
            "parameter": "MER",
            "values": [
                {
                    "value": "0,00E+00",
                    "module": "A1",
                    "scenario": null
                },
                {
                    "value": "0,00E+00",
                    "module": "A2",
                    "scenario": null
                },
                {
                    "value": "0,00E+00",
                    "module": "A3",
                    "scenario": null
                },
                {
                    "value": "0,00E+00",
                    "module": "A5",
                    "scenario": null
                },
                {
                    "value": "0,00E+00",
                    "module": "C2",
                    "scenario": null
                },
                {
                    "value": "5,72E+01",
                    "module": "C3",
                    "scenario": null
                },
                {
                    "value": "0,00E+00",
                    "module": "C4",
                    "scenario": null
                },
                {
                    "value": "0,00E+00",
                    "module": "D",
                    "scenario": null
                }
            ]
        },
        {
            "parameter": "EEE",
            "values": [
                {
                    "value": "0,00E+00",
                    "module": "A1",
                    "scenario": null
                },
                {
                    "value": "0,00E+00",
                    "module": "A2",
                    "scenario": null
                },
                {
                    "value": "0,00E+00",
                    "module": "A3",
                    "scenario": null
                },
                {
                    "value": "9,49E+00",
                    "module": "A5",
                    "scenario": null
                },
                {
                    "value": "0,00E+00",
                    "module": "C2",
                    "scenario": null
                },
                {
                    "value": "1,18E+01",
                    "module": "C3",
                    "scenario": null
                },
                {
                    "value": "1,27E+00",
                    "module": "C4",
                    "scenario": null
                },
                {
                    "value": "0,00E+00",
                    "module": "D",
                    "scenario": null
                }
            ]
        },
        {
            "parameter": "EET",
            "values": [
                {
                    "value": "0,00E+00",
                    "module": "A1",
                    "scenario": null
                },
                {
                    "value": "0,00E+00",
                    "module": "A2",
                    "scenario": null
                },
                {
                    "value": "0,00E+00",
                    "module": "A3",
                    "scenario": null
                },
                {
                    "value": "2,15E+01",
                    "module": "A5",
                    "scenario": null
                },
                {
                    "value": "0,00E+00",
                    "module": "C2",
                    "scenario": null
                },
                {
                    "value": "2,75E+01",
                    "module": "C3",
                    "scenario": null
                },
                {
                    "value": "0,00E+00",
                    "module": "C4",
                    "scenario": null
                },
                {
                    "value": "0,00E+00",
                    "module": "D",
                    "scenario": null
                }
            ]
        }
    ]
}