{"product_name":"Synwer\u00ae \u2013 Head Protector FH 230","epd_id":"EPD-Synwer-179-EN","declared_unit":{"unit":"m2","amount":1},"compliance":["EN 15804+A2","ISO 14025"],"producer_name":"Synwer GmbH","environmental_impact":[{"parameter":"GWP-total","unit":"kg CO2-eq","values":[{"value":"7,91E-01","module":"A1","scenario":"Standard scenario"},{"value":"2,43E-02","module":"A2","scenario":"Standard scenario"},{"value":"2,17E-01","module":"A3","scenario":"Standard scenario"},{"value":"0,00E+00","module":"C1","scenario":"Standard scenario"},{"value":"4,66E-03","module":"C2","scenario":"Standard scenario"},{"value":"5,96E-01","module":"C3","scenario":"Standard scenario"},{"value":"3,00E-07","module":"C4","scenario":"Standard scenario"},{"value":"-4,18E-01","module":"D","scenario":"Standard scenario"},{"value":"1,03E+00","module":"A1A3","scenario":null}]},{"parameter":"GWP-fossil","unit":"kg CO2-eq","values":[{"value":"7,87E-01","module":"A1","scenario":"Standard scenario"},{"value":"2,43E-02","module":"A2","scenario":"Standard scenario"},{"value":"2,34E-01","module":"A3","scenario":"Standard scenario"},{"value":"0,00E+00","module":"C1","scenario":"Standard scenario"},{"value":"4,66E-03","module":"C2","scenario":"Standard scenario"},{"value":"5,96E-01","module":"C3","scenario":"Standard scenario"},{"value":"2,99E-07","module":"C4","scenario":"Standard scenario"},{"value":"-3,98E-01","module":"D","scenario":"Standard scenario"},{"value":"1,05E+00","module":"A1A3","scenario":null}]},{"parameter":"GWP-biogenic","unit":"kg CO2-eq","values":[{"value":"3,85E-03","module":"A1","scenario":"Standard scenario"},{"value":"1,12E-05","module":"A2","scenario":"Standard scenario"},{"value":"-1,75E-02","module":"A3","scenario":"Standard scenario"},{"value":"0,00E+00","module":"C1","scenario":"Standard scenario"},{"value":"2,15E-06","module":"C2","scenario":"Standard scenario"},{"value":"2,04E-05","module":"C3","scenario":"Standard scenario"},{"value":"1,90E-10","module":"C4","scenario":"Standard scenario"},{"value":"-1,92E-02","module":"D","scenario":"Standard scenario"},{"value":"-1,36E-02","module":"A1A3","scenario":null}]},{"parameter":"GWP-luluc","unit":"kg CO2-eq","values":[{"value":"2,63E-04","module":"A1","scenario":"Standard scenario"},{"value":"8,91E-06","module":"A2","scenario":"Standard scenario"},{"value":"3,22E-04","module":"A3","scenario":"Standard scenario"},{"value":"0,00E+00","module":"C1","scenario":"Standard scenario"},{"value":"1,71E-06","module":"C2","scenario":"Standard scenario"},{"value":"2,01E-06","module":"C3","scenario":"Standard scenario"},{"value":"1,09E-11","module":"C4","scenario":"Standard scenario"},{"value":"-2,85E-04","module":"D","scenario":"Standard scenario"},{"value":"5,94E-04","module":"A1A3","scenario":null}]},{"parameter":"ODP","unit":"kg CFC11-eq","values":[{"value":"1,36E-08","module":"A1","scenario":"Standard scenario"},{"value":"5,37E-09","module":"A2","scenario":"Standard scenario"},{"value":"7,92E-09","module":"A3","scenario":"Standard scenario"},{"value":"0,00E+00","module":"C1","scenario":"Standard scenario"},{"value":"1,03E-09","module":"C2","scenario":"Standard scenario"},{"value":"1,20E-09","module":"C3","scenario":"Standard scenario"},{"value":"6,60E-15","module":"C4","scenario":"Standard scenario"},{"value":"-3,24E-08","module":"D","scenario":"Standard scenario"},{"value":"2,69E-08","module":"A1A3","scenario":null}]},{"parameter":"AP","unit":"mol H+-eq","values":[{"value":"3,16E-03","module":"A1","scenario":"Standard scenario"},{"value":"1,41E-04","module":"A2","scenario":"Standard scenario"},{"value":"7,62E-04","module":"A3","scenario":"Standard scenario"},{"value":"0,00E+00","module":"C1","scenario":"Standard scenario"},{"value":"2,70E-05","module":"C2","scenario":"Standard scenario"},{"value":"1,89E-04","module":"C3","scenario":"Standard scenario"},{"value":"3,23E-10","module":"C4","scenario":"Standard scenario"},{"value":"-7,43E-04","module":"D","scenario":"Standard scenario"},{"value":"4,06E-03","module":"A1A3","scenario":null}]},{"parameter":"POCP","unit":"kg NMVOC-eq","values":[{"value":"2,27E-03","module":"A1","scenario":"Standard scenario"},{"value":"1,56E-04","module":"A2","scenario":"Standard scenario"},{"value":"4,46E-04","module":"A3","scenario":"Standard scenario"},{"value":"0,00E+00","module":"C1","scenario":"Standard scenario"},{"value":"3,00E-05","module":"C2","scenario":"Standard scenario"},{"value":"2,36E-04","module":"C3","scenario":"Standard scenario"},{"value":"2,71E-10","module":"C4","scenario":"Standard scenario"},{"value":"-4,35E-04","module":"D","scenario":"Standard scenario"},{"value":"2,87E-03","module":"A1A3","scenario":null}]},{"parameter":"ADPE","unit":"kg Sb-eq","values":[{"value":"7,39E-06","module":"A1","scenario":"Standard scenario"},{"value":"6,16E-07","module":"A2","scenario":"Standard scenario"},{"value":"1,30E-06","module":"A3","scenario":"Standard scenario"},{"value":"0,00E+00","module":"C1","scenario":"Standard scenario"},{"value":"1,18E-07","module":"C2","scenario":"Standard scenario"},{"value":"1,38E-07","module":"C3","scenario":"Standard scenario"},{"value":"2,30E-13","module":"C4","scenario":"Standard scenario"},{"value":"-7,29E-07","module":"D","scenario":"Standard scenario"},{"value":"9,31E-06","module":"A1A3","scenario":null}]},{"parameter":"ADPF","unit":"MJ","values":[{"value":"2,04E+01","module":"A1","scenario":"Standard scenario"},{"value":"3,67E-01","module":"A2","scenario":"Standard scenario"},{"value":"3,23E+00","module":"A3","scenario":"Standard scenario"},{"value":"0,00E+00","module":"C1","scenario":"Standard scenario"},{"value":"7,02E-02","module":"C2","scenario":"Standard scenario"},{"value":"1,21E-01","module":"C3","scenario":"Standard scenario"},{"value":"5,09E-07","module":"C4","scenario":"Standard scenario"},{"value":"-5,85E+00","module":"D","scenario":"Standard scenario"},{"value":"2,40E+01","module":"A1A3","scenario":null}]},{"parameter":"WDP","unit":"m3 world-eq. Deprived","values":[{"value":"6,50E-01","module":"A1","scenario":"Standard scenario"},{"value":"1,31E-03","module":"A2","scenario":"Standard scenario"},{"value":"6,63E-02","module":"A3","scenario":"Standard scenario"},{"value":"0,00E+00","module":"C1","scenario":"Standard scenario"},{"value":"2,51E-04","module":"C2","scenario":"Standard scenario"},{"value":"9,63E-03","module":"C3","scenario":"Standard scenario"},{"value":"2,16E-08","module":"C4","scenario":"Standard scenario"},{"value":"-8,68E-03","module":"D","scenario":"Standard scenario"},{"value":"7,18E-01","module":"A1A3","scenario":null}]},{"parameter":"EP-freshwater","unit":"kg P-eq","values":[{"value":"2,66E-05","module":"A1","scenario":"Standard scenario"},{"value":"2,45E-07","module":"A2","scenario":"Standard scenario"},{"value":"2,63E-05","module":"A3","scenario":"Standard scenario"},{"value":"0,00E+00","module":"C1","scenario":"Standard scenario"},{"value":"4,70E-08","module":"C2","scenario":"Standard scenario"},{"value":"9,66E-08","module":"C3","scenario":"Standard scenario"},{"value":"4,24E-13","module":"C4","scenario":"Standard scenario"},{"value":"-3,55E-05","module":"D","scenario":"Standard scenario"},{"value":"5,31E-05","module":"A1A3","scenario":null}]},{"parameter":"EP-marine","unit":"kg N-eq","values":[{"value":"6,36E-04","module":"A1","scenario":"Standard scenario"},{"value":"4,97E-05","module":"A2","scenario":"Standard scenario"},{"value":"1,58E-04","module":"A3","scenario":"Standard scenario"},{"value":"0,00E+00","module":"C1","scenario":"Standard scenario"},{"value":"9,52E-06","module":"C2","scenario":"Standard scenario"},{"value":"9,99E-05","module":"C3","scenario":"Standard scenario"},{"value":"2,57E-10","module":"C4","scenario":"Standard scenario"},{"value":"-1,37E-04","module":"D","scenario":"Standard scenario"},{"value":"8,44E-04","module":"A1A3","scenario":null}]},{"parameter":"EP-terrestrial","unit":"mol N-eq.","values":[{"value":"5,69E-03","module":"A1","scenario":"Standard scenario"},{"value":"5,48E-04","module":"A2","scenario":"Standard scenario"},{"value":"1,84E-03","module":"A3","scenario":"Standard scenario"},{"value":"0,00E+00","module":"C1","scenario":"Standard scenario"},{"value":"1,05E-04","module":"C2","scenario":"Standard scenario"},{"value":"9,90E-04","module":"C3","scenario":"Standard scenario"},{"value":"6,90E-10","module":"C4","scenario":"Standard scenario"},{"value":"-2,01E-03","module":"D","scenario":"Standard scenario"},{"value":"8,08E-03","module":"A1A3","scenario":null}]}],"additional_environmental_impact":[{"parameter":"PM","unit":"Disease incidence","values":[{"value":"4,18E-08","module":"A1","scenario":"Standard scenario"},{"value":"2,19E-09","module":"A2","scenario":"Standard scenario"},{"value":"6,75E-09","module":"A3","scenario":"Standard scenario"},{"value":"0,00E+00","module":"C1","scenario":"Standard scenario"},{"value":"4,19E-10","module":"C2","scenario":"Standard scenario"},{"value":"7,07E-10","module":"C3","scenario":"Standard scenario"},{"value":"3,60E-15","module":"C4","scenario":"Standard scenario"},{"value":"-2,62E-09","module":"D","scenario":"Standard scenario"},{"value":"5,07E-08","module":"A1A3","scenario":null}]},{"parameter":"ETP-fw","unit":"CTUe","values":[{"value":"1,87E+01","module":"A1","scenario":"Standard scenario"},{"value":"3,27E-01","module":"A2","scenario":"Standard scenario"},{"value":"3,80E+00","module":"A3","scenario":"Standard scenario"},{"value":"0,00E+00","module":"C1","scenario":"Standard scenario"},{"value":"6,26E-02","module":"C2","scenario":"Standard scenario"},{"value":"4,94E-01","module":"C3","scenario":"Standard scenario"},{"value":"6,81E-07","module":"C4","scenario":"Standard scenario"},{"value":"-2,14E+00","module":"D","scenario":"Standard scenario"},{"value":"2,28E+01","module":"A1A3","scenario":null}]},{"parameter":"HTP-c","unit":"CTUh","values":[{"value":"2,30E-10","module":"A1","scenario":"Standard scenario"},{"value":"1,06E-11","module":"A2","scenario":"Standard scenario"},{"value":"6,85E-11","module":"A3","scenario":"Standard scenario"},{"value":"0,00E+00","module":"C1","scenario":"Standard scenario"},{"value":"2,03E-12","module":"C2","scenario":"Standard scenario"},{"value":"2,92E-11","module":"C3","scenario":"Standard scenario"},{"value":"0,00E+00","module":"C4","scenario":"Standard scenario"},{"value":"-4,89E-11","module":"D","scenario":"Standard scenario"},{"value":"3,09E-10","module":"A1A3","scenario":null}]},{"parameter":"HTP-nc","unit":"CTUh","values":[{"value":"1,02E-08","module":"A1","scenario":"Standard scenario"},{"value":"3,58E-10","module":"A2","scenario":"Standard scenario"},{"value":"2,46E-09","module":"A3","scenario":"Standard scenario"},{"value":"0,00E+00","module":"C1","scenario":"Standard scenario"},{"value":"6,85E-11","module":"C2","scenario":"Standard scenario"},{"value":"1,14E-09","module":"C3","scenario":"Standard scenario"},{"value":"3,00E-16","module":"C4","scenario":"Standard scenario"},{"value":"-1,76E-09","module":"D","scenario":"Standard scenario"},{"value":"1,30E-08","module":"A1A3","scenario":null}]},{"parameter":"SQP","unit":"-","values":[{"value":"1,02E+00","module":"A1","scenario":"Standard scenario"},{"value":"3,18E-01","module":"A2","scenario":"Standard scenario"},{"value":"2,89E+00","module":"A3","scenario":"Standard scenario"},{"value":"0,00E+00","module":"C1","scenario":"Standard scenario"},{"value":"6,09E-02","module":"C2","scenario":"Standard scenario"},{"value":"2,51E-02","module":"C3","scenario":"Standard scenario"},{"value":"1,19E-06","module":"C4","scenario":"Standard scenario"},{"value":"-6,04E-01","module":"D","scenario":"Standard scenario"},{"value":"4,23E+00","module":"A1A3","scenario":null}]},{"parameter":"IRP","unit":"kBq U235-eq","values":[{"value":"1,22E-02","module":"A1","scenario":"Standard scenario"},{"value":"1,54E-03","module":"A2","scenario":"Standard scenario"},{"value":"7,94E-03","module":"A3","scenario":"Standard scenario"},{"value":"0,00E+00","module":"C1","scenario":"Standard scenario"},{"value":"2,94E-04","module":"C2","scenario":"Standard scenario"},{"value":"1,56E-04","module":"C3","scenario":"Standard scenario"},{"value":"2,06E-09","module":"C4","scenario":"Standard scenario"},{"value":"-1,11E-02","module":"D","scenario":"Standard scenario"},{"value":"2,17E-02","module":"A1A3","scenario":null}]}],"resource_use":[{"parameter":"PERE","unit":"MJ","values":[{"value":"5,61E-01","module":"A1","scenario":"Standard scenario"},{"value":"4,59E-03","module":"A2","scenario":"Standard scenario"},{"value":"5,90E-01","module":"A3","scenario":"Standard scenario"},{"value":"0,00E+00","module":"C1","scenario":"Standard scenario"},{"value":"8,79E-04","module":"C2","scenario":"Standard scenario"},{"value":"2,30E-03","module":"C3","scenario":"Standard scenario"},{"value":"8,04E-08","module":"C4","scenario":"Standard scenario"},{"value":"-4,00E-01","module":"D","scenario":"Standard scenario"},{"value":"1,16E+00","module":"A1A3","scenario":null}]},{"parameter":"PERM","unit":"","values":[{"value":"0,00E+00","module":"A1","scenario":"Standard scenario"},{"value":"0,00E+00","module":"A2","scenario":"Standard scenario"},{"value":"7,96E-02","module":"A3","scenario":"Standard scenario"},{"value":"0,00E+00","module":"C1","scenario":"Standard scenario"},{"value":"0,00E+00","module":"C2","scenario":"Standard scenario"},{"value":"0,00E+00","module":"C3","scenario":"Standard scenario"},{"value":"0,00E+00","module":"C4","scenario":"Standard scenario"},{"value":"0,00E+00","module":"D","scenario":"Standard scenario"},{"value":"7,96E-02","module":"A1A3","scenario":null}]},{"parameter":"PERT","unit":"MJ","values":[{"value":"5,61E-01","module":"A1","scenario":"Standard scenario"},{"value":"4,59E-03","module":"A2","scenario":"Standard scenario"},{"value":"6,72E-01","module":"A3","scenario":"Standard scenario"},{"value":"0,00E+00","module":"C1","scenario":"Standard scenario"},{"value":"8,79E-04","module":"C2","scenario":"Standard scenario"},{"value":"2,30E-03","module":"C3","scenario":"Standard scenario"},{"value":"1,07E-08","module":"C4","scenario":"Standard scenario"},{"value":"-4,00E-01","module":"D","scenario":"Standard scenario"},{"value":"1,24E+00","module":"A1A3","scenario":null}]},{"parameter":"PENRE","unit":"MJ","values":[{"value":"1,44E+01","module":"A1","scenario":"Standard scenario"},{"value":"3,89E-01","module":"A2","scenario":"Standard scenario"},{"value":"3,08E+00","module":"A3","scenario":"Standard scenario"},{"value":"0,00E+00","module":"C1","scenario":"Standard scenario"},{"value":"7,46E-02","module":"C2","scenario":"Standard scenario"},{"value":"1,32E-01","module":"C3","scenario":"Standard scenario"},{"value":"1,58E-05","module":"C4","scenario":"Standard scenario"},{"value":"-6,37E+00","module":"D","scenario":"Standard scenario"},{"value":"1,79E+01","module":"A1A3","scenario":null}]},{"parameter":"PENRM","unit":"MJ","values":[{"value":"7,42E+00","module":"A1","scenario":"Standard scenario"},{"value":"0,00E+00","module":"A2","scenario":"Standard scenario"},{"value":"3,25E-01","module":"A3","scenario":"Standard scenario"},{"value":"0,00E+00","module":"C1","scenario":"Standard scenario"},{"value":"0,00E+00","module":"C2","scenario":"Standard scenario"},{"value":"0,00E+00","module":"C3","scenario":"Standard scenario"},{"value":"0,00E+00","module":"C4","scenario":"Standard scenario"},{"value":"-6,01E-05","module":"D","scenario":"Standard scenario"},{"value":"7,75E+00","module":"A1A3","scenario":null}]},{"parameter":"PENRT","unit":"MJ","values":[{"value":"2,18E+01","module":"A1","scenario":"Standard scenario"},{"value":"3,89E-01","module":"A2","scenario":"Standard scenario"},{"value":"3,46E+00","module":"A3","scenario":"Standard scenario"},{"value":"0,00E+00","module":"C1","scenario":"Standard scenario"},{"value":"7,46E-02","module":"C2","scenario":"Standard scenario"},{"value":"1,32E-01","module":"C3","scenario":"Standard scenario"},{"value":"5,41E-07","module":"C4","scenario":"Standard scenario"},{"value":"-6,37E+00","module":"D","scenario":"Standard scenario"},{"value":"2,56E+01","module":"A1A3","scenario":null}]},{"parameter":"SM","unit":"kg","values":[{"value":"0,00E+00","module":"A1","scenario":"Standard scenario"},{"value":"0,00E+00","module":"A2","scenario":"Standard scenario"},{"value":"0,00E+00","module":"A3","scenario":"Standard scenario"},{"value":"0,00E+00","module":"C1","scenario":"Standard scenario"},{"value":"0,00E+00","module":"C2","scenario":"Standard scenario"},{"value":"0,00E+00","module":"C3","scenario":"Standard scenario"},{"value":"0,00E+00","module":"C4","scenario":"Standard scenario"},{"value":"0,00E+00","module":"D","scenario":"Standard scenario"},{"value":"0,00E+00","module":"A1A3","scenario":null}]},{"parameter":"RSF","unit":"MJ","values":[{"value":"0,00E+00","module":"A1","scenario":"Standard scenario"},{"value":"0,00E+00","module":"A2","scenario":"Standard scenario"},{"value":"0,00E+00","module":"A3","scenario":"Standard scenario"},{"value":"0,00E+00","module":"C1","scenario":"Standard scenario"},{"value":"0,00E+00","module":"C2","scenario":"Standard scenario"},{"value":"0,00E+00","module":"C3","scenario":"Standard scenario"},{"value":"0,00E+00","module":"C4","scenario":"Standard scenario"},{"value":"0,00E+00","module":"D","scenario":"Standard scenario"},{"value":"0,00E+00","module":"A1A3","scenario":null}]},{"parameter":"NRSF","unit":"MJ","values":[{"value":"0,00E+00","module":"A1","scenario":"Standard scenario"},{"value":"0,00E+00","module":"A2","scenario":"Standard scenario"},{"value":"0,00E+00","module":"A3","scenario":"Standard scenario"},{"value":"0,00E+00","module":"C1","scenario":"Standard scenario"},{"value":"0,00E+00","module":"C2","scenario":"Standard scenario"},{"value":"0,00E+00","module":"C3","scenario":"Standard scenario"},{"value":"0,00E+00","module":"C4","scenario":"Standard scenario"},{"value":"0,00E+00","module":"D","scenario":"Standard scenario"},{"value":"0,00E+00","module":"A1A3","scenario":null}]},{"parameter":"FW","unit":"m3","values":[{"value":"1,32E-02","module":"A1","scenario":"Standard scenario"},{"value":"4,47E-05","module":"A2","scenario":"Standard scenario"},{"value":"2,39E-03","module":"A3","scenario":"Standard scenario"},{"value":"0,00E+00","module":"C1","scenario":"Standard scenario"},{"value":"8,55E-06","module":"C2","scenario":"Standard scenario"},{"value":"3,13E-04","module":"C3","scenario":"Standard scenario"},{"value":"5,32E-10","module":"C4","scenario":"Standard scenario"},{"value":"-1,37E-03","module":"D","scenario":"Standard scenario"},{"value":"1,56E-02","module":"A1A3","scenario":null}]}],"end_of_life_waste":[{"parameter":"HWD","unit":"kg","values":[{"value":"2,96E-06","module":"A1","scenario":"Standard scenario"},{"value":"9,29E-07","module":"A2","scenario":"Standard scenario"},{"value":"1,20E-06","module":"A3","scenario":"Standard scenario"},{"value":"0,00E+00","module":"C1","scenario":"Standard scenario"},{"value":"1,78E-07","module":"C2","scenario":"Standard scenario"},{"value":"6,01E-07","module":"C3","scenario":"Standard scenario"},{"value":"7,69E-13","module":"C4","scenario":"Standard scenario"},{"value":"-4,34E-06","module":"D","scenario":"Standard scenario"},{"value":"5,09E-06","module":"A1A3","scenario":null}]},{"parameter":"NHWD","unit":"kg","values":[{"value":"3,40E-02","module":"A1","scenario":"Standard scenario"},{"value":"2,33E-02","module":"A2","scenario":"Standard scenario"},{"value":"1,80E-02","module":"A3","scenario":"Standard scenario"},{"value":"0,00E+00","module":"C1","scenario":"Standard scenario"},{"value":"4,45E-03","module":"C2","scenario":"Standard scenario"},{"value":"7,11E-03","module":"C3","scenario":"Standard scenario"},{"value":"2,00E-06","module":"C4","scenario":"Standard scenario"},{"value":"-1,34E-02","module":"D","scenario":"Standard scenario"},{"value":"7,53E-02","module":"A1A3","scenario":null}]},{"parameter":"RWD","unit":"kg","values":[{"value":"1,05E-05","module":"A1","scenario":"Standard scenario"},{"value":"2,41E-06","module":"A2","scenario":"Standard scenario"},{"value":"9,78E-06","module":"A3","scenario":"Standard scenario"},{"value":"0,00E+00","module":"C1","scenario":"Standard scenario"},{"value":"4,61E-07","module":"C2","scenario":"Standard scenario"},{"value":"2,09E-07","module":"C3","scenario":"Standard scenario"},{"value":"3,06E-12","module":"C4","scenario":"Standard scenario"},{"value":"-1,46E-05","module":"D","scenario":"Standard scenario"},{"value":"2,27E-05","module":"A1A3","scenario":null}]}],"end_of_life_flow":[{"parameter":"CRU","unit":"kg","values":[{"value":"0,00E+00","module":"A1","scenario":"Standard scenario"},{"value":"0,00E+00","module":"A2","scenario":"Standard scenario"},{"value":"0,00E+00","module":"A3","scenario":"Standard scenario"},{"value":"0,00E+00","module":"C1","scenario":"Standard scenario"},{"value":"0,00E+00","module":"C2","scenario":"Standard scenario"},{"value":"0,00E+00","module":"C3","scenario":"Standard scenario"},{"value":"0,00E+00","module":"C4","scenario":"Standard scenario"},{"value":"0,00E+00","module":"D","scenario":"Standard scenario"},{"value":"0,00E+00","module":"A1A3","scenario":null}]},{"parameter":"MFR","unit":"kg","values":[{"value":"0,00E+00","module":"A1","scenario":"Standard scenario"},{"value":"0,00E+00","module":"A2","scenario":"Standard scenario"},{"value":"1,57E-02","module":"A3","scenario":"Standard scenario"},{"value":"0,00E+00","module":"C1","scenario":"Standard scenario"},{"value":"0,00E+00","module":"C2","scenario":"Standard scenario"},{"value":"2,00E-06","module":"C3","scenario":"Standard scenario"},{"value":"0,00E+00","module":"C4","scenario":"Standard scenario"},{"value":"0,00E+00","module":"D","scenario":"Standard scenario"},{"value":"1,57E-02","module":"A1A3","scenario":null}]},{"parameter":"MER","unit":"kg","values":[{"value":"0,00E+00","module":"A1","scenario":"Standard scenario"},{"value":"0,00E+00","module":"A2","scenario":"Standard scenario"},{"value":"0,00E+00","module":"A3","scenario":"Standard scenario"},{"value":"0,00E+00","module":"C1","scenario":"Standard scenario"},{"value":"0,00E+00","module":"C2","scenario":"Standard scenario"},{"value":"0,00E+00","module":"C3","scenario":"Standard scenario"},{"value":"0,00E+00","module":"C4","scenario":"Standard scenario"},{"value":"0,00E+00","module":"D","scenario":"Standard scenario"},{"value":"0,00E+00","module":"A1A3","scenario":null}]},{"parameter":"EEE","unit":"MJ","values":[{"value":"0,00E+00","module":"A1","scenario":"Standard scenario"},{"value":"0,00E+00","module":"A2","scenario":"Standard scenario"},{"value":"6,48E-04","module":"A3","scenario":"Standard scenario"},{"value":"0,00E+00","module":"C1","scenario":"Standard scenario"},{"value":"0,00E+00","module":"C2","scenario":"Standard scenario"},{"value":"0,00E+00","module":"C3","scenario":"Standard scenario"},{"value":"0,00E+00","module":"C4","scenario":"Standard scenario"},{"value":"1,95E-04","module":"D","scenario":"Standard scenario"},{"value":"6,48E-04","module":"A1A3","scenario":null}]},{"parameter":"EET","unit":"MJ","values":[{"value":"0,00E+00","module":"A1","scenario":"Standard scenario"},{"value":"0,00E+00","module":"A2","scenario":"Standard scenario"},{"value":"1,12E-03","module":"A3","scenario":"Standard scenario"},{"value":"0,00E+00","module":"C1","scenario":"Standard scenario"},{"value":"0,00E+00","module":"C2","scenario":"Standard scenario"},{"value":"0,00E+00","module":"C3","scenario":"Standard scenario"},{"value":"0,00E+00","module":"C4","scenario":"Standard scenario"},{"value":"3,35E-04","module":"D","scenario":"Standard scenario"},{"value":"1,12E-03","module":"A1A3","scenario":null}]}]}