{"product_name":"MAGNA 3 50-40/60/80 (Gusseisen)","epd_id":"EPD-GRU-20230052-CBC2-EN","declared_unit":{"unit":"stk","amount":1},"compliance":["DIN EN 15804+A2","ISO 14025"],"producer_name":"Grundfos Holding A/S","environmental_impact":[{"parameter":"GWP-total","unit":"kg CO2-eq","values":[{"value":"9,65E+01","module":"A1","scenario":null},{"value":"1,24E+00","module":"A2","scenario":null},{"value":"1,14E+00","module":"A3","scenario":null},{"value":"1,24E+00","module":"A4","scenario":null},{"value":"2,35E+00","module":"A5","scenario":null},{"value":"1,36E+02","module":"B6","scenario":null},{"value":"0,00E+00","module":"C1","scenario":null},{"value":"5,08E-01","module":"C2","scenario":null},{"value":"6,11E+00","module":"C3","scenario":null},{"value":"1,21E-01","module":"C4","scenario":null},{"value":"-1,07E-01","module":"D","scenario":null},{"value":"9,89E+01","module":"A1A3","scenario":null}]},{"parameter":"GWP-fossil","unit":"kg CO2-eq","values":[{"value":"9,60E+01","module":"A1","scenario":null},{"value":"1,24E+00","module":"A2","scenario":null},{"value":"3,75E+00","module":"A3","scenario":null},{"value":"1,24E+00","module":"A4","scenario":null},{"value":"1,39E-01","module":"A5","scenario":null},{"value":"1,35E+02","module":"B6","scenario":null},{"value":"0,00E+00","module":"C1","scenario":null},{"value":"5,05E-01","module":"C2","scenario":null},{"value":"6,10E+00","module":"C3","scenario":null},{"value":"1,25E-01","module":"C4","scenario":null},{"value":"-1,02E-01","module":"D","scenario":null},{"value":"1,01E+02","module":"A1A3","scenario":null}]},{"parameter":"GWP-biogenic","unit":"kg CO2-eq","values":[{"value":"3,48E-01","module":"A1","scenario":null},{"value":"-1,62E-03","module":"A2","scenario":null},{"value":"-2,65E+00","module":"A3","scenario":null},{"value":"-2,50E-03","module":"A4","scenario":null},{"value":"2,21E+00","module":"A5","scenario":null},{"value":"4,50E-01","module":"B6","scenario":null},{"value":"0,00E+00","module":"C1","scenario":null},{"value":"-8,52E-04","module":"C2","scenario":null},{"value":"5,46E-03","module":"C3","scenario":null},{"value":"-3,76E-03","module":"C4","scenario":null},{"value":"-2,47E-03","module":"D","scenario":null},{"value":"-2,30E+00","module":"A1A3","scenario":null}]},{"parameter":"GWP-luluc","unit":"kg CO2-eq","values":[{"value":"1,51E-01","module":"A1","scenario":null},{"value":"8,79E-03","module":"A2","scenario":null},{"value":"3,43E-02","module":"A3","scenario":null},{"value":"9,77E-03","module":"A4","scenario":null},{"value":"8,00E-05","module":"A5","scenario":null},{"value":"1,95E-01","module":"B6","scenario":null},{"value":"0,00E+00","module":"C1","scenario":null},{"value":"4,11E-03","module":"C2","scenario":null},{"value":"2,73E-03","module":"C3","scenario":null},{"value":"1,10E-04","module":"C4","scenario":null},{"value":"-2,57E-03","module":"D","scenario":null},{"value":"1,94E-01","module":"A1A3","scenario":null}]},{"parameter":"ODP","unit":"kg CFC11-eq","values":[{"value":"9,27E-08","module":"A1","scenario":null},{"value":"2,14E-16","module":"A2","scenario":null},{"value":"4,06E-09","module":"A3","scenario":null},{"value":"1,93E-11","module":"A4","scenario":null},{"value":"4,32E-16","module":"A5","scenario":null},{"value":"2,97E-12","module":"B6","scenario":null},{"value":"0,00E+00","module":"C1","scenario":null},{"value":"9,31E-17","module":"C2","scenario":null},{"value":"4,10E-14","module":"C3","scenario":null},{"value":"2,81E-16","module":"C4","scenario":null},{"value":"-7,57E-13","module":"D","scenario":null},{"value":"9,68E-08","module":"A1A3","scenario":null}]},{"parameter":"AP","unit":"mol H+-eq","values":[{"value":"5,42E-01","module":"A1","scenario":null},{"value":"9,94E-03","module":"A2","scenario":null},{"value":"1,63E-02","module":"A3","scenario":null},{"value":"7,19E-03","module":"A4","scenario":null},{"value":"6,75E-04","module":"A5","scenario":null},{"value":"2,98E-01","module":"B6","scenario":null},{"value":"0,00E+00","module":"C1","scenario":null},{"value":"2,98E-03","module":"C2","scenario":null},{"value":"4,82E-03","module":"C3","scenario":null},{"value":"3,88E-04","module":"C4","scenario":null},{"value":"-1,12E-02","module":"D","scenario":null},{"value":"5,68E-01","module":"A1A3","scenario":null}]},{"parameter":"POCP","unit":"kg NMVOC-eq","values":[{"value":"2,10E-01","module":"A1","scenario":null},{"value":"7,85E-03","module":"A2","scenario":null},{"value":"8,68E-03","module":"A3","scenario":null},{"value":"6,53E-03","module":"A4","scenario":null},{"value":"6,43E-04","module":"A5","scenario":null},{"value":"1,81E-01","module":"B6","scenario":null},{"value":"0,00E+00","module":"C1","scenario":null},{"value":"2,73E-03","module":"C2","scenario":null},{"value":"3,22E-03","module":"C3","scenario":null},{"value":"2,88E-04","module":"C4","scenario":null},{"value":"-1,32E-03","module":"D","scenario":null},{"value":"2,27E-01","module":"A1A3","scenario":null}]},{"parameter":"ADPE","unit":"kg Sb-eq","values":[{"value":"1,31E+03","module":"A1","scenario":null},{"value":"1,63E+01","module":"A2","scenario":null},{"value":"5,21E+01","module":"A3","scenario":null},{"value":"1,66E+01","module":"A4","scenario":null},{"value":"8,12E-01","module":"A5","scenario":null},{"value":"2,37E+03","module":"B6","scenario":null},{"value":"0,00E+00","module":"C1","scenario":null},{"value":"6,77E+00","module":"C2","scenario":null},{"value":"3,35E+01","module":"C3","scenario":null},{"value":"1,79E+00","module":"C4","scenario":null},{"value":"-1,62E+01","module":"D","scenario":null},{"value":"1,38E+03","module":"A1A3","scenario":null}]},{"parameter":"ADPF","unit":"MJ","values":[{"value":"5,58E-03","module":"A1","scenario":null},{"value":"9,17E-08","module":"A2","scenario":null},{"value":"5,95E-05","module":"A3","scenario":null},{"value":"1,23E-06","module":"A4","scenario":null},{"value":"7,19E-09","module":"A5","scenario":null},{"value":"3,90E-05","module":"B6","scenario":null},{"value":"0,00E+00","module":"C1","scenario":null},{"value":"4,10E-08","module":"C2","scenario":null},{"value":"5,40E-07","module":"C3","scenario":null},{"value":"8,44E-09","module":"C4","scenario":null},{"value":"-6,17E-04","module":"D","scenario":null},{"value":"5,64E-03","module":"A1A3","scenario":null}]},{"parameter":"WDP","unit":"m3 world-eq. Deprived","values":[{"value":"2,55E+01","module":"A1","scenario":null},{"value":"1,09E-02","module":"A2","scenario":null},{"value":"1,49E-01","module":"A3","scenario":null},{"value":"1,79E-02","module":"A4","scenario":null},{"value":"2,89E-01","module":"A5","scenario":null},{"value":"2,94E+01","module":"B6","scenario":null},{"value":"0,00E+00","module":"C1","scenario":null},{"value":"4,95E-03","module":"C2","scenario":null},{"value":"8,40E-01","module":"C3","scenario":null},{"value":"-1,38E-03","module":"C4","scenario":null},{"value":"-3,84E-01","module":"D","scenario":null},{"value":"2,57E+01","module":"A1A3","scenario":null}]},{"parameter":"EP-freshwater","unit":"kg P-eq","values":[{"value":"1,60E-03","module":"A1","scenario":null},{"value":"3,34E-06","module":"A2","scenario":null},{"value":"5,60E-05","module":"A3","scenario":null},{"value":"4,01E-06","module":"A4","scenario":null},{"value":"9,88E-08","module":"A5","scenario":null},{"value":"3,60E-04","module":"B6","scenario":null},{"value":"0,00E+00","module":"C1","scenario":null},{"value":"1,54E-06","module":"C2","scenario":null},{"value":"7,22E-06","module":"C3","scenario":null},{"value":"1,36E-05","module":"C4","scenario":null},{"value":"-4,05E-06","module":"D","scenario":null},{"value":"1,66E-03","module":"A1A3","scenario":null}]},{"parameter":"EP-marine","unit":"kg N-eq","values":[{"value":"6,78E-02","module":"A1","scenario":null},{"value":"3,35E-03","module":"A2","scenario":null},{"value":"2,98E-03","module":"A3","scenario":null},{"value":"3,43E-03","module":"A4","scenario":null},{"value":"2,46E-04","module":"A5","scenario":null},{"value":"6,61E-02","module":"B6","scenario":null},{"value":"0,00E+00","module":"C1","scenario":null},{"value":"1,44E-03","module":"C2","scenario":null},{"value":"1,18E-03","module":"C3","scenario":null},{"value":"8,95E-05","module":"C4","scenario":null},{"value":"-3,88E-04","module":"D","scenario":null},{"value":"7,41E-02","module":"A1A3","scenario":null}]},{"parameter":"EP-terrestrial","unit":"mol N-eq.","values":[{"value":"7,12E-01","module":"A1","scenario":null},{"value":"3,70E-02","module":"A2","scenario":null},{"value":"2,99E-02","module":"A3","scenario":null},{"value":"3,80E-02","module":"A4","scenario":null},{"value":"3,06E-03","module":"A5","scenario":null},{"value":"6,95E-01","module":"B6","scenario":null},{"value":"0,00E+00","module":"C1","scenario":null},{"value":"1,59E-02","module":"C2","scenario":null},{"value":"1,33E-02","module":"C3","scenario":null},{"value":"9,81E-04","module":"C4","scenario":null},{"value":"-3,78E-03","module":"D","scenario":null},{"value":"7,79E-01","module":"A1A3","scenario":null}]}],"additional_environmental_impact":[{"parameter":"PM","unit":"Disease incidence","values":[{"value":"6,51E-06","module":"A1","scenario":null},{"value":"1,22E-07","module":"A2","scenario":null},{"value":"2,28E-07","module":"A3","scenario":null},{"value":"4,28E-08","module":"A4","scenario":null},{"value":"3,83E-09","module":"A5","scenario":null},{"value":"2,50E-06","module":"B6","scenario":null},{"value":"0,00E+00","module":"C1","scenario":null},{"value":"1,75E-08","module":"C2","scenario":null},{"value":"4,09E-08","module":"C3","scenario":null},{"value":"3,95E-09","module":"C4","scenario":null},{"value":"-2,78E-07","module":"D","scenario":null},{"value":"6,86E-06","module":"A1A3","scenario":null}]},{"parameter":"ETP-fw","unit":"CTUe","values":[{"value":"8,00E+02","module":"A1","scenario":null},{"value":"1,22E+01","module":"A2","scenario":null},{"value":"1,73E+01","module":"A3","scenario":null},{"value":"1,22E+01","module":"A4","scenario":null},{"value":"4,11E-01","module":"A5","scenario":null},{"value":"1,01E+03","module":"B6","scenario":null},{"value":"0,00E+00","module":"C1","scenario":null},{"value":"5,06E+00","module":"C2","scenario":null},{"value":"1,46E+01","module":"C3","scenario":null},{"value":"1,26E+00","module":"C4","scenario":null},{"value":"-5,66E+00","module":"D","scenario":null},{"value":"8,30E+02","module":"A1A3","scenario":null}]},{"parameter":"HTP-c","unit":"CTUh","values":[{"value":"1,64E-06","module":"A1","scenario":null},{"value":"2,49E-10","module":"A2","scenario":null},{"value":"6,46E-07","module":"A3","scenario":null},{"value":"7,09E-10","module":"A4","scenario":null},{"value":"2,02E-11","module":"A5","scenario":null},{"value":"2,80E-08","module":"B6","scenario":null},{"value":"0,00E+00","module":"C1","scenario":null},{"value":"1,05E-10","module":"C2","scenario":null},{"value":"4,49E-10","module":"C3","scenario":null},{"value":"7,23E-11","module":"C4","scenario":null},{"value":"-6,74E-08","module":"D","scenario":null},{"value":"2,29E-06","module":"A1A3","scenario":null}]},{"parameter":"HTP-nc","unit":"CTUh","values":[{"value":"2,38E-06","module":"A1","scenario":null},{"value":"1,35E-08","module":"A2","scenario":null},{"value":"5,33E-08","module":"A3","scenario":null},{"value":"1,48E-08","module":"A4","scenario":null},{"value":"9,63E-10","module":"A5","scenario":null},{"value":"1,03E-06","module":"B6","scenario":null},{"value":"0,00E+00","module":"C1","scenario":null},{"value":"6,01E-09","module":"C2","scenario":null},{"value":"1,82E-08","module":"C3","scenario":null},{"value":"6,31E-09","module":"C4","scenario":null},{"value":"-2,85E-09","module":"D","scenario":null},{"value":"2,45E-06","module":"A1A3","scenario":null}]},{"parameter":"SQP","unit":"-","values":[{"value":"3,69E+02","module":"A1","scenario":null},{"value":"5,09E+00","module":"A2","scenario":null},{"value":"7,98E+01","module":"A3","scenario":null},{"value":"5,75E+00","module":"A4","scenario":null},{"value":"2,21E-01","module":"A5","scenario":null},{"value":"7,55E+02","module":"B6","scenario":null},{"value":"0,00E+00","module":"C1","scenario":null},{"value":"2,38E+00","module":"C2","scenario":null},{"value":"1,06E+01","module":"C3","scenario":null},{"value":"1,29E-01","module":"C4","scenario":null},{"value":"-1,50E+01","module":"D","scenario":null},{"value":"4,54E+02","module":"A1A3","scenario":null}]}],"resource_use":[{"parameter":"PERE","unit":"MJ","values":[{"value":"3,50E+02","module":"A1","scenario":null},{"value":"8,43E-01","module":"A2","scenario":null},{"value":"4,31E+01","module":"A3","scenario":null},{"value":"1,04E+00","module":"A4","scenario":null},{"value":"1,40E-01","module":"A5","scenario":null},{"value":"1,05E+03","module":"B6","scenario":null},{"value":"0,00E+00","module":"C1","scenario":null},{"value":"3,91E-01","module":"C2","scenario":null},{"value":"1,45E+01","module":"C3","scenario":null},{"value":"1,26E-01","module":"C4","scenario":null},{"value":"5,28E+00","module":"D","scenario":null},{"value":"3,94E+02","module":"A1A3","scenario":null}]},{"parameter":"PERM","unit":"","values":[{"value":"0,00E+00","module":"A1","scenario":null},{"value":"0,00E+00","module":"A2","scenario":null},{"value":"0,00E+00","module":"A3","scenario":null},{"value":"0,00E+00","module":"A4","scenario":null},{"value":"0,00E+00","module":"A5","scenario":null},{"value":"0,00E+00","module":"B6","scenario":null},{"value":"0,00E+00","module":"C1","scenario":null},{"value":"0,00E+00","module":"C2","scenario":null},{"value":"0,00E+00","module":"C3","scenario":null},{"value":"0,00E+00","module":"C4","scenario":null},{"value":"0,00E+00","module":"D","scenario":null},{"value":"0,00E+00","module":"A1A3","scenario":null}]},{"parameter":"PERT","unit":"MJ","values":[{"value":"3,50E+02","module":"A1","scenario":null},{"value":"8,43E-01","module":"A2","scenario":null},{"value":"4,31E+01","module":"A3","scenario":null},{"value":"1,04E+00","module":"A4","scenario":null},{"value":"1,40E-01","module":"A5","scenario":null},{"value":"1,05E+03","module":"B6","scenario":null},{"value":"0,00E+00","module":"C1","scenario":null},{"value":"3,91E-01","module":"C2","scenario":null},{"value":"1,45E+01","module":"C3","scenario":null},{"value":"1,26E-01","module":"C4","scenario":null},{"value":"5,28E+00","module":"D","scenario":null},{"value":"3,94E+02","module":"A1A3","scenario":null}]},{"parameter":"PENRE","unit":"MJ","values":[{"value":"1,31E+03","module":"A1","scenario":null},{"value":"1,64E+01","module":"A2","scenario":null},{"value":"5,21E+01","module":"A3","scenario":null},{"value":"1,67E+01","module":"A4","scenario":null},{"value":"8,13E-01","module":"A5","scenario":null},{"value":"2,37E+03","module":"B6","scenario":null},{"value":"0,00E+00","module":"C1","scenario":null},{"value":"6,79E+00","module":"C2","scenario":null},{"value":"3,35E+01","module":"C3","scenario":null},{"value":"1,79E+00","module":"C4","scenario":null},{"value":"-1,61E+01","module":"D","scenario":null},{"value":"1,38E+03","module":"A1A3","scenario":null}]},{"parameter":"PENRM","unit":"MJ","values":[{"value":"0,00E+00","module":"A1","scenario":null},{"value":"0,00E+00","module":"A2","scenario":null},{"value":"0,00E+00","module":"A3","scenario":null},{"value":"0,00E+00","module":"A4","scenario":null},{"value":"0,00E+00","module":"A5","scenario":null},{"value":"0,00E+00","module":"B6","scenario":null},{"value":"0,00E+00","module":"C1","scenario":null},{"value":"0,00E+00","module":"C2","scenario":null},{"value":"0,00E+00","module":"C3","scenario":null},{"value":"0,00E+00","module":"C4","scenario":null},{"value":"0,00E+00","module":"D","scenario":null},{"value":"0,00E+00","module":"A1A3","scenario":null}]},{"parameter":"PENRT","unit":"MJ","values":[{"value":"1,31E+03","module":"A1","scenario":null},{"value":"1,64E+01","module":"A2","scenario":null},{"value":"5,21E+01","module":"A3","scenario":null},{"value":"1,67E+01","module":"A4","scenario":null},{"value":"8,13E-01","module":"A5","scenario":null},{"value":"2,37E+03","module":"B6","scenario":null},{"value":"0,00E+00","module":"C1","scenario":null},{"value":"6,79E+00","module":"C2","scenario":null},{"value":"3,35E+01","module":"C3","scenario":null},{"value":"1,79E+00","module":"C4","scenario":null},{"value":"-1,61E+01","module":"D","scenario":null},{"value":"1,38E+03","module":"A1A3","scenario":null}]},{"parameter":"SM","unit":"kg","values":[{"value":"1,47E+01","module":"A1","scenario":null},{"value":"0,00E+00","module":"A2","scenario":null},{"value":"2,31E-01","module":"A3","scenario":null},{"value":"2,99E-03","module":"A4","scenario":null},{"value":"0,00E+00","module":"A5","scenario":null},{"value":"0,00E+00","module":"B6","scenario":null},{"value":"0,00E+00","module":"C1","scenario":null},{"value":"0,00E+00","module":"C2","scenario":null},{"value":"0,00E+00","module":"C3","scenario":null},{"value":"0,00E+00","module":"C4","scenario":null},{"value":"0,00E+00","module":"D","scenario":null},{"value":"1,49E+01","module":"A1A3","scenario":null}]},{"parameter":"RSF","unit":"MJ","values":[{"value":"1,46E-23","module":"A1","scenario":null},{"value":"0,00E+00","module":"A2","scenario":null},{"value":"0,00E+00","module":"A3","scenario":null},{"value":"2,91E-27","module":"A4","scenario":null},{"value":"0,00E+00","module":"A5","scenario":null},{"value":"0,00E+00","module":"B6","scenario":null},{"value":"0,00E+00","module":"C1","scenario":null},{"value":"0,00E+00","module":"C2","scenario":null},{"value":"0,00E+00","module":"C3","scenario":null},{"value":"0,00E+00","module":"C4","scenario":null},{"value":"0,00E+00","module":"D","scenario":null},{"value":"1,46E-23","module":"A1A3","scenario":null}]},{"parameter":"NRSF","unit":"MJ","values":[{"value":"1,71E-22","module":"A1","scenario":null},{"value":"0,00E+00","module":"A2","scenario":null},{"value":"0,00E+00","module":"A3","scenario":null},{"value":"3,42E-26","module":"A4","scenario":null},{"value":"0,00E+00","module":"A5","scenario":null},{"value":"0,00E+00","module":"B6","scenario":null},{"value":"0,00E+00","module":"C1","scenario":null},{"value":"0,00E+00","module":"C2","scenario":null},{"value":"0,00E+00","module":"C3","scenario":null},{"value":"0,00E+00","module":"C4","scenario":null},{"value":"0,00E+00","module":"D","scenario":null},{"value":"1,71E-22","module":"A1A3","scenario":null}]},{"parameter":"FW","unit":"m3","values":[{"value":"7,80E-01","module":"A1","scenario":null},{"value":"9,87E-04","module":"A2","scenario":null},{"value":"2,14E-02","module":"A3","scenario":null},{"value":"1,29E-03","module":"A4","scenario":null},{"value":"6,82E-03","module":"A5","scenario":null},{"value":"1,21E+00","module":"B6","scenario":null},{"value":"0,00E+00","module":"C1","scenario":null},{"value":"4,56E-04","module":"C2","scenario":null},{"value":"2,69E-02","module":"C3","scenario":null},{"value":"2,28E-05","module":"C4","scenario":null},{"value":"2,62E-02","module":"D","scenario":null},{"value":"8,02E-01","module":"A1A3","scenario":null}]}],"end_of_life_waste":[{"parameter":"HWD","unit":"kg","values":[{"value":"2,54E-04","module":"A1","scenario":null},{"value":"6,72E-07","module":"A2","scenario":null},{"value":"1,22E-04","module":"A3","scenario":null},{"value":"8,19E-07","module":"A4","scenario":null},{"value":"4,21E-09","module":"A5","scenario":null},{"value":"9,81E-07","module":"B6","scenario":null},{"value":"0,00E+00","module":"C1","scenario":null},{"value":"3,14E-07","module":"C2","scenario":null},{"value":"1,72E-08","module":"C3","scenario":null},{"value":"7,18E-09","module":"C4","scenario":null},{"value":"-3,23E-04","module":"D","scenario":null},{"value":"3,77E-04","module":"A1A3","scenario":null}]},{"parameter":"NHWD","unit":"kg","values":[{"value":"4,02E+00","module":"A1","scenario":null},{"value":"2,49E-03","module":"A2","scenario":null},{"value":"2,81E-01","module":"A3","scenario":null},{"value":"3,16E-03","module":"A4","scenario":null},{"value":"7,86E-02","module":"A5","scenario":null},{"value":"1,68E+00","module":"B6","scenario":null},{"value":"0,00E+00","module":"C1","scenario":null},{"value":"1,08E-03","module":"C2","scenario":null},{"value":"5,73E-01","module":"C3","scenario":null},{"value":"2,05E+00","module":"C4","scenario":null},{"value":"1,45E+00","module":"D","scenario":null},{"value":"4,30E+00","module":"A1A3","scenario":null}]},{"parameter":"RWD","unit":"kg","values":[{"value":"5,46E-02","module":"A1","scenario":null},{"value":"2,89E-05","module":"A2","scenario":null},{"value":"1,44E-03","module":"A3","scenario":null},{"value":"4,53E-05","module":"A4","scenario":null},{"value":"3,90E-05","module":"A5","scenario":null},{"value":"3,60E-01","module":"B6","scenario":null},{"value":"0,00E+00","module":"C1","scenario":null},{"value":"1,25E-05","module":"C2","scenario":null},{"value":"4,95E-03","module":"C3","scenario":null},{"value":"2,14E-05","module":"C4","scenario":null},{"value":"-1,38E-03","module":"D","scenario":null},{"value":"5,61E-02","module":"A1A3","scenario":null}]}],"end_of_life_flow":[{"parameter":"CRU","unit":"kg","values":[{"value":"0,00E+00","module":"A1","scenario":null},{"value":"0,00E+00","module":"A2","scenario":null},{"value":"0,00E+00","module":"A3","scenario":null},{"value":"0,00E+00","module":"A4","scenario":null},{"value":"0,00E+00","module":"A5","scenario":null},{"value":"0,00E+00","module":"B6","scenario":null},{"value":"0,00E+00","module":"C1","scenario":null},{"value":"0,00E+00","module":"C2","scenario":null},{"value":"0,00E+00","module":"C3","scenario":null},{"value":"0,00E+00","module":"C4","scenario":null},{"value":"0,00E+00","module":"D","scenario":null},{"value":"0,00E+00","module":"A1A3","scenario":null}]},{"parameter":"MFR","unit":"kg","values":[{"value":"0,00E+00","module":"A1","scenario":null},{"value":"0,00E+00","module":"A2","scenario":null},{"value":"0,00E+00","module":"A3","scenario":null},{"value":"0,00E+00","module":"A4","scenario":null},{"value":"0,00E+00","module":"A5","scenario":null},{"value":"0,00E+00","module":"B6","scenario":null},{"value":"0,00E+00","module":"C1","scenario":null},{"value":"0,00E+00","module":"C2","scenario":null},{"value":"1,37E+01","module":"C3","scenario":null},{"value":"0,00E+00","module":"C4","scenario":null},{"value":"0,00E+00","module":"D","scenario":null},{"value":"0,00E+00","module":"A1A3","scenario":null}]},{"parameter":"MER","unit":"kg","values":[{"value":"0,00E+00","module":"A1","scenario":null},{"value":"0,00E+00","module":"A2","scenario":null},{"value":"0,00E+00","module":"A3","scenario":null},{"value":"0,00E+00","module":"A4","scenario":null},{"value":"0,00E+00","module":"A5","scenario":null},{"value":"0,00E+00","module":"B6","scenario":null},{"value":"0,00E+00","module":"C1","scenario":null},{"value":"0,00E+00","module":"C2","scenario":null},{"value":"0,00E+00","module":"C3","scenario":null},{"value":"0,00E+00","module":"C4","scenario":null},{"value":"0,00E+00","module":"D","scenario":null},{"value":"0,00E+00","module":"A1A3","scenario":null}]},{"parameter":"EEE","unit":"MJ","values":[{"value":"0,00E+00","module":"A1","scenario":null},{"value":"0,00E+00","module":"A2","scenario":null},{"value":"0,00E+00","module":"A3","scenario":null},{"value":"0,00E+00","module":"A4","scenario":null},{"value":"3,60E+00","module":"A5","scenario":null},{"value":"0,00E+00","module":"B6","scenario":null},{"value":"0,00E+00","module":"C1","scenario":null},{"value":"0,00E+00","module":"C2","scenario":null},{"value":"7,14E+00","module":"C3","scenario":null},{"value":"0,00E+00","module":"C4","scenario":null},{"value":"0,00E+00","module":"D","scenario":null},{"value":"0,00E+00","module":"A1A3","scenario":null}]},{"parameter":"EET","unit":"MJ","values":[{"value":"0,00E+00","module":"A1","scenario":null},{"value":"0,00E+00","module":"A2","scenario":null},{"value":"0,00E+00","module":"A3","scenario":null},{"value":"0,00E+00","module":"A4","scenario":null},{"value":"6,53E+00","module":"A5","scenario":null},{"value":"0,00E+00","module":"B6","scenario":null},{"value":"0,00E+00","module":"C1","scenario":null},{"value":"0,00E+00","module":"C2","scenario":null},{"value":"1,29E+01","module":"C3","scenario":null},{"value":"0,00E+00","module":"C4","scenario":null},{"value":"0,00E+00","module":"D","scenario":null},{"value":"0,00E+00","module":"A1A3","scenario":null}]}]}