{
    "product_name": "Mineralwolle-D\u00e4mmstoff im mittleren Rohdichtebereich",
    "epd_id": "EPD-FMI-20210017-IBG1-DE",
    "declared_unit": {
        "unit": "m3",
        "amount": 1.0
    },
    "compliance": [
        "DIN EN 15804+A2",
        "ISO 14025"
    ],
    "producer_name": "FMI Fachverband Mineralwolleindustrie e.V.",
    "environmental_impact": [
        {
            "parameter": "GWP-total",
            "values": [
                {
                    "value": "1,21E+02",
                    "module": "A1-A3",
                    "scenario": null
                },
                {
                    "value": "2,18E+00",
                    "module": "A4",
                    "scenario": null
                },
                {
                    "value": "1,85E+01",
                    "module": "A5",
                    "scenario": null
                },
                {
                    "value": "3,03E-01",
                    "module": "C2",
                    "scenario": null
                },
                {
                    "value": "2,19E+00",
                    "module": "C4",
                    "scenario": null
                },
                {
                    "value": "-6,01E+00",
                    "module": "D",
                    "scenario": null
                }
            ]
        },
        {
            "parameter": "GWP-fossil",
            "values": [
                {
                    "value": "1,30E+02",
                    "module": "A1-A3",
                    "scenario": null
                },
                {
                    "value": "2,17E+00",
                    "module": "A4",
                    "scenario": null
                },
                {
                    "value": "7,31E+00",
                    "module": "A5",
                    "scenario": null
                },
                {
                    "value": "3,01E-01",
                    "module": "C2",
                    "scenario": null
                },
                {
                    "value": "1,52E+00",
                    "module": "C4",
                    "scenario": null
                },
                {
                    "value": "-6,00E+00",
                    "module": "D",
                    "scenario": null
                }
            ]
        },
        {
            "parameter": "GWP-biogenic",
            "values": [
                {
                    "value": "-9,23E+00",
                    "module": "A1-A3",
                    "scenario": null
                },
                {
                    "value": "-3,63E-03",
                    "module": "A4",
                    "scenario": null
                },
                {
                    "value": "1,12E+01",
                    "module": "A5",
                    "scenario": null
                },
                {
                    "value": "-5,04E-04",
                    "module": "C2",
                    "scenario": null
                },
                {
                    "value": "6,70E-01",
                    "module": "C4",
                    "scenario": null
                },
                {
                    "value": "-1,41E-02",
                    "module": "D",
                    "scenario": null
                }
            ]
        },
        {
            "parameter": "GWP-luluc",
            "values": [
                {
                    "value": "1,10E-01",
                    "module": "A1-A3",
                    "scenario": null
                },
                {
                    "value": "1,75E-02",
                    "module": "A4",
                    "scenario": null
                },
                {
                    "value": "2,82E-03",
                    "module": "A5",
                    "scenario": null
                },
                {
                    "value": "2,43E-03",
                    "module": "C2",
                    "scenario": null
                },
                {
                    "value": "4,37E-03",
                    "module": "C4",
                    "scenario": null
                },
                {
                    "value": "-4,22E-03",
                    "module": "D",
                    "scenario": null
                }
            ]
        },
        {
            "parameter": "ODP",
            "values": [
                {
                    "value": "5,44E-10",
                    "module": "A1-A3",
                    "scenario": null
                },
                {
                    "value": "3,97E-16",
                    "module": "A4",
                    "scenario": null
                },
                {
                    "value": "1,09E-11",
                    "module": "A5",
                    "scenario": null
                },
                {
                    "value": "5,51E-17",
                    "module": "C2",
                    "scenario": null
                },
                {
                    "value": "5,62E-15",
                    "module": "C4",
                    "scenario": null
                },
                {
                    "value": "-6,29E-14",
                    "module": "D",
                    "scenario": null
                }
            ]
        },
        {
            "parameter": "AP",
            "values": [
                {
                    "value": "1,01E+00",
                    "module": "A1-A3",
                    "scenario": null
                },
                {
                    "value": "4,44E-03",
                    "module": "A4",
                    "scenario": null
                },
                {
                    "value": "2,26E-02",
                    "module": "A5",
                    "scenario": null
                },
                {
                    "value": "6,16E-04",
                    "module": "C2",
                    "scenario": null
                },
                {
                    "value": "1,09E-02",
                    "module": "C4",
                    "scenario": null
                },
                {
                    "value": "-8,42E-03",
                    "module": "D",
                    "scenario": null
                }
            ]
        },
        {
            "parameter": "POCP",
            "values": [
                {
                    "value": "3,37E-01",
                    "module": "A1-A3",
                    "scenario": null
                },
                {
                    "value": "3,85E-03",
                    "module": "A4",
                    "scenario": null
                },
                {
                    "value": "8,69E-03",
                    "module": "A5",
                    "scenario": null
                },
                {
                    "value": "5,35E-04",
                    "module": "C2",
                    "scenario": null
                },
                {
                    "value": "8,48E-03",
                    "module": "C4",
                    "scenario": null
                },
                {
                    "value": "-6,25E-03",
                    "module": "D",
                    "scenario": null
                }
            ]
        },
        {
            "parameter": "ADPE",
            "values": [
                {
                    "value": "2,82E-05",
                    "module": "A1-A3",
                    "scenario": null
                },
                {
                    "value": "1,75E-07",
                    "module": "A4",
                    "scenario": null
                },
                {
                    "value": "5,98E-07",
                    "module": "A5",
                    "scenario": null
                },
                {
                    "value": "2,43E-08",
                    "module": "C2",
                    "scenario": null
                },
                {
                    "value": "1,36E-07",
                    "module": "C4",
                    "scenario": null
                },
                {
                    "value": "-9,87E-07",
                    "module": "D",
                    "scenario": null
                }
            ]
        },
        {
            "parameter": "ADPF",
            "values": [
                {
                    "value": "1,60E+03",
                    "module": "A1-A3",
                    "scenario": null
                },
                {
                    "value": "2,89E+01",
                    "module": "A4",
                    "scenario": null
                },
                {
                    "value": "3,60E+01",
                    "module": "A5",
                    "scenario": null
                },
                {
                    "value": "4,01E+00",
                    "module": "C2",
                    "scenario": null
                },
                {
                    "value": "1,99E+01",
                    "module": "C4",
                    "scenario": null
                },
                {
                    "value": "-1,02E+02",
                    "module": "D",
                    "scenario": null
                }
            ]
        },
        {
            "parameter": "WDP",
            "values": [
                {
                    "value": "1,68E+00",
                    "module": "A1-A3",
                    "scenario": null
                },
                {
                    "value": "2,11E-02",
                    "module": "A4",
                    "scenario": null
                },
                {
                    "value": "1,60E+00",
                    "module": "A5",
                    "scenario": null
                },
                {
                    "value": "2,93E-03",
                    "module": "C2",
                    "scenario": null
                },
                {
                    "value": "1,59E-01",
                    "module": "C4",
                    "scenario": null
                },
                {
                    "value": "-6,24E-01",
                    "module": "D",
                    "scenario": null
                }
            ]
        },
        {
            "parameter": "EP-freshwater",
            "values": [
                {
                    "value": "7,49E-04",
                    "module": "A1-A3",
                    "scenario": null
                },
                {
                    "value": "6,59E-06",
                    "module": "A4",
                    "scenario": null
                },
                {
                    "value": "1,54E-05",
                    "module": "A5",
                    "scenario": null
                },
                {
                    "value": "9,15E-07",
                    "module": "C2",
                    "scenario": null
                },
                {
                    "value": "2,60E-06",
                    "module": "C4",
                    "scenario": null
                },
                {
                    "value": "-7,77E-06",
                    "module": "D",
                    "scenario": null
                }
            ]
        },
        {
            "parameter": "EP-marine",
            "values": [
                {
                    "value": "1,07E-01",
                    "module": "A1-A3",
                    "scenario": null
                },
                {
                    "value": "1,78E-03",
                    "module": "A4",
                    "scenario": null
                },
                {
                    "value": "2,84E-03",
                    "module": "A5",
                    "scenario": null
                },
                {
                    "value": "2,48E-04",
                    "module": "C2",
                    "scenario": null
                },
                {
                    "value": "2,80E-03",
                    "module": "C4",
                    "scenario": null
                },
                {
                    "value": "-2,17E-03",
                    "module": "D",
                    "scenario": null
                }
            ]
        },
        {
            "parameter": "EP-terrestrial",
            "values": [
                {
                    "value": "3,09E+00",
                    "module": "A1-A3",
                    "scenario": null
                },
                {
                    "value": "2,03E-02",
                    "module": "A4",
                    "scenario": null
                },
                {
                    "value": "7,24E-02",
                    "module": "A5",
                    "scenario": null
                },
                {
                    "value": "2,81E-03",
                    "module": "C2",
                    "scenario": null
                },
                {
                    "value": "3,08E-02",
                    "module": "C4",
                    "scenario": null
                },
                {
                    "value": "-2,33E-02",
                    "module": "D",
                    "scenario": null
                }
            ]
        }
    ],
    "additional_environmental_impact": [
        {
            "parameter": "PM",
            "values": [
                {
                    "value": null,
                    "module": "A1-A3",
                    "scenario": null
                },
                {
                    "value": null,
                    "module": "A4",
                    "scenario": null
                },
                {
                    "value": null,
                    "module": "A5",
                    "scenario": null
                },
                {
                    "value": null,
                    "module": "C2",
                    "scenario": null
                },
                {
                    "value": null,
                    "module": "C4",
                    "scenario": null
                },
                {
                    "value": null,
                    "module": "D",
                    "scenario": null
                }
            ]
        },
        {
            "parameter": "ETP-fw",
            "values": [
                {
                    "value": null,
                    "module": "A1-A3",
                    "scenario": null
                },
                {
                    "value": null,
                    "module": "A4",
                    "scenario": null
                },
                {
                    "value": null,
                    "module": "A5",
                    "scenario": null
                },
                {
                    "value": null,
                    "module": "C2",
                    "scenario": null
                },
                {
                    "value": null,
                    "module": "C4",
                    "scenario": null
                },
                {
                    "value": null,
                    "module": "D",
                    "scenario": null
                }
            ]
        },
        {
            "parameter": "HTP-c",
            "values": [
                {
                    "value": null,
                    "module": "A1-A3",
                    "scenario": null
                },
                {
                    "value": null,
                    "module": "A4",
                    "scenario": null
                },
                {
                    "value": null,
                    "module": "A5",
                    "scenario": null
                },
                {
                    "value": null,
                    "module": "C2",
                    "scenario": null
                },
                {
                    "value": null,
                    "module": "C4",
                    "scenario": null
                },
                {
                    "value": null,
                    "module": "D",
                    "scenario": null
                }
            ]
        },
        {
            "parameter": "HTP-nc",
            "values": [
                {
                    "value": null,
                    "module": "A1-A3",
                    "scenario": null
                },
                {
                    "value": null,
                    "module": "A4",
                    "scenario": null
                },
                {
                    "value": null,
                    "module": "A5",
                    "scenario": null
                },
                {
                    "value": null,
                    "module": "C2",
                    "scenario": null
                },
                {
                    "value": null,
                    "module": "C4",
                    "scenario": null
                },
                {
                    "value": null,
                    "module": "D",
                    "scenario": null
                }
            ]
        },
        {
            "parameter": "SQP",
            "values": [
                {
                    "value": null,
                    "module": "A1-A3",
                    "scenario": null
                },
                {
                    "value": null,
                    "module": "A4",
                    "scenario": null
                },
                {
                    "value": null,
                    "module": "A5",
                    "scenario": null
                },
                {
                    "value": null,
                    "module": "C2",
                    "scenario": null
                },
                {
                    "value": null,
                    "module": "C4",
                    "scenario": null
                },
                {
                    "value": null,
                    "module": "D",
                    "scenario": null
                }
            ]
        }
    ],
    "resource_use": [
        {
            "parameter": "PERE",
            "values": [
                {
                    "value": "2,17E+02",
                    "module": "A1-A3",
                    "scenario": null
                },
                {
                    "value": "1,67E+00",
                    "module": "A4",
                    "scenario": null
                },
                {
                    "value": "1,22E+02",
                    "module": "A5",
                    "scenario": null
                },
                {
                    "value": "2,32E-01",
                    "module": "C2",
                    "scenario": null
                },
                {
                    "value": "2,61E+00",
                    "module": "C4",
                    "scenario": null
                },
                {
                    "value": "-2,23E+01",
                    "module": "D",
                    "scenario": null
                }
            ]
        },
        {
            "parameter": "PERM",
            "values": [
                {
                    "value": "1,40E+02",
                    "module": "A1-A3",
                    "scenario": null
                },
                {
                    "value": "0,00E+00",
                    "module": "A4",
                    "scenario": null
                },
                {
                    "value": "-1,14E+02",
                    "module": "A5",
                    "scenario": null
                },
                {
                    "value": "0,00E+00",
                    "module": "C2",
                    "scenario": null
                },
                {
                    "value": "0,00E+00",
                    "module": "C4",
                    "scenario": null
                },
                {
                    "value": "0,00E+00",
                    "module": "D",
                    "scenario": null
                }
            ]
        },
        {
            "parameter": "PERT",
            "values": [
                {
                    "value": "3,57E+02",
                    "module": "A1-A3",
                    "scenario": null
                },
                {
                    "value": "1,67E+00",
                    "module": "A4",
                    "scenario": null
                },
                {
                    "value": "7,78E+00",
                    "module": "A5",
                    "scenario": null
                },
                {
                    "value": "2,32E-01",
                    "module": "C2",
                    "scenario": null
                },
                {
                    "value": "2,61E+00",
                    "module": "C4",
                    "scenario": null
                },
                {
                    "value": "-2,23E+01",
                    "module": "D",
                    "scenario": null
                }
            ]
        },
        {
            "parameter": "PENRE",
            "values": [
                {
                    "value": "1,39E+03",
                    "module": "A1-A3",
                    "scenario": null
                },
                {
                    "value": "2,90E+01",
                    "module": "A4",
                    "scenario": null
                },
                {
                    "value": "9,34E+01",
                    "module": "A5",
                    "scenario": null
                },
                {
                    "value": "4,02E+00",
                    "module": "C2",
                    "scenario": null
                },
                {
                    "value": "1,99E+01",
                    "module": "C4",
                    "scenario": null
                },
                {
                    "value": "-1,02E+02",
                    "module": "D",
                    "scenario": null
                }
            ]
        },
        {
            "parameter": "PENRM",
            "values": [
                {
                    "value": "2,14E+02",
                    "module": "A1-A3",
                    "scenario": null
                },
                {
                    "value": "0,00E+00",
                    "module": "A4",
                    "scenario": null
                },
                {
                    "value": "-5,74E+01",
                    "module": "A5",
                    "scenario": null
                },
                {
                    "value": "0,00E+00",
                    "module": "C2",
                    "scenario": null
                },
                {
                    "value": "0,00E+00",
                    "module": "C4",
                    "scenario": null
                },
                {
                    "value": "0,00E+00",
                    "module": "D",
                    "scenario": null
                }
            ]
        },
        {
            "parameter": "PENRT",
            "values": [
                {
                    "value": "1,60E+03",
                    "module": "A1-A3",
                    "scenario": null
                },
                {
                    "value": "2,90E+01",
                    "module": "A4",
                    "scenario": null
                },
                {
                    "value": "3,61E+01",
                    "module": "A5",
                    "scenario": null
                },
                {
                    "value": "4,02E+00",
                    "module": "C2",
                    "scenario": null
                },
                {
                    "value": "1,99E+01",
                    "module": "C4",
                    "scenario": null
                },
                {
                    "value": "-1,02E+02",
                    "module": "D",
                    "scenario": null
                }
            ]
        },
        {
            "parameter": "SM",
            "values": [
                {
                    "value": "1,08E+01",
                    "module": "A1-A3",
                    "scenario": null
                },
                {
                    "value": "0,00E+00",
                    "module": "A4",
                    "scenario": null
                },
                {
                    "value": "2,16E-01",
                    "module": "A5",
                    "scenario": null
                },
                {
                    "value": "0,00E+00",
                    "module": "C2",
                    "scenario": null
                },
                {
                    "value": "0,00E+00",
                    "module": "C4",
                    "scenario": null
                },
                {
                    "value": "0,00E+00",
                    "module": "D",
                    "scenario": null
                }
            ]
        },
        {
            "parameter": "RSF",
            "values": [
                {
                    "value": "0,00E+00",
                    "module": "A1-A3",
                    "scenario": null
                },
                {
                    "value": "0,00E+00",
                    "module": "A4",
                    "scenario": null
                },
                {
                    "value": "0,00E+00",
                    "module": "A5",
                    "scenario": null
                },
                {
                    "value": "0,00E+00",
                    "module": "C2",
                    "scenario": null
                },
                {
                    "value": "0,00E+00",
                    "module": "C4",
                    "scenario": null
                },
                {
                    "value": "0,00E+00",
                    "module": "D",
                    "scenario": null
                }
            ]
        },
        {
            "parameter": "NRSF",
            "values": [
                {
                    "value": "0,00E+00",
                    "module": "A1-A3",
                    "scenario": null
                },
                {
                    "value": "0,00E+00",
                    "module": "A4",
                    "scenario": null
                },
                {
                    "value": "5,77E-01",
                    "module": "A5",
                    "scenario": null
                },
                {
                    "value": "0,00E+00",
                    "module": "C2",
                    "scenario": null
                },
                {
                    "value": "0,00E+00",
                    "module": "C4",
                    "scenario": null
                },
                {
                    "value": "0,00E+00",
                    "module": "D",
                    "scenario": null
                }
            ]
        },
        {
            "parameter": "FW",
            "values": [
                {
                    "value": "3,39E-01",
                    "module": "A1-A3",
                    "scenario": null
                },
                {
                    "value": "1,94E-03",
                    "module": "A4",
                    "scenario": null
                },
                {
                    "value": "4,35E-02",
                    "module": "A5",
                    "scenario": null
                },
                {
                    "value": "2,70E-04",
                    "module": "C2",
                    "scenario": null
                },
                {
                    "value": "5,02E-03",
                    "module": "C4",
                    "scenario": null
                },
                {
                    "value": "-2,58E-02",
                    "module": "D",
                    "scenario": null
                }
            ]
        }
    ],
    "end_of_life_waste": [
        {
            "parameter": "HWD",
            "values": [
                {
                    "value": "3,92E-06",
                    "module": "A1-A3",
                    "scenario": null
                },
                {
                    "value": "1,34E-06",
                    "module": "A4",
                    "scenario": null
                },
                {
                    "value": "1,17E-07",
                    "module": "A5",
                    "scenario": null
                },
                {
                    "value": "1,86E-07",
                    "module": "C2",
                    "scenario": null
                },
                {
                    "value": "3,03E-07",
                    "module": "C4",
                    "scenario": null
                },
                {
                    "value": "-4,06E-08",
                    "module": "D",
                    "scenario": null
                }
            ]
        },
        {
            "parameter": "NHWD",
            "values": [
                {
                    "value": "9,25E+00",
                    "module": "A1-A3",
                    "scenario": null
                },
                {
                    "value": "4,59E-03",
                    "module": "A4",
                    "scenario": null
                },
                {
                    "value": "2,28E+00",
                    "module": "A5",
                    "scenario": null
                },
                {
                    "value": "6,38E-04",
                    "module": "C2",
                    "scenario": null
                },
                {
                    "value": "1,00E+02",
                    "module": "C4",
                    "scenario": null
                },
                {
                    "value": "-4,71E-02",
                    "module": "D",
                    "scenario": null
                }
            ]
        },
        {
            "parameter": "RWD",
            "values": [
                {
                    "value": "3,26E-02",
                    "module": "A1-A3",
                    "scenario": null
                },
                {
                    "value": "5,34E-05",
                    "module": "A4",
                    "scenario": null
                },
                {
                    "value": "8,26E-04",
                    "module": "A5",
                    "scenario": null
                },
                {
                    "value": "7,42E-06",
                    "module": "C2",
                    "scenario": null
                },
                {
                    "value": "2,26E-04",
                    "module": "C4",
                    "scenario": null
                },
                {
                    "value": "-7,62E-03",
                    "module": "D",
                    "scenario": null
                }
            ]
        }
    ],
    "end_of_life_flow": [
        {
            "parameter": "CRU",
            "values": [
                {
                    "value": "0,00E+00",
                    "module": "A1-A3",
                    "scenario": null
                },
                {
                    "value": "0,00E+00",
                    "module": "A4",
                    "scenario": null
                },
                {
                    "value": "0,00E+00",
                    "module": "A5",
                    "scenario": null
                },
                {
                    "value": "0,00E+00",
                    "module": "C2",
                    "scenario": null
                },
                {
                    "value": "0,00E+00",
                    "module": "C4",
                    "scenario": null
                },
                {
                    "value": "0,00E+00",
                    "module": "D",
                    "scenario": null
                }
            ]
        },
        {
            "parameter": "MFR",
            "values": [
                {
                    "value": "0,00E+00",
                    "module": "A1-A3",
                    "scenario": null
                },
                {
                    "value": "0,00E+00",
                    "module": "A4",
                    "scenario": null
                },
                {
                    "value": "2,61E-01",
                    "module": "A5",
                    "scenario": null
                },
                {
                    "value": "0,00E+00",
                    "module": "C2",
                    "scenario": null
                },
                {
                    "value": "0,00E+00",
                    "module": "C4",
                    "scenario": null
                },
                {
                    "value": "0,00E+00",
                    "module": "D",
                    "scenario": null
                }
            ]
        },
        {
            "parameter": "MER",
            "values": [
                {
                    "value": "0,00E+00",
                    "module": "A1-A3",
                    "scenario": null
                },
                {
                    "value": "0,00E+00",
                    "module": "A4",
                    "scenario": null
                },
                {
                    "value": "0,00E+00",
                    "module": "A5",
                    "scenario": null
                },
                {
                    "value": "0,00E+00",
                    "module": "C2",
                    "scenario": null
                },
                {
                    "value": "0,00E+00",
                    "module": "C4",
                    "scenario": null
                },
                {
                    "value": "0,00E+00",
                    "module": "D",
                    "scenario": null
                }
            ]
        },
        {
            "parameter": "EEE",
            "values": [
                {
                    "value": "0,00E+00",
                    "module": "A1-A3",
                    "scenario": null
                },
                {
                    "value": "0,00E+00",
                    "module": "A4",
                    "scenario": null
                },
                {
                    "value": "2,55E+01",
                    "module": "A5",
                    "scenario": null
                },
                {
                    "value": "0,00E+00",
                    "module": "C2",
                    "scenario": null
                },
                {
                    "value": "0,00E+00",
                    "module": "C4",
                    "scenario": null
                },
                {
                    "value": "0,00E+00",
                    "module": "D",
                    "scenario": null
                }
            ]
        },
        {
            "parameter": "EET",
            "values": [
                {
                    "value": "0,00E+00",
                    "module": "A1-A3",
                    "scenario": null
                },
                {
                    "value": "0,00E+00",
                    "module": "A4",
                    "scenario": null
                },
                {
                    "value": "4,56E+01",
                    "module": "A5",
                    "scenario": null
                },
                {
                    "value": "0,00E+00",
                    "module": "C2",
                    "scenario": null
                },
                {
                    "value": "0,00E+00",
                    "module": "C4",
                    "scenario": null
                },
                {
                    "value": "0,00E+00",
                    "module": "D",
                    "scenario": null
                }
            ]
        }
    ]
}