{"product_name":"Getuftete Teppichfliesen mit 100% recyceltem PA6-Flormaterial und schwerem R\u00fccken auf Bitumenbasis, LC2","epd_id":"EPD-GUT-20220083-CBG2-EN","declared_unit":{"unit":"m2","amount":1},"compliance":["DIN EN 15804+A2","ISO 14025"],"producer_name":"Gemeinschaft umweltfreundlicher Teppichboden (GUT) e.V.","environmental_impact":[{"parameter":"GWP-total","unit":"kg CO2-eq","values":[{"value":"5,85E+00","module":"A1-A3","scenario":null},{"value":"3,05E-01","module":"A4","scenario":null},{"value":"5,70E-01","module":"A5","scenario":null},{"value":"0,00E+00","module":"B1","scenario":null},{"value":"3,85E-01","module":"B2","scenario":null},{"value":"0,00E+00","module":"C1","scenario":null},{"value":"1,70E-02","module":"C2","scenario":null},{"value":"5,05E+00","module":"C3","scenario":"S2"},{"value":"5,12E+00","module":"C3","scenario":"S3"},{"value":"3,51E-01","module":"C4","scenario":null},{"value":"-2,71E-02","module":"D","scenario":"S0"},{"value":"0,00E+00","module":"D","scenario":"S1"},{"value":"-4,07E-01","module":"D","scenario":"S2"},{"value":"-3,60E-01","module":"D","scenario":"S3"}]},{"parameter":"GWP-fossil","unit":"kg CO2-eq","values":[{"value":"6,04E+00","module":"A1-A3","scenario":null},{"value":"2,99E-01","module":"A4","scenario":null},{"value":"3,74E-01","module":"A5","scenario":null},{"value":"0,00E+00","module":"B1","scenario":null},{"value":"2,62E-01","module":"B2","scenario":null},{"value":"0,00E+00","module":"C1","scenario":null},{"value":"1,67E-02","module":"C2","scenario":null},{"value":"5,04E+00","module":"C3","scenario":"S2"},{"value":"5,11E+00","module":"C3","scenario":"S3"},{"value":"3,51E-01","module":"C4","scenario":null},{"value":"-2,69E-02","module":"D","scenario":"S0"},{"value":"0,00E+00","module":"D","scenario":"S1"},{"value":"-4,05E-01","module":"D","scenario":"S2"},{"value":"-3,60E-01","module":"D","scenario":"S3"}]},{"parameter":"GWP-biogenic","unit":"kg CO2-eq","values":[{"value":"-1,93E-01","module":"A1-A3","scenario":null},{"value":"3,88E-03","module":"A4","scenario":null},{"value":"1,96E-01","module":"A5","scenario":null},{"value":"0,00E+00","module":"B1","scenario":null},{"value":"2,99E-03","module":"B2","scenario":null},{"value":"0,00E+00","module":"C1","scenario":null},{"value":"2,16E-04","module":"C2","scenario":null},{"value":"7,69E-04","module":"C3","scenario":"S2"},{"value":"1,54E-03","module":"C3","scenario":"S3"},{"value":"-5,76E-08","module":"C4","scenario":null},{"value":"-1,34E-04","module":"D","scenario":"S0"},{"value":"0,00E+00","module":"D","scenario":"S1"},{"value":"-1,93E-03","module":"D","scenario":"S2"},{"value":"-2,83E-04","module":"D","scenario":"S3"}]},{"parameter":"GWP-luluc","unit":"kg CO2-eq","values":[{"value":"6,16E-03","module":"A1-A3","scenario":null},{"value":"1,70E-03","module":"A4","scenario":null},{"value":"2,49E-04","module":"A5","scenario":null},{"value":"0,00E+00","module":"B1","scenario":null},{"value":"1,20E-01","module":"B2","scenario":null},{"value":"0,00E+00","module":"C1","scenario":null},{"value":"9,44E-05","module":"C2","scenario":null},{"value":"3,05E-04","module":"C3","scenario":"S2"},{"value":"5,47E-04","module":"C3","scenario":"S3"},{"value":"1,72E-04","module":"C4","scenario":null},{"value":"-2,85E-06","module":"D","scenario":"S0"},{"value":"0,00E+00","module":"D","scenario":"S1"},{"value":"-4,07E-05","module":"D","scenario":"S2"},{"value":"-1,99E-04","module":"D","scenario":"S3"}]},{"parameter":"ODP","unit":"kg CFC11-eq","values":[{"value":"1,02E-08","module":"A1-A3","scenario":null},{"value":"1,82E-14","module":"A4","scenario":null},{"value":"3,06E-10","module":"A5","scenario":null},{"value":"0,00E+00","module":"B1","scenario":null},{"value":"2,08E-08","module":"B2","scenario":null},{"value":"0,00E+00","module":"C1","scenario":null},{"value":"1,01E-15","module":"C2","scenario":null},{"value":"4,29E-13","module":"C3","scenario":"S2"},{"value":"8,07E-13","module":"C3","scenario":"S3"},{"value":"4,76E-13","module":"C4","scenario":null},{"value":"-1,74E-13","module":"D","scenario":"S0"},{"value":"0,00E+00","module":"D","scenario":"S1"},{"value":"-2,44E-12","module":"D","scenario":"S2"},{"value":"-4,95E-13","module":"D","scenario":"S3"}]},{"parameter":"AP","unit":"mol H+-eq","values":[{"value":"1,72E-02","module":"A1-A3","scenario":null},{"value":"1,81E-03","module":"A4","scenario":null},{"value":"7,18E-04","module":"A5","scenario":null},{"value":"0,00E+00","module":"B1","scenario":null},{"value":"6,17E-04","module":"B2","scenario":null},{"value":"0,00E+00","module":"C1","scenario":null},{"value":"1,01E-04","module":"C2","scenario":null},{"value":"4,71E-03","module":"C3","scenario":"S2"},{"value":"5,02E-03","module":"C3","scenario":"S3"},{"value":"1,05E-03","module":"C4","scenario":null},{"value":"-3,45E-05","module":"D","scenario":"S0"},{"value":"0,00E+00","module":"D","scenario":"S1"},{"value":"-5,00E-04","module":"D","scenario":"S2"},{"value":"-1,46E-03","module":"D","scenario":"S3"}]},{"parameter":"POCP","unit":"kg NMVOC-eq","values":[{"value":"1,54E-02","module":"A1-A3","scenario":null},{"value":"1,68E-03","module":"A4","scenario":null},{"value":"6,92E-04","module":"A5","scenario":null},{"value":"4,18E-04","module":"B1","scenario":null},{"value":"6,66E-04","module":"B2","scenario":null},{"value":"0,00E+00","module":"C1","scenario":null},{"value":"9,35E-05","module":"C2","scenario":null},{"value":"5,82E-03","module":"C3","scenario":"S2"},{"value":"6,08E-03","module":"C3","scenario":"S3"},{"value":"7,48E-04","module":"C4","scenario":null},{"value":"-2,65E-05","module":"D","scenario":"S0"},{"value":"0,00E+00","module":"D","scenario":"S1"},{"value":"-3,92E-04","module":"D","scenario":"S2"},{"value":"-1,28E-03","module":"D","scenario":"S3"}]},{"parameter":"ADPE","unit":"kg Sb-eq","values":[{"value":"1,69E-06","module":"A1-A3","scenario":null},{"value":"2,54E-08","module":"A4","scenario":null},{"value":"5,26E-08","module":"A5","scenario":null},{"value":"0,00E+00","module":"B1","scenario":null},{"value":"1,54E-07","module":"B2","scenario":null},{"value":"0,00E+00","module":"C1","scenario":null},{"value":"1,41E-09","module":"C2","scenario":null},{"value":"3,03E-08","module":"C3","scenario":"S2"},{"value":"4,08E-08","module":"C3","scenario":"S3"},{"value":"2,46E-08","module":"C4","scenario":null},{"value":"-3,93E-09","module":"D","scenario":"S0"},{"value":"0,00E+00","module":"D","scenario":"S1"},{"value":"-5,66E-08","module":"D","scenario":"S2"},{"value":"-3,73E-08","module":"D","scenario":"S3"}]},{"parameter":"ADPF","unit":"MJ","values":[{"value":"1,28E+02","module":"A1-A3","scenario":null},{"value":"4,07E+00","module":"A4","scenario":null},{"value":"4,07E+00","module":"A5","scenario":null},{"value":"0,00E+00","module":"B1","scenario":null},{"value":"4,50E+00","module":"B2","scenario":null},{"value":"0,00E+00","module":"C1","scenario":null},{"value":"2,26E-01","module":"C2","scenario":null},{"value":"3,48E+00","module":"C3","scenario":"S2"},{"value":"4,51E+00","module":"C3","scenario":"S3"},{"value":"5,03E+00","module":"C4","scenario":null},{"value":"-4,57E-01","module":"D","scenario":"S0"},{"value":"0,00E+00","module":"D","scenario":"S1"},{"value":"-6,85E+00","module":"D","scenario":"S2"},{"value":"-3,66E+01","module":"D","scenario":"S3"}]},{"parameter":"WDP","unit":"m3 world-eq. Deprived","values":[{"value":"5,13E+00","module":"A1-A3","scenario":null},{"value":"2,72E-03","module":"A4","scenario":null},{"value":"1,80E-01","module":"A5","scenario":null},{"value":"0,00E+00","module":"B1","scenario":null},{"value":"7,22E-02","module":"B2","scenario":null},{"value":"0,00E+00","module":"C1","scenario":null},{"value":"1,51E-04","module":"C2","scenario":null},{"value":"7,59E-01","module":"C3","scenario":"S2"},{"value":"7,65E-01","module":"C3","scenario":"S3"},{"value":"-3,76E-03","module":"C4","scenario":null},{"value":"-2,71E-03","module":"D","scenario":"S0"},{"value":"0,00E+00","module":"D","scenario":"S1"},{"value":"-3,81E-02","module":"D","scenario":"S2"},{"value":"-4,93E-02","module":"D","scenario":"S3"}]},{"parameter":"EP-freshwater","unit":"kg P-eq","values":[{"value":"5,64E-05","module":"A1-A3","scenario":null},{"value":"9,08E-07","module":"A4","scenario":null},{"value":"1,75E-06","module":"A5","scenario":null},{"value":"0,00E+00","module":"B1","scenario":null},{"value":"3,31E-06","module":"B2","scenario":null},{"value":"0,00E+00","module":"C1","scenario":null},{"value":"5,05E-08","module":"C2","scenario":null},{"value":"1,06E-06","module":"C3","scenario":"S2"},{"value":"1,26E-06","module":"C3","scenario":"S3"},{"value":"6,61E-05","module":"C4","scenario":null},{"value":"-3,54E-08","module":"D","scenario":"S0"},{"value":"0,00E+00","module":"D","scenario":"S1"},{"value":"-4,99E-07","module":"D","scenario":"S2"},{"value":"-4,76E-07","module":"D","scenario":"S3"}]},{"parameter":"EP-marine","unit":"kg N-eq","values":[{"value":"5,75E-03","module":"A1-A3","scenario":null},{"value":"8,89E-04","module":"A4","scenario":null},{"value":"2,70E-04","module":"A5","scenario":null},{"value":"0,00E+00","module":"B1","scenario":null},{"value":"1,45E-04","module":"B2","scenario":null},{"value":"0,00E+00","module":"C1","scenario":null},{"value":"4,95E-05","module":"C2","scenario":null},{"value":"2,26E-03","module":"C3","scenario":"S2"},{"value":"2,40E-03","module":"C3","scenario":"S3"},{"value":"2,32E-04","module":"C4","scenario":null},{"value":"-9,47E-06","module":"D","scenario":"S0"},{"value":"0,00E+00","module":"D","scenario":"S1"},{"value":"-1,40E-04","module":"D","scenario":"S2"},{"value":"-4,37E-04","module":"D","scenario":"S3"}]},{"parameter":"EP-terrestrial","unit":"mol N-eq.","values":[{"value":"5,41E-02","module":"A1-A3","scenario":null},{"value":"9,84E-03","module":"A4","scenario":null},{"value":"2,71E-03","module":"A5","scenario":null},{"value":"0,00E+00","module":"B1","scenario":null},{"value":"1,98E-03","module":"B2","scenario":null},{"value":"0,00E+00","module":"C1","scenario":null},{"value":"5,48E-04","module":"C2","scenario":null},{"value":"2,52E-02","module":"C3","scenario":"S2"},{"value":"2,67E-02","module":"C3","scenario":"S3"},{"value":"2,55E-03","module":"C4","scenario":null},{"value":"-1,02E-04","module":"D","scenario":"S0"},{"value":"0,00E+00","module":"D","scenario":"S1"},{"value":"-1,50E-03","module":"D","scenario":"S2"},{"value":"-4,79E-03","module":"D","scenario":"S3"}]}],"additional_environmental_impact":[{"parameter":"PM","unit":"Disease incidence","values":[{"value":"1,51E-07","module":"A1-A3","scenario":null},{"value":"1,05E-08","module":"A4","scenario":null},{"value":"5,66E-09","module":"A5","scenario":null},{"value":"0,00E+00","module":"B1","scenario":null},{"value":"4,27E-08","module":"B2","scenario":null},{"value":"0,00E+00","module":"C1","scenario":null},{"value":"5,82E-10","module":"C2","scenario":null},{"value":"2,58E-08","module":"C3","scenario":"S2"},{"value":"2,78E-08","module":"C3","scenario":"S3"},{"value":"1,01E-08","module":"C4","scenario":null},{"value":"-2,86E-10","module":"D","scenario":"S0"},{"value":"0,00E+00","module":"D","scenario":"S1"},{"value":"0,00E+00","module":"D","scenario":"S2"},{"value":"-3,94E-08","module":"D","scenario":"S3"}]},{"parameter":"ETP-fw","unit":"CTUe","values":[{"value":"6,33E+01","module":"A1-A3","scenario":null},{"value":"2,82E+00","module":"A4","scenario":null},{"value":"2,05E+00","module":"A5","scenario":null},{"value":"3,60E-03","module":"B1","scenario":null},{"value":"2,03E+00","module":"B2","scenario":null},{"value":"0,00E+00","module":"C1","scenario":null},{"value":"1,57E-01","module":"C2","scenario":null},{"value":"1,90E+00","module":"C3","scenario":"S2"},{"value":"2,50E+00","module":"C3","scenario":"S3"},{"value":"4,92E+00","module":"C4","scenario":null},{"value":"-9,61E-02","module":"D","scenario":"S0"},{"value":"0,00E+00","module":"D","scenario":"S1"},{"value":"0,00E+00","module":"D","scenario":"S2"},{"value":"-6,86E+00","module":"D","scenario":"S3"}]},{"parameter":"HTP-c","unit":"CTUh","values":[{"value":"2,76E-09","module":"A1-A3","scenario":null},{"value":"5,71E-11","module":"A4","scenario":null},{"value":"8,75E-11","module":"A5","scenario":null},{"value":"0,00E+00","module":"B1","scenario":null},{"value":"3,90E-10","module":"B2","scenario":null},{"value":"0,00E+00","module":"C1","scenario":null},{"value":"3,17E-12","module":"C2","scenario":null},{"value":"8,89E-11","module":"C3","scenario":"S2"},{"value":"1,03E-10","module":"C3","scenario":"S3"},{"value":"2,21E-10","module":"C4","scenario":null},{"value":"-4,56E-12","module":"D","scenario":"S0"},{"value":"0,00E+00","module":"D","scenario":"S1"},{"value":"0,00E+00","module":"D","scenario":"S2"},{"value":"-1,00E-10","module":"D","scenario":"S3"}]},{"parameter":"HTP-nc","unit":"CTUh","values":[{"value":"1,02E-07","module":"A1-A3","scenario":null},{"value":"3,38E-09","module":"A4","scenario":null},{"value":"3,37E-09","module":"A5","scenario":null},{"value":"2,60E-11","module":"B1","scenario":null},{"value":"6,19E-09","module":"B2","scenario":null},{"value":"0,00E+00","module":"C1","scenario":null},{"value":"1,88E-10","module":"C2","scenario":null},{"value":"6,55E-09","module":"C3","scenario":"S2"},{"value":"7,24E-09","module":"C3","scenario":"S3"},{"value":"1,85E-08","module":"C4","scenario":null},{"value":"-1,76E-10","module":"D","scenario":"S0"},{"value":"0,00E+00","module":"D","scenario":"S1"},{"value":"0,00E+00","module":"D","scenario":"S2"},{"value":"-6,52E-09","module":"D","scenario":"S3"}]},{"parameter":"SQP","unit":"-","values":[{"value":null,"module":"A1-A3","scenario":null},{"value":null,"module":"A4","scenario":null},{"value":null,"module":"A5","scenario":null},{"value":null,"module":"B1","scenario":null},{"value":null,"module":"B2","scenario":null},{"value":null,"module":"C1","scenario":null},{"value":null,"module":"C2","scenario":null},{"value":null,"module":"C3","scenario":"S2"},{"value":null,"module":"C3","scenario":"S3"},{"value":null,"module":"C4","scenario":null},{"value":null,"module":"D","scenario":"S0"},{"value":null,"module":"D","scenario":"S1"},{"value":null,"module":"D","scenario":"S2"},{"value":null,"module":"D","scenario":"S3"}]}],"resource_use":[{"parameter":"PERE","unit":"MJ","values":[{"value":"4,99E+01","module":"A1-A3","scenario":null},{"value":"2,31E-01","module":"A4","scenario":null},{"value":"1,78E+00","module":"A5","scenario":null},{"value":"0,00E+00","module":"B1","scenario":null},{"value":"2,75E+00","module":"B2","scenario":null},{"value":"0,00E+00","module":"C1","scenario":null},{"value":"1,29E-02","module":"C2","scenario":null},{"value":"6,01E-01","module":"C3","scenario":"S2"},{"value":"8,91E-01","module":"C3","scenario":"S3"},{"value":"4,13E-01","module":"C4","scenario":null},{"value":"-1,20E-01","module":"D","scenario":"S0"},{"value":"0,00E+00","module":"D","scenario":"S1"},{"value":"-1,69E+00","module":"D","scenario":"S2"},{"value":"-5,79E-01","module":"D","scenario":"S3"}]},{"parameter":"PERM","unit":"","values":[{"value":"2,46E-01","module":"A1-A3","scenario":null},{"value":"0,00E+00","module":"A4","scenario":null},{"value":"-2,46E-01","module":"A5","scenario":null},{"value":"0,00E+00","module":"B1","scenario":null},{"value":"0,00E+00","module":"B2","scenario":null},{"value":"0,00E+00","module":"C1","scenario":null},{"value":"0,00E+00","module":"C2","scenario":null},{"value":"0,00E+00","module":"C3","scenario":"S2"},{"value":"0,00E+00","module":"C3","scenario":"S3"},{"value":"0,00E+00","module":"C4","scenario":null},{"value":"0,00E+00","module":"D","scenario":"S0"},{"value":"0,00E+00","module":"D","scenario":"S1"},{"value":"0,00E+00","module":"D","scenario":"S2"},{"value":"0,00E+00","module":"D","scenario":"S3"}]},{"parameter":"PERT","unit":"MJ","values":[{"value":"5,01E+01","module":"A1-A3","scenario":null},{"value":"2,31E-01","module":"A4","scenario":null},{"value":"1,53E+00","module":"A5","scenario":null},{"value":"0,00E+00","module":"B1","scenario":null},{"value":"2,75E+00","module":"B2","scenario":null},{"value":"0,00E+00","module":"C1","scenario":null},{"value":"1,29E-02","module":"C2","scenario":null},{"value":"6,01E-01","module":"C3","scenario":"S2"},{"value":"8,91E-01","module":"C3","scenario":"S3"},{"value":"4,13E-01","module":"C4","scenario":null},{"value":"-1,20E-01","module":"D","scenario":"S0"},{"value":"0,00E+00","module":"D","scenario":"S1"},{"value":"-1,69E+00","module":"D","scenario":"S2"},{"value":"-5,79E-01","module":"D","scenario":"S3"}]},{"parameter":"PENRE","unit":"MJ","values":[{"value":"8,83E+01","module":"A1-A3","scenario":null},{"value":"4,08E+00","module":"A4","scenario":null},{"value":"4,50E+00","module":"A5","scenario":null},{"value":"0,00E+00","module":"B1","scenario":null},{"value":"4,50E+00","module":"B2","scenario":null},{"value":"0,00E+00","module":"C1","scenario":null},{"value":"2,27E-01","module":"C2","scenario":null},{"value":"4,28E+01","module":"C3","scenario":"S2"},{"value":"4,38E+01","module":"C3","scenario":"S3"},{"value":"5,03E+00","module":"C4","scenario":null},{"value":"-4,57E-01","module":"D","scenario":"S0"},{"value":"0,00E+00","module":"D","scenario":"S1"},{"value":"-6,85E+00","module":"D","scenario":"S2"},{"value":"-3,66E+01","module":"D","scenario":"S3"}]},{"parameter":"PENRM","unit":"MJ","values":[{"value":"3,97E+01","module":"A1-A3","scenario":null},{"value":"0,00E+00","module":"A4","scenario":null},{"value":"-4,20E-01","module":"A5","scenario":null},{"value":"0,00E+00","module":"B1","scenario":null},{"value":"0,00E+00","module":"B2","scenario":null},{"value":"0,00E+00","module":"C1","scenario":null},{"value":"0,00E+00","module":"C2","scenario":null},{"value":"-3,93E+01","module":"C3","scenario":"S2"},{"value":"-3,93E+01","module":"C3","scenario":"S3"},{"value":"0,00E+00","module":"C4","scenario":null},{"value":"0,00E+00","module":"D","scenario":"S0"},{"value":"0,00E+00","module":"D","scenario":"S1"},{"value":"0,00E+00","module":"D","scenario":"S2"},{"value":"0,00E+00","module":"D","scenario":"S3"}]},{"parameter":"PENRT","unit":"MJ","values":[{"value":"1,28E+02","module":"A1-A3","scenario":null},{"value":"4,08E+00","module":"A4","scenario":null},{"value":"4,08E+00","module":"A5","scenario":null},{"value":"0,00E+00","module":"B1","scenario":null},{"value":"4,50E+00","module":"B2","scenario":null},{"value":"0,00E+00","module":"C1","scenario":null},{"value":"2,27E-01","module":"C2","scenario":null},{"value":"3,49E+00","module":"C3","scenario":"S2"},{"value":"4,52E+00","module":"C3","scenario":"S3"},{"value":"5,03E+00","module":"C4","scenario":null},{"value":"-4,57E-01","module":"D","scenario":"S0"},{"value":"0,00E+00","module":"D","scenario":"S1"},{"value":"-6,85E+00","module":"D","scenario":"S2"},{"value":"-3,66E+01","module":"D","scenario":"S3"}]},{"parameter":"SM","unit":"kg","values":[{"value":"1,04E+00","module":"A1-A3","scenario":null},{"value":"0,00E+00","module":"A4","scenario":null},{"value":"3,11E-02","module":"A5","scenario":null},{"value":"0,00E+00","module":"B1","scenario":null},{"value":"0,00E+00","module":"B2","scenario":null},{"value":"0,00E+00","module":"C1","scenario":null},{"value":"0,00E+00","module":"C2","scenario":null},{"value":"0,00E+00","module":"C3","scenario":"S2"},{"value":"0,00E+00","module":"C3","scenario":"S3"},{"value":"0,00E+00","module":"C4","scenario":null},{"value":"0,00E+00","module":"D","scenario":"S0"},{"value":"0,00E+00","module":"D","scenario":"S1"},{"value":"0,00E+00","module":"D","scenario":"S2"},{"value":"1,70E+00","module":"D","scenario":"S3"}]},{"parameter":"RSF","unit":"MJ","values":[{"value":"0,00E+00","module":"A1-A3","scenario":null},{"value":"0,00E+00","module":"A4","scenario":null},{"value":"0,00E+00","module":"A5","scenario":null},{"value":"0,00E+00","module":"B1","scenario":null},{"value":"0,00E+00","module":"B2","scenario":null},{"value":"0,00E+00","module":"C1","scenario":null},{"value":"0,00E+00","module":"C2","scenario":null},{"value":"0,00E+00","module":"C3","scenario":"S2"},{"value":"0,00E+00","module":"C3","scenario":"S3"},{"value":"0,00E+00","module":"C4","scenario":null},{"value":"0,00E+00","module":"D","scenario":"S0"},{"value":"0,00E+00","module":"D","scenario":"S1"},{"value":"0,00E+00","module":"D","scenario":"S2"},{"value":"0,00E+00","module":"D","scenario":"S3"}]},{"parameter":"NRSF","unit":"MJ","values":[{"value":"0,00E+00","module":"A1-A3","scenario":null},{"value":"0,00E+00","module":"A4","scenario":null},{"value":"0,00E+00","module":"A5","scenario":null},{"value":"0,00E+00","module":"B1","scenario":null},{"value":"0,00E+00","module":"B2","scenario":null},{"value":"0,00E+00","module":"C1","scenario":null},{"value":"0,00E+00","module":"C2","scenario":null},{"value":"0,00E+00","module":"C3","scenario":"S2"},{"value":"0,00E+00","module":"C3","scenario":"S3"},{"value":"0,00E+00","module":"C4","scenario":null},{"value":"0,00E+00","module":"D","scenario":"S0"},{"value":"0,00E+00","module":"D","scenario":"S1"},{"value":"0,00E+00","module":"D","scenario":"S2"},{"value":"0,00E+00","module":"D","scenario":"S3"}]},{"parameter":"FW","unit":"m3","values":[{"value":"1,26E-01","module":"A1-A3","scenario":null},{"value":"2,61E-04","module":"A4","scenario":null},{"value":"4,39E-03","module":"A5","scenario":null},{"value":"0,00E+00","module":"B1","scenario":null},{"value":"2,52E-03","module":"B2","scenario":null},{"value":"0,00E+00","module":"C1","scenario":null},{"value":"1,45E-05","module":"C2","scenario":null},{"value":"1,80E-02","module":"C3","scenario":"S2"},{"value":"1,83E-02","module":"C3","scenario":"S3"},{"value":"5,89E-05","module":"C4","scenario":null},{"value":"-1,15E-04","module":"D","scenario":"S0"},{"value":"0,00E+00","module":"D","scenario":"S1"},{"value":"-1,61E-03","module":"D","scenario":"S2"},{"value":"-3,54E-03","module":"D","scenario":"S3"}]}],"end_of_life_waste":[{"parameter":"HWD","unit":"kg","values":[{"value":"2,55E-03","module":"A1-A3","scenario":null},{"value":"1,95E-11","module":"A4","scenario":null},{"value":"7,65E-05","module":"A5","scenario":null},{"value":"0,00E+00","module":"B1","scenario":null},{"value":"2,56E-05","module":"B2","scenario":null},{"value":"0,00E+00","module":"C1","scenario":null},{"value":"1,09E-12","module":"C2","scenario":null},{"value":"5,18E-10","module":"C3","scenario":"S2"},{"value":"5,61E-10","module":"C3","scenario":"S3"},{"value":"7,76E-10","module":"C4","scenario":null},{"value":"-6,28E-11","module":"D","scenario":"S0"},{"value":"0,00E+00","module":"D","scenario":"S1"},{"value":"-9,60E-10","module":"D","scenario":"S2"},{"value":"-3,36E-10","module":"D","scenario":"S3"}]},{"parameter":"NHWD","unit":"kg","values":[{"value":"7,19E-01","module":"A1-A3","scenario":null},{"value":"5,84E-04","module":"A4","scenario":null},{"value":"6,71E-02","module":"A5","scenario":null},{"value":"0,00E+00","module":"B1","scenario":null},{"value":"5,14E-03","module":"B2","scenario":null},{"value":"0,00E+00","module":"C1","scenario":null},{"value":"3,25E-05","module":"C2","scenario":null},{"value":"1,51E+00","module":"C3","scenario":"S2"},{"value":"1,51E+00","module":"C3","scenario":"S3"},{"value":"4,98E+00","module":"C4","scenario":null},{"value":"-2,26E-04","module":"D","scenario":"S0"},{"value":"0,00E+00","module":"D","scenario":"S1"},{"value":"-3,29E-03","module":"D","scenario":"S2"},{"value":"-2,04E-01","module":"D","scenario":"S3"}]},{"parameter":"RWD","unit":"kg","values":[{"value":"2,79E-03","module":"A1-A3","scenario":null},{"value":"5,02E-06","module":"A4","scenario":null},{"value":"8,80E-05","module":"A5","scenario":null},{"value":"0,00E+00","module":"B1","scenario":null},{"value":"3,74E-04","module":"B2","scenario":null},{"value":"0,00E+00","module":"C1","scenario":null},{"value":"2,79E-07","module":"C2","scenario":null},{"value":"1,30E-04","module":"C3","scenario":"S2"},{"value":"2,05E-04","module":"C3","scenario":"S3"},{"value":"6,18E-05","module":"C4","scenario":null},{"value":"-3,44E-05","module":"D","scenario":"S0"},{"value":"0,00E+00","module":"D","scenario":"S1"},{"value":"-4,84E-04","module":"D","scenario":"S2"},{"value":"-1,22E-04","module":"D","scenario":"S3"}]}],"end_of_life_flow":[{"parameter":"CRU","unit":"kg","values":[{"value":"0,00E+00","module":"A1-A3","scenario":null},{"value":"0,00E+00","module":"A4","scenario":null},{"value":"0,00E+00","module":"A5","scenario":null},{"value":"0,00E+00","module":"B1","scenario":null},{"value":"0,00E+00","module":"B2","scenario":null},{"value":"0,00E+00","module":"C1","scenario":null},{"value":"0,00E+00","module":"C2","scenario":null},{"value":"0,00E+00","module":"C3","scenario":"S2"},{"value":"0,00E+00","module":"C3","scenario":"S3"},{"value":"0,00E+00","module":"C4","scenario":null},{"value":"0,00E+00","module":"D","scenario":"S0"},{"value":"0,00E+00","module":"D","scenario":"S1"},{"value":"0,00E+00","module":"D","scenario":"S2"},{"value":"0,00E+00","module":"D","scenario":"S3"}]},{"parameter":"MFR","unit":"kg","values":[{"value":"1,71E-02","module":"A1-A3","scenario":null},{"value":"0,00E+00","module":"A4","scenario":null},{"value":"1,27E-01","module":"A5","scenario":null},{"value":"0,00E+00","module":"B1","scenario":null},{"value":"0,00E+00","module":"B2","scenario":null},{"value":"0,00E+00","module":"C1","scenario":null},{"value":"0,00E+00","module":"C2","scenario":null},{"value":"0,00E+00","module":"C3","scenario":"S2"},{"value":"1,70E+00","module":"C3","scenario":"S3"},{"value":"0,00E+00","module":"C4","scenario":null},{"value":"0,00E+00","module":"D","scenario":"S0"},{"value":"0,00E+00","module":"D","scenario":"S1"},{"value":"0,00E+00","module":"D","scenario":"S2"},{"value":"0,00E+00","module":"D","scenario":"S3"}]},{"parameter":"MER","unit":"kg","values":[{"value":"0,00E+00","module":"A1-A3","scenario":null},{"value":"0,00E+00","module":"A4","scenario":null},{"value":"0,00E+00","module":"A5","scenario":null},{"value":"0,00E+00","module":"B1","scenario":null},{"value":"0,00E+00","module":"B2","scenario":null},{"value":"0,00E+00","module":"C1","scenario":null},{"value":"0,00E+00","module":"C2","scenario":null},{"value":"0,00E+00","module":"C3","scenario":"S2"},{"value":"0,00E+00","module":"C3","scenario":"S3"},{"value":"0,00E+00","module":"C4","scenario":null},{"value":"0,00E+00","module":"D","scenario":"S0"},{"value":"0,00E+00","module":"D","scenario":"S1"},{"value":"0,00E+00","module":"D","scenario":"S2"},{"value":"0,00E+00","module":"D","scenario":"S3"}]},{"parameter":"EEE","unit":"MJ","values":[{"value":"0,00E+00","module":"A1-A3","scenario":null},{"value":"0,00E+00","module":"A4","scenario":null},{"value":"2,35E-01","module":"A5","scenario":null},{"value":"0,00E+00","module":"B1","scenario":null},{"value":"0,00E+00","module":"B2","scenario":null},{"value":"0,00E+00","module":"C1","scenario":null},{"value":"0,00E+00","module":"C2","scenario":null},{"value":"5,62E+00","module":"C3","scenario":"S2"},{"value":"0,00E+00","module":"C3","scenario":"S3"},{"value":"0,00E+00","module":"C4","scenario":null},{"value":"0,00E+00","module":"D","scenario":"S0"},{"value":"0,00E+00","module":"D","scenario":"S1"},{"value":"0,00E+00","module":"D","scenario":"S2"},{"value":"0,00E+00","module":"D","scenario":"S3"}]},{"parameter":"EET","unit":"MJ","values":[{"value":"0,00E+00","module":"A1-A3","scenario":null},{"value":"0,00E+00","module":"A4","scenario":null},{"value":"4,40E-01","module":"A5","scenario":null},{"value":"0,00E+00","module":"B1","scenario":null},{"value":"0,00E+00","module":"B2","scenario":null},{"value":"0,00E+00","module":"C1","scenario":null},{"value":"0,00E+00","module":"C2","scenario":null},{"value":"1,07E+01","module":"C3","scenario":"S2"},{"value":"6,65E+01","module":"C3","scenario":"S3"},{"value":"0,00E+00","module":"C4","scenario":null},{"value":"0,00E+00","module":"D","scenario":"S0"},{"value":"0,00E+00","module":"D","scenario":"S1"},{"value":"0,00E+00","module":"D","scenario":"S2"},{"value":"0,00E+00","module":"D","scenario":"S3"}]}]}