{"product_name":"Keramische Fliesen und Platten","epd_id":"EPD-BKF-20220184-ICG1-DE","declared_unit":{"unit":"m2","amount":1},"compliance":["DIN EN 15804+A2","ISO 14025"],"producer_name":"Bundesverband Keramische Fliesen e. V.","environmental_impact":[{"parameter":"GWP-total","unit":"kg CO2-eq","values":[{"value":"9,47E+00","module":"A1-A3","scenario":null},{"value":"3,32E-01","module":"A4","scenario":null},{"value":"2,33E-01","module":"A5","scenario":null},{"value":"2,62E-04","module":"B2","scenario":null},{"value":"1,36E-03","module":"C1","scenario":null},{"value":"2,19E-02","module":"C2","scenario":null},{"value":"4,54E-02","module":"C3","scenario":null},{"value":"1,64E-02","module":"C4","scenario":null},{"value":"-4,03E-02","module":"D","scenario":"S0"},{"value":"-4,98E-02","module":"D","scenario":"S1"}]},{"parameter":"GWP-fossil","unit":"kg CO2-eq","values":[{"value":"9,43E+00","module":"A1-A3","scenario":null},{"value":"3,29E-01","module":"A4","scenario":null},{"value":"6,70E-02","module":"A5","scenario":null},{"value":"2,59E-04","module":"B2","scenario":null},{"value":"1,00E-03","module":"C1","scenario":null},{"value":"2,18E-02","module":"C2","scenario":null},{"value":"4,50E-02","module":"C3","scenario":null},{"value":"1,68E-02","module":"C4","scenario":null},{"value":"-4,01E-02","module":"D","scenario":"S0"},{"value":"-4,96E-02","module":"D","scenario":"S1"}]},{"parameter":"GWP-biogenic","unit":"kg CO2-eq","values":[{"value":"4,33E-02","module":"A1-A3","scenario":null},{"value":"1,66E-04","module":"A4","scenario":null},{"value":"1,66E-01","module":"A5","scenario":null},{"value":"2,26E-06","module":"B2","scenario":null},{"value":"3,14E-04","module":"C1","scenario":null},{"value":"1,10E-05","module":"C2","scenario":null},{"value":"1,16E-04","module":"C3","scenario":null},{"value":"4,87E-04","module":"C4","scenario":null},{"value":"-2,98E-05","module":"D","scenario":"S0"},{"value":"-1,73E-04","module":"D","scenario":"S1"}]},{"parameter":"GWP-luluc","unit":"kg CO2-eq","values":[{"value":"7,39E-03","module":"A1-A3","scenario":null},{"value":"2,14E-03","module":"A4","scenario":null},{"value":"3,59E-06","module":"A5","scenario":null},{"value":"7,31E-08","module":"B2","scenario":null},{"value":"4,60E-05","module":"C1","scenario":null},{"value":"1,42E-04","module":"C2","scenario":null},{"value":"2,46E-04","module":"C3","scenario":null},{"value":"4,94E-05","module":"C4","scenario":null},{"value":"-1,83E-04","module":"D","scenario":"S0"},{"value":"-2,31E-06","module":"D","scenario":"S1"}]},{"parameter":"ODP","unit":"kg CFC11-eq","values":[{"value":"2,89E-13","module":"A1-A3","scenario":null},{"value":"8,54E-17","module":"A4","scenario":null},{"value":"4,11E-17","module":"A5","scenario":null},{"value":"6,60E-19","module":"B2","scenario":null},{"value":"1,83E-18","module":"C1","scenario":null},{"value":"5,65E-18","module":"C2","scenario":null},{"value":"2,01E-16","module":"C3","scenario":null},{"value":"6,59E-17","module":"C4","scenario":null},{"value":"-5,18E-16","module":"D","scenario":"S0"},{"value":"-4,07E-18","module":"D","scenario":"S1"}]},{"parameter":"AP","unit":"mol H+-eq","values":[{"value":"1,07E-02","module":"A1-A3","scenario":null},{"value":"2,83E-03","module":"A4","scenario":null},{"value":"5,69E-05","module":"A5","scenario":null},{"value":"2,92E-07","module":"B2","scenario":null},{"value":"3,61E-06","module":"C1","scenario":null},{"value":"1,87E-04","module":"C2","scenario":null},{"value":"4,19E-04","module":"C3","scenario":null},{"value":"1,20E-04","module":"C4","scenario":null},{"value":"-1,33E-04","module":"D","scenario":"S0"},{"value":"-3,12E-05","module":"D","scenario":"S1"}]},{"parameter":"POCP","unit":"kg NMVOC-eq","values":[{"value":"1,14E-02","module":"A1-A3","scenario":null},{"value":"2,64E-03","module":"A4","scenario":null},{"value":"4,97E-05","module":"A5","scenario":null},{"value":"3,38E-07","module":"B2","scenario":null},{"value":"2,66E-06","module":"C1","scenario":null},{"value":"1,75E-04","module":"C2","scenario":null},{"value":"6,03E-04","module":"C3","scenario":null},{"value":"9,41E-05","module":"C4","scenario":null},{"value":"-1,22E-04","module":"D","scenario":"S0"},{"value":"-4,07E-05","module":"D","scenario":"S1"}]},{"parameter":"ADPE","unit":"kg Sb-eq","values":[{"value":"1,38E-06","module":"A1-A3","scenario":null},{"value":"2,90E-08","module":"A4","scenario":null},{"value":"6,22E-10","module":"A5","scenario":null},{"value":"3,85E-11","module":"B2","scenario":null},{"value":"6,24E-10","module":"C1","scenario":null},{"value":"1,92E-09","module":"C2","scenario":null},{"value":"4,96E-08","module":"C3","scenario":null},{"value":"1,59E-09","module":"C4","scenario":null},{"value":"-8,19E-09","module":"D","scenario":"S0"},{"value":"-3,91E-09","module":"D","scenario":"S1"}]},{"parameter":"ADPF","unit":"MJ","values":[{"value":"1,52E+02","module":"A1-A3","scenario":null},{"value":"4,42E+00","module":"A4","scenario":null},{"value":"6,42E-02","module":"A5","scenario":null},{"value":"7,18E-03","module":"B2","scenario":null},{"value":"9,50E-02","module":"C1","scenario":null},{"value":"2,93E-01","module":"C2","scenario":null},{"value":"8,49E-01","module":"C3","scenario":null},{"value":"2,23E-01","module":"C4","scenario":null},{"value":"-5,29E-01","module":"D","scenario":"S0"},{"value":"-8,72E-01","module":"D","scenario":"S1"}]},{"parameter":"WDP","unit":"m3 world-eq. Deprived","values":[{"value":"9,04E-01","module":"A1-A3","scenario":null},{"value":"1,30E-03","module":"A4","scenario":null},{"value":"2,68E-02","module":"A5","scenario":null},{"value":"4,31E-03","module":"B2","scenario":null},{"value":"2,79E-05","module":"C1","scenario":null},{"value":"8,58E-05","module":"C2","scenario":null},{"value":"7,56E-03","module":"C3","scenario":null},{"value":"1,80E-03","module":"C4","scenario":null},{"value":"-9,77E-04","module":"D","scenario":"S0"},{"value":"-2,89E-05","module":"D","scenario":"S1"}]},{"parameter":"EP-freshwater","unit":"kg P-eq","values":[{"value":"1,06E-05","module":"A1-A3","scenario":null},{"value":"6,86E-07","module":"A4","scenario":null},{"value":"7,07E-09","module":"A5","scenario":null},{"value":"1,39E-09","module":"B2","scenario":null},{"value":"1,47E-08","module":"C1","scenario":null},{"value":"4,54E-08","module":"C2","scenario":null},{"value":"1,02E-07","module":"C3","scenario":null},{"value":"2,83E-08","module":"C4","scenario":null},{"value":"-1,12E-07","module":"D","scenario":"S0"},{"value":"-5,00E-09","module":"D","scenario":"S1"}]},{"parameter":"EP-marine","unit":"kg N-eq","values":[{"value":"4,50E-03","module":"A1-A3","scenario":null},{"value":"1,43E-03","module":"A4","scenario":null},{"value":"1,87E-05","module":"A5","scenario":null},{"value":"1,12E-07","module":"B2","scenario":null},{"value":"6,38E-07","module":"C1","scenario":null},{"value":"9,44E-05","module":"C2","scenario":null},{"value":"2,07E-04","module":"C3","scenario":null},{"value":"3,10E-05","module":"C4","scenario":null},{"value":"-5,16E-05","module":"D","scenario":"S0"},{"value":"-1,43E-05","module":"D","scenario":"S1"}]},{"parameter":"EP-terrestrial","unit":"mol N-eq.","values":[{"value":"4,91E-02","module":"A1-A3","scenario":null},{"value":"1,57E-02","module":"A4","scenario":null},{"value":"2,59E-04","module":"A5","scenario":null},{"value":"1,18E-06","module":"B2","scenario":null},{"value":"8,89E-06","module":"C1","scenario":null},{"value":"1,04E-03","module":"C2","scenario":null},{"value":"2,28E-03","module":"C3","scenario":null},{"value":"3,41E-04","module":"C4","scenario":null},{"value":"-5,68E-04","module":"D","scenario":"S0"},{"value":"-1,57E-04","module":"D","scenario":"S1"}]}],"additional_environmental_impact":[{"parameter":"PM","unit":"Disease incidence","values":[{"value":null,"module":"A1-A3","scenario":null},{"value":null,"module":"A4","scenario":null},{"value":null,"module":"A5","scenario":null},{"value":null,"module":"B2","scenario":null},{"value":null,"module":"C1","scenario":null},{"value":null,"module":"C2","scenario":null},{"value":null,"module":"C3","scenario":null},{"value":null,"module":"C4","scenario":null},{"value":null,"module":"D","scenario":"S0"},{"value":null,"module":"D","scenario":"S1"}]},{"parameter":"ETP-fw","unit":"CTUe","values":[{"value":null,"module":"A1-A3","scenario":null},{"value":null,"module":"A4","scenario":null},{"value":null,"module":"A5","scenario":null},{"value":null,"module":"B2","scenario":null},{"value":null,"module":"C1","scenario":null},{"value":null,"module":"C2","scenario":null},{"value":null,"module":"C3","scenario":null},{"value":null,"module":"C4","scenario":null},{"value":null,"module":"D","scenario":"S0"},{"value":null,"module":"D","scenario":"S1"}]},{"parameter":"HTP-c","unit":"CTUh","values":[{"value":null,"module":"A1-A3","scenario":null},{"value":null,"module":"A4","scenario":null},{"value":null,"module":"A5","scenario":null},{"value":null,"module":"B2","scenario":null},{"value":null,"module":"C1","scenario":null},{"value":null,"module":"C2","scenario":null},{"value":null,"module":"C3","scenario":null},{"value":null,"module":"C4","scenario":null},{"value":null,"module":"D","scenario":"S0"},{"value":null,"module":"D","scenario":"S1"}]},{"parameter":"HTP-nc","unit":"CTUh","values":[{"value":null,"module":"A1-A3","scenario":null},{"value":null,"module":"A4","scenario":null},{"value":null,"module":"A5","scenario":null},{"value":null,"module":"B2","scenario":null},{"value":null,"module":"C1","scenario":null},{"value":null,"module":"C2","scenario":null},{"value":null,"module":"C3","scenario":null},{"value":null,"module":"C4","scenario":null},{"value":null,"module":"D","scenario":"S0"},{"value":null,"module":"D","scenario":"S1"}]},{"parameter":"SQP","unit":"-","values":[{"value":null,"module":"A1-A3","scenario":null},{"value":null,"module":"A4","scenario":null},{"value":null,"module":"A5","scenario":null},{"value":null,"module":"B2","scenario":null},{"value":null,"module":"C1","scenario":null},{"value":null,"module":"C2","scenario":null},{"value":null,"module":"C3","scenario":null},{"value":null,"module":"C4","scenario":null},{"value":null,"module":"D","scenario":"S0"},{"value":null,"module":"D","scenario":"S1"}]}],"resource_use":[{"parameter":"PERE","unit":"MJ","values":[{"value":"1,67E+01","module":"A1-A3","scenario":null},{"value":"2,57E-01","module":"A4","scenario":null},{"value":"1,93E+00","module":"A5","scenario":null},{"value":"5,52E-03","module":"B2","scenario":null},{"value":"5,52E-03","module":"C1","scenario":null},{"value":"1,70E-02","module":"C2","scenario":null},{"value":"7,50E-02","module":"C3","scenario":null},{"value":"3,01E-02","module":"C4","scenario":null},{"value":"-1,44E-01","module":"D","scenario":"S0"},{"value":"-2,04E-03","module":"D","scenario":"S1"}]},{"parameter":"PERM","unit":"","values":[{"value":"1,92E+00","module":"A1-A3","scenario":null},{"value":"0,00E+00","module":"A4","scenario":null},{"value":"-1,93E+00","module":"A5","scenario":null},{"value":"0,00E+00","module":"B2","scenario":null},{"value":"0,00E+00","module":"C1","scenario":null},{"value":"0,00E+00","module":"C2","scenario":null},{"value":"0,00E+00","module":"C3","scenario":null},{"value":"0,00E+00","module":"C4","scenario":null},{"value":"0,00E+00","module":"D","scenario":"S0"},{"value":"0,00E+00","module":"D","scenario":"S1"}]},{"parameter":"PERT","unit":"MJ","values":[{"value":"1,86E+01","module":"A1-A3","scenario":null},{"value":"2,57E-01","module":"A4","scenario":null},{"value":"1,23E-02","module":"A5","scenario":null},{"value":"5,52E-03","module":"B2","scenario":null},{"value":"5,52E-03","module":"C1","scenario":null},{"value":"1,70E-02","module":"C2","scenario":null},{"value":"7,50E-02","module":"C3","scenario":null},{"value":"3,01E-02","module":"C4","scenario":null},{"value":"-1,44E-01","module":"D","scenario":"S0"},{"value":"-2,04E-03","module":"D","scenario":"S1"}]},{"parameter":"PENRE","unit":"MJ","values":[{"value":"1,52E+02","module":"A1-A3","scenario":null},{"value":"4,42E+00","module":"A4","scenario":null},{"value":"4,74E-01","module":"A5","scenario":null},{"value":"9,50E-02","module":"B2","scenario":null},{"value":"9,50E-02","module":"C1","scenario":null},{"value":"2,93E-01","module":"C2","scenario":null},{"value":"8,49E-01","module":"C3","scenario":null},{"value":"2,23E-01","module":"C4","scenario":null},{"value":"-5,29E-01","module":"D","scenario":"S0"},{"value":"-8,72E-01","module":"D","scenario":"S1"}]},{"parameter":"PENRM","unit":"MJ","values":[{"value":"4,10E-01","module":"A1-A3","scenario":null},{"value":"0,00E+00","module":"A4","scenario":null},{"value":"-4,10E-01","module":"A5","scenario":null},{"value":"0,00E+00","module":"B2","scenario":null},{"value":"0,00E+00","module":"C1","scenario":null},{"value":"0,00E+00","module":"C2","scenario":null},{"value":"0,00E+00","module":"C3","scenario":null},{"value":"0,00E+00","module":"C4","scenario":null},{"value":"0,00E+00","module":"D","scenario":"S0"},{"value":"0,00E+00","module":"D","scenario":"S1"}]},{"parameter":"PENRT","unit":"MJ","values":[{"value":"1,52E+02","module":"A1-A3","scenario":null},{"value":"4,42E+00","module":"A4","scenario":null},{"value":"6,42E-02","module":"A5","scenario":null},{"value":"9,50E-02","module":"B2","scenario":null},{"value":"9,50E-02","module":"C1","scenario":null},{"value":"2,93E-01","module":"C2","scenario":null},{"value":"8,49E-01","module":"C3","scenario":null},{"value":"2,23E-01","module":"C4","scenario":null},{"value":"-5,29E-01","module":"D","scenario":"S0"},{"value":"-8,72E-01","module":"D","scenario":"S1"}]},{"parameter":"SM","unit":"kg","values":[{"value":"1,02E+00","module":"A1-A3","scenario":null},{"value":"0,00E+00","module":"A4","scenario":null},{"value":"0,00E+00","module":"A5","scenario":null},{"value":"0,00E+00","module":"B2","scenario":null},{"value":"0,00E+00","module":"C1","scenario":null},{"value":"0,00E+00","module":"C2","scenario":null},{"value":"0,00E+00","module":"C3","scenario":null},{"value":"0,00E+00","module":"C4","scenario":null},{"value":"1,69E+01","module":"D","scenario":"S0"},{"value":"0,00E+00","module":"D","scenario":"S1"}]},{"parameter":"RSF","unit":"MJ","values":[{"value":"0,00E+00","module":"A1-A3","scenario":null},{"value":"0,00E+00","module":"A4","scenario":null},{"value":"0,00E+00","module":"A5","scenario":null},{"value":"0,00E+00","module":"B2","scenario":null},{"value":"0,00E+00","module":"C1","scenario":null},{"value":"0,00E+00","module":"C2","scenario":null},{"value":"0,00E+00","module":"C3","scenario":null},{"value":"0,00E+00","module":"C4","scenario":null},{"value":"0,00E+00","module":"D","scenario":"S0"},{"value":"0,00E+00","module":"D","scenario":"S1"}]},{"parameter":"NRSF","unit":"MJ","values":[{"value":"0,00E+00","module":"A1-A3","scenario":null},{"value":"0,00E+00","module":"A4","scenario":null},{"value":"0,00E+00","module":"A5","scenario":null},{"value":"0,00E+00","module":"B2","scenario":null},{"value":"0,00E+00","module":"C1","scenario":null},{"value":"0,00E+00","module":"C2","scenario":null},{"value":"0,00E+00","module":"C3","scenario":null},{"value":"0,00E+00","module":"C4","scenario":null},{"value":"0,00E+00","module":"D","scenario":"S0"},{"value":"0,00E+00","module":"D","scenario":"S1"}]},{"parameter":"FW","unit":"m3","values":[{"value":"2,84E-02","module":"A1-A3","scenario":null},{"value":"2,28E-04","module":"A4","scenario":null},{"value":"6,30E-04","module":"A5","scenario":null},{"value":"4,90E-06","module":"B2","scenario":null},{"value":"4,90E-06","module":"C1","scenario":null},{"value":"1,51E-05","module":"C2","scenario":null},{"value":"2,20E-04","module":"C3","scenario":null},{"value":"5,49E-05","module":"C4","scenario":null},{"value":"-8,73E-05","module":"D","scenario":"S0"},{"value":"-2,86E-06","module":"D","scenario":"S1"}]}],"end_of_life_waste":[{"parameter":"HWD","unit":"kg","values":[{"value":"5,50E-08","module":"A1-A3","scenario":null},{"value":"1,94E-06","module":"A4","scenario":null},{"value":"1,89E-04","module":"A5","scenario":null},{"value":"1,05E-12","module":"B2","scenario":null},{"value":"3,97E-12","module":"C1","scenario":null},{"value":"1,22E-11","module":"C2","scenario":null},{"value":"4,93E-11","module":"C3","scenario":null},{"value":"2,37E-11","module":"C4","scenario":null},{"value":"-8,52E-11","module":"D","scenario":"S0"},{"value":"-2,48E-10","module":"D","scenario":"S1"}]},{"parameter":"NHWD","unit":"kg","values":[{"value":"1,63E-01","module":"A1-A3","scenario":null},{"value":"9,13E-03","module":"A4","scenario":null},{"value":"-1,31E-02","module":"A5","scenario":null},{"value":"3,02E-05","module":"B2","scenario":null},{"value":"1,53E-05","module":"C1","scenario":null},{"value":"4,72E-05","module":"C2","scenario":null},{"value":"2,44E-04","module":"C3","scenario":null},{"value":"1,11E+00","module":"C4","scenario":null},{"value":"-3,51E-01","module":"D","scenario":"S0"},{"value":"-2,75E-04","module":"D","scenario":"S1"}]},{"parameter":"RWD","unit":"kg","values":[{"value":"2,03E-03","module":"A1-A3","scenario":null},{"value":"5,47E-05","module":"A4","scenario":null},{"value":"1,40E-04","module":"A5","scenario":null},{"value":"2,45E-08","module":"B2","scenario":null},{"value":"9,12E-08","module":"C1","scenario":null},{"value":"2,81E-07","module":"C2","scenario":null},{"value":"6,25E-06","module":"C3","scenario":null},{"value":"2,30E-06","module":"C4","scenario":null},{"value":"-1,56E-05","module":"D","scenario":"S0"},{"value":"-2,08E-07","module":"D","scenario":"S1"}]}],"end_of_life_flow":[{"parameter":"CRU","unit":"kg","values":[{"value":"0,00E+00","module":"A1-A3","scenario":null},{"value":"0,00E+00","module":"A4","scenario":null},{"value":"0,00E+00","module":"A5","scenario":null},{"value":"0,00E+00","module":"B2","scenario":null},{"value":"0,00E+00","module":"C1","scenario":null},{"value":"0,00E+00","module":"C2","scenario":null},{"value":"0,00E+00","module":"C3","scenario":null},{"value":"0,00E+00","module":"C4","scenario":null},{"value":"0,00E+00","module":"D","scenario":"S0"},{"value":"0,00E+00","module":"D","scenario":"S1"}]},{"parameter":"MFR","unit":"kg","values":[{"value":"0,00E+00","module":"A1-A3","scenario":null},{"value":"0,00E+00","module":"A4","scenario":null},{"value":"0,00E+00","module":"A5","scenario":null},{"value":"0,00E+00","module":"B2","scenario":null},{"value":"0,00E+00","module":"C1","scenario":null},{"value":"0,00E+00","module":"C2","scenario":null},{"value":"1,69E+01","module":"C3","scenario":null},{"value":"0,00E+00","module":"C4","scenario":null},{"value":"0,00E+00","module":"D","scenario":"S0"},{"value":"0,00E+00","module":"D","scenario":"S1"}]},{"parameter":"MER","unit":"kg","values":[{"value":"0,00E+00","module":"A1-A3","scenario":null},{"value":"0,00E+00","module":"A4","scenario":null},{"value":"0,00E+00","module":"A5","scenario":null},{"value":"0,00E+00","module":"B2","scenario":null},{"value":"0,00E+00","module":"C1","scenario":null},{"value":"0,00E+00","module":"C2","scenario":null},{"value":"0,00E+00","module":"C3","scenario":null},{"value":"0,00E+00","module":"C4","scenario":null},{"value":"0,00E+00","module":"D","scenario":"S0"},{"value":"0,00E+00","module":"D","scenario":"S1"}]},{"parameter":"EEE","unit":"MJ","values":[{"value":"0,00E+00","module":"A1-A3","scenario":null},{"value":"0,00E+00","module":"A4","scenario":null},{"value":"3,71E-01","module":"A5","scenario":null},{"value":"0,00E+00","module":"B2","scenario":null},{"value":"0,00E+00","module":"C1","scenario":null},{"value":"0,00E+00","module":"C2","scenario":null},{"value":"0,00E+00","module":"C3","scenario":null},{"value":"0,00E+00","module":"C4","scenario":null},{"value":"0,00E+00","module":"D","scenario":"S0"},{"value":"0,00E+00","module":"D","scenario":"S1"}]},{"parameter":"EET","unit":"MJ","values":[{"value":"0,00E+00","module":"A1-A3","scenario":null},{"value":"0,00E+00","module":"A4","scenario":null},{"value":"7,30E-01","module":"A5","scenario":null},{"value":"0,00E+00","module":"B2","scenario":null},{"value":"0,00E+00","module":"C1","scenario":null},{"value":"0,00E+00","module":"C2","scenario":null},{"value":"0,00E+00","module":"C3","scenario":null},{"value":"0,00E+00","module":"C4","scenario":null},{"value":"0,00E+00","module":"D","scenario":"S0"},{"value":"0,00E+00","module":"D","scenario":"S1"}]}]}