{"product_name":"Tensar\u00ae TriAx\u00ae geogrid \u2013 TX130S; grammage: 0.18 kg/m^2 ","epd_id":"EPD-TENSAR-142-EN (Rev.1_20.05.2022)","declared_unit":{"unit":"m2","amount":1},"compliance":["EN 15804+A2","ISO 14025"],"producer_name":"Tensar International Limited","environmental_impact":[{"parameter":"GWP-total","unit":"kg CO2-eq","values":[{"value":"3,66E-01","module":"A1","scenario":"Standard scenario"},{"value":"7,37E-03","module":"A2","scenario":"Standard scenario"},{"value":"7,18E-02","module":"A3","scenario":"Standard scenario"},{"value":"2,24E-02","module":"A4","scenario":"Standard scenario"},{"value":"4,15E-02","module":"A5","scenario":"Standard scenario"},{"value":"0,00E+00","module":"B1","scenario":"Standard scenario"},{"value":"0,00E+00","module":"B2","scenario":"Standard scenario"},{"value":"0,00E+00","module":"B3","scenario":"Standard scenario"},{"value":"6,81E-02","module":"C1","scenario":"Standard scenario"},{"value":"2,67E-03","module":"C2","scenario":"Standard scenario"},{"value":"3,46E-01","module":"C3","scenario":"Standard scenario"},{"value":"6,83E-03","module":"C4","scenario":"Standard scenario"},{"value":"-2,27E-01","module":"D","scenario":"Standard scenario"},{"value":"4,45E-01","module":"A1A3","scenario":null}]},{"parameter":"GWP-fossil","unit":"kg CO2-eq","values":[{"value":"3,65E-01","module":"A1","scenario":"Standard scenario"},{"value":"7,36E-03","module":"A2","scenario":"Standard scenario"},{"value":"7,17E-02","module":"A3","scenario":"Standard scenario"},{"value":"2,24E-02","module":"A4","scenario":"Standard scenario"},{"value":"4,14E-02","module":"A5","scenario":"Standard scenario"},{"value":"0,00E+00","module":"B1","scenario":"Standard scenario"},{"value":"0,00E+00","module":"B2","scenario":"Standard scenario"},{"value":"0,00E+00","module":"B3","scenario":"Standard scenario"},{"value":"6,81E-02","module":"C1","scenario":"Standard scenario"},{"value":"2,67E-03","module":"C2","scenario":"Standard scenario"},{"value":"3,45E-01","module":"C3","scenario":"Standard scenario"},{"value":"6,82E-03","module":"C4","scenario":"Standard scenario"},{"value":"-2,27E-01","module":"D","scenario":"Standard scenario"},{"value":"4,44E-01","module":"A1A3","scenario":null}]},{"parameter":"GWP-biogenic","unit":"kg CO2-eq","values":[{"value":"1,60E-03","module":"A1","scenario":"Standard scenario"},{"value":"1,11E-06","module":"A2","scenario":"Standard scenario"},{"value":"3,95E-05","module":"A3","scenario":"Standard scenario"},{"value":"1,03E-05","module":"A4","scenario":"Standard scenario"},{"value":"8,57E-05","module":"A5","scenario":"Standard scenario"},{"value":"0,00E+00","module":"B1","scenario":"Standard scenario"},{"value":"0,00E+00","module":"B2","scenario":"Standard scenario"},{"value":"0,00E+00","module":"B3","scenario":"Standard scenario"},{"value":"1,89E-05","module":"C1","scenario":"Standard scenario"},{"value":"1,23E-06","module":"C2","scenario":"Standard scenario"},{"value":"5,00E-05","module":"C3","scenario":"Standard scenario"},{"value":"5,25E-06","module":"C4","scenario":"Standard scenario"},{"value":"-1,41E-04","module":"D","scenario":"Standard scenario"},{"value":"1,64E-03","module":"A1A3","scenario":null}]},{"parameter":"GWP-luluc","unit":"kg CO2-eq","values":[{"value":"8,82E-05","module":"A1","scenario":"Standard scenario"},{"value":"3,87E-06","module":"A2","scenario":"Standard scenario"},{"value":"7,38E-06","module":"A3","scenario":"Standard scenario"},{"value":"8,19E-06","module":"A4","scenario":"Standard scenario"},{"value":"6,88E-06","module":"A5","scenario":"Standard scenario"},{"value":"0,00E+00","module":"B1","scenario":"Standard scenario"},{"value":"0,00E+00","module":"B2","scenario":"Standard scenario"},{"value":"0,00E+00","module":"B3","scenario":"Standard scenario"},{"value":"5,37E-06","module":"C1","scenario":"Standard scenario"},{"value":"9,78E-07","module":"C2","scenario":"Standard scenario"},{"value":"2,81E-05","module":"C3","scenario":"Standard scenario"},{"value":"2,41E-07","module":"C4","scenario":"Standard scenario"},{"value":"-1,06E-05","module":"D","scenario":"Standard scenario"},{"value":"9,95E-05","module":"A1A3","scenario":null}]},{"parameter":"ODP","unit":"kg CFC11-eq","values":[{"value":"1,06E-08","module":"A1","scenario":"Standard scenario"},{"value":"1,57E-09","module":"A2","scenario":"Standard scenario"},{"value":"9,09E-09","module":"A3","scenario":"Standard scenario"},{"value":"4,94E-09","module":"A4","scenario":"Standard scenario"},{"value":"1,90E-09","module":"A5","scenario":"Standard scenario"},{"value":"0,00E+00","module":"B1","scenario":"Standard scenario"},{"value":"0,00E+00","module":"B2","scenario":"Standard scenario"},{"value":"0,00E+00","module":"B3","scenario":"Standard scenario"},{"value":"1,47E-08","module":"C1","scenario":"Standard scenario"},{"value":"5,89E-10","module":"C2","scenario":"Standard scenario"},{"value":"1,06E-08","module":"C3","scenario":"Standard scenario"},{"value":"1,51E-10","module":"C4","scenario":"Standard scenario"},{"value":"-2,73E-08","module":"D","scenario":"Standard scenario"},{"value":"2,13E-08","module":"A1A3","scenario":null}]},{"parameter":"AP","unit":"mol H+-eq","values":[{"value":"1,28E-03","module":"A1","scenario":"Standard scenario"},{"value":"9,86E-05","module":"A2","scenario":"Standard scenario"},{"value":"9,16E-05","module":"A3","scenario":"Standard scenario"},{"value":"1,30E-04","module":"A4","scenario":"Standard scenario"},{"value":"8,93E-05","module":"A5","scenario":"Standard scenario"},{"value":"0,00E+00","module":"B1","scenario":"Standard scenario"},{"value":"0,00E+00","module":"B2","scenario":"Standard scenario"},{"value":"0,00E+00","module":"B3","scenario":"Standard scenario"},{"value":"7,12E-04","module":"C1","scenario":"Standard scenario"},{"value":"1,55E-05","module":"C2","scenario":"Standard scenario"},{"value":"1,56E-04","module":"C3","scenario":"Standard scenario"},{"value":"4,25E-06","module":"C4","scenario":"Standard scenario"},{"value":"-2,36E-04","module":"D","scenario":"Standard scenario"},{"value":"1,47E-03","module":"A1A3","scenario":null}]},{"parameter":"POCP","unit":"kg NMVOC-eq","values":[{"value":"1,12E-03","module":"A1","scenario":"Standard scenario"},{"value":"7,81E-05","module":"A2","scenario":"Standard scenario"},{"value":"8,30E-05","module":"A3","scenario":"Standard scenario"},{"value":"1,44E-04","module":"A4","scenario":"Standard scenario"},{"value":"7,88E-05","module":"A5","scenario":"Standard scenario"},{"value":"0,00E+00","module":"B1","scenario":"Standard scenario"},{"value":"0,00E+00","module":"B2","scenario":"Standard scenario"},{"value":"0,00E+00","module":"B3","scenario":"Standard scenario"},{"value":"9,49E-04","module":"C1","scenario":"Standard scenario"},{"value":"1,72E-05","module":"C2","scenario":"Standard scenario"},{"value":"1,27E-04","module":"C3","scenario":"Standard scenario"},{"value":"5,99E-06","module":"C4","scenario":"Standard scenario"},{"value":"-2,44E-04","module":"D","scenario":"Standard scenario"},{"value":"1,28E-03","module":"A1A3","scenario":null}]},{"parameter":"ADPE","unit":"kg Sb-eq","values":[{"value":"3,15E-06","module":"A1","scenario":"Standard scenario"},{"value":"1,48E-07","module":"A2","scenario":"Standard scenario"},{"value":"1,55E-07","module":"A3","scenario":"Standard scenario"},{"value":"5,67E-07","module":"A4","scenario":"Standard scenario"},{"value":"2,27E-07","module":"A5","scenario":"Standard scenario"},{"value":"0,00E+00","module":"B1","scenario":"Standard scenario"},{"value":"0,00E+00","module":"B2","scenario":"Standard scenario"},{"value":"0,00E+00","module":"B3","scenario":"Standard scenario"},{"value":"1,04E-07","module":"C1","scenario":"Standard scenario"},{"value":"6,76E-08","module":"C2","scenario":"Standard scenario"},{"value":"4,43E-07","module":"C3","scenario":"Standard scenario"},{"value":"5,22E-09","module":"C4","scenario":"Standard scenario"},{"value":"-2,20E-07","module":"D","scenario":"Standard scenario"},{"value":"3,45E-06","module":"A1A3","scenario":null}]},{"parameter":"ADPF","unit":"MJ","values":[{"value":"1,32E+01","module":"A1","scenario":"Standard scenario"},{"value":"1,05E-01","module":"A2","scenario":"Standard scenario"},{"value":"1,16E+00","module":"A3","scenario":"Standard scenario"},{"value":"3,37E-01","module":"A4","scenario":"Standard scenario"},{"value":"7,60E-01","module":"A5","scenario":"Standard scenario"},{"value":"0,00E+00","module":"B1","scenario":"Standard scenario"},{"value":"0,00E+00","module":"B2","scenario":"Standard scenario"},{"value":"0,00E+00","module":"B3","scenario":"Standard scenario"},{"value":"9,37E-01","module":"C1","scenario":"Standard scenario"},{"value":"4,03E-02","module":"C2","scenario":"Standard scenario"},{"value":"2,69E-01","module":"C3","scenario":"Standard scenario"},{"value":"1,15E-02","module":"C4","scenario":"Standard scenario"},{"value":"-4,17E+00","module":"D","scenario":"Standard scenario"},{"value":"1,45E+01","module":"A1A3","scenario":null}]},{"parameter":"WDP","unit":"m3 world-eq. Deprived","values":[{"value":"2,53E-01","module":"A1","scenario":"Standard scenario"},{"value":"3,22E-04","module":"A2","scenario":"Standard scenario"},{"value":"2,64E-02","module":"A3","scenario":"Standard scenario"},{"value":"1,21E-03","module":"A4","scenario":"Standard scenario"},{"value":"1,50E-02","module":"A5","scenario":"Standard scenario"},{"value":"0,00E+00","module":"B1","scenario":"Standard scenario"},{"value":"0,00E+00","module":"B2","scenario":"Standard scenario"},{"value":"0,00E+00","module":"B3","scenario":"Standard scenario"},{"value":"1,26E-03","module":"C1","scenario":"Standard scenario"},{"value":"1,44E-04","module":"C2","scenario":"Standard scenario"},{"value":"1,76E-02","module":"C3","scenario":"Standard scenario"},{"value":"4,95E-04","module":"C4","scenario":"Standard scenario"},{"value":"-2,87E-02","module":"D","scenario":"Standard scenario"},{"value":"2,80E-01","module":"A1A3","scenario":null}]},{"parameter":"EP-freshwater","unit":"kg P-eq","values":[{"value":"5,07E-06","module":"A1","scenario":"Standard scenario"},{"value":"6,14E-08","module":"A2","scenario":"Standard scenario"},{"value":"9,30E-07","module":"A3","scenario":"Standard scenario"},{"value":"2,26E-07","module":"A4","scenario":"Standard scenario"},{"value":"3,70E-07","module":"A5","scenario":"Standard scenario"},{"value":"0,00E+00","module":"B1","scenario":"Standard scenario"},{"value":"0,00E+00","module":"B2","scenario":"Standard scenario"},{"value":"0,00E+00","module":"B3","scenario":"Standard scenario"},{"value":"2,48E-07","module":"C1","scenario":"Standard scenario"},{"value":"2,69E-08","module":"C2","scenario":"Standard scenario"},{"value":"1,04E-06","module":"C3","scenario":"Standard scenario"},{"value":"8,75E-09","module":"C4","scenario":"Standard scenario"},{"value":"-4,94E-07","module":"D","scenario":"Standard scenario"},{"value":"6,06E-06","module":"A1A3","scenario":null}]},{"parameter":"EP-marine","unit":"kg N-eq","values":[{"value":"2,12E-04","module":"A1","scenario":"Standard scenario"},{"value":"2,59E-05","module":"A2","scenario":"Standard scenario"},{"value":"2,13E-05","module":"A3","scenario":"Standard scenario"},{"value":"4,57E-05","module":"A4","scenario":"Standard scenario"},{"value":"1,78E-05","module":"A5","scenario":"Standard scenario"},{"value":"0,00E+00","module":"B1","scenario":"Standard scenario"},{"value":"0,00E+00","module":"B2","scenario":"Standard scenario"},{"value":"0,00E+00","module":"B3","scenario":"Standard scenario"},{"value":"3,14E-04","module":"C1","scenario":"Standard scenario"},{"value":"5,46E-06","module":"C2","scenario":"Standard scenario"},{"value":"4,26E-05","module":"C3","scenario":"Standard scenario"},{"value":"2,58E-06","module":"C4","scenario":"Standard scenario"},{"value":"-6,21E-05","module":"D","scenario":"Standard scenario"},{"value":"2,59E-04","module":"A1A3","scenario":null}]},{"parameter":"EP-terrestrial","unit":"mol N-eq.","values":[{"value":"2,35E-03","module":"A1","scenario":"Standard scenario"},{"value":"2,87E-04","module":"A2","scenario":"Standard scenario"},{"value":"2,33E-04","module":"A3","scenario":"Standard scenario"},{"value":"5,04E-04","module":"A4","scenario":"Standard scenario"},{"value":"1,97E-04","module":"A5","scenario":"Standard scenario"},{"value":"0,00E+00","module":"B1","scenario":"Standard scenario"},{"value":"0,00E+00","module":"B2","scenario":"Standard scenario"},{"value":"0,00E+00","module":"B3","scenario":"Standard scenario"},{"value":"3,45E-03","module":"C1","scenario":"Standard scenario"},{"value":"6,01E-05","module":"C2","scenario":"Standard scenario"},{"value":"4,74E-04","module":"C3","scenario":"Standard scenario"},{"value":"1,56E-05","module":"C4","scenario":"Standard scenario"},{"value":"-6,83E-04","module":"D","scenario":"Standard scenario"},{"value":"2,87E-03","module":"A1A3","scenario":null}]}],"additional_environmental_impact":[{"parameter":"PM","unit":"Disease incidence","values":[{"value":"1,19E-08","module":"A1","scenario":"Standard scenario"},{"value":"5,20E-10","module":"A2","scenario":"Standard scenario"},{"value":"6,14E-10","module":"A3","scenario":"Standard scenario"},{"value":"2,01E-09","module":"A4","scenario":"Standard scenario"},{"value":"8,33E-10","module":"A5","scenario":"Standard scenario"},{"value":"0,00E+00","module":"B1","scenario":"Standard scenario"},{"value":"0,00E+00","module":"B2","scenario":"Standard scenario"},{"value":"0,00E+00","module":"B3","scenario":"Standard scenario"},{"value":"1,89E-08","module":"C1","scenario":"Standard scenario"},{"value":"2,40E-10","module":"C2","scenario":"Standard scenario"},{"value":"1,26E-09","module":"C3","scenario":"Standard scenario"},{"value":"8,03E-11","module":"C4","scenario":"Standard scenario"},{"value":"-1,06E-09","module":"D","scenario":"Standard scenario"},{"value":"1,30E-08","module":"A1A3","scenario":null}]},{"parameter":"ETP-fw","unit":"CTUe","values":[{"value":"1,85E+00","module":"A1","scenario":"Standard scenario"},{"value":"8,74E-02","module":"A2","scenario":"Standard scenario"},{"value":"2,52E-01","module":"A3","scenario":"Standard scenario"},{"value":"3,01E-01","module":"A4","scenario":"Standard scenario"},{"value":"3,48E-01","module":"A5","scenario":"Standard scenario"},{"value":"0,00E+00","module":"B1","scenario":"Standard scenario"},{"value":"0,00E+00","module":"B2","scenario":"Standard scenario"},{"value":"0,00E+00","module":"B3","scenario":"Standard scenario"},{"value":"5,65E-01","module":"C1","scenario":"Standard scenario"},{"value":"3,59E-02","module":"C2","scenario":"Standard scenario"},{"value":"4,34E+00","module":"C3","scenario":"Standard scenario"},{"value":"1,23E-02","module":"C4","scenario":"Standard scenario"},{"value":"-2,92E-01","module":"D","scenario":"Standard scenario"},{"value":"2,19E+00","module":"A1A3","scenario":null}]},{"parameter":"HTP-c","unit":"CTUh","values":[{"value":"7,22E-11","module":"A1","scenario":"Standard scenario"},{"value":"3,74E-12","module":"A2","scenario":"Standard scenario"},{"value":"2,63E-11","module":"A3","scenario":"Standard scenario"},{"value":"9,75E-12","module":"A4","scenario":"Standard scenario"},{"value":"9,05E-12","module":"A5","scenario":"Standard scenario"},{"value":"0,00E+00","module":"B1","scenario":"Standard scenario"},{"value":"0,00E+00","module":"B2","scenario":"Standard scenario"},{"value":"0,00E+00","module":"B3","scenario":"Standard scenario"},{"value":"1,97E-11","module":"C1","scenario":"Standard scenario"},{"value":"1,16E-12","module":"C2","scenario":"Standard scenario"},{"value":"6,62E-11","module":"C3","scenario":"Standard scenario"},{"value":"3,22E-13","module":"C4","scenario":"Standard scenario"},{"value":"-1,69E-11","module":"D","scenario":"Standard scenario"},{"value":"1,02E-10","module":"A1A3","scenario":null}]},{"parameter":"HTP-nc","unit":"CTUh","values":[{"value":"2,17E-09","module":"A1","scenario":"Standard scenario"},{"value":"9,01E-11","module":"A2","scenario":"Standard scenario"},{"value":"3,21E-10","module":"A3","scenario":"Standard scenario"},{"value":"3,29E-10","module":"A4","scenario":"Standard scenario"},{"value":"2,18E-10","module":"A5","scenario":"Standard scenario"},{"value":"0,00E+00","module":"B1","scenario":"Standard scenario"},{"value":"0,00E+00","module":"B2","scenario":"Standard scenario"},{"value":"0,00E+00","module":"B3","scenario":"Standard scenario"},{"value":"4,85E-10","module":"C1","scenario":"Standard scenario"},{"value":"3,93E-11","module":"C2","scenario":"Standard scenario"},{"value":"1,37E-09","module":"C3","scenario":"Standard scenario"},{"value":"7,99E-12","module":"C4","scenario":"Standard scenario"},{"value":"-2,99E-10","module":"D","scenario":"Standard scenario"},{"value":"2,58E-09","module":"A1A3","scenario":null}]},{"parameter":"SQP","unit":"-","values":[{"value":"3,85E-01","module":"A1","scenario":"Standard scenario"},{"value":"6,91E-02","module":"A2","scenario":"Standard scenario"},{"value":"6,50E-02","module":"A3","scenario":"Standard scenario"},{"value":"2,92E-01","module":"A4","scenario":"Standard scenario"},{"value":"4,88E-02","module":"A5","scenario":"Standard scenario"},{"value":"0,00E+00","module":"B1","scenario":"Standard scenario"},{"value":"0,00E+00","module":"B2","scenario":"Standard scenario"},{"value":"0,00E+00","module":"B3","scenario":"Standard scenario"},{"value":"1,20E-01","module":"C1","scenario":"Standard scenario"},{"value":"3,49E-02","module":"C2","scenario":"Standard scenario"},{"value":"9,92E-02","module":"C3","scenario":"Standard scenario"},{"value":"2,73E-02","module":"C4","scenario":"Standard scenario"},{"value":"-6,86E-02","module":"D","scenario":"Standard scenario"},{"value":"5,19E-01","module":"A1A3","scenario":null}]},{"parameter":"IRP","unit":"kBq U235-eq","values":[{"value":"7,67E-03","module":"A1","scenario":"Standard scenario"},{"value":"4,44E-04","module":"A2","scenario":"Standard scenario"},{"value":"6,57E-04","module":"A3","scenario":"Standard scenario"},{"value":"1,41E-03","module":"A4","scenario":"Standard scenario"},{"value":"5,77E-04","module":"A5","scenario":"Standard scenario"},{"value":"0,00E+00","module":"B1","scenario":"Standard scenario"},{"value":"0,00E+00","module":"B2","scenario":"Standard scenario"},{"value":"0,00E+00","module":"B3","scenario":"Standard scenario"},{"value":"4,02E-03","module":"C1","scenario":"Standard scenario"},{"value":"1,69E-04","module":"C2","scenario":"Standard scenario"},{"value":"1,10E-03","module":"C3","scenario":"Standard scenario"},{"value":"4,52E-05","module":"C4","scenario":"Standard scenario"},{"value":"-1,46E-03","module":"D","scenario":"Standard scenario"},{"value":"8,77E-03","module":"A1A3","scenario":null}]}],"resource_use":[{"parameter":"PERE","unit":"MJ","values":[{"value":"1,81E-01","module":"A1","scenario":"Standard scenario"},{"value":"1,18E-03","module":"A2","scenario":"Standard scenario"},{"value":"1,08E+00","module":"A3","scenario":"Standard scenario"},{"value":"4,22E-03","module":"A4","scenario":"Standard scenario"},{"value":"6,48E-02","module":"A5","scenario":"Standard scenario"},{"value":"0,00E+00","module":"B1","scenario":"Standard scenario"},{"value":"0,00E+00","module":"B2","scenario":"Standard scenario"},{"value":"0,00E+00","module":"B3","scenario":"Standard scenario"},{"value":"5,07E-03","module":"C1","scenario":"Standard scenario"},{"value":"5,04E-04","module":"C2","scenario":"Standard scenario"},{"value":"2,73E-02","module":"C3","scenario":"Standard scenario"},{"value":"2,04E-04","module":"C4","scenario":"Standard scenario"},{"value":"-1,70E-02","module":"D","scenario":"Standard scenario"},{"value":"1,26E+00","module":"A1A3","scenario":null}]},{"parameter":"PERM","unit":"","values":[{"value":"0,00E+00","module":"A1","scenario":"Standard scenario"},{"value":"0,00E+00","module":"A2","scenario":"Standard scenario"},{"value":"0,00E+00","module":"A3","scenario":"Standard scenario"},{"value":"0,00E+00","module":"A4","scenario":"Standard scenario"},{"value":"0,00E+00","module":"A5","scenario":"Standard scenario"},{"value":"0,00E+00","module":"B1","scenario":"Standard scenario"},{"value":"0,00E+00","module":"B2","scenario":"Standard scenario"},{"value":"0,00E+00","module":"B3","scenario":"Standard scenario"},{"value":"0,00E+00","module":"C1","scenario":"Standard scenario"},{"value":"0,00E+00","module":"C2","scenario":"Standard scenario"},{"value":"0,00E+00","module":"C3","scenario":"Standard scenario"},{"value":"0,00E+00","module":"C4","scenario":"Standard scenario"},{"value":"0,00E+00","module":"D","scenario":"Standard scenario"},{"value":"0,00E+00","module":"A1A3","scenario":null}]},{"parameter":"PERT","unit":"MJ","values":[{"value":"1,81E-01","module":"A1","scenario":"Standard scenario"},{"value":"1,18E-03","module":"A2","scenario":"Standard scenario"},{"value":"1,08E+00","module":"A3","scenario":"Standard scenario"},{"value":"4,22E-03","module":"A4","scenario":"Standard scenario"},{"value":"6,48E-02","module":"A5","scenario":"Standard scenario"},{"value":"0,00E+00","module":"B1","scenario":"Standard scenario"},{"value":"0,00E+00","module":"B2","scenario":"Standard scenario"},{"value":"0,00E+00","module":"B3","scenario":"Standard scenario"},{"value":"5,07E-03","module":"C1","scenario":"Standard scenario"},{"value":"5,04E-04","module":"C2","scenario":"Standard scenario"},{"value":"2,73E-02","module":"C3","scenario":"Standard scenario"},{"value":"2,04E-04","module":"C4","scenario":"Standard scenario"},{"value":"-1,70E-02","module":"D","scenario":"Standard scenario"},{"value":"1,26E+00","module":"A1A3","scenario":null}]},{"parameter":"PENRE","unit":"MJ","values":[{"value":"7,43E+00","module":"A1","scenario":"Standard scenario"},{"value":"1,12E-01","module":"A2","scenario":"Standard scenario"},{"value":"1,21E+00","module":"A3","scenario":"Standard scenario"},{"value":"3,58E-01","module":"A4","scenario":"Standard scenario"},{"value":"4,75E-01","module":"A5","scenario":"Standard scenario"},{"value":"0,00E+00","module":"B1","scenario":"Standard scenario"},{"value":"0,00E+00","module":"B2","scenario":"Standard scenario"},{"value":"0,00E+00","module":"B3","scenario":"Standard scenario"},{"value":"9,95E-01","module":"C1","scenario":"Standard scenario"},{"value":"4,27E-02","module":"C2","scenario":"Standard scenario"},{"value":"2,86E-01","module":"C3","scenario":"Standard scenario"},{"value":"1,23E-02","module":"C4","scenario":"Standard scenario"},{"value":"-4,23E+00","module":"D","scenario":"Standard scenario"},{"value":"8,75E+00","module":"A1A3","scenario":null}]},{"parameter":"PENRM","unit":"MJ","values":[{"value":"6,77E+00","module":"A1","scenario":"Standard scenario"},{"value":"0,00E+00","module":"A2","scenario":"Standard scenario"},{"value":"6,75E-02","module":"A3","scenario":"Standard scenario"},{"value":"0,00E+00","module":"A4","scenario":"Standard scenario"},{"value":"3,42E-01","module":"A5","scenario":"Standard scenario"},{"value":"0,00E+00","module":"B1","scenario":"Standard scenario"},{"value":"0,00E+00","module":"B2","scenario":"Standard scenario"},{"value":"0,00E+00","module":"B3","scenario":"Standard scenario"},{"value":"0,00E+00","module":"C1","scenario":"Standard scenario"},{"value":"0,00E+00","module":"C2","scenario":"Standard scenario"},{"value":"0,00E+00","module":"C3","scenario":"Standard scenario"},{"value":"0,00E+00","module":"C4","scenario":"Standard scenario"},{"value":"-3,64E-01","module":"D","scenario":"Standard scenario"},{"value":"6,84E+00","module":"A1A3","scenario":null}]},{"parameter":"PENRT","unit":"MJ","values":[{"value":"1,42E+01","module":"A1","scenario":"Standard scenario"},{"value":"1,12E-01","module":"A2","scenario":"Standard scenario"},{"value":"1,27E+00","module":"A3","scenario":"Standard scenario"},{"value":"3,58E-01","module":"A4","scenario":"Standard scenario"},{"value":"8,17E-01","module":"A5","scenario":"Standard scenario"},{"value":"0,00E+00","module":"B1","scenario":"Standard scenario"},{"value":"0,00E+00","module":"B2","scenario":"Standard scenario"},{"value":"0,00E+00","module":"B3","scenario":"Standard scenario"},{"value":"9,95E-01","module":"C1","scenario":"Standard scenario"},{"value":"4,27E-02","module":"C2","scenario":"Standard scenario"},{"value":"2,86E-01","module":"C3","scenario":"Standard scenario"},{"value":"1,23E-02","module":"C4","scenario":"Standard scenario"},{"value":"-4,60E+00","module":"D","scenario":"Standard scenario"},{"value":"1,56E+01","module":"A1A3","scenario":null}]},{"parameter":"SM","unit":"kg","values":[{"value":"0,00E+00","module":"A1","scenario":"Standard scenario"},{"value":"0,00E+00","module":"A2","scenario":"Standard scenario"},{"value":"0,00E+00","module":"A3","scenario":"Standard scenario"},{"value":"0,00E+00","module":"A4","scenario":"Standard scenario"},{"value":"0,00E+00","module":"A5","scenario":"Standard scenario"},{"value":"0,00E+00","module":"B1","scenario":"Standard scenario"},{"value":"0,00E+00","module":"B2","scenario":"Standard scenario"},{"value":"0,00E+00","module":"B3","scenario":"Standard scenario"},{"value":"0,00E+00","module":"C1","scenario":"Standard scenario"},{"value":"0,00E+00","module":"C2","scenario":"Standard scenario"},{"value":"0,00E+00","module":"C3","scenario":"Standard scenario"},{"value":"0,00E+00","module":"C4","scenario":"Standard scenario"},{"value":"0,00E+00","module":"D","scenario":"Standard scenario"},{"value":"0,00E+00","module":"A1A3","scenario":null}]},{"parameter":"RSF","unit":"MJ","values":[{"value":"0,00E+00","module":"A1","scenario":"Standard scenario"},{"value":"0,00E+00","module":"A2","scenario":"Standard scenario"},{"value":"0,00E+00","module":"A3","scenario":"Standard scenario"},{"value":"0,00E+00","module":"A4","scenario":"Standard scenario"},{"value":"0,00E+00","module":"A5","scenario":"Standard scenario"},{"value":"0,00E+00","module":"B1","scenario":"Standard scenario"},{"value":"0,00E+00","module":"B2","scenario":"Standard scenario"},{"value":"0,00E+00","module":"B3","scenario":"Standard scenario"},{"value":"0,00E+00","module":"C1","scenario":"Standard scenario"},{"value":"0,00E+00","module":"C2","scenario":"Standard scenario"},{"value":"0,00E+00","module":"C3","scenario":"Standard scenario"},{"value":"0,00E+00","module":"C4","scenario":"Standard scenario"},{"value":"0,00E+00","module":"D","scenario":"Standard scenario"},{"value":"0,00E+00","module":"A1A3","scenario":null}]},{"parameter":"NRSF","unit":"MJ","values":[{"value":"0,00E+00","module":"A1","scenario":"Standard scenario"},{"value":"0,00E+00","module":"A2","scenario":"Standard scenario"},{"value":"0,00E+00","module":"A3","scenario":"Standard scenario"},{"value":"0,00E+00","module":"A4","scenario":"Standard scenario"},{"value":"0,00E+00","module":"A5","scenario":"Standard scenario"},{"value":"0,00E+00","module":"B1","scenario":"Standard scenario"},{"value":"0,00E+00","module":"B2","scenario":"Standard scenario"},{"value":"0,00E+00","module":"B3","scenario":"Standard scenario"},{"value":"0,00E+00","module":"C1","scenario":"Standard scenario"},{"value":"0,00E+00","module":"C2","scenario":"Standard scenario"},{"value":"0,00E+00","module":"C3","scenario":"Standard scenario"},{"value":"0,00E+00","module":"C4","scenario":"Standard scenario"},{"value":"0,00E+00","module":"D","scenario":"Standard scenario"},{"value":"0,00E+00","module":"A1A3","scenario":null}]},{"parameter":"FW","unit":"m3","values":[{"value":"3,74E-03","module":"A1","scenario":"Standard scenario"},{"value":"1,10E-05","module":"A2","scenario":"Standard scenario"},{"value":"6,13E-04","module":"A3","scenario":"Standard scenario"},{"value":"4,11E-05","module":"A4","scenario":"Standard scenario"},{"value":"2,47E-04","module":"A5","scenario":"Standard scenario"},{"value":"0,00E+00","module":"B1","scenario":"Standard scenario"},{"value":"0,00E+00","module":"B2","scenario":"Standard scenario"},{"value":"0,00E+00","module":"B3","scenario":"Standard scenario"},{"value":"4,83E-05","module":"C1","scenario":"Standard scenario"},{"value":"4,90E-06","module":"C2","scenario":"Standard scenario"},{"value":"5,18E-04","module":"C3","scenario":"Standard scenario"},{"value":"1,20E-05","module":"C4","scenario":"Standard scenario"},{"value":"-4,00E-04","module":"D","scenario":"Standard scenario"},{"value":"4,36E-03","module":"A1A3","scenario":null}]}],"end_of_life_waste":[{"parameter":"HWD","unit":"kg","values":[{"value":"1,26E-06","module":"A1","scenario":"Standard scenario"},{"value":"2,19E-07","module":"A2","scenario":"Standard scenario"},{"value":"1,60E-06","module":"A3","scenario":"Standard scenario"},{"value":"8,55E-07","module":"A4","scenario":"Standard scenario"},{"value":"2,31E-07","module":"A5","scenario":"Standard scenario"},{"value":"0,00E+00","module":"B1","scenario":"Standard scenario"},{"value":"0,00E+00","module":"B2","scenario":"Standard scenario"},{"value":"0,00E+00","module":"B3","scenario":"Standard scenario"},{"value":"2,55E-06","module":"C1","scenario":"Standard scenario"},{"value":"1,02E-07","module":"C2","scenario":"Standard scenario"},{"value":"5,13E-07","module":"C3","scenario":"Standard scenario"},{"value":"1,75E-08","module":"C4","scenario":"Standard scenario"},{"value":"-4,46E-06","module":"D","scenario":"Standard scenario"},{"value":"3,08E-06","module":"A1A3","scenario":null}]},{"parameter":"NHWD","unit":"kg","values":[{"value":"1,09E-02","module":"A1","scenario":"Standard scenario"},{"value":"4,83E-03","module":"A2","scenario":"Standard scenario"},{"value":"4,72E-03","module":"A3","scenario":"Standard scenario"},{"value":"2,14E-02","module":"A4","scenario":"Standard scenario"},{"value":"4,87E-03","module":"A5","scenario":"Standard scenario"},{"value":"0,00E+00","module":"B1","scenario":"Standard scenario"},{"value":"0,00E+00","module":"B2","scenario":"Standard scenario"},{"value":"0,00E+00","module":"B3","scenario":"Standard scenario"},{"value":"1,11E-03","module":"C1","scenario":"Standard scenario"},{"value":"2,55E-03","module":"C2","scenario":"Standard scenario"},{"value":"6,64E-03","module":"C3","scenario":"Standard scenario"},{"value":"4,61E-02","module":"C4","scenario":"Standard scenario"},{"value":"-1,97E-03","module":"D","scenario":"Standard scenario"},{"value":"2,05E-02","module":"A1A3","scenario":null}]},{"parameter":"RWD","unit":"kg","values":[{"value":"7,61E-06","module":"A1","scenario":"Standard scenario"},{"value":"7,03E-07","module":"A2","scenario":"Standard scenario"},{"value":"8,55E-07","module":"A3","scenario":"Standard scenario"},{"value":"2,21E-06","module":"A4","scenario":"Standard scenario"},{"value":"6,36E-07","module":"A5","scenario":"Standard scenario"},{"value":"0,00E+00","module":"B1","scenario":"Standard scenario"},{"value":"0,00E+00","module":"B2","scenario":"Standard scenario"},{"value":"0,00E+00","module":"B3","scenario":"Standard scenario"},{"value":"6,51E-06","module":"C1","scenario":"Standard scenario"},{"value":"2,64E-07","module":"C2","scenario":"Standard scenario"},{"value":"9,68E-07","module":"C3","scenario":"Standard scenario"},{"value":"6,86E-08","module":"C4","scenario":"Standard scenario"},{"value":"-1,95E-06","module":"D","scenario":"Standard scenario"},{"value":"9,17E-06","module":"A1A3","scenario":null}]}],"end_of_life_flow":[{"parameter":"CRU","unit":"kg","values":[{"value":"0,00E+00","module":"A1","scenario":"Standard scenario"},{"value":"0,00E+00","module":"A2","scenario":"Standard scenario"},{"value":"0,00E+00","module":"A3","scenario":"Standard scenario"},{"value":"0,00E+00","module":"A4","scenario":"Standard scenario"},{"value":"0,00E+00","module":"A5","scenario":"Standard scenario"},{"value":"0,00E+00","module":"B1","scenario":"Standard scenario"},{"value":"0,00E+00","module":"B2","scenario":"Standard scenario"},{"value":"0,00E+00","module":"B3","scenario":"Standard scenario"},{"value":"0,00E+00","module":"C1","scenario":"Standard scenario"},{"value":"0,00E+00","module":"C2","scenario":"Standard scenario"},{"value":"0,00E+00","module":"C3","scenario":"Standard scenario"},{"value":"0,00E+00","module":"C4","scenario":"Standard scenario"},{"value":"0,00E+00","module":"D","scenario":"Standard scenario"},{"value":"0,00E+00","module":"A1A3","scenario":null}]},{"parameter":"MFR","unit":"kg","values":[{"value":"0,00E+00","module":"A1","scenario":"Standard scenario"},{"value":"0,00E+00","module":"A2","scenario":"Standard scenario"},{"value":"9,20E-05","module":"A3","scenario":"Standard scenario"},{"value":"0,00E+00","module":"A4","scenario":"Standard scenario"},{"value":"4,69E-04","module":"A5","scenario":"Standard scenario"},{"value":"0,00E+00","module":"B1","scenario":"Standard scenario"},{"value":"0,00E+00","module":"B2","scenario":"Standard scenario"},{"value":"0,00E+00","module":"B3","scenario":"Standard scenario"},{"value":"0,00E+00","module":"C1","scenario":"Standard scenario"},{"value":"0,00E+00","module":"C2","scenario":"Standard scenario"},{"value":"9,20E-03","module":"C3","scenario":"Standard scenario"},{"value":"0,00E+00","module":"C4","scenario":"Standard scenario"},{"value":"0,00E+00","module":"D","scenario":"Standard scenario"},{"value":"9,20E-05","module":"A1A3","scenario":null}]},{"parameter":"MER","unit":"kg","values":[{"value":"0,00E+00","module":"A1","scenario":"Standard scenario"},{"value":"0,00E+00","module":"A2","scenario":"Standard scenario"},{"value":"0,00E+00","module":"A3","scenario":"Standard scenario"},{"value":"0,00E+00","module":"A4","scenario":"Standard scenario"},{"value":"0,00E+00","module":"A5","scenario":"Standard scenario"},{"value":"0,00E+00","module":"B1","scenario":"Standard scenario"},{"value":"0,00E+00","module":"B2","scenario":"Standard scenario"},{"value":"0,00E+00","module":"B3","scenario":"Standard scenario"},{"value":"0,00E+00","module":"C1","scenario":"Standard scenario"},{"value":"0,00E+00","module":"C2","scenario":"Standard scenario"},{"value":"0,00E+00","module":"C3","scenario":"Standard scenario"},{"value":"0,00E+00","module":"C4","scenario":"Standard scenario"},{"value":"0,00E+00","module":"D","scenario":"Standard scenario"},{"value":"0,00E+00","module":"A1A3","scenario":null}]},{"parameter":"EEE","unit":"MJ","values":[{"value":"0,00E+00","module":"A1","scenario":"Standard scenario"},{"value":"0,00E+00","module":"A2","scenario":"Standard scenario"},{"value":"8,53E-03","module":"A3","scenario":"Standard scenario"},{"value":"0,00E+00","module":"A4","scenario":"Standard scenario"},{"value":"0,00E+00","module":"A5","scenario":"Standard scenario"},{"value":"0,00E+00","module":"B1","scenario":"Standard scenario"},{"value":"0,00E+00","module":"B2","scenario":"Standard scenario"},{"value":"0,00E+00","module":"B3","scenario":"Standard scenario"},{"value":"0,00E+00","module":"C1","scenario":"Standard scenario"},{"value":"0,00E+00","module":"C2","scenario":"Standard scenario"},{"value":"0,00E+00","module":"C3","scenario":"Standard scenario"},{"value":"0,00E+00","module":"C4","scenario":"Standard scenario"},{"value":"8,97E-01","module":"D","scenario":"Standard scenario"},{"value":"8,53E-03","module":"A1A3","scenario":null}]},{"parameter":"EET","unit":"MJ","values":[{"value":"0,00E+00","module":"A1","scenario":"Standard scenario"},{"value":"0,00E+00","module":"A2","scenario":"Standard scenario"},{"value":"1,47E-02","module":"A3","scenario":"Standard scenario"},{"value":"0,00E+00","module":"A4","scenario":"Standard scenario"},{"value":"0,00E+00","module":"A5","scenario":"Standard scenario"},{"value":"0,00E+00","module":"B1","scenario":"Standard scenario"},{"value":"0,00E+00","module":"B2","scenario":"Standard scenario"},{"value":"0,00E+00","module":"B3","scenario":"Standard scenario"},{"value":"0,00E+00","module":"C1","scenario":"Standard scenario"},{"value":"0,00E+00","module":"C2","scenario":"Standard scenario"},{"value":"0,00E+00","module":"C3","scenario":"Standard scenario"},{"value":"0,00E+00","module":"C4","scenario":"Standard scenario"},{"value":"1,54E+00","module":"D","scenario":"Standard scenario"},{"value":"1,47E-02","module":"A1A3","scenario":null}]}]}