{
    "product_name": "Mauerm\u00f6rtel-D\u00fcnnbettm\u00f6rtel/M\u00f6rtel mit besonderen Eigenschaften",
    "epd_id": "EPD-VDP-20230395-IBO1-DE",
    "declared_unit": {
        "unit": "kg",
        "amount": 1.0
    },
    "compliance": [
        "DIN EN 15804+A2",
        "ISO 14025"
    ],
    "producer_name": "Verband f\u00fcr D\u00e4mmsysteme, Putz und M\u00f6rtel e.V. (VDPM)",
    "environmental_impact": [
        {
            "parameter": "GWP-total",
            "values": [
                {
                    "value": "4,84E-01",
                    "module": "A1-A3",
                    "scenario": null
                },
                {
                    "value": "1,13E-02",
                    "module": "A4",
                    "scenario": null
                },
                {
                    "value": "6,15E-02",
                    "module": "A5",
                    "scenario": null
                },
                {
                    "value": "-1,84E-01",
                    "module": "B1",
                    "scenario": null
                },
                {
                    "value": "3,22E-04",
                    "module": "C1",
                    "scenario": null
                },
                {
                    "value": "6,55E-03",
                    "module": "C2",
                    "scenario": null
                },
                {
                    "value": "0,00E+00",
                    "module": "C3",
                    "scenario": null
                },
                {
                    "value": "1,74E-02",
                    "module": "C4",
                    "scenario": null
                },
                {
                    "value": "-2,26E-02",
                    "module": "D",
                    "scenario": null
                }
            ]
        },
        {
            "parameter": "GWP-fossil",
            "values": [
                {
                    "value": "5,27E-01",
                    "module": "A1-A3",
                    "scenario": null
                },
                {
                    "value": "1,12E-02",
                    "module": "A4",
                    "scenario": null
                },
                {
                    "value": "7,04E-03",
                    "module": "A5",
                    "scenario": null
                },
                {
                    "value": "-1,84E-01",
                    "module": "B1",
                    "scenario": null
                },
                {
                    "value": "3,22E-04",
                    "module": "C1",
                    "scenario": null
                },
                {
                    "value": "6,53E-03",
                    "module": "C2",
                    "scenario": null
                },
                {
                    "value": "0,00E+00",
                    "module": "C3",
                    "scenario": null
                },
                {
                    "value": "1,79E-02",
                    "module": "C4",
                    "scenario": null
                },
                {
                    "value": "-2,24E-02",
                    "module": "D",
                    "scenario": null
                }
            ]
        },
        {
            "parameter": "GWP-biogenic",
            "values": [
                {
                    "value": "-4,29E-02",
                    "module": "A1-A3",
                    "scenario": null
                },
                {
                    "value": "4,62E-06",
                    "module": "A4",
                    "scenario": null
                },
                {
                    "value": "5,45E-02",
                    "module": "A5",
                    "scenario": null
                },
                {
                    "value": "0,00E+00",
                    "module": "B1",
                    "scenario": null
                },
                {
                    "value": "-1,36E-06",
                    "module": "C1",
                    "scenario": null
                },
                {
                    "value": "2,68E-06",
                    "module": "C2",
                    "scenario": null
                },
                {
                    "value": "0,00E+00",
                    "module": "C3",
                    "scenario": null
                },
                {
                    "value": "-5,30E-04",
                    "module": "C4",
                    "scenario": null
                },
                {
                    "value": "-1,62E-04",
                    "module": "D",
                    "scenario": null
                }
            ]
        },
        {
            "parameter": "GWP-luluc",
            "values": [
                {
                    "value": "1,09E-04",
                    "module": "A1-A3",
                    "scenario": null
                },
                {
                    "value": "4,18E-05",
                    "module": "A4",
                    "scenario": null
                },
                {
                    "value": "3,97E-07",
                    "module": "A5",
                    "scenario": null
                },
                {
                    "value": "0,00E+00",
                    "module": "B1",
                    "scenario": null
                },
                {
                    "value": "1,25E-06",
                    "module": "C1",
                    "scenario": null
                },
                {
                    "value": "2,43E-05",
                    "module": "C2",
                    "scenario": null
                },
                {
                    "value": "0,00E+00",
                    "module": "C3",
                    "scenario": null
                },
                {
                    "value": "3,31E-05",
                    "module": "C4",
                    "scenario": null
                },
                {
                    "value": "-3,82E-06",
                    "module": "D",
                    "scenario": null
                }
            ]
        },
        {
            "parameter": "ODP",
            "values": [
                {
                    "value": "1,39E-12",
                    "module": "A1-A3",
                    "scenario": null
                },
                {
                    "value": "1,60E-15",
                    "module": "A4",
                    "scenario": null
                },
                {
                    "value": "1,34E-14",
                    "module": "A5",
                    "scenario": null
                },
                {
                    "value": "0,00E+00",
                    "module": "B1",
                    "scenario": null
                },
                {
                    "value": "6,65E-17",
                    "module": "C1",
                    "scenario": null
                },
                {
                    "value": "9,31E-16",
                    "module": "C2",
                    "scenario": null
                },
                {
                    "value": "0,00E+00",
                    "module": "C3",
                    "scenario": null
                },
                {
                    "value": "4,26E-14",
                    "module": "C4",
                    "scenario": null
                },
                {
                    "value": "-2,29E-13",
                    "module": "D",
                    "scenario": null
                }
            ]
        },
        {
            "parameter": "AP",
            "values": [
                {
                    "value": "5,14E-04",
                    "module": "A1-A3",
                    "scenario": null
                },
                {
                    "value": "1,08E-05",
                    "module": "A4",
                    "scenario": null
                },
                {
                    "value": "1,38E-05",
                    "module": "A5",
                    "scenario": null
                },
                {
                    "value": "0,00E+00",
                    "module": "B1",
                    "scenario": null
                },
                {
                    "value": "4,34E-06",
                    "module": "C1",
                    "scenario": null
                },
                {
                    "value": "6,25E-06",
                    "module": "C2",
                    "scenario": null
                },
                {
                    "value": "0,00E+00",
                    "module": "C3",
                    "scenario": null
                },
                {
                    "value": "1,27E-04",
                    "module": "C4",
                    "scenario": null
                },
                {
                    "value": "-2,18E-05",
                    "module": "D",
                    "scenario": null
                }
            ]
        },
        {
            "parameter": "POCP",
            "values": [
                {
                    "value": "4,98E-04",
                    "module": "A1-A3",
                    "scenario": null
                },
                {
                    "value": "9,44E-06",
                    "module": "A4",
                    "scenario": null
                },
                {
                    "value": "1,06E-05",
                    "module": "A5",
                    "scenario": null
                },
                {
                    "value": "0,00E+00",
                    "module": "B1",
                    "scenario": null
                },
                {
                    "value": "5,91E-06",
                    "module": "C1",
                    "scenario": null
                },
                {
                    "value": "5,48E-06",
                    "module": "C2",
                    "scenario": null
                },
                {
                    "value": "0,00E+00",
                    "module": "C3",
                    "scenario": null
                },
                {
                    "value": "9,87E-05",
                    "module": "C4",
                    "scenario": null
                },
                {
                    "value": "-2,07E-05",
                    "module": "D",
                    "scenario": null
                }
            ]
        },
        {
            "parameter": "ADPE",
            "values": [
                {
                    "value": "3,83E-08",
                    "module": "A1-A3",
                    "scenario": null
                },
                {
                    "value": "1,16E-09",
                    "module": "A4",
                    "scenario": null
                },
                {
                    "value": "3,15E-10",
                    "module": "A5",
                    "scenario": null
                },
                {
                    "value": "0,00E+00",
                    "module": "B1",
                    "scenario": null
                },
                {
                    "value": "3,25E-11",
                    "module": "C1",
                    "scenario": null
                },
                {
                    "value": "6,74E-10",
                    "module": "C2",
                    "scenario": null
                },
                {
                    "value": "0,00E+00",
                    "module": "C3",
                    "scenario": null
                },
                {
                    "value": "1,85E-09",
                    "module": "C4",
                    "scenario": null
                },
                {
                    "value": "-5,44E-09",
                    "module": "D",
                    "scenario": null
                }
            ]
        },
        {
            "parameter": "ADPF",
            "values": [
                {
                    "value": "3,46E+00",
                    "module": "A1-A3",
                    "scenario": null
                },
                {
                    "value": "1,49E-01",
                    "module": "A4",
                    "scenario": null
                },
                {
                    "value": "4,64E-02",
                    "module": "A5",
                    "scenario": null
                },
                {
                    "value": "0,00E+00",
                    "module": "B1",
                    "scenario": null
                },
                {
                    "value": "4,30E-03",
                    "module": "C1",
                    "scenario": null
                },
                {
                    "value": "8,67E-02",
                    "module": "C2",
                    "scenario": null
                },
                {
                    "value": "0,00E+00",
                    "module": "C3",
                    "scenario": null
                },
                {
                    "value": "2,35E-01",
                    "module": "C4",
                    "scenario": null
                },
                {
                    "value": "-3,26E-01",
                    "module": "D",
                    "scenario": null
                }
            ]
        },
        {
            "parameter": "WDP",
            "values": [
                {
                    "value": "1,16E-02",
                    "module": "A1-A3",
                    "scenario": null
                },
                {
                    "value": "4,42E-05",
                    "module": "A4",
                    "scenario": null
                },
                {
                    "value": "6,67E-03",
                    "module": "A5",
                    "scenario": null
                },
                {
                    "value": "0,00E+00",
                    "module": "B1",
                    "scenario": null
                },
                {
                    "value": "1,40E-06",
                    "module": "C1",
                    "scenario": null
                },
                {
                    "value": "2,57E-05",
                    "module": "C2",
                    "scenario": null
                },
                {
                    "value": "0,00E+00",
                    "module": "C3",
                    "scenario": null
                },
                {
                    "value": "1,96E-03",
                    "module": "C4",
                    "scenario": null
                },
                {
                    "value": "-2,72E-04",
                    "module": "D",
                    "scenario": null
                }
            ]
        },
        {
            "parameter": "EP-freshwater",
            "values": [
                {
                    "value": "6,37E-07",
                    "module": "A1-A3",
                    "scenario": null
                },
                {
                    "value": "2,32E-08",
                    "module": "A4",
                    "scenario": null
                },
                {
                    "value": "6,77E-09",
                    "module": "A5",
                    "scenario": null
                },
                {
                    "value": "0,00E+00",
                    "module": "B1",
                    "scenario": null
                },
                {
                    "value": "6,47E-10",
                    "module": "C1",
                    "scenario": null
                },
                {
                    "value": "1,35E-08",
                    "module": "C2",
                    "scenario": null
                },
                {
                    "value": "0,00E+00",
                    "module": "C3",
                    "scenario": null
                },
                {
                    "value": "3,04E-08",
                    "module": "C4",
                    "scenario": null
                },
                {
                    "value": "-4,68E-08",
                    "module": "D",
                    "scenario": null
                }
            ]
        },
        {
            "parameter": "EP-marine",
            "values": [
                {
                    "value": "1,61E-04",
                    "module": "A1-A3",
                    "scenario": null
                },
                {
                    "value": "3,62E-06",
                    "module": "A4",
                    "scenario": null
                },
                {
                    "value": "4,01E-06",
                    "module": "A5",
                    "scenario": null
                },
                {
                    "value": "0,00E+00",
                    "module": "B1",
                    "scenario": null
                },
                {
                    "value": "1,98E-06",
                    "module": "C1",
                    "scenario": null
                },
                {
                    "value": "2,10E-06",
                    "module": "C2",
                    "scenario": null
                },
                {
                    "value": "0,00E+00",
                    "module": "C3",
                    "scenario": null
                },
                {
                    "value": "3,25E-05",
                    "module": "C4",
                    "scenario": null
                },
                {
                    "value": "-7,97E-06",
                    "module": "D",
                    "scenario": null
                }
            ]
        },
        {
            "parameter": "EP-terrestrial",
            "values": [
                {
                    "value": "1,74E-03",
                    "module": "A1-A3",
                    "scenario": null
                },
                {
                    "value": "4,33E-05",
                    "module": "A4",
                    "scenario": null
                },
                {
                    "value": "6,27E-05",
                    "module": "A5",
                    "scenario": null
                },
                {
                    "value": "0,00E+00",
                    "module": "B1",
                    "scenario": null
                },
                {
                    "value": "2,17E-05",
                    "module": "C1",
                    "scenario": null
                },
                {
                    "value": "2,52E-05",
                    "module": "C2",
                    "scenario": null
                },
                {
                    "value": "0,00E+00",
                    "module": "C3",
                    "scenario": null
                },
                {
                    "value": "3,57E-04",
                    "module": "C4",
                    "scenario": null
                },
                {
                    "value": "-8,51E-05",
                    "module": "D",
                    "scenario": null
                }
            ]
        }
    ],
    "additional_environmental_impact": [
        {
            "parameter": "PM",
            "values": [
                {
                    "value": "1,72E-08",
                    "module": "A1-A3",
                    "scenario": null
                },
                {
                    "value": "6,36E-11",
                    "module": "A4",
                    "scenario": null
                },
                {
                    "value": "8,55E-11",
                    "module": "A5",
                    "scenario": null
                },
                {
                    "value": "0,00E+00",
                    "module": "B1",
                    "scenario": null
                },
                {
                    "value": "2,32E-10",
                    "module": "C1",
                    "scenario": null
                },
                {
                    "value": "3,70E-11",
                    "module": "C2",
                    "scenario": null
                },
                {
                    "value": "0,00E+00",
                    "module": "C3",
                    "scenario": null
                },
                {
                    "value": "1,56E-09",
                    "module": "C4",
                    "scenario": null
                },
                {
                    "value": "-1,59E-10",
                    "module": "D",
                    "scenario": null
                }
            ]
        },
        {
            "parameter": "ETP-fw",
            "values": [
                {
                    "value": "1,32E+00",
                    "module": "A1-A3",
                    "scenario": null
                },
                {
                    "value": "1,18E-01",
                    "module": "A4",
                    "scenario": null
                },
                {
                    "value": "1,50E-02",
                    "module": "A5",
                    "scenario": null
                },
                {
                    "value": "0,00E+00",
                    "module": "B1",
                    "scenario": null
                },
                {
                    "value": "3,30E-03",
                    "module": "C1",
                    "scenario": null
                },
                {
                    "value": "6,87E-02",
                    "module": "C2",
                    "scenario": null
                },
                {
                    "value": "0,00E+00",
                    "module": "C3",
                    "scenario": null
                },
                {
                    "value": "1,31E-01",
                    "module": "C4",
                    "scenario": null
                },
                {
                    "value": "-5,32E-02",
                    "module": "D",
                    "scenario": null
                }
            ]
        },
        {
            "parameter": "HTP-c",
            "values": [
                {
                    "value": "5,08E-11",
                    "module": "A1-A3",
                    "scenario": null
                },
                {
                    "value": "2,35E-12",
                    "module": "A4",
                    "scenario": null
                },
                {
                    "value": "5,77E-13",
                    "module": "A5",
                    "scenario": null
                },
                {
                    "value": "0,00E+00",
                    "module": "B1",
                    "scenario": null
                },
                {
                    "value": "6,61E-14",
                    "module": "C1",
                    "scenario": null
                },
                {
                    "value": "1,36E-12",
                    "module": "C2",
                    "scenario": null
                },
                {
                    "value": "0,00E+00",
                    "module": "C3",
                    "scenario": null
                },
                {
                    "value": "2,01E-11",
                    "module": "C4",
                    "scenario": null
                },
                {
                    "value": "-3,42E-12",
                    "module": "D",
                    "scenario": null
                }
            ]
        },
        {
            "parameter": "HTP-nc",
            "values": [
                {
                    "value": "3,75E-09",
                    "module": "A1-A3",
                    "scenario": null
                },
                {
                    "value": "1,17E-10",
                    "module": "A4",
                    "scenario": null
                },
                {
                    "value": "2,80E-11",
                    "module": "A5",
                    "scenario": null
                },
                {
                    "value": "0,00E+00",
                    "module": "B1",
                    "scenario": null
                },
                {
                    "value": "4,97E-12",
                    "module": "C1",
                    "scenario": null
                },
                {
                    "value": "6,82E-11",
                    "module": "C2",
                    "scenario": null
                },
                {
                    "value": "0,00E+00",
                    "module": "C3",
                    "scenario": null
                },
                {
                    "value": "2,22E-09",
                    "module": "C4",
                    "scenario": null
                },
                {
                    "value": "-1,55E-10",
                    "module": "D",
                    "scenario": null
                }
            ]
        },
        {
            "parameter": "SQP",
            "values": [
                {
                    "value": "9,08E+00",
                    "module": "A1-A3",
                    "scenario": null
                },
                {
                    "value": "4,69E-02",
                    "module": "A4",
                    "scenario": null
                },
                {
                    "value": "4,65E-03",
                    "module": "A5",
                    "scenario": null
                },
                {
                    "value": "0,00E+00",
                    "module": "B1",
                    "scenario": null
                },
                {
                    "value": "1,29E-03",
                    "module": "C1",
                    "scenario": null
                },
                {
                    "value": "2,72E-02",
                    "module": "C2",
                    "scenario": null
                },
                {
                    "value": "0,00E+00",
                    "module": "C3",
                    "scenario": null
                },
                {
                    "value": "5,10E-02",
                    "module": "C4",
                    "scenario": null
                },
                {
                    "value": "-7,22E-02",
                    "module": "D",
                    "scenario": null
                }
            ]
        }
    ],
    "resource_use": [
        {
            "parameter": "PERE",
            "values": [
                {
                    "value": "8,82E-01",
                    "module": "A1-A3",
                    "scenario": null
                },
                {
                    "value": "8,86E-03",
                    "module": "A4",
                    "scenario": null
                },
                {
                    "value": "4,72E-01",
                    "module": "A5",
                    "scenario": null
                },
                {
                    "value": "0,00E+00",
                    "module": "B1",
                    "scenario": null
                },
                {
                    "value": "2,83E-04",
                    "module": "C1",
                    "scenario": null
                },
                {
                    "value": "5,15E-03",
                    "module": "C2",
                    "scenario": null
                },
                {
                    "value": "0,00E+00",
                    "module": "C3",
                    "scenario": null
                },
                {
                    "value": "3,53E-02",
                    "module": "C4",
                    "scenario": null
                },
                {
                    "value": "-1,06E-01",
                    "module": "D",
                    "scenario": null
                }
            ]
        },
        {
            "parameter": "PERM",
            "values": [
                {
                    "value": "4,09E-01",
                    "module": "A1-A3",
                    "scenario": null
                },
                {
                    "value": "0,00E+00",
                    "module": "A4",
                    "scenario": null
                },
                {
                    "value": "-4,09E-01",
                    "module": "A5",
                    "scenario": null
                },
                {
                    "value": "0,00E+00",
                    "module": "B1",
                    "scenario": null
                },
                {
                    "value": "0,00E+00",
                    "module": "C1",
                    "scenario": null
                },
                {
                    "value": "0,00E+00",
                    "module": "C2",
                    "scenario": null
                },
                {
                    "value": "0,00E+00",
                    "module": "C3",
                    "scenario": null
                },
                {
                    "value": "0,00E+00",
                    "module": "C4",
                    "scenario": null
                },
                {
                    "value": "0,00E+00",
                    "module": "D",
                    "scenario": null
                }
            ]
        },
        {
            "parameter": "PERT",
            "values": [
                {
                    "value": "1,29E+00",
                    "module": "A1-A3",
                    "scenario": null
                },
                {
                    "value": "8,86E-03",
                    "module": "A4",
                    "scenario": null
                },
                {
                    "value": "6,30E-02",
                    "module": "A5",
                    "scenario": null
                },
                {
                    "value": "0,00E+00",
                    "module": "B1",
                    "scenario": null
                },
                {
                    "value": "2,83E-04",
                    "module": "C1",
                    "scenario": null
                },
                {
                    "value": "5,15E-03",
                    "module": "C2",
                    "scenario": null
                },
                {
                    "value": "0,00E+00",
                    "module": "C3",
                    "scenario": null
                },
                {
                    "value": "3,53E-02",
                    "module": "C4",
                    "scenario": null
                },
                {
                    "value": "-1,06E-01",
                    "module": "D",
                    "scenario": null
                }
            ]
        },
        {
            "parameter": "PENRE",
            "values": [
                {
                    "value": "3,40E+00",
                    "module": "A1-A3",
                    "scenario": null
                },
                {
                    "value": "1,49E-01",
                    "module": "A4",
                    "scenario": null
                },
                {
                    "value": "1,03E-01",
                    "module": "A5",
                    "scenario": null
                },
                {
                    "value": "0,00E+00",
                    "module": "B1",
                    "scenario": null
                },
                {
                    "value": "4,31E-03",
                    "module": "C1",
                    "scenario": null
                },
                {
                    "value": "8,68E-02",
                    "module": "C2",
                    "scenario": null
                },
                {
                    "value": "0,00E+00",
                    "module": "C3",
                    "scenario": null
                },
                {
                    "value": "2,35E-01",
                    "module": "C4",
                    "scenario": null
                },
                {
                    "value": "-3,26E-01",
                    "module": "D",
                    "scenario": null
                }
            ]
        },
        {
            "parameter": "PENRM",
            "values": [
                {
                    "value": "5,30E-02",
                    "module": "A1-A3",
                    "scenario": null
                },
                {
                    "value": "0,00E+00",
                    "module": "A4",
                    "scenario": null
                },
                {
                    "value": "-5,30E-02",
                    "module": "A5",
                    "scenario": null
                },
                {
                    "value": "0,00E+00",
                    "module": "B1",
                    "scenario": null
                },
                {
                    "value": "0,00E+00",
                    "module": "C1",
                    "scenario": null
                },
                {
                    "value": "0,00E+00",
                    "module": "C2",
                    "scenario": null
                },
                {
                    "value": "0,00E+00",
                    "module": "C3",
                    "scenario": null
                },
                {
                    "value": "0,00E+00",
                    "module": "C4",
                    "scenario": null
                },
                {
                    "value": "0,00E+00",
                    "module": "D",
                    "scenario": null
                }
            ]
        },
        {
            "parameter": "PENRT",
            "values": [
                {
                    "value": "3,46E+00",
                    "module": "A1-A3",
                    "scenario": null
                },
                {
                    "value": "1,49E-01",
                    "module": "A4",
                    "scenario": null
                },
                {
                    "value": "5,00E-02",
                    "module": "A5",
                    "scenario": null
                },
                {
                    "value": "0,00E+00",
                    "module": "B1",
                    "scenario": null
                },
                {
                    "value": "4,31E-03",
                    "module": "C1",
                    "scenario": null
                },
                {
                    "value": "8,68E-02",
                    "module": "C2",
                    "scenario": null
                },
                {
                    "value": "0,00E+00",
                    "module": "C3",
                    "scenario": null
                },
                {
                    "value": "2,35E-01",
                    "module": "C4",
                    "scenario": null
                },
                {
                    "value": "-3,26E-01",
                    "module": "D",
                    "scenario": null
                }
            ]
        },
        {
            "parameter": "SM",
            "values": [
                {
                    "value": "0,00E+00",
                    "module": "A1-A3",
                    "scenario": null
                },
                {
                    "value": "0,00E+00",
                    "module": "A4",
                    "scenario": null
                },
                {
                    "value": "0,00E+00",
                    "module": "A5",
                    "scenario": null
                },
                {
                    "value": "0,00E+00",
                    "module": "B1",
                    "scenario": null
                },
                {
                    "value": "0,00E+00",
                    "module": "C1",
                    "scenario": null
                },
                {
                    "value": "0,00E+00",
                    "module": "C2",
                    "scenario": null
                },
                {
                    "value": "0,00E+00",
                    "module": "C3",
                    "scenario": null
                },
                {
                    "value": "0,00E+00",
                    "module": "C4",
                    "scenario": null
                },
                {
                    "value": "0,00E+00",
                    "module": "D",
                    "scenario": null
                }
            ]
        },
        {
            "parameter": "RSF",
            "values": [
                {
                    "value": "0,00E+00",
                    "module": "A1-A3",
                    "scenario": null
                },
                {
                    "value": "0,00E+00",
                    "module": "A4",
                    "scenario": null
                },
                {
                    "value": "0,00E+00",
                    "module": "A5",
                    "scenario": null
                },
                {
                    "value": "0,00E+00",
                    "module": "B1",
                    "scenario": null
                },
                {
                    "value": "0,00E+00",
                    "module": "C1",
                    "scenario": null
                },
                {
                    "value": "0,00E+00",
                    "module": "C2",
                    "scenario": null
                },
                {
                    "value": "0,00E+00",
                    "module": "C3",
                    "scenario": null
                },
                {
                    "value": "0,00E+00",
                    "module": "C4",
                    "scenario": null
                },
                {
                    "value": "0,00E+00",
                    "module": "D",
                    "scenario": null
                }
            ]
        },
        {
            "parameter": "NRSF",
            "values": [
                {
                    "value": "0,00E+00",
                    "module": "A1-A3",
                    "scenario": null
                },
                {
                    "value": "0,00E+00",
                    "module": "A4",
                    "scenario": null
                },
                {
                    "value": "0,00E+00",
                    "module": "A5",
                    "scenario": null
                },
                {
                    "value": "0,00E+00",
                    "module": "B1",
                    "scenario": null
                },
                {
                    "value": "0,00E+00",
                    "module": "C1",
                    "scenario": null
                },
                {
                    "value": "0,00E+00",
                    "module": "C2",
                    "scenario": null
                },
                {
                    "value": "0,00E+00",
                    "module": "C3",
                    "scenario": null
                },
                {
                    "value": "0,00E+00",
                    "module": "C4",
                    "scenario": null
                },
                {
                    "value": "0,00E+00",
                    "module": "D",
                    "scenario": null
                }
            ]
        },
        {
            "parameter": "FW",
            "values": [
                {
                    "value": "8,24E-04",
                    "module": "A1-A3",
                    "scenario": null
                },
                {
                    "value": "7,73E-06",
                    "module": "A4",
                    "scenario": null
                },
                {
                    "value": "5,49E-04",
                    "module": "A5",
                    "scenario": null
                },
                {
                    "value": "0,00E+00",
                    "module": "B1",
                    "scenario": null
                },
                {
                    "value": "2,20E-07",
                    "module": "C1",
                    "scenario": null
                },
                {
                    "value": "4,49E-06",
                    "module": "C2",
                    "scenario": null
                },
                {
                    "value": "0,00E+00",
                    "module": "C3",
                    "scenario": null
                },
                {
                    "value": "5,95E-05",
                    "module": "C4",
                    "scenario": null
                },
                {
                    "value": "-4,39E-05",
                    "module": "D",
                    "scenario": null
                }
            ]
        }
    ],
    "end_of_life_waste": [
        {
            "parameter": "HWD",
            "values": [
                {
                    "value": "9,95E-10",
                    "module": "A1-A3",
                    "scenario": null
                },
                {
                    "value": "6,90E-13",
                    "module": "A4",
                    "scenario": null
                },
                {
                    "value": "3,49E-12",
                    "module": "A5",
                    "scenario": null
                },
                {
                    "value": "0,00E+00",
                    "module": "B1",
                    "scenario": null
                },
                {
                    "value": "1,88E-14",
                    "module": "C1",
                    "scenario": null
                },
                {
                    "value": "4,01E-13",
                    "module": "C2",
                    "scenario": null
                },
                {
                    "value": "0,00E+00",
                    "module": "C3",
                    "scenario": null
                },
                {
                    "value": "1,21E-11",
                    "module": "C4",
                    "scenario": null
                },
                {
                    "value": "-5,73E-11",
                    "module": "D",
                    "scenario": null
                }
            ]
        },
        {
            "parameter": "NHWD",
            "values": [
                {
                    "value": "9,78E-03",
                    "module": "A1-A3",
                    "scenario": null
                },
                {
                    "value": "2,36E-05",
                    "module": "A4",
                    "scenario": null
                },
                {
                    "value": "5,87E-04",
                    "module": "A5",
                    "scenario": null
                },
                {
                    "value": "0,00E+00",
                    "module": "B1",
                    "scenario": null
                },
                {
                    "value": "7,01E-07",
                    "module": "C1",
                    "scenario": null
                },
                {
                    "value": "1,37E-05",
                    "module": "C2",
                    "scenario": null
                },
                {
                    "value": "0,00E+00",
                    "module": "C3",
                    "scenario": null
                },
                {
                    "value": "1,20E+00",
                    "module": "C4",
                    "scenario": null
                },
                {
                    "value": "-1,87E-04",
                    "module": "D",
                    "scenario": null
                }
            ]
        },
        {
            "parameter": "RWD",
            "values": [
                {
                    "value": "8,21E-05",
                    "module": "A1-A3",
                    "scenario": null
                },
                {
                    "value": "1,50E-07",
                    "module": "A4",
                    "scenario": null
                },
                {
                    "value": "3,43E-06",
                    "module": "A5",
                    "scenario": null
                },
                {
                    "value": "0,00E+00",
                    "module": "B1",
                    "scenario": null
                },
                {
                    "value": "5,41E-09",
                    "module": "C1",
                    "scenario": null
                },
                {
                    "value": "8,73E-08",
                    "module": "C2",
                    "scenario": null
                },
                {
                    "value": "0,00E+00",
                    "module": "C3",
                    "scenario": null
                },
                {
                    "value": "2,57E-06",
                    "module": "C4",
                    "scenario": null
                },
                {
                    "value": "-1,17E-05",
                    "module": "D",
                    "scenario": null
                }
            ]
        }
    ],
    "end_of_life_flow": [
        {
            "parameter": "CRU",
            "values": [
                {
                    "value": "0,00E+00",
                    "module": "A1-A3",
                    "scenario": null
                },
                {
                    "value": "0,00E+00",
                    "module": "A4",
                    "scenario": null
                },
                {
                    "value": "0,00E+00",
                    "module": "A5",
                    "scenario": null
                },
                {
                    "value": "0,00E+00",
                    "module": "B1",
                    "scenario": null
                },
                {
                    "value": "0,00E+00",
                    "module": "C1",
                    "scenario": null
                },
                {
                    "value": "0,00E+00",
                    "module": "C2",
                    "scenario": null
                },
                {
                    "value": "0,00E+00",
                    "module": "C3",
                    "scenario": null
                },
                {
                    "value": "0,00E+00",
                    "module": "C4",
                    "scenario": null
                },
                {
                    "value": "0,00E+00",
                    "module": "D",
                    "scenario": null
                }
            ]
        },
        {
            "parameter": "MFR",
            "values": [
                {
                    "value": "0,00E+00",
                    "module": "A1-A3",
                    "scenario": null
                },
                {
                    "value": "0,00E+00",
                    "module": "A4",
                    "scenario": null
                },
                {
                    "value": "0,00E+00",
                    "module": "A5",
                    "scenario": null
                },
                {
                    "value": "0,00E+00",
                    "module": "B1",
                    "scenario": null
                },
                {
                    "value": "0,00E+00",
                    "module": "C1",
                    "scenario": null
                },
                {
                    "value": "0,00E+00",
                    "module": "C2",
                    "scenario": null
                },
                {
                    "value": "0,00E+00",
                    "module": "C3",
                    "scenario": null
                },
                {
                    "value": "0,00E+00",
                    "module": "C4",
                    "scenario": null
                },
                {
                    "value": "0,00E+00",
                    "module": "D",
                    "scenario": null
                }
            ]
        },
        {
            "parameter": "MER",
            "values": [
                {
                    "value": "0,00E+00",
                    "module": "A1-A3",
                    "scenario": null
                },
                {
                    "value": "0,00E+00",
                    "module": "A4",
                    "scenario": null
                },
                {
                    "value": "0,00E+00",
                    "module": "A5",
                    "scenario": null
                },
                {
                    "value": "0,00E+00",
                    "module": "B1",
                    "scenario": null
                },
                {
                    "value": "0,00E+00",
                    "module": "C1",
                    "scenario": null
                },
                {
                    "value": "0,00E+00",
                    "module": "C2",
                    "scenario": null
                },
                {
                    "value": "0,00E+00",
                    "module": "C3",
                    "scenario": null
                },
                {
                    "value": "0,00E+00",
                    "module": "C4",
                    "scenario": null
                },
                {
                    "value": "0,00E+00",
                    "module": "D",
                    "scenario": null
                }
            ]
        },
        {
            "parameter": "EEE",
            "values": [
                {
                    "value": "0,00E+00",
                    "module": "A1-A3",
                    "scenario": null
                },
                {
                    "value": "0,00E+00",
                    "module": "A4",
                    "scenario": null
                },
                {
                    "value": "7,46E-02",
                    "module": "A5",
                    "scenario": null
                },
                {
                    "value": "0,00E+00",
                    "module": "B1",
                    "scenario": null
                },
                {
                    "value": "0,00E+00",
                    "module": "C1",
                    "scenario": null
                },
                {
                    "value": "0,00E+00",
                    "module": "C2",
                    "scenario": null
                },
                {
                    "value": "0,00E+00",
                    "module": "C3",
                    "scenario": null
                },
                {
                    "value": "0,00E+00",
                    "module": "C4",
                    "scenario": null
                },
                {
                    "value": "0,00E+00",
                    "module": "D",
                    "scenario": null
                }
            ]
        },
        {
            "parameter": "EET",
            "values": [
                {
                    "value": "0,00E+00",
                    "module": "A1-A3",
                    "scenario": null
                },
                {
                    "value": "0,00E+00",
                    "module": "A4",
                    "scenario": null
                },
                {
                    "value": "1,74E-01",
                    "module": "A5",
                    "scenario": null
                },
                {
                    "value": "0,00E+00",
                    "module": "B1",
                    "scenario": null
                },
                {
                    "value": "0,00E+00",
                    "module": "C1",
                    "scenario": null
                },
                {
                    "value": "0,00E+00",
                    "module": "C2",
                    "scenario": null
                },
                {
                    "value": "0,00E+00",
                    "module": "C3",
                    "scenario": null
                },
                {
                    "value": "0,00E+00",
                    "module": "C4",
                    "scenario": null
                },
                {
                    "value": "0,00E+00",
                    "module": "D",
                    "scenario": null
                }
            ]
        }
    ]
}