{"product_name":"MAGNA 3 D 65-150 (Gusseisen)","epd_id":"EPD-GRU-20240190-CBA1-EN","declared_unit":{"unit":"stk","amount":1},"compliance":["DIN EN 15804+A2","ISO 14025"],"producer_name":"Grundfos Holding A/S","environmental_impact":[{"parameter":"GWP-total","unit":"kg CO2-eq","values":[{"value":"1,86E+02","module":"A1","scenario":null},{"value":"3,54E+00","module":"A2","scenario":null},{"value":"3,21E+00","module":"A3","scenario":null},{"value":"3,64E+00","module":"A4","scenario":null},{"value":"2,59E+00","module":"A5","scenario":null},{"value":"0,00E+00","module":"B1","scenario":null},{"value":"0,00E+00","module":"B2","scenario":null},{"value":"9,14E+02","module":"B6","scenario":null},{"value":"0,00E+00","module":"B7","scenario":null},{"value":"0,00E+00","module":"C1","scenario":null},{"value":"1,58E+00","module":"C2","scenario":null},{"value":"1,24E+01","module":"C3","scenario":null},{"value":"2,93E-01","module":"C4","scenario":null},{"value":"-9,21E-01","module":"D","scenario":null},{"value":"1,93E+02","module":"A1A3","scenario":null}]},{"parameter":"GWP-fossil","unit":"kg CO2-eq","values":[{"value":"1,84E+02","module":"A1","scenario":null},{"value":"3,56E+00","module":"A2","scenario":null},{"value":"6,08E+00","module":"A3","scenario":null},{"value":"3,66E+00","module":"A4","scenario":null},{"value":"1,35E-01","module":"A5","scenario":null},{"value":"0,00E+00","module":"B1","scenario":null},{"value":"0,00E+00","module":"B2","scenario":null},{"value":"9,06E+02","module":"B6","scenario":null},{"value":"0,00E+00","module":"B7","scenario":null},{"value":"0,00E+00","module":"C1","scenario":null},{"value":"1,58E+00","module":"C2","scenario":null},{"value":"1,23E+01","module":"C3","scenario":null},{"value":"2,97E-01","module":"C4","scenario":null},{"value":"-9,18E-01","module":"D","scenario":null},{"value":"1,94E+02","module":"A1A3","scenario":null}]},{"parameter":"GWP-biogenic","unit":"kg CO2-eq","values":[{"value":"1,17E+00","module":"A1","scenario":null},{"value":"-4,61E-02","module":"A2","scenario":null},{"value":"-2,92E+00","module":"A3","scenario":null},{"value":"-5,31E-02","module":"A4","scenario":null},{"value":"2,45E+00","module":"A5","scenario":null},{"value":"0,00E+00","module":"B1","scenario":null},{"value":"0,00E+00","module":"B2","scenario":null},{"value":"7,88E+00","module":"B6","scenario":null},{"value":"0,00E+00","module":"B7","scenario":null},{"value":"0,00E+00","module":"C1","scenario":null},{"value":"-2,34E-02","module":"C2","scenario":null},{"value":"3,19E-02","module":"C3","scenario":null},{"value":"-3,67E-03","module":"C4","scenario":null},{"value":"5,80E-03","module":"D","scenario":null},{"value":"-1,80E+00","module":"A1A3","scenario":null}]},{"parameter":"GWP-luluc","unit":"kg CO2-eq","values":[{"value":"2,01E-01","module":"A1","scenario":null},{"value":"2,92E-02","module":"A2","scenario":null},{"value":"5,27E-02","module":"A3","scenario":null},{"value":"3,33E-02","module":"A4","scenario":null},{"value":"7,79E-05","module":"A5","scenario":null},{"value":"0,00E+00","module":"B1","scenario":null},{"value":"0,00E+00","module":"B2","scenario":null},{"value":"9,85E-02","module":"B6","scenario":null},{"value":"0,00E+00","module":"B7","scenario":null},{"value":"0,00E+00","module":"C1","scenario":null},{"value":"1,47E-02","module":"C2","scenario":null},{"value":"4,69E-04","module":"C3","scenario":null},{"value":"2,68E-04","module":"C4","scenario":null},{"value":"-8,47E-03","module":"D","scenario":null},{"value":"2,83E-01","module":"A1A3","scenario":null}]},{"parameter":"ODP","unit":"kg CFC11-eq","values":[{"value":"1,13E-07","module":"A1","scenario":null},{"value":"4,38E-13","module":"A2","scenario":null},{"value":"8,11E-09","module":"A3","scenario":null},{"value":"2,51E-11","module":"A4","scenario":null},{"value":"3,23E-13","module":"A5","scenario":null},{"value":"0,00E+00","module":"B1","scenario":null},{"value":"0,00E+00","module":"B2","scenario":null},{"value":"1,67E-08","module":"B6","scenario":null},{"value":"0,00E+00","module":"B7","scenario":null},{"value":"0,00E+00","module":"C1","scenario":null},{"value":"2,07E-13","module":"C2","scenario":null},{"value":"6,92E-11","module":"C3","scenario":null},{"value":"4,96E-13","module":"C4","scenario":null},{"value":"-4,07E-11","module":"D","scenario":null},{"value":"1,21E-07","module":"A1A3","scenario":null}]},{"parameter":"AP","unit":"mol H+-eq","values":[{"value":"1,12E+00","module":"A1","scenario":null},{"value":"2,61E-02","module":"A2","scenario":null},{"value":"3,13E-02","module":"A3","scenario":null},{"value":"2,18E-02","module":"A4","scenario":null},{"value":"7,43E-04","module":"A5","scenario":null},{"value":"0,00E+00","module":"B1","scenario":null},{"value":"0,00E+00","module":"B2","scenario":null},{"value":"1,94E+00","module":"B6","scenario":null},{"value":"0,00E+00","module":"B7","scenario":null},{"value":"0,00E+00","module":"C1","scenario":null},{"value":"9,54E-03","module":"C2","scenario":null},{"value":"9,48E-03","module":"C3","scenario":null},{"value":"9,17E-04","module":"C4","scenario":null},{"value":"-4,67E-02","module":"D","scenario":null},{"value":"1,17E+00","module":"A1A3","scenario":null}]},{"parameter":"POCP","unit":"kg NMVOC-eq","values":[{"value":"4,21E-01","module":"A1","scenario":null},{"value":"2,04E-02","module":"A2","scenario":null},{"value":"1,60E-02","module":"A3","scenario":null},{"value":"2,00E-02","module":"A4","scenario":null},{"value":"7,13E-04","module":"A5","scenario":null},{"value":"0,00E+00","module":"B1","scenario":null},{"value":"0,00E+00","module":"B2","scenario":null},{"value":"1,24E+00","module":"B6","scenario":null},{"value":"0,00E+00","module":"B7","scenario":null},{"value":"0,00E+00","module":"C1","scenario":null},{"value":"8,82E-03","module":"C2","scenario":null},{"value":"6,57E-03","module":"C3","scenario":null},{"value":"6,90E-04","module":"C4","scenario":null},{"value":"-7,18E-03","module":"D","scenario":null},{"value":"4,57E-01","module":"A1A3","scenario":null}]},{"parameter":"ADPE","unit":"kg Sb-eq","values":[{"value":"1,83E-02","module":"A1","scenario":null},{"value":"2,13E-07","module":"A2","scenario":null},{"value":"1,14E-04","module":"A3","scenario":null},{"value":"3,92E-06","module":"A4","scenario":null},{"value":"3,38E-09","module":"A5","scenario":null},{"value":"0,00E+00","module":"B1","scenario":null},{"value":"0,00E+00","module":"B2","scenario":null},{"value":"1,40E-04","module":"B6","scenario":null},{"value":"0,00E+00","module":"B7","scenario":null},{"value":"0,00E+00","module":"C1","scenario":null},{"value":"1,05E-07","module":"C2","scenario":null},{"value":"5,78E-07","module":"C3","scenario":null},{"value":"7,98E-09","module":"C4","scenario":null},{"value":"-2,61E-03","module":"D","scenario":null},{"value":"1,84E-02","module":"A1A3","scenario":null}]},{"parameter":"ADPF","unit":"MJ","values":[{"value":"2,64E+03","module":"A1","scenario":null},{"value":"4,79E+01","module":"A2","scenario":null},{"value":"9,05E+01","module":"A3","scenario":null},{"value":"5,01E+01","module":"A4","scenario":null},{"value":"9,17E-01","module":"A5","scenario":null},{"value":"0,00E+00","module":"B1","scenario":null},{"value":"0,00E+00","module":"B2","scenario":null},{"value":"1,91E+04","module":"B6","scenario":null},{"value":"0,00E+00","module":"B7","scenario":null},{"value":"0,00E+00","module":"C1","scenario":null},{"value":"2,16E+01","module":"C2","scenario":null},{"value":"8,05E+01","module":"C3","scenario":null},{"value":"4,44E+00","module":"C4","scenario":null},{"value":"-2,30E+01","module":"D","scenario":null},{"value":"2,78E+03","module":"A1A3","scenario":null}]},{"parameter":"WDP","unit":"m3 world-eq. Deprived","values":[{"value":"5,74E+01","module":"A1","scenario":null},{"value":"3,87E-02","module":"A2","scenario":null},{"value":"2,02E-01","module":"A3","scenario":null},{"value":"5,76E-02","module":"A4","scenario":null},{"value":"3,18E-01","module":"A5","scenario":null},{"value":"0,00E+00","module":"B1","scenario":null},{"value":"0,00E+00","module":"B2","scenario":null},{"value":"2,02E+02","module":"B6","scenario":null},{"value":"0,00E+00","module":"B7","scenario":null},{"value":"0,00E+00","module":"C1","scenario":null},{"value":"1,92E-02","module":"C2","scenario":null},{"value":"1,71E+00","module":"C3","scenario":null},{"value":"-4,14E-03","module":"C4","scenario":null},{"value":"-1,11E+00","module":"D","scenario":null},{"value":"5,76E+01","module":"A1A3","scenario":null}]},{"parameter":"EP-freshwater","unit":"kg P-eq","values":[{"value":"3,13E-03","module":"A1","scenario":null},{"value":"1,16E-05","module":"A2","scenario":null},{"value":"8,09E-05","module":"A3","scenario":null},{"value":"1,38E-05","module":"A4","scenario":null},{"value":"1,25E-07","module":"A5","scenario":null},{"value":"0,00E+00","module":"B1","scenario":null},{"value":"0,00E+00","module":"B2","scenario":null},{"value":"3,38E-03","module":"B6","scenario":null},{"value":"0,00E+00","module":"B7","scenario":null},{"value":"0,00E+00","module":"C1","scenario":null},{"value":"5,80E-06","module":"C2","scenario":null},{"value":"1,96E-05","module":"C3","scenario":null},{"value":"3,42E-05","module":"C4","scenario":null},{"value":"-1,13E-05","module":"D","scenario":null},{"value":"3,22E-03","module":"A1A3","scenario":null}]},{"parameter":"EP-marine","unit":"kg N-eq","values":[{"value":"1,37E-01","module":"A1","scenario":null},{"value":"8,85E-03","module":"A2","scenario":null},{"value":"5,38E-03","module":"A3","scenario":null},{"value":"1,05E-02","module":"A4","scenario":null},{"value":"2,75E-04","module":"A5","scenario":null},{"value":"0,00E+00","module":"B1","scenario":null},{"value":"0,00E+00","module":"B2","scenario":null},{"value":"4,63E-01","module":"B6","scenario":null},{"value":"0,00E+00","module":"B7","scenario":null},{"value":"0,00E+00","module":"C1","scenario":null},{"value":"4,64E-03","module":"C2","scenario":null},{"value":"2,46E-03","module":"C3","scenario":null},{"value":"2,19E-04","module":"C4","scenario":null},{"value":"-1,88E-03","module":"D","scenario":null},{"value":"1,51E-01","module":"A1A3","scenario":null}]},{"parameter":"EP-terrestrial","unit":"mol N-eq.","values":[{"value":"1,44E+00","module":"A1","scenario":null},{"value":"9,82E-02","module":"A2","scenario":null},{"value":"5,49E-02","module":"A3","scenario":null},{"value":"1,17E-01","module":"A4","scenario":null},{"value":"3,41E-03","module":"A5","scenario":null},{"value":"0,00E+00","module":"B1","scenario":null},{"value":"0,00E+00","module":"B2","scenario":null},{"value":"4,84E+00","module":"B6","scenario":null},{"value":"0,00E+00","module":"B7","scenario":null},{"value":"0,00E+00","module":"C1","scenario":null},{"value":"5,15E-02","module":"C2","scenario":null},{"value":"2,75E-02","module":"C3","scenario":null},{"value":"2,40E-03","module":"C4","scenario":null},{"value":"-1,84E-02","module":"D","scenario":null},{"value":"1,59E+00","module":"A1A3","scenario":null}]}],"additional_environmental_impact":[{"parameter":"PM","unit":"Disease incidence","values":[{"value":"1,37E-05","module":"A1","scenario":null},{"value":"3,37E-07","module":"A2","scenario":null},{"value":"4,65E-07","module":"A3","scenario":null},{"value":"1,40E-07","module":"A4","scenario":null},{"value":"4,15E-09","module":"A5","scenario":null},{"value":"0,00E+00","module":"B1","scenario":null},{"value":"0,00E+00","module":"B2","scenario":null},{"value":"1,63E-05","module":"B6","scenario":null},{"value":"0,00E+00","module":"B7","scenario":null},{"value":"0,00E+00","module":"C1","scenario":null},{"value":"6,04E-08","module":"C2","scenario":null},{"value":"8,04E-08","module":"C3","scenario":null},{"value":"9,32E-09","module":"C4","scenario":null},{"value":"-7,50E-07","module":"D","scenario":null},{"value":"1,45E-05","module":"A1A3","scenario":null}]},{"parameter":"ETP-fw","unit":"CTUe","values":[{"value":"1,30E+03","module":"A1","scenario":null},{"value":"3,42E+01","module":"A2","scenario":null},{"value":"3,34E+01","module":"A3","scenario":null},{"value":"3,53E+01","module":"A4","scenario":null},{"value":"4,18E-01","module":"A5","scenario":null},{"value":"0,00E+00","module":"B1","scenario":null},{"value":"0,00E+00","module":"B2","scenario":null},{"value":"5,30E+03","module":"B6","scenario":null},{"value":"0,00E+00","module":"B7","scenario":null},{"value":"0,00E+00","module":"C1","scenario":null},{"value":"1,55E+01","module":"C2","scenario":null},{"value":"2,32E+01","module":"C3","scenario":null},{"value":"2,79E+00","module":"C4","scenario":null},{"value":"-8,98E+00","module":"D","scenario":null},{"value":"1,37E+03","module":"A1A3","scenario":null}]},{"parameter":"HTP-c","unit":"CTUh","values":[{"value":"3,36E-06","module":"A1","scenario":null},{"value":"6,88E-10","module":"A2","scenario":null},{"value":"1,33E-06","module":"A3","scenario":null},{"value":"1,66E-09","module":"A4","scenario":null},{"value":"2,31E-11","module":"A5","scenario":null},{"value":"0,00E+00","module":"B1","scenario":null},{"value":"0,00E+00","module":"B2","scenario":null},{"value":"2,81E-07","module":"B6","scenario":null},{"value":"0,00E+00","module":"B7","scenario":null},{"value":"0,00E+00","module":"C1","scenario":null},{"value":"3,15E-10","module":"C2","scenario":null},{"value":"1,29E-09","module":"C3","scenario":null},{"value":"1,79E-10","module":"C4","scenario":null},{"value":"-1,43E-07","module":"D","scenario":null},{"value":"4,69E-06","module":"A1A3","scenario":null}]},{"parameter":"HTP-nc","unit":"CTUh","values":[{"value":"2,82E-06","module":"A1","scenario":null},{"value":"2,98E-08","module":"A2","scenario":null},{"value":"6,64E-08","module":"A3","scenario":null},{"value":"3,23E-08","module":"A4","scenario":null},{"value":"6,59E-10","module":"A5","scenario":null},{"value":"0,00E+00","module":"B1","scenario":null},{"value":"0,00E+00","module":"B2","scenario":null},{"value":"4,47E-06","module":"B6","scenario":null},{"value":"0,00E+00","module":"B7","scenario":null},{"value":"0,00E+00","module":"C1","scenario":null},{"value":"1,40E-08","module":"C2","scenario":null},{"value":"2,58E-08","module":"C3","scenario":null},{"value":"1,53E-08","module":"C4","scenario":null},{"value":"-3,52E-09","module":"D","scenario":null},{"value":"2,92E-06","module":"A1A3","scenario":null}]},{"parameter":"SQP","unit":"-","values":[{"value":"9,25E+02","module":"A1","scenario":null},{"value":"1,79E+01","module":"A2","scenario":null},{"value":"1,05E+02","module":"A3","scenario":null},{"value":"2,07E+01","module":"A4","scenario":null},{"value":"2,76E-01","module":"A5","scenario":null},{"value":"0,00E+00","module":"B1","scenario":null},{"value":"0,00E+00","module":"B2","scenario":null},{"value":"7,49E+03","module":"B6","scenario":null},{"value":"0,00E+00","module":"B7","scenario":null},{"value":"0,00E+00","module":"C1","scenario":null},{"value":"9,03E+00","module":"C2","scenario":null},{"value":"3,12E+01","module":"C3","scenario":null},{"value":"3,97E-01","module":"C4","scenario":null},{"value":"-4,70E+01","module":"D","scenario":null},{"value":"1,05E+03","module":"A1A3","scenario":null}]}],"resource_use":[{"parameter":"PERE","unit":"MJ","values":[{"value":"1,03E+03","module":"A1","scenario":null},{"value":"3,14E+00","module":"A2","scenario":null},{"value":"6,39E+01","module":"A3","scenario":null},{"value":"3,92E+00","module":"A4","scenario":null},{"value":"2,06E-01","module":"A5","scenario":null},{"value":"0,00E+00","module":"B1","scenario":null},{"value":"0,00E+00","module":"B2","scenario":null},{"value":"1,14E+04","module":"B6","scenario":null},{"value":"0,00E+00","module":"B7","scenario":null},{"value":"0,00E+00","module":"C1","scenario":null},{"value":"1,57E+00","module":"C2","scenario":null},{"value":"4,71E+01","module":"C3","scenario":null},{"value":"4,00E-01","module":"C4","scenario":null},{"value":"1,75E+01","module":"D","scenario":null},{"value":"1,10E+03","module":"A1A3","scenario":null}]},{"parameter":"PERM","unit":"","values":[{"value":"0,00E+00","module":"A1","scenario":null},{"value":"0,00E+00","module":"A2","scenario":null},{"value":"0,00E+00","module":"A3","scenario":null},{"value":"0,00E+00","module":"A4","scenario":null},{"value":"0,00E+00","module":"A5","scenario":null},{"value":"0,00E+00","module":"B1","scenario":null},{"value":"0,00E+00","module":"B2","scenario":null},{"value":"0,00E+00","module":"B6","scenario":null},{"value":"0,00E+00","module":"B7","scenario":null},{"value":"0,00E+00","module":"C1","scenario":null},{"value":"0,00E+00","module":"C2","scenario":null},{"value":"0,00E+00","module":"C3","scenario":null},{"value":"0,00E+00","module":"C4","scenario":null},{"value":"0,00E+00","module":"D","scenario":null},{"value":"0,00E+00","module":"A1A3","scenario":null}]},{"parameter":"PERT","unit":"MJ","values":[{"value":"1,03E+03","module":"A1","scenario":null},{"value":"3,14E+00","module":"A2","scenario":null},{"value":"6,39E+01","module":"A3","scenario":null},{"value":"3,92E+00","module":"A4","scenario":null},{"value":"2,06E-01","module":"A5","scenario":null},{"value":"0,00E+00","module":"B1","scenario":null},{"value":"0,00E+00","module":"B2","scenario":null},{"value":"1,14E+04","module":"B6","scenario":null},{"value":"0,00E+00","module":"B7","scenario":null},{"value":"0,00E+00","module":"C1","scenario":null},{"value":"1,57E+00","module":"C2","scenario":null},{"value":"4,71E+01","module":"C3","scenario":null},{"value":"4,00E-01","module":"C4","scenario":null},{"value":"1,75E+01","module":"D","scenario":null},{"value":"1,10E+03","module":"A1A3","scenario":null}]},{"parameter":"PENRE","unit":"MJ","values":[{"value":"2,64E+03","module":"A1","scenario":null},{"value":"4,81E+01","module":"A2","scenario":null},{"value":"9,06E+01","module":"A3","scenario":null},{"value":"5,03E+01","module":"A4","scenario":null},{"value":"9,18E-01","module":"A5","scenario":null},{"value":"0,00E+00","module":"B1","scenario":null},{"value":"0,00E+00","module":"B2","scenario":null},{"value":"1,91E+04","module":"B6","scenario":null},{"value":"0,00E+00","module":"B7","scenario":null},{"value":"0,00E+00","module":"C1","scenario":null},{"value":"2,17E+01","module":"C2","scenario":null},{"value":"8,05E+01","module":"C3","scenario":null},{"value":"4,45E+00","module":"C4","scenario":null},{"value":"-2,27E+01","module":"D","scenario":null},{"value":"2,78E+03","module":"A1A3","scenario":null}]},{"parameter":"PENRM","unit":"MJ","values":[{"value":"0,00E+00","module":"A1","scenario":null},{"value":"0,00E+00","module":"A2","scenario":null},{"value":"0,00E+00","module":"A3","scenario":null},{"value":"0,00E+00","module":"A4","scenario":null},{"value":"0,00E+00","module":"A5","scenario":null},{"value":"0,00E+00","module":"B1","scenario":null},{"value":"0,00E+00","module":"B2","scenario":null},{"value":"0,00E+00","module":"B6","scenario":null},{"value":"0,00E+00","module":"B7","scenario":null},{"value":"0,00E+00","module":"C1","scenario":null},{"value":"0,00E+00","module":"C2","scenario":null},{"value":"0,00E+00","module":"C3","scenario":null},{"value":"0,00E+00","module":"C4","scenario":null},{"value":"0,00E+00","module":"D","scenario":null},{"value":"0,00E+00","module":"A1A3","scenario":null}]},{"parameter":"PENRT","unit":"MJ","values":[{"value":"2,64E+03","module":"A1","scenario":null},{"value":"4,81E+01","module":"A2","scenario":null},{"value":"9,06E+01","module":"A3","scenario":null},{"value":"5,03E+01","module":"A4","scenario":null},{"value":"9,18E-01","module":"A5","scenario":null},{"value":"0,00E+00","module":"B1","scenario":null},{"value":"0,00E+00","module":"B2","scenario":null},{"value":"1,91E+04","module":"B6","scenario":null},{"value":"0,00E+00","module":"B7","scenario":null},{"value":"0,00E+00","module":"C1","scenario":null},{"value":"2,17E+01","module":"C2","scenario":null},{"value":"8,05E+01","module":"C3","scenario":null},{"value":"4,45E+00","module":"C4","scenario":null},{"value":"-2,27E+01","module":"D","scenario":null},{"value":"2,78E+03","module":"A1A3","scenario":null}]},{"parameter":"SM","unit":"kg","values":[{"value":"3,57E+01","module":"A1","scenario":null},{"value":"0,00E+00","module":"A2","scenario":null},{"value":"4,81E-01","module":"A3","scenario":null},{"value":"7,23E-03","module":"A4","scenario":null},{"value":"0,00E+00","module":"A5","scenario":null},{"value":"0,00E+00","module":"B1","scenario":null},{"value":"0,00E+00","module":"B2","scenario":null},{"value":"0,00E+00","module":"B6","scenario":null},{"value":"0,00E+00","module":"B7","scenario":null},{"value":"0,00E+00","module":"C1","scenario":null},{"value":"0,00E+00","module":"C2","scenario":null},{"value":"0,00E+00","module":"C3","scenario":null},{"value":"0,00E+00","module":"C4","scenario":null},{"value":"0,00E+00","module":"D","scenario":null},{"value":"3,62E+01","module":"A1A3","scenario":null}]},{"parameter":"RSF","unit":"MJ","values":[{"value":"2,91E-23","module":"A1","scenario":null},{"value":"0,00E+00","module":"A2","scenario":null},{"value":"0,00E+00","module":"A3","scenario":null},{"value":"5,83E-27","module":"A4","scenario":null},{"value":"0,00E+00","module":"A5","scenario":null},{"value":"0,00E+00","module":"B1","scenario":null},{"value":"0,00E+00","module":"B2","scenario":null},{"value":"0,00E+00","module":"B6","scenario":null},{"value":"0,00E+00","module":"B7","scenario":null},{"value":"0,00E+00","module":"C1","scenario":null},{"value":"0,00E+00","module":"C2","scenario":null},{"value":"0,00E+00","module":"C3","scenario":null},{"value":"0,00E+00","module":"C4","scenario":null},{"value":"0,00E+00","module":"D","scenario":null},{"value":"2,91E-23","module":"A1A3","scenario":null}]},{"parameter":"NRSF","unit":"MJ","values":[{"value":"3,42E-22","module":"A1","scenario":null},{"value":"0,00E+00","module":"A2","scenario":null},{"value":"0,00E+00","module":"A3","scenario":null},{"value":"6,85E-26","module":"A4","scenario":null},{"value":"0,00E+00","module":"A5","scenario":null},{"value":"0,00E+00","module":"B1","scenario":null},{"value":"0,00E+00","module":"B2","scenario":null},{"value":"0,00E+00","module":"B6","scenario":null},{"value":"0,00E+00","module":"B7","scenario":null},{"value":"0,00E+00","module":"C1","scenario":null},{"value":"0,00E+00","module":"C2","scenario":null},{"value":"0,00E+00","module":"C3","scenario":null},{"value":"0,00E+00","module":"C4","scenario":null},{"value":"0,00E+00","module":"D","scenario":null},{"value":"3,42E-22","module":"A1A3","scenario":null}]},{"parameter":"FW","unit":"m3","values":[{"value":"1,77E+00","module":"A1","scenario":null},{"value":"3,45E-03","module":"A2","scenario":null},{"value":"2,94E-02","module":"A3","scenario":null},{"value":"4,36E-03","module":"A4","scenario":null},{"value":"7,50E-03","module":"A5","scenario":null},{"value":"0,00E+00","module":"B1","scenario":null},{"value":"0,00E+00","module":"B2","scenario":null},{"value":"9,21E+00","module":"B6","scenario":null},{"value":"0,00E+00","module":"B7","scenario":null},{"value":"0,00E+00","module":"C1","scenario":null},{"value":"1,72E-03","module":"C2","scenario":null},{"value":"5,84E-02","module":"C3","scenario":null},{"value":"4,63E-05","module":"C4","scenario":null},{"value":"7,21E-02","module":"D","scenario":null},{"value":"1,81E+00","module":"A1A3","scenario":null}]}],"end_of_life_waste":[{"parameter":"HWD","unit":"kg","values":[{"value":"5,89E-04","module":"A1","scenario":null},{"value":"1,49E-10","module":"A2","scenario":null},{"value":"2,42E-04","module":"A3","scenario":null},{"value":"1,66E-07","module":"A4","scenario":null},{"value":"2,56E-11","module":"A5","scenario":null},{"value":"0,00E+00","module":"B1","scenario":null},{"value":"0,00E+00","module":"B2","scenario":null},{"value":"-1,49E-06","module":"B6","scenario":null},{"value":"0,00E+00","module":"B7","scenario":null},{"value":"0,00E+00","module":"C1","scenario":null},{"value":"6,72E-11","module":"C2","scenario":null},{"value":"-5,99E-09","module":"C3","scenario":null},{"value":"3,71E-10","module":"C4","scenario":null},{"value":"-6,66E-04","module":"D","scenario":null},{"value":"8,30E-04","module":"A1A3","scenario":null}]},{"parameter":"NHWD","unit":"kg","values":[{"value":"1,08E+01","module":"A1","scenario":null},{"value":"7,02E-03","module":"A2","scenario":null},{"value":"6,70E-01","module":"A3","scenario":null},{"value":"1,02E-02","module":"A4","scenario":null},{"value":"8,54E-02","module":"A5","scenario":null},{"value":"0,00E+00","module":"B1","scenario":null},{"value":"0,00E+00","module":"B2","scenario":null},{"value":"1,40E+01","module":"B6","scenario":null},{"value":"0,00E+00","module":"B7","scenario":null},{"value":"0,00E+00","module":"C1","scenario":null},{"value":"3,31E-03","module":"C2","scenario":null},{"value":"1,32E+00","module":"C3","scenario":null},{"value":"5,14E+00","module":"C4","scenario":null},{"value":"4,48E+00","module":"D","scenario":null},{"value":"1,14E+01","module":"A1A3","scenario":null}]},{"parameter":"RWD","unit":"kg","values":[{"value":"1,17E-01","module":"A1","scenario":null},{"value":"8,65E-05","module":"A2","scenario":null},{"value":"2,81E-03","module":"A3","scenario":null},{"value":"1,26E-04","module":"A4","scenario":null},{"value":"4,34E-05","module":"A5","scenario":null},{"value":"0,00E+00","module":"B1","scenario":null},{"value":"0,00E+00","module":"B2","scenario":null},{"value":"3,03E+00","module":"B6","scenario":null},{"value":"0,00E+00","module":"B7","scenario":null},{"value":"0,00E+00","module":"C1","scenario":null},{"value":"4,06E-05","module":"C2","scenario":null},{"value":"1,25E-02","module":"C3","scenario":null},{"value":"5,22E-05","module":"C4","scenario":null},{"value":"8,33E-05","module":"D","scenario":null},{"value":"1,19E-01","module":"A1A3","scenario":null}]}],"end_of_life_flow":[{"parameter":"CRU","unit":"kg","values":[{"value":null,"module":"A1","scenario":null},{"value":null,"module":"A2","scenario":null},{"value":null,"module":"A3","scenario":null},{"value":null,"module":"A4","scenario":null},{"value":null,"module":"A5","scenario":null},{"value":null,"module":"B1","scenario":null},{"value":null,"module":"B2","scenario":null},{"value":null,"module":"B6","scenario":null},{"value":null,"module":"B7","scenario":null},{"value":null,"module":"C1","scenario":null},{"value":null,"module":"C2","scenario":null},{"value":null,"module":"C3","scenario":null},{"value":null,"module":"C4","scenario":null},{"value":null,"module":"D","scenario":null}]},{"parameter":"MFR","unit":"kg","values":[{"value":"0,00E+00","module":"A1","scenario":null},{"value":"0,00E+00","module":"A2","scenario":null},{"value":"0,00E+00","module":"A3","scenario":null},{"value":"0,00E+00","module":"A4","scenario":null},{"value":"0,00E+00","module":"A5","scenario":null},{"value":"0,00E+00","module":"B1","scenario":null},{"value":"0,00E+00","module":"B2","scenario":null},{"value":"0,00E+00","module":"B6","scenario":null},{"value":"0,00E+00","module":"B7","scenario":null},{"value":"0,00E+00","module":"C1","scenario":null},{"value":"0,00E+00","module":"C2","scenario":null},{"value":"3,56E+01","module":"C3","scenario":null},{"value":"0,00E+00","module":"C4","scenario":null},{"value":"0,00E+00","module":"D","scenario":null},{"value":"0,00E+00","module":"A1A3","scenario":null}]},{"parameter":"MER","unit":"kg","values":[{"value":null,"module":"A1","scenario":null},{"value":null,"module":"A2","scenario":null},{"value":null,"module":"A3","scenario":null},{"value":null,"module":"A4","scenario":null},{"value":null,"module":"A5","scenario":null},{"value":null,"module":"B1","scenario":null},{"value":null,"module":"B2","scenario":null},{"value":null,"module":"B6","scenario":null},{"value":null,"module":"B7","scenario":null},{"value":null,"module":"C1","scenario":null},{"value":null,"module":"C2","scenario":null},{"value":null,"module":"C3","scenario":null},{"value":null,"module":"C4","scenario":null},{"value":null,"module":"D","scenario":null}]},{"parameter":"EEE","unit":"MJ","values":[{"value":"0,00E+00","module":"A1","scenario":null},{"value":"0,00E+00","module":"A2","scenario":null},{"value":"0,00E+00","module":"A3","scenario":null},{"value":"0,00E+00","module":"A4","scenario":null},{"value":"3,94E+00","module":"A5","scenario":null},{"value":"0,00E+00","module":"B1","scenario":null},{"value":"0,00E+00","module":"B2","scenario":null},{"value":"0,00E+00","module":"B6","scenario":null},{"value":"0,00E+00","module":"B7","scenario":null},{"value":"0,00E+00","module":"C1","scenario":null},{"value":"0,00E+00","module":"C2","scenario":null},{"value":"1,45E+01","module":"C3","scenario":null},{"value":"0,00E+00","module":"C4","scenario":null},{"value":"0,00E+00","module":"D","scenario":null},{"value":"0,00E+00","module":"A1A3","scenario":null}]},{"parameter":"EET","unit":"MJ","values":[{"value":"0,00E+00","module":"A1","scenario":null},{"value":"0,00E+00","module":"A2","scenario":null},{"value":"0,00E+00","module":"A3","scenario":null},{"value":"0,00E+00","module":"A4","scenario":null},{"value":"7,13E+00","module":"A5","scenario":null},{"value":"0,00E+00","module":"B1","scenario":null},{"value":"0,00E+00","module":"B2","scenario":null},{"value":"0,00E+00","module":"B6","scenario":null},{"value":"0,00E+00","module":"B7","scenario":null},{"value":"0,00E+00","module":"C1","scenario":null},{"value":"0,00E+00","module":"C2","scenario":null},{"value":"2,61E+01","module":"C3","scenario":null},{"value":"0,00E+00","module":"C4","scenario":null},{"value":"0,00E+00","module":"D","scenario":null},{"value":"0,00E+00","module":"A1A3","scenario":null}]}]}