{"product_name":"Precast concrete elements for walls, pillars and beams Based on the concrete recipe Type 66b","epd_id":"EPD-Holcon-160-EN (Rev.1_26.04.2023)","declared_unit":{"unit":"m3","amount":1},"compliance":["EN 15804+A2","ISO 14025"],"producer_name":"Holcon GmbH","environmental_impact":[{"parameter":"GWP-total","unit":"kg CO2-eq","values":[{"value":"9,35E+02","module":"A1","scenario":"Standard scenario"},{"value":"7,80E+01","module":"A2","scenario":"Standard scenario"},{"value":"1,10E+02","module":"A3","scenario":"Standard scenario"},{"value":"5,24E+01","module":"C1","scenario":"Standard scenario"},{"value":"3,18E+01","module":"C2","scenario":"Standard scenario"},{"value":"7,74E+00","module":"C3","scenario":"Standard scenario"},{"value":"3,05E-01","module":"C4","scenario":"Standard scenario"},{"value":"-9,19E+01","module":"D","scenario":"Standard scenario"},{"value":"1,12E+03","module":"A1A3","scenario":null}]},{"parameter":"GWP-fossil","unit":"kg CO2-eq","values":[{"value":"9,23E+02","module":"A1","scenario":"Standard scenario"},{"value":"7,79E+01","module":"A2","scenario":"Standard scenario"},{"value":"1,05E+02","module":"A3","scenario":"Standard scenario"},{"value":"5,24E+01","module":"C1","scenario":"Standard scenario"},{"value":"3,18E+01","module":"C2","scenario":"Standard scenario"},{"value":"7,70E+00","module":"C3","scenario":"Standard scenario"},{"value":"3,04E-01","module":"C4","scenario":"Standard scenario"},{"value":"-9,27E+01","module":"D","scenario":"Standard scenario"},{"value":"1,11E+03","module":"A1A3","scenario":null}]},{"parameter":"GWP-biogenic","unit":"kg CO2-eq","values":[{"value":"1,13E+01","module":"A1","scenario":"Standard scenario"},{"value":"7,12E-02","module":"A2","scenario":"Standard scenario"},{"value":"5,42E+00","module":"A3","scenario":"Standard scenario"},{"value":"1,46E-02","module":"C1","scenario":"Standard scenario"},{"value":"1,47E-02","module":"C2","scenario":"Standard scenario"},{"value":"4,45E-02","module":"C3","scenario":"Standard scenario"},{"value":"6,04E-04","module":"C4","scenario":"Standard scenario"},{"value":"7,08E-01","module":"D","scenario":"Standard scenario"},{"value":"1,68E+01","module":"A1A3","scenario":null}]},{"parameter":"GWP-luluc","unit":"kg CO2-eq","values":[{"value":"3,02E-01","module":"A1","scenario":"Standard scenario"},{"value":"7,40E-02","module":"A2","scenario":"Standard scenario"},{"value":"8,10E-02","module":"A3","scenario":"Standard scenario"},{"value":"4,13E-03","module":"C1","scenario":"Standard scenario"},{"value":"1,17E-02","module":"C2","scenario":"Standard scenario"},{"value":"1,46E-03","module":"C3","scenario":"Standard scenario"},{"value":"8,49E-05","module":"C4","scenario":"Standard scenario"},{"value":"4,25E-02","module":"D","scenario":"Standard scenario"},{"value":"4,57E-01","module":"A1A3","scenario":null}]},{"parameter":"ODP","unit":"kg CFC11-eq","values":[{"value":"4,25E-05","module":"A1","scenario":"Standard scenario"},{"value":"1,58E-05","module":"A2","scenario":"Standard scenario"},{"value":"7,90E-06","module":"A3","scenario":"Standard scenario"},{"value":"1,13E-05","module":"C1","scenario":"Standard scenario"},{"value":"7,02E-06","module":"C2","scenario":"Standard scenario"},{"value":"9,98E-07","module":"C3","scenario":"Standard scenario"},{"value":"1,25E-07","module":"C4","scenario":"Standard scenario"},{"value":"-3,54E-06","module":"D","scenario":"Standard scenario"},{"value":"6,62E-05","module":"A1A3","scenario":null}]},{"parameter":"AP","unit":"mol H+-eq","values":[{"value":"2,85E+00","module":"A1","scenario":"Standard scenario"},{"value":"5,77E-01","module":"A2","scenario":"Standard scenario"},{"value":"2,58E-01","module":"A3","scenario":"Standard scenario"},{"value":"5,48E-01","module":"C1","scenario":"Standard scenario"},{"value":"1,85E-01","module":"C2","scenario":"Standard scenario"},{"value":"4,83E-02","module":"C3","scenario":"Standard scenario"},{"value":"2,89E-03","module":"C4","scenario":"Standard scenario"},{"value":"-4,15E-01","module":"D","scenario":"Standard scenario"},{"value":"3,69E+00","module":"A1A3","scenario":null}]},{"parameter":"POCP","unit":"kg NMVOC-eq","values":[{"value":"2,48E+00","module":"A1","scenario":"Standard scenario"},{"value":"6,72E-01","module":"A2","scenario":"Standard scenario"},{"value":"1,78E-01","module":"A3","scenario":"Standard scenario"},{"value":"7,30E-01","module":"C1","scenario":"Standard scenario"},{"value":"2,05E-01","module":"C2","scenario":"Standard scenario"},{"value":"5,80E-02","module":"C3","scenario":"Standard scenario"},{"value":"3,18E-03","module":"C4","scenario":"Standard scenario"},{"value":"-5,50E-01","module":"D","scenario":"Standard scenario"},{"value":"3,33E+00","module":"A1A3","scenario":null}]},{"parameter":"ADPE","unit":"kg Sb-eq","values":[{"value":"4,44E-03","module":"A1","scenario":"Standard scenario"},{"value":"1,44E-03","module":"A2","scenario":"Standard scenario"},{"value":"3,03E-04","module":"A3","scenario":"Standard scenario"},{"value":"8,03E-05","module":"C1","scenario":"Standard scenario"},{"value":"8,06E-04","module":"C2","scenario":"Standard scenario"},{"value":"2,17E-05","module":"C3","scenario":"Standard scenario"},{"value":"2,79E-06","module":"C4","scenario":"Standard scenario"},{"value":"-1,07E-03","module":"D","scenario":"Standard scenario"},{"value":"6,18E-03","module":"A1A3","scenario":null}]},{"parameter":"ADPF","unit":"MJ","values":[{"value":"5,98E+03","module":"A1","scenario":"Standard scenario"},{"value":"1,10E+03","module":"A2","scenario":"Standard scenario"},{"value":"1,44E+03","module":"A3","scenario":"Standard scenario"},{"value":"7,21E+02","module":"C1","scenario":"Standard scenario"},{"value":"4,80E+02","module":"C2","scenario":"Standard scenario"},{"value":"1,03E+02","module":"C3","scenario":"Standard scenario"},{"value":"8,51E+00","module":"C4","scenario":"Standard scenario"},{"value":"-7,22E+02","module":"D","scenario":"Standard scenario"},{"value":"8,52E+03","module":"A1A3","scenario":null}]},{"parameter":"WDP","unit":"m3 world-eq. Deprived","values":[{"value":"2,96E+02","module":"A1","scenario":"Standard scenario"},{"value":"4,38E+00","module":"A2","scenario":"Standard scenario"},{"value":"3,73E+00","module":"A3","scenario":"Standard scenario"},{"value":"9,66E-01","module":"C1","scenario":"Standard scenario"},{"value":"1,72E+00","module":"C2","scenario":"Standard scenario"},{"value":"4,69E-01","module":"C3","scenario":"Standard scenario"},{"value":"3,81E-01","module":"C4","scenario":"Standard scenario"},{"value":"-3,09E+02","module":"D","scenario":"Standard scenario"},{"value":"3,04E+02","module":"A1A3","scenario":null}]},{"parameter":"EP-freshwater","unit":"kg P-eq","values":[{"value":"2,12E-02","module":"A1","scenario":"Standard scenario"},{"value":"8,45E-04","module":"A2","scenario":"Standard scenario"},{"value":"1,03E-02","module":"A3","scenario":"Standard scenario"},{"value":"1,91E-04","module":"C1","scenario":"Standard scenario"},{"value":"3,21E-04","module":"C2","scenario":"Standard scenario"},{"value":"2,40E-04","module":"C3","scenario":"Standard scenario"},{"value":"3,41E-06","module":"C4","scenario":"Standard scenario"},{"value":"-3,17E-03","module":"D","scenario":"Standard scenario"},{"value":"3,23E-02","module":"A1A3","scenario":null}]},{"parameter":"EP-marine","unit":"kg N-eq","values":[{"value":"6,81E-01","module":"A1","scenario":"Standard scenario"},{"value":"2,26E-01","module":"A2","scenario":"Standard scenario"},{"value":"6,58E-02","module":"A3","scenario":"Standard scenario"},{"value":"2,42E-01","module":"C1","scenario":"Standard scenario"},{"value":"6,50E-02","module":"C2","scenario":"Standard scenario"},{"value":"1,92E-02","module":"C3","scenario":"Standard scenario"},{"value":"9,94E-04","module":"C4","scenario":"Standard scenario"},{"value":"-9,25E-02","module":"D","scenario":"Standard scenario"},{"value":"9,73E-01","module":"A1A3","scenario":null}]},{"parameter":"EP-terrestrial","unit":"mol N-eq.","values":[{"value":"7,87E+00","module":"A1","scenario":"Standard scenario"},{"value":"2,49E+00","module":"A2","scenario":"Standard scenario"},{"value":"7,78E-01","module":"A3","scenario":"Standard scenario"},{"value":"2,65E+00","module":"C1","scenario":"Standard scenario"},{"value":"7,17E-01","module":"C2","scenario":"Standard scenario"},{"value":"2,13E-01","module":"C3","scenario":"Standard scenario"},{"value":"1,10E-02","module":"C4","scenario":"Standard scenario"},{"value":"-1,08E+00","module":"D","scenario":"Standard scenario"},{"value":"1,11E+01","module":"A1A3","scenario":null}]}],"additional_environmental_impact":[{"parameter":"PM","unit":"Disease incidence","values":[{"value":"3,22E-05","module":"A1","scenario":"Standard scenario"},{"value":"4,97E-06","module":"A2","scenario":"Standard scenario"},{"value":"1,87E-06","module":"A3","scenario":"Standard scenario"},{"value":"1,45E-05","module":"C1","scenario":"Standard scenario"},{"value":"2,86E-06","module":"C2","scenario":"Standard scenario"},{"value":"1,07E-06","module":"C3","scenario":"Standard scenario"},{"value":"5,62E-08","module":"C4","scenario":"Standard scenario"},{"value":"-6,39E-06","module":"D","scenario":"Standard scenario"},{"value":"3,90E-05","module":"A1A3","scenario":null}]},{"parameter":"ETP-fw","unit":"CTUe","values":[{"value":"1,19E+04","module":"A1","scenario":"Standard scenario"},{"value":"9,79E+02","module":"A2","scenario":"Standard scenario"},{"value":"8,84E+02","module":"A3","scenario":"Standard scenario"},{"value":"4,35E+02","module":"C1","scenario":"Standard scenario"},{"value":"4,28E+02","module":"C2","scenario":"Standard scenario"},{"value":"8,38E+01","module":"C3","scenario":"Standard scenario"},{"value":"5,52E+00","module":"C4","scenario":"Standard scenario"},{"value":"-2,86E+03","module":"D","scenario":"Standard scenario"},{"value":"1,38E+04","module":"A1A3","scenario":null}]},{"parameter":"HTP-c","unit":"CTUh","values":[{"value":"2,24E-06","module":"A1","scenario":"Standard scenario"},{"value":"3,51E-08","module":"A2","scenario":"Standard scenario"},{"value":"2,44E-08","module":"A3","scenario":"Standard scenario"},{"value":"1,52E-08","module":"C1","scenario":"Standard scenario"},{"value":"1,39E-08","module":"C2","scenario":"Standard scenario"},{"value":"1,99E-09","module":"C3","scenario":"Standard scenario"},{"value":"1,28E-10","module":"C4","scenario":"Standard scenario"},{"value":"3,96E-08","module":"D","scenario":"Standard scenario"},{"value":"2,30E-06","module":"A1A3","scenario":null}]},{"parameter":"HTP-nc","unit":"CTUh","values":[{"value":"5,01E-05","module":"A1","scenario":"Standard scenario"},{"value":"9,32E-07","module":"A2","scenario":"Standard scenario"},{"value":"8,03E-07","module":"A3","scenario":"Standard scenario"},{"value":"3,73E-07","module":"C1","scenario":"Standard scenario"},{"value":"4,68E-07","module":"C2","scenario":"Standard scenario"},{"value":"5,62E-08","module":"C3","scenario":"Standard scenario"},{"value":"3,92E-09","module":"C4","scenario":"Standard scenario"},{"value":"1,64E-05","module":"D","scenario":"Standard scenario"},{"value":"5,18E-05","module":"A1A3","scenario":null}]},{"parameter":"SQP","unit":"-","values":[{"value":"1,88E+03","module":"A1","scenario":"Standard scenario"},{"value":"9,16E+02","module":"A2","scenario":"Standard scenario"},{"value":"1,99E+02","module":"A3","scenario":"Standard scenario"},{"value":"9,20E+01","module":"C1","scenario":"Standard scenario"},{"value":"4,16E+02","module":"C2","scenario":"Standard scenario"},{"value":"1,73E+01","module":"C3","scenario":"Standard scenario"},{"value":"1,78E+01","module":"C4","scenario":"Standard scenario"},{"value":"-4,34E+02","module":"D","scenario":"Standard scenario"},{"value":"3,00E+03","module":"A1A3","scenario":null}]},{"parameter":"IRP","unit":"kBq U235-eq","values":[{"value":"2,36E+01","module":"A1","scenario":"Standard scenario"},{"value":"4,67E+00","module":"A2","scenario":"Standard scenario"},{"value":"3,42E+00","module":"A3","scenario":"Standard scenario"},{"value":"3,09E+00","module":"C1","scenario":"Standard scenario"},{"value":"2,01E+00","module":"C2","scenario":"Standard scenario"},{"value":"3,28E-01","module":"C3","scenario":"Standard scenario"},{"value":"3,49E-02","module":"C4","scenario":"Standard scenario"},{"value":"5,35E-01","module":"D","scenario":"Standard scenario"},{"value":"3,17E+01","module":"A1A3","scenario":null}]}],"resource_use":[{"parameter":"PERE","unit":"MJ","values":[{"value":"4,16E+02","module":"A1","scenario":"Standard scenario"},{"value":"1,80E+01","module":"A2","scenario":"Standard scenario"},{"value":"1,13E+02","module":"A3","scenario":"Standard scenario"},{"value":"3,90E+00","module":"C1","scenario":"Standard scenario"},{"value":"6,01E+00","module":"C2","scenario":"Standard scenario"},{"value":"5,88E+00","module":"C3","scenario":"Standard scenario"},{"value":"6,88E-02","module":"C4","scenario":"Standard scenario"},{"value":"1,75E+00","module":"D","scenario":"Standard scenario"},{"value":"5,47E+02","module":"A1A3","scenario":null}]},{"parameter":"PERM","unit":"","values":[{"value":"0,00E+00","module":"A1","scenario":"Standard scenario"},{"value":"0,00E+00","module":"A2","scenario":"Standard scenario"},{"value":"2,92E-01","module":"A3","scenario":"Standard scenario"},{"value":"0,00E+00","module":"C1","scenario":"Standard scenario"},{"value":"0,00E+00","module":"C2","scenario":"Standard scenario"},{"value":"0,00E+00","module":"C3","scenario":"Standard scenario"},{"value":"0,00E+00","module":"C4","scenario":"Standard scenario"},{"value":"-4,62E-04","module":"D","scenario":"Standard scenario"},{"value":"2,92E-01","module":"A1A3","scenario":null}]},{"parameter":"PERT","unit":"MJ","values":[{"value":"4,16E+02","module":"A1","scenario":"Standard scenario"},{"value":"1,80E+01","module":"A2","scenario":"Standard scenario"},{"value":"1,13E+02","module":"A3","scenario":"Standard scenario"},{"value":"3,90E+00","module":"C1","scenario":"Standard scenario"},{"value":"6,01E+00","module":"C2","scenario":"Standard scenario"},{"value":"5,88E+00","module":"C3","scenario":"Standard scenario"},{"value":"6,88E-02","module":"C4","scenario":"Standard scenario"},{"value":"1,75E+00","module":"D","scenario":"Standard scenario"},{"value":"5,47E+02","module":"A1A3","scenario":null}]},{"parameter":"PENRE","unit":"MJ","values":[{"value":"6,33E+03","module":"A1","scenario":"Standard scenario"},{"value":"1,17E+03","module":"A2","scenario":"Standard scenario"},{"value":"1,56E+03","module":"A3","scenario":"Standard scenario"},{"value":"7,66E+02","module":"C1","scenario":"Standard scenario"},{"value":"5,10E+02","module":"C2","scenario":"Standard scenario"},{"value":"1,10E+02","module":"C3","scenario":"Standard scenario"},{"value":"9,04E+00","module":"C4","scenario":"Standard scenario"},{"value":"-7,53E+02","module":"D","scenario":"Standard scenario"},{"value":"9,06E+03","module":"A1A3","scenario":null}]},{"parameter":"PENRM","unit":"MJ","values":[{"value":"0,00E+00","module":"A1","scenario":"Standard scenario"},{"value":"0,00E+00","module":"A2","scenario":"Standard scenario"},{"value":"0,00E+00","module":"A3","scenario":"Standard scenario"},{"value":"0,00E+00","module":"C1","scenario":"Standard scenario"},{"value":"0,00E+00","module":"C2","scenario":"Standard scenario"},{"value":"0,00E+00","module":"C3","scenario":"Standard scenario"},{"value":"0,00E+00","module":"C4","scenario":"Standard scenario"},{"value":"0,00E+00","module":"D","scenario":"Standard scenario"},{"value":"0,00E+00","module":"A1A3","scenario":null}]},{"parameter":"PENRT","unit":"MJ","values":[{"value":"6,33E+03","module":"A1","scenario":"Standard scenario"},{"value":"1,17E+03","module":"A2","scenario":"Standard scenario"},{"value":"1,56E+03","module":"A3","scenario":"Standard scenario"},{"value":"7,66E+02","module":"C1","scenario":"Standard scenario"},{"value":"5,10E+02","module":"C2","scenario":"Standard scenario"},{"value":"1,10E+02","module":"C3","scenario":"Standard scenario"},{"value":"9,04E+00","module":"C4","scenario":"Standard scenario"},{"value":"-7,53E+02","module":"D","scenario":"Standard scenario"},{"value":"9,06E+03","module":"A1A3","scenario":null}]},{"parameter":"SM","unit":"kg","values":[{"value":"1,39E+02","module":"A1","scenario":"Standard scenario"},{"value":"0,00E+00","module":"A2","scenario":"Standard scenario"},{"value":"1,64E-01","module":"A3","scenario":"Standard scenario"},{"value":"0,00E+00","module":"C1","scenario":"Standard scenario"},{"value":"0,00E+00","module":"C2","scenario":"Standard scenario"},{"value":"0,00E+00","module":"C3","scenario":"Standard scenario"},{"value":"0,00E+00","module":"C4","scenario":"Standard scenario"},{"value":"0,00E+00","module":"D","scenario":"Standard scenario"},{"value":"1,39E+02","module":"A1A3","scenario":null}]},{"parameter":"RSF","unit":"MJ","values":[{"value":"0,00E+00","module":"A1","scenario":"Standard scenario"},{"value":"0,00E+00","module":"A2","scenario":"Standard scenario"},{"value":"0,00E+00","module":"A3","scenario":"Standard scenario"},{"value":"0,00E+00","module":"C1","scenario":"Standard scenario"},{"value":"0,00E+00","module":"C2","scenario":"Standard scenario"},{"value":"0,00E+00","module":"C3","scenario":"Standard scenario"},{"value":"0,00E+00","module":"C4","scenario":"Standard scenario"},{"value":"0,00E+00","module":"D","scenario":"Standard scenario"},{"value":"0,00E+00","module":"A1A3","scenario":null}]},{"parameter":"NRSF","unit":"MJ","values":[{"value":"0,00E+00","module":"A1","scenario":"Standard scenario"},{"value":"0,00E+00","module":"A2","scenario":"Standard scenario"},{"value":"0,00E+00","module":"A3","scenario":"Standard scenario"},{"value":"0,00E+00","module":"C1","scenario":"Standard scenario"},{"value":"0,00E+00","module":"C2","scenario":"Standard scenario"},{"value":"0,00E+00","module":"C3","scenario":"Standard scenario"},{"value":"0,00E+00","module":"C4","scenario":"Standard scenario"},{"value":"0,00E+00","module":"D","scenario":"Standard scenario"},{"value":"0,00E+00","module":"A1A3","scenario":null}]},{"parameter":"FW","unit":"m3","values":[{"value":"1,01E+01","module":"A1","scenario":"Standard scenario"},{"value":"1,61E-01","module":"A2","scenario":"Standard scenario"},{"value":"4,37E-01","module":"A3","scenario":"Standard scenario"},{"value":"3,71E-02","module":"C1","scenario":"Standard scenario"},{"value":"5,85E-02","module":"C2","scenario":"Standard scenario"},{"value":"3,45E-02","module":"C3","scenario":"Standard scenario"},{"value":"9,09E-03","module":"C4","scenario":"Standard scenario"},{"value":"-7,15E+00","module":"D","scenario":"Standard scenario"},{"value":"1,07E+01","module":"A1A3","scenario":null}]}],"end_of_life_waste":[{"parameter":"HWD","unit":"kg","values":[{"value":"1,69E-02","module":"A1","scenario":"Standard scenario"},{"value":"2,82E-03","module":"A2","scenario":"Standard scenario"},{"value":"1,13E-03","module":"A3","scenario":"Standard scenario"},{"value":"1,96E-03","module":"C1","scenario":"Standard scenario"},{"value":"1,22E-03","module":"C2","scenario":"Standard scenario"},{"value":"1,80E-04","module":"C3","scenario":"Standard scenario"},{"value":"1,27E-05","module":"C4","scenario":"Standard scenario"},{"value":"-9,40E-03","module":"D","scenario":"Standard scenario"},{"value":"2,08E-02","module":"A1A3","scenario":null}]},{"parameter":"NHWD","unit":"kg","values":[{"value":"8,13E+01","module":"A1","scenario":"Standard scenario"},{"value":"4,73E+01","module":"A2","scenario":"Standard scenario"},{"value":"5,63E+00","module":"A3","scenario":"Standard scenario"},{"value":"8,54E-01","module":"C1","scenario":"Standard scenario"},{"value":"3,04E+01","module":"C2","scenario":"Standard scenario"},{"value":"1,44E+01","module":"C3","scenario":"Standard scenario"},{"value":"5,78E+01","module":"C4","scenario":"Standard scenario"},{"value":"-1,05E+01","module":"D","scenario":"Standard scenario"},{"value":"1,34E+02","module":"A1A3","scenario":null}]},{"parameter":"RWD","unit":"kg","values":[{"value":"2,52E-02","module":"A1","scenario":"Standard scenario"},{"value":"7,20E-03","module":"A2","scenario":"Standard scenario"},{"value":"4,48E-03","module":"A3","scenario":"Standard scenario"},{"value":"5,01E-03","module":"C1","scenario":"Standard scenario"},{"value":"3,15E-03","module":"C2","scenario":"Standard scenario"},{"value":"4,64E-04","module":"C3","scenario":"Standard scenario"},{"value":"5,59E-05","module":"C4","scenario":"Standard scenario"},{"value":"-4,63E-04","module":"D","scenario":"Standard scenario"},{"value":"3,69E-02","module":"A1A3","scenario":null}]}],"end_of_life_flow":[{"parameter":"CRU","unit":"kg","values":[{"value":"0,00E+00","module":"A1","scenario":"Standard scenario"},{"value":"0,00E+00","module":"A2","scenario":"Standard scenario"},{"value":"0,00E+00","module":"A3","scenario":"Standard scenario"},{"value":"0,00E+00","module":"C1","scenario":"Standard scenario"},{"value":"0,00E+00","module":"C2","scenario":"Standard scenario"},{"value":"0,00E+00","module":"C3","scenario":"Standard scenario"},{"value":"0,00E+00","module":"C4","scenario":"Standard scenario"},{"value":"0,00E+00","module":"D","scenario":"Standard scenario"},{"value":"0,00E+00","module":"A1A3","scenario":null}]},{"parameter":"MFR","unit":"kg","values":[{"value":"0,00E+00","module":"A1","scenario":"Standard scenario"},{"value":"0,00E+00","module":"A2","scenario":"Standard scenario"},{"value":"4,78E+01","module":"A3","scenario":"Standard scenario"},{"value":"0,00E+00","module":"C1","scenario":"Standard scenario"},{"value":"0,00E+00","module":"C2","scenario":"Standard scenario"},{"value":"4,92E+03","module":"C3","scenario":"Standard scenario"},{"value":"0,00E+00","module":"C4","scenario":"Standard scenario"},{"value":"0,00E+00","module":"D","scenario":"Standard scenario"},{"value":"4,78E+01","module":"A1A3","scenario":null}]},{"parameter":"MER","unit":"kg","values":[{"value":"0,00E+00","module":"A1","scenario":"Standard scenario"},{"value":"0,00E+00","module":"A2","scenario":"Standard scenario"},{"value":"0,00E+00","module":"A3","scenario":"Standard scenario"},{"value":"0,00E+00","module":"C1","scenario":"Standard scenario"},{"value":"0,00E+00","module":"C2","scenario":"Standard scenario"},{"value":"0,00E+00","module":"C3","scenario":"Standard scenario"},{"value":"0,00E+00","module":"C4","scenario":"Standard scenario"},{"value":"0,00E+00","module":"D","scenario":"Standard scenario"},{"value":"0,00E+00","module":"A1A3","scenario":null}]},{"parameter":"EEE","unit":"MJ","values":[{"value":"0,00E+00","module":"A1","scenario":"Standard scenario"},{"value":"0,00E+00","module":"A2","scenario":"Standard scenario"},{"value":"4,71E-02","module":"A3","scenario":"Standard scenario"},{"value":"0,00E+00","module":"C1","scenario":"Standard scenario"},{"value":"0,00E+00","module":"C2","scenario":"Standard scenario"},{"value":"0,00E+00","module":"C3","scenario":"Standard scenario"},{"value":"0,00E+00","module":"C4","scenario":"Standard scenario"},{"value":"1,41E-03","module":"D","scenario":"Standard scenario"},{"value":"4,71E-02","module":"A1A3","scenario":null}]},{"parameter":"EET","unit":"MJ","values":[{"value":"0,00E+00","module":"A1","scenario":"Standard scenario"},{"value":"0,00E+00","module":"A2","scenario":"Standard scenario"},{"value":"8,11E-02","module":"A3","scenario":"Standard scenario"},{"value":"0,00E+00","module":"C1","scenario":"Standard scenario"},{"value":"0,00E+00","module":"C2","scenario":"Standard scenario"},{"value":"0,00E+00","module":"C3","scenario":"Standard scenario"},{"value":"0,00E+00","module":"C4","scenario":"Standard scenario"},{"value":"2,43E-03","module":"D","scenario":"Standard scenario"},{"value":"8,11E-02","module":"A1A3","scenario":null}]}]}