{
    "product_name": "NedZink Naturel",
    "epd_id": "EPD-NED-20200255-IBC1-EN",
    "declared_unit": {
        "unit": "kg",
        "amount": 1.0
    },
    "compliance": [
        "DIN EN 15804",
        "ISO 14025"
    ],
    "producer_name": "NedZink B.V.",
    "environmental_impact": [
        {
            "parameter": "GWP-total",
            "values": [
                {
                    "value": "3,09E+00",
                    "module": "A1-A3",
                    "scenario": null
                },
                {
                    "value": "6,52E-04",
                    "module": "C2",
                    "scenario": null
                },
                {
                    "value": "2,58E-04",
                    "module": "C4",
                    "scenario": null
                },
                {
                    "value": "-2,37E+00",
                    "module": "D",
                    "scenario": null
                }
            ]
        },
        {
            "parameter": "ODP",
            "values": [
                {
                    "value": "2,38E-07",
                    "module": "A1-A3",
                    "scenario": null
                },
                {
                    "value": "1,21E-10",
                    "module": "C2",
                    "scenario": null
                },
                {
                    "value": "8,61E-11",
                    "module": "C4",
                    "scenario": null
                },
                {
                    "value": "-1,77E-07",
                    "module": "D",
                    "scenario": null
                }
            ]
        },
        {
            "parameter": "AP",
            "values": [
                {
                    "value": "2,30E-02",
                    "module": "A1-A3",
                    "scenario": null
                },
                {
                    "value": "2,81E-06",
                    "module": "C2",
                    "scenario": null
                },
                {
                    "value": "1,89E-06",
                    "module": "C4",
                    "scenario": null
                },
                {
                    "value": "-1,91E-02",
                    "module": "D",
                    "scenario": null
                }
            ]
        },
        {
            "parameter": "EP",
            "values": [
                {
                    "value": "3,24E-03",
                    "module": "A1-A3",
                    "scenario": null
                },
                {
                    "value": "5,18E-07",
                    "module": "C2",
                    "scenario": null
                },
                {
                    "value": "3,33E-07",
                    "module": "C4",
                    "scenario": null
                },
                {
                    "value": "-2,72E-03",
                    "module": "D",
                    "scenario": null
                }
            ]
        },
        {
            "parameter": "POCP",
            "values": [
                {
                    "value": "7,82E-04",
                    "module": "A1-A3",
                    "scenario": null
                },
                {
                    "value": "9,39E-08",
                    "module": "C2",
                    "scenario": null
                },
                {
                    "value": "7,92E-08",
                    "module": "C4",
                    "scenario": null
                },
                {
                    "value": "-6,21E-04",
                    "module": "D",
                    "scenario": null
                }
            ]
        },
        {
            "parameter": "ADPE",
            "values": [
                {
                    "value": "6,78E-02",
                    "module": "A1-A3",
                    "scenario": null
                },
                {
                    "value": "1,70E-08",
                    "module": "C2",
                    "scenario": null
                },
                {
                    "value": "2,41E-09",
                    "module": "C4",
                    "scenario": null
                },
                {
                    "value": "-6,30E-02",
                    "module": "D",
                    "scenario": null
                }
            ]
        },
        {
            "parameter": "ADPF",
            "values": [
                {
                    "value": "3,54E+01",
                    "module": "A1-A3",
                    "scenario": null
                },
                {
                    "value": "9,89E-03",
                    "module": "C2",
                    "scenario": null
                },
                {
                    "value": "7,28E-03",
                    "module": "C4",
                    "scenario": null
                },
                {
                    "value": "-2,66E+01",
                    "module": "D",
                    "scenario": null
                }
            ]
        }
    ],
    "additional_environmental_impact": [],
    "resource_use": [
        {
            "parameter": "PERE",
            "values": [
                {
                    "value": "6,10E+00",
                    "module": "A1-A3",
                    "scenario": null
                },
                {
                    "value": "1,45E-04",
                    "module": "C2",
                    "scenario": null
                },
                {
                    "value": "5,95E-05",
                    "module": "C4",
                    "scenario": null
                },
                {
                    "value": "-4,83E+00",
                    "module": "D",
                    "scenario": null
                }
            ]
        },
        {
            "parameter": "PERM",
            "values": [
                {
                    "value": "2,64E-01",
                    "module": "A1-A3",
                    "scenario": null
                },
                {
                    "value": "0,00E+00",
                    "module": "C2",
                    "scenario": null
                },
                {
                    "value": "0,00E+00",
                    "module": "C4",
                    "scenario": null
                },
                {
                    "value": "0,00E+00",
                    "module": "D",
                    "scenario": null
                }
            ]
        },
        {
            "parameter": "PERT",
            "values": [
                {
                    "value": "6,37E+00",
                    "module": "A1-A3",
                    "scenario": null
                },
                {
                    "value": "1,45E-04",
                    "module": "C2",
                    "scenario": null
                },
                {
                    "value": "5,95E-05",
                    "module": "C4",
                    "scenario": null
                },
                {
                    "value": "-4,83E+00",
                    "module": "D",
                    "scenario": null
                }
            ]
        },
        {
            "parameter": "PENRE",
            "values": [
                {
                    "value": "4,84E+01",
                    "module": "A1-A3",
                    "scenario": null
                },
                {
                    "value": "1,07E-02",
                    "module": "C2",
                    "scenario": null
                },
                {
                    "value": "7,82E-03",
                    "module": "C4",
                    "scenario": null
                },
                {
                    "value": "-3,78E+01",
                    "module": "D",
                    "scenario": null
                }
            ]
        },
        {
            "parameter": "PENRM",
            "values": [
                {
                    "value": "0,00E+00",
                    "module": "A1-A3",
                    "scenario": null
                },
                {
                    "value": "0,00E+00",
                    "module": "C2",
                    "scenario": null
                },
                {
                    "value": "0,00E+00",
                    "module": "C4",
                    "scenario": null
                },
                {
                    "value": "0,00E+00",
                    "module": "D",
                    "scenario": null
                }
            ]
        },
        {
            "parameter": "PENRT",
            "values": [
                {
                    "value": "4,84E+01",
                    "module": "A1-A3",
                    "scenario": null
                },
                {
                    "value": "1,07E-02",
                    "module": "C2",
                    "scenario": null
                },
                {
                    "value": "7,82E-03",
                    "module": "C4",
                    "scenario": null
                },
                {
                    "value": "-3,78E+01",
                    "module": "D",
                    "scenario": null
                }
            ]
        },
        {
            "parameter": "SM",
            "values": [
                {
                    "value": "1,33E-01",
                    "module": "A1-A3",
                    "scenario": null
                },
                {
                    "value": "0,00E+00",
                    "module": "C2",
                    "scenario": null
                },
                {
                    "value": "0,00E+00",
                    "module": "C4",
                    "scenario": null
                },
                {
                    "value": "8,15E-01",
                    "module": "D",
                    "scenario": null
                }
            ]
        },
        {
            "parameter": "RSF",
            "values": [
                {
                    "value": "0,00E+00",
                    "module": "A1-A3",
                    "scenario": null
                },
                {
                    "value": "0,00E+00",
                    "module": "C2",
                    "scenario": null
                },
                {
                    "value": "0,00E+00",
                    "module": "C4",
                    "scenario": null
                },
                {
                    "value": "0,00E+00",
                    "module": "D",
                    "scenario": null
                }
            ]
        },
        {
            "parameter": "NRSF",
            "values": [
                {
                    "value": "0,00E+00",
                    "module": "A1-A3",
                    "scenario": null
                },
                {
                    "value": "0,00E+00",
                    "module": "C2",
                    "scenario": null
                },
                {
                    "value": "0,00E+00",
                    "module": "C4",
                    "scenario": null
                },
                {
                    "value": "0,00E+00",
                    "module": "D",
                    "scenario": null
                }
            ]
        },
        {
            "parameter": "FW",
            "values": [
                {
                    "value": "8,64E-02",
                    "module": "A1-A3",
                    "scenario": null
                },
                {
                    "value": "1,14E-06",
                    "module": "C2",
                    "scenario": null
                },
                {
                    "value": "7,86E-06",
                    "module": "C4",
                    "scenario": null
                },
                {
                    "value": "-7,70E-02",
                    "module": "D",
                    "scenario": null
                }
            ]
        }
    ],
    "end_of_life_waste": [
        {
            "parameter": "HWD",
            "values": [
                {
                    "value": "8,63E-03",
                    "module": "A1-A3",
                    "scenario": null
                },
                {
                    "value": "2,58E-08",
                    "module": "C2",
                    "scenario": null
                },
                {
                    "value": "1,10E-08",
                    "module": "C4",
                    "scenario": null
                },
                {
                    "value": "-8,14E-03",
                    "module": "D",
                    "scenario": null
                }
            ]
        },
        {
            "parameter": "NHWD",
            "values": [
                {
                    "value": "4,40E-01",
                    "module": "A1-A3",
                    "scenario": null
                },
                {
                    "value": "6,26E-04",
                    "module": "C2",
                    "scenario": null
                },
                {
                    "value": "5,00E-02",
                    "module": "C4",
                    "scenario": null
                },
                {
                    "value": "-3,51E-01",
                    "module": "D",
                    "scenario": null
                }
            ]
        },
        {
            "parameter": "RWD",
            "values": [
                {
                    "value": "2,19E-04",
                    "module": "A1-A3",
                    "scenario": null
                },
                {
                    "value": "6,87E-08",
                    "module": "C2",
                    "scenario": null
                },
                {
                    "value": "4,83E-08",
                    "module": "C4",
                    "scenario": null
                },
                {
                    "value": "-1,84E-04",
                    "module": "D",
                    "scenario": null
                }
            ]
        }
    ],
    "end_of_life_flow": [
        {
            "parameter": "CRU",
            "values": [
                {
                    "value": "0,00E+00",
                    "module": "A1-A3",
                    "scenario": null
                },
                {
                    "value": "0,00E+00",
                    "module": "C2",
                    "scenario": null
                },
                {
                    "value": "0,00E+00",
                    "module": "C4",
                    "scenario": null
                },
                {
                    "value": "0,00E+00",
                    "module": "D",
                    "scenario": null
                }
            ]
        },
        {
            "parameter": "MFR",
            "values": [
                {
                    "value": "0,00E+00",
                    "module": "A1-A3",
                    "scenario": null
                },
                {
                    "value": "0,00E+00",
                    "module": "C2",
                    "scenario": null
                },
                {
                    "value": "0,00E+00",
                    "module": "C4",
                    "scenario": null
                },
                {
                    "value": "0,00E+00",
                    "module": "D",
                    "scenario": null
                }
            ]
        },
        {
            "parameter": "MER",
            "values": [
                {
                    "value": "0,00E+00",
                    "module": "A1-A3",
                    "scenario": null
                },
                {
                    "value": "0,00E+00",
                    "module": "C2",
                    "scenario": null
                },
                {
                    "value": "0,00E+00",
                    "module": "C4",
                    "scenario": null
                },
                {
                    "value": "0,00E+00",
                    "module": "D",
                    "scenario": null
                }
            ]
        },
        {
            "parameter": "EEE",
            "values": [
                {
                    "value": "0,00E+00",
                    "module": "A1-A3",
                    "scenario": null
                },
                {
                    "value": "0,00E+00",
                    "module": "C2",
                    "scenario": null
                },
                {
                    "value": "0,00E+00",
                    "module": "C4",
                    "scenario": null
                },
                {
                    "value": "0,00E+00",
                    "module": "D",
                    "scenario": null
                }
            ]
        },
        {
            "parameter": "EET",
            "values": [
                {
                    "value": "0,00E+00",
                    "module": "A1-A3",
                    "scenario": null
                },
                {
                    "value": "0,00E+00",
                    "module": "C2",
                    "scenario": null
                },
                {
                    "value": "0,00E+00",
                    "module": "C4",
                    "scenario": null
                },
                {
                    "value": "0,00E+00",
                    "module": "D",
                    "scenario": null
                }
            ]
        }
    ]
}