{
    "product_name": "BAYFERROX\u00ae 130 - Eisenoxid-Rotpigment (Durchschnitt)",
    "epd_id": "EPD-LAN-20210300-IBG1-DE",
    "declared_unit": {
        "unit": "ton",
        "amount": 1.0
    },
    "compliance": [
        "DIN EN 15804",
        "ISO 14025"
    ],
    "producer_name": "Institut Bauen und Umwelt e. V.",
    "environmental_impact": [
        {
            "parameter": "GWP-total",
            "values": [
                {
                    "value": "8,59E+02",
                    "module": "A1",
                    "scenario": null
                },
                {
                    "value": "1,20E+01",
                    "module": "A2",
                    "scenario": null
                },
                {
                    "value": "6,87E+02",
                    "module": "A3",
                    "scenario": null
                },
                {
                    "value": "-3,43E+01",
                    "module": "D",
                    "scenario": null
                }
            ]
        },
        {
            "parameter": "ODP",
            "values": [
                {
                    "value": "5,83E-06",
                    "module": "A1",
                    "scenario": null
                },
                {
                    "value": "2,28E-13",
                    "module": "A2",
                    "scenario": null
                },
                {
                    "value": "8,20E-12",
                    "module": "A3",
                    "scenario": null
                },
                {
                    "value": "-9,26E-13",
                    "module": "D",
                    "scenario": null
                }
            ]
        },
        {
            "parameter": "AP",
            "values": [
                {
                    "value": "1,74E+00",
                    "module": "A1",
                    "scenario": null
                },
                {
                    "value": "1,99E-02",
                    "module": "A2",
                    "scenario": null
                },
                {
                    "value": "4,58E-01",
                    "module": "A3",
                    "scenario": null
                },
                {
                    "value": "-2,88E-02",
                    "module": "D",
                    "scenario": null
                }
            ]
        },
        {
            "parameter": "EP",
            "values": [
                {
                    "value": "3,62E-01",
                    "module": "A1",
                    "scenario": null
                },
                {
                    "value": "4,48E-03",
                    "module": "A2",
                    "scenario": null
                },
                {
                    "value": "8,27E-02",
                    "module": "A3",
                    "scenario": null
                },
                {
                    "value": "-5,48E-03",
                    "module": "D",
                    "scenario": null
                }
            ]
        },
        {
            "parameter": "POCP",
            "values": [
                {
                    "value": "1,93E-01",
                    "module": "A1",
                    "scenario": null
                },
                {
                    "value": "-4,34E-03",
                    "module": "A2",
                    "scenario": null
                },
                {
                    "value": "4,99E-02",
                    "module": "A3",
                    "scenario": null
                },
                {
                    "value": "-2,95E-03",
                    "module": "D",
                    "scenario": null
                }
            ]
        },
        {
            "parameter": "ADPE",
            "values": [
                {
                    "value": "1,49E-03",
                    "module": "A1",
                    "scenario": null
                },
                {
                    "value": "2,75E-06",
                    "module": "A2",
                    "scenario": null
                },
                {
                    "value": "9,94E-05",
                    "module": "A3",
                    "scenario": null
                },
                {
                    "value": "-9,48E-06",
                    "module": "D",
                    "scenario": null
                }
            ]
        },
        {
            "parameter": "ADPF",
            "values": [
                {
                    "value": "2,24E+04",
                    "module": "A1",
                    "scenario": null
                },
                {
                    "value": "1,47E+02",
                    "module": "A2",
                    "scenario": null
                },
                {
                    "value": "8,42E+03",
                    "module": "A3",
                    "scenario": null
                },
                {
                    "value": "-4,59E+02",
                    "module": "D",
                    "scenario": null
                }
            ]
        }
    ],
    "additional_environmental_impact": [],
    "resource_use": [
        {
            "parameter": "PERE",
            "values": [
                {
                    "value": "5,26E+02",
                    "module": "A1",
                    "scenario": null
                },
                {
                    "value": "4,39E+01",
                    "module": "A2",
                    "scenario": null
                },
                {
                    "value": "1,43E+03",
                    "module": "A3",
                    "scenario": null
                },
                {
                    "value": "-1,55E+02",
                    "module": "D",
                    "scenario": null
                }
            ]
        },
        {
            "parameter": "PERM",
            "values": [
                {
                    "value": "0,00E+00",
                    "module": "A1",
                    "scenario": null
                },
                {
                    "value": "0,00E+00",
                    "module": "A2",
                    "scenario": null
                },
                {
                    "value": "0,00E+00",
                    "module": "A3",
                    "scenario": null
                },
                {
                    "value": "0,00E+00",
                    "module": "D",
                    "scenario": null
                }
            ]
        },
        {
            "parameter": "PERT",
            "values": [
                {
                    "value": "5,26E+02",
                    "module": "A1",
                    "scenario": null
                },
                {
                    "value": "4,39E+01",
                    "module": "A2",
                    "scenario": null
                },
                {
                    "value": "1,43E+03",
                    "module": "A3",
                    "scenario": null
                },
                {
                    "value": "-1,55E+02",
                    "module": "D",
                    "scenario": null
                }
            ]
        },
        {
            "parameter": "PENRE",
            "values": [
                {
                    "value": "2,27E+04",
                    "module": "A1",
                    "scenario": null
                },
                {
                    "value": "1,59E+02",
                    "module": "A2",
                    "scenario": null
                },
                {
                    "value": "9,94E+03",
                    "module": "A3",
                    "scenario": null
                },
                {
                    "value": "-5,04E+02",
                    "module": "D",
                    "scenario": null
                }
            ]
        },
        {
            "parameter": "PENRM",
            "values": [
                {
                    "value": "1,03E+03",
                    "module": "A1",
                    "scenario": null
                },
                {
                    "value": "2,63E-10",
                    "module": "A2",
                    "scenario": null
                },
                {
                    "value": "1,30E+02",
                    "module": "A3",
                    "scenario": null
                },
                {
                    "value": "-5,67E-10",
                    "module": "D",
                    "scenario": null
                }
            ]
        },
        {
            "parameter": "PENRT",
            "values": [
                {
                    "value": "2,38E+04",
                    "module": "A1",
                    "scenario": null
                },
                {
                    "value": "1,59E+02",
                    "module": "A2",
                    "scenario": null
                },
                {
                    "value": "1,01E+04",
                    "module": "A3",
                    "scenario": null
                },
                {
                    "value": "-5,04E+02",
                    "module": "D",
                    "scenario": null
                }
            ]
        },
        {
            "parameter": "SM",
            "values": [
                {
                    "value": "4,36E+02",
                    "module": "A1",
                    "scenario": null
                },
                {
                    "value": "0,00E+00",
                    "module": "A2",
                    "scenario": null
                },
                {
                    "value": "0,00E+00",
                    "module": "A3",
                    "scenario": null
                },
                {
                    "value": "0,00E+00",
                    "module": "D",
                    "scenario": null
                }
            ]
        },
        {
            "parameter": "RSF",
            "values": [
                {
                    "value": "0,00E+00",
                    "module": "A1",
                    "scenario": null
                },
                {
                    "value": "0,00E+00",
                    "module": "A2",
                    "scenario": null
                },
                {
                    "value": "0,00E+00",
                    "module": "A3",
                    "scenario": null
                },
                {
                    "value": "0,00E+00",
                    "module": "D",
                    "scenario": null
                }
            ]
        },
        {
            "parameter": "NRSF",
            "values": [
                {
                    "value": "0,00E+00",
                    "module": "A1",
                    "scenario": null
                },
                {
                    "value": "0,00E+00",
                    "module": "A2",
                    "scenario": null
                },
                {
                    "value": "0,00E+00",
                    "module": "A3",
                    "scenario": null
                },
                {
                    "value": "0,00E+00",
                    "module": "D",
                    "scenario": null
                }
            ]
        },
        {
            "parameter": "FW",
            "values": [
                {
                    "value": "2,61E+00",
                    "module": "A1",
                    "scenario": null
                },
                {
                    "value": "2,16E-02",
                    "module": "A2",
                    "scenario": null
                },
                {
                    "value": "1,10E+00",
                    "module": "A3",
                    "scenario": null
                },
                {
                    "value": "-6,66E-02",
                    "module": "D",
                    "scenario": null
                }
            ]
        }
    ],
    "end_of_life_waste": [
        {
            "parameter": "HWD",
            "values": [
                {
                    "value": "4,96E-06",
                    "module": "A1",
                    "scenario": null
                },
                {
                    "value": "4,04E-06",
                    "module": "A2",
                    "scenario": null
                },
                {
                    "value": "4,36E-06",
                    "module": "A3",
                    "scenario": null
                },
                {
                    "value": "-2,68E-07",
                    "module": "D",
                    "scenario": null
                }
            ]
        },
        {
            "parameter": "NHWD",
            "values": [
                {
                    "value": "9,03E+00",
                    "module": "A1",
                    "scenario": null
                },
                {
                    "value": "6,11E-02",
                    "module": "A2",
                    "scenario": null
                },
                {
                    "value": "1,42E+01",
                    "module": "A3",
                    "scenario": null
                },
                {
                    "value": "-2,44E-01",
                    "module": "D",
                    "scenario": null
                }
            ]
        },
        {
            "parameter": "RWD",
            "values": [
                {
                    "value": "7,89E-02",
                    "module": "A1",
                    "scenario": null
                },
                {
                    "value": "4,39E-03",
                    "module": "A2",
                    "scenario": null
                },
                {
                    "value": "1,93E-01",
                    "module": "A3",
                    "scenario": null
                },
                {
                    "value": "-1,76E-02",
                    "module": "D",
                    "scenario": null
                }
            ]
        }
    ],
    "end_of_life_flow": [
        {
            "parameter": "CRU",
            "values": [
                {
                    "value": "0,00E+00",
                    "module": "A1",
                    "scenario": null
                },
                {
                    "value": "0,00E+00",
                    "module": "A2",
                    "scenario": null
                },
                {
                    "value": "0,00E+00",
                    "module": "A3",
                    "scenario": null
                },
                {
                    "value": "0,00E+00",
                    "module": "D",
                    "scenario": null
                }
            ]
        },
        {
            "parameter": "MFR",
            "values": [
                {
                    "value": "0,00E+00",
                    "module": "A1",
                    "scenario": null
                },
                {
                    "value": "0,00E+00",
                    "module": "A2",
                    "scenario": null
                },
                {
                    "value": "0,00E+00",
                    "module": "A3",
                    "scenario": null
                },
                {
                    "value": "0,00E+00",
                    "module": "D",
                    "scenario": null
                }
            ]
        },
        {
            "parameter": "MER",
            "values": [
                {
                    "value": "0,00E+00",
                    "module": "A1",
                    "scenario": null
                },
                {
                    "value": "0,00E+00",
                    "module": "A2",
                    "scenario": null
                },
                {
                    "value": "0,00E+00",
                    "module": "A3",
                    "scenario": null
                },
                {
                    "value": "0,00E+00",
                    "module": "D",
                    "scenario": null
                }
            ]
        },
        {
            "parameter": "EEE",
            "values": [
                {
                    "value": "0,00E+00",
                    "module": "A1",
                    "scenario": null
                },
                {
                    "value": "0,00E+00",
                    "module": "A2",
                    "scenario": null
                },
                {
                    "value": "1,16E+02",
                    "module": "A3",
                    "scenario": null
                },
                {
                    "value": "0,00E+00",
                    "module": "D",
                    "scenario": null
                }
            ]
        },
        {
            "parameter": "EET",
            "values": [
                {
                    "value": "0,00E+00",
                    "module": "A1",
                    "scenario": null
                },
                {
                    "value": "0,00E+00",
                    "module": "A2",
                    "scenario": null
                },
                {
                    "value": "2,69E+02",
                    "module": "A3",
                    "scenario": null
                },
                {
                    "value": "0,00E+00",
                    "module": "D",
                    "scenario": null
                }
            ]
        }
    ]
}