{
    "product_name": "Tyvek\u00ae Monolayer 60 (1060B, 1560B, 2460B)",
    "epd_id": "EPD-DUP-20210183-IBC1-EN",
    "declared_unit": {
        "unit": "m2",
        "amount": 1.0
    },
    "compliance": [
        "DIN EN 15804+A2",
        "ISO 14025"
    ],
    "producer_name": "DuPont de Nemours (Luxembourg) s.\u00e0 r.l.",
    "environmental_impact": [
        {
            "parameter": "GWP-total",
            "values": [
                {
                    "value": "2,81E-01",
                    "module": "A1-A3",
                    "scenario": null
                },
                {
                    "value": "6,04E-03",
                    "module": "A4",
                    "scenario": null
                },
                {
                    "value": "1,85E-03",
                    "module": "A5",
                    "scenario": null
                },
                {
                    "value": "1,82E-01",
                    "module": "C4",
                    "scenario": null
                },
                {
                    "value": "-9,61E-02",
                    "module": "D",
                    "scenario": null
                }
            ]
        },
        {
            "parameter": "GWP-fossil",
            "values": [
                {
                    "value": "2,81E-01",
                    "module": "A1-A3",
                    "scenario": null
                },
                {
                    "value": "5,92E-03",
                    "module": "A4",
                    "scenario": null
                },
                {
                    "value": "1,50E-04",
                    "module": "A5",
                    "scenario": null
                },
                {
                    "value": "1,82E-01",
                    "module": "C4",
                    "scenario": null
                },
                {
                    "value": "-9,56E-02",
                    "module": "D",
                    "scenario": null
                }
            ]
        },
        {
            "parameter": "GWP-biogenic",
            "values": [
                {
                    "value": "1,78E-04",
                    "module": "A1-A3",
                    "scenario": null
                },
                {
                    "value": "8,27E-05",
                    "module": "A4",
                    "scenario": null
                },
                {
                    "value": "1,70E-03",
                    "module": "A5",
                    "scenario": null
                },
                {
                    "value": "6,04E-06",
                    "module": "C4",
                    "scenario": null
                },
                {
                    "value": "-4,49E-04",
                    "module": "D",
                    "scenario": null
                }
            ]
        },
        {
            "parameter": "GWP-luluc",
            "values": [
                {
                    "value": "2,10E-04",
                    "module": "A1-A3",
                    "scenario": null
                },
                {
                    "value": "4,02E-05",
                    "module": "A4",
                    "scenario": null
                },
                {
                    "value": "4,91E-08",
                    "module": "A5",
                    "scenario": null
                },
                {
                    "value": "9,74E-07",
                    "module": "C4",
                    "scenario": null
                },
                {
                    "value": "-6,03E-05",
                    "module": "D",
                    "scenario": null
                }
            ]
        },
        {
            "parameter": "ODP",
            "values": [
                {
                    "value": "4,18E-12",
                    "module": "A1-A3",
                    "scenario": null
                },
                {
                    "value": "4,77E-18",
                    "module": "A4",
                    "scenario": null
                },
                {
                    "value": "2,39E-19",
                    "module": "A5",
                    "scenario": null
                },
                {
                    "value": "1,36E-17",
                    "module": "C4",
                    "scenario": null
                },
                {
                    "value": "-9,89E-16",
                    "module": "D",
                    "scenario": null
                }
            ]
        },
        {
            "parameter": "AP",
            "values": [
                {
                    "value": "1,08E-03",
                    "module": "A1-A3",
                    "scenario": null
                },
                {
                    "value": "6,60E-05",
                    "module": "A4",
                    "scenario": null
                },
                {
                    "value": "3,89E-07",
                    "module": "A5",
                    "scenario": null
                },
                {
                    "value": "1,81E-05",
                    "module": "C4",
                    "scenario": null
                },
                {
                    "value": "-1,18E-04",
                    "module": "D",
                    "scenario": null
                }
            ]
        },
        {
            "parameter": "POCP",
            "values": [
                {
                    "value": "6,10E-04",
                    "module": "A1-A3",
                    "scenario": null
                },
                {
                    "value": "5,41E-05",
                    "module": "A4",
                    "scenario": null
                },
                {
                    "value": "6,85E-07",
                    "module": "A5",
                    "scenario": null
                },
                {
                    "value": "1,13E-05",
                    "module": "C4",
                    "scenario": null
                },
                {
                    "value": "-9,72E-05",
                    "module": "D",
                    "scenario": null
                }
            ]
        },
        {
            "parameter": "ADPE",
            "values": [
                {
                    "value": "4,29E-08",
                    "module": "A1-A3",
                    "scenario": null
                },
                {
                    "value": "4,51E-10",
                    "module": "A4",
                    "scenario": null
                },
                {
                    "value": "5,04E-12",
                    "module": "A5",
                    "scenario": null
                },
                {
                    "value": "2,06E-10",
                    "module": "C4",
                    "scenario": null
                },
                {
                    "value": "-1,48E-08",
                    "module": "D",
                    "scenario": null
                }
            ]
        },
        {
            "parameter": "ADPF",
            "values": [
                {
                    "value": "6,99E+00",
                    "module": "A1-A3",
                    "scenario": null
                },
                {
                    "value": "8,00E-02",
                    "module": "A4",
                    "scenario": null
                },
                {
                    "value": "8,54E-04",
                    "module": "A5",
                    "scenario": null
                },
                {
                    "value": "2,22E-02",
                    "module": "C4",
                    "scenario": null
                },
                {
                    "value": "-1,65E+00",
                    "module": "D",
                    "scenario": null
                }
            ]
        },
        {
            "parameter": "WDP",
            "values": [
                {
                    "value": "2,60E-02",
                    "module": "A1-A3",
                    "scenario": null
                },
                {
                    "value": "7,10E-05",
                    "module": "A4",
                    "scenario": null
                },
                {
                    "value": "8,61E-05",
                    "module": "A5",
                    "scenario": null
                },
                {
                    "value": "1,67E-02",
                    "module": "C4",
                    "scenario": null
                },
                {
                    "value": "-6,55E-03",
                    "module": "D",
                    "scenario": null
                }
            ]
        },
        {
            "parameter": "EP-freshwater",
            "values": [
                {
                    "value": "4,41E-07",
                    "module": "A1-A3",
                    "scenario": null
                },
                {
                    "value": "1,51E-08",
                    "module": "A4",
                    "scenario": null
                },
                {
                    "value": "3,68E-09",
                    "module": "A5",
                    "scenario": null
                },
                {
                    "value": "1,82E-09",
                    "module": "C4",
                    "scenario": null
                },
                {
                    "value": "-1,14E-07",
                    "module": "D",
                    "scenario": null
                }
            ]
        },
        {
            "parameter": "EP-marine",
            "values": [
                {
                    "value": "1,72E-04",
                    "module": "A1-A3",
                    "scenario": null
                },
                {
                    "value": "2,40E-05",
                    "module": "A4",
                    "scenario": null
                },
                {
                    "value": "1,70E-07",
                    "module": "A5",
                    "scenario": null
                },
                {
                    "value": "3,80E-06",
                    "module": "C4",
                    "scenario": null
                },
                {
                    "value": "-3,45E-05",
                    "module": "D",
                    "scenario": null
                }
            ]
        },
        {
            "parameter": "EP-terrestrial",
            "values": [
                {
                    "value": "1,86E-03",
                    "module": "A1-A3",
                    "scenario": null
                },
                {
                    "value": "2,64E-04",
                    "module": "A4",
                    "scenario": null
                },
                {
                    "value": "1,58E-06",
                    "module": "A5",
                    "scenario": null
                },
                {
                    "value": "8,49E-05",
                    "module": "C4",
                    "scenario": null
                },
                {
                    "value": "-3,70E-04",
                    "module": "D",
                    "scenario": null
                }
            ]
        }
    ],
    "additional_environmental_impact": [
        {
            "parameter": "PM",
            "values": [
                {
                    "value": null,
                    "module": "A1-A3",
                    "scenario": null
                },
                {
                    "value": null,
                    "module": "A4",
                    "scenario": null
                },
                {
                    "value": null,
                    "module": "A5",
                    "scenario": null
                },
                {
                    "value": null,
                    "module": "C4",
                    "scenario": null
                },
                {
                    "value": null,
                    "module": "D",
                    "scenario": null
                }
            ]
        },
        {
            "parameter": "ETP-fw",
            "values": [
                {
                    "value": null,
                    "module": "A1-A3",
                    "scenario": null
                },
                {
                    "value": null,
                    "module": "A4",
                    "scenario": null
                },
                {
                    "value": null,
                    "module": "A5",
                    "scenario": null
                },
                {
                    "value": null,
                    "module": "C4",
                    "scenario": null
                },
                {
                    "value": null,
                    "module": "D",
                    "scenario": null
                }
            ]
        },
        {
            "parameter": "HTP-c",
            "values": [
                {
                    "value": null,
                    "module": "A1-A3",
                    "scenario": null
                },
                {
                    "value": null,
                    "module": "A4",
                    "scenario": null
                },
                {
                    "value": null,
                    "module": "A5",
                    "scenario": null
                },
                {
                    "value": null,
                    "module": "C4",
                    "scenario": null
                },
                {
                    "value": null,
                    "module": "D",
                    "scenario": null
                }
            ]
        },
        {
            "parameter": "HTP-nc",
            "values": [
                {
                    "value": null,
                    "module": "A1-A3",
                    "scenario": null
                },
                {
                    "value": null,
                    "module": "A4",
                    "scenario": null
                },
                {
                    "value": null,
                    "module": "A5",
                    "scenario": null
                },
                {
                    "value": null,
                    "module": "C4",
                    "scenario": null
                },
                {
                    "value": null,
                    "module": "D",
                    "scenario": null
                }
            ]
        },
        {
            "parameter": "SQP",
            "values": [
                {
                    "value": null,
                    "module": "A1-A3",
                    "scenario": null
                },
                {
                    "value": null,
                    "module": "A4",
                    "scenario": null
                },
                {
                    "value": null,
                    "module": "A5",
                    "scenario": null
                },
                {
                    "value": null,
                    "module": "C4",
                    "scenario": null
                },
                {
                    "value": null,
                    "module": "D",
                    "scenario": null
                }
            ]
        }
    ],
    "resource_use": [
        {
            "parameter": "PERE",
            "values": [
                {
                    "value": "6,28E-01",
                    "module": "A1-A3",
                    "scenario": null
                },
                {
                    "value": "5,05E-03",
                    "module": "A4",
                    "scenario": null
                },
                {
                    "value": "8,75E-05",
                    "module": "A5",
                    "scenario": null
                },
                {
                    "value": "4,39E-03",
                    "module": "C4",
                    "scenario": null
                },
                {
                    "value": "-3,39E-01",
                    "module": "D",
                    "scenario": null
                }
            ]
        },
        {
            "parameter": "PERM",
            "values": [
                {
                    "value": "3,23E-04",
                    "module": "A1-A3",
                    "scenario": null
                },
                {
                    "value": "-9,39E-15",
                    "module": "A4",
                    "scenario": null
                },
                {
                    "value": "-1,22E-16",
                    "module": "A5",
                    "scenario": null
                },
                {
                    "value": "1,82E-14",
                    "module": "C4",
                    "scenario": null
                },
                {
                    "value": "-6,85E-13",
                    "module": "D",
                    "scenario": null
                }
            ]
        },
        {
            "parameter": "PERT",
            "values": [
                {
                    "value": "6,28E-01",
                    "module": "A1-A3",
                    "scenario": null
                },
                {
                    "value": "5,05E-03",
                    "module": "A4",
                    "scenario": null
                },
                {
                    "value": "8,75E-05",
                    "module": "A5",
                    "scenario": null
                },
                {
                    "value": "4,39E-03",
                    "module": "C4",
                    "scenario": null
                },
                {
                    "value": "-3,39E-01",
                    "module": "D",
                    "scenario": null
                }
            ]
        },
        {
            "parameter": "PENRE",
            "values": [
                {
                    "value": "6,99E+00",
                    "module": "A1-A3",
                    "scenario": null
                },
                {
                    "value": "8,01E-02",
                    "module": "A4",
                    "scenario": null
                },
                {
                    "value": "8,54E-04",
                    "module": "A5",
                    "scenario": null
                },
                {
                    "value": "2,22E-02",
                    "module": "C4",
                    "scenario": null
                },
                {
                    "value": "-1,65E+00",
                    "module": "D",
                    "scenario": null
                }
            ]
        },
        {
            "parameter": "PENRM",
            "values": [
                {
                    "value": "1,55E-04",
                    "module": "A1-A3",
                    "scenario": null
                },
                {
                    "value": "2,57E-06",
                    "module": "A4",
                    "scenario": null
                },
                {
                    "value": "1,67E-08",
                    "module": "A5",
                    "scenario": null
                },
                {
                    "value": "7,84E-07",
                    "module": "C4",
                    "scenario": null
                },
                {
                    "value": "-5,37E-05",
                    "module": "D",
                    "scenario": null
                }
            ]
        },
        {
            "parameter": "PENRT",
            "values": [
                {
                    "value": "6,99E+00",
                    "module": "A1-A3",
                    "scenario": null
                },
                {
                    "value": "8,01E-02",
                    "module": "A4",
                    "scenario": null
                },
                {
                    "value": "8,54E-04",
                    "module": "A5",
                    "scenario": null
                },
                {
                    "value": "2,22E-02",
                    "module": "C4",
                    "scenario": null
                },
                {
                    "value": "-1,65E+00",
                    "module": "D",
                    "scenario": null
                }
            ]
        },
        {
            "parameter": "SM",
            "values": [
                {
                    "value": "3,58E-03",
                    "module": "A1-A3",
                    "scenario": null
                },
                {
                    "value": "0,00E+00",
                    "module": "A4",
                    "scenario": null
                },
                {
                    "value": "0,00E+00",
                    "module": "A5",
                    "scenario": null
                },
                {
                    "value": "0,00E+00",
                    "module": "C4",
                    "scenario": null
                },
                {
                    "value": "0,00E+00",
                    "module": "D",
                    "scenario": null
                }
            ]
        },
        {
            "parameter": "RSF",
            "values": [
                {
                    "value": "5,65E-08",
                    "module": "A1-A3",
                    "scenario": null
                },
                {
                    "value": "0,00E+00",
                    "module": "A4",
                    "scenario": null
                },
                {
                    "value": "0,00E+00",
                    "module": "A5",
                    "scenario": null
                },
                {
                    "value": "0,00E+00",
                    "module": "C4",
                    "scenario": null
                },
                {
                    "value": "0,00E+00",
                    "module": "D",
                    "scenario": null
                }
            ]
        },
        {
            "parameter": "NRSF",
            "values": [
                {
                    "value": "6,23E-07",
                    "module": "A1-A3",
                    "scenario": null
                },
                {
                    "value": "0,00E+00",
                    "module": "A4",
                    "scenario": null
                },
                {
                    "value": "0,00E+00",
                    "module": "A5",
                    "scenario": null
                },
                {
                    "value": "0,00E+00",
                    "module": "C4",
                    "scenario": null
                },
                {
                    "value": "0,00E+00",
                    "module": "D",
                    "scenario": null
                }
            ]
        },
        {
            "parameter": "FW",
            "values": [
                {
                    "value": "3,96E-03",
                    "module": "A1-A3",
                    "scenario": null
                },
                {
                    "value": "5,56E-06",
                    "module": "A4",
                    "scenario": null
                },
                {
                    "value": "2,05E-06",
                    "module": "A5",
                    "scenario": null
                },
                {
                    "value": "3,92E-04",
                    "module": "C4",
                    "scenario": null
                },
                {
                    "value": "-3,31E-04",
                    "module": "D",
                    "scenario": null
                }
            ]
        }
    ],
    "end_of_life_waste": [
        {
            "parameter": "HWD",
            "values": [
                {
                    "value": "1,64E-09",
                    "module": "A1-A3",
                    "scenario": null
                },
                {
                    "value": "4,16E-12",
                    "module": "A4",
                    "scenario": null
                },
                {
                    "value": "1,54E-13",
                    "module": "A5",
                    "scenario": null
                },
                {
                    "value": "3,96E-12",
                    "module": "C4",
                    "scenario": null
                },
                {
                    "value": "-3,67E-10",
                    "module": "D",
                    "scenario": null
                }
            ]
        },
        {
            "parameter": "NHWD",
            "values": [
                {
                    "value": "2,86E-03",
                    "module": "A1-A3",
                    "scenario": null
                },
                {
                    "value": "1,30E-05",
                    "module": "A4",
                    "scenario": null
                },
                {
                    "value": "4,46E-04",
                    "module": "A5",
                    "scenario": null
                },
                {
                    "value": "7,20E-04",
                    "module": "C4",
                    "scenario": null
                },
                {
                    "value": "-7,26E-04",
                    "module": "D",
                    "scenario": null
                }
            ]
        },
        {
            "parameter": "RWD",
            "values": [
                {
                    "value": "1,21E-04",
                    "module": "A1-A3",
                    "scenario": null
                },
                {
                    "value": "5,40E-07",
                    "module": "A4",
                    "scenario": null
                },
                {
                    "value": "1,79E-08",
                    "module": "A5",
                    "scenario": null
                },
                {
                    "value": "1,26E-06",
                    "module": "C4",
                    "scenario": null
                },
                {
                    "value": "-1,09E-04",
                    "module": "D",
                    "scenario": null
                }
            ]
        }
    ],
    "end_of_life_flow": [
        {
            "parameter": "CRU",
            "values": [
                {
                    "value": "0,00E+00",
                    "module": "A1-A3",
                    "scenario": null
                },
                {
                    "value": "0,00E+00",
                    "module": "A4",
                    "scenario": null
                },
                {
                    "value": "0,00E+00",
                    "module": "A5",
                    "scenario": null
                },
                {
                    "value": "0,00E+00",
                    "module": "C4",
                    "scenario": null
                },
                {
                    "value": "0,00E+00",
                    "module": "D",
                    "scenario": null
                }
            ]
        },
        {
            "parameter": "MFR",
            "values": [
                {
                    "value": "0,00E+00",
                    "module": "A1-A3",
                    "scenario": null
                },
                {
                    "value": "0,00E+00",
                    "module": "A4",
                    "scenario": null
                },
                {
                    "value": "0,00E+00",
                    "module": "A5",
                    "scenario": null
                },
                {
                    "value": "0,00E+00",
                    "module": "C4",
                    "scenario": null
                },
                {
                    "value": "0,00E+00",
                    "module": "D",
                    "scenario": null
                }
            ]
        },
        {
            "parameter": "MER",
            "values": [
                {
                    "value": "0,00E+00",
                    "module": "A1-A3",
                    "scenario": null
                },
                {
                    "value": "0,00E+00",
                    "module": "A4",
                    "scenario": null
                },
                {
                    "value": "0,00E+00",
                    "module": "A5",
                    "scenario": null
                },
                {
                    "value": "0,00E+00",
                    "module": "C4",
                    "scenario": null
                },
                {
                    "value": "0,00E+00",
                    "module": "D",
                    "scenario": null
                }
            ]
        },
        {
            "parameter": "EEE",
            "values": [
                {
                    "value": "0,00E+00",
                    "module": "A1-A3",
                    "scenario": null
                },
                {
                    "value": "0,00E+00",
                    "module": "A4",
                    "scenario": null
                },
                {
                    "value": "1,45E-03",
                    "module": "A5",
                    "scenario": null
                },
                {
                    "value": "3,88E-01",
                    "module": "C4",
                    "scenario": null
                },
                {
                    "value": "0,00E+00",
                    "module": "D",
                    "scenario": null
                }
            ]
        },
        {
            "parameter": "EET",
            "values": [
                {
                    "value": "0,00E+00",
                    "module": "A1-A3",
                    "scenario": null
                },
                {
                    "value": "0,00E+00",
                    "module": "A4",
                    "scenario": null
                },
                {
                    "value": "2,08E-03",
                    "module": "A5",
                    "scenario": null
                },
                {
                    "value": "6,98E-01",
                    "module": "C4",
                    "scenario": null
                },
                {
                    "value": "0,00E+00",
                    "module": "D",
                    "scenario": null
                }
            ]
        }
    ]
}