{"product_name":"Getuftete Fliesen mit einem Polmaterial aus 100% recyceltem Polyamid 6, einem maximalen Poleinsatzgewicht von 1300 g/m2, back2back or comfortback ","epd_id":"EPD-MOD-20220308-CBA1-EN","declared_unit":{"unit":"m2","amount":1},"compliance":["DIN EN 15804+A2","ISO 14025"],"producer_name":"modulyss","environmental_impact":[{"parameter":"GWP-total","unit":"kg CO2-eq","values":[{"value":"5,43E+00","module":"A1-A3","scenario":null},{"value":"3,21E-01","module":"A4","scenario":null},{"value":"5,99E-01","module":"A5","scenario":null},{"value":"0,00E+00","module":"B1","scenario":null},{"value":"4,16E-01","module":"B2","scenario":null},{"value":"0,00E+00","module":"C1","scenario":null},{"value":"1,79E-02","module":"C2","scenario":null},{"value":"6,56E+00","module":"C3","scenario":"S2"},{"value":"6,63E+00","module":"C3","scenario":"S3"},{"value":"3,70E-01","module":"C4","scenario":null},{"value":"-1,98E-02","module":"D","scenario":"S0"},{"value":"0,00E+00","module":"D","scenario":"S1"},{"value":"-4,11E-01","module":"D","scenario":"S2"},{"value":"-2,67E-01","module":"D","scenario":"S3"}]},{"parameter":"GWP-fossil","unit":"kg CO2-eq","values":[{"value":"5,58E+00","module":"A1-A3","scenario":null},{"value":"3,15E-01","module":"A4","scenario":null},{"value":"3,90E-01","module":"A5","scenario":null},{"value":"0,00E+00","module":"B1","scenario":null},{"value":"2,15E-01","module":"B2","scenario":null},{"value":"0,00E+00","module":"C1","scenario":null},{"value":"1,75E-02","module":"C2","scenario":null},{"value":"6,56E+00","module":"C3","scenario":"S2"},{"value":"6,63E+00","module":"C3","scenario":"S3"},{"value":"3,73E-01","module":"C4","scenario":null},{"value":"-1,97E-02","module":"D","scenario":"S0"},{"value":"0,00E+00","module":"D","scenario":"S1"},{"value":"-4,09E-01","module":"D","scenario":"S2"},{"value":"-2,66E-01","module":"D","scenario":"S3"}]},{"parameter":"GWP-biogenic","unit":"kg CO2-eq","values":[{"value":"-1,63E-01","module":"A1-A3","scenario":null},{"value":"4,08E-03","module":"A4","scenario":null},{"value":"2,08E-01","module":"A5","scenario":null},{"value":"0,00E+00","module":"B1","scenario":null},{"value":"4,16E-03","module":"B2","scenario":null},{"value":"0,00E+00","module":"C1","scenario":null},{"value":"2,27E-04","module":"C2","scenario":null},{"value":"8,56E-04","module":"C3","scenario":"S2"},{"value":"1,67E-03","module":"C3","scenario":"S3"},{"value":"0,00E+00","module":"C4","scenario":null},{"value":"-9,97E-05","module":"D","scenario":"S0"},{"value":"0,00E+00","module":"D","scenario":"S1"},{"value":"-2,06E-03","module":"D","scenario":"S2"},{"value":"-4,60E-04","module":"D","scenario":"S3"}]},{"parameter":"GWP-luluc","unit":"kg CO2-eq","values":[{"value":"8,91E-03","module":"A1-A3","scenario":null},{"value":"1,78E-03","module":"A4","scenario":null},{"value":"3,33E-04","module":"A5","scenario":null},{"value":"0,00E+00","module":"B1","scenario":null},{"value":"1,96E-01","module":"B2","scenario":null},{"value":"0,00E+00","module":"C1","scenario":null},{"value":"9,94E-05","module":"C2","scenario":null},{"value":"2,60E-04","module":"C3","scenario":"S2"},{"value":"5,14E-04","module":"C3","scenario":"S3"},{"value":"1,82E-04","module":"C4","scenario":null},{"value":"-2,14E-06","module":"D","scenario":"S0"},{"value":"0,00E+00","module":"D","scenario":"S1"},{"value":"-4,41E-05","module":"D","scenario":"S2"},{"value":"-1,29E-04","module":"D","scenario":"S3"}]},{"parameter":"ODP","unit":"kg CFC11-eq","values":[{"value":"1,50E-08","module":"A1-A3","scenario":null},{"value":"1,92E-14","module":"A4","scenario":null},{"value":"4,49E-10","module":"A5","scenario":null},{"value":"0,00E+00","module":"B1","scenario":null},{"value":"3,41E-08","module":"B2","scenario":null},{"value":"0,00E+00","module":"C1","scenario":null},{"value":"1,07E-15","module":"C2","scenario":null},{"value":"5,78E-13","module":"C3","scenario":"S2"},{"value":"9,76E-13","module":"C3","scenario":"S3"},{"value":"5,02E-13","module":"C4","scenario":null},{"value":"-1,31E-13","module":"D","scenario":"S0"},{"value":"0,00E+00","module":"D","scenario":"S1"},{"value":"-2,70E-12","module":"D","scenario":"S2"},{"value":"-3,30E-13","module":"D","scenario":"S3"}]},{"parameter":"AP","unit":"mol H+-eq","values":[{"value":"2,12E-02","module":"A1-A3","scenario":null},{"value":"1,91E-03","module":"A4","scenario":null},{"value":"8,93E-04","module":"A5","scenario":null},{"value":"0,00E+00","module":"B1","scenario":null},{"value":"8,32E-04","module":"B2","scenario":null},{"value":"0,00E+00","module":"C1","scenario":null},{"value":"1,06E-04","module":"C2","scenario":null},{"value":"6,49E-03","module":"C3","scenario":"S2"},{"value":"6,81E-03","module":"C3","scenario":"S3"},{"value":"1,11E-03","module":"C4","scenario":null},{"value":"-2,57E-05","module":"D","scenario":"S0"},{"value":"0,00E+00","module":"D","scenario":"S1"},{"value":"-5,31E-04","module":"D","scenario":"S2"},{"value":"-1,03E-03","module":"D","scenario":"S3"}]},{"parameter":"POCP","unit":"kg NMVOC-eq","values":[{"value":"1,83E-02","module":"A1-A3","scenario":null},{"value":"1,77E-03","module":"A4","scenario":null},{"value":"8,50E-04","module":"A5","scenario":null},{"value":"4,18E-04","module":"B1","scenario":null},{"value":"9,83E-04","module":"B2","scenario":null},{"value":"0,00E+00","module":"C1","scenario":null},{"value":"9,85E-05","module":"C2","scenario":null},{"value":"8,14E-03","module":"C3","scenario":"S2"},{"value":"8,42E-03","module":"C3","scenario":"S3"},{"value":"7,88E-04","module":"C4","scenario":null},{"value":"-1,96E-05","module":"D","scenario":"S0"},{"value":"0,00E+00","module":"D","scenario":"S1"},{"value":"-4,06E-04","module":"D","scenario":"S2"},{"value":"-9,21E-04","module":"D","scenario":"S3"}]},{"parameter":"ADPE","unit":"kg Sb-eq","values":[{"value":"1,90E-06","module":"A1-A3","scenario":null},{"value":"2,68E-08","module":"A4","scenario":null},{"value":"5,89E-08","module":"A5","scenario":null},{"value":"0,00E+00","module":"B1","scenario":null},{"value":"2,30E-07","module":"B2","scenario":null},{"value":"0,00E+00","module":"C1","scenario":null},{"value":"1,49E-09","module":"C2","scenario":null},{"value":"3,16E-08","module":"C3","scenario":"S2"},{"value":"4,27E-08","module":"C3","scenario":"S3"},{"value":"2,59E-08","module":"C4","scenario":null},{"value":"-2,94E-09","module":"D","scenario":"S0"},{"value":"0,00E+00","module":"D","scenario":"S1"},{"value":"-6,07E-08","module":"D","scenario":"S2"},{"value":"-2,57E-08","module":"D","scenario":"S3"}]},{"parameter":"ADPF","unit":"MJ","values":[{"value":"1,19E+02","module":"A1-A3","scenario":null},{"value":"4,28E+00","module":"A4","scenario":null},{"value":"3,82E+00","module":"A5","scenario":null},{"value":"0,00E+00","module":"B1","scenario":null},{"value":"5,90E+00","module":"B2","scenario":null},{"value":"0,00E+00","module":"C1","scenario":null},{"value":"2,38E-01","module":"C2","scenario":null},{"value":"3,76E+00","module":"C3","scenario":"S2"},{"value":"4,85E+00","module":"C3","scenario":"S3"},{"value":"5,30E+00","module":"C4","scenario":null},{"value":"-3,34E-01","module":"D","scenario":"S0"},{"value":"0,00E+00","module":"D","scenario":"S1"},{"value":"-6,95E+00","module":"D","scenario":"S2"},{"value":"-3,01E+01","module":"D","scenario":"S3"}]},{"parameter":"WDP","unit":"m3 world-eq. Deprived","values":[{"value":"7,49E+00","module":"A1-A3","scenario":null},{"value":"2,86E-03","module":"A4","scenario":null},{"value":"2,52E-01","module":"A5","scenario":null},{"value":"0,00E+00","module":"B1","scenario":null},{"value":"9,99E-02","module":"B2","scenario":null},{"value":"0,00E+00","module":"C1","scenario":null},{"value":"1,60E-04","module":"C2","scenario":null},{"value":"8,65E-01","module":"C3","scenario":"S2"},{"value":"8,71E-01","module":"C3","scenario":"S3"},{"value":"-3,96E-03","module":"C4","scenario":null},{"value":"-2,04E-03","module":"D","scenario":"S0"},{"value":"0,00E+00","module":"D","scenario":"S1"},{"value":"-4,21E-02","module":"D","scenario":"S2"},{"value":"-3,83E-02","module":"D","scenario":"S3"}]},{"parameter":"EP-freshwater","unit":"kg P-eq","values":[{"value":"7,68E-05","module":"A1-A3","scenario":null},{"value":"9,55E-07","module":"A4","scenario":null},{"value":"2,37E-06","module":"A5","scenario":null},{"value":"0,00E+00","module":"B1","scenario":null},{"value":"5,19E-06","module":"B2","scenario":null},{"value":"0,00E+00","module":"C1","scenario":null},{"value":"5,32E-08","module":"C2","scenario":null},{"value":"9,55E-07","module":"C3","scenario":"S2"},{"value":"1,17E-06","module":"C3","scenario":"S3"},{"value":"6,97E-05","module":"C4","scenario":null},{"value":"-2,67E-08","module":"D","scenario":"S0"},{"value":"0,00E+00","module":"D","scenario":"S1"},{"value":"-5,50E-07","module":"D","scenario":"S2"},{"value":"-2,87E-07","module":"D","scenario":"S3"}]},{"parameter":"EP-marine","unit":"kg N-eq","values":[{"value":"7,34E-03","module":"A1-A3","scenario":null},{"value":"9,35E-04","module":"A4","scenario":null},{"value":"3,46E-04","module":"A5","scenario":null},{"value":"0,00E+00","module":"B1","scenario":null},{"value":"1,97E-04","module":"B2","scenario":null},{"value":"0,00E+00","module":"C1","scenario":null},{"value":"5,21E-05","module":"C2","scenario":null},{"value":"3,17E-03","module":"C3","scenario":"S2"},{"value":"3,32E-03","module":"C3","scenario":"S3"},{"value":"2,45E-04","module":"C4","scenario":null},{"value":"-6,99E-06","module":"D","scenario":"S0"},{"value":"0,00E+00","module":"D","scenario":"S1"},{"value":"-1,45E-04","module":"D","scenario":"S2"},{"value":"-3,09E-04","module":"D","scenario":"S3"}]},{"parameter":"EP-terrestrial","unit":"mol N-eq.","values":[{"value":"6,75E-02","module":"A1-A3","scenario":null},{"value":"1,03E-02","module":"A4","scenario":null},{"value":"3,43E-03","module":"A5","scenario":null},{"value":"0,00E+00","module":"B1","scenario":null},{"value":"2,83E-03","module":"B2","scenario":null},{"value":"0,00E+00","module":"C1","scenario":null},{"value":"5,77E-04","module":"C2","scenario":null},{"value":"3,54E-02","module":"C3","scenario":"S2"},{"value":"3,70E-02","module":"C3","scenario":"S3"},{"value":"2,68E-03","module":"C4","scenario":null},{"value":"-7,49E-05","module":"D","scenario":"S0"},{"value":"0,00E+00","module":"D","scenario":"S1"},{"value":"-1,55E-03","module":"D","scenario":"S2"},{"value":"-3,38E-03","module":"D","scenario":"S3"}]}],"additional_environmental_impact":[{"parameter":"PM","unit":"Disease incidence","values":[{"value":"1,51E-07","module":"A1-A3","scenario":null},{"value":"1,10E-08","module":"A4","scenario":null},{"value":"5,74E-09","module":"A5","scenario":null},{"value":"0,00E+00","module":"B1","scenario":null},{"value":"6,84E-08","module":"B2","scenario":null},{"value":"0,00E+00","module":"C1","scenario":null},{"value":"6,13E-10","module":"C2","scenario":null},{"value":"2,83E-08","module":"C3","scenario":"S2"},{"value":"3,03E-08","module":"C3","scenario":"S3"},{"value":"1,06E-08","module":"C4","scenario":null},{"value":"-2,13E-10","module":"D","scenario":"S0"},{"value":"0,00E+00","module":"D","scenario":"S1"},{"value":"0,00E+00","module":"D","scenario":"S2"},{"value":"-1,44E-08","module":"D","scenario":"S3"}]},{"parameter":"ETP-fw","unit":"CTUe","values":[{"value":"6,76E+01","module":"A1-A3","scenario":null},{"value":"2,97E+00","module":"A4","scenario":null},{"value":"2,18E+00","module":"A5","scenario":null},{"value":"3,60E-03","module":"B1","scenario":null},{"value":"2,69E+00","module":"B2","scenario":null},{"value":"0,00E+00","module":"C1","scenario":null},{"value":"1,65E-01","module":"C2","scenario":null},{"value":"1,85E+00","module":"C3","scenario":"S2"},{"value":"2,48E+00","module":"C3","scenario":"S3"},{"value":"5,18E+00","module":"C4","scenario":null},{"value":"-7,25E-02","module":"D","scenario":"S0"},{"value":"0,00E+00","module":"D","scenario":"S1"},{"value":"0,00E+00","module":"D","scenario":"S2"},{"value":"-5,47E+00","module":"D","scenario":"S3"}]},{"parameter":"HTP-c","unit":"CTUh","values":[{"value":"3,07E-09","module":"A1-A3","scenario":null},{"value":"6,00E-11","module":"A4","scenario":null},{"value":"9,69E-11","module":"A5","scenario":null},{"value":"0,00E+00","module":"B1","scenario":null},{"value":"6,21E-10","module":"B2","scenario":null},{"value":"0,00E+00","module":"C1","scenario":null},{"value":"3,34E-12","module":"C2","scenario":null},{"value":"9,27E-11","module":"C3","scenario":"S2"},{"value":"1,07E-10","module":"C3","scenario":"S3"},{"value":"2,33E-10","module":"C4","scenario":null},{"value":"-3,36E-12","module":"D","scenario":"S0"},{"value":"0,00E+00","module":"D","scenario":"S1"},{"value":"0,00E+00","module":"D","scenario":"S2"},{"value":"-7,26E-11","module":"D","scenario":"S3"}]},{"parameter":"HTP-nc","unit":"CTUh","values":[{"value":"1,18E-07","module":"A1-A3","scenario":null},{"value":"3,56E-09","module":"A4","scenario":null},{"value":"3,85E-09","module":"A5","scenario":null},{"value":"2,60E-11","module":"B1","scenario":null},{"value":"9,46E-09","module":"B2","scenario":null},{"value":"0,00E+00","module":"C1","scenario":null},{"value":"1,98E-10","module":"C2","scenario":null},{"value":"6,38E-09","module":"C3","scenario":"S2"},{"value":"7,10E-09","module":"C3","scenario":"S3"},{"value":"1,95E-08","module":"C4","scenario":null},{"value":"-1,29E-10","module":"D","scenario":"S0"},{"value":"0,00E+00","module":"D","scenario":"S1"},{"value":"0,00E+00","module":"D","scenario":"S2"},{"value":"-4,54E-09","module":"D","scenario":"S3"}]},{"parameter":"SQP","unit":"-","values":[{"value":null,"module":"A1-A3","scenario":null},{"value":null,"module":"A4","scenario":null},{"value":null,"module":"A5","scenario":null},{"value":null,"module":"B1","scenario":null},{"value":null,"module":"B2","scenario":null},{"value":"0,00E+00","module":"C1","scenario":null},{"value":null,"module":"C2","scenario":null},{"value":null,"module":"C3","scenario":"S2"},{"value":null,"module":"C3","scenario":"S3"},{"value":null,"module":"C4","scenario":null},{"value":null,"module":"D","scenario":"S0"},{"value":null,"module":"D","scenario":"S1"},{"value":null,"module":"D","scenario":"S2"},{"value":null,"module":"D","scenario":"S3"}]}],"resource_use":[{"parameter":"PERE","unit":"MJ","values":[{"value":"6,47E+01","module":"A1-A3","scenario":null},{"value":"2,43E-01","module":"A4","scenario":null},{"value":"2,23E+00","module":"A5","scenario":null},{"value":"0,00E+00","module":"B1","scenario":null},{"value":"3,69E+00","module":"B2","scenario":null},{"value":"0,00E+00","module":"C1","scenario":null},{"value":"1,35E-02","module":"C2","scenario":null},{"value":"6,29E-01","module":"C3","scenario":"S2"},{"value":"9,34E-01","module":"C3","scenario":"S3"},{"value":"4,35E-01","module":"C4","scenario":null},{"value":"-9,07E-02","module":"D","scenario":"S0"},{"value":"0,00E+00","module":"D","scenario":"S1"},{"value":"-1,87E+00","module":"D","scenario":"S2"},{"value":"-3,85E-01","module":"D","scenario":"S3"}]},{"parameter":"PERM","unit":"","values":[{"value":"2,54E-01","module":"A1-A3","scenario":null},{"value":"0,00E+00","module":"A4","scenario":null},{"value":"-2,54E-01","module":"A5","scenario":null},{"value":"0,00E+00","module":"B1","scenario":null},{"value":"0,00E+00","module":"B2","scenario":null},{"value":"0,00E+00","module":"C1","scenario":null},{"value":"0,00E+00","module":"C2","scenario":null},{"value":"0,00E+00","module":"C3","scenario":"S2"},{"value":"0,00E+00","module":"C3","scenario":"S3"},{"value":"0,00E+00","module":"C4","scenario":null},{"value":"0,00E+00","module":"D","scenario":"S0"},{"value":"0,00E+00","module":"D","scenario":"S1"},{"value":"0,00E+00","module":"D","scenario":"S2"},{"value":"0,00E+00","module":"D","scenario":"S3"}]},{"parameter":"PERT","unit":"MJ","values":[{"value":"6,50E+01","module":"A1-A3","scenario":null},{"value":"2,43E-01","module":"A4","scenario":null},{"value":"1,98E+00","module":"A5","scenario":null},{"value":"0,00E+00","module":"B1","scenario":null},{"value":"3,69E+00","module":"B2","scenario":null},{"value":"0,00E+00","module":"C1","scenario":null},{"value":"1,35E-02","module":"C2","scenario":null},{"value":"6,29E-01","module":"C3","scenario":"S2"},{"value":"9,34E-01","module":"C3","scenario":"S3"},{"value":"4,35E-01","module":"C4","scenario":null},{"value":"-9,07E-02","module":"D","scenario":"S0"},{"value":"0,00E+00","module":"D","scenario":"S1"},{"value":"-1,87E+00","module":"D","scenario":"S2"},{"value":"-3,85E-01","module":"D","scenario":"S3"}]},{"parameter":"PENRE","unit":"MJ","values":[{"value":"8,61E+01","module":"A1-A3","scenario":null},{"value":"4,29E+00","module":"A4","scenario":null},{"value":"4,04E+00","module":"A5","scenario":null},{"value":"0,00E+00","module":"B1","scenario":null},{"value":"5,90E+00","module":"B2","scenario":null},{"value":"0,00E+00","module":"C1","scenario":null},{"value":"2,39E-01","module":"C2","scenario":null},{"value":"3,65E+01","module":"C3","scenario":"S2"},{"value":"3,76E+01","module":"C3","scenario":"S3"},{"value":"5,30E+00","module":"C4","scenario":null},{"value":"-3,34E-01","module":"D","scenario":"S0"},{"value":"0,00E+00","module":"D","scenario":"S1"},{"value":"-6,95E+00","module":"D","scenario":"S2"},{"value":"-3,01E+01","module":"D","scenario":"S3"}]},{"parameter":"PENRM","unit":"MJ","values":[{"value":"3,29E+01","module":"A1-A3","scenario":null},{"value":"0,00E+00","module":"A4","scenario":null},{"value":"-2,15E-01","module":"A5","scenario":null},{"value":"0,00E+00","module":"B1","scenario":null},{"value":"0,00E+00","module":"B2","scenario":null},{"value":"0,00E+00","module":"C1","scenario":null},{"value":"0,00E+00","module":"C2","scenario":null},{"value":"-3,27E+01","module":"C3","scenario":"S2"},{"value":"-3,27E+01","module":"C3","scenario":"S3"},{"value":"0,00E+00","module":"C4","scenario":null},{"value":"0,00E+00","module":"D","scenario":"S0"},{"value":"0,00E+00","module":"D","scenario":"S1"},{"value":"0,00E+00","module":"D","scenario":"S2"},{"value":"0,00E+00","module":"D","scenario":"S3"}]},{"parameter":"PENRT","unit":"MJ","values":[{"value":"1,19E+02","module":"A1-A3","scenario":null},{"value":"4,29E+00","module":"A4","scenario":null},{"value":"3,82E+00","module":"A5","scenario":null},{"value":"0,00E+00","module":"B1","scenario":null},{"value":"5,90E+00","module":"B2","scenario":null},{"value":"0,00E+00","module":"C1","scenario":null},{"value":"2,39E-01","module":"C2","scenario":null},{"value":"3,77E+00","module":"C3","scenario":"S2"},{"value":"4,85E+00","module":"C3","scenario":"S3"},{"value":"5,30E+00","module":"C4","scenario":null},{"value":"-3,34E-01","module":"D","scenario":"S0"},{"value":"0,00E+00","module":"D","scenario":"S1"},{"value":"-6,95E+00","module":"D","scenario":"S2"},{"value":"-3,01E+01","module":"D","scenario":"S3"}]},{"parameter":"SM","unit":"kg","values":[{"value":"4,11E+00","module":"A1-A3","scenario":null},{"value":"0,00E+00","module":"A4","scenario":null},{"value":"1,23E-01","module":"A5","scenario":null},{"value":"0,00E+00","module":"B1","scenario":null},{"value":"0,00E+00","module":"B2","scenario":null},{"value":"0,00E+00","module":"C1","scenario":null},{"value":"0,00E+00","module":"C2","scenario":null},{"value":"0,00E+00","module":"C3","scenario":"S2"},{"value":"0,00E+00","module":"C3","scenario":"S3"},{"value":"0,00E+00","module":"C4","scenario":null},{"value":"0,00E+00","module":"D","scenario":"S0"},{"value":"0,00E+00","module":"D","scenario":"S1"},{"value":"0,00E+00","module":"D","scenario":"S2"},{"value":"1,90E-01","module":"D","scenario":"S3"}]},{"parameter":"RSF","unit":"MJ","values":[{"value":"0,00E+00","module":"A1-A3","scenario":null},{"value":"0,00E+00","module":"A4","scenario":null},{"value":"0,00E+00","module":"A5","scenario":null},{"value":"0,00E+00","module":"B1","scenario":null},{"value":"0,00E+00","module":"B2","scenario":null},{"value":"0,00E+00","module":"C1","scenario":null},{"value":"0,00E+00","module":"C2","scenario":null},{"value":"0,00E+00","module":"C3","scenario":"S2"},{"value":"0,00E+00","module":"C3","scenario":"S3"},{"value":"0,00E+00","module":"C4","scenario":null},{"value":"0,00E+00","module":"D","scenario":"S0"},{"value":"0,00E+00","module":"D","scenario":"S1"},{"value":"0,00E+00","module":"D","scenario":"S2"},{"value":"0,00E+00","module":"D","scenario":"S3"}]},{"parameter":"NRSF","unit":"MJ","values":[{"value":"0,00E+00","module":"A1-A3","scenario":null},{"value":"0,00E+00","module":"A4","scenario":null},{"value":"0,00E+00","module":"A5","scenario":null},{"value":"0,00E+00","module":"B1","scenario":null},{"value":"0,00E+00","module":"B2","scenario":null},{"value":"0,00E+00","module":"C1","scenario":null},{"value":"0,00E+00","module":"C2","scenario":null},{"value":"0,00E+00","module":"C3","scenario":"S2"},{"value":"0,00E+00","module":"C3","scenario":"S3"},{"value":"0,00E+00","module":"C4","scenario":null},{"value":"0,00E+00","module":"D","scenario":"S0"},{"value":"0,00E+00","module":"D","scenario":"S1"},{"value":"0,00E+00","module":"D","scenario":"S2"},{"value":"0,00E+00","module":"D","scenario":"S3"}]},{"parameter":"FW","unit":"m3","values":[{"value":"1,79E-01","module":"A1-A3","scenario":null},{"value":"2,75E-04","module":"A4","scenario":null},{"value":"6,02E-03","module":"A5","scenario":null},{"value":"0,00E+00","module":"B1","scenario":null},{"value":"3,34E-03","module":"B2","scenario":null},{"value":"0,00E+00","module":"C1","scenario":null},{"value":"1,53E-05","module":"C2","scenario":null},{"value":"2,05E-02","module":"C3","scenario":"S2"},{"value":"2,08E-02","module":"C3","scenario":"S3"},{"value":"6,20E-05","module":"C4","scenario":null},{"value":"-8,66E-05","module":"D","scenario":"S0"},{"value":"0,00E+00","module":"D","scenario":"S1"},{"value":"-1,78E-03","module":"D","scenario":"S2"},{"value":"-2,84E-03","module":"D","scenario":"S3"}]}],"end_of_life_waste":[{"parameter":"HWD","unit":"kg","values":[{"value":"3,75E-03","module":"A1-A3","scenario":null},{"value":"2,05E-11","module":"A4","scenario":null},{"value":"1,13E-04","module":"A5","scenario":null},{"value":"0,00E+00","module":"B1","scenario":null},{"value":"4,19E-05","module":"B2","scenario":null},{"value":"0,00E+00","module":"C1","scenario":null},{"value":"1,14E-12","module":"C2","scenario":null},{"value":"5,65E-10","module":"C3","scenario":"S2"},{"value":"6,10E-10","module":"C3","scenario":"S3"},{"value":"8,17E-10","module":"C4","scenario":null},{"value":"-4,54E-11","module":"D","scenario":"S0"},{"value":"0,00E+00","module":"D","scenario":"S1"},{"value":"-9,48E-10","module":"D","scenario":"S2"},{"value":"-2,26E-10","module":"D","scenario":"S3"}]},{"parameter":"NHWD","unit":"kg","values":[{"value":"7,07E-01","module":"A1-A3","scenario":null},{"value":"6,14E-04","module":"A4","scenario":null},{"value":"6,00E-02","module":"A5","scenario":null},{"value":"0,00E+00","module":"B1","scenario":null},{"value":"7,30E-03","module":"B2","scenario":null},{"value":"0,00E+00","module":"C1","scenario":null},{"value":"3,42E-05","module":"C2","scenario":null},{"value":"1,29E+00","module":"C3","scenario":"S2"},{"value":"1,29E+00","module":"C3","scenario":"S3"},{"value":"5,25E+00","module":"C4","scenario":null},{"value":"-1,68E-04","module":"D","scenario":"S0"},{"value":"0,00E+00","module":"D","scenario":"S1"},{"value":"-3,47E-03","module":"D","scenario":"S2"},{"value":"-1,34E-01","module":"D","scenario":"S3"}]},{"parameter":"RWD","unit":"kg","values":[{"value":"2,45E-03","module":"A1-A3","scenario":null},{"value":"5,28E-06","module":"A4","scenario":null},{"value":"7,79E-05","module":"A5","scenario":null},{"value":"0,00E+00","module":"B1","scenario":null},{"value":"3,76E-04","module":"B2","scenario":null},{"value":"0,00E+00","module":"C1","scenario":null},{"value":"2,94E-07","module":"C2","scenario":null},{"value":"1,36E-04","module":"C3","scenario":"S2"},{"value":"2,15E-04","module":"C3","scenario":"S3"},{"value":"6,51E-05","module":"C4","scenario":null},{"value":"-2,60E-05","module":"D","scenario":"S0"},{"value":"0,00E+00","module":"D","scenario":"S1"},{"value":"-5,35E-04","module":"D","scenario":"S2"},{"value":"-8,50E-05","module":"D","scenario":"S3"}]}],"end_of_life_flow":[{"parameter":"CRU","unit":"kg","values":[{"value":"0,00E+00","module":"A1-A3","scenario":null},{"value":"0,00E+00","module":"A4","scenario":null},{"value":"0,00E+00","module":"A5","scenario":null},{"value":"0,00E+00","module":"B1","scenario":null},{"value":"0,00E+00","module":"B2","scenario":null},{"value":"0,00E+00","module":"C1","scenario":null},{"value":"0,00E+00","module":"C2","scenario":null},{"value":"0,00E+00","module":"C3","scenario":"S2"},{"value":"0,00E+00","module":"C3","scenario":"S3"},{"value":"0,00E+00","module":"C4","scenario":null},{"value":"0,00E+00","module":"D","scenario":"S0"},{"value":"0,00E+00","module":"D","scenario":"S1"},{"value":"0,00E+00","module":"D","scenario":"S2"},{"value":"0,00E+00","module":"D","scenario":"S3"}]},{"parameter":"MFR","unit":"kg","values":[{"value":"3,50E-02","module":"A1-A3","scenario":null},{"value":"0,00E+00","module":"A4","scenario":null},{"value":"1,31E-01","module":"A5","scenario":null},{"value":"0,00E+00","module":"B1","scenario":null},{"value":"0,00E+00","module":"B2","scenario":null},{"value":"0,00E+00","module":"C1","scenario":null},{"value":"0,00E+00","module":"C2","scenario":null},{"value":"0,00E+00","module":"C3","scenario":"S2"},{"value":"1,41E+00","module":"C3","scenario":"S3"},{"value":"0,00E+00","module":"C4","scenario":null},{"value":"0,00E+00","module":"D","scenario":"S0"},{"value":"0,00E+00","module":"D","scenario":"S1"},{"value":"0,00E+00","module":"D","scenario":"S2"},{"value":"0,00E+00","module":"D","scenario":"S3"}]},{"parameter":"MER","unit":"kg","values":[{"value":"0,00E+00","module":"A1-A3","scenario":null},{"value":"0,00E+00","module":"A4","scenario":null},{"value":"0,00E+00","module":"A5","scenario":null},{"value":"0,00E+00","module":"B1","scenario":null},{"value":"0,00E+00","module":"B2","scenario":null},{"value":"0,00E+00","module":"C1","scenario":null},{"value":"0,00E+00","module":"C2","scenario":null},{"value":"0,00E+00","module":"C3","scenario":"S2"},{"value":"0,00E+00","module":"C3","scenario":"S3"},{"value":"0,00E+00","module":"C4","scenario":null},{"value":"0,00E+00","module":"D","scenario":"S0"},{"value":"0,00E+00","module":"D","scenario":"S1"},{"value":"0,00E+00","module":"D","scenario":"S2"},{"value":"0,00E+00","module":"D","scenario":"S3"}]},{"parameter":"EEE","unit":"MJ","values":[{"value":"0,00E+00","module":"A1-A3","scenario":null},{"value":"0,00E+00","module":"A4","scenario":null},{"value":"2,92E-01","module":"A5","scenario":null},{"value":"0,00E+00","module":"B1","scenario":null},{"value":"0,00E+00","module":"B2","scenario":null},{"value":"0,00E+00","module":"C1","scenario":null},{"value":"0,00E+00","module":"C2","scenario":null},{"value":"8,60E+00","module":"C3","scenario":"S2"},{"value":"0,00E+00","module":"C3","scenario":"S3"},{"value":"0,00E+00","module":"C4","scenario":null},{"value":"0,00E+00","module":"D","scenario":"S0"},{"value":"0,00E+00","module":"D","scenario":"S1"},{"value":"0,00E+00","module":"D","scenario":"S2"},{"value":"0,00E+00","module":"D","scenario":"S3"}]},{"parameter":"EET","unit":"MJ","values":[{"value":"0,00E+00","module":"A1-A3","scenario":null},{"value":"0,00E+00","module":"A4","scenario":null},{"value":"5,38E-01","module":"A5","scenario":null},{"value":"0,00E+00","module":"B1","scenario":null},{"value":"0,00E+00","module":"B2","scenario":null},{"value":"0,00E+00","module":"C1","scenario":null},{"value":"0,00E+00","module":"C2","scenario":null},{"value":"1,60E+01","module":"C3","scenario":"S2"},{"value":"8,59E+01","module":"C3","scenario":"S3"},{"value":"0,00E+00","module":"C4","scenario":null},{"value":"0,00E+00","module":"D","scenario":"S0"},{"value":"0,00E+00","module":"D","scenario":"S1"},{"value":"0,00E+00","module":"D","scenario":"S2"},{"value":"0,00E+00","module":"D","scenario":"S3"}]}]}