{"product_name":"Riemchen","epd_id":"EPD-BDZ-20230090-ICG2-DE","declared_unit":{"unit":"m2","amount":1},"compliance":["DIN EN 15804+A2","ISO 14025"],"producer_name":"Bundesverband der Deutschen Ziegelindustrie e.V.","environmental_impact":[{"parameter":"GWP-total","unit":"kg CO2-eq","values":[{"value":"5,80E+00","module":"A1-A3","scenario":null},{"value":"3,64E-01","module":"A4","scenario":null},{"value":"2,48E-01","module":"A5","scenario":null},{"value":"1,48E-02","module":"C1","scenario":null},{"value":"3,09E-01","module":"C2","scenario":null},{"value":"5,99E-02","module":"C3","scenario":null},{"value":"2,21E-02","module":"C4","scenario":null},{"value":"-4,50E-02","module":"D","scenario":"S0"},{"value":"-5,46E-01","module":"D","scenario":"S1"}]},{"parameter":"GWP-fossil","unit":"kg CO2-eq","values":[{"value":"5,80E+00","module":"A1-A3","scenario":null},{"value":"3,63E-01","module":"A4","scenario":null},{"value":"1,77E-01","module":"A5","scenario":null},{"value":"1,53E-02","module":"C1","scenario":null},{"value":"3,07E-01","module":"C2","scenario":null},{"value":"5,95E-02","module":"C3","scenario":null},{"value":"2,15E-02","module":"C4","scenario":null},{"value":"-4,48E-02","module":"D","scenario":"S0"},{"value":"-1,05E-01","module":"D","scenario":"S1"}]},{"parameter":"GWP-biogenic","unit":"kg CO2-eq","values":[{"value":"1,43E-03","module":"A1-A3","scenario":null},{"value":"1,49E-04","module":"A4","scenario":null},{"value":"6,98E-02","module":"A5","scenario":null},{"value":"-6,49E-04","module":"C1","scenario":null},{"value":"7,52E-04","module":"C2","scenario":null},{"value":"1,46E-04","module":"C3","scenario":null},{"value":"6,55E-04","module":"C4","scenario":null},{"value":"-2,73E-05","module":"D","scenario":"S0"},{"value":"-1,08E-03","module":"D","scenario":"S1"}]},{"parameter":"GWP-luluc","unit":"kg CO2-eq","values":[{"value":"1,90E-03","module":"A1-A3","scenario":null},{"value":"1,35E-03","module":"A4","scenario":null},{"value":"4,42E-07","module":"A5","scenario":null},{"value":"5,49E-05","module":"C1","scenario":null},{"value":"9,38E-04","module":"C2","scenario":null},{"value":"1,82E-04","module":"C3","scenario":null},{"value":"4,09E-05","module":"C4","scenario":null},{"value":"-1,03E-04","module":"D","scenario":"S0"},{"value":"-2,54E-05","module":"D","scenario":"S1"}]},{"parameter":"ODP","unit":"kg CFC11-eq","values":[{"value":"1,39E-09","module":"A1-A3","scenario":null},{"value":"5,16E-14","module":"A4","scenario":null},{"value":"1,40E-14","module":"A5","scenario":null},{"value":"2,09E-15","module":"C1","scenario":null},{"value":"8,32E-13","module":"C2","scenario":null},{"value":"1,61E-13","module":"C3","scenario":null},{"value":"5,25E-14","module":"C4","scenario":null},{"value":"-3,57E-13","module":"D","scenario":"S0"},{"value":"-1,79E-12","module":"D","scenario":"S1"}]},{"parameter":"AP","unit":"mol H+-eq","values":[{"value":"4,79E-03","module":"A1-A3","scenario":null},{"value":"3,22E-04","module":"A4","scenario":null},{"value":"3,33E-05","module":"A5","scenario":null},{"value":"7,19E-05","module":"C1","scenario":null},{"value":"1,51E-03","module":"C2","scenario":null},{"value":"2,93E-04","module":"C3","scenario":null},{"value":"1,57E-04","module":"C4","scenario":null},{"value":"-1,49E-04","module":"D","scenario":"S0"},{"value":"-1,11E-04","module":"D","scenario":"S1"}]},{"parameter":"POCP","unit":"kg NMVOC-eq","values":[{"value":"5,39E-03","module":"A1-A3","scenario":null},{"value":"2,79E-04","module":"A4","scenario":null},{"value":"2,62E-05","module":"A5","scenario":null},{"value":"9,56E-05","module":"C1","scenario":null},{"value":"1,90E-03","module":"C2","scenario":null},{"value":"3,68E-04","module":"C3","scenario":null},{"value":"1,22E-04","module":"C4","scenario":null},{"value":"-1,37E-04","module":"D","scenario":"S0"},{"value":"-1,03E-04","module":"D","scenario":"S1"}]},{"parameter":"ADPE","unit":"kg Sb-eq","values":[{"value":"7,77E-07","module":"A1-A3","scenario":null},{"value":"3,74E-08","module":"A4","scenario":null},{"value":"3,39E-10","module":"A5","scenario":null},{"value":"1,52E-09","module":"C1","scenario":null},{"value":"3,49E-07","module":"C2","scenario":null},{"value":"6,77E-08","module":"C3","scenario":null},{"value":"2,29E-09","module":"C4","scenario":null},{"value":"-1,01E-08","module":"D","scenario":"S0"},{"value":"-4,03E-08","module":"D","scenario":"S1"}]},{"parameter":"ADPF","unit":"MJ","values":[{"value":"9,31E+01","module":"A1-A3","scenario":null},{"value":"4,81E+00","module":"A4","scenario":null},{"value":"3,80E-02","module":"A5","scenario":null},{"value":"1,96E-01","module":"C1","scenario":null},{"value":"5,82E+00","module":"C2","scenario":null},{"value":"1,13E+00","module":"C3","scenario":null},{"value":"2,91E-01","module":"C4","scenario":null},{"value":"-5,91E-01","module":"D","scenario":"S0"},{"value":"-1,57E+00","module":"D","scenario":"S1"}]},{"parameter":"WDP","unit":"m3 world-eq. Deprived","values":[{"value":"1,75E-01","module":"A1-A3","scenario":null},{"value":"1,42E-03","module":"A4","scenario":null},{"value":"2,35E-02","module":"A5","scenario":null},{"value":"5,78E-05","module":"C1","scenario":null},{"value":"5,22E-02","module":"C2","scenario":null},{"value":"1,01E-02","module":"C3","scenario":null},{"value":"2,40E-03","module":"C4","scenario":null},{"value":"-1,12E-03","module":"D","scenario":"S0"},{"value":"-1,58E-03","module":"D","scenario":"S1"}]},{"parameter":"EP-freshwater","unit":"kg P-eq","values":[{"value":"1,03E-05","module":"A1-A3","scenario":null},{"value":"7,48E-07","module":"A4","scenario":null},{"value":"3,76E-09","module":"A5","scenario":null},{"value":"3,04E-08","module":"C1","scenario":null},{"value":"7,05E-07","module":"C2","scenario":null},{"value":"1,37E-07","module":"C3","scenario":null},{"value":"4,01E-05","module":"C4","scenario":null},{"value":"-1,27E-07","module":"D","scenario":"S0"},{"value":"-3,30E-07","module":"D","scenario":"S1"}]},{"parameter":"EP-marine","unit":"kg N-eq","values":[{"value":"1,86E-03","module":"A1-A3","scenario":null},{"value":"1,04E-04","module":"A4","scenario":null},{"value":"9,44E-06","module":"A5","scenario":null},{"value":"3,41E-05","module":"C1","scenario":null},{"value":"7,05E-04","module":"C2","scenario":null},{"value":"1,37E-04","module":"C3","scenario":null},{"value":"4,01E-05","module":"C4","scenario":null},{"value":"-5,84E-05","module":"D","scenario":"S0"},{"value":"-4,05E-05","module":"D","scenario":"S1"}]},{"parameter":"EP-terrestrial","unit":"mol N-eq.","values":[{"value":"2,04E-02","module":"A1-A3","scenario":null},{"value":"1,25E-03","module":"A4","scenario":null},{"value":"1,54E-04","module":"A5","scenario":null},{"value":"3,78E-04","module":"C1","scenario":null},{"value":"7,78E-03","module":"C2","scenario":null},{"value":"1,51E-03","module":"C3","scenario":null},{"value":"4,40E-04","module":"C4","scenario":null},{"value":"-6,42E-04","module":"D","scenario":"S0"},{"value":"-4,28E-04","module":"D","scenario":"S1"}]}],"additional_environmental_impact":[{"parameter":"PM","unit":"Disease incidence","values":[{"value":null,"module":"A1-A3","scenario":null},{"value":null,"module":"A4","scenario":null},{"value":null,"module":"A5","scenario":null},{"value":null,"module":"C1","scenario":null},{"value":null,"module":"C2","scenario":null},{"value":null,"module":"C3","scenario":null},{"value":null,"module":"C4","scenario":null},{"value":null,"module":"D","scenario":"S0"},{"value":null,"module":"D","scenario":"S1"}]},{"parameter":"ETP-fw","unit":"CTUe","values":[{"value":null,"module":"A1-A3","scenario":null},{"value":null,"module":"A4","scenario":null},{"value":null,"module":"A5","scenario":null},{"value":null,"module":"C1","scenario":null},{"value":null,"module":"C2","scenario":null},{"value":null,"module":"C3","scenario":null},{"value":null,"module":"C4","scenario":null},{"value":null,"module":"D","scenario":"S0"},{"value":null,"module":"D","scenario":"S1"}]},{"parameter":"HTP-c","unit":"CTUh","values":[{"value":null,"module":"A1-A3","scenario":null},{"value":null,"module":"A4","scenario":null},{"value":null,"module":"A5","scenario":null},{"value":null,"module":"C1","scenario":null},{"value":null,"module":"C2","scenario":null},{"value":null,"module":"C3","scenario":null},{"value":null,"module":"C4","scenario":null},{"value":null,"module":"D","scenario":"S0"},{"value":null,"module":"D","scenario":"S1"}]},{"parameter":"HTP-nc","unit":"CTUh","values":[{"value":null,"module":"A1-A3","scenario":null},{"value":null,"module":"A4","scenario":null},{"value":null,"module":"A5","scenario":null},{"value":null,"module":"C1","scenario":null},{"value":null,"module":"C2","scenario":null},{"value":null,"module":"C3","scenario":null},{"value":null,"module":"C4","scenario":null},{"value":null,"module":"D","scenario":"S0"},{"value":null,"module":"D","scenario":"S1"}]},{"parameter":"SQP","unit":"-","values":[{"value":null,"module":"A1-A3","scenario":null},{"value":null,"module":"A4","scenario":null},{"value":null,"module":"A5","scenario":null},{"value":null,"module":"C1","scenario":null},{"value":null,"module":"C2","scenario":null},{"value":null,"module":"C3","scenario":null},{"value":null,"module":"C4","scenario":null},{"value":null,"module":"D","scenario":"S0"},{"value":null,"module":"D","scenario":"S1"}]}],"resource_use":[{"parameter":"PERE","unit":"MJ","values":[{"value":"1,13E+01","module":"A1-A3","scenario":null},{"value":"2,85E-01","module":"A4","scenario":null},{"value":"6,59E-01","module":"A5","scenario":null},{"value":"1,16E-02","module":"C1","scenario":null},{"value":"5,70E-01","module":"C2","scenario":null},{"value":"1,11E-01","module":"C3","scenario":null},{"value":"4,36E-02","module":"C4","scenario":null},{"value":"-1,87E-01","module":"D","scenario":"S0"},{"value":"-8,16E-01","module":"D","scenario":"S1"}]},{"parameter":"PERM","unit":"","values":[{"value":"6,51E-01","module":"A1-A3","scenario":null},{"value":"0,00E+00","module":"A4","scenario":null},{"value":"-6,51E-01","module":"A5","scenario":null},{"value":"0,00E+00","module":"C1","scenario":null},{"value":"0,00E+00","module":"C2","scenario":null},{"value":"0,00E+00","module":"C3","scenario":null},{"value":"0,00E+00","module":"C4","scenario":null},{"value":"0,00E+00","module":"D","scenario":"S0"},{"value":"0,00E+00","module":"D","scenario":"S1"}]},{"parameter":"PERT","unit":"MJ","values":[{"value":"1,20E+01","module":"A1-A3","scenario":null},{"value":"2,85E-01","module":"A4","scenario":null},{"value":"8,80E-03","module":"A5","scenario":null},{"value":"1,16E-02","module":"C1","scenario":null},{"value":"5,70E-01","module":"C2","scenario":null},{"value":"1,11E-01","module":"C3","scenario":null},{"value":"4,36E-02","module":"C4","scenario":null},{"value":"-1,87E-01","module":"D","scenario":"S0"},{"value":"-8,16E-01","module":"D","scenario":"S1"}]},{"parameter":"PENRE","unit":"MJ","values":[{"value":"9,31E+01","module":"A1-A3","scenario":null},{"value":"4,81E+00","module":"A4","scenario":null},{"value":"1,19E+00","module":"A5","scenario":null},{"value":"1,96E-01","module":"C1","scenario":null},{"value":"5,83E+00","module":"C2","scenario":null},{"value":"1,13E+00","module":"C3","scenario":null},{"value":"2,91E-01","module":"C4","scenario":null},{"value":"-5,91E-01","module":"D","scenario":"S0"},{"value":"-1,57E+00","module":"D","scenario":"S1"}]},{"parameter":"PENRM","unit":"MJ","values":[{"value":"1,15E+00","module":"A1-A3","scenario":null},{"value":"0,00E+00","module":"A4","scenario":null},{"value":"-1,15E+00","module":"A5","scenario":null},{"value":"0,00E+00","module":"C1","scenario":null},{"value":"0,00E+00","module":"C2","scenario":null},{"value":"0,00E+00","module":"C3","scenario":null},{"value":"0,00E+00","module":"C4","scenario":null},{"value":"0,00E+00","module":"D","scenario":"S0"},{"value":"0,00E+00","module":"D","scenario":"S1"}]},{"parameter":"PENRT","unit":"MJ","values":[{"value":"9,42E+01","module":"A1-A3","scenario":null},{"value":"4,81E+00","module":"A4","scenario":null},{"value":"3,80E-02","module":"A5","scenario":null},{"value":"1,96E-01","module":"C1","scenario":null},{"value":"5,83E+00","module":"C2","scenario":null},{"value":"1,13E+00","module":"C3","scenario":null},{"value":"2,91E-01","module":"C4","scenario":null},{"value":"-5,91E-01","module":"D","scenario":"S0"},{"value":"-1,57E+00","module":"D","scenario":"S1"}]},{"parameter":"SM","unit":"kg","values":[{"value":"0,00E+00","module":"A1-A3","scenario":null},{"value":"0,00E+00","module":"A4","scenario":null},{"value":"0,00E+00","module":"A5","scenario":null},{"value":"0,00E+00","module":"C1","scenario":null},{"value":"0,00E+00","module":"C2","scenario":null},{"value":"2,24E+01","module":"C3","scenario":null},{"value":"0,00E+00","module":"C4","scenario":null},{"value":"0,00E+00","module":"D","scenario":"S0"},{"value":"0,00E+00","module":"D","scenario":"S1"}]},{"parameter":"RSF","unit":"MJ","values":[{"value":"0,00E+00","module":"A1-A3","scenario":null},{"value":"0,00E+00","module":"A4","scenario":null},{"value":"0,00E+00","module":"A5","scenario":null},{"value":"0,00E+00","module":"C1","scenario":null},{"value":"0,00E+00","module":"C2","scenario":null},{"value":"0,00E+00","module":"C3","scenario":null},{"value":"0,00E+00","module":"C4","scenario":null},{"value":"0,00E+00","module":"D","scenario":"S0"},{"value":"0,00E+00","module":"D","scenario":"S1"}]},{"parameter":"NRSF","unit":"MJ","values":[{"value":"0,00E+00","module":"A1-A3","scenario":null},{"value":"0,00E+00","module":"A4","scenario":null},{"value":"0,00E+00","module":"A5","scenario":null},{"value":"0,00E+00","module":"C1","scenario":null},{"value":"0,00E+00","module":"C2","scenario":null},{"value":"0,00E+00","module":"C3","scenario":null},{"value":"0,00E+00","module":"C4","scenario":null},{"value":"0,00E+00","module":"D","scenario":"S0"},{"value":"0,00E+00","module":"D","scenario":"S1"}]},{"parameter":"FW","unit":"m3","values":[{"value":"9,69E-03","module":"A1-A3","scenario":null},{"value":"2,48E-04","module":"A4","scenario":null},{"value":"5,49E-04","module":"A5","scenario":null},{"value":"1,01E-05","module":"C1","scenario":null},{"value":"1,51E-03","module":"C2","scenario":null},{"value":"2,93E-04","module":"C3","scenario":null},{"value":"7,33E-05","module":"C4","scenario":null},{"value":"-9,91E-05","module":"D","scenario":"S0"},{"value":"-2,48E-04","module":"D","scenario":"S1"}]}],"end_of_life_waste":[{"parameter":"HWD","unit":"kg","values":[{"value":"3,02E-08","module":"A1-A3","scenario":null},{"value":"2,23E-11","module":"A4","scenario":null},{"value":"3,68E-12","module":"A5","scenario":null},{"value":"9,05E-13","module":"C1","scenario":null},{"value":"7,85E-11","module":"C2","scenario":null},{"value":"1,52E-11","module":"C3","scenario":null},{"value":"1,49E-11","module":"C4","scenario":null},{"value":"-2,62E-11","module":"D","scenario":"S0"},{"value":"-2,79E-10","module":"D","scenario":"S1"}]},{"parameter":"NHWD","unit":"kg","values":[{"value":"5,85E-02","module":"A1-A3","scenario":null},{"value":"7,62E-04","module":"A4","scenario":null},{"value":"2,50E-03","module":"A5","scenario":null},{"value":"3,10E-05","module":"C1","scenario":null},{"value":"1,74E-03","module":"C2","scenario":null},{"value":"3,37E-04","module":"C3","scenario":null},{"value":"1,49E+00","module":"C4","scenario":null},{"value":"-4,01E-01","module":"D","scenario":"S0"},{"value":"-1,11E-03","module":"D","scenario":"S1"}]},{"parameter":"RWD","unit":"kg","values":[{"value":"9,69E-04","module":"A1-A3","scenario":null},{"value":"4,85E-06","module":"A4","scenario":null},{"value":"2,19E-06","module":"A5","scenario":null},{"value":"1,98E-07","module":"C1","scenario":null},{"value":"2,72E-06","module":"C2","scenario":null},{"value":"5,27E-07","module":"C3","scenario":null},{"value":"3,18E-06","module":"C4","scenario":null},{"value":"-1,86E-05","module":"D","scenario":"S0"},{"value":"-7,12E-05","module":"D","scenario":"S1"}]}],"end_of_life_flow":[{"parameter":"CRU","unit":"kg","values":[{"value":"0,00E+00","module":"A1-A3","scenario":null},{"value":"0,00E+00","module":"A4","scenario":null},{"value":"0,00E+00","module":"A5","scenario":null},{"value":"0,00E+00","module":"C1","scenario":null},{"value":"0,00E+00","module":"C2","scenario":null},{"value":"0,00E+00","module":"C3","scenario":null},{"value":"0,00E+00","module":"C4","scenario":null},{"value":"0,00E+00","module":"D","scenario":"S0"},{"value":"0,00E+00","module":"D","scenario":"S1"}]},{"parameter":"MFR","unit":"kg","values":[{"value":"0,00E+00","module":"A1-A3","scenario":null},{"value":"0,00E+00","module":"A4","scenario":null},{"value":"0,00E+00","module":"A5","scenario":null},{"value":"0,00E+00","module":"C1","scenario":null},{"value":"0,00E+00","module":"C2","scenario":null},{"value":"0,00E+00","module":"C3","scenario":null},{"value":"0,00E+00","module":"C4","scenario":null},{"value":"0,00E+00","module":"D","scenario":"S0"},{"value":"0,00E+00","module":"D","scenario":"S1"}]},{"parameter":"MER","unit":"kg","values":[{"value":"0,00E+00","module":"A1-A3","scenario":null},{"value":"0,00E+00","module":"A4","scenario":null},{"value":"0,00E+00","module":"A5","scenario":null},{"value":"0,00E+00","module":"C1","scenario":null},{"value":"0,00E+00","module":"C2","scenario":null},{"value":"0,00E+00","module":"C3","scenario":null},{"value":"0,00E+00","module":"C4","scenario":null},{"value":"0,00E+00","module":"D","scenario":"S0"},{"value":"0,00E+00","module":"D","scenario":"S1"}]},{"parameter":"EEE","unit":"MJ","values":[{"value":"0,00E+00","module":"A1-A3","scenario":null},{"value":"0,00E+00","module":"A4","scenario":null},{"value":"4,63E-01","module":"A5","scenario":null},{"value":"0,00E+00","module":"C1","scenario":null},{"value":"0,00E+00","module":"C2","scenario":null},{"value":"0,00E+00","module":"C3","scenario":null},{"value":"0,00E+00","module":"C4","scenario":null},{"value":"0,00E+00","module":"D","scenario":"S0"},{"value":"0,00E+00","module":"D","scenario":"S1"}]},{"parameter":"EET","unit":"MJ","values":[{"value":"0,00E+00","module":"A1-A3","scenario":null},{"value":"0,00E+00","module":"A4","scenario":null},{"value":"8,26E-01","module":"A5","scenario":null},{"value":"0,00E+00","module":"C1","scenario":null},{"value":"0,00E+00","module":"C2","scenario":null},{"value":"0,00E+00","module":"C3","scenario":null},{"value":"0,00E+00","module":"C4","scenario":null},{"value":"0,00E+00","module":"D","scenario":"S0"},{"value":"0,00E+00","module":"D","scenario":"S1"}]}]}