{"product_name":"XCarb\u2122 Recycled and renewably produced Structural steel sections and merchant bars","epd_id":"EPD-ARC-20210132-CBB1-EN","declared_unit":{"unit":"ton","amount":1},"compliance":["DIN EN 15804","ISO 14025"],"producer_name":"ArcelorMittal Europe-Long Products","environmental_impact":[{"parameter":"GWP-total","unit":"kg CO2-eq","values":[{"value":"3,33E+02","module":"A1-A3","scenario":null},{"value":"1,60E+00","module":"C3","scenario":null},{"value":"1,43E-01","module":"C4","scenario":null},{"value":"2,14E+02","module":"D","scenario":null}]},{"parameter":"ODP","unit":"kg CFC11-eq","values":[{"value":"4,84E-11","module":"A1-A3","scenario":null},{"value":"4,69E-14","module":"C3","scenario":null},{"value":"7,83E-16","module":"C4","scenario":null},{"value":"-4,74E-12","module":"D","scenario":null}]},{"parameter":"AP","unit":"mol H+-eq","values":[{"value":"7,46E-01","module":"A1-A3","scenario":null},{"value":"2,99E-03","module":"C3","scenario":null},{"value":"8,57E-04","module":"C4","scenario":null},{"value":"3,22E-01","module":"D","scenario":null}]},{"parameter":"EP","unit":"kg PO_4^3-eq","values":[{"value":"7,51E-02","module":"A1-A3","scenario":null},{"value":"4,48E-04","module":"C3","scenario":null},{"value":"9,72E-05","module":"C4","scenario":null},{"value":"1,25E-02","module":"D","scenario":null}]},{"parameter":"POCP","unit":"kg NMVOC-eq","values":[{"value":"8,27E-02","module":"A1-A3","scenario":null},{"value":"2,60E-04","module":"C3","scenario":null},{"value":"6,58E-05","module":"C4","scenario":null},{"value":"1,16E-01","module":"D","scenario":null}]},{"parameter":"ADPE","unit":"kg Sb-eq","values":[{"value":"4,04E-04","module":"A1-A3","scenario":null},{"value":"4,70E-07","module":"C3","scenario":null},{"value":"1,44E-08","module":"C4","scenario":null},{"value":"5,13E-04","module":"D","scenario":null}]},{"parameter":"ADPF","unit":"MJ","values":[{"value":"3,81E+03","module":"A1-A3","scenario":null},{"value":"1,82E+01","module":"C3","scenario":null},{"value":"1,95E+00","module":"C4","scenario":null},{"value":"1,94E+03","module":"D","scenario":null}]}],"additional_environmental_impact":[],"resource_use":[{"parameter":"PERE","unit":"MJ","values":[{"value":"7,53E+03","module":"A1-A3","scenario":null},{"value":"1,22E+01","module":"C3","scenario":null},{"value":"2,70E-01","module":"C4","scenario":null},{"value":"-1,04E+03","module":"D","scenario":null}]},{"parameter":"PERM","unit":"","values":[{"value":"0,00E+00","module":"A1-A3","scenario":null},{"value":"0,00E+00","module":"C3","scenario":null},{"value":"0,00E+00","module":"C4","scenario":null},{"value":"0,00E+00","module":"D","scenario":null}]},{"parameter":"PERT","unit":"MJ","values":[{"value":"7,53E+03","module":"A1-A3","scenario":null},{"value":"1,22E+01","module":"C3","scenario":null},{"value":"2,70E-01","module":"C4","scenario":null},{"value":"-1,04E+03","module":"D","scenario":null}]},{"parameter":"PENRE","unit":"MJ","values":[{"value":"4,00E+03","module":"A1-A3","scenario":null},{"value":"2,82E+01","module":"C3","scenario":null},{"value":"2,01E+00","module":"C4","scenario":null},{"value":"1,85E+03","module":"D","scenario":null}]},{"parameter":"PENRM","unit":"MJ","values":[{"value":"0,00E+00","module":"A1-A3","scenario":null},{"value":"0,00E+00","module":"C3","scenario":null},{"value":"0,00E+00","module":"C4","scenario":null},{"value":"0,00E+00","module":"D","scenario":null}]},{"parameter":"PENRT","unit":"MJ","values":[{"value":"4,00E+03","module":"A1-A3","scenario":null},{"value":"2,82E+01","module":"C3","scenario":null},{"value":"2,01E+00","module":"C4","scenario":null},{"value":"1,85E+03","module":"D","scenario":null}]},{"parameter":"SM","unit":"kg","values":[{"value":"1,16E+03","module":"A1-A3","scenario":null},{"value":"0,00E+00","module":"C3","scenario":null},{"value":"0,00E+00","module":"C4","scenario":null},{"value":"0,00E+00","module":"D","scenario":null}]},{"parameter":"RSF","unit":"MJ","values":[{"value":"0,00E+00","module":"A1-A3","scenario":null},{"value":"0,00E+00","module":"C3","scenario":null},{"value":"0,00E+00","module":"C4","scenario":null},{"value":"0,00E+00","module":"D","scenario":null}]},{"parameter":"NRSF","unit":"MJ","values":[{"value":"0,00E+00","module":"A1-A3","scenario":null},{"value":"0,00E+00","module":"C3","scenario":null},{"value":"0,00E+00","module":"C4","scenario":null},{"value":"0,00E+00","module":"D","scenario":null}]},{"parameter":"FW","unit":"m3","values":[{"value":"6,10E-01","module":"A1-A3","scenario":null},{"value":"1,18E-02","module":"C3","scenario":null},{"value":"4,95E-04","module":"C4","scenario":null},{"value":"1,09E+00","module":"D","scenario":null}]}],"end_of_life_waste":[{"parameter":"HWD","unit":"kg","values":[{"value":"1,52E-06","module":"A1-A3","scenario":null},{"value":"6,99E-09","module":"C3","scenario":null},{"value":"2,13E-10","module":"C4","scenario":null},{"value":"-8,06E-07","module":"D","scenario":null}]},{"parameter":"NHWD","unit":"kg","values":[{"value":"2,02E+00","module":"A1-A3","scenario":null},{"value":"1,89E-02","module":"C3","scenario":null},{"value":"1,00E+01","module":"C4","scenario":null},{"value":"-2,78E+01","module":"D","scenario":null}]},{"parameter":"RWD","unit":"kg","values":[{"value":"5,46E-02","module":"A1-A3","scenario":null},{"value":"3,89E-03","module":"C3","scenario":null},{"value":"2,10E-05","module":"C4","scenario":null},{"value":"-6,09E-03","module":"D","scenario":null}]}],"end_of_life_flow":[{"parameter":"CRU","unit":"kg","values":[{"value":"0,00E+00","module":"A1-A3","scenario":null},{"value":"1,10E+02","module":"C3","scenario":null},{"value":"0,00E+00","module":"C4","scenario":null},{"value":"0,00E+00","module":"D","scenario":null}]},{"parameter":"MFR","unit":"kg","values":[{"value":"0,00E+00","module":"A1-A3","scenario":null},{"value":"8,80E+02","module":"C3","scenario":null},{"value":"0,00E+00","module":"C4","scenario":null},{"value":"0,00E+00","module":"D","scenario":null}]},{"parameter":"MER","unit":"kg","values":[{"value":"0,00E+00","module":"A1-A3","scenario":null},{"value":"0,00E+00","module":"C3","scenario":null},{"value":"0,00E+00","module":"C4","scenario":null},{"value":"0,00E+00","module":"D","scenario":null}]},{"parameter":"EEE","unit":"MJ","values":[{"value":"0,00E+00","module":"A1-A3","scenario":null},{"value":"0,00E+00","module":"C3","scenario":null},{"value":"0,00E+00","module":"C4","scenario":null},{"value":"0,00E+00","module":"D","scenario":null}]},{"parameter":"EET","unit":"MJ","values":[{"value":"0,00E+00","module":"A1-A3","scenario":null},{"value":"0,00E+00","module":"C3","scenario":null},{"value":"0,00E+00","module":"C4","scenario":null},{"value":"0,00E+00","module":"D","scenario":null}]}]}