{"product_name":"MAGNA3 65-40/60 (Rostfreier Stahl)","epd_id":"EPD-GRU-20240014-CBA1-EN","declared_unit":{"unit":"stk","amount":1},"compliance":["DIN EN 15804+A2","ISO 14025"],"producer_name":"Grundfos Holding A/S","environmental_impact":[{"parameter":"GWP-total","unit":"kg CO2-eq","values":[{"value":"1,17E+02","module":"A1","scenario":null},{"value":"6,06E+00","module":"A2","scenario":null},{"value":"6,92E-01","module":"A3","scenario":null},{"value":"1,85E+00","module":"A4","scenario":null},{"value":"3,17E+00","module":"A5","scenario":null},{"value":"0,00E+00","module":"B1","scenario":null},{"value":"0,00E+00","module":"B2","scenario":null},{"value":"1,77E+02","module":"B6","scenario":null},{"value":"0,00E+00","module":"B7","scenario":null},{"value":"0,00E+00","module":"C1","scenario":null},{"value":"7,60E-01","module":"C2","scenario":null},{"value":"6,25E+00","module":"C3","scenario":null},{"value":"1,42E-01","module":"C4","scenario":null},{"value":"-1,13E+01","module":"D","scenario":null},{"value":"1,24E+02","module":"A1A3","scenario":null}]},{"parameter":"GWP-fossil","unit":"kg CO2-eq","values":[{"value":"1,17E+02","module":"A1","scenario":null},{"value":"6,06E+00","module":"A2","scenario":null},{"value":"3,91E+00","module":"A3","scenario":null},{"value":"1,86E+00","module":"A4","scenario":null},{"value":"4,69E-01","module":"A5","scenario":null},{"value":"0,00E+00","module":"B1","scenario":null},{"value":"0,00E+00","module":"B2","scenario":null},{"value":"1,76E+02","module":"B6","scenario":null},{"value":"0,00E+00","module":"B7","scenario":null},{"value":"0,00E+00","module":"C1","scenario":null},{"value":"7,64E-01","module":"C2","scenario":null},{"value":"6,24E+00","module":"C3","scenario":null},{"value":"1,44E-01","module":"C4","scenario":null},{"value":"-1,13E+01","module":"D","scenario":null},{"value":"1,27E+02","module":"A1A3","scenario":null}]},{"parameter":"GWP-biogenic","unit":"kg CO2-eq","values":[{"value":"-1,70E-02","module":"A1","scenario":null},{"value":"-9,06E-03","module":"A2","scenario":null},{"value":"-3,25E+00","module":"A3","scenario":null},{"value":"-2,73E-02","module":"A4","scenario":null},{"value":"2,70E+00","module":"A5","scenario":null},{"value":"0,00E+00","module":"B1","scenario":null},{"value":"0,00E+00","module":"B2","scenario":null},{"value":"1,53E+00","module":"B6","scenario":null},{"value":"0,00E+00","module":"B7","scenario":null},{"value":"0,00E+00","module":"C1","scenario":null},{"value":"-1,13E-02","module":"C2","scenario":null},{"value":"1,54E-02","module":"C3","scenario":null},{"value":"-1,78E-03","module":"C4","scenario":null},{"value":"-3,31E-02","module":"D","scenario":null},{"value":"-3,28E+00","module":"A1A3","scenario":null}]},{"parameter":"GWP-luluc","unit":"kg CO2-eq","values":[{"value":"7,29E-02","module":"A1","scenario":null},{"value":"8,80E-03","module":"A2","scenario":null},{"value":"3,04E-02","module":"A3","scenario":null},{"value":"1,68E-02","module":"A4","scenario":null},{"value":"9,56E-05","module":"A5","scenario":null},{"value":"0,00E+00","module":"B1","scenario":null},{"value":"0,00E+00","module":"B2","scenario":null},{"value":"1,91E-02","module":"B6","scenario":null},{"value":"0,00E+00","module":"B7","scenario":null},{"value":"0,00E+00","module":"C1","scenario":null},{"value":"7,09E-03","module":"C2","scenario":null},{"value":"2,27E-04","module":"C3","scenario":null},{"value":"1,30E-04","module":"C4","scenario":null},{"value":"-2,44E-03","module":"D","scenario":null},{"value":"1,12E-01","module":"A1A3","scenario":null}]},{"parameter":"ODP","unit":"kg CFC11-eq","values":[{"value":"4,74E-08","module":"A1","scenario":null},{"value":"4,73E-13","module":"A2","scenario":null},{"value":"4,06E-09","module":"A3","scenario":null},{"value":"1,07E-11","module":"A4","scenario":null},{"value":"4,18E-13","module":"A5","scenario":null},{"value":"0,00E+00","module":"B1","scenario":null},{"value":"0,00E+00","module":"B2","scenario":null},{"value":"3,24E-09","module":"B6","scenario":null},{"value":"0,00E+00","module":"B7","scenario":null},{"value":"0,00E+00","module":"C1","scenario":null},{"value":"9,97E-14","module":"C2","scenario":null},{"value":"3,34E-11","module":"C3","scenario":null},{"value":"2,40E-13","module":"C4","scenario":null},{"value":"-2,61E-11","module":"D","scenario":null},{"value":"5,15E-08","module":"A1A3","scenario":null}]},{"parameter":"AP","unit":"mol H+-eq","values":[{"value":"8,51E-01","module":"A1","scenario":null},{"value":"1,82E-01","module":"A2","scenario":null},{"value":"1,94E-02","module":"A3","scenario":null},{"value":"1,11E-02","module":"A4","scenario":null},{"value":"8,61E-04","module":"A5","scenario":null},{"value":"0,00E+00","module":"B1","scenario":null},{"value":"0,00E+00","module":"B2","scenario":null},{"value":"3,76E-01","module":"B6","scenario":null},{"value":"0,00E+00","module":"B7","scenario":null},{"value":"0,00E+00","module":"C1","scenario":null},{"value":"4,60E-03","module":"C2","scenario":null},{"value":"4,61E-03","module":"C3","scenario":null},{"value":"4,44E-04","module":"C4","scenario":null},{"value":"-1,08E-01","module":"D","scenario":null},{"value":"1,05E+00","module":"A1A3","scenario":null}]},{"parameter":"POCP","unit":"kg NMVOC-eq","values":[{"value":"2,93E-01","module":"A1","scenario":null},{"value":"1,23E-01","module":"A2","scenario":null},{"value":"1,14E-02","module":"A3","scenario":null},{"value":"1,02E-02","module":"A4","scenario":null},{"value":"8,19E-04","module":"A5","scenario":null},{"value":"0,00E+00","module":"B1","scenario":null},{"value":"0,00E+00","module":"B2","scenario":null},{"value":"2,40E-01","module":"B6","scenario":null},{"value":"0,00E+00","module":"B7","scenario":null},{"value":"0,00E+00","module":"C1","scenario":null},{"value":"4,25E-03","module":"C2","scenario":null},{"value":"3,20E-03","module":"C3","scenario":null},{"value":"3,34E-04","module":"C4","scenario":null},{"value":"-4,04E-02","module":"D","scenario":null},{"value":"4,27E-01","module":"A1A3","scenario":null}]},{"parameter":"ADPE","unit":"kg Sb-eq","values":[{"value":"8,86E-03","module":"A1","scenario":null},{"value":"1,09E-07","module":"A2","scenario":null},{"value":"6,05E-05","module":"A3","scenario":null},{"value":"1,90E-06","module":"A4","scenario":null},{"value":"4,31E-09","module":"A5","scenario":null},{"value":"0,00E+00","module":"B1","scenario":null},{"value":"0,00E+00","module":"B2","scenario":null},{"value":"2,72E-05","module":"B6","scenario":null},{"value":"0,00E+00","module":"B7","scenario":null},{"value":"0,00E+00","module":"C1","scenario":null},{"value":"5,08E-08","module":"C2","scenario":null},{"value":"2,79E-07","module":"C3","scenario":null},{"value":"3,87E-09","module":"C4","scenario":null},{"value":"-1,22E-03","module":"D","scenario":null},{"value":"8,92E-03","module":"A1A3","scenario":null}]},{"parameter":"ADPF","unit":"MJ","values":[{"value":"1,64E+03","module":"A1","scenario":null},{"value":"7,54E+01","module":"A2","scenario":null},{"value":"5,80E+01","module":"A3","scenario":null},{"value":"2,54E+01","module":"A4","scenario":null},{"value":"1,16E+00","module":"A5","scenario":null},{"value":"0,00E+00","module":"B1","scenario":null},{"value":"0,00E+00","module":"B2","scenario":null},{"value":"3,70E+03","module":"B6","scenario":null},{"value":"0,00E+00","module":"B7","scenario":null},{"value":"0,00E+00","module":"C1","scenario":null},{"value":"1,04E+01","module":"C2","scenario":null},{"value":"3,89E+01","module":"C3","scenario":null},{"value":"2,15E+00","module":"C4","scenario":null},{"value":"-1,34E+02","module":"D","scenario":null},{"value":"1,77E+03","module":"A1A3","scenario":null}]},{"parameter":"WDP","unit":"m3 world-eq. Deprived","values":[{"value":"3,91E+01","module":"A1","scenario":null},{"value":"1,99E-02","module":"A2","scenario":null},{"value":"3,94E-02","module":"A3","scenario":null},{"value":"3,11E-02","module":"A4","scenario":null},{"value":"3,81E-01","module":"A5","scenario":null},{"value":"0,00E+00","module":"B1","scenario":null},{"value":"0,00E+00","module":"B2","scenario":null},{"value":"3,92E+01","module":"B6","scenario":null},{"value":"0,00E+00","module":"B7","scenario":null},{"value":"0,00E+00","module":"C1","scenario":null},{"value":"9,25E-03","module":"C2","scenario":null},{"value":"8,52E-01","module":"C3","scenario":null},{"value":"-2,00E-03","module":"C4","scenario":null},{"value":"-7,15E-01","module":"D","scenario":null},{"value":"3,92E+01","module":"A1A3","scenario":null}]},{"parameter":"EP-freshwater","unit":"kg P-eq","values":[{"value":"1,52E-03","module":"A1","scenario":null},{"value":"4,60E-06","module":"A2","scenario":null},{"value":"6,86E-05","module":"A3","scenario":null},{"value":"6,98E-06","module":"A4","scenario":null},{"value":"1,56E-07","module":"A5","scenario":null},{"value":"0,00E+00","module":"B1","scenario":null},{"value":"0,00E+00","module":"B2","scenario":null},{"value":"6,56E-04","module":"B6","scenario":null},{"value":"0,00E+00","module":"B7","scenario":null},{"value":"0,00E+00","module":"C1","scenario":null},{"value":"2,80E-06","module":"C2","scenario":null},{"value":"9,46E-06","module":"C3","scenario":null},{"value":"1,66E-05","module":"C4","scenario":null},{"value":"-1,52E-05","module":"D","scenario":null},{"value":"1,59E-03","module":"A1A3","scenario":null}]},{"parameter":"EP-marine","unit":"kg N-eq","values":[{"value":"9,23E-02","module":"A1","scenario":null},{"value":"4,33E-02","module":"A2","scenario":null},{"value":"4,06E-03","module":"A3","scenario":null},{"value":"5,34E-03","module":"A4","scenario":null},{"value":"3,15E-04","module":"A5","scenario":null},{"value":"0,00E+00","module":"B1","scenario":null},{"value":"0,00E+00","module":"B2","scenario":null},{"value":"8,98E-02","module":"B6","scenario":null},{"value":"0,00E+00","module":"B7","scenario":null},{"value":"0,00E+00","module":"C1","scenario":null},{"value":"2,24E-03","module":"C2","scenario":null},{"value":"1,20E-03","module":"C3","scenario":null},{"value":"1,06E-04","module":"C4","scenario":null},{"value":"-1,26E-02","module":"D","scenario":null},{"value":"1,40E-01","module":"A1A3","scenario":null}]},{"parameter":"EP-terrestrial","unit":"mol N-eq.","values":[{"value":"9,93E-01","module":"A1","scenario":null},{"value":"4,75E-01","module":"A2","scenario":null},{"value":"4,07E-02","module":"A3","scenario":null},{"value":"5,92E-02","module":"A4","scenario":null},{"value":"3,96E-03","module":"A5","scenario":null},{"value":"0,00E+00","module":"B1","scenario":null},{"value":"0,00E+00","module":"B2","scenario":null},{"value":"9,39E-01","module":"B6","scenario":null},{"value":"0,00E+00","module":"B7","scenario":null},{"value":"0,00E+00","module":"C1","scenario":null},{"value":"2,49E-02","module":"C2","scenario":null},{"value":"1,34E-02","module":"C3","scenario":null},{"value":"1,16E-03","module":"C4","scenario":null},{"value":"-1,36E-01","module":"D","scenario":null},{"value":"1,51E+00","module":"A1A3","scenario":null}]}],"additional_environmental_impact":[{"parameter":"PM","unit":"Disease incidence","values":[{"value":"1,07E-05","module":"A1","scenario":null},{"value":"3,15E-06","module":"A2","scenario":null},{"value":"2,88E-07","module":"A3","scenario":null},{"value":"7,20E-08","module":"A4","scenario":null},{"value":"5,08E-09","module":"A5","scenario":null},{"value":"0,00E+00","module":"B1","scenario":null},{"value":"0,00E+00","module":"B2","scenario":null},{"value":"3,16E-06","module":"B6","scenario":null},{"value":"0,00E+00","module":"B7","scenario":null},{"value":"0,00E+00","module":"C1","scenario":null},{"value":"2,92E-08","module":"C2","scenario":null},{"value":"3,91E-08","module":"C3","scenario":null},{"value":"4,51E-09","module":"C4","scenario":null},{"value":"-2,69E-06","module":"D","scenario":null},{"value":"1,42E-05","module":"A1A3","scenario":null}]},{"parameter":"ETP-fw","unit":"CTUe","values":[{"value":"8,32E+02","module":"A1","scenario":null},{"value":"5,34E+01","module":"A2","scenario":null},{"value":"1,98E+01","module":"A3","scenario":null},{"value":"1,79E+01","module":"A4","scenario":null},{"value":"5,59E-01","module":"A5","scenario":null},{"value":"0,00E+00","module":"B1","scenario":null},{"value":"0,00E+00","module":"B2","scenario":null},{"value":"1,03E+03","module":"B6","scenario":null},{"value":"0,00E+00","module":"B7","scenario":null},{"value":"0,00E+00","module":"C1","scenario":null},{"value":"7,47E+00","module":"C2","scenario":null},{"value":"1,12E+01","module":"C3","scenario":null},{"value":"1,35E+00","module":"C4","scenario":null},{"value":"-1,65E+01","module":"D","scenario":null},{"value":"9,06E+02","module":"A1A3","scenario":null}]},{"parameter":"HTP-c","unit":"CTUh","values":[{"value":"2,38E-05","module":"A1","scenario":null},{"value":"9,92E-10","module":"A2","scenario":null},{"value":"6,46E-07","module":"A3","scenario":null},{"value":"5,26E-09","module":"A4","scenario":null},{"value":"3,05E-11","module":"A5","scenario":null},{"value":"0,00E+00","module":"B1","scenario":null},{"value":"0,00E+00","module":"B2","scenario":null},{"value":"5,44E-08","module":"B6","scenario":null},{"value":"0,00E+00","module":"B7","scenario":null},{"value":"0,00E+00","module":"C1","scenario":null},{"value":"1,52E-10","module":"C2","scenario":null},{"value":"6,24E-10","module":"C3","scenario":null},{"value":"8,68E-11","module":"C4","scenario":null},{"value":"-5,35E-07","module":"D","scenario":null},{"value":"2,45E-05","module":"A1A3","scenario":null}]},{"parameter":"HTP-nc","unit":"CTUh","values":[{"value":"1,76E-06","module":"A1","scenario":null},{"value":"3,40E-08","module":"A2","scenario":null},{"value":"4,24E-08","module":"A3","scenario":null},{"value":"1,64E-08","module":"A4","scenario":null},{"value":"1,14E-09","module":"A5","scenario":null},{"value":"0,00E+00","module":"B1","scenario":null},{"value":"0,00E+00","module":"B2","scenario":null},{"value":"8,68E-07","module":"B6","scenario":null},{"value":"0,00E+00","module":"B7","scenario":null},{"value":"0,00E+00","module":"C1","scenario":null},{"value":"6,75E-09","module":"C2","scenario":null},{"value":"1,25E-08","module":"C3","scenario":null},{"value":"7,41E-09","module":"C4","scenario":null},{"value":"-7,13E-08","module":"D","scenario":null},{"value":"1,84E-06","module":"A1A3","scenario":null}]},{"parameter":"SQP","unit":"-","values":[{"value":"3,81E+02","module":"A1","scenario":null},{"value":"5,56E+00","module":"A2","scenario":null},{"value":"1,06E+02","module":"A3","scenario":null},{"value":"1,05E+01","module":"A4","scenario":null},{"value":"3,41E-01","module":"A5","scenario":null},{"value":"0,00E+00","module":"B1","scenario":null},{"value":"0,00E+00","module":"B2","scenario":null},{"value":"1,45E+03","module":"B6","scenario":null},{"value":"0,00E+00","module":"B7","scenario":null},{"value":"0,00E+00","module":"C1","scenario":null},{"value":"4,36E+00","module":"C2","scenario":null},{"value":"1,51E+01","module":"C3","scenario":null},{"value":"1,92E-01","module":"C4","scenario":null},{"value":"-1,75E+01","module":"D","scenario":null},{"value":"4,93E+02","module":"A1A3","scenario":null}]}],"resource_use":[{"parameter":"PERE","unit":"MJ","values":[{"value":"4,28E+02","module":"A1","scenario":null},{"value":"1,21E+00","module":"A2","scenario":null},{"value":"5,58E+01","module":"A3","scenario":null},{"value":"1,97E+00","module":"A4","scenario":null},{"value":"2,62E-01","module":"A5","scenario":null},{"value":"0,00E+00","module":"B1","scenario":null},{"value":"0,00E+00","module":"B2","scenario":null},{"value":"2,21E+03","module":"B6","scenario":null},{"value":"0,00E+00","module":"B7","scenario":null},{"value":"0,00E+00","module":"C1","scenario":null},{"value":"7,59E-01","module":"C2","scenario":null},{"value":"2,27E+01","module":"C3","scenario":null},{"value":"1,94E-01","module":"C4","scenario":null},{"value":"2,42E+00","module":"D","scenario":null},{"value":"4,85E+02","module":"A1A3","scenario":null}]},{"parameter":"PERM","unit":"","values":[{"value":"0,00E+00","module":"A1","scenario":null},{"value":"0,00E+00","module":"A2","scenario":null},{"value":"0,00E+00","module":"A3","scenario":null},{"value":"0,00E+00","module":"A4","scenario":null},{"value":"0,00E+00","module":"A5","scenario":null},{"value":"0,00E+00","module":"B1","scenario":null},{"value":"0,00E+00","module":"B2","scenario":null},{"value":"0,00E+00","module":"B6","scenario":null},{"value":"0,00E+00","module":"B7","scenario":null},{"value":"0,00E+00","module":"C1","scenario":null},{"value":"0,00E+00","module":"C2","scenario":null},{"value":"0,00E+00","module":"C3","scenario":null},{"value":"0,00E+00","module":"C4","scenario":null},{"value":"0,00E+00","module":"D","scenario":null},{"value":"0,00E+00","module":"A1A3","scenario":null}]},{"parameter":"PERT","unit":"MJ","values":[{"value":"4,28E+02","module":"A1","scenario":null},{"value":"1,21E+00","module":"A2","scenario":null},{"value":"5,58E+01","module":"A3","scenario":null},{"value":"1,97E+00","module":"A4","scenario":null},{"value":"2,62E-01","module":"A5","scenario":null},{"value":"0,00E+00","module":"B1","scenario":null},{"value":"0,00E+00","module":"B2","scenario":null},{"value":"2,21E+03","module":"B6","scenario":null},{"value":"0,00E+00","module":"B7","scenario":null},{"value":"0,00E+00","module":"C1","scenario":null},{"value":"7,59E-01","module":"C2","scenario":null},{"value":"2,27E+01","module":"C3","scenario":null},{"value":"1,94E-01","module":"C4","scenario":null},{"value":"2,42E+00","module":"D","scenario":null},{"value":"4,85E+02","module":"A1A3","scenario":null}]},{"parameter":"PENRE","unit":"MJ","values":[{"value":"1,64E+03","module":"A1","scenario":null},{"value":"7,56E+01","module":"A2","scenario":null},{"value":"5,80E+01","module":"A3","scenario":null},{"value":"2,55E+01","module":"A4","scenario":null},{"value":"1,16E+00","module":"A5","scenario":null},{"value":"0,00E+00","module":"B1","scenario":null},{"value":"0,00E+00","module":"B2","scenario":null},{"value":"3,70E+03","module":"B6","scenario":null},{"value":"0,00E+00","module":"B7","scenario":null},{"value":"0,00E+00","module":"C1","scenario":null},{"value":"1,05E+01","module":"C2","scenario":null},{"value":"3,89E+01","module":"C3","scenario":null},{"value":"2,15E+00","module":"C4","scenario":null},{"value":"-1,34E+02","module":"D","scenario":null},{"value":"1,77E+03","module":"A1A3","scenario":null}]},{"parameter":"PENRM","unit":"MJ","values":[{"value":"0,00E+00","module":"A1","scenario":null},{"value":"0,00E+00","module":"A2","scenario":null},{"value":"0,00E+00","module":"A3","scenario":null},{"value":"0,00E+00","module":"A4","scenario":null},{"value":"0,00E+00","module":"A5","scenario":null},{"value":"0,00E+00","module":"B1","scenario":null},{"value":"0,00E+00","module":"B2","scenario":null},{"value":"0,00E+00","module":"B6","scenario":null},{"value":"0,00E+00","module":"B7","scenario":null},{"value":"0,00E+00","module":"C1","scenario":null},{"value":"0,00E+00","module":"C2","scenario":null},{"value":"0,00E+00","module":"C3","scenario":null},{"value":"0,00E+00","module":"C4","scenario":null},{"value":"0,00E+00","module":"D","scenario":null},{"value":"0,00E+00","module":"A1A3","scenario":null}]},{"parameter":"PENRT","unit":"MJ","values":[{"value":"1,64E+03","module":"A1","scenario":null},{"value":"7,56E+01","module":"A2","scenario":null},{"value":"5,80E+01","module":"A3","scenario":null},{"value":"2,55E+01","module":"A4","scenario":null},{"value":"1,16E+00","module":"A5","scenario":null},{"value":"0,00E+00","module":"B1","scenario":null},{"value":"0,00E+00","module":"B2","scenario":null},{"value":"3,70E+03","module":"B6","scenario":null},{"value":"0,00E+00","module":"B7","scenario":null},{"value":"0,00E+00","module":"C1","scenario":null},{"value":"1,05E+01","module":"C2","scenario":null},{"value":"3,89E+01","module":"C3","scenario":null},{"value":"2,15E+00","module":"C4","scenario":null},{"value":"-1,34E+02","module":"D","scenario":null},{"value":"1,77E+03","module":"A1A3","scenario":null}]},{"parameter":"SM","unit":"kg","values":[{"value":"1,45E+01","module":"A1","scenario":null},{"value":"0,00E+00","module":"A2","scenario":null},{"value":"2,31E-01","module":"A3","scenario":null},{"value":"2,94E-03","module":"A4","scenario":null},{"value":"0,00E+00","module":"A5","scenario":null},{"value":"0,00E+00","module":"B1","scenario":null},{"value":"0,00E+00","module":"B2","scenario":null},{"value":"0,00E+00","module":"B6","scenario":null},{"value":"0,00E+00","module":"B7","scenario":null},{"value":"0,00E+00","module":"C1","scenario":null},{"value":"0,00E+00","module":"C2","scenario":null},{"value":"0,00E+00","module":"C3","scenario":null},{"value":"0,00E+00","module":"C4","scenario":null},{"value":"0,00E+00","module":"D","scenario":null},{"value":"1,47E+01","module":"A1A3","scenario":null}]},{"parameter":"RSF","unit":"MJ","values":[{"value":"1,46E-23","module":"A1","scenario":null},{"value":"0,00E+00","module":"A2","scenario":null},{"value":"0,00E+00","module":"A3","scenario":null},{"value":"2,91E-27","module":"A4","scenario":null},{"value":"0,00E+00","module":"A5","scenario":null},{"value":"0,00E+00","module":"B1","scenario":null},{"value":"0,00E+00","module":"B2","scenario":null},{"value":"0,00E+00","module":"B6","scenario":null},{"value":"0,00E+00","module":"B7","scenario":null},{"value":"0,00E+00","module":"C1","scenario":null},{"value":"0,00E+00","module":"C2","scenario":null},{"value":"0,00E+00","module":"C3","scenario":null},{"value":"0,00E+00","module":"C4","scenario":null},{"value":"0,00E+00","module":"D","scenario":null},{"value":"1,46E-23","module":"A1A3","scenario":null}]},{"parameter":"NRSF","unit":"MJ","values":[{"value":"1,71E-22","module":"A1","scenario":null},{"value":"0,00E+00","module":"A2","scenario":null},{"value":"0,00E+00","module":"A3","scenario":null},{"value":"3,42E-26","module":"A4","scenario":null},{"value":"0,00E+00","module":"A5","scenario":null},{"value":"0,00E+00","module":"B1","scenario":null},{"value":"0,00E+00","module":"B2","scenario":null},{"value":"0,00E+00","module":"B6","scenario":null},{"value":"0,00E+00","module":"B7","scenario":null},{"value":"0,00E+00","module":"C1","scenario":null},{"value":"0,00E+00","module":"C2","scenario":null},{"value":"0,00E+00","module":"C3","scenario":null},{"value":"0,00E+00","module":"C4","scenario":null},{"value":"0,00E+00","module":"D","scenario":null},{"value":"1,71E-22","module":"A1A3","scenario":null}]},{"parameter":"FW","unit":"m3","values":[{"value":"1,16E+00","module":"A1","scenario":null},{"value":"1,38E-03","module":"A2","scenario":null},{"value":"2,32E-02","module":"A3","scenario":null},{"value":"2,26E-03","module":"A4","scenario":null},{"value":"8,99E-03","module":"A5","scenario":null},{"value":"0,00E+00","module":"B1","scenario":null},{"value":"0,00E+00","module":"B2","scenario":null},{"value":"1,79E+00","module":"B6","scenario":null},{"value":"0,00E+00","module":"B7","scenario":null},{"value":"0,00E+00","module":"C1","scenario":null},{"value":"8,32E-04","module":"C2","scenario":null},{"value":"2,88E-02","module":"C3","scenario":null},{"value":"2,25E-05","module":"C4","scenario":null},{"value":"2,19E-02","module":"D","scenario":null},{"value":"1,18E+00","module":"A1A3","scenario":null}]}],"end_of_life_waste":[{"parameter":"HWD","unit":"kg","values":[{"value":"7,01E-06","module":"A1","scenario":null},{"value":"2,37E-10","module":"A2","scenario":null},{"value":"1,21E-04","module":"A3","scenario":null},{"value":"2,57E-08","module":"A4","scenario":null},{"value":"2,94E-11","module":"A5","scenario":null},{"value":"0,00E+00","module":"B1","scenario":null},{"value":"0,00E+00","module":"B2","scenario":null},{"value":"4,35E-07","module":"B6","scenario":null},{"value":"0,00E+00","module":"B7","scenario":null},{"value":"0,00E+00","module":"C1","scenario":null},{"value":"3,24E-11","module":"C2","scenario":null},{"value":"4,42E-09","module":"C3","scenario":null},{"value":"1,80E-10","module":"C4","scenario":null},{"value":"-2,44E-03","module":"D","scenario":null},{"value":"1,28E-04","module":"A1A3","scenario":null}]},{"parameter":"NHWD","unit":"kg","values":[{"value":"9,22E+00","module":"A1","scenario":null},{"value":"7,69E-03","module":"A2","scenario":null},{"value":"3,75E-01","module":"A3","scenario":null},{"value":"5,94E-03","module":"A4","scenario":null},{"value":"1,23E-01","module":"A5","scenario":null},{"value":"0,00E+00","module":"B1","scenario":null},{"value":"0,00E+00","module":"B2","scenario":null},{"value":"2,71E+00","module":"B6","scenario":null},{"value":"0,00E+00","module":"B7","scenario":null},{"value":"0,00E+00","module":"C1","scenario":null},{"value":"1,60E-03","module":"C2","scenario":null},{"value":"6,46E-01","module":"C3","scenario":null},{"value":"2,49E+00","module":"C4","scenario":null},{"value":"2,02E+00","module":"D","scenario":null},{"value":"9,60E+00","module":"A1A3","scenario":null}]},{"parameter":"RWD","unit":"kg","values":[{"value":"5,60E-02","module":"A1","scenario":null},{"value":"9,78E-05","module":"A2","scenario":null},{"value":"1,78E-03","module":"A3","scenario":null},{"value":"6,33E-05","module":"A4","scenario":null},{"value":"5,29E-05","module":"A5","scenario":null},{"value":"0,00E+00","module":"B1","scenario":null},{"value":"0,00E+00","module":"B2","scenario":null},{"value":"5,88E-01","module":"B6","scenario":null},{"value":"0,00E+00","module":"B7","scenario":null},{"value":"0,00E+00","module":"C1","scenario":null},{"value":"1,96E-05","module":"C2","scenario":null},{"value":"6,03E-03","module":"C3","scenario":null},{"value":"2,53E-05","module":"C4","scenario":null},{"value":"-2,62E-03","module":"D","scenario":null},{"value":"5,79E-02","module":"A1A3","scenario":null}]}],"end_of_life_flow":[{"parameter":"CRU","unit":"kg","values":[{"value":null,"module":"A1","scenario":null},{"value":null,"module":"A2","scenario":null},{"value":null,"module":"A3","scenario":null},{"value":null,"module":"A4","scenario":null},{"value":null,"module":"A5","scenario":null},{"value":null,"module":"B1","scenario":null},{"value":null,"module":"B2","scenario":null},{"value":null,"module":"B6","scenario":null},{"value":null,"module":"B7","scenario":null},{"value":null,"module":"C1","scenario":null},{"value":null,"module":"C2","scenario":null},{"value":null,"module":"C3","scenario":null},{"value":null,"module":"C4","scenario":null},{"value":null,"module":"D","scenario":null}]},{"parameter":"MFR","unit":"kg","values":[{"value":"0,00E+00","module":"A1","scenario":null},{"value":"0,00E+00","module":"A2","scenario":null},{"value":"0,00E+00","module":"A3","scenario":null},{"value":"0,00E+00","module":"A4","scenario":null},{"value":"0,00E+00","module":"A5","scenario":null},{"value":"0,00E+00","module":"B1","scenario":null},{"value":"0,00E+00","module":"B2","scenario":null},{"value":"0,00E+00","module":"B6","scenario":null},{"value":"0,00E+00","module":"B7","scenario":null},{"value":"0,00E+00","module":"C1","scenario":null},{"value":"0,00E+00","module":"C2","scenario":null},{"value":"1,70E+01","module":"C3","scenario":null},{"value":"0,00E+00","module":"C4","scenario":null},{"value":"0,00E+00","module":"D","scenario":null},{"value":"0,00E+00","module":"A1A3","scenario":null}]},{"parameter":"MER","unit":"kg","values":[{"value":null,"module":"A1","scenario":null},{"value":null,"module":"A2","scenario":null},{"value":null,"module":"A3","scenario":null},{"value":null,"module":"A4","scenario":null},{"value":null,"module":"A5","scenario":null},{"value":null,"module":"B1","scenario":null},{"value":null,"module":"B2","scenario":null},{"value":null,"module":"B6","scenario":null},{"value":null,"module":"B7","scenario":null},{"value":null,"module":"C1","scenario":null},{"value":null,"module":"C2","scenario":null},{"value":null,"module":"C3","scenario":null},{"value":null,"module":"C4","scenario":null},{"value":null,"module":"D","scenario":null}]},{"parameter":"EEE","unit":"MJ","values":[{"value":"0,00E+00","module":"A1","scenario":null},{"value":"0,00E+00","module":"A2","scenario":null},{"value":"0,00E+00","module":"A3","scenario":null},{"value":"0,00E+00","module":"A4","scenario":null},{"value":"4,92E+00","module":"A5","scenario":null},{"value":"0,00E+00","module":"B1","scenario":null},{"value":"0,00E+00","module":"B2","scenario":null},{"value":"0,00E+00","module":"B6","scenario":null},{"value":"0,00E+00","module":"B7","scenario":null},{"value":"0,00E+00","module":"C1","scenario":null},{"value":"0,00E+00","module":"C2","scenario":null},{"value":"7,45E+00","module":"C3","scenario":null},{"value":"0,00E+00","module":"C4","scenario":null},{"value":"0,00E+00","module":"D","scenario":null},{"value":"0,00E+00","module":"A1A3","scenario":null}]},{"parameter":"EET","unit":"MJ","values":[{"value":"0,00E+00","module":"A1","scenario":null},{"value":"0,00E+00","module":"A2","scenario":null},{"value":"0,00E+00","module":"A3","scenario":null},{"value":"0,00E+00","module":"A4","scenario":null},{"value":"8,90E+00","module":"A5","scenario":null},{"value":"0,00E+00","module":"B1","scenario":null},{"value":"0,00E+00","module":"B2","scenario":null},{"value":"0,00E+00","module":"B6","scenario":null},{"value":"0,00E+00","module":"B7","scenario":null},{"value":"0,00E+00","module":"C1","scenario":null},{"value":"0,00E+00","module":"C2","scenario":null},{"value":"1,34E+01","module":"C3","scenario":null},{"value":"0,00E+00","module":"C4","scenario":null},{"value":"0,00E+00","module":"D","scenario":null},{"value":"0,00E+00","module":"A1A3","scenario":null}]}]}