{
    "product_name": "Aluminium-Strangpressbolzen",
    "epd_id": "EPD-HFE-20220035-IBA1-DE",
    "declared_unit": {
        "unit": "kg",
        "amount": 1.0
    },
    "compliance": [
        "DIN EN 15804+A2",
        "ISO 14025"
    ],
    "producer_name": "H\u00f6fer Metall Technik GmbH & Co KG",
    "environmental_impact": [
        {
            "parameter": "GWP-total",
            "values": [
                {
                    "value": "1,03E+00",
                    "module": "A1-A3",
                    "scenario": null
                },
                {
                    "value": "0,00E+00",
                    "module": "C1",
                    "scenario": null
                },
                {
                    "value": "3,02E-03",
                    "module": "C2",
                    "scenario": null
                },
                {
                    "value": "0,00E+00",
                    "module": "C3",
                    "scenario": null
                },
                {
                    "value": "2,42E-03",
                    "module": "C4",
                    "scenario": null
                },
                {
                    "value": "-3,16E-02",
                    "module": "D",
                    "scenario": null
                }
            ]
        },
        {
            "parameter": "GWP-fossil",
            "values": [
                {
                    "value": "1,03E+00",
                    "module": "A1-A3",
                    "scenario": null
                },
                {
                    "value": "0,00E+00",
                    "module": "C1",
                    "scenario": null
                },
                {
                    "value": "3,00E-03",
                    "module": "C2",
                    "scenario": null
                },
                {
                    "value": "0,00E+00",
                    "module": "C3",
                    "scenario": null
                },
                {
                    "value": "2,44E-03",
                    "module": "C4",
                    "scenario": null
                },
                {
                    "value": "-3,15E-02",
                    "module": "D",
                    "scenario": null
                }
            ]
        },
        {
            "parameter": "GWP-biogenic",
            "values": [
                {
                    "value": "2,61E-03",
                    "module": "A1-A3",
                    "scenario": null
                },
                {
                    "value": "0,00E+00",
                    "module": "C1",
                    "scenario": null
                },
                {
                    "value": "-3,56E-06",
                    "module": "C2",
                    "scenario": null
                },
                {
                    "value": "0,00E+00",
                    "module": "C3",
                    "scenario": null
                },
                {
                    "value": "-2,50E-05",
                    "module": "C4",
                    "scenario": null
                },
                {
                    "value": "-7,83E-05",
                    "module": "D",
                    "scenario": null
                }
            ]
        },
        {
            "parameter": "GWP-luluc",
            "values": [
                {
                    "value": "5,01E-04",
                    "module": "A1-A3",
                    "scenario": null
                },
                {
                    "value": "0,00E+00",
                    "module": "C1",
                    "scenario": null
                },
                {
                    "value": "2,44E-05",
                    "module": "C2",
                    "scenario": null
                },
                {
                    "value": "0,00E+00",
                    "module": "C3",
                    "scenario": null
                },
                {
                    "value": "2,44E-06",
                    "module": "C4",
                    "scenario": null
                },
                {
                    "value": "-1,10E-05",
                    "module": "D",
                    "scenario": null
                }
            ]
        },
        {
            "parameter": "ODP",
            "values": [
                {
                    "value": "2,46E-15",
                    "module": "A1-A3",
                    "scenario": null
                },
                {
                    "value": "0,00E+00",
                    "module": "C1",
                    "scenario": null
                },
                {
                    "value": "5,90E-19",
                    "module": "C2",
                    "scenario": null
                },
                {
                    "value": "0,00E+00",
                    "module": "C3",
                    "scenario": null
                },
                {
                    "value": "5,77E-18",
                    "module": "C4",
                    "scenario": null
                },
                {
                    "value": "-2,75E-17",
                    "module": "D",
                    "scenario": null
                }
            ]
        },
        {
            "parameter": "AP",
            "values": [
                {
                    "value": "4,28E-03",
                    "module": "A1-A3",
                    "scenario": null
                },
                {
                    "value": "0,00E+00",
                    "module": "C1",
                    "scenario": null
                },
                {
                    "value": "9,92E-06",
                    "module": "C2",
                    "scenario": null
                },
                {
                    "value": "0,00E+00",
                    "module": "C3",
                    "scenario": null
                },
                {
                    "value": "7,78E-06",
                    "module": "C4",
                    "scenario": null
                },
                {
                    "value": "-1,61E-04",
                    "module": "D",
                    "scenario": null
                }
            ]
        },
        {
            "parameter": "POCP",
            "values": [
                {
                    "value": "1,66E-03",
                    "module": "A1-A3",
                    "scenario": null
                },
                {
                    "value": "0,00E+00",
                    "module": "C1",
                    "scenario": null
                },
                {
                    "value": "8,94E-06",
                    "module": "C2",
                    "scenario": null
                },
                {
                    "value": "0,00E+00",
                    "module": "C3",
                    "scenario": null
                },
                {
                    "value": "6,08E-06",
                    "module": "C4",
                    "scenario": null
                },
                {
                    "value": "-6,34E-05",
                    "module": "D",
                    "scenario": null
                }
            ]
        },
        {
            "parameter": "ADPE",
            "values": [
                {
                    "value": "5,08E-07",
                    "module": "A1-A3",
                    "scenario": null
                },
                {
                    "value": "0,00E+00",
                    "module": "C1",
                    "scenario": null
                },
                {
                    "value": "2,65E-10",
                    "module": "C2",
                    "scenario": null
                },
                {
                    "value": "0,00E+00",
                    "module": "C3",
                    "scenario": null
                },
                {
                    "value": "1,68E-10",
                    "module": "C4",
                    "scenario": null
                },
                {
                    "value": "-3,03E-09",
                    "module": "D",
                    "scenario": null
                }
            ]
        },
        {
            "parameter": "ADPF",
            "values": [
                {
                    "value": "1,31E+01",
                    "module": "A1-A3",
                    "scenario": null
                },
                {
                    "value": "0,00E+00",
                    "module": "C1",
                    "scenario": null
                },
                {
                    "value": "3,98E-02",
                    "module": "C2",
                    "scenario": null
                },
                {
                    "value": "0,00E+00",
                    "module": "C3",
                    "scenario": null
                },
                {
                    "value": "3,56E-02",
                    "module": "C4",
                    "scenario": null
                },
                {
                    "value": "-3,99E-01",
                    "module": "D",
                    "scenario": null
                }
            ]
        },
        {
            "parameter": "WDP",
            "values": [
                {
                    "value": "1,05E+00",
                    "module": "A1-A3",
                    "scenario": null
                },
                {
                    "value": "0,00E+00",
                    "module": "C1",
                    "scenario": null
                },
                {
                    "value": "2,77E-05",
                    "module": "C2",
                    "scenario": null
                },
                {
                    "value": "0,00E+00",
                    "module": "C3",
                    "scenario": null
                },
                {
                    "value": "-2,89E-05",
                    "module": "C4",
                    "scenario": null
                },
                {
                    "value": "-4,93E-03",
                    "module": "D",
                    "scenario": null
                }
            ]
        },
        {
            "parameter": "EP-freshwater",
            "values": [
                {
                    "value": "5,94E-07",
                    "module": "A1-A3",
                    "scenario": null
                },
                {
                    "value": "0,00E+00",
                    "module": "C1",
                    "scenario": null
                },
                {
                    "value": "8,88E-09",
                    "module": "C2",
                    "scenario": null
                },
                {
                    "value": "0,00E+00",
                    "module": "C3",
                    "scenario": null
                },
                {
                    "value": "1,86E-09",
                    "module": "C4",
                    "scenario": null
                },
                {
                    "value": "-1,19E-08",
                    "module": "D",
                    "scenario": null
                }
            ]
        },
        {
            "parameter": "EP-marine",
            "values": [
                {
                    "value": "5,35E-04",
                    "module": "A1-A3",
                    "scenario": null
                },
                {
                    "value": "0,00E+00",
                    "module": "C1",
                    "scenario": null
                },
                {
                    "value": "4,55E-06",
                    "module": "C2",
                    "scenario": null
                },
                {
                    "value": "0,00E+00",
                    "module": "C3",
                    "scenario": null
                },
                {
                    "value": "1,93E-06",
                    "module": "C4",
                    "scenario": null
                },
                {
                    "value": "-2,04E-05",
                    "module": "D",
                    "scenario": null
                }
            ]
        },
        {
            "parameter": "EP-terrestrial",
            "values": [
                {
                    "value": "5,88E-03",
                    "module": "A1-A3",
                    "scenario": null
                },
                {
                    "value": "0,00E+00",
                    "module": "C1",
                    "scenario": null
                },
                {
                    "value": "5,08E-05",
                    "module": "C2",
                    "scenario": null
                },
                {
                    "value": "0,00E+00",
                    "module": "C3",
                    "scenario": null
                },
                {
                    "value": "2,12E-05",
                    "module": "C4",
                    "scenario": null
                },
                {
                    "value": "-2,22E-04",
                    "module": "D",
                    "scenario": null
                }
            ]
        }
    ],
    "additional_environmental_impact": [
        {
            "parameter": "PM",
            "values": [
                {
                    "value": "7,72E-08",
                    "module": "A1-A3",
                    "scenario": null
                },
                {
                    "value": "0,00E+00",
                    "module": "C1",
                    "scenario": null
                },
                {
                    "value": "5,63E-11",
                    "module": "C2",
                    "scenario": null
                },
                {
                    "value": "0,00E+00",
                    "module": "C3",
                    "scenario": null
                },
                {
                    "value": "8,43E-11",
                    "module": "C4",
                    "scenario": null
                },
                {
                    "value": "-1,69E-09",
                    "module": "D",
                    "scenario": null
                }
            ]
        },
        {
            "parameter": "ETP-fw",
            "values": [
                {
                    "value": "4,80E+00",
                    "module": "A1-A3",
                    "scenario": null
                },
                {
                    "value": "0,00E+00",
                    "module": "C1",
                    "scenario": null
                },
                {
                    "value": "2,96E-02",
                    "module": "C2",
                    "scenario": null
                },
                {
                    "value": "0,00E+00",
                    "module": "C3",
                    "scenario": null
                },
                {
                    "value": "1,05E-02",
                    "module": "C4",
                    "scenario": null
                },
                {
                    "value": "-1,46E-01",
                    "module": "D",
                    "scenario": null
                }
            ]
        },
        {
            "parameter": "HTP-c",
            "values": [
                {
                    "value": "1,12E-09",
                    "module": "A1-A3",
                    "scenario": null
                },
                {
                    "value": "0,00E+00",
                    "module": "C1",
                    "scenario": null
                },
                {
                    "value": "5,98E-13",
                    "module": "C2",
                    "scenario": null
                },
                {
                    "value": "0,00E+00",
                    "module": "C3",
                    "scenario": null
                },
                {
                    "value": "1,21E-12",
                    "module": "C4",
                    "scenario": null
                },
                {
                    "value": "-1,90E-11",
                    "module": "D",
                    "scenario": null
                }
            ]
        },
        {
            "parameter": "HTP-nc",
            "values": [
                {
                    "value": "8,18E-09",
                    "module": "A1-A3",
                    "scenario": null
                },
                {
                    "value": "0,00E+00",
                    "module": "C1",
                    "scenario": null
                },
                {
                    "value": "3,51E-11",
                    "module": "C2",
                    "scenario": null
                },
                {
                    "value": "0,00E+00",
                    "module": "C3",
                    "scenario": null
                },
                {
                    "value": "1,22E-10",
                    "module": "C4",
                    "scenario": null
                },
                {
                    "value": "-3,93E-10",
                    "module": "D",
                    "scenario": null
                }
            ]
        },
        {
            "parameter": "SQP",
            "values": [
                {
                    "value": "1,35E+00",
                    "module": "A1-A3",
                    "scenario": null
                },
                {
                    "value": "0,00E+00",
                    "module": "C1",
                    "scenario": null
                },
                {
                    "value": "1,37E-02",
                    "module": "C2",
                    "scenario": null
                },
                {
                    "value": "0,00E+00",
                    "module": "C3",
                    "scenario": null
                },
                {
                    "value": "2,62E-03",
                    "module": "C4",
                    "scenario": null
                },
                {
                    "value": "-1,16E-02",
                    "module": "D",
                    "scenario": null
                }
            ]
        }
    ],
    "resource_use": [
        {
            "parameter": "PERE",
            "values": [
                {
                    "value": "6,70E+00",
                    "module": "A1-A3",
                    "scenario": null
                },
                {
                    "value": "0,00E+00",
                    "module": "C1",
                    "scenario": null
                },
                {
                    "value": "2,29E-03",
                    "module": "C2",
                    "scenario": null
                },
                {
                    "value": "0,00E+00",
                    "module": "C3",
                    "scenario": null
                },
                {
                    "value": "2,57E-03",
                    "module": "C4",
                    "scenario": null
                },
                {
                    "value": "-1,87E-01",
                    "module": "D",
                    "scenario": null
                }
            ]
        },
        {
            "parameter": "PERM",
            "values": [
                {
                    "value": "0,00E+00",
                    "module": "A1-A3",
                    "scenario": null
                },
                {
                    "value": "0,00E+00",
                    "module": "C1",
                    "scenario": null
                },
                {
                    "value": "0,00E+00",
                    "module": "C2",
                    "scenario": null
                },
                {
                    "value": "0,00E+00",
                    "module": "C3",
                    "scenario": null
                },
                {
                    "value": "0,00E+00",
                    "module": "C4",
                    "scenario": null
                },
                {
                    "value": "0,00E+00",
                    "module": "D",
                    "scenario": null
                }
            ]
        },
        {
            "parameter": "PERT",
            "values": [
                {
                    "value": "6,70E+00",
                    "module": "A1-A3",
                    "scenario": null
                },
                {
                    "value": "0,00E+00",
                    "module": "C1",
                    "scenario": null
                },
                {
                    "value": "2,29E-03",
                    "module": "C2",
                    "scenario": null
                },
                {
                    "value": "0,00E+00",
                    "module": "C3",
                    "scenario": null
                },
                {
                    "value": "2,57E-03",
                    "module": "C4",
                    "scenario": null
                },
                {
                    "value": "-1,87E-01",
                    "module": "D",
                    "scenario": null
                }
            ]
        },
        {
            "parameter": "PENRE",
            "values": [
                {
                    "value": "1,31E+01",
                    "module": "A1-A3",
                    "scenario": null
                },
                {
                    "value": "0,00E+00",
                    "module": "C1",
                    "scenario": null
                },
                {
                    "value": "4,00E-02",
                    "module": "C2",
                    "scenario": null
                },
                {
                    "value": "0,00E+00",
                    "module": "C3",
                    "scenario": null
                },
                {
                    "value": "3,56E-02",
                    "module": "C4",
                    "scenario": null
                },
                {
                    "value": "-4,00E-01",
                    "module": "D",
                    "scenario": null
                }
            ]
        },
        {
            "parameter": "PENRM",
            "values": [
                {
                    "value": "0,00E+00",
                    "module": "A1-A3",
                    "scenario": null
                },
                {
                    "value": "0,00E+00",
                    "module": "C1",
                    "scenario": null
                },
                {
                    "value": "0,00E+00",
                    "module": "C2",
                    "scenario": null
                },
                {
                    "value": "0,00E+00",
                    "module": "C3",
                    "scenario": null
                },
                {
                    "value": "0,00E+00",
                    "module": "C4",
                    "scenario": null
                },
                {
                    "value": "0,00E+00",
                    "module": "D",
                    "scenario": null
                }
            ]
        },
        {
            "parameter": "PENRT",
            "values": [
                {
                    "value": "1,31E+01",
                    "module": "A1-A3",
                    "scenario": null
                },
                {
                    "value": "0,00E+00",
                    "module": "C1",
                    "scenario": null
                },
                {
                    "value": "4,00E-02",
                    "module": "C2",
                    "scenario": null
                },
                {
                    "value": "0,00E+00",
                    "module": "C3",
                    "scenario": null
                },
                {
                    "value": "3,56E-02",
                    "module": "C4",
                    "scenario": null
                },
                {
                    "value": "-4,00E-01",
                    "module": "D",
                    "scenario": null
                }
            ]
        },
        {
            "parameter": "SM",
            "values": [
                {
                    "value": "9,50E-01",
                    "module": "A1-A3",
                    "scenario": null
                },
                {
                    "value": "0,00E+00",
                    "module": "C1",
                    "scenario": null
                },
                {
                    "value": "0,00E+00",
                    "module": "C2",
                    "scenario": null
                },
                {
                    "value": "0,00E+00",
                    "module": "C3",
                    "scenario": null
                },
                {
                    "value": "0,00E+00",
                    "module": "C4",
                    "scenario": null
                },
                {
                    "value": "4,10E-03",
                    "module": "D",
                    "scenario": null
                }
            ]
        },
        {
            "parameter": "RSF",
            "values": [
                {
                    "value": "0,00E+00",
                    "module": "A1-A3",
                    "scenario": null
                },
                {
                    "value": "0,00E+00",
                    "module": "C1",
                    "scenario": null
                },
                {
                    "value": "0,00E+00",
                    "module": "C2",
                    "scenario": null
                },
                {
                    "value": "0,00E+00",
                    "module": "C3",
                    "scenario": null
                },
                {
                    "value": "0,00E+00",
                    "module": "C4",
                    "scenario": null
                },
                {
                    "value": "0,00E+00",
                    "module": "D",
                    "scenario": null
                }
            ]
        },
        {
            "parameter": "NRSF",
            "values": [
                {
                    "value": "0,00E+00",
                    "module": "A1-A3",
                    "scenario": null
                },
                {
                    "value": "0,00E+00",
                    "module": "C1",
                    "scenario": null
                },
                {
                    "value": "0,00E+00",
                    "module": "C2",
                    "scenario": null
                },
                {
                    "value": "0,00E+00",
                    "module": "C3",
                    "scenario": null
                },
                {
                    "value": "0,00E+00",
                    "module": "C4",
                    "scenario": null
                },
                {
                    "value": "0,00E+00",
                    "module": "D",
                    "scenario": null
                }
            ]
        },
        {
            "parameter": "FW",
            "values": [
                {
                    "value": "6,68E-01",
                    "module": "A1-A3",
                    "scenario": null
                },
                {
                    "value": "0,00E+00",
                    "module": "C1",
                    "scenario": null
                },
                {
                    "value": "2,62E-06",
                    "module": "C2",
                    "scenario": null
                },
                {
                    "value": "0,00E+00",
                    "module": "C3",
                    "scenario": null
                },
                {
                    "value": "3,67E-07",
                    "module": "C4",
                    "scenario": null
                },
                {
                    "value": "-4,81E-04",
                    "module": "D",
                    "scenario": null
                }
            ]
        }
    ],
    "end_of_life_waste": [
        {
            "parameter": "HWD",
            "values": [
                {
                    "value": "6,82E-09",
                    "module": "A1-A3",
                    "scenario": null
                },
                {
                    "value": "0,00E+00",
                    "module": "C1",
                    "scenario": null
                },
                {
                    "value": "2,11E-12",
                    "module": "C2",
                    "scenario": null
                },
                {
                    "value": "0,00E+00",
                    "module": "C3",
                    "scenario": null
                },
                {
                    "value": "6,30E-12",
                    "module": "C4",
                    "scenario": null
                },
                {
                    "value": "-2,68E-11",
                    "module": "D",
                    "scenario": null
                }
            ]
        },
        {
            "parameter": "NHWD",
            "values": [
                {
                    "value": "2,60E-01",
                    "module": "A1-A3",
                    "scenario": null
                },
                {
                    "value": "0,00E+00",
                    "module": "C1",
                    "scenario": null
                },
                {
                    "value": "6,27E-06",
                    "module": "C2",
                    "scenario": null
                },
                {
                    "value": "0,00E+00",
                    "module": "C3",
                    "scenario": null
                },
                {
                    "value": "5,01E-02",
                    "module": "C4",
                    "scenario": null
                },
                {
                    "value": "-9,70E-03",
                    "module": "D",
                    "scenario": null
                }
            ]
        },
        {
            "parameter": "RWD",
            "values": [
                {
                    "value": "1,12E-04",
                    "module": "A1-A3",
                    "scenario": null
                },
                {
                    "value": "0,00E+00",
                    "module": "C1",
                    "scenario": null
                },
                {
                    "value": "7,25E-08",
                    "module": "C2",
                    "scenario": null
                },
                {
                    "value": "0,00E+00",
                    "module": "C3",
                    "scenario": null
                },
                {
                    "value": "4,05E-07",
                    "module": "C4",
                    "scenario": null
                },
                {
                    "value": "-2,40E-05",
                    "module": "D",
                    "scenario": null
                }
            ]
        }
    ],
    "end_of_life_flow": [
        {
            "parameter": "CRU",
            "values": [
                {
                    "value": "0,00E+00",
                    "module": "A1-A3",
                    "scenario": null
                },
                {
                    "value": "0,00E+00",
                    "module": "C1",
                    "scenario": null
                },
                {
                    "value": "0,00E+00",
                    "module": "C2",
                    "scenario": null
                },
                {
                    "value": "0,00E+00",
                    "module": "C3",
                    "scenario": null
                },
                {
                    "value": "0,00E+00",
                    "module": "C4",
                    "scenario": null
                },
                {
                    "value": "0,00E+00",
                    "module": "D",
                    "scenario": null
                }
            ]
        },
        {
            "parameter": "MFR",
            "values": [
                {
                    "value": "0,00E+00",
                    "module": "A1-A3",
                    "scenario": null
                },
                {
                    "value": "0,00E+00",
                    "module": "C1",
                    "scenario": null
                },
                {
                    "value": "0,00E+00",
                    "module": "C2",
                    "scenario": null
                },
                {
                    "value": "9,50E-01",
                    "module": "C3",
                    "scenario": null
                },
                {
                    "value": "0,00E+00",
                    "module": "C4",
                    "scenario": null
                },
                {
                    "value": "0,00E+00",
                    "module": "D",
                    "scenario": null
                }
            ]
        },
        {
            "parameter": "MER",
            "values": [
                {
                    "value": "0,00E+00",
                    "module": "A1-A3",
                    "scenario": null
                },
                {
                    "value": "0,00E+00",
                    "module": "C1",
                    "scenario": null
                },
                {
                    "value": "0,00E+00",
                    "module": "C2",
                    "scenario": null
                },
                {
                    "value": "0,00E+00",
                    "module": "C3",
                    "scenario": null
                },
                {
                    "value": "0,00E+00",
                    "module": "C4",
                    "scenario": null
                },
                {
                    "value": "0,00E+00",
                    "module": "D",
                    "scenario": null
                }
            ]
        },
        {
            "parameter": "EEE",
            "values": [
                {
                    "value": "0,00E+00",
                    "module": "A1-A3",
                    "scenario": null
                },
                {
                    "value": "0,00E+00",
                    "module": "C1",
                    "scenario": null
                },
                {
                    "value": "0,00E+00",
                    "module": "C2",
                    "scenario": null
                },
                {
                    "value": "0,00E+00",
                    "module": "C3",
                    "scenario": null
                },
                {
                    "value": "0,00E+00",
                    "module": "C4",
                    "scenario": null
                },
                {
                    "value": "0,00E+00",
                    "module": "D",
                    "scenario": null
                }
            ]
        },
        {
            "parameter": "EET",
            "values": [
                {
                    "value": "0,00E+00",
                    "module": "A1-A3",
                    "scenario": null
                },
                {
                    "value": "0,00E+00",
                    "module": "C1",
                    "scenario": null
                },
                {
                    "value": "0,00E+00",
                    "module": "C2",
                    "scenario": null
                },
                {
                    "value": "0,00E+00",
                    "module": "C3",
                    "scenario": null
                },
                {
                    "value": "0,00E+00",
                    "module": "C4",
                    "scenario": null
                },
                {
                    "value": "0,00E+00",
                    "module": "D",
                    "scenario": null
                }
            ]
        }
    ]
}