{"product_name":"MTL Hybrid Lock Series","epd_id":"EPD-DOR-20230249-CBA1-EN","declared_unit":{"unit":"stk","amount":1},"compliance":["DIN EN 15804+A2","ISO 14025"],"producer_name":"dormakaba International Holding GmbH","environmental_impact":[{"parameter":"GWP-total","unit":"kg CO2-eq","values":[{"value":"6,32E+00","module":"A1-A3","scenario":null},{"value":"9,00E-03","module":"A4","scenario":null},{"value":"6,86E-01","module":"A5","scenario":null},{"value":"2,61E-01","module":"B2","scenario":null},{"value":"0,00E+00","module":"C1","scenario":null},{"value":"3,00E-03","module":"C2","scenario":null},{"value":"9,50E-02","module":"C3","scenario":null},{"value":"2,73E-04","module":"C4","scenario":null},{"value":"-1,72E+00","module":"D","scenario":null}]},{"parameter":"GWP-fossil","unit":"kg CO2-eq","values":[{"value":"6,27E+00","module":"A1-A3","scenario":null},{"value":"8,00E-03","module":"A4","scenario":null},{"value":"6,86E-01","module":"A5","scenario":null},{"value":"2,60E-01","module":"B2","scenario":null},{"value":"0,00E+00","module":"C1","scenario":null},{"value":"3,00E-03","module":"C2","scenario":null},{"value":"9,50E-02","module":"C3","scenario":null},{"value":"2,71E-04","module":"C4","scenario":null},{"value":"-1,72E+00","module":"D","scenario":null}]},{"parameter":"GWP-biogenic","unit":"kg CO2-eq","values":[{"value":"4,30E-02","module":"A1-A3","scenario":null},{"value":"3,87E-04","module":"A4","scenario":null},{"value":"1,60E-05","module":"A5","scenario":null},{"value":"4,82E-04","module":"B2","scenario":null},{"value":"0,00E+00","module":"C1","scenario":null},{"value":"1,47E-04","module":"C2","scenario":null},{"value":"2,20E-06","module":"C3","scenario":null},{"value":"9,28E-07","module":"C4","scenario":null},{"value":"3,00E-03","module":"D","scenario":null}]},{"parameter":"GWP-luluc","unit":"kg CO2-eq","values":[{"value":"6,86E-03","module":"A1-A3","scenario":null},{"value":"2,00E-07","module":"A4","scenario":null},{"value":"3,88E-05","module":"A5","scenario":null},{"value":"2,50E-04","module":"B2","scenario":null},{"value":"0,00E+00","module":"C1","scenario":null},{"value":"7,55E-08","module":"C2","scenario":null},{"value":"5,34E-06","module":"C3","scenario":null},{"value":"7,81E-07","module":"C4","scenario":null},{"value":"-2,00E-03","module":"D","scenario":null}]},{"parameter":"ODP","unit":"kg CFC11-eq","values":[{"value":"2,12E-10","module":"A1-A3","scenario":null},{"value":"8,85E-19","module":"A4","scenario":null},{"value":"3,46E-16","module":"A5","scenario":null},{"value":"4,91E-12","module":"B2","scenario":null},{"value":"0,00E+00","module":"C1","scenario":null},{"value":"3,35E-19","module":"C2","scenario":null},{"value":"4,77E-17","module":"C3","scenario":null},{"value":"1,01E-18","module":"C4","scenario":null},{"value":"-6,39E-15","module":"D","scenario":null}]},{"parameter":"AP","unit":"mol H+-eq","values":[{"value":"3,30E-02","module":"A1-A3","scenario":null},{"value":"8,39E-06","module":"A4","scenario":null},{"value":"1,22E-04","module":"A5","scenario":null},{"value":"8,14E-04","module":"B2","scenario":null},{"value":"0,00E+00","module":"C1","scenario":null},{"value":"3,17E-06","module":"C2","scenario":null},{"value":"1,68E-05","module":"C3","scenario":null},{"value":"1,95E-06","module":"C4","scenario":null},{"value":"-7,00E-03","module":"D","scenario":null}]},{"parameter":"POCP","unit":"kg NMVOC-eq","values":[{"value":"1,80E-02","module":"A1-A3","scenario":null},{"value":"7,55E-06","module":"A4","scenario":null},{"value":"7,62E-05","module":"A5","scenario":null},{"value":"4,90E-04","module":"B2","scenario":null},{"value":"0,00E+00","module":"C1","scenario":null},{"value":"2,86E-06","module":"C2","scenario":null},{"value":"1,05E-05","module":"C3","scenario":null},{"value":"1,52E-06","module":"C4","scenario":null},{"value":"-3,00E-03","module":"D","scenario":null}]},{"parameter":"ADPE","unit":"kg Sb-eq","values":[{"value":"1,02E-03","module":"A1-A3","scenario":null},{"value":"2,51E-10","module":"A4","scenario":null},{"value":"4,75E-09","module":"A5","scenario":null},{"value":"1,14E-06","module":"B2","scenario":null},{"value":"0,00E+00","module":"C1","scenario":null},{"value":"9,51E-11","module":"C2","scenario":null},{"value":"6,54E-10","module":"C3","scenario":null},{"value":"2,44E-11","module":"C4","scenario":null},{"value":"-1,77E-04","module":"D","scenario":null}]},{"parameter":"ADPF","unit":"MJ","values":[{"value":"9,15E+01","module":"A1-A3","scenario":null},{"value":"1,19E-01","module":"A4","scenario":null},{"value":"3,18E-01","module":"A5","scenario":null},{"value":"3,36E+00","module":"B2","scenario":null},{"value":"0,00E+00","module":"C1","scenario":null},{"value":"4,50E-02","module":"C2","scenario":null},{"value":"4,40E-02","module":"C3","scenario":null},{"value":"4,00E-03","module":"C4","scenario":null},{"value":"-2,26E+01","module":"D","scenario":null}]},{"parameter":"WDP","unit":"m3 world-eq. Deprived","values":[{"value":"1,23E+00","module":"A1-A3","scenario":null},{"value":"1,64E-05","module":"A4","scenario":null},{"value":"7,00E-02","module":"A5","scenario":null},{"value":"3,50E-02","module":"B2","scenario":null},{"value":"0,00E+00","module":"C1","scenario":null},{"value":"6,21E-06","module":"C2","scenario":null},{"value":"1,00E-02","module":"C3","scenario":null},{"value":"2,85E-05","module":"C4","scenario":null},{"value":"-4,76E-01","module":"D","scenario":null}]},{"parameter":"EP-freshwater","unit":"kg P-eq","values":[{"value":"1,68E-05","module":"A1-A3","scenario":null},{"value":"1,79E-09","module":"A4","scenario":null},{"value":"5,52E-08","module":"A5","scenario":null},{"value":"4,18E-07","module":"B2","scenario":null},{"value":"0,00E+00","module":"C1","scenario":null},{"value":"6,79E-10","module":"C2","scenario":null},{"value":"7,61E-09","module":"C3","scenario":null},{"value":"4,66E-10","module":"C4","scenario":null},{"value":"-2,14E-06","module":"D","scenario":null}]},{"parameter":"EP-marine","unit":"kg N-eq","values":[{"value":"6,35E-03","module":"A1-A3","scenario":null},{"value":"2,67E-06","module":"A4","scenario":null},{"value":"2,75E-05","module":"A5","scenario":null},{"value":"1,79E-04","module":"B2","scenario":null},{"value":"0,00E+00","module":"C1","scenario":null},{"value":"1,01E-06","module":"C2","scenario":null},{"value":"3,80E-06","module":"C3","scenario":null},{"value":"5,01E-07","module":"C4","scenario":null},{"value":"-1,00E-03","module":"D","scenario":null}]},{"parameter":"EP-terrestrial","unit":"mol N-eq.","values":[{"value":"6,50E-02","module":"A1-A3","scenario":null},{"value":"2,97E-05","module":"A4","scenario":null},{"value":"5,57E-04","module":"A5","scenario":null},{"value":"2,01E-03","module":"B2","scenario":null},{"value":"0,00E+00","module":"C1","scenario":null},{"value":"1,12E-05","module":"C2","scenario":null},{"value":"7,67E-05","module":"C3","scenario":null},{"value":"5,51E-06","module":"C4","scenario":null},{"value":"-1,10E-02","module":"D","scenario":null}]}],"additional_environmental_impact":[{"parameter":"PM","unit":"Disease incidence","values":[{"value":"3,88E-07","module":"A1-A3","scenario":null},{"value":"4,41E-11","module":"A4","scenario":null},{"value":"1,56E-09","module":"A5","scenario":null},{"value":"8,54E-09","module":"B2","scenario":null},{"value":"0,00E+00","module":"C1","scenario":null},{"value":"1,67E-11","module":"C2","scenario":null},{"value":"2,15E-10","module":"C3","scenario":null},{"value":"2,41E-11","module":"C4","scenario":null},{"value":"-1,13E-07","module":"D","scenario":null}]},{"parameter":"ETP-fw","unit":"CTUe","values":[{"value":"5,25E+01","module":"A1-A3","scenario":null},{"value":"8,40E-02","module":"A4","scenario":null},{"value":"1,19E-01","module":"A5","scenario":null},{"value":"1,15E+01","module":"B2","scenario":null},{"value":"0,00E+00","module":"C1","scenario":null},{"value":"3,20E-02","module":"C2","scenario":null},{"value":"1,60E-02","module":"C3","scenario":null},{"value":"2,00E-03","module":"C4","scenario":null},{"value":"-9,06E+00","module":"D","scenario":null}]},{"parameter":"HTP-c","unit":"CTUh","values":[{"value":"2,94E-07","module":"A1-A3","scenario":null},{"value":"1,59E-12","module":"A4","scenario":null},{"value":"1,03E-11","module":"A5","scenario":null},{"value":"5,82E-11","module":"B2","scenario":null},{"value":"0,00E+00","module":"C1","scenario":null},{"value":"6,00E-13","module":"C2","scenario":null},{"value":"1,42E-12","module":"C3","scenario":null},{"value":"3,02E-13","module":"C4","scenario":null},{"value":"-9,00E-10","module":"D","scenario":null}]},{"parameter":"HTP-nc","unit":"CTUh","values":[{"value":"1,28E-07","module":"A1-A3","scenario":null},{"value":"6,78E-11","module":"A4","scenario":null},{"value":"1,05E-09","module":"A5","scenario":null},{"value":"6,74E-09","module":"B2","scenario":null},{"value":"0,00E+00","module":"C1","scenario":null},{"value":"2,56E-11","module":"C2","scenario":null},{"value":"1,44E-10","module":"C3","scenario":null},{"value":"3,32E-11","module":"C4","scenario":null},{"value":"1,29E-07","module":"D","scenario":null}]},{"parameter":"SQP","unit":"-","values":[{"value":"1,07E+01","module":"A1-A3","scenario":null},{"value":"3,05E-04","module":"A4","scenario":null},{"value":"9,50E-02","module":"A5","scenario":null},{"value":"3,28E-01","module":"B2","scenario":null},{"value":"0,00E+00","module":"C1","scenario":null},{"value":"1,16E-04","module":"C2","scenario":null},{"value":"1,30E-02","module":"C3","scenario":null},{"value":"7,43E-04","module":"C4","scenario":null},{"value":"-2,76E+00","module":"D","scenario":null}]}],"resource_use":[{"parameter":"PERE","unit":"MJ","values":[{"value":"1,34E+01","module":"A1-A3","scenario":null},{"value":"3,75E-04","module":"A4","scenario":null},{"value":"8,30E-02","module":"A5","scenario":null},{"value":"6,75E-01","module":"B2","scenario":null},{"value":"0,00E+00","module":"C1","scenario":null},{"value":"1,42E-04","module":"C2","scenario":null},{"value":"1,10E-02","module":"C3","scenario":null},{"value":"4,67E-04","module":"C4","scenario":null},{"value":"-4,30E+00","module":"D","scenario":null}]},{"parameter":"PERM","unit":"","values":[{"value":"0,00E+00","module":"A1-A3","scenario":null},{"value":"0,00E+00","module":"A4","scenario":null},{"value":"0,00E+00","module":"A5","scenario":null},{"value":"0,00E+00","module":"B2","scenario":null},{"value":"0,00E+00","module":"C1","scenario":null},{"value":"0,00E+00","module":"C2","scenario":null},{"value":"0,00E+00","module":"C3","scenario":null},{"value":"0,00E+00","module":"C4","scenario":null},{"value":"0,00E+00","module":"D","scenario":null}]},{"parameter":"PERT","unit":"MJ","values":[{"value":"1,34E+01","module":"A1-A3","scenario":null},{"value":"3,75E-04","module":"A4","scenario":null},{"value":"8,30E-02","module":"A5","scenario":null},{"value":"6,75E-01","module":"B2","scenario":null},{"value":"0,00E+00","module":"C1","scenario":null},{"value":"1,42E-04","module":"C2","scenario":null},{"value":"1,10E-02","module":"C3","scenario":null},{"value":"4,67E-04","module":"C4","scenario":null},{"value":"-4,30E+00","module":"D","scenario":null}]},{"parameter":"PENRE","unit":"MJ","values":[{"value":"7,82E+01","module":"A1-A3","scenario":null},{"value":"1,19E-01","module":"A4","scenario":null},{"value":"1,19E+01","module":"A5","scenario":null},{"value":"3,36E+00","module":"B2","scenario":null},{"value":"0,00E+00","module":"C1","scenario":null},{"value":"4,50E-02","module":"C2","scenario":null},{"value":"1,78E+00","module":"C3","scenario":null},{"value":"4,00E-03","module":"C4","scenario":null},{"value":"-2,27E+01","module":"D","scenario":null}]},{"parameter":"PENRM","unit":"MJ","values":[{"value":"1,33E+01","module":"A1-A3","scenario":null},{"value":"0,00E+00","module":"A4","scenario":null},{"value":"-1,16E+01","module":"A5","scenario":null},{"value":"0,00E+00","module":"B2","scenario":null},{"value":"0,00E+00","module":"C1","scenario":null},{"value":"0,00E+00","module":"C2","scenario":null},{"value":"-1,73E+00","module":"C3","scenario":null},{"value":"0,00E+00","module":"C4","scenario":null},{"value":"0,00E+00","module":"D","scenario":null}]},{"parameter":"PENRT","unit":"MJ","values":[{"value":"9,15E+01","module":"A1-A3","scenario":null},{"value":"1,19E-01","module":"A4","scenario":null},{"value":"3,18E-01","module":"A5","scenario":null},{"value":"3,36E+00","module":"B2","scenario":null},{"value":"0,00E+00","module":"C1","scenario":null},{"value":"4,50E-02","module":"C2","scenario":null},{"value":"4,40E-02","module":"C3","scenario":null},{"value":"4,00E-03","module":"C4","scenario":null},{"value":"-2,27E+01","module":"D","scenario":null}]},{"parameter":"SM","unit":"kg","values":[{"value":"4,09E-01","module":"A1-A3","scenario":null},{"value":"0,00E+00","module":"A4","scenario":null},{"value":"0,00E+00","module":"A5","scenario":null},{"value":"0,00E+00","module":"B2","scenario":null},{"value":"0,00E+00","module":"C1","scenario":null},{"value":"0,00E+00","module":"C2","scenario":null},{"value":"0,00E+00","module":"C3","scenario":null},{"value":"0,00E+00","module":"C4","scenario":null},{"value":"0,00E+00","module":"D","scenario":null}]},{"parameter":"RSF","unit":"MJ","values":[{"value":"0,00E+00","module":"A1-A3","scenario":null},{"value":"0,00E+00","module":"A4","scenario":null},{"value":"0,00E+00","module":"A5","scenario":null},{"value":"0,00E+00","module":"B2","scenario":null},{"value":"0,00E+00","module":"C1","scenario":null},{"value":"0,00E+00","module":"C2","scenario":null},{"value":"0,00E+00","module":"C3","scenario":null},{"value":"0,00E+00","module":"C4","scenario":null},{"value":"0,00E+00","module":"D","scenario":null}]},{"parameter":"NRSF","unit":"MJ","values":[{"value":"0,00E+00","module":"A1-A3","scenario":null},{"value":"0,00E+00","module":"A4","scenario":null},{"value":"0,00E+00","module":"A5","scenario":null},{"value":"0,00E+00","module":"B2","scenario":null},{"value":"0,00E+00","module":"C1","scenario":null},{"value":"0,00E+00","module":"C2","scenario":null},{"value":"0,00E+00","module":"C3","scenario":null},{"value":"0,00E+00","module":"C4","scenario":null},{"value":"0,00E+00","module":"D","scenario":null}]},{"parameter":"FW","unit":"m3","values":[{"value":"4,21E-02","module":"A1-A3","scenario":null},{"value":"6,72E-07","module":"A4","scenario":null},{"value":"2,00E-03","module":"A5","scenario":null},{"value":"2,00E-03","module":"B2","scenario":null},{"value":"0,00E+00","module":"C1","scenario":null},{"value":"2,54E-07","module":"C2","scenario":null},{"value":"2,31E-04","module":"C3","scenario":null},{"value":"8,98E-07","module":"C4","scenario":null},{"value":"-1,80E-02","module":"D","scenario":null}]}],"end_of_life_waste":[{"parameter":"HWD","unit":"kg","values":[{"value":"1,79E-06","module":"A1-A3","scenario":null},{"value":"1,15E-11","module":"A4","scenario":null},{"value":"1,21E-09","module":"A5","scenario":null},{"value":"4,21E-08","module":"B2","scenario":null},{"value":"0,00E+00","module":"C1","scenario":null},{"value":"4,37E-12","module":"C2","scenario":null},{"value":"1,67E-10","module":"C3","scenario":null},{"value":"5,43E-11","module":"C4","scenario":null},{"value":"-1,88E-07","module":"D","scenario":null}]},{"parameter":"NHWD","unit":"kg","values":[{"value":"2,77E-01","module":"A1-A3","scenario":null},{"value":"1,22E-05","module":"A4","scenario":null},{"value":"7,10E-02","module":"A5","scenario":null},{"value":"6,40E-02","module":"B2","scenario":null},{"value":"0,00E+00","module":"C1","scenario":null},{"value":"4,60E-06","module":"C2","scenario":null},{"value":"1,00E-02","module":"C3","scenario":null},{"value":"1,80E-02","module":"C4","scenario":null},{"value":"-7,50E-02","module":"D","scenario":null}]},{"parameter":"RWD","unit":"kg","values":[{"value":"1,50E-03","module":"A1-A3","scenario":null},{"value":"1,28E-07","module":"A4","scenario":null},{"value":"1,18E-05","module":"A5","scenario":null},{"value":"7,80E-05","module":"B2","scenario":null},{"value":"0,00E+00","module":"C1","scenario":null},{"value":"4,83E-08","module":"C2","scenario":null},{"value":"1,63E-06","module":"C3","scenario":null},{"value":"4,06E-08","module":"C4","scenario":null},{"value":"-6,61E-04","module":"D","scenario":null}]}],"end_of_life_flow":[{"parameter":"CRU","unit":"kg","values":[{"value":"0,00E+00","module":"A1-A3","scenario":null},{"value":"0,00E+00","module":"A4","scenario":null},{"value":"0,00E+00","module":"A5","scenario":null},{"value":"0,00E+00","module":"B2","scenario":null},{"value":"0,00E+00","module":"C1","scenario":null},{"value":"0,00E+00","module":"C2","scenario":null},{"value":"0,00E+00","module":"C3","scenario":null},{"value":"0,00E+00","module":"C4","scenario":null},{"value":"0,00E+00","module":"D","scenario":null}]},{"parameter":"MFR","unit":"kg","values":[{"value":"0,00E+00","module":"A1-A3","scenario":null},{"value":"0,00E+00","module":"A4","scenario":null},{"value":"0,00E+00","module":"A5","scenario":null},{"value":"0,00E+00","module":"B2","scenario":null},{"value":"0,00E+00","module":"C1","scenario":null},{"value":"0,00E+00","module":"C2","scenario":null},{"value":"7,04E-01","module":"C3","scenario":null},{"value":"0,00E+00","module":"C4","scenario":null},{"value":"0,00E+00","module":"D","scenario":null}]},{"parameter":"MER","unit":"kg","values":[{"value":"0,00E+00","module":"A1-A3","scenario":null},{"value":"0,00E+00","module":"A4","scenario":null},{"value":"0,00E+00","module":"A5","scenario":null},{"value":"0,00E+00","module":"B2","scenario":null},{"value":"0,00E+00","module":"C1","scenario":null},{"value":"0,00E+00","module":"C2","scenario":null},{"value":"0,00E+00","module":"C3","scenario":null},{"value":"0,00E+00","module":"C4","scenario":null},{"value":"0,00E+00","module":"D","scenario":null}]},{"parameter":"EEE","unit":"MJ","values":[{"value":"6,86E-05","module":"A1-A3","scenario":null},{"value":"0,00E+00","module":"A4","scenario":null},{"value":"1,27E+00","module":"A5","scenario":null},{"value":"0,00E+00","module":"B2","scenario":null},{"value":"0,00E+00","module":"C1","scenario":null},{"value":"0,00E+00","module":"C2","scenario":null},{"value":"0,00E+00","module":"C3","scenario":null},{"value":"0,00E+00","module":"C4","scenario":null},{"value":"0,00E+00","module":"D","scenario":null}]},{"parameter":"EET","unit":"MJ","values":[{"value":"1,24E-04","module":"A1-A3","scenario":null},{"value":"0,00E+00","module":"A4","scenario":null},{"value":"2,92E+00","module":"A5","scenario":null},{"value":"0,00E+00","module":"B2","scenario":null},{"value":"0,00E+00","module":"C1","scenario":null},{"value":"0,00E+00","module":"C2","scenario":null},{"value":"0,00E+00","module":"C3","scenario":null},{"value":"0,00E+00","module":"C4","scenario":null},{"value":"0,00E+00","module":"D","scenario":null}]}]}