{"product_name":"Keramik-Sp\u00fclkasten","epd_id":"EPD-IDE-20230127-IBB1-EN","declared_unit":{"unit":"stk","amount":1},"compliance":["DIN EN 15804+A2","ISO 14025"],"producer_name":"Ideal Standard International NV","environmental_impact":[{"parameter":"GWP-total","unit":"kg CO2-eq","values":[{"value":"2,63E+00","module":"A1","scenario":null},{"value":"1,36E+00","module":"A2","scenario":null},{"value":"1,41E+01","module":"A3","scenario":null},{"value":"4,63E+00","module":"A4","scenario":null},{"value":"3,75E+00","module":"A5","scenario":null},{"value":"1,69E-03","module":"C1","scenario":null},{"value":"1,06E-01","module":"C2","scenario":null},{"value":"7,80E-05","module":"C3","scenario":null},{"value":"7,79E-01","module":"C4","scenario":null},{"value":"-2,02E+00","module":"D","scenario":null},{"value":"1,81E+01","module":"A1A3","scenario":null}]},{"parameter":"GWP-fossil","unit":"kg CO2-eq","values":[{"value":"2,61E+00","module":"A1","scenario":null},{"value":"1,36E+00","module":"A2","scenario":null},{"value":"1,72E+01","module":"A3","scenario":null},{"value":"4,63E+00","module":"A4","scenario":null},{"value":"4,80E-01","module":"A5","scenario":null},{"value":"1,67E-03","module":"C1","scenario":null},{"value":"1,06E-01","module":"C2","scenario":null},{"value":"7,73E-05","module":"C3","scenario":null},{"value":"7,79E-01","module":"C4","scenario":null},{"value":"-4,89E-01","module":"D","scenario":null},{"value":"2,12E+01","module":"A1A3","scenario":null}]},{"parameter":"GWP-biogenic","unit":"kg CO2-eq","values":[{"value":"8,47E-03","module":"A1","scenario":null},{"value":"4,41E-04","module":"A2","scenario":null},{"value":"-3,18E+00","module":"A3","scenario":null},{"value":"1,66E-03","module":"A4","scenario":null},{"value":"3,27E+00","module":"A5","scenario":null},{"value":"9,29E-06","module":"C1","scenario":null},{"value":"3,78E-05","module":"C2","scenario":null},{"value":"4,19E-07","module":"C3","scenario":null},{"value":"1,60E-04","module":"C4","scenario":null},{"value":"-1,53E+00","module":"D","scenario":null},{"value":"-3,17E+00","module":"A1A3","scenario":null}]},{"parameter":"GWP-luluc","unit":"kg CO2-eq","values":[{"value":"2,08E-03","module":"A1","scenario":null},{"value":"6,59E-04","module":"A2","scenario":null},{"value":"1,05E-02","module":"A3","scenario":null},{"value":"1,85E-03","module":"A4","scenario":null},{"value":"3,47E-05","module":"A5","scenario":null},{"value":"3,96E-06","module":"C1","scenario":null},{"value":"4,23E-05","module":"C2","scenario":null},{"value":"1,79E-07","module":"C3","scenario":null},{"value":"6,54E-05","module":"C4","scenario":null},{"value":"-1,80E-03","module":"D","scenario":null},{"value":"1,32E-02","module":"A1A3","scenario":null}]},{"parameter":"ODP","unit":"kg CFC11-eq","values":[{"value":"2,42E-07","module":"A1","scenario":null},{"value":"3,03E-07","module":"A2","scenario":null},{"value":"1,81E-06","module":"A3","scenario":null},{"value":"1,07E-06","module":"A4","scenario":null},{"value":"1,77E-08","module":"A5","scenario":null},{"value":"8,43E-11","module":"C1","scenario":null},{"value":"2,45E-08","module":"C2","scenario":null},{"value":"4,01E-12","module":"C3","scenario":null},{"value":"3,04E-08","module":"C4","scenario":null},{"value":"-8,04E-08","module":"D","scenario":null},{"value":"2,36E-06","module":"A1A3","scenario":null}]},{"parameter":"AP","unit":"mol H+-eq","values":[{"value":"1,30E-02","module":"A1","scenario":null},{"value":"1,42E-02","module":"A2","scenario":null},{"value":"5,28E-02","module":"A3","scenario":null},{"value":"1,31E-02","module":"A4","scenario":null},{"value":"4,64E-04","module":"A5","scenario":null},{"value":"9,52E-06","module":"C1","scenario":null},{"value":"3,00E-04","module":"C2","scenario":null},{"value":"4,43E-07","module":"C3","scenario":null},{"value":"7,96E-04","module":"C4","scenario":null},{"value":"-3,24E-03","module":"D","scenario":null},{"value":"8,00E-02","module":"A1A3","scenario":null}]},{"parameter":"POCP","unit":"kg NMVOC-eq","values":[{"value":"7,13E-03","module":"A1","scenario":null},{"value":"1,05E-02","module":"A2","scenario":null},{"value":"2,83E-02","module":"A3","scenario":null},{"value":"1,12E-02","module":"A4","scenario":null},{"value":"5,43E-04","module":"A5","scenario":null},{"value":"3,84E-06","module":"C1","scenario":null},{"value":"2,56E-04","module":"C2","scenario":null},{"value":"1,90E-07","module":"C3","scenario":null},{"value":"8,76E-04","module":"C4","scenario":null},{"value":"-1,80E-03","module":"D","scenario":null},{"value":"4,59E-02","module":"A1A3","scenario":null}]},{"parameter":"ADPE","unit":"kg Sb-eq","values":[{"value":"3,78E-05","module":"A1","scenario":null},{"value":"3,11E-06","module":"A2","scenario":null},{"value":"1,58E-05","module":"A3","scenario":null},{"value":"1,25E-05","module":"A4","scenario":null},{"value":"2,12E-07","module":"A5","scenario":null},{"value":"9,05E-09","module":"C1","scenario":null},{"value":"2,86E-07","module":"C2","scenario":null},{"value":"4,38E-10","module":"C3","scenario":null},{"value":"2,42E-07","module":"C4","scenario":null},{"value":"-1,66E-05","module":"D","scenario":null},{"value":"5,67E-05","module":"A1A3","scenario":null}]},{"parameter":"ADPF","unit":"MJ","values":[{"value":"5,53E+01","module":"A1","scenario":null},{"value":"1,98E+01","module":"A2","scenario":null},{"value":"3,27E+02","module":"A3","scenario":null},{"value":"7,02E+01","module":"A4","scenario":null},{"value":"1,20E+00","module":"A5","scenario":null},{"value":"3,55E-02","module":"C1","scenario":null},{"value":"1,60E+00","module":"C2","scenario":null},{"value":"1,62E-03","module":"C3","scenario":null},{"value":"2,14E+00","module":"C4","scenario":null},{"value":"-3,79E+00","module":"D","scenario":null},{"value":"4,02E+02","module":"A1A3","scenario":null}]},{"parameter":"WDP","unit":"m3 world-eq. Deprived","values":[{"value":"1,88E+00","module":"A1","scenario":null},{"value":"5,43E-02","module":"A2","scenario":null},{"value":"5,15E+00","module":"A3","scenario":null},{"value":"2,14E-01","module":"A4","scenario":null},{"value":"7,10E-03","module":"A5","scenario":null},{"value":"4,15E-04","module":"C1","scenario":null},{"value":"4,88E-03","module":"C2","scenario":null},{"value":"1,90E-05","module":"C3","scenario":null},{"value":"1,74E-02","module":"C4","scenario":null},{"value":"-3,57E-01","module":"D","scenario":null},{"value":"7,08E+00","module":"A1A3","scenario":null}]},{"parameter":"EP-freshwater","unit":"kg P-eq","values":[{"value":"1,45E-04","module":"A1","scenario":null},{"value":"8,45E-06","module":"A2","scenario":null},{"value":"1,12E-03","module":"A3","scenario":null},{"value":"3,30E-05","module":"A4","scenario":null},{"value":"9,07E-07","module":"A5","scenario":null},{"value":"1,79E-07","module":"C1","scenario":null},{"value":"7,54E-07","module":"C2","scenario":null},{"value":"8,11E-09","module":"C3","scenario":null},{"value":"2,59E-06","module":"C4","scenario":null},{"value":"-4,43E-05","module":"D","scenario":null},{"value":"1,27E-03","module":"A1A3","scenario":null}]},{"parameter":"EP-marine","unit":"kg N-eq","values":[{"value":"1,97E-03","module":"A1","scenario":null},{"value":"3,36E-03","module":"A2","scenario":null},{"value":"9,36E-03","module":"A3","scenario":null},{"value":"2,61E-03","module":"A4","scenario":null},{"value":"1,79E-04","module":"A5","scenario":null},{"value":"1,21E-06","module":"C1","scenario":null},{"value":"5,97E-05","module":"C2","scenario":null},{"value":"5,90E-08","module":"C3","scenario":null},{"value":"3,26E-04","module":"C4","scenario":null},{"value":"-6,17E-04","module":"D","scenario":null},{"value":"1,47E-02","module":"A1A3","scenario":null}]},{"parameter":"EP-terrestrial","unit":"mol N-eq.","values":[{"value":"2,22E-02","module":"A1","scenario":null},{"value":"3,73E-02","module":"A2","scenario":null},{"value":"9,77E-02","module":"A3","scenario":null},{"value":"2,91E-02","module":"A4","scenario":null},{"value":"1,81E-03","module":"A5","scenario":null},{"value":"1,40E-05","module":"C1","scenario":null},{"value":"6,65E-04","module":"C2","scenario":null},{"value":"6,78E-07","module":"C3","scenario":null},{"value":"3,13E-03","module":"C4","scenario":null},{"value":"-6,88E-03","module":"D","scenario":null},{"value":"1,57E-01","module":"A1A3","scenario":null}]}],"additional_environmental_impact":[{"parameter":"PM","unit":"Disease incidence","values":[{"value":"9,36E-08","module":"A1","scenario":null},{"value":"9,20E-08","module":"A2","scenario":null},{"value":"3,73E-07","module":"A3","scenario":null},{"value":"3,72E-07","module":"A4","scenario":null},{"value":"8,13E-09","module":"A5","scenario":null},{"value":"2,62E-11","module":"C1","scenario":null},{"value":"8,49E-09","module":"C2","scenario":null},{"value":"1,48E-12","module":"C3","scenario":null},{"value":"1,33E-08","module":"C4","scenario":null},{"value":"-4,76E-08","module":"D","scenario":null},{"value":"5,59E-07","module":"A1A3","scenario":null}]},{"parameter":"ETP-fw","unit":"CTUe","values":[{"value":"6,40E+01","module":"A1","scenario":null},{"value":"1,48E+01","module":"A2","scenario":null},{"value":"7,67E+01","module":"A3","scenario":null},{"value":"5,51E+01","module":"A4","scenario":null},{"value":"1,29E+00","module":"A5","scenario":null},{"value":"2,25E-02","module":"C1","scenario":null},{"value":"1,26E+00","module":"C2","scenario":null},{"value":"1,07E-03","module":"C3","scenario":null},{"value":"3,09E+00","module":"C4","scenario":null},{"value":"-1,44E+01","module":"D","scenario":null},{"value":"1,56E+02","module":"A1A3","scenario":null}]},{"parameter":"HTP-c","unit":"CTUh","values":[{"value":"3,68E-09","module":"A1","scenario":null},{"value":"5,97E-10","module":"A2","scenario":null},{"value":"6,22E-09","module":"A3","scenario":null},{"value":"1,77E-09","module":"A4","scenario":null},{"value":"2,32E-10","module":"A5","scenario":null},{"value":"6,90E-13","module":"C1","scenario":null},{"value":"4,05E-11","module":"C2","scenario":null},{"value":"5,40E-14","module":"C3","scenario":null},{"value":"1,69E-10","module":"C4","scenario":null},{"value":"-3,59E-10","module":"D","scenario":null},{"value":"1,05E-08","module":"A1A3","scenario":null}]},{"parameter":"HTP-nc","unit":"CTUh","values":[{"value":"5,27E-08","module":"A1","scenario":null},{"value":"1,39E-08","module":"A2","scenario":null},{"value":"1,09E-07","module":"A3","scenario":null},{"value":"5,57E-08","module":"A4","scenario":null},{"value":"1,80E-09","module":"A5","scenario":null},{"value":"2,20E-11","module":"C1","scenario":null},{"value":"1,27E-09","module":"C2","scenario":null},{"value":"1,06E-12","module":"C3","scenario":null},{"value":"1,97E-09","module":"C4","scenario":null},{"value":"-2,86E-08","module":"D","scenario":null},{"value":"1,76E-07","module":"A1A3","scenario":null}]},{"parameter":"SQP","unit":"-","values":[{"value":"1,95E+01","module":"A1","scenario":null},{"value":"1,13E+01","module":"A2","scenario":null},{"value":"2,49E+02","module":"A3","scenario":null},{"value":"4,89E+01","module":"A4","scenario":null},{"value":"1,10E+00","module":"A5","scenario":null},{"value":"6,43E-03","module":"C1","scenario":null},{"value":"1,12E+00","module":"C2","scenario":null},{"value":"1,06E-03","module":"C3","scenario":null},{"value":"3,85E+00","module":"C4","scenario":null},{"value":"-1,63E+02","module":"D","scenario":null},{"value":"2,80E+02","module":"A1A3","scenario":null}]}],"resource_use":[{"parameter":"PERE","unit":"MJ","values":[{"value":"3,97E+00","module":"A1","scenario":null},{"value":"2,45E-01","module":"A2","scenario":null},{"value":"1,75E+01","module":"A3","scenario":null},{"value":"9,87E-01","module":"A4","scenario":null},{"value":"7,34E+00","module":"A5","scenario":null},{"value":"7,06E-03","module":"C1","scenario":null},{"value":"2,25E-02","module":"C2","scenario":null},{"value":"3,18E-04","module":"C3","scenario":null},{"value":"1,18E-01","module":"C4","scenario":null},{"value":"0,00E+00","module":"D","scenario":null},{"value":"2,17E+01","module":"A1A3","scenario":null}]},{"parameter":"PERM","unit":"","values":[{"value":"3,04E-02","module":"A1","scenario":null},{"value":"0,00E+00","module":"A2","scenario":null},{"value":"3,13E+01","module":"A3","scenario":null},{"value":"0,00E+00","module":"A4","scenario":null},{"value":"-2,26E+01","module":"A5","scenario":null},{"value":"0,00E+00","module":"C1","scenario":null},{"value":"0,00E+00","module":"C2","scenario":null},{"value":"0,00E+00","module":"C3","scenario":null},{"value":"0,00E+00","module":"C4","scenario":null},{"value":"1,53E+01","module":"D","scenario":null},{"value":"3,13E+01","module":"A1A3","scenario":null}]},{"parameter":"PERT","unit":"MJ","values":[{"value":"4,00E+00","module":"A1","scenario":null},{"value":"2,45E-01","module":"A2","scenario":null},{"value":"4,88E+01","module":"A3","scenario":null},{"value":"9,87E-01","module":"A4","scenario":null},{"value":"-1,52E+01","module":"A5","scenario":null},{"value":"7,06E-03","module":"C1","scenario":null},{"value":"2,25E-02","module":"C2","scenario":null},{"value":"3,18E-04","module":"C3","scenario":null},{"value":"1,18E-01","module":"C4","scenario":null},{"value":"1,53E+01","module":"D","scenario":null},{"value":"5,30E+01","module":"A1A3","scenario":null}]},{"parameter":"PENRE","unit":"MJ","values":[{"value":"4,82E+01","module":"A1","scenario":null},{"value":"1,98E+01","module":"A2","scenario":null},{"value":"3,57E+02","module":"A3","scenario":null},{"value":"7,06E+01","module":"A4","scenario":null},{"value":"6,65E+00","module":"A5","scenario":null},{"value":"4,22E-02","module":"C1","scenario":null},{"value":"1,61E+00","module":"C2","scenario":null},{"value":"1,92E-03","module":"C3","scenario":null},{"value":"8,26E+00","module":"C4","scenario":null},{"value":"0,00E+00","module":"D","scenario":null},{"value":"4,25E+02","module":"A1A3","scenario":null}]},{"parameter":"PENRM","unit":"MJ","values":[{"value":"1,35E+01","module":"A1","scenario":null},{"value":"0,00E+00","module":"A2","scenario":null},{"value":"1,69E+01","module":"A3","scenario":null},{"value":"0,00E+00","module":"A4","scenario":null},{"value":"-1,03E+01","module":"A5","scenario":null},{"value":"0,00E+00","module":"C1","scenario":null},{"value":"0,00E+00","module":"C2","scenario":null},{"value":"0,00E+00","module":"C3","scenario":null},{"value":"-6,04E+00","module":"C4","scenario":null},{"value":"4,93E+00","module":"D","scenario":null},{"value":"3,04E+01","module":"A1A3","scenario":null}]},{"parameter":"PENRT","unit":"MJ","values":[{"value":"6,17E+01","module":"A1","scenario":null},{"value":"1,98E+01","module":"A2","scenario":null},{"value":"3,73E+02","module":"A3","scenario":null},{"value":"7,06E+01","module":"A4","scenario":null},{"value":"-3,68E+00","module":"A5","scenario":null},{"value":"4,22E-02","module":"C1","scenario":null},{"value":"1,61E+00","module":"C2","scenario":null},{"value":"1,92E-03","module":"C3","scenario":null},{"value":"2,22E+00","module":"C4","scenario":null},{"value":"4,93E+00","module":"D","scenario":null},{"value":"4,54E+02","module":"A1A3","scenario":null}]},{"parameter":"SM","unit":"kg","values":[{"value":"2,79E-01","module":"A1","scenario":null},{"value":"0,00E+00","module":"A2","scenario":null},{"value":"0,00E+00","module":"A3","scenario":null},{"value":"0,00E+00","module":"A4","scenario":null},{"value":"0,00E+00","module":"A5","scenario":null},{"value":"0,00E+00","module":"C1","scenario":null},{"value":"0,00E+00","module":"C2","scenario":null},{"value":"0,00E+00","module":"C3","scenario":null},{"value":"0,00E+00","module":"C4","scenario":null},{"value":"8,99E-01","module":"D","scenario":null},{"value":"2,79E-01","module":"A1A3","scenario":null}]},{"parameter":"RSF","unit":"MJ","values":[{"value":"0,00E+00","module":"A1","scenario":null},{"value":"0,00E+00","module":"A2","scenario":null},{"value":"0,00E+00","module":"A3","scenario":null},{"value":"0,00E+00","module":"A4","scenario":null},{"value":"0,00E+00","module":"A5","scenario":null},{"value":"0,00E+00","module":"C1","scenario":null},{"value":"0,00E+00","module":"C2","scenario":null},{"value":"0,00E+00","module":"C3","scenario":null},{"value":"0,00E+00","module":"C4","scenario":null},{"value":"0,00E+00","module":"D","scenario":null},{"value":"0,00E+00","module":"A1A3","scenario":null}]},{"parameter":"NRSF","unit":"MJ","values":[{"value":"0,00E+00","module":"A1","scenario":null},{"value":"0,00E+00","module":"A2","scenario":null},{"value":"0,00E+00","module":"A3","scenario":null},{"value":"0,00E+00","module":"A4","scenario":null},{"value":"0,00E+00","module":"A5","scenario":null},{"value":"0,00E+00","module":"C1","scenario":null},{"value":"0,00E+00","module":"C2","scenario":null},{"value":"0,00E+00","module":"C3","scenario":null},{"value":"0,00E+00","module":"C4","scenario":null},{"value":"0,00E+00","module":"D","scenario":null},{"value":"0,00E+00","module":"A1A3","scenario":null}]},{"parameter":"FW","unit":"m3","values":[{"value":"1,63E-01","module":"A1","scenario":null},{"value":"1,27E-03","module":"A2","scenario":null},{"value":"1,03E-01","module":"A3","scenario":null},{"value":"5,16E-03","module":"A4","scenario":null},{"value":"6,26E-04","module":"A5","scenario":null},{"value":"2,68E-05","module":"C1","scenario":null},{"value":"1,18E-04","module":"C2","scenario":null},{"value":"1,21E-06","module":"C3","scenario":null},{"value":"2,46E-03","module":"C4","scenario":null},{"value":"-1,31E-02","module":"D","scenario":null},{"value":"2,67E-01","module":"A1A3","scenario":null}]}],"end_of_life_waste":[{"parameter":"HWD","unit":"kg","values":[{"value":"7,16E-05","module":"A1","scenario":null},{"value":"4,42E-05","module":"A2","scenario":null},{"value":"3,11E-04","module":"A3","scenario":null},{"value":"1,83E-04","module":"A4","scenario":null},{"value":"2,89E-06","module":"A5","scenario":null},{"value":"2,70E-08","module":"C1","scenario":null},{"value":"4,18E-06","module":"C2","scenario":null},{"value":"1,33E-09","module":"C3","scenario":null},{"value":"2,70E-06","module":"C4","scenario":null},{"value":"-2,33E-05","module":"D","scenario":null},{"value":"4,27E-04","module":"A1A3","scenario":null}]},{"parameter":"NHWD","unit":"kg","values":[{"value":"7,50E-01","module":"A1","scenario":null},{"value":"8,14E-01","module":"A2","scenario":null},{"value":"1,76E+00","module":"A3","scenario":null},{"value":"3,68E+00","module":"A4","scenario":null},{"value":"8,29E-01","module":"A5","scenario":null},{"value":"1,30E-04","module":"C1","scenario":null},{"value":"8,40E-02","module":"C2","scenario":null},{"value":"6,30E-06","module":"C3","scenario":null},{"value":"1,14E+01","module":"C4","scenario":null},{"value":"-8,68E-02","module":"D","scenario":null},{"value":"3,32E+00","module":"A1A3","scenario":null}]},{"parameter":"RWD","unit":"kg","values":[{"value":"1,43E-04","module":"A1","scenario":null},{"value":"1,34E-04","module":"A2","scenario":null},{"value":"9,91E-04","module":"A3","scenario":null},{"value":"4,74E-04","module":"A4","scenario":null},{"value":"7,79E-06","module":"A5","scenario":null},{"value":"2,59E-07","module":"C1","scenario":null},{"value":"1,08E-05","module":"C2","scenario":null},{"value":"1,18E-08","module":"C3","scenario":null},{"value":"1,42E-05","module":"C4","scenario":null},{"value":"-5,16E-05","module":"D","scenario":null},{"value":"1,27E-03","module":"A1A3","scenario":null}]}],"end_of_life_flow":[{"parameter":"CRU","unit":"kg","values":[{"value":"0,00E+00","module":"A1","scenario":null},{"value":"0,00E+00","module":"A2","scenario":null},{"value":"0,00E+00","module":"A3","scenario":null},{"value":"0,00E+00","module":"A4","scenario":null},{"value":"0,00E+00","module":"A5","scenario":null},{"value":"0,00E+00","module":"C1","scenario":null},{"value":"0,00E+00","module":"C2","scenario":null},{"value":"0,00E+00","module":"C3","scenario":null},{"value":"0,00E+00","module":"C4","scenario":null},{"value":"0,00E+00","module":"D","scenario":null},{"value":"0,00E+00","module":"A1A3","scenario":null}]},{"parameter":"MFR","unit":"kg","values":[{"value":"0,00E+00","module":"A1","scenario":null},{"value":"0,00E+00","module":"A2","scenario":null},{"value":"4,23E-03","module":"A3","scenario":null},{"value":"0,00E+00","module":"A4","scenario":null},{"value":"1,12E+00","module":"A5","scenario":null},{"value":"0,00E+00","module":"C1","scenario":null},{"value":"0,00E+00","module":"C2","scenario":null},{"value":"5,13E-02","module":"C3","scenario":null},{"value":"0,00E+00","module":"C4","scenario":null},{"value":"-1,18E+00","module":"D","scenario":null},{"value":"4,23E-03","module":"A1A3","scenario":null}]},{"parameter":"MER","unit":"kg","values":[{"value":"0,00E+00","module":"A1","scenario":null},{"value":"0,00E+00","module":"A2","scenario":null},{"value":"0,00E+00","module":"A3","scenario":null},{"value":"0,00E+00","module":"A4","scenario":null},{"value":"0,00E+00","module":"A5","scenario":null},{"value":"0,00E+00","module":"C1","scenario":null},{"value":"0,00E+00","module":"C2","scenario":null},{"value":"0,00E+00","module":"C3","scenario":null},{"value":"0,00E+00","module":"C4","scenario":null},{"value":"0,00E+00","module":"D","scenario":null},{"value":"0,00E+00","module":"A1A3","scenario":null}]},{"parameter":"EEE","unit":"MJ","values":[{"value":"0,00E+00","module":"A1","scenario":null},{"value":"0,00E+00","module":"A2","scenario":null},{"value":"1,48E-03","module":"A3","scenario":null},{"value":"0,00E+00","module":"A4","scenario":null},{"value":"1,22E+00","module":"A5","scenario":null},{"value":"0,00E+00","module":"C1","scenario":null},{"value":"0,00E+00","module":"C2","scenario":null},{"value":"0,00E+00","module":"C3","scenario":null},{"value":"2,83E-01","module":"C4","scenario":null},{"value":"-1,51E+00","module":"D","scenario":null},{"value":"1,48E-03","module":"A1A3","scenario":null}]},{"parameter":"EET","unit":"MJ","values":[{"value":"0,00E+00","module":"A1","scenario":null},{"value":"0,00E+00","module":"A2","scenario":null},{"value":"2,95E-03","module":"A3","scenario":null},{"value":"0,00E+00","module":"A4","scenario":null},{"value":"2,45E+00","module":"A5","scenario":null},{"value":"0,00E+00","module":"C1","scenario":null},{"value":"0,00E+00","module":"C2","scenario":null},{"value":"0,00E+00","module":"C3","scenario":null},{"value":"5,65E-01","module":"C4","scenario":null},{"value":"-3,02E+00","module":"D","scenario":null},{"value":"2,95E-03","module":"A1A3","scenario":null}]}]}