{"product_name":"Vinyplan 6319","epd_id":"EPD-OYS-20210251-IBA1-EN","declared_unit":{"unit":"m2","amount":1},"compliance":["DIN EN 15804+A2","ISO 14025"],"producer_name":"Oy Scantarp Ab","environmental_impact":[{"parameter":"GWP-total","unit":"kg CO2-eq","values":[{"value":"2,27E+00","module":"A1","scenario":null},{"value":"9,66E-02","module":"A2","scenario":null},{"value":"7,60E-01","module":"A3","scenario":null},{"value":"2,79E-02","module":"A4","scenario":null},{"value":"5,73E-02","module":"A5","scenario":null},{"value":"4,31E-04","module":"C1","scenario":null},{"value":"7,64E-03","module":"C2","scenario":null},{"value":"0,00E+00","module":"C3","scenario":null},{"value":"1,78E+00","module":"C4","scenario":"S1"},{"value":"6,84E-02","module":"C4","scenario":"S2"},{"value":"-4,75E-01","module":"D","scenario":null},{"value":"3,13E+00","module":"A1A3","scenario":null}]},{"parameter":"GWP-fossil","unit":"kg CO2-eq","values":[{"value":"2,23E+00","module":"A1","scenario":null},{"value":"9,62E-02","module":"A2","scenario":null},{"value":"8,04E-01","module":"A3","scenario":null},{"value":"2,77E-02","module":"A4","scenario":null},{"value":"1,28E-02","module":"A5","scenario":null},{"value":"4,48E-04","module":"C1","scenario":null},{"value":"7,59E-03","module":"C2","scenario":null},{"value":"0,00E+00","module":"C3","scenario":null},{"value":"1,76E+00","module":"C4","scenario":"S1"},{"value":"5,07E-02","module":"C4","scenario":"S2"},{"value":"-4,88E-01","module":"D","scenario":null},{"value":"3,13E+00","module":"A1A3","scenario":null}]},{"parameter":"GWP-biogenic","unit":"kg CO2-eq","values":[{"value":"-1,75E-02","module":"A1","scenario":null},{"value":"-2,86E-05","module":"A2","scenario":null},{"value":"-4,46E-02","module":"A3","scenario":null},{"value":"-4,38E-05","module":"A4","scenario":null},{"value":"4,45E-02","module":"A5","scenario":null},{"value":"-1,98E-05","module":"C1","scenario":null},{"value":"-1,30E-05","module":"C2","scenario":null},{"value":"0,00E+00","module":"C3","scenario":null},{"value":"1,77E-02","module":"C4","scenario":"S1"},{"value":"1,77E-02","module":"C4","scenario":"S2"},{"value":"1,32E-02","module":"D","scenario":null},{"value":"-6,21E-02","module":"A1A3","scenario":null}]},{"parameter":"GWP-luluc","unit":"kg CO2-eq","values":[{"value":"5,68E-02","module":"A1","scenario":null},{"value":"4,20E-04","module":"A2","scenario":null},{"value":"1,42E-04","module":"A3","scenario":null},{"value":"2,16E-04","module":"A4","scenario":null},{"value":"3,16E-05","module":"A5","scenario":null},{"value":"3,49E-06","module":"C1","scenario":null},{"value":"6,17E-05","module":"C2","scenario":null},{"value":"0,00E+00","module":"C3","scenario":null},{"value":"2,73E-04","module":"C4","scenario":"S1"},{"value":"4,11E-05","module":"C4","scenario":"S2"},{"value":"-3,58E-04","module":"D","scenario":null},{"value":"5,73E-02","module":"A1A3","scenario":null}]},{"parameter":"ODP","unit":"kg CFC11-eq","values":[{"value":"1,37E-08","module":"A1","scenario":null},{"value":"2,51E-17","module":"A2","scenario":null},{"value":"6,44E-11","module":"A3","scenario":null},{"value":"3,31E-18","module":"A4","scenario":null},{"value":"8,44E-11","module":"A5","scenario":null},{"value":"5,18E-20","module":"C1","scenario":null},{"value":"9,15E-19","module":"C2","scenario":null},{"value":"0,00E+00","module":"C3","scenario":null},{"value":"2,06E-15","module":"C4","scenario":"S1"},{"value":"1,15E-16","module":"C4","scenario":"S2"},{"value":"-7,82E-10","module":"D","scenario":null},{"value":"1,37E-08","module":"A1A3","scenario":null}]},{"parameter":"AP","unit":"mol H+-eq","values":[{"value":"6,17E-03","module":"A1","scenario":null},{"value":"1,28E-03","module":"A2","scenario":null},{"value":"1,68E-03","module":"A3","scenario":null},{"value":"1,04E-04","module":"A4","scenario":null},{"value":"1,91E-05","module":"A5","scenario":null},{"value":"2,16E-06","module":"C1","scenario":null},{"value":"2,13E-05","module":"C2","scenario":null},{"value":"0,00E+00","module":"C3","scenario":null},{"value":"4,36E-04","module":"C4","scenario":"S1"},{"value":"1,53E-04","module":"C4","scenario":"S2"},{"value":"-7,19E-04","module":"D","scenario":null},{"value":"9,14E-03","module":"A1A3","scenario":null}]},{"parameter":"POCP","unit":"kg NMVOC-eq","values":[{"value":"5,28E-03","module":"A1","scenario":null},{"value":"1,29E-03","module":"A2","scenario":null},{"value":"1,60E-03","module":"A3","scenario":null},{"value":"9,69E-05","module":"A4","scenario":null},{"value":"6,38E-04","module":"A5","scenario":null},{"value":"2,82E-06","module":"C1","scenario":null},{"value":"1,89E-05","module":"C2","scenario":null},{"value":"0,00E+00","module":"C3","scenario":null},{"value":"4,02E-04","module":"C4","scenario":"S1"},{"value":"1,11E-04","module":"C4","scenario":"S2"},{"value":"-5,40E-04","module":"D","scenario":null},{"value":"8,18E-03","module":"A1A3","scenario":null}]},{"parameter":"ADPE","unit":"kg Sb-eq","values":[{"value":"1,45E-05","module":"A1","scenario":null},{"value":"5,03E-09","module":"A2","scenario":null},{"value":"3,46E-07","module":"A3","scenario":null},{"value":"1,94E-09","module":"A4","scenario":null},{"value":"5,81E-07","module":"A5","scenario":null},{"value":"3,09E-11","module":"C1","scenario":null},{"value":"5,46E-10","module":"C2","scenario":null},{"value":"0,00E+00","module":"C3","scenario":null},{"value":"2,96E-08","module":"C4","scenario":"S1"},{"value":"3,42E-09","module":"C4","scenario":"S2"},{"value":"-2,00E-07","module":"D","scenario":null},{"value":"1,48E-05","module":"A1A3","scenario":null}]},{"parameter":"ADPF","unit":"MJ","values":[{"value":"5,44E+01","module":"A1","scenario":null},{"value":"1,23E+00","module":"A2","scenario":null},{"value":"1,47E+01","module":"A3","scenario":null},{"value":"3,69E-01","module":"A4","scenario":null},{"value":"4,83E-02","module":"A5","scenario":null},{"value":"5,74E-03","module":"C1","scenario":null},{"value":"1,01E-01","module":"C2","scenario":null},{"value":"0,00E+00","module":"C3","scenario":null},{"value":"2,52E+00","module":"C4","scenario":"S1"},{"value":"7,26E-01","module":"C4","scenario":"S2"},{"value":"-8,28E+00","module":"D","scenario":null},{"value":"7,04E+01","module":"A1A3","scenario":null}]},{"parameter":"WDP","unit":"m3 world-eq. Deprived","values":[{"value":"1,50E+00","module":"A1","scenario":null},{"value":"6,87E-04","module":"A2","scenario":null},{"value":"1,50E-02","module":"A3","scenario":null},{"value":"2,40E-04","module":"A4","scenario":null},{"value":"6,62E-03","module":"A5","scenario":null},{"value":"3,86E-06","module":"C1","scenario":null},{"value":"6,81E-05","module":"C2","scenario":null},{"value":"0,00E+00","module":"C3","scenario":null},{"value":"1,41E-01","module":"C4","scenario":"S1"},{"value":"-5,68E-04","module":"C4","scenario":"S2"},{"value":"-7,34E-02","module":"D","scenario":null},{"value":"1,52E+00","module":"A1A3","scenario":null}]},{"parameter":"EP-freshwater","unit":"kg P-eq","values":[{"value":"1,01E-04","module":"A1","scenario":null},{"value":"1,69E-07","module":"A2","scenario":null},{"value":"1,14E-06","module":"A3","scenario":null},{"value":"8,12E-08","module":"A4","scenario":null},{"value":"2,65E-07","module":"A5","scenario":null},{"value":"1,31E-09","module":"C1","scenario":null},{"value":"2,31E-08","module":"C2","scenario":null},{"value":"0,00E+00","module":"C3","scenario":null},{"value":"3,45E-07","module":"C4","scenario":"S1"},{"value":"9,26E-06","module":"C4","scenario":"S2"},{"value":"-2,53E-06","module":"D","scenario":null},{"value":"1,02E-04","module":"A1A3","scenario":null}]},{"parameter":"EP-marine","unit":"kg N-eq","values":[{"value":"1,37E-03","module":"A1","scenario":null},{"value":"4,88E-04","module":"A2","scenario":null},{"value":"4,34E-04","module":"A3","scenario":null},{"value":"4,36E-05","module":"A4","scenario":null},{"value":"4,50E-06","module":"A5","scenario":null},{"value":"1,00E-06","module":"C1","scenario":null},{"value":"9,35E-06","module":"C2","scenario":null},{"value":"0,00E+00","module":"C3","scenario":null},{"value":"1,42E-04","module":"C4","scenario":"S1"},{"value":"3,40E-05","module":"C4","scenario":"S2"},{"value":"-1,89E-04","module":"D","scenario":null},{"value":"2,29E-03","module":"A1A3","scenario":null}]},{"parameter":"EP-terrestrial","unit":"mol N-eq.","values":[{"value":"1,35E-02","module":"A1","scenario":null},{"value":"5,36E-03","module":"A2","scenario":null},{"value":"4,71E-03","module":"A3","scenario":null},{"value":"4,86E-04","module":"A4","scenario":null},{"value":"5,85E-05","module":"A5","scenario":null},{"value":"1,11E-05","module":"C1","scenario":null},{"value":"1,05E-04","module":"C2","scenario":null},{"value":"0,00E+00","module":"C3","scenario":null},{"value":"1,79E-03","module":"C4","scenario":"S1"},{"value":"3,73E-04","module":"C4","scenario":"S2"},{"value":"-2,01E-03","module":"D","scenario":null},{"value":"2,36E-02","module":"A1A3","scenario":null}]}],"additional_environmental_impact":[{"parameter":"PM","unit":"Disease incidence","values":[{"value":null,"module":"A1","scenario":null},{"value":null,"module":"A2","scenario":null},{"value":null,"module":"A3","scenario":null},{"value":null,"module":"A4","scenario":null},{"value":null,"module":"A5","scenario":null},{"value":null,"module":"C1","scenario":null},{"value":null,"module":"C2","scenario":null},{"value":null,"module":"C3","scenario":null},{"value":null,"module":"C4","scenario":"S1"},{"value":null,"module":"C4","scenario":"S2"},{"value":null,"module":"D","scenario":null}]},{"parameter":"ETP-fw","unit":"CTUe","values":[{"value":null,"module":"A1","scenario":null},{"value":null,"module":"A2","scenario":null},{"value":null,"module":"A3","scenario":null},{"value":null,"module":"A4","scenario":null},{"value":null,"module":"A5","scenario":null},{"value":null,"module":"C1","scenario":null},{"value":null,"module":"C2","scenario":null},{"value":null,"module":"C3","scenario":null},{"value":null,"module":"C4","scenario":"S1"},{"value":null,"module":"C4","scenario":"S2"},{"value":null,"module":"D","scenario":null}]},{"parameter":"HTP-c","unit":"CTUh","values":[{"value":null,"module":"A1","scenario":null},{"value":null,"module":"A2","scenario":null},{"value":null,"module":"A3","scenario":null},{"value":null,"module":"A4","scenario":null},{"value":null,"module":"A5","scenario":null},{"value":null,"module":"C1","scenario":null},{"value":null,"module":"C2","scenario":null},{"value":null,"module":"C3","scenario":null},{"value":null,"module":"C4","scenario":"S1"},{"value":null,"module":"C4","scenario":"S2"},{"value":null,"module":"D","scenario":null}]},{"parameter":"HTP-nc","unit":"CTUh","values":[{"value":null,"module":"A1","scenario":null},{"value":null,"module":"A2","scenario":null},{"value":null,"module":"A3","scenario":null},{"value":null,"module":"A4","scenario":null},{"value":null,"module":"A5","scenario":null},{"value":null,"module":"C1","scenario":null},{"value":null,"module":"C2","scenario":null},{"value":null,"module":"C3","scenario":null},{"value":null,"module":"C4","scenario":"S1"},{"value":null,"module":"C4","scenario":"S2"},{"value":null,"module":"D","scenario":null}]},{"parameter":"SQP","unit":"-","values":[{"value":null,"module":"A1","scenario":null},{"value":null,"module":"A2","scenario":null},{"value":null,"module":"A3","scenario":null},{"value":null,"module":"A4","scenario":null},{"value":null,"module":"A5","scenario":null},{"value":null,"module":"C1","scenario":null},{"value":null,"module":"C2","scenario":null},{"value":null,"module":"C3","scenario":null},{"value":null,"module":"C4","scenario":"S1"},{"value":null,"module":"C4","scenario":"S2"},{"value":null,"module":"D","scenario":null}]}],"resource_use":[{"parameter":"PERE","unit":"MJ","values":[{"value":"3,37E+00","module":"A1","scenario":null},{"value":"4,56E-02","module":"A2","scenario":null},{"value":"5,64E-01","module":"A3","scenario":null},{"value":"2,00E-02","module":"A4","scenario":null},{"value":"4,28E-01","module":"A5","scenario":null},{"value":"3,23E-04","module":"C1","scenario":null},{"value":"5,70E-03","module":"C2","scenario":null},{"value":"0,00E+00","module":"C3","scenario":null},{"value":"8,79E-01","module":"C4","scenario":"S1"},{"value":"5,10E-02","module":"C4","scenario":"S2"},{"value":"-2,27E+00","module":"D","scenario":null},{"value":"3,98E+00","module":"A1A3","scenario":null}]},{"parameter":"PERM","unit":"","values":[{"value":"5,05E-01","module":"A1","scenario":null},{"value":"0,00E+00","module":"A2","scenario":null},{"value":"4,40E-01","module":"A3","scenario":null},{"value":"0,00E+00","module":"A4","scenario":null},{"value":"-5,39E-01","module":"A5","scenario":null},{"value":"0,00E+00","module":"C1","scenario":null},{"value":"0,00E+00","module":"C2","scenario":null},{"value":"0,00E+00","module":"C3","scenario":null},{"value":"-3,59E-01","module":"C4","scenario":"S1"},{"value":"0,00E+00","module":"C4","scenario":"S2"},{"value":"0,00E+00","module":"D","scenario":null},{"value":"9,45E-01","module":"A1A3","scenario":null}]},{"parameter":"PERT","unit":"MJ","values":[{"value":"3,87E+00","module":"A1","scenario":null},{"value":"4,56E-02","module":"A2","scenario":null},{"value":"1,00E+00","module":"A3","scenario":null},{"value":"2,00E-02","module":"A4","scenario":null},{"value":"-1,11E-01","module":"A5","scenario":null},{"value":"3,23E-04","module":"C1","scenario":null},{"value":"5,70E-03","module":"C2","scenario":null},{"value":"0,00E+00","module":"C3","scenario":null},{"value":"5,20E-01","module":"C4","scenario":"S1"},{"value":"5,10E-02","module":"C4","scenario":"S2"},{"value":"-2,27E+00","module":"D","scenario":null},{"value":"4,92E+00","module":"A1A3","scenario":null}]},{"parameter":"PENRE","unit":"MJ","values":[{"value":"3,96E+01","module":"A1","scenario":null},{"value":"1,23E+00","module":"A2","scenario":null},{"value":"1,48E+01","module":"A3","scenario":null},{"value":"3,70E-01","module":"A4","scenario":null},{"value":"4,81E-01","module":"A5","scenario":null},{"value":"5,75E-03","module":"C1","scenario":null},{"value":"1,02E-01","module":"C2","scenario":null},{"value":"0,00E+00","module":"C3","scenario":null},{"value":"1,59E+01","module":"C4","scenario":"S1"},{"value":"7,26E-01","module":"C4","scenario":"S2"},{"value":"-8,28E+00","module":"D","scenario":null},{"value":"5,56E+01","module":"A1A3","scenario":null}]},{"parameter":"PENRM","unit":"MJ","values":[{"value":"1,49E+01","module":"A1","scenario":null},{"value":"0,00E+00","module":"A2","scenario":null},{"value":"4,35E-02","module":"A3","scenario":null},{"value":"0,00E+00","module":"A4","scenario":null},{"value":"-4,33E-01","module":"A5","scenario":null},{"value":"0,00E+00","module":"C1","scenario":null},{"value":"0,00E+00","module":"C2","scenario":null},{"value":"0,00E+00","module":"C3","scenario":null},{"value":"-1,33E+01","module":"C4","scenario":"S1"},{"value":"0,00E+00","module":"C4","scenario":"S2"},{"value":"0,00E+00","module":"D","scenario":null},{"value":"1,49E+01","module":"A1A3","scenario":null}]},{"parameter":"PENRT","unit":"MJ","values":[{"value":"5,45E+01","module":"A1","scenario":null},{"value":"1,23E+00","module":"A2","scenario":null},{"value":"1,48E+01","module":"A3","scenario":null},{"value":"3,70E-01","module":"A4","scenario":null},{"value":"4,83E-02","module":"A5","scenario":null},{"value":"5,75E-03","module":"C1","scenario":null},{"value":"1,02E-01","module":"C2","scenario":null},{"value":"0,00E+00","module":"C3","scenario":null},{"value":"2,52E+00","module":"C4","scenario":"S1"},{"value":"7,26E-01","module":"C4","scenario":"S2"},{"value":"-8,28E+00","module":"D","scenario":null},{"value":"7,05E+01","module":"A1A3","scenario":null}]},{"parameter":"SM","unit":"kg","values":[{"value":"9,38E-03","module":"A1","scenario":null},{"value":"0,00E+00","module":"A2","scenario":null},{"value":"0,00E+00","module":"A3","scenario":null},{"value":"0,00E+00","module":"A4","scenario":null},{"value":"0,00E+00","module":"A5","scenario":null},{"value":"0,00E+00","module":"C1","scenario":null},{"value":"0,00E+00","module":"C2","scenario":null},{"value":"0,00E+00","module":"C3","scenario":null},{"value":"0,00E+00","module":"C4","scenario":"S1"},{"value":"0,00E+00","module":"C4","scenario":"S2"},{"value":"7,67E-02","module":"D","scenario":null},{"value":"9,38E-03","module":"A1A3","scenario":null}]},{"parameter":"RSF","unit":"MJ","values":[{"value":"0,00E+00","module":"A1","scenario":null},{"value":"0,00E+00","module":"A2","scenario":null},{"value":"0,00E+00","module":"A3","scenario":null},{"value":"0,00E+00","module":"A4","scenario":null},{"value":"0,00E+00","module":"A5","scenario":null},{"value":"0,00E+00","module":"C1","scenario":null},{"value":"0,00E+00","module":"C2","scenario":null},{"value":"0,00E+00","module":"C3","scenario":null},{"value":"0,00E+00","module":"C4","scenario":"S1"},{"value":"0,00E+00","module":"C4","scenario":"S2"},{"value":"0,00E+00","module":"D","scenario":null},{"value":"0,00E+00","module":"A1A3","scenario":null}]},{"parameter":"NRSF","unit":"MJ","values":[{"value":"0,00E+00","module":"A1","scenario":null},{"value":"0,00E+00","module":"A2","scenario":null},{"value":"0,00E+00","module":"A3","scenario":null},{"value":"0,00E+00","module":"A4","scenario":null},{"value":"0,00E+00","module":"A5","scenario":null},{"value":"0,00E+00","module":"C1","scenario":null},{"value":"0,00E+00","module":"C2","scenario":null},{"value":"0,00E+00","module":"C3","scenario":null},{"value":"0,00E+00","module":"C4","scenario":"S1"},{"value":"0,00E+00","module":"C4","scenario":"S2"},{"value":"0,00E+00","module":"D","scenario":null},{"value":"0,00E+00","module":"A1A3","scenario":null}]},{"parameter":"FW","unit":"m3","values":[{"value":"3,60E-02","module":"A1","scenario":null},{"value":"5,40E-05","module":"A2","scenario":null},{"value":"2,75E-03","module":"A3","scenario":null},{"value":"2,32E-05","module":"A4","scenario":null},{"value":"1,69E-04","module":"A5","scenario":null},{"value":"3,74E-07","module":"C1","scenario":null},{"value":"6,60E-06","module":"C2","scenario":null},{"value":"0,00E+00","module":"C3","scenario":null},{"value":"3,60E-03","module":"C4","scenario":"S1"},{"value":"8,91E-06","module":"C4","scenario":"S2"},{"value":"-2,62E-03","module":"D","scenario":null},{"value":"3,88E-02","module":"A1A3","scenario":null}]}],"end_of_life_waste":[{"parameter":"HWD","unit":"kg","values":[{"value":"2,16E-04","module":"A1","scenario":null},{"value":"3,21E-08","module":"A2","scenario":null},{"value":"1,10E-08","module":"A3","scenario":null},{"value":"1,65E-08","module":"A4","scenario":null},{"value":"2,78E-10","module":"A5","scenario":null},{"value":"2,67E-10","module":"C1","scenario":null},{"value":"4,72E-09","module":"C2","scenario":null},{"value":"0,00E+00","module":"C3","scenario":null},{"value":"1,11E-08","module":"C4","scenario":"S1"},{"value":"2,65E-09","module":"C4","scenario":"S2"},{"value":"-3,27E-09","module":"D","scenario":null},{"value":"2,16E-04","module":"A1A3","scenario":null}]},{"parameter":"NHWD","unit":"kg","values":[{"value":"2,18E-02","module":"A1","scenario":null},{"value":"1,68E-04","module":"A2","scenario":null},{"value":"2,15E-02","module":"A3","scenario":null},{"value":"5,58E-05","module":"A4","scenario":null},{"value":"1,56E-03","module":"A5","scenario":null},{"value":"8,80E-07","module":"C1","scenario":null},{"value":"1,55E-05","module":"C2","scenario":null},{"value":"0,00E+00","module":"C3","scenario":null},{"value":"8,13E-01","module":"C4","scenario":"S1"},{"value":"1,40E+00","module":"C4","scenario":"S2"},{"value":"-3,79E-03","module":"D","scenario":null},{"value":"4,34E-02","module":"A1A3","scenario":null}]},{"parameter":"RWD","unit":"kg","values":[{"value":"7,07E-04","module":"A1","scenario":null},{"value":"3,24E-06","module":"A2","scenario":null},{"value":"2,37E-03","module":"A3","scenario":null},{"value":"4,56E-07","module":"A4","scenario":null},{"value":"5,05E-06","module":"A5","scenario":null},{"value":"7,11E-09","module":"C1","scenario":null},{"value":"1,26E-07","module":"C2","scenario":null},{"value":"0,00E+00","module":"C3","scenario":null},{"value":"8,17E-05","module":"C4","scenario":"S1"},{"value":"8,76E-06","module":"C4","scenario":"S2"},{"value":"-6,11E-04","module":"D","scenario":null},{"value":"3,09E-03","module":"A1A3","scenario":null}]}],"end_of_life_flow":[{"parameter":"CRU","unit":"kg","values":[{"value":"0,00E+00","module":"A1","scenario":null},{"value":"0,00E+00","module":"A2","scenario":null},{"value":"5,22E-02","module":"A3","scenario":null},{"value":"0,00E+00","module":"A4","scenario":null},{"value":"0,00E+00","module":"A5","scenario":null},{"value":"0,00E+00","module":"C1","scenario":null},{"value":"0,00E+00","module":"C2","scenario":null},{"value":"0,00E+00","module":"C3","scenario":null},{"value":"0,00E+00","module":"C4","scenario":"S1"},{"value":"0,00E+00","module":"C4","scenario":"S2"},{"value":"0,00E+00","module":"D","scenario":null},{"value":"5,22E-02","module":"A1A3","scenario":null}]},{"parameter":"MFR","unit":"kg","values":[{"value":"0,00E+00","module":"A1","scenario":null},{"value":"0,00E+00","module":"A2","scenario":null},{"value":"1,62E-02","module":"A3","scenario":null},{"value":"0,00E+00","module":"A4","scenario":null},{"value":"8,28E-03","module":"A5","scenario":null},{"value":"0,00E+00","module":"C1","scenario":null},{"value":"0,00E+00","module":"C2","scenario":null},{"value":"0,00E+00","module":"C3","scenario":null},{"value":"0,00E+00","module":"C4","scenario":"S1"},{"value":"0,00E+00","module":"C4","scenario":"S2"},{"value":"0,00E+00","module":"D","scenario":null},{"value":"1,62E-02","module":"A1A3","scenario":null}]},{"parameter":"MER","unit":"kg","values":[{"value":"0,00E+00","module":"A1","scenario":null},{"value":"0,00E+00","module":"A2","scenario":null},{"value":"3,20E-03","module":"A3","scenario":null},{"value":"0,00E+00","module":"A4","scenario":null},{"value":"2,65E-02","module":"A5","scenario":null},{"value":"0,00E+00","module":"C1","scenario":null},{"value":"0,00E+00","module":"C2","scenario":null},{"value":"0,00E+00","module":"C3","scenario":null},{"value":"7,00E-01","module":"C4","scenario":"S1"},{"value":"0,00E+00","module":"C4","scenario":"S2"},{"value":"0,00E+00","module":"D","scenario":null},{"value":"3,20E-03","module":"A1A3","scenario":null}]},{"parameter":"EEE","unit":"MJ","values":[{"value":"0,00E+00","module":"A1","scenario":null},{"value":"0,00E+00","module":"A2","scenario":null},{"value":"6,22E-03","module":"A3","scenario":null},{"value":"0,00E+00","module":"A4","scenario":null},{"value":"7,94E-02","module":"A5","scenario":null},{"value":"0,00E+00","module":"C1","scenario":null},{"value":"0,00E+00","module":"C2","scenario":null},{"value":"0,00E+00","module":"C3","scenario":null},{"value":"1,96E+00","module":"C4","scenario":"S1"},{"value":"0,00E+00","module":"C4","scenario":"S2"},{"value":"0,00E+00","module":"D","scenario":null},{"value":"6,22E-03","module":"A1A3","scenario":null}]},{"parameter":"EET","unit":"MJ","values":[{"value":"0,00E+00","module":"A1","scenario":null},{"value":"0,00E+00","module":"A2","scenario":null},{"value":"1,12E-02","module":"A3","scenario":null},{"value":"0,00E+00","module":"A4","scenario":null},{"value":"2,15E-01","module":"A5","scenario":null},{"value":"0,00E+00","module":"C1","scenario":null},{"value":"0,00E+00","module":"C2","scenario":null},{"value":"0,00E+00","module":"C3","scenario":null},{"value":"3,55E+00","module":"C4","scenario":"S1"},{"value":"0,00E+00","module":"C4","scenario":"S2"},{"value":"0,00E+00","module":"D","scenario":null},{"value":"1,12E-02","module":"A1A3","scenario":null}]}]}