{
    "product_name": "SERENITE  - getufteter Teppichboden",
    "epd_id": "EPD-BAL-20220237-CCA1-EN",
    "declared_unit": {
        "unit": "m2",
        "amount": 1.0
    },
    "compliance": [
        "DIN EN 15804+A2",
        "ISO 14025"
    ],
    "producer_name": "Balsan Moquette",
    "environmental_impact": [
        {
            "parameter": "GWP-total",
            "values": [
                {
                    "value": "3,91E+00",
                    "module": "A1-A3",
                    "scenario": null
                },
                {
                    "value": "1,28E-01",
                    "module": "A4",
                    "scenario": null
                },
                {
                    "value": "7,91E-01",
                    "module": "A5",
                    "scenario": null
                },
                {
                    "value": "0,00E+00",
                    "module": "B1",
                    "scenario": null
                },
                {
                    "value": "4,16E-01",
                    "module": "B2",
                    "scenario": null
                },
                {
                    "value": "0,00E+00",
                    "module": "C1",
                    "scenario": null
                },
                {
                    "value": "7,16E-03",
                    "module": "C2",
                    "scenario": null
                },
                {
                    "value": "3,79E+00",
                    "module": "C3",
                    "scenario": "S2"
                },
                {
                    "value": "3,81E+00",
                    "module": "C3",
                    "scenario": "S3"
                },
                {
                    "value": "1,48E-01",
                    "module": "C4",
                    "scenario": null
                },
                {
                    "value": "-5,74E-02",
                    "module": "D",
                    "scenario": "S0"
                },
                {
                    "value": "0,00E+00",
                    "module": "D",
                    "scenario": "S1"
                },
                {
                    "value": "-4,24E-01",
                    "module": "D",
                    "scenario": "S2"
                },
                {
                    "value": "-6,56E-02",
                    "module": "D",
                    "scenario": "S3"
                }
            ]
        },
        {
            "parameter": "GWP-fossil",
            "values": [
                {
                    "value": "4,11E+00",
                    "module": "A1-A3",
                    "scenario": null
                },
                {
                    "value": "1,26E-01",
                    "module": "A4",
                    "scenario": null
                },
                {
                    "value": "7,63E-01",
                    "module": "A5",
                    "scenario": null
                },
                {
                    "value": "0,00E+00",
                    "module": "B1",
                    "scenario": null
                },
                {
                    "value": "2,15E-01",
                    "module": "B2",
                    "scenario": null
                },
                {
                    "value": "0,00E+00",
                    "module": "C1",
                    "scenario": null
                },
                {
                    "value": "7,03E-03",
                    "module": "C2",
                    "scenario": null
                },
                {
                    "value": "3,78E+00",
                    "module": "C3",
                    "scenario": "S2"
                },
                {
                    "value": "3,81E+00",
                    "module": "C3",
                    "scenario": "S3"
                },
                {
                    "value": "1,48E-01",
                    "module": "C4",
                    "scenario": null
                },
                {
                    "value": "-5,71E-02",
                    "module": "D",
                    "scenario": "S0"
                },
                {
                    "value": "0,00E+00",
                    "module": "D",
                    "scenario": "S1"
                },
                {
                    "value": "-4,21E-01",
                    "module": "D",
                    "scenario": "S2"
                },
                {
                    "value": "-6,56E-02",
                    "module": "D",
                    "scenario": "S3"
                }
            ]
        },
        {
            "parameter": "GWP-biogenic",
            "values": [
                {
                    "value": "-2,10E-01",
                    "module": "A1-A3",
                    "scenario": null
                },
                {
                    "value": "1,62E-03",
                    "module": "A4",
                    "scenario": null
                },
                {
                    "value": "2,73E-02",
                    "module": "A5",
                    "scenario": null
                },
                {
                    "value": "0,00E+00",
                    "module": "B1",
                    "scenario": null
                },
                {
                    "value": "4,16E-03",
                    "module": "B2",
                    "scenario": null
                },
                {
                    "value": "0,00E+00",
                    "module": "C1",
                    "scenario": null
                },
                {
                    "value": "9,10E-05",
                    "module": "C2",
                    "scenario": null
                },
                {
                    "value": "4,22E-04",
                    "module": "C3",
                    "scenario": "S2"
                },
                {
                    "value": "7,46E-04",
                    "module": "C3",
                    "scenario": "S3"
                },
                {
                    "value": "1,79E-08",
                    "module": "C4",
                    "scenario": null
                },
                {
                    "value": "-2,91E-04",
                    "module": "D",
                    "scenario": "S0"
                },
                {
                    "value": "0,00E+00",
                    "module": "D",
                    "scenario": "S1"
                },
                {
                    "value": "-2,13E-03",
                    "module": "D",
                    "scenario": "S2"
                },
                {
                    "value": "1,09E-05",
                    "module": "D",
                    "scenario": "S3"
                }
            ]
        },
        {
            "parameter": "GWP-luluc",
            "values": [
                {
                    "value": "6,22E-03",
                    "module": "A1-A3",
                    "scenario": null
                },
                {
                    "value": "7,11E-04",
                    "module": "A4",
                    "scenario": null
                },
                {
                    "value": "6,33E-04",
                    "module": "A5",
                    "scenario": null
                },
                {
                    "value": "0,00E+00",
                    "module": "B1",
                    "scenario": null
                },
                {
                    "value": "1,96E-01",
                    "module": "B2",
                    "scenario": null
                },
                {
                    "value": "0,00E+00",
                    "module": "C1",
                    "scenario": null
                },
                {
                    "value": "3,98E-05",
                    "module": "C2",
                    "scenario": null
                },
                {
                    "value": "7,74E-05",
                    "module": "C3",
                    "scenario": "S2"
                },
                {
                    "value": "1,79E-04",
                    "module": "C3",
                    "scenario": "S3"
                },
                {
                    "value": "7,28E-05",
                    "module": "C4",
                    "scenario": null
                },
                {
                    "value": "-6,24E-06",
                    "module": "D",
                    "scenario": "S0"
                },
                {
                    "value": "0,00E+00",
                    "module": "D",
                    "scenario": "S1"
                },
                {
                    "value": "-4,57E-05",
                    "module": "D",
                    "scenario": "S2"
                },
                {
                    "value": "-3,26E-05",
                    "module": "D",
                    "scenario": "S3"
                }
            ]
        },
        {
            "parameter": "ODP",
            "values": [
                {
                    "value": "1,23E-08",
                    "module": "A1-A3",
                    "scenario": null
                },
                {
                    "value": "7,64E-15",
                    "module": "A4",
                    "scenario": null
                },
                {
                    "value": "1,11E-09",
                    "module": "A5",
                    "scenario": null
                },
                {
                    "value": "0,00E+00",
                    "module": "B1",
                    "scenario": null
                },
                {
                    "value": "3,41E-08",
                    "module": "B2",
                    "scenario": null
                },
                {
                    "value": "0,00E+00",
                    "module": "C1",
                    "scenario": null
                },
                {
                    "value": "4,28E-16",
                    "module": "C2",
                    "scenario": null
                },
                {
                    "value": "2,90E-13",
                    "module": "C3",
                    "scenario": "S2"
                },
                {
                    "value": "4,49E-13",
                    "module": "C3",
                    "scenario": "S3"
                },
                {
                    "value": "2,01E-13",
                    "module": "C4",
                    "scenario": null
                },
                {
                    "value": "-3,83E-13",
                    "module": "D",
                    "scenario": "S0"
                },
                {
                    "value": "0,00E+00",
                    "module": "D",
                    "scenario": "S1"
                },
                {
                    "value": "-2,80E-12",
                    "module": "D",
                    "scenario": "S2"
                },
                {
                    "value": "-1,29E-13",
                    "module": "D",
                    "scenario": "S3"
                }
            ]
        },
        {
            "parameter": "AP",
            "values": [
                {
                    "value": "1,49E-02",
                    "module": "A1-A3",
                    "scenario": null
                },
                {
                    "value": "7,59E-04",
                    "module": "A4",
                    "scenario": null
                },
                {
                    "value": "1,82E-03",
                    "module": "A5",
                    "scenario": null
                },
                {
                    "value": "0,00E+00",
                    "module": "B1",
                    "scenario": null
                },
                {
                    "value": "8,32E-04",
                    "module": "B2",
                    "scenario": null
                },
                {
                    "value": "0,00E+00",
                    "module": "C1",
                    "scenario": null
                },
                {
                    "value": "4,25E-05",
                    "module": "C2",
                    "scenario": null
                },
                {
                    "value": "4,49E-03",
                    "module": "C3",
                    "scenario": "S2"
                },
                {
                    "value": "4,62E-03",
                    "module": "C3",
                    "scenario": "S3"
                },
                {
                    "value": "4,43E-04",
                    "module": "C4",
                    "scenario": null
                },
                {
                    "value": "-7,48E-05",
                    "module": "D",
                    "scenario": "S0"
                },
                {
                    "value": "0,00E+00",
                    "module": "D",
                    "scenario": "S1"
                },
                {
                    "value": "-5,49E-04",
                    "module": "D",
                    "scenario": "S2"
                },
                {
                    "value": "-2,00E-04",
                    "module": "D",
                    "scenario": "S3"
                }
            ]
        },
        {
            "parameter": "POCP",
            "values": [
                {
                    "value": "1,28E-02",
                    "module": "A1-A3",
                    "scenario": null
                },
                {
                    "value": "7,04E-04",
                    "module": "A4",
                    "scenario": null
                },
                {
                    "value": "1,74E-03",
                    "module": "A5",
                    "scenario": null
                },
                {
                    "value": "4,18E-04",
                    "module": "B1",
                    "scenario": null
                },
                {
                    "value": "9,83E-04",
                    "module": "B2",
                    "scenario": null
                },
                {
                    "value": "0,00E+00",
                    "module": "C1",
                    "scenario": null
                },
                {
                    "value": "3,95E-05",
                    "module": "C2",
                    "scenario": null
                },
                {
                    "value": "5,78E-03",
                    "module": "C3",
                    "scenario": "S2"
                },
                {
                    "value": "5,89E-03",
                    "module": "C3",
                    "scenario": "S3"
                },
                {
                    "value": "3,15E-04",
                    "module": "C4",
                    "scenario": null
                },
                {
                    "value": "-5,69E-05",
                    "module": "D",
                    "scenario": "S0"
                },
                {
                    "value": "0,00E+00",
                    "module": "D",
                    "scenario": "S1"
                },
                {
                    "value": "-4,19E-04",
                    "module": "D",
                    "scenario": "S2"
                },
                {
                    "value": "-2,11E-04",
                    "module": "D",
                    "scenario": "S3"
                }
            ]
        },
        {
            "parameter": "ADPE",
            "values": [
                {
                    "value": "1,04E-06",
                    "module": "A1-A3",
                    "scenario": null
                },
                {
                    "value": "1,07E-08",
                    "module": "A4",
                    "scenario": null
                },
                {
                    "value": "9,55E-08",
                    "module": "A5",
                    "scenario": null
                },
                {
                    "value": "0,00E+00",
                    "module": "B1",
                    "scenario": null
                },
                {
                    "value": "2,30E-07",
                    "module": "B2",
                    "scenario": null
                },
                {
                    "value": "0,00E+00",
                    "module": "C1",
                    "scenario": null
                },
                {
                    "value": "5,97E-10",
                    "module": "C2",
                    "scenario": null
                },
                {
                    "value": "1,35E-08",
                    "module": "C3",
                    "scenario": "S2"
                },
                {
                    "value": "1,80E-08",
                    "module": "C3",
                    "scenario": "S3"
                },
                {
                    "value": "1,04E-08",
                    "module": "C4",
                    "scenario": null
                },
                {
                    "value": "-8,57E-09",
                    "module": "D",
                    "scenario": "S0"
                },
                {
                    "value": "0,00E+00",
                    "module": "D",
                    "scenario": "S1"
                },
                {
                    "value": "-6,29E-08",
                    "module": "D",
                    "scenario": "S2"
                },
                {
                    "value": "-6,98E-09",
                    "module": "D",
                    "scenario": "S3"
                }
            ]
        },
        {
            "parameter": "ADPF",
            "values": [
                {
                    "value": "6,66E+01",
                    "module": "A1-A3",
                    "scenario": null
                },
                {
                    "value": "1,70E+00",
                    "module": "A4",
                    "scenario": null
                },
                {
                    "value": "6,32E+00",
                    "module": "A5",
                    "scenario": null
                },
                {
                    "value": "0,00E+00",
                    "module": "B1",
                    "scenario": null
                },
                {
                    "value": "5,90E+00",
                    "module": "B2",
                    "scenario": null
                },
                {
                    "value": "0,00E+00",
                    "module": "C1",
                    "scenario": null
                },
                {
                    "value": "9,54E-02",
                    "module": "C2",
                    "scenario": null
                },
                {
                    "value": "1,74E+00",
                    "module": "C3",
                    "scenario": "S2"
                },
                {
                    "value": "2,18E+00",
                    "module": "C3",
                    "scenario": "S3"
                },
                {
                    "value": "2,12E+00",
                    "module": "C4",
                    "scenario": null
                },
                {
                    "value": "-9,71E-01",
                    "module": "D",
                    "scenario": "S0"
                },
                {
                    "value": "0,00E+00",
                    "module": "D",
                    "scenario": "S1"
                },
                {
                    "value": "-7,16E+00",
                    "module": "D",
                    "scenario": "S2"
                },
                {
                    "value": "-9,36E+00",
                    "module": "D",
                    "scenario": "S3"
                }
            ]
        },
        {
            "parameter": "WDP",
            "values": [
                {
                    "value": "6,10E+00",
                    "module": "A1-A3",
                    "scenario": null
                },
                {
                    "value": "1,14E-03",
                    "module": "A4",
                    "scenario": null
                },
                {
                    "value": "5,92E-01",
                    "module": "A5",
                    "scenario": null
                },
                {
                    "value": "0,00E+00",
                    "module": "B1",
                    "scenario": null
                },
                {
                    "value": "9,99E-02",
                    "module": "B2",
                    "scenario": null
                },
                {
                    "value": "0,00E+00",
                    "module": "C1",
                    "scenario": null
                },
                {
                    "value": "6,39E-05",
                    "module": "C2",
                    "scenario": null
                },
                {
                    "value": "4,29E-01",
                    "module": "C3",
                    "scenario": "S2"
                },
                {
                    "value": "4,32E-01",
                    "module": "C3",
                    "scenario": "S3"
                },
                {
                    "value": "-1,59E-03",
                    "module": "C4",
                    "scenario": null
                },
                {
                    "value": "-5,97E-03",
                    "module": "D",
                    "scenario": "S0"
                },
                {
                    "value": "0,00E+00",
                    "module": "D",
                    "scenario": "S1"
                },
                {
                    "value": "-4,37E-02",
                    "module": "D",
                    "scenario": "S2"
                },
                {
                    "value": "-8,76E-03",
                    "module": "D",
                    "scenario": "S3"
                }
            ]
        },
        {
            "parameter": "EP-freshwater",
            "values": [
                {
                    "value": "4,74E-05",
                    "module": "A1-A3",
                    "scenario": null
                },
                {
                    "value": "3,80E-07",
                    "module": "A4",
                    "scenario": null
                },
                {
                    "value": "4,33E-06",
                    "module": "A5",
                    "scenario": null
                },
                {
                    "value": "0,00E+00",
                    "module": "B1",
                    "scenario": null
                },
                {
                    "value": "5,19E-06",
                    "module": "B2",
                    "scenario": null
                },
                {
                    "value": "0,00E+00",
                    "module": "C1",
                    "scenario": null
                },
                {
                    "value": "2,13E-08",
                    "module": "C2",
                    "scenario": null
                },
                {
                    "value": "3,07E-07",
                    "module": "C3",
                    "scenario": "S2"
                },
                {
                    "value": "3,92E-07",
                    "module": "C3",
                    "scenario": "S3"
                },
                {
                    "value": "2,79E-05",
                    "module": "C4",
                    "scenario": null
                },
                {
                    "value": "-7,79E-08",
                    "module": "D",
                    "scenario": "S0"
                },
                {
                    "value": "0,00E+00",
                    "module": "D",
                    "scenario": "S1"
                },
                {
                    "value": "-5,71E-07",
                    "module": "D",
                    "scenario": "S2"
                },
                {
                    "value": "-9,33E-08",
                    "module": "D",
                    "scenario": "S3"
                }
            ]
        },
        {
            "parameter": "EP-marine",
            "values": [
                {
                    "value": "5,27E-03",
                    "module": "A1-A3",
                    "scenario": null
                },
                {
                    "value": "3,73E-04",
                    "module": "A4",
                    "scenario": null
                },
                {
                    "value": "7,14E-04",
                    "module": "A5",
                    "scenario": null
                },
                {
                    "value": "0,00E+00",
                    "module": "B1",
                    "scenario": null
                },
                {
                    "value": "1,97E-04",
                    "module": "B2",
                    "scenario": null
                },
                {
                    "value": "0,00E+00",
                    "module": "C1",
                    "scenario": null
                },
                {
                    "value": "2,09E-05",
                    "module": "C2",
                    "scenario": null
                },
                {
                    "value": "2,26E-03",
                    "module": "C3",
                    "scenario": "S2"
                },
                {
                    "value": "2,32E-03",
                    "module": "C3",
                    "scenario": "S3"
                },
                {
                    "value": "9,80E-05",
                    "module": "C4",
                    "scenario": null
                },
                {
                    "value": "-2,03E-05",
                    "module": "D",
                    "scenario": "S0"
                },
                {
                    "value": "0,00E+00",
                    "module": "D",
                    "scenario": "S1"
                },
                {
                    "value": "-1,50E-04",
                    "module": "D",
                    "scenario": "S2"
                },
                {
                    "value": "-6,80E-05",
                    "module": "D",
                    "scenario": "S3"
                }
            ]
        },
        {
            "parameter": "EP-terrestrial",
            "values": [
                {
                    "value": "4,79E-02",
                    "module": "A1-A3",
                    "scenario": null
                },
                {
                    "value": "4,12E-03",
                    "module": "A4",
                    "scenario": null
                },
                {
                    "value": "6,99E-03",
                    "module": "A5",
                    "scenario": null
                },
                {
                    "value": "0,00E+00",
                    "module": "B1",
                    "scenario": null
                },
                {
                    "value": "2,83E-03",
                    "module": "B2",
                    "scenario": null
                },
                {
                    "value": "0,00E+00",
                    "module": "C1",
                    "scenario": null
                },
                {
                    "value": "2,31E-04",
                    "module": "C2",
                    "scenario": null
                },
                {
                    "value": "2,52E-02",
                    "module": "C3",
                    "scenario": "S2"
                },
                {
                    "value": "2,59E-02",
                    "module": "C3",
                    "scenario": "S3"
                },
                {
                    "value": "1,08E-03",
                    "module": "C4",
                    "scenario": null
                },
                {
                    "value": "-2,18E-04",
                    "module": "D",
                    "scenario": "S0"
                },
                {
                    "value": "0,00E+00",
                    "module": "D",
                    "scenario": "S1"
                },
                {
                    "value": "-1,60E-03",
                    "module": "D",
                    "scenario": "S2"
                },
                {
                    "value": "-7,46E-04",
                    "module": "D",
                    "scenario": "S3"
                }
            ]
        }
    ],
    "additional_environmental_impact": [
        {
            "parameter": "PM",
            "values": [
                {
                    "value": "1,06E-07",
                    "module": "A1-A3",
                    "scenario": null
                },
                {
                    "value": "4,38E-09",
                    "module": "A4",
                    "scenario": null
                },
                {
                    "value": "1,12E-08",
                    "module": "A5",
                    "scenario": null
                },
                {
                    "value": "0,00E+00",
                    "module": "B1",
                    "scenario": null
                },
                {
                    "value": "6,84E-08",
                    "module": "B2",
                    "scenario": null
                },
                {
                    "value": "0,00E+00",
                    "module": "C1",
                    "scenario": null
                },
                {
                    "value": "2,46E-10",
                    "module": "C2",
                    "scenario": null
                },
                {
                    "value": "1,40E-08",
                    "module": "C3",
                    "scenario": "S2"
                },
                {
                    "value": "1,48E-08",
                    "module": "C3",
                    "scenario": "S3"
                },
                {
                    "value": "4,26E-09",
                    "module": "C4",
                    "scenario": null
                },
                {
                    "value": "-6,19E-10",
                    "module": "D",
                    "scenario": "S0"
                },
                {
                    "value": "0,00E+00",
                    "module": "D",
                    "scenario": "S1"
                },
                {
                    "value": "0,00E+00",
                    "module": "D",
                    "scenario": "S2"
                },
                {
                    "value": "-8,16E-09",
                    "module": "D",
                    "scenario": "S3"
                }
            ]
        },
        {
            "parameter": "ETP-fw",
            "values": [
                {
                    "value": "3,23E+01",
                    "module": "A1-A3",
                    "scenario": null
                },
                {
                    "value": "1,18E+00",
                    "module": "A4",
                    "scenario": null
                },
                {
                    "value": "3,08E+00",
                    "module": "A5",
                    "scenario": null
                },
                {
                    "value": "3,60E-03",
                    "module": "B1",
                    "scenario": null
                },
                {
                    "value": "2,69E+00",
                    "module": "B2",
                    "scenario": null
                },
                {
                    "value": "0,00E+00",
                    "module": "C1",
                    "scenario": null
                },
                {
                    "value": "6,63E-02",
                    "module": "C2",
                    "scenario": null
                },
                {
                    "value": "6,72E-01",
                    "module": "C3",
                    "scenario": "S2"
                },
                {
                    "value": "9,23E-01",
                    "module": "C3",
                    "scenario": "S3"
                },
                {
                    "value": "2,08E+00",
                    "module": "C4",
                    "scenario": null
                },
                {
                    "value": "-2,12E-01",
                    "module": "D",
                    "scenario": "S0"
                },
                {
                    "value": "0,00E+00",
                    "module": "D",
                    "scenario": "S1"
                },
                {
                    "value": "0,00E+00",
                    "module": "D",
                    "scenario": "S2"
                },
                {
                    "value": "-1,80E+00",
                    "module": "D",
                    "scenario": "S3"
                }
            ]
        },
        {
            "parameter": "HTP-c",
            "values": [
                {
                    "value": "2,21E-09",
                    "module": "A1-A3",
                    "scenario": null
                },
                {
                    "value": "2,39E-11",
                    "module": "A4",
                    "scenario": null
                },
                {
                    "value": "2,05E-10",
                    "module": "A5",
                    "scenario": null
                },
                {
                    "value": "0,00E+00",
                    "module": "B1",
                    "scenario": null
                },
                {
                    "value": "6,21E-10",
                    "module": "B2",
                    "scenario": null
                },
                {
                    "value": "0,00E+00",
                    "module": "C1",
                    "scenario": null
                },
                {
                    "value": "1,34E-12",
                    "module": "C2",
                    "scenario": null
                },
                {
                    "value": "3,81E-11",
                    "module": "C3",
                    "scenario": "S2"
                },
                {
                    "value": "4,39E-11",
                    "module": "C3",
                    "scenario": "S3"
                },
                {
                    "value": "9,32E-11",
                    "module": "C4",
                    "scenario": null
                },
                {
                    "value": "-9,78E-12",
                    "module": "D",
                    "scenario": "S0"
                },
                {
                    "value": "0,00E+00",
                    "module": "D",
                    "scenario": "S1"
                },
                {
                    "value": "0,00E+00",
                    "module": "D",
                    "scenario": "S2"
                },
                {
                    "value": "-1,91E-11",
                    "module": "D",
                    "scenario": "S3"
                }
            ]
        },
        {
            "parameter": "HTP-nc",
            "values": [
                {
                    "value": "6,63E-08",
                    "module": "A1-A3",
                    "scenario": null
                },
                {
                    "value": "1,42E-09",
                    "module": "A4",
                    "scenario": null
                },
                {
                    "value": "6,29E-09",
                    "module": "A5",
                    "scenario": null
                },
                {
                    "value": "2,60E-11",
                    "module": "B1",
                    "scenario": null
                },
                {
                    "value": "9,46E-09",
                    "module": "B2",
                    "scenario": null
                },
                {
                    "value": "0,00E+00",
                    "module": "C1",
                    "scenario": null
                },
                {
                    "value": "7,94E-11",
                    "module": "C2",
                    "scenario": null
                },
                {
                    "value": "1,96E-09",
                    "module": "C3",
                    "scenario": "S2"
                },
                {
                    "value": "2,25E-09",
                    "module": "C3",
                    "scenario": "S3"
                },
                {
                    "value": "7,82E-09",
                    "module": "C4",
                    "scenario": null
                },
                {
                    "value": "-3,76E-10",
                    "module": "D",
                    "scenario": "S0"
                },
                {
                    "value": "0,00E+00",
                    "module": "D",
                    "scenario": "S1"
                },
                {
                    "value": "0,00E+00",
                    "module": "D",
                    "scenario": "S2"
                },
                {
                    "value": "-9,62E-10",
                    "module": "D",
                    "scenario": "S3"
                }
            ]
        },
        {
            "parameter": "SQP",
            "values": [
                {
                    "value": null,
                    "module": "A1-A3",
                    "scenario": null
                },
                {
                    "value": null,
                    "module": "A4",
                    "scenario": null
                },
                {
                    "value": null,
                    "module": "A5",
                    "scenario": null
                },
                {
                    "value": null,
                    "module": "B1",
                    "scenario": null
                },
                {
                    "value": null,
                    "module": "B2",
                    "scenario": null
                },
                {
                    "value": null,
                    "module": "C1",
                    "scenario": null
                },
                {
                    "value": null,
                    "module": "C2",
                    "scenario": null
                },
                {
                    "value": null,
                    "module": "C3",
                    "scenario": "S2"
                },
                {
                    "value": null,
                    "module": "C3",
                    "scenario": "S3"
                },
                {
                    "value": null,
                    "module": "C4",
                    "scenario": null
                },
                {
                    "value": null,
                    "module": "D",
                    "scenario": "S0"
                },
                {
                    "value": null,
                    "module": "D",
                    "scenario": "S1"
                },
                {
                    "value": null,
                    "module": "D",
                    "scenario": "S2"
                },
                {
                    "value": null,
                    "module": "D",
                    "scenario": "S3"
                }
            ]
        }
    ],
    "resource_use": [
        {
            "parameter": "PERE",
            "values": [
                {
                    "value": "5,63E+01",
                    "module": "A1-A3",
                    "scenario": null
                },
                {
                    "value": "9,68E-02",
                    "module": "A4",
                    "scenario": null
                },
                {
                    "value": "5,17E+00",
                    "module": "A5",
                    "scenario": null
                },
                {
                    "value": "0,00E+00",
                    "module": "B1",
                    "scenario": null
                },
                {
                    "value": "3,69E+00",
                    "module": "B2",
                    "scenario": null
                },
                {
                    "value": "0,00E+00",
                    "module": "C1",
                    "scenario": null
                },
                {
                    "value": "5,43E-03",
                    "module": "C2",
                    "scenario": null
                },
                {
                    "value": "2,55E-01",
                    "module": "C3",
                    "scenario": "S2"
                },
                {
                    "value": "3,78E-01",
                    "module": "C3",
                    "scenario": "S3"
                },
                {
                    "value": "1,74E-01",
                    "module": "C4",
                    "scenario": null
                },
                {
                    "value": "-2,65E-01",
                    "module": "D",
                    "scenario": "S0"
                },
                {
                    "value": "0,00E+00",
                    "module": "D",
                    "scenario": "S1"
                },
                {
                    "value": "-1,94E+00",
                    "module": "D",
                    "scenario": "S2"
                },
                {
                    "value": "-7,83E-02",
                    "module": "D",
                    "scenario": "S3"
                }
            ]
        },
        {
            "parameter": "PERM",
            "values": [
                {
                    "value": "5,70E-02",
                    "module": "A1-A3",
                    "scenario": null
                },
                {
                    "value": "0,00E+00",
                    "module": "A4",
                    "scenario": null
                },
                {
                    "value": "-5,70E-02",
                    "module": "A5",
                    "scenario": null
                },
                {
                    "value": "0,00E+00",
                    "module": "B1",
                    "scenario": null
                },
                {
                    "value": "0,00E+00",
                    "module": "B2",
                    "scenario": null
                },
                {
                    "value": "0,00E+00",
                    "module": "C1",
                    "scenario": null
                },
                {
                    "value": "0,00E+00",
                    "module": "C2",
                    "scenario": null
                },
                {
                    "value": "0,00E+00",
                    "module": "C3",
                    "scenario": "S2"
                },
                {
                    "value": "0,00E+00",
                    "module": "C3",
                    "scenario": "S3"
                },
                {
                    "value": "0,00E+00",
                    "module": "C4",
                    "scenario": null
                },
                {
                    "value": "0,00E+00",
                    "module": "D",
                    "scenario": "S0"
                },
                {
                    "value": "0,00E+00",
                    "module": "D",
                    "scenario": "S1"
                },
                {
                    "value": "0,00E+00",
                    "module": "D",
                    "scenario": "S2"
                },
                {
                    "value": "0,00E+00",
                    "module": "D",
                    "scenario": "S3"
                }
            ]
        },
        {
            "parameter": "PERT",
            "values": [
                {
                    "value": "5,64E+01",
                    "module": "A1-A3",
                    "scenario": null
                },
                {
                    "value": "9,68E-02",
                    "module": "A4",
                    "scenario": null
                },
                {
                    "value": "5,11E+00",
                    "module": "A5",
                    "scenario": null
                },
                {
                    "value": "0,00E+00",
                    "module": "B1",
                    "scenario": null
                },
                {
                    "value": "3,69E+00",
                    "module": "B2",
                    "scenario": null
                },
                {
                    "value": "0,00E+00",
                    "module": "C1",
                    "scenario": null
                },
                {
                    "value": "5,43E-03",
                    "module": "C2",
                    "scenario": null
                },
                {
                    "value": "2,55E-01",
                    "module": "C3",
                    "scenario": "S2"
                },
                {
                    "value": "3,78E-01",
                    "module": "C3",
                    "scenario": "S3"
                },
                {
                    "value": "1,74E-01",
                    "module": "C4",
                    "scenario": null
                },
                {
                    "value": "-2,65E-01",
                    "module": "D",
                    "scenario": "S0"
                },
                {
                    "value": "0,00E+00",
                    "module": "D",
                    "scenario": "S1"
                },
                {
                    "value": "-1,94E+00",
                    "module": "D",
                    "scenario": "S2"
                },
                {
                    "value": "-7,83E-02",
                    "module": "D",
                    "scenario": "S3"
                }
            ]
        },
        {
            "parameter": "PENRE",
            "values": [
                {
                    "value": "5,57E+01",
                    "module": "A1-A3",
                    "scenario": null
                },
                {
                    "value": "1,71E+00",
                    "module": "A4",
                    "scenario": null
                },
                {
                    "value": "6,89E+00",
                    "module": "A5",
                    "scenario": null
                },
                {
                    "value": "0,00E+00",
                    "module": "B1",
                    "scenario": null
                },
                {
                    "value": "5,90E+00",
                    "module": "B2",
                    "scenario": null
                },
                {
                    "value": "0,00E+00",
                    "module": "C1",
                    "scenario": null
                },
                {
                    "value": "9,57E-02",
                    "module": "C2",
                    "scenario": null
                },
                {
                    "value": "1,22E+01",
                    "module": "C3",
                    "scenario": "S2"
                },
                {
                    "value": "1,26E+01",
                    "module": "C3",
                    "scenario": "S3"
                },
                {
                    "value": "2,12E+00",
                    "module": "C4",
                    "scenario": null
                },
                {
                    "value": "-9,71E-01",
                    "module": "D",
                    "scenario": "S0"
                },
                {
                    "value": "0,00E+00",
                    "module": "D",
                    "scenario": "S1"
                },
                {
                    "value": "-7,16E+00",
                    "module": "D",
                    "scenario": "S2"
                },
                {
                    "value": "-9,37E+00",
                    "module": "D",
                    "scenario": "S3"
                }
            ]
        },
        {
            "parameter": "PENRM",
            "values": [
                {
                    "value": "1,10E+01",
                    "module": "A1-A3",
                    "scenario": null
                },
                {
                    "value": "0,00E+00",
                    "module": "A4",
                    "scenario": null
                },
                {
                    "value": "-5,59E-01",
                    "module": "A5",
                    "scenario": null
                },
                {
                    "value": "0,00E+00",
                    "module": "B1",
                    "scenario": null
                },
                {
                    "value": "0,00E+00",
                    "module": "B2",
                    "scenario": null
                },
                {
                    "value": "0,00E+00",
                    "module": "C1",
                    "scenario": null
                },
                {
                    "value": "0,00E+00",
                    "module": "C2",
                    "scenario": null
                },
                {
                    "value": "-1,04E+01",
                    "module": "C3",
                    "scenario": "S2"
                },
                {
                    "value": "-1,04E+01",
                    "module": "C3",
                    "scenario": "S3"
                },
                {
                    "value": "0,00E+00",
                    "module": "C4",
                    "scenario": null
                },
                {
                    "value": "0,00E+00",
                    "module": "D",
                    "scenario": "S0"
                },
                {
                    "value": "0,00E+00",
                    "module": "D",
                    "scenario": "S1"
                },
                {
                    "value": "0,00E+00",
                    "module": "D",
                    "scenario": "S2"
                },
                {
                    "value": "0,00E+00",
                    "module": "D",
                    "scenario": "S3"
                }
            ]
        },
        {
            "parameter": "PENRT",
            "values": [
                {
                    "value": "6,67E+01",
                    "module": "A1-A3",
                    "scenario": null
                },
                {
                    "value": "1,71E+00",
                    "module": "A4",
                    "scenario": null
                },
                {
                    "value": "6,33E+00",
                    "module": "A5",
                    "scenario": null
                },
                {
                    "value": "0,00E+00",
                    "module": "B1",
                    "scenario": null
                },
                {
                    "value": "5,90E+00",
                    "module": "B2",
                    "scenario": null
                },
                {
                    "value": "0,00E+00",
                    "module": "C1",
                    "scenario": null
                },
                {
                    "value": "9,57E-02",
                    "module": "C2",
                    "scenario": null
                },
                {
                    "value": "1,74E+00",
                    "module": "C3",
                    "scenario": "S2"
                },
                {
                    "value": "2,18E+00",
                    "module": "C3",
                    "scenario": "S3"
                },
                {
                    "value": "2,12E+00",
                    "module": "C4",
                    "scenario": null
                },
                {
                    "value": "-9,71E-01",
                    "module": "D",
                    "scenario": "S0"
                },
                {
                    "value": "0,00E+00",
                    "module": "D",
                    "scenario": "S1"
                },
                {
                    "value": "-7,16E+00",
                    "module": "D",
                    "scenario": "S2"
                },
                {
                    "value": "-9,37E+00",
                    "module": "D",
                    "scenario": "S3"
                }
            ]
        },
        {
            "parameter": "SM",
            "values": [
                {
                    "value": "1,15E+00",
                    "module": "A1-A3",
                    "scenario": null
                },
                {
                    "value": "0,00E+00",
                    "module": "A4",
                    "scenario": null
                },
                {
                    "value": "1,03E-01",
                    "module": "A5",
                    "scenario": null
                },
                {
                    "value": "0,00E+00",
                    "module": "B1",
                    "scenario": null
                },
                {
                    "value": "0,00E+00",
                    "module": "B2",
                    "scenario": null
                },
                {
                    "value": "0,00E+00",
                    "module": "C1",
                    "scenario": null
                },
                {
                    "value": "0,00E+00",
                    "module": "C2",
                    "scenario": null
                },
                {
                    "value": "0,00E+00",
                    "module": "C3",
                    "scenario": "S2"
                },
                {
                    "value": "0,00E+00",
                    "module": "C3",
                    "scenario": "S3"
                },
                {
                    "value": "0,00E+00",
                    "module": "C4",
                    "scenario": null
                },
                {
                    "value": "0,00E+00",
                    "module": "D",
                    "scenario": "S0"
                },
                {
                    "value": "0,00E+00",
                    "module": "D",
                    "scenario": "S1"
                },
                {
                    "value": "0,00E+00",
                    "module": "D",
                    "scenario": "S2"
                },
                {
                    "value": "4,10E-01",
                    "module": "D",
                    "scenario": "S3"
                }
            ]
        },
        {
            "parameter": "RSF",
            "values": [
                {
                    "value": "0,00E+00",
                    "module": "A1-A3",
                    "scenario": null
                },
                {
                    "value": "0,00E+00",
                    "module": "A4",
                    "scenario": null
                },
                {
                    "value": "0,00E+00",
                    "module": "A5",
                    "scenario": null
                },
                {
                    "value": "0,00E+00",
                    "module": "B1",
                    "scenario": null
                },
                {
                    "value": "0,00E+00",
                    "module": "B2",
                    "scenario": null
                },
                {
                    "value": "0,00E+00",
                    "module": "C1",
                    "scenario": null
                },
                {
                    "value": "0,00E+00",
                    "module": "C2",
                    "scenario": null
                },
                {
                    "value": "0,00E+00",
                    "module": "C3",
                    "scenario": "S2"
                },
                {
                    "value": "0,00E+00",
                    "module": "C3",
                    "scenario": "S3"
                },
                {
                    "value": "0,00E+00",
                    "module": "C4",
                    "scenario": null
                },
                {
                    "value": "0,00E+00",
                    "module": "D",
                    "scenario": "S0"
                },
                {
                    "value": "0,00E+00",
                    "module": "D",
                    "scenario": "S1"
                },
                {
                    "value": "0,00E+00",
                    "module": "D",
                    "scenario": "S2"
                },
                {
                    "value": "0,00E+00",
                    "module": "D",
                    "scenario": "S3"
                }
            ]
        },
        {
            "parameter": "NRSF",
            "values": [
                {
                    "value": "0,00E+00",
                    "module": "A1-A3",
                    "scenario": null
                },
                {
                    "value": "0,00E+00",
                    "module": "A4",
                    "scenario": null
                },
                {
                    "value": "0,00E+00",
                    "module": "A5",
                    "scenario": null
                },
                {
                    "value": "0,00E+00",
                    "module": "B1",
                    "scenario": null
                },
                {
                    "value": "0,00E+00",
                    "module": "B2",
                    "scenario": null
                },
                {
                    "value": "0,00E+00",
                    "module": "C1",
                    "scenario": null
                },
                {
                    "value": "0,00E+00",
                    "module": "C2",
                    "scenario": null
                },
                {
                    "value": "0,00E+00",
                    "module": "C3",
                    "scenario": "S2"
                },
                {
                    "value": "0,00E+00",
                    "module": "C3",
                    "scenario": "S3"
                },
                {
                    "value": "0,00E+00",
                    "module": "C4",
                    "scenario": null
                },
                {
                    "value": "0,00E+00",
                    "module": "D",
                    "scenario": "S0"
                },
                {
                    "value": "0,00E+00",
                    "module": "D",
                    "scenario": "S1"
                },
                {
                    "value": "0,00E+00",
                    "module": "D",
                    "scenario": "S2"
                },
                {
                    "value": "0,00E+00",
                    "module": "D",
                    "scenario": "S3"
                }
            ]
        },
        {
            "parameter": "FW",
            "values": [
                {
                    "value": "1,61E-01",
                    "module": "A1-A3",
                    "scenario": null
                },
                {
                    "value": "1,09E-04",
                    "module": "A4",
                    "scenario": null
                },
                {
                    "value": "1,55E-02",
                    "module": "A5",
                    "scenario": null
                },
                {
                    "value": "0,00E+00",
                    "module": "B1",
                    "scenario": null
                },
                {
                    "value": "3,34E-03",
                    "module": "B2",
                    "scenario": null
                },
                {
                    "value": "0,00E+00",
                    "module": "C1",
                    "scenario": null
                },
                {
                    "value": "6,13E-06",
                    "module": "C2",
                    "scenario": null
                },
                {
                    "value": "1,01E-02",
                    "module": "C3",
                    "scenario": "S2"
                },
                {
                    "value": "1,03E-02",
                    "module": "C3",
                    "scenario": "S3"
                },
                {
                    "value": "2,49E-05",
                    "module": "C4",
                    "scenario": null
                },
                {
                    "value": "-2,53E-04",
                    "module": "D",
                    "scenario": "S0"
                },
                {
                    "value": "0,00E+00",
                    "module": "D",
                    "scenario": "S1"
                },
                {
                    "value": "-1,85E-03",
                    "module": "D",
                    "scenario": "S2"
                },
                {
                    "value": "-7,59E-04",
                    "module": "D",
                    "scenario": "S3"
                }
            ]
        }
    ],
    "end_of_life_waste": [
        {
            "parameter": "HWD",
            "values": [
                {
                    "value": "3,08E-03",
                    "module": "A1-A3",
                    "scenario": null
                },
                {
                    "value": "8,18E-12",
                    "module": "A4",
                    "scenario": null
                },
                {
                    "value": "2,77E-04",
                    "module": "A5",
                    "scenario": null
                },
                {
                    "value": "0,00E+00",
                    "module": "B1",
                    "scenario": null
                },
                {
                    "value": "4,19E-05",
                    "module": "B2",
                    "scenario": null
                },
                {
                    "value": "0,00E+00",
                    "module": "C1",
                    "scenario": null
                },
                {
                    "value": "4,58E-13",
                    "module": "C2",
                    "scenario": null
                },
                {
                    "value": "2,84E-10",
                    "module": "C3",
                    "scenario": "S2"
                },
                {
                    "value": "3,03E-10",
                    "module": "C3",
                    "scenario": "S3"
                },
                {
                    "value": "3,27E-10",
                    "module": "C4",
                    "scenario": null
                },
                {
                    "value": "-1,32E-10",
                    "module": "D",
                    "scenario": "S0"
                },
                {
                    "value": "0,00E+00",
                    "module": "D",
                    "scenario": "S1"
                },
                {
                    "value": "-9,75E-10",
                    "module": "D",
                    "scenario": "S2"
                },
                {
                    "value": "-1,94E-11",
                    "module": "D",
                    "scenario": "S3"
                }
            ]
        },
        {
            "parameter": "NHWD",
            "values": [
                {
                    "value": "4,18E-01",
                    "module": "A1-A3",
                    "scenario": null
                },
                {
                    "value": "2,45E-04",
                    "module": "A4",
                    "scenario": null
                },
                {
                    "value": "6,91E-02",
                    "module": "A5",
                    "scenario": null
                },
                {
                    "value": "0,00E+00",
                    "module": "B1",
                    "scenario": null
                },
                {
                    "value": "7,30E-03",
                    "module": "B2",
                    "scenario": null
                },
                {
                    "value": "0,00E+00",
                    "module": "C1",
                    "scenario": null
                },
                {
                    "value": "1,37E-05",
                    "module": "C2",
                    "scenario": null
                },
                {
                    "value": "3,48E-01",
                    "module": "C3",
                    "scenario": "S2"
                },
                {
                    "value": "3,48E-01",
                    "module": "C3",
                    "scenario": "S3"
                },
                {
                    "value": "2,10E+00",
                    "module": "C4",
                    "scenario": null
                },
                {
                    "value": "-4,89E-04",
                    "module": "D",
                    "scenario": "S0"
                },
                {
                    "value": "0,00E+00",
                    "module": "D",
                    "scenario": "S1"
                },
                {
                    "value": "-3,59E-03",
                    "module": "D",
                    "scenario": "S2"
                },
                {
                    "value": "-2,34E-04",
                    "module": "D",
                    "scenario": "S3"
                }
            ]
        },
        {
            "parameter": "RWD",
            "values": [
                {
                    "value": "1,39E-03",
                    "module": "A1-A3",
                    "scenario": null
                },
                {
                    "value": "2,10E-06",
                    "module": "A4",
                    "scenario": null
                },
                {
                    "value": "1,31E-04",
                    "module": "A5",
                    "scenario": null
                },
                {
                    "value": "0,00E+00",
                    "module": "B1",
                    "scenario": null
                },
                {
                    "value": "3,76E-04",
                    "module": "B2",
                    "scenario": null
                },
                {
                    "value": "0,00E+00",
                    "module": "C1",
                    "scenario": null
                },
                {
                    "value": "1,18E-07",
                    "module": "C2",
                    "scenario": null
                },
                {
                    "value": "5,49E-05",
                    "module": "C3",
                    "scenario": "S2"
                },
                {
                    "value": "8,65E-05",
                    "module": "C3",
                    "scenario": "S3"
                },
                {
                    "value": "2,61E-05",
                    "module": "C4",
                    "scenario": null
                },
                {
                    "value": "-7,59E-05",
                    "module": "D",
                    "scenario": "S0"
                },
                {
                    "value": "0,00E+00",
                    "module": "D",
                    "scenario": "S1"
                },
                {
                    "value": "-5,55E-04",
                    "module": "D",
                    "scenario": "S2"
                },
                {
                    "value": "-1,40E-05",
                    "module": "D",
                    "scenario": "S3"
                }
            ]
        }
    ],
    "end_of_life_flow": [
        {
            "parameter": "CRU",
            "values": [
                {
                    "value": "0,00E+00",
                    "module": "A1-A3",
                    "scenario": null
                },
                {
                    "value": "0,00E+00",
                    "module": "A4",
                    "scenario": null
                },
                {
                    "value": "0,00E+00",
                    "module": "A5",
                    "scenario": null
                },
                {
                    "value": "0,00E+00",
                    "module": "B1",
                    "scenario": null
                },
                {
                    "value": "0,00E+00",
                    "module": "B2",
                    "scenario": null
                },
                {
                    "value": "0,00E+00",
                    "module": "C1",
                    "scenario": null
                },
                {
                    "value": "0,00E+00",
                    "module": "C2",
                    "scenario": null
                },
                {
                    "value": "0,00E+00",
                    "module": "C3",
                    "scenario": "S2"
                },
                {
                    "value": "0,00E+00",
                    "module": "C3",
                    "scenario": "S3"
                },
                {
                    "value": "0,00E+00",
                    "module": "C4",
                    "scenario": null
                },
                {
                    "value": "0,00E+00",
                    "module": "D",
                    "scenario": "S0"
                },
                {
                    "value": "0,00E+00",
                    "module": "D",
                    "scenario": "S1"
                },
                {
                    "value": "0,00E+00",
                    "module": "D",
                    "scenario": "S2"
                },
                {
                    "value": "0,00E+00",
                    "module": "D",
                    "scenario": "S3"
                }
            ]
        },
        {
            "parameter": "MFR",
            "values": [
                {
                    "value": "2,39E-02",
                    "module": "A1-A3",
                    "scenario": null
                },
                {
                    "value": "0,00E+00",
                    "module": "A4",
                    "scenario": null
                },
                {
                    "value": "3,12E-02",
                    "module": "A5",
                    "scenario": null
                },
                {
                    "value": "0,00E+00",
                    "module": "B1",
                    "scenario": null
                },
                {
                    "value": "0,00E+00",
                    "module": "B2",
                    "scenario": null
                },
                {
                    "value": "0,00E+00",
                    "module": "C1",
                    "scenario": null
                },
                {
                    "value": "0,00E+00",
                    "module": "C2",
                    "scenario": null
                },
                {
                    "value": "0,00E+00",
                    "module": "C3",
                    "scenario": "S2"
                },
                {
                    "value": "4,10E-01",
                    "module": "C3",
                    "scenario": "S3"
                },
                {
                    "value": "0,00E+00",
                    "module": "C4",
                    "scenario": null
                },
                {
                    "value": "0,00E+00",
                    "module": "D",
                    "scenario": "S0"
                },
                {
                    "value": "0,00E+00",
                    "module": "D",
                    "scenario": "S1"
                },
                {
                    "value": "0,00E+00",
                    "module": "D",
                    "scenario": "S2"
                },
                {
                    "value": "0,00E+00",
                    "module": "D",
                    "scenario": "S3"
                }
            ]
        },
        {
            "parameter": "MER",
            "values": [
                {
                    "value": "0,00E+00",
                    "module": "A1-A3",
                    "scenario": null
                },
                {
                    "value": "0,00E+00",
                    "module": "A4",
                    "scenario": null
                },
                {
                    "value": "0,00E+00",
                    "module": "A5",
                    "scenario": null
                },
                {
                    "value": "0,00E+00",
                    "module": "B1",
                    "scenario": null
                },
                {
                    "value": "0,00E+00",
                    "module": "B2",
                    "scenario": null
                },
                {
                    "value": "0,00E+00",
                    "module": "C1",
                    "scenario": null
                },
                {
                    "value": "0,00E+00",
                    "module": "C2",
                    "scenario": null
                },
                {
                    "value": "0,00E+00",
                    "module": "C3",
                    "scenario": "S2"
                },
                {
                    "value": "0,00E+00",
                    "module": "C3",
                    "scenario": "S3"
                },
                {
                    "value": "0,00E+00",
                    "module": "C4",
                    "scenario": null
                },
                {
                    "value": "0,00E+00",
                    "module": "D",
                    "scenario": "S0"
                },
                {
                    "value": "0,00E+00",
                    "module": "D",
                    "scenario": "S1"
                },
                {
                    "value": "0,00E+00",
                    "module": "D",
                    "scenario": "S2"
                },
                {
                    "value": "0,00E+00",
                    "module": "D",
                    "scenario": "S3"
                }
            ]
        },
        {
            "parameter": "EEE",
            "values": [
                {
                    "value": "0,00E+00",
                    "module": "A1-A3",
                    "scenario": null
                },
                {
                    "value": "0,00E+00",
                    "module": "A4",
                    "scenario": null
                },
                {
                    "value": "6,99E-01",
                    "module": "A5",
                    "scenario": null
                },
                {
                    "value": "0,00E+00",
                    "module": "B1",
                    "scenario": null
                },
                {
                    "value": "0,00E+00",
                    "module": "B2",
                    "scenario": null
                },
                {
                    "value": "0,00E+00",
                    "module": "C1",
                    "scenario": null
                },
                {
                    "value": "0,00E+00",
                    "module": "C2",
                    "scenario": null
                },
                {
                    "value": "6,80E+00",
                    "module": "C3",
                    "scenario": "S2"
                },
                {
                    "value": "0,00E+00",
                    "module": "C3",
                    "scenario": "S3"
                },
                {
                    "value": "0,00E+00",
                    "module": "C4",
                    "scenario": null
                },
                {
                    "value": "0,00E+00",
                    "module": "D",
                    "scenario": "S0"
                },
                {
                    "value": "0,00E+00",
                    "module": "D",
                    "scenario": "S1"
                },
                {
                    "value": "0,00E+00",
                    "module": "D",
                    "scenario": "S2"
                },
                {
                    "value": "0,00E+00",
                    "module": "D",
                    "scenario": "S3"
                }
            ]
        },
        {
            "parameter": "EET",
            "values": [
                {
                    "value": "0,00E+00",
                    "module": "A1-A3",
                    "scenario": null
                },
                {
                    "value": "0,00E+00",
                    "module": "A4",
                    "scenario": null
                },
                {
                    "value": "1,26E+00",
                    "module": "A5",
                    "scenario": null
                },
                {
                    "value": "0,00E+00",
                    "module": "B1",
                    "scenario": null
                },
                {
                    "value": "0,00E+00",
                    "module": "B2",
                    "scenario": null
                },
                {
                    "value": "0,00E+00",
                    "module": "C1",
                    "scenario": null
                },
                {
                    "value": "0,00E+00",
                    "module": "C2",
                    "scenario": null
                },
                {
                    "value": "1,23E+01",
                    "module": "C3",
                    "scenario": "S2"
                },
                {
                    "value": "4,40E+01",
                    "module": "C3",
                    "scenario": "S3"
                },
                {
                    "value": "0,00E+00",
                    "module": "C4",
                    "scenario": null
                },
                {
                    "value": "0,00E+00",
                    "module": "D",
                    "scenario": "S0"
                },
                {
                    "value": "0,00E+00",
                    "module": "D",
                    "scenario": "S1"
                },
                {
                    "value": "0,00E+00",
                    "module": "D",
                    "scenario": "S2"
                },
                {
                    "value": "0,00E+00",
                    "module": "D",
                    "scenario": "S3"
                }
            ]
        }
    ]
}