{"product_name":"Stiferite GTE durchschnittlich dicke Platte","epd_id":"EPD-STF-20220327-CBC2-EN","declared_unit":{"unit":"m2","amount":1},"compliance":["DIN EN 15804+A2","ISO 14025"],"producer_name":"Stiferite","environmental_impact":[{"parameter":"GWP-total","unit":"kg CO2-eq","values":[{"value":"7,44E+00","module":"A1-A3","scenario":null},{"value":"9,78E-02","module":"A4","scenario":null},{"value":"6,11E-02","module":"C1","scenario":null},{"value":"1,62E-02","module":"C2","scenario":null},{"value":"5,77E+00","module":"C3","scenario":"S1"},{"value":"0,00E+00","module":"C3","scenario":"S2"},{"value":"0,00E+00","module":"C4","scenario":"S1"},{"value":"2,15E-01","module":"C4","scenario":"S2"},{"value":"-2,67E+00","module":"D","scenario":"S1"},{"value":"0,00E+00","module":"D","scenario":"S2"}]},{"parameter":"GWP-fossil","unit":"kg CO2-eq","values":[{"value":"7,70E+00","module":"A1-A3","scenario":null},{"value":"9,72E-02","module":"A4","scenario":null},{"value":"6,11E-02","module":"C1","scenario":null},{"value":"1,60E-02","module":"C2","scenario":null},{"value":"5,61E+00","module":"C3","scenario":"S1"},{"value":"0,00E+00","module":"C3","scenario":"S2"},{"value":"0,00E+00","module":"C4","scenario":"S1"},{"value":"4,79E-02","module":"C4","scenario":"S2"},{"value":"-2,67E+00","module":"D","scenario":"S1"},{"value":"0,00E+00","module":"D","scenario":"S2"}]},{"parameter":"GWP-biogenic","unit":"kg CO2-eq","values":[{"value":"-2,65E-01","module":"A1-A3","scenario":null},{"value":"2,23E-04","module":"A4","scenario":null},{"value":"3,60E-05","module":"C1","scenario":null},{"value":"5,20E-05","module":"C2","scenario":null},{"value":"1,62E-01","module":"C3","scenario":"S1"},{"value":"0,00E+00","module":"C3","scenario":"S2"},{"value":"0,00E+00","module":"C4","scenario":"S1"},{"value":"1,67E-01","module":"C4","scenario":"S2"},{"value":"-2,41E-03","module":"D","scenario":"S1"},{"value":"0,00E+00","module":"D","scenario":"S2"}]},{"parameter":"GWP-luluc","unit":"kg CO2-eq","values":[{"value":"3,87E-03","module":"A1-A3","scenario":null},{"value":"3,51E-04","module":"A4","scenario":null},{"value":"3,96E-06","module":"C1","scenario":null},{"value":"1,08E-04","module":"C2","scenario":null},{"value":"1,17E-05","module":"C3","scenario":"S1"},{"value":"0,00E+00","module":"C3","scenario":"S2"},{"value":"0,00E+00","module":"C4","scenario":"S1"},{"value":"7,44E-05","module":"C4","scenario":"S2"},{"value":"-1,44E-04","module":"D","scenario":"S1"},{"value":"0,00E+00","module":"D","scenario":"S2"}]},{"parameter":"ODP","unit":"kg CFC11-eq","values":[{"value":"1,09E-11","module":"A1-A3","scenario":null},{"value":"7,71E-15","module":"A4","scenario":null},{"value":"6,03E-13","module":"C1","scenario":null},{"value":"1,57E-15","module":"C2","scenario":null},{"value":"4,41E-13","module":"C3","scenario":"S1"},{"value":"0,00E+00","module":"C3","scenario":"S2"},{"value":"0,00E+00","module":"C4","scenario":"S1"},{"value":"1,02E-13","module":"C4","scenario":"S2"},{"value":"-1,96E-11","module":"D","scenario":"S1"},{"value":"0,00E+00","module":"D","scenario":"S2"}]},{"parameter":"AP","unit":"mol H+-eq","values":[{"value":"1,26E-02","module":"A1-A3","scenario":null},{"value":"1,88E-03","module":"A4","scenario":null},{"value":"8,97E-05","module":"C1","scenario":null},{"value":"5,35E-05","module":"C2","scenario":null},{"value":"3,33E-03","module":"C3","scenario":"S1"},{"value":"0,00E+00","module":"C3","scenario":"S2"},{"value":"0,00E+00","module":"C4","scenario":"S1"},{"value":"3,14E-04","module":"C4","scenario":"S2"},{"value":"-3,29E-03","module":"D","scenario":"S1"},{"value":"0,00E+00","module":"D","scenario":"S2"}]},{"parameter":"POCP","unit":"kg NMVOC-eq","values":[{"value":"1,53E-02","module":"A1-A3","scenario":null},{"value":"1,39E-03","module":"A4","scenario":null},{"value":"6,92E-05","module":"C1","scenario":null},{"value":"4,80E-05","module":"C2","scenario":null},{"value":"4,12E-03","module":"C3","scenario":"S1"},{"value":"0,00E+00","module":"C3","scenario":"S2"},{"value":"0,00E+00","module":"C4","scenario":"S1"},{"value":"3,00E-04","module":"C4","scenario":"S2"},{"value":"-2,74E-03","module":"D","scenario":"S1"},{"value":"0,00E+00","module":"D","scenario":"S2"}]},{"parameter":"ADPE","unit":"kg Sb-eq","values":[{"value":"2,10E-06","module":"A1-A3","scenario":null},{"value":"6,91E-09","module":"A4","scenario":null},{"value":"7,26E-09","module":"C1","scenario":null},{"value":"1,61E-09","module":"C2","scenario":null},{"value":"1,20E-08","module":"C3","scenario":"S1"},{"value":"0,00E+00","module":"C3","scenario":"S2"},{"value":"0,00E+00","module":"C4","scenario":"S1"},{"value":"4,55E-09","module":"C4","scenario":"S2"},{"value":"-2,68E-07","module":"D","scenario":"S1"},{"value":"0,00E+00","module":"D","scenario":"S2"}]},{"parameter":"ADPF","unit":"MJ","values":[{"value":"1,93E+02","module":"A1-A3","scenario":null},{"value":"1,23E+00","module":"A4","scenario":null},{"value":"1,29E+00","module":"C1","scenario":null},{"value":"2,10E-01","module":"C2","scenario":null},{"value":"1,52E+00","module":"C3","scenario":"S1"},{"value":"0,00E+00","module":"C3","scenario":"S2"},{"value":"0,00E+00","module":"C4","scenario":"S1"},{"value":"6,34E-01","module":"C4","scenario":"S2"},{"value":"-5,30E+01","module":"D","scenario":"S1"},{"value":"0,00E+00","module":"D","scenario":"S2"}]},{"parameter":"WDP","unit":"m3 world-eq. Deprived","values":[{"value":"1,39E+00","module":"A1-A3","scenario":null},{"value":"6,64E-04","module":"A4","scenario":null},{"value":"4,56E-03","module":"C1","scenario":null},{"value":"1,79E-04","module":"C2","scenario":null},{"value":"5,74E-01","module":"C3","scenario":"S1"},{"value":"0,00E+00","module":"C3","scenario":"S2"},{"value":"0,00E+00","module":"C4","scenario":"S1"},{"value":"4,72E-03","module":"C4","scenario":"S2"},{"value":"-1,50E-01","module":"D","scenario":"S1"},{"value":"0,00E+00","module":"D","scenario":"S2"}]},{"parameter":"EP-freshwater","unit":"kg P-eq","values":[{"value":"2,56E-05","module":"A1-A3","scenario":null},{"value":"1,96E-07","module":"A4","scenario":null},{"value":"2,74E-08","module":"C1","scenario":null},{"value":"5,71E-08","module":"C2","scenario":null},{"value":"1,21E-07","module":"C3","scenario":"S1"},{"value":"0,00E+00","module":"C3","scenario":"S2"},{"value":"0,00E+00","module":"C4","scenario":"S1"},{"value":"1,30E-06","module":"C4","scenario":"S2"},{"value":"-9,28E-07","module":"D","scenario":"S1"},{"value":"0,00E+00","module":"D","scenario":"S2"}]},{"parameter":"EP-marine","unit":"kg N-eq","values":[{"value":"3,75E-03","module":"A1-A3","scenario":null},{"value":"5,23E-04","module":"A4","scenario":null},{"value":"2,45E-05","module":"C1","scenario":null},{"value":"2,44E-05","module":"C2","scenario":null},{"value":"1,60E-03","module":"C3","scenario":"S1"},{"value":"0,00E+00","module":"C3","scenario":"S2"},{"value":"0,00E+00","module":"C4","scenario":"S1"},{"value":"9,41E-05","module":"C4","scenario":"S2"},{"value":"-9,60E-04","module":"D","scenario":"S1"},{"value":"0,00E+00","module":"D","scenario":"S2"}]},{"parameter":"EP-terrestrial","unit":"mol N-eq.","values":[{"value":"3,78E-02","module":"A1-A3","scenario":null},{"value":"5,75E-03","module":"A4","scenario":null},{"value":"2,62E-04","module":"C1","scenario":null},{"value":"2,74E-04","module":"C2","scenario":null},{"value":"1,85E-02","module":"C3","scenario":"S1"},{"value":"0,00E+00","module":"C3","scenario":"S2"},{"value":"0,00E+00","module":"C4","scenario":"S1"},{"value":"9,12E-04","module":"C4","scenario":"S2"},{"value":"-1,03E-02","module":"D","scenario":"S1"},{"value":"0,00E+00","module":"D","scenario":"S2"}]}],"additional_environmental_impact":[{"parameter":"PM","unit":"Disease incidence","values":[{"value":"1,00E-07","module":"A1-A3","scenario":null},{"value":"2,94E-08","module":"A4","scenario":null},{"value":"8,01E-10","module":"C1","scenario":null},{"value":"3,06E-10","module":"C2","scenario":null},{"value":"9,46E-09","module":"C3","scenario":"S1"},{"value":"0,00E+00","module":"C3","scenario":"S2"},{"value":"0,00E+00","module":"C4","scenario":"S1"},{"value":"3,73E-09","module":"C4","scenario":"S2"},{"value":"-2,92E-08","module":"D","scenario":"S1"},{"value":"0,00E+00","module":"D","scenario":"S2"}]},{"parameter":"ETP-fw","unit":"CTUe","values":[{"value":"7,91E+01","module":"A1-A3","scenario":null},{"value":"8,65E-01","module":"A4","scenario":null},{"value":"3,97E-01","module":"C1","scenario":null},{"value":"1,49E-01","module":"C2","scenario":null},{"value":"5,27E-01","module":"C3","scenario":"S1"},{"value":"0,00E+00","module":"C3","scenario":"S2"},{"value":"0,00E+00","module":"C4","scenario":"S1"},{"value":"9,13E+00","module":"C4","scenario":"S2"},{"value":"-1,29E+01","module":"D","scenario":"S1"},{"value":"0,00E+00","module":"D","scenario":"S2"}]},{"parameter":"HTP-c","unit":"CTUh","values":[{"value":"4,57E-09","module":"A1-A3","scenario":null},{"value":"1,70E-11","module":"A4","scenario":null},{"value":"7,30E-12","module":"C1","scenario":null},{"value":"3,07E-12","module":"C2","scenario":null},{"value":"3,91E-11","module":"C3","scenario":"S1"},{"value":"0,00E+00","module":"C3","scenario":"S2"},{"value":"0,00E+00","module":"C4","scenario":"S1"},{"value":"4,82E-11","module":"C4","scenario":"S2"},{"value":"-3,21E-10","module":"D","scenario":"S1"},{"value":"0,00E+00","module":"D","scenario":"S2"}]},{"parameter":"HTP-nc","unit":"CTUh","values":[{"value":"3,89E-07","module":"A1-A3","scenario":null},{"value":"9,49E-10","module":"A4","scenario":null},{"value":"3,71E-10","module":"C1","scenario":null},{"value":"1,88E-10","module":"C2","scenario":null},{"value":"1,46E-09","module":"C3","scenario":"S1"},{"value":"0,00E+00","module":"C3","scenario":"S2"},{"value":"0,00E+00","module":"C4","scenario":"S1"},{"value":"5,38E-09","module":"C4","scenario":"S2"},{"value":"-1,55E-08","module":"D","scenario":"S1"},{"value":"0,00E+00","module":"D","scenario":"S2"}]},{"parameter":"SQP","unit":"-","values":[{"value":"4,43E+01","module":"A1-A3","scenario":null},{"value":"2,91E-01","module":"A4","scenario":null},{"value":"1,19E-01","module":"C1","scenario":null},{"value":"8,89E-02","module":"C2","scenario":null},{"value":"3,21E-01","module":"C3","scenario":"S1"},{"value":"0,00E+00","module":"C3","scenario":"S2"},{"value":"0,00E+00","module":"C4","scenario":"S1"},{"value":"1,13E-01","module":"C4","scenario":"S2"},{"value":"-3,87E+00","module":"D","scenario":"S1"},{"value":"0,00E+00","module":"D","scenario":"S2"}]}],"resource_use":[{"parameter":"PERE","unit":"MJ","values":[{"value":"1,21E+01","module":"A1-A3","scenario":null},{"value":"4,95E-02","module":"A4","scenario":null},{"value":"1,87E-01","module":"C1","scenario":null},{"value":"1,46E-02","module":"C2","scenario":null},{"value":"2,26E+00","module":"C3","scenario":"S1"},{"value":"0,00E+00","module":"C3","scenario":"S2"},{"value":"0,00E+00","module":"C4","scenario":"S1"},{"value":"2,08E+00","module":"C4","scenario":"S2"},{"value":"-6,10E+00","module":"D","scenario":"S1"},{"value":"0,00E+00","module":"D","scenario":"S2"}]},{"parameter":"PERM","unit":"","values":[{"value":"2,11E+00","module":"A1-A3","scenario":null},{"value":null,"module":"A4","scenario":null},{"value":null,"module":"C1","scenario":null},{"value":null,"module":"C2","scenario":null},{"value":"-1,99E+00","module":"C3","scenario":"S1"},{"value":"0,00E+00","module":"C3","scenario":"S2"},{"value":"0,00E+00","module":"C4","scenario":"S1"},{"value":"-1,99E+00","module":"C4","scenario":"S2"},{"value":null,"module":"D","scenario":"S1"},{"value":"0,00E+00","module":"D","scenario":"S2"}]},{"parameter":"PERT","unit":"MJ","values":[{"value":"1,42E+01","module":"A1-A3","scenario":null},{"value":"4,95E-02","module":"A4","scenario":null},{"value":"1,87E-01","module":"C1","scenario":null},{"value":"1,46E-02","module":"C2","scenario":null},{"value":"2,68E-01","module":"C3","scenario":"S1"},{"value":"0,00E+00","module":"C3","scenario":"S2"},{"value":"0,00E+00","module":"C4","scenario":"S1"},{"value":"8,57E-02","module":"C4","scenario":"S2"},{"value":"-6,10E+00","module":"D","scenario":"S1"},{"value":"0,00E+00","module":"D","scenario":"S2"}]},{"parameter":"PENRE","unit":"MJ","values":[{"value":"1,21E+02","module":"A1-A3","scenario":null},{"value":"1,23E+00","module":"A4","scenario":null},{"value":"1,30E+00","module":"C1","scenario":null},{"value":"2,11E-01","module":"C2","scenario":null},{"value":"7,03E+01","module":"C3","scenario":"S1"},{"value":"0,00E+00","module":"C3","scenario":"S2"},{"value":"0,00E+00","module":"C4","scenario":"S1"},{"value":"6,94E+01","module":"C4","scenario":"S2"},{"value":"-5,30E+01","module":"D","scenario":"S1"},{"value":"0,00E+00","module":"D","scenario":"S2"}]},{"parameter":"PENRM","unit":"MJ","values":[{"value":"7,14E+01","module":"A1-A3","scenario":null},{"value":null,"module":"A4","scenario":null},{"value":null,"module":"C1","scenario":null},{"value":null,"module":"C2","scenario":null},{"value":"-6,88E+01","module":"C3","scenario":"S1"},{"value":"0,00E+00","module":"C3","scenario":"S2"},{"value":"0,00E+00","module":"C4","scenario":"S1"},{"value":"-6,88E+01","module":"C4","scenario":"S2"},{"value":null,"module":"D","scenario":"S1"},{"value":"0,00E+00","module":"D","scenario":"S2"}]},{"parameter":"PENRT","unit":"MJ","values":[{"value":"1,93E+02","module":"A1-A3","scenario":null},{"value":"1,23E+00","module":"A4","scenario":null},{"value":"1,30E+00","module":"C1","scenario":null},{"value":"2,11E-01","module":"C2","scenario":null},{"value":"1,52E+00","module":"C3","scenario":"S1"},{"value":"0,00E+00","module":"C3","scenario":"S2"},{"value":"0,00E+00","module":"C4","scenario":"S1"},{"value":"6,35E-01","module":"C4","scenario":"S2"},{"value":"-5,30E+01","module":"D","scenario":"S1"},{"value":"0,00E+00","module":"D","scenario":"S2"}]},{"parameter":"SM","unit":"kg","values":[{"value":"2,87E-01","module":"A1-A3","scenario":null},{"value":null,"module":"A4","scenario":null},{"value":null,"module":"C1","scenario":null},{"value":null,"module":"C2","scenario":null},{"value":null,"module":"C3","scenario":"S1"},{"value":"0,00E+00","module":"C3","scenario":"S2"},{"value":"0,00E+00","module":"C4","scenario":"S1"},{"value":null,"module":"C4","scenario":"S2"},{"value":null,"module":"D","scenario":"S1"},{"value":"0,00E+00","module":"D","scenario":"S2"}]},{"parameter":"RSF","unit":"MJ","values":[{"value":null,"module":"A1-A3","scenario":null},{"value":null,"module":"A4","scenario":null},{"value":null,"module":"C1","scenario":null},{"value":null,"module":"C2","scenario":null},{"value":null,"module":"C3","scenario":"S1"},{"value":"0,00E+00","module":"C3","scenario":"S2"},{"value":"0,00E+00","module":"C4","scenario":"S1"},{"value":null,"module":"C4","scenario":"S2"},{"value":null,"module":"D","scenario":"S1"},{"value":"0,00E+00","module":"D","scenario":"S2"}]},{"parameter":"NRSF","unit":"MJ","values":[{"value":null,"module":"A1-A3","scenario":null},{"value":null,"module":"A4","scenario":null},{"value":null,"module":"C1","scenario":null},{"value":null,"module":"C2","scenario":null},{"value":null,"module":"C3","scenario":"S1"},{"value":"0,00E+00","module":"C3","scenario":"S2"},{"value":"0,00E+00","module":"C4","scenario":"S1"},{"value":null,"module":"C4","scenario":"S2"},{"value":null,"module":"D","scenario":"S1"},{"value":"0,00E+00","module":"D","scenario":"S2"}]},{"parameter":"FW","unit":"m3","values":[{"value":"4,84E-02","module":"A1-A3","scenario":null},{"value":"5,80E-05","module":"A4","scenario":null},{"value":"2,83E-04","module":"C1","scenario":null},{"value":"1,68E-05","module":"C2","scenario":null},{"value":"1,35E-02","module":"C3","scenario":"S1"},{"value":"0,00E+00","module":"C3","scenario":"S2"},{"value":"0,00E+00","module":"C4","scenario":"S1"},{"value":"1,43E-04","module":"C4","scenario":"S2"},{"value":"-9,26E-03","module":"D","scenario":"S1"},{"value":"0,00E+00","module":"D","scenario":"S2"}]}],"end_of_life_waste":[{"parameter":"HWD","unit":"kg","values":[{"value":"7,90E-08","module":"A1-A3","scenario":null},{"value":"5,85E-12","module":"A4","scenario":null},{"value":"9,26E-11","module":"C1","scenario":null},{"value":"1,12E-12","module":"C2","scenario":null},{"value":"2,06E-10","module":"C3","scenario":"S1"},{"value":"0,00E+00","module":"C3","scenario":"S2"},{"value":"0,00E+00","module":"C4","scenario":"S1"},{"value":"4,71E-11","module":"C4","scenario":"S2"},{"value":"-5,02E-09","module":"D","scenario":"S1"},{"value":"0,00E+00","module":"D","scenario":"S2"}]},{"parameter":"NHWD","unit":"kg","values":[{"value":"2,05E-01","module":"A1-A3","scenario":null},{"value":"1,63E-04","module":"A4","scenario":null},{"value":"2,75E-04","module":"C1","scenario":null},{"value":"3,44E-05","module":"C2","scenario":null},{"value":"4,16E-02","module":"C3","scenario":"S1"},{"value":"0,00E+00","module":"C3","scenario":"S2"},{"value":"0,00E+00","module":"C4","scenario":"S1"},{"value":"2,64E+00","module":"C4","scenario":"S2"},{"value":"-1,18E-02","module":"D","scenario":"S1"},{"value":"0,00E+00","module":"D","scenario":"S2"}]},{"parameter":"RWD","unit":"kg","values":[{"value":"2,29E-03","module":"A1-A3","scenario":null},{"value":"1,90E-06","module":"A4","scenario":null},{"value":"2,15E-04","module":"C1","scenario":null},{"value":"3,91E-07","module":"C2","scenario":null},{"value":"6,46E-05","module":"C3","scenario":"S1"},{"value":"0,00E+00","module":"C3","scenario":"S2"},{"value":"0,00E+00","module":"C4","scenario":"S1"},{"value":"7,24E-06","module":"C4","scenario":"S2"},{"value":"-6,97E-03","module":"D","scenario":"S1"},{"value":"0,00E+00","module":"D","scenario":"S2"}]}],"end_of_life_flow":[{"parameter":"CRU","unit":"kg","values":[{"value":null,"module":"A1-A3","scenario":null},{"value":null,"module":"A4","scenario":null},{"value":null,"module":"C1","scenario":null},{"value":null,"module":"C2","scenario":null},{"value":null,"module":"C3","scenario":"S1"},{"value":"0,00E+00","module":"C3","scenario":"S2"},{"value":"0,00E+00","module":"C4","scenario":"S1"},{"value":null,"module":"C4","scenario":"S2"},{"value":null,"module":"D","scenario":"S1"},{"value":"0,00E+00","module":"D","scenario":"S2"}]},{"parameter":"MFR","unit":"kg","values":[{"value":null,"module":"A1-A3","scenario":null},{"value":null,"module":"A4","scenario":null},{"value":null,"module":"C1","scenario":null},{"value":null,"module":"C2","scenario":null},{"value":null,"module":"C3","scenario":"S1"},{"value":"0,00E+00","module":"C3","scenario":"S2"},{"value":"0,00E+00","module":"C4","scenario":"S1"},{"value":null,"module":"C4","scenario":"S2"},{"value":null,"module":"D","scenario":"S1"},{"value":"0,00E+00","module":"D","scenario":"S2"}]},{"parameter":"MER","unit":"kg","values":[{"value":null,"module":"A1-A3","scenario":null},{"value":null,"module":"A4","scenario":null},{"value":null,"module":"C1","scenario":null},{"value":null,"module":"C2","scenario":null},{"value":null,"module":"C3","scenario":"S1"},{"value":"0,00E+00","module":"C3","scenario":"S2"},{"value":"0,00E+00","module":"C4","scenario":"S1"},{"value":null,"module":"C4","scenario":"S2"},{"value":null,"module":"D","scenario":"S1"},{"value":"0,00E+00","module":"D","scenario":"S2"}]},{"parameter":"EEE","unit":"MJ","values":[{"value":null,"module":"A1-A3","scenario":null},{"value":null,"module":"A4","scenario":null},{"value":null,"module":"C1","scenario":null},{"value":null,"module":"C2","scenario":null},{"value":"1,75E+01","module":"C3","scenario":"S1"},{"value":"0,00E+00","module":"C3","scenario":"S2"},{"value":"0,00E+00","module":"C4","scenario":"S1"},{"value":"4,79E-02","module":"C4","scenario":"S2"},{"value":null,"module":"D","scenario":"S1"},{"value":"0,00E+00","module":"D","scenario":"S2"}]},{"parameter":"EET","unit":"MJ","values":[{"value":null,"module":"A1-A3","scenario":null},{"value":null,"module":"A4","scenario":null},{"value":null,"module":"C1","scenario":null},{"value":null,"module":"C2","scenario":null},{"value":"1,03E+01","module":"C3","scenario":"S1"},{"value":"0,00E+00","module":"C3","scenario":"S2"},{"value":"0,00E+00","module":"C4","scenario":"S1"},{"value":null,"module":"C4","scenario":"S2"},{"value":null,"module":"D","scenario":"S1"},{"value":"0,00E+00","module":"D","scenario":"S2"}]}]}