{
    "product_name": "Vinyltapeten auf Vliestr\u00e4ger",
    "epd_id": "EPD-IGI-20230434-IBG1-EN",
    "declared_unit": {
        "unit": "m2",
        "amount": 1.0
    },
    "compliance": [
        "DIN EN 15804+A2",
        "ISO 14025"
    ],
    "producer_name": "IGI - The Global Wallcoverings Association",
    "environmental_impact": [
        {
            "parameter": "GWP-total",
            "values": [
                {
                    "value": "5,10E-01",
                    "module": "A1-A3",
                    "scenario": null
                },
                {
                    "value": "4,72E-02",
                    "module": "A4",
                    "scenario": null
                },
                {
                    "value": "1,75E-02",
                    "module": "A5",
                    "scenario": null
                },
                {
                    "value": "2,66E-05",
                    "module": "C1",
                    "scenario": null
                },
                {
                    "value": "1,96E-03",
                    "module": "C2",
                    "scenario": null
                },
                {
                    "value": "3,28E-01",
                    "module": "C3",
                    "scenario": null
                },
                {
                    "value": "1,12E-03",
                    "module": "C4",
                    "scenario": null
                },
                {
                    "value": "-1,09E-01",
                    "module": "D",
                    "scenario": null
                }
            ]
        },
        {
            "parameter": "GWP-fossil",
            "values": [
                {
                    "value": "5,83E-01",
                    "module": "A1-A3",
                    "scenario": null
                },
                {
                    "value": "4,71E-02",
                    "module": "A4",
                    "scenario": null
                },
                {
                    "value": "3,58E-03",
                    "module": "A5",
                    "scenario": null
                },
                {
                    "value": "2,66E-05",
                    "module": "C1",
                    "scenario": null
                },
                {
                    "value": "1,94E-03",
                    "module": "C2",
                    "scenario": null
                },
                {
                    "value": "2,71E-01",
                    "module": "C3",
                    "scenario": null
                },
                {
                    "value": "3,53E-04",
                    "module": "C4",
                    "scenario": null
                },
                {
                    "value": "-1,09E-01",
                    "module": "D",
                    "scenario": null
                }
            ]
        },
        {
            "parameter": "GWP-biogenic",
            "values": [
                {
                    "value": "-7,22E-02",
                    "module": "A1-A3",
                    "scenario": null
                },
                {
                    "value": "0,00E+00",
                    "module": "A4",
                    "scenario": null
                },
                {
                    "value": "1,40E-02",
                    "module": "A5",
                    "scenario": null
                },
                {
                    "value": "0,00E+00",
                    "module": "C1",
                    "scenario": null
                },
                {
                    "value": "0,00E+00",
                    "module": "C2",
                    "scenario": null
                },
                {
                    "value": "5,74E-02",
                    "module": "C3",
                    "scenario": null
                },
                {
                    "value": "7,70E-04",
                    "module": "C4",
                    "scenario": null
                },
                {
                    "value": "0,00E+00",
                    "module": "D",
                    "scenario": null
                }
            ]
        },
        {
            "parameter": "GWP-luluc",
            "values": [
                {
                    "value": "-1,28E-03",
                    "module": "A1-A3",
                    "scenario": null
                },
                {
                    "value": "8,99E-05",
                    "module": "A4",
                    "scenario": null
                },
                {
                    "value": "1,09E-06",
                    "module": "A5",
                    "scenario": null
                },
                {
                    "value": "8,89E-09",
                    "module": "C1",
                    "scenario": null
                },
                {
                    "value": "1,79E-05",
                    "module": "C2",
                    "scenario": null
                },
                {
                    "value": "1,53E-05",
                    "module": "C3",
                    "scenario": null
                },
                {
                    "value": "3,15E-07",
                    "module": "C4",
                    "scenario": null
                },
                {
                    "value": "-6,83E-06",
                    "module": "D",
                    "scenario": null
                }
            ]
        },
        {
            "parameter": "ODP",
            "values": [
                {
                    "value": "1,10E-09",
                    "module": "A1-A3",
                    "scenario": null
                },
                {
                    "value": "3,72E-15",
                    "module": "A4",
                    "scenario": null
                },
                {
                    "value": "1,99E-15",
                    "module": "A5",
                    "scenario": null
                },
                {
                    "value": "1,62E-16",
                    "module": "C1",
                    "scenario": null
                },
                {
                    "value": "2,51E-16",
                    "module": "C2",
                    "scenario": null
                },
                {
                    "value": "1,60E-13",
                    "module": "C3",
                    "scenario": null
                },
                {
                    "value": "5,43E-16",
                    "module": "C4",
                    "scenario": null
                },
                {
                    "value": "-8,04E-13",
                    "module": "D",
                    "scenario": null
                }
            ]
        },
        {
            "parameter": "AP",
            "values": [
                {
                    "value": "1,54E-03",
                    "module": "A1-A3",
                    "scenario": null
                },
                {
                    "value": "2,38E-04",
                    "module": "A4",
                    "scenario": null
                },
                {
                    "value": "5,28E-06",
                    "module": "A5",
                    "scenario": null
                },
                {
                    "value": "6,73E-08",
                    "module": "C1",
                    "scenario": null
                },
                {
                    "value": "1,61E-05",
                    "module": "C2",
                    "scenario": null
                },
                {
                    "value": "8,66E-05",
                    "module": "C3",
                    "scenario": null
                },
                {
                    "value": "1,18E-06",
                    "module": "C4",
                    "scenario": null
                },
                {
                    "value": "-1,31E-04",
                    "module": "D",
                    "scenario": null
                }
            ]
        },
        {
            "parameter": "POCP",
            "values": [
                {
                    "value": "1,40E-03",
                    "module": "A1-A3",
                    "scenario": null
                },
                {
                    "value": "2,72E-04",
                    "module": "A4",
                    "scenario": null
                },
                {
                    "value": "5,05E-06",
                    "module": "A5",
                    "scenario": null
                },
                {
                    "value": "4,41E-08",
                    "module": "C1",
                    "scenario": null
                },
                {
                    "value": "1,52E-05",
                    "module": "C2",
                    "scenario": null
                },
                {
                    "value": "7,81E-05",
                    "module": "C3",
                    "scenario": null
                },
                {
                    "value": "1,17E-06",
                    "module": "C4",
                    "scenario": null
                },
                {
                    "value": "-1,08E-04",
                    "module": "D",
                    "scenario": null
                }
            ]
        },
        {
            "parameter": "ADPE",
            "values": [
                {
                    "value": "8,59E-08",
                    "module": "A1-A3",
                    "scenario": null
                },
                {
                    "value": "1,01E-09",
                    "module": "A4",
                    "scenario": null
                },
                {
                    "value": "2,53E-11",
                    "module": "A5",
                    "scenario": null
                },
                {
                    "value": "1,53E-12",
                    "module": "C1",
                    "scenario": null
                },
                {
                    "value": "1,27E-10",
                    "module": "C2",
                    "scenario": null
                },
                {
                    "value": "1,40E-09",
                    "module": "C3",
                    "scenario": null
                },
                {
                    "value": "1,01E-11",
                    "module": "C4",
                    "scenario": null
                },
                {
                    "value": "-7,41E-09",
                    "module": "D",
                    "scenario": null
                }
            ]
        },
        {
            "parameter": "ADPF",
            "values": [
                {
                    "value": "1,23E+01",
                    "module": "A1-A3",
                    "scenario": null
                },
                {
                    "value": "6,36E-01",
                    "module": "A4",
                    "scenario": null
                },
                {
                    "value": "6,72E-03",
                    "module": "A5",
                    "scenario": null
                },
                {
                    "value": "4,75E-04",
                    "module": "C1",
                    "scenario": null
                },
                {
                    "value": "2,63E-02",
                    "module": "C2",
                    "scenario": null
                },
                {
                    "value": "3,42E-01",
                    "module": "C3",
                    "scenario": null
                },
                {
                    "value": "5,05E-03",
                    "module": "C4",
                    "scenario": null
                },
                {
                    "value": "-1,97E+00",
                    "module": "D",
                    "scenario": null
                }
            ]
        },
        {
            "parameter": "WDP",
            "values": [
                {
                    "value": "2,66E-01",
                    "module": "A1-A3",
                    "scenario": null
                },
                {
                    "value": "1,75E-04",
                    "module": "A4",
                    "scenario": null
                },
                {
                    "value": "2,10E-03",
                    "module": "A5",
                    "scenario": null
                },
                {
                    "value": "8,59E-03",
                    "module": "C1",
                    "scenario": null
                },
                {
                    "value": "2,33E-05",
                    "module": "C2",
                    "scenario": null
                },
                {
                    "value": "3,72E-02",
                    "module": "C3",
                    "scenario": null
                },
                {
                    "value": "7,59E-07",
                    "module": "C4",
                    "scenario": null
                },
                {
                    "value": "-9,74E-03",
                    "module": "D",
                    "scenario": null
                }
            ]
        },
        {
            "parameter": "EP-freshwater",
            "values": [
                {
                    "value": "1,51E-05",
                    "module": "A1-A3",
                    "scenario": null
                },
                {
                    "value": "4,14E-08",
                    "module": "A4",
                    "scenario": null
                },
                {
                    "value": "2,95E-09",
                    "module": "A5",
                    "scenario": null
                },
                {
                    "value": "2,34E-09",
                    "module": "C1",
                    "scenario": null
                },
                {
                    "value": "7,06E-09",
                    "module": "C2",
                    "scenario": null
                },
                {
                    "value": "5,20E-08",
                    "module": "C3",
                    "scenario": null
                },
                {
                    "value": "5,94E-08",
                    "module": "C4",
                    "scenario": null
                },
                {
                    "value": "-1,66E-07",
                    "module": "D",
                    "scenario": null
                }
            ]
        },
        {
            "parameter": "EP-marine",
            "values": [
                {
                    "value": "4,19E-04",
                    "module": "A1-A3",
                    "scenario": null
                },
                {
                    "value": "1,06E-04",
                    "module": "A4",
                    "scenario": null
                },
                {
                    "value": "2,01E-06",
                    "module": "A5",
                    "scenario": null
                },
                {
                    "value": "2,36E-08",
                    "module": "C1",
                    "scenario": null
                },
                {
                    "value": "8,05E-06",
                    "module": "C2",
                    "scenario": null
                },
                {
                    "value": "2,87E-05",
                    "module": "C3",
                    "scenario": null
                },
                {
                    "value": "3,54E-07",
                    "module": "C4",
                    "scenario": null
                },
                {
                    "value": "-3,87E-05",
                    "module": "D",
                    "scenario": null
                }
            ]
        },
        {
            "parameter": "EP-terrestrial",
            "values": [
                {
                    "value": "4,38E-03",
                    "module": "A1-A3",
                    "scenario": null
                },
                {
                    "value": "1,16E-03",
                    "module": "A4",
                    "scenario": null
                },
                {
                    "value": "2,48E-05",
                    "module": "A5",
                    "scenario": null
                },
                {
                    "value": "1,63E-07",
                    "module": "C1",
                    "scenario": null
                },
                {
                    "value": "8,89E-05",
                    "module": "C2",
                    "scenario": null
                },
                {
                    "value": "3,84E-04",
                    "module": "C3",
                    "scenario": null
                },
                {
                    "value": "3,24E-06",
                    "module": "C4",
                    "scenario": null
                },
                {
                    "value": "-4,15E-04",
                    "module": "D",
                    "scenario": null
                }
            ]
        }
    ],
    "additional_environmental_impact": [
        {
            "parameter": "PM",
            "values": [
                {
                    "value": "2,06E-08",
                    "module": "A1-A3",
                    "scenario": null
                },
                {
                    "value": "1,10E-09",
                    "module": "A4",
                    "scenario": null
                },
                {
                    "value": "3,10E-11",
                    "module": "A5",
                    "scenario": null
                },
                {
                    "value": "1,08E-12",
                    "module": "C1",
                    "scenario": null
                },
                {
                    "value": "1,15E-10",
                    "module": "C2",
                    "scenario": null
                },
                {
                    "value": "1,18E-09",
                    "module": "C3",
                    "scenario": null
                },
                {
                    "value": "1,17E-11",
                    "module": "C4",
                    "scenario": null
                },
                {
                    "value": "-1,11E-09",
                    "module": "D",
                    "scenario": null
                }
            ]
        },
        {
            "parameter": "ETP-fw",
            "values": [
                {
                    "value": "7,74E+00",
                    "module": "A1-A3",
                    "scenario": null
                },
                {
                    "value": "4,47E-01",
                    "module": "A4",
                    "scenario": null
                },
                {
                    "value": "3,62E-03",
                    "module": "A5",
                    "scenario": null
                },
                {
                    "value": "9,77E-04",
                    "module": "C1",
                    "scenario": null
                },
                {
                    "value": "1,87E-02",
                    "module": "C2",
                    "scenario": null
                },
                {
                    "value": "1,96E-01",
                    "module": "C3",
                    "scenario": null
                },
                {
                    "value": "4,72E-03",
                    "module": "C4",
                    "scenario": null
                },
                {
                    "value": "-4,13E-01",
                    "module": "D",
                    "scenario": null
                }
            ]
        },
        {
            "parameter": "HTP-c",
            "values": [
                {
                    "value": "8,10E-10",
                    "module": "A1-A3",
                    "scenario": null
                },
                {
                    "value": "8,41E-12",
                    "module": "A4",
                    "scenario": null
                },
                {
                    "value": "1,75E-13",
                    "module": "A5",
                    "scenario": null
                },
                {
                    "value": "1,86E-14",
                    "module": "C1",
                    "scenario": null
                },
                {
                    "value": "3,85E-13",
                    "module": "C2",
                    "scenario": null
                },
                {
                    "value": "9,22E-12",
                    "module": "C3",
                    "scenario": null
                },
                {
                    "value": "2,29E-13",
                    "module": "C4",
                    "scenario": null
                },
                {
                    "value": "-2,15E-11",
                    "module": "D",
                    "scenario": null
                }
            ]
        },
        {
            "parameter": "HTP-nc",
            "values": [
                {
                    "value": "8,14E-08",
                    "module": "A1-A3",
                    "scenario": null
                },
                {
                    "value": "4,61E-10",
                    "module": "A4",
                    "scenario": null
                },
                {
                    "value": "8,43E-12",
                    "module": "A5",
                    "scenario": null
                },
                {
                    "value": "1,74E-12",
                    "module": "C1",
                    "scenario": null
                },
                {
                    "value": "2,33E-11",
                    "module": "C2",
                    "scenario": null
                },
                {
                    "value": "8,01E-10",
                    "module": "C3",
                    "scenario": null
                },
                {
                    "value": "2,06E-11",
                    "module": "C4",
                    "scenario": null
                },
                {
                    "value": "-6,77E-10",
                    "module": "D",
                    "scenario": null
                }
            ]
        },
        {
            "parameter": "SQP",
            "values": [
                {
                    "value": "4,42E+00",
                    "module": "A1-A3",
                    "scenario": null
                },
                {
                    "value": "5,63E-02",
                    "module": "A4",
                    "scenario": null
                },
                {
                    "value": "2,09E-03",
                    "module": "A5",
                    "scenario": null
                },
                {
                    "value": "7,06E-05",
                    "module": "C1",
                    "scenario": null
                },
                {
                    "value": "1,10E-02",
                    "module": "C2",
                    "scenario": null
                },
                {
                    "value": "8,09E-02",
                    "module": "C3",
                    "scenario": null
                },
                {
                    "value": "4,63E-04",
                    "module": "C4",
                    "scenario": null
                },
                {
                    "value": "-3,61E-01",
                    "module": "D",
                    "scenario": null
                }
            ]
        }
    ],
    "resource_use": [
        {
            "parameter": "PERE",
            "values": [
                {
                    "value": "1,56E+00",
                    "module": "A1-A3",
                    "scenario": null
                },
                {
                    "value": "1,15E-02",
                    "module": "A4",
                    "scenario": null
                },
                {
                    "value": "1,84E-01",
                    "module": "A5",
                    "scenario": null
                },
                {
                    "value": "9,67E-05",
                    "module": "C1",
                    "scenario": null
                },
                {
                    "value": "1,91E-03",
                    "module": "C2",
                    "scenario": null
                },
                {
                    "value": "9,12E-01",
                    "module": "C3",
                    "scenario": null
                },
                {
                    "value": "9,06E-03",
                    "module": "C4",
                    "scenario": null
                },
                {
                    "value": "-5,49E-01",
                    "module": "D",
                    "scenario": null
                }
            ]
        },
        {
            "parameter": "PERM",
            "values": [
                {
                    "value": "1,02E+00",
                    "module": "A1-A3",
                    "scenario": null
                },
                {
                    "value": "0,00E+00",
                    "module": "A4",
                    "scenario": null
                },
                {
                    "value": "-1,82E-01",
                    "module": "A5",
                    "scenario": null
                },
                {
                    "value": "0,00E+00",
                    "module": "C1",
                    "scenario": null
                },
                {
                    "value": "0,00E+00",
                    "module": "C2",
                    "scenario": null
                },
                {
                    "value": "-8,25E-01",
                    "module": "C3",
                    "scenario": null
                },
                {
                    "value": "-8,59E-03",
                    "module": "C4",
                    "scenario": null
                },
                {
                    "value": "0,00E+00",
                    "module": "D",
                    "scenario": null
                }
            ]
        },
        {
            "parameter": "PERT",
            "values": [
                {
                    "value": "2,58E+00",
                    "module": "A1-A3",
                    "scenario": null
                },
                {
                    "value": "1,15E-02",
                    "module": "A4",
                    "scenario": null
                },
                {
                    "value": "1,34E-03",
                    "module": "A5",
                    "scenario": null
                },
                {
                    "value": "9,67E-05",
                    "module": "C1",
                    "scenario": null
                },
                {
                    "value": "1,91E-03",
                    "module": "C2",
                    "scenario": null
                },
                {
                    "value": "8,68E-02",
                    "module": "C3",
                    "scenario": null
                },
                {
                    "value": "4,65E-04",
                    "module": "C4",
                    "scenario": null
                },
                {
                    "value": "-5,49E-01",
                    "module": "D",
                    "scenario": null
                }
            ]
        },
        {
            "parameter": "PENRE",
            "values": [
                {
                    "value": "9,19E+00",
                    "module": "A1-A3",
                    "scenario": null
                },
                {
                    "value": "6,38E-01",
                    "module": "A4",
                    "scenario": null
                },
                {
                    "value": "4,83E-02",
                    "module": "A5",
                    "scenario": null
                },
                {
                    "value": "4,75E-04",
                    "module": "C1",
                    "scenario": null
                },
                {
                    "value": "2,64E-02",
                    "module": "C2",
                    "scenario": null
                },
                {
                    "value": "3,31E+00",
                    "module": "C3",
                    "scenario": null
                },
                {
                    "value": "1,01E-01",
                    "module": "C4",
                    "scenario": null
                },
                {
                    "value": "-1,97E+00",
                    "module": "D",
                    "scenario": null
                }
            ]
        },
        {
            "parameter": "PENRM",
            "values": [
                {
                    "value": "3,11E+00",
                    "module": "A1-A3",
                    "scenario": null
                },
                {
                    "value": "0,00E+00",
                    "module": "A4",
                    "scenario": null
                },
                {
                    "value": "-4,16E-02",
                    "module": "A5",
                    "scenario": null
                },
                {
                    "value": "0,00E+00",
                    "module": "C1",
                    "scenario": null
                },
                {
                    "value": "0,00E+00",
                    "module": "C2",
                    "scenario": null
                },
                {
                    "value": "-2,97E+00",
                    "module": "C3",
                    "scenario": null
                },
                {
                    "value": "-9,62E-02",
                    "module": "C4",
                    "scenario": null
                },
                {
                    "value": "0,00E+00",
                    "module": "D",
                    "scenario": null
                }
            ]
        },
        {
            "parameter": "PENRT",
            "values": [
                {
                    "value": "1,23E+01",
                    "module": "A1-A3",
                    "scenario": null
                },
                {
                    "value": "6,38E-01",
                    "module": "A4",
                    "scenario": null
                },
                {
                    "value": "6,72E-03",
                    "module": "A5",
                    "scenario": null
                },
                {
                    "value": "4,75E-04",
                    "module": "C1",
                    "scenario": null
                },
                {
                    "value": "2,64E-02",
                    "module": "C2",
                    "scenario": null
                },
                {
                    "value": "3,42E-01",
                    "module": "C3",
                    "scenario": null
                },
                {
                    "value": "5,05E-03",
                    "module": "C4",
                    "scenario": null
                },
                {
                    "value": "-1,97E+00",
                    "module": "D",
                    "scenario": null
                }
            ]
        },
        {
            "parameter": "SM",
            "values": [
                {
                    "value": "3,36E-03",
                    "module": "A1-A3",
                    "scenario": null
                },
                {
                    "value": "0,00E+00",
                    "module": "A4",
                    "scenario": null
                },
                {
                    "value": "0,00E+00",
                    "module": "A5",
                    "scenario": null
                },
                {
                    "value": "0,00E+00",
                    "module": "C1",
                    "scenario": null
                },
                {
                    "value": "0,00E+00",
                    "module": "C2",
                    "scenario": null
                },
                {
                    "value": "0,00E+00",
                    "module": "C3",
                    "scenario": null
                },
                {
                    "value": "0,00E+00",
                    "module": "C4",
                    "scenario": null
                },
                {
                    "value": "0,00E+00",
                    "module": "D",
                    "scenario": null
                }
            ]
        },
        {
            "parameter": "RSF",
            "values": [
                {
                    "value": "0,00E+00",
                    "module": "A1-A3",
                    "scenario": null
                },
                {
                    "value": "0,00E+00",
                    "module": "A4",
                    "scenario": null
                },
                {
                    "value": "0,00E+00",
                    "module": "A5",
                    "scenario": null
                },
                {
                    "value": "0,00E+00",
                    "module": "C1",
                    "scenario": null
                },
                {
                    "value": "0,00E+00",
                    "module": "C2",
                    "scenario": null
                },
                {
                    "value": "0,00E+00",
                    "module": "C3",
                    "scenario": null
                },
                {
                    "value": "0,00E+00",
                    "module": "C4",
                    "scenario": null
                },
                {
                    "value": "0,00E+00",
                    "module": "D",
                    "scenario": null
                }
            ]
        },
        {
            "parameter": "NRSF",
            "values": [
                {
                    "value": "0,00E+00",
                    "module": "A1-A3",
                    "scenario": null
                },
                {
                    "value": "0,00E+00",
                    "module": "A4",
                    "scenario": null
                },
                {
                    "value": "0,00E+00",
                    "module": "A5",
                    "scenario": null
                },
                {
                    "value": "0,00E+00",
                    "module": "C1",
                    "scenario": null
                },
                {
                    "value": "0,00E+00",
                    "module": "C2",
                    "scenario": null
                },
                {
                    "value": "0,00E+00",
                    "module": "C3",
                    "scenario": null
                },
                {
                    "value": "0,00E+00",
                    "module": "C4",
                    "scenario": null
                },
                {
                    "value": "0,00E+00",
                    "module": "D",
                    "scenario": null
                }
            ]
        },
        {
            "parameter": "FW",
            "values": [
                {
                    "value": "6,83E-03",
                    "module": "A1-A3",
                    "scenario": null
                },
                {
                    "value": "1,30E-05",
                    "module": "A4",
                    "scenario": null
                },
                {
                    "value": "4,95E-05",
                    "module": "A5",
                    "scenario": null
                },
                {
                    "value": "2,00E-04",
                    "module": "C1",
                    "scenario": null
                },
                {
                    "value": "2,10E-06",
                    "module": "C2",
                    "scenario": null
                },
                {
                    "value": "9,06E-04",
                    "module": "C3",
                    "scenario": null
                },
                {
                    "value": "1,84E-07",
                    "module": "C4",
                    "scenario": null
                },
                {
                    "value": "-4,45E-04",
                    "module": "D",
                    "scenario": null
                }
            ]
        }
    ],
    "end_of_life_waste": [
        {
            "parameter": "HWD",
            "values": [
                {
                    "value": "2,41E-05",
                    "module": "A1-A3",
                    "scenario": null
                },
                {
                    "value": "1,35E-12",
                    "module": "A4",
                    "scenario": null
                },
                {
                    "value": "1,78E-13",
                    "module": "A5",
                    "scenario": null
                },
                {
                    "value": "1,35E-14",
                    "module": "C1",
                    "scenario": null
                },
                {
                    "value": "8,17E-14",
                    "module": "C2",
                    "scenario": null
                },
                {
                    "value": "2,14E-12",
                    "module": "C3",
                    "scenario": null
                },
                {
                    "value": "4,30E-13",
                    "module": "C4",
                    "scenario": null
                },
                {
                    "value": "-1,15E-10",
                    "module": "D",
                    "scenario": null
                }
            ]
        },
        {
            "parameter": "NHWD",
            "values": [
                {
                    "value": "4,57E-02",
                    "module": "A1-A3",
                    "scenario": null
                },
                {
                    "value": "6,58E-05",
                    "module": "A4",
                    "scenario": null
                },
                {
                    "value": "6,60E-04",
                    "module": "A5",
                    "scenario": null
                },
                {
                    "value": "6,08E-05",
                    "module": "C1",
                    "scenario": null
                },
                {
                    "value": "4,02E-06",
                    "module": "C2",
                    "scenario": null
                },
                {
                    "value": "8,44E-02",
                    "module": "C3",
                    "scenario": null
                },
                {
                    "value": "5,63E-03",
                    "module": "C4",
                    "scenario": null
                },
                {
                    "value": "-9,54E-04",
                    "module": "D",
                    "scenario": null
                }
            ]
        },
        {
            "parameter": "RWD",
            "values": [
                {
                    "value": "1,99E-04",
                    "module": "A1-A3",
                    "scenario": null
                },
                {
                    "value": "7,76E-07",
                    "module": "A4",
                    "scenario": null
                },
                {
                    "value": "2,73E-07",
                    "module": "A5",
                    "scenario": null
                },
                {
                    "value": "1,90E-08",
                    "module": "C1",
                    "scenario": null
                },
                {
                    "value": "4,94E-08",
                    "module": "C2",
                    "scenario": null
                },
                {
                    "value": "1,24E-05",
                    "module": "C3",
                    "scenario": null
                },
                {
                    "value": "5,95E-08",
                    "module": "C4",
                    "scenario": null
                },
                {
                    "value": "-1,46E-04",
                    "module": "D",
                    "scenario": null
                }
            ]
        }
    ],
    "end_of_life_flow": [
        {
            "parameter": "CRU",
            "values": [
                {
                    "value": "0,00E+00",
                    "module": "A1-A3",
                    "scenario": null
                },
                {
                    "value": "0,00E+00",
                    "module": "A4",
                    "scenario": null
                },
                {
                    "value": "0,00E+00",
                    "module": "A5",
                    "scenario": null
                },
                {
                    "value": "0,00E+00",
                    "module": "C1",
                    "scenario": null
                },
                {
                    "value": "0,00E+00",
                    "module": "C2",
                    "scenario": null
                },
                {
                    "value": "0,00E+00",
                    "module": "C3",
                    "scenario": null
                },
                {
                    "value": "0,00E+00",
                    "module": "C4",
                    "scenario": null
                },
                {
                    "value": "0,00E+00",
                    "module": "D",
                    "scenario": null
                }
            ]
        },
        {
            "parameter": "MFR",
            "values": [
                {
                    "value": "0,00E+00",
                    "module": "A1-A3",
                    "scenario": null
                },
                {
                    "value": "0,00E+00",
                    "module": "A4",
                    "scenario": null
                },
                {
                    "value": "0,00E+00",
                    "module": "A5",
                    "scenario": null
                },
                {
                    "value": "0,00E+00",
                    "module": "C1",
                    "scenario": null
                },
                {
                    "value": "0,00E+00",
                    "module": "C2",
                    "scenario": null
                },
                {
                    "value": "0,00E+00",
                    "module": "C3",
                    "scenario": null
                },
                {
                    "value": "0,00E+00",
                    "module": "C4",
                    "scenario": null
                },
                {
                    "value": "0,00E+00",
                    "module": "D",
                    "scenario": null
                }
            ]
        },
        {
            "parameter": "MER",
            "values": [
                {
                    "value": "2,51E-02",
                    "module": "A1-A3",
                    "scenario": null
                },
                {
                    "value": "0,00E+00",
                    "module": "A4",
                    "scenario": null
                },
                {
                    "value": "1,13E-02",
                    "module": "A5",
                    "scenario": null
                },
                {
                    "value": "0,00E+00",
                    "module": "C1",
                    "scenario": null
                },
                {
                    "value": "0,00E+00",
                    "module": "C2",
                    "scenario": null
                },
                {
                    "value": "1,78E-01",
                    "module": "C3",
                    "scenario": null
                },
                {
                    "value": "0,00E+00",
                    "module": "C4",
                    "scenario": null
                },
                {
                    "value": "0,00E+00",
                    "module": "D",
                    "scenario": null
                }
            ]
        },
        {
            "parameter": "EEE",
            "values": [
                {
                    "value": "5,47E-02",
                    "module": "A1-A3",
                    "scenario": null
                },
                {
                    "value": "0,00E+00",
                    "module": "A4",
                    "scenario": null
                },
                {
                    "value": "0,00E+00",
                    "module": "A5",
                    "scenario": null
                },
                {
                    "value": "0,00E+00",
                    "module": "C1",
                    "scenario": null
                },
                {
                    "value": "0,00E+00",
                    "module": "C2",
                    "scenario": null
                },
                {
                    "value": "0,00E+00",
                    "module": "C3",
                    "scenario": null
                },
                {
                    "value": "0,00E+00",
                    "module": "C4",
                    "scenario": null
                },
                {
                    "value": "4,84E-01",
                    "module": "D",
                    "scenario": null
                }
            ]
        },
        {
            "parameter": "EET",
            "values": [
                {
                    "value": "1,03E-01",
                    "module": "A1-A3",
                    "scenario": null
                },
                {
                    "value": "0,00E+00",
                    "module": "A4",
                    "scenario": null
                },
                {
                    "value": "0,00E+00",
                    "module": "A5",
                    "scenario": null
                },
                {
                    "value": "0,00E+00",
                    "module": "C1",
                    "scenario": null
                },
                {
                    "value": "0,00E+00",
                    "module": "C2",
                    "scenario": null
                },
                {
                    "value": "0,00E+00",
                    "module": "C3",
                    "scenario": null
                },
                {
                    "value": "0,00E+00",
                    "module": "C4",
                    "scenario": null
                },
                {
                    "value": "9,50E-01",
                    "module": "D",
                    "scenario": null
                }
            ]
        }
    ]
}