{
    "product_name": "Microsit\u00ae10",
    "epd_id": "EPD-BauMineral-168-DE",
    "declared_unit": {
        "unit": "ton",
        "amount": 1.0
    },
    "compliance": [
        "EN 15804+A2",
        "ISO 14025"
    ],
    "producer_name": "BauMineral GmbH",
    "environmental_impact": [
        {
            "parameter": "GWP-total",
            "values": [
                {
                    "value": "0,00E+00",
                    "module": "A1",
                    "scenario": "Standard Szenario"
                },
                {
                    "value": "3,48E+01",
                    "module": "A2",
                    "scenario": "Standard Szenario"
                },
                {
                    "value": "6,09E+01",
                    "module": "A3",
                    "scenario": "Standard Szenario"
                },
                {
                    "value": null,
                    "module": "C1",
                    "scenario": "Standard Szenario"
                },
                {
                    "value": null,
                    "module": "C2",
                    "scenario": "Standard Szenario"
                },
                {
                    "value": null,
                    "module": "C3",
                    "scenario": "Standard Szenario"
                },
                {
                    "value": null,
                    "module": "C4",
                    "scenario": "Standard Szenario"
                },
                {
                    "value": null,
                    "module": "D",
                    "scenario": "Standard Szenario"
                }
            ]
        },
        {
            "parameter": "GWP-fossil",
            "values": [
                {
                    "value": "0,00E+00",
                    "module": "A1",
                    "scenario": "Standard Szenario"
                },
                {
                    "value": "3,47E+01",
                    "module": "A2",
                    "scenario": "Standard Szenario"
                },
                {
                    "value": "5,93E+01",
                    "module": "A3",
                    "scenario": "Standard Szenario"
                },
                {
                    "value": null,
                    "module": "C1",
                    "scenario": "Standard Szenario"
                },
                {
                    "value": null,
                    "module": "C2",
                    "scenario": "Standard Szenario"
                },
                {
                    "value": null,
                    "module": "C3",
                    "scenario": "Standard Szenario"
                },
                {
                    "value": null,
                    "module": "C4",
                    "scenario": "Standard Szenario"
                },
                {
                    "value": null,
                    "module": "D",
                    "scenario": "Standard Szenario"
                }
            ]
        },
        {
            "parameter": "GWP-biogenic",
            "values": [
                {
                    "value": "0,00E+00",
                    "module": "A1",
                    "scenario": "Standard Szenario"
                },
                {
                    "value": "1,60E-02",
                    "module": "A2",
                    "scenario": "Standard Szenario"
                },
                {
                    "value": "1,55E+00",
                    "module": "A3",
                    "scenario": "Standard Szenario"
                },
                {
                    "value": null,
                    "module": "C1",
                    "scenario": "Standard Szenario"
                },
                {
                    "value": null,
                    "module": "C2",
                    "scenario": "Standard Szenario"
                },
                {
                    "value": null,
                    "module": "C3",
                    "scenario": "Standard Szenario"
                },
                {
                    "value": null,
                    "module": "C4",
                    "scenario": "Standard Szenario"
                },
                {
                    "value": null,
                    "module": "D",
                    "scenario": "Standard Szenario"
                }
            ]
        },
        {
            "parameter": "GWP-luluc",
            "values": [
                {
                    "value": "0,00E+00",
                    "module": "A1",
                    "scenario": "Standard Szenario"
                },
                {
                    "value": "1,27E-02",
                    "module": "A2",
                    "scenario": "Standard Szenario"
                },
                {
                    "value": "7,25E-02",
                    "module": "A3",
                    "scenario": "Standard Szenario"
                },
                {
                    "value": null,
                    "module": "C1",
                    "scenario": "Standard Szenario"
                },
                {
                    "value": null,
                    "module": "C2",
                    "scenario": "Standard Szenario"
                },
                {
                    "value": null,
                    "module": "C3",
                    "scenario": "Standard Szenario"
                },
                {
                    "value": null,
                    "module": "C4",
                    "scenario": "Standard Szenario"
                },
                {
                    "value": null,
                    "module": "D",
                    "scenario": "Standard Szenario"
                }
            ]
        },
        {
            "parameter": "ODP",
            "values": [
                {
                    "value": "0,00E+00",
                    "module": "A1",
                    "scenario": "Standard Szenario"
                },
                {
                    "value": "7,67E-06",
                    "module": "A2",
                    "scenario": "Standard Szenario"
                },
                {
                    "value": "2,42E-06",
                    "module": "A3",
                    "scenario": "Standard Szenario"
                },
                {
                    "value": null,
                    "module": "C1",
                    "scenario": "Standard Szenario"
                },
                {
                    "value": null,
                    "module": "C2",
                    "scenario": "Standard Szenario"
                },
                {
                    "value": null,
                    "module": "C3",
                    "scenario": "Standard Szenario"
                },
                {
                    "value": null,
                    "module": "C4",
                    "scenario": "Standard Szenario"
                },
                {
                    "value": null,
                    "module": "D",
                    "scenario": "Standard Szenario"
                }
            ]
        },
        {
            "parameter": "AP",
            "values": [
                {
                    "value": "0,00E+00",
                    "module": "A1",
                    "scenario": "Standard Szenario"
                },
                {
                    "value": "2,01E-01",
                    "module": "A2",
                    "scenario": "Standard Szenario"
                },
                {
                    "value": "1,64E-01",
                    "module": "A3",
                    "scenario": "Standard Szenario"
                },
                {
                    "value": null,
                    "module": "C1",
                    "scenario": "Standard Szenario"
                },
                {
                    "value": null,
                    "module": "C2",
                    "scenario": "Standard Szenario"
                },
                {
                    "value": null,
                    "module": "C3",
                    "scenario": "Standard Szenario"
                },
                {
                    "value": null,
                    "module": "C4",
                    "scenario": "Standard Szenario"
                },
                {
                    "value": null,
                    "module": "D",
                    "scenario": "Standard Szenario"
                }
            ]
        },
        {
            "parameter": "POCP",
            "values": [
                {
                    "value": "0,00E+00",
                    "module": "A1",
                    "scenario": "Standard Szenario"
                },
                {
                    "value": "2,23E-01",
                    "module": "A2",
                    "scenario": "Standard Szenario"
                },
                {
                    "value": "8,27E-02",
                    "module": "A3",
                    "scenario": "Standard Szenario"
                },
                {
                    "value": null,
                    "module": "C1",
                    "scenario": "Standard Szenario"
                },
                {
                    "value": null,
                    "module": "C2",
                    "scenario": "Standard Szenario"
                },
                {
                    "value": null,
                    "module": "C3",
                    "scenario": "Standard Szenario"
                },
                {
                    "value": null,
                    "module": "C4",
                    "scenario": "Standard Szenario"
                },
                {
                    "value": null,
                    "module": "D",
                    "scenario": "Standard Szenario"
                }
            ]
        },
        {
            "parameter": "ADPE",
            "values": [
                {
                    "value": "0,00E+00",
                    "module": "A1",
                    "scenario": "Standard Szenario"
                },
                {
                    "value": "8,80E-04",
                    "module": "A2",
                    "scenario": "Standard Szenario"
                },
                {
                    "value": "2,33E-04",
                    "module": "A3",
                    "scenario": "Standard Szenario"
                },
                {
                    "value": null,
                    "module": "C1",
                    "scenario": "Standard Szenario"
                },
                {
                    "value": null,
                    "module": "C2",
                    "scenario": "Standard Szenario"
                },
                {
                    "value": null,
                    "module": "C3",
                    "scenario": "Standard Szenario"
                },
                {
                    "value": null,
                    "module": "C4",
                    "scenario": "Standard Szenario"
                },
                {
                    "value": null,
                    "module": "D",
                    "scenario": "Standard Szenario"
                }
            ]
        },
        {
            "parameter": "ADPF",
            "values": [
                {
                    "value": "0,00E+00",
                    "module": "A1",
                    "scenario": "Standard Szenario"
                },
                {
                    "value": "5,24E+02",
                    "module": "A2",
                    "scenario": "Standard Szenario"
                },
                {
                    "value": "8,39E+02",
                    "module": "A3",
                    "scenario": "Standard Szenario"
                },
                {
                    "value": null,
                    "module": "C1",
                    "scenario": "Standard Szenario"
                },
                {
                    "value": null,
                    "module": "C2",
                    "scenario": "Standard Szenario"
                },
                {
                    "value": null,
                    "module": "C3",
                    "scenario": "Standard Szenario"
                },
                {
                    "value": null,
                    "module": "C4",
                    "scenario": "Standard Szenario"
                },
                {
                    "value": null,
                    "module": "D",
                    "scenario": "Standard Szenario"
                }
            ]
        },
        {
            "parameter": "WDP",
            "values": [
                {
                    "value": "0,00E+00",
                    "module": "A1",
                    "scenario": "Standard Szenario"
                },
                {
                    "value": "1,87E+00",
                    "module": "A2",
                    "scenario": "Standard Szenario"
                },
                {
                    "value": "6,11E+00",
                    "module": "A3",
                    "scenario": "Standard Szenario"
                },
                {
                    "value": null,
                    "module": "C1",
                    "scenario": "Standard Szenario"
                },
                {
                    "value": null,
                    "module": "C2",
                    "scenario": "Standard Szenario"
                },
                {
                    "value": null,
                    "module": "C3",
                    "scenario": "Standard Szenario"
                },
                {
                    "value": null,
                    "module": "C4",
                    "scenario": "Standard Szenario"
                },
                {
                    "value": null,
                    "module": "D",
                    "scenario": "Standard Szenario"
                }
            ]
        },
        {
            "parameter": "EP-freshwater",
            "values": [
                {
                    "value": "0,00E+00",
                    "module": "A1",
                    "scenario": "Standard Szenario"
                },
                {
                    "value": "3,50E-04",
                    "module": "A2",
                    "scenario": "Standard Szenario"
                },
                {
                    "value": "8,68E-03",
                    "module": "A3",
                    "scenario": "Standard Szenario"
                },
                {
                    "value": null,
                    "module": "C1",
                    "scenario": "Standard Szenario"
                },
                {
                    "value": null,
                    "module": "C2",
                    "scenario": "Standard Szenario"
                },
                {
                    "value": null,
                    "module": "C3",
                    "scenario": "Standard Szenario"
                },
                {
                    "value": null,
                    "module": "C4",
                    "scenario": "Standard Szenario"
                },
                {
                    "value": null,
                    "module": "D",
                    "scenario": "Standard Szenario"
                }
            ]
        },
        {
            "parameter": "EP-marine",
            "values": [
                {
                    "value": "0,00E+00",
                    "module": "A1",
                    "scenario": "Standard Szenario"
                },
                {
                    "value": "7,10E-02",
                    "module": "A2",
                    "scenario": "Standard Szenario"
                },
                {
                    "value": "2,74E-02",
                    "module": "A3",
                    "scenario": "Standard Szenario"
                },
                {
                    "value": null,
                    "module": "C1",
                    "scenario": "Standard Szenario"
                },
                {
                    "value": null,
                    "module": "C2",
                    "scenario": "Standard Szenario"
                },
                {
                    "value": null,
                    "module": "C3",
                    "scenario": "Standard Szenario"
                },
                {
                    "value": null,
                    "module": "C4",
                    "scenario": "Standard Szenario"
                },
                {
                    "value": null,
                    "module": "D",
                    "scenario": "Standard Szenario"
                }
            ]
        },
        {
            "parameter": "EP-terrestrial",
            "values": [
                {
                    "value": "0,00E+00",
                    "module": "A1",
                    "scenario": "Standard Szenario"
                },
                {
                    "value": "7,83E-01",
                    "module": "A2",
                    "scenario": "Standard Szenario"
                },
                {
                    "value": "4,25E-01",
                    "module": "A3",
                    "scenario": "Standard Szenario"
                },
                {
                    "value": null,
                    "module": "C1",
                    "scenario": "Standard Szenario"
                },
                {
                    "value": null,
                    "module": "C2",
                    "scenario": "Standard Szenario"
                },
                {
                    "value": null,
                    "module": "C3",
                    "scenario": "Standard Szenario"
                },
                {
                    "value": null,
                    "module": "C4",
                    "scenario": "Standard Szenario"
                },
                {
                    "value": null,
                    "module": "D",
                    "scenario": "Standard Szenario"
                }
            ]
        }
    ],
    "additional_environmental_impact": [
        {
            "parameter": "PM",
            "values": [
                {
                    "value": "0,00E+00",
                    "module": "A1",
                    "scenario": "Standard Szenario"
                },
                {
                    "value": "3,12E-06",
                    "module": "A2",
                    "scenario": "Standard Szenario"
                },
                {
                    "value": "7,62E-07",
                    "module": "A3",
                    "scenario": "Standard Szenario"
                },
                {
                    "value": null,
                    "module": "C1",
                    "scenario": "Standard Szenario"
                },
                {
                    "value": null,
                    "module": "C2",
                    "scenario": "Standard Szenario"
                },
                {
                    "value": null,
                    "module": "C3",
                    "scenario": "Standard Szenario"
                },
                {
                    "value": null,
                    "module": "C4",
                    "scenario": "Standard Szenario"
                },
                {
                    "value": null,
                    "module": "D",
                    "scenario": "Standard Szenario"
                }
            ]
        },
        {
            "parameter": "ETP-fw",
            "values": [
                {
                    "value": "0,00E+00",
                    "module": "A1",
                    "scenario": "Standard Szenario"
                },
                {
                    "value": "4,67E+02",
                    "module": "A2",
                    "scenario": "Standard Szenario"
                },
                {
                    "value": "5,70E+02",
                    "module": "A3",
                    "scenario": "Standard Szenario"
                },
                {
                    "value": null,
                    "module": "C1",
                    "scenario": "Standard Szenario"
                },
                {
                    "value": null,
                    "module": "C2",
                    "scenario": "Standard Szenario"
                },
                {
                    "value": null,
                    "module": "C3",
                    "scenario": "Standard Szenario"
                },
                {
                    "value": null,
                    "module": "C4",
                    "scenario": "Standard Szenario"
                },
                {
                    "value": null,
                    "module": "D",
                    "scenario": "Standard Szenario"
                }
            ]
        },
        {
            "parameter": "HTP-c",
            "values": [
                {
                    "value": "0,00E+00",
                    "module": "A1",
                    "scenario": "Standard Szenario"
                },
                {
                    "value": "1,52E-08",
                    "module": "A2",
                    "scenario": "Standard Szenario"
                },
                {
                    "value": "1,15E-08",
                    "module": "A3",
                    "scenario": "Standard Szenario"
                },
                {
                    "value": null,
                    "module": "C1",
                    "scenario": "Standard Szenario"
                },
                {
                    "value": null,
                    "module": "C2",
                    "scenario": "Standard Szenario"
                },
                {
                    "value": null,
                    "module": "C3",
                    "scenario": "Standard Szenario"
                },
                {
                    "value": null,
                    "module": "C4",
                    "scenario": "Standard Szenario"
                },
                {
                    "value": null,
                    "module": "D",
                    "scenario": "Standard Szenario"
                }
            ]
        },
        {
            "parameter": "HTP-nc",
            "values": [
                {
                    "value": "0,00E+00",
                    "module": "A1",
                    "scenario": "Standard Szenario"
                },
                {
                    "value": "5,11E-07",
                    "module": "A2",
                    "scenario": "Standard Szenario"
                },
                {
                    "value": "4,48E-07",
                    "module": "A3",
                    "scenario": "Standard Szenario"
                },
                {
                    "value": null,
                    "module": "C1",
                    "scenario": "Standard Szenario"
                },
                {
                    "value": null,
                    "module": "C2",
                    "scenario": "Standard Szenario"
                },
                {
                    "value": null,
                    "module": "C3",
                    "scenario": "Standard Szenario"
                },
                {
                    "value": null,
                    "module": "C4",
                    "scenario": "Standard Szenario"
                },
                {
                    "value": null,
                    "module": "D",
                    "scenario": "Standard Szenario"
                }
            ]
        },
        {
            "parameter": "SQP",
            "values": [
                {
                    "value": "0,00E+00",
                    "module": "A1",
                    "scenario": "Standard Szenario"
                },
                {
                    "value": "4,54E+02",
                    "module": "A2",
                    "scenario": "Standard Szenario"
                },
                {
                    "value": "5,73E+02",
                    "module": "A3",
                    "scenario": "Standard Szenario"
                },
                {
                    "value": null,
                    "module": "C1",
                    "scenario": "Standard Szenario"
                },
                {
                    "value": null,
                    "module": "C2",
                    "scenario": "Standard Szenario"
                },
                {
                    "value": null,
                    "module": "C3",
                    "scenario": "Standard Szenario"
                },
                {
                    "value": null,
                    "module": "C4",
                    "scenario": "Standard Szenario"
                },
                {
                    "value": null,
                    "module": "D",
                    "scenario": "Standard Szenario"
                }
            ]
        },
        {
            "parameter": "IRP",
            "values": [
                {
                    "value": "0,00E+00",
                    "module": "A1",
                    "scenario": "Standard Szenario"
                },
                {
                    "value": "2,19E+00",
                    "module": "A2",
                    "scenario": "Standard Szenario"
                },
                {
                    "value": "2,61E+00",
                    "module": "A3",
                    "scenario": "Standard Szenario"
                },
                {
                    "value": null,
                    "module": "C1",
                    "scenario": "Standard Szenario"
                },
                {
                    "value": null,
                    "module": "C2",
                    "scenario": "Standard Szenario"
                },
                {
                    "value": null,
                    "module": "C3",
                    "scenario": "Standard Szenario"
                },
                {
                    "value": null,
                    "module": "C4",
                    "scenario": "Standard Szenario"
                },
                {
                    "value": null,
                    "module": "D",
                    "scenario": "Standard Szenario"
                }
            ]
        }
    ],
    "resource_use": [
        {
            "parameter": "PERE",
            "values": [
                {
                    "value": "0,00E+00",
                    "module": "A1",
                    "scenario": "Standard Szenario"
                },
                {
                    "value": "6,56E+00",
                    "module": "A2",
                    "scenario": "Standard Szenario"
                },
                {
                    "value": "1,71E+02",
                    "module": "A3",
                    "scenario": "Standard Szenario"
                },
                {
                    "value": null,
                    "module": "C1",
                    "scenario": "Standard Szenario"
                },
                {
                    "value": null,
                    "module": "C2",
                    "scenario": "Standard Szenario"
                },
                {
                    "value": null,
                    "module": "C3",
                    "scenario": "Standard Szenario"
                },
                {
                    "value": null,
                    "module": "C4",
                    "scenario": "Standard Szenario"
                },
                {
                    "value": null,
                    "module": "D",
                    "scenario": "Standard Szenario"
                }
            ]
        },
        {
            "parameter": "PERM",
            "values": [
                {
                    "value": "0,00E+00",
                    "module": "A1",
                    "scenario": "Standard Szenario"
                },
                {
                    "value": "0,00E+00",
                    "module": "A2",
                    "scenario": "Standard Szenario"
                },
                {
                    "value": "0,00E+00",
                    "module": "A3",
                    "scenario": "Standard Szenario"
                },
                {
                    "value": null,
                    "module": "C1",
                    "scenario": "Standard Szenario"
                },
                {
                    "value": null,
                    "module": "C2",
                    "scenario": "Standard Szenario"
                },
                {
                    "value": null,
                    "module": "C3",
                    "scenario": "Standard Szenario"
                },
                {
                    "value": null,
                    "module": "C4",
                    "scenario": "Standard Szenario"
                },
                {
                    "value": null,
                    "module": "D",
                    "scenario": "Standard Szenario"
                }
            ]
        },
        {
            "parameter": "PERT",
            "values": [
                {
                    "value": "0,00E+00",
                    "module": "A1",
                    "scenario": "Standard Szenario"
                },
                {
                    "value": "6,56E+00",
                    "module": "A2",
                    "scenario": "Standard Szenario"
                },
                {
                    "value": "1,71E+02",
                    "module": "A3",
                    "scenario": "Standard Szenario"
                },
                {
                    "value": null,
                    "module": "C1",
                    "scenario": "Standard Szenario"
                },
                {
                    "value": null,
                    "module": "C2",
                    "scenario": "Standard Szenario"
                },
                {
                    "value": null,
                    "module": "C3",
                    "scenario": "Standard Szenario"
                },
                {
                    "value": null,
                    "module": "C4",
                    "scenario": "Standard Szenario"
                },
                {
                    "value": null,
                    "module": "D",
                    "scenario": "Standard Szenario"
                }
            ]
        },
        {
            "parameter": "PENRE",
            "values": [
                {
                    "value": "0,00E+00",
                    "module": "A1",
                    "scenario": "Standard Szenario"
                },
                {
                    "value": "5,56E+02",
                    "module": "A2",
                    "scenario": "Standard Szenario"
                },
                {
                    "value": "8,60E+02",
                    "module": "A3",
                    "scenario": "Standard Szenario"
                },
                {
                    "value": null,
                    "module": "C1",
                    "scenario": "Standard Szenario"
                },
                {
                    "value": null,
                    "module": "C2",
                    "scenario": "Standard Szenario"
                },
                {
                    "value": null,
                    "module": "C3",
                    "scenario": "Standard Szenario"
                },
                {
                    "value": null,
                    "module": "C4",
                    "scenario": "Standard Szenario"
                },
                {
                    "value": null,
                    "module": "D",
                    "scenario": "Standard Szenario"
                }
            ]
        },
        {
            "parameter": "PENRM",
            "values": [
                {
                    "value": "0,00E+00",
                    "module": "A1",
                    "scenario": "Standard Szenario"
                },
                {
                    "value": "0,00E+00",
                    "module": "A2",
                    "scenario": "Standard Szenario"
                },
                {
                    "value": "3,98E+01",
                    "module": "A3",
                    "scenario": "Standard Szenario"
                },
                {
                    "value": null,
                    "module": "C1",
                    "scenario": "Standard Szenario"
                },
                {
                    "value": null,
                    "module": "C2",
                    "scenario": "Standard Szenario"
                },
                {
                    "value": null,
                    "module": "C3",
                    "scenario": "Standard Szenario"
                },
                {
                    "value": null,
                    "module": "C4",
                    "scenario": "Standard Szenario"
                },
                {
                    "value": null,
                    "module": "D",
                    "scenario": "Standard Szenario"
                }
            ]
        },
        {
            "parameter": "PENRT",
            "values": [
                {
                    "value": "0,00E+00",
                    "module": "A1",
                    "scenario": "Standard Szenario"
                },
                {
                    "value": "5,56E+02",
                    "module": "A2",
                    "scenario": "Standard Szenario"
                },
                {
                    "value": "9,00E+02",
                    "module": "A3",
                    "scenario": "Standard Szenario"
                },
                {
                    "value": null,
                    "module": "C1",
                    "scenario": "Standard Szenario"
                },
                {
                    "value": null,
                    "module": "C2",
                    "scenario": "Standard Szenario"
                },
                {
                    "value": null,
                    "module": "C3",
                    "scenario": "Standard Szenario"
                },
                {
                    "value": null,
                    "module": "C4",
                    "scenario": "Standard Szenario"
                },
                {
                    "value": null,
                    "module": "D",
                    "scenario": "Standard Szenario"
                }
            ]
        },
        {
            "parameter": "SM",
            "values": [
                {
                    "value": "5,36E+03",
                    "module": "A1",
                    "scenario": "Standard Szenario"
                },
                {
                    "value": "0,00E+00",
                    "module": "A2",
                    "scenario": "Standard Szenario"
                },
                {
                    "value": "0,00E+00",
                    "module": "A3",
                    "scenario": "Standard Szenario"
                },
                {
                    "value": null,
                    "module": "C1",
                    "scenario": "Standard Szenario"
                },
                {
                    "value": null,
                    "module": "C2",
                    "scenario": "Standard Szenario"
                },
                {
                    "value": null,
                    "module": "C3",
                    "scenario": "Standard Szenario"
                },
                {
                    "value": null,
                    "module": "C4",
                    "scenario": "Standard Szenario"
                },
                {
                    "value": null,
                    "module": "D",
                    "scenario": "Standard Szenario"
                }
            ]
        },
        {
            "parameter": "RSF",
            "values": [
                {
                    "value": "0,00E+00",
                    "module": "A1",
                    "scenario": "Standard Szenario"
                },
                {
                    "value": "0,00E+00",
                    "module": "A2",
                    "scenario": "Standard Szenario"
                },
                {
                    "value": "0,00E+00",
                    "module": "A3",
                    "scenario": "Standard Szenario"
                },
                {
                    "value": null,
                    "module": "C1",
                    "scenario": "Standard Szenario"
                },
                {
                    "value": null,
                    "module": "C2",
                    "scenario": "Standard Szenario"
                },
                {
                    "value": null,
                    "module": "C3",
                    "scenario": "Standard Szenario"
                },
                {
                    "value": null,
                    "module": "C4",
                    "scenario": "Standard Szenario"
                },
                {
                    "value": null,
                    "module": "D",
                    "scenario": "Standard Szenario"
                }
            ]
        },
        {
            "parameter": "NRSF",
            "values": [
                {
                    "value": "0,00E+00",
                    "module": "A1",
                    "scenario": "Standard Szenario"
                },
                {
                    "value": "0,00E+00",
                    "module": "A2",
                    "scenario": "Standard Szenario"
                },
                {
                    "value": "0,00E+00",
                    "module": "A3",
                    "scenario": "Standard Szenario"
                },
                {
                    "value": null,
                    "module": "C1",
                    "scenario": "Standard Szenario"
                },
                {
                    "value": null,
                    "module": "C2",
                    "scenario": "Standard Szenario"
                },
                {
                    "value": null,
                    "module": "C3",
                    "scenario": "Standard Szenario"
                },
                {
                    "value": null,
                    "module": "C4",
                    "scenario": "Standard Szenario"
                },
                {
                    "value": null,
                    "module": "D",
                    "scenario": "Standard Szenario"
                }
            ]
        },
        {
            "parameter": "FW",
            "values": [
                {
                    "value": "0,00E+00",
                    "module": "A1",
                    "scenario": "Standard Szenario"
                },
                {
                    "value": "6,38E-02",
                    "module": "A2",
                    "scenario": "Standard Szenario"
                },
                {
                    "value": "4,22E-01",
                    "module": "A3",
                    "scenario": "Standard Szenario"
                },
                {
                    "value": null,
                    "module": "C1",
                    "scenario": "Standard Szenario"
                },
                {
                    "value": null,
                    "module": "C2",
                    "scenario": "Standard Szenario"
                },
                {
                    "value": null,
                    "module": "C3",
                    "scenario": "Standard Szenario"
                },
                {
                    "value": null,
                    "module": "C4",
                    "scenario": "Standard Szenario"
                },
                {
                    "value": null,
                    "module": "D",
                    "scenario": "Standard Szenario"
                }
            ]
        }
    ],
    "end_of_life_waste": [
        {
            "parameter": "HWD",
            "values": [
                {
                    "value": "0,00E+00",
                    "module": "A1",
                    "scenario": "Standard Szenario"
                },
                {
                    "value": "1,33E-03",
                    "module": "A2",
                    "scenario": "Standard Szenario"
                },
                {
                    "value": "2,83E-04",
                    "module": "A3",
                    "scenario": "Standard Szenario"
                },
                {
                    "value": null,
                    "module": "C1",
                    "scenario": "Standard Szenario"
                },
                {
                    "value": null,
                    "module": "C2",
                    "scenario": "Standard Szenario"
                },
                {
                    "value": null,
                    "module": "C3",
                    "scenario": "Standard Szenario"
                },
                {
                    "value": null,
                    "module": "C4",
                    "scenario": "Standard Szenario"
                },
                {
                    "value": null,
                    "module": "D",
                    "scenario": "Standard Szenario"
                }
            ]
        },
        {
            "parameter": "NHWD",
            "values": [
                {
                    "value": "0,00E+00",
                    "module": "A1",
                    "scenario": "Standard Szenario"
                },
                {
                    "value": "3,32E+01",
                    "module": "A2",
                    "scenario": "Standard Szenario"
                },
                {
                    "value": "3,41E+00",
                    "module": "A3",
                    "scenario": "Standard Szenario"
                },
                {
                    "value": null,
                    "module": "C1",
                    "scenario": "Standard Szenario"
                },
                {
                    "value": null,
                    "module": "C2",
                    "scenario": "Standard Szenario"
                },
                {
                    "value": null,
                    "module": "C3",
                    "scenario": "Standard Szenario"
                },
                {
                    "value": null,
                    "module": "C4",
                    "scenario": "Standard Szenario"
                },
                {
                    "value": null,
                    "module": "D",
                    "scenario": "Standard Szenario"
                }
            ]
        },
        {
            "parameter": "RWD",
            "values": [
                {
                    "value": "0,00E+00",
                    "module": "A1",
                    "scenario": "Standard Szenario"
                },
                {
                    "value": "3,44E-03",
                    "module": "A2",
                    "scenario": "Standard Szenario"
                },
                {
                    "value": "3,29E-03",
                    "module": "A3",
                    "scenario": "Standard Szenario"
                },
                {
                    "value": null,
                    "module": "C1",
                    "scenario": "Standard Szenario"
                },
                {
                    "value": null,
                    "module": "C2",
                    "scenario": "Standard Szenario"
                },
                {
                    "value": null,
                    "module": "C3",
                    "scenario": "Standard Szenario"
                },
                {
                    "value": null,
                    "module": "C4",
                    "scenario": "Standard Szenario"
                },
                {
                    "value": null,
                    "module": "D",
                    "scenario": "Standard Szenario"
                }
            ]
        }
    ],
    "end_of_life_flow": [
        {
            "parameter": "CRU",
            "values": [
                {
                    "value": "0,00E+00",
                    "module": "A1",
                    "scenario": "Standard Szenario"
                },
                {
                    "value": "0,00E+00",
                    "module": "A2",
                    "scenario": "Standard Szenario"
                },
                {
                    "value": "0,00E+00",
                    "module": "A3",
                    "scenario": "Standard Szenario"
                },
                {
                    "value": null,
                    "module": "C1",
                    "scenario": "Standard Szenario"
                },
                {
                    "value": null,
                    "module": "C2",
                    "scenario": "Standard Szenario"
                },
                {
                    "value": null,
                    "module": "C3",
                    "scenario": "Standard Szenario"
                },
                {
                    "value": null,
                    "module": "C4",
                    "scenario": "Standard Szenario"
                },
                {
                    "value": null,
                    "module": "D",
                    "scenario": "Standard Szenario"
                }
            ]
        },
        {
            "parameter": "MFR",
            "values": [
                {
                    "value": "0,00E+00",
                    "module": "A1",
                    "scenario": "Standard Szenario"
                },
                {
                    "value": "0,00E+00",
                    "module": "A2",
                    "scenario": "Standard Szenario"
                },
                {
                    "value": "0,00E+00",
                    "module": "A3",
                    "scenario": "Standard Szenario"
                },
                {
                    "value": null,
                    "module": "C1",
                    "scenario": "Standard Szenario"
                },
                {
                    "value": null,
                    "module": "C2",
                    "scenario": "Standard Szenario"
                },
                {
                    "value": null,
                    "module": "C3",
                    "scenario": "Standard Szenario"
                },
                {
                    "value": null,
                    "module": "C4",
                    "scenario": "Standard Szenario"
                },
                {
                    "value": null,
                    "module": "D",
                    "scenario": "Standard Szenario"
                }
            ]
        },
        {
            "parameter": "MER",
            "values": [
                {
                    "value": "0,00E+00",
                    "module": "A1",
                    "scenario": "Standard Szenario"
                },
                {
                    "value": "0,00E+00",
                    "module": "A2",
                    "scenario": "Standard Szenario"
                },
                {
                    "value": "0,00E+00",
                    "module": "A3",
                    "scenario": "Standard Szenario"
                },
                {
                    "value": null,
                    "module": "C1",
                    "scenario": "Standard Szenario"
                },
                {
                    "value": null,
                    "module": "C2",
                    "scenario": "Standard Szenario"
                },
                {
                    "value": null,
                    "module": "C3",
                    "scenario": "Standard Szenario"
                },
                {
                    "value": null,
                    "module": "C4",
                    "scenario": "Standard Szenario"
                },
                {
                    "value": null,
                    "module": "D",
                    "scenario": "Standard Szenario"
                }
            ]
        },
        {
            "parameter": "EEE",
            "values": [
                {
                    "value": "0,00E+00",
                    "module": "A1",
                    "scenario": "Standard Szenario"
                },
                {
                    "value": "0,00E+00",
                    "module": "A2",
                    "scenario": "Standard Szenario"
                },
                {
                    "value": "0,00E+00",
                    "module": "A3",
                    "scenario": "Standard Szenario"
                },
                {
                    "value": null,
                    "module": "C1",
                    "scenario": "Standard Szenario"
                },
                {
                    "value": null,
                    "module": "C2",
                    "scenario": "Standard Szenario"
                },
                {
                    "value": null,
                    "module": "C3",
                    "scenario": "Standard Szenario"
                },
                {
                    "value": null,
                    "module": "C4",
                    "scenario": "Standard Szenario"
                },
                {
                    "value": null,
                    "module": "D",
                    "scenario": "Standard Szenario"
                }
            ]
        },
        {
            "parameter": "EET",
            "values": [
                {
                    "value": "0,00E+00",
                    "module": "A1",
                    "scenario": "Standard Szenario"
                },
                {
                    "value": "0,00E+00",
                    "module": "A2",
                    "scenario": "Standard Szenario"
                },
                {
                    "value": "0,00E+00",
                    "module": "A3",
                    "scenario": "Standard Szenario"
                },
                {
                    "value": null,
                    "module": "C1",
                    "scenario": "Standard Szenario"
                },
                {
                    "value": null,
                    "module": "C2",
                    "scenario": "Standard Szenario"
                },
                {
                    "value": null,
                    "module": "C3",
                    "scenario": "Standard Szenario"
                },
                {
                    "value": null,
                    "module": "C4",
                    "scenario": "Standard Szenario"
                },
                {
                    "value": null,
                    "module": "D",
                    "scenario": "Standard Szenario"
                }
            ]
        }
    ]
}