{"product_name":"AF/ArmaFlex Evo insulation for industrial and building installation","epd_id":"EPD-ARM-20220038-IBB1-EN","declared_unit":{"unit":"m3","amount":1},"compliance":["DIN EN 15804+A2","ISO 14025"],"producer_name":"Armacell GmbH","environmental_impact":[{"parameter":"GWP-total","unit":"kg CO2-eq","values":[{"value":"1,40E+02","module":"A1-A3","scenario":null},{"value":"3,82E+00","module":"A4","scenario":null},{"value":"8,05E+01","module":"A5","scenario":null},{"value":"2,51E-01","module":"C2","scenario":null},{"value":"1,36E+02","module":"C3","scenario":null},{"value":"-3,76E+01","module":"D","scenario":null}]},{"parameter":"GWP-fossil","unit":"kg CO2-eq","values":[{"value":"2,14E+02","module":"A1-A3","scenario":null},{"value":"3,79E+00","module":"A4","scenario":null},{"value":"4,23E+00","module":"A5","scenario":null},{"value":"2,49E-01","module":"C2","scenario":null},{"value":"1,36E+02","module":"C3","scenario":null},{"value":"-3,74E+01","module":"D","scenario":null}]},{"parameter":"GWP-biogenic","unit":"kg CO2-eq","values":[{"value":"-7,51E+01","module":"A1-A3","scenario":null},{"value":"-4,84E-03","module":"A4","scenario":null},{"value":"7,63E+01","module":"A5","scenario":null},{"value":"-3,18E-04","module":"C2","scenario":null},{"value":"2,75E-02","module":"C3","scenario":null},{"value":"-1,87E-01","module":"D","scenario":null}]},{"parameter":"GWP-luluc","unit":"kg CO2-eq","values":[{"value":"2,98E-01","module":"A1-A3","scenario":null},{"value":"3,11E-02","module":"A4","scenario":null},{"value":"3,78E-03","module":"A5","scenario":null},{"value":"2,04E-03","module":"C2","scenario":null},{"value":"3,05E-02","module":"C3","scenario":null},{"value":"-2,58E-02","module":"D","scenario":null}]},{"parameter":"ODP","unit":"kg CFC11-eq","values":[{"value":"8,55E-10","module":"A1-A3","scenario":null},{"value":"4,85E-16","module":"A4","scenario":null},{"value":"8,64E-12","module":"A5","scenario":null},{"value":"3,19E-17","module":"C2","scenario":null},{"value":"2,18E-13","module":"C3","scenario":null},{"value":"-4,26E-13","module":"D","scenario":null}]},{"parameter":"AP","unit":"mol H+-eq","values":[{"value":"6,82E-01","module":"A1-A3","scenario":null},{"value":"1,11E-02","module":"A4","scenario":null},{"value":"9,49E-03","module":"A5","scenario":null},{"value":"7,27E-04","module":"C2","scenario":null},{"value":"3,69E-02","module":"C3","scenario":null},{"value":"-4,88E-02","module":"D","scenario":null}]},{"parameter":"POCP","unit":"kg NMVOC-eq","values":[{"value":"6,23E-01","module":"A1-A3","scenario":null},{"value":"9,93E-03","module":"A4","scenario":null},{"value":"8,64E-03","module":"A5","scenario":null},{"value":"6,53E-04","module":"C2","scenario":null},{"value":"3,58E-02","module":"C3","scenario":null},{"value":"-3,90E-02","module":"D","scenario":null}]},{"parameter":"ADPE","unit":"kg Sb-eq","values":[{"value":"3,67E+03","module":"A1-A3","scenario":null},{"value":"5,05E+01","module":"A4","scenario":null},{"value":"4,34E+01","module":"A5","scenario":null},{"value":"3,32E+00","module":"C2","scenario":null},{"value":"2,52E+02","module":"C3","scenario":null},{"value":"-6,49E+02","module":"D","scenario":null}]},{"parameter":"ADPF","unit":"MJ","values":[{"value":"4,71E-01","module":"A1-A3","scenario":null},{"value":"2,89E-07","module":"A4","scenario":null},{"value":"4,76E-03","module":"A5","scenario":null},{"value":"1,90E-08","module":"C2","scenario":null},{"value":"3,11E-06","module":"C3","scenario":null},{"value":"-6,21E-06","module":"D","scenario":null}]},{"parameter":"WDP","unit":"m3 world-eq. Deprived","values":[{"value":"2,24E+01","module":"A1-A3","scenario":null},{"value":"3,29E-02","module":"A4","scenario":null},{"value":"1,88E+00","module":"A5","scenario":null},{"value":"2,17E-03","module":"C2","scenario":null},{"value":"1,05E+01","module":"C3","scenario":null},{"value":"-2,86E+00","module":"D","scenario":null}]},{"parameter":"EP-freshwater","unit":"kg P-eq","values":[{"value":"2,60E-03","module":"A1-A3","scenario":null},{"value":"1,13E-05","module":"A4","scenario":null},{"value":"2,70E-05","module":"A5","scenario":null},{"value":"7,40E-07","module":"C2","scenario":null},{"value":"3,36E-05","module":"C3","scenario":null},{"value":"-4,87E-05","module":"D","scenario":null}]},{"parameter":"EP-marine","unit":"kg N-eq","values":[{"value":"1,59E-01","module":"A1-A3","scenario":null},{"value":"5,03E-03","module":"A4","scenario":null},{"value":"2,48E-03","module":"A5","scenario":null},{"value":"3,31E-04","module":"C2","scenario":null},{"value":"1,23E-02","module":"C3","scenario":null},{"value":"-1,39E-02","module":"D","scenario":null}]},{"parameter":"EP-terrestrial","unit":"mol N-eq.","values":[{"value":"1,48E+00","module":"A1-A3","scenario":null},{"value":"5,63E-02","module":"A4","scenario":null},{"value":"2,71E-02","module":"A5","scenario":null},{"value":"3,70E-03","module":"C2","scenario":null},{"value":"1,52E-01","module":"C3","scenario":null},{"value":"-1,49E-01","module":"D","scenario":null}]}],"additional_environmental_impact":[{"parameter":"PM","unit":"Disease incidence","values":[{"value":"3,21E-05","module":"A1-A3","scenario":null},{"value":"6,16E-08","module":"A4","scenario":null},{"value":"3,45E-07","module":"A5","scenario":null},{"value":"4,05E-09","module":"C2","scenario":null},{"value":"9,37E-07","module":"C3","scenario":null},{"value":"-4,20E-07","module":"D","scenario":null}]},{"parameter":"ETP-fw","unit":"CTUe","values":[{"value":"3,55E+03","module":"A1-A3","scenario":null},{"value":"3,65E+01","module":"A4","scenario":null},{"value":"3,98E+01","module":"A5","scenario":null},{"value":"2,40E+00","module":"C2","scenario":null},{"value":"2,06E+02","module":"C3","scenario":null},{"value":"-1,36E+02","module":"D","scenario":null}]},{"parameter":"HTP-c","unit":"CTUh","values":[{"value":"6,77E-08","module":"A1-A3","scenario":null},{"value":"7,36E-10","module":"A4","scenario":null},{"value":"8,72E-10","module":"A5","scenario":null},{"value":"4,84E-11","module":"C2","scenario":null},{"value":"8,29E-09","module":"C3","scenario":null},{"value":"-6,18E-09","module":"D","scenario":null}]},{"parameter":"HTP-nc","unit":"CTUh","values":[{"value":"5,73E-06","module":"A1-A3","scenario":null},{"value":"4,29E-08","module":"A4","scenario":null},{"value":"7,11E-08","module":"A5","scenario":null},{"value":"2,82E-09","module":"C2","scenario":null},{"value":"8,79E-07","module":"C3","scenario":null},{"value":"-2,44E-07","module":"D","scenario":null}]},{"parameter":"SQP","unit":"-","values":[{"value":"5,47E+03","module":"A1-A3","scenario":null},{"value":"1,73E+01","module":"A4","scenario":null},{"value":"5,69E+01","module":"A5","scenario":null},{"value":"1,14E+00","module":"C2","scenario":null},{"value":"5,54E+01","module":"C3","scenario":null},{"value":"-1,00E+02","module":"D","scenario":null}]}],"resource_use":[{"parameter":"PERE","unit":"MJ","values":[{"value":"1,58E+03","module":"A1-A3","scenario":null},{"value":"2,82E+00","module":"A4","scenario":null},{"value":"1,22E+02","module":"A5","scenario":null},{"value":"1,85E-01","module":"C2","scenario":null},{"value":"5,63E+01","module":"C3","scenario":null},{"value":"-1,46E+02","module":"D","scenario":null}]},{"parameter":"PERM","unit":"","values":[{"value":"1,04E+02","module":"A1-A3","scenario":null},{"value":"0,00E+00","module":"A4","scenario":null},{"value":"-1,04E+02","module":"A5","scenario":null},{"value":"0,00E+00","module":"C2","scenario":null},{"value":"0,00E+00","module":"C3","scenario":null},{"value":"0,00E+00","module":"D","scenario":null}]},{"parameter":"PERT","unit":"MJ","values":[{"value":"1,68E+03","module":"A1-A3","scenario":null},{"value":"2,82E+00","module":"A4","scenario":null},{"value":"1,82E+01","module":"A5","scenario":null},{"value":"1,85E-01","module":"C2","scenario":null},{"value":"5,63E+01","module":"C3","scenario":null},{"value":"-1,46E+02","module":"D","scenario":null}]},{"parameter":"PENRE","unit":"MJ","values":[{"value":"2,76E+03","module":"A1-A3","scenario":null},{"value":"5,06E+01","module":"A4","scenario":null},{"value":"5,10E+01","module":"A5","scenario":null},{"value":"3,32E+00","module":"C2","scenario":null},{"value":"1,15E+03","module":"C3","scenario":null},{"value":"-6,49E+02","module":"D","scenario":null}]},{"parameter":"PENRM","unit":"MJ","values":[{"value":"9,06E+02","module":"A1-A3","scenario":null},{"value":"0,00E+00","module":"A4","scenario":null},{"value":"-7,51E+00","module":"A5","scenario":null},{"value":"0,00E+00","module":"C2","scenario":null},{"value":"-8,98E+02","module":"C3","scenario":null},{"value":"0,00E+00","module":"D","scenario":null}]},{"parameter":"PENRT","unit":"MJ","values":[{"value":"3,67E+03","module":"A1-A3","scenario":null},{"value":"5,06E+01","module":"A4","scenario":null},{"value":"4,35E+01","module":"A5","scenario":null},{"value":"3,32E+00","module":"C2","scenario":null},{"value":"2,52E+02","module":"C3","scenario":null},{"value":"-6,49E+02","module":"D","scenario":null}]},{"parameter":"SM","unit":"kg","values":[{"value":"3,14E+01","module":"A1-A3","scenario":null},{"value":"0,00E+00","module":"A4","scenario":null},{"value":"3,14E-01","module":"A5","scenario":null},{"value":"0,00E+00","module":"C2","scenario":null},{"value":"0,00E+00","module":"C3","scenario":null},{"value":"0,00E+00","module":"D","scenario":null}]},{"parameter":"RSF","unit":"MJ","values":[{"value":"0,00E+00","module":"A1-A3","scenario":null},{"value":"0,00E+00","module":"A4","scenario":null},{"value":"0,00E+00","module":"A5","scenario":null},{"value":"0,00E+00","module":"C2","scenario":null},{"value":"0,00E+00","module":"C3","scenario":null},{"value":"0,00E+00","module":"D","scenario":null}]},{"parameter":"NRSF","unit":"MJ","values":[{"value":"0,00E+00","module":"A1-A3","scenario":null},{"value":"0,00E+00","module":"A4","scenario":null},{"value":"0,00E+00","module":"A5","scenario":null},{"value":"0,00E+00","module":"C2","scenario":null},{"value":"0,00E+00","module":"C3","scenario":null},{"value":"0,00E+00","module":"D","scenario":null}]},{"parameter":"FW","unit":"m3","values":[{"value":"1,47E+00","module":"A1-A3","scenario":null},{"value":"3,23E-03","module":"A4","scenario":null},{"value":"5,41E-02","module":"A5","scenario":null},{"value":"2,12E-04","module":"C2","scenario":null},{"value":"2,74E-01","module":"C3","scenario":null},{"value":"-1,43E-01","module":"D","scenario":null}]}],"end_of_life_waste":[{"parameter":"HWD","unit":"kg","values":[{"value":"1,53E-05","module":"A1-A3","scenario":null},{"value":"2,55E-09","module":"A4","scenario":null},{"value":"1,55E-07","module":"A5","scenario":null},{"value":"1,68E-10","module":"C2","scenario":null},{"value":"4,50E-08","module":"C3","scenario":null},{"value":"-1,46E-07","module":"D","scenario":null}]},{"parameter":"NHWD","unit":"kg","values":[{"value":"2,09E+01","module":"A1-A3","scenario":null},{"value":"7,51E-03","module":"A4","scenario":null},{"value":"1,19E+00","module":"A5","scenario":null},{"value":"4,94E-04","module":"C2","scenario":null},{"value":"8,35E+01","module":"C3","scenario":null},{"value":"-3,04E-01","module":"D","scenario":null}]},{"parameter":"RWD","unit":"kg","values":[{"value":"8,14E-02","module":"A1-A3","scenario":null},{"value":"6,12E-05","module":"A4","scenario":null},{"value":"1,08E-03","module":"A5","scenario":null},{"value":"4,02E-06","module":"C2","scenario":null},{"value":"7,41E-03","module":"C3","scenario":null},{"value":"-4,71E-02","module":"D","scenario":null}]}],"end_of_life_flow":[{"parameter":"CRU","unit":"kg","values":[{"value":"0,00E+00","module":"A1-A3","scenario":null},{"value":"0,00E+00","module":"A4","scenario":null},{"value":"0,00E+00","module":"A5","scenario":null},{"value":"0,00E+00","module":"C2","scenario":null},{"value":"0,00E+00","module":"C3","scenario":null},{"value":"0,00E+00","module":"D","scenario":null}]},{"parameter":"MFR","unit":"kg","values":[{"value":"0,00E+00","module":"A1-A3","scenario":null},{"value":"0,00E+00","module":"A4","scenario":null},{"value":"4,00E+01","module":"A5","scenario":null},{"value":"0,00E+00","module":"C2","scenario":null},{"value":"0,00E+00","module":"C3","scenario":null},{"value":"0,00E+00","module":"D","scenario":null}]},{"parameter":"MER","unit":"kg","values":[{"value":"0,00E+00","module":"A1-A3","scenario":null},{"value":"0,00E+00","module":"A4","scenario":null},{"value":"0,00E+00","module":"A5","scenario":null},{"value":"0,00E+00","module":"C2","scenario":null},{"value":"0,00E+00","module":"C3","scenario":null},{"value":"0,00E+00","module":"D","scenario":null}]},{"parameter":"EEE","unit":"MJ","values":[{"value":"0,00E+00","module":"A1-A3","scenario":null},{"value":"0,00E+00","module":"A4","scenario":null},{"value":"2,20E+01","module":"A5","scenario":null},{"value":"0,00E+00","module":"C2","scenario":null},{"value":"1,37E+02","module":"C3","scenario":null},{"value":"0,00E+00","module":"D","scenario":null}]},{"parameter":"EET","unit":"MJ","values":[{"value":"0,00E+00","module":"A1-A3","scenario":null},{"value":"0,00E+00","module":"A4","scenario":null},{"value":"3,95E+01","module":"A5","scenario":null},{"value":"0,00E+00","module":"C2","scenario":null},{"value":"2,50E+02","module":"C3","scenario":null},{"value":"0,00E+00","module":"D","scenario":null}]}]}