{
    "product_name": "BauderTHERMOFIN",
    "epd_id": "EPD-BAU-20220194-IBC1-DE",
    "declared_unit": {
        "unit": "m2",
        "amount": 1.0
    },
    "compliance": [
        "DIN EN 15804+A2",
        "ISO 14025"
    ],
    "producer_name": "Paul Bauder GmbH & Co. KG",
    "environmental_impact": [
        {
            "parameter": "GWP-total",
            "values": [
                {
                    "value": "3,17E+00",
                    "module": "A1-A3",
                    "scenario": null
                },
                {
                    "value": "6,52E-02",
                    "module": "A4",
                    "scenario": null
                },
                {
                    "value": "3,91E-01",
                    "module": "A5",
                    "scenario": null
                },
                {
                    "value": "1,75E-02",
                    "module": "C1",
                    "scenario": null
                },
                {
                    "value": "2,88E-02",
                    "module": "C2",
                    "scenario": "S1"
                },
                {
                    "value": "8,79E-03",
                    "module": "C2",
                    "scenario": "S2"
                },
                {
                    "value": "7,23E-01",
                    "module": "C3",
                    "scenario": "S1"
                },
                {
                    "value": "3,84E+00",
                    "module": "C3",
                    "scenario": "S2"
                },
                {
                    "value": "0,00E+00",
                    "module": "C4",
                    "scenario": null
                },
                {
                    "value": "-2,19E+00",
                    "module": "D",
                    "scenario": "S1"
                },
                {
                    "value": "-1,86E+00",
                    "module": "D",
                    "scenario": "S2"
                }
            ]
        },
        {
            "parameter": "GWP-fossil",
            "values": [
                {
                    "value": "3,19E+00",
                    "module": "A1-A3",
                    "scenario": null
                },
                {
                    "value": "6,48E-02",
                    "module": "A4",
                    "scenario": null
                },
                {
                    "value": "3,69E-01",
                    "module": "A5",
                    "scenario": null
                },
                {
                    "value": "1,75E-02",
                    "module": "C1",
                    "scenario": null
                },
                {
                    "value": "2,86E-02",
                    "module": "C2",
                    "scenario": "S1"
                },
                {
                    "value": "8,74E-03",
                    "module": "C2",
                    "scenario": "S2"
                },
                {
                    "value": "7,23E-01",
                    "module": "C3",
                    "scenario": "S1"
                },
                {
                    "value": "3,84E+00",
                    "module": "C3",
                    "scenario": "S2"
                },
                {
                    "value": "0,00E+00",
                    "module": "C4",
                    "scenario": null
                },
                {
                    "value": "-2,19E+00",
                    "module": "D",
                    "scenario": "S1"
                },
                {
                    "value": "-1,86E+00",
                    "module": "D",
                    "scenario": "S2"
                }
            ]
        },
        {
            "parameter": "GWP-biogenic",
            "values": [
                {
                    "value": "-2,29E-02",
                    "module": "A1-A3",
                    "scenario": null
                },
                {
                    "value": "0,00E+00",
                    "module": "A4",
                    "scenario": null
                },
                {
                    "value": "2,28E-02",
                    "module": "A5",
                    "scenario": null
                },
                {
                    "value": "0,00E+00",
                    "module": "C1",
                    "scenario": null
                },
                {
                    "value": "0,00E+00",
                    "module": "C2",
                    "scenario": "S1"
                },
                {
                    "value": "0,00E+00",
                    "module": "C2",
                    "scenario": "S2"
                },
                {
                    "value": "0,00E+00",
                    "module": "C3",
                    "scenario": "S1"
                },
                {
                    "value": "0,00E+00",
                    "module": "C3",
                    "scenario": "S2"
                },
                {
                    "value": "0,00E+00",
                    "module": "C4",
                    "scenario": null
                },
                {
                    "value": "0,00E+00",
                    "module": "D",
                    "scenario": "S1"
                },
                {
                    "value": "0,00E+00",
                    "module": "D",
                    "scenario": "S2"
                }
            ]
        },
        {
            "parameter": "GWP-luluc",
            "values": [
                {
                    "value": "7,50E-04",
                    "module": "A1-A3",
                    "scenario": null
                },
                {
                    "value": "4,41E-04",
                    "module": "A4",
                    "scenario": null
                },
                {
                    "value": "1,78E-05",
                    "module": "A5",
                    "scenario": null
                },
                {
                    "value": "1,14E-06",
                    "module": "C1",
                    "scenario": null
                },
                {
                    "value": "1,93E-04",
                    "module": "C2",
                    "scenario": "S1"
                },
                {
                    "value": "4,93E-05",
                    "module": "C2",
                    "scenario": "S2"
                },
                {
                    "value": "9,31E-05",
                    "module": "C3",
                    "scenario": "S1"
                },
                {
                    "value": "5,10E-06",
                    "module": "C3",
                    "scenario": "S2"
                },
                {
                    "value": "0,00E+00",
                    "module": "C4",
                    "scenario": null
                },
                {
                    "value": "-2,74E-04",
                    "module": "D",
                    "scenario": "S1"
                },
                {
                    "value": "-2,49E-04",
                    "module": "D",
                    "scenario": "S2"
                }
            ]
        },
        {
            "parameter": "ODP",
            "values": [
                {
                    "value": "8,60E-10",
                    "module": "A1-A3",
                    "scenario": null
                },
                {
                    "value": "6,43E-15",
                    "module": "A4",
                    "scenario": null
                },
                {
                    "value": "1,91E-10",
                    "module": "A5",
                    "scenario": null
                },
                {
                    "value": "1,73E-13",
                    "module": "C1",
                    "scenario": null
                },
                {
                    "value": "2,81E-15",
                    "module": "C2",
                    "scenario": "S1"
                },
                {
                    "value": "1,22E-15",
                    "module": "C2",
                    "scenario": "S2"
                },
                {
                    "value": "5,51E-12",
                    "module": "C3",
                    "scenario": "S1"
                },
                {
                    "value": "4,67E-09",
                    "module": "C3",
                    "scenario": "S2"
                },
                {
                    "value": "0,00E+00",
                    "module": "C4",
                    "scenario": null
                },
                {
                    "value": "-6,41E-12",
                    "module": "D",
                    "scenario": "S1"
                },
                {
                    "value": "-1,51E-11",
                    "module": "D",
                    "scenario": "S2"
                }
            ]
        },
        {
            "parameter": "AP",
            "values": [
                {
                    "value": "6,26E-03",
                    "module": "A1-A3",
                    "scenario": null
                },
                {
                    "value": "3,77E-04",
                    "module": "A4",
                    "scenario": null
                },
                {
                    "value": "7,40E-04",
                    "module": "A5",
                    "scenario": null
                },
                {
                    "value": "2,57E-05",
                    "module": "C1",
                    "scenario": null
                },
                {
                    "value": "9,20E-05",
                    "module": "C2",
                    "scenario": "S1"
                },
                {
                    "value": "2,77E-05",
                    "module": "C2",
                    "scenario": "S2"
                },
                {
                    "value": "1,01E-03",
                    "module": "C3",
                    "scenario": "S1"
                },
                {
                    "value": "9,29E-04",
                    "module": "C3",
                    "scenario": "S2"
                },
                {
                    "value": "0,00E+00",
                    "module": "C4",
                    "scenario": null
                },
                {
                    "value": "-3,55E-03",
                    "module": "D",
                    "scenario": "S1"
                },
                {
                    "value": "-2,26E-03",
                    "module": "D",
                    "scenario": "S2"
                }
            ]
        },
        {
            "parameter": "POCP",
            "values": [
                {
                    "value": "5,86E-03",
                    "module": "A1-A3",
                    "scenario": null
                },
                {
                    "value": "3,54E-04",
                    "module": "A4",
                    "scenario": null
                },
                {
                    "value": "5,58E-04",
                    "module": "A5",
                    "scenario": null
                },
                {
                    "value": "1,99E-05",
                    "module": "C1",
                    "scenario": null
                },
                {
                    "value": "8,26E-05",
                    "module": "C2",
                    "scenario": "S1"
                },
                {
                    "value": "2,51E-05",
                    "module": "C2",
                    "scenario": "S2"
                },
                {
                    "value": "6,97E-04",
                    "module": "C3",
                    "scenario": "S1"
                },
                {
                    "value": "5,34E-04",
                    "module": "C3",
                    "scenario": "S2"
                },
                {
                    "value": "0,00E+00",
                    "module": "C4",
                    "scenario": null
                },
                {
                    "value": "-3,48E-03",
                    "module": "D",
                    "scenario": "S1"
                },
                {
                    "value": "-1,84E-03",
                    "module": "D",
                    "scenario": "S2"
                }
            ]
        },
        {
            "parameter": "ADPE",
            "values": [
                {
                    "value": "5,03E-07",
                    "module": "A1-A3",
                    "scenario": null
                },
                {
                    "value": "6,60E-09",
                    "module": "A4",
                    "scenario": null
                },
                {
                    "value": "6,93E-06",
                    "module": "A5",
                    "scenario": null
                },
                {
                    "value": "2,08E-09",
                    "module": "C1",
                    "scenario": null
                },
                {
                    "value": "2,89E-09",
                    "module": "C2",
                    "scenario": "S1"
                },
                {
                    "value": "8,79E-10",
                    "module": "C2",
                    "scenario": "S2"
                },
                {
                    "value": "1,12E-07",
                    "module": "C3",
                    "scenario": "S1"
                },
                {
                    "value": "5,29E-09",
                    "module": "C3",
                    "scenario": "S2"
                },
                {
                    "value": "0,00E+00",
                    "module": "C4",
                    "scenario": null
                },
                {
                    "value": "-5,18E-07",
                    "module": "D",
                    "scenario": "S1"
                },
                {
                    "value": "-4,97E-07",
                    "module": "D",
                    "scenario": "S2"
                }
            ]
        },
        {
            "parameter": "ADPF",
            "values": [
                {
                    "value": "9,61E+01",
                    "module": "A1-A3",
                    "scenario": null
                },
                {
                    "value": "8,60E-01",
                    "module": "A4",
                    "scenario": null
                },
                {
                    "value": "5,20E+00",
                    "module": "A5",
                    "scenario": null
                },
                {
                    "value": "3,72E-01",
                    "module": "C1",
                    "scenario": null
                },
                {
                    "value": "3,76E-01",
                    "module": "C2",
                    "scenario": "S1"
                },
                {
                    "value": "1,15E-01",
                    "module": "C2",
                    "scenario": "S2"
                },
                {
                    "value": "9,78E+00",
                    "module": "C3",
                    "scenario": "S1"
                },
                {
                    "value": "1,63E+00",
                    "module": "C3",
                    "scenario": "S2"
                },
                {
                    "value": "0,00E+00",
                    "module": "C4",
                    "scenario": null
                },
                {
                    "value": "-7,73E+01",
                    "module": "D",
                    "scenario": "S1"
                },
                {
                    "value": "-2,93E+01",
                    "module": "D",
                    "scenario": "S2"
                }
            ]
        },
        {
            "parameter": "WDP",
            "values": [
                {
                    "value": "1,11E+00",
                    "module": "A1-A3",
                    "scenario": null
                },
                {
                    "value": "7,31E-04",
                    "module": "A4",
                    "scenario": null
                },
                {
                    "value": "4,11E-02",
                    "module": "A5",
                    "scenario": null
                },
                {
                    "value": "1,31E-03",
                    "module": "C1",
                    "scenario": null
                },
                {
                    "value": "3,20E-04",
                    "module": "C2",
                    "scenario": "S1"
                },
                {
                    "value": "7,46E-05",
                    "module": "C2",
                    "scenario": "S2"
                },
                {
                    "value": "1,03E-01",
                    "module": "C3",
                    "scenario": "S1"
                },
                {
                    "value": "4,31E-01",
                    "module": "C3",
                    "scenario": "S2"
                },
                {
                    "value": "0,00E+00",
                    "module": "C4",
                    "scenario": null
                },
                {
                    "value": "-1,62E-01",
                    "module": "D",
                    "scenario": "S1"
                },
                {
                    "value": "-1,31E-01",
                    "module": "D",
                    "scenario": "S2"
                }
            ]
        },
        {
            "parameter": "EP-freshwater",
            "values": [
                {
                    "value": "9,40E-06",
                    "module": "A1-A3",
                    "scenario": null
                },
                {
                    "value": "2,34E-07",
                    "module": "A4",
                    "scenario": null
                },
                {
                    "value": "4,25E-07",
                    "module": "A5",
                    "scenario": null
                },
                {
                    "value": "7,87E-09",
                    "module": "C1",
                    "scenario": null
                },
                {
                    "value": "1,02E-07",
                    "module": "C2",
                    "scenario": "S1"
                },
                {
                    "value": "2,60E-08",
                    "module": "C2",
                    "scenario": "S2"
                },
                {
                    "value": "7,02E-06",
                    "module": "C3",
                    "scenario": "S1"
                },
                {
                    "value": "6,05E-08",
                    "module": "C3",
                    "scenario": "S2"
                },
                {
                    "value": "0,00E+00",
                    "module": "C4",
                    "scenario": null
                },
                {
                    "value": "-2,72E-06",
                    "module": "D",
                    "scenario": "S1"
                },
                {
                    "value": "-3,09E-06",
                    "module": "D",
                    "scenario": "S2"
                }
            ]
        },
        {
            "parameter": "EP-marine",
            "values": [
                {
                    "value": "1,61E-03",
                    "module": "A1-A3",
                    "scenario": null
                },
                {
                    "value": "1,83E-04",
                    "module": "A4",
                    "scenario": null
                },
                {
                    "value": "1,77E-04",
                    "module": "A5",
                    "scenario": null
                },
                {
                    "value": "7,04E-06",
                    "module": "C1",
                    "scenario": null
                },
                {
                    "value": "4,18E-05",
                    "module": "C2",
                    "scenario": "S1"
                },
                {
                    "value": "1,27E-05",
                    "module": "C2",
                    "scenario": "S2"
                },
                {
                    "value": "2,66E-04",
                    "module": "C3",
                    "scenario": "S1"
                },
                {
                    "value": "1,88E-04",
                    "module": "C3",
                    "scenario": "S2"
                },
                {
                    "value": "0,00E+00",
                    "module": "C4",
                    "scenario": null
                },
                {
                    "value": "-9,69E-04",
                    "module": "D",
                    "scenario": "S1"
                },
                {
                    "value": "-6,69E-04",
                    "module": "D",
                    "scenario": "S2"
                }
            ]
        },
        {
            "parameter": "EP-terrestrial",
            "values": [
                {
                    "value": "1,73E-02",
                    "module": "A1-A3",
                    "scenario": null
                },
                {
                    "value": "2,03E-03",
                    "module": "A4",
                    "scenario": null
                },
                {
                    "value": "1,74E-03",
                    "module": "A5",
                    "scenario": null
                },
                {
                    "value": "7,52E-05",
                    "module": "C1",
                    "scenario": null
                },
                {
                    "value": "4,69E-04",
                    "module": "C2",
                    "scenario": "S1"
                },
                {
                    "value": "1,43E-04",
                    "module": "C2",
                    "scenario": "S2"
                },
                {
                    "value": "2,72E-03",
                    "module": "C3",
                    "scenario": "S1"
                },
                {
                    "value": "3,26E-03",
                    "module": "C3",
                    "scenario": "S2"
                },
                {
                    "value": "0,00E+00",
                    "module": "C4",
                    "scenario": null
                },
                {
                    "value": "-1,03E-02",
                    "module": "D",
                    "scenario": "S1"
                },
                {
                    "value": "-7,10E-03",
                    "module": "D",
                    "scenario": "S2"
                }
            ]
        }
    ],
    "additional_environmental_impact": [
        {
            "parameter": "PM",
            "values": [
                {
                    "value": null,
                    "module": "A1-A3",
                    "scenario": null
                },
                {
                    "value": null,
                    "module": "A4",
                    "scenario": null
                },
                {
                    "value": null,
                    "module": "A5",
                    "scenario": null
                },
                {
                    "value": null,
                    "module": "C1",
                    "scenario": null
                },
                {
                    "value": null,
                    "module": "C2",
                    "scenario": "S1"
                },
                {
                    "value": null,
                    "module": "C2",
                    "scenario": "S2"
                },
                {
                    "value": null,
                    "module": "C3",
                    "scenario": "S1"
                },
                {
                    "value": null,
                    "module": "C3",
                    "scenario": "S2"
                },
                {
                    "value": null,
                    "module": "C4",
                    "scenario": null
                },
                {
                    "value": null,
                    "module": "D",
                    "scenario": "S1"
                },
                {
                    "value": null,
                    "module": "D",
                    "scenario": "S2"
                }
            ]
        },
        {
            "parameter": "ETP-fw",
            "values": [
                {
                    "value": null,
                    "module": "A1-A3",
                    "scenario": null
                },
                {
                    "value": null,
                    "module": "A4",
                    "scenario": null
                },
                {
                    "value": null,
                    "module": "A5",
                    "scenario": null
                },
                {
                    "value": null,
                    "module": "C1",
                    "scenario": null
                },
                {
                    "value": null,
                    "module": "C2",
                    "scenario": "S1"
                },
                {
                    "value": null,
                    "module": "C2",
                    "scenario": "S2"
                },
                {
                    "value": null,
                    "module": "C3",
                    "scenario": "S1"
                },
                {
                    "value": null,
                    "module": "C3",
                    "scenario": "S2"
                },
                {
                    "value": null,
                    "module": "C4",
                    "scenario": null
                },
                {
                    "value": null,
                    "module": "D",
                    "scenario": "S1"
                },
                {
                    "value": null,
                    "module": "D",
                    "scenario": "S2"
                }
            ]
        },
        {
            "parameter": "HTP-c",
            "values": [
                {
                    "value": null,
                    "module": "A1-A3",
                    "scenario": null
                },
                {
                    "value": null,
                    "module": "A4",
                    "scenario": null
                },
                {
                    "value": null,
                    "module": "A5",
                    "scenario": null
                },
                {
                    "value": null,
                    "module": "C1",
                    "scenario": null
                },
                {
                    "value": null,
                    "module": "C2",
                    "scenario": "S1"
                },
                {
                    "value": null,
                    "module": "C2",
                    "scenario": "S2"
                },
                {
                    "value": null,
                    "module": "C3",
                    "scenario": "S1"
                },
                {
                    "value": null,
                    "module": "C3",
                    "scenario": "S2"
                },
                {
                    "value": null,
                    "module": "C4",
                    "scenario": null
                },
                {
                    "value": null,
                    "module": "D",
                    "scenario": "S1"
                },
                {
                    "value": null,
                    "module": "D",
                    "scenario": "S2"
                }
            ]
        },
        {
            "parameter": "HTP-nc",
            "values": [
                {
                    "value": null,
                    "module": "A1-A3",
                    "scenario": null
                },
                {
                    "value": null,
                    "module": "A4",
                    "scenario": null
                },
                {
                    "value": null,
                    "module": "A5",
                    "scenario": null
                },
                {
                    "value": null,
                    "module": "C1",
                    "scenario": null
                },
                {
                    "value": null,
                    "module": "C2",
                    "scenario": "S1"
                },
                {
                    "value": null,
                    "module": "C2",
                    "scenario": "S2"
                },
                {
                    "value": null,
                    "module": "C3",
                    "scenario": "S1"
                },
                {
                    "value": null,
                    "module": "C3",
                    "scenario": "S2"
                },
                {
                    "value": null,
                    "module": "C4",
                    "scenario": null
                },
                {
                    "value": null,
                    "module": "D",
                    "scenario": "S1"
                },
                {
                    "value": null,
                    "module": "D",
                    "scenario": "S2"
                }
            ]
        },
        {
            "parameter": "SQP",
            "values": [
                {
                    "value": null,
                    "module": "A1-A3",
                    "scenario": null
                },
                {
                    "value": null,
                    "module": "A4",
                    "scenario": null
                },
                {
                    "value": null,
                    "module": "A5",
                    "scenario": null
                },
                {
                    "value": null,
                    "module": "C1",
                    "scenario": null
                },
                {
                    "value": null,
                    "module": "C2",
                    "scenario": "S1"
                },
                {
                    "value": null,
                    "module": "C2",
                    "scenario": "S2"
                },
                {
                    "value": null,
                    "module": "C3",
                    "scenario": "S1"
                },
                {
                    "value": null,
                    "module": "C3",
                    "scenario": "S2"
                },
                {
                    "value": null,
                    "module": "C4",
                    "scenario": null
                },
                {
                    "value": null,
                    "module": "D",
                    "scenario": "S1"
                },
                {
                    "value": null,
                    "module": "D",
                    "scenario": "S2"
                }
            ]
        }
    ],
    "resource_use": [
        {
            "parameter": "PERE",
            "values": [
                {
                    "value": "4,69E+00",
                    "module": "A1-A3",
                    "scenario": null
                },
                {
                    "value": "5,96E-02",
                    "module": "A4",
                    "scenario": null
                },
                {
                    "value": "9,34E-01",
                    "module": "A5",
                    "scenario": null
                },
                {
                    "value": "5,37E-02",
                    "module": "C1",
                    "scenario": null
                },
                {
                    "value": "2,61E-02",
                    "module": "C2",
                    "scenario": "S1"
                },
                {
                    "value": "7,83E-03",
                    "module": "C2",
                    "scenario": "S2"
                },
                {
                    "value": "3,79E+00",
                    "module": "C3",
                    "scenario": "S1"
                },
                {
                    "value": "1,65E-01",
                    "module": "C3",
                    "scenario": "S2"
                },
                {
                    "value": "0,00E+00",
                    "module": "C4",
                    "scenario": null
                },
                {
                    "value": "-3,37E+00",
                    "module": "D",
                    "scenario": "S1"
                },
                {
                    "value": "-8,60E+00",
                    "module": "D",
                    "scenario": "S2"
                }
            ]
        },
        {
            "parameter": "PERM",
            "values": [
                {
                    "value": "6,09E-01",
                    "module": "A1-A3",
                    "scenario": null
                },
                {
                    "value": "0,00E+00",
                    "module": "A4",
                    "scenario": null
                },
                {
                    "value": "-6,09E-01",
                    "module": "A5",
                    "scenario": null
                },
                {
                    "value": "0,00E+00",
                    "module": "C1",
                    "scenario": null
                },
                {
                    "value": "0,00E+00",
                    "module": "C2",
                    "scenario": "S1"
                },
                {
                    "value": "0,00E+00",
                    "module": "C2",
                    "scenario": "S2"
                },
                {
                    "value": "0,00E+00",
                    "module": "C3",
                    "scenario": "S1"
                },
                {
                    "value": "0,00E+00",
                    "module": "C3",
                    "scenario": "S2"
                },
                {
                    "value": "0,00E+00",
                    "module": "C4",
                    "scenario": null
                },
                {
                    "value": "0,00E+00",
                    "module": "D",
                    "scenario": "S1"
                },
                {
                    "value": "0,00E+00",
                    "module": "D",
                    "scenario": "S2"
                }
            ]
        },
        {
            "parameter": "PERT",
            "values": [
                {
                    "value": "5,30E+00",
                    "module": "A1-A3",
                    "scenario": null
                },
                {
                    "value": "5,96E-02",
                    "module": "A4",
                    "scenario": null
                },
                {
                    "value": "3,25E-01",
                    "module": "A5",
                    "scenario": null
                },
                {
                    "value": "5,37E-02",
                    "module": "C1",
                    "scenario": null
                },
                {
                    "value": "2,61E-02",
                    "module": "C2",
                    "scenario": "S1"
                },
                {
                    "value": "7,83E-03",
                    "module": "C2",
                    "scenario": "S2"
                },
                {
                    "value": "3,79E+00",
                    "module": "C3",
                    "scenario": "S1"
                },
                {
                    "value": "1,65E-01",
                    "module": "C3",
                    "scenario": "S2"
                },
                {
                    "value": "0,00E+00",
                    "module": "C4",
                    "scenario": null
                },
                {
                    "value": "-3,37E+00",
                    "module": "D",
                    "scenario": "S1"
                },
                {
                    "value": "-8,60E+00",
                    "module": "D",
                    "scenario": "S2"
                }
            ]
        },
        {
            "parameter": "PENRE",
            "values": [
                {
                    "value": "4,46E+01",
                    "module": "A1-A3",
                    "scenario": null
                },
                {
                    "value": "8,63E-01",
                    "module": "A4",
                    "scenario": null
                },
                {
                    "value": "5,59E+00",
                    "module": "A5",
                    "scenario": null
                },
                {
                    "value": "3,72E-01",
                    "module": "C1",
                    "scenario": null
                },
                {
                    "value": "3,77E-01",
                    "module": "C2",
                    "scenario": "S1"
                },
                {
                    "value": "1,16E-01",
                    "module": "C2",
                    "scenario": "S2"
                },
                {
                    "value": "6,10E+01",
                    "module": "C3",
                    "scenario": "S1"
                },
                {
                    "value": "5,28E+01",
                    "module": "C3",
                    "scenario": "S2"
                },
                {
                    "value": "0,00E+00",
                    "module": "C4",
                    "scenario": null
                },
                {
                    "value": "-7,74E+01",
                    "module": "D",
                    "scenario": "S1"
                },
                {
                    "value": "-2,93E+01",
                    "module": "D",
                    "scenario": "S2"
                }
            ]
        },
        {
            "parameter": "PENRM",
            "values": [
                {
                    "value": "5,16E+01",
                    "module": "A1-A3",
                    "scenario": null
                },
                {
                    "value": "0,00E+00",
                    "module": "A4",
                    "scenario": null
                },
                {
                    "value": "-3,80E-01",
                    "module": "A5",
                    "scenario": null
                },
                {
                    "value": "0,00E+00",
                    "module": "C1",
                    "scenario": null
                },
                {
                    "value": "0,00E+00",
                    "module": "C2",
                    "scenario": "S1"
                },
                {
                    "value": "0,00E+00",
                    "module": "C2",
                    "scenario": "S2"
                },
                {
                    "value": "-5,12E+01",
                    "module": "C3",
                    "scenario": "S1"
                },
                {
                    "value": "-5,12E+01",
                    "module": "C3",
                    "scenario": "S2"
                },
                {
                    "value": "0,00E+00",
                    "module": "C4",
                    "scenario": null
                },
                {
                    "value": "0,00E+00",
                    "module": "D",
                    "scenario": "S1"
                },
                {
                    "value": "0,00E+00",
                    "module": "D",
                    "scenario": "S2"
                }
            ]
        },
        {
            "parameter": "PENRT",
            "values": [
                {
                    "value": "9,62E+01",
                    "module": "A1-A3",
                    "scenario": null
                },
                {
                    "value": "8,63E-01",
                    "module": "A4",
                    "scenario": null
                },
                {
                    "value": "5,21E+00",
                    "module": "A5",
                    "scenario": null
                },
                {
                    "value": "3,72E-01",
                    "module": "C1",
                    "scenario": null
                },
                {
                    "value": "3,77E-01",
                    "module": "C2",
                    "scenario": "S1"
                },
                {
                    "value": "1,16E-01",
                    "module": "C2",
                    "scenario": "S2"
                },
                {
                    "value": "9,79E+00",
                    "module": "C3",
                    "scenario": "S1"
                },
                {
                    "value": "1,63E+00",
                    "module": "C3",
                    "scenario": "S2"
                },
                {
                    "value": "0,00E+00",
                    "module": "C4",
                    "scenario": null
                },
                {
                    "value": "-7,74E+01",
                    "module": "D",
                    "scenario": "S1"
                },
                {
                    "value": "-2,93E+01",
                    "module": "D",
                    "scenario": "S2"
                }
            ]
        },
        {
            "parameter": "SM",
            "values": [
                {
                    "value": "0,00E+00",
                    "module": "A1-A3",
                    "scenario": null
                },
                {
                    "value": "0,00E+00",
                    "module": "A4",
                    "scenario": null
                },
                {
                    "value": "0,00E+00",
                    "module": "A5",
                    "scenario": null
                },
                {
                    "value": "0,00E+00",
                    "module": "C1",
                    "scenario": null
                },
                {
                    "value": "0,00E+00",
                    "module": "C2",
                    "scenario": "S1"
                },
                {
                    "value": "0,00E+00",
                    "module": "C2",
                    "scenario": "S2"
                },
                {
                    "value": "0,00E+00",
                    "module": "C3",
                    "scenario": "S1"
                },
                {
                    "value": "0,00E+00",
                    "module": "C3",
                    "scenario": "S2"
                },
                {
                    "value": "0,00E+00",
                    "module": "C4",
                    "scenario": null
                },
                {
                    "value": "1,11E+00",
                    "module": "D",
                    "scenario": "S1"
                },
                {
                    "value": "3,49E-02",
                    "module": "D",
                    "scenario": "S2"
                }
            ]
        },
        {
            "parameter": "RSF",
            "values": [
                {
                    "value": "0,00E+00",
                    "module": "A1-A3",
                    "scenario": null
                },
                {
                    "value": "0,00E+00",
                    "module": "A4",
                    "scenario": null
                },
                {
                    "value": "0,00E+00",
                    "module": "A5",
                    "scenario": null
                },
                {
                    "value": "0,00E+00",
                    "module": "C1",
                    "scenario": null
                },
                {
                    "value": "0,00E+00",
                    "module": "C2",
                    "scenario": "S1"
                },
                {
                    "value": "0,00E+00",
                    "module": "C2",
                    "scenario": "S2"
                },
                {
                    "value": "0,00E+00",
                    "module": "C3",
                    "scenario": "S1"
                },
                {
                    "value": "0,00E+00",
                    "module": "C3",
                    "scenario": "S2"
                },
                {
                    "value": "0,00E+00",
                    "module": "C4",
                    "scenario": null
                },
                {
                    "value": "0,00E+00",
                    "module": "D",
                    "scenario": "S1"
                },
                {
                    "value": "0,00E+00",
                    "module": "D",
                    "scenario": "S2"
                }
            ]
        },
        {
            "parameter": "NRSF",
            "values": [
                {
                    "value": "0,00E+00",
                    "module": "A1-A3",
                    "scenario": null
                },
                {
                    "value": "0,00E+00",
                    "module": "A4",
                    "scenario": null
                },
                {
                    "value": "0,00E+00",
                    "module": "A5",
                    "scenario": null
                },
                {
                    "value": "0,00E+00",
                    "module": "C1",
                    "scenario": null
                },
                {
                    "value": "0,00E+00",
                    "module": "C2",
                    "scenario": "S1"
                },
                {
                    "value": "0,00E+00",
                    "module": "C2",
                    "scenario": "S2"
                },
                {
                    "value": "0,00E+00",
                    "module": "C3",
                    "scenario": "S1"
                },
                {
                    "value": "0,00E+00",
                    "module": "C3",
                    "scenario": "S2"
                },
                {
                    "value": "0,00E+00",
                    "module": "C4",
                    "scenario": null
                },
                {
                    "value": "0,00E+00",
                    "module": "D",
                    "scenario": "S1"
                },
                {
                    "value": "0,00E+00",
                    "module": "D",
                    "scenario": "S2"
                }
            ]
        },
        {
            "parameter": "FW",
            "values": [
                {
                    "value": "3,24E-02",
                    "module": "A1-A3",
                    "scenario": null
                },
                {
                    "value": "6,88E-05",
                    "module": "A4",
                    "scenario": null
                },
                {
                    "value": "1,22E-03",
                    "module": "A5",
                    "scenario": null
                },
                {
                    "value": "8,14E-05",
                    "module": "C1",
                    "scenario": null
                },
                {
                    "value": "3,01E-05",
                    "module": "C2",
                    "scenario": "S1"
                },
                {
                    "value": "7,93E-06",
                    "module": "C2",
                    "scenario": "S2"
                },
                {
                    "value": "4,02E-03",
                    "module": "C3",
                    "scenario": "S1"
                },
                {
                    "value": "1,01E-02",
                    "module": "C3",
                    "scenario": "S2"
                },
                {
                    "value": "0,00E+00",
                    "module": "C4",
                    "scenario": null
                },
                {
                    "value": "-8,98E-03",
                    "module": "D",
                    "scenario": "S1"
                },
                {
                    "value": "-6,48E-03",
                    "module": "D",
                    "scenario": "S2"
                }
            ]
        }
    ],
    "end_of_life_waste": [
        {
            "parameter": "HWD",
            "values": [
                {
                    "value": "1,76E-08",
                    "module": "A1-A3",
                    "scenario": null
                },
                {
                    "value": "4,57E-12",
                    "module": "A4",
                    "scenario": null
                },
                {
                    "value": "2,96E-10",
                    "module": "A5",
                    "scenario": null
                },
                {
                    "value": "2,66E-11",
                    "module": "C1",
                    "scenario": null
                },
                {
                    "value": "2,00E-12",
                    "module": "C2",
                    "scenario": "S1"
                },
                {
                    "value": "5,70E-13",
                    "module": "C2",
                    "scenario": "S2"
                },
                {
                    "value": "1,12E-09",
                    "module": "C3",
                    "scenario": "S1"
                },
                {
                    "value": "4,70E-11",
                    "module": "C3",
                    "scenario": "S2"
                },
                {
                    "value": "0,00E+00",
                    "module": "C4",
                    "scenario": null
                },
                {
                    "value": "-5,65E-09",
                    "module": "D",
                    "scenario": "S1"
                },
                {
                    "value": "-4,31E-09",
                    "module": "D",
                    "scenario": "S2"
                }
            ]
        },
        {
            "parameter": "NHWD",
            "values": [
                {
                    "value": "1,03E-01",
                    "module": "A1-A3",
                    "scenario": null
                },
                {
                    "value": "1,41E-04",
                    "module": "A4",
                    "scenario": null
                },
                {
                    "value": "5,11E-03",
                    "module": "A5",
                    "scenario": null
                },
                {
                    "value": "7,90E-05",
                    "module": "C1",
                    "scenario": null
                },
                {
                    "value": "6,15E-05",
                    "module": "C2",
                    "scenario": "S1"
                },
                {
                    "value": "1,88E-05",
                    "module": "C2",
                    "scenario": "S2"
                },
                {
                    "value": "2,04E-01",
                    "module": "C3",
                    "scenario": "S1"
                },
                {
                    "value": "1,50E-02",
                    "module": "C3",
                    "scenario": "S2"
                },
                {
                    "value": "0,00E+00",
                    "module": "C4",
                    "scenario": null
                },
                {
                    "value": "-1,04E-02",
                    "module": "D",
                    "scenario": "S1"
                },
                {
                    "value": "-7,05E-03",
                    "module": "D",
                    "scenario": "S2"
                }
            ]
        },
        {
            "parameter": "RWD",
            "values": [
                {
                    "value": "1,02E-03",
                    "module": "A1-A3",
                    "scenario": null
                },
                {
                    "value": "1,60E-06",
                    "module": "A4",
                    "scenario": null
                },
                {
                    "value": "1,57E-04",
                    "module": "A5",
                    "scenario": null
                },
                {
                    "value": "6,18E-05",
                    "module": "C1",
                    "scenario": null
                },
                {
                    "value": "7,01E-07",
                    "module": "C2",
                    "scenario": "S1"
                },
                {
                    "value": "1,88E-07",
                    "module": "C2",
                    "scenario": "S2"
                },
                {
                    "value": "1,08E-03",
                    "module": "C3",
                    "scenario": "S1"
                },
                {
                    "value": "9,85E-05",
                    "module": "C3",
                    "scenario": "S2"
                },
                {
                    "value": "0,00E+00",
                    "module": "C4",
                    "scenario": null
                },
                {
                    "value": "-6,27E-04",
                    "module": "D",
                    "scenario": "S1"
                },
                {
                    "value": "-1,83E-03",
                    "module": "D",
                    "scenario": "S2"
                }
            ]
        }
    ],
    "end_of_life_flow": [
        {
            "parameter": "CRU",
            "values": [
                {
                    "value": "0,00E+00",
                    "module": "A1-A3",
                    "scenario": null
                },
                {
                    "value": "0,00E+00",
                    "module": "A4",
                    "scenario": null
                },
                {
                    "value": "0,00E+00",
                    "module": "A5",
                    "scenario": null
                },
                {
                    "value": "0,00E+00",
                    "module": "C1",
                    "scenario": null
                },
                {
                    "value": "0,00E+00",
                    "module": "C2",
                    "scenario": "S1"
                },
                {
                    "value": "0,00E+00",
                    "module": "C2",
                    "scenario": "S2"
                },
                {
                    "value": "0,00E+00",
                    "module": "C3",
                    "scenario": "S1"
                },
                {
                    "value": "0,00E+00",
                    "module": "C3",
                    "scenario": "S2"
                },
                {
                    "value": "0,00E+00",
                    "module": "C4",
                    "scenario": null
                },
                {
                    "value": "0,00E+00",
                    "module": "D",
                    "scenario": "S1"
                },
                {
                    "value": "0,00E+00",
                    "module": "D",
                    "scenario": "S2"
                }
            ]
        },
        {
            "parameter": "MFR",
            "values": [
                {
                    "value": "0,00E+00",
                    "module": "A1-A3",
                    "scenario": null
                },
                {
                    "value": "0,00E+00",
                    "module": "A4",
                    "scenario": null
                },
                {
                    "value": "0,00E+00",
                    "module": "A5",
                    "scenario": null
                },
                {
                    "value": "0,00E+00",
                    "module": "C1",
                    "scenario": null
                },
                {
                    "value": "0,00E+00",
                    "module": "C2",
                    "scenario": "S1"
                },
                {
                    "value": "0,00E+00",
                    "module": "C2",
                    "scenario": "S2"
                },
                {
                    "value": "1,94E+00",
                    "module": "C3",
                    "scenario": "S1"
                },
                {
                    "value": "3,49E-02",
                    "module": "C3",
                    "scenario": "S2"
                },
                {
                    "value": "0,00E+00",
                    "module": "C4",
                    "scenario": null
                },
                {
                    "value": "0,00E+00",
                    "module": "D",
                    "scenario": "S1"
                },
                {
                    "value": "0,00E+00",
                    "module": "D",
                    "scenario": "S2"
                }
            ]
        },
        {
            "parameter": "MER",
            "values": [
                {
                    "value": "0,00E+00",
                    "module": "A1-A3",
                    "scenario": null
                },
                {
                    "value": "0,00E+00",
                    "module": "A4",
                    "scenario": null
                },
                {
                    "value": "0,00E+00",
                    "module": "A5",
                    "scenario": null
                },
                {
                    "value": "0,00E+00",
                    "module": "C1",
                    "scenario": null
                },
                {
                    "value": "0,00E+00",
                    "module": "C2",
                    "scenario": "S1"
                },
                {
                    "value": "0,00E+00",
                    "module": "C2",
                    "scenario": "S2"
                },
                {
                    "value": "0,00E+00",
                    "module": "C3",
                    "scenario": "S1"
                },
                {
                    "value": "0,00E+00",
                    "module": "C3",
                    "scenario": "S2"
                },
                {
                    "value": "0,00E+00",
                    "module": "C4",
                    "scenario": null
                },
                {
                    "value": "0,00E+00",
                    "module": "D",
                    "scenario": "S1"
                },
                {
                    "value": "0,00E+00",
                    "module": "D",
                    "scenario": "S2"
                }
            ]
        },
        {
            "parameter": "EEE",
            "values": [
                {
                    "value": "0,00E+00",
                    "module": "A1-A3",
                    "scenario": null
                },
                {
                    "value": "0,00E+00",
                    "module": "A4",
                    "scenario": null
                },
                {
                    "value": "1,49E-01",
                    "module": "A5",
                    "scenario": null
                },
                {
                    "value": "0,00E+00",
                    "module": "C1",
                    "scenario": null
                },
                {
                    "value": "0,00E+00",
                    "module": "C2",
                    "scenario": "S1"
                },
                {
                    "value": "0,00E+00",
                    "module": "C2",
                    "scenario": "S2"
                },
                {
                    "value": "0,00E+00",
                    "module": "C3",
                    "scenario": "S1"
                },
                {
                    "value": "7,51E+00",
                    "module": "C3",
                    "scenario": "S2"
                },
                {
                    "value": "0,00E+00",
                    "module": "C4",
                    "scenario": null
                },
                {
                    "value": "0,00E+00",
                    "module": "D",
                    "scenario": "S1"
                },
                {
                    "value": "0,00E+00",
                    "module": "D",
                    "scenario": "S2"
                }
            ]
        },
        {
            "parameter": "EET",
            "values": [
                {
                    "value": "0,00E+00",
                    "module": "A1-A3",
                    "scenario": null
                },
                {
                    "value": "0,00E+00",
                    "module": "A4",
                    "scenario": null
                },
                {
                    "value": "2,66E-01",
                    "module": "A5",
                    "scenario": null
                },
                {
                    "value": "0,00E+00",
                    "module": "C1",
                    "scenario": null
                },
                {
                    "value": "0,00E+00",
                    "module": "C2",
                    "scenario": "S1"
                },
                {
                    "value": "0,00E+00",
                    "module": "C2",
                    "scenario": "S2"
                },
                {
                    "value": "0,00E+00",
                    "module": "C3",
                    "scenario": "S1"
                },
                {
                    "value": "1,48E+01",
                    "module": "C3",
                    "scenario": "S2"
                },
                {
                    "value": "0,00E+00",
                    "module": "C4",
                    "scenario": null
                },
                {
                    "value": "0,00E+00",
                    "module": "D",
                    "scenario": "S1"
                },
                {
                    "value": "0,00E+00",
                    "module": "D",
                    "scenario": "S2"
                }
            ]
        }
    ]
}