{
    "product_name": "MASTERBOARD\u00ae",
    "epd_id": "EPD-ETE-20230128-IBA2-EN",
    "declared_unit": {
        "unit": "kg",
        "amount": 16.0
    },
    "compliance": [
        "DIN EN 15804+A2",
        "ISO 14025"
    ],
    "producer_name": "Etex Building Performance International",
    "environmental_impact": [
        {
            "parameter": "GWP-total",
            "values": [
                {
                    "value": "4,00E+00",
                    "module": "A1",
                    "scenario": null
                },
                {
                    "value": "7,24E-01",
                    "module": "A2",
                    "scenario": null
                },
                {
                    "value": "6,39E+00",
                    "module": "A3",
                    "scenario": null
                },
                {
                    "value": "3,73E+00",
                    "module": "A4",
                    "scenario": null
                },
                {
                    "value": "2,50E+00",
                    "module": "A5",
                    "scenario": null
                },
                {
                    "value": "-2,36E+00",
                    "module": "B1",
                    "scenario": "S1"
                },
                {
                    "value": "-1,26E+00",
                    "module": "B1",
                    "scenario": "S2"
                },
                {
                    "value": "0,00E+00",
                    "module": "B2",
                    "scenario": null
                },
                {
                    "value": "0,00E+00",
                    "module": "B6",
                    "scenario": null
                },
                {
                    "value": "0,00E+00",
                    "module": "B7",
                    "scenario": null
                },
                {
                    "value": "9,59E-03",
                    "module": "C1",
                    "scenario": null
                },
                {
                    "value": "6,58E-01",
                    "module": "C2",
                    "scenario": "S1"
                },
                {
                    "value": "1,40E-01",
                    "module": "C2",
                    "scenario": "S2"
                },
                {
                    "value": "1,35E+00",
                    "module": "C3",
                    "scenario": "S1"
                },
                {
                    "value": "1,98E-04",
                    "module": "C3",
                    "scenario": "S2"
                },
                {
                    "value": "6,36E-05",
                    "module": "C4",
                    "scenario": "S1"
                },
                {
                    "value": "1,39E+00",
                    "module": "C4",
                    "scenario": "S2"
                },
                {
                    "value": "-7,29E-01",
                    "module": "D",
                    "scenario": "S1"
                },
                {
                    "value": "-4,11E-01",
                    "module": "D",
                    "scenario": "S2"
                }
            ]
        },
        {
            "parameter": "GWP-fossil",
            "values": [
                {
                    "value": "5,42E+00",
                    "module": "A1",
                    "scenario": null
                },
                {
                    "value": "7,23E-01",
                    "module": "A2",
                    "scenario": null
                },
                {
                    "value": "6,98E+00",
                    "module": "A3",
                    "scenario": null
                },
                {
                    "value": "3,72E+00",
                    "module": "A4",
                    "scenario": null
                },
                {
                    "value": "1,91E+00",
                    "module": "A5",
                    "scenario": null
                },
                {
                    "value": "-2,36E+00",
                    "module": "B1",
                    "scenario": "S1"
                },
                {
                    "value": "-1,26E+00",
                    "module": "B1",
                    "scenario": "S2"
                },
                {
                    "value": "0,00E+00",
                    "module": "B2",
                    "scenario": null
                },
                {
                    "value": "0,00E+00",
                    "module": "B6",
                    "scenario": null
                },
                {
                    "value": "0,00E+00",
                    "module": "B7",
                    "scenario": null
                },
                {
                    "value": "9,51E-03",
                    "module": "C1",
                    "scenario": null
                },
                {
                    "value": "6,57E-01",
                    "module": "C2",
                    "scenario": "S1"
                },
                {
                    "value": "1,39E-01",
                    "module": "C2",
                    "scenario": "S2"
                },
                {
                    "value": "5,23E-02",
                    "module": "C3",
                    "scenario": "S1"
                },
                {
                    "value": "1,96E-04",
                    "module": "C3",
                    "scenario": "S2"
                },
                {
                    "value": "6,31E-05",
                    "module": "C4",
                    "scenario": "S1"
                },
                {
                    "value": "9,77E-02",
                    "module": "C4",
                    "scenario": "S2"
                },
                {
                    "value": "-4,78E-01",
                    "module": "D",
                    "scenario": "S1"
                },
                {
                    "value": "-1,61E-01",
                    "module": "D",
                    "scenario": "S2"
                }
            ]
        },
        {
            "parameter": "GWP-biogenic",
            "values": [
                {
                    "value": "-1,43E+00",
                    "module": "A1",
                    "scenario": null
                },
                {
                    "value": "2,60E-04",
                    "module": "A2",
                    "scenario": null
                },
                {
                    "value": "-5,94E-01",
                    "module": "A3",
                    "scenario": null
                },
                {
                    "value": "1,07E-03",
                    "module": "A4",
                    "scenario": null
                },
                {
                    "value": "5,91E-01",
                    "module": "A5",
                    "scenario": null
                },
                {
                    "value": "0,00E+00",
                    "module": "B1",
                    "scenario": "S1"
                },
                {
                    "value": "0,00E+00",
                    "module": "B1",
                    "scenario": "S2"
                },
                {
                    "value": "0,00E+00",
                    "module": "B2",
                    "scenario": null
                },
                {
                    "value": "0,00E+00",
                    "module": "B6",
                    "scenario": null
                },
                {
                    "value": "0,00E+00",
                    "module": "B7",
                    "scenario": null
                },
                {
                    "value": "5,28E-05",
                    "module": "C1",
                    "scenario": null
                },
                {
                    "value": "2,35E-04",
                    "module": "C2",
                    "scenario": "S1"
                },
                {
                    "value": "4,98E-05",
                    "module": "C2",
                    "scenario": "S2"
                },
                {
                    "value": "1,29E+00",
                    "module": "C3",
                    "scenario": "S1"
                },
                {
                    "value": "1,06E-06",
                    "module": "C3",
                    "scenario": "S2"
                },
                {
                    "value": "1,39E-07",
                    "module": "C4",
                    "scenario": "S1"
                },
                {
                    "value": "1,29E+00",
                    "module": "C4",
                    "scenario": "S2"
                },
                {
                    "value": "-2,50E-01",
                    "module": "D",
                    "scenario": "S1"
                },
                {
                    "value": "-2,49E-01",
                    "module": "D",
                    "scenario": "S2"
                }
            ]
        },
        {
            "parameter": "GWP-luluc",
            "values": [
                {
                    "value": "2,67E-03",
                    "module": "A1",
                    "scenario": null
                },
                {
                    "value": "5,17E-04",
                    "module": "A2",
                    "scenario": null
                },
                {
                    "value": "2,12E-03",
                    "module": "A3",
                    "scenario": null
                },
                {
                    "value": "2,64E-03",
                    "module": "A4",
                    "scenario": null
                },
                {
                    "value": "1,46E-03",
                    "module": "A5",
                    "scenario": null
                },
                {
                    "value": "0,00E+00",
                    "module": "B1",
                    "scenario": "S1"
                },
                {
                    "value": "0,00E+00",
                    "module": "B1",
                    "scenario": "S2"
                },
                {
                    "value": "0,00E+00",
                    "module": "B2",
                    "scenario": null
                },
                {
                    "value": "0,00E+00",
                    "module": "B6",
                    "scenario": null
                },
                {
                    "value": "0,00E+00",
                    "module": "B7",
                    "scenario": null
                },
                {
                    "value": "2,25E-05",
                    "module": "C1",
                    "scenario": null
                },
                {
                    "value": "2,63E-04",
                    "module": "C2",
                    "scenario": "S1"
                },
                {
                    "value": "5,57E-05",
                    "module": "C2",
                    "scenario": "S2"
                },
                {
                    "value": "8,36E-05",
                    "module": "C3",
                    "scenario": "S1"
                },
                {
                    "value": "4,54E-07",
                    "module": "C3",
                    "scenario": "S2"
                },
                {
                    "value": "6,77E-08",
                    "module": "C4",
                    "scenario": "S1"
                },
                {
                    "value": "7,21E-05",
                    "module": "C4",
                    "scenario": "S2"
                },
                {
                    "value": "-6,08E-04",
                    "module": "D",
                    "scenario": "S1"
                },
                {
                    "value": "-2,88E-04",
                    "module": "D",
                    "scenario": "S2"
                }
            ]
        },
        {
            "parameter": "ODP",
            "values": [
                {
                    "value": "2,55E-07",
                    "module": "A1",
                    "scenario": null
                },
                {
                    "value": "1,51E-07",
                    "module": "A2",
                    "scenario": null
                },
                {
                    "value": "3,15E-07",
                    "module": "A3",
                    "scenario": null
                },
                {
                    "value": "7,48E-07",
                    "module": "A4",
                    "scenario": null
                },
                {
                    "value": "1,40E-07",
                    "module": "A5",
                    "scenario": null
                },
                {
                    "value": "0,00E+00",
                    "module": "B1",
                    "scenario": "S1"
                },
                {
                    "value": "0,00E+00",
                    "module": "B1",
                    "scenario": "S2"
                },
                {
                    "value": "0,00E+00",
                    "module": "B2",
                    "scenario": null
                },
                {
                    "value": "0,00E+00",
                    "module": "B6",
                    "scenario": null
                },
                {
                    "value": "0,00E+00",
                    "module": "B7",
                    "scenario": null
                },
                {
                    "value": "4,79E-10",
                    "module": "C1",
                    "scenario": null
                },
                {
                    "value": "1,52E-07",
                    "module": "C2",
                    "scenario": "S1"
                },
                {
                    "value": "3,23E-08",
                    "module": "C2",
                    "scenario": "S2"
                },
                {
                    "value": "8,14E-09",
                    "module": "C3",
                    "scenario": "S1"
                },
                {
                    "value": "1,02E-11",
                    "module": "C3",
                    "scenario": "S2"
                },
                {
                    "value": "1,56E-11",
                    "module": "C4",
                    "scenario": "S1"
                },
                {
                    "value": "3,62E-08",
                    "module": "C4",
                    "scenario": "S2"
                },
                {
                    "value": "-5,00E-08",
                    "module": "D",
                    "scenario": "S1"
                },
                {
                    "value": "-1,42E-08",
                    "module": "D",
                    "scenario": "S2"
                }
            ]
        },
        {
            "parameter": "AP",
            "values": [
                {
                    "value": "1,35E-02",
                    "module": "A1",
                    "scenario": null
                },
                {
                    "value": "7,78E-03",
                    "module": "A2",
                    "scenario": null
                },
                {
                    "value": "3,20E-02",
                    "module": "A3",
                    "scenario": null
                },
                {
                    "value": "1,02E-01",
                    "module": "A4",
                    "scenario": null
                },
                {
                    "value": "1,35E-02",
                    "module": "A5",
                    "scenario": null
                },
                {
                    "value": "0,00E+00",
                    "module": "B1",
                    "scenario": "S1"
                },
                {
                    "value": "0,00E+00",
                    "module": "B1",
                    "scenario": "S2"
                },
                {
                    "value": "0,00E+00",
                    "module": "B2",
                    "scenario": null
                },
                {
                    "value": "0,00E+00",
                    "module": "B6",
                    "scenario": null
                },
                {
                    "value": "0,00E+00",
                    "module": "B7",
                    "scenario": null
                },
                {
                    "value": "5,41E-05",
                    "module": "C1",
                    "scenario": null
                },
                {
                    "value": "1,87E-03",
                    "module": "C2",
                    "scenario": "S1"
                },
                {
                    "value": "3,96E-04",
                    "module": "C2",
                    "scenario": "S2"
                },
                {
                    "value": "5,51E-04",
                    "module": "C3",
                    "scenario": "S1"
                },
                {
                    "value": "1,12E-06",
                    "module": "C3",
                    "scenario": "S2"
                },
                {
                    "value": "4,42E-07",
                    "module": "C4",
                    "scenario": "S1"
                },
                {
                    "value": "8,62E-04",
                    "module": "C4",
                    "scenario": "S2"
                },
                {
                    "value": "-1,82E-03",
                    "module": "D",
                    "scenario": "S1"
                },
                {
                    "value": "-6,81E-04",
                    "module": "D",
                    "scenario": "S2"
                }
            ]
        },
        {
            "parameter": "POCP",
            "values": [
                {
                    "value": "1,14E-02",
                    "module": "A1",
                    "scenario": null
                },
                {
                    "value": "6,54E-03",
                    "module": "A2",
                    "scenario": null
                },
                {
                    "value": "1,90E-02",
                    "module": "A3",
                    "scenario": null
                },
                {
                    "value": "7,30E-02",
                    "module": "A4",
                    "scenario": null
                },
                {
                    "value": "8,85E-03",
                    "module": "A5",
                    "scenario": null
                },
                {
                    "value": "0,00E+00",
                    "module": "B1",
                    "scenario": "S1"
                },
                {
                    "value": "0,00E+00",
                    "module": "B1",
                    "scenario": "S2"
                },
                {
                    "value": "0,00E+00",
                    "module": "B2",
                    "scenario": null
                },
                {
                    "value": "0,00E+00",
                    "module": "B6",
                    "scenario": null
                },
                {
                    "value": "0,00E+00",
                    "module": "B7",
                    "scenario": null
                },
                {
                    "value": "2,18E-05",
                    "module": "C1",
                    "scenario": null
                },
                {
                    "value": "1,59E-03",
                    "module": "C2",
                    "scenario": "S1"
                },
                {
                    "value": "3,37E-04",
                    "module": "C2",
                    "scenario": "S2"
                },
                {
                    "value": "5,56E-04",
                    "module": "C3",
                    "scenario": "S1"
                },
                {
                    "value": "4,81E-07",
                    "module": "C3",
                    "scenario": "S2"
                },
                {
                    "value": "4,55E-07",
                    "module": "C4",
                    "scenario": "S1"
                },
                {
                    "value": "9,25E-04",
                    "module": "C4",
                    "scenario": "S2"
                },
                {
                    "value": "-1,59E-03",
                    "module": "D",
                    "scenario": "S1"
                },
                {
                    "value": "-8,25E-04",
                    "module": "D",
                    "scenario": "S2"
                }
            ]
        },
        {
            "parameter": "ADPE",
            "values": [
                {
                    "value": "1,15E-05",
                    "module": "A1",
                    "scenario": null
                },
                {
                    "value": "1,50E-06",
                    "module": "A2",
                    "scenario": null
                },
                {
                    "value": "7,16E-06",
                    "module": "A3",
                    "scenario": null
                },
                {
                    "value": "5,07E-06",
                    "module": "A4",
                    "scenario": null
                },
                {
                    "value": "2,32E-05",
                    "module": "A5",
                    "scenario": null
                },
                {
                    "value": "0,00E+00",
                    "module": "B1",
                    "scenario": "S1"
                },
                {
                    "value": "0,00E+00",
                    "module": "B1",
                    "scenario": "S2"
                },
                {
                    "value": "0,00E+00",
                    "module": "B2",
                    "scenario": null
                },
                {
                    "value": "0,00E+00",
                    "module": "B6",
                    "scenario": null
                },
                {
                    "value": "0,00E+00",
                    "module": "B7",
                    "scenario": null
                },
                {
                    "value": "5,14E-08",
                    "module": "C1",
                    "scenario": null
                },
                {
                    "value": "1,78E-06",
                    "module": "C2",
                    "scenario": "S1"
                },
                {
                    "value": "3,77E-07",
                    "module": "C2",
                    "scenario": "S2"
                },
                {
                    "value": "2,39E-07",
                    "module": "C3",
                    "scenario": "S1"
                },
                {
                    "value": "1,11E-09",
                    "module": "C3",
                    "scenario": "S2"
                },
                {
                    "value": "1,82E-10",
                    "module": "C4",
                    "scenario": "S1"
                },
                {
                    "value": "2,32E-07",
                    "module": "C4",
                    "scenario": "S2"
                },
                {
                    "value": "-1,33E-06",
                    "module": "D",
                    "scenario": "S1"
                },
                {
                    "value": "-3,20E-07",
                    "module": "D",
                    "scenario": "S2"
                }
            ]
        },
        {
            "parameter": "ADPF",
            "values": [
                {
                    "value": "2,54E+01",
                    "module": "A1",
                    "scenario": null
                },
                {
                    "value": "1,02E+01",
                    "module": "A2",
                    "scenario": null
                },
                {
                    "value": "7,52E+01",
                    "module": "A3",
                    "scenario": null
                },
                {
                    "value": "4,90E+01",
                    "module": "A4",
                    "scenario": null
                },
                {
                    "value": "2,08E+01",
                    "module": "A5",
                    "scenario": null
                },
                {
                    "value": "0,00E+00",
                    "module": "B1",
                    "scenario": "S1"
                },
                {
                    "value": "0,00E+00",
                    "module": "B1",
                    "scenario": "S2"
                },
                {
                    "value": "0,00E+00",
                    "module": "B2",
                    "scenario": null
                },
                {
                    "value": "0,00E+00",
                    "module": "B6",
                    "scenario": null
                },
                {
                    "value": "0,00E+00",
                    "module": "B7",
                    "scenario": null
                },
                {
                    "value": "2,02E-01",
                    "module": "C1",
                    "scenario": null
                },
                {
                    "value": "9,96E+00",
                    "module": "C2",
                    "scenario": "S1"
                },
                {
                    "value": "2,11E+00",
                    "module": "C2",
                    "scenario": "S2"
                },
                {
                    "value": "8,58E-01",
                    "module": "C3",
                    "scenario": "S1"
                },
                {
                    "value": "4,10E-03",
                    "module": "C3",
                    "scenario": "S2"
                },
                {
                    "value": "1,35E-03",
                    "module": "C4",
                    "scenario": "S1"
                },
                {
                    "value": "2,79E+00",
                    "module": "C4",
                    "scenario": "S2"
                },
                {
                    "value": "-8,23E+00",
                    "module": "D",
                    "scenario": "S1"
                },
                {
                    "value": "-2,31E+00",
                    "module": "D",
                    "scenario": "S2"
                }
            ]
        },
        {
            "parameter": "WDP",
            "values": [
                {
                    "value": "1,33E+00",
                    "module": "A1",
                    "scenario": null
                },
                {
                    "value": "3,45E-02",
                    "module": "A2",
                    "scenario": null
                },
                {
                    "value": "6,66E-01",
                    "module": "A3",
                    "scenario": null
                },
                {
                    "value": "1,05E-01",
                    "module": "A4",
                    "scenario": null
                },
                {
                    "value": "4,40E-01",
                    "module": "A5",
                    "scenario": null
                },
                {
                    "value": "0,00E+00",
                    "module": "B1",
                    "scenario": "S1"
                },
                {
                    "value": "0,00E+00",
                    "module": "B1",
                    "scenario": "S2"
                },
                {
                    "value": "0,00E+00",
                    "module": "B2",
                    "scenario": null
                },
                {
                    "value": "0,00E+00",
                    "module": "B6",
                    "scenario": null
                },
                {
                    "value": "0,00E+00",
                    "module": "B7",
                    "scenario": null
                },
                {
                    "value": "2,36E-03",
                    "module": "C1",
                    "scenario": null
                },
                {
                    "value": "3,03E-02",
                    "module": "C2",
                    "scenario": "S1"
                },
                {
                    "value": "6,43E-03",
                    "module": "C2",
                    "scenario": "S2"
                },
                {
                    "value": "1,73E-02",
                    "module": "C3",
                    "scenario": "S1"
                },
                {
                    "value": "4,81E-05",
                    "module": "C3",
                    "scenario": "S2"
                },
                {
                    "value": "-1,15E-05",
                    "module": "C4",
                    "scenario": "S1"
                },
                {
                    "value": "1,30E-02",
                    "module": "C4",
                    "scenario": "S2"
                },
                {
                    "value": "-1,31E-01",
                    "module": "D",
                    "scenario": "S1"
                },
                {
                    "value": "-6,61E-02",
                    "module": "D",
                    "scenario": "S2"
                }
            ]
        },
        {
            "parameter": "EP-freshwater",
            "values": [
                {
                    "value": "6,94E-05",
                    "module": "A1",
                    "scenario": null
                },
                {
                    "value": "5,59E-06",
                    "module": "A2",
                    "scenario": null
                },
                {
                    "value": "1,35E-04",
                    "module": "A3",
                    "scenario": null
                },
                {
                    "value": "1,73E-05",
                    "module": "A4",
                    "scenario": null
                },
                {
                    "value": "5,47E-05",
                    "module": "A5",
                    "scenario": null
                },
                {
                    "value": "0,00E+00",
                    "module": "B1",
                    "scenario": "S1"
                },
                {
                    "value": "0,00E+00",
                    "module": "B1",
                    "scenario": "S2"
                },
                {
                    "value": "0,00E+00",
                    "module": "B2",
                    "scenario": null
                },
                {
                    "value": "0,00E+00",
                    "module": "B6",
                    "scenario": null
                },
                {
                    "value": "0,00E+00",
                    "module": "B7",
                    "scenario": null
                },
                {
                    "value": "1,02E-06",
                    "module": "C1",
                    "scenario": null
                },
                {
                    "value": "4,69E-06",
                    "module": "C2",
                    "scenario": "S1"
                },
                {
                    "value": "9,94E-07",
                    "module": "C2",
                    "scenario": "S2"
                },
                {
                    "value": "3,58E-06",
                    "module": "C3",
                    "scenario": "S1"
                },
                {
                    "value": "2,06E-08",
                    "module": "C3",
                    "scenario": "S2"
                },
                {
                    "value": "1,91E-09",
                    "module": "C4",
                    "scenario": "S1"
                },
                {
                    "value": "3,00E-06",
                    "module": "C4",
                    "scenario": "S2"
                },
                {
                    "value": "-2,32E-05",
                    "module": "D",
                    "scenario": "S1"
                },
                {
                    "value": "-9,16E-06",
                    "module": "D",
                    "scenario": "S2"
                }
            ]
        },
        {
            "parameter": "EP-marine",
            "values": [
                {
                    "value": "3,64E-03",
                    "module": "A1",
                    "scenario": null
                },
                {
                    "value": "2,18E-03",
                    "module": "A2",
                    "scenario": null
                },
                {
                    "value": "6,13E-03",
                    "module": "A3",
                    "scenario": null
                },
                {
                    "value": "2,52E-02",
                    "module": "A4",
                    "scenario": null
                },
                {
                    "value": "2,84E-03",
                    "module": "A5",
                    "scenario": null
                },
                {
                    "value": "0,00E+00",
                    "module": "B1",
                    "scenario": "S1"
                },
                {
                    "value": "0,00E+00",
                    "module": "B1",
                    "scenario": "S2"
                },
                {
                    "value": "0,00E+00",
                    "module": "B2",
                    "scenario": null
                },
                {
                    "value": "0,00E+00",
                    "module": "B6",
                    "scenario": null
                },
                {
                    "value": "0,00E+00",
                    "module": "B7",
                    "scenario": null
                },
                {
                    "value": "6,90E-06",
                    "module": "C1",
                    "scenario": null
                },
                {
                    "value": "3,71E-04",
                    "module": "C2",
                    "scenario": "S1"
                },
                {
                    "value": "7,86E-05",
                    "module": "C2",
                    "scenario": "S2"
                },
                {
                    "value": "1,89E-04",
                    "module": "C3",
                    "scenario": "S1"
                },
                {
                    "value": "1,50E-07",
                    "module": "C3",
                    "scenario": "S2"
                },
                {
                    "value": "1,35E-07",
                    "module": "C4",
                    "scenario": "S1"
                },
                {
                    "value": "2,94E-04",
                    "module": "C4",
                    "scenario": "S2"
                },
                {
                    "value": "-4,01E-04",
                    "module": "D",
                    "scenario": "S1"
                },
                {
                    "value": "-1,66E-04",
                    "module": "D",
                    "scenario": "S2"
                }
            ]
        },
        {
            "parameter": "EP-terrestrial",
            "values": [
                {
                    "value": "4,15E-02",
                    "module": "A1",
                    "scenario": null
                },
                {
                    "value": "2,42E-02",
                    "module": "A2",
                    "scenario": null
                },
                {
                    "value": "6,63E-02",
                    "module": "A3",
                    "scenario": null
                },
                {
                    "value": "2,80E-01",
                    "module": "A4",
                    "scenario": null
                },
                {
                    "value": "3,15E-02",
                    "module": "A5",
                    "scenario": null
                },
                {
                    "value": "0,00E+00",
                    "module": "B1",
                    "scenario": "S1"
                },
                {
                    "value": "0,00E+00",
                    "module": "B1",
                    "scenario": "S2"
                },
                {
                    "value": "0,00E+00",
                    "module": "B2",
                    "scenario": null
                },
                {
                    "value": "0,00E+00",
                    "module": "B6",
                    "scenario": null
                },
                {
                    "value": "0,00E+00",
                    "module": "B7",
                    "scenario": null
                },
                {
                    "value": "7,95E-05",
                    "module": "C1",
                    "scenario": null
                },
                {
                    "value": "4,13E-03",
                    "module": "C2",
                    "scenario": "S1"
                },
                {
                    "value": "8,77E-04",
                    "module": "C2",
                    "scenario": "S2"
                },
                {
                    "value": "2,12E-03",
                    "module": "C3",
                    "scenario": "S1"
                },
                {
                    "value": "1,72E-06",
                    "module": "C3",
                    "scenario": "S2"
                },
                {
                    "value": "1,49E-06",
                    "module": "C4",
                    "scenario": "S1"
                },
                {
                    "value": "3,25E-03",
                    "module": "C4",
                    "scenario": "S2"
                },
                {
                    "value": "-4,60E-03",
                    "module": "D",
                    "scenario": "S1"
                },
                {
                    "value": "-1,89E-03",
                    "module": "D",
                    "scenario": "S2"
                }
            ]
        }
    ],
    "additional_environmental_impact": [
        {
            "parameter": "PM",
            "values": [
                {
                    "value": "1,43E-07",
                    "module": "A1",
                    "scenario": null
                },
                {
                    "value": "4,71E-08",
                    "module": "A2",
                    "scenario": null
                },
                {
                    "value": "4,39E-07",
                    "module": "A3",
                    "scenario": null
                },
                {
                    "value": "1,49E-07",
                    "module": "A4",
                    "scenario": null
                },
                {
                    "value": "1,14E-07",
                    "module": "A5",
                    "scenario": null
                },
                {
                    "value": "0,00E+00",
                    "module": "B1",
                    "scenario": "S1"
                },
                {
                    "value": "0,00E+00",
                    "module": "B1",
                    "scenario": "S2"
                },
                {
                    "value": "0,00E+00",
                    "module": "B2",
                    "scenario": null
                },
                {
                    "value": "0,00E+00",
                    "module": "B6",
                    "scenario": null
                },
                {
                    "value": "0,00E+00",
                    "module": "B7",
                    "scenario": null
                },
                {
                    "value": "1,49E-10",
                    "module": "C1",
                    "scenario": null
                },
                {
                    "value": "5,28E-08",
                    "module": "C2",
                    "scenario": "S1"
                },
                {
                    "value": "1,12E-08",
                    "module": "C2",
                    "scenario": "S2"
                },
                {
                    "value": "4,44E-09",
                    "module": "C3",
                    "scenario": "S1"
                },
                {
                    "value": "3,74E-12",
                    "module": "C3",
                    "scenario": "S2"
                },
                {
                    "value": "1,23E-11",
                    "module": "C4",
                    "scenario": "S1"
                },
                {
                    "value": "1,67E-08",
                    "module": "C4",
                    "scenario": "S2"
                },
                {
                    "value": "-2,53E-08",
                    "module": "D",
                    "scenario": "S1"
                },
                {
                    "value": "-1,57E-08",
                    "module": "D",
                    "scenario": "S2"
                }
            ]
        },
        {
            "parameter": "ETP-fw",
            "values": [
                {
                    "value": "6,82E+01",
                    "module": "A1",
                    "scenario": null
                },
                {
                    "value": "8,33E+00",
                    "module": "A2",
                    "scenario": null
                },
                {
                    "value": "1,56E+02",
                    "module": "A3",
                    "scenario": null
                },
                {
                    "value": "3,20E+01",
                    "module": "A4",
                    "scenario": null
                },
                {
                    "value": "4,42E+01",
                    "module": "A5",
                    "scenario": null
                },
                {
                    "value": "0,00E+00",
                    "module": "B1",
                    "scenario": "S1"
                },
                {
                    "value": "0,00E+00",
                    "module": "B1",
                    "scenario": "S2"
                },
                {
                    "value": "0,00E+00",
                    "module": "B2",
                    "scenario": null
                },
                {
                    "value": "0,00E+00",
                    "module": "B6",
                    "scenario": null
                },
                {
                    "value": "0,00E+00",
                    "module": "B7",
                    "scenario": null
                },
                {
                    "value": "1,28E-01",
                    "module": "C1",
                    "scenario": null
                },
                {
                    "value": "7,82E+00",
                    "module": "C2",
                    "scenario": "S1"
                },
                {
                    "value": "1,66E+00",
                    "module": "C2",
                    "scenario": "S2"
                },
                {
                    "value": "2,42E+00",
                    "module": "C3",
                    "scenario": "S1"
                },
                {
                    "value": "2,72E-03",
                    "module": "C3",
                    "scenario": "S2"
                },
                {
                    "value": "2,03E-03",
                    "module": "C4",
                    "scenario": "S1"
                },
                {
                    "value": "1,60E+00",
                    "module": "C4",
                    "scenario": "S2"
                },
                {
                    "value": "-6,14E+00",
                    "module": "D",
                    "scenario": "S1"
                },
                {
                    "value": "-3,75E+00",
                    "module": "D",
                    "scenario": "S2"
                }
            ]
        },
        {
            "parameter": "HTP-c",
            "values": [
                {
                    "value": "1,09E-09",
                    "module": "A1",
                    "scenario": null
                },
                {
                    "value": "3,21E-10",
                    "module": "A2",
                    "scenario": null
                },
                {
                    "value": "2,97E-09",
                    "module": "A3",
                    "scenario": null
                },
                {
                    "value": "2,15E-09",
                    "module": "A4",
                    "scenario": null
                },
                {
                    "value": "1,97E-08",
                    "module": "A5",
                    "scenario": null
                },
                {
                    "value": "0,00E+00",
                    "module": "B1",
                    "scenario": "S1"
                },
                {
                    "value": "0,00E+00",
                    "module": "B1",
                    "scenario": "S2"
                },
                {
                    "value": "0,00E+00",
                    "module": "B2",
                    "scenario": null
                },
                {
                    "value": "0,00E+00",
                    "module": "B6",
                    "scenario": null
                },
                {
                    "value": "0,00E+00",
                    "module": "B7",
                    "scenario": null
                },
                {
                    "value": "3,92E-12",
                    "module": "C1",
                    "scenario": null
                },
                {
                    "value": "2,52E-10",
                    "module": "C2",
                    "scenario": "S1"
                },
                {
                    "value": "5,33E-11",
                    "module": "C2",
                    "scenario": "S2"
                },
                {
                    "value": "2,99E-10",
                    "module": "C3",
                    "scenario": "S1"
                },
                {
                    "value": "1,37E-13",
                    "module": "C3",
                    "scenario": "S2"
                },
                {
                    "value": "1,22E-13",
                    "module": "C4",
                    "scenario": "S1"
                },
                {
                    "value": "4,66E-11",
                    "module": "C4",
                    "scenario": "S2"
                },
                {
                    "value": "5,14E-11",
                    "module": "D",
                    "scenario": "S1"
                },
                {
                    "value": "1,61E-10",
                    "module": "D",
                    "scenario": "S2"
                }
            ]
        },
        {
            "parameter": "HTP-nc",
            "values": [
                {
                    "value": "4,44E-08",
                    "module": "A1",
                    "scenario": null
                },
                {
                    "value": "7,15E-09",
                    "module": "A2",
                    "scenario": null
                },
                {
                    "value": "5,91E-08",
                    "module": "A3",
                    "scenario": null
                },
                {
                    "value": "2,34E-08",
                    "module": "A4",
                    "scenario": null
                },
                {
                    "value": "3,03E-08",
                    "module": "A5",
                    "scenario": null
                },
                {
                    "value": "0,00E+00",
                    "module": "B1",
                    "scenario": "S1"
                },
                {
                    "value": "0,00E+00",
                    "module": "B1",
                    "scenario": "S2"
                },
                {
                    "value": "0,00E+00",
                    "module": "B2",
                    "scenario": null
                },
                {
                    "value": "0,00E+00",
                    "module": "B6",
                    "scenario": null
                },
                {
                    "value": "0,00E+00",
                    "module": "B7",
                    "scenario": null
                },
                {
                    "value": "1,25E-10",
                    "module": "C1",
                    "scenario": null
                },
                {
                    "value": "7,90E-09",
                    "module": "C2",
                    "scenario": "S1"
                },
                {
                    "value": "1,68E-09",
                    "module": "C2",
                    "scenario": "S2"
                },
                {
                    "value": "2,26E-09",
                    "module": "C3",
                    "scenario": "S1"
                },
                {
                    "value": "2,68E-12",
                    "module": "C3",
                    "scenario": "S2"
                },
                {
                    "value": "1,22E-12",
                    "module": "C4",
                    "scenario": "S1"
                },
                {
                    "value": "9,42E-10",
                    "module": "C4",
                    "scenario": "S2"
                },
                {
                    "value": "-2,94E-08",
                    "module": "D",
                    "scenario": "S1"
                },
                {
                    "value": "-2,71E-08",
                    "module": "D",
                    "scenario": "S2"
                }
            ]
        },
        {
            "parameter": "SQP",
            "values": [
                {
                    "value": "1,47E+02",
                    "module": "A1",
                    "scenario": null
                },
                {
                    "value": "5,95E+00",
                    "module": "A2",
                    "scenario": null
                },
                {
                    "value": "7,81E+01",
                    "module": "A3",
                    "scenario": null
                },
                {
                    "value": "1,20E+01",
                    "module": "A4",
                    "scenario": null
                },
                {
                    "value": "1,86E+01",
                    "module": "A5",
                    "scenario": null
                },
                {
                    "value": "0,00E+00",
                    "module": "B1",
                    "scenario": "S1"
                },
                {
                    "value": "0,00E+00",
                    "module": "B1",
                    "scenario": "S2"
                },
                {
                    "value": "0,00E+00",
                    "module": "B2",
                    "scenario": null
                },
                {
                    "value": "0,00E+00",
                    "module": "B6",
                    "scenario": null
                },
                {
                    "value": "0,00E+00",
                    "module": "B7",
                    "scenario": null
                },
                {
                    "value": "3,65E-02",
                    "module": "C1",
                    "scenario": null
                },
                {
                    "value": "6,95E+00",
                    "module": "C2",
                    "scenario": "S1"
                },
                {
                    "value": "1,47E+00",
                    "module": "C2",
                    "scenario": "S2"
                },
                {
                    "value": "4,13E-01",
                    "module": "C3",
                    "scenario": "S1"
                },
                {
                    "value": "2,69E-03",
                    "module": "C3",
                    "scenario": "S2"
                },
                {
                    "value": "2,09E-03",
                    "module": "C4",
                    "scenario": "S1"
                },
                {
                    "value": "5,26E+00",
                    "module": "C4",
                    "scenario": "S2"
                },
                {
                    "value": "-2,87E+01",
                    "module": "D",
                    "scenario": "S1"
                },
                {
                    "value": "-2,72E+01",
                    "module": "D",
                    "scenario": "S2"
                }
            ]
        }
    ],
    "resource_use": [
        {
            "parameter": "PERE",
            "values": [
                {
                    "value": "9,37E+00",
                    "module": "A1",
                    "scenario": null
                },
                {
                    "value": "1,21E-01",
                    "module": "A2",
                    "scenario": null
                },
                {
                    "value": "8,48E+00",
                    "module": "A3",
                    "scenario": null
                },
                {
                    "value": "4,52E-01",
                    "module": "A4",
                    "scenario": null
                },
                {
                    "value": "4,97E+00",
                    "module": "A5",
                    "scenario": null
                },
                {
                    "value": "0,00E+00",
                    "module": "B1",
                    "scenario": "S1"
                },
                {
                    "value": "0,00E+00",
                    "module": "B1",
                    "scenario": "S2"
                },
                {
                    "value": "0,00E+00",
                    "module": "B2",
                    "scenario": null
                },
                {
                    "value": "0,00E+00",
                    "module": "B6",
                    "scenario": null
                },
                {
                    "value": "0,00E+00",
                    "module": "B7",
                    "scenario": null
                },
                {
                    "value": "4,01E-02",
                    "module": "C1",
                    "scenario": null
                },
                {
                    "value": "1,40E-01",
                    "module": "C2",
                    "scenario": "S1"
                },
                {
                    "value": "2,97E-02",
                    "module": "C2",
                    "scenario": "S2"
                },
                {
                    "value": "1,32E-01",
                    "module": "C3",
                    "scenario": "S1"
                },
                {
                    "value": "8,07E-04",
                    "module": "C3",
                    "scenario": "S2"
                },
                {
                    "value": "5,87E-05",
                    "module": "C4",
                    "scenario": "S1"
                },
                {
                    "value": "1,44E-01",
                    "module": "C4",
                    "scenario": "S2"
                },
                {
                    "value": "0,00E+00",
                    "module": "D",
                    "scenario": "S1"
                },
                {
                    "value": "0,00E+00",
                    "module": "D",
                    "scenario": "S2"
                }
            ]
        },
        {
            "parameter": "PERM",
            "values": [
                {
                    "value": "1,28E+01",
                    "module": "A1",
                    "scenario": null
                },
                {
                    "value": "0,00E+00",
                    "module": "A2",
                    "scenario": null
                },
                {
                    "value": "5,80E+00",
                    "module": "A3",
                    "scenario": null
                },
                {
                    "value": "0,00E+00",
                    "module": "A4",
                    "scenario": null
                },
                {
                    "value": "-3,59E+00",
                    "module": "A5",
                    "scenario": null
                },
                {
                    "value": "0,00E+00",
                    "module": "B1",
                    "scenario": "S1"
                },
                {
                    "value": "0,00E+00",
                    "module": "B1",
                    "scenario": "S2"
                },
                {
                    "value": "0,00E+00",
                    "module": "B2",
                    "scenario": null
                },
                {
                    "value": "0,00E+00",
                    "module": "B6",
                    "scenario": null
                },
                {
                    "value": "0,00E+00",
                    "module": "B7",
                    "scenario": null
                },
                {
                    "value": "0,00E+00",
                    "module": "C1",
                    "scenario": null
                },
                {
                    "value": "0,00E+00",
                    "module": "C2",
                    "scenario": "S1"
                },
                {
                    "value": "0,00E+00",
                    "module": "C2",
                    "scenario": "S2"
                },
                {
                    "value": "-1,13E+01",
                    "module": "C3",
                    "scenario": "S1"
                },
                {
                    "value": "0,00E+00",
                    "module": "C3",
                    "scenario": "S2"
                },
                {
                    "value": "0,00E+00",
                    "module": "C4",
                    "scenario": "S1"
                },
                {
                    "value": "0,00E+00",
                    "module": "C4",
                    "scenario": "S2"
                },
                {
                    "value": "1,37E+01",
                    "module": "D",
                    "scenario": "S1"
                },
                {
                    "value": "2,44E+00",
                    "module": "D",
                    "scenario": "S2"
                }
            ]
        },
        {
            "parameter": "PERT",
            "values": [
                {
                    "value": "2,21E+01",
                    "module": "A1",
                    "scenario": null
                },
                {
                    "value": "1,21E-01",
                    "module": "A2",
                    "scenario": null
                },
                {
                    "value": "1,43E+01",
                    "module": "A3",
                    "scenario": null
                },
                {
                    "value": "4,52E-01",
                    "module": "A4",
                    "scenario": null
                },
                {
                    "value": "1,38E+00",
                    "module": "A5",
                    "scenario": null
                },
                {
                    "value": "0,00E+00",
                    "module": "B1",
                    "scenario": "S1"
                },
                {
                    "value": "0,00E+00",
                    "module": "B1",
                    "scenario": "S2"
                },
                {
                    "value": "0,00E+00",
                    "module": "B2",
                    "scenario": null
                },
                {
                    "value": "0,00E+00",
                    "module": "B6",
                    "scenario": null
                },
                {
                    "value": "0,00E+00",
                    "module": "B7",
                    "scenario": null
                },
                {
                    "value": "4,01E-02",
                    "module": "C1",
                    "scenario": null
                },
                {
                    "value": "1,40E-01",
                    "module": "C2",
                    "scenario": "S1"
                },
                {
                    "value": "2,97E-02",
                    "module": "C2",
                    "scenario": "S2"
                },
                {
                    "value": "-1,12E+01",
                    "module": "C3",
                    "scenario": "S1"
                },
                {
                    "value": "8,07E-04",
                    "module": "C3",
                    "scenario": "S2"
                },
                {
                    "value": "5,87E-05",
                    "module": "C4",
                    "scenario": "S1"
                },
                {
                    "value": "1,44E-01",
                    "module": "C4",
                    "scenario": "S2"
                },
                {
                    "value": "1,37E+01",
                    "module": "D",
                    "scenario": "S1"
                },
                {
                    "value": "2,44E+00",
                    "module": "D",
                    "scenario": "S2"
                }
            ]
        },
        {
            "parameter": "PENRE",
            "values": [
                {
                    "value": "2,89E+01",
                    "module": "A1",
                    "scenario": null
                },
                {
                    "value": "1,03E+01",
                    "module": "A2",
                    "scenario": null
                },
                {
                    "value": "9,76E+01",
                    "module": "A3",
                    "scenario": null
                },
                {
                    "value": "4,90E+01",
                    "module": "A4",
                    "scenario": null
                },
                {
                    "value": "2,55E+01",
                    "module": "A5",
                    "scenario": null
                },
                {
                    "value": "0,00E+00",
                    "module": "B1",
                    "scenario": "S1"
                },
                {
                    "value": "0,00E+00",
                    "module": "B1",
                    "scenario": "S2"
                },
                {
                    "value": "0,00E+00",
                    "module": "B2",
                    "scenario": null
                },
                {
                    "value": "0,00E+00",
                    "module": "B6",
                    "scenario": null
                },
                {
                    "value": "0,00E+00",
                    "module": "B7",
                    "scenario": null
                },
                {
                    "value": "2,39E-01",
                    "module": "C1",
                    "scenario": null
                },
                {
                    "value": "1,00E+01",
                    "module": "C2",
                    "scenario": "S1"
                },
                {
                    "value": "2,12E+00",
                    "module": "C2",
                    "scenario": "S2"
                },
                {
                    "value": "1,01E+00",
                    "module": "C3",
                    "scenario": "S1"
                },
                {
                    "value": "4,88E-03",
                    "module": "C3",
                    "scenario": "S2"
                },
                {
                    "value": "1,43E-03",
                    "module": "C4",
                    "scenario": "S1"
                },
                {
                    "value": "2,86E+00",
                    "module": "C4",
                    "scenario": "S2"
                },
                {
                    "value": "0,00E+00",
                    "module": "D",
                    "scenario": "S1"
                },
                {
                    "value": "0,00E+00",
                    "module": "D",
                    "scenario": "S2"
                }
            ]
        },
        {
            "parameter": "PENRM",
            "values": [
                {
                    "value": "8,54E-02",
                    "module": "A1",
                    "scenario": null
                },
                {
                    "value": "0,00E+00",
                    "module": "A2",
                    "scenario": null
                },
                {
                    "value": "3,29E-01",
                    "module": "A3",
                    "scenario": null
                },
                {
                    "value": "0,00E+00",
                    "module": "A4",
                    "scenario": null
                },
                {
                    "value": "-2,13E-01",
                    "module": "A5",
                    "scenario": null
                },
                {
                    "value": "0,00E+00",
                    "module": "B1",
                    "scenario": "S1"
                },
                {
                    "value": "0,00E+00",
                    "module": "B1",
                    "scenario": "S2"
                },
                {
                    "value": "0,00E+00",
                    "module": "B2",
                    "scenario": null
                },
                {
                    "value": "0,00E+00",
                    "module": "B6",
                    "scenario": null
                },
                {
                    "value": "0,00E+00",
                    "module": "B7",
                    "scenario": null
                },
                {
                    "value": "0,00E+00",
                    "module": "C1",
                    "scenario": null
                },
                {
                    "value": "0,00E+00",
                    "module": "C2",
                    "scenario": "S1"
                },
                {
                    "value": "0,00E+00",
                    "module": "C2",
                    "scenario": "S2"
                },
                {
                    "value": "0,00E+00",
                    "module": "C3",
                    "scenario": "S1"
                },
                {
                    "value": "0,00E+00",
                    "module": "C3",
                    "scenario": "S2"
                },
                {
                    "value": "0,00E+00",
                    "module": "C4",
                    "scenario": "S1"
                },
                {
                    "value": "0,00E+00",
                    "module": "C4",
                    "scenario": "S2"
                },
                {
                    "value": "1,38E-01",
                    "module": "D",
                    "scenario": "S1"
                },
                {
                    "value": "1,38E-01",
                    "module": "D",
                    "scenario": "S2"
                }
            ]
        },
        {
            "parameter": "PENRT",
            "values": [
                {
                    "value": "2,90E+01",
                    "module": "A1",
                    "scenario": null
                },
                {
                    "value": "1,03E+01",
                    "module": "A2",
                    "scenario": null
                },
                {
                    "value": "9,80E+01",
                    "module": "A3",
                    "scenario": null
                },
                {
                    "value": "4,90E+01",
                    "module": "A4",
                    "scenario": null
                },
                {
                    "value": "2,52E+01",
                    "module": "A5",
                    "scenario": null
                },
                {
                    "value": "0,00E+00",
                    "module": "B1",
                    "scenario": "S1"
                },
                {
                    "value": "0,00E+00",
                    "module": "B1",
                    "scenario": "S2"
                },
                {
                    "value": "0,00E+00",
                    "module": "B2",
                    "scenario": null
                },
                {
                    "value": "0,00E+00",
                    "module": "B6",
                    "scenario": null
                },
                {
                    "value": "0,00E+00",
                    "module": "B7",
                    "scenario": null
                },
                {
                    "value": "2,39E-01",
                    "module": "C1",
                    "scenario": null
                },
                {
                    "value": "1,00E+01",
                    "module": "C2",
                    "scenario": "S1"
                },
                {
                    "value": "2,12E+00",
                    "module": "C2",
                    "scenario": "S2"
                },
                {
                    "value": "1,01E+00",
                    "module": "C3",
                    "scenario": "S1"
                },
                {
                    "value": "4,88E-03",
                    "module": "C3",
                    "scenario": "S2"
                },
                {
                    "value": "1,43E-03",
                    "module": "C4",
                    "scenario": "S1"
                },
                {
                    "value": "2,86E+00",
                    "module": "C4",
                    "scenario": "S2"
                },
                {
                    "value": "1,38E-01",
                    "module": "D",
                    "scenario": "S1"
                },
                {
                    "value": "1,38E-01",
                    "module": "D",
                    "scenario": "S2"
                }
            ]
        },
        {
            "parameter": "SM",
            "values": [
                {
                    "value": "0,00E+00",
                    "module": "A1",
                    "scenario": null
                },
                {
                    "value": "0,00E+00",
                    "module": "A2",
                    "scenario": null
                },
                {
                    "value": "0,00E+00",
                    "module": "A3",
                    "scenario": null
                },
                {
                    "value": "0,00E+00",
                    "module": "A4",
                    "scenario": null
                },
                {
                    "value": "0,00E+00",
                    "module": "A5",
                    "scenario": null
                },
                {
                    "value": "0,00E+00",
                    "module": "B1",
                    "scenario": "S1"
                },
                {
                    "value": "0,00E+00",
                    "module": "B1",
                    "scenario": "S2"
                },
                {
                    "value": "0,00E+00",
                    "module": "B2",
                    "scenario": null
                },
                {
                    "value": "0,00E+00",
                    "module": "B6",
                    "scenario": null
                },
                {
                    "value": "0,00E+00",
                    "module": "B7",
                    "scenario": null
                },
                {
                    "value": "0,00E+00",
                    "module": "C1",
                    "scenario": null
                },
                {
                    "value": "0,00E+00",
                    "module": "C2",
                    "scenario": "S1"
                },
                {
                    "value": "0,00E+00",
                    "module": "C2",
                    "scenario": "S2"
                },
                {
                    "value": "0,00E+00",
                    "module": "C3",
                    "scenario": "S1"
                },
                {
                    "value": "0,00E+00",
                    "module": "C3",
                    "scenario": "S2"
                },
                {
                    "value": "0,00E+00",
                    "module": "C4",
                    "scenario": "S1"
                },
                {
                    "value": "0,00E+00",
                    "module": "C4",
                    "scenario": "S2"
                },
                {
                    "value": "0,00E+00",
                    "module": "D",
                    "scenario": "S1"
                },
                {
                    "value": "0,00E+00",
                    "module": "D",
                    "scenario": "S2"
                }
            ]
        },
        {
            "parameter": "RSF",
            "values": [
                {
                    "value": "0,00E+00",
                    "module": "A1",
                    "scenario": null
                },
                {
                    "value": "0,00E+00",
                    "module": "A2",
                    "scenario": null
                },
                {
                    "value": "0,00E+00",
                    "module": "A3",
                    "scenario": null
                },
                {
                    "value": "0,00E+00",
                    "module": "A4",
                    "scenario": null
                },
                {
                    "value": "0,00E+00",
                    "module": "A5",
                    "scenario": null
                },
                {
                    "value": "0,00E+00",
                    "module": "B1",
                    "scenario": "S1"
                },
                {
                    "value": "0,00E+00",
                    "module": "B1",
                    "scenario": "S2"
                },
                {
                    "value": "0,00E+00",
                    "module": "B2",
                    "scenario": null
                },
                {
                    "value": "0,00E+00",
                    "module": "B6",
                    "scenario": null
                },
                {
                    "value": "0,00E+00",
                    "module": "B7",
                    "scenario": null
                },
                {
                    "value": "0,00E+00",
                    "module": "C1",
                    "scenario": null
                },
                {
                    "value": "0,00E+00",
                    "module": "C2",
                    "scenario": "S1"
                },
                {
                    "value": "0,00E+00",
                    "module": "C2",
                    "scenario": "S2"
                },
                {
                    "value": "0,00E+00",
                    "module": "C3",
                    "scenario": "S1"
                },
                {
                    "value": "0,00E+00",
                    "module": "C3",
                    "scenario": "S2"
                },
                {
                    "value": "0,00E+00",
                    "module": "C4",
                    "scenario": "S1"
                },
                {
                    "value": "0,00E+00",
                    "module": "C4",
                    "scenario": "S2"
                },
                {
                    "value": "0,00E+00",
                    "module": "D",
                    "scenario": "S1"
                },
                {
                    "value": "0,00E+00",
                    "module": "D",
                    "scenario": "S2"
                }
            ]
        },
        {
            "parameter": "NRSF",
            "values": [
                {
                    "value": "0,00E+00",
                    "module": "A1",
                    "scenario": null
                },
                {
                    "value": "0,00E+00",
                    "module": "A2",
                    "scenario": null
                },
                {
                    "value": "0,00E+00",
                    "module": "A3",
                    "scenario": null
                },
                {
                    "value": "0,00E+00",
                    "module": "A4",
                    "scenario": null
                },
                {
                    "value": "0,00E+00",
                    "module": "A5",
                    "scenario": null
                },
                {
                    "value": "0,00E+00",
                    "module": "B1",
                    "scenario": "S1"
                },
                {
                    "value": "0,00E+00",
                    "module": "B1",
                    "scenario": "S2"
                },
                {
                    "value": "0,00E+00",
                    "module": "B2",
                    "scenario": null
                },
                {
                    "value": "0,00E+00",
                    "module": "B6",
                    "scenario": null
                },
                {
                    "value": "0,00E+00",
                    "module": "B7",
                    "scenario": null
                },
                {
                    "value": "0,00E+00",
                    "module": "C1",
                    "scenario": null
                },
                {
                    "value": "0,00E+00",
                    "module": "C2",
                    "scenario": "S1"
                },
                {
                    "value": "0,00E+00",
                    "module": "C2",
                    "scenario": "S2"
                },
                {
                    "value": "0,00E+00",
                    "module": "C3",
                    "scenario": "S1"
                },
                {
                    "value": "0,00E+00",
                    "module": "C3",
                    "scenario": "S2"
                },
                {
                    "value": "0,00E+00",
                    "module": "C4",
                    "scenario": "S1"
                },
                {
                    "value": "0,00E+00",
                    "module": "C4",
                    "scenario": "S2"
                },
                {
                    "value": "0,00E+00",
                    "module": "D",
                    "scenario": "S1"
                },
                {
                    "value": "0,00E+00",
                    "module": "D",
                    "scenario": "S2"
                }
            ]
        },
        {
            "parameter": "FW",
            "values": [
                {
                    "value": "2,63E-02",
                    "module": "A1",
                    "scenario": null
                },
                {
                    "value": "5,80E-04",
                    "module": "A2",
                    "scenario": null
                },
                {
                    "value": "1,10E-02",
                    "module": "A3",
                    "scenario": null
                },
                {
                    "value": "2,10E-03",
                    "module": "A4",
                    "scenario": null
                },
                {
                    "value": "9,58E-03",
                    "module": "A5",
                    "scenario": null
                },
                {
                    "value": "0,00E+00",
                    "module": "B1",
                    "scenario": "S1"
                },
                {
                    "value": "0,00E+00",
                    "module": "B1",
                    "scenario": "S2"
                },
                {
                    "value": "0,00E+00",
                    "module": "B2",
                    "scenario": null
                },
                {
                    "value": "0,00E+00",
                    "module": "B6",
                    "scenario": null
                },
                {
                    "value": "0,00E+00",
                    "module": "B7",
                    "scenario": null
                },
                {
                    "value": "1,52E-04",
                    "module": "C1",
                    "scenario": null
                },
                {
                    "value": "7,33E-04",
                    "module": "C2",
                    "scenario": "S1"
                },
                {
                    "value": "1,55E-04",
                    "module": "C2",
                    "scenario": "S2"
                },
                {
                    "value": "1,01E-03",
                    "module": "C3",
                    "scenario": "S1"
                },
                {
                    "value": "3,06E-06",
                    "module": "C3",
                    "scenario": "S2"
                },
                {
                    "value": "-2,03E-07",
                    "module": "C4",
                    "scenario": "S1"
                },
                {
                    "value": "3,00E-03",
                    "module": "C4",
                    "scenario": "S2"
                },
                {
                    "value": "-2,57E-02",
                    "module": "D",
                    "scenario": "S1"
                },
                {
                    "value": "-2,01E-03",
                    "module": "D",
                    "scenario": "S2"
                }
            ]
        }
    ],
    "end_of_life_waste": [
        {
            "parameter": "HWD",
            "values": [
                {
                    "value": "2,59E-05",
                    "module": "A1",
                    "scenario": null
                },
                {
                    "value": "2,33E-05",
                    "module": "A2",
                    "scenario": null
                },
                {
                    "value": "8,60E-05",
                    "module": "A3",
                    "scenario": null
                },
                {
                    "value": "6,21E-05",
                    "module": "A4",
                    "scenario": null
                },
                {
                    "value": "2,26E-05",
                    "module": "A5",
                    "scenario": null
                },
                {
                    "value": "0,00E+00",
                    "module": "B1",
                    "scenario": "S1"
                },
                {
                    "value": "0,00E+00",
                    "module": "B1",
                    "scenario": "S2"
                },
                {
                    "value": "0,00E+00",
                    "module": "B2",
                    "scenario": null
                },
                {
                    "value": "0,00E+00",
                    "module": "B6",
                    "scenario": null
                },
                {
                    "value": "0,00E+00",
                    "module": "B7",
                    "scenario": null
                },
                {
                    "value": "1,53E-07",
                    "module": "C1",
                    "scenario": null
                },
                {
                    "value": "2,60E-05",
                    "module": "C2",
                    "scenario": "S1"
                },
                {
                    "value": "5,51E-06",
                    "module": "C2",
                    "scenario": "S2"
                },
                {
                    "value": "1,09E-06",
                    "module": "C3",
                    "scenario": "S1"
                },
                {
                    "value": "3,37E-09",
                    "module": "C3",
                    "scenario": "S2"
                },
                {
                    "value": "2,34E-09",
                    "module": "C4",
                    "scenario": "S1"
                },
                {
                    "value": "3,06E-06",
                    "module": "C4",
                    "scenario": "S2"
                },
                {
                    "value": "-1,98E-05",
                    "module": "D",
                    "scenario": "S1"
                },
                {
                    "value": "-1,28E-05",
                    "module": "D",
                    "scenario": "S2"
                }
            ]
        },
        {
            "parameter": "NHWD",
            "values": [
                {
                    "value": "1,78E-01",
                    "module": "A1",
                    "scenario": null
                },
                {
                    "value": "3,66E-01",
                    "module": "A2",
                    "scenario": null
                },
                {
                    "value": "4,76E-01",
                    "module": "A3",
                    "scenario": null
                },
                {
                    "value": "5,67E-01",
                    "module": "A4",
                    "scenario": null
                },
                {
                    "value": "1,16E+00",
                    "module": "A5",
                    "scenario": null
                },
                {
                    "value": "0,00E+00",
                    "module": "B1",
                    "scenario": "S1"
                },
                {
                    "value": "0,00E+00",
                    "module": "B1",
                    "scenario": "S2"
                },
                {
                    "value": "0,00E+00",
                    "module": "B2",
                    "scenario": null
                },
                {
                    "value": "0,00E+00",
                    "module": "B6",
                    "scenario": null
                },
                {
                    "value": "0,00E+00",
                    "module": "B7",
                    "scenario": null
                },
                {
                    "value": "7,38E-04",
                    "module": "C1",
                    "scenario": null
                },
                {
                    "value": "5,22E-01",
                    "module": "C2",
                    "scenario": "S1"
                },
                {
                    "value": "1,11E-01",
                    "module": "C2",
                    "scenario": "S2"
                },
                {
                    "value": "1,73E-02",
                    "module": "C3",
                    "scenario": "S1"
                },
                {
                    "value": "1,60E-05",
                    "module": "C3",
                    "scenario": "S2"
                },
                {
                    "value": "5,49E-03",
                    "module": "C4",
                    "scenario": "S1"
                },
                {
                    "value": "1,61E+01",
                    "module": "C4",
                    "scenario": "S2"
                },
                {
                    "value": "-1,58E-02",
                    "module": "D",
                    "scenario": "S1"
                },
                {
                    "value": "-3,54E-04",
                    "module": "D",
                    "scenario": "S2"
                }
            ]
        },
        {
            "parameter": "RWD",
            "values": [
                {
                    "value": "1,24E-04",
                    "module": "A1",
                    "scenario": null
                },
                {
                    "value": "6,66E-05",
                    "module": "A2",
                    "scenario": null
                },
                {
                    "value": "1,20E-04",
                    "module": "A3",
                    "scenario": null
                },
                {
                    "value": "3,38E-04",
                    "module": "A4",
                    "scenario": null
                },
                {
                    "value": "7,63E-05",
                    "module": "A5",
                    "scenario": null
                },
                {
                    "value": "0,00E+00",
                    "module": "B1",
                    "scenario": "S1"
                },
                {
                    "value": "0,00E+00",
                    "module": "B1",
                    "scenario": "S2"
                },
                {
                    "value": "0,00E+00",
                    "module": "B2",
                    "scenario": null
                },
                {
                    "value": "0,00E+00",
                    "module": "B6",
                    "scenario": null
                },
                {
                    "value": "0,00E+00",
                    "module": "B7",
                    "scenario": null
                },
                {
                    "value": "1,47E-06",
                    "module": "C1",
                    "scenario": null
                },
                {
                    "value": "6,73E-05",
                    "module": "C2",
                    "scenario": "S1"
                },
                {
                    "value": "1,43E-05",
                    "module": "C2",
                    "scenario": "S2"
                },
                {
                    "value": "5,46E-06",
                    "module": "C3",
                    "scenario": "S1"
                },
                {
                    "value": "2,98E-08",
                    "module": "C3",
                    "scenario": "S2"
                },
                {
                    "value": "8,39E-09",
                    "module": "C4",
                    "scenario": "S1"
                },
                {
                    "value": "1,91E-05",
                    "module": "C4",
                    "scenario": "S2"
                },
                {
                    "value": "-3,10E-05",
                    "module": "D",
                    "scenario": "S1"
                },
                {
                    "value": "-5,77E-06",
                    "module": "D",
                    "scenario": "S2"
                }
            ]
        }
    ],
    "end_of_life_flow": [
        {
            "parameter": "CRU",
            "values": [
                {
                    "value": "0,00E+00",
                    "module": "A1",
                    "scenario": null
                },
                {
                    "value": "0,00E+00",
                    "module": "A2",
                    "scenario": null
                },
                {
                    "value": "0,00E+00",
                    "module": "A3",
                    "scenario": null
                },
                {
                    "value": "0,00E+00",
                    "module": "A4",
                    "scenario": null
                },
                {
                    "value": "0,00E+00",
                    "module": "A5",
                    "scenario": null
                },
                {
                    "value": "0,00E+00",
                    "module": "B1",
                    "scenario": "S1"
                },
                {
                    "value": "0,00E+00",
                    "module": "B1",
                    "scenario": "S2"
                },
                {
                    "value": "0,00E+00",
                    "module": "B2",
                    "scenario": null
                },
                {
                    "value": "0,00E+00",
                    "module": "B6",
                    "scenario": null
                },
                {
                    "value": "0,00E+00",
                    "module": "B7",
                    "scenario": null
                },
                {
                    "value": "0,00E+00",
                    "module": "C1",
                    "scenario": null
                },
                {
                    "value": "0,00E+00",
                    "module": "C2",
                    "scenario": "S1"
                },
                {
                    "value": "0,00E+00",
                    "module": "C2",
                    "scenario": "S2"
                },
                {
                    "value": "0,00E+00",
                    "module": "C3",
                    "scenario": "S1"
                },
                {
                    "value": "0,00E+00",
                    "module": "C3",
                    "scenario": "S2"
                },
                {
                    "value": "0,00E+00",
                    "module": "C4",
                    "scenario": "S1"
                },
                {
                    "value": "0,00E+00",
                    "module": "C4",
                    "scenario": "S2"
                },
                {
                    "value": "0,00E+00",
                    "module": "D",
                    "scenario": "S1"
                },
                {
                    "value": "0,00E+00",
                    "module": "D",
                    "scenario": "S2"
                }
            ]
        },
        {
            "parameter": "MFR",
            "values": [
                {
                    "value": "0,00E+00",
                    "module": "A1",
                    "scenario": null
                },
                {
                    "value": "0,00E+00",
                    "module": "A2",
                    "scenario": null
                },
                {
                    "value": "2,93E-03",
                    "module": "A3",
                    "scenario": null
                },
                {
                    "value": "0,00E+00",
                    "module": "A4",
                    "scenario": null
                },
                {
                    "value": "1,01E+00",
                    "module": "A5",
                    "scenario": null
                },
                {
                    "value": "0,00E+00",
                    "module": "B1",
                    "scenario": "S1"
                },
                {
                    "value": "0,00E+00",
                    "module": "B1",
                    "scenario": "S2"
                },
                {
                    "value": "0,00E+00",
                    "module": "B2",
                    "scenario": null
                },
                {
                    "value": "0,00E+00",
                    "module": "B6",
                    "scenario": null
                },
                {
                    "value": "0,00E+00",
                    "module": "B7",
                    "scenario": null
                },
                {
                    "value": "0,00E+00",
                    "module": "C1",
                    "scenario": null
                },
                {
                    "value": "0,00E+00",
                    "module": "C2",
                    "scenario": "S1"
                },
                {
                    "value": "0,00E+00",
                    "module": "C2",
                    "scenario": "S2"
                },
                {
                    "value": "1,62E+01",
                    "module": "C3",
                    "scenario": "S1"
                },
                {
                    "value": "1,30E-01",
                    "module": "C3",
                    "scenario": "S2"
                },
                {
                    "value": "0,00E+00",
                    "module": "C4",
                    "scenario": "S1"
                },
                {
                    "value": "0,00E+00",
                    "module": "C4",
                    "scenario": "S2"
                },
                {
                    "value": "0,00E+00",
                    "module": "D",
                    "scenario": "S1"
                },
                {
                    "value": "0,00E+00",
                    "module": "D",
                    "scenario": "S2"
                }
            ]
        },
        {
            "parameter": "MER",
            "values": [
                {
                    "value": "0,00E+00",
                    "module": "A1",
                    "scenario": null
                },
                {
                    "value": "0,00E+00",
                    "module": "A2",
                    "scenario": null
                },
                {
                    "value": "0,00E+00",
                    "module": "A3",
                    "scenario": null
                },
                {
                    "value": "0,00E+00",
                    "module": "A4",
                    "scenario": null
                },
                {
                    "value": "0,00E+00",
                    "module": "A5",
                    "scenario": null
                },
                {
                    "value": "0,00E+00",
                    "module": "B1",
                    "scenario": "S1"
                },
                {
                    "value": "0,00E+00",
                    "module": "B1",
                    "scenario": "S2"
                },
                {
                    "value": "0,00E+00",
                    "module": "B2",
                    "scenario": null
                },
                {
                    "value": "0,00E+00",
                    "module": "B6",
                    "scenario": null
                },
                {
                    "value": "0,00E+00",
                    "module": "B7",
                    "scenario": null
                },
                {
                    "value": "0,00E+00",
                    "module": "C1",
                    "scenario": null
                },
                {
                    "value": "0,00E+00",
                    "module": "C2",
                    "scenario": "S1"
                },
                {
                    "value": "0,00E+00",
                    "module": "C2",
                    "scenario": "S2"
                },
                {
                    "value": "0,00E+00",
                    "module": "C3",
                    "scenario": "S1"
                },
                {
                    "value": "0,00E+00",
                    "module": "C3",
                    "scenario": "S2"
                },
                {
                    "value": "0,00E+00",
                    "module": "C4",
                    "scenario": "S1"
                },
                {
                    "value": "0,00E+00",
                    "module": "C4",
                    "scenario": "S2"
                },
                {
                    "value": "0,00E+00",
                    "module": "D",
                    "scenario": "S1"
                },
                {
                    "value": "0,00E+00",
                    "module": "D",
                    "scenario": "S2"
                }
            ]
        },
        {
            "parameter": "EEE",
            "values": [
                {
                    "value": "0,00E+00",
                    "module": "A1",
                    "scenario": null
                },
                {
                    "value": "0,00E+00",
                    "module": "A2",
                    "scenario": null
                },
                {
                    "value": "2,63E-03",
                    "module": "A3",
                    "scenario": null
                },
                {
                    "value": "0,00E+00",
                    "module": "A4",
                    "scenario": null
                },
                {
                    "value": "1,65E-01",
                    "module": "A5",
                    "scenario": null
                },
                {
                    "value": "0,00E+00",
                    "module": "B1",
                    "scenario": "S1"
                },
                {
                    "value": "0,00E+00",
                    "module": "B1",
                    "scenario": "S2"
                },
                {
                    "value": "0,00E+00",
                    "module": "B2",
                    "scenario": null
                },
                {
                    "value": "0,00E+00",
                    "module": "B6",
                    "scenario": null
                },
                {
                    "value": "0,00E+00",
                    "module": "B7",
                    "scenario": null
                },
                {
                    "value": "0,00E+00",
                    "module": "C1",
                    "scenario": null
                },
                {
                    "value": "0,00E+00",
                    "module": "C2",
                    "scenario": "S1"
                },
                {
                    "value": "0,00E+00",
                    "module": "C2",
                    "scenario": "S2"
                },
                {
                    "value": "0,00E+00",
                    "module": "C3",
                    "scenario": "S1"
                },
                {
                    "value": "0,00E+00",
                    "module": "C3",
                    "scenario": "S2"
                },
                {
                    "value": "0,00E+00",
                    "module": "C4",
                    "scenario": "S1"
                },
                {
                    "value": "0,00E+00",
                    "module": "C4",
                    "scenario": "S2"
                },
                {
                    "value": "0,00E+00",
                    "module": "D",
                    "scenario": "S1"
                },
                {
                    "value": "0,00E+00",
                    "module": "D",
                    "scenario": "S2"
                }
            ]
        },
        {
            "parameter": "EET",
            "values": [
                {
                    "value": "0,00E+00",
                    "module": "A1",
                    "scenario": null
                },
                {
                    "value": "0,00E+00",
                    "module": "A2",
                    "scenario": null
                },
                {
                    "value": "5,26E-03",
                    "module": "A3",
                    "scenario": null
                },
                {
                    "value": "0,00E+00",
                    "module": "A4",
                    "scenario": null
                },
                {
                    "value": "3,29E-01",
                    "module": "A5",
                    "scenario": null
                },
                {
                    "value": "0,00E+00",
                    "module": "B1",
                    "scenario": "S1"
                },
                {
                    "value": "0,00E+00",
                    "module": "B1",
                    "scenario": "S2"
                },
                {
                    "value": "0,00E+00",
                    "module": "B2",
                    "scenario": null
                },
                {
                    "value": "0,00E+00",
                    "module": "B6",
                    "scenario": null
                },
                {
                    "value": "0,00E+00",
                    "module": "B7",
                    "scenario": null
                },
                {
                    "value": "0,00E+00",
                    "module": "C1",
                    "scenario": null
                },
                {
                    "value": "0,00E+00",
                    "module": "C2",
                    "scenario": "S1"
                },
                {
                    "value": "0,00E+00",
                    "module": "C2",
                    "scenario": "S2"
                },
                {
                    "value": "0,00E+00",
                    "module": "C3",
                    "scenario": "S1"
                },
                {
                    "value": "0,00E+00",
                    "module": "C3",
                    "scenario": "S2"
                },
                {
                    "value": "0,00E+00",
                    "module": "C4",
                    "scenario": "S1"
                },
                {
                    "value": "0,00E+00",
                    "module": "C4",
                    "scenario": "S2"
                },
                {
                    "value": "0,00E+00",
                    "module": "D",
                    "scenario": "S1"
                },
                {
                    "value": "0,00E+00",
                    "module": "D",
                    "scenario": "S2"
                }
            ]
        }
    ]
}