{"product_name":"UniDrive 20","epd_id":"EPD-KON-20230578-CBA2-EN","declared_unit":{"unit":"stk","amount":1},"compliance":["DIN EN 15804+A2","ISO 14025"],"producer_name":"KONE Corporation","environmental_impact":[{"parameter":"GWP-total","unit":"kg CO2-eq","values":[{"value":"2,17E+02","module":"A1-A3","scenario":null},{"value":"3,53E-01","module":"A4","scenario":null},{"value":"6,04E+00","module":"A5","scenario":null},{"value":"7,66E+02","module":"B6","scenario":null},{"value":"0,00E+00","module":"C1","scenario":null},{"value":"1,57E-01","module":"C2","scenario":null},{"value":"8,36E+00","module":"C3","scenario":null},{"value":"6,40E-02","module":"C4","scenario":null},{"value":"-1,19E+02","module":"D","scenario":null}]},{"parameter":"GWP-fossil","unit":"kg CO2-eq","values":[{"value":"2,24E+02","module":"A1-A3","scenario":null},{"value":"3,38E-01","module":"A4","scenario":null},{"value":"1,51E-01","module":"A5","scenario":null},{"value":"7,62E+02","module":"B6","scenario":null},{"value":"0,00E+00","module":"C1","scenario":null},{"value":"1,50E-01","module":"C2","scenario":null},{"value":"7,01E+00","module":"C3","scenario":null},{"value":"6,30E-02","module":"C4","scenario":null},{"value":"-1,18E+02","module":"D","scenario":null}]},{"parameter":"GWP-biogenic","unit":"kg CO2-eq","values":[{"value":"-7,59E+00","module":"A1-A3","scenario":null},{"value":"1,60E-02","module":"A4","scenario":null},{"value":"5,89E+00","module":"A5","scenario":null},{"value":"2,54E+00","module":"B6","scenario":null},{"value":"0,00E+00","module":"C1","scenario":null},{"value":"7,00E-03","module":"C2","scenario":null},{"value":"1,34E+00","module":"C3","scenario":null},{"value":"2,17E-04","module":"C4","scenario":null},{"value":"-3,48E-01","module":"D","scenario":null}]},{"parameter":"GWP-luluc","unit":"kg CO2-eq","values":[{"value":"1,40E-01","module":"A1-A3","scenario":null},{"value":"8,04E-06","module":"A4","scenario":null},{"value":"9,94E-05","module":"A5","scenario":null},{"value":"1,10E+00","module":"B6","scenario":null},{"value":"0,00E+00","module":"C1","scenario":null},{"value":"3,58E-06","module":"C2","scenario":null},{"value":"4,08E-04","module":"C3","scenario":null},{"value":"1,82E-04","module":"C4","scenario":null},{"value":"-2,00E-02","module":"D","scenario":null}]},{"parameter":"ODP","unit":"kg CFC11-eq","values":[{"value":"4,11E-09","module":"A1-A3","scenario":null},{"value":"3,57E-17","module":"A4","scenario":null},{"value":"1,09E-15","module":"A5","scenario":null},{"value":"1,68E-11","module":"B6","scenario":null},{"value":"0,00E+00","module":"C1","scenario":null},{"value":"1,59E-17","module":"C2","scenario":null},{"value":"3,69E-15","module":"C3","scenario":null},{"value":"2,35E-16","module":"C4","scenario":null},{"value":"-8,15E-10","module":"D","scenario":null}]},{"parameter":"AP","unit":"mol H+-eq","values":[{"value":"1,01E+00","module":"A1-A3","scenario":null},{"value":"3,38E-04","module":"A4","scenario":null},{"value":"2,00E-03","module":"A5","scenario":null},{"value":"1,68E+00","module":"B6","scenario":null},{"value":"0,00E+00","module":"C1","scenario":null},{"value":"1,50E-04","module":"C2","scenario":null},{"value":"1,00E-03","module":"C3","scenario":null},{"value":"4,55E-04","module":"C4","scenario":null},{"value":"-4,59E-01","module":"D","scenario":null}]},{"parameter":"POCP","unit":"kg NMVOC-eq","values":[{"value":"4,51E-01","module":"A1-A3","scenario":null},{"value":"3,04E-04","module":"A4","scenario":null},{"value":"2,00E-03","module":"A5","scenario":null},{"value":"1,02E+00","module":"B6","scenario":null},{"value":"0,00E+00","module":"C1","scenario":null},{"value":"1,35E-04","module":"C2","scenario":null},{"value":"9,49E-04","module":"C3","scenario":null},{"value":"3,54E-04","module":"C4","scenario":null},{"value":"-1,89E-01","module":"D","scenario":null}]},{"parameter":"ADPE","unit":"kg Sb-eq","values":[{"value":"6,40E-03","module":"A1-A3","scenario":null},{"value":"1,01E-08","module":"A4","scenario":null},{"value":"1,72E-08","module":"A5","scenario":null},{"value":"2,21E-04","module":"B6","scenario":null},{"value":"0,00E+00","module":"C1","scenario":null},{"value":"4,51E-09","module":"C2","scenario":null},{"value":"5,10E-08","module":"C3","scenario":null},{"value":"5,69E-09","module":"C4","scenario":null},{"value":"-3,00E-03","module":"D","scenario":null}]},{"parameter":"ADPF","unit":"MJ","values":[{"value":"2,90E+03","module":"A1-A3","scenario":null},{"value":"4,79E+00","module":"A4","scenario":null},{"value":"1,91E+00","module":"A5","scenario":null},{"value":"1,34E+04","module":"B6","scenario":null},{"value":"0,00E+00","module":"C1","scenario":null},{"value":"2,13E+00","module":"C2","scenario":null},{"value":"3,53E+00","module":"C3","scenario":null},{"value":"8,32E-01","module":"C4","scenario":null},{"value":"-1,64E+03","module":"D","scenario":null}]},{"parameter":"WDP","unit":"m3 world-eq. Deprived","values":[{"value":"3,61E+01","module":"A1-A3","scenario":null},{"value":"6,62E-04","module":"A4","scenario":null},{"value":"7,49E-01","module":"A5","scenario":null},{"value":"1,66E+02","module":"B6","scenario":null},{"value":"0,00E+00","module":"C1","scenario":null},{"value":"2,95E-04","module":"C2","scenario":null},{"value":"8,56E-01","module":"C3","scenario":null},{"value":"7,00E-03","module":"C4","scenario":null},{"value":"-6,45E+00","module":"D","scenario":null}]},{"parameter":"EP-freshwater","unit":"kg P-eq","values":[{"value":"4,13E-04","module":"A1-A3","scenario":null},{"value":"7,23E-08","module":"A4","scenario":null},{"value":"2,13E-07","module":"A5","scenario":null},{"value":"2,00E-03","module":"B6","scenario":null},{"value":"0,00E+00","module":"C1","scenario":null},{"value":"3,22E-08","module":"C2","scenario":null},{"value":"5,87E-07","module":"C3","scenario":null},{"value":"1,09E-07","module":"C4","scenario":null},{"value":"-6,35E-05","module":"D","scenario":null}]},{"parameter":"EP-marine","unit":"kg N-eq","values":[{"value":"1,44E-01","module":"A1-A3","scenario":null},{"value":"1,08E-04","module":"A4","scenario":null},{"value":"6,11E-04","module":"A5","scenario":null},{"value":"3,74E-01","module":"B6","scenario":null},{"value":"0,00E+00","module":"C1","scenario":null},{"value":"4,79E-05","module":"C2","scenario":null},{"value":"3,44E-04","module":"C3","scenario":null},{"value":"1,17E-04","module":"C4","scenario":null},{"value":"-5,80E-02","module":"D","scenario":null}]},{"parameter":"EP-terrestrial","unit":"mol N-eq.","values":[{"value":"1,55E+00","module":"A1-A3","scenario":null},{"value":"1,00E-03","module":"A4","scenario":null},{"value":"8,00E-03","module":"A5","scenario":null},{"value":"3,93E+00","module":"B6","scenario":null},{"value":"0,00E+00","module":"C1","scenario":null},{"value":"5,32E-04","module":"C2","scenario":null},{"value":"7,00E-03","module":"C3","scenario":null},{"value":"1,00E-03","module":"C4","scenario":null},{"value":"-6,23E-01","module":"D","scenario":null}]}],"additional_environmental_impact":[{"parameter":"PM","unit":"Disease incidence","values":[{"value":"1,05E-05","module":"A1-A3","scenario":null},{"value":"1,78E-09","module":"A4","scenario":null},{"value":"9,37E-09","module":"A5","scenario":null},{"value":"1,41E-05","module":"B6","scenario":null},{"value":"0,00E+00","module":"C1","scenario":null},{"value":"7,91E-10","module":"C2","scenario":null},{"value":"1,69E-08","module":"C3","scenario":null},{"value":"5,63E-09","module":"C4","scenario":null},{"value":"-6,96E-06","module":"D","scenario":null}]},{"parameter":"ETP-fw","unit":"CTUe","values":[{"value":"1,06E+03","module":"A1-A3","scenario":null},{"value":"3,40E+00","module":"A4","scenario":null},{"value":"9,05E-01","module":"A5","scenario":null},{"value":"5,73E+03","module":"B6","scenario":null},{"value":"0,00E+00","module":"C1","scenario":null},{"value":"1,51E+00","module":"C2","scenario":null},{"value":"1,34E+00","module":"C3","scenario":null},{"value":"4,75E-01","module":"C4","scenario":null},{"value":"-5,70E+02","module":"D","scenario":null}]},{"parameter":"HTP-c","unit":"CTUh","values":[{"value":"2,76E-07","module":"A1-A3","scenario":null},{"value":"6,39E-11","module":"A4","scenario":null},{"value":"4,79E-11","module":"A5","scenario":null},{"value":"1,58E-07","module":"B6","scenario":null},{"value":"0,00E+00","module":"C1","scenario":null},{"value":"2,84E-11","module":"C2","scenario":null},{"value":"1,14E-10","module":"C3","scenario":null},{"value":"7,04E-11","module":"C4","scenario":null},{"value":"-2,45E-08","module":"D","scenario":null}]},{"parameter":"HTP-nc","unit":"CTUh","values":[{"value":"2,94E-06","module":"A1-A3","scenario":null},{"value":"2,73E-09","module":"A4","scenario":null},{"value":"2,07E-09","module":"A5","scenario":null},{"value":"5,83E-06","module":"B6","scenario":null},{"value":"0,00E+00","module":"C1","scenario":null},{"value":"1,22E-09","module":"C2","scenario":null},{"value":"1,10E-08","module":"C3","scenario":null},{"value":"7,76E-09","module":"C4","scenario":null},{"value":"-9,43E-07","module":"D","scenario":null}]},{"parameter":"SQP","unit":"-","values":[{"value":"1,23E+03","module":"A1-A3","scenario":null},{"value":"1,20E-02","module":"A4","scenario":null},{"value":"5,06E-01","module":"A5","scenario":null},{"value":"4,27E+03","module":"B6","scenario":null},{"value":"0,00E+00","module":"C1","scenario":null},{"value":"5,00E-03","module":"C2","scenario":null},{"value":"1,05E+00","module":"C3","scenario":null},{"value":"1,73E-01","module":"C4","scenario":null},{"value":"-5,80E+01","module":"D","scenario":null}]}],"resource_use":[{"parameter":"PERE","unit":"MJ","values":[{"value":"1,06E+03","module":"A1-A3","scenario":null},{"value":"1,50E-02","module":"A4","scenario":null},{"value":"5,15E+01","module":"A5","scenario":null},{"value":"5,94E+03","module":"B6","scenario":null},{"value":"0,00E+00","module":"C1","scenario":null},{"value":"7,00E-03","module":"C2","scenario":null},{"value":"9,90E+00","module":"C3","scenario":null},{"value":"1,09E-01","module":"C4","scenario":null},{"value":"-7,04E+02","module":"D","scenario":null}]},{"parameter":"PERM","unit":"","values":[{"value":"6,01E+01","module":"A1-A3","scenario":null},{"value":"0,00E+00","module":"A4","scenario":null},{"value":"-5,11E+01","module":"A5","scenario":null},{"value":"0,00E+00","module":"B6","scenario":null},{"value":"0,00E+00","module":"C1","scenario":null},{"value":"0,00E+00","module":"C2","scenario":null},{"value":"-9,00E+00","module":"C3","scenario":null},{"value":"0,00E+00","module":"C4","scenario":null},{"value":"0,00E+00","module":"D","scenario":null}]},{"parameter":"PERT","unit":"MJ","values":[{"value":"1,12E+03","module":"A1-A3","scenario":null},{"value":"1,50E-02","module":"A4","scenario":null},{"value":"3,47E-01","module":"A5","scenario":null},{"value":"5,94E+03","module":"B6","scenario":null},{"value":"0,00E+00","module":"C1","scenario":null},{"value":"7,00E-03","module":"C2","scenario":null},{"value":"8,97E-01","module":"C3","scenario":null},{"value":"1,09E-01","module":"C4","scenario":null},{"value":"-7,04E+02","module":"D","scenario":null}]},{"parameter":"PENRE","unit":"MJ","values":[{"value":"2,83E+03","module":"A1-A3","scenario":null},{"value":"4,79E+00","module":"A4","scenario":null},{"value":"1,91E+00","module":"A5","scenario":null},{"value":"1,34E+04","module":"B6","scenario":null},{"value":"0,00E+00","module":"C1","scenario":null},{"value":"2,13E+00","module":"C2","scenario":null},{"value":"7,69E+01","module":"C3","scenario":null},{"value":"8,32E-01","module":"C4","scenario":null},{"value":"-1,64E+03","module":"D","scenario":null}]},{"parameter":"PENRM","unit":"MJ","values":[{"value":"7,34E+01","module":"A1-A3","scenario":null},{"value":"0,00E+00","module":"A4","scenario":null},{"value":"0,00E+00","module":"A5","scenario":null},{"value":"0,00E+00","module":"B6","scenario":null},{"value":"0,00E+00","module":"C1","scenario":null},{"value":"0,00E+00","module":"C2","scenario":null},{"value":"-7,34E+01","module":"C3","scenario":null},{"value":"0,00E+00","module":"C4","scenario":null},{"value":"0,00E+00","module":"D","scenario":null}]},{"parameter":"PENRT","unit":"MJ","values":[{"value":"2,91E+03","module":"A1-A3","scenario":null},{"value":"4,79E+00","module":"A4","scenario":null},{"value":"1,91E+00","module":"A5","scenario":null},{"value":"1,34E+04","module":"B6","scenario":null},{"value":"0,00E+00","module":"C1","scenario":null},{"value":"2,13E+00","module":"C2","scenario":null},{"value":"3,53E+00","module":"C3","scenario":null},{"value":"8,32E-01","module":"C4","scenario":null},{"value":"-1,64E+03","module":"D","scenario":null}]},{"parameter":"SM","unit":"kg","values":[{"value":"3,26E+00","module":"A1-A3","scenario":null},{"value":"0,00E+00","module":"A4","scenario":null},{"value":"0,00E+00","module":"A5","scenario":null},{"value":"0,00E+00","module":"B6","scenario":null},{"value":"0,00E+00","module":"C1","scenario":null},{"value":"0,00E+00","module":"C2","scenario":null},{"value":"0,00E+00","module":"C3","scenario":null},{"value":"0,00E+00","module":"C4","scenario":null},{"value":"0,00E+00","module":"D","scenario":null}]},{"parameter":"RSF","unit":"MJ","values":[{"value":"0,00E+00","module":"A1-A3","scenario":null},{"value":"0,00E+00","module":"A4","scenario":null},{"value":"0,00E+00","module":"A5","scenario":null},{"value":"0,00E+00","module":"B6","scenario":null},{"value":"0,00E+00","module":"C1","scenario":null},{"value":"0,00E+00","module":"C2","scenario":null},{"value":"0,00E+00","module":"C3","scenario":null},{"value":"0,00E+00","module":"C4","scenario":null},{"value":"0,00E+00","module":"D","scenario":null}]},{"parameter":"NRSF","unit":"MJ","values":[{"value":"0,00E+00","module":"A1-A3","scenario":null},{"value":"0,00E+00","module":"A4","scenario":null},{"value":"0,00E+00","module":"A5","scenario":null},{"value":"0,00E+00","module":"B6","scenario":null},{"value":"0,00E+00","module":"C1","scenario":null},{"value":"0,00E+00","module":"C2","scenario":null},{"value":"0,00E+00","module":"C3","scenario":null},{"value":"0,00E+00","module":"C4","scenario":null},{"value":"0,00E+00","module":"D","scenario":null}]},{"parameter":"FW","unit":"m3","values":[{"value":"2,50E+00","module":"A1-A3","scenario":null},{"value":"2,71E-05","module":"A4","scenario":null},{"value":"1,80E-02","module":"A5","scenario":null},{"value":"6,87E+00","module":"B6","scenario":null},{"value":"0,00E+00","module":"C1","scenario":null},{"value":"1,21E-05","module":"C2","scenario":null},{"value":"2,00E-02","module":"C3","scenario":null},{"value":"2,10E-04","module":"C4","scenario":null},{"value":"-1,27E+00","module":"D","scenario":null}]}],"end_of_life_waste":[{"parameter":"HWD","unit":"kg","values":[{"value":"3,01E-05","module":"A1-A3","scenario":null},{"value":"4,65E-10","module":"A4","scenario":null},{"value":"2,81E-09","module":"A5","scenario":null},{"value":"5,55E-06","module":"B6","scenario":null},{"value":"0,00E+00","module":"C1","scenario":null},{"value":"2,07E-10","module":"C2","scenario":null},{"value":"1,25E-08","module":"C3","scenario":null},{"value":"1,27E-08","module":"C4","scenario":null},{"value":"-1,53E-05","module":"D","scenario":null}]},{"parameter":"NHWD","unit":"kg","values":[{"value":"4,41E+01","module":"A1-A3","scenario":null},{"value":"4,90E-04","module":"A4","scenario":null},{"value":"1,89E-01","module":"A5","scenario":null},{"value":"9,51E+00","module":"B6","scenario":null},{"value":"0,00E+00","module":"C1","scenario":null},{"value":"2,18E-04","module":"C2","scenario":null},{"value":"7,36E-01","module":"C3","scenario":null},{"value":"4,18E+00","module":"C4","scenario":null},{"value":"-2,64E+01","module":"D","scenario":null}]},{"parameter":"RWD","unit":"kg","values":[{"value":"1,44E-01","module":"A1-A3","scenario":null},{"value":"5,15E-06","module":"A4","scenario":null},{"value":"1,00E-04","module":"A5","scenario":null},{"value":"2,03E+00","module":"B6","scenario":null},{"value":"0,00E+00","module":"C1","scenario":null},{"value":"2,29E-06","module":"C2","scenario":null},{"value":"1,37E-04","module":"C3","scenario":null},{"value":"9,47E-06","module":"C4","scenario":null},{"value":"-1,70E-01","module":"D","scenario":null}]}],"end_of_life_flow":[{"parameter":"CRU","unit":"kg","values":[{"value":"0,00E+00","module":"A1-A3","scenario":null},{"value":"0,00E+00","module":"A4","scenario":null},{"value":"0,00E+00","module":"A5","scenario":null},{"value":"0,00E+00","module":"B6","scenario":null},{"value":"0,00E+00","module":"C1","scenario":null},{"value":"0,00E+00","module":"C2","scenario":null},{"value":"0,00E+00","module":"C3","scenario":null},{"value":"0,00E+00","module":"C4","scenario":null},{"value":"0,00E+00","module":"D","scenario":null}]},{"parameter":"MFR","unit":"kg","values":[{"value":"0,00E+00","module":"A1-A3","scenario":null},{"value":"0,00E+00","module":"A4","scenario":null},{"value":"0,00E+00","module":"A5","scenario":null},{"value":"0,00E+00","module":"B6","scenario":null},{"value":"0,00E+00","module":"C1","scenario":null},{"value":"0,00E+00","module":"C2","scenario":null},{"value":"2,83E+01","module":"C3","scenario":null},{"value":"0,00E+00","module":"C4","scenario":null},{"value":"0,00E+00","module":"D","scenario":null}]},{"parameter":"MER","unit":"kg","values":[{"value":"0,00E+00","module":"A1-A3","scenario":null},{"value":"0,00E+00","module":"A4","scenario":null},{"value":"0,00E+00","module":"A5","scenario":null},{"value":"0,00E+00","module":"B6","scenario":null},{"value":"0,00E+00","module":"C1","scenario":null},{"value":"0,00E+00","module":"C2","scenario":null},{"value":"0,00E+00","module":"C3","scenario":null},{"value":"0,00E+00","module":"C4","scenario":null},{"value":"0,00E+00","module":"D","scenario":null}]},{"parameter":"EEE","unit":"MJ","values":[{"value":"0,00E+00","module":"A1-A3","scenario":null},{"value":"0,00E+00","module":"A4","scenario":null},{"value":"9,14E+00","module":"A5","scenario":null},{"value":"0,00E+00","module":"B6","scenario":null},{"value":"0,00E+00","module":"C1","scenario":null},{"value":"0,00E+00","module":"C2","scenario":null},{"value":"1,50E+01","module":"C3","scenario":null},{"value":"0,00E+00","module":"C4","scenario":null},{"value":"0,00E+00","module":"D","scenario":null}]},{"parameter":"EET","unit":"MJ","values":[{"value":"0,00E+00","module":"A1-A3","scenario":null},{"value":"0,00E+00","module":"A4","scenario":null},{"value":"1,66E+01","module":"A5","scenario":null},{"value":"0,00E+00","module":"B6","scenario":null},{"value":"0,00E+00","module":"C1","scenario":null},{"value":"0,00E+00","module":"C2","scenario":null},{"value":"3,34E+01","module":"C3","scenario":null},{"value":"0,00E+00","module":"C4","scenario":null},{"value":"0,00E+00","module":"D","scenario":null}]}]}