{"product_name":"aroTHERM plus 5 kW & uniTOWER plus","epd_id":"EPD-Kiwa-EE-000271-EN","declared_unit":{"unit":"stk","amount":1},"compliance":["EN 15804+A2","ISO 14025"],"producer_name":"Vaillant GmbH","environmental_impact":[{"parameter":"GWP-total","unit":"kg CO2-eq","values":[{"value":"1,04E+03","module":"A1","scenario":"Standard scenario"},{"value":"1,24E+02","module":"A2","scenario":"Standard scenario"},{"value":"4,23E+01","module":"A3","scenario":"Standard scenario"},{"value":"3,10E+01","module":"A4","scenario":"Standard scenario"},{"value":"1,10E+02","module":"A5","scenario":"Standard scenario"},{"value":"5,40E-01","module":"B1","scenario":"Standard scenario"},{"value":"1,84E-01","module":"B2","scenario":"Standard scenario"},{"value":"0,00E+00","module":"B3","scenario":"Standard scenario"},{"value":"0,00E+00","module":"B4","scenario":"Standard scenario"},{"value":"0,00E+00","module":"B5","scenario":"Standard scenario"},{"value":"1,10E+04","module":"B6","scenario":"Standard scenario"},{"value":"0,00E+00","module":"B7","scenario":"Standard scenario"},{"value":"0,00E+00","module":"C1","scenario":"Standard scenario"},{"value":"2,25E+00","module":"C2","scenario":"Standard scenario"},{"value":"8,90E+01","module":"C3","scenario":"Standard scenario"},{"value":"6,77E-01","module":"C4","scenario":"Standard scenario"},{"value":"-3,32E+02","module":"D","scenario":"Standard scenario"},{"value":"1,20E+03","module":"A1A3","scenario":null}]},{"parameter":"GWP-fossil","unit":"kg CO2-eq","values":[{"value":"1,03E+03","module":"A1","scenario":"Standard scenario"},{"value":"1,23E+02","module":"A2","scenario":"Standard scenario"},{"value":"9,75E+01","module":"A3","scenario":"Standard scenario"},{"value":"3,10E+01","module":"A4","scenario":"Standard scenario"},{"value":"5,49E+01","module":"A5","scenario":"Standard scenario"},{"value":"5,40E-01","module":"B1","scenario":"Standard scenario"},{"value":"1,84E-01","module":"B2","scenario":"Standard scenario"},{"value":"0,00E+00","module":"B3","scenario":"Standard scenario"},{"value":"0,00E+00","module":"B4","scenario":"Standard scenario"},{"value":"0,00E+00","module":"B5","scenario":"Standard scenario"},{"value":"1,07E+04","module":"B6","scenario":"Standard scenario"},{"value":"0,00E+00","module":"B7","scenario":"Standard scenario"},{"value":"0,00E+00","module":"C1","scenario":"Standard scenario"},{"value":"2,25E+00","module":"C2","scenario":"Standard scenario"},{"value":"8,86E+01","module":"C3","scenario":"Standard scenario"},{"value":"6,31E-01","module":"C4","scenario":"Standard scenario"},{"value":"-3,33E+02","module":"D","scenario":"Standard scenario"},{"value":"1,25E+03","module":"A1A3","scenario":null}]},{"parameter":"GWP-biogenic","unit":"kg CO2-eq","values":[{"value":"4,52E+00","module":"A1","scenario":"Standard scenario"},{"value":"5,51E-02","module":"A2","scenario":"Standard scenario"},{"value":"-5,53E+01","module":"A3","scenario":"Standard scenario"},{"value":"1,43E-02","module":"A4","scenario":"Standard scenario"},{"value":"5,52E+01","module":"A5","scenario":"Standard scenario"},{"value":"0,00E+00","module":"B1","scenario":"Standard scenario"},{"value":"1,87E-04","module":"B2","scenario":"Standard scenario"},{"value":"0,00E+00","module":"B3","scenario":"Standard scenario"},{"value":"0,00E+00","module":"B4","scenario":"Standard scenario"},{"value":"0,00E+00","module":"B5","scenario":"Standard scenario"},{"value":"3,20E+02","module":"B6","scenario":"Standard scenario"},{"value":"0,00E+00","module":"B7","scenario":"Standard scenario"},{"value":"0,00E+00","module":"C1","scenario":"Standard scenario"},{"value":"1,04E-03","module":"C2","scenario":"Standard scenario"},{"value":"3,79E-01","module":"C3","scenario":"Standard scenario"},{"value":"4,59E-02","module":"C4","scenario":"Standard scenario"},{"value":"9,92E-01","module":"D","scenario":"Standard scenario"},{"value":"-5,07E+01","module":"A1A3","scenario":null}]},{"parameter":"GWP-luluc","unit":"kg CO2-eq","values":[{"value":"1,43E+00","module":"A1","scenario":"Standard scenario"},{"value":"4,60E-02","module":"A2","scenario":"Standard scenario"},{"value":"1,49E-01","module":"A3","scenario":"Standard scenario"},{"value":"1,14E-02","module":"A4","scenario":"Standard scenario"},{"value":"5,06E-02","module":"A5","scenario":"Standard scenario"},{"value":"0,00E+00","module":"B1","scenario":"Standard scenario"},{"value":"5,38E-05","module":"B2","scenario":"Standard scenario"},{"value":"0,00E+00","module":"B3","scenario":"Standard scenario"},{"value":"0,00E+00","module":"B4","scenario":"Standard scenario"},{"value":"0,00E+00","module":"B5","scenario":"Standard scenario"},{"value":"2,48E+01","module":"B6","scenario":"Standard scenario"},{"value":"0,00E+00","module":"B7","scenario":"Standard scenario"},{"value":"0,00E+00","module":"C1","scenario":"Standard scenario"},{"value":"8,24E-04","module":"C2","scenario":"Standard scenario"},{"value":"5,09E-03","module":"C3","scenario":"Standard scenario"},{"value":"4,81E-05","module":"C4","scenario":"Standard scenario"},{"value":"-9,35E-02","module":"D","scenario":"Standard scenario"},{"value":"1,62E+00","module":"A1A3","scenario":null}]},{"parameter":"ODP","unit":"kg CFC11-eq","values":[{"value":"6,74E-05","module":"A1","scenario":"Standard scenario"},{"value":"2,72E-05","module":"A2","scenario":"Standard scenario"},{"value":"1,02E-05","module":"A3","scenario":"Standard scenario"},{"value":"6,85E-06","module":"A4","scenario":"Standard scenario"},{"value":"4,02E-06","module":"A5","scenario":"Standard scenario"},{"value":"0,00E+00","module":"B1","scenario":"Standard scenario"},{"value":"2,35E-08","module":"B2","scenario":"Standard scenario"},{"value":"0,00E+00","module":"B3","scenario":"Standard scenario"},{"value":"0,00E+00","module":"B4","scenario":"Standard scenario"},{"value":"0,00E+00","module":"B5","scenario":"Standard scenario"},{"value":"8,99E-04","module":"B6","scenario":"Standard scenario"},{"value":"0,00E+00","module":"B7","scenario":"Standard scenario"},{"value":"0,00E+00","module":"C1","scenario":"Standard scenario"},{"value":"4,96E-07","module":"C2","scenario":"Standard scenario"},{"value":"1,60E-06","module":"C3","scenario":"Standard scenario"},{"value":"3,46E-08","module":"C4","scenario":"Standard scenario"},{"value":"-1,62E-05","module":"D","scenario":"Standard scenario"},{"value":"1,05E-04","module":"A1A3","scenario":null}]},{"parameter":"AP","unit":"mol H+-eq","values":[{"value":"1,00E+01","module":"A1","scenario":"Standard scenario"},{"value":"7,82E-01","module":"A2","scenario":"Standard scenario"},{"value":"6,83E-01","module":"A3","scenario":"Standard scenario"},{"value":"1,80E-01","module":"A4","scenario":"Standard scenario"},{"value":"3,75E-01","module":"A5","scenario":"Standard scenario"},{"value":"0,00E+00","module":"B1","scenario":"Standard scenario"},{"value":"1,08E-03","module":"B2","scenario":"Standard scenario"},{"value":"0,00E+00","module":"B3","scenario":"Standard scenario"},{"value":"0,00E+00","module":"B4","scenario":"Standard scenario"},{"value":"0,00E+00","module":"B5","scenario":"Standard scenario"},{"value":"6,23E+01","module":"B6","scenario":"Standard scenario"},{"value":"0,00E+00","module":"B7","scenario":"Standard scenario"},{"value":"0,00E+00","module":"C1","scenario":"Standard scenario"},{"value":"1,30E-02","module":"C2","scenario":"Standard scenario"},{"value":"3,66E-02","module":"C3","scenario":"Standard scenario"},{"value":"9,49E-04","module":"C4","scenario":"Standard scenario"},{"value":"-2,34E+00","module":"D","scenario":"Standard scenario"},{"value":"1,15E+01","module":"A1A3","scenario":null}]},{"parameter":"POCP","unit":"kg NMVOC-eq","values":[{"value":"5,15E+00","module":"A1","scenario":"Standard scenario"},{"value":"8,35E-01","module":"A2","scenario":"Standard scenario"},{"value":"4,55E-01","module":"A3","scenario":"Standard scenario"},{"value":"2,00E-01","module":"A4","scenario":"Standard scenario"},{"value":"2,27E-01","module":"A5","scenario":"Standard scenario"},{"value":"0,00E+00","module":"B1","scenario":"Standard scenario"},{"value":"9,68E-04","module":"B2","scenario":"Standard scenario"},{"value":"0,00E+00","module":"B3","scenario":"Standard scenario"},{"value":"0,00E+00","module":"B4","scenario":"Standard scenario"},{"value":"0,00E+00","module":"B5","scenario":"Standard scenario"},{"value":"2,47E+01","module":"B6","scenario":"Standard scenario"},{"value":"0,00E+00","module":"B7","scenario":"Standard scenario"},{"value":"0,00E+00","module":"C1","scenario":"Standard scenario"},{"value":"1,45E-02","module":"C2","scenario":"Standard scenario"},{"value":"2,84E-02","module":"C3","scenario":"Standard scenario"},{"value":"1,14E-03","module":"C4","scenario":"Standard scenario"},{"value":"-1,73E+00","module":"D","scenario":"Standard scenario"},{"value":"6,44E+00","module":"A1A3","scenario":null}]},{"parameter":"ADPE","unit":"kg Sb-eq","values":[{"value":"3,80E-01","module":"A1","scenario":"Standard scenario"},{"value":"3,08E-03","module":"A2","scenario":"Standard scenario"},{"value":"1,59E-02","module":"A3","scenario":"Standard scenario"},{"value":"7,86E-04","module":"A4","scenario":"Standard scenario"},{"value":"1,21E-02","module":"A5","scenario":"Standard scenario"},{"value":"0,00E+00","module":"B1","scenario":"Standard scenario"},{"value":"2,49E-06","module":"B2","scenario":"Standard scenario"},{"value":"0,00E+00","module":"B3","scenario":"Standard scenario"},{"value":"0,00E+00","module":"B4","scenario":"Standard scenario"},{"value":"0,00E+00","module":"B5","scenario":"Standard scenario"},{"value":"7,76E-02","module":"B6","scenario":"Standard scenario"},{"value":"0,00E+00","module":"B7","scenario":"Standard scenario"},{"value":"0,00E+00","module":"C1","scenario":"Standard scenario"},{"value":"5,70E-05","module":"C2","scenario":"Standard scenario"},{"value":"1,06E-04","module":"C3","scenario":"Standard scenario"},{"value":"1,04E-06","module":"C4","scenario":"Standard scenario"},{"value":"-1,09E-01","module":"D","scenario":"Standard scenario"},{"value":"3,99E-01","module":"A1A3","scenario":null}]},{"parameter":"ADPF","unit":"MJ","values":[{"value":"1,34E+04","module":"A1","scenario":"Standard scenario"},{"value":"1,86E+03","module":"A2","scenario":"Standard scenario"},{"value":"1,57E+03","module":"A3","scenario":"Standard scenario"},{"value":"4,68E+02","module":"A4","scenario":"Standard scenario"},{"value":"5,49E+02","module":"A5","scenario":"Standard scenario"},{"value":"0,00E+00","module":"B1","scenario":"Standard scenario"},{"value":"1,13E+01","module":"B2","scenario":"Standard scenario"},{"value":"0,00E+00","module":"B3","scenario":"Standard scenario"},{"value":"0,00E+00","module":"B4","scenario":"Standard scenario"},{"value":"0,00E+00","module":"B5","scenario":"Standard scenario"},{"value":"2,20E+05","module":"B6","scenario":"Standard scenario"},{"value":"0,00E+00","module":"B7","scenario":"Standard scenario"},{"value":"0,00E+00","module":"C1","scenario":"Standard scenario"},{"value":"3,39E+01","module":"C2","scenario":"Standard scenario"},{"value":"5,69E+01","module":"C3","scenario":"Standard scenario"},{"value":"2,65E+00","module":"C4","scenario":"Standard scenario"},{"value":"-3,22E+03","module":"D","scenario":"Standard scenario"},{"value":"1,68E+04","module":"A1A3","scenario":null}]},{"parameter":"WDP","unit":"m3 world-eq. Deprived","values":[{"value":"3,51E+02","module":"A1","scenario":"Standard scenario"},{"value":"6,58E+00","module":"A2","scenario":"Standard scenario"},{"value":"3,15E+01","module":"A3","scenario":"Standard scenario"},{"value":"1,67E+00","module":"A4","scenario":"Standard scenario"},{"value":"1,27E+01","module":"A5","scenario":"Standard scenario"},{"value":"0,00E+00","module":"B1","scenario":"Standard scenario"},{"value":"6,90E-03","module":"B2","scenario":"Standard scenario"},{"value":"0,00E+00","module":"B3","scenario":"Standard scenario"},{"value":"0,00E+00","module":"B4","scenario":"Standard scenario"},{"value":"0,00E+00","module":"B5","scenario":"Standard scenario"},{"value":"2,46E+03","module":"B6","scenario":"Standard scenario"},{"value":"0,00E+00","module":"B7","scenario":"Standard scenario"},{"value":"0,00E+00","module":"C1","scenario":"Standard scenario"},{"value":"1,21E-01","module":"C2","scenario":"Standard scenario"},{"value":"2,44E+00","module":"C3","scenario":"Standard scenario"},{"value":"6,40E-02","module":"C4","scenario":"Standard scenario"},{"value":"-5,44E+01","module":"D","scenario":"Standard scenario"},{"value":"3,90E+02","module":"A1A3","scenario":null}]},{"parameter":"EP-freshwater","unit":"kg P-eq","values":[{"value":"1,11E-01","module":"A1","scenario":"Standard scenario"},{"value":"1,23E-03","module":"A2","scenario":"Standard scenario"},{"value":"6,35E-03","module":"A3","scenario":"Standard scenario"},{"value":"3,13E-04","module":"A4","scenario":"Standard scenario"},{"value":"3,66E-03","module":"A5","scenario":"Standard scenario"},{"value":"0,00E+00","module":"B1","scenario":"Standard scenario"},{"value":"1,39E-06","module":"B2","scenario":"Standard scenario"},{"value":"0,00E+00","module":"B3","scenario":"Standard scenario"},{"value":"0,00E+00","module":"B4","scenario":"Standard scenario"},{"value":"0,00E+00","module":"B5","scenario":"Standard scenario"},{"value":"1,14E+00","module":"B6","scenario":"Standard scenario"},{"value":"0,00E+00","module":"B7","scenario":"Standard scenario"},{"value":"0,00E+00","module":"C1","scenario":"Standard scenario"},{"value":"2,27E-05","module":"C2","scenario":"Standard scenario"},{"value":"2,16E-04","module":"C3","scenario":"Standard scenario"},{"value":"1,90E-06","module":"C4","scenario":"Standard scenario"},{"value":"-1,78E-02","module":"D","scenario":"Standard scenario"},{"value":"1,19E-01","module":"A1A3","scenario":null}]},{"parameter":"EP-marine","unit":"kg N-eq","values":[{"value":"1,26E+00","module":"A1","scenario":"Standard scenario"},{"value":"2,67E-01","module":"A2","scenario":"Standard scenario"},{"value":"1,29E-01","module":"A3","scenario":"Standard scenario"},{"value":"6,34E-02","module":"A4","scenario":"Standard scenario"},{"value":"6,05E-02","module":"A5","scenario":"Standard scenario"},{"value":"0,00E+00","module":"B1","scenario":"Standard scenario"},{"value":"2,25E-04","module":"B2","scenario":"Standard scenario"},{"value":"0,00E+00","module":"B3","scenario":"Standard scenario"},{"value":"0,00E+00","module":"B4","scenario":"Standard scenario"},{"value":"0,00E+00","module":"B5","scenario":"Standard scenario"},{"value":"7,90E+00","module":"B6","scenario":"Standard scenario"},{"value":"0,00E+00","module":"B7","scenario":"Standard scenario"},{"value":"0,00E+00","module":"C1","scenario":"Standard scenario"},{"value":"4,59E-03","module":"C2","scenario":"Standard scenario"},{"value":"9,56E-03","module":"C3","scenario":"Standard scenario"},{"value":"5,51E-04","module":"C4","scenario":"Standard scenario"},{"value":"-3,46E-01","module":"D","scenario":"Standard scenario"},{"value":"1,66E+00","module":"A1A3","scenario":null}]},{"parameter":"EP-terrestrial","unit":"mol N-eq.","values":[{"value":"1,63E+01","module":"A1","scenario":"Standard scenario"},{"value":"2,94E+00","module":"A2","scenario":"Standard scenario"},{"value":"1,52E+00","module":"A3","scenario":"Standard scenario"},{"value":"6,99E-01","module":"A4","scenario":"Standard scenario"},{"value":"7,44E-01","module":"A5","scenario":"Standard scenario"},{"value":"0,00E+00","module":"B1","scenario":"Standard scenario"},{"value":"2,43E-03","module":"B2","scenario":"Standard scenario"},{"value":"0,00E+00","module":"B3","scenario":"Standard scenario"},{"value":"0,00E+00","module":"B4","scenario":"Standard scenario"},{"value":"0,00E+00","module":"B5","scenario":"Standard scenario"},{"value":"9,74E+01","module":"B6","scenario":"Standard scenario"},{"value":"0,00E+00","module":"B7","scenario":"Standard scenario"},{"value":"0,00E+00","module":"C1","scenario":"Standard scenario"},{"value":"5,06E-02","module":"C2","scenario":"Standard scenario"},{"value":"1,07E-01","module":"C3","scenario":"Standard scenario"},{"value":"3,54E-03","module":"C4","scenario":"Standard scenario"},{"value":"-4,38E+00","module":"D","scenario":"Standard scenario"},{"value":"2,08E+01","module":"A1A3","scenario":null}]}],"additional_environmental_impact":[{"parameter":"PM","unit":"Disease incidence","values":[{"value":"7,76E-05","module":"A1","scenario":"Standard scenario"},{"value":"1,10E-05","module":"A2","scenario":"Standard scenario"},{"value":"7,78E-06","module":"A3","scenario":"Standard scenario"},{"value":"2,79E-06","module":"A4","scenario":"Standard scenario"},{"value":"3,22E-06","module":"A5","scenario":"Standard scenario"},{"value":"0,00E+00","module":"B1","scenario":"Standard scenario"},{"value":"1,02E-08","module":"B2","scenario":"Standard scenario"},{"value":"0,00E+00","module":"B3","scenario":"Standard scenario"},{"value":"0,00E+00","module":"B4","scenario":"Standard scenario"},{"value":"0,00E+00","module":"B5","scenario":"Standard scenario"},{"value":"1,63E-04","module":"B6","scenario":"Standard scenario"},{"value":"0,00E+00","module":"B7","scenario":"Standard scenario"},{"value":"0,00E+00","module":"C1","scenario":"Standard scenario"},{"value":"2,02E-07","module":"C2","scenario":"Standard scenario"},{"value":"3,30E-07","module":"C3","scenario":"Standard scenario"},{"value":"1,80E-08","module":"C4","scenario":"Standard scenario"},{"value":"-2,32E-05","module":"D","scenario":"Standard scenario"},{"value":"9,64E-05","module":"A1A3","scenario":null}]},{"parameter":"ETP-fw","unit":"CTUe","values":[{"value":"9,07E+04","module":"A1","scenario":"Standard scenario"},{"value":"1,65E+03","module":"A2","scenario":"Standard scenario"},{"value":"4,03E+03","module":"A3","scenario":"Standard scenario"},{"value":"4,17E+02","module":"A4","scenario":"Standard scenario"},{"value":"3,14E+03","module":"A5","scenario":"Standard scenario"},{"value":"0,00E+00","module":"B1","scenario":"Standard scenario"},{"value":"6,50E+00","module":"B2","scenario":"Standard scenario"},{"value":"0,00E+00","module":"B3","scenario":"Standard scenario"},{"value":"0,00E+00","module":"B4","scenario":"Standard scenario"},{"value":"0,00E+00","module":"B5","scenario":"Standard scenario"},{"value":"1,50E+05","module":"B6","scenario":"Standard scenario"},{"value":"0,00E+00","module":"B7","scenario":"Standard scenario"},{"value":"0,00E+00","module":"C1","scenario":"Standard scenario"},{"value":"3,02E+01","module":"C2","scenario":"Standard scenario"},{"value":"6,59E+02","module":"C3","scenario":"Standard scenario"},{"value":"1,78E+02","module":"C4","scenario":"Standard scenario"},{"value":"-2,65E+04","module":"D","scenario":"Standard scenario"},{"value":"9,64E+04","module":"A1A3","scenario":null}]},{"parameter":"HTP-c","unit":"CTUh","values":[{"value":"5,34E-06","module":"A1","scenario":"Standard scenario"},{"value":"5,42E-08","module":"A2","scenario":"Standard scenario"},{"value":"1,99E-07","module":"A3","scenario":"Standard scenario"},{"value":"1,35E-08","module":"A4","scenario":"Standard scenario"},{"value":"2,90E-07","module":"A5","scenario":"Standard scenario"},{"value":"0,00E+00","module":"B1","scenario":"Standard scenario"},{"value":"6,57E-11","module":"B2","scenario":"Standard scenario"},{"value":"0,00E+00","module":"B3","scenario":"Standard scenario"},{"value":"0,00E+00","module":"B4","scenario":"Standard scenario"},{"value":"0,00E+00","module":"B5","scenario":"Standard scenario"},{"value":"3,88E-06","module":"B6","scenario":"Standard scenario"},{"value":"0,00E+00","module":"B7","scenario":"Standard scenario"},{"value":"0,00E+00","module":"C1","scenario":"Standard scenario"},{"value":"9,81E-10","module":"C2","scenario":"Standard scenario"},{"value":"4,66E-08","module":"C3","scenario":"Standard scenario"},{"value":"1,01E-10","module":"C4","scenario":"Standard scenario"},{"value":"-1,56E-06","module":"D","scenario":"Standard scenario"},{"value":"5,59E-06","module":"A1A3","scenario":null}]},{"parameter":"HTP-nc","unit":"CTUh","values":[{"value":"9,81E-05","module":"A1","scenario":"Standard scenario"},{"value":"1,80E-06","module":"A2","scenario":"Standard scenario"},{"value":"5,64E-06","module":"A3","scenario":"Standard scenario"},{"value":"4,56E-07","module":"A4","scenario":"Standard scenario"},{"value":"3,28E-06","module":"A5","scenario":"Standard scenario"},{"value":"0,00E+00","module":"B1","scenario":"Standard scenario"},{"value":"3,17E-09","module":"B2","scenario":"Standard scenario"},{"value":"0,00E+00","module":"B3","scenario":"Standard scenario"},{"value":"0,00E+00","module":"B4","scenario":"Standard scenario"},{"value":"0,00E+00","module":"B5","scenario":"Standard scenario"},{"value":"1,32E-04","module":"B6","scenario":"Standard scenario"},{"value":"0,00E+00","module":"B7","scenario":"Standard scenario"},{"value":"0,00E+00","module":"C1","scenario":"Standard scenario"},{"value":"3,31E-08","module":"C2","scenario":"Standard scenario"},{"value":"4,30E-07","module":"C3","scenario":"Standard scenario"},{"value":"6,23E-09","module":"C4","scenario":"Standard scenario"},{"value":"2,03E-06","module":"D","scenario":"Standard scenario"},{"value":"1,05E-04","module":"A1A3","scenario":null}]},{"parameter":"SQP","unit":"-","values":[{"value":"4,96E+03","module":"A1","scenario":"Standard scenario"},{"value":"1,59E+03","module":"A2","scenario":"Standard scenario"},{"value":"9,05E+03","module":"A3","scenario":"Standard scenario"},{"value":"4,06E+02","module":"A4","scenario":"Standard scenario"},{"value":"4,99E+02","module":"A5","scenario":"Standard scenario"},{"value":"0,00E+00","module":"B1","scenario":"Standard scenario"},{"value":"1,48E+00","module":"B2","scenario":"Standard scenario"},{"value":"0,00E+00","module":"B3","scenario":"Standard scenario"},{"value":"0,00E+00","module":"B4","scenario":"Standard scenario"},{"value":"0,00E+00","module":"B5","scenario":"Standard scenario"},{"value":"5,36E+04","module":"B6","scenario":"Standard scenario"},{"value":"0,00E+00","module":"B7","scenario":"Standard scenario"},{"value":"0,00E+00","module":"C1","scenario":"Standard scenario"},{"value":"2,94E+01","module":"C2","scenario":"Standard scenario"},{"value":"3,17E+01","module":"C3","scenario":"Standard scenario"},{"value":"6,15E+00","module":"C4","scenario":"Standard scenario"},{"value":"-3,36E+03","module":"D","scenario":"Standard scenario"},{"value":"1,56E+04","module":"A1A3","scenario":null}]},{"parameter":"IRP","unit":"kBq U235-eq","values":[{"value":"4,06E+01","module":"A1","scenario":"Standard scenario"},{"value":"7,78E+00","module":"A2","scenario":"Standard scenario"},{"value":"4,89E+00","module":"A3","scenario":"Standard scenario"},{"value":"1,96E+00","module":"A4","scenario":"Standard scenario"},{"value":"1,77E+00","module":"A5","scenario":"Standard scenario"},{"value":"0,00E+00","module":"B1","scenario":"Standard scenario"},{"value":"6,64E-03","module":"B2","scenario":"Standard scenario"},{"value":"0,00E+00","module":"B3","scenario":"Standard scenario"},{"value":"0,00E+00","module":"B4","scenario":"Standard scenario"},{"value":"0,00E+00","module":"B5","scenario":"Standard scenario"},{"value":"1,90E+03","module":"B6","scenario":"Standard scenario"},{"value":"0,00E+00","module":"B7","scenario":"Standard scenario"},{"value":"0,00E+00","module":"C1","scenario":"Standard scenario"},{"value":"1,42E-01","module":"C2","scenario":"Standard scenario"},{"value":"2,33E-01","module":"C3","scenario":"Standard scenario"},{"value":"1,17E-02","module":"C4","scenario":"Standard scenario"},{"value":"-1,29E+00","module":"D","scenario":"Standard scenario"},{"value":"5,33E+01","module":"A1A3","scenario":null}]}],"resource_use":[{"parameter":"PERE","unit":"MJ","values":[{"value":"1,49E+03","module":"A1","scenario":"Standard scenario"},{"value":"2,31E+01","module":"A2","scenario":"Standard scenario"},{"value":"8,10E+02","module":"A3","scenario":"Standard scenario"},{"value":"5,86E+00","module":"A4","scenario":"Standard scenario"},{"value":"7,17E+01","module":"A5","scenario":"Standard scenario"},{"value":"0,00E+00","module":"B1","scenario":"Standard scenario"},{"value":"3,02E-02","module":"B2","scenario":"Standard scenario"},{"value":"0,00E+00","module":"B3","scenario":"Standard scenario"},{"value":"0,00E+00","module":"B4","scenario":"Standard scenario"},{"value":"0,00E+00","module":"B5","scenario":"Standard scenario"},{"value":"4,16E+04","module":"B6","scenario":"Standard scenario"},{"value":"0,00E+00","module":"B7","scenario":"Standard scenario"},{"value":"0,00E+00","module":"C1","scenario":"Standard scenario"},{"value":"4,24E-01","module":"C2","scenario":"Standard scenario"},{"value":"5,64E+00","module":"C3","scenario":"Standard scenario"},{"value":"9,92E-02","module":"C4","scenario":"Standard scenario"},{"value":"-7,83E+02","module":"D","scenario":"Standard scenario"},{"value":"2,33E+03","module":"A1A3","scenario":null}]},{"parameter":"PERM","unit":"","values":[{"value":"3,42E+00","module":"A1","scenario":"Standard scenario"},{"value":"0,00E+00","module":"A2","scenario":"Standard scenario"},{"value":"4,73E+02","module":"A3","scenario":"Standard scenario"},{"value":"0,00E+00","module":"A4","scenario":"Standard scenario"},{"value":"1,43E+01","module":"A5","scenario":"Standard scenario"},{"value":"0,00E+00","module":"B1","scenario":"Standard scenario"},{"value":"0,00E+00","module":"B2","scenario":"Standard scenario"},{"value":"0,00E+00","module":"B3","scenario":"Standard scenario"},{"value":"0,00E+00","module":"B4","scenario":"Standard scenario"},{"value":"0,00E+00","module":"B5","scenario":"Standard scenario"},{"value":"0,00E+00","module":"B6","scenario":"Standard scenario"},{"value":"0,00E+00","module":"B7","scenario":"Standard scenario"},{"value":"0,00E+00","module":"C1","scenario":"Standard scenario"},{"value":"0,00E+00","module":"C2","scenario":"Standard scenario"},{"value":"0,00E+00","module":"C3","scenario":"Standard scenario"},{"value":"0,00E+00","module":"C4","scenario":"Standard scenario"},{"value":"0,00E+00","module":"D","scenario":"Standard scenario"},{"value":"4,77E+02","module":"A1A3","scenario":null}]},{"parameter":"PERT","unit":"MJ","values":[{"value":"1,49E+03","module":"A1","scenario":"Standard scenario"},{"value":"2,31E+01","module":"A2","scenario":"Standard scenario"},{"value":"1,28E+03","module":"A3","scenario":"Standard scenario"},{"value":"5,86E+00","module":"A4","scenario":"Standard scenario"},{"value":"8,60E+01","module":"A5","scenario":"Standard scenario"},{"value":"0,00E+00","module":"B1","scenario":"Standard scenario"},{"value":"3,02E-02","module":"B2","scenario":"Standard scenario"},{"value":"0,00E+00","module":"B3","scenario":"Standard scenario"},{"value":"0,00E+00","module":"B4","scenario":"Standard scenario"},{"value":"0,00E+00","module":"B5","scenario":"Standard scenario"},{"value":"4,16E+04","module":"B6","scenario":"Standard scenario"},{"value":"0,00E+00","module":"B7","scenario":"Standard scenario"},{"value":"0,00E+00","module":"C1","scenario":"Standard scenario"},{"value":"4,24E-01","module":"C2","scenario":"Standard scenario"},{"value":"5,82E+00","module":"C3","scenario":"Standard scenario"},{"value":"1,00E-01","module":"C4","scenario":"Standard scenario"},{"value":"-7,83E+02","module":"D","scenario":"Standard scenario"},{"value":"2,80E+03","module":"A1A3","scenario":null}]},{"parameter":"PENRE","unit":"MJ","values":[{"value":"1,33E+04","module":"A1","scenario":"Standard scenario"},{"value":"1,97E+03","module":"A2","scenario":"Standard scenario"},{"value":"1,46E+03","module":"A3","scenario":"Standard scenario"},{"value":"4,97E+02","module":"A4","scenario":"Standard scenario"},{"value":"5,52E+02","module":"A5","scenario":"Standard scenario"},{"value":"0,00E+00","module":"B1","scenario":"Standard scenario"},{"value":"1,25E+01","module":"B2","scenario":"Standard scenario"},{"value":"0,00E+00","module":"B3","scenario":"Standard scenario"},{"value":"0,00E+00","module":"B4","scenario":"Standard scenario"},{"value":"0,00E+00","module":"B5","scenario":"Standard scenario"},{"value":"2,30E+05","module":"B6","scenario":"Standard scenario"},{"value":"0,00E+00","module":"B7","scenario":"Standard scenario"},{"value":"0,00E+00","module":"C1","scenario":"Standard scenario"},{"value":"3,60E+01","module":"C2","scenario":"Standard scenario"},{"value":"5,86E+01","module":"C3","scenario":"Standard scenario"},{"value":"2,77E+00","module":"C4","scenario":"Standard scenario"},{"value":"-3,41E+03","module":"D","scenario":"Standard scenario"},{"value":"1,68E+04","module":"A1A3","scenario":null}]},{"parameter":"PENRM","unit":"MJ","values":[{"value":"8,78E+02","module":"A1","scenario":"Standard scenario"},{"value":"0,00E+00","module":"A2","scenario":"Standard scenario"},{"value":"2,23E+02","module":"A3","scenario":"Standard scenario"},{"value":"0,00E+00","module":"A4","scenario":"Standard scenario"},{"value":"3,30E+01","module":"A5","scenario":"Standard scenario"},{"value":"0,00E+00","module":"B1","scenario":"Standard scenario"},{"value":"0,00E+00","module":"B2","scenario":"Standard scenario"},{"value":"0,00E+00","module":"B3","scenario":"Standard scenario"},{"value":"0,00E+00","module":"B4","scenario":"Standard scenario"},{"value":"0,00E+00","module":"B5","scenario":"Standard scenario"},{"value":"0,00E+00","module":"B6","scenario":"Standard scenario"},{"value":"0,00E+00","module":"B7","scenario":"Standard scenario"},{"value":"0,00E+00","module":"C1","scenario":"Standard scenario"},{"value":"0,00E+00","module":"C2","scenario":"Standard scenario"},{"value":"0,00E+00","module":"C3","scenario":"Standard scenario"},{"value":"0,00E+00","module":"C4","scenario":"Standard scenario"},{"value":"-1,35E+01","module":"D","scenario":"Standard scenario"},{"value":"1,10E+03","module":"A1A3","scenario":null}]},{"parameter":"PENRT","unit":"MJ","values":[{"value":"1,42E+04","module":"A1","scenario":"Standard scenario"},{"value":"1,97E+03","module":"A2","scenario":"Standard scenario"},{"value":"1,68E+03","module":"A3","scenario":"Standard scenario"},{"value":"4,97E+02","module":"A4","scenario":"Standard scenario"},{"value":"5,85E+02","module":"A5","scenario":"Standard scenario"},{"value":"0,00E+00","module":"B1","scenario":"Standard scenario"},{"value":"1,25E+01","module":"B2","scenario":"Standard scenario"},{"value":"0,00E+00","module":"B3","scenario":"Standard scenario"},{"value":"0,00E+00","module":"B4","scenario":"Standard scenario"},{"value":"0,00E+00","module":"B5","scenario":"Standard scenario"},{"value":"2,30E+05","module":"B6","scenario":"Standard scenario"},{"value":"0,00E+00","module":"B7","scenario":"Standard scenario"},{"value":"0,00E+00","module":"C1","scenario":"Standard scenario"},{"value":"3,60E+01","module":"C2","scenario":"Standard scenario"},{"value":"6,07E+01","module":"C3","scenario":"Standard scenario"},{"value":"2,82E+00","module":"C4","scenario":"Standard scenario"},{"value":"-3,43E+03","module":"D","scenario":"Standard scenario"},{"value":"1,79E+04","module":"A1A3","scenario":null}]},{"parameter":"SM","unit":"kg","values":[{"value":"7,93E+01","module":"A1","scenario":"Standard scenario"},{"value":"0,00E+00","module":"A2","scenario":"Standard scenario"},{"value":"3,98E+00","module":"A3","scenario":"Standard scenario"},{"value":"0,00E+00","module":"A4","scenario":"Standard scenario"},{"value":"2,50E+00","module":"A5","scenario":"Standard scenario"},{"value":"0,00E+00","module":"B1","scenario":"Standard scenario"},{"value":"0,00E+00","module":"B2","scenario":"Standard scenario"},{"value":"0,00E+00","module":"B3","scenario":"Standard scenario"},{"value":"0,00E+00","module":"B4","scenario":"Standard scenario"},{"value":"0,00E+00","module":"B5","scenario":"Standard scenario"},{"value":"0,00E+00","module":"B6","scenario":"Standard scenario"},{"value":"0,00E+00","module":"B7","scenario":"Standard scenario"},{"value":"0,00E+00","module":"C1","scenario":"Standard scenario"},{"value":"0,00E+00","module":"C2","scenario":"Standard scenario"},{"value":"0,00E+00","module":"C3","scenario":"Standard scenario"},{"value":"0,00E+00","module":"C4","scenario":"Standard scenario"},{"value":"1,26E-01","module":"D","scenario":"Standard scenario"},{"value":"8,33E+01","module":"A1A3","scenario":null}]},{"parameter":"RSF","unit":"MJ","values":[{"value":"0,00E+00","module":"A1","scenario":"Standard scenario"},{"value":"0,00E+00","module":"A2","scenario":"Standard scenario"},{"value":"0,00E+00","module":"A3","scenario":"Standard scenario"},{"value":"0,00E+00","module":"A4","scenario":"Standard scenario"},{"value":"0,00E+00","module":"A5","scenario":"Standard scenario"},{"value":"0,00E+00","module":"B1","scenario":"Standard scenario"},{"value":"0,00E+00","module":"B2","scenario":"Standard scenario"},{"value":"0,00E+00","module":"B3","scenario":"Standard scenario"},{"value":"0,00E+00","module":"B4","scenario":"Standard scenario"},{"value":"0,00E+00","module":"B5","scenario":"Standard scenario"},{"value":"0,00E+00","module":"B6","scenario":"Standard scenario"},{"value":"0,00E+00","module":"B7","scenario":"Standard scenario"},{"value":"0,00E+00","module":"C1","scenario":"Standard scenario"},{"value":"0,00E+00","module":"C2","scenario":"Standard scenario"},{"value":"0,00E+00","module":"C3","scenario":"Standard scenario"},{"value":"0,00E+00","module":"C4","scenario":"Standard scenario"},{"value":"0,00E+00","module":"D","scenario":"Standard scenario"},{"value":"0,00E+00","module":"A1A3","scenario":null}]},{"parameter":"NRSF","unit":"MJ","values":[{"value":"0,00E+00","module":"A1","scenario":"Standard scenario"},{"value":"0,00E+00","module":"A2","scenario":"Standard scenario"},{"value":"0,00E+00","module":"A3","scenario":"Standard scenario"},{"value":"0,00E+00","module":"A4","scenario":"Standard scenario"},{"value":"0,00E+00","module":"A5","scenario":"Standard scenario"},{"value":"0,00E+00","module":"B1","scenario":"Standard scenario"},{"value":"0,00E+00","module":"B2","scenario":"Standard scenario"},{"value":"0,00E+00","module":"B3","scenario":"Standard scenario"},{"value":"0,00E+00","module":"B4","scenario":"Standard scenario"},{"value":"0,00E+00","module":"B5","scenario":"Standard scenario"},{"value":"0,00E+00","module":"B6","scenario":"Standard scenario"},{"value":"0,00E+00","module":"B7","scenario":"Standard scenario"},{"value":"0,00E+00","module":"C1","scenario":"Standard scenario"},{"value":"0,00E+00","module":"C2","scenario":"Standard scenario"},{"value":"0,00E+00","module":"C3","scenario":"Standard scenario"},{"value":"0,00E+00","module":"C4","scenario":"Standard scenario"},{"value":"0,00E+00","module":"D","scenario":"Standard scenario"},{"value":"0,00E+00","module":"A1A3","scenario":null}]},{"parameter":"FW","unit":"m3","values":[{"value":"1,11E+01","module":"A1","scenario":"Standard scenario"},{"value":"2,24E-01","module":"A2","scenario":"Standard scenario"},{"value":"9,17E-01","module":"A3","scenario":"Standard scenario"},{"value":"5,70E-02","module":"A4","scenario":"Standard scenario"},{"value":"4,10E-01","module":"A5","scenario":"Standard scenario"},{"value":"0,00E+00","module":"B1","scenario":"Standard scenario"},{"value":"2,52E-04","module":"B2","scenario":"Standard scenario"},{"value":"0,00E+00","module":"B3","scenario":"Standard scenario"},{"value":"0,00E+00","module":"B4","scenario":"Standard scenario"},{"value":"0,00E+00","module":"B5","scenario":"Standard scenario"},{"value":"1,84E+02","module":"B6","scenario":"Standard scenario"},{"value":"0,00E+00","module":"B7","scenario":"Standard scenario"},{"value":"0,00E+00","module":"C1","scenario":"Standard scenario"},{"value":"4,13E-03","module":"C2","scenario":"Standard scenario"},{"value":"8,80E-02","module":"C3","scenario":"Standard scenario"},{"value":"2,98E-03","module":"C4","scenario":"Standard scenario"},{"value":"-1,35E+00","module":"D","scenario":"Standard scenario"},{"value":"1,23E+01","module":"A1A3","scenario":null}]}],"end_of_life_waste":[{"parameter":"HWD","unit":"kg","values":[{"value":"1,20E-01","module":"A1","scenario":"Standard scenario"},{"value":"4,65E-03","module":"A2","scenario":"Standard scenario"},{"value":"1,19E-02","module":"A3","scenario":"Standard scenario"},{"value":"1,19E-03","module":"A4","scenario":"Standard scenario"},{"value":"5,82E-03","module":"A5","scenario":"Standard scenario"},{"value":"0,00E+00","module":"B1","scenario":"Standard scenario"},{"value":"1,60E-05","module":"B2","scenario":"Standard scenario"},{"value":"0,00E+00","module":"B3","scenario":"Standard scenario"},{"value":"0,00E+00","module":"B4","scenario":"Standard scenario"},{"value":"0,00E+00","module":"B5","scenario":"Standard scenario"},{"value":"1,46E-01","module":"B6","scenario":"Standard scenario"},{"value":"0,00E+00","module":"B7","scenario":"Standard scenario"},{"value":"0,00E+00","module":"C1","scenario":"Standard scenario"},{"value":"8,59E-05","module":"C2","scenario":"Standard scenario"},{"value":"5,63E-02","module":"C3","scenario":"Standard scenario"},{"value":"3,58E-06","module":"C4","scenario":"Standard scenario"},{"value":"3,20E-02","module":"D","scenario":"Standard scenario"},{"value":"1,36E-01","module":"A1A3","scenario":null}]},{"parameter":"NHWD","unit":"kg","values":[{"value":"3,15E+02","module":"A1","scenario":"Standard scenario"},{"value":"1,16E+02","module":"A2","scenario":"Standard scenario"},{"value":"3,61E+01","module":"A3","scenario":"Standard scenario"},{"value":"2,97E+01","module":"A4","scenario":"Standard scenario"},{"value":"1,96E+01","module":"A5","scenario":"Standard scenario"},{"value":"0,00E+00","module":"B1","scenario":"Standard scenario"},{"value":"9,32E-02","module":"B2","scenario":"Standard scenario"},{"value":"0,00E+00","module":"B3","scenario":"Standard scenario"},{"value":"0,00E+00","module":"B4","scenario":"Standard scenario"},{"value":"0,00E+00","module":"B5","scenario":"Standard scenario"},{"value":"7,43E+02","module":"B6","scenario":"Standard scenario"},{"value":"0,00E+00","module":"B7","scenario":"Standard scenario"},{"value":"0,00E+00","module":"C1","scenario":"Standard scenario"},{"value":"2,15E+00","module":"C2","scenario":"Standard scenario"},{"value":"2,20E+00","module":"C3","scenario":"Standard scenario"},{"value":"1,09E+01","module":"C4","scenario":"Standard scenario"},{"value":"-1,17E+02","module":"D","scenario":"Standard scenario"},{"value":"4,67E+02","module":"A1A3","scenario":null}]},{"parameter":"RWD","unit":"kg","values":[{"value":"3,60E-02","module":"A1","scenario":"Standard scenario"},{"value":"1,22E-02","module":"A2","scenario":"Standard scenario"},{"value":"5,52E-03","module":"A3","scenario":"Standard scenario"},{"value":"3,07E-03","module":"A4","scenario":"Standard scenario"},{"value":"1,84E-03","module":"A5","scenario":"Standard scenario"},{"value":"0,00E+00","module":"B1","scenario":"Standard scenario"},{"value":"1,00E-05","module":"B2","scenario":"Standard scenario"},{"value":"0,00E+00","module":"B3","scenario":"Standard scenario"},{"value":"0,00E+00","module":"B4","scenario":"Standard scenario"},{"value":"0,00E+00","module":"B5","scenario":"Standard scenario"},{"value":"1,56E+00","module":"B6","scenario":"Standard scenario"},{"value":"0,00E+00","module":"B7","scenario":"Standard scenario"},{"value":"0,00E+00","module":"C1","scenario":"Standard scenario"},{"value":"2,23E-04","module":"C2","scenario":"Standard scenario"},{"value":"2,22E-04","module":"C3","scenario":"Standard scenario"},{"value":"1,64E-05","module":"C4","scenario":"Standard scenario"},{"value":"-2,96E-03","module":"D","scenario":"Standard scenario"},{"value":"5,37E-02","module":"A1A3","scenario":null}]}],"end_of_life_flow":[{"parameter":"CRU","unit":"kg","values":[{"value":"0,00E+00","module":"A1","scenario":"Standard scenario"},{"value":"0,00E+00","module":"A2","scenario":"Standard scenario"},{"value":"6,82E-01","module":"A3","scenario":"Standard scenario"},{"value":"0,00E+00","module":"A4","scenario":"Standard scenario"},{"value":"4,30E-01","module":"A5","scenario":"Standard scenario"},{"value":"0,00E+00","module":"B1","scenario":"Standard scenario"},{"value":"0,00E+00","module":"B2","scenario":"Standard scenario"},{"value":"0,00E+00","module":"B3","scenario":"Standard scenario"},{"value":"0,00E+00","module":"B4","scenario":"Standard scenario"},{"value":"0,00E+00","module":"B5","scenario":"Standard scenario"},{"value":"0,00E+00","module":"B6","scenario":"Standard scenario"},{"value":"0,00E+00","module":"B7","scenario":"Standard scenario"},{"value":"0,00E+00","module":"C1","scenario":"Standard scenario"},{"value":"0,00E+00","module":"C2","scenario":"Standard scenario"},{"value":"1,36E+01","module":"C3","scenario":"Standard scenario"},{"value":"0,00E+00","module":"C4","scenario":"Standard scenario"},{"value":"0,00E+00","module":"D","scenario":"Standard scenario"},{"value":"6,82E-01","module":"A1A3","scenario":null}]},{"parameter":"MFR","unit":"kg","values":[{"value":"0,00E+00","module":"A1","scenario":"Standard scenario"},{"value":"0,00E+00","module":"A2","scenario":"Standard scenario"},{"value":"1,02E+01","module":"A3","scenario":"Standard scenario"},{"value":"0,00E+00","module":"A4","scenario":"Standard scenario"},{"value":"6,68E+00","module":"A5","scenario":"Standard scenario"},{"value":"0,00E+00","module":"B1","scenario":"Standard scenario"},{"value":"0,00E+00","module":"B2","scenario":"Standard scenario"},{"value":"0,00E+00","module":"B3","scenario":"Standard scenario"},{"value":"0,00E+00","module":"B4","scenario":"Standard scenario"},{"value":"0,00E+00","module":"B5","scenario":"Standard scenario"},{"value":"0,00E+00","module":"B6","scenario":"Standard scenario"},{"value":"0,00E+00","module":"B7","scenario":"Standard scenario"},{"value":"0,00E+00","module":"C1","scenario":"Standard scenario"},{"value":"0,00E+00","module":"C2","scenario":"Standard scenario"},{"value":"2,04E+02","module":"C3","scenario":"Standard scenario"},{"value":"0,00E+00","module":"C4","scenario":"Standard scenario"},{"value":"0,00E+00","module":"D","scenario":"Standard scenario"},{"value":"1,02E+01","module":"A1A3","scenario":null}]},{"parameter":"MER","unit":"kg","values":[{"value":"0,00E+00","module":"A1","scenario":"Standard scenario"},{"value":"0,00E+00","module":"A2","scenario":"Standard scenario"},{"value":"0,00E+00","module":"A3","scenario":"Standard scenario"},{"value":"0,00E+00","module":"A4","scenario":"Standard scenario"},{"value":"0,00E+00","module":"A5","scenario":"Standard scenario"},{"value":"0,00E+00","module":"B1","scenario":"Standard scenario"},{"value":"0,00E+00","module":"B2","scenario":"Standard scenario"},{"value":"0,00E+00","module":"B3","scenario":"Standard scenario"},{"value":"0,00E+00","module":"B4","scenario":"Standard scenario"},{"value":"0,00E+00","module":"B5","scenario":"Standard scenario"},{"value":"0,00E+00","module":"B6","scenario":"Standard scenario"},{"value":"0,00E+00","module":"B7","scenario":"Standard scenario"},{"value":"0,00E+00","module":"C1","scenario":"Standard scenario"},{"value":"0,00E+00","module":"C2","scenario":"Standard scenario"},{"value":"0,00E+00","module":"C3","scenario":"Standard scenario"},{"value":"0,00E+00","module":"C4","scenario":"Standard scenario"},{"value":"0,00E+00","module":"D","scenario":"Standard scenario"},{"value":"0,00E+00","module":"A1A3","scenario":null}]},{"parameter":"EEE","unit":"MJ","values":[{"value":"0,00E+00","module":"A1","scenario":"Standard scenario"},{"value":"0,00E+00","module":"A2","scenario":"Standard scenario"},{"value":"7,02E+00","module":"A3","scenario":"Standard scenario"},{"value":"0,00E+00","module":"A4","scenario":"Standard scenario"},{"value":"0,00E+00","module":"A5","scenario":"Standard scenario"},{"value":"0,00E+00","module":"B1","scenario":"Standard scenario"},{"value":"0,00E+00","module":"B2","scenario":"Standard scenario"},{"value":"0,00E+00","module":"B3","scenario":"Standard scenario"},{"value":"0,00E+00","module":"B4","scenario":"Standard scenario"},{"value":"0,00E+00","module":"B5","scenario":"Standard scenario"},{"value":"0,00E+00","module":"B6","scenario":"Standard scenario"},{"value":"0,00E+00","module":"B7","scenario":"Standard scenario"},{"value":"0,00E+00","module":"C1","scenario":"Standard scenario"},{"value":"0,00E+00","module":"C2","scenario":"Standard scenario"},{"value":"0,00E+00","module":"C3","scenario":"Standard scenario"},{"value":"0,00E+00","module":"C4","scenario":"Standard scenario"},{"value":"2,54E+02","module":"D","scenario":"Standard scenario"},{"value":"7,02E+00","module":"A1A3","scenario":null}]},{"parameter":"EET","unit":"MJ","values":[{"value":"0,00E+00","module":"A1","scenario":"Standard scenario"},{"value":"0,00E+00","module":"A2","scenario":"Standard scenario"},{"value":"1,21E+01","module":"A3","scenario":"Standard scenario"},{"value":"0,00E+00","module":"A4","scenario":"Standard scenario"},{"value":"0,00E+00","module":"A5","scenario":"Standard scenario"},{"value":"0,00E+00","module":"B1","scenario":"Standard scenario"},{"value":"0,00E+00","module":"B2","scenario":"Standard scenario"},{"value":"0,00E+00","module":"B3","scenario":"Standard scenario"},{"value":"0,00E+00","module":"B4","scenario":"Standard scenario"},{"value":"0,00E+00","module":"B5","scenario":"Standard scenario"},{"value":"0,00E+00","module":"B6","scenario":"Standard scenario"},{"value":"0,00E+00","module":"B7","scenario":"Standard scenario"},{"value":"0,00E+00","module":"C1","scenario":"Standard scenario"},{"value":"0,00E+00","module":"C2","scenario":"Standard scenario"},{"value":"0,00E+00","module":"C3","scenario":"Standard scenario"},{"value":"0,00E+00","module":"C4","scenario":"Standard scenario"},{"value":"4,38E+02","module":"D","scenario":"Standard scenario"},{"value":"1,21E+01","module":"A1A3","scenario":null}]}]}