{
    "product_name": "Vinyltapeten auf gewebter Textilunterlage",
    "epd_id": "EPD-IGI-20230436-IBG1-EN",
    "declared_unit": {
        "unit": "m2",
        "amount": 1.0
    },
    "compliance": [
        "DIN EN 15804+A2",
        "ISO 14025"
    ],
    "producer_name": "IGI - The Global Wallcoverings Association",
    "environmental_impact": [
        {
            "parameter": "GWP-total",
            "values": [
                {
                    "value": "1,51E+00",
                    "module": "A1-A3",
                    "scenario": null
                },
                {
                    "value": "2,01E-01",
                    "module": "A4",
                    "scenario": null
                },
                {
                    "value": "1,63E-02",
                    "module": "A5",
                    "scenario": null
                },
                {
                    "value": "2,66E-05",
                    "module": "C1",
                    "scenario": null
                },
                {
                    "value": "4,11E-03",
                    "module": "C2",
                    "scenario": null
                },
                {
                    "value": "2,75E-02",
                    "module": "C3",
                    "scenario": null
                },
                {
                    "value": "3,02E-02",
                    "module": "C4",
                    "scenario": null
                },
                {
                    "value": "-1,15E-02",
                    "module": "D",
                    "scenario": null
                }
            ]
        },
        {
            "parameter": "GWP-fossil",
            "values": [
                {
                    "value": "1,52E+00",
                    "module": "A1-A3",
                    "scenario": null
                },
                {
                    "value": "2,00E-01",
                    "module": "A4",
                    "scenario": null
                },
                {
                    "value": "5,89E-03",
                    "module": "A5",
                    "scenario": null
                },
                {
                    "value": "2,66E-05",
                    "module": "C1",
                    "scenario": null
                },
                {
                    "value": "4,07E-03",
                    "module": "C2",
                    "scenario": null
                },
                {
                    "value": "2,71E-02",
                    "module": "C3",
                    "scenario": null
                },
                {
                    "value": "3,02E-02",
                    "module": "C4",
                    "scenario": null
                },
                {
                    "value": "-1,15E-02",
                    "module": "D",
                    "scenario": null
                }
            ]
        },
        {
            "parameter": "GWP-biogenic",
            "values": [
                {
                    "value": "-1,08E-02",
                    "module": "A1-A3",
                    "scenario": null
                },
                {
                    "value": "0,00E+00",
                    "module": "A4",
                    "scenario": null
                },
                {
                    "value": "1,04E-02",
                    "module": "A5",
                    "scenario": null
                },
                {
                    "value": "0,00E+00",
                    "module": "C1",
                    "scenario": null
                },
                {
                    "value": "0,00E+00",
                    "module": "C2",
                    "scenario": null
                },
                {
                    "value": "3,53E-04",
                    "module": "C3",
                    "scenario": null
                },
                {
                    "value": "0,00E+00",
                    "module": "C4",
                    "scenario": null
                },
                {
                    "value": "0,00E+00",
                    "module": "D",
                    "scenario": null
                }
            ]
        },
        {
            "parameter": "GWP-luluc",
            "values": [
                {
                    "value": "3,35E-04",
                    "module": "A1-A3",
                    "scenario": null
                },
                {
                    "value": "1,03E-03",
                    "module": "A4",
                    "scenario": null
                },
                {
                    "value": "1,02E-05",
                    "module": "A5",
                    "scenario": null
                },
                {
                    "value": "8,90E-09",
                    "module": "C1",
                    "scenario": null
                },
                {
                    "value": "3,75E-05",
                    "module": "C2",
                    "scenario": null
                },
                {
                    "value": "1,39E-06",
                    "module": "C3",
                    "scenario": null
                },
                {
                    "value": "2,32E-05",
                    "module": "C4",
                    "scenario": null
                },
                {
                    "value": "-7,95E-07",
                    "module": "D",
                    "scenario": null
                }
            ]
        },
        {
            "parameter": "ODP",
            "values": [
                {
                    "value": "4,92E-09",
                    "module": "A1-A3",
                    "scenario": null
                },
                {
                    "value": "1,95E-14",
                    "module": "A4",
                    "scenario": null
                },
                {
                    "value": "8,55E-15",
                    "module": "A5",
                    "scenario": null
                },
                {
                    "value": "1,62E-16",
                    "module": "C1",
                    "scenario": null
                },
                {
                    "value": "5,27E-16",
                    "module": "C2",
                    "scenario": null
                },
                {
                    "value": "1,42E-14",
                    "module": "C3",
                    "scenario": null
                },
                {
                    "value": "4,45E-14",
                    "module": "C4",
                    "scenario": null
                },
                {
                    "value": "-1,02E-13",
                    "module": "D",
                    "scenario": null
                }
            ]
        },
        {
            "parameter": "AP",
            "values": [
                {
                    "value": "4,46E-03",
                    "module": "A1-A3",
                    "scenario": null
                },
                {
                    "value": "1,31E-03",
                    "module": "A4",
                    "scenario": null
                },
                {
                    "value": "2,17E-05",
                    "module": "A5",
                    "scenario": null
                },
                {
                    "value": "6,74E-08",
                    "module": "C1",
                    "scenario": null
                },
                {
                    "value": "3,39E-05",
                    "module": "C2",
                    "scenario": null
                },
                {
                    "value": "1,03E-05",
                    "module": "C3",
                    "scenario": null
                },
                {
                    "value": "8,76E-05",
                    "module": "C4",
                    "scenario": null
                },
                {
                    "value": "-1,53E-05",
                    "module": "D",
                    "scenario": null
                }
            ]
        },
        {
            "parameter": "POCP",
            "values": [
                {
                    "value": "3,60E-03",
                    "module": "A1-A3",
                    "scenario": null
                },
                {
                    "value": "1,31E-03",
                    "module": "A4",
                    "scenario": null
                },
                {
                    "value": "2,03E-05",
                    "module": "A5",
                    "scenario": null
                },
                {
                    "value": "4,42E-08",
                    "module": "C1",
                    "scenario": null
                },
                {
                    "value": "3,19E-05",
                    "module": "C2",
                    "scenario": null
                },
                {
                    "value": "1,02E-05",
                    "module": "C3",
                    "scenario": null
                },
                {
                    "value": "8,11E-05",
                    "module": "C4",
                    "scenario": null
                },
                {
                    "value": "-1,20E-05",
                    "module": "D",
                    "scenario": null
                }
            ]
        },
        {
            "parameter": "ADPE",
            "values": [
                {
                    "value": "3,78E-07",
                    "module": "A1-A3",
                    "scenario": null
                },
                {
                    "value": "8,21E-09",
                    "module": "A4",
                    "scenario": null
                },
                {
                    "value": "1,75E-10",
                    "module": "A5",
                    "scenario": null
                },
                {
                    "value": "1,53E-12",
                    "module": "C1",
                    "scenario": null
                },
                {
                    "value": "2,67E-10",
                    "module": "C2",
                    "scenario": null
                },
                {
                    "value": "1,23E-10",
                    "module": "C3",
                    "scenario": null
                },
                {
                    "value": "7,41E-10",
                    "module": "C4",
                    "scenario": null
                },
                {
                    "value": "-9,20E-10",
                    "module": "D",
                    "scenario": null
                }
            ]
        },
        {
            "parameter": "ADPF",
            "values": [
                {
                    "value": "3,32E+01",
                    "module": "A1-A3",
                    "scenario": null
                },
                {
                    "value": "2,69E+00",
                    "module": "A4",
                    "scenario": null
                },
                {
                    "value": "8,26E-02",
                    "module": "A5",
                    "scenario": null
                },
                {
                    "value": "4,75E-04",
                    "module": "C1",
                    "scenario": null
                },
                {
                    "value": "5,51E-02",
                    "module": "C2",
                    "scenario": null
                },
                {
                    "value": "3,08E-02",
                    "module": "C3",
                    "scenario": null
                },
                {
                    "value": "4,01E-01",
                    "module": "C4",
                    "scenario": null
                },
                {
                    "value": "-2,14E-01",
                    "module": "D",
                    "scenario": null
                }
            ]
        },
        {
            "parameter": "WDP",
            "values": [
                {
                    "value": "9,79E-01",
                    "module": "A1-A3",
                    "scenario": null
                },
                {
                    "value": "1,47E-03",
                    "module": "A4",
                    "scenario": null
                },
                {
                    "value": "2,63E-04",
                    "module": "A5",
                    "scenario": null
                },
                {
                    "value": "8,61E-03",
                    "module": "C1",
                    "scenario": null
                },
                {
                    "value": "4,89E-05",
                    "module": "C2",
                    "scenario": null
                },
                {
                    "value": "3,23E-03",
                    "module": "C3",
                    "scenario": null
                },
                {
                    "value": "-1,28E-04",
                    "module": "C4",
                    "scenario": null
                },
                {
                    "value": "-1,24E-03",
                    "module": "D",
                    "scenario": null
                }
            ]
        },
        {
            "parameter": "EP-freshwater",
            "values": [
                {
                    "value": "1,08E-05",
                    "module": "A1-A3",
                    "scenario": null
                },
                {
                    "value": "4,22E-07",
                    "module": "A4",
                    "scenario": null
                },
                {
                    "value": "9,07E-07",
                    "module": "A5",
                    "scenario": null
                },
                {
                    "value": "2,34E-09",
                    "module": "C1",
                    "scenario": null
                },
                {
                    "value": "1,48E-08",
                    "module": "C2",
                    "scenario": null
                },
                {
                    "value": "4,48E-09",
                    "module": "C3",
                    "scenario": null
                },
                {
                    "value": "5,40E-06",
                    "module": "C4",
                    "scenario": null
                },
                {
                    "value": "-2,10E-08",
                    "module": "D",
                    "scenario": null
                }
            ]
        },
        {
            "parameter": "EP-marine",
            "values": [
                {
                    "value": "1,06E-03",
                    "module": "A1-A3",
                    "scenario": null
                },
                {
                    "value": "5,88E-04",
                    "module": "A4",
                    "scenario": null
                },
                {
                    "value": "7,38E-06",
                    "module": "A5",
                    "scenario": null
                },
                {
                    "value": "2,36E-08",
                    "module": "C1",
                    "scenario": null
                },
                {
                    "value": "1,69E-05",
                    "module": "C2",
                    "scenario": null
                },
                {
                    "value": "3,81E-06",
                    "module": "C3",
                    "scenario": null
                },
                {
                    "value": "3,34E-05",
                    "module": "C4",
                    "scenario": null
                },
                {
                    "value": "-4,34E-06",
                    "module": "D",
                    "scenario": null
                }
            ]
        },
        {
            "parameter": "EP-terrestrial",
            "values": [
                {
                    "value": "1,14E-02",
                    "module": "A1-A3",
                    "scenario": null
                },
                {
                    "value": "6,48E-03",
                    "module": "A4",
                    "scenario": null
                },
                {
                    "value": "7,51E-05",
                    "module": "A5",
                    "scenario": null
                },
                {
                    "value": "1,63E-07",
                    "module": "C1",
                    "scenario": null
                },
                {
                    "value": "1,86E-04",
                    "module": "C2",
                    "scenario": null
                },
                {
                    "value": "4,76E-05",
                    "module": "C3",
                    "scenario": null
                },
                {
                    "value": "2,36E-04",
                    "module": "C4",
                    "scenario": null
                },
                {
                    "value": "-4,63E-05",
                    "module": "D",
                    "scenario": null
                }
            ]
        }
    ],
    "additional_environmental_impact": [
        {
            "parameter": "PM",
            "values": [
                {
                    "value": "9,74E-08",
                    "module": "A1-A3",
                    "scenario": null
                },
                {
                    "value": "6,86E-09",
                    "module": "A4",
                    "scenario": null
                },
                {
                    "value": "1,94E-10",
                    "module": "A5",
                    "scenario": null
                },
                {
                    "value": "1,08E-12",
                    "module": "C1",
                    "scenario": null
                },
                {
                    "value": "2,41E-10",
                    "module": "C2",
                    "scenario": null
                },
                {
                    "value": "1,15E-10",
                    "module": "C3",
                    "scenario": null
                },
                {
                    "value": "8,60E-10",
                    "module": "C4",
                    "scenario": null
                },
                {
                    "value": "-1,30E-10",
                    "module": "D",
                    "scenario": null
                }
            ]
        },
        {
            "parameter": "ETP-fw",
            "values": [
                {
                    "value": "1,10E+01",
                    "module": "A1-A3",
                    "scenario": null
                },
                {
                    "value": "1,90E+00",
                    "module": "A4",
                    "scenario": null
                },
                {
                    "value": "7,59E-02",
                    "module": "A5",
                    "scenario": null
                },
                {
                    "value": "9,78E-04",
                    "module": "C1",
                    "scenario": null
                },
                {
                    "value": "3,92E-02",
                    "module": "C2",
                    "scenario": null
                },
                {
                    "value": "1,80E-02",
                    "module": "C3",
                    "scenario": null
                },
                {
                    "value": "4,10E-01",
                    "module": "C4",
                    "scenario": null
                },
                {
                    "value": "-5,23E-02",
                    "module": "D",
                    "scenario": null
                }
            ]
        },
        {
            "parameter": "HTP-c",
            "values": [
                {
                    "value": "9,14E-10",
                    "module": "A1-A3",
                    "scenario": null
                },
                {
                    "value": "3,72E-11",
                    "module": "A4",
                    "scenario": null
                },
                {
                    "value": "3,33E-12",
                    "module": "A5",
                    "scenario": null
                },
                {
                    "value": "1,86E-14",
                    "module": "C1",
                    "scenario": null
                },
                {
                    "value": "8,07E-13",
                    "module": "C2",
                    "scenario": null
                },
                {
                    "value": "9,37E-13",
                    "module": "C3",
                    "scenario": null
                },
                {
                    "value": "1,80E-11",
                    "module": "C4",
                    "scenario": null
                },
                {
                    "value": "-2,46E-12",
                    "module": "D",
                    "scenario": null
                }
            ]
        },
        {
            "parameter": "HTP-nc",
            "values": [
                {
                    "value": "8,76E-08",
                    "module": "A1-A3",
                    "scenario": null
                },
                {
                    "value": "2,08E-09",
                    "module": "A4",
                    "scenario": null
                },
                {
                    "value": "2,84E-10",
                    "module": "A5",
                    "scenario": null
                },
                {
                    "value": "1,74E-12",
                    "module": "C1",
                    "scenario": null
                },
                {
                    "value": "4,88E-11",
                    "module": "C2",
                    "scenario": null
                },
                {
                    "value": "8,68E-11",
                    "module": "C3",
                    "scenario": null
                },
                {
                    "value": "1,55E-09",
                    "module": "C4",
                    "scenario": null
                },
                {
                    "value": "-7,40E-11",
                    "module": "D",
                    "scenario": null
                }
            ]
        },
        {
            "parameter": "SQP",
            "values": [
                {
                    "value": "6,39E+00",
                    "module": "A1-A3",
                    "scenario": null
                },
                {
                    "value": "6,38E-01",
                    "module": "A4",
                    "scenario": null
                },
                {
                    "value": "1,03E-02",
                    "module": "A5",
                    "scenario": null
                },
                {
                    "value": "7,07E-05",
                    "module": "C1",
                    "scenario": null
                },
                {
                    "value": "2,30E-02",
                    "module": "C2",
                    "scenario": null
                },
                {
                    "value": "7,08E-03",
                    "module": "C3",
                    "scenario": null
                },
                {
                    "value": "3,55E-02",
                    "module": "C4",
                    "scenario": null
                },
                {
                    "value": "-4,59E-02",
                    "module": "D",
                    "scenario": null
                }
            ]
        }
    ],
    "resource_use": [
        {
            "parameter": "PERE",
            "values": [
                {
                    "value": "2,61E+00",
                    "module": "A1-A3",
                    "scenario": null
                },
                {
                    "value": "1,15E-01",
                    "module": "A4",
                    "scenario": null
                },
                {
                    "value": "1,79E-01",
                    "module": "A5",
                    "scenario": null
                },
                {
                    "value": "9,68E-05",
                    "module": "C1",
                    "scenario": null
                },
                {
                    "value": "4,01E-03",
                    "module": "C2",
                    "scenario": null
                },
                {
                    "value": "1,32E-02",
                    "module": "C3",
                    "scenario": null
                },
                {
                    "value": "3,64E-02",
                    "module": "C4",
                    "scenario": null
                },
                {
                    "value": "-6,98E-02",
                    "module": "D",
                    "scenario": null
                }
            ]
        },
        {
            "parameter": "PERM",
            "values": [
                {
                    "value": "1,78E-01",
                    "module": "A1-A3",
                    "scenario": null
                },
                {
                    "value": "-1,72E-01",
                    "module": "A4",
                    "scenario": null
                },
                {
                    "value": "-5,65E-03",
                    "module": "A5",
                    "scenario": null
                },
                {
                    "value": "0,00E+00",
                    "module": "C1",
                    "scenario": null
                },
                {
                    "value": "0,00E+00",
                    "module": "C2",
                    "scenario": null
                },
                {
                    "value": "-5,65E-03",
                    "module": "C3",
                    "scenario": null
                },
                {
                    "value": "0,00E+00",
                    "module": "C4",
                    "scenario": null
                },
                {
                    "value": "0,00E+00",
                    "module": "D",
                    "scenario": null
                }
            ]
        },
        {
            "parameter": "PERT",
            "values": [
                {
                    "value": "2,79E+00",
                    "module": "A1-A3",
                    "scenario": null
                },
                {
                    "value": "1,15E-01",
                    "module": "A4",
                    "scenario": null
                },
                {
                    "value": "7,40E-03",
                    "module": "A5",
                    "scenario": null
                },
                {
                    "value": "9,68E-05",
                    "module": "C1",
                    "scenario": null
                },
                {
                    "value": "4,01E-03",
                    "module": "C2",
                    "scenario": null
                },
                {
                    "value": "7,54E-03",
                    "module": "C3",
                    "scenario": null
                },
                {
                    "value": "3,64E-02",
                    "module": "C4",
                    "scenario": null
                },
                {
                    "value": "-6,98E-02",
                    "module": "D",
                    "scenario": null
                }
            ]
        },
        {
            "parameter": "PENRE",
            "values": [
                {
                    "value": "1,92E+01",
                    "module": "A1-A3",
                    "scenario": null
                },
                {
                    "value": "2,70E+00",
                    "module": "A4",
                    "scenario": null
                },
                {
                    "value": "3,06E+00",
                    "module": "A5",
                    "scenario": null
                },
                {
                    "value": "4,76E-04",
                    "module": "C1",
                    "scenario": null
                },
                {
                    "value": "5,53E-02",
                    "module": "C2",
                    "scenario": null
                },
                {
                    "value": "3,50E-01",
                    "module": "C3",
                    "scenario": null
                },
                {
                    "value": "1,11E+01",
                    "module": "C4",
                    "scenario": null
                },
                {
                    "value": "-2,14E-01",
                    "module": "D",
                    "scenario": null
                }
            ]
        },
        {
            "parameter": "PENRM",
            "values": [
                {
                    "value": "1,40E+01",
                    "module": "A1-A3",
                    "scenario": null
                },
                {
                    "value": "0,00E+00",
                    "module": "A4",
                    "scenario": null
                },
                {
                    "value": "-2,98E+00",
                    "module": "A5",
                    "scenario": null
                },
                {
                    "value": "0,00E+00",
                    "module": "C1",
                    "scenario": null
                },
                {
                    "value": "0,00E+00",
                    "module": "C2",
                    "scenario": null
                },
                {
                    "value": "-3,19E-01",
                    "module": "C3",
                    "scenario": null
                },
                {
                    "value": "-1,07E+01",
                    "module": "C4",
                    "scenario": null
                },
                {
                    "value": "0,00E+00",
                    "module": "D",
                    "scenario": null
                }
            ]
        },
        {
            "parameter": "PENRT",
            "values": [
                {
                    "value": "3,32E+01",
                    "module": "A1-A3",
                    "scenario": null
                },
                {
                    "value": "2,70E+00",
                    "module": "A4",
                    "scenario": null
                },
                {
                    "value": "8,27E-02",
                    "module": "A5",
                    "scenario": null
                },
                {
                    "value": "4,76E-04",
                    "module": "C1",
                    "scenario": null
                },
                {
                    "value": "5,53E-02",
                    "module": "C2",
                    "scenario": null
                },
                {
                    "value": "3,09E-02",
                    "module": "C3",
                    "scenario": null
                },
                {
                    "value": "4,01E-01",
                    "module": "C4",
                    "scenario": null
                },
                {
                    "value": "-2,14E-01",
                    "module": "D",
                    "scenario": null
                }
            ]
        },
        {
            "parameter": "SM",
            "values": [
                {
                    "value": "1,09E-04",
                    "module": "A1-A3",
                    "scenario": null
                },
                {
                    "value": "0,00E+00",
                    "module": "A4",
                    "scenario": null
                },
                {
                    "value": "0,00E+00",
                    "module": "A5",
                    "scenario": null
                },
                {
                    "value": "0,00E+00",
                    "module": "C1",
                    "scenario": null
                },
                {
                    "value": "0,00E+00",
                    "module": "C2",
                    "scenario": null
                },
                {
                    "value": "0,00E+00",
                    "module": "C3",
                    "scenario": null
                },
                {
                    "value": "0,00E+00",
                    "module": "C4",
                    "scenario": null
                },
                {
                    "value": "0,00E+00",
                    "module": "D",
                    "scenario": null
                }
            ]
        },
        {
            "parameter": "RSF",
            "values": [
                {
                    "value": "0,00E+00",
                    "module": "A1-A3",
                    "scenario": null
                },
                {
                    "value": "0,00E+00",
                    "module": "A4",
                    "scenario": null
                },
                {
                    "value": "0,00E+00",
                    "module": "A5",
                    "scenario": null
                },
                {
                    "value": "0,00E+00",
                    "module": "C1",
                    "scenario": null
                },
                {
                    "value": "0,00E+00",
                    "module": "C2",
                    "scenario": null
                },
                {
                    "value": "0,00E+00",
                    "module": "C3",
                    "scenario": null
                },
                {
                    "value": "0,00E+00",
                    "module": "C4",
                    "scenario": null
                },
                {
                    "value": "0,00E+00",
                    "module": "D",
                    "scenario": null
                }
            ]
        },
        {
            "parameter": "NRSF",
            "values": [
                {
                    "value": "0,00E+00",
                    "module": "A1-A3",
                    "scenario": null
                },
                {
                    "value": "0,00E+00",
                    "module": "A4",
                    "scenario": null
                },
                {
                    "value": "0,00E+00",
                    "module": "A5",
                    "scenario": null
                },
                {
                    "value": "0,00E+00",
                    "module": "C1",
                    "scenario": null
                },
                {
                    "value": "0,00E+00",
                    "module": "C2",
                    "scenario": null
                },
                {
                    "value": "0,00E+00",
                    "module": "C3",
                    "scenario": null
                },
                {
                    "value": "0,00E+00",
                    "module": "C4",
                    "scenario": null
                },
                {
                    "value": "0,00E+00",
                    "module": "D",
                    "scenario": null
                }
            ]
        },
        {
            "parameter": "FW",
            "values": [
                {
                    "value": "2,42E-02",
                    "module": "A1-A3",
                    "scenario": null
                },
                {
                    "value": "1,27E-04",
                    "module": "A4",
                    "scenario": null
                },
                {
                    "value": "9,06E-06",
                    "module": "A5",
                    "scenario": null
                },
                {
                    "value": "2,00E-04",
                    "module": "C1",
                    "scenario": null
                },
                {
                    "value": "4,39E-06",
                    "module": "C2",
                    "scenario": null
                },
                {
                    "value": "7,87E-05",
                    "module": "C3",
                    "scenario": null
                },
                {
                    "value": "9,96E-06",
                    "module": "C4",
                    "scenario": null
                },
                {
                    "value": "-5,65E-05",
                    "module": "D",
                    "scenario": null
                }
            ]
        }
    ],
    "end_of_life_waste": [
        {
            "parameter": "HWD",
            "values": [
                {
                    "value": "1,45E-06",
                    "module": "A1-A3",
                    "scenario": null
                },
                {
                    "value": "7,04E-12",
                    "module": "A4",
                    "scenario": null
                },
                {
                    "value": "6,18E-12",
                    "module": "A5",
                    "scenario": null
                },
                {
                    "value": "1,35E-14",
                    "module": "C1",
                    "scenario": null
                },
                {
                    "value": "1,71E-13",
                    "module": "C2",
                    "scenario": null
                },
                {
                    "value": "2,47E-13",
                    "module": "C3",
                    "scenario": null
                },
                {
                    "value": "3,39E-11",
                    "module": "C4",
                    "scenario": null
                },
                {
                    "value": "-8,09E-12",
                    "module": "D",
                    "scenario": null
                }
            ]
        },
        {
            "parameter": "NHWD",
            "values": [
                {
                    "value": "6,32E-02",
                    "module": "A1-A3",
                    "scenario": null
                },
                {
                    "value": "3,38E-04",
                    "module": "A4",
                    "scenario": null
                },
                {
                    "value": "6,90E-02",
                    "module": "A5",
                    "scenario": null
                },
                {
                    "value": "6,09E-05",
                    "module": "C1",
                    "scenario": null
                },
                {
                    "value": "8,44E-06",
                    "module": "C2",
                    "scenario": null
                },
                {
                    "value": "7,70E-03",
                    "module": "C3",
                    "scenario": null
                },
                {
                    "value": "4,09E-01",
                    "module": "C4",
                    "scenario": null
                },
                {
                    "value": "-1,11E-04",
                    "module": "D",
                    "scenario": null
                }
            ]
        },
        {
            "parameter": "RWD",
            "values": [
                {
                    "value": "9,04E-04",
                    "module": "A1-A3",
                    "scenario": null
                },
                {
                    "value": "3,94E-06",
                    "module": "A4",
                    "scenario": null
                },
                {
                    "value": "9,17E-07",
                    "module": "A5",
                    "scenario": null
                },
                {
                    "value": "1,90E-08",
                    "module": "C1",
                    "scenario": null
                },
                {
                    "value": "1,04E-07",
                    "module": "C2",
                    "scenario": null
                },
                {
                    "value": "9,99E-07",
                    "module": "C3",
                    "scenario": null
                },
                {
                    "value": "4,74E-06",
                    "module": "C4",
                    "scenario": null
                },
                {
                    "value": "-1,85E-05",
                    "module": "D",
                    "scenario": null
                }
            ]
        }
    ],
    "end_of_life_flow": [
        {
            "parameter": "CRU",
            "values": [
                {
                    "value": "0,00E+00",
                    "module": "A1-A3",
                    "scenario": null
                },
                {
                    "value": "0,00E+00",
                    "module": "A4",
                    "scenario": null
                },
                {
                    "value": "0,00E+00",
                    "module": "A5",
                    "scenario": null
                },
                {
                    "value": "0,00E+00",
                    "module": "C1",
                    "scenario": null
                },
                {
                    "value": "0,00E+00",
                    "module": "C2",
                    "scenario": null
                },
                {
                    "value": "0,00E+00",
                    "module": "C3",
                    "scenario": null
                },
                {
                    "value": "0,00E+00",
                    "module": "C4",
                    "scenario": null
                },
                {
                    "value": "0,00E+00",
                    "module": "D",
                    "scenario": null
                }
            ]
        },
        {
            "parameter": "MFR",
            "values": [
                {
                    "value": "0,00E+00",
                    "module": "A1-A3",
                    "scenario": null
                },
                {
                    "value": "0,00E+00",
                    "module": "A4",
                    "scenario": null
                },
                {
                    "value": "0,00E+00",
                    "module": "A5",
                    "scenario": null
                },
                {
                    "value": "0,00E+00",
                    "module": "C1",
                    "scenario": null
                },
                {
                    "value": "0,00E+00",
                    "module": "C2",
                    "scenario": null
                },
                {
                    "value": "0,00E+00",
                    "module": "C3",
                    "scenario": null
                },
                {
                    "value": "0,00E+00",
                    "module": "C4",
                    "scenario": null
                },
                {
                    "value": "0,00E+00",
                    "module": "D",
                    "scenario": null
                }
            ]
        },
        {
            "parameter": "MER",
            "values": [
                {
                    "value": "1,60E-03",
                    "module": "A1-A3",
                    "scenario": null
                },
                {
                    "value": "0,00E+00",
                    "module": "A4",
                    "scenario": null
                },
                {
                    "value": "1,61E-03",
                    "module": "A5",
                    "scenario": null
                },
                {
                    "value": "0,00E+00",
                    "module": "C1",
                    "scenario": null
                },
                {
                    "value": "0,00E+00",
                    "module": "C2",
                    "scenario": null
                },
                {
                    "value": "1,63E-02",
                    "module": "C3",
                    "scenario": null
                },
                {
                    "value": "0,00E+00",
                    "module": "C4",
                    "scenario": null
                },
                {
                    "value": "0,00E+00",
                    "module": "D",
                    "scenario": null
                }
            ]
        },
        {
            "parameter": "EEE",
            "values": [
                {
                    "value": "4,68E-03",
                    "module": "A1-A3",
                    "scenario": null
                },
                {
                    "value": "0,00E+00",
                    "module": "A4",
                    "scenario": null
                },
                {
                    "value": "0,00E+00",
                    "module": "A5",
                    "scenario": null
                },
                {
                    "value": "0,00E+00",
                    "module": "C1",
                    "scenario": null
                },
                {
                    "value": "0,00E+00",
                    "module": "C2",
                    "scenario": null
                },
                {
                    "value": "0,00E+00",
                    "module": "C3",
                    "scenario": null
                },
                {
                    "value": "0,00E+00",
                    "module": "C4",
                    "scenario": null
                },
                {
                    "value": "6,17E-02",
                    "module": "D",
                    "scenario": null
                }
            ]
        },
        {
            "parameter": "EET",
            "values": [
                {
                    "value": "8,08E-03",
                    "module": "A1-A3",
                    "scenario": null
                },
                {
                    "value": "0,00E+00",
                    "module": "A4",
                    "scenario": null
                },
                {
                    "value": "0,00E+00",
                    "module": "A5",
                    "scenario": null
                },
                {
                    "value": "0,00E+00",
                    "module": "C1",
                    "scenario": null
                },
                {
                    "value": "0,00E+00",
                    "module": "C2",
                    "scenario": null
                },
                {
                    "value": "0,00E+00",
                    "module": "C3",
                    "scenario": null
                },
                {
                    "value": "0,00E+00",
                    "module": "C4",
                    "scenario": null
                },
                {
                    "value": "8,74E-02",
                    "module": "D",
                    "scenario": null
                }
            ]
        }
    ]
}