{
    "product_name": "Coray CMR",
    "epd_id": "EPD-Kiwa-EE-161565-EN",
    "declared_unit": {
        "unit": "stk",
        "amount": 1.0
    },
    "compliance": [
        "EN 15804+A2",
        "ISO 14025"
    ],
    "producer_name": "Ansorg GmbH",
    "environmental_impact": [
        {
            "parameter": "GWP-total",
            "values": [
                {
                    "value": "1,34E+01",
                    "module": "A1",
                    "scenario": "Standard scenario"
                },
                {
                    "value": "1,20E-01",
                    "module": "A2",
                    "scenario": "Standard scenario"
                },
                {
                    "value": "-1,70E-01",
                    "module": "A3",
                    "scenario": "Standard scenario"
                },
                {
                    "value": "1,35E-01",
                    "module": "A4",
                    "scenario": "Standard scenario"
                },
                {
                    "value": "3,91E-01",
                    "module": "A5",
                    "scenario": "Standard scenario"
                },
                {
                    "value": "1,16E+03",
                    "module": "B6",
                    "scenario": "Standard scenario"
                },
                {
                    "value": "0,00E+00",
                    "module": "C1",
                    "scenario": "Standard scenario"
                },
                {
                    "value": "6,58E-03",
                    "module": "C2",
                    "scenario": "Standard scenario"
                },
                {
                    "value": "3,83E-01",
                    "module": "C3",
                    "scenario": "Standard scenario"
                },
                {
                    "value": "3,02E-03",
                    "module": "C4",
                    "scenario": "Standard scenario"
                },
                {
                    "value": "-8,01E+00",
                    "module": "D",
                    "scenario": "Standard scenario"
                }
            ]
        },
        {
            "parameter": "GWP-fossil",
            "values": [
                {
                    "value": "1,33E+01",
                    "module": "A1",
                    "scenario": "Standard scenario"
                },
                {
                    "value": "1,20E-01",
                    "module": "A2",
                    "scenario": "Standard scenario"
                },
                {
                    "value": "2,02E-01",
                    "module": "A3",
                    "scenario": "Standard scenario"
                },
                {
                    "value": "1,35E-01",
                    "module": "A4",
                    "scenario": "Standard scenario"
                },
                {
                    "value": "1,56E-02",
                    "module": "A5",
                    "scenario": "Standard scenario"
                },
                {
                    "value": "1,13E+03",
                    "module": "B6",
                    "scenario": "Standard scenario"
                },
                {
                    "value": "0,00E+00",
                    "module": "C1",
                    "scenario": "Standard scenario"
                },
                {
                    "value": "6,57E-03",
                    "module": "C2",
                    "scenario": "Standard scenario"
                },
                {
                    "value": "3,83E-01",
                    "module": "C3",
                    "scenario": "Standard scenario"
                },
                {
                    "value": "3,00E-03",
                    "module": "C4",
                    "scenario": "Standard scenario"
                },
                {
                    "value": "-8,37E+00",
                    "module": "D",
                    "scenario": "Standard scenario"
                }
            ]
        },
        {
            "parameter": "GWP-biogenic",
            "values": [
                {
                    "value": "2,18E-02",
                    "module": "A1",
                    "scenario": "Standard scenario"
                },
                {
                    "value": "-1,88E-05",
                    "module": "A2",
                    "scenario": "Standard scenario"
                },
                {
                    "value": "-3,74E-01",
                    "module": "A3",
                    "scenario": "Standard scenario"
                },
                {
                    "value": "6,23E-05",
                    "module": "A4",
                    "scenario": "Standard scenario"
                },
                {
                    "value": "3,76E-01",
                    "module": "A5",
                    "scenario": "Standard scenario"
                },
                {
                    "value": "3,38E+01",
                    "module": "B6",
                    "scenario": "Standard scenario"
                },
                {
                    "value": "0,00E+00",
                    "module": "C1",
                    "scenario": "Standard scenario"
                },
                {
                    "value": "3,03E-06",
                    "module": "C2",
                    "scenario": "Standard scenario"
                },
                {
                    "value": "-1,18E-04",
                    "module": "C3",
                    "scenario": "Standard scenario"
                },
                {
                    "value": "1,01E-05",
                    "module": "C4",
                    "scenario": "Standard scenario"
                },
                {
                    "value": "4,02E-01",
                    "module": "D",
                    "scenario": "Standard scenario"
                }
            ]
        },
        {
            "parameter": "GWP-luluc",
            "values": [
                {
                    "value": "5,10E-02",
                    "module": "A1",
                    "scenario": "Standard scenario"
                },
                {
                    "value": "7,57E-05",
                    "module": "A2",
                    "scenario": "Standard scenario"
                },
                {
                    "value": "2,62E-03",
                    "module": "A3",
                    "scenario": "Standard scenario"
                },
                {
                    "value": "4,95E-05",
                    "module": "A4",
                    "scenario": "Standard scenario"
                },
                {
                    "value": "4,66E-06",
                    "module": "A5",
                    "scenario": "Standard scenario"
                },
                {
                    "value": "2,62E+00",
                    "module": "B6",
                    "scenario": "Standard scenario"
                },
                {
                    "value": "0,00E+00",
                    "module": "C1",
                    "scenario": "Standard scenario"
                },
                {
                    "value": "2,41E-06",
                    "module": "C2",
                    "scenario": "Standard scenario"
                },
                {
                    "value": "9,41E-05",
                    "module": "C3",
                    "scenario": "Standard scenario"
                },
                {
                    "value": "6,64E-07",
                    "module": "C4",
                    "scenario": "Standard scenario"
                },
                {
                    "value": "-3,25E-02",
                    "module": "D",
                    "scenario": "Standard scenario"
                }
            ]
        },
        {
            "parameter": "ODP",
            "values": [
                {
                    "value": "6,14E-07",
                    "module": "A1",
                    "scenario": "Standard scenario"
                },
                {
                    "value": "2,46E-08",
                    "module": "A2",
                    "scenario": "Standard scenario"
                },
                {
                    "value": "2,32E-08",
                    "module": "A3",
                    "scenario": "Standard scenario"
                },
                {
                    "value": "2,98E-08",
                    "module": "A4",
                    "scenario": "Standard scenario"
                },
                {
                    "value": "2,30E-09",
                    "module": "A5",
                    "scenario": "Standard scenario"
                },
                {
                    "value": "9,50E-05",
                    "module": "B6",
                    "scenario": "Standard scenario"
                },
                {
                    "value": "0,00E+00",
                    "module": "C1",
                    "scenario": "Standard scenario"
                },
                {
                    "value": "1,45E-09",
                    "module": "C2",
                    "scenario": "Standard scenario"
                },
                {
                    "value": "1,58E-08",
                    "module": "C3",
                    "scenario": "Standard scenario"
                },
                {
                    "value": "1,34E-10",
                    "module": "C4",
                    "scenario": "Standard scenario"
                },
                {
                    "value": "-3,18E-07",
                    "module": "D",
                    "scenario": "Standard scenario"
                }
            ]
        },
        {
            "parameter": "AP",
            "values": [
                {
                    "value": "1,21E-01",
                    "module": "A1",
                    "scenario": "Standard scenario"
                },
                {
                    "value": "3,30E-03",
                    "module": "A2",
                    "scenario": "Standard scenario"
                },
                {
                    "value": "1,29E-03",
                    "module": "A3",
                    "scenario": "Standard scenario"
                },
                {
                    "value": "7,83E-04",
                    "module": "A4",
                    "scenario": "Standard scenario"
                },
                {
                    "value": "8,12E-05",
                    "module": "A5",
                    "scenario": "Standard scenario"
                },
                {
                    "value": "6,58E+00",
                    "module": "B6",
                    "scenario": "Standard scenario"
                },
                {
                    "value": "0,00E+00",
                    "module": "C1",
                    "scenario": "Standard scenario"
                },
                {
                    "value": "3,81E-05",
                    "module": "C2",
                    "scenario": "Standard scenario"
                },
                {
                    "value": "7,35E-04",
                    "module": "C3",
                    "scenario": "Standard scenario"
                },
                {
                    "value": "5,90E-06",
                    "module": "C4",
                    "scenario": "Standard scenario"
                },
                {
                    "value": "-5,49E-02",
                    "module": "D",
                    "scenario": "Standard scenario"
                }
            ]
        },
        {
            "parameter": "POCP",
            "values": [
                {
                    "value": "4,81E-02",
                    "module": "A1",
                    "scenario": "Standard scenario"
                },
                {
                    "value": "2,39E-03",
                    "module": "A2",
                    "scenario": "Standard scenario"
                },
                {
                    "value": "9,28E-04",
                    "module": "A3",
                    "scenario": "Standard scenario"
                },
                {
                    "value": "8,69E-04",
                    "module": "A4",
                    "scenario": "Standard scenario"
                },
                {
                    "value": "1,03E-04",
                    "module": "A5",
                    "scenario": "Standard scenario"
                },
                {
                    "value": "2,61E+00",
                    "module": "B6",
                    "scenario": "Standard scenario"
                },
                {
                    "value": "0,00E+00",
                    "module": "C1",
                    "scenario": "Standard scenario"
                },
                {
                    "value": "4,23E-05",
                    "module": "C2",
                    "scenario": "Standard scenario"
                },
                {
                    "value": "4,45E-04",
                    "module": "C3",
                    "scenario": "Standard scenario"
                },
                {
                    "value": "5,61E-06",
                    "module": "C4",
                    "scenario": "Standard scenario"
                },
                {
                    "value": "-2,69E-02",
                    "module": "D",
                    "scenario": "Standard scenario"
                }
            ]
        },
        {
            "parameter": "ADPE",
            "values": [
                {
                    "value": "4,95E-04",
                    "module": "A1",
                    "scenario": "Standard scenario"
                },
                {
                    "value": "1,31E-06",
                    "module": "A2",
                    "scenario": "Standard scenario"
                },
                {
                    "value": "1,40E-06",
                    "module": "A3",
                    "scenario": "Standard scenario"
                },
                {
                    "value": "3,42E-06",
                    "module": "A4",
                    "scenario": "Standard scenario"
                },
                {
                    "value": "4,79E-07",
                    "module": "A5",
                    "scenario": "Standard scenario"
                },
                {
                    "value": "8,20E-03",
                    "module": "B6",
                    "scenario": "Standard scenario"
                },
                {
                    "value": "0,00E+00",
                    "module": "C1",
                    "scenario": "Standard scenario"
                },
                {
                    "value": "1,67E-07",
                    "module": "C2",
                    "scenario": "Standard scenario"
                },
                {
                    "value": "2,87E-06",
                    "module": "C3",
                    "scenario": "Standard scenario"
                },
                {
                    "value": "6,87E-09",
                    "module": "C4",
                    "scenario": "Standard scenario"
                },
                {
                    "value": "1,89E-03",
                    "module": "D",
                    "scenario": "Standard scenario"
                }
            ]
        },
        {
            "parameter": "ADPF",
            "values": [
                {
                    "value": "1,38E+02",
                    "module": "A1",
                    "scenario": "Standard scenario"
                },
                {
                    "value": "1,59E+00",
                    "module": "A2",
                    "scenario": "Standard scenario"
                },
                {
                    "value": "3,20E+00",
                    "module": "A3",
                    "scenario": "Standard scenario"
                },
                {
                    "value": "2,04E+00",
                    "module": "A4",
                    "scenario": "Standard scenario"
                },
                {
                    "value": "1,72E-01",
                    "module": "A5",
                    "scenario": "Standard scenario"
                },
                {
                    "value": "2,32E+04",
                    "module": "B6",
                    "scenario": "Standard scenario"
                },
                {
                    "value": "0,00E+00",
                    "module": "C1",
                    "scenario": "Standard scenario"
                },
                {
                    "value": "9,91E-02",
                    "module": "C2",
                    "scenario": "Standard scenario"
                },
                {
                    "value": "1,29E+00",
                    "module": "C3",
                    "scenario": "Standard scenario"
                },
                {
                    "value": "1,35E-02",
                    "module": "C4",
                    "scenario": "Standard scenario"
                },
                {
                    "value": "-7,90E+01",
                    "module": "D",
                    "scenario": "Standard scenario"
                }
            ]
        },
        {
            "parameter": "WDP",
            "values": [
                {
                    "value": "3,52E+00",
                    "module": "A1",
                    "scenario": "Standard scenario"
                },
                {
                    "value": "3,06E-03",
                    "module": "A2",
                    "scenario": "Standard scenario"
                },
                {
                    "value": "7,86E-02",
                    "module": "A3",
                    "scenario": "Standard scenario"
                },
                {
                    "value": "7,29E-03",
                    "module": "A4",
                    "scenario": "Standard scenario"
                },
                {
                    "value": "9,47E-04",
                    "module": "A5",
                    "scenario": "Standard scenario"
                },
                {
                    "value": "2,60E+02",
                    "module": "B6",
                    "scenario": "Standard scenario"
                },
                {
                    "value": "0,00E+00",
                    "module": "C1",
                    "scenario": "Standard scenario"
                },
                {
                    "value": "3,55E-04",
                    "module": "C2",
                    "scenario": "Standard scenario"
                },
                {
                    "value": "2,15E-02",
                    "module": "C3",
                    "scenario": "Standard scenario"
                },
                {
                    "value": "4,23E-04",
                    "module": "C4",
                    "scenario": "Standard scenario"
                },
                {
                    "value": "-7,25E-01",
                    "module": "D",
                    "scenario": "Standard scenario"
                }
            ]
        },
        {
            "parameter": "EP-freshwater",
            "values": [
                {
                    "value": "8,31E-04",
                    "module": "A1",
                    "scenario": "Standard scenario"
                },
                {
                    "value": "6,31E-07",
                    "module": "A2",
                    "scenario": "Standard scenario"
                },
                {
                    "value": "1,96E-05",
                    "module": "A3",
                    "scenario": "Standard scenario"
                },
                {
                    "value": "1,36E-06",
                    "module": "A4",
                    "scenario": "Standard scenario"
                },
                {
                    "value": "2,26E-07",
                    "module": "A5",
                    "scenario": "Standard scenario"
                },
                {
                    "value": "1,20E-01",
                    "module": "B6",
                    "scenario": "Standard scenario"
                },
                {
                    "value": "0,00E+00",
                    "module": "C1",
                    "scenario": "Standard scenario"
                },
                {
                    "value": "6,63E-08",
                    "module": "C2",
                    "scenario": "Standard scenario"
                },
                {
                    "value": "4,82E-06",
                    "module": "C3",
                    "scenario": "Standard scenario"
                },
                {
                    "value": "2,52E-08",
                    "module": "C4",
                    "scenario": "Standard scenario"
                },
                {
                    "value": "-2,75E-04",
                    "module": "D",
                    "scenario": "Standard scenario"
                }
            ]
        },
        {
            "parameter": "EP-marine",
            "values": [
                {
                    "value": "1,44E-02",
                    "module": "A1",
                    "scenario": "Standard scenario"
                },
                {
                    "value": "8,25E-04",
                    "module": "A2",
                    "scenario": "Standard scenario"
                },
                {
                    "value": "3,17E-04",
                    "module": "A3",
                    "scenario": "Standard scenario"
                },
                {
                    "value": "2,76E-04",
                    "module": "A4",
                    "scenario": "Standard scenario"
                },
                {
                    "value": "2,89E-05",
                    "module": "A5",
                    "scenario": "Standard scenario"
                },
                {
                    "value": "8,35E-01",
                    "module": "B6",
                    "scenario": "Standard scenario"
                },
                {
                    "value": "0,00E+00",
                    "module": "C1",
                    "scenario": "Standard scenario"
                },
                {
                    "value": "1,34E-05",
                    "module": "C2",
                    "scenario": "Standard scenario"
                },
                {
                    "value": "1,40E-04",
                    "module": "C3",
                    "scenario": "Standard scenario"
                },
                {
                    "value": "3,59E-06",
                    "module": "C4",
                    "scenario": "Standard scenario"
                },
                {
                    "value": "-8,20E-03",
                    "module": "D",
                    "scenario": "Standard scenario"
                }
            ]
        },
        {
            "parameter": "EP-terrestrial",
            "values": [
                {
                    "value": "1,67E-01",
                    "module": "A1",
                    "scenario": "Standard scenario"
                },
                {
                    "value": "9,17E-03",
                    "module": "A2",
                    "scenario": "Standard scenario"
                },
                {
                    "value": "3,69E-03",
                    "module": "A3",
                    "scenario": "Standard scenario"
                },
                {
                    "value": "3,04E-03",
                    "module": "A4",
                    "scenario": "Standard scenario"
                },
                {
                    "value": "3,08E-04",
                    "module": "A5",
                    "scenario": "Standard scenario"
                },
                {
                    "value": "1,03E+01",
                    "module": "B6",
                    "scenario": "Standard scenario"
                },
                {
                    "value": "0,00E+00",
                    "module": "C1",
                    "scenario": "Standard scenario"
                },
                {
                    "value": "1,48E-04",
                    "module": "C2",
                    "scenario": "Standard scenario"
                },
                {
                    "value": "1,61E-03",
                    "module": "C3",
                    "scenario": "Standard scenario"
                },
                {
                    "value": "1,74E-05",
                    "module": "C4",
                    "scenario": "Standard scenario"
                },
                {
                    "value": "-9,09E-02",
                    "module": "D",
                    "scenario": "Standard scenario"
                }
            ]
        }
    ],
    "additional_environmental_impact": [
        {
            "parameter": "PM",
            "values": [
                {
                    "value": "1,00E-06",
                    "module": "A1",
                    "scenario": "Standard scenario"
                },
                {
                    "value": "5,07E-09",
                    "module": "A2",
                    "scenario": "Standard scenario"
                },
                {
                    "value": "1,65E-08",
                    "module": "A3",
                    "scenario": "Standard scenario"
                },
                {
                    "value": "1,21E-08",
                    "module": "A4",
                    "scenario": "Standard scenario"
                },
                {
                    "value": "1,49E-09",
                    "module": "A5",
                    "scenario": "Standard scenario"
                },
                {
                    "value": "1,72E-05",
                    "module": "B6",
                    "scenario": "Standard scenario"
                },
                {
                    "value": "0,00E+00",
                    "module": "C1",
                    "scenario": "Standard scenario"
                },
                {
                    "value": "5,91E-10",
                    "module": "C2",
                    "scenario": "Standard scenario"
                },
                {
                    "value": "8,54E-09",
                    "module": "C3",
                    "scenario": "Standard scenario"
                },
                {
                    "value": "8,99E-11",
                    "module": "C4",
                    "scenario": "Standard scenario"
                },
                {
                    "value": "-6,59E-07",
                    "module": "D",
                    "scenario": "Standard scenario"
                }
            ]
        },
        {
            "parameter": "ETP-fw",
            "values": [
                {
                    "value": "7,66E+02",
                    "module": "A1",
                    "scenario": "Standard scenario"
                },
                {
                    "value": "1,11E+00",
                    "module": "A2",
                    "scenario": "Standard scenario"
                },
                {
                    "value": "9,23E+00",
                    "module": "A3",
                    "scenario": "Standard scenario"
                },
                {
                    "value": "1,82E+00",
                    "module": "A4",
                    "scenario": "Standard scenario"
                },
                {
                    "value": "2,85E-01",
                    "module": "A5",
                    "scenario": "Standard scenario"
                },
                {
                    "value": "1,59E+04",
                    "module": "B6",
                    "scenario": "Standard scenario"
                },
                {
                    "value": "0,00E+00",
                    "module": "C1",
                    "scenario": "Standard scenario"
                },
                {
                    "value": "8,84E-02",
                    "module": "C2",
                    "scenario": "Standard scenario"
                },
                {
                    "value": "6,34E+00",
                    "module": "C3",
                    "scenario": "Standard scenario"
                },
                {
                    "value": "9,34E+00",
                    "module": "C4",
                    "scenario": "Standard scenario"
                },
                {
                    "value": "-1,99E+02",
                    "module": "D",
                    "scenario": "Standard scenario"
                }
            ]
        },
        {
            "parameter": "HTP-c",
            "values": [
                {
                    "value": "2,23E-08",
                    "module": "A1",
                    "scenario": "Standard scenario"
                },
                {
                    "value": "6,52E-11",
                    "module": "A2",
                    "scenario": "Standard scenario"
                },
                {
                    "value": "2,32E-10",
                    "module": "A3",
                    "scenario": "Standard scenario"
                },
                {
                    "value": "5,89E-11",
                    "module": "A4",
                    "scenario": "Standard scenario"
                },
                {
                    "value": "1,19E-11",
                    "module": "A5",
                    "scenario": "Standard scenario"
                },
                {
                    "value": "4,10E-07",
                    "module": "B6",
                    "scenario": "Standard scenario"
                },
                {
                    "value": "0,00E+00",
                    "module": "C1",
                    "scenario": "Standard scenario"
                },
                {
                    "value": "2,87E-12",
                    "module": "C2",
                    "scenario": "Standard scenario"
                },
                {
                    "value": "1,38E-10",
                    "module": "C3",
                    "scenario": "Standard scenario"
                },
                {
                    "value": "6,96E-13",
                    "module": "C4",
                    "scenario": "Standard scenario"
                },
                {
                    "value": "-1,17E-08",
                    "module": "D",
                    "scenario": "Standard scenario"
                }
            ]
        },
        {
            "parameter": "HTP-nc",
            "values": [
                {
                    "value": "7,93E-07",
                    "module": "A1",
                    "scenario": "Standard scenario"
                },
                {
                    "value": "9,79E-10",
                    "module": "A2",
                    "scenario": "Standard scenario"
                },
                {
                    "value": "3,29E-09",
                    "module": "A3",
                    "scenario": "Standard scenario"
                },
                {
                    "value": "1,99E-09",
                    "module": "A4",
                    "scenario": "Standard scenario"
                },
                {
                    "value": "2,08E-10",
                    "module": "A5",
                    "scenario": "Standard scenario"
                },
                {
                    "value": "1,40E-05",
                    "module": "B6",
                    "scenario": "Standard scenario"
                },
                {
                    "value": "0,00E+00",
                    "module": "C1",
                    "scenario": "Standard scenario"
                },
                {
                    "value": "9,67E-11",
                    "module": "C2",
                    "scenario": "Standard scenario"
                },
                {
                    "value": "6,73E-09",
                    "module": "C3",
                    "scenario": "Standard scenario"
                },
                {
                    "value": "2,33E-11",
                    "module": "C4",
                    "scenario": "Standard scenario"
                },
                {
                    "value": "-1,90E-07",
                    "module": "D",
                    "scenario": "Standard scenario"
                }
            ]
        },
        {
            "parameter": "SQP",
            "values": [
                {
                    "value": "3,72E+01",
                    "module": "A1",
                    "scenario": "Standard scenario"
                },
                {
                    "value": "4,69E-01",
                    "module": "A2",
                    "scenario": "Standard scenario"
                },
                {
                    "value": "3,69E+01",
                    "module": "A3",
                    "scenario": "Standard scenario"
                },
                {
                    "value": "1,77E+00",
                    "module": "A4",
                    "scenario": "Standard scenario"
                },
                {
                    "value": "6,92E-02",
                    "module": "A5",
                    "scenario": "Standard scenario"
                },
                {
                    "value": "5,67E+03",
                    "module": "B6",
                    "scenario": "Standard scenario"
                },
                {
                    "value": "0,00E+00",
                    "module": "C1",
                    "scenario": "Standard scenario"
                },
                {
                    "value": "8,60E-02",
                    "module": "C2",
                    "scenario": "Standard scenario"
                },
                {
                    "value": "1,13E+00",
                    "module": "C3",
                    "scenario": "Standard scenario"
                },
                {
                    "value": "2,25E-02",
                    "module": "C4",
                    "scenario": "Standard scenario"
                },
                {
                    "value": "-2,73E+01",
                    "module": "D",
                    "scenario": "Standard scenario"
                }
            ]
        },
        {
            "parameter": "IRP",
            "values": [
                {
                    "value": "2,94E-01",
                    "module": "A1",
                    "scenario": "Standard scenario"
                },
                {
                    "value": "6,79E-03",
                    "module": "A2",
                    "scenario": "Standard scenario"
                },
                {
                    "value": "1,43E-02",
                    "module": "A3",
                    "scenario": "Standard scenario"
                },
                {
                    "value": "8,53E-03",
                    "module": "A4",
                    "scenario": "Standard scenario"
                },
                {
                    "value": "7,80E-04",
                    "module": "A5",
                    "scenario": "Standard scenario"
                },
                {
                    "value": "2,00E+02",
                    "module": "B6",
                    "scenario": "Standard scenario"
                },
                {
                    "value": "0,00E+00",
                    "module": "C1",
                    "scenario": "Standard scenario"
                },
                {
                    "value": "4,15E-04",
                    "module": "C2",
                    "scenario": "Standard scenario"
                },
                {
                    "value": "5,38E-03",
                    "module": "C3",
                    "scenario": "Standard scenario"
                },
                {
                    "value": "4,88E-05",
                    "module": "C4",
                    "scenario": "Standard scenario"
                },
                {
                    "value": "-1,07E-01",
                    "module": "D",
                    "scenario": "Standard scenario"
                }
            ]
        }
    ],
    "resource_use": [
        {
            "parameter": "PERE",
            "values": [
                {
                    "value": "1,70E+01",
                    "module": "A1",
                    "scenario": "Standard scenario"
                },
                {
                    "value": "1,27E-02",
                    "module": "A2",
                    "scenario": "Standard scenario"
                },
                {
                    "value": "4,21E+00",
                    "module": "A3",
                    "scenario": "Standard scenario"
                },
                {
                    "value": "2,55E-02",
                    "module": "A4",
                    "scenario": "Standard scenario"
                },
                {
                    "value": "5,80E-03",
                    "module": "A5",
                    "scenario": "Standard scenario"
                },
                {
                    "value": "4,40E+03",
                    "module": "B6",
                    "scenario": "Standard scenario"
                },
                {
                    "value": "0,00E+00",
                    "module": "C1",
                    "scenario": "Standard scenario"
                },
                {
                    "value": "1,24E-03",
                    "module": "C2",
                    "scenario": "Standard scenario"
                },
                {
                    "value": "1,31E-01",
                    "module": "C3",
                    "scenario": "Standard scenario"
                },
                {
                    "value": "5,74E-04",
                    "module": "C4",
                    "scenario": "Standard scenario"
                },
                {
                    "value": "-1,00E+01",
                    "module": "D",
                    "scenario": "Standard scenario"
                }
            ]
        },
        {
            "parameter": "PERM",
            "values": [
                {
                    "value": "0,00E+00",
                    "module": "A1",
                    "scenario": "Standard scenario"
                },
                {
                    "value": "0,00E+00",
                    "module": "A2",
                    "scenario": "Standard scenario"
                },
                {
                    "value": "3,59E+00",
                    "module": "A3",
                    "scenario": "Standard scenario"
                },
                {
                    "value": "0,00E+00",
                    "module": "A4",
                    "scenario": "Standard scenario"
                },
                {
                    "value": "0,00E+00",
                    "module": "A5",
                    "scenario": "Standard scenario"
                },
                {
                    "value": "0,00E+00",
                    "module": "B6",
                    "scenario": "Standard scenario"
                },
                {
                    "value": "0,00E+00",
                    "module": "C1",
                    "scenario": "Standard scenario"
                },
                {
                    "value": "0,00E+00",
                    "module": "C2",
                    "scenario": "Standard scenario"
                },
                {
                    "value": "0,00E+00",
                    "module": "C3",
                    "scenario": "Standard scenario"
                },
                {
                    "value": "0,00E+00",
                    "module": "C4",
                    "scenario": "Standard scenario"
                },
                {
                    "value": "-2,79E+00",
                    "module": "D",
                    "scenario": "Standard scenario"
                }
            ]
        },
        {
            "parameter": "PERT",
            "values": [
                {
                    "value": "1,70E+01",
                    "module": "A1",
                    "scenario": "Standard scenario"
                },
                {
                    "value": "1,27E-02",
                    "module": "A2",
                    "scenario": "Standard scenario"
                },
                {
                    "value": "7,80E+00",
                    "module": "A3",
                    "scenario": "Standard scenario"
                },
                {
                    "value": "2,55E-02",
                    "module": "A4",
                    "scenario": "Standard scenario"
                },
                {
                    "value": "5,80E-03",
                    "module": "A5",
                    "scenario": "Standard scenario"
                },
                {
                    "value": "4,40E+03",
                    "module": "B6",
                    "scenario": "Standard scenario"
                },
                {
                    "value": "0,00E+00",
                    "module": "C1",
                    "scenario": "Standard scenario"
                },
                {
                    "value": "1,24E-03",
                    "module": "C2",
                    "scenario": "Standard scenario"
                },
                {
                    "value": "1,37E-01",
                    "module": "C3",
                    "scenario": "Standard scenario"
                },
                {
                    "value": "6,01E-04",
                    "module": "C4",
                    "scenario": "Standard scenario"
                },
                {
                    "value": "-1,28E+01",
                    "module": "D",
                    "scenario": "Standard scenario"
                }
            ]
        },
        {
            "parameter": "PENRE",
            "values": [
                {
                    "value": "1,47E+02",
                    "module": "A1",
                    "scenario": "Standard scenario"
                },
                {
                    "value": "1,69E+00",
                    "module": "A2",
                    "scenario": "Standard scenario"
                },
                {
                    "value": "3,33E+00",
                    "module": "A3",
                    "scenario": "Standard scenario"
                },
                {
                    "value": "2,16E+00",
                    "module": "A4",
                    "scenario": "Standard scenario"
                },
                {
                    "value": "1,82E-01",
                    "module": "A5",
                    "scenario": "Standard scenario"
                },
                {
                    "value": "2,43E+04",
                    "module": "B6",
                    "scenario": "Standard scenario"
                },
                {
                    "value": "0,00E+00",
                    "module": "C1",
                    "scenario": "Standard scenario"
                },
                {
                    "value": "1,05E-01",
                    "module": "C2",
                    "scenario": "Standard scenario"
                },
                {
                    "value": "1,31E+00",
                    "module": "C3",
                    "scenario": "Standard scenario"
                },
                {
                    "value": "1,28E-02",
                    "module": "C4",
                    "scenario": "Standard scenario"
                },
                {
                    "value": "-8,36E+01",
                    "module": "D",
                    "scenario": "Standard scenario"
                }
            ]
        },
        {
            "parameter": "PENRM",
            "values": [
                {
                    "value": "2,00E-01",
                    "module": "A1",
                    "scenario": "Standard scenario"
                },
                {
                    "value": "0,00E+00",
                    "module": "A2",
                    "scenario": "Standard scenario"
                },
                {
                    "value": "7,32E-02",
                    "module": "A3",
                    "scenario": "Standard scenario"
                },
                {
                    "value": "0,00E+00",
                    "module": "A4",
                    "scenario": "Standard scenario"
                },
                {
                    "value": "0,00E+00",
                    "module": "A5",
                    "scenario": "Standard scenario"
                },
                {
                    "value": "0,00E+00",
                    "module": "B6",
                    "scenario": "Standard scenario"
                },
                {
                    "value": "0,00E+00",
                    "module": "C1",
                    "scenario": "Standard scenario"
                },
                {
                    "value": "0,00E+00",
                    "module": "C2",
                    "scenario": "Standard scenario"
                },
                {
                    "value": "0,00E+00",
                    "module": "C3",
                    "scenario": "Standard scenario"
                },
                {
                    "value": "0,00E+00",
                    "module": "C4",
                    "scenario": "Standard scenario"
                },
                {
                    "value": "-2,42E-01",
                    "module": "D",
                    "scenario": "Standard scenario"
                }
            ]
        },
        {
            "parameter": "PENRT",
            "values": [
                {
                    "value": "1,47E+02",
                    "module": "A1",
                    "scenario": "Standard scenario"
                },
                {
                    "value": "1,69E+00",
                    "module": "A2",
                    "scenario": "Standard scenario"
                },
                {
                    "value": "3,41E+00",
                    "module": "A3",
                    "scenario": "Standard scenario"
                },
                {
                    "value": "2,16E+00",
                    "module": "A4",
                    "scenario": "Standard scenario"
                },
                {
                    "value": "1,82E-01",
                    "module": "A5",
                    "scenario": "Standard scenario"
                },
                {
                    "value": "2,43E+04",
                    "module": "B6",
                    "scenario": "Standard scenario"
                },
                {
                    "value": "0,00E+00",
                    "module": "C1",
                    "scenario": "Standard scenario"
                },
                {
                    "value": "1,05E-01",
                    "module": "C2",
                    "scenario": "Standard scenario"
                },
                {
                    "value": "1,37E+00",
                    "module": "C3",
                    "scenario": "Standard scenario"
                },
                {
                    "value": "1,44E-02",
                    "module": "C4",
                    "scenario": "Standard scenario"
                },
                {
                    "value": "-8,39E+01",
                    "module": "D",
                    "scenario": "Standard scenario"
                }
            ]
        },
        {
            "parameter": "SM",
            "values": [
                {
                    "value": "0,00E+00",
                    "module": "A1",
                    "scenario": "Standard scenario"
                },
                {
                    "value": "0,00E+00",
                    "module": "A2",
                    "scenario": "Standard scenario"
                },
                {
                    "value": "0,00E+00",
                    "module": "A3",
                    "scenario": "Standard scenario"
                },
                {
                    "value": "0,00E+00",
                    "module": "A4",
                    "scenario": "Standard scenario"
                },
                {
                    "value": "0,00E+00",
                    "module": "A5",
                    "scenario": "Standard scenario"
                },
                {
                    "value": "0,00E+00",
                    "module": "B6",
                    "scenario": "Standard scenario"
                },
                {
                    "value": "0,00E+00",
                    "module": "C1",
                    "scenario": "Standard scenario"
                },
                {
                    "value": "0,00E+00",
                    "module": "C2",
                    "scenario": "Standard scenario"
                },
                {
                    "value": "0,00E+00",
                    "module": "C3",
                    "scenario": "Standard scenario"
                },
                {
                    "value": "0,00E+00",
                    "module": "C4",
                    "scenario": "Standard scenario"
                },
                {
                    "value": "0,00E+00",
                    "module": "D",
                    "scenario": "Standard scenario"
                }
            ]
        },
        {
            "parameter": "RSF",
            "values": [
                {
                    "value": "0,00E+00",
                    "module": "A1",
                    "scenario": "Standard scenario"
                },
                {
                    "value": "0,00E+00",
                    "module": "A2",
                    "scenario": "Standard scenario"
                },
                {
                    "value": "0,00E+00",
                    "module": "A3",
                    "scenario": "Standard scenario"
                },
                {
                    "value": "0,00E+00",
                    "module": "A4",
                    "scenario": "Standard scenario"
                },
                {
                    "value": "0,00E+00",
                    "module": "A5",
                    "scenario": "Standard scenario"
                },
                {
                    "value": "0,00E+00",
                    "module": "B6",
                    "scenario": "Standard scenario"
                },
                {
                    "value": "0,00E+00",
                    "module": "C1",
                    "scenario": "Standard scenario"
                },
                {
                    "value": "0,00E+00",
                    "module": "C2",
                    "scenario": "Standard scenario"
                },
                {
                    "value": "0,00E+00",
                    "module": "C3",
                    "scenario": "Standard scenario"
                },
                {
                    "value": "0,00E+00",
                    "module": "C4",
                    "scenario": "Standard scenario"
                },
                {
                    "value": "0,00E+00",
                    "module": "D",
                    "scenario": "Standard scenario"
                }
            ]
        },
        {
            "parameter": "NRSF",
            "values": [
                {
                    "value": "0,00E+00",
                    "module": "A1",
                    "scenario": "Standard scenario"
                },
                {
                    "value": "0,00E+00",
                    "module": "A2",
                    "scenario": "Standard scenario"
                },
                {
                    "value": "0,00E+00",
                    "module": "A3",
                    "scenario": "Standard scenario"
                },
                {
                    "value": "0,00E+00",
                    "module": "A4",
                    "scenario": "Standard scenario"
                },
                {
                    "value": "0,00E+00",
                    "module": "A5",
                    "scenario": "Standard scenario"
                },
                {
                    "value": "0,00E+00",
                    "module": "B6",
                    "scenario": "Standard scenario"
                },
                {
                    "value": "0,00E+00",
                    "module": "C1",
                    "scenario": "Standard scenario"
                },
                {
                    "value": "0,00E+00",
                    "module": "C2",
                    "scenario": "Standard scenario"
                },
                {
                    "value": "0,00E+00",
                    "module": "C3",
                    "scenario": "Standard scenario"
                },
                {
                    "value": "0,00E+00",
                    "module": "C4",
                    "scenario": "Standard scenario"
                },
                {
                    "value": "0,00E+00",
                    "module": "D",
                    "scenario": "Standard scenario"
                }
            ]
        },
        {
            "parameter": "FW",
            "values": [
                {
                    "value": "1,27E-01",
                    "module": "A1",
                    "scenario": "Standard scenario"
                },
                {
                    "value": "1,07E-04",
                    "module": "A2",
                    "scenario": "Standard scenario"
                },
                {
                    "value": "2,69E-03",
                    "module": "A3",
                    "scenario": "Standard scenario"
                },
                {
                    "value": "2,48E-04",
                    "module": "A4",
                    "scenario": "Standard scenario"
                },
                {
                    "value": "3,97E-05",
                    "module": "A5",
                    "scenario": "Standard scenario"
                },
                {
                    "value": "1,94E+01",
                    "module": "B6",
                    "scenario": "Standard scenario"
                },
                {
                    "value": "0,00E+00",
                    "module": "C1",
                    "scenario": "Standard scenario"
                },
                {
                    "value": "1,21E-05",
                    "module": "C2",
                    "scenario": "Standard scenario"
                },
                {
                    "value": "9,09E-04",
                    "module": "C3",
                    "scenario": "Standard scenario"
                },
                {
                    "value": "1,17E-05",
                    "module": "C4",
                    "scenario": "Standard scenario"
                },
                {
                    "value": "-4,74E-02",
                    "module": "D",
                    "scenario": "Standard scenario"
                }
            ]
        }
    ],
    "end_of_life_waste": [
        {
            "parameter": "HWD",
            "values": [
                {
                    "value": "2,70E-03",
                    "module": "A1",
                    "scenario": "Standard scenario"
                },
                {
                    "value": "2,02E-06",
                    "module": "A2",
                    "scenario": "Standard scenario"
                },
                {
                    "value": "6,78E-06",
                    "module": "A3",
                    "scenario": "Standard scenario"
                },
                {
                    "value": "5,16E-06",
                    "module": "A4",
                    "scenario": "Standard scenario"
                },
                {
                    "value": "4,89E-07",
                    "module": "A5",
                    "scenario": "Standard scenario"
                },
                {
                    "value": "1,55E-02",
                    "module": "B6",
                    "scenario": "Standard scenario"
                },
                {
                    "value": "0,00E+00",
                    "module": "C1",
                    "scenario": "Standard scenario"
                },
                {
                    "value": "2,51E-07",
                    "module": "C2",
                    "scenario": "Standard scenario"
                },
                {
                    "value": "3,11E-03",
                    "module": "C3",
                    "scenario": "Standard scenario"
                },
                {
                    "value": "1,59E-08",
                    "module": "C4",
                    "scenario": "Standard scenario"
                },
                {
                    "value": "3,80E-03",
                    "module": "D",
                    "scenario": "Standard scenario"
                }
            ]
        },
        {
            "parameter": "NHWD",
            "values": [
                {
                    "value": "2,43E+00",
                    "module": "A1",
                    "scenario": "Standard scenario"
                },
                {
                    "value": "2,49E-02",
                    "module": "A2",
                    "scenario": "Standard scenario"
                },
                {
                    "value": "3,50E-02",
                    "module": "A3",
                    "scenario": "Standard scenario"
                },
                {
                    "value": "1,29E-01",
                    "module": "A4",
                    "scenario": "Standard scenario"
                },
                {
                    "value": "4,94E-03",
                    "module": "A5",
                    "scenario": "Standard scenario"
                },
                {
                    "value": "7,85E+01",
                    "module": "B6",
                    "scenario": "Standard scenario"
                },
                {
                    "value": "0,00E+00",
                    "module": "C1",
                    "scenario": "Standard scenario"
                },
                {
                    "value": "6,29E-03",
                    "module": "C2",
                    "scenario": "Standard scenario"
                },
                {
                    "value": "4,53E-02",
                    "module": "C3",
                    "scenario": "Standard scenario"
                },
                {
                    "value": "3,56E-02",
                    "module": "C4",
                    "scenario": "Standard scenario"
                },
                {
                    "value": "-1,59E+00",
                    "module": "D",
                    "scenario": "Standard scenario"
                }
            ]
        },
        {
            "parameter": "RWD",
            "values": [
                {
                    "value": "2,67E-04",
                    "module": "A1",
                    "scenario": "Standard scenario"
                },
                {
                    "value": "1,09E-05",
                    "module": "A2",
                    "scenario": "Standard scenario"
                },
                {
                    "value": "1,55E-05",
                    "module": "A3",
                    "scenario": "Standard scenario"
                },
                {
                    "value": "1,34E-05",
                    "module": "A4",
                    "scenario": "Standard scenario"
                },
                {
                    "value": "1,11E-06",
                    "module": "A5",
                    "scenario": "Standard scenario"
                },
                {
                    "value": "1,65E-01",
                    "module": "B6",
                    "scenario": "Standard scenario"
                },
                {
                    "value": "0,00E+00",
                    "module": "C1",
                    "scenario": "Standard scenario"
                },
                {
                    "value": "6,51E-07",
                    "module": "C2",
                    "scenario": "Standard scenario"
                },
                {
                    "value": "5,77E-06",
                    "module": "C3",
                    "scenario": "Standard scenario"
                },
                {
                    "value": "6,38E-08",
                    "module": "C4",
                    "scenario": "Standard scenario"
                },
                {
                    "value": "-1,24E-04",
                    "module": "D",
                    "scenario": "Standard scenario"
                }
            ]
        }
    ],
    "end_of_life_flow": [
        {
            "parameter": "CRU",
            "values": [
                {
                    "value": "0,00E+00",
                    "module": "A1",
                    "scenario": "Standard scenario"
                },
                {
                    "value": "0,00E+00",
                    "module": "A2",
                    "scenario": "Standard scenario"
                },
                {
                    "value": "0,00E+00",
                    "module": "A3",
                    "scenario": "Standard scenario"
                },
                {
                    "value": "0,00E+00",
                    "module": "A4",
                    "scenario": "Standard scenario"
                },
                {
                    "value": "0,00E+00",
                    "module": "A5",
                    "scenario": "Standard scenario"
                },
                {
                    "value": "0,00E+00",
                    "module": "B6",
                    "scenario": "Standard scenario"
                },
                {
                    "value": "0,00E+00",
                    "module": "C1",
                    "scenario": "Standard scenario"
                },
                {
                    "value": "0,00E+00",
                    "module": "C2",
                    "scenario": "Standard scenario"
                },
                {
                    "value": "0,00E+00",
                    "module": "C3",
                    "scenario": "Standard scenario"
                },
                {
                    "value": "0,00E+00",
                    "module": "C4",
                    "scenario": "Standard scenario"
                },
                {
                    "value": "0,00E+00",
                    "module": "D",
                    "scenario": "Standard scenario"
                }
            ]
        },
        {
            "parameter": "MFR",
            "values": [
                {
                    "value": "0,00E+00",
                    "module": "A1",
                    "scenario": "Standard scenario"
                },
                {
                    "value": "0,00E+00",
                    "module": "A2",
                    "scenario": "Standard scenario"
                },
                {
                    "value": "0,00E+00",
                    "module": "A3",
                    "scenario": "Standard scenario"
                },
                {
                    "value": "0,00E+00",
                    "module": "A4",
                    "scenario": "Standard scenario"
                },
                {
                    "value": "2,30E-01",
                    "module": "A5",
                    "scenario": "Standard scenario"
                },
                {
                    "value": "0,00E+00",
                    "module": "B6",
                    "scenario": "Standard scenario"
                },
                {
                    "value": "0,00E+00",
                    "module": "C1",
                    "scenario": "Standard scenario"
                },
                {
                    "value": "0,00E+00",
                    "module": "C2",
                    "scenario": "Standard scenario"
                },
                {
                    "value": "5,08E-01",
                    "module": "C3",
                    "scenario": "Standard scenario"
                },
                {
                    "value": "0,00E+00",
                    "module": "C4",
                    "scenario": "Standard scenario"
                },
                {
                    "value": "0,00E+00",
                    "module": "D",
                    "scenario": "Standard scenario"
                }
            ]
        },
        {
            "parameter": "MER",
            "values": [
                {
                    "value": "0,00E+00",
                    "module": "A1",
                    "scenario": "Standard scenario"
                },
                {
                    "value": "0,00E+00",
                    "module": "A2",
                    "scenario": "Standard scenario"
                },
                {
                    "value": "0,00E+00",
                    "module": "A3",
                    "scenario": "Standard scenario"
                },
                {
                    "value": "0,00E+00",
                    "module": "A4",
                    "scenario": "Standard scenario"
                },
                {
                    "value": "0,00E+00",
                    "module": "A5",
                    "scenario": "Standard scenario"
                },
                {
                    "value": "0,00E+00",
                    "module": "B6",
                    "scenario": "Standard scenario"
                },
                {
                    "value": "0,00E+00",
                    "module": "C1",
                    "scenario": "Standard scenario"
                },
                {
                    "value": "0,00E+00",
                    "module": "C2",
                    "scenario": "Standard scenario"
                },
                {
                    "value": "0,00E+00",
                    "module": "C3",
                    "scenario": "Standard scenario"
                },
                {
                    "value": "0,00E+00",
                    "module": "C4",
                    "scenario": "Standard scenario"
                },
                {
                    "value": "0,00E+00",
                    "module": "D",
                    "scenario": "Standard scenario"
                }
            ]
        },
        {
            "parameter": "EEE",
            "values": [
                {
                    "value": "0,00E+00",
                    "module": "A1",
                    "scenario": "Standard scenario"
                },
                {
                    "value": "0,00E+00",
                    "module": "A2",
                    "scenario": "Standard scenario"
                },
                {
                    "value": "0,00E+00",
                    "module": "A3",
                    "scenario": "Standard scenario"
                },
                {
                    "value": "0,00E+00",
                    "module": "A4",
                    "scenario": "Standard scenario"
                },
                {
                    "value": "0,00E+00",
                    "module": "A5",
                    "scenario": "Standard scenario"
                },
                {
                    "value": "0,00E+00",
                    "module": "B6",
                    "scenario": "Standard scenario"
                },
                {
                    "value": "0,00E+00",
                    "module": "C1",
                    "scenario": "Standard scenario"
                },
                {
                    "value": "0,00E+00",
                    "module": "C2",
                    "scenario": "Standard scenario"
                },
                {
                    "value": "0,00E+00",
                    "module": "C3",
                    "scenario": "Standard scenario"
                },
                {
                    "value": "0,00E+00",
                    "module": "C4",
                    "scenario": "Standard scenario"
                },
                {
                    "value": "2,88E-02",
                    "module": "D",
                    "scenario": "Standard scenario"
                }
            ]
        },
        {
            "parameter": "EET",
            "values": [
                {
                    "value": "0,00E+00",
                    "module": "A1",
                    "scenario": "Standard scenario"
                },
                {
                    "value": "0,00E+00",
                    "module": "A2",
                    "scenario": "Standard scenario"
                },
                {
                    "value": "0,00E+00",
                    "module": "A3",
                    "scenario": "Standard scenario"
                },
                {
                    "value": "0,00E+00",
                    "module": "A4",
                    "scenario": "Standard scenario"
                },
                {
                    "value": "0,00E+00",
                    "module": "A5",
                    "scenario": "Standard scenario"
                },
                {
                    "value": "0,00E+00",
                    "module": "B6",
                    "scenario": "Standard scenario"
                },
                {
                    "value": "0,00E+00",
                    "module": "C1",
                    "scenario": "Standard scenario"
                },
                {
                    "value": "0,00E+00",
                    "module": "C2",
                    "scenario": "Standard scenario"
                },
                {
                    "value": "0,00E+00",
                    "module": "C3",
                    "scenario": "Standard scenario"
                },
                {
                    "value": "0,00E+00",
                    "module": "C4",
                    "scenario": "Standard scenario"
                },
                {
                    "value": "4,96E-02",
                    "module": "D",
                    "scenario": "Standard scenario"
                }
            ]
        }
    ]
}