{"product_name":"WINDPANEL\u00ae Standard und WINDPANEL\u00ae Premium","epd_id":"EPD-ETE-20230132-IBA5-EN","declared_unit":{"unit":"ton","amount":1},"compliance":["DIN EN 15804+A2","ISO 14025"],"producer_name":"Etex Building Performance International","environmental_impact":[{"parameter":"GWP-total","unit":"kg CO2-eq","values":[{"value":"2,17E+00","module":"A1","scenario":null},{"value":"3,89E-01","module":"A2","scenario":null},{"value":"3,43E+00","module":"A3","scenario":null},{"value":"2,00E+00","module":"A4","scenario":null},{"value":"1,22E+00","module":"A5","scenario":null},{"value":"-1,26E+00","module":"B1","scenario":null},{"value":"0,00E+00","module":"B2","scenario":null},{"value":"0,00E+00","module":"B6","scenario":null},{"value":"0,00E+00","module":"B7","scenario":null},{"value":"8,16E-03","module":"C1","scenario":null},{"value":"3,54E-01","module":"C2","scenario":"S1"},{"value":"7,55E-02","module":"C2","scenario":"S2"},{"value":"7,57E-01","module":"C3","scenario":"S1"},{"value":"4,61E-05","module":"C3","scenario":"S2"},{"value":"1,42E-01","module":"C4","scenario":"S1"},{"value":"9,22E-01","module":"C4","scenario":"S2"},{"value":"-4,23E-01","module":"D","scenario":"S1"},{"value":"-2,45E-01","module":"D","scenario":"S2"},{"value":"5,99E+00","module":"A1A3","scenario":null}]},{"parameter":"GWP-fossil","unit":"kg CO2-eq","values":[{"value":"2,93E+00","module":"A1","scenario":null},{"value":"3,88E-01","module":"A2","scenario":null},{"value":"3,75E+00","module":"A3","scenario":null},{"value":"1,99E+00","module":"A4","scenario":null},{"value":"9,08E-01","module":"A5","scenario":null},{"value":"-1,26E+00","module":"B1","scenario":null},{"value":"0,00E+00","module":"B2","scenario":null},{"value":"0,00E+00","module":"B6","scenario":null},{"value":"0,00E+00","module":"B7","scenario":null},{"value":"8,09E-03","module":"C1","scenario":null},{"value":"3,53E-01","module":"C2","scenario":"S1"},{"value":"7,54E-02","module":"C2","scenario":"S2"},{"value":"2,85E-02","module":"C3","scenario":"S1"},{"value":"4,57E-05","module":"C3","scenario":"S2"},{"value":"1,42E-01","module":"C4","scenario":"S1"},{"value":"1,94E-01","module":"C4","scenario":"S2"},{"value":"-2,90E-01","module":"D","scenario":"S1"},{"value":"-1,12E-01","module":"D","scenario":"S2"},{"value":"7,06E+00","module":"A1A3","scenario":null}]},{"parameter":"GWP-biogenic","unit":"kg CO2-eq","values":[{"value":"-7,60E-01","module":"A1","scenario":null},{"value":"1,39E-04","module":"A2","scenario":null},{"value":"-3,15E-01","module":"A3","scenario":null},{"value":"4,92E-04","module":"A4","scenario":null},{"value":"3,13E-01","module":"A5","scenario":null},{"value":"0,00E+00","module":"B1","scenario":null},{"value":"0,00E+00","module":"B2","scenario":null},{"value":"0,00E+00","module":"B6","scenario":null},{"value":"0,00E+00","module":"B7","scenario":null},{"value":"4,49E-05","module":"C1","scenario":null},{"value":"1,26E-04","module":"C2","scenario":"S1"},{"value":"2,70E-05","module":"C2","scenario":"S2"},{"value":"7,28E-01","module":"C3","scenario":"S1"},{"value":"2,47E-07","module":"C3","scenario":"S2"},{"value":"5,42E-06","module":"C4","scenario":"S1"},{"value":"7,28E-01","module":"C4","scenario":"S2"},{"value":"-1,33E-01","module":"D","scenario":"S1"},{"value":"-1,33E-01","module":"D","scenario":"S2"},{"value":"-1,07E+00","module":"A1A3","scenario":null}]},{"parameter":"GWP-luluc","unit":"kg CO2-eq","values":[{"value":"1,45E-03","module":"A1","scenario":null},{"value":"2,78E-04","module":"A2","scenario":null},{"value":"1,13E-03","module":"A3","scenario":null},{"value":"1,36E-03","module":"A4","scenario":null},{"value":"7,95E-04","module":"A5","scenario":null},{"value":"0,00E+00","module":"B1","scenario":null},{"value":"0,00E+00","module":"B2","scenario":null},{"value":"0,00E+00","module":"B6","scenario":null},{"value":"0,00E+00","module":"B7","scenario":null},{"value":"1,91E-05","module":"C1","scenario":null},{"value":"1,41E-04","module":"C2","scenario":"S1"},{"value":"3,02E-05","module":"C2","scenario":"S2"},{"value":"4,52E-05","module":"C3","scenario":"S1"},{"value":"1,06E-07","module":"C3","scenario":"S2"},{"value":"3,00E-06","module":"C4","scenario":"S1"},{"value":"4,17E-05","module":"C4","scenario":"S2"},{"value":"-3,79E-04","module":"D","scenario":"S1"},{"value":"-2,00E-04","module":"D","scenario":"S2"},{"value":"2,86E-03","module":"A1A3","scenario":null}]},{"parameter":"ODP","unit":"kg CFC11-eq","values":[{"value":"1,51E-07","module":"A1","scenario":null},{"value":"8,12E-08","module":"A2","scenario":null},{"value":"1,68E-07","module":"A3","scenario":null},{"value":"4,05E-07","module":"A4","scenario":null},{"value":"9,86E-08","module":"A5","scenario":null},{"value":"0,00E+00","module":"B1","scenario":null},{"value":"0,00E+00","module":"B2","scenario":null},{"value":"0,00E+00","module":"B6","scenario":null},{"value":"0,00E+00","module":"B7","scenario":null},{"value":"4,07E-10","module":"C1","scenario":null},{"value":"8,19E-08","module":"C2","scenario":"S1"},{"value":"1,75E-08","module":"C2","scenario":"S2"},{"value":"4,51E-09","module":"C3","scenario":"S1"},{"value":"2,37E-12","module":"C3","scenario":"S2"},{"value":"9,63E-10","module":"C4","scenario":"S1"},{"value":"2,04E-08","module":"C4","scenario":"S2"},{"value":"-3,15E-08","module":"D","scenario":"S1"},{"value":"-1,15E-08","module":"D","scenario":"S2"},{"value":"4,01E-07","module":"A1A3","scenario":null}]},{"parameter":"AP","unit":"mol H+-eq","values":[{"value":"7,43E-03","module":"A1","scenario":null},{"value":"4,23E-03","module":"A2","scenario":null},{"value":"1,72E-02","module":"A3","scenario":null},{"value":"5,63E-02","module":"A4","scenario":null},{"value":"6,68E-03","module":"A5","scenario":null},{"value":"0,00E+00","module":"B1","scenario":null},{"value":"0,00E+00","module":"B2","scenario":null},{"value":"0,00E+00","module":"B6","scenario":null},{"value":"0,00E+00","module":"B7","scenario":null},{"value":"4,60E-05","module":"C1","scenario":null},{"value":"1,00E-03","module":"C2","scenario":"S1"},{"value":"2,14E-04","module":"C2","scenario":"S2"},{"value":"3,04E-04","module":"C3","scenario":"S1"},{"value":"2,62E-07","module":"C3","scenario":"S2"},{"value":"3,70E-05","module":"C4","scenario":"S1"},{"value":"5,00E-04","module":"C4","scenario":"S2"},{"value":"-1,06E-03","module":"D","scenario":"S1"},{"value":"-4,24E-04","module":"D","scenario":"S2"},{"value":"2,88E-02","module":"A1A3","scenario":null}]},{"parameter":"POCP","unit":"kg NMVOC-eq","values":[{"value":"6,19E-03","module":"A1","scenario":null},{"value":"3,54E-03","module":"A2","scenario":null},{"value":"1,02E-02","module":"A3","scenario":null},{"value":"4,00E-02","module":"A4","scenario":null},{"value":"4,58E-03","module":"A5","scenario":null},{"value":"0,00E+00","module":"B1","scenario":null},{"value":"0,00E+00","module":"B2","scenario":null},{"value":"0,00E+00","module":"B6","scenario":null},{"value":"0,00E+00","module":"B7","scenario":null},{"value":"1,86E-05","module":"C1","scenario":null},{"value":"8,55E-04","module":"C2","scenario":"S1"},{"value":"1,82E-04","module":"C2","scenario":"S2"},{"value":"3,09E-04","module":"C3","scenario":"S1"},{"value":"1,12E-07","module":"C3","scenario":"S2"},{"value":"4,25E-05","module":"C4","scenario":"S1"},{"value":"5,39E-04","module":"C4","scenario":"S2"},{"value":"-8,10E-04","module":"D","scenario":"S1"},{"value":"-3,89E-04","module":"D","scenario":"S2"},{"value":"1,99E-02","module":"A1A3","scenario":null}]},{"parameter":"ADPE","unit":"kg Sb-eq","values":[{"value":"6,35E-06","module":"A1","scenario":null},{"value":"8,06E-07","module":"A2","scenario":null},{"value":"3,83E-06","module":"A3","scenario":null},{"value":"2,59E-06","module":"A4","scenario":null},{"value":"8,12E-06","module":"A5","scenario":null},{"value":"0,00E+00","module":"B1","scenario":null},{"value":"0,00E+00","module":"B2","scenario":null},{"value":"0,00E+00","module":"B6","scenario":null},{"value":"0,00E+00","module":"B7","scenario":null},{"value":"4,37E-08","module":"C1","scenario":null},{"value":"9,57E-07","module":"C2","scenario":"S1"},{"value":"2,04E-07","module":"C2","scenario":"S2"},{"value":"1,30E-07","module":"C3","scenario":"S1"},{"value":"2,59E-10","module":"C3","scenario":"S2"},{"value":"1,55E-08","module":"C4","scenario":"S1"},{"value":"1,40E-07","module":"C4","scenario":"S2"},{"value":"-8,32E-07","module":"D","scenario":"S1"},{"value":"-2,69E-07","module":"D","scenario":"S2"},{"value":"1,10E-05","module":"A1A3","scenario":null}]},{"parameter":"ADPF","unit":"MJ","values":[{"value":"1,42E+01","module":"A1","scenario":null},{"value":"5,45E+00","module":"A2","scenario":null},{"value":"4,03E+01","module":"A3","scenario":null},{"value":"2,62E+01","module":"A4","scenario":null},{"value":"1,28E+01","module":"A5","scenario":null},{"value":"0,00E+00","module":"B1","scenario":null},{"value":"0,00E+00","module":"B2","scenario":null},{"value":"0,00E+00","module":"B6","scenario":null},{"value":"0,00E+00","module":"B7","scenario":null},{"value":"1,71E-01","module":"C1","scenario":null},{"value":"5,36E+00","module":"C2","scenario":"S1"},{"value":"1,14E+00","module":"C2","scenario":"S2"},{"value":"4,64E-01","module":"C3","scenario":"S1"},{"value":"9,56E-04","module":"C3","scenario":"S2"},{"value":"2,99E-02","module":"C4","scenario":"S1"},{"value":"1,53E+00","module":"C4","scenario":"S2"},{"value":"-5,24E+00","module":"D","scenario":"S1"},{"value":"-1,93E+00","module":"D","scenario":"S2"},{"value":"5,99E+01","module":"A1A3","scenario":null}]},{"parameter":"WDP","unit":"m3 world-eq. Deprived","values":[{"value":"7,61E-01","module":"A1","scenario":null},{"value":"1,84E-02","module":"A2","scenario":null},{"value":"3,57E-01","module":"A3","scenario":null},{"value":"5,10E-02","module":"A4","scenario":null},{"value":"2,97E-01","module":"A5","scenario":null},{"value":"0,00E+00","module":"B1","scenario":null},{"value":"0,00E+00","module":"B2","scenario":null},{"value":"0,00E+00","module":"B6","scenario":null},{"value":"0,00E+00","module":"B7","scenario":null},{"value":"2,01E-03","module":"C1","scenario":null},{"value":"1,63E-02","module":"C2","scenario":"S1"},{"value":"3,48E-03","module":"C2","scenario":"S2"},{"value":"9,54E-03","module":"C3","scenario":"S1"},{"value":"1,12E-05","module":"C3","scenario":"S2"},{"value":"1,68E-03","module":"C4","scenario":"S1"},{"value":"8,69E-03","module":"C4","scenario":"S2"},{"value":"-7,71E-02","module":"D","scenario":"S1"},{"value":"-4,16E-02","module":"D","scenario":"S2"},{"value":"1,14E+00","module":"A1A3","scenario":null}]},{"parameter":"EP-freshwater","unit":"kg P-eq","values":[{"value":"3,81E-05","module":"A1","scenario":null},{"value":"2,99E-06","module":"A2","scenario":null},{"value":"7,23E-05","module":"A3","scenario":null},{"value":"8,17E-06","module":"A4","scenario":null},{"value":"2,43E-05","module":"A5","scenario":null},{"value":"0,00E+00","module":"B1","scenario":null},{"value":"0,00E+00","module":"B2","scenario":null},{"value":"0,00E+00","module":"B6","scenario":null},{"value":"0,00E+00","module":"B7","scenario":null},{"value":"8,65E-07","module":"C1","scenario":null},{"value":"2,52E-06","module":"C2","scenario":"S1"},{"value":"5,38E-07","module":"C2","scenario":"S2"},{"value":"1,93E-06","module":"C3","scenario":"S1"},{"value":"4,79E-09","module":"C3","scenario":"S2"},{"value":"9,69E-08","module":"C4","scenario":"S1"},{"value":"1,71E-06","module":"C4","scenario":"S2"},{"value":"-1,39E-05","module":"D","scenario":"S1"},{"value":"-6,02E-06","module":"D","scenario":"S2"},{"value":"1,13E-04","module":"A1A3","scenario":null}]},{"parameter":"EP-marine","unit":"kg N-eq","values":[{"value":"1,97E-03","module":"A1","scenario":null},{"value":"1,18E-03","module":"A2","scenario":null},{"value":"3,29E-03","module":"A3","scenario":null},{"value":"1,38E-02","module":"A4","scenario":null},{"value":"1,41E-03","module":"A5","scenario":null},{"value":"0,00E+00","module":"B1","scenario":null},{"value":"0,00E+00","module":"B2","scenario":null},{"value":"0,00E+00","module":"B6","scenario":null},{"value":"0,00E+00","module":"B7","scenario":null},{"value":"5,87E-06","module":"C1","scenario":null},{"value":"1,99E-04","module":"C2","scenario":"S1"},{"value":"4,25E-05","module":"C2","scenario":"S2"},{"value":"1,05E-04","module":"C3","scenario":"S1"},{"value":"3,49E-08","module":"C3","scenario":"S2"},{"value":"1,54E-05","module":"C4","scenario":"S1"},{"value":"1,73E-04","module":"C4","scenario":"S2"},{"value":"-2,21E-04","module":"D","scenario":"S1"},{"value":"-9,11E-05","module":"D","scenario":"S2"},{"value":"6,44E-03","module":"A1A3","scenario":null}]},{"parameter":"EP-terrestrial","unit":"mol N-eq.","values":[{"value":"2,25E-02","module":"A1","scenario":null},{"value":"1,31E-02","module":"A2","scenario":null},{"value":"3,55E-02","module":"A3","scenario":null},{"value":"1,54E-01","module":"A4","scenario":null},{"value":"1,56E-02","module":"A5","scenario":null},{"value":"0,00E+00","module":"B1","scenario":null},{"value":"0,00E+00","module":"B2","scenario":null},{"value":"0,00E+00","module":"B6","scenario":null},{"value":"0,00E+00","module":"B7","scenario":null},{"value":"6,76E-05","module":"C1","scenario":null},{"value":"2,22E-03","module":"C2","scenario":"S1"},{"value":"4,74E-04","module":"C2","scenario":"S2"},{"value":"1,18E-03","module":"C3","scenario":"S1"},{"value":"4,01E-07","module":"C3","scenario":"S2"},{"value":"1,67E-04","module":"C4","scenario":"S1"},{"value":"1,91E-03","module":"C4","scenario":"S2"},{"value":"-2,52E-03","module":"D","scenario":"S1"},{"value":"-1,03E-03","module":"D","scenario":"S2"},{"value":"7,12E-02","module":"A1A3","scenario":null}]}],"additional_environmental_impact":[{"parameter":"PM","unit":"Disease incidence","values":[{"value":"7,84E-08","module":"A1","scenario":null},{"value":"2,52E-08","module":"A2","scenario":null},{"value":"2,35E-07","module":"A3","scenario":null},{"value":"7,61E-08","module":"A4","scenario":null},{"value":"5,10E-08","module":"A5","scenario":null},{"value":"0,00E+00","module":"B1","scenario":null},{"value":"0,00E+00","module":"B2","scenario":null},{"value":"0,00E+00","module":"B6","scenario":null},{"value":"0,00E+00","module":"B7","scenario":null},{"value":"1,27E-10","module":"C1","scenario":null},{"value":"2,84E-08","module":"C2","scenario":"S1"},{"value":"6,06E-09","module":"C2","scenario":"S2"},{"value":"2,45E-09","module":"C3","scenario":"S1"},{"value":"8,71E-13","module":"C3","scenario":"S2"},{"value":"2,58E-10","module":"C4","scenario":"S1"},{"value":"9,23E-09","module":"C4","scenario":"S2"},{"value":"-1,20E-08","module":"D","scenario":"S1"},{"value":"-6,83E-09","module":"D","scenario":"S2"},{"value":"3,39E-07","module":"A1A3","scenario":null}]},{"parameter":"ETP-fw","unit":"CTUe","values":[{"value":"3,74E+01","module":"A1","scenario":null},{"value":"4,46E+00","module":"A2","scenario":null},{"value":"8,34E+01","module":"A3","scenario":null},{"value":"1,68E+01","module":"A4","scenario":null},{"value":"1,78E+01","module":"A5","scenario":null},{"value":"0,00E+00","module":"B1","scenario":null},{"value":"0,00E+00","module":"B2","scenario":null},{"value":"0,00E+00","module":"B6","scenario":null},{"value":"0,00E+00","module":"B7","scenario":null},{"value":"1,08E-01","module":"C1","scenario":null},{"value":"4,21E+00","module":"C2","scenario":"S1"},{"value":"8,97E-01","module":"C2","scenario":"S2"},{"value":"1,35E+00","module":"C3","scenario":"S1"},{"value":"6,33E-04","module":"C3","scenario":"S2"},{"value":"3,83E-01","module":"C4","scenario":"S1"},{"value":"1,24E+00","module":"C4","scenario":"S2"},{"value":"-2,95E+00","module":"D","scenario":"S1"},{"value":"-1,62E+00","module":"D","scenario":"S2"},{"value":"1,25E+02","module":"A1A3","scenario":null}]},{"parameter":"HTP-c","unit":"CTUh","values":[{"value":"6,14E-10","module":"A1","scenario":null},{"value":"1,73E-10","module":"A2","scenario":null},{"value":"1,57E-09","module":"A3","scenario":null},{"value":"1,14E-09","module":"A4","scenario":null},{"value":"4,83E-09","module":"A5","scenario":null},{"value":"0,00E+00","module":"B1","scenario":null},{"value":"0,00E+00","module":"B2","scenario":null},{"value":"0,00E+00","module":"B6","scenario":null},{"value":"0,00E+00","module":"B7","scenario":null},{"value":"3,33E-12","module":"C1","scenario":null},{"value":"1,35E-10","module":"C2","scenario":"S1"},{"value":"2,89E-11","module":"C2","scenario":"S2"},{"value":"1,68E-10","module":"C3","scenario":"S1"},{"value":"3,19E-14","module":"C3","scenario":"S2"},{"value":"2,83E-11","module":"C4","scenario":"S1"},{"value":"5,33E-11","module":"C4","scenario":"S2"},{"value":"-3,62E-11","module":"D","scenario":"S1"},{"value":"2,43E-11","module":"D","scenario":"S2"},{"value":"2,36E-09","module":"A1A3","scenario":null}]},{"parameter":"HTP-nc","unit":"CTUh","values":[{"value":"2,42E-08","module":"A1","scenario":null},{"value":"3,83E-09","module":"A2","scenario":null},{"value":"3,16E-08","module":"A3","scenario":null},{"value":"1,21E-08","module":"A4","scenario":null},{"value":"1,17E-08","module":"A5","scenario":null},{"value":"0,00E+00","module":"B1","scenario":null},{"value":"0,00E+00","module":"B2","scenario":null},{"value":"0,00E+00","module":"B6","scenario":null},{"value":"0,00E+00","module":"B7","scenario":null},{"value":"1,06E-10","module":"C1","scenario":null},{"value":"4,25E-09","module":"C2","scenario":"S1"},{"value":"9,07E-10","module":"C2","scenario":"S2"},{"value":"1,26E-09","module":"C3","scenario":"S1"},{"value":"6,24E-13","module":"C3","scenario":"S2"},{"value":"2,66E-10","module":"C4","scenario":"S1"},{"value":"7,71E-10","module":"C4","scenario":"S2"},{"value":"-9,54E-09","module":"D","scenario":"S1"},{"value":"-8,25E-09","module":"D","scenario":"S2"},{"value":"5,97E-08","module":"A1A3","scenario":null}]},{"parameter":"SQP","unit":"-","values":[{"value":"7,85E+01","module":"A1","scenario":null},{"value":"3,18E+00","module":"A2","scenario":null},{"value":"4,16E+01","module":"A3","scenario":null},{"value":"5,95E+00","module":"A4","scenario":null},{"value":"9,30E+00","module":"A5","scenario":null},{"value":"0,00E+00","module":"B1","scenario":null},{"value":"0,00E+00","module":"B2","scenario":null},{"value":"0,00E+00","module":"B6","scenario":null},{"value":"0,00E+00","module":"B7","scenario":null},{"value":"3,11E-02","module":"C1","scenario":null},{"value":"3,73E+00","module":"C2","scenario":"S1"},{"value":"7,97E-01","module":"C2","scenario":"S2"},{"value":"2,23E-01","module":"C3","scenario":"S1"},{"value":"6,25E-04","module":"C3","scenario":"S2"},{"value":"9,89E-03","module":"C4","scenario":"S1"},{"value":"2,83E+00","module":"C4","scenario":"S2"},{"value":"-1,53E+01","module":"D","scenario":"S1"},{"value":"-1,45E+01","module":"D","scenario":"S2"},{"value":"1,23E+02","module":"A1A3","scenario":null}]}],"resource_use":[{"parameter":"PERE","unit":"MJ","values":[{"value":"5,05E+00","module":"A1","scenario":null},{"value":"6,46E-02","module":"A2","scenario":null},{"value":"4,54E+00","module":"A3","scenario":null},{"value":"2,04E-01","module":"A4","scenario":null},{"value":"2,27E+00","module":"A5","scenario":null},{"value":"0,00E+00","module":"B1","scenario":null},{"value":"0,00E+00","module":"B2","scenario":null},{"value":"0,00E+00","module":"B6","scenario":null},{"value":"0,00E+00","module":"B7","scenario":null},{"value":"3,41E-02","module":"C1","scenario":null},{"value":"7,53E-02","module":"C2","scenario":"S1"},{"value":"1,61E-02","module":"C2","scenario":"S2"},{"value":"7,12E-02","module":"C3","scenario":"S1"},{"value":"1,88E-04","module":"C3","scenario":"S2"},{"value":"2,88E-03","module":"C4","scenario":"S1"},{"value":"8,02E-02","module":"C4","scenario":"S2"},{"value":"0,00E+00","module":"D","scenario":"S1"},{"value":"0,00E+00","module":"D","scenario":"S2"},{"value":"9,66E+00","module":"A1A3","scenario":null}]},{"parameter":"PERM","unit":"","values":[{"value":"6,82E+00","module":"A1","scenario":null},{"value":"0,00E+00","module":"A2","scenario":null},{"value":"3,08E+00","module":"A3","scenario":null},{"value":"0,00E+00","module":"A4","scenario":null},{"value":"-1,93E+00","module":"A5","scenario":null},{"value":"0,00E+00","module":"B1","scenario":null},{"value":"0,00E+00","module":"B2","scenario":null},{"value":"0,00E+00","module":"B6","scenario":null},{"value":"0,00E+00","module":"B7","scenario":null},{"value":"0,00E+00","module":"C1","scenario":null},{"value":"0,00E+00","module":"C2","scenario":"S1"},{"value":"0,00E+00","module":"C2","scenario":"S2"},{"value":"-6,35E+00","module":"C3","scenario":"S1"},{"value":"0,00E+00","module":"C3","scenario":"S2"},{"value":"0,00E+00","module":"C4","scenario":"S1"},{"value":"0,00E+00","module":"C4","scenario":"S2"},{"value":"7,64E+00","module":"D","scenario":"S1"},{"value":"1,29E+00","module":"D","scenario":"S2"},{"value":"9,90E+00","module":"A1A3","scenario":null}]},{"parameter":"PERT","unit":"MJ","values":[{"value":"1,19E+01","module":"A1","scenario":null},{"value":"6,46E-02","module":"A2","scenario":null},{"value":"7,62E+00","module":"A3","scenario":null},{"value":"2,04E-01","module":"A4","scenario":null},{"value":"3,47E-01","module":"A5","scenario":null},{"value":"0,00E+00","module":"B1","scenario":null},{"value":"0,00E+00","module":"B2","scenario":null},{"value":"0,00E+00","module":"B6","scenario":null},{"value":"0,00E+00","module":"B7","scenario":null},{"value":"3,41E-02","module":"C1","scenario":null},{"value":"7,53E-02","module":"C2","scenario":"S1"},{"value":"1,61E-02","module":"C2","scenario":"S2"},{"value":"-6,28E+00","module":"C3","scenario":"S1"},{"value":"1,88E-04","module":"C3","scenario":"S2"},{"value":"2,88E-03","module":"C4","scenario":"S1"},{"value":"8,02E-02","module":"C4","scenario":"S2"},{"value":"7,64E+00","module":"D","scenario":"S1"},{"value":"1,29E+00","module":"D","scenario":"S2"},{"value":"1,96E+01","module":"A1A3","scenario":null}]},{"parameter":"PENRE","unit":"MJ","values":[{"value":"1,62E+01","module":"A1","scenario":null},{"value":"5,54E+00","module":"A2","scenario":null},{"value":"5,23E+01","module":"A3","scenario":null},{"value":"2,61E+01","module":"A4","scenario":null},{"value":"1,47E+01","module":"A5","scenario":null},{"value":"0,00E+00","module":"B1","scenario":null},{"value":"0,00E+00","module":"B2","scenario":null},{"value":"0,00E+00","module":"B6","scenario":null},{"value":"0,00E+00","module":"B7","scenario":null},{"value":"2,04E-01","module":"C1","scenario":null},{"value":"5,39E+00","module":"C2","scenario":"S1"},{"value":"1,15E+00","module":"C2","scenario":"S2"},{"value":"5,48E-01","module":"C3","scenario":"S1"},{"value":"1,14E-03","module":"C3","scenario":"S2"},{"value":"7,28E-01","module":"C4","scenario":"S1"},{"value":"2,27E+00","module":"C4","scenario":"S2"},{"value":"0,00E+00","module":"D","scenario":"S1"},{"value":"0,00E+00","module":"D","scenario":"S2"},{"value":"7,40E+01","module":"A1A3","scenario":null}]},{"parameter":"PENRM","unit":"MJ","values":[{"value":"1,11E-01","module":"A1","scenario":null},{"value":"0,00E+00","module":"A2","scenario":null},{"value":"1,43E-01","module":"A3","scenario":null},{"value":"0,00E+00","module":"A4","scenario":null},{"value":"-1,51E-01","module":"A5","scenario":null},{"value":"0,00E+00","module":"B1","scenario":null},{"value":"0,00E+00","module":"B2","scenario":null},{"value":"0,00E+00","module":"B6","scenario":null},{"value":"0,00E+00","module":"B7","scenario":null},{"value":"0,00E+00","module":"C1","scenario":null},{"value":"0,00E+00","module":"C2","scenario":"S1"},{"value":"0,00E+00","module":"C2","scenario":"S2"},{"value":"0,00E+00","module":"C3","scenario":"S1"},{"value":"0,00E+00","module":"C3","scenario":"S2"},{"value":"-6,92E-01","module":"C4","scenario":"S1"},{"value":"-6,92E-01","module":"C4","scenario":"S2"},{"value":"9,49E-02","module":"D","scenario":"S1"},{"value":"9,49E-02","module":"D","scenario":"S2"},{"value":"2,55E-01","module":"A1A3","scenario":null}]},{"parameter":"PENRT","unit":"MJ","values":[{"value":"1,63E+01","module":"A1","scenario":null},{"value":"5,54E+00","module":"A2","scenario":null},{"value":"5,25E+01","module":"A3","scenario":null},{"value":"2,61E+01","module":"A4","scenario":null},{"value":"1,45E+01","module":"A5","scenario":null},{"value":"0,00E+00","module":"B1","scenario":null},{"value":"0,00E+00","module":"B2","scenario":null},{"value":"0,00E+00","module":"B6","scenario":null},{"value":"0,00E+00","module":"B7","scenario":null},{"value":"2,04E-01","module":"C1","scenario":null},{"value":"5,39E+00","module":"C2","scenario":"S1"},{"value":"1,15E+00","module":"C2","scenario":"S2"},{"value":"5,48E-01","module":"C3","scenario":"S1"},{"value":"1,14E-03","module":"C3","scenario":"S2"},{"value":"3,67E-02","module":"C4","scenario":"S1"},{"value":"1,57E+00","module":"C4","scenario":"S2"},{"value":"9,49E-02","module":"D","scenario":"S1"},{"value":"9,49E-02","module":"D","scenario":"S2"},{"value":"7,43E+01","module":"A1A3","scenario":null}]},{"parameter":"SM","unit":"kg","values":[{"value":"0,00E+00","module":"A1","scenario":null},{"value":"0,00E+00","module":"A2","scenario":null},{"value":"0,00E+00","module":"A3","scenario":null},{"value":"0,00E+00","module":"A4","scenario":null},{"value":"0,00E+00","module":"A5","scenario":null},{"value":"0,00E+00","module":"B1","scenario":null},{"value":"0,00E+00","module":"B2","scenario":null},{"value":"0,00E+00","module":"B6","scenario":null},{"value":"0,00E+00","module":"B7","scenario":null},{"value":"0,00E+00","module":"C1","scenario":null},{"value":"0,00E+00","module":"C2","scenario":"S1"},{"value":"0,00E+00","module":"C2","scenario":"S2"},{"value":"0,00E+00","module":"C3","scenario":"S1"},{"value":"0,00E+00","module":"C3","scenario":"S2"},{"value":"0,00E+00","module":"C4","scenario":"S1"},{"value":"0,00E+00","module":"C4","scenario":"S2"},{"value":"0,00E+00","module":"D","scenario":"S1"},{"value":"0,00E+00","module":"D","scenario":"S2"},{"value":"0,00E+00","module":"A1A3","scenario":null}]},{"parameter":"RSF","unit":"MJ","values":[{"value":"0,00E+00","module":"A1","scenario":null},{"value":"0,00E+00","module":"A2","scenario":null},{"value":"0,00E+00","module":"A3","scenario":null},{"value":"0,00E+00","module":"A4","scenario":null},{"value":"0,00E+00","module":"A5","scenario":null},{"value":"0,00E+00","module":"B1","scenario":null},{"value":"0,00E+00","module":"B2","scenario":null},{"value":"0,00E+00","module":"B6","scenario":null},{"value":"0,00E+00","module":"B7","scenario":null},{"value":"0,00E+00","module":"C1","scenario":null},{"value":"0,00E+00","module":"C2","scenario":"S1"},{"value":"0,00E+00","module":"C2","scenario":"S2"},{"value":"0,00E+00","module":"C3","scenario":"S1"},{"value":"0,00E+00","module":"C3","scenario":"S2"},{"value":"0,00E+00","module":"C4","scenario":"S1"},{"value":"0,00E+00","module":"C4","scenario":"S2"},{"value":"0,00E+00","module":"D","scenario":"S1"},{"value":"0,00E+00","module":"D","scenario":"S2"},{"value":"0,00E+00","module":"A1A3","scenario":null}]},{"parameter":"NRSF","unit":"MJ","values":[{"value":"0,00E+00","module":"A1","scenario":null},{"value":"0,00E+00","module":"A2","scenario":null},{"value":"0,00E+00","module":"A3","scenario":null},{"value":"0,00E+00","module":"A4","scenario":null},{"value":"0,00E+00","module":"A5","scenario":null},{"value":"0,00E+00","module":"B1","scenario":null},{"value":"0,00E+00","module":"B2","scenario":null},{"value":"0,00E+00","module":"B6","scenario":null},{"value":"0,00E+00","module":"B7","scenario":null},{"value":"0,00E+00","module":"C1","scenario":null},{"value":"0,00E+00","module":"C2","scenario":"S1"},{"value":"0,00E+00","module":"C2","scenario":"S2"},{"value":"0,00E+00","module":"C3","scenario":"S1"},{"value":"0,00E+00","module":"C3","scenario":"S2"},{"value":"0,00E+00","module":"C4","scenario":"S1"},{"value":"0,00E+00","module":"C4","scenario":"S2"},{"value":"0,00E+00","module":"D","scenario":"S1"},{"value":"0,00E+00","module":"D","scenario":"S2"},{"value":"0,00E+00","module":"A1A3","scenario":null}]},{"parameter":"FW","unit":"m3","values":[{"value":"1,53E-02","module":"A1","scenario":null},{"value":"3,11E-04","module":"A2","scenario":null},{"value":"5,89E-03","module":"A3","scenario":null},{"value":"1,01E-03","module":"A4","scenario":null},{"value":"7,37E-03","module":"A5","scenario":null},{"value":"0,00E+00","module":"B1","scenario":null},{"value":"0,00E+00","module":"B2","scenario":null},{"value":"0,00E+00","module":"B6","scenario":null},{"value":"0,00E+00","module":"B7","scenario":null},{"value":"1,29E-04","module":"C1","scenario":null},{"value":"3,94E-04","module":"C2","scenario":"S1"},{"value":"8,41E-05","module":"C2","scenario":"S2"},{"value":"5,57E-04","module":"C3","scenario":"S1"},{"value":"7,14E-07","module":"C3","scenario":"S2"},{"value":"6,49E-05","module":"C4","scenario":"S1"},{"value":"1,68E-03","module":"C4","scenario":"S2"},{"value":"-1,41E-02","module":"D","scenario":"S1"},{"value":"-1,36E-03","module":"D","scenario":"S2"},{"value":"2,15E-02","module":"A1A3","scenario":null}]}],"end_of_life_waste":[{"parameter":"HWD","unit":"kg","values":[{"value":"1,41E-05","module":"A1","scenario":null},{"value":"1,25E-05","module":"A2","scenario":null},{"value":"4,59E-05","module":"A3","scenario":null},{"value":"3,17E-05","module":"A4","scenario":null},{"value":"4,51E-05","module":"A5","scenario":null},{"value":"0,00E+00","module":"B1","scenario":null},{"value":"0,00E+00","module":"B2","scenario":null},{"value":"0,00E+00","module":"B6","scenario":null},{"value":"0,00E+00","module":"B7","scenario":null},{"value":"1,30E-07","module":"C1","scenario":null},{"value":"1,40E-05","module":"C2","scenario":"S1"},{"value":"2,98E-06","module":"C2","scenario":"S2"},{"value":"5,93E-07","module":"C3","scenario":"S1"},{"value":"7,84E-10","module":"C3","scenario":"S2"},{"value":"1,06E-07","module":"C4","scenario":"S1"},{"value":"1,75E-06","module":"C4","scenario":"S2"},{"value":"-8,91E-06","module":"D","scenario":"S1"},{"value":"-4,99E-06","module":"D","scenario":"S2"},{"value":"7,25E-05","module":"A1A3","scenario":null}]},{"parameter":"NHWD","unit":"kg","values":[{"value":"9,78E-02","module":"A1","scenario":null},{"value":"1,96E-01","module":"A2","scenario":null},{"value":"2,55E-01","module":"A3","scenario":null},{"value":"2,81E-01","module":"A4","scenario":null},{"value":"3,60E-01","module":"A5","scenario":null},{"value":"0,00E+00","module":"B1","scenario":null},{"value":"0,00E+00","module":"B2","scenario":null},{"value":"0,00E+00","module":"B6","scenario":null},{"value":"0,00E+00","module":"B7","scenario":null},{"value":"6,28E-04","module":"C1","scenario":null},{"value":"2,81E-01","module":"C2","scenario":"S1"},{"value":"5,99E-02","module":"C2","scenario":"S2"},{"value":"9,65E-03","module":"C3","scenario":"S1"},{"value":"3,72E-06","module":"C3","scenario":"S2"},{"value":"3,55E-03","module":"C4","scenario":"S1"},{"value":"8,65E+00","module":"C4","scenario":"S2"},{"value":"-1,32E-02","module":"D","scenario":"S1"},{"value":"-4,68E-03","module":"D","scenario":"S2"},{"value":"5,49E-01","module":"A1A3","scenario":null}]},{"parameter":"RWD","unit":"kg","values":[{"value":"6,71E-05","module":"A1","scenario":null},{"value":"3,58E-05","module":"A2","scenario":null},{"value":"6,40E-05","module":"A3","scenario":null},{"value":"1,81E-04","module":"A4","scenario":null},{"value":"5,31E-05","module":"A5","scenario":null},{"value":"0,00E+00","module":"B1","scenario":null},{"value":"0,00E+00","module":"B2","scenario":null},{"value":"0,00E+00","module":"B6","scenario":null},{"value":"0,00E+00","module":"B7","scenario":null},{"value":"1,25E-06","module":"C1","scenario":null},{"value":"3,62E-05","module":"C2","scenario":"S1"},{"value":"7,72E-06","module":"C2","scenario":"S2"},{"value":"2,94E-06","module":"C3","scenario":"S1"},{"value":"6,94E-09","module":"C3","scenario":"S2"},{"value":"1,11E-07","module":"C4","scenario":"S1"},{"value":"1,03E-05","module":"C4","scenario":"S2"},{"value":"-2,05E-05","module":"D","scenario":"S1"},{"value":"-6,43E-06","module":"D","scenario":"S2"},{"value":"1,67E-04","module":"A1A3","scenario":null}]}],"end_of_life_flow":[{"parameter":"CRU","unit":"kg","values":[{"value":"0,00E+00","module":"A1","scenario":null},{"value":"0,00E+00","module":"A2","scenario":null},{"value":"0,00E+00","module":"A3","scenario":null},{"value":"0,00E+00","module":"A4","scenario":null},{"value":"0,00E+00","module":"A5","scenario":null},{"value":"0,00E+00","module":"B1","scenario":null},{"value":"0,00E+00","module":"B2","scenario":null},{"value":"0,00E+00","module":"B6","scenario":null},{"value":"0,00E+00","module":"B7","scenario":null},{"value":"0,00E+00","module":"C1","scenario":null},{"value":"0,00E+00","module":"C2","scenario":"S1"},{"value":"0,00E+00","module":"C2","scenario":"S2"},{"value":"0,00E+00","module":"C3","scenario":"S1"},{"value":"0,00E+00","module":"C3","scenario":"S2"},{"value":"0,00E+00","module":"C4","scenario":"S1"},{"value":"0,00E+00","module":"C4","scenario":"S2"},{"value":"0,00E+00","module":"D","scenario":"S1"},{"value":"0,00E+00","module":"D","scenario":"S2"},{"value":"0,00E+00","module":"A1A3","scenario":null}]},{"parameter":"MFR","unit":"kg","values":[{"value":"0,00E+00","module":"A1","scenario":null},{"value":"0,00E+00","module":"A2","scenario":null},{"value":"2,18E-03","module":"A3","scenario":null},{"value":"0,00E+00","module":"A4","scenario":null},{"value":"5,38E-01","module":"A5","scenario":null},{"value":"0,00E+00","module":"B1","scenario":null},{"value":"0,00E+00","module":"B2","scenario":null},{"value":"0,00E+00","module":"B6","scenario":null},{"value":"0,00E+00","module":"B7","scenario":null},{"value":"0,00E+00","module":"C1","scenario":null},{"value":"0,00E+00","module":"C2","scenario":"S1"},{"value":"0,00E+00","module":"C2","scenario":"S2"},{"value":"8,68E+00","module":"C3","scenario":"S1"},{"value":"3,03E-02","module":"C3","scenario":"S2"},{"value":"0,00E+00","module":"C4","scenario":"S1"},{"value":"0,00E+00","module":"C4","scenario":"S2"},{"value":"0,00E+00","module":"D","scenario":"S1"},{"value":"0,00E+00","module":"D","scenario":"S2"},{"value":"2,18E-03","module":"A1A3","scenario":null}]},{"parameter":"MER","unit":"kg","values":[{"value":"0,00E+00","module":"A1","scenario":null},{"value":"0,00E+00","module":"A2","scenario":null},{"value":"0,00E+00","module":"A3","scenario":null},{"value":"0,00E+00","module":"A4","scenario":null},{"value":"0,00E+00","module":"A5","scenario":null},{"value":"0,00E+00","module":"B1","scenario":null},{"value":"0,00E+00","module":"B2","scenario":null},{"value":"0,00E+00","module":"B6","scenario":null},{"value":"0,00E+00","module":"B7","scenario":null},{"value":"0,00E+00","module":"C1","scenario":null},{"value":"0,00E+00","module":"C2","scenario":"S1"},{"value":"0,00E+00","module":"C2","scenario":"S2"},{"value":"0,00E+00","module":"C3","scenario":"S1"},{"value":"0,00E+00","module":"C3","scenario":"S2"},{"value":"0,00E+00","module":"C4","scenario":"S1"},{"value":"0,00E+00","module":"C4","scenario":"S2"},{"value":"0,00E+00","module":"D","scenario":"S1"},{"value":"0,00E+00","module":"D","scenario":"S2"},{"value":"0,00E+00","module":"A1A3","scenario":null}]},{"parameter":"EEE","unit":"MJ","values":[{"value":"0,00E+00","module":"A1","scenario":null},{"value":"0,00E+00","module":"A2","scenario":null},{"value":"3,59E-03","module":"A3","scenario":null},{"value":"0,00E+00","module":"A4","scenario":null},{"value":"9,13E-02","module":"A5","scenario":null},{"value":"0,00E+00","module":"B1","scenario":null},{"value":"0,00E+00","module":"B2","scenario":null},{"value":"0,00E+00","module":"B6","scenario":null},{"value":"0,00E+00","module":"B7","scenario":null},{"value":"0,00E+00","module":"C1","scenario":null},{"value":"0,00E+00","module":"C2","scenario":"S1"},{"value":"0,00E+00","module":"C2","scenario":"S2"},{"value":"0,00E+00","module":"C3","scenario":"S1"},{"value":"0,00E+00","module":"C3","scenario":"S2"},{"value":"6,92E-02","module":"C4","scenario":"S1"},{"value":"6,92E-02","module":"C4","scenario":"S2"},{"value":"0,00E+00","module":"D","scenario":"S1"},{"value":"0,00E+00","module":"D","scenario":"S2"},{"value":"3,59E-03","module":"A1A3","scenario":null}]},{"parameter":"EET","unit":"MJ","values":[{"value":"0,00E+00","module":"A1","scenario":null},{"value":"0,00E+00","module":"A2","scenario":null},{"value":"7,17E-03","module":"A3","scenario":null},{"value":"0,00E+00","module":"A4","scenario":null},{"value":"1,83E-01","module":"A5","scenario":null},{"value":"0,00E+00","module":"B1","scenario":null},{"value":"0,00E+00","module":"B2","scenario":null},{"value":"0,00E+00","module":"B6","scenario":null},{"value":"0,00E+00","module":"B7","scenario":null},{"value":"0,00E+00","module":"C1","scenario":null},{"value":"0,00E+00","module":"C2","scenario":"S1"},{"value":"0,00E+00","module":"C2","scenario":"S2"},{"value":"0,00E+00","module":"C3","scenario":"S1"},{"value":"0,00E+00","module":"C3","scenario":"S2"},{"value":"1,38E-01","module":"C4","scenario":"S1"},{"value":"1,38E-01","module":"C4","scenario":"S2"},{"value":"0,00E+00","module":"D","scenario":"S1"},{"value":"0,00E+00","module":"D","scenario":"S2"},{"value":"7,17E-03","module":"A1A3","scenario":null}]}]}