{"product_name":"EPDM-Dach- und Dichtungsbahnen EVALASTIC\u00aeV,VG,VSGK","epd_id":"EPD-ALW-20190186-IBAC-DE","declared_unit":{"unit":"m2","amount":1},"compliance":["DIN EN 15804","ISO 14025"],"producer_name":"alwitra GmbH & Co.","environmental_impact":[{"parameter":"GWP-total","unit":"kg CO2-eq","values":[{"value":"8,61E+00","module":"A1-A3","scenario":null},{"value":"3,31E-02","module":"A4","scenario":null},{"value":"6,25E-01","module":"A5","scenario":null},{"value":"4,53E-03","module":"C2","scenario":"S1"},{"value":"6,68E-02","module":"C2","scenario":"S2"},{"value":"5,26E+00","module":"C3","scenario":"S1"},{"value":"8,25E-01","module":"C3","scenario":"S2"},{"value":"-3,18E+00","module":"D","scenario":"S1"},{"value":"-5,67E+00","module":"D","scenario":"S2"}]},{"parameter":"ODP","unit":"kg CFC11-eq","values":[{"value":"6,09E-13","module":"A1-A3","scenario":null},{"value":"1,13E-17","module":"A4","scenario":null},{"value":"3,08E-14","module":"A5","scenario":null},{"value":"1,54E-18","module":"C2","scenario":"S1"},{"value":"2,28E-17","module":"C2","scenario":"S2"},{"value":"3,63E-15","module":"C3","scenario":"S1"},{"value":"3,18E-14","module":"C3","scenario":"S2"},{"value":"-6,62E-14","module":"D","scenario":"S1"},{"value":"-6,93E-14","module":"D","scenario":"S2"}]},{"parameter":"AP","unit":"mol H+-eq","values":[{"value":"2,09E-02","module":"A1-A3","scenario":null},{"value":"6,85E-05","module":"A4","scenario":null},{"value":"1,08E-03","module":"A5","scenario":null},{"value":"9,38E-06","module":"C2","scenario":"S1"},{"value":"1,38E-04","module":"C2","scenario":"S2"},{"value":"1,36E-03","module":"C3","scenario":"S1"},{"value":"1,31E-03","module":"C3","scenario":"S2"},{"value":"-3,35E-03","module":"D","scenario":"S1"},{"value":"-1,34E-02","module":"D","scenario":"S2"}]},{"parameter":"EP","unit":"kg PO_4^3-eq","values":[{"value":"2,14E-03","module":"A1-A3","scenario":null},{"value":"1,70E-05","module":"A4","scenario":null},{"value":"1,15E-04","module":"A5","scenario":null},{"value":"2,33E-06","module":"C2","scenario":"S1"},{"value":"3,44E-05","module":"C2","scenario":"S2"},{"value":"1,32E-04","module":"C3","scenario":"S1"},{"value":"2,25E-04","module":"C3","scenario":"S2"},{"value":"-5,67E-04","module":"D","scenario":"S1"},{"value":"-1,37E-03","module":"D","scenario":"S2"}]},{"parameter":"POCP","unit":"kg NMVOC-eq","values":[{"value":"1,76E-03","module":"A1-A3","scenario":null},{"value":"-2,35E-05","module":"A4","scenario":null},{"value":"8,89E-05","module":"A5","scenario":null},{"value":"-3,22E-06","module":"C2","scenario":"S1"},{"value":"-4,75E-05","module":"C2","scenario":"S2"},{"value":"5,55E-05","module":"C3","scenario":"S1"},{"value":"3,00E-05","module":"C3","scenario":"S2"},{"value":"-2,89E-04","module":"D","scenario":"S1"},{"value":"-1,13E-03","module":"D","scenario":"S2"}]},{"parameter":"ADPE","unit":"kg Sb-eq","values":[{"value":"2,37E-04","module":"A1-A3","scenario":null},{"value":"3,12E-09","module":"A4","scenario":null},{"value":"1,19E-05","module":"A5","scenario":null},{"value":"4,27E-10","module":"C2","scenario":"S1"},{"value":"6,30E-09","module":"C2","scenario":"S2"},{"value":"7,78E-07","module":"C3","scenario":"S1"},{"value":"3,23E-07","module":"C3","scenario":"S2"},{"value":"-7,47E-07","module":"D","scenario":"S1"},{"value":"-1,52E-04","module":"D","scenario":"S2"}]},{"parameter":"ADPF","unit":"MJ","values":[{"value":"1,74E+02","module":"A1-A3","scenario":null},{"value":"4,41E-01","module":"A4","scenario":null},{"value":"8,77E+00","module":"A5","scenario":null},{"value":"6,04E-02","module":"C2","scenario":"S1"},{"value":"8,90E-01","module":"C2","scenario":"S2"},{"value":"2,20E+00","module":"C3","scenario":"S1"},{"value":"8,28E+00","module":"C3","scenario":"S2"},{"value":"-4,14E+01","module":"D","scenario":"S1"},{"value":"-1,12E+02","module":"D","scenario":"S2"}]}],"additional_environmental_impact":[],"resource_use":[{"parameter":"PERE","unit":"MJ","values":[{"value":"2,56E+01","module":"A1-A3","scenario":null},{"value":"2,69E-02","module":"A4","scenario":null},{"value":"2,69E+00","module":"A5","scenario":null},{"value":"3,69E-03","module":"C2","scenario":"S1"},{"value":"5,44E-02","module":"C2","scenario":"S2"},{"value":"6,14E-01","module":"C3","scenario":"S1"},{"value":"5,29E+00","module":"C3","scenario":"S2"},{"value":"-1,09E+01","module":"D","scenario":"S1"},{"value":"-1,63E+01","module":"D","scenario":"S2"}]},{"parameter":"PERM","unit":"","values":[{"value":"1,29E+00","module":"A1-A3","scenario":null},{"value":"0,00E+00","module":"A4","scenario":null},{"value":"-1,29E+00","module":"A5","scenario":null},{"value":"0,00E+00","module":"C2","scenario":"S1"},{"value":"0,00E+00","module":"C2","scenario":"S2"},{"value":"0,00E+00","module":"C3","scenario":"S1"},{"value":"0,00E+00","module":"C3","scenario":"S2"},{"value":"0,00E+00","module":"D","scenario":"S1"},{"value":"0,00E+00","module":"D","scenario":"S2"}]},{"parameter":"PERT","unit":"MJ","values":[{"value":"2,69E+01","module":"A1-A3","scenario":null},{"value":"2,69E-02","module":"A4","scenario":null},{"value":"1,40E+00","module":"A5","scenario":null},{"value":"3,69E-03","module":"C2","scenario":"S1"},{"value":"5,44E-02","module":"C2","scenario":"S2"},{"value":"6,14E-01","module":"C3","scenario":"S1"},{"value":"5,29E+00","module":"C3","scenario":"S2"},{"value":"-1,09E+01","module":"D","scenario":"S1"},{"value":"-1,63E+01","module":"D","scenario":"S2"}]},{"parameter":"PENRE","unit":"MJ","values":[{"value":"1,10E+02","module":"A1-A3","scenario":null},{"value":"4,42E-01","module":"A4","scenario":null},{"value":"9,73E+00","module":"A5","scenario":null},{"value":"6,06E-02","module":"C2","scenario":"S1"},{"value":"8,93E-01","module":"C2","scenario":"S2"},{"value":"7,82E+01","module":"C3","scenario":"S1"},{"value":"1,06E+01","module":"C3","scenario":"S2"},{"value":"-4,63E+01","module":"D","scenario":"S1"},{"value":"-1,20E+02","module":"D","scenario":"S2"}]},{"parameter":"PENRM","unit":"MJ","values":[{"value":"7,61E+01","module":"A1-A3","scenario":null},{"value":"0,00E+00","module":"A4","scenario":null},{"value":"-3,03E-01","module":"A5","scenario":null},{"value":"0,00E+00","module":"C2","scenario":"S1"},{"value":"0,00E+00","module":"C2","scenario":"S2"},{"value":"-7,58E+01","module":"C3","scenario":"S1"},{"value":"0,00E+00","module":"C3","scenario":"S2"},{"value":"0,00E+00","module":"D","scenario":"S1"},{"value":"0,00E+00","module":"D","scenario":"S2"}]},{"parameter":"PENRT","unit":"MJ","values":[{"value":"1,86E+02","module":"A1-A3","scenario":null},{"value":"4,42E-01","module":"A4","scenario":null},{"value":"9,43E+00","module":"A5","scenario":null},{"value":"6,06E-02","module":"C2","scenario":"S1"},{"value":"8,93E-01","module":"C2","scenario":"S2"},{"value":"2,47E+00","module":"C3","scenario":"S1"},{"value":"1,06E+01","module":"C3","scenario":"S2"},{"value":"-4,63E+01","module":"D","scenario":"S1"},{"value":"-1,20E+02","module":"D","scenario":"S2"}]},{"parameter":"SM","unit":"kg","values":[{"value":"0,00E+00","module":"A1-A3","scenario":null},{"value":"0,00E+00","module":"A4","scenario":null},{"value":"0,00E+00","module":"A5","scenario":null},{"value":"0,00E+00","module":"C2","scenario":"S1"},{"value":"0,00E+00","module":"C2","scenario":"S2"},{"value":"0,00E+00","module":"C3","scenario":"S1"},{"value":"0,00E+00","module":"C3","scenario":"S2"},{"value":"0,00E+00","module":"D","scenario":"S1"},{"value":"0,00E+00","module":"D","scenario":"S2"}]},{"parameter":"RSF","unit":"MJ","values":[{"value":"0,00E+00","module":"A1-A3","scenario":null},{"value":"0,00E+00","module":"A4","scenario":null},{"value":"0,00E+00","module":"A5","scenario":null},{"value":"0,00E+00","module":"C2","scenario":"S1"},{"value":"0,00E+00","module":"C2","scenario":"S2"},{"value":"0,00E+00","module":"C3","scenario":"S1"},{"value":"0,00E+00","module":"C3","scenario":"S2"},{"value":"0,00E+00","module":"D","scenario":"S1"},{"value":"0,00E+00","module":"D","scenario":"S2"}]},{"parameter":"NRSF","unit":"MJ","values":[{"value":"0,00E+00","module":"A1-A3","scenario":null},{"value":"0,00E+00","module":"A4","scenario":null},{"value":"0,00E+00","module":"A5","scenario":null},{"value":"0,00E+00","module":"C2","scenario":"S1"},{"value":"0,00E+00","module":"C2","scenario":"S2"},{"value":"0,00E+00","module":"C3","scenario":"S1"},{"value":"0,00E+00","module":"C3","scenario":"S2"},{"value":"0,00E+00","module":"D","scenario":"S1"},{"value":"0,00E+00","module":"D","scenario":"S2"}]},{"parameter":"FW","unit":"m3","values":[{"value":"4,20E-02","module":"A1-A3","scenario":null},{"value":"3,09E-05","module":"A4","scenario":null},{"value":"2,60E-03","module":"A5","scenario":null},{"value":"4,23E-06","module":"C2","scenario":"S1"},{"value":"6,23E-05","module":"C2","scenario":"S2"},{"value":"1,29E-02","module":"C3","scenario":"S1"},{"value":"2,88E-03","module":"C3","scenario":"S2"},{"value":"-5,92E-03","module":"D","scenario":"S1"},{"value":"-2,70E-02","module":"D","scenario":"S2"}]}],"end_of_life_waste":[{"parameter":"HWD","unit":"kg","values":[{"value":"5,39E-07","module":"A1-A3","scenario":null},{"value":"2,52E-08","module":"A4","scenario":null},{"value":"2,83E-08","module":"A5","scenario":null},{"value":"3,45E-09","module":"C2","scenario":"S1"},{"value":"5,09E-08","module":"C2","scenario":"S2"},{"value":"1,36E-08","module":"C3","scenario":"S1"},{"value":"5,84E-08","module":"C3","scenario":"S2"},{"value":"-2,60E-08","module":"D","scenario":"S1"},{"value":"-3,36E-07","module":"D","scenario":"S2"}]},{"parameter":"NHWD","unit":"kg","values":[{"value":"7,56E-01","module":"A1-A3","scenario":null},{"value":"2,97E-05","module":"A4","scenario":null},{"value":"3,98E-02","module":"A5","scenario":null},{"value":"4,07E-06","module":"C2","scenario":"S1"},{"value":"6,00E-05","module":"C2","scenario":"S2"},{"value":"5,50E-01","module":"C3","scenario":"S1"},{"value":"1,01E-02","module":"C3","scenario":"S2"},{"value":"-2,43E-02","module":"D","scenario":"S1"},{"value":"-4,86E-01","module":"D","scenario":"S2"}]},{"parameter":"RWD","unit":"kg","values":[{"value":"5,02E-03","module":"A1-A3","scenario":null},{"value":"5,26E-07","module":"A4","scenario":null},{"value":"2,60E-04","module":"A5","scenario":null},{"value":"7,20E-08","module":"C2","scenario":"S1"},{"value":"1,06E-06","module":"C2","scenario":"S2"},{"value":"1,05E-04","module":"C3","scenario":"S1"},{"value":"9,14E-04","module":"C3","scenario":"S2"},{"value":"-1,91E-03","module":"D","scenario":"S1"},{"value":"-3,25E-03","module":"D","scenario":"S2"}]}],"end_of_life_flow":[{"parameter":"CRU","unit":"kg","values":[{"value":"0,00E+00","module":"A1-A3","scenario":null},{"value":"0,00E+00","module":"A4","scenario":null},{"value":"0,00E+00","module":"A5","scenario":null},{"value":"0,00E+00","module":"C2","scenario":"S1"},{"value":"0,00E+00","module":"C2","scenario":"S2"},{"value":"0,00E+00","module":"C3","scenario":"S1"},{"value":"0,00E+00","module":"C3","scenario":"S2"},{"value":"0,00E+00","module":"D","scenario":"S1"},{"value":"0,00E+00","module":"D","scenario":"S2"}]},{"parameter":"MFR","unit":"kg","values":[{"value":"0,00E+00","module":"A1-A3","scenario":null},{"value":"0,00E+00","module":"A4","scenario":null},{"value":"0,00E+00","module":"A5","scenario":null},{"value":"0,00E+00","module":"C2","scenario":"S1"},{"value":"0,00E+00","module":"C2","scenario":"S2"},{"value":"0,00E+00","module":"C3","scenario":"S1"},{"value":"1,96E+00","module":"C3","scenario":"S2"},{"value":"0,00E+00","module":"D","scenario":"S1"},{"value":"0,00E+00","module":"D","scenario":"S2"}]},{"parameter":"MER","unit":"kg","values":[{"value":"0,00E+00","module":"A1-A3","scenario":null},{"value":"0,00E+00","module":"A4","scenario":null},{"value":"0,00E+00","module":"A5","scenario":null},{"value":"0,00E+00","module":"C2","scenario":"S1"},{"value":"0,00E+00","module":"C2","scenario":"S2"},{"value":"1,96E+00","module":"C3","scenario":"S1"},{"value":"0,00E+00","module":"C3","scenario":"S2"},{"value":"0,00E+00","module":"D","scenario":"S1"},{"value":"0,00E+00","module":"D","scenario":"S2"}]},{"parameter":"EEE","unit":"MJ","values":[{"value":"0,00E+00","module":"A1-A3","scenario":null},{"value":"0,00E+00","module":"A4","scenario":null},{"value":"2,45E-01","module":"A5","scenario":null},{"value":"0,00E+00","module":"C2","scenario":"S1"},{"value":"0,00E+00","module":"C2","scenario":"S2"},{"value":"9,80E+00","module":"C3","scenario":"S1"},{"value":"0,00E+00","module":"C3","scenario":"S2"},{"value":"0,00E+00","module":"D","scenario":"S1"},{"value":"0,00E+00","module":"D","scenario":"S2"}]},{"parameter":"EET","unit":"MJ","values":[{"value":"0,00E+00","module":"A1-A3","scenario":null},{"value":"0,00E+00","module":"A4","scenario":null},{"value":"5,72E-01","module":"A5","scenario":null},{"value":"0,00E+00","module":"C2","scenario":"S1"},{"value":"0,00E+00","module":"C2","scenario":"S2"},{"value":"2,25E+01","module":"C3","scenario":"S1"},{"value":"0,00E+00","module":"C3","scenario":"S2"},{"value":"0,00E+00","module":"D","scenario":"S1"},{"value":"0,00E+00","module":"D","scenario":"S2"}]}]}