{"product_name":"Therma\u2122 TF70","epd_id":"EPD-KIN-20230010-CBD2-EN","declared_unit":{"unit":"m2","amount":1},"compliance":["DIN EN 15804+A2","ISO 14025"],"producer_name":"Kingspan Insulation B.V.","environmental_impact":[{"parameter":"GWP-total","unit":"kg CO2-eq","values":[{"value":"1,04E+01","module":"A1-A3","scenario":null},{"value":"3,02E-02","module":"A4","scenario":null},{"value":"2,54E-01","module":"A5","scenario":null},{"value":"2,30E-03","module":"C1","scenario":null},{"value":"1,51E-02","module":"C2","scenario":null},{"value":"7,79E+00","module":"C3","scenario":null},{"value":"0,00E+00","module":"C4","scenario":null},{"value":"-3,23E+00","module":"D","scenario":null}]},{"parameter":"GWP-fossil","unit":"kg CO2-eq","values":[{"value":"1,06E+01","module":"A1-A3","scenario":null},{"value":"3,01E-02","module":"A4","scenario":null},{"value":"2,54E-01","module":"A5","scenario":null},{"value":"2,30E-03","module":"C1","scenario":null},{"value":"1,50E-02","module":"C2","scenario":null},{"value":"7,63E+00","module":"C3","scenario":null},{"value":"0,00E+00","module":"C4","scenario":null},{"value":"-3,21E+00","module":"D","scenario":null}]},{"parameter":"GWP-biogenic","unit":"kg CO2-eq","values":[{"value":"-2,33E-01","module":"A1-A3","scenario":null},{"value":"-4,16E-05","module":"A4","scenario":null},{"value":"1,39E-05","module":"A5","scenario":null},{"value":"3,08E-06","module":"C1","scenario":null},{"value":"-2,08E-05","module":"C2","scenario":null},{"value":"1,66E-01","module":"C3","scenario":null},{"value":"0,00E+00","module":"C4","scenario":null},{"value":"-1,60E-02","module":"D","scenario":null}]},{"parameter":"GWP-luluc","unit":"kg CO2-eq","values":[{"value":"6,75E-03","module":"A1-A3","scenario":null},{"value":"1,68E-04","module":"A4","scenario":null},{"value":"3,01E-06","module":"A5","scenario":null},{"value":"2,84E-08","module":"C1","scenario":null},{"value":"8,39E-05","module":"C2","scenario":null},{"value":"1,43E-05","module":"C3","scenario":null},{"value":"0,00E+00","module":"C4","scenario":null},{"value":"-3,67E-04","module":"D","scenario":null}]},{"parameter":"ODP","unit":"kg CFC11-eq","values":[{"value":"2,75E-11","module":"A1-A3","scenario":null},{"value":"1,80E-15","module":"A4","scenario":null},{"value":"4,52E-14","module":"A5","scenario":null},{"value":"1,41E-16","module":"C1","scenario":null},{"value":"9,01E-16","module":"C2","scenario":null},{"value":"5,77E-13","module":"C3","scenario":null},{"value":"0,00E+00","module":"C4","scenario":null},{"value":"-2,06E-11","module":"D","scenario":null}]},{"parameter":"AP","unit":"mol H+-eq","values":[{"value":"2,21E-02","module":"A1-A3","scenario":null},{"value":"3,10E-05","module":"A4","scenario":null},{"value":"3,16E-05","module":"A5","scenario":null},{"value":"1,07E-05","module":"C1","scenario":null},{"value":"1,55E-05","module":"C2","scenario":null},{"value":"4,55E-03","module":"C3","scenario":null},{"value":"0,00E+00","module":"C4","scenario":null},{"value":"-4,93E-03","module":"D","scenario":null}]},{"parameter":"POCP","unit":"kg NMVOC-eq","values":[{"value":"2,82E-02","module":"A1-A3","scenario":null},{"value":"2,73E-05","module":"A4","scenario":null},{"value":"2,45E-05","module":"A5","scenario":null},{"value":"1,44E-05","module":"C1","scenario":null},{"value":"1,37E-05","module":"C2","scenario":null},{"value":"5,64E-03","module":"C3","scenario":null},{"value":"0,00E+00","module":"C4","scenario":null},{"value":"-3,37E-03","module":"D","scenario":null}]},{"parameter":"ADPE","unit":"kg Sb-eq","values":[{"value":"1,11E-05","module":"A1-A3","scenario":null},{"value":"2,52E-09","module":"A4","scenario":null},{"value":"1,10E-09","module":"A5","scenario":null},{"value":"9,41E-11","module":"C1","scenario":null},{"value":"1,26E-09","module":"C2","scenario":null},{"value":"1,58E-08","module":"C3","scenario":null},{"value":"0,00E+00","module":"C4","scenario":null},{"value":"-4,70E-07","module":"D","scenario":null}]},{"parameter":"ADPF","unit":"MJ","values":[{"value":"2,71E+02","module":"A1-A3","scenario":null},{"value":"4,02E-01","module":"A4","scenario":null},{"value":"9,37E-02","module":"A5","scenario":null},{"value":"3,11E-02","module":"C1","scenario":null},{"value":"2,01E-01","module":"C2","scenario":null},{"value":"2,02E+00","module":"C3","scenario":null},{"value":"0,00E+00","module":"C4","scenario":null},{"value":"-5,38E+01","module":"D","scenario":null}]},{"parameter":"WDP","unit":"m3 world-eq. Deprived","values":[{"value":"1,58E+00","module":"A1-A3","scenario":null},{"value":"2,70E-04","module":"A4","scenario":null},{"value":"2,41E-02","module":"A5","scenario":null},{"value":"4,27E-06","module":"C1","scenario":null},{"value":"1,35E-04","module":"C2","scenario":null},{"value":"7,72E-01","module":"C3","scenario":null},{"value":"0,00E+00","module":"C4","scenario":null},{"value":"-3,53E-01","module":"D","scenario":null}]},{"parameter":"EP-freshwater","unit":"kg P-eq","values":[{"value":"4,75E-05","module":"A1-A3","scenario":null},{"value":"8,98E-08","module":"A4","scenario":null},{"value":"1,14E-08","module":"A5","scenario":null},{"value":"4,64E-10","module":"C1","scenario":null},{"value":"4,49E-08","module":"C2","scenario":null},{"value":"1,56E-07","module":"C3","scenario":null},{"value":"0,00E+00","module":"C4","scenario":null},{"value":"-4,24E-06","module":"D","scenario":null}]},{"parameter":"EP-marine","unit":"kg N-eq","values":[{"value":"5,71E-03","module":"A1-A3","scenario":null},{"value":"1,01E-05","module":"A4","scenario":null},{"value":"8,49E-06","module":"A5","scenario":null},{"value":"5,09E-06","module":"C1","scenario":null},{"value":"5,07E-06","module":"C2","scenario":null},{"value":"2,19E-03","module":"C3","scenario":null},{"value":"0,00E+00","module":"C4","scenario":null},{"value":"-1,19E-03","module":"D","scenario":null}]},{"parameter":"EP-terrestrial","unit":"mol N-eq.","values":[{"value":"5,89E-02","module":"A1-A3","scenario":null},{"value":"1,21E-04","module":"A4","scenario":null},{"value":"1,44E-04","module":"A5","scenario":null},{"value":"5,57E-05","module":"C1","scenario":null},{"value":"6,04E-05","module":"C2","scenario":null},{"value":"2,53E-02","module":"C3","scenario":null},{"value":"0,00E+00","module":"C4","scenario":null},{"value":"-1,28E-02","module":"D","scenario":null}]}],"additional_environmental_impact":[{"parameter":"PM","unit":"Disease incidence","values":[{"value":"1,85E-07","module":"A1-A3","scenario":null},{"value":"1,79E-10","module":"A4","scenario":null},{"value":"3,86E-10","module":"A5","scenario":null},{"value":"1,21E-10","module":"C1","scenario":null},{"value":"8,95E-11","module":"C2","scenario":null},{"value":"1,27E-08","module":"C3","scenario":null},{"value":"0,00E+00","module":"C4","scenario":null},{"value":"-4,29E-08","module":"D","scenario":null}]},{"parameter":"ETP-fw","unit":"CTUe","values":[{"value":"1,11E+02","module":"A1-A3","scenario":null},{"value":"2,79E-01","module":"A4","scenario":null},{"value":"6,71E-02","module":"A5","scenario":null},{"value":"2,17E-02","module":"C1","scenario":null},{"value":"1,40E-01","module":"C2","scenario":null},{"value":"6,96E-01","module":"C3","scenario":null},{"value":"0,00E+00","module":"C4","scenario":null},{"value":"-1,22E+01","module":"D","scenario":null}]},{"parameter":"HTP-c","unit":"CTUh","values":[{"value":"7,11E-09","module":"A1-A3","scenario":null},{"value":"5,63E-12","module":"A4","scenario":null},{"value":"3,76E-12","module":"A5","scenario":null},{"value":"4,01E-13","module":"C1","scenario":null},{"value":"2,81E-12","module":"C2","scenario":null},{"value":"5,21E-11","module":"C3","scenario":null},{"value":"0,00E+00","module":"C4","scenario":null},{"value":"-6,32E-10","module":"D","scenario":null}]},{"parameter":"HTP-nc","unit":"CTUh","values":[{"value":"6,04E-07","module":"A1-A3","scenario":null},{"value":"2,92E-10","module":"A4","scenario":null},{"value":"3,81E-10","module":"A5","scenario":null},{"value":"2,03E-11","module":"C1","scenario":null},{"value":"1,46E-10","module":"C2","scenario":null},{"value":"1,90E-09","module":"C3","scenario":null},{"value":"0,00E+00","module":"C4","scenario":null},{"value":"-2,23E-08","module":"D","scenario":null}]},{"parameter":"SQP","unit":"-","values":[{"value":"6,51E+01","module":"A1-A3","scenario":null},{"value":"1,38E-01","module":"A4","scenario":null},{"value":"2,39E-02","module":"A5","scenario":null},{"value":"8,58E-05","module":"C1","scenario":null},{"value":"6,92E-02","module":"C2","scenario":null},{"value":"4,26E-01","module":"C3","scenario":null},{"value":"0,00E+00","module":"C4","scenario":null},{"value":"-9,27E+00","module":"D","scenario":null}]}],"resource_use":[{"parameter":"PERE","unit":"MJ","values":[{"value":"2,79E+01","module":"A1-A3","scenario":null},{"value":"2,29E-02","module":"A4","scenario":null},{"value":"2,41E-02","module":"A5","scenario":null},{"value":"1,18E-04","module":"C1","scenario":null},{"value":"1,14E-02","module":"C2","scenario":null},{"value":"3,54E-01","module":"C3","scenario":null},{"value":"0,00E+00","module":"C4","scenario":null},{"value":"-1,53E+01","module":"D","scenario":null}]},{"parameter":"PERM","unit":"","values":[{"value":"0,00E+00","module":"A1-A3","scenario":null},{"value":"0,00E+00","module":"A4","scenario":null},{"value":"0,00E+00","module":"A5","scenario":null},{"value":"0,00E+00","module":"C1","scenario":null},{"value":"0,00E+00","module":"C2","scenario":null},{"value":"0,00E+00","module":"C3","scenario":null},{"value":"0,00E+00","module":"C4","scenario":null},{"value":"0,00E+00","module":"D","scenario":null}]},{"parameter":"PERT","unit":"MJ","values":[{"value":"2,79E+01","module":"A1-A3","scenario":null},{"value":"2,29E-02","module":"A4","scenario":null},{"value":"2,41E-02","module":"A5","scenario":null},{"value":"1,18E-04","module":"C1","scenario":null},{"value":"1,14E-02","module":"C2","scenario":null},{"value":"3,54E-01","module":"C3","scenario":null},{"value":"0,00E+00","module":"C4","scenario":null},{"value":"-1,53E+01","module":"D","scenario":null}]},{"parameter":"PENRE","unit":"MJ","values":[{"value":"1,55E+02","module":"A1-A3","scenario":null},{"value":"4,03E-01","module":"A4","scenario":null},{"value":"4,32E+00","module":"A5","scenario":null},{"value":"3,12E-02","module":"C1","scenario":null},{"value":"2,02E-01","module":"C2","scenario":null},{"value":"1,14E+02","module":"C3","scenario":null},{"value":"0,00E+00","module":"C4","scenario":null},{"value":"-5,38E+01","module":"D","scenario":null}]},{"parameter":"PENRM","unit":"MJ","values":[{"value":"1,17E+02","module":"A1-A3","scenario":null},{"value":"0,00E+00","module":"A4","scenario":null},{"value":"-4,22E+00","module":"A5","scenario":null},{"value":"0,00E+00","module":"C1","scenario":null},{"value":"0,00E+00","module":"C2","scenario":null},{"value":"-1,12E+02","module":"C3","scenario":null},{"value":"0,00E+00","module":"C4","scenario":null},{"value":"0,00E+00","module":"D","scenario":null}]},{"parameter":"PENRT","unit":"MJ","values":[{"value":"2,71E+02","module":"A1-A3","scenario":null},{"value":"4,03E-01","module":"A4","scenario":null},{"value":"9,38E-02","module":"A5","scenario":null},{"value":"3,12E-02","module":"C1","scenario":null},{"value":"2,02E-01","module":"C2","scenario":null},{"value":"2,02E+00","module":"C3","scenario":null},{"value":"0,00E+00","module":"C4","scenario":null},{"value":"-5,38E+01","module":"D","scenario":null}]},{"parameter":"SM","unit":"kg","values":[{"value":"0,00E+00","module":"A1-A3","scenario":null},{"value":"0,00E+00","module":"A4","scenario":null},{"value":"0,00E+00","module":"A5","scenario":null},{"value":"0,00E+00","module":"C1","scenario":null},{"value":"0,00E+00","module":"C2","scenario":null},{"value":"0,00E+00","module":"C3","scenario":null},{"value":"0,00E+00","module":"C4","scenario":null},{"value":"0,00E+00","module":"D","scenario":null}]},{"parameter":"RSF","unit":"MJ","values":[{"value":"0,00E+00","module":"A1-A3","scenario":null},{"value":"0,00E+00","module":"A4","scenario":null},{"value":"0,00E+00","module":"A5","scenario":null},{"value":"0,00E+00","module":"C1","scenario":null},{"value":"0,00E+00","module":"C2","scenario":null},{"value":"0,00E+00","module":"C3","scenario":null},{"value":"0,00E+00","module":"C4","scenario":null},{"value":"0,00E+00","module":"D","scenario":null}]},{"parameter":"NRSF","unit":"MJ","values":[{"value":"0,00E+00","module":"A1-A3","scenario":null},{"value":"0,00E+00","module":"A4","scenario":null},{"value":"0,00E+00","module":"A5","scenario":null},{"value":"0,00E+00","module":"C1","scenario":null},{"value":"0,00E+00","module":"C2","scenario":null},{"value":"0,00E+00","module":"C3","scenario":null},{"value":"0,00E+00","module":"C4","scenario":null},{"value":"0,00E+00","module":"D","scenario":null}]},{"parameter":"FW","unit":"m3","values":[{"value":"7,30E-02","module":"A1-A3","scenario":null},{"value":"2,59E-05","module":"A4","scenario":null},{"value":"5,72E-04","module":"A5","scenario":null},{"value":"1,77E-07","module":"C1","scenario":null},{"value":"1,29E-05","module":"C2","scenario":null},{"value":"1,82E-02","module":"C3","scenario":null},{"value":"0,00E+00","module":"C4","scenario":null},{"value":"-1,65E-02","module":"D","scenario":null}]}],"end_of_life_waste":[{"parameter":"HWD","unit":"kg","values":[{"value":"1,12E-07","module":"A1-A3","scenario":null},{"value":"1,93E-12","module":"A4","scenario":null},{"value":"7,81E-12","module":"A5","scenario":null},{"value":"1,03E-13","module":"C1","scenario":null},{"value":"9,65E-13","module":"C2","scenario":null},{"value":"2,76E-10","module":"C3","scenario":null},{"value":"0,00E+00","module":"C4","scenario":null},{"value":"-6,66E-09","module":"D","scenario":null}]},{"parameter":"NHWD","unit":"kg","values":[{"value":"2,84E-01","module":"A1-A3","scenario":null},{"value":"5,78E-05","module":"A4","scenario":null},{"value":"2,28E-02","module":"A5","scenario":null},{"value":"2,92E-06","module":"C1","scenario":null},{"value":"2,89E-05","module":"C2","scenario":null},{"value":"4,37E-02","module":"C3","scenario":null},{"value":"0,00E+00","module":"C4","scenario":null},{"value":"-8,06E-02","module":"D","scenario":null}]},{"parameter":"RWD","unit":"kg","values":[{"value":"3,13E-03","module":"A1-A3","scenario":null},{"value":"4,96E-07","module":"A4","scenario":null},{"value":"3,90E-06","module":"A5","scenario":null},{"value":"3,42E-08","module":"C1","scenario":null},{"value":"2,48E-07","module":"C2","scenario":null},{"value":"8,40E-05","module":"C3","scenario":null},{"value":"0,00E+00","module":"C4","scenario":null},{"value":"-4,21E-03","module":"D","scenario":null}]}],"end_of_life_flow":[{"parameter":"CRU","unit":"kg","values":[{"value":"0,00E+00","module":"A1-A3","scenario":null},{"value":"0,00E+00","module":"A4","scenario":null},{"value":"0,00E+00","module":"A5","scenario":null},{"value":"0,00E+00","module":"C1","scenario":null},{"value":"0,00E+00","module":"C2","scenario":null},{"value":"0,00E+00","module":"C3","scenario":null},{"value":"0,00E+00","module":"C4","scenario":null},{"value":"0,00E+00","module":"D","scenario":null}]},{"parameter":"MFR","unit":"kg","values":[{"value":"0,00E+00","module":"A1-A3","scenario":null},{"value":"0,00E+00","module":"A4","scenario":null},{"value":"0,00E+00","module":"A5","scenario":null},{"value":"0,00E+00","module":"C1","scenario":null},{"value":"0,00E+00","module":"C2","scenario":null},{"value":"2,54E-02","module":"C3","scenario":null},{"value":"0,00E+00","module":"C4","scenario":null},{"value":"0,00E+00","module":"D","scenario":null}]},{"parameter":"MER","unit":"kg","values":[{"value":"0,00E+00","module":"A1-A3","scenario":null},{"value":"0,00E+00","module":"A4","scenario":null},{"value":"1,02E-01","module":"A5","scenario":null},{"value":"0,00E+00","module":"C1","scenario":null},{"value":"0,00E+00","module":"C2","scenario":null},{"value":"3,46E+00","module":"C3","scenario":null},{"value":"0,00E+00","module":"C4","scenario":null},{"value":"0,00E+00","module":"D","scenario":null}]},{"parameter":"EEE","unit":"MJ","values":[{"value":"0,00E+00","module":"A1-A3","scenario":null},{"value":"0,00E+00","module":"A4","scenario":null},{"value":"4,61E-01","module":"A5","scenario":null},{"value":"0,00E+00","module":"C1","scenario":null},{"value":"0,00E+00","module":"C2","scenario":null},{"value":"1,32E+01","module":"C3","scenario":null},{"value":"0,00E+00","module":"C4","scenario":null},{"value":"0,00E+00","module":"D","scenario":null}]},{"parameter":"EET","unit":"MJ","values":[{"value":"0,00E+00","module":"A1-A3","scenario":null},{"value":"0,00E+00","module":"A4","scenario":null},{"value":"8,25E-01","module":"A5","scenario":null},{"value":"0,00E+00","module":"C1","scenario":null},{"value":"0,00E+00","module":"C2","scenario":null},{"value":"2,36E+01","module":"C3","scenario":null},{"value":"0,00E+00","module":"C4","scenario":null},{"value":"0,00E+00","module":"D","scenario":null}]}]}