{
    "product_name": "WINDPANEL\u00ae Standard und WINDPANEL\u00ae Premium",
    "epd_id": "EPD-ETE-20230132-IBA5-EN",
    "declared_unit": {
        "unit": "kg",
        "amount": 9.0
    },
    "compliance": [
        "DIN EN 15804+A2",
        "ISO 14025"
    ],
    "producer_name": "Etex Building Performance International",
    "environmental_impact": [
        {
            "parameter": "GWP-total",
            "values": [
                {
                    "value": "2,17E+00",
                    "module": "A1",
                    "scenario": null
                },
                {
                    "value": "3,89E-01",
                    "module": "A2",
                    "scenario": null
                },
                {
                    "value": "3,43E+00",
                    "module": "A3",
                    "scenario": null
                },
                {
                    "value": "2,00E+00",
                    "module": "A4",
                    "scenario": null
                },
                {
                    "value": "1,22E+00",
                    "module": "A5",
                    "scenario": null
                },
                {
                    "value": "-1,26E+00",
                    "module": "B1",
                    "scenario": null
                },
                {
                    "value": "0,00E+00",
                    "module": "B2",
                    "scenario": null
                },
                {
                    "value": "0,00E+00",
                    "module": "B6",
                    "scenario": null
                },
                {
                    "value": "0,00E+00",
                    "module": "B7",
                    "scenario": null
                },
                {
                    "value": "8,16E-03",
                    "module": "C1",
                    "scenario": null
                },
                {
                    "value": "3,54E-01",
                    "module": "C2",
                    "scenario": "S1"
                },
                {
                    "value": "7,55E-02",
                    "module": "C2",
                    "scenario": "S2"
                },
                {
                    "value": "7,57E-01",
                    "module": "C3",
                    "scenario": "S1"
                },
                {
                    "value": "4,61E-05",
                    "module": "C3",
                    "scenario": "S2"
                },
                {
                    "value": "1,42E-01",
                    "module": "C4",
                    "scenario": "S1"
                },
                {
                    "value": "9,22E-01",
                    "module": "C4",
                    "scenario": "S2"
                },
                {
                    "value": "-4,23E-01",
                    "module": "D",
                    "scenario": "S1"
                },
                {
                    "value": "-2,45E-01",
                    "module": "D",
                    "scenario": "S2"
                }
            ]
        },
        {
            "parameter": "GWP-fossil",
            "values": [
                {
                    "value": "2,93E+00",
                    "module": "A1",
                    "scenario": null
                },
                {
                    "value": "3,88E-01",
                    "module": "A2",
                    "scenario": null
                },
                {
                    "value": "3,75E+00",
                    "module": "A3",
                    "scenario": null
                },
                {
                    "value": "1,99E+00",
                    "module": "A4",
                    "scenario": null
                },
                {
                    "value": "9,08E-01",
                    "module": "A5",
                    "scenario": null
                },
                {
                    "value": "-1,26E+00",
                    "module": "B1",
                    "scenario": null
                },
                {
                    "value": "0,00E+00",
                    "module": "B2",
                    "scenario": null
                },
                {
                    "value": "0,00E+00",
                    "module": "B6",
                    "scenario": null
                },
                {
                    "value": "0,00E+00",
                    "module": "B7",
                    "scenario": null
                },
                {
                    "value": "8,09E-03",
                    "module": "C1",
                    "scenario": null
                },
                {
                    "value": "3,53E-01",
                    "module": "C2",
                    "scenario": "S1"
                },
                {
                    "value": "7,54E-02",
                    "module": "C2",
                    "scenario": "S2"
                },
                {
                    "value": "2,85E-02",
                    "module": "C3",
                    "scenario": "S1"
                },
                {
                    "value": "4,57E-05",
                    "module": "C3",
                    "scenario": "S2"
                },
                {
                    "value": "1,42E-01",
                    "module": "C4",
                    "scenario": "S1"
                },
                {
                    "value": "1,94E-01",
                    "module": "C4",
                    "scenario": "S2"
                },
                {
                    "value": "-2,90E-01",
                    "module": "D",
                    "scenario": "S1"
                },
                {
                    "value": "-1,12E-01",
                    "module": "D",
                    "scenario": "S2"
                }
            ]
        },
        {
            "parameter": "GWP-biogenic",
            "values": [
                {
                    "value": "-7,60E-01",
                    "module": "A1",
                    "scenario": null
                },
                {
                    "value": "1,39E-04",
                    "module": "A2",
                    "scenario": null
                },
                {
                    "value": "-3,15E-01",
                    "module": "A3",
                    "scenario": null
                },
                {
                    "value": "4,92E-04",
                    "module": "A4",
                    "scenario": null
                },
                {
                    "value": "3,13E-01",
                    "module": "A5",
                    "scenario": null
                },
                {
                    "value": "0,00E+00",
                    "module": "B1",
                    "scenario": null
                },
                {
                    "value": "0,00E+00",
                    "module": "B2",
                    "scenario": null
                },
                {
                    "value": "0,00E+00",
                    "module": "B6",
                    "scenario": null
                },
                {
                    "value": "0,00E+00",
                    "module": "B7",
                    "scenario": null
                },
                {
                    "value": "4,49E-05",
                    "module": "C1",
                    "scenario": null
                },
                {
                    "value": "1,26E-04",
                    "module": "C2",
                    "scenario": "S1"
                },
                {
                    "value": "2,70E-05",
                    "module": "C2",
                    "scenario": "S2"
                },
                {
                    "value": "7,28E-01",
                    "module": "C3",
                    "scenario": "S1"
                },
                {
                    "value": "2,47E-07",
                    "module": "C3",
                    "scenario": "S2"
                },
                {
                    "value": "5,42E-06",
                    "module": "C4",
                    "scenario": "S1"
                },
                {
                    "value": "7,28E-01",
                    "module": "C4",
                    "scenario": "S2"
                },
                {
                    "value": "-1,33E-01",
                    "module": "D",
                    "scenario": "S1"
                },
                {
                    "value": "-1,33E-01",
                    "module": "D",
                    "scenario": "S2"
                }
            ]
        },
        {
            "parameter": "GWP-luluc",
            "values": [
                {
                    "value": "1,45E-03",
                    "module": "A1",
                    "scenario": null
                },
                {
                    "value": "2,78E-04",
                    "module": "A2",
                    "scenario": null
                },
                {
                    "value": "1,13E-03",
                    "module": "A3",
                    "scenario": null
                },
                {
                    "value": "1,36E-03",
                    "module": "A4",
                    "scenario": null
                },
                {
                    "value": "7,95E-04",
                    "module": "A5",
                    "scenario": null
                },
                {
                    "value": "0,00E+00",
                    "module": "B1",
                    "scenario": null
                },
                {
                    "value": "0,00E+00",
                    "module": "B2",
                    "scenario": null
                },
                {
                    "value": "0,00E+00",
                    "module": "B6",
                    "scenario": null
                },
                {
                    "value": "0,00E+00",
                    "module": "B7",
                    "scenario": null
                },
                {
                    "value": "1,91E-05",
                    "module": "C1",
                    "scenario": null
                },
                {
                    "value": "1,41E-04",
                    "module": "C2",
                    "scenario": "S1"
                },
                {
                    "value": "3,02E-05",
                    "module": "C2",
                    "scenario": "S2"
                },
                {
                    "value": "4,52E-05",
                    "module": "C3",
                    "scenario": "S1"
                },
                {
                    "value": "1,06E-07",
                    "module": "C3",
                    "scenario": "S2"
                },
                {
                    "value": "3,00E-06",
                    "module": "C4",
                    "scenario": "S1"
                },
                {
                    "value": "4,17E-05",
                    "module": "C4",
                    "scenario": "S2"
                },
                {
                    "value": "-3,79E-04",
                    "module": "D",
                    "scenario": "S1"
                },
                {
                    "value": "-2,00E-04",
                    "module": "D",
                    "scenario": "S2"
                }
            ]
        },
        {
            "parameter": "ODP",
            "values": [
                {
                    "value": "1,51E-07",
                    "module": "A1",
                    "scenario": null
                },
                {
                    "value": "8,12E-08",
                    "module": "A2",
                    "scenario": null
                },
                {
                    "value": "1,68E-07",
                    "module": "A3",
                    "scenario": null
                },
                {
                    "value": "4,05E-07",
                    "module": "A4",
                    "scenario": null
                },
                {
                    "value": "9,86E-08",
                    "module": "A5",
                    "scenario": null
                },
                {
                    "value": "0,00E+00",
                    "module": "B1",
                    "scenario": null
                },
                {
                    "value": "0,00E+00",
                    "module": "B2",
                    "scenario": null
                },
                {
                    "value": "0,00E+00",
                    "module": "B6",
                    "scenario": null
                },
                {
                    "value": "0,00E+00",
                    "module": "B7",
                    "scenario": null
                },
                {
                    "value": "4,07E-10",
                    "module": "C1",
                    "scenario": null
                },
                {
                    "value": "8,19E-08",
                    "module": "C2",
                    "scenario": "S1"
                },
                {
                    "value": "1,75E-08",
                    "module": "C2",
                    "scenario": "S2"
                },
                {
                    "value": "4,51E-09",
                    "module": "C3",
                    "scenario": "S1"
                },
                {
                    "value": "2,37E-12",
                    "module": "C3",
                    "scenario": "S2"
                },
                {
                    "value": "9,63E-10",
                    "module": "C4",
                    "scenario": "S1"
                },
                {
                    "value": "2,04E-08",
                    "module": "C4",
                    "scenario": "S2"
                },
                {
                    "value": "-3,15E-08",
                    "module": "D",
                    "scenario": "S1"
                },
                {
                    "value": "-1,15E-08",
                    "module": "D",
                    "scenario": "S2"
                }
            ]
        },
        {
            "parameter": "AP",
            "values": [
                {
                    "value": "7,43E-03",
                    "module": "A1",
                    "scenario": null
                },
                {
                    "value": "4,23E-03",
                    "module": "A2",
                    "scenario": null
                },
                {
                    "value": "1,72E-02",
                    "module": "A3",
                    "scenario": null
                },
                {
                    "value": "5,63E-02",
                    "module": "A4",
                    "scenario": null
                },
                {
                    "value": "6,68E-03",
                    "module": "A5",
                    "scenario": null
                },
                {
                    "value": "0,00E+00",
                    "module": "B1",
                    "scenario": null
                },
                {
                    "value": "0,00E+00",
                    "module": "B2",
                    "scenario": null
                },
                {
                    "value": "0,00E+00",
                    "module": "B6",
                    "scenario": null
                },
                {
                    "value": "0,00E+00",
                    "module": "B7",
                    "scenario": null
                },
                {
                    "value": "4,60E-05",
                    "module": "C1",
                    "scenario": null
                },
                {
                    "value": "1,00E-03",
                    "module": "C2",
                    "scenario": "S1"
                },
                {
                    "value": "2,14E-04",
                    "module": "C2",
                    "scenario": "S2"
                },
                {
                    "value": "3,04E-04",
                    "module": "C3",
                    "scenario": "S1"
                },
                {
                    "value": "2,62E-07",
                    "module": "C3",
                    "scenario": "S2"
                },
                {
                    "value": "3,70E-05",
                    "module": "C4",
                    "scenario": "S1"
                },
                {
                    "value": "5,00E-04",
                    "module": "C4",
                    "scenario": "S2"
                },
                {
                    "value": "-1,06E-03",
                    "module": "D",
                    "scenario": "S1"
                },
                {
                    "value": "-4,24E-04",
                    "module": "D",
                    "scenario": "S2"
                }
            ]
        },
        {
            "parameter": "POCP",
            "values": [
                {
                    "value": "6,19E-03",
                    "module": "A1",
                    "scenario": null
                },
                {
                    "value": "3,54E-03",
                    "module": "A2",
                    "scenario": null
                },
                {
                    "value": "1,02E-02",
                    "module": "A3",
                    "scenario": null
                },
                {
                    "value": "4,00E-02",
                    "module": "A4",
                    "scenario": null
                },
                {
                    "value": "4,58E-03",
                    "module": "A5",
                    "scenario": null
                },
                {
                    "value": "0,00E+00",
                    "module": "B1",
                    "scenario": null
                },
                {
                    "value": "0,00E+00",
                    "module": "B2",
                    "scenario": null
                },
                {
                    "value": "0,00E+00",
                    "module": "B6",
                    "scenario": null
                },
                {
                    "value": "0,00E+00",
                    "module": "B7",
                    "scenario": null
                },
                {
                    "value": "1,86E-05",
                    "module": "C1",
                    "scenario": null
                },
                {
                    "value": "8,55E-04",
                    "module": "C2",
                    "scenario": "S1"
                },
                {
                    "value": "1,82E-04",
                    "module": "C2",
                    "scenario": "S2"
                },
                {
                    "value": "3,09E-04",
                    "module": "C3",
                    "scenario": "S1"
                },
                {
                    "value": "1,12E-07",
                    "module": "C3",
                    "scenario": "S2"
                },
                {
                    "value": "4,25E-05",
                    "module": "C4",
                    "scenario": "S1"
                },
                {
                    "value": "5,39E-04",
                    "module": "C4",
                    "scenario": "S2"
                },
                {
                    "value": "-8,10E-04",
                    "module": "D",
                    "scenario": "S1"
                },
                {
                    "value": "-3,89E-04",
                    "module": "D",
                    "scenario": "S2"
                }
            ]
        },
        {
            "parameter": "ADPE",
            "values": [
                {
                    "value": "6,35E-06",
                    "module": "A1",
                    "scenario": null
                },
                {
                    "value": "8,06E-07",
                    "module": "A2",
                    "scenario": null
                },
                {
                    "value": "3,83E-06",
                    "module": "A3",
                    "scenario": null
                },
                {
                    "value": "2,59E-06",
                    "module": "A4",
                    "scenario": null
                },
                {
                    "value": "8,12E-06",
                    "module": "A5",
                    "scenario": null
                },
                {
                    "value": "0,00E+00",
                    "module": "B1",
                    "scenario": null
                },
                {
                    "value": "0,00E+00",
                    "module": "B2",
                    "scenario": null
                },
                {
                    "value": "0,00E+00",
                    "module": "B6",
                    "scenario": null
                },
                {
                    "value": "0,00E+00",
                    "module": "B7",
                    "scenario": null
                },
                {
                    "value": "4,37E-08",
                    "module": "C1",
                    "scenario": null
                },
                {
                    "value": "9,57E-07",
                    "module": "C2",
                    "scenario": "S1"
                },
                {
                    "value": "2,04E-07",
                    "module": "C2",
                    "scenario": "S2"
                },
                {
                    "value": "1,30E-07",
                    "module": "C3",
                    "scenario": "S1"
                },
                {
                    "value": "2,59E-10",
                    "module": "C3",
                    "scenario": "S2"
                },
                {
                    "value": "1,55E-08",
                    "module": "C4",
                    "scenario": "S1"
                },
                {
                    "value": "1,40E-07",
                    "module": "C4",
                    "scenario": "S2"
                },
                {
                    "value": "-8,32E-07",
                    "module": "D",
                    "scenario": "S1"
                },
                {
                    "value": "-2,69E-07",
                    "module": "D",
                    "scenario": "S2"
                }
            ]
        },
        {
            "parameter": "ADPF",
            "values": [
                {
                    "value": "1,42E+01",
                    "module": "A1",
                    "scenario": null
                },
                {
                    "value": "5,45E+00",
                    "module": "A2",
                    "scenario": null
                },
                {
                    "value": "4,03E+01",
                    "module": "A3",
                    "scenario": null
                },
                {
                    "value": "2,62E+01",
                    "module": "A4",
                    "scenario": null
                },
                {
                    "value": "1,28E+01",
                    "module": "A5",
                    "scenario": null
                },
                {
                    "value": "0,00E+00",
                    "module": "B1",
                    "scenario": null
                },
                {
                    "value": "0,00E+00",
                    "module": "B2",
                    "scenario": null
                },
                {
                    "value": "0,00E+00",
                    "module": "B6",
                    "scenario": null
                },
                {
                    "value": "0,00E+00",
                    "module": "B7",
                    "scenario": null
                },
                {
                    "value": "1,71E-01",
                    "module": "C1",
                    "scenario": null
                },
                {
                    "value": "5,36E+00",
                    "module": "C2",
                    "scenario": "S1"
                },
                {
                    "value": "1,14E+00",
                    "module": "C2",
                    "scenario": "S2"
                },
                {
                    "value": "4,64E-01",
                    "module": "C3",
                    "scenario": "S1"
                },
                {
                    "value": "9,56E-04",
                    "module": "C3",
                    "scenario": "S2"
                },
                {
                    "value": "2,99E-02",
                    "module": "C4",
                    "scenario": "S1"
                },
                {
                    "value": "1,53E+00",
                    "module": "C4",
                    "scenario": "S2"
                },
                {
                    "value": "-5,24E+00",
                    "module": "D",
                    "scenario": "S1"
                },
                {
                    "value": "-1,93E+00",
                    "module": "D",
                    "scenario": "S2"
                }
            ]
        },
        {
            "parameter": "WDP",
            "values": [
                {
                    "value": "7,61E-01",
                    "module": "A1",
                    "scenario": null
                },
                {
                    "value": "1,84E-02",
                    "module": "A2",
                    "scenario": null
                },
                {
                    "value": "3,57E-01",
                    "module": "A3",
                    "scenario": null
                },
                {
                    "value": "5,10E-02",
                    "module": "A4",
                    "scenario": null
                },
                {
                    "value": "2,97E-01",
                    "module": "A5",
                    "scenario": null
                },
                {
                    "value": "0,00E+00",
                    "module": "B1",
                    "scenario": null
                },
                {
                    "value": "0,00E+00",
                    "module": "B2",
                    "scenario": null
                },
                {
                    "value": "0,00E+00",
                    "module": "B6",
                    "scenario": null
                },
                {
                    "value": "0,00E+00",
                    "module": "B7",
                    "scenario": null
                },
                {
                    "value": "2,01E-03",
                    "module": "C1",
                    "scenario": null
                },
                {
                    "value": "1,63E-02",
                    "module": "C2",
                    "scenario": "S1"
                },
                {
                    "value": "3,48E-03",
                    "module": "C2",
                    "scenario": "S2"
                },
                {
                    "value": "9,54E-03",
                    "module": "C3",
                    "scenario": "S1"
                },
                {
                    "value": "1,12E-05",
                    "module": "C3",
                    "scenario": "S2"
                },
                {
                    "value": "1,68E-03",
                    "module": "C4",
                    "scenario": "S1"
                },
                {
                    "value": "8,69E-03",
                    "module": "C4",
                    "scenario": "S2"
                },
                {
                    "value": "-7,71E-02",
                    "module": "D",
                    "scenario": "S1"
                },
                {
                    "value": "-4,16E-02",
                    "module": "D",
                    "scenario": "S2"
                }
            ]
        },
        {
            "parameter": "EP-freshwater",
            "values": [
                {
                    "value": "3,81E-05",
                    "module": "A1",
                    "scenario": null
                },
                {
                    "value": "2,99E-06",
                    "module": "A2",
                    "scenario": null
                },
                {
                    "value": "7,23E-05",
                    "module": "A3",
                    "scenario": null
                },
                {
                    "value": "8,17E-06",
                    "module": "A4",
                    "scenario": null
                },
                {
                    "value": "2,43E-05",
                    "module": "A5",
                    "scenario": null
                },
                {
                    "value": "0,00E+00",
                    "module": "B1",
                    "scenario": null
                },
                {
                    "value": "0,00E+00",
                    "module": "B2",
                    "scenario": null
                },
                {
                    "value": "0,00E+00",
                    "module": "B6",
                    "scenario": null
                },
                {
                    "value": "0,00E+00",
                    "module": "B7",
                    "scenario": null
                },
                {
                    "value": "8,65E-07",
                    "module": "C1",
                    "scenario": null
                },
                {
                    "value": "2,52E-06",
                    "module": "C2",
                    "scenario": "S1"
                },
                {
                    "value": "5,38E-07",
                    "module": "C2",
                    "scenario": "S2"
                },
                {
                    "value": "1,93E-06",
                    "module": "C3",
                    "scenario": "S1"
                },
                {
                    "value": "4,79E-09",
                    "module": "C3",
                    "scenario": "S2"
                },
                {
                    "value": "9,69E-08",
                    "module": "C4",
                    "scenario": "S1"
                },
                {
                    "value": "1,71E-06",
                    "module": "C4",
                    "scenario": "S2"
                },
                {
                    "value": "-1,39E-05",
                    "module": "D",
                    "scenario": "S1"
                },
                {
                    "value": "-6,02E-06",
                    "module": "D",
                    "scenario": "S2"
                }
            ]
        },
        {
            "parameter": "EP-marine",
            "values": [
                {
                    "value": "1,97E-03",
                    "module": "A1",
                    "scenario": null
                },
                {
                    "value": "1,18E-03",
                    "module": "A2",
                    "scenario": null
                },
                {
                    "value": "3,29E-03",
                    "module": "A3",
                    "scenario": null
                },
                {
                    "value": "1,38E-02",
                    "module": "A4",
                    "scenario": null
                },
                {
                    "value": "1,41E-03",
                    "module": "A5",
                    "scenario": null
                },
                {
                    "value": "0,00E+00",
                    "module": "B1",
                    "scenario": null
                },
                {
                    "value": "0,00E+00",
                    "module": "B2",
                    "scenario": null
                },
                {
                    "value": "0,00E+00",
                    "module": "B6",
                    "scenario": null
                },
                {
                    "value": "0,00E+00",
                    "module": "B7",
                    "scenario": null
                },
                {
                    "value": "5,87E-06",
                    "module": "C1",
                    "scenario": null
                },
                {
                    "value": "1,99E-04",
                    "module": "C2",
                    "scenario": "S1"
                },
                {
                    "value": "4,25E-05",
                    "module": "C2",
                    "scenario": "S2"
                },
                {
                    "value": "1,05E-04",
                    "module": "C3",
                    "scenario": "S1"
                },
                {
                    "value": "3,49E-08",
                    "module": "C3",
                    "scenario": "S2"
                },
                {
                    "value": "1,54E-05",
                    "module": "C4",
                    "scenario": "S1"
                },
                {
                    "value": "1,73E-04",
                    "module": "C4",
                    "scenario": "S2"
                },
                {
                    "value": "-2,21E-04",
                    "module": "D",
                    "scenario": "S1"
                },
                {
                    "value": "-9,11E-05",
                    "module": "D",
                    "scenario": "S2"
                }
            ]
        },
        {
            "parameter": "EP-terrestrial",
            "values": [
                {
                    "value": "2,25E-02",
                    "module": "A1",
                    "scenario": null
                },
                {
                    "value": "1,31E-02",
                    "module": "A2",
                    "scenario": null
                },
                {
                    "value": "3,55E-02",
                    "module": "A3",
                    "scenario": null
                },
                {
                    "value": "1,54E-01",
                    "module": "A4",
                    "scenario": null
                },
                {
                    "value": "1,56E-02",
                    "module": "A5",
                    "scenario": null
                },
                {
                    "value": "0,00E+00",
                    "module": "B1",
                    "scenario": null
                },
                {
                    "value": "0,00E+00",
                    "module": "B2",
                    "scenario": null
                },
                {
                    "value": "0,00E+00",
                    "module": "B6",
                    "scenario": null
                },
                {
                    "value": "0,00E+00",
                    "module": "B7",
                    "scenario": null
                },
                {
                    "value": "6,76E-05",
                    "module": "C1",
                    "scenario": null
                },
                {
                    "value": "2,22E-03",
                    "module": "C2",
                    "scenario": "S1"
                },
                {
                    "value": "4,74E-04",
                    "module": "C2",
                    "scenario": "S2"
                },
                {
                    "value": "1,18E-03",
                    "module": "C3",
                    "scenario": "S1"
                },
                {
                    "value": "4,01E-07",
                    "module": "C3",
                    "scenario": "S2"
                },
                {
                    "value": "1,67E-04",
                    "module": "C4",
                    "scenario": "S1"
                },
                {
                    "value": "1,91E-03",
                    "module": "C4",
                    "scenario": "S2"
                },
                {
                    "value": "-2,52E-03",
                    "module": "D",
                    "scenario": "S1"
                },
                {
                    "value": "-1,03E-03",
                    "module": "D",
                    "scenario": "S2"
                }
            ]
        }
    ],
    "additional_environmental_impact": [
        {
            "parameter": "PM",
            "values": [
                {
                    "value": "7,84E-08",
                    "module": "A1",
                    "scenario": null
                },
                {
                    "value": "2,52E-08",
                    "module": "A2",
                    "scenario": null
                },
                {
                    "value": "2,35E-07",
                    "module": "A3",
                    "scenario": null
                },
                {
                    "value": "7,61E-08",
                    "module": "A4",
                    "scenario": null
                },
                {
                    "value": "5,10E-08",
                    "module": "A5",
                    "scenario": null
                },
                {
                    "value": "0,00E+00",
                    "module": "B1",
                    "scenario": null
                },
                {
                    "value": "0,00E+00",
                    "module": "B2",
                    "scenario": null
                },
                {
                    "value": "0,00E+00",
                    "module": "B6",
                    "scenario": null
                },
                {
                    "value": "0,00E+00",
                    "module": "B7",
                    "scenario": null
                },
                {
                    "value": "1,27E-10",
                    "module": "C1",
                    "scenario": null
                },
                {
                    "value": "2,84E-08",
                    "module": "C2",
                    "scenario": "S1"
                },
                {
                    "value": "6,06E-09",
                    "module": "C2",
                    "scenario": "S2"
                },
                {
                    "value": "2,45E-09",
                    "module": "C3",
                    "scenario": "S1"
                },
                {
                    "value": "8,71E-13",
                    "module": "C3",
                    "scenario": "S2"
                },
                {
                    "value": "2,58E-10",
                    "module": "C4",
                    "scenario": "S1"
                },
                {
                    "value": "9,23E-09",
                    "module": "C4",
                    "scenario": "S2"
                },
                {
                    "value": "-1,20E-08",
                    "module": "D",
                    "scenario": "S1"
                },
                {
                    "value": "-6,83E-09",
                    "module": "D",
                    "scenario": "S2"
                }
            ]
        },
        {
            "parameter": "ETP-fw",
            "values": [
                {
                    "value": "3,74E+01",
                    "module": "A1",
                    "scenario": null
                },
                {
                    "value": "4,46E+00",
                    "module": "A2",
                    "scenario": null
                },
                {
                    "value": "8,34E+01",
                    "module": "A3",
                    "scenario": null
                },
                {
                    "value": "1,68E+01",
                    "module": "A4",
                    "scenario": null
                },
                {
                    "value": "1,78E+01",
                    "module": "A5",
                    "scenario": null
                },
                {
                    "value": "0,00E+00",
                    "module": "B1",
                    "scenario": null
                },
                {
                    "value": "0,00E+00",
                    "module": "B2",
                    "scenario": null
                },
                {
                    "value": "0,00E+00",
                    "module": "B6",
                    "scenario": null
                },
                {
                    "value": "0,00E+00",
                    "module": "B7",
                    "scenario": null
                },
                {
                    "value": "1,08E-01",
                    "module": "C1",
                    "scenario": null
                },
                {
                    "value": "4,21E+00",
                    "module": "C2",
                    "scenario": "S1"
                },
                {
                    "value": "8,97E-01",
                    "module": "C2",
                    "scenario": "S2"
                },
                {
                    "value": "1,35E+00",
                    "module": "C3",
                    "scenario": "S1"
                },
                {
                    "value": "6,33E-04",
                    "module": "C3",
                    "scenario": "S2"
                },
                {
                    "value": "3,83E-01",
                    "module": "C4",
                    "scenario": "S1"
                },
                {
                    "value": "1,24E+00",
                    "module": "C4",
                    "scenario": "S2"
                },
                {
                    "value": "-2,95E+00",
                    "module": "D",
                    "scenario": "S1"
                },
                {
                    "value": "-1,62E+00",
                    "module": "D",
                    "scenario": "S2"
                }
            ]
        },
        {
            "parameter": "HTP-c",
            "values": [
                {
                    "value": "6,14E-10",
                    "module": "A1",
                    "scenario": null
                },
                {
                    "value": "1,73E-10",
                    "module": "A2",
                    "scenario": null
                },
                {
                    "value": "1,57E-09",
                    "module": "A3",
                    "scenario": null
                },
                {
                    "value": "1,14E-09",
                    "module": "A4",
                    "scenario": null
                },
                {
                    "value": "4,83E-09",
                    "module": "A5",
                    "scenario": null
                },
                {
                    "value": "0,00E+00",
                    "module": "B1",
                    "scenario": null
                },
                {
                    "value": "0,00E+00",
                    "module": "B2",
                    "scenario": null
                },
                {
                    "value": "0,00E+00",
                    "module": "B6",
                    "scenario": null
                },
                {
                    "value": "0,00E+00",
                    "module": "B7",
                    "scenario": null
                },
                {
                    "value": "3,33E-12",
                    "module": "C1",
                    "scenario": null
                },
                {
                    "value": "1,35E-10",
                    "module": "C2",
                    "scenario": "S1"
                },
                {
                    "value": "2,89E-11",
                    "module": "C2",
                    "scenario": "S2"
                },
                {
                    "value": "1,68E-10",
                    "module": "C3",
                    "scenario": "S1"
                },
                {
                    "value": "3,19E-14",
                    "module": "C3",
                    "scenario": "S2"
                },
                {
                    "value": "2,83E-11",
                    "module": "C4",
                    "scenario": "S1"
                },
                {
                    "value": "5,33E-11",
                    "module": "C4",
                    "scenario": "S2"
                },
                {
                    "value": "-3,62E-11",
                    "module": "D",
                    "scenario": "S1"
                },
                {
                    "value": "2,43E-11",
                    "module": "D",
                    "scenario": "S2"
                }
            ]
        },
        {
            "parameter": "HTP-nc",
            "values": [
                {
                    "value": "2,42E-08",
                    "module": "A1",
                    "scenario": null
                },
                {
                    "value": "3,83E-09",
                    "module": "A2",
                    "scenario": null
                },
                {
                    "value": "3,16E-08",
                    "module": "A3",
                    "scenario": null
                },
                {
                    "value": "1,21E-08",
                    "module": "A4",
                    "scenario": null
                },
                {
                    "value": "1,17E-08",
                    "module": "A5",
                    "scenario": null
                },
                {
                    "value": "0,00E+00",
                    "module": "B1",
                    "scenario": null
                },
                {
                    "value": "0,00E+00",
                    "module": "B2",
                    "scenario": null
                },
                {
                    "value": "0,00E+00",
                    "module": "B6",
                    "scenario": null
                },
                {
                    "value": "0,00E+00",
                    "module": "B7",
                    "scenario": null
                },
                {
                    "value": "1,06E-10",
                    "module": "C1",
                    "scenario": null
                },
                {
                    "value": "4,25E-09",
                    "module": "C2",
                    "scenario": "S1"
                },
                {
                    "value": "9,07E-10",
                    "module": "C2",
                    "scenario": "S2"
                },
                {
                    "value": "1,26E-09",
                    "module": "C3",
                    "scenario": "S1"
                },
                {
                    "value": "6,24E-13",
                    "module": "C3",
                    "scenario": "S2"
                },
                {
                    "value": "2,66E-10",
                    "module": "C4",
                    "scenario": "S1"
                },
                {
                    "value": "7,71E-10",
                    "module": "C4",
                    "scenario": "S2"
                },
                {
                    "value": "-9,54E-09",
                    "module": "D",
                    "scenario": "S1"
                },
                {
                    "value": "-8,25E-09",
                    "module": "D",
                    "scenario": "S2"
                }
            ]
        },
        {
            "parameter": "SQP",
            "values": [
                {
                    "value": "7,85E+01",
                    "module": "A1",
                    "scenario": null
                },
                {
                    "value": "3,18E+00",
                    "module": "A2",
                    "scenario": null
                },
                {
                    "value": "4,16E+01",
                    "module": "A3",
                    "scenario": null
                },
                {
                    "value": "5,95E+00",
                    "module": "A4",
                    "scenario": null
                },
                {
                    "value": "9,30E+00",
                    "module": "A5",
                    "scenario": null
                },
                {
                    "value": "0,00E+00",
                    "module": "B1",
                    "scenario": null
                },
                {
                    "value": "0,00E+00",
                    "module": "B2",
                    "scenario": null
                },
                {
                    "value": "0,00E+00",
                    "module": "B6",
                    "scenario": null
                },
                {
                    "value": "0,00E+00",
                    "module": "B7",
                    "scenario": null
                },
                {
                    "value": "3,11E-02",
                    "module": "C1",
                    "scenario": null
                },
                {
                    "value": "3,73E+00",
                    "module": "C2",
                    "scenario": "S1"
                },
                {
                    "value": "7,97E-01",
                    "module": "C2",
                    "scenario": "S2"
                },
                {
                    "value": "2,23E-01",
                    "module": "C3",
                    "scenario": "S1"
                },
                {
                    "value": "6,25E-04",
                    "module": "C3",
                    "scenario": "S2"
                },
                {
                    "value": "9,89E-03",
                    "module": "C4",
                    "scenario": "S1"
                },
                {
                    "value": "2,83E+00",
                    "module": "C4",
                    "scenario": "S2"
                },
                {
                    "value": "-1,53E+01",
                    "module": "D",
                    "scenario": "S1"
                },
                {
                    "value": "-1,45E+01",
                    "module": "D",
                    "scenario": "S2"
                }
            ]
        }
    ],
    "resource_use": [
        {
            "parameter": "PERE",
            "values": [
                {
                    "value": "5,05E+00",
                    "module": "A1",
                    "scenario": null
                },
                {
                    "value": "6,46E-02",
                    "module": "A2",
                    "scenario": null
                },
                {
                    "value": "4,54E+00",
                    "module": "A3",
                    "scenario": null
                },
                {
                    "value": "2,04E-01",
                    "module": "A4",
                    "scenario": null
                },
                {
                    "value": "2,27E+00",
                    "module": "A5",
                    "scenario": null
                },
                {
                    "value": "0,00E+00",
                    "module": "B1",
                    "scenario": null
                },
                {
                    "value": "0,00E+00",
                    "module": "B2",
                    "scenario": null
                },
                {
                    "value": "0,00E+00",
                    "module": "B6",
                    "scenario": null
                },
                {
                    "value": "0,00E+00",
                    "module": "B7",
                    "scenario": null
                },
                {
                    "value": "3,41E-02",
                    "module": "C1",
                    "scenario": null
                },
                {
                    "value": "7,53E-02",
                    "module": "C2",
                    "scenario": "S1"
                },
                {
                    "value": "1,61E-02",
                    "module": "C2",
                    "scenario": "S2"
                },
                {
                    "value": "7,12E-02",
                    "module": "C3",
                    "scenario": "S1"
                },
                {
                    "value": "1,88E-04",
                    "module": "C3",
                    "scenario": "S2"
                },
                {
                    "value": "2,88E-03",
                    "module": "C4",
                    "scenario": "S1"
                },
                {
                    "value": "8,02E-02",
                    "module": "C4",
                    "scenario": "S2"
                },
                {
                    "value": "0,00E+00",
                    "module": "D",
                    "scenario": "S1"
                },
                {
                    "value": "0,00E+00",
                    "module": "D",
                    "scenario": "S2"
                }
            ]
        },
        {
            "parameter": "PERM",
            "values": [
                {
                    "value": "6,82E+00",
                    "module": "A1",
                    "scenario": null
                },
                {
                    "value": "0,00E+00",
                    "module": "A2",
                    "scenario": null
                },
                {
                    "value": "3,08E+00",
                    "module": "A3",
                    "scenario": null
                },
                {
                    "value": "0,00E+00",
                    "module": "A4",
                    "scenario": null
                },
                {
                    "value": "-1,93E+00",
                    "module": "A5",
                    "scenario": null
                },
                {
                    "value": "0,00E+00",
                    "module": "B1",
                    "scenario": null
                },
                {
                    "value": "0,00E+00",
                    "module": "B2",
                    "scenario": null
                },
                {
                    "value": "0,00E+00",
                    "module": "B6",
                    "scenario": null
                },
                {
                    "value": "0,00E+00",
                    "module": "B7",
                    "scenario": null
                },
                {
                    "value": "0,00E+00",
                    "module": "C1",
                    "scenario": null
                },
                {
                    "value": "0,00E+00",
                    "module": "C2",
                    "scenario": "S1"
                },
                {
                    "value": "0,00E+00",
                    "module": "C2",
                    "scenario": "S2"
                },
                {
                    "value": "-6,35E+00",
                    "module": "C3",
                    "scenario": "S1"
                },
                {
                    "value": "0,00E+00",
                    "module": "C3",
                    "scenario": "S2"
                },
                {
                    "value": "0,00E+00",
                    "module": "C4",
                    "scenario": "S1"
                },
                {
                    "value": "0,00E+00",
                    "module": "C4",
                    "scenario": "S2"
                },
                {
                    "value": "7,64E+00",
                    "module": "D",
                    "scenario": "S1"
                },
                {
                    "value": "1,29E+00",
                    "module": "D",
                    "scenario": "S2"
                }
            ]
        },
        {
            "parameter": "PERT",
            "values": [
                {
                    "value": "1,19E+01",
                    "module": "A1",
                    "scenario": null
                },
                {
                    "value": "6,46E-02",
                    "module": "A2",
                    "scenario": null
                },
                {
                    "value": "7,62E+00",
                    "module": "A3",
                    "scenario": null
                },
                {
                    "value": "2,04E-01",
                    "module": "A4",
                    "scenario": null
                },
                {
                    "value": "3,47E-01",
                    "module": "A5",
                    "scenario": null
                },
                {
                    "value": "0,00E+00",
                    "module": "B1",
                    "scenario": null
                },
                {
                    "value": "0,00E+00",
                    "module": "B2",
                    "scenario": null
                },
                {
                    "value": "0,00E+00",
                    "module": "B6",
                    "scenario": null
                },
                {
                    "value": "0,00E+00",
                    "module": "B7",
                    "scenario": null
                },
                {
                    "value": "3,41E-02",
                    "module": "C1",
                    "scenario": null
                },
                {
                    "value": "7,53E-02",
                    "module": "C2",
                    "scenario": "S1"
                },
                {
                    "value": "1,61E-02",
                    "module": "C2",
                    "scenario": "S2"
                },
                {
                    "value": "-6,28E+00",
                    "module": "C3",
                    "scenario": "S1"
                },
                {
                    "value": "1,88E-04",
                    "module": "C3",
                    "scenario": "S2"
                },
                {
                    "value": "2,88E-03",
                    "module": "C4",
                    "scenario": "S1"
                },
                {
                    "value": "8,02E-02",
                    "module": "C4",
                    "scenario": "S2"
                },
                {
                    "value": "7,64E+00",
                    "module": "D",
                    "scenario": "S1"
                },
                {
                    "value": "1,29E+00",
                    "module": "D",
                    "scenario": "S2"
                }
            ]
        },
        {
            "parameter": "PENRE",
            "values": [
                {
                    "value": "1,62E+01",
                    "module": "A1",
                    "scenario": null
                },
                {
                    "value": "5,54E+00",
                    "module": "A2",
                    "scenario": null
                },
                {
                    "value": "5,23E+01",
                    "module": "A3",
                    "scenario": null
                },
                {
                    "value": "2,61E+01",
                    "module": "A4",
                    "scenario": null
                },
                {
                    "value": "1,47E+01",
                    "module": "A5",
                    "scenario": null
                },
                {
                    "value": "0,00E+00",
                    "module": "B1",
                    "scenario": null
                },
                {
                    "value": "0,00E+00",
                    "module": "B2",
                    "scenario": null
                },
                {
                    "value": "0,00E+00",
                    "module": "B6",
                    "scenario": null
                },
                {
                    "value": "0,00E+00",
                    "module": "B7",
                    "scenario": null
                },
                {
                    "value": "2,04E-01",
                    "module": "C1",
                    "scenario": null
                },
                {
                    "value": "5,39E+00",
                    "module": "C2",
                    "scenario": "S1"
                },
                {
                    "value": "1,15E+00",
                    "module": "C2",
                    "scenario": "S2"
                },
                {
                    "value": "5,48E-01",
                    "module": "C3",
                    "scenario": "S1"
                },
                {
                    "value": "1,14E-03",
                    "module": "C3",
                    "scenario": "S2"
                },
                {
                    "value": "7,28E-01",
                    "module": "C4",
                    "scenario": "S1"
                },
                {
                    "value": "2,27E+00",
                    "module": "C4",
                    "scenario": "S2"
                },
                {
                    "value": "0,00E+00",
                    "module": "D",
                    "scenario": "S1"
                },
                {
                    "value": "0,00E+00",
                    "module": "D",
                    "scenario": "S2"
                }
            ]
        },
        {
            "parameter": "PENRM",
            "values": [
                {
                    "value": "1,11E-01",
                    "module": "A1",
                    "scenario": null
                },
                {
                    "value": "0,00E+00",
                    "module": "A2",
                    "scenario": null
                },
                {
                    "value": "1,43E-01",
                    "module": "A3",
                    "scenario": null
                },
                {
                    "value": "0,00E+00",
                    "module": "A4",
                    "scenario": null
                },
                {
                    "value": "-1,51E-01",
                    "module": "A5",
                    "scenario": null
                },
                {
                    "value": "0,00E+00",
                    "module": "B1",
                    "scenario": null
                },
                {
                    "value": "0,00E+00",
                    "module": "B2",
                    "scenario": null
                },
                {
                    "value": "0,00E+00",
                    "module": "B6",
                    "scenario": null
                },
                {
                    "value": "0,00E+00",
                    "module": "B7",
                    "scenario": null
                },
                {
                    "value": "0,00E+00",
                    "module": "C1",
                    "scenario": null
                },
                {
                    "value": "0,00E+00",
                    "module": "C2",
                    "scenario": "S1"
                },
                {
                    "value": "0,00E+00",
                    "module": "C2",
                    "scenario": "S2"
                },
                {
                    "value": "0,00E+00",
                    "module": "C3",
                    "scenario": "S1"
                },
                {
                    "value": "0,00E+00",
                    "module": "C3",
                    "scenario": "S2"
                },
                {
                    "value": "-6,92E-01",
                    "module": "C4",
                    "scenario": "S1"
                },
                {
                    "value": "-6,92E-01",
                    "module": "C4",
                    "scenario": "S2"
                },
                {
                    "value": "9,49E-02",
                    "module": "D",
                    "scenario": "S1"
                },
                {
                    "value": "9,49E-02",
                    "module": "D",
                    "scenario": "S2"
                }
            ]
        },
        {
            "parameter": "PENRT",
            "values": [
                {
                    "value": "1,63E+01",
                    "module": "A1",
                    "scenario": null
                },
                {
                    "value": "5,54E+00",
                    "module": "A2",
                    "scenario": null
                },
                {
                    "value": "5,25E+01",
                    "module": "A3",
                    "scenario": null
                },
                {
                    "value": "2,61E+01",
                    "module": "A4",
                    "scenario": null
                },
                {
                    "value": "1,45E+01",
                    "module": "A5",
                    "scenario": null
                },
                {
                    "value": "0,00E+00",
                    "module": "B1",
                    "scenario": null
                },
                {
                    "value": "0,00E+00",
                    "module": "B2",
                    "scenario": null
                },
                {
                    "value": "0,00E+00",
                    "module": "B6",
                    "scenario": null
                },
                {
                    "value": "0,00E+00",
                    "module": "B7",
                    "scenario": null
                },
                {
                    "value": "2,04E-01",
                    "module": "C1",
                    "scenario": null
                },
                {
                    "value": "5,39E+00",
                    "module": "C2",
                    "scenario": "S1"
                },
                {
                    "value": "1,15E+00",
                    "module": "C2",
                    "scenario": "S2"
                },
                {
                    "value": "5,48E-01",
                    "module": "C3",
                    "scenario": "S1"
                },
                {
                    "value": "1,14E-03",
                    "module": "C3",
                    "scenario": "S2"
                },
                {
                    "value": "3,67E-02",
                    "module": "C4",
                    "scenario": "S1"
                },
                {
                    "value": "1,57E+00",
                    "module": "C4",
                    "scenario": "S2"
                },
                {
                    "value": "9,49E-02",
                    "module": "D",
                    "scenario": "S1"
                },
                {
                    "value": "9,49E-02",
                    "module": "D",
                    "scenario": "S2"
                }
            ]
        },
        {
            "parameter": "SM",
            "values": [
                {
                    "value": "0,00E+00",
                    "module": "A1",
                    "scenario": null
                },
                {
                    "value": "0,00E+00",
                    "module": "A2",
                    "scenario": null
                },
                {
                    "value": "0,00E+00",
                    "module": "A3",
                    "scenario": null
                },
                {
                    "value": "0,00E+00",
                    "module": "A4",
                    "scenario": null
                },
                {
                    "value": "0,00E+00",
                    "module": "A5",
                    "scenario": null
                },
                {
                    "value": "0,00E+00",
                    "module": "B1",
                    "scenario": null
                },
                {
                    "value": "0,00E+00",
                    "module": "B2",
                    "scenario": null
                },
                {
                    "value": "0,00E+00",
                    "module": "B6",
                    "scenario": null
                },
                {
                    "value": "0,00E+00",
                    "module": "B7",
                    "scenario": null
                },
                {
                    "value": "0,00E+00",
                    "module": "C1",
                    "scenario": null
                },
                {
                    "value": "0,00E+00",
                    "module": "C2",
                    "scenario": "S1"
                },
                {
                    "value": "0,00E+00",
                    "module": "C2",
                    "scenario": "S2"
                },
                {
                    "value": "0,00E+00",
                    "module": "C3",
                    "scenario": "S1"
                },
                {
                    "value": "0,00E+00",
                    "module": "C3",
                    "scenario": "S2"
                },
                {
                    "value": "0,00E+00",
                    "module": "C4",
                    "scenario": "S1"
                },
                {
                    "value": "0,00E+00",
                    "module": "C4",
                    "scenario": "S2"
                },
                {
                    "value": "0,00E+00",
                    "module": "D",
                    "scenario": "S1"
                },
                {
                    "value": "0,00E+00",
                    "module": "D",
                    "scenario": "S2"
                }
            ]
        },
        {
            "parameter": "RSF",
            "values": [
                {
                    "value": "0,00E+00",
                    "module": "A1",
                    "scenario": null
                },
                {
                    "value": "0,00E+00",
                    "module": "A2",
                    "scenario": null
                },
                {
                    "value": "0,00E+00",
                    "module": "A3",
                    "scenario": null
                },
                {
                    "value": "0,00E+00",
                    "module": "A4",
                    "scenario": null
                },
                {
                    "value": "0,00E+00",
                    "module": "A5",
                    "scenario": null
                },
                {
                    "value": "0,00E+00",
                    "module": "B1",
                    "scenario": null
                },
                {
                    "value": "0,00E+00",
                    "module": "B2",
                    "scenario": null
                },
                {
                    "value": "0,00E+00",
                    "module": "B6",
                    "scenario": null
                },
                {
                    "value": "0,00E+00",
                    "module": "B7",
                    "scenario": null
                },
                {
                    "value": "0,00E+00",
                    "module": "C1",
                    "scenario": null
                },
                {
                    "value": "0,00E+00",
                    "module": "C2",
                    "scenario": "S1"
                },
                {
                    "value": "0,00E+00",
                    "module": "C2",
                    "scenario": "S2"
                },
                {
                    "value": "0,00E+00",
                    "module": "C3",
                    "scenario": "S1"
                },
                {
                    "value": "0,00E+00",
                    "module": "C3",
                    "scenario": "S2"
                },
                {
                    "value": "0,00E+00",
                    "module": "C4",
                    "scenario": "S1"
                },
                {
                    "value": "0,00E+00",
                    "module": "C4",
                    "scenario": "S2"
                },
                {
                    "value": "0,00E+00",
                    "module": "D",
                    "scenario": "S1"
                },
                {
                    "value": "0,00E+00",
                    "module": "D",
                    "scenario": "S2"
                }
            ]
        },
        {
            "parameter": "NRSF",
            "values": [
                {
                    "value": "0,00E+00",
                    "module": "A1",
                    "scenario": null
                },
                {
                    "value": "0,00E+00",
                    "module": "A2",
                    "scenario": null
                },
                {
                    "value": "0,00E+00",
                    "module": "A3",
                    "scenario": null
                },
                {
                    "value": "0,00E+00",
                    "module": "A4",
                    "scenario": null
                },
                {
                    "value": "0,00E+00",
                    "module": "A5",
                    "scenario": null
                },
                {
                    "value": "0,00E+00",
                    "module": "B1",
                    "scenario": null
                },
                {
                    "value": "0,00E+00",
                    "module": "B2",
                    "scenario": null
                },
                {
                    "value": "0,00E+00",
                    "module": "B6",
                    "scenario": null
                },
                {
                    "value": "0,00E+00",
                    "module": "B7",
                    "scenario": null
                },
                {
                    "value": "0,00E+00",
                    "module": "C1",
                    "scenario": null
                },
                {
                    "value": "0,00E+00",
                    "module": "C2",
                    "scenario": "S1"
                },
                {
                    "value": "0,00E+00",
                    "module": "C2",
                    "scenario": "S2"
                },
                {
                    "value": "0,00E+00",
                    "module": "C3",
                    "scenario": "S1"
                },
                {
                    "value": "0,00E+00",
                    "module": "C3",
                    "scenario": "S2"
                },
                {
                    "value": "0,00E+00",
                    "module": "C4",
                    "scenario": "S1"
                },
                {
                    "value": "0,00E+00",
                    "module": "C4",
                    "scenario": "S2"
                },
                {
                    "value": "0,00E+00",
                    "module": "D",
                    "scenario": "S1"
                },
                {
                    "value": "0,00E+00",
                    "module": "D",
                    "scenario": "S2"
                }
            ]
        },
        {
            "parameter": "FW",
            "values": [
                {
                    "value": "1,53E-02",
                    "module": "A1",
                    "scenario": null
                },
                {
                    "value": "3,11E-04",
                    "module": "A2",
                    "scenario": null
                },
                {
                    "value": "5,89E-03",
                    "module": "A3",
                    "scenario": null
                },
                {
                    "value": "1,01E-03",
                    "module": "A4",
                    "scenario": null
                },
                {
                    "value": "7,37E-03",
                    "module": "A5",
                    "scenario": null
                },
                {
                    "value": "0,00E+00",
                    "module": "B1",
                    "scenario": null
                },
                {
                    "value": "0,00E+00",
                    "module": "B2",
                    "scenario": null
                },
                {
                    "value": "0,00E+00",
                    "module": "B6",
                    "scenario": null
                },
                {
                    "value": "0,00E+00",
                    "module": "B7",
                    "scenario": null
                },
                {
                    "value": "1,29E-04",
                    "module": "C1",
                    "scenario": null
                },
                {
                    "value": "3,94E-04",
                    "module": "C2",
                    "scenario": "S1"
                },
                {
                    "value": "8,41E-05",
                    "module": "C2",
                    "scenario": "S2"
                },
                {
                    "value": "5,57E-04",
                    "module": "C3",
                    "scenario": "S1"
                },
                {
                    "value": "7,14E-07",
                    "module": "C3",
                    "scenario": "S2"
                },
                {
                    "value": "6,49E-05",
                    "module": "C4",
                    "scenario": "S1"
                },
                {
                    "value": "1,68E-03",
                    "module": "C4",
                    "scenario": "S2"
                },
                {
                    "value": "-1,41E-02",
                    "module": "D",
                    "scenario": "S1"
                },
                {
                    "value": "-1,36E-03",
                    "module": "D",
                    "scenario": "S2"
                }
            ]
        }
    ],
    "end_of_life_waste": [
        {
            "parameter": "HWD",
            "values": [
                {
                    "value": "1,41E-05",
                    "module": "A1",
                    "scenario": null
                },
                {
                    "value": "1,25E-05",
                    "module": "A2",
                    "scenario": null
                },
                {
                    "value": "4,59E-05",
                    "module": "A3",
                    "scenario": null
                },
                {
                    "value": "3,17E-05",
                    "module": "A4",
                    "scenario": null
                },
                {
                    "value": "4,51E-05",
                    "module": "A5",
                    "scenario": null
                },
                {
                    "value": "0,00E+00",
                    "module": "B1",
                    "scenario": null
                },
                {
                    "value": "0,00E+00",
                    "module": "B2",
                    "scenario": null
                },
                {
                    "value": "0,00E+00",
                    "module": "B6",
                    "scenario": null
                },
                {
                    "value": "0,00E+00",
                    "module": "B7",
                    "scenario": null
                },
                {
                    "value": "1,30E-07",
                    "module": "C1",
                    "scenario": null
                },
                {
                    "value": "1,40E-05",
                    "module": "C2",
                    "scenario": "S1"
                },
                {
                    "value": "2,98E-06",
                    "module": "C2",
                    "scenario": "S2"
                },
                {
                    "value": "5,93E-07",
                    "module": "C3",
                    "scenario": "S1"
                },
                {
                    "value": "7,84E-10",
                    "module": "C3",
                    "scenario": "S2"
                },
                {
                    "value": "1,06E-07",
                    "module": "C4",
                    "scenario": "S1"
                },
                {
                    "value": "1,75E-06",
                    "module": "C4",
                    "scenario": "S2"
                },
                {
                    "value": "-8,91E-06",
                    "module": "D",
                    "scenario": "S1"
                },
                {
                    "value": "-4,99E-06",
                    "module": "D",
                    "scenario": "S2"
                }
            ]
        },
        {
            "parameter": "NHWD",
            "values": [
                {
                    "value": "9,78E-02",
                    "module": "A1",
                    "scenario": null
                },
                {
                    "value": "1,96E-01",
                    "module": "A2",
                    "scenario": null
                },
                {
                    "value": "2,55E-01",
                    "module": "A3",
                    "scenario": null
                },
                {
                    "value": "2,81E-01",
                    "module": "A4",
                    "scenario": null
                },
                {
                    "value": "3,60E-01",
                    "module": "A5",
                    "scenario": null
                },
                {
                    "value": "0,00E+00",
                    "module": "B1",
                    "scenario": null
                },
                {
                    "value": "0,00E+00",
                    "module": "B2",
                    "scenario": null
                },
                {
                    "value": "0,00E+00",
                    "module": "B6",
                    "scenario": null
                },
                {
                    "value": "0,00E+00",
                    "module": "B7",
                    "scenario": null
                },
                {
                    "value": "6,28E-04",
                    "module": "C1",
                    "scenario": null
                },
                {
                    "value": "2,81E-01",
                    "module": "C2",
                    "scenario": "S1"
                },
                {
                    "value": "5,99E-02",
                    "module": "C2",
                    "scenario": "S2"
                },
                {
                    "value": "9,65E-03",
                    "module": "C3",
                    "scenario": "S1"
                },
                {
                    "value": "3,72E-06",
                    "module": "C3",
                    "scenario": "S2"
                },
                {
                    "value": "3,55E-03",
                    "module": "C4",
                    "scenario": "S1"
                },
                {
                    "value": "8,65E+00",
                    "module": "C4",
                    "scenario": "S2"
                },
                {
                    "value": "-1,32E-02",
                    "module": "D",
                    "scenario": "S1"
                },
                {
                    "value": "-4,68E-03",
                    "module": "D",
                    "scenario": "S2"
                }
            ]
        },
        {
            "parameter": "RWD",
            "values": [
                {
                    "value": "6,71E-05",
                    "module": "A1",
                    "scenario": null
                },
                {
                    "value": "3,58E-05",
                    "module": "A2",
                    "scenario": null
                },
                {
                    "value": "6,40E-05",
                    "module": "A3",
                    "scenario": null
                },
                {
                    "value": "1,81E-04",
                    "module": "A4",
                    "scenario": null
                },
                {
                    "value": "5,31E-05",
                    "module": "A5",
                    "scenario": null
                },
                {
                    "value": "0,00E+00",
                    "module": "B1",
                    "scenario": null
                },
                {
                    "value": "0,00E+00",
                    "module": "B2",
                    "scenario": null
                },
                {
                    "value": "0,00E+00",
                    "module": "B6",
                    "scenario": null
                },
                {
                    "value": "0,00E+00",
                    "module": "B7",
                    "scenario": null
                },
                {
                    "value": "1,25E-06",
                    "module": "C1",
                    "scenario": null
                },
                {
                    "value": "3,62E-05",
                    "module": "C2",
                    "scenario": "S1"
                },
                {
                    "value": "7,72E-06",
                    "module": "C2",
                    "scenario": "S2"
                },
                {
                    "value": "2,94E-06",
                    "module": "C3",
                    "scenario": "S1"
                },
                {
                    "value": "6,94E-09",
                    "module": "C3",
                    "scenario": "S2"
                },
                {
                    "value": "1,11E-07",
                    "module": "C4",
                    "scenario": "S1"
                },
                {
                    "value": "1,03E-05",
                    "module": "C4",
                    "scenario": "S2"
                },
                {
                    "value": "-2,05E-05",
                    "module": "D",
                    "scenario": "S1"
                },
                {
                    "value": "-6,43E-06",
                    "module": "D",
                    "scenario": "S2"
                }
            ]
        }
    ],
    "end_of_life_flow": [
        {
            "parameter": "CRU",
            "values": [
                {
                    "value": "0,00E+00",
                    "module": "A1",
                    "scenario": null
                },
                {
                    "value": "0,00E+00",
                    "module": "A2",
                    "scenario": null
                },
                {
                    "value": "0,00E+00",
                    "module": "A3",
                    "scenario": null
                },
                {
                    "value": "0,00E+00",
                    "module": "A4",
                    "scenario": null
                },
                {
                    "value": "0,00E+00",
                    "module": "A5",
                    "scenario": null
                },
                {
                    "value": "0,00E+00",
                    "module": "B1",
                    "scenario": null
                },
                {
                    "value": "0,00E+00",
                    "module": "B2",
                    "scenario": null
                },
                {
                    "value": "0,00E+00",
                    "module": "B6",
                    "scenario": null
                },
                {
                    "value": "0,00E+00",
                    "module": "B7",
                    "scenario": null
                },
                {
                    "value": "0,00E+00",
                    "module": "C1",
                    "scenario": null
                },
                {
                    "value": "0,00E+00",
                    "module": "C2",
                    "scenario": "S1"
                },
                {
                    "value": "0,00E+00",
                    "module": "C2",
                    "scenario": "S2"
                },
                {
                    "value": "0,00E+00",
                    "module": "C3",
                    "scenario": "S1"
                },
                {
                    "value": "0,00E+00",
                    "module": "C3",
                    "scenario": "S2"
                },
                {
                    "value": "0,00E+00",
                    "module": "C4",
                    "scenario": "S1"
                },
                {
                    "value": "0,00E+00",
                    "module": "C4",
                    "scenario": "S2"
                },
                {
                    "value": "0,00E+00",
                    "module": "D",
                    "scenario": "S1"
                },
                {
                    "value": "0,00E+00",
                    "module": "D",
                    "scenario": "S2"
                }
            ]
        },
        {
            "parameter": "MFR",
            "values": [
                {
                    "value": "0,00E+00",
                    "module": "A1",
                    "scenario": null
                },
                {
                    "value": "0,00E+00",
                    "module": "A2",
                    "scenario": null
                },
                {
                    "value": "2,18E-03",
                    "module": "A3",
                    "scenario": null
                },
                {
                    "value": "0,00E+00",
                    "module": "A4",
                    "scenario": null
                },
                {
                    "value": "5,38E-01",
                    "module": "A5",
                    "scenario": null
                },
                {
                    "value": "0,00E+00",
                    "module": "B1",
                    "scenario": null
                },
                {
                    "value": "0,00E+00",
                    "module": "B2",
                    "scenario": null
                },
                {
                    "value": "0,00E+00",
                    "module": "B6",
                    "scenario": null
                },
                {
                    "value": "0,00E+00",
                    "module": "B7",
                    "scenario": null
                },
                {
                    "value": "0,00E+00",
                    "module": "C1",
                    "scenario": null
                },
                {
                    "value": "0,00E+00",
                    "module": "C2",
                    "scenario": "S1"
                },
                {
                    "value": "0,00E+00",
                    "module": "C2",
                    "scenario": "S2"
                },
                {
                    "value": "8,68E+00",
                    "module": "C3",
                    "scenario": "S1"
                },
                {
                    "value": "3,03E-02",
                    "module": "C3",
                    "scenario": "S2"
                },
                {
                    "value": "0,00E+00",
                    "module": "C4",
                    "scenario": "S1"
                },
                {
                    "value": "0,00E+00",
                    "module": "C4",
                    "scenario": "S2"
                },
                {
                    "value": "0,00E+00",
                    "module": "D",
                    "scenario": "S1"
                },
                {
                    "value": "0,00E+00",
                    "module": "D",
                    "scenario": "S2"
                }
            ]
        },
        {
            "parameter": "MER",
            "values": [
                {
                    "value": "0,00E+00",
                    "module": "A1",
                    "scenario": null
                },
                {
                    "value": "0,00E+00",
                    "module": "A2",
                    "scenario": null
                },
                {
                    "value": "0,00E+00",
                    "module": "A3",
                    "scenario": null
                },
                {
                    "value": "0,00E+00",
                    "module": "A4",
                    "scenario": null
                },
                {
                    "value": "0,00E+00",
                    "module": "A5",
                    "scenario": null
                },
                {
                    "value": "0,00E+00",
                    "module": "B1",
                    "scenario": null
                },
                {
                    "value": "0,00E+00",
                    "module": "B2",
                    "scenario": null
                },
                {
                    "value": "0,00E+00",
                    "module": "B6",
                    "scenario": null
                },
                {
                    "value": "0,00E+00",
                    "module": "B7",
                    "scenario": null
                },
                {
                    "value": "0,00E+00",
                    "module": "C1",
                    "scenario": null
                },
                {
                    "value": "0,00E+00",
                    "module": "C2",
                    "scenario": "S1"
                },
                {
                    "value": "0,00E+00",
                    "module": "C2",
                    "scenario": "S2"
                },
                {
                    "value": "0,00E+00",
                    "module": "C3",
                    "scenario": "S1"
                },
                {
                    "value": "0,00E+00",
                    "module": "C3",
                    "scenario": "S2"
                },
                {
                    "value": "0,00E+00",
                    "module": "C4",
                    "scenario": "S1"
                },
                {
                    "value": "0,00E+00",
                    "module": "C4",
                    "scenario": "S2"
                },
                {
                    "value": "0,00E+00",
                    "module": "D",
                    "scenario": "S1"
                },
                {
                    "value": "0,00E+00",
                    "module": "D",
                    "scenario": "S2"
                }
            ]
        },
        {
            "parameter": "EEE",
            "values": [
                {
                    "value": "0,00E+00",
                    "module": "A1",
                    "scenario": null
                },
                {
                    "value": "0,00E+00",
                    "module": "A2",
                    "scenario": null
                },
                {
                    "value": "3,59E-03",
                    "module": "A3",
                    "scenario": null
                },
                {
                    "value": "0,00E+00",
                    "module": "A4",
                    "scenario": null
                },
                {
                    "value": "9,13E-02",
                    "module": "A5",
                    "scenario": null
                },
                {
                    "value": "0,00E+00",
                    "module": "B1",
                    "scenario": null
                },
                {
                    "value": "0,00E+00",
                    "module": "B2",
                    "scenario": null
                },
                {
                    "value": "0,00E+00",
                    "module": "B6",
                    "scenario": null
                },
                {
                    "value": "0,00E+00",
                    "module": "B7",
                    "scenario": null
                },
                {
                    "value": "0,00E+00",
                    "module": "C1",
                    "scenario": null
                },
                {
                    "value": "0,00E+00",
                    "module": "C2",
                    "scenario": "S1"
                },
                {
                    "value": "0,00E+00",
                    "module": "C2",
                    "scenario": "S2"
                },
                {
                    "value": "0,00E+00",
                    "module": "C3",
                    "scenario": "S1"
                },
                {
                    "value": "0,00E+00",
                    "module": "C3",
                    "scenario": "S2"
                },
                {
                    "value": "6,92E-02",
                    "module": "C4",
                    "scenario": "S1"
                },
                {
                    "value": "6,92E-02",
                    "module": "C4",
                    "scenario": "S2"
                },
                {
                    "value": "0,00E+00",
                    "module": "D",
                    "scenario": "S1"
                },
                {
                    "value": "0,00E+00",
                    "module": "D",
                    "scenario": "S2"
                }
            ]
        },
        {
            "parameter": "EET",
            "values": [
                {
                    "value": "0,00E+00",
                    "module": "A1",
                    "scenario": null
                },
                {
                    "value": "0,00E+00",
                    "module": "A2",
                    "scenario": null
                },
                {
                    "value": "7,17E-03",
                    "module": "A3",
                    "scenario": null
                },
                {
                    "value": "0,00E+00",
                    "module": "A4",
                    "scenario": null
                },
                {
                    "value": "1,83E-01",
                    "module": "A5",
                    "scenario": null
                },
                {
                    "value": "0,00E+00",
                    "module": "B1",
                    "scenario": null
                },
                {
                    "value": "0,00E+00",
                    "module": "B2",
                    "scenario": null
                },
                {
                    "value": "0,00E+00",
                    "module": "B6",
                    "scenario": null
                },
                {
                    "value": "0,00E+00",
                    "module": "B7",
                    "scenario": null
                },
                {
                    "value": "0,00E+00",
                    "module": "C1",
                    "scenario": null
                },
                {
                    "value": "0,00E+00",
                    "module": "C2",
                    "scenario": "S1"
                },
                {
                    "value": "0,00E+00",
                    "module": "C2",
                    "scenario": "S2"
                },
                {
                    "value": "0,00E+00",
                    "module": "C3",
                    "scenario": "S1"
                },
                {
                    "value": "0,00E+00",
                    "module": "C3",
                    "scenario": "S2"
                },
                {
                    "value": "1,38E-01",
                    "module": "C4",
                    "scenario": "S1"
                },
                {
                    "value": "1,38E-01",
                    "module": "C4",
                    "scenario": "S2"
                },
                {
                    "value": "0,00E+00",
                    "module": "D",
                    "scenario": "S1"
                },
                {
                    "value": "0,00E+00",
                    "module": "D",
                    "scenario": "S2"
                }
            ]
        }
    ]
}