{"product_name":"Tensar\u00ae TriAx\u00ae geogrid \u2013 TX190L; grammage: 0.300 kg/m^2 ","epd_id":"EPD-TENSAR-148-EN (Rev.1_20.05.2022)","declared_unit":{"unit":"m2","amount":1},"compliance":["EN 15804+A2","ISO 14025"],"producer_name":"Tensar International Limited","environmental_impact":[{"parameter":"GWP-total","unit":"kg CO2-eq","values":[{"value":"6,33E-01","module":"A1","scenario":"Standard scenario"},{"value":"1,28E-02","module":"A2","scenario":"Standard scenario"},{"value":"9,95E-02","module":"A3","scenario":"Standard scenario"},{"value":"3,87E-02","module":"A4","scenario":"Standard scenario"},{"value":"7,04E-02","module":"A5","scenario":"Standard scenario"},{"value":"0,00E+00","module":"B1","scenario":"Standard scenario"},{"value":"0,00E+00","module":"B2","scenario":"Standard scenario"},{"value":"0,00E+00","module":"B3","scenario":"Standard scenario"},{"value":"6,81E-02","module":"C1","scenario":"Standard scenario"},{"value":"4,62E-03","module":"C2","scenario":"Standard scenario"},{"value":"5,97E-01","module":"C3","scenario":"Standard scenario"},{"value":"1,18E-02","module":"C4","scenario":"Standard scenario"},{"value":"-3,92E-01","module":"D","scenario":"Standard scenario"},{"value":"7,45E-01","module":"A1A3","scenario":null}]},{"parameter":"GWP-fossil","unit":"kg CO2-eq","values":[{"value":"6,30E-01","module":"A1","scenario":"Standard scenario"},{"value":"1,28E-02","module":"A2","scenario":"Standard scenario"},{"value":"9,94E-02","module":"A3","scenario":"Standard scenario"},{"value":"3,86E-02","module":"A4","scenario":"Standard scenario"},{"value":"7,02E-02","module":"A5","scenario":"Standard scenario"},{"value":"0,00E+00","module":"B1","scenario":"Standard scenario"},{"value":"0,00E+00","module":"B2","scenario":"Standard scenario"},{"value":"0,00E+00","module":"B3","scenario":"Standard scenario"},{"value":"6,81E-02","module":"C1","scenario":"Standard scenario"},{"value":"4,61E-03","module":"C2","scenario":"Standard scenario"},{"value":"5,97E-01","module":"C3","scenario":"Standard scenario"},{"value":"1,18E-02","module":"C4","scenario":"Standard scenario"},{"value":"-3,92E-01","module":"D","scenario":"Standard scenario"},{"value":"7,42E-01","module":"A1A3","scenario":null}]},{"parameter":"GWP-biogenic","unit":"kg CO2-eq","values":[{"value":"2,77E-03","module":"A1","scenario":"Standard scenario"},{"value":"1,93E-06","module":"A2","scenario":"Standard scenario"},{"value":"5,96E-05","module":"A3","scenario":"Standard scenario"},{"value":"1,78E-05","module":"A4","scenario":"Standard scenario"},{"value":"1,48E-04","module":"A5","scenario":"Standard scenario"},{"value":"0,00E+00","module":"B1","scenario":"Standard scenario"},{"value":"0,00E+00","module":"B2","scenario":"Standard scenario"},{"value":"0,00E+00","module":"B3","scenario":"Standard scenario"},{"value":"1,89E-05","module":"C1","scenario":"Standard scenario"},{"value":"2,13E-06","module":"C2","scenario":"Standard scenario"},{"value":"8,64E-05","module":"C3","scenario":"Standard scenario"},{"value":"9,08E-06","module":"C4","scenario":"Standard scenario"},{"value":"-2,44E-04","module":"D","scenario":"Standard scenario"},{"value":"2,83E-03","module":"A1A3","scenario":null}]},{"parameter":"GWP-luluc","unit":"kg CO2-eq","values":[{"value":"1,52E-04","module":"A1","scenario":"Standard scenario"},{"value":"6,73E-06","module":"A2","scenario":"Standard scenario"},{"value":"1,09E-05","module":"A3","scenario":"Standard scenario"},{"value":"1,42E-05","module":"A4","scenario":"Standard scenario"},{"value":"1,18E-05","module":"A5","scenario":"Standard scenario"},{"value":"0,00E+00","module":"B1","scenario":"Standard scenario"},{"value":"0,00E+00","module":"B2","scenario":"Standard scenario"},{"value":"0,00E+00","module":"B3","scenario":"Standard scenario"},{"value":"5,37E-06","module":"C1","scenario":"Standard scenario"},{"value":"1,69E-06","module":"C2","scenario":"Standard scenario"},{"value":"4,85E-05","module":"C3","scenario":"Standard scenario"},{"value":"4,17E-07","module":"C4","scenario":"Standard scenario"},{"value":"-1,83E-05","module":"D","scenario":"Standard scenario"},{"value":"1,70E-04","module":"A1A3","scenario":null}]},{"parameter":"ODP","unit":"kg CFC11-eq","values":[{"value":"1,84E-08","module":"A1","scenario":"Standard scenario"},{"value":"2,73E-09","module":"A2","scenario":"Standard scenario"},{"value":"1,23E-08","module":"A3","scenario":"Standard scenario"},{"value":"8,53E-09","module":"A4","scenario":"Standard scenario"},{"value":"3,11E-09","module":"A5","scenario":"Standard scenario"},{"value":"0,00E+00","module":"B1","scenario":"Standard scenario"},{"value":"0,00E+00","module":"B2","scenario":"Standard scenario"},{"value":"0,00E+00","module":"B3","scenario":"Standard scenario"},{"value":"1,47E-08","module":"C1","scenario":"Standard scenario"},{"value":"1,02E-09","module":"C2","scenario":"Standard scenario"},{"value":"1,83E-08","module":"C3","scenario":"Standard scenario"},{"value":"2,61E-10","module":"C4","scenario":"Standard scenario"},{"value":"-4,72E-08","module":"D","scenario":"Standard scenario"},{"value":"3,34E-08","module":"A1A3","scenario":null}]},{"parameter":"AP","unit":"mol H+-eq","values":[{"value":"2,22E-03","module":"A1","scenario":"Standard scenario"},{"value":"1,72E-04","module":"A2","scenario":"Standard scenario"},{"value":"1,31E-04","module":"A3","scenario":"Standard scenario"},{"value":"2,24E-04","module":"A4","scenario":"Standard scenario"},{"value":"1,53E-04","module":"A5","scenario":"Standard scenario"},{"value":"0,00E+00","module":"B1","scenario":"Standard scenario"},{"value":"0,00E+00","module":"B2","scenario":"Standard scenario"},{"value":"0,00E+00","module":"B3","scenario":"Standard scenario"},{"value":"7,12E-04","module":"C1","scenario":"Standard scenario"},{"value":"2,68E-05","module":"C2","scenario":"Standard scenario"},{"value":"2,69E-04","module":"C3","scenario":"Standard scenario"},{"value":"7,35E-06","module":"C4","scenario":"Standard scenario"},{"value":"-4,09E-04","module":"D","scenario":"Standard scenario"},{"value":"2,52E-03","module":"A1A3","scenario":null}]},{"parameter":"POCP","unit":"kg NMVOC-eq","values":[{"value":"1,93E-03","module":"A1","scenario":"Standard scenario"},{"value":"1,36E-04","module":"A2","scenario":"Standard scenario"},{"value":"1,18E-04","module":"A3","scenario":"Standard scenario"},{"value":"2,49E-04","module":"A4","scenario":"Standard scenario"},{"value":"1,35E-04","module":"A5","scenario":"Standard scenario"},{"value":"0,00E+00","module":"B1","scenario":"Standard scenario"},{"value":"0,00E+00","module":"B2","scenario":"Standard scenario"},{"value":"0,00E+00","module":"B3","scenario":"Standard scenario"},{"value":"9,49E-04","module":"C1","scenario":"Standard scenario"},{"value":"2,97E-05","module":"C2","scenario":"Standard scenario"},{"value":"2,20E-04","module":"C3","scenario":"Standard scenario"},{"value":"1,03E-05","module":"C4","scenario":"Standard scenario"},{"value":"-4,22E-04","module":"D","scenario":"Standard scenario"},{"value":"2,18E-03","module":"A1A3","scenario":null}]},{"parameter":"ADPE","unit":"kg Sb-eq","values":[{"value":"5,44E-06","module":"A1","scenario":"Standard scenario"},{"value":"2,57E-07","module":"A2","scenario":"Standard scenario"},{"value":"2,28E-07","module":"A3","scenario":"Standard scenario"},{"value":"9,79E-07","module":"A4","scenario":"Standard scenario"},{"value":"3,91E-07","module":"A5","scenario":"Standard scenario"},{"value":"0,00E+00","module":"B1","scenario":"Standard scenario"},{"value":"0,00E+00","module":"B2","scenario":"Standard scenario"},{"value":"0,00E+00","module":"B3","scenario":"Standard scenario"},{"value":"1,04E-07","module":"C1","scenario":"Standard scenario"},{"value":"1,17E-07","module":"C2","scenario":"Standard scenario"},{"value":"7,66E-07","module":"C3","scenario":"Standard scenario"},{"value":"9,02E-09","module":"C4","scenario":"Standard scenario"},{"value":"-3,81E-07","module":"D","scenario":"Standard scenario"},{"value":"5,93E-06","module":"A1A3","scenario":null}]},{"parameter":"ADPF","unit":"MJ","values":[{"value":"2,29E+01","module":"A1","scenario":"Standard scenario"},{"value":"1,83E-01","module":"A2","scenario":"Standard scenario"},{"value":"1,61E+00","module":"A3","scenario":"Standard scenario"},{"value":"5,83E-01","module":"A4","scenario":"Standard scenario"},{"value":"1,29E+00","module":"A5","scenario":"Standard scenario"},{"value":"0,00E+00","module":"B1","scenario":"Standard scenario"},{"value":"0,00E+00","module":"B2","scenario":"Standard scenario"},{"value":"0,00E+00","module":"B3","scenario":"Standard scenario"},{"value":"9,37E-01","module":"C1","scenario":"Standard scenario"},{"value":"6,96E-02","module":"C2","scenario":"Standard scenario"},{"value":"4,65E-01","module":"C3","scenario":"Standard scenario"},{"value":"2,00E-02","module":"C4","scenario":"Standard scenario"},{"value":"-7,20E+00","module":"D","scenario":"Standard scenario"},{"value":"2,47E+01","module":"A1A3","scenario":null}]},{"parameter":"WDP","unit":"m3 world-eq. Deprived","values":[{"value":"4,36E-01","module":"A1","scenario":"Standard scenario"},{"value":"5,60E-04","module":"A2","scenario":"Standard scenario"},{"value":"4,20E-02","module":"A3","scenario":"Standard scenario"},{"value":"2,09E-03","module":"A4","scenario":"Standard scenario"},{"value":"2,57E-02","module":"A5","scenario":"Standard scenario"},{"value":"0,00E+00","module":"B1","scenario":"Standard scenario"},{"value":"0,00E+00","module":"B2","scenario":"Standard scenario"},{"value":"0,00E+00","module":"B3","scenario":"Standard scenario"},{"value":"1,26E-03","module":"C1","scenario":"Standard scenario"},{"value":"2,49E-04","module":"C2","scenario":"Standard scenario"},{"value":"3,05E-02","module":"C3","scenario":"Standard scenario"},{"value":"8,55E-04","module":"C4","scenario":"Standard scenario"},{"value":"-4,95E-02","module":"D","scenario":"Standard scenario"},{"value":"4,79E-01","module":"A1A3","scenario":null}]},{"parameter":"EP-freshwater","unit":"kg P-eq","values":[{"value":"8,77E-06","module":"A1","scenario":"Standard scenario"},{"value":"1,07E-07","module":"A2","scenario":"Standard scenario"},{"value":"1,31E-06","module":"A3","scenario":"Standard scenario"},{"value":"3,90E-07","module":"A4","scenario":"Standard scenario"},{"value":"6,24E-07","module":"A5","scenario":"Standard scenario"},{"value":"0,00E+00","module":"B1","scenario":"Standard scenario"},{"value":"0,00E+00","module":"B2","scenario":"Standard scenario"},{"value":"0,00E+00","module":"B3","scenario":"Standard scenario"},{"value":"2,48E-07","module":"C1","scenario":"Standard scenario"},{"value":"4,65E-08","module":"C2","scenario":"Standard scenario"},{"value":"1,80E-06","module":"C3","scenario":"Standard scenario"},{"value":"1,51E-08","module":"C4","scenario":"Standard scenario"},{"value":"-8,54E-07","module":"D","scenario":"Standard scenario"},{"value":"1,02E-05","module":"A1A3","scenario":null}]},{"parameter":"EP-marine","unit":"kg N-eq","values":[{"value":"3,66E-04","module":"A1","scenario":"Standard scenario"},{"value":"4,50E-05","module":"A2","scenario":"Standard scenario"},{"value":"3,00E-05","module":"A3","scenario":"Standard scenario"},{"value":"7,90E-05","module":"A4","scenario":"Standard scenario"},{"value":"3,05E-05","module":"A5","scenario":"Standard scenario"},{"value":"0,00E+00","module":"B1","scenario":"Standard scenario"},{"value":"0,00E+00","module":"B2","scenario":"Standard scenario"},{"value":"0,00E+00","module":"B3","scenario":"Standard scenario"},{"value":"3,14E-04","module":"C1","scenario":"Standard scenario"},{"value":"9,43E-06","module":"C2","scenario":"Standard scenario"},{"value":"7,36E-05","module":"C3","scenario":"Standard scenario"},{"value":"4,46E-06","module":"C4","scenario":"Standard scenario"},{"value":"-1,07E-04","module":"D","scenario":"Standard scenario"},{"value":"4,41E-04","module":"A1A3","scenario":null}]},{"parameter":"EP-terrestrial","unit":"mol N-eq.","values":[{"value":"4,06E-03","module":"A1","scenario":"Standard scenario"},{"value":"4,99E-04","module":"A2","scenario":"Standard scenario"},{"value":"3,28E-04","module":"A3","scenario":"Standard scenario"},{"value":"8,71E-04","module":"A4","scenario":"Standard scenario"},{"value":"3,36E-04","module":"A5","scenario":"Standard scenario"},{"value":"0,00E+00","module":"B1","scenario":"Standard scenario"},{"value":"0,00E+00","module":"B2","scenario":"Standard scenario"},{"value":"0,00E+00","module":"B3","scenario":"Standard scenario"},{"value":"3,45E-03","module":"C1","scenario":"Standard scenario"},{"value":"1,04E-04","module":"C2","scenario":"Standard scenario"},{"value":"8,20E-04","module":"C3","scenario":"Standard scenario"},{"value":"2,70E-05","module":"C4","scenario":"Standard scenario"},{"value":"-1,18E-03","module":"D","scenario":"Standard scenario"},{"value":"4,89E-03","module":"A1A3","scenario":null}]}],"additional_environmental_impact":[{"parameter":"PM","unit":"Disease incidence","values":[{"value":"2,06E-08","module":"A1","scenario":"Standard scenario"},{"value":"9,04E-10","module":"A2","scenario":"Standard scenario"},{"value":"8,94E-10","module":"A3","scenario":"Standard scenario"},{"value":"3,48E-09","module":"A4","scenario":"Standard scenario"},{"value":"1,43E-09","module":"A5","scenario":"Standard scenario"},{"value":"0,00E+00","module":"B1","scenario":"Standard scenario"},{"value":"0,00E+00","module":"B2","scenario":"Standard scenario"},{"value":"0,00E+00","module":"B3","scenario":"Standard scenario"},{"value":"1,89E-08","module":"C1","scenario":"Standard scenario"},{"value":"4,15E-10","module":"C2","scenario":"Standard scenario"},{"value":"2,18E-09","module":"C3","scenario":"Standard scenario"},{"value":"1,39E-10","module":"C4","scenario":"Standard scenario"},{"value":"-1,83E-09","module":"D","scenario":"Standard scenario"},{"value":"2,24E-08","module":"A1A3","scenario":null}]},{"parameter":"ETP-fw","unit":"CTUe","values":[{"value":"3,20E+00","module":"A1","scenario":"Standard scenario"},{"value":"1,52E-01","module":"A2","scenario":"Standard scenario"},{"value":"3,70E-01","module":"A3","scenario":"Standard scenario"},{"value":"5,20E-01","module":"A4","scenario":"Standard scenario"},{"value":"5,96E-01","module":"A5","scenario":"Standard scenario"},{"value":"0,00E+00","module":"B1","scenario":"Standard scenario"},{"value":"0,00E+00","module":"B2","scenario":"Standard scenario"},{"value":"0,00E+00","module":"B3","scenario":"Standard scenario"},{"value":"5,65E-01","module":"C1","scenario":"Standard scenario"},{"value":"6,20E-02","module":"C2","scenario":"Standard scenario"},{"value":"7,51E+00","module":"C3","scenario":"Standard scenario"},{"value":"2,12E-02","module":"C4","scenario":"Standard scenario"},{"value":"-5,04E-01","module":"D","scenario":"Standard scenario"},{"value":"3,72E+00","module":"A1A3","scenario":null}]},{"parameter":"HTP-c","unit":"CTUh","values":[{"value":"1,25E-10","module":"A1","scenario":"Standard scenario"},{"value":"6,51E-12","module":"A2","scenario":"Standard scenario"},{"value":"3,69E-11","module":"A3","scenario":"Standard scenario"},{"value":"1,69E-11","module":"A4","scenario":"Standard scenario"},{"value":"1,52E-11","module":"A5","scenario":"Standard scenario"},{"value":"0,00E+00","module":"B1","scenario":"Standard scenario"},{"value":"0,00E+00","module":"B2","scenario":"Standard scenario"},{"value":"0,00E+00","module":"B3","scenario":"Standard scenario"},{"value":"1,97E-11","module":"C1","scenario":"Standard scenario"},{"value":"2,01E-12","module":"C2","scenario":"Standard scenario"},{"value":"1,14E-10","module":"C3","scenario":"Standard scenario"},{"value":"5,57E-13","module":"C4","scenario":"Standard scenario"},{"value":"-2,92E-11","module":"D","scenario":"Standard scenario"},{"value":"1,68E-10","module":"A1A3","scenario":null}]},{"parameter":"HTP-nc","unit":"CTUh","values":[{"value":"3,74E-09","module":"A1","scenario":"Standard scenario"},{"value":"1,57E-10","module":"A2","scenario":"Standard scenario"},{"value":"4,58E-10","module":"A3","scenario":"Standard scenario"},{"value":"5,68E-10","module":"A4","scenario":"Standard scenario"},{"value":"3,71E-10","module":"A5","scenario":"Standard scenario"},{"value":"0,00E+00","module":"B1","scenario":"Standard scenario"},{"value":"0,00E+00","module":"B2","scenario":"Standard scenario"},{"value":"0,00E+00","module":"B3","scenario":"Standard scenario"},{"value":"4,85E-10","module":"C1","scenario":"Standard scenario"},{"value":"6,79E-11","module":"C2","scenario":"Standard scenario"},{"value":"2,37E-09","module":"C3","scenario":"Standard scenario"},{"value":"1,38E-11","module":"C4","scenario":"Standard scenario"},{"value":"-5,16E-10","module":"D","scenario":"Standard scenario"},{"value":"4,35E-09","module":"A1A3","scenario":null}]},{"parameter":"SQP","unit":"-","values":[{"value":"6,65E-01","module":"A1","scenario":"Standard scenario"},{"value":"1,20E-01","module":"A2","scenario":"Standard scenario"},{"value":"9,21E-02","module":"A3","scenario":"Standard scenario"},{"value":"5,05E-01","module":"A4","scenario":"Standard scenario"},{"value":"8,33E-02","module":"A5","scenario":"Standard scenario"},{"value":"0,00E+00","module":"B1","scenario":"Standard scenario"},{"value":"0,00E+00","module":"B2","scenario":"Standard scenario"},{"value":"0,00E+00","module":"B3","scenario":"Standard scenario"},{"value":"1,20E-01","module":"C1","scenario":"Standard scenario"},{"value":"6,03E-02","module":"C2","scenario":"Standard scenario"},{"value":"1,71E-01","module":"C3","scenario":"Standard scenario"},{"value":"4,72E-02","module":"C4","scenario":"Standard scenario"},{"value":"-1,19E-01","module":"D","scenario":"Standard scenario"},{"value":"8,77E-01","module":"A1A3","scenario":null}]},{"parameter":"IRP","unit":"kBq U235-eq","values":[{"value":"1,33E-02","module":"A1","scenario":"Standard scenario"},{"value":"7,72E-04","module":"A2","scenario":"Standard scenario"},{"value":"9,33E-04","module":"A3","scenario":"Standard scenario"},{"value":"2,44E-03","module":"A4","scenario":"Standard scenario"},{"value":"9,88E-04","module":"A5","scenario":"Standard scenario"},{"value":"0,00E+00","module":"B1","scenario":"Standard scenario"},{"value":"0,00E+00","module":"B2","scenario":"Standard scenario"},{"value":"0,00E+00","module":"B3","scenario":"Standard scenario"},{"value":"4,02E-03","module":"C1","scenario":"Standard scenario"},{"value":"2,92E-04","module":"C2","scenario":"Standard scenario"},{"value":"1,91E-03","module":"C3","scenario":"Standard scenario"},{"value":"7,81E-05","module":"C4","scenario":"Standard scenario"},{"value":"-2,52E-03","module":"D","scenario":"Standard scenario"},{"value":"1,50E-02","module":"A1A3","scenario":null}]}],"resource_use":[{"parameter":"PERE","unit":"MJ","values":[{"value":"3,12E-01","module":"A1","scenario":"Standard scenario"},{"value":"2,04E-03","module":"A2","scenario":"Standard scenario"},{"value":"1,50E+00","module":"A3","scenario":"Standard scenario"},{"value":"7,30E-03","module":"A4","scenario":"Standard scenario"},{"value":"9,37E-02","module":"A5","scenario":"Standard scenario"},{"value":"0,00E+00","module":"B1","scenario":"Standard scenario"},{"value":"0,00E+00","module":"B2","scenario":"Standard scenario"},{"value":"0,00E+00","module":"B3","scenario":"Standard scenario"},{"value":"5,07E-03","module":"C1","scenario":"Standard scenario"},{"value":"8,71E-04","module":"C2","scenario":"Standard scenario"},{"value":"4,71E-02","module":"C3","scenario":"Standard scenario"},{"value":"3,53E-04","module":"C4","scenario":"Standard scenario"},{"value":"-2,94E-02","module":"D","scenario":"Standard scenario"},{"value":"1,81E+00","module":"A1A3","scenario":null}]},{"parameter":"PERM","unit":"","values":[{"value":"0,00E+00","module":"A1","scenario":"Standard scenario"},{"value":"0,00E+00","module":"A2","scenario":"Standard scenario"},{"value":"0,00E+00","module":"A3","scenario":"Standard scenario"},{"value":"0,00E+00","module":"A4","scenario":"Standard scenario"},{"value":"0,00E+00","module":"A5","scenario":"Standard scenario"},{"value":"0,00E+00","module":"B1","scenario":"Standard scenario"},{"value":"0,00E+00","module":"B2","scenario":"Standard scenario"},{"value":"0,00E+00","module":"B3","scenario":"Standard scenario"},{"value":"0,00E+00","module":"C1","scenario":"Standard scenario"},{"value":"0,00E+00","module":"C2","scenario":"Standard scenario"},{"value":"0,00E+00","module":"C3","scenario":"Standard scenario"},{"value":"0,00E+00","module":"C4","scenario":"Standard scenario"},{"value":"0,00E+00","module":"D","scenario":"Standard scenario"},{"value":"0,00E+00","module":"A1A3","scenario":null}]},{"parameter":"PERT","unit":"MJ","values":[{"value":"3,12E-01","module":"A1","scenario":"Standard scenario"},{"value":"2,04E-03","module":"A2","scenario":"Standard scenario"},{"value":"1,50E+00","module":"A3","scenario":"Standard scenario"},{"value":"7,30E-03","module":"A4","scenario":"Standard scenario"},{"value":"9,37E-02","module":"A5","scenario":"Standard scenario"},{"value":"0,00E+00","module":"B1","scenario":"Standard scenario"},{"value":"0,00E+00","module":"B2","scenario":"Standard scenario"},{"value":"0,00E+00","module":"B3","scenario":"Standard scenario"},{"value":"5,07E-03","module":"C1","scenario":"Standard scenario"},{"value":"8,71E-04","module":"C2","scenario":"Standard scenario"},{"value":"4,71E-02","module":"C3","scenario":"Standard scenario"},{"value":"3,53E-04","module":"C4","scenario":"Standard scenario"},{"value":"-2,94E-02","module":"D","scenario":"Standard scenario"},{"value":"1,81E+00","module":"A1A3","scenario":null}]},{"parameter":"PENRE","unit":"MJ","values":[{"value":"1,28E+01","module":"A1","scenario":"Standard scenario"},{"value":"1,95E-01","module":"A2","scenario":"Standard scenario"},{"value":"1,66E+00","module":"A3","scenario":"Standard scenario"},{"value":"6,19E-01","module":"A4","scenario":"Standard scenario"},{"value":"7,99E-01","module":"A5","scenario":"Standard scenario"},{"value":"0,00E+00","module":"B1","scenario":"Standard scenario"},{"value":"0,00E+00","module":"B2","scenario":"Standard scenario"},{"value":"0,00E+00","module":"B3","scenario":"Standard scenario"},{"value":"9,95E-01","module":"C1","scenario":"Standard scenario"},{"value":"7,39E-02","module":"C2","scenario":"Standard scenario"},{"value":"4,95E-01","module":"C3","scenario":"Standard scenario"},{"value":"2,12E-02","module":"C4","scenario":"Standard scenario"},{"value":"-7,32E+00","module":"D","scenario":"Standard scenario"},{"value":"1,47E+01","module":"A1A3","scenario":null}]},{"parameter":"PENRM","unit":"MJ","values":[{"value":"1,17E+01","module":"A1","scenario":"Standard scenario"},{"value":"0,00E+00","module":"A2","scenario":"Standard scenario"},{"value":"1,16E-01","module":"A3","scenario":"Standard scenario"},{"value":"0,00E+00","module":"A4","scenario":"Standard scenario"},{"value":"5,91E-01","module":"A5","scenario":"Standard scenario"},{"value":"0,00E+00","module":"B1","scenario":"Standard scenario"},{"value":"0,00E+00","module":"B2","scenario":"Standard scenario"},{"value":"0,00E+00","module":"B3","scenario":"Standard scenario"},{"value":"0,00E+00","module":"C1","scenario":"Standard scenario"},{"value":"0,00E+00","module":"C2","scenario":"Standard scenario"},{"value":"0,00E+00","module":"C3","scenario":"Standard scenario"},{"value":"0,00E+00","module":"C4","scenario":"Standard scenario"},{"value":"-6,29E-01","module":"D","scenario":"Standard scenario"},{"value":"1,18E+01","module":"A1A3","scenario":null}]},{"parameter":"PENRT","unit":"MJ","values":[{"value":"2,45E+01","module":"A1","scenario":"Standard scenario"},{"value":"1,95E-01","module":"A2","scenario":"Standard scenario"},{"value":"1,77E+00","module":"A3","scenario":"Standard scenario"},{"value":"6,19E-01","module":"A4","scenario":"Standard scenario"},{"value":"1,39E+00","module":"A5","scenario":"Standard scenario"},{"value":"0,00E+00","module":"B1","scenario":"Standard scenario"},{"value":"0,00E+00","module":"B2","scenario":"Standard scenario"},{"value":"0,00E+00","module":"B3","scenario":"Standard scenario"},{"value":"9,95E-01","module":"C1","scenario":"Standard scenario"},{"value":"7,39E-02","module":"C2","scenario":"Standard scenario"},{"value":"4,95E-01","module":"C3","scenario":"Standard scenario"},{"value":"2,12E-02","module":"C4","scenario":"Standard scenario"},{"value":"-7,94E+00","module":"D","scenario":"Standard scenario"},{"value":"2,65E+01","module":"A1A3","scenario":null}]},{"parameter":"SM","unit":"kg","values":[{"value":"0,00E+00","module":"A1","scenario":"Standard scenario"},{"value":"0,00E+00","module":"A2","scenario":"Standard scenario"},{"value":"0,00E+00","module":"A3","scenario":"Standard scenario"},{"value":"0,00E+00","module":"A4","scenario":"Standard scenario"},{"value":"0,00E+00","module":"A5","scenario":"Standard scenario"},{"value":"0,00E+00","module":"B1","scenario":"Standard scenario"},{"value":"0,00E+00","module":"B2","scenario":"Standard scenario"},{"value":"0,00E+00","module":"B3","scenario":"Standard scenario"},{"value":"0,00E+00","module":"C1","scenario":"Standard scenario"},{"value":"0,00E+00","module":"C2","scenario":"Standard scenario"},{"value":"0,00E+00","module":"C3","scenario":"Standard scenario"},{"value":"0,00E+00","module":"C4","scenario":"Standard scenario"},{"value":"0,00E+00","module":"D","scenario":"Standard scenario"},{"value":"0,00E+00","module":"A1A3","scenario":null}]},{"parameter":"RSF","unit":"MJ","values":[{"value":"0,00E+00","module":"A1","scenario":"Standard scenario"},{"value":"0,00E+00","module":"A2","scenario":"Standard scenario"},{"value":"0,00E+00","module":"A3","scenario":"Standard scenario"},{"value":"0,00E+00","module":"A4","scenario":"Standard scenario"},{"value":"0,00E+00","module":"A5","scenario":"Standard scenario"},{"value":"0,00E+00","module":"B1","scenario":"Standard scenario"},{"value":"0,00E+00","module":"B2","scenario":"Standard scenario"},{"value":"0,00E+00","module":"B3","scenario":"Standard scenario"},{"value":"0,00E+00","module":"C1","scenario":"Standard scenario"},{"value":"0,00E+00","module":"C2","scenario":"Standard scenario"},{"value":"0,00E+00","module":"C3","scenario":"Standard scenario"},{"value":"0,00E+00","module":"C4","scenario":"Standard scenario"},{"value":"0,00E+00","module":"D","scenario":"Standard scenario"},{"value":"0,00E+00","module":"A1A3","scenario":null}]},{"parameter":"NRSF","unit":"MJ","values":[{"value":"0,00E+00","module":"A1","scenario":"Standard scenario"},{"value":"0,00E+00","module":"A2","scenario":"Standard scenario"},{"value":"0,00E+00","module":"A3","scenario":"Standard scenario"},{"value":"0,00E+00","module":"A4","scenario":"Standard scenario"},{"value":"0,00E+00","module":"A5","scenario":"Standard scenario"},{"value":"0,00E+00","module":"B1","scenario":"Standard scenario"},{"value":"0,00E+00","module":"B2","scenario":"Standard scenario"},{"value":"0,00E+00","module":"B3","scenario":"Standard scenario"},{"value":"0,00E+00","module":"C1","scenario":"Standard scenario"},{"value":"0,00E+00","module":"C2","scenario":"Standard scenario"},{"value":"0,00E+00","module":"C3","scenario":"Standard scenario"},{"value":"0,00E+00","module":"C4","scenario":"Standard scenario"},{"value":"0,00E+00","module":"D","scenario":"Standard scenario"},{"value":"0,00E+00","module":"A1A3","scenario":null}]},{"parameter":"FW","unit":"m3","values":[{"value":"6,46E-03","module":"A1","scenario":"Standard scenario"},{"value":"1,91E-05","module":"A2","scenario":"Standard scenario"},{"value":"9,71E-04","module":"A3","scenario":"Standard scenario"},{"value":"7,10E-05","module":"A4","scenario":"Standard scenario"},{"value":"4,23E-04","module":"A5","scenario":"Standard scenario"},{"value":"0,00E+00","module":"B1","scenario":"Standard scenario"},{"value":"0,00E+00","module":"B2","scenario":"Standard scenario"},{"value":"0,00E+00","module":"B3","scenario":"Standard scenario"},{"value":"4,83E-05","module":"C1","scenario":"Standard scenario"},{"value":"8,48E-06","module":"C2","scenario":"Standard scenario"},{"value":"8,95E-04","module":"C3","scenario":"Standard scenario"},{"value":"2,08E-05","module":"C4","scenario":"Standard scenario"},{"value":"-6,92E-04","module":"D","scenario":"Standard scenario"},{"value":"7,45E-03","module":"A1A3","scenario":null}]}],"end_of_life_waste":[{"parameter":"HWD","unit":"kg","values":[{"value":"2,18E-06","module":"A1","scenario":"Standard scenario"},{"value":"3,81E-07","module":"A2","scenario":"Standard scenario"},{"value":"2,18E-06","module":"A3","scenario":"Standard scenario"},{"value":"1,48E-06","module":"A4","scenario":"Standard scenario"},{"value":"3,70E-07","module":"A5","scenario":"Standard scenario"},{"value":"0,00E+00","module":"B1","scenario":"Standard scenario"},{"value":"0,00E+00","module":"B2","scenario":"Standard scenario"},{"value":"0,00E+00","module":"B3","scenario":"Standard scenario"},{"value":"2,55E-06","module":"C1","scenario":"Standard scenario"},{"value":"1,76E-07","module":"C2","scenario":"Standard scenario"},{"value":"8,87E-07","module":"C3","scenario":"Standard scenario"},{"value":"3,03E-08","module":"C4","scenario":"Standard scenario"},{"value":"-7,70E-06","module":"D","scenario":"Standard scenario"},{"value":"4,74E-06","module":"A1A3","scenario":null}]},{"parameter":"NHWD","unit":"kg","values":[{"value":"1,88E-02","module":"A1","scenario":"Standard scenario"},{"value":"8,40E-03","module":"A2","scenario":"Standard scenario"},{"value":"6,79E-03","module":"A3","scenario":"Standard scenario"},{"value":"3,70E-02","module":"A4","scenario":"Standard scenario"},{"value":"8,35E-03","module":"A5","scenario":"Standard scenario"},{"value":"0,00E+00","module":"B1","scenario":"Standard scenario"},{"value":"0,00E+00","module":"B2","scenario":"Standard scenario"},{"value":"0,00E+00","module":"B3","scenario":"Standard scenario"},{"value":"1,11E-03","module":"C1","scenario":"Standard scenario"},{"value":"4,41E-03","module":"C2","scenario":"Standard scenario"},{"value":"1,15E-02","module":"C3","scenario":"Standard scenario"},{"value":"7,97E-02","module":"C4","scenario":"Standard scenario"},{"value":"-3,40E-03","module":"D","scenario":"Standard scenario"},{"value":"3,40E-02","module":"A1A3","scenario":null}]},{"parameter":"RWD","unit":"kg","values":[{"value":"1,32E-05","module":"A1","scenario":"Standard scenario"},{"value":"1,22E-06","module":"A2","scenario":"Standard scenario"},{"value":"1,20E-06","module":"A3","scenario":"Standard scenario"},{"value":"3,83E-06","module":"A4","scenario":"Standard scenario"},{"value":"1,09E-06","module":"A5","scenario":"Standard scenario"},{"value":"0,00E+00","module":"B1","scenario":"Standard scenario"},{"value":"0,00E+00","module":"B2","scenario":"Standard scenario"},{"value":"0,00E+00","module":"B3","scenario":"Standard scenario"},{"value":"6,51E-06","module":"C1","scenario":"Standard scenario"},{"value":"4,57E-07","module":"C2","scenario":"Standard scenario"},{"value":"1,67E-06","module":"C3","scenario":"Standard scenario"},{"value":"1,19E-07","module":"C4","scenario":"Standard scenario"},{"value":"-3,38E-06","module":"D","scenario":"Standard scenario"},{"value":"1,56E-05","module":"A1A3","scenario":null}]}],"end_of_life_flow":[{"parameter":"CRU","unit":"kg","values":[{"value":"0,00E+00","module":"A1","scenario":"Standard scenario"},{"value":"0,00E+00","module":"A2","scenario":"Standard scenario"},{"value":"0,00E+00","module":"A3","scenario":"Standard scenario"},{"value":"0,00E+00","module":"A4","scenario":"Standard scenario"},{"value":"0,00E+00","module":"A5","scenario":"Standard scenario"},{"value":"0,00E+00","module":"B1","scenario":"Standard scenario"},{"value":"0,00E+00","module":"B2","scenario":"Standard scenario"},{"value":"0,00E+00","module":"B3","scenario":"Standard scenario"},{"value":"0,00E+00","module":"C1","scenario":"Standard scenario"},{"value":"0,00E+00","module":"C2","scenario":"Standard scenario"},{"value":"0,00E+00","module":"C3","scenario":"Standard scenario"},{"value":"0,00E+00","module":"C4","scenario":"Standard scenario"},{"value":"0,00E+00","module":"D","scenario":"Standard scenario"},{"value":"0,00E+00","module":"A1A3","scenario":null}]},{"parameter":"MFR","unit":"kg","values":[{"value":"0,00E+00","module":"A1","scenario":"Standard scenario"},{"value":"0,00E+00","module":"A2","scenario":"Standard scenario"},{"value":"1,59E-04","module":"A3","scenario":"Standard scenario"},{"value":"0,00E+00","module":"A4","scenario":"Standard scenario"},{"value":"8,19E-04","module":"A5","scenario":"Standard scenario"},{"value":"0,00E+00","module":"B1","scenario":"Standard scenario"},{"value":"0,00E+00","module":"B2","scenario":"Standard scenario"},{"value":"0,00E+00","module":"B3","scenario":"Standard scenario"},{"value":"0,00E+00","module":"C1","scenario":"Standard scenario"},{"value":"0,00E+00","module":"C2","scenario":"Standard scenario"},{"value":"1,59E-02","module":"C3","scenario":"Standard scenario"},{"value":"0,00E+00","module":"C4","scenario":"Standard scenario"},{"value":"0,00E+00","module":"D","scenario":"Standard scenario"},{"value":"1,59E-04","module":"A1A3","scenario":null}]},{"parameter":"MER","unit":"kg","values":[{"value":"0,00E+00","module":"A1","scenario":"Standard scenario"},{"value":"0,00E+00","module":"A2","scenario":"Standard scenario"},{"value":"0,00E+00","module":"A3","scenario":"Standard scenario"},{"value":"0,00E+00","module":"A4","scenario":"Standard scenario"},{"value":"0,00E+00","module":"A5","scenario":"Standard scenario"},{"value":"0,00E+00","module":"B1","scenario":"Standard scenario"},{"value":"0,00E+00","module":"B2","scenario":"Standard scenario"},{"value":"0,00E+00","module":"B3","scenario":"Standard scenario"},{"value":"0,00E+00","module":"C1","scenario":"Standard scenario"},{"value":"0,00E+00","module":"C2","scenario":"Standard scenario"},{"value":"0,00E+00","module":"C3","scenario":"Standard scenario"},{"value":"0,00E+00","module":"C4","scenario":"Standard scenario"},{"value":"0,00E+00","module":"D","scenario":"Standard scenario"},{"value":"0,00E+00","module":"A1A3","scenario":null}]},{"parameter":"EEE","unit":"MJ","values":[{"value":"0,00E+00","module":"A1","scenario":"Standard scenario"},{"value":"0,00E+00","module":"A2","scenario":"Standard scenario"},{"value":"1,47E-02","module":"A3","scenario":"Standard scenario"},{"value":"0,00E+00","module":"A4","scenario":"Standard scenario"},{"value":"0,00E+00","module":"A5","scenario":"Standard scenario"},{"value":"0,00E+00","module":"B1","scenario":"Standard scenario"},{"value":"0,00E+00","module":"B2","scenario":"Standard scenario"},{"value":"0,00E+00","module":"B3","scenario":"Standard scenario"},{"value":"0,00E+00","module":"C1","scenario":"Standard scenario"},{"value":"0,00E+00","module":"C2","scenario":"Standard scenario"},{"value":"0,00E+00","module":"C3","scenario":"Standard scenario"},{"value":"0,00E+00","module":"C4","scenario":"Standard scenario"},{"value":"1,55E+00","module":"D","scenario":"Standard scenario"},{"value":"1,47E-02","module":"A1A3","scenario":null}]},{"parameter":"EET","unit":"MJ","values":[{"value":"0,00E+00","module":"A1","scenario":"Standard scenario"},{"value":"0,00E+00","module":"A2","scenario":"Standard scenario"},{"value":"2,54E-02","module":"A3","scenario":"Standard scenario"},{"value":"0,00E+00","module":"A4","scenario":"Standard scenario"},{"value":"0,00E+00","module":"A5","scenario":"Standard scenario"},{"value":"0,00E+00","module":"B1","scenario":"Standard scenario"},{"value":"0,00E+00","module":"B2","scenario":"Standard scenario"},{"value":"0,00E+00","module":"B3","scenario":"Standard scenario"},{"value":"0,00E+00","module":"C1","scenario":"Standard scenario"},{"value":"0,00E+00","module":"C2","scenario":"Standard scenario"},{"value":"0,00E+00","module":"C3","scenario":"Standard scenario"},{"value":"0,00E+00","module":"C4","scenario":"Standard scenario"},{"value":"2,67E+00","module":"D","scenario":"Standard scenario"},{"value":"2,54E-02","module":"A1A3","scenario":null}]}]}