{
    "product_name": "D\u00e4mmstoffd\u00fcbel",
    "epd_id": "EPD-FIW-20210314-CBD1-EN",
    "declared_unit": {
        "unit": null,
        "amount": 0.0
    },
    "compliance": [
        "DIN EN 15804+A2",
        "ISO 14025"
    ],
    "producer_name": "fischerwerke GmbH & Co. KG",
    "environmental_impact": [
        {
            "parameter": "GWP-total",
            "values": [
                {
                    "value": "7,15E-01",
                    "module": "A1-A3",
                    "scenario": null
                },
                {
                    "value": "1,15E-02",
                    "module": "A5",
                    "scenario": null
                },
                {
                    "value": "0,00E+00",
                    "module": "C1",
                    "scenario": null
                },
                {
                    "value": "1,16E-03",
                    "module": "C2",
                    "scenario": null
                },
                {
                    "value": "1,60E-01",
                    "module": "C3",
                    "scenario": "S1"
                },
                {
                    "value": "1,29E-02",
                    "module": "C3",
                    "scenario": "S2"
                },
                {
                    "value": "7,81E-03",
                    "module": "C4",
                    "scenario": null
                },
                {
                    "value": "-2,12E-01",
                    "module": "D",
                    "scenario": "S1"
                },
                {
                    "value": "-4,60E-03",
                    "module": "D",
                    "scenario": "S2"
                },
                {
                    "value": "-6,97E-01",
                    "module": "D",
                    "scenario": "S3"
                }
            ]
        },
        {
            "parameter": "GWP-fossil",
            "values": [
                {
                    "value": "7,26E-01",
                    "module": "A1-A3",
                    "scenario": null
                },
                {
                    "value": "9,30E-04",
                    "module": "A5",
                    "scenario": null
                },
                {
                    "value": "0,00E+00",
                    "module": "C1",
                    "scenario": null
                },
                {
                    "value": "1,15E-03",
                    "module": "C2",
                    "scenario": null
                },
                {
                    "value": "1,60E-01",
                    "module": "C3",
                    "scenario": "S1"
                },
                {
                    "value": "1,29E-02",
                    "module": "C3",
                    "scenario": "S2"
                },
                {
                    "value": "8,07E-03",
                    "module": "C4",
                    "scenario": null
                },
                {
                    "value": "-2,11E-01",
                    "module": "D",
                    "scenario": "S1"
                },
                {
                    "value": "-4,57E-03",
                    "module": "D",
                    "scenario": "S2"
                },
                {
                    "value": "-6,95E-01",
                    "module": "D",
                    "scenario": "S3"
                }
            ]
        },
        {
            "parameter": "GWP-biogenic",
            "values": [
                {
                    "value": "-1,13E-02",
                    "module": "A1-A3",
                    "scenario": null
                },
                {
                    "value": "1,05E-02",
                    "module": "A5",
                    "scenario": null
                },
                {
                    "value": "0,00E+00",
                    "module": "C1",
                    "scenario": null
                },
                {
                    "value": "-1,97E-06",
                    "module": "C2",
                    "scenario": null
                },
                {
                    "value": "7,88E-06",
                    "module": "C3",
                    "scenario": "S1"
                },
                {
                    "value": "1,29E-05",
                    "module": "C3",
                    "scenario": "S2"
                },
                {
                    "value": "-2,71E-04",
                    "module": "C4",
                    "scenario": null
                },
                {
                    "value": "-8,70E-05",
                    "module": "D",
                    "scenario": "S1"
                },
                {
                    "value": "-1,92E-05",
                    "module": "D",
                    "scenario": "S2"
                },
                {
                    "value": "-2,43E-03",
                    "module": "D",
                    "scenario": "S3"
                }
            ]
        },
        {
            "parameter": "GWP-luluc",
            "values": [
                {
                    "value": "5,00E-04",
                    "module": "A1-A3",
                    "scenario": null
                },
                {
                    "value": "8,06E-07",
                    "module": "A5",
                    "scenario": null
                },
                {
                    "value": "0,00E+00",
                    "module": "C1",
                    "scenario": null
                },
                {
                    "value": "9,32E-06",
                    "module": "C2",
                    "scenario": null
                },
                {
                    "value": "3,59E-06",
                    "module": "C3",
                    "scenario": "S1"
                },
                {
                    "value": "5,61E-06",
                    "module": "C3",
                    "scenario": "S2"
                },
                {
                    "value": "7,64E-06",
                    "module": "C4",
                    "scenario": null
                },
                {
                    "value": "-5,10E-05",
                    "module": "D",
                    "scenario": "S1"
                },
                {
                    "value": "-5,92E-06",
                    "module": "D",
                    "scenario": "S2"
                },
                {
                    "value": "-1,77E-04",
                    "module": "D",
                    "scenario": "S3"
                }
            ]
        },
        {
            "parameter": "ODP",
            "values": [
                {
                    "value": "9,70E-14",
                    "module": "A1-A3",
                    "scenario": null
                },
                {
                    "value": "3,50E-18",
                    "module": "A5",
                    "scenario": null
                },
                {
                    "value": "0,00E+00",
                    "module": "C1",
                    "scenario": null
                },
                {
                    "value": "1,38E-19",
                    "module": "C2",
                    "scenario": null
                },
                {
                    "value": "3,67E-17",
                    "module": "C3",
                    "scenario": "S1"
                },
                {
                    "value": "8,42E-17",
                    "module": "C3",
                    "scenario": "S2"
                },
                {
                    "value": "1,91E-17",
                    "module": "C4",
                    "scenario": null
                },
                {
                    "value": "-1,23E-16",
                    "module": "D",
                    "scenario": "S1"
                },
                {
                    "value": "-7,09E-17",
                    "module": "D",
                    "scenario": "S2"
                },
                {
                    "value": "-1,84E-15",
                    "module": "D",
                    "scenario": "S3"
                }
            ]
        },
        {
            "parameter": "AP",
            "values": [
                {
                    "value": "1,38E-03",
                    "module": "A1-A3",
                    "scenario": null
                },
                {
                    "value": "3,94E-06",
                    "module": "A5",
                    "scenario": null
                },
                {
                    "value": "0,00E+00",
                    "module": "C1",
                    "scenario": null
                },
                {
                    "value": "4,04E-06",
                    "module": "C2",
                    "scenario": null
                },
                {
                    "value": "4,75E-05",
                    "module": "C3",
                    "scenario": "S1"
                },
                {
                    "value": "1,09E-05",
                    "module": "C3",
                    "scenario": "S2"
                },
                {
                    "value": "2,66E-05",
                    "module": "C4",
                    "scenario": null
                },
                {
                    "value": "-4,71E-04",
                    "module": "D",
                    "scenario": "S1"
                },
                {
                    "value": "-5,05E-06",
                    "module": "D",
                    "scenario": "S2"
                },
                {
                    "value": "-8,32E-04",
                    "module": "D",
                    "scenario": "S3"
                }
            ]
        },
        {
            "parameter": "POCP",
            "values": [
                {
                    "value": "1,03E-03",
                    "module": "A1-A3",
                    "scenario": null
                },
                {
                    "value": "3,45E-06",
                    "module": "A5",
                    "scenario": null
                },
                {
                    "value": "0,00E+00",
                    "module": "C1",
                    "scenario": null
                },
                {
                    "value": "3,59E-06",
                    "module": "C2",
                    "scenario": null
                },
                {
                    "value": "3,82E-05",
                    "module": "C3",
                    "scenario": "S1"
                },
                {
                    "value": "7,19E-06",
                    "module": "C3",
                    "scenario": "S2"
                },
                {
                    "value": "1,94E-05",
                    "module": "C4",
                    "scenario": null
                },
                {
                    "value": "-3,38E-04",
                    "module": "D",
                    "scenario": "S1"
                },
                {
                    "value": "-4,38E-06",
                    "module": "D",
                    "scenario": "S2"
                },
                {
                    "value": "-7,50E-04",
                    "module": "D",
                    "scenario": "S3"
                }
            ]
        },
        {
            "parameter": "ADPE",
            "values": [
                {
                    "value": "1,27E-05",
                    "module": "A1-A3",
                    "scenario": null
                },
                {
                    "value": "5,87E-11",
                    "module": "A5",
                    "scenario": null
                },
                {
                    "value": "0,00E+00",
                    "module": "C1",
                    "scenario": null
                },
                {
                    "value": "8,25E-11",
                    "module": "C2",
                    "scenario": null
                },
                {
                    "value": "5,21E-10",
                    "module": "C3",
                    "scenario": "S1"
                },
                {
                    "value": "1,11E-09",
                    "module": "C3",
                    "scenario": "S2"
                },
                {
                    "value": "5,57E-10",
                    "module": "C4",
                    "scenario": null
                },
                {
                    "value": "-8,82E-09",
                    "module": "D",
                    "scenario": "S1"
                },
                {
                    "value": "-9,99E-10",
                    "module": "D",
                    "scenario": "S2"
                },
                {
                    "value": "-7,53E-08",
                    "module": "D",
                    "scenario": "S3"
                }
            ]
        },
        {
            "parameter": "ADPF",
            "values": [
                {
                    "value": "1,12E+01",
                    "module": "A1-A3",
                    "scenario": null
                },
                {
                    "value": "5,27E-03",
                    "module": "A5",
                    "scenario": null
                },
                {
                    "value": "0,00E+00",
                    "module": "C1",
                    "scenario": null
                },
                {
                    "value": "1,53E-02",
                    "module": "C2",
                    "scenario": null
                },
                {
                    "value": "4,18E-02",
                    "module": "C3",
                    "scenario": "S1"
                },
                {
                    "value": "6,80E-02",
                    "module": "C3",
                    "scenario": "S2"
                },
                {
                    "value": "1,15E-01",
                    "module": "C4",
                    "scenario": null
                },
                {
                    "value": "-2,28E+00",
                    "module": "D",
                    "scenario": "S1"
                },
                {
                    "value": "-6,55E-02",
                    "module": "D",
                    "scenario": "S2"
                },
                {
                    "value": "-1,34E+01",
                    "module": "D",
                    "scenario": "S3"
                }
            ]
        },
        {
            "parameter": "WDP",
            "values": [
                {
                    "value": "2,25E-04",
                    "module": "A1-A3",
                    "scenario": null
                },
                {
                    "value": "1,37E-03",
                    "module": "A5",
                    "scenario": null
                },
                {
                    "value": "0,00E+00",
                    "module": "C1",
                    "scenario": null
                },
                {
                    "value": "1,03E-05",
                    "module": "C2",
                    "scenario": null
                },
                {
                    "value": "1,63E-02",
                    "module": "C3",
                    "scenario": "S1"
                },
                {
                    "value": "1,74E-03",
                    "module": "C3",
                    "scenario": "S2"
                },
                {
                    "value": "-2,94E-05",
                    "module": "C4",
                    "scenario": null
                },
                {
                    "value": "-4,03E-03",
                    "module": "D",
                    "scenario": "S1"
                },
                {
                    "value": "-5,27E-05",
                    "module": "D",
                    "scenario": "S2"
                },
                {
                    "value": "1,44E-02",
                    "module": "D",
                    "scenario": "S3"
                }
            ]
        },
        {
            "parameter": "EP-freshwater",
            "values": [
                {
                    "value": "1,25E-06",
                    "module": "A1-A3",
                    "scenario": null
                },
                {
                    "value": "8,58E-10",
                    "module": "A5",
                    "scenario": null
                },
                {
                    "value": "0,00E+00",
                    "module": "C1",
                    "scenario": null
                },
                {
                    "value": "3,50E-09",
                    "module": "C2",
                    "scenario": null
                },
                {
                    "value": "6,43E-09",
                    "module": "C3",
                    "scenario": "S1"
                },
                {
                    "value": "1,03E-08",
                    "module": "C3",
                    "scenario": "S2"
                },
                {
                    "value": "1,38E-06",
                    "module": "C4",
                    "scenario": null
                },
                {
                    "value": "-1,13E-07",
                    "module": "D",
                    "scenario": "S1"
                },
                {
                    "value": "-9,69E-09",
                    "module": "D",
                    "scenario": "S2"
                },
                {
                    "value": "-5,53E-07",
                    "module": "D",
                    "scenario": "S3"
                }
            ]
        },
        {
            "parameter": "EP-marine",
            "values": [
                {
                    "value": "3,59E-04",
                    "module": "A1-A3",
                    "scenario": null
                },
                {
                    "value": "1,37E-06",
                    "module": "A5",
                    "scenario": null
                },
                {
                    "value": "0,00E+00",
                    "module": "C1",
                    "scenario": null
                },
                {
                    "value": "1,85E-06",
                    "module": "C2",
                    "scenario": null
                },
                {
                    "value": "1,46E-05",
                    "module": "C3",
                    "scenario": "S1"
                },
                {
                    "value": "2,66E-06",
                    "module": "C3",
                    "scenario": "S2"
                },
                {
                    "value": "6,04E-06",
                    "module": "C4",
                    "scenario": null
                },
                {
                    "value": "-1,05E-04",
                    "module": "D",
                    "scenario": "S1"
                },
                {
                    "value": "-1,63E-06",
                    "module": "D",
                    "scenario": "S2"
                },
                {
                    "value": "-2,72E-04",
                    "module": "D",
                    "scenario": "S3"
                }
            ]
        },
        {
            "parameter": "EP-terrestrial",
            "values": [
                {
                    "value": "3,54E-03",
                    "module": "A1-A3",
                    "scenario": null
                },
                {
                    "value": "1,84E-05",
                    "module": "A5",
                    "scenario": null
                },
                {
                    "value": "0,00E+00",
                    "module": "C1",
                    "scenario": null
                },
                {
                    "value": "2,06E-05",
                    "module": "C2",
                    "scenario": null
                },
                {
                    "value": "2,26E-04",
                    "module": "C3",
                    "scenario": "S1"
                },
                {
                    "value": "3,21E-05",
                    "module": "C3",
                    "scenario": "S2"
                },
                {
                    "value": "6,62E-05",
                    "module": "C4",
                    "scenario": null
                },
                {
                    "value": "-1,13E-03",
                    "module": "D",
                    "scenario": "S1"
                },
                {
                    "value": "-1,74E-05",
                    "module": "D",
                    "scenario": "S2"
                },
                {
                    "value": "-2,44E-03",
                    "module": "D",
                    "scenario": "S3"
                }
            ]
        }
    ],
    "additional_environmental_impact": [
        {
            "parameter": "PM",
            "values": [
                {
                    "value": "1,20E-08",
                    "module": "A1-A3",
                    "scenario": null
                },
                {
                    "value": "2,25E-11",
                    "module": "A5",
                    "scenario": null
                },
                {
                    "value": "0,00E+00",
                    "module": "C1",
                    "scenario": null
                },
                {
                    "value": "2,21E-11",
                    "module": "C2",
                    "scenario": null
                },
                {
                    "value": "2,63E-10",
                    "module": "C3",
                    "scenario": "S1"
                },
                {
                    "value": "8,40E-11",
                    "module": "C3",
                    "scenario": "S2"
                },
                {
                    "value": "2,70E-10",
                    "module": "C4",
                    "scenario": null
                },
                {
                    "value": "-5,72E-09",
                    "module": "D",
                    "scenario": "S1"
                },
                {
                    "value": "-3,81E-11",
                    "module": "D",
                    "scenario": "S2"
                },
                {
                    "value": "-5,31E-09",
                    "module": "D",
                    "scenario": "S3"
                }
            ]
        },
        {
            "parameter": "ETP-fw",
            "values": [
                {
                    "value": "5,45E+00",
                    "module": "A1-A3",
                    "scenario": null
                },
                {
                    "value": "2,80E-03",
                    "module": "A5",
                    "scenario": null
                },
                {
                    "value": "0,00E+00",
                    "module": "C1",
                    "scenario": null
                },
                {
                    "value": "1,08E-02",
                    "module": "C2",
                    "scenario": null
                },
                {
                    "value": "1,62E-02",
                    "module": "C3",
                    "scenario": "S1"
                },
                {
                    "value": "2,90E-02",
                    "module": "C3",
                    "scenario": "S2"
                },
                {
                    "value": "1,10E-01",
                    "module": "C4",
                    "scenario": null
                },
                {
                    "value": "-4,36E-01",
                    "module": "D",
                    "scenario": "S1"
                },
                {
                    "value": "-1,15E-02",
                    "module": "D",
                    "scenario": "S2"
                },
                {
                    "value": "-7,42E+00",
                    "module": "D",
                    "scenario": "S3"
                }
            ]
        },
        {
            "parameter": "HTP-c",
            "values": [
                {
                    "value": "3,36E-10",
                    "module": "A1-A3",
                    "scenario": null
                },
                {
                    "value": "1,21E-13",
                    "module": "A5",
                    "scenario": null
                },
                {
                    "value": "0,00E+00",
                    "module": "C1",
                    "scenario": null
                },
                {
                    "value": "2,27E-13",
                    "module": "C2",
                    "scenario": null
                },
                {
                    "value": "1,66E-12",
                    "module": "C3",
                    "scenario": "S1"
                },
                {
                    "value": "8,69E-13",
                    "module": "C3",
                    "scenario": "S2"
                },
                {
                    "value": "5,41E-12",
                    "module": "C4",
                    "scenario": null
                },
                {
                    "value": "-2,28E-10",
                    "module": "D",
                    "scenario": "S1"
                },
                {
                    "value": "-6,46E-13",
                    "module": "D",
                    "scenario": "S2"
                },
                {
                    "value": "-1,84E-10",
                    "module": "D",
                    "scenario": "S3"
                }
            ]
        },
        {
            "parameter": "HTP-nc",
            "values": [
                {
                    "value": "8,00E-09",
                    "module": "A1-A3",
                    "scenario": null
                },
                {
                    "value": "5,15E-12",
                    "module": "A5",
                    "scenario": null
                },
                {
                    "value": "0,00E+00",
                    "module": "C1",
                    "scenario": null
                },
                {
                    "value": "1,35E-11",
                    "module": "C2",
                    "scenario": null
                },
                {
                    "value": "1,04E-10",
                    "module": "C3",
                    "scenario": "S1"
                },
                {
                    "value": "3,42E-11",
                    "module": "C3",
                    "scenario": "S2"
                },
                {
                    "value": "4,50E-10",
                    "module": "C4",
                    "scenario": null
                },
                {
                    "value": "-1,23E-09",
                    "module": "D",
                    "scenario": "S1"
                },
                {
                    "value": "-2,66E-11",
                    "module": "D",
                    "scenario": "S2"
                },
                {
                    "value": "-7,68E-09",
                    "module": "D",
                    "scenario": "S3"
                }
            ]
        },
        {
            "parameter": "SQP",
            "values": [
                {
                    "value": "2,57E+00",
                    "module": "A1-A3",
                    "scenario": null
                },
                {
                    "value": "1,62E-03",
                    "module": "A5",
                    "scenario": null
                },
                {
                    "value": "0,00E+00",
                    "module": "C1",
                    "scenario": null
                },
                {
                    "value": "5,38E-03",
                    "module": "C2",
                    "scenario": null
                },
                {
                    "value": "1,16E-02",
                    "module": "C3",
                    "scenario": "S1"
                },
                {
                    "value": "2,15E-02",
                    "module": "C3",
                    "scenario": "S2"
                },
                {
                    "value": "9,00E-03",
                    "module": "C4",
                    "scenario": null
                },
                {
                    "value": "-9,87E-02",
                    "module": "D",
                    "scenario": "S1"
                },
                {
                    "value": "-1,47E-02",
                    "module": "D",
                    "scenario": "S2"
                },
                {
                    "value": "-3,96E-01",
                    "module": "D",
                    "scenario": "S3"
                }
            ]
        }
    ],
    "resource_use": [
        {
            "parameter": "PERE",
            "values": [
                {
                    "value": "1,17E+00",
                    "module": "A1-A3",
                    "scenario": null
                },
                {
                    "value": "2,68E-02",
                    "module": "A5",
                    "scenario": null
                },
                {
                    "value": "0,00E+00",
                    "module": "C1",
                    "scenario": null
                },
                {
                    "value": "8,61E-04",
                    "module": "C2",
                    "scenario": null
                },
                {
                    "value": "8,68E-03",
                    "module": "C3",
                    "scenario": "S1"
                },
                {
                    "value": "2,96E-02",
                    "module": "C3",
                    "scenario": "S2"
                },
                {
                    "value": "8,51E-03",
                    "module": "C4",
                    "scenario": null
                },
                {
                    "value": "-1,37E-01",
                    "module": "D",
                    "scenario": "S1"
                },
                {
                    "value": "-1,66E-02",
                    "module": "D",
                    "scenario": "S2"
                },
                {
                    "value": "-4,41E-01",
                    "module": "D",
                    "scenario": "S3"
                }
            ]
        },
        {
            "parameter": "PERM",
            "values": [
                {
                    "value": "2,59E-02",
                    "module": "A1-A3",
                    "scenario": null
                },
                {
                    "value": "-2,59E-02",
                    "module": "A5",
                    "scenario": null
                },
                {
                    "value": "0,00E+00",
                    "module": "C1",
                    "scenario": null
                },
                {
                    "value": "0,00E+00",
                    "module": "C2",
                    "scenario": null
                },
                {
                    "value": "0,00E+00",
                    "module": "C3",
                    "scenario": "S1"
                },
                {
                    "value": "0,00E+00",
                    "module": "C3",
                    "scenario": "S2"
                },
                {
                    "value": "0,00E+00",
                    "module": "C4",
                    "scenario": null
                },
                {
                    "value": "0,00E+00",
                    "module": "D",
                    "scenario": "S1"
                },
                {
                    "value": "0,00E+00",
                    "module": "D",
                    "scenario": "S2"
                },
                {
                    "value": "0,00E+00",
                    "module": "D",
                    "scenario": "S3"
                }
            ]
        },
        {
            "parameter": "PERT",
            "values": [
                {
                    "value": "1,19E+00",
                    "module": "A1-A3",
                    "scenario": null
                },
                {
                    "value": "9,12E-04",
                    "module": "A5",
                    "scenario": null
                },
                {
                    "value": "0,00E+00",
                    "module": "C1",
                    "scenario": null
                },
                {
                    "value": "8,61E-04",
                    "module": "C2",
                    "scenario": null
                },
                {
                    "value": "8,68E-03",
                    "module": "C3",
                    "scenario": "S1"
                },
                {
                    "value": "2,96E-02",
                    "module": "C3",
                    "scenario": "S2"
                },
                {
                    "value": "8,51E-03",
                    "module": "C4",
                    "scenario": null
                },
                {
                    "value": "-1,37E-01",
                    "module": "D",
                    "scenario": "S1"
                },
                {
                    "value": "-1,66E-02",
                    "module": "D",
                    "scenario": "S2"
                },
                {
                    "value": "-4,41E-01",
                    "module": "D",
                    "scenario": "S3"
                }
            ]
        },
        {
            "parameter": "PENRE",
            "values": [
                {
                    "value": "8,50E+00",
                    "module": "A1-A3",
                    "scenario": null
                },
                {
                    "value": "6,51E-03",
                    "module": "A5",
                    "scenario": null
                },
                {
                    "value": "0,00E+00",
                    "module": "C1",
                    "scenario": null
                },
                {
                    "value": "1,53E-02",
                    "module": "C2",
                    "scenario": null
                },
                {
                    "value": "2,77E+00",
                    "module": "C3",
                    "scenario": "S1"
                },
                {
                    "value": "6,80E-02",
                    "module": "C3",
                    "scenario": "S2"
                },
                {
                    "value": "1,15E-01",
                    "module": "C4",
                    "scenario": null
                },
                {
                    "value": "-2,29E+00",
                    "module": "D",
                    "scenario": "S1"
                },
                {
                    "value": "-6,55E-02",
                    "module": "D",
                    "scenario": "S2"
                },
                {
                    "value": "-1,34E+01",
                    "module": "D",
                    "scenario": "S3"
                }
            ]
        },
        {
            "parameter": "PENRM",
            "values": [
                {
                    "value": "2,73E+00",
                    "module": "A1-A3",
                    "scenario": null
                },
                {
                    "value": "-1,24E-03",
                    "module": "A5",
                    "scenario": null
                },
                {
                    "value": "0,00E+00",
                    "module": "C1",
                    "scenario": null
                },
                {
                    "value": "0,00E+00",
                    "module": "C2",
                    "scenario": null
                },
                {
                    "value": "-2,73E+00",
                    "module": "C3",
                    "scenario": "S1"
                },
                {
                    "value": "0,00E+00",
                    "module": "C3",
                    "scenario": "S2"
                },
                {
                    "value": "0,00E+00",
                    "module": "C4",
                    "scenario": null
                },
                {
                    "value": "0,00E+00",
                    "module": "D",
                    "scenario": "S1"
                },
                {
                    "value": "0,00E+00",
                    "module": "D",
                    "scenario": "S2"
                },
                {
                    "value": "0,00E+00",
                    "module": "D",
                    "scenario": "S3"
                }
            ]
        },
        {
            "parameter": "PENRT",
            "values": [
                {
                    "value": "1,12E+01",
                    "module": "A1-A3",
                    "scenario": null
                },
                {
                    "value": "5,27E-03",
                    "module": "A5",
                    "scenario": null
                },
                {
                    "value": "0,00E+00",
                    "module": "C1",
                    "scenario": null
                },
                {
                    "value": "1,53E-02",
                    "module": "C2",
                    "scenario": null
                },
                {
                    "value": "4,18E-02",
                    "module": "C3",
                    "scenario": "S1"
                },
                {
                    "value": "6,80E-02",
                    "module": "C3",
                    "scenario": "S2"
                },
                {
                    "value": "1,15E-01",
                    "module": "C4",
                    "scenario": null
                },
                {
                    "value": "-2,29E+00",
                    "module": "D",
                    "scenario": "S1"
                },
                {
                    "value": "-6,55E-02",
                    "module": "D",
                    "scenario": "S2"
                },
                {
                    "value": "-1,34E+01",
                    "module": "D",
                    "scenario": "S3"
                }
            ]
        },
        {
            "parameter": "SM",
            "values": [
                {
                    "value": "0,00E+00",
                    "module": "A1-A3",
                    "scenario": null
                },
                {
                    "value": "0,00E+00",
                    "module": "A5",
                    "scenario": null
                },
                {
                    "value": "0,00E+00",
                    "module": "C1",
                    "scenario": null
                },
                {
                    "value": "0,00E+00",
                    "module": "C2",
                    "scenario": null
                },
                {
                    "value": "0,00E+00",
                    "module": "C3",
                    "scenario": "S1"
                },
                {
                    "value": "0,00E+00",
                    "module": "C3",
                    "scenario": "S2"
                },
                {
                    "value": "0,00E+00",
                    "module": "C4",
                    "scenario": null
                },
                {
                    "value": "0,00E+00",
                    "module": "D",
                    "scenario": "S1"
                },
                {
                    "value": "0,00E+00",
                    "module": "D",
                    "scenario": "S2"
                },
                {
                    "value": "0,00E+00",
                    "module": "D",
                    "scenario": "S3"
                }
            ]
        },
        {
            "parameter": "RSF",
            "values": [
                {
                    "value": "0,00E+00",
                    "module": "A1-A3",
                    "scenario": null
                },
                {
                    "value": "0,00E+00",
                    "module": "A5",
                    "scenario": null
                },
                {
                    "value": "0,00E+00",
                    "module": "C1",
                    "scenario": null
                },
                {
                    "value": "0,00E+00",
                    "module": "C2",
                    "scenario": null
                },
                {
                    "value": "0,00E+00",
                    "module": "C3",
                    "scenario": "S1"
                },
                {
                    "value": "0,00E+00",
                    "module": "C3",
                    "scenario": "S2"
                },
                {
                    "value": "0,00E+00",
                    "module": "C4",
                    "scenario": null
                },
                {
                    "value": "0,00E+00",
                    "module": "D",
                    "scenario": "S1"
                },
                {
                    "value": "0,00E+00",
                    "module": "D",
                    "scenario": "S2"
                },
                {
                    "value": "0,00E+00",
                    "module": "D",
                    "scenario": "S3"
                }
            ]
        },
        {
            "parameter": "NRSF",
            "values": [
                {
                    "value": "0,00E+00",
                    "module": "A1-A3",
                    "scenario": null
                },
                {
                    "value": "0,00E+00",
                    "module": "A5",
                    "scenario": null
                },
                {
                    "value": "0,00E+00",
                    "module": "C1",
                    "scenario": null
                },
                {
                    "value": "0,00E+00",
                    "module": "C2",
                    "scenario": null
                },
                {
                    "value": "0,00E+00",
                    "module": "C3",
                    "scenario": "S1"
                },
                {
                    "value": "0,00E+00",
                    "module": "C3",
                    "scenario": "S2"
                },
                {
                    "value": "0,00E+00",
                    "module": "C4",
                    "scenario": null
                },
                {
                    "value": "0,00E+00",
                    "module": "D",
                    "scenario": "S1"
                },
                {
                    "value": "0,00E+00",
                    "module": "D",
                    "scenario": "S2"
                },
                {
                    "value": "0,00E+00",
                    "module": "D",
                    "scenario": "S3"
                }
            ]
        },
        {
            "parameter": "FW",
            "values": [
                {
                    "value": "1,47E-03",
                    "module": "A1-A3",
                    "scenario": null
                },
                {
                    "value": "3,24E-05",
                    "module": "A5",
                    "scenario": null
                },
                {
                    "value": "0,00E+00",
                    "module": "C1",
                    "scenario": null
                },
                {
                    "value": "9,97E-07",
                    "module": "C2",
                    "scenario": null
                },
                {
                    "value": "3,85E-04",
                    "module": "C3",
                    "scenario": "S1"
                },
                {
                    "value": "5,55E-05",
                    "module": "C3",
                    "scenario": "S2"
                },
                {
                    "value": "3,07E-06",
                    "module": "C4",
                    "scenario": null
                },
                {
                    "value": "-3,71E-04",
                    "module": "D",
                    "scenario": "S1"
                },
                {
                    "value": "-9,07E-06",
                    "module": "D",
                    "scenario": "S2"
                },
                {
                    "value": "-1,15E-03",
                    "module": "D",
                    "scenario": "S3"
                }
            ]
        }
    ],
    "end_of_life_waste": [
        {
            "parameter": "HWD",
            "values": [
                {
                    "value": "1,51E-08",
                    "module": "A1-A3",
                    "scenario": null
                },
                {
                    "value": "6,27E-11",
                    "module": "A5",
                    "scenario": null
                },
                {
                    "value": "0,00E+00",
                    "module": "C1",
                    "scenario": null
                },
                {
                    "value": "7,14E-10",
                    "module": "C2",
                    "scenario": null
                },
                {
                    "value": "7,76E-11",
                    "module": "C3",
                    "scenario": "S1"
                },
                {
                    "value": "3,16E-11",
                    "module": "C3",
                    "scenario": "S2"
                },
                {
                    "value": "5,00E-10",
                    "module": "C4",
                    "scenario": null
                },
                {
                    "value": "-1,37E-09",
                    "module": "D",
                    "scenario": "S1"
                },
                {
                    "value": "-3,45E-11",
                    "module": "D",
                    "scenario": "S2"
                },
                {
                    "value": "-3,72E-09",
                    "module": "D",
                    "scenario": "S3"
                }
            ]
        },
        {
            "parameter": "NHWD",
            "values": [
                {
                    "value": "8,13E-03",
                    "module": "A1-A3",
                    "scenario": null
                },
                {
                    "value": "2,30E-04",
                    "module": "A5",
                    "scenario": null
                },
                {
                    "value": "0,00E+00",
                    "module": "C1",
                    "scenario": null
                },
                {
                    "value": "2,35E-06",
                    "module": "C2",
                    "scenario": null
                },
                {
                    "value": "3,39E-03",
                    "module": "C3",
                    "scenario": "S1"
                },
                {
                    "value": "2,40E-04",
                    "module": "C3",
                    "scenario": "S2"
                },
                {
                    "value": "1,39E-01",
                    "module": "C4",
                    "scenario": null
                },
                {
                    "value": "-2,47E-03",
                    "module": "D",
                    "scenario": "S1"
                },
                {
                    "value": "-3,11E-05",
                    "module": "D",
                    "scenario": "S2"
                },
                {
                    "value": "-3,14E-03",
                    "module": "D",
                    "scenario": "S3"
                }
            ]
        },
        {
            "parameter": "RWD",
            "values": [
                {
                    "value": "1,87E-04",
                    "module": "A1-A3",
                    "scenario": null
                },
                {
                    "value": "1,22E-07",
                    "module": "A5",
                    "scenario": null
                },
                {
                    "value": "0,00E+00",
                    "module": "C1",
                    "scenario": null
                },
                {
                    "value": "1,90E-08",
                    "module": "C2",
                    "scenario": null
                },
                {
                    "value": "1,25E-06",
                    "module": "C3",
                    "scenario": "S1"
                },
                {
                    "value": "1,00E-05",
                    "module": "C3",
                    "scenario": "S2"
                },
                {
                    "value": "1,38E-06",
                    "module": "C4",
                    "scenario": null
                },
                {
                    "value": "-6,44E-05",
                    "module": "D",
                    "scenario": "S1"
                },
                {
                    "value": "-2,41E-06",
                    "module": "D",
                    "scenario": "S2"
                },
                {
                    "value": "-6,54E-05",
                    "module": "D",
                    "scenario": "S3"
                }
            ]
        }
    ],
    "end_of_life_flow": [
        {
            "parameter": "CRU",
            "values": [
                {
                    "value": "0,00E+00",
                    "module": "A1-A3",
                    "scenario": null
                },
                {
                    "value": "0,00E+00",
                    "module": "A5",
                    "scenario": null
                },
                {
                    "value": "0,00E+00",
                    "module": "C1",
                    "scenario": null
                },
                {
                    "value": "0,00E+00",
                    "module": "C2",
                    "scenario": null
                },
                {
                    "value": "0,00E+00",
                    "module": "C3",
                    "scenario": "S1"
                },
                {
                    "value": "0,00E+00",
                    "module": "C3",
                    "scenario": "S2"
                },
                {
                    "value": "0,00E+00",
                    "module": "C4",
                    "scenario": null
                },
                {
                    "value": "0,00E+00",
                    "module": "D",
                    "scenario": "S1"
                },
                {
                    "value": "0,00E+00",
                    "module": "D",
                    "scenario": "S2"
                },
                {
                    "value": "0,00E+00",
                    "module": "D",
                    "scenario": "S3"
                }
            ]
        },
        {
            "parameter": "MFR",
            "values": [
                {
                    "value": "0,00E+00",
                    "module": "A1-A3",
                    "scenario": null
                },
                {
                    "value": "0,00E+00",
                    "module": "A5",
                    "scenario": null
                },
                {
                    "value": "0,00E+00",
                    "module": "C1",
                    "scenario": null
                },
                {
                    "value": "0,00E+00",
                    "module": "C2",
                    "scenario": null
                },
                {
                    "value": "6,94E-02",
                    "module": "C3",
                    "scenario": "S1"
                },
                {
                    "value": "0,00E+00",
                    "module": "C3",
                    "scenario": "S2"
                },
                {
                    "value": "0,00E+00",
                    "module": "C4",
                    "scenario": null
                },
                {
                    "value": "0,00E+00",
                    "module": "D",
                    "scenario": "S1"
                },
                {
                    "value": "0,00E+00",
                    "module": "D",
                    "scenario": "S2"
                },
                {
                    "value": "0,00E+00",
                    "module": "D",
                    "scenario": "S3"
                }
            ]
        },
        {
            "parameter": "MER",
            "values": [
                {
                    "value": "0,00E+00",
                    "module": "A1-A3",
                    "scenario": null
                },
                {
                    "value": "0,00E+00",
                    "module": "A5",
                    "scenario": null
                },
                {
                    "value": "0,00E+00",
                    "module": "C1",
                    "scenario": null
                },
                {
                    "value": "0,00E+00",
                    "module": "C2",
                    "scenario": null
                },
                {
                    "value": "0,00E+00",
                    "module": "C3",
                    "scenario": "S1"
                },
                {
                    "value": "0,00E+00",
                    "module": "C3",
                    "scenario": "S2"
                },
                {
                    "value": "0,00E+00",
                    "module": "C4",
                    "scenario": null
                },
                {
                    "value": "0,00E+00",
                    "module": "D",
                    "scenario": "S1"
                },
                {
                    "value": "0,00E+00",
                    "module": "D",
                    "scenario": "S2"
                },
                {
                    "value": "0,00E+00",
                    "module": "D",
                    "scenario": "S3"
                }
            ]
        },
        {
            "parameter": "EEE",
            "values": [
                {
                    "value": "0,00E+00",
                    "module": "A1-A3",
                    "scenario": null
                },
                {
                    "value": "1,46E-02",
                    "module": "A5",
                    "scenario": null
                },
                {
                    "value": "0,00E+00",
                    "module": "C1",
                    "scenario": null
                },
                {
                    "value": "0,00E+00",
                    "module": "C2",
                    "scenario": null
                },
                {
                    "value": "2,68E-01",
                    "module": "C3",
                    "scenario": "S1"
                },
                {
                    "value": "1,53E-02",
                    "module": "C3",
                    "scenario": "S2"
                },
                {
                    "value": "0,00E+00",
                    "module": "C4",
                    "scenario": null
                },
                {
                    "value": "0,00E+00",
                    "module": "D",
                    "scenario": "S1"
                },
                {
                    "value": "0,00E+00",
                    "module": "D",
                    "scenario": "S2"
                },
                {
                    "value": "0,00E+00",
                    "module": "D",
                    "scenario": "S3"
                }
            ]
        },
        {
            "parameter": "EET",
            "values": [
                {
                    "value": "0,00E+00",
                    "module": "A1-A3",
                    "scenario": null
                },
                {
                    "value": "3,36E-02",
                    "module": "A5",
                    "scenario": null
                },
                {
                    "value": "0,00E+00",
                    "module": "C1",
                    "scenario": null
                },
                {
                    "value": "0,00E+00",
                    "module": "C2",
                    "scenario": null
                },
                {
                    "value": "6,15E-01",
                    "module": "C3",
                    "scenario": "S1"
                },
                {
                    "value": "3,50E-02",
                    "module": "C3",
                    "scenario": "S2"
                },
                {
                    "value": "0,00E+00",
                    "module": "C4",
                    "scenario": null
                },
                {
                    "value": "0,00E+00",
                    "module": "D",
                    "scenario": "S1"
                },
                {
                    "value": "0,00E+00",
                    "module": "D",
                    "scenario": "S2"
                },
                {
                    "value": "0,00E+00",
                    "module": "D",
                    "scenario": "S3"
                }
            ]
        }
    ]
}