{
    "product_name": "Janisol Arte 66 Fenster",
    "epd_id": "EPD-JAN-20230538-CBA1-EN",
    "declared_unit": {
        "unit": "m2",
        "amount": 1.0
    },
    "compliance": [
        "DIN EN 15804+A2",
        "ISO 14025"
    ],
    "producer_name": "JANSEN AG",
    "environmental_impact": [
        {
            "parameter": "GWP-total",
            "values": [
                {
                    "value": "1,08E+02",
                    "module": "A1-A3",
                    "scenario": null
                },
                {
                    "value": "3,17E-01",
                    "module": "A4",
                    "scenario": null
                },
                {
                    "value": "4,60E-02",
                    "module": "A5",
                    "scenario": null
                },
                {
                    "value": "0,00E+00",
                    "module": "B6",
                    "scenario": null
                },
                {
                    "value": "0,00E+00",
                    "module": "C1",
                    "scenario": null
                },
                {
                    "value": "1,59E-01",
                    "module": "C2",
                    "scenario": null
                },
                {
                    "value": "1,31E+01",
                    "module": "C3",
                    "scenario": "S1"
                },
                {
                    "value": "1,62E-01",
                    "module": "C3",
                    "scenario": "S2"
                },
                {
                    "value": "3,89E-01",
                    "module": "C4",
                    "scenario": "S1"
                },
                {
                    "value": "3,89E-01",
                    "module": "C4",
                    "scenario": "S2"
                },
                {
                    "value": "-2,93E+01",
                    "module": "D",
                    "scenario": "S1"
                },
                {
                    "value": "-3,07E+01",
                    "module": "D",
                    "scenario": "S2"
                }
            ]
        },
        {
            "parameter": "GWP-fossil",
            "values": [
                {
                    "value": "1,08E+02",
                    "module": "A1-A3",
                    "scenario": null
                },
                {
                    "value": "3,14E-01",
                    "module": "A4",
                    "scenario": null
                },
                {
                    "value": "7,84E-03",
                    "module": "A5",
                    "scenario": null
                },
                {
                    "value": "0,00E+00",
                    "module": "B6",
                    "scenario": null
                },
                {
                    "value": "0,00E+00",
                    "module": "C1",
                    "scenario": null
                },
                {
                    "value": "1,57E-01",
                    "module": "C2",
                    "scenario": null
                },
                {
                    "value": "1,31E+01",
                    "module": "C3",
                    "scenario": "S1"
                },
                {
                    "value": "1,62E-01",
                    "module": "C3",
                    "scenario": "S2"
                },
                {
                    "value": "3,86E-01",
                    "module": "C4",
                    "scenario": "S1"
                },
                {
                    "value": "3,86E-01",
                    "module": "C4",
                    "scenario": "S2"
                },
                {
                    "value": "-2,92E+01",
                    "module": "D",
                    "scenario": "S1"
                },
                {
                    "value": "-3,07E+01",
                    "module": "D",
                    "scenario": "S2"
                }
            ]
        },
        {
            "parameter": "GWP-biogenic",
            "values": [
                {
                    "value": "4,56E-01",
                    "module": "A1-A3",
                    "scenario": null
                },
                {
                    "value": "1,33E-03",
                    "module": "A4",
                    "scenario": null
                },
                {
                    "value": "3,82E-02",
                    "module": "A5",
                    "scenario": null
                },
                {
                    "value": "0,00E+00",
                    "module": "B6",
                    "scenario": null
                },
                {
                    "value": "0,00E+00",
                    "module": "C1",
                    "scenario": null
                },
                {
                    "value": "6,63E-04",
                    "module": "C2",
                    "scenario": null
                },
                {
                    "value": "7,46E-04",
                    "module": "C3",
                    "scenario": "S1"
                },
                {
                    "value": "4,10E-05",
                    "module": "C3",
                    "scenario": "S2"
                },
                {
                    "value": "1,30E-03",
                    "module": "C4",
                    "scenario": "S1"
                },
                {
                    "value": "1,30E-03",
                    "module": "C4",
                    "scenario": "S2"
                },
                {
                    "value": "-4,02E-02",
                    "module": "D",
                    "scenario": "S1"
                },
                {
                    "value": "-3,23E-02",
                    "module": "D",
                    "scenario": "S2"
                }
            ]
        },
        {
            "parameter": "GWP-luluc",
            "values": [
                {
                    "value": "2,93E-02",
                    "module": "A1-A3",
                    "scenario": null
                },
                {
                    "value": "1,75E-03",
                    "module": "A4",
                    "scenario": null
                },
                {
                    "value": "1,25E-07",
                    "module": "A5",
                    "scenario": null
                },
                {
                    "value": "0,00E+00",
                    "module": "B6",
                    "scenario": null
                },
                {
                    "value": "0,00E+00",
                    "module": "C1",
                    "scenario": null
                },
                {
                    "value": "8,77E-04",
                    "module": "C2",
                    "scenario": null
                },
                {
                    "value": "5,68E-05",
                    "module": "C3",
                    "scenario": "S1"
                },
                {
                    "value": "6,51E-06",
                    "module": "C3",
                    "scenario": "S2"
                },
                {
                    "value": "7,13E-04",
                    "module": "C4",
                    "scenario": "S1"
                },
                {
                    "value": "7,13E-04",
                    "module": "C4",
                    "scenario": "S2"
                },
                {
                    "value": "-2,26E-03",
                    "module": "D",
                    "scenario": "S1"
                },
                {
                    "value": "-2,73E-03",
                    "module": "D",
                    "scenario": "S2"
                }
            ]
        },
        {
            "parameter": "ODP",
            "values": [
                {
                    "value": "3,33E-10",
                    "module": "A1-A3",
                    "scenario": null
                },
                {
                    "value": "1,88E-14",
                    "module": "A4",
                    "scenario": null
                },
                {
                    "value": "3,95E-15",
                    "module": "A5",
                    "scenario": null
                },
                {
                    "value": "0,00E+00",
                    "module": "B6",
                    "scenario": null
                },
                {
                    "value": "0,00E+00",
                    "module": "C1",
                    "scenario": null
                },
                {
                    "value": "9,42E-15",
                    "module": "C2",
                    "scenario": null
                },
                {
                    "value": "1,08E-12",
                    "module": "C3",
                    "scenario": "S1"
                },
                {
                    "value": "5,98E-14",
                    "module": "C3",
                    "scenario": "S2"
                },
                {
                    "value": "9,09E-13",
                    "module": "C4",
                    "scenario": "S1"
                },
                {
                    "value": "9,09E-13",
                    "module": "C4",
                    "scenario": "S2"
                },
                {
                    "value": "-3,50E-11",
                    "module": "D",
                    "scenario": "S1"
                },
                {
                    "value": "-2,62E-11",
                    "module": "D",
                    "scenario": "S2"
                }
            ]
        },
        {
            "parameter": "AP",
            "values": [
                {
                    "value": "3,92E-01",
                    "module": "A1-A3",
                    "scenario": null
                },
                {
                    "value": "2,99E-04",
                    "module": "A4",
                    "scenario": null
                },
                {
                    "value": "8,62E-06",
                    "module": "A5",
                    "scenario": null
                },
                {
                    "value": "0,00E+00",
                    "module": "B6",
                    "scenario": null
                },
                {
                    "value": "0,00E+00",
                    "module": "C1",
                    "scenario": null
                },
                {
                    "value": "1,50E-04",
                    "module": "C2",
                    "scenario": null
                },
                {
                    "value": "4,65E-03",
                    "module": "C3",
                    "scenario": "S1"
                },
                {
                    "value": "4,03E-05",
                    "module": "C3",
                    "scenario": "S2"
                },
                {
                    "value": "2,74E-03",
                    "module": "C4",
                    "scenario": "S1"
                },
                {
                    "value": "2,74E-03",
                    "module": "C4",
                    "scenario": "S2"
                },
                {
                    "value": "-8,56E-02",
                    "module": "D",
                    "scenario": "S1"
                },
                {
                    "value": "-9,06E-02",
                    "module": "D",
                    "scenario": "S2"
                }
            ]
        },
        {
            "parameter": "POCP",
            "values": [
                {
                    "value": "3,02E-01",
                    "module": "A1-A3",
                    "scenario": null
                },
                {
                    "value": "2,61E-04",
                    "module": "A4",
                    "scenario": null
                },
                {
                    "value": "7,78E-06",
                    "module": "A5",
                    "scenario": null
                },
                {
                    "value": "0,00E+00",
                    "module": "B6",
                    "scenario": null
                },
                {
                    "value": "0,00E+00",
                    "module": "C1",
                    "scenario": null
                },
                {
                    "value": "1,30E-04",
                    "module": "C2",
                    "scenario": null
                },
                {
                    "value": "5,47E-03",
                    "module": "C3",
                    "scenario": "S1"
                },
                {
                    "value": "3,82E-05",
                    "module": "C3",
                    "scenario": "S2"
                },
                {
                    "value": "2,13E-03",
                    "module": "C4",
                    "scenario": "S1"
                },
                {
                    "value": "2,13E-03",
                    "module": "C4",
                    "scenario": "S2"
                },
                {
                    "value": "-4,49E-02",
                    "module": "D",
                    "scenario": "S1"
                },
                {
                    "value": "-5,52E-02",
                    "module": "D",
                    "scenario": "S2"
                }
            ]
        },
        {
            "parameter": "ADPE",
            "values": [
                {
                    "value": "3,25E-04",
                    "module": "A1-A3",
                    "scenario": null
                },
                {
                    "value": "2,63E-08",
                    "module": "A4",
                    "scenario": null
                },
                {
                    "value": "9,67E-11",
                    "module": "A5",
                    "scenario": null
                },
                {
                    "value": "0,00E+00",
                    "module": "B6",
                    "scenario": null
                },
                {
                    "value": "0,00E+00",
                    "module": "C1",
                    "scenario": null
                },
                {
                    "value": "1,31E-08",
                    "module": "C2",
                    "scenario": null
                },
                {
                    "value": "2,81E-08",
                    "module": "C3",
                    "scenario": "S1"
                },
                {
                    "value": "1,40E-09",
                    "module": "C3",
                    "scenario": "S2"
                },
                {
                    "value": "3,96E-08",
                    "module": "C4",
                    "scenario": "S1"
                },
                {
                    "value": "3,96E-08",
                    "module": "C4",
                    "scenario": "S2"
                },
                {
                    "value": "-3,61E-05",
                    "module": "D",
                    "scenario": "S1"
                },
                {
                    "value": "-3,72E-05",
                    "module": "D",
                    "scenario": "S2"
                }
            ]
        },
        {
            "parameter": "ADPF",
            "values": [
                {
                    "value": "1,43E+03",
                    "module": "A1-A3",
                    "scenario": null
                },
                {
                    "value": "4,20E+00",
                    "module": "A4",
                    "scenario": null
                },
                {
                    "value": "1,09E-02",
                    "module": "A5",
                    "scenario": null
                },
                {
                    "value": "0,00E+00",
                    "module": "B6",
                    "scenario": null
                },
                {
                    "value": "0,00E+00",
                    "module": "C1",
                    "scenario": null
                },
                {
                    "value": "2,10E+00",
                    "module": "C2",
                    "scenario": null
                },
                {
                    "value": "3,10E+00",
                    "module": "C3",
                    "scenario": "S1"
                },
                {
                    "value": "1,11E-01",
                    "module": "C3",
                    "scenario": "S2"
                },
                {
                    "value": "5,06E+00",
                    "module": "C4",
                    "scenario": "S1"
                },
                {
                    "value": "5,06E+00",
                    "module": "C4",
                    "scenario": "S2"
                },
                {
                    "value": "-3,34E+02",
                    "module": "D",
                    "scenario": "S1"
                },
                {
                    "value": "-4,76E+02",
                    "module": "D",
                    "scenario": "S2"
                }
            ]
        },
        {
            "parameter": "WDP",
            "values": [
                {
                    "value": "7,75E+00",
                    "module": "A1-A3",
                    "scenario": null
                },
                {
                    "value": "2,82E-03",
                    "module": "A4",
                    "scenario": null
                },
                {
                    "value": "5,25E-03",
                    "module": "A5",
                    "scenario": null
                },
                {
                    "value": "0,00E+00",
                    "module": "B6",
                    "scenario": null
                },
                {
                    "value": "0,00E+00",
                    "module": "C1",
                    "scenario": null
                },
                {
                    "value": "1,41E-03",
                    "module": "C2",
                    "scenario": null
                },
                {
                    "value": "1,22E+00",
                    "module": "C3",
                    "scenario": "S1"
                },
                {
                    "value": "3,29E-02",
                    "module": "C3",
                    "scenario": "S2"
                },
                {
                    "value": "4,24E-02",
                    "module": "C4",
                    "scenario": "S1"
                },
                {
                    "value": "4,24E-02",
                    "module": "C4",
                    "scenario": "S2"
                },
                {
                    "value": "-4,81E+00",
                    "module": "D",
                    "scenario": "S1"
                },
                {
                    "value": "-4,71E+00",
                    "module": "D",
                    "scenario": "S2"
                }
            ]
        },
        {
            "parameter": "EP-freshwater",
            "values": [
                {
                    "value": "1,38E-04",
                    "module": "A1-A3",
                    "scenario": null
                },
                {
                    "value": "9,39E-07",
                    "module": "A4",
                    "scenario": null
                },
                {
                    "value": "1,07E-09",
                    "module": "A5",
                    "scenario": null
                },
                {
                    "value": "0,00E+00",
                    "module": "B6",
                    "scenario": null
                },
                {
                    "value": "0,00E+00",
                    "module": "C1",
                    "scenario": null
                },
                {
                    "value": "4,69E-07",
                    "module": "C2",
                    "scenario": null
                },
                {
                    "value": "3,83E-07",
                    "module": "C3",
                    "scenario": "S1"
                },
                {
                    "value": "4,47E-08",
                    "module": "C3",
                    "scenario": "S2"
                },
                {
                    "value": "6,55E-07",
                    "module": "C4",
                    "scenario": "S1"
                },
                {
                    "value": "6,55E-07",
                    "module": "C4",
                    "scenario": "S2"
                },
                {
                    "value": "-1,26E-05",
                    "module": "D",
                    "scenario": "S1"
                },
                {
                    "value": "-9,71E-06",
                    "module": "D",
                    "scenario": "S2"
                }
            ]
        },
        {
            "parameter": "EP-marine",
            "values": [
                {
                    "value": "1,05E-01",
                    "module": "A1-A3",
                    "scenario": null
                },
                {
                    "value": "9,33E-05",
                    "module": "A4",
                    "scenario": null
                },
                {
                    "value": "2,89E-06",
                    "module": "A5",
                    "scenario": null
                },
                {
                    "value": "0,00E+00",
                    "module": "B6",
                    "scenario": null
                },
                {
                    "value": "0,00E+00",
                    "module": "C1",
                    "scenario": null
                },
                {
                    "value": "4,66E-05",
                    "module": "C2",
                    "scenario": null
                },
                {
                    "value": "2,11E-03",
                    "module": "C3",
                    "scenario": "S1"
                },
                {
                    "value": "1,42E-05",
                    "module": "C3",
                    "scenario": "S2"
                },
                {
                    "value": "7,01E-04",
                    "module": "C4",
                    "scenario": "S1"
                },
                {
                    "value": "7,01E-04",
                    "module": "C4",
                    "scenario": "S2"
                },
                {
                    "value": "-1,27E-02",
                    "module": "D",
                    "scenario": "S1"
                },
                {
                    "value": "-1,45E-02",
                    "module": "D",
                    "scenario": "S2"
                }
            ]
        },
        {
            "parameter": "EP-terrestrial",
            "values": [
                {
                    "value": "1,20E+00",
                    "module": "A1-A3",
                    "scenario": null
                },
                {
                    "value": "1,12E-03",
                    "module": "A4",
                    "scenario": null
                },
                {
                    "value": "4,00E-05",
                    "module": "A5",
                    "scenario": null
                },
                {
                    "value": "0,00E+00",
                    "module": "B6",
                    "scenario": null
                },
                {
                    "value": "0,00E+00",
                    "module": "C1",
                    "scenario": null
                },
                {
                    "value": "5,60E-04",
                    "module": "C2",
                    "scenario": null
                },
                {
                    "value": "2,53E-02",
                    "module": "C3",
                    "scenario": "S1"
                },
                {
                    "value": "1,95E-04",
                    "module": "C3",
                    "scenario": "S2"
                },
                {
                    "value": "7,70E-03",
                    "module": "C4",
                    "scenario": "S1"
                },
                {
                    "value": "7,70E-03",
                    "module": "C4",
                    "scenario": "S2"
                },
                {
                    "value": "-1,26E-01",
                    "module": "D",
                    "scenario": "S1"
                },
                {
                    "value": "-1,44E-01",
                    "module": "D",
                    "scenario": "S2"
                }
            ]
        }
    ],
    "additional_environmental_impact": [
        {
            "parameter": "PM",
            "values": [
                {
                    "value": "3,24E-06",
                    "module": "A1-A3",
                    "scenario": null
                },
                {
                    "value": "1,81E-09",
                    "module": "A4",
                    "scenario": null
                },
                {
                    "value": "4,53E-11",
                    "module": "A5",
                    "scenario": null
                },
                {
                    "value": "0,00E+00",
                    "module": "B6",
                    "scenario": null
                },
                {
                    "value": "0,00E+00",
                    "module": "C1",
                    "scenario": null
                },
                {
                    "value": "9,05E-10",
                    "module": "C2",
                    "scenario": null
                },
                {
                    "value": "1,90E-08",
                    "module": "C3",
                    "scenario": "S1"
                },
                {
                    "value": "9,97E-10",
                    "module": "C3",
                    "scenario": "S2"
                },
                {
                    "value": "3,37E-08",
                    "module": "C4",
                    "scenario": "S1"
                },
                {
                    "value": "3,37E-08",
                    "module": "C4",
                    "scenario": "S2"
                },
                {
                    "value": "-1,00E-06",
                    "module": "D",
                    "scenario": "S1"
                },
                {
                    "value": "-1,02E-06",
                    "module": "D",
                    "scenario": "S2"
                }
            ]
        },
        {
            "parameter": "ETP-fw",
            "values": [
                {
                    "value": "1,71E+03",
                    "module": "A1-A3",
                    "scenario": null
                },
                {
                    "value": "2,92E+00",
                    "module": "A4",
                    "scenario": null
                },
                {
                    "value": "4,99E-03",
                    "module": "A5",
                    "scenario": null
                },
                {
                    "value": "0,00E+00",
                    "module": "B6",
                    "scenario": null
                },
                {
                    "value": "0,00E+00",
                    "module": "C1",
                    "scenario": null
                },
                {
                    "value": "1,46E+00",
                    "module": "C2",
                    "scenario": null
                },
                {
                    "value": "1,47E+00",
                    "module": "C3",
                    "scenario": "S1"
                },
                {
                    "value": "8,11E-02",
                    "module": "C3",
                    "scenario": "S2"
                },
                {
                    "value": "2,84E+00",
                    "module": "C4",
                    "scenario": "S1"
                },
                {
                    "value": "2,84E+00",
                    "module": "C4",
                    "scenario": "S2"
                },
                {
                    "value": "-6,76E+01",
                    "module": "D",
                    "scenario": "S1"
                },
                {
                    "value": "-1,58E+02",
                    "module": "D",
                    "scenario": "S2"
                }
            ]
        },
        {
            "parameter": "HTP-c",
            "values": [
                {
                    "value": "8,30E-08",
                    "module": "A1-A3",
                    "scenario": null
                },
                {
                    "value": "5,88E-11",
                    "module": "A4",
                    "scenario": null
                },
                {
                    "value": "3,28E-13",
                    "module": "A5",
                    "scenario": null
                },
                {
                    "value": "0,00E+00",
                    "module": "B6",
                    "scenario": null
                },
                {
                    "value": "0,00E+00",
                    "module": "C1",
                    "scenario": null
                },
                {
                    "value": "2,94E-11",
                    "module": "C2",
                    "scenario": null
                },
                {
                    "value": "9,47E-11",
                    "module": "C3",
                    "scenario": "S1"
                },
                {
                    "value": "2,58E-12",
                    "module": "C3",
                    "scenario": "S2"
                },
                {
                    "value": "4,33E-10",
                    "module": "C4",
                    "scenario": "S1"
                },
                {
                    "value": "4,33E-10",
                    "module": "C4",
                    "scenario": "S2"
                },
                {
                    "value": "-1,25E-08",
                    "module": "D",
                    "scenario": "S1"
                },
                {
                    "value": "-1,43E-08",
                    "module": "D",
                    "scenario": "S2"
                }
            ]
        },
        {
            "parameter": "HTP-nc",
            "values": [
                {
                    "value": "5,10E-06",
                    "module": "A1-A3",
                    "scenario": null
                },
                {
                    "value": "3,04E-09",
                    "module": "A4",
                    "scenario": null
                },
                {
                    "value": "1,23E-11",
                    "module": "A5",
                    "scenario": null
                },
                {
                    "value": "0,00E+00",
                    "module": "B6",
                    "scenario": null
                },
                {
                    "value": "0,00E+00",
                    "module": "C1",
                    "scenario": null
                },
                {
                    "value": "1,52E-09",
                    "module": "C2",
                    "scenario": null
                },
                {
                    "value": "4,36E-09",
                    "module": "C3",
                    "scenario": "S1"
                },
                {
                    "value": "9,80E-11",
                    "module": "C3",
                    "scenario": "S2"
                },
                {
                    "value": "4,79E-08",
                    "module": "C4",
                    "scenario": "S1"
                },
                {
                    "value": "4,79E-08",
                    "module": "C4",
                    "scenario": "S2"
                },
                {
                    "value": "-3,55E-07",
                    "module": "D",
                    "scenario": "S1"
                },
                {
                    "value": "-4,39E-07",
                    "module": "D",
                    "scenario": "S2"
                }
            ]
        },
        {
            "parameter": "SQP",
            "values": [
                {
                    "value": "2,95E+02",
                    "module": "A1-A3",
                    "scenario": null
                },
                {
                    "value": "1,45E+00",
                    "module": "A4",
                    "scenario": null
                },
                {
                    "value": "3,15E-03",
                    "module": "A5",
                    "scenario": null
                },
                {
                    "value": "0,00E+00",
                    "module": "B6",
                    "scenario": null
                },
                {
                    "value": "0,00E+00",
                    "module": "C1",
                    "scenario": null
                },
                {
                    "value": "7,23E-01",
                    "module": "C2",
                    "scenario": null
                },
                {
                    "value": "7,57E-01",
                    "module": "C3",
                    "scenario": "S1"
                },
                {
                    "value": "3,92E-02",
                    "module": "C3",
                    "scenario": "S2"
                },
                {
                    "value": "1,05E+00",
                    "module": "C4",
                    "scenario": "S1"
                },
                {
                    "value": "1,05E+00",
                    "module": "C4",
                    "scenario": "S2"
                },
                {
                    "value": "-1,58E+01",
                    "module": "D",
                    "scenario": "S1"
                },
                {
                    "value": "-9,33E+00",
                    "module": "D",
                    "scenario": "S2"
                }
            ]
        }
    ],
    "resource_use": [
        {
            "parameter": "PERE",
            "values": [
                {
                    "value": "2,43E+02",
                    "module": "A1-A3",
                    "scenario": null
                },
                {
                    "value": "2,39E-01",
                    "module": "A4",
                    "scenario": null
                },
                {
                    "value": "3,81E-01",
                    "module": "A5",
                    "scenario": null
                },
                {
                    "value": "0,00E+00",
                    "module": "B6",
                    "scenario": null
                },
                {
                    "value": "0,00E+00",
                    "module": "C1",
                    "scenario": null
                },
                {
                    "value": "1,19E-01",
                    "module": "C2",
                    "scenario": null
                },
                {
                    "value": "6,46E-01",
                    "module": "C3",
                    "scenario": "S1"
                },
                {
                    "value": "3,63E-02",
                    "module": "C3",
                    "scenario": "S2"
                },
                {
                    "value": "7,60E-01",
                    "module": "C4",
                    "scenario": "S1"
                },
                {
                    "value": "7,60E-01",
                    "module": "C4",
                    "scenario": "S2"
                },
                {
                    "value": "-6,97E+01",
                    "module": "D",
                    "scenario": "S1"
                },
                {
                    "value": "-5,65E+01",
                    "module": "D",
                    "scenario": "S2"
                }
            ]
        },
        {
            "parameter": "PERM",
            "values": [
                {
                    "value": "3,79E-01",
                    "module": "A1-A3",
                    "scenario": null
                },
                {
                    "value": "0,00E+00",
                    "module": "A4",
                    "scenario": null
                },
                {
                    "value": "-3,79E-01",
                    "module": "A5",
                    "scenario": null
                },
                {
                    "value": "0,00E+00",
                    "module": "B6",
                    "scenario": null
                },
                {
                    "value": "0,00E+00",
                    "module": "C1",
                    "scenario": null
                },
                {
                    "value": "0,00E+00",
                    "module": "C2",
                    "scenario": null
                },
                {
                    "value": "0,00E+00",
                    "module": "C3",
                    "scenario": "S1"
                },
                {
                    "value": "0,00E+00",
                    "module": "C3",
                    "scenario": "S2"
                },
                {
                    "value": "0,00E+00",
                    "module": "C4",
                    "scenario": "S1"
                },
                {
                    "value": "0,00E+00",
                    "module": "C4",
                    "scenario": "S2"
                },
                {
                    "value": "0,00E+00",
                    "module": "D",
                    "scenario": "S1"
                },
                {
                    "value": "0,00E+00",
                    "module": "D",
                    "scenario": "S2"
                }
            ]
        },
        {
            "parameter": "PERT",
            "values": [
                {
                    "value": "2,44E+02",
                    "module": "A1-A3",
                    "scenario": null
                },
                {
                    "value": "2,39E-01",
                    "module": "A4",
                    "scenario": null
                },
                {
                    "value": "2,50E-03",
                    "module": "A5",
                    "scenario": null
                },
                {
                    "value": "0,00E+00",
                    "module": "B6",
                    "scenario": null
                },
                {
                    "value": "0,00E+00",
                    "module": "C1",
                    "scenario": null
                },
                {
                    "value": "1,19E-01",
                    "module": "C2",
                    "scenario": null
                },
                {
                    "value": "6,46E-01",
                    "module": "C3",
                    "scenario": "S1"
                },
                {
                    "value": "3,63E-02",
                    "module": "C3",
                    "scenario": "S2"
                },
                {
                    "value": "7,60E-01",
                    "module": "C4",
                    "scenario": "S1"
                },
                {
                    "value": "7,60E-01",
                    "module": "C4",
                    "scenario": "S2"
                },
                {
                    "value": "-6,97E+01",
                    "module": "D",
                    "scenario": "S1"
                },
                {
                    "value": "-5,65E+01",
                    "module": "D",
                    "scenario": "S2"
                }
            ]
        },
        {
            "parameter": "PENRE",
            "values": [
                {
                    "value": "1,25E+03",
                    "module": "A1-A3",
                    "scenario": null
                },
                {
                    "value": "4,21E+00",
                    "module": "A4",
                    "scenario": null
                },
                {
                    "value": "1,15E-01",
                    "module": "A5",
                    "scenario": null
                },
                {
                    "value": "0,00E+00",
                    "module": "B6",
                    "scenario": null
                },
                {
                    "value": "0,00E+00",
                    "module": "C1",
                    "scenario": null
                },
                {
                    "value": "2,11E+00",
                    "module": "C2",
                    "scenario": null
                },
                {
                    "value": "1,88E+02",
                    "module": "C3",
                    "scenario": "S1"
                },
                {
                    "value": "1,85E+02",
                    "module": "C3",
                    "scenario": "S2"
                },
                {
                    "value": "5,07E+00",
                    "module": "C4",
                    "scenario": "S1"
                },
                {
                    "value": "5,07E+00",
                    "module": "C4",
                    "scenario": "S2"
                },
                {
                    "value": "-3,35E+02",
                    "module": "D",
                    "scenario": "S1"
                },
                {
                    "value": "-4,76E+02",
                    "module": "D",
                    "scenario": "S2"
                }
            ]
        },
        {
            "parameter": "PENRM",
            "values": [
                {
                    "value": "1,85E+02",
                    "module": "A1-A3",
                    "scenario": null
                },
                {
                    "value": "0,00E+00",
                    "module": "A4",
                    "scenario": null
                },
                {
                    "value": "-1,04E-01",
                    "module": "A5",
                    "scenario": null
                },
                {
                    "value": "0,00E+00",
                    "module": "B6",
                    "scenario": null
                },
                {
                    "value": "0,00E+00",
                    "module": "C1",
                    "scenario": null
                },
                {
                    "value": "0,00E+00",
                    "module": "C2",
                    "scenario": null
                },
                {
                    "value": "-1,85E+02",
                    "module": "C3",
                    "scenario": "S1"
                },
                {
                    "value": "-1,85E+02",
                    "module": "C3",
                    "scenario": "S2"
                },
                {
                    "value": "0,00E+00",
                    "module": "C4",
                    "scenario": "S1"
                },
                {
                    "value": "0,00E+00",
                    "module": "C4",
                    "scenario": "S2"
                },
                {
                    "value": "0,00E+00",
                    "module": "D",
                    "scenario": "S1"
                },
                {
                    "value": "0,00E+00",
                    "module": "D",
                    "scenario": "S2"
                }
            ]
        },
        {
            "parameter": "PENRT",
            "values": [
                {
                    "value": "1,43E+03",
                    "module": "A1-A3",
                    "scenario": null
                },
                {
                    "value": "4,21E+00",
                    "module": "A4",
                    "scenario": null
                },
                {
                    "value": "1,09E-02",
                    "module": "A5",
                    "scenario": null
                },
                {
                    "value": "0,00E+00",
                    "module": "B6",
                    "scenario": null
                },
                {
                    "value": "0,00E+00",
                    "module": "C1",
                    "scenario": null
                },
                {
                    "value": "2,11E+00",
                    "module": "C2",
                    "scenario": null
                },
                {
                    "value": "3,11E+00",
                    "module": "C3",
                    "scenario": "S1"
                },
                {
                    "value": "1,11E-01",
                    "module": "C3",
                    "scenario": "S2"
                },
                {
                    "value": "5,07E+00",
                    "module": "C4",
                    "scenario": "S1"
                },
                {
                    "value": "5,07E+00",
                    "module": "C4",
                    "scenario": "S2"
                },
                {
                    "value": "-3,35E+02",
                    "module": "D",
                    "scenario": "S1"
                },
                {
                    "value": "-4,76E+02",
                    "module": "D",
                    "scenario": "S2"
                }
            ]
        },
        {
            "parameter": "SM",
            "values": [
                {
                    "value": "1,16E+01",
                    "module": "A1-A3",
                    "scenario": null
                },
                {
                    "value": "0,00E+00",
                    "module": "A4",
                    "scenario": null
                },
                {
                    "value": "0,00E+00",
                    "module": "A5",
                    "scenario": null
                },
                {
                    "value": "0,00E+00",
                    "module": "B6",
                    "scenario": null
                },
                {
                    "value": "0,00E+00",
                    "module": "C1",
                    "scenario": null
                },
                {
                    "value": "0,00E+00",
                    "module": "C2",
                    "scenario": null
                },
                {
                    "value": "0,00E+00",
                    "module": "C3",
                    "scenario": "S1"
                },
                {
                    "value": "0,00E+00",
                    "module": "C3",
                    "scenario": "S2"
                },
                {
                    "value": "0,00E+00",
                    "module": "C4",
                    "scenario": "S1"
                },
                {
                    "value": "0,00E+00",
                    "module": "C4",
                    "scenario": "S2"
                },
                {
                    "value": "1,01E+01",
                    "module": "D",
                    "scenario": "S1"
                },
                {
                    "value": "1,29E+01",
                    "module": "D",
                    "scenario": "S2"
                }
            ]
        },
        {
            "parameter": "RSF",
            "values": [
                {
                    "value": "0,00E+00",
                    "module": "A1-A3",
                    "scenario": null
                },
                {
                    "value": "0,00E+00",
                    "module": "A4",
                    "scenario": null
                },
                {
                    "value": "0,00E+00",
                    "module": "A5",
                    "scenario": null
                },
                {
                    "value": "0,00E+00",
                    "module": "B6",
                    "scenario": null
                },
                {
                    "value": "0,00E+00",
                    "module": "C1",
                    "scenario": null
                },
                {
                    "value": "0,00E+00",
                    "module": "C2",
                    "scenario": null
                },
                {
                    "value": "0,00E+00",
                    "module": "C3",
                    "scenario": "S1"
                },
                {
                    "value": "0,00E+00",
                    "module": "C3",
                    "scenario": "S2"
                },
                {
                    "value": "0,00E+00",
                    "module": "C4",
                    "scenario": "S1"
                },
                {
                    "value": "0,00E+00",
                    "module": "C4",
                    "scenario": "S2"
                },
                {
                    "value": "0,00E+00",
                    "module": "D",
                    "scenario": "S1"
                },
                {
                    "value": "0,00E+00",
                    "module": "D",
                    "scenario": "S2"
                }
            ]
        },
        {
            "parameter": "NRSF",
            "values": [
                {
                    "value": "0,00E+00",
                    "module": "A1-A3",
                    "scenario": null
                },
                {
                    "value": "0,00E+00",
                    "module": "A4",
                    "scenario": null
                },
                {
                    "value": "0,00E+00",
                    "module": "A5",
                    "scenario": null
                },
                {
                    "value": "0,00E+00",
                    "module": "B6",
                    "scenario": null
                },
                {
                    "value": "0,00E+00",
                    "module": "C1",
                    "scenario": null
                },
                {
                    "value": "0,00E+00",
                    "module": "C2",
                    "scenario": null
                },
                {
                    "value": "0,00E+00",
                    "module": "C3",
                    "scenario": "S1"
                },
                {
                    "value": "0,00E+00",
                    "module": "C3",
                    "scenario": "S2"
                },
                {
                    "value": "0,00E+00",
                    "module": "C4",
                    "scenario": "S1"
                },
                {
                    "value": "0,00E+00",
                    "module": "C4",
                    "scenario": "S2"
                },
                {
                    "value": "0,00E+00",
                    "module": "D",
                    "scenario": "S1"
                },
                {
                    "value": "0,00E+00",
                    "module": "D",
                    "scenario": "S2"
                }
            ]
        },
        {
            "parameter": "FW",
            "values": [
                {
                    "value": "4,25E-01",
                    "module": "A1-A3",
                    "scenario": null
                },
                {
                    "value": "2,70E-04",
                    "module": "A4",
                    "scenario": null
                },
                {
                    "value": "1,23E-04",
                    "module": "A5",
                    "scenario": null
                },
                {
                    "value": "0,00E+00",
                    "module": "B6",
                    "scenario": null
                },
                {
                    "value": "0,00E+00",
                    "module": "C1",
                    "scenario": null
                },
                {
                    "value": "1,35E-04",
                    "module": "C2",
                    "scenario": null
                },
                {
                    "value": "2,86E-02",
                    "module": "C3",
                    "scenario": "S1"
                },
                {
                    "value": "7,41E-04",
                    "module": "C3",
                    "scenario": "S2"
                },
                {
                    "value": "1,29E-03",
                    "module": "C4",
                    "scenario": "S1"
                },
                {
                    "value": "1,29E-03",
                    "module": "C4",
                    "scenario": "S2"
                },
                {
                    "value": "-2,29E-01",
                    "module": "D",
                    "scenario": "S1"
                },
                {
                    "value": "-2,42E-01",
                    "module": "D",
                    "scenario": "S2"
                }
            ]
        }
    ],
    "end_of_life_waste": [
        {
            "parameter": "HWD",
            "values": [
                {
                    "value": "2,28E-07",
                    "module": "A1-A3",
                    "scenario": null
                },
                {
                    "value": "2,02E-11",
                    "module": "A4",
                    "scenario": null
                },
                {
                    "value": "1,06E-12",
                    "module": "A5",
                    "scenario": null
                },
                {
                    "value": "0,00E+00",
                    "module": "B6",
                    "scenario": null
                },
                {
                    "value": "0,00E+00",
                    "module": "C1",
                    "scenario": null
                },
                {
                    "value": "1,01E-11",
                    "module": "C2",
                    "scenario": null
                },
                {
                    "value": "3,55E-10",
                    "module": "C3",
                    "scenario": "S1"
                },
                {
                    "value": "7,16E-12",
                    "module": "C3",
                    "scenario": "S2"
                },
                {
                    "value": "2,60E-10",
                    "module": "C4",
                    "scenario": "S1"
                },
                {
                    "value": "2,60E-10",
                    "module": "C4",
                    "scenario": "S2"
                },
                {
                    "value": "9,32E-09",
                    "module": "D",
                    "scenario": "S1"
                },
                {
                    "value": "-3,91E-08",
                    "module": "D",
                    "scenario": "S2"
                }
            ]
        },
        {
            "parameter": "NHWD",
            "values": [
                {
                    "value": "6,94E+00",
                    "module": "A1-A3",
                    "scenario": null
                },
                {
                    "value": "6,04E-04",
                    "module": "A4",
                    "scenario": null
                },
                {
                    "value": "6,96E-04",
                    "module": "A5",
                    "scenario": null
                },
                {
                    "value": "0,00E+00",
                    "module": "B6",
                    "scenario": null
                },
                {
                    "value": "0,00E+00",
                    "module": "C1",
                    "scenario": null
                },
                {
                    "value": "3,02E-04",
                    "module": "C2",
                    "scenario": null
                },
                {
                    "value": "3,64E-01",
                    "module": "C3",
                    "scenario": "S1"
                },
                {
                    "value": "2,03E-02",
                    "module": "C3",
                    "scenario": "S2"
                },
                {
                    "value": "2,59E+01",
                    "module": "C4",
                    "scenario": "S1"
                },
                {
                    "value": "2,59E+01",
                    "module": "C4",
                    "scenario": "S2"
                },
                {
                    "value": "-5,50E-01",
                    "module": "D",
                    "scenario": "S1"
                },
                {
                    "value": "-4,32E-01",
                    "module": "D",
                    "scenario": "S2"
                }
            ]
        },
        {
            "parameter": "RWD",
            "values": [
                {
                    "value": "4,03E-02",
                    "module": "A1-A3",
                    "scenario": null
                },
                {
                    "value": "5,19E-06",
                    "module": "A4",
                    "scenario": null
                },
                {
                    "value": "6,20E-07",
                    "module": "A5",
                    "scenario": null
                },
                {
                    "value": "0,00E+00",
                    "module": "B6",
                    "scenario": null
                },
                {
                    "value": "0,00E+00",
                    "module": "C1",
                    "scenario": null
                },
                {
                    "value": "2,59E-06",
                    "module": "C2",
                    "scenario": null
                },
                {
                    "value": "1,42E-04",
                    "module": "C3",
                    "scenario": "S1"
                },
                {
                    "value": "7,77E-06",
                    "module": "C3",
                    "scenario": "S2"
                },
                {
                    "value": "5,64E-05",
                    "module": "C4",
                    "scenario": "S1"
                },
                {
                    "value": "5,64E-05",
                    "module": "C4",
                    "scenario": "S2"
                },
                {
                    "value": "-1,35E-02",
                    "module": "D",
                    "scenario": "S1"
                },
                {
                    "value": "-7,98E-03",
                    "module": "D",
                    "scenario": "S2"
                }
            ]
        }
    ],
    "end_of_life_flow": [
        {
            "parameter": "CRU",
            "values": [
                {
                    "value": "0,00E+00",
                    "module": "A1-A3",
                    "scenario": null
                },
                {
                    "value": "0,00E+00",
                    "module": "A4",
                    "scenario": null
                },
                {
                    "value": "0,00E+00",
                    "module": "A5",
                    "scenario": null
                },
                {
                    "value": "0,00E+00",
                    "module": "B6",
                    "scenario": null
                },
                {
                    "value": "0,00E+00",
                    "module": "C1",
                    "scenario": null
                },
                {
                    "value": "0,00E+00",
                    "module": "C2",
                    "scenario": null
                },
                {
                    "value": "0,00E+00",
                    "module": "C3",
                    "scenario": "S1"
                },
                {
                    "value": "0,00E+00",
                    "module": "C3",
                    "scenario": "S2"
                },
                {
                    "value": "0,00E+00",
                    "module": "C4",
                    "scenario": "S1"
                },
                {
                    "value": "0,00E+00",
                    "module": "C4",
                    "scenario": "S2"
                },
                {
                    "value": "0,00E+00",
                    "module": "D",
                    "scenario": "S1"
                },
                {
                    "value": "0,00E+00",
                    "module": "D",
                    "scenario": "S2"
                }
            ]
        },
        {
            "parameter": "MFR",
            "values": [
                {
                    "value": "5,57E-01",
                    "module": "A1-A3",
                    "scenario": null
                },
                {
                    "value": "0,00E+00",
                    "module": "A4",
                    "scenario": null
                },
                {
                    "value": "0,00E+00",
                    "module": "A5",
                    "scenario": null
                },
                {
                    "value": "0,00E+00",
                    "module": "B6",
                    "scenario": null
                },
                {
                    "value": "0,00E+00",
                    "module": "C1",
                    "scenario": null
                },
                {
                    "value": "0,00E+00",
                    "module": "C2",
                    "scenario": null
                },
                {
                    "value": "2,13E+01",
                    "module": "C3",
                    "scenario": "S1"
                },
                {
                    "value": "2,66E+01",
                    "module": "C3",
                    "scenario": "S2"
                },
                {
                    "value": "0,00E+00",
                    "module": "C4",
                    "scenario": "S1"
                },
                {
                    "value": "0,00E+00",
                    "module": "C4",
                    "scenario": "S2"
                },
                {
                    "value": "0,00E+00",
                    "module": "D",
                    "scenario": "S1"
                },
                {
                    "value": "0,00E+00",
                    "module": "D",
                    "scenario": "S2"
                }
            ]
        },
        {
            "parameter": "MER",
            "values": [
                {
                    "value": "0,00E+00",
                    "module": "A1-A3",
                    "scenario": null
                },
                {
                    "value": "0,00E+00",
                    "module": "A4",
                    "scenario": null
                },
                {
                    "value": "0,00E+00",
                    "module": "A5",
                    "scenario": null
                },
                {
                    "value": "0,00E+00",
                    "module": "B6",
                    "scenario": null
                },
                {
                    "value": "0,00E+00",
                    "module": "C1",
                    "scenario": null
                },
                {
                    "value": "0,00E+00",
                    "module": "C2",
                    "scenario": null
                },
                {
                    "value": "0,00E+00",
                    "module": "C3",
                    "scenario": "S1"
                },
                {
                    "value": "0,00E+00",
                    "module": "C3",
                    "scenario": "S2"
                },
                {
                    "value": "0,00E+00",
                    "module": "C4",
                    "scenario": "S1"
                },
                {
                    "value": "0,00E+00",
                    "module": "C4",
                    "scenario": "S2"
                },
                {
                    "value": "0,00E+00",
                    "module": "D",
                    "scenario": "S1"
                },
                {
                    "value": "0,00E+00",
                    "module": "D",
                    "scenario": "S2"
                }
            ]
        },
        {
            "parameter": "EEE",
            "values": [
                {
                    "value": "0,00E+00",
                    "module": "A1-A3",
                    "scenario": null
                },
                {
                    "value": "0,00E+00",
                    "module": "A4",
                    "scenario": null
                },
                {
                    "value": "5,26E-02",
                    "module": "A5",
                    "scenario": null
                },
                {
                    "value": "0,00E+00",
                    "module": "B6",
                    "scenario": null
                },
                {
                    "value": "0,00E+00",
                    "module": "C1",
                    "scenario": null
                },
                {
                    "value": "0,00E+00",
                    "module": "C2",
                    "scenario": null
                },
                {
                    "value": "2,13E+01",
                    "module": "C3",
                    "scenario": "S1"
                },
                {
                    "value": "1,79E-01",
                    "module": "C3",
                    "scenario": "S2"
                },
                {
                    "value": "0,00E+00",
                    "module": "C4",
                    "scenario": "S1"
                },
                {
                    "value": "0,00E+00",
                    "module": "C4",
                    "scenario": "S2"
                },
                {
                    "value": "0,00E+00",
                    "module": "D",
                    "scenario": "S1"
                },
                {
                    "value": "0,00E+00",
                    "module": "D",
                    "scenario": "S2"
                }
            ]
        },
        {
            "parameter": "EET",
            "values": [
                {
                    "value": "0,00E+00",
                    "module": "A1-A3",
                    "scenario": null
                },
                {
                    "value": "0,00E+00",
                    "module": "A4",
                    "scenario": null
                },
                {
                    "value": "9,42E-02",
                    "module": "A5",
                    "scenario": null
                },
                {
                    "value": "0,00E+00",
                    "module": "B6",
                    "scenario": null
                },
                {
                    "value": "0,00E+00",
                    "module": "C1",
                    "scenario": null
                },
                {
                    "value": "0,00E+00",
                    "module": "C2",
                    "scenario": null
                },
                {
                    "value": "3,82E+01",
                    "module": "C3",
                    "scenario": "S1"
                },
                {
                    "value": "3,73E-01",
                    "module": "C3",
                    "scenario": "S2"
                },
                {
                    "value": "0,00E+00",
                    "module": "C4",
                    "scenario": "S1"
                },
                {
                    "value": "0,00E+00",
                    "module": "C4",
                    "scenario": "S2"
                },
                {
                    "value": "0,00E+00",
                    "module": "D",
                    "scenario": "S1"
                },
                {
                    "value": "0,00E+00",
                    "module": "D",
                    "scenario": "S2"
                }
            ]
        }
    ]
}