{"product_name":"Mehrschichtparkett","epd_id":"EPD-PAR-20230067-IBC1-DE","declared_unit":{"unit":"m2","amount":1},"compliance":["DIN EN 15804+A2","ISO 14025"],"producer_name":"Parador GmbH","environmental_impact":[{"parameter":"GWP-total","unit":"kg CO2-eq","values":[{"value":"-6,80E+00","module":"A1-A3","scenario":null},{"value":"9,38E-01","module":"A5","scenario":null},{"value":"7,04E+00","module":"B2","scenario":null},{"value":"1,46E+00","module":"B5","scenario":null},{"value":"0,00E+00","module":"C1","scenario":null},{"value":"7,34E-02","module":"C2","scenario":null},{"value":"1,15E+01","module":"C3","scenario":"S1"},{"value":"1,14E+01","module":"C3","scenario":"S2"},{"value":"0,00E+00","module":"C4","scenario":null},{"value":"-4,61E+00","module":"D","scenario":"S1"},{"value":"-1,97E-01","module":"D","scenario":"S2"}]},{"parameter":"GWP-fossil","unit":"kg CO2-eq","values":[{"value":"5,31E+00","module":"A1-A3","scenario":null},{"value":"3,58E-01","module":"A5","scenario":null},{"value":"7,03E+00","module":"B2","scenario":null},{"value":"1,24E+00","module":"B5","scenario":null},{"value":"0,00E+00","module":"C1","scenario":null},{"value":"7,28E-02","module":"C2","scenario":null},{"value":"1,68E-01","module":"C3","scenario":"S1"},{"value":"5,48E-02","module":"C3","scenario":"S2"},{"value":"0,00E+00","module":"C4","scenario":null},{"value":"-4,61E+00","module":"D","scenario":"S1"},{"value":"-1,96E-01","module":"D","scenario":"S2"}]},{"parameter":"GWP-biogenic","unit":"kg CO2-eq","values":[{"value":"-1,21E+01","module":"A1-A3","scenario":null},{"value":"5,80E-01","module":"A5","scenario":null},{"value":"0,00E+00","module":"B2","scenario":null},{"value":"2,24E-01","module":"B5","scenario":null},{"value":"0,00E+00","module":"C1","scenario":null},{"value":"0,00E+00","module":"C2","scenario":null},{"value":"1,13E+01","module":"C3","scenario":"S1"},{"value":"1,13E+01","module":"C3","scenario":"S2"},{"value":"0,00E+00","module":"C4","scenario":null},{"value":"0,00E+00","module":"D","scenario":"S1"},{"value":"0,00E+00","module":"D","scenario":"S2"}]},{"parameter":"GWP-luluc","unit":"kg CO2-eq","values":[{"value":"2,27E-02","module":"A1-A3","scenario":null},{"value":"2,67E-05","module":"A5","scenario":null},{"value":"9,02E-03","module":"B2","scenario":null},{"value":"1,12E-03","module":"B5","scenario":null},{"value":"0,00E+00","module":"C1","scenario":null},{"value":"5,96E-04","module":"C2","scenario":null},{"value":"1,07E-04","module":"C3","scenario":"S1"},{"value":"1,23E-04","module":"C3","scenario":"S2"},{"value":"0,00E+00","module":"C4","scenario":null},{"value":"-3,20E-03","module":"D","scenario":"S1"},{"value":"-1,09E-03","module":"D","scenario":"S2"}]},{"parameter":"ODP","unit":"kg CFC11-eq","values":[{"value":"1,10E-07","module":"A1-A3","scenario":null},{"value":"3,33E-17","module":"A5","scenario":null},{"value":"1,51E-13","module":"B2","scenario":null},{"value":"1,56E-14","module":"B5","scenario":null},{"value":"0,00E+00","module":"C1","scenario":null},{"value":"1,44E-17","module":"C2","scenario":null},{"value":"1,49E-15","module":"C3","scenario":"S1"},{"value":"4,59E-09","module":"C3","scenario":"S2"},{"value":"0,00E+00","module":"C4","scenario":null},{"value":"-5,29E-14","module":"D","scenario":"S1"},{"value":"-1,65E-08","module":"D","scenario":"S2"}]},{"parameter":"AP","unit":"mol H+-eq","values":[{"value":"2,82E-02","module":"A1-A3","scenario":null},{"value":"4,55E-05","module":"A5","scenario":null},{"value":"1,43E-02","module":"B2","scenario":null},{"value":"2,55E-03","module":"B5","scenario":null},{"value":"0,00E+00","module":"C1","scenario":null},{"value":"8,49E-05","module":"C2","scenario":null},{"value":"1,61E-03","module":"C3","scenario":"S1"},{"value":"3,03E-04","module":"C3","scenario":"S2"},{"value":"0,00E+00","module":"C4","scenario":null},{"value":"-6,04E-03","module":"D","scenario":"S1"},{"value":"-1,09E-03","module":"D","scenario":"S2"}]},{"parameter":"POCP","unit":"kg NMVOC-eq","values":[{"value":"4,14E-02","module":"A1-A3","scenario":null},{"value":"3,11E-05","module":"A5","scenario":null},{"value":"9,88E-03","module":"B2","scenario":null},{"value":"2,03E-03","module":"B5","scenario":null},{"value":"0,00E+00","module":"C1","scenario":null},{"value":"7,46E-05","module":"C2","scenario":null},{"value":"1,44E-03","module":"C3","scenario":"S1"},{"value":"1,30E-04","module":"C3","scenario":"S2"},{"value":"0,00E+00","module":"C4","scenario":null},{"value":"-4,81E-03","module":"D","scenario":"S1"},{"value":"-9,16E-04","module":"D","scenario":"S2"}]},{"parameter":"ADPE","unit":"kg Sb-eq","values":[{"value":"1,68E-05","module":"A1-A3","scenario":null},{"value":"7,58E-10","module":"A5","scenario":null},{"value":"1,90E-06","module":"B2","scenario":null},{"value":"2,35E-07","module":"B5","scenario":null},{"value":"0,00E+00","module":"C1","scenario":null},{"value":"6,46E-09","module":"C2","scenario":null},{"value":"2,27E-08","module":"C3","scenario":"S1"},{"value":"2,11E-07","module":"C3","scenario":"S2"},{"value":"0,00E+00","module":"C4","scenario":null},{"value":"-7,69E-07","module":"D","scenario":"S1"},{"value":"-1,94E-06","module":"D","scenario":"S2"}]},{"parameter":"ADPF","unit":"MJ","values":[{"value":"9,14E+01","module":"A1-A3","scenario":null},{"value":"9,31E-02","module":"A5","scenario":null},{"value":"1,28E+02","module":"B2","scenario":null},{"value":"2,64E+01","module":"B5","scenario":null},{"value":"0,00E+00","module":"C1","scenario":null},{"value":"9,71E-01","module":"C2","scenario":null},{"value":"2,47E+00","module":"C3","scenario":"S1"},{"value":"1,26E+00","module":"C3","scenario":"S2"},{"value":"0,00E+00","module":"C4","scenario":null},{"value":"-8,00E+01","module":"D","scenario":"S1"},{"value":"-3,01E+00","module":"D","scenario":"S2"}]},{"parameter":"WDP","unit":"m3 world-eq. Deprived","values":[{"value":"1,81E+00","module":"A1-A3","scenario":null},{"value":"3,75E-02","module":"A5","scenario":null},{"value":"1,13E+00","module":"B2","scenario":null},{"value":"4,10E-01","module":"B5","scenario":null},{"value":"0,00E+00","module":"C1","scenario":null},{"value":"6,77E-04","module":"C2","scenario":null},{"value":"1,17E+00","module":"C3","scenario":"S1"},{"value":"3,98E-02","module":"C3","scenario":"S2"},{"value":"0,00E+00","module":"C4","scenario":null},{"value":"-3,55E-01","module":"D","scenario":"S1"},{"value":"-5,00E-02","module":"D","scenario":"S2"}]},{"parameter":"EP-freshwater","unit":"kg P-eq","values":[{"value":"1,65E-04","module":"A1-A3","scenario":null},{"value":"1,32E-08","module":"A5","scenario":null},{"value":"1,70E-04","module":"B2","scenario":null},{"value":"2,76E-06","module":"B5","scenario":null},{"value":"0,00E+00","module":"C1","scenario":null},{"value":"2,17E-07","module":"C2","scenario":null},{"value":"2,04E-07","module":"C3","scenario":"S1"},{"value":"5,27E-05","module":"C3","scenario":"S2"},{"value":"0,00E+00","module":"C4","scenario":null},{"value":"-6,05E-06","module":"D","scenario":"S1"},{"value":"-8,21E-05","module":"D","scenario":"S2"}]},{"parameter":"EP-marine","unit":"kg N-eq","values":[{"value":"1,06E-02","module":"A1-A3","scenario":null},{"value":"1,08E-05","module":"A5","scenario":null},{"value":"3,98E-03","module":"B2","scenario":null},{"value":"6,51E-04","module":"B5","scenario":null},{"value":"0,00E+00","module":"C1","scenario":null},{"value":"2,85E-05","module":"C2","scenario":null},{"value":"5,30E-04","module":"C3","scenario":"S1"},{"value":"5,24E-05","module":"C3","scenario":"S2"},{"value":"0,00E+00","module":"C4","scenario":null},{"value":"-1,71E-03","module":"D","scenario":"S1"},{"value":"-2,79E-04","module":"D","scenario":"S2"}]},{"parameter":"EP-terrestrial","unit":"mol N-eq.","values":[{"value":"1,19E-01","module":"A1-A3","scenario":null},{"value":"2,11E-04","module":"A5","scenario":null},{"value":"3,60E-02","module":"B2","scenario":null},{"value":"7,25E-03","module":"B5","scenario":null},{"value":"0,00E+00","module":"C1","scenario":null},{"value":"3,36E-04","module":"C2","scenario":null},{"value":"7,69E-03","module":"C3","scenario":"S1"},{"value":"4,96E-04","module":"C3","scenario":"S2"},{"value":"0,00E+00","module":"C4","scenario":null},{"value":"-1,84E-02","module":"D","scenario":"S1"},{"value":"-2,91E-03","module":"D","scenario":"S2"}]}],"additional_environmental_impact":[{"parameter":"PM","unit":"Disease incidence","values":[{"value":null,"module":"A1-A3","scenario":null},{"value":null,"module":"A5","scenario":null},{"value":null,"module":"B2","scenario":null},{"value":null,"module":"B5","scenario":null},{"value":null,"module":"C1","scenario":null},{"value":null,"module":"C2","scenario":null},{"value":null,"module":"C3","scenario":"S1"},{"value":null,"module":"C3","scenario":"S2"},{"value":null,"module":"C4","scenario":null},{"value":null,"module":"D","scenario":"S1"},{"value":null,"module":"D","scenario":"S2"}]},{"parameter":"ETP-fw","unit":"CTUe","values":[{"value":null,"module":"A1-A3","scenario":null},{"value":null,"module":"A5","scenario":null},{"value":null,"module":"B2","scenario":null},{"value":null,"module":"B5","scenario":null},{"value":null,"module":"C1","scenario":null},{"value":null,"module":"C2","scenario":null},{"value":null,"module":"C3","scenario":"S1"},{"value":null,"module":"C3","scenario":"S2"},{"value":null,"module":"C4","scenario":null},{"value":null,"module":"D","scenario":"S1"},{"value":null,"module":"D","scenario":"S2"}]},{"parameter":"HTP-c","unit":"CTUh","values":[{"value":null,"module":"A1-A3","scenario":null},{"value":null,"module":"A5","scenario":null},{"value":null,"module":"B2","scenario":null},{"value":null,"module":"B5","scenario":null},{"value":null,"module":"C1","scenario":null},{"value":null,"module":"C2","scenario":null},{"value":null,"module":"C3","scenario":"S1"},{"value":null,"module":"C3","scenario":"S2"},{"value":null,"module":"C4","scenario":null},{"value":null,"module":"D","scenario":"S1"},{"value":null,"module":"D","scenario":"S2"}]},{"parameter":"HTP-nc","unit":"CTUh","values":[{"value":null,"module":"A1-A3","scenario":null},{"value":null,"module":"A5","scenario":null},{"value":null,"module":"B2","scenario":null},{"value":null,"module":"B5","scenario":null},{"value":null,"module":"C1","scenario":null},{"value":null,"module":"C2","scenario":null},{"value":null,"module":"C3","scenario":"S1"},{"value":null,"module":"C3","scenario":"S2"},{"value":null,"module":"C4","scenario":null},{"value":null,"module":"D","scenario":"S1"},{"value":null,"module":"D","scenario":"S2"}]},{"parameter":"SQP","unit":"-","values":[{"value":null,"module":"A1-A3","scenario":null},{"value":null,"module":"A5","scenario":null},{"value":null,"module":"B2","scenario":null},{"value":null,"module":"B5","scenario":null},{"value":null,"module":"C1","scenario":null},{"value":null,"module":"C2","scenario":null},{"value":null,"module":"C3","scenario":"S1"},{"value":null,"module":"C3","scenario":"S2"},{"value":null,"module":"C4","scenario":null},{"value":null,"module":"D","scenario":"S1"},{"value":null,"module":"D","scenario":"S2"}]}],"resource_use":[{"parameter":"PERE","unit":"MJ","values":[{"value":"1,65E+02","module":"A1-A3","scenario":null},{"value":"1,28E-02","module":"A5","scenario":null},{"value":"5,18E+01","module":"B2","scenario":null},{"value":"5,59E+00","module":"B5","scenario":null},{"value":"0,00E+00","module":"C1","scenario":null},{"value":"5,59E-02","module":"C2","scenario":null},{"value":"1,11E+02","module":"C3","scenario":"S1"},{"value":"1,86E-01","module":"C3","scenario":"S2"},{"value":"0,00E+00","module":"C4","scenario":null},{"value":"-1,82E+01","module":"D","scenario":"S1"},{"value":"-2,81E+01","module":"D","scenario":"S2"}]},{"parameter":"PERM","unit":"","values":[{"value":"1,17E+02","module":"A1-A3","scenario":null},{"value":"0,00E+00","module":"A5","scenario":null},{"value":"0,00E+00","module":"B2","scenario":null},{"value":"0,00E+00","module":"B5","scenario":null},{"value":"0,00E+00","module":"C1","scenario":null},{"value":"0,00E+00","module":"C2","scenario":null},{"value":"-1,10E+02","module":"C3","scenario":"S1"},{"value":"0,00E+00","module":"C3","scenario":"S2"},{"value":"0,00E+00","module":"C4","scenario":null},{"value":"0,00E+00","module":"D","scenario":"S1"},{"value":"0,00E+00","module":"D","scenario":"S2"}]},{"parameter":"PERT","unit":"MJ","values":[{"value":"2,82E+02","module":"A1-A3","scenario":null},{"value":"1,28E-02","module":"A5","scenario":null},{"value":"5,18E+01","module":"B2","scenario":null},{"value":"5,59E+00","module":"B5","scenario":null},{"value":"0,00E+00","module":"C1","scenario":null},{"value":"5,59E-02","module":"C2","scenario":null},{"value":"4,78E-01","module":"C3","scenario":"S1"},{"value":"1,86E-01","module":"C3","scenario":"S2"},{"value":"0,00E+00","module":"C4","scenario":null},{"value":"-1,82E+01","module":"D","scenario":"S1"},{"value":"-2,81E+01","module":"D","scenario":"S2"}]},{"parameter":"PENRE","unit":"MJ","values":[{"value":"8,07E+01","module":"A1-A3","scenario":null},{"value":"9,33E-02","module":"A5","scenario":null},{"value":"1,28E+02","module":"B2","scenario":null},{"value":"2,64E+01","module":"B5","scenario":null},{"value":"0,00E+00","module":"C1","scenario":null},{"value":"9,75E-01","module":"C2","scenario":null},{"value":"8,49E+00","module":"C3","scenario":"S1"},{"value":"1,26E+00","module":"C3","scenario":"S2"},{"value":"0,00E+00","module":"C4","scenario":null},{"value":"-8,00E+01","module":"D","scenario":"S1"},{"value":"-3,01E+00","module":"D","scenario":"S2"}]},{"parameter":"PENRM","unit":"MJ","values":[{"value":"1,09E+01","module":"A1-A3","scenario":null},{"value":"0,00E+00","module":"A5","scenario":null},{"value":"0,00E+00","module":"B2","scenario":null},{"value":"0,00E+00","module":"B5","scenario":null},{"value":"0,00E+00","module":"C1","scenario":null},{"value":"0,00E+00","module":"C2","scenario":null},{"value":"-6,02E+00","module":"C3","scenario":"S1"},{"value":"0,00E+00","module":"C3","scenario":"S2"},{"value":"0,00E+00","module":"C4","scenario":null},{"value":"0,00E+00","module":"D","scenario":"S1"},{"value":"0,00E+00","module":"D","scenario":"S2"}]},{"parameter":"PENRT","unit":"MJ","values":[{"value":"9,15E+01","module":"A1-A3","scenario":null},{"value":"9,33E-02","module":"A5","scenario":null},{"value":"1,28E+02","module":"B2","scenario":null},{"value":"2,64E+01","module":"B5","scenario":null},{"value":"0,00E+00","module":"C1","scenario":null},{"value":"9,75E-01","module":"C2","scenario":null},{"value":"2,47E+00","module":"C3","scenario":"S1"},{"value":"1,26E+00","module":"C3","scenario":"S2"},{"value":"0,00E+00","module":"C4","scenario":null},{"value":"-8,00E+01","module":"D","scenario":"S1"},{"value":"-3,01E+00","module":"D","scenario":"S2"}]},{"parameter":"SM","unit":"kg","values":[{"value":"0,00E+00","module":"A1-A3","scenario":null},{"value":"0,00E+00","module":"A5","scenario":null},{"value":"0,00E+00","module":"B2","scenario":null},{"value":"0,00E+00","module":"B5","scenario":null},{"value":"0,00E+00","module":"C1","scenario":null},{"value":"0,00E+00","module":"C2","scenario":null},{"value":"0,00E+00","module":"C3","scenario":"S1"},{"value":"0,00E+00","module":"C3","scenario":"S2"},{"value":"0,00E+00","module":"C4","scenario":null},{"value":"0,00E+00","module":"D","scenario":"S1"},{"value":"0,00E+00","module":"D","scenario":"S2"}]},{"parameter":"RSF","unit":"MJ","values":[{"value":"0,00E+00","module":"A1-A3","scenario":null},{"value":"0,00E+00","module":"A5","scenario":null},{"value":"0,00E+00","module":"B2","scenario":null},{"value":"0,00E+00","module":"B5","scenario":null},{"value":"0,00E+00","module":"C1","scenario":null},{"value":"0,00E+00","module":"C2","scenario":null},{"value":"0,00E+00","module":"C3","scenario":"S1"},{"value":"0,00E+00","module":"C3","scenario":"S2"},{"value":"0,00E+00","module":"C4","scenario":null},{"value":"1,10E+02","module":"D","scenario":"S1"},{"value":"0,00E+00","module":"D","scenario":"S2"}]},{"parameter":"NRSF","unit":"MJ","values":[{"value":"0,00E+00","module":"A1-A3","scenario":null},{"value":"0,00E+00","module":"A5","scenario":null},{"value":"0,00E+00","module":"B2","scenario":null},{"value":"0,00E+00","module":"B5","scenario":null},{"value":"0,00E+00","module":"C1","scenario":null},{"value":"0,00E+00","module":"C2","scenario":null},{"value":"0,00E+00","module":"C3","scenario":"S1"},{"value":"0,00E+00","module":"C3","scenario":"S2"},{"value":"0,00E+00","module":"C4","scenario":null},{"value":"0,00E+00","module":"D","scenario":"S1"},{"value":"0,00E+00","module":"D","scenario":"S2"}]},{"parameter":"FW","unit":"m3","values":[{"value":"7,48E-02","module":"A1-A3","scenario":null},{"value":"8,81E-04","module":"A5","scenario":null},{"value":"5,32E-02","module":"B2","scenario":null},{"value":"1,28E-02","module":"B5","scenario":null},{"value":"0,00E+00","module":"C1","scenario":null},{"value":"6,40E-05","module":"C2","scenario":null},{"value":"2,76E-02","module":"C3","scenario":"S1"},{"value":"9,28E-04","module":"C3","scenario":"S2"},{"value":"0,00E+00","module":"C4","scenario":null},{"value":"-1,77E-02","module":"D","scenario":"S1"},{"value":"-1,16E-03","module":"D","scenario":"S2"}]}],"end_of_life_waste":[{"parameter":"HWD","unit":"kg","values":[{"value":"5,55E-07","module":"A1-A3","scenario":null},{"value":"1,16E-11","module":"A5","scenario":null},{"value":"3,06E-08","module":"B2","scenario":null},{"value":"5,29E-09","module":"B5","scenario":null},{"value":"0,00E+00","module":"C1","scenario":null},{"value":"5,14E-11","module":"C2","scenario":null},{"value":"4,45E-10","module":"C3","scenario":"S1"},{"value":"0,00E+00","module":"C3","scenario":"S2"},{"value":"0,00E+00","module":"C4","scenario":null},{"value":"-1,80E-08","module":"D","scenario":"S1"},{"value":"0,00E+00","module":"D","scenario":"S2"}]},{"parameter":"NHWD","unit":"kg","values":[{"value":"1,00E-01","module":"A1-A3","scenario":null},{"value":"1,75E-03","module":"A5","scenario":null},{"value":"3,40E-01","module":"B2","scenario":null},{"value":"3,74E-02","module":"B5","scenario":null},{"value":"0,00E+00","module":"C1","scenario":null},{"value":"1,53E-04","module":"C2","scenario":null},{"value":"8,14E-02","module":"C3","scenario":"S1"},{"value":"0,00E+00","module":"C3","scenario":"S2"},{"value":"0,00E+00","module":"C4","scenario":null},{"value":"-3,76E-02","module":"D","scenario":"S1"},{"value":"0,00E+00","module":"D","scenario":"S2"}]},{"parameter":"RWD","unit":"kg","values":[{"value":"2,25E-03","module":"A1-A3","scenario":null},{"value":"3,10E-06","module":"A5","scenario":null},{"value":"1,67E-02","module":"B2","scenario":null},{"value":"1,69E-03","module":"B5","scenario":null},{"value":"0,00E+00","module":"C1","scenario":null},{"value":"1,77E-06","module":"C2","scenario":null},{"value":"1,37E-04","module":"C3","scenario":"S1"},{"value":"0,00E+00","module":"C3","scenario":"S2"},{"value":"0,00E+00","module":"C4","scenario":null},{"value":"-5,84E-03","module":"D","scenario":"S1"},{"value":"0,00E+00","module":"D","scenario":"S2"}]}],"end_of_life_flow":[{"parameter":"CRU","unit":"kg","values":[{"value":"0,00E+00","module":"A1-A3","scenario":null},{"value":"0,00E+00","module":"A5","scenario":null},{"value":"0,00E+00","module":"B2","scenario":null},{"value":"0,00E+00","module":"B5","scenario":null},{"value":"0,00E+00","module":"C1","scenario":null},{"value":"0,00E+00","module":"C2","scenario":null},{"value":"0,00E+00","module":"C3","scenario":"S1"},{"value":"0,00E+00","module":"C3","scenario":"S2"},{"value":"0,00E+00","module":"C4","scenario":null},{"value":"0,00E+00","module":"D","scenario":"S1"},{"value":"0,00E+00","module":"D","scenario":"S2"}]},{"parameter":"MFR","unit":"kg","values":[{"value":"0,00E+00","module":"A1-A3","scenario":null},{"value":"1,17E-01","module":"A5","scenario":null},{"value":"0,00E+00","module":"B2","scenario":null},{"value":"0,00E+00","module":"B5","scenario":null},{"value":"0,00E+00","module":"C1","scenario":null},{"value":"0,00E+00","module":"C2","scenario":null},{"value":"0,00E+00","module":"C3","scenario":"S1"},{"value":"0,00E+00","module":"C3","scenario":"S2"},{"value":"0,00E+00","module":"C4","scenario":null},{"value":"0,00E+00","module":"D","scenario":"S1"},{"value":"0,00E+00","module":"D","scenario":"S2"}]},{"parameter":"MER","unit":"kg","values":[{"value":"1,74E-01","module":"A1-A3","scenario":null},{"value":"1,39E-01","module":"A5","scenario":null},{"value":"1,23E-01","module":"B2","scenario":null},{"value":"9,68E-01","module":"B5","scenario":null},{"value":"0,00E+00","module":"C1","scenario":null},{"value":"0,00E+00","module":"C2","scenario":null},{"value":"6,27E+00","module":"C3","scenario":"S1"},{"value":"0,00E+00","module":"C3","scenario":"S2"},{"value":"0,00E+00","module":"C4","scenario":null},{"value":"0,00E+00","module":"D","scenario":"S1"},{"value":"0,00E+00","module":"D","scenario":"S2"}]},{"parameter":"EEE","unit":"MJ","values":[{"value":"0,00E+00","module":"A1-A3","scenario":null},{"value":"8,23E-01","module":"A5","scenario":null},{"value":"0,00E+00","module":"B2","scenario":null},{"value":"2,71E+00","module":"B5","scenario":null},{"value":"0,00E+00","module":"C1","scenario":null},{"value":"0,00E+00","module":"C2","scenario":null},{"value":"1,64E+01","module":"C3","scenario":"S1"},{"value":"0,00E+00","module":"C3","scenario":"S2"},{"value":"0,00E+00","module":"C4","scenario":null},{"value":"0,00E+00","module":"D","scenario":"S1"},{"value":"0,00E+00","module":"D","scenario":"S2"}]},{"parameter":"EET","unit":"MJ","values":[{"value":"6,60E-01","module":"A1-A3","scenario":null},{"value":"1,47E+00","module":"A5","scenario":null},{"value":"0,00E+00","module":"B2","scenario":null},{"value":"4,87E+00","module":"B5","scenario":null},{"value":"0,00E+00","module":"C1","scenario":null},{"value":"0,00E+00","module":"C2","scenario":null},{"value":"2,94E+01","module":"C3","scenario":"S1"},{"value":"0,00E+00","module":"C3","scenario":"S2"},{"value":"0,00E+00","module":"C4","scenario":null},{"value":"0,00E+00","module":"D","scenario":"S1"},{"value":"0,00E+00","module":"D","scenario":"S2"}]}]}