{"product_name":"Stiferit Isocanale ALE durchschnittlich dicke Platte","epd_id":"EPD-STF-20220337-CBC2-EN","declared_unit":{"unit":"m2","amount":1},"compliance":["DIN EN 15804+A2","ISO 14025"],"producer_name":"Stiferite","environmental_impact":[{"parameter":"GWP-total","unit":"kg CO2-eq","values":[{"value":"5,28E+00","module":"A1-A3","scenario":null},{"value":"9,89E-02","module":"A4","scenario":null},{"value":"3,42E-02","module":"C1","scenario":null},{"value":"9,07E-03","module":"C2","scenario":null},{"value":"2,98E+00","module":"C3","scenario":"S0"},{"value":"0,00E+00","module":"C3","scenario":"S1"},{"value":"0,00E+00","module":"C4","scenario":"S1"},{"value":"2,25E-02","module":"C4","scenario":"S2"},{"value":"-1,41E+00","module":"D","scenario":"S0"},{"value":"0,00E+00","module":"D","scenario":"S1"}]},{"parameter":"GWP-fossil","unit":"kg CO2-eq","values":[{"value":"5,51E+00","module":"A1-A3","scenario":null},{"value":"9,79E-02","module":"A4","scenario":null},{"value":"3,42E-02","module":"C1","scenario":null},{"value":"8,98E-03","module":"C2","scenario":null},{"value":"2,98E+00","module":"C3","scenario":"S0"},{"value":"0,00E+00","module":"C3","scenario":"S1"},{"value":"0,00E+00","module":"C4","scenario":"S1"},{"value":"2,24E-02","module":"C4","scenario":"S2"},{"value":"-1,41E+00","module":"D","scenario":"S0"},{"value":"0,00E+00","module":"D","scenario":"S1"}]},{"parameter":"GWP-biogenic","unit":"kg CO2-eq","values":[{"value":"-2,29E-01","module":"A1-A3","scenario":null},{"value":"3,15E-04","module":"A4","scenario":null},{"value":"2,02E-05","module":"C1","scenario":null},{"value":"2,91E-05","module":"C2","scenario":null},{"value":"2,27E-04","module":"C3","scenario":"S0"},{"value":"0,00E+00","module":"C3","scenario":"S1"},{"value":"0,00E+00","module":"C4","scenario":"S1"},{"value":"6,96E-05","module":"C4","scenario":"S2"},{"value":"-1,26E-03","module":"D","scenario":"S0"},{"value":"0,00E+00","module":"D","scenario":"S1"}]},{"parameter":"GWP-luluc","unit":"kg CO2-eq","values":[{"value":"2,73E-03","module":"A1-A3","scenario":null},{"value":"6,48E-04","module":"A4","scenario":null},{"value":"2,22E-06","module":"C1","scenario":null},{"value":"6,04E-05","module":"C2","scenario":null},{"value":"1,29E-05","module":"C3","scenario":"S0"},{"value":"0,00E+00","module":"C3","scenario":"S1"},{"value":"0,00E+00","module":"C4","scenario":"S1"},{"value":"4,11E-05","module":"C4","scenario":"S2"},{"value":"-7,63E-05","module":"D","scenario":"S0"},{"value":"0,00E+00","module":"D","scenario":"S1"}]},{"parameter":"ODP","unit":"kg CFC11-eq","values":[{"value":"7,88E-12","module":"A1-A3","scenario":null},{"value":"9,56E-15","module":"A4","scenario":null},{"value":"3,38E-13","module":"C1","scenario":null},{"value":"8,80E-16","module":"C2","scenario":null},{"value":"3,06E-13","module":"C3","scenario":"S0"},{"value":"0,00E+00","module":"C3","scenario":"S1"},{"value":"0,00E+00","module":"C4","scenario":"S1"},{"value":"5,25E-14","module":"C4","scenario":"S2"},{"value":"-1,04E-11","module":"D","scenario":"S0"},{"value":"0,00E+00","module":"D","scenario":"S1"}]},{"parameter":"AP","unit":"mol H+-eq","values":[{"value":"1,30E-02","module":"A1-A3","scenario":null},{"value":"3,77E-04","module":"A4","scenario":null},{"value":"5,02E-05","module":"C1","scenario":null},{"value":"2,99E-05","module":"C2","scenario":null},{"value":"1,78E-03","module":"C3","scenario":"S0"},{"value":"0,00E+00","module":"C3","scenario":"S1"},{"value":"0,00E+00","module":"C4","scenario":"S1"},{"value":"1,58E-04","module":"C4","scenario":"S2"},{"value":"-1,74E-03","module":"D","scenario":"S0"},{"value":"0,00E+00","module":"D","scenario":"S1"}]},{"parameter":"POCP","unit":"kg NMVOC-eq","values":[{"value":"1,20E-02","module":"A1-A3","scenario":null},{"value":"3,56E-04","module":"A4","scenario":null},{"value":"3,88E-05","module":"C1","scenario":null},{"value":"2,69E-05","module":"C2","scenario":null},{"value":"2,21E-03","module":"C3","scenario":"S0"},{"value":"0,00E+00","module":"C3","scenario":"S1"},{"value":"0,00E+00","module":"C4","scenario":"S1"},{"value":"1,23E-04","module":"C4","scenario":"S2"},{"value":"-1,45E-03","module":"D","scenario":"S0"},{"value":"0,00E+00","module":"D","scenario":"S1"}]},{"parameter":"ADPE","unit":"kg Sb-eq","values":[{"value":"1,50E-06","module":"A1-A3","scenario":null},{"value":"9,77E-09","module":"A4","scenario":null},{"value":"4,07E-09","module":"C1","scenario":null},{"value":"9,03E-10","module":"C2","scenario":null},{"value":"7,77E-09","module":"C3","scenario":"S0"},{"value":"0,00E+00","module":"C3","scenario":"S1"},{"value":"0,00E+00","module":"C4","scenario":"S1"},{"value":"2,29E-09","module":"C4","scenario":"S2"},{"value":"-1,42E-07","module":"D","scenario":"S0"},{"value":"0,00E+00","module":"D","scenario":"S1"}]},{"parameter":"ADPF","unit":"MJ","values":[{"value":"1,16E+02","module":"A1-A3","scenario":null},{"value":"1,29E+00","module":"A4","scenario":null},{"value":"7,25E-01","module":"C1","scenario":null},{"value":"1,18E-01","module":"C2","scenario":null},{"value":"1,04E+00","module":"C3","scenario":"S0"},{"value":"0,00E+00","module":"C3","scenario":"S1"},{"value":"0,00E+00","module":"C4","scenario":"S1"},{"value":"2,93E-01","module":"C4","scenario":"S2"},{"value":"-2,80E+01","module":"D","scenario":"S0"},{"value":"0,00E+00","module":"D","scenario":"S1"}]},{"parameter":"WDP","unit":"m3 world-eq. Deprived","values":[{"value":"1,06E+00","module":"A1-A3","scenario":null},{"value":"1,08E-03","module":"A4","scenario":null},{"value":"2,55E-03","module":"C1","scenario":null},{"value":"1,00E-04","module":"C2","scenario":null},{"value":"3,10E-01","module":"C3","scenario":"S0"},{"value":"0,00E+00","module":"C3","scenario":"S1"},{"value":"0,00E+00","module":"C4","scenario":"S1"},{"value":"2,44E-03","module":"C4","scenario":"S2"},{"value":"-7,92E-02","module":"D","scenario":"S0"},{"value":"0,00E+00","module":"D","scenario":"S1"}]},{"parameter":"EP-freshwater","unit":"kg P-eq","values":[{"value":"1,58E-05","module":"A1-A3","scenario":null},{"value":"3,44E-07","module":"A4","scenario":null},{"value":"1,53E-08","module":"C1","scenario":null},{"value":"3,20E-08","module":"C2","scenario":null},{"value":"1,06E-07","module":"C3","scenario":"S0"},{"value":"0,00E+00","module":"C3","scenario":"S1"},{"value":"0,00E+00","module":"C4","scenario":"S1"},{"value":"6,53E-08","module":"C4","scenario":"S2"},{"value":"-4,91E-07","module":"D","scenario":"S0"},{"value":"0,00E+00","module":"D","scenario":"S1"}]},{"parameter":"EP-marine","unit":"kg N-eq","values":[{"value":"2,90E-03","module":"A1-A3","scenario":null},{"value":"1,75E-04","module":"A4","scenario":null},{"value":"1,37E-05","module":"C1","scenario":null},{"value":"1,37E-05","module":"C2","scenario":null},{"value":"8,59E-04","module":"C3","scenario":"S0"},{"value":"0,00E+00","module":"C3","scenario":"S1"},{"value":"0,00E+00","module":"C4","scenario":"S1"},{"value":"4,04E-05","module":"C4","scenario":"S2"},{"value":"-5,07E-04","module":"D","scenario":"S0"},{"value":"0,00E+00","module":"D","scenario":"S1"}]},{"parameter":"EP-terrestrial","unit":"mol N-eq.","values":[{"value":"3,00E-02","module":"A1-A3","scenario":null},{"value":"1,96E-03","module":"A4","scenario":null},{"value":"1,47E-04","module":"C1","scenario":null},{"value":"1,53E-04","module":"C2","scenario":null},{"value":"9,88E-03","module":"C3","scenario":"S0"},{"value":"0,00E+00","module":"C3","scenario":"S1"},{"value":"0,00E+00","module":"C4","scenario":"S1"},{"value":"4,44E-04","module":"C4","scenario":"S2"},{"value":"-5,46E-03","module":"D","scenario":"S0"},{"value":"0,00E+00","module":"D","scenario":"S1"}]}],"additional_environmental_impact":[{"parameter":"PM","unit":"Disease incidence","values":[{"value":"1,20E-07","module":"A1-A3","scenario":null},{"value":"2,58E-09","module":"A4","scenario":null},{"value":"4,49E-10","module":"C1","scenario":null},{"value":"1,71E-10","module":"C2","scenario":null},{"value":"5,59E-09","module":"C3","scenario":"S0"},{"value":"0,00E+00","module":"C3","scenario":"S1"},{"value":"0,00E+00","module":"C4","scenario":"S1"},{"value":"1,94E-09","module":"C4","scenario":"S2"},{"value":"-1,54E-08","module":"D","scenario":"S0"},{"value":"0,00E+00","module":"D","scenario":"S1"}]},{"parameter":"ETP-fw","unit":"CTUe","values":[{"value":"4,66E+01","module":"A1-A3","scenario":null},{"value":"9,12E-01","module":"A4","scenario":null},{"value":"2,22E-01","module":"C1","scenario":null},{"value":"8,33E-02","module":"C2","scenario":null},{"value":"3,63E-01","module":"C3","scenario":"S0"},{"value":"0,00E+00","module":"C3","scenario":"S1"},{"value":"0,00E+00","module":"C4","scenario":"S1"},{"value":"5,31E+00","module":"C4","scenario":"S2"},{"value":"-6,85E+00","module":"D","scenario":"S0"},{"value":"0,00E+00","module":"D","scenario":"S1"}]},{"parameter":"HTP-c","unit":"CTUh","values":[{"value":"3,58E-09","module":"A1-A3","scenario":null},{"value":"1,88E-11","module":"A4","scenario":null},{"value":"4,09E-12","module":"C1","scenario":null},{"value":"1,72E-12","module":"C2","scenario":null},{"value":"2,32E-11","module":"C3","scenario":"S0"},{"value":"0,00E+00","module":"C3","scenario":"S1"},{"value":"0,00E+00","module":"C4","scenario":"S1"},{"value":"2,50E-11","module":"C4","scenario":"S2"},{"value":"-1,70E-10","module":"D","scenario":"S0"},{"value":"0,00E+00","module":"D","scenario":"S1"}]},{"parameter":"HTP-nc","unit":"CTUh","values":[{"value":"2,75E-07","module":"A1-A3","scenario":null},{"value":"1,16E-09","module":"A4","scenario":null},{"value":"2,08E-10","module":"C1","scenario":null},{"value":"1,05E-10","module":"C2","scenario":null},{"value":"9,61E-10","module":"C3","scenario":"S0"},{"value":"0,00E+00","module":"C3","scenario":"S1"},{"value":"0,00E+00","module":"C4","scenario":"S1"},{"value":"2,77E-09","module":"C4","scenario":"S2"},{"value":"-8,20E-09","module":"D","scenario":"S0"},{"value":"0,00E+00","module":"D","scenario":"S1"}]},{"parameter":"SQP","unit":"-","values":[{"value":"1,45E+01","module":"A1-A3","scenario":null},{"value":"5,34E-01","module":"A4","scenario":null},{"value":"6,65E-02","module":"C1","scenario":null},{"value":"4,98E-02","module":"C2","scenario":null},{"value":"1,98E-01","module":"C3","scenario":"S0"},{"value":"0,00E+00","module":"C3","scenario":"S1"},{"value":"0,00E+00","module":"C4","scenario":"S1"},{"value":"6,08E-02","module":"C4","scenario":"S2"},{"value":"-2,05E+00","module":"D","scenario":"S0"},{"value":"0,00E+00","module":"D","scenario":"S1"}]}],"resource_use":[{"parameter":"PERE","unit":"MJ","values":[{"value":"1,23E+01","module":"A1-A3","scenario":null},{"value":"8,76E-02","module":"A4","scenario":null},{"value":"1,05E-01","module":"C1","scenario":null},{"value":"8,15E-03","module":"C2","scenario":null},{"value":"1,71E-01","module":"C3","scenario":"S0"},{"value":"0,00E+00","module":"C3","scenario":"S1"},{"value":"0,00E+00","module":"C4","scenario":"S1"},{"value":"4,39E-02","module":"C4","scenario":"S2"},{"value":"-3,23E+00","module":"D","scenario":"S0"},{"value":"0,00E+00","module":"D","scenario":"S1"}]},{"parameter":"PERM","unit":"","values":[{"value":"1,69E+00","module":"A1-A3","scenario":null},{"value":null,"module":"A4","scenario":null},{"value":null,"module":"C1","scenario":null},{"value":null,"module":"C2","scenario":null},{"value":null,"module":"C3","scenario":"S0"},{"value":"0,00E+00","module":"C3","scenario":"S1"},{"value":"0,00E+00","module":"C4","scenario":"S1"},{"value":null,"module":"C4","scenario":"S2"},{"value":null,"module":"D","scenario":"S0"},{"value":"0,00E+00","module":"D","scenario":"S1"}]},{"parameter":"PERT","unit":"MJ","values":[{"value":"1,40E+01","module":"A1-A3","scenario":null},{"value":"8,76E-02","module":"A4","scenario":null},{"value":"1,05E-01","module":"C1","scenario":null},{"value":"8,15E-03","module":"C2","scenario":null},{"value":"1,71E-01","module":"C3","scenario":"S0"},{"value":"0,00E+00","module":"C3","scenario":"S1"},{"value":"0,00E+00","module":"C4","scenario":"S1"},{"value":"4,39E-02","module":"C4","scenario":"S2"},{"value":"-3,23E+00","module":"D","scenario":"S0"},{"value":"0,00E+00","module":"D","scenario":"S1"}]},{"parameter":"PENRE","unit":"MJ","values":[{"value":"7,89E+01","module":"A1-A3","scenario":null},{"value":"1,29E+00","module":"A4","scenario":null},{"value":"7,25E-01","module":"C1","scenario":null},{"value":"1,18E-01","module":"C2","scenario":null},{"value":"3,73E+01","module":"C3","scenario":"S0"},{"value":"0,00E+00","module":"C3","scenario":"S1"},{"value":"0,00E+00","module":"C4","scenario":"S1"},{"value":"3,65E+01","module":"C4","scenario":"S2"},{"value":"-2,80E+01","module":"D","scenario":"S0"},{"value":"0,00E+00","module":"D","scenario":"S1"}]},{"parameter":"PENRM","unit":"MJ","values":[{"value":"3,74E+01","module":"A1-A3","scenario":null},{"value":null,"module":"A4","scenario":null},{"value":null,"module":"C1","scenario":null},{"value":null,"module":"C2","scenario":null},{"value":"-3,62E+01","module":"C3","scenario":"S0"},{"value":"0,00E+00","module":"C3","scenario":"S1"},{"value":"0,00E+00","module":"C4","scenario":"S1"},{"value":"-3,62E+01","module":"C4","scenario":"S2"},{"value":null,"module":"D","scenario":"S0"},{"value":"0,00E+00","module":"D","scenario":"S1"}]},{"parameter":"PENRT","unit":"MJ","values":[{"value":"1,16E+02","module":"A1-A3","scenario":null},{"value":"1,29E+00","module":"A4","scenario":null},{"value":"7,25E-01","module":"C1","scenario":null},{"value":"1,18E-01","module":"C2","scenario":null},{"value":"1,05E+00","module":"C3","scenario":"S0"},{"value":"0,00E+00","module":"C3","scenario":"S1"},{"value":"0,00E+00","module":"C4","scenario":"S1"},{"value":"2,94E-01","module":"C4","scenario":"S2"},{"value":"-2,80E+01","module":"D","scenario":"S0"},{"value":"0,00E+00","module":"D","scenario":"S1"}]},{"parameter":"SM","unit":"kg","values":[{"value":"2,77E-01","module":"A1-A3","scenario":null},{"value":null,"module":"A4","scenario":null},{"value":null,"module":"C1","scenario":null},{"value":null,"module":"C2","scenario":null},{"value":null,"module":"C3","scenario":"S0"},{"value":"0,00E+00","module":"C3","scenario":"S1"},{"value":"0,00E+00","module":"C4","scenario":"S1"},{"value":null,"module":"C4","scenario":"S2"},{"value":null,"module":"D","scenario":"S0"},{"value":"0,00E+00","module":"D","scenario":"S1"}]},{"parameter":"RSF","unit":"MJ","values":[{"value":null,"module":"A1-A3","scenario":null},{"value":null,"module":"A4","scenario":null},{"value":null,"module":"C1","scenario":null},{"value":null,"module":"C2","scenario":null},{"value":null,"module":"C3","scenario":"S0"},{"value":"0,00E+00","module":"C3","scenario":"S1"},{"value":"0,00E+00","module":"C4","scenario":"S1"},{"value":null,"module":"C4","scenario":"S2"},{"value":null,"module":"D","scenario":"S0"},{"value":"0,00E+00","module":"D","scenario":"S1"}]},{"parameter":"NRSF","unit":"MJ","values":[{"value":null,"module":"A1-A3","scenario":null},{"value":null,"module":"A4","scenario":null},{"value":null,"module":"C1","scenario":null},{"value":null,"module":"C2","scenario":null},{"value":null,"module":"C3","scenario":"S0"},{"value":"0,00E+00","module":"C3","scenario":"S1"},{"value":"0,00E+00","module":"C4","scenario":"S1"},{"value":null,"module":"C4","scenario":"S2"},{"value":null,"module":"D","scenario":"S0"},{"value":"0,00E+00","module":"D","scenario":"S1"}]},{"parameter":"FW","unit":"m3","values":[{"value":"4,70E-02","module":"A1-A3","scenario":null},{"value":"1,01E-04","module":"A4","scenario":null},{"value":"1,59E-04","module":"C1","scenario":null},{"value":"9,41E-06","module":"C2","scenario":null},{"value":"7,30E-03","module":"C3","scenario":"S0"},{"value":"0,00E+00","module":"C3","scenario":"S1"},{"value":"0,00E+00","module":"C4","scenario":"S1"},{"value":"7,41E-05","module":"C4","scenario":"S2"},{"value":"-4,91E-03","module":"D","scenario":"S0"},{"value":"0,00E+00","module":"D","scenario":"S1"}]}],"end_of_life_waste":[{"parameter":"HWD","unit":"kg","values":[{"value":"2,65E-08","module":"A1-A3","scenario":null},{"value":"6,79E-12","module":"A4","scenario":null},{"value":"5,18E-11","module":"C1","scenario":null},{"value":"6,25E-13","module":"C2","scenario":null},{"value":"1,33E-10","module":"C3","scenario":"S0"},{"value":"0,00E+00","module":"C3","scenario":"S1"},{"value":"0,00E+00","module":"C4","scenario":"S1"},{"value":"1,53E-11","module":"C4","scenario":"S2"},{"value":"-2,64E-09","module":"D","scenario":"S0"},{"value":"0,00E+00","module":"D","scenario":"S1"}]},{"parameter":"NHWD","unit":"kg","values":[{"value":"5,06E-01","module":"A1-A3","scenario":null},{"value":"2,09E-04","module":"A4","scenario":null},{"value":"1,54E-04","module":"C1","scenario":null},{"value":"1,92E-05","module":"C2","scenario":null},{"value":"8,34E-02","module":"C3","scenario":"S0"},{"value":"0,00E+00","module":"C3","scenario":"S1"},{"value":"0,00E+00","module":"C4","scenario":"S1"},{"value":"1,49E+00","module":"C4","scenario":"S2"},{"value":"-6,22E-03","module":"D","scenario":"S0"},{"value":"0,00E+00","module":"D","scenario":"S1"}]},{"parameter":"RWD","unit":"kg","values":[{"value":"2,31E-03","module":"A1-A3","scenario":null},{"value":"2,38E-06","module":"A4","scenario":null},{"value":"1,20E-04","module":"C1","scenario":null},{"value":"2,19E-07","module":"C2","scenario":null},{"value":"5,55E-05","module":"C3","scenario":"S0"},{"value":"0,00E+00","module":"C3","scenario":"S1"},{"value":"0,00E+00","module":"C4","scenario":"S1"},{"value":"3,28E-06","module":"C4","scenario":"S2"},{"value":"-3,69E-03","module":"D","scenario":"S0"},{"value":"0,00E+00","module":"D","scenario":"S1"}]}],"end_of_life_flow":[{"parameter":"CRU","unit":"kg","values":[{"value":null,"module":"A1-A3","scenario":null},{"value":null,"module":"A4","scenario":null},{"value":null,"module":"C1","scenario":null},{"value":null,"module":"C2","scenario":null},{"value":null,"module":"C3","scenario":"S0"},{"value":"0,00E+00","module":"C3","scenario":"S1"},{"value":"0,00E+00","module":"C4","scenario":"S1"},{"value":null,"module":"C4","scenario":"S2"},{"value":null,"module":"D","scenario":"S0"},{"value":"0,00E+00","module":"D","scenario":"S1"}]},{"parameter":"MFR","unit":"kg","values":[{"value":null,"module":"A1-A3","scenario":null},{"value":null,"module":"A4","scenario":null},{"value":null,"module":"C1","scenario":null},{"value":null,"module":"C2","scenario":null},{"value":null,"module":"C3","scenario":"S0"},{"value":"0,00E+00","module":"C3","scenario":"S1"},{"value":"0,00E+00","module":"C4","scenario":"S1"},{"value":null,"module":"C4","scenario":"S2"},{"value":null,"module":"D","scenario":"S0"},{"value":"0,00E+00","module":"D","scenario":"S1"}]},{"parameter":"MER","unit":"kg","values":[{"value":null,"module":"A1-A3","scenario":null},{"value":null,"module":"A4","scenario":null},{"value":null,"module":"C1","scenario":null},{"value":null,"module":"C2","scenario":null},{"value":null,"module":"C3","scenario":"S0"},{"value":"0,00E+00","module":"C3","scenario":"S1"},{"value":"0,00E+00","module":"C4","scenario":"S1"},{"value":null,"module":"C4","scenario":"S2"},{"value":null,"module":"D","scenario":"S0"},{"value":"0,00E+00","module":"D","scenario":"S1"}]},{"parameter":"EEE","unit":"MJ","values":[{"value":null,"module":"A1-A3","scenario":null},{"value":null,"module":"A4","scenario":null},{"value":null,"module":"C1","scenario":null},{"value":null,"module":"C2","scenario":null},{"value":"9,14E+00","module":"C3","scenario":"S0"},{"value":"0,00E+00","module":"C3","scenario":"S1"},{"value":"0,00E+00","module":"C4","scenario":"S1"},{"value":null,"module":"C4","scenario":"S2"},{"value":null,"module":"D","scenario":"S0"},{"value":"0,00E+00","module":"D","scenario":"S1"}]},{"parameter":"EET","unit":"MJ","values":[{"value":null,"module":"A1-A3","scenario":null},{"value":null,"module":"A4","scenario":null},{"value":null,"module":"C1","scenario":null},{"value":null,"module":"C2","scenario":null},{"value":"5,13E+00","module":"C3","scenario":"S0"},{"value":"0,00E+00","module":"C3","scenario":"S1"},{"value":"0,00E+00","module":"C4","scenario":"S1"},{"value":null,"module":"C4","scenario":"S2"},{"value":null,"module":"D","scenario":"S0"},{"value":"0,00E+00","module":"D","scenario":"S1"}]}]}