{
    "product_name": "Digitalzylinder",
    "epd_id": "EPD-DOR-20230097-CBA1-EN",
    "declared_unit": {
        "unit": "stk",
        "amount": 1.0
    },
    "compliance": [
        "DIN EN 15804+A2",
        "ISO 14025"
    ],
    "producer_name": "dormakaba International Holding GmbH",
    "environmental_impact": [
        {
            "parameter": "GWP-total",
            "values": [
                {
                    "value": "2,85E+00",
                    "module": "A1-A3",
                    "scenario": null
                },
                {
                    "value": "3,94E-03",
                    "module": "A4",
                    "scenario": null
                },
                {
                    "value": "5,67E-02",
                    "module": "A5",
                    "scenario": null
                },
                {
                    "value": "1,72E-01",
                    "module": "B2",
                    "scenario": null
                },
                {
                    "value": "0,00E+00",
                    "module": "C1",
                    "scenario": null
                },
                {
                    "value": "1,80E-03",
                    "module": "C2",
                    "scenario": null
                },
                {
                    "value": "4,83E-02",
                    "module": "C3",
                    "scenario": null
                },
                {
                    "value": "2,70E-04",
                    "module": "C4",
                    "scenario": null
                },
                {
                    "value": "-8,21E-01",
                    "module": "D",
                    "scenario": null
                }
            ]
        },
        {
            "parameter": "GWP-fossil",
            "values": [
                {
                    "value": "2,91E+00",
                    "module": "A1-A3",
                    "scenario": null
                },
                {
                    "value": "3,76E-03",
                    "module": "A4",
                    "scenario": null
                },
                {
                    "value": "1,42E-03",
                    "module": "A5",
                    "scenario": null
                },
                {
                    "value": "1,71E-01",
                    "module": "B2",
                    "scenario": null
                },
                {
                    "value": "0,00E+00",
                    "module": "C1",
                    "scenario": null
                },
                {
                    "value": "1,72E-03",
                    "module": "C2",
                    "scenario": null
                },
                {
                    "value": "4,83E-02",
                    "module": "C3",
                    "scenario": null
                },
                {
                    "value": "2,68E-04",
                    "module": "C4",
                    "scenario": null
                },
                {
                    "value": "-8,20E-01",
                    "module": "D",
                    "scenario": null
                }
            ]
        },
        {
            "parameter": "GWP-biogenic",
            "values": [
                {
                    "value": "-5,88E-02",
                    "module": "A1-A3",
                    "scenario": null
                },
                {
                    "value": "1,74E-04",
                    "module": "A4",
                    "scenario": null
                },
                {
                    "value": "5,53E-02",
                    "module": "A5",
                    "scenario": null
                },
                {
                    "value": "3,17E-04",
                    "module": "B2",
                    "scenario": null
                },
                {
                    "value": "0,00E+00",
                    "module": "C1",
                    "scenario": null
                },
                {
                    "value": "7,94E-05",
                    "module": "C2",
                    "scenario": null
                },
                {
                    "value": "1,13E-06",
                    "module": "C3",
                    "scenario": null
                },
                {
                    "value": "9,17E-07",
                    "module": "C4",
                    "scenario": null
                },
                {
                    "value": "-4,94E-04",
                    "module": "D",
                    "scenario": null
                }
            ]
        },
        {
            "parameter": "GWP-luluc",
            "values": [
                {
                    "value": "2,42E-03",
                    "module": "A1-A3",
                    "scenario": null
                },
                {
                    "value": "8,95E-08",
                    "module": "A4",
                    "scenario": null
                },
                {
                    "value": "9,33E-07",
                    "module": "A5",
                    "scenario": null
                },
                {
                    "value": "1,65E-04",
                    "module": "B2",
                    "scenario": null
                },
                {
                    "value": "0,00E+00",
                    "module": "C1",
                    "scenario": null
                },
                {
                    "value": "4,09E-08",
                    "module": "C2",
                    "scenario": null
                },
                {
                    "value": "2,73E-06",
                    "module": "C3",
                    "scenario": null
                },
                {
                    "value": "7,73E-07",
                    "module": "C4",
                    "scenario": null
                },
                {
                    "value": "-7,55E-04",
                    "module": "D",
                    "scenario": null
                }
            ]
        },
        {
            "parameter": "ODP",
            "values": [
                {
                    "value": "2,81E-11",
                    "module": "A1-A3",
                    "scenario": null
                },
                {
                    "value": "3,97E-19",
                    "module": "A4",
                    "scenario": null
                },
                {
                    "value": "1,02E-17",
                    "module": "A5",
                    "scenario": null
                },
                {
                    "value": "3,23E-12",
                    "module": "B2",
                    "scenario": null
                },
                {
                    "value": "0,00E+00",
                    "module": "C1",
                    "scenario": null
                },
                {
                    "value": "1,81E-19",
                    "module": "C2",
                    "scenario": null
                },
                {
                    "value": "2,44E-17",
                    "module": "C3",
                    "scenario": null
                },
                {
                    "value": "9,96E-19",
                    "module": "C4",
                    "scenario": null
                },
                {
                    "value": "-3,31E-15",
                    "module": "D",
                    "scenario": null
                }
            ]
        },
        {
            "parameter": "AP",
            "values": [
                {
                    "value": "1,91E-02",
                    "module": "A1-A3",
                    "scenario": null
                },
                {
                    "value": "3,76E-06",
                    "module": "A4",
                    "scenario": null
                },
                {
                    "value": "1,59E-05",
                    "module": "A5",
                    "scenario": null
                },
                {
                    "value": "5,36E-04",
                    "module": "B2",
                    "scenario": null
                },
                {
                    "value": "0,00E+00",
                    "module": "C1",
                    "scenario": null
                },
                {
                    "value": "1,72E-06",
                    "module": "C2",
                    "scenario": null
                },
                {
                    "value": "8,60E-06",
                    "module": "C3",
                    "scenario": null
                },
                {
                    "value": "1,93E-06",
                    "module": "C4",
                    "scenario": null
                },
                {
                    "value": "-8,61E-03",
                    "module": "D",
                    "scenario": null
                }
            ]
        },
        {
            "parameter": "POCP",
            "values": [
                {
                    "value": "7,49E-03",
                    "module": "A1-A3",
                    "scenario": null
                },
                {
                    "value": "3,39E-06",
                    "module": "A4",
                    "scenario": null
                },
                {
                    "value": "1,52E-05",
                    "module": "A5",
                    "scenario": null
                },
                {
                    "value": "3,22E-04",
                    "module": "B2",
                    "scenario": null
                },
                {
                    "value": "0,00E+00",
                    "module": "C1",
                    "scenario": null
                },
                {
                    "value": "1,55E-06",
                    "module": "C2",
                    "scenario": null
                },
                {
                    "value": "5,36E-06",
                    "module": "C3",
                    "scenario": null
                },
                {
                    "value": "1,50E-06",
                    "module": "C4",
                    "scenario": null
                },
                {
                    "value": "-2,95E-03",
                    "module": "D",
                    "scenario": null
                }
            ]
        },
        {
            "parameter": "ADPE",
            "values": [
                {
                    "value": "8,11E-04",
                    "module": "A1-A3",
                    "scenario": null
                },
                {
                    "value": "1,13E-10",
                    "module": "A4",
                    "scenario": null
                },
                {
                    "value": "1,61E-10",
                    "module": "A5",
                    "scenario": null
                },
                {
                    "value": "7,54E-07",
                    "module": "B2",
                    "scenario": null
                },
                {
                    "value": "0,00E+00",
                    "module": "C1",
                    "scenario": null
                },
                {
                    "value": "5,15E-11",
                    "module": "C2",
                    "scenario": null
                },
                {
                    "value": "3,34E-10",
                    "module": "C3",
                    "scenario": null
                },
                {
                    "value": "2,41E-11",
                    "module": "C4",
                    "scenario": null
                },
                {
                    "value": "-4,43E-04",
                    "module": "D",
                    "scenario": null
                }
            ]
        },
        {
            "parameter": "ADPF",
            "values": [
                {
                    "value": "4,08E+01",
                    "module": "A1-A3",
                    "scenario": null
                },
                {
                    "value": "5,33E-02",
                    "module": "A4",
                    "scenario": null
                },
                {
                    "value": "1,79E-02",
                    "module": "A5",
                    "scenario": null
                },
                {
                    "value": "2,21E+00",
                    "module": "B2",
                    "scenario": null
                },
                {
                    "value": "0,00E+00",
                    "module": "C1",
                    "scenario": null
                },
                {
                    "value": "2,44E-02",
                    "module": "C2",
                    "scenario": null
                },
                {
                    "value": "2,24E-02",
                    "module": "C3",
                    "scenario": null
                },
                {
                    "value": "3,52E-03",
                    "module": "C4",
                    "scenario": null
                },
                {
                    "value": "-9,57E+00",
                    "module": "D",
                    "scenario": null
                }
            ]
        },
        {
            "parameter": "WDP",
            "values": [
                {
                    "value": "6,92E-01",
                    "module": "A1-A3",
                    "scenario": null
                },
                {
                    "value": "7,37E-06",
                    "module": "A4",
                    "scenario": null
                },
                {
                    "value": "7,03E-03",
                    "module": "A5",
                    "scenario": null
                },
                {
                    "value": "2,30E-02",
                    "module": "B2",
                    "scenario": null
                },
                {
                    "value": "0,00E+00",
                    "module": "C1",
                    "scenario": null
                },
                {
                    "value": "3,37E-06",
                    "module": "C2",
                    "scenario": null
                },
                {
                    "value": "4,94E-03",
                    "module": "C3",
                    "scenario": null
                },
                {
                    "value": "2,81E-05",
                    "module": "C4",
                    "scenario": null
                },
                {
                    "value": "-2,28E-01",
                    "module": "D",
                    "scenario": null
                }
            ]
        },
        {
            "parameter": "EP-freshwater",
            "values": [
                {
                    "value": "6,86E-06",
                    "module": "A1-A3",
                    "scenario": null
                },
                {
                    "value": "8,05E-10",
                    "module": "A4",
                    "scenario": null
                },
                {
                    "value": "2,00E-09",
                    "module": "A5",
                    "scenario": null
                },
                {
                    "value": "2,76E-07",
                    "module": "B2",
                    "scenario": null
                },
                {
                    "value": "0,00E+00",
                    "module": "C1",
                    "scenario": null
                },
                {
                    "value": "3,68E-10",
                    "module": "C2",
                    "scenario": null
                },
                {
                    "value": "3,88E-09",
                    "module": "C3",
                    "scenario": null
                },
                {
                    "value": "4,61E-10",
                    "module": "C4",
                    "scenario": null
                },
                {
                    "value": "-1,20E-06",
                    "module": "D",
                    "scenario": null
                }
            ]
        },
        {
            "parameter": "EP-marine",
            "values": [
                {
                    "value": "2,44E-03",
                    "module": "A1-A3",
                    "scenario": null
                },
                {
                    "value": "1,20E-06",
                    "module": "A4",
                    "scenario": null
                },
                {
                    "value": "5,73E-06",
                    "module": "A5",
                    "scenario": null
                },
                {
                    "value": "1,18E-04",
                    "module": "B2",
                    "scenario": null
                },
                {
                    "value": "0,00E+00",
                    "module": "C1",
                    "scenario": null
                },
                {
                    "value": "5,47E-07",
                    "module": "C2",
                    "scenario": null
                },
                {
                    "value": "1,94E-06",
                    "module": "C3",
                    "scenario": null
                },
                {
                    "value": "4,96E-07",
                    "module": "C4",
                    "scenario": null
                },
                {
                    "value": "-9,00E-04",
                    "module": "D",
                    "scenario": null
                }
            ]
        },
        {
            "parameter": "EP-terrestrial",
            "values": [
                {
                    "value": "2,65E-02",
                    "module": "A1-A3",
                    "scenario": null
                },
                {
                    "value": "1,33E-05",
                    "module": "A4",
                    "scenario": null
                },
                {
                    "value": "7,15E-05",
                    "module": "A5",
                    "scenario": null
                },
                {
                    "value": "1,00E-03",
                    "module": "B2",
                    "scenario": null
                },
                {
                    "value": "0,00E+00",
                    "module": "C1",
                    "scenario": null
                },
                {
                    "value": "6,08E-06",
                    "module": "C2",
                    "scenario": null
                },
                {
                    "value": "3,92E-05",
                    "module": "C3",
                    "scenario": null
                },
                {
                    "value": "5,45E-06",
                    "module": "C4",
                    "scenario": null
                },
                {
                    "value": "-9,74E-03",
                    "module": "D",
                    "scenario": null
                }
            ]
        }
    ],
    "additional_environmental_impact": [
        {
            "parameter": "PM",
            "values": [
                {
                    "value": "1,77E-07",
                    "module": "A1-A3",
                    "scenario": null
                },
                {
                    "value": "1,98E-11",
                    "module": "A4",
                    "scenario": null
                },
                {
                    "value": "8,80E-11",
                    "module": "A5",
                    "scenario": null
                },
                {
                    "value": "5,63E-09",
                    "module": "B2",
                    "scenario": null
                },
                {
                    "value": "0,00E+00",
                    "module": "C1",
                    "scenario": null
                },
                {
                    "value": "9,04E-12",
                    "module": "C2",
                    "scenario": null
                },
                {
                    "value": "1,10E-10",
                    "module": "C3",
                    "scenario": null
                },
                {
                    "value": "2,38E-11",
                    "module": "C4",
                    "scenario": null
                },
                {
                    "value": "-8,15E-08",
                    "module": "D",
                    "scenario": null
                }
            ]
        },
        {
            "parameter": "ETP-fw",
            "values": [
                {
                    "value": "3,14E+01",
                    "module": "A1-A3",
                    "scenario": null
                },
                {
                    "value": "3,78E-02",
                    "module": "A4",
                    "scenario": null
                },
                {
                    "value": "8,50E-03",
                    "module": "A5",
                    "scenario": null
                },
                {
                    "value": "7,55E+00",
                    "module": "B2",
                    "scenario": null
                },
                {
                    "value": "0,00E+00",
                    "module": "C1",
                    "scenario": null
                },
                {
                    "value": "1,73E-02",
                    "module": "C2",
                    "scenario": null
                },
                {
                    "value": "8,40E-03",
                    "module": "C3",
                    "scenario": null
                },
                {
                    "value": "2,01E-03",
                    "module": "C4",
                    "scenario": null
                },
                {
                    "value": "-4,21E+00",
                    "module": "D",
                    "scenario": null
                }
            ]
        },
        {
            "parameter": "HTP-c",
            "values": [
                {
                    "value": "1,93E-08",
                    "module": "A1-A3",
                    "scenario": null
                },
                {
                    "value": "7,11E-13",
                    "module": "A4",
                    "scenario": null
                },
                {
                    "value": "4,49E-13",
                    "module": "A5",
                    "scenario": null
                },
                {
                    "value": "3,83E-11",
                    "module": "B2",
                    "scenario": null
                },
                {
                    "value": "0,00E+00",
                    "module": "C1",
                    "scenario": null
                },
                {
                    "value": "3,25E-13",
                    "module": "C2",
                    "scenario": null
                },
                {
                    "value": "7,27E-13",
                    "module": "C3",
                    "scenario": null
                },
                {
                    "value": "2,98E-13",
                    "module": "C4",
                    "scenario": null
                },
                {
                    "value": "1,10E-09",
                    "module": "D",
                    "scenario": null
                }
            ]
        },
        {
            "parameter": "HTP-nc",
            "values": [
                {
                    "value": "1,01E-07",
                    "module": "A1-A3",
                    "scenario": null
                },
                {
                    "value": "3,04E-11",
                    "module": "A4",
                    "scenario": null
                },
                {
                    "value": "1,95E-11",
                    "module": "A5",
                    "scenario": null
                },
                {
                    "value": "4,44E-09",
                    "module": "B2",
                    "scenario": null
                },
                {
                    "value": "0,00E+00",
                    "module": "C1",
                    "scenario": null
                },
                {
                    "value": "1,39E-11",
                    "module": "C2",
                    "scenario": null
                },
                {
                    "value": "7,36E-11",
                    "module": "C3",
                    "scenario": null
                },
                {
                    "value": "3,29E-11",
                    "module": "C4",
                    "scenario": null
                },
                {
                    "value": "1,46E-07",
                    "module": "D",
                    "scenario": null
                }
            ]
        },
        {
            "parameter": "SQP",
            "values": [
                {
                    "value": "1,82E+01",
                    "module": "A1-A3",
                    "scenario": null
                },
                {
                    "value": "1,37E-04",
                    "module": "A4",
                    "scenario": null
                },
                {
                    "value": "4,75E-03",
                    "module": "A5",
                    "scenario": null
                },
                {
                    "value": "2,15E-01",
                    "module": "B2",
                    "scenario": null
                },
                {
                    "value": "0,00E+00",
                    "module": "C1",
                    "scenario": null
                },
                {
                    "value": "6,26E-05",
                    "module": "C2",
                    "scenario": null
                },
                {
                    "value": "6,71E-03",
                    "module": "C3",
                    "scenario": null
                },
                {
                    "value": "7,34E-04",
                    "module": "C4",
                    "scenario": null
                },
                {
                    "value": "-2,09E+00",
                    "module": "D",
                    "scenario": null
                }
            ]
        }
    ],
    "resource_use": [
        {
            "parameter": "PERE",
            "values": [
                {
                    "value": "1,37E+01",
                    "module": "A1-A3",
                    "scenario": null
                },
                {
                    "value": "1,68E-04",
                    "module": "A4",
                    "scenario": null
                },
                {
                    "value": "4,83E-01",
                    "module": "A5",
                    "scenario": null
                },
                {
                    "value": "4,45E-01",
                    "module": "B2",
                    "scenario": null
                },
                {
                    "value": "0,00E+00",
                    "module": "C1",
                    "scenario": null
                },
                {
                    "value": "7,68E-05",
                    "module": "C2",
                    "scenario": null
                },
                {
                    "value": "5,82E-03",
                    "module": "C3",
                    "scenario": null
                },
                {
                    "value": "4,61E-04",
                    "module": "C4",
                    "scenario": null
                },
                {
                    "value": "-1,57E+00",
                    "module": "D",
                    "scenario": null
                }
            ]
        },
        {
            "parameter": "PERM",
            "values": [
                {
                    "value": "4,80E-01",
                    "module": "A1-A3",
                    "scenario": null
                },
                {
                    "value": "0,00E+00",
                    "module": "A4",
                    "scenario": null
                },
                {
                    "value": "-4,80E-01",
                    "module": "A5",
                    "scenario": null
                },
                {
                    "value": "0,00E+00",
                    "module": "B2",
                    "scenario": null
                },
                {
                    "value": "0,00E+00",
                    "module": "C1",
                    "scenario": null
                },
                {
                    "value": "0,00E+00",
                    "module": "C2",
                    "scenario": null
                },
                {
                    "value": "0,00E+00",
                    "module": "C3",
                    "scenario": null
                },
                {
                    "value": "0,00E+00",
                    "module": "C4",
                    "scenario": null
                },
                {
                    "value": "0,00E+00",
                    "module": "D",
                    "scenario": null
                }
            ]
        },
        {
            "parameter": "PERT",
            "values": [
                {
                    "value": "1,42E+01",
                    "module": "A1-A3",
                    "scenario": null
                },
                {
                    "value": "1,68E-04",
                    "module": "A4",
                    "scenario": null
                },
                {
                    "value": "3,25E-03",
                    "module": "A5",
                    "scenario": null
                },
                {
                    "value": "4,45E-01",
                    "module": "B2",
                    "scenario": null
                },
                {
                    "value": "0,00E+00",
                    "module": "C1",
                    "scenario": null
                },
                {
                    "value": "7,68E-05",
                    "module": "C2",
                    "scenario": null
                },
                {
                    "value": "5,82E-03",
                    "module": "C3",
                    "scenario": null
                },
                {
                    "value": "4,61E-04",
                    "module": "C4",
                    "scenario": null
                },
                {
                    "value": "-1,57E+00",
                    "module": "D",
                    "scenario": null
                }
            ]
        },
        {
            "parameter": "PENRE",
            "values": [
                {
                    "value": "4,03E+01",
                    "module": "A1-A3",
                    "scenario": null
                },
                {
                    "value": "5,34E-02",
                    "module": "A4",
                    "scenario": null
                },
                {
                    "value": "1,79E-02",
                    "module": "A5",
                    "scenario": null
                },
                {
                    "value": "2,21E+00",
                    "module": "B2",
                    "scenario": null
                },
                {
                    "value": "0,00E+00",
                    "module": "C1",
                    "scenario": null
                },
                {
                    "value": "2,44E-02",
                    "module": "C2",
                    "scenario": null
                },
                {
                    "value": "6,68E-01",
                    "module": "C3",
                    "scenario": null
                },
                {
                    "value": "3,52E-03",
                    "module": "C4",
                    "scenario": null
                },
                {
                    "value": "-9,57E+00",
                    "module": "D",
                    "scenario": null
                }
            ]
        },
        {
            "parameter": "PENRM",
            "values": [
                {
                    "value": "6,46E-01",
                    "module": "A1-A3",
                    "scenario": null
                },
                {
                    "value": "0,00E+00",
                    "module": "A4",
                    "scenario": null
                },
                {
                    "value": "0,00E+00",
                    "module": "A5",
                    "scenario": null
                },
                {
                    "value": "0,00E+00",
                    "module": "B2",
                    "scenario": null
                },
                {
                    "value": "0,00E+00",
                    "module": "C1",
                    "scenario": null
                },
                {
                    "value": "0,00E+00",
                    "module": "C2",
                    "scenario": null
                },
                {
                    "value": "-6,46E-01",
                    "module": "C3",
                    "scenario": null
                },
                {
                    "value": "0,00E+00",
                    "module": "C4",
                    "scenario": null
                },
                {
                    "value": "0,00E+00",
                    "module": "D",
                    "scenario": null
                }
            ]
        },
        {
            "parameter": "PENRT",
            "values": [
                {
                    "value": "4,10E+01",
                    "module": "A1-A3",
                    "scenario": null
                },
                {
                    "value": "5,34E-02",
                    "module": "A4",
                    "scenario": null
                },
                {
                    "value": "1,79E-02",
                    "module": "A5",
                    "scenario": null
                },
                {
                    "value": "2,21E+00",
                    "module": "B2",
                    "scenario": null
                },
                {
                    "value": "0,00E+00",
                    "module": "C1",
                    "scenario": null
                },
                {
                    "value": "2,44E-02",
                    "module": "C2",
                    "scenario": null
                },
                {
                    "value": "2,24E-02",
                    "module": "C3",
                    "scenario": null
                },
                {
                    "value": "3,52E-03",
                    "module": "C4",
                    "scenario": null
                },
                {
                    "value": "-9,57E+00",
                    "module": "D",
                    "scenario": null
                }
            ]
        },
        {
            "parameter": "SM",
            "values": [
                {
                    "value": "2,35E-01",
                    "module": "A1-A3",
                    "scenario": null
                },
                {
                    "value": "0,00E+00",
                    "module": "A4",
                    "scenario": null
                },
                {
                    "value": "0,00E+00",
                    "module": "A5",
                    "scenario": null
                },
                {
                    "value": "0,00E+00",
                    "module": "B2",
                    "scenario": null
                },
                {
                    "value": "0,00E+00",
                    "module": "C1",
                    "scenario": null
                },
                {
                    "value": "0,00E+00",
                    "module": "C2",
                    "scenario": null
                },
                {
                    "value": "0,00E+00",
                    "module": "C3",
                    "scenario": null
                },
                {
                    "value": "0,00E+00",
                    "module": "C4",
                    "scenario": null
                },
                {
                    "value": "0,00E+00",
                    "module": "D",
                    "scenario": null
                }
            ]
        },
        {
            "parameter": "RSF",
            "values": [
                {
                    "value": "0,00E+00",
                    "module": "A1-A3",
                    "scenario": null
                },
                {
                    "value": "0,00E+00",
                    "module": "A4",
                    "scenario": null
                },
                {
                    "value": "0,00E+00",
                    "module": "A5",
                    "scenario": null
                },
                {
                    "value": "0,00E+00",
                    "module": "B2",
                    "scenario": null
                },
                {
                    "value": "0,00E+00",
                    "module": "C1",
                    "scenario": null
                },
                {
                    "value": "0,00E+00",
                    "module": "C2",
                    "scenario": null
                },
                {
                    "value": "0,00E+00",
                    "module": "C3",
                    "scenario": null
                },
                {
                    "value": "0,00E+00",
                    "module": "C4",
                    "scenario": null
                },
                {
                    "value": "0,00E+00",
                    "module": "D",
                    "scenario": null
                }
            ]
        },
        {
            "parameter": "NRSF",
            "values": [
                {
                    "value": "0,00E+00",
                    "module": "A1-A3",
                    "scenario": null
                },
                {
                    "value": "0,00E+00",
                    "module": "A4",
                    "scenario": null
                },
                {
                    "value": "0,00E+00",
                    "module": "A5",
                    "scenario": null
                },
                {
                    "value": "0,00E+00",
                    "module": "B2",
                    "scenario": null
                },
                {
                    "value": "0,00E+00",
                    "module": "C1",
                    "scenario": null
                },
                {
                    "value": "0,00E+00",
                    "module": "C2",
                    "scenario": null
                },
                {
                    "value": "0,00E+00",
                    "module": "C3",
                    "scenario": null
                },
                {
                    "value": "0,00E+00",
                    "module": "C4",
                    "scenario": null
                },
                {
                    "value": "0,00E+00",
                    "module": "D",
                    "scenario": null
                }
            ]
        },
        {
            "parameter": "FW",
            "values": [
                {
                    "value": "1,82E-02",
                    "module": "A1-A3",
                    "scenario": null
                },
                {
                    "value": "3,02E-07",
                    "module": "A4",
                    "scenario": null
                },
                {
                    "value": "1,66E-04",
                    "module": "A5",
                    "scenario": null
                },
                {
                    "value": "9,99E-04",
                    "module": "B2",
                    "scenario": null
                },
                {
                    "value": "0,00E+00",
                    "module": "C1",
                    "scenario": null
                },
                {
                    "value": "1,38E-07",
                    "module": "C2",
                    "scenario": null
                },
                {
                    "value": "1,18E-04",
                    "module": "C3",
                    "scenario": null
                },
                {
                    "value": "8,88E-07",
                    "module": "C4",
                    "scenario": null
                },
                {
                    "value": "-5,96E-03",
                    "module": "D",
                    "scenario": null
                }
            ]
        }
    ],
    "end_of_life_waste": [
        {
            "parameter": "HWD",
            "values": [
                {
                    "value": "2,77E-07",
                    "module": "A1-A3",
                    "scenario": null
                },
                {
                    "value": "5,18E-12",
                    "module": "A4",
                    "scenario": null
                },
                {
                    "value": "2,64E-11",
                    "module": "A5",
                    "scenario": null
                },
                {
                    "value": "2,77E-08",
                    "module": "B2",
                    "scenario": null
                },
                {
                    "value": "0,00E+00",
                    "module": "C1",
                    "scenario": null
                },
                {
                    "value": "2,37E-12",
                    "module": "C2",
                    "scenario": null
                },
                {
                    "value": "8,53E-11",
                    "module": "C3",
                    "scenario": null
                },
                {
                    "value": "5,37E-11",
                    "module": "C4",
                    "scenario": null
                },
                {
                    "value": "-1,44E-07",
                    "module": "D",
                    "scenario": null
                }
            ]
        },
        {
            "parameter": "NHWD",
            "values": [
                {
                    "value": "2,37E-01",
                    "module": "A1-A3",
                    "scenario": null
                },
                {
                    "value": "5,46E-06",
                    "module": "A4",
                    "scenario": null
                },
                {
                    "value": "1,78E-03",
                    "module": "A5",
                    "scenario": null
                },
                {
                    "value": "4,20E-02",
                    "module": "B2",
                    "scenario": null
                },
                {
                    "value": "0,00E+00",
                    "module": "C1",
                    "scenario": null
                },
                {
                    "value": "2,49E-06",
                    "module": "C2",
                    "scenario": null
                },
                {
                    "value": "5,02E-03",
                    "module": "C3",
                    "scenario": null
                },
                {
                    "value": "1,77E-02",
                    "module": "C4",
                    "scenario": null
                },
                {
                    "value": "-5,71E-02",
                    "module": "D",
                    "scenario": null
                }
            ]
        },
        {
            "parameter": "RWD",
            "values": [
                {
                    "value": "1,82E-03",
                    "module": "A1-A3",
                    "scenario": null
                },
                {
                    "value": "5,73E-08",
                    "module": "A4",
                    "scenario": null
                },
                {
                    "value": "9,41E-07",
                    "module": "A5",
                    "scenario": null
                },
                {
                    "value": "5,14E-05",
                    "module": "B2",
                    "scenario": null
                },
                {
                    "value": "0,00E+00",
                    "module": "C1",
                    "scenario": null
                },
                {
                    "value": "2,62E-08",
                    "module": "C2",
                    "scenario": null
                },
                {
                    "value": "8,31E-07",
                    "module": "C3",
                    "scenario": null
                },
                {
                    "value": "4,01E-08",
                    "module": "C4",
                    "scenario": null
                },
                {
                    "value": "-3,05E-04",
                    "module": "D",
                    "scenario": null
                }
            ]
        }
    ],
    "end_of_life_flow": [
        {
            "parameter": "CRU",
            "values": [
                {
                    "value": "0,00E+00",
                    "module": "A1-A3",
                    "scenario": null
                },
                {
                    "value": "0,00E+00",
                    "module": "A4",
                    "scenario": null
                },
                {
                    "value": "0,00E+00",
                    "module": "A5",
                    "scenario": null
                },
                {
                    "value": "0,00E+00",
                    "module": "B2",
                    "scenario": null
                },
                {
                    "value": "0,00E+00",
                    "module": "C1",
                    "scenario": null
                },
                {
                    "value": "0,00E+00",
                    "module": "C2",
                    "scenario": null
                },
                {
                    "value": "0,00E+00",
                    "module": "C3",
                    "scenario": null
                },
                {
                    "value": "0,00E+00",
                    "module": "C4",
                    "scenario": null
                },
                {
                    "value": "0,00E+00",
                    "module": "D",
                    "scenario": null
                }
            ]
        },
        {
            "parameter": "MFR",
            "values": [
                {
                    "value": "0,00E+00",
                    "module": "A1-A3",
                    "scenario": null
                },
                {
                    "value": "0,00E+00",
                    "module": "A4",
                    "scenario": null
                },
                {
                    "value": "0,00E+00",
                    "module": "A5",
                    "scenario": null
                },
                {
                    "value": "0,00E+00",
                    "module": "B2",
                    "scenario": null
                },
                {
                    "value": "0,00E+00",
                    "module": "C1",
                    "scenario": null
                },
                {
                    "value": "0,00E+00",
                    "module": "C2",
                    "scenario": null
                },
                {
                    "value": "3,74E-01",
                    "module": "C3",
                    "scenario": null
                },
                {
                    "value": "0,00E+00",
                    "module": "C4",
                    "scenario": null
                },
                {
                    "value": "0,00E+00",
                    "module": "D",
                    "scenario": null
                }
            ]
        },
        {
            "parameter": "MER",
            "values": [
                {
                    "value": "0,00E+00",
                    "module": "A1-A3",
                    "scenario": null
                },
                {
                    "value": "0,00E+00",
                    "module": "A4",
                    "scenario": null
                },
                {
                    "value": "0,00E+00",
                    "module": "A5",
                    "scenario": null
                },
                {
                    "value": "0,00E+00",
                    "module": "B2",
                    "scenario": null
                },
                {
                    "value": "0,00E+00",
                    "module": "C1",
                    "scenario": null
                },
                {
                    "value": "0,00E+00",
                    "module": "C2",
                    "scenario": null
                },
                {
                    "value": "0,00E+00",
                    "module": "C3",
                    "scenario": null
                },
                {
                    "value": "0,00E+00",
                    "module": "C4",
                    "scenario": null
                },
                {
                    "value": "0,00E+00",
                    "module": "D",
                    "scenario": null
                }
            ]
        },
        {
            "parameter": "EEE",
            "values": [
                {
                    "value": "0,00E+00",
                    "module": "A1-A3",
                    "scenario": null
                },
                {
                    "value": "0,00E+00",
                    "module": "A4",
                    "scenario": null
                },
                {
                    "value": "8,58E-02",
                    "module": "A5",
                    "scenario": null
                },
                {
                    "value": "0,00E+00",
                    "module": "B2",
                    "scenario": null
                },
                {
                    "value": "0,00E+00",
                    "module": "C1",
                    "scenario": null
                },
                {
                    "value": "0,00E+00",
                    "module": "C2",
                    "scenario": null
                },
                {
                    "value": "9,20E-02",
                    "module": "C3",
                    "scenario": null
                },
                {
                    "value": "0,00E+00",
                    "module": "C4",
                    "scenario": null
                },
                {
                    "value": "0,00E+00",
                    "module": "D",
                    "scenario": null
                }
            ]
        },
        {
            "parameter": "EET",
            "values": [
                {
                    "value": "0,00E+00",
                    "module": "A1-A3",
                    "scenario": null
                },
                {
                    "value": "0,00E+00",
                    "module": "A4",
                    "scenario": null
                },
                {
                    "value": "1,56E-01",
                    "module": "A5",
                    "scenario": null
                },
                {
                    "value": "0,00E+00",
                    "module": "B2",
                    "scenario": null
                },
                {
                    "value": "0,00E+00",
                    "module": "C1",
                    "scenario": null
                },
                {
                    "value": "0,00E+00",
                    "module": "C2",
                    "scenario": null
                },
                {
                    "value": "2,11E-01",
                    "module": "C3",
                    "scenario": null
                },
                {
                    "value": "0,00E+00",
                    "module": "C4",
                    "scenario": null
                },
                {
                    "value": "0,00E+00",
                    "module": "D",
                    "scenario": null
                }
            ]
        }
    ]
}