{"product_name":"Sch\u00fcco Low Carbon Aluminium Profil","epd_id":"EPD-SCH-20230391-CBA1-EN","declared_unit":{"unit":"ton","amount":1},"compliance":["DIN EN 15804+A2","ISO 14025"],"producer_name":"Sch\u00fcco International KG","environmental_impact":[{"parameter":"GWP-total","unit":"kg CO2-eq","values":[{"value":"4,47E+00","module":"A1-A3","scenario":null},{"value":"8,69E-03","module":"A4","scenario":null},{"value":"9,78E-02","module":"A5","scenario":null},{"value":"1,99E-02","module":"C1","scenario":null},{"value":"4,34E-03","module":"C2","scenario":null},{"value":"0,00E+00","module":"C3","scenario":null},{"value":"0,00E+00","module":"C4","scenario":null},{"value":"-3,72E+00","module":"D","scenario":null}]},{"parameter":"GWP-fossil","unit":"kg CO2-eq","values":[{"value":"4,48E+00","module":"A1-A3","scenario":null},{"value":"8,58E-03","module":"A4","scenario":null},{"value":"2,22E-02","module":"A5","scenario":null},{"value":"1,96E-02","module":"C1","scenario":null},{"value":"4,29E-03","module":"C2","scenario":null},{"value":"0,00E+00","module":"C3","scenario":null},{"value":"0,00E+00","module":"C4","scenario":null},{"value":"-3,67E+00","module":"D","scenario":null}]},{"parameter":"GWP-biogenic","unit":"kg CO2-eq","values":[{"value":"-1,17E-02","module":"A1-A3","scenario":null},{"value":"2,54E-05","module":"A4","scenario":null},{"value":"7,57E-02","module":"A5","scenario":null},{"value":"7,73E-05","module":"C1","scenario":null},{"value":"1,27E-05","module":"C2","scenario":null},{"value":"0,00E+00","module":"C3","scenario":null},{"value":"0,00E+00","module":"C4","scenario":null},{"value":"-5,24E-02","module":"D","scenario":null}]},{"parameter":"GWP-luluc","unit":"kg CO2-eq","values":[{"value":"1,11E-03","module":"A1-A3","scenario":null},{"value":"7,96E-05","module":"A4","scenario":null},{"value":"3,61E-07","module":"A5","scenario":null},{"value":"1,81E-04","module":"C1","scenario":null},{"value":"3,98E-05","module":"C2","scenario":null},{"value":"0,00E+00","module":"C3","scenario":null},{"value":"0,00E+00","module":"C4","scenario":null},{"value":"-5,30E-04","module":"D","scenario":null}]},{"parameter":"ODP","unit":"kg CFC11-eq","values":[{"value":"3,24E-10","module":"A1-A3","scenario":null},{"value":"1,12E-15","module":"A4","scenario":null},{"value":"9,19E-15","module":"A5","scenario":null},{"value":"2,55E-15","module":"C1","scenario":null},{"value":"5,59E-16","module":"C2","scenario":null},{"value":"0,00E+00","module":"C3","scenario":null},{"value":"0,00E+00","module":"C4","scenario":null},{"value":"-3,10E-10","module":"D","scenario":null}]},{"parameter":"AP","unit":"mol H+-eq","values":[{"value":"2,18E-02","module":"A1-A3","scenario":null},{"value":"1,28E-05","module":"A4","scenario":null},{"value":"1,74E-05","module":"A5","scenario":null},{"value":"1,15E-04","module":"C1","scenario":null},{"value":"6,40E-06","module":"C2","scenario":null},{"value":"0,00E+00","module":"C3","scenario":null},{"value":"0,00E+00","module":"C4","scenario":null},{"value":"-1,92E-02","module":"D","scenario":null}]},{"parameter":"POCP","unit":"kg NMVOC-eq","values":[{"value":"1,32E-02","module":"A1-A3","scenario":null},{"value":"1,12E-05","module":"A4","scenario":null},{"value":"1,46E-05","module":"A5","scenario":null},{"value":"1,49E-04","module":"C1","scenario":null},{"value":"5,62E-06","module":"C2","scenario":null},{"value":"0,00E+00","module":"C3","scenario":null},{"value":"0,00E+00","module":"C4","scenario":null},{"value":"-1,09E-02","module":"D","scenario":null}]},{"parameter":"ADPE","unit":"kg Sb-eq","values":[{"value":"3,10E-06","module":"A1-A3","scenario":null},{"value":"5,66E-10","module":"A4","scenario":null},{"value":"8,54E-11","module":"A5","scenario":null},{"value":"1,29E-09","module":"C1","scenario":null},{"value":"2,83E-10","module":"C2","scenario":null},{"value":"0,00E+00","module":"C3","scenario":null},{"value":"0,00E+00","module":"C4","scenario":null},{"value":"-2,49E-06","module":"D","scenario":null}]},{"parameter":"ADPF","unit":"MJ","values":[{"value":"4,43E+01","module":"A1-A3","scenario":null},{"value":"1,17E-01","module":"A4","scenario":null},{"value":"2,34E-02","module":"A5","scenario":null},{"value":"2,67E-01","module":"C1","scenario":null},{"value":"5,85E-02","module":"C2","scenario":null},{"value":"0,00E+00","module":"C3","scenario":null},{"value":"0,00E+00","module":"C4","scenario":null},{"value":"-3,23E+01","module":"D","scenario":null}]},{"parameter":"WDP","unit":"m3 world-eq. Deprived","values":[{"value":"3,85E-01","module":"A1-A3","scenario":null},{"value":"1,04E-04","module":"A4","scenario":null},{"value":"1,07E-02","module":"A5","scenario":null},{"value":"2,37E-04","module":"C1","scenario":null},{"value":"5,19E-05","module":"C2","scenario":null},{"value":"0,00E+00","module":"C3","scenario":null},{"value":"0,00E+00","module":"C4","scenario":null},{"value":"-2,85E-01","module":"D","scenario":null}]},{"parameter":"EP-freshwater","unit":"kg P-eq","values":[{"value":"1,90E-05","module":"A1-A3","scenario":null},{"value":"3,14E-08","module":"A4","scenario":null},{"value":"2,64E-09","module":"A5","scenario":null},{"value":"7,16E-08","module":"C1","scenario":null},{"value":"1,57E-08","module":"C2","scenario":null},{"value":"0,00E+00","module":"C3","scenario":null},{"value":"0,00E+00","module":"C4","scenario":null},{"value":"-1,64E-05","module":"D","scenario":null}]},{"parameter":"EP-marine","unit":"kg N-eq","values":[{"value":"4,68E-03","module":"A1-A3","scenario":null},{"value":"4,67E-06","module":"A4","scenario":null},{"value":"5,36E-06","module":"A5","scenario":null},{"value":"5,60E-05","module":"C1","scenario":null},{"value":"2,34E-06","module":"C2","scenario":null},{"value":"0,00E+00","module":"C3","scenario":null},{"value":"0,00E+00","module":"C4","scenario":null},{"value":"-3,84E-03","module":"D","scenario":null}]},{"parameter":"EP-terrestrial","unit":"mol N-eq.","values":[{"value":"5,06E-02","module":"A1-A3","scenario":null},{"value":"5,52E-05","module":"A4","scenario":null},{"value":"7,60E-05","module":"A5","scenario":null},{"value":"6,20E-04","module":"C1","scenario":null},{"value":"2,76E-05","module":"C2","scenario":null},{"value":"0,00E+00","module":"C3","scenario":null},{"value":"0,00E+00","module":"C4","scenario":null},{"value":"-4,16E-02","module":"D","scenario":null}]}],"additional_environmental_impact":[{"parameter":"PM","unit":"Disease incidence","values":[{"value":"5,17E-07","module":"A1-A3","scenario":null},{"value":"1,06E-10","module":"A4","scenario":null},{"value":"1,07E-10","module":"A5","scenario":null},{"value":"2,29E-09","module":"C1","scenario":null},{"value":"5,30E-11","module":"C2","scenario":null},{"value":"0,00E+00","module":"C3","scenario":null},{"value":"0,00E+00","module":"C4","scenario":null},{"value":"-4,70E-07","module":"D","scenario":null}]},{"parameter":"ETP-fw","unit":"CTUe","values":[{"value":"3,12E+01","module":"A1-A3","scenario":null},{"value":"8,31E-02","module":"A4","scenario":null},{"value":"1,10E-02","module":"A5","scenario":null},{"value":"1,89E-01","module":"C1","scenario":null},{"value":"4,16E-02","module":"C2","scenario":null},{"value":"0,00E+00","module":"C3","scenario":null},{"value":"0,00E+00","module":"C4","scenario":null},{"value":"-2,78E+01","module":"D","scenario":null}]},{"parameter":"HTP-c","unit":"CTUh","values":[{"value":"1,46E-08","module":"A1-A3","scenario":null},{"value":"1,70E-12","module":"A4","scenario":null},{"value":"8,97E-13","module":"A5","scenario":null},{"value":"3,87E-12","module":"C1","scenario":null},{"value":"8,51E-13","module":"C2","scenario":null},{"value":"0,00E+00","module":"C3","scenario":null},{"value":"0,00E+00","module":"C4","scenario":null},{"value":"-1,37E-08","module":"D","scenario":null}]},{"parameter":"HTP-nc","unit":"CTUh","values":[{"value":"8,81E-08","module":"A1-A3","scenario":null},{"value":"9,07E-11","module":"A4","scenario":null},{"value":"4,96E-11","module":"A5","scenario":null},{"value":"2,55E-10","module":"C1","scenario":null},{"value":"4,54E-11","module":"C2","scenario":null},{"value":"0,00E+00","module":"C3","scenario":null},{"value":"0,00E+00","module":"C4","scenario":null},{"value":"-4,89E-08","module":"D","scenario":null}]},{"parameter":"SQP","unit":"-","values":[{"value":"4,93E+01","module":"A1-A3","scenario":null},{"value":"4,89E-02","module":"A4","scenario":null},{"value":"7,04E-03","module":"A5","scenario":null},{"value":"1,11E-01","module":"C1","scenario":null},{"value":"2,45E-02","module":"C2","scenario":null},{"value":"0,00E+00","module":"C3","scenario":null},{"value":"0,00E+00","module":"C4","scenario":null},{"value":"-3,65E+01","module":"D","scenario":null}]}],"resource_use":[{"parameter":"PERE","unit":"MJ","values":[{"value":"1,53E+02","module":"A1-A3","scenario":null},{"value":"8,52E-03","module":"A4","scenario":null},{"value":"7,88E-01","module":"A5","scenario":null},{"value":"1,94E-02","module":"C1","scenario":null},{"value":"4,26E-03","module":"C2","scenario":null},{"value":"0,00E+00","module":"C3","scenario":null},{"value":"0,00E+00","module":"C4","scenario":null},{"value":"-1,45E+02","module":"D","scenario":null}]},{"parameter":"PERM","unit":"","values":[{"value":"7,82E-01","module":"A1-A3","scenario":null},{"value":"0,00E+00","module":"A4","scenario":null},{"value":"-7,82E-01","module":"A5","scenario":null},{"value":"0,00E+00","module":"C1","scenario":null},{"value":"0,00E+00","module":"C2","scenario":null},{"value":"0,00E+00","module":"C3","scenario":null},{"value":"0,00E+00","module":"C4","scenario":null},{"value":"0,00E+00","module":"D","scenario":null}]},{"parameter":"PERT","unit":"MJ","values":[{"value":"1,54E+02","module":"A1-A3","scenario":null},{"value":"8,52E-03","module":"A4","scenario":null},{"value":"5,79E-03","module":"A5","scenario":null},{"value":"1,94E-02","module":"C1","scenario":null},{"value":"4,26E-03","module":"C2","scenario":null},{"value":"0,00E+00","module":"C3","scenario":null},{"value":"0,00E+00","module":"C4","scenario":null},{"value":"-1,45E+02","module":"D","scenario":null}]},{"parameter":"PENRE","unit":"MJ","values":[{"value":"4,40E+01","module":"A1-A3","scenario":null},{"value":"1,17E-01","module":"A4","scenario":null},{"value":"3,27E-01","module":"A5","scenario":null},{"value":"2,68E-01","module":"C1","scenario":null},{"value":"5,87E-02","module":"C2","scenario":null},{"value":"0,00E+00","module":"C3","scenario":null},{"value":"0,00E+00","module":"C4","scenario":null},{"value":"-3,23E+01","module":"D","scenario":null}]},{"parameter":"PENRM","unit":"MJ","values":[{"value":"3,04E-01","module":"A1-A3","scenario":null},{"value":"0,00E+00","module":"A4","scenario":null},{"value":"-3,04E-01","module":"A5","scenario":null},{"value":"0,00E+00","module":"C1","scenario":null},{"value":"0,00E+00","module":"C2","scenario":null},{"value":"0,00E+00","module":"C3","scenario":null},{"value":"0,00E+00","module":"C4","scenario":null},{"value":"0,00E+00","module":"D","scenario":null}]},{"parameter":"PENRT","unit":"MJ","values":[{"value":"4,43E+01","module":"A1-A3","scenario":null},{"value":"1,17E-01","module":"A4","scenario":null},{"value":"2,34E-02","module":"A5","scenario":null},{"value":"2,68E-01","module":"C1","scenario":null},{"value":"5,87E-02","module":"C2","scenario":null},{"value":"0,00E+00","module":"C3","scenario":null},{"value":"0,00E+00","module":"C4","scenario":null},{"value":"-3,23E+01","module":"D","scenario":null}]},{"parameter":"SM","unit":"kg","values":[{"value":"3,68E-01","module":"A1-A3","scenario":null},{"value":"0,00E+00","module":"A4","scenario":null},{"value":"0,00E+00","module":"A5","scenario":null},{"value":"0,00E+00","module":"C1","scenario":null},{"value":"0,00E+00","module":"C2","scenario":null},{"value":"0,00E+00","module":"C3","scenario":null},{"value":"0,00E+00","module":"C4","scenario":null},{"value":"8,17E-01","module":"D","scenario":null}]},{"parameter":"RSF","unit":"MJ","values":[{"value":"0,00E+00","module":"A1-A3","scenario":null},{"value":"0,00E+00","module":"A4","scenario":null},{"value":"0,00E+00","module":"A5","scenario":null},{"value":"0,00E+00","module":"C1","scenario":null},{"value":"0,00E+00","module":"C2","scenario":null},{"value":"0,00E+00","module":"C3","scenario":null},{"value":"0,00E+00","module":"C4","scenario":null},{"value":"0,00E+00","module":"D","scenario":null}]},{"parameter":"NRSF","unit":"MJ","values":[{"value":"0,00E+00","module":"A1-A3","scenario":null},{"value":"0,00E+00","module":"A4","scenario":null},{"value":"0,00E+00","module":"A5","scenario":null},{"value":"0,00E+00","module":"C1","scenario":null},{"value":"0,00E+00","module":"C2","scenario":null},{"value":"0,00E+00","module":"C3","scenario":null},{"value":"0,00E+00","module":"C4","scenario":null},{"value":"0,00E+00","module":"D","scenario":null}]},{"parameter":"FW","unit":"m3","values":[{"value":"9,72E-03","module":"A1-A3","scenario":null},{"value":"9,33E-06","module":"A4","scenario":null},{"value":"2,52E-04","module":"A5","scenario":null},{"value":"2,13E-05","module":"C1","scenario":null},{"value":"4,66E-06","module":"C2","scenario":null},{"value":"0,00E+00","module":"C3","scenario":null},{"value":"0,00E+00","module":"C4","scenario":null},{"value":"-6,71E-03","module":"D","scenario":null}]}],"end_of_life_waste":[{"parameter":"HWD","unit":"kg","values":[{"value":"1,87E-08","module":"A1-A3","scenario":null},{"value":"3,64E-13","module":"A4","scenario":null},{"value":"5,97E-13","module":"A5","scenario":null},{"value":"8,29E-13","module":"C1","scenario":null},{"value":"1,82E-13","module":"C2","scenario":null},{"value":"0,00E+00","module":"C3","scenario":null},{"value":"0,00E+00","module":"C4","scenario":null},{"value":"-1,44E-08","module":"D","scenario":null}]},{"parameter":"NHWD","unit":"kg","values":[{"value":"2,17E+00","module":"A1-A3","scenario":null},{"value":"1,79E-05","module":"A4","scenario":null},{"value":"1,89E-03","module":"A5","scenario":null},{"value":"4,08E-05","module":"C1","scenario":null},{"value":"8,95E-06","module":"C2","scenario":null},{"value":"0,00E+00","module":"C3","scenario":null},{"value":"0,00E+00","module":"C4","scenario":null},{"value":"-2,06E+00","module":"D","scenario":null}]},{"parameter":"RWD","unit":"kg","values":[{"value":"6,71E-04","module":"A1-A3","scenario":null},{"value":"2,20E-07","module":"A4","scenario":null},{"value":"1,31E-06","module":"A5","scenario":null},{"value":"5,01E-07","module":"C1","scenario":null},{"value":"1,10E-07","module":"C2","scenario":null},{"value":"0,00E+00","module":"C3","scenario":null},{"value":"0,00E+00","module":"C4","scenario":null},{"value":"-2,81E-04","module":"D","scenario":null}]}],"end_of_life_flow":[{"parameter":"CRU","unit":"kg","values":[{"value":"0,00E+00","module":"A1-A3","scenario":null},{"value":"0,00E+00","module":"A4","scenario":null},{"value":"0,00E+00","module":"A5","scenario":null},{"value":"0,00E+00","module":"C1","scenario":null},{"value":"0,00E+00","module":"C2","scenario":null},{"value":"0,00E+00","module":"C3","scenario":null},{"value":"0,00E+00","module":"C4","scenario":null},{"value":"0,00E+00","module":"D","scenario":null}]},{"parameter":"MFR","unit":"kg","values":[{"value":"0,00E+00","module":"A1-A3","scenario":null},{"value":"0,00E+00","module":"A4","scenario":null},{"value":"1,00E-04","module":"A5","scenario":null},{"value":"0,00E+00","module":"C1","scenario":null},{"value":"0,00E+00","module":"C2","scenario":null},{"value":"1,00E+00","module":"C3","scenario":null},{"value":"0,00E+00","module":"C4","scenario":null},{"value":"0,00E+00","module":"D","scenario":null}]},{"parameter":"MER","unit":"kg","values":[{"value":"0,00E+00","module":"A1-A3","scenario":null},{"value":"0,00E+00","module":"A4","scenario":null},{"value":"0,00E+00","module":"A5","scenario":null},{"value":"0,00E+00","module":"C1","scenario":null},{"value":"0,00E+00","module":"C2","scenario":null},{"value":"0,00E+00","module":"C3","scenario":null},{"value":"0,00E+00","module":"C4","scenario":null},{"value":"0,00E+00","module":"D","scenario":null}]},{"parameter":"EEE","unit":"MJ","values":[{"value":"0,00E+00","module":"A1-A3","scenario":null},{"value":"0,00E+00","module":"A4","scenario":null},{"value":"1,18E-01","module":"A5","scenario":null},{"value":"0,00E+00","module":"C1","scenario":null},{"value":"0,00E+00","module":"C2","scenario":null},{"value":"0,00E+00","module":"C3","scenario":null},{"value":"0,00E+00","module":"C4","scenario":null},{"value":"0,00E+00","module":"D","scenario":null}]},{"parameter":"EET","unit":"MJ","values":[{"value":"0,00E+00","module":"A1-A3","scenario":null},{"value":"0,00E+00","module":"A4","scenario":null},{"value":"2,11E-01","module":"A5","scenario":null},{"value":"0,00E+00","module":"C1","scenario":null},{"value":"0,00E+00","module":"C2","scenario":null},{"value":"0,00E+00","module":"C3","scenario":null},{"value":"0,00E+00","module":"C4","scenario":null},{"value":"0,00E+00","module":"D","scenario":null}]}]}