{"product_name":"Synwer\u00ae \u2013 Head K 280 NV","epd_id":"EPD-Synwer-195-EN","declared_unit":{"unit":"m2","amount":1},"compliance":["EN 15804+A2","ISO 14025"],"producer_name":"Synwer GmbH","environmental_impact":[{"parameter":"GWP-total","unit":"kg CO2-eq","values":[{"value":"6,05E-01","module":"A1","scenario":"Standard scenario"},{"value":"2,07E-02","module":"A2","scenario":"Standard scenario"},{"value":"2,11E-01","module":"A3","scenario":"Standard scenario"},{"value":"0,00E+00","module":"C1","scenario":"Standard scenario"},{"value":"4,66E-03","module":"C2","scenario":"Standard scenario"},{"value":"5,85E-01","module":"C3","scenario":"Standard scenario"},{"value":"0,00E+00","module":"C4","scenario":"Standard scenario"},{"value":"-4,18E-01","module":"D","scenario":"Standard scenario"},{"value":"8,37E-01","module":"A1A3","scenario":null}]},{"parameter":"GWP-fossil","unit":"kg CO2-eq","values":[{"value":"6,11E-01","module":"A1","scenario":"Standard scenario"},{"value":"2,07E-02","module":"A2","scenario":"Standard scenario"},{"value":"2,28E-01","module":"A3","scenario":"Standard scenario"},{"value":"0,00E+00","module":"C1","scenario":"Standard scenario"},{"value":"4,66E-03","module":"C2","scenario":"Standard scenario"},{"value":"5,85E-01","module":"C3","scenario":"Standard scenario"},{"value":"0,00E+00","module":"C4","scenario":"Standard scenario"},{"value":"-3,99E-01","module":"D","scenario":"Standard scenario"},{"value":"8,60E-01","module":"A1A3","scenario":null}]},{"parameter":"GWP-biogenic","unit":"kg CO2-eq","values":[{"value":"-5,82E-03","module":"A1","scenario":"Standard scenario"},{"value":"9,56E-06","module":"A2","scenario":"Standard scenario"},{"value":"-1,78E-02","module":"A3","scenario":"Standard scenario"},{"value":"0,00E+00","module":"C1","scenario":"Standard scenario"},{"value":"2,15E-06","module":"C2","scenario":"Standard scenario"},{"value":"1,09E-05","module":"C3","scenario":"Standard scenario"},{"value":"0,00E+00","module":"C4","scenario":"Standard scenario"},{"value":"-1,85E-02","module":"D","scenario":"Standard scenario"},{"value":"-2,36E-02","module":"A1A3","scenario":null}]},{"parameter":"GWP-luluc","unit":"kg CO2-eq","values":[{"value":"3,20E-04","module":"A1","scenario":"Standard scenario"},{"value":"7,59E-06","module":"A2","scenario":"Standard scenario"},{"value":"3,39E-04","module":"A3","scenario":"Standard scenario"},{"value":"0,00E+00","module":"C1","scenario":"Standard scenario"},{"value":"1,71E-06","module":"C2","scenario":"Standard scenario"},{"value":"1,09E-06","module":"C3","scenario":"Standard scenario"},{"value":"0,00E+00","module":"C4","scenario":"Standard scenario"},{"value":"-2,74E-04","module":"D","scenario":"Standard scenario"},{"value":"6,67E-04","module":"A1A3","scenario":null}]},{"parameter":"ODP","unit":"kg CFC11-eq","values":[{"value":"1,65E-08","module":"A1","scenario":"Standard scenario"},{"value":"4,57E-09","module":"A2","scenario":"Standard scenario"},{"value":"8,05E-09","module":"A3","scenario":"Standard scenario"},{"value":"0,00E+00","module":"C1","scenario":"Standard scenario"},{"value":"1,03E-09","module":"C2","scenario":"Standard scenario"},{"value":"5,35E-10","module":"C3","scenario":"Standard scenario"},{"value":"0,00E+00","module":"C4","scenario":"Standard scenario"},{"value":"-3,32E-08","module":"D","scenario":"Standard scenario"},{"value":"2,91E-08","module":"A1A3","scenario":null}]},{"parameter":"AP","unit":"mol H+-eq","values":[{"value":"2,17E-03","module":"A1","scenario":"Standard scenario"},{"value":"1,20E-04","module":"A2","scenario":"Standard scenario"},{"value":"6,77E-04","module":"A3","scenario":"Standard scenario"},{"value":"0,00E+00","module":"C1","scenario":"Standard scenario"},{"value":"2,70E-05","module":"C2","scenario":"Standard scenario"},{"value":"7,57E-05","module":"C3","scenario":"Standard scenario"},{"value":"0,00E+00","module":"C4","scenario":"Standard scenario"},{"value":"-7,28E-04","module":"D","scenario":"Standard scenario"},{"value":"2,97E-03","module":"A1A3","scenario":null}]},{"parameter":"POCP","unit":"kg NMVOC-eq","values":[{"value":"1,75E-03","module":"A1","scenario":"Standard scenario"},{"value":"1,33E-04","module":"A2","scenario":"Standard scenario"},{"value":"4,01E-04","module":"A3","scenario":"Standard scenario"},{"value":"0,00E+00","module":"C1","scenario":"Standard scenario"},{"value":"3,00E-05","module":"C2","scenario":"Standard scenario"},{"value":"9,31E-05","module":"C3","scenario":"Standard scenario"},{"value":"0,00E+00","module":"C4","scenario":"Standard scenario"},{"value":"-4,32E-04","module":"D","scenario":"Standard scenario"},{"value":"2,28E-03","module":"A1A3","scenario":null}]},{"parameter":"ADPE","unit":"kg Sb-eq","values":[{"value":"7,67E-06","module":"A1","scenario":"Standard scenario"},{"value":"5,25E-07","module":"A2","scenario":"Standard scenario"},{"value":"1,49E-06","module":"A3","scenario":"Standard scenario"},{"value":"0,00E+00","module":"C1","scenario":"Standard scenario"},{"value":"1,18E-07","module":"C2","scenario":"Standard scenario"},{"value":"8,77E-08","module":"C3","scenario":"Standard scenario"},{"value":"0,00E+00","module":"C4","scenario":"Standard scenario"},{"value":"-7,06E-07","module":"D","scenario":"Standard scenario"},{"value":"9,68E-06","module":"A1A3","scenario":null}]},{"parameter":"ADPF","unit":"MJ","values":[{"value":"1,94E+01","module":"A1","scenario":"Standard scenario"},{"value":"3,12E-01","module":"A2","scenario":"Standard scenario"},{"value":"3,33E+00","module":"A3","scenario":"Standard scenario"},{"value":"0,00E+00","module":"C1","scenario":"Standard scenario"},{"value":"7,02E-02","module":"C2","scenario":"Standard scenario"},{"value":"5,42E-02","module":"C3","scenario":"Standard scenario"},{"value":"0,00E+00","module":"C4","scenario":"Standard scenario"},{"value":"-5,89E+00","module":"D","scenario":"Standard scenario"},{"value":"2,30E+01","module":"A1A3","scenario":null}]},{"parameter":"WDP","unit":"m3 world-eq. Deprived","values":[{"value":"4,76E-01","module":"A1","scenario":"Standard scenario"},{"value":"1,12E-03","module":"A2","scenario":"Standard scenario"},{"value":"4,74E-02","module":"A3","scenario":"Standard scenario"},{"value":"0,00E+00","module":"C1","scenario":"Standard scenario"},{"value":"2,51E-04","module":"C2","scenario":"Standard scenario"},{"value":"1,98E-04","module":"C3","scenario":"Standard scenario"},{"value":"0,00E+00","module":"C4","scenario":"Standard scenario"},{"value":"-9,47E-03","module":"D","scenario":"Standard scenario"},{"value":"5,25E-01","module":"A1A3","scenario":null}]},{"parameter":"EP-freshwater","unit":"kg P-eq","values":[{"value":"1,30E-05","module":"A1","scenario":"Standard scenario"},{"value":"2,09E-07","module":"A2","scenario":"Standard scenario"},{"value":"2,58E-05","module":"A3","scenario":"Standard scenario"},{"value":"0,00E+00","module":"C1","scenario":"Standard scenario"},{"value":"4,70E-08","module":"C2","scenario":"Standard scenario"},{"value":"6,00E-08","module":"C3","scenario":"Standard scenario"},{"value":"0,00E+00","module":"C4","scenario":"Standard scenario"},{"value":"-3,42E-05","module":"D","scenario":"Standard scenario"},{"value":"3,90E-05","module":"A1A3","scenario":null}]},{"parameter":"EP-marine","unit":"kg N-eq","values":[{"value":"3,58E-04","module":"A1","scenario":"Standard scenario"},{"value":"4,23E-05","module":"A2","scenario":"Standard scenario"},{"value":"1,25E-04","module":"A3","scenario":"Standard scenario"},{"value":"0,00E+00","module":"C1","scenario":"Standard scenario"},{"value":"9,52E-06","module":"C2","scenario":"Standard scenario"},{"value":"3,55E-05","module":"C3","scenario":"Standard scenario"},{"value":"0,00E+00","module":"C4","scenario":"Standard scenario"},{"value":"-1,36E-04","module":"D","scenario":"Standard scenario"},{"value":"5,25E-04","module":"A1A3","scenario":null}]},{"parameter":"EP-terrestrial","unit":"mol N-eq.","values":[{"value":"4,00E-03","module":"A1","scenario":"Standard scenario"},{"value":"4,66E-04","module":"A2","scenario":"Standard scenario"},{"value":"1,66E-03","module":"A3","scenario":"Standard scenario"},{"value":"0,00E+00","module":"C1","scenario":"Standard scenario"},{"value":"1,05E-04","module":"C2","scenario":"Standard scenario"},{"value":"3,85E-04","module":"C3","scenario":"Standard scenario"},{"value":"0,00E+00","module":"C4","scenario":"Standard scenario"},{"value":"-1,98E-03","module":"D","scenario":"Standard scenario"},{"value":"6,13E-03","module":"A1A3","scenario":null}]}],"additional_environmental_impact":[{"parameter":"PM","unit":"Disease incidence","values":[{"value":"1,76E-08","module":"A1","scenario":"Standard scenario"},{"value":"1,86E-09","module":"A2","scenario":"Standard scenario"},{"value":"4,17E-09","module":"A3","scenario":"Standard scenario"},{"value":"0,00E+00","module":"C1","scenario":"Standard scenario"},{"value":"4,19E-10","module":"C2","scenario":"Standard scenario"},{"value":"3,83E-10","module":"C3","scenario":"Standard scenario"},{"value":"0,00E+00","module":"C4","scenario":"Standard scenario"},{"value":"-2,56E-09","module":"D","scenario":"Standard scenario"},{"value":"2,36E-08","module":"A1A3","scenario":null}]},{"parameter":"ETP-fw","unit":"CTUe","values":[{"value":"4,28E+00","module":"A1","scenario":"Standard scenario"},{"value":"2,78E-01","module":"A2","scenario":"Standard scenario"},{"value":"2,23E+00","module":"A3","scenario":"Standard scenario"},{"value":"0,00E+00","module":"C1","scenario":"Standard scenario"},{"value":"6,26E-02","module":"C2","scenario":"Standard scenario"},{"value":"1,38E-01","module":"C3","scenario":"Standard scenario"},{"value":"0,00E+00","module":"C4","scenario":"Standard scenario"},{"value":"-2,08E+00","module":"D","scenario":"Standard scenario"},{"value":"6,79E+00","module":"A1A3","scenario":null}]},{"parameter":"HTP-c","unit":"CTUh","values":[{"value":"1,68E-10","module":"A1","scenario":"Standard scenario"},{"value":"9,03E-12","module":"A2","scenario":"Standard scenario"},{"value":"9,40E-11","module":"A3","scenario":"Standard scenario"},{"value":"0,00E+00","module":"C1","scenario":"Standard scenario"},{"value":"2,03E-12","module":"C2","scenario":"Standard scenario"},{"value":"5,65E-11","module":"C3","scenario":"Standard scenario"},{"value":"0,00E+00","module":"C4","scenario":"Standard scenario"},{"value":"-4,80E-11","module":"D","scenario":"Standard scenario"},{"value":"2,71E-10","module":"A1A3","scenario":null}]},{"parameter":"HTP-nc","unit":"CTUh","values":[{"value":"4,67E-09","module":"A1","scenario":"Standard scenario"},{"value":"3,05E-10","module":"A2","scenario":"Standard scenario"},{"value":"1,98E-09","module":"A3","scenario":"Standard scenario"},{"value":"0,00E+00","module":"C1","scenario":"Standard scenario"},{"value":"6,85E-11","module":"C2","scenario":"Standard scenario"},{"value":"8,85E-10","module":"C3","scenario":"Standard scenario"},{"value":"0,00E+00","module":"C4","scenario":"Standard scenario"},{"value":"-1,71E-09","module":"D","scenario":"Standard scenario"},{"value":"6,96E-09","module":"A1A3","scenario":null}]},{"parameter":"SQP","unit":"-","values":[{"value":"1,46E+00","module":"A1","scenario":"Standard scenario"},{"value":"2,71E-01","module":"A2","scenario":"Standard scenario"},{"value":"2,95E+00","module":"A3","scenario":"Standard scenario"},{"value":"0,00E+00","module":"C1","scenario":"Standard scenario"},{"value":"6,09E-02","module":"C2","scenario":"Standard scenario"},{"value":"1,69E-02","module":"C3","scenario":"Standard scenario"},{"value":"0,00E+00","module":"C4","scenario":"Standard scenario"},{"value":"-5,85E-01","module":"D","scenario":"Standard scenario"},{"value":"4,68E+00","module":"A1A3","scenario":null}]},{"parameter":"IRP","unit":"kBq U235-eq","values":[{"value":"1,59E-02","module":"A1","scenario":"Standard scenario"},{"value":"1,31E-03","module":"A2","scenario":"Standard scenario"},{"value":"8,78E-03","module":"A3","scenario":"Standard scenario"},{"value":"0,00E+00","module":"C1","scenario":"Standard scenario"},{"value":"2,94E-04","module":"C2","scenario":"Standard scenario"},{"value":"8,43E-05","module":"C3","scenario":"Standard scenario"},{"value":"0,00E+00","module":"C4","scenario":"Standard scenario"},{"value":"-1,08E-02","module":"D","scenario":"Standard scenario"},{"value":"2,60E-02","module":"A1A3","scenario":null}]}],"resource_use":[{"parameter":"PERE","unit":"MJ","values":[{"value":"5,13E-01","module":"A1","scenario":"Standard scenario"},{"value":"3,91E-03","module":"A2","scenario":"Standard scenario"},{"value":"5,94E-01","module":"A3","scenario":"Standard scenario"},{"value":"0,00E+00","module":"C1","scenario":"Standard scenario"},{"value":"8,79E-04","module":"C2","scenario":"Standard scenario"},{"value":"1,20E-03","module":"C3","scenario":"Standard scenario"},{"value":"0,00E+00","module":"C4","scenario":"Standard scenario"},{"value":"-3,85E-01","module":"D","scenario":"Standard scenario"},{"value":"1,11E+00","module":"A1A3","scenario":null}]},{"parameter":"PERM","unit":"","values":[{"value":"0,00E+00","module":"A1","scenario":"Standard scenario"},{"value":"0,00E+00","module":"A2","scenario":"Standard scenario"},{"value":"7,96E-02","module":"A3","scenario":"Standard scenario"},{"value":"0,00E+00","module":"C1","scenario":"Standard scenario"},{"value":"0,00E+00","module":"C2","scenario":"Standard scenario"},{"value":"0,00E+00","module":"C3","scenario":"Standard scenario"},{"value":"0,00E+00","module":"C4","scenario":"Standard scenario"},{"value":"0,00E+00","module":"D","scenario":"Standard scenario"},{"value":"7,96E-02","module":"A1A3","scenario":null}]},{"parameter":"PERT","unit":"MJ","values":[{"value":"5,13E-01","module":"A1","scenario":"Standard scenario"},{"value":"3,91E-03","module":"A2","scenario":"Standard scenario"},{"value":"6,76E-01","module":"A3","scenario":"Standard scenario"},{"value":"0,00E+00","module":"C1","scenario":"Standard scenario"},{"value":"8,79E-04","module":"C2","scenario":"Standard scenario"},{"value":"1,18E-03","module":"C3","scenario":"Standard scenario"},{"value":"0,00E+00","module":"C4","scenario":"Standard scenario"},{"value":"-3,85E-01","module":"D","scenario":"Standard scenario"},{"value":"1,19E+00","module":"A1A3","scenario":null}]},{"parameter":"PENRE","unit":"MJ","values":[{"value":"1,33E+01","module":"A1","scenario":"Standard scenario"},{"value":"3,32E-01","module":"A2","scenario":"Standard scenario"},{"value":"3,03E+00","module":"A3","scenario":"Standard scenario"},{"value":"0,00E+00","module":"C1","scenario":"Standard scenario"},{"value":"7,46E-02","module":"C2","scenario":"Standard scenario"},{"value":"5,81E-02","module":"C3","scenario":"Standard scenario"},{"value":"0,00E+00","module":"C4","scenario":"Standard scenario"},{"value":"-6,42E+00","module":"D","scenario":"Standard scenario"},{"value":"1,67E+01","module":"A1A3","scenario":null}]},{"parameter":"PENRM","unit":"MJ","values":[{"value":"7,52E+00","module":"A1","scenario":"Standard scenario"},{"value":"0,00E+00","module":"A2","scenario":"Standard scenario"},{"value":"4,74E-01","module":"A3","scenario":"Standard scenario"},{"value":"0,00E+00","module":"C1","scenario":"Standard scenario"},{"value":"0,00E+00","module":"C2","scenario":"Standard scenario"},{"value":"0,00E+00","module":"C3","scenario":"Standard scenario"},{"value":"0,00E+00","module":"C4","scenario":"Standard scenario"},{"value":"0,00E+00","module":"D","scenario":"Standard scenario"},{"value":"7,99E+00","module":"A1A3","scenario":null}]},{"parameter":"PENRT","unit":"MJ","values":[{"value":"2,08E+01","module":"A1","scenario":"Standard scenario"},{"value":"3,32E-01","module":"A2","scenario":"Standard scenario"},{"value":"3,57E+00","module":"A3","scenario":"Standard scenario"},{"value":"0,00E+00","module":"C1","scenario":"Standard scenario"},{"value":"7,46E-02","module":"C2","scenario":"Standard scenario"},{"value":"5,90E-02","module":"C3","scenario":"Standard scenario"},{"value":"0,00E+00","module":"C4","scenario":"Standard scenario"},{"value":"-6,42E+00","module":"D","scenario":"Standard scenario"},{"value":"2,47E+01","module":"A1A3","scenario":null}]},{"parameter":"SM","unit":"kg","values":[{"value":"0,00E+00","module":"A1","scenario":"Standard scenario"},{"value":"0,00E+00","module":"A2","scenario":"Standard scenario"},{"value":"0,00E+00","module":"A3","scenario":"Standard scenario"},{"value":"0,00E+00","module":"C1","scenario":"Standard scenario"},{"value":"0,00E+00","module":"C2","scenario":"Standard scenario"},{"value":"0,00E+00","module":"C3","scenario":"Standard scenario"},{"value":"0,00E+00","module":"C4","scenario":"Standard scenario"},{"value":"0,00E+00","module":"D","scenario":"Standard scenario"},{"value":"0,00E+00","module":"A1A3","scenario":null}]},{"parameter":"RSF","unit":"MJ","values":[{"value":"0,00E+00","module":"A1","scenario":"Standard scenario"},{"value":"0,00E+00","module":"A2","scenario":"Standard scenario"},{"value":"0,00E+00","module":"A3","scenario":"Standard scenario"},{"value":"0,00E+00","module":"C1","scenario":"Standard scenario"},{"value":"0,00E+00","module":"C2","scenario":"Standard scenario"},{"value":"0,00E+00","module":"C3","scenario":"Standard scenario"},{"value":"0,00E+00","module":"C4","scenario":"Standard scenario"},{"value":"0,00E+00","module":"D","scenario":"Standard scenario"},{"value":"0,00E+00","module":"A1A3","scenario":null}]},{"parameter":"NRSF","unit":"MJ","values":[{"value":"0,00E+00","module":"A1","scenario":"Standard scenario"},{"value":"0,00E+00","module":"A2","scenario":"Standard scenario"},{"value":"0,00E+00","module":"A3","scenario":"Standard scenario"},{"value":"0,00E+00","module":"C1","scenario":"Standard scenario"},{"value":"0,00E+00","module":"C2","scenario":"Standard scenario"},{"value":"0,00E+00","module":"C3","scenario":"Standard scenario"},{"value":"0,00E+00","module":"C4","scenario":"Standard scenario"},{"value":"0,00E+00","module":"D","scenario":"Standard scenario"},{"value":"0,00E+00","module":"A1A3","scenario":null}]},{"parameter":"FW","unit":"m3","values":[{"value":"8,79E-03","module":"A1","scenario":"Standard scenario"},{"value":"3,80E-05","module":"A2","scenario":"Standard scenario"},{"value":"2,01E-03","module":"A3","scenario":"Standard scenario"},{"value":"0,00E+00","module":"C1","scenario":"Standard scenario"},{"value":"8,55E-06","module":"C2","scenario":"Standard scenario"},{"value":"3,77E-05","module":"C3","scenario":"Standard scenario"},{"value":"0,00E+00","module":"C4","scenario":"Standard scenario"},{"value":"-1,34E-03","module":"D","scenario":"Standard scenario"},{"value":"1,08E-02","module":"A1A3","scenario":null}]}],"end_of_life_waste":[{"parameter":"HWD","unit":"kg","values":[{"value":"3,31E-06","module":"A1","scenario":"Standard scenario"},{"value":"7,91E-07","module":"A2","scenario":"Standard scenario"},{"value":"1,18E-06","module":"A3","scenario":"Standard scenario"},{"value":"0,00E+00","module":"C1","scenario":"Standard scenario"},{"value":"1,78E-07","module":"C2","scenario":"Standard scenario"},{"value":"6,02E-07","module":"C3","scenario":"Standard scenario"},{"value":"0,00E+00","module":"C4","scenario":"Standard scenario"},{"value":"-4,50E-06","module":"D","scenario":"Standard scenario"},{"value":"5,28E-06","module":"A1A3","scenario":null}]},{"parameter":"NHWD","unit":"kg","values":[{"value":"3,10E-02","module":"A1","scenario":"Standard scenario"},{"value":"1,98E-02","module":"A2","scenario":"Standard scenario"},{"value":"1,91E-02","module":"A3","scenario":"Standard scenario"},{"value":"0,00E+00","module":"C1","scenario":"Standard scenario"},{"value":"4,45E-03","module":"C2","scenario":"Standard scenario"},{"value":"5,84E-03","module":"C3","scenario":"Standard scenario"},{"value":"0,00E+00","module":"C4","scenario":"Standard scenario"},{"value":"-1,30E-02","module":"D","scenario":"Standard scenario"},{"value":"6,99E-02","module":"A1A3","scenario":null}]},{"parameter":"RWD","unit":"kg","values":[{"value":"1,37E-05","module":"A1","scenario":"Standard scenario"},{"value":"2,05E-06","module":"A2","scenario":"Standard scenario"},{"value":"1,07E-05","module":"A3","scenario":"Standard scenario"},{"value":"0,00E+00","module":"C1","scenario":"Standard scenario"},{"value":"4,61E-07","module":"C2","scenario":"Standard scenario"},{"value":"1,13E-07","module":"C3","scenario":"Standard scenario"},{"value":"0,00E+00","module":"C4","scenario":"Standard scenario"},{"value":"-1,41E-05","module":"D","scenario":"Standard scenario"},{"value":"2,64E-05","module":"A1A3","scenario":null}]}],"end_of_life_flow":[{"parameter":"CRU","unit":"kg","values":[{"value":"0,00E+00","module":"A1","scenario":"Standard scenario"},{"value":"0,00E+00","module":"A2","scenario":"Standard scenario"},{"value":"0,00E+00","module":"A3","scenario":"Standard scenario"},{"value":"0,00E+00","module":"C1","scenario":"Standard scenario"},{"value":"0,00E+00","module":"C2","scenario":"Standard scenario"},{"value":"0,00E+00","module":"C3","scenario":"Standard scenario"},{"value":"0,00E+00","module":"C4","scenario":"Standard scenario"},{"value":"0,00E+00","module":"D","scenario":"Standard scenario"},{"value":"0,00E+00","module":"A1A3","scenario":null}]},{"parameter":"MFR","unit":"kg","values":[{"value":"0,00E+00","module":"A1","scenario":"Standard scenario"},{"value":"0,00E+00","module":"A2","scenario":"Standard scenario"},{"value":"1,57E-02","module":"A3","scenario":"Standard scenario"},{"value":"0,00E+00","module":"C1","scenario":"Standard scenario"},{"value":"0,00E+00","module":"C2","scenario":"Standard scenario"},{"value":"0,00E+00","module":"C3","scenario":"Standard scenario"},{"value":"0,00E+00","module":"C4","scenario":"Standard scenario"},{"value":"0,00E+00","module":"D","scenario":"Standard scenario"},{"value":"1,57E-02","module":"A1A3","scenario":null}]},{"parameter":"MER","unit":"kg","values":[{"value":"0,00E+00","module":"A1","scenario":"Standard scenario"},{"value":"0,00E+00","module":"A2","scenario":"Standard scenario"},{"value":"0,00E+00","module":"A3","scenario":"Standard scenario"},{"value":"0,00E+00","module":"C1","scenario":"Standard scenario"},{"value":"0,00E+00","module":"C2","scenario":"Standard scenario"},{"value":"0,00E+00","module":"C3","scenario":"Standard scenario"},{"value":"0,00E+00","module":"C4","scenario":"Standard scenario"},{"value":"0,00E+00","module":"D","scenario":"Standard scenario"},{"value":"0,00E+00","module":"A1A3","scenario":null}]},{"parameter":"EEE","unit":"MJ","values":[{"value":"0,00E+00","module":"A1","scenario":"Standard scenario"},{"value":"0,00E+00","module":"A2","scenario":"Standard scenario"},{"value":"6,38E-02","module":"A3","scenario":"Standard scenario"},{"value":"0,00E+00","module":"C1","scenario":"Standard scenario"},{"value":"0,00E+00","module":"C2","scenario":"Standard scenario"},{"value":"0,00E+00","module":"C3","scenario":"Standard scenario"},{"value":"0,00E+00","module":"C4","scenario":"Standard scenario"},{"value":"6,65E-02","module":"D","scenario":"Standard scenario"},{"value":"6,38E-02","module":"A1A3","scenario":null}]},{"parameter":"EET","unit":"MJ","values":[{"value":"0,00E+00","module":"A1","scenario":"Standard scenario"},{"value":"0,00E+00","module":"A2","scenario":"Standard scenario"},{"value":"1,10E-01","module":"A3","scenario":"Standard scenario"},{"value":"0,00E+00","module":"C1","scenario":"Standard scenario"},{"value":"0,00E+00","module":"C2","scenario":"Standard scenario"},{"value":"0,00E+00","module":"C3","scenario":"Standard scenario"},{"value":"0,00E+00","module":"C4","scenario":"Standard scenario"},{"value":"1,15E-01","module":"D","scenario":"Standard scenario"},{"value":"1,10E-01","module":"A1A3","scenario":null}]}]}