{
    "product_name": "Tyvek\u00ae 2506B",
    "epd_id": "EPD-DUP-20210186-IBC1-EN",
    "declared_unit": {
        "unit": "m2",
        "amount": 1.0
    },
    "compliance": [
        "DIN EN 15804+A2",
        "ISO 14025"
    ],
    "producer_name": "DuPont de Nemours (Luxembourg) s.\u00e0 r.l.",
    "environmental_impact": [
        {
            "parameter": "GWP-total",
            "values": [
                {
                    "value": "5,69E-01",
                    "module": "A1-A3",
                    "scenario": null
                },
                {
                    "value": "1,55E-02",
                    "module": "A4",
                    "scenario": null
                },
                {
                    "value": "1,85E-03",
                    "module": "A5",
                    "scenario": null
                },
                {
                    "value": "5,42E-01",
                    "module": "C4",
                    "scenario": null
                },
                {
                    "value": "-3,26E-01",
                    "module": "D",
                    "scenario": null
                }
            ]
        },
        {
            "parameter": "GWP-fossil",
            "values": [
                {
                    "value": "5,70E-01",
                    "module": "A1-A3",
                    "scenario": null
                },
                {
                    "value": "1,51E-02",
                    "module": "A4",
                    "scenario": null
                },
                {
                    "value": "1,50E-04",
                    "module": "A5",
                    "scenario": null
                },
                {
                    "value": "5,42E-01",
                    "module": "C4",
                    "scenario": null
                },
                {
                    "value": "-3,25E-01",
                    "module": "D",
                    "scenario": null
                }
            ]
        },
        {
            "parameter": "GWP-biogenic",
            "values": [
                {
                    "value": "-1,55E-03",
                    "module": "A1-A3",
                    "scenario": null
                },
                {
                    "value": "2,14E-04",
                    "module": "A4",
                    "scenario": null
                },
                {
                    "value": "1,70E-03",
                    "module": "A5",
                    "scenario": null
                },
                {
                    "value": "-3,21E-05",
                    "module": "C4",
                    "scenario": null
                },
                {
                    "value": "-1,22E-03",
                    "module": "D",
                    "scenario": null
                }
            ]
        },
        {
            "parameter": "GWP-luluc",
            "values": [
                {
                    "value": "4,81E-04",
                    "module": "A1-A3",
                    "scenario": null
                },
                {
                    "value": "1,04E-04",
                    "module": "A4",
                    "scenario": null
                },
                {
                    "value": "4,91E-08",
                    "module": "A5",
                    "scenario": null
                },
                {
                    "value": "0,00E+00",
                    "module": "C4",
                    "scenario": null
                },
                {
                    "value": "-1,42E-04",
                    "module": "D",
                    "scenario": null
                }
            ]
        },
        {
            "parameter": "ODP",
            "values": [
                {
                    "value": "1,33E-11",
                    "module": "A1-A3",
                    "scenario": null
                },
                {
                    "value": "1,24E-17",
                    "module": "A4",
                    "scenario": null
                },
                {
                    "value": "2,39E-19",
                    "module": "A5",
                    "scenario": null
                },
                {
                    "value": "3,57E-10",
                    "module": "C4",
                    "scenario": null
                },
                {
                    "value": "-2,27E-15",
                    "module": "D",
                    "scenario": null
                }
            ]
        },
        {
            "parameter": "AP",
            "values": [
                {
                    "value": "2,00E-03",
                    "module": "A1-A3",
                    "scenario": null
                },
                {
                    "value": "1,63E-04",
                    "module": "A4",
                    "scenario": null
                },
                {
                    "value": "3,89E-07",
                    "module": "A5",
                    "scenario": null
                },
                {
                    "value": "7,14E-05",
                    "module": "C4",
                    "scenario": null
                },
                {
                    "value": "-3,35E-04",
                    "module": "D",
                    "scenario": null
                }
            ]
        },
        {
            "parameter": "POCP",
            "values": [
                {
                    "value": "1,17E-03",
                    "module": "A1-A3",
                    "scenario": null
                },
                {
                    "value": "1,34E-04",
                    "module": "A4",
                    "scenario": null
                },
                {
                    "value": "6,85E-07",
                    "module": "A5",
                    "scenario": null
                },
                {
                    "value": "3,57E-05",
                    "module": "C4",
                    "scenario": null
                },
                {
                    "value": "-3,04E-04",
                    "module": "D",
                    "scenario": null
                }
            ]
        },
        {
            "parameter": "ADPE",
            "values": [
                {
                    "value": "7,92E-08",
                    "module": "A1-A3",
                    "scenario": null
                },
                {
                    "value": "1,16E-09",
                    "module": "A4",
                    "scenario": null
                },
                {
                    "value": "5,04E-12",
                    "module": "A5",
                    "scenario": null
                },
                {
                    "value": "7,62E-15",
                    "module": "C4",
                    "scenario": null
                },
                {
                    "value": "-3,93E-08",
                    "module": "D",
                    "scenario": null
                }
            ]
        },
        {
            "parameter": "ADPF",
            "values": [
                {
                    "value": "1,41E+01",
                    "module": "A1-A3",
                    "scenario": null
                },
                {
                    "value": "2,05E-01",
                    "module": "A4",
                    "scenario": null
                },
                {
                    "value": "8,54E-04",
                    "module": "A5",
                    "scenario": null
                },
                {
                    "value": "1,02E-01",
                    "module": "C4",
                    "scenario": null
                },
                {
                    "value": "-5,58E+00",
                    "module": "D",
                    "scenario": null
                }
            ]
        },
        {
            "parameter": "WDP",
            "values": [
                {
                    "value": "1,20E-01",
                    "module": "A1-A3",
                    "scenario": null
                },
                {
                    "value": "1,84E-04",
                    "module": "A4",
                    "scenario": null
                },
                {
                    "value": "8,61E-05",
                    "module": "A5",
                    "scenario": null
                },
                {
                    "value": "4,76E-02",
                    "module": "C4",
                    "scenario": null
                },
                {
                    "value": "-1,51E-02",
                    "module": "D",
                    "scenario": null
                }
            ]
        },
        {
            "parameter": "EP-freshwater",
            "values": [
                {
                    "value": "5,49E-06",
                    "module": "A1-A3",
                    "scenario": null
                },
                {
                    "value": "3,93E-08",
                    "module": "A4",
                    "scenario": null
                },
                {
                    "value": "3,68E-09",
                    "module": "A5",
                    "scenario": null
                },
                {
                    "value": "1,30E-09",
                    "module": "C4",
                    "scenario": null
                },
                {
                    "value": "-2,67E-07",
                    "module": "D",
                    "scenario": null
                }
            ]
        },
        {
            "parameter": "EP-marine",
            "values": [
                {
                    "value": "3,58E-04",
                    "module": "A1-A3",
                    "scenario": null
                },
                {
                    "value": "6,00E-05",
                    "module": "A4",
                    "scenario": null
                },
                {
                    "value": "1,70E-07",
                    "module": "A5",
                    "scenario": null
                },
                {
                    "value": "1,22E-05",
                    "module": "C4",
                    "scenario": null
                },
                {
                    "value": "-1,06E-04",
                    "module": "D",
                    "scenario": null
                }
            ]
        },
        {
            "parameter": "EP-terrestrial",
            "values": [
                {
                    "value": "3,86E-03",
                    "module": "A1-A3",
                    "scenario": null
                },
                {
                    "value": "6,61E-04",
                    "module": "A4",
                    "scenario": null
                },
                {
                    "value": "1,58E-06",
                    "module": "A5",
                    "scenario": null
                },
                {
                    "value": "2,85E-04",
                    "module": "C4",
                    "scenario": null
                },
                {
                    "value": "-1,15E-03",
                    "module": "D",
                    "scenario": null
                }
            ]
        }
    ],
    "additional_environmental_impact": [
        {
            "parameter": "PM",
            "values": [
                {
                    "value": null,
                    "module": "A1-A3",
                    "scenario": null
                },
                {
                    "value": null,
                    "module": "A4",
                    "scenario": null
                },
                {
                    "value": null,
                    "module": "A5",
                    "scenario": null
                },
                {
                    "value": null,
                    "module": "C4",
                    "scenario": null
                },
                {
                    "value": null,
                    "module": "D",
                    "scenario": null
                }
            ]
        },
        {
            "parameter": "ETP-fw",
            "values": [
                {
                    "value": null,
                    "module": "A1-A3",
                    "scenario": null
                },
                {
                    "value": null,
                    "module": "A4",
                    "scenario": null
                },
                {
                    "value": null,
                    "module": "A5",
                    "scenario": null
                },
                {
                    "value": null,
                    "module": "C4",
                    "scenario": null
                },
                {
                    "value": null,
                    "module": "D",
                    "scenario": null
                }
            ]
        },
        {
            "parameter": "HTP-c",
            "values": [
                {
                    "value": null,
                    "module": "A1-A3",
                    "scenario": null
                },
                {
                    "value": null,
                    "module": "A4",
                    "scenario": null
                },
                {
                    "value": null,
                    "module": "A5",
                    "scenario": null
                },
                {
                    "value": null,
                    "module": "C4",
                    "scenario": null
                },
                {
                    "value": null,
                    "module": "D",
                    "scenario": null
                }
            ]
        },
        {
            "parameter": "HTP-nc",
            "values": [
                {
                    "value": null,
                    "module": "A1-A3",
                    "scenario": null
                },
                {
                    "value": null,
                    "module": "A4",
                    "scenario": null
                },
                {
                    "value": null,
                    "module": "A5",
                    "scenario": null
                },
                {
                    "value": null,
                    "module": "C4",
                    "scenario": null
                },
                {
                    "value": null,
                    "module": "D",
                    "scenario": null
                }
            ]
        },
        {
            "parameter": "SQP",
            "values": [
                {
                    "value": null,
                    "module": "A1-A3",
                    "scenario": null
                },
                {
                    "value": null,
                    "module": "A4",
                    "scenario": null
                },
                {
                    "value": null,
                    "module": "A5",
                    "scenario": null
                },
                {
                    "value": null,
                    "module": "C4",
                    "scenario": null
                },
                {
                    "value": null,
                    "module": "D",
                    "scenario": null
                }
            ]
        }
    ],
    "resource_use": [
        {
            "parameter": "PERE",
            "values": [
                {
                    "value": "1,28E+00",
                    "module": "A1-A3",
                    "scenario": null
                },
                {
                    "value": "1,31E-02",
                    "module": "A4",
                    "scenario": null
                },
                {
                    "value": "8,75E-05",
                    "module": "A5",
                    "scenario": null
                },
                {
                    "value": "2,64E-03",
                    "module": "C4",
                    "scenario": null
                },
                {
                    "value": "-7,81E-01",
                    "module": "D",
                    "scenario": null
                }
            ]
        },
        {
            "parameter": "PERM",
            "values": [
                {
                    "value": "1,12E-03",
                    "module": "A1-A3",
                    "scenario": null
                },
                {
                    "value": "-2,43E-14",
                    "module": "A4",
                    "scenario": null
                },
                {
                    "value": "-1,22E-16",
                    "module": "A5",
                    "scenario": null
                },
                {
                    "value": "3,13E-06",
                    "module": "C4",
                    "scenario": null
                },
                {
                    "value": "1,77E-12",
                    "module": "D",
                    "scenario": null
                }
            ]
        },
        {
            "parameter": "PERT",
            "values": [
                {
                    "value": "1,28E+00",
                    "module": "A1-A3",
                    "scenario": null
                },
                {
                    "value": "1,31E-02",
                    "module": "A4",
                    "scenario": null
                },
                {
                    "value": "8,75E-05",
                    "module": "A5",
                    "scenario": null
                },
                {
                    "value": "2,65E-03",
                    "module": "C4",
                    "scenario": null
                },
                {
                    "value": "-7,81E-01",
                    "module": "D",
                    "scenario": null
                }
            ]
        },
        {
            "parameter": "PENRE",
            "values": [
                {
                    "value": "1,41E+01",
                    "module": "A1-A3",
                    "scenario": null
                },
                {
                    "value": "2,05E-01",
                    "module": "A4",
                    "scenario": null
                },
                {
                    "value": "8,54E-04",
                    "module": "A5",
                    "scenario": null
                },
                {
                    "value": "1,02E-01",
                    "module": "C4",
                    "scenario": null
                },
                {
                    "value": "-5,58E+00",
                    "module": "D",
                    "scenario": null
                }
            ]
        },
        {
            "parameter": "PENRM",
            "values": [
                {
                    "value": "3,21E-04",
                    "module": "A1-A3",
                    "scenario": null
                },
                {
                    "value": "6,68E-06",
                    "module": "A4",
                    "scenario": null
                },
                {
                    "value": "1,67E-08",
                    "module": "A5",
                    "scenario": null
                },
                {
                    "value": "3,01E-10",
                    "module": "C4",
                    "scenario": null
                },
                {
                    "value": "-1,23E-04",
                    "module": "D",
                    "scenario": null
                }
            ]
        },
        {
            "parameter": "PENRT",
            "values": [
                {
                    "value": "1,41E+01",
                    "module": "A1-A3",
                    "scenario": null
                },
                {
                    "value": "2,05E-01",
                    "module": "A4",
                    "scenario": null
                },
                {
                    "value": "8,54E-04",
                    "module": "A5",
                    "scenario": null
                },
                {
                    "value": "1,02E-01",
                    "module": "C4",
                    "scenario": null
                },
                {
                    "value": "-5,58E+00",
                    "module": "D",
                    "scenario": null
                }
            ]
        },
        {
            "parameter": "SM",
            "values": [
                {
                    "value": "3,82E-03",
                    "module": "A1-A3",
                    "scenario": null
                },
                {
                    "value": "0,00E+00",
                    "module": "A4",
                    "scenario": null
                },
                {
                    "value": "0,00E+00",
                    "module": "A5",
                    "scenario": null
                },
                {
                    "value": "0,00E+00",
                    "module": "C4",
                    "scenario": null
                },
                {
                    "value": "0,00E+00",
                    "module": "D",
                    "scenario": null
                }
            ]
        },
        {
            "parameter": "RSF",
            "values": [
                {
                    "value": "1,82E-06",
                    "module": "A1-A3",
                    "scenario": null
                },
                {
                    "value": "0,00E+00",
                    "module": "A4",
                    "scenario": null
                },
                {
                    "value": "0,00E+00",
                    "module": "A5",
                    "scenario": null
                },
                {
                    "value": "0,00E+00",
                    "module": "C4",
                    "scenario": null
                },
                {
                    "value": "0,00E+00",
                    "module": "D",
                    "scenario": null
                }
            ]
        },
        {
            "parameter": "NRSF",
            "values": [
                {
                    "value": "1,97E-05",
                    "module": "A1-A3",
                    "scenario": null
                },
                {
                    "value": "0,00E+00",
                    "module": "A4",
                    "scenario": null
                },
                {
                    "value": "0,00E+00",
                    "module": "A5",
                    "scenario": null
                },
                {
                    "value": "0,00E+00",
                    "module": "C4",
                    "scenario": null
                },
                {
                    "value": "0,00E+00",
                    "module": "D",
                    "scenario": null
                }
            ]
        },
        {
            "parameter": "FW",
            "values": [
                {
                    "value": "6,45E-03",
                    "module": "A1-A3",
                    "scenario": null
                },
                {
                    "value": "1,44E-05",
                    "module": "A4",
                    "scenario": null
                },
                {
                    "value": "2,05E-06",
                    "module": "A5",
                    "scenario": null
                },
                {
                    "value": "1,11E-03",
                    "module": "C4",
                    "scenario": null
                },
                {
                    "value": "-7,64E-04",
                    "module": "D",
                    "scenario": null
                }
            ]
        }
    ],
    "end_of_life_waste": [
        {
            "parameter": "HWD",
            "values": [
                {
                    "value": "3,70E-08",
                    "module": "A1-A3",
                    "scenario": null
                },
                {
                    "value": "1,08E-11",
                    "module": "A4",
                    "scenario": null
                },
                {
                    "value": "1,54E-13",
                    "module": "A5",
                    "scenario": null
                },
                {
                    "value": "0,00E+00",
                    "module": "C4",
                    "scenario": null
                },
                {
                    "value": "-1,17E-09",
                    "module": "D",
                    "scenario": null
                }
            ]
        },
        {
            "parameter": "NHWD",
            "values": [
                {
                    "value": "4,29E-03",
                    "module": "A1-A3",
                    "scenario": null
                },
                {
                    "value": "3,35E-05",
                    "module": "A4",
                    "scenario": null
                },
                {
                    "value": "4,46E-04",
                    "module": "A5",
                    "scenario": null
                },
                {
                    "value": "0,00E+00",
                    "module": "C4",
                    "scenario": null
                },
                {
                    "value": "-2,06E-03",
                    "module": "D",
                    "scenario": null
                }
            ]
        },
        {
            "parameter": "RWD",
            "values": [
                {
                    "value": "1,91E-04",
                    "module": "A1-A3",
                    "scenario": null
                },
                {
                    "value": "1,40E-06",
                    "module": "A4",
                    "scenario": null
                },
                {
                    "value": "1,79E-08",
                    "module": "A5",
                    "scenario": null
                },
                {
                    "value": "5,79E-06",
                    "module": "C4",
                    "scenario": null
                },
                {
                    "value": "-2,49E-04",
                    "module": "D",
                    "scenario": null
                }
            ]
        }
    ],
    "end_of_life_flow": [
        {
            "parameter": "CRU",
            "values": [
                {
                    "value": "0,00E+00",
                    "module": "A1-A3",
                    "scenario": null
                },
                {
                    "value": "0,00E+00",
                    "module": "A4",
                    "scenario": null
                },
                {
                    "value": "0,00E+00",
                    "module": "A5",
                    "scenario": null
                },
                {
                    "value": "0,00E+00",
                    "module": "C4",
                    "scenario": null
                },
                {
                    "value": "0,00E+00",
                    "module": "D",
                    "scenario": null
                }
            ]
        },
        {
            "parameter": "MFR",
            "values": [
                {
                    "value": "0,00E+00",
                    "module": "A1-A3",
                    "scenario": null
                },
                {
                    "value": "0,00E+00",
                    "module": "A4",
                    "scenario": null
                },
                {
                    "value": "0,00E+00",
                    "module": "A5",
                    "scenario": null
                },
                {
                    "value": "0,00E+00",
                    "module": "C4",
                    "scenario": null
                },
                {
                    "value": "0,00E+00",
                    "module": "D",
                    "scenario": null
                }
            ]
        },
        {
            "parameter": "MER",
            "values": [
                {
                    "value": "0,00E+00",
                    "module": "A1-A3",
                    "scenario": null
                },
                {
                    "value": "0,00E+00",
                    "module": "A4",
                    "scenario": null
                },
                {
                    "value": "0,00E+00",
                    "module": "A5",
                    "scenario": null
                },
                {
                    "value": "0,00E+00",
                    "module": "C4",
                    "scenario": null
                },
                {
                    "value": "0,00E+00",
                    "module": "D",
                    "scenario": null
                }
            ]
        },
        {
            "parameter": "EEE",
            "values": [
                {
                    "value": "0,00E+00",
                    "module": "A1-A3",
                    "scenario": null
                },
                {
                    "value": "0,00E+00",
                    "module": "A4",
                    "scenario": null
                },
                {
                    "value": "1,45E-03",
                    "module": "A5",
                    "scenario": null
                },
                {
                    "value": "8,86E-01",
                    "module": "C4",
                    "scenario": null
                },
                {
                    "value": "0,00E+00",
                    "module": "D",
                    "scenario": null
                }
            ]
        },
        {
            "parameter": "EET",
            "values": [
                {
                    "value": "0,00E+00",
                    "module": "A1-A3",
                    "scenario": null
                },
                {
                    "value": "0,00E+00",
                    "module": "A4",
                    "scenario": null
                },
                {
                    "value": "2,08E-03",
                    "module": "A5",
                    "scenario": null
                },
                {
                    "value": "2,91E+00",
                    "module": "C4",
                    "scenario": null
                },
                {
                    "value": "0,00E+00",
                    "module": "D",
                    "scenario": null
                }
            ]
        }
    ]
}