{
    "product_name": "Dispersionsbasierte Produkte, Gruppe 4",
    "epd_id": "EPD-DBC-20220149-IBF1-EN",
    "declared_unit": {
        "unit": "kg",
        "amount": 1.0
    },
    "compliance": [
        "DIN EN 15804+A2",
        "ISO 14025"
    ],
    "producer_name": "FEICA - Association of the European Adhesive and Sealant Industry",
    "environmental_impact": [
        {
            "parameter": "GWP-total",
            "values": [
                {
                    "value": "4,97E+00",
                    "module": "A1-A3",
                    "scenario": null
                },
                {
                    "value": "5,11E-02",
                    "module": "A4",
                    "scenario": null
                },
                {
                    "value": "2,10E-01",
                    "module": "A5",
                    "scenario": null
                },
                {
                    "value": "2,62E-04",
                    "module": "C1",
                    "scenario": null
                },
                {
                    "value": "1,16E-02",
                    "module": "C2",
                    "scenario": null
                },
                {
                    "value": "8,88E-01",
                    "module": "C3",
                    "scenario": null
                },
                {
                    "value": "-3,78E-01",
                    "module": "D",
                    "scenario": null
                }
            ]
        },
        {
            "parameter": "GWP-fossil",
            "values": [
                {
                    "value": "4,99E+00",
                    "module": "A1-A3",
                    "scenario": null
                },
                {
                    "value": "5,06E-02",
                    "module": "A4",
                    "scenario": null
                },
                {
                    "value": "1,24E-01",
                    "module": "A5",
                    "scenario": null
                },
                {
                    "value": "2,50E-04",
                    "module": "C1",
                    "scenario": null
                },
                {
                    "value": "1,11E-02",
                    "module": "C2",
                    "scenario": null
                },
                {
                    "value": "4,04E-01",
                    "module": "C3",
                    "scenario": null
                },
                {
                    "value": "-3,77E-01",
                    "module": "D",
                    "scenario": null
                }
            ]
        },
        {
            "parameter": "GWP-biogenic",
            "values": [
                {
                    "value": "-2,93E-02",
                    "module": "A1-A3",
                    "scenario": null
                },
                {
                    "value": "1,48E-04",
                    "module": "A4",
                    "scenario": null
                },
                {
                    "value": "8,55E-02",
                    "module": "A5",
                    "scenario": null
                },
                {
                    "value": "1,16E-05",
                    "module": "C1",
                    "scenario": null
                },
                {
                    "value": "5,10E-04",
                    "module": "C2",
                    "scenario": null
                },
                {
                    "value": "4,84E-01",
                    "module": "C3",
                    "scenario": null
                },
                {
                    "value": "-8,51E-04",
                    "module": "D",
                    "scenario": null
                }
            ]
        },
        {
            "parameter": "GWP-luluc",
            "values": [
                {
                    "value": "8,78E-03",
                    "module": "A1-A3",
                    "scenario": null
                },
                {
                    "value": "4,10E-04",
                    "module": "A4",
                    "scenario": null
                },
                {
                    "value": "8,93E-05",
                    "module": "A5",
                    "scenario": null
                },
                {
                    "value": "6,01E-09",
                    "module": "C1",
                    "scenario": null
                },
                {
                    "value": "2,62E-07",
                    "module": "C2",
                    "scenario": null
                },
                {
                    "value": "3,29E-05",
                    "module": "C3",
                    "scenario": null
                },
                {
                    "value": "-2,38E-04",
                    "module": "D",
                    "scenario": null
                }
            ]
        },
        {
            "parameter": "ODP",
            "values": [
                {
                    "value": "4,65E-10",
                    "module": "A1-A3",
                    "scenario": null
                },
                {
                    "value": "6,08E-18",
                    "module": "A4",
                    "scenario": null
                },
                {
                    "value": "4,65E-12",
                    "module": "A5",
                    "scenario": null
                },
                {
                    "value": "2,67E-20",
                    "module": "C1",
                    "scenario": null
                },
                {
                    "value": "1,16E-18",
                    "module": "C2",
                    "scenario": null
                },
                {
                    "value": "2,84E-16",
                    "module": "C3",
                    "scenario": null
                },
                {
                    "value": "-3,54E-15",
                    "module": "D",
                    "scenario": null
                }
            ]
        },
        {
            "parameter": "AP",
            "values": [
                {
                    "value": "8,29E-03",
                    "module": "A1-A3",
                    "scenario": null
                },
                {
                    "value": "1,52E-04",
                    "module": "A4",
                    "scenario": null
                },
                {
                    "value": "1,07E-04",
                    "module": "A5",
                    "scenario": null
                },
                {
                    "value": "3,39E-06",
                    "module": "C1",
                    "scenario": null
                },
                {
                    "value": "3,51E-05",
                    "module": "C2",
                    "scenario": null
                },
                {
                    "value": "4,94E-04",
                    "module": "C3",
                    "scenario": null
                },
                {
                    "value": "-5,00E-04",
                    "module": "D",
                    "scenario": null
                }
            ]
        },
        {
            "parameter": "POCP",
            "values": [
                {
                    "value": "1,20E-02",
                    "module": "A1-A3",
                    "scenario": null
                },
                {
                    "value": "1,33E-04",
                    "module": "A4",
                    "scenario": null
                },
                {
                    "value": "1,40E-04",
                    "module": "A5",
                    "scenario": null
                },
                {
                    "value": "4,62E-06",
                    "module": "C1",
                    "scenario": null
                },
                {
                    "value": "3,18E-05",
                    "module": "C2",
                    "scenario": null
                },
                {
                    "value": "4,90E-04",
                    "module": "C3",
                    "scenario": null
                },
                {
                    "value": "-3,82E-04",
                    "module": "D",
                    "scenario": null
                }
            ]
        },
        {
            "parameter": "ADPE",
            "values": [
                {
                    "value": "1,01E-06",
                    "module": "A1-A3",
                    "scenario": null
                },
                {
                    "value": "3,63E-09",
                    "module": "A4",
                    "scenario": null
                },
                {
                    "value": "1,04E-08",
                    "module": "A5",
                    "scenario": null
                },
                {
                    "value": "7,58E-12",
                    "module": "C1",
                    "scenario": null
                },
                {
                    "value": "3,31E-10",
                    "module": "C2",
                    "scenario": null
                },
                {
                    "value": "4,34E-09",
                    "module": "C3",
                    "scenario": null
                },
                {
                    "value": "-5,76E-08",
                    "module": "D",
                    "scenario": null
                }
            ]
        },
        {
            "parameter": "ADPF",
            "values": [
                {
                    "value": "9,78E+01",
                    "module": "A1-A3",
                    "scenario": null
                },
                {
                    "value": "6,73E-01",
                    "module": "A4",
                    "scenario": null
                },
                {
                    "value": "1,01E+00",
                    "module": "A5",
                    "scenario": null
                },
                {
                    "value": "3,58E-03",
                    "module": "C1",
                    "scenario": null
                },
                {
                    "value": "1,56E-01",
                    "module": "C2",
                    "scenario": null
                },
                {
                    "value": "5,19E-01",
                    "module": "C3",
                    "scenario": null
                },
                {
                    "value": "-6,37E+00",
                    "module": "D",
                    "scenario": null
                }
            ]
        },
        {
            "parameter": "WDP",
            "values": [
                {
                    "value": "9,09E-02",
                    "module": "A1-A3",
                    "scenario": null
                },
                {
                    "value": "4,52E-04",
                    "module": "A4",
                    "scenario": null
                },
                {
                    "value": "1,73E-02",
                    "module": "A5",
                    "scenario": null
                },
                {
                    "value": "4,95E-07",
                    "module": "C1",
                    "scenario": null
                },
                {
                    "value": "2,16E-05",
                    "module": "C2",
                    "scenario": null
                },
                {
                    "value": "1,47E-01",
                    "module": "C3",
                    "scenario": null
                },
                {
                    "value": "-3,52E-02",
                    "module": "D",
                    "scenario": null
                }
            ]
        },
        {
            "parameter": "EP-freshwater",
            "values": [
                {
                    "value": "1,63E-05",
                    "module": "A1-A3",
                    "scenario": null
                },
                {
                    "value": "1,54E-07",
                    "module": "A4",
                    "scenario": null
                },
                {
                    "value": "1,66E-07",
                    "module": "A5",
                    "scenario": null
                },
                {
                    "value": "5,41E-11",
                    "module": "C1",
                    "scenario": null
                },
                {
                    "value": "2,36E-09",
                    "module": "C2",
                    "scenario": null
                },
                {
                    "value": "9,74E-08",
                    "module": "C3",
                    "scenario": null
                },
                {
                    "value": "-4,39E-07",
                    "module": "D",
                    "scenario": null
                }
            ]
        },
        {
            "parameter": "EP-marine",
            "values": [
                {
                    "value": "2,67E-03",
                    "module": "A1-A3",
                    "scenario": null
                },
                {
                    "value": "6,75E-05",
                    "module": "A4",
                    "scenario": null
                },
                {
                    "value": "3,39E-05",
                    "module": "A5",
                    "scenario": null
                },
                {
                    "value": "1,54E-06",
                    "module": "C1",
                    "scenario": null
                },
                {
                    "value": "1,61E-05",
                    "module": "C2",
                    "scenario": null
                },
                {
                    "value": "1,89E-04",
                    "module": "C3",
                    "scenario": null
                },
                {
                    "value": "-1,32E-04",
                    "module": "D",
                    "scenario": null
                }
            ]
        },
        {
            "parameter": "EP-terrestrial",
            "values": [
                {
                    "value": "2,94E-02",
                    "module": "A1-A3",
                    "scenario": null
                },
                {
                    "value": "7,56E-04",
                    "module": "A4",
                    "scenario": null
                },
                {
                    "value": "4,07E-04",
                    "module": "A5",
                    "scenario": null
                },
                {
                    "value": "1,68E-05",
                    "module": "C1",
                    "scenario": null
                },
                {
                    "value": "1,77E-04",
                    "module": "C2",
                    "scenario": null
                },
                {
                    "value": "2,37E-03",
                    "module": "C3",
                    "scenario": null
                },
                {
                    "value": "-1,42E-03",
                    "module": "D",
                    "scenario": null
                }
            ]
        }
    ],
    "additional_environmental_impact": [
        {
            "parameter": "PM",
            "values": [
                {
                    "value": null,
                    "module": "A1-A3",
                    "scenario": null
                },
                {
                    "value": null,
                    "module": "A4",
                    "scenario": null
                },
                {
                    "value": null,
                    "module": "A5",
                    "scenario": null
                },
                {
                    "value": null,
                    "module": "C1",
                    "scenario": null
                },
                {
                    "value": null,
                    "module": "C2",
                    "scenario": null
                },
                {
                    "value": null,
                    "module": "C3",
                    "scenario": null
                },
                {
                    "value": null,
                    "module": "D",
                    "scenario": null
                }
            ]
        },
        {
            "parameter": "ETP-fw",
            "values": [
                {
                    "value": null,
                    "module": "A1-A3",
                    "scenario": null
                },
                {
                    "value": null,
                    "module": "A4",
                    "scenario": null
                },
                {
                    "value": null,
                    "module": "A5",
                    "scenario": null
                },
                {
                    "value": null,
                    "module": "C1",
                    "scenario": null
                },
                {
                    "value": null,
                    "module": "C2",
                    "scenario": null
                },
                {
                    "value": null,
                    "module": "C3",
                    "scenario": null
                },
                {
                    "value": null,
                    "module": "D",
                    "scenario": null
                }
            ]
        },
        {
            "parameter": "HTP-c",
            "values": [
                {
                    "value": null,
                    "module": "A1-A3",
                    "scenario": null
                },
                {
                    "value": null,
                    "module": "A4",
                    "scenario": null
                },
                {
                    "value": null,
                    "module": "A5",
                    "scenario": null
                },
                {
                    "value": null,
                    "module": "C1",
                    "scenario": null
                },
                {
                    "value": null,
                    "module": "C2",
                    "scenario": null
                },
                {
                    "value": null,
                    "module": "C3",
                    "scenario": null
                },
                {
                    "value": null,
                    "module": "D",
                    "scenario": null
                }
            ]
        },
        {
            "parameter": "HTP-nc",
            "values": [
                {
                    "value": null,
                    "module": "A1-A3",
                    "scenario": null
                },
                {
                    "value": null,
                    "module": "A4",
                    "scenario": null
                },
                {
                    "value": null,
                    "module": "A5",
                    "scenario": null
                },
                {
                    "value": null,
                    "module": "C1",
                    "scenario": null
                },
                {
                    "value": null,
                    "module": "C2",
                    "scenario": null
                },
                {
                    "value": null,
                    "module": "C3",
                    "scenario": null
                },
                {
                    "value": null,
                    "module": "D",
                    "scenario": null
                }
            ]
        },
        {
            "parameter": "SQP",
            "values": [
                {
                    "value": null,
                    "module": "A1-A3",
                    "scenario": null
                },
                {
                    "value": null,
                    "module": "A4",
                    "scenario": null
                },
                {
                    "value": null,
                    "module": "A5",
                    "scenario": null
                },
                {
                    "value": null,
                    "module": "C1",
                    "scenario": null
                },
                {
                    "value": null,
                    "module": "C2",
                    "scenario": null
                },
                {
                    "value": null,
                    "module": "C3",
                    "scenario": null
                },
                {
                    "value": null,
                    "module": "D",
                    "scenario": null
                }
            ]
        }
    ],
    "resource_use": [
        {
            "parameter": "PERE",
            "values": [
                {
                    "value": "1,50E+01",
                    "module": "A1-A3",
                    "scenario": null
                },
                {
                    "value": "3,79E-02",
                    "module": "A4",
                    "scenario": null
                },
                {
                    "value": "7,46E-01",
                    "module": "A5",
                    "scenario": null
                },
                {
                    "value": "1,13E-05",
                    "module": "C1",
                    "scenario": null
                },
                {
                    "value": "4,93E-04",
                    "module": "C2",
                    "scenario": null
                },
                {
                    "value": "8,80E-02",
                    "module": "C3",
                    "scenario": null
                },
                {
                    "value": "-1,26E+00",
                    "module": "D",
                    "scenario": null
                }
            ]
        },
        {
            "parameter": "PERM",
            "values": [
                {
                    "value": "5,85E-01",
                    "module": "A1-A3",
                    "scenario": null
                },
                {
                    "value": "0,00E+00",
                    "module": "A4",
                    "scenario": null
                },
                {
                    "value": "-5,85E-01",
                    "module": "A5",
                    "scenario": null
                },
                {
                    "value": "0,00E+00",
                    "module": "C1",
                    "scenario": null
                },
                {
                    "value": "0,00E+00",
                    "module": "C2",
                    "scenario": null
                },
                {
                    "value": "0,00E+00",
                    "module": "C3",
                    "scenario": null
                },
                {
                    "value": "0,00E+00",
                    "module": "D",
                    "scenario": null
                }
            ]
        },
        {
            "parameter": "PERT",
            "values": [
                {
                    "value": "1,56E+01",
                    "module": "A1-A3",
                    "scenario": null
                },
                {
                    "value": "3,79E-02",
                    "module": "A4",
                    "scenario": null
                },
                {
                    "value": "1,61E-01",
                    "module": "A5",
                    "scenario": null
                },
                {
                    "value": "1,13E-05",
                    "module": "C1",
                    "scenario": null
                },
                {
                    "value": "4,93E-04",
                    "module": "C2",
                    "scenario": null
                },
                {
                    "value": "8,80E-02",
                    "module": "C3",
                    "scenario": null
                },
                {
                    "value": "-1,26E+00",
                    "module": "D",
                    "scenario": null
                }
            ]
        },
        {
            "parameter": "PENRE",
            "values": [
                {
                    "value": "7,85E+01",
                    "module": "A1-A3",
                    "scenario": null
                },
                {
                    "value": "6,74E-01",
                    "module": "A4",
                    "scenario": null
                },
                {
                    "value": "3,06E+00",
                    "module": "A5",
                    "scenario": null
                },
                {
                    "value": "3,59E-03",
                    "module": "C1",
                    "scenario": null
                },
                {
                    "value": "1,57E-01",
                    "module": "C2",
                    "scenario": null
                },
                {
                    "value": "1,78E+01",
                    "module": "C3",
                    "scenario": null
                },
                {
                    "value": "-6,37E+00",
                    "module": "D",
                    "scenario": null
                }
            ]
        },
        {
            "parameter": "PENRM",
            "values": [
                {
                    "value": "1,93E+01",
                    "module": "A1-A3",
                    "scenario": null
                },
                {
                    "value": "0,00E+00",
                    "module": "A4",
                    "scenario": null
                },
                {
                    "value": "-2,05E+00",
                    "module": "A5",
                    "scenario": null
                },
                {
                    "value": "0,00E+00",
                    "module": "C1",
                    "scenario": null
                },
                {
                    "value": "0,00E+00",
                    "module": "C2",
                    "scenario": null
                },
                {
                    "value": "-1,73E+01",
                    "module": "C3",
                    "scenario": null
                },
                {
                    "value": "0,00E+00",
                    "module": "D",
                    "scenario": null
                }
            ]
        },
        {
            "parameter": "PENRT",
            "values": [
                {
                    "value": "9,78E+01",
                    "module": "A1-A3",
                    "scenario": null
                },
                {
                    "value": "6,74E-01",
                    "module": "A4",
                    "scenario": null
                },
                {
                    "value": "1,01E+00",
                    "module": "A5",
                    "scenario": null
                },
                {
                    "value": "3,59E-03",
                    "module": "C1",
                    "scenario": null
                },
                {
                    "value": "1,57E-01",
                    "module": "C2",
                    "scenario": null
                },
                {
                    "value": "5,19E-01",
                    "module": "C3",
                    "scenario": null
                },
                {
                    "value": "-6,37E+00",
                    "module": "D",
                    "scenario": null
                }
            ]
        },
        {
            "parameter": "SM",
            "values": [
                {
                    "value": "0,00E+00",
                    "module": "A1-A3",
                    "scenario": null
                },
                {
                    "value": "0,00E+00",
                    "module": "A4",
                    "scenario": null
                },
                {
                    "value": "0,00E+00",
                    "module": "A5",
                    "scenario": null
                },
                {
                    "value": "0,00E+00",
                    "module": "C1",
                    "scenario": null
                },
                {
                    "value": "0,00E+00",
                    "module": "C2",
                    "scenario": null
                },
                {
                    "value": "0,00E+00",
                    "module": "C3",
                    "scenario": null
                },
                {
                    "value": "0,00E+00",
                    "module": "D",
                    "scenario": null
                }
            ]
        },
        {
            "parameter": "RSF",
            "values": [
                {
                    "value": "0,00E+00",
                    "module": "A1-A3",
                    "scenario": null
                },
                {
                    "value": "0,00E+00",
                    "module": "A4",
                    "scenario": null
                },
                {
                    "value": "0,00E+00",
                    "module": "A5",
                    "scenario": null
                },
                {
                    "value": "0,00E+00",
                    "module": "C1",
                    "scenario": null
                },
                {
                    "value": "0,00E+00",
                    "module": "C2",
                    "scenario": null
                },
                {
                    "value": "0,00E+00",
                    "module": "C3",
                    "scenario": null
                },
                {
                    "value": "0,00E+00",
                    "module": "D",
                    "scenario": null
                }
            ]
        },
        {
            "parameter": "NRSF",
            "values": [
                {
                    "value": "0,00E+00",
                    "module": "A1-A3",
                    "scenario": null
                },
                {
                    "value": "0,00E+00",
                    "module": "A4",
                    "scenario": null
                },
                {
                    "value": "0,00E+00",
                    "module": "A5",
                    "scenario": null
                },
                {
                    "value": "0,00E+00",
                    "module": "C1",
                    "scenario": null
                },
                {
                    "value": "0,00E+00",
                    "module": "C2",
                    "scenario": null
                },
                {
                    "value": "0,00E+00",
                    "module": "C3",
                    "scenario": null
                },
                {
                    "value": "0,00E+00",
                    "module": "D",
                    "scenario": null
                }
            ]
        },
        {
            "parameter": "FW",
            "values": [
                {
                    "value": "3,42E-02",
                    "module": "A1-A3",
                    "scenario": null
                },
                {
                    "value": "4,38E-05",
                    "module": "A4",
                    "scenario": null
                },
                {
                    "value": "7,27E-04",
                    "module": "A5",
                    "scenario": null
                },
                {
                    "value": "2,03E-08",
                    "module": "C1",
                    "scenario": null
                },
                {
                    "value": "8,85E-07",
                    "module": "C2",
                    "scenario": null
                },
                {
                    "value": "3,48E-03",
                    "module": "C3",
                    "scenario": null
                },
                {
                    "value": "-1,46E-03",
                    "module": "D",
                    "scenario": null
                }
            ]
        }
    ],
    "end_of_life_waste": [
        {
            "parameter": "HWD",
            "values": [
                {
                    "value": "1,01E-05",
                    "module": "A1-A3",
                    "scenario": null
                },
                {
                    "value": "3,14E-08",
                    "module": "A4",
                    "scenario": null
                },
                {
                    "value": "1,01E-07",
                    "module": "A5",
                    "scenario": null
                },
                {
                    "value": "3,48E-13",
                    "module": "C1",
                    "scenario": null
                },
                {
                    "value": "1,52E-11",
                    "module": "C2",
                    "scenario": null
                },
                {
                    "value": "1,66E-09",
                    "module": "C3",
                    "scenario": null
                },
                {
                    "value": "-2,53E-09",
                    "module": "D",
                    "scenario": null
                }
            ]
        },
        {
            "parameter": "NHWD",
            "values": [
                {
                    "value": "5,23E-02",
                    "module": "A1-A3",
                    "scenario": null
                },
                {
                    "value": "1,03E-04",
                    "module": "A4",
                    "scenario": null
                },
                {
                    "value": "2,74E-03",
                    "module": "A5",
                    "scenario": null
                },
                {
                    "value": "3,67E-07",
                    "module": "C1",
                    "scenario": null
                },
                {
                    "value": "1,60E-05",
                    "module": "C2",
                    "scenario": null
                },
                {
                    "value": "1,28E-01",
                    "module": "C3",
                    "scenario": null
                },
                {
                    "value": "-2,80E-03",
                    "module": "D",
                    "scenario": null
                }
            ]
        },
        {
            "parameter": "RWD",
            "values": [
                {
                    "value": "2,22E-03",
                    "module": "A1-A3",
                    "scenario": null
                },
                {
                    "value": "8,34E-07",
                    "module": "A4",
                    "scenario": null
                },
                {
                    "value": "2,39E-05",
                    "module": "A5",
                    "scenario": null
                },
                {
                    "value": "3,85E-09",
                    "module": "C1",
                    "scenario": null
                },
                {
                    "value": "1,68E-07",
                    "module": "C2",
                    "scenario": null
                },
                {
                    "value": "2,36E-05",
                    "module": "C3",
                    "scenario": null
                },
                {
                    "value": "-4,29E-04",
                    "module": "D",
                    "scenario": null
                }
            ]
        }
    ],
    "end_of_life_flow": [
        {
            "parameter": "CRU",
            "values": [
                {
                    "value": "0,00E+00",
                    "module": "A1-A3",
                    "scenario": null
                },
                {
                    "value": "0,00E+00",
                    "module": "A4",
                    "scenario": null
                },
                {
                    "value": "0,00E+00",
                    "module": "A5",
                    "scenario": null
                },
                {
                    "value": "0,00E+00",
                    "module": "C1",
                    "scenario": null
                },
                {
                    "value": "0,00E+00",
                    "module": "C2",
                    "scenario": null
                },
                {
                    "value": "0,00E+00",
                    "module": "C3",
                    "scenario": null
                },
                {
                    "value": "0,00E+00",
                    "module": "D",
                    "scenario": null
                }
            ]
        },
        {
            "parameter": "MFR",
            "values": [
                {
                    "value": "0,00E+00",
                    "module": "A1-A3",
                    "scenario": null
                },
                {
                    "value": "0,00E+00",
                    "module": "A4",
                    "scenario": null
                },
                {
                    "value": "0,00E+00",
                    "module": "A5",
                    "scenario": null
                },
                {
                    "value": "0,00E+00",
                    "module": "C1",
                    "scenario": null
                },
                {
                    "value": "0,00E+00",
                    "module": "C2",
                    "scenario": null
                },
                {
                    "value": "0,00E+00",
                    "module": "C3",
                    "scenario": null
                },
                {
                    "value": "0,00E+00",
                    "module": "D",
                    "scenario": null
                }
            ]
        },
        {
            "parameter": "MER",
            "values": [
                {
                    "value": "0,00E+00",
                    "module": "A1-A3",
                    "scenario": null
                },
                {
                    "value": "0,00E+00",
                    "module": "A4",
                    "scenario": null
                },
                {
                    "value": "0,00E+00",
                    "module": "A5",
                    "scenario": null
                },
                {
                    "value": "0,00E+00",
                    "module": "C1",
                    "scenario": null
                },
                {
                    "value": "0,00E+00",
                    "module": "C2",
                    "scenario": null
                },
                {
                    "value": "0,00E+00",
                    "module": "C3",
                    "scenario": null
                },
                {
                    "value": "0,00E+00",
                    "module": "D",
                    "scenario": null
                }
            ]
        },
        {
            "parameter": "EEE",
            "values": [
                {
                    "value": "0,00E+00",
                    "module": "A1-A3",
                    "scenario": null
                },
                {
                    "value": "0,00E+00",
                    "module": "A4",
                    "scenario": null
                },
                {
                    "value": "2,77E-01",
                    "module": "A5",
                    "scenario": null
                },
                {
                    "value": "0,00E+00",
                    "module": "C1",
                    "scenario": null
                },
                {
                    "value": "0,00E+00",
                    "module": "C2",
                    "scenario": null
                },
                {
                    "value": "0,00E+00",
                    "module": "C3",
                    "scenario": null
                },
                {
                    "value": "0,00E+00",
                    "module": "D",
                    "scenario": null
                }
            ]
        },
        {
            "parameter": "EET",
            "values": [
                {
                    "value": "0,00E+00",
                    "module": "A1-A3",
                    "scenario": null
                },
                {
                    "value": "0,00E+00",
                    "module": "A4",
                    "scenario": null
                },
                {
                    "value": "5,01E-01",
                    "module": "A5",
                    "scenario": null
                },
                {
                    "value": "0,00E+00",
                    "module": "C1",
                    "scenario": null
                },
                {
                    "value": "0,00E+00",
                    "module": "C2",
                    "scenario": null
                },
                {
                    "value": "0,00E+00",
                    "module": "C3",
                    "scenario": null
                },
                {
                    "value": "0,00E+00",
                    "module": "D",
                    "scenario": null
                }
            ]
        }
    ]
}