{"product_name":"Remote reader 91 15","epd_id":"EPD-DOR-20220214-CBA2-EN","declared_unit":{"unit":"stk","amount":1},"compliance":["DIN EN 15804+A2","ISO 14025"],"producer_name":"dormakaba International Holding GmbH","environmental_impact":[{"parameter":"GWP-total","unit":"kg CO2-eq","values":[{"value":"1,24E-01","module":"A1-A3","scenario":null},{"value":"2,00E-03","module":"A4","scenario":null},{"value":"7,60E-02","module":"A5","scenario":null},{"value":"6,87E+01","module":"B6","scenario":null},{"value":"0,00E+00","module":"C1","scenario":null},{"value":"2,45E-04","module":"C2","scenario":null},{"value":"1,09E-01","module":"C3","scenario":null},{"value":"1,91E-04","module":"C4","scenario":null},{"value":"-8,30E-02","module":"D","scenario":null}]},{"parameter":"GWP-fossil","unit":"kg CO2-eq","values":[{"value":"2,26E-01","module":"A1-A3","scenario":null},{"value":"2,00E-03","module":"A4","scenario":null},{"value":"2,00E-03","module":"A5","scenario":null},{"value":"6,84E+01","module":"B6","scenario":null},{"value":"0,00E+00","module":"C1","scenario":null},{"value":"2,34E-04","module":"C2","scenario":null},{"value":"1,09E-01","module":"C3","scenario":null},{"value":"1,90E-04","module":"C4","scenario":null},{"value":"-8,30E-02","module":"D","scenario":null}]},{"parameter":"GWP-biogenic","unit":"kg CO2-eq","values":[{"value":"-1,03E-01","module":"A1-A3","scenario":null},{"value":"6,95E-05","module":"A4","scenario":null},{"value":"7,40E-02","module":"A5","scenario":null},{"value":"2,11E-01","module":"B6","scenario":null},{"value":"0,00E+00","module":"C1","scenario":null},{"value":"1,08E-05","module":"C2","scenario":null},{"value":"2,54E-06","module":"C3","scenario":null},{"value":"6,48E-07","module":"C4","scenario":null},{"value":"-1,87E-04","module":"D","scenario":null}]},{"parameter":"GWP-luluc","unit":"kg CO2-eq","values":[{"value":"9,13E-04","module":"A1-A3","scenario":null},{"value":"3,58E-08","module":"A4","scenario":null},{"value":"1,25E-06","module":"A5","scenario":null},{"value":"9,40E-02","module":"B6","scenario":null},{"value":"0,00E+00","module":"C1","scenario":null},{"value":"5,58E-09","module":"C2","scenario":null},{"value":"6,16E-06","module":"C3","scenario":null},{"value":"5,46E-07","module":"C4","scenario":null},{"value":"-5,26E-05","module":"D","scenario":null}]},{"parameter":"ODP","unit":"kg CFC11-eq","values":[{"value":"1,20E-10","module":"A1-A3","scenario":null},{"value":"1,59E-19","module":"A4","scenario":null},{"value":"1,37E-17","module":"A5","scenario":null},{"value":"1,41E-12","module":"B6","scenario":null},{"value":"0,00E+00","module":"C1","scenario":null},{"value":"2,47E-20","module":"C2","scenario":null},{"value":"5,50E-17","module":"C3","scenario":null},{"value":"7,03E-19","module":"C4","scenario":null},{"value":"-7,79E-16","module":"D","scenario":null}]},{"parameter":"AP","unit":"mol H+-eq","values":[{"value":"5,19E-04","module":"A1-A3","scenario":null},{"value":"1,51E-06","module":"A4","scenario":null},{"value":"2,12E-05","module":"A5","scenario":null},{"value":"1,84E-01","module":"B6","scenario":null},{"value":"0,00E+00","module":"C1","scenario":null},{"value":"2,34E-07","module":"C2","scenario":null},{"value":"1,94E-05","module":"C3","scenario":null},{"value":"1,36E-06","module":"C4","scenario":null},{"value":"-1,12E-04","module":"D","scenario":null}]},{"parameter":"POCP","unit":"kg NMVOC-eq","values":[{"value":"5,26E-04","module":"A1-A3","scenario":null},{"value":"1,35E-06","module":"A4","scenario":null},{"value":"2,03E-05","module":"A5","scenario":null},{"value":"1,04E-01","module":"B6","scenario":null},{"value":"0,00E+00","module":"C1","scenario":null},{"value":"2,11E-07","module":"C2","scenario":null},{"value":"1,21E-05","module":"C3","scenario":null},{"value":"1,06E-06","module":"C4","scenario":null},{"value":"-8,50E-05","module":"D","scenario":null}]},{"parameter":"ADPE","unit":"kg Sb-eq","values":[{"value":"1,43E-06","module":"A1-A3","scenario":null},{"value":"4,51E-11","module":"A4","scenario":null},{"value":"2,16E-10","module":"A5","scenario":null},{"value":"1,86E-05","module":"B6","scenario":null},{"value":"0,00E+00","module":"C1","scenario":null},{"value":"7,03E-12","module":"C2","scenario":null},{"value":"7,54E-10","module":"C3","scenario":null},{"value":"1,70E-11","module":"C4","scenario":null},{"value":"-5,89E-08","module":"D","scenario":null}]},{"parameter":"ADPF","unit":"MJ","values":[{"value":"4,86E+00","module":"A1-A3","scenario":null},{"value":"2,10E-02","module":"A4","scenario":null},{"value":"2,40E-02","module":"A5","scenario":null},{"value":"1,17E+03","module":"B6","scenario":null},{"value":"0,00E+00","module":"C1","scenario":null},{"value":"3,00E-03","module":"C2","scenario":null},{"value":"5,10E-02","module":"C3","scenario":null},{"value":"2,00E-03","module":"C4","scenario":null},{"value":"-1,39E+00","module":"D","scenario":null}]},{"parameter":"WDP","unit":"m3 world-eq. Deprived","values":[{"value":"5,60E-02","module":"A1-A3","scenario":null},{"value":"2,95E-06","module":"A4","scenario":null},{"value":"9,00E-03","module":"A5","scenario":null},{"value":"1,49E+01","module":"B6","scenario":null},{"value":"0,00E+00","module":"C1","scenario":null},{"value":"4,59E-07","module":"C2","scenario":null},{"value":"1,10E-02","module":"C3","scenario":null},{"value":"1,99E-05","module":"C4","scenario":null},{"value":"-8,00E-03","module":"D","scenario":null}]},{"parameter":"EP-freshwater","unit":"kg P-eq","values":[{"value":"2,24E-06","module":"A1-A3","scenario":null},{"value":"3,22E-10","module":"A4","scenario":null},{"value":"2,67E-09","module":"A5","scenario":null},{"value":"1,71E-04","module":"B6","scenario":null},{"value":"0,00E+00","module":"C1","scenario":null},{"value":"5,01E-11","module":"C2","scenario":null},{"value":"8,77E-09","module":"C3","scenario":null},{"value":"3,26E-10","module":"C4","scenario":null},{"value":"-9,74E-08","module":"D","scenario":null}]},{"parameter":"EP-marine","unit":"kg N-eq","values":[{"value":"1,79E-04","module":"A1-A3","scenario":null},{"value":"4,79E-07","module":"A4","scenario":null},{"value":"7,67E-06","module":"A5","scenario":null},{"value":"3,70E-02","module":"B6","scenario":null},{"value":"0,00E+00","module":"C1","scenario":null},{"value":"7,46E-08","module":"C2","scenario":null},{"value":"4,38E-06","module":"C3","scenario":null},{"value":"3,50E-07","module":"C4","scenario":null},{"value":"-2,93E-05","module":"D","scenario":null}]},{"parameter":"EP-terrestrial","unit":"mol N-eq.","values":[{"value":"1,49E-03","module":"A1-A3","scenario":null},{"value":"5,33E-06","module":"A4","scenario":null},{"value":"9,56E-05","module":"A5","scenario":null},{"value":"3,96E-01","module":"B6","scenario":null},{"value":"0,00E+00","module":"C1","scenario":null},{"value":"8,29E-07","module":"C2","scenario":null},{"value":"8,84E-05","module":"C3","scenario":null},{"value":"3,85E-06","module":"C4","scenario":null},{"value":"-3,14E-04","module":"D","scenario":null}]}],"additional_environmental_impact":[{"parameter":"PM","unit":"Disease incidence","values":[{"value":"4,21E-09","module":"A1-A3","scenario":null},{"value":"7,92E-12","module":"A4","scenario":null},{"value":"1,18E-10","module":"A5","scenario":null},{"value":"1,65E-06","module":"B6","scenario":null},{"value":"0,00E+00","module":"C1","scenario":null},{"value":"1,23E-12","module":"C2","scenario":null},{"value":"2,48E-10","module":"C3","scenario":null},{"value":"1,68E-11","module":"C4","scenario":null},{"value":"-9,69E-10","module":"D","scenario":null}]},{"parameter":"ETP-fw","unit":"CTUe","values":[{"value":"2,26E+00","module":"A1-A3","scenario":null},{"value":"1,50E-02","module":"A4","scenario":null},{"value":"1,10E-02","module":"A5","scenario":null},{"value":"4,84E+02","module":"B6","scenario":null},{"value":"0,00E+00","module":"C1","scenario":null},{"value":"2,00E-03","module":"C2","scenario":null},{"value":"1,90E-02","module":"C3","scenario":null},{"value":"1,00E-03","module":"C4","scenario":null},{"value":"-2,75E-01","module":"D","scenario":null}]},{"parameter":"HTP-c","unit":"CTUh","values":[{"value":"3,19E-10","module":"A1-A3","scenario":null},{"value":"2,84E-13","module":"A4","scenario":null},{"value":"6,01E-13","module":"A5","scenario":null},{"value":"1,37E-08","module":"B6","scenario":null},{"value":"0,00E+00","module":"C1","scenario":null},{"value":"4,43E-14","module":"C2","scenario":null},{"value":"1,64E-12","module":"C3","scenario":null},{"value":"2,11E-13","module":"C4","scenario":null},{"value":"-1,23E-11","module":"D","scenario":null}]},{"parameter":"HTP-nc","unit":"CTUh","values":[{"value":"3,75E-09","module":"A1-A3","scenario":null},{"value":"1,22E-11","module":"A4","scenario":null},{"value":"2,60E-11","module":"A5","scenario":null},{"value":"5,10E-07","module":"B6","scenario":null},{"value":"0,00E+00","module":"C1","scenario":null},{"value":"1,89E-12","module":"C2","scenario":null},{"value":"1,66E-10","module":"C3","scenario":null},{"value":"2,32E-11","module":"C4","scenario":null},{"value":"-4,82E-10","module":"D","scenario":null}]},{"parameter":"SQP","unit":"-","values":[{"value":"1,27E+01","module":"A1-A3","scenario":null},{"value":"5,48E-05","module":"A4","scenario":null},{"value":"6,00E-03","module":"A5","scenario":null},{"value":"3,59E+02","module":"B6","scenario":null},{"value":"0,00E+00","module":"C1","scenario":null},{"value":"8,54E-06","module":"C2","scenario":null},{"value":"1,50E-02","module":"C3","scenario":null},{"value":"5,19E-04","module":"C4","scenario":null},{"value":"-1,99E-01","module":"D","scenario":null}]}],"resource_use":[{"parameter":"PERE","unit":"MJ","values":[{"value":"5,81E+00","module":"A1-A3","scenario":null},{"value":"6,73E-05","module":"A4","scenario":null},{"value":"6,46E-01","module":"A5","scenario":null},{"value":"5,00E+02","module":"B6","scenario":null},{"value":"0,00E+00","module":"C1","scenario":null},{"value":"1,05E-05","module":"C2","scenario":null},{"value":"1,63E-01","module":"C3","scenario":null},{"value":"3,26E-04","module":"C4","scenario":null},{"value":"-2,77E-01","module":"D","scenario":null}]},{"parameter":"PERM","unit":"","values":[{"value":"7,92E-01","module":"A1-A3","scenario":null},{"value":"0,00E+00","module":"A4","scenario":null},{"value":"-6,42E-01","module":"A5","scenario":null},{"value":"0,00E+00","module":"B6","scenario":null},{"value":"0,00E+00","module":"C1","scenario":null},{"value":"0,00E+00","module":"C2","scenario":null},{"value":"-1,50E-01","module":"C3","scenario":null},{"value":"0,00E+00","module":"C4","scenario":null},{"value":"0,00E+00","module":"D","scenario":null}]},{"parameter":"PERT","unit":"MJ","values":[{"value":"6,60E+00","module":"A1-A3","scenario":null},{"value":"6,73E-05","module":"A4","scenario":null},{"value":"4,00E-03","module":"A5","scenario":null},{"value":"5,00E+02","module":"B6","scenario":null},{"value":"0,00E+00","module":"C1","scenario":null},{"value":"1,05E-05","module":"C2","scenario":null},{"value":"1,30E-02","module":"C3","scenario":null},{"value":"3,26E-04","module":"C4","scenario":null},{"value":"-2,77E-01","module":"D","scenario":null}]},{"parameter":"PENRE","unit":"MJ","values":[{"value":"3,19E+00","module":"A1-A3","scenario":null},{"value":"2,10E-02","module":"A4","scenario":null},{"value":"2,40E-02","module":"A5","scenario":null},{"value":"1,17E+03","module":"B6","scenario":null},{"value":"0,00E+00","module":"C1","scenario":null},{"value":"3,00E-03","module":"C2","scenario":null},{"value":"1,72E+00","module":"C3","scenario":null},{"value":"2,00E-03","module":"C4","scenario":null},{"value":"-1,39E+00","module":"D","scenario":null}]},{"parameter":"PENRM","unit":"MJ","values":[{"value":"1,67E+00","module":"A1-A3","scenario":null},{"value":"0,00E+00","module":"A4","scenario":null},{"value":"0,00E+00","module":"A5","scenario":null},{"value":"0,00E+00","module":"B6","scenario":null},{"value":"0,00E+00","module":"C1","scenario":null},{"value":"0,00E+00","module":"C2","scenario":null},{"value":"-1,67E+00","module":"C3","scenario":null},{"value":"0,00E+00","module":"C4","scenario":null},{"value":"0,00E+00","module":"D","scenario":null}]},{"parameter":"PENRT","unit":"MJ","values":[{"value":"4,86E+00","module":"A1-A3","scenario":null},{"value":"2,10E-02","module":"A4","scenario":null},{"value":"2,40E-02","module":"A5","scenario":null},{"value":"1,17E+03","module":"B6","scenario":null},{"value":"0,00E+00","module":"C1","scenario":null},{"value":"3,00E-03","module":"C2","scenario":null},{"value":"5,10E-02","module":"C3","scenario":null},{"value":"2,00E-03","module":"C4","scenario":null},{"value":"-1,39E+00","module":"D","scenario":null}]},{"parameter":"SM","unit":"kg","values":[{"value":"0,00E+00","module":"A1-A3","scenario":null},{"value":"0,00E+00","module":"A4","scenario":null},{"value":"0,00E+00","module":"A5","scenario":null},{"value":"0,00E+00","module":"B6","scenario":null},{"value":"0,00E+00","module":"C1","scenario":null},{"value":"0,00E+00","module":"C2","scenario":null},{"value":"0,00E+00","module":"C3","scenario":null},{"value":"0,00E+00","module":"C4","scenario":null},{"value":"0,00E+00","module":"D","scenario":null}]},{"parameter":"RSF","unit":"MJ","values":[{"value":"0,00E+00","module":"A1-A3","scenario":null},{"value":"0,00E+00","module":"A4","scenario":null},{"value":"0,00E+00","module":"A5","scenario":null},{"value":"0,00E+00","module":"B6","scenario":null},{"value":"0,00E+00","module":"C1","scenario":null},{"value":"0,00E+00","module":"C2","scenario":null},{"value":"0,00E+00","module":"C3","scenario":null},{"value":"0,00E+00","module":"C4","scenario":null},{"value":"0,00E+00","module":"D","scenario":null}]},{"parameter":"NRSF","unit":"MJ","values":[{"value":"0,00E+00","module":"A1-A3","scenario":null},{"value":"0,00E+00","module":"A4","scenario":null},{"value":"0,00E+00","module":"A5","scenario":null},{"value":"0,00E+00","module":"B6","scenario":null},{"value":"0,00E+00","module":"C1","scenario":null},{"value":"0,00E+00","module":"C2","scenario":null},{"value":"0,00E+00","module":"C3","scenario":null},{"value":"0,00E+00","module":"C4","scenario":null},{"value":"0,00E+00","module":"D","scenario":null}]},{"parameter":"FW","unit":"m3","values":[{"value":"1,70E-03","module":"A1-A3","scenario":null},{"value":"1,21E-07","module":"A4","scenario":null},{"value":"2,21E-04","module":"A5","scenario":null},{"value":"5,92E-01","module":"B6","scenario":null},{"value":"0,00E+00","module":"C1","scenario":null},{"value":"1,88E-08","module":"C2","scenario":null},{"value":"2,67E-04","module":"C3","scenario":null},{"value":"6,28E-07","module":"C4","scenario":null},{"value":"-3,23E-04","module":"D","scenario":null}]}],"end_of_life_waste":[{"parameter":"HWD","unit":"kg","values":[{"value":"9,63E-07","module":"A1-A3","scenario":null},{"value":"2,07E-12","module":"A4","scenario":null},{"value":"3,53E-11","module":"A5","scenario":null},{"value":"4,91E-07","module":"B6","scenario":null},{"value":"0,00E+00","module":"C1","scenario":null},{"value":"3,23E-13","module":"C2","scenario":null},{"value":"1,93E-10","module":"C3","scenario":null},{"value":"3,79E-11","module":"C4","scenario":null},{"value":"-1,70E-09","module":"D","scenario":null}]},{"parameter":"NHWD","unit":"kg","values":[{"value":"4,01E-03","module":"A1-A3","scenario":null},{"value":"2,18E-06","module":"A4","scenario":null},{"value":"2,00E-03","module":"A5","scenario":null},{"value":"8,05E-01","module":"B6","scenario":null},{"value":"0,00E+00","module":"C1","scenario":null},{"value":"3,40E-07","module":"C2","scenario":null},{"value":"1,10E-02","module":"C3","scenario":null},{"value":"1,30E-02","module":"C4","scenario":null},{"value":"-5,01E-04","module":"D","scenario":null}]},{"parameter":"RWD","unit":"kg","values":[{"value":"8,60E-05","module":"A1-A3","scenario":null},{"value":"2,29E-08","module":"A4","scenario":null},{"value":"1,26E-06","module":"A5","scenario":null},{"value":"1,70E-01","module":"B6","scenario":null},{"value":"0,00E+00","module":"C1","scenario":null},{"value":"3,57E-09","module":"C2","scenario":null},{"value":"1,88E-06","module":"C3","scenario":null},{"value":"2,83E-08","module":"C4","scenario":null},{"value":"-9,47E-05","module":"D","scenario":null}]}],"end_of_life_flow":[{"parameter":"CRU","unit":"kg","values":[{"value":"0,00E+00","module":"A1-A3","scenario":null},{"value":"0,00E+00","module":"A4","scenario":null},{"value":"0,00E+00","module":"A5","scenario":null},{"value":"0,00E+00","module":"B6","scenario":null},{"value":"0,00E+00","module":"C1","scenario":null},{"value":"0,00E+00","module":"C2","scenario":null},{"value":"0,00E+00","module":"C3","scenario":null},{"value":"0,00E+00","module":"C4","scenario":null},{"value":"0,00E+00","module":"D","scenario":null}]},{"parameter":"MFR","unit":"kg","values":[{"value":"0,00E+00","module":"A1-A3","scenario":null},{"value":"0,00E+00","module":"A4","scenario":null},{"value":"0,00E+00","module":"A5","scenario":null},{"value":"0,00E+00","module":"B6","scenario":null},{"value":"0,00E+00","module":"C1","scenario":null},{"value":"0,00E+00","module":"C2","scenario":null},{"value":"6,54E-04","module":"C3","scenario":null},{"value":"0,00E+00","module":"C4","scenario":null},{"value":"0,00E+00","module":"D","scenario":null}]},{"parameter":"MER","unit":"kg","values":[{"value":"0,00E+00","module":"A1-A3","scenario":null},{"value":"0,00E+00","module":"A4","scenario":null},{"value":"0,00E+00","module":"A5","scenario":null},{"value":"0,00E+00","module":"B6","scenario":null},{"value":"0,00E+00","module":"C1","scenario":null},{"value":"0,00E+00","module":"C2","scenario":null},{"value":"0,00E+00","module":"C3","scenario":null},{"value":"0,00E+00","module":"C4","scenario":null},{"value":"0,00E+00","module":"D","scenario":null}]},{"parameter":"EEE","unit":"MJ","values":[{"value":"0,00E+00","module":"A1-A3","scenario":null},{"value":"0,00E+00","module":"A4","scenario":null},{"value":"1,15E-01","module":"A5","scenario":null},{"value":"0,00E+00","module":"B6","scenario":null},{"value":"0,00E+00","module":"C1","scenario":null},{"value":"0,00E+00","module":"C2","scenario":null},{"value":"0,00E+00","module":"C3","scenario":null},{"value":"0,00E+00","module":"C4","scenario":null},{"value":"0,00E+00","module":"D","scenario":null}]},{"parameter":"EET","unit":"MJ","values":[{"value":"0,00E+00","module":"A1-A3","scenario":null},{"value":"0,00E+00","module":"A4","scenario":null},{"value":"2,08E-01","module":"A5","scenario":null},{"value":"0,00E+00","module":"B6","scenario":null},{"value":"0,00E+00","module":"C1","scenario":null},{"value":"0,00E+00","module":"C2","scenario":null},{"value":"0,00E+00","module":"C3","scenario":null},{"value":"0,00E+00","module":"C4","scenario":null},{"value":"0,00E+00","module":"D","scenario":null}]}]}