{"product_name":"PU-W\u00e4rmed\u00e4mmplatten mit Mineralvlieskaschierung","epd_id":"EPD-IVP-20240423-IBE1-EN","declared_unit":{"unit":"m2","amount":1},"compliance":["DIN EN 15804+A2","ISO 14025"],"producer_name":"Industrieverband Polyurethan-Hartschaum e.V.","environmental_impact":[{"parameter":"GWP-total","unit":"kg CO2-eq","values":[{"value":"1,20E+01","module":"A1-A3","scenario":null},{"value":"4,85E-01","module":"A4","scenario":null},{"value":"2,03E-01","module":"A5","scenario":null},{"value":"0,00E+00","module":"C1","scenario":null},{"value":"9,54E-02","module":"C2","scenario":null},{"value":"8,52E+00","module":"C3","scenario":null},{"value":"9,04E-03","module":"C4","scenario":null},{"value":"-3,17E+00","module":"D","scenario":null}]},{"parameter":"GWP-fossil","unit":"kg CO2-eq","values":[{"value":"1,21E+01","module":"A1-A3","scenario":null},{"value":"4,80E-01","module":"A4","scenario":null},{"value":"2,01E-01","module":"A5","scenario":null},{"value":"0,00E+00","module":"C1","scenario":null},{"value":"9,43E-02","module":"C2","scenario":null},{"value":"8,52E+00","module":"C3","scenario":null},{"value":"9,01E-03","module":"C4","scenario":null},{"value":"-3,16E+00","module":"D","scenario":null}]},{"parameter":"GWP-biogenic","unit":"kg CO2-eq","values":[{"value":"-3,73E-02","module":"A1-A3","scenario":null},{"value":"1,12E-03","module":"A4","scenario":null},{"value":"2,19E-03","module":"A5","scenario":null},{"value":"0,00E+00","module":"C1","scenario":null},{"value":"2,20E-04","module":"C2","scenario":null},{"value":"1,17E-03","module":"C3","scenario":null},{"value":"2,71E-07","module":"C4","scenario":null},{"value":"-1,45E-02","module":"D","scenario":null}]},{"parameter":"GWP-luluc","unit":"kg CO2-eq","values":[{"value":"1,05E-02","module":"A1-A3","scenario":null},{"value":"4,53E-03","module":"A4","scenario":null},{"value":"2,09E-07","module":"A5","scenario":null},{"value":"0,00E+00","module":"C1","scenario":null},{"value":"8,92E-04","module":"C2","scenario":null},{"value":"2,21E-05","module":"C3","scenario":null},{"value":"2,84E-05","module":"C4","scenario":null},{"value":"-2,06E-04","module":"D","scenario":null}]},{"parameter":"ODP","unit":"kg CFC11-eq","values":[{"value":"1,45E-11","module":"A1-A3","scenario":null},{"value":"4,29E-14","module":"A4","scenario":null},{"value":"9,80E-15","module":"A5","scenario":null},{"value":"0,00E+00","module":"C1","scenario":null},{"value":"8,43E-15","module":"C2","scenario":null},{"value":"2,14E-12","module":"C3","scenario":null},{"value":"2,32E-14","module":"C4","scenario":null},{"value":"-2,49E-11","module":"D","scenario":null}]},{"parameter":"AP","unit":"mol H+-eq","values":[{"value":"2,35E-02","module":"A1-A3","scenario":null},{"value":"6,39E-04","module":"A4","scenario":null},{"value":"2,29E-05","module":"A5","scenario":null},{"value":"0,00E+00","module":"C1","scenario":null},{"value":"1,26E-04","module":"C2","scenario":null},{"value":"5,07E-03","module":"C3","scenario":null},{"value":"6,48E-05","module":"C4","scenario":null},{"value":"-3,95E-03","module":"D","scenario":null}]},{"parameter":"POCP","unit":"kg NMVOC-eq","values":[{"value":"3,48E-02","module":"A1-A3","scenario":null},{"value":"5,51E-04","module":"A4","scenario":null},{"value":"1,69E-05","module":"A5","scenario":null},{"value":"0,00E+00","module":"C1","scenario":null},{"value":"1,08E-04","module":"C2","scenario":null},{"value":"6,19E-03","module":"C3","scenario":null},{"value":"5,05E-05","module":"C4","scenario":null},{"value":"-3,22E-03","module":"D","scenario":null}]},{"parameter":"ADPE","unit":"kg Sb-eq","values":[{"value":"1,30E-06","module":"A1-A3","scenario":null},{"value":"3,18E-08","module":"A4","scenario":null},{"value":"9,13E-11","module":"A5","scenario":null},{"value":"0,00E+00","module":"C1","scenario":null},{"value":"6,25E-09","module":"C2","scenario":null},{"value":"1,87E-08","module":"C3","scenario":null},{"value":"4,23E-10","module":"C4","scenario":null},{"value":"-2,27E-07","module":"D","scenario":null}]},{"parameter":"ADPF","unit":"MJ","values":[{"value":"3,14E+02","module":"A1-A3","scenario":null},{"value":"6,66E+00","module":"A4","scenario":null},{"value":"2,50E-02","module":"A5","scenario":null},{"value":"0,00E+00","module":"C1","scenario":null},{"value":"1,31E+00","module":"C2","scenario":null},{"value":"3,88E+00","module":"C3","scenario":null},{"value":"1,22E-01","module":"C4","scenario":null},{"value":"-5,83E+01","module":"D","scenario":null}]},{"parameter":"WDP","unit":"m3 world-eq. Deprived","values":[{"value":"1,78E+00","module":"A1-A3","scenario":null},{"value":"5,64E-03","module":"A4","scenario":null},{"value":"1,83E-02","module":"A5","scenario":null},{"value":"0,00E+00","module":"C1","scenario":null},{"value":"1,11E-03","module":"C2","scenario":null},{"value":"8,48E-01","module":"C3","scenario":null},{"value":"1,00E-03","module":"C4","scenario":null},{"value":"-3,01E-01","module":"D","scenario":null}]},{"parameter":"EP-freshwater","unit":"kg P-eq","values":[{"value":"4,75E-05","module":"A1-A3","scenario":null},{"value":"1,79E-06","module":"A4","scenario":null},{"value":"2,36E-09","module":"A5","scenario":null},{"value":"0,00E+00","module":"C1","scenario":null},{"value":"3,51E-07","module":"C2","scenario":null},{"value":"4,80E-07","module":"C3","scenario":null},{"value":"1,84E-08","module":"C4","scenario":null},{"value":"-5,13E-06","module":"D","scenario":null}]},{"parameter":"EP-marine","unit":"kg N-eq","values":[{"value":"6,38E-03","module":"A1-A3","scenario":null},{"value":"2,25E-04","module":"A4","scenario":null},{"value":"5,98E-06","module":"A5","scenario":null},{"value":"0,00E+00","module":"C1","scenario":null},{"value":"4,42E-05","module":"C2","scenario":null},{"value":"2,41E-03","module":"C3","scenario":null},{"value":"1,67E-05","module":"C4","scenario":null},{"value":"-1,16E-03","module":"D","scenario":null}]},{"parameter":"EP-terrestrial","unit":"mol N-eq.","values":[{"value":"6,59E-02","module":"A1-A3","scenario":null},{"value":"2,70E-03","module":"A4","scenario":null},{"value":"1,11E-04","module":"A5","scenario":null},{"value":"0,00E+00","module":"C1","scenario":null},{"value":"5,31E-04","module":"C2","scenario":null},{"value":"2,77E-02","module":"C3","scenario":null},{"value":"1,84E-04","module":"C4","scenario":null},{"value":"-1,24E-02","module":"D","scenario":null}]}],"additional_environmental_impact":[{"parameter":"PM","unit":"Disease incidence","values":[{"value":"2,01E-07","module":"A1-A3","scenario":null},{"value":"5,30E-09","module":"A4","scenario":null},{"value":"1,22E-10","module":"A5","scenario":null},{"value":"0,00E+00","module":"C1","scenario":null},{"value":"1,04E-09","module":"C2","scenario":null},{"value":"1,51E-08","module":"C3","scenario":null},{"value":"7,97E-10","module":"C4","scenario":null},{"value":"-3,35E-08","module":"D","scenario":null}]},{"parameter":"ETP-fw","unit":"CTUe","values":[{"value":"1,08E+02","module":"A1-A3","scenario":null},{"value":"4,69E+00","module":"A4","scenario":null},{"value":"9,66E-03","module":"A5","scenario":null},{"value":"0,00E+00","module":"C1","scenario":null},{"value":"9,22E-01","module":"C2","scenario":null},{"value":"1,11E+00","module":"C3","scenario":null},{"value":"6,58E-02","module":"C4","scenario":null},{"value":"-8,14E+00","module":"D","scenario":null}]},{"parameter":"HTP-c","unit":"CTUh","values":[{"value":"4,00E-09","module":"A1-A3","scenario":null},{"value":"9,45E-11","module":"A4","scenario":null},{"value":"1,28E-12","module":"A5","scenario":null},{"value":"0,00E+00","module":"C1","scenario":null},{"value":"1,86E-11","module":"C2","scenario":null},{"value":"8,24E-11","module":"C3","scenario":null},{"value":"1,02E-11","module":"C4","scenario":null},{"value":"-6,46E-10","module":"D","scenario":null}]},{"parameter":"HTP-nc","unit":"CTUh","values":[{"value":"1,44E-07","module":"A1-A3","scenario":null},{"value":"4,17E-09","module":"A4","scenario":null},{"value":"1,07E-11","module":"A5","scenario":null},{"value":"0,00E+00","module":"C1","scenario":null},{"value":"8,21E-10","module":"C2","scenario":null},{"value":"1,25E-09","module":"C3","scenario":null},{"value":"1,08E-09","module":"C4","scenario":null},{"value":"-1,59E-08","module":"D","scenario":null}]},{"parameter":"SQP","unit":"-","values":[{"value":"4,58E+01","module":"A1-A3","scenario":null},{"value":"2,78E+00","module":"A4","scenario":null},{"value":"7,71E-03","module":"A5","scenario":null},{"value":"0,00E+00","module":"C1","scenario":null},{"value":"5,46E-01","module":"C2","scenario":null},{"value":"1,14E+00","module":"C3","scenario":null},{"value":"2,96E-02","module":"C4","scenario":null},{"value":"-1,12E+01","module":"D","scenario":null}]}],"resource_use":[{"parameter":"PERE","unit":"MJ","values":[{"value":"1,59E+01","module":"A1-A3","scenario":null},{"value":"4,71E-01","module":"A4","scenario":null},{"value":"1,36E+00","module":"A5","scenario":null},{"value":"0,00E+00","module":"C1","scenario":null},{"value":"9,26E-02","module":"C2","scenario":null},{"value":"1,41E+00","module":"C3","scenario":null},{"value":"1,98E-02","module":"C4","scenario":null},{"value":"-1,70E+01","module":"D","scenario":null}]},{"parameter":"PERM","unit":"","values":[{"value":"1,35E+00","module":"A1-A3","scenario":null},{"value":"0,00E+00","module":"A4","scenario":null},{"value":"-1,35E+00","module":"A5","scenario":null},{"value":"0,00E+00","module":"C1","scenario":null},{"value":"0,00E+00","module":"C2","scenario":null},{"value":"0,00E+00","module":"C3","scenario":null},{"value":"0,00E+00","module":"C4","scenario":null},{"value":"0,00E+00","module":"D","scenario":null}]},{"parameter":"PERT","unit":"MJ","values":[{"value":"1,73E+01","module":"A1-A3","scenario":null},{"value":"4,71E-01","module":"A4","scenario":null},{"value":"6,26E-03","module":"A5","scenario":null},{"value":"0,00E+00","module":"C1","scenario":null},{"value":"9,26E-02","module":"C2","scenario":null},{"value":"1,41E+00","module":"C3","scenario":null},{"value":"1,98E-02","module":"C4","scenario":null},{"value":"-1,70E+01","module":"D","scenario":null}]},{"parameter":"PENRE","unit":"MJ","values":[{"value":"1,96E+02","module":"A1-A3","scenario":null},{"value":"6,67E+00","module":"A4","scenario":null},{"value":"2,33E+01","module":"A5","scenario":null},{"value":"0,00E+00","module":"C1","scenario":null},{"value":"1,31E+00","module":"C2","scenario":null},{"value":"9,91E+01","module":"C3","scenario":null},{"value":"1,22E-01","module":"C4","scenario":null},{"value":"-5,83E+01","module":"D","scenario":null}]},{"parameter":"PENRM","unit":"MJ","values":[{"value":"1,18E+02","module":"A1-A3","scenario":null},{"value":"0,00E+00","module":"A4","scenario":null},{"value":"-2,33E+01","module":"A5","scenario":null},{"value":"0,00E+00","module":"C1","scenario":null},{"value":"0,00E+00","module":"C2","scenario":null},{"value":"-9,52E+01","module":"C3","scenario":null},{"value":"0,00E+00","module":"C4","scenario":null},{"value":"0,00E+00","module":"D","scenario":null}]},{"parameter":"PENRT","unit":"MJ","values":[{"value":"3,15E+02","module":"A1-A3","scenario":null},{"value":"6,67E+00","module":"A4","scenario":null},{"value":"2,51E-02","module":"A5","scenario":null},{"value":"0,00E+00","module":"C1","scenario":null},{"value":"1,31E+00","module":"C2","scenario":null},{"value":"3,88E+00","module":"C3","scenario":null},{"value":"1,22E-01","module":"C4","scenario":null},{"value":"-5,83E+01","module":"D","scenario":null}]},{"parameter":"SM","unit":"kg","values":[{"value":"0,00E+00","module":"A1-A3","scenario":null},{"value":"0,00E+00","module":"A4","scenario":null},{"value":"0,00E+00","module":"A5","scenario":null},{"value":"0,00E+00","module":"C1","scenario":null},{"value":"0,00E+00","module":"C2","scenario":null},{"value":"0,00E+00","module":"C3","scenario":null},{"value":"0,00E+00","module":"C4","scenario":null},{"value":"0,00E+00","module":"D","scenario":null}]},{"parameter":"RSF","unit":"MJ","values":[{"value":"0,00E+00","module":"A1-A3","scenario":null},{"value":"0,00E+00","module":"A4","scenario":null},{"value":"0,00E+00","module":"A5","scenario":null},{"value":"0,00E+00","module":"C1","scenario":null},{"value":"0,00E+00","module":"C2","scenario":null},{"value":"0,00E+00","module":"C3","scenario":null},{"value":"0,00E+00","module":"C4","scenario":null},{"value":"0,00E+00","module":"D","scenario":null}]},{"parameter":"NRSF","unit":"MJ","values":[{"value":"0,00E+00","module":"A1-A3","scenario":null},{"value":"0,00E+00","module":"A4","scenario":null},{"value":"0,00E+00","module":"A5","scenario":null},{"value":"0,00E+00","module":"C1","scenario":null},{"value":"0,00E+00","module":"C2","scenario":null},{"value":"0,00E+00","module":"C3","scenario":null},{"value":"0,00E+00","module":"C4","scenario":null},{"value":"0,00E+00","module":"D","scenario":null}]},{"parameter":"FW","unit":"m3","values":[{"value":"7,71E-02","module":"A1-A3","scenario":null},{"value":"5,19E-04","module":"A4","scenario":null},{"value":"4,28E-04","module":"A5","scenario":null},{"value":"0,00E+00","module":"C1","scenario":null},{"value":"1,02E-04","module":"C2","scenario":null},{"value":"2,03E-02","module":"C3","scenario":null},{"value":"3,07E-05","module":"C4","scenario":null},{"value":"-1,38E-02","module":"D","scenario":null}]}],"end_of_life_waste":[{"parameter":"HWD","unit":"kg","values":[{"value":"9,84E-08","module":"A1-A3","scenario":null},{"value":"2,47E-11","module":"A4","scenario":null},{"value":"6,82E-13","module":"A5","scenario":null},{"value":"0,00E+00","module":"C1","scenario":null},{"value":"4,86E-12","module":"C2","scenario":null},{"value":"6,30E-11","module":"C3","scenario":null},{"value":"2,65E-12","module":"C4","scenario":null},{"value":"-3,15E-09","module":"D","scenario":null}]},{"parameter":"NHWD","unit":"kg","values":[{"value":"2,61E-01","module":"A1-A3","scenario":null},{"value":"9,62E-04","module":"A4","scenario":null},{"value":"8,42E-04","module":"A5","scenario":null},{"value":"0,00E+00","module":"C1","scenario":null},{"value":"1,89E-04","module":"C2","scenario":null},{"value":"4,36E-02","module":"C3","scenario":null},{"value":"6,09E-01","module":"C4","scenario":null},{"value":"-2,88E-02","module":"D","scenario":null}]},{"parameter":"RWD","unit":"kg","values":[{"value":"4,36E-03","module":"A1-A3","scenario":null},{"value":"8,63E-06","module":"A4","scenario":null},{"value":"1,47E-06","module":"A5","scenario":null},{"value":"0,00E+00","module":"C1","scenario":null},{"value":"1,70E-06","module":"C2","scenario":null},{"value":"3,55E-04","module":"C3","scenario":null},{"value":"1,39E-06","module":"C4","scenario":null},{"value":"-4,51E-03","module":"D","scenario":null}]}],"end_of_life_flow":[{"parameter":"CRU","unit":"kg","values":[{"value":"0,00E+00","module":"A1-A3","scenario":null},{"value":"0,00E+00","module":"A4","scenario":null},{"value":"0,00E+00","module":"A5","scenario":null},{"value":"0,00E+00","module":"C1","scenario":null},{"value":"0,00E+00","module":"C2","scenario":null},{"value":"0,00E+00","module":"C3","scenario":null},{"value":"0,00E+00","module":"C4","scenario":null},{"value":"0,00E+00","module":"D","scenario":null}]},{"parameter":"MFR","unit":"kg","values":[{"value":"0,00E+00","module":"A1-A3","scenario":null},{"value":"0,00E+00","module":"A4","scenario":null},{"value":"0,00E+00","module":"A5","scenario":null},{"value":"0,00E+00","module":"C1","scenario":null},{"value":"0,00E+00","module":"C2","scenario":null},{"value":"0,00E+00","module":"C3","scenario":null},{"value":"0,00E+00","module":"C4","scenario":null},{"value":"0,00E+00","module":"D","scenario":null}]},{"parameter":"MER","unit":"kg","values":[{"value":"0,00E+00","module":"A1-A3","scenario":null},{"value":"0,00E+00","module":"A4","scenario":null},{"value":"0,00E+00","module":"A5","scenario":null},{"value":"0,00E+00","module":"C1","scenario":null},{"value":"0,00E+00","module":"C2","scenario":null},{"value":"0,00E+00","module":"C3","scenario":null},{"value":"0,00E+00","module":"C4","scenario":null},{"value":"0,00E+00","module":"D","scenario":null}]},{"parameter":"EEE","unit":"MJ","values":[{"value":"0,00E+00","module":"A1-A3","scenario":null},{"value":"0,00E+00","module":"A4","scenario":null},{"value":"4,13E-01","module":"A5","scenario":null},{"value":"0,00E+00","module":"C1","scenario":null},{"value":"0,00E+00","module":"C2","scenario":null},{"value":"1,46E+01","module":"C3","scenario":null},{"value":"0,00E+00","module":"C4","scenario":null},{"value":"0,00E+00","module":"D","scenario":null}]},{"parameter":"EET","unit":"MJ","values":[{"value":"0,00E+00","module":"A1-A3","scenario":null},{"value":"0,00E+00","module":"A4","scenario":null},{"value":"7,34E-01","module":"A5","scenario":null},{"value":"0,00E+00","module":"C1","scenario":null},{"value":"0,00E+00","module":"C2","scenario":null},{"value":"2,62E+01","module":"C3","scenario":null},{"value":"0,00E+00","module":"C4","scenario":null},{"value":"0,00E+00","module":"D","scenario":null}]}]}