{"product_name":"Precast concrete elements for walls, pillars and beams (Based on the concrete recipe type 44b)","epd_id":"EPD-Holcon-159-EN (Rev.1_26.04.2023)","declared_unit":{"unit":"m3","amount":1},"compliance":["EN 15804+A2","ISO 14025"],"producer_name":"Holcon GmbH","environmental_impact":[{"parameter":"GWP-total","unit":"kg CO2-eq","values":[{"value":"5,82E+02","module":"A1","scenario":"Standard scenario"},{"value":"4,91E+01","module":"A2","scenario":"Standard scenario"},{"value":"5,54E+01","module":"A3","scenario":"Standard scenario"},{"value":"0,00E+00","module":"C1","scenario":"Standard scenario"},{"value":"2,62E+01","module":"C2","scenario":"Standard scenario"},{"value":"1,68E+01","module":"C3","scenario":"Standard scenario"},{"value":"4,16E+00","module":"C4","scenario":"Standard scenario"},{"value":"1,88E-01","module":"D","scenario":"Standard scenario"},{"value":"6,86E+02","module":"A1A3","scenario":null}]},{"parameter":"GWP-fossil","unit":"kg CO2-eq","values":[{"value":"5,76E+02","module":"A1","scenario":"Standard scenario"},{"value":"4,90E+01","module":"A2","scenario":"Standard scenario"},{"value":"5,26E+01","module":"A3","scenario":"Standard scenario"},{"value":"0,00E+00","module":"C1","scenario":"Standard scenario"},{"value":"2,62E+01","module":"C2","scenario":"Standard scenario"},{"value":"1,68E+01","module":"C3","scenario":"Standard scenario"},{"value":"4,14E+00","module":"C4","scenario":"Standard scenario"},{"value":"1,88E-01","module":"D","scenario":"Standard scenario"},{"value":"6,78E+02","module":"A1A3","scenario":null}]},{"parameter":"GWP-biogenic","unit":"kg CO2-eq","values":[{"value":"5,67E+00","module":"A1","scenario":"Standard scenario"},{"value":"4,17E-02","module":"A2","scenario":"Standard scenario"},{"value":"2,71E+00","module":"A3","scenario":"Standard scenario"},{"value":"0,00E+00","module":"C1","scenario":"Standard scenario"},{"value":"7,29E-03","module":"C2","scenario":"Standard scenario"},{"value":"7,76E-03","module":"C3","scenario":"Standard scenario"},{"value":"2,39E-02","module":"C4","scenario":"Standard scenario"},{"value":"3,73E-04","module":"D","scenario":"Standard scenario"},{"value":"8,42E+00","module":"A1A3","scenario":null}]},{"parameter":"GWP-luluc","unit":"kg CO2-eq","values":[{"value":"2,43E-01","module":"A1","scenario":"Standard scenario"},{"value":"4,26E-02","module":"A2","scenario":"Standard scenario"},{"value":"4,10E-02","module":"A3","scenario":"Standard scenario"},{"value":"0,00E+00","module":"C1","scenario":"Standard scenario"},{"value":"2,06E-03","module":"C2","scenario":"Standard scenario"},{"value":"6,16E-03","module":"C3","scenario":"Standard scenario"},{"value":"7,87E-04","module":"C4","scenario":"Standard scenario"},{"value":"5,24E-05","module":"D","scenario":"Standard scenario"},{"value":"3,27E-01","module":"A1A3","scenario":null}]},{"parameter":"ODP","unit":"kg CFC11-eq","values":[{"value":"3,03E-05","module":"A1","scenario":"Standard scenario"},{"value":"1,01E-05","module":"A2","scenario":"Standard scenario"},{"value":"3,98E-06","module":"A3","scenario":"Standard scenario"},{"value":"0,00E+00","module":"C1","scenario":"Standard scenario"},{"value":"5,66E-06","module":"C2","scenario":"Standard scenario"},{"value":"3,71E-06","module":"C3","scenario":"Standard scenario"},{"value":"5,37E-07","module":"C4","scenario":"Standard scenario"},{"value":"7,74E-08","module":"D","scenario":"Standard scenario"},{"value":"4,44E-05","module":"A1A3","scenario":null}]},{"parameter":"AP","unit":"mol H+-eq","values":[{"value":"2,00E+00","module":"A1","scenario":"Standard scenario"},{"value":"3,52E-01","module":"A2","scenario":"Standard scenario"},{"value":"1,31E-01","module":"A3","scenario":"Standard scenario"},{"value":"0,00E+00","module":"C1","scenario":"Standard scenario"},{"value":"2,74E-01","module":"C2","scenario":"Standard scenario"},{"value":"9,75E-02","module":"C3","scenario":"Standard scenario"},{"value":"2,60E-02","module":"C4","scenario":"Standard scenario"},{"value":"1,79E-03","module":"D","scenario":"Standard scenario"},{"value":"2,48E+00","module":"A1A3","scenario":null}]},{"parameter":"POCP","unit":"kg NMVOC-eq","values":[{"value":"1,82E+00","module":"A1","scenario":"Standard scenario"},{"value":"4,08E-01","module":"A2","scenario":"Standard scenario"},{"value":"9,08E-02","module":"A3","scenario":"Standard scenario"},{"value":"0,00E+00","module":"C1","scenario":"Standard scenario"},{"value":"3,65E-01","module":"C2","scenario":"Standard scenario"},{"value":"1,08E-01","module":"C3","scenario":"Standard scenario"},{"value":"3,12E-02","module":"C4","scenario":"Standard scenario"},{"value":"1,97E-03","module":"D","scenario":"Standard scenario"},{"value":"2,32E+00","module":"A1A3","scenario":null}]},{"parameter":"ADPE","unit":"kg Sb-eq","values":[{"value":"3,42E-03","module":"A1","scenario":"Standard scenario"},{"value":"9,55E-04","module":"A2","scenario":"Standard scenario"},{"value":"1,58E-04","module":"A3","scenario":"Standard scenario"},{"value":"0,00E+00","module":"C1","scenario":"Standard scenario"},{"value":"4,02E-05","module":"C2","scenario":"Standard scenario"},{"value":"4,26E-04","module":"C3","scenario":"Standard scenario"},{"value":"1,17E-05","module":"C4","scenario":"Standard scenario"},{"value":"1,72E-06","module":"D","scenario":"Standard scenario"},{"value":"4,53E-03","module":"A1A3","scenario":null}]},{"parameter":"ADPF","unit":"MJ","values":[{"value":"4,51E+03","module":"A1","scenario":"Standard scenario"},{"value":"7,00E+02","module":"A2","scenario":"Standard scenario"},{"value":"7,26E+02","module":"A3","scenario":"Standard scenario"},{"value":"0,00E+00","module":"C1","scenario":"Standard scenario"},{"value":"3,61E+02","module":"C2","scenario":"Standard scenario"},{"value":"2,53E+02","module":"C3","scenario":"Standard scenario"},{"value":"5,56E+01","module":"C4","scenario":"Standard scenario"},{"value":"5,26E+00","module":"D","scenario":"Standard scenario"},{"value":"5,94E+03","module":"A1A3","scenario":null}]},{"parameter":"WDP","unit":"m3 world-eq. Deprived","values":[{"value":"2,24E+02","module":"A1","scenario":"Standard scenario"},{"value":"2,74E+00","module":"A2","scenario":"Standard scenario"},{"value":"2,09E+00","module":"A3","scenario":"Standard scenario"},{"value":"0,00E+00","module":"C1","scenario":"Standard scenario"},{"value":"4,83E-01","module":"C2","scenario":"Standard scenario"},{"value":"9,07E-01","module":"C3","scenario":"Standard scenario"},{"value":"2,52E-01","module":"C4","scenario":"Standard scenario"},{"value":"2,36E-01","module":"D","scenario":"Standard scenario"},{"value":"2,29E+02","module":"A1A3","scenario":null}]},{"parameter":"EP-freshwater","unit":"kg P-eq","values":[{"value":"1,69E-02","module":"A1","scenario":"Standard scenario"},{"value":"5,27E-04","module":"A2","scenario":"Standard scenario"},{"value":"5,16E-03","module":"A3","scenario":"Standard scenario"},{"value":"0,00E+00","module":"C1","scenario":"Standard scenario"},{"value":"9,54E-05","module":"C2","scenario":"Standard scenario"},{"value":"1,70E-04","module":"C3","scenario":"Standard scenario"},{"value":"1,29E-04","module":"C4","scenario":"Standard scenario"},{"value":"2,11E-06","module":"D","scenario":"Standard scenario"},{"value":"2,26E-02","module":"A1A3","scenario":null}]},{"parameter":"EP-marine","unit":"kg N-eq","values":[{"value":"4,59E-01","module":"A1","scenario":"Standard scenario"},{"value":"1,36E-01","module":"A2","scenario":"Standard scenario"},{"value":"3,33E-02","module":"A3","scenario":"Standard scenario"},{"value":"0,00E+00","module":"C1","scenario":"Standard scenario"},{"value":"1,21E-01","module":"C2","scenario":"Standard scenario"},{"value":"3,43E-02","module":"C3","scenario":"Standard scenario"},{"value":"1,03E-02","module":"C4","scenario":"Standard scenario"},{"value":"6,14E-04","module":"D","scenario":"Standard scenario"},{"value":"6,28E-01","module":"A1A3","scenario":null}]},{"parameter":"EP-terrestrial","unit":"mol N-eq.","values":[{"value":"5,24E+00","module":"A1","scenario":"Standard scenario"},{"value":"1,50E+00","module":"A2","scenario":"Standard scenario"},{"value":"3,93E-01","module":"A3","scenario":"Standard scenario"},{"value":"0,00E+00","module":"C1","scenario":"Standard scenario"},{"value":"1,33E+00","module":"C2","scenario":"Standard scenario"},{"value":"3,79E-01","module":"C3","scenario":"Standard scenario"},{"value":"1,15E-01","module":"C4","scenario":"Standard scenario"},{"value":"6,77E-03","module":"D","scenario":"Standard scenario"},{"value":"7,13E+00","module":"A1A3","scenario":null}]}],"additional_environmental_impact":[{"parameter":"PM","unit":"Disease incidence","values":[{"value":"2,75E-05","module":"A1","scenario":"Standard scenario"},{"value":"3,31E-06","module":"A2","scenario":"Standard scenario"},{"value":"9,73E-07","module":"A3","scenario":"Standard scenario"},{"value":"0,00E+00","module":"C1","scenario":"Standard scenario"},{"value":"7,26E-06","module":"C2","scenario":"Standard scenario"},{"value":"1,51E-06","module":"C3","scenario":"Standard scenario"},{"value":"5,73E-07","module":"C4","scenario":"Standard scenario"},{"value":"3,47E-08","module":"D","scenario":"Standard scenario"},{"value":"3,18E-05","module":"A1A3","scenario":null}]},{"parameter":"ETP-fw","unit":"CTUe","values":[{"value":"9,04E+03","module":"A1","scenario":"Standard scenario"},{"value":"6,22E+02","module":"A2","scenario":"Standard scenario"},{"value":"4,50E+02","module":"A3","scenario":"Standard scenario"},{"value":"0,00E+00","module":"C1","scenario":"Standard scenario"},{"value":"2,17E+02","module":"C2","scenario":"Standard scenario"},{"value":"2,26E+02","module":"C3","scenario":"Standard scenario"},{"value":"4,51E+01","module":"C4","scenario":"Standard scenario"},{"value":"3,41E+00","module":"D","scenario":"Standard scenario"},{"value":"1,01E+04","module":"A1A3","scenario":null}]},{"parameter":"HTP-c","unit":"CTUh","values":[{"value":"2,18E-06","module":"A1","scenario":"Standard scenario"},{"value":"2,20E-08","module":"A2","scenario":"Standard scenario"},{"value":"1,56E-08","module":"A3","scenario":"Standard scenario"},{"value":"0,00E+00","module":"C1","scenario":"Standard scenario"},{"value":"7,60E-09","module":"C2","scenario":"Standard scenario"},{"value":"7,33E-09","module":"C3","scenario":"Standard scenario"},{"value":"1,07E-09","module":"C4","scenario":"Standard scenario"},{"value":"7,88E-11","module":"D","scenario":"Standard scenario"},{"value":"2,22E-06","module":"A1A3","scenario":null}]},{"parameter":"HTP-nc","unit":"CTUh","values":[{"value":"4,76E-05","module":"A1","scenario":"Standard scenario"},{"value":"6,06E-07","module":"A2","scenario":"Standard scenario"},{"value":"4,84E-07","module":"A3","scenario":"Standard scenario"},{"value":"0,00E+00","module":"C1","scenario":"Standard scenario"},{"value":"1,87E-07","module":"C2","scenario":"Standard scenario"},{"value":"2,47E-07","module":"C3","scenario":"Standard scenario"},{"value":"3,02E-08","module":"C4","scenario":"Standard scenario"},{"value":"2,42E-09","module":"D","scenario":"Standard scenario"},{"value":"4,87E-05","module":"A1A3","scenario":null}]},{"parameter":"SQP","unit":"-","values":[{"value":"1,41E+03","module":"A1","scenario":"Standard scenario"},{"value":"5,85E+02","module":"A2","scenario":"Standard scenario"},{"value":"1,02E+02","module":"A3","scenario":"Standard scenario"},{"value":"0,00E+00","module":"C1","scenario":"Standard scenario"},{"value":"4,60E+01","module":"C2","scenario":"Standard scenario"},{"value":"2,20E+02","module":"C3","scenario":"Standard scenario"},{"value":"9,27E+00","module":"C4","scenario":"Standard scenario"},{"value":"1,10E+01","module":"D","scenario":"Standard scenario"},{"value":"2,10E+03","module":"A1A3","scenario":null}]},{"parameter":"IRP","unit":"kBq U235-eq","values":[{"value":"1,69E+01","module":"A1","scenario":"Standard scenario"},{"value":"2,96E+00","module":"A2","scenario":"Standard scenario"},{"value":"1,73E+00","module":"A3","scenario":"Standard scenario"},{"value":"0,00E+00","module":"C1","scenario":"Standard scenario"},{"value":"1,54E+00","module":"C2","scenario":"Standard scenario"},{"value":"1,06E+00","module":"C3","scenario":"Standard scenario"},{"value":"1,76E-01","module":"C4","scenario":"Standard scenario"},{"value":"2,16E-02","module":"D","scenario":"Standard scenario"},{"value":"2,16E+01","module":"A1A3","scenario":null}]}],"resource_use":[{"parameter":"PERE","unit":"MJ","values":[{"value":"3,16E+02","module":"A1","scenario":"Standard scenario"},{"value":"1,10E+01","module":"A2","scenario":"Standard scenario"},{"value":"5,69E+01","module":"A3","scenario":"Standard scenario"},{"value":"0,00E+00","module":"C1","scenario":"Standard scenario"},{"value":"1,95E+00","module":"C2","scenario":"Standard scenario"},{"value":"3,17E+00","module":"C3","scenario":"Standard scenario"},{"value":"3,16E+00","module":"C4","scenario":"Standard scenario"},{"value":"4,25E-02","module":"D","scenario":"Standard scenario"},{"value":"3,84E+02","module":"A1A3","scenario":null}]},{"parameter":"PERM","unit":"","values":[{"value":"0,00E+00","module":"A1","scenario":"Standard scenario"},{"value":"0,00E+00","module":"A2","scenario":"Standard scenario"},{"value":"1,46E-01","module":"A3","scenario":"Standard scenario"},{"value":"0,00E+00","module":"C1","scenario":"Standard scenario"},{"value":"0,00E+00","module":"C2","scenario":"Standard scenario"},{"value":"0,00E+00","module":"C3","scenario":"Standard scenario"},{"value":"0,00E+00","module":"C4","scenario":"Standard scenario"},{"value":"0,00E+00","module":"D","scenario":"Standard scenario"},{"value":"1,46E-01","module":"A1A3","scenario":null}]},{"parameter":"PERT","unit":"MJ","values":[{"value":"3,16E+02","module":"A1","scenario":"Standard scenario"},{"value":"1,10E+01","module":"A2","scenario":"Standard scenario"},{"value":"5,70E+01","module":"A3","scenario":"Standard scenario"},{"value":"0,00E+00","module":"C1","scenario":"Standard scenario"},{"value":"1,95E+00","module":"C2","scenario":"Standard scenario"},{"value":"3,17E+00","module":"C3","scenario":"Standard scenario"},{"value":"3,16E+00","module":"C4","scenario":"Standard scenario"},{"value":"4,25E-02","module":"D","scenario":"Standard scenario"},{"value":"3,84E+02","module":"A1A3","scenario":null}]},{"parameter":"PENRE","unit":"MJ","values":[{"value":"4,78E+03","module":"A1","scenario":"Standard scenario"},{"value":"7,43E+02","module":"A2","scenario":"Standard scenario"},{"value":"7,87E+02","module":"A3","scenario":"Standard scenario"},{"value":"0,00E+00","module":"C1","scenario":"Standard scenario"},{"value":"3,83E+02","module":"C2","scenario":"Standard scenario"},{"value":"2,69E+02","module":"C3","scenario":"Standard scenario"},{"value":"5,93E+01","module":"C4","scenario":"Standard scenario"},{"value":"5,58E+00","module":"D","scenario":"Standard scenario"},{"value":"6,31E+03","module":"A1A3","scenario":null}]},{"parameter":"PENRM","unit":"MJ","values":[{"value":"0,00E+00","module":"A1","scenario":"Standard scenario"},{"value":"0,00E+00","module":"A2","scenario":"Standard scenario"},{"value":"0,00E+00","module":"A3","scenario":"Standard scenario"},{"value":"0,00E+00","module":"C1","scenario":"Standard scenario"},{"value":"0,00E+00","module":"C2","scenario":"Standard scenario"},{"value":"0,00E+00","module":"C3","scenario":"Standard scenario"},{"value":"0,00E+00","module":"C4","scenario":"Standard scenario"},{"value":"0,00E+00","module":"D","scenario":"Standard scenario"},{"value":"0,00E+00","module":"A1A3","scenario":null}]},{"parameter":"PENRT","unit":"MJ","values":[{"value":"4,78E+03","module":"A1","scenario":"Standard scenario"},{"value":"7,43E+02","module":"A2","scenario":"Standard scenario"},{"value":"7,87E+02","module":"A3","scenario":"Standard scenario"},{"value":"0,00E+00","module":"C1","scenario":"Standard scenario"},{"value":"3,83E+02","module":"C2","scenario":"Standard scenario"},{"value":"2,69E+02","module":"C3","scenario":"Standard scenario"},{"value":"5,93E+01","module":"C4","scenario":"Standard scenario"},{"value":"5,58E+00","module":"D","scenario":"Standard scenario"},{"value":"6,31E+03","module":"A1A3","scenario":null}]},{"parameter":"SM","unit":"kg","values":[{"value":"1,39E+02","module":"A1","scenario":"Standard scenario"},{"value":"0,00E+00","module":"A2","scenario":"Standard scenario"},{"value":"1,64E-01","module":"A3","scenario":"Standard scenario"},{"value":"0,00E+00","module":"C1","scenario":"Standard scenario"},{"value":"0,00E+00","module":"C2","scenario":"Standard scenario"},{"value":"0,00E+00","module":"C3","scenario":"Standard scenario"},{"value":"0,00E+00","module":"C4","scenario":"Standard scenario"},{"value":"0,00E+00","module":"D","scenario":"Standard scenario"},{"value":"1,39E+02","module":"A1A3","scenario":null}]},{"parameter":"RSF","unit":"MJ","values":[{"value":"0,00E+00","module":"A1","scenario":"Standard scenario"},{"value":"0,00E+00","module":"A2","scenario":"Standard scenario"},{"value":"0,00E+00","module":"A3","scenario":"Standard scenario"},{"value":"0,00E+00","module":"C1","scenario":"Standard scenario"},{"value":"0,00E+00","module":"C2","scenario":"Standard scenario"},{"value":"0,00E+00","module":"C3","scenario":"Standard scenario"},{"value":"0,00E+00","module":"C4","scenario":"Standard scenario"},{"value":"0,00E+00","module":"D","scenario":"Standard scenario"},{"value":"0,00E+00","module":"A1A3","scenario":null}]},{"parameter":"NRSF","unit":"MJ","values":[{"value":"0,00E+00","module":"A1","scenario":"Standard scenario"},{"value":"0,00E+00","module":"A2","scenario":"Standard scenario"},{"value":"0,00E+00","module":"A3","scenario":"Standard scenario"},{"value":"0,00E+00","module":"C1","scenario":"Standard scenario"},{"value":"0,00E+00","module":"C2","scenario":"Standard scenario"},{"value":"0,00E+00","module":"C3","scenario":"Standard scenario"},{"value":"0,00E+00","module":"C4","scenario":"Standard scenario"},{"value":"0,00E+00","module":"D","scenario":"Standard scenario"},{"value":"0,00E+00","module":"A1A3","scenario":null}]},{"parameter":"FW","unit":"m3","values":[{"value":"6,99E+00","module":"A1","scenario":"Standard scenario"},{"value":"9,97E-02","module":"A2","scenario":"Standard scenario"},{"value":"2,23E-01","module":"A3","scenario":"Standard scenario"},{"value":"0,00E+00","module":"C1","scenario":"Standard scenario"},{"value":"1,86E-02","module":"C2","scenario":"Standard scenario"},{"value":"3,09E-02","module":"C3","scenario":"Standard scenario"},{"value":"1,86E-02","module":"C4","scenario":"Standard scenario"},{"value":"5,61E-03","module":"D","scenario":"Standard scenario"},{"value":"7,31E+00","module":"A1A3","scenario":null}]}],"end_of_life_waste":[{"parameter":"HWD","unit":"kg","values":[{"value":"1,58E-02","module":"A1","scenario":"Standard scenario"},{"value":"1,79E-03","module":"A2","scenario":"Standard scenario"},{"value":"5,75E-04","module":"A3","scenario":"Standard scenario"},{"value":"0,00E+00","module":"C1","scenario":"Standard scenario"},{"value":"9,82E-04","module":"C2","scenario":"Standard scenario"},{"value":"6,42E-04","module":"C3","scenario":"Standard scenario"},{"value":"9,68E-05","module":"C4","scenario":"Standard scenario"},{"value":"7,86E-06","module":"D","scenario":"Standard scenario"},{"value":"1,82E-02","module":"A1A3","scenario":null}]},{"parameter":"NHWD","unit":"kg","values":[{"value":"7,50E+01","module":"A1","scenario":"Standard scenario"},{"value":"3,22E+01","module":"A2","scenario":"Standard scenario"},{"value":"3,03E+00","module":"A3","scenario":"Standard scenario"},{"value":"0,00E+00","module":"C1","scenario":"Standard scenario"},{"value":"4,27E-01","module":"C2","scenario":"Standard scenario"},{"value":"1,61E+01","module":"C3","scenario":"Standard scenario"},{"value":"7,75E+00","module":"C4","scenario":"Standard scenario"},{"value":"3,57E+01","module":"D","scenario":"Standard scenario"},{"value":"1,10E+02","module":"A1A3","scenario":null}]},{"parameter":"RWD","unit":"kg","values":[{"value":"1,76E-02","module":"A1","scenario":"Standard scenario"},{"value":"4,58E-03","module":"A2","scenario":"Standard scenario"},{"value":"2,26E-03","module":"A3","scenario":"Standard scenario"},{"value":"0,00E+00","module":"C1","scenario":"Standard scenario"},{"value":"2,50E-03","module":"C2","scenario":"Standard scenario"},{"value":"1,66E-03","module":"C3","scenario":"Standard scenario"},{"value":"2,50E-04","module":"C4","scenario":"Standard scenario"},{"value":"3,45E-05","module":"D","scenario":"Standard scenario"},{"value":"2,44E-02","module":"A1A3","scenario":null}]}],"end_of_life_flow":[{"parameter":"CRU","unit":"kg","values":[{"value":"0,00E+00","module":"A1","scenario":"Standard scenario"},{"value":"0,00E+00","module":"A2","scenario":"Standard scenario"},{"value":"0,00E+00","module":"A3","scenario":"Standard scenario"},{"value":"0,00E+00","module":"C1","scenario":"Standard scenario"},{"value":"0,00E+00","module":"C2","scenario":"Standard scenario"},{"value":"0,00E+00","module":"C3","scenario":"Standard scenario"},{"value":"0,00E+00","module":"C4","scenario":"Standard scenario"},{"value":"0,00E+00","module":"D","scenario":"Standard scenario"},{"value":"0,00E+00","module":"A1A3","scenario":null}]},{"parameter":"MFR","unit":"kg","values":[{"value":"0,00E+00","module":"A1","scenario":"Standard scenario"},{"value":"0,00E+00","module":"A2","scenario":"Standard scenario"},{"value":"2,60E+01","module":"A3","scenario":"Standard scenario"},{"value":"0,00E+00","module":"C1","scenario":"Standard scenario"},{"value":"0,00E+00","module":"C2","scenario":"Standard scenario"},{"value":"0,00E+00","module":"C3","scenario":"Standard scenario"},{"value":"2,73E+03","module":"C4","scenario":"Standard scenario"},{"value":"0,00E+00","module":"D","scenario":"Standard scenario"},{"value":"2,60E+01","module":"A1A3","scenario":null}]},{"parameter":"MER","unit":"kg","values":[{"value":"0,00E+00","module":"A1","scenario":"Standard scenario"},{"value":"0,00E+00","module":"A2","scenario":"Standard scenario"},{"value":"0,00E+00","module":"A3","scenario":"Standard scenario"},{"value":"0,00E+00","module":"C1","scenario":"Standard scenario"},{"value":"0,00E+00","module":"C2","scenario":"Standard scenario"},{"value":"0,00E+00","module":"C3","scenario":"Standard scenario"},{"value":"0,00E+00","module":"C4","scenario":"Standard scenario"},{"value":"0,00E+00","module":"D","scenario":"Standard scenario"},{"value":"0,00E+00","module":"A1A3","scenario":null}]},{"parameter":"EEE","unit":"MJ","values":[{"value":"0,00E+00","module":"A1","scenario":"Standard scenario"},{"value":"0,00E+00","module":"A2","scenario":"Standard scenario"},{"value":"2,35E-02","module":"A3","scenario":"Standard scenario"},{"value":"0,00E+00","module":"C1","scenario":"Standard scenario"},{"value":"0,00E+00","module":"C2","scenario":"Standard scenario"},{"value":"0,00E+00","module":"C3","scenario":"Standard scenario"},{"value":"0,00E+00","module":"C4","scenario":"Standard scenario"},{"value":"0,00E+00","module":"D","scenario":"Standard scenario"},{"value":"2,35E-02","module":"A1A3","scenario":null}]},{"parameter":"EET","unit":"MJ","values":[{"value":"0,00E+00","module":"A1","scenario":"Standard scenario"},{"value":"0,00E+00","module":"A2","scenario":"Standard scenario"},{"value":"4,06E-02","module":"A3","scenario":"Standard scenario"},{"value":"0,00E+00","module":"C1","scenario":"Standard scenario"},{"value":"0,00E+00","module":"C2","scenario":"Standard scenario"},{"value":"0,00E+00","module":"C3","scenario":"Standard scenario"},{"value":"0,00E+00","module":"C4","scenario":"Standard scenario"},{"value":"0,00E+00","module":"D","scenario":"Standard scenario"},{"value":"4,06E-02","module":"A1A3","scenario":null}]}]}