{
    "product_name": "Hilti CFS-F FX",
    "epd_id": "EPD-HIL-20220211-ICA1-EN",
    "declared_unit": {
        "unit": "kg",
        "amount": 1.0
    },
    "compliance": [
        "DIN EN 15804+A2",
        "ISO 14025"
    ],
    "producer_name": "Hilti Aktiengesellschaft",
    "environmental_impact": [
        {
            "parameter": "GWP-total",
            "values": [
                {
                    "value": "3,35E+00",
                    "module": "A1",
                    "scenario": null
                },
                {
                    "value": "4,03E-02",
                    "module": "A2",
                    "scenario": null
                },
                {
                    "value": "8,87E-01",
                    "module": "A3",
                    "scenario": null
                },
                {
                    "value": "7,89E-02",
                    "module": "A4",
                    "scenario": null
                },
                {
                    "value": "7,56E-01",
                    "module": "A5",
                    "scenario": null
                },
                {
                    "value": "4,02E-03",
                    "module": "C1",
                    "scenario": null
                },
                {
                    "value": "4,84E-03",
                    "module": "C2",
                    "scenario": null
                },
                {
                    "value": "0,00E+00",
                    "module": "C3",
                    "scenario": null
                },
                {
                    "value": "1,14E-01",
                    "module": "C4",
                    "scenario": null
                },
                {
                    "value": "0,00E+00",
                    "module": "D",
                    "scenario": null
                }
            ]
        },
        {
            "parameter": "GWP-fossil",
            "values": [
                {
                    "value": "3,26E+00",
                    "module": "A1",
                    "scenario": null
                },
                {
                    "value": "4,01E-02",
                    "module": "A2",
                    "scenario": null
                },
                {
                    "value": "8,72E-01",
                    "module": "A3",
                    "scenario": null
                },
                {
                    "value": "7,86E-02",
                    "module": "A4",
                    "scenario": null
                },
                {
                    "value": "7,50E-01",
                    "module": "A5",
                    "scenario": null
                },
                {
                    "value": "4,02E-03",
                    "module": "C1",
                    "scenario": null
                },
                {
                    "value": "4,82E-03",
                    "module": "C2",
                    "scenario": null
                },
                {
                    "value": "0,00E+00",
                    "module": "C3",
                    "scenario": null
                },
                {
                    "value": "1,14E-01",
                    "module": "C4",
                    "scenario": null
                },
                {
                    "value": "0,00E+00",
                    "module": "D",
                    "scenario": null
                }
            ]
        },
        {
            "parameter": "GWP-biogenic",
            "values": [
                {
                    "value": "8,23E-02",
                    "module": "A1",
                    "scenario": null
                },
                {
                    "value": "1,08E-04",
                    "module": "A2",
                    "scenario": null
                },
                {
                    "value": "1,35E-02",
                    "module": "A3",
                    "scenario": null
                },
                {
                    "value": "2,73E-04",
                    "module": "A4",
                    "scenario": null
                },
                {
                    "value": "5,84E-03",
                    "module": "A5",
                    "scenario": null
                },
                {
                    "value": "3,65E-06",
                    "module": "C1",
                    "scenario": null
                },
                {
                    "value": "1,67E-05",
                    "module": "C2",
                    "scenario": null
                },
                {
                    "value": "0,00E+00",
                    "module": "C3",
                    "scenario": null
                },
                {
                    "value": "2,85E-04",
                    "module": "C4",
                    "scenario": null
                },
                {
                    "value": "0,00E+00",
                    "module": "D",
                    "scenario": null
                }
            ]
        },
        {
            "parameter": "GWP-luluc",
            "values": [
                {
                    "value": "3,01E-03",
                    "module": "A1",
                    "scenario": null
                },
                {
                    "value": "2,10E-05",
                    "module": "A2",
                    "scenario": null
                },
                {
                    "value": "1,24E-03",
                    "module": "A3",
                    "scenario": null
                },
                {
                    "value": "3,14E-05",
                    "module": "A4",
                    "scenario": null
                },
                {
                    "value": "3,32E-04",
                    "module": "A5",
                    "scenario": null
                },
                {
                    "value": "4,00E-07",
                    "module": "C1",
                    "scenario": null
                },
                {
                    "value": "1,93E-06",
                    "module": "C2",
                    "scenario": null
                },
                {
                    "value": "0,00E+00",
                    "module": "C3",
                    "scenario": null
                },
                {
                    "value": "2,15E-06",
                    "module": "C4",
                    "scenario": null
                },
                {
                    "value": "0,00E+00",
                    "module": "D",
                    "scenario": null
                }
            ]
        },
        {
            "parameter": "ODP",
            "values": [
                {
                    "value": "2,63E-05",
                    "module": "A1",
                    "scenario": null
                },
                {
                    "value": "8,95E-09",
                    "module": "A2",
                    "scenario": null
                },
                {
                    "value": "3,13E-07",
                    "module": "A3",
                    "scenario": null
                },
                {
                    "value": "1,82E-08",
                    "module": "A4",
                    "scenario": null
                },
                {
                    "value": "1,13E-06",
                    "module": "A5",
                    "scenario": null
                },
                {
                    "value": "8,59E-10",
                    "module": "C1",
                    "scenario": null
                },
                {
                    "value": "1,12E-09",
                    "module": "C2",
                    "scenario": null
                },
                {
                    "value": "0,00E+00",
                    "module": "C3",
                    "scenario": null
                },
                {
                    "value": "3,10E-09",
                    "module": "C4",
                    "scenario": null
                },
                {
                    "value": "0,00E+00",
                    "module": "D",
                    "scenario": null
                }
            ]
        },
        {
            "parameter": "AP",
            "values": [
                {
                    "value": "2,64E-02",
                    "module": "A1",
                    "scenario": null
                },
                {
                    "value": "3,74E-04",
                    "module": "A2",
                    "scenario": null
                },
                {
                    "value": "4,57E-03",
                    "module": "A3",
                    "scenario": null
                },
                {
                    "value": "2,23E-04",
                    "module": "A4",
                    "scenario": null
                },
                {
                    "value": "2,69E-03",
                    "module": "A5",
                    "scenario": null
                },
                {
                    "value": "4,17E-05",
                    "module": "C1",
                    "scenario": null
                },
                {
                    "value": "1,37E-05",
                    "module": "C2",
                    "scenario": null
                },
                {
                    "value": "0,00E+00",
                    "module": "C3",
                    "scenario": null
                },
                {
                    "value": "7,63E-05",
                    "module": "C4",
                    "scenario": null
                },
                {
                    "value": "0,00E+00",
                    "module": "D",
                    "scenario": null
                }
            ]
        },
        {
            "parameter": "POCP",
            "values": [
                {
                    "value": "1,29E-02",
                    "module": "A1",
                    "scenario": null
                },
                {
                    "value": "2,64E-04",
                    "module": "A2",
                    "scenario": null
                },
                {
                    "value": "2,79E-03",
                    "module": "A3",
                    "scenario": null
                },
                {
                    "value": "1,90E-04",
                    "module": "A4",
                    "scenario": null
                },
                {
                    "value": "1,25E-03",
                    "module": "A5",
                    "scenario": null
                },
                {
                    "value": "5,57E-05",
                    "module": "C1",
                    "scenario": null
                },
                {
                    "value": "1,17E-05",
                    "module": "C2",
                    "scenario": null
                },
                {
                    "value": "0,00E+00",
                    "module": "C3",
                    "scenario": null
                },
                {
                    "value": "1,12E-04",
                    "module": "C4",
                    "scenario": null
                },
                {
                    "value": "0,00E+00",
                    "module": "D",
                    "scenario": null
                }
            ]
        },
        {
            "parameter": "ADPE",
            "values": [
                {
                    "value": "7,55E-05",
                    "module": "A1",
                    "scenario": null
                },
                {
                    "value": "1,26E-07",
                    "module": "A2",
                    "scenario": null
                },
                {
                    "value": "4,51E-06",
                    "module": "A3",
                    "scenario": null
                },
                {
                    "value": "2,84E-07",
                    "module": "A4",
                    "scenario": null
                },
                {
                    "value": "8,69E-06",
                    "module": "A5",
                    "scenario": null
                },
                {
                    "value": "2,04E-09",
                    "module": "C1",
                    "scenario": null
                },
                {
                    "value": "1,74E-08",
                    "module": "C2",
                    "scenario": null
                },
                {
                    "value": "0,00E+00",
                    "module": "C3",
                    "scenario": null
                },
                {
                    "value": "3,11E-08",
                    "module": "C4",
                    "scenario": null
                },
                {
                    "value": "0,00E+00",
                    "module": "D",
                    "scenario": null
                }
            ]
        },
        {
            "parameter": "ADPF",
            "values": [
                {
                    "value": "6,74E+01",
                    "module": "A1",
                    "scenario": null
                },
                {
                    "value": "5,74E-01",
                    "module": "A2",
                    "scenario": null
                },
                {
                    "value": "1,93E+01",
                    "module": "A3",
                    "scenario": null
                },
                {
                    "value": "1,17E+00",
                    "module": "A4",
                    "scenario": null
                },
                {
                    "value": "6,57E+00",
                    "module": "A5",
                    "scenario": null
                },
                {
                    "value": "5,41E-02",
                    "module": "C1",
                    "scenario": null
                },
                {
                    "value": "7,17E-02",
                    "module": "C2",
                    "scenario": null
                },
                {
                    "value": "0,00E+00",
                    "module": "C3",
                    "scenario": null
                },
                {
                    "value": "2,22E-01",
                    "module": "C4",
                    "scenario": null
                },
                {
                    "value": "0,00E+00",
                    "module": "D",
                    "scenario": null
                }
            ]
        },
        {
            "parameter": "WDP",
            "values": [
                {
                    "value": "2,52E+00",
                    "module": "A1",
                    "scenario": null
                },
                {
                    "value": "2,53E-03",
                    "module": "A2",
                    "scenario": null
                },
                {
                    "value": "3,67E-01",
                    "module": "A3",
                    "scenario": null
                },
                {
                    "value": "5,48E-03",
                    "module": "A4",
                    "scenario": null
                },
                {
                    "value": "2,13E-01",
                    "module": "A5",
                    "scenario": null
                },
                {
                    "value": "1,45E-04",
                    "module": "C1",
                    "scenario": null
                },
                {
                    "value": "3,36E-04",
                    "module": "C2",
                    "scenario": null
                },
                {
                    "value": "0,00E+00",
                    "module": "C3",
                    "scenario": null
                },
                {
                    "value": "2,30E-03",
                    "module": "C4",
                    "scenario": null
                },
                {
                    "value": "0,00E+00",
                    "module": "D",
                    "scenario": null
                }
            ]
        },
        {
            "parameter": "EP-freshwater",
            "values": [
                {
                    "value": "1,55E-03",
                    "module": "A1",
                    "scenario": null
                },
                {
                    "value": "2,45E-06",
                    "module": "A2",
                    "scenario": null
                },
                {
                    "value": "2,80E-04",
                    "module": "A3",
                    "scenario": null
                },
                {
                    "value": "5,38E-06",
                    "module": "A4",
                    "scenario": null
                },
                {
                    "value": "2,43E-04",
                    "module": "A5",
                    "scenario": null
                },
                {
                    "value": "1,27E-07",
                    "module": "C1",
                    "scenario": null
                },
                {
                    "value": "3,30E-07",
                    "module": "C2",
                    "scenario": null
                },
                {
                    "value": "0,00E+00",
                    "module": "C3",
                    "scenario": null
                },
                {
                    "value": "8,58E-07",
                    "module": "C4",
                    "scenario": null
                },
                {
                    "value": "0,00E+00",
                    "module": "D",
                    "scenario": null
                }
            ]
        },
        {
            "parameter": "EP-marine",
            "values": [
                {
                    "value": "4,74E-03",
                    "module": "A1",
                    "scenario": null
                },
                {
                    "value": "8,24E-05",
                    "module": "A2",
                    "scenario": null
                },
                {
                    "value": "9,27E-04",
                    "module": "A3",
                    "scenario": null
                },
                {
                    "value": "4,56E-05",
                    "module": "A4",
                    "scenario": null
                },
                {
                    "value": "4,61E-04",
                    "module": "A5",
                    "scenario": null
                },
                {
                    "value": "1,85E-05",
                    "module": "C1",
                    "scenario": null
                },
                {
                    "value": "2,79E-06",
                    "module": "C2",
                    "scenario": null
                },
                {
                    "value": "0,00E+00",
                    "module": "C3",
                    "scenario": null
                },
                {
                    "value": "2,14E-03",
                    "module": "C4",
                    "scenario": null
                },
                {
                    "value": "0,00E+00",
                    "module": "D",
                    "scenario": null
                }
            ]
        },
        {
            "parameter": "EP-terrestrial",
            "values": [
                {
                    "value": "3,48E-02",
                    "module": "A1",
                    "scenario": null
                },
                {
                    "value": "9,13E-04",
                    "module": "A2",
                    "scenario": null
                },
                {
                    "value": "8,39E-03",
                    "module": "A3",
                    "scenario": null
                },
                {
                    "value": "4,95E-04",
                    "module": "A4",
                    "scenario": null
                },
                {
                    "value": "5,84E-03",
                    "module": "A5",
                    "scenario": null
                },
                {
                    "value": "2,03E-04",
                    "module": "C1",
                    "scenario": null
                },
                {
                    "value": "3,03E-05",
                    "module": "C2",
                    "scenario": null
                },
                {
                    "value": "0,00E+00",
                    "module": "C3",
                    "scenario": null
                },
                {
                    "value": "3,07E-04",
                    "module": "C4",
                    "scenario": null
                },
                {
                    "value": "0,00E+00",
                    "module": "D",
                    "scenario": null
                }
            ]
        }
    ],
    "additional_environmental_impact": [
        {
            "parameter": "PM",
            "values": [
                {
                    "value": "1,96E-07",
                    "module": "A1",
                    "scenario": null
                },
                {
                    "value": "2,74E-09",
                    "module": "A2",
                    "scenario": null
                },
                {
                    "value": "4,66E-08",
                    "module": "A3",
                    "scenario": null
                },
                {
                    "value": "6,34E-09",
                    "module": "A4",
                    "scenario": null
                },
                {
                    "value": "2,44E-08",
                    "module": "A5",
                    "scenario": null
                },
                {
                    "value": "1,12E-09",
                    "module": "C1",
                    "scenario": null
                },
                {
                    "value": "3,88E-10",
                    "module": "C2",
                    "scenario": null
                },
                {
                    "value": "0,00E+00",
                    "module": "C3",
                    "scenario": null
                },
                {
                    "value": "1,62E-09",
                    "module": "C4",
                    "scenario": null
                },
                {
                    "value": "0,00E+00",
                    "module": "D",
                    "scenario": null
                }
            ]
        },
        {
            "parameter": "ETP-fw",
            "values": [
                {
                    "value": "2,35E+02",
                    "module": "A1",
                    "scenario": null
                },
                {
                    "value": "4,57E-01",
                    "module": "A2",
                    "scenario": null
                },
                {
                    "value": "1,55E+01",
                    "module": "A3",
                    "scenario": null
                },
                {
                    "value": "9,76E-01",
                    "module": "A4",
                    "scenario": null
                },
                {
                    "value": "2,40E+01",
                    "module": "A5",
                    "scenario": null
                },
                {
                    "value": "3,25E-02",
                    "module": "C1",
                    "scenario": null
                },
                {
                    "value": "5,98E-02",
                    "module": "C2",
                    "scenario": null
                },
                {
                    "value": "0,00E+00",
                    "module": "C3",
                    "scenario": null
                },
                {
                    "value": "4,83E-01",
                    "module": "C4",
                    "scenario": null
                },
                {
                    "value": "0,00E+00",
                    "module": "D",
                    "scenario": null
                }
            ]
        },
        {
            "parameter": "HTP-c",
            "values": [
                {
                    "value": "2,87E-08",
                    "module": "A1",
                    "scenario": null
                },
                {
                    "value": "1,85E-11",
                    "module": "A2",
                    "scenario": null
                },
                {
                    "value": "6,67E-10",
                    "module": "A3",
                    "scenario": null
                },
                {
                    "value": "3,00E-11",
                    "module": "A4",
                    "scenario": null
                },
                {
                    "value": "1,58E-09",
                    "module": "A5",
                    "scenario": null
                },
                {
                    "value": "1,25E-12",
                    "module": "C1",
                    "scenario": null
                },
                {
                    "value": "1,84E-12",
                    "module": "C2",
                    "scenario": null
                },
                {
                    "value": "0,00E+00",
                    "module": "C3",
                    "scenario": null
                },
                {
                    "value": "7,12E-12",
                    "module": "C4",
                    "scenario": null
                },
                {
                    "value": "0,00E+00",
                    "module": "D",
                    "scenario": null
                }
            ]
        },
        {
            "parameter": "HTP-nc",
            "values": [
                {
                    "value": "2,84E-07",
                    "module": "A1",
                    "scenario": null
                },
                {
                    "value": "4,21E-10",
                    "module": "A2",
                    "scenario": null
                },
                {
                    "value": "1,18E-08",
                    "module": "A3",
                    "scenario": null
                },
                {
                    "value": "9,56E-10",
                    "module": "A4",
                    "scenario": null
                },
                {
                    "value": "1,69E-08",
                    "module": "A5",
                    "scenario": null
                },
                {
                    "value": "2,35E-11",
                    "module": "C1",
                    "scenario": null
                },
                {
                    "value": "5,86E-11",
                    "module": "C2",
                    "scenario": null
                },
                {
                    "value": "0,00E+00",
                    "module": "C3",
                    "scenario": null
                },
                {
                    "value": "1,81E-10",
                    "module": "C4",
                    "scenario": null
                },
                {
                    "value": "0,00E+00",
                    "module": "D",
                    "scenario": null
                }
            ]
        },
        {
            "parameter": "SQP",
            "values": [
                {
                    "value": "1,22E+01",
                    "module": "A1",
                    "scenario": null
                },
                {
                    "value": "3,37E-01",
                    "module": "A2",
                    "scenario": null
                },
                {
                    "value": "6,87E+00",
                    "module": "A3",
                    "scenario": null
                },
                {
                    "value": "8,31E-01",
                    "module": "A4",
                    "scenario": null
                },
                {
                    "value": "1,57E+00",
                    "module": "A5",
                    "scenario": null
                },
                {
                    "value": "7,03E-03",
                    "module": "C1",
                    "scenario": null
                },
                {
                    "value": "5,09E-02",
                    "module": "C2",
                    "scenario": null
                },
                {
                    "value": "0,00E+00",
                    "module": "C3",
                    "scenario": null
                },
                {
                    "value": "5,83E-01",
                    "module": "C4",
                    "scenario": null
                },
                {
                    "value": "0,00E+00",
                    "module": "D",
                    "scenario": null
                }
            ]
        }
    ],
    "resource_use": [
        {
            "parameter": "PERE",
            "values": [
                {
                    "value": "4,14E+00",
                    "module": "A1",
                    "scenario": null
                },
                {
                    "value": "7,53E-03",
                    "module": "A2",
                    "scenario": null
                },
                {
                    "value": "1,08E+00",
                    "module": "A3",
                    "scenario": null
                },
                {
                    "value": "1,70E-02",
                    "module": "A4",
                    "scenario": null
                },
                {
                    "value": "3,45E-01",
                    "module": "A5",
                    "scenario": null
                },
                {
                    "value": "3,09E-04",
                    "module": "C1",
                    "scenario": null
                },
                {
                    "value": "1,04E-03",
                    "module": "C2",
                    "scenario": null
                },
                {
                    "value": "0,00E+00",
                    "module": "C3",
                    "scenario": null
                },
                {
                    "value": "1,17E-02",
                    "module": "C4",
                    "scenario": null
                },
                {
                    "value": "0,00E+00",
                    "module": "D",
                    "scenario": null
                }
            ]
        },
        {
            "parameter": "PERM",
            "values": [
                {
                    "value": "1,32E-02",
                    "module": "A1",
                    "scenario": null
                },
                {
                    "value": "0,00E+00",
                    "module": "A2",
                    "scenario": null
                },
                {
                    "value": "7,33E-01",
                    "module": "A3",
                    "scenario": null
                },
                {
                    "value": "0,00E+00",
                    "module": "A4",
                    "scenario": null
                },
                {
                    "value": "2,98E-02",
                    "module": "A5",
                    "scenario": null
                },
                {
                    "value": "0,00E+00",
                    "module": "C1",
                    "scenario": null
                },
                {
                    "value": "0,00E+00",
                    "module": "C2",
                    "scenario": null
                },
                {
                    "value": "0,00E+00",
                    "module": "C3",
                    "scenario": null
                },
                {
                    "value": "0,00E+00",
                    "module": "C4",
                    "scenario": null
                },
                {
                    "value": "0,00E+00",
                    "module": "D",
                    "scenario": null
                }
            ]
        },
        {
            "parameter": "PERT",
            "values": [
                {
                    "value": "4,16E+00",
                    "module": "A1",
                    "scenario": null
                },
                {
                    "value": "7,53E-03",
                    "module": "A2",
                    "scenario": null
                },
                {
                    "value": "1,81E+00",
                    "module": "A3",
                    "scenario": null
                },
                {
                    "value": "1,70E-02",
                    "module": "A4",
                    "scenario": null
                },
                {
                    "value": "3,74E-01",
                    "module": "A5",
                    "scenario": null
                },
                {
                    "value": "3,09E-04",
                    "module": "C1",
                    "scenario": null
                },
                {
                    "value": "1,04E-03",
                    "module": "C2",
                    "scenario": null
                },
                {
                    "value": "0,00E+00",
                    "module": "C3",
                    "scenario": null
                },
                {
                    "value": "1,17E-02",
                    "module": "C4",
                    "scenario": null
                },
                {
                    "value": "0,00E+00",
                    "module": "D",
                    "scenario": null
                }
            ]
        },
        {
            "parameter": "PENRE",
            "values": [
                {
                    "value": "4,73E+01",
                    "module": "A1",
                    "scenario": null
                },
                {
                    "value": "5,74E-01",
                    "module": "A2",
                    "scenario": null
                },
                {
                    "value": "1,39E+01",
                    "module": "A3",
                    "scenario": null
                },
                {
                    "value": "1,17E+00",
                    "module": "A4",
                    "scenario": null
                },
                {
                    "value": "5,51E+00",
                    "module": "A5",
                    "scenario": null
                },
                {
                    "value": "5,41E-02",
                    "module": "C1",
                    "scenario": null
                },
                {
                    "value": "7,17E-02",
                    "module": "C2",
                    "scenario": null
                },
                {
                    "value": "0,00E+00",
                    "module": "C3",
                    "scenario": null
                },
                {
                    "value": "2,22E-01",
                    "module": "C4",
                    "scenario": null
                },
                {
                    "value": "0,00E+00",
                    "module": "D",
                    "scenario": null
                }
            ]
        },
        {
            "parameter": "PENRM",
            "values": [
                {
                    "value": "2,46E+01",
                    "module": "A1",
                    "scenario": null
                },
                {
                    "value": "0,00E+00",
                    "module": "A2",
                    "scenario": null
                },
                {
                    "value": "5,46E+00",
                    "module": "A3",
                    "scenario": null
                },
                {
                    "value": "0,00E+00",
                    "module": "A4",
                    "scenario": null
                },
                {
                    "value": "1,24E+00",
                    "module": "A5",
                    "scenario": null
                },
                {
                    "value": "0,00E+00",
                    "module": "C1",
                    "scenario": null
                },
                {
                    "value": "0,00E+00",
                    "module": "C2",
                    "scenario": null
                },
                {
                    "value": "0,00E+00",
                    "module": "C3",
                    "scenario": null
                },
                {
                    "value": "0,00E+00",
                    "module": "C4",
                    "scenario": null
                },
                {
                    "value": "0,00E+00",
                    "module": "D",
                    "scenario": null
                }
            ]
        },
        {
            "parameter": "PENRT",
            "values": [
                {
                    "value": "7,19E+01",
                    "module": "A1",
                    "scenario": null
                },
                {
                    "value": "5,74E-01",
                    "module": "A2",
                    "scenario": null
                },
                {
                    "value": "1,94E+01",
                    "module": "A3",
                    "scenario": null
                },
                {
                    "value": "1,17E+00",
                    "module": "A4",
                    "scenario": null
                },
                {
                    "value": "6,75E+00",
                    "module": "A5",
                    "scenario": null
                },
                {
                    "value": "5,41E-02",
                    "module": "C1",
                    "scenario": null
                },
                {
                    "value": "7,17E-02",
                    "module": "C2",
                    "scenario": null
                },
                {
                    "value": "0,00E+00",
                    "module": "C3",
                    "scenario": null
                },
                {
                    "value": "2,22E-01",
                    "module": "C4",
                    "scenario": null
                },
                {
                    "value": "0,00E+00",
                    "module": "D",
                    "scenario": null
                }
            ]
        },
        {
            "parameter": "SM",
            "values": [
                {
                    "value": "2,52E-02",
                    "module": "A1",
                    "scenario": null
                },
                {
                    "value": "2,22E-04",
                    "module": "A2",
                    "scenario": null
                },
                {
                    "value": "9,04E-02",
                    "module": "A3",
                    "scenario": null
                },
                {
                    "value": "3,98E-04",
                    "module": "A4",
                    "scenario": null
                },
                {
                    "value": "6,62E-03",
                    "module": "A5",
                    "scenario": null
                },
                {
                    "value": "2,12E-05",
                    "module": "C1",
                    "scenario": null
                },
                {
                    "value": "2,44E-05",
                    "module": "C2",
                    "scenario": null
                },
                {
                    "value": "0,00E+00",
                    "module": "C3",
                    "scenario": null
                },
                {
                    "value": "8,41E-05",
                    "module": "C4",
                    "scenario": null
                },
                {
                    "value": "0,00E+00",
                    "module": "D",
                    "scenario": null
                }
            ]
        },
        {
            "parameter": "RSF",
            "values": [
                {
                    "value": "4,93E-04",
                    "module": "A1",
                    "scenario": null
                },
                {
                    "value": "1,86E-06",
                    "module": "A2",
                    "scenario": null
                },
                {
                    "value": "8,42E-03",
                    "module": "A3",
                    "scenario": null
                },
                {
                    "value": "4,38E-06",
                    "module": "A4",
                    "scenario": null
                },
                {
                    "value": "3,90E-04",
                    "module": "A5",
                    "scenario": null
                },
                {
                    "value": "6,91E-08",
                    "module": "C1",
                    "scenario": null
                },
                {
                    "value": "2,69E-07",
                    "module": "C2",
                    "scenario": null
                },
                {
                    "value": "0,00E+00",
                    "module": "C3",
                    "scenario": null
                },
                {
                    "value": "3,83E-06",
                    "module": "C4",
                    "scenario": null
                },
                {
                    "value": "0,00E+00",
                    "module": "D",
                    "scenario": null
                }
            ]
        },
        {
            "parameter": "NRSF",
            "values": [
                {
                    "value": "0,00E+00",
                    "module": "A1",
                    "scenario": null
                },
                {
                    "value": "0,00E+00",
                    "module": "A2",
                    "scenario": null
                },
                {
                    "value": "0,00E+00",
                    "module": "A3",
                    "scenario": null
                },
                {
                    "value": "0,00E+00",
                    "module": "A4",
                    "scenario": null
                },
                {
                    "value": "0,00E+00",
                    "module": "A5",
                    "scenario": null
                },
                {
                    "value": "0,00E+00",
                    "module": "C1",
                    "scenario": null
                },
                {
                    "value": "0,00E+00",
                    "module": "C2",
                    "scenario": null
                },
                {
                    "value": "0,00E+00",
                    "module": "C3",
                    "scenario": null
                },
                {
                    "value": "0,00E+00",
                    "module": "C4",
                    "scenario": null
                },
                {
                    "value": "0,00E+00",
                    "module": "D",
                    "scenario": null
                }
            ]
        },
        {
            "parameter": "FW",
            "values": [
                {
                    "value": "7,13E-02",
                    "module": "A1",
                    "scenario": null
                },
                {
                    "value": "6,64E-05",
                    "module": "A2",
                    "scenario": null
                },
                {
                    "value": "1,01E-02",
                    "module": "A3",
                    "scenario": null
                },
                {
                    "value": "1,49E-04",
                    "module": "A4",
                    "scenario": null
                },
                {
                    "value": "5,59E-03",
                    "module": "A5",
                    "scenario": null
                },
                {
                    "value": "3,28E-06",
                    "module": "C1",
                    "scenario": null
                },
                {
                    "value": "9,14E-06",
                    "module": "C2",
                    "scenario": null
                },
                {
                    "value": "0,00E+00",
                    "module": "C3",
                    "scenario": null
                },
                {
                    "value": "2,92E-04",
                    "module": "C4",
                    "scenario": null
                },
                {
                    "value": "0,00E+00",
                    "module": "D",
                    "scenario": null
                }
            ]
        }
    ],
    "end_of_life_waste": [
        {
            "parameter": "HWD",
            "values": [
                {
                    "value": "5,59E-01",
                    "module": "A1",
                    "scenario": null
                },
                {
                    "value": "7,10E-04",
                    "module": "A2",
                    "scenario": null
                },
                {
                    "value": "6,17E-02",
                    "module": "A3",
                    "scenario": null
                },
                {
                    "value": "1,33E-03",
                    "module": "A4",
                    "scenario": null
                },
                {
                    "value": "3,46E-01",
                    "module": "A5",
                    "scenario": null
                },
                {
                    "value": "7,23E-05",
                    "module": "C1",
                    "scenario": null
                },
                {
                    "value": "8,16E-05",
                    "module": "C2",
                    "scenario": null
                },
                {
                    "value": "0,00E+00",
                    "module": "C3",
                    "scenario": null
                },
                {
                    "value": "3,46E-04",
                    "module": "C4",
                    "scenario": null
                },
                {
                    "value": "0,00E+00",
                    "module": "D",
                    "scenario": null
                }
            ]
        },
        {
            "parameter": "NHWD",
            "values": [
                {
                    "value": "6,84E+00",
                    "module": "A1",
                    "scenario": null
                },
                {
                    "value": "1,07E-02",
                    "module": "A2",
                    "scenario": null
                },
                {
                    "value": "1,43E+00",
                    "module": "A3",
                    "scenario": null
                },
                {
                    "value": "2,37E-02",
                    "module": "A4",
                    "scenario": null
                },
                {
                    "value": "5,40E-01",
                    "module": "A5",
                    "scenario": null
                },
                {
                    "value": "5,08E-04",
                    "module": "C1",
                    "scenario": null
                },
                {
                    "value": "1,45E-03",
                    "module": "C2",
                    "scenario": null
                },
                {
                    "value": "0,00E+00",
                    "module": "C3",
                    "scenario": null
                },
                {
                    "value": "1,00E+00",
                    "module": "C4",
                    "scenario": null
                },
                {
                    "value": "0,00E+00",
                    "module": "D",
                    "scenario": null
                }
            ]
        },
        {
            "parameter": "RWD",
            "values": [
                {
                    "value": "1,54E-04",
                    "module": "A1",
                    "scenario": null
                },
                {
                    "value": "3,97E-06",
                    "module": "A2",
                    "scenario": null
                },
                {
                    "value": "3,20E-05",
                    "module": "A3",
                    "scenario": null
                },
                {
                    "value": "8,05E-06",
                    "module": "A4",
                    "scenario": null
                },
                {
                    "value": "2,51E-05",
                    "module": "A5",
                    "scenario": null
                },
                {
                    "value": "3,81E-07",
                    "module": "C1",
                    "scenario": null
                },
                {
                    "value": "4,93E-07",
                    "module": "C2",
                    "scenario": null
                },
                {
                    "value": "0,00E+00",
                    "module": "C3",
                    "scenario": null
                },
                {
                    "value": "1,47E-06",
                    "module": "C4",
                    "scenario": null
                },
                {
                    "value": "0,00E+00",
                    "module": "D",
                    "scenario": null
                }
            ]
        }
    ],
    "end_of_life_flow": [
        {
            "parameter": "CRU",
            "values": [
                {
                    "value": "0,00E+00",
                    "module": "A1",
                    "scenario": null
                },
                {
                    "value": "0,00E+00",
                    "module": "A2",
                    "scenario": null
                },
                {
                    "value": "0,00E+00",
                    "module": "A3",
                    "scenario": null
                },
                {
                    "value": "0,00E+00",
                    "module": "A4",
                    "scenario": null
                },
                {
                    "value": "0,00E+00",
                    "module": "A5",
                    "scenario": null
                },
                {
                    "value": "0,00E+00",
                    "module": "C1",
                    "scenario": null
                },
                {
                    "value": "0,00E+00",
                    "module": "C2",
                    "scenario": null
                },
                {
                    "value": "0,00E+00",
                    "module": "C3",
                    "scenario": null
                },
                {
                    "value": "0,00E+00",
                    "module": "C4",
                    "scenario": null
                },
                {
                    "value": "0,00E+00",
                    "module": "D",
                    "scenario": null
                }
            ]
        },
        {
            "parameter": "MFR",
            "values": [
                {
                    "value": "4,69E-04",
                    "module": "A1",
                    "scenario": null
                },
                {
                    "value": "1,88E-05",
                    "module": "A2",
                    "scenario": null
                },
                {
                    "value": "3,59E-02",
                    "module": "A3",
                    "scenario": null
                },
                {
                    "value": "3,67E-06",
                    "module": "A4",
                    "scenario": null
                },
                {
                    "value": "9,51E-02",
                    "module": "A5",
                    "scenario": null
                },
                {
                    "value": "7,20E-08",
                    "module": "C1",
                    "scenario": null
                },
                {
                    "value": "2,25E-07",
                    "module": "C2",
                    "scenario": null
                },
                {
                    "value": "0,00E+00",
                    "module": "C3",
                    "scenario": null
                },
                {
                    "value": "1,21E-06",
                    "module": "C4",
                    "scenario": null
                },
                {
                    "value": "0,00E+00",
                    "module": "D",
                    "scenario": null
                }
            ]
        },
        {
            "parameter": "MER",
            "values": [
                {
                    "value": "7,17E-06",
                    "module": "A1",
                    "scenario": null
                },
                {
                    "value": "1,48E-08",
                    "module": "A2",
                    "scenario": null
                },
                {
                    "value": "5,93E-07",
                    "module": "A3",
                    "scenario": null
                },
                {
                    "value": "2,95E-08",
                    "module": "A4",
                    "scenario": null
                },
                {
                    "value": "4,94E-07",
                    "module": "A5",
                    "scenario": null
                },
                {
                    "value": "1,15E-09",
                    "module": "C1",
                    "scenario": null
                },
                {
                    "value": "1,81E-09",
                    "module": "C2",
                    "scenario": null
                },
                {
                    "value": "0,00E+00",
                    "module": "C3",
                    "scenario": null
                },
                {
                    "value": "5,85E-09",
                    "module": "C4",
                    "scenario": null
                },
                {
                    "value": "0,00E+00",
                    "module": "D",
                    "scenario": null
                }
            ]
        },
        {
            "parameter": "EEE",
            "values": [
                {
                    "value": "4,07E-02",
                    "module": "A1",
                    "scenario": null
                },
                {
                    "value": "1,15E-04",
                    "module": "A2",
                    "scenario": null
                },
                {
                    "value": "1,08E-02",
                    "module": "A3",
                    "scenario": null
                },
                {
                    "value": "2,55E-04",
                    "module": "A4",
                    "scenario": null
                },
                {
                    "value": "3,58E-03",
                    "module": "A5",
                    "scenario": null
                },
                {
                    "value": "2,12E-05",
                    "module": "C1",
                    "scenario": null
                },
                {
                    "value": "1,56E-05",
                    "module": "C2",
                    "scenario": null
                },
                {
                    "value": "0,00E+00",
                    "module": "C3",
                    "scenario": null
                },
                {
                    "value": "4,53E-04",
                    "module": "C4",
                    "scenario": null
                },
                {
                    "value": "0,00E+00",
                    "module": "D",
                    "scenario": null
                }
            ]
        },
        {
            "parameter": "EET",
            "values": [
                {
                    "value": "1,42E-01",
                    "module": "A1",
                    "scenario": null
                },
                {
                    "value": "5,68E-04",
                    "module": "A2",
                    "scenario": null
                },
                {
                    "value": "3,40E-02",
                    "module": "A3",
                    "scenario": null
                },
                {
                    "value": "1,06E-03",
                    "module": "A4",
                    "scenario": null
                },
                {
                    "value": "1,21E-02",
                    "module": "A5",
                    "scenario": null
                },
                {
                    "value": "2,15E-04",
                    "module": "C1",
                    "scenario": null
                },
                {
                    "value": "6,49E-05",
                    "module": "C2",
                    "scenario": null
                },
                {
                    "value": "0,00E+00",
                    "module": "C3",
                    "scenario": null
                },
                {
                    "value": "1,22E-03",
                    "module": "C4",
                    "scenario": null
                },
                {
                    "value": "0,00E+00",
                    "module": "D",
                    "scenario": null
                }
            ]
        }
    ]
}