{"product_name":"VELUX Soft Shutter - solar betrieben","epd_id":"EPD-VEL-20220135-IBJ2-EN","declared_unit":{"unit":"m2","amount":1},"compliance":["DIN EN 15804+A2","ISO 14025"],"producer_name":"VELUX Group","environmental_impact":[{"parameter":"GWP-total","unit":"kg CO2-eq","values":[{"value":"1,37E+02","module":"A1-A3","scenario":null},{"value":"3,98E+00","module":"A5","scenario":null},{"value":"0,00E+00","module":"B1","scenario":null},{"value":"8,28E+00","module":"B2","scenario":null},{"value":"0,00E+00","module":"B6","scenario":null},{"value":"0,00E+00","module":"C1","scenario":null},{"value":"1,62E-01","module":"C2","scenario":null},{"value":"1,62E+00","module":"C3","scenario":null},{"value":"4,07E+00","module":"C4","scenario":null},{"value":"-1,18E+02","module":"D","scenario":null}]},{"parameter":"GWP-fossil","unit":"kg CO2-eq","values":[{"value":"1,40E+02","module":"A1-A3","scenario":null},{"value":"1,32E+00","module":"A5","scenario":null},{"value":"0,00E+00","module":"B1","scenario":null},{"value":"8,23E+00","module":"B2","scenario":null},{"value":"0,00E+00","module":"B6","scenario":null},{"value":"0,00E+00","module":"C1","scenario":null},{"value":"1,62E-01","module":"C2","scenario":null},{"value":"1,33E+00","module":"C3","scenario":null},{"value":"4,07E+00","module":"C4","scenario":null},{"value":"-1,17E+02","module":"D","scenario":null}]},{"parameter":"GWP-biogenic","unit":"kg CO2-eq","values":[{"value":"-2,96E+00","module":"A1-A3","scenario":null},{"value":"2,66E+00","module":"A5","scenario":null},{"value":"0,00E+00","module":"B1","scenario":null},{"value":"0,00E+00","module":"B2","scenario":null},{"value":"0,00E+00","module":"B6","scenario":null},{"value":"0,00E+00","module":"C1","scenario":null},{"value":"0,00E+00","module":"C2","scenario":null},{"value":"2,98E-01","module":"C3","scenario":null},{"value":"0,00E+00","module":"C4","scenario":null},{"value":"0,00E+00","module":"D","scenario":null}]},{"parameter":"GWP-luluc","unit":"kg CO2-eq","values":[{"value":"3,76E-01","module":"A1-A3","scenario":null},{"value":"3,38E-05","module":"A5","scenario":null},{"value":"0,00E+00","module":"B1","scenario":null},{"value":"4,96E-02","module":"B2","scenario":null},{"value":"0,00E+00","module":"B6","scenario":null},{"value":"0,00E+00","module":"C1","scenario":null},{"value":"6,61E-05","module":"C2","scenario":null},{"value":"3,70E-04","module":"C3","scenario":null},{"value":"9,97E-05","module":"C4","scenario":null},{"value":"-4,33E-01","module":"D","scenario":null}]},{"parameter":"ODP","unit":"kg CFC11-eq","values":[{"value":"8,46E-06","module":"A1-A3","scenario":null},{"value":"1,89E-08","module":"A5","scenario":null},{"value":"0,00E+00","module":"B1","scenario":null},{"value":"7,88E-07","module":"B2","scenario":null},{"value":"0,00E+00","module":"B6","scenario":null},{"value":"0,00E+00","module":"C1","scenario":null},{"value":"3,81E-08","module":"C2","scenario":null},{"value":"2,30E-08","module":"C3","scenario":null},{"value":"3,47E-08","module":"C4","scenario":null},{"value":"-3,97E-06","module":"D","scenario":null}]},{"parameter":"AP","unit":"mol H+-eq","values":[{"value":"1,01E+00","module":"A1-A3","scenario":null},{"value":"5,73E-04","module":"A5","scenario":null},{"value":"0,00E+00","module":"B1","scenario":null},{"value":"1,87E-01","module":"B2","scenario":null},{"value":"0,00E+00","module":"B6","scenario":null},{"value":"0,00E+00","module":"C1","scenario":null},{"value":"9,21E-04","module":"C2","scenario":null},{"value":"1,51E-03","module":"C3","scenario":null},{"value":"1,30E-03","module":"C4","scenario":null},{"value":"-7,53E-01","module":"D","scenario":null}]},{"parameter":"POCP","unit":"kg NMVOC-eq","values":[{"value":"4,96E-01","module":"A1-A3","scenario":null},{"value":"6,84E-04","module":"A5","scenario":null},{"value":"0,00E+00","module":"B1","scenario":null},{"value":"4,03E-02","module":"B2","scenario":null},{"value":"0,00E+00","module":"B6","scenario":null},{"value":"0,00E+00","module":"C1","scenario":null},{"value":"1,04E-03","module":"C2","scenario":null},{"value":"1,50E-03","module":"C3","scenario":null},{"value":"1,44E-03","module":"C4","scenario":null},{"value":"-3,64E-01","module":"D","scenario":null}]},{"parameter":"ADPE","unit":"kg Sb-eq","values":[{"value":"3,07E-03","module":"A1-A3","scenario":null},{"value":"2,82E-07","module":"A5","scenario":null},{"value":"0,00E+00","module":"B1","scenario":null},{"value":"9,62E-04","module":"B2","scenario":null},{"value":"0,00E+00","module":"B6","scenario":null},{"value":"0,00E+00","module":"C1","scenario":null},{"value":"5,44E-07","module":"C2","scenario":null},{"value":"6,28E-07","module":"C3","scenario":null},{"value":"8,27E-07","module":"C4","scenario":null},{"value":"1,01E-03","module":"D","scenario":null}]},{"parameter":"ADPF","unit":"MJ","values":[{"value":"1,61E+03","module":"A1-A3","scenario":null},{"value":"1,23E+00","module":"A5","scenario":null},{"value":"0,00E+00","module":"B1","scenario":null},{"value":"9,23E+01","module":"B2","scenario":null},{"value":"0,00E+00","module":"B6","scenario":null},{"value":"0,00E+00","module":"C1","scenario":null},{"value":"2,50E+00","module":"C2","scenario":null},{"value":"4,57E+00","module":"C3","scenario":null},{"value":"1,06E+00","module":"C4","scenario":null},{"value":"-1,07E+03","module":"D","scenario":null}]},{"parameter":"WDP","unit":"m3 world-eq. Deprived","values":[{"value":"5,58E+01","module":"A1-A3","scenario":null},{"value":"5,87E-03","module":"A5","scenario":null},{"value":"0,00E+00","module":"B1","scenario":null},{"value":"6,66E+00","module":"B2","scenario":null},{"value":"0,00E+00","module":"B6","scenario":null},{"value":"0,00E+00","module":"C1","scenario":null},{"value":"8,21E-03","module":"C2","scenario":null},{"value":"7,09E-02","module":"C3","scenario":null},{"value":"6,76E-02","module":"C4","scenario":null},{"value":"-1,57E+01","module":"D","scenario":null}]},{"parameter":"EP-freshwater","unit":"kg P-eq","values":[{"value":"5,81E-03","module":"A1-A3","scenario":null},{"value":"6,73E-07","module":"A5","scenario":null},{"value":"0,00E+00","module":"B1","scenario":null},{"value":"4,45E-04","module":"B2","scenario":null},{"value":"0,00E+00","module":"B6","scenario":null},{"value":"0,00E+00","module":"C1","scenario":null},{"value":"1,19E-06","module":"C2","scenario":null},{"value":"3,94E-05","module":"C3","scenario":null},{"value":"3,09E-06","module":"C4","scenario":null},{"value":"-4,42E-03","module":"D","scenario":null}]},{"parameter":"EP-marine","unit":"kg N-eq","values":[{"value":"1,45E-01","module":"A1-A3","scenario":null},{"value":"2,20E-04","module":"A5","scenario":null},{"value":"0,00E+00","module":"B1","scenario":null},{"value":"9,87E-03","module":"B2","scenario":null},{"value":"0,00E+00","module":"B6","scenario":null},{"value":"0,00E+00","module":"C1","scenario":null},{"value":"3,31E-04","module":"C2","scenario":null},{"value":"5,21E-04","module":"C3","scenario":null},{"value":"5,55E-04","module":"C4","scenario":null},{"value":"-1,12E-01","module":"D","scenario":null}]},{"parameter":"EP-terrestrial","unit":"mol N-eq.","values":[{"value":"1,54E+00","module":"A1-A3","scenario":null},{"value":"2,44E-03","module":"A5","scenario":null},{"value":"0,00E+00","module":"B1","scenario":null},{"value":"1,02E-01","module":"B2","scenario":null},{"value":"0,00E+00","module":"B6","scenario":null},{"value":"0,00E+00","module":"C1","scenario":null},{"value":"3,64E-03","module":"C2","scenario":null},{"value":"5,73E-03","module":"C3","scenario":null},{"value":"5,86E-03","module":"C4","scenario":null},{"value":"-1,23E+00","module":"D","scenario":null}]}],"additional_environmental_impact":[{"parameter":"PM","unit":"Disease incidence","values":[{"value":"9,62E-06","module":"A1-A3","scenario":null},{"value":"7,96E-09","module":"A5","scenario":null},{"value":"0,00E+00","module":"B1","scenario":null},{"value":"6,15E-07","module":"B2","scenario":null},{"value":"0,00E+00","module":"B6","scenario":null},{"value":"0,00E+00","module":"C1","scenario":null},{"value":"1,46E-08","module":"C2","scenario":null},{"value":"1,97E-08","module":"C3","scenario":null},{"value":"7,51E-09","module":"C4","scenario":null},{"value":"-9,00E-06","module":"D","scenario":null}]},{"parameter":"ETP-fw","unit":"CTUe","values":[{"value":"4,08E+03","module":"A1-A3","scenario":null},{"value":"1,23E+00","module":"A5","scenario":null},{"value":"0,00E+00","module":"B1","scenario":null},{"value":"5,41E+02","module":"B2","scenario":null},{"value":"0,00E+00","module":"B6","scenario":null},{"value":"0,00E+00","module":"C1","scenario":null},{"value":"1,98E+00","module":"C2","scenario":null},{"value":"8,65E+00","module":"C3","scenario":null},{"value":"1,48E+01","module":"C4","scenario":null},{"value":"-2,38E+03","module":"D","scenario":null}]},{"parameter":"HTP-c","unit":"CTUh","values":[{"value":"2,10E-07","module":"A1-A3","scenario":null},{"value":"1,88E-10","module":"A5","scenario":null},{"value":"0,00E+00","module":"B1","scenario":null},{"value":"3,33E-08","module":"B2","scenario":null},{"value":"0,00E+00","module":"B6","scenario":null},{"value":"0,00E+00","module":"C1","scenario":null},{"value":"7,90E-11","module":"C2","scenario":null},{"value":"1,52E-10","module":"C3","scenario":null},{"value":"7,17E-10","module":"C4","scenario":null},{"value":"-1,30E-07","module":"D","scenario":null}]},{"parameter":"HTP-nc","unit":"CTUh","values":[{"value":"4,15E-06","module":"A1-A3","scenario":null},{"value":"2,21E-09","module":"A5","scenario":null},{"value":"0,00E+00","module":"B1","scenario":null},{"value":"6,18E-07","module":"B2","scenario":null},{"value":"0,00E+00","module":"B6","scenario":null},{"value":"0,00E+00","module":"C1","scenario":null},{"value":"2,28E-09","module":"C2","scenario":null},{"value":"1,57E-08","module":"C3","scenario":null},{"value":"7,54E-09","module":"C4","scenario":null},{"value":"-2,05E-06","module":"D","scenario":null}]},{"parameter":"SQP","unit":"-","values":[{"value":"4,91E+02","module":"A1-A3","scenario":null},{"value":"1,03E+00","module":"A5","scenario":null},{"value":"0,00E+00","module":"B1","scenario":null},{"value":"4,06E+01","module":"B2","scenario":null},{"value":"0,00E+00","module":"B6","scenario":null},{"value":"0,00E+00","module":"C1","scenario":null},{"value":"2,13E+00","module":"C2","scenario":null},{"value":"8,28E-01","module":"C3","scenario":null},{"value":"3,61E-01","module":"C4","scenario":null},{"value":"-1,54E+02","module":"D","scenario":null}]}],"resource_use":[{"parameter":"PERE","unit":"MJ","values":[{"value":"1,92E+02","module":"A1-A3","scenario":null},{"value":"1,98E-02","module":"A5","scenario":null},{"value":"0,00E+00","module":"B1","scenario":null},{"value":"2,46E+01","module":"B2","scenario":null},{"value":"1,33E+03","module":"B6","scenario":null},{"value":"0,00E+00","module":"C1","scenario":null},{"value":"3,53E-02","module":"C2","scenario":null},{"value":"5,48E-01","module":"C3","scenario":null},{"value":"9,04E-02","module":"C4","scenario":null},{"value":"-1,42E+02","module":"D","scenario":null}]},{"parameter":"PERM","unit":"","values":[{"value":"3,44E+01","module":"A1-A3","scenario":null},{"value":"-3,06E+01","module":"A5","scenario":null},{"value":"0,00E+00","module":"B1","scenario":null},{"value":"0,00E+00","module":"B2","scenario":null},{"value":"0,00E+00","module":"B6","scenario":null},{"value":"0,00E+00","module":"C1","scenario":null},{"value":"0,00E+00","module":"C2","scenario":null},{"value":"-3,84E+00","module":"C3","scenario":null},{"value":"0,00E+00","module":"C4","scenario":null},{"value":"0,00E+00","module":"D","scenario":null}]},{"parameter":"PERT","unit":"MJ","values":[{"value":"2,27E+02","module":"A1-A3","scenario":null},{"value":"1,98E-02","module":"A5","scenario":null},{"value":"0,00E+00","module":"B1","scenario":null},{"value":"2,46E+01","module":"B2","scenario":null},{"value":"1,33E+03","module":"B6","scenario":null},{"value":"0,00E+00","module":"C1","scenario":null},{"value":"3,53E-02","module":"C2","scenario":null},{"value":"-3,29E+00","module":"C3","scenario":null},{"value":"9,04E-02","module":"C4","scenario":null},{"value":"-1,42E+02","module":"D","scenario":null}]},{"parameter":"PENRE","unit":"MJ","values":[{"value":"1,53E+03","module":"A1-A3","scenario":null},{"value":"2,04E+01","module":"A5","scenario":null},{"value":"0,00E+00","module":"B1","scenario":null},{"value":"9,11E+01","module":"B2","scenario":null},{"value":"0,00E+00","module":"B6","scenario":null},{"value":"0,00E+00","module":"C1","scenario":null},{"value":"2,50E+00","module":"C2","scenario":null},{"value":"4,60E-06","module":"C3","scenario":null},{"value":"5,74E+01","module":"C4","scenario":null},{"value":"-1,07E+03","module":"D","scenario":null}]},{"parameter":"PENRM","unit":"MJ","values":[{"value":"7,55E+01","module":"A1-A3","scenario":null},{"value":"-1,91E+01","module":"A5","scenario":null},{"value":"0,00E+00","module":"B1","scenario":null},{"value":"0,00E+00","module":"B2","scenario":null},{"value":"0,00E+00","module":"B6","scenario":null},{"value":"0,00E+00","module":"C1","scenario":null},{"value":"0,00E+00","module":"C2","scenario":null},{"value":"0,00E+00","module":"C3","scenario":null},{"value":"-5,64E+01","module":"C4","scenario":null},{"value":"0,00E+00","module":"D","scenario":null}]},{"parameter":"PENRT","unit":"MJ","values":[{"value":"1,61E+03","module":"A1-A3","scenario":null},{"value":"1,23E+00","module":"A5","scenario":null},{"value":"0,00E+00","module":"B1","scenario":null},{"value":"9,11E+01","module":"B2","scenario":null},{"value":"0,00E+00","module":"B6","scenario":null},{"value":"0,00E+00","module":"C1","scenario":null},{"value":"2,50E+00","module":"C2","scenario":null},{"value":"4,60E-06","module":"C3","scenario":null},{"value":"1,06E+00","module":"C4","scenario":null},{"value":"-1,07E+03","module":"D","scenario":null}]},{"parameter":"SM","unit":"kg","values":[{"value":"5,65E-01","module":"A1-A3","scenario":null},{"value":"0,00E+00","module":"A5","scenario":null},{"value":"0,00E+00","module":"B1","scenario":null},{"value":"3,41E-02","module":"B2","scenario":null},{"value":"0,00E+00","module":"B6","scenario":null},{"value":"0,00E+00","module":"C1","scenario":null},{"value":"0,00E+00","module":"C2","scenario":null},{"value":"0,00E+00","module":"C3","scenario":null},{"value":"0,00E+00","module":"C4","scenario":null},{"value":"8,50E+00","module":"D","scenario":null}]},{"parameter":"RSF","unit":"MJ","values":[{"value":"0,00E+00","module":"A1-A3","scenario":null},{"value":"0,00E+00","module":"A5","scenario":null},{"value":"0,00E+00","module":"B1","scenario":null},{"value":"0,00E+00","module":"B2","scenario":null},{"value":"0,00E+00","module":"B6","scenario":null},{"value":"0,00E+00","module":"C1","scenario":null},{"value":"0,00E+00","module":"C2","scenario":null},{"value":"0,00E+00","module":"C3","scenario":null},{"value":"0,00E+00","module":"C4","scenario":null},{"value":"0,00E+00","module":"D","scenario":null}]},{"parameter":"NRSF","unit":"MJ","values":[{"value":"0,00E+00","module":"A1-A3","scenario":null},{"value":"0,00E+00","module":"A5","scenario":null},{"value":"0,00E+00","module":"B1","scenario":null},{"value":"0,00E+00","module":"B2","scenario":null},{"value":"0,00E+00","module":"B6","scenario":null},{"value":"0,00E+00","module":"C1","scenario":null},{"value":"0,00E+00","module":"C2","scenario":null},{"value":"0,00E+00","module":"C3","scenario":null},{"value":"0,00E+00","module":"C4","scenario":null},{"value":"0,00E+00","module":"D","scenario":null}]},{"parameter":"FW","unit":"m3","values":[{"value":"2,33E+00","module":"A1-A3","scenario":null},{"value":"2,20E-04","module":"A5","scenario":null},{"value":"0,00E+00","module":"B1","scenario":null},{"value":"1,13E+00","module":"B2","scenario":null},{"value":"0,00E+00","module":"B6","scenario":null},{"value":"0,00E+00","module":"C1","scenario":null},{"value":"4,14E-04","module":"C2","scenario":null},{"value":"7,62E-04","module":"C3","scenario":null},{"value":"9,28E-04","module":"C4","scenario":null},{"value":"1,10E+00","module":"D","scenario":null}]}],"end_of_life_waste":[{"parameter":"HWD","unit":"kg","values":[{"value":"3,96E-02","module":"A1-A3","scenario":null},{"value":"3,34E-06","module":"A5","scenario":null},{"value":"0,00E+00","module":"B1","scenario":null},{"value":"1,16E-03","module":"B2","scenario":null},{"value":"0,00E+00","module":"B6","scenario":null},{"value":"0,00E+00","module":"C1","scenario":null},{"value":"6,37E-06","module":"C2","scenario":null},{"value":"4,60E-06","module":"C3","scenario":null},{"value":"3,56E-06","module":"C4","scenario":null},{"value":"1,54E-02","module":"D","scenario":null}]},{"parameter":"NHWD","unit":"kg","values":[{"value":"3,46E+01","module":"A1-A3","scenario":null},{"value":"9,32E-02","module":"A5","scenario":null},{"value":"0,00E+00","module":"B1","scenario":null},{"value":"3,73E+00","module":"B2","scenario":null},{"value":"0,00E+00","module":"B6","scenario":null},{"value":"0,00E+00","module":"C1","scenario":null},{"value":"1,68E-01","module":"C2","scenario":null},{"value":"5,14E-01","module":"C3","scenario":null},{"value":"2,09E-01","module":"C4","scenario":null},{"value":"-2,83E+01","module":"D","scenario":null}]},{"parameter":"RWD","unit":"kg","values":[{"value":"7,50E-03","module":"A1-A3","scenario":null},{"value":"1,73E-05","module":"A5","scenario":null},{"value":"0,00E+00","module":"B1","scenario":null},{"value":"6,30E-04","module":"B2","scenario":null},{"value":"0,00E+00","module":"B6","scenario":null},{"value":"0,00E+00","module":"C1","scenario":null},{"value":"3,61E-05","module":"C2","scenario":null},{"value":"4,06E-05","module":"C3","scenario":null},{"value":"7,01E-06","module":"C4","scenario":null},{"value":"-3,33E-03","module":"D","scenario":null}]}],"end_of_life_flow":[{"parameter":"CRU","unit":"kg","values":[{"value":"0,00E+00","module":"A1-A3","scenario":null},{"value":"0,00E+00","module":"A5","scenario":null},{"value":"0,00E+00","module":"B1","scenario":null},{"value":"0,00E+00","module":"B2","scenario":null},{"value":"0,00E+00","module":"B6","scenario":null},{"value":"0,00E+00","module":"C1","scenario":null},{"value":"0,00E+00","module":"C2","scenario":null},{"value":"0,00E+00","module":"C3","scenario":null},{"value":"0,00E+00","module":"C4","scenario":null},{"value":"0,00E+00","module":"D","scenario":null}]},{"parameter":"MFR","unit":"kg","values":[{"value":"8,38E-01","module":"A1-A3","scenario":null},{"value":"1,81E+00","module":"A5","scenario":null},{"value":"0,00E+00","module":"B1","scenario":null},{"value":"8,21E-01","module":"B2","scenario":null},{"value":"0,00E+00","module":"B6","scenario":null},{"value":"0,00E+00","module":"C1","scenario":null},{"value":"0,00E+00","module":"C2","scenario":null},{"value":"7,54E+00","module":"C3","scenario":null},{"value":"0,00E+00","module":"C4","scenario":null},{"value":"0,00E+00","module":"D","scenario":null}]},{"parameter":"MER","unit":"kg","values":[{"value":"0,00E+00","module":"A1-A3","scenario":null},{"value":"0,00E+00","module":"A5","scenario":null},{"value":"0,00E+00","module":"B1","scenario":null},{"value":"0,00E+00","module":"B2","scenario":null},{"value":"0,00E+00","module":"B6","scenario":null},{"value":"0,00E+00","module":"C1","scenario":null},{"value":"0,00E+00","module":"C2","scenario":null},{"value":"0,00E+00","module":"C3","scenario":null},{"value":"0,00E+00","module":"C4","scenario":null},{"value":"0,00E+00","module":"D","scenario":null}]},{"parameter":"EEE","unit":"MJ","values":[{"value":"1,64E-01","module":"A1-A3","scenario":null},{"value":"2,49E+00","module":"A5","scenario":null},{"value":"0,00E+00","module":"B1","scenario":null},{"value":"5,05E-01","module":"B2","scenario":null},{"value":"0,00E+00","module":"B6","scenario":null},{"value":"0,00E+00","module":"C1","scenario":null},{"value":"0,00E+00","module":"C2","scenario":null},{"value":"0,00E+00","module":"C3","scenario":null},{"value":"7,33E+00","module":"C4","scenario":null},{"value":"0,00E+00","module":"D","scenario":null}]},{"parameter":"EET","unit":"MJ","values":[{"value":"3,23E-01","module":"A1-A3","scenario":null},{"value":"4,89E+00","module":"A5","scenario":null},{"value":"0,00E+00","module":"B1","scenario":null},{"value":"9,94E-01","module":"B2","scenario":null},{"value":"0,00E+00","module":"B6","scenario":null},{"value":"0,00E+00","module":"C1","scenario":null},{"value":"0,00E+00","module":"C2","scenario":null},{"value":"0,00E+00","module":"C3","scenario":null},{"value":"1,44E+01","module":"C4","scenario":null},{"value":"0,00E+00","module":"D","scenario":null}]}]}