{"product_name":"Hot Dip Galvanized","epd_id":"EPD-ARC-20190175-CBC2-EN","declared_unit":{"unit":"ton","amount":1},"compliance":["DIN EN 15804","ISO 14025"],"producer_name":"ArcelorMittal Brasil","environmental_impact":[{"parameter":"GWP-total","unit":"kg CO2-eq","values":[{"value":"2,66E+03","module":"A1-A3","scenario":null},{"value":"2,54E+01","module":"C3","scenario":null},{"value":"-1,52E+03","module":"D","scenario":null}]},{"parameter":"ODP","unit":"kg CFC11-eq","values":[{"value":"2,44E-05","module":"A1-A3","scenario":null},{"value":"3,14E-06","module":"C3","scenario":null},{"value":"8,47E-06","module":"D","scenario":null}]},{"parameter":"AP","unit":"mol H+-eq","values":[{"value":"1,33E+01","module":"A1-A3","scenario":null},{"value":"2,30E-01","module":"C3","scenario":null},{"value":"-2,99E+00","module":"D","scenario":null}]},{"parameter":"EP","unit":"kg PO_4^3-eq","values":[{"value":"1,68E+00","module":"A1-A3","scenario":null},{"value":"1,04E-01","module":"C3","scenario":null},{"value":"-2,22E-01","module":"D","scenario":null}]},{"parameter":"POCP","unit":"kg NMVOC-eq","values":[{"value":"1,35E+00","module":"A1-A3","scenario":null},{"value":"1,77E-02","module":"C3","scenario":null},{"value":"-7,02E-01","module":"D","scenario":null}]},{"parameter":"ADPE","unit":"kg Sb-eq","values":[{"value":"2,53E-02","module":"A1-A3","scenario":null},{"value":"4,61E-04","module":"C3","scenario":null},{"value":"-4,66E-03","module":"D","scenario":null}]},{"parameter":"ADPF","unit":"MJ","values":[{"value":"2,54E+04","module":"A1-A3","scenario":null},{"value":"3,55E+02","module":"C3","scenario":null},{"value":"-1,47E+04","module":"D","scenario":null}]}],"additional_environmental_impact":[],"resource_use":[{"parameter":"PERE","unit":"MJ","values":[{"value":"1,98E+03","module":"A1-A3","scenario":null},{"value":"5,40E+01","module":"C3","scenario":null},{"value":"9,77E+02","module":"D","scenario":null}]},{"parameter":"PERM","unit":"","values":[{"value":"0,00E+00","module":"A1-A3","scenario":null},{"value":"0,00E+00","module":"C3","scenario":null},{"value":"0,00E+00","module":"D","scenario":null}]},{"parameter":"PERT","unit":"MJ","values":[{"value":"1,98E+03","module":"A1-A3","scenario":null},{"value":"5,40E+01","module":"C3","scenario":null},{"value":"9,77E+02","module":"D","scenario":null}]},{"parameter":"PENRE","unit":"MJ","values":[{"value":"2,60E+04","module":"A1-A3","scenario":null},{"value":"4,06E+02","module":"C3","scenario":null},{"value":"-1,42E+04","module":"D","scenario":null}]},{"parameter":"PENRM","unit":"MJ","values":[{"value":"0,00E+00","module":"A1-A3","scenario":null},{"value":"0,00E+00","module":"C3","scenario":null},{"value":"0,00E+00","module":"D","scenario":null}]},{"parameter":"PENRT","unit":"MJ","values":[{"value":"2,60E+04","module":"A1-A3","scenario":null},{"value":"4,06E+02","module":"C3","scenario":null},{"value":"-1,42E+04","module":"D","scenario":null}]},{"parameter":"SM","unit":"kg","values":[{"value":"0,00E+00","module":"A1-A3","scenario":null},{"value":"0,00E+00","module":"C3","scenario":null},{"value":"9,45E+02","module":"D","scenario":null}]},{"parameter":"RSF","unit":"MJ","values":[{"value":"-2,15E-30","module":"A1-A3","scenario":null},{"value":"0,00E+00","module":"C3","scenario":null},{"value":"0,00E+00","module":"D","scenario":null}]},{"parameter":"NRSF","unit":"MJ","values":[{"value":"-2,56E-29","module":"A1-A3","scenario":null},{"value":"0,00E+00","module":"C3","scenario":null},{"value":"0,00E+00","module":"D","scenario":null}]},{"parameter":"FW","unit":"m3","values":[{"value":"7,25E+00","module":"A1-A3","scenario":null},{"value":"1,83E-01","module":"C3","scenario":null},{"value":"2,04E+00","module":"D","scenario":null}]}],"end_of_life_waste":[{"parameter":"HWD","unit":"kg","values":[{"value":"2,93E-04","module":"A1-A3","scenario":null},{"value":"3,84E-08","module":"C3","scenario":null},{"value":"-9,93E-04","module":"D","scenario":null}]},{"parameter":"NHWD","unit":"kg","values":[{"value":"8,09E+02","module":"A1-A3","scenario":null},{"value":"1,00E+01","module":"C3","scenario":null},{"value":"1,63E+02","module":"D","scenario":null}]},{"parameter":"RWD","unit":"kg","values":[{"value":"9,50E-02","module":"A1-A3","scenario":null},{"value":"9,68E-05","module":"C3","scenario":null},{"value":"4,89E-04","module":"D","scenario":null}]}],"end_of_life_flow":[{"parameter":"CRU","unit":"kg","values":[{"value":"0,00E+00","module":"A1-A3","scenario":null},{"value":"0,00E+00","module":"C3","scenario":null},{"value":"0,00E+00","module":"D","scenario":null}]},{"parameter":"MFR","unit":"kg","values":[{"value":"0,00E+00","module":"A1-A3","scenario":null},{"value":"9,90E+02","module":"C3","scenario":null},{"value":"0,00E+00","module":"D","scenario":null}]},{"parameter":"MER","unit":"kg","values":[{"value":"0,00E+00","module":"A1-A3","scenario":null},{"value":"0,00E+00","module":"C3","scenario":null},{"value":"0,00E+00","module":"D","scenario":null}]},{"parameter":"EEE","unit":"MJ","values":[{"value":"0,00E+00","module":"A1-A3","scenario":null},{"value":"0,00E+00","module":"C3","scenario":null},{"value":"0,00E+00","module":"D","scenario":null}]},{"parameter":"EET","unit":"MJ","values":[{"value":"0,00E+00","module":"A1-A3","scenario":null},{"value":"0,00E+00","module":"C3","scenario":null},{"value":"0,00E+00","module":"D","scenario":null}]}]}