{
    "product_name": "Janisol Fenster Breite x H\u00f6he: 1230mm x 1480mm",
    "epd_id": "EPD-JAN-20230539-CBA1-EN",
    "declared_unit": {
        "unit": "m2",
        "amount": 1.0
    },
    "compliance": [
        "DIN EN 15804+A2",
        "ISO 14025"
    ],
    "producer_name": "JANSEN AG",
    "environmental_impact": [
        {
            "parameter": "GWP-total",
            "values": [
                {
                    "value": "8,30E+01",
                    "module": "A1-A3",
                    "scenario": null
                },
                {
                    "value": "2,68E-01",
                    "module": "A4",
                    "scenario": null
                },
                {
                    "value": "5,77E-02",
                    "module": "A5",
                    "scenario": null
                },
                {
                    "value": "0,00E+00",
                    "module": "B6",
                    "scenario": null
                },
                {
                    "value": "0,00E+00",
                    "module": "C1",
                    "scenario": null
                },
                {
                    "value": "1,34E-01",
                    "module": "C2",
                    "scenario": null
                },
                {
                    "value": "8,75E+00",
                    "module": "C3",
                    "scenario": "S1"
                },
                {
                    "value": "1,46E-01",
                    "module": "C3",
                    "scenario": "S2"
                },
                {
                    "value": "2,29E-01",
                    "module": "C4",
                    "scenario": "S1"
                },
                {
                    "value": "2,29E-01",
                    "module": "C4",
                    "scenario": "S2"
                },
                {
                    "value": "-2,68E+01",
                    "module": "D",
                    "scenario": "S1"
                },
                {
                    "value": "-2,59E+01",
                    "module": "D",
                    "scenario": "S2"
                }
            ]
        },
        {
            "parameter": "GWP-fossil",
            "values": [
                {
                    "value": "8,28E+01",
                    "module": "A1-A3",
                    "scenario": null
                },
                {
                    "value": "2,65E-01",
                    "module": "A4",
                    "scenario": null
                },
                {
                    "value": "9,83E-03",
                    "module": "A5",
                    "scenario": null
                },
                {
                    "value": "0,00E+00",
                    "module": "B6",
                    "scenario": null
                },
                {
                    "value": "0,00E+00",
                    "module": "C1",
                    "scenario": null
                },
                {
                    "value": "1,33E-01",
                    "module": "C2",
                    "scenario": null
                },
                {
                    "value": "8,74E+00",
                    "module": "C3",
                    "scenario": "S1"
                },
                {
                    "value": "1,46E-01",
                    "module": "C3",
                    "scenario": "S2"
                },
                {
                    "value": "2,28E-01",
                    "module": "C4",
                    "scenario": "S1"
                },
                {
                    "value": "2,28E-01",
                    "module": "C4",
                    "scenario": "S2"
                },
                {
                    "value": "-2,68E+01",
                    "module": "D",
                    "scenario": "S1"
                },
                {
                    "value": "-2,58E+01",
                    "module": "D",
                    "scenario": "S2"
                }
            ]
        },
        {
            "parameter": "GWP-biogenic",
            "values": [
                {
                    "value": "2,58E-01",
                    "module": "A1-A3",
                    "scenario": null
                },
                {
                    "value": "1,12E-03",
                    "module": "A4",
                    "scenario": null
                },
                {
                    "value": "4,79E-02",
                    "module": "A5",
                    "scenario": null
                },
                {
                    "value": "0,00E+00",
                    "module": "B6",
                    "scenario": null
                },
                {
                    "value": "0,00E+00",
                    "module": "C1",
                    "scenario": null
                },
                {
                    "value": "5,60E-04",
                    "module": "C2",
                    "scenario": null
                },
                {
                    "value": "6,65E-04",
                    "module": "C3",
                    "scenario": "S1"
                },
                {
                    "value": "3,70E-05",
                    "module": "C3",
                    "scenario": "S2"
                },
                {
                    "value": "7,67E-04",
                    "module": "C4",
                    "scenario": "S1"
                },
                {
                    "value": "7,67E-04",
                    "module": "C4",
                    "scenario": "S2"
                },
                {
                    "value": "-1,82E-02",
                    "module": "D",
                    "scenario": "S1"
                },
                {
                    "value": "-2,27E-02",
                    "module": "D",
                    "scenario": "S2"
                }
            ]
        },
        {
            "parameter": "GWP-luluc",
            "values": [
                {
                    "value": "2,46E-02",
                    "module": "A1-A3",
                    "scenario": null
                },
                {
                    "value": "1,48E-03",
                    "module": "A4",
                    "scenario": null
                },
                {
                    "value": "1,57E-07",
                    "module": "A5",
                    "scenario": null
                },
                {
                    "value": "0,00E+00",
                    "module": "B6",
                    "scenario": null
                },
                {
                    "value": "0,00E+00",
                    "module": "C1",
                    "scenario": null
                },
                {
                    "value": "7,41E-04",
                    "module": "C2",
                    "scenario": null
                },
                {
                    "value": "6,77E-05",
                    "module": "C3",
                    "scenario": "S1"
                },
                {
                    "value": "5,88E-06",
                    "module": "C3",
                    "scenario": "S2"
                },
                {
                    "value": "4,20E-04",
                    "module": "C4",
                    "scenario": "S1"
                },
                {
                    "value": "4,20E-04",
                    "module": "C4",
                    "scenario": "S2"
                },
                {
                    "value": "-1,24E-03",
                    "module": "D",
                    "scenario": "S1"
                },
                {
                    "value": "-1,78E-03",
                    "module": "D",
                    "scenario": "S2"
                }
            ]
        },
        {
            "parameter": "ODP",
            "values": [
                {
                    "value": "4,11E-10",
                    "module": "A1-A3",
                    "scenario": null
                },
                {
                    "value": "1,59E-14",
                    "module": "A4",
                    "scenario": null
                },
                {
                    "value": "4,96E-15",
                    "module": "A5",
                    "scenario": null
                },
                {
                    "value": "0,00E+00",
                    "module": "B6",
                    "scenario": null
                },
                {
                    "value": "0,00E+00",
                    "module": "C1",
                    "scenario": null
                },
                {
                    "value": "7,96E-15",
                    "module": "C2",
                    "scenario": null
                },
                {
                    "value": "1,29E-12",
                    "module": "C3",
                    "scenario": "S1"
                },
                {
                    "value": "5,40E-14",
                    "module": "C3",
                    "scenario": "S2"
                },
                {
                    "value": "5,35E-13",
                    "module": "C4",
                    "scenario": "S1"
                },
                {
                    "value": "5,35E-13",
                    "module": "C4",
                    "scenario": "S2"
                },
                {
                    "value": "-2,20E-11",
                    "module": "D",
                    "scenario": "S1"
                },
                {
                    "value": "-1,25E-10",
                    "module": "D",
                    "scenario": "S2"
                }
            ]
        },
        {
            "parameter": "AP",
            "values": [
                {
                    "value": "2,57E-01",
                    "module": "A1-A3",
                    "scenario": null
                },
                {
                    "value": "2,53E-04",
                    "module": "A4",
                    "scenario": null
                },
                {
                    "value": "1,08E-05",
                    "module": "A5",
                    "scenario": null
                },
                {
                    "value": "0,00E+00",
                    "module": "B6",
                    "scenario": null
                },
                {
                    "value": "0,00E+00",
                    "module": "C1",
                    "scenario": null
                },
                {
                    "value": "1,26E-04",
                    "module": "C2",
                    "scenario": null
                },
                {
                    "value": "2,34E-03",
                    "module": "C3",
                    "scenario": "S1"
                },
                {
                    "value": "3,64E-05",
                    "module": "C3",
                    "scenario": "S2"
                },
                {
                    "value": "1,61E-03",
                    "module": "C4",
                    "scenario": "S1"
                },
                {
                    "value": "1,61E-03",
                    "module": "C4",
                    "scenario": "S2"
                },
                {
                    "value": "-6,64E-02",
                    "module": "D",
                    "scenario": "S1"
                },
                {
                    "value": "-6,82E-02",
                    "module": "D",
                    "scenario": "S2"
                }
            ]
        },
        {
            "parameter": "POCP",
            "values": [
                {
                    "value": "2,20E-01",
                    "module": "A1-A3",
                    "scenario": null
                },
                {
                    "value": "2,20E-04",
                    "module": "A4",
                    "scenario": null
                },
                {
                    "value": "9,75E-06",
                    "module": "A5",
                    "scenario": null
                },
                {
                    "value": "0,00E+00",
                    "module": "B6",
                    "scenario": null
                },
                {
                    "value": "0,00E+00",
                    "module": "C1",
                    "scenario": null
                },
                {
                    "value": "1,10E-04",
                    "module": "C2",
                    "scenario": null
                },
                {
                    "value": "2,12E-03",
                    "module": "C3",
                    "scenario": "S1"
                },
                {
                    "value": "3,45E-05",
                    "module": "C3",
                    "scenario": "S2"
                },
                {
                    "value": "1,25E-03",
                    "module": "C4",
                    "scenario": "S1"
                },
                {
                    "value": "1,25E-03",
                    "module": "C4",
                    "scenario": "S2"
                },
                {
                    "value": "-4,01E-02",
                    "module": "D",
                    "scenario": "S1"
                },
                {
                    "value": "-4,55E-02",
                    "module": "D",
                    "scenario": "S2"
                }
            ]
        },
        {
            "parameter": "ADPE",
            "values": [
                {
                    "value": "1,69E-04",
                    "module": "A1-A3",
                    "scenario": null
                },
                {
                    "value": "2,22E-08",
                    "module": "A4",
                    "scenario": null
                },
                {
                    "value": "1,21E-10",
                    "module": "A5",
                    "scenario": null
                },
                {
                    "value": "0,00E+00",
                    "module": "B6",
                    "scenario": null
                },
                {
                    "value": "0,00E+00",
                    "module": "C1",
                    "scenario": null
                },
                {
                    "value": "1,11E-08",
                    "module": "C2",
                    "scenario": null
                },
                {
                    "value": "3,17E-08",
                    "module": "C3",
                    "scenario": "S1"
                },
                {
                    "value": "1,26E-09",
                    "module": "C3",
                    "scenario": "S2"
                },
                {
                    "value": "2,33E-08",
                    "module": "C4",
                    "scenario": "S1"
                },
                {
                    "value": "2,33E-08",
                    "module": "C4",
                    "scenario": "S2"
                },
                {
                    "value": "-4,90E-05",
                    "module": "D",
                    "scenario": "S1"
                },
                {
                    "value": "-4,93E-05",
                    "module": "D",
                    "scenario": "S2"
                }
            ]
        },
        {
            "parameter": "ADPF",
            "values": [
                {
                    "value": "1,04E+03",
                    "module": "A1-A3",
                    "scenario": null
                },
                {
                    "value": "3,55E+00",
                    "module": "A4",
                    "scenario": null
                },
                {
                    "value": "1,36E-02",
                    "module": "A5",
                    "scenario": null
                },
                {
                    "value": "0,00E+00",
                    "module": "B6",
                    "scenario": null
                },
                {
                    "value": "0,00E+00",
                    "module": "C1",
                    "scenario": null
                },
                {
                    "value": "1,78E+00",
                    "module": "C2",
                    "scenario": null
                },
                {
                    "value": "2,51E+00",
                    "module": "C3",
                    "scenario": "S1"
                },
                {
                    "value": "1,00E-01",
                    "module": "C3",
                    "scenario": "S2"
                },
                {
                    "value": "2,98E+00",
                    "module": "C4",
                    "scenario": "S1"
                },
                {
                    "value": "2,98E+00",
                    "module": "C4",
                    "scenario": "S2"
                },
                {
                    "value": "-2,85E+02",
                    "module": "D",
                    "scenario": "S1"
                },
                {
                    "value": "-3,44E+02",
                    "module": "D",
                    "scenario": "S2"
                }
            ]
        },
        {
            "parameter": "WDP",
            "values": [
                {
                    "value": "5,53E+00",
                    "module": "A1-A3",
                    "scenario": null
                },
                {
                    "value": "2,38E-03",
                    "module": "A4",
                    "scenario": null
                },
                {
                    "value": "6,57E-03",
                    "module": "A5",
                    "scenario": null
                },
                {
                    "value": "0,00E+00",
                    "module": "B6",
                    "scenario": null
                },
                {
                    "value": "0,00E+00",
                    "module": "C1",
                    "scenario": null
                },
                {
                    "value": "1,19E-03",
                    "module": "C2",
                    "scenario": null
                },
                {
                    "value": "8,48E-01",
                    "module": "C3",
                    "scenario": "S1"
                },
                {
                    "value": "2,97E-02",
                    "module": "C3",
                    "scenario": "S2"
                },
                {
                    "value": "2,50E-02",
                    "module": "C4",
                    "scenario": "S1"
                },
                {
                    "value": "2,50E-02",
                    "module": "C4",
                    "scenario": "S2"
                },
                {
                    "value": "-4,56E+00",
                    "module": "D",
                    "scenario": "S1"
                },
                {
                    "value": "-5,01E+00",
                    "module": "D",
                    "scenario": "S2"
                }
            ]
        },
        {
            "parameter": "EP-freshwater",
            "values": [
                {
                    "value": "9,05E-05",
                    "module": "A1-A3",
                    "scenario": null
                },
                {
                    "value": "7,93E-07",
                    "module": "A4",
                    "scenario": null
                },
                {
                    "value": "1,34E-09",
                    "module": "A5",
                    "scenario": null
                },
                {
                    "value": "0,00E+00",
                    "module": "B6",
                    "scenario": null
                },
                {
                    "value": "0,00E+00",
                    "module": "C1",
                    "scenario": null
                },
                {
                    "value": "3,97E-07",
                    "module": "C2",
                    "scenario": null
                },
                {
                    "value": "3,93E-07",
                    "module": "C3",
                    "scenario": "S1"
                },
                {
                    "value": "4,03E-08",
                    "module": "C3",
                    "scenario": "S2"
                },
                {
                    "value": "3,86E-07",
                    "module": "C4",
                    "scenario": "S1"
                },
                {
                    "value": "3,86E-07",
                    "module": "C4",
                    "scenario": "S2"
                },
                {
                    "value": "-9,26E-06",
                    "module": "D",
                    "scenario": "S1"
                },
                {
                    "value": "-1,44E-05",
                    "module": "D",
                    "scenario": "S2"
                }
            ]
        },
        {
            "parameter": "EP-marine",
            "values": [
                {
                    "value": "7,44E-02",
                    "module": "A1-A3",
                    "scenario": null
                },
                {
                    "value": "7,88E-05",
                    "module": "A4",
                    "scenario": null
                },
                {
                    "value": "3,62E-06",
                    "module": "A5",
                    "scenario": null
                },
                {
                    "value": "0,00E+00",
                    "module": "B6",
                    "scenario": null
                },
                {
                    "value": "0,00E+00",
                    "module": "C1",
                    "scenario": null
                },
                {
                    "value": "3,94E-05",
                    "module": "C2",
                    "scenario": null
                },
                {
                    "value": "8,07E-04",
                    "module": "C3",
                    "scenario": "S1"
                },
                {
                    "value": "1,28E-05",
                    "module": "C3",
                    "scenario": "S2"
                },
                {
                    "value": "4,13E-04",
                    "module": "C4",
                    "scenario": "S1"
                },
                {
                    "value": "4,13E-04",
                    "module": "C4",
                    "scenario": "S2"
                },
                {
                    "value": "-1,07E-02",
                    "module": "D",
                    "scenario": "S1"
                },
                {
                    "value": "-1,12E-02",
                    "module": "D",
                    "scenario": "S2"
                }
            ]
        },
        {
            "parameter": "EP-terrestrial",
            "values": [
                {
                    "value": "8,52E-01",
                    "module": "A1-A3",
                    "scenario": null
                },
                {
                    "value": "9,47E-04",
                    "module": "A4",
                    "scenario": null
                },
                {
                    "value": "5,01E-05",
                    "module": "A5",
                    "scenario": null
                },
                {
                    "value": "0,00E+00",
                    "module": "B6",
                    "scenario": null
                },
                {
                    "value": "0,00E+00",
                    "module": "C1",
                    "scenario": null
                },
                {
                    "value": "4,73E-04",
                    "module": "C2",
                    "scenario": null
                },
                {
                    "value": "1,15E-02",
                    "module": "C3",
                    "scenario": "S1"
                },
                {
                    "value": "1,76E-04",
                    "module": "C3",
                    "scenario": "S2"
                },
                {
                    "value": "4,54E-03",
                    "module": "C4",
                    "scenario": "S1"
                },
                {
                    "value": "4,54E-03",
                    "module": "C4",
                    "scenario": "S2"
                },
                {
                    "value": "-1,01E-01",
                    "module": "D",
                    "scenario": "S1"
                },
                {
                    "value": "-1,06E-01",
                    "module": "D",
                    "scenario": "S2"
                }
            ]
        }
    ],
    "additional_environmental_impact": [
        {
            "parameter": "PM",
            "values": [
                {
                    "value": "2,41E-06",
                    "module": "A1-A3",
                    "scenario": null
                },
                {
                    "value": "1,53E-09",
                    "module": "A4",
                    "scenario": null
                },
                {
                    "value": "5,68E-11",
                    "module": "A5",
                    "scenario": null
                },
                {
                    "value": "0,00E+00",
                    "module": "B6",
                    "scenario": null
                },
                {
                    "value": "0,00E+00",
                    "module": "C1",
                    "scenario": null
                },
                {
                    "value": "7,65E-10",
                    "module": "C2",
                    "scenario": null
                },
                {
                    "value": "1,48E-08",
                    "module": "C3",
                    "scenario": "S1"
                },
                {
                    "value": "9,00E-10",
                    "module": "C3",
                    "scenario": "S2"
                },
                {
                    "value": "1,99E-08",
                    "module": "C4",
                    "scenario": "S1"
                },
                {
                    "value": "1,99E-08",
                    "module": "C4",
                    "scenario": "S2"
                },
                {
                    "value": "-8,34E-07",
                    "module": "D",
                    "scenario": "S1"
                },
                {
                    "value": "-8,49E-07",
                    "module": "D",
                    "scenario": "S2"
                }
            ]
        },
        {
            "parameter": "ETP-fw",
            "values": [
                {
                    "value": "1,25E+03",
                    "module": "A1-A3",
                    "scenario": null
                },
                {
                    "value": "2,47E+00",
                    "module": "A4",
                    "scenario": null
                },
                {
                    "value": "6,26E-03",
                    "module": "A5",
                    "scenario": null
                },
                {
                    "value": "0,00E+00",
                    "module": "B6",
                    "scenario": null
                },
                {
                    "value": "0,00E+00",
                    "module": "C1",
                    "scenario": null
                },
                {
                    "value": "1,23E+00",
                    "module": "C2",
                    "scenario": null
                },
                {
                    "value": "1,31E+00",
                    "module": "C3",
                    "scenario": "S1"
                },
                {
                    "value": "7,33E-02",
                    "module": "C3",
                    "scenario": "S2"
                },
                {
                    "value": "1,67E+00",
                    "module": "C4",
                    "scenario": "S1"
                },
                {
                    "value": "1,67E+00",
                    "module": "C4",
                    "scenario": "S2"
                },
                {
                    "value": "-4,09E+01",
                    "module": "D",
                    "scenario": "S1"
                },
                {
                    "value": "-8,81E+01",
                    "module": "D",
                    "scenario": "S2"
                }
            ]
        },
        {
            "parameter": "HTP-c",
            "values": [
                {
                    "value": "5,52E-08",
                    "module": "A1-A3",
                    "scenario": null
                },
                {
                    "value": "4,97E-11",
                    "module": "A4",
                    "scenario": null
                },
                {
                    "value": "4,11E-13",
                    "module": "A5",
                    "scenario": null
                },
                {
                    "value": "0,00E+00",
                    "module": "B6",
                    "scenario": null
                },
                {
                    "value": "0,00E+00",
                    "module": "C1",
                    "scenario": null
                },
                {
                    "value": "2,48E-11",
                    "module": "C2",
                    "scenario": null
                },
                {
                    "value": "9,26E-11",
                    "module": "C3",
                    "scenario": "S1"
                },
                {
                    "value": "2,33E-12",
                    "module": "C3",
                    "scenario": "S2"
                },
                {
                    "value": "2,55E-10",
                    "module": "C4",
                    "scenario": "S1"
                },
                {
                    "value": "2,55E-10",
                    "module": "C4",
                    "scenario": "S2"
                },
                {
                    "value": "-1,08E-08",
                    "module": "D",
                    "scenario": "S1"
                },
                {
                    "value": "-1,18E-08",
                    "module": "D",
                    "scenario": "S2"
                }
            ]
        },
        {
            "parameter": "HTP-nc",
            "values": [
                {
                    "value": "1,19E-06",
                    "module": "A1-A3",
                    "scenario": null
                },
                {
                    "value": "2,57E-09",
                    "module": "A4",
                    "scenario": null
                },
                {
                    "value": "1,54E-11",
                    "module": "A5",
                    "scenario": null
                },
                {
                    "value": "0,00E+00",
                    "module": "B6",
                    "scenario": null
                },
                {
                    "value": "0,00E+00",
                    "module": "C1",
                    "scenario": null
                },
                {
                    "value": "1,29E-09",
                    "module": "C2",
                    "scenario": null
                },
                {
                    "value": "6,14E-09",
                    "module": "C3",
                    "scenario": "S1"
                },
                {
                    "value": "8,85E-11",
                    "module": "C3",
                    "scenario": "S2"
                },
                {
                    "value": "2,82E-08",
                    "module": "C4",
                    "scenario": "S1"
                },
                {
                    "value": "2,82E-08",
                    "module": "C4",
                    "scenario": "S2"
                },
                {
                    "value": "-3,31E-07",
                    "module": "D",
                    "scenario": "S1"
                },
                {
                    "value": "-3,69E-07",
                    "module": "D",
                    "scenario": "S2"
                }
            ]
        },
        {
            "parameter": "SQP",
            "values": [
                {
                    "value": "9,74E+01",
                    "module": "A1-A3",
                    "scenario": null
                },
                {
                    "value": "1,22E+00",
                    "module": "A4",
                    "scenario": null
                },
                {
                    "value": "3,95E-03",
                    "module": "A5",
                    "scenario": null
                },
                {
                    "value": "0,00E+00",
                    "module": "B6",
                    "scenario": null
                },
                {
                    "value": "0,00E+00",
                    "module": "C1",
                    "scenario": null
                },
                {
                    "value": "6,11E-01",
                    "module": "C2",
                    "scenario": null
                },
                {
                    "value": "6,75E-01",
                    "module": "C3",
                    "scenario": "S1"
                },
                {
                    "value": "3,54E-02",
                    "module": "C3",
                    "scenario": "S2"
                },
                {
                    "value": "6,21E-01",
                    "module": "C4",
                    "scenario": "S1"
                },
                {
                    "value": "6,21E-01",
                    "module": "C4",
                    "scenario": "S2"
                },
                {
                    "value": "-8,55E+00",
                    "module": "D",
                    "scenario": "S1"
                },
                {
                    "value": "-1,15E+00",
                    "module": "D",
                    "scenario": "S2"
                }
            ]
        }
    ],
    "resource_use": [
        {
            "parameter": "PERE",
            "values": [
                {
                    "value": "1,33E+02",
                    "module": "A1-A3",
                    "scenario": null
                },
                {
                    "value": "2,02E-01",
                    "module": "A4",
                    "scenario": null
                },
                {
                    "value": "4,78E-01",
                    "module": "A5",
                    "scenario": null
                },
                {
                    "value": "0,00E+00",
                    "module": "B6",
                    "scenario": null
                },
                {
                    "value": "0,00E+00",
                    "module": "C1",
                    "scenario": null
                },
                {
                    "value": "1,01E-01",
                    "module": "C2",
                    "scenario": null
                },
                {
                    "value": "6,49E-01",
                    "module": "C3",
                    "scenario": "S1"
                },
                {
                    "value": "3,28E-02",
                    "module": "C3",
                    "scenario": "S2"
                },
                {
                    "value": "4,48E-01",
                    "module": "C4",
                    "scenario": "S1"
                },
                {
                    "value": "4,48E-01",
                    "module": "C4",
                    "scenario": "S2"
                },
                {
                    "value": "-2,95E+01",
                    "module": "D",
                    "scenario": "S1"
                },
                {
                    "value": "-1,79E+01",
                    "module": "D",
                    "scenario": "S2"
                }
            ]
        },
        {
            "parameter": "PERM",
            "values": [
                {
                    "value": "4,75E-01",
                    "module": "A1-A3",
                    "scenario": null
                },
                {
                    "value": "0,00E+00",
                    "module": "A4",
                    "scenario": null
                },
                {
                    "value": "-4,75E-01",
                    "module": "A5",
                    "scenario": null
                },
                {
                    "value": "0,00E+00",
                    "module": "B6",
                    "scenario": null
                },
                {
                    "value": "0,00E+00",
                    "module": "C1",
                    "scenario": null
                },
                {
                    "value": "0,00E+00",
                    "module": "C2",
                    "scenario": null
                },
                {
                    "value": "0,00E+00",
                    "module": "C3",
                    "scenario": "S1"
                },
                {
                    "value": "0,00E+00",
                    "module": "C3",
                    "scenario": "S2"
                },
                {
                    "value": "0,00E+00",
                    "module": "C4",
                    "scenario": "S1"
                },
                {
                    "value": "0,00E+00",
                    "module": "C4",
                    "scenario": "S2"
                },
                {
                    "value": "0,00E+00",
                    "module": "D",
                    "scenario": "S1"
                },
                {
                    "value": "0,00E+00",
                    "module": "D",
                    "scenario": "S2"
                }
            ]
        },
        {
            "parameter": "PERT",
            "values": [
                {
                    "value": "1,34E+02",
                    "module": "A1-A3",
                    "scenario": null
                },
                {
                    "value": "2,02E-01",
                    "module": "A4",
                    "scenario": null
                },
                {
                    "value": "3,13E-03",
                    "module": "A5",
                    "scenario": null
                },
                {
                    "value": "0,00E+00",
                    "module": "B6",
                    "scenario": null
                },
                {
                    "value": "0,00E+00",
                    "module": "C1",
                    "scenario": null
                },
                {
                    "value": "1,01E-01",
                    "module": "C2",
                    "scenario": null
                },
                {
                    "value": "6,49E-01",
                    "module": "C3",
                    "scenario": "S1"
                },
                {
                    "value": "3,28E-02",
                    "module": "C3",
                    "scenario": "S2"
                },
                {
                    "value": "4,48E-01",
                    "module": "C4",
                    "scenario": "S1"
                },
                {
                    "value": "4,48E-01",
                    "module": "C4",
                    "scenario": "S2"
                },
                {
                    "value": "-2,95E+01",
                    "module": "D",
                    "scenario": "S1"
                },
                {
                    "value": "-1,79E+01",
                    "module": "D",
                    "scenario": "S2"
                }
            ]
        },
        {
            "parameter": "PENRE",
            "values": [
                {
                    "value": "9,37E+02",
                    "module": "A1-A3",
                    "scenario": null
                },
                {
                    "value": "3,56E+00",
                    "module": "A4",
                    "scenario": null
                },
                {
                    "value": "1,44E-01",
                    "module": "A5",
                    "scenario": null
                },
                {
                    "value": "0,00E+00",
                    "module": "B6",
                    "scenario": null
                },
                {
                    "value": "0,00E+00",
                    "module": "C1",
                    "scenario": null
                },
                {
                    "value": "1,78E+00",
                    "module": "C2",
                    "scenario": null
                },
                {
                    "value": "1,10E+02",
                    "module": "C3",
                    "scenario": "S1"
                },
                {
                    "value": "1,08E+02",
                    "module": "C3",
                    "scenario": "S2"
                },
                {
                    "value": "2,99E+00",
                    "module": "C4",
                    "scenario": "S1"
                },
                {
                    "value": "2,99E+00",
                    "module": "C4",
                    "scenario": "S2"
                },
                {
                    "value": "-2,85E+02",
                    "module": "D",
                    "scenario": "S1"
                },
                {
                    "value": "-3,44E+02",
                    "module": "D",
                    "scenario": "S2"
                }
            ]
        },
        {
            "parameter": "PENRM",
            "values": [
                {
                    "value": "1,08E+02",
                    "module": "A1-A3",
                    "scenario": null
                },
                {
                    "value": "0,00E+00",
                    "module": "A4",
                    "scenario": null
                },
                {
                    "value": "-1,31E-01",
                    "module": "A5",
                    "scenario": null
                },
                {
                    "value": "0,00E+00",
                    "module": "B6",
                    "scenario": null
                },
                {
                    "value": "0,00E+00",
                    "module": "C1",
                    "scenario": null
                },
                {
                    "value": "0,00E+00",
                    "module": "C2",
                    "scenario": null
                },
                {
                    "value": "-1,08E+02",
                    "module": "C3",
                    "scenario": "S1"
                },
                {
                    "value": "-1,08E+02",
                    "module": "C3",
                    "scenario": "S2"
                },
                {
                    "value": "0,00E+00",
                    "module": "C4",
                    "scenario": "S1"
                },
                {
                    "value": "0,00E+00",
                    "module": "C4",
                    "scenario": "S2"
                },
                {
                    "value": "0,00E+00",
                    "module": "D",
                    "scenario": "S1"
                },
                {
                    "value": "0,00E+00",
                    "module": "D",
                    "scenario": "S2"
                }
            ]
        },
        {
            "parameter": "PENRT",
            "values": [
                {
                    "value": "1,04E+03",
                    "module": "A1-A3",
                    "scenario": null
                },
                {
                    "value": "3,56E+00",
                    "module": "A4",
                    "scenario": null
                },
                {
                    "value": "1,36E-02",
                    "module": "A5",
                    "scenario": null
                },
                {
                    "value": "0,00E+00",
                    "module": "B6",
                    "scenario": null
                },
                {
                    "value": "0,00E+00",
                    "module": "C1",
                    "scenario": null
                },
                {
                    "value": "1,78E+00",
                    "module": "C2",
                    "scenario": null
                },
                {
                    "value": "2,51E+00",
                    "module": "C3",
                    "scenario": "S1"
                },
                {
                    "value": "1,00E-01",
                    "module": "C3",
                    "scenario": "S2"
                },
                {
                    "value": "2,99E+00",
                    "module": "C4",
                    "scenario": "S1"
                },
                {
                    "value": "2,99E+00",
                    "module": "C4",
                    "scenario": "S2"
                },
                {
                    "value": "-2,85E+02",
                    "module": "D",
                    "scenario": "S1"
                },
                {
                    "value": "-3,44E+02",
                    "module": "D",
                    "scenario": "S2"
                }
            ]
        },
        {
            "parameter": "SM",
            "values": [
                {
                    "value": "1,44E+01",
                    "module": "A1-A3",
                    "scenario": null
                },
                {
                    "value": "0,00E+00",
                    "module": "A4",
                    "scenario": null
                },
                {
                    "value": "0,00E+00",
                    "module": "A5",
                    "scenario": null
                },
                {
                    "value": "0,00E+00",
                    "module": "B6",
                    "scenario": null
                },
                {
                    "value": "0,00E+00",
                    "module": "C1",
                    "scenario": null
                },
                {
                    "value": "0,00E+00",
                    "module": "C2",
                    "scenario": null
                },
                {
                    "value": "0,00E+00",
                    "module": "C3",
                    "scenario": "S1"
                },
                {
                    "value": "0,00E+00",
                    "module": "C3",
                    "scenario": "S2"
                },
                {
                    "value": "0,00E+00",
                    "module": "C4",
                    "scenario": "S1"
                },
                {
                    "value": "0,00E+00",
                    "module": "C4",
                    "scenario": "S2"
                },
                {
                    "value": "1,17E+01",
                    "module": "D",
                    "scenario": "S1"
                },
                {
                    "value": "1,36E+01",
                    "module": "D",
                    "scenario": "S2"
                }
            ]
        },
        {
            "parameter": "RSF",
            "values": [
                {
                    "value": "0,00E+00",
                    "module": "A1-A3",
                    "scenario": null
                },
                {
                    "value": "0,00E+00",
                    "module": "A4",
                    "scenario": null
                },
                {
                    "value": "0,00E+00",
                    "module": "A5",
                    "scenario": null
                },
                {
                    "value": "0,00E+00",
                    "module": "B6",
                    "scenario": null
                },
                {
                    "value": "0,00E+00",
                    "module": "C1",
                    "scenario": null
                },
                {
                    "value": "0,00E+00",
                    "module": "C2",
                    "scenario": null
                },
                {
                    "value": "0,00E+00",
                    "module": "C3",
                    "scenario": "S1"
                },
                {
                    "value": "0,00E+00",
                    "module": "C3",
                    "scenario": "S2"
                },
                {
                    "value": "0,00E+00",
                    "module": "C4",
                    "scenario": "S1"
                },
                {
                    "value": "0,00E+00",
                    "module": "C4",
                    "scenario": "S2"
                },
                {
                    "value": "0,00E+00",
                    "module": "D",
                    "scenario": "S1"
                },
                {
                    "value": "0,00E+00",
                    "module": "D",
                    "scenario": "S2"
                }
            ]
        },
        {
            "parameter": "NRSF",
            "values": [
                {
                    "value": "0,00E+00",
                    "module": "A1-A3",
                    "scenario": null
                },
                {
                    "value": "0,00E+00",
                    "module": "A4",
                    "scenario": null
                },
                {
                    "value": "0,00E+00",
                    "module": "A5",
                    "scenario": null
                },
                {
                    "value": "0,00E+00",
                    "module": "B6",
                    "scenario": null
                },
                {
                    "value": "0,00E+00",
                    "module": "C1",
                    "scenario": null
                },
                {
                    "value": "0,00E+00",
                    "module": "C2",
                    "scenario": null
                },
                {
                    "value": "0,00E+00",
                    "module": "C3",
                    "scenario": "S1"
                },
                {
                    "value": "0,00E+00",
                    "module": "C3",
                    "scenario": "S2"
                },
                {
                    "value": "0,00E+00",
                    "module": "C4",
                    "scenario": "S1"
                },
                {
                    "value": "0,00E+00",
                    "module": "C4",
                    "scenario": "S2"
                },
                {
                    "value": "0,00E+00",
                    "module": "D",
                    "scenario": "S1"
                },
                {
                    "value": "0,00E+00",
                    "module": "D",
                    "scenario": "S2"
                }
            ]
        },
        {
            "parameter": "FW",
            "values": [
                {
                    "value": "2,54E-01",
                    "module": "A1-A3",
                    "scenario": null
                },
                {
                    "value": "2,28E-04",
                    "module": "A4",
                    "scenario": null
                },
                {
                    "value": "1,55E-04",
                    "module": "A5",
                    "scenario": null
                },
                {
                    "value": "0,00E+00",
                    "module": "B6",
                    "scenario": null
                },
                {
                    "value": "0,00E+00",
                    "module": "C1",
                    "scenario": null
                },
                {
                    "value": "1,14E-04",
                    "module": "C2",
                    "scenario": null
                },
                {
                    "value": "2,00E-02",
                    "module": "C3",
                    "scenario": "S1"
                },
                {
                    "value": "6,69E-04",
                    "module": "C3",
                    "scenario": "S2"
                },
                {
                    "value": "7,58E-04",
                    "module": "C4",
                    "scenario": "S1"
                },
                {
                    "value": "7,58E-04",
                    "module": "C4",
                    "scenario": "S2"
                },
                {
                    "value": "-1,61E-01",
                    "module": "D",
                    "scenario": "S1"
                },
                {
                    "value": "-1,68E-01",
                    "module": "D",
                    "scenario": "S2"
                }
            ]
        }
    ],
    "end_of_life_waste": [
        {
            "parameter": "HWD",
            "values": [
                {
                    "value": "1,90E-06",
                    "module": "A1-A3",
                    "scenario": null
                },
                {
                    "value": "1,70E-11",
                    "module": "A4",
                    "scenario": null
                },
                {
                    "value": "1,33E-12",
                    "module": "A5",
                    "scenario": null
                },
                {
                    "value": "0,00E+00",
                    "module": "B6",
                    "scenario": null
                },
                {
                    "value": "0,00E+00",
                    "module": "C1",
                    "scenario": null
                },
                {
                    "value": "8,52E-12",
                    "module": "C2",
                    "scenario": null
                },
                {
                    "value": "2,48E-10",
                    "module": "C3",
                    "scenario": "S1"
                },
                {
                    "value": "6,47E-12",
                    "module": "C3",
                    "scenario": "S2"
                },
                {
                    "value": "1,53E-10",
                    "module": "C4",
                    "scenario": "S1"
                },
                {
                    "value": "1,53E-10",
                    "module": "C4",
                    "scenario": "S2"
                },
                {
                    "value": "4,56E-09",
                    "module": "D",
                    "scenario": "S1"
                },
                {
                    "value": "-9,26E-07",
                    "module": "D",
                    "scenario": "S2"
                }
            ]
        },
        {
            "parameter": "NHWD",
            "values": [
                {
                    "value": "3,20E+00",
                    "module": "A1-A3",
                    "scenario": null
                },
                {
                    "value": "5,10E-04",
                    "module": "A4",
                    "scenario": null
                },
                {
                    "value": "8,73E-04",
                    "module": "A5",
                    "scenario": null
                },
                {
                    "value": "0,00E+00",
                    "module": "B6",
                    "scenario": null
                },
                {
                    "value": "0,00E+00",
                    "module": "C1",
                    "scenario": null
                },
                {
                    "value": "2,55E-04",
                    "module": "C2",
                    "scenario": null
                },
                {
                    "value": "4,09E-01",
                    "module": "C3",
                    "scenario": "S1"
                },
                {
                    "value": "1,83E-02",
                    "module": "C3",
                    "scenario": "S2"
                },
                {
                    "value": "1,53E+01",
                    "module": "C4",
                    "scenario": "S1"
                },
                {
                    "value": "1,53E+01",
                    "module": "C4",
                    "scenario": "S2"
                },
                {
                    "value": "1,48E+00",
                    "module": "D",
                    "scenario": "S1"
                },
                {
                    "value": "1,56E+00",
                    "module": "D",
                    "scenario": "S2"
                }
            ]
        },
        {
            "parameter": "RWD",
            "values": [
                {
                    "value": "2,89E-02",
                    "module": "A1-A3",
                    "scenario": null
                },
                {
                    "value": "4,38E-06",
                    "module": "A4",
                    "scenario": null
                },
                {
                    "value": "7,77E-07",
                    "module": "A5",
                    "scenario": null
                },
                {
                    "value": "0,00E+00",
                    "module": "B6",
                    "scenario": null
                },
                {
                    "value": "0,00E+00",
                    "module": "C1",
                    "scenario": null
                },
                {
                    "value": "2,19E-06",
                    "module": "C2",
                    "scenario": null
                },
                {
                    "value": "9,17E-05",
                    "module": "C3",
                    "scenario": "S1"
                },
                {
                    "value": "7,02E-06",
                    "module": "C3",
                    "scenario": "S2"
                },
                {
                    "value": "3,32E-05",
                    "module": "C4",
                    "scenario": "S1"
                },
                {
                    "value": "3,32E-05",
                    "module": "C4",
                    "scenario": "S2"
                },
                {
                    "value": "-7,44E-03",
                    "module": "D",
                    "scenario": "S1"
                },
                {
                    "value": "-3,94E-03",
                    "module": "D",
                    "scenario": "S2"
                }
            ]
        }
    ],
    "end_of_life_flow": [
        {
            "parameter": "CRU",
            "values": [
                {
                    "value": "0,00E+00",
                    "module": "A1-A3",
                    "scenario": null
                },
                {
                    "value": "0,00E+00",
                    "module": "A4",
                    "scenario": null
                },
                {
                    "value": "0,00E+00",
                    "module": "A5",
                    "scenario": null
                },
                {
                    "value": "0,00E+00",
                    "module": "B6",
                    "scenario": null
                },
                {
                    "value": "0,00E+00",
                    "module": "C1",
                    "scenario": null
                },
                {
                    "value": "0,00E+00",
                    "module": "C2",
                    "scenario": null
                },
                {
                    "value": "0,00E+00",
                    "module": "C3",
                    "scenario": "S1"
                },
                {
                    "value": "0,00E+00",
                    "module": "C3",
                    "scenario": "S2"
                },
                {
                    "value": "0,00E+00",
                    "module": "C4",
                    "scenario": "S1"
                },
                {
                    "value": "0,00E+00",
                    "module": "C4",
                    "scenario": "S2"
                },
                {
                    "value": "0,00E+00",
                    "module": "D",
                    "scenario": "S1"
                },
                {
                    "value": "0,00E+00",
                    "module": "D",
                    "scenario": "S2"
                }
            ]
        },
        {
            "parameter": "MFR",
            "values": [
                {
                    "value": "6,96E-01",
                    "module": "A1-A3",
                    "scenario": null
                },
                {
                    "value": "0,00E+00",
                    "module": "A4",
                    "scenario": null
                },
                {
                    "value": "0,00E+00",
                    "module": "A5",
                    "scenario": null
                },
                {
                    "value": "0,00E+00",
                    "module": "B6",
                    "scenario": null
                },
                {
                    "value": "0,00E+00",
                    "module": "C1",
                    "scenario": null
                },
                {
                    "value": "0,00E+00",
                    "module": "C2",
                    "scenario": null
                },
                {
                    "value": "2,55E+01",
                    "module": "C3",
                    "scenario": "S1"
                },
                {
                    "value": "2,91E+01",
                    "module": "C3",
                    "scenario": "S2"
                },
                {
                    "value": "0,00E+00",
                    "module": "C4",
                    "scenario": "S1"
                },
                {
                    "value": "0,00E+00",
                    "module": "C4",
                    "scenario": "S2"
                },
                {
                    "value": "0,00E+00",
                    "module": "D",
                    "scenario": "S1"
                },
                {
                    "value": "0,00E+00",
                    "module": "D",
                    "scenario": "S2"
                }
            ]
        },
        {
            "parameter": "MER",
            "values": [
                {
                    "value": "0,00E+00",
                    "module": "A1-A3",
                    "scenario": null
                },
                {
                    "value": "0,00E+00",
                    "module": "A4",
                    "scenario": null
                },
                {
                    "value": "0,00E+00",
                    "module": "A5",
                    "scenario": null
                },
                {
                    "value": "0,00E+00",
                    "module": "B6",
                    "scenario": null
                },
                {
                    "value": "0,00E+00",
                    "module": "C1",
                    "scenario": null
                },
                {
                    "value": "0,00E+00",
                    "module": "C2",
                    "scenario": null
                },
                {
                    "value": "0,00E+00",
                    "module": "C3",
                    "scenario": "S1"
                },
                {
                    "value": "0,00E+00",
                    "module": "C3",
                    "scenario": "S2"
                },
                {
                    "value": "0,00E+00",
                    "module": "C4",
                    "scenario": "S1"
                },
                {
                    "value": "0,00E+00",
                    "module": "C4",
                    "scenario": "S2"
                },
                {
                    "value": "0,00E+00",
                    "module": "D",
                    "scenario": "S1"
                },
                {
                    "value": "0,00E+00",
                    "module": "D",
                    "scenario": "S2"
                }
            ]
        },
        {
            "parameter": "EEE",
            "values": [
                {
                    "value": "0,00E+00",
                    "module": "A1-A3",
                    "scenario": null
                },
                {
                    "value": "0,00E+00",
                    "module": "A4",
                    "scenario": null
                },
                {
                    "value": "6,59E-02",
                    "module": "A5",
                    "scenario": null
                },
                {
                    "value": "0,00E+00",
                    "module": "B6",
                    "scenario": null
                },
                {
                    "value": "0,00E+00",
                    "module": "C1",
                    "scenario": null
                },
                {
                    "value": "0,00E+00",
                    "module": "C2",
                    "scenario": null
                },
                {
                    "value": "1,40E+01",
                    "module": "C3",
                    "scenario": "S1"
                },
                {
                    "value": "1,61E-01",
                    "module": "C3",
                    "scenario": "S2"
                },
                {
                    "value": "0,00E+00",
                    "module": "C4",
                    "scenario": "S1"
                },
                {
                    "value": "0,00E+00",
                    "module": "C4",
                    "scenario": "S2"
                },
                {
                    "value": "0,00E+00",
                    "module": "D",
                    "scenario": "S1"
                },
                {
                    "value": "0,00E+00",
                    "module": "D",
                    "scenario": "S2"
                }
            ]
        },
        {
            "parameter": "EET",
            "values": [
                {
                    "value": "0,00E+00",
                    "module": "A1-A3",
                    "scenario": null
                },
                {
                    "value": "0,00E+00",
                    "module": "A4",
                    "scenario": null
                },
                {
                    "value": "1,18E-01",
                    "module": "A5",
                    "scenario": null
                },
                {
                    "value": "0,00E+00",
                    "module": "B6",
                    "scenario": null
                },
                {
                    "value": "0,00E+00",
                    "module": "C1",
                    "scenario": null
                },
                {
                    "value": "0,00E+00",
                    "module": "C2",
                    "scenario": null
                },
                {
                    "value": "2,94E+01",
                    "module": "C3",
                    "scenario": "S1"
                },
                {
                    "value": "3,36E-01",
                    "module": "C3",
                    "scenario": "S2"
                },
                {
                    "value": "0,00E+00",
                    "module": "C4",
                    "scenario": "S1"
                },
                {
                    "value": "0,00E+00",
                    "module": "C4",
                    "scenario": "S2"
                },
                {
                    "value": "0,00E+00",
                    "module": "D",
                    "scenario": "S1"
                },
                {
                    "value": "0,00E+00",
                    "module": "D",
                    "scenario": "S2"
                }
            ]
        }
    ]
}