{"product_name":"Kopfbrausen","epd_id":"EPD-HAN-20230020-ICC1-EN","declared_unit":{"unit":"stk","amount":1},"compliance":["DIN EN 15804+A2","ISO 14025"],"producer_name":"Hansgrohe Group","environmental_impact":[{"parameter":"GWP-total","unit":"kg CO2-eq","values":[{"value":"4,45E+00","module":"A1-A3","scenario":null},{"value":"2,09E-01","module":"A4","scenario":null},{"value":"9,79E-01","module":"A5","scenario":null},{"value":"0,00E+00","module":"B1","scenario":null},{"value":"2,56E+01","module":"B2","scenario":null},{"value":"0,00E+00","module":"B3","scenario":null},{"value":"0,00E+00","module":"B4","scenario":null},{"value":"0,00E+00","module":"B5","scenario":null},{"value":"1,20E+03","module":"B6","scenario":"S1"},{"value":"1,78E+03","module":"B6","scenario":"S2"},{"value":"5,70E+01","module":"B7","scenario":null},{"value":"0,00E+00","module":"C1","scenario":null},{"value":"2,85E-02","module":"C2","scenario":null},{"value":"1,33E+00","module":"C3","scenario":null},{"value":"4,63E-03","module":"C4","scenario":null},{"value":"-1,80E+00","module":"D","scenario":null}]},{"parameter":"GWP-fossil","unit":"kg CO2-eq","values":[{"value":"5,38E+00","module":"A1-A3","scenario":null},{"value":"2,08E-01","module":"A4","scenario":null},{"value":"4,17E-02","module":"A5","scenario":null},{"value":"0,00E+00","module":"B1","scenario":null},{"value":"1,96E+01","module":"B2","scenario":null},{"value":"0,00E+00","module":"B3","scenario":null},{"value":"0,00E+00","module":"B4","scenario":null},{"value":"0,00E+00","module":"B5","scenario":null},{"value":"1,20E+03","module":"B6","scenario":"S1"},{"value":"1,78E+03","module":"B6","scenario":"S2"},{"value":"5,70E+01","module":"B7","scenario":null},{"value":"0,00E+00","module":"C1","scenario":null},{"value":"2,83E-02","module":"C2","scenario":null},{"value":"1,33E+00","module":"C3","scenario":null},{"value":"4,63E-03","module":"C4","scenario":null},{"value":"-8,73E-01","module":"D","scenario":null}]},{"parameter":"GWP-biogenic","unit":"kg CO2-eq","values":[{"value":"-9,37E-01","module":"A1-A3","scenario":null},{"value":"0,00E+00","module":"A4","scenario":null},{"value":"9,37E-01","module":"A5","scenario":null},{"value":"0,00E+00","module":"B1","scenario":null},{"value":"0,00E+00","module":"B2","scenario":null},{"value":"0,00E+00","module":"B3","scenario":null},{"value":"0,00E+00","module":"B4","scenario":null},{"value":"0,00E+00","module":"B5","scenario":null},{"value":"0,00E+00","module":"B6","scenario":"S1"},{"value":"0,00E+00","module":"B6","scenario":"S2"},{"value":"0,00E+00","module":"B7","scenario":null},{"value":"0,00E+00","module":"C1","scenario":null},{"value":"0,00E+00","module":"C2","scenario":null},{"value":"0,00E+00","module":"C3","scenario":null},{"value":"0,00E+00","module":"C4","scenario":null},{"value":"-9,26E-01","module":"D","scenario":null}]},{"parameter":"GWP-luluc","unit":"kg CO2-eq","values":[{"value":"8,31E-03","module":"A1-A3","scenario":null},{"value":"1,01E-03","module":"A4","scenario":null},{"value":"1,18E-04","module":"A5","scenario":null},{"value":"0,00E+00","module":"B1","scenario":null},{"value":"6,02E+00","module":"B2","scenario":null},{"value":"0,00E+00","module":"B3","scenario":null},{"value":"0,00E+00","module":"B4","scenario":null},{"value":"0,00E+00","module":"B5","scenario":null},{"value":"6,06E-02","module":"B6","scenario":"S1"},{"value":"2,52E+00","module":"B6","scenario":"S2"},{"value":"4,61E-02","module":"B7","scenario":null},{"value":"0,00E+00","module":"C1","scenario":null},{"value":"2,32E-04","module":"C2","scenario":null},{"value":"1,11E-04","module":"C3","scenario":null},{"value":"4,39E-06","module":"C4","scenario":null},{"value":"-1,22E-03","module":"D","scenario":null}]},{"parameter":"ODP","unit":"kg CFC11-eq","values":[{"value":"3,91E-09","module":"A1-A3","scenario":null},{"value":"3,31E-17","module":"A4","scenario":null},{"value":"3,96E-16","module":"A5","scenario":null},{"value":"0,00E+00","module":"B1","scenario":null},{"value":"1,09E-06","module":"B2","scenario":null},{"value":"0,00E+00","module":"B3","scenario":null},{"value":"0,00E+00","module":"B4","scenario":null},{"value":"0,00E+00","module":"B5","scenario":null},{"value":"4,31E-13","module":"B6","scenario":"S1"},{"value":"4,26E-11","module":"B6","scenario":"S2"},{"value":"5,39E-13","module":"B7","scenario":null},{"value":"0,00E+00","module":"C1","scenario":null},{"value":"5,61E-18","module":"C2","scenario":null},{"value":"3,76E-10","module":"C3","scenario":null},{"value":"1,11E-17","module":"C4","scenario":null},{"value":"-1,59E-09","module":"D","scenario":null}]},{"parameter":"AP","unit":"mol H+-eq","values":[{"value":"2,91E-02","module":"A1-A3","scenario":null},{"value":"3,31E-03","module":"A4","scenario":null},{"value":"5,96E-05","module":"A5","scenario":null},{"value":"0,00E+00","module":"B1","scenario":null},{"value":"6,64E-02","module":"B2","scenario":null},{"value":"0,00E+00","module":"B3","scenario":null},{"value":"0,00E+00","module":"B4","scenario":null},{"value":"0,00E+00","module":"B5","scenario":null},{"value":"7,34E-01","module":"B6","scenario":"S1"},{"value":"3,71E+00","module":"B6","scenario":"S2"},{"value":"1,40E-01","module":"B7","scenario":null},{"value":"0,00E+00","module":"C1","scenario":null},{"value":"4,75E-05","module":"C2","scenario":null},{"value":"3,76E-04","module":"C3","scenario":null},{"value":"1,45E-05","module":"C4","scenario":null},{"value":"-1,03E-03","module":"D","scenario":null}]},{"parameter":"POCP","unit":"kg NMVOC-eq","values":[{"value":"1,30E-02","module":"A1-A3","scenario":null},{"value":"2,48E-03","module":"A4","scenario":null},{"value":"5,24E-05","module":"A5","scenario":null},{"value":"0,00E+00","module":"B1","scenario":null},{"value":"6,04E-02","module":"B2","scenario":null},{"value":"0,00E+00","module":"B3","scenario":null},{"value":"0,00E+00","module":"B4","scenario":null},{"value":"0,00E+00","module":"B5","scenario":null},{"value":"9,10E-01","module":"B6","scenario":"S1"},{"value":"2,39E+00","module":"B6","scenario":"S2"},{"value":"1,08E-01","module":"B7","scenario":null},{"value":"0,00E+00","module":"C1","scenario":null},{"value":"4,24E-05","module":"C2","scenario":null},{"value":"3,66E-04","module":"C3","scenario":null},{"value":"1,11E-05","module":"C4","scenario":null},{"value":"-9,49E-04","module":"D","scenario":null}]},{"parameter":"ADPE","unit":"kg Sb-eq","values":[{"value":"8,55E-04","module":"A1-A3","scenario":null},{"value":"1,35E-08","module":"A4","scenario":null},{"value":"5,77E-09","module":"A5","scenario":null},{"value":"0,00E+00","module":"B1","scenario":null},{"value":"2,11E-05","module":"B2","scenario":null},{"value":"0,00E+00","module":"B3","scenario":null},{"value":"0,00E+00","module":"B4","scenario":null},{"value":"0,00E+00","module":"B5","scenario":null},{"value":"6,43E-05","module":"B6","scenario":"S1"},{"value":"5,24E-04","module":"B6","scenario":"S2"},{"value":"7,43E-06","module":"B7","scenario":null},{"value":"0,00E+00","module":"C1","scenario":null},{"value":"2,52E-09","module":"C2","scenario":null},{"value":"1,62E-08","module":"C3","scenario":null},{"value":"3,20E-10","module":"C4","scenario":null},{"value":"-7,61E-07","module":"D","scenario":null}]},{"parameter":"ADPF","unit":"MJ","values":[{"value":"9,71E+01","module":"A1-A3","scenario":null},{"value":"2,67E+00","module":"A4","scenario":null},{"value":"3,31E-01","module":"A5","scenario":null},{"value":"0,00E+00","module":"B1","scenario":null},{"value":"4,52E+02","module":"B2","scenario":null},{"value":"0,00E+00","module":"B3","scenario":null},{"value":"0,00E+00","module":"B4","scenario":null},{"value":"0,00E+00","module":"B5","scenario":null},{"value":"2,05E+04","module":"B6","scenario":"S1"},{"value":"3,17E+04","module":"B6","scenario":"S2"},{"value":"5,87E+02","module":"B7","scenario":null},{"value":"0,00E+00","module":"C1","scenario":null},{"value":"3,78E-01","module":"C2","scenario":null},{"value":"9,07E-01","module":"C3","scenario":null},{"value":"6,73E-02","module":"C4","scenario":null},{"value":"-1,33E+01","module":"D","scenario":null}]},{"parameter":"WDP","unit":"m3 world-eq. Deprived","values":[{"value":"1,78E+00","module":"A1-A3","scenario":null},{"value":"1,28E-03","module":"A4","scenario":null},{"value":"1,19E-02","module":"A5","scenario":null},{"value":"0,00E+00","module":"B1","scenario":null},{"value":"6,93E+00","module":"B2","scenario":null},{"value":"0,00E+00","module":"B3","scenario":null},{"value":"0,00E+00","module":"B4","scenario":null},{"value":"0,00E+00","module":"B5","scenario":null},{"value":"3,14E+00","module":"B6","scenario":"S1"},{"value":"2,86E+02","module":"B6","scenario":"S2"},{"value":"1,76E+01","module":"B7","scenario":null},{"value":"0,00E+00","module":"C1","scenario":null},{"value":"2,64E-04","module":"C2","scenario":null},{"value":"1,46E-01","module":"C3","scenario":null},{"value":"-4,99E-05","module":"C4","scenario":null},{"value":"-5,64E-02","module":"D","scenario":null}]},{"parameter":"EP-freshwater","unit":"kg P-eq","values":[{"value":"3,02E-05","module":"A1-A3","scenario":null},{"value":"3,87E-07","module":"A4","scenario":null},{"value":"9,87E-08","module":"A5","scenario":null},{"value":"0,00E+00","module":"B1","scenario":null},{"value":"5,81E-04","module":"B2","scenario":null},{"value":"0,00E+00","module":"B3","scenario":null},{"value":"0,00E+00","module":"B4","scenario":null},{"value":"0,00E+00","module":"B5","scenario":null},{"value":"1,09E-04","module":"B6","scenario":"S1"},{"value":"4,78E-03","module":"B6","scenario":"S2"},{"value":"6,07E-02","module":"B7","scenario":null},{"value":"0,00E+00","module":"C1","scenario":null},{"value":"8,44E-08","module":"C2","scenario":null},{"value":"1,69E-07","module":"C3","scenario":null},{"value":"3,69E-07","module":"C4","scenario":null},{"value":"-5,52E-06","module":"D","scenario":null}]},{"parameter":"EP-marine","unit":"kg N-eq","values":[{"value":"4,23E-03","module":"A1-A3","scenario":null},{"value":"9,02E-04","module":"A4","scenario":null},{"value":"2,11E-05","module":"A5","scenario":null},{"value":"0,00E+00","module":"B1","scenario":null},{"value":"1,51E-02","module":"B2","scenario":null},{"value":"0,00E+00","module":"B3","scenario":null},{"value":"0,00E+00","module":"B4","scenario":null},{"value":"0,00E+00","module":"B5","scenario":null},{"value":"3,12E-01","module":"B6","scenario":"S1"},{"value":"8,80E-01","module":"B6","scenario":"S2"},{"value":"2,66E-01","module":"B7","scenario":null},{"value":"0,00E+00","module":"C1","scenario":null},{"value":"1,87E-05","module":"C2","scenario":null},{"value":"1,37E-04","module":"C3","scenario":null},{"value":"3,50E-06","module":"C4","scenario":null},{"value":"-3,59E-04","module":"D","scenario":null}]},{"parameter":"EP-terrestrial","unit":"mol N-eq.","values":[{"value":"4,46E-02","module":"A1-A3","scenario":null},{"value":"9,92E-03","module":"A4","scenario":null},{"value":"2,47E-04","module":"A5","scenario":null},{"value":"0,00E+00","module":"B1","scenario":null},{"value":"1,81E-01","module":"B2","scenario":null},{"value":"0,00E+00","module":"B3","scenario":null},{"value":"0,00E+00","module":"B4","scenario":null},{"value":"0,00E+00","module":"B5","scenario":null},{"value":"3,41E+00","module":"B6","scenario":"S1"},{"value":"9,24E+00","module":"B6","scenario":"S2"},{"value":"4,20E-01","module":"B7","scenario":null},{"value":"0,00E+00","module":"C1","scenario":null},{"value":"2,14E-04","module":"C2","scenario":null},{"value":"1,75E-03","module":"C3","scenario":null},{"value":"3,83E-05","module":"C4","scenario":null},{"value":"-3,80E-03","module":"D","scenario":null}]}],"additional_environmental_impact":[{"parameter":"PM","unit":"Disease incidence","values":[{"value":"3,01E-07","module":"A1-A3","scenario":null},{"value":"5,44E-08","module":"A4","scenario":null},{"value":"3,88E-10","module":"A5","scenario":null},{"value":"0,00E+00","module":"B1","scenario":null},{"value":"3,31E-06","module":"B2","scenario":null},{"value":"0,00E+00","module":"B3","scenario":null},{"value":"0,00E+00","module":"B4","scenario":null},{"value":"0,00E+00","module":"B5","scenario":null},{"value":"5,09E-06","module":"B6","scenario":"S1"},{"value":"3,13E-05","module":"B6","scenario":"S2"},{"value":"1,58E-06","module":"B7","scenario":null},{"value":"0,00E+00","module":"C1","scenario":null},{"value":"2,97E-10","module":"C2","scenario":null},{"value":"3,14E-09","module":"C3","scenario":null},{"value":"1,52E-10","module":"C4","scenario":null},{"value":"-9,90E-09","module":"D","scenario":null}]},{"parameter":"ETP-fw","unit":"CTUe","values":[{"value":"1,68E+02","module":"A1-A3","scenario":null},{"value":"1,96E+00","module":"A4","scenario":null},{"value":"1,80E-01","module":"A5","scenario":null},{"value":"0,00E+00","module":"B1","scenario":null},{"value":"2,00E+02","module":"B2","scenario":null},{"value":"0,00E+00","module":"B3","scenario":null},{"value":"0,00E+00","module":"B4","scenario":null},{"value":"0,00E+00","module":"B5","scenario":null},{"value":"2,81E+02","module":"B6","scenario":"S1"},{"value":"1,33E+04","module":"B6","scenario":"S2"},{"value":"8,29E+03","module":"B7","scenario":null},{"value":"0,00E+00","module":"C1","scenario":null},{"value":"2,81E-01","module":"C2","scenario":null},{"value":"9,18E-01","module":"C3","scenario":null},{"value":"3,90E-02","module":"C4","scenario":null},{"value":"-2,95E+00","module":"D","scenario":null}]},{"parameter":"HTP-c","unit":"CTUh","values":[{"value":"3,31E-07","module":"A1-A3","scenario":null},{"value":"3,85E-11","module":"A4","scenario":null},{"value":"5,25E-12","module":"A5","scenario":null},{"value":"0,00E+00","module":"B1","scenario":null},{"value":"2,21E-08","module":"B2","scenario":null},{"value":"0,00E+00","module":"B3","scenario":null},{"value":"0,00E+00","module":"B4","scenario":null},{"value":"0,00E+00","module":"B5","scenario":null},{"value":"6,00E-08","module":"B6","scenario":"S1"},{"value":"3,77E-07","module":"B6","scenario":"S2"},{"value":"2,81E-07","module":"B7","scenario":null},{"value":"0,00E+00","module":"C1","scenario":null},{"value":"5,68E-12","module":"C2","scenario":null},{"value":"2,30E-11","module":"C3","scenario":null},{"value":"2,57E-12","module":"C4","scenario":null},{"value":"-1,69E-10","module":"D","scenario":null}]},{"parameter":"HTP-nc","unit":"CTUh","values":[{"value":"4,05E-07","module":"A1-A3","scenario":null},{"value":"1,96E-09","module":"A4","scenario":null},{"value":"2,44E-10","module":"A5","scenario":null},{"value":"0,00E+00","module":"B1","scenario":null},{"value":"7,49E-07","module":"B2","scenario":null},{"value":"0,00E+00","module":"B3","scenario":null},{"value":"0,00E+00","module":"B4","scenario":null},{"value":"0,00E+00","module":"B5","scenario":null},{"value":"6,34E-06","module":"B6","scenario":"S1"},{"value":"1,42E-05","module":"B6","scenario":"S2"},{"value":"2,89E-05","module":"B7","scenario":null},{"value":"0,00E+00","module":"C1","scenario":null},{"value":"3,02E-10","module":"C2","scenario":null},{"value":"2,08E-09","module":"C3","scenario":null},{"value":"2,38E-10","module":"C4","scenario":null},{"value":"-7,56E-09","module":"D","scenario":null}]},{"parameter":"SQP","unit":"-","values":[{"value":"5,79E+01","module":"A1-A3","scenario":null},{"value":"5,70E-01","module":"A4","scenario":null},{"value":"1,29E-01","module":"A5","scenario":null},{"value":"0,00E+00","module":"B1","scenario":null},{"value":"3,18E+02","module":"B2","scenario":null},{"value":"0,00E+00","module":"B3","scenario":null},{"value":"0,00E+00","module":"B4","scenario":null},{"value":"0,00E+00","module":"B5","scenario":null},{"value":"1,20E+02","module":"B6","scenario":"S1"},{"value":"1,00E+04","module":"B6","scenario":"S2"},{"value":"2,90E+02","module":"B7","scenario":null},{"value":"0,00E+00","module":"C1","scenario":null},{"value":"1,30E-01","module":"C2","scenario":null},{"value":"2,86E-01","module":"C3","scenario":null},{"value":"4,87E-03","module":"C4","scenario":null},{"value":"-8,61E+00","module":"D","scenario":null}]}],"resource_use":[{"parameter":"PERE","unit":"MJ","values":[{"value":"1,87E+01","module":"A1-A3","scenario":null},{"value":"9,85E-02","module":"A4","scenario":null},{"value":"1,05E+01","module":"A5","scenario":null},{"value":"0,00E+00","module":"B1","scenario":null},{"value":"9,36E+01","module":"B2","scenario":null},{"value":"0,00E+00","module":"B3","scenario":null},{"value":"0,00E+00","module":"B4","scenario":null},{"value":"0,00E+00","module":"B5","scenario":null},{"value":"1,80E+02","module":"B6","scenario":"S1"},{"value":"1,46E+04","module":"B6","scenario":"S2"},{"value":"1,73E+02","module":"B7","scenario":null},{"value":"0,00E+00","module":"C1","scenario":null},{"value":"2,18E-02","module":"C2","scenario":null},{"value":"3,24E-01","module":"C3","scenario":null},{"value":"4,91E-03","module":"C4","scenario":null},{"value":"-4,76E+00","module":"D","scenario":null}]},{"parameter":"PERM","unit":"","values":[{"value":"1,03E+01","module":"A1-A3","scenario":null},{"value":"0,00E+00","module":"A4","scenario":null},{"value":"-1,03E+01","module":"A5","scenario":null},{"value":"0,00E+00","module":"B1","scenario":null},{"value":"0,00E+00","module":"B2","scenario":null},{"value":"0,00E+00","module":"B3","scenario":null},{"value":"0,00E+00","module":"B4","scenario":null},{"value":"0,00E+00","module":"B5","scenario":null},{"value":"-1,00E+00","module":"B6","scenario":"S1"},{"value":"0,00E+00","module":"B6","scenario":"S2"},{"value":"0,00E+00","module":"B7","scenario":null},{"value":"0,00E+00","module":"C1","scenario":null},{"value":"0,00E+00","module":"C2","scenario":null},{"value":"0,00E+00","module":"C3","scenario":null},{"value":"0,00E+00","module":"C4","scenario":null},{"value":"0,00E+00","module":"D","scenario":null}]},{"parameter":"PERT","unit":"MJ","values":[{"value":"2,90E+01","module":"A1-A3","scenario":null},{"value":"9,85E-02","module":"A4","scenario":null},{"value":"1,08E-01","module":"A5","scenario":null},{"value":"0,00E+00","module":"B1","scenario":null},{"value":"9,36E+01","module":"B2","scenario":null},{"value":"0,00E+00","module":"B3","scenario":null},{"value":"0,00E+00","module":"B4","scenario":null},{"value":"0,00E+00","module":"B5","scenario":null},{"value":"1,79E+02","module":"B6","scenario":"S1"},{"value":"1,46E+04","module":"B6","scenario":"S2"},{"value":"1,73E+02","module":"B7","scenario":null},{"value":"0,00E+00","module":"C1","scenario":null},{"value":"2,18E-02","module":"C2","scenario":null},{"value":"3,24E-01","module":"C3","scenario":null},{"value":"4,91E-03","module":"C4","scenario":null},{"value":"-4,76E+00","module":"D","scenario":null}]},{"parameter":"PENRE","unit":"MJ","values":[{"value":"8,22E+01","module":"A1-A3","scenario":null},{"value":"2,68E+00","module":"A4","scenario":null},{"value":"8,07E-01","module":"A5","scenario":null},{"value":"0,00E+00","module":"B1","scenario":null},{"value":"4,52E+02","module":"B2","scenario":null},{"value":"0,00E+00","module":"B3","scenario":null},{"value":"0,00E+00","module":"B4","scenario":null},{"value":"0,00E+00","module":"B5","scenario":null},{"value":"2,05E+04","module":"B6","scenario":"S1"},{"value":"3,17E+04","module":"B6","scenario":"S2"},{"value":"5,87E+02","module":"B7","scenario":null},{"value":"0,00E+00","module":"C1","scenario":null},{"value":"3,80E-01","module":"C2","scenario":null},{"value":"1,47E+01","module":"C3","scenario":null},{"value":"7,95E-01","module":"C4","scenario":null},{"value":"-1,33E+01","module":"D","scenario":null}]},{"parameter":"PENRM","unit":"MJ","values":[{"value":"1,50E+01","module":"A1-A3","scenario":null},{"value":"0,00E+00","module":"A4","scenario":null},{"value":"-4,75E-01","module":"A5","scenario":null},{"value":"0,00E+00","module":"B1","scenario":null},{"value":"0,00E+00","module":"B2","scenario":null},{"value":"0,00E+00","module":"B3","scenario":null},{"value":"0,00E+00","module":"B4","scenario":null},{"value":"0,00E+00","module":"B5","scenario":null},{"value":"-1,00E+00","module":"B6","scenario":"S1"},{"value":"0,00E+00","module":"B6","scenario":"S2"},{"value":"0,00E+00","module":"B7","scenario":null},{"value":"0,00E+00","module":"C1","scenario":null},{"value":"0,00E+00","module":"C2","scenario":null},{"value":"-1,38E+01","module":"C3","scenario":null},{"value":"-7,27E-01","module":"C4","scenario":null},{"value":"0,00E+00","module":"D","scenario":null}]},{"parameter":"PENRT","unit":"MJ","values":[{"value":"9,72E+01","module":"A1-A3","scenario":null},{"value":"2,68E+00","module":"A4","scenario":null},{"value":"3,32E-01","module":"A5","scenario":null},{"value":"0,00E+00","module":"B1","scenario":null},{"value":"4,52E+02","module":"B2","scenario":null},{"value":"0,00E+00","module":"B3","scenario":null},{"value":"0,00E+00","module":"B4","scenario":null},{"value":"0,00E+00","module":"B5","scenario":null},{"value":"2,05E+04","module":"B6","scenario":"S1"},{"value":"3,17E+04","module":"B6","scenario":"S2"},{"value":"5,87E+02","module":"B7","scenario":null},{"value":"0,00E+00","module":"C1","scenario":null},{"value":"3,80E-01","module":"C2","scenario":null},{"value":"9,07E-01","module":"C3","scenario":null},{"value":"6,73E-02","module":"C4","scenario":null},{"value":"-1,33E+01","module":"D","scenario":null}]},{"parameter":"SM","unit":"kg","values":[{"value":"1,38E+00","module":"A1-A3","scenario":null},{"value":"0,00E+00","module":"A4","scenario":null},{"value":"0,00E+00","module":"A5","scenario":null},{"value":"0,00E+00","module":"B1","scenario":null},{"value":"0,00E+00","module":"B2","scenario":null},{"value":"0,00E+00","module":"B3","scenario":null},{"value":"0,00E+00","module":"B4","scenario":null},{"value":"0,00E+00","module":"B5","scenario":null},{"value":"0,00E+00","module":"B6","scenario":"S1"},{"value":"0,00E+00","module":"B6","scenario":"S2"},{"value":"0,00E+00","module":"B7","scenario":null},{"value":"0,00E+00","module":"C1","scenario":null},{"value":"0,00E+00","module":"C2","scenario":null},{"value":"0,00E+00","module":"C3","scenario":null},{"value":"0,00E+00","module":"C4","scenario":null},{"value":"7,88E-02","module":"D","scenario":null}]},{"parameter":"RSF","unit":"MJ","values":[{"value":"4,94E-24","module":"A1-A3","scenario":null},{"value":"0,00E+00","module":"A4","scenario":null},{"value":"0,00E+00","module":"A5","scenario":null},{"value":"0,00E+00","module":"B1","scenario":null},{"value":"0,00E+00","module":"B2","scenario":null},{"value":"0,00E+00","module":"B3","scenario":null},{"value":"0,00E+00","module":"B4","scenario":null},{"value":"0,00E+00","module":"B5","scenario":null},{"value":"0,00E+00","module":"B6","scenario":"S1"},{"value":"0,00E+00","module":"B6","scenario":"S2"},{"value":"0,00E+00","module":"B7","scenario":null},{"value":"0,00E+00","module":"C1","scenario":null},{"value":"0,00E+00","module":"C2","scenario":null},{"value":"0,00E+00","module":"C3","scenario":null},{"value":"0,00E+00","module":"C4","scenario":null},{"value":"0,00E+00","module":"D","scenario":null}]},{"parameter":"NRSF","unit":"MJ","values":[{"value":"0,00E+00","module":"A1-A3","scenario":null},{"value":"0,00E+00","module":"A4","scenario":null},{"value":"0,00E+00","module":"A5","scenario":null},{"value":"0,00E+00","module":"B1","scenario":null},{"value":"0,00E+00","module":"B2","scenario":null},{"value":"0,00E+00","module":"B3","scenario":null},{"value":"0,00E+00","module":"B4","scenario":null},{"value":"0,00E+00","module":"B5","scenario":null},{"value":"0,00E+00","module":"B6","scenario":"S1"},{"value":"0,00E+00","module":"B6","scenario":"S2"},{"value":"0,00E+00","module":"B7","scenario":null},{"value":"0,00E+00","module":"C1","scenario":null},{"value":"0,00E+00","module":"C2","scenario":null},{"value":"0,00E+00","module":"C3","scenario":null},{"value":"0,00E+00","module":"C4","scenario":null},{"value":"0,00E+00","module":"D","scenario":null}]},{"parameter":"FW","unit":"m3","values":[{"value":"5,88E-02","module":"A1-A3","scenario":null},{"value":"1,14E-04","module":"A4","scenario":null},{"value":"3,28E-04","module":"A5","scenario":null},{"value":"0,00E+00","module":"B1","scenario":null},{"value":"1,62E-01","module":"B2","scenario":null},{"value":"0,00E+00","module":"B3","scenario":null},{"value":"0,00E+00","module":"B4","scenario":null},{"value":"0,00E+00","module":"B5","scenario":null},{"value":"2,00E-01","module":"B6","scenario":"S1"},{"value":"1,42E+01","module":"B6","scenario":"S2"},{"value":"5,01E-01","module":"B7","scenario":null},{"value":"0,00E+00","module":"C1","scenario":null},{"value":"2,49E-05","module":"C2","scenario":null},{"value":"3,53E-03","module":"C3","scenario":null},{"value":"8,14E-07","module":"C4","scenario":null},{"value":"-2,95E-03","module":"D","scenario":null}]}],"end_of_life_waste":[{"parameter":"HWD","unit":"kg","values":[{"value":"2,12E-05","module":"A1-A3","scenario":null},{"value":"9,52E-11","module":"A4","scenario":null},{"value":"6,70E-11","module":"A5","scenario":null},{"value":"0,00E+00","module":"B1","scenario":null},{"value":"8,50E-03","module":"B2","scenario":null},{"value":"0,00E+00","module":"B3","scenario":null},{"value":"0,00E+00","module":"B4","scenario":null},{"value":"0,00E+00","module":"B5","scenario":null},{"value":"3,84E-06","module":"B6","scenario":"S1"},{"value":"8,38E-06","module":"B6","scenario":"S2"},{"value":"1,21E-07","module":"B7","scenario":null},{"value":"0,00E+00","module":"C1","scenario":null},{"value":"2,00E-11","module":"C2","scenario":null},{"value":"2,12E-10","module":"C3","scenario":null},{"value":"1,20E-11","module":"C4","scenario":null},{"value":"-4,08E-09","module":"D","scenario":null}]},{"parameter":"NHWD","unit":"kg","values":[{"value":"4,10E-01","module":"A1-A3","scenario":null},{"value":"3,63E-04","module":"A4","scenario":null},{"value":"3,30E-03","module":"A5","scenario":null},{"value":"0,00E+00","module":"B1","scenario":null},{"value":"6,58E-01","module":"B2","scenario":null},{"value":"0,00E+00","module":"B3","scenario":null},{"value":"0,00E+00","module":"B4","scenario":null},{"value":"0,00E+00","module":"B5","scenario":null},{"value":"2,70E+00","module":"B6","scenario":"S1"},{"value":"2,25E+01","module":"B6","scenario":"S2"},{"value":"9,38E+01","module":"B7","scenario":null},{"value":"0,00E+00","module":"C1","scenario":null},{"value":"5,96E-05","module":"C2","scenario":null},{"value":"1,05E-01","module":"C3","scenario":null},{"value":"8,38E-02","module":"C4","scenario":null},{"value":"-6,84E-03","module":"D","scenario":null}]},{"parameter":"RWD","unit":"kg","values":[{"value":"2,62E-03","module":"A1-A3","scenario":null},{"value":"4,14E-06","module":"A4","scenario":null},{"value":"1,52E-05","module":"A5","scenario":null},{"value":"0,00E+00","module":"B1","scenario":null},{"value":"4,13E-03","module":"B2","scenario":null},{"value":"0,00E+00","module":"B3","scenario":null},{"value":"0,00E+00","module":"B4","scenario":null},{"value":"0,00E+00","module":"B5","scenario":null},{"value":"4,53E-02","module":"B6","scenario":"S1"},{"value":"4,72E+00","module":"B6","scenario":"S2"},{"value":"4,82E-02","module":"B7","scenario":null},{"value":"0,00E+00","module":"C1","scenario":null},{"value":"6,89E-07","module":"C2","scenario":null},{"value":"5,19E-05","module":"C3","scenario":null},{"value":"7,73E-07","module":"C4","scenario":null},{"value":"-5,08E-04","module":"D","scenario":null}]}],"end_of_life_flow":[{"parameter":"CRU","unit":"kg","values":[{"value":"0,00E+00","module":"A1-A3","scenario":null},{"value":"0,00E+00","module":"A4","scenario":null},{"value":"0,00E+00","module":"A5","scenario":null},{"value":"0,00E+00","module":"B1","scenario":null},{"value":"0,00E+00","module":"B2","scenario":null},{"value":"0,00E+00","module":"B3","scenario":null},{"value":"0,00E+00","module":"B4","scenario":null},{"value":"0,00E+00","module":"B5","scenario":null},{"value":"0,00E+00","module":"B6","scenario":"S1"},{"value":"0,00E+00","module":"B6","scenario":"S2"},{"value":"0,00E+00","module":"B7","scenario":null},{"value":"0,00E+00","module":"C1","scenario":null},{"value":"0,00E+00","module":"C2","scenario":null},{"value":"0,00E+00","module":"C3","scenario":null},{"value":"0,00E+00","module":"C4","scenario":null},{"value":"0,00E+00","module":"D","scenario":null}]},{"parameter":"MFR","unit":"kg","values":[{"value":"0,00E+00","module":"A1-A3","scenario":null},{"value":"0,00E+00","module":"A4","scenario":null},{"value":"5,73E-01","module":"A5","scenario":null},{"value":"0,00E+00","module":"B1","scenario":null},{"value":"0,00E+00","module":"B2","scenario":null},{"value":"0,00E+00","module":"B3","scenario":null},{"value":"0,00E+00","module":"B4","scenario":null},{"value":"0,00E+00","module":"B5","scenario":null},{"value":"0,00E+00","module":"B6","scenario":"S1"},{"value":"0,00E+00","module":"B6","scenario":"S2"},{"value":"0,00E+00","module":"B7","scenario":null},{"value":"0,00E+00","module":"C1","scenario":null},{"value":"0,00E+00","module":"C2","scenario":null},{"value":"0,00E+00","module":"C3","scenario":null},{"value":"0,00E+00","module":"C4","scenario":null},{"value":"0,00E+00","module":"D","scenario":null}]},{"parameter":"MER","unit":"kg","values":[{"value":"0,00E+00","module":"A1-A3","scenario":null},{"value":"0,00E+00","module":"A4","scenario":null},{"value":"0,00E+00","module":"A5","scenario":null},{"value":"0,00E+00","module":"B1","scenario":null},{"value":"0,00E+00","module":"B2","scenario":null},{"value":"0,00E+00","module":"B3","scenario":null},{"value":"0,00E+00","module":"B4","scenario":null},{"value":"0,00E+00","module":"B5","scenario":null},{"value":"0,00E+00","module":"B6","scenario":"S1"},{"value":"0,00E+00","module":"B6","scenario":"S2"},{"value":"0,00E+00","module":"B7","scenario":null},{"value":"0,00E+00","module":"C1","scenario":null},{"value":"0,00E+00","module":"C2","scenario":null},{"value":"0,00E+00","module":"C3","scenario":null},{"value":"0,00E+00","module":"C4","scenario":null},{"value":"0,00E+00","module":"D","scenario":null}]},{"parameter":"EEE","unit":"MJ","values":[{"value":"4,87E-02","module":"A1-A3","scenario":null},{"value":"0,00E+00","module":"A4","scenario":null},{"value":"1,56E-01","module":"A5","scenario":null},{"value":"0,00E+00","module":"B1","scenario":null},{"value":"0,00E+00","module":"B2","scenario":null},{"value":"0,00E+00","module":"B3","scenario":null},{"value":"0,00E+00","module":"B4","scenario":null},{"value":"0,00E+00","module":"B5","scenario":null},{"value":"0,00E+00","module":"B6","scenario":"S1"},{"value":"0,00E+00","module":"B6","scenario":"S2"},{"value":"0,00E+00","module":"B7","scenario":null},{"value":"0,00E+00","module":"C1","scenario":null},{"value":"0,00E+00","module":"C2","scenario":null},{"value":"2,97E+00","module":"C3","scenario":null},{"value":"3,04E-05","module":"C4","scenario":null},{"value":"0,00E+00","module":"D","scenario":null}]},{"parameter":"EET","unit":"MJ","values":[{"value":"1,01E-01","module":"A1-A3","scenario":null},{"value":"0,00E+00","module":"A4","scenario":null},{"value":"2,81E-01","module":"A5","scenario":null},{"value":"0,00E+00","module":"B1","scenario":null},{"value":"0,00E+00","module":"B2","scenario":null},{"value":"0,00E+00","module":"B3","scenario":null},{"value":"0,00E+00","module":"B4","scenario":null},{"value":"0,00E+00","module":"B5","scenario":null},{"value":"0,00E+00","module":"B6","scenario":"S1"},{"value":"0,00E+00","module":"B6","scenario":"S2"},{"value":"0,00E+00","module":"B7","scenario":null},{"value":"0,00E+00","module":"C1","scenario":null},{"value":"0,00E+00","module":"C2","scenario":null},{"value":"5,36E+00","module":"C3","scenario":null},{"value":"0,00E+00","module":"C4","scenario":null},{"value":"0,00E+00","module":"D","scenario":null}]}]}