{"product_name":"Kunststofffenster mit 2-Scheiben-Isolierglas","epd_id":"EPD-QKE-20220002-IBG1-DE","declared_unit":{"unit":"stk","amount":1},"compliance":["DIN EN 15804+A2","ISO 14025"],"producer_name":"QKE - Qualit\u00e4tsverband Kunststofferzeugnisse e.V.","environmental_impact":[{"parameter":"GWP-total","unit":"kg CO2-eq","values":[{"value":"8,00E+01","module":"A1-A3","scenario":null},{"value":"3,97E-01","module":"A4","scenario":null},{"value":"1,48E+00","module":"A5","scenario":null},{"value":"6,09E+01","module":"B1","scenario":null},{"value":"3,52E+01","module":"B2","scenario":null},{"value":"1,10E-03","module":"C1","scenario":null},{"value":"9,07E-02","module":"C2","scenario":null},{"value":"4,10E+00","module":"C3","scenario":null},{"value":"1,72E+00","module":"C4","scenario":null},{"value":"-7,07E+00","module":"D","scenario":null}]},{"parameter":"GWP-fossil","unit":"kg CO2-eq","values":[{"value":"7,92E+01","module":"A1-A3","scenario":null},{"value":"3,96E-01","module":"A4","scenario":null},{"value":"1,44E+00","module":"A5","scenario":null},{"value":"5,43E+01","module":"B1","scenario":null},{"value":"3,41E+01","module":"B2","scenario":null},{"value":"1,09E-03","module":"C1","scenario":null},{"value":"9,04E-02","module":"C2","scenario":null},{"value":"4,08E+00","module":"C3","scenario":null},{"value":"3,08E-01","module":"C4","scenario":null},{"value":"-6,95E+00","module":"D","scenario":null}]},{"parameter":"GWP-biogenic","unit":"kg CO2-eq","values":[{"value":"7,87E-01","module":"A1-A3","scenario":null},{"value":"1,10E-03","module":"A4","scenario":null},{"value":"3,54E-02","module":"A5","scenario":null},{"value":"6,57E+00","module":"B1","scenario":null},{"value":"1,08E+00","module":"B2","scenario":null},{"value":"8,69E-06","module":"C1","scenario":null},{"value":"2,19E-04","module":"C2","scenario":null},{"value":"1,61E-02","module":"C3","scenario":null},{"value":"1,41E+00","module":"C4","scenario":null},{"value":"-1,01E-01","module":"D","scenario":null}]},{"parameter":"GWP-luluc","unit":"kg CO2-eq","values":[{"value":"6,03E-02","module":"A1-A3","scenario":null},{"value":"1,63E-04","module":"A4","scenario":null},{"value":"7,97E-04","module":"A5","scenario":null},{"value":"9,34E-03","module":"B1","scenario":null},{"value":"3,30E-02","module":"B2","scenario":null},{"value":"2,36E-07","module":"C1","scenario":null},{"value":"3,16E-05","module":"C2","scenario":null},{"value":"5,01E-04","module":"C3","scenario":null},{"value":"2,16E-05","module":"C4","scenario":null},{"value":"-2,27E-02","module":"D","scenario":null}]},{"parameter":"ODP","unit":"kg CFC11-eq","values":[{"value":"1,34E-05","module":"A1-A3","scenario":null},{"value":"9,17E-08","module":"A4","scenario":null},{"value":"2,01E-08","module":"A5","scenario":null},{"value":"7,74E-06","module":"B1","scenario":null},{"value":"3,54E-06","module":"B2","scenario":null},{"value":"5,34E-10","module":"C1","scenario":null},{"value":"2,08E-08","module":"C2","scenario":null},{"value":"1,09E-07","module":"C3","scenario":null},{"value":"2,56E-08","module":"C4","scenario":null},{"value":"-2,54E-06","module":"D","scenario":null}]},{"parameter":"AP","unit":"mol H+-eq","values":[{"value":"4,60E-01","module":"A1-A3","scenario":null},{"value":"1,18E-03","module":"A4","scenario":null},{"value":"5,88E-03","module":"A5","scenario":null},{"value":"9,45E-02","module":"B1","scenario":null},{"value":"2,48E-01","module":"B2","scenario":null},{"value":"1,07E-05","module":"C1","scenario":null},{"value":"5,08E-04","module":"C2","scenario":null},{"value":"2,65E-03","module":"C3","scenario":null},{"value":"6,64E-04","module":"C4","scenario":null},{"value":"-3,45E-02","module":"D","scenario":null}]},{"parameter":"POCP","unit":"kg NMVOC-eq","values":[{"value":"2,76E-01","module":"A1-A3","scenario":null},{"value":"1,07E-03","module":"A4","scenario":null},{"value":"3,97E-03","module":"A5","scenario":null},{"value":"6,61E-02","module":"B1","scenario":null},{"value":"1,45E-01","module":"B2","scenario":null},{"value":"1,27E-05","module":"C1","scenario":null},{"value":"5,80E-04","module":"C2","scenario":null},{"value":"1,93E-03","module":"C3","scenario":null},{"value":"1,09E-03","module":"C4","scenario":null},{"value":"-2,01E-02","module":"D","scenario":null}]},{"parameter":"ADPE","unit":"kg Sb-eq","values":[{"value":"1,26E-03","module":"A1-A3","scenario":null},{"value":"1,68E-06","module":"A4","scenario":null},{"value":"7,72E-06","module":"A5","scenario":null},{"value":"1,05E-04","module":"B1","scenario":null},{"value":"8,08E-04","module":"B2","scenario":null},{"value":"2,06E-09","module":"C1","scenario":null},{"value":"3,13E-07","module":"C2","scenario":null},{"value":"3,66E-06","module":"C3","scenario":null},{"value":"2,54E-07","module":"C4","scenario":null},{"value":"-5,86E-04","module":"D","scenario":null}]},{"parameter":"ADPF","unit":"MJ","values":[{"value":"1,38E+03","module":"A1-A3","scenario":null},{"value":"6,26E+00","module":"A4","scenario":null},{"value":"2,13E+01","module":"A5","scenario":null},{"value":"7,95E+02","module":"B1","scenario":null},{"value":"4,76E+02","module":"B2","scenario":null},{"value":"3,52E-02","module":"C1","scenario":null},{"value":"1,40E+00","module":"C2","scenario":null},{"value":"7,72E+00","module":"C3","scenario":null},{"value":"1,90E+00","module":"C4","scenario":null},{"value":"-1,54E+02","module":"D","scenario":null}]},{"parameter":"WDP","unit":"m3 world-eq. Deprived","values":[{"value":"4,29E+01","module":"A1-A3","scenario":null},{"value":"3,43E-02","module":"A4","scenario":null},{"value":"1,07E+00","module":"A5","scenario":null},{"value":"2,18E+00","module":"B1","scenario":null},{"value":"1,53E+01","module":"B2","scenario":null},{"value":"1,83E-03","module":"C1","scenario":null},{"value":"6,93E-03","module":"C2","scenario":null},{"value":"4,21E+00","module":"C3","scenario":null},{"value":"9,73E-02","module":"C4","scenario":null},{"value":"-6,15E+00","module":"D","scenario":null}]},{"parameter":"EP-freshwater","unit":"kg P-eq","values":[{"value":"3,13E-02","module":"A1-A3","scenario":null},{"value":"3,20E-05","module":"A4","scenario":null},{"value":"2,17E-04","module":"A5","scenario":null},{"value":"2,98E-03","module":"B1","scenario":null},{"value":"1,03E-02","module":"B2","scenario":null},{"value":"6,82E-08","module":"C1","scenario":null},{"value":"6,37E-06","module":"C2","scenario":null},{"value":"2,38E-04","module":"C3","scenario":null},{"value":"2,59E-05","module":"C4","scenario":null},{"value":"-3,97E-03","module":"D","scenario":null}]},{"parameter":"EP-marine","unit":"kg N-eq","values":[{"value":"8,86E-02","module":"A1-A3","scenario":null},{"value":"2,53E-04","module":"A4","scenario":null},{"value":"1,89E-03","module":"A5","scenario":null},{"value":"1,66E-02","module":"B1","scenario":null},{"value":"4,88E-02","module":"B2","scenario":null},{"value":"4,06E-06","module":"C1","scenario":null},{"value":"1,86E-04","module":"C2","scenario":null},{"value":"8,48E-04","module":"C3","scenario":null},{"value":"3,84E-03","module":"C4","scenario":null},{"value":"-6,51E-03","module":"D","scenario":null}]},{"parameter":"EP-terrestrial","unit":"mol N-eq.","values":[{"value":"8,48E-01","module":"A1-A3","scenario":null},{"value":"2,74E-03","module":"A4","scenario":null},{"value":"1,11E-02","module":"A5","scenario":null},{"value":"1,76E-01","module":"B1","scenario":null},{"value":"4,90E-01","module":"B2","scenario":null},{"value":"4,45E-05","module":"C1","scenario":null},{"value":"2,03E-03","module":"C2","scenario":null},{"value":"6,87E-03","module":"C3","scenario":null},{"value":"2,48E-03","module":"C4","scenario":null},{"value":"-6,23E-02","module":"D","scenario":null}]}],"additional_environmental_impact":[{"parameter":"PM","unit":"Disease incidence","values":[{"value":"4,36E-06","module":"A1-A3","scenario":null},{"value":"2,74E-08","module":"A4","scenario":null},{"value":"1,07E-07","module":"A5","scenario":null},{"value":"7,54E-07","module":"B1","scenario":null},{"value":"2,46E-06","module":"B2","scenario":null},{"value":"2,33E-10","module":"C1","scenario":null},{"value":"8,14E-09","module":"C2","scenario":null},{"value":"1,67E-08","module":"C3","scenario":null},{"value":"1,39E-08","module":"C4","scenario":null},{"value":"-2,35E-07","module":"D","scenario":null}]},{"parameter":"ETP-fw","unit":"CTUe","values":[{"value":"3,14E+03","module":"A1-A3","scenario":null},{"value":"5,19E+00","module":"A4","scenario":null},{"value":"5,81E+01","module":"A5","scenario":null},{"value":"4,58E+02","module":"B1","scenario":null},{"value":"2,26E+03","module":"B2","scenario":null},{"value":"1,90E-02","module":"C1","scenario":null},{"value":"1,12E+00","module":"C2","scenario":null},{"value":"1,95E+02","module":"C3","scenario":null},{"value":"1,73E+01","module":"C4","scenario":null},{"value":"-2,75E+02","module":"D","scenario":null}]},{"parameter":"HTP-c","unit":"CTUh","values":[{"value":"2,47E-07","module":"A1-A3","scenario":null},{"value":"1,87E-10","module":"A4","scenario":null},{"value":"1,55E-09","module":"A5","scenario":null},{"value":"1,14E-08","module":"B1","scenario":null},{"value":"4,49E-08","module":"B2","scenario":null},{"value":"5,41E-13","module":"C1","scenario":null},{"value":"4,70E-11","module":"C2","scenario":null},{"value":"6,60E-10","module":"C3","scenario":null},{"value":"1,07E-10","module":"C4","scenario":null},{"value":"-1,02E-08","module":"D","scenario":null}]},{"parameter":"HTP-nc","unit":"CTUh","values":[{"value":"1,40E-06","module":"A1-A3","scenario":null},{"value":"4,30E-09","module":"A4","scenario":null},{"value":"2,65E-08","module":"A5","scenario":null},{"value":"1,85E-07","module":"B1","scenario":null},{"value":"6,05E-07","module":"B2","scenario":null},{"value":"8,41E-12","module":"C1","scenario":null},{"value":"1,09E-09","module":"C2","scenario":null},{"value":"5,12E-08","module":"C3","scenario":null},{"value":"3,07E-09","module":"C4","scenario":null},{"value":"-2,13E-07","module":"D","scenario":null}]},{"parameter":"SQP","unit":"-","values":[{"value":"2,99E+02","module":"A1-A3","scenario":null},{"value":"5,38E+00","module":"A4","scenario":null},{"value":"1,93E+00","module":"A5","scenario":null},{"value":"1,25E+02","module":"B1","scenario":null},{"value":"1,34E+02","module":"B2","scenario":null},{"value":"7,88E-02","module":"C1","scenario":null},{"value":"1,19E+00","module":"C2","scenario":null},{"value":"2,73E+00","module":"C3","scenario":null},{"value":"4,13E+00","module":"C4","scenario":null},{"value":"-2,95E+01","module":"D","scenario":null}]}],"resource_use":[{"parameter":"PERE","unit":"MJ","values":[{"value":"7,19E+01","module":"A1-A3","scenario":null},{"value":"9,69E-02","module":"A4","scenario":null},{"value":"9,62E-01","module":"A5","scenario":null},{"value":"2,29E+01","module":"B1","scenario":null},{"value":"3,07E+01","module":"B2","scenario":null},{"value":"6,99E-04","module":"C1","scenario":null},{"value":"1,92E-02","module":"C2","scenario":null},{"value":"6,94E+00","module":"C3","scenario":null},{"value":"9,70E-02","module":"C4","scenario":null},{"value":"-1,09E+01","module":"D","scenario":null}]},{"parameter":"PERM","unit":"","values":[{"value":"9,26E+00","module":"A1-A3","scenario":null},{"value":"0,00E+00","module":"A4","scenario":null},{"value":"0,00E+00","module":"A5","scenario":null},{"value":"0,00E+00","module":"B1","scenario":null},{"value":"0,00E+00","module":"B2","scenario":null},{"value":"0,00E+00","module":"C1","scenario":null},{"value":"0,00E+00","module":"C2","scenario":null},{"value":"-9,26E+00","module":"C3","scenario":null},{"value":"0,00E+00","module":"C4","scenario":null},{"value":"0,00E+00","module":"D","scenario":null}]},{"parameter":"PERT","unit":"MJ","values":[{"value":"8,12E+01","module":"A1-A3","scenario":null},{"value":"9,69E-02","module":"A4","scenario":null},{"value":"9,62E-01","module":"A5","scenario":null},{"value":"2,29E+01","module":"B1","scenario":null},{"value":"3,07E+01","module":"B2","scenario":null},{"value":"6,99E-04","module":"C1","scenario":null},{"value":"1,92E-02","module":"C2","scenario":null},{"value":"-2,32E+00","module":"C3","scenario":null},{"value":"9,70E-02","module":"C4","scenario":null},{"value":"-1,09E+01","module":"D","scenario":null}]},{"parameter":"PENRE","unit":"MJ","values":[{"value":"1,14E+03","module":"A1-A3","scenario":null},{"value":"6,26E+00","module":"A4","scenario":null},{"value":"2,14E+01","module":"A5","scenario":null},{"value":"7,95E+02","module":"B1","scenario":null},{"value":"4,76E+02","module":"B2","scenario":null},{"value":"3,52E-02","module":"C1","scenario":null},{"value":"1,40E+00","module":"C2","scenario":null},{"value":"1,73E+02","module":"C3","scenario":null},{"value":"1,90E+00","module":"C4","scenario":null},{"value":"-3,92E+01","module":"D","scenario":null}]},{"parameter":"PENRM","unit":"MJ","values":[{"value":"2,37E+02","module":"A1-A3","scenario":null},{"value":"0,00E+00","module":"A4","scenario":null},{"value":"0,00E+00","module":"A5","scenario":null},{"value":"0,00E+00","module":"B1","scenario":null},{"value":"0,00E+00","module":"B2","scenario":null},{"value":"0,00E+00","module":"C1","scenario":null},{"value":"0,00E+00","module":"C2","scenario":null},{"value":"-1,22E+02","module":"C3","scenario":null},{"value":"0,00E+00","module":"C4","scenario":null},{"value":"-1,14E+02","module":"D","scenario":null}]},{"parameter":"PENRT","unit":"MJ","values":[{"value":"1,38E+03","module":"A1-A3","scenario":null},{"value":"6,26E+00","module":"A4","scenario":null},{"value":"2,14E+01","module":"A5","scenario":null},{"value":"7,95E+02","module":"B1","scenario":null},{"value":"4,76E+02","module":"B2","scenario":null},{"value":"3,52E-02","module":"C1","scenario":null},{"value":"1,40E+00","module":"C2","scenario":null},{"value":"5,07E+01","module":"C3","scenario":null},{"value":"1,90E+00","module":"C4","scenario":null},{"value":"-1,54E+02","module":"D","scenario":null}]},{"parameter":"SM","unit":"kg","values":[{"value":"7,32E+00","module":"A1-A3","scenario":null},{"value":"0,00E+00","module":"A4","scenario":null},{"value":"4,31E-02","module":"A5","scenario":null},{"value":"0,00E+00","module":"B1","scenario":null},{"value":"1,21E+00","module":"B2","scenario":null},{"value":"0,00E+00","module":"C1","scenario":null},{"value":"0,00E+00","module":"C2","scenario":null},{"value":"0,00E+00","module":"C3","scenario":null},{"value":"0,00E+00","module":"C4","scenario":null},{"value":"1,81E+01","module":"D","scenario":null}]},{"parameter":"RSF","unit":"MJ","values":[{"value":"0,00E+00","module":"A1-A3","scenario":null},{"value":"0,00E+00","module":"A4","scenario":null},{"value":"0,00E+00","module":"A5","scenario":null},{"value":"0,00E+00","module":"B1","scenario":null},{"value":"0,00E+00","module":"B2","scenario":null},{"value":"0,00E+00","module":"C1","scenario":null},{"value":"0,00E+00","module":"C2","scenario":null},{"value":"0,00E+00","module":"C3","scenario":null},{"value":"0,00E+00","module":"C4","scenario":null},{"value":"0,00E+00","module":"D","scenario":null}]},{"parameter":"NRSF","unit":"MJ","values":[{"value":"0,00E+00","module":"A1-A3","scenario":null},{"value":"0,00E+00","module":"A4","scenario":null},{"value":"0,00E+00","module":"A5","scenario":null},{"value":"0,00E+00","module":"B1","scenario":null},{"value":"0,00E+00","module":"B2","scenario":null},{"value":"0,00E+00","module":"C1","scenario":null},{"value":"0,00E+00","module":"C2","scenario":null},{"value":"0,00E+00","module":"C3","scenario":null},{"value":"0,00E+00","module":"C4","scenario":null},{"value":"0,00E+00","module":"D","scenario":null}]},{"parameter":"FW","unit":"m3","values":[{"value":"9,98E-01","module":"A1-A3","scenario":null},{"value":"7,99E-04","module":"A4","scenario":null},{"value":"2,49E-02","module":"A5","scenario":null},{"value":"5,08E-02","module":"B1","scenario":null},{"value":"3,55E-01","module":"B2","scenario":null},{"value":"4,26E-05","module":"C1","scenario":null},{"value":"1,61E-04","module":"C2","scenario":null},{"value":"9,80E-02","module":"C3","scenario":null},{"value":"2,27E-03","module":"C4","scenario":null},{"value":"-1,43E-01","module":"D","scenario":null}]}],"end_of_life_waste":[{"parameter":"HWD","unit":"kg","values":[{"value":"7,56E-06","module":"A1-A3","scenario":null},{"value":"0,00E+00","module":"A4","scenario":null},{"value":"0,00E+00","module":"A5","scenario":null},{"value":"0,00E+00","module":"B1","scenario":null},{"value":"0,00E+00","module":"B2","scenario":null},{"value":"0,00E+00","module":"C1","scenario":null},{"value":"0,00E+00","module":"C2","scenario":null},{"value":"0,00E+00","module":"C3","scenario":null},{"value":"0,00E+00","module":"C4","scenario":null},{"value":"0,00E+00","module":"D","scenario":null}]},{"parameter":"NHWD","unit":"kg","values":[{"value":"1,68E-01","module":"A1-A3","scenario":null},{"value":"0,00E+00","module":"A4","scenario":null},{"value":"0,00E+00","module":"A5","scenario":null},{"value":"0,00E+00","module":"B1","scenario":null},{"value":"4,34E+00","module":"B2","scenario":null},{"value":"2,58E-01","module":"C1","scenario":null},{"value":"0,00E+00","module":"C2","scenario":null},{"value":"0,00E+00","module":"C3","scenario":null},{"value":"7,98E+00","module":"C4","scenario":null},{"value":"0,00E+00","module":"D","scenario":null}]},{"parameter":"RWD","unit":"kg","values":[{"value":"6,60E-03","module":"A1-A3","scenario":null},{"value":"0,00E+00","module":"A4","scenario":null},{"value":"0,00E+00","module":"A5","scenario":null},{"value":"0,00E+00","module":"B1","scenario":null},{"value":"0,00E+00","module":"B2","scenario":null},{"value":"0,00E+00","module":"C1","scenario":null},{"value":"0,00E+00","module":"C2","scenario":null},{"value":"0,00E+00","module":"C3","scenario":null},{"value":"0,00E+00","module":"C4","scenario":null},{"value":"0,00E+00","module":"D","scenario":null}]}],"end_of_life_flow":[{"parameter":"CRU","unit":"kg","values":[{"value":"0,00E+00","module":"A1-A3","scenario":null},{"value":"0,00E+00","module":"A4","scenario":null},{"value":"0,00E+00","module":"A5","scenario":null},{"value":"0,00E+00","module":"B1","scenario":null},{"value":"0,00E+00","module":"B2","scenario":null},{"value":"0,00E+00","module":"C1","scenario":null},{"value":"0,00E+00","module":"C2","scenario":null},{"value":"0,00E+00","module":"C3","scenario":null},{"value":"0,00E+00","module":"C4","scenario":null},{"value":"0,00E+00","module":"D","scenario":null}]},{"parameter":"MFR","unit":"kg","values":[{"value":"3,56E+00","module":"A1-A3","scenario":null},{"value":"0,00E+00","module":"A4","scenario":null},{"value":"0,00E+00","module":"A5","scenario":null},{"value":"0,00E+00","module":"B1","scenario":null},{"value":"9,20E+00","module":"B2","scenario":null},{"value":"0,00E+00","module":"C1","scenario":null},{"value":"0,00E+00","module":"C2","scenario":null},{"value":"2,02E+01","module":"C3","scenario":null},{"value":"0,00E+00","module":"C4","scenario":null},{"value":"0,00E+00","module":"D","scenario":null}]},{"parameter":"MER","unit":"kg","values":[{"value":"0,00E+00","module":"A1-A3","scenario":null},{"value":"0,00E+00","module":"A4","scenario":null},{"value":"0,00E+00","module":"A5","scenario":null},{"value":"0,00E+00","module":"B1","scenario":null},{"value":"0,00E+00","module":"B2","scenario":null},{"value":"0,00E+00","module":"C1","scenario":null},{"value":"0,00E+00","module":"C2","scenario":null},{"value":"0,00E+00","module":"C3","scenario":null},{"value":"0,00E+00","module":"C4","scenario":null},{"value":"0,00E+00","module":"D","scenario":null}]},{"parameter":"EEE","unit":"MJ","values":[{"value":"0,00E+00","module":"A1-A3","scenario":null},{"value":"0,00E+00","module":"A4","scenario":null},{"value":"0,00E+00","module":"A5","scenario":null},{"value":"0,00E+00","module":"B1","scenario":null},{"value":"0,00E+00","module":"B2","scenario":null},{"value":"0,00E+00","module":"C1","scenario":null},{"value":"0,00E+00","module":"C2","scenario":null},{"value":"3,68E+00","module":"C3","scenario":null},{"value":"0,00E+00","module":"C4","scenario":null},{"value":"0,00E+00","module":"D","scenario":null}]},{"parameter":"EET","unit":"MJ","values":[{"value":"0,00E+00","module":"A1-A3","scenario":null},{"value":"0,00E+00","module":"A4","scenario":null},{"value":"0,00E+00","module":"A5","scenario":null},{"value":"0,00E+00","module":"B1","scenario":null},{"value":"0,00E+00","module":"B2","scenario":null},{"value":"0,00E+00","module":"C1","scenario":null},{"value":"0,00E+00","module":"C2","scenario":null},{"value":"8,15E+00","module":"C3","scenario":null},{"value":"0,00E+00","module":"C4","scenario":null},{"value":"0,00E+00","module":"D","scenario":null}]}]}