{
    "product_name": "HT/ArmaFlex insulation for industrial and building installation",
    "epd_id": "EPD-ARM-20200222-IBA1-EN",
    "declared_unit": {
        "unit": "m3",
        "amount": 1.0
    },
    "compliance": [
        "DIN EN 15804+A2",
        "ISO 14025"
    ],
    "producer_name": "Armacell GmbH",
    "environmental_impact": [
        {
            "parameter": "GWP-total",
            "values": [
                {
                    "value": "2,18E+02",
                    "module": "A1-A3",
                    "scenario": null
                },
                {
                    "value": "5,33E+00",
                    "module": "A4",
                    "scenario": null
                },
                {
                    "value": "1,10E+02",
                    "module": "A5",
                    "scenario": null
                },
                {
                    "value": "3,58E-01",
                    "module": "C2",
                    "scenario": null
                },
                {
                    "value": "1,95E+02",
                    "module": "C3",
                    "scenario": null
                },
                {
                    "value": "-5,40E+01",
                    "module": "D",
                    "scenario": null
                }
            ]
        },
        {
            "parameter": "GWP-fossil",
            "values": [
                {
                    "value": "3,19E+02",
                    "module": "A1-A3",
                    "scenario": null
                },
                {
                    "value": "5,30E+00",
                    "module": "A4",
                    "scenario": null
                },
                {
                    "value": "6,06E+00",
                    "module": "A5",
                    "scenario": null
                },
                {
                    "value": "3,56E-01",
                    "module": "C2",
                    "scenario": null
                },
                {
                    "value": "1,95E+02",
                    "module": "C3",
                    "scenario": null
                },
                {
                    "value": "-5,39E+01",
                    "module": "D",
                    "scenario": null
                }
            ]
        },
        {
            "parameter": "GWP-biogenic",
            "values": [
                {
                    "value": "-1,02E+02",
                    "module": "A1-A3",
                    "scenario": null
                },
                {
                    "value": "-9,04E-03",
                    "module": "A4",
                    "scenario": null
                },
                {
                    "value": "1,04E+02",
                    "module": "A5",
                    "scenario": null
                },
                {
                    "value": "-6,07E-04",
                    "module": "C2",
                    "scenario": null
                },
                {
                    "value": "-8,50E-02",
                    "module": "C3",
                    "scenario": null
                },
                {
                    "value": "-1,26E-01",
                    "module": "D",
                    "scenario": null
                }
            ]
        },
        {
            "parameter": "GWP-luluc",
            "values": [
                {
                    "value": "8,77E-01",
                    "module": "A1-A3",
                    "scenario": null
                },
                {
                    "value": "4,29E-02",
                    "module": "A4",
                    "scenario": null
                },
                {
                    "value": "9,89E-03",
                    "module": "A5",
                    "scenario": null
                },
                {
                    "value": "2,88E-03",
                    "module": "C2",
                    "scenario": null
                },
                {
                    "value": "3,96E-02",
                    "module": "C3",
                    "scenario": null
                },
                {
                    "value": "-3,76E-02",
                    "module": "D",
                    "scenario": null
                }
            ]
        },
        {
            "parameter": "ODP",
            "values": [
                {
                    "value": "7,76E-10",
                    "module": "A1-A3",
                    "scenario": null
                },
                {
                    "value": "6,37E-16",
                    "module": "A4",
                    "scenario": null
                },
                {
                    "value": "7,84E-12",
                    "module": "A5",
                    "scenario": null
                },
                {
                    "value": "4,27E-17",
                    "module": "C2",
                    "scenario": null
                },
                {
                    "value": "2,96E-13",
                    "module": "C3",
                    "scenario": null
                },
                {
                    "value": "-5,60E-13",
                    "module": "D",
                    "scenario": null
                }
            ]
        },
        {
            "parameter": "AP",
            "values": [
                {
                    "value": "2,41E+00",
                    "module": "A1-A3",
                    "scenario": null
                },
                {
                    "value": "1,59E-02",
                    "module": "A4",
                    "scenario": null
                },
                {
                    "value": "2,80E-02",
                    "module": "A5",
                    "scenario": null
                },
                {
                    "value": "1,07E-03",
                    "module": "C2",
                    "scenario": null
                },
                {
                    "value": "5,78E-02",
                    "module": "C3",
                    "scenario": null
                },
                {
                    "value": "-7,53E-02",
                    "module": "D",
                    "scenario": null
                }
            ]
        },
        {
            "parameter": "POCP",
            "values": [
                {
                    "value": "9,41E-01",
                    "module": "A1-A3",
                    "scenario": null
                },
                {
                    "value": "1,40E-02",
                    "module": "A4",
                    "scenario": null
                },
                {
                    "value": "1,27E-02",
                    "module": "A5",
                    "scenario": null
                },
                {
                    "value": "9,38E-04",
                    "module": "C2",
                    "scenario": null
                },
                {
                    "value": "5,42E-02",
                    "module": "C3",
                    "scenario": null
                },
                {
                    "value": "-5,60E-02",
                    "module": "D",
                    "scenario": null
                }
            ]
        },
        {
            "parameter": "ADPE",
            "values": [
                {
                    "value": "5,46E+03",
                    "module": "A1-A3",
                    "scenario": null
                },
                {
                    "value": "7,05E+01",
                    "module": "A4",
                    "scenario": null
                },
                {
                    "value": "6,39E+01",
                    "module": "A5",
                    "scenario": null
                },
                {
                    "value": "4,73E+00",
                    "module": "C2",
                    "scenario": null
                },
                {
                    "value": "3,59E+02",
                    "module": "C3",
                    "scenario": null
                },
                {
                    "value": "-9,13E+02",
                    "module": "D",
                    "scenario": null
                }
            ]
        },
        {
            "parameter": "ADPF",
            "values": [
                {
                    "value": "2,72E+00",
                    "module": "A1-A3",
                    "scenario": null
                },
                {
                    "value": "3,80E-07",
                    "module": "A4",
                    "scenario": null
                },
                {
                    "value": "2,75E-02",
                    "module": "A5",
                    "scenario": null
                },
                {
                    "value": "2,55E-08",
                    "module": "C2",
                    "scenario": null
                },
                {
                    "value": "4,26E-06",
                    "module": "C3",
                    "scenario": null
                },
                {
                    "value": "-8,82E-06",
                    "module": "D",
                    "scenario": null
                }
            ]
        },
        {
            "parameter": "WDP",
            "values": [
                {
                    "value": "2,67E+01",
                    "module": "A1-A3",
                    "scenario": null
                },
                {
                    "value": "4,73E-02",
                    "module": "A4",
                    "scenario": null
                },
                {
                    "value": "2,48E+00",
                    "module": "A5",
                    "scenario": null
                },
                {
                    "value": "3,18E-03",
                    "module": "C2",
                    "scenario": null
                },
                {
                    "value": "1,50E+01",
                    "module": "C3",
                    "scenario": null
                },
                {
                    "value": "-5,56E+00",
                    "module": "D",
                    "scenario": null
                }
            ]
        },
        {
            "parameter": "EP-freshwater",
            "values": [
                {
                    "value": "2,96E-03",
                    "module": "A1-A3",
                    "scenario": null
                },
                {
                    "value": "1,61E-05",
                    "module": "A4",
                    "scenario": null
                },
                {
                    "value": "3,09E-05",
                    "module": "A5",
                    "scenario": null
                },
                {
                    "value": "1,08E-06",
                    "module": "C2",
                    "scenario": null
                },
                {
                    "value": "4,99E-05",
                    "module": "C3",
                    "scenario": null
                },
                {
                    "value": "-6,92E-05",
                    "module": "D",
                    "scenario": null
                }
            ]
        },
        {
            "parameter": "EP-marine",
            "values": [
                {
                    "value": "2,13E-01",
                    "module": "A1-A3",
                    "scenario": null
                },
                {
                    "value": "7,07E-03",
                    "module": "A4",
                    "scenario": null
                },
                {
                    "value": "3,34E-03",
                    "module": "A5",
                    "scenario": null
                },
                {
                    "value": "4,75E-04",
                    "module": "C2",
                    "scenario": null
                },
                {
                    "value": "1,91E-02",
                    "module": "C3",
                    "scenario": null
                },
                {
                    "value": "-1,95E-02",
                    "module": "D",
                    "scenario": null
                }
            ]
        },
        {
            "parameter": "EP-terrestrial",
            "values": [
                {
                    "value": "2,22E+00",
                    "module": "A1-A3",
                    "scenario": null
                },
                {
                    "value": "7,92E-02",
                    "module": "A4",
                    "scenario": null
                },
                {
                    "value": "3,90E-02",
                    "module": "A5",
                    "scenario": null
                },
                {
                    "value": "5,32E-03",
                    "module": "C2",
                    "scenario": null
                },
                {
                    "value": "2,34E-01",
                    "module": "C3",
                    "scenario": null
                },
                {
                    "value": "-2,09E-01",
                    "module": "D",
                    "scenario": null
                }
            ]
        }
    ],
    "additional_environmental_impact": [
        {
            "parameter": "PM",
            "values": [
                {
                    "value": "1,57E-04",
                    "module": "A1-A3",
                    "scenario": null
                },
                {
                    "value": "8,79E-08",
                    "module": "A4",
                    "scenario": null
                },
                {
                    "value": "1,61E-06",
                    "module": "A5",
                    "scenario": null
                },
                {
                    "value": "5,90E-09",
                    "module": "C2",
                    "scenario": null
                },
                {
                    "value": "1,39E-06",
                    "module": "C3",
                    "scenario": null
                },
                {
                    "value": "-6,39E-07",
                    "module": "D",
                    "scenario": null
                }
            ]
        },
        {
            "parameter": "ETP-fw",
            "values": [
                {
                    "value": "6,19E+03",
                    "module": "A1-A3",
                    "scenario": null
                },
                {
                    "value": "4,98E+01",
                    "module": "A4",
                    "scenario": null
                },
                {
                    "value": "6,80E+01",
                    "module": "A5",
                    "scenario": null
                },
                {
                    "value": "3,35E+00",
                    "module": "C2",
                    "scenario": null
                },
                {
                    "value": "2,98E+02",
                    "module": "C3",
                    "scenario": null
                },
                {
                    "value": "-1,96E+02",
                    "module": "D",
                    "scenario": null
                }
            ]
        },
        {
            "parameter": "HTP-c",
            "values": [
                {
                    "value": "1,45E-07",
                    "module": "A1-A3",
                    "scenario": null
                },
                {
                    "value": "1,04E-09",
                    "module": "A4",
                    "scenario": null
                },
                {
                    "value": "1,72E-09",
                    "module": "A5",
                    "scenario": null
                },
                {
                    "value": "7,01E-11",
                    "module": "C2",
                    "scenario": null
                },
                {
                    "value": "1,18E-08",
                    "module": "C3",
                    "scenario": null
                },
                {
                    "value": "-8,53E-09",
                    "module": "D",
                    "scenario": null
                }
            ]
        },
        {
            "parameter": "HTP-nc",
            "values": [
                {
                    "value": "2,21E-05",
                    "module": "A1-A3",
                    "scenario": null
                },
                {
                    "value": "6,07E-08",
                    "module": "A4",
                    "scenario": null
                },
                {
                    "value": "2,41E-07",
                    "module": "A5",
                    "scenario": null
                },
                {
                    "value": "4,07E-09",
                    "module": "C2",
                    "scenario": null
                },
                {
                    "value": "1,25E-06",
                    "module": "C3",
                    "scenario": null
                },
                {
                    "value": "-3,17E-07",
                    "module": "D",
                    "scenario": null
                }
            ]
        },
        {
            "parameter": "SQP",
            "values": [
                {
                    "value": "6,62E+03",
                    "module": "A1-A3",
                    "scenario": null
                },
                {
                    "value": "2,47E+01",
                    "module": "A4",
                    "scenario": null
                },
                {
                    "value": "6,92E+01",
                    "module": "A5",
                    "scenario": null
                },
                {
                    "value": "1,66E+00",
                    "module": "C2",
                    "scenario": null
                },
                {
                    "value": "8,14E+01",
                    "module": "C3",
                    "scenario": null
                },
                {
                    "value": "-1,43E+02",
                    "module": "D",
                    "scenario": null
                }
            ]
        }
    ],
    "resource_use": [
        {
            "parameter": "PERE",
            "values": [
                {
                    "value": "1,97E+03",
                    "module": "A1-A3",
                    "scenario": null
                },
                {
                    "value": "3,96E+00",
                    "module": "A4",
                    "scenario": null
                },
                {
                    "value": "1,62E+02",
                    "module": "A5",
                    "scenario": null
                },
                {
                    "value": "2,66E-01",
                    "module": "C2",
                    "scenario": null
                },
                {
                    "value": "7,44E+01",
                    "module": "C3",
                    "scenario": null
                },
                {
                    "value": "-1,99E+02",
                    "module": "D",
                    "scenario": null
                }
            ]
        },
        {
            "parameter": "PERM",
            "values": [
                {
                    "value": "1,39E+02",
                    "module": "A1-A3",
                    "scenario": null
                },
                {
                    "value": "0,00E+00",
                    "module": "A4",
                    "scenario": null
                },
                {
                    "value": "-1,39E+02",
                    "module": "A5",
                    "scenario": null
                },
                {
                    "value": "0,00E+00",
                    "module": "C2",
                    "scenario": null
                },
                {
                    "value": "0,00E+00",
                    "module": "C3",
                    "scenario": null
                },
                {
                    "value": "0,00E+00",
                    "module": "D",
                    "scenario": null
                }
            ]
        },
        {
            "parameter": "PERT",
            "values": [
                {
                    "value": "2,11E+03",
                    "module": "A1-A3",
                    "scenario": null
                },
                {
                    "value": "3,96E+00",
                    "module": "A4",
                    "scenario": null
                },
                {
                    "value": "2,29E+01",
                    "module": "A5",
                    "scenario": null
                },
                {
                    "value": "2,66E-01",
                    "module": "C2",
                    "scenario": null
                },
                {
                    "value": "7,44E+01",
                    "module": "C3",
                    "scenario": null
                },
                {
                    "value": "-1,99E+02",
                    "module": "D",
                    "scenario": null
                }
            ]
        },
        {
            "parameter": "PENRE",
            "values": [
                {
                    "value": "4,10E+03",
                    "module": "A1-A3",
                    "scenario": null
                },
                {
                    "value": "7,06E+01",
                    "module": "A4",
                    "scenario": null
                },
                {
                    "value": "7,32E+01",
                    "module": "A5",
                    "scenario": null
                },
                {
                    "value": "4,74E+00",
                    "module": "C2",
                    "scenario": null
                },
                {
                    "value": "1,73E+03",
                    "module": "C3",
                    "scenario": null
                },
                {
                    "value": "-9,14E+02",
                    "module": "D",
                    "scenario": null
                }
            ]
        },
        {
            "parameter": "PENRM",
            "values": [
                {
                    "value": "1,38E+03",
                    "module": "A1-A3",
                    "scenario": null
                },
                {
                    "value": "0,00E+00",
                    "module": "A4",
                    "scenario": null
                },
                {
                    "value": "-9,23E+00",
                    "module": "A5",
                    "scenario": null
                },
                {
                    "value": "0,00E+00",
                    "module": "C2",
                    "scenario": null
                },
                {
                    "value": "-1,37E+03",
                    "module": "C3",
                    "scenario": null
                },
                {
                    "value": "0,00E+00",
                    "module": "D",
                    "scenario": null
                }
            ]
        },
        {
            "parameter": "PENRT",
            "values": [
                {
                    "value": "5,48E+03",
                    "module": "A1-A3",
                    "scenario": null
                },
                {
                    "value": "7,06E+01",
                    "module": "A4",
                    "scenario": null
                },
                {
                    "value": "6,40E+01",
                    "module": "A5",
                    "scenario": null
                },
                {
                    "value": "4,74E+00",
                    "module": "C2",
                    "scenario": null
                },
                {
                    "value": "3,59E+02",
                    "module": "C3",
                    "scenario": null
                },
                {
                    "value": "-9,14E+02",
                    "module": "D",
                    "scenario": null
                }
            ]
        },
        {
            "parameter": "SM",
            "values": [
                {
                    "value": "3,87E+01",
                    "module": "A1-A3",
                    "scenario": null
                },
                {
                    "value": "0,00E+00",
                    "module": "A4",
                    "scenario": null
                },
                {
                    "value": "0,00E+00",
                    "module": "A5",
                    "scenario": null
                },
                {
                    "value": "0,00E+00",
                    "module": "C2",
                    "scenario": null
                },
                {
                    "value": "0,00E+00",
                    "module": "C3",
                    "scenario": null
                },
                {
                    "value": "0,00E+00",
                    "module": "D",
                    "scenario": null
                }
            ]
        },
        {
            "parameter": "RSF",
            "values": [
                {
                    "value": "0,00E+00",
                    "module": "A1-A3",
                    "scenario": null
                },
                {
                    "value": "0,00E+00",
                    "module": "A4",
                    "scenario": null
                },
                {
                    "value": "0,00E+00",
                    "module": "A5",
                    "scenario": null
                },
                {
                    "value": "0,00E+00",
                    "module": "C2",
                    "scenario": null
                },
                {
                    "value": "0,00E+00",
                    "module": "C3",
                    "scenario": null
                },
                {
                    "value": "0,00E+00",
                    "module": "D",
                    "scenario": null
                }
            ]
        },
        {
            "parameter": "NRSF",
            "values": [
                {
                    "value": "0,00E+00",
                    "module": "A1-A3",
                    "scenario": null
                },
                {
                    "value": "0,00E+00",
                    "module": "A4",
                    "scenario": null
                },
                {
                    "value": "0,00E+00",
                    "module": "A5",
                    "scenario": null
                },
                {
                    "value": "0,00E+00",
                    "module": "C2",
                    "scenario": null
                },
                {
                    "value": "0,00E+00",
                    "module": "C3",
                    "scenario": null
                },
                {
                    "value": "0,00E+00",
                    "module": "D",
                    "scenario": null
                }
            ]
        },
        {
            "parameter": "FW",
            "values": [
                {
                    "value": "1,80E+00",
                    "module": "A1-A3",
                    "scenario": null
                },
                {
                    "value": "4,59E-03",
                    "module": "A4",
                    "scenario": null
                },
                {
                    "value": "7,06E-02",
                    "module": "A5",
                    "scenario": null
                },
                {
                    "value": "3,08E-04",
                    "module": "C2",
                    "scenario": null
                },
                {
                    "value": "3,95E-01",
                    "module": "C3",
                    "scenario": null
                },
                {
                    "value": "-2,30E-01",
                    "module": "D",
                    "scenario": null
                }
            ]
        }
    ],
    "end_of_life_waste": [
        {
            "parameter": "HWD",
            "values": [
                {
                    "value": "4,05E-05",
                    "module": "A1-A3",
                    "scenario": null
                },
                {
                    "value": "3,28E-06",
                    "module": "A4",
                    "scenario": null
                },
                {
                    "value": "4,62E-07",
                    "module": "A5",
                    "scenario": null
                },
                {
                    "value": "2,21E-07",
                    "module": "C2",
                    "scenario": null
                },
                {
                    "value": "1,62E-06",
                    "module": "C3",
                    "scenario": null
                },
                {
                    "value": "-3,64E-07",
                    "module": "D",
                    "scenario": null
                }
            ]
        },
        {
            "parameter": "NHWD",
            "values": [
                {
                    "value": "2,66E+01",
                    "module": "A1-A3",
                    "scenario": null
                },
                {
                    "value": "1,08E-02",
                    "module": "A4",
                    "scenario": null
                },
                {
                    "value": "1,65E+00",
                    "module": "A5",
                    "scenario": null
                },
                {
                    "value": "7,25E-04",
                    "module": "C2",
                    "scenario": null
                },
                {
                    "value": "1,19E+02",
                    "module": "C3",
                    "scenario": null
                },
                {
                    "value": "-4,21E-01",
                    "module": "D",
                    "scenario": null
                }
            ]
        },
        {
            "parameter": "RWD",
            "values": [
                {
                    "value": "1,18E-01",
                    "module": "A1-A3",
                    "scenario": null
                },
                {
                    "value": "8,74E-05",
                    "module": "A4",
                    "scenario": null
                },
                {
                    "value": "1,55E-03",
                    "module": "A5",
                    "scenario": null
                },
                {
                    "value": "5,86E-06",
                    "module": "C2",
                    "scenario": null
                },
                {
                    "value": "1,14E-02",
                    "module": "C3",
                    "scenario": null
                },
                {
                    "value": "-6,79E-02",
                    "module": "D",
                    "scenario": null
                }
            ]
        }
    ],
    "end_of_life_flow": [
        {
            "parameter": "CRU",
            "values": [
                {
                    "value": "0,00E+00",
                    "module": "A1-A3",
                    "scenario": null
                },
                {
                    "value": "0,00E+00",
                    "module": "A4",
                    "scenario": null
                },
                {
                    "value": "0,00E+00",
                    "module": "A5",
                    "scenario": null
                },
                {
                    "value": "0,00E+00",
                    "module": "C2",
                    "scenario": null
                },
                {
                    "value": "0,00E+00",
                    "module": "C3",
                    "scenario": null
                },
                {
                    "value": "0,00E+00",
                    "module": "D",
                    "scenario": null
                }
            ]
        },
        {
            "parameter": "MFR",
            "values": [
                {
                    "value": "0,00E+00",
                    "module": "A1-A3",
                    "scenario": null
                },
                {
                    "value": "0,00E+00",
                    "module": "A4",
                    "scenario": null
                },
                {
                    "value": "5,44E+01",
                    "module": "A5",
                    "scenario": null
                },
                {
                    "value": "0,00E+00",
                    "module": "C2",
                    "scenario": null
                },
                {
                    "value": "0,00E+00",
                    "module": "C3",
                    "scenario": null
                },
                {
                    "value": "0,00E+00",
                    "module": "D",
                    "scenario": null
                }
            ]
        },
        {
            "parameter": "MER",
            "values": [
                {
                    "value": "0,00E+00",
                    "module": "A1-A3",
                    "scenario": null
                },
                {
                    "value": "0,00E+00",
                    "module": "A4",
                    "scenario": null
                },
                {
                    "value": "0,00E+00",
                    "module": "A5",
                    "scenario": null
                },
                {
                    "value": "0,00E+00",
                    "module": "C2",
                    "scenario": null
                },
                {
                    "value": "0,00E+00",
                    "module": "C3",
                    "scenario": null
                },
                {
                    "value": "0,00E+00",
                    "module": "D",
                    "scenario": null
                }
            ]
        },
        {
            "parameter": "EEE",
            "values": [
                {
                    "value": "0,00E+00",
                    "module": "A1-A3",
                    "scenario": null
                },
                {
                    "value": "0,00E+00",
                    "module": "A4",
                    "scenario": null
                },
                {
                    "value": "2,91E+01",
                    "module": "A5",
                    "scenario": null
                },
                {
                    "value": "0,00E+00",
                    "module": "C2",
                    "scenario": null
                },
                {
                    "value": "1,96E+02",
                    "module": "C3",
                    "scenario": null
                },
                {
                    "value": "0,00E+00",
                    "module": "D",
                    "scenario": null
                }
            ]
        },
        {
            "parameter": "EET",
            "values": [
                {
                    "value": "0,00E+00",
                    "module": "A1-A3",
                    "scenario": null
                },
                {
                    "value": "0,00E+00",
                    "module": "A4",
                    "scenario": null
                },
                {
                    "value": "5,23E+01",
                    "module": "A5",
                    "scenario": null
                },
                {
                    "value": "0,00E+00",
                    "module": "C2",
                    "scenario": null
                },
                {
                    "value": "3,57E+02",
                    "module": "C3",
                    "scenario": null
                },
                {
                    "value": "0,00E+00",
                    "module": "D",
                    "scenario": null
                }
            ]
        }
    ]
}