{"product_name":"Kronospan OSB panel","epd_id":"EPD-KRO-20230157-CBA1-EN","declared_unit":{"unit":"m3","amount":1},"compliance":["DIN EN 15804+A2","ISO 14025"],"producer_name":"Kronospan Luxembourg S.A.","environmental_impact":[{"parameter":"GWP-total","unit":"kg CO2-eq","values":[{"value":"-1,22E+03","module":"A1-A3","scenario":null},{"value":"3,16E+01","module":"A4","scenario":null},{"value":"1,15E+02","module":"A5","scenario":null},{"value":"2,53E-02","module":"C1","scenario":null},{"value":"5,24E+00","module":"C2","scenario":null},{"value":"9,01E+02","module":"C3","scenario":null},{"value":"4,43E+02","module":"C4","scenario":null},{"value":"6,62E+02","module":"D","scenario":null}]},{"parameter":"GWP-fossil","unit":"kg CO2-eq","values":[{"value":"2,18E+02","module":"A1-A3","scenario":null},{"value":"3,16E+01","module":"A4","scenario":null},{"value":"3,90E+00","module":"A5","scenario":null},{"value":"2,45E-02","module":"C1","scenario":null},{"value":"5,24E+00","module":"C2","scenario":null},{"value":"7,20E+00","module":"C3","scenario":null},{"value":"1,77E+00","module":"C4","scenario":null},{"value":"-9,95E+01","module":"D","scenario":null}]},{"parameter":"GWP-biogenic","unit":"kg CO2-eq","values":[{"value":"-1,44E+03","module":"A1-A3","scenario":null},{"value":"3,21E-02","module":"A4","scenario":null},{"value":"1,12E+02","module":"A5","scenario":null},{"value":"7,69E-04","module":"C1","scenario":null},{"value":"4,71E-03","module":"C2","scenario":null},{"value":"8,94E+02","module":"C3","scenario":null},{"value":"4,41E+02","module":"C4","scenario":null},{"value":"7,63E+02","module":"D","scenario":null}]},{"parameter":"GWP-luluc","unit":"kg CO2-eq","values":[{"value":"1,92E+00","module":"A1-A3","scenario":null},{"value":"1,14E-02","module":"A4","scenario":null},{"value":"2,66E-03","module":"A5","scenario":null},{"value":"5,78E-05","module":"C1","scenario":null},{"value":"2,06E-03","module":"C2","scenario":null},{"value":"1,56E-02","module":"C3","scenario":null},{"value":"5,43E-04","module":"C4","scenario":null},{"value":"-1,00E+00","module":"D","scenario":null}]},{"parameter":"ODP","unit":"kg CFC11-eq","values":[{"value":"4,98E-05","module":"A1-A3","scenario":null},{"value":"7,54E-06","module":"A4","scenario":null},{"value":"3,20E-07","module":"A5","scenario":null},{"value":"1,23E-09","module":"C1","scenario":null},{"value":"1,21E-06","module":"C2","scenario":null},{"value":"4,20E-07","module":"C3","scenario":null},{"value":"4,36E-07","module":"C4","scenario":null},{"value":"-1,52E-05","module":"D","scenario":null}]},{"parameter":"AP","unit":"mol H+-eq","values":[{"value":"1,53E+00","module":"A1-A3","scenario":null},{"value":"1,32E-01","module":"A4","scenario":null},{"value":"2,14E-02","module":"A5","scenario":null},{"value":"1,39E-04","module":"C1","scenario":null},{"value":"2,13E-02","module":"C2","scenario":null},{"value":"5,77E-02","module":"C3","scenario":null},{"value":"3,80E-02","module":"C4","scenario":null},{"value":"-1,64E-01","module":"D","scenario":null}]},{"parameter":"POCP","unit":"kg NMVOC-eq","values":[{"value":"1,55E+00","module":"A1-A3","scenario":null},{"value":"1,41E-01","module":"A4","scenario":null},{"value":"2,37E-02","module":"A5","scenario":null},{"value":"5,62E-05","module":"C1","scenario":null},{"value":"2,14E-02","module":"C2","scenario":null},{"value":"4,40E-02","module":"C3","scenario":null},{"value":"5,42E-02","module":"C4","scenario":null},{"value":"-4,57E-01","module":"D","scenario":null}]},{"parameter":"ADPE","unit":"kg Sb-eq","values":[{"value":"2,57E-03","module":"A1-A3","scenario":null},{"value":"7,24E-05","module":"A4","scenario":null},{"value":"4,06E-05","module":"A5","scenario":null},{"value":"2,27E-07","module":"C1","scenario":null},{"value":"1,82E-05","module":"C2","scenario":null},{"value":"6,33E-05","module":"C3","scenario":null},{"value":"6,28E-06","module":"C4","scenario":null},{"value":"-8,97E-05","module":"D","scenario":null}]},{"parameter":"ADPF","unit":"MJ","values":[{"value":"4,45E+03","module":"A1-A3","scenario":null},{"value":"4,92E+02","module":"A4","scenario":null},{"value":"4,34E+01","module":"A5","scenario":null},{"value":"5,18E-01","module":"C1","scenario":null},{"value":"7,92E+01","module":"C2","scenario":null},{"value":"1,46E+02","module":"C3","scenario":null},{"value":"3,32E+01","module":"C4","scenario":null},{"value":"-1,44E+03","module":"D","scenario":null}]},{"parameter":"WDP","unit":"m3 world-eq. Deprived","values":[{"value":"1,34E+02","module":"A1-A3","scenario":null},{"value":"1,69E+00","module":"A4","scenario":null},{"value":"8,21E-01","module":"A5","scenario":null},{"value":"6,07E-03","module":"C1","scenario":null},{"value":"2,37E-01","module":"C2","scenario":null},{"value":"1,81E+00","module":"C3","scenario":null},{"value":"4,00E-01","module":"C4","scenario":null},{"value":"-4,84E+00","module":"D","scenario":null}]},{"parameter":"EP-freshwater","unit":"kg P-eq","values":[{"value":"1,89E-02","module":"A1-A3","scenario":null},{"value":"2,16E-04","module":"A4","scenario":null},{"value":"1,53E-04","module":"A5","scenario":null},{"value":"2,61E-06","module":"C1","scenario":null},{"value":"3,67E-05","module":"C2","scenario":null},{"value":"7,05E-04","module":"C3","scenario":null},{"value":"2,72E-05","module":"C4","scenario":null},{"value":"-6,97E-03","module":"D","scenario":null}]},{"parameter":"EP-marine","unit":"kg N-eq","values":[{"value":"3,59E-01","module":"A1-A3","scenario":null},{"value":"3,98E-02","module":"A4","scenario":null},{"value":"6,69E-03","module":"A5","scenario":null},{"value":"1,77E-05","module":"C1","scenario":null},{"value":"6,34E-03","module":"C2","scenario":null},{"value":"1,44E-02","module":"C3","scenario":null},{"value":"2,02E-02","module":"C4","scenario":null},{"value":"-5,99E-02","module":"D","scenario":null}]},{"parameter":"EP-terrestrial","unit":"mol N-eq.","values":[{"value":"3,46E+00","module":"A1-A3","scenario":null},{"value":"4,39E-01","module":"A4","scenario":null},{"value":"6,81E-02","module":"A5","scenario":null},{"value":"2,04E-04","module":"C1","scenario":null},{"value":"7,00E-02","module":"C2","scenario":null},{"value":"1,65E-01","module":"C3","scenario":null},{"value":"1,95E-01","module":"C4","scenario":null},{"value":"-6,05E-01","module":"D","scenario":null}]}],"additional_environmental_impact":[{"parameter":"PM","unit":"Disease incidence","values":[{"value":"7,84E-05","module":"A1-A3","scenario":null},{"value":"3,71E-06","module":"A4","scenario":null},{"value":"3,54E-07","module":"A5","scenario":null},{"value":"3,84E-10","module":"C1","scenario":null},{"value":"4,51E-07","module":"C2","scenario":null},{"value":"2,91E-07","module":"C3","scenario":null},{"value":"4,16E-07","module":"C4","scenario":null},{"value":"-9,61E-07","module":"D","scenario":null}]},{"parameter":"ETP-fw","unit":"CTUe","values":[{"value":"1,15E+04","module":"A1-A3","scenario":null},{"value":"3,84E+02","module":"A4","scenario":null},{"value":"1,08E+02","module":"A5","scenario":null},{"value":"3,28E-01","module":"C1","scenario":null},{"value":"6,18E+01","module":"C2","scenario":null},{"value":"1,02E+02","module":"C3","scenario":null},{"value":"4,03E+01","module":"C4","scenario":null},{"value":"-3,12E+02","module":"D","scenario":null}]},{"parameter":"HTP-c","unit":"CTUh","values":[{"value":"2,88E-06","module":"A1-A3","scenario":null},{"value":"1,06E-08","module":"A4","scenario":null},{"value":"2,91E-08","module":"A5","scenario":null},{"value":"1,01E-11","module":"C1","scenario":null},{"value":"2,00E-09","module":"C2","scenario":null},{"value":"2,15E-08","module":"C3","scenario":null},{"value":"2,97E-08","module":"C4","scenario":null},{"value":"-3,93E-08","module":"D","scenario":null}]},{"parameter":"HTP-nc","unit":"CTUh","values":[{"value":"3,15E-05","module":"A1-A3","scenario":null},{"value":"4,21E-07","module":"A4","scenario":null},{"value":"1,25E-07","module":"A5","scenario":null},{"value":"3,22E-10","module":"C1","scenario":null},{"value":"6,48E-08","module":"C2","scenario":null},{"value":"1,41E-07","module":"C3","scenario":null},{"value":"1,07E-07","module":"C4","scenario":null},{"value":"-9,94E-07","module":"D","scenario":null}]},{"parameter":"SQP","unit":"-","values":[{"value":"3,34E+04","module":"A1-A3","scenario":null},{"value":"5,63E+02","module":"A4","scenario":null},{"value":"2,40E+01","module":"A5","scenario":null},{"value":"9,40E-02","module":"C1","scenario":null},{"value":"5,44E+01","module":"C2","scenario":null},{"value":"2,70E+01","module":"C3","scenario":null},{"value":"6,52E+01","module":"C4","scenario":null},{"value":"-1,79E+04","module":"D","scenario":null}]}],"resource_use":[{"parameter":"PERE","unit":"MJ","values":[{"value":"2,40E+02","module":"A1-A3","scenario":null},{"value":"6,26E+00","module":"A4","scenario":null},{"value":"3,24E+00","module":"A5","scenario":null},{"value":"1,04E-01","module":"C1","scenario":null},{"value":"1,12E+00","module":"C2","scenario":null},{"value":"8,82E+02","module":"C3","scenario":null},{"value":"1,37E+03","module":"C4","scenario":null},{"value":"0,00E+00","module":"D","scenario":null}]},{"parameter":"PERM","unit":"","values":[{"value":"1,53E+04","module":"A1-A3","scenario":null},{"value":"0,00E+00","module":"A4","scenario":null},{"value":"0,00E+00","module":"A5","scenario":null},{"value":"0,00E+00","module":"C1","scenario":null},{"value":"0,00E+00","module":"C2","scenario":null},{"value":"-5,95E+03","module":"C3","scenario":null},{"value":"-1,37E+03","module":"C4","scenario":null},{"value":"0,00E+00","module":"D","scenario":null}]},{"parameter":"PERT","unit":"MJ","values":[{"value":"1,56E+04","module":"A1-A3","scenario":null},{"value":"6,26E+00","module":"A4","scenario":null},{"value":"3,24E+00","module":"A5","scenario":null},{"value":"1,04E-01","module":"C1","scenario":null},{"value":"1,12E+00","module":"C2","scenario":null},{"value":"-5,07E+03","module":"C3","scenario":null},{"value":"0,00E+00","module":"C4","scenario":null},{"value":"0,00E+00","module":"D","scenario":null}]},{"parameter":"PENRE","unit":"MJ","values":[{"value":"4,78E+03","module":"A1-A3","scenario":null},{"value":"5,23E+02","module":"A4","scenario":null},{"value":"4,59E+01","module":"A5","scenario":null},{"value":"5,44E-01","module":"C1","scenario":null},{"value":"8,41E+01","module":"C2","scenario":null},{"value":"1,53E+02","module":"C3","scenario":null},{"value":"3,54E+01","module":"C4","scenario":null},{"value":"-1,59E+03","module":"D","scenario":null}]},{"parameter":"PENRM","unit":"MJ","values":[{"value":"0,00E+00","module":"A1-A3","scenario":null},{"value":"0,00E+00","module":"A4","scenario":null},{"value":"0,00E+00","module":"A5","scenario":null},{"value":"0,00E+00","module":"C1","scenario":null},{"value":"0,00E+00","module":"C2","scenario":null},{"value":"0,00E+00","module":"C3","scenario":null},{"value":"0,00E+00","module":"C4","scenario":null},{"value":"0,00E+00","module":"D","scenario":null}]},{"parameter":"PENRT","unit":"MJ","values":[{"value":"4,78E+03","module":"A1-A3","scenario":null},{"value":"5,23E+02","module":"A4","scenario":null},{"value":"4,59E+01","module":"A5","scenario":null},{"value":"5,44E-01","module":"C1","scenario":null},{"value":"8,41E+01","module":"C2","scenario":null},{"value":"1,53E+02","module":"C3","scenario":null},{"value":"3,54E+01","module":"C4","scenario":null},{"value":"-1,59E+03","module":"D","scenario":null}]},{"parameter":"SM","unit":"kg","values":[{"value":"8,08E+01","module":"A1-A3","scenario":null},{"value":"0,00E+00","module":"A4","scenario":null},{"value":"0,00E+00","module":"A5","scenario":null},{"value":"0,00E+00","module":"C1","scenario":null},{"value":"0,00E+00","module":"C2","scenario":null},{"value":"0,00E+00","module":"C3","scenario":null},{"value":"0,00E+00","module":"C4","scenario":null},{"value":"3,62E+02","module":"D","scenario":null}]},{"parameter":"RSF","unit":"MJ","values":[{"value":"9,76E+03","module":"A1-A3","scenario":null},{"value":"0,00E+00","module":"A4","scenario":null},{"value":"0,00E+00","module":"A5","scenario":null},{"value":"0,00E+00","module":"C1","scenario":null},{"value":"0,00E+00","module":"C2","scenario":null},{"value":"0,00E+00","module":"C3","scenario":null},{"value":"0,00E+00","module":"C4","scenario":null},{"value":"2,25E+03","module":"D","scenario":null}]},{"parameter":"NRSF","unit":"MJ","values":[{"value":"0,00E+00","module":"A1-A3","scenario":null},{"value":"0,00E+00","module":"A4","scenario":null},{"value":"0,00E+00","module":"A5","scenario":null},{"value":"0,00E+00","module":"C1","scenario":null},{"value":"0,00E+00","module":"C2","scenario":null},{"value":"0,00E+00","module":"C3","scenario":null},{"value":"0,00E+00","module":"C4","scenario":null},{"value":"0,00E+00","module":"D","scenario":null}]},{"parameter":"FW","unit":"m3","values":[{"value":"1,50E+01","module":"A1-A3","scenario":null},{"value":"2,44E-01","module":"A4","scenario":null},{"value":"7,54E-02","module":"A5","scenario":null},{"value":"8,67E-03","module":"C1","scenario":null},{"value":"4,89E-02","module":"C2","scenario":null},{"value":"2,34E+00","module":"C3","scenario":null},{"value":"8,90E-02","module":"C4","scenario":null},{"value":"-2,81E-01","module":"D","scenario":null}]}],"end_of_life_waste":[{"parameter":"HWD","unit":"kg","values":[{"value":"7,11E-03","module":"A1-A3","scenario":null},{"value":"1,19E-03","module":"A4","scenario":null},{"value":"2,10E-04","module":"A5","scenario":null},{"value":"3,94E-07","module":"C1","scenario":null},{"value":"2,07E-04","module":"C2","scenario":null},{"value":"1,27E-04","module":"C3","scenario":null},{"value":"5,58E-05","module":"C4","scenario":null},{"value":"-3,26E-03","module":"D","scenario":null}]},{"parameter":"NHWD","unit":"kg","values":[{"value":"6,70E+01","module":"A1-A3","scenario":null},{"value":"4,60E+01","module":"A4","scenario":null},{"value":"1,45E+01","module":"A5","scenario":null},{"value":"1,81E-03","module":"C1","scenario":null},{"value":"4,07E+00","module":"C2","scenario":null},{"value":"9,05E-01","module":"C3","scenario":null},{"value":"1,08E+02","module":"C4","scenario":null},{"value":"-5,49E+00","module":"D","scenario":null}]},{"parameter":"RWD","unit":"kg","values":[{"value":"1,45E-02","module":"A1-A3","scenario":null},{"value":"3,33E-03","module":"A4","scenario":null},{"value":"1,41E-04","module":"A5","scenario":null},{"value":"3,79E-06","module":"C1","scenario":null},{"value":"5,36E-04","module":"C2","scenario":null},{"value":"1,04E-03","module":"C3","scenario":null},{"value":"1,77E-04","module":"C4","scenario":null},{"value":"-1,56E-03","module":"D","scenario":null}]}],"end_of_life_flow":[{"parameter":"CRU","unit":"kg","values":[{"value":"0,00E+00","module":"A1-A3","scenario":null},{"value":"0,00E+00","module":"A4","scenario":null},{"value":"0,00E+00","module":"A5","scenario":null},{"value":"0,00E+00","module":"C1","scenario":null},{"value":"0,00E+00","module":"C2","scenario":null},{"value":"0,00E+00","module":"C3","scenario":null},{"value":"0,00E+00","module":"C4","scenario":null},{"value":"0,00E+00","module":"D","scenario":null}]},{"parameter":"MFR","unit":"kg","values":[{"value":"0,00E+00","module":"A1-A3","scenario":null},{"value":"0,00E+00","module":"A4","scenario":null},{"value":"0,00E+00","module":"A5","scenario":null},{"value":"0,00E+00","module":"C1","scenario":null},{"value":"0,00E+00","module":"C2","scenario":null},{"value":"3,62E+02","module":"C3","scenario":null},{"value":"0,00E+00","module":"C4","scenario":null},{"value":"0,00E+00","module":"D","scenario":null}]},{"parameter":"MER","unit":"kg","values":[{"value":"0,00E+00","module":"A1-A3","scenario":null},{"value":"0,00E+00","module":"A4","scenario":null},{"value":"0,00E+00","module":"A5","scenario":null},{"value":"0,00E+00","module":"C1","scenario":null},{"value":"0,00E+00","module":"C2","scenario":null},{"value":"0,00E+00","module":"C3","scenario":null},{"value":"0,00E+00","module":"C4","scenario":null},{"value":"0,00E+00","module":"D","scenario":null}]},{"parameter":"EEE","unit":"MJ","values":[{"value":"0,00E+00","module":"A1-A3","scenario":null},{"value":"0,00E+00","module":"A4","scenario":null},{"value":"0,00E+00","module":"A5","scenario":null},{"value":"0,00E+00","module":"C1","scenario":null},{"value":"0,00E+00","module":"C2","scenario":null},{"value":"0,00E+00","module":"C3","scenario":null},{"value":"0,00E+00","module":"C4","scenario":null},{"value":"0,00E+00","module":"D","scenario":null}]},{"parameter":"EET","unit":"MJ","values":[{"value":"0,00E+00","module":"A1-A3","scenario":null},{"value":"0,00E+00","module":"A4","scenario":null},{"value":"8,44E+02","module":"A5","scenario":null},{"value":"0,00E+00","module":"C1","scenario":null},{"value":"0,00E+00","module":"C2","scenario":null},{"value":"8,82E+02","module":"C3","scenario":null},{"value":"1,37E+03","module":"C4","scenario":null},{"value":"0,00E+00","module":"D","scenario":null}]}]}