{"product_name":"Genadelte Teppichfliesen mit einer Faserzusammensetzung aus 80% PP, 20% PET und einem NSF Pr\u00e4geschaumr\u00fccken","epd_id":"EPD-VEB-20220242-CBB1-EN","declared_unit":{"unit":"m2","amount":1},"compliance":["DIN EN 15804+A2","ISO 14025"],"producer_name":"Vebe Floorcoverings B.V.","environmental_impact":[{"parameter":"GWP-total","unit":"kg CO2-eq","values":[{"value":"8,04E+00","module":"A1-A3","scenario":null},{"value":"1,76E-01","module":"A4","scenario":null},{"value":"4,58E-01","module":"A5","scenario":null},{"value":"0,00E+00","module":"B1","scenario":null},{"value":"4,16E-01","module":"B2","scenario":null},{"value":"0,00E+00","module":"C1","scenario":null},{"value":"1,00E-02","module":"C2","scenario":null},{"value":"6,78E+00","module":"C3","scenario":"S2"},{"value":"6,82E+00","module":"C3","scenario":"S3"},{"value":"2,07E-01","module":"C4","scenario":null},{"value":"-7,62E-02","module":"D","scenario":"S0"},{"value":"0,00E+00","module":"D","scenario":"S1"},{"value":"-2,50E+00","module":"D","scenario":"S2"},{"value":"-4,72E-01","module":"D","scenario":"S3"}]},{"parameter":"GWP-fossil","unit":"kg CO2-eq","values":[{"value":"8,01E+00","module":"A1-A3","scenario":null},{"value":"1,72E-01","module":"A4","scenario":null},{"value":"4,52E-01","module":"A5","scenario":null},{"value":"0,00E+00","module":"B1","scenario":null},{"value":"2,15E-01","module":"B2","scenario":null},{"value":"0,00E+00","module":"C1","scenario":null},{"value":"9,84E-03","module":"C2","scenario":null},{"value":"6,77E+00","module":"C3","scenario":"S2"},{"value":"6,81E+00","module":"C3","scenario":"S3"},{"value":"2,07E-01","module":"C4","scenario":null},{"value":"-7,58E-02","module":"D","scenario":"S0"},{"value":"0,00E+00","module":"D","scenario":"S1"},{"value":"-2,49E+00","module":"D","scenario":"S2"},{"value":"-4,71E-01","module":"D","scenario":"S3"}]},{"parameter":"GWP-biogenic","unit":"kg CO2-eq","values":[{"value":"2,12E-02","module":"A1-A3","scenario":null},{"value":"2,23E-03","module":"A4","scenario":null},{"value":"5,72E-03","module":"A5","scenario":null},{"value":"0,00E+00","module":"B1","scenario":null},{"value":"4,16E-03","module":"B2","scenario":null},{"value":"0,00E+00","module":"C1","scenario":null},{"value":"1,27E-04","module":"C2","scenario":null},{"value":"3,13E-04","module":"C3","scenario":"S2"},{"value":"7,68E-04","module":"C3","scenario":"S3"},{"value":"0,00E+00","module":"C4","scenario":null},{"value":"-3,88E-04","module":"D","scenario":"S0"},{"value":"0,00E+00","module":"D","scenario":"S1"},{"value":"-1,27E-02","module":"D","scenario":"S2"},{"value":"-5,34E-04","module":"D","scenario":"S3"}]},{"parameter":"GWP-luluc","unit":"kg CO2-eq","values":[{"value":"5,50E-03","module":"A1-A3","scenario":null},{"value":"9,76E-04","module":"A4","scenario":null},{"value":"1,97E-04","module":"A5","scenario":null},{"value":"0,00E+00","module":"B1","scenario":null},{"value":"1,96E-01","module":"B2","scenario":null},{"value":"0,00E+00","module":"C1","scenario":null},{"value":"5,57E-05","module":"C2","scenario":null},{"value":"2,59E-05","module":"C3","scenario":"S2"},{"value":"1,68E-04","module":"C3","scenario":"S3"},{"value":"1,02E-04","module":"C4","scenario":null},{"value":"-8,35E-06","module":"D","scenario":"S0"},{"value":"0,00E+00","module":"D","scenario":"S1"},{"value":"-2,74E-04","module":"D","scenario":"S2"},{"value":"-1,97E-04","module":"D","scenario":"S3"}]},{"parameter":"ODP","unit":"kg CFC11-eq","values":[{"value":"4,93E-09","module":"A1-A3","scenario":null},{"value":"1,05E-14","module":"A4","scenario":null},{"value":"1,48E-10","module":"A5","scenario":null},{"value":"0,00E+00","module":"B1","scenario":null},{"value":"3,41E-08","module":"B2","scenario":null},{"value":"0,00E+00","module":"C1","scenario":null},{"value":"5,99E-16","module":"C2","scenario":null},{"value":"4,82E-13","module":"C3","scenario":"S2"},{"value":"7,05E-13","module":"C3","scenario":"S3"},{"value":"2,81E-13","module":"C4","scenario":null},{"value":"-5,14E-13","module":"D","scenario":"S0"},{"value":"0,00E+00","module":"D","scenario":"S1"},{"value":"-1,68E-11","module":"D","scenario":"S2"},{"value":"-8,72E-13","module":"D","scenario":"S3"}]},{"parameter":"AP","unit":"mol H+-eq","values":[{"value":"1,70E-02","module":"A1-A3","scenario":null},{"value":"1,04E-03","module":"A4","scenario":null},{"value":"5,81E-04","module":"A5","scenario":null},{"value":"0,00E+00","module":"B1","scenario":null},{"value":"8,32E-04","module":"B2","scenario":null},{"value":"0,00E+00","module":"C1","scenario":null},{"value":"5,95E-05","module":"C2","scenario":null},{"value":"1,29E-03","module":"C3","scenario":"S2"},{"value":"1,47E-03","module":"C3","scenario":"S3"},{"value":"6,20E-04","module":"C4","scenario":null},{"value":"-9,99E-05","module":"D","scenario":"S0"},{"value":"0,00E+00","module":"D","scenario":"S1"},{"value":"-3,27E-03","module":"D","scenario":"S2"},{"value":"-1,37E-03","module":"D","scenario":"S3"}]},{"parameter":"POCP","unit":"kg NMVOC-eq","values":[{"value":"1,58E-02","module":"A1-A3","scenario":null},{"value":"9,68E-04","module":"A4","scenario":null},{"value":"5,38E-04","module":"A5","scenario":null},{"value":"4,18E-04","module":"B1","scenario":null},{"value":"9,83E-04","module":"B2","scenario":null},{"value":"0,00E+00","module":"C1","scenario":null},{"value":"5,52E-05","module":"C2","scenario":null},{"value":"1,12E-03","module":"C3","scenario":"S2"},{"value":"1,27E-03","module":"C3","scenario":"S3"},{"value":"4,41E-04","module":"C4","scenario":null},{"value":"-7,58E-05","module":"D","scenario":"S0"},{"value":"0,00E+00","module":"D","scenario":"S1"},{"value":"-2,48E-03","module":"D","scenario":"S2"},{"value":"-1,44E-03","module":"D","scenario":"S3"}]},{"parameter":"ADPE","unit":"kg Sb-eq","values":[{"value":"1,27E-06","module":"A1-A3","scenario":null},{"value":"1,46E-08","module":"A4","scenario":null},{"value":"3,90E-08","module":"A5","scenario":null},{"value":"0,00E+00","module":"B1","scenario":null},{"value":"2,30E-07","module":"B2","scenario":null},{"value":"0,00E+00","module":"C1","scenario":null},{"value":"8,35E-10","module":"C2","scenario":null},{"value":"1,18E-08","module":"C3","scenario":"S2"},{"value":"1,80E-08","module":"C3","scenario":"S3"},{"value":"1,45E-08","module":"C4","scenario":null},{"value":"-1,15E-08","module":"D","scenario":"S0"},{"value":"0,00E+00","module":"D","scenario":"S1"},{"value":"-3,76E-07","module":"D","scenario":"S2"},{"value":"-4,20E-08","module":"D","scenario":"S3"}]},{"parameter":"ADPF","unit":"MJ","values":[{"value":"2,41E+02","module":"A1-A3","scenario":null},{"value":"2,34E+00","module":"A4","scenario":null},{"value":"7,35E+00","module":"A5","scenario":null},{"value":"0,00E+00","module":"B1","scenario":null},{"value":"5,90E+00","module":"B2","scenario":null},{"value":"0,00E+00","module":"C1","scenario":null},{"value":"1,34E-01","module":"C2","scenario":null},{"value":"1,33E+00","module":"C3","scenario":"S2"},{"value":"1,94E+00","module":"C3","scenario":"S3"},{"value":"2,97E+00","module":"C4","scenario":null},{"value":"-1,29E+00","module":"D","scenario":"S0"},{"value":"0,00E+00","module":"D","scenario":"S1"},{"value":"-4,23E+01","module":"D","scenario":"S2"},{"value":"-7,67E+01","module":"D","scenario":"S3"}]},{"parameter":"WDP","unit":"m3 world-eq. Deprived","values":[{"value":"9,89E+00","module":"A1-A3","scenario":null},{"value":"1,57E-03","module":"A4","scenario":null},{"value":"3,17E-01","module":"A5","scenario":null},{"value":"0,00E+00","module":"B1","scenario":null},{"value":"9,99E-02","module":"B2","scenario":null},{"value":"0,00E+00","module":"C1","scenario":null},{"value":"8,94E-05","module":"C2","scenario":null},{"value":"6,70E-01","module":"C3","scenario":"S2"},{"value":"6,74E-01","module":"C3","scenario":"S3"},{"value":"-2,22E-03","module":"C4","scenario":null},{"value":"-8,00E-03","module":"D","scenario":"S0"},{"value":"0,00E+00","module":"D","scenario":"S1"},{"value":"-2,62E-01","module":"D","scenario":"S2"},{"value":"-7,67E-02","module":"D","scenario":"S3"}]},{"parameter":"EP-freshwater","unit":"kg P-eq","values":[{"value":"2,56E-05","module":"A1-A3","scenario":null},{"value":"5,23E-07","module":"A4","scenario":null},{"value":"7,89E-07","module":"A5","scenario":null},{"value":"0,00E+00","module":"B1","scenario":null},{"value":"5,19E-06","module":"B2","scenario":null},{"value":"0,00E+00","module":"C1","scenario":null},{"value":"2,98E-08","module":"C2","scenario":null},{"value":"1,94E-07","module":"C3","scenario":"S2"},{"value":"3,13E-07","module":"C3","scenario":"S3"},{"value":"3,91E-05","module":"C4","scenario":null},{"value":"-1,05E-07","module":"D","scenario":"S0"},{"value":"0,00E+00","module":"D","scenario":"S1"},{"value":"-3,43E-06","module":"D","scenario":"S2"},{"value":"-4,65E-07","module":"D","scenario":"S3"}]},{"parameter":"EP-marine","unit":"kg N-eq","values":[{"value":"4,68E-03","module":"A1-A3","scenario":null},{"value":"5,12E-04","module":"A4","scenario":null},{"value":"1,69E-04","module":"A5","scenario":null},{"value":"0,00E+00","module":"B1","scenario":null},{"value":"1,97E-04","module":"B2","scenario":null},{"value":"0,00E+00","module":"C1","scenario":null},{"value":"2,92E-05","module":"C2","scenario":null},{"value":"4,12E-04","module":"C3","scenario":"S2"},{"value":"4,93E-04","module":"C3","scenario":"S3"},{"value":"1,37E-04","module":"C4","scenario":null},{"value":"-2,71E-05","module":"D","scenario":"S0"},{"value":"0,00E+00","module":"D","scenario":"S1"},{"value":"-8,88E-04","module":"D","scenario":"S2"},{"value":"-4,64E-04","module":"D","scenario":"S3"}]},{"parameter":"EP-terrestrial","unit":"mol N-eq.","values":[{"value":"5,00E-02","module":"A1-A3","scenario":null},{"value":"5,66E-03","module":"A4","scenario":null},{"value":"1,86E-03","module":"A5","scenario":null},{"value":"0,00E+00","module":"B1","scenario":null},{"value":"2,83E-03","module":"B2","scenario":null},{"value":"0,00E+00","module":"C1","scenario":null},{"value":"3,23E-04","module":"C2","scenario":null},{"value":"5,85E-03","module":"C3","scenario":"S2"},{"value":"6,74E-03","module":"C3","scenario":"S3"},{"value":"1,51E-03","module":"C4","scenario":null},{"value":"-2,90E-04","module":"D","scenario":"S0"},{"value":"0,00E+00","module":"D","scenario":"S1"},{"value":"-9,51E-03","module":"D","scenario":"S2"},{"value":"-5,08E-03","module":"D","scenario":"S3"}]}],"additional_environmental_impact":[{"parameter":"PM","unit":"Disease incidence","values":[{"value":"1,59E-07","module":"A1-A3","scenario":null},{"value":"6,02E-09","module":"A4","scenario":null},{"value":"5,21E-09","module":"A5","scenario":null},{"value":"0,00E+00","module":"B1","scenario":null},{"value":"6,84E-08","module":"B2","scenario":null},{"value":"0,00E+00","module":"C1","scenario":null},{"value":"3,44E-10","module":"C2","scenario":null},{"value":"8,23E-09","module":"C3","scenario":"S2"},{"value":"9,36E-09","module":"C3","scenario":"S3"},{"value":"5,96E-09","module":"C4","scenario":null},{"value":"-8,27E-10","module":"D","scenario":"S0"},{"value":"0,00E+00","module":"D","scenario":"S1"},{"value":"0,00E+00","module":"D","scenario":"S2"},{"value":"-1,78E-08","module":"D","scenario":"S3"}]},{"parameter":"ETP-fw","unit":"CTUe","values":[{"value":"1,23E+02","module":"A1-A3","scenario":null},{"value":"1,62E+00","module":"A4","scenario":null},{"value":"3,76E+00","module":"A5","scenario":null},{"value":"3,60E-03","module":"B1","scenario":null},{"value":"2,69E+00","module":"B2","scenario":null},{"value":"0,00E+00","module":"C1","scenario":null},{"value":"9,27E-02","module":"C2","scenario":null},{"value":"6,80E-01","module":"C3","scenario":"S2"},{"value":"1,03E+00","module":"C3","scenario":"S3"},{"value":"2,91E+00","module":"C4","scenario":null},{"value":"-2,84E-01","module":"D","scenario":"S0"},{"value":"0,00E+00","module":"D","scenario":"S1"},{"value":"0,00E+00","module":"D","scenario":"S2"},{"value":"-1,29E+01","module":"D","scenario":"S3"}]},{"parameter":"HTP-c","unit":"CTUh","values":[{"value":"3,80E-09","module":"A1-A3","scenario":null},{"value":"3,28E-11","module":"A4","scenario":null},{"value":"1,17E-10","module":"A5","scenario":null},{"value":"0,00E+00","module":"B1","scenario":null},{"value":"6,21E-10","module":"B2","scenario":null},{"value":"0,00E+00","module":"C1","scenario":null},{"value":"1,87E-12","module":"C2","scenario":null},{"value":"6,00E-11","module":"C3","scenario":"S2"},{"value":"6,82E-11","module":"C3","scenario":"S3"},{"value":"1,30E-10","module":"C4","scenario":null},{"value":"-1,30E-11","module":"D","scenario":"S0"},{"value":"0,00E+00","module":"D","scenario":"S1"},{"value":"0,00E+00","module":"D","scenario":"S2"},{"value":"-1,14E-10","module":"D","scenario":"S3"}]},{"parameter":"HTP-nc","unit":"CTUh","values":[{"value":"2,56E-07","module":"A1-A3","scenario":null},{"value":"1,95E-09","module":"A4","scenario":null},{"value":"7,85E-09","module":"A5","scenario":null},{"value":"2,60E-11","module":"B1","scenario":null},{"value":"9,46E-09","module":"B2","scenario":null},{"value":"0,00E+00","module":"C1","scenario":null},{"value":"1,11E-10","module":"C2","scenario":null},{"value":"3,53E-09","module":"C3","scenario":"S2"},{"value":"3,93E-09","module":"C3","scenario":"S3"},{"value":"1,09E-08","module":"C4","scenario":null},{"value":"-5,00E-10","module":"D","scenario":"S0"},{"value":"0,00E+00","module":"D","scenario":"S1"},{"value":"0,00E+00","module":"D","scenario":"S2"},{"value":"-5,74E-09","module":"D","scenario":"S3"}]},{"parameter":"SQP","unit":"-","values":[{"value":null,"module":"A1-A3","scenario":null},{"value":null,"module":"A4","scenario":null},{"value":null,"module":"A5","scenario":null},{"value":null,"module":"B1","scenario":null},{"value":null,"module":"B2","scenario":null},{"value":null,"module":"C1","scenario":null},{"value":null,"module":"C2","scenario":null},{"value":null,"module":"C3","scenario":"S2"},{"value":null,"module":"C3","scenario":"S3"},{"value":null,"module":"C4","scenario":null},{"value":null,"module":"D","scenario":"S0"},{"value":null,"module":"D","scenario":"S1"},{"value":null,"module":"D","scenario":"S2"},{"value":null,"module":"D","scenario":"S3"}]}],"resource_use":[{"parameter":"PERE","unit":"MJ","values":[{"value":"1,90E+01","module":"A1-A3","scenario":null},{"value":"1,33E-01","module":"A4","scenario":null},{"value":"5,84E-01","module":"A5","scenario":null},{"value":"0,00E+00","module":"B1","scenario":null},{"value":"3,69E+00","module":"B2","scenario":null},{"value":"0,00E+00","module":"C1","scenario":null},{"value":"7,59E-03","module":"C2","scenario":null},{"value":"3,05E-01","module":"C3","scenario":"S2"},{"value":"4,76E-01","module":"C3","scenario":"S3"},{"value":"2,44E-01","module":"C4","scenario":null},{"value":"-3,55E-01","module":"D","scenario":"S0"},{"value":"0,00E+00","module":"D","scenario":"S1"},{"value":"-1,16E+01","module":"D","scenario":"S2"},{"value":"-5,23E-01","module":"D","scenario":"S3"}]},{"parameter":"PERM","unit":"","values":[{"value":"7,00E-03","module":"A1-A3","scenario":null},{"value":"0,00E+00","module":"A4","scenario":null},{"value":"0,00E+00","module":"A5","scenario":null},{"value":"0,00E+00","module":"B1","scenario":null},{"value":"0,00E+00","module":"B2","scenario":null},{"value":"0,00E+00","module":"C1","scenario":null},{"value":"0,00E+00","module":"C2","scenario":null},{"value":"-7,00E-03","module":"C3","scenario":"S2"},{"value":"-7,00E-03","module":"C3","scenario":"S3"},{"value":"0,00E+00","module":"C4","scenario":null},{"value":"0,00E+00","module":"D","scenario":"S0"},{"value":"0,00E+00","module":"D","scenario":"S1"},{"value":"0,00E+00","module":"D","scenario":"S2"},{"value":"0,00E+00","module":"D","scenario":"S3"}]},{"parameter":"PERT","unit":"MJ","values":[{"value":"1,90E+01","module":"A1-A3","scenario":null},{"value":"1,33E-01","module":"A4","scenario":null},{"value":"5,84E-01","module":"A5","scenario":null},{"value":"0,00E+00","module":"B1","scenario":null},{"value":"3,69E+00","module":"B2","scenario":null},{"value":"0,00E+00","module":"C1","scenario":null},{"value":"7,59E-03","module":"C2","scenario":null},{"value":"2,98E-01","module":"C3","scenario":"S2"},{"value":"4,69E-01","module":"C3","scenario":"S3"},{"value":"2,44E-01","module":"C4","scenario":null},{"value":"-3,55E-01","module":"D","scenario":"S0"},{"value":"0,00E+00","module":"D","scenario":"S1"},{"value":"-1,16E+01","module":"D","scenario":"S2"},{"value":"-5,23E-01","module":"D","scenario":"S3"}]},{"parameter":"PENRE","unit":"MJ","values":[{"value":"1,55E+02","module":"A1-A3","scenario":null},{"value":"2,35E+00","module":"A4","scenario":null},{"value":"7,39E+00","module":"A5","scenario":null},{"value":"0,00E+00","module":"B1","scenario":null},{"value":"5,90E+00","module":"B2","scenario":null},{"value":"0,00E+00","module":"C1","scenario":null},{"value":"1,34E-01","module":"C2","scenario":null},{"value":"8,82E+01","module":"C3","scenario":"S2"},{"value":"8,88E+01","module":"C3","scenario":"S3"},{"value":"2,97E+00","module":"C4","scenario":null},{"value":"-1,29E+00","module":"D","scenario":"S0"},{"value":"0,00E+00","module":"D","scenario":"S1"},{"value":"-4,23E+01","module":"D","scenario":"S2"},{"value":"-7,67E+01","module":"D","scenario":"S3"}]},{"parameter":"PENRM","unit":"MJ","values":[{"value":"8,69E+01","module":"A1-A3","scenario":null},{"value":"0,00E+00","module":"A4","scenario":null},{"value":"-3,70E-02","module":"A5","scenario":null},{"value":"0,00E+00","module":"B1","scenario":null},{"value":"0,00E+00","module":"B2","scenario":null},{"value":"0,00E+00","module":"C1","scenario":null},{"value":"0,00E+00","module":"C2","scenario":null},{"value":"-8,68E+01","module":"C3","scenario":"S2"},{"value":"-8,68E+01","module":"C3","scenario":"S3"},{"value":"0,00E+00","module":"C4","scenario":null},{"value":"0,00E+00","module":"D","scenario":"S0"},{"value":"0,00E+00","module":"D","scenario":"S1"},{"value":"0,00E+00","module":"D","scenario":"S2"},{"value":"0,00E+00","module":"D","scenario":"S3"}]},{"parameter":"PENRT","unit":"MJ","values":[{"value":"2,41E+02","module":"A1-A3","scenario":null},{"value":"2,35E+00","module":"A4","scenario":null},{"value":"7,36E+00","module":"A5","scenario":null},{"value":"0,00E+00","module":"B1","scenario":null},{"value":"5,90E+00","module":"B2","scenario":null},{"value":"0,00E+00","module":"C1","scenario":null},{"value":"1,34E-01","module":"C2","scenario":null},{"value":"1,33E+00","module":"C3","scenario":"S2"},{"value":"1,94E+00","module":"C3","scenario":"S3"},{"value":"2,97E+00","module":"C4","scenario":null},{"value":"-1,29E+00","module":"D","scenario":"S0"},{"value":"0,00E+00","module":"D","scenario":"S1"},{"value":"-4,23E+01","module":"D","scenario":"S2"},{"value":"-7,67E+01","module":"D","scenario":"S3"}]},{"parameter":"SM","unit":"kg","values":[{"value":"3,63E-01","module":"A1-A3","scenario":null},{"value":"0,00E+00","module":"A4","scenario":null},{"value":"1,09E-02","module":"A5","scenario":null},{"value":"0,00E+00","module":"B1","scenario":null},{"value":"0,00E+00","module":"B2","scenario":null},{"value":"0,00E+00","module":"C1","scenario":null},{"value":"0,00E+00","module":"C2","scenario":null},{"value":"0,00E+00","module":"C3","scenario":"S2"},{"value":"0,00E+00","module":"C3","scenario":"S3"},{"value":"0,00E+00","module":"C4","scenario":null},{"value":"0,00E+00","module":"D","scenario":"S0"},{"value":"0,00E+00","module":"D","scenario":"S1"},{"value":"0,00E+00","module":"D","scenario":"S2"},{"value":"0,00E+00","module":"D","scenario":"S3"}]},{"parameter":"RSF","unit":"MJ","values":[{"value":"0,00E+00","module":"A1-A3","scenario":null},{"value":"0,00E+00","module":"A4","scenario":null},{"value":"0,00E+00","module":"A5","scenario":null},{"value":"0,00E+00","module":"B1","scenario":null},{"value":"0,00E+00","module":"B2","scenario":null},{"value":"0,00E+00","module":"C1","scenario":null},{"value":"0,00E+00","module":"C2","scenario":null},{"value":"0,00E+00","module":"C3","scenario":"S2"},{"value":"0,00E+00","module":"C3","scenario":"S3"},{"value":"0,00E+00","module":"C4","scenario":null},{"value":"0,00E+00","module":"D","scenario":"S0"},{"value":"0,00E+00","module":"D","scenario":"S1"},{"value":"0,00E+00","module":"D","scenario":"S2"},{"value":"0,00E+00","module":"D","scenario":"S3"}]},{"parameter":"NRSF","unit":"MJ","values":[{"value":"0,00E+00","module":"A1-A3","scenario":null},{"value":"0,00E+00","module":"A4","scenario":null},{"value":"0,00E+00","module":"A5","scenario":null},{"value":"0,00E+00","module":"B1","scenario":null},{"value":"0,00E+00","module":"B2","scenario":null},{"value":"0,00E+00","module":"C1","scenario":null},{"value":"0,00E+00","module":"C2","scenario":null},{"value":"0,00E+00","module":"C3","scenario":"S2"},{"value":"0,00E+00","module":"C3","scenario":"S3"},{"value":"0,00E+00","module":"C4","scenario":null},{"value":"0,00E+00","module":"D","scenario":"S0"},{"value":"0,00E+00","module":"D","scenario":"S1"},{"value":"0,00E+00","module":"D","scenario":"S2"},{"value":"0,00E+00","module":"D","scenario":"S3"}]},{"parameter":"FW","unit":"m3","values":[{"value":"2,43E-01","module":"A1-A3","scenario":null},{"value":"1,50E-04","module":"A4","scenario":null},{"value":"7,79E-03","module":"A5","scenario":null},{"value":"0,00E+00","module":"B1","scenario":null},{"value":"3,34E-03","module":"B2","scenario":null},{"value":"0,00E+00","module":"C1","scenario":null},{"value":"8,58E-06","module":"C2","scenario":null},{"value":"1,57E-02","module":"C3","scenario":"S2"},{"value":"1,59E-02","module":"C3","scenario":"S3"},{"value":"3,48E-05","module":"C4","scenario":null},{"value":"-3,39E-04","module":"D","scenario":"S0"},{"value":"0,00E+00","module":"D","scenario":"S1"},{"value":"-1,11E-02","module":"D","scenario":"S2"},{"value":"-6,66E-03","module":"D","scenario":"S3"}]}],"end_of_life_waste":[{"parameter":"HWD","unit":"kg","values":[{"value":"8,66E-06","module":"A1-A3","scenario":null},{"value":"1,12E-11","module":"A4","scenario":null},{"value":"2,60E-07","module":"A5","scenario":null},{"value":"0,00E+00","module":"B1","scenario":null},{"value":"4,19E-05","module":"B2","scenario":null},{"value":"0,00E+00","module":"C1","scenario":null},{"value":"6,41E-13","module":"C2","scenario":null},{"value":"1,28E-10","module":"C3","scenario":"S2"},{"value":"1,53E-10","module":"C3","scenario":"S3"},{"value":"4,58E-10","module":"C4","scenario":null},{"value":"-1,75E-10","module":"D","scenario":"S0"},{"value":"0,00E+00","module":"D","scenario":"S1"},{"value":"-5,72E-09","module":"D","scenario":"S2"},{"value":"-1,28E-10","module":"D","scenario":"S3"}]},{"parameter":"NHWD","unit":"kg","values":[{"value":"8,81E-02","module":"A1-A3","scenario":null},{"value":"3,36E-04","module":"A4","scenario":null},{"value":"9,32E-03","module":"A5","scenario":null},{"value":"0,00E+00","module":"B1","scenario":null},{"value":"7,30E-03","module":"B2","scenario":null},{"value":"0,00E+00","module":"C1","scenario":null},{"value":"1,92E-05","module":"C2","scenario":null},{"value":"2,22E-01","module":"C3","scenario":"S2"},{"value":"2,22E-01","module":"C3","scenario":"S3"},{"value":"2,94E+00","module":"C4","scenario":null},{"value":"-6,52E-04","module":"D","scenario":"S0"},{"value":"0,00E+00","module":"D","scenario":"S1"},{"value":"-2,14E-02","module":"D","scenario":"S2"},{"value":"-1,47E-03","module":"D","scenario":"S3"}]},{"parameter":"RWD","unit":"kg","values":[{"value":"7,54E-03","module":"A1-A3","scenario":null},{"value":"2,89E-06","module":"A4","scenario":null},{"value":"2,28E-04","module":"A5","scenario":null},{"value":"0,00E+00","module":"B1","scenario":null},{"value":"3,76E-04","module":"B2","scenario":null},{"value":"0,00E+00","module":"C1","scenario":null},{"value":"1,65E-07","module":"C2","scenario":null},{"value":"6,97E-05","module":"C3","scenario":"S2"},{"value":"1,14E-04","module":"C3","scenario":"S3"},{"value":"3,65E-05","module":"C4","scenario":null},{"value":"-1,02E-04","module":"D","scenario":"S0"},{"value":"0,00E+00","module":"D","scenario":"S1"},{"value":"-3,34E-03","module":"D","scenario":"S2"},{"value":"-1,05E-04","module":"D","scenario":"S3"}]}],"end_of_life_flow":[{"parameter":"CRU","unit":"kg","values":[{"value":"0,00E+00","module":"A1-A3","scenario":null},{"value":"0,00E+00","module":"A4","scenario":null},{"value":"0,00E+00","module":"A5","scenario":null},{"value":"0,00E+00","module":"B1","scenario":null},{"value":"0,00E+00","module":"B2","scenario":null},{"value":"0,00E+00","module":"C1","scenario":null},{"value":"0,00E+00","module":"C2","scenario":null},{"value":"0,00E+00","module":"C3","scenario":"S2"},{"value":"0,00E+00","module":"C3","scenario":"S3"},{"value":"0,00E+00","module":"C4","scenario":null},{"value":"0,00E+00","module":"D","scenario":"S0"},{"value":"0,00E+00","module":"D","scenario":"S1"},{"value":"0,00E+00","module":"D","scenario":"S2"},{"value":"0,00E+00","module":"D","scenario":"S3"}]},{"parameter":"MFR","unit":"kg","values":[{"value":"0,00E+00","module":"A1-A3","scenario":null},{"value":"0,00E+00","module":"A4","scenario":null},{"value":"3,40E-03","module":"A5","scenario":null},{"value":"0,00E+00","module":"B1","scenario":null},{"value":"0,00E+00","module":"B2","scenario":null},{"value":"0,00E+00","module":"C1","scenario":null},{"value":"0,00E+00","module":"C2","scenario":null},{"value":"0,00E+00","module":"C3","scenario":"S2"},{"value":"0,00E+00","module":"C3","scenario":"S3"},{"value":"0,00E+00","module":"C4","scenario":null},{"value":"0,00E+00","module":"D","scenario":"S0"},{"value":"0,00E+00","module":"D","scenario":"S1"},{"value":"0,00E+00","module":"D","scenario":"S2"},{"value":"0,00E+00","module":"D","scenario":"S3"}]},{"parameter":"MER","unit":"kg","values":[{"value":"0,00E+00","module":"A1-A3","scenario":null},{"value":"0,00E+00","module":"A4","scenario":null},{"value":"0,00E+00","module":"A5","scenario":null},{"value":"0,00E+00","module":"B1","scenario":null},{"value":"0,00E+00","module":"B2","scenario":null},{"value":"0,00E+00","module":"C1","scenario":null},{"value":"0,00E+00","module":"C2","scenario":null},{"value":"0,00E+00","module":"C3","scenario":"S2"},{"value":"0,00E+00","module":"C3","scenario":"S3"},{"value":"0,00E+00","module":"C4","scenario":null},{"value":"0,00E+00","module":"D","scenario":"S0"},{"value":"0,00E+00","module":"D","scenario":"S1"},{"value":"0,00E+00","module":"D","scenario":"S2"},{"value":"0,00E+00","module":"D","scenario":"S3"}]},{"parameter":"EEE","unit":"MJ","values":[{"value":"0,00E+00","module":"A1-A3","scenario":null},{"value":"0,00E+00","module":"A4","scenario":null},{"value":"3,77E-01","module":"A5","scenario":null},{"value":"0,00E+00","module":"B1","scenario":null},{"value":"0,00E+00","module":"B2","scenario":null},{"value":"0,00E+00","module":"C1","scenario":null},{"value":"0,00E+00","module":"C2","scenario":null},{"value":"1,24E+01","module":"C3","scenario":"S2"},{"value":"0,00E+00","module":"C3","scenario":"S3"},{"value":"0,00E+00","module":"C4","scenario":null},{"value":"0,00E+00","module":"D","scenario":"S0"},{"value":"0,00E+00","module":"D","scenario":"S1"},{"value":"0,00E+00","module":"D","scenario":"S2"},{"value":"0,00E+00","module":"D","scenario":"S3"}]},{"parameter":"EET","unit":"MJ","values":[{"value":"0,00E+00","module":"A1-A3","scenario":null},{"value":"0,00E+00","module":"A4","scenario":null},{"value":"6,76E-01","module":"A5","scenario":null},{"value":"0,00E+00","module":"B1","scenario":null},{"value":"0,00E+00","module":"B2","scenario":null},{"value":"0,00E+00","module":"C1","scenario":null},{"value":"0,00E+00","module":"C2","scenario":null},{"value":"2,22E+01","module":"C3","scenario":"S2"},{"value":"9,50E+01","module":"C3","scenario":"S3"},{"value":"0,00E+00","module":"C4","scenario":null},{"value":"0,00E+00","module":"D","scenario":"S0"},{"value":"0,00E+00","module":"D","scenario":"S1"},{"value":"0,00E+00","module":"D","scenario":"S2"},{"value":"0,00E+00","module":"D","scenario":"S3"}]}]}