{"product_name":"Bachl ReXPS - Extruded Polystyrene (XPS) foam board","epd_id":"EPD-BAC-20220231-CBA2-DE","declared_unit":{"unit":"m3","amount":1},"compliance":["DIN EN 15804+A2","ISO 14025"],"producer_name":"Karl Bachl Kunststoffverarbeitung GmbH & Co. KG","environmental_impact":[{"parameter":"GWP-total","unit":"kg CO2-eq","values":[{"value":"5,42E+01","module":"A1-A3","scenario":null},{"value":"5,06E-01","module":"A4","scenario":null},{"value":"2,09E+00","module":"A5","scenario":null},{"value":"0,00E+00","module":"C1","scenario":null},{"value":"4,94E-01","module":"C2","scenario":null},{"value":"1,10E+02","module":"C3","scenario":"S1"},{"value":"4,72E+00","module":"C3","scenario":"S2"},{"value":"2,29E+00","module":"C4","scenario":null},{"value":"-9,89E-01","module":"D","scenario":"S1"},{"value":"-9,89E-01","module":"D","scenario":"S2"},{"value":"-9,89E-01","module":"D","scenario":"S3"}]},{"parameter":"GWP-fossil","unit":"kg CO2-eq","values":[{"value":"5,36E+01","module":"A1-A3","scenario":null},{"value":"5,03E-01","module":"A4","scenario":null},{"value":"2,09E+00","module":"A5","scenario":null},{"value":"0,00E+00","module":"C1","scenario":null},{"value":"4,92E-01","module":"C2","scenario":null},{"value":"1,10E+02","module":"C3","scenario":"S1"},{"value":"4,68E+00","module":"C3","scenario":"S2"},{"value":"2,32E+00","module":"C4","scenario":null},{"value":"-9,84E-01","module":"D","scenario":"S1"},{"value":"-9,84E-01","module":"D","scenario":"S2"},{"value":"-9,84E-01","module":"D","scenario":"S3"}]},{"parameter":"GWP-biogenic","unit":"kg CO2-eq","values":[{"value":"6,30E-01","module":"A1-A3","scenario":null},{"value":"1,53E-04","module":"A4","scenario":null},{"value":"6,70E-05","module":"A5","scenario":null},{"value":"0,00E+00","module":"C1","scenario":null},{"value":"1,50E-04","module":"C2","scenario":null},{"value":"3,27E-03","module":"C3","scenario":"S1"},{"value":"4,21E-02","module":"C3","scenario":"S2"},{"value":"-2,47E-02","module":"C4","scenario":null},{"value":"-5,05E-03","module":"D","scenario":"S1"},{"value":"-5,05E-03","module":"D","scenario":"S2"},{"value":"-5,05E-03","module":"D","scenario":"S3"}]},{"parameter":"GWP-luluc","unit":"kg CO2-eq","values":[{"value":"2,64E-02","module":"A1-A3","scenario":null},{"value":"2,79E-03","module":"A4","scenario":null},{"value":"2,20E-06","module":"A5","scenario":null},{"value":"0,00E+00","module":"C1","scenario":null},{"value":"2,73E-03","module":"C2","scenario":null},{"value":"1,28E-04","module":"C3","scenario":"S1"},{"value":"9,90E-04","module":"C3","scenario":"S2"},{"value":"1,13E-03","module":"C4","scenario":null},{"value":"-1,09E-04","module":"D","scenario":"S1"},{"value":"-1,09E-04","module":"D","scenario":"S2"},{"value":"-1,09E-04","module":"D","scenario":"S3"}]},{"parameter":"ODP","unit":"kg CFC11-eq","values":[{"value":"1,72E-10","module":"A1-A3","scenario":null},{"value":"3,00E-14","module":"A4","scenario":null},{"value":"8,94E-14","module":"A5","scenario":null},{"value":"0,00E+00","module":"C1","scenario":null},{"value":"2,93E-14","module":"C2","scenario":null},{"value":"4,58E-12","module":"C3","scenario":"S1"},{"value":"6,85E-11","module":"C3","scenario":"S2"},{"value":"3,11E-12","module":"C4","scenario":null},{"value":"-6,69E-12","module":"D","scenario":"S1"},{"value":"-6,69E-12","module":"D","scenario":"S2"},{"value":"-6,69E-12","module":"D","scenario":"S3"}]},{"parameter":"AP","unit":"mol H+-eq","values":[{"value":"9,27E-02","module":"A1-A3","scenario":null},{"value":"4,77E-04","module":"A4","scenario":null},{"value":"2,07E-04","module":"A5","scenario":null},{"value":"0,00E+00","module":"C1","scenario":null},{"value":"4,66E-04","module":"C2","scenario":null},{"value":"9,64E-03","module":"C3","scenario":"S1"},{"value":"1,03E-02","module":"C3","scenario":"S2"},{"value":"6,87E-03","module":"C4","scenario":null},{"value":"-1,30E-03","module":"D","scenario":"S1"},{"value":"-1,30E-03","module":"D","scenario":"S2"},{"value":"-1,30E-03","module":"D","scenario":"S3"}]},{"parameter":"POCP","unit":"kg NMVOC-eq","values":[{"value":"4,45E-01","module":"A1-A3","scenario":null},{"value":"4,15E-04","module":"A4","scenario":null},{"value":"1,29E-04","module":"A5","scenario":null},{"value":"0,00E+00","module":"C1","scenario":null},{"value":"4,06E-04","module":"C2","scenario":null},{"value":"6,23E-03","module":"C3","scenario":"S1"},{"value":"6,23E-03","module":"C3","scenario":"S2"},{"value":"4,89E-03","module":"C4","scenario":null},{"value":"-9,84E-04","module":"D","scenario":"S1"},{"value":"-9,84E-04","module":"D","scenario":"S2"},{"value":"-9,84E-04","module":"D","scenario":"S3"}]},{"parameter":"ADPE","unit":"kg Sb-eq","values":[{"value":"4,93E-06","module":"A1-A3","scenario":null},{"value":"4,19E-08","module":"A4","scenario":null},{"value":"2,16E-09","module":"A5","scenario":null},{"value":"0,00E+00","module":"C1","scenario":null},{"value":"4,09E-08","module":"C2","scenario":null},{"value":"1,11E-07","module":"C3","scenario":"S1"},{"value":"1,28E-06","module":"C3","scenario":"S2"},{"value":"1,61E-07","module":"C4","scenario":null},{"value":"-1,49E-07","module":"D","scenario":"S1"},{"value":"-1,49E-07","module":"D","scenario":"S2"},{"value":"-1,49E-07","module":"D","scenario":"S3"}]},{"parameter":"ADPF","unit":"MJ","values":[{"value":"7,86E+02","module":"A1-A3","scenario":null},{"value":"6,69E+00","module":"A4","scenario":null},{"value":"2,43E-01","module":"A5","scenario":null},{"value":"0,00E+00","module":"C1","scenario":null},{"value":"6,54E+00","module":"C2","scenario":null},{"value":"1,21E+01","module":"C3","scenario":"S1"},{"value":"8,49E+01","module":"C3","scenario":"S2"},{"value":"3,29E+01","module":"C4","scenario":null},{"value":"-1,67E+01","module":"D","scenario":"S1"},{"value":"-1,67E+01","module":"D","scenario":"S2"},{"value":"-1,67E+01","module":"D","scenario":"S3"}]},{"parameter":"WDP","unit":"m3 world-eq. Deprived","values":[{"value":"1,89E+00","module":"A1-A3","scenario":null},{"value":"4,49E-03","module":"A4","scenario":null},{"value":"1,92E-01","module":"A5","scenario":null},{"value":"0,00E+00","module":"C1","scenario":null},{"value":"4,39E-03","module":"C2","scenario":null},{"value":"8,94E+00","module":"C3","scenario":"S1"},{"value":"1,07E+00","module":"C3","scenario":"S2"},{"value":"-2,28E-02","module":"C4","scenario":null},{"value":"-1,05E-01","module":"D","scenario":"S1"},{"value":"-1,05E-01","module":"D","scenario":"S2"},{"value":"-1,05E-01","module":"D","scenario":"S3"}]},{"parameter":"EP-freshwater","unit":"kg P-eq","values":[{"value":"1,05E-04","module":"A1-A3","scenario":null},{"value":"1,50E-06","module":"A4","scenario":null},{"value":"2,08E-08","module":"A5","scenario":null},{"value":"0,00E+00","module":"C1","scenario":null},{"value":"1,46E-06","module":"C2","scenario":null},{"value":"1,07E-06","module":"C3","scenario":"S1"},{"value":"1,37E-05","module":"C3","scenario":"S2"},{"value":"4,33E-04","module":"C4","scenario":null},{"value":"-1,36E-06","module":"D","scenario":"S1"},{"value":"-1,36E-06","module":"D","scenario":"S2"},{"value":"-1,36E-06","module":"D","scenario":"S3"}]},{"parameter":"EP-marine","unit":"kg N-eq","values":[{"value":"3,37E-02","module":"A1-A3","scenario":null},{"value":"1,49E-04","module":"A4","scenario":null},{"value":"4,32E-05","module":"A5","scenario":null},{"value":"0,00E+00","module":"C1","scenario":null},{"value":"1,45E-04","module":"C2","scenario":null},{"value":"2,11E-03","module":"C3","scenario":"S1"},{"value":"2,31E-03","module":"C3","scenario":"S2"},{"value":"1,52E-03","module":"C4","scenario":null},{"value":"-3,52E-04","module":"D","scenario":"S1"},{"value":"-3,52E-04","module":"D","scenario":"S2"},{"value":"-3,52E-04","module":"D","scenario":"S3"}]},{"parameter":"EP-terrestrial","unit":"mol N-eq.","values":[{"value":"3,76E-01","module":"A1-A3","scenario":null},{"value":"1,78E-03","module":"A4","scenario":null},{"value":"9,70E-04","module":"A5","scenario":null},{"value":"0,00E+00","module":"C1","scenario":null},{"value":"1,74E-03","module":"C2","scenario":null},{"value":"4,52E-02","module":"C3","scenario":"S1"},{"value":"2,42E-02","module":"C3","scenario":"S2"},{"value":"1,67E-02","module":"C4","scenario":null},{"value":"-3,77E-03","module":"D","scenario":"S1"},{"value":"-3,77E-03","module":"D","scenario":"S2"},{"value":"-3,77E-03","module":"D","scenario":"S3"}]}],"additional_environmental_impact":[{"parameter":"PM","unit":"Disease incidence","values":[{"value":"1,55E-06","module":"A1-A3","scenario":null},{"value":"2,88E-09","module":"A4","scenario":null},{"value":"1,21E-09","module":"A5","scenario":null},{"value":"0,00E+00","module":"C1","scenario":null},{"value":"2,82E-09","module":"C2","scenario":null},{"value":"5,61E-08","module":"C3","scenario":"S1"},{"value":"8,52E-08","module":"C3","scenario":"S2"},{"value":"6,60E-08","module":"C4","scenario":null},{"value":"-1,08E-08","module":"D","scenario":"S1"},{"value":"-1,08E-08","module":"D","scenario":"S2"},{"value":"-1,08E-08","module":"D","scenario":"S3"}]},{"parameter":"ETP-fw","unit":"CTUe","values":[{"value":"4,01E+02","module":"A1-A3","scenario":null},{"value":"4,65E+00","module":"A4","scenario":null},{"value":"1,12E-01","module":"A5","scenario":null},{"value":"0,00E+00","module":"C1","scenario":null},{"value":"4,54E+00","module":"C2","scenario":null},{"value":"5,96E+00","module":"C3","scenario":"S1"},{"value":"3,72E+01","module":"C3","scenario":"S2"},{"value":"3,22E+01","module":"C4","scenario":null},{"value":"-3,69E+00","module":"D","scenario":"S1"},{"value":"-3,69E+00","module":"D","scenario":"S2"},{"value":"-3,69E+00","module":"D","scenario":"S3"}]},{"parameter":"HTP-c","unit":"CTUh","values":[{"value":"7,20E-09","module":"A1-A3","scenario":null},{"value":"9,37E-11","module":"A4","scenario":null},{"value":"1,33E-11","module":"A5","scenario":null},{"value":"0,00E+00","module":"C1","scenario":null},{"value":"9,15E-11","module":"C2","scenario":null},{"value":"6,00E-10","module":"C3","scenario":"S1"},{"value":"1,07E-09","module":"C3","scenario":"S2"},{"value":"1,45E-09","module":"C4","scenario":null},{"value":"-1,69E-10","module":"D","scenario":"S1"},{"value":"-1,69E-10","module":"D","scenario":"S2"},{"value":"-1,69E-10","module":"D","scenario":"S3"}]},{"parameter":"HTP-nc","unit":"CTUh","values":[{"value":"3,97E-07","module":"A1-A3","scenario":null},{"value":"4,85E-09","module":"A4","scenario":null},{"value":"4,14E-10","module":"A5","scenario":null},{"value":"0,00E+00","module":"C1","scenario":null},{"value":"4,74E-09","module":"C2","scenario":null},{"value":"1,95E-08","module":"C3","scenario":"S1"},{"value":"3,91E-08","module":"C3","scenario":"S2"},{"value":"1,21E-07","module":"C4","scenario":null},{"value":"-6,49E-09","module":"D","scenario":"S1"},{"value":"-6,49E-09","module":"D","scenario":"S2"},{"value":"-6,49E-09","module":"D","scenario":"S3"}]},{"parameter":"SQP","unit":"-","values":[{"value":"6,01E+01","module":"A1-A3","scenario":null},{"value":"2,30E+00","module":"A4","scenario":null},{"value":"7,35E-02","module":"A5","scenario":null},{"value":"0,00E+00","module":"C1","scenario":null},{"value":"2,25E+00","module":"C2","scenario":null},{"value":"3,69E+00","module":"C3","scenario":"S1"},{"value":"3,06E+01","module":"C3","scenario":"S2"},{"value":"2,37E+00","module":"C4","scenario":null},{"value":"-3,00E+00","module":"D","scenario":"S1"},{"value":"-3,00E+00","module":"D","scenario":"S2"},{"value":"-3,00E+00","module":"D","scenario":"S3"}]}],"resource_use":[{"parameter":"PERE","unit":"MJ","values":[{"value":"6,94E+01","module":"A1-A3","scenario":null},{"value":"3,81E-01","module":"A4","scenario":null},{"value":"5,73E-02","module":"A5","scenario":null},{"value":"0,00E+00","module":"C1","scenario":null},{"value":"3,72E-01","module":"C2","scenario":null},{"value":"2,91E+00","module":"C3","scenario":"S1"},{"value":"4,71E+01","module":"C3","scenario":"S2"},{"value":"2,70E+00","module":"C4","scenario":null},{"value":"-4,62E+00","module":"D","scenario":"S1"},{"value":"-4,62E+00","module":"D","scenario":"S2"},{"value":"-4,62E+00","module":"D","scenario":"S3"}]},{"parameter":"PERM","unit":"","values":[{"value":"0,00E+00","module":"A1-A3","scenario":null},{"value":"0,00E+00","module":"A4","scenario":null},{"value":"0,00E+00","module":"A5","scenario":null},{"value":"0,00E+00","module":"C1","scenario":null},{"value":"0,00E+00","module":"C2","scenario":null},{"value":"0,00E+00","module":"C3","scenario":"S1"},{"value":"0,00E+00","module":"C3","scenario":"S2"},{"value":"0,00E+00","module":"C4","scenario":null},{"value":"0,00E+00","module":"D","scenario":"S1"},{"value":"0,00E+00","module":"D","scenario":"S2"},{"value":"0,00E+00","module":"D","scenario":"S3"}]},{"parameter":"PERT","unit":"MJ","values":[{"value":"6,94E+01","module":"A1-A3","scenario":null},{"value":"3,81E-01","module":"A4","scenario":null},{"value":"5,73E-02","module":"A5","scenario":null},{"value":"0,00E+00","module":"C1","scenario":null},{"value":"3,72E-01","module":"C2","scenario":null},{"value":"2,91E+00","module":"C3","scenario":"S1"},{"value":"4,71E+01","module":"C3","scenario":"S2"},{"value":"2,70E+00","module":"C4","scenario":null},{"value":"-4,62E+00","module":"D","scenario":"S1"},{"value":"-4,62E+00","module":"D","scenario":"S2"},{"value":"-4,62E+00","module":"D","scenario":"S3"}]},{"parameter":"PENRE","unit":"MJ","values":[{"value":"7,56E+02","module":"A1-A3","scenario":null},{"value":"6,71E+00","module":"A4","scenario":null},{"value":"3,09E+01","module":"A5","scenario":null},{"value":"0,00E+00","module":"C1","scenario":null},{"value":"6,56E+00","module":"C2","scenario":null},{"value":"1,22E+01","module":"C3","scenario":"S1"},{"value":"8,49E+01","module":"C3","scenario":"S2"},{"value":"3,29E+01","module":"C4","scenario":null},{"value":"-1,67E+01","module":"D","scenario":"S1"},{"value":"-1,67E+01","module":"D","scenario":"S2"},{"value":"-1,67E+01","module":"D","scenario":"S3"}]},{"parameter":"PENRM","unit":"MJ","values":[{"value":"3,06E+01","module":"A1-A3","scenario":null},{"value":"0,00E+00","module":"A4","scenario":null},{"value":"-3,06E+01","module":"A5","scenario":null},{"value":"0,00E+00","module":"C1","scenario":null},{"value":"0,00E+00","module":"C2","scenario":null},{"value":"0,00E+00","module":"C3","scenario":"S1"},{"value":"0,00E+00","module":"C3","scenario":"S2"},{"value":"0,00E+00","module":"C4","scenario":null},{"value":"0,00E+00","module":"D","scenario":"S1"},{"value":"0,00E+00","module":"D","scenario":"S2"},{"value":"0,00E+00","module":"D","scenario":"S3"}]},{"parameter":"PENRT","unit":"MJ","values":[{"value":"7,87E+02","module":"A1-A3","scenario":null},{"value":"6,71E+00","module":"A4","scenario":null},{"value":"2,43E-01","module":"A5","scenario":null},{"value":"0,00E+00","module":"C1","scenario":null},{"value":"6,56E+00","module":"C2","scenario":null},{"value":"1,22E+01","module":"C3","scenario":"S1"},{"value":"8,49E+01","module":"C3","scenario":"S2"},{"value":"3,29E+01","module":"C4","scenario":null},{"value":"-1,67E+01","module":"D","scenario":"S1"},{"value":"-1,67E+01","module":"D","scenario":"S2"},{"value":"-1,67E+01","module":"D","scenario":"S3"}]},{"parameter":"SM","unit":"kg","values":[{"value":"2,84E+01","module":"A1-A3","scenario":null},{"value":"0,00E+00","module":"A4","scenario":null},{"value":"0,00E+00","module":"A5","scenario":null},{"value":"0,00E+00","module":"C1","scenario":null},{"value":"0,00E+00","module":"C2","scenario":null},{"value":"0,00E+00","module":"C3","scenario":"S1"},{"value":"0,00E+00","module":"C3","scenario":"S2"},{"value":"0,00E+00","module":"C4","scenario":null},{"value":"0,00E+00","module":"D","scenario":"S1"},{"value":"0,00E+00","module":"D","scenario":"S2"},{"value":"0,00E+00","module":"D","scenario":"S3"}]},{"parameter":"RSF","unit":"MJ","values":[{"value":"0,00E+00","module":"A1-A3","scenario":null},{"value":"0,00E+00","module":"A4","scenario":null},{"value":"0,00E+00","module":"A5","scenario":null},{"value":"0,00E+00","module":"C1","scenario":null},{"value":"0,00E+00","module":"C2","scenario":null},{"value":"0,00E+00","module":"C3","scenario":"S1"},{"value":"0,00E+00","module":"C3","scenario":"S2"},{"value":"0,00E+00","module":"C4","scenario":null},{"value":"0,00E+00","module":"D","scenario":"S1"},{"value":"0,00E+00","module":"D","scenario":"S2"},{"value":"0,00E+00","module":"D","scenario":"S3"}]},{"parameter":"NRSF","unit":"MJ","values":[{"value":"0,00E+00","module":"A1-A3","scenario":null},{"value":"0,00E+00","module":"A4","scenario":null},{"value":"0,00E+00","module":"A5","scenario":null},{"value":"0,00E+00","module":"C1","scenario":null},{"value":"0,00E+00","module":"C2","scenario":null},{"value":"0,00E+00","module":"C3","scenario":"S1"},{"value":"0,00E+00","module":"C3","scenario":"S2"},{"value":"0,00E+00","module":"C4","scenario":null},{"value":"0,00E+00","module":"D","scenario":"S1"},{"value":"0,00E+00","module":"D","scenario":"S2"},{"value":"0,00E+00","module":"D","scenario":"S3"}]},{"parameter":"FW","unit":"m3","values":[{"value":"3,55E-01","module":"A1-A3","scenario":null},{"value":"4,30E-04","module":"A4","scenario":null},{"value":"4,51E-03","module":"A5","scenario":null},{"value":"0,00E+00","module":"C1","scenario":null},{"value":"4,21E-04","module":"C2","scenario":null},{"value":"2,10E-01","module":"C3","scenario":"S1"},{"value":"4,50E-02","module":"C3","scenario":"S2"},{"value":"4,26E-04","module":"C4","scenario":null},{"value":"-4,44E-03","module":"D","scenario":"S1"},{"value":"-4,44E-03","module":"D","scenario":"S2"},{"value":"-4,44E-03","module":"D","scenario":"S3"}]}],"end_of_life_waste":[{"parameter":"HWD","unit":"kg","values":[{"value":"5,99E-08","module":"A1-A3","scenario":null},{"value":"3,21E-11","module":"A4","scenario":null},{"value":"2,29E-11","module":"A5","scenario":null},{"value":"0,00E+00","module":"C1","scenario":null},{"value":"3,14E-11","module":"C2","scenario":null},{"value":"1,14E-09","module":"C3","scenario":"S1"},{"value":"7,35E-09","module":"C3","scenario":"S2"},{"value":"5,07E-09","module":"C4","scenario":null},{"value":"-2,26E-09","module":"D","scenario":"S1"},{"value":"-2,26E-09","module":"D","scenario":"S2"},{"value":"-2,26E-09","module":"D","scenario":"S3"}]},{"parameter":"NHWD","unit":"kg","values":[{"value":"1,30E+00","module":"A1-A3","scenario":null},{"value":"9,62E-04","module":"A4","scenario":null},{"value":"8,27E-03","module":"A5","scenario":null},{"value":"0,00E+00","module":"C1","scenario":null},{"value":"9,40E-04","module":"C2","scenario":null},{"value":"6,30E-01","module":"C3","scenario":"S1"},{"value":"6,40E-02","module":"C3","scenario":"S2"},{"value":"3,26E+01","module":"C4","scenario":null},{"value":"-8,48E-03","module":"D","scenario":"S1"},{"value":"-8,48E-03","module":"D","scenario":"S2"},{"value":"-8,48E-03","module":"D","scenario":"S3"}]},{"parameter":"RWD","unit":"kg","values":[{"value":"4,13E-02","module":"A1-A3","scenario":null},{"value":"8,26E-06","module":"A4","scenario":null},{"value":"1,47E-05","module":"A5","scenario":null},{"value":"0,00E+00","module":"C1","scenario":null},{"value":"8,08E-06","module":"C2","scenario":null},{"value":"7,33E-04","module":"C3","scenario":"S1"},{"value":"1,36E-02","module":"C3","scenario":"S2"},{"value":"4,04E-04","module":"C4","scenario":null},{"value":"-1,33E-03","module":"D","scenario":"S1"},{"value":"-1,33E-03","module":"D","scenario":"S2"},{"value":"-1,33E-03","module":"D","scenario":"S3"}]}],"end_of_life_flow":[{"parameter":"CRU","unit":"kg","values":[{"value":"0,00E+00","module":"A1-A3","scenario":null},{"value":"0,00E+00","module":"A4","scenario":null},{"value":"0,00E+00","module":"A5","scenario":null},{"value":"0,00E+00","module":"C1","scenario":null},{"value":"0,00E+00","module":"C2","scenario":null},{"value":"0,00E+00","module":"C3","scenario":"S1"},{"value":"0,00E+00","module":"C3","scenario":"S2"},{"value":"0,00E+00","module":"C4","scenario":null},{"value":"0,00E+00","module":"D","scenario":"S1"},{"value":"0,00E+00","module":"D","scenario":"S2"},{"value":"0,00E+00","module":"D","scenario":"S3"}]},{"parameter":"MFR","unit":"kg","values":[{"value":"0,00E+00","module":"A1-A3","scenario":null},{"value":"0,00E+00","module":"A4","scenario":null},{"value":"0,00E+00","module":"A5","scenario":null},{"value":"0,00E+00","module":"C1","scenario":null},{"value":"0,00E+00","module":"C2","scenario":null},{"value":"0,00E+00","module":"C3","scenario":"S1"},{"value":"3,27E+01","module":"C3","scenario":"S2"},{"value":"0,00E+00","module":"C4","scenario":null},{"value":"0,00E+00","module":"D","scenario":"S1"},{"value":"0,00E+00","module":"D","scenario":"S2"},{"value":"0,00E+00","module":"D","scenario":"S3"}]},{"parameter":"MER","unit":"kg","values":[{"value":"0,00E+00","module":"A1-A3","scenario":null},{"value":"0,00E+00","module":"A4","scenario":null},{"value":"0,00E+00","module":"A5","scenario":null},{"value":"0,00E+00","module":"C1","scenario":null},{"value":"0,00E+00","module":"C2","scenario":null},{"value":"0,00E+00","module":"C3","scenario":"S1"},{"value":"0,00E+00","module":"C3","scenario":"S2"},{"value":"0,00E+00","module":"C4","scenario":null},{"value":"0,00E+00","module":"D","scenario":"S1"},{"value":"0,00E+00","module":"D","scenario":"S2"},{"value":"0,00E+00","module":"D","scenario":"S3"}]},{"parameter":"EEE","unit":"MJ","values":[{"value":"0,00E+00","module":"A1-A3","scenario":null},{"value":"0,00E+00","module":"A4","scenario":null},{"value":"4,45E+00","module":"A5","scenario":null},{"value":"0,00E+00","module":"C1","scenario":null},{"value":"0,00E+00","module":"C2","scenario":null},{"value":"1,98E+02","module":"C3","scenario":"S1"},{"value":"0,00E+00","module":"C3","scenario":"S2"},{"value":"0,00E+00","module":"C4","scenario":null},{"value":"0,00E+00","module":"D","scenario":"S1"},{"value":"0,00E+00","module":"D","scenario":"S2"},{"value":"0,00E+00","module":"D","scenario":"S3"}]},{"parameter":"EET","unit":"MJ","values":[{"value":"0,00E+00","module":"A1-A3","scenario":null},{"value":"0,00E+00","module":"A4","scenario":null},{"value":"7,91E+00","module":"A5","scenario":null},{"value":"0,00E+00","module":"C1","scenario":null},{"value":"0,00E+00","module":"C2","scenario":null},{"value":"3,53E+02","module":"C3","scenario":"S1"},{"value":"0,00E+00","module":"C3","scenario":"S2"},{"value":"0,00E+00","module":"C4","scenario":null},{"value":"0,00E+00","module":"D","scenario":"S1"},{"value":"0,00E+00","module":"D","scenario":"S2"},{"value":"0,00E+00","module":"D","scenario":"S3"}]}]}