{
    "product_name": "ArmaPET Eco50",
    "epd_id": "EPD-ARM-20220389-IBA1-EN",
    "declared_unit": {
        "unit": "m3",
        "amount": 1.0
    },
    "compliance": [
        "DIN EN 15804+A2",
        "ISO 14025"
    ],
    "producer_name": "Armacell International S.A.",
    "environmental_impact": [
        {
            "parameter": "GWP-total",
            "values": [
                {
                    "value": "3,48E+01",
                    "module": "A1-A3",
                    "scenario": null
                },
                {
                    "value": "1,98E+00",
                    "module": "A4",
                    "scenario": null
                },
                {
                    "value": "6,22E+00",
                    "module": "A5",
                    "scenario": null
                },
                {
                    "value": "5,44E-02",
                    "module": "C1",
                    "scenario": null
                },
                {
                    "value": "1,88E-01",
                    "module": "C2",
                    "scenario": null
                },
                {
                    "value": "1,63E+00",
                    "module": "C3",
                    "scenario": null
                },
                {
                    "value": "5,96E+00",
                    "module": "C4",
                    "scenario": null
                },
                {
                    "value": "-2,76E+01",
                    "module": "D",
                    "scenario": null
                }
            ]
        },
        {
            "parameter": "GWP-fossil",
            "values": [
                {
                    "value": "3,96E+01",
                    "module": "A1-A3",
                    "scenario": null
                },
                {
                    "value": "1,96E+00",
                    "module": "A4",
                    "scenario": null
                },
                {
                    "value": "8,41E-01",
                    "module": "A5",
                    "scenario": null
                },
                {
                    "value": "5,44E-02",
                    "module": "C1",
                    "scenario": null
                },
                {
                    "value": "1,86E-01",
                    "module": "C2",
                    "scenario": null
                },
                {
                    "value": "1,63E+00",
                    "module": "C3",
                    "scenario": null
                },
                {
                    "value": "5,96E+00",
                    "module": "C4",
                    "scenario": null
                },
                {
                    "value": "-2,76E+01",
                    "module": "D",
                    "scenario": null
                }
            ]
        },
        {
            "parameter": "GWP-biogenic",
            "values": [
                {
                    "value": "-5,38E+00",
                    "module": "A1-A3",
                    "scenario": null
                },
                {
                    "value": "0,00E+00",
                    "module": "A4",
                    "scenario": null
                },
                {
                    "value": "5,38E+00",
                    "module": "A5",
                    "scenario": null
                },
                {
                    "value": "0,00E+00",
                    "module": "C1",
                    "scenario": null
                },
                {
                    "value": "0,00E+00",
                    "module": "C2",
                    "scenario": null
                },
                {
                    "value": "0,00E+00",
                    "module": "C3",
                    "scenario": null
                },
                {
                    "value": "0,00E+00",
                    "module": "C4",
                    "scenario": null
                },
                {
                    "value": "0,00E+00",
                    "module": "D",
                    "scenario": null
                }
            ]
        },
        {
            "parameter": "GWP-luluc",
            "values": [
                {
                    "value": "5,20E-01",
                    "module": "A1-A3",
                    "scenario": null
                },
                {
                    "value": "1,80E-02",
                    "module": "A4",
                    "scenario": null
                },
                {
                    "value": "-1,54E-04",
                    "module": "A5",
                    "scenario": null
                },
                {
                    "value": "5,84E-06",
                    "module": "C1",
                    "scenario": null
                },
                {
                    "value": "1,70E-03",
                    "module": "C2",
                    "scenario": null
                },
                {
                    "value": "1,15E-03",
                    "module": "C3",
                    "scenario": null
                },
                {
                    "value": "7,48E-06",
                    "module": "C4",
                    "scenario": null
                },
                {
                    "value": "-3,20E-02",
                    "module": "D",
                    "scenario": null
                }
            ]
        },
        {
            "parameter": "ODP",
            "values": [
                {
                    "value": "1,06E-06",
                    "module": "A1-A3",
                    "scenario": null
                },
                {
                    "value": "1,70E-13",
                    "module": "A4",
                    "scenario": null
                },
                {
                    "value": "-1,32E-11",
                    "module": "A5",
                    "scenario": null
                },
                {
                    "value": "9,92E-13",
                    "module": "C1",
                    "scenario": null
                },
                {
                    "value": "1,60E-14",
                    "module": "C2",
                    "scenario": null
                },
                {
                    "value": "2,75E-11",
                    "module": "C3",
                    "scenario": null
                },
                {
                    "value": "3,81E-13",
                    "module": "C4",
                    "scenario": null
                },
                {
                    "value": "-9,30E-07",
                    "module": "D",
                    "scenario": null
                }
            ]
        },
        {
            "parameter": "AP",
            "values": [
                {
                    "value": "1,28E-01",
                    "module": "A1-A3",
                    "scenario": null
                },
                {
                    "value": "2,13E-03",
                    "module": "A4",
                    "scenario": null
                },
                {
                    "value": "-1,84E-03",
                    "module": "A5",
                    "scenario": null
                },
                {
                    "value": "1,15E-04",
                    "module": "C1",
                    "scenario": null
                },
                {
                    "value": "2,20E-04",
                    "module": "C2",
                    "scenario": null
                },
                {
                    "value": "3,85E-03",
                    "module": "C3",
                    "scenario": null
                },
                {
                    "value": "5,69E-04",
                    "module": "C4",
                    "scenario": null
                },
                {
                    "value": "-1,03E-01",
                    "module": "D",
                    "scenario": null
                }
            ]
        },
        {
            "parameter": "POCP",
            "values": [
                {
                    "value": "7,32E-01",
                    "module": "A1-A3",
                    "scenario": null
                },
                {
                    "value": "1,86E-03",
                    "module": "A4",
                    "scenario": null
                },
                {
                    "value": "-1,84E-03",
                    "module": "A5",
                    "scenario": null
                },
                {
                    "value": "7,33E-05",
                    "module": "C1",
                    "scenario": null
                },
                {
                    "value": "1,89E-04",
                    "module": "C2",
                    "scenario": null
                },
                {
                    "value": "2,87E-03",
                    "module": "C3",
                    "scenario": null
                },
                {
                    "value": "4,50E-04",
                    "module": "C4",
                    "scenario": null
                },
                {
                    "value": "-9,20E-02",
                    "module": "D",
                    "scenario": null
                }
            ]
        },
        {
            "parameter": "ADPE",
            "values": [
                {
                    "value": "1,93E-04",
                    "module": "A1-A3",
                    "scenario": null
                },
                {
                    "value": "1,25E-07",
                    "module": "A4",
                    "scenario": null
                },
                {
                    "value": "-7,74E-08",
                    "module": "A5",
                    "scenario": null
                },
                {
                    "value": "8,34E-09",
                    "module": "C1",
                    "scenario": null
                },
                {
                    "value": "1,18E-08",
                    "module": "C2",
                    "scenario": null
                },
                {
                    "value": "3,71E-07",
                    "module": "C3",
                    "scenario": null
                },
                {
                    "value": "3,56E-09",
                    "module": "C4",
                    "scenario": null
                },
                {
                    "value": "-1,64E-04",
                    "module": "D",
                    "scenario": null
                }
            ]
        },
        {
            "parameter": "ADPF",
            "values": [
                {
                    "value": "1,03E+03",
                    "module": "A1-A3",
                    "scenario": null
                },
                {
                    "value": "2,64E+01",
                    "module": "A4",
                    "scenario": null
                },
                {
                    "value": "-5,38E+01",
                    "module": "A5",
                    "scenario": null
                },
                {
                    "value": "1,13E+00",
                    "module": "C1",
                    "scenario": null
                },
                {
                    "value": "2,49E+00",
                    "module": "C2",
                    "scenario": null
                },
                {
                    "value": "3,37E+01",
                    "module": "C3",
                    "scenario": null
                },
                {
                    "value": "9,64E-01",
                    "module": "C4",
                    "scenario": null
                },
                {
                    "value": "-4,73E+02",
                    "module": "D",
                    "scenario": null
                }
            ]
        },
        {
            "parameter": "WDP",
            "values": [
                {
                    "value": "8,99E+00",
                    "module": "A1-A3",
                    "scenario": null
                },
                {
                    "value": "2,23E-02",
                    "module": "A4",
                    "scenario": null
                },
                {
                    "value": "7,30E-01",
                    "module": "A5",
                    "scenario": null
                },
                {
                    "value": "1,20E-02",
                    "module": "C1",
                    "scenario": null
                },
                {
                    "value": "2,11E-03",
                    "module": "C2",
                    "scenario": null
                },
                {
                    "value": "3,55E-01",
                    "module": "C3",
                    "scenario": null
                },
                {
                    "value": "5,30E-01",
                    "module": "C4",
                    "scenario": null
                },
                {
                    "value": "-9,66E+00",
                    "module": "D",
                    "scenario": null
                }
            ]
        },
        {
            "parameter": "EP-freshwater",
            "values": [
                {
                    "value": "1,17E-02",
                    "module": "A1-A3",
                    "scenario": null
                },
                {
                    "value": "7,07E-06",
                    "module": "A4",
                    "scenario": null
                },
                {
                    "value": "-1,29E-06",
                    "module": "A5",
                    "scenario": null
                },
                {
                    "value": "2,01E-07",
                    "module": "C1",
                    "scenario": null
                },
                {
                    "value": "6,68E-07",
                    "module": "C2",
                    "scenario": null
                },
                {
                    "value": "5,97E-06",
                    "module": "C3",
                    "scenario": null
                },
                {
                    "value": "9,02E-08",
                    "module": "C4",
                    "scenario": null
                },
                {
                    "value": "-1,04E-02",
                    "module": "D",
                    "scenario": null
                }
            ]
        },
        {
            "parameter": "EP-marine",
            "values": [
                {
                    "value": "4,94E-02",
                    "module": "A1-A3",
                    "scenario": null
                },
                {
                    "value": "7,19E-04",
                    "module": "A4",
                    "scenario": null
                },
                {
                    "value": "-6,34E-04",
                    "module": "A5",
                    "scenario": null
                },
                {
                    "value": "2,75E-05",
                    "module": "C1",
                    "scenario": null
                },
                {
                    "value": "7,48E-05",
                    "module": "C2",
                    "scenario": null
                },
                {
                    "value": "1,07E-03",
                    "module": "C3",
                    "scenario": null
                },
                {
                    "value": "1,61E-04",
                    "module": "C4",
                    "scenario": null
                },
                {
                    "value": "-3,13E-02",
                    "module": "D",
                    "scenario": null
                }
            ]
        },
        {
            "parameter": "EP-terrestrial",
            "values": [
                {
                    "value": "3,58E-01",
                    "module": "A1-A3",
                    "scenario": null
                },
                {
                    "value": "8,51E-03",
                    "module": "A4",
                    "scenario": null
                },
                {
                    "value": "-5,39E-03",
                    "module": "A5",
                    "scenario": null
                },
                {
                    "value": "2,87E-04",
                    "module": "C1",
                    "scenario": null
                },
                {
                    "value": "9,04E-04",
                    "module": "C2",
                    "scenario": null
                },
                {
                    "value": "1,14E-02",
                    "module": "C3",
                    "scenario": null
                },
                {
                    "value": "2,74E-03",
                    "module": "C4",
                    "scenario": null
                },
                {
                    "value": "-2,53E-01",
                    "module": "D",
                    "scenario": null
                }
            ]
        }
    ],
    "additional_environmental_impact": [
        {
            "parameter": "PM",
            "values": [
                {
                    "value": null,
                    "module": "A1-A3",
                    "scenario": null
                },
                {
                    "value": null,
                    "module": "A4",
                    "scenario": null
                },
                {
                    "value": null,
                    "module": "A5",
                    "scenario": null
                },
                {
                    "value": null,
                    "module": "C1",
                    "scenario": null
                },
                {
                    "value": null,
                    "module": "C2",
                    "scenario": null
                },
                {
                    "value": null,
                    "module": "C3",
                    "scenario": null
                },
                {
                    "value": null,
                    "module": "C4",
                    "scenario": null
                },
                {
                    "value": null,
                    "module": "D",
                    "scenario": null
                }
            ]
        },
        {
            "parameter": "ETP-fw",
            "values": [
                {
                    "value": null,
                    "module": "A1-A3",
                    "scenario": null
                },
                {
                    "value": null,
                    "module": "A4",
                    "scenario": null
                },
                {
                    "value": null,
                    "module": "A5",
                    "scenario": null
                },
                {
                    "value": null,
                    "module": "C1",
                    "scenario": null
                },
                {
                    "value": null,
                    "module": "C2",
                    "scenario": null
                },
                {
                    "value": null,
                    "module": "C3",
                    "scenario": null
                },
                {
                    "value": null,
                    "module": "C4",
                    "scenario": null
                },
                {
                    "value": null,
                    "module": "D",
                    "scenario": null
                }
            ]
        },
        {
            "parameter": "HTP-c",
            "values": [
                {
                    "value": null,
                    "module": "A1-A3",
                    "scenario": null
                },
                {
                    "value": null,
                    "module": "A4",
                    "scenario": null
                },
                {
                    "value": null,
                    "module": "A5",
                    "scenario": null
                },
                {
                    "value": null,
                    "module": "C1",
                    "scenario": null
                },
                {
                    "value": null,
                    "module": "C2",
                    "scenario": null
                },
                {
                    "value": null,
                    "module": "C3",
                    "scenario": null
                },
                {
                    "value": null,
                    "module": "C4",
                    "scenario": null
                },
                {
                    "value": null,
                    "module": "D",
                    "scenario": null
                }
            ]
        },
        {
            "parameter": "HTP-nc",
            "values": [
                {
                    "value": null,
                    "module": "A1-A3",
                    "scenario": null
                },
                {
                    "value": null,
                    "module": "A4",
                    "scenario": null
                },
                {
                    "value": null,
                    "module": "A5",
                    "scenario": null
                },
                {
                    "value": null,
                    "module": "C1",
                    "scenario": null
                },
                {
                    "value": null,
                    "module": "C2",
                    "scenario": null
                },
                {
                    "value": null,
                    "module": "C3",
                    "scenario": null
                },
                {
                    "value": null,
                    "module": "C4",
                    "scenario": null
                },
                {
                    "value": null,
                    "module": "D",
                    "scenario": null
                }
            ]
        },
        {
            "parameter": "SQP",
            "values": [
                {
                    "value": null,
                    "module": "A1-A3",
                    "scenario": null
                },
                {
                    "value": null,
                    "module": "A4",
                    "scenario": null
                },
                {
                    "value": null,
                    "module": "A5",
                    "scenario": null
                },
                {
                    "value": null,
                    "module": "C1",
                    "scenario": null
                },
                {
                    "value": null,
                    "module": "C2",
                    "scenario": null
                },
                {
                    "value": null,
                    "module": "C3",
                    "scenario": null
                },
                {
                    "value": null,
                    "module": "C4",
                    "scenario": null
                },
                {
                    "value": null,
                    "module": "D",
                    "scenario": null
                }
            ]
        }
    ],
    "resource_use": [
        {
            "parameter": "PERE",
            "values": [
                {
                    "value": "3,75E+02",
                    "module": "A1-A3",
                    "scenario": null
                },
                {
                    "value": "1,87E+00",
                    "module": "A4",
                    "scenario": null
                },
                {
                    "value": "-3,85E+00",
                    "module": "A5",
                    "scenario": null
                },
                {
                    "value": "6,76E-01",
                    "module": "C1",
                    "scenario": null
                },
                {
                    "value": "1,76E-01",
                    "module": "C2",
                    "scenario": null
                },
                {
                    "value": "1,89E+01",
                    "module": "C3",
                    "scenario": null
                },
                {
                    "value": "2,45E-01",
                    "module": "C4",
                    "scenario": null
                },
                {
                    "value": "-5,86E+01",
                    "module": "D",
                    "scenario": null
                }
            ]
        },
        {
            "parameter": "PERM",
            "values": [
                {
                    "value": "7,64E+00",
                    "module": "A1-A3",
                    "scenario": null
                },
                {
                    "value": "0,00E+00",
                    "module": "A4",
                    "scenario": null
                },
                {
                    "value": "0,00E+00",
                    "module": "A5",
                    "scenario": null
                },
                {
                    "value": "0,00E+00",
                    "module": "C1",
                    "scenario": null
                },
                {
                    "value": "0,00E+00",
                    "module": "C2",
                    "scenario": null
                },
                {
                    "value": "0,00E+00",
                    "module": "C3",
                    "scenario": null
                },
                {
                    "value": "0,00E+00",
                    "module": "C4",
                    "scenario": null
                },
                {
                    "value": "0,00E+00",
                    "module": "D",
                    "scenario": null
                }
            ]
        },
        {
            "parameter": "PERT",
            "values": [
                {
                    "value": "3,75E+02",
                    "module": "A1-A3",
                    "scenario": null
                },
                {
                    "value": "1,87E+00",
                    "module": "A4",
                    "scenario": null
                },
                {
                    "value": "-3,85E+00",
                    "module": "A5",
                    "scenario": null
                },
                {
                    "value": "6,76E-01",
                    "module": "C1",
                    "scenario": null
                },
                {
                    "value": "1,76E-01",
                    "module": "C2",
                    "scenario": null
                },
                {
                    "value": "1,89E+01",
                    "module": "C3",
                    "scenario": null
                },
                {
                    "value": "2,45E-01",
                    "module": "C4",
                    "scenario": null
                },
                {
                    "value": "-5,86E+01",
                    "module": "D",
                    "scenario": null
                }
            ]
        },
        {
            "parameter": "PENRE",
            "values": [
                {
                    "value": "1,03E+03",
                    "module": "A1-A3",
                    "scenario": null
                },
                {
                    "value": "2,64E+01",
                    "module": "A4",
                    "scenario": null
                },
                {
                    "value": "-5,38E+01",
                    "module": "A5",
                    "scenario": null
                },
                {
                    "value": "1,13E+00",
                    "module": "C1",
                    "scenario": null
                },
                {
                    "value": "2,50E+00",
                    "module": "C2",
                    "scenario": null
                },
                {
                    "value": "3,37E+01",
                    "module": "C3",
                    "scenario": null
                },
                {
                    "value": "9,64E-01",
                    "module": "C4",
                    "scenario": null
                },
                {
                    "value": "-4,73E+02",
                    "module": "D",
                    "scenario": null
                }
            ]
        },
        {
            "parameter": "PENRM",
            "values": [
                {
                    "value": "4,39E+00",
                    "module": "A1-A3",
                    "scenario": null
                },
                {
                    "value": "0,00E+00",
                    "module": "A4",
                    "scenario": null
                },
                {
                    "value": "0,00E+00",
                    "module": "A5",
                    "scenario": null
                },
                {
                    "value": "0,00E+00",
                    "module": "C1",
                    "scenario": null
                },
                {
                    "value": "0,00E+00",
                    "module": "C2",
                    "scenario": null
                },
                {
                    "value": "0,00E+00",
                    "module": "C3",
                    "scenario": null
                },
                {
                    "value": "0,00E+00",
                    "module": "C4",
                    "scenario": null
                },
                {
                    "value": "0,00E+00",
                    "module": "D",
                    "scenario": null
                }
            ]
        },
        {
            "parameter": "PENRT",
            "values": [
                {
                    "value": "1,03E+03",
                    "module": "A1-A3",
                    "scenario": null
                },
                {
                    "value": "2,64E+01",
                    "module": "A4",
                    "scenario": null
                },
                {
                    "value": "-5,38E+01",
                    "module": "A5",
                    "scenario": null
                },
                {
                    "value": "1,13E+00",
                    "module": "C1",
                    "scenario": null
                },
                {
                    "value": "2,50E+00",
                    "module": "C2",
                    "scenario": null
                },
                {
                    "value": "3,37E+01",
                    "module": "C3",
                    "scenario": null
                },
                {
                    "value": "9,64E-01",
                    "module": "C4",
                    "scenario": null
                },
                {
                    "value": "-4,73E+02",
                    "module": "D",
                    "scenario": null
                }
            ]
        },
        {
            "parameter": "SM",
            "values": [
                {
                    "value": "2,31E+01",
                    "module": "A1-A3",
                    "scenario": null
                },
                {
                    "value": "0,00E+00",
                    "module": "A4",
                    "scenario": null
                },
                {
                    "value": "0,00E+00",
                    "module": "A5",
                    "scenario": null
                },
                {
                    "value": "0,00E+00",
                    "module": "C1",
                    "scenario": null
                },
                {
                    "value": "0,00E+00",
                    "module": "C2",
                    "scenario": null
                },
                {
                    "value": "0,00E+00",
                    "module": "C3",
                    "scenario": null
                },
                {
                    "value": "0,00E+00",
                    "module": "C4",
                    "scenario": null
                },
                {
                    "value": "0,00E+00",
                    "module": "D",
                    "scenario": null
                }
            ]
        },
        {
            "parameter": "RSF",
            "values": [
                {
                    "value": "0,00E+00",
                    "module": "A1-A3",
                    "scenario": null
                },
                {
                    "value": "0,00E+00",
                    "module": "A4",
                    "scenario": null
                },
                {
                    "value": "0,00E+00",
                    "module": "A5",
                    "scenario": null
                },
                {
                    "value": "0,00E+00",
                    "module": "C1",
                    "scenario": null
                },
                {
                    "value": "0,00E+00",
                    "module": "C2",
                    "scenario": null
                },
                {
                    "value": "0,00E+00",
                    "module": "C3",
                    "scenario": null
                },
                {
                    "value": "0,00E+00",
                    "module": "C4",
                    "scenario": null
                },
                {
                    "value": "0,00E+00",
                    "module": "D",
                    "scenario": null
                }
            ]
        },
        {
            "parameter": "NRSF",
            "values": [
                {
                    "value": "0,00E+00",
                    "module": "A1-A3",
                    "scenario": null
                },
                {
                    "value": "0,00E+00",
                    "module": "A4",
                    "scenario": null
                },
                {
                    "value": "0,00E+00",
                    "module": "A5",
                    "scenario": null
                },
                {
                    "value": "0,00E+00",
                    "module": "C1",
                    "scenario": null
                },
                {
                    "value": "0,00E+00",
                    "module": "C2",
                    "scenario": null
                },
                {
                    "value": "0,00E+00",
                    "module": "C3",
                    "scenario": null
                },
                {
                    "value": "0,00E+00",
                    "module": "C4",
                    "scenario": null
                },
                {
                    "value": "0,00E+00",
                    "module": "D",
                    "scenario": null
                }
            ]
        },
        {
            "parameter": "FW",
            "values": [
                {
                    "value": "3,12E-01",
                    "module": "A1-A3",
                    "scenario": null
                },
                {
                    "value": "2,06E-03",
                    "module": "A4",
                    "scenario": null
                },
                {
                    "value": "1,28E-02",
                    "module": "A5",
                    "scenario": null
                },
                {
                    "value": "5,46E-04",
                    "module": "C1",
                    "scenario": null
                },
                {
                    "value": "1,94E-04",
                    "module": "C2",
                    "scenario": null
                },
                {
                    "value": "1,58E-02",
                    "module": "C3",
                    "scenario": null
                },
                {
                    "value": "1,25E-02",
                    "module": "C4",
                    "scenario": null
                },
                {
                    "value": "-2,29E-01",
                    "module": "D",
                    "scenario": null
                }
            ]
        }
    ],
    "end_of_life_waste": [
        {
            "parameter": "HWD",
            "values": [
                {
                    "value": "1,01E-06",
                    "module": "A1-A3",
                    "scenario": null
                },
                {
                    "value": "9,78E-11",
                    "module": "A4",
                    "scenario": null
                },
                {
                    "value": "-6,12E-09",
                    "module": "A5",
                    "scenario": null
                },
                {
                    "value": "-8,86E-11",
                    "module": "C1",
                    "scenario": null
                },
                {
                    "value": "9,24E-12",
                    "module": "C2",
                    "scenario": null
                },
                {
                    "value": "-2,44E-09",
                    "module": "C3",
                    "scenario": null
                },
                {
                    "value": "2,21E-11",
                    "module": "C4",
                    "scenario": null
                },
                {
                    "value": "-1,75E-09",
                    "module": "D",
                    "scenario": null
                }
            ]
        },
        {
            "parameter": "NHWD",
            "values": [
                {
                    "value": "2,51E-01",
                    "module": "A1-A3",
                    "scenario": null
                },
                {
                    "value": "3,81E-03",
                    "module": "A4",
                    "scenario": null
                },
                {
                    "value": "1,04E-01",
                    "module": "A5",
                    "scenario": null
                },
                {
                    "value": "8,29E-04",
                    "module": "C1",
                    "scenario": null
                },
                {
                    "value": "3,60E-04",
                    "module": "C2",
                    "scenario": null
                },
                {
                    "value": "2,35E-02",
                    "module": "C3",
                    "scenario": null
                },
                {
                    "value": "2,82E-02",
                    "module": "C4",
                    "scenario": null
                },
                {
                    "value": "-1,64E-02",
                    "module": "D",
                    "scenario": null
                }
            ]
        },
        {
            "parameter": "RWD",
            "values": [
                {
                    "value": "9,39E-02",
                    "module": "A1-A3",
                    "scenario": null
                },
                {
                    "value": "3,42E-05",
                    "module": "A4",
                    "scenario": null
                },
                {
                    "value": "-4,72E-03",
                    "module": "A5",
                    "scenario": null
                },
                {
                    "value": "1,80E-04",
                    "module": "C1",
                    "scenario": null
                },
                {
                    "value": "3,23E-06",
                    "module": "C2",
                    "scenario": null
                },
                {
                    "value": "4,99E-03",
                    "module": "C3",
                    "scenario": null
                },
                {
                    "value": "5,81E-05",
                    "module": "C4",
                    "scenario": null
                },
                {
                    "value": "-2,57E-03",
                    "module": "D",
                    "scenario": null
                }
            ]
        }
    ],
    "end_of_life_flow": [
        {
            "parameter": "CRU",
            "values": [
                {
                    "value": "0,00E+00",
                    "module": "A1-A3",
                    "scenario": null
                },
                {
                    "value": "0,00E+00",
                    "module": "A4",
                    "scenario": null
                },
                {
                    "value": "0,00E+00",
                    "module": "A5",
                    "scenario": null
                },
                {
                    "value": "0,00E+00",
                    "module": "C1",
                    "scenario": null
                },
                {
                    "value": "0,00E+00",
                    "module": "C2",
                    "scenario": null
                },
                {
                    "value": "0,00E+00",
                    "module": "C3",
                    "scenario": null
                },
                {
                    "value": "0,00E+00",
                    "module": "C4",
                    "scenario": null
                },
                {
                    "value": "0,00E+00",
                    "module": "D",
                    "scenario": null
                }
            ]
        },
        {
            "parameter": "MFR",
            "values": [
                {
                    "value": "0,00E+00",
                    "module": "A1-A3",
                    "scenario": null
                },
                {
                    "value": "0,00E+00",
                    "module": "A4",
                    "scenario": null
                },
                {
                    "value": "0,00E+00",
                    "module": "A5",
                    "scenario": null
                },
                {
                    "value": "0,00E+00",
                    "module": "C1",
                    "scenario": null
                },
                {
                    "value": "0,00E+00",
                    "module": "C2",
                    "scenario": null
                },
                {
                    "value": "0,00E+00",
                    "module": "C3",
                    "scenario": null
                },
                {
                    "value": "0,00E+00",
                    "module": "C4",
                    "scenario": null
                },
                {
                    "value": "0,00E+00",
                    "module": "D",
                    "scenario": null
                }
            ]
        },
        {
            "parameter": "MER",
            "values": [
                {
                    "value": "0,00E+00",
                    "module": "A1-A3",
                    "scenario": null
                },
                {
                    "value": "0,00E+00",
                    "module": "A4",
                    "scenario": null
                },
                {
                    "value": "0,00E+00",
                    "module": "A5",
                    "scenario": null
                },
                {
                    "value": "0,00E+00",
                    "module": "C1",
                    "scenario": null
                },
                {
                    "value": "0,00E+00",
                    "module": "C2",
                    "scenario": null
                },
                {
                    "value": "0,00E+00",
                    "module": "C3",
                    "scenario": null
                },
                {
                    "value": "0,00E+00",
                    "module": "C4",
                    "scenario": null
                },
                {
                    "value": "0,00E+00",
                    "module": "D",
                    "scenario": null
                }
            ]
        },
        {
            "parameter": "EEE",
            "values": [
                {
                    "value": "0,00E+00",
                    "module": "A1-A3",
                    "scenario": null
                },
                {
                    "value": "0,00E+00",
                    "module": "A4",
                    "scenario": null
                },
                {
                    "value": "0,00E+00",
                    "module": "A5",
                    "scenario": null
                },
                {
                    "value": "0,00E+00",
                    "module": "C1",
                    "scenario": null
                },
                {
                    "value": "0,00E+00",
                    "module": "C2",
                    "scenario": null
                },
                {
                    "value": "0,00E+00",
                    "module": "C3",
                    "scenario": null
                },
                {
                    "value": "0,00E+00",
                    "module": "C4",
                    "scenario": null
                },
                {
                    "value": "0,00E+00",
                    "module": "D",
                    "scenario": null
                }
            ]
        },
        {
            "parameter": "EET",
            "values": [
                {
                    "value": "0,00E+00",
                    "module": "A1-A3",
                    "scenario": null
                },
                {
                    "value": "0,00E+00",
                    "module": "A4",
                    "scenario": null
                },
                {
                    "value": "0,00E+00",
                    "module": "A5",
                    "scenario": null
                },
                {
                    "value": "0,00E+00",
                    "module": "C1",
                    "scenario": null
                },
                {
                    "value": "0,00E+00",
                    "module": "C2",
                    "scenario": null
                },
                {
                    "value": "0,00E+00",
                    "module": "C3",
                    "scenario": null
                },
                {
                    "value": "0,00E+00",
                    "module": "C4",
                    "scenario": null
                },
                {
                    "value": "0,00E+00",
                    "module": "D",
                    "scenario": null
                }
            ]
        }
    ]
}