{
    "product_name": "Stehfalzsystem f\u00fcr Dach und Fassade aus Aluminium",
    "epd_id": "EPD-BEM-20230118-IBC1-DE",
    "declared_unit": {
        "unit": "m2",
        "amount": 1.0
    },
    "compliance": [
        "DIN EN 15804+A2",
        "ISO 14025"
    ],
    "producer_name": "BEMO SYSTEMS GmbH",
    "environmental_impact": [
        {
            "parameter": "GWP-total",
            "values": [
                {
                    "value": "2,52E+01",
                    "module": "A1-A3",
                    "scenario": null
                },
                {
                    "value": "2,04E-01",
                    "module": "A4",
                    "scenario": null
                },
                {
                    "value": "1,17E+00",
                    "module": "A5",
                    "scenario": null
                },
                {
                    "value": "3,27E-03",
                    "module": "C1",
                    "scenario": null
                },
                {
                    "value": "4,61E-02",
                    "module": "C2",
                    "scenario": null
                },
                {
                    "value": "8,06E-01",
                    "module": "C3",
                    "scenario": null
                },
                {
                    "value": "1,23E-02",
                    "module": "C4",
                    "scenario": null
                },
                {
                    "value": "-2,02E+01",
                    "module": "D",
                    "scenario": null
                }
            ]
        },
        {
            "parameter": "GWP-fossil",
            "values": [
                {
                    "value": "2,59E+01",
                    "module": "A1-A3",
                    "scenario": null
                },
                {
                    "value": "2,02E-01",
                    "module": "A4",
                    "scenario": null
                },
                {
                    "value": "1,29E-01",
                    "module": "A5",
                    "scenario": null
                },
                {
                    "value": "3,24E-03",
                    "module": "C1",
                    "scenario": null
                },
                {
                    "value": "4,57E-02",
                    "module": "C2",
                    "scenario": null
                },
                {
                    "value": "8,06E-01",
                    "module": "C3",
                    "scenario": null
                },
                {
                    "value": "1,23E-02",
                    "module": "C4",
                    "scenario": null
                },
                {
                    "value": "-2,01E+01",
                    "module": "D",
                    "scenario": null
                }
            ]
        },
        {
            "parameter": "GWP-biogenic",
            "values": [
                {
                    "value": "-7,01E-01",
                    "module": "A1-A3",
                    "scenario": null
                },
                {
                    "value": "3,40E-04",
                    "module": "A4",
                    "scenario": null
                },
                {
                    "value": "1,04E+00",
                    "module": "A5",
                    "scenario": null
                },
                {
                    "value": "1,25E-05",
                    "module": "C1",
                    "scenario": null
                },
                {
                    "value": "1,30E-04",
                    "module": "C2",
                    "scenario": null
                },
                {
                    "value": "6,45E-05",
                    "module": "C3",
                    "scenario": null
                },
                {
                    "value": "9,76E-08",
                    "module": "C4",
                    "scenario": null
                },
                {
                    "value": "-4,33E-02",
                    "module": "D",
                    "scenario": null
                }
            ]
        },
        {
            "parameter": "GWP-luluc",
            "values": [
                {
                    "value": "9,79E-03",
                    "module": "A1-A3",
                    "scenario": null
                },
                {
                    "value": "1,25E-03",
                    "module": "A4",
                    "scenario": null
                },
                {
                    "value": "5,63E-05",
                    "module": "A5",
                    "scenario": null
                },
                {
                    "value": "1,93E-05",
                    "module": "C1",
                    "scenario": null
                },
                {
                    "value": "2,77E-04",
                    "module": "C2",
                    "scenario": null
                },
                {
                    "value": "1,73E-05",
                    "module": "C3",
                    "scenario": null
                },
                {
                    "value": "1,68E-05",
                    "module": "C4",
                    "scenario": null
                },
                {
                    "value": "-5,30E-03",
                    "module": "D",
                    "scenario": null
                }
            ]
        },
        {
            "parameter": "ODP",
            "values": [
                {
                    "value": "1,84E-09",
                    "module": "A1-A3",
                    "scenario": null
                },
                {
                    "value": "5,15E-14",
                    "module": "A4",
                    "scenario": null
                },
                {
                    "value": "7,33E-13",
                    "module": "A5",
                    "scenario": null
                },
                {
                    "value": "7,98E-16",
                    "module": "C1",
                    "scenario": null
                },
                {
                    "value": "1,14E-14",
                    "module": "C2",
                    "scenario": null
                },
                {
                    "value": "2,74E-13",
                    "module": "C3",
                    "scenario": null
                },
                {
                    "value": "1,66E-12",
                    "module": "C4",
                    "scenario": null
                },
                {
                    "value": "-1,74E-11",
                    "module": "D",
                    "scenario": null
                }
            ]
        },
        {
            "parameter": "AP",
            "values": [
                {
                    "value": "1,15E-01",
                    "module": "A1-A3",
                    "scenario": null
                },
                {
                    "value": "2,68E-04",
                    "module": "A4",
                    "scenario": null
                },
                {
                    "value": "9,47E-04",
                    "module": "A5",
                    "scenario": null
                },
                {
                    "value": "1,64E-05",
                    "module": "C1",
                    "scenario": null
                },
                {
                    "value": "6,22E-05",
                    "module": "C2",
                    "scenario": null
                },
                {
                    "value": "1,36E-04",
                    "module": "C3",
                    "scenario": null
                },
                {
                    "value": "4,87E-05",
                    "module": "C4",
                    "scenario": null
                },
                {
                    "value": "-9,45E-02",
                    "module": "D",
                    "scenario": null
                }
            ]
        },
        {
            "parameter": "POCP",
            "values": [
                {
                    "value": "5,46E-02",
                    "module": "A1-A3",
                    "scenario": null
                },
                {
                    "value": "2,37E-04",
                    "module": "A4",
                    "scenario": null
                },
                {
                    "value": "3,68E-04",
                    "module": "A5",
                    "scenario": null
                },
                {
                    "value": "2,17E-05",
                    "module": "C1",
                    "scenario": null
                },
                {
                    "value": "5,52E-05",
                    "module": "C2",
                    "scenario": null
                },
                {
                    "value": "8,40E-05",
                    "module": "C3",
                    "scenario": null
                },
                {
                    "value": "3,82E-05",
                    "module": "C4",
                    "scenario": null
                },
                {
                    "value": "-4,13E-02",
                    "module": "D",
                    "scenario": null
                }
            ]
        },
        {
            "parameter": "ADPE",
            "values": [
                {
                    "value": "1,80E-06",
                    "module": "A1-A3",
                    "scenario": null
                },
                {
                    "value": "1,51E-08",
                    "module": "A4",
                    "scenario": null
                },
                {
                    "value": "4,48E-06",
                    "module": "A5",
                    "scenario": null
                },
                {
                    "value": "2,34E-10",
                    "module": "C1",
                    "scenario": null
                },
                {
                    "value": "3,35E-09",
                    "module": "C2",
                    "scenario": null
                },
                {
                    "value": "2,14E-09",
                    "module": "C3",
                    "scenario": null
                },
                {
                    "value": "4,81E-10",
                    "module": "C4",
                    "scenario": null
                },
                {
                    "value": "-9,55E-07",
                    "module": "D",
                    "scenario": null
                }
            ]
        },
        {
            "parameter": "ADPF",
            "values": [
                {
                    "value": "3,51E+02",
                    "module": "A1-A3",
                    "scenario": null
                },
                {
                    "value": "2,84E+00",
                    "module": "A4",
                    "scenario": null
                },
                {
                    "value": "1,65E+00",
                    "module": "A5",
                    "scenario": null
                },
                {
                    "value": "4,40E-02",
                    "module": "C1",
                    "scenario": null
                },
                {
                    "value": "6,29E-01",
                    "module": "C2",
                    "scenario": null
                },
                {
                    "value": "4,10E-01",
                    "module": "C3",
                    "scenario": null
                },
                {
                    "value": "1,81E-01",
                    "module": "C4",
                    "scenario": null
                },
                {
                    "value": "-2,63E+02",
                    "module": "D",
                    "scenario": null
                }
            ]
        },
        {
            "parameter": "WDP",
            "values": [
                {
                    "value": "3,72E+00",
                    "module": "A1-A3",
                    "scenario": null
                },
                {
                    "value": "1,10E-03",
                    "module": "A4",
                    "scenario": null
                },
                {
                    "value": "1,19E-01",
                    "module": "A5",
                    "scenario": null
                },
                {
                    "value": "1,70E-05",
                    "module": "C1",
                    "scenario": null
                },
                {
                    "value": "2,43E-04",
                    "module": "C2",
                    "scenario": null
                },
                {
                    "value": "7,55E-02",
                    "module": "C3",
                    "scenario": null
                },
                {
                    "value": "1,02E-04",
                    "module": "C4",
                    "scenario": null
                },
                {
                    "value": "-2,99E+00",
                    "module": "D",
                    "scenario": null
                }
            ]
        },
        {
            "parameter": "EP-freshwater",
            "values": [
                {
                    "value": "1,81E-05",
                    "module": "A1-A3",
                    "scenario": null
                },
                {
                    "value": "4,92E-07",
                    "module": "A4",
                    "scenario": null
                },
                {
                    "value": "2,20E-07",
                    "module": "A5",
                    "scenario": null
                },
                {
                    "value": "7,62E-09",
                    "module": "C1",
                    "scenario": null
                },
                {
                    "value": "1,09E-07",
                    "module": "C2",
                    "scenario": null
                },
                {
                    "value": "6,94E-08",
                    "module": "C3",
                    "scenario": null
                },
                {
                    "value": "1,30E-08",
                    "module": "C4",
                    "scenario": null
                },
                {
                    "value": "-9,29E-06",
                    "module": "D",
                    "scenario": null
                }
            ]
        },
        {
            "parameter": "EP-marine",
            "values": [
                {
                    "value": "1,76E-02",
                    "module": "A1-A3",
                    "scenario": null
                },
                {
                    "value": "9,87E-05",
                    "module": "A4",
                    "scenario": null
                },
                {
                    "value": "1,25E-04",
                    "module": "A5",
                    "scenario": null
                },
                {
                    "value": "7,78E-06",
                    "module": "C1",
                    "scenario": null
                },
                {
                    "value": "2,33E-05",
                    "module": "C2",
                    "scenario": null
                },
                {
                    "value": "3,04E-05",
                    "module": "C3",
                    "scenario": null
                },
                {
                    "value": "1,23E-05",
                    "module": "C4",
                    "scenario": null
                },
                {
                    "value": "-1,36E-02",
                    "module": "D",
                    "scenario": null
                }
            ]
        },
        {
            "parameter": "EP-terrestrial",
            "values": [
                {
                    "value": "1,91E-01",
                    "module": "A1-A3",
                    "scenario": null
                },
                {
                    "value": "1,17E-03",
                    "module": "A4",
                    "scenario": null
                },
                {
                    "value": "1,51E-05",
                    "module": "A5",
                    "scenario": null
                },
                {
                    "value": "8,62E-05",
                    "module": "C1",
                    "scenario": null
                },
                {
                    "value": "2,76E-04",
                    "module": "C2",
                    "scenario": null
                },
                {
                    "value": "6,35E-04",
                    "module": "C3",
                    "scenario": null
                },
                {
                    "value": "1,35E-04",
                    "module": "C4",
                    "scenario": null
                },
                {
                    "value": "-1,48E-01",
                    "module": "D",
                    "scenario": null
                }
            ]
        }
    ],
    "additional_environmental_impact": [
        {
            "parameter": "PM",
            "values": [
                {
                    "value": null,
                    "module": "A1-A3",
                    "scenario": null
                },
                {
                    "value": null,
                    "module": "A4",
                    "scenario": null
                },
                {
                    "value": null,
                    "module": "A5",
                    "scenario": null
                },
                {
                    "value": null,
                    "module": "C1",
                    "scenario": null
                },
                {
                    "value": null,
                    "module": "C2",
                    "scenario": null
                },
                {
                    "value": null,
                    "module": "C3",
                    "scenario": null
                },
                {
                    "value": null,
                    "module": "C4",
                    "scenario": null
                },
                {
                    "value": null,
                    "module": "D",
                    "scenario": null
                }
            ]
        },
        {
            "parameter": "ETP-fw",
            "values": [
                {
                    "value": null,
                    "module": "A1-A3",
                    "scenario": null
                },
                {
                    "value": null,
                    "module": "A4",
                    "scenario": null
                },
                {
                    "value": null,
                    "module": "A5",
                    "scenario": null
                },
                {
                    "value": null,
                    "module": "C1",
                    "scenario": null
                },
                {
                    "value": null,
                    "module": "C2",
                    "scenario": null
                },
                {
                    "value": null,
                    "module": "C3",
                    "scenario": null
                },
                {
                    "value": null,
                    "module": "C4",
                    "scenario": null
                },
                {
                    "value": null,
                    "module": "D",
                    "scenario": null
                }
            ]
        },
        {
            "parameter": "HTP-c",
            "values": [
                {
                    "value": null,
                    "module": "A1-A3",
                    "scenario": null
                },
                {
                    "value": null,
                    "module": "A4",
                    "scenario": null
                },
                {
                    "value": null,
                    "module": "A5",
                    "scenario": null
                },
                {
                    "value": null,
                    "module": "C1",
                    "scenario": null
                },
                {
                    "value": null,
                    "module": "C2",
                    "scenario": null
                },
                {
                    "value": null,
                    "module": "C3",
                    "scenario": null
                },
                {
                    "value": null,
                    "module": "C4",
                    "scenario": null
                },
                {
                    "value": null,
                    "module": "D",
                    "scenario": null
                }
            ]
        },
        {
            "parameter": "HTP-nc",
            "values": [
                {
                    "value": null,
                    "module": "A1-A3",
                    "scenario": null
                },
                {
                    "value": null,
                    "module": "A4",
                    "scenario": null
                },
                {
                    "value": null,
                    "module": "A5",
                    "scenario": null
                },
                {
                    "value": null,
                    "module": "C1",
                    "scenario": null
                },
                {
                    "value": null,
                    "module": "C2",
                    "scenario": null
                },
                {
                    "value": null,
                    "module": "C3",
                    "scenario": null
                },
                {
                    "value": null,
                    "module": "C4",
                    "scenario": null
                },
                {
                    "value": null,
                    "module": "D",
                    "scenario": null
                }
            ]
        },
        {
            "parameter": "SQP",
            "values": [
                {
                    "value": null,
                    "module": "A1-A3",
                    "scenario": null
                },
                {
                    "value": null,
                    "module": "A4",
                    "scenario": null
                },
                {
                    "value": null,
                    "module": "A5",
                    "scenario": null
                },
                {
                    "value": null,
                    "module": "C1",
                    "scenario": null
                },
                {
                    "value": null,
                    "module": "C2",
                    "scenario": null
                },
                {
                    "value": null,
                    "module": "C3",
                    "scenario": null
                },
                {
                    "value": null,
                    "module": "C4",
                    "scenario": null
                },
                {
                    "value": null,
                    "module": "D",
                    "scenario": null
                }
            ]
        }
    ],
    "resource_use": [
        {
            "parameter": "PERE",
            "values": [
                {
                    "value": "1,38E+02",
                    "module": "A1-A3",
                    "scenario": null
                },
                {
                    "value": "1,90E-01",
                    "module": "A4",
                    "scenario": null
                },
                {
                    "value": "9,64E+00",
                    "module": "A5",
                    "scenario": null
                },
                {
                    "value": "2,95E-03",
                    "module": "C1",
                    "scenario": null
                },
                {
                    "value": "4,22E-02",
                    "module": "C2",
                    "scenario": null
                },
                {
                    "value": "1,35E-01",
                    "module": "C3",
                    "scenario": null
                },
                {
                    "value": "1,74E-02",
                    "module": "C4",
                    "scenario": null
                },
                {
                    "value": "-1,16E+02",
                    "module": "D",
                    "scenario": null
                }
            ]
        },
        {
            "parameter": "PERM",
            "values": [
                {
                    "value": "9,20E+00",
                    "module": "A1-A3",
                    "scenario": null
                },
                {
                    "value": "0,00E+00",
                    "module": "A4",
                    "scenario": null
                },
                {
                    "value": "-9,20E+00",
                    "module": "A5",
                    "scenario": null
                },
                {
                    "value": "0,00E+00",
                    "module": "C1",
                    "scenario": null
                },
                {
                    "value": "0,00E+00",
                    "module": "C2",
                    "scenario": null
                },
                {
                    "value": "0,00E+00",
                    "module": "C3",
                    "scenario": null
                },
                {
                    "value": "0,00E+00",
                    "module": "C4",
                    "scenario": null
                },
                {
                    "value": "0,00E+00",
                    "module": "D",
                    "scenario": null
                }
            ]
        },
        {
            "parameter": "PERT",
            "values": [
                {
                    "value": "1,48E+02",
                    "module": "A1-A3",
                    "scenario": null
                },
                {
                    "value": "1,90E-01",
                    "module": "A4",
                    "scenario": null
                },
                {
                    "value": "4,40E-01",
                    "module": "A5",
                    "scenario": null
                },
                {
                    "value": "2,95E-03",
                    "module": "C1",
                    "scenario": null
                },
                {
                    "value": "4,22E-02",
                    "module": "C2",
                    "scenario": null
                },
                {
                    "value": "1,35E-01",
                    "module": "C3",
                    "scenario": null
                },
                {
                    "value": "1,74E-02",
                    "module": "C4",
                    "scenario": null
                },
                {
                    "value": "-1,16E+02",
                    "module": "D",
                    "scenario": null
                }
            ]
        },
        {
            "parameter": "PENRE",
            "values": [
                {
                    "value": "3,44E+02",
                    "module": "A1-A3",
                    "scenario": null
                },
                {
                    "value": "2,84E+00",
                    "module": "A4",
                    "scenario": null
                },
                {
                    "value": "1,65E+00",
                    "module": "A5",
                    "scenario": null
                },
                {
                    "value": "4,40E-02",
                    "module": "C1",
                    "scenario": null
                },
                {
                    "value": "6,30E-01",
                    "module": "C2",
                    "scenario": null
                },
                {
                    "value": "8,36E+00",
                    "module": "C3",
                    "scenario": null
                },
                {
                    "value": "1,81E-01",
                    "module": "C4",
                    "scenario": null
                },
                {
                    "value": "-2,64E+02",
                    "module": "D",
                    "scenario": null
                }
            ]
        },
        {
            "parameter": "PENRM",
            "values": [
                {
                    "value": "7,95E+00",
                    "module": "A1-A3",
                    "scenario": null
                },
                {
                    "value": "0,00E+00",
                    "module": "A4",
                    "scenario": null
                },
                {
                    "value": "0,00E+00",
                    "module": "A5",
                    "scenario": null
                },
                {
                    "value": "0,00E+00",
                    "module": "C1",
                    "scenario": null
                },
                {
                    "value": "0,00E+00",
                    "module": "C2",
                    "scenario": null
                },
                {
                    "value": "-7,95E+00",
                    "module": "C3",
                    "scenario": null
                },
                {
                    "value": "0,00E+00",
                    "module": "C4",
                    "scenario": null
                },
                {
                    "value": "0,00E+00",
                    "module": "D",
                    "scenario": null
                }
            ]
        },
        {
            "parameter": "PENRT",
            "values": [
                {
                    "value": "3,52E+02",
                    "module": "A1-A3",
                    "scenario": null
                },
                {
                    "value": "2,84E+00",
                    "module": "A4",
                    "scenario": null
                },
                {
                    "value": "1,65E+00",
                    "module": "A5",
                    "scenario": null
                },
                {
                    "value": "4,40E-02",
                    "module": "C1",
                    "scenario": null
                },
                {
                    "value": "6,30E-01",
                    "module": "C2",
                    "scenario": null
                },
                {
                    "value": "4,10E-01",
                    "module": "C3",
                    "scenario": null
                },
                {
                    "value": "1,81E-01",
                    "module": "C4",
                    "scenario": null
                },
                {
                    "value": "-2,64E+02",
                    "module": "D",
                    "scenario": null
                }
            ]
        },
        {
            "parameter": "SM",
            "values": [
                {
                    "value": "1,73E+00",
                    "module": "A1-A3",
                    "scenario": null
                },
                {
                    "value": "0,00E+00",
                    "module": "A4",
                    "scenario": null
                },
                {
                    "value": "2,20E-02",
                    "module": "A5",
                    "scenario": null
                },
                {
                    "value": "0,00E+00",
                    "module": "C1",
                    "scenario": null
                },
                {
                    "value": "0,00E+00",
                    "module": "C2",
                    "scenario": null
                },
                {
                    "value": "0,00E+00",
                    "module": "C3",
                    "scenario": null
                },
                {
                    "value": "0,00E+00",
                    "module": "C4",
                    "scenario": null
                },
                {
                    "value": "2,37E+00",
                    "module": "D",
                    "scenario": null
                }
            ]
        },
        {
            "parameter": "RSF",
            "values": [
                {
                    "value": "0,00E+00",
                    "module": "A1-A3",
                    "scenario": null
                },
                {
                    "value": "0,00E+00",
                    "module": "A4",
                    "scenario": null
                },
                {
                    "value": "0,00E+00",
                    "module": "A5",
                    "scenario": null
                },
                {
                    "value": "0,00E+00",
                    "module": "C1",
                    "scenario": null
                },
                {
                    "value": "0,00E+00",
                    "module": "C2",
                    "scenario": null
                },
                {
                    "value": "0,00E+00",
                    "module": "C3",
                    "scenario": null
                },
                {
                    "value": "0,00E+00",
                    "module": "C4",
                    "scenario": null
                },
                {
                    "value": "0,00E+00",
                    "module": "D",
                    "scenario": null
                }
            ]
        },
        {
            "parameter": "NRSF",
            "values": [
                {
                    "value": "0,00E+00",
                    "module": "A1-A3",
                    "scenario": null
                },
                {
                    "value": "0,00E+00",
                    "module": "A4",
                    "scenario": null
                },
                {
                    "value": "0,00E+00",
                    "module": "A5",
                    "scenario": null
                },
                {
                    "value": "0,00E+00",
                    "module": "C1",
                    "scenario": null
                },
                {
                    "value": "0,00E+00",
                    "module": "C2",
                    "scenario": null
                },
                {
                    "value": "0,00E+00",
                    "module": "C3",
                    "scenario": null
                },
                {
                    "value": "0,00E+00",
                    "module": "C4",
                    "scenario": null
                },
                {
                    "value": "0,00E+00",
                    "module": "D",
                    "scenario": null
                }
            ]
        },
        {
            "parameter": "FW",
            "values": [
                {
                    "value": "3,38E-01",
                    "module": "A1-A3",
                    "scenario": null
                },
                {
                    "value": "1,69E-04",
                    "module": "A4",
                    "scenario": null
                },
                {
                    "value": "2,90E-03",
                    "module": "A5",
                    "scenario": null
                },
                {
                    "value": "2,62E-06",
                    "module": "C1",
                    "scenario": null
                },
                {
                    "value": "3,75E-05",
                    "module": "C2",
                    "scenario": null
                },
                {
                    "value": "1,81E-03",
                    "module": "C3",
                    "scenario": null
                },
                {
                    "value": "9,24E-06",
                    "module": "C4",
                    "scenario": null
                },
                {
                    "value": "-2,88E-01",
                    "module": "D",
                    "scenario": null
                }
            ]
        }
    ],
    "end_of_life_waste": [
        {
            "parameter": "HWD",
            "values": [
                {
                    "value": "3,65E-08",
                    "module": "A1-A3",
                    "scenario": null
                },
                {
                    "value": "4,79E-12",
                    "module": "A4",
                    "scenario": null
                },
                {
                    "value": "7,00E-12",
                    "module": "A5",
                    "scenario": null
                },
                {
                    "value": "7,42E-14",
                    "module": "C1",
                    "scenario": null
                },
                {
                    "value": "1,06E-12",
                    "module": "C2",
                    "scenario": null
                },
                {
                    "value": "-7,88E-12",
                    "module": "C3",
                    "scenario": null
                },
                {
                    "value": "4,69E-10",
                    "module": "C4",
                    "scenario": null
                },
                {
                    "value": "-1,29E-08",
                    "module": "D",
                    "scenario": null
                }
            ]
        },
        {
            "parameter": "NHWD",
            "values": [
                {
                    "value": "6,71E+00",
                    "module": "A1-A3",
                    "scenario": null
                },
                {
                    "value": "3,22E-02",
                    "module": "A4",
                    "scenario": null
                },
                {
                    "value": "3,23E-02",
                    "module": "A5",
                    "scenario": null
                },
                {
                    "value": "6,59E-06",
                    "module": "C1",
                    "scenario": null
                },
                {
                    "value": "9,43E-05",
                    "module": "C2",
                    "scenario": null
                },
                {
                    "value": "8,06E-02",
                    "module": "C3",
                    "scenario": null
                },
                {
                    "value": "3,66E-01",
                    "module": "C4",
                    "scenario": null
                },
                {
                    "value": "-5,79E+00",
                    "module": "D",
                    "scenario": null
                }
            ]
        },
        {
            "parameter": "RWD",
            "values": [
                {
                    "value": "1,96E-02",
                    "module": "A1-A3",
                    "scenario": null
                },
                {
                    "value": "3,74E-06",
                    "module": "A4",
                    "scenario": null
                },
                {
                    "value": "5,45E-05",
                    "module": "A5",
                    "scenario": null
                },
                {
                    "value": "5,80E-08",
                    "module": "C1",
                    "scenario": null
                },
                {
                    "value": "8,30E-07",
                    "module": "C2",
                    "scenario": null
                },
                {
                    "value": "1,38E-05",
                    "module": "C3",
                    "scenario": null
                },
                {
                    "value": "2,09E-06",
                    "module": "C4",
                    "scenario": null
                },
                {
                    "value": "-1,54E-02",
                    "module": "D",
                    "scenario": null
                }
            ]
        }
    ],
    "end_of_life_flow": [
        {
            "parameter": "CRU",
            "values": [
                {
                    "value": "0,00E+00",
                    "module": "A1-A3",
                    "scenario": null
                },
                {
                    "value": "0,00E+00",
                    "module": "A4",
                    "scenario": null
                },
                {
                    "value": "0,00E+00",
                    "module": "A5",
                    "scenario": null
                },
                {
                    "value": "0,00E+00",
                    "module": "C1",
                    "scenario": null
                },
                {
                    "value": "0,00E+00",
                    "module": "C2",
                    "scenario": null
                },
                {
                    "value": "0,00E+00",
                    "module": "C3",
                    "scenario": null
                },
                {
                    "value": "0,00E+00",
                    "module": "C4",
                    "scenario": null
                },
                {
                    "value": "0,00E+00",
                    "module": "D",
                    "scenario": null
                }
            ]
        },
        {
            "parameter": "MFR",
            "values": [
                {
                    "value": "8,00E-02",
                    "module": "A1-A3",
                    "scenario": null
                },
                {
                    "value": "0,00E+00",
                    "module": "A4",
                    "scenario": null
                },
                {
                    "value": "1,10E-02",
                    "module": "A5",
                    "scenario": null
                },
                {
                    "value": "0,00E+00",
                    "module": "C1",
                    "scenario": null
                },
                {
                    "value": "0,00E+00",
                    "module": "C2",
                    "scenario": null
                },
                {
                    "value": "4,09E+00",
                    "module": "C3",
                    "scenario": null
                },
                {
                    "value": "0,00E+00",
                    "module": "C4",
                    "scenario": null
                },
                {
                    "value": "0,00E+00",
                    "module": "D",
                    "scenario": null
                }
            ]
        },
        {
            "parameter": "MER",
            "values": [
                {
                    "value": "0,00E+00",
                    "module": "A1-A3",
                    "scenario": null
                },
                {
                    "value": "0,00E+00",
                    "module": "A4",
                    "scenario": null
                },
                {
                    "value": "0,00E+00",
                    "module": "A5",
                    "scenario": null
                },
                {
                    "value": "0,00E+00",
                    "module": "C1",
                    "scenario": null
                },
                {
                    "value": "0,00E+00",
                    "module": "C2",
                    "scenario": null
                },
                {
                    "value": "0,00E+00",
                    "module": "C3",
                    "scenario": null
                },
                {
                    "value": "0,00E+00",
                    "module": "C4",
                    "scenario": null
                },
                {
                    "value": "0,00E+00",
                    "module": "D",
                    "scenario": null
                }
            ]
        },
        {
            "parameter": "EEE",
            "values": [
                {
                    "value": "0,00E+00",
                    "module": "A1-A3",
                    "scenario": null
                },
                {
                    "value": "0,00E+00",
                    "module": "A4",
                    "scenario": null
                },
                {
                    "value": "1,25E+00",
                    "module": "A5",
                    "scenario": null
                },
                {
                    "value": "0,00E+00",
                    "module": "C1",
                    "scenario": null
                },
                {
                    "value": "0,00E+00",
                    "module": "C2",
                    "scenario": null
                },
                {
                    "value": "1,23E+00",
                    "module": "C3",
                    "scenario": null
                },
                {
                    "value": "0,00E+00",
                    "module": "C4",
                    "scenario": null
                },
                {
                    "value": "2,48E+00",
                    "module": "D",
                    "scenario": null
                }
            ]
        },
        {
            "parameter": "EET",
            "values": [
                {
                    "value": "0,00E+00",
                    "module": "A1-A3",
                    "scenario": null
                },
                {
                    "value": "0,00E+00",
                    "module": "A4",
                    "scenario": null
                },
                {
                    "value": "2,26E+00",
                    "module": "A5",
                    "scenario": null
                },
                {
                    "value": "0,00E+00",
                    "module": "C1",
                    "scenario": null
                },
                {
                    "value": "0,00E+00",
                    "module": "C2",
                    "scenario": null
                },
                {
                    "value": "2,86E+00",
                    "module": "C3",
                    "scenario": null
                },
                {
                    "value": "0,00E+00",
                    "module": "C4",
                    "scenario": null
                },
                {
                    "value": "5,11E+00",
                    "module": "D",
                    "scenario": null
                }
            ]
        }
    ]
}