{
    "product_name": "Aestuver\u00ae Tx Brandschutzplatten",
    "epd_id": "EPD-JAM-20240184-IBA1-EN",
    "declared_unit": {
        "unit": "m2",
        "amount": 1.0
    },
    "compliance": [
        "DIN EN 15804+A2",
        "ISO 14025"
    ],
    "producer_name": "James Hardie Europe GmbH",
    "environmental_impact": [
        {
            "parameter": "GWP-total",
            "values": [
                {
                    "value": "3,41E+01",
                    "module": "A1-A3",
                    "scenario": null
                },
                {
                    "value": "2,46E-01",
                    "module": "A4",
                    "scenario": null
                },
                {
                    "value": "8,92E-01",
                    "module": "A5",
                    "scenario": null
                },
                {
                    "value": "1,75E-02",
                    "module": "C1",
                    "scenario": null
                },
                {
                    "value": "1,23E-01",
                    "module": "C2",
                    "scenario": null
                },
                {
                    "value": "7,45E-02",
                    "module": "C3",
                    "scenario": "S0"
                },
                {
                    "value": "0,00E+00",
                    "module": "C3",
                    "scenario": "S1"
                },
                {
                    "value": "0,00E+00",
                    "module": "C4",
                    "scenario": "S0"
                },
                {
                    "value": "4,33E-01",
                    "module": "C4",
                    "scenario": "S1"
                },
                {
                    "value": "-3,55E-01",
                    "module": "D",
                    "scenario": "S0"
                },
                {
                    "value": "-3,01E-01",
                    "module": "D",
                    "scenario": "S1"
                }
            ]
        },
        {
            "parameter": "GWP-fossil",
            "values": [
                {
                    "value": "3,47E+01",
                    "module": "A1-A3",
                    "scenario": null
                },
                {
                    "value": "2,16E-01",
                    "module": "A4",
                    "scenario": null
                },
                {
                    "value": "2,03E-02",
                    "module": "A5",
                    "scenario": null
                },
                {
                    "value": "1,54E-02",
                    "module": "C1",
                    "scenario": null
                },
                {
                    "value": "1,08E-01",
                    "module": "C2",
                    "scenario": null
                },
                {
                    "value": "7,42E-02",
                    "module": "C3",
                    "scenario": "S0"
                },
                {
                    "value": "0,00E+00",
                    "module": "C3",
                    "scenario": "S1"
                },
                {
                    "value": "0,00E+00",
                    "module": "C4",
                    "scenario": "S0"
                },
                {
                    "value": "4,30E-01",
                    "module": "C4",
                    "scenario": "S1"
                },
                {
                    "value": "-3,54E-01",
                    "module": "D",
                    "scenario": "S0"
                },
                {
                    "value": "-2,98E-01",
                    "module": "D",
                    "scenario": "S1"
                }
            ]
        },
        {
            "parameter": "GWP-biogenic",
            "values": [
                {
                    "value": "-6,38E-01",
                    "module": "A1-A3",
                    "scenario": null
                },
                {
                    "value": "2,82E-02",
                    "module": "A4",
                    "scenario": null
                },
                {
                    "value": "8,72E-01",
                    "module": "A5",
                    "scenario": null
                },
                {
                    "value": "2,03E-03",
                    "module": "C1",
                    "scenario": null
                },
                {
                    "value": "1,41E-02",
                    "module": "C2",
                    "scenario": null
                },
                {
                    "value": "1,13E-05",
                    "module": "C3",
                    "scenario": "S0"
                },
                {
                    "value": "0,00E+00",
                    "module": "C3",
                    "scenario": "S1"
                },
                {
                    "value": "0,00E+00",
                    "module": "C4",
                    "scenario": "S0"
                },
                {
                    "value": "1,75E-03",
                    "module": "C4",
                    "scenario": "S1"
                },
                {
                    "value": "-1,34E-03",
                    "module": "D",
                    "scenario": "S0"
                },
                {
                    "value": "-2,69E-03",
                    "module": "D",
                    "scenario": "S1"
                }
            ]
        },
        {
            "parameter": "GWP-luluc",
            "values": [
                {
                    "value": "1,07E-02",
                    "module": "A1-A3",
                    "scenario": null
                },
                {
                    "value": "1,47E-03",
                    "module": "A4",
                    "scenario": null
                },
                {
                    "value": "2,23E-06",
                    "module": "A5",
                    "scenario": null
                },
                {
                    "value": "1,02E-04",
                    "module": "C1",
                    "scenario": null
                },
                {
                    "value": "7,33E-04",
                    "module": "C2",
                    "scenario": null
                },
                {
                    "value": "3,58E-04",
                    "module": "C3",
                    "scenario": "S0"
                },
                {
                    "value": "0,00E+00",
                    "module": "C3",
                    "scenario": "S1"
                },
                {
                    "value": "0,00E+00",
                    "module": "C4",
                    "scenario": "S0"
                },
                {
                    "value": "1,34E-03",
                    "module": "C4",
                    "scenario": "S1"
                },
                {
                    "value": "-2,65E-04",
                    "module": "D",
                    "scenario": "S0"
                },
                {
                    "value": "-2,72E-05",
                    "module": "D",
                    "scenario": "S1"
                }
            ]
        },
        {
            "parameter": "ODP",
            "values": [
                {
                    "value": "1,85E-11",
                    "module": "A1-A3",
                    "scenario": null
                },
                {
                    "value": "4,29E-14",
                    "module": "A4",
                    "scenario": null
                },
                {
                    "value": "1,33E-13",
                    "module": "A5",
                    "scenario": null
                },
                {
                    "value": "3,00E-15",
                    "module": "C1",
                    "scenario": null
                },
                {
                    "value": "2,14E-14",
                    "module": "C2",
                    "scenario": null
                },
                {
                    "value": "2,23E-13",
                    "module": "C3",
                    "scenario": "S0"
                },
                {
                    "value": "0,00E+00",
                    "module": "C3",
                    "scenario": "S1"
                },
                {
                    "value": "0,00E+00",
                    "module": "C4",
                    "scenario": "S0"
                },
                {
                    "value": "1,09E-12",
                    "module": "C4",
                    "scenario": "S1"
                },
                {
                    "value": "-3,98E-12",
                    "module": "D",
                    "scenario": "S0"
                },
                {
                    "value": "-3,62E-12",
                    "module": "D",
                    "scenario": "S1"
                }
            ]
        },
        {
            "parameter": "AP",
            "values": [
                {
                    "value": "3,97E-02",
                    "module": "A1-A3",
                    "scenario": null
                },
                {
                    "value": "1,82E-04",
                    "module": "A4",
                    "scenario": null
                },
                {
                    "value": "1,61E-04",
                    "module": "A5",
                    "scenario": null
                },
                {
                    "value": "8,56E-05",
                    "module": "C1",
                    "scenario": null
                },
                {
                    "value": "9,09E-05",
                    "module": "C2",
                    "scenario": null
                },
                {
                    "value": "3,71E-04",
                    "module": "C3",
                    "scenario": "S0"
                },
                {
                    "value": "0,00E+00",
                    "module": "C3",
                    "scenario": "S1"
                },
                {
                    "value": "0,00E+00",
                    "module": "C4",
                    "scenario": "S0"
                },
                {
                    "value": "3,05E-03",
                    "module": "C4",
                    "scenario": "S1"
                },
                {
                    "value": "-5,83E-04",
                    "module": "D",
                    "scenario": "S0"
                },
                {
                    "value": "-2,99E-04",
                    "module": "D",
                    "scenario": "S1"
                }
            ]
        },
        {
            "parameter": "POCP",
            "values": [
                {
                    "value": "2,77E-02",
                    "module": "A1-A3",
                    "scenario": null
                },
                {
                    "value": "1,47E-04",
                    "module": "A4",
                    "scenario": null
                },
                {
                    "value": "1,18E-04",
                    "module": "A5",
                    "scenario": null
                },
                {
                    "value": "1,14E-04",
                    "module": "C1",
                    "scenario": null
                },
                {
                    "value": "7,35E-05",
                    "module": "C2",
                    "scenario": null
                },
                {
                    "value": "4,67E-04",
                    "module": "C3",
                    "scenario": "S0"
                },
                {
                    "value": "0,00E+00",
                    "module": "C3",
                    "scenario": "S1"
                },
                {
                    "value": "0,00E+00",
                    "module": "C4",
                    "scenario": "S0"
                },
                {
                    "value": "2,38E-03",
                    "module": "C4",
                    "scenario": "S1"
                },
                {
                    "value": "-5,57E-04",
                    "module": "D",
                    "scenario": "S0"
                },
                {
                    "value": "-2,85E-04",
                    "module": "D",
                    "scenario": "S1"
                }
            ]
        },
        {
            "parameter": "ADPE",
            "values": [
                {
                    "value": "7,11E-07",
                    "module": "A1-A3",
                    "scenario": null
                },
                {
                    "value": "1,74E-08",
                    "module": "A4",
                    "scenario": null
                },
                {
                    "value": "9,92E-10",
                    "module": "A5",
                    "scenario": null
                },
                {
                    "value": "1,21E-09",
                    "module": "C1",
                    "scenario": null
                },
                {
                    "value": "8,68E-09",
                    "module": "C2",
                    "scenario": null
                },
                {
                    "value": "7,93E-08",
                    "module": "C3",
                    "scenario": "S0"
                },
                {
                    "value": "0,00E+00",
                    "module": "C3",
                    "scenario": "S1"
                },
                {
                    "value": "0,00E+00",
                    "module": "C4",
                    "scenario": "S0"
                },
                {
                    "value": "1,98E-08",
                    "module": "C4",
                    "scenario": "S1"
                },
                {
                    "value": "-3,16E-08",
                    "module": "D",
                    "scenario": "S0"
                },
                {
                    "value": "-2,58E-08",
                    "module": "D",
                    "scenario": "S1"
                }
            ]
        },
        {
            "parameter": "ADPF",
            "values": [
                {
                    "value": "2,95E+02",
                    "module": "A1-A3",
                    "scenario": null
                },
                {
                    "value": "3,32E+00",
                    "module": "A4",
                    "scenario": null
                },
                {
                    "value": "2,04E-01",
                    "module": "A5",
                    "scenario": null
                },
                {
                    "value": "2,32E-01",
                    "module": "C1",
                    "scenario": null
                },
                {
                    "value": "1,66E+00",
                    "module": "C2",
                    "scenario": null
                },
                {
                    "value": "1,43E+00",
                    "module": "C3",
                    "scenario": "S0"
                },
                {
                    "value": "0,00E+00",
                    "module": "C3",
                    "scenario": "S1"
                },
                {
                    "value": "0,00E+00",
                    "module": "C4",
                    "scenario": "S0"
                },
                {
                    "value": "5,72E+00",
                    "module": "C4",
                    "scenario": "S1"
                },
                {
                    "value": "-5,51E+00",
                    "module": "D",
                    "scenario": "S0"
                },
                {
                    "value": "-4,65E+00",
                    "module": "D",
                    "scenario": "S1"
                }
            ]
        },
        {
            "parameter": "WDP",
            "values": [
                {
                    "value": "3,84E-01",
                    "module": "A1-A3",
                    "scenario": null
                },
                {
                    "value": "1,28E-03",
                    "module": "A4",
                    "scenario": null
                },
                {
                    "value": "9,14E-02",
                    "module": "A5",
                    "scenario": null
                },
                {
                    "value": "8,91E-05",
                    "module": "C1",
                    "scenario": null
                },
                {
                    "value": "6,38E-04",
                    "module": "C2",
                    "scenario": null
                },
                {
                    "value": "1,29E-02",
                    "module": "C3",
                    "scenario": "S0"
                },
                {
                    "value": "0,00E+00",
                    "module": "C3",
                    "scenario": "S1"
                },
                {
                    "value": "0,00E+00",
                    "module": "C4",
                    "scenario": "S0"
                },
                {
                    "value": "4,72E-02",
                    "module": "C4",
                    "scenario": "S1"
                },
                {
                    "value": "-9,80E-03",
                    "module": "D",
                    "scenario": "S0"
                },
                {
                    "value": "-3,91E-03",
                    "module": "D",
                    "scenario": "S1"
                }
            ]
        },
        {
            "parameter": "EP-freshwater",
            "values": [
                {
                    "value": "1,01E-05",
                    "module": "A1-A3",
                    "scenario": null
                },
                {
                    "value": "5,71E-07",
                    "module": "A4",
                    "scenario": null
                },
                {
                    "value": "3,21E-08",
                    "module": "A5",
                    "scenario": null
                },
                {
                    "value": "3,99E-08",
                    "module": "C1",
                    "scenario": null
                },
                {
                    "value": "2,86E-07",
                    "module": "C2",
                    "scenario": null
                },
                {
                    "value": "1,93E-07",
                    "module": "C3",
                    "scenario": "S0"
                },
                {
                    "value": "0,00E+00",
                    "module": "C3",
                    "scenario": "S1"
                },
                {
                    "value": "0,00E+00",
                    "module": "C4",
                    "scenario": "S0"
                },
                {
                    "value": "8,66E-07",
                    "module": "C4",
                    "scenario": "S1"
                },
                {
                    "value": "-1,08E-06",
                    "module": "D",
                    "scenario": "S0"
                },
                {
                    "value": "-8,02E-07",
                    "module": "D",
                    "scenario": "S1"
                }
            ]
        },
        {
            "parameter": "EP-marine",
            "values": [
                {
                    "value": "9,76E-03",
                    "module": "A1-A3",
                    "scenario": null
                },
                {
                    "value": "4,77E-05",
                    "module": "A4",
                    "scenario": null
                },
                {
                    "value": "4,51E-05",
                    "module": "A5",
                    "scenario": null
                },
                {
                    "value": "4,07E-05",
                    "module": "C1",
                    "scenario": null
                },
                {
                    "value": "2,38E-05",
                    "module": "C2",
                    "scenario": null
                },
                {
                    "value": "1,73E-04",
                    "module": "C3",
                    "scenario": "S0"
                },
                {
                    "value": "0,00E+00",
                    "module": "C3",
                    "scenario": "S1"
                },
                {
                    "value": "0,00E+00",
                    "module": "C4",
                    "scenario": "S0"
                },
                {
                    "value": "7,88E-04",
                    "module": "C4",
                    "scenario": "S1"
                },
                {
                    "value": "-2,11E-04",
                    "module": "D",
                    "scenario": "S0"
                },
                {
                    "value": "-1,11E-04",
                    "module": "D",
                    "scenario": "S1"
                }
            ]
        },
        {
            "parameter": "EP-terrestrial",
            "values": [
                {
                    "value": "1,08E-01",
                    "module": "A1-A3",
                    "scenario": null
                },
                {
                    "value": "6,30E-04",
                    "module": "A4",
                    "scenario": null
                },
                {
                    "value": "7,73E-04",
                    "module": "A5",
                    "scenario": null
                },
                {
                    "value": "4,50E-04",
                    "module": "C1",
                    "scenario": null
                },
                {
                    "value": "3,15E-04",
                    "module": "C2",
                    "scenario": null
                },
                {
                    "value": "1,91E-03",
                    "module": "C3",
                    "scenario": "S0"
                },
                {
                    "value": "0,00E+00",
                    "module": "C3",
                    "scenario": "S1"
                },
                {
                    "value": "0,00E+00",
                    "module": "C4",
                    "scenario": "S0"
                },
                {
                    "value": "8,67E-03",
                    "module": "C4",
                    "scenario": "S1"
                },
                {
                    "value": "-2,28E-03",
                    "module": "D",
                    "scenario": "S0"
                },
                {
                    "value": "-1,18E-03",
                    "module": "D",
                    "scenario": "S1"
                }
            ]
        }
    ],
    "additional_environmental_impact": [
        {
            "parameter": "PM",
            "values": [
                {
                    "value": "6,62E-07",
                    "module": "A1-A3",
                    "scenario": null
                },
                {
                    "value": "1,32E-09",
                    "module": "A4",
                    "scenario": null
                },
                {
                    "value": "8,52E-10",
                    "module": "A5",
                    "scenario": null
                },
                {
                    "value": "9,79E-10",
                    "module": "C1",
                    "scenario": null
                },
                {
                    "value": "6,60E-10",
                    "module": "C2",
                    "scenario": null
                },
                {
                    "value": "7,19E-09",
                    "module": "C3",
                    "scenario": "S0"
                },
                {
                    "value": "0,00E+00",
                    "module": "C3",
                    "scenario": "S1"
                },
                {
                    "value": "0,00E+00",
                    "module": "C4",
                    "scenario": "S0"
                },
                {
                    "value": "3,75E-08",
                    "module": "C4",
                    "scenario": "S1"
                },
                {
                    "value": "-1,88E-08",
                    "module": "D",
                    "scenario": "S0"
                },
                {
                    "value": "-2,18E-09",
                    "module": "D",
                    "scenario": "S1"
                }
            ]
        },
        {
            "parameter": "ETP-fw",
            "values": [
                {
                    "value": "1,00E+02",
                    "module": "A1-A3",
                    "scenario": null
                },
                {
                    "value": "2,47E+00",
                    "module": "A4",
                    "scenario": null
                },
                {
                    "value": "8,20E-02",
                    "module": "A5",
                    "scenario": null
                },
                {
                    "value": "1,73E-01",
                    "module": "C1",
                    "scenario": null
                },
                {
                    "value": "1,24E+00",
                    "module": "C2",
                    "scenario": null
                },
                {
                    "value": "1,02E+00",
                    "module": "C3",
                    "scenario": "S0"
                },
                {
                    "value": "0,00E+00",
                    "module": "C3",
                    "scenario": "S1"
                },
                {
                    "value": "0,00E+00",
                    "module": "C4",
                    "scenario": "S0"
                },
                {
                    "value": "3,12E+00",
                    "module": "C4",
                    "scenario": "S1"
                },
                {
                    "value": "-1,26E+00",
                    "module": "D",
                    "scenario": "S0"
                },
                {
                    "value": "-7,85E-01",
                    "module": "D",
                    "scenario": "S1"
                }
            ]
        },
        {
            "parameter": "HTP-c",
            "values": [
                {
                    "value": "2,30E-09",
                    "module": "A1-A3",
                    "scenario": null
                },
                {
                    "value": "4,93E-11",
                    "module": "A4",
                    "scenario": null
                },
                {
                    "value": "6,06E-12",
                    "module": "A5",
                    "scenario": null
                },
                {
                    "value": "3,45E-12",
                    "module": "C1",
                    "scenario": null
                },
                {
                    "value": "2,47E-11",
                    "module": "C2",
                    "scenario": null
                },
                {
                    "value": "2,24E-11",
                    "module": "C3",
                    "scenario": "S0"
                },
                {
                    "value": "0,00E+00",
                    "module": "C3",
                    "scenario": "S1"
                },
                {
                    "value": "0,00E+00",
                    "module": "C4",
                    "scenario": "S0"
                },
                {
                    "value": "4,81E-10",
                    "module": "C4",
                    "scenario": "S1"
                },
                {
                    "value": "-9,33E-11",
                    "module": "D",
                    "scenario": "S0"
                },
                {
                    "value": "-5,63E-11",
                    "module": "D",
                    "scenario": "S1"
                }
            ]
        },
        {
            "parameter": "HTP-nc",
            "values": [
                {
                    "value": "1,43E-07",
                    "module": "A1-A3",
                    "scenario": null
                },
                {
                    "value": "2,43E-09",
                    "module": "A4",
                    "scenario": null
                },
                {
                    "value": "1,98E-10",
                    "module": "A5",
                    "scenario": null
                },
                {
                    "value": "2,01E-10",
                    "module": "C1",
                    "scenario": null
                },
                {
                    "value": "1,22E-09",
                    "module": "C2",
                    "scenario": null
                },
                {
                    "value": "1,12E-09",
                    "module": "C3",
                    "scenario": "S0"
                },
                {
                    "value": "0,00E+00",
                    "module": "C3",
                    "scenario": "S1"
                },
                {
                    "value": "0,00E+00",
                    "module": "C4",
                    "scenario": "S0"
                },
                {
                    "value": "5,29E-08",
                    "module": "C4",
                    "scenario": "S1"
                },
                {
                    "value": "-5,37E-09",
                    "module": "D",
                    "scenario": "S0"
                },
                {
                    "value": "-1,76E-09",
                    "module": "D",
                    "scenario": "S1"
                }
            ]
        },
        {
            "parameter": "SQP",
            "values": [
                {
                    "value": "1,39E+02",
                    "module": "A1-A3",
                    "scenario": null
                },
                {
                    "value": "1,18E+00",
                    "module": "A4",
                    "scenario": null
                },
                {
                    "value": "7,02E-02",
                    "module": "A5",
                    "scenario": null
                },
                {
                    "value": "8,25E-02",
                    "module": "C1",
                    "scenario": null
                },
                {
                    "value": "5,90E-01",
                    "module": "C2",
                    "scenario": null
                },
                {
                    "value": "3,60E-01",
                    "module": "C3",
                    "scenario": "S0"
                },
                {
                    "value": "0,00E+00",
                    "module": "C3",
                    "scenario": "S1"
                },
                {
                    "value": "0,00E+00",
                    "module": "C4",
                    "scenario": "S0"
                },
                {
                    "value": "1,39E+00",
                    "module": "C4",
                    "scenario": "S1"
                },
                {
                    "value": "-1,51E+00",
                    "module": "D",
                    "scenario": "S0"
                },
                {
                    "value": "-1,22E+00",
                    "module": "D",
                    "scenario": "S1"
                }
            ]
        }
    ],
    "resource_use": [
        {
            "parameter": "PERE",
            "values": [
                {
                    "value": "1,19E+01",
                    "module": "A1-A3",
                    "scenario": null
                },
                {
                    "value": "2,15E-01",
                    "module": "A4",
                    "scenario": null
                },
                {
                    "value": "8,84E+00",
                    "module": "A5",
                    "scenario": null
                },
                {
                    "value": "1,50E-02",
                    "module": "C1",
                    "scenario": null
                },
                {
                    "value": "1,07E-01",
                    "module": "C2",
                    "scenario": null
                },
                {
                    "value": "1,57E-01",
                    "module": "C3",
                    "scenario": "S0"
                },
                {
                    "value": "0,00E+00",
                    "module": "C3",
                    "scenario": "S1"
                },
                {
                    "value": "0,00E+00",
                    "module": "C4",
                    "scenario": "S0"
                },
                {
                    "value": "9,33E-01",
                    "module": "C4",
                    "scenario": "S1"
                },
                {
                    "value": "-2,04E+00",
                    "module": "D",
                    "scenario": "S0"
                },
                {
                    "value": "-1,76E+00",
                    "module": "D",
                    "scenario": "S1"
                }
            ]
        },
        {
            "parameter": "PERM",
            "values": [
                {
                    "value": "8,77E+00",
                    "module": "A1-A3",
                    "scenario": null
                },
                {
                    "value": "0,00E+00",
                    "module": "A4",
                    "scenario": null
                },
                {
                    "value": "-8,77E+00",
                    "module": "A5",
                    "scenario": null
                },
                {
                    "value": "0,00E+00",
                    "module": "C1",
                    "scenario": null
                },
                {
                    "value": "0,00E+00",
                    "module": "C2",
                    "scenario": null
                },
                {
                    "value": "0,00E+00",
                    "module": "C3",
                    "scenario": "S0"
                },
                {
                    "value": "0,00E+00",
                    "module": "C3",
                    "scenario": "S1"
                },
                {
                    "value": "0,00E+00",
                    "module": "C4",
                    "scenario": "S0"
                },
                {
                    "value": "0,00E+00",
                    "module": "C4",
                    "scenario": "S1"
                },
                {
                    "value": "0,00E+00",
                    "module": "D",
                    "scenario": "S0"
                },
                {
                    "value": "0,00E+00",
                    "module": "D",
                    "scenario": "S1"
                }
            ]
        },
        {
            "parameter": "PERT",
            "values": [
                {
                    "value": "2,06E+01",
                    "module": "A1-A3",
                    "scenario": null
                },
                {
                    "value": "2,15E-01",
                    "module": "A4",
                    "scenario": null
                },
                {
                    "value": "6,49E-02",
                    "module": "A5",
                    "scenario": null
                },
                {
                    "value": "1,50E-02",
                    "module": "C1",
                    "scenario": null
                },
                {
                    "value": "1,07E-01",
                    "module": "C2",
                    "scenario": null
                },
                {
                    "value": "1,57E-01",
                    "module": "C3",
                    "scenario": "S0"
                },
                {
                    "value": "0,00E+00",
                    "module": "C3",
                    "scenario": "S1"
                },
                {
                    "value": "0,00E+00",
                    "module": "C4",
                    "scenario": "S0"
                },
                {
                    "value": "9,33E-01",
                    "module": "C4",
                    "scenario": "S1"
                },
                {
                    "value": "-2,04E+00",
                    "module": "D",
                    "scenario": "S0"
                },
                {
                    "value": "-1,76E+00",
                    "module": "D",
                    "scenario": "S1"
                }
            ]
        },
        {
            "parameter": "PENRE",
            "values": [
                {
                    "value": "2,94E+02",
                    "module": "A1-A3",
                    "scenario": null
                },
                {
                    "value": "3,33E+00",
                    "module": "A4",
                    "scenario": null
                },
                {
                    "value": "5,53E-01",
                    "module": "A5",
                    "scenario": null
                },
                {
                    "value": "2,32E-01",
                    "module": "C1",
                    "scenario": null
                },
                {
                    "value": "1,66E+00",
                    "module": "C2",
                    "scenario": null
                },
                {
                    "value": "1,43E+00",
                    "module": "C3",
                    "scenario": "S0"
                },
                {
                    "value": "0,00E+00",
                    "module": "C3",
                    "scenario": "S1"
                },
                {
                    "value": "0,00E+00",
                    "module": "C4",
                    "scenario": "S0"
                },
                {
                    "value": "5,73E+00",
                    "module": "C4",
                    "scenario": "S1"
                },
                {
                    "value": "-5,51E+00",
                    "module": "D",
                    "scenario": "S0"
                },
                {
                    "value": "-4,65E+00",
                    "module": "D",
                    "scenario": "S1"
                }
            ]
        },
        {
            "parameter": "PENRM",
            "values": [
                {
                    "value": "3,49E-01",
                    "module": "A1-A3",
                    "scenario": null
                },
                {
                    "value": "0,00E+00",
                    "module": "A4",
                    "scenario": null
                },
                {
                    "value": "-3,49E-01",
                    "module": "A5",
                    "scenario": null
                },
                {
                    "value": "0,00E+00",
                    "module": "C1",
                    "scenario": null
                },
                {
                    "value": "0,00E+00",
                    "module": "C2",
                    "scenario": null
                },
                {
                    "value": "0,00E+00",
                    "module": "C3",
                    "scenario": "S0"
                },
                {
                    "value": "0,00E+00",
                    "module": "C3",
                    "scenario": "S1"
                },
                {
                    "value": "0,00E+00",
                    "module": "C4",
                    "scenario": "S0"
                },
                {
                    "value": "0,00E+00",
                    "module": "C4",
                    "scenario": "S1"
                },
                {
                    "value": "0,00E+00",
                    "module": "D",
                    "scenario": "S0"
                },
                {
                    "value": "0,00E+00",
                    "module": "D",
                    "scenario": "S1"
                }
            ]
        },
        {
            "parameter": "PENRT",
            "values": [
                {
                    "value": "2,95E+02",
                    "module": "A1-A3",
                    "scenario": null
                },
                {
                    "value": "3,33E+00",
                    "module": "A4",
                    "scenario": null
                },
                {
                    "value": "2,05E-01",
                    "module": "A5",
                    "scenario": null
                },
                {
                    "value": "2,32E-01",
                    "module": "C1",
                    "scenario": null
                },
                {
                    "value": "1,66E+00",
                    "module": "C2",
                    "scenario": null
                },
                {
                    "value": "1,43E+00",
                    "module": "C3",
                    "scenario": "S0"
                },
                {
                    "value": "0,00E+00",
                    "module": "C3",
                    "scenario": "S1"
                },
                {
                    "value": "0,00E+00",
                    "module": "C4",
                    "scenario": "S0"
                },
                {
                    "value": "5,73E+00",
                    "module": "C4",
                    "scenario": "S1"
                },
                {
                    "value": "-5,51E+00",
                    "module": "D",
                    "scenario": "S0"
                },
                {
                    "value": "-4,65E+00",
                    "module": "D",
                    "scenario": "S1"
                }
            ]
        },
        {
            "parameter": "SM",
            "values": [
                {
                    "value": "2,92E+00",
                    "module": "A1-A3",
                    "scenario": null
                },
                {
                    "value": "0,00E+00",
                    "module": "A4",
                    "scenario": null
                },
                {
                    "value": "0,00E+00",
                    "module": "A5",
                    "scenario": null
                },
                {
                    "value": "0,00E+00",
                    "module": "C1",
                    "scenario": null
                },
                {
                    "value": "0,00E+00",
                    "module": "C2",
                    "scenario": null
                },
                {
                    "value": "0,00E+00",
                    "module": "C3",
                    "scenario": "S0"
                },
                {
                    "value": "0,00E+00",
                    "module": "C3",
                    "scenario": "S1"
                },
                {
                    "value": "0,00E+00",
                    "module": "C4",
                    "scenario": "S0"
                },
                {
                    "value": "0,00E+00",
                    "module": "C4",
                    "scenario": "S1"
                },
                {
                    "value": "0,00E+00",
                    "module": "D",
                    "scenario": "S0"
                },
                {
                    "value": "0,00E+00",
                    "module": "D",
                    "scenario": "S1"
                }
            ]
        },
        {
            "parameter": "RSF",
            "values": [
                {
                    "value": "0,00E+00",
                    "module": "A1-A3",
                    "scenario": null
                },
                {
                    "value": "0,00E+00",
                    "module": "A4",
                    "scenario": null
                },
                {
                    "value": "0,00E+00",
                    "module": "A5",
                    "scenario": null
                },
                {
                    "value": "0,00E+00",
                    "module": "C1",
                    "scenario": null
                },
                {
                    "value": "0,00E+00",
                    "module": "C2",
                    "scenario": null
                },
                {
                    "value": "0,00E+00",
                    "module": "C3",
                    "scenario": "S0"
                },
                {
                    "value": "0,00E+00",
                    "module": "C3",
                    "scenario": "S1"
                },
                {
                    "value": "0,00E+00",
                    "module": "C4",
                    "scenario": "S0"
                },
                {
                    "value": "0,00E+00",
                    "module": "C4",
                    "scenario": "S1"
                },
                {
                    "value": "0,00E+00",
                    "module": "D",
                    "scenario": "S0"
                },
                {
                    "value": "0,00E+00",
                    "module": "D",
                    "scenario": "S1"
                }
            ]
        },
        {
            "parameter": "NRSF",
            "values": [
                {
                    "value": "0,00E+00",
                    "module": "A1-A3",
                    "scenario": null
                },
                {
                    "value": "0,00E+00",
                    "module": "A4",
                    "scenario": null
                },
                {
                    "value": "0,00E+00",
                    "module": "A5",
                    "scenario": null
                },
                {
                    "value": "0,00E+00",
                    "module": "C1",
                    "scenario": null
                },
                {
                    "value": "0,00E+00",
                    "module": "C2",
                    "scenario": null
                },
                {
                    "value": "0,00E+00",
                    "module": "C3",
                    "scenario": "S0"
                },
                {
                    "value": "0,00E+00",
                    "module": "C3",
                    "scenario": "S1"
                },
                {
                    "value": "0,00E+00",
                    "module": "C4",
                    "scenario": "S0"
                },
                {
                    "value": "0,00E+00",
                    "module": "C4",
                    "scenario": "S1"
                },
                {
                    "value": "0,00E+00",
                    "module": "D",
                    "scenario": "S0"
                },
                {
                    "value": "0,00E+00",
                    "module": "D",
                    "scenario": "S1"
                }
            ]
        },
        {
            "parameter": "FW",
            "values": [
                {
                    "value": "3,26E-02",
                    "module": "A1-A3",
                    "scenario": null
                },
                {
                    "value": "1,96E-04",
                    "module": "A4",
                    "scenario": null
                },
                {
                    "value": "2,15E-03",
                    "module": "A5",
                    "scenario": null
                },
                {
                    "value": "1,37E-05",
                    "module": "C1",
                    "scenario": null
                },
                {
                    "value": "9,79E-05",
                    "module": "C2",
                    "scenario": null
                },
                {
                    "value": "3,77E-04",
                    "module": "C3",
                    "scenario": "S0"
                },
                {
                    "value": "0,00E+00",
                    "module": "C3",
                    "scenario": "S1"
                },
                {
                    "value": "0,00E+00",
                    "module": "C4",
                    "scenario": "S0"
                },
                {
                    "value": "1,45E-03",
                    "module": "C4",
                    "scenario": "S1"
                },
                {
                    "value": "-8,82E-04",
                    "module": "D",
                    "scenario": "S0"
                },
                {
                    "value": "-6,26E-04",
                    "module": "D",
                    "scenario": "S1"
                }
            ]
        }
    ],
    "end_of_life_waste": [
        {
            "parameter": "HWD",
            "values": [
                {
                    "value": "1,58E-08",
                    "module": "A1-A3",
                    "scenario": null
                },
                {
                    "value": "8,91E-12",
                    "module": "A4",
                    "scenario": null
                },
                {
                    "value": "2,28E-12",
                    "module": "A5",
                    "scenario": null
                },
                {
                    "value": "6,23E-13",
                    "module": "C1",
                    "scenario": null
                },
                {
                    "value": "4,45E-12",
                    "module": "C2",
                    "scenario": null
                },
                {
                    "value": "0,00E+00",
                    "module": "C3",
                    "scenario": "S0"
                },
                {
                    "value": "0,00E+00",
                    "module": "C3",
                    "scenario": "S1"
                },
                {
                    "value": "0,00E+00",
                    "module": "C4",
                    "scenario": "S0"
                },
                {
                    "value": "1,25E-10",
                    "module": "C4",
                    "scenario": "S1"
                },
                {
                    "value": "-2,68E-10",
                    "module": "D",
                    "scenario": "S0"
                },
                {
                    "value": "-2,89E-10",
                    "module": "D",
                    "scenario": "S1"
                }
            ]
        },
        {
            "parameter": "NHWD",
            "values": [
                {
                    "value": "3,83E+00",
                    "module": "A1-A3",
                    "scenario": null
                },
                {
                    "value": "4,85E-04",
                    "module": "A4",
                    "scenario": null
                },
                {
                    "value": "6,69E-03",
                    "module": "A5",
                    "scenario": null
                },
                {
                    "value": "3,39E-05",
                    "module": "C1",
                    "scenario": null
                },
                {
                    "value": "2,42E-04",
                    "module": "C2",
                    "scenario": null
                },
                {
                    "value": "4,00E-04",
                    "module": "C3",
                    "scenario": "S0"
                },
                {
                    "value": "0,00E+00",
                    "module": "C3",
                    "scenario": "S1"
                },
                {
                    "value": "0,00E+00",
                    "module": "C4",
                    "scenario": "S0"
                },
                {
                    "value": "2,87E+01",
                    "module": "C4",
                    "scenario": "S1"
                },
                {
                    "value": "-1,16E+00",
                    "module": "D",
                    "scenario": "S0"
                },
                {
                    "value": "-2,49E-03",
                    "module": "D",
                    "scenario": "S1"
                }
            ]
        },
        {
            "parameter": "RWD",
            "values": [
                {
                    "value": "4,32E-03",
                    "module": "A1-A3",
                    "scenario": null
                },
                {
                    "value": "3,48E-06",
                    "module": "A4",
                    "scenario": null
                },
                {
                    "value": "6,75E-06",
                    "module": "A5",
                    "scenario": null
                },
                {
                    "value": "2,43E-07",
                    "module": "C1",
                    "scenario": null
                },
                {
                    "value": "1,74E-06",
                    "module": "C2",
                    "scenario": null
                },
                {
                    "value": "1,17E-05",
                    "module": "C3",
                    "scenario": "S0"
                },
                {
                    "value": "0,00E+00",
                    "module": "C3",
                    "scenario": "S1"
                },
                {
                    "value": "0,00E+00",
                    "module": "C4",
                    "scenario": "S0"
                },
                {
                    "value": "6,52E-05",
                    "module": "C4",
                    "scenario": "S1"
                },
                {
                    "value": "-2,41E-04",
                    "module": "D",
                    "scenario": "S0"
                },
                {
                    "value": "-1,82E-04",
                    "module": "D",
                    "scenario": "S1"
                }
            ]
        }
    ],
    "end_of_life_flow": [
        {
            "parameter": "CRU",
            "values": [
                {
                    "value": "0,00E+00",
                    "module": "A1-A3",
                    "scenario": null
                },
                {
                    "value": "0,00E+00",
                    "module": "A4",
                    "scenario": null
                },
                {
                    "value": "0,00E+00",
                    "module": "A5",
                    "scenario": null
                },
                {
                    "value": "0,00E+00",
                    "module": "C1",
                    "scenario": null
                },
                {
                    "value": "0,00E+00",
                    "module": "C2",
                    "scenario": null
                },
                {
                    "value": "0,00E+00",
                    "module": "C3",
                    "scenario": "S0"
                },
                {
                    "value": "0,00E+00",
                    "module": "C3",
                    "scenario": "S1"
                },
                {
                    "value": "0,00E+00",
                    "module": "C4",
                    "scenario": "S0"
                },
                {
                    "value": "0,00E+00",
                    "module": "C4",
                    "scenario": "S1"
                },
                {
                    "value": "0,00E+00",
                    "module": "D",
                    "scenario": "S0"
                },
                {
                    "value": "0,00E+00",
                    "module": "D",
                    "scenario": "S1"
                }
            ]
        },
        {
            "parameter": "MFR",
            "values": [
                {
                    "value": "0,00E+00",
                    "module": "A1-A3",
                    "scenario": null
                },
                {
                    "value": "0,00E+00",
                    "module": "A4",
                    "scenario": null
                },
                {
                    "value": "0,00E+00",
                    "module": "A5",
                    "scenario": null
                },
                {
                    "value": "0,00E+00",
                    "module": "C1",
                    "scenario": null
                },
                {
                    "value": "0,00E+00",
                    "module": "C2",
                    "scenario": null
                },
                {
                    "value": "2,86E+01",
                    "module": "C3",
                    "scenario": "S0"
                },
                {
                    "value": "0,00E+00",
                    "module": "C3",
                    "scenario": "S1"
                },
                {
                    "value": "0,00E+00",
                    "module": "C4",
                    "scenario": "S0"
                },
                {
                    "value": "0,00E+00",
                    "module": "C4",
                    "scenario": "S1"
                },
                {
                    "value": "0,00E+00",
                    "module": "D",
                    "scenario": "S0"
                },
                {
                    "value": "0,00E+00",
                    "module": "D",
                    "scenario": "S1"
                }
            ]
        },
        {
            "parameter": "MER",
            "values": [
                {
                    "value": "0,00E+00",
                    "module": "A1-A3",
                    "scenario": null
                },
                {
                    "value": "0,00E+00",
                    "module": "A4",
                    "scenario": null
                },
                {
                    "value": "0,00E+00",
                    "module": "A5",
                    "scenario": null
                },
                {
                    "value": "0,00E+00",
                    "module": "C1",
                    "scenario": null
                },
                {
                    "value": "0,00E+00",
                    "module": "C2",
                    "scenario": null
                },
                {
                    "value": "0,00E+00",
                    "module": "C3",
                    "scenario": "S0"
                },
                {
                    "value": "0,00E+00",
                    "module": "C3",
                    "scenario": "S1"
                },
                {
                    "value": "0,00E+00",
                    "module": "C4",
                    "scenario": "S0"
                },
                {
                    "value": "0,00E+00",
                    "module": "C4",
                    "scenario": "S1"
                },
                {
                    "value": "0,00E+00",
                    "module": "D",
                    "scenario": "S0"
                },
                {
                    "value": "0,00E+00",
                    "module": "D",
                    "scenario": "S1"
                }
            ]
        },
        {
            "parameter": "EEE",
            "values": [
                {
                    "value": "0,00E+00",
                    "module": "A1-A3",
                    "scenario": null
                },
                {
                    "value": "0,00E+00",
                    "module": "A4",
                    "scenario": null
                },
                {
                    "value": "1,09E+00",
                    "module": "A5",
                    "scenario": null
                },
                {
                    "value": "0,00E+00",
                    "module": "C1",
                    "scenario": null
                },
                {
                    "value": "0,00E+00",
                    "module": "C2",
                    "scenario": null
                },
                {
                    "value": "0,00E+00",
                    "module": "C3",
                    "scenario": "S0"
                },
                {
                    "value": "0,00E+00",
                    "module": "C3",
                    "scenario": "S1"
                },
                {
                    "value": "0,00E+00",
                    "module": "C4",
                    "scenario": "S0"
                },
                {
                    "value": "0,00E+00",
                    "module": "C4",
                    "scenario": "S1"
                },
                {
                    "value": "0,00E+00",
                    "module": "D",
                    "scenario": "S0"
                },
                {
                    "value": "0,00E+00",
                    "module": "D",
                    "scenario": "S1"
                }
            ]
        },
        {
            "parameter": "EET",
            "values": [
                {
                    "value": "0,00E+00",
                    "module": "A1-A3",
                    "scenario": null
                },
                {
                    "value": "0,00E+00",
                    "module": "A4",
                    "scenario": null
                },
                {
                    "value": "2,55E+00",
                    "module": "A5",
                    "scenario": null
                },
                {
                    "value": "0,00E+00",
                    "module": "C1",
                    "scenario": null
                },
                {
                    "value": "0,00E+00",
                    "module": "C2",
                    "scenario": null
                },
                {
                    "value": "0,00E+00",
                    "module": "C3",
                    "scenario": "S0"
                },
                {
                    "value": "0,00E+00",
                    "module": "C3",
                    "scenario": "S1"
                },
                {
                    "value": "0,00E+00",
                    "module": "C4",
                    "scenario": "S0"
                },
                {
                    "value": "0,00E+00",
                    "module": "C4",
                    "scenario": "S1"
                },
                {
                    "value": "0,00E+00",
                    "module": "D",
                    "scenario": "S0"
                },
                {
                    "value": "0,00E+00",
                    "module": "D",
                    "scenario": "S1"
                }
            ]
        }
    ]
}