{"product_name":"Jansen-Economy 60 Anti-Finger-Klemmt\u00fcr Breite x H\u00f6he: 1230 mm x 2180 mm","epd_id":"EPD-JAN-20240305-CBA1-EN","declared_unit":{"unit":"m2","amount":1},"compliance":["DIN EN 15804+A2","ISO 14025"],"producer_name":"JANSEN AG","environmental_impact":[{"parameter":"GWP-total","unit":"kg CO2-eq","values":[{"value":"4,43E+01","module":"A1-A3","scenario":null},{"value":"1,64E-01","module":"A4","scenario":null},{"value":"3,08E-02","module":"A5","scenario":null},{"value":"0,00E+00","module":"B6","scenario":null},{"value":"0,00E+00","module":"C1","scenario":null},{"value":"8,21E-02","module":"C2","scenario":null},{"value":"1,43E+00","module":"C3","scenario":"S0"},{"value":"0,00E+00","module":"C3","scenario":"S1"},{"value":"2,15E-01","module":"C4","scenario":"S0"},{"value":"2,15E-01","module":"C4","scenario":"S1"},{"value":"-1,08E+01","module":"D","scenario":"S0"},{"value":"-1,09E+01","module":"D","scenario":"S1"}]},{"parameter":"GWP-fossil","unit":"kg CO2-eq","values":[{"value":"4,42E+01","module":"A1-A3","scenario":null},{"value":"1,63E-01","module":"A4","scenario":null},{"value":"5,24E-03","module":"A5","scenario":null},{"value":"0,00E+00","module":"B6","scenario":null},{"value":"0,00E+00","module":"C1","scenario":null},{"value":"8,13E-02","module":"C2","scenario":null},{"value":"1,43E+00","module":"C3","scenario":"S0"},{"value":"0,00E+00","module":"C3","scenario":"S1"},{"value":"2,14E-01","module":"C4","scenario":"S0"},{"value":"2,14E-01","module":"C4","scenario":"S1"},{"value":"-1,08E+01","module":"D","scenario":"S0"},{"value":"-1,09E+01","module":"D","scenario":"S1"}]},{"parameter":"GWP-biogenic","unit":"kg CO2-eq","values":[{"value":"8,91E-02","module":"A1-A3","scenario":null},{"value":"6,87E-04","module":"A4","scenario":null},{"value":"2,55E-02","module":"A5","scenario":null},{"value":"0,00E+00","module":"B6","scenario":null},{"value":"0,00E+00","module":"C1","scenario":null},{"value":"3,43E-04","module":"C2","scenario":null},{"value":"5,41E-05","module":"C3","scenario":"S0"},{"value":"0,00E+00","module":"C3","scenario":"S1"},{"value":"7,20E-04","module":"C4","scenario":"S0"},{"value":"7,20E-04","module":"C4","scenario":"S1"},{"value":"2,57E-03","module":"D","scenario":"S0"},{"value":"1,65E-03","module":"D","scenario":"S1"}]},{"parameter":"GWP-luluc","unit":"kg CO2-eq","values":[{"value":"1,45E-02","module":"A1-A3","scenario":null},{"value":"9,08E-04","module":"A4","scenario":null},{"value":"8,35E-08","module":"A5","scenario":null},{"value":"0,00E+00","module":"B6","scenario":null},{"value":"0,00E+00","module":"C1","scenario":null},{"value":"4,54E-04","module":"C2","scenario":null},{"value":"5,35E-06","module":"C3","scenario":"S0"},{"value":"0,00E+00","module":"C3","scenario":"S1"},{"value":"3,95E-04","module":"C4","scenario":"S0"},{"value":"3,95E-04","module":"C4","scenario":"S1"},{"value":"-2,42E-04","module":"D","scenario":"S0"},{"value":"-2,31E-04","module":"D","scenario":"S1"}]},{"parameter":"ODP","unit":"kg CFC11-eq","values":[{"value":"6,62E-11","module":"A1-A3","scenario":null},{"value":"9,76E-15","module":"A4","scenario":null},{"value":"2,64E-15","module":"A5","scenario":null},{"value":"0,00E+00","module":"B6","scenario":null},{"value":"0,00E+00","module":"C1","scenario":null},{"value":"4,88E-15","module":"C2","scenario":null},{"value":"8,39E-14","module":"C3","scenario":"S0"},{"value":"0,00E+00","module":"C3","scenario":"S1"},{"value":"5,02E-13","module":"C4","scenario":"S0"},{"value":"5,02E-13","module":"C4","scenario":"S1"},{"value":"-3,35E-12","module":"D","scenario":"S0"},{"value":"-9,56E-13","module":"D","scenario":"S1"}]},{"parameter":"AP","unit":"mol H+-eq","values":[{"value":"1,71E-01","module":"A1-A3","scenario":null},{"value":"1,55E-04","module":"A4","scenario":null},{"value":"5,76E-06","module":"A5","scenario":null},{"value":"0,00E+00","module":"B6","scenario":null},{"value":"0,00E+00","module":"C1","scenario":null},{"value":"7,75E-05","module":"C2","scenario":null},{"value":"1,38E-04","module":"C3","scenario":"S0"},{"value":"0,00E+00","module":"C3","scenario":"S1"},{"value":"1,52E-03","module":"C4","scenario":"S0"},{"value":"1,52E-03","module":"C4","scenario":"S1"},{"value":"-2,26E-02","module":"D","scenario":"S0"},{"value":"-2,32E-02","module":"D","scenario":"S1"}]},{"parameter":"POCP","unit":"kg NMVOC-eq","values":[{"value":"1,50E-01","module":"A1-A3","scenario":null},{"value":"1,35E-04","module":"A4","scenario":null},{"value":"5,20E-06","module":"A5","scenario":null},{"value":"0,00E+00","module":"B6","scenario":null},{"value":"0,00E+00","module":"C1","scenario":null},{"value":"6,76E-05","module":"C2","scenario":null},{"value":"1,02E-04","module":"C3","scenario":"S0"},{"value":"0,00E+00","module":"C3","scenario":"S1"},{"value":"1,18E-03","module":"C4","scenario":"S0"},{"value":"1,18E-03","module":"C4","scenario":"S1"},{"value":"-1,63E-02","module":"D","scenario":"S0"},{"value":"-1,71E-02","module":"D","scenario":"S1"}]},{"parameter":"ADPE","unit":"kg Sb-eq","values":[{"value":"7,98E-05","module":"A1-A3","scenario":null},{"value":"1,36E-08","module":"A4","scenario":null},{"value":"6,47E-11","module":"A5","scenario":null},{"value":"0,00E+00","module":"B6","scenario":null},{"value":"0,00E+00","module":"C1","scenario":null},{"value":"6,81E-09","module":"C2","scenario":null},{"value":"2,09E-09","module":"C3","scenario":"S0"},{"value":"0,00E+00","module":"C3","scenario":"S1"},{"value":"2,19E-08","module":"C4","scenario":"S0"},{"value":"2,19E-08","module":"C4","scenario":"S1"},{"value":"-2,48E-05","module":"D","scenario":"S0"},{"value":"-2,49E-05","module":"D","scenario":"S1"}]},{"parameter":"ADPF","unit":"MJ","values":[{"value":"4,91E+02","module":"A1-A3","scenario":null},{"value":"2,18E+00","module":"A4","scenario":null},{"value":"7,26E-03","module":"A5","scenario":null},{"value":"0,00E+00","module":"B6","scenario":null},{"value":"0,00E+00","module":"C1","scenario":null},{"value":"1,09E+00","module":"C2","scenario":null},{"value":"2,23E-01","module":"C3","scenario":"S0"},{"value":"0,00E+00","module":"C3","scenario":"S1"},{"value":"2,80E+00","module":"C4","scenario":"S0"},{"value":"2,80E+00","module":"C4","scenario":"S1"},{"value":"-1,03E+02","module":"D","scenario":"S0"},{"value":"-1,20E+02","module":"D","scenario":"S1"}]},{"parameter":"WDP","unit":"m3 world-eq. Deprived","values":[{"value":"3,03E+00","module":"A1-A3","scenario":null},{"value":"1,46E-03","module":"A4","scenario":null},{"value":"3,51E-03","module":"A5","scenario":null},{"value":"0,00E+00","module":"B6","scenario":null},{"value":"0,00E+00","module":"C1","scenario":null},{"value":"7,31E-04","module":"C2","scenario":null},{"value":"1,22E-01","module":"C3","scenario":"S0"},{"value":"0,00E+00","module":"C3","scenario":"S1"},{"value":"2,34E-02","module":"C4","scenario":"S0"},{"value":"2,34E-02","module":"C4","scenario":"S1"},{"value":"-1,96E+00","module":"D","scenario":"S0"},{"value":"-2,02E+00","module":"D","scenario":"S1"}]},{"parameter":"EP-freshwater","unit":"kg P-eq","values":[{"value":"3,36E-05","module":"A1-A3","scenario":null},{"value":"4,86E-07","module":"A4","scenario":null},{"value":"7,14E-10","module":"A5","scenario":null},{"value":"0,00E+00","module":"B6","scenario":null},{"value":"0,00E+00","module":"C1","scenario":null},{"value":"2,43E-07","module":"C2","scenario":null},{"value":"3,65E-08","module":"C3","scenario":"S0"},{"value":"0,00E+00","module":"C3","scenario":"S1"},{"value":"3,62E-07","module":"C4","scenario":"S0"},{"value":"3,62E-07","module":"C4","scenario":"S1"},{"value":"-2,54E-06","module":"D","scenario":"S0"},{"value":"-1,60E-06","module":"D","scenario":"S1"}]},{"parameter":"EP-marine","unit":"kg N-eq","values":[{"value":"5,43E-02","module":"A1-A3","scenario":null},{"value":"4,83E-05","module":"A4","scenario":null},{"value":"1,93E-06","module":"A5","scenario":null},{"value":"0,00E+00","module":"B6","scenario":null},{"value":"0,00E+00","module":"C1","scenario":null},{"value":"2,42E-05","module":"C2","scenario":null},{"value":"3,58E-05","module":"C3","scenario":"S0"},{"value":"0,00E+00","module":"C3","scenario":"S1"},{"value":"3,88E-04","module":"C4","scenario":"S0"},{"value":"3,88E-04","module":"C4","scenario":"S1"},{"value":"-4,06E-03","module":"D","scenario":"S0"},{"value":"-4,22E-03","module":"D","scenario":"S1"}]},{"parameter":"EP-terrestrial","unit":"mol N-eq.","values":[{"value":"6,36E-01","module":"A1-A3","scenario":null},{"value":"5,80E-04","module":"A4","scenario":null},{"value":"2,67E-05","module":"A5","scenario":null},{"value":"0,00E+00","module":"B6","scenario":null},{"value":"0,00E+00","module":"C1","scenario":null},{"value":"2,90E-04","module":"C2","scenario":null},{"value":"6,48E-04","module":"C3","scenario":"S0"},{"value":"0,00E+00","module":"C3","scenario":"S1"},{"value":"4,26E-03","module":"C4","scenario":"S0"},{"value":"4,26E-03","module":"C4","scenario":"S1"},{"value":"-3,59E-02","module":"D","scenario":"S0"},{"value":"-3,77E-02","module":"D","scenario":"S1"}]}],"additional_environmental_impact":[{"parameter":"PM","unit":"Disease incidence","values":[{"value":"1,41E-06","module":"A1-A3","scenario":null},{"value":"9,38E-10","module":"A4","scenario":null},{"value":"3,03E-11","module":"A5","scenario":null},{"value":"0,00E+00","module":"B6","scenario":null},{"value":"0,00E+00","module":"C1","scenario":null},{"value":"4,69E-10","module":"C2","scenario":null},{"value":"1,31E-09","module":"C3","scenario":"S0"},{"value":"0,00E+00","module":"C3","scenario":"S1"},{"value":"1,87E-08","module":"C4","scenario":"S0"},{"value":"1,87E-08","module":"C4","scenario":"S1"},{"value":"-3,16E-07","module":"D","scenario":"S0"},{"value":"-3,18E-07","module":"D","scenario":"S1"}]},{"parameter":"ETP-fw","unit":"CTUe","values":[{"value":"9,31E+02","module":"A1-A3","scenario":null},{"value":"1,51E+00","module":"A4","scenario":null},{"value":"3,34E-03","module":"A5","scenario":null},{"value":"0,00E+00","module":"B6","scenario":null},{"value":"0,00E+00","module":"C1","scenario":null},{"value":"7,56E-01","module":"C2","scenario":null},{"value":"1,22E-01","module":"C3","scenario":"S0"},{"value":"0,00E+00","module":"C3","scenario":"S1"},{"value":"1,57E+00","module":"C4","scenario":"S0"},{"value":"1,57E+00","module":"C4","scenario":"S1"},{"value":"-7,44E+00","module":"D","scenario":"S0"},{"value":"-1,71E+01","module":"D","scenario":"S1"}]},{"parameter":"HTP-c","unit":"CTUh","values":[{"value":"8,30E-08","module":"A1-A3","scenario":null},{"value":"3,05E-11","module":"A4","scenario":null},{"value":"2,19E-13","module":"A5","scenario":null},{"value":"0,00E+00","module":"B6","scenario":null},{"value":"0,00E+00","module":"C1","scenario":null},{"value":"1,52E-11","module":"C2","scenario":null},{"value":"8,59E-12","module":"C3","scenario":"S0"},{"value":"0,00E+00","module":"C3","scenario":"S1"},{"value":"2,39E-10","module":"C4","scenario":"S0"},{"value":"2,39E-10","module":"C4","scenario":"S1"},{"value":"-4,24E-09","module":"D","scenario":"S0"},{"value":"-4,43E-09","module":"D","scenario":"S1"}]},{"parameter":"HTP-nc","unit":"CTUh","values":[{"value":"5,54E-07","module":"A1-A3","scenario":null},{"value":"1,58E-09","module":"A4","scenario":null},{"value":"8,24E-12","module":"A5","scenario":null},{"value":"0,00E+00","module":"B6","scenario":null},{"value":"0,00E+00","module":"C1","scenario":null},{"value":"7,88E-10","module":"C2","scenario":null},{"value":"3,40E-10","module":"C3","scenario":"S0"},{"value":"0,00E+00","module":"C3","scenario":"S1"},{"value":"2,65E-08","module":"C4","scenario":"S0"},{"value":"2,65E-08","module":"C4","scenario":"S1"},{"value":"-1,43E-07","module":"D","scenario":"S0"},{"value":"-1,51E-07","module":"D","scenario":"S1"}]},{"parameter":"SQP","unit":"-","values":[{"value":"4,30E+01","module":"A1-A3","scenario":null},{"value":"7,49E-01","module":"A4","scenario":null},{"value":"2,11E-03","module":"A5","scenario":null},{"value":"0,00E+00","module":"B6","scenario":null},{"value":"0,00E+00","module":"C1","scenario":null},{"value":"3,75E-01","module":"C2","scenario":null},{"value":"6,73E-02","module":"C3","scenario":"S0"},{"value":"0,00E+00","module":"C3","scenario":"S1"},{"value":"5,83E-01","module":"C4","scenario":"S0"},{"value":"5,83E-01","module":"C4","scenario":"S1"},{"value":"-3,22E-01","module":"D","scenario":"S0"},{"value":"7,15E-01","module":"D","scenario":"S1"}]}],"resource_use":[{"parameter":"PERE","unit":"MJ","values":[{"value":"4,78E+01","module":"A1-A3","scenario":null},{"value":"1,24E-01","module":"A4","scenario":null},{"value":"2,55E-01","module":"A5","scenario":null},{"value":"0,00E+00","module":"B6","scenario":null},{"value":"0,00E+00","module":"C1","scenario":null},{"value":"6,19E-02","module":"C2","scenario":null},{"value":"5,29E-02","module":"C3","scenario":"S0"},{"value":"0,00E+00","module":"C3","scenario":"S1"},{"value":"4,20E-01","module":"C4","scenario":"S0"},{"value":"4,20E-01","module":"C4","scenario":"S1"},{"value":"3,72E+00","module":"D","scenario":"S0"},{"value":"5,33E+00","module":"D","scenario":"S1"}]},{"parameter":"PERM","unit":"","values":[{"value":"2,53E-01","module":"A1-A3","scenario":null},{"value":"0,00E+00","module":"A4","scenario":null},{"value":"-2,53E-01","module":"A5","scenario":null},{"value":"0,00E+00","module":"B6","scenario":null},{"value":"0,00E+00","module":"C1","scenario":null},{"value":"0,00E+00","module":"C2","scenario":null},{"value":"0,00E+00","module":"C3","scenario":"S0"},{"value":"0,00E+00","module":"C3","scenario":"S1"},{"value":"0,00E+00","module":"C4","scenario":"S0"},{"value":"0,00E+00","module":"C4","scenario":"S1"},{"value":"0,00E+00","module":"D","scenario":"S0"},{"value":"0,00E+00","module":"D","scenario":"S1"}]},{"parameter":"PERT","unit":"MJ","values":[{"value":"4,80E+01","module":"A1-A3","scenario":null},{"value":"1,24E-01","module":"A4","scenario":null},{"value":"1,67E-03","module":"A5","scenario":null},{"value":"0,00E+00","module":"B6","scenario":null},{"value":"0,00E+00","module":"C1","scenario":null},{"value":"6,19E-02","module":"C2","scenario":null},{"value":"5,29E-02","module":"C3","scenario":"S0"},{"value":"0,00E+00","module":"C3","scenario":"S1"},{"value":"4,20E-01","module":"C4","scenario":"S0"},{"value":"4,20E-01","module":"C4","scenario":"S1"},{"value":"3,72E+00","module":"D","scenario":"S0"},{"value":"5,33E+00","module":"D","scenario":"S1"}]},{"parameter":"PENRE","unit":"MJ","values":[{"value":"4,68E+02","module":"A1-A3","scenario":null},{"value":"2,18E+00","module":"A4","scenario":null},{"value":"7,70E-02","module":"A5","scenario":null},{"value":"0,00E+00","module":"B6","scenario":null},{"value":"0,00E+00","module":"C1","scenario":null},{"value":"1,09E+00","module":"C2","scenario":null},{"value":"2,37E+01","module":"C3","scenario":"S0"},{"value":"2,35E+01","module":"C3","scenario":"S1"},{"value":"2,80E+00","module":"C4","scenario":"S0"},{"value":"2,80E+00","module":"C4","scenario":"S1"},{"value":"-1,03E+02","module":"D","scenario":"S0"},{"value":"-1,20E+02","module":"D","scenario":"S1"}]},{"parameter":"PENRM","unit":"MJ","values":[{"value":"2,36E+01","module":"A1-A3","scenario":null},{"value":"0,00E+00","module":"A4","scenario":null},{"value":"-6,97E-02","module":"A5","scenario":null},{"value":"0,00E+00","module":"B6","scenario":null},{"value":"0,00E+00","module":"C1","scenario":null},{"value":"0,00E+00","module":"C2","scenario":null},{"value":"-2,35E+01","module":"C3","scenario":"S0"},{"value":"-2,35E+01","module":"C3","scenario":"S1"},{"value":"0,00E+00","module":"C4","scenario":"S0"},{"value":"0,00E+00","module":"C4","scenario":"S1"},{"value":"0,00E+00","module":"D","scenario":"S0"},{"value":"0,00E+00","module":"D","scenario":"S1"}]},{"parameter":"PENRT","unit":"MJ","values":[{"value":"4,92E+02","module":"A1-A3","scenario":null},{"value":"2,18E+00","module":"A4","scenario":null},{"value":"7,27E-03","module":"A5","scenario":null},{"value":"0,00E+00","module":"B6","scenario":null},{"value":"0,00E+00","module":"C1","scenario":null},{"value":"1,09E+00","module":"C2","scenario":null},{"value":"2,23E-01","module":"C3","scenario":"S0"},{"value":"0,00E+00","module":"C3","scenario":"S1"},{"value":"2,80E+00","module":"C4","scenario":"S0"},{"value":"2,80E+00","module":"C4","scenario":"S1"},{"value":"-1,03E+02","module":"D","scenario":"S0"},{"value":"-1,20E+02","module":"D","scenario":"S1"}]},{"parameter":"SM","unit":"kg","values":[{"value":"6,72E+00","module":"A1-A3","scenario":null},{"value":"0,00E+00","module":"A4","scenario":null},{"value":"0,00E+00","module":"A5","scenario":null},{"value":"0,00E+00","module":"B6","scenario":null},{"value":"0,00E+00","module":"C1","scenario":null},{"value":"0,00E+00","module":"C2","scenario":null},{"value":"0,00E+00","module":"C3","scenario":"S0"},{"value":"0,00E+00","module":"C3","scenario":"S1"},{"value":"0,00E+00","module":"C4","scenario":"S0"},{"value":"0,00E+00","module":"C4","scenario":"S1"},{"value":"5,97E+00","module":"D","scenario":"S0"},{"value":"6,25E+00","module":"D","scenario":"S1"}]},{"parameter":"RSF","unit":"MJ","values":[{"value":"0,00E+00","module":"A1-A3","scenario":null},{"value":"0,00E+00","module":"A4","scenario":null},{"value":"0,00E+00","module":"A5","scenario":null},{"value":"0,00E+00","module":"B6","scenario":null},{"value":"0,00E+00","module":"C1","scenario":null},{"value":"0,00E+00","module":"C2","scenario":null},{"value":"0,00E+00","module":"C3","scenario":"S0"},{"value":"0,00E+00","module":"C3","scenario":"S1"},{"value":"0,00E+00","module":"C4","scenario":"S0"},{"value":"0,00E+00","module":"C4","scenario":"S1"},{"value":"0,00E+00","module":"D","scenario":"S0"},{"value":"0,00E+00","module":"D","scenario":"S1"}]},{"parameter":"NRSF","unit":"MJ","values":[{"value":"0,00E+00","module":"A1-A3","scenario":null},{"value":"0,00E+00","module":"A4","scenario":null},{"value":"0,00E+00","module":"A5","scenario":null},{"value":"0,00E+00","module":"B6","scenario":null},{"value":"0,00E+00","module":"C1","scenario":null},{"value":"0,00E+00","module":"C2","scenario":null},{"value":"0,00E+00","module":"C3","scenario":"S0"},{"value":"0,00E+00","module":"C3","scenario":"S1"},{"value":"0,00E+00","module":"C4","scenario":"S0"},{"value":"0,00E+00","module":"C4","scenario":"S1"},{"value":"0,00E+00","module":"D","scenario":"S0"},{"value":"0,00E+00","module":"D","scenario":"S1"}]},{"parameter":"FW","unit":"m3","values":[{"value":"1,04E-01","module":"A1-A3","scenario":null},{"value":"1,40E-04","module":"A4","scenario":null},{"value":"8,24E-05","module":"A5","scenario":null},{"value":"0,00E+00","module":"B6","scenario":null},{"value":"0,00E+00","module":"C1","scenario":null},{"value":"7,00E-05","module":"C2","scenario":null},{"value":"2,87E-03","module":"C3","scenario":"S0"},{"value":"0,00E+00","module":"C3","scenario":"S1"},{"value":"7,12E-04","module":"C4","scenario":"S0"},{"value":"7,12E-04","module":"C4","scenario":"S1"},{"value":"-4,52E-02","module":"D","scenario":"S0"},{"value":"-4,61E-02","module":"D","scenario":"S1"}]}],"end_of_life_waste":[{"parameter":"HWD","unit":"kg","values":[{"value":"4,27E-08","module":"A1-A3","scenario":null},{"value":"1,05E-11","module":"A4","scenario":null},{"value":"7,10E-13","module":"A5","scenario":null},{"value":"0,00E+00","module":"B6","scenario":null},{"value":"0,00E+00","module":"C1","scenario":null},{"value":"5,23E-12","module":"C2","scenario":null},{"value":"2,00E-11","module":"C3","scenario":"S0"},{"value":"0,00E+00","module":"C3","scenario":"S1"},{"value":"1,44E-10","module":"C4","scenario":"S0"},{"value":"1,44E-10","module":"C4","scenario":"S1"},{"value":"-1,87E-09","module":"D","scenario":"S0"},{"value":"-2,63E-09","module":"D","scenario":"S1"}]},{"parameter":"NHWD","unit":"kg","values":[{"value":"1,65E+00","module":"A1-A3","scenario":null},{"value":"3,13E-04","module":"A4","scenario":null},{"value":"4,65E-04","module":"A5","scenario":null},{"value":"0,00E+00","module":"B6","scenario":null},{"value":"0,00E+00","module":"C1","scenario":null},{"value":"1,56E-04","module":"C2","scenario":null},{"value":"4,28E-02","module":"C3","scenario":"S0"},{"value":"0,00E+00","module":"C3","scenario":"S1"},{"value":"1,43E+01","module":"C4","scenario":"S0"},{"value":"1,43E+01","module":"C4","scenario":"S1"},{"value":"1,44E+00","module":"D","scenario":"S0"},{"value":"1,45E+00","module":"D","scenario":"S1"}]},{"parameter":"RWD","unit":"kg","values":[{"value":"1,19E-02","module":"A1-A3","scenario":null},{"value":"2,69E-06","module":"A4","scenario":null},{"value":"4,15E-07","module":"A5","scenario":null},{"value":"0,00E+00","module":"B6","scenario":null},{"value":"0,00E+00","module":"C1","scenario":null},{"value":"1,34E-06","module":"C2","scenario":null},{"value":"1,27E-05","module":"C3","scenario":"S0"},{"value":"0,00E+00","module":"C3","scenario":"S1"},{"value":"3,12E-05","module":"C4","scenario":"S0"},{"value":"3,12E-05","module":"C4","scenario":"S1"},{"value":"-6,55E-04","module":"D","scenario":"S0"},{"value":"-1,78E-04","module":"D","scenario":"S1"}]}],"end_of_life_flow":[{"parameter":"CRU","unit":"kg","values":[{"value":"0,00E+00","module":"A1-A3","scenario":null},{"value":"0,00E+00","module":"A4","scenario":null},{"value":"0,00E+00","module":"A5","scenario":null},{"value":"0,00E+00","module":"B6","scenario":null},{"value":"0,00E+00","module":"C1","scenario":null},{"value":"0,00E+00","module":"C2","scenario":null},{"value":"0,00E+00","module":"C3","scenario":"S0"},{"value":"0,00E+00","module":"C3","scenario":"S1"},{"value":"0,00E+00","module":"C4","scenario":"S0"},{"value":"0,00E+00","module":"C4","scenario":"S1"},{"value":"0,00E+00","module":"D","scenario":"S0"},{"value":"0,00E+00","module":"D","scenario":"S1"}]},{"parameter":"MFR","unit":"kg","values":[{"value":"3,69E-01","module":"A1-A3","scenario":null},{"value":"0,00E+00","module":"A4","scenario":null},{"value":"0,00E+00","module":"A5","scenario":null},{"value":"0,00E+00","module":"B6","scenario":null},{"value":"0,00E+00","module":"C1","scenario":null},{"value":"0,00E+00","module":"C2","scenario":null},{"value":"1,23E+01","module":"C3","scenario":"S0"},{"value":"1,29E+01","module":"C3","scenario":"S1"},{"value":"0,00E+00","module":"C4","scenario":"S0"},{"value":"0,00E+00","module":"C4","scenario":"S1"},{"value":"0,00E+00","module":"D","scenario":"S0"},{"value":"0,00E+00","module":"D","scenario":"S1"}]},{"parameter":"MER","unit":"kg","values":[{"value":"0,00E+00","module":"A1-A3","scenario":null},{"value":"0,00E+00","module":"A4","scenario":null},{"value":"0,00E+00","module":"A5","scenario":null},{"value":"0,00E+00","module":"B6","scenario":null},{"value":"0,00E+00","module":"C1","scenario":null},{"value":"0,00E+00","module":"C2","scenario":null},{"value":"0,00E+00","module":"C3","scenario":"S0"},{"value":"0,00E+00","module":"C3","scenario":"S1"},{"value":"0,00E+00","module":"C4","scenario":"S0"},{"value":"0,00E+00","module":"C4","scenario":"S1"},{"value":"0,00E+00","module":"D","scenario":"S0"},{"value":"0,00E+00","module":"D","scenario":"S1"}]},{"parameter":"EEE","unit":"MJ","values":[{"value":"0,00E+00","module":"A1-A3","scenario":null},{"value":"0,00E+00","module":"A4","scenario":null},{"value":"3,52E-02","module":"A5","scenario":null},{"value":"0,00E+00","module":"B6","scenario":null},{"value":"0,00E+00","module":"C1","scenario":null},{"value":"0,00E+00","module":"C2","scenario":null},{"value":"2,21E+00","module":"C3","scenario":"S0"},{"value":"0,00E+00","module":"C3","scenario":"S1"},{"value":"0,00E+00","module":"C4","scenario":"S0"},{"value":"0,00E+00","module":"C4","scenario":"S1"},{"value":"0,00E+00","module":"D","scenario":"S0"},{"value":"0,00E+00","module":"D","scenario":"S1"}]},{"parameter":"EET","unit":"MJ","values":[{"value":"0,00E+00","module":"A1-A3","scenario":null},{"value":"0,00E+00","module":"A4","scenario":null},{"value":"6,30E-02","module":"A5","scenario":null},{"value":"0,00E+00","module":"B6","scenario":null},{"value":"0,00E+00","module":"C1","scenario":null},{"value":"0,00E+00","module":"C2","scenario":null},{"value":"3,96E+00","module":"C3","scenario":"S0"},{"value":"0,00E+00","module":"C3","scenario":"S1"},{"value":"0,00E+00","module":"C4","scenario":"S0"},{"value":"0,00E+00","module":"C4","scenario":"S1"},{"value":"0,00E+00","module":"D","scenario":"S0"},{"value":"0,00E+00","module":"D","scenario":"S1"}]}]}