{"product_name":"Produkte auf Basis Epoxidharz, Gruppe 5","epd_id":"EPD-DBC-20220178-IBF1-EN","declared_unit":{"unit":"ton","amount":1},"compliance":["DIN EN 15804+A2","ISO 14025"],"producer_name":"FEICA - Association of the European Adhesive and Sealant Industry","environmental_impact":[{"parameter":"GWP-total","unit":"kg CO2-eq","values":[{"value":"3,51E+00","module":"A1-A3","scenario":null},{"value":"5,35E-02","module":"A4","scenario":null},{"value":"1,78E-01","module":"A5","scenario":null},{"value":"1,95E-04","module":"C1","scenario":null},{"value":"8,67E-03","module":"C2","scenario":null},{"value":"6,61E-01","module":"C3","scenario":null},{"value":"-2,80E-01","module":"D","scenario":null}]},{"parameter":"GWP-fossil","unit":"kg CO2-eq","values":[{"value":"3,56E+00","module":"A1-A3","scenario":null},{"value":"5,30E-02","module":"A4","scenario":null},{"value":"4,41E-02","module":"A5","scenario":null},{"value":"1,86E-04","module":"C1","scenario":null},{"value":"8,29E-03","module":"C2","scenario":null},{"value":"3,00E-01","module":"C3","scenario":null},{"value":"-2,79E-01","module":"D","scenario":null}]},{"parameter":"GWP-biogenic","unit":"kg CO2-eq","values":[{"value":"-5,24E-02","module":"A1-A3","scenario":null},{"value":"1,55E-04","module":"A4","scenario":null},{"value":"1,34E-01","module":"A5","scenario":null},{"value":"8,65E-06","module":"C1","scenario":null},{"value":"3,80E-04","module":"C2","scenario":null},{"value":"3,61E-01","module":"C3","scenario":null},{"value":"-6,31E-04","module":"D","scenario":null}]},{"parameter":"GWP-luluc","unit":"kg CO2-eq","values":[{"value":"9,64E-04","module":"A1-A3","scenario":null},{"value":"4,29E-04","module":"A4","scenario":null},{"value":"1,34E-05","module":"A5","scenario":null},{"value":"4,48E-09","module":"C1","scenario":null},{"value":"1,95E-07","module":"C2","scenario":null},{"value":"2,45E-05","module":"C3","scenario":null},{"value":"-1,77E-04","module":"D","scenario":null}]},{"parameter":"ODP","unit":"kg CFC11-eq","values":[{"value":"9,46E-15","module":"A1-A3","scenario":null},{"value":"6,36E-18","module":"A4","scenario":null},{"value":"1,19E-16","module":"A5","scenario":null},{"value":"1,99E-20","module":"C1","scenario":null},{"value":"8,67E-19","module":"C2","scenario":null},{"value":"2,12E-16","module":"C3","scenario":null},{"value":"-2,62E-15","module":"D","scenario":null}]},{"parameter":"AP","unit":"mol H+-eq","values":[{"value":"6,34E-03","module":"A1-A3","scenario":null},{"value":"1,59E-04","module":"A4","scenario":null},{"value":"9,46E-05","module":"A5","scenario":null},{"value":"2,52E-06","module":"C1","scenario":null},{"value":"2,61E-05","module":"C2","scenario":null},{"value":"3,68E-04","module":"C3","scenario":null},{"value":"-3,71E-04","module":"D","scenario":null}]},{"parameter":"POCP","unit":"kg NMVOC-eq","values":[{"value":"6,97E-03","module":"A1-A3","scenario":null},{"value":"1,40E-04","module":"A4","scenario":null},{"value":"1,50E-01","module":"A5","scenario":null},{"value":"3,44E-06","module":"C1","scenario":null},{"value":"2,37E-05","module":"C2","scenario":null},{"value":"3,65E-04","module":"C3","scenario":null},{"value":"-2,83E-04","module":"D","scenario":null}]},{"parameter":"ADPE","unit":"kg Sb-eq","values":[{"value":"8,29E-06","module":"A1-A3","scenario":null},{"value":"3,80E-09","module":"A4","scenario":null},{"value":"8,33E-08","module":"A5","scenario":null},{"value":"5,64E-12","module":"C1","scenario":null},{"value":"2,46E-10","module":"C2","scenario":null},{"value":"3,23E-09","module":"C3","scenario":null},{"value":"-4,27E-08","module":"D","scenario":null}]},{"parameter":"ADPF","unit":"MJ","values":[{"value":"8,23E+01","module":"A1-A3","scenario":null},{"value":"7,05E-01","module":"A4","scenario":null},{"value":"8,89E-01","module":"A5","scenario":null},{"value":"2,67E-03","module":"C1","scenario":null},{"value":"1,16E-01","module":"C2","scenario":null},{"value":"3,87E-01","module":"C3","scenario":null},{"value":"-4,72E+00","module":"D","scenario":null}]},{"parameter":"WDP","unit":"m3 world-eq. Deprived","values":[{"value":"4,43E-01","module":"A1-A3","scenario":null},{"value":"4,73E-04","module":"A4","scenario":null},{"value":"1,95E-02","module":"A5","scenario":null},{"value":"3,69E-07","module":"C1","scenario":null},{"value":"1,61E-05","module":"C2","scenario":null},{"value":"1,10E-01","module":"C3","scenario":null},{"value":"-2,60E-02","module":"D","scenario":null}]},{"parameter":"EP-freshwater","unit":"kg P-eq","values":[{"value":"6,27E-06","module":"A1-A3","scenario":null},{"value":"1,61E-07","module":"A4","scenario":null},{"value":"6,79E-08","module":"A5","scenario":null},{"value":"4,03E-11","module":"C1","scenario":null},{"value":"1,76E-09","module":"C2","scenario":null},{"value":"7,25E-08","module":"C3","scenario":null},{"value":"-3,25E-07","module":"D","scenario":null}]},{"parameter":"EP-marine","unit":"kg N-eq","values":[{"value":"1,70E-03","module":"A1-A3","scenario":null},{"value":"7,07E-05","module":"A4","scenario":null},{"value":"2,69E-05","module":"A5","scenario":null},{"value":"1,14E-06","module":"C1","scenario":null},{"value":"1,20E-05","module":"C2","scenario":null},{"value":"1,41E-04","module":"C3","scenario":null},{"value":"-9,79E-05","module":"D","scenario":null}]},{"parameter":"EP-terrestrial","unit":"mol N-eq.","values":[{"value":"1,80E-02","module":"A1-A3","scenario":null},{"value":"7,92E-04","module":"A4","scenario":null},{"value":"3,13E-04","module":"A5","scenario":null},{"value":"1,25E-05","module":"C1","scenario":null},{"value":"1,32E-04","module":"C2","scenario":null},{"value":"1,77E-03","module":"C3","scenario":null},{"value":"-1,05E-03","module":"D","scenario":null}]}],"additional_environmental_impact":[{"parameter":"PM","unit":"Disease incidence","values":[{"value":null,"module":"A1-A3","scenario":null},{"value":null,"module":"A4","scenario":null},{"value":null,"module":"A5","scenario":null},{"value":null,"module":"C1","scenario":null},{"value":null,"module":"C2","scenario":null},{"value":null,"module":"C3","scenario":null},{"value":null,"module":"D","scenario":null}]},{"parameter":"ETP-fw","unit":"CTUe","values":[{"value":null,"module":"A1-A3","scenario":null},{"value":null,"module":"A4","scenario":null},{"value":null,"module":"A5","scenario":null},{"value":null,"module":"C1","scenario":null},{"value":null,"module":"C2","scenario":null},{"value":null,"module":"C3","scenario":null},{"value":null,"module":"D","scenario":null}]},{"parameter":"HTP-c","unit":"CTUh","values":[{"value":null,"module":"A1-A3","scenario":null},{"value":null,"module":"A4","scenario":null},{"value":null,"module":"A5","scenario":null},{"value":null,"module":"C1","scenario":null},{"value":null,"module":"C2","scenario":null},{"value":null,"module":"C3","scenario":null},{"value":null,"module":"D","scenario":null}]},{"parameter":"HTP-nc","unit":"CTUh","values":[{"value":null,"module":"A1-A3","scenario":null},{"value":null,"module":"A4","scenario":null},{"value":null,"module":"A5","scenario":null},{"value":null,"module":"C1","scenario":null},{"value":null,"module":"C2","scenario":null},{"value":null,"module":"C3","scenario":null},{"value":null,"module":"D","scenario":null}]},{"parameter":"SQP","unit":"-","values":[{"value":null,"module":"A1-A3","scenario":null},{"value":null,"module":"A4","scenario":null},{"value":null,"module":"A5","scenario":null},{"value":null,"module":"C1","scenario":null},{"value":null,"module":"C2","scenario":null},{"value":null,"module":"C3","scenario":null},{"value":null,"module":"D","scenario":null}]}],"resource_use":[{"parameter":"PERE","unit":"MJ","values":[{"value":"3,19E+00","module":"A1-A3","scenario":null},{"value":"3,96E-02","module":"A4","scenario":null},{"value":"9,86E-01","module":"A5","scenario":null},{"value":"8,41E-06","module":"C1","scenario":null},{"value":"3,67E-04","module":"C2","scenario":null},{"value":"6,55E-02","module":"C3","scenario":null},{"value":"-9,31E-01","module":"D","scenario":null}]},{"parameter":"PERM","unit":"","values":[{"value":"9,36E-01","module":"A1-A3","scenario":null},{"value":"0,00E+00","module":"A4","scenario":null},{"value":"-9,36E-01","module":"A5","scenario":null},{"value":"0,00E+00","module":"C1","scenario":null},{"value":"0,00E+00","module":"C2","scenario":null},{"value":"0,00E+00","module":"C3","scenario":null},{"value":"0,00E+00","module":"D","scenario":null}]},{"parameter":"PERT","unit":"MJ","values":[{"value":"4,13E+00","module":"A1-A3","scenario":null},{"value":"3,96E-02","module":"A4","scenario":null},{"value":"4,97E-02","module":"A5","scenario":null},{"value":"8,41E-06","module":"C1","scenario":null},{"value":"3,67E-04","module":"C2","scenario":null},{"value":"6,55E-02","module":"C3","scenario":null},{"value":"-9,31E-01","module":"D","scenario":null}]},{"parameter":"PENRE","unit":"MJ","values":[{"value":"5,72E+01","module":"A1-A3","scenario":null},{"value":"7,06E-01","module":"A4","scenario":null},{"value":"8,45E+00","module":"A5","scenario":null},{"value":"2,67E-03","module":"C1","scenario":null},{"value":"1,17E-01","module":"C2","scenario":null},{"value":"1,80E+01","module":"C3","scenario":null},{"value":"-4,72E+00","module":"D","scenario":null}]},{"parameter":"PENRM","unit":"MJ","values":[{"value":"2,52E+01","module":"A1-A3","scenario":null},{"value":"0,00E+00","module":"A4","scenario":null},{"value":"-7,56E+00","module":"A5","scenario":null},{"value":"0,00E+00","module":"C1","scenario":null},{"value":"0,00E+00","module":"C2","scenario":null},{"value":"-1,76E+01","module":"C3","scenario":null},{"value":"0,00E+00","module":"D","scenario":null}]},{"parameter":"PENRT","unit":"MJ","values":[{"value":"8,24E+01","module":"A1-A3","scenario":null},{"value":"7,06E-01","module":"A4","scenario":null},{"value":"8,90E-01","module":"A5","scenario":null},{"value":"2,67E-03","module":"C1","scenario":null},{"value":"1,17E-01","module":"C2","scenario":null},{"value":"3,87E-01","module":"C3","scenario":null},{"value":"-4,72E+00","module":"D","scenario":null}]},{"parameter":"SM","unit":"kg","values":[{"value":"0,00E+00","module":"A1-A3","scenario":null},{"value":"0,00E+00","module":"A4","scenario":null},{"value":"0,00E+00","module":"A5","scenario":null},{"value":"0,00E+00","module":"C1","scenario":null},{"value":"0,00E+00","module":"C2","scenario":null},{"value":"0,00E+00","module":"C3","scenario":null},{"value":"0,00E+00","module":"D","scenario":null}]},{"parameter":"RSF","unit":"MJ","values":[{"value":"0,00E+00","module":"A1-A3","scenario":null},{"value":"0,00E+00","module":"A4","scenario":null},{"value":"0,00E+00","module":"A5","scenario":null},{"value":"0,00E+00","module":"C1","scenario":null},{"value":"0,00E+00","module":"C2","scenario":null},{"value":"0,00E+00","module":"C3","scenario":null},{"value":"0,00E+00","module":"D","scenario":null}]},{"parameter":"NRSF","unit":"MJ","values":[{"value":"0,00E+00","module":"A1-A3","scenario":null},{"value":"0,00E+00","module":"A4","scenario":null},{"value":"0,00E+00","module":"A5","scenario":null},{"value":"0,00E+00","module":"C1","scenario":null},{"value":"0,00E+00","module":"C2","scenario":null},{"value":"0,00E+00","module":"C3","scenario":null},{"value":"0,00E+00","module":"D","scenario":null}]},{"parameter":"FW","unit":"m3","values":[{"value":"1,32E-02","module":"A1-A3","scenario":null},{"value":"4,59E-05","module":"A4","scenario":null},{"value":"4,87E-04","module":"A5","scenario":null},{"value":"1,51E-08","module":"C1","scenario":null},{"value":"6,59E-07","module":"C2","scenario":null},{"value":"2,59E-03","module":"C3","scenario":null},{"value":"-1,08E-03","module":"D","scenario":null}]}],"end_of_life_waste":[{"parameter":"HWD","unit":"kg","values":[{"value":"-6,83E-07","module":"A1-A3","scenario":null},{"value":"3,28E-08","module":"A4","scenario":null},{"value":"-6,65E-09","module":"A5","scenario":null},{"value":"2,59E-13","module":"C1","scenario":null},{"value":"1,13E-11","module":"C2","scenario":null},{"value":"1,24E-09","module":"C3","scenario":null},{"value":"-1,88E-09","module":"D","scenario":null}]},{"parameter":"NHWD","unit":"kg","values":[{"value":"3,96E-02","module":"A1-A3","scenario":null},{"value":"1,08E-04","module":"A4","scenario":null},{"value":"4,82E-02","module":"A5","scenario":null},{"value":"2,73E-07","module":"C1","scenario":null},{"value":"1,19E-05","module":"C2","scenario":null},{"value":"9,55E-02","module":"C3","scenario":null},{"value":"-2,07E-03","module":"D","scenario":null}]},{"parameter":"RWD","unit":"kg","values":[{"value":"9,21E-04","module":"A1-A3","scenario":null},{"value":"8,73E-07","module":"A4","scenario":null},{"value":"1,15E-05","module":"A5","scenario":null},{"value":"2,87E-09","module":"C1","scenario":null},{"value":"1,25E-07","module":"C2","scenario":null},{"value":"1,76E-05","module":"C3","scenario":null},{"value":"-3,18E-04","module":"D","scenario":null}]}],"end_of_life_flow":[{"parameter":"CRU","unit":"kg","values":[{"value":"0,00E+00","module":"A1-A3","scenario":null},{"value":"0,00E+00","module":"A4","scenario":null},{"value":"0,00E+00","module":"A5","scenario":null},{"value":"0,00E+00","module":"C1","scenario":null},{"value":"0,00E+00","module":"C2","scenario":null},{"value":"0,00E+00","module":"C3","scenario":null},{"value":"0,00E+00","module":"D","scenario":null}]},{"parameter":"MFR","unit":"kg","values":[{"value":"0,00E+00","module":"A1-A3","scenario":null},{"value":"0,00E+00","module":"A4","scenario":null},{"value":"0,00E+00","module":"A5","scenario":null},{"value":"0,00E+00","module":"C1","scenario":null},{"value":"0,00E+00","module":"C2","scenario":null},{"value":"0,00E+00","module":"C3","scenario":null},{"value":"0,00E+00","module":"D","scenario":null}]},{"parameter":"MER","unit":"kg","values":[{"value":"0,00E+00","module":"A1-A3","scenario":null},{"value":"0,00E+00","module":"A4","scenario":null},{"value":"0,00E+00","module":"A5","scenario":null},{"value":"0,00E+00","module":"C1","scenario":null},{"value":"0,00E+00","module":"C2","scenario":null},{"value":"0,00E+00","module":"C3","scenario":null},{"value":"0,00E+00","module":"D","scenario":null}]},{"parameter":"EEE","unit":"MJ","values":[{"value":"0,00E+00","module":"A1-A3","scenario":null},{"value":"0,00E+00","module":"A4","scenario":null},{"value":"2,01E-01","module":"A5","scenario":null},{"value":"0,00E+00","module":"C1","scenario":null},{"value":"0,00E+00","module":"C2","scenario":null},{"value":"0,00E+00","module":"C3","scenario":null},{"value":"0,00E+00","module":"D","scenario":null}]},{"parameter":"EET","unit":"MJ","values":[{"value":"0,00E+00","module":"A1-A3","scenario":null},{"value":"0,00E+00","module":"A4","scenario":null},{"value":"3,66E-01","module":"A5","scenario":null},{"value":"0,00E+00","module":"C1","scenario":null},{"value":"0,00E+00","module":"C2","scenario":null},{"value":"0,00E+00","module":"C3","scenario":null},{"value":"0,00E+00","module":"D","scenario":null}]}]}