{
    "product_name": "VELUX Rolladen - netzbetrieben",
    "epd_id": "EPD-VEL-20220136-IBJ2-EN",
    "declared_unit": {
        "unit": "m2",
        "amount": 1.0
    },
    "compliance": [
        "DIN EN 15804+A2",
        "ISO 14025"
    ],
    "producer_name": "VELUX Group",
    "environmental_impact": [
        {
            "parameter": "GWP-total",
            "values": [
                {
                    "value": "1,64E+02",
                    "module": "A1-A3",
                    "scenario": null
                },
                {
                    "value": "3,97E+00",
                    "module": "A5",
                    "scenario": null
                },
                {
                    "value": "0,00E+00",
                    "module": "B1",
                    "scenario": null
                },
                {
                    "value": "4,85E+00",
                    "module": "B2",
                    "scenario": null
                },
                {
                    "value": "3,62E+01",
                    "module": "B6",
                    "scenario": null
                },
                {
                    "value": "0,00E+00",
                    "module": "C1",
                    "scenario": null
                },
                {
                    "value": "2,10E-01",
                    "module": "C2",
                    "scenario": null
                },
                {
                    "value": "1,01E+00",
                    "module": "C3",
                    "scenario": null
                },
                {
                    "value": "7,47E+00",
                    "module": "C4",
                    "scenario": null
                },
                {
                    "value": "-1,59E+02",
                    "module": "D",
                    "scenario": null
                }
            ]
        },
        {
            "parameter": "GWP-fossil",
            "values": [
                {
                    "value": "1,67E+02",
                    "module": "A1-A3",
                    "scenario": null
                },
                {
                    "value": "8,26E-01",
                    "module": "A5",
                    "scenario": null
                },
                {
                    "value": "0,00E+00",
                    "module": "B1",
                    "scenario": null
                },
                {
                    "value": "4,84E+00",
                    "module": "B2",
                    "scenario": null
                },
                {
                    "value": "3,61E+01",
                    "module": "B6",
                    "scenario": null
                },
                {
                    "value": "0,00E+00",
                    "module": "C1",
                    "scenario": null
                },
                {
                    "value": "2,10E-01",
                    "module": "C2",
                    "scenario": null
                },
                {
                    "value": "6,50E-01",
                    "module": "C3",
                    "scenario": null
                },
                {
                    "value": "7,47E+00",
                    "module": "C4",
                    "scenario": null
                },
                {
                    "value": "-1,58E+02",
                    "module": "D",
                    "scenario": null
                }
            ]
        },
        {
            "parameter": "GWP-biogenic",
            "values": [
                {
                    "value": "-3,50E+00",
                    "module": "A1-A3",
                    "scenario": null
                },
                {
                    "value": "3,14E+00",
                    "module": "A5",
                    "scenario": null
                },
                {
                    "value": "0,00E+00",
                    "module": "B1",
                    "scenario": null
                },
                {
                    "value": "0,00E+00",
                    "module": "B2",
                    "scenario": null
                },
                {
                    "value": "0,00E+00",
                    "module": "B6",
                    "scenario": null
                },
                {
                    "value": "0,00E+00",
                    "module": "C1",
                    "scenario": null
                },
                {
                    "value": "0,00E+00",
                    "module": "C2",
                    "scenario": null
                },
                {
                    "value": "3,56E-01",
                    "module": "C3",
                    "scenario": null
                },
                {
                    "value": "0,00E+00",
                    "module": "C4",
                    "scenario": null
                },
                {
                    "value": "0,00E+00",
                    "module": "D",
                    "scenario": null
                }
            ]
        },
        {
            "parameter": "GWP-luluc",
            "values": [
                {
                    "value": "4,08E-01",
                    "module": "A1-A3",
                    "scenario": null
                },
                {
                    "value": "3,71E-05",
                    "module": "A5",
                    "scenario": null
                },
                {
                    "value": "0,00E+00",
                    "module": "B1",
                    "scenario": null
                },
                {
                    "value": "8,34E-03",
                    "module": "B2",
                    "scenario": null
                },
                {
                    "value": "9,01E-02",
                    "module": "B6",
                    "scenario": null
                },
                {
                    "value": "0,00E+00",
                    "module": "C1",
                    "scenario": null
                },
                {
                    "value": "8,56E-05",
                    "module": "C2",
                    "scenario": null
                },
                {
                    "value": "3,21E-04",
                    "module": "C3",
                    "scenario": null
                },
                {
                    "value": "1,03E-04",
                    "module": "C4",
                    "scenario": null
                },
                {
                    "value": "-5,82E-01",
                    "module": "D",
                    "scenario": null
                }
            ]
        },
        {
            "parameter": "ODP",
            "values": [
                {
                    "value": "8,24E-06",
                    "module": "A1-A3",
                    "scenario": null
                },
                {
                    "value": "2,10E-08",
                    "module": "A5",
                    "scenario": null
                },
                {
                    "value": "0,00E+00",
                    "module": "B1",
                    "scenario": null
                },
                {
                    "value": "7,53E-07",
                    "module": "B2",
                    "scenario": null
                },
                {
                    "value": "1,83E-06",
                    "module": "B6",
                    "scenario": null
                },
                {
                    "value": "0,00E+00",
                    "module": "C1",
                    "scenario": null
                },
                {
                    "value": "4,93E-08",
                    "module": "C2",
                    "scenario": null
                },
                {
                    "value": "1,87E-08",
                    "module": "C3",
                    "scenario": null
                },
                {
                    "value": "3,64E-08",
                    "module": "C4",
                    "scenario": null
                },
                {
                    "value": "-5,35E-06",
                    "module": "D",
                    "scenario": null
                }
            ]
        },
        {
            "parameter": "AP",
            "values": [
                {
                    "value": "1,07E+00",
                    "module": "A1-A3",
                    "scenario": null
                },
                {
                    "value": "5,77E-04",
                    "module": "A5",
                    "scenario": null
                },
                {
                    "value": "0,00E+00",
                    "module": "B1",
                    "scenario": null
                },
                {
                    "value": "4,91E-02",
                    "module": "B2",
                    "scenario": null
                },
                {
                    "value": "1,86E-01",
                    "module": "B6",
                    "scenario": null
                },
                {
                    "value": "0,00E+00",
                    "module": "C1",
                    "scenario": null
                },
                {
                    "value": "1,19E-03",
                    "module": "C2",
                    "scenario": null
                },
                {
                    "value": "1,19E-03",
                    "module": "C3",
                    "scenario": null
                },
                {
                    "value": "1,86E-03",
                    "module": "C4",
                    "scenario": null
                },
                {
                    "value": "-1,01E+00",
                    "module": "D",
                    "scenario": null
                }
            ]
        },
        {
            "parameter": "POCP",
            "values": [
                {
                    "value": "5,54E-01",
                    "module": "A1-A3",
                    "scenario": null
                },
                {
                    "value": "6,74E-04",
                    "module": "A5",
                    "scenario": null
                },
                {
                    "value": "0,00E+00",
                    "module": "B1",
                    "scenario": null
                },
                {
                    "value": "1,92E-02",
                    "module": "B2",
                    "scenario": null
                },
                {
                    "value": "7,54E-02",
                    "module": "B6",
                    "scenario": null
                },
                {
                    "value": "0,00E+00",
                    "module": "C1",
                    "scenario": null
                },
                {
                    "value": "1,35E-03",
                    "module": "C2",
                    "scenario": null
                },
                {
                    "value": "1,17E-03",
                    "module": "C3",
                    "scenario": null
                },
                {
                    "value": "2,14E-03",
                    "module": "C4",
                    "scenario": null
                },
                {
                    "value": "-4,90E-01",
                    "module": "D",
                    "scenario": null
                }
            ]
        },
        {
            "parameter": "ADPE",
            "values": [
                {
                    "value": "2,11E-03",
                    "module": "A1-A3",
                    "scenario": null
                },
                {
                    "value": "3,08E-07",
                    "module": "A5",
                    "scenario": null
                },
                {
                    "value": "0,00E+00",
                    "module": "B1",
                    "scenario": null
                },
                {
                    "value": "6,58E-04",
                    "module": "B2",
                    "scenario": null
                },
                {
                    "value": "8,76E-05",
                    "module": "B6",
                    "scenario": null
                },
                {
                    "value": "0,00E+00",
                    "module": "C1",
                    "scenario": null
                },
                {
                    "value": "7,04E-07",
                    "module": "C2",
                    "scenario": null
                },
                {
                    "value": "5,21E-07",
                    "module": "C3",
                    "scenario": null
                },
                {
                    "value": "8,88E-07",
                    "module": "C4",
                    "scenario": null
                },
                {
                    "value": "1,37E-03",
                    "module": "D",
                    "scenario": null
                }
            ]
        },
        {
            "parameter": "ADPF",
            "values": [
                {
                    "value": "1,86E+03",
                    "module": "A1-A3",
                    "scenario": null
                },
                {
                    "value": "1,38E+00",
                    "module": "A5",
                    "scenario": null
                },
                {
                    "value": "0,00E+00",
                    "module": "B1",
                    "scenario": null
                },
                {
                    "value": "4,95E+01",
                    "module": "B2",
                    "scenario": null
                },
                {
                    "value": "7,66E+02",
                    "module": "B6",
                    "scenario": null
                },
                {
                    "value": "0,00E+00",
                    "module": "C1",
                    "scenario": null
                },
                {
                    "value": "3,24E+00",
                    "module": "C2",
                    "scenario": null
                },
                {
                    "value": "3,98E+00",
                    "module": "C3",
                    "scenario": null
                },
                {
                    "value": "1,34E+00",
                    "module": "C4",
                    "scenario": null
                },
                {
                    "value": "-1,44E+03",
                    "module": "D",
                    "scenario": null
                }
            ]
        },
        {
            "parameter": "WDP",
            "values": [
                {
                    "value": "3,64E+01",
                    "module": "A1-A3",
                    "scenario": null
                },
                {
                    "value": "5,60E-03",
                    "module": "A5",
                    "scenario": null
                },
                {
                    "value": "0,00E+00",
                    "module": "B1",
                    "scenario": null
                },
                {
                    "value": "1,44E+00",
                    "module": "B2",
                    "scenario": null
                },
                {
                    "value": "8,55E+00",
                    "module": "B6",
                    "scenario": null
                },
                {
                    "value": "0,00E+00",
                    "module": "C1",
                    "scenario": null
                },
                {
                    "value": "1,06E-02",
                    "module": "C2",
                    "scenario": null
                },
                {
                    "value": "3,16E-02",
                    "module": "C3",
                    "scenario": null
                },
                {
                    "value": "8,58E-02",
                    "module": "C4",
                    "scenario": null
                },
                {
                    "value": "-2,11E+01",
                    "module": "D",
                    "scenario": null
                }
            ]
        },
        {
            "parameter": "EP-freshwater",
            "values": [
                {
                    "value": "5,91E-03",
                    "module": "A1-A3",
                    "scenario": null
                },
                {
                    "value": "7,07E-07",
                    "module": "A5",
                    "scenario": null
                },
                {
                    "value": "0,00E+00",
                    "module": "B1",
                    "scenario": null
                },
                {
                    "value": "2,58E-04",
                    "module": "B2",
                    "scenario": null
                },
                {
                    "value": "4,06E-03",
                    "module": "B6",
                    "scenario": null
                },
                {
                    "value": "0,00E+00",
                    "module": "C1",
                    "scenario": null
                },
                {
                    "value": "1,55E-06",
                    "module": "C2",
                    "scenario": null
                },
                {
                    "value": "3,61E-05",
                    "module": "C3",
                    "scenario": null
                },
                {
                    "value": "3,31E-06",
                    "module": "C4",
                    "scenario": null
                },
                {
                    "value": "-5,95E-03",
                    "module": "D",
                    "scenario": null
                }
            ]
        },
        {
            "parameter": "EP-marine",
            "values": [
                {
                    "value": "1,71E-01",
                    "module": "A1-A3",
                    "scenario": null
                },
                {
                    "value": "2,16E-04",
                    "module": "A5",
                    "scenario": null
                },
                {
                    "value": "0,00E+00",
                    "module": "B1",
                    "scenario": null
                },
                {
                    "value": "6,75E-03",
                    "module": "B2",
                    "scenario": null
                },
                {
                    "value": "2,38E-02",
                    "module": "B6",
                    "scenario": null
                },
                {
                    "value": "0,00E+00",
                    "module": "C1",
                    "scenario": null
                },
                {
                    "value": "4,29E-04",
                    "module": "C2",
                    "scenario": null
                },
                {
                    "value": "3,95E-04",
                    "module": "C3",
                    "scenario": null
                },
                {
                    "value": "8,12E-04",
                    "module": "C4",
                    "scenario": null
                },
                {
                    "value": "-1,50E-01",
                    "module": "D",
                    "scenario": null
                }
            ]
        },
        {
            "parameter": "EP-terrestrial",
            "values": [
                {
                    "value": "1,82E+00",
                    "module": "A1-A3",
                    "scenario": null
                },
                {
                    "value": "2,39E-03",
                    "module": "A5",
                    "scenario": null
                },
                {
                    "value": "0,00E+00",
                    "module": "B1",
                    "scenario": null
                },
                {
                    "value": "6,11E-02",
                    "module": "B2",
                    "scenario": null
                },
                {
                    "value": "2,76E-01",
                    "module": "B6",
                    "scenario": null
                },
                {
                    "value": "0,00E+00",
                    "module": "C1",
                    "scenario": null
                },
                {
                    "value": "4,72E-03",
                    "module": "C2",
                    "scenario": null
                },
                {
                    "value": "4,41E-03",
                    "module": "C3",
                    "scenario": null
                },
                {
                    "value": "8,64E-03",
                    "module": "C4",
                    "scenario": null
                },
                {
                    "value": "-1,66E+00",
                    "module": "D",
                    "scenario": null
                }
            ]
        }
    ],
    "additional_environmental_impact": [
        {
            "parameter": "PM",
            "values": [
                {
                    "value": "1,19E-05",
                    "module": "A1-A3",
                    "scenario": null
                },
                {
                    "value": "8,49E-09",
                    "module": "A5",
                    "scenario": null
                },
                {
                    "value": "0,00E+00",
                    "module": "B1",
                    "scenario": null
                },
                {
                    "value": "3,43E-07",
                    "module": "B2",
                    "scenario": null
                },
                {
                    "value": "4,75E-07",
                    "module": "B6",
                    "scenario": null
                },
                {
                    "value": "0,00E+00",
                    "module": "C1",
                    "scenario": null
                },
                {
                    "value": "1,89E-08",
                    "module": "C2",
                    "scenario": null
                },
                {
                    "value": "1,71E-08",
                    "module": "C3",
                    "scenario": null
                },
                {
                    "value": "1,05E-08",
                    "module": "C4",
                    "scenario": null
                },
                {
                    "value": "-1,11E-05",
                    "module": "D",
                    "scenario": null
                }
            ]
        },
        {
            "parameter": "ETP-fw",
            "values": [
                {
                    "value": "4,47E+03",
                    "module": "A1-A3",
                    "scenario": null
                },
                {
                    "value": "1,24E+00",
                    "module": "A5",
                    "scenario": null
                },
                {
                    "value": "0,00E+00",
                    "module": "B1",
                    "scenario": null
                },
                {
                    "value": "3,21E+02",
                    "module": "B2",
                    "scenario": null
                },
                {
                    "value": "3,85E+02",
                    "module": "B6",
                    "scenario": null
                },
                {
                    "value": "0,00E+00",
                    "module": "C1",
                    "scenario": null
                },
                {
                    "value": "2,56E+00",
                    "module": "C2",
                    "scenario": null
                },
                {
                    "value": "4,51E+00",
                    "module": "C3",
                    "scenario": null
                },
                {
                    "value": "1,66E+01",
                    "module": "C4",
                    "scenario": null
                },
                {
                    "value": "-2,94E+03",
                    "module": "D",
                    "scenario": null
                }
            ]
        },
        {
            "parameter": "HTP-c",
            "values": [
                {
                    "value": "2,42E-07",
                    "module": "A1-A3",
                    "scenario": null
                },
                {
                    "value": "1,32E-10",
                    "module": "A5",
                    "scenario": null
                },
                {
                    "value": "0,00E+00",
                    "module": "B1",
                    "scenario": null
                },
                {
                    "value": "1,55E-08",
                    "module": "B2",
                    "scenario": null
                },
                {
                    "value": "1,03E-08",
                    "module": "B6",
                    "scenario": null
                },
                {
                    "value": "0,00E+00",
                    "module": "C1",
                    "scenario": null
                },
                {
                    "value": "1,02E-10",
                    "module": "C2",
                    "scenario": null
                },
                {
                    "value": "9,22E-11",
                    "module": "C3",
                    "scenario": null
                },
                {
                    "value": "9,76E-10",
                    "module": "C4",
                    "scenario": null
                },
                {
                    "value": "-1,61E-07",
                    "module": "D",
                    "scenario": null
                }
            ]
        },
        {
            "parameter": "HTP-nc",
            "values": [
                {
                    "value": "4,34E-06",
                    "module": "A1-A3",
                    "scenario": null
                },
                {
                    "value": "1,90E-09",
                    "module": "A5",
                    "scenario": null
                },
                {
                    "value": "0,00E+00",
                    "module": "B1",
                    "scenario": null
                },
                {
                    "value": "4,51E-07",
                    "module": "B2",
                    "scenario": null
                },
                {
                    "value": "3,34E-07",
                    "module": "B6",
                    "scenario": null
                },
                {
                    "value": "0,00E+00",
                    "module": "C1",
                    "scenario": null
                },
                {
                    "value": "2,95E-09",
                    "module": "C2",
                    "scenario": null
                },
                {
                    "value": "6,92E-09",
                    "module": "C3",
                    "scenario": null
                },
                {
                    "value": "1,04E-08",
                    "module": "C4",
                    "scenario": null
                },
                {
                    "value": "-2,51E-06",
                    "module": "D",
                    "scenario": null
                }
            ]
        },
        {
            "parameter": "SQP",
            "values": [
                {
                    "value": "5,36E+02",
                    "module": "A1-A3",
                    "scenario": null
                },
                {
                    "value": "1,16E+00",
                    "module": "A5",
                    "scenario": null
                },
                {
                    "value": "0,00E+00",
                    "module": "B1",
                    "scenario": null
                },
                {
                    "value": "2,11E+01",
                    "module": "B2",
                    "scenario": null
                },
                {
                    "value": "1,18E+02",
                    "module": "B6",
                    "scenario": null
                },
                {
                    "value": "0,00E+00",
                    "module": "C1",
                    "scenario": null
                },
                {
                    "value": "2,76E+00",
                    "module": "C2",
                    "scenario": null
                },
                {
                    "value": "6,15E-01",
                    "module": "C3",
                    "scenario": null
                },
                {
                    "value": "4,62E-01",
                    "module": "C4",
                    "scenario": null
                },
                {
                    "value": "-1,91E+02",
                    "module": "D",
                    "scenario": null
                }
            ]
        }
    ],
    "resource_use": [
        {
            "parameter": "PERE",
            "values": [
                {
                    "value": "1,61E+02",
                    "module": "A1-A3",
                    "scenario": null
                },
                {
                    "value": "2,08E-02",
                    "module": "A5",
                    "scenario": null
                },
                {
                    "value": "0,00E+00",
                    "module": "B1",
                    "scenario": null
                },
                {
                    "value": "5,00E+00",
                    "module": "B2",
                    "scenario": null
                },
                {
                    "value": "1,45E+02",
                    "module": "B6",
                    "scenario": null
                },
                {
                    "value": "0,00E+00",
                    "module": "C1",
                    "scenario": null
                },
                {
                    "value": "4,58E-02",
                    "module": "C2",
                    "scenario": null
                },
                {
                    "value": "4,93E-01",
                    "module": "C3",
                    "scenario": null
                },
                {
                    "value": "9,86E-02",
                    "module": "C4",
                    "scenario": null
                },
                {
                    "value": "-1,91E+02",
                    "module": "D",
                    "scenario": null
                }
            ]
        },
        {
            "parameter": "PERM",
            "values": [
                {
                    "value": "4,07E+01",
                    "module": "A1-A3",
                    "scenario": null
                },
                {
                    "value": "-3,61E+01",
                    "module": "A5",
                    "scenario": null
                },
                {
                    "value": "0,00E+00",
                    "module": "B1",
                    "scenario": null
                },
                {
                    "value": "0,00E+00",
                    "module": "B2",
                    "scenario": null
                },
                {
                    "value": "0,00E+00",
                    "module": "B6",
                    "scenario": null
                },
                {
                    "value": "0,00E+00",
                    "module": "C1",
                    "scenario": null
                },
                {
                    "value": "0,00E+00",
                    "module": "C2",
                    "scenario": null
                },
                {
                    "value": "-4,59E+00",
                    "module": "C3",
                    "scenario": null
                },
                {
                    "value": "0,00E+00",
                    "module": "C4",
                    "scenario": null
                },
                {
                    "value": "0,00E+00",
                    "module": "D",
                    "scenario": null
                }
            ]
        },
        {
            "parameter": "PERT",
            "values": [
                {
                    "value": "2,02E+02",
                    "module": "A1-A3",
                    "scenario": null
                },
                {
                    "value": "2,08E-02",
                    "module": "A5",
                    "scenario": null
                },
                {
                    "value": "0,00E+00",
                    "module": "B1",
                    "scenario": null
                },
                {
                    "value": "5,00E+00",
                    "module": "B2",
                    "scenario": null
                },
                {
                    "value": "1,45E+02",
                    "module": "B6",
                    "scenario": null
                },
                {
                    "value": "0,00E+00",
                    "module": "C1",
                    "scenario": null
                },
                {
                    "value": "4,58E-02",
                    "module": "C2",
                    "scenario": null
                },
                {
                    "value": "-4,10E+00",
                    "module": "C3",
                    "scenario": null
                },
                {
                    "value": "9,86E-02",
                    "module": "C4",
                    "scenario": null
                },
                {
                    "value": "-1,91E+02",
                    "module": "D",
                    "scenario": null
                }
            ]
        },
        {
            "parameter": "PENRE",
            "values": [
                {
                    "value": "1,75E+03",
                    "module": "A1-A3",
                    "scenario": null
                },
                {
                    "value": "1,28E+01",
                    "module": "A5",
                    "scenario": null
                },
                {
                    "value": "0,00E+00",
                    "module": "B1",
                    "scenario": null
                },
                {
                    "value": "4,79E+01",
                    "module": "B2",
                    "scenario": null
                },
                {
                    "value": "7,73E+02",
                    "module": "B6",
                    "scenario": null
                },
                {
                    "value": "0,00E+00",
                    "module": "C1",
                    "scenario": null
                },
                {
                    "value": "3,24E+00",
                    "module": "C2",
                    "scenario": null
                },
                {
                    "value": "3,52E-06",
                    "module": "C3",
                    "scenario": null
                },
                {
                    "value": "9,77E+01",
                    "module": "C4",
                    "scenario": null
                },
                {
                    "value": "-1,45E+03",
                    "module": "D",
                    "scenario": null
                }
            ]
        },
        {
            "parameter": "PENRM",
            "values": [
                {
                    "value": "1,08E+02",
                    "module": "A1-A3",
                    "scenario": null
                },
                {
                    "value": "-1,14E+01",
                    "module": "A5",
                    "scenario": null
                },
                {
                    "value": "0,00E+00",
                    "module": "B1",
                    "scenario": null
                },
                {
                    "value": "0,00E+00",
                    "module": "B2",
                    "scenario": null
                },
                {
                    "value": "0,00E+00",
                    "module": "B6",
                    "scenario": null
                },
                {
                    "value": "0,00E+00",
                    "module": "C1",
                    "scenario": null
                },
                {
                    "value": "0,00E+00",
                    "module": "C2",
                    "scenario": null
                },
                {
                    "value": "0,00E+00",
                    "module": "C3",
                    "scenario": null
                },
                {
                    "value": "-9,63E+01",
                    "module": "C4",
                    "scenario": null
                },
                {
                    "value": "0,00E+00",
                    "module": "D",
                    "scenario": null
                }
            ]
        },
        {
            "parameter": "PENRT",
            "values": [
                {
                    "value": "1,86E+03",
                    "module": "A1-A3",
                    "scenario": null
                },
                {
                    "value": "1,38E+00",
                    "module": "A5",
                    "scenario": null
                },
                {
                    "value": "0,00E+00",
                    "module": "B1",
                    "scenario": null
                },
                {
                    "value": "4,79E+01",
                    "module": "B2",
                    "scenario": null
                },
                {
                    "value": "7,73E+02",
                    "module": "B6",
                    "scenario": null
                },
                {
                    "value": "0,00E+00",
                    "module": "C1",
                    "scenario": null
                },
                {
                    "value": "3,24E+00",
                    "module": "C2",
                    "scenario": null
                },
                {
                    "value": "3,52E-06",
                    "module": "C3",
                    "scenario": null
                },
                {
                    "value": "1,34E+00",
                    "module": "C4",
                    "scenario": null
                },
                {
                    "value": "-1,45E+03",
                    "module": "D",
                    "scenario": null
                }
            ]
        },
        {
            "parameter": "SM",
            "values": [
                {
                    "value": "8,73E-01",
                    "module": "A1-A3",
                    "scenario": null
                },
                {
                    "value": "0,00E+00",
                    "module": "A5",
                    "scenario": null
                },
                {
                    "value": "0,00E+00",
                    "module": "B1",
                    "scenario": null
                },
                {
                    "value": "1,15E-02",
                    "module": "B2",
                    "scenario": null
                },
                {
                    "value": "0,00E+00",
                    "module": "B6",
                    "scenario": null
                },
                {
                    "value": "0,00E+00",
                    "module": "C1",
                    "scenario": null
                },
                {
                    "value": "0,00E+00",
                    "module": "C2",
                    "scenario": null
                },
                {
                    "value": "0,00E+00",
                    "module": "C3",
                    "scenario": null
                },
                {
                    "value": "0,00E+00",
                    "module": "C4",
                    "scenario": null
                },
                {
                    "value": "1,01E+01",
                    "module": "D",
                    "scenario": null
                }
            ]
        },
        {
            "parameter": "RSF",
            "values": [
                {
                    "value": "0,00E+00",
                    "module": "A1-A3",
                    "scenario": null
                },
                {
                    "value": "0,00E+00",
                    "module": "A5",
                    "scenario": null
                },
                {
                    "value": "0,00E+00",
                    "module": "B1",
                    "scenario": null
                },
                {
                    "value": "0,00E+00",
                    "module": "B2",
                    "scenario": null
                },
                {
                    "value": "0,00E+00",
                    "module": "B6",
                    "scenario": null
                },
                {
                    "value": "0,00E+00",
                    "module": "C1",
                    "scenario": null
                },
                {
                    "value": "0,00E+00",
                    "module": "C2",
                    "scenario": null
                },
                {
                    "value": "0,00E+00",
                    "module": "C3",
                    "scenario": null
                },
                {
                    "value": "0,00E+00",
                    "module": "C4",
                    "scenario": null
                },
                {
                    "value": "0,00E+00",
                    "module": "D",
                    "scenario": null
                }
            ]
        },
        {
            "parameter": "NRSF",
            "values": [
                {
                    "value": "0,00E+00",
                    "module": "A1-A3",
                    "scenario": null
                },
                {
                    "value": "0,00E+00",
                    "module": "A5",
                    "scenario": null
                },
                {
                    "value": "0,00E+00",
                    "module": "B1",
                    "scenario": null
                },
                {
                    "value": "0,00E+00",
                    "module": "B2",
                    "scenario": null
                },
                {
                    "value": "0,00E+00",
                    "module": "B6",
                    "scenario": null
                },
                {
                    "value": "0,00E+00",
                    "module": "C1",
                    "scenario": null
                },
                {
                    "value": "0,00E+00",
                    "module": "C2",
                    "scenario": null
                },
                {
                    "value": "0,00E+00",
                    "module": "C3",
                    "scenario": null
                },
                {
                    "value": "0,00E+00",
                    "module": "C4",
                    "scenario": null
                },
                {
                    "value": "0,00E+00",
                    "module": "D",
                    "scenario": null
                }
            ]
        },
        {
            "parameter": "FW",
            "values": [
                {
                    "value": "2,29E+00",
                    "module": "A1-A3",
                    "scenario": null
                },
                {
                    "value": "2,37E-04",
                    "module": "A5",
                    "scenario": null
                },
                {
                    "value": "0,00E+00",
                    "module": "B1",
                    "scenario": null
                },
                {
                    "value": "8,92E-01",
                    "module": "B2",
                    "scenario": null
                },
                {
                    "value": "1,12E-01",
                    "module": "B6",
                    "scenario": null
                },
                {
                    "value": "0,00E+00",
                    "module": "C1",
                    "scenario": null
                },
                {
                    "value": "5,36E-04",
                    "module": "C2",
                    "scenario": null
                },
                {
                    "value": "6,35E-04",
                    "module": "C3",
                    "scenario": null
                },
                {
                    "value": "9,80E-04",
                    "module": "C4",
                    "scenario": null
                },
                {
                    "value": "1,51E+00",
                    "module": "D",
                    "scenario": null
                }
            ]
        }
    ],
    "end_of_life_waste": [
        {
            "parameter": "HWD",
            "values": [
                {
                    "value": "2,69E-02",
                    "module": "A1-A3",
                    "scenario": null
                },
                {
                    "value": "3,62E-06",
                    "module": "A5",
                    "scenario": null
                },
                {
                    "value": "0,00E+00",
                    "module": "B1",
                    "scenario": null
                },
                {
                    "value": "1,20E-03",
                    "module": "B2",
                    "scenario": null
                },
                {
                    "value": "2,72E-04",
                    "module": "B6",
                    "scenario": null
                },
                {
                    "value": "0,00E+00",
                    "module": "C1",
                    "scenario": null
                },
                {
                    "value": "8,25E-06",
                    "module": "C2",
                    "scenario": null
                },
                {
                    "value": "3,52E-06",
                    "module": "C3",
                    "scenario": null
                },
                {
                    "value": "5,73E-06",
                    "module": "C4",
                    "scenario": null
                },
                {
                    "value": "2,06E-02",
                    "module": "D",
                    "scenario": null
                }
            ]
        },
        {
            "parameter": "NHWD",
            "values": [
                {
                    "value": "4,17E+01",
                    "module": "A1-A3",
                    "scenario": null
                },
                {
                    "value": "9,84E-02",
                    "module": "A5",
                    "scenario": null
                },
                {
                    "value": "0,00E+00",
                    "module": "B1",
                    "scenario": null
                },
                {
                    "value": "1,61E+00",
                    "module": "B2",
                    "scenario": null
                },
                {
                    "value": "2,88E+00",
                    "module": "B6",
                    "scenario": null
                },
                {
                    "value": "0,00E+00",
                    "module": "C1",
                    "scenario": null
                },
                {
                    "value": "2,17E-01",
                    "module": "C2",
                    "scenario": null
                },
                {
                    "value": "1,96E-01",
                    "module": "C3",
                    "scenario": null
                },
                {
                    "value": "2,92E-01",
                    "module": "C4",
                    "scenario": null
                },
                {
                    "value": "-3,81E+01",
                    "module": "D",
                    "scenario": null
                }
            ]
        },
        {
            "parameter": "RWD",
            "values": [
                {
                    "value": "8,00E-03",
                    "module": "A1-A3",
                    "scenario": null
                },
                {
                    "value": "1,96E-05",
                    "module": "A5",
                    "scenario": null
                },
                {
                    "value": "0,00E+00",
                    "module": "B1",
                    "scenario": null
                },
                {
                    "value": "3,22E-04",
                    "module": "B2",
                    "scenario": null
                },
                {
                    "value": "1,03E-02",
                    "module": "B6",
                    "scenario": null
                },
                {
                    "value": "0,00E+00",
                    "module": "C1",
                    "scenario": null
                },
                {
                    "value": "4,68E-05",
                    "module": "C2",
                    "scenario": null
                },
                {
                    "value": "3,57E-05",
                    "module": "C3",
                    "scenario": null
                },
                {
                    "value": "8,44E-06",
                    "module": "C4",
                    "scenario": null
                },
                {
                    "value": "-4,48E-03",
                    "module": "D",
                    "scenario": null
                }
            ]
        }
    ],
    "end_of_life_flow": [
        {
            "parameter": "CRU",
            "values": [
                {
                    "value": "0,00E+00",
                    "module": "A1-A3",
                    "scenario": null
                },
                {
                    "value": "0,00E+00",
                    "module": "A5",
                    "scenario": null
                },
                {
                    "value": "0,00E+00",
                    "module": "B1",
                    "scenario": null
                },
                {
                    "value": "0,00E+00",
                    "module": "B2",
                    "scenario": null
                },
                {
                    "value": "0,00E+00",
                    "module": "B6",
                    "scenario": null
                },
                {
                    "value": "0,00E+00",
                    "module": "C1",
                    "scenario": null
                },
                {
                    "value": "0,00E+00",
                    "module": "C2",
                    "scenario": null
                },
                {
                    "value": "0,00E+00",
                    "module": "C3",
                    "scenario": null
                },
                {
                    "value": "0,00E+00",
                    "module": "C4",
                    "scenario": null
                },
                {
                    "value": "0,00E+00",
                    "module": "D",
                    "scenario": null
                }
            ]
        },
        {
            "parameter": "MFR",
            "values": [
                {
                    "value": "1,13E+00",
                    "module": "A1-A3",
                    "scenario": null
                },
                {
                    "value": "2,13E+00",
                    "module": "A5",
                    "scenario": null
                },
                {
                    "value": "0,00E+00",
                    "module": "B1",
                    "scenario": null
                },
                {
                    "value": "6,39E-01",
                    "module": "B2",
                    "scenario": null
                },
                {
                    "value": "0,00E+00",
                    "module": "B6",
                    "scenario": null
                },
                {
                    "value": "0,00E+00",
                    "module": "C1",
                    "scenario": null
                },
                {
                    "value": "0,00E+00",
                    "module": "C2",
                    "scenario": null
                },
                {
                    "value": "9,67E+00",
                    "module": "C3",
                    "scenario": null
                },
                {
                    "value": "0,00E+00",
                    "module": "C4",
                    "scenario": null
                },
                {
                    "value": "0,00E+00",
                    "module": "D",
                    "scenario": null
                }
            ]
        },
        {
            "parameter": "MER",
            "values": [
                {
                    "value": "0,00E+00",
                    "module": "A1-A3",
                    "scenario": null
                },
                {
                    "value": "0,00E+00",
                    "module": "A5",
                    "scenario": null
                },
                {
                    "value": "0,00E+00",
                    "module": "B1",
                    "scenario": null
                },
                {
                    "value": "0,00E+00",
                    "module": "B2",
                    "scenario": null
                },
                {
                    "value": "0,00E+00",
                    "module": "B6",
                    "scenario": null
                },
                {
                    "value": "0,00E+00",
                    "module": "C1",
                    "scenario": null
                },
                {
                    "value": "0,00E+00",
                    "module": "C2",
                    "scenario": null
                },
                {
                    "value": "0,00E+00",
                    "module": "C3",
                    "scenario": null
                },
                {
                    "value": "0,00E+00",
                    "module": "C4",
                    "scenario": null
                },
                {
                    "value": "0,00E+00",
                    "module": "D",
                    "scenario": null
                }
            ]
        },
        {
            "parameter": "EEE",
            "values": [
                {
                    "value": "2,77E-01",
                    "module": "A1-A3",
                    "scenario": null
                },
                {
                    "value": "1,48E+00",
                    "module": "A5",
                    "scenario": null
                },
                {
                    "value": "0,00E+00",
                    "module": "B1",
                    "scenario": null
                },
                {
                    "value": "2,81E-01",
                    "module": "B2",
                    "scenario": null
                },
                {
                    "value": "0,00E+00",
                    "module": "B6",
                    "scenario": null
                },
                {
                    "value": "0,00E+00",
                    "module": "C1",
                    "scenario": null
                },
                {
                    "value": "0,00E+00",
                    "module": "C2",
                    "scenario": null
                },
                {
                    "value": "0,00E+00",
                    "module": "C3",
                    "scenario": null
                },
                {
                    "value": "1,25E+01",
                    "module": "C4",
                    "scenario": null
                },
                {
                    "value": "0,00E+00",
                    "module": "D",
                    "scenario": null
                }
            ]
        },
        {
            "parameter": "EET",
            "values": [
                {
                    "value": "5,46E-01",
                    "module": "A1-A3",
                    "scenario": null
                },
                {
                    "value": "2,91E+00",
                    "module": "A5",
                    "scenario": null
                },
                {
                    "value": "0,00E+00",
                    "module": "B1",
                    "scenario": null
                },
                {
                    "value": "5,52E-01",
                    "module": "B2",
                    "scenario": null
                },
                {
                    "value": "0,00E+00",
                    "module": "B6",
                    "scenario": null
                },
                {
                    "value": "0,00E+00",
                    "module": "C1",
                    "scenario": null
                },
                {
                    "value": "0,00E+00",
                    "module": "C2",
                    "scenario": null
                },
                {
                    "value": "0,00E+00",
                    "module": "C3",
                    "scenario": null
                },
                {
                    "value": "2,46E+01",
                    "module": "C4",
                    "scenario": null
                },
                {
                    "value": "0,00E+00",
                    "module": "D",
                    "scenario": null
                }
            ]
        }
    ]
}