{
    "product_name": "Spanplatte, roh",
    "epd_id": "EPD-VHI-20190095-IBG2-DE",
    "declared_unit": {
        "unit": "m3",
        "amount": 1.0
    },
    "compliance": [
        "DIN EN 15804",
        "ISO 14025"
    ],
    "producer_name": "Verband der Deutschen Holzwerkstoffindustrie e.V. (VHI)",
    "environmental_impact": [
        {
            "parameter": "GWP-total",
            "values": [
                {
                    "value": "-9,01E+02",
                    "module": "A1",
                    "scenario": null
                },
                {
                    "value": "8,24E+00",
                    "module": "A2",
                    "scenario": null
                },
                {
                    "value": "7,65E+01",
                    "module": "A3",
                    "scenario": null
                },
                {
                    "value": "4,81E+00",
                    "module": "A5",
                    "scenario": null
                },
                {
                    "value": "7,50E-01",
                    "module": "C2",
                    "scenario": null
                },
                {
                    "value": "9,97E+02",
                    "module": "C3",
                    "scenario": null
                },
                {
                    "value": "-3,72E+02",
                    "module": "D",
                    "scenario": null
                }
            ]
        },
        {
            "parameter": "ODP",
            "values": [
                {
                    "value": "6,82E-13",
                    "module": "A1",
                    "scenario": null
                },
                {
                    "value": "1,96E-14",
                    "module": "A2",
                    "scenario": null
                },
                {
                    "value": "3,46E-12",
                    "module": "A3",
                    "scenario": null
                },
                {
                    "value": "9,74E-16",
                    "module": "A5",
                    "scenario": null
                },
                {
                    "value": "1,26E-16",
                    "module": "C2",
                    "scenario": null
                },
                {
                    "value": "1,80E-13",
                    "module": "C3",
                    "scenario": null
                },
                {
                    "value": "-1,15E-11",
                    "module": "D",
                    "scenario": null
                }
            ]
        },
        {
            "parameter": "AP",
            "values": [
                {
                    "value": "1,51E-01",
                    "module": "A1",
                    "scenario": null
                },
                {
                    "value": "3,39E-02",
                    "module": "A2",
                    "scenario": null
                },
                {
                    "value": "1,49E-01",
                    "module": "A3",
                    "scenario": null
                },
                {
                    "value": "5,54E-04",
                    "module": "A5",
                    "scenario": null
                },
                {
                    "value": "3,17E-03",
                    "module": "C2",
                    "scenario": null
                },
                {
                    "value": "6,64E-03",
                    "module": "C3",
                    "scenario": null
                },
                {
                    "value": "-4,28E-01",
                    "module": "D",
                    "scenario": null
                }
            ]
        },
        {
            "parameter": "EP",
            "values": [
                {
                    "value": "7,40E-02",
                    "module": "A1",
                    "scenario": null
                },
                {
                    "value": "8,33E-03",
                    "module": "A2",
                    "scenario": null
                },
                {
                    "value": "2,93E-02",
                    "module": "A3",
                    "scenario": null
                },
                {
                    "value": "1,05E-04",
                    "module": "A5",
                    "scenario": null
                },
                {
                    "value": "8,06E-04",
                    "module": "C2",
                    "scenario": null
                },
                {
                    "value": "1,08E-03",
                    "module": "C3",
                    "scenario": null
                },
                {
                    "value": "-6,88E-02",
                    "module": "D",
                    "scenario": null
                }
            ]
        },
        {
            "parameter": "POCP",
            "values": [
                {
                    "value": "8,92E-03",
                    "module": "A1",
                    "scenario": null
                },
                {
                    "value": "-1,31E-02",
                    "module": "A2",
                    "scenario": null
                },
                {
                    "value": "2,02E-01",
                    "module": "A3",
                    "scenario": null
                },
                {
                    "value": "3,44E-05",
                    "module": "A5",
                    "scenario": null
                },
                {
                    "value": "-1,31E-03",
                    "module": "C2",
                    "scenario": null
                },
                {
                    "value": "4,39E-04",
                    "module": "C3",
                    "scenario": null
                },
                {
                    "value": "-3,91E-02",
                    "module": "D",
                    "scenario": null
                }
            ]
        },
        {
            "parameter": "ADPE",
            "values": [
                {
                    "value": "1,81E-05",
                    "module": "A1",
                    "scenario": null
                },
                {
                    "value": "8,02E-07",
                    "module": "A2",
                    "scenario": null
                },
                {
                    "value": "3,84E-05",
                    "module": "A3",
                    "scenario": null
                },
                {
                    "value": "9,58E-08",
                    "module": "A5",
                    "scenario": null
                },
                {
                    "value": "5,86E-08",
                    "module": "C2",
                    "scenario": null
                },
                {
                    "value": "1,80E-06",
                    "module": "C3",
                    "scenario": null
                },
                {
                    "value": "-1,00E-04",
                    "module": "D",
                    "scenario": null
                }
            ]
        },
        {
            "parameter": "ADPF",
            "values": [
                {
                    "value": "2,20E+03",
                    "module": "A1",
                    "scenario": null
                },
                {
                    "value": "1,11E+02",
                    "module": "A2",
                    "scenario": null
                },
                {
                    "value": "9,44E+02",
                    "module": "A3",
                    "scenario": null
                },
                {
                    "value": "1,01E+00",
                    "module": "A5",
                    "scenario": null
                },
                {
                    "value": "1,03E+01",
                    "module": "C2",
                    "scenario": null
                },
                {
                    "value": "4,18E+01",
                    "module": "C3",
                    "scenario": null
                },
                {
                    "value": "-6,40E+03",
                    "module": "D",
                    "scenario": null
                }
            ]
        }
    ],
    "additional_environmental_impact": [],
    "resource_use": [
        {
            "parameter": "PERE",
            "values": [
                {
                    "value": "1,27E+02",
                    "module": "A1",
                    "scenario": null
                },
                {
                    "value": "1,08E+01",
                    "module": "A2",
                    "scenario": null
                },
                {
                    "value": "8,38E+02",
                    "module": "A3",
                    "scenario": null
                },
                {
                    "value": "3,07E+01",
                    "module": "A5",
                    "scenario": null
                },
                {
                    "value": "6,00E-01",
                    "module": "C2",
                    "scenario": null
                },
                {
                    "value": "2,96E+01",
                    "module": "C3",
                    "scenario": null
                },
                {
                    "value": "-1,90E+03",
                    "module": "D",
                    "scenario": null
                }
            ]
        },
        {
            "parameter": "PERM",
            "values": [
                {
                    "value": "8,35E+03",
                    "module": "A1",
                    "scenario": null
                },
                {
                    "value": "0,00E+00",
                    "module": "A2",
                    "scenario": null
                },
                {
                    "value": "3,05E+01",
                    "module": "A3",
                    "scenario": null
                },
                {
                    "value": "-3,05E+01",
                    "module": "A5",
                    "scenario": null
                },
                {
                    "value": "0,00E+00",
                    "module": "C2",
                    "scenario": null
                },
                {
                    "value": "-8,35E+03",
                    "module": "C3",
                    "scenario": null
                },
                {
                    "value": "0,00E+00",
                    "module": "D",
                    "scenario": null
                }
            ]
        },
        {
            "parameter": "PERT",
            "values": [
                {
                    "value": "8,48E+03",
                    "module": "A1",
                    "scenario": null
                },
                {
                    "value": "1,08E+01",
                    "module": "A2",
                    "scenario": null
                },
                {
                    "value": "8,69E+02",
                    "module": "A3",
                    "scenario": null
                },
                {
                    "value": "2,15E-01",
                    "module": "A5",
                    "scenario": null
                },
                {
                    "value": "6,00E-01",
                    "module": "C2",
                    "scenario": null
                },
                {
                    "value": "-8,32E+03",
                    "module": "C3",
                    "scenario": null
                },
                {
                    "value": "-1,90E+03",
                    "module": "D",
                    "scenario": null
                }
            ]
        },
        {
            "parameter": "PENRE",
            "values": [
                {
                    "value": "1,52E+03",
                    "module": "A1",
                    "scenario": null
                },
                {
                    "value": "1,17E+02",
                    "module": "A2",
                    "scenario": null
                },
                {
                    "value": "1,13E+03",
                    "module": "A3",
                    "scenario": null
                },
                {
                    "value": "6,27E+00",
                    "module": "A5",
                    "scenario": null
                },
                {
                    "value": "1,03E+01",
                    "module": "C2",
                    "scenario": null
                },
                {
                    "value": "5,49E+01",
                    "module": "C3",
                    "scenario": null
                },
                {
                    "value": "-7,23E+03",
                    "module": "D",
                    "scenario": null
                }
            ]
        },
        {
            "parameter": "PENRM",
            "values": [
                {
                    "value": "7,28E+02",
                    "module": "A1",
                    "scenario": null
                },
                {
                    "value": "0,00E+00",
                    "module": "A2",
                    "scenario": null
                },
                {
                    "value": "5,09E+00",
                    "module": "A3",
                    "scenario": null
                },
                {
                    "value": "-5,09E+00",
                    "module": "A5",
                    "scenario": null
                },
                {
                    "value": "0,00E+00",
                    "module": "C2",
                    "scenario": null
                },
                {
                    "value": "-7,28E+02",
                    "module": "C3",
                    "scenario": null
                },
                {
                    "value": "0,00E+00",
                    "module": "D",
                    "scenario": null
                }
            ]
        },
        {
            "parameter": "PENRT",
            "values": [
                {
                    "value": "2,25E+03",
                    "module": "A1",
                    "scenario": null
                },
                {
                    "value": "1,17E+02",
                    "module": "A2",
                    "scenario": null
                },
                {
                    "value": "1,13E+03",
                    "module": "A3",
                    "scenario": null
                },
                {
                    "value": "1,18E+00",
                    "module": "A5",
                    "scenario": null
                },
                {
                    "value": "1,03E+01",
                    "module": "C2",
                    "scenario": null
                },
                {
                    "value": "-6,73E+02",
                    "module": "C3",
                    "scenario": null
                },
                {
                    "value": "-7,23E+03",
                    "module": "D",
                    "scenario": null
                }
            ]
        },
        {
            "parameter": "SM",
            "values": [
                {
                    "value": "1,08E+02",
                    "module": "A1",
                    "scenario": null
                },
                {
                    "value": "0,00E+00",
                    "module": "A2",
                    "scenario": null
                },
                {
                    "value": "0,00E+00",
                    "module": "A3",
                    "scenario": null
                },
                {
                    "value": "0,00E+00",
                    "module": "A5",
                    "scenario": null
                },
                {
                    "value": "0,00E+00",
                    "module": "C2",
                    "scenario": null
                },
                {
                    "value": "0,00E+00",
                    "module": "C3",
                    "scenario": null
                },
                {
                    "value": "0,00E+00",
                    "module": "D",
                    "scenario": null
                }
            ]
        },
        {
            "parameter": "RSF",
            "values": [
                {
                    "value": "0,00E+00",
                    "module": "A1",
                    "scenario": null
                },
                {
                    "value": "0,00E+00",
                    "module": "A2",
                    "scenario": null
                },
                {
                    "value": "1,17E+03",
                    "module": "A3",
                    "scenario": null
                },
                {
                    "value": "0,00E+00",
                    "module": "A5",
                    "scenario": null
                },
                {
                    "value": "0,00E+00",
                    "module": "C2",
                    "scenario": null
                },
                {
                    "value": "0,00E+00",
                    "module": "C3",
                    "scenario": null
                },
                {
                    "value": "9,27E+03",
                    "module": "D",
                    "scenario": null
                }
            ]
        },
        {
            "parameter": "NRSF",
            "values": [
                {
                    "value": "0,00E+00",
                    "module": "A1",
                    "scenario": null
                },
                {
                    "value": "0,00E+00",
                    "module": "A2",
                    "scenario": null
                },
                {
                    "value": "0,00E+00",
                    "module": "A3",
                    "scenario": null
                },
                {
                    "value": "0,00E+00",
                    "module": "A5",
                    "scenario": null
                },
                {
                    "value": "0,00E+00",
                    "module": "C2",
                    "scenario": null
                },
                {
                    "value": "0,00E+00",
                    "module": "C3",
                    "scenario": null
                },
                {
                    "value": "7,28E+02",
                    "module": "D",
                    "scenario": null
                }
            ]
        },
        {
            "parameter": "FW",
            "values": [
                {
                    "value": "4,35E-01",
                    "module": "A1",
                    "scenario": null
                },
                {
                    "value": "1,59E-02",
                    "module": "A2",
                    "scenario": null
                },
                {
                    "value": "6,47E-01",
                    "module": "A3",
                    "scenario": null
                },
                {
                    "value": "1,15E-02",
                    "module": "A5",
                    "scenario": null
                },
                {
                    "value": "1,01E-03",
                    "module": "C2",
                    "scenario": null
                },
                {
                    "value": "1,60E-02",
                    "module": "C3",
                    "scenario": null
                },
                {
                    "value": "1,51E+00",
                    "module": "D",
                    "scenario": null
                }
            ]
        }
    ],
    "end_of_life_waste": [
        {
            "parameter": "HWD",
            "values": [
                {
                    "value": "2,55E-05",
                    "module": "A1",
                    "scenario": null
                },
                {
                    "value": "5,85E-06",
                    "module": "A2",
                    "scenario": null
                },
                {
                    "value": "4,32E-06",
                    "module": "A3",
                    "scenario": null
                },
                {
                    "value": "4,05E-09",
                    "module": "A5",
                    "scenario": null
                },
                {
                    "value": "5,78E-07",
                    "module": "C2",
                    "scenario": null
                },
                {
                    "value": "4,26E-08",
                    "module": "C3",
                    "scenario": null
                },
                {
                    "value": "-3,80E-06",
                    "module": "D",
                    "scenario": null
                }
            ]
        },
        {
            "parameter": "NHWD",
            "values": [
                {
                    "value": "5,00E-01",
                    "module": "A1",
                    "scenario": null
                },
                {
                    "value": "1,71E-02",
                    "module": "A2",
                    "scenario": null
                },
                {
                    "value": "2,04E+00",
                    "module": "A3",
                    "scenario": null
                },
                {
                    "value": "6,96E-02",
                    "module": "A5",
                    "scenario": null
                },
                {
                    "value": "8,41E-04",
                    "module": "C2",
                    "scenario": null
                },
                {
                    "value": "5,68E-02",
                    "module": "C3",
                    "scenario": null
                },
                {
                    "value": "1,61E+01",
                    "module": "D",
                    "scenario": null
                }
            ]
        },
        {
            "parameter": "RWD",
            "values": [
                {
                    "value": "2,00E-02",
                    "module": "A1",
                    "scenario": null
                },
                {
                    "value": "2,05E-03",
                    "module": "A2",
                    "scenario": null
                },
                {
                    "value": "7,33E-02",
                    "module": "A3",
                    "scenario": null
                },
                {
                    "value": "6,75E-05",
                    "module": "A5",
                    "scenario": null
                },
                {
                    "value": "1,40E-05",
                    "module": "C2",
                    "scenario": null
                },
                {
                    "value": "5,17E-03",
                    "module": "C3",
                    "scenario": null
                },
                {
                    "value": "-3,30E-01",
                    "module": "D",
                    "scenario": null
                }
            ]
        }
    ],
    "end_of_life_flow": [
        {
            "parameter": "CRU",
            "values": [
                {
                    "value": "0,00E+00",
                    "module": "A1",
                    "scenario": null
                },
                {
                    "value": "0,00E+00",
                    "module": "A2",
                    "scenario": null
                },
                {
                    "value": "0,00E+00",
                    "module": "A3",
                    "scenario": null
                },
                {
                    "value": "0,00E+00",
                    "module": "A5",
                    "scenario": null
                },
                {
                    "value": "0,00E+00",
                    "module": "C2",
                    "scenario": null
                },
                {
                    "value": "0,00E+00",
                    "module": "C3",
                    "scenario": null
                },
                {
                    "value": "0,00E+00",
                    "module": "D",
                    "scenario": null
                }
            ]
        },
        {
            "parameter": "MFR",
            "values": [
                {
                    "value": "0,00E+00",
                    "module": "A1",
                    "scenario": null
                },
                {
                    "value": "0,00E+00",
                    "module": "A2",
                    "scenario": null
                },
                {
                    "value": "0,00E+00",
                    "module": "A3",
                    "scenario": null
                },
                {
                    "value": "0,00E+00",
                    "module": "A5",
                    "scenario": null
                },
                {
                    "value": "0,00E+00",
                    "module": "C2",
                    "scenario": null
                },
                {
                    "value": "0,00E+00",
                    "module": "C3",
                    "scenario": null
                },
                {
                    "value": "0,00E+00",
                    "module": "D",
                    "scenario": null
                }
            ]
        },
        {
            "parameter": "MER",
            "values": [
                {
                    "value": "0,00E+00",
                    "module": "A1",
                    "scenario": null
                },
                {
                    "value": "0,00E+00",
                    "module": "A2",
                    "scenario": null
                },
                {
                    "value": "0,00E+00",
                    "module": "A3",
                    "scenario": null
                },
                {
                    "value": "0,00E+00",
                    "module": "A5",
                    "scenario": null
                },
                {
                    "value": "0,00E+00",
                    "module": "C2",
                    "scenario": null
                },
                {
                    "value": "6,42E+02",
                    "module": "C3",
                    "scenario": null
                },
                {
                    "value": "0,00E+00",
                    "module": "D",
                    "scenario": null
                }
            ]
        },
        {
            "parameter": "EEE",
            "values": [
                {
                    "value": "0,00E+00",
                    "module": "A1",
                    "scenario": null
                },
                {
                    "value": "0,00E+00",
                    "module": "A2",
                    "scenario": null
                },
                {
                    "value": "0,00E+00",
                    "module": "A3",
                    "scenario": null
                },
                {
                    "value": "6,07E+00",
                    "module": "A5",
                    "scenario": null
                },
                {
                    "value": "0,00E+00",
                    "module": "C2",
                    "scenario": null
                },
                {
                    "value": "0,00E+00",
                    "module": "C3",
                    "scenario": null
                },
                {
                    "value": "0,00E+00",
                    "module": "D",
                    "scenario": null
                }
            ]
        },
        {
            "parameter": "EET",
            "values": [
                {
                    "value": "0,00E+00",
                    "module": "A1",
                    "scenario": null
                },
                {
                    "value": "0,00E+00",
                    "module": "A2",
                    "scenario": null
                },
                {
                    "value": "0,00E+00",
                    "module": "A3",
                    "scenario": null
                },
                {
                    "value": "1,38E+01",
                    "module": "A5",
                    "scenario": null
                },
                {
                    "value": "0,00E+00",
                    "module": "C2",
                    "scenario": null
                },
                {
                    "value": "0,00E+00",
                    "module": "C3",
                    "scenario": null
                },
                {
                    "value": "0,00E+00",
                    "module": "D",
                    "scenario": null
                }
            ]
        }
    ]
}