{"product_name":"Stiferite PENDENZATO GT","epd_id":"EPD-STF-20220329-CBC2-EN","declared_unit":{"unit":"m2","amount":1},"compliance":["DIN EN 15804+A2","ISO 14025"],"producer_name":"Stiferite","environmental_impact":[{"parameter":"GWP-total","unit":"kg CO2-eq","values":[{"value":"1,07E+01","module":"A1-A3","scenario":null},{"value":"1,56E-02","module":"A4","scenario":null},{"value":"6,87E-02","module":"C1","scenario":null},{"value":"1,82E-02","module":"C2","scenario":null},{"value":"7,37E+00","module":"C3","scenario":"S1"},{"value":"0,00E+00","module":"C3","scenario":"S2"},{"value":"0,00E+00","module":"C4","scenario":"S1"},{"value":"2,44E-01","module":"C4","scenario":"S2"},{"value":"-3,39E+00","module":"D","scenario":"S1"},{"value":"0,00E+00","module":"D","scenario":"S2"}]},{"parameter":"GWP-fossil","unit":"kg CO2-eq","values":[{"value":"1,09E+01","module":"A1-A3","scenario":null},{"value":"1,54E-02","module":"A4","scenario":null},{"value":"6,87E-02","module":"C1","scenario":null},{"value":"1,80E-02","module":"C2","scenario":null},{"value":"7,23E+00","module":"C3","scenario":"S1"},{"value":"0,00E+00","module":"C3","scenario":"S2"},{"value":"0,00E+00","module":"C4","scenario":"S1"},{"value":"1,02E-01","module":"C4","scenario":"S2"},{"value":"-3,38E+00","module":"D","scenario":"S1"},{"value":"0,00E+00","module":"D","scenario":"S2"}]},{"parameter":"GWP-biogenic","unit":"kg CO2-eq","values":[{"value":"-2,10E-01","module":"A1-A3","scenario":null},{"value":"5,02E-05","module":"A4","scenario":null},{"value":"4,05E-05","module":"C1","scenario":null},{"value":"5,84E-05","module":"C2","scenario":null},{"value":"1,38E-01","module":"C3","scenario":"S1"},{"value":"0,00E+00","module":"C3","scenario":"S2"},{"value":"0,00E+00","module":"C4","scenario":"S1"},{"value":"1,42E-01","module":"C4","scenario":"S2"},{"value":"-3,51E-03","module":"D","scenario":"S1"},{"value":"0,00E+00","module":"D","scenario":"S2"}]},{"parameter":"GWP-luluc","unit":"kg CO2-eq","values":[{"value":"3,20E-03","module":"A1-A3","scenario":null},{"value":"1,04E-04","module":"A4","scenario":null},{"value":"4,45E-06","module":"C1","scenario":null},{"value":"1,21E-04","module":"C2","scenario":null},{"value":"1,28E-05","module":"C3","scenario":"S1"},{"value":"0,00E+00","module":"C3","scenario":"S2"},{"value":"0,00E+00","module":"C4","scenario":"S1"},{"value":"8,97E-05","module":"C4","scenario":"S2"},{"value":"-1,67E-04","module":"D","scenario":"S1"},{"value":"0,00E+00","module":"D","scenario":"S2"}]},{"parameter":"ODP","unit":"kg CFC11-eq","values":[{"value":"1,24E-11","module":"A1-A3","scenario":null},{"value":"1,52E-15","module":"A4","scenario":null},{"value":"6,78E-13","module":"C1","scenario":null},{"value":"1,77E-15","module":"C2","scenario":null},{"value":"4,74E-13","module":"C3","scenario":"S1"},{"value":"0,00E+00","module":"C3","scenario":"S2"},{"value":"0,00E+00","module":"C4","scenario":"S1"},{"value":"1,67E-13","module":"C4","scenario":"S2"},{"value":"-2,10E-11","module":"D","scenario":"S1"},{"value":"0,00E+00","module":"D","scenario":"S2"}]},{"parameter":"AP","unit":"mol H+-eq","values":[{"value":"1,56E-02","module":"A1-A3","scenario":null},{"value":"5,49E-05","module":"A4","scenario":null},{"value":"1,01E-04","module":"C1","scenario":null},{"value":"6,01E-05","module":"C2","scenario":null},{"value":"3,00E-03","module":"C3","scenario":"S1"},{"value":"0,00E+00","module":"C3","scenario":"S2"},{"value":"0,00E+00","module":"C4","scenario":"S1"},{"value":"4,38E-04","module":"C4","scenario":"S2"},{"value":"-3,83E-03","module":"D","scenario":"S1"},{"value":"0,00E+00","module":"D","scenario":"S2"}]},{"parameter":"POCP","unit":"kg NMVOC-eq","values":[{"value":"3,79E-02","module":"A1-A3","scenario":null},{"value":"4,94E-05","module":"A4","scenario":null},{"value":"7,79E-05","module":"C1","scenario":null},{"value":"5,40E-05","module":"C2","scenario":null},{"value":"3,59E-03","module":"C3","scenario":"S1"},{"value":"0,00E+00","module":"C3","scenario":"S2"},{"value":"0,00E+00","module":"C4","scenario":"S1"},{"value":"3,75E-04","module":"C4","scenario":"S2"},{"value":"-3,31E-03","module":"D","scenario":"S1"},{"value":"0,00E+00","module":"D","scenario":"S2"}]},{"parameter":"ADPE","unit":"kg Sb-eq","values":[{"value":"1,93E-06","module":"A1-A3","scenario":null},{"value":"1,56E-09","module":"A4","scenario":null},{"value":"8,17E-09","module":"C1","scenario":null},{"value":"1,81E-09","module":"C2","scenario":null},{"value":"1,25E-08","module":"C3","scenario":"S1"},{"value":"0,00E+00","module":"C3","scenario":"S2"},{"value":"0,00E+00","module":"C4","scenario":"S1"},{"value":"8,04E-09","module":"C4","scenario":"S2"},{"value":"-3,12E-07","module":"D","scenario":"S1"},{"value":"0,00E+00","module":"D","scenario":"S2"}]},{"parameter":"ADPF","unit":"MJ","values":[{"value":"2,61E+02","module":"A1-A3","scenario":null},{"value":"2,03E-01","module":"A4","scenario":null},{"value":"1,46E+00","module":"C1","scenario":null},{"value":"2,36E-01","module":"C2","scenario":null},{"value":"1,57E+00","module":"C3","scenario":"S1"},{"value":"0,00E+00","module":"C3","scenario":"S2"},{"value":"0,00E+00","module":"C4","scenario":"S1"},{"value":"1,41E+00","module":"C4","scenario":"S2"},{"value":"-6,53E+01","module":"D","scenario":"S1"},{"value":"0,00E+00","module":"D","scenario":"S2"}]},{"parameter":"WDP","unit":"m3 world-eq. Deprived","values":[{"value":"1,63E+00","module":"A1-A3","scenario":null},{"value":"1,73E-04","module":"A4","scenario":null},{"value":"5,13E-03","module":"C1","scenario":null},{"value":"2,01E-04","module":"C2","scenario":null},{"value":"6,88E-01","module":"C3","scenario":"S1"},{"value":"0,00E+00","module":"C3","scenario":"S2"},{"value":"0,00E+00","module":"C4","scenario":"S1"},{"value":"3,11E-03","module":"C4","scenario":"S2"},{"value":"-1,62E-01","module":"D","scenario":"S1"},{"value":"0,00E+00","module":"D","scenario":"S2"}]},{"parameter":"EP-freshwater","unit":"kg P-eq","values":[{"value":"2,36E-05","module":"A1-A3","scenario":null},{"value":"5,53E-08","module":"A4","scenario":null},{"value":"3,08E-08","module":"C1","scenario":null},{"value":"6,43E-08","module":"C2","scenario":null},{"value":"1,29E-07","module":"C3","scenario":"S1"},{"value":"0,00E+00","module":"C3","scenario":"S2"},{"value":"0,00E+00","module":"C4","scenario":"S1"},{"value":"1,30E-05","module":"C4","scenario":"S2"},{"value":"-1,03E-06","module":"D","scenario":"S1"},{"value":"0,00E+00","module":"D","scenario":"S2"}]},{"parameter":"EP-marine","unit":"kg N-eq","values":[{"value":"4,51E-03","module":"A1-A3","scenario":null},{"value":"2,53E-05","module":"A4","scenario":null},{"value":"2,76E-05","module":"C1","scenario":null},{"value":"2,75E-05","module":"C2","scenario":null},{"value":"1,39E-03","module":"C3","scenario":"S1"},{"value":"0,00E+00","module":"C3","scenario":"S2"},{"value":"0,00E+00","module":"C4","scenario":"S1"},{"value":"1,17E-04","module":"C4","scenario":"S2"},{"value":"-1,16E-03","module":"D","scenario":"S1"},{"value":"0,00E+00","module":"D","scenario":"S2"}]},{"parameter":"EP-terrestrial","unit":"mol N-eq.","values":[{"value":"4,67E-02","module":"A1-A3","scenario":null},{"value":"2,83E-04","module":"A4","scenario":null},{"value":"2,95E-04","module":"C1","scenario":null},{"value":"3,08E-04","module":"C2","scenario":null},{"value":"1,65E-02","module":"C3","scenario":"S1"},{"value":"0,00E+00","module":"C3","scenario":"S2"},{"value":"0,00E+00","module":"C4","scenario":"S1"},{"value":"1,18E-03","module":"C4","scenario":"S2"},{"value":"-1,25E-02","module":"D","scenario":"S1"},{"value":"0,00E+00","module":"D","scenario":"S2"}]}],"additional_environmental_impact":[{"parameter":"PM","unit":"Disease incidence","values":[{"value":"1,23E-07","module":"A1-A3","scenario":null},{"value":"3,18E-10","module":"A4","scenario":null},{"value":"9,01E-10","module":"C1","scenario":null},{"value":"3,44E-10","module":"C2","scenario":null},{"value":"9,24E-09","module":"C3","scenario":"S1"},{"value":"0,00E+00","module":"C3","scenario":"S2"},{"value":"0,00E+00","module":"C4","scenario":"S1"},{"value":"4,77E-09","module":"C4","scenario":"S2"},{"value":"-3,38E-08","module":"D","scenario":"S1"},{"value":"0,00E+00","module":"D","scenario":"S2"}]},{"parameter":"ETP-fw","unit":"CTUe","values":[{"value":"1,04E+02","module":"A1-A3","scenario":null},{"value":"1,44E-01","module":"A4","scenario":null},{"value":"4,46E-01","module":"C1","scenario":null},{"value":"1,67E-01","module":"C2","scenario":null},{"value":"5,76E-01","module":"C3","scenario":"S1"},{"value":"0,00E+00","module":"C3","scenario":"S2"},{"value":"0,00E+00","module":"C4","scenario":"S1"},{"value":"8,04E+00","module":"C4","scenario":"S2"},{"value":"-1,40E+01","module":"D","scenario":"S1"},{"value":"0,00E+00","module":"D","scenario":"S2"}]},{"parameter":"HTP-c","unit":"CTUh","values":[{"value":"4,76E-09","module":"A1-A3","scenario":null},{"value":"2,97E-12","module":"A4","scenario":null},{"value":"8,21E-12","module":"C1","scenario":null},{"value":"3,45E-12","module":"C2","scenario":null},{"value":"4,67E-11","module":"C3","scenario":"S1"},{"value":"0,00E+00","module":"C3","scenario":"S2"},{"value":"0,00E+00","module":"C4","scenario":"S1"},{"value":"7,80E-11","module":"C4","scenario":"S2"},{"value":"-4,09E-10","module":"D","scenario":"S1"},{"value":"0,00E+00","module":"D","scenario":"S2"}]},{"parameter":"HTP-nc","unit":"CTUh","values":[{"value":"3,52E-07","module":"A1-A3","scenario":null},{"value":"1,85E-10","module":"A4","scenario":null},{"value":"4,18E-10","module":"C1","scenario":null},{"value":"2,11E-10","module":"C2","scenario":null},{"value":"1,66E-09","module":"C3","scenario":"S1"},{"value":"0,00E+00","module":"C3","scenario":"S2"},{"value":"0,00E+00","module":"C4","scenario":"S1"},{"value":"7,60E-09","module":"C4","scenario":"S2"},{"value":"-1,93E-08","module":"D","scenario":"S1"},{"value":"0,00E+00","module":"D","scenario":"S2"}]},{"parameter":"SQP","unit":"-","values":[{"value":"3,80E+01","module":"A1-A3","scenario":null},{"value":"8,59E-02","module":"A4","scenario":null},{"value":"1,34E-01","module":"C1","scenario":null},{"value":"1,00E-01","module":"C2","scenario":null},{"value":"3,54E-01","module":"C3","scenario":"S1"},{"value":"0,00E+00","module":"C3","scenario":"S2"},{"value":"0,00E+00","module":"C4","scenario":"S1"},{"value":"1,54E-01","module":"C4","scenario":"S2"},{"value":"-4,18E+00","module":"D","scenario":"S1"},{"value":"0,00E+00","module":"D","scenario":"S2"}]}],"resource_use":[{"parameter":"PERE","unit":"MJ","values":[{"value":"1,29E+01","module":"A1-A3","scenario":null},{"value":"1,41E-02","module":"A4","scenario":null},{"value":"2,10E-01","module":"C1","scenario":null},{"value":"1,64E-02","module":"C2","scenario":null},{"value":"1,98E+00","module":"C3","scenario":"S1"},{"value":"0,00E+00","module":"C3","scenario":"S2"},{"value":"0,00E+00","module":"C4","scenario":"S1"},{"value":"1,83E+00","module":"C4","scenario":"S2"},{"value":"-6,59E+00","module":"D","scenario":"S1"},{"value":"0,00E+00","module":"D","scenario":"S2"}]},{"parameter":"PERM","unit":"","values":[{"value":"1,81E+00","module":"A1-A3","scenario":null},{"value":null,"module":"A4","scenario":null},{"value":null,"module":"C1","scenario":null},{"value":null,"module":"C2","scenario":null},{"value":"-1,69E+00","module":"C3","scenario":"S1"},{"value":"0,00E+00","module":"C3","scenario":"S2"},{"value":"0,00E+00","module":"C4","scenario":"S1"},{"value":"-1,69E+00","module":"C4","scenario":"S2"},{"value":null,"module":"D","scenario":"S1"},{"value":"0,00E+00","module":"D","scenario":"S2"}]},{"parameter":"PERT","unit":"MJ","values":[{"value":"1,47E+01","module":"A1-A3","scenario":null},{"value":"1,41E-02","module":"A4","scenario":null},{"value":"2,10E-01","module":"C1","scenario":null},{"value":"1,64E-02","module":"C2","scenario":null},{"value":"2,91E-01","module":"C3","scenario":"S1"},{"value":"0,00E+00","module":"C3","scenario":"S2"},{"value":"0,00E+00","module":"C4","scenario":"S1"},{"value":"1,42E-01","module":"C4","scenario":"S2"},{"value":"-6,59E+00","module":"D","scenario":"S1"},{"value":"0,00E+00","module":"D","scenario":"S2"}]},{"parameter":"PENRE","unit":"MJ","values":[{"value":"1,69E+02","module":"A1-A3","scenario":null},{"value":"2,04E-01","module":"A4","scenario":null},{"value":"1,46E+00","module":"C1","scenario":null},{"value":"2,37E-01","module":"C2","scenario":null},{"value":"9,13E+01","module":"C3","scenario":"S1"},{"value":"0,00E+00","module":"C3","scenario":"S2"},{"value":"0,00E+00","module":"C4","scenario":"S1"},{"value":"9,12E+01","module":"C4","scenario":"S2"},{"value":"-6,53E+01","module":"D","scenario":"S1"},{"value":"0,00E+00","module":"D","scenario":"S2"}]},{"parameter":"PENRM","unit":"MJ","values":[{"value":"9,19E+01","module":"A1-A3","scenario":null},{"value":null,"module":"A4","scenario":null},{"value":null,"module":"C1","scenario":null},{"value":null,"module":"C2","scenario":null},{"value":"-8,98E+01","module":"C3","scenario":"S1"},{"value":"0,00E+00","module":"C3","scenario":"S2"},{"value":"0,00E+00","module":"C4","scenario":"S1"},{"value":"-8,98E+01","module":"C4","scenario":"S2"},{"value":null,"module":"D","scenario":"S1"},{"value":"0,00E+00","module":"D","scenario":"S2"}]},{"parameter":"PENRT","unit":"MJ","values":[{"value":"2,61E+02","module":"A1-A3","scenario":null},{"value":"2,04E-01","module":"A4","scenario":null},{"value":"1,46E+00","module":"C1","scenario":null},{"value":"2,37E-01","module":"C2","scenario":null},{"value":"1,57E+00","module":"C3","scenario":"S1"},{"value":"0,00E+00","module":"C3","scenario":"S2"},{"value":"0,00E+00","module":"C4","scenario":"S1"},{"value":"1,41E+00","module":"C4","scenario":"S2"},{"value":"-6,53E+01","module":"D","scenario":"S1"},{"value":"0,00E+00","module":"D","scenario":"S2"}]},{"parameter":"SM","unit":"kg","values":[{"value":"2,31E-01","module":"A1-A3","scenario":null},{"value":null,"module":"A4","scenario":null},{"value":null,"module":"C1","scenario":null},{"value":null,"module":"C2","scenario":null},{"value":null,"module":"C3","scenario":"S1"},{"value":"0,00E+00","module":"C3","scenario":"S2"},{"value":"0,00E+00","module":"C4","scenario":"S1"},{"value":null,"module":"C4","scenario":"S2"},{"value":null,"module":"D","scenario":"S1"},{"value":"0,00E+00","module":"D","scenario":"S2"}]},{"parameter":"RSF","unit":"MJ","values":[{"value":null,"module":"A1-A3","scenario":null},{"value":null,"module":"A4","scenario":null},{"value":null,"module":"C1","scenario":null},{"value":null,"module":"C2","scenario":null},{"value":null,"module":"C3","scenario":"S1"},{"value":"0,00E+00","module":"C3","scenario":"S2"},{"value":"0,00E+00","module":"C4","scenario":"S1"},{"value":null,"module":"C4","scenario":"S2"},{"value":null,"module":"D","scenario":"S1"},{"value":"0,00E+00","module":"D","scenario":"S2"}]},{"parameter":"NRSF","unit":"MJ","values":[{"value":null,"module":"A1-A3","scenario":null},{"value":null,"module":"A4","scenario":null},{"value":null,"module":"C1","scenario":null},{"value":null,"module":"C2","scenario":null},{"value":null,"module":"C3","scenario":"S1"},{"value":"0,00E+00","module":"C3","scenario":"S2"},{"value":"0,00E+00","module":"C4","scenario":"S1"},{"value":null,"module":"C4","scenario":"S2"},{"value":null,"module":"D","scenario":"S1"},{"value":"0,00E+00","module":"D","scenario":"S2"}]},{"parameter":"FW","unit":"m3","values":[{"value":"5,32E-02","module":"A1-A3","scenario":null},{"value":"1,63E-05","module":"A4","scenario":null},{"value":"3,19E-04","module":"C1","scenario":null},{"value":"1,89E-05","module":"C2","scenario":null},{"value":"1,62E-02","module":"C3","scenario":"S1"},{"value":"0,00E+00","module":"C3","scenario":"S2"},{"value":"0,00E+00","module":"C4","scenario":"S1"},{"value":"1,25E-04","module":"C4","scenario":"S2"},{"value":"-1,00E-02","module":"D","scenario":"S1"},{"value":"0,00E+00","module":"D","scenario":"S2"}]}],"end_of_life_waste":[{"parameter":"HWD","unit":"kg","values":[{"value":"7,66E-08","module":"A1-A3","scenario":null},{"value":"1,08E-12","module":"A4","scenario":null},{"value":"1,04E-10","module":"C1","scenario":null},{"value":"1,25E-12","module":"C2","scenario":null},{"value":"2,00E-10","module":"C3","scenario":"S1"},{"value":"0,00E+00","module":"C3","scenario":"S2"},{"value":"0,00E+00","module":"C4","scenario":"S1"},{"value":"1,78E-10","module":"C4","scenario":"S2"},{"value":"-6,91E-09","module":"D","scenario":"S1"},{"value":"0,00E+00","module":"D","scenario":"S2"}]},{"parameter":"NHWD","unit":"kg","values":[{"value":"2,53E-01","module":"A1-A3","scenario":null},{"value":"3,32E-05","module":"A4","scenario":null},{"value":"3,09E-04","module":"C1","scenario":null},{"value":"3,86E-05","module":"C2","scenario":null},{"value":"4,97E-02","module":"C3","scenario":"S1"},{"value":"0,00E+00","module":"C3","scenario":"S2"},{"value":"0,00E+00","module":"C4","scenario":"S1"},{"value":"2,97E+00","module":"C4","scenario":"S2"},{"value":"-1,47E-02","module":"D","scenario":"S1"},{"value":"0,00E+00","module":"D","scenario":"S2"}]},{"parameter":"RWD","unit":"kg","values":[{"value":"2,56E-03","module":"A1-A3","scenario":null},{"value":"3,78E-07","module":"A4","scenario":null},{"value":"2,42E-04","module":"C1","scenario":null},{"value":"4,40E-07","module":"C2","scenario":null},{"value":"7,31E-05","module":"C3","scenario":"S1"},{"value":"0,00E+00","module":"C3","scenario":"S2"},{"value":"0,00E+00","module":"C4","scenario":"S1"},{"value":"1,69E-05","module":"C4","scenario":"S2"},{"value":"-7,50E-03","module":"D","scenario":"S1"},{"value":"0,00E+00","module":"D","scenario":"S2"}]}],"end_of_life_flow":[{"parameter":"CRU","unit":"kg","values":[{"value":null,"module":"A1-A3","scenario":null},{"value":null,"module":"A4","scenario":null},{"value":null,"module":"C1","scenario":null},{"value":null,"module":"C2","scenario":null},{"value":null,"module":"C3","scenario":"S1"},{"value":"0,00E+00","module":"C3","scenario":"S2"},{"value":"0,00E+00","module":"C4","scenario":"S1"},{"value":null,"module":"C4","scenario":"S2"},{"value":null,"module":"D","scenario":"S1"},{"value":"0,00E+00","module":"D","scenario":"S2"}]},{"parameter":"MFR","unit":"kg","values":[{"value":null,"module":"A1-A3","scenario":null},{"value":null,"module":"A4","scenario":null},{"value":null,"module":"C1","scenario":null},{"value":null,"module":"C2","scenario":null},{"value":null,"module":"C3","scenario":"S1"},{"value":"0,00E+00","module":"C3","scenario":"S2"},{"value":"0,00E+00","module":"C4","scenario":"S1"},{"value":null,"module":"C4","scenario":"S2"},{"value":null,"module":"D","scenario":"S1"},{"value":"0,00E+00","module":"D","scenario":"S2"}]},{"parameter":"MER","unit":"kg","values":[{"value":null,"module":"A1-A3","scenario":null},{"value":null,"module":"A4","scenario":null},{"value":null,"module":"C1","scenario":null},{"value":null,"module":"C2","scenario":null},{"value":null,"module":"C3","scenario":"S1"},{"value":"0,00E+00","module":"C3","scenario":"S2"},{"value":"0,00E+00","module":"C4","scenario":"S1"},{"value":null,"module":"C4","scenario":"S2"},{"value":null,"module":"D","scenario":"S1"},{"value":"0,00E+00","module":"D","scenario":"S2"}]},{"parameter":"EEE","unit":"MJ","values":[{"value":null,"module":"A1-A3","scenario":null},{"value":null,"module":"A4","scenario":null},{"value":null,"module":"C1","scenario":null},{"value":null,"module":"C2","scenario":null},{"value":"1,88E+01","module":"C3","scenario":"S1"},{"value":"0,00E+00","module":"C3","scenario":"S2"},{"value":"0,00E+00","module":"C4","scenario":"S1"},{"value":"4,07E-02","module":"C4","scenario":"S2"},{"value":null,"module":"D","scenario":"S1"},{"value":"0,00E+00","module":"D","scenario":"S2"}]},{"parameter":"EET","unit":"MJ","values":[{"value":null,"module":"A1-A3","scenario":null},{"value":null,"module":"A4","scenario":null},{"value":null,"module":"C1","scenario":null},{"value":null,"module":"C2","scenario":null},{"value":"1,72E+01","module":"C3","scenario":"S1"},{"value":"0,00E+00","module":"C3","scenario":"S2"},{"value":"0,00E+00","module":"C4","scenario":"S1"},{"value":null,"module":"C4","scenario":"S2"},{"value":null,"module":"D","scenario":"S1"},{"value":"0,00E+00","module":"D","scenario":"S2"}]}]}