{"product_name":"ARGUS V60","epd_id":"EPD-DOR-20230101-CBA4-EN","declared_unit":{"unit":"stk","amount":1},"compliance":["DIN EN 15804+A2","ISO 14025"],"producer_name":"dormakaba International Holding GmbH","environmental_impact":[{"parameter":"GWP-total","unit":"kg CO2-eq","values":[{"value":"6,17E+02","module":"A1-A3","scenario":null},{"value":"2,39E+00","module":"A4","scenario":null},{"value":"2,72E+01","module":"A5","scenario":null},{"value":"9,38E+02","module":"B6","scenario":null},{"value":"0,00E+00","module":"C1","scenario":null},{"value":"1,13E+00","module":"C2","scenario":null},{"value":"1,97E+01","module":"C3","scenario":null},{"value":"1,33E+00","module":"C4","scenario":null},{"value":"-2,53E+02","module":"D","scenario":null}]},{"parameter":"GWP-fossil","unit":"kg CO2-eq","values":[{"value":"6,45E+02","module":"A1-A3","scenario":null},{"value":"2,28E+00","module":"A4","scenario":null},{"value":"7,87E+00","module":"A5","scenario":null},{"value":"9,33E+02","module":"B6","scenario":null},{"value":"0,00E+00","module":"C1","scenario":null},{"value":"1,08E+00","module":"C2","scenario":null},{"value":"1,15E+01","module":"C3","scenario":null},{"value":"1,33E+00","module":"C4","scenario":null},{"value":"-2,52E+02","module":"D","scenario":null}]},{"parameter":"GWP-biogenic","unit":"kg CO2-eq","values":[{"value":"-2,85E+01","module":"A1-A3","scenario":null},{"value":"1,05E-01","module":"A4","scenario":null},{"value":"1,94E+01","module":"A5","scenario":null},{"value":"3,11E+00","module":"B6","scenario":null},{"value":"0,00E+00","module":"C1","scenario":null},{"value":"5,00E-02","module":"C2","scenario":null},{"value":"8,24E+00","module":"C3","scenario":null},{"value":"5,00E-03","module":"C4","scenario":null},{"value":"-3,59E-01","module":"D","scenario":null}]},{"parameter":"GWP-luluc","unit":"kg CO2-eq","values":[{"value":"5,28E-01","module":"A1-A3","scenario":null},{"value":"5,43E-05","module":"A4","scenario":null},{"value":"7,43E-04","module":"A5","scenario":null},{"value":"1,35E+00","module":"B6","scenario":null},{"value":"0,00E+00","module":"C1","scenario":null},{"value":"2,56E-05","module":"C2","scenario":null},{"value":"7,21E-04","module":"C3","scenario":null},{"value":"4,00E-03","module":"C4","scenario":null},{"value":"-1,50E-01","module":"D","scenario":null}]},{"parameter":"ODP","unit":"kg CFC11-eq","values":[{"value":"1,34E-08","module":"A1-A3","scenario":null},{"value":"2,41E-16","module":"A4","scenario":null},{"value":"7,30E-15","module":"A5","scenario":null},{"value":"2,05E-11","module":"B6","scenario":null},{"value":"0,00E+00","module":"C1","scenario":null},{"value":"1,14E-16","module":"C2","scenario":null},{"value":"6,73E-15","module":"C3","scenario":null},{"value":"4,92E-15","module":"C4","scenario":null},{"value":"-1,34E-09","module":"D","scenario":null}]},{"parameter":"AP","unit":"mol H+-eq","values":[{"value":"3,74E+00","module":"A1-A3","scenario":null},{"value":"2,00E-03","module":"A4","scenario":null},{"value":"7,00E-03","module":"A5","scenario":null},{"value":"2,06E+00","module":"B6","scenario":null},{"value":"0,00E+00","module":"C1","scenario":null},{"value":"1,00E-03","module":"C2","scenario":null},{"value":"3,00E-03","module":"C3","scenario":null},{"value":"1,00E-02","module":"C4","scenario":null},{"value":"-1,02E+00","module":"D","scenario":null}]},{"parameter":"POCP","unit":"kg NMVOC-eq","values":[{"value":"1,72E+00","module":"A1-A3","scenario":null},{"value":"2,00E-03","module":"A4","scenario":null},{"value":"6,00E-03","module":"A5","scenario":null},{"value":"1,25E+00","module":"B6","scenario":null},{"value":"0,00E+00","module":"C1","scenario":null},{"value":"9,69E-04","module":"C2","scenario":null},{"value":"2,00E-03","module":"C3","scenario":null},{"value":"7,00E-03","module":"C4","scenario":null},{"value":"-4,37E-01","module":"D","scenario":null}]},{"parameter":"ADPE","unit":"kg Sb-eq","values":[{"value":"7,41E-02","module":"A1-A3","scenario":null},{"value":"6,84E-08","module":"A4","scenario":null},{"value":"1,08E-07","module":"A5","scenario":null},{"value":"2,70E-04","module":"B6","scenario":null},{"value":"0,00E+00","module":"C1","scenario":null},{"value":"3,23E-08","module":"C2","scenario":null},{"value":"9,46E-08","module":"C3","scenario":null},{"value":"1,19E-07","module":"C4","scenario":null},{"value":"-1,20E-02","module":"D","scenario":null}]},{"parameter":"ADPF","unit":"MJ","values":[{"value":"8,49E+03","module":"A1-A3","scenario":null},{"value":"3,23E+01","module":"A4","scenario":null},{"value":"9,68E+00","module":"A5","scenario":null},{"value":"1,64E+04","module":"B6","scenario":null},{"value":"0,00E+00","module":"C1","scenario":null},{"value":"1,53E+01","module":"C2","scenario":null},{"value":"7,05E+00","module":"C3","scenario":null},{"value":"1,74E+01","module":"C4","scenario":null},{"value":"-3,52E+03","module":"D","scenario":null}]},{"parameter":"WDP","unit":"m3 world-eq. Deprived","values":[{"value":"1,17E+02","module":"A1-A3","scenario":null},{"value":"4,00E-03","module":"A4","scenario":null},{"value":"3,21E+00","module":"A5","scenario":null},{"value":"2,03E+02","module":"B6","scenario":null},{"value":"0,00E+00","module":"C1","scenario":null},{"value":"2,00E-03","module":"C2","scenario":null},{"value":"2,02E+00","module":"C3","scenario":null},{"value":"1,39E-01","module":"C4","scenario":null},{"value":"-3,45E+01","module":"D","scenario":null}]},{"parameter":"EP-freshwater","unit":"kg P-eq","values":[{"value":"1,39E-03","module":"A1-A3","scenario":null},{"value":"4,88E-07","module":"A4","scenario":null},{"value":"1,29E-06","module":"A5","scenario":null},{"value":"2,00E-03","module":"B6","scenario":null},{"value":"0,00E+00","module":"C1","scenario":null},{"value":"2,30E-07","module":"C2","scenario":null},{"value":"1,06E-06","module":"C3","scenario":null},{"value":"2,28E-06","module":"C4","scenario":null},{"value":"-2,00E-04","module":"D","scenario":null}]},{"parameter":"EP-marine","unit":"kg N-eq","values":[{"value":"6,40E-01","module":"A1-A3","scenario":null},{"value":"7,26E-04","module":"A4","scenario":null},{"value":"2,00E-03","module":"A5","scenario":null},{"value":"4,58E-01","module":"B6","scenario":null},{"value":"0,00E+00","module":"C1","scenario":null},{"value":"3,43E-04","module":"C2","scenario":null},{"value":"8,45E-04","module":"C3","scenario":null},{"value":"2,00E-03","module":"C4","scenario":null},{"value":"-1,39E-01","module":"D","scenario":null}]},{"parameter":"EP-terrestrial","unit":"mol N-eq.","values":[{"value":"7,04E+00","module":"A1-A3","scenario":null},{"value":"8,00E-03","module":"A4","scenario":null},{"value":"3,10E-02","module":"A5","scenario":null},{"value":"4,81E+00","module":"B6","scenario":null},{"value":"0,00E+00","module":"C1","scenario":null},{"value":"4,00E-03","module":"C2","scenario":null},{"value":"1,50E-02","module":"C3","scenario":null},{"value":"2,70E-02","module":"C4","scenario":null},{"value":"-1,50E+00","module":"D","scenario":null}]}],"additional_environmental_impact":[{"parameter":"PM","unit":"Disease incidence","values":[{"value":"3,59E-05","module":"A1-A3","scenario":null},{"value":"1,20E-08","module":"A4","scenario":null},{"value":"4,75E-08","module":"A5","scenario":null},{"value":"1,73E-05","module":"B6","scenario":null},{"value":"0,00E+00","module":"C1","scenario":null},{"value":"5,66E-09","module":"C2","scenario":null},{"value":"3,18E-08","module":"C3","scenario":null},{"value":"1,18E-07","module":"C4","scenario":null},{"value":"-1,65E-05","module":"D","scenario":null}]},{"parameter":"ETP-fw","unit":"CTUe","values":[{"value":"5,17E+03","module":"A1-A3","scenario":null},{"value":"2,29E+01","module":"A4","scenario":null},{"value":"4,26E+00","module":"A5","scenario":null},{"value":"7,02E+03","module":"B6","scenario":null},{"value":"0,00E+00","module":"C1","scenario":null},{"value":"1,08E+01","module":"C2","scenario":null},{"value":"2,76E+00","module":"C3","scenario":null},{"value":"9,95E+00","module":"C4","scenario":null},{"value":"-1,40E+03","module":"D","scenario":null}]},{"parameter":"HTP-c","unit":"CTUh","values":[{"value":"1,62E-05","module":"A1-A3","scenario":null},{"value":"4,31E-10","module":"A4","scenario":null},{"value":"2,68E-10","module":"A5","scenario":null},{"value":"1,94E-07","module":"B6","scenario":null},{"value":"0,00E+00","module":"C1","scenario":null},{"value":"2,03E-10","module":"C2","scenario":null},{"value":"2,23E-10","module":"C3","scenario":null},{"value":"1,47E-09","module":"C4","scenario":null},{"value":"-7,98E-08","module":"D","scenario":null}]},{"parameter":"HTP-nc","unit":"CTUh","values":[{"value":"1,13E-05","module":"A1-A3","scenario":null},{"value":"1,84E-08","module":"A4","scenario":null},{"value":"1,81E-08","module":"A5","scenario":null},{"value":"7,14E-06","module":"B6","scenario":null},{"value":"0,00E+00","module":"C1","scenario":null},{"value":"8,70E-09","module":"C2","scenario":null},{"value":"1,91E-08","module":"C3","scenario":null},{"value":"1,63E-07","module":"C4","scenario":null},{"value":"6,57E-06","module":"D","scenario":null}]},{"parameter":"SQP","unit":"-","values":[{"value":"4,37E+03","module":"A1-A3","scenario":null},{"value":"8,30E-02","module":"A4","scenario":null},{"value":"2,69E+00","module":"A5","scenario":null},{"value":"5,22E+03","module":"B6","scenario":null},{"value":"0,00E+00","module":"C1","scenario":null},{"value":"3,90E-02","module":"C2","scenario":null},{"value":"2,07E+00","module":"C3","scenario":null},{"value":"3,63E+00","module":"C4","scenario":null},{"value":"-2,32E+02","module":"D","scenario":null}]}],"resource_use":[{"parameter":"PERE","unit":"MJ","values":[{"value":"2,72E+03","module":"A1-A3","scenario":null},{"value":"1,02E-01","module":"A4","scenario":null},{"value":"1,70E+02","module":"A5","scenario":null},{"value":"7,27E+03","module":"B6","scenario":null},{"value":"0,00E+00","module":"C1","scenario":null},{"value":"4,80E-02","module":"C2","scenario":null},{"value":"5,69E+01","module":"C3","scenario":null},{"value":"2,28E+00","module":"C4","scenario":null},{"value":"-1,37E+03","module":"D","scenario":null}]},{"parameter":"PERM","unit":"","values":[{"value":"2,23E+02","module":"A1-A3","scenario":null},{"value":"0,00E+00","module":"A4","scenario":null},{"value":"-1,68E+02","module":"A5","scenario":null},{"value":"0,00E+00","module":"B6","scenario":null},{"value":"0,00E+00","module":"C1","scenario":null},{"value":"0,00E+00","module":"C2","scenario":null},{"value":"-5,52E+01","module":"C3","scenario":null},{"value":"0,00E+00","module":"C4","scenario":null},{"value":"0,00E+00","module":"D","scenario":null}]},{"parameter":"PERT","unit":"MJ","values":[{"value":"2,94E+03","module":"A1-A3","scenario":null},{"value":"1,02E-01","module":"A4","scenario":null},{"value":"2,03E+00","module":"A5","scenario":null},{"value":"7,27E+03","module":"B6","scenario":null},{"value":"0,00E+00","module":"C1","scenario":null},{"value":"4,80E-02","module":"C2","scenario":null},{"value":"1,70E+00","module":"C3","scenario":null},{"value":"2,28E+00","module":"C4","scenario":null},{"value":"-1,37E+03","module":"D","scenario":null}]},{"parameter":"PENRE","unit":"MJ","values":[{"value":"8,20E+03","module":"A1-A3","scenario":null},{"value":"3,24E+01","module":"A4","scenario":null},{"value":"1,34E+02","module":"A5","scenario":null},{"value":"1,64E+04","module":"B6","scenario":null},{"value":"0,00E+00","module":"C1","scenario":null},{"value":"1,53E+01","module":"C2","scenario":null},{"value":"1,79E+02","module":"C3","scenario":null},{"value":"1,74E+01","module":"C4","scenario":null},{"value":"-3,52E+03","module":"D","scenario":null}]},{"parameter":"PENRM","unit":"MJ","values":[{"value":"2,97E+02","module":"A1-A3","scenario":null},{"value":"0,00E+00","module":"A4","scenario":null},{"value":"-1,25E+02","module":"A5","scenario":null},{"value":"0,00E+00","module":"B6","scenario":null},{"value":"0,00E+00","module":"C1","scenario":null},{"value":"0,00E+00","module":"C2","scenario":null},{"value":"-1,72E+02","module":"C3","scenario":null},{"value":"0,00E+00","module":"C4","scenario":null},{"value":"0,00E+00","module":"D","scenario":null}]},{"parameter":"PENRT","unit":"MJ","values":[{"value":"8,49E+03","module":"A1-A3","scenario":null},{"value":"3,24E+01","module":"A4","scenario":null},{"value":"9,69E+00","module":"A5","scenario":null},{"value":"1,64E+04","module":"B6","scenario":null},{"value":"0,00E+00","module":"C1","scenario":null},{"value":"1,53E+01","module":"C2","scenario":null},{"value":"7,05E+00","module":"C3","scenario":null},{"value":"1,74E+01","module":"C4","scenario":null},{"value":"-3,52E+03","module":"D","scenario":null}]},{"parameter":"SM","unit":"kg","values":[{"value":"1,20E+02","module":"A1-A3","scenario":null},{"value":"0,00E+00","module":"A4","scenario":null},{"value":"0,00E+00","module":"A5","scenario":null},{"value":"0,00E+00","module":"B6","scenario":null},{"value":"0,00E+00","module":"C1","scenario":null},{"value":"0,00E+00","module":"C2","scenario":null},{"value":"0,00E+00","module":"C3","scenario":null},{"value":"0,00E+00","module":"C4","scenario":null},{"value":"0,00E+00","module":"D","scenario":null}]},{"parameter":"RSF","unit":"MJ","values":[{"value":"0,00E+00","module":"A1-A3","scenario":null},{"value":"0,00E+00","module":"A4","scenario":null},{"value":"0,00E+00","module":"A5","scenario":null},{"value":"0,00E+00","module":"B6","scenario":null},{"value":"0,00E+00","module":"C1","scenario":null},{"value":"0,00E+00","module":"C2","scenario":null},{"value":"0,00E+00","module":"C3","scenario":null},{"value":"0,00E+00","module":"C4","scenario":null},{"value":"0,00E+00","module":"D","scenario":null}]},{"parameter":"NRSF","unit":"MJ","values":[{"value":"0,00E+00","module":"A1-A3","scenario":null},{"value":"0,00E+00","module":"A4","scenario":null},{"value":"0,00E+00","module":"A5","scenario":null},{"value":"0,00E+00","module":"B6","scenario":null},{"value":"0,00E+00","module":"C1","scenario":null},{"value":"0,00E+00","module":"C2","scenario":null},{"value":"0,00E+00","module":"C3","scenario":null},{"value":"0,00E+00","module":"C4","scenario":null},{"value":"0,00E+00","module":"D","scenario":null}]},{"parameter":"FW","unit":"m3","values":[{"value":"5,89E+00","module":"A1-A3","scenario":null},{"value":"1,83E-04","module":"A4","scenario":null},{"value":"7,60E-02","module":"A5","scenario":null},{"value":"8,41E+00","module":"B6","scenario":null},{"value":"0,00E+00","module":"C1","scenario":null},{"value":"8,63E-05","module":"C2","scenario":null},{"value":"4,80E-02","module":"C3","scenario":null},{"value":"4,00E-03","module":"C4","scenario":null},{"value":"-2,99E+00","module":"D","scenario":null}]}],"end_of_life_waste":[{"parameter":"HWD","unit":"kg","values":[{"value":"1,15E-04","module":"A1-A3","scenario":null},{"value":"3,14E-09","module":"A4","scenario":null},{"value":"2,23E-08","module":"A5","scenario":null},{"value":"6,79E-06","module":"B6","scenario":null},{"value":"0,00E+00","module":"C1","scenario":null},{"value":"1,48E-09","module":"C2","scenario":null},{"value":"2,13E-08","module":"C3","scenario":null},{"value":"2,65E-07","module":"C4","scenario":null},{"value":"-1,32E-05","module":"D","scenario":null}]},{"parameter":"NHWD","unit":"kg","values":[{"value":"9,04E+01","module":"A1-A3","scenario":null},{"value":"3,00E-03","module":"A4","scenario":null},{"value":"1,39E+00","module":"A5","scenario":null},{"value":"1,16E+01","module":"B6","scenario":null},{"value":"0,00E+00","module":"C1","scenario":null},{"value":"2,00E-03","module":"C2","scenario":null},{"value":"1,24E+00","module":"C3","scenario":null},{"value":"8,76E+01","module":"C4","scenario":null},{"value":"-4,92E+01","module":"D","scenario":null}]},{"parameter":"RWD","unit":"kg","values":[{"value":"3,22E-01","module":"A1-A3","scenario":null},{"value":"3,47E-05","module":"A4","scenario":null},{"value":"4,56E-04","module":"A5","scenario":null},{"value":"2,49E+00","module":"B6","scenario":null},{"value":"0,00E+00","module":"C1","scenario":null},{"value":"1,64E-05","module":"C2","scenario":null},{"value":"2,98E-04","module":"C3","scenario":null},{"value":"1,98E-04","module":"C4","scenario":null},{"value":"-3,04E-01","module":"D","scenario":null}]}],"end_of_life_flow":[{"parameter":"CRU","unit":"kg","values":[{"value":"0,00E+00","module":"A1-A3","scenario":null},{"value":"0,00E+00","module":"A4","scenario":null},{"value":"0,00E+00","module":"A5","scenario":null},{"value":"0,00E+00","module":"B6","scenario":null},{"value":"0,00E+00","module":"C1","scenario":null},{"value":"0,00E+00","module":"C2","scenario":null},{"value":"0,00E+00","module":"C3","scenario":null},{"value":"0,00E+00","module":"C4","scenario":null},{"value":"0,00E+00","module":"D","scenario":null}]},{"parameter":"MFR","unit":"kg","values":[{"value":"0,00E+00","module":"A1-A3","scenario":null},{"value":"0,00E+00","module":"A4","scenario":null},{"value":"0,00E+00","module":"A5","scenario":null},{"value":"0,00E+00","module":"B6","scenario":null},{"value":"0,00E+00","module":"C1","scenario":null},{"value":"0,00E+00","module":"C2","scenario":null},{"value":"5,25E+01","module":"C3","scenario":null},{"value":"0,00E+00","module":"C4","scenario":null},{"value":"0,00E+00","module":"D","scenario":null}]},{"parameter":"MER","unit":"kg","values":[{"value":"0,00E+00","module":"A1-A3","scenario":null},{"value":"0,00E+00","module":"A4","scenario":null},{"value":"0,00E+00","module":"A5","scenario":null},{"value":"0,00E+00","module":"B6","scenario":null},{"value":"0,00E+00","module":"C1","scenario":null},{"value":"0,00E+00","module":"C2","scenario":null},{"value":"0,00E+00","module":"C3","scenario":null},{"value":"0,00E+00","module":"C4","scenario":null},{"value":"0,00E+00","module":"D","scenario":null}]},{"parameter":"EEE","unit":"MJ","values":[{"value":"0,00E+00","module":"A1-A3","scenario":null},{"value":"0,00E+00","module":"A4","scenario":null},{"value":"4,37E+01","module":"A5","scenario":null},{"value":"0,00E+00","module":"B6","scenario":null},{"value":"0,00E+00","module":"C1","scenario":null},{"value":"0,00E+00","module":"C2","scenario":null},{"value":"3,53E+01","module":"C3","scenario":null},{"value":"0,00E+00","module":"C4","scenario":null},{"value":"0,00E+00","module":"D","scenario":null}]},{"parameter":"EET","unit":"MJ","values":[{"value":"0,00E+00","module":"A1-A3","scenario":null},{"value":"0,00E+00","module":"A4","scenario":null},{"value":"8,58E+01","module":"A5","scenario":null},{"value":"0,00E+00","module":"B6","scenario":null},{"value":"0,00E+00","module":"C1","scenario":null},{"value":"0,00E+00","module":"C2","scenario":null},{"value":"7,52E+01","module":"C3","scenario":null},{"value":"0,00E+00","module":"C4","scenario":null},{"value":"0,00E+00","module":"D","scenario":null}]}]}