{
    "product_name": "Getuftete Fliesen mit einem Polmaterial aus 100% recyceltem Polyamid 6, einem maximalen Poleinsatzgewicht von 1215 g/m2 und einer CQuest Bio Schwerbeschichtung mit einem PET Akustikvlies Sone, Kontinue-gef\u00e4rbt",
    "epd_id": "EPD-INT-20220227-CBB1-EN",
    "declared_unit": {
        "unit": "m2",
        "amount": 1.0
    },
    "compliance": [
        "DIN EN 15804+A2",
        "ISO 14025"
    ],
    "producer_name": "Interface Europe Manufacturing BV",
    "environmental_impact": [
        {
            "parameter": "GWP-total",
            "values": [
                {
                    "value": "3,97E+00",
                    "module": "A1-A3",
                    "scenario": null
                },
                {
                    "value": "2,67E-01",
                    "module": "A4",
                    "scenario": null
                },
                {
                    "value": "3,81E-01",
                    "module": "A5",
                    "scenario": null
                },
                {
                    "value": "0,00E+00",
                    "module": "B1",
                    "scenario": null
                },
                {
                    "value": "4,16E-01",
                    "module": "B2",
                    "scenario": null
                },
                {
                    "value": "0,00E+00",
                    "module": "C1",
                    "scenario": null
                },
                {
                    "value": "1,48E-02",
                    "module": "C2",
                    "scenario": null
                },
                {
                    "value": "5,64E+00",
                    "module": "C3",
                    "scenario": "S2"
                },
                {
                    "value": "5,70E+00",
                    "module": "C3",
                    "scenario": "S3"
                },
                {
                    "value": "1,25E+00",
                    "module": "C4",
                    "scenario": null
                },
                {
                    "value": "-2,12E-02",
                    "module": "D",
                    "scenario": "S0"
                },
                {
                    "value": "0,00E+00",
                    "module": "D",
                    "scenario": "S1"
                },
                {
                    "value": "-2,53E-01",
                    "module": "D",
                    "scenario": "S2"
                },
                {
                    "value": "-1,63E-01",
                    "module": "D",
                    "scenario": "S3"
                }
            ]
        },
        {
            "parameter": "GWP-fossil",
            "values": [
                {
                    "value": "5,23E+00",
                    "module": "A1-A3",
                    "scenario": null
                },
                {
                    "value": "2,62E-01",
                    "module": "A4",
                    "scenario": null
                },
                {
                    "value": "3,64E-01",
                    "module": "A5",
                    "scenario": null
                },
                {
                    "value": "0,00E+00",
                    "module": "B1",
                    "scenario": null
                },
                {
                    "value": "2,15E-01",
                    "module": "B2",
                    "scenario": null
                },
                {
                    "value": "0,00E+00",
                    "module": "C1",
                    "scenario": null
                },
                {
                    "value": "1,45E-02",
                    "module": "C2",
                    "scenario": null
                },
                {
                    "value": "4,70E+00",
                    "module": "C3",
                    "scenario": "S2"
                },
                {
                    "value": "4,75E+00",
                    "module": "C3",
                    "scenario": "S3"
                },
                {
                    "value": "3,05E-01",
                    "module": "C4",
                    "scenario": null
                },
                {
                    "value": "-2,11E-02",
                    "module": "D",
                    "scenario": "S0"
                },
                {
                    "value": "0,00E+00",
                    "module": "D",
                    "scenario": "S1"
                },
                {
                    "value": "-2,52E-01",
                    "module": "D",
                    "scenario": "S2"
                },
                {
                    "value": "-1,63E-01",
                    "module": "D",
                    "scenario": "S3"
                }
            ]
        },
        {
            "parameter": "GWP-biogenic",
            "values": [
                {
                    "value": "-1,27E+00",
                    "module": "A1-A3",
                    "scenario": null
                },
                {
                    "value": "3,39E-03",
                    "module": "A4",
                    "scenario": null
                },
                {
                    "value": "1,74E-02",
                    "module": "A5",
                    "scenario": null
                },
                {
                    "value": "0,00E+00",
                    "module": "B1",
                    "scenario": null
                },
                {
                    "value": "4,16E-03",
                    "module": "B2",
                    "scenario": null
                },
                {
                    "value": "0,00E+00",
                    "module": "C1",
                    "scenario": null
                },
                {
                    "value": "1,88E-04",
                    "module": "C2",
                    "scenario": null
                },
                {
                    "value": "9,49E-01",
                    "module": "C3",
                    "scenario": "S2"
                },
                {
                    "value": "9,49E-01",
                    "module": "C3",
                    "scenario": "S3"
                },
                {
                    "value": "9,48E-01",
                    "module": "C4",
                    "scenario": null
                },
                {
                    "value": "-1,08E-04",
                    "module": "D",
                    "scenario": "S0"
                },
                {
                    "value": "0,00E+00",
                    "module": "D",
                    "scenario": "S1"
                },
                {
                    "value": "-1,27E-03",
                    "module": "D",
                    "scenario": "S2"
                },
                {
                    "value": "-2,78E-04",
                    "module": "D",
                    "scenario": "S3"
                }
            ]
        },
        {
            "parameter": "GWP-luluc",
            "values": [
                {
                    "value": "9,55E-03",
                    "module": "A1-A3",
                    "scenario": null
                },
                {
                    "value": "1,48E-03",
                    "module": "A4",
                    "scenario": null
                },
                {
                    "value": "3,41E-04",
                    "module": "A5",
                    "scenario": null
                },
                {
                    "value": "0,00E+00",
                    "module": "B1",
                    "scenario": null
                },
                {
                    "value": "1,96E-01",
                    "module": "B2",
                    "scenario": null
                },
                {
                    "value": "0,00E+00",
                    "module": "C1",
                    "scenario": null
                },
                {
                    "value": "8,22E-05",
                    "module": "C2",
                    "scenario": null
                },
                {
                    "value": "2,13E-04",
                    "module": "C3",
                    "scenario": "S2"
                },
                {
                    "value": "4,23E-04",
                    "module": "C3",
                    "scenario": "S3"
                },
                {
                    "value": "1,50E-04",
                    "module": "C4",
                    "scenario": null
                },
                {
                    "value": "-2,31E-06",
                    "module": "D",
                    "scenario": "S0"
                },
                {
                    "value": "0,00E+00",
                    "module": "D",
                    "scenario": "S1"
                },
                {
                    "value": "-2,71E-05",
                    "module": "D",
                    "scenario": "S2"
                },
                {
                    "value": "-7,89E-05",
                    "module": "D",
                    "scenario": "S3"
                }
            ]
        },
        {
            "parameter": "ODP",
            "values": [
                {
                    "value": "2,54E-08",
                    "module": "A1-A3",
                    "scenario": null
                },
                {
                    "value": "1,59E-14",
                    "module": "A4",
                    "scenario": null
                },
                {
                    "value": "7,62E-10",
                    "module": "A5",
                    "scenario": null
                },
                {
                    "value": "0,00E+00",
                    "module": "B1",
                    "scenario": null
                },
                {
                    "value": "3,41E-08",
                    "module": "B2",
                    "scenario": null
                },
                {
                    "value": "0,00E+00",
                    "module": "C1",
                    "scenario": null
                },
                {
                    "value": "8,83E-16",
                    "module": "C2",
                    "scenario": null
                },
                {
                    "value": "4,76E-13",
                    "module": "C3",
                    "scenario": "S2"
                },
                {
                    "value": "8,05E-13",
                    "module": "C3",
                    "scenario": "S3"
                },
                {
                    "value": "4,15E-13",
                    "module": "C4",
                    "scenario": null
                },
                {
                    "value": "-1,42E-13",
                    "module": "D",
                    "scenario": "S0"
                },
                {
                    "value": "0,00E+00",
                    "module": "D",
                    "scenario": "S1"
                },
                {
                    "value": "-1,66E-12",
                    "module": "D",
                    "scenario": "S2"
                },
                {
                    "value": "-2,06E-13",
                    "module": "D",
                    "scenario": "S3"
                }
            ]
        },
        {
            "parameter": "AP",
            "values": [
                {
                    "value": "2,14E-02",
                    "module": "A1-A3",
                    "scenario": null
                },
                {
                    "value": "1,58E-03",
                    "module": "A4",
                    "scenario": null
                },
                {
                    "value": "8,73E-04",
                    "module": "A5",
                    "scenario": null
                },
                {
                    "value": "0,00E+00",
                    "module": "B1",
                    "scenario": null
                },
                {
                    "value": "8,32E-04",
                    "module": "B2",
                    "scenario": null
                },
                {
                    "value": "0,00E+00",
                    "module": "C1",
                    "scenario": null
                },
                {
                    "value": "8,78E-05",
                    "module": "C2",
                    "scenario": null
                },
                {
                    "value": "5,89E-03",
                    "module": "C3",
                    "scenario": "S2"
                },
                {
                    "value": "6,16E-03",
                    "module": "C3",
                    "scenario": "S3"
                },
                {
                    "value": "9,15E-04",
                    "module": "C4",
                    "scenario": null
                },
                {
                    "value": "-2,77E-05",
                    "module": "D",
                    "scenario": "S0"
                },
                {
                    "value": "0,00E+00",
                    "module": "D",
                    "scenario": "S1"
                },
                {
                    "value": "-3,26E-04",
                    "module": "D",
                    "scenario": "S2"
                },
                {
                    "value": "-6,26E-04",
                    "module": "D",
                    "scenario": "S3"
                }
            ]
        },
        {
            "parameter": "POCP",
            "values": [
                {
                    "value": "1,76E-02",
                    "module": "A1-A3",
                    "scenario": null
                },
                {
                    "value": "1,47E-03",
                    "module": "A4",
                    "scenario": null
                },
                {
                    "value": "8,01E-04",
                    "module": "A5",
                    "scenario": null
                },
                {
                    "value": "4,18E-04",
                    "module": "B1",
                    "scenario": null
                },
                {
                    "value": "9,83E-04",
                    "module": "B2",
                    "scenario": null
                },
                {
                    "value": "0,00E+00",
                    "module": "C1",
                    "scenario": null
                },
                {
                    "value": "8,15E-05",
                    "module": "C2",
                    "scenario": null
                },
                {
                    "value": "7,46E-03",
                    "module": "C3",
                    "scenario": "S2"
                },
                {
                    "value": "7,69E-03",
                    "module": "C3",
                    "scenario": "S3"
                },
                {
                    "value": "6,51E-04",
                    "module": "C4",
                    "scenario": null
                },
                {
                    "value": "-2,11E-05",
                    "module": "D",
                    "scenario": "S0"
                },
                {
                    "value": "0,00E+00",
                    "module": "D",
                    "scenario": "S1"
                },
                {
                    "value": "-2,49E-04",
                    "module": "D",
                    "scenario": "S2"
                },
                {
                    "value": "-5,61E-04",
                    "module": "D",
                    "scenario": "S3"
                }
            ]
        },
        {
            "parameter": "ADPE",
            "values": [
                {
                    "value": "2,67E-06",
                    "module": "A1-A3",
                    "scenario": null
                },
                {
                    "value": "2,22E-08",
                    "module": "A4",
                    "scenario": null
                },
                {
                    "value": "8,17E-08",
                    "module": "A5",
                    "scenario": null
                },
                {
                    "value": "0,00E+00",
                    "module": "B1",
                    "scenario": null
                },
                {
                    "value": "2,30E-07",
                    "module": "B2",
                    "scenario": null
                },
                {
                    "value": "0,00E+00",
                    "module": "C1",
                    "scenario": null
                },
                {
                    "value": "1,23E-09",
                    "module": "C2",
                    "scenario": null
                },
                {
                    "value": "2,64E-08",
                    "module": "C3",
                    "scenario": "S2"
                },
                {
                    "value": "3,56E-08",
                    "module": "C3",
                    "scenario": "S3"
                },
                {
                    "value": "2,14E-08",
                    "module": "C4",
                    "scenario": null
                },
                {
                    "value": "-3,18E-09",
                    "module": "D",
                    "scenario": "S0"
                },
                {
                    "value": "0,00E+00",
                    "module": "D",
                    "scenario": "S1"
                },
                {
                    "value": "-3,73E-08",
                    "module": "D",
                    "scenario": "S2"
                },
                {
                    "value": "-1,57E-08",
                    "module": "D",
                    "scenario": "S3"
                }
            ]
        },
        {
            "parameter": "ADPF",
            "values": [
                {
                    "value": "8,17E+01",
                    "module": "A1-A3",
                    "scenario": null
                },
                {
                    "value": "3,55E+00",
                    "module": "A4",
                    "scenario": null
                },
                {
                    "value": "2,66E+00",
                    "module": "A5",
                    "scenario": null
                },
                {
                    "value": "0,00E+00",
                    "module": "B1",
                    "scenario": null
                },
                {
                    "value": "5,90E+00",
                    "module": "B2",
                    "scenario": null
                },
                {
                    "value": "0,00E+00",
                    "module": "C1",
                    "scenario": null
                },
                {
                    "value": "1,97E-01",
                    "module": "C2",
                    "scenario": null
                },
                {
                    "value": "3,19E+00",
                    "module": "C3",
                    "scenario": "S2"
                },
                {
                    "value": "4,08E+00",
                    "module": "C3",
                    "scenario": "S3"
                },
                {
                    "value": "4,38E+00",
                    "module": "C4",
                    "scenario": null
                },
                {
                    "value": "-3,59E-01",
                    "module": "D",
                    "scenario": "S0"
                },
                {
                    "value": "0,00E+00",
                    "module": "D",
                    "scenario": "S1"
                },
                {
                    "value": "-4,27E+00",
                    "module": "D",
                    "scenario": "S2"
                },
                {
                    "value": "-1,86E+01",
                    "module": "D",
                    "scenario": "S3"
                }
            ]
        },
        {
            "parameter": "WDP",
            "values": [
                {
                    "value": "1,88E+01",
                    "module": "A1-A3",
                    "scenario": null
                },
                {
                    "value": "2,38E-03",
                    "module": "A4",
                    "scenario": null
                },
                {
                    "value": "5,90E-01",
                    "module": "A5",
                    "scenario": null
                },
                {
                    "value": "0,00E+00",
                    "module": "B1",
                    "scenario": null
                },
                {
                    "value": "9,99E-02",
                    "module": "B2",
                    "scenario": null
                },
                {
                    "value": "0,00E+00",
                    "module": "C1",
                    "scenario": null
                },
                {
                    "value": "1,32E-04",
                    "module": "C2",
                    "scenario": null
                },
                {
                    "value": "7,28E-01",
                    "module": "C3",
                    "scenario": "S2"
                },
                {
                    "value": "7,34E-01",
                    "module": "C3",
                    "scenario": "S3"
                },
                {
                    "value": "-3,28E-03",
                    "module": "C4",
                    "scenario": null
                },
                {
                    "value": "-2,22E-03",
                    "module": "D",
                    "scenario": "S0"
                },
                {
                    "value": "0,00E+00",
                    "module": "D",
                    "scenario": "S1"
                },
                {
                    "value": "-2,59E-02",
                    "module": "D",
                    "scenario": "S2"
                },
                {
                    "value": "-2,35E-02",
                    "module": "D",
                    "scenario": "S3"
                }
            ]
        },
        {
            "parameter": "EP-freshwater",
            "values": [
                {
                    "value": "1,50E-04",
                    "module": "A1-A3",
                    "scenario": null
                },
                {
                    "value": "7,93E-07",
                    "module": "A4",
                    "scenario": null
                },
                {
                    "value": "4,53E-06",
                    "module": "A5",
                    "scenario": null
                },
                {
                    "value": "0,00E+00",
                    "module": "B1",
                    "scenario": null
                },
                {
                    "value": "5,19E-06",
                    "module": "B2",
                    "scenario": null
                },
                {
                    "value": "0,00E+00",
                    "module": "C1",
                    "scenario": null
                },
                {
                    "value": "4,40E-08",
                    "module": "C2",
                    "scenario": null
                },
                {
                    "value": "7,79E-07",
                    "module": "C3",
                    "scenario": "S2"
                },
                {
                    "value": "9,54E-07",
                    "module": "C3",
                    "scenario": "S3"
                },
                {
                    "value": "5,76E-05",
                    "module": "C4",
                    "scenario": null
                },
                {
                    "value": "-2,89E-08",
                    "module": "D",
                    "scenario": "S0"
                },
                {
                    "value": "0,00E+00",
                    "module": "D",
                    "scenario": "S1"
                },
                {
                    "value": "-3,38E-07",
                    "module": "D",
                    "scenario": "S2"
                },
                {
                    "value": "-1,76E-07",
                    "module": "D",
                    "scenario": "S3"
                }
            ]
        },
        {
            "parameter": "EP-marine",
            "values": [
                {
                    "value": "7,21E-03",
                    "module": "A1-A3",
                    "scenario": null
                },
                {
                    "value": "7,77E-04",
                    "module": "A4",
                    "scenario": null
                },
                {
                    "value": "3,29E-04",
                    "module": "A5",
                    "scenario": null
                },
                {
                    "value": "0,00E+00",
                    "module": "B1",
                    "scenario": null
                },
                {
                    "value": "1,97E-04",
                    "module": "B2",
                    "scenario": null
                },
                {
                    "value": "0,00E+00",
                    "module": "C1",
                    "scenario": null
                },
                {
                    "value": "4,31E-05",
                    "module": "C2",
                    "scenario": null
                },
                {
                    "value": "2,91E-03",
                    "module": "C3",
                    "scenario": "S2"
                },
                {
                    "value": "3,03E-03",
                    "module": "C3",
                    "scenario": "S3"
                },
                {
                    "value": "2,02E-04",
                    "module": "C4",
                    "scenario": null
                },
                {
                    "value": "-7,53E-06",
                    "module": "D",
                    "scenario": "S0"
                },
                {
                    "value": "0,00E+00",
                    "module": "D",
                    "scenario": "S1"
                },
                {
                    "value": "-8,90E-05",
                    "module": "D",
                    "scenario": "S2"
                },
                {
                    "value": "-1,88E-04",
                    "module": "D",
                    "scenario": "S3"
                }
            ]
        },
        {
            "parameter": "EP-terrestrial",
            "values": [
                {
                    "value": "6,55E-02",
                    "module": "A1-A3",
                    "scenario": null
                },
                {
                    "value": "8,60E-03",
                    "module": "A4",
                    "scenario": null
                },
                {
                    "value": "3,23E-03",
                    "module": "A5",
                    "scenario": null
                },
                {
                    "value": "0,00E+00",
                    "module": "B1",
                    "scenario": null
                },
                {
                    "value": "2,83E-03",
                    "module": "B2",
                    "scenario": null
                },
                {
                    "value": "0,00E+00",
                    "module": "C1",
                    "scenario": null
                },
                {
                    "value": "4,77E-04",
                    "module": "C2",
                    "scenario": null
                },
                {
                    "value": "3,24E-02",
                    "module": "C3",
                    "scenario": "S2"
                },
                {
                    "value": "3,37E-02",
                    "module": "C3",
                    "scenario": "S3"
                },
                {
                    "value": "2,22E-03",
                    "module": "C4",
                    "scenario": null
                },
                {
                    "value": "-8,06E-05",
                    "module": "D",
                    "scenario": "S0"
                },
                {
                    "value": "0,00E+00",
                    "module": "D",
                    "scenario": "S1"
                },
                {
                    "value": "-9,54E-04",
                    "module": "D",
                    "scenario": "S2"
                },
                {
                    "value": "-2,06E-03",
                    "module": "D",
                    "scenario": "S3"
                }
            ]
        }
    ],
    "additional_environmental_impact": [
        {
            "parameter": "PM",
            "values": [
                {
                    "value": "1,63E-07",
                    "module": "A1-A3",
                    "scenario": null
                },
                {
                    "value": "9,14E-09",
                    "module": "A4",
                    "scenario": null
                },
                {
                    "value": "5,92E-09",
                    "module": "A5",
                    "scenario": null
                },
                {
                    "value": "0,00E+00",
                    "module": "B1",
                    "scenario": null
                },
                {
                    "value": "6,84E-08",
                    "module": "B2",
                    "scenario": null
                },
                {
                    "value": "0,00E+00",
                    "module": "C1",
                    "scenario": null
                },
                {
                    "value": "5,07E-10",
                    "module": "C2",
                    "scenario": null
                },
                {
                    "value": "2,40E-08",
                    "module": "C3",
                    "scenario": "S2"
                },
                {
                    "value": "2,57E-08",
                    "module": "C3",
                    "scenario": "S3"
                },
                {
                    "value": "8,79E-09",
                    "module": "C4",
                    "scenario": null
                },
                {
                    "value": "-2,30E-10",
                    "module": "D",
                    "scenario": "S0"
                },
                {
                    "value": "0,00E+00",
                    "module": "D",
                    "scenario": "S1"
                },
                {
                    "value": "0,00E+00",
                    "module": "D",
                    "scenario": "S2"
                },
                {
                    "value": "-8,73E-09",
                    "module": "D",
                    "scenario": "S3"
                }
            ]
        },
        {
            "parameter": "ETP-fw",
            "values": [
                {
                    "value": "8,30E+01",
                    "module": "A1-A3",
                    "scenario": null
                },
                {
                    "value": "2,47E+00",
                    "module": "A4",
                    "scenario": null
                },
                {
                    "value": "2,62E+00",
                    "module": "A5",
                    "scenario": null
                },
                {
                    "value": "3,60E-03",
                    "module": "B1",
                    "scenario": null
                },
                {
                    "value": "2,69E+00",
                    "module": "B2",
                    "scenario": null
                },
                {
                    "value": "0,00E+00",
                    "module": "C1",
                    "scenario": null
                },
                {
                    "value": "1,37E-01",
                    "module": "C2",
                    "scenario": null
                },
                {
                    "value": "1,51E+00",
                    "module": "C3",
                    "scenario": "S2"
                },
                {
                    "value": "2,03E+00",
                    "module": "C3",
                    "scenario": "S3"
                },
                {
                    "value": "4,29E+00",
                    "module": "C4",
                    "scenario": null
                },
                {
                    "value": "-7,85E-02",
                    "module": "D",
                    "scenario": "S0"
                },
                {
                    "value": "0,00E+00",
                    "module": "D",
                    "scenario": "S1"
                },
                {
                    "value": "0,00E+00",
                    "module": "D",
                    "scenario": "S2"
                },
                {
                    "value": "-3,38E+00",
                    "module": "D",
                    "scenario": "S3"
                }
            ]
        },
        {
            "parameter": "HTP-c",
            "values": [
                {
                    "value": "2,66E-09",
                    "module": "A1-A3",
                    "scenario": null
                },
                {
                    "value": "4,98E-11",
                    "module": "A4",
                    "scenario": null
                },
                {
                    "value": "8,38E-11",
                    "module": "A5",
                    "scenario": null
                },
                {
                    "value": "0,00E+00",
                    "module": "B1",
                    "scenario": null
                },
                {
                    "value": "6,21E-10",
                    "module": "B2",
                    "scenario": null
                },
                {
                    "value": "0,00E+00",
                    "module": "C1",
                    "scenario": null
                },
                {
                    "value": "2,76E-12",
                    "module": "C2",
                    "scenario": null
                },
                {
                    "value": "7,51E-11",
                    "module": "C3",
                    "scenario": "S2"
                },
                {
                    "value": "8,72E-11",
                    "module": "C3",
                    "scenario": "S3"
                },
                {
                    "value": "1,93E-10",
                    "module": "C4",
                    "scenario": null
                },
                {
                    "value": "-3,62E-12",
                    "module": "D",
                    "scenario": "S0"
                },
                {
                    "value": "0,00E+00",
                    "module": "D",
                    "scenario": "S1"
                },
                {
                    "value": "0,00E+00",
                    "module": "D",
                    "scenario": "S2"
                },
                {
                    "value": "-4,42E-11",
                    "module": "D",
                    "scenario": "S3"
                }
            ]
        },
        {
            "parameter": "HTP-nc",
            "values": [
                {
                    "value": "7,67E-08",
                    "module": "A1-A3",
                    "scenario": null
                },
                {
                    "value": "2,96E-09",
                    "module": "A4",
                    "scenario": null
                },
                {
                    "value": "2,55E-09",
                    "module": "A5",
                    "scenario": null
                },
                {
                    "value": "2,60E-11",
                    "module": "B1",
                    "scenario": null
                },
                {
                    "value": "9,46E-09",
                    "module": "B2",
                    "scenario": null
                },
                {
                    "value": "0,00E+00",
                    "module": "C1",
                    "scenario": null
                },
                {
                    "value": "1,64E-10",
                    "module": "C2",
                    "scenario": null
                },
                {
                    "value": "4,94E-09",
                    "module": "C3",
                    "scenario": "S2"
                },
                {
                    "value": "5,54E-09",
                    "module": "C3",
                    "scenario": "S3"
                },
                {
                    "value": "1,61E-08",
                    "module": "C4",
                    "scenario": null
                },
                {
                    "value": "-1,39E-10",
                    "module": "D",
                    "scenario": "S0"
                },
                {
                    "value": "0,00E+00",
                    "module": "D",
                    "scenario": "S1"
                },
                {
                    "value": "0,00E+00",
                    "module": "D",
                    "scenario": "S2"
                },
                {
                    "value": "-2,75E-09",
                    "module": "D",
                    "scenario": "S3"
                }
            ]
        },
        {
            "parameter": "SQP",
            "values": [
                {
                    "value": null,
                    "module": "A1-A3",
                    "scenario": null
                },
                {
                    "value": null,
                    "module": "A4",
                    "scenario": null
                },
                {
                    "value": null,
                    "module": "A5",
                    "scenario": null
                },
                {
                    "value": null,
                    "module": "B1",
                    "scenario": null
                },
                {
                    "value": null,
                    "module": "B2",
                    "scenario": null
                },
                {
                    "value": "0,00E+00",
                    "module": "C1",
                    "scenario": null
                },
                {
                    "value": "6,11E-02",
                    "module": "C2",
                    "scenario": null
                },
                {
                    "value": "6,49E-01",
                    "module": "C3",
                    "scenario": "S2"
                },
                {
                    "value": "9,33E-01",
                    "module": "C3",
                    "scenario": "S3"
                },
                {
                    "value": "2,84E-01",
                    "module": "C4",
                    "scenario": null
                },
                {
                    "value": null,
                    "module": "D",
                    "scenario": "S0"
                },
                {
                    "value": null,
                    "module": "D",
                    "scenario": "S1"
                },
                {
                    "value": null,
                    "module": "D",
                    "scenario": "S2"
                },
                {
                    "value": null,
                    "module": "D",
                    "scenario": "S3"
                }
            ]
        }
    ],
    "resource_use": [
        {
            "parameter": "PERE",
            "values": [
                {
                    "value": "7,51E+01",
                    "module": "A1-A3",
                    "scenario": null
                },
                {
                    "value": "2,02E-01",
                    "module": "A4",
                    "scenario": null
                },
                {
                    "value": "2,95E+00",
                    "module": "A5",
                    "scenario": null
                },
                {
                    "value": "0,00E+00",
                    "module": "B1",
                    "scenario": null
                },
                {
                    "value": "3,69E+00",
                    "module": "B2",
                    "scenario": null
                },
                {
                    "value": "0,00E+00",
                    "module": "C1",
                    "scenario": null
                },
                {
                    "value": "1,12E-02",
                    "module": "C2",
                    "scenario": null
                },
                {
                    "value": "1,40E+01",
                    "module": "C3",
                    "scenario": "S2"
                },
                {
                    "value": "1,42E+01",
                    "module": "C3",
                    "scenario": "S3"
                },
                {
                    "value": "3,60E-01",
                    "module": "C4",
                    "scenario": null
                },
                {
                    "value": "-9,82E-02",
                    "module": "D",
                    "scenario": "S0"
                },
                {
                    "value": "0,00E+00",
                    "module": "D",
                    "scenario": "S1"
                },
                {
                    "value": "-1,15E+00",
                    "module": "D",
                    "scenario": "S2"
                },
                {
                    "value": "-2,34E-01",
                    "module": "D",
                    "scenario": "S3"
                }
            ]
        },
        {
            "parameter": "PERM",
            "values": [
                {
                    "value": "1,37E+01",
                    "module": "A1-A3",
                    "scenario": null
                },
                {
                    "value": "0,00E+00",
                    "module": "A4",
                    "scenario": null
                },
                {
                    "value": "-2,60E-01",
                    "module": "A5",
                    "scenario": null
                },
                {
                    "value": "0,00E+00",
                    "module": "B1",
                    "scenario": null
                },
                {
                    "value": "0,00E+00",
                    "module": "B2",
                    "scenario": null
                },
                {
                    "value": "0,00E+00",
                    "module": "C1",
                    "scenario": null
                },
                {
                    "value": "0,00E+00",
                    "module": "C2",
                    "scenario": null
                },
                {
                    "value": "-1,34E+01",
                    "module": "C3",
                    "scenario": "S2"
                },
                {
                    "value": "-1,34E+01",
                    "module": "C3",
                    "scenario": "S3"
                },
                {
                    "value": "0,00E+00",
                    "module": "C4",
                    "scenario": null
                },
                {
                    "value": "0,00E+00",
                    "module": "D",
                    "scenario": "S0"
                },
                {
                    "value": "0,00E+00",
                    "module": "D",
                    "scenario": "S1"
                },
                {
                    "value": "0,00E+00",
                    "module": "D",
                    "scenario": "S2"
                },
                {
                    "value": "0,00E+00",
                    "module": "D",
                    "scenario": "S3"
                }
            ]
        },
        {
            "parameter": "PERT",
            "values": [
                {
                    "value": "8,88E+01",
                    "module": "A1-A3",
                    "scenario": null
                },
                {
                    "value": "2,02E-01",
                    "module": "A4",
                    "scenario": null
                },
                {
                    "value": "2,69E+00",
                    "module": "A5",
                    "scenario": null
                },
                {
                    "value": "0,00E+00",
                    "module": "B1",
                    "scenario": null
                },
                {
                    "value": "3,69E+00",
                    "module": "B2",
                    "scenario": null
                },
                {
                    "value": "0,00E+00",
                    "module": "C1",
                    "scenario": null
                },
                {
                    "value": "1,12E-02",
                    "module": "C2",
                    "scenario": null
                },
                {
                    "value": "5,19E-01",
                    "module": "C3",
                    "scenario": "S2"
                },
                {
                    "value": "7,72E-01",
                    "module": "C3",
                    "scenario": "S3"
                },
                {
                    "value": "3,60E-01",
                    "module": "C4",
                    "scenario": null
                },
                {
                    "value": "-9,82E-02",
                    "module": "D",
                    "scenario": "S0"
                },
                {
                    "value": "0,00E+00",
                    "module": "D",
                    "scenario": "S1"
                },
                {
                    "value": "-1,15E+00",
                    "module": "D",
                    "scenario": "S2"
                },
                {
                    "value": "-2,34E-01",
                    "module": "D",
                    "scenario": "S3"
                }
            ]
        },
        {
            "parameter": "PENRE",
            "values": [
                {
                    "value": "7,45E+01",
                    "module": "A1-A3",
                    "scenario": null
                },
                {
                    "value": "3,56E+00",
                    "module": "A4",
                    "scenario": null
                },
                {
                    "value": "3,06E+00",
                    "module": "A5",
                    "scenario": null
                },
                {
                    "value": "0,00E+00",
                    "module": "B1",
                    "scenario": null
                },
                {
                    "value": "5,90E+00",
                    "module": "B2",
                    "scenario": null
                },
                {
                    "value": "0,00E+00",
                    "module": "C1",
                    "scenario": null
                },
                {
                    "value": "1,98E-01",
                    "module": "C2",
                    "scenario": null
                },
                {
                    "value": "1,00E+01",
                    "module": "C3",
                    "scenario": "S2"
                },
                {
                    "value": "1,09E+01",
                    "module": "C3",
                    "scenario": "S3"
                },
                {
                    "value": "4,38E+00",
                    "module": "C4",
                    "scenario": null
                },
                {
                    "value": "-3,59E-01",
                    "module": "D",
                    "scenario": "S0"
                },
                {
                    "value": "0,00E+00",
                    "module": "D",
                    "scenario": "S1"
                },
                {
                    "value": "-4,27E+00",
                    "module": "D",
                    "scenario": "S2"
                },
                {
                    "value": "-1,86E+01",
                    "module": "D",
                    "scenario": "S3"
                }
            ]
        },
        {
            "parameter": "PENRM",
            "values": [
                {
                    "value": "7,25E+00",
                    "module": "A1-A3",
                    "scenario": null
                },
                {
                    "value": "0,00E+00",
                    "module": "A4",
                    "scenario": null
                },
                {
                    "value": "-3,96E-01",
                    "module": "A5",
                    "scenario": null
                },
                {
                    "value": "0,00E+00",
                    "module": "B1",
                    "scenario": null
                },
                {
                    "value": "0,00E+00",
                    "module": "B2",
                    "scenario": null
                },
                {
                    "value": "0,00E+00",
                    "module": "C1",
                    "scenario": null
                },
                {
                    "value": "0,00E+00",
                    "module": "C2",
                    "scenario": null
                },
                {
                    "value": "-6,86E+00",
                    "module": "C3",
                    "scenario": "S2"
                },
                {
                    "value": "-6,86E+00",
                    "module": "C3",
                    "scenario": "S3"
                },
                {
                    "value": "0,00E+00",
                    "module": "C4",
                    "scenario": null
                },
                {
                    "value": "0,00E+00",
                    "module": "D",
                    "scenario": "S0"
                },
                {
                    "value": "0,00E+00",
                    "module": "D",
                    "scenario": "S1"
                },
                {
                    "value": "0,00E+00",
                    "module": "D",
                    "scenario": "S2"
                },
                {
                    "value": "0,00E+00",
                    "module": "D",
                    "scenario": "S3"
                }
            ]
        },
        {
            "parameter": "PENRT",
            "values": [
                {
                    "value": "8,18E+01",
                    "module": "A1-A3",
                    "scenario": null
                },
                {
                    "value": "3,56E+00",
                    "module": "A4",
                    "scenario": null
                },
                {
                    "value": "2,67E+00",
                    "module": "A5",
                    "scenario": null
                },
                {
                    "value": "0,00E+00",
                    "module": "B1",
                    "scenario": null
                },
                {
                    "value": "5,90E+00",
                    "module": "B2",
                    "scenario": null
                },
                {
                    "value": "0,00E+00",
                    "module": "C1",
                    "scenario": null
                },
                {
                    "value": "1,98E-01",
                    "module": "C2",
                    "scenario": null
                },
                {
                    "value": "3,19E+00",
                    "module": "C3",
                    "scenario": "S2"
                },
                {
                    "value": "4,08E+00",
                    "module": "C3",
                    "scenario": "S3"
                },
                {
                    "value": "4,38E+00",
                    "module": "C4",
                    "scenario": null
                },
                {
                    "value": "-3,59E-01",
                    "module": "D",
                    "scenario": "S0"
                },
                {
                    "value": "0,00E+00",
                    "module": "D",
                    "scenario": "S1"
                },
                {
                    "value": "-4,27E+00",
                    "module": "D",
                    "scenario": "S2"
                },
                {
                    "value": "-1,86E+01",
                    "module": "D",
                    "scenario": "S3"
                }
            ]
        },
        {
            "parameter": "SM",
            "values": [
                {
                    "value": "3,71E+00",
                    "module": "A1-A3",
                    "scenario": null
                },
                {
                    "value": "0,00E+00",
                    "module": "A4",
                    "scenario": null
                },
                {
                    "value": "1,11E-01",
                    "module": "A5",
                    "scenario": null
                },
                {
                    "value": "0,00E+00",
                    "module": "B1",
                    "scenario": null
                },
                {
                    "value": "0,00E+00",
                    "module": "B2",
                    "scenario": null
                },
                {
                    "value": "0,00E+00",
                    "module": "C1",
                    "scenario": null
                },
                {
                    "value": "0,00E+00",
                    "module": "C2",
                    "scenario": null
                },
                {
                    "value": "0,00E+00",
                    "module": "C3",
                    "scenario": "S2"
                },
                {
                    "value": "0,00E+00",
                    "module": "C3",
                    "scenario": "S3"
                },
                {
                    "value": "0,00E+00",
                    "module": "C4",
                    "scenario": null
                },
                {
                    "value": "0,00E+00",
                    "module": "D",
                    "scenario": "S0"
                },
                {
                    "value": "0,00E+00",
                    "module": "D",
                    "scenario": "S1"
                },
                {
                    "value": "0,00E+00",
                    "module": "D",
                    "scenario": "S2"
                },
                {
                    "value": "1,30E-01",
                    "module": "D",
                    "scenario": "S3"
                }
            ]
        },
        {
            "parameter": "RSF",
            "values": [
                {
                    "value": "0,00E+00",
                    "module": "A1-A3",
                    "scenario": null
                },
                {
                    "value": "0,00E+00",
                    "module": "A4",
                    "scenario": null
                },
                {
                    "value": "0,00E+00",
                    "module": "A5",
                    "scenario": null
                },
                {
                    "value": "0,00E+00",
                    "module": "B1",
                    "scenario": null
                },
                {
                    "value": "0,00E+00",
                    "module": "B2",
                    "scenario": null
                },
                {
                    "value": "0,00E+00",
                    "module": "C1",
                    "scenario": null
                },
                {
                    "value": "0,00E+00",
                    "module": "C2",
                    "scenario": null
                },
                {
                    "value": "0,00E+00",
                    "module": "C3",
                    "scenario": "S2"
                },
                {
                    "value": "0,00E+00",
                    "module": "C3",
                    "scenario": "S3"
                },
                {
                    "value": "0,00E+00",
                    "module": "C4",
                    "scenario": null
                },
                {
                    "value": "0,00E+00",
                    "module": "D",
                    "scenario": "S0"
                },
                {
                    "value": "0,00E+00",
                    "module": "D",
                    "scenario": "S1"
                },
                {
                    "value": "0,00E+00",
                    "module": "D",
                    "scenario": "S2"
                },
                {
                    "value": "0,00E+00",
                    "module": "D",
                    "scenario": "S3"
                }
            ]
        },
        {
            "parameter": "NRSF",
            "values": [
                {
                    "value": "0,00E+00",
                    "module": "A1-A3",
                    "scenario": null
                },
                {
                    "value": "0,00E+00",
                    "module": "A4",
                    "scenario": null
                },
                {
                    "value": "0,00E+00",
                    "module": "A5",
                    "scenario": null
                },
                {
                    "value": "0,00E+00",
                    "module": "B1",
                    "scenario": null
                },
                {
                    "value": "0,00E+00",
                    "module": "B2",
                    "scenario": null
                },
                {
                    "value": "0,00E+00",
                    "module": "C1",
                    "scenario": null
                },
                {
                    "value": "0,00E+00",
                    "module": "C2",
                    "scenario": null
                },
                {
                    "value": "0,00E+00",
                    "module": "C3",
                    "scenario": "S2"
                },
                {
                    "value": "0,00E+00",
                    "module": "C3",
                    "scenario": "S3"
                },
                {
                    "value": "0,00E+00",
                    "module": "C4",
                    "scenario": null
                },
                {
                    "value": "0,00E+00",
                    "module": "D",
                    "scenario": "S0"
                },
                {
                    "value": "0,00E+00",
                    "module": "D",
                    "scenario": "S1"
                },
                {
                    "value": "0,00E+00",
                    "module": "D",
                    "scenario": "S2"
                },
                {
                    "value": "0,00E+00",
                    "module": "D",
                    "scenario": "S3"
                }
            ]
        },
        {
            "parameter": "FW",
            "values": [
                {
                    "value": "4,50E-01",
                    "module": "A1-A3",
                    "scenario": null
                },
                {
                    "value": "2,28E-04",
                    "module": "A4",
                    "scenario": null
                },
                {
                    "value": "1,41E-02",
                    "module": "A5",
                    "scenario": null
                },
                {
                    "value": "0,00E+00",
                    "module": "B1",
                    "scenario": null
                },
                {
                    "value": "3,34E-03",
                    "module": "B2",
                    "scenario": null
                },
                {
                    "value": "0,00E+00",
                    "module": "C1",
                    "scenario": null
                },
                {
                    "value": "1,27E-05",
                    "module": "C2",
                    "scenario": null
                },
                {
                    "value": "1,72E-02",
                    "module": "C3",
                    "scenario": "S2"
                },
                {
                    "value": "1,75E-02",
                    "module": "C3",
                    "scenario": "S3"
                },
                {
                    "value": "5,13E-05",
                    "module": "C4",
                    "scenario": null
                },
                {
                    "value": "-9,39E-05",
                    "module": "D",
                    "scenario": "S0"
                },
                {
                    "value": "0,00E+00",
                    "module": "D",
                    "scenario": "S1"
                },
                {
                    "value": "-1,10E-03",
                    "module": "D",
                    "scenario": "S2"
                },
                {
                    "value": "-1,75E-03",
                    "module": "D",
                    "scenario": "S3"
                }
            ]
        }
    ],
    "end_of_life_waste": [
        {
            "parameter": "HWD",
            "values": [
                {
                    "value": "3,42E-03",
                    "module": "A1-A3",
                    "scenario": null
                },
                {
                    "value": "1,70E-11",
                    "module": "A4",
                    "scenario": null
                },
                {
                    "value": "1,03E-04",
                    "module": "A5",
                    "scenario": null
                },
                {
                    "value": "0,00E+00",
                    "module": "B1",
                    "scenario": null
                },
                {
                    "value": "4,19E-05",
                    "module": "B2",
                    "scenario": null
                },
                {
                    "value": "0,00E+00",
                    "module": "C1",
                    "scenario": null
                },
                {
                    "value": "9,46E-13",
                    "module": "C2",
                    "scenario": null
                },
                {
                    "value": "4,88E-10",
                    "module": "C3",
                    "scenario": "S2"
                },
                {
                    "value": "5,25E-10",
                    "module": "C3",
                    "scenario": "S3"
                },
                {
                    "value": "6,76E-10",
                    "module": "C4",
                    "scenario": null
                },
                {
                    "value": "-4,87E-11",
                    "module": "D",
                    "scenario": "S0"
                },
                {
                    "value": "0,00E+00",
                    "module": "D",
                    "scenario": "S1"
                },
                {
                    "value": "-5,83E-10",
                    "module": "D",
                    "scenario": "S2"
                },
                {
                    "value": "-1,36E-10",
                    "module": "D",
                    "scenario": "S3"
                }
            ]
        },
        {
            "parameter": "NHWD",
            "values": [
                {
                    "value": "6,03E-01",
                    "module": "A1-A3",
                    "scenario": null
                },
                {
                    "value": "5,10E-04",
                    "module": "A4",
                    "scenario": null
                },
                {
                    "value": "4,93E-02",
                    "module": "A5",
                    "scenario": null
                },
                {
                    "value": "0,00E+00",
                    "module": "B1",
                    "scenario": null
                },
                {
                    "value": "7,30E-03",
                    "module": "B2",
                    "scenario": null
                },
                {
                    "value": "0,00E+00",
                    "module": "C1",
                    "scenario": null
                },
                {
                    "value": "2,83E-05",
                    "module": "C2",
                    "scenario": null
                },
                {
                    "value": "1,03E+00",
                    "module": "C3",
                    "scenario": "S2"
                },
                {
                    "value": "1,03E+00",
                    "module": "C3",
                    "scenario": "S3"
                },
                {
                    "value": "4,34E+00",
                    "module": "C4",
                    "scenario": null
                },
                {
                    "value": "-1,81E-04",
                    "module": "D",
                    "scenario": "S0"
                },
                {
                    "value": "0,00E+00",
                    "module": "D",
                    "scenario": "S1"
                },
                {
                    "value": "-2,13E-03",
                    "module": "D",
                    "scenario": "S2"
                },
                {
                    "value": "-7,94E-02",
                    "module": "D",
                    "scenario": "S3"
                }
            ]
        },
        {
            "parameter": "RWD",
            "values": [
                {
                    "value": "2,87E-03",
                    "module": "A1-A3",
                    "scenario": null
                },
                {
                    "value": "4,38E-06",
                    "module": "A4",
                    "scenario": null
                },
                {
                    "value": "8,98E-05",
                    "module": "A5",
                    "scenario": null
                },
                {
                    "value": "0,00E+00",
                    "module": "B1",
                    "scenario": null
                },
                {
                    "value": "3,76E-04",
                    "module": "B2",
                    "scenario": null
                },
                {
                    "value": "0,00E+00",
                    "module": "C1",
                    "scenario": null
                },
                {
                    "value": "2,43E-07",
                    "module": "C2",
                    "scenario": null
                },
                {
                    "value": "1,13E-04",
                    "module": "C3",
                    "scenario": "S2"
                },
                {
                    "value": "1,78E-04",
                    "module": "C3",
                    "scenario": "S3"
                },
                {
                    "value": "5,38E-05",
                    "module": "C4",
                    "scenario": null
                },
                {
                    "value": "-2,82E-05",
                    "module": "D",
                    "scenario": "S0"
                },
                {
                    "value": "0,00E+00",
                    "module": "D",
                    "scenario": "S1"
                },
                {
                    "value": "-3,29E-04",
                    "module": "D",
                    "scenario": "S2"
                },
                {
                    "value": "-5,15E-05",
                    "module": "D",
                    "scenario": "S3"
                }
            ]
        }
    ],
    "end_of_life_flow": [
        {
            "parameter": "CRU",
            "values": [
                {
                    "value": "0,00E+00",
                    "module": "A1-A3",
                    "scenario": null
                },
                {
                    "value": "0,00E+00",
                    "module": "A4",
                    "scenario": null
                },
                {
                    "value": "0,00E+00",
                    "module": "A5",
                    "scenario": null
                },
                {
                    "value": "0,00E+00",
                    "module": "B1",
                    "scenario": null
                },
                {
                    "value": "0,00E+00",
                    "module": "B2",
                    "scenario": null
                },
                {
                    "value": "0,00E+00",
                    "module": "C1",
                    "scenario": null
                },
                {
                    "value": "0,00E+00",
                    "module": "C2",
                    "scenario": null
                },
                {
                    "value": "0,00E+00",
                    "module": "C3",
                    "scenario": "S2"
                },
                {
                    "value": "0,00E+00",
                    "module": "C3",
                    "scenario": "S3"
                },
                {
                    "value": "0,00E+00",
                    "module": "C4",
                    "scenario": null
                },
                {
                    "value": "0,00E+00",
                    "module": "D",
                    "scenario": "S0"
                },
                {
                    "value": "0,00E+00",
                    "module": "D",
                    "scenario": "S1"
                },
                {
                    "value": "0,00E+00",
                    "module": "D",
                    "scenario": "S2"
                },
                {
                    "value": "0,00E+00",
                    "module": "D",
                    "scenario": "S3"
                }
            ]
        },
        {
            "parameter": "MFR",
            "values": [
                {
                    "value": "0,00E+00",
                    "module": "A1-A3",
                    "scenario": null
                },
                {
                    "value": "0,00E+00",
                    "module": "A4",
                    "scenario": null
                },
                {
                    "value": "1,21E-01",
                    "module": "A5",
                    "scenario": null
                },
                {
                    "value": "0,00E+00",
                    "module": "B1",
                    "scenario": null
                },
                {
                    "value": "0,00E+00",
                    "module": "B2",
                    "scenario": null
                },
                {
                    "value": "0,00E+00",
                    "module": "C1",
                    "scenario": null
                },
                {
                    "value": "0,00E+00",
                    "module": "C2",
                    "scenario": null
                },
                {
                    "value": "0,00E+00",
                    "module": "C3",
                    "scenario": "S2"
                },
                {
                    "value": "1,17E+00",
                    "module": "C3",
                    "scenario": "S3"
                },
                {
                    "value": "0,00E+00",
                    "module": "C4",
                    "scenario": null
                },
                {
                    "value": "0,00E+00",
                    "module": "D",
                    "scenario": "S0"
                },
                {
                    "value": "0,00E+00",
                    "module": "D",
                    "scenario": "S1"
                },
                {
                    "value": "0,00E+00",
                    "module": "D",
                    "scenario": "S2"
                },
                {
                    "value": "0,00E+00",
                    "module": "D",
                    "scenario": "S3"
                }
            ]
        },
        {
            "parameter": "MER",
            "values": [
                {
                    "value": "0,00E+00",
                    "module": "A1-A3",
                    "scenario": null
                },
                {
                    "value": "0,00E+00",
                    "module": "A4",
                    "scenario": null
                },
                {
                    "value": "0,00E+00",
                    "module": "A5",
                    "scenario": null
                },
                {
                    "value": "0,00E+00",
                    "module": "B1",
                    "scenario": null
                },
                {
                    "value": "0,00E+00",
                    "module": "B2",
                    "scenario": null
                },
                {
                    "value": "0,00E+00",
                    "module": "C1",
                    "scenario": null
                },
                {
                    "value": "0,00E+00",
                    "module": "C2",
                    "scenario": null
                },
                {
                    "value": "0,00E+00",
                    "module": "C3",
                    "scenario": "S2"
                },
                {
                    "value": "0,00E+00",
                    "module": "C3",
                    "scenario": "S3"
                },
                {
                    "value": "0,00E+00",
                    "module": "C4",
                    "scenario": null
                },
                {
                    "value": "0,00E+00",
                    "module": "D",
                    "scenario": "S0"
                },
                {
                    "value": "0,00E+00",
                    "module": "D",
                    "scenario": "S1"
                },
                {
                    "value": "0,00E+00",
                    "module": "D",
                    "scenario": "S2"
                },
                {
                    "value": "0,00E+00",
                    "module": "D",
                    "scenario": "S3"
                }
            ]
        },
        {
            "parameter": "EEE",
            "values": [
                {
                    "value": "0,00E+00",
                    "module": "A1-A3",
                    "scenario": null
                },
                {
                    "value": "0,00E+00",
                    "module": "A4",
                    "scenario": null
                },
                {
                    "value": "2,91E-01",
                    "module": "A5",
                    "scenario": null
                },
                {
                    "value": "0,00E+00",
                    "module": "B1",
                    "scenario": null
                },
                {
                    "value": "0,00E+00",
                    "module": "B2",
                    "scenario": null
                },
                {
                    "value": "0,00E+00",
                    "module": "C1",
                    "scenario": null
                },
                {
                    "value": "0,00E+00",
                    "module": "C2",
                    "scenario": null
                },
                {
                    "value": "7,65E+00",
                    "module": "C3",
                    "scenario": "S2"
                },
                {
                    "value": "0,00E+00",
                    "module": "C3",
                    "scenario": "S3"
                },
                {
                    "value": "0,00E+00",
                    "module": "C4",
                    "scenario": null
                },
                {
                    "value": "0,00E+00",
                    "module": "D",
                    "scenario": "S0"
                },
                {
                    "value": "0,00E+00",
                    "module": "D",
                    "scenario": "S1"
                },
                {
                    "value": "0,00E+00",
                    "module": "D",
                    "scenario": "S2"
                },
                {
                    "value": "0,00E+00",
                    "module": "D",
                    "scenario": "S3"
                }
            ]
        },
        {
            "parameter": "EET",
            "values": [
                {
                    "value": "0,00E+00",
                    "module": "A1-A3",
                    "scenario": null
                },
                {
                    "value": "0,00E+00",
                    "module": "A4",
                    "scenario": null
                },
                {
                    "value": "5,34E-01",
                    "module": "A5",
                    "scenario": null
                },
                {
                    "value": "0,00E+00",
                    "module": "B1",
                    "scenario": null
                },
                {
                    "value": "0,00E+00",
                    "module": "B2",
                    "scenario": null
                },
                {
                    "value": "0,00E+00",
                    "module": "C1",
                    "scenario": null
                },
                {
                    "value": "0,00E+00",
                    "module": "C2",
                    "scenario": null
                },
                {
                    "value": "1,41E+01",
                    "module": "C3",
                    "scenario": "S2"
                },
                {
                    "value": "6,92E+01",
                    "module": "C3",
                    "scenario": "S3"
                },
                {
                    "value": "0,00E+00",
                    "module": "C4",
                    "scenario": null
                },
                {
                    "value": "0,00E+00",
                    "module": "D",
                    "scenario": "S0"
                },
                {
                    "value": "0,00E+00",
                    "module": "D",
                    "scenario": "S1"
                },
                {
                    "value": "0,00E+00",
                    "module": "D",
                    "scenario": "S2"
                },
                {
                    "value": "0,00E+00",
                    "module": "D",
                    "scenario": "S3"
                }
            ]
        }
    ]
}