{
    "product_name": "Aluminium profiles",
    "epd_id": "EPD-HIL-20240323-IBA1-EN",
    "declared_unit": {
        "unit": "kg",
        "amount": 1.0
    },
    "compliance": [
        "DIN EN 15804+A2",
        "ISO 14025"
    ],
    "producer_name": "Hilti Aktiengesellschaft",
    "environmental_impact": [
        {
            "parameter": "GWP-total",
            "values": [
                {
                    "value": "6,49E+00",
                    "module": "A1-A3",
                    "scenario": null
                },
                {
                    "value": "1,20E-02",
                    "module": "C2",
                    "scenario": null
                },
                {
                    "value": "2,94E-01",
                    "module": "C3",
                    "scenario": null
                },
                {
                    "value": "5,91E-03",
                    "module": "C4",
                    "scenario": null
                },
                {
                    "value": "-6,27E+00",
                    "module": "D",
                    "scenario": null
                }
            ]
        },
        {
            "parameter": "GWP-fossil",
            "values": [
                {
                    "value": "6,29E+00",
                    "module": "A1-A3",
                    "scenario": null
                },
                {
                    "value": "1,20E-02",
                    "module": "C2",
                    "scenario": null
                },
                {
                    "value": "2,92E-01",
                    "module": "C3",
                    "scenario": null
                },
                {
                    "value": "5,86E-03",
                    "module": "C4",
                    "scenario": null
                },
                {
                    "value": "-6,14E+00",
                    "module": "D",
                    "scenario": null
                }
            ]
        },
        {
            "parameter": "GWP-biogenic",
            "values": [
                {
                    "value": "4,12E-02",
                    "module": "A1-A3",
                    "scenario": null
                },
                {
                    "value": "1,02E-05",
                    "module": "C2",
                    "scenario": null
                },
                {
                    "value": "1,90E-03",
                    "module": "C3",
                    "scenario": null
                },
                {
                    "value": "4,81E-05",
                    "module": "C4",
                    "scenario": null
                },
                {
                    "value": "-2,01E-02",
                    "module": "D",
                    "scenario": null
                }
            ]
        },
        {
            "parameter": "GWP-luluc",
            "values": [
                {
                    "value": "1,66E-01",
                    "module": "A1-A3",
                    "scenario": null
                },
                {
                    "value": "5,41E-06",
                    "module": "C2",
                    "scenario": null
                },
                {
                    "value": "2,59E-04",
                    "module": "C3",
                    "scenario": null
                },
                {
                    "value": "5,02E-06",
                    "module": "C4",
                    "scenario": null
                },
                {
                    "value": "-1,14E-01",
                    "module": "D",
                    "scenario": null
                }
            ]
        },
        {
            "parameter": "ODP",
            "values": [
                {
                    "value": "2,95E-07",
                    "module": "A1-A3",
                    "scenario": null
                },
                {
                    "value": "2,55E-10",
                    "module": "C2",
                    "scenario": null
                },
                {
                    "value": "3,58E-09",
                    "module": "C3",
                    "scenario": null
                },
                {
                    "value": "7,89E-11",
                    "module": "C4",
                    "scenario": null
                },
                {
                    "value": "-1,32E-07",
                    "module": "D",
                    "scenario": null
                }
            ]
        },
        {
            "parameter": "AP",
            "values": [
                {
                    "value": "4,09E-02",
                    "module": "A1-A3",
                    "scenario": null
                },
                {
                    "value": "2,41E-05",
                    "module": "C2",
                    "scenario": null
                },
                {
                    "value": "1,19E-03",
                    "module": "C3",
                    "scenario": null
                },
                {
                    "value": "3,23E-05",
                    "module": "C4",
                    "scenario": null
                },
                {
                    "value": "-4,47E-02",
                    "module": "D",
                    "scenario": null
                }
            ]
        },
        {
            "parameter": "POCP",
            "values": [
                {
                    "value": "2,49E-02",
                    "module": "A1-A3",
                    "scenario": null
                },
                {
                    "value": "3,77E-05",
                    "module": "C2",
                    "scenario": null
                },
                {
                    "value": "8,52E-04",
                    "module": "C3",
                    "scenario": null
                },
                {
                    "value": "3,35E-05",
                    "module": "C4",
                    "scenario": null
                },
                {
                    "value": "-2,25E-02",
                    "module": "D",
                    "scenario": null
                }
            ]
        },
        {
            "parameter": "ADPE",
            "values": [
                {
                    "value": "1,46E-05",
                    "module": "A1-A3",
                    "scenario": null
                },
                {
                    "value": "3,74E-08",
                    "module": "C2",
                    "scenario": null
                },
                {
                    "value": "6,05E-06",
                    "module": "C3",
                    "scenario": null
                },
                {
                    "value": "1,19E-08",
                    "module": "C4",
                    "scenario": null
                },
                {
                    "value": "4,73E-05",
                    "module": "D",
                    "scenario": null
                }
            ]
        },
        {
            "parameter": "ADPF",
            "values": [
                {
                    "value": "7,83E+01",
                    "module": "A1-A3",
                    "scenario": null
                },
                {
                    "value": "1,65E-01",
                    "module": "C2",
                    "scenario": null
                },
                {
                    "value": "2,28E+00",
                    "module": "C3",
                    "scenario": null
                },
                {
                    "value": "7,98E-02",
                    "module": "C4",
                    "scenario": null
                },
                {
                    "value": "-7,49E+01",
                    "module": "D",
                    "scenario": null
                }
            ]
        },
        {
            "parameter": "WDP",
            "values": [
                {
                    "value": "7,38E-01",
                    "module": "A1-A3",
                    "scenario": null
                },
                {
                    "value": "6,33E-04",
                    "module": "C2",
                    "scenario": null
                },
                {
                    "value": "1,38E-02",
                    "module": "C3",
                    "scenario": null
                },
                {
                    "value": "1,56E-03",
                    "module": "C4",
                    "scenario": null
                },
                {
                    "value": "-9,78E-01",
                    "module": "D",
                    "scenario": null
                }
            ]
        },
        {
            "parameter": "EP-freshwater",
            "values": [
                {
                    "value": "1,80E-03",
                    "module": "A1-A3",
                    "scenario": null
                },
                {
                    "value": "8,08E-07",
                    "module": "C2",
                    "scenario": null
                },
                {
                    "value": "6,99E-05",
                    "module": "C3",
                    "scenario": null
                },
                {
                    "value": "1,30E-06",
                    "module": "C4",
                    "scenario": null
                },
                {
                    "value": "-2,67E-03",
                    "module": "D",
                    "scenario": null
                }
            ]
        },
        {
            "parameter": "EP-marine",
            "values": [
                {
                    "value": "7,62E-03",
                    "module": "A1-A3",
                    "scenario": null
                },
                {
                    "value": "6,00E-06",
                    "module": "C2",
                    "scenario": null
                },
                {
                    "value": "2,34E-04",
                    "module": "C3",
                    "scenario": null
                },
                {
                    "value": "9,19E-06",
                    "module": "C4",
                    "scenario": null
                },
                {
                    "value": "-6,01E-03",
                    "module": "D",
                    "scenario": null
                }
            ]
        },
        {
            "parameter": "EP-terrestrial",
            "values": [
                {
                    "value": "6,38E-02",
                    "module": "A1-A3",
                    "scenario": null
                },
                {
                    "value": "6,07E-05",
                    "module": "C2",
                    "scenario": null
                },
                {
                    "value": "2,55E-03",
                    "module": "C3",
                    "scenario": null
                },
                {
                    "value": "9,79E-05",
                    "module": "C4",
                    "scenario": null
                },
                {
                    "value": "-5,93E-02",
                    "module": "D",
                    "scenario": null
                }
            ]
        }
    ],
    "additional_environmental_impact": [
        {
            "parameter": "PM",
            "values": [
                {
                    "value": "5,66E-07",
                    "module": "A1-A3",
                    "scenario": null
                },
                {
                    "value": "7,32E-10",
                    "module": "C2",
                    "scenario": null
                },
                {
                    "value": "2,10E-08",
                    "module": "C3",
                    "scenario": null
                },
                {
                    "value": "5,87E-10",
                    "module": "C4",
                    "scenario": null
                },
                {
                    "value": "-4,77E-07",
                    "module": "D",
                    "scenario": null
                }
            ]
        },
        {
            "parameter": "ETP-fw",
            "values": [
                {
                    "value": "2,62E+01",
                    "module": "A1-A3",
                    "scenario": null
                },
                {
                    "value": "8,84E-02",
                    "module": "C2",
                    "scenario": null
                },
                {
                    "value": "2,67E+00",
                    "module": "C3",
                    "scenario": null
                },
                {
                    "value": "1,76E-01",
                    "module": "C4",
                    "scenario": null
                },
                {
                    "value": "-3,24E+00",
                    "module": "D",
                    "scenario": null
                }
            ]
        },
        {
            "parameter": "HTP-c",
            "values": [
                {
                    "value": "2,43E-08",
                    "module": "A1-A3",
                    "scenario": null
                },
                {
                    "value": "4,84E-12",
                    "module": "C2",
                    "scenario": null
                },
                {
                    "value": "1,91E-10",
                    "module": "C3",
                    "scenario": null
                },
                {
                    "value": "4,18E-12",
                    "module": "C4",
                    "scenario": null
                },
                {
                    "value": "-7,61E-09",
                    "module": "D",
                    "scenario": null
                }
            ]
        },
        {
            "parameter": "HTP-nc",
            "values": [
                {
                    "value": "3,23E-07",
                    "module": "A1-A3",
                    "scenario": null
                },
                {
                    "value": "1,40E-10",
                    "module": "C2",
                    "scenario": null
                },
                {
                    "value": "8,00E-09",
                    "module": "C3",
                    "scenario": null
                },
                {
                    "value": "1,21E-10",
                    "module": "C4",
                    "scenario": null
                },
                {
                    "value": "-2,21E-07",
                    "module": "D",
                    "scenario": null
                }
            ]
        },
        {
            "parameter": "SQP",
            "values": [
                {
                    "value": "1,60E+01",
                    "module": "A1-A3",
                    "scenario": null
                },
                {
                    "value": "8,45E-02",
                    "module": "C2",
                    "scenario": null
                },
                {
                    "value": "2,15E+00",
                    "module": "C3",
                    "scenario": null
                },
                {
                    "value": "9,56E-02",
                    "module": "C4",
                    "scenario": null
                },
                {
                    "value": "-3,99E+00",
                    "module": "D",
                    "scenario": null
                }
            ]
        }
    ],
    "resource_use": [
        {
            "parameter": "PERE",
            "values": [
                {
                    "value": "4,75E+01",
                    "module": "A1-A3",
                    "scenario": null
                },
                {
                    "value": "2,88E-03",
                    "module": "C2",
                    "scenario": null
                },
                {
                    "value": "2,32E-01",
                    "module": "C3",
                    "scenario": null
                },
                {
                    "value": "4,25E-03",
                    "module": "C4",
                    "scenario": null
                },
                {
                    "value": "-2,79E+01",
                    "module": "D",
                    "scenario": null
                }
            ]
        },
        {
            "parameter": "PERM",
            "values": [
                {
                    "value": "5,57E-06",
                    "module": "A1-A3",
                    "scenario": null
                },
                {
                    "value": "0,00E+00",
                    "module": "C2",
                    "scenario": null
                },
                {
                    "value": "0,00E+00",
                    "module": "C3",
                    "scenario": null
                },
                {
                    "value": "0,00E+00",
                    "module": "C4",
                    "scenario": null
                },
                {
                    "value": "0,00E+00",
                    "module": "D",
                    "scenario": null
                }
            ]
        },
        {
            "parameter": "PERT",
            "values": [
                {
                    "value": "4,75E+01",
                    "module": "A1-A3",
                    "scenario": null
                },
                {
                    "value": "2,88E-03",
                    "module": "C2",
                    "scenario": null
                },
                {
                    "value": "2,32E-01",
                    "module": "C3",
                    "scenario": null
                },
                {
                    "value": "4,25E-03",
                    "module": "C4",
                    "scenario": null
                },
                {
                    "value": "-2,79E+01",
                    "module": "D",
                    "scenario": null
                }
            ]
        },
        {
            "parameter": "PENRE",
            "values": [
                {
                    "value": "7,83E+01",
                    "module": "A1-A3",
                    "scenario": null
                },
                {
                    "value": "1,65E-01",
                    "module": "C2",
                    "scenario": null
                },
                {
                    "value": "2,28E+00",
                    "module": "C3",
                    "scenario": null
                },
                {
                    "value": "7,98E-02",
                    "module": "C4",
                    "scenario": null
                },
                {
                    "value": "-7,49E+01",
                    "module": "D",
                    "scenario": null
                }
            ]
        },
        {
            "parameter": "PENRM",
            "values": [
                {
                    "value": "0,00E+00",
                    "module": "A1-A3",
                    "scenario": null
                },
                {
                    "value": "0,00E+00",
                    "module": "C2",
                    "scenario": null
                },
                {
                    "value": "0,00E+00",
                    "module": "C3",
                    "scenario": null
                },
                {
                    "value": "0,00E+00",
                    "module": "C4",
                    "scenario": null
                },
                {
                    "value": "0,00E+00",
                    "module": "D",
                    "scenario": null
                }
            ]
        },
        {
            "parameter": "PENRT",
            "values": [
                {
                    "value": "7,83E+01",
                    "module": "A1-A3",
                    "scenario": null
                },
                {
                    "value": "1,65E-01",
                    "module": "C2",
                    "scenario": null
                },
                {
                    "value": "2,28E+00",
                    "module": "C3",
                    "scenario": null
                },
                {
                    "value": "7,98E-02",
                    "module": "C4",
                    "scenario": null
                },
                {
                    "value": "-7,49E+01",
                    "module": "D",
                    "scenario": null
                }
            ]
        },
        {
            "parameter": "SM",
            "values": [
                {
                    "value": "5,37E-01",
                    "module": "A1-A3",
                    "scenario": null
                },
                {
                    "value": "0,00E+00",
                    "module": "C2",
                    "scenario": null
                },
                {
                    "value": "0,00E+00",
                    "module": "C3",
                    "scenario": null
                },
                {
                    "value": "0,00E+00",
                    "module": "C4",
                    "scenario": null
                },
                {
                    "value": "0,00E+00",
                    "module": "D",
                    "scenario": null
                }
            ]
        },
        {
            "parameter": "RSF",
            "values": [
                {
                    "value": "0,00E+00",
                    "module": "A1-A3",
                    "scenario": null
                },
                {
                    "value": "0,00E+00",
                    "module": "C2",
                    "scenario": null
                },
                {
                    "value": "0,00E+00",
                    "module": "C3",
                    "scenario": null
                },
                {
                    "value": "0,00E+00",
                    "module": "C4",
                    "scenario": null
                },
                {
                    "value": "0,00E+00",
                    "module": "D",
                    "scenario": null
                }
            ]
        },
        {
            "parameter": "NRSF",
            "values": [
                {
                    "value": "0,00E+00",
                    "module": "A1-A3",
                    "scenario": null
                },
                {
                    "value": "0,00E+00",
                    "module": "C2",
                    "scenario": null
                },
                {
                    "value": "0,00E+00",
                    "module": "C3",
                    "scenario": null
                },
                {
                    "value": "0,00E+00",
                    "module": "C4",
                    "scenario": null
                },
                {
                    "value": "0,00E+00",
                    "module": "D",
                    "scenario": null
                }
            ]
        },
        {
            "parameter": "FW",
            "values": [
                {
                    "value": "5,39E-04",
                    "module": "A1-A3",
                    "scenario": null
                },
                {
                    "value": "0,00E+00",
                    "module": "C2",
                    "scenario": null
                },
                {
                    "value": "0,00E+00",
                    "module": "C3",
                    "scenario": null
                },
                {
                    "value": "0,00E+00",
                    "module": "C4",
                    "scenario": null
                },
                {
                    "value": "0,00E+00",
                    "module": "D",
                    "scenario": null
                }
            ]
        }
    ],
    "end_of_life_waste": [
        {
            "parameter": "HWD",
            "values": [
                {
                    "value": "3,24E-04",
                    "module": "A1-A3",
                    "scenario": null
                },
                {
                    "value": "1,05E-06",
                    "module": "C2",
                    "scenario": null
                },
                {
                    "value": "5,95E-03",
                    "module": "C3",
                    "scenario": null
                },
                {
                    "value": "3,33E-07",
                    "module": "C4",
                    "scenario": null
                },
                {
                    "value": "6,81E-04",
                    "module": "D",
                    "scenario": null
                }
            ]
        },
        {
            "parameter": "NHWD",
            "values": [
                {
                    "value": "2,76E+00",
                    "module": "A1-A3",
                    "scenario": null
                },
                {
                    "value": "6,80E-03",
                    "module": "C2",
                    "scenario": null
                },
                {
                    "value": "9,26E-01",
                    "module": "C3",
                    "scenario": null
                },
                {
                    "value": "2,06E-01",
                    "module": "C4",
                    "scenario": null
                },
                {
                    "value": "-1,61E+00",
                    "module": "D",
                    "scenario": null
                }
            ]
        },
        {
            "parameter": "RWD",
            "values": [
                {
                    "value": "4,99E-04",
                    "module": "A1-A3",
                    "scenario": null
                },
                {
                    "value": "6,53E-08",
                    "module": "C2",
                    "scenario": null
                },
                {
                    "value": "4,18E-06",
                    "module": "C3",
                    "scenario": null
                },
                {
                    "value": "7,03E-08",
                    "module": "C4",
                    "scenario": null
                },
                {
                    "value": "-1,94E-04",
                    "module": "D",
                    "scenario": null
                }
            ]
        }
    ],
    "end_of_life_flow": [
        {
            "parameter": "CRU",
            "values": [
                {
                    "value": "0,00E+00",
                    "module": "A1-A3",
                    "scenario": null
                },
                {
                    "value": "0,00E+00",
                    "module": "C2",
                    "scenario": null
                },
                {
                    "value": "0,00E+00",
                    "module": "C3",
                    "scenario": null
                },
                {
                    "value": "0,00E+00",
                    "module": "C4",
                    "scenario": null
                },
                {
                    "value": "0,00E+00",
                    "module": "D",
                    "scenario": null
                }
            ]
        },
        {
            "parameter": "MFR",
            "values": [
                {
                    "value": "3,59E-01",
                    "module": "A1-A3",
                    "scenario": null
                },
                {
                    "value": "0,00E+00",
                    "module": "C2",
                    "scenario": null
                },
                {
                    "value": "0,00E+00",
                    "module": "C3",
                    "scenario": null
                },
                {
                    "value": "0,00E+00",
                    "module": "C4",
                    "scenario": null
                },
                {
                    "value": "0,00E+00",
                    "module": "D",
                    "scenario": null
                }
            ]
        },
        {
            "parameter": "MER",
            "values": [
                {
                    "value": "1,95E-02",
                    "module": "A1-A3",
                    "scenario": null
                },
                {
                    "value": "0,00E+00",
                    "module": "C2",
                    "scenario": null
                },
                {
                    "value": "0,00E+00",
                    "module": "C3",
                    "scenario": null
                },
                {
                    "value": "0,00E+00",
                    "module": "C4",
                    "scenario": null
                },
                {
                    "value": "0,00E+00",
                    "module": "D",
                    "scenario": null
                }
            ]
        },
        {
            "parameter": "EEE",
            "values": [
                {
                    "value": "0,00E+00",
                    "module": "A1-A3",
                    "scenario": null
                },
                {
                    "value": "0,00E+00",
                    "module": "C2",
                    "scenario": null
                },
                {
                    "value": "0,00E+00",
                    "module": "C3",
                    "scenario": null
                },
                {
                    "value": "0,00E+00",
                    "module": "C4",
                    "scenario": null
                },
                {
                    "value": "0,00E+00",
                    "module": "D",
                    "scenario": null
                }
            ]
        },
        {
            "parameter": "EET",
            "values": [
                {
                    "value": "0,00E+00",
                    "module": "A1-A3",
                    "scenario": null
                },
                {
                    "value": "0,00E+00",
                    "module": "C2",
                    "scenario": null
                },
                {
                    "value": "0,00E+00",
                    "module": "C3",
                    "scenario": null
                },
                {
                    "value": "0,00E+00",
                    "module": "C4",
                    "scenario": null
                },
                {
                    "value": "0,00E+00",
                    "module": "D",
                    "scenario": null
                }
            ]
        }
    ]
}