{
    "product_name": "Trockenestrich - Gipsfaserplatte/Tool",
    "epd_id": "EPD-BVG-20220091-IAG1-DE",
    "declared_unit": {
        "unit": "m2",
        "amount": 1.0
    },
    "compliance": [
        "DIN EN 15804+A2",
        "ISO 14025"
    ],
    "producer_name": "Bundesverband der Gipsindustrie e.V.",
    "environmental_impact": [
        {
            "parameter": "GWP-total",
            "values": [
                {
                    "value": "7,03E+00",
                    "module": "A1-A3",
                    "scenario": null
                },
                {
                    "value": "2,19E-01",
                    "module": "A4",
                    "scenario": null
                },
                {
                    "value": "1,01E-03",
                    "module": "A5",
                    "scenario": null
                },
                {
                    "value": "0,00E+00",
                    "module": "C1",
                    "scenario": null
                },
                {
                    "value": "1,51E-01",
                    "module": "C2",
                    "scenario": null
                },
                {
                    "value": "3,92E+00",
                    "module": "C3",
                    "scenario": "S1"
                },
                {
                    "value": "0,00E+00",
                    "module": "C3",
                    "scenario": "S2"
                },
                {
                    "value": "0,00E+00",
                    "module": "C4",
                    "scenario": "S1"
                },
                {
                    "value": "3,57E+00",
                    "module": "C4",
                    "scenario": "S2"
                },
                {
                    "value": "-1,37E-01",
                    "module": "D",
                    "scenario": "S1"
                },
                {
                    "value": "0,00E+00",
                    "module": "D",
                    "scenario": "S2"
                }
            ]
        },
        {
            "parameter": "GWP-fossil",
            "values": [
                {
                    "value": "1,02E+01",
                    "module": "A1-A3",
                    "scenario": null
                },
                {
                    "value": "2,09E-01",
                    "module": "A4",
                    "scenario": null
                },
                {
                    "value": "1,01E-03",
                    "module": "A5",
                    "scenario": null
                },
                {
                    "value": "0,00E+00",
                    "module": "C1",
                    "scenario": null
                },
                {
                    "value": "1,44E-01",
                    "module": "C2",
                    "scenario": null
                },
                {
                    "value": "3,91E+00",
                    "module": "C3",
                    "scenario": "S1"
                },
                {
                    "value": "0,00E+00",
                    "module": "C3",
                    "scenario": "S2"
                },
                {
                    "value": "0,00E+00",
                    "module": "C4",
                    "scenario": "S1"
                },
                {
                    "value": "3,57E+00",
                    "module": "C4",
                    "scenario": "S2"
                },
                {
                    "value": "-1,37E-01",
                    "module": "D",
                    "scenario": "S1"
                },
                {
                    "value": "0,00E+00",
                    "module": "D",
                    "scenario": "S2"
                }
            ]
        },
        {
            "parameter": "GWP-biogenic",
            "values": [
                {
                    "value": "-3,16E+00",
                    "module": "A1-A3",
                    "scenario": null
                },
                {
                    "value": "9,62E-03",
                    "module": "A4",
                    "scenario": null
                },
                {
                    "value": "3,35E-06",
                    "module": "A5",
                    "scenario": null
                },
                {
                    "value": "0,00E+00",
                    "module": "C1",
                    "scenario": null
                },
                {
                    "value": "6,64E-03",
                    "module": "C2",
                    "scenario": null
                },
                {
                    "value": "2,66E-01",
                    "module": "C3",
                    "scenario": "S1"
                },
                {
                    "value": "0,00E+00",
                    "module": "C3",
                    "scenario": "S2"
                },
                {
                    "value": "0,00E+00",
                    "module": "C4",
                    "scenario": "S1"
                },
                {
                    "value": "2,63E-01",
                    "module": "C4",
                    "scenario": "S2"
                },
                {
                    "value": "5,08E-04",
                    "module": "D",
                    "scenario": "S1"
                },
                {
                    "value": "0,00E+00",
                    "module": "D",
                    "scenario": "S2"
                }
            ]
        },
        {
            "parameter": "GWP-luluc",
            "values": [
                {
                    "value": "1,80E-02",
                    "module": "A1-A3",
                    "scenario": null
                },
                {
                    "value": "4,96E-06",
                    "module": "A4",
                    "scenario": null
                },
                {
                    "value": "1,46E-06",
                    "module": "A5",
                    "scenario": null
                },
                {
                    "value": "0,00E+00",
                    "module": "C1",
                    "scenario": null
                },
                {
                    "value": "3,42E-06",
                    "module": "C2",
                    "scenario": null
                },
                {
                    "value": "1,03E-03",
                    "module": "C3",
                    "scenario": "S1"
                },
                {
                    "value": "0,00E+00",
                    "module": "C3",
                    "scenario": "S2"
                },
                {
                    "value": "0,00E+00",
                    "module": "C4",
                    "scenario": "S1"
                },
                {
                    "value": "1,05E-03",
                    "module": "C4",
                    "scenario": "S2"
                },
                {
                    "value": "-9,96E-04",
                    "module": "D",
                    "scenario": "S1"
                },
                {
                    "value": "0,00E+00",
                    "module": "D",
                    "scenario": "S2"
                }
            ]
        },
        {
            "parameter": "ODP",
            "values": [
                {
                    "value": "2,72E-11",
                    "module": "A1-A3",
                    "scenario": null
                },
                {
                    "value": "2,20E-17",
                    "module": "A4",
                    "scenario": null
                },
                {
                    "value": "2,21E-17",
                    "module": "A5",
                    "scenario": null
                },
                {
                    "value": "0,00E+00",
                    "module": "C1",
                    "scenario": null
                },
                {
                    "value": "1,52E-17",
                    "module": "C2",
                    "scenario": null
                },
                {
                    "value": "1,56E-14",
                    "module": "C3",
                    "scenario": "S1"
                },
                {
                    "value": "0,00E+00",
                    "module": "C3",
                    "scenario": "S2"
                },
                {
                    "value": "0,00E+00",
                    "module": "C4",
                    "scenario": "S1"
                },
                {
                    "value": "1,35E-15",
                    "module": "C4",
                    "scenario": "S2"
                },
                {
                    "value": "-2,64E-16",
                    "module": "D",
                    "scenario": "S1"
                },
                {
                    "value": "0,00E+00",
                    "module": "D",
                    "scenario": "S2"
                }
            ]
        },
        {
            "parameter": "AP",
            "values": [
                {
                    "value": "1,22E-02",
                    "module": "A1-A3",
                    "scenario": null
                },
                {
                    "value": "1,96E-04",
                    "module": "A4",
                    "scenario": null
                },
                {
                    "value": "2,22E-06",
                    "module": "A5",
                    "scenario": null
                },
                {
                    "value": "0,00E+00",
                    "module": "C1",
                    "scenario": null
                },
                {
                    "value": "1,35E-04",
                    "module": "C2",
                    "scenario": null
                },
                {
                    "value": "1,57E-03",
                    "module": "C3",
                    "scenario": "S1"
                },
                {
                    "value": "0,00E+00",
                    "module": "C3",
                    "scenario": "S2"
                },
                {
                    "value": "0,00E+00",
                    "module": "C4",
                    "scenario": "S1"
                },
                {
                    "value": "2,61E-03",
                    "module": "C4",
                    "scenario": "S2"
                },
                {
                    "value": "-5,07E-04",
                    "module": "D",
                    "scenario": "S1"
                },
                {
                    "value": "0,00E+00",
                    "module": "D",
                    "scenario": "S2"
                }
            ]
        },
        {
            "parameter": "POCP",
            "values": [
                {
                    "value": "1,04E-02",
                    "module": "A1-A3",
                    "scenario": null
                },
                {
                    "value": "1,74E-04",
                    "module": "A4",
                    "scenario": null
                },
                {
                    "value": "1,35E-06",
                    "module": "A5",
                    "scenario": null
                },
                {
                    "value": "0,00E+00",
                    "module": "C1",
                    "scenario": null
                },
                {
                    "value": "1,20E-04",
                    "module": "C2",
                    "scenario": null
                },
                {
                    "value": "9,55E-04",
                    "module": "C3",
                    "scenario": "S1"
                },
                {
                    "value": "0,00E+00",
                    "module": "C3",
                    "scenario": "S2"
                },
                {
                    "value": "0,00E+00",
                    "module": "C4",
                    "scenario": "S1"
                },
                {
                    "value": "2,04E-03",
                    "module": "C4",
                    "scenario": "S2"
                },
                {
                    "value": "-5,39E-04",
                    "module": "D",
                    "scenario": "S1"
                },
                {
                    "value": "0,00E+00",
                    "module": "D",
                    "scenario": "S2"
                }
            ]
        },
        {
            "parameter": "ADPE",
            "values": [
                {
                    "value": "2,35E-06",
                    "module": "A1-A3",
                    "scenario": null
                },
                {
                    "value": "6,24E-09",
                    "module": "A4",
                    "scenario": null
                },
                {
                    "value": "2,91E-10",
                    "module": "A5",
                    "scenario": null
                },
                {
                    "value": "0,00E+00",
                    "module": "C1",
                    "scenario": null
                },
                {
                    "value": "4,31E-09",
                    "module": "C2",
                    "scenario": null
                },
                {
                    "value": "2,06E-07",
                    "module": "C3",
                    "scenario": "S1"
                },
                {
                    "value": "0,00E+00",
                    "module": "C3",
                    "scenario": "S2"
                },
                {
                    "value": "0,00E+00",
                    "module": "C4",
                    "scenario": "S1"
                },
                {
                    "value": "3,27E-08",
                    "module": "C4",
                    "scenario": "S2"
                },
                {
                    "value": "-1,33E-08",
                    "module": "D",
                    "scenario": "S1"
                },
                {
                    "value": "0,00E+00",
                    "module": "D",
                    "scenario": "S2"
                }
            ]
        },
        {
            "parameter": "ADPF",
            "values": [
                {
                    "value": "1,43E+02",
                    "module": "A1-A3",
                    "scenario": null
                },
                {
                    "value": "2,95E+00",
                    "module": "A4",
                    "scenario": null
                },
                {
                    "value": "1,77E-02",
                    "module": "A5",
                    "scenario": null
                },
                {
                    "value": "0,00E+00",
                    "module": "C1",
                    "scenario": null
                },
                {
                    "value": "2,04E+00",
                    "module": "C2",
                    "scenario": null
                },
                {
                    "value": "1,25E+01",
                    "module": "C3",
                    "scenario": "S1"
                },
                {
                    "value": "0,00E+00",
                    "module": "C3",
                    "scenario": "S2"
                },
                {
                    "value": "0,00E+00",
                    "module": "C4",
                    "scenario": "S1"
                },
                {
                    "value": "4,78E+00",
                    "module": "C4",
                    "scenario": "S2"
                },
                {
                    "value": "-1,88E+00",
                    "module": "D",
                    "scenario": "S1"
                },
                {
                    "value": "0,00E+00",
                    "module": "D",
                    "scenario": "S2"
                }
            ]
        },
        {
            "parameter": "WDP",
            "values": [
                {
                    "value": "6,08E-01",
                    "module": "A1-A3",
                    "scenario": null
                },
                {
                    "value": "4,08E-04",
                    "module": "A4",
                    "scenario": null
                },
                {
                    "value": "2,19E-04",
                    "module": "A5",
                    "scenario": null
                },
                {
                    "value": "0,00E+00",
                    "module": "C1",
                    "scenario": null
                },
                {
                    "value": "2,81E-04",
                    "module": "C2",
                    "scenario": null
                },
                {
                    "value": "1,55E-01",
                    "module": "C3",
                    "scenario": "S1"
                },
                {
                    "value": "0,00E+00",
                    "module": "C3",
                    "scenario": "S2"
                },
                {
                    "value": "0,00E+00",
                    "module": "C4",
                    "scenario": "S1"
                },
                {
                    "value": "3,82E-02",
                    "module": "C4",
                    "scenario": "S2"
                },
                {
                    "value": "-8,22E-03",
                    "module": "D",
                    "scenario": "S1"
                },
                {
                    "value": "0,00E+00",
                    "module": "D",
                    "scenario": "S2"
                }
            ]
        },
        {
            "parameter": "EP-freshwater",
            "values": [
                {
                    "value": "6,92E-05",
                    "module": "A1-A3",
                    "scenario": null
                },
                {
                    "value": "4,46E-08",
                    "module": "A4",
                    "scenario": null
                },
                {
                    "value": "2,69E-09",
                    "module": "A5",
                    "scenario": null
                },
                {
                    "value": "0,00E+00",
                    "module": "C1",
                    "scenario": null
                },
                {
                    "value": "3,07E-08",
                    "module": "C2",
                    "scenario": null
                },
                {
                    "value": "1,90E-06",
                    "module": "C3",
                    "scenario": "S1"
                },
                {
                    "value": "0,00E+00",
                    "module": "C3",
                    "scenario": "S2"
                },
                {
                    "value": "0,00E+00",
                    "module": "C4",
                    "scenario": "S1"
                },
                {
                    "value": "6,25E-07",
                    "module": "C4",
                    "scenario": "S2"
                },
                {
                    "value": "-4,67E-07",
                    "module": "D",
                    "scenario": "S1"
                },
                {
                    "value": "0,00E+00",
                    "module": "D",
                    "scenario": "S2"
                }
            ]
        },
        {
            "parameter": "EP-marine",
            "values": [
                {
                    "value": "4,52E-03",
                    "module": "A1-A3",
                    "scenario": null
                },
                {
                    "value": "5,95E-05",
                    "module": "A4",
                    "scenario": null
                },
                {
                    "value": "4,93E-07",
                    "module": "A5",
                    "scenario": null
                },
                {
                    "value": "0,00E+00",
                    "module": "C1",
                    "scenario": null
                },
                {
                    "value": "4,10E-05",
                    "module": "C2",
                    "scenario": null
                },
                {
                    "value": "3,49E-04",
                    "module": "C3",
                    "scenario": "S1"
                },
                {
                    "value": "0,00E+00",
                    "module": "C3",
                    "scenario": "S2"
                },
                {
                    "value": "0,00E+00",
                    "module": "C4",
                    "scenario": "S1"
                },
                {
                    "value": "6,72E-04",
                    "module": "C4",
                    "scenario": "S2"
                },
                {
                    "value": "-2,12E-04",
                    "module": "D",
                    "scenario": "S1"
                },
                {
                    "value": "0,00E+00",
                    "module": "D",
                    "scenario": "S2"
                }
            ]
        },
        {
            "parameter": "EP-terrestrial",
            "values": [
                {
                    "value": "4,40E-02",
                    "module": "A1-A3",
                    "scenario": null
                },
                {
                    "value": "6,67E-04",
                    "module": "A4",
                    "scenario": null
                },
                {
                    "value": "5,18E-06",
                    "module": "A5",
                    "scenario": null
                },
                {
                    "value": "0,00E+00",
                    "module": "C1",
                    "scenario": null
                },
                {
                    "value": "4,60E-04",
                    "module": "C2",
                    "scenario": null
                },
                {
                    "value": "3,66E-03",
                    "module": "C3",
                    "scenario": "S1"
                },
                {
                    "value": "0,00E+00",
                    "module": "C3",
                    "scenario": "S2"
                },
                {
                    "value": "0,00E+00",
                    "module": "C4",
                    "scenario": "S1"
                },
                {
                    "value": "7,39E-03",
                    "module": "C4",
                    "scenario": "S2"
                },
                {
                    "value": "-2,41E-03",
                    "module": "D",
                    "scenario": "S1"
                },
                {
                    "value": "0,00E+00",
                    "module": "D",
                    "scenario": "S2"
                }
            ]
        }
    ],
    "additional_environmental_impact": [
        {
            "parameter": "PM",
            "values": [
                {
                    "value": "2,11E-07",
                    "module": "A1-A3",
                    "scenario": null
                },
                {
                    "value": "1,06E-09",
                    "module": "A4",
                    "scenario": null
                },
                {
                    "value": "1,86E-11",
                    "module": "A5",
                    "scenario": null
                },
                {
                    "value": "0,00E+00",
                    "module": "C1",
                    "scenario": null
                },
                {
                    "value": "7,34E-10",
                    "module": "C2",
                    "scenario": null
                },
                {
                    "value": "1,32E-08",
                    "module": "C3",
                    "scenario": "S1"
                },
                {
                    "value": "0,00E+00",
                    "module": "C3",
                    "scenario": "S2"
                },
                {
                    "value": "0,00E+00",
                    "module": "C4",
                    "scenario": "S1"
                },
                {
                    "value": "3,23E-08",
                    "module": "C4",
                    "scenario": "S2"
                },
                {
                    "value": "-2,30E-07",
                    "module": "D",
                    "scenario": "S1"
                },
                {
                    "value": "0,00E+00",
                    "module": "D",
                    "scenario": "S2"
                }
            ]
        },
        {
            "parameter": "ETP-fw",
            "values": [
                {
                    "value": "3,04E+01",
                    "module": "A1-A3",
                    "scenario": null
                },
                {
                    "value": "2,09E+00",
                    "module": "A4",
                    "scenario": null
                },
                {
                    "value": "7,57E-03",
                    "module": "A5",
                    "scenario": null
                },
                {
                    "value": "0,00E+00",
                    "module": "C1",
                    "scenario": null
                },
                {
                    "value": "1,44E+00",
                    "module": "C2",
                    "scenario": null
                },
                {
                    "value": "5,35E+00",
                    "module": "C3",
                    "scenario": "S1"
                },
                {
                    "value": "0,00E+00",
                    "module": "C3",
                    "scenario": "S2"
                },
                {
                    "value": "0,00E+00",
                    "module": "C4",
                    "scenario": "S1"
                },
                {
                    "value": "2,73E+00",
                    "module": "C4",
                    "scenario": "S2"
                },
                {
                    "value": "-1,33E+00",
                    "module": "D",
                    "scenario": "S1"
                },
                {
                    "value": "0,00E+00",
                    "module": "D",
                    "scenario": "S2"
                }
            ]
        },
        {
            "parameter": "HTP-c",
            "values": [
                {
                    "value": "1,51E-09",
                    "module": "A1-A3",
                    "scenario": null
                },
                {
                    "value": "3,94E-11",
                    "module": "A4",
                    "scenario": null
                },
                {
                    "value": "2,09E-13",
                    "module": "A5",
                    "scenario": null
                },
                {
                    "value": "0,00E+00",
                    "module": "C1",
                    "scenario": null
                },
                {
                    "value": "2,71E-11",
                    "module": "C2",
                    "scenario": null
                },
                {
                    "value": "1,48E-10",
                    "module": "C3",
                    "scenario": "S1"
                },
                {
                    "value": "0,00E+00",
                    "module": "C3",
                    "scenario": "S2"
                },
                {
                    "value": "0,00E+00",
                    "module": "C4",
                    "scenario": "S1"
                },
                {
                    "value": "4,04E-10",
                    "module": "C4",
                    "scenario": "S2"
                },
                {
                    "value": "-2,87E-11",
                    "module": "D",
                    "scenario": "S1"
                },
                {
                    "value": "0,00E+00",
                    "module": "D",
                    "scenario": "S2"
                }
            ]
        },
        {
            "parameter": "HTP-nc",
            "values": [
                {
                    "value": "6,61E-08",
                    "module": "A1-A3",
                    "scenario": null
                },
                {
                    "value": "1,68E-09",
                    "module": "A4",
                    "scenario": null
                },
                {
                    "value": "7,70E-12",
                    "module": "A5",
                    "scenario": null
                },
                {
                    "value": "0,00E+00",
                    "module": "C1",
                    "scenario": null
                },
                {
                    "value": "1,16E-09",
                    "module": "C2",
                    "scenario": null
                },
                {
                    "value": "5,44E-09",
                    "module": "C3",
                    "scenario": "S1"
                },
                {
                    "value": "0,00E+00",
                    "module": "C3",
                    "scenario": "S2"
                },
                {
                    "value": "0,00E+00",
                    "module": "C4",
                    "scenario": "S1"
                },
                {
                    "value": "4,46E-08",
                    "module": "C4",
                    "scenario": "S2"
                },
                {
                    "value": "-1,61E-09",
                    "module": "D",
                    "scenario": "S1"
                },
                {
                    "value": "0,00E+00",
                    "module": "D",
                    "scenario": "S2"
                }
            ]
        },
        {
            "parameter": "SQP",
            "values": [
                {
                    "value": "5,74E+01",
                    "module": "A1-A3",
                    "scenario": null
                },
                {
                    "value": "7,59E-03",
                    "module": "A4",
                    "scenario": null
                },
                {
                    "value": "5,63E-03",
                    "module": "A5",
                    "scenario": null
                },
                {
                    "value": "0,00E+00",
                    "module": "C1",
                    "scenario": null
                },
                {
                    "value": "5,23E-03",
                    "module": "C2",
                    "scenario": null
                },
                {
                    "value": "3,98E+00",
                    "module": "C3",
                    "scenario": "S1"
                },
                {
                    "value": "0,00E+00",
                    "module": "C3",
                    "scenario": "S2"
                },
                {
                    "value": "0,00E+00",
                    "module": "C4",
                    "scenario": "S1"
                },
                {
                    "value": "9,96E-01",
                    "module": "C4",
                    "scenario": "S2"
                },
                {
                    "value": "-5,92E-01",
                    "module": "D",
                    "scenario": "S1"
                },
                {
                    "value": "0,00E+00",
                    "module": "D",
                    "scenario": "S2"
                }
            ]
        }
    ],
    "resource_use": [
        {
            "parameter": "PERE",
            "values": [
                {
                    "value": "3,97E+01",
                    "module": "A1-A3",
                    "scenario": null
                },
                {
                    "value": "9,31E-03",
                    "module": "A4",
                    "scenario": null
                },
                {
                    "value": "7,84E-03",
                    "module": "A5",
                    "scenario": null
                },
                {
                    "value": "0,00E+00",
                    "module": "C1",
                    "scenario": null
                },
                {
                    "value": "6,42E-03",
                    "module": "C2",
                    "scenario": null
                },
                {
                    "value": "3,30E+01",
                    "module": "C3",
                    "scenario": "S1"
                },
                {
                    "value": "0,00E+00",
                    "module": "C3",
                    "scenario": "S2"
                },
                {
                    "value": "0,00E+00",
                    "module": "C4",
                    "scenario": "S1"
                },
                {
                    "value": "2,81E+01",
                    "module": "C4",
                    "scenario": "S2"
                },
                {
                    "value": "-1,95E-01",
                    "module": "D",
                    "scenario": "S1"
                },
                {
                    "value": "0,00E+00",
                    "module": "D",
                    "scenario": "S2"
                }
            ]
        },
        {
            "parameter": "PERM",
            "values": [
                {
                    "value": "2,75E+01",
                    "module": "A1-A3",
                    "scenario": null
                },
                {
                    "value": "0,00E+00",
                    "module": "A4",
                    "scenario": null
                },
                {
                    "value": "0,00E+00",
                    "module": "A5",
                    "scenario": null
                },
                {
                    "value": "0,00E+00",
                    "module": "C1",
                    "scenario": null
                },
                {
                    "value": "0,00E+00",
                    "module": "C2",
                    "scenario": null
                },
                {
                    "value": "-2,75E+01",
                    "module": "C3",
                    "scenario": "S1"
                },
                {
                    "value": "0,00E+00",
                    "module": "C3",
                    "scenario": "S2"
                },
                {
                    "value": "0,00E+00",
                    "module": "C4",
                    "scenario": "S1"
                },
                {
                    "value": "-2,75E+01",
                    "module": "C4",
                    "scenario": "S2"
                },
                {
                    "value": "0,00E+00",
                    "module": "D",
                    "scenario": "S1"
                },
                {
                    "value": "0,00E+00",
                    "module": "D",
                    "scenario": "S2"
                }
            ]
        },
        {
            "parameter": "PERT",
            "values": [
                {
                    "value": "6,72E+01",
                    "module": "A1-A3",
                    "scenario": null
                },
                {
                    "value": "9,31E-03",
                    "module": "A4",
                    "scenario": null
                },
                {
                    "value": "7,84E-03",
                    "module": "A5",
                    "scenario": null
                },
                {
                    "value": "0,00E+00",
                    "module": "C1",
                    "scenario": null
                },
                {
                    "value": "6,42E-03",
                    "module": "C2",
                    "scenario": null
                },
                {
                    "value": "5,54E+00",
                    "module": "C3",
                    "scenario": "S1"
                },
                {
                    "value": "0,00E+00",
                    "module": "C3",
                    "scenario": "S2"
                },
                {
                    "value": "0,00E+00",
                    "module": "C4",
                    "scenario": "S1"
                },
                {
                    "value": "6,25E-01",
                    "module": "C4",
                    "scenario": "S2"
                },
                {
                    "value": "-1,95E-01",
                    "module": "D",
                    "scenario": "S1"
                },
                {
                    "value": "0,00E+00",
                    "module": "D",
                    "scenario": "S2"
                }
            ]
        },
        {
            "parameter": "PENRE",
            "values": [
                {
                    "value": "1,43E+02",
                    "module": "A1-A3",
                    "scenario": null
                },
                {
                    "value": "2,96E+00",
                    "module": "A4",
                    "scenario": null
                },
                {
                    "value": "1,77E-02",
                    "module": "A5",
                    "scenario": null
                },
                {
                    "value": "0,00E+00",
                    "module": "C1",
                    "scenario": null
                },
                {
                    "value": "2,04E+00",
                    "module": "C2",
                    "scenario": null
                },
                {
                    "value": "1,25E+01",
                    "module": "C3",
                    "scenario": "S1"
                },
                {
                    "value": "0,00E+00",
                    "module": "C3",
                    "scenario": "S2"
                },
                {
                    "value": "0,00E+00",
                    "module": "C4",
                    "scenario": "S1"
                },
                {
                    "value": "4,78E+00",
                    "module": "C4",
                    "scenario": "S2"
                },
                {
                    "value": "-1,89E+00",
                    "module": "D",
                    "scenario": "S1"
                },
                {
                    "value": "0,00E+00",
                    "module": "D",
                    "scenario": "S2"
                }
            ]
        },
        {
            "parameter": "PENRM",
            "values": [
                {
                    "value": "0,00E+00",
                    "module": "A1-A3",
                    "scenario": null
                },
                {
                    "value": "0,00E+00",
                    "module": "A4",
                    "scenario": null
                },
                {
                    "value": "0,00E+00",
                    "module": "A5",
                    "scenario": null
                },
                {
                    "value": "0,00E+00",
                    "module": "C1",
                    "scenario": null
                },
                {
                    "value": "0,00E+00",
                    "module": "C2",
                    "scenario": null
                },
                {
                    "value": "0,00E+00",
                    "module": "C3",
                    "scenario": "S1"
                },
                {
                    "value": "0,00E+00",
                    "module": "C3",
                    "scenario": "S2"
                },
                {
                    "value": "0,00E+00",
                    "module": "C4",
                    "scenario": "S1"
                },
                {
                    "value": "0,00E+00",
                    "module": "C4",
                    "scenario": "S2"
                },
                {
                    "value": "0,00E+00",
                    "module": "D",
                    "scenario": "S1"
                },
                {
                    "value": "0,00E+00",
                    "module": "D",
                    "scenario": "S2"
                }
            ]
        },
        {
            "parameter": "PENRT",
            "values": [
                {
                    "value": "1,43E+02",
                    "module": "A1-A3",
                    "scenario": null
                },
                {
                    "value": "2,96E+00",
                    "module": "A4",
                    "scenario": null
                },
                {
                    "value": "1,77E-02",
                    "module": "A5",
                    "scenario": null
                },
                {
                    "value": "0,00E+00",
                    "module": "C1",
                    "scenario": null
                },
                {
                    "value": "2,04E+00",
                    "module": "C2",
                    "scenario": null
                },
                {
                    "value": "1,25E+01",
                    "module": "C3",
                    "scenario": "S1"
                },
                {
                    "value": "0,00E+00",
                    "module": "C3",
                    "scenario": "S2"
                },
                {
                    "value": "0,00E+00",
                    "module": "C4",
                    "scenario": "S1"
                },
                {
                    "value": "4,78E+00",
                    "module": "C4",
                    "scenario": "S2"
                },
                {
                    "value": "-1,89E+00",
                    "module": "D",
                    "scenario": "S1"
                },
                {
                    "value": "0,00E+00",
                    "module": "D",
                    "scenario": "S2"
                }
            ]
        },
        {
            "parameter": "SM",
            "values": [
                {
                    "value": "1,44E+01",
                    "module": "A1-A3",
                    "scenario": null
                },
                {
                    "value": "0,00E+00",
                    "module": "A4",
                    "scenario": null
                },
                {
                    "value": "0,00E+00",
                    "module": "A5",
                    "scenario": null
                },
                {
                    "value": "0,00E+00",
                    "module": "C1",
                    "scenario": null
                },
                {
                    "value": "0,00E+00",
                    "module": "C2",
                    "scenario": null
                },
                {
                    "value": "0,00E+00",
                    "module": "C3",
                    "scenario": "S1"
                },
                {
                    "value": "0,00E+00",
                    "module": "C3",
                    "scenario": "S2"
                },
                {
                    "value": "0,00E+00",
                    "module": "C4",
                    "scenario": "S1"
                },
                {
                    "value": "0,00E+00",
                    "module": "C4",
                    "scenario": "S2"
                },
                {
                    "value": "0,00E+00",
                    "module": "D",
                    "scenario": "S1"
                },
                {
                    "value": "0,00E+00",
                    "module": "D",
                    "scenario": "S2"
                }
            ]
        },
        {
            "parameter": "RSF",
            "values": [
                {
                    "value": "0,00E+00",
                    "module": "A1-A3",
                    "scenario": null
                },
                {
                    "value": "0,00E+00",
                    "module": "A4",
                    "scenario": null
                },
                {
                    "value": "0,00E+00",
                    "module": "A5",
                    "scenario": null
                },
                {
                    "value": "0,00E+00",
                    "module": "C1",
                    "scenario": null
                },
                {
                    "value": "0,00E+00",
                    "module": "C2",
                    "scenario": null
                },
                {
                    "value": "0,00E+00",
                    "module": "C3",
                    "scenario": "S1"
                },
                {
                    "value": "0,00E+00",
                    "module": "C3",
                    "scenario": "S2"
                },
                {
                    "value": "0,00E+00",
                    "module": "C4",
                    "scenario": "S1"
                },
                {
                    "value": "0,00E+00",
                    "module": "C4",
                    "scenario": "S2"
                },
                {
                    "value": "0,00E+00",
                    "module": "D",
                    "scenario": "S1"
                },
                {
                    "value": "0,00E+00",
                    "module": "D",
                    "scenario": "S2"
                }
            ]
        },
        {
            "parameter": "NRSF",
            "values": [
                {
                    "value": "0,00E+00",
                    "module": "A1-A3",
                    "scenario": null
                },
                {
                    "value": "0,00E+00",
                    "module": "A4",
                    "scenario": null
                },
                {
                    "value": "0,00E+00",
                    "module": "A5",
                    "scenario": null
                },
                {
                    "value": "0,00E+00",
                    "module": "C1",
                    "scenario": null
                },
                {
                    "value": "0,00E+00",
                    "module": "C2",
                    "scenario": null
                },
                {
                    "value": "0,00E+00",
                    "module": "C3",
                    "scenario": "S1"
                },
                {
                    "value": "0,00E+00",
                    "module": "C3",
                    "scenario": "S2"
                },
                {
                    "value": "0,00E+00",
                    "module": "C4",
                    "scenario": "S1"
                },
                {
                    "value": "0,00E+00",
                    "module": "C4",
                    "scenario": "S2"
                },
                {
                    "value": "0,00E+00",
                    "module": "D",
                    "scenario": "S1"
                },
                {
                    "value": "0,00E+00",
                    "module": "D",
                    "scenario": "S2"
                }
            ]
        },
        {
            "parameter": "FW",
            "values": [
                {
                    "value": "4,30E-02",
                    "module": "A1-A3",
                    "scenario": null
                },
                {
                    "value": "1,67E-05",
                    "module": "A4",
                    "scenario": null
                },
                {
                    "value": "9,07E-06",
                    "module": "A5",
                    "scenario": null
                },
                {
                    "value": "0,00E+00",
                    "module": "C1",
                    "scenario": null
                },
                {
                    "value": "1,15E-05",
                    "module": "C2",
                    "scenario": null
                },
                {
                    "value": "6,41E-03",
                    "module": "C3",
                    "scenario": "S1"
                },
                {
                    "value": "0,00E+00",
                    "module": "C3",
                    "scenario": "S2"
                },
                {
                    "value": "0,00E+00",
                    "module": "C4",
                    "scenario": "S1"
                },
                {
                    "value": "1,20E-03",
                    "module": "C4",
                    "scenario": "S2"
                },
                {
                    "value": "-2,69E-04",
                    "module": "D",
                    "scenario": "S1"
                },
                {
                    "value": "0,00E+00",
                    "module": "D",
                    "scenario": "S2"
                }
            ]
        }
    ],
    "end_of_life_waste": [
        {
            "parameter": "HWD",
            "values": [
                {
                    "value": "7,25E-07",
                    "module": "A1-A3",
                    "scenario": null
                },
                {
                    "value": "2,87E-10",
                    "module": "A4",
                    "scenario": null
                },
                {
                    "value": "7,32E-12",
                    "module": "A5",
                    "scenario": null
                },
                {
                    "value": "0,00E+00",
                    "module": "C1",
                    "scenario": null
                },
                {
                    "value": "1,98E-10",
                    "module": "C2",
                    "scenario": null
                },
                {
                    "value": "5,18E-09",
                    "module": "C3",
                    "scenario": "S1"
                },
                {
                    "value": "0,00E+00",
                    "module": "C3",
                    "scenario": "S2"
                },
                {
                    "value": "0,00E+00",
                    "module": "C4",
                    "scenario": "S1"
                },
                {
                    "value": "7,28E-08",
                    "module": "C4",
                    "scenario": "S2"
                },
                {
                    "value": "-9,56E-08",
                    "module": "D",
                    "scenario": "S1"
                },
                {
                    "value": "0,00E+00",
                    "module": "D",
                    "scenario": "S2"
                }
            ]
        },
        {
            "parameter": "NHWD",
            "values": [
                {
                    "value": "1,08E-01",
                    "module": "A1-A3",
                    "scenario": null
                },
                {
                    "value": "3,02E-04",
                    "module": "A4",
                    "scenario": null
                },
                {
                    "value": "1,26E-05",
                    "module": "A5",
                    "scenario": null
                },
                {
                    "value": "0,00E+00",
                    "module": "C1",
                    "scenario": null
                },
                {
                    "value": "2,08E-04",
                    "module": "C2",
                    "scenario": null
                },
                {
                    "value": "8,87E-03",
                    "module": "C3",
                    "scenario": "S1"
                },
                {
                    "value": "0,00E+00",
                    "module": "C3",
                    "scenario": "S2"
                },
                {
                    "value": "0,00E+00",
                    "module": "C4",
                    "scenario": "S1"
                },
                {
                    "value": "2,40E+01",
                    "module": "C4",
                    "scenario": "S2"
                },
                {
                    "value": "-4,00E-04",
                    "module": "D",
                    "scenario": "S1"
                },
                {
                    "value": "0,00E+00",
                    "module": "D",
                    "scenario": "S2"
                }
            ]
        },
        {
            "parameter": "RWD",
            "values": [
                {
                    "value": "4,60E-03",
                    "module": "A1-A3",
                    "scenario": null
                },
                {
                    "value": "3,17E-06",
                    "module": "A4",
                    "scenario": null
                },
                {
                    "value": "2,69E-06",
                    "module": "A5",
                    "scenario": null
                },
                {
                    "value": "0,00E+00",
                    "module": "C1",
                    "scenario": null
                },
                {
                    "value": "2,19E-06",
                    "module": "C2",
                    "scenario": null
                },
                {
                    "value": "1,90E-03",
                    "module": "C3",
                    "scenario": "S1"
                },
                {
                    "value": "0,00E+00",
                    "module": "C3",
                    "scenario": "S2"
                },
                {
                    "value": "0,00E+00",
                    "module": "C4",
                    "scenario": "S1"
                },
                {
                    "value": "5,43E-05",
                    "module": "C4",
                    "scenario": "S2"
                },
                {
                    "value": "-3,37E-05",
                    "module": "D",
                    "scenario": "S1"
                },
                {
                    "value": "0,00E+00",
                    "module": "D",
                    "scenario": "S2"
                }
            ]
        }
    ],
    "end_of_life_flow": [
        {
            "parameter": "CRU",
            "values": [
                {
                    "value": "0,00E+00",
                    "module": "A1-A3",
                    "scenario": null
                },
                {
                    "value": "0,00E+00",
                    "module": "A4",
                    "scenario": null
                },
                {
                    "value": "0,00E+00",
                    "module": "A5",
                    "scenario": null
                },
                {
                    "value": "0,00E+00",
                    "module": "C1",
                    "scenario": null
                },
                {
                    "value": "0,00E+00",
                    "module": "C2",
                    "scenario": null
                },
                {
                    "value": "0,00E+00",
                    "module": "C3",
                    "scenario": "S1"
                },
                {
                    "value": "0,00E+00",
                    "module": "C3",
                    "scenario": "S2"
                },
                {
                    "value": "0,00E+00",
                    "module": "C4",
                    "scenario": "S1"
                },
                {
                    "value": "0,00E+00",
                    "module": "C4",
                    "scenario": "S2"
                },
                {
                    "value": "0,00E+00",
                    "module": "D",
                    "scenario": "S1"
                },
                {
                    "value": "0,00E+00",
                    "module": "D",
                    "scenario": "S2"
                }
            ]
        },
        {
            "parameter": "MFR",
            "values": [
                {
                    "value": "0,00E+00",
                    "module": "A1-A3",
                    "scenario": null
                },
                {
                    "value": "0,00E+00",
                    "module": "A4",
                    "scenario": null
                },
                {
                    "value": "0,00E+00",
                    "module": "A5",
                    "scenario": null
                },
                {
                    "value": "0,00E+00",
                    "module": "C1",
                    "scenario": null
                },
                {
                    "value": "0,00E+00",
                    "module": "C2",
                    "scenario": null
                },
                {
                    "value": "1,73E+01",
                    "module": "C3",
                    "scenario": "S1"
                },
                {
                    "value": "0,00E+00",
                    "module": "C3",
                    "scenario": "S2"
                },
                {
                    "value": "0,00E+00",
                    "module": "C4",
                    "scenario": "S1"
                },
                {
                    "value": "0,00E+00",
                    "module": "C4",
                    "scenario": "S2"
                },
                {
                    "value": "0,00E+00",
                    "module": "D",
                    "scenario": "S1"
                },
                {
                    "value": "0,00E+00",
                    "module": "D",
                    "scenario": "S2"
                }
            ]
        },
        {
            "parameter": "MER",
            "values": [
                {
                    "value": "0,00E+00",
                    "module": "A1-A3",
                    "scenario": null
                },
                {
                    "value": "0,00E+00",
                    "module": "A4",
                    "scenario": null
                },
                {
                    "value": "0,00E+00",
                    "module": "A5",
                    "scenario": null
                },
                {
                    "value": "0,00E+00",
                    "module": "C1",
                    "scenario": null
                },
                {
                    "value": "0,00E+00",
                    "module": "C2",
                    "scenario": null
                },
                {
                    "value": "0,00E+00",
                    "module": "C3",
                    "scenario": "S1"
                },
                {
                    "value": "0,00E+00",
                    "module": "C3",
                    "scenario": "S2"
                },
                {
                    "value": "0,00E+00",
                    "module": "C4",
                    "scenario": "S1"
                },
                {
                    "value": "0,00E+00",
                    "module": "C4",
                    "scenario": "S2"
                },
                {
                    "value": "0,00E+00",
                    "module": "D",
                    "scenario": "S1"
                },
                {
                    "value": "0,00E+00",
                    "module": "D",
                    "scenario": "S2"
                }
            ]
        },
        {
            "parameter": "EEE",
            "values": [
                {
                    "value": "0,00E+00",
                    "module": "A1-A3",
                    "scenario": null
                },
                {
                    "value": "0,00E+00",
                    "module": "A4",
                    "scenario": null
                },
                {
                    "value": "0,00E+00",
                    "module": "A5",
                    "scenario": null
                },
                {
                    "value": "0,00E+00",
                    "module": "C1",
                    "scenario": null
                },
                {
                    "value": "0,00E+00",
                    "module": "C2",
                    "scenario": null
                },
                {
                    "value": "0,00E+00",
                    "module": "C3",
                    "scenario": "S1"
                },
                {
                    "value": "0,00E+00",
                    "module": "C3",
                    "scenario": "S2"
                },
                {
                    "value": "0,00E+00",
                    "module": "C4",
                    "scenario": "S1"
                },
                {
                    "value": "0,00E+00",
                    "module": "C4",
                    "scenario": "S2"
                },
                {
                    "value": "0,00E+00",
                    "module": "D",
                    "scenario": "S1"
                },
                {
                    "value": "0,00E+00",
                    "module": "D",
                    "scenario": "S2"
                }
            ]
        },
        {
            "parameter": "EET",
            "values": [
                {
                    "value": "0,00E+00",
                    "module": "A1-A3",
                    "scenario": null
                },
                {
                    "value": "0,00E+00",
                    "module": "A4",
                    "scenario": null
                },
                {
                    "value": "0,00E+00",
                    "module": "A5",
                    "scenario": null
                },
                {
                    "value": "0,00E+00",
                    "module": "C1",
                    "scenario": null
                },
                {
                    "value": "0,00E+00",
                    "module": "C2",
                    "scenario": null
                },
                {
                    "value": "0,00E+00",
                    "module": "C3",
                    "scenario": "S1"
                },
                {
                    "value": "0,00E+00",
                    "module": "C3",
                    "scenario": "S2"
                },
                {
                    "value": "0,00E+00",
                    "module": "C4",
                    "scenario": "S1"
                },
                {
                    "value": "0,00E+00",
                    "module": "C4",
                    "scenario": "S2"
                },
                {
                    "value": "0,00E+00",
                    "module": "D",
                    "scenario": "S1"
                },
                {
                    "value": "0,00E+00",
                    "module": "D",
                    "scenario": "S2"
                }
            ]
        }
    ]
}