{"product_name":"wall elements","epd_id":"EPD-THO-20200144-IBD1-EN","declared_unit":{"unit":"ton","amount":1},"compliance":["DIN EN 15804","ISO 14025"],"producer_name":"thomas gruppe - Gesch\u00e4ftsfeld Betonbauteile","environmental_impact":[{"parameter":"GWP-total","unit":"kg CO2-eq","values":[{"value":"1,79E+02","module":"A1-A3","scenario":null},{"value":"8,63E-01","module":"C1","scenario":null},{"value":"1,92E+00","module":"C2","scenario":null},{"value":"1,41E+01","module":"C4","scenario":null}]},{"parameter":"ODP","unit":"kg CFC11-eq","values":[{"value":"5,09E-07","module":"A1-A3","scenario":null},{"value":"2,84E-16","module":"C1","scenario":null},{"value":"9,11E-16","module":"C2","scenario":null},{"value":"8,26E-14","module":"C4","scenario":null}]},{"parameter":"AP","unit":"mol H+-eq","values":[{"value":"2,24E-01","module":"A1-A3","scenario":null},{"value":"6,07E-04","module":"C1","scenario":null},{"value":"4,33E-03","module":"C2","scenario":null},{"value":"8,43E-02","module":"C4","scenario":null}]},{"parameter":"EP","unit":"kg PO_4^3-eq","values":[{"value":"5,02E-02","module":"A1-A3","scenario":null},{"value":"8,70E-05","module":"C1","scenario":null},{"value":"1,06E-03","module":"C2","scenario":null},{"value":"9,56E-03","module":"C4","scenario":null}]},{"parameter":"POCP","unit":"kg NMVOC-eq","values":[{"value":"2,58E-02","module":"A1-A3","scenario":null},{"value":"9,06E-05","module":"C1","scenario":null},{"value":"-1,34E-03","module":"C2","scenario":null},{"value":"6,47E-03","module":"C4","scenario":null}]},{"parameter":"ADPE","unit":"kg Sb-eq","values":[{"value":"1,38E-04","module":"A1-A3","scenario":null},{"value":"3,02E-08","module":"C1","scenario":null},{"value":"1,86E-07","module":"C2","scenario":null},{"value":"5,18E-06","module":"C4","scenario":null}]},{"parameter":"ADPF","unit":"MJ","values":[{"value":"1,11E+03","module":"A1-A3","scenario":null},{"value":"1,18E+01","module":"C1","scenario":null},{"value":"2,57E+01","module":"C2","scenario":null},{"value":"1,97E+02","module":"C4","scenario":null}]}],"additional_environmental_impact":[],"resource_use":[{"parameter":"PERE","unit":"MJ","values":[{"value":"3,13E+02","module":"A1-A3","scenario":null},{"value":"5,35E-02","module":"C1","scenario":null},{"value":"1,61E+00","module":"C2","scenario":null},{"value":"2,59E+01","module":"C4","scenario":null}]},{"parameter":"PERM","unit":"","values":[{"value":"0,00E+00","module":"A1-A3","scenario":null},{"value":"0,00E+00","module":"C1","scenario":null},{"value":"0,00E+00","module":"C2","scenario":null},{"value":"0,00E+00","module":"C4","scenario":null}]},{"parameter":"PERT","unit":"MJ","values":[{"value":"3,13E+02","module":"A1-A3","scenario":null},{"value":"5,35E-02","module":"C1","scenario":null},{"value":"1,61E+00","module":"C2","scenario":null},{"value":"2,59E+01","module":"C4","scenario":null}]},{"parameter":"PENRE","unit":"MJ","values":[{"value":"1,23E+03","module":"A1-A3","scenario":null},{"value":"1,19E+01","module":"C1","scenario":null},{"value":"2,58E+01","module":"C2","scenario":null},{"value":"2,04E+02","module":"C4","scenario":null}]},{"parameter":"PENRM","unit":"MJ","values":[{"value":"0,00E+00","module":"A1-A3","scenario":null},{"value":"0,00E+00","module":"C1","scenario":null},{"value":"0,00E+00","module":"C2","scenario":null},{"value":"0,00E+00","module":"C4","scenario":null}]},{"parameter":"PENRT","unit":"MJ","values":[{"value":"1,23E+03","module":"A1-A3","scenario":null},{"value":"1,19E+01","module":"C1","scenario":null},{"value":"2,58E+01","module":"C2","scenario":null},{"value":"2,04E+02","module":"C4","scenario":null}]},{"parameter":"SM","unit":"kg","values":[{"value":null,"module":"A1-A3","scenario":null},{"value":"0,00E+00","module":"C1","scenario":null},{"value":"0,00E+00","module":"C2","scenario":null},{"value":"0,00E+00","module":"C4","scenario":null}]},{"parameter":"RSF","unit":"MJ","values":[{"value":"0,00E+00","module":"A1-A3","scenario":null},{"value":"0,00E+00","module":"C1","scenario":null},{"value":"0,00E+00","module":"C2","scenario":null},{"value":"0,00E+00","module":"C4","scenario":null}]},{"parameter":"NRSF","unit":"MJ","values":[{"value":"0,00E+00","module":"A1-A3","scenario":null},{"value":"0,00E+00","module":"C1","scenario":null},{"value":"0,00E+00","module":"C2","scenario":null},{"value":"0,00E+00","module":"C4","scenario":null}]},{"parameter":"FW","unit":"m3","values":[{"value":"4,37E-01","module":"A1-A3","scenario":null},{"value":"8,45E-05","module":"C1","scenario":null},{"value":"1,82E-03","module":"C2","scenario":null},{"value":"5,13E-02","module":"C4","scenario":null}]}],"end_of_life_waste":[{"parameter":"HWD","unit":"kg","values":[{"value":"3,84E-03","module":"A1-A3","scenario":null},{"value":"1,69E-09","module":"C1","scenario":null},{"value":"1,46E-06","module":"C2","scenario":null},{"value":"3,47E-06","module":"C4","scenario":null}]},{"parameter":"NHWD","unit":"kg","values":[{"value":"2,54E+01","module":"A1-A3","scenario":null},{"value":"1,51E-03","module":"C1","scenario":null},{"value":"1,83E-03","module":"C2","scenario":null},{"value":"9,47E+02","module":"C4","scenario":null}]},{"parameter":"RWD","unit":"kg","values":[{"value":"4,31E-02","module":"A1-A3","scenario":null},{"value":"1,18E-05","module":"C1","scenario":null},{"value":"3,90E-05","module":"C2","scenario":null},{"value":"2,70E-03","module":"C4","scenario":null}]}],"end_of_life_flow":[{"parameter":"CRU","unit":"kg","values":[{"value":"0,00E+00","module":"A1-A3","scenario":null},{"value":"0,00E+00","module":"C1","scenario":null},{"value":"0,00E+00","module":"C2","scenario":null},{"value":"0,00E+00","module":"C4","scenario":null}]},{"parameter":"MFR","unit":"kg","values":[{"value":"4,22E-01","module":"A1-A3","scenario":null},{"value":"0,00E+00","module":"C1","scenario":null},{"value":"5,46E+01","module":"C2","scenario":null},{"value":"0,00E+00","module":"C4","scenario":null}]},{"parameter":"MER","unit":"kg","values":[{"value":"0,00E+00","module":"A1-A3","scenario":null},{"value":"0,00E+00","module":"C1","scenario":null},{"value":"0,00E+00","module":"C2","scenario":null},{"value":"0,00E+00","module":"C4","scenario":null}]},{"parameter":"EEE","unit":"MJ","values":[{"value":"0,00E+00","module":"A1-A3","scenario":null},{"value":"0,00E+00","module":"C1","scenario":null},{"value":"0,00E+00","module":"C2","scenario":null},{"value":"0,00E+00","module":"C4","scenario":null}]},{"parameter":"EET","unit":"MJ","values":[{"value":"0,00E+00","module":"A1-A3","scenario":null},{"value":"0,00E+00","module":"C1","scenario":null},{"value":"0,00E+00","module":"C2","scenario":null},{"value":"0,00E+00","module":"C4","scenario":null}]}]}