{"product_name":"VELUX Dachbalkon- und Terrassenfenster","epd_id":"EPD-VEL-20230512-CBJ2-EN","declared_unit":{"unit":"m2","amount":1},"compliance":["DIN EN 15804+A2","ISO 14025"],"producer_name":"VELUX Group","environmental_impact":[{"parameter":"GWP-total","unit":"kg CO2-eq","values":[{"value":"9,64E+01","module":"A1","scenario":null},{"value":"4,76E-01","module":"A2","scenario":null},{"value":"5,33E+01","module":"A3","scenario":null},{"value":"1,97E-03","module":"C1","scenario":null},{"value":"2,92E+00","module":"C2","scenario":null},{"value":"2,73E+01","module":"C3","scenario":null},{"value":"4,05E+00","module":"C4","scenario":null},{"value":"-4,49E+01","module":"D","scenario":null},{"value":"1,50E+02","module":"A1A3","scenario":null}]},{"parameter":"GWP-fossil","unit":"kg CO2-eq","values":[{"value":"1,41E+02","module":"A1","scenario":null},{"value":"4,73E-01","module":"A2","scenario":null},{"value":"4,04E+01","module":"A3","scenario":null},{"value":"1,97E-03","module":"C1","scenario":null},{"value":"2,87E+00","module":"C2","scenario":null},{"value":"6,94E+00","module":"C3","scenario":null},{"value":"3,01E-01","module":"C4","scenario":null},{"value":"-4,48E+01","module":"D","scenario":null},{"value":"1,82E+02","module":"A1A3","scenario":null}]},{"parameter":"GWP-biogenic","unit":"kg CO2-eq","values":[{"value":"-4,52E+01","module":"A1","scenario":null},{"value":"-5,59E-04","module":"A2","scenario":null},{"value":"1,28E+01","module":"A3","scenario":null},{"value":"1,10E-06","module":"C1","scenario":null},{"value":"3,09E-02","module":"C2","scenario":null},{"value":"2,03E+01","module":"C3","scenario":null},{"value":"3,75E+00","module":"C4","scenario":null},{"value":"-8,15E-02","module":"D","scenario":null},{"value":"-3,23E+01","module":"A1A3","scenario":null}]},{"parameter":"GWP-luluc","unit":"kg CO2-eq","values":[{"value":"1,03E-01","module":"A1","scenario":null},{"value":"3,85E-03","module":"A2","scenario":null},{"value":"4,69E-02","module":"A3","scenario":null},{"value":"3,38E-07","module":"C1","scenario":null},{"value":"2,37E-02","module":"C2","scenario":null},{"value":"1,46E-03","module":"C3","scenario":null},{"value":"7,59E-04","module":"C4","scenario":null},{"value":"-1,55E-02","module":"D","scenario":null},{"value":"1,54E-01","module":"A1A3","scenario":null}]},{"parameter":"ODP","unit":"kg CFC11-eq","values":[{"value":"1,25E-06","module":"A1","scenario":null},{"value":"9,31E-17","module":"A2","scenario":null},{"value":"1,13E-07","module":"A3","scenario":null},{"value":"2,22E-17","module":"C1","scenario":null},{"value":"5,73E-16","module":"C2","scenario":null},{"value":"-6,47E-09","module":"C3","scenario":null},{"value":"1,08E-15","module":"C4","scenario":null},{"value":"-9,69E-14","module":"D","scenario":null},{"value":"1,37E-06","module":"A1A3","scenario":null}]},{"parameter":"AP","unit":"mol H+-eq","values":[{"value":"5,84E-01","module":"A1","scenario":null},{"value":"5,43E-04","module":"A2","scenario":null},{"value":"9,86E-02","module":"A3","scenario":null},{"value":"3,18E-06","module":"C1","scenario":null},{"value":"1,75E-02","module":"C2","scenario":null},{"value":"7,06E-03","module":"C3","scenario":null},{"value":"2,04E-03","module":"C4","scenario":null},{"value":"-1,65E-01","module":"D","scenario":null},{"value":"6,83E-01","module":"A1A3","scenario":null}]},{"parameter":"POCP","unit":"kg NMVOC-eq","values":[{"value":"3,33E-01","module":"A1","scenario":null},{"value":"4,78E-04","module":"A2","scenario":null},{"value":"8,98E-02","module":"A3","scenario":null},{"value":"2,39E-06","module":"C1","scenario":null},{"value":"1,58E-02","module":"C2","scenario":null},{"value":"7,78E-03","module":"C3","scenario":null},{"value":"2,07E-03","module":"C4","scenario":null},{"value":"-8,81E-02","module":"D","scenario":null},{"value":"4,23E-01","module":"A1A3","scenario":null}]},{"parameter":"ADPE","unit":"kg Sb-eq","values":[{"value":"2,01E-03","module":"A1","scenario":null},{"value":"4,18E-08","module":"A2","scenario":null},{"value":"4,27E-05","module":"A3","scenario":null},{"value":"2,44E-10","module":"C1","scenario":null},{"value":"2,57E-07","module":"C2","scenario":null},{"value":"5,82E-08","module":"C3","scenario":null},{"value":"2,67E-08","module":"C4","scenario":null},{"value":"-1,11E-05","module":"D","scenario":null},{"value":"2,05E-03","module":"A1A3","scenario":null}]},{"parameter":"ADPF","unit":"MJ","values":[{"value":"1,96E+03","module":"A1","scenario":null},{"value":"6,29E+00","module":"A2","scenario":null},{"value":"6,16E+02","module":"A3","scenario":null},{"value":"4,08E-02","module":"C1","scenario":null},{"value":"3,87E+01","module":"C2","scenario":null},{"value":"1,04E+01","module":"C3","scenario":null},{"value":"4,03E+00","module":"C4","scenario":null},{"value":"-5,62E+02","module":"D","scenario":null},{"value":"2,58E+03","module":"A1A3","scenario":null}]},{"parameter":"WDP","unit":"m3 world-eq. Deprived","values":[{"value":"1,17E+01","module":"A1","scenario":null},{"value":"4,37E-03","module":"A2","scenario":null},{"value":"2,13E+00","module":"A3","scenario":null},{"value":"1,58E-04","module":"C1","scenario":null},{"value":"2,69E-02","module":"C2","scenario":null},{"value":"3,00E+00","module":"C3","scenario":null},{"value":"3,10E-02","module":"C4","scenario":null},{"value":"-3,40E+00","module":"D","scenario":null},{"value":"1,39E+01","module":"A1A3","scenario":null}]},{"parameter":"EP-freshwater","unit":"kg P-eq","values":[{"value":"5,49E-03","module":"A1","scenario":null},{"value":"1,40E-06","module":"A2","scenario":null},{"value":"5,98E-04","module":"A3","scenario":null},{"value":"7,92E-10","module":"C1","scenario":null},{"value":"8,62E-06","module":"C2","scenario":null},{"value":"-1,41E-05","module":"C3","scenario":null},{"value":"4,31E-06","module":"C4","scenario":null},{"value":"-2,53E-05","module":"D","scenario":null},{"value":"6,09E-03","module":"A1A3","scenario":null}]},{"parameter":"EP-marine","unit":"kg N-eq","values":[{"value":"1,18E-01","module":"A1","scenario":null},{"value":"1,76E-04","module":"A2","scenario":null},{"value":"3,50E-02","module":"A3","scenario":null},{"value":"8,43E-07","module":"C1","scenario":null},{"value":"8,54E-03","module":"C2","scenario":null},{"value":"2,88E-03","module":"C3","scenario":null},{"value":"5,75E-04","module":"C4","scenario":null},{"value":"-3,16E-02","module":"D","scenario":null},{"value":"1,53E-01","module":"A1A3","scenario":null}]},{"parameter":"EP-terrestrial","unit":"mol N-eq.","values":[{"value":"1,31E+00","module":"A1","scenario":null},{"value":"2,07E-03","module":"A2","scenario":null},{"value":"3,56E-01","module":"A3","scenario":null},{"value":"9,03E-06","module":"C1","scenario":null},{"value":"9,45E-02","module":"C2","scenario":null},{"value":"3,64E-02","module":"C3","scenario":null},{"value":"6,09E-03","module":"C4","scenario":null},{"value":"-3,48E-01","module":"D","scenario":null},{"value":"1,67E+00","module":"A1A3","scenario":null}]}],"additional_environmental_impact":[{"parameter":"PM","unit":"Disease incidence","values":[{"value":"1,16E-05","module":"A1","scenario":null},{"value":"4,35E-09","module":"A2","scenario":null},{"value":"9,71E-07","module":"A3","scenario":null},{"value":"2,90E-11","module":"C1","scenario":null},{"value":"7,56E-08","module":"C2","scenario":null},{"value":"6,15E-08","module":"C3","scenario":null},{"value":"2,44E-08","module":"C4","scenario":null},{"value":"-1,65E-06","module":"D","scenario":null},{"value":"1,25E-05","module":"A1A3","scenario":null}]},{"parameter":"ETP-fw","unit":"CTUe","values":[{"value":"2,00E+03","module":"A1","scenario":null},{"value":"4,67E+00","module":"A2","scenario":null},{"value":"1,68E+02","module":"A3","scenario":null},{"value":"1,25E-02","module":"C1","scenario":null},{"value":"2,87E+01","module":"C2","scenario":null},{"value":"5,81E+00","module":"C3","scenario":null},{"value":"2,85E+00","module":"C4","scenario":null},{"value":"-2,21E+02","module":"D","scenario":null},{"value":"2,18E+03","module":"A1A3","scenario":null}]},{"parameter":"HTP-c","unit":"CTUh","values":[{"value":"1,00E-06","module":"A1","scenario":null},{"value":"9,44E-11","module":"A2","scenario":null},{"value":"2,84E-08","module":"A3","scenario":null},{"value":"2,09E-13","module":"C1","scenario":null},{"value":"5,80E-10","module":"C2","scenario":null},{"value":"2,64E-10","module":"C3","scenario":null},{"value":"3,05E-10","module":"C4","scenario":null},{"value":"-3,21E-08","module":"D","scenario":null},{"value":"1,03E-06","module":"A1A3","scenario":null}]},{"parameter":"HTP-nc","unit":"CTUh","values":[{"value":"2,23E-06","module":"A1","scenario":null},{"value":"4,90E-09","module":"A2","scenario":null},{"value":"5,44E-07","module":"A3","scenario":null},{"value":"1,16E-11","module":"C1","scenario":null},{"value":"3,56E-08","module":"C2","scenario":null},{"value":"1,72E-08","module":"C3","scenario":null},{"value":"3,43E-08","module":"C4","scenario":null},{"value":"-3,84E-07","module":"D","scenario":null},{"value":"2,78E-06","module":"A1A3","scenario":null}]},{"parameter":"SQP","unit":"-","values":[{"value":"8,24E+03","module":"A1","scenario":null},{"value":"2,16E+00","module":"A2","scenario":null},{"value":"1,38E+03","module":"A3","scenario":null},{"value":"3,39E-03","module":"C1","scenario":null},{"value":"1,33E+01","module":"C2","scenario":null},{"value":"1,78E+00","module":"C3","scenario":null},{"value":"7,05E-01","module":"C4","scenario":null},{"value":"-3,23E+01","module":"D","scenario":null},{"value":"9,63E+03","module":"A1A3","scenario":null}]}],"resource_use":[{"parameter":"PERE","unit":"MJ","values":[{"value":"3,90E+02","module":"A1","scenario":null},{"value":"3,61E-01","module":"A2","scenario":null},{"value":"1,18E+03","module":"A3","scenario":null},{"value":"4,21E-03","module":"C1","scenario":null},{"value":"2,22E+00","module":"C2","scenario":null},{"value":"1,98E+02","module":"C3","scenario":null},{"value":"4,92E-01","module":"C4","scenario":null},{"value":"-1,31E+02","module":"D","scenario":null},{"value":"1,57E+03","module":"A1A3","scenario":null}]},{"parameter":"PERM","unit":"","values":[{"value":"4,45E+02","module":"A1","scenario":null},{"value":"0,00E+00","module":"A2","scenario":null},{"value":"1,21E+02","module":"A3","scenario":null},{"value":"0,00E+00","module":"C1","scenario":null},{"value":"0,00E+00","module":"C2","scenario":null},{"value":"-1,96E+02","module":"C3","scenario":null},{"value":"0,00E+00","module":"C4","scenario":null},{"value":"0,00E+00","module":"D","scenario":null},{"value":"5,66E+02","module":"A1A3","scenario":null}]},{"parameter":"PERT","unit":"MJ","values":[{"value":"8,35E+02","module":"A1","scenario":null},{"value":"3,61E-01","module":"A2","scenario":null},{"value":"1,30E+03","module":"A3","scenario":null},{"value":"4,21E-03","module":"C1","scenario":null},{"value":"2,22E+00","module":"C2","scenario":null},{"value":"1,83E+00","module":"C3","scenario":null},{"value":"4,92E-01","module":"C4","scenario":null},{"value":"-1,31E+02","module":"D","scenario":null},{"value":"2,14E+03","module":"A1A3","scenario":null}]},{"parameter":"PENRE","unit":"MJ","values":[{"value":"1,82E+03","module":"A1","scenario":null},{"value":"6,31E+00","module":"A2","scenario":null},{"value":"6,15E+02","module":"A3","scenario":null},{"value":"4,09E-02","module":"C1","scenario":null},{"value":"3,88E+01","module":"C2","scenario":null},{"value":"1,09E+02","module":"C3","scenario":null},{"value":"4,04E+00","module":"C4","scenario":null},{"value":"-5,64E+02","module":"D","scenario":null},{"value":"2,45E+03","module":"A1A3","scenario":null}]},{"parameter":"PENRM","unit":"MJ","values":[{"value":"1,36E+02","module":"A1","scenario":null},{"value":"0,00E+00","module":"A2","scenario":null},{"value":"1,55E+00","module":"A3","scenario":null},{"value":"0,00E+00","module":"C1","scenario":null},{"value":"0,00E+00","module":"C2","scenario":null},{"value":"-9,86E+01","module":"C3","scenario":null},{"value":"0,00E+00","module":"C4","scenario":null},{"value":"0,00E+00","module":"D","scenario":null},{"value":"1,38E+02","module":"A1A3","scenario":null}]},{"parameter":"PENRT","unit":"MJ","values":[{"value":"1,96E+03","module":"A1","scenario":null},{"value":"6,31E+00","module":"A2","scenario":null},{"value":"6,17E+02","module":"A3","scenario":null},{"value":"4,09E-02","module":"C1","scenario":null},{"value":"3,88E+01","module":"C2","scenario":null},{"value":"1,04E+01","module":"C3","scenario":null},{"value":"4,04E+00","module":"C4","scenario":null},{"value":"-5,64E+02","module":"D","scenario":null},{"value":"2,58E+03","module":"A1A3","scenario":null}]},{"parameter":"SM","unit":"kg","values":[{"value":"4,62E+00","module":"A1","scenario":null},{"value":"0,00E+00","module":"A2","scenario":null},{"value":"0,00E+00","module":"A3","scenario":null},{"value":"0,00E+00","module":"C1","scenario":null},{"value":"0,00E+00","module":"C2","scenario":null},{"value":"0,00E+00","module":"C3","scenario":null},{"value":"0,00E+00","module":"C4","scenario":null},{"value":"0,00E+00","module":"D","scenario":null},{"value":"4,62E+00","module":"A1A3","scenario":null}]},{"parameter":"RSF","unit":"MJ","values":[{"value":"0,00E+00","module":"A1","scenario":null},{"value":"0,00E+00","module":"A2","scenario":null},{"value":"0,00E+00","module":"A3","scenario":null},{"value":"0,00E+00","module":"C1","scenario":null},{"value":"0,00E+00","module":"C2","scenario":null},{"value":"0,00E+00","module":"C3","scenario":null},{"value":"0,00E+00","module":"C4","scenario":null},{"value":"0,00E+00","module":"D","scenario":null},{"value":"0,00E+00","module":"A1A3","scenario":null}]},{"parameter":"NRSF","unit":"MJ","values":[{"value":"0,00E+00","module":"A1","scenario":null},{"value":"0,00E+00","module":"A2","scenario":null},{"value":"0,00E+00","module":"A3","scenario":null},{"value":"0,00E+00","module":"C1","scenario":null},{"value":"0,00E+00","module":"C2","scenario":null},{"value":"0,00E+00","module":"C3","scenario":null},{"value":"0,00E+00","module":"C4","scenario":null},{"value":"0,00E+00","module":"D","scenario":null},{"value":"0,00E+00","module":"A1A3","scenario":null}]},{"parameter":"FW","unit":"m3","values":[{"value":"7,97E-01","module":"A1","scenario":null},{"value":"4,13E-04","module":"A2","scenario":null},{"value":"1,35E-01","module":"A3","scenario":null},{"value":"9,20E-06","module":"C1","scenario":null},{"value":"2,55E-03","module":"C2","scenario":null},{"value":"7,09E-02","module":"C3","scenario":null},{"value":"9,34E-04","module":"C4","scenario":null},{"value":"-3,04E-01","module":"D","scenario":null},{"value":"9,32E-01","module":"A1A3","scenario":null}]}],"end_of_life_waste":[{"parameter":"HWD","unit":"kg","values":[{"value":"2,92E-03","module":"A1","scenario":null},{"value":"3,32E-10","module":"A2","scenario":null},{"value":"3,88E-05","module":"A3","scenario":null},{"value":"4,91E-12","module":"C1","scenario":null},{"value":"2,04E-09","module":"C2","scenario":null},{"value":"1,73E-09","module":"C3","scenario":null},{"value":"4,89E-10","module":"C4","scenario":null},{"value":"-5,98E-08","module":"D","scenario":null},{"value":"2,96E-03","module":"A1A3","scenario":null}]},{"parameter":"NHWD","unit":"kg","values":[{"value":"1,22E+01","module":"A1","scenario":null},{"value":"9,89E-04","module":"A2","scenario":null},{"value":"6,79E-01","module":"A3","scenario":null},{"value":"7,68E-06","module":"C1","scenario":null},{"value":"6,09E-03","module":"C2","scenario":null},{"value":"1,56E+00","module":"C3","scenario":null},{"value":"1,66E+01","module":"C4","scenario":null},{"value":"-5,51E+00","module":"D","scenario":null},{"value":"1,29E+01","module":"A1A3","scenario":null}]},{"parameter":"RWD","unit":"kg","values":[{"value":"5,67E-02","module":"A1","scenario":null},{"value":"1,14E-05","module":"A2","scenario":null},{"value":"3,01E-02","module":"A3","scenario":null},{"value":"6,61E-06","module":"C1","scenario":null},{"value":"7,04E-05","module":"C2","scenario":null},{"value":"4,22E-04","module":"C3","scenario":null},{"value":"4,32E-05","module":"C4","scenario":null},{"value":"-2,60E-02","module":"D","scenario":null},{"value":"8,68E-02","module":"A1A3","scenario":null}]}],"end_of_life_flow":[{"parameter":"CRU","unit":"kg","values":[{"value":"0,00E+00","module":"A1","scenario":null},{"value":"0,00E+00","module":"A2","scenario":null},{"value":"0,00E+00","module":"A3","scenario":null},{"value":"0,00E+00","module":"C1","scenario":null},{"value":"0,00E+00","module":"C2","scenario":null},{"value":"0,00E+00","module":"C3","scenario":null},{"value":"0,00E+00","module":"C4","scenario":null},{"value":"0,00E+00","module":"D","scenario":null},{"value":"0,00E+00","module":"A1A3","scenario":null}]},{"parameter":"MFR","unit":"kg","values":[{"value":"1,67E-02","module":"A1","scenario":null},{"value":"0,00E+00","module":"A2","scenario":null},{"value":"2,17E+01","module":"A3","scenario":null},{"value":"0,00E+00","module":"C1","scenario":null},{"value":"0,00E+00","module":"C2","scenario":null},{"value":"1,68E+01","module":"C3","scenario":null},{"value":"0,00E+00","module":"C4","scenario":null},{"value":"0,00E+00","module":"D","scenario":null},{"value":"2,17E+01","module":"A1A3","scenario":null}]},{"parameter":"MER","unit":"kg","values":[{"value":"0,00E+00","module":"A1","scenario":null},{"value":"0,00E+00","module":"A2","scenario":null},{"value":"0,00E+00","module":"A3","scenario":null},{"value":"0,00E+00","module":"C1","scenario":null},{"value":"0,00E+00","module":"C2","scenario":null},{"value":"1,53E+01","module":"C3","scenario":null},{"value":"0,00E+00","module":"C4","scenario":null},{"value":"0,00E+00","module":"D","scenario":null},{"value":"0,00E+00","module":"A1A3","scenario":null}]},{"parameter":"EEE","unit":"MJ","values":[{"value":"3,33E-02","module":"A1","scenario":null},{"value":"0,00E+00","module":"A2","scenario":null},{"value":"0,00E+00","module":"A3","scenario":null},{"value":"0,00E+00","module":"C1","scenario":null},{"value":"0,00E+00","module":"C2","scenario":null},{"value":"4,51E+01","module":"C3","scenario":null},{"value":"0,00E+00","module":"C4","scenario":null},{"value":"0,00E+00","module":"D","scenario":null},{"value":"3,33E-02","module":"A1A3","scenario":null}]},{"parameter":"EET","unit":"MJ","values":[{"value":"4,85E-02","module":"A1","scenario":null},{"value":"0,00E+00","module":"A2","scenario":null},{"value":"0,00E+00","module":"A3","scenario":null},{"value":"0,00E+00","module":"C1","scenario":null},{"value":"0,00E+00","module":"C2","scenario":null},{"value":"8,21E+01","module":"C3","scenario":null},{"value":"0,00E+00","module":"C4","scenario":null},{"value":"0,00E+00","module":"D","scenario":null},{"value":"4,85E-02","module":"A1A3","scenario":null}]}]}