{"product_name":"Precast concrete massive slab","epd_id":"EPD-BMGS-204-EN","declared_unit":{"unit":"ton","amount":1},"compliance":["EN 15804+A2","ISO 14025"],"producer_name":"BMGS AS","environmental_impact":[{"parameter":"GWP-total","unit":"kg CO2-eq","values":[{"value":"1,43E+02","module":"A1","scenario":"Standard scenario"},{"value":"8,91E+00","module":"A2","scenario":"Standard scenario"},{"value":"1,43E+01","module":"A3","scenario":"Standard scenario"},{"value":"2,64E+01","module":"A4","scenario":"Standard scenario"},{"value":"4,72E+00","module":"A5","scenario":"Standard scenario"},{"value":"3,31E+00","module":"C1","scenario":"Standard scenario"},{"value":"6,43E+00","module":"C2","scenario":"Standard scenario"},{"value":"1,61E+00","module":"C3","scenario":"Standard scenario"},{"value":"5,44E-02","module":"C4","scenario":"Standard scenario"},{"value":"-4,15E+00","module":"D","scenario":"Standard scenario"},{"value":"1,66E+02","module":"A1A3","scenario":null}]},{"parameter":"GWP-fossil","unit":"kg CO2-eq","values":[{"value":"1,40E+02","module":"A1","scenario":"Standard scenario"},{"value":"8,91E+00","module":"A2","scenario":"Standard scenario"},{"value":"1,60E+01","module":"A3","scenario":"Standard scenario"},{"value":"2,64E+01","module":"A4","scenario":"Standard scenario"},{"value":"4,72E+00","module":"A5","scenario":"Standard scenario"},{"value":"3,31E+00","module":"C1","scenario":"Standard scenario"},{"value":"6,42E+00","module":"C2","scenario":"Standard scenario"},{"value":"1,60E+00","module":"C3","scenario":"Standard scenario"},{"value":"5,43E-02","module":"C4","scenario":"Standard scenario"},{"value":"-4,12E+00","module":"D","scenario":"Standard scenario"},{"value":"1,65E+02","module":"A1A3","scenario":null}]},{"parameter":"GWP-biogenic","unit":"kg CO2-eq","values":[{"value":"2,21E+00","module":"A1","scenario":"Standard scenario"},{"value":"2,57E-03","module":"A2","scenario":"Standard scenario"},{"value":"-1,74E+00","module":"A3","scenario":"Standard scenario"},{"value":"1,67E-02","module":"A4","scenario":"Standard scenario"},{"value":"1,31E-03","module":"A5","scenario":"Standard scenario"},{"value":"9,20E-04","module":"C1","scenario":"Standard scenario"},{"value":"2,96E-03","module":"C2","scenario":"Standard scenario"},{"value":"9,25E-03","module":"C3","scenario":"Standard scenario"},{"value":"1,08E-04","module":"C4","scenario":"Standard scenario"},{"value":"-1,90E-02","module":"D","scenario":"Standard scenario"},{"value":"4,73E-01","module":"A1A3","scenario":null}]},{"parameter":"GWP-luluc","unit":"kg CO2-eq","values":[{"value":"1,01E-01","module":"A1","scenario":"Standard scenario"},{"value":"4,06E-03","module":"A2","scenario":"Standard scenario"},{"value":"6,12E-03","module":"A3","scenario":"Standard scenario"},{"value":"8,65E-03","module":"A4","scenario":"Standard scenario"},{"value":"3,72E-04","module":"A5","scenario":"Standard scenario"},{"value":"2,61E-04","module":"C1","scenario":"Standard scenario"},{"value":"2,35E-03","module":"C2","scenario":"Standard scenario"},{"value":"3,04E-04","module":"C3","scenario":"Standard scenario"},{"value":"1,51E-05","module":"C4","scenario":"Standard scenario"},{"value":"-4,43E-03","module":"D","scenario":"Standard scenario"},{"value":"1,11E-01","module":"A1A3","scenario":null}]},{"parameter":"ODP","unit":"kg CFC11-eq","values":[{"value":"5,41E-06","module":"A1","scenario":"Standard scenario"},{"value":"1,93E-06","module":"A2","scenario":"Standard scenario"},{"value":"2,22E-06","module":"A3","scenario":"Standard scenario"},{"value":"6,12E-06","module":"A4","scenario":"Standard scenario"},{"value":"1,02E-06","module":"A5","scenario":"Standard scenario"},{"value":"7,14E-07","module":"C1","scenario":"Standard scenario"},{"value":"1,42E-06","module":"C2","scenario":"Standard scenario"},{"value":"2,07E-07","module":"C3","scenario":"Standard scenario"},{"value":"2,24E-08","module":"C4","scenario":"Standard scenario"},{"value":"-4,11E-07","module":"D","scenario":"Standard scenario"},{"value":"9,56E-06","module":"A1A3","scenario":null}]},{"parameter":"AP","unit":"mol H+-eq","values":[{"value":"3,72E-01","module":"A1","scenario":"Standard scenario"},{"value":"8,95E-02","module":"A2","scenario":"Standard scenario"},{"value":"3,60E-02","module":"A3","scenario":"Standard scenario"},{"value":"1,79E-01","module":"A4","scenario":"Standard scenario"},{"value":"4,94E-02","module":"A5","scenario":"Standard scenario"},{"value":"3,46E-02","module":"C1","scenario":"Standard scenario"},{"value":"3,72E-02","module":"C2","scenario":"Standard scenario"},{"value":"1,00E-02","module":"C3","scenario":"Standard scenario"},{"value":"5,15E-04","module":"C4","scenario":"Standard scenario"},{"value":"-2,98E-02","module":"D","scenario":"Standard scenario"},{"value":"4,97E-01","module":"A1A3","scenario":null}]},{"parameter":"POCP","unit":"kg NMVOC-eq","values":[{"value":"2,85E-01","module":"A1","scenario":"Standard scenario"},{"value":"7,81E-02","module":"A2","scenario":"Standard scenario"},{"value":"3,74E-02","module":"A3","scenario":"Standard scenario"},{"value":"1,63E-01","module":"A4","scenario":"Standard scenario"},{"value":"6,58E-02","module":"A5","scenario":"Standard scenario"},{"value":"4,61E-02","module":"C1","scenario":"Standard scenario"},{"value":"4,13E-02","module":"C2","scenario":"Standard scenario"},{"value":"1,20E-02","module":"C3","scenario":"Standard scenario"},{"value":"5,68E-04","module":"C4","scenario":"Standard scenario"},{"value":"-2,73E-02","module":"D","scenario":"Standard scenario"},{"value":"4,00E-01","module":"A1A3","scenario":null}]},{"parameter":"ADPE","unit":"kg Sb-eq","values":[{"value":"1,32E-03","module":"A1","scenario":"Standard scenario"},{"value":"1,99E-04","module":"A2","scenario":"Standard scenario"},{"value":"6,34E-05","module":"A3","scenario":"Standard scenario"},{"value":"4,27E-04","module":"A4","scenario":"Standard scenario"},{"value":"7,24E-06","module":"A5","scenario":"Standard scenario"},{"value":"5,07E-06","module":"C1","scenario":"Standard scenario"},{"value":"1,63E-04","module":"C2","scenario":"Standard scenario"},{"value":"4,51E-06","module":"C3","scenario":"Standard scenario"},{"value":"4,97E-07","module":"C4","scenario":"Standard scenario"},{"value":"-2,05E-04","module":"D","scenario":"Standard scenario"},{"value":"1,58E-03","module":"A1A3","scenario":null}]},{"parameter":"ADPF","unit":"MJ","values":[{"value":"6,83E+02","module":"A1","scenario":"Standard scenario"},{"value":"1,31E+02","module":"A2","scenario":"Standard scenario"},{"value":"2,39E+02","module":"A3","scenario":"Standard scenario"},{"value":"4,03E+02","module":"A4","scenario":"Standard scenario"},{"value":"6,50E+01","module":"A5","scenario":"Standard scenario"},{"value":"4,55E+01","module":"C1","scenario":"Standard scenario"},{"value":"9,69E+01","module":"C2","scenario":"Standard scenario"},{"value":"2,15E+01","module":"C3","scenario":"Standard scenario"},{"value":"1,52E+00","module":"C4","scenario":"Standard scenario"},{"value":"-5,14E+01","module":"D","scenario":"Standard scenario"},{"value":"1,05E+03","module":"A1A3","scenario":null}]},{"parameter":"WDP","unit":"m3 world-eq. Deprived","values":[{"value":"2,15E+01","module":"A1","scenario":"Standard scenario"},{"value":"4,30E-01","module":"A2","scenario":"Standard scenario"},{"value":"3,74E-01","module":"A3","scenario":"Standard scenario"},{"value":"1,26E+00","module":"A4","scenario":"Standard scenario"},{"value":"8,71E-02","module":"A5","scenario":"Standard scenario"},{"value":"6,10E-02","module":"C1","scenario":"Standard scenario"},{"value":"3,47E-01","module":"C2","scenario":"Standard scenario"},{"value":"9,73E-02","module":"C3","scenario":"Standard scenario"},{"value":"6,80E-02","module":"C4","scenario":"Standard scenario"},{"value":"-5,91E+01","module":"D","scenario":"Standard scenario"},{"value":"2,23E+01","module":"A1A3","scenario":null}]},{"parameter":"EP-freshwater","unit":"kg P-eq","values":[{"value":"2,41E-03","module":"A1","scenario":"Standard scenario"},{"value":"8,12E-05","module":"A2","scenario":"Standard scenario"},{"value":"1,56E-04","module":"A3","scenario":"Standard scenario"},{"value":"1,93E-04","module":"A4","scenario":"Standard scenario"},{"value":"1,72E-05","module":"A5","scenario":"Standard scenario"},{"value":"1,20E-05","module":"C1","scenario":"Standard scenario"},{"value":"6,48E-05","module":"C2","scenario":"Standard scenario"},{"value":"4,98E-05","module":"C3","scenario":"Standard scenario"},{"value":"6,08E-07","module":"C4","scenario":"Standard scenario"},{"value":"-1,52E-04","module":"D","scenario":"Standard scenario"},{"value":"2,65E-03","module":"A1A3","scenario":null}]},{"parameter":"EP-marine","unit":"kg N-eq","values":[{"value":"9,35E-02","module":"A1","scenario":"Standard scenario"},{"value":"2,55E-02","module":"A2","scenario":"Standard scenario"},{"value":"9,49E-03","module":"A3","scenario":"Standard scenario"},{"value":"4,94E-02","module":"A4","scenario":"Standard scenario"},{"value":"2,18E-02","module":"A5","scenario":"Standard scenario"},{"value":"1,53E-02","module":"C1","scenario":"Standard scenario"},{"value":"1,31E-02","module":"C2","scenario":"Standard scenario"},{"value":"3,99E-03","module":"C3","scenario":"Standard scenario"},{"value":"1,77E-04","module":"C4","scenario":"Standard scenario"},{"value":"-8,52E-03","module":"D","scenario":"Standard scenario"},{"value":"1,28E-01","module":"A1A3","scenario":null}]},{"parameter":"EP-terrestrial","unit":"mol N-eq.","values":[{"value":"1,12E+03","module":"A1","scenario":"Standard scenario"},{"value":"1,12E+02","module":"A2","scenario":"Standard scenario"},{"value":"7,46E+01","module":"A3","scenario":"Standard scenario"},{"value":"3,17E+02","module":"A4","scenario":"Standard scenario"},{"value":"3,92E+01","module":"A5","scenario":"Standard scenario"},{"value":"2,74E+01","module":"C1","scenario":"Standard scenario"},{"value":"8,64E+01","module":"C2","scenario":"Standard scenario"},{"value":"1,74E+01","module":"C3","scenario":"Standard scenario"},{"value":"9,84E-01","module":"C4","scenario":"Standard scenario"},{"value":"-8,29E+01","module":"D","scenario":"Standard scenario"},{"value":"1,31E+03","module":"A1A3","scenario":null}]}],"additional_environmental_impact":[{"parameter":"PM","unit":"Disease incidence","values":[{"value":"2,81E-06","module":"A1","scenario":"Standard scenario"},{"value":"7,05E-07","module":"A2","scenario":"Standard scenario"},{"value":"3,02E-07","module":"A3","scenario":"Standard scenario"},{"value":"2,24E-06","module":"A4","scenario":"Standard scenario"},{"value":"1,31E-06","module":"A5","scenario":"Standard scenario"},{"value":"9,17E-07","module":"C1","scenario":"Standard scenario"},{"value":"5,78E-07","module":"C2","scenario":"Standard scenario"},{"value":"2,21E-07","module":"C3","scenario":"Standard scenario"},{"value":"1,00E-08","module":"C4","scenario":"Standard scenario"},{"value":"-5,13E-07","module":"D","scenario":"Standard scenario"},{"value":"3,82E-06","module":"A1A3","scenario":null}]},{"parameter":"ETP-fw","unit":"CTUe","values":[{"value":"1,09E+00","module":"A1","scenario":"Standard scenario"},{"value":"2,83E-01","module":"A2","scenario":"Standard scenario"},{"value":"9,40E-02","module":"A3","scenario":"Standard scenario"},{"value":"5,48E-01","module":"A4","scenario":"Standard scenario"},{"value":"2,39E-01","module":"A5","scenario":"Standard scenario"},{"value":"1,68E-01","module":"C1","scenario":"Standard scenario"},{"value":"1,45E-01","module":"C2","scenario":"Standard scenario"},{"value":"4,43E-02","module":"C3","scenario":"Standard scenario"},{"value":"1,95E-03","module":"C4","scenario":"Standard scenario"},{"value":"-9,89E-02","module":"D","scenario":"Standard scenario"},{"value":"1,47E+00","module":"A1A3","scenario":null}]},{"parameter":"HTP-c","unit":"CTUh","values":[{"value":"1,12E-07","module":"A1","scenario":"Standard scenario"},{"value":"4,25E-09","module":"A2","scenario":"Standard scenario"},{"value":"2,65E-08","module":"A3","scenario":"Standard scenario"},{"value":"8,67E-09","module":"A4","scenario":"Standard scenario"},{"value":"1,37E-09","module":"A5","scenario":"Standard scenario"},{"value":"9,59E-10","module":"C1","scenario":"Standard scenario"},{"value":"2,80E-09","module":"C2","scenario":"Standard scenario"},{"value":"4,13E-10","module":"C3","scenario":"Standard scenario"},{"value":"2,27E-11","module":"C4","scenario":"Standard scenario"},{"value":"-3,07E-09","module":"D","scenario":"Standard scenario"},{"value":"1,43E-07","module":"A1A3","scenario":null}]},{"parameter":"HTP-nc","unit":"CTUh","values":[{"value":"3,51E-06","module":"A1","scenario":"Standard scenario"},{"value":"1,19E-07","module":"A2","scenario":"Standard scenario"},{"value":"1,36E-07","module":"A3","scenario":"Standard scenario"},{"value":"3,54E-07","module":"A4","scenario":"Standard scenario"},{"value":"3,36E-08","module":"A5","scenario":"Standard scenario"},{"value":"2,36E-08","module":"C1","scenario":"Standard scenario"},{"value":"9,45E-08","module":"C2","scenario":"Standard scenario"},{"value":"1,17E-08","module":"C3","scenario":"Standard scenario"},{"value":"7,00E-10","module":"C4","scenario":"Standard scenario"},{"value":"-8,66E-08","module":"D","scenario":"Standard scenario"},{"value":"3,76E-06","module":"A1A3","scenario":null}]},{"parameter":"SQP","unit":"-","values":[{"value":"2,40E+02","module":"A1","scenario":"Standard scenario"},{"value":"9,81E+01","module":"A2","scenario":"Standard scenario"},{"value":"3,29E+02","module":"A3","scenario":"Standard scenario"},{"value":"4,31E+02","module":"A4","scenario":"Standard scenario"},{"value":"8,29E+00","module":"A5","scenario":"Standard scenario"},{"value":"5,81E+00","module":"C1","scenario":"Standard scenario"},{"value":"8,40E+01","module":"C2","scenario":"Standard scenario"},{"value":"3,58E+00","module":"C3","scenario":"Standard scenario"},{"value":"3,18E+00","module":"C4","scenario":"Standard scenario"},{"value":"-6,64E+01","module":"D","scenario":"Standard scenario"},{"value":"6,67E+02","module":"A1A3","scenario":null}]},{"parameter":"IRP","unit":"kBq U235-eq","values":[{"value":"3,10E+00","module":"A1","scenario":"Standard scenario"},{"value":"5,49E-01","module":"A2","scenario":"Standard scenario"},{"value":"3,82E-01","module":"A3","scenario":"Standard scenario"},{"value":"1,76E+00","module":"A4","scenario":"Standard scenario"},{"value":"2,78E-01","module":"A5","scenario":"Standard scenario"},{"value":"1,95E-01","module":"C1","scenario":"Standard scenario"},{"value":"4,06E-01","module":"C2","scenario":"Standard scenario"},{"value":"6,80E-02","module":"C3","scenario":"Standard scenario"},{"value":"6,23E-03","module":"C4","scenario":"Standard scenario"},{"value":"-2,07E-01","module":"D","scenario":"Standard scenario"},{"value":"4,03E+00","module":"A1A3","scenario":null}]}],"resource_use":[{"parameter":"PERE","unit":"MJ","values":[{"value":"5,23E+01","module":"A1","scenario":"Standard scenario"},{"value":"1,54E+00","module":"A2","scenario":"Standard scenario"},{"value":"1,45E+01","module":"A3","scenario":"Standard scenario"},{"value":"4,90E+00","module":"A4","scenario":"Standard scenario"},{"value":"3,51E-01","module":"A5","scenario":"Standard scenario"},{"value":"2,46E-01","module":"C1","scenario":"Standard scenario"},{"value":"1,21E+00","module":"C2","scenario":"Standard scenario"},{"value":"1,22E+00","module":"C3","scenario":"Standard scenario"},{"value":"1,23E-02","module":"C4","scenario":"Standard scenario"},{"value":"-3,56E+00","module":"D","scenario":"Standard scenario"},{"value":"6,83E+01","module":"A1A3","scenario":null}]},{"parameter":"PERM","unit":"","values":[{"value":"0,00E+00","module":"A1","scenario":"Standard scenario"},{"value":"0,00E+00","module":"A2","scenario":"Standard scenario"},{"value":"4,02E+01","module":"A3","scenario":"Standard scenario"},{"value":"0,00E+00","module":"A4","scenario":"Standard scenario"},{"value":"0,00E+00","module":"A5","scenario":"Standard scenario"},{"value":"0,00E+00","module":"C1","scenario":"Standard scenario"},{"value":"0,00E+00","module":"C2","scenario":"Standard scenario"},{"value":"0,00E+00","module":"C3","scenario":"Standard scenario"},{"value":"0,00E+00","module":"C4","scenario":"Standard scenario"},{"value":"0,00E+00","module":"D","scenario":"Standard scenario"},{"value":"4,02E+01","module":"A1A3","scenario":null}]},{"parameter":"PERT","unit":"MJ","values":[{"value":"5,23E+01","module":"A1","scenario":"Standard scenario"},{"value":"1,54E+00","module":"A2","scenario":"Standard scenario"},{"value":"5,46E+01","module":"A3","scenario":"Standard scenario"},{"value":"4,90E+00","module":"A4","scenario":"Standard scenario"},{"value":"3,51E-01","module":"A5","scenario":"Standard scenario"},{"value":"2,46E-01","module":"C1","scenario":"Standard scenario"},{"value":"1,21E+00","module":"C2","scenario":"Standard scenario"},{"value":"1,22E+00","module":"C3","scenario":"Standard scenario"},{"value":"1,23E-02","module":"C4","scenario":"Standard scenario"},{"value":"-3,56E+00","module":"D","scenario":"Standard scenario"},{"value":"1,08E+02","module":"A1A3","scenario":null}]},{"parameter":"PENRE","unit":"MJ","values":[{"value":"7,24E+02","module":"A1","scenario":"Standard scenario"},{"value":"1,39E+02","module":"A2","scenario":"Standard scenario"},{"value":"2,60E+02","module":"A3","scenario":"Standard scenario"},{"value":"4,28E+02","module":"A4","scenario":"Standard scenario"},{"value":"6,90E+01","module":"A5","scenario":"Standard scenario"},{"value":"4,83E+01","module":"C1","scenario":"Standard scenario"},{"value":"1,03E+02","module":"C2","scenario":"Standard scenario"},{"value":"2,29E+01","module":"C3","scenario":"Standard scenario"},{"value":"1,61E+00","module":"C4","scenario":"Standard scenario"},{"value":"-5,46E+01","module":"D","scenario":"Standard scenario"},{"value":"1,12E+03","module":"A1A3","scenario":null}]},{"parameter":"PENRM","unit":"MJ","values":[{"value":"0,00E+00","module":"A1","scenario":"Standard scenario"},{"value":"0,00E+00","module":"A2","scenario":"Standard scenario"},{"value":"2,13E+00","module":"A3","scenario":"Standard scenario"},{"value":"0,00E+00","module":"A4","scenario":"Standard scenario"},{"value":"0,00E+00","module":"A5","scenario":"Standard scenario"},{"value":"0,00E+00","module":"C1","scenario":"Standard scenario"},{"value":"0,00E+00","module":"C2","scenario":"Standard scenario"},{"value":"0,00E+00","module":"C3","scenario":"Standard scenario"},{"value":"0,00E+00","module":"C4","scenario":"Standard scenario"},{"value":"0,00E+00","module":"D","scenario":"Standard scenario"},{"value":"2,13E+00","module":"A1A3","scenario":null}]},{"parameter":"PENRT","unit":"MJ","values":[{"value":"7,24E+02","module":"A1","scenario":"Standard scenario"},{"value":"1,39E+02","module":"A2","scenario":"Standard scenario"},{"value":"2,62E+02","module":"A3","scenario":"Standard scenario"},{"value":"4,28E+02","module":"A4","scenario":"Standard scenario"},{"value":"6,90E+01","module":"A5","scenario":"Standard scenario"},{"value":"4,83E+01","module":"C1","scenario":"Standard scenario"},{"value":"1,03E+02","module":"C2","scenario":"Standard scenario"},{"value":"2,29E+01","module":"C3","scenario":"Standard scenario"},{"value":"1,61E+00","module":"C4","scenario":"Standard scenario"},{"value":"-5,46E+01","module":"D","scenario":"Standard scenario"},{"value":"1,12E+03","module":"A1A3","scenario":null}]},{"parameter":"SM","unit":"kg","values":[{"value":"7,70E+00","module":"A1","scenario":"Standard scenario"},{"value":"0,00E+00","module":"A2","scenario":"Standard scenario"},{"value":"0,00E+00","module":"A3","scenario":"Standard scenario"},{"value":"0,00E+00","module":"A4","scenario":"Standard scenario"},{"value":"0,00E+00","module":"A5","scenario":"Standard scenario"},{"value":"0,00E+00","module":"C1","scenario":"Standard scenario"},{"value":"0,00E+00","module":"C2","scenario":"Standard scenario"},{"value":"0,00E+00","module":"C3","scenario":"Standard scenario"},{"value":"0,00E+00","module":"C4","scenario":"Standard scenario"},{"value":"0,00E+00","module":"D","scenario":"Standard scenario"},{"value":"7,70E+00","module":"A1A3","scenario":null}]},{"parameter":"RSF","unit":"MJ","values":[{"value":"0,00E+00","module":"A1","scenario":"Standard scenario"},{"value":"0,00E+00","module":"A2","scenario":"Standard scenario"},{"value":"0,00E+00","module":"A3","scenario":"Standard scenario"},{"value":"0,00E+00","module":"A4","scenario":"Standard scenario"},{"value":"0,00E+00","module":"A5","scenario":"Standard scenario"},{"value":"0,00E+00","module":"C1","scenario":"Standard scenario"},{"value":"0,00E+00","module":"C2","scenario":"Standard scenario"},{"value":"0,00E+00","module":"C3","scenario":"Standard scenario"},{"value":"0,00E+00","module":"C4","scenario":"Standard scenario"},{"value":"0,00E+00","module":"D","scenario":"Standard scenario"},{"value":"0,00E+00","module":"A1A3","scenario":null}]},{"parameter":"NRSF","unit":"MJ","values":[{"value":"0,00E+00","module":"A1","scenario":"Standard scenario"},{"value":"0,00E+00","module":"A2","scenario":"Standard scenario"},{"value":"0,00E+00","module":"A3","scenario":"Standard scenario"},{"value":"0,00E+00","module":"A4","scenario":"Standard scenario"},{"value":"0,00E+00","module":"A5","scenario":"Standard scenario"},{"value":"0,00E+00","module":"C1","scenario":"Standard scenario"},{"value":"0,00E+00","module":"C2","scenario":"Standard scenario"},{"value":"0,00E+00","module":"C3","scenario":"Standard scenario"},{"value":"0,00E+00","module":"C4","scenario":"Standard scenario"},{"value":"0,00E+00","module":"D","scenario":"Standard scenario"},{"value":"0,00E+00","module":"A1A3","scenario":null}]},{"parameter":"FW","unit":"m3","values":[{"value":"1,23E+00","module":"A1","scenario":"Standard scenario"},{"value":"1,47E-02","module":"A2","scenario":"Standard scenario"},{"value":"3,05E-02","module":"A3","scenario":"Standard scenario"},{"value":"4,41E-02","module":"A4","scenario":"Standard scenario"},{"value":"3,34E-03","module":"A5","scenario":"Standard scenario"},{"value":"2,34E-03","module":"C1","scenario":"Standard scenario"},{"value":"1,18E-02","module":"C2","scenario":"Standard scenario"},{"value":"7,17E-03","module":"C3","scenario":"Standard scenario"},{"value":"1,62E-03","module":"C4","scenario":"Standard scenario"},{"value":"-1,39E+00","module":"D","scenario":"Standard scenario"},{"value":"1,28E+00","module":"A1A3","scenario":null}]}],"end_of_life_waste":[{"parameter":"HWD","unit":"kg","values":[{"value":"7,37E-04","module":"A1","scenario":"Standard scenario"},{"value":"2,98E-04","module":"A2","scenario":"Standard scenario"},{"value":"3,10E-04","module":"A3","scenario":"Standard scenario"},{"value":"9,32E-04","module":"A4","scenario":"Standard scenario"},{"value":"1,77E-04","module":"A5","scenario":"Standard scenario"},{"value":"1,24E-04","module":"C1","scenario":"Standard scenario"},{"value":"2,45E-04","module":"C2","scenario":"Standard scenario"},{"value":"3,74E-05","module":"C3","scenario":"Standard scenario"},{"value":"2,27E-06","module":"C4","scenario":"Standard scenario"},{"value":"-1,04E-04","module":"D","scenario":"Standard scenario"},{"value":"1,34E-03","module":"A1A3","scenario":null}]},{"parameter":"NHWD","unit":"kg","values":[{"value":"5,34E+00","module":"A1","scenario":"Standard scenario"},{"value":"7,03E+00","module":"A2","scenario":"Standard scenario"},{"value":"1,02E+00","module":"A3","scenario":"Standard scenario"},{"value":"3,25E+01","module":"A4","scenario":"Standard scenario"},{"value":"7,69E-02","module":"A5","scenario":"Standard scenario"},{"value":"5,39E-02","module":"C1","scenario":"Standard scenario"},{"value":"6,14E+00","module":"C2","scenario":"Standard scenario"},{"value":"2,99E+00","module":"C3","scenario":"Standard scenario"},{"value":"1,03E+01","module":"C4","scenario":"Standard scenario"},{"value":"-5,57E-01","module":"D","scenario":"Standard scenario"},{"value":"1,34E+01","module":"A1A3","scenario":null}]},{"parameter":"RWD","unit":"kg","values":[{"value":"3,28E-03","module":"A1","scenario":"Standard scenario"},{"value":"8,64E-04","module":"A2","scenario":"Standard scenario"},{"value":"4,59E-04","module":"A3","scenario":"Standard scenario"},{"value":"2,76E-03","module":"A4","scenario":"Standard scenario"},{"value":"4,51E-04","module":"A5","scenario":"Standard scenario"},{"value":"3,16E-04","module":"C1","scenario":"Standard scenario"},{"value":"6,36E-04","module":"C2","scenario":"Standard scenario"},{"value":"9,64E-05","module":"C3","scenario":"Standard scenario"},{"value":"9,97E-06","module":"C4","scenario":"Standard scenario"},{"value":"-2,25E-04","module":"D","scenario":"Standard scenario"},{"value":"4,60E-03","module":"A1A3","scenario":null}]}],"end_of_life_flow":[{"parameter":"CRU","unit":"kg","values":[{"value":"0,00E+00","module":"A1","scenario":"Standard scenario"},{"value":"0,00E+00","module":"A2","scenario":"Standard scenario"},{"value":"0,00E+00","module":"A3","scenario":"Standard scenario"},{"value":"0,00E+00","module":"A4","scenario":"Standard scenario"},{"value":"0,00E+00","module":"A5","scenario":"Standard scenario"},{"value":"0,00E+00","module":"C1","scenario":"Standard scenario"},{"value":"0,00E+00","module":"C2","scenario":"Standard scenario"},{"value":"0,00E+00","module":"C3","scenario":"Standard scenario"},{"value":"0,00E+00","module":"C4","scenario":"Standard scenario"},{"value":"0,00E+00","module":"D","scenario":"Standard scenario"},{"value":"0,00E+00","module":"A1A3","scenario":null}]},{"parameter":"MFR","unit":"kg","values":[{"value":"0,00E+00","module":"A1","scenario":"Standard scenario"},{"value":"0,00E+00","module":"A2","scenario":"Standard scenario"},{"value":"1,28E+01","module":"A3","scenario":"Standard scenario"},{"value":"0,00E+00","module":"A4","scenario":"Standard scenario"},{"value":"0,00E+00","module":"A5","scenario":"Standard scenario"},{"value":"0,00E+00","module":"C1","scenario":"Standard scenario"},{"value":"0,00E+00","module":"C2","scenario":"Standard scenario"},{"value":"9,90E+02","module":"C3","scenario":"Standard scenario"},{"value":"0,00E+00","module":"C4","scenario":"Standard scenario"},{"value":"0,00E+00","module":"D","scenario":"Standard scenario"},{"value":"1,28E+01","module":"A1A3","scenario":null}]},{"parameter":"MER","unit":"kg","values":[{"value":"0,00E+00","module":"A1","scenario":"Standard scenario"},{"value":"0,00E+00","module":"A2","scenario":"Standard scenario"},{"value":"0,00E+00","module":"A3","scenario":"Standard scenario"},{"value":"0,00E+00","module":"A4","scenario":"Standard scenario"},{"value":"0,00E+00","module":"A5","scenario":"Standard scenario"},{"value":"0,00E+00","module":"C1","scenario":"Standard scenario"},{"value":"0,00E+00","module":"C2","scenario":"Standard scenario"},{"value":"0,00E+00","module":"C3","scenario":"Standard scenario"},{"value":"0,00E+00","module":"C4","scenario":"Standard scenario"},{"value":"0,00E+00","module":"D","scenario":"Standard scenario"},{"value":"0,00E+00","module":"A1A3","scenario":null}]},{"parameter":"EEE","unit":"MJ","values":[{"value":"0,00E+00","module":"A1","scenario":"Standard scenario"},{"value":"0,00E+00","module":"A2","scenario":"Standard scenario"},{"value":"7,25E+00","module":"A3","scenario":"Standard scenario"},{"value":"0,00E+00","module":"A4","scenario":"Standard scenario"},{"value":"0,00E+00","module":"A5","scenario":"Standard scenario"},{"value":"0,00E+00","module":"C1","scenario":"Standard scenario"},{"value":"0,00E+00","module":"C2","scenario":"Standard scenario"},{"value":"0,00E+00","module":"C3","scenario":"Standard scenario"},{"value":"0,00E+00","module":"C4","scenario":"Standard scenario"},{"value":"0,00E+00","module":"D","scenario":"Standard scenario"},{"value":"7,25E+00","module":"A1A3","scenario":null}]},{"parameter":"EET","unit":"MJ","values":[{"value":"0,00E+00","module":"A1","scenario":"Standard scenario"},{"value":"0,00E+00","module":"A2","scenario":"Standard scenario"},{"value":"1,25E+01","module":"A3","scenario":"Standard scenario"},{"value":"0,00E+00","module":"A4","scenario":"Standard scenario"},{"value":"0,00E+00","module":"A5","scenario":"Standard scenario"},{"value":"0,00E+00","module":"C1","scenario":"Standard scenario"},{"value":"0,00E+00","module":"C2","scenario":"Standard scenario"},{"value":"0,00E+00","module":"C3","scenario":"Standard scenario"},{"value":"0,00E+00","module":"C4","scenario":"Standard scenario"},{"value":"0,00E+00","module":"D","scenario":"Standard scenario"},{"value":"1,25E+01","module":"A1A3","scenario":null}]}]}