{
    "product_name": "CMW-I/FMOD - Cold Mist on Demand hood",
    "epd_id": "EPD-HAL-20240072-IBA1-EN",
    "declared_unit": {
        "unit": "m",
        "amount": 1.0
    },
    "compliance": [
        "DIN EN 15804+A2",
        "ISO 14025"
    ],
    "producer_name": "HALTON FOODSERVICE",
    "environmental_impact": [
        {
            "parameter": "GWP-total",
            "values": [
                {
                    "value": "1,79E+03",
                    "module": "A1-A3",
                    "scenario": null
                },
                {
                    "value": "3,34E+01",
                    "module": "A4",
                    "scenario": null
                },
                {
                    "value": "1,14E+02",
                    "module": "A5",
                    "scenario": null
                },
                {
                    "value": "1,44E+03",
                    "module": "B2",
                    "scenario": null
                },
                {
                    "value": "2,46E+03",
                    "module": "B6",
                    "scenario": null
                },
                {
                    "value": "1,09E+03",
                    "module": "B7",
                    "scenario": null
                },
                {
                    "value": "0,00E+00",
                    "module": "C1",
                    "scenario": null
                },
                {
                    "value": "1,02E+00",
                    "module": "C2",
                    "scenario": null
                },
                {
                    "value": "3,12E+00",
                    "module": "C3",
                    "scenario": null
                },
                {
                    "value": "3,76E+00",
                    "module": "C4",
                    "scenario": null
                },
                {
                    "value": "-1,76E+02",
                    "module": "D",
                    "scenario": null
                }
            ]
        },
        {
            "parameter": "GWP-fossil",
            "values": [
                {
                    "value": "1,83E+03",
                    "module": "A1-A3",
                    "scenario": null
                },
                {
                    "value": "3,34E+01",
                    "module": "A4",
                    "scenario": null
                },
                {
                    "value": "4,60E+01",
                    "module": "A5",
                    "scenario": null
                },
                {
                    "value": "1,27E+03",
                    "module": "B2",
                    "scenario": null
                },
                {
                    "value": "2,44E+03",
                    "module": "B6",
                    "scenario": null
                },
                {
                    "value": "1,09E+03",
                    "module": "B7",
                    "scenario": null
                },
                {
                    "value": "0,00E+00",
                    "module": "C1",
                    "scenario": null
                },
                {
                    "value": "1,02E+00",
                    "module": "C2",
                    "scenario": null
                },
                {
                    "value": "1,11E+00",
                    "module": "C3",
                    "scenario": null
                },
                {
                    "value": "3,28E+00",
                    "module": "C4",
                    "scenario": null
                },
                {
                    "value": "-1,76E+02",
                    "module": "D",
                    "scenario": null
                }
            ]
        },
        {
            "parameter": "GWP-biogenic",
            "values": [
                {
                    "value": "-4,71E+01",
                    "module": "A1-A3",
                    "scenario": null
                },
                {
                    "value": "1,29E-02",
                    "module": "A4",
                    "scenario": null
                },
                {
                    "value": "6,80E+01",
                    "module": "A5",
                    "scenario": null
                },
                {
                    "value": "2,10E+01",
                    "module": "B2",
                    "scenario": null
                },
                {
                    "value": "1,41E+01",
                    "module": "B6",
                    "scenario": null
                },
                {
                    "value": "4,46E+00",
                    "module": "B7",
                    "scenario": null
                },
                {
                    "value": "0,00E+00",
                    "module": "C1",
                    "scenario": null
                },
                {
                    "value": "3,92E-04",
                    "module": "C2",
                    "scenario": null
                },
                {
                    "value": "2,01E+00",
                    "module": "C3",
                    "scenario": null
                },
                {
                    "value": "4,76E-01",
                    "module": "C4",
                    "scenario": null
                },
                {
                    "value": "-3,37E-01",
                    "module": "D",
                    "scenario": null
                }
            ]
        },
        {
            "parameter": "GWP-luluc",
            "values": [
                {
                    "value": "2,40E+00",
                    "module": "A1-A3",
                    "scenario": null
                },
                {
                    "value": "1,14E-02",
                    "module": "A4",
                    "scenario": null
                },
                {
                    "value": "2,17E-02",
                    "module": "A5",
                    "scenario": null
                },
                {
                    "value": "1,45E+02",
                    "module": "B2",
                    "scenario": null
                },
                {
                    "value": "5,06E+00",
                    "module": "B6",
                    "scenario": null
                },
                {
                    "value": "1,58E+00",
                    "module": "B7",
                    "scenario": null
                },
                {
                    "value": "0,00E+00",
                    "module": "C1",
                    "scenario": null
                },
                {
                    "value": "3,49E-04",
                    "module": "C2",
                    "scenario": null
                },
                {
                    "value": "8,55E-04",
                    "module": "C3",
                    "scenario": null
                },
                {
                    "value": "6,74E-05",
                    "module": "C4",
                    "scenario": null
                },
                {
                    "value": "-7,26E-02",
                    "module": "D",
                    "scenario": null
                }
            ]
        },
        {
            "parameter": "ODP",
            "values": [
                {
                    "value": "1,12E-04",
                    "module": "A1-A3",
                    "scenario": null
                },
                {
                    "value": "7,59E-06",
                    "module": "A4",
                    "scenario": null
                },
                {
                    "value": "8,64E-06",
                    "module": "A5",
                    "scenario": null
                },
                {
                    "value": "2,09E-04",
                    "module": "B2",
                    "scenario": null
                },
                {
                    "value": "1,24E-04",
                    "module": "B6",
                    "scenario": null
                },
                {
                    "value": "7,29E-05",
                    "module": "B7",
                    "scenario": null
                },
                {
                    "value": "0,00E+00",
                    "module": "C1",
                    "scenario": null
                },
                {
                    "value": "2,31E-07",
                    "module": "C2",
                    "scenario": null
                },
                {
                    "value": "1,69E-07",
                    "module": "C3",
                    "scenario": null
                },
                {
                    "value": "4,63E-08",
                    "module": "C4",
                    "scenario": null
                },
                {
                    "value": "-6,91E-06",
                    "module": "D",
                    "scenario": null
                }
            ]
        },
        {
            "parameter": "AP",
            "values": [
                {
                    "value": "1,10E+01",
                    "module": "A1-A3",
                    "scenario": null
                },
                {
                    "value": "9,28E-02",
                    "module": "A4",
                    "scenario": null
                },
                {
                    "value": "1,55E-01",
                    "module": "A5",
                    "scenario": null
                },
                {
                    "value": "7,41E+00",
                    "module": "B2",
                    "scenario": null
                },
                {
                    "value": "1,33E+01",
                    "module": "B6",
                    "scenario": null
                },
                {
                    "value": "5,96E+00",
                    "module": "B7",
                    "scenario": null
                },
                {
                    "value": "0,00E+00",
                    "module": "C1",
                    "scenario": null
                },
                {
                    "value": "2,83E-03",
                    "module": "C2",
                    "scenario": null
                },
                {
                    "value": "8,63E-03",
                    "module": "C3",
                    "scenario": null
                },
                {
                    "value": "1,66E-03",
                    "module": "C4",
                    "scenario": null
                },
                {
                    "value": "-6,39E-01",
                    "module": "D",
                    "scenario": null
                }
            ]
        },
        {
            "parameter": "POCP",
            "values": [
                {
                    "value": "6,44E+00",
                    "module": "A1-A3",
                    "scenario": null
                },
                {
                    "value": "8,05E-02",
                    "module": "A4",
                    "scenario": null
                },
                {
                    "value": "1,51E-01",
                    "module": "A5",
                    "scenario": null
                },
                {
                    "value": "6,91E+00",
                    "module": "B2",
                    "scenario": null
                },
                {
                    "value": "5,57E+00",
                    "module": "B6",
                    "scenario": null
                },
                {
                    "value": "3,57E+00",
                    "module": "B7",
                    "scenario": null
                },
                {
                    "value": "0,00E+00",
                    "module": "C1",
                    "scenario": null
                },
                {
                    "value": "2,46E-03",
                    "module": "C2",
                    "scenario": null
                },
                {
                    "value": "7,95E-03",
                    "module": "C3",
                    "scenario": null
                },
                {
                    "value": "2,04E-03",
                    "module": "C4",
                    "scenario": null
                },
                {
                    "value": "-8,01E-01",
                    "module": "D",
                    "scenario": null
                }
            ]
        },
        {
            "parameter": "ADPE",
            "values": [
                {
                    "value": "2,35E-01",
                    "module": "A1-A3",
                    "scenario": null
                },
                {
                    "value": "1,23E-04",
                    "module": "A4",
                    "scenario": null
                },
                {
                    "value": "2,61E-04",
                    "module": "A5",
                    "scenario": null
                },
                {
                    "value": "2,50E-02",
                    "module": "B2",
                    "scenario": null
                },
                {
                    "value": "2,22E-02",
                    "module": "B6",
                    "scenario": null
                },
                {
                    "value": "5,41E-03",
                    "module": "B7",
                    "scenario": null
                },
                {
                    "value": "0,00E+00",
                    "module": "C1",
                    "scenario": null
                },
                {
                    "value": "3,74E-06",
                    "module": "C2",
                    "scenario": null
                },
                {
                    "value": "7,12E-05",
                    "module": "C3",
                    "scenario": null
                },
                {
                    "value": "5,71E-07",
                    "module": "C4",
                    "scenario": null
                },
                {
                    "value": "-2,48E-04",
                    "module": "D",
                    "scenario": null
                }
            ]
        },
        {
            "parameter": "ADPF",
            "values": [
                {
                    "value": "2,37E+04",
                    "module": "A1-A3",
                    "scenario": null
                },
                {
                    "value": "5,06E+02",
                    "module": "A4",
                    "scenario": null
                },
                {
                    "value": "6,03E+02",
                    "module": "A5",
                    "scenario": null
                },
                {
                    "value": "1,79E+04",
                    "module": "B2",
                    "scenario": null
                },
                {
                    "value": "5,16E+04",
                    "module": "B6",
                    "scenario": null
                },
                {
                    "value": "1,88E+04",
                    "module": "B7",
                    "scenario": null
                },
                {
                    "value": "0,00E+00",
                    "module": "C1",
                    "scenario": null
                },
                {
                    "value": "1,54E+01",
                    "module": "C2",
                    "scenario": null
                },
                {
                    "value": "1,07E+01",
                    "module": "C3",
                    "scenario": null
                },
                {
                    "value": "2,80E+00",
                    "module": "C4",
                    "scenario": null
                },
                {
                    "value": "-1,74E+03",
                    "module": "D",
                    "scenario": null
                }
            ]
        },
        {
            "parameter": "WDP",
            "values": [
                {
                    "value": "5,56E+02",
                    "module": "A1-A3",
                    "scenario": null
                },
                {
                    "value": "1,46E+00",
                    "module": "A4",
                    "scenario": null
                },
                {
                    "value": "2,29E+00",
                    "module": "A5",
                    "scenario": null
                },
                {
                    "value": "7,67E+02",
                    "module": "B2",
                    "scenario": null
                },
                {
                    "value": "5,29E+02",
                    "module": "B6",
                    "scenario": null
                },
                {
                    "value": "1,37E+05",
                    "module": "B7",
                    "scenario": null
                },
                {
                    "value": "0,00E+00",
                    "module": "C1",
                    "scenario": null
                },
                {
                    "value": "4,46E-02",
                    "module": "C2",
                    "scenario": null
                },
                {
                    "value": "-5,11E-02",
                    "module": "C3",
                    "scenario": null
                },
                {
                    "value": "1,91E-01",
                    "module": "C4",
                    "scenario": null
                },
                {
                    "value": "1,41E+00",
                    "module": "D",
                    "scenario": null
                }
            ]
        },
        {
            "parameter": "EP-freshwater",
            "values": [
                {
                    "value": "1,74E-01",
                    "module": "A1-A3",
                    "scenario": null
                },
                {
                    "value": "2,50E-04",
                    "module": "A4",
                    "scenario": null
                },
                {
                    "value": "4,88E-04",
                    "module": "A5",
                    "scenario": null
                },
                {
                    "value": "7,82E-01",
                    "module": "B2",
                    "scenario": null
                },
                {
                    "value": "2,59E-01",
                    "module": "B6",
                    "scenario": null
                },
                {
                    "value": "8,54E-02",
                    "module": "B7",
                    "scenario": null
                },
                {
                    "value": "0,00E+00",
                    "module": "C1",
                    "scenario": null
                },
                {
                    "value": "7,63E-06",
                    "module": "C2",
                    "scenario": null
                },
                {
                    "value": "7,19E-05",
                    "module": "C3",
                    "scenario": null
                },
                {
                    "value": "7,58E-06",
                    "module": "C4",
                    "scenario": null
                },
                {
                    "value": "-8,74E-03",
                    "module": "D",
                    "scenario": null
                }
            ]
        },
        {
            "parameter": "EP-marine",
            "values": [
                {
                    "value": "2,10E+00",
                    "module": "A1-A3",
                    "scenario": null
                },
                {
                    "value": "1,89E-02",
                    "module": "A4",
                    "scenario": null
                },
                {
                    "value": "5,78E-02",
                    "module": "A5",
                    "scenario": null
                },
                {
                    "value": "3,03E+00",
                    "module": "B2",
                    "scenario": null
                },
                {
                    "value": "1,78E+00",
                    "module": "B6",
                    "scenario": null
                },
                {
                    "value": "9,84E-01",
                    "module": "B7",
                    "scenario": null
                },
                {
                    "value": "0,00E+00",
                    "module": "C1",
                    "scenario": null
                },
                {
                    "value": "5,76E-04",
                    "module": "C2",
                    "scenario": null
                },
                {
                    "value": "4,51E-03",
                    "module": "C3",
                    "scenario": null
                },
                {
                    "value": "1,15E-03",
                    "module": "C4",
                    "scenario": null
                },
                {
                    "value": "-1,50E-01",
                    "module": "D",
                    "scenario": null
                }
            ]
        },
        {
            "parameter": "EP-terrestrial",
            "values": [
                {
                    "value": "2,33E+01",
                    "module": "A1-A3",
                    "scenario": null
                },
                {
                    "value": "2,10E-01",
                    "module": "A4",
                    "scenario": null
                },
                {
                    "value": "4,75E-01",
                    "module": "A5",
                    "scenario": null
                },
                {
                    "value": "2,40E+01",
                    "module": "B2",
                    "scenario": null
                },
                {
                    "value": "2,04E+01",
                    "module": "B6",
                    "scenario": null
                },
                {
                    "value": "1,10E+01",
                    "module": "B7",
                    "scenario": null
                },
                {
                    "value": "0,00E+00",
                    "module": "C1",
                    "scenario": null
                },
                {
                    "value": "6,41E-03",
                    "module": "C2",
                    "scenario": null
                },
                {
                    "value": "3,16E-02",
                    "module": "C3",
                    "scenario": null
                },
                {
                    "value": "7,02E-03",
                    "module": "C4",
                    "scenario": null
                },
                {
                    "value": "-1,62E+00",
                    "module": "D",
                    "scenario": null
                }
            ]
        }
    ],
    "additional_environmental_impact": [
        {
            "parameter": "PM",
            "values": [
                {
                    "value": "1,12E-04",
                    "module": "A1-A3",
                    "scenario": null
                },
                {
                    "value": "2,10E-06",
                    "module": "A4",
                    "scenario": null
                },
                {
                    "value": "2,11E-06",
                    "module": "A5",
                    "scenario": null
                },
                {
                    "value": "1,19E-04",
                    "module": "B2",
                    "scenario": null
                },
                {
                    "value": "3,52E-05",
                    "module": "B6",
                    "scenario": null
                },
                {
                    "value": "4,94E-05",
                    "module": "B7",
                    "scenario": null
                },
                {
                    "value": "0,00E+00",
                    "module": "C1",
                    "scenario": null
                },
                {
                    "value": "6,41E-08",
                    "module": "C2",
                    "scenario": null
                },
                {
                    "value": "1,37E-07",
                    "module": "C3",
                    "scenario": null
                },
                {
                    "value": "3,15E-08",
                    "module": "C4",
                    "scenario": null
                },
                {
                    "value": "-1,11E-05",
                    "module": "D",
                    "scenario": null
                }
            ]
        },
        {
            "parameter": "ETP-fw",
            "values": [
                {
                    "value": "8,87E+04",
                    "module": "A1-A3",
                    "scenario": null
                },
                {
                    "value": "3,89E+02",
                    "module": "A4",
                    "scenario": null
                },
                {
                    "value": "5,97E+02",
                    "module": "A5",
                    "scenario": null
                },
                {
                    "value": "3,55E+04",
                    "module": "B2",
                    "scenario": null
                },
                {
                    "value": "3,22E+04",
                    "module": "B6",
                    "scenario": null
                },
                {
                    "value": "1,83E+04",
                    "module": "B7",
                    "scenario": null
                },
                {
                    "value": "0,00E+00",
                    "module": "C1",
                    "scenario": null
                },
                {
                    "value": "1,19E+01",
                    "module": "C2",
                    "scenario": null
                },
                {
                    "value": "2,93E+02",
                    "module": "C3",
                    "scenario": null
                },
                {
                    "value": "7,09E+01",
                    "module": "C4",
                    "scenario": null
                },
                {
                    "value": "-4,18E+03",
                    "module": "D",
                    "scenario": null
                }
            ]
        },
        {
            "parameter": "HTP-c",
            "values": [
                {
                    "value": "1,52E-05",
                    "module": "A1-A3",
                    "scenario": null
                },
                {
                    "value": "1,38E-08",
                    "module": "A4",
                    "scenario": null
                },
                {
                    "value": "2,54E-08",
                    "module": "A5",
                    "scenario": null
                },
                {
                    "value": "1,97E-06",
                    "module": "B2",
                    "scenario": null
                },
                {
                    "value": "9,60E-07",
                    "module": "B6",
                    "scenario": null
                },
                {
                    "value": "4,42E-06",
                    "module": "B7",
                    "scenario": null
                },
                {
                    "value": "0,00E+00",
                    "module": "C1",
                    "scenario": null
                },
                {
                    "value": "4,21E-10",
                    "module": "C2",
                    "scenario": null
                },
                {
                    "value": "2,64E-09",
                    "module": "C3",
                    "scenario": null
                },
                {
                    "value": "1,14E-09",
                    "module": "C4",
                    "scenario": null
                },
                {
                    "value": "-1,07E-06",
                    "module": "D",
                    "scenario": null
                }
            ]
        },
        {
            "parameter": "HTP-nc",
            "values": [
                {
                    "value": "4,81E-05",
                    "module": "A1-A3",
                    "scenario": null
                },
                {
                    "value": "3,80E-07",
                    "module": "A4",
                    "scenario": null
                },
                {
                    "value": "5,50E-07",
                    "module": "A5",
                    "scenario": null
                },
                {
                    "value": "2,23E-05",
                    "module": "B2",
                    "scenario": null
                },
                {
                    "value": "2,53E-05",
                    "module": "B6",
                    "scenario": null
                },
                {
                    "value": "6,10E-05",
                    "module": "B7",
                    "scenario": null
                },
                {
                    "value": "0,00E+00",
                    "module": "C1",
                    "scenario": null
                },
                {
                    "value": "1,16E-08",
                    "module": "C2",
                    "scenario": null
                },
                {
                    "value": "4,89E-08",
                    "module": "C3",
                    "scenario": null
                },
                {
                    "value": "1,40E-08",
                    "module": "C4",
                    "scenario": null
                },
                {
                    "value": "-3,68E-06",
                    "module": "D",
                    "scenario": null
                }
            ]
        },
        {
            "parameter": "SQP",
            "values": [
                {
                    "value": "2,68E+04",
                    "module": "A1-A3",
                    "scenario": null
                },
                {
                    "value": "5,18E+02",
                    "module": "A4",
                    "scenario": null
                },
                {
                    "value": "4,24E+02",
                    "module": "A5",
                    "scenario": null
                },
                {
                    "value": "3,12E+04",
                    "module": "B2",
                    "scenario": null
                },
                {
                    "value": "1,66E+04",
                    "module": "B6",
                    "scenario": null
                },
                {
                    "value": "7,58E+03",
                    "module": "B7",
                    "scenario": null
                },
                {
                    "value": "0,00E+00",
                    "module": "C1",
                    "scenario": null
                },
                {
                    "value": "1,58E+01",
                    "module": "C2",
                    "scenario": null
                },
                {
                    "value": "1,17E+02",
                    "module": "C3",
                    "scenario": null
                },
                {
                    "value": "4,50E+00",
                    "module": "C4",
                    "scenario": null
                },
                {
                    "value": "-2,37E+03",
                    "module": "D",
                    "scenario": null
                }
            ]
        }
    ],
    "resource_use": [
        {
            "parameter": "PERE",
            "values": [
                {
                    "value": "3,95E+03",
                    "module": "A1-A3",
                    "scenario": null
                },
                {
                    "value": "6,91E+00",
                    "module": "A4",
                    "scenario": null
                },
                {
                    "value": "1,26E+01",
                    "module": "A5",
                    "scenario": null
                },
                {
                    "value": "2,13E+03",
                    "module": "B2",
                    "scenario": null
                },
                {
                    "value": "9,29E+03",
                    "module": "B6",
                    "scenario": null
                },
                {
                    "value": "2,31E+03",
                    "module": "B7",
                    "scenario": null
                },
                {
                    "value": "0,00E+00",
                    "module": "C1",
                    "scenario": null
                },
                {
                    "value": "2,11E-01",
                    "module": "C2",
                    "scenario": null
                },
                {
                    "value": "2,11E+00",
                    "module": "C3",
                    "scenario": null
                },
                {
                    "value": "6,87E-02",
                    "module": "C4",
                    "scenario": null
                },
                {
                    "value": "-2,39E+02",
                    "module": "D",
                    "scenario": null
                }
            ]
        },
        {
            "parameter": "PERM",
            "values": [
                {
                    "value": "5,65E+02",
                    "module": "A1-A3",
                    "scenario": null
                },
                {
                    "value": "0,00E+00",
                    "module": "A4",
                    "scenario": null
                },
                {
                    "value": "-2,15E+02",
                    "module": "A5",
                    "scenario": null
                },
                {
                    "value": "0,00E+00",
                    "module": "B2",
                    "scenario": null
                },
                {
                    "value": "0,00E+00",
                    "module": "B6",
                    "scenario": null
                },
                {
                    "value": "0,00E+00",
                    "module": "B7",
                    "scenario": null
                },
                {
                    "value": "0,00E+00",
                    "module": "C1",
                    "scenario": null
                },
                {
                    "value": "0,00E+00",
                    "module": "C2",
                    "scenario": null
                },
                {
                    "value": "0,00E+00",
                    "module": "C3",
                    "scenario": null
                },
                {
                    "value": "0,00E+00",
                    "module": "C4",
                    "scenario": null
                },
                {
                    "value": "0,00E+00",
                    "module": "D",
                    "scenario": null
                }
            ]
        },
        {
            "parameter": "PERT",
            "values": [
                {
                    "value": "4,51E+03",
                    "module": "A1-A3",
                    "scenario": null
                },
                {
                    "value": "6,91E+00",
                    "module": "A4",
                    "scenario": null
                },
                {
                    "value": "-2,03E+02",
                    "module": "A5",
                    "scenario": null
                },
                {
                    "value": "2,13E+03",
                    "module": "B2",
                    "scenario": null
                },
                {
                    "value": "9,29E+03",
                    "module": "B6",
                    "scenario": null
                },
                {
                    "value": "2,31E+03",
                    "module": "B7",
                    "scenario": null
                },
                {
                    "value": "0,00E+00",
                    "module": "C1",
                    "scenario": null
                },
                {
                    "value": "2,11E-01",
                    "module": "C2",
                    "scenario": null
                },
                {
                    "value": "2,11E+00",
                    "module": "C3",
                    "scenario": null
                },
                {
                    "value": "6,87E-02",
                    "module": "C4",
                    "scenario": null
                },
                {
                    "value": "-2,39E+02",
                    "module": "D",
                    "scenario": null
                }
            ]
        },
        {
            "parameter": "PENRE",
            "values": [
                {
                    "value": "2,35E+04",
                    "module": "A1-A3",
                    "scenario": null
                },
                {
                    "value": "5,06E+02",
                    "module": "A4",
                    "scenario": null
                },
                {
                    "value": "6,28E+02",
                    "module": "A5",
                    "scenario": null
                },
                {
                    "value": "1,81E+04",
                    "module": "B2",
                    "scenario": null
                },
                {
                    "value": "5,08E+04",
                    "module": "B6",
                    "scenario": null
                },
                {
                    "value": "1,86E+04",
                    "module": "B7",
                    "scenario": null
                },
                {
                    "value": "0,00E+00",
                    "module": "C1",
                    "scenario": null
                },
                {
                    "value": "1,54E+01",
                    "module": "C2",
                    "scenario": null
                },
                {
                    "value": "1,06E+01",
                    "module": "C3",
                    "scenario": null
                },
                {
                    "value": "2,80E+00",
                    "module": "C4",
                    "scenario": null
                },
                {
                    "value": "-1,73E+03",
                    "module": "D",
                    "scenario": null
                }
            ]
        },
        {
            "parameter": "PENRM",
            "values": [
                {
                    "value": "1,34E+02",
                    "module": "A1-A3",
                    "scenario": null
                },
                {
                    "value": "0,00E+00",
                    "module": "A4",
                    "scenario": null
                },
                {
                    "value": "-2,52E+01",
                    "module": "A5",
                    "scenario": null
                },
                {
                    "value": "0,00E+00",
                    "module": "B2",
                    "scenario": null
                },
                {
                    "value": "0,00E+00",
                    "module": "B6",
                    "scenario": null
                },
                {
                    "value": "0,00E+00",
                    "module": "B7",
                    "scenario": null
                },
                {
                    "value": "0,00E+00",
                    "module": "C1",
                    "scenario": null
                },
                {
                    "value": "0,00E+00",
                    "module": "C2",
                    "scenario": null
                },
                {
                    "value": "0,00E+00",
                    "module": "C3",
                    "scenario": null
                },
                {
                    "value": "-4,79E+00",
                    "module": "C4",
                    "scenario": null
                },
                {
                    "value": "0,00E+00",
                    "module": "D",
                    "scenario": null
                }
            ]
        },
        {
            "parameter": "PENRT",
            "values": [
                {
                    "value": "2,36E+04",
                    "module": "A1-A3",
                    "scenario": null
                },
                {
                    "value": "5,06E+02",
                    "module": "A4",
                    "scenario": null
                },
                {
                    "value": "6,02E+02",
                    "module": "A5",
                    "scenario": null
                },
                {
                    "value": "1,80E+04",
                    "module": "B2",
                    "scenario": null
                },
                {
                    "value": "5,07E+04",
                    "module": "B6",
                    "scenario": null
                },
                {
                    "value": "1,86E+04",
                    "module": "B7",
                    "scenario": null
                },
                {
                    "value": "0,00E+00",
                    "module": "C1",
                    "scenario": null
                },
                {
                    "value": "1,54E+01",
                    "module": "C2",
                    "scenario": null
                },
                {
                    "value": "1,05E+01",
                    "module": "C3",
                    "scenario": null
                },
                {
                    "value": "-1,99E+00",
                    "module": "C4",
                    "scenario": null
                },
                {
                    "value": "-1,73E+03",
                    "module": "D",
                    "scenario": null
                }
            ]
        },
        {
            "parameter": "SM",
            "values": [
                {
                    "value": "0,00E+00",
                    "module": "A1-A3",
                    "scenario": null
                },
                {
                    "value": "0,00E+00",
                    "module": "A4",
                    "scenario": null
                },
                {
                    "value": "0,00E+00",
                    "module": "A5",
                    "scenario": null
                },
                {
                    "value": "0,00E+00",
                    "module": "B2",
                    "scenario": null
                },
                {
                    "value": "0,00E+00",
                    "module": "B6",
                    "scenario": null
                },
                {
                    "value": "0,00E+00",
                    "module": "B7",
                    "scenario": null
                },
                {
                    "value": "0,00E+00",
                    "module": "C1",
                    "scenario": null
                },
                {
                    "value": "0,00E+00",
                    "module": "C2",
                    "scenario": null
                },
                {
                    "value": "0,00E+00",
                    "module": "C3",
                    "scenario": null
                },
                {
                    "value": "0,00E+00",
                    "module": "C4",
                    "scenario": null
                },
                {
                    "value": "0,00E+00",
                    "module": "D",
                    "scenario": null
                }
            ]
        },
        {
            "parameter": "RSF",
            "values": [
                {
                    "value": "0,00E+00",
                    "module": "A1-A3",
                    "scenario": null
                },
                {
                    "value": "0,00E+00",
                    "module": "A4",
                    "scenario": null
                },
                {
                    "value": "0,00E+00",
                    "module": "A5",
                    "scenario": null
                },
                {
                    "value": "0,00E+00",
                    "module": "B2",
                    "scenario": null
                },
                {
                    "value": "0,00E+00",
                    "module": "B6",
                    "scenario": null
                },
                {
                    "value": "0,00E+00",
                    "module": "B7",
                    "scenario": null
                },
                {
                    "value": "0,00E+00",
                    "module": "C1",
                    "scenario": null
                },
                {
                    "value": "0,00E+00",
                    "module": "C2",
                    "scenario": null
                },
                {
                    "value": "0,00E+00",
                    "module": "C3",
                    "scenario": null
                },
                {
                    "value": "0,00E+00",
                    "module": "C4",
                    "scenario": null
                },
                {
                    "value": "0,00E+00",
                    "module": "D",
                    "scenario": null
                }
            ]
        },
        {
            "parameter": "NRSF",
            "values": [
                {
                    "value": "0,00E+00",
                    "module": "A1-A3",
                    "scenario": null
                },
                {
                    "value": "0,00E+00",
                    "module": "A4",
                    "scenario": null
                },
                {
                    "value": "0,00E+00",
                    "module": "A5",
                    "scenario": null
                },
                {
                    "value": "0,00E+00",
                    "module": "B2",
                    "scenario": null
                },
                {
                    "value": "0,00E+00",
                    "module": "B6",
                    "scenario": null
                },
                {
                    "value": "0,00E+00",
                    "module": "B7",
                    "scenario": null
                },
                {
                    "value": "0,00E+00",
                    "module": "C1",
                    "scenario": null
                },
                {
                    "value": "0,00E+00",
                    "module": "C2",
                    "scenario": null
                },
                {
                    "value": "0,00E+00",
                    "module": "C3",
                    "scenario": null
                },
                {
                    "value": "0,00E+00",
                    "module": "C4",
                    "scenario": null
                },
                {
                    "value": "0,00E+00",
                    "module": "D",
                    "scenario": null
                }
            ]
        },
        {
            "parameter": "FW",
            "values": [
                {
                    "value": "2,38E+01",
                    "module": "A1-A3",
                    "scenario": null
                },
                {
                    "value": "6,92E-02",
                    "module": "A4",
                    "scenario": null
                },
                {
                    "value": "1,19E-01",
                    "module": "A5",
                    "scenario": null
                },
                {
                    "value": "2,64E+01",
                    "module": "B2",
                    "scenario": null
                },
                {
                    "value": "4,26E+01",
                    "module": "B6",
                    "scenario": null
                },
                {
                    "value": "3,20E+03",
                    "module": "B7",
                    "scenario": null
                },
                {
                    "value": "0,00E+00",
                    "module": "C1",
                    "scenario": null
                },
                {
                    "value": "2,11E-03",
                    "module": "C2",
                    "scenario": null
                },
                {
                    "value": "4,65E-03",
                    "module": "C3",
                    "scenario": null
                },
                {
                    "value": "5,34E-03",
                    "module": "C4",
                    "scenario": null
                },
                {
                    "value": "-1,33E-01",
                    "module": "D",
                    "scenario": null
                }
            ]
        }
    ],
    "end_of_life_waste": [
        {
            "parameter": "HWD",
            "values": [
                {
                    "value": "7,56E+02",
                    "module": "A1-A3",
                    "scenario": null
                },
                {
                    "value": "3,48E-01",
                    "module": "A4",
                    "scenario": null
                },
                {
                    "value": "3,31E+00",
                    "module": "A5",
                    "scenario": null
                },
                {
                    "value": "7,39E+01",
                    "module": "B2",
                    "scenario": null
                },
                {
                    "value": "5,70E+01",
                    "module": "B6",
                    "scenario": null
                },
                {
                    "value": "7,14E+01",
                    "module": "B7",
                    "scenario": null
                },
                {
                    "value": "0,00E+00",
                    "module": "C1",
                    "scenario": null
                },
                {
                    "value": "1,06E-02",
                    "module": "C2",
                    "scenario": null
                },
                {
                    "value": "5,78E-01",
                    "module": "C3",
                    "scenario": null
                },
                {
                    "value": "1,98E-01",
                    "module": "C4",
                    "scenario": null
                },
                {
                    "value": "-1,76E+01",
                    "module": "D",
                    "scenario": null
                }
            ]
        },
        {
            "parameter": "NHWD",
            "values": [
                {
                    "value": "2,42E+03",
                    "module": "A1-A3",
                    "scenario": null
                },
                {
                    "value": "2,88E+01",
                    "module": "A4",
                    "scenario": null
                },
                {
                    "value": "3,80E+01",
                    "module": "A5",
                    "scenario": null
                },
                {
                    "value": "9,98E+02",
                    "module": "B2",
                    "scenario": null
                },
                {
                    "value": "9,32E+02",
                    "module": "B6",
                    "scenario": null
                },
                {
                    "value": "9,80E+02",
                    "module": "B7",
                    "scenario": null
                },
                {
                    "value": "0,00E+00",
                    "module": "C1",
                    "scenario": null
                },
                {
                    "value": "8,79E-01",
                    "module": "C2",
                    "scenario": null
                },
                {
                    "value": "2,71E+00",
                    "module": "C3",
                    "scenario": null
                },
                {
                    "value": "1,18E+01",
                    "module": "C4",
                    "scenario": null
                },
                {
                    "value": "-4,15E+02",
                    "module": "D",
                    "scenario": null
                }
            ]
        },
        {
            "parameter": "RWD",
            "values": [
                {
                    "value": "8,20E-02",
                    "module": "A1-A3",
                    "scenario": null
                },
                {
                    "value": "3,46E-03",
                    "module": "A4",
                    "scenario": null
                },
                {
                    "value": "4,02E-03",
                    "module": "A5",
                    "scenario": null
                },
                {
                    "value": "1,03E-01",
                    "module": "B2",
                    "scenario": null
                },
                {
                    "value": "3,63E-01",
                    "module": "B6",
                    "scenario": null
                },
                {
                    "value": "1,09E-01",
                    "module": "B7",
                    "scenario": null
                },
                {
                    "value": "0,00E+00",
                    "module": "C1",
                    "scenario": null
                },
                {
                    "value": "1,06E-04",
                    "module": "C2",
                    "scenario": null
                },
                {
                    "value": "1,21E-04",
                    "module": "C3",
                    "scenario": null
                },
                {
                    "value": "1,56E-05",
                    "module": "C4",
                    "scenario": null
                },
                {
                    "value": "-2,94E-03",
                    "module": "D",
                    "scenario": null
                }
            ]
        }
    ],
    "end_of_life_flow": [
        {
            "parameter": "CRU",
            "values": [
                {
                    "value": "0,00E+00",
                    "module": "A1-A3",
                    "scenario": null
                },
                {
                    "value": "0,00E+00",
                    "module": "A4",
                    "scenario": null
                },
                {
                    "value": "0,00E+00",
                    "module": "A5",
                    "scenario": null
                },
                {
                    "value": "7,39E+01",
                    "module": "B2",
                    "scenario": null
                },
                {
                    "value": "5,70E+01",
                    "module": "B6",
                    "scenario": null
                },
                {
                    "value": "7,14E+01",
                    "module": "B7",
                    "scenario": null
                },
                {
                    "value": "0,00E+00",
                    "module": "C1",
                    "scenario": null
                },
                {
                    "value": "0,00E+00",
                    "module": "C2",
                    "scenario": null
                },
                {
                    "value": "5,78E-01",
                    "module": "C3",
                    "scenario": null
                },
                {
                    "value": "0,00E+00",
                    "module": "C4",
                    "scenario": null
                },
                {
                    "value": "-1,76E+01",
                    "module": "D",
                    "scenario": null
                }
            ]
        },
        {
            "parameter": "MFR",
            "values": [
                {
                    "value": "4,26E+01",
                    "module": "A1-A3",
                    "scenario": null
                },
                {
                    "value": "0,00E+00",
                    "module": "A4",
                    "scenario": null
                },
                {
                    "value": "1,34E+01",
                    "module": "A5",
                    "scenario": null
                },
                {
                    "value": "9,98E+02",
                    "module": "B2",
                    "scenario": null
                },
                {
                    "value": "9,32E+02",
                    "module": "B6",
                    "scenario": null
                },
                {
                    "value": "9,80E+02",
                    "module": "B7",
                    "scenario": null
                },
                {
                    "value": "0,00E+00",
                    "module": "C1",
                    "scenario": null
                },
                {
                    "value": "0,00E+00",
                    "module": "C2",
                    "scenario": null
                },
                {
                    "value": "2,71E+00",
                    "module": "C3",
                    "scenario": null
                },
                {
                    "value": "0,00E+00",
                    "module": "C4",
                    "scenario": null
                },
                {
                    "value": "-4,15E+02",
                    "module": "D",
                    "scenario": null
                }
            ]
        },
        {
            "parameter": "MER",
            "values": [
                {
                    "value": "0,00E+00",
                    "module": "A1-A3",
                    "scenario": null
                },
                {
                    "value": "0,00E+00",
                    "module": "A4",
                    "scenario": null
                },
                {
                    "value": "0,00E+00",
                    "module": "A5",
                    "scenario": null
                },
                {
                    "value": "1,03E-01",
                    "module": "B2",
                    "scenario": null
                },
                {
                    "value": "3,63E-01",
                    "module": "B6",
                    "scenario": null
                },
                {
                    "value": "1,09E-01",
                    "module": "B7",
                    "scenario": null
                },
                {
                    "value": "0,00E+00",
                    "module": "C1",
                    "scenario": null
                },
                {
                    "value": "0,00E+00",
                    "module": "C2",
                    "scenario": null
                },
                {
                    "value": "1,21E-04",
                    "module": "C3",
                    "scenario": null
                },
                {
                    "value": "0,00E+00",
                    "module": "C4",
                    "scenario": null
                },
                {
                    "value": "-2,94E-03",
                    "module": "D",
                    "scenario": null
                }
            ]
        },
        {
            "parameter": "EEE",
            "values": [
                {
                    "value": "0,00E+00",
                    "module": "A1-A3",
                    "scenario": null
                },
                {
                    "value": "0,00E+00",
                    "module": "A4",
                    "scenario": null
                },
                {
                    "value": "0,00E+00",
                    "module": "A5",
                    "scenario": null
                },
                {
                    "value": "0,00E+00",
                    "module": "B2",
                    "scenario": null
                },
                {
                    "value": "0,00E+00",
                    "module": "B6",
                    "scenario": null
                },
                {
                    "value": "0,00E+00",
                    "module": "B7",
                    "scenario": null
                },
                {
                    "value": "0,00E+00",
                    "module": "C1",
                    "scenario": null
                },
                {
                    "value": "0,00E+00",
                    "module": "C2",
                    "scenario": null
                },
                {
                    "value": "1,37E-01",
                    "module": "C3",
                    "scenario": null
                },
                {
                    "value": "0,00E+00",
                    "module": "C4",
                    "scenario": null
                },
                {
                    "value": "0,00E+00",
                    "module": "D",
                    "scenario": null
                }
            ]
        },
        {
            "parameter": "EET",
            "values": [
                {
                    "value": "0,00E+00",
                    "module": "A1-A3",
                    "scenario": null
                },
                {
                    "value": "0,00E+00",
                    "module": "A4",
                    "scenario": null
                },
                {
                    "value": "0,00E+00",
                    "module": "A5",
                    "scenario": null
                },
                {
                    "value": "0,00E+00",
                    "module": "B2",
                    "scenario": null
                },
                {
                    "value": "0,00E+00",
                    "module": "B6",
                    "scenario": null
                },
                {
                    "value": "0,00E+00",
                    "module": "B7",
                    "scenario": null
                },
                {
                    "value": "0,00E+00",
                    "module": "C1",
                    "scenario": null
                },
                {
                    "value": "0,00E+00",
                    "module": "C2",
                    "scenario": null
                },
                {
                    "value": "0,00E+00",
                    "module": "C3",
                    "scenario": null
                },
                {
                    "value": "0,00E+00",
                    "module": "C4",
                    "scenario": null
                },
                {
                    "value": "0,00E+00",
                    "module": "D",
                    "scenario": null
                }
            ]
        }
    ]
}