{
    "product_name": "EPDM-Dach- und Dichtungsbahnen EVALASTIC\u00aeV,VG,VSGK",
    "epd_id": "EPD-ALW-20190186-IBAC-DE",
    "declared_unit": {
        "unit": "m2",
        "amount": 1.0
    },
    "compliance": [
        "DIN EN 15804",
        "ISO 14025"
    ],
    "producer_name": "alwitra GmbH & Co.",
    "environmental_impact": [
        {
            "parameter": "GWP-total",
            "values": [
                {
                    "value": "8,61E+00",
                    "module": "A1-A3",
                    "scenario": null
                },
                {
                    "value": "3,31E-02",
                    "module": "A4",
                    "scenario": null
                },
                {
                    "value": "6,25E-01",
                    "module": "A5",
                    "scenario": null
                },
                {
                    "value": "4,53E-03",
                    "module": "C2",
                    "scenario": "S1"
                },
                {
                    "value": "6,68E-02",
                    "module": "C2",
                    "scenario": "S2"
                },
                {
                    "value": "5,26E+00",
                    "module": "C3",
                    "scenario": "S1"
                },
                {
                    "value": "8,25E-01",
                    "module": "C3",
                    "scenario": "S2"
                },
                {
                    "value": "-3,18E+00",
                    "module": "D",
                    "scenario": "S1"
                },
                {
                    "value": "-5,67E+00",
                    "module": "D",
                    "scenario": "S2"
                }
            ]
        },
        {
            "parameter": "ODP",
            "values": [
                {
                    "value": "6,09E-13",
                    "module": "A1-A3",
                    "scenario": null
                },
                {
                    "value": "1,13E-17",
                    "module": "A4",
                    "scenario": null
                },
                {
                    "value": "3,08E-14",
                    "module": "A5",
                    "scenario": null
                },
                {
                    "value": "1,54E-18",
                    "module": "C2",
                    "scenario": "S1"
                },
                {
                    "value": "2,28E-17",
                    "module": "C2",
                    "scenario": "S2"
                },
                {
                    "value": "3,63E-15",
                    "module": "C3",
                    "scenario": "S1"
                },
                {
                    "value": "3,18E-14",
                    "module": "C3",
                    "scenario": "S2"
                },
                {
                    "value": "-6,62E-14",
                    "module": "D",
                    "scenario": "S1"
                },
                {
                    "value": "-6,93E-14",
                    "module": "D",
                    "scenario": "S2"
                }
            ]
        },
        {
            "parameter": "AP",
            "values": [
                {
                    "value": "2,09E-02",
                    "module": "A1-A3",
                    "scenario": null
                },
                {
                    "value": "6,85E-05",
                    "module": "A4",
                    "scenario": null
                },
                {
                    "value": "1,08E-03",
                    "module": "A5",
                    "scenario": null
                },
                {
                    "value": "9,38E-06",
                    "module": "C2",
                    "scenario": "S1"
                },
                {
                    "value": "1,38E-04",
                    "module": "C2",
                    "scenario": "S2"
                },
                {
                    "value": "1,36E-03",
                    "module": "C3",
                    "scenario": "S1"
                },
                {
                    "value": "1,31E-03",
                    "module": "C3",
                    "scenario": "S2"
                },
                {
                    "value": "-3,35E-03",
                    "module": "D",
                    "scenario": "S1"
                },
                {
                    "value": "-1,34E-02",
                    "module": "D",
                    "scenario": "S2"
                }
            ]
        },
        {
            "parameter": "EP",
            "values": [
                {
                    "value": "2,14E-03",
                    "module": "A1-A3",
                    "scenario": null
                },
                {
                    "value": "1,70E-05",
                    "module": "A4",
                    "scenario": null
                },
                {
                    "value": "1,15E-04",
                    "module": "A5",
                    "scenario": null
                },
                {
                    "value": "2,33E-06",
                    "module": "C2",
                    "scenario": "S1"
                },
                {
                    "value": "3,44E-05",
                    "module": "C2",
                    "scenario": "S2"
                },
                {
                    "value": "1,32E-04",
                    "module": "C3",
                    "scenario": "S1"
                },
                {
                    "value": "2,25E-04",
                    "module": "C3",
                    "scenario": "S2"
                },
                {
                    "value": "-5,67E-04",
                    "module": "D",
                    "scenario": "S1"
                },
                {
                    "value": "-1,37E-03",
                    "module": "D",
                    "scenario": "S2"
                }
            ]
        },
        {
            "parameter": "POCP",
            "values": [
                {
                    "value": "1,76E-03",
                    "module": "A1-A3",
                    "scenario": null
                },
                {
                    "value": "-2,35E-05",
                    "module": "A4",
                    "scenario": null
                },
                {
                    "value": "8,89E-05",
                    "module": "A5",
                    "scenario": null
                },
                {
                    "value": "-3,22E-06",
                    "module": "C2",
                    "scenario": "S1"
                },
                {
                    "value": "-4,75E-05",
                    "module": "C2",
                    "scenario": "S2"
                },
                {
                    "value": "5,55E-05",
                    "module": "C3",
                    "scenario": "S1"
                },
                {
                    "value": "3,00E-05",
                    "module": "C3",
                    "scenario": "S2"
                },
                {
                    "value": "-2,89E-04",
                    "module": "D",
                    "scenario": "S1"
                },
                {
                    "value": "-1,13E-03",
                    "module": "D",
                    "scenario": "S2"
                }
            ]
        },
        {
            "parameter": "ADPE",
            "values": [
                {
                    "value": "2,37E-04",
                    "module": "A1-A3",
                    "scenario": null
                },
                {
                    "value": "3,12E-09",
                    "module": "A4",
                    "scenario": null
                },
                {
                    "value": "1,19E-05",
                    "module": "A5",
                    "scenario": null
                },
                {
                    "value": "4,27E-10",
                    "module": "C2",
                    "scenario": "S1"
                },
                {
                    "value": "6,30E-09",
                    "module": "C2",
                    "scenario": "S2"
                },
                {
                    "value": "7,78E-07",
                    "module": "C3",
                    "scenario": "S1"
                },
                {
                    "value": "3,23E-07",
                    "module": "C3",
                    "scenario": "S2"
                },
                {
                    "value": "-7,47E-07",
                    "module": "D",
                    "scenario": "S1"
                },
                {
                    "value": "-1,52E-04",
                    "module": "D",
                    "scenario": "S2"
                }
            ]
        },
        {
            "parameter": "ADPF",
            "values": [
                {
                    "value": "1,74E+02",
                    "module": "A1-A3",
                    "scenario": null
                },
                {
                    "value": "4,41E-01",
                    "module": "A4",
                    "scenario": null
                },
                {
                    "value": "8,77E+00",
                    "module": "A5",
                    "scenario": null
                },
                {
                    "value": "6,04E-02",
                    "module": "C2",
                    "scenario": "S1"
                },
                {
                    "value": "8,90E-01",
                    "module": "C2",
                    "scenario": "S2"
                },
                {
                    "value": "2,20E+00",
                    "module": "C3",
                    "scenario": "S1"
                },
                {
                    "value": "8,28E+00",
                    "module": "C3",
                    "scenario": "S2"
                },
                {
                    "value": "-4,14E+01",
                    "module": "D",
                    "scenario": "S1"
                },
                {
                    "value": "-1,12E+02",
                    "module": "D",
                    "scenario": "S2"
                }
            ]
        }
    ],
    "additional_environmental_impact": [],
    "resource_use": [
        {
            "parameter": "PERE",
            "values": [
                {
                    "value": "2,56E+01",
                    "module": "A1-A3",
                    "scenario": null
                },
                {
                    "value": "2,69E-02",
                    "module": "A4",
                    "scenario": null
                },
                {
                    "value": "2,69E+00",
                    "module": "A5",
                    "scenario": null
                },
                {
                    "value": "3,69E-03",
                    "module": "C2",
                    "scenario": "S1"
                },
                {
                    "value": "5,44E-02",
                    "module": "C2",
                    "scenario": "S2"
                },
                {
                    "value": "6,14E-01",
                    "module": "C3",
                    "scenario": "S1"
                },
                {
                    "value": "5,29E+00",
                    "module": "C3",
                    "scenario": "S2"
                },
                {
                    "value": "-1,09E+01",
                    "module": "D",
                    "scenario": "S1"
                },
                {
                    "value": "-1,63E+01",
                    "module": "D",
                    "scenario": "S2"
                }
            ]
        },
        {
            "parameter": "PERM",
            "values": [
                {
                    "value": "1,29E+00",
                    "module": "A1-A3",
                    "scenario": null
                },
                {
                    "value": "0,00E+00",
                    "module": "A4",
                    "scenario": null
                },
                {
                    "value": "-1,29E+00",
                    "module": "A5",
                    "scenario": null
                },
                {
                    "value": "0,00E+00",
                    "module": "C2",
                    "scenario": "S1"
                },
                {
                    "value": "0,00E+00",
                    "module": "C2",
                    "scenario": "S2"
                },
                {
                    "value": "0,00E+00",
                    "module": "C3",
                    "scenario": "S1"
                },
                {
                    "value": "0,00E+00",
                    "module": "C3",
                    "scenario": "S2"
                },
                {
                    "value": "0,00E+00",
                    "module": "D",
                    "scenario": "S1"
                },
                {
                    "value": "0,00E+00",
                    "module": "D",
                    "scenario": "S2"
                }
            ]
        },
        {
            "parameter": "PERT",
            "values": [
                {
                    "value": "2,69E+01",
                    "module": "A1-A3",
                    "scenario": null
                },
                {
                    "value": "2,69E-02",
                    "module": "A4",
                    "scenario": null
                },
                {
                    "value": "1,40E+00",
                    "module": "A5",
                    "scenario": null
                },
                {
                    "value": "3,69E-03",
                    "module": "C2",
                    "scenario": "S1"
                },
                {
                    "value": "5,44E-02",
                    "module": "C2",
                    "scenario": "S2"
                },
                {
                    "value": "6,14E-01",
                    "module": "C3",
                    "scenario": "S1"
                },
                {
                    "value": "5,29E+00",
                    "module": "C3",
                    "scenario": "S2"
                },
                {
                    "value": "-1,09E+01",
                    "module": "D",
                    "scenario": "S1"
                },
                {
                    "value": "-1,63E+01",
                    "module": "D",
                    "scenario": "S2"
                }
            ]
        },
        {
            "parameter": "PENRE",
            "values": [
                {
                    "value": "1,10E+02",
                    "module": "A1-A3",
                    "scenario": null
                },
                {
                    "value": "4,42E-01",
                    "module": "A4",
                    "scenario": null
                },
                {
                    "value": "9,73E+00",
                    "module": "A5",
                    "scenario": null
                },
                {
                    "value": "6,06E-02",
                    "module": "C2",
                    "scenario": "S1"
                },
                {
                    "value": "8,93E-01",
                    "module": "C2",
                    "scenario": "S2"
                },
                {
                    "value": "7,82E+01",
                    "module": "C3",
                    "scenario": "S1"
                },
                {
                    "value": "1,06E+01",
                    "module": "C3",
                    "scenario": "S2"
                },
                {
                    "value": "-4,63E+01",
                    "module": "D",
                    "scenario": "S1"
                },
                {
                    "value": "-1,20E+02",
                    "module": "D",
                    "scenario": "S2"
                }
            ]
        },
        {
            "parameter": "PENRM",
            "values": [
                {
                    "value": "7,61E+01",
                    "module": "A1-A3",
                    "scenario": null
                },
                {
                    "value": "0,00E+00",
                    "module": "A4",
                    "scenario": null
                },
                {
                    "value": "-3,03E-01",
                    "module": "A5",
                    "scenario": null
                },
                {
                    "value": "0,00E+00",
                    "module": "C2",
                    "scenario": "S1"
                },
                {
                    "value": "0,00E+00",
                    "module": "C2",
                    "scenario": "S2"
                },
                {
                    "value": "-7,58E+01",
                    "module": "C3",
                    "scenario": "S1"
                },
                {
                    "value": "0,00E+00",
                    "module": "C3",
                    "scenario": "S2"
                },
                {
                    "value": "0,00E+00",
                    "module": "D",
                    "scenario": "S1"
                },
                {
                    "value": "0,00E+00",
                    "module": "D",
                    "scenario": "S2"
                }
            ]
        },
        {
            "parameter": "PENRT",
            "values": [
                {
                    "value": "1,86E+02",
                    "module": "A1-A3",
                    "scenario": null
                },
                {
                    "value": "4,42E-01",
                    "module": "A4",
                    "scenario": null
                },
                {
                    "value": "9,43E+00",
                    "module": "A5",
                    "scenario": null
                },
                {
                    "value": "6,06E-02",
                    "module": "C2",
                    "scenario": "S1"
                },
                {
                    "value": "8,93E-01",
                    "module": "C2",
                    "scenario": "S2"
                },
                {
                    "value": "2,47E+00",
                    "module": "C3",
                    "scenario": "S1"
                },
                {
                    "value": "1,06E+01",
                    "module": "C3",
                    "scenario": "S2"
                },
                {
                    "value": "-4,63E+01",
                    "module": "D",
                    "scenario": "S1"
                },
                {
                    "value": "-1,20E+02",
                    "module": "D",
                    "scenario": "S2"
                }
            ]
        },
        {
            "parameter": "SM",
            "values": [
                {
                    "value": "0,00E+00",
                    "module": "A1-A3",
                    "scenario": null
                },
                {
                    "value": "0,00E+00",
                    "module": "A4",
                    "scenario": null
                },
                {
                    "value": "0,00E+00",
                    "module": "A5",
                    "scenario": null
                },
                {
                    "value": "0,00E+00",
                    "module": "C2",
                    "scenario": "S1"
                },
                {
                    "value": "0,00E+00",
                    "module": "C2",
                    "scenario": "S2"
                },
                {
                    "value": "0,00E+00",
                    "module": "C3",
                    "scenario": "S1"
                },
                {
                    "value": "0,00E+00",
                    "module": "C3",
                    "scenario": "S2"
                },
                {
                    "value": "0,00E+00",
                    "module": "D",
                    "scenario": "S1"
                },
                {
                    "value": "0,00E+00",
                    "module": "D",
                    "scenario": "S2"
                }
            ]
        },
        {
            "parameter": "RSF",
            "values": [
                {
                    "value": "0,00E+00",
                    "module": "A1-A3",
                    "scenario": null
                },
                {
                    "value": "0,00E+00",
                    "module": "A4",
                    "scenario": null
                },
                {
                    "value": "0,00E+00",
                    "module": "A5",
                    "scenario": null
                },
                {
                    "value": "0,00E+00",
                    "module": "C2",
                    "scenario": "S1"
                },
                {
                    "value": "0,00E+00",
                    "module": "C2",
                    "scenario": "S2"
                },
                {
                    "value": "0,00E+00",
                    "module": "C3",
                    "scenario": "S1"
                },
                {
                    "value": "0,00E+00",
                    "module": "C3",
                    "scenario": "S2"
                },
                {
                    "value": "0,00E+00",
                    "module": "D",
                    "scenario": "S1"
                },
                {
                    "value": "0,00E+00",
                    "module": "D",
                    "scenario": "S2"
                }
            ]
        },
        {
            "parameter": "NRSF",
            "values": [
                {
                    "value": "0,00E+00",
                    "module": "A1-A3",
                    "scenario": null
                },
                {
                    "value": "0,00E+00",
                    "module": "A4",
                    "scenario": null
                },
                {
                    "value": "0,00E+00",
                    "module": "A5",
                    "scenario": null
                },
                {
                    "value": "0,00E+00",
                    "module": "C2",
                    "scenario": "S1"
                },
                {
                    "value": "0,00E+00",
                    "module": "C2",
                    "scenario": "S2"
                },
                {
                    "value": "0,00E+00",
                    "module": "C3",
                    "scenario": "S1"
                },
                {
                    "value": "0,00E+00",
                    "module": "C3",
                    "scenario": "S2"
                },
                {
                    "value": "0,00E+00",
                    "module": "D",
                    "scenario": "S1"
                },
                {
                    "value": "0,00E+00",
                    "module": "D",
                    "scenario": "S2"
                }
            ]
        },
        {
            "parameter": "FW",
            "values": [
                {
                    "value": "4,20E-02",
                    "module": "A1-A3",
                    "scenario": null
                },
                {
                    "value": "3,09E-05",
                    "module": "A4",
                    "scenario": null
                },
                {
                    "value": "2,60E-03",
                    "module": "A5",
                    "scenario": null
                },
                {
                    "value": "4,23E-06",
                    "module": "C2",
                    "scenario": "S1"
                },
                {
                    "value": "6,23E-05",
                    "module": "C2",
                    "scenario": "S2"
                },
                {
                    "value": "1,29E-02",
                    "module": "C3",
                    "scenario": "S1"
                },
                {
                    "value": "2,88E-03",
                    "module": "C3",
                    "scenario": "S2"
                },
                {
                    "value": "-5,92E-03",
                    "module": "D",
                    "scenario": "S1"
                },
                {
                    "value": "-2,70E-02",
                    "module": "D",
                    "scenario": "S2"
                }
            ]
        }
    ],
    "end_of_life_waste": [
        {
            "parameter": "HWD",
            "values": [
                {
                    "value": "5,39E-07",
                    "module": "A1-A3",
                    "scenario": null
                },
                {
                    "value": "2,52E-08",
                    "module": "A4",
                    "scenario": null
                },
                {
                    "value": "2,83E-08",
                    "module": "A5",
                    "scenario": null
                },
                {
                    "value": "3,45E-09",
                    "module": "C2",
                    "scenario": "S1"
                },
                {
                    "value": "5,09E-08",
                    "module": "C2",
                    "scenario": "S2"
                },
                {
                    "value": "1,36E-08",
                    "module": "C3",
                    "scenario": "S1"
                },
                {
                    "value": "5,84E-08",
                    "module": "C3",
                    "scenario": "S2"
                },
                {
                    "value": "-2,60E-08",
                    "module": "D",
                    "scenario": "S1"
                },
                {
                    "value": "-3,36E-07",
                    "module": "D",
                    "scenario": "S2"
                }
            ]
        },
        {
            "parameter": "NHWD",
            "values": [
                {
                    "value": "7,56E-01",
                    "module": "A1-A3",
                    "scenario": null
                },
                {
                    "value": "2,97E-05",
                    "module": "A4",
                    "scenario": null
                },
                {
                    "value": "3,98E-02",
                    "module": "A5",
                    "scenario": null
                },
                {
                    "value": "4,07E-06",
                    "module": "C2",
                    "scenario": "S1"
                },
                {
                    "value": "6,00E-05",
                    "module": "C2",
                    "scenario": "S2"
                },
                {
                    "value": "5,50E-01",
                    "module": "C3",
                    "scenario": "S1"
                },
                {
                    "value": "1,01E-02",
                    "module": "C3",
                    "scenario": "S2"
                },
                {
                    "value": "-2,43E-02",
                    "module": "D",
                    "scenario": "S1"
                },
                {
                    "value": "-4,86E-01",
                    "module": "D",
                    "scenario": "S2"
                }
            ]
        },
        {
            "parameter": "RWD",
            "values": [
                {
                    "value": "5,02E-03",
                    "module": "A1-A3",
                    "scenario": null
                },
                {
                    "value": "5,26E-07",
                    "module": "A4",
                    "scenario": null
                },
                {
                    "value": "2,60E-04",
                    "module": "A5",
                    "scenario": null
                },
                {
                    "value": "7,20E-08",
                    "module": "C2",
                    "scenario": "S1"
                },
                {
                    "value": "1,06E-06",
                    "module": "C2",
                    "scenario": "S2"
                },
                {
                    "value": "1,05E-04",
                    "module": "C3",
                    "scenario": "S1"
                },
                {
                    "value": "9,14E-04",
                    "module": "C3",
                    "scenario": "S2"
                },
                {
                    "value": "-1,91E-03",
                    "module": "D",
                    "scenario": "S1"
                },
                {
                    "value": "-3,25E-03",
                    "module": "D",
                    "scenario": "S2"
                }
            ]
        }
    ],
    "end_of_life_flow": [
        {
            "parameter": "CRU",
            "values": [
                {
                    "value": "0,00E+00",
                    "module": "A1-A3",
                    "scenario": null
                },
                {
                    "value": "0,00E+00",
                    "module": "A4",
                    "scenario": null
                },
                {
                    "value": "0,00E+00",
                    "module": "A5",
                    "scenario": null
                },
                {
                    "value": "0,00E+00",
                    "module": "C2",
                    "scenario": "S1"
                },
                {
                    "value": "0,00E+00",
                    "module": "C2",
                    "scenario": "S2"
                },
                {
                    "value": "0,00E+00",
                    "module": "C3",
                    "scenario": "S1"
                },
                {
                    "value": "0,00E+00",
                    "module": "C3",
                    "scenario": "S2"
                },
                {
                    "value": "0,00E+00",
                    "module": "D",
                    "scenario": "S1"
                },
                {
                    "value": "0,00E+00",
                    "module": "D",
                    "scenario": "S2"
                }
            ]
        },
        {
            "parameter": "MFR",
            "values": [
                {
                    "value": "0,00E+00",
                    "module": "A1-A3",
                    "scenario": null
                },
                {
                    "value": "0,00E+00",
                    "module": "A4",
                    "scenario": null
                },
                {
                    "value": "0,00E+00",
                    "module": "A5",
                    "scenario": null
                },
                {
                    "value": "0,00E+00",
                    "module": "C2",
                    "scenario": "S1"
                },
                {
                    "value": "0,00E+00",
                    "module": "C2",
                    "scenario": "S2"
                },
                {
                    "value": "0,00E+00",
                    "module": "C3",
                    "scenario": "S1"
                },
                {
                    "value": "1,96E+00",
                    "module": "C3",
                    "scenario": "S2"
                },
                {
                    "value": "0,00E+00",
                    "module": "D",
                    "scenario": "S1"
                },
                {
                    "value": "0,00E+00",
                    "module": "D",
                    "scenario": "S2"
                }
            ]
        },
        {
            "parameter": "MER",
            "values": [
                {
                    "value": "0,00E+00",
                    "module": "A1-A3",
                    "scenario": null
                },
                {
                    "value": "0,00E+00",
                    "module": "A4",
                    "scenario": null
                },
                {
                    "value": "0,00E+00",
                    "module": "A5",
                    "scenario": null
                },
                {
                    "value": "0,00E+00",
                    "module": "C2",
                    "scenario": "S1"
                },
                {
                    "value": "0,00E+00",
                    "module": "C2",
                    "scenario": "S2"
                },
                {
                    "value": "1,96E+00",
                    "module": "C3",
                    "scenario": "S1"
                },
                {
                    "value": "0,00E+00",
                    "module": "C3",
                    "scenario": "S2"
                },
                {
                    "value": "0,00E+00",
                    "module": "D",
                    "scenario": "S1"
                },
                {
                    "value": "0,00E+00",
                    "module": "D",
                    "scenario": "S2"
                }
            ]
        },
        {
            "parameter": "EEE",
            "values": [
                {
                    "value": "0,00E+00",
                    "module": "A1-A3",
                    "scenario": null
                },
                {
                    "value": "0,00E+00",
                    "module": "A4",
                    "scenario": null
                },
                {
                    "value": "2,45E-01",
                    "module": "A5",
                    "scenario": null
                },
                {
                    "value": "0,00E+00",
                    "module": "C2",
                    "scenario": "S1"
                },
                {
                    "value": "0,00E+00",
                    "module": "C2",
                    "scenario": "S2"
                },
                {
                    "value": "9,80E+00",
                    "module": "C3",
                    "scenario": "S1"
                },
                {
                    "value": "0,00E+00",
                    "module": "C3",
                    "scenario": "S2"
                },
                {
                    "value": "0,00E+00",
                    "module": "D",
                    "scenario": "S1"
                },
                {
                    "value": "0,00E+00",
                    "module": "D",
                    "scenario": "S2"
                }
            ]
        },
        {
            "parameter": "EET",
            "values": [
                {
                    "value": "0,00E+00",
                    "module": "A1-A3",
                    "scenario": null
                },
                {
                    "value": "0,00E+00",
                    "module": "A4",
                    "scenario": null
                },
                {
                    "value": "5,72E-01",
                    "module": "A5",
                    "scenario": null
                },
                {
                    "value": "0,00E+00",
                    "module": "C2",
                    "scenario": "S1"
                },
                {
                    "value": "0,00E+00",
                    "module": "C2",
                    "scenario": "S2"
                },
                {
                    "value": "2,25E+01",
                    "module": "C3",
                    "scenario": "S1"
                },
                {
                    "value": "0,00E+00",
                    "module": "C3",
                    "scenario": "S2"
                },
                {
                    "value": "0,00E+00",
                    "module": "D",
                    "scenario": "S1"
                },
                {
                    "value": "0,00E+00",
                    "module": "D",
                    "scenario": "S2"
                }
            ]
        }
    ]
}