{"product_name":"SWISS KRONO Spanplatten - beschichtet","epd_id":"EPD-KRO-20210237-IBB1-DE","declared_unit":{"unit":"m2","amount":1},"compliance":["DIN EN 15804","ISO 14025"],"producer_name":"SWISS KRONO TEX GmbH & Co. KG","environmental_impact":[{"parameter":"GWP-total","unit":"kg CO2-eq","values":[{"value":"-1,44E+01","module":"A1-A3","scenario":null},{"value":"1,35E-01","module":"A5","scenario":null},{"value":"1,99E+01","module":"C3","scenario":null},{"value":"-8,66E+00","module":"D","scenario":null}]},{"parameter":"ODP","unit":"kg CFC11-eq","values":[{"value":"5,29E-12","module":"A1-A3","scenario":null},{"value":"2,31E-17","module":"A5","scenario":null},{"value":"2,08E-15","module":"C3","scenario":null},{"value":"-1,37E-13","module":"D","scenario":null}]},{"parameter":"AP","unit":"mol H+-eq","values":[{"value":"1,56E-02","module":"A1-A3","scenario":null},{"value":"2,64E-05","module":"A5","scenario":null},{"value":"3,22E-02","module":"C3","scenario":null},{"value":"-1,05E-02","module":"D","scenario":null}]},{"parameter":"EP","unit":"kg PO_4^3-eq","values":[{"value":"4,06E-03","module":"A1-A3","scenario":null},{"value":"5,92E-06","module":"A5","scenario":null},{"value":"6,02E-03","module":"C3","scenario":null},{"value":"-1,38E-03","module":"D","scenario":null}]},{"parameter":"POCP","unit":"kg NMVOC-eq","values":[{"value":"5,27E-03","module":"A1-A3","scenario":null},{"value":"1,69E-06","module":"A5","scenario":null},{"value":"3,88E-03","module":"C3","scenario":null},{"value":"-1,03E-03","module":"D","scenario":null}]},{"parameter":"ADPE","unit":"kg Sb-eq","values":[{"value":"8,26E-07","module":"A1-A3","scenario":null},{"value":"2,40E-10","module":"A5","scenario":null},{"value":"3,64E-08","module":"C3","scenario":null},{"value":"-1,65E-06","module":"D","scenario":null}]},{"parameter":"ADPF","unit":"MJ","values":[{"value":"8,05E+01","module":"A1-A3","scenario":null},{"value":"1,04E-02","module":"A5","scenario":null},{"value":"5,28E+00","module":"C3","scenario":null},{"value":"-1,19E+02","module":"D","scenario":null}]}],"additional_environmental_impact":[],"resource_use":[{"parameter":"PERE","unit":"MJ","values":[{"value":"2,22E+02","module":"A1-A3","scenario":null},{"value":"2,01E+00","module":"A5","scenario":null},{"value":"1,61E+01","module":"C3","scenario":null},{"value":"-3,66E+01","module":"D","scenario":null}]},{"parameter":"PERM","unit":"","values":[{"value":"1,77E+01","module":"A1-A3","scenario":null},{"value":"-2,01E+00","module":"A5","scenario":null},{"value":"-1,57E+01","module":"C3","scenario":null},{"value":null,"module":"D","scenario":null}]},{"parameter":"PERT","unit":"MJ","values":[{"value":"2,40E+02","module":"A1-A3","scenario":null},{"value":"2,91E-03","module":"A5","scenario":null},{"value":"4,06E-01","module":"C3","scenario":null},{"value":"-3,66E+01","module":"D","scenario":null}]},{"parameter":"PENRE","unit":"MJ","values":[{"value":"9,01E+01","module":"A1-A3","scenario":null},{"value":"9,24E-02","module":"A5","scenario":null},{"value":"8,20E+00","module":"C3","scenario":null},{"value":"-1,51E+02","module":"D","scenario":null}]},{"parameter":"PENRM","unit":"MJ","values":[{"value":"2,83E+00","module":"A1-A3","scenario":null},{"value":"-6,90E-02","module":"A5","scenario":null},{"value":"-2,72E+00","module":"C3","scenario":null},{"value":null,"module":"D","scenario":null}]},{"parameter":"PENRT","unit":"MJ","values":[{"value":"9,29E+01","module":"A1-A3","scenario":null},{"value":"2,34E-02","module":"A5","scenario":null},{"value":"5,48E+00","module":"C3","scenario":null},{"value":"-1,51E+02","module":"D","scenario":null}]},{"parameter":"SM","unit":"kg","values":[{"value":"2,60E+00","module":"A1-A3","scenario":null},{"value":null,"module":"A5","scenario":null},{"value":null,"module":"C3","scenario":null},{"value":null,"module":"D","scenario":null}]},{"parameter":"RSF","unit":"MJ","values":[{"value":null,"module":"A1-A3","scenario":null},{"value":null,"module":"A5","scenario":null},{"value":null,"module":"C3","scenario":null},{"value":null,"module":"D","scenario":null}]},{"parameter":"NRSF","unit":"MJ","values":[{"value":null,"module":"A1-A3","scenario":null},{"value":null,"module":"A5","scenario":null},{"value":null,"module":"C3","scenario":null},{"value":null,"module":"D","scenario":null}]},{"parameter":"FW","unit":"m3","values":[{"value":"2,86E-02","module":"A1-A3","scenario":null},{"value":"4,56E-04","module":"A5","scenario":null},{"value":"2,12E-02","module":"C3","scenario":null},{"value":"-4,23E-02","module":"D","scenario":null}]}],"end_of_life_waste":[{"parameter":"HWD","unit":"kg","values":[{"value":"1,29E-06","module":"A1-A3","scenario":null},{"value":"1,29E-10","module":"A5","scenario":null},{"value":"3,35E-09","module":"C3","scenario":null},{"value":"-6,04E-08","module":"D","scenario":null}]},{"parameter":"NHWD","unit":"kg","values":[{"value":"6,89E-02","module":"A1-A3","scenario":null},{"value":"4,70E-03","module":"A5","scenario":null},{"value":"1,08E-01","module":"C3","scenario":null},{"value":"-7,37E-02","module":"D","scenario":null}]},{"parameter":"RWD","unit":"kg","values":[{"value":"4,60E-03","module":"A1-A3","scenario":null},{"value":"5,15E-06","module":"A5","scenario":null},{"value":"7,87E-05","module":"C3","scenario":null},{"value":"-1,25E-02","module":"D","scenario":null}]}],"end_of_life_flow":[{"parameter":"CRU","unit":"kg","values":[{"value":null,"module":"A1-A3","scenario":null},{"value":null,"module":"A5","scenario":null},{"value":null,"module":"C3","scenario":null},{"value":null,"module":"D","scenario":null}]},{"parameter":"MFR","unit":"kg","values":[{"value":null,"module":"A1-A3","scenario":null},{"value":null,"module":"A5","scenario":null},{"value":null,"module":"C3","scenario":null},{"value":null,"module":"D","scenario":null}]},{"parameter":"MER","unit":"kg","values":[{"value":null,"module":"A1-A3","scenario":null},{"value":null,"module":"A5","scenario":null},{"value":null,"module":"C3","scenario":null},{"value":null,"module":"D","scenario":null}]},{"parameter":"EEE","unit":"MJ","values":[{"value":"0,00E+00","module":"A1-A3","scenario":null},{"value":"1,02E-02","module":"A5","scenario":null},{"value":"0,00E+00","module":"C3","scenario":null},{"value":"5,09E+01","module":"D","scenario":null}]},{"parameter":"EET","unit":"MJ","values":[{"value":"0,00E+00","module":"A1-A3","scenario":null},{"value":"1,32E-02","module":"A5","scenario":null},{"value":"0,00E+00","module":"C3","scenario":null},{"value":"7,33E+01","module":"D","scenario":null}]}]}