{"product_name":"Aluminium profiles","epd_id":"EPD-HIL-20240323-IBA1-EN","declared_unit":{"unit":"ton","amount":1},"compliance":["DIN EN 15804+A2","ISO 14025"],"producer_name":"Hilti Aktiengesellschaft","environmental_impact":[{"parameter":"GWP-total","unit":"kg CO2-eq","values":[{"value":"6,49E+00","module":"A1-A3","scenario":null},{"value":"1,20E-02","module":"C2","scenario":null},{"value":"2,94E-01","module":"C3","scenario":null},{"value":"5,91E-03","module":"C4","scenario":null},{"value":"-6,27E+00","module":"D","scenario":null}]},{"parameter":"GWP-fossil","unit":"kg CO2-eq","values":[{"value":"6,29E+00","module":"A1-A3","scenario":null},{"value":"1,20E-02","module":"C2","scenario":null},{"value":"2,92E-01","module":"C3","scenario":null},{"value":"5,86E-03","module":"C4","scenario":null},{"value":"-6,14E+00","module":"D","scenario":null}]},{"parameter":"GWP-biogenic","unit":"kg CO2-eq","values":[{"value":"4,12E-02","module":"A1-A3","scenario":null},{"value":"1,02E-05","module":"C2","scenario":null},{"value":"1,90E-03","module":"C3","scenario":null},{"value":"4,81E-05","module":"C4","scenario":null},{"value":"-2,01E-02","module":"D","scenario":null}]},{"parameter":"GWP-luluc","unit":"kg CO2-eq","values":[{"value":"1,66E-01","module":"A1-A3","scenario":null},{"value":"5,41E-06","module":"C2","scenario":null},{"value":"2,59E-04","module":"C3","scenario":null},{"value":"5,02E-06","module":"C4","scenario":null},{"value":"-1,14E-01","module":"D","scenario":null}]},{"parameter":"ODP","unit":"kg CFC11-eq","values":[{"value":"2,95E-07","module":"A1-A3","scenario":null},{"value":"2,55E-10","module":"C2","scenario":null},{"value":"3,58E-09","module":"C3","scenario":null},{"value":"7,89E-11","module":"C4","scenario":null},{"value":"-1,32E-07","module":"D","scenario":null}]},{"parameter":"AP","unit":"mol H+-eq","values":[{"value":"4,09E-02","module":"A1-A3","scenario":null},{"value":"2,41E-05","module":"C2","scenario":null},{"value":"1,19E-03","module":"C3","scenario":null},{"value":"3,23E-05","module":"C4","scenario":null},{"value":"-4,47E-02","module":"D","scenario":null}]},{"parameter":"POCP","unit":"kg NMVOC-eq","values":[{"value":"2,49E-02","module":"A1-A3","scenario":null},{"value":"3,77E-05","module":"C2","scenario":null},{"value":"8,52E-04","module":"C3","scenario":null},{"value":"3,35E-05","module":"C4","scenario":null},{"value":"-2,25E-02","module":"D","scenario":null}]},{"parameter":"ADPE","unit":"kg Sb-eq","values":[{"value":"1,46E-05","module":"A1-A3","scenario":null},{"value":"3,74E-08","module":"C2","scenario":null},{"value":"6,05E-06","module":"C3","scenario":null},{"value":"1,19E-08","module":"C4","scenario":null},{"value":"4,73E-05","module":"D","scenario":null}]},{"parameter":"ADPF","unit":"MJ","values":[{"value":"7,83E+01","module":"A1-A3","scenario":null},{"value":"1,65E-01","module":"C2","scenario":null},{"value":"2,28E+00","module":"C3","scenario":null},{"value":"7,98E-02","module":"C4","scenario":null},{"value":"-7,49E+01","module":"D","scenario":null}]},{"parameter":"WDP","unit":"m3 world-eq. Deprived","values":[{"value":"7,38E-01","module":"A1-A3","scenario":null},{"value":"6,33E-04","module":"C2","scenario":null},{"value":"1,38E-02","module":"C3","scenario":null},{"value":"1,56E-03","module":"C4","scenario":null},{"value":"-9,78E-01","module":"D","scenario":null}]},{"parameter":"EP-freshwater","unit":"kg P-eq","values":[{"value":"1,80E-03","module":"A1-A3","scenario":null},{"value":"8,08E-07","module":"C2","scenario":null},{"value":"6,99E-05","module":"C3","scenario":null},{"value":"1,30E-06","module":"C4","scenario":null},{"value":"-2,67E-03","module":"D","scenario":null}]},{"parameter":"EP-marine","unit":"kg N-eq","values":[{"value":"7,62E-03","module":"A1-A3","scenario":null},{"value":"6,00E-06","module":"C2","scenario":null},{"value":"2,34E-04","module":"C3","scenario":null},{"value":"9,19E-06","module":"C4","scenario":null},{"value":"-6,01E-03","module":"D","scenario":null}]},{"parameter":"EP-terrestrial","unit":"mol N-eq.","values":[{"value":"6,38E-02","module":"A1-A3","scenario":null},{"value":"6,07E-05","module":"C2","scenario":null},{"value":"2,55E-03","module":"C3","scenario":null},{"value":"9,79E-05","module":"C4","scenario":null},{"value":"-5,93E-02","module":"D","scenario":null}]}],"additional_environmental_impact":[{"parameter":"PM","unit":"Disease incidence","values":[{"value":"5,66E-07","module":"A1-A3","scenario":null},{"value":"7,32E-10","module":"C2","scenario":null},{"value":"2,10E-08","module":"C3","scenario":null},{"value":"5,87E-10","module":"C4","scenario":null},{"value":"-4,77E-07","module":"D","scenario":null}]},{"parameter":"ETP-fw","unit":"CTUe","values":[{"value":"2,62E+01","module":"A1-A3","scenario":null},{"value":"8,84E-02","module":"C2","scenario":null},{"value":"2,67E+00","module":"C3","scenario":null},{"value":"1,76E-01","module":"C4","scenario":null},{"value":"-3,24E+00","module":"D","scenario":null}]},{"parameter":"HTP-c","unit":"CTUh","values":[{"value":"2,43E-08","module":"A1-A3","scenario":null},{"value":"4,84E-12","module":"C2","scenario":null},{"value":"1,91E-10","module":"C3","scenario":null},{"value":"4,18E-12","module":"C4","scenario":null},{"value":"-7,61E-09","module":"D","scenario":null}]},{"parameter":"HTP-nc","unit":"CTUh","values":[{"value":"3,23E-07","module":"A1-A3","scenario":null},{"value":"1,40E-10","module":"C2","scenario":null},{"value":"8,00E-09","module":"C3","scenario":null},{"value":"1,21E-10","module":"C4","scenario":null},{"value":"-2,21E-07","module":"D","scenario":null}]},{"parameter":"SQP","unit":"-","values":[{"value":"1,60E+01","module":"A1-A3","scenario":null},{"value":"8,45E-02","module":"C2","scenario":null},{"value":"2,15E+00","module":"C3","scenario":null},{"value":"9,56E-02","module":"C4","scenario":null},{"value":"-3,99E+00","module":"D","scenario":null}]}],"resource_use":[{"parameter":"PERE","unit":"MJ","values":[{"value":"4,75E+01","module":"A1-A3","scenario":null},{"value":"2,88E-03","module":"C2","scenario":null},{"value":"2,32E-01","module":"C3","scenario":null},{"value":"4,25E-03","module":"C4","scenario":null},{"value":"-2,79E+01","module":"D","scenario":null}]},{"parameter":"PERM","unit":"","values":[{"value":"5,57E-06","module":"A1-A3","scenario":null},{"value":"0,00E+00","module":"C2","scenario":null},{"value":"0,00E+00","module":"C3","scenario":null},{"value":"0,00E+00","module":"C4","scenario":null},{"value":"0,00E+00","module":"D","scenario":null}]},{"parameter":"PERT","unit":"MJ","values":[{"value":"4,75E+01","module":"A1-A3","scenario":null},{"value":"2,88E-03","module":"C2","scenario":null},{"value":"2,32E-01","module":"C3","scenario":null},{"value":"4,25E-03","module":"C4","scenario":null},{"value":"-2,79E+01","module":"D","scenario":null}]},{"parameter":"PENRE","unit":"MJ","values":[{"value":"7,83E+01","module":"A1-A3","scenario":null},{"value":"1,65E-01","module":"C2","scenario":null},{"value":"2,28E+00","module":"C3","scenario":null},{"value":"7,98E-02","module":"C4","scenario":null},{"value":"-7,49E+01","module":"D","scenario":null}]},{"parameter":"PENRM","unit":"MJ","values":[{"value":"0,00E+00","module":"A1-A3","scenario":null},{"value":"0,00E+00","module":"C2","scenario":null},{"value":"0,00E+00","module":"C3","scenario":null},{"value":"0,00E+00","module":"C4","scenario":null},{"value":"0,00E+00","module":"D","scenario":null}]},{"parameter":"PENRT","unit":"MJ","values":[{"value":"7,83E+01","module":"A1-A3","scenario":null},{"value":"1,65E-01","module":"C2","scenario":null},{"value":"2,28E+00","module":"C3","scenario":null},{"value":"7,98E-02","module":"C4","scenario":null},{"value":"-7,49E+01","module":"D","scenario":null}]},{"parameter":"SM","unit":"kg","values":[{"value":"5,37E-01","module":"A1-A3","scenario":null},{"value":"0,00E+00","module":"C2","scenario":null},{"value":"0,00E+00","module":"C3","scenario":null},{"value":"0,00E+00","module":"C4","scenario":null},{"value":"0,00E+00","module":"D","scenario":null}]},{"parameter":"RSF","unit":"MJ","values":[{"value":"0,00E+00","module":"A1-A3","scenario":null},{"value":"0,00E+00","module":"C2","scenario":null},{"value":"0,00E+00","module":"C3","scenario":null},{"value":"0,00E+00","module":"C4","scenario":null},{"value":"0,00E+00","module":"D","scenario":null}]},{"parameter":"NRSF","unit":"MJ","values":[{"value":"0,00E+00","module":"A1-A3","scenario":null},{"value":"0,00E+00","module":"C2","scenario":null},{"value":"0,00E+00","module":"C3","scenario":null},{"value":"0,00E+00","module":"C4","scenario":null},{"value":"0,00E+00","module":"D","scenario":null}]},{"parameter":"FW","unit":"m3","values":[{"value":"5,39E-04","module":"A1-A3","scenario":null},{"value":"0,00E+00","module":"C2","scenario":null},{"value":"0,00E+00","module":"C3","scenario":null},{"value":"0,00E+00","module":"C4","scenario":null},{"value":"0,00E+00","module":"D","scenario":null}]}],"end_of_life_waste":[{"parameter":"HWD","unit":"kg","values":[{"value":"3,24E-04","module":"A1-A3","scenario":null},{"value":"1,05E-06","module":"C2","scenario":null},{"value":"5,95E-03","module":"C3","scenario":null},{"value":"3,33E-07","module":"C4","scenario":null},{"value":"6,81E-04","module":"D","scenario":null}]},{"parameter":"NHWD","unit":"kg","values":[{"value":"2,76E+00","module":"A1-A3","scenario":null},{"value":"6,80E-03","module":"C2","scenario":null},{"value":"9,26E-01","module":"C3","scenario":null},{"value":"2,06E-01","module":"C4","scenario":null},{"value":"-1,61E+00","module":"D","scenario":null}]},{"parameter":"RWD","unit":"kg","values":[{"value":"4,99E-04","module":"A1-A3","scenario":null},{"value":"6,53E-08","module":"C2","scenario":null},{"value":"4,18E-06","module":"C3","scenario":null},{"value":"7,03E-08","module":"C4","scenario":null},{"value":"-1,94E-04","module":"D","scenario":null}]}],"end_of_life_flow":[{"parameter":"CRU","unit":"kg","values":[{"value":"0,00E+00","module":"A1-A3","scenario":null},{"value":"0,00E+00","module":"C2","scenario":null},{"value":"0,00E+00","module":"C3","scenario":null},{"value":"0,00E+00","module":"C4","scenario":null},{"value":"0,00E+00","module":"D","scenario":null}]},{"parameter":"MFR","unit":"kg","values":[{"value":"3,59E-01","module":"A1-A3","scenario":null},{"value":"0,00E+00","module":"C2","scenario":null},{"value":"0,00E+00","module":"C3","scenario":null},{"value":"0,00E+00","module":"C4","scenario":null},{"value":"0,00E+00","module":"D","scenario":null}]},{"parameter":"MER","unit":"kg","values":[{"value":"1,95E-02","module":"A1-A3","scenario":null},{"value":"0,00E+00","module":"C2","scenario":null},{"value":"0,00E+00","module":"C3","scenario":null},{"value":"0,00E+00","module":"C4","scenario":null},{"value":"0,00E+00","module":"D","scenario":null}]},{"parameter":"EEE","unit":"MJ","values":[{"value":"0,00E+00","module":"A1-A3","scenario":null},{"value":"0,00E+00","module":"C2","scenario":null},{"value":"0,00E+00","module":"C3","scenario":null},{"value":"0,00E+00","module":"C4","scenario":null},{"value":"0,00E+00","module":"D","scenario":null}]},{"parameter":"EET","unit":"MJ","values":[{"value":"0,00E+00","module":"A1-A3","scenario":null},{"value":"0,00E+00","module":"C2","scenario":null},{"value":"0,00E+00","module":"C3","scenario":null},{"value":"0,00E+00","module":"C4","scenario":null},{"value":"0,00E+00","module":"D","scenario":null}]}]}