{"product_name":"Micodur - Resilient Floor Covering","epd_id":"EPD-LIC-20230312-CCA1-EN","declared_unit":{"unit":"m2","amount":1},"compliance":["DIN EN 15804+A2","ISO 14025"],"producer_name":"Li&Co AG","environmental_impact":[{"parameter":"GWP-total","unit":"kg CO2-eq","values":[{"value":"9,75E+00","module":"A1-A3","scenario":null},{"value":"9,18E-02","module":"A4","scenario":null},{"value":"7,09E-01","module":"A5","scenario":null},{"value":"2,62E-01","module":"B2","scenario":null},{"value":"0,00E+00","module":"C1","scenario":null},{"value":"8,89E-02","module":"C2","scenario":null},{"value":"1,02E+01","module":"C3","scenario":null},{"value":"1,55E+01","module":"C4","scenario":null},{"value":"-5,25E+00","module":"D","scenario":null}]},{"parameter":"GWP-fossil","unit":"kg CO2-eq","values":[{"value":"1,51E+01","module":"A1-A3","scenario":null},{"value":"9,16E-02","module":"A4","scenario":null},{"value":"1,31E-02","module":"A5","scenario":null},{"value":"2,61E-01","module":"B2","scenario":null},{"value":"0,00E+00","module":"C1","scenario":null},{"value":"8,88E-02","module":"C2","scenario":null},{"value":"2,65E+00","module":"C3","scenario":null},{"value":"1,50E+00","module":"C4","scenario":null},{"value":"-5,14E+00","module":"D","scenario":null}]},{"parameter":"GWP-biogenic","unit":"kg CO2-eq","values":[{"value":"-5,57E+00","module":"A1-A3","scenario":null},{"value":"1,50E-04","module":"A4","scenario":null},{"value":"6,96E-01","module":"A5","scenario":null},{"value":"7,58E-04","module":"B2","scenario":null},{"value":"0,00E+00","module":"C1","scenario":null},{"value":"1,46E-04","module":"C2","scenario":null},{"value":"4,87E+00","module":"C3","scenario":null},{"value":"4,87E+00","module":"C4","scenario":null},{"value":"-4,68E-04","module":"D","scenario":null}]},{"parameter":"GWP-luluc","unit":"kg CO2-eq","values":[{"value":"1,91E-01","module":"A1-A3","scenario":null},{"value":"1,13E-06","module":"A4","scenario":null},{"value":"2,21E-06","module":"A5","scenario":null},{"value":"1,68E-05","module":"B2","scenario":null},{"value":"0,00E+00","module":"C1","scenario":null},{"value":"1,09E-06","module":"C2","scenario":null},{"value":"2,64E+00","module":"C3","scenario":null},{"value":"3,96E-04","module":"C4","scenario":null},{"value":"-1,24E-03","module":"D","scenario":null}]},{"parameter":"ODP","unit":"kg CFC11-eq","values":[{"value":"1,44E-10","module":"A1-A3","scenario":null},{"value":"5,61E-15","module":"A4","scenario":null},{"value":"6,28E-14","module":"A5","scenario":null},{"value":"2,27E-12","module":"B2","scenario":null},{"value":"0,00E+00","module":"C1","scenario":null},{"value":"5,43E-15","module":"C2","scenario":null},{"value":"2,64E+00","module":"C3","scenario":null},{"value":"9,38E-13","module":"C4","scenario":null},{"value":"-4,36E-12","module":"D","scenario":null}]},{"parameter":"AP","unit":"mol H+-eq","values":[{"value":"4,82E-02","module":"A1-A3","scenario":null},{"value":"7,60E-05","module":"A4","scenario":null},{"value":"1,44E-04","module":"A5","scenario":null},{"value":"3,84E-04","module":"B2","scenario":null},{"value":"0,00E+00","module":"C1","scenario":null},{"value":"7,37E-05","module":"C2","scenario":null},{"value":"2,64E+00","module":"C3","scenario":null},{"value":"3,56E-03","module":"C4","scenario":null},{"value":"-2,56E-02","module":"D","scenario":null}]},{"parameter":"POCP","unit":"kg NMVOC-eq","values":[{"value":"4,45E-02","module":"A1-A3","scenario":null},{"value":"7,35E-05","module":"A4","scenario":null},{"value":"1,36E-04","module":"A5","scenario":null},{"value":"3,36E-04","module":"B2","scenario":null},{"value":"0,00E+00","module":"C1","scenario":null},{"value":"7,12E-05","module":"C2","scenario":null},{"value":"2,64E+00","module":"C3","scenario":null},{"value":"7,34E-03","module":"C4","scenario":null},{"value":"-1,57E-02","module":"D","scenario":null}]},{"parameter":"ADPE","unit":"kg Sb-eq","values":[{"value":"3,88E-06","module":"A1-A3","scenario":null},{"value":"3,74E-09","module":"A4","scenario":null},{"value":"1,54E-09","module":"A5","scenario":null},{"value":"4,51E-08","module":"B2","scenario":null},{"value":"0,00E+00","module":"C1","scenario":null},{"value":"3,62E-09","module":"C2","scenario":null},{"value":"2,64E+00","module":"C3","scenario":null},{"value":"4,93E-08","module":"C4","scenario":null},{"value":"-3,33E-07","module":"D","scenario":null}]},{"parameter":"ADPF","unit":"MJ","values":[{"value":"2,16E+02","module":"A1-A3","scenario":null},{"value":"1,24E+00","module":"A4","scenario":null},{"value":"1,72E-01","module":"A5","scenario":null},{"value":"5,63E+00","module":"B2","scenario":null},{"value":"0,00E+00","module":"C1","scenario":null},{"value":"1,20E+00","module":"C2","scenario":null},{"value":"5,02E+00","module":"C3","scenario":null},{"value":"1,00E+01","module":"C4","scenario":null},{"value":"-3,66E+01","module":"D","scenario":null}]},{"parameter":"WDP","unit":"m3 world-eq. Deprived","values":[{"value":"9,79E-01","module":"A1-A3","scenario":null},{"value":"1,70E-04","module":"A4","scenario":null},{"value":"7,56E-02","module":"A5","scenario":null},{"value":"1,11E-01","module":"B2","scenario":null},{"value":"0,00E+00","module":"C1","scenario":null},{"value":"1,65E-04","module":"C2","scenario":null},{"value":"2,64E+00","module":"C3","scenario":null},{"value":"4,82E-02","module":"C4","scenario":null},{"value":"-2,33E-01","module":"D","scenario":null}]},{"parameter":"EP-freshwater","unit":"kg P-eq","values":[{"value":"3,01E-04","module":"A1-A3","scenario":null},{"value":"1,84E-08","module":"A4","scenario":null},{"value":"1,81E-08","module":"A5","scenario":null},{"value":"8,34E-07","module":"B2","scenario":null},{"value":"0,00E+00","module":"C1","scenario":null},{"value":"1,79E-08","module":"C2","scenario":null},{"value":"2,64E+00","module":"C3","scenario":null},{"value":"2,71E-04","module":"C4","scenario":null},{"value":"-2,03E-05","module":"D","scenario":null}]},{"parameter":"EP-marine","unit":"kg N-eq","values":[{"value":"1,55E-02","module":"A1-A3","scenario":null},{"value":"2,50E-05","module":"A4","scenario":null},{"value":"5,10E-05","module":"A5","scenario":null},{"value":"1,09E-04","module":"B2","scenario":null},{"value":"0,00E+00","module":"C1","scenario":null},{"value":"2,42E-05","module":"C2","scenario":null},{"value":"2,64E+00","module":"C3","scenario":null},{"value":"3,07E-03","module":"C4","scenario":null},{"value":"-5,20E-03","module":"D","scenario":null}]},{"parameter":"EP-terrestrial","unit":"mol N-eq.","values":[{"value":"1,91E-01","module":"A1-A3","scenario":null},{"value":"2,78E-04","module":"A4","scenario":null},{"value":"6,62E-04","module":"A5","scenario":null},{"value":"1,15E-03","module":"B2","scenario":null},{"value":"0,00E+00","module":"C1","scenario":null},{"value":"2,69E-04","module":"C2","scenario":null},{"value":"2,64E+00","module":"C3","scenario":null},{"value":"1,28E-02","module":"C4","scenario":null},{"value":"-5,66E-02","module":"D","scenario":null}]}],"additional_environmental_impact":[{"parameter":"PM","unit":"Disease incidence","values":[{"value":"1,62E-06","module":"A1-A3","scenario":null},{"value":"4,07E-10","module":"A4","scenario":null},{"value":"7,65E-10","module":"A5","scenario":null},{"value":"3,37E-09","module":"B2","scenario":null},{"value":"0,00E+00","module":"C1","scenario":null},{"value":"3,94E-10","module":"C2","scenario":null},{"value":"6,28E-09","module":"C3","scenario":null},{"value":"3,55E-08","module":"C4","scenario":null},{"value":"-2,99E-07","module":"D","scenario":null}]},{"parameter":"ETP-fw","unit":"CTUe","values":[{"value":"1,09E+02","module":"A1-A3","scenario":null},{"value":"8,61E-01","module":"A4","scenario":null},{"value":"8,06E-02","module":"A5","scenario":null},{"value":"1,84E+00","module":"B2","scenario":null},{"value":"0,00E+00","module":"C1","scenario":null},{"value":"8,34E-01","module":"C2","scenario":null},{"value":"3,70E+00","module":"C3","scenario":null},{"value":"1,49E+01","module":"C4","scenario":null},{"value":"-7,08E+00","module":"D","scenario":null}]},{"parameter":"HTP-c","unit":"CTUh","values":[{"value":"4,73E-09","module":"A1-A3","scenario":null},{"value":"1,59E-11","module":"A4","scenario":null},{"value":"4,71E-12","module":"A5","scenario":null},{"value":"3,62E-11","module":"B2","scenario":null},{"value":"0,00E+00","module":"C1","scenario":null},{"value":"1,54E-11","module":"C2","scenario":null},{"value":"1,00E-10","module":"C3","scenario":null},{"value":"5,35E-10","module":"C4","scenario":null},{"value":"-8,28E-10","module":"D","scenario":null}]},{"parameter":"HTP-nc","unit":"CTUh","values":[{"value":"4,30E-07","module":"A1-A3","scenario":null},{"value":"6,60E-10","module":"A4","scenario":null},{"value":"1,90E-10","module":"A5","scenario":null},{"value":"1,90E-09","module":"B2","scenario":null},{"value":"0,00E+00","module":"C1","scenario":null},{"value":"6,39E-10","module":"C2","scenario":null},{"value":"9,30E-09","module":"C3","scenario":null},{"value":"5,19E-08","module":"C4","scenario":null},{"value":"-7,76E-08","module":"D","scenario":null}]},{"parameter":"SQP","unit":"-","values":[{"value":"1,92E+03","module":"A1-A3","scenario":null},{"value":"3,41E-03","module":"A4","scenario":null},{"value":"4,93E-02","module":"A5","scenario":null},{"value":"4,55E-01","module":"B2","scenario":null},{"value":"0,00E+00","module":"C1","scenario":null},{"value":"3,31E-03","module":"C2","scenario":null},{"value":"5,33E-01","module":"C3","scenario":null},{"value":"7,81E-01","module":"C4","scenario":null},{"value":"-3,90E+00","module":"D","scenario":null}]}],"resource_use":[{"parameter":"PERE","unit":"MJ","values":[{"value":"1,31E+02","module":"A1-A3","scenario":null},{"value":"4,67E-03","module":"A4","scenario":null},{"value":"6,89E+00","module":"A5","scenario":null},{"value":"7,19E-01","module":"B2","scenario":null},{"value":"0,00E+00","module":"C1","scenario":null},{"value":"4,52E-03","module":"C2","scenario":null},{"value":"4,21E-01","module":"C3","scenario":null},{"value":"8,22E-01","module":"C4","scenario":null},{"value":"-3,61E+00","module":"D","scenario":null}]},{"parameter":"PERM","unit":"","values":[{"value":"4,23E+01","module":"A1-A3","scenario":null},{"value":"0,00E+00","module":"A4","scenario":null},{"value":"-6,86E+00","module":"A5","scenario":null},{"value":"0,00E+00","module":"B2","scenario":null},{"value":"0,00E+00","module":"C1","scenario":null},{"value":"0,00E+00","module":"C2","scenario":null},{"value":"-3,54E+01","module":"C3","scenario":null},{"value":"0,00E+00","module":"C4","scenario":null},{"value":"0,00E+00","module":"D","scenario":null}]},{"parameter":"PERT","unit":"MJ","values":[{"value":"1,73E+02","module":"A1-A3","scenario":null},{"value":"4,67E-03","module":"A4","scenario":null},{"value":"3,94E-02","module":"A5","scenario":null},{"value":"7,19E-01","module":"B2","scenario":null},{"value":"0,00E+00","module":"C1","scenario":null},{"value":"4,52E-03","module":"C2","scenario":null},{"value":"-3,50E+01","module":"C3","scenario":null},{"value":"8,22E-01","module":"C4","scenario":null},{"value":"-3,61E+00","module":"D","scenario":null}]},{"parameter":"PENRE","unit":"MJ","values":[{"value":"2,06E+02","module":"A1-A3","scenario":null},{"value":"1,24E+00","module":"A4","scenario":null},{"value":"1,73E-01","module":"A5","scenario":null},{"value":"5,65E+00","module":"B2","scenario":null},{"value":"0,00E+00","module":"C1","scenario":null},{"value":"1,20E+00","module":"C2","scenario":null},{"value":"2,90E+00","module":"C3","scenario":null},{"value":"1,00E+01","module":"C4","scenario":null},{"value":"-4,93E+00","module":"D","scenario":null}]},{"parameter":"PENRM","unit":"MJ","values":[{"value":"1,06E+01","module":"A1-A3","scenario":null},{"value":"0,00E+00","module":"A4","scenario":null},{"value":"0,00E+00","module":"A5","scenario":null},{"value":"0,00E+00","module":"B2","scenario":null},{"value":"0,00E+00","module":"C1","scenario":null},{"value":"0,00E+00","module":"C2","scenario":null},{"value":"-1,06E+01","module":"C3","scenario":null},{"value":"0,00E+00","module":"C4","scenario":null},{"value":"0,00E+00","module":"D","scenario":null}]},{"parameter":"PENRT","unit":"MJ","values":[{"value":"2,17E+02","module":"A1-A3","scenario":null},{"value":"1,24E+00","module":"A4","scenario":null},{"value":"1,73E-01","module":"A5","scenario":null},{"value":"5,65E+00","module":"B2","scenario":null},{"value":"0,00E+00","module":"C1","scenario":null},{"value":"1,20E+00","module":"C2","scenario":null},{"value":"-7,70E+00","module":"C3","scenario":null},{"value":"1,00E+01","module":"C4","scenario":null},{"value":"-3,66E+01","module":"D","scenario":null}]},{"parameter":"SM","unit":"kg","values":[{"value":"0,00E+00","module":"A1-A3","scenario":null},{"value":"0,00E+00","module":"A4","scenario":null},{"value":"0,00E+00","module":"A5","scenario":null},{"value":"0,00E+00","module":"B2","scenario":null},{"value":"0,00E+00","module":"C1","scenario":null},{"value":"0,00E+00","module":"C2","scenario":null},{"value":"0,00E+00","module":"C3","scenario":null},{"value":"0,00E+00","module":"C4","scenario":null},{"value":"1,07E+01","module":"D","scenario":null}]},{"parameter":"RSF","unit":"MJ","values":[{"value":"0,00E+00","module":"A1-A3","scenario":null},{"value":"0,00E+00","module":"A4","scenario":null},{"value":"0,00E+00","module":"A5","scenario":null},{"value":"0,00E+00","module":"B2","scenario":null},{"value":"0,00E+00","module":"C1","scenario":null},{"value":"0,00E+00","module":"C2","scenario":null},{"value":"0,00E+00","module":"C3","scenario":null},{"value":"0,00E+00","module":"C4","scenario":null},{"value":"0,00E+00","module":"D","scenario":null}]},{"parameter":"NRSF","unit":"MJ","values":[{"value":"0,00E+00","module":"A1-A3","scenario":null},{"value":"0,00E+00","module":"A4","scenario":null},{"value":"0,00E+00","module":"A5","scenario":null},{"value":"0,00E+00","module":"B2","scenario":null},{"value":"0,00E+00","module":"C1","scenario":null},{"value":"0,00E+00","module":"C2","scenario":null},{"value":"0,00E+00","module":"C3","scenario":null},{"value":"0,00E+00","module":"C4","scenario":null},{"value":"0,00E+00","module":"D","scenario":null}]},{"parameter":"FW","unit":"m3","values":[{"value":"1,06E-01","module":"A1-A3","scenario":null},{"value":"7,05E-06","module":"A4","scenario":null},{"value":"1,78E-03","module":"A5","scenario":null},{"value":"3,28E-03","module":"B2","scenario":null},{"value":"0,00E+00","module":"C1","scenario":null},{"value":"6,82E-06","module":"C2","scenario":null},{"value":"1,03E-03","module":"C3","scenario":null},{"value":"1,42E-03","module":"C4","scenario":null},{"value":"-6,89E-03","module":"D","scenario":null}]}],"end_of_life_waste":[{"parameter":"HWD","unit":"kg","values":[{"value":"9,15E-08","module":"A1-A3","scenario":null},{"value":"4,09E-12","module":"A4","scenario":null},{"value":"1,70E-11","module":"A5","scenario":null},{"value":"3,88E-10","module":"B2","scenario":null},{"value":"0,00E+00","module":"C1","scenario":null},{"value":"3,96E-12","module":"C2","scenario":null},{"value":"3,46E-10","module":"C3","scenario":null},{"value":"1,53E-09","module":"C4","scenario":null},{"value":"-3,12E-09","module":"D","scenario":null}]},{"parameter":"NHWD","unit":"kg","values":[{"value":"2,92E-01","module":"A1-A3","scenario":null},{"value":"1,16E-04","module":"A4","scenario":null},{"value":"1,39E-02","module":"A5","scenario":null},{"value":"2,86E-03","module":"B2","scenario":null},{"value":"0,00E+00","module":"C1","scenario":null},{"value":"1,12E-04","module":"C2","scenario":null},{"value":"1,77E+00","module":"C3","scenario":null},{"value":"1,04E+01","module":"C4","scenario":null},{"value":"-2,42E-01","module":"D","scenario":null}]},{"parameter":"RWD","unit":"kg","values":[{"value":"5,04E-03","module":"A1-A3","scenario":null},{"value":"1,36E-06","module":"A4","scenario":null},{"value":"9,62E-06","module":"A5","scenario":null},{"value":"8,10E-04","module":"B2","scenario":null},{"value":"0,00E+00","module":"C1","scenario":null},{"value":"1,32E-06","module":"C2","scenario":null},{"value":"8,69E-04","module":"C3","scenario":null},{"value":"1,22E-04","module":"C4","scenario":null},{"value":"-5,81E-04","module":"D","scenario":null}]}],"end_of_life_flow":[{"parameter":"CRU","unit":"kg","values":[{"value":"0,00E+00","module":"A1-A3","scenario":null},{"value":"0,00E+00","module":"A4","scenario":null},{"value":"0,00E+00","module":"A5","scenario":null},{"value":"0,00E+00","module":"B2","scenario":null},{"value":"0,00E+00","module":"C1","scenario":null},{"value":"0,00E+00","module":"C2","scenario":null},{"value":"1,07E+01","module":"C3","scenario":null},{"value":"0,00E+00","module":"C4","scenario":null},{"value":"0,00E+00","module":"D","scenario":null}]},{"parameter":"MFR","unit":"kg","values":[{"value":"0,00E+00","module":"A1-A3","scenario":null},{"value":"0,00E+00","module":"A4","scenario":null},{"value":"0,00E+00","module":"A5","scenario":null},{"value":"0,00E+00","module":"B2","scenario":null},{"value":"0,00E+00","module":"C1","scenario":null},{"value":"0,00E+00","module":"C2","scenario":null},{"value":"0,00E+00","module":"C3","scenario":null},{"value":"0,00E+00","module":"C4","scenario":null},{"value":"0,00E+00","module":"D","scenario":null}]},{"parameter":"MER","unit":"kg","values":[{"value":"0,00E+00","module":"A1-A3","scenario":null},{"value":"0,00E+00","module":"A4","scenario":null},{"value":"0,00E+00","module":"A5","scenario":null},{"value":"0,00E+00","module":"B2","scenario":null},{"value":"0,00E+00","module":"C1","scenario":null},{"value":"0,00E+00","module":"C2","scenario":null},{"value":"0,00E+00","module":"C3","scenario":null},{"value":"0,00E+00","module":"C4","scenario":null},{"value":"0,00E+00","module":"D","scenario":null}]},{"parameter":"EEE","unit":"MJ","values":[{"value":"-1,61E-01","module":"A1-A3","scenario":null},{"value":"0,00E+00","module":"A4","scenario":null},{"value":"-9,72E-01","module":"A5","scenario":null},{"value":"0,00E+00","module":"B2","scenario":null},{"value":"0,00E+00","module":"C1","scenario":null},{"value":"0,00E+00","module":"C2","scenario":null},{"value":"0,00E+00","module":"C3","scenario":null},{"value":"0,00E+00","module":"C4","scenario":null},{"value":"0,00E+00","module":"D","scenario":null}]},{"parameter":"EET","unit":"MJ","values":[{"value":"-3,67E-01","module":"A1-A3","scenario":null},{"value":"0,00E+00","module":"A4","scenario":null},{"value":"-1,76E+00","module":"A5","scenario":null},{"value":"0,00E+00","module":"B2","scenario":null},{"value":"0,00E+00","module":"C1","scenario":null},{"value":"0,00E+00","module":"C2","scenario":null},{"value":"0,00E+00","module":"C3","scenario":null},{"value":"0,00E+00","module":"C4","scenario":null},{"value":"0,00E+00","module":"D","scenario":null}]}]}