{
    "product_name": "ARGUS halbhohe Sensorbarrieren",
    "epd_id": "EPD-DOR-20210315-CBA8-EN",
    "declared_unit": {
        "unit": "stk",
        "amount": 1.0
    },
    "compliance": [
        "DIN EN 15804+A2",
        "ISO 14025"
    ],
    "producer_name": "dormakaba International Holding GmbH",
    "environmental_impact": [
        {
            "parameter": "GWP-total",
            "values": [
                {
                    "value": "1,54E+03",
                    "module": "A1-A3",
                    "scenario": null
                },
                {
                    "value": "2,58E+00",
                    "module": "A4",
                    "scenario": null
                },
                {
                    "value": "6,30E+01",
                    "module": "A5",
                    "scenario": null
                },
                {
                    "value": "2,31E+03",
                    "module": "B6",
                    "scenario": null
                },
                {
                    "value": "0,00E+00",
                    "module": "C1",
                    "scenario": null
                },
                {
                    "value": "1,12E+00",
                    "module": "C2",
                    "scenario": null
                },
                {
                    "value": "1,97E+01",
                    "module": "C3",
                    "scenario": null
                },
                {
                    "value": "1,34E+00",
                    "module": "C4",
                    "scenario": null
                },
                {
                    "value": "-9,18E+02",
                    "module": "D",
                    "scenario": null
                }
            ]
        },
        {
            "parameter": "GWP-fossil",
            "values": [
                {
                    "value": "1,59E+03",
                    "module": "A1-A3",
                    "scenario": null
                },
                {
                    "value": "2,47E+00",
                    "module": "A4",
                    "scenario": null
                },
                {
                    "value": "8,53E+00",
                    "module": "A5",
                    "scenario": null
                },
                {
                    "value": "2,30E+03",
                    "module": "B6",
                    "scenario": null
                },
                {
                    "value": "0,00E+00",
                    "module": "C1",
                    "scenario": null
                },
                {
                    "value": "1,07E+00",
                    "module": "C2",
                    "scenario": null
                },
                {
                    "value": "1,15E+01",
                    "module": "C3",
                    "scenario": null
                },
                {
                    "value": "1,33E+00",
                    "module": "C4",
                    "scenario": null
                },
                {
                    "value": "-9,15E+02",
                    "module": "D",
                    "scenario": null
                }
            ]
        },
        {
            "parameter": "GWP-biogenic",
            "values": [
                {
                    "value": "-5,76E+01",
                    "module": "A1-A3",
                    "scenario": null
                },
                {
                    "value": "1,14E-01",
                    "module": "A4",
                    "scenario": null
                },
                {
                    "value": "5,45E+01",
                    "module": "A5",
                    "scenario": null
                },
                {
                    "value": "7,66E+00",
                    "module": "B6",
                    "scenario": null
                },
                {
                    "value": "0,00E+00",
                    "module": "C1",
                    "scenario": null
                },
                {
                    "value": "4,95E-02",
                    "module": "C2",
                    "scenario": null
                },
                {
                    "value": "8,24E+00",
                    "module": "C3",
                    "scenario": null
                },
                {
                    "value": "4,55E-03",
                    "module": "C4",
                    "scenario": null
                },
                {
                    "value": "-2,47E+00",
                    "module": "D",
                    "scenario": null
                }
            ]
        },
        {
            "parameter": "GWP-luluc",
            "values": [
                {
                    "value": "8,83E-01",
                    "module": "A1-A3",
                    "scenario": null
                },
                {
                    "value": "5,87E-05",
                    "module": "A4",
                    "scenario": null
                },
                {
                    "value": "1,20E-03",
                    "module": "A5",
                    "scenario": null
                },
                {
                    "value": "3,33E+00",
                    "module": "B6",
                    "scenario": null
                },
                {
                    "value": "0,00E+00",
                    "module": "C1",
                    "scenario": null
                },
                {
                    "value": "2,55E-05",
                    "module": "C2",
                    "scenario": null
                },
                {
                    "value": "7,21E-04",
                    "module": "C3",
                    "scenario": null
                },
                {
                    "value": "3,83E-03",
                    "module": "C4",
                    "scenario": null
                },
                {
                    "value": "-2,64E-01",
                    "module": "D",
                    "scenario": null
                }
            ]
        },
        {
            "parameter": "ODP",
            "values": [
                {
                    "value": "7,25E-09",
                    "module": "A1-A3",
                    "scenario": null
                },
                {
                    "value": "2,60E-16",
                    "module": "A4",
                    "scenario": null
                },
                {
                    "value": "1,25E-14",
                    "module": "A5",
                    "scenario": null
                },
                {
                    "value": "5,05E-11",
                    "module": "B6",
                    "scenario": null
                },
                {
                    "value": "0,00E+00",
                    "module": "C1",
                    "scenario": null
                },
                {
                    "value": "1,13E-16",
                    "module": "C2",
                    "scenario": null
                },
                {
                    "value": "6,73E-15",
                    "module": "C3",
                    "scenario": null
                },
                {
                    "value": "4,93E-15",
                    "module": "C4",
                    "scenario": null
                },
                {
                    "value": "-6,69E-09",
                    "module": "D",
                    "scenario": null
                }
            ]
        },
        {
            "parameter": "AP",
            "values": [
                {
                    "value": "8,19E+00",
                    "module": "A1-A3",
                    "scenario": null
                },
                {
                    "value": "2,47E-03",
                    "module": "A4",
                    "scenario": null
                },
                {
                    "value": "1,29E-02",
                    "module": "A5",
                    "scenario": null
                },
                {
                    "value": "5,07E+00",
                    "module": "B6",
                    "scenario": null
                },
                {
                    "value": "0,00E+00",
                    "module": "C1",
                    "scenario": null
                },
                {
                    "value": "1,07E-03",
                    "module": "C2",
                    "scenario": null
                },
                {
                    "value": "3,22E-03",
                    "module": "C3",
                    "scenario": null
                },
                {
                    "value": "9,54E-03",
                    "module": "C4",
                    "scenario": null
                },
                {
                    "value": "-3,64E+00",
                    "module": "D",
                    "scenario": null
                }
            ]
        },
        {
            "parameter": "POCP",
            "values": [
                {
                    "value": "3,50E+00",
                    "module": "A1-A3",
                    "scenario": null
                },
                {
                    "value": "2,22E-03",
                    "module": "A4",
                    "scenario": null
                },
                {
                    "value": "1,08E-02",
                    "module": "A5",
                    "scenario": null
                },
                {
                    "value": "3,09E+00",
                    "module": "B6",
                    "scenario": null
                },
                {
                    "value": "0,00E+00",
                    "module": "C1",
                    "scenario": null
                },
                {
                    "value": "9,65E-04",
                    "module": "C2",
                    "scenario": null
                },
                {
                    "value": "2,32E-03",
                    "module": "C3",
                    "scenario": null
                },
                {
                    "value": "7,44E-03",
                    "module": "C4",
                    "scenario": null
                },
                {
                    "value": "-1,52E+00",
                    "module": "D",
                    "scenario": null
                }
            ]
        },
        {
            "parameter": "ADPE",
            "values": [
                {
                    "value": "3,83E-02",
                    "module": "A1-A3",
                    "scenario": null
                },
                {
                    "value": "7,39E-08",
                    "module": "A4",
                    "scenario": null
                },
                {
                    "value": "1,90E-07",
                    "module": "A5",
                    "scenario": null
                },
                {
                    "value": "6,65E-04",
                    "module": "B6",
                    "scenario": null
                },
                {
                    "value": "0,00E+00",
                    "module": "C1",
                    "scenario": null
                },
                {
                    "value": "3,21E-08",
                    "module": "C2",
                    "scenario": null
                },
                {
                    "value": "9,46E-08",
                    "module": "C3",
                    "scenario": null
                },
                {
                    "value": "1,19E-07",
                    "module": "C4",
                    "scenario": null
                },
                {
                    "value": "-2,07E-02",
                    "module": "D",
                    "scenario": null
                }
            ]
        },
        {
            "parameter": "ADPF",
            "values": [
                {
                    "value": "2,10E+04",
                    "module": "A1-A3",
                    "scenario": null
                },
                {
                    "value": "3,50E+01",
                    "module": "A4",
                    "scenario": null
                },
                {
                    "value": "1,87E+01",
                    "module": "A5",
                    "scenario": null
                },
                {
                    "value": "4,04E+04",
                    "module": "B6",
                    "scenario": null
                },
                {
                    "value": "0,00E+00",
                    "module": "C1",
                    "scenario": null
                },
                {
                    "value": "1,52E+01",
                    "module": "C2",
                    "scenario": null
                },
                {
                    "value": "7,05E+00",
                    "module": "C3",
                    "scenario": null
                },
                {
                    "value": "1,75E+01",
                    "module": "C4",
                    "scenario": null
                },
                {
                    "value": "-1,31E+04",
                    "module": "D",
                    "scenario": null
                }
            ]
        },
        {
            "parameter": "WDP",
            "values": [
                {
                    "value": "2,53E+02",
                    "module": "A1-A3",
                    "scenario": null
                },
                {
                    "value": "4,83E-03",
                    "module": "A4",
                    "scenario": null
                },
                {
                    "value": "7,15E+00",
                    "module": "A5",
                    "scenario": null
                },
                {
                    "value": "5,01E+02",
                    "module": "B6",
                    "scenario": null
                },
                {
                    "value": "0,00E+00",
                    "module": "C1",
                    "scenario": null
                },
                {
                    "value": "2,10E-03",
                    "module": "C2",
                    "scenario": null
                },
                {
                    "value": "2,02E+00",
                    "module": "C3",
                    "scenario": null
                },
                {
                    "value": "1,39E-01",
                    "module": "C4",
                    "scenario": null
                },
                {
                    "value": "-6,59E+01",
                    "module": "D",
                    "scenario": null
                }
            ]
        },
        {
            "parameter": "EP-freshwater",
            "values": [
                {
                    "value": "1,85E-03",
                    "module": "A1-A3",
                    "scenario": null
                },
                {
                    "value": "5,28E-07",
                    "module": "A4",
                    "scenario": null
                },
                {
                    "value": "2,21E-06",
                    "module": "A5",
                    "scenario": null
                },
                {
                    "value": "6,14E-03",
                    "module": "B6",
                    "scenario": null
                },
                {
                    "value": "0,00E+00",
                    "module": "C1",
                    "scenario": null
                },
                {
                    "value": "2,29E-07",
                    "module": "C2",
                    "scenario": null
                },
                {
                    "value": "1,06E-06",
                    "module": "C3",
                    "scenario": null
                },
                {
                    "value": "2,29E-06",
                    "module": "C4",
                    "scenario": null
                },
                {
                    "value": "-5,29E-04",
                    "module": "D",
                    "scenario": null
                }
            ]
        },
        {
            "parameter": "EP-marine",
            "values": [
                {
                    "value": "1,22E+00",
                    "module": "A1-A3",
                    "scenario": null
                },
                {
                    "value": "7,85E-04",
                    "module": "A4",
                    "scenario": null
                },
                {
                    "value": "4,01E-03",
                    "module": "A5",
                    "scenario": null
                },
                {
                    "value": "1,13E+00",
                    "module": "B6",
                    "scenario": null
                },
                {
                    "value": "0,00E+00",
                    "module": "C1",
                    "scenario": null
                },
                {
                    "value": "3,41E-04",
                    "module": "C2",
                    "scenario": null
                },
                {
                    "value": "8,45E-04",
                    "module": "C3",
                    "scenario": null
                },
                {
                    "value": "2,46E-03",
                    "module": "C4",
                    "scenario": null
                },
                {
                    "value": "-4,86E-01",
                    "module": "D",
                    "scenario": null
                }
            ]
        },
        {
            "parameter": "EP-terrestrial",
            "values": [
                {
                    "value": "1,34E+01",
                    "module": "A1-A3",
                    "scenario": null
                },
                {
                    "value": "8,73E-03",
                    "module": "A4",
                    "scenario": null
                },
                {
                    "value": "5,55E-02",
                    "module": "A5",
                    "scenario": null
                },
                {
                    "value": "1,18E+01",
                    "module": "B6",
                    "scenario": null
                },
                {
                    "value": "0,00E+00",
                    "module": "C1",
                    "scenario": null
                },
                {
                    "value": "3,79E-03",
                    "module": "C2",
                    "scenario": null
                },
                {
                    "value": "1,48E-02",
                    "module": "C3",
                    "scenario": null
                },
                {
                    "value": "2,70E-02",
                    "module": "C4",
                    "scenario": null
                },
                {
                    "value": "-5,28E+00",
                    "module": "D",
                    "scenario": null
                }
            ]
        }
    ],
    "additional_environmental_impact": [
        {
            "parameter": "PM",
            "values": [
                {
                    "value": "8,64E-05",
                    "module": "A1-A3",
                    "scenario": null
                },
                {
                    "value": "1,30E-08",
                    "module": "A4",
                    "scenario": null
                },
                {
                    "value": "8,83E-08",
                    "module": "A5",
                    "scenario": null
                },
                {
                    "value": "4,26E-05",
                    "module": "B6",
                    "scenario": null
                },
                {
                    "value": "0,00E+00",
                    "module": "C1",
                    "scenario": null
                },
                {
                    "value": "5,64E-09",
                    "module": "C2",
                    "scenario": null
                },
                {
                    "value": "3,18E-08",
                    "module": "C3",
                    "scenario": null
                },
                {
                    "value": "1,18E-07",
                    "module": "C4",
                    "scenario": null
                },
                {
                    "value": "-5,82E-05",
                    "module": "D",
                    "scenario": null
                }
            ]
        },
        {
            "parameter": "ETP-fw",
            "values": [
                {
                    "value": "9,76E+03",
                    "module": "A1-A3",
                    "scenario": null
                },
                {
                    "value": "2,48E+01",
                    "module": "A4",
                    "scenario": null
                },
                {
                    "value": "8,54E+00",
                    "module": "A5",
                    "scenario": null
                },
                {
                    "value": "1,73E+04",
                    "module": "B6",
                    "scenario": null
                },
                {
                    "value": "0,00E+00",
                    "module": "C1",
                    "scenario": null
                },
                {
                    "value": "1,08E+01",
                    "module": "C2",
                    "scenario": null
                },
                {
                    "value": "2,76E+00",
                    "module": "C3",
                    "scenario": null
                },
                {
                    "value": "9,97E+00",
                    "module": "C4",
                    "scenario": null
                },
                {
                    "value": "-5,03E+03",
                    "module": "D",
                    "scenario": null
                }
            ]
        },
        {
            "parameter": "HTP-c",
            "values": [
                {
                    "value": "2,13E-05",
                    "module": "A1-A3",
                    "scenario": null
                },
                {
                    "value": "4,66E-10",
                    "module": "A4",
                    "scenario": null
                },
                {
                    "value": "5,96E-10",
                    "module": "A5",
                    "scenario": null
                },
                {
                    "value": "4,77E-07",
                    "module": "B6",
                    "scenario": null
                },
                {
                    "value": "0,00E+00",
                    "module": "C1",
                    "scenario": null
                },
                {
                    "value": "2,03E-10",
                    "module": "C2",
                    "scenario": null
                },
                {
                    "value": "2,23E-10",
                    "module": "C3",
                    "scenario": null
                },
                {
                    "value": "1,48E-09",
                    "module": "C4",
                    "scenario": null
                },
                {
                    "value": "-2,71E-07",
                    "module": "D",
                    "scenario": null
                }
            ]
        },
        {
            "parameter": "HTP-nc",
            "values": [
                {
                    "value": "2,23E-05",
                    "module": "A1-A3",
                    "scenario": null
                },
                {
                    "value": "1,99E-08",
                    "module": "A4",
                    "scenario": null
                },
                {
                    "value": "3,86E-08",
                    "module": "A5",
                    "scenario": null
                },
                {
                    "value": "1,76E-05",
                    "module": "B6",
                    "scenario": null
                },
                {
                    "value": "0,00E+00",
                    "module": "C1",
                    "scenario": null
                },
                {
                    "value": "8,67E-09",
                    "module": "C2",
                    "scenario": null
                },
                {
                    "value": "1,91E-08",
                    "module": "C3",
                    "scenario": null
                },
                {
                    "value": "1,63E-07",
                    "module": "C4",
                    "scenario": null
                },
                {
                    "value": "1,94E-06",
                    "module": "D",
                    "scenario": null
                }
            ]
        },
        {
            "parameter": "SQP",
            "values": [
                {
                    "value": "8,97E+03",
                    "module": "A1-A3",
                    "scenario": null
                },
                {
                    "value": "8,99E-02",
                    "module": "A4",
                    "scenario": null
                },
                {
                    "value": "5,19E+00",
                    "module": "A5",
                    "scenario": null
                },
                {
                    "value": "1,29E+04",
                    "module": "B6",
                    "scenario": null
                },
                {
                    "value": "0,00E+00",
                    "module": "C1",
                    "scenario": null
                },
                {
                    "value": "3,91E-02",
                    "module": "C2",
                    "scenario": null
                },
                {
                    "value": "2,07E+00",
                    "module": "C3",
                    "scenario": null
                },
                {
                    "value": "3,64E+00",
                    "module": "C4",
                    "scenario": null
                },
                {
                    "value": "-5,12E+02",
                    "module": "D",
                    "scenario": null
                }
            ]
        }
    ],
    "resource_use": [
        {
            "parameter": "PERE",
            "values": [
                {
                    "value": "8,17E+03",
                    "module": "A1-A3",
                    "scenario": null
                },
                {
                    "value": "1,10E-01",
                    "module": "A4",
                    "scenario": null
                },
                {
                    "value": "4,58E+02",
                    "module": "A5",
                    "scenario": null
                },
                {
                    "value": "1,79E+04",
                    "module": "B6",
                    "scenario": null
                },
                {
                    "value": "0,00E+00",
                    "module": "C1",
                    "scenario": null
                },
                {
                    "value": "4,79E-02",
                    "module": "C2",
                    "scenario": null
                },
                {
                    "value": "5,69E+01",
                    "module": "C3",
                    "scenario": null
                },
                {
                    "value": "2,29E+00",
                    "module": "C4",
                    "scenario": null
                },
                {
                    "value": "-5,97E+03",
                    "module": "D",
                    "scenario": null
                }
            ]
        },
        {
            "parameter": "PERM",
            "values": [
                {
                    "value": "5,09E+02",
                    "module": "A1-A3",
                    "scenario": null
                },
                {
                    "value": "0,00E+00",
                    "module": "A4",
                    "scenario": null
                },
                {
                    "value": "-4,54E+02",
                    "module": "A5",
                    "scenario": null
                },
                {
                    "value": "0,00E+00",
                    "module": "B6",
                    "scenario": null
                },
                {
                    "value": "0,00E+00",
                    "module": "C1",
                    "scenario": null
                },
                {
                    "value": "0,00E+00",
                    "module": "C2",
                    "scenario": null
                },
                {
                    "value": "-5,52E+01",
                    "module": "C3",
                    "scenario": null
                },
                {
                    "value": "0,00E+00",
                    "module": "C4",
                    "scenario": null
                },
                {
                    "value": "0,00E+00",
                    "module": "D",
                    "scenario": null
                }
            ]
        },
        {
            "parameter": "PERT",
            "values": [
                {
                    "value": "8,68E+03",
                    "module": "A1-A3",
                    "scenario": null
                },
                {
                    "value": "1,10E-01",
                    "module": "A4",
                    "scenario": null
                },
                {
                    "value": "3,72E+00",
                    "module": "A5",
                    "scenario": null
                },
                {
                    "value": "1,79E+04",
                    "module": "B6",
                    "scenario": null
                },
                {
                    "value": "0,00E+00",
                    "module": "C1",
                    "scenario": null
                },
                {
                    "value": "4,79E-02",
                    "module": "C2",
                    "scenario": null
                },
                {
                    "value": "1,70E+00",
                    "module": "C3",
                    "scenario": null
                },
                {
                    "value": "2,29E+00",
                    "module": "C4",
                    "scenario": null
                },
                {
                    "value": "-5,97E+03",
                    "module": "D",
                    "scenario": null
                }
            ]
        },
        {
            "parameter": "PENRE",
            "values": [
                {
                    "value": "2,07E+04",
                    "module": "A1-A3",
                    "scenario": null
                },
                {
                    "value": "3,50E+01",
                    "module": "A4",
                    "scenario": null
                },
                {
                    "value": "1,43E+02",
                    "module": "A5",
                    "scenario": null
                },
                {
                    "value": "4,04E+04",
                    "module": "B6",
                    "scenario": null
                },
                {
                    "value": "0,00E+00",
                    "module": "C1",
                    "scenario": null
                },
                {
                    "value": "1,52E+01",
                    "module": "C2",
                    "scenario": null
                },
                {
                    "value": "1,65E+02",
                    "module": "C3",
                    "scenario": null
                },
                {
                    "value": "1,75E+01",
                    "module": "C4",
                    "scenario": null
                },
                {
                    "value": "-1,31E+04",
                    "module": "D",
                    "scenario": null
                }
            ]
        },
        {
            "parameter": "PENRM",
            "values": [
                {
                    "value": "2,83E+02",
                    "module": "A1-A3",
                    "scenario": null
                },
                {
                    "value": "0,00E+00",
                    "module": "A4",
                    "scenario": null
                },
                {
                    "value": "-1,25E+02",
                    "module": "A5",
                    "scenario": null
                },
                {
                    "value": "0,00E+00",
                    "module": "B6",
                    "scenario": null
                },
                {
                    "value": "0,00E+00",
                    "module": "C1",
                    "scenario": null
                },
                {
                    "value": "0,00E+00",
                    "module": "C2",
                    "scenario": null
                },
                {
                    "value": "-1,58E+02",
                    "module": "C3",
                    "scenario": null
                },
                {
                    "value": "0,00E+00",
                    "module": "C4",
                    "scenario": null
                },
                {
                    "value": "0,00E+00",
                    "module": "D",
                    "scenario": null
                }
            ]
        },
        {
            "parameter": "PENRT",
            "values": [
                {
                    "value": "2,10E+04",
                    "module": "A1-A3",
                    "scenario": null
                },
                {
                    "value": "3,50E+01",
                    "module": "A4",
                    "scenario": null
                },
                {
                    "value": "1,87E+01",
                    "module": "A5",
                    "scenario": null
                },
                {
                    "value": "4,04E+04",
                    "module": "B6",
                    "scenario": null
                },
                {
                    "value": "0,00E+00",
                    "module": "C1",
                    "scenario": null
                },
                {
                    "value": "1,52E+01",
                    "module": "C2",
                    "scenario": null
                },
                {
                    "value": "7,05E+00",
                    "module": "C3",
                    "scenario": null
                },
                {
                    "value": "1,75E+01",
                    "module": "C4",
                    "scenario": null
                },
                {
                    "value": "-1,31E+04",
                    "module": "D",
                    "scenario": null
                }
            ]
        },
        {
            "parameter": "SM",
            "values": [
                {
                    "value": "1,32E+01",
                    "module": "A1-A3",
                    "scenario": null
                },
                {
                    "value": "0,00E+00",
                    "module": "A4",
                    "scenario": null
                },
                {
                    "value": "0,00E+00",
                    "module": "A5",
                    "scenario": null
                },
                {
                    "value": "0,00E+00",
                    "module": "B6",
                    "scenario": null
                },
                {
                    "value": "0,00E+00",
                    "module": "C1",
                    "scenario": null
                },
                {
                    "value": "0,00E+00",
                    "module": "C2",
                    "scenario": null
                },
                {
                    "value": "0,00E+00",
                    "module": "C3",
                    "scenario": null
                },
                {
                    "value": "0,00E+00",
                    "module": "C4",
                    "scenario": null
                },
                {
                    "value": "0,00E+00",
                    "module": "D",
                    "scenario": null
                }
            ]
        },
        {
            "parameter": "RSF",
            "values": [
                {
                    "value": "0,00E+00",
                    "module": "A1-A3",
                    "scenario": null
                },
                {
                    "value": "0,00E+00",
                    "module": "A4",
                    "scenario": null
                },
                {
                    "value": "0,00E+00",
                    "module": "A5",
                    "scenario": null
                },
                {
                    "value": "0,00E+00",
                    "module": "B6",
                    "scenario": null
                },
                {
                    "value": "0,00E+00",
                    "module": "C1",
                    "scenario": null
                },
                {
                    "value": "0,00E+00",
                    "module": "C2",
                    "scenario": null
                },
                {
                    "value": "0,00E+00",
                    "module": "C3",
                    "scenario": null
                },
                {
                    "value": "0,00E+00",
                    "module": "C4",
                    "scenario": null
                },
                {
                    "value": "0,00E+00",
                    "module": "D",
                    "scenario": null
                }
            ]
        },
        {
            "parameter": "NRSF",
            "values": [
                {
                    "value": "0,00E+00",
                    "module": "A1-A3",
                    "scenario": null
                },
                {
                    "value": "0,00E+00",
                    "module": "A4",
                    "scenario": null
                },
                {
                    "value": "0,00E+00",
                    "module": "A5",
                    "scenario": null
                },
                {
                    "value": "0,00E+00",
                    "module": "B6",
                    "scenario": null
                },
                {
                    "value": "0,00E+00",
                    "module": "C1",
                    "scenario": null
                },
                {
                    "value": "0,00E+00",
                    "module": "C2",
                    "scenario": null
                },
                {
                    "value": "0,00E+00",
                    "module": "C3",
                    "scenario": null
                },
                {
                    "value": "0,00E+00",
                    "module": "C4",
                    "scenario": null
                },
                {
                    "value": "0,00E+00",
                    "module": "D",
                    "scenario": null
                }
            ]
        },
        {
            "parameter": "FW",
            "values": [
                {
                    "value": "1,93E+01",
                    "module": "A1-A3",
                    "scenario": null
                },
                {
                    "value": "1,98E-04",
                    "module": "A4",
                    "scenario": null
                },
                {
                    "value": "1,69E-01",
                    "module": "A5",
                    "scenario": null
                },
                {
                    "value": "2,07E+01",
                    "module": "B6",
                    "scenario": null
                },
                {
                    "value": "0,00E+00",
                    "module": "C1",
                    "scenario": null
                },
                {
                    "value": "8,60E-05",
                    "module": "C2",
                    "scenario": null
                },
                {
                    "value": "4,80E-02",
                    "module": "C3",
                    "scenario": null
                },
                {
                    "value": "4,40E-03",
                    "module": "C4",
                    "scenario": null
                },
                {
                    "value": "-1,10E+01",
                    "module": "D",
                    "scenario": null
                }
            ]
        }
    ],
    "end_of_life_waste": [
        {
            "parameter": "HWD",
            "values": [
                {
                    "value": "7,47E-05",
                    "module": "A1-A3",
                    "scenario": null
                },
                {
                    "value": "3,39E-09",
                    "module": "A4",
                    "scenario": null
                },
                {
                    "value": "3,32E-08",
                    "module": "A5",
                    "scenario": null
                },
                {
                    "value": "1,67E-05",
                    "module": "B6",
                    "scenario": null
                },
                {
                    "value": "0,00E+00",
                    "module": "C1",
                    "scenario": null
                },
                {
                    "value": "1,48E-09",
                    "module": "C2",
                    "scenario": null
                },
                {
                    "value": "2,13E-08",
                    "module": "C3",
                    "scenario": null
                },
                {
                    "value": "2,66E-07",
                    "module": "C4",
                    "scenario": null
                },
                {
                    "value": "-1,19E-05",
                    "module": "D",
                    "scenario": null
                }
            ]
        },
        {
            "parameter": "NHWD",
            "values": [
                {
                    "value": "3,72E+02",
                    "module": "A1-A3",
                    "scenario": null
                },
                {
                    "value": "3,58E-03",
                    "module": "A4",
                    "scenario": null
                },
                {
                    "value": "2,09E+00",
                    "module": "A5",
                    "scenario": null
                },
                {
                    "value": "2,87E+01",
                    "module": "B6",
                    "scenario": null
                },
                {
                    "value": "0,00E+00",
                    "module": "C1",
                    "scenario": null
                },
                {
                    "value": "1,56E-03",
                    "module": "C2",
                    "scenario": null
                },
                {
                    "value": "1,24E+00",
                    "module": "C3",
                    "scenario": null
                },
                {
                    "value": "8,78E+01",
                    "module": "C4",
                    "scenario": null
                },
                {
                    "value": "-2,29E+02",
                    "module": "D",
                    "scenario": null
                }
            ]
        },
        {
            "parameter": "RWD",
            "values": [
                {
                    "value": "1,14E+00",
                    "module": "A1-A3",
                    "scenario": null
                },
                {
                    "value": "3,76E-05",
                    "module": "A4",
                    "scenario": null
                },
                {
                    "value": "9,60E-04",
                    "module": "A5",
                    "scenario": null
                },
                {
                    "value": "6,13E+00",
                    "module": "B6",
                    "scenario": null
                },
                {
                    "value": "0,00E+00",
                    "module": "C1",
                    "scenario": null
                },
                {
                    "value": "1,63E-05",
                    "module": "C2",
                    "scenario": null
                },
                {
                    "value": "2,98E-04",
                    "module": "C3",
                    "scenario": null
                },
                {
                    "value": "1,99E-04",
                    "module": "C4",
                    "scenario": null
                },
                {
                    "value": "-1,39E+00",
                    "module": "D",
                    "scenario": null
                }
            ]
        }
    ],
    "end_of_life_flow": [
        {
            "parameter": "CRU",
            "values": [
                {
                    "value": "0,00E+00",
                    "module": "A1-A3",
                    "scenario": null
                },
                {
                    "value": "0,00E+00",
                    "module": "A4",
                    "scenario": null
                },
                {
                    "value": "0,00E+00",
                    "module": "A5",
                    "scenario": null
                },
                {
                    "value": "0,00E+00",
                    "module": "B6",
                    "scenario": null
                },
                {
                    "value": "0,00E+00",
                    "module": "C1",
                    "scenario": null
                },
                {
                    "value": "0,00E+00",
                    "module": "C2",
                    "scenario": null
                },
                {
                    "value": "0,00E+00",
                    "module": "C3",
                    "scenario": null
                },
                {
                    "value": "0,00E+00",
                    "module": "C4",
                    "scenario": null
                },
                {
                    "value": "0,00E+00",
                    "module": "D",
                    "scenario": null
                }
            ]
        },
        {
            "parameter": "MFR",
            "values": [
                {
                    "value": "0,00E+00",
                    "module": "A1-A3",
                    "scenario": null
                },
                {
                    "value": "0,00E+00",
                    "module": "A4",
                    "scenario": null
                },
                {
                    "value": "0,00E+00",
                    "module": "A5",
                    "scenario": null
                },
                {
                    "value": "0,00E+00",
                    "module": "B6",
                    "scenario": null
                },
                {
                    "value": "0,00E+00",
                    "module": "C1",
                    "scenario": null
                },
                {
                    "value": "0,00E+00",
                    "module": "C2",
                    "scenario": null
                },
                {
                    "value": "1,60E+02",
                    "module": "C3",
                    "scenario": null
                },
                {
                    "value": "0,00E+00",
                    "module": "C4",
                    "scenario": null
                },
                {
                    "value": "0,00E+00",
                    "module": "D",
                    "scenario": null
                }
            ]
        },
        {
            "parameter": "MER",
            "values": [
                {
                    "value": "0,00E+00",
                    "module": "A1-A3",
                    "scenario": null
                },
                {
                    "value": "0,00E+00",
                    "module": "A4",
                    "scenario": null
                },
                {
                    "value": "0,00E+00",
                    "module": "A5",
                    "scenario": null
                },
                {
                    "value": "0,00E+00",
                    "module": "B6",
                    "scenario": null
                },
                {
                    "value": "0,00E+00",
                    "module": "C1",
                    "scenario": null
                },
                {
                    "value": "0,00E+00",
                    "module": "C2",
                    "scenario": null
                },
                {
                    "value": "0,00E+00",
                    "module": "C3",
                    "scenario": null
                },
                {
                    "value": "0,00E+00",
                    "module": "C4",
                    "scenario": null
                },
                {
                    "value": "0,00E+00",
                    "module": "D",
                    "scenario": null
                }
            ]
        },
        {
            "parameter": "EEE",
            "values": [
                {
                    "value": "0,00E+00",
                    "module": "A1-A3",
                    "scenario": null
                },
                {
                    "value": "0,00E+00",
                    "module": "A4",
                    "scenario": null
                },
                {
                    "value": "9,35E+01",
                    "module": "A5",
                    "scenario": null
                },
                {
                    "value": "0,00E+00",
                    "module": "B6",
                    "scenario": null
                },
                {
                    "value": "0,00E+00",
                    "module": "C1",
                    "scenario": null
                },
                {
                    "value": "0,00E+00",
                    "module": "C2",
                    "scenario": null
                },
                {
                    "value": "0,00E+00",
                    "module": "C3",
                    "scenario": null
                },
                {
                    "value": "0,00E+00",
                    "module": "C4",
                    "scenario": null
                },
                {
                    "value": "0,00E+00",
                    "module": "D",
                    "scenario": null
                }
            ]
        },
        {
            "parameter": "EET",
            "values": [
                {
                    "value": "0,00E+00",
                    "module": "A1-A3",
                    "scenario": null
                },
                {
                    "value": "0,00E+00",
                    "module": "A4",
                    "scenario": null
                },
                {
                    "value": "1,76E+02",
                    "module": "A5",
                    "scenario": null
                },
                {
                    "value": "0,00E+00",
                    "module": "B6",
                    "scenario": null
                },
                {
                    "value": "0,00E+00",
                    "module": "C1",
                    "scenario": null
                },
                {
                    "value": "0,00E+00",
                    "module": "C2",
                    "scenario": null
                },
                {
                    "value": "0,00E+00",
                    "module": "C3",
                    "scenario": null
                },
                {
                    "value": "0,00E+00",
                    "module": "C4",
                    "scenario": null
                },
                {
                    "value": "0,00E+00",
                    "module": "D",
                    "scenario": null
                }
            ]
        }
    ]
}