{
    "product_name": "Fensterantrieb f\u00fcr VELUX GGL/GGU (KMG 100K) und kontrollsystem (KUX 110), grid",
    "epd_id": "EPD-VEL-20230051-IBA2-EN",
    "declared_unit": {
        "unit": "stk",
        "amount": 1.0
    },
    "compliance": [
        "DIN EN 15804+A2",
        "ISO 14025"
    ],
    "producer_name": "VELUX Group",
    "environmental_impact": [
        {
            "parameter": "GWP-total",
            "values": [
                {
                    "value": "1,15E+01",
                    "module": "A1",
                    "scenario": null
                },
                {
                    "value": "4,49E-01",
                    "module": "A2",
                    "scenario": null
                },
                {
                    "value": "7,33E-01",
                    "module": "A3",
                    "scenario": null
                },
                {
                    "value": "0,00E+00",
                    "module": "C1",
                    "scenario": null
                },
                {
                    "value": "8,85E-03",
                    "module": "C2",
                    "scenario": null
                },
                {
                    "value": "1,67E+00",
                    "module": "C3",
                    "scenario": null
                },
                {
                    "value": "1,47E-05",
                    "module": "C4",
                    "scenario": null
                },
                {
                    "value": "-1,36E+00",
                    "module": "D",
                    "scenario": null
                }
            ]
        },
        {
            "parameter": "GWP-fossil",
            "values": [
                {
                    "value": "1,16E+01",
                    "module": "A1",
                    "scenario": null
                },
                {
                    "value": "4,48E-01",
                    "module": "A2",
                    "scenario": null
                },
                {
                    "value": "1,36E+00",
                    "module": "A3",
                    "scenario": null
                },
                {
                    "value": "0,00E+00",
                    "module": "C1",
                    "scenario": null
                },
                {
                    "value": "8,79E-03",
                    "module": "C2",
                    "scenario": null
                },
                {
                    "value": "1,67E+00",
                    "module": "C3",
                    "scenario": null
                },
                {
                    "value": "1,51E-05",
                    "module": "C4",
                    "scenario": null
                },
                {
                    "value": "-1,36E+00",
                    "module": "D",
                    "scenario": null
                }
            ]
        },
        {
            "parameter": "GWP-biogenic",
            "values": [
                {
                    "value": "-1,32E-01",
                    "module": "A1",
                    "scenario": null
                },
                {
                    "value": "1,89E-04",
                    "module": "A2",
                    "scenario": null
                },
                {
                    "value": "-6,28E-01",
                    "module": "A3",
                    "scenario": null
                },
                {
                    "value": "0,00E+00",
                    "module": "C1",
                    "scenario": null
                },
                {
                    "value": "-1,12E-05",
                    "module": "C2",
                    "scenario": null
                },
                {
                    "value": "1,28E-03",
                    "module": "C3",
                    "scenario": null
                },
                {
                    "value": "-4,39E-07",
                    "module": "C4",
                    "scenario": null
                },
                {
                    "value": "-5,41E-04",
                    "module": "D",
                    "scenario": null
                }
            ]
        },
        {
            "parameter": "GWP-luluc",
            "values": [
                {
                    "value": "1,62E-02",
                    "module": "A1",
                    "scenario": null
                },
                {
                    "value": "1,25E-03",
                    "module": "A2",
                    "scenario": null
                },
                {
                    "value": "1,19E-03",
                    "module": "A3",
                    "scenario": null
                },
                {
                    "value": "0,00E+00",
                    "module": "C1",
                    "scenario": null
                },
                {
                    "value": "7,19E-05",
                    "module": "C2",
                    "scenario": null
                },
                {
                    "value": "1,79E-04",
                    "module": "C3",
                    "scenario": null
                },
                {
                    "value": "4,44E-08",
                    "module": "C4",
                    "scenario": null
                },
                {
                    "value": "-1,54E-03",
                    "module": "D",
                    "scenario": null
                }
            ]
        },
        {
            "parameter": "ODP",
            "values": [
                {
                    "value": "1,37E-09",
                    "module": "A1",
                    "scenario": null
                },
                {
                    "value": "4,98E-17",
                    "module": "A2",
                    "scenario": null
                },
                {
                    "value": "1,95E-11",
                    "module": "A3",
                    "scenario": null
                },
                {
                    "value": "0,00E+00",
                    "module": "C1",
                    "scenario": null
                },
                {
                    "value": "1,12E-18",
                    "module": "C2",
                    "scenario": null
                },
                {
                    "value": "6,17E-09",
                    "module": "C3",
                    "scenario": null
                },
                {
                    "value": "5,88E-20",
                    "module": "C4",
                    "scenario": null
                },
                {
                    "value": "-8,13E-15",
                    "module": "D",
                    "scenario": null
                }
            ]
        },
        {
            "parameter": "AP",
            "values": [
                {
                    "value": "5,13E-02",
                    "module": "A1",
                    "scenario": null
                },
                {
                    "value": "1,13E-02",
                    "module": "A2",
                    "scenario": null
                },
                {
                    "value": "4,07E-03",
                    "module": "A3",
                    "scenario": null
                },
                {
                    "value": "0,00E+00",
                    "module": "C1",
                    "scenario": null
                },
                {
                    "value": "2,75E-05",
                    "module": "C2",
                    "scenario": null
                },
                {
                    "value": "1,90E-03",
                    "module": "C3",
                    "scenario": null
                },
                {
                    "value": "1,08E-07",
                    "module": "C4",
                    "scenario": null
                },
                {
                    "value": "-4,21E-03",
                    "module": "D",
                    "scenario": null
                }
            ]
        },
        {
            "parameter": "POCP",
            "values": [
                {
                    "value": "2,77E-02",
                    "module": "A1",
                    "scenario": null
                },
                {
                    "value": "8,46E-03",
                    "module": "A2",
                    "scenario": null
                },
                {
                    "value": "3,78E-03",
                    "module": "A3",
                    "scenario": null
                },
                {
                    "value": "0,00E+00",
                    "module": "C1",
                    "scenario": null
                },
                {
                    "value": "2,47E-05",
                    "module": "C2",
                    "scenario": null
                },
                {
                    "value": "2,25E-03",
                    "module": "C3",
                    "scenario": null
                },
                {
                    "value": "8,47E-08",
                    "module": "C4",
                    "scenario": null
                },
                {
                    "value": "-2,13E-03",
                    "module": "D",
                    "scenario": null
                }
            ]
        },
        {
            "parameter": "ADPE",
            "values": [
                {
                    "value": "8,84E-04",
                    "module": "A1",
                    "scenario": null
                },
                {
                    "value": "2,04E-08",
                    "module": "A2",
                    "scenario": null
                },
                {
                    "value": "2,01E-07",
                    "module": "A3",
                    "scenario": null
                },
                {
                    "value": "0,00E+00",
                    "module": "C1",
                    "scenario": null
                },
                {
                    "value": "6,69E-10",
                    "module": "C2",
                    "scenario": null
                },
                {
                    "value": "2,08E-07",
                    "module": "C3",
                    "scenario": null
                },
                {
                    "value": "1,43E-12",
                    "module": "C4",
                    "scenario": null
                },
                {
                    "value": "-4,03E-05",
                    "module": "D",
                    "scenario": null
                }
            ]
        },
        {
            "parameter": "ADPF",
            "values": [
                {
                    "value": "1,77E+02",
                    "module": "A1",
                    "scenario": null
                },
                {
                    "value": "5,60E+00",
                    "module": "A2",
                    "scenario": null
                },
                {
                    "value": "2,73E+01",
                    "module": "A3",
                    "scenario": null
                },
                {
                    "value": "0,00E+00",
                    "module": "C1",
                    "scenario": null
                },
                {
                    "value": "1,17E-01",
                    "module": "C2",
                    "scenario": null
                },
                {
                    "value": "2,48E+00",
                    "module": "C3",
                    "scenario": null
                },
                {
                    "value": "2,01E-04",
                    "module": "C4",
                    "scenario": null
                },
                {
                    "value": "-1,90E+01",
                    "module": "D",
                    "scenario": null
                }
            ]
        },
        {
            "parameter": "WDP",
            "values": [
                {
                    "value": "4,88E+00",
                    "module": "A1",
                    "scenario": null
                },
                {
                    "value": "1,77E-03",
                    "module": "A2",
                    "scenario": null
                },
                {
                    "value": "1,67E-01",
                    "module": "A3",
                    "scenario": null
                },
                {
                    "value": "0,00E+00",
                    "module": "C1",
                    "scenario": null
                },
                {
                    "value": "7,63E-05",
                    "module": "C2",
                    "scenario": null
                },
                {
                    "value": "5,03E-01",
                    "module": "C3",
                    "scenario": null
                },
                {
                    "value": "1,62E-06",
                    "module": "C4",
                    "scenario": null
                },
                {
                    "value": "-2,70E-01",
                    "module": "D",
                    "scenario": null
                }
            ]
        },
        {
            "parameter": "EP-freshwater",
            "values": [
                {
                    "value": "1,59E-04",
                    "module": "A1",
                    "scenario": null
                },
                {
                    "value": "5,16E-07",
                    "module": "A2",
                    "scenario": null
                },
                {
                    "value": "1,56E-05",
                    "module": "A3",
                    "scenario": null
                },
                {
                    "value": "0,00E+00",
                    "module": "C1",
                    "scenario": null
                },
                {
                    "value": "2,61E-08",
                    "module": "C2",
                    "scenario": null
                },
                {
                    "value": "1,03E-05",
                    "module": "C3",
                    "scenario": null
                },
                {
                    "value": "2,54E-11",
                    "module": "C4",
                    "scenario": null
                },
                {
                    "value": "-1,36E-06",
                    "module": "D",
                    "scenario": null
                }
            ]
        },
        {
            "parameter": "EP-marine",
            "values": [
                {
                    "value": "8,78E-03",
                    "module": "A1",
                    "scenario": null
                },
                {
                    "value": "3,09E-03",
                    "module": "A2",
                    "scenario": null
                },
                {
                    "value": "1,29E-03",
                    "module": "A3",
                    "scenario": null
                },
                {
                    "value": "0,00E+00",
                    "module": "C1",
                    "scenario": null
                },
                {
                    "value": "1,26E-05",
                    "module": "C2",
                    "scenario": null
                },
                {
                    "value": "8,79E-04",
                    "module": "C3",
                    "scenario": null
                },
                {
                    "value": "2,80E-08",
                    "module": "C4",
                    "scenario": null
                },
                {
                    "value": "-7,15E-04",
                    "module": "D",
                    "scenario": null
                }
            ]
        },
        {
            "parameter": "EP-terrestrial",
            "values": [
                {
                    "value": "9,27E-02",
                    "module": "A1",
                    "scenario": null
                },
                {
                    "value": "3,39E-02",
                    "module": "A2",
                    "scenario": null
                },
                {
                    "value": "1,31E-02",
                    "module": "A3",
                    "scenario": null
                },
                {
                    "value": "0,00E+00",
                    "module": "C1",
                    "scenario": null
                },
                {
                    "value": "1,41E-04",
                    "module": "C2",
                    "scenario": null
                },
                {
                    "value": "9,69E-03",
                    "module": "C3",
                    "scenario": null
                },
                {
                    "value": "3,07E-07",
                    "module": "C4",
                    "scenario": null
                },
                {
                    "value": "-7,70E-03",
                    "module": "D",
                    "scenario": null
                }
            ]
        }
    ],
    "additional_environmental_impact": [
        {
            "parameter": "PM",
            "values": [
                {
                    "value": "6,66E+01",
                    "module": "A1",
                    "scenario": null
                },
                {
                    "value": "3,94E+00",
                    "module": "A2",
                    "scenario": null
                },
                {
                    "value": "9,61E+00",
                    "module": "A3",
                    "scenario": null
                },
                {
                    "value": "0,00E+00",
                    "module": "C1",
                    "scenario": null
                },
                {
                    "value": "8,21E-02",
                    "module": "C2",
                    "scenario": null
                },
                {
                    "value": "9,99E+00",
                    "module": "C3",
                    "scenario": null
                },
                {
                    "value": "1,07E-04",
                    "module": "C4",
                    "scenario": null
                },
                {
                    "value": "-4,29E+00",
                    "module": "D",
                    "scenario": null
                }
            ]
        },
        {
            "parameter": "ETP-fw",
            "values": [
                {
                    "value": "4,36E-01",
                    "module": "A1",
                    "scenario": null
                },
                {
                    "value": "3,58E-02",
                    "module": "A2",
                    "scenario": null
                },
                {
                    "value": "8,08E-02",
                    "module": "A3",
                    "scenario": null
                },
                {
                    "value": "0,00E+00",
                    "module": "C1",
                    "scenario": null
                },
                {
                    "value": "7,89E-04",
                    "module": "C2",
                    "scenario": null
                },
                {
                    "value": "5,79E-02",
                    "module": "C3",
                    "scenario": null
                },
                {
                    "value": "8,69E-07",
                    "module": "C4",
                    "scenario": null
                },
                {
                    "value": "-4,31E-02",
                    "module": "D",
                    "scenario": null
                }
            ]
        },
        {
            "parameter": "HTP-c",
            "values": [
                {
                    "value": "2,85E-19",
                    "module": "A1",
                    "scenario": null
                },
                {
                    "value": "1,33E-21",
                    "module": "A2",
                    "scenario": null
                },
                {
                    "value": "5,91E-20",
                    "module": "A3",
                    "scenario": null
                },
                {
                    "value": "0,00E+00",
                    "module": "C1",
                    "scenario": null
                },
                {
                    "value": "2,93E-23",
                    "module": "C2",
                    "scenario": null
                },
                {
                    "value": "5,92E-20",
                    "module": "C3",
                    "scenario": null
                },
                {
                    "value": "1,85E-25",
                    "module": "C4",
                    "scenario": null
                },
                {
                    "value": "-2,53E-19",
                    "module": "D",
                    "scenario": null
                }
            ]
        },
        {
            "parameter": "HTP-nc",
            "values": [
                {
                    "value": "3,83E-09",
                    "module": "A1",
                    "scenario": null
                },
                {
                    "value": "7,60E-11",
                    "module": "A2",
                    "scenario": null
                },
                {
                    "value": "1,96E-10",
                    "module": "A3",
                    "scenario": null
                },
                {
                    "value": "0,00E+00",
                    "module": "C1",
                    "scenario": null
                },
                {
                    "value": "1,67E-12",
                    "module": "C2",
                    "scenario": null
                },
                {
                    "value": "7,89E-10",
                    "module": "C3",
                    "scenario": null
                },
                {
                    "value": "1,64E-14",
                    "module": "C4",
                    "scenario": null
                },
                {
                    "value": "-8,92E-10",
                    "module": "D",
                    "scenario": null
                }
            ]
        },
        {
            "parameter": "SQP",
            "values": [
                {
                    "value": "7,45E-08",
                    "module": "A1",
                    "scenario": null
                },
                {
                    "value": "1,71E-12",
                    "module": "A2",
                    "scenario": null
                },
                {
                    "value": "9,33E-11",
                    "module": "A3",
                    "scenario": null
                },
                {
                    "value": "0,00E+00",
                    "module": "C1",
                    "scenario": null
                },
                {
                    "value": "3,90E-14",
                    "module": "C2",
                    "scenario": null
                },
                {
                    "value": "2,74E-11",
                    "module": "C3",
                    "scenario": null
                },
                {
                    "value": "4,93E-16",
                    "module": "C4",
                    "scenario": null
                },
                {
                    "value": "-3,85E-10",
                    "module": "D",
                    "scenario": null
                }
            ]
        }
    ],
    "resource_use": [
        {
            "parameter": "PERE",
            "values": [
                {
                    "value": "2,94E+01",
                    "module": "A1",
                    "scenario": null
                },
                {
                    "value": "1,25E-01",
                    "module": "A2",
                    "scenario": null
                },
                {
                    "value": "1,73E+01",
                    "module": "A3",
                    "scenario": null
                },
                {
                    "value": "0,00E+00",
                    "module": "C1",
                    "scenario": null
                },
                {
                    "value": "6,53E-03",
                    "module": "C2",
                    "scenario": null
                },
                {
                    "value": "7,77E-01",
                    "module": "C3",
                    "scenario": null
                },
                {
                    "value": "2,70E-05",
                    "module": "C4",
                    "scenario": null
                },
                {
                    "value": "-4,05E+00",
                    "module": "D",
                    "scenario": null
                }
            ]
        },
        {
            "parameter": "PERM",
            "values": [
                {
                    "value": "0,00E+00",
                    "module": "A1",
                    "scenario": null
                },
                {
                    "value": "0,00E+00",
                    "module": "A2",
                    "scenario": null
                },
                {
                    "value": "0,00E+00",
                    "module": "A3",
                    "scenario": null
                },
                {
                    "value": "0,00E+00",
                    "module": "C1",
                    "scenario": null
                },
                {
                    "value": "0,00E+00",
                    "module": "C2",
                    "scenario": null
                },
                {
                    "value": "0,00E+00",
                    "module": "C3",
                    "scenario": null
                },
                {
                    "value": "0,00E+00",
                    "module": "C4",
                    "scenario": null
                },
                {
                    "value": "0,00E+00",
                    "module": "D",
                    "scenario": null
                }
            ]
        },
        {
            "parameter": "PERT",
            "values": [
                {
                    "value": "2,94E+01",
                    "module": "A1",
                    "scenario": null
                },
                {
                    "value": "1,25E-01",
                    "module": "A2",
                    "scenario": null
                },
                {
                    "value": "1,73E+01",
                    "module": "A3",
                    "scenario": null
                },
                {
                    "value": "0,00E+00",
                    "module": "C1",
                    "scenario": null
                },
                {
                    "value": "6,53E-03",
                    "module": "C2",
                    "scenario": null
                },
                {
                    "value": "7,77E-01",
                    "module": "C3",
                    "scenario": null
                },
                {
                    "value": "2,70E-05",
                    "module": "C4",
                    "scenario": null
                },
                {
                    "value": "-4,05E+00",
                    "module": "D",
                    "scenario": null
                }
            ]
        },
        {
            "parameter": "PENRE",
            "values": [
                {
                    "value": "1,53E+02",
                    "module": "A1",
                    "scenario": null
                },
                {
                    "value": "5,61E+00",
                    "module": "A2",
                    "scenario": null
                },
                {
                    "value": "1,91E+01",
                    "module": "A3",
                    "scenario": null
                },
                {
                    "value": "0,00E+00",
                    "module": "C1",
                    "scenario": null
                },
                {
                    "value": "1,17E-01",
                    "module": "C2",
                    "scenario": null
                },
                {
                    "value": "2,01E+01",
                    "module": "C3",
                    "scenario": null
                },
                {
                    "value": "2,01E-04",
                    "module": "C4",
                    "scenario": null
                },
                {
                    "value": "-1,90E+01",
                    "module": "D",
                    "scenario": null
                }
            ]
        },
        {
            "parameter": "PENRM",
            "values": [
                {
                    "value": "2,33E+01",
                    "module": "A1",
                    "scenario": null
                },
                {
                    "value": "0,00E+00",
                    "module": "A2",
                    "scenario": null
                },
                {
                    "value": "8,24E+00",
                    "module": "A3",
                    "scenario": null
                },
                {
                    "value": "0,00E+00",
                    "module": "C1",
                    "scenario": null
                },
                {
                    "value": "0,00E+00",
                    "module": "C2",
                    "scenario": null
                },
                {
                    "value": "-1,76E+01",
                    "module": "C3",
                    "scenario": null
                },
                {
                    "value": "0,00E+00",
                    "module": "C4",
                    "scenario": null
                },
                {
                    "value": "0,00E+00",
                    "module": "D",
                    "scenario": null
                }
            ]
        },
        {
            "parameter": "PENRT",
            "values": [
                {
                    "value": "1,77E+02",
                    "module": "A1",
                    "scenario": null
                },
                {
                    "value": "5,61E+00",
                    "module": "A2",
                    "scenario": null
                },
                {
                    "value": "2,73E+01",
                    "module": "A3",
                    "scenario": null
                },
                {
                    "value": "0,00E+00",
                    "module": "C1",
                    "scenario": null
                },
                {
                    "value": "1,17E-01",
                    "module": "C2",
                    "scenario": null
                },
                {
                    "value": "2,48E+00",
                    "module": "C3",
                    "scenario": null
                },
                {
                    "value": "2,01E-04",
                    "module": "C4",
                    "scenario": null
                },
                {
                    "value": "-1,90E+01",
                    "module": "D",
                    "scenario": null
                }
            ]
        },
        {
            "parameter": "SM",
            "values": [
                {
                    "value": "1,79E-01",
                    "module": "A1",
                    "scenario": null
                },
                {
                    "value": "0,00E+00",
                    "module": "A2",
                    "scenario": null
                },
                {
                    "value": "0,00E+00",
                    "module": "A3",
                    "scenario": null
                },
                {
                    "value": "0,00E+00",
                    "module": "C1",
                    "scenario": null
                },
                {
                    "value": "0,00E+00",
                    "module": "C2",
                    "scenario": null
                },
                {
                    "value": "0,00E+00",
                    "module": "C3",
                    "scenario": null
                },
                {
                    "value": "0,00E+00",
                    "module": "C4",
                    "scenario": null
                },
                {
                    "value": "0,00E+00",
                    "module": "D",
                    "scenario": null
                }
            ]
        },
        {
            "parameter": "RSF",
            "values": [
                {
                    "value": "0,00E+00",
                    "module": "A1",
                    "scenario": null
                },
                {
                    "value": "0,00E+00",
                    "module": "A2",
                    "scenario": null
                },
                {
                    "value": "0,00E+00",
                    "module": "A3",
                    "scenario": null
                },
                {
                    "value": "0,00E+00",
                    "module": "C1",
                    "scenario": null
                },
                {
                    "value": "0,00E+00",
                    "module": "C2",
                    "scenario": null
                },
                {
                    "value": "0,00E+00",
                    "module": "C3",
                    "scenario": null
                },
                {
                    "value": "0,00E+00",
                    "module": "C4",
                    "scenario": null
                },
                {
                    "value": "0,00E+00",
                    "module": "D",
                    "scenario": null
                }
            ]
        },
        {
            "parameter": "NRSF",
            "values": [
                {
                    "value": "0,00E+00",
                    "module": "A1",
                    "scenario": null
                },
                {
                    "value": "0,00E+00",
                    "module": "A2",
                    "scenario": null
                },
                {
                    "value": "0,00E+00",
                    "module": "A3",
                    "scenario": null
                },
                {
                    "value": "0,00E+00",
                    "module": "C1",
                    "scenario": null
                },
                {
                    "value": "0,00E+00",
                    "module": "C2",
                    "scenario": null
                },
                {
                    "value": "0,00E+00",
                    "module": "C3",
                    "scenario": null
                },
                {
                    "value": "0,00E+00",
                    "module": "C4",
                    "scenario": null
                },
                {
                    "value": "0,00E+00",
                    "module": "D",
                    "scenario": null
                }
            ]
        },
        {
            "parameter": "FW",
            "values": [
                {
                    "value": "1,29E-01",
                    "module": "A1",
                    "scenario": null
                },
                {
                    "value": "1,49E-04",
                    "module": "A2",
                    "scenario": null
                },
                {
                    "value": "7,85E-03",
                    "module": "A3",
                    "scenario": null
                },
                {
                    "value": "0,00E+00",
                    "module": "C1",
                    "scenario": null
                },
                {
                    "value": "7,47E-06",
                    "module": "C2",
                    "scenario": null
                },
                {
                    "value": "1,21E-02",
                    "module": "C3",
                    "scenario": null
                },
                {
                    "value": "4,95E-08",
                    "module": "C4",
                    "scenario": null
                },
                {
                    "value": "-1,13E-02",
                    "module": "D",
                    "scenario": null
                }
            ]
        }
    ],
    "end_of_life_waste": [
        {
            "parameter": "HWD",
            "values": [
                {
                    "value": "2,58E-04",
                    "module": "A1",
                    "scenario": null
                },
                {
                    "value": "1,30E-10",
                    "module": "A2",
                    "scenario": null
                },
                {
                    "value": "1,35E-04",
                    "module": "A3",
                    "scenario": null
                },
                {
                    "value": "0,00E+00",
                    "module": "C1",
                    "scenario": null
                },
                {
                    "value": "5,90E-12",
                    "module": "C2",
                    "scenario": null
                },
                {
                    "value": "5,50E-10",
                    "module": "C3",
                    "scenario": null
                },
                {
                    "value": "2,13E-14",
                    "module": "C4",
                    "scenario": null
                },
                {
                    "value": "-2,97E-09",
                    "module": "D",
                    "scenario": null
                }
            ]
        },
        {
            "parameter": "NHWD",
            "values": [
                {
                    "value": "6,17E-01",
                    "module": "A1",
                    "scenario": null
                },
                {
                    "value": "6,60E-04",
                    "module": "A2",
                    "scenario": null
                },
                {
                    "value": "3,61E-02",
                    "module": "A3",
                    "scenario": null
                },
                {
                    "value": "0,00E+00",
                    "module": "C1",
                    "scenario": null
                },
                {
                    "value": "1,74E-05",
                    "module": "C2",
                    "scenario": null
                },
                {
                    "value": "1,23E-01",
                    "module": "C3",
                    "scenario": null
                },
                {
                    "value": "1,00E-03",
                    "module": "C4",
                    "scenario": null
                },
                {
                    "value": "-5,13E-02",
                    "module": "D",
                    "scenario": null
                }
            ]
        },
        {
            "parameter": "RWD",
            "values": [
                {
                    "value": "3,17E-03",
                    "module": "A1",
                    "scenario": null
                },
                {
                    "value": "6,43E-06",
                    "module": "A2",
                    "scenario": null
                },
                {
                    "value": "1,33E-03",
                    "module": "A3",
                    "scenario": null
                },
                {
                    "value": "0,00E+00",
                    "module": "C1",
                    "scenario": null
                },
                {
                    "value": "1,42E-07",
                    "module": "C2",
                    "scenario": null
                },
                {
                    "value": "2,29E-04",
                    "module": "C3",
                    "scenario": null
                },
                {
                    "value": "2,11E-09",
                    "module": "C4",
                    "scenario": null
                },
                {
                    "value": "-9,03E-04",
                    "module": "D",
                    "scenario": null
                }
            ]
        }
    ],
    "end_of_life_flow": [
        {
            "parameter": "CRU",
            "values": [
                {
                    "value": "0,00E+00",
                    "module": "A1",
                    "scenario": null
                },
                {
                    "value": "0,00E+00",
                    "module": "A2",
                    "scenario": null
                },
                {
                    "value": "0,00E+00",
                    "module": "A3",
                    "scenario": null
                },
                {
                    "value": "0,00E+00",
                    "module": "C1",
                    "scenario": null
                },
                {
                    "value": "0,00E+00",
                    "module": "C2",
                    "scenario": null
                },
                {
                    "value": "0,00E+00",
                    "module": "C3",
                    "scenario": null
                },
                {
                    "value": "0,00E+00",
                    "module": "C4",
                    "scenario": null
                },
                {
                    "value": "0,00E+00",
                    "module": "D",
                    "scenario": null
                }
            ]
        },
        {
            "parameter": "MFR",
            "values": [
                {
                    "value": "0,00E+00",
                    "module": "A1",
                    "scenario": null
                },
                {
                    "value": "0,00E+00",
                    "module": "A2",
                    "scenario": null
                },
                {
                    "value": "0,00E+00",
                    "module": "A3",
                    "scenario": null
                },
                {
                    "value": "0,00E+00",
                    "module": "C1",
                    "scenario": null
                },
                {
                    "value": "0,00E+00",
                    "module": "C2",
                    "scenario": null
                },
                {
                    "value": "6,96E-01",
                    "module": "C3",
                    "scenario": null
                },
                {
                    "value": "0,00E+00",
                    "module": "C4",
                    "scenario": null
                },
                {
                    "value": "0,00E+00",
                    "module": "D",
                    "scenario": null
                }
            ]
        },
        {
            "parameter": "MER",
            "values": [
                {
                    "value": "0,00E+00",
                    "module": "A1",
                    "scenario": null
                },
                {
                    "value": "0,00E+00",
                    "module": "A2",
                    "scenario": null
                },
                {
                    "value": "0,00E+00",
                    "module": "A3",
                    "scenario": null
                },
                {
                    "value": "0,00E+00",
                    "module": "C1",
                    "scenario": null
                },
                {
                    "value": "0,00E+00",
                    "module": "C2",
                    "scenario": null
                },
                {
                    "value": "6,71E-01",
                    "module": "C3",
                    "scenario": null
                },
                {
                    "value": "0,00E+00",
                    "module": "C4",
                    "scenario": null
                },
                {
                    "value": "0,00E+00",
                    "module": "D",
                    "scenario": null
                }
            ]
        },
        {
            "parameter": "EEE",
            "values": [
                {
                    "value": "0,00E+00",
                    "module": "A1",
                    "scenario": null
                },
                {
                    "value": "0,00E+00",
                    "module": "A2",
                    "scenario": null
                },
                {
                    "value": "0,00E+00",
                    "module": "A3",
                    "scenario": null
                },
                {
                    "value": "0,00E+00",
                    "module": "C1",
                    "scenario": null
                },
                {
                    "value": "0,00E+00",
                    "module": "C2",
                    "scenario": null
                },
                {
                    "value": "0,00E+00",
                    "module": "C3",
                    "scenario": null
                },
                {
                    "value": "0,00E+00",
                    "module": "C4",
                    "scenario": null
                },
                {
                    "value": "2,63E+00",
                    "module": "D",
                    "scenario": null
                }
            ]
        },
        {
            "parameter": "EET",
            "values": [
                {
                    "value": "0,00E+00",
                    "module": "A1",
                    "scenario": null
                },
                {
                    "value": "0,00E+00",
                    "module": "A2",
                    "scenario": null
                },
                {
                    "value": "0,00E+00",
                    "module": "A3",
                    "scenario": null
                },
                {
                    "value": "0,00E+00",
                    "module": "C1",
                    "scenario": null
                },
                {
                    "value": "0,00E+00",
                    "module": "C2",
                    "scenario": null
                },
                {
                    "value": "0,00E+00",
                    "module": "C3",
                    "scenario": null
                },
                {
                    "value": "0,00E+00",
                    "module": "C4",
                    "scenario": null
                },
                {
                    "value": "4,75E+00",
                    "module": "D",
                    "scenario": null
                }
            ]
        }
    ]
}