{"product_name":"Urban cladding tile","epd_id":"EPD-ZZW-20200283-CBB1-EN","declared_unit":{"unit":"m2","amount":1},"compliance":["DIN EN 15804+A2","ISO 14025"],"producer_name":"Z\u00fcrcher Ziegeleien AG","environmental_impact":[{"parameter":"GWP-total","unit":"kg CO2-eq","values":[{"value":"1,36E+01","module":"A1-A3","scenario":null},{"value":"3,31E-01","module":"A4","scenario":null},{"value":"2,88E+00","module":"A5","scenario":null},{"value":"0,00E+00","module":"C1","scenario":null},{"value":"1,58E-01","module":"C2","scenario":null},{"value":"1,28E-01","module":"C3","scenario":null},{"value":"-1,18E+00","module":"D","scenario":"S1"},{"value":"-1,11E+00","module":"D","scenario":"S2"}]},{"parameter":"GWP-fossil","unit":"kg CO2-eq","values":[{"value":"1,68E+01","module":"A1-A3","scenario":null},{"value":"3,29E-01","module":"A4","scenario":null},{"value":"2,09E-01","module":"A5","scenario":null},{"value":"0,00E+00","module":"C1","scenario":null},{"value":"1,57E-01","module":"C2","scenario":null},{"value":"1,27E-01","module":"C3","scenario":null},{"value":"-1,17E+00","module":"D","scenario":"S1"},{"value":"-1,10E+00","module":"D","scenario":"S2"}]},{"parameter":"GWP-biogenic","unit":"kg CO2-eq","values":[{"value":"-3,13E+00","module":"A1-A3","scenario":null},{"value":"0,00E+00","module":"A4","scenario":null},{"value":"2,67E+00","module":"A5","scenario":null},{"value":"0,00E+00","module":"C1","scenario":null},{"value":"0,00E+00","module":"C2","scenario":null},{"value":"2,43E-04","module":"C3","scenario":null},{"value":"-2,04E-03","module":"D","scenario":"S1"},{"value":"1,07E-03","module":"D","scenario":"S2"}]},{"parameter":"GWP-luluc","unit":"kg CO2-eq","values":[{"value":"1,06E-02","module":"A1-A3","scenario":null},{"value":"2,67E-03","module":"A4","scenario":null},{"value":"3,19E-05","module":"A5","scenario":null},{"value":"0,00E+00","module":"C1","scenario":null},{"value":"1,27E-03","module":"C2","scenario":null},{"value":"4,68E-04","module":"C3","scenario":null},{"value":"-2,05E-03","module":"D","scenario":"S1"},{"value":"-1,18E-03","module":"D","scenario":"S2"}]},{"parameter":"ODP","unit":"kg CFC11-eq","values":[{"value":"9,18E-14","module":"A1-A3","scenario":null},{"value":"3,97E-17","module":"A4","scenario":null},{"value":"3,79E-16","module":"A5","scenario":null},{"value":"0,00E+00","module":"C1","scenario":null},{"value":"1,89E-17","module":"C2","scenario":null},{"value":"5,41E-16","module":"C3","scenario":null},{"value":"-1,06E-14","module":"D","scenario":"S1"},{"value":"-1,15E-14","module":"D","scenario":"S2"}]},{"parameter":"AP","unit":"mol H+-eq","values":[{"value":"2,71E-02","module":"A1-A3","scenario":null},{"value":"3,48E-04","module":"A4","scenario":null},{"value":"4,10E-04","module":"A5","scenario":null},{"value":"0,00E+00","module":"C1","scenario":null},{"value":"1,65E-04","module":"C2","scenario":null},{"value":"1,20E-03","module":"C3","scenario":null},{"value":"-3,27E-03","module":"D","scenario":"S1"},{"value":"-2,10E-03","module":"D","scenario":"S2"}]},{"parameter":"POCP","unit":"kg NMVOC-eq","values":[{"value":"2,52E-02","module":"A1-A3","scenario":null},{"value":"2,83E-04","module":"A4","scenario":null},{"value":"3,61E-04","module":"A5","scenario":null},{"value":"0,00E+00","module":"C1","scenario":null},{"value":"1,35E-04","module":"C2","scenario":null},{"value":"1,71E-03","module":"C3","scenario":null},{"value":"-3,78E-03","module":"D","scenario":"S1"},{"value":"-1,83E-03","module":"D","scenario":"S2"}]},{"parameter":"ADPE","unit":"kg Sb-eq","values":[{"value":"8,06E-06","module":"A1-A3","scenario":null},{"value":"2,37E-08","module":"A4","scenario":null},{"value":"5,97E-09","module":"A5","scenario":null},{"value":"0,00E+00","module":"C1","scenario":null},{"value":"1,13E-08","module":"C2","scenario":null},{"value":"1,40E-07","module":"C3","scenario":null},{"value":"-1,77E-07","module":"D","scenario":"S1"},{"value":"-1,82E-07","module":"D","scenario":"S2"}]},{"parameter":"ADPF","unit":"MJ","values":[{"value":"1,31E+02","module":"A1-A3","scenario":null},{"value":"4,40E+00","module":"A4","scenario":null},{"value":"6,47E-01","module":"A5","scenario":null},{"value":"0,00E+00","module":"C1","scenario":null},{"value":"2,10E+00","module":"C2","scenario":null},{"value":"2,39E+00","module":"C3","scenario":null},{"value":"-1,93E+01","module":"D","scenario":"S1"},{"value":"-1,85E+01","module":"D","scenario":"S2"}]},{"parameter":"WDP","unit":"m3 world-eq. Deprived","values":[{"value":"3,87E-01","module":"A1-A3","scenario":null},{"value":"2,95E-03","module":"A4","scenario":null},{"value":"2,97E-01","module":"A5","scenario":null},{"value":"0,00E+00","module":"C1","scenario":null},{"value":"1,40E-03","module":"C2","scenario":null},{"value":"2,14E-02","module":"C3","scenario":null},{"value":"-1,06E-01","module":"D","scenario":"S1"},{"value":"-1,16E-01","module":"D","scenario":"S2"}]},{"parameter":"EP-freshwater","unit":"kg P-eq","values":[{"value":"1,96E-05","module":"A1-A3","scenario":null},{"value":"1,00E-06","module":"A4","scenario":null},{"value":"5,73E-08","module":"A5","scenario":null},{"value":"0,00E+00","module":"C1","scenario":null},{"value":"4,78E-07","module":"C2","scenario":null},{"value":"3,04E-07","module":"C3","scenario":null},{"value":"-1,80E-06","module":"D","scenario":"S1"},{"value":"-1,72E-06","module":"D","scenario":"S2"}]},{"parameter":"EP-marine","unit":"kg N-eq","values":[{"value":"8,62E-03","module":"A1-A3","scenario":null},{"value":"1,04E-04","module":"A4","scenario":null},{"value":"1,33E-04","module":"A5","scenario":null},{"value":"0,00E+00","module":"C1","scenario":null},{"value":"4,93E-05","module":"C2","scenario":null},{"value":"5,88E-04","module":"C3","scenario":null},{"value":"-1,31E-03","module":"D","scenario":"S1"},{"value":"-6,35E-04","module":"D","scenario":"S2"}]},{"parameter":"EP-terrestrial","unit":"mol N-eq.","values":[{"value":"9,40E-02","module":"A1-A3","scenario":null},{"value":"1,24E-03","module":"A4","scenario":null},{"value":"1,93E-03","module":"A5","scenario":null},{"value":"0,00E+00","module":"C1","scenario":null},{"value":"5,91E-04","module":"C2","scenario":null},{"value":"6,47E-03","module":"C3","scenario":null},{"value":"-1,43E-02","module":"D","scenario":"S1"},{"value":"-6,89E-03","module":"D","scenario":"S2"}]}],"additional_environmental_impact":[{"parameter":"PM","unit":"Disease incidence","values":[{"value":null,"module":"A1-A3","scenario":null},{"value":null,"module":"A4","scenario":null},{"value":null,"module":"A5","scenario":null},{"value":null,"module":"C1","scenario":null},{"value":null,"module":"C2","scenario":null},{"value":null,"module":"C3","scenario":null},{"value":null,"module":"D","scenario":"S1"},{"value":null,"module":"D","scenario":"S2"}]},{"parameter":"ETP-fw","unit":"CTUe","values":[{"value":null,"module":"A1-A3","scenario":null},{"value":null,"module":"A4","scenario":null},{"value":null,"module":"A5","scenario":null},{"value":null,"module":"C1","scenario":null},{"value":null,"module":"C2","scenario":null},{"value":null,"module":"C3","scenario":null},{"value":null,"module":"D","scenario":"S1"},{"value":null,"module":"D","scenario":"S2"}]},{"parameter":"HTP-c","unit":"CTUh","values":[{"value":null,"module":"A1-A3","scenario":null},{"value":null,"module":"A4","scenario":null},{"value":null,"module":"A5","scenario":null},{"value":null,"module":"C1","scenario":null},{"value":null,"module":"C2","scenario":null},{"value":null,"module":"C3","scenario":null},{"value":null,"module":"D","scenario":"S1"},{"value":null,"module":"D","scenario":"S2"}]},{"parameter":"HTP-nc","unit":"CTUh","values":[{"value":null,"module":"A1-A3","scenario":null},{"value":null,"module":"A4","scenario":null},{"value":null,"module":"A5","scenario":null},{"value":null,"module":"C1","scenario":null},{"value":null,"module":"C2","scenario":null},{"value":null,"module":"C3","scenario":null},{"value":null,"module":"D","scenario":"S1"},{"value":null,"module":"D","scenario":"S2"}]},{"parameter":"SQP","unit":"-","values":[{"value":null,"module":"A1-A3","scenario":null},{"value":null,"module":"A4","scenario":null},{"value":null,"module":"A5","scenario":null},{"value":null,"module":"C1","scenario":null},{"value":null,"module":"C2","scenario":null},{"value":null,"module":"C3","scenario":null},{"value":null,"module":"D","scenario":"S1"},{"value":null,"module":"D","scenario":"S2"}]}],"resource_use":[{"parameter":"PERE","unit":"MJ","values":[{"value":"5,53E+01","module":"A1-A3","scenario":null},{"value":"2,48E-01","module":"A4","scenario":null},{"value":"2,69E+01","module":"A5","scenario":null},{"value":"0,00E+00","module":"C1","scenario":null},{"value":"1,18E-01","module":"C2","scenario":null},{"value":"2,01E-01","module":"C3","scenario":null},{"value":"-3,86E+00","module":"D","scenario":"S1"},{"value":"-4,10E+00","module":"D","scenario":"S2"}]},{"parameter":"PERM","unit":"","values":[{"value":"2,67E+01","module":"A1-A3","scenario":null},{"value":"0,00E+00","module":"A4","scenario":null},{"value":"-2,67E+01","module":"A5","scenario":null},{"value":"0,00E+00","module":"C1","scenario":null},{"value":"0,00E+00","module":"C2","scenario":null},{"value":"0,00E+00","module":"C3","scenario":null},{"value":"0,00E+00","module":"D","scenario":"S1"},{"value":"0,00E+00","module":"D","scenario":"S2"}]},{"parameter":"PERT","unit":"MJ","values":[{"value":"8,20E+01","module":"A1-A3","scenario":null},{"value":"2,48E-01","module":"A4","scenario":null},{"value":"1,22E-01","module":"A5","scenario":null},{"value":"0,00E+00","module":"C1","scenario":null},{"value":"1,18E-01","module":"C2","scenario":null},{"value":"2,01E-01","module":"C3","scenario":null},{"value":"-3,86E+00","module":"D","scenario":"S1"},{"value":"-4,10E+00","module":"D","scenario":"S2"}]},{"parameter":"PENRE","unit":"MJ","values":[{"value":"1,28E+02","module":"A1-A3","scenario":null},{"value":"4,41E+00","module":"A4","scenario":null},{"value":"3,54E+00","module":"A5","scenario":null},{"value":"0,00E+00","module":"C1","scenario":null},{"value":"2,10E+00","module":"C2","scenario":null},{"value":"2,39E+00","module":"C3","scenario":null},{"value":"-1,93E+01","module":"D","scenario":"S1"},{"value":"-1,85E+01","module":"D","scenario":"S2"}]},{"parameter":"PENRM","unit":"MJ","values":[{"value":"2,89E+00","module":"A1-A3","scenario":null},{"value":"0,00E+00","module":"A4","scenario":null},{"value":"-2,89E+00","module":"A5","scenario":null},{"value":"0,00E+00","module":"C1","scenario":null},{"value":"0,00E+00","module":"C2","scenario":null},{"value":"0,00E+00","module":"C3","scenario":null},{"value":"0,00E+00","module":"D","scenario":"S1"},{"value":"0,00E+00","module":"D","scenario":"S2"}]},{"parameter":"PENRT","unit":"MJ","values":[{"value":"1,31E+02","module":"A1-A3","scenario":null},{"value":"4,41E+00","module":"A4","scenario":null},{"value":"6,47E-01","module":"A5","scenario":null},{"value":"0,00E+00","module":"C1","scenario":null},{"value":"2,10E+00","module":"C2","scenario":null},{"value":"2,39E+00","module":"C3","scenario":null},{"value":"-1,93E+01","module":"D","scenario":"S1"},{"value":"-1,85E+01","module":"D","scenario":"S2"}]},{"parameter":"SM","unit":"kg","values":[{"value":"0,00E+00","module":"A1-A3","scenario":null},{"value":"0,00E+00","module":"A4","scenario":null},{"value":"0,00E+00","module":"A5","scenario":null},{"value":"0,00E+00","module":"C1","scenario":null},{"value":"0,00E+00","module":"C2","scenario":null},{"value":"0,00E+00","module":"C3","scenario":null},{"value":"0,00E+00","module":"D","scenario":"S1"},{"value":"0,00E+00","module":"D","scenario":"S2"}]},{"parameter":"RSF","unit":"MJ","values":[{"value":"0,00E+00","module":"A1-A3","scenario":null},{"value":"0,00E+00","module":"A4","scenario":null},{"value":"0,00E+00","module":"A5","scenario":null},{"value":"0,00E+00","module":"C1","scenario":null},{"value":"0,00E+00","module":"C2","scenario":null},{"value":"0,00E+00","module":"C3","scenario":null},{"value":"0,00E+00","module":"D","scenario":"S1"},{"value":"0,00E+00","module":"D","scenario":"S2"}]},{"parameter":"NRSF","unit":"MJ","values":[{"value":"0,00E+00","module":"A1-A3","scenario":null},{"value":"0,00E+00","module":"A4","scenario":null},{"value":"0,00E+00","module":"A5","scenario":null},{"value":"0,00E+00","module":"C1","scenario":null},{"value":"0,00E+00","module":"C2","scenario":null},{"value":"0,00E+00","module":"C3","scenario":null},{"value":"0,00E+00","module":"D","scenario":"S1"},{"value":"0,00E+00","module":"D","scenario":"S2"}]},{"parameter":"FW","unit":"m3","values":[{"value":"3,30E-02","module":"A1-A3","scenario":null},{"value":"2,87E-04","module":"A4","scenario":null},{"value":"6,99E-03","module":"A5","scenario":null},{"value":"0,00E+00","module":"C1","scenario":null},{"value":"1,36E-04","module":"C2","scenario":null},{"value":"6,27E-04","module":"C3","scenario":null},{"value":"-4,48E-03","module":"D","scenario":"S1"},{"value":"-4,78E-03","module":"D","scenario":"S2"}]}],"end_of_life_waste":[{"parameter":"HWD","unit":"kg","values":[{"value":"4,64E-07","module":"A1-A3","scenario":null},{"value":"2,05E-07","module":"A4","scenario":null},{"value":"6,27E-10","module":"A5","scenario":null},{"value":"0,00E+00","module":"C1","scenario":null},{"value":"9,74E-08","module":"C2","scenario":null},{"value":"5,05E-08","module":"C3","scenario":null},{"value":"-1,10E-07","module":"D","scenario":"S1"},{"value":"-3,33E-08","module":"D","scenario":"S2"}]},{"parameter":"NHWD","unit":"kg","values":[{"value":"2,98E-01","module":"A1-A3","scenario":null},{"value":"6,73E-04","module":"A4","scenario":null},{"value":"3,56E-02","module":"A5","scenario":null},{"value":"0,00E+00","module":"C1","scenario":null},{"value":"3,21E-04","module":"C2","scenario":null},{"value":"7,22E-04","module":"C3","scenario":null},{"value":"-8,24E-03","module":"D","scenario":"S1"},{"value":"-1,94E+00","module":"D","scenario":"S2"}]},{"parameter":"RWD","unit":"kg","values":[{"value":"2,24E-03","module":"A1-A3","scenario":null},{"value":"5,45E-06","module":"A4","scenario":null},{"value":"3,60E-05","module":"A5","scenario":null},{"value":"0,00E+00","module":"C1","scenario":null},{"value":"2,60E-06","module":"C2","scenario":null},{"value":"1,92E-05","module":"C3","scenario":null},{"value":"-1,28E-03","module":"D","scenario":"S1"},{"value":"-1,38E-03","module":"D","scenario":"S2"}]}],"end_of_life_flow":[{"parameter":"CRU","unit":"kg","values":[{"value":"0,00E+00","module":"A1-A3","scenario":null},{"value":"0,00E+00","module":"A4","scenario":null},{"value":"0,00E+00","module":"A5","scenario":null},{"value":"0,00E+00","module":"C1","scenario":null},{"value":"0,00E+00","module":"C2","scenario":null},{"value":"0,00E+00","module":"C3","scenario":null},{"value":"0,00E+00","module":"D","scenario":"S1"},{"value":"0,00E+00","module":"D","scenario":"S2"}]},{"parameter":"MFR","unit":"kg","values":[{"value":"0,00E+00","module":"A1-A3","scenario":null},{"value":"0,00E+00","module":"A4","scenario":null},{"value":"0,00E+00","module":"A5","scenario":null},{"value":"0,00E+00","module":"C1","scenario":null},{"value":"0,00E+00","module":"C2","scenario":null},{"value":"4,63E+01","module":"C3","scenario":null},{"value":"0,00E+00","module":"D","scenario":"S1"},{"value":"0,00E+00","module":"D","scenario":"S2"}]},{"parameter":"MER","unit":"kg","values":[{"value":"0,00E+00","module":"A1-A3","scenario":null},{"value":"0,00E+00","module":"A4","scenario":null},{"value":"0,00E+00","module":"A5","scenario":null},{"value":"0,00E+00","module":"C1","scenario":null},{"value":"0,00E+00","module":"C2","scenario":null},{"value":"0,00E+00","module":"C3","scenario":null},{"value":"0,00E+00","module":"D","scenario":"S1"},{"value":"0,00E+00","module":"D","scenario":"S2"}]},{"parameter":"EEE","unit":"MJ","values":[{"value":"0,00E+00","module":"A1-A3","scenario":null},{"value":"0,00E+00","module":"A4","scenario":null},{"value":"4,27E+00","module":"A5","scenario":null},{"value":"0,00E+00","module":"C1","scenario":null},{"value":"0,00E+00","module":"C2","scenario":null},{"value":"0,00E+00","module":"C3","scenario":null},{"value":"0,00E+00","module":"D","scenario":"S1"},{"value":"0,00E+00","module":"D","scenario":"S2"}]},{"parameter":"EET","unit":"MJ","values":[{"value":"0,00E+00","module":"A1-A3","scenario":null},{"value":"0,00E+00","module":"A4","scenario":null},{"value":"7,67E+00","module":"A5","scenario":null},{"value":"0,00E+00","module":"C1","scenario":null},{"value":"0,00E+00","module":"C2","scenario":null},{"value":"0,00E+00","module":"C3","scenario":null},{"value":"0,00E+00","module":"D","scenario":"S1"},{"value":"0,00E+00","module":"D","scenario":"S2"}]}]}