{
    "product_name": "Getuftete Bahnenware mit einem Polmaterial aus 100% recyceltem Polyamid 6 Econyl\u00ae mit einem Vliesr\u00fccken aus 550 g/m2 Polyester",
    "epd_id": "EPD-HBM-20230144-CBC1-EN",
    "declared_unit": {
        "unit": "m2",
        "amount": 1.0
    },
    "compliance": [
        "DIN EN 15804+A2",
        "ISO 14025"
    ],
    "producer_name": "Halbmond Teppichwerke GmbH",
    "environmental_impact": [
        {
            "parameter": "GWP-total",
            "values": [
                {
                    "value": "7,05E+00",
                    "module": "A1-A3",
                    "scenario": null
                },
                {
                    "value": "1,71E-01",
                    "module": "A4",
                    "scenario": null
                },
                {
                    "value": "1,17E+00",
                    "module": "A5",
                    "scenario": null
                },
                {
                    "value": "0,00E+00",
                    "module": "B1",
                    "scenario": null
                },
                {
                    "value": "4,16E-01",
                    "module": "B2",
                    "scenario": null
                },
                {
                    "value": "0,00E+00",
                    "module": "C1",
                    "scenario": null
                },
                {
                    "value": "9,63E-03",
                    "module": "C2",
                    "scenario": null
                },
                {
                    "value": "5,03E+00",
                    "module": "C3",
                    "scenario": "S2"
                },
                {
                    "value": "5,09E+00",
                    "module": "C3",
                    "scenario": "S3"
                },
                {
                    "value": "2,01E-01",
                    "module": "C4",
                    "scenario": null
                },
                {
                    "value": "-2,63E-02",
                    "module": "D",
                    "scenario": "S0"
                },
                {
                    "value": "0,00E+00",
                    "module": "D",
                    "scenario": "S1"
                },
                {
                    "value": "-1,77E-01",
                    "module": "D",
                    "scenario": "S2"
                },
                {
                    "value": "-1,31E-01",
                    "module": "D",
                    "scenario": "S3"
                }
            ]
        },
        {
            "parameter": "GWP-fossil",
            "values": [
                {
                    "value": "6,99E+00",
                    "module": "A1-A3",
                    "scenario": null
                },
                {
                    "value": "1,68E-01",
                    "module": "A4",
                    "scenario": null
                },
                {
                    "value": "1,12E+00",
                    "module": "A5",
                    "scenario": null
                },
                {
                    "value": "0,00E+00",
                    "module": "B1",
                    "scenario": null
                },
                {
                    "value": "2,15E-01",
                    "module": "B2",
                    "scenario": null
                },
                {
                    "value": "0,00E+00",
                    "module": "C1",
                    "scenario": null
                },
                {
                    "value": "9,46E-03",
                    "module": "C2",
                    "scenario": null
                },
                {
                    "value": "5,03E+00",
                    "module": "C3",
                    "scenario": "S2"
                },
                {
                    "value": "5,09E+00",
                    "module": "C3",
                    "scenario": "S3"
                },
                {
                    "value": "2,01E-01",
                    "module": "C4",
                    "scenario": null
                },
                {
                    "value": "-2,62E-02",
                    "module": "D",
                    "scenario": "S0"
                },
                {
                    "value": "0,00E+00",
                    "module": "D",
                    "scenario": "S1"
                },
                {
                    "value": "-1,76E-01",
                    "module": "D",
                    "scenario": "S2"
                },
                {
                    "value": "-1,31E-01",
                    "module": "D",
                    "scenario": "S3"
                }
            ]
        },
        {
            "parameter": "GWP-biogenic",
            "values": [
                {
                    "value": "5,63E-02",
                    "module": "A1-A3",
                    "scenario": null
                },
                {
                    "value": "2,17E-03",
                    "module": "A4",
                    "scenario": null
                },
                {
                    "value": "5,33E-02",
                    "module": "A5",
                    "scenario": null
                },
                {
                    "value": "0,00E+00",
                    "module": "B1",
                    "scenario": null
                },
                {
                    "value": "4,16E-03",
                    "module": "B2",
                    "scenario": null
                },
                {
                    "value": "0,00E+00",
                    "module": "C1",
                    "scenario": null
                },
                {
                    "value": "1,22E-04",
                    "module": "C2",
                    "scenario": null
                },
                {
                    "value": "5,38E-04",
                    "module": "C3",
                    "scenario": "S2"
                },
                {
                    "value": "9,75E-04",
                    "module": "C3",
                    "scenario": "S3"
                },
                {
                    "value": "-3,27E-08",
                    "module": "C4",
                    "scenario": null
                },
                {
                    "value": "-1,31E-04",
                    "module": "D",
                    "scenario": "S0"
                },
                {
                    "value": "0,00E+00",
                    "module": "D",
                    "scenario": "S1"
                },
                {
                    "value": "-8,70E-04",
                    "module": "D",
                    "scenario": "S2"
                },
                {
                    "value": "-2,40E-04",
                    "module": "D",
                    "scenario": "S3"
                }
            ]
        },
        {
            "parameter": "GWP-luluc",
            "values": [
                {
                    "value": "9,41E-03",
                    "module": "A1-A3",
                    "scenario": null
                },
                {
                    "value": "9,49E-04",
                    "module": "A4",
                    "scenario": null
                },
                {
                    "value": "9,43E-04",
                    "module": "A5",
                    "scenario": null
                },
                {
                    "value": "0,00E+00",
                    "module": "B1",
                    "scenario": null
                },
                {
                    "value": "1,96E-01",
                    "module": "B2",
                    "scenario": null
                },
                {
                    "value": "0,00E+00",
                    "module": "C1",
                    "scenario": null
                },
                {
                    "value": "5,37E-05",
                    "module": "C2",
                    "scenario": null
                },
                {
                    "value": "6,80E-05",
                    "module": "C3",
                    "scenario": "S2"
                },
                {
                    "value": "2,05E-04",
                    "module": "C3",
                    "scenario": "S3"
                },
                {
                    "value": "9,80E-05",
                    "module": "C4",
                    "scenario": null
                },
                {
                    "value": "-2,81E-06",
                    "module": "D",
                    "scenario": "S0"
                },
                {
                    "value": "0,00E+00",
                    "module": "D",
                    "scenario": "S1"
                },
                {
                    "value": "-1,86E-05",
                    "module": "D",
                    "scenario": "S2"
                },
                {
                    "value": "-7,28E-05",
                    "module": "D",
                    "scenario": "S3"
                }
            ]
        },
        {
            "parameter": "ODP",
            "values": [
                {
                    "value": "2,27E-07",
                    "module": "A1-A3",
                    "scenario": null
                },
                {
                    "value": "1,02E-14",
                    "module": "A4",
                    "scenario": null
                },
                {
                    "value": "2,05E-08",
                    "module": "A5",
                    "scenario": null
                },
                {
                    "value": "0,00E+00",
                    "module": "B1",
                    "scenario": null
                },
                {
                    "value": "3,42E-08",
                    "module": "B2",
                    "scenario": null
                },
                {
                    "value": "0,00E+00",
                    "module": "C1",
                    "scenario": null
                },
                {
                    "value": "5,77E-16",
                    "module": "C2",
                    "scenario": null
                },
                {
                    "value": "4,64E-13",
                    "module": "C3",
                    "scenario": "S2"
                },
                {
                    "value": "6,77E-13",
                    "module": "C3",
                    "scenario": "S3"
                },
                {
                    "value": "2,70E-13",
                    "module": "C4",
                    "scenario": null
                },
                {
                    "value": "-1,72E-13",
                    "module": "D",
                    "scenario": "S0"
                },
                {
                    "value": "0,00E+00",
                    "module": "D",
                    "scenario": "S1"
                },
                {
                    "value": "-1,13E-12",
                    "module": "D",
                    "scenario": "S2"
                },
                {
                    "value": "-1,11E-13",
                    "module": "D",
                    "scenario": "S3"
                }
            ]
        },
        {
            "parameter": "AP",
            "values": [
                {
                    "value": "2,46E-02",
                    "module": "A1-A3",
                    "scenario": null
                },
                {
                    "value": "1,02E-03",
                    "module": "A4",
                    "scenario": null
                },
                {
                    "value": "2,83E-03",
                    "module": "A5",
                    "scenario": null
                },
                {
                    "value": "0,00E+00",
                    "module": "B1",
                    "scenario": null
                },
                {
                    "value": "8,32E-04",
                    "module": "B2",
                    "scenario": null
                },
                {
                    "value": "0,00E+00",
                    "module": "C1",
                    "scenario": null
                },
                {
                    "value": "5,71E-05",
                    "module": "C2",
                    "scenario": null
                },
                {
                    "value": "5,73E-03",
                    "module": "C3",
                    "scenario": "S2"
                },
                {
                    "value": "5,91E-03",
                    "module": "C3",
                    "scenario": "S3"
                },
                {
                    "value": "5,96E-04",
                    "module": "C4",
                    "scenario": null
                },
                {
                    "value": "-3,38E-05",
                    "module": "D",
                    "scenario": "S0"
                },
                {
                    "value": "0,00E+00",
                    "module": "D",
                    "scenario": "S1"
                },
                {
                    "value": "-2,25E-04",
                    "module": "D",
                    "scenario": "S2"
                },
                {
                    "value": "-6,06E-04",
                    "module": "D",
                    "scenario": "S3"
                }
            ]
        },
        {
            "parameter": "POCP",
            "values": [
                {
                    "value": "1,99E-02",
                    "module": "A1-A3",
                    "scenario": null
                },
                {
                    "value": "9,41E-04",
                    "module": "A4",
                    "scenario": null
                },
                {
                    "value": "2,54E-03",
                    "module": "A5",
                    "scenario": null
                },
                {
                    "value": "4,18E-04",
                    "module": "B1",
                    "scenario": null
                },
                {
                    "value": "9,83E-04",
                    "module": "B2",
                    "scenario": null
                },
                {
                    "value": "0,00E+00",
                    "module": "C1",
                    "scenario": null
                },
                {
                    "value": "5,31E-05",
                    "module": "C2",
                    "scenario": null
                },
                {
                    "value": "7,34E-03",
                    "module": "C3",
                    "scenario": "S2"
                },
                {
                    "value": "7,50E-03",
                    "module": "C3",
                    "scenario": "S3"
                },
                {
                    "value": "4,23E-04",
                    "module": "C4",
                    "scenario": null
                },
                {
                    "value": "-2,59E-05",
                    "module": "D",
                    "scenario": "S0"
                },
                {
                    "value": "0,00E+00",
                    "module": "D",
                    "scenario": "S1"
                },
                {
                    "value": "-1,73E-04",
                    "module": "D",
                    "scenario": "S2"
                },
                {
                    "value": "-4,95E-04",
                    "module": "D",
                    "scenario": "S3"
                }
            ]
        },
        {
            "parameter": "ADPE",
            "values": [
                {
                    "value": "3,49E-05",
                    "module": "A1-A3",
                    "scenario": null
                },
                {
                    "value": "1,42E-08",
                    "module": "A4",
                    "scenario": null
                },
                {
                    "value": "3,15E-06",
                    "module": "A5",
                    "scenario": null
                },
                {
                    "value": "0,00E+00",
                    "module": "B1",
                    "scenario": null
                },
                {
                    "value": "2,30E-07",
                    "module": "B2",
                    "scenario": null
                },
                {
                    "value": "0,00E+00",
                    "module": "C1",
                    "scenario": null
                },
                {
                    "value": "8,04E-10",
                    "module": "C2",
                    "scenario": null
                },
                {
                    "value": "1,71E-08",
                    "module": "C3",
                    "scenario": "S2"
                },
                {
                    "value": "2,31E-08",
                    "module": "C3",
                    "scenario": "S3"
                },
                {
                    "value": "1,40E-08",
                    "module": "C4",
                    "scenario": null
                },
                {
                    "value": "-3,88E-09",
                    "module": "D",
                    "scenario": "S0"
                },
                {
                    "value": "0,00E+00",
                    "module": "D",
                    "scenario": "S1"
                },
                {
                    "value": "-2,56E-08",
                    "module": "D",
                    "scenario": "S2"
                },
                {
                    "value": "-1,36E-08",
                    "module": "D",
                    "scenario": "S3"
                }
            ]
        },
        {
            "parameter": "ADPF",
            "values": [
                {
                    "value": "1,09E+02",
                    "module": "A1-A3",
                    "scenario": null
                },
                {
                    "value": "2,28E+00",
                    "module": "A4",
                    "scenario": null
                },
                {
                    "value": "1,03E+01",
                    "module": "A5",
                    "scenario": null
                },
                {
                    "value": "0,00E+00",
                    "module": "B1",
                    "scenario": null
                },
                {
                    "value": "5,90E+00",
                    "module": "B2",
                    "scenario": null
                },
                {
                    "value": "0,00E+00",
                    "module": "C1",
                    "scenario": null
                },
                {
                    "value": "1,28E-01",
                    "module": "C2",
                    "scenario": null
                },
                {
                    "value": "2,21E+00",
                    "module": "C3",
                    "scenario": "S2"
                },
                {
                    "value": "2,80E+00",
                    "module": "C3",
                    "scenario": "S3"
                },
                {
                    "value": "2,87E+00",
                    "module": "C4",
                    "scenario": null
                },
                {
                    "value": "-4,45E-01",
                    "module": "D",
                    "scenario": "S0"
                },
                {
                    "value": "0,00E+00",
                    "module": "D",
                    "scenario": "S1"
                },
                {
                    "value": "-2,99E+00",
                    "module": "D",
                    "scenario": "S2"
                },
                {
                    "value": "-9,63E+00",
                    "module": "D",
                    "scenario": "S3"
                }
            ]
        },
        {
            "parameter": "WDP",
            "values": [
                {
                    "value": "8,21E+00",
                    "module": "A1-A3",
                    "scenario": null
                },
                {
                    "value": "1,53E-03",
                    "module": "A4",
                    "scenario": null
                },
                {
                    "value": "7,92E-01",
                    "module": "A5",
                    "scenario": null
                },
                {
                    "value": "0,00E+00",
                    "module": "B1",
                    "scenario": null
                },
                {
                    "value": "9,99E-02",
                    "module": "B2",
                    "scenario": null
                },
                {
                    "value": "0,00E+00",
                    "module": "C1",
                    "scenario": null
                },
                {
                    "value": "8,61E-05",
                    "module": "C2",
                    "scenario": null
                },
                {
                    "value": "5,61E-01",
                    "module": "C3",
                    "scenario": "S2"
                },
                {
                    "value": "5,65E-01",
                    "module": "C3",
                    "scenario": "S3"
                },
                {
                    "value": "-2,14E-03",
                    "module": "C4",
                    "scenario": null
                },
                {
                    "value": "-2,68E-03",
                    "module": "D",
                    "scenario": "S0"
                },
                {
                    "value": "0,00E+00",
                    "module": "D",
                    "scenario": "S1"
                },
                {
                    "value": "-1,76E-02",
                    "module": "D",
                    "scenario": "S2"
                },
                {
                    "value": "-1,68E-02",
                    "module": "D",
                    "scenario": "S3"
                }
            ]
        },
        {
            "parameter": "EP-freshwater",
            "values": [
                {
                    "value": "5,04E-04",
                    "module": "A1-A3",
                    "scenario": null
                },
                {
                    "value": "5,09E-07",
                    "module": "A4",
                    "scenario": null
                },
                {
                    "value": "4,55E-05",
                    "module": "A5",
                    "scenario": null
                },
                {
                    "value": "0,00E+00",
                    "module": "B1",
                    "scenario": null
                },
                {
                    "value": "5,19E-06",
                    "module": "B2",
                    "scenario": null
                },
                {
                    "value": "0,00E+00",
                    "module": "C1",
                    "scenario": null
                },
                {
                    "value": "2,87E-08",
                    "module": "C2",
                    "scenario": null
                },
                {
                    "value": "3,22E-07",
                    "module": "C3",
                    "scenario": "S2"
                },
                {
                    "value": "4,37E-07",
                    "module": "C3",
                    "scenario": "S3"
                },
                {
                    "value": "3,75E-05",
                    "module": "C4",
                    "scenario": null
                },
                {
                    "value": "-3,50E-08",
                    "module": "D",
                    "scenario": "S0"
                },
                {
                    "value": "0,00E+00",
                    "module": "D",
                    "scenario": "S1"
                },
                {
                    "value": "-2,30E-07",
                    "module": "D",
                    "scenario": "S2"
                },
                {
                    "value": "-1,60E-07",
                    "module": "D",
                    "scenario": "S3"
                }
            ]
        },
        {
            "parameter": "EP-marine",
            "values": [
                {
                    "value": "8,17E-03",
                    "module": "A1-A3",
                    "scenario": null
                },
                {
                    "value": "4,98E-04",
                    "module": "A4",
                    "scenario": null
                },
                {
                    "value": "1,04E-03",
                    "module": "A5",
                    "scenario": null
                },
                {
                    "value": "0,00E+00",
                    "module": "B1",
                    "scenario": null
                },
                {
                    "value": "1,97E-04",
                    "module": "B2",
                    "scenario": null
                },
                {
                    "value": "0,00E+00",
                    "module": "C1",
                    "scenario": null
                },
                {
                    "value": "2,81E-05",
                    "module": "C2",
                    "scenario": null
                },
                {
                    "value": "2,88E-03",
                    "module": "C3",
                    "scenario": "S2"
                },
                {
                    "value": "2,95E-03",
                    "module": "C3",
                    "scenario": "S3"
                },
                {
                    "value": "1,32E-04",
                    "module": "C4",
                    "scenario": null
                },
                {
                    "value": "-9,27E-06",
                    "module": "D",
                    "scenario": "S0"
                },
                {
                    "value": "0,00E+00",
                    "module": "D",
                    "scenario": "S1"
                },
                {
                    "value": "-6,18E-05",
                    "module": "D",
                    "scenario": "S2"
                },
                {
                    "value": "-1,71E-04",
                    "module": "D",
                    "scenario": "S3"
                }
            ]
        },
        {
            "parameter": "EP-terrestrial",
            "values": [
                {
                    "value": "7,44E-02",
                    "module": "A1-A3",
                    "scenario": null
                },
                {
                    "value": "5,52E-03",
                    "module": "A4",
                    "scenario": null
                },
                {
                    "value": "1,01E-02",
                    "module": "A5",
                    "scenario": null
                },
                {
                    "value": "0,00E+00",
                    "module": "B1",
                    "scenario": null
                },
                {
                    "value": "2,83E-03",
                    "module": "B2",
                    "scenario": null
                },
                {
                    "value": "0,00E+00",
                    "module": "C1",
                    "scenario": null
                },
                {
                    "value": "3,12E-04",
                    "module": "C2",
                    "scenario": null
                },
                {
                    "value": "3,21E-02",
                    "module": "C3",
                    "scenario": "S2"
                },
                {
                    "value": "3,29E-02",
                    "module": "C3",
                    "scenario": "S3"
                },
                {
                    "value": "1,45E-03",
                    "module": "C4",
                    "scenario": null
                },
                {
                    "value": "-9,92E-05",
                    "module": "D",
                    "scenario": "S0"
                },
                {
                    "value": "0,00E+00",
                    "module": "D",
                    "scenario": "S1"
                },
                {
                    "value": "-6,62E-04",
                    "module": "D",
                    "scenario": "S2"
                },
                {
                    "value": "-1,87E-03",
                    "module": "D",
                    "scenario": "S3"
                }
            ]
        }
    ],
    "additional_environmental_impact": [
        {
            "parameter": "PM",
            "values": [
                {
                    "value": "1,75E-07",
                    "module": "A1-A3",
                    "scenario": null
                },
                {
                    "value": "5,86E-09",
                    "module": "A4",
                    "scenario": null
                },
                {
                    "value": "1,79E-08",
                    "module": "A5",
                    "scenario": null
                },
                {
                    "value": "0,00E+00",
                    "module": "B1",
                    "scenario": null
                },
                {
                    "value": "6,84E-08",
                    "module": "B2",
                    "scenario": null
                },
                {
                    "value": "0,00E+00",
                    "module": "C1",
                    "scenario": null
                },
                {
                    "value": "3,31E-10",
                    "module": "C2",
                    "scenario": null
                },
                {
                    "value": "1,74E-08",
                    "module": "C3",
                    "scenario": "S2"
                },
                {
                    "value": "1,84E-08",
                    "module": "C3",
                    "scenario": "S3"
                },
                {
                    "value": "5,73E-09",
                    "module": "C4",
                    "scenario": null
                },
                {
                    "value": "-2,81E-10",
                    "module": "D",
                    "scenario": "S0"
                },
                {
                    "value": "0,00E+00",
                    "module": "D",
                    "scenario": "S1"
                },
                {
                    "value": "-1,86E-09",
                    "module": "D",
                    "scenario": "S2"
                },
                {
                    "value": "-1,11E-08",
                    "module": "D",
                    "scenario": "S3"
                }
            ]
        },
        {
            "parameter": "ETP-fw",
            "values": [
                {
                    "value": "7,61E+01",
                    "module": "A1-A3",
                    "scenario": null
                },
                {
                    "value": "1,58E+00",
                    "module": "A4",
                    "scenario": null
                },
                {
                    "value": "7,08E+00",
                    "module": "A5",
                    "scenario": null
                },
                {
                    "value": "0,00E+00",
                    "module": "B1",
                    "scenario": null
                },
                {
                    "value": "2,69E+00",
                    "module": "B2",
                    "scenario": null
                },
                {
                    "value": "0,00E+00",
                    "module": "C1",
                    "scenario": null
                },
                {
                    "value": "8,92E-02",
                    "module": "C2",
                    "scenario": null
                },
                {
                    "value": "8,21E-01",
                    "module": "C3",
                    "scenario": "S2"
                },
                {
                    "value": "1,16E+00",
                    "module": "C3",
                    "scenario": "S3"
                },
                {
                    "value": "2,80E+00",
                    "module": "C4",
                    "scenario": null
                },
                {
                    "value": "-9,50E-02",
                    "module": "D",
                    "scenario": "S0"
                },
                {
                    "value": "0,00E+00",
                    "module": "D",
                    "scenario": "S1"
                },
                {
                    "value": "-6,24E-01",
                    "module": "D",
                    "scenario": "S2"
                },
                {
                    "value": "-1,99E+00",
                    "module": "D",
                    "scenario": "S3"
                }
            ]
        },
        {
            "parameter": "HTP-c",
            "values": [
                {
                    "value": "3,93E-09",
                    "module": "A1-A3",
                    "scenario": null
                },
                {
                    "value": "3,20E-11",
                    "module": "A4",
                    "scenario": null
                },
                {
                    "value": "3,61E-10",
                    "module": "A5",
                    "scenario": null
                },
                {
                    "value": "0,00E+00",
                    "module": "B1",
                    "scenario": null
                },
                {
                    "value": "6,21E-10",
                    "module": "B2",
                    "scenario": null
                },
                {
                    "value": "0,00E+00",
                    "module": "C1",
                    "scenario": null
                },
                {
                    "value": "1,80E-12",
                    "module": "C2",
                    "scenario": null
                },
                {
                    "value": "4,98E-11",
                    "module": "C3",
                    "scenario": "S2"
                },
                {
                    "value": "5,76E-11",
                    "module": "C3",
                    "scenario": "S3"
                },
                {
                    "value": "1,26E-10",
                    "module": "C4",
                    "scenario": null
                },
                {
                    "value": "-4,46E-12",
                    "module": "D",
                    "scenario": "S0"
                },
                {
                    "value": "0,00E+00",
                    "module": "D",
                    "scenario": "S1"
                },
                {
                    "value": "-2,98E-11",
                    "module": "D",
                    "scenario": "S2"
                },
                {
                    "value": "-3,88E-11",
                    "module": "D",
                    "scenario": "S3"
                }
            ]
        },
        {
            "parameter": "HTP-nc",
            "values": [
                {
                    "value": "1,48E-07",
                    "module": "A1-A3",
                    "scenario": null
                },
                {
                    "value": "1,90E-09",
                    "module": "A4",
                    "scenario": null
                },
                {
                    "value": "1,37E-08",
                    "module": "A5",
                    "scenario": null
                },
                {
                    "value": "0,00E+00",
                    "module": "B1",
                    "scenario": null
                },
                {
                    "value": "9,46E-09",
                    "module": "B2",
                    "scenario": null
                },
                {
                    "value": "0,00E+00",
                    "module": "C1",
                    "scenario": null
                },
                {
                    "value": "1,07E-10",
                    "module": "C2",
                    "scenario": null
                },
                {
                    "value": "2,75E-09",
                    "module": "C3",
                    "scenario": "S2"
                },
                {
                    "value": "3,14E-09",
                    "module": "C3",
                    "scenario": "S3"
                },
                {
                    "value": "1,05E-08",
                    "module": "C4",
                    "scenario": null
                },
                {
                    "value": "-1,71E-10",
                    "module": "D",
                    "scenario": "S0"
                },
                {
                    "value": "0,00E+00",
                    "module": "D",
                    "scenario": "S1"
                },
                {
                    "value": "-1,15E-09",
                    "module": "D",
                    "scenario": "S2"
                },
                {
                    "value": "-2,73E-09",
                    "module": "D",
                    "scenario": "S3"
                }
            ]
        },
        {
            "parameter": "SQP",
            "values": [
                {
                    "value": null,
                    "module": "A1-A3",
                    "scenario": null
                },
                {
                    "value": null,
                    "module": "A4",
                    "scenario": null
                },
                {
                    "value": null,
                    "module": "A5",
                    "scenario": null
                },
                {
                    "value": null,
                    "module": "B1",
                    "scenario": null
                },
                {
                    "value": null,
                    "module": "B2",
                    "scenario": null
                },
                {
                    "value": null,
                    "module": "C1",
                    "scenario": null
                },
                {
                    "value": null,
                    "module": "C2",
                    "scenario": null
                },
                {
                    "value": null,
                    "module": "C3",
                    "scenario": "S2"
                },
                {
                    "value": null,
                    "module": "C3",
                    "scenario": "S3"
                },
                {
                    "value": null,
                    "module": "C4",
                    "scenario": null
                },
                {
                    "value": null,
                    "module": "D",
                    "scenario": "S0"
                },
                {
                    "value": null,
                    "module": "D",
                    "scenario": "S1"
                },
                {
                    "value": null,
                    "module": "D",
                    "scenario": "S2"
                },
                {
                    "value": null,
                    "module": "D",
                    "scenario": "S3"
                }
            ]
        }
    ],
    "resource_use": [
        {
            "parameter": "PERE",
            "values": [
                {
                    "value": "7,06E+01",
                    "module": "A1-A3",
                    "scenario": null
                },
                {
                    "value": "1,30E-01",
                    "module": "A4",
                    "scenario": null
                },
                {
                    "value": "6,46E+00",
                    "module": "A5",
                    "scenario": null
                },
                {
                    "value": "0,00E+00",
                    "module": "B1",
                    "scenario": null
                },
                {
                    "value": "3,68E+00",
                    "module": "B2",
                    "scenario": null
                },
                {
                    "value": "0,00E+00",
                    "module": "C1",
                    "scenario": null
                },
                {
                    "value": "7,30E-03",
                    "module": "C2",
                    "scenario": null
                },
                {
                    "value": "3,37E-01",
                    "module": "C3",
                    "scenario": "S2"
                },
                {
                    "value": "5,01E-01",
                    "module": "C3",
                    "scenario": "S3"
                },
                {
                    "value": "2,35E-01",
                    "module": "C4",
                    "scenario": null
                },
                {
                    "value": "-1,19E-01",
                    "module": "D",
                    "scenario": "S0"
                },
                {
                    "value": "0,00E+00",
                    "module": "D",
                    "scenario": "S1"
                },
                {
                    "value": "-7,79E-01",
                    "module": "D",
                    "scenario": "S2"
                },
                {
                    "value": "-2,27E-01",
                    "module": "D",
                    "scenario": "S3"
                }
            ]
        },
        {
            "parameter": "PERM",
            "values": [
                {
                    "value": "5,90E-02",
                    "module": "A1-A3",
                    "scenario": null
                },
                {
                    "value": "0,00E+00",
                    "module": "A4",
                    "scenario": null
                },
                {
                    "value": "-5,90E-02",
                    "module": "A5",
                    "scenario": null
                },
                {
                    "value": "0,00E+00",
                    "module": "B1",
                    "scenario": null
                },
                {
                    "value": "0,00E+00",
                    "module": "B2",
                    "scenario": null
                },
                {
                    "value": "0,00E+00",
                    "module": "C1",
                    "scenario": null
                },
                {
                    "value": "0,00E+00",
                    "module": "C2",
                    "scenario": null
                },
                {
                    "value": "0,00E+00",
                    "module": "C3",
                    "scenario": "S2"
                },
                {
                    "value": "0,00E+00",
                    "module": "C3",
                    "scenario": "S3"
                },
                {
                    "value": "0,00E+00",
                    "module": "C4",
                    "scenario": null
                },
                {
                    "value": "0,00E+00",
                    "module": "D",
                    "scenario": "S0"
                },
                {
                    "value": "0,00E+00",
                    "module": "D",
                    "scenario": "S1"
                },
                {
                    "value": "0,00E+00",
                    "module": "D",
                    "scenario": "S2"
                },
                {
                    "value": "0,00E+00",
                    "module": "D",
                    "scenario": "S3"
                }
            ]
        },
        {
            "parameter": "PERT",
            "values": [
                {
                    "value": "7,06E+01",
                    "module": "A1-A3",
                    "scenario": null
                },
                {
                    "value": "1,30E-01",
                    "module": "A4",
                    "scenario": null
                },
                {
                    "value": "6,40E+00",
                    "module": "A5",
                    "scenario": null
                },
                {
                    "value": "0,00E+00",
                    "module": "B1",
                    "scenario": null
                },
                {
                    "value": "3,68E+00",
                    "module": "B2",
                    "scenario": null
                },
                {
                    "value": "0,00E+00",
                    "module": "C1",
                    "scenario": null
                },
                {
                    "value": "7,30E-03",
                    "module": "C2",
                    "scenario": null
                },
                {
                    "value": "3,37E-01",
                    "module": "C3",
                    "scenario": "S2"
                },
                {
                    "value": "5,01E-01",
                    "module": "C3",
                    "scenario": "S3"
                },
                {
                    "value": "2,35E-01",
                    "module": "C4",
                    "scenario": null
                },
                {
                    "value": "-1,19E-01",
                    "module": "D",
                    "scenario": "S0"
                },
                {
                    "value": "0,00E+00",
                    "module": "D",
                    "scenario": "S1"
                },
                {
                    "value": "-7,79E-01",
                    "module": "D",
                    "scenario": "S2"
                },
                {
                    "value": "-2,27E-01",
                    "module": "D",
                    "scenario": "S3"
                }
            ]
        },
        {
            "parameter": "PENRE",
            "values": [
                {
                    "value": "9,97E+01",
                    "module": "A1-A3",
                    "scenario": null
                },
                {
                    "value": "2,28E+00",
                    "module": "A4",
                    "scenario": null
                },
                {
                    "value": "1,06E+01",
                    "module": "A5",
                    "scenario": null
                },
                {
                    "value": "0,00E+00",
                    "module": "B1",
                    "scenario": null
                },
                {
                    "value": "5,90E+00",
                    "module": "B2",
                    "scenario": null
                },
                {
                    "value": "0,00E+00",
                    "module": "C1",
                    "scenario": null
                },
                {
                    "value": "1,29E-01",
                    "module": "C2",
                    "scenario": null
                },
                {
                    "value": "1,20E+01",
                    "module": "C3",
                    "scenario": "S2"
                },
                {
                    "value": "1,26E+01",
                    "module": "C3",
                    "scenario": "S3"
                },
                {
                    "value": "2,87E+00",
                    "module": "C4",
                    "scenario": null
                },
                {
                    "value": "-4,45E-01",
                    "module": "D",
                    "scenario": "S0"
                },
                {
                    "value": "0,00E+00",
                    "module": "D",
                    "scenario": "S1"
                },
                {
                    "value": "-2,99E+00",
                    "module": "D",
                    "scenario": "S2"
                },
                {
                    "value": "-9,64E+00",
                    "module": "D",
                    "scenario": "S3"
                }
            ]
        },
        {
            "parameter": "PENRM",
            "values": [
                {
                    "value": "1,01E+01",
                    "module": "A1-A3",
                    "scenario": null
                },
                {
                    "value": "0,00E+00",
                    "module": "A4",
                    "scenario": null
                },
                {
                    "value": "-3,01E-01",
                    "module": "A5",
                    "scenario": null
                },
                {
                    "value": "0,00E+00",
                    "module": "B1",
                    "scenario": null
                },
                {
                    "value": "0,00E+00",
                    "module": "B2",
                    "scenario": null
                },
                {
                    "value": "0,00E+00",
                    "module": "C1",
                    "scenario": null
                },
                {
                    "value": "0,00E+00",
                    "module": "C2",
                    "scenario": null
                },
                {
                    "value": "-9,76E+00",
                    "module": "C3",
                    "scenario": "S2"
                },
                {
                    "value": "-9,76E+00",
                    "module": "C3",
                    "scenario": "S3"
                },
                {
                    "value": "0,00E+00",
                    "module": "C4",
                    "scenario": null
                },
                {
                    "value": "0,00E+00",
                    "module": "D",
                    "scenario": "S0"
                },
                {
                    "value": "0,00E+00",
                    "module": "D",
                    "scenario": "S1"
                },
                {
                    "value": "0,00E+00",
                    "module": "D",
                    "scenario": "S2"
                },
                {
                    "value": "0,00E+00",
                    "module": "D",
                    "scenario": "S3"
                }
            ]
        },
        {
            "parameter": "PENRT",
            "values": [
                {
                    "value": "1,09E+02",
                    "module": "A1-A3",
                    "scenario": null
                },
                {
                    "value": "2,28E+00",
                    "module": "A4",
                    "scenario": null
                },
                {
                    "value": "1,03E+01",
                    "module": "A5",
                    "scenario": null
                },
                {
                    "value": "0,00E+00",
                    "module": "B1",
                    "scenario": null
                },
                {
                    "value": "5,90E+00",
                    "module": "B2",
                    "scenario": null
                },
                {
                    "value": "0,00E+00",
                    "module": "C1",
                    "scenario": null
                },
                {
                    "value": "1,29E-01",
                    "module": "C2",
                    "scenario": null
                },
                {
                    "value": "2,21E+00",
                    "module": "C3",
                    "scenario": "S2"
                },
                {
                    "value": "2,80E+00",
                    "module": "C3",
                    "scenario": "S3"
                },
                {
                    "value": "2,87E+00",
                    "module": "C4",
                    "scenario": null
                },
                {
                    "value": "-4,45E-01",
                    "module": "D",
                    "scenario": "S0"
                },
                {
                    "value": "0,00E+00",
                    "module": "D",
                    "scenario": "S1"
                },
                {
                    "value": "-2,99E+00",
                    "module": "D",
                    "scenario": "S2"
                },
                {
                    "value": "-9,64E+00",
                    "module": "D",
                    "scenario": "S3"
                }
            ]
        },
        {
            "parameter": "SM",
            "values": [
                {
                    "value": "2,00E+00",
                    "module": "A1-A3",
                    "scenario": null
                },
                {
                    "value": "0,00E+00",
                    "module": "A4",
                    "scenario": null
                },
                {
                    "value": "1,80E-01",
                    "module": "A5",
                    "scenario": null
                },
                {
                    "value": "0,00E+00",
                    "module": "B1",
                    "scenario": null
                },
                {
                    "value": "0,00E+00",
                    "module": "B2",
                    "scenario": null
                },
                {
                    "value": "0,00E+00",
                    "module": "C1",
                    "scenario": null
                },
                {
                    "value": "0,00E+00",
                    "module": "C2",
                    "scenario": null
                },
                {
                    "value": "0,00E+00",
                    "module": "C3",
                    "scenario": "S2"
                },
                {
                    "value": "0,00E+00",
                    "module": "C3",
                    "scenario": "S3"
                },
                {
                    "value": "0,00E+00",
                    "module": "C4",
                    "scenario": null
                },
                {
                    "value": "0,00E+00",
                    "module": "D",
                    "scenario": "S0"
                },
                {
                    "value": "0,00E+00",
                    "module": "D",
                    "scenario": "S1"
                },
                {
                    "value": "0,00E+00",
                    "module": "D",
                    "scenario": "S2"
                },
                {
                    "value": "3,33E-01",
                    "module": "D",
                    "scenario": "S3"
                }
            ]
        },
        {
            "parameter": "RSF",
            "values": [
                {
                    "value": "0,00E+00",
                    "module": "A1-A3",
                    "scenario": null
                },
                {
                    "value": "0,00E+00",
                    "module": "A4",
                    "scenario": null
                },
                {
                    "value": "0,00E+00",
                    "module": "A5",
                    "scenario": null
                },
                {
                    "value": "0,00E+00",
                    "module": "B1",
                    "scenario": null
                },
                {
                    "value": "0,00E+00",
                    "module": "B2",
                    "scenario": null
                },
                {
                    "value": "0,00E+00",
                    "module": "C1",
                    "scenario": null
                },
                {
                    "value": "0,00E+00",
                    "module": "C2",
                    "scenario": null
                },
                {
                    "value": "0,00E+00",
                    "module": "C3",
                    "scenario": "S2"
                },
                {
                    "value": "0,00E+00",
                    "module": "C3",
                    "scenario": "S3"
                },
                {
                    "value": "0,00E+00",
                    "module": "C4",
                    "scenario": null
                },
                {
                    "value": "0,00E+00",
                    "module": "D",
                    "scenario": "S0"
                },
                {
                    "value": "0,00E+00",
                    "module": "D",
                    "scenario": "S1"
                },
                {
                    "value": "0,00E+00",
                    "module": "D",
                    "scenario": "S2"
                },
                {
                    "value": "0,00E+00",
                    "module": "D",
                    "scenario": "S3"
                }
            ]
        },
        {
            "parameter": "NRSF",
            "values": [
                {
                    "value": "0,00E+00",
                    "module": "A1-A3",
                    "scenario": null
                },
                {
                    "value": "0,00E+00",
                    "module": "A4",
                    "scenario": null
                },
                {
                    "value": "0,00E+00",
                    "module": "A5",
                    "scenario": null
                },
                {
                    "value": "0,00E+00",
                    "module": "B1",
                    "scenario": null
                },
                {
                    "value": "0,00E+00",
                    "module": "B2",
                    "scenario": null
                },
                {
                    "value": "0,00E+00",
                    "module": "C1",
                    "scenario": null
                },
                {
                    "value": "0,00E+00",
                    "module": "C2",
                    "scenario": null
                },
                {
                    "value": "0,00E+00",
                    "module": "C3",
                    "scenario": "S2"
                },
                {
                    "value": "0,00E+00",
                    "module": "C3",
                    "scenario": "S3"
                },
                {
                    "value": "0,00E+00",
                    "module": "C4",
                    "scenario": null
                },
                {
                    "value": "0,00E+00",
                    "module": "D",
                    "scenario": "S0"
                },
                {
                    "value": "0,00E+00",
                    "module": "D",
                    "scenario": "S1"
                },
                {
                    "value": "0,00E+00",
                    "module": "D",
                    "scenario": "S2"
                },
                {
                    "value": "0,00E+00",
                    "module": "D",
                    "scenario": "S3"
                }
            ]
        },
        {
            "parameter": "FW",
            "values": [
                {
                    "value": "1,96E-01",
                    "module": "A1-A3",
                    "scenario": null
                },
                {
                    "value": "1,46E-04",
                    "module": "A4",
                    "scenario": null
                },
                {
                    "value": "1,89E-02",
                    "module": "A5",
                    "scenario": null
                },
                {
                    "value": "0,00E+00",
                    "module": "B1",
                    "scenario": null
                },
                {
                    "value": "3,34E-03",
                    "module": "B2",
                    "scenario": null
                },
                {
                    "value": "0,00E+00",
                    "module": "C1",
                    "scenario": null
                },
                {
                    "value": "8,26E-06",
                    "module": "C2",
                    "scenario": null
                },
                {
                    "value": "1,33E-02",
                    "module": "C3",
                    "scenario": "S2"
                },
                {
                    "value": "1,34E-02",
                    "module": "C3",
                    "scenario": "S3"
                },
                {
                    "value": "3,35E-05",
                    "module": "C4",
                    "scenario": null
                },
                {
                    "value": "-1,13E-04",
                    "module": "D",
                    "scenario": "S0"
                },
                {
                    "value": "0,00E+00",
                    "module": "D",
                    "scenario": "S1"
                },
                {
                    "value": "-7,45E-04",
                    "module": "D",
                    "scenario": "S2"
                },
                {
                    "value": "-1,03E-03",
                    "module": "D",
                    "scenario": "S3"
                }
            ]
        }
    ],
    "end_of_life_waste": [
        {
            "parameter": "HWD",
            "values": [
                {
                    "value": "3,83E-03",
                    "module": "A1-A3",
                    "scenario": null
                },
                {
                    "value": "1,09E-11",
                    "module": "A4",
                    "scenario": null
                },
                {
                    "value": "3,45E-04",
                    "module": "A5",
                    "scenario": null
                },
                {
                    "value": "0,00E+00",
                    "module": "B1",
                    "scenario": null
                },
                {
                    "value": "4,19E-05",
                    "module": "B2",
                    "scenario": null
                },
                {
                    "value": "0,00E+00",
                    "module": "C1",
                    "scenario": null
                },
                {
                    "value": "6,16E-13",
                    "module": "C2",
                    "scenario": null
                },
                {
                    "value": "3,45E-10",
                    "module": "C3",
                    "scenario": "S2"
                },
                {
                    "value": "3,69E-10",
                    "module": "C3",
                    "scenario": "S3"
                },
                {
                    "value": "4,40E-10",
                    "module": "C4",
                    "scenario": null
                },
                {
                    "value": "-6,09E-11",
                    "module": "D",
                    "scenario": "S0"
                },
                {
                    "value": "0,00E+00",
                    "module": "D",
                    "scenario": "S1"
                },
                {
                    "value": "-4,12E-10",
                    "module": "D",
                    "scenario": "S2"
                },
                {
                    "value": "-1,67E-10",
                    "module": "D",
                    "scenario": "S3"
                }
            ]
        },
        {
            "parameter": "NHWD",
            "values": [
                {
                    "value": "6,91E-01",
                    "module": "A1-A3",
                    "scenario": null
                },
                {
                    "value": "3,28E-04",
                    "module": "A4",
                    "scenario": null
                },
                {
                    "value": "9,20E-02",
                    "module": "A5",
                    "scenario": null
                },
                {
                    "value": "0,00E+00",
                    "module": "B1",
                    "scenario": null
                },
                {
                    "value": "7,30E-03",
                    "module": "B2",
                    "scenario": null
                },
                {
                    "value": "0,00E+00",
                    "module": "C1",
                    "scenario": null
                },
                {
                    "value": "1,85E-05",
                    "module": "C2",
                    "scenario": null
                },
                {
                    "value": "3,30E-01",
                    "module": "C3",
                    "scenario": "S2"
                },
                {
                    "value": "3,30E-01",
                    "module": "C3",
                    "scenario": "S3"
                },
                {
                    "value": "2,83E+00",
                    "module": "C4",
                    "scenario": null
                },
                {
                    "value": "-2,22E-04",
                    "module": "D",
                    "scenario": "S0"
                },
                {
                    "value": "0,00E+00",
                    "module": "D",
                    "scenario": "S1"
                },
                {
                    "value": "-1,47E-03",
                    "module": "D",
                    "scenario": "S2"
                },
                {
                    "value": "-1,15E-01",
                    "module": "D",
                    "scenario": "S3"
                }
            ]
        },
        {
            "parameter": "RWD",
            "values": [
                {
                    "value": "3,21E-03",
                    "module": "A1-A3",
                    "scenario": null
                },
                {
                    "value": "2,81E-06",
                    "module": "A4",
                    "scenario": null
                },
                {
                    "value": "2,96E-04",
                    "module": "A5",
                    "scenario": null
                },
                {
                    "value": "0,00E+00",
                    "module": "B1",
                    "scenario": null
                },
                {
                    "value": "3,76E-04",
                    "module": "B2",
                    "scenario": null
                },
                {
                    "value": "0,00E+00",
                    "module": "C1",
                    "scenario": null
                },
                {
                    "value": "1,59E-07",
                    "module": "C2",
                    "scenario": null
                },
                {
                    "value": "7,29E-05",
                    "module": "C3",
                    "scenario": "S2"
                },
                {
                    "value": "1,16E-04",
                    "module": "C3",
                    "scenario": "S3"
                },
                {
                    "value": "3,52E-05",
                    "module": "C4",
                    "scenario": null
                },
                {
                    "value": "-3,40E-05",
                    "module": "D",
                    "scenario": "S0"
                },
                {
                    "value": "0,00E+00",
                    "module": "D",
                    "scenario": "S1"
                },
                {
                    "value": "-2,24E-04",
                    "module": "D",
                    "scenario": "S2"
                },
                {
                    "value": "-5,17E-05",
                    "module": "D",
                    "scenario": "S3"
                }
            ]
        }
    ],
    "end_of_life_flow": [
        {
            "parameter": "CRU",
            "values": [
                {
                    "value": "0,00E+00",
                    "module": "A1-A3",
                    "scenario": null
                },
                {
                    "value": "0,00E+00",
                    "module": "A4",
                    "scenario": null
                },
                {
                    "value": "0,00E+00",
                    "module": "A5",
                    "scenario": null
                },
                {
                    "value": "0,00E+00",
                    "module": "B1",
                    "scenario": null
                },
                {
                    "value": "0,00E+00",
                    "module": "B2",
                    "scenario": null
                },
                {
                    "value": "0,00E+00",
                    "module": "C1",
                    "scenario": null
                },
                {
                    "value": "0,00E+00",
                    "module": "C2",
                    "scenario": null
                },
                {
                    "value": "0,00E+00",
                    "module": "C3",
                    "scenario": "S2"
                },
                {
                    "value": "0,00E+00",
                    "module": "C3",
                    "scenario": "S3"
                },
                {
                    "value": "0,00E+00",
                    "module": "C4",
                    "scenario": null
                },
                {
                    "value": "0,00E+00",
                    "module": "D",
                    "scenario": "S0"
                },
                {
                    "value": "0,00E+00",
                    "module": "D",
                    "scenario": "S1"
                },
                {
                    "value": "0,00E+00",
                    "module": "D",
                    "scenario": "S2"
                },
                {
                    "value": "0,00E+00",
                    "module": "D",
                    "scenario": "S3"
                }
            ]
        },
        {
            "parameter": "MFR",
            "values": [
                {
                    "value": "0,00E+00",
                    "module": "A1-A3",
                    "scenario": null
                },
                {
                    "value": "0,00E+00",
                    "module": "A4",
                    "scenario": null
                },
                {
                    "value": "3,00E-02",
                    "module": "A5",
                    "scenario": null
                },
                {
                    "value": "0,00E+00",
                    "module": "B1",
                    "scenario": null
                },
                {
                    "value": "0,00E+00",
                    "module": "B2",
                    "scenario": null
                },
                {
                    "value": "0,00E+00",
                    "module": "C1",
                    "scenario": null
                },
                {
                    "value": "0,00E+00",
                    "module": "C2",
                    "scenario": null
                },
                {
                    "value": "0,00E+00",
                    "module": "C3",
                    "scenario": "S2"
                },
                {
                    "value": "3,33E-01",
                    "module": "C3",
                    "scenario": "S3"
                },
                {
                    "value": "0,00E+00",
                    "module": "C4",
                    "scenario": null
                },
                {
                    "value": "0,00E+00",
                    "module": "D",
                    "scenario": "S0"
                },
                {
                    "value": "0,00E+00",
                    "module": "D",
                    "scenario": "S1"
                },
                {
                    "value": "0,00E+00",
                    "module": "D",
                    "scenario": "S2"
                },
                {
                    "value": "0,00E+00",
                    "module": "D",
                    "scenario": "S3"
                }
            ]
        },
        {
            "parameter": "MER",
            "values": [
                {
                    "value": "0,00E+00",
                    "module": "A1-A3",
                    "scenario": null
                },
                {
                    "value": "0,00E+00",
                    "module": "A4",
                    "scenario": null
                },
                {
                    "value": "0,00E+00",
                    "module": "A5",
                    "scenario": null
                },
                {
                    "value": "0,00E+00",
                    "module": "B1",
                    "scenario": null
                },
                {
                    "value": "0,00E+00",
                    "module": "B2",
                    "scenario": null
                },
                {
                    "value": "0,00E+00",
                    "module": "C1",
                    "scenario": null
                },
                {
                    "value": "0,00E+00",
                    "module": "C2",
                    "scenario": null
                },
                {
                    "value": "0,00E+00",
                    "module": "C3",
                    "scenario": "S2"
                },
                {
                    "value": "0,00E+00",
                    "module": "C3",
                    "scenario": "S3"
                },
                {
                    "value": "0,00E+00",
                    "module": "C4",
                    "scenario": null
                },
                {
                    "value": "0,00E+00",
                    "module": "D",
                    "scenario": "S0"
                },
                {
                    "value": "0,00E+00",
                    "module": "D",
                    "scenario": "S1"
                },
                {
                    "value": "0,00E+00",
                    "module": "D",
                    "scenario": "S2"
                },
                {
                    "value": "0,00E+00",
                    "module": "D",
                    "scenario": "S3"
                }
            ]
        },
        {
            "parameter": "EEE",
            "values": [
                {
                    "value": "0,00E+00",
                    "module": "A1-A3",
                    "scenario": null
                },
                {
                    "value": "0,00E+00",
                    "module": "A4",
                    "scenario": null
                },
                {
                    "value": "8,14E-01",
                    "module": "A5",
                    "scenario": null
                },
                {
                    "value": "0,00E+00",
                    "module": "B1",
                    "scenario": null
                },
                {
                    "value": "0,00E+00",
                    "module": "B2",
                    "scenario": null
                },
                {
                    "value": "0,00E+00",
                    "module": "C1",
                    "scenario": null
                },
                {
                    "value": "0,00E+00",
                    "module": "C2",
                    "scenario": null
                },
                {
                    "value": "8,53E+00",
                    "module": "C3",
                    "scenario": "S2"
                },
                {
                    "value": "0,00E+00",
                    "module": "C3",
                    "scenario": "S3"
                },
                {
                    "value": "0,00E+00",
                    "module": "C4",
                    "scenario": null
                },
                {
                    "value": "0,00E+00",
                    "module": "D",
                    "scenario": "S0"
                },
                {
                    "value": "0,00E+00",
                    "module": "D",
                    "scenario": "S1"
                },
                {
                    "value": "0,00E+00",
                    "module": "D",
                    "scenario": "S2"
                },
                {
                    "value": "0,00E+00",
                    "module": "D",
                    "scenario": "S3"
                }
            ]
        },
        {
            "parameter": "EET",
            "values": [
                {
                    "value": "0,00E+00",
                    "module": "A1-A3",
                    "scenario": null
                },
                {
                    "value": "0,00E+00",
                    "module": "A4",
                    "scenario": null
                },
                {
                    "value": "1,47E+00",
                    "module": "A5",
                    "scenario": null
                },
                {
                    "value": "0,00E+00",
                    "module": "B1",
                    "scenario": null
                },
                {
                    "value": "0,00E+00",
                    "module": "B2",
                    "scenario": null
                },
                {
                    "value": "0,00E+00",
                    "module": "C1",
                    "scenario": null
                },
                {
                    "value": "0,00E+00",
                    "module": "C2",
                    "scenario": null
                },
                {
                    "value": "1,54E+01",
                    "module": "C3",
                    "scenario": "S2"
                },
                {
                    "value": "6,29E+01",
                    "module": "C3",
                    "scenario": "S3"
                },
                {
                    "value": "0,00E+00",
                    "module": "C4",
                    "scenario": null
                },
                {
                    "value": "0,00E+00",
                    "module": "D",
                    "scenario": "S0"
                },
                {
                    "value": "0,00E+00",
                    "module": "D",
                    "scenario": "S1"
                },
                {
                    "value": "0,00E+00",
                    "module": "D",
                    "scenario": "S2"
                },
                {
                    "value": "0,00E+00",
                    "module": "D",
                    "scenario": "S3"
                }
            ]
        }
    ]
}