{"product_name":"Getuftete Fliesen mit einem Polmaterial aus 100% recyceltem Polyamid 6, einem maximalen Poleinsatzgewicht von 1215 g/m2 und einer CQuest Bio Schwerbeschichtung mit einem PET Akustikvlies Sone, Kontinue-gef\u00e4rbt","epd_id":"EPD-INT-20220227-CBB1-EN","declared_unit":{"unit":"m2","amount":1},"compliance":["DIN EN 15804+A2","ISO 14025"],"producer_name":"Interface Europe Manufacturing BV","environmental_impact":[{"parameter":"GWP-total","unit":"kg CO2-eq","values":[{"value":"3,97E+00","module":"A1-A3","scenario":null},{"value":"2,67E-01","module":"A4","scenario":null},{"value":"3,81E-01","module":"A5","scenario":null},{"value":"0,00E+00","module":"B1","scenario":null},{"value":"4,16E-01","module":"B2","scenario":null},{"value":"0,00E+00","module":"C1","scenario":null},{"value":"1,48E-02","module":"C2","scenario":null},{"value":"5,64E+00","module":"C3","scenario":"S2"},{"value":"5,70E+00","module":"C3","scenario":"S3"},{"value":"1,25E+00","module":"C4","scenario":null},{"value":"-2,12E-02","module":"D","scenario":"S0"},{"value":"0,00E+00","module":"D","scenario":"S1"},{"value":"-2,53E-01","module":"D","scenario":"S2"},{"value":"-1,63E-01","module":"D","scenario":"S3"}]},{"parameter":"GWP-fossil","unit":"kg CO2-eq","values":[{"value":"5,23E+00","module":"A1-A3","scenario":null},{"value":"2,62E-01","module":"A4","scenario":null},{"value":"3,64E-01","module":"A5","scenario":null},{"value":"0,00E+00","module":"B1","scenario":null},{"value":"2,15E-01","module":"B2","scenario":null},{"value":"0,00E+00","module":"C1","scenario":null},{"value":"1,45E-02","module":"C2","scenario":null},{"value":"4,70E+00","module":"C3","scenario":"S2"},{"value":"4,75E+00","module":"C3","scenario":"S3"},{"value":"3,05E-01","module":"C4","scenario":null},{"value":"-2,11E-02","module":"D","scenario":"S0"},{"value":"0,00E+00","module":"D","scenario":"S1"},{"value":"-2,52E-01","module":"D","scenario":"S2"},{"value":"-1,63E-01","module":"D","scenario":"S3"}]},{"parameter":"GWP-biogenic","unit":"kg CO2-eq","values":[{"value":"-1,27E+00","module":"A1-A3","scenario":null},{"value":"3,39E-03","module":"A4","scenario":null},{"value":"1,74E-02","module":"A5","scenario":null},{"value":"0,00E+00","module":"B1","scenario":null},{"value":"4,16E-03","module":"B2","scenario":null},{"value":"0,00E+00","module":"C1","scenario":null},{"value":"1,88E-04","module":"C2","scenario":null},{"value":"9,49E-01","module":"C3","scenario":"S2"},{"value":"9,49E-01","module":"C3","scenario":"S3"},{"value":"9,48E-01","module":"C4","scenario":null},{"value":"-1,08E-04","module":"D","scenario":"S0"},{"value":"0,00E+00","module":"D","scenario":"S1"},{"value":"-1,27E-03","module":"D","scenario":"S2"},{"value":"-2,78E-04","module":"D","scenario":"S3"}]},{"parameter":"GWP-luluc","unit":"kg CO2-eq","values":[{"value":"9,55E-03","module":"A1-A3","scenario":null},{"value":"1,48E-03","module":"A4","scenario":null},{"value":"3,41E-04","module":"A5","scenario":null},{"value":"0,00E+00","module":"B1","scenario":null},{"value":"1,96E-01","module":"B2","scenario":null},{"value":"0,00E+00","module":"C1","scenario":null},{"value":"8,22E-05","module":"C2","scenario":null},{"value":"2,13E-04","module":"C3","scenario":"S2"},{"value":"4,23E-04","module":"C3","scenario":"S3"},{"value":"1,50E-04","module":"C4","scenario":null},{"value":"-2,31E-06","module":"D","scenario":"S0"},{"value":"0,00E+00","module":"D","scenario":"S1"},{"value":"-2,71E-05","module":"D","scenario":"S2"},{"value":"-7,89E-05","module":"D","scenario":"S3"}]},{"parameter":"ODP","unit":"kg CFC11-eq","values":[{"value":"2,54E-08","module":"A1-A3","scenario":null},{"value":"1,59E-14","module":"A4","scenario":null},{"value":"7,62E-10","module":"A5","scenario":null},{"value":"0,00E+00","module":"B1","scenario":null},{"value":"3,41E-08","module":"B2","scenario":null},{"value":"0,00E+00","module":"C1","scenario":null},{"value":"8,83E-16","module":"C2","scenario":null},{"value":"4,76E-13","module":"C3","scenario":"S2"},{"value":"8,05E-13","module":"C3","scenario":"S3"},{"value":"4,15E-13","module":"C4","scenario":null},{"value":"-1,42E-13","module":"D","scenario":"S0"},{"value":"0,00E+00","module":"D","scenario":"S1"},{"value":"-1,66E-12","module":"D","scenario":"S2"},{"value":"-2,06E-13","module":"D","scenario":"S3"}]},{"parameter":"AP","unit":"mol H+-eq","values":[{"value":"2,14E-02","module":"A1-A3","scenario":null},{"value":"1,58E-03","module":"A4","scenario":null},{"value":"8,73E-04","module":"A5","scenario":null},{"value":"0,00E+00","module":"B1","scenario":null},{"value":"8,32E-04","module":"B2","scenario":null},{"value":"0,00E+00","module":"C1","scenario":null},{"value":"8,78E-05","module":"C2","scenario":null},{"value":"5,89E-03","module":"C3","scenario":"S2"},{"value":"6,16E-03","module":"C3","scenario":"S3"},{"value":"9,15E-04","module":"C4","scenario":null},{"value":"-2,77E-05","module":"D","scenario":"S0"},{"value":"0,00E+00","module":"D","scenario":"S1"},{"value":"-3,26E-04","module":"D","scenario":"S2"},{"value":"-6,26E-04","module":"D","scenario":"S3"}]},{"parameter":"POCP","unit":"kg NMVOC-eq","values":[{"value":"1,76E-02","module":"A1-A3","scenario":null},{"value":"1,47E-03","module":"A4","scenario":null},{"value":"8,01E-04","module":"A5","scenario":null},{"value":"4,18E-04","module":"B1","scenario":null},{"value":"9,83E-04","module":"B2","scenario":null},{"value":"0,00E+00","module":"C1","scenario":null},{"value":"8,15E-05","module":"C2","scenario":null},{"value":"7,46E-03","module":"C3","scenario":"S2"},{"value":"7,69E-03","module":"C3","scenario":"S3"},{"value":"6,51E-04","module":"C4","scenario":null},{"value":"-2,11E-05","module":"D","scenario":"S0"},{"value":"0,00E+00","module":"D","scenario":"S1"},{"value":"-2,49E-04","module":"D","scenario":"S2"},{"value":"-5,61E-04","module":"D","scenario":"S3"}]},{"parameter":"ADPE","unit":"kg Sb-eq","values":[{"value":"2,67E-06","module":"A1-A3","scenario":null},{"value":"2,22E-08","module":"A4","scenario":null},{"value":"8,17E-08","module":"A5","scenario":null},{"value":"0,00E+00","module":"B1","scenario":null},{"value":"2,30E-07","module":"B2","scenario":null},{"value":"0,00E+00","module":"C1","scenario":null},{"value":"1,23E-09","module":"C2","scenario":null},{"value":"2,64E-08","module":"C3","scenario":"S2"},{"value":"3,56E-08","module":"C3","scenario":"S3"},{"value":"2,14E-08","module":"C4","scenario":null},{"value":"-3,18E-09","module":"D","scenario":"S0"},{"value":"0,00E+00","module":"D","scenario":"S1"},{"value":"-3,73E-08","module":"D","scenario":"S2"},{"value":"-1,57E-08","module":"D","scenario":"S3"}]},{"parameter":"ADPF","unit":"MJ","values":[{"value":"8,17E+01","module":"A1-A3","scenario":null},{"value":"3,55E+00","module":"A4","scenario":null},{"value":"2,66E+00","module":"A5","scenario":null},{"value":"0,00E+00","module":"B1","scenario":null},{"value":"5,90E+00","module":"B2","scenario":null},{"value":"0,00E+00","module":"C1","scenario":null},{"value":"1,97E-01","module":"C2","scenario":null},{"value":"3,19E+00","module":"C3","scenario":"S2"},{"value":"4,08E+00","module":"C3","scenario":"S3"},{"value":"4,38E+00","module":"C4","scenario":null},{"value":"-3,59E-01","module":"D","scenario":"S0"},{"value":"0,00E+00","module":"D","scenario":"S1"},{"value":"-4,27E+00","module":"D","scenario":"S2"},{"value":"-1,86E+01","module":"D","scenario":"S3"}]},{"parameter":"WDP","unit":"m3 world-eq. Deprived","values":[{"value":"1,88E+01","module":"A1-A3","scenario":null},{"value":"2,38E-03","module":"A4","scenario":null},{"value":"5,90E-01","module":"A5","scenario":null},{"value":"0,00E+00","module":"B1","scenario":null},{"value":"9,99E-02","module":"B2","scenario":null},{"value":"0,00E+00","module":"C1","scenario":null},{"value":"1,32E-04","module":"C2","scenario":null},{"value":"7,28E-01","module":"C3","scenario":"S2"},{"value":"7,34E-01","module":"C3","scenario":"S3"},{"value":"-3,28E-03","module":"C4","scenario":null},{"value":"-2,22E-03","module":"D","scenario":"S0"},{"value":"0,00E+00","module":"D","scenario":"S1"},{"value":"-2,59E-02","module":"D","scenario":"S2"},{"value":"-2,35E-02","module":"D","scenario":"S3"}]},{"parameter":"EP-freshwater","unit":"kg P-eq","values":[{"value":"1,50E-04","module":"A1-A3","scenario":null},{"value":"7,93E-07","module":"A4","scenario":null},{"value":"4,53E-06","module":"A5","scenario":null},{"value":"0,00E+00","module":"B1","scenario":null},{"value":"5,19E-06","module":"B2","scenario":null},{"value":"0,00E+00","module":"C1","scenario":null},{"value":"4,40E-08","module":"C2","scenario":null},{"value":"7,79E-07","module":"C3","scenario":"S2"},{"value":"9,54E-07","module":"C3","scenario":"S3"},{"value":"5,76E-05","module":"C4","scenario":null},{"value":"-2,89E-08","module":"D","scenario":"S0"},{"value":"0,00E+00","module":"D","scenario":"S1"},{"value":"-3,38E-07","module":"D","scenario":"S2"},{"value":"-1,76E-07","module":"D","scenario":"S3"}]},{"parameter":"EP-marine","unit":"kg N-eq","values":[{"value":"7,21E-03","module":"A1-A3","scenario":null},{"value":"7,77E-04","module":"A4","scenario":null},{"value":"3,29E-04","module":"A5","scenario":null},{"value":"0,00E+00","module":"B1","scenario":null},{"value":"1,97E-04","module":"B2","scenario":null},{"value":"0,00E+00","module":"C1","scenario":null},{"value":"4,31E-05","module":"C2","scenario":null},{"value":"2,91E-03","module":"C3","scenario":"S2"},{"value":"3,03E-03","module":"C3","scenario":"S3"},{"value":"2,02E-04","module":"C4","scenario":null},{"value":"-7,53E-06","module":"D","scenario":"S0"},{"value":"0,00E+00","module":"D","scenario":"S1"},{"value":"-8,90E-05","module":"D","scenario":"S2"},{"value":"-1,88E-04","module":"D","scenario":"S3"}]},{"parameter":"EP-terrestrial","unit":"mol N-eq.","values":[{"value":"6,55E-02","module":"A1-A3","scenario":null},{"value":"8,60E-03","module":"A4","scenario":null},{"value":"3,23E-03","module":"A5","scenario":null},{"value":"0,00E+00","module":"B1","scenario":null},{"value":"2,83E-03","module":"B2","scenario":null},{"value":"0,00E+00","module":"C1","scenario":null},{"value":"4,77E-04","module":"C2","scenario":null},{"value":"3,24E-02","module":"C3","scenario":"S2"},{"value":"3,37E-02","module":"C3","scenario":"S3"},{"value":"2,22E-03","module":"C4","scenario":null},{"value":"-8,06E-05","module":"D","scenario":"S0"},{"value":"0,00E+00","module":"D","scenario":"S1"},{"value":"-9,54E-04","module":"D","scenario":"S2"},{"value":"-2,06E-03","module":"D","scenario":"S3"}]}],"additional_environmental_impact":[{"parameter":"PM","unit":"Disease incidence","values":[{"value":"1,63E-07","module":"A1-A3","scenario":null},{"value":"9,14E-09","module":"A4","scenario":null},{"value":"5,92E-09","module":"A5","scenario":null},{"value":"0,00E+00","module":"B1","scenario":null},{"value":"6,84E-08","module":"B2","scenario":null},{"value":"0,00E+00","module":"C1","scenario":null},{"value":"5,07E-10","module":"C2","scenario":null},{"value":"2,40E-08","module":"C3","scenario":"S2"},{"value":"2,57E-08","module":"C3","scenario":"S3"},{"value":"8,79E-09","module":"C4","scenario":null},{"value":"-2,30E-10","module":"D","scenario":"S0"},{"value":"0,00E+00","module":"D","scenario":"S1"},{"value":"0,00E+00","module":"D","scenario":"S2"},{"value":"-8,73E-09","module":"D","scenario":"S3"}]},{"parameter":"ETP-fw","unit":"CTUe","values":[{"value":"8,30E+01","module":"A1-A3","scenario":null},{"value":"2,47E+00","module":"A4","scenario":null},{"value":"2,62E+00","module":"A5","scenario":null},{"value":"3,60E-03","module":"B1","scenario":null},{"value":"2,69E+00","module":"B2","scenario":null},{"value":"0,00E+00","module":"C1","scenario":null},{"value":"1,37E-01","module":"C2","scenario":null},{"value":"1,51E+00","module":"C3","scenario":"S2"},{"value":"2,03E+00","module":"C3","scenario":"S3"},{"value":"4,29E+00","module":"C4","scenario":null},{"value":"-7,85E-02","module":"D","scenario":"S0"},{"value":"0,00E+00","module":"D","scenario":"S1"},{"value":"0,00E+00","module":"D","scenario":"S2"},{"value":"-3,38E+00","module":"D","scenario":"S3"}]},{"parameter":"HTP-c","unit":"CTUh","values":[{"value":"2,66E-09","module":"A1-A3","scenario":null},{"value":"4,98E-11","module":"A4","scenario":null},{"value":"8,38E-11","module":"A5","scenario":null},{"value":"0,00E+00","module":"B1","scenario":null},{"value":"6,21E-10","module":"B2","scenario":null},{"value":"0,00E+00","module":"C1","scenario":null},{"value":"2,76E-12","module":"C2","scenario":null},{"value":"7,51E-11","module":"C3","scenario":"S2"},{"value":"8,72E-11","module":"C3","scenario":"S3"},{"value":"1,93E-10","module":"C4","scenario":null},{"value":"-3,62E-12","module":"D","scenario":"S0"},{"value":"0,00E+00","module":"D","scenario":"S1"},{"value":"0,00E+00","module":"D","scenario":"S2"},{"value":"-4,42E-11","module":"D","scenario":"S3"}]},{"parameter":"HTP-nc","unit":"CTUh","values":[{"value":"7,67E-08","module":"A1-A3","scenario":null},{"value":"2,96E-09","module":"A4","scenario":null},{"value":"2,55E-09","module":"A5","scenario":null},{"value":"2,60E-11","module":"B1","scenario":null},{"value":"9,46E-09","module":"B2","scenario":null},{"value":"0,00E+00","module":"C1","scenario":null},{"value":"1,64E-10","module":"C2","scenario":null},{"value":"4,94E-09","module":"C3","scenario":"S2"},{"value":"5,54E-09","module":"C3","scenario":"S3"},{"value":"1,61E-08","module":"C4","scenario":null},{"value":"-1,39E-10","module":"D","scenario":"S0"},{"value":"0,00E+00","module":"D","scenario":"S1"},{"value":"0,00E+00","module":"D","scenario":"S2"},{"value":"-2,75E-09","module":"D","scenario":"S3"}]},{"parameter":"SQP","unit":"-","values":[{"value":null,"module":"A1-A3","scenario":null},{"value":null,"module":"A4","scenario":null},{"value":null,"module":"A5","scenario":null},{"value":null,"module":"B1","scenario":null},{"value":null,"module":"B2","scenario":null},{"value":"0,00E+00","module":"C1","scenario":null},{"value":"6,11E-02","module":"C2","scenario":null},{"value":"6,49E-01","module":"C3","scenario":"S2"},{"value":"9,33E-01","module":"C3","scenario":"S3"},{"value":"2,84E-01","module":"C4","scenario":null},{"value":null,"module":"D","scenario":"S0"},{"value":null,"module":"D","scenario":"S1"},{"value":null,"module":"D","scenario":"S2"},{"value":null,"module":"D","scenario":"S3"}]}],"resource_use":[{"parameter":"PERE","unit":"MJ","values":[{"value":"7,51E+01","module":"A1-A3","scenario":null},{"value":"2,02E-01","module":"A4","scenario":null},{"value":"2,95E+00","module":"A5","scenario":null},{"value":"0,00E+00","module":"B1","scenario":null},{"value":"3,69E+00","module":"B2","scenario":null},{"value":"0,00E+00","module":"C1","scenario":null},{"value":"1,12E-02","module":"C2","scenario":null},{"value":"1,40E+01","module":"C3","scenario":"S2"},{"value":"1,42E+01","module":"C3","scenario":"S3"},{"value":"3,60E-01","module":"C4","scenario":null},{"value":"-9,82E-02","module":"D","scenario":"S0"},{"value":"0,00E+00","module":"D","scenario":"S1"},{"value":"-1,15E+00","module":"D","scenario":"S2"},{"value":"-2,34E-01","module":"D","scenario":"S3"}]},{"parameter":"PERM","unit":"","values":[{"value":"1,37E+01","module":"A1-A3","scenario":null},{"value":"0,00E+00","module":"A4","scenario":null},{"value":"-2,60E-01","module":"A5","scenario":null},{"value":"0,00E+00","module":"B1","scenario":null},{"value":"0,00E+00","module":"B2","scenario":null},{"value":"0,00E+00","module":"C1","scenario":null},{"value":"0,00E+00","module":"C2","scenario":null},{"value":"-1,34E+01","module":"C3","scenario":"S2"},{"value":"-1,34E+01","module":"C3","scenario":"S3"},{"value":"0,00E+00","module":"C4","scenario":null},{"value":"0,00E+00","module":"D","scenario":"S0"},{"value":"0,00E+00","module":"D","scenario":"S1"},{"value":"0,00E+00","module":"D","scenario":"S2"},{"value":"0,00E+00","module":"D","scenario":"S3"}]},{"parameter":"PERT","unit":"MJ","values":[{"value":"8,88E+01","module":"A1-A3","scenario":null},{"value":"2,02E-01","module":"A4","scenario":null},{"value":"2,69E+00","module":"A5","scenario":null},{"value":"0,00E+00","module":"B1","scenario":null},{"value":"3,69E+00","module":"B2","scenario":null},{"value":"0,00E+00","module":"C1","scenario":null},{"value":"1,12E-02","module":"C2","scenario":null},{"value":"5,19E-01","module":"C3","scenario":"S2"},{"value":"7,72E-01","module":"C3","scenario":"S3"},{"value":"3,60E-01","module":"C4","scenario":null},{"value":"-9,82E-02","module":"D","scenario":"S0"},{"value":"0,00E+00","module":"D","scenario":"S1"},{"value":"-1,15E+00","module":"D","scenario":"S2"},{"value":"-2,34E-01","module":"D","scenario":"S3"}]},{"parameter":"PENRE","unit":"MJ","values":[{"value":"7,45E+01","module":"A1-A3","scenario":null},{"value":"3,56E+00","module":"A4","scenario":null},{"value":"3,06E+00","module":"A5","scenario":null},{"value":"0,00E+00","module":"B1","scenario":null},{"value":"5,90E+00","module":"B2","scenario":null},{"value":"0,00E+00","module":"C1","scenario":null},{"value":"1,98E-01","module":"C2","scenario":null},{"value":"1,00E+01","module":"C3","scenario":"S2"},{"value":"1,09E+01","module":"C3","scenario":"S3"},{"value":"4,38E+00","module":"C4","scenario":null},{"value":"-3,59E-01","module":"D","scenario":"S0"},{"value":"0,00E+00","module":"D","scenario":"S1"},{"value":"-4,27E+00","module":"D","scenario":"S2"},{"value":"-1,86E+01","module":"D","scenario":"S3"}]},{"parameter":"PENRM","unit":"MJ","values":[{"value":"7,25E+00","module":"A1-A3","scenario":null},{"value":"0,00E+00","module":"A4","scenario":null},{"value":"-3,96E-01","module":"A5","scenario":null},{"value":"0,00E+00","module":"B1","scenario":null},{"value":"0,00E+00","module":"B2","scenario":null},{"value":"0,00E+00","module":"C1","scenario":null},{"value":"0,00E+00","module":"C2","scenario":null},{"value":"-6,86E+00","module":"C3","scenario":"S2"},{"value":"-6,86E+00","module":"C3","scenario":"S3"},{"value":"0,00E+00","module":"C4","scenario":null},{"value":"0,00E+00","module":"D","scenario":"S0"},{"value":"0,00E+00","module":"D","scenario":"S1"},{"value":"0,00E+00","module":"D","scenario":"S2"},{"value":"0,00E+00","module":"D","scenario":"S3"}]},{"parameter":"PENRT","unit":"MJ","values":[{"value":"8,18E+01","module":"A1-A3","scenario":null},{"value":"3,56E+00","module":"A4","scenario":null},{"value":"2,67E+00","module":"A5","scenario":null},{"value":"0,00E+00","module":"B1","scenario":null},{"value":"5,90E+00","module":"B2","scenario":null},{"value":"0,00E+00","module":"C1","scenario":null},{"value":"1,98E-01","module":"C2","scenario":null},{"value":"3,19E+00","module":"C3","scenario":"S2"},{"value":"4,08E+00","module":"C3","scenario":"S3"},{"value":"4,38E+00","module":"C4","scenario":null},{"value":"-3,59E-01","module":"D","scenario":"S0"},{"value":"0,00E+00","module":"D","scenario":"S1"},{"value":"-4,27E+00","module":"D","scenario":"S2"},{"value":"-1,86E+01","module":"D","scenario":"S3"}]},{"parameter":"SM","unit":"kg","values":[{"value":"3,71E+00","module":"A1-A3","scenario":null},{"value":"0,00E+00","module":"A4","scenario":null},{"value":"1,11E-01","module":"A5","scenario":null},{"value":"0,00E+00","module":"B1","scenario":null},{"value":"0,00E+00","module":"B2","scenario":null},{"value":"0,00E+00","module":"C1","scenario":null},{"value":"0,00E+00","module":"C2","scenario":null},{"value":"0,00E+00","module":"C3","scenario":"S2"},{"value":"0,00E+00","module":"C3","scenario":"S3"},{"value":"0,00E+00","module":"C4","scenario":null},{"value":"0,00E+00","module":"D","scenario":"S0"},{"value":"0,00E+00","module":"D","scenario":"S1"},{"value":"0,00E+00","module":"D","scenario":"S2"},{"value":"1,30E-01","module":"D","scenario":"S3"}]},{"parameter":"RSF","unit":"MJ","values":[{"value":"0,00E+00","module":"A1-A3","scenario":null},{"value":"0,00E+00","module":"A4","scenario":null},{"value":"0,00E+00","module":"A5","scenario":null},{"value":"0,00E+00","module":"B1","scenario":null},{"value":"0,00E+00","module":"B2","scenario":null},{"value":"0,00E+00","module":"C1","scenario":null},{"value":"0,00E+00","module":"C2","scenario":null},{"value":"0,00E+00","module":"C3","scenario":"S2"},{"value":"0,00E+00","module":"C3","scenario":"S3"},{"value":"0,00E+00","module":"C4","scenario":null},{"value":"0,00E+00","module":"D","scenario":"S0"},{"value":"0,00E+00","module":"D","scenario":"S1"},{"value":"0,00E+00","module":"D","scenario":"S2"},{"value":"0,00E+00","module":"D","scenario":"S3"}]},{"parameter":"NRSF","unit":"MJ","values":[{"value":"0,00E+00","module":"A1-A3","scenario":null},{"value":"0,00E+00","module":"A4","scenario":null},{"value":"0,00E+00","module":"A5","scenario":null},{"value":"0,00E+00","module":"B1","scenario":null},{"value":"0,00E+00","module":"B2","scenario":null},{"value":"0,00E+00","module":"C1","scenario":null},{"value":"0,00E+00","module":"C2","scenario":null},{"value":"0,00E+00","module":"C3","scenario":"S2"},{"value":"0,00E+00","module":"C3","scenario":"S3"},{"value":"0,00E+00","module":"C4","scenario":null},{"value":"0,00E+00","module":"D","scenario":"S0"},{"value":"0,00E+00","module":"D","scenario":"S1"},{"value":"0,00E+00","module":"D","scenario":"S2"},{"value":"0,00E+00","module":"D","scenario":"S3"}]},{"parameter":"FW","unit":"m3","values":[{"value":"4,50E-01","module":"A1-A3","scenario":null},{"value":"2,28E-04","module":"A4","scenario":null},{"value":"1,41E-02","module":"A5","scenario":null},{"value":"0,00E+00","module":"B1","scenario":null},{"value":"3,34E-03","module":"B2","scenario":null},{"value":"0,00E+00","module":"C1","scenario":null},{"value":"1,27E-05","module":"C2","scenario":null},{"value":"1,72E-02","module":"C3","scenario":"S2"},{"value":"1,75E-02","module":"C3","scenario":"S3"},{"value":"5,13E-05","module":"C4","scenario":null},{"value":"-9,39E-05","module":"D","scenario":"S0"},{"value":"0,00E+00","module":"D","scenario":"S1"},{"value":"-1,10E-03","module":"D","scenario":"S2"},{"value":"-1,75E-03","module":"D","scenario":"S3"}]}],"end_of_life_waste":[{"parameter":"HWD","unit":"kg","values":[{"value":"3,42E-03","module":"A1-A3","scenario":null},{"value":"1,70E-11","module":"A4","scenario":null},{"value":"1,03E-04","module":"A5","scenario":null},{"value":"0,00E+00","module":"B1","scenario":null},{"value":"4,19E-05","module":"B2","scenario":null},{"value":"0,00E+00","module":"C1","scenario":null},{"value":"9,46E-13","module":"C2","scenario":null},{"value":"4,88E-10","module":"C3","scenario":"S2"},{"value":"5,25E-10","module":"C3","scenario":"S3"},{"value":"6,76E-10","module":"C4","scenario":null},{"value":"-4,87E-11","module":"D","scenario":"S0"},{"value":"0,00E+00","module":"D","scenario":"S1"},{"value":"-5,83E-10","module":"D","scenario":"S2"},{"value":"-1,36E-10","module":"D","scenario":"S3"}]},{"parameter":"NHWD","unit":"kg","values":[{"value":"6,03E-01","module":"A1-A3","scenario":null},{"value":"5,10E-04","module":"A4","scenario":null},{"value":"4,93E-02","module":"A5","scenario":null},{"value":"0,00E+00","module":"B1","scenario":null},{"value":"7,30E-03","module":"B2","scenario":null},{"value":"0,00E+00","module":"C1","scenario":null},{"value":"2,83E-05","module":"C2","scenario":null},{"value":"1,03E+00","module":"C3","scenario":"S2"},{"value":"1,03E+00","module":"C3","scenario":"S3"},{"value":"4,34E+00","module":"C4","scenario":null},{"value":"-1,81E-04","module":"D","scenario":"S0"},{"value":"0,00E+00","module":"D","scenario":"S1"},{"value":"-2,13E-03","module":"D","scenario":"S2"},{"value":"-7,94E-02","module":"D","scenario":"S3"}]},{"parameter":"RWD","unit":"kg","values":[{"value":"2,87E-03","module":"A1-A3","scenario":null},{"value":"4,38E-06","module":"A4","scenario":null},{"value":"8,98E-05","module":"A5","scenario":null},{"value":"0,00E+00","module":"B1","scenario":null},{"value":"3,76E-04","module":"B2","scenario":null},{"value":"0,00E+00","module":"C1","scenario":null},{"value":"2,43E-07","module":"C2","scenario":null},{"value":"1,13E-04","module":"C3","scenario":"S2"},{"value":"1,78E-04","module":"C3","scenario":"S3"},{"value":"5,38E-05","module":"C4","scenario":null},{"value":"-2,82E-05","module":"D","scenario":"S0"},{"value":"0,00E+00","module":"D","scenario":"S1"},{"value":"-3,29E-04","module":"D","scenario":"S2"},{"value":"-5,15E-05","module":"D","scenario":"S3"}]}],"end_of_life_flow":[{"parameter":"CRU","unit":"kg","values":[{"value":"0,00E+00","module":"A1-A3","scenario":null},{"value":"0,00E+00","module":"A4","scenario":null},{"value":"0,00E+00","module":"A5","scenario":null},{"value":"0,00E+00","module":"B1","scenario":null},{"value":"0,00E+00","module":"B2","scenario":null},{"value":"0,00E+00","module":"C1","scenario":null},{"value":"0,00E+00","module":"C2","scenario":null},{"value":"0,00E+00","module":"C3","scenario":"S2"},{"value":"0,00E+00","module":"C3","scenario":"S3"},{"value":"0,00E+00","module":"C4","scenario":null},{"value":"0,00E+00","module":"D","scenario":"S0"},{"value":"0,00E+00","module":"D","scenario":"S1"},{"value":"0,00E+00","module":"D","scenario":"S2"},{"value":"0,00E+00","module":"D","scenario":"S3"}]},{"parameter":"MFR","unit":"kg","values":[{"value":"0,00E+00","module":"A1-A3","scenario":null},{"value":"0,00E+00","module":"A4","scenario":null},{"value":"1,21E-01","module":"A5","scenario":null},{"value":"0,00E+00","module":"B1","scenario":null},{"value":"0,00E+00","module":"B2","scenario":null},{"value":"0,00E+00","module":"C1","scenario":null},{"value":"0,00E+00","module":"C2","scenario":null},{"value":"0,00E+00","module":"C3","scenario":"S2"},{"value":"1,17E+00","module":"C3","scenario":"S3"},{"value":"0,00E+00","module":"C4","scenario":null},{"value":"0,00E+00","module":"D","scenario":"S0"},{"value":"0,00E+00","module":"D","scenario":"S1"},{"value":"0,00E+00","module":"D","scenario":"S2"},{"value":"0,00E+00","module":"D","scenario":"S3"}]},{"parameter":"MER","unit":"kg","values":[{"value":"0,00E+00","module":"A1-A3","scenario":null},{"value":"0,00E+00","module":"A4","scenario":null},{"value":"0,00E+00","module":"A5","scenario":null},{"value":"0,00E+00","module":"B1","scenario":null},{"value":"0,00E+00","module":"B2","scenario":null},{"value":"0,00E+00","module":"C1","scenario":null},{"value":"0,00E+00","module":"C2","scenario":null},{"value":"0,00E+00","module":"C3","scenario":"S2"},{"value":"0,00E+00","module":"C3","scenario":"S3"},{"value":"0,00E+00","module":"C4","scenario":null},{"value":"0,00E+00","module":"D","scenario":"S0"},{"value":"0,00E+00","module":"D","scenario":"S1"},{"value":"0,00E+00","module":"D","scenario":"S2"},{"value":"0,00E+00","module":"D","scenario":"S3"}]},{"parameter":"EEE","unit":"MJ","values":[{"value":"0,00E+00","module":"A1-A3","scenario":null},{"value":"0,00E+00","module":"A4","scenario":null},{"value":"2,91E-01","module":"A5","scenario":null},{"value":"0,00E+00","module":"B1","scenario":null},{"value":"0,00E+00","module":"B2","scenario":null},{"value":"0,00E+00","module":"C1","scenario":null},{"value":"0,00E+00","module":"C2","scenario":null},{"value":"7,65E+00","module":"C3","scenario":"S2"},{"value":"0,00E+00","module":"C3","scenario":"S3"},{"value":"0,00E+00","module":"C4","scenario":null},{"value":"0,00E+00","module":"D","scenario":"S0"},{"value":"0,00E+00","module":"D","scenario":"S1"},{"value":"0,00E+00","module":"D","scenario":"S2"},{"value":"0,00E+00","module":"D","scenario":"S3"}]},{"parameter":"EET","unit":"MJ","values":[{"value":"0,00E+00","module":"A1-A3","scenario":null},{"value":"0,00E+00","module":"A4","scenario":null},{"value":"5,34E-01","module":"A5","scenario":null},{"value":"0,00E+00","module":"B1","scenario":null},{"value":"0,00E+00","module":"B2","scenario":null},{"value":"0,00E+00","module":"C1","scenario":null},{"value":"0,00E+00","module":"C2","scenario":null},{"value":"1,41E+01","module":"C3","scenario":"S2"},{"value":"6,92E+01","module":"C3","scenario":"S3"},{"value":"0,00E+00","module":"C4","scenario":null},{"value":"0,00E+00","module":"D","scenario":"S0"},{"value":"0,00E+00","module":"D","scenario":"S1"},{"value":"0,00E+00","module":"D","scenario":"S2"},{"value":"0,00E+00","module":"D","scenario":"S3"}]}]}