{"product_name":"Hebel Porenbeton, bewehrt","epd_id":"EPD-XEL-20230353-IBA1-EN","declared_unit":{"unit":"m3","amount":1},"compliance":["DIN EN 15804+A2","ISO 14025"],"producer_name":"Xella Deutschland GmbH","environmental_impact":[{"parameter":"GWP-total","unit":"kg CO2-eq","values":[{"value":"2,49E+02","module":"A1-A3","scenario":null},{"value":"3,36E+00","module":"A4","scenario":null},{"value":"4,62E+00","module":"A5","scenario":null},{"value":"-9,03E+01","module":"B1","scenario":null},{"value":"3,58E-01","module":"C1","scenario":null},{"value":"1,67E+00","module":"C2","scenario":null},{"value":"1,47E+00","module":"C3","scenario":null},{"value":"8,32E+00","module":"C4","scenario":null},{"value":"-2,62E+00","module":"D","scenario":null}]},{"parameter":"GWP-fossil","unit":"kg CO2-eq","values":[{"value":"2,52E+02","module":"A1-A3","scenario":null},{"value":"3,30E+00","module":"A4","scenario":null},{"value":"4,17E-01","module":"A5","scenario":null},{"value":"-9,03E+01","module":"B1","scenario":null},{"value":"3,55E-01","module":"C1","scenario":null},{"value":"1,64E+00","module":"C2","scenario":null},{"value":"1,46E+00","module":"C3","scenario":null},{"value":"8,29E+00","module":"C4","scenario":null},{"value":"-2,63E+00","module":"D","scenario":null}]},{"parameter":"GWP-biogenic","unit":"kg CO2-eq","values":[{"value":"-3,19E+00","module":"A1-A3","scenario":null},{"value":"3,56E-02","module":"A4","scenario":null},{"value":"4,20E+00","module":"A5","scenario":null},{"value":"0,00E+00","module":"B1","scenario":null},{"value":"5,29E-04","module":"C1","scenario":null},{"value":"1,77E-02","module":"C2","scenario":null},{"value":"3,76E-03","module":"C3","scenario":null},{"value":"3,29E-04","module":"C4","scenario":null},{"value":"1,86E-02","module":"D","scenario":null}]},{"parameter":"GWP-luluc","unit":"kg CO2-eq","values":[{"value":"1,01E-01","module":"A1-A3","scenario":null},{"value":"2,73E-02","module":"A4","scenario":null},{"value":"2,83E-03","module":"A5","scenario":null},{"value":"0,00E+00","module":"B1","scenario":null},{"value":"2,79E-03","module":"C1","scenario":null},{"value":"1,36E-02","module":"C2","scenario":null},{"value":"8,01E-03","module":"C3","scenario":null},{"value":"2,44E-02","module":"C4","scenario":null},{"value":"-4,91E-03","module":"D","scenario":null}]},{"parameter":"ODP","unit":"kg CFC11-eq","values":[{"value":"6,12E-13","module":"A1-A3","scenario":null},{"value":"6,59E-16","module":"A4","scenario":null},{"value":"6,23E-16","module":"A5","scenario":null},{"value":"0,00E+00","module":"B1","scenario":null},{"value":"6,73E-17","module":"C1","scenario":null},{"value":"3,28E-16","module":"C2","scenario":null},{"value":"6,52E-15","module":"C3","scenario":null},{"value":"3,22E-14","module":"C4","scenario":null},{"value":"-1,94E-14","module":"D","scenario":null}]},{"parameter":"AP","unit":"mol H+-eq","values":[{"value":"2,07E-01","module":"A1-A3","scenario":null},{"value":"3,54E-03","module":"A4","scenario":null},{"value":"2,31E-03","module":"A5","scenario":null},{"value":"0,00E+00","module":"B1","scenario":null},{"value":"1,71E-03","module":"C1","scenario":null},{"value":"1,76E-03","module":"C2","scenario":null},{"value":"1,36E-02","module":"C3","scenario":null},{"value":"5,91E-02","module":"C4","scenario":null},{"value":"-9,45E-03","module":"D","scenario":null}]},{"parameter":"POCP","unit":"kg NMVOC-eq","values":[{"value":"2,15E-01","module":"A1-A3","scenario":null},{"value":"3,08E-03","module":"A4","scenario":null},{"value":"2,78E-03","module":"A5","scenario":null},{"value":"0,00E+00","module":"B1","scenario":null},{"value":"2,25E-03","module":"C1","scenario":null},{"value":"1,53E-03","module":"C2","scenario":null},{"value":"1,96E-02","module":"C3","scenario":null},{"value":"4,64E-02","module":"C4","scenario":null},{"value":"-1,04E-02","module":"D","scenario":null}]},{"parameter":"ADPE","unit":"kg Sb-eq","values":[{"value":"1,49E-05","module":"A1-A3","scenario":null},{"value":"2,96E-07","module":"A4","scenario":null},{"value":"3,87E-08","module":"A5","scenario":null},{"value":"0,00E+00","module":"B1","scenario":null},{"value":"3,02E-08","module":"C1","scenario":null},{"value":"1,47E-07","module":"C2","scenario":null},{"value":"1,61E-06","module":"C3","scenario":null},{"value":"7,82E-07","module":"C4","scenario":null},{"value":"-3,29E-07","module":"D","scenario":null}]},{"parameter":"ADPF","unit":"MJ","values":[{"value":"1,88E+03","module":"A1-A3","scenario":null},{"value":"4,44E+01","module":"A4","scenario":null},{"value":"5,46E+00","module":"A5","scenario":null},{"value":"0,00E+00","module":"B1","scenario":null},{"value":"4,54E+00","module":"C1","scenario":null},{"value":"2,21E+01","module":"C2","scenario":null},{"value":"2,76E+01","module":"C3","scenario":null},{"value":"1,10E+02","module":"C4","scenario":null},{"value":"-4,51E+01","module":"D","scenario":null}]},{"parameter":"WDP","unit":"m3 world-eq. Deprived","values":[{"value":"4,75E+00","module":"A1-A3","scenario":null},{"value":"3,10E-02","module":"A4","scenario":null},{"value":"4,42E-01","module":"A5","scenario":null},{"value":"0,00E+00","module":"B1","scenario":null},{"value":"3,16E-03","module":"C1","scenario":null},{"value":"1,54E-02","module":"C2","scenario":null},{"value":"2,46E-01","module":"C3","scenario":null},{"value":"8,90E-01","module":"C4","scenario":null},{"value":"-1,64E-01","module":"D","scenario":null}]},{"parameter":"EP-freshwater","unit":"kg P-eq","values":[{"value":"1,17E-04","module":"A1-A3","scenario":null},{"value":"9,91E-06","module":"A4","scenario":null},{"value":"1,09E-06","module":"A5","scenario":null},{"value":"0,00E+00","module":"B1","scenario":null},{"value":"1,01E-06","module":"C1","scenario":null},{"value":"4,94E-06","module":"C2","scenario":null},{"value":"3,33E-06","module":"C3","scenario":null},{"value":"1,39E-05","module":"C4","scenario":null},{"value":"-5,10E-06","module":"D","scenario":null}]},{"parameter":"EP-marine","unit":"kg N-eq","values":[{"value":"7,23E-02","module":"A1-A3","scenario":null},{"value":"1,13E-03","module":"A4","scenario":null},{"value":"9,99E-04","module":"A5","scenario":null},{"value":"0,00E+00","module":"B1","scenario":null},{"value":"8,01E-04","module":"C1","scenario":null},{"value":"5,63E-04","module":"C2","scenario":null},{"value":"6,75E-03","module":"C3","scenario":null},{"value":"1,53E-02","module":"C4","scenario":null},{"value":"-3,63E-03","module":"D","scenario":null}]},{"parameter":"EP-terrestrial","unit":"mol N-eq.","values":[{"value":"7,93E-01","module":"A1-A3","scenario":null},{"value":"1,34E-02","module":"A4","scenario":null},{"value":"1,17E-02","module":"A5","scenario":null},{"value":"0,00E+00","module":"B1","scenario":null},{"value":"8,87E-03","module":"C1","scenario":null},{"value":"6,68E-03","module":"C2","scenario":null},{"value":"7,41E-02","module":"C3","scenario":null},{"value":"1,68E-01","module":"C4","scenario":null},{"value":"-3,98E-02","module":"D","scenario":null}]}],"additional_environmental_impact":[{"parameter":"PM","unit":"Disease incidence","values":[{"value":null,"module":"A1-A3","scenario":null},{"value":null,"module":"A4","scenario":null},{"value":null,"module":"A5","scenario":null},{"value":null,"module":"B1","scenario":null},{"value":null,"module":"C1","scenario":null},{"value":null,"module":"C2","scenario":null},{"value":null,"module":"C3","scenario":null},{"value":null,"module":"C4","scenario":null},{"value":null,"module":"D","scenario":null}]},{"parameter":"ETP-fw","unit":"CTUe","values":[{"value":null,"module":"A1-A3","scenario":null},{"value":null,"module":"A4","scenario":null},{"value":null,"module":"A5","scenario":null},{"value":null,"module":"B1","scenario":null},{"value":null,"module":"C1","scenario":null},{"value":null,"module":"C2","scenario":null},{"value":null,"module":"C3","scenario":null},{"value":null,"module":"C4","scenario":null},{"value":null,"module":"D","scenario":null}]},{"parameter":"HTP-c","unit":"CTUh","values":[{"value":null,"module":"A1-A3","scenario":null},{"value":null,"module":"A4","scenario":null},{"value":null,"module":"A5","scenario":null},{"value":null,"module":"B1","scenario":null},{"value":null,"module":"C1","scenario":null},{"value":null,"module":"C2","scenario":null},{"value":null,"module":"C3","scenario":null},{"value":null,"module":"C4","scenario":null},{"value":null,"module":"D","scenario":null}]},{"parameter":"HTP-nc","unit":"CTUh","values":[{"value":null,"module":"A1-A3","scenario":null},{"value":null,"module":"A4","scenario":null},{"value":null,"module":"A5","scenario":null},{"value":null,"module":"B1","scenario":null},{"value":null,"module":"C1","scenario":null},{"value":null,"module":"C2","scenario":null},{"value":null,"module":"C3","scenario":null},{"value":null,"module":"C4","scenario":null},{"value":null,"module":"D","scenario":null}]},{"parameter":"SQP","unit":"-","values":[{"value":null,"module":"A1-A3","scenario":null},{"value":null,"module":"A4","scenario":null},{"value":null,"module":"A5","scenario":null},{"value":null,"module":"B1","scenario":null},{"value":null,"module":"C1","scenario":null},{"value":null,"module":"C2","scenario":null},{"value":null,"module":"C3","scenario":null},{"value":null,"module":"C4","scenario":null},{"value":null,"module":"D","scenario":null}]}],"resource_use":[{"parameter":"PERE","unit":"MJ","values":[{"value":"1,84E+02","module":"A1-A3","scenario":null},{"value":"2,56E+00","module":"A4","scenario":null},{"value":"3,50E+01","module":"A5","scenario":null},{"value":"0,00E+00","module":"B1","scenario":null},{"value":"2,61E-01","module":"C1","scenario":null},{"value":"1,27E+00","module":"C2","scenario":null},{"value":"2,44E+00","module":"C3","scenario":null},{"value":"1,48E+01","module":"C4","scenario":null},{"value":"-5,99E+00","module":"D","scenario":null}]},{"parameter":"PERM","unit":"","values":[{"value":"3,46E+01","module":"A1-A3","scenario":null},{"value":"0,00E+00","module":"A4","scenario":null},{"value":"-3,46E+01","module":"A5","scenario":null},{"value":"0,00E+00","module":"B1","scenario":null},{"value":"0,00E+00","module":"C1","scenario":null},{"value":"0,00E+00","module":"C2","scenario":null},{"value":"0,00E+00","module":"C3","scenario":null},{"value":"0,00E+00","module":"C4","scenario":null},{"value":"0,00E+00","module":"D","scenario":null}]},{"parameter":"PERT","unit":"MJ","values":[{"value":"2,19E+02","module":"A1-A3","scenario":null},{"value":"2,56E+00","module":"A4","scenario":null},{"value":"4,40E-01","module":"A5","scenario":null},{"value":"0,00E+00","module":"B1","scenario":null},{"value":"2,61E-01","module":"C1","scenario":null},{"value":"1,27E+00","module":"C2","scenario":null},{"value":"2,44E+00","module":"C3","scenario":null},{"value":"1,48E+01","module":"C4","scenario":null},{"value":"-5,99E+00","module":"D","scenario":null}]},{"parameter":"PENRE","unit":"MJ","values":[{"value":"1,88E+03","module":"A1-A3","scenario":null},{"value":"4,46E+01","module":"A4","scenario":null},{"value":"5,48E+00","module":"A5","scenario":null},{"value":"0,00E+00","module":"B1","scenario":null},{"value":"4,56E+00","module":"C1","scenario":null},{"value":"2,22E+01","module":"C2","scenario":null},{"value":"2,76E+01","module":"C3","scenario":null},{"value":"1,10E+02","module":"C4","scenario":null},{"value":"-4,51E+01","module":"D","scenario":null}]},{"parameter":"PENRM","unit":"MJ","values":[{"value":"0,00E+00","module":"A1-A3","scenario":null},{"value":"0,00E+00","module":"A4","scenario":null},{"value":"0,00E+00","module":"A5","scenario":null},{"value":"0,00E+00","module":"B1","scenario":null},{"value":"0,00E+00","module":"C1","scenario":null},{"value":"0,00E+00","module":"C2","scenario":null},{"value":"0,00E+00","module":"C3","scenario":null},{"value":"0,00E+00","module":"C4","scenario":null},{"value":"0,00E+00","module":"D","scenario":null}]},{"parameter":"PENRT","unit":"MJ","values":[{"value":"1,88E+03","module":"A1-A3","scenario":null},{"value":"4,46E+01","module":"A4","scenario":null},{"value":"5,48E+00","module":"A5","scenario":null},{"value":"0,00E+00","module":"B1","scenario":null},{"value":"4,56E+00","module":"C1","scenario":null},{"value":"2,22E+01","module":"C2","scenario":null},{"value":"2,76E+01","module":"C3","scenario":null},{"value":"1,10E+02","module":"C4","scenario":null},{"value":"-4,51E+01","module":"D","scenario":null}]},{"parameter":"SM","unit":"kg","values":[{"value":"3,91E+01","module":"A1-A3","scenario":null},{"value":"0,00E+00","module":"A4","scenario":null},{"value":"0,00E+00","module":"A5","scenario":null},{"value":"0,00E+00","module":"B1","scenario":null},{"value":"0,00E+00","module":"C1","scenario":null},{"value":"0,00E+00","module":"C2","scenario":null},{"value":"0,00E+00","module":"C3","scenario":null},{"value":"0,00E+00","module":"C4","scenario":null},{"value":"5,32E+02","module":"D","scenario":null}]},{"parameter":"RSF","unit":"MJ","values":[{"value":"0,00E+00","module":"A1-A3","scenario":null},{"value":"0,00E+00","module":"A4","scenario":null},{"value":"0,00E+00","module":"A5","scenario":null},{"value":"0,00E+00","module":"B1","scenario":null},{"value":"0,00E+00","module":"C1","scenario":null},{"value":"0,00E+00","module":"C2","scenario":null},{"value":"0,00E+00","module":"C3","scenario":null},{"value":"0,00E+00","module":"C4","scenario":null},{"value":"0,00E+00","module":"D","scenario":null}]},{"parameter":"NRSF","unit":"MJ","values":[{"value":"0,00E+00","module":"A1-A3","scenario":null},{"value":"0,00E+00","module":"A4","scenario":null},{"value":"0,00E+00","module":"A5","scenario":null},{"value":"0,00E+00","module":"B1","scenario":null},{"value":"0,00E+00","module":"C1","scenario":null},{"value":"0,00E+00","module":"C2","scenario":null},{"value":"0,00E+00","module":"C3","scenario":null},{"value":"0,00E+00","module":"C4","scenario":null},{"value":"0,00E+00","module":"D","scenario":null}]},{"parameter":"FW","unit":"m3","values":[{"value":"2,44E-01","module":"A1-A3","scenario":null},{"value":"2,93E-03","module":"A4","scenario":null},{"value":"1,06E-02","module":"A5","scenario":null},{"value":"0,00E+00","module":"B1","scenario":null},{"value":"2,99E-04","module":"C1","scenario":null},{"value":"1,46E-03","module":"C2","scenario":null},{"value":"7,16E-03","module":"C3","scenario":null},{"value":"2,71E-02","module":"C4","scenario":null},{"value":"-8,27E-03","module":"D","scenario":null}]}],"end_of_life_waste":[{"parameter":"HWD","unit":"kg","values":[{"value":"3,69E-07","module":"A1-A3","scenario":null},{"value":"2,35E-09","module":"A4","scenario":null},{"value":"4,07E-10","module":"A5","scenario":null},{"value":"0,00E+00","module":"B1","scenario":null},{"value":"2,40E-10","module":"C1","scenario":null},{"value":"1,17E-09","module":"C2","scenario":null},{"value":"1,60E-09","module":"C3","scenario":null},{"value":"1,17E-08","module":"C4","scenario":null},{"value":"-6,84E-09","module":"D","scenario":null}]},{"parameter":"NHWD","unit":"kg","values":[{"value":"2,35E+00","module":"A1-A3","scenario":null},{"value":"7,00E-03","module":"A4","scenario":null},{"value":"3,12E-02","module":"A5","scenario":null},{"value":"0,00E+00","module":"B1","scenario":null},{"value":"7,15E-04","module":"C1","scenario":null},{"value":"3,48E-03","module":"C2","scenario":null},{"value":"7,95E-03","module":"C3","scenario":null},{"value":"5,49E+02","module":"C4","scenario":null},{"value":"-2,22E+01","module":"D","scenario":null}]},{"parameter":"RWD","unit":"kg","values":[{"value":"4,97E-02","module":"A1-A3","scenario":null},{"value":"8,09E-05","module":"A4","scenario":null},{"value":"5,94E-05","module":"A5","scenario":null},{"value":"0,00E+00","module":"B1","scenario":null},{"value":"8,27E-06","module":"C1","scenario":null},{"value":"4,03E-05","module":"C2","scenario":null},{"value":"2,03E-04","module":"C3","scenario":null},{"value":"1,16E-03","module":"C4","scenario":null},{"value":"-3,64E-03","module":"D","scenario":null}]}],"end_of_life_flow":[{"parameter":"CRU","unit":"kg","values":[{"value":"0,00E+00","module":"A1-A3","scenario":null},{"value":"0,00E+00","module":"A4","scenario":null},{"value":"0,00E+00","module":"A5","scenario":null},{"value":"0,00E+00","module":"B1","scenario":null},{"value":"0,00E+00","module":"C1","scenario":null},{"value":"0,00E+00","module":"C2","scenario":null},{"value":"0,00E+00","module":"C3","scenario":null},{"value":"0,00E+00","module":"C4","scenario":null},{"value":"0,00E+00","module":"D","scenario":null}]},{"parameter":"MFR","unit":"kg","values":[{"value":"0,00E+00","module":"A1-A3","scenario":null},{"value":"0,00E+00","module":"A4","scenario":null},{"value":"0,00E+00","module":"A5","scenario":null},{"value":"0,00E+00","module":"B1","scenario":null},{"value":"0,00E+00","module":"C1","scenario":null},{"value":"0,00E+00","module":"C2","scenario":null},{"value":"5,48E+02","module":"C3","scenario":null},{"value":"0,00E+00","module":"C4","scenario":null},{"value":"0,00E+00","module":"D","scenario":null}]},{"parameter":"MER","unit":"kg","values":[{"value":"0,00E+00","module":"A1-A3","scenario":null},{"value":"0,00E+00","module":"A4","scenario":null},{"value":"0,00E+00","module":"A5","scenario":null},{"value":"0,00E+00","module":"B1","scenario":null},{"value":"0,00E+00","module":"C1","scenario":null},{"value":"0,00E+00","module":"C2","scenario":null},{"value":"0,00E+00","module":"C3","scenario":null},{"value":"0,00E+00","module":"C4","scenario":null},{"value":"0,00E+00","module":"D","scenario":null}]},{"parameter":"EEE","unit":"MJ","values":[{"value":"0,00E+00","module":"A1-A3","scenario":null},{"value":"0,00E+00","module":"A4","scenario":null},{"value":"6,13E+00","module":"A5","scenario":null},{"value":"0,00E+00","module":"B1","scenario":null},{"value":"0,00E+00","module":"C1","scenario":null},{"value":"0,00E+00","module":"C2","scenario":null},{"value":"0,00E+00","module":"C3","scenario":null},{"value":"0,00E+00","module":"C4","scenario":null},{"value":"0,00E+00","module":"D","scenario":null}]},{"parameter":"EET","unit":"MJ","values":[{"value":"0,00E+00","module":"A1-A3","scenario":null},{"value":"0,00E+00","module":"A4","scenario":null},{"value":"1,10E+01","module":"A5","scenario":null},{"value":"0,00E+00","module":"B1","scenario":null},{"value":"0,00E+00","module":"C1","scenario":null},{"value":"0,00E+00","module":"C2","scenario":null},{"value":"0,00E+00","module":"C3","scenario":null},{"value":"0,00E+00","module":"C4","scenario":null},{"value":"0,00E+00","module":"D","scenario":null}]}]}