{"product_name":"GIPSPLATTE - TROCKENESTRICH / Tool","epd_id":"EPD-BVG-20210341-IBE1-DE","declared_unit":{"unit":"m2","amount":1},"compliance":["DIN EN 15804+A2","ISO 14025"],"producer_name":"Bundesverband der Gipsindustrie e.V.","environmental_impact":[{"parameter":"GWP-total","unit":"kg CO2-eq","values":[{"value":"1,81E+00","module":"A1-A3","scenario":null},{"value":"2,29E-01","module":"A4","scenario":null},{"value":"2,02E-03","module":"A5","scenario":null},{"value":"0,00E+00","module":"C1","scenario":null},{"value":"1,26E-01","module":"C2","scenario":null},{"value":"1,63E+00","module":"C3","scenario":"S1"},{"value":"0,00E+00","module":"C3","scenario":"S2"},{"value":"0,00E+00","module":"C4","scenario":"S1"},{"value":"1,45E+00","module":"C4","scenario":"S2"},{"value":"-2,45E-01","module":"D","scenario":"S1"},{"value":"0,00E+00","module":"D","scenario":"S2"}]},{"parameter":"GWP-fossil","unit":"kg CO2-eq","values":[{"value":"2,92E+00","module":"A1-A3","scenario":null},{"value":"2,19E-01","module":"A4","scenario":null},{"value":"2,01E-03","module":"A5","scenario":null},{"value":"0,00E+00","module":"C1","scenario":null},{"value":"1,20E-01","module":"C2","scenario":null},{"value":"1,62E+00","module":"C3","scenario":"S1"},{"value":"0,00E+00","module":"C3","scenario":"S2"},{"value":"0,00E+00","module":"C4","scenario":"S1"},{"value":"1,44E+00","module":"C4","scenario":"S2"},{"value":"-2,44E-01","module":"D","scenario":"S1"},{"value":"0,00E+00","module":"D","scenario":"S2"}]},{"parameter":"GWP-biogenic","unit":"kg CO2-eq","values":[{"value":"-1,12E+00","module":"A1-A3","scenario":null},{"value":"1,01E-02","module":"A4","scenario":null},{"value":"6,71E-06","module":"A5","scenario":null},{"value":"0,00E+00","module":"C1","scenario":null},{"value":"5,53E-03","module":"C2","scenario":null},{"value":"1,05E-01","module":"C3","scenario":"S1"},{"value":"0,00E+00","module":"C3","scenario":"S2"},{"value":"0,00E+00","module":"C4","scenario":"S1"},{"value":"1,03E-01","module":"C4","scenario":"S2"},{"value":"9,05E-04","module":"D","scenario":"S1"},{"value":"0,00E+00","module":"D","scenario":"S2"}]},{"parameter":"GWP-luluc","unit":"kg CO2-eq","values":[{"value":"5,89E-03","module":"A1-A3","scenario":null},{"value":"5,20E-06","module":"A4","scenario":null},{"value":"2,92E-06","module":"A5","scenario":null},{"value":"0,00E+00","module":"C1","scenario":null},{"value":"2,85E-06","module":"C2","scenario":null},{"value":"7,00E-04","module":"C3","scenario":"S1"},{"value":"0,00E+00","module":"C3","scenario":"S2"},{"value":"0,00E+00","module":"C4","scenario":"S1"},{"value":"8,73E-04","module":"C4","scenario":"S2"},{"value":"-1,77E-03","module":"D","scenario":"S1"},{"value":"0,00E+00","module":"D","scenario":"S2"}]},{"parameter":"ODP","unit":"kg CFC11-eq","values":[{"value":"3,33E-10","module":"A1-A3","scenario":null},{"value":"2,30E-17","module":"A4","scenario":null},{"value":"4,43E-17","module":"A5","scenario":null},{"value":"0,00E+00","module":"C1","scenario":null},{"value":"1,26E-17","module":"C2","scenario":null},{"value":"1,06E-14","module":"C3","scenario":"S1"},{"value":"0,00E+00","module":"C3","scenario":"S2"},{"value":"0,00E+00","module":"C4","scenario":"S1"},{"value":"1,12E-15","module":"C4","scenario":"S2"},{"value":"-4,70E-16","module":"D","scenario":"S1"},{"value":"0,00E+00","module":"D","scenario":"S2"}]},{"parameter":"AP","unit":"mol H+-eq","values":[{"value":"4,13E-03","module":"A1-A3","scenario":null},{"value":"2,06E-04","module":"A4","scenario":null},{"value":"4,44E-06","module":"A5","scenario":null},{"value":"0,00E+00","module":"C1","scenario":null},{"value":"1,13E-04","module":"C2","scenario":null},{"value":"1,07E-03","module":"C3","scenario":"S1"},{"value":"0,00E+00","module":"C3","scenario":"S2"},{"value":"0,00E+00","module":"C4","scenario":"S1"},{"value":"2,18E-03","module":"C4","scenario":"S2"},{"value":"-9,02E-04","module":"D","scenario":"S1"},{"value":"0,00E+00","module":"D","scenario":"S2"}]},{"parameter":"POCP","unit":"kg NMVOC-eq","values":[{"value":"3,63E-03","module":"A1-A3","scenario":null},{"value":"1,82E-04","module":"A4","scenario":null},{"value":"2,70E-06","module":"A5","scenario":null},{"value":"0,00E+00","module":"C1","scenario":null},{"value":"1,00E-04","module":"C2","scenario":null},{"value":"6,49E-04","module":"C3","scenario":"S1"},{"value":"0,00E+00","module":"C3","scenario":"S2"},{"value":"0,00E+00","module":"C4","scenario":"S1"},{"value":"1,70E-03","module":"C4","scenario":"S2"},{"value":"-9,59E-04","module":"D","scenario":"S1"},{"value":"0,00E+00","module":"D","scenario":"S2"}]},{"parameter":"ADPE","unit":"kg Sb-eq","values":[{"value":"4,42E-07","module":"A1-A3","scenario":null},{"value":"6,55E-09","module":"A4","scenario":null},{"value":"5,83E-10","module":"A5","scenario":null},{"value":"0,00E+00","module":"C1","scenario":null},{"value":"3,59E-09","module":"C2","scenario":null},{"value":"1,40E-07","module":"C3","scenario":"S1"},{"value":"0,00E+00","module":"C3","scenario":"S2"},{"value":"0,00E+00","module":"C4","scenario":"S1"},{"value":"2,72E-08","module":"C4","scenario":"S2"},{"value":"-2,37E-08","module":"D","scenario":"S1"},{"value":"0,00E+00","module":"D","scenario":"S2"}]},{"parameter":"ADPF","unit":"MJ","values":[{"value":"4,40E+01","module":"A1-A3","scenario":null},{"value":"3,10E+00","module":"A4","scenario":null},{"value":"3,54E-02","module":"A5","scenario":null},{"value":"0,00E+00","module":"C1","scenario":null},{"value":"1,70E+00","module":"C2","scenario":null},{"value":"8,49E+00","module":"C3","scenario":"S1"},{"value":"0,00E+00","module":"C3","scenario":"S2"},{"value":"0,00E+00","module":"C4","scenario":"S1"},{"value":"3,98E+00","module":"C4","scenario":"S2"},{"value":"-3,35E+00","module":"D","scenario":"S1"},{"value":"0,00E+00","module":"D","scenario":"S2"}]},{"parameter":"WDP","unit":"m3 world-eq. Deprived","values":[{"value":"2,27E-01","module":"A1-A3","scenario":null},{"value":"4,28E-04","module":"A4","scenario":null},{"value":"4,39E-04","module":"A5","scenario":null},{"value":"0,00E+00","module":"C1","scenario":null},{"value":"2,34E-04","module":"C2","scenario":null},{"value":"1,05E-01","module":"C3","scenario":"S1"},{"value":"0,00E+00","module":"C3","scenario":"S2"},{"value":"0,00E+00","module":"C4","scenario":"S1"},{"value":"3,18E-02","module":"C4","scenario":"S2"},{"value":"-1,46E-02","module":"D","scenario":"S1"},{"value":"0,00E+00","module":"D","scenario":"S2"}]},{"parameter":"EP-freshwater","unit":"kg P-eq","values":[{"value":"2,20E-05","module":"A1-A3","scenario":null},{"value":"4,67E-08","module":"A4","scenario":null},{"value":"5,38E-09","module":"A5","scenario":null},{"value":"0,00E+00","module":"C1","scenario":null},{"value":"2,56E-08","module":"C2","scenario":null},{"value":"1,29E-06","module":"C3","scenario":"S1"},{"value":"0,00E+00","module":"C3","scenario":"S2"},{"value":"0,00E+00","module":"C4","scenario":"S1"},{"value":"5,21E-07","module":"C4","scenario":"S2"},{"value":"-8,31E-07","module":"D","scenario":"S1"},{"value":"0,00E+00","module":"D","scenario":"S2"}]},{"parameter":"EP-marine","unit":"kg N-eq","values":[{"value":"1,47E-03","module":"A1-A3","scenario":null},{"value":"6,24E-05","module":"A4","scenario":null},{"value":"9,87E-07","module":"A5","scenario":null},{"value":"0,00E+00","module":"C1","scenario":null},{"value":"3,42E-05","module":"C2","scenario":null},{"value":"2,37E-04","module":"C3","scenario":"S1"},{"value":"0,00E+00","module":"C3","scenario":"S2"},{"value":"0,00E+00","module":"C4","scenario":"S1"},{"value":"5,60E-04","module":"C4","scenario":"S2"},{"value":"-3,77E-04","module":"D","scenario":"S1"},{"value":"0,00E+00","module":"D","scenario":"S2"}]},{"parameter":"EP-terrestrial","unit":"mol N-eq.","values":[{"value":"1,48E-02","module":"A1-A3","scenario":null},{"value":"6,99E-04","module":"A4","scenario":null},{"value":"1,04E-05","module":"A5","scenario":null},{"value":"0,00E+00","module":"C1","scenario":null},{"value":"3,83E-04","module":"C2","scenario":null},{"value":"2,49E-03","module":"C3","scenario":"S1"},{"value":"0,00E+00","module":"C3","scenario":"S2"},{"value":"0,00E+00","module":"C4","scenario":"S1"},{"value":"6,16E-03","module":"C4","scenario":"S2"},{"value":"-4,30E-03","module":"D","scenario":"S1"},{"value":"0,00E+00","module":"D","scenario":"S2"}]}],"additional_environmental_impact":[{"parameter":"PM","unit":"Disease incidence","values":[{"value":"1,44E-07","module":"A1-A3","scenario":null},{"value":"1,12E-09","module":"A4","scenario":null},{"value":"3,73E-11","module":"A5","scenario":null},{"value":"0,00E+00","module":"C1","scenario":null},{"value":"6,12E-10","module":"C2","scenario":null},{"value":"8,94E-09","module":"C3","scenario":"S1"},{"value":"0,00E+00","module":"C3","scenario":"S2"},{"value":"0,00E+00","module":"C4","scenario":"S1"},{"value":"2,69E-08","module":"C4","scenario":"S2"},{"value":"-4,10E-07","module":"D","scenario":"S1"},{"value":"0,00E+00","module":"D","scenario":"S2"}]},{"parameter":"ETP-fw","unit":"CTUe","values":[{"value":"1,89E+01","module":"A1-A3","scenario":null},{"value":"2,19E+00","module":"A4","scenario":null},{"value":"1,51E-02","module":"A5","scenario":null},{"value":"0,00E+00","module":"C1","scenario":null},{"value":"1,20E+00","module":"C2","scenario":null},{"value":"3,63E+00","module":"C3","scenario":"S1"},{"value":"0,00E+00","module":"C3","scenario":"S2"},{"value":"0,00E+00","module":"C4","scenario":"S1"},{"value":"2,27E+00","module":"C4","scenario":"S2"},{"value":"-2,36E+00","module":"D","scenario":"S1"},{"value":"0,00E+00","module":"D","scenario":"S2"}]},{"parameter":"HTP-c","unit":"CTUh","values":[{"value":"4,21E-10","module":"A1-A3","scenario":null},{"value":"4,13E-11","module":"A4","scenario":null},{"value":"4,18E-13","module":"A5","scenario":null},{"value":"0,00E+00","module":"C1","scenario":null},{"value":"2,26E-11","module":"C2","scenario":null},{"value":"1,00E-10","module":"C3","scenario":"S1"},{"value":"0,00E+00","module":"C3","scenario":"S2"},{"value":"0,00E+00","module":"C4","scenario":"S1"},{"value":"3,37E-10","module":"C4","scenario":"S2"},{"value":"-5,10E-11","module":"D","scenario":"S1"},{"value":"0,00E+00","module":"D","scenario":"S2"}]},{"parameter":"HTP-nc","unit":"CTUh","values":[{"value":"2,12E-08","module":"A1-A3","scenario":null},{"value":"1,77E-09","module":"A4","scenario":null},{"value":"1,54E-11","module":"A5","scenario":null},{"value":"0,00E+00","module":"C1","scenario":null},{"value":"9,67E-10","module":"C2","scenario":null},{"value":"3,70E-09","module":"C3","scenario":"S1"},{"value":"0,00E+00","module":"C3","scenario":"S2"},{"value":"0,00E+00","module":"C4","scenario":"S1"},{"value":"3,71E-08","module":"C4","scenario":"S2"},{"value":"-2,86E-09","module":"D","scenario":"S1"},{"value":"0,00E+00","module":"D","scenario":"S2"}]},{"parameter":"SQP","unit":"-","values":[{"value":"1,48E+01","module":"A1-A3","scenario":null},{"value":"7,96E-03","module":"A4","scenario":null},{"value":"1,13E-02","module":"A5","scenario":null},{"value":"0,00E+00","module":"C1","scenario":null},{"value":"4,36E-03","module":"C2","scenario":null},{"value":"2,70E+00","module":"C3","scenario":"S1"},{"value":"0,00E+00","module":"C3","scenario":"S2"},{"value":"0,00E+00","module":"C4","scenario":"S1"},{"value":"8,30E-01","module":"C4","scenario":"S2"},{"value":"-1,05E+00","module":"D","scenario":"S1"},{"value":"0,00E+00","module":"D","scenario":"S2"}]}],"resource_use":[{"parameter":"PERE","unit":"MJ","values":[{"value":"6,66E+00","module":"A1-A3","scenario":null},{"value":"9,76E-03","module":"A4","scenario":null},{"value":"1,57E-02","module":"A5","scenario":null},{"value":"0,00E+00","module":"C1","scenario":null},{"value":"5,35E-03","module":"C2","scenario":null},{"value":"1,36E+01","module":"C3","scenario":"S1"},{"value":"0,00E+00","module":"C3","scenario":"S2"},{"value":"0,00E+00","module":"C4","scenario":"S1"},{"value":"1,03E+01","module":"C4","scenario":"S2"},{"value":"-3,47E-01","module":"D","scenario":"S1"},{"value":"0,00E+00","module":"D","scenario":"S2"}]},{"parameter":"PERM","unit":"","values":[{"value":"9,80E+00","module":"A1-A3","scenario":null},{"value":"0,00E+00","module":"A4","scenario":null},{"value":"0,00E+00","module":"A5","scenario":null},{"value":"0,00E+00","module":"C1","scenario":null},{"value":"0,00E+00","module":"C2","scenario":null},{"value":"-9,80E+00","module":"C3","scenario":"S1"},{"value":"0,00E+00","module":"C3","scenario":"S2"},{"value":"0,00E+00","module":"C4","scenario":"S1"},{"value":"-9,80E+00","module":"C4","scenario":"S2"},{"value":"0,00E+00","module":"D","scenario":"S1"},{"value":"0,00E+00","module":"D","scenario":"S2"}]},{"parameter":"PERT","unit":"MJ","values":[{"value":"1,65E+01","module":"A1-A3","scenario":null},{"value":"9,76E-03","module":"A4","scenario":null},{"value":"1,57E-02","module":"A5","scenario":null},{"value":"0,00E+00","module":"C1","scenario":null},{"value":"5,35E-03","module":"C2","scenario":null},{"value":"3,76E+00","module":"C3","scenario":"S1"},{"value":"0,00E+00","module":"C3","scenario":"S2"},{"value":"0,00E+00","module":"C4","scenario":"S1"},{"value":"5,21E-01","module":"C4","scenario":"S2"},{"value":"-3,47E-01","module":"D","scenario":"S1"},{"value":"0,00E+00","module":"D","scenario":"S2"}]},{"parameter":"PENRE","unit":"MJ","values":[{"value":"4,40E+01","module":"A1-A3","scenario":null},{"value":"3,10E+00","module":"A4","scenario":null},{"value":"3,54E-02","module":"A5","scenario":null},{"value":"0,00E+00","module":"C1","scenario":null},{"value":"1,70E+00","module":"C2","scenario":null},{"value":"8,49E+00","module":"C3","scenario":"S1"},{"value":"0,00E+00","module":"C3","scenario":"S2"},{"value":"0,00E+00","module":"C4","scenario":"S1"},{"value":"3,98E+00","module":"C4","scenario":"S2"},{"value":"-3,37E+00","module":"D","scenario":"S1"},{"value":"0,00E+00","module":"D","scenario":"S2"}]},{"parameter":"PENRM","unit":"MJ","values":[{"value":"0,00E+00","module":"A1-A3","scenario":null},{"value":"0,00E+00","module":"A4","scenario":null},{"value":"0,00E+00","module":"A5","scenario":null},{"value":"0,00E+00","module":"C1","scenario":null},{"value":"0,00E+00","module":"C2","scenario":null},{"value":"0,00E+00","module":"C3","scenario":"S1"},{"value":"0,00E+00","module":"C3","scenario":"S2"},{"value":"0,00E+00","module":"C4","scenario":"S1"},{"value":"0,00E+00","module":"C4","scenario":"S2"},{"value":"0,00E+00","module":"D","scenario":"S1"},{"value":"0,00E+00","module":"D","scenario":"S2"}]},{"parameter":"PENRT","unit":"MJ","values":[{"value":"4,40E+01","module":"A1-A3","scenario":null},{"value":"3,10E+00","module":"A4","scenario":null},{"value":"3,54E-02","module":"A5","scenario":null},{"value":"0,00E+00","module":"C1","scenario":null},{"value":"1,70E+00","module":"C2","scenario":null},{"value":"8,49E+00","module":"C3","scenario":"S1"},{"value":"0,00E+00","module":"C3","scenario":"S2"},{"value":"0,00E+00","module":"C4","scenario":"S1"},{"value":"3,98E+00","module":"C4","scenario":"S2"},{"value":"-3,37E+00","module":"D","scenario":"S1"},{"value":"0,00E+00","module":"D","scenario":"S2"}]},{"parameter":"SM","unit":"kg","values":[{"value":"1,05E+01","module":"A1-A3","scenario":null},{"value":"0,00E+00","module":"A4","scenario":null},{"value":"0,00E+00","module":"A5","scenario":null},{"value":"0,00E+00","module":"C1","scenario":null},{"value":"0,00E+00","module":"C2","scenario":null},{"value":"0,00E+00","module":"C3","scenario":"S1"},{"value":"0,00E+00","module":"C3","scenario":"S2"},{"value":"0,00E+00","module":"C4","scenario":"S1"},{"value":"0,00E+00","module":"C4","scenario":"S2"},{"value":"0,00E+00","module":"D","scenario":"S1"},{"value":"0,00E+00","module":"D","scenario":"S2"}]},{"parameter":"RSF","unit":"MJ","values":[{"value":"0,00E+00","module":"A1-A3","scenario":null},{"value":"0,00E+00","module":"A4","scenario":null},{"value":"0,00E+00","module":"A5","scenario":null},{"value":"0,00E+00","module":"C1","scenario":null},{"value":"0,00E+00","module":"C2","scenario":null},{"value":"0,00E+00","module":"C3","scenario":"S1"},{"value":"0,00E+00","module":"C3","scenario":"S2"},{"value":"0,00E+00","module":"C4","scenario":"S1"},{"value":"0,00E+00","module":"C4","scenario":"S2"},{"value":"0,00E+00","module":"D","scenario":"S1"},{"value":"0,00E+00","module":"D","scenario":"S2"}]},{"parameter":"NRSF","unit":"MJ","values":[{"value":"0,00E+00","module":"A1-A3","scenario":null},{"value":"0,00E+00","module":"A4","scenario":null},{"value":"0,00E+00","module":"A5","scenario":null},{"value":"0,00E+00","module":"C1","scenario":null},{"value":"0,00E+00","module":"C2","scenario":null},{"value":"0,00E+00","module":"C3","scenario":"S1"},{"value":"0,00E+00","module":"C3","scenario":"S2"},{"value":"0,00E+00","module":"C4","scenario":"S1"},{"value":"0,00E+00","module":"C4","scenario":"S2"},{"value":"0,00E+00","module":"D","scenario":"S1"},{"value":"0,00E+00","module":"D","scenario":"S2"}]},{"parameter":"FW","unit":"m3","values":[{"value":"1,15E-02","module":"A1-A3","scenario":null},{"value":"1,75E-05","module":"A4","scenario":null},{"value":"1,81E-05","module":"A5","scenario":null},{"value":"0,00E+00","module":"C1","scenario":null},{"value":"9,60E-06","module":"C2","scenario":null},{"value":"4,35E-03","module":"C3","scenario":"S1"},{"value":"0,00E+00","module":"C3","scenario":"S2"},{"value":"0,00E+00","module":"C4","scenario":"S1"},{"value":"1,00E-03","module":"C4","scenario":"S2"},{"value":"-4,78E-04","module":"D","scenario":"S1"},{"value":"0,00E+00","module":"D","scenario":"S2"}]}],"end_of_life_waste":[{"parameter":"HWD","unit":"kg","values":[{"value":"2,46E-06","module":"A1-A3","scenario":null},{"value":"3,01E-10","module":"A4","scenario":null},{"value":"1,46E-11","module":"A5","scenario":null},{"value":"0,00E+00","module":"C1","scenario":null},{"value":"1,65E-10","module":"C2","scenario":null},{"value":"3,52E-09","module":"C3","scenario":"S1"},{"value":"0,00E+00","module":"C3","scenario":"S2"},{"value":"0,00E+00","module":"C4","scenario":"S1"},{"value":"6,07E-08","module":"C4","scenario":"S2"},{"value":"-1,70E-07","module":"D","scenario":"S1"},{"value":"0,00E+00","module":"D","scenario":"S2"}]},{"parameter":"NHWD","unit":"kg","values":[{"value":"3,33E-02","module":"A1-A3","scenario":null},{"value":"3,17E-04","module":"A4","scenario":null},{"value":"2,51E-05","module":"A5","scenario":null},{"value":"0,00E+00","module":"C1","scenario":null},{"value":"1,74E-04","module":"C2","scenario":null},{"value":"6,03E-03","module":"C3","scenario":"S1"},{"value":"0,00E+00","module":"C3","scenario":"S2"},{"value":"0,00E+00","module":"C4","scenario":"S1"},{"value":"2,00E+01","module":"C4","scenario":"S2"},{"value":"-7,12E-04","module":"D","scenario":"S1"},{"value":"0,00E+00","module":"D","scenario":"S2"}]},{"parameter":"RWD","unit":"kg","values":[{"value":"5,90E-04","module":"A1-A3","scenario":null},{"value":"3,33E-06","module":"A4","scenario":null},{"value":"5,37E-06","module":"A5","scenario":null},{"value":"0,00E+00","module":"C1","scenario":null},{"value":"1,82E-06","module":"C2","scenario":null},{"value":"1,29E-03","module":"C3","scenario":"S1"},{"value":"0,00E+00","module":"C3","scenario":"S2"},{"value":"0,00E+00","module":"C4","scenario":"S1"},{"value":"4,52E-05","module":"C4","scenario":"S2"},{"value":"-5,99E-05","module":"D","scenario":"S1"},{"value":"0,00E+00","module":"D","scenario":"S2"}]}],"end_of_life_flow":[{"parameter":"CRU","unit":"kg","values":[{"value":"0,00E+00","module":"A1-A3","scenario":null},{"value":"0,00E+00","module":"A4","scenario":null},{"value":"0,00E+00","module":"A5","scenario":null},{"value":"0,00E+00","module":"C1","scenario":null},{"value":"0,00E+00","module":"C2","scenario":null},{"value":"0,00E+00","module":"C3","scenario":"S1"},{"value":"0,00E+00","module":"C3","scenario":"S2"},{"value":"0,00E+00","module":"C4","scenario":"S1"},{"value":"0,00E+00","module":"C4","scenario":"S2"},{"value":"0,00E+00","module":"D","scenario":"S1"},{"value":"0,00E+00","module":"D","scenario":"S2"}]},{"parameter":"MFR","unit":"kg","values":[{"value":"0,00E+00","module":"A1-A3","scenario":null},{"value":"0,00E+00","module":"A4","scenario":null},{"value":"0,00E+00","module":"A5","scenario":null},{"value":"0,00E+00","module":"C1","scenario":null},{"value":"0,00E+00","module":"C2","scenario":null},{"value":"3,08E+01","module":"C3","scenario":"S1"},{"value":"0,00E+00","module":"C3","scenario":"S2"},{"value":"0,00E+00","module":"C4","scenario":"S1"},{"value":"0,00E+00","module":"C4","scenario":"S2"},{"value":"0,00E+00","module":"D","scenario":"S1"},{"value":"0,00E+00","module":"D","scenario":"S2"}]},{"parameter":"MER","unit":"kg","values":[{"value":"0,00E+00","module":"A1-A3","scenario":null},{"value":"0,00E+00","module":"A4","scenario":null},{"value":"0,00E+00","module":"A5","scenario":null},{"value":"0,00E+00","module":"C1","scenario":null},{"value":"0,00E+00","module":"C2","scenario":null},{"value":"0,00E+00","module":"C3","scenario":"S1"},{"value":"0,00E+00","module":"C3","scenario":"S2"},{"value":"0,00E+00","module":"C4","scenario":"S1"},{"value":"0,00E+00","module":"C4","scenario":"S2"},{"value":"0,00E+00","module":"D","scenario":"S1"},{"value":"0,00E+00","module":"D","scenario":"S2"}]},{"parameter":"EEE","unit":"MJ","values":[{"value":"0,00E+00","module":"A1-A3","scenario":null},{"value":"0,00E+00","module":"A4","scenario":null},{"value":"0,00E+00","module":"A5","scenario":null},{"value":"0,00E+00","module":"C1","scenario":null},{"value":"0,00E+00","module":"C2","scenario":null},{"value":"0,00E+00","module":"C3","scenario":"S1"},{"value":"0,00E+00","module":"C3","scenario":"S2"},{"value":"0,00E+00","module":"C4","scenario":"S1"},{"value":"0,00E+00","module":"C4","scenario":"S2"},{"value":"0,00E+00","module":"D","scenario":"S1"},{"value":"0,00E+00","module":"D","scenario":"S2"}]},{"parameter":"EET","unit":"MJ","values":[{"value":"0,00E+00","module":"A1-A3","scenario":null},{"value":"0,00E+00","module":"A4","scenario":null},{"value":"0,00E+00","module":"A5","scenario":null},{"value":"0,00E+00","module":"C1","scenario":null},{"value":"0,00E+00","module":"C2","scenario":null},{"value":"0,00E+00","module":"C3","scenario":"S1"},{"value":"0,00E+00","module":"C3","scenario":"S2"},{"value":"0,00E+00","module":"C4","scenario":"S1"},{"value":"0,00E+00","module":"C4","scenario":"S2"},{"value":"0,00E+00","module":"D","scenario":"S1"},{"value":"0,00E+00","module":"D","scenario":"S2"}]}]}