{"product_name":"Holzfaserd\u00e4mmplatten","epd_id":"EPD-GTX-20200178-IBC1-DE","declared_unit":{"unit":"m3","amount":1},"compliance":["DIN EN 15804","ISO 14025"],"producer_name":"GUTEX Holzfaserplattenwerk H. Henselmann GmbH + Co KG","environmental_impact":[{"parameter":"GWP-total","unit":"kg CO2-eq","values":[{"value":"-1,98E+02","module":"A1-A3","scenario":null},{"value":"2,18E+01","module":"A5","scenario":null},{"value":"2,70E+02","module":"C3","scenario":null},{"value":"-1,84E+02","module":"D","scenario":null}]},{"parameter":"ODP","unit":"kg CFC11-eq","values":[{"value":"8,52E-13","module":"A1-A3","scenario":null},{"value":"6,95E-15","module":"A5","scenario":null},{"value":"0,00E+00","module":"C3","scenario":null},{"value":"-4,70E-12","module":"D","scenario":null}]},{"parameter":"AP","unit":"mol H+-eq","values":[{"value":"1,32E-01","module":"A1-A3","scenario":null},{"value":"2,81E-03","module":"A5","scenario":null},{"value":"0,00E+00","module":"C3","scenario":null},{"value":"2,39E-01","module":"D","scenario":null}]},{"parameter":"EP","unit":"kg PO_4^3-eq","values":[{"value":"2,62E-02","module":"A1-A3","scenario":null},{"value":"5,75E-04","module":"A5","scenario":null},{"value":"0,00E+00","module":"C3","scenario":null},{"value":"-6,27E-03","module":"D","scenario":null}]},{"parameter":"POCP","unit":"kg NMVOC-eq","values":[{"value":"1,55E-02","module":"A1-A3","scenario":null},{"value":"1,79E-04","module":"A5","scenario":null},{"value":"0,00E+00","module":"C3","scenario":null},{"value":"2,91E-02","module":"D","scenario":null}]},{"parameter":"ADPE","unit":"kg Sb-eq","values":[{"value":"9,07E-05","module":"A1-A3","scenario":null},{"value":"4,83E-07","module":"A5","scenario":null},{"value":"0,00E+00","module":"C3","scenario":null},{"value":"-5,10E-05","module":"D","scenario":null}]},{"parameter":"ADPF","unit":"MJ","values":[{"value":"1,45E+03","module":"A1-A3","scenario":null},{"value":"5,12E+00","module":"A5","scenario":null},{"value":"0,00E+00","module":"C3","scenario":null},{"value":"-2,31E+03","module":"D","scenario":null}]}],"additional_environmental_impact":[],"resource_use":[{"parameter":"PERE","unit":"MJ","values":[{"value":"3,16E+02","module":"A1-A3","scenario":null},{"value":"1,41E+02","module":"A5","scenario":null},{"value":"0,00E+00","module":"C3","scenario":null},{"value":"-8,33E+02","module":"D","scenario":null}]},{"parameter":"PERM","unit":"","values":[{"value":"2,90E+03","module":"A1-A3","scenario":null},{"value":"-1,37E+02","module":"A5","scenario":null},{"value":"-2,76E+03","module":"C3","scenario":null},{"value":"0,00E+00","module":"D","scenario":null}]},{"parameter":"PERT","unit":"MJ","values":[{"value":"3,22E+03","module":"A1-A3","scenario":null},{"value":"4,18E+00","module":"A5","scenario":null},{"value":"-2,76E+03","module":"C3","scenario":null},{"value":"-8,33E+02","module":"D","scenario":null}]},{"parameter":"PENRE","unit":"MJ","values":[{"value":"1,23E+03","module":"A1-A3","scenario":null},{"value":"1,68E+01","module":"A5","scenario":null},{"value":"0,00E+00","module":"C3","scenario":null},{"value":"-2,63E+03","module":"D","scenario":null}]},{"parameter":"PENRM","unit":"MJ","values":[{"value":"2,51E+02","module":"A1-A3","scenario":null},{"value":"-1,12E+01","module":"A5","scenario":null},{"value":"-2,40E+02","module":"C3","scenario":null},{"value":"0,00E+00","module":"D","scenario":null}]},{"parameter":"PENRT","unit":"MJ","values":[{"value":"1,48E+03","module":"A1-A3","scenario":null},{"value":"5,57E+00","module":"A5","scenario":null},{"value":"-2,40E+02","module":"C3","scenario":null},{"value":"-2,63E+03","module":"D","scenario":null}]},{"parameter":"SM","unit":"kg","values":[{"value":"0,00E+00","module":"A1-A3","scenario":null},{"value":"0,00E+00","module":"A5","scenario":null},{"value":"0,00E+00","module":"C3","scenario":null},{"value":"0,00E+00","module":"D","scenario":null}]},{"parameter":"RSF","unit":"MJ","values":[{"value":"0,00E+00","module":"A1-A3","scenario":null},{"value":"0,00E+00","module":"A5","scenario":null},{"value":"0,00E+00","module":"C3","scenario":null},{"value":"3,01E+03","module":"D","scenario":null}]},{"parameter":"NRSF","unit":"MJ","values":[{"value":"0,00E+00","module":"A1-A3","scenario":null},{"value":"0,00E+00","module":"A5","scenario":null},{"value":"0,00E+00","module":"C3","scenario":null},{"value":"0,00E+00","module":"D","scenario":null}]},{"parameter":"FW","unit":"m3","values":[{"value":"3,13E-01","module":"A1-A3","scenario":null},{"value":"5,30E-02","module":"A5","scenario":null},{"value":"0,00E+00","module":"C3","scenario":null},{"value":"-2,62E-01","module":"D","scenario":null}]}],"end_of_life_waste":[{"parameter":"HWD","unit":"kg","values":[{"value":"2,95E-06","module":"A1-A3","scenario":null},{"value":"6,78E-09","module":"A5","scenario":null},{"value":"0,00E+00","module":"C3","scenario":null},{"value":"-1,43E-06","module":"D","scenario":null}]},{"parameter":"NHWD","unit":"kg","values":[{"value":"5,88E-01","module":"A1-A3","scenario":null},{"value":"3,07E-01","module":"A5","scenario":null},{"value":"0,00E+00","module":"C3","scenario":null},{"value":"-3,31E-02","module":"D","scenario":null}]},{"parameter":"RWD","unit":"kg","values":[{"value":"1,08E-02","module":"A1-A3","scenario":null},{"value":"1,78E-04","module":"A5","scenario":null},{"value":"0,00E+00","module":"C3","scenario":null},{"value":"-1,26E-01","module":"D","scenario":null}]}],"end_of_life_flow":[{"parameter":"CRU","unit":"kg","values":[{"value":"0,00E+00","module":"A1-A3","scenario":null},{"value":"0,00E+00","module":"A5","scenario":null},{"value":"0,00E+00","module":"C3","scenario":null},{"value":"0,00E+00","module":"D","scenario":null}]},{"parameter":"MFR","unit":"kg","values":[{"value":"0,00E+00","module":"A1-A3","scenario":null},{"value":"0,00E+00","module":"A5","scenario":null},{"value":"0,00E+00","module":"C3","scenario":null},{"value":"0,00E+00","module":"D","scenario":null}]},{"parameter":"MER","unit":"kg","values":[{"value":"0,00E+00","module":"A1-A3","scenario":null},{"value":"0,00E+00","module":"A5","scenario":null},{"value":"1,67E+02","module":"C3","scenario":null},{"value":"0,00E+00","module":"D","scenario":null}]},{"parameter":"EEE","unit":"MJ","values":[{"value":"0,00E+00","module":"A1-A3","scenario":null},{"value":"2,78E+01","module":"A5","scenario":null},{"value":"0,00E+00","module":"C3","scenario":null},{"value":"0,00E+00","module":"D","scenario":null}]},{"parameter":"EET","unit":"MJ","values":[{"value":"0,00E+00","module":"A1-A3","scenario":null},{"value":"6,49E+01","module":"A5","scenario":null},{"value":"0,00E+00","module":"C3","scenario":null},{"value":"0,00E+00","module":"D","scenario":null}]}]}