{
    "product_name": "RAUTITAN flex",
    "epd_id": "EPD-REH-20240084-IBC1-DE",
    "declared_unit": {
        "unit": "kg",
        "amount": 1.0
    },
    "compliance": [
        "DIN EN 15804+A2",
        "ISO 14025"
    ],
    "producer_name": "REHAU Industries SE & Co. KG",
    "environmental_impact": [
        {
            "parameter": "GWP-total",
            "values": [
                {
                    "value": "2,37E+00",
                    "module": "A1-A3",
                    "scenario": null
                },
                {
                    "value": "9,54E-02",
                    "module": "A4",
                    "scenario": null
                },
                {
                    "value": "2,68E-01",
                    "module": "A5",
                    "scenario": null
                },
                {
                    "value": "5,06E-02",
                    "module": "C1",
                    "scenario": null
                },
                {
                    "value": "6,85E-03",
                    "module": "C2",
                    "scenario": "S1"
                },
                {
                    "value": "1,94E-02",
                    "module": "C2",
                    "scenario": "S2"
                },
                {
                    "value": "6,85E-03",
                    "module": "C2",
                    "scenario": "S3"
                },
                {
                    "value": "3,10E+00",
                    "module": "C3",
                    "scenario": "S1"
                },
                {
                    "value": "4,22E-01",
                    "module": "C3",
                    "scenario": "S2"
                },
                {
                    "value": "0,00E+00",
                    "module": "C3",
                    "scenario": "S3"
                },
                {
                    "value": "0,00E+00",
                    "module": "C4",
                    "scenario": "S1"
                },
                {
                    "value": "0,00E+00",
                    "module": "C4",
                    "scenario": "S2"
                },
                {
                    "value": "2,91E-02",
                    "module": "C4",
                    "scenario": "S3"
                },
                {
                    "value": "-1,35E+00",
                    "module": "D",
                    "scenario": "S1"
                },
                {
                    "value": "-6,77E-02",
                    "module": "D",
                    "scenario": "S2"
                },
                {
                    "value": "0,00E+00",
                    "module": "D",
                    "scenario": "S3"
                }
            ]
        },
        {
            "parameter": "GWP-fossil",
            "values": [
                {
                    "value": "2,50E+00",
                    "module": "A1-A3",
                    "scenario": null
                },
                {
                    "value": "9,47E-02",
                    "module": "A4",
                    "scenario": null
                },
                {
                    "value": "1,38E-01",
                    "module": "A5",
                    "scenario": null
                },
                {
                    "value": "5,06E-02",
                    "module": "C1",
                    "scenario": null
                },
                {
                    "value": "6,80E-03",
                    "module": "C2",
                    "scenario": "S1"
                },
                {
                    "value": "1,92E-02",
                    "module": "C2",
                    "scenario": "S2"
                },
                {
                    "value": "6,80E-03",
                    "module": "C2",
                    "scenario": "S3"
                },
                {
                    "value": "3,10E+00",
                    "module": "C3",
                    "scenario": "S1"
                },
                {
                    "value": "4,21E-01",
                    "module": "C3",
                    "scenario": "S2"
                },
                {
                    "value": "0,00E+00",
                    "module": "C3",
                    "scenario": "S3"
                },
                {
                    "value": "0,00E+00",
                    "module": "C4",
                    "scenario": "S1"
                },
                {
                    "value": "0,00E+00",
                    "module": "C4",
                    "scenario": "S2"
                },
                {
                    "value": "2,91E-02",
                    "module": "C4",
                    "scenario": "S3"
                },
                {
                    "value": "-1,35E+00",
                    "module": "D",
                    "scenario": "S1"
                },
                {
                    "value": "-6,74E-02",
                    "module": "D",
                    "scenario": "S2"
                },
                {
                    "value": "0,00E+00",
                    "module": "D",
                    "scenario": "S3"
                }
            ]
        },
        {
            "parameter": "GWP-biogenic",
            "values": [
                {
                    "value": "-1,34E-01",
                    "module": "A1-A3",
                    "scenario": null
                },
                {
                    "value": "0,00E+00",
                    "module": "A4",
                    "scenario": null
                },
                {
                    "value": "1,30E-01",
                    "module": "A5",
                    "scenario": null
                },
                {
                    "value": "-2,24E-06",
                    "module": "C1",
                    "scenario": null
                },
                {
                    "value": "0,00E+00",
                    "module": "C2",
                    "scenario": "S1"
                },
                {
                    "value": "0,00E+00",
                    "module": "C2",
                    "scenario": "S2"
                },
                {
                    "value": "0,00E+00",
                    "module": "C2",
                    "scenario": "S3"
                },
                {
                    "value": "7,82E-05",
                    "module": "C3",
                    "scenario": "S1"
                },
                {
                    "value": "8,08E-04",
                    "module": "C3",
                    "scenario": "S2"
                },
                {
                    "value": "0,00E+00",
                    "module": "C3",
                    "scenario": "S3"
                },
                {
                    "value": "0,00E+00",
                    "module": "C4",
                    "scenario": "S1"
                },
                {
                    "value": "0,00E+00",
                    "module": "C4",
                    "scenario": "S2"
                },
                {
                    "value": "0,00E+00",
                    "module": "C4",
                    "scenario": "S3"
                },
                {
                    "value": "-5,82E-03",
                    "module": "D",
                    "scenario": "S1"
                },
                {
                    "value": "-2,91E-04",
                    "module": "D",
                    "scenario": "S2"
                },
                {
                    "value": "0,00E+00",
                    "module": "D",
                    "scenario": "S3"
                }
            ]
        },
        {
            "parameter": "GWP-luluc",
            "values": [
                {
                    "value": "2,99E-03",
                    "module": "A1-A3",
                    "scenario": null
                },
                {
                    "value": "1,58E-03",
                    "module": "A4",
                    "scenario": null
                },
                {
                    "value": "6,25E-05",
                    "module": "A5",
                    "scenario": null
                },
                {
                    "value": "1,21E-05",
                    "module": "C1",
                    "scenario": null
                },
                {
                    "value": "1,13E-04",
                    "module": "C2",
                    "scenario": "S1"
                },
                {
                    "value": "3,20E-04",
                    "module": "C2",
                    "scenario": "S2"
                },
                {
                    "value": "1,13E-04",
                    "module": "C2",
                    "scenario": "S3"
                },
                {
                    "value": "6,20E-06",
                    "module": "C3",
                    "scenario": "S1"
                },
                {
                    "value": "3,36E-05",
                    "module": "C3",
                    "scenario": "S2"
                },
                {
                    "value": "0,00E+00",
                    "module": "C3",
                    "scenario": "S3"
                },
                {
                    "value": "0,00E+00",
                    "module": "C4",
                    "scenario": "S1"
                },
                {
                    "value": "0,00E+00",
                    "module": "C4",
                    "scenario": "S2"
                },
                {
                    "value": "1,07E-04",
                    "module": "C4",
                    "scenario": "S3"
                },
                {
                    "value": "-1,22E-04",
                    "module": "D",
                    "scenario": "S1"
                },
                {
                    "value": "-6,12E-06",
                    "module": "D",
                    "scenario": "S2"
                },
                {
                    "value": "0,00E+00",
                    "module": "D",
                    "scenario": "S3"
                }
            ]
        },
        {
            "parameter": "ODP",
            "values": [
                {
                    "value": "2,62E-11",
                    "module": "A1-A3",
                    "scenario": null
                },
                {
                    "value": "1,38E-14",
                    "module": "A4",
                    "scenario": null
                },
                {
                    "value": "6,55E-14",
                    "module": "A5",
                    "scenario": null
                },
                {
                    "value": "2,92E-15",
                    "module": "C1",
                    "scenario": null
                },
                {
                    "value": "9,91E-16",
                    "module": "C2",
                    "scenario": "S1"
                },
                {
                    "value": "2,81E-15",
                    "module": "C2",
                    "scenario": "S2"
                },
                {
                    "value": "9,91E-16",
                    "module": "C2",
                    "scenario": "S3"
                },
                {
                    "value": "1,64E-13",
                    "module": "C3",
                    "scenario": "S1"
                },
                {
                    "value": "2,89E-14",
                    "module": "C3",
                    "scenario": "S2"
                },
                {
                    "value": "0,00E+00",
                    "module": "C3",
                    "scenario": "S3"
                },
                {
                    "value": "0,00E+00",
                    "module": "C4",
                    "scenario": "S1"
                },
                {
                    "value": "0,00E+00",
                    "module": "C4",
                    "scenario": "S2"
                },
                {
                    "value": "9,60E-14",
                    "module": "C4",
                    "scenario": "S3"
                },
                {
                    "value": "-1,20E-11",
                    "module": "D",
                    "scenario": "S1"
                },
                {
                    "value": "-5,98E-13",
                    "module": "D",
                    "scenario": "S2"
                },
                {
                    "value": "0,00E+00",
                    "module": "D",
                    "scenario": "S3"
                }
            ]
        },
        {
            "parameter": "AP",
            "values": [
                {
                    "value": "4,58E-03",
                    "module": "A1-A3",
                    "scenario": null
                },
                {
                    "value": "2,08E-04",
                    "module": "A4",
                    "scenario": null
                },
                {
                    "value": "1,69E-04",
                    "module": "A5",
                    "scenario": null
                },
                {
                    "value": "5,73E-05",
                    "module": "C1",
                    "scenario": null
                },
                {
                    "value": "1,49E-05",
                    "module": "C2",
                    "scenario": "S1"
                },
                {
                    "value": "4,23E-05",
                    "module": "C2",
                    "scenario": "S2"
                },
                {
                    "value": "1,49E-05",
                    "module": "C2",
                    "scenario": "S3"
                },
                {
                    "value": "3,09E-04",
                    "module": "C3",
                    "scenario": "S1"
                },
                {
                    "value": "3,73E-04",
                    "module": "C3",
                    "scenario": "S2"
                },
                {
                    "value": "0,00E+00",
                    "module": "C3",
                    "scenario": "S3"
                },
                {
                    "value": "0,00E+00",
                    "module": "C4",
                    "scenario": "S1"
                },
                {
                    "value": "0,00E+00",
                    "module": "C4",
                    "scenario": "S2"
                },
                {
                    "value": "1,74E-04",
                    "module": "C4",
                    "scenario": "S3"
                },
                {
                    "value": "-1,41E-03",
                    "module": "D",
                    "scenario": "S1"
                },
                {
                    "value": "-7,04E-05",
                    "module": "D",
                    "scenario": "S2"
                },
                {
                    "value": "0,00E+00",
                    "module": "D",
                    "scenario": "S3"
                }
            ]
        },
        {
            "parameter": "POCP",
            "values": [
                {
                    "value": "5,68E-03",
                    "module": "A1-A3",
                    "scenario": null
                },
                {
                    "value": "2,01E-04",
                    "module": "A4",
                    "scenario": null
                },
                {
                    "value": "1,58E-04",
                    "module": "A5",
                    "scenario": null
                },
                {
                    "value": "4,99E-05",
                    "module": "C1",
                    "scenario": null
                },
                {
                    "value": "1,45E-05",
                    "module": "C2",
                    "scenario": "S1"
                },
                {
                    "value": "4,10E-05",
                    "module": "C2",
                    "scenario": "S2"
                },
                {
                    "value": "1,45E-05",
                    "module": "C2",
                    "scenario": "S3"
                },
                {
                    "value": "1,98E-04",
                    "module": "C3",
                    "scenario": "S1"
                },
                {
                    "value": "2,86E-04",
                    "module": "C3",
                    "scenario": "S2"
                },
                {
                    "value": "0,00E+00",
                    "module": "C3",
                    "scenario": "S3"
                },
                {
                    "value": "0,00E+00",
                    "module": "C4",
                    "scenario": "S1"
                },
                {
                    "value": "0,00E+00",
                    "module": "C4",
                    "scenario": "S2"
                },
                {
                    "value": "1,20E-04",
                    "module": "C4",
                    "scenario": "S3"
                },
                {
                    "value": "-1,22E-03",
                    "module": "D",
                    "scenario": "S1"
                },
                {
                    "value": "-6,10E-05",
                    "module": "D",
                    "scenario": "S2"
                },
                {
                    "value": "0,00E+00",
                    "module": "D",
                    "scenario": "S3"
                }
            ]
        },
        {
            "parameter": "ADPE",
            "values": [
                {
                    "value": "4,97E-07",
                    "module": "A1-A3",
                    "scenario": null
                },
                {
                    "value": "8,17E-09",
                    "module": "A4",
                    "scenario": null
                },
                {
                    "value": "1,23E-09",
                    "module": "A5",
                    "scenario": null
                },
                {
                    "value": "3,00E-10",
                    "module": "C1",
                    "scenario": null
                },
                {
                    "value": "5,86E-10",
                    "module": "C2",
                    "scenario": "S1"
                },
                {
                    "value": "1,66E-09",
                    "module": "C2",
                    "scenario": "S2"
                },
                {
                    "value": "5,86E-10",
                    "module": "C2",
                    "scenario": "S3"
                },
                {
                    "value": "1,71E-09",
                    "module": "C3",
                    "scenario": "S1"
                },
                {
                    "value": "3,46E-09",
                    "module": "C3",
                    "scenario": "S2"
                },
                {
                    "value": "0,00E+00",
                    "module": "C3",
                    "scenario": "S3"
                },
                {
                    "value": "0,00E+00",
                    "module": "C4",
                    "scenario": "S1"
                },
                {
                    "value": "0,00E+00",
                    "module": "C4",
                    "scenario": "S2"
                },
                {
                    "value": "1,93E-09",
                    "module": "C4",
                    "scenario": "S3"
                },
                {
                    "value": "-1,17E-07",
                    "module": "D",
                    "scenario": "S1"
                },
                {
                    "value": "-5,83E-09",
                    "module": "D",
                    "scenario": "S2"
                },
                {
                    "value": "0,00E+00",
                    "module": "D",
                    "scenario": "S3"
                }
            ]
        },
        {
            "parameter": "ADPF",
            "values": [
                {
                    "value": "8,18E+01",
                    "module": "A1-A3",
                    "scenario": null
                },
                {
                    "value": "1,24E+00",
                    "module": "A4",
                    "scenario": null
                },
                {
                    "value": "7,83E-01",
                    "module": "A5",
                    "scenario": null
                },
                {
                    "value": "5,84E-01",
                    "module": "C1",
                    "scenario": null
                },
                {
                    "value": "8,86E-02",
                    "module": "C2",
                    "scenario": "S1"
                },
                {
                    "value": "2,51E-01",
                    "module": "C2",
                    "scenario": "S2"
                },
                {
                    "value": "8,86E-02",
                    "module": "C2",
                    "scenario": "S3"
                },
                {
                    "value": "3,58E-01",
                    "module": "C3",
                    "scenario": "S1"
                },
                {
                    "value": "3,73E+00",
                    "module": "C3",
                    "scenario": "S2"
                },
                {
                    "value": "0,00E+00",
                    "module": "C3",
                    "scenario": "S3"
                },
                {
                    "value": "0,00E+00",
                    "module": "C4",
                    "scenario": "S1"
                },
                {
                    "value": "0,00E+00",
                    "module": "C4",
                    "scenario": "S2"
                },
                {
                    "value": "4,92E-01",
                    "module": "C4",
                    "scenario": "S3"
                },
                {
                    "value": "-2,40E+01",
                    "module": "D",
                    "scenario": "S1"
                },
                {
                    "value": "-1,20E+00",
                    "module": "D",
                    "scenario": "S2"
                },
                {
                    "value": "0,00E+00",
                    "module": "D",
                    "scenario": "S3"
                }
            ]
        },
        {
            "parameter": "WDP",
            "values": [
                {
                    "value": "2,02E-01",
                    "module": "A1-A3",
                    "scenario": null
                },
                {
                    "value": "1,45E-03",
                    "module": "A4",
                    "scenario": null
                },
                {
                    "value": "9,93E-02",
                    "module": "A5",
                    "scenario": null
                },
                {
                    "value": "2,36E-04",
                    "module": "C1",
                    "scenario": null
                },
                {
                    "value": "1,04E-04",
                    "module": "C2",
                    "scenario": "S1"
                },
                {
                    "value": "2,95E-04",
                    "module": "C2",
                    "scenario": "S2"
                },
                {
                    "value": "1,04E-04",
                    "module": "C2",
                    "scenario": "S3"
                },
                {
                    "value": "2,86E-01",
                    "module": "C3",
                    "scenario": "S1"
                },
                {
                    "value": "3,57E-02",
                    "module": "C3",
                    "scenario": "S2"
                },
                {
                    "value": "0,00E+00",
                    "module": "C3",
                    "scenario": "S3"
                },
                {
                    "value": "0,00E+00",
                    "module": "C4",
                    "scenario": "S1"
                },
                {
                    "value": "0,00E+00",
                    "module": "C4",
                    "scenario": "S2"
                },
                {
                    "value": "3,76E-03",
                    "module": "C4",
                    "scenario": "S3"
                },
                {
                    "value": "-1,44E-01",
                    "module": "D",
                    "scenario": "S1"
                },
                {
                    "value": "-7,22E-03",
                    "module": "D",
                    "scenario": "S2"
                },
                {
                    "value": "0,00E+00",
                    "module": "D",
                    "scenario": "S3"
                }
            ]
        },
        {
            "parameter": "EP-freshwater",
            "values": [
                {
                    "value": "1,00E-05",
                    "module": "A1-A3",
                    "scenario": null
                },
                {
                    "value": "4,00E-07",
                    "module": "A4",
                    "scenario": null
                },
                {
                    "value": "5,27E-08",
                    "module": "A5",
                    "scenario": null
                },
                {
                    "value": "4,88E-09",
                    "module": "C1",
                    "scenario": null
                },
                {
                    "value": "2,87E-08",
                    "module": "C2",
                    "scenario": "S1"
                },
                {
                    "value": "8,13E-08",
                    "module": "C2",
                    "scenario": "S2"
                },
                {
                    "value": "2,87E-08",
                    "module": "C2",
                    "scenario": "S3"
                },
                {
                    "value": "3,54E-08",
                    "module": "C3",
                    "scenario": "S1"
                },
                {
                    "value": "1,01E-06",
                    "module": "C3",
                    "scenario": "S2"
                },
                {
                    "value": "0,00E+00",
                    "module": "C3",
                    "scenario": "S3"
                },
                {
                    "value": "0,00E+00",
                    "module": "C4",
                    "scenario": "S1"
                },
                {
                    "value": "0,00E+00",
                    "module": "C4",
                    "scenario": "S2"
                },
                {
                    "value": "1,67E-05",
                    "module": "C4",
                    "scenario": "S3"
                },
                {
                    "value": "-2,24E-06",
                    "module": "D",
                    "scenario": "S1"
                },
                {
                    "value": "-1,12E-07",
                    "module": "D",
                    "scenario": "S2"
                },
                {
                    "value": "0,00E+00",
                    "module": "D",
                    "scenario": "S3"
                }
            ]
        },
        {
            "parameter": "EP-marine",
            "values": [
                {
                    "value": "1,37E-03",
                    "module": "A1-A3",
                    "scenario": null
                },
                {
                    "value": "8,84E-05",
                    "module": "A4",
                    "scenario": null
                },
                {
                    "value": "5,70E-05",
                    "module": "A5",
                    "scenario": null
                },
                {
                    "value": "1,79E-05",
                    "module": "C1",
                    "scenario": null
                },
                {
                    "value": "6,36E-06",
                    "module": "C2",
                    "scenario": "S1"
                },
                {
                    "value": "1,80E-05",
                    "module": "C2",
                    "scenario": "S2"
                },
                {
                    "value": "6,36E-06",
                    "module": "C2",
                    "scenario": "S3"
                },
                {
                    "value": "6,64E-05",
                    "module": "C3",
                    "scenario": "S1"
                },
                {
                    "value": "1,04E-04",
                    "module": "C3",
                    "scenario": "S2"
                },
                {
                    "value": "0,00E+00",
                    "module": "C3",
                    "scenario": "S3"
                },
                {
                    "value": "0,00E+00",
                    "module": "C4",
                    "scenario": "S1"
                },
                {
                    "value": "0,00E+00",
                    "module": "C4",
                    "scenario": "S2"
                },
                {
                    "value": "3,75E-05",
                    "module": "C4",
                    "scenario": "S3"
                },
                {
                    "value": "-4,31E-04",
                    "module": "D",
                    "scenario": "S1"
                },
                {
                    "value": "-2,15E-05",
                    "module": "D",
                    "scenario": "S2"
                },
                {
                    "value": "0,00E+00",
                    "module": "D",
                    "scenario": "S3"
                }
            ]
        },
        {
            "parameter": "EP-terrestrial",
            "values": [
                {
                    "value": "1,53E-02",
                    "module": "A1-A3",
                    "scenario": null
                },
                {
                    "value": "1,01E-03",
                    "module": "A4",
                    "scenario": null
                },
                {
                    "value": "6,54E-04",
                    "module": "A5",
                    "scenario": null
                },
                {
                    "value": "1,95E-04",
                    "module": "C1",
                    "scenario": null
                },
                {
                    "value": "7,28E-05",
                    "module": "C2",
                    "scenario": "S1"
                },
                {
                    "value": "2,06E-04",
                    "module": "C2",
                    "scenario": "S2"
                },
                {
                    "value": "7,28E-05",
                    "module": "C2",
                    "scenario": "S3"
                },
                {
                    "value": "1,47E-03",
                    "module": "C3",
                    "scenario": "S1"
                },
                {
                    "value": "1,13E-03",
                    "module": "C3",
                    "scenario": "S2"
                },
                {
                    "value": "0,00E+00",
                    "module": "C3",
                    "scenario": "S3"
                },
                {
                    "value": "0,00E+00",
                    "module": "C4",
                    "scenario": "S1"
                },
                {
                    "value": "0,00E+00",
                    "module": "C4",
                    "scenario": "S2"
                },
                {
                    "value": "4,12E-04",
                    "module": "C4",
                    "scenario": "S3"
                },
                {
                    "value": "-4,62E-03",
                    "module": "D",
                    "scenario": "S1"
                },
                {
                    "value": "-2,31E-04",
                    "module": "D",
                    "scenario": "S2"
                },
                {
                    "value": "0,00E+00",
                    "module": "D",
                    "scenario": "S3"
                }
            ]
        }
    ],
    "additional_environmental_impact": [
        {
            "parameter": "PM",
            "values": [
                {
                    "value": "5,34E-08",
                    "module": "A1-A3",
                    "scenario": null
                },
                {
                    "value": "1,69E-09",
                    "module": "A4",
                    "scenario": null
                },
                {
                    "value": "1,61E-09",
                    "module": "A5",
                    "scenario": null
                },
                {
                    "value": "5,71E-10",
                    "module": "C1",
                    "scenario": null
                },
                {
                    "value": "1,21E-10",
                    "module": "C2",
                    "scenario": "S1"
                },
                {
                    "value": "3,43E-10",
                    "module": "C2",
                    "scenario": "S2"
                },
                {
                    "value": "1,21E-10",
                    "module": "C2",
                    "scenario": "S3"
                },
                {
                    "value": "1,80E-09",
                    "module": "C3",
                    "scenario": "S1"
                },
                {
                    "value": "3,41E-09",
                    "module": "C3",
                    "scenario": "S2"
                },
                {
                    "value": "0,00E+00",
                    "module": "C3",
                    "scenario": "S3"
                },
                {
                    "value": "0,00E+00",
                    "module": "C4",
                    "scenario": "S1"
                },
                {
                    "value": "0,00E+00",
                    "module": "C4",
                    "scenario": "S2"
                },
                {
                    "value": "1,80E-09",
                    "module": "C4",
                    "scenario": "S3"
                },
                {
                    "value": "-1,15E-08",
                    "module": "D",
                    "scenario": "S1"
                },
                {
                    "value": "-5,77E-10",
                    "module": "D",
                    "scenario": "S2"
                },
                {
                    "value": "0,00E+00",
                    "module": "D",
                    "scenario": "S3"
                }
            ]
        },
        {
            "parameter": "ETP-fw",
            "values": [
                {
                    "value": "4,53E+01",
                    "module": "A1-A3",
                    "scenario": null
                },
                {
                    "value": "9,17E-01",
                    "module": "A4",
                    "scenario": null
                },
                {
                    "value": "1,85E-01",
                    "module": "A5",
                    "scenario": null
                },
                {
                    "value": "8,23E-02",
                    "module": "C1",
                    "scenario": null
                },
                {
                    "value": "6,58E-02",
                    "module": "C2",
                    "scenario": "S1"
                },
                {
                    "value": "1,86E-01",
                    "module": "C2",
                    "scenario": "S2"
                },
                {
                    "value": "6,58E-02",
                    "module": "C2",
                    "scenario": "S3"
                },
                {
                    "value": "1,48E-01",
                    "module": "C3",
                    "scenario": "S1"
                },
                {
                    "value": "5,63E-01",
                    "module": "C3",
                    "scenario": "S2"
                },
                {
                    "value": "0,00E+00",
                    "module": "C3",
                    "scenario": "S3"
                },
                {
                    "value": "0,00E+00",
                    "module": "C4",
                    "scenario": "S1"
                },
                {
                    "value": "0,00E+00",
                    "module": "C4",
                    "scenario": "S2"
                },
                {
                    "value": "1,07E+00",
                    "module": "C4",
                    "scenario": "S3"
                },
                {
                    "value": "-3,38E+00",
                    "module": "D",
                    "scenario": "S1"
                },
                {
                    "value": "-1,69E-01",
                    "module": "D",
                    "scenario": "S2"
                },
                {
                    "value": "0,00E+00",
                    "module": "D",
                    "scenario": "S3"
                }
            ]
        },
        {
            "parameter": "HTP-c",
            "values": [
                {
                    "value": "1,13E-09",
                    "module": "A1-A3",
                    "scenario": null
                },
                {
                    "value": "1,85E-11",
                    "module": "A4",
                    "scenario": null
                },
                {
                    "value": "8,57E-12",
                    "module": "A5",
                    "scenario": null
                },
                {
                    "value": "2,49E-12",
                    "module": "C1",
                    "scenario": null
                },
                {
                    "value": "1,33E-12",
                    "module": "C2",
                    "scenario": "S1"
                },
                {
                    "value": "3,76E-12",
                    "module": "C2",
                    "scenario": "S2"
                },
                {
                    "value": "1,33E-12",
                    "module": "C2",
                    "scenario": "S3"
                },
                {
                    "value": "2,02E-11",
                    "module": "C3",
                    "scenario": "S1"
                },
                {
                    "value": "2,62E-11",
                    "module": "C3",
                    "scenario": "S2"
                },
                {
                    "value": "0,00E+00",
                    "module": "C3",
                    "scenario": "S3"
                },
                {
                    "value": "0,00E+00",
                    "module": "C4",
                    "scenario": "S1"
                },
                {
                    "value": "0,00E+00",
                    "module": "C4",
                    "scenario": "S2"
                },
                {
                    "value": "1,58E-11",
                    "module": "C4",
                    "scenario": "S3"
                },
                {
                    "value": "-2,75E-10",
                    "module": "D",
                    "scenario": "S1"
                },
                {
                    "value": "-1,37E-11",
                    "module": "D",
                    "scenario": "S2"
                },
                {
                    "value": "0,00E+00",
                    "module": "D",
                    "scenario": "S3"
                }
            ]
        },
        {
            "parameter": "HTP-nc",
            "values": [
                {
                    "value": "3,64E-08",
                    "module": "A1-A3",
                    "scenario": null
                },
                {
                    "value": "8,31E-10",
                    "module": "A4",
                    "scenario": null
                },
                {
                    "value": "5,71E-10",
                    "module": "A5",
                    "scenario": null
                },
                {
                    "value": "1,67E-10",
                    "module": "C1",
                    "scenario": null
                },
                {
                    "value": "5,96E-11",
                    "module": "C2",
                    "scenario": "S1"
                },
                {
                    "value": "1,69E-10",
                    "module": "C2",
                    "scenario": "S2"
                },
                {
                    "value": "5,96E-11",
                    "module": "C2",
                    "scenario": "S3"
                },
                {
                    "value": "1,33E-10",
                    "module": "C3",
                    "scenario": "S1"
                },
                {
                    "value": "1,24E-09",
                    "module": "C3",
                    "scenario": "S2"
                },
                {
                    "value": "0,00E+00",
                    "module": "C3",
                    "scenario": "S3"
                },
                {
                    "value": "0,00E+00",
                    "module": "C4",
                    "scenario": "S1"
                },
                {
                    "value": "0,00E+00",
                    "module": "C4",
                    "scenario": "S2"
                },
                {
                    "value": "3,31E-10",
                    "module": "C4",
                    "scenario": "S3"
                },
                {
                    "value": "-6,46E-09",
                    "module": "D",
                    "scenario": "S1"
                },
                {
                    "value": "-3,23E-10",
                    "module": "D",
                    "scenario": "S2"
                },
                {
                    "value": "0,00E+00",
                    "module": "D",
                    "scenario": "S3"
                }
            ]
        },
        {
            "parameter": "SQP",
            "values": [
                {
                    "value": "1,43E+01",
                    "module": "A1-A3",
                    "scenario": null
                },
                {
                    "value": "6,08E-01",
                    "module": "A4",
                    "scenario": null
                },
                {
                    "value": "5,58E-02",
                    "module": "A5",
                    "scenario": null
                },
                {
                    "value": "7,10E-03",
                    "module": "C1",
                    "scenario": null
                },
                {
                    "value": "4,36E-02",
                    "module": "C2",
                    "scenario": "S1"
                },
                {
                    "value": "1,23E-01",
                    "module": "C2",
                    "scenario": "S2"
                },
                {
                    "value": "4,36E-02",
                    "module": "C2",
                    "scenario": "S3"
                },
                {
                    "value": "1,16E-01",
                    "module": "C3",
                    "scenario": "S1"
                },
                {
                    "value": "3,26E-01",
                    "module": "C3",
                    "scenario": "S2"
                },
                {
                    "value": "0,00E+00",
                    "module": "C3",
                    "scenario": "S3"
                },
                {
                    "value": "0,00E+00",
                    "module": "C4",
                    "scenario": "S1"
                },
                {
                    "value": "0,00E+00",
                    "module": "C4",
                    "scenario": "S2"
                },
                {
                    "value": "8,35E-02",
                    "module": "C4",
                    "scenario": "S3"
                },
                {
                    "value": "-4,69E+00",
                    "module": "D",
                    "scenario": "S1"
                },
                {
                    "value": "-2,35E-01",
                    "module": "D",
                    "scenario": "S2"
                },
                {
                    "value": "0,00E+00",
                    "module": "D",
                    "scenario": "S3"
                }
            ]
        }
    ],
    "resource_use": [
        {
            "parameter": "PERE",
            "values": [
                {
                    "value": "1,43E+01",
                    "module": "A1-A3",
                    "scenario": null
                },
                {
                    "value": "1,06E-01",
                    "module": "A4",
                    "scenario": null
                },
                {
                    "value": "1,65E+00",
                    "module": "A5",
                    "scenario": null
                },
                {
                    "value": "2,60E-03",
                    "module": "C1",
                    "scenario": null
                },
                {
                    "value": "7,63E-03",
                    "module": "C2",
                    "scenario": "S1"
                },
                {
                    "value": "2,16E-02",
                    "module": "C2",
                    "scenario": "S2"
                },
                {
                    "value": "7,63E-03",
                    "module": "C2",
                    "scenario": "S3"
                },
                {
                    "value": "1,04E-01",
                    "module": "C3",
                    "scenario": "S1"
                },
                {
                    "value": "1,81E-01",
                    "module": "C3",
                    "scenario": "S2"
                },
                {
                    "value": "0,00E+00",
                    "module": "C3",
                    "scenario": "S3"
                },
                {
                    "value": "0,00E+00",
                    "module": "C4",
                    "scenario": "S1"
                },
                {
                    "value": "0,00E+00",
                    "module": "C4",
                    "scenario": "S2"
                },
                {
                    "value": "7,43E-02",
                    "module": "C4",
                    "scenario": "S3"
                },
                {
                    "value": "-8,00E+00",
                    "module": "D",
                    "scenario": "S1"
                },
                {
                    "value": "-4,00E-01",
                    "module": "D",
                    "scenario": "S2"
                },
                {
                    "value": "0,00E+00",
                    "module": "D",
                    "scenario": "S3"
                }
            ]
        },
        {
            "parameter": "PERM",
            "values": [
                {
                    "value": "1,60E+00",
                    "module": "A1-A3",
                    "scenario": null
                },
                {
                    "value": "0,00E+00",
                    "module": "A4",
                    "scenario": null
                },
                {
                    "value": "-1,60E+00",
                    "module": "A5",
                    "scenario": null
                },
                {
                    "value": "0,00E+00",
                    "module": "C1",
                    "scenario": null
                },
                {
                    "value": "0,00E+00",
                    "module": "C2",
                    "scenario": "S1"
                },
                {
                    "value": "0,00E+00",
                    "module": "C2",
                    "scenario": "S2"
                },
                {
                    "value": "0,00E+00",
                    "module": "C2",
                    "scenario": "S3"
                },
                {
                    "value": "0,00E+00",
                    "module": "C3",
                    "scenario": "S1"
                },
                {
                    "value": "0,00E+00",
                    "module": "C3",
                    "scenario": "S2"
                },
                {
                    "value": "0,00E+00",
                    "module": "C3",
                    "scenario": "S3"
                },
                {
                    "value": "0,00E+00",
                    "module": "C4",
                    "scenario": "S1"
                },
                {
                    "value": "0,00E+00",
                    "module": "C4",
                    "scenario": "S2"
                },
                {
                    "value": "0,00E+00",
                    "module": "C4",
                    "scenario": "S3"
                },
                {
                    "value": "0,00E+00",
                    "module": "D",
                    "scenario": "S1"
                },
                {
                    "value": "0,00E+00",
                    "module": "D",
                    "scenario": "S2"
                },
                {
                    "value": "0,00E+00",
                    "module": "D",
                    "scenario": "S3"
                }
            ]
        },
        {
            "parameter": "PERT",
            "values": [
                {
                    "value": "1,59E+01",
                    "module": "A1-A3",
                    "scenario": null
                },
                {
                    "value": "1,06E-01",
                    "module": "A4",
                    "scenario": null
                },
                {
                    "value": "4,63E-02",
                    "module": "A5",
                    "scenario": null
                },
                {
                    "value": "2,60E-03",
                    "module": "C1",
                    "scenario": null
                },
                {
                    "value": "7,63E-03",
                    "module": "C2",
                    "scenario": "S1"
                },
                {
                    "value": "2,16E-02",
                    "module": "C2",
                    "scenario": "S2"
                },
                {
                    "value": "7,63E-03",
                    "module": "C2",
                    "scenario": "S3"
                },
                {
                    "value": "1,04E-01",
                    "module": "C3",
                    "scenario": "S1"
                },
                {
                    "value": "1,81E-01",
                    "module": "C3",
                    "scenario": "S2"
                },
                {
                    "value": "0,00E+00",
                    "module": "C3",
                    "scenario": "S3"
                },
                {
                    "value": "0,00E+00",
                    "module": "C4",
                    "scenario": "S1"
                },
                {
                    "value": "0,00E+00",
                    "module": "C4",
                    "scenario": "S2"
                },
                {
                    "value": "7,43E-02",
                    "module": "C4",
                    "scenario": "S3"
                },
                {
                    "value": "-8,00E+00",
                    "module": "D",
                    "scenario": "S1"
                },
                {
                    "value": "-4,00E-01",
                    "module": "D",
                    "scenario": "S2"
                },
                {
                    "value": "0,00E+00",
                    "module": "D",
                    "scenario": "S3"
                }
            ]
        },
        {
            "parameter": "PENRE",
            "values": [
                {
                    "value": "8,18E+01",
                    "module": "A1-A3",
                    "scenario": null
                },
                {
                    "value": "1,24E+00",
                    "module": "A4",
                    "scenario": null
                },
                {
                    "value": "1,43E+00",
                    "module": "A5",
                    "scenario": null
                },
                {
                    "value": "5,84E-01",
                    "module": "C1",
                    "scenario": null
                },
                {
                    "value": "8,86E-02",
                    "module": "C2",
                    "scenario": "S1"
                },
                {
                    "value": "2,51E-01",
                    "module": "C2",
                    "scenario": "S2"
                },
                {
                    "value": "8,86E-02",
                    "module": "C2",
                    "scenario": "S3"
                },
                {
                    "value": "4,40E+01",
                    "module": "C3",
                    "scenario": "S1"
                },
                {
                    "value": "3,73E+00",
                    "module": "C3",
                    "scenario": "S2"
                },
                {
                    "value": "0,00E+00",
                    "module": "C3",
                    "scenario": "S3"
                },
                {
                    "value": "0,00E+00",
                    "module": "C4",
                    "scenario": "S1"
                },
                {
                    "value": "0,00E+00",
                    "module": "C4",
                    "scenario": "S2"
                },
                {
                    "value": "4,92E-01",
                    "module": "C4",
                    "scenario": "S3"
                },
                {
                    "value": "-2,40E+01",
                    "module": "D",
                    "scenario": "S1"
                },
                {
                    "value": "-1,20E+00",
                    "module": "D",
                    "scenario": "S2"
                },
                {
                    "value": "0,00E+00",
                    "module": "D",
                    "scenario": "S3"
                }
            ]
        },
        {
            "parameter": "PENRM",
            "values": [
                {
                    "value": "4,42E+01",
                    "module": "A1-A3",
                    "scenario": null
                },
                {
                    "value": "0,00E+00",
                    "module": "A4",
                    "scenario": null
                },
                {
                    "value": "-6,51E-01",
                    "module": "A5",
                    "scenario": null
                },
                {
                    "value": "0,00E+00",
                    "module": "C1",
                    "scenario": null
                },
                {
                    "value": "0,00E+00",
                    "module": "C2",
                    "scenario": "S1"
                },
                {
                    "value": "0,00E+00",
                    "module": "C2",
                    "scenario": "S2"
                },
                {
                    "value": "0,00E+00",
                    "module": "C2",
                    "scenario": "S3"
                },
                {
                    "value": "-4,36E+01",
                    "module": "C3",
                    "scenario": "S1"
                },
                {
                    "value": "-4,36E+01",
                    "module": "C3",
                    "scenario": "S2"
                },
                {
                    "value": "0,00E+00",
                    "module": "C3",
                    "scenario": "S3"
                },
                {
                    "value": "0,00E+00",
                    "module": "C4",
                    "scenario": "S1"
                },
                {
                    "value": "0,00E+00",
                    "module": "C4",
                    "scenario": "S2"
                },
                {
                    "value": "0,00E+00",
                    "module": "C4",
                    "scenario": "S3"
                },
                {
                    "value": "0,00E+00",
                    "module": "D",
                    "scenario": "S1"
                },
                {
                    "value": "0,00E+00",
                    "module": "D",
                    "scenario": "S2"
                },
                {
                    "value": "0,00E+00",
                    "module": "D",
                    "scenario": "S3"
                }
            ]
        },
        {
            "parameter": "PENRT",
            "values": [
                {
                    "value": "1,26E+02",
                    "module": "A1-A3",
                    "scenario": null
                },
                {
                    "value": "1,24E+00",
                    "module": "A4",
                    "scenario": null
                },
                {
                    "value": "7,83E-01",
                    "module": "A5",
                    "scenario": null
                },
                {
                    "value": "5,84E-01",
                    "module": "C1",
                    "scenario": null
                },
                {
                    "value": "8,86E-02",
                    "module": "C2",
                    "scenario": "S1"
                },
                {
                    "value": "2,51E-01",
                    "module": "C2",
                    "scenario": "S2"
                },
                {
                    "value": "8,86E-02",
                    "module": "C2",
                    "scenario": "S3"
                },
                {
                    "value": "3,58E-01",
                    "module": "C3",
                    "scenario": "S1"
                },
                {
                    "value": "-3,99E+01",
                    "module": "C3",
                    "scenario": "S2"
                },
                {
                    "value": "0,00E+00",
                    "module": "C3",
                    "scenario": "S3"
                },
                {
                    "value": "0,00E+00",
                    "module": "C4",
                    "scenario": "S1"
                },
                {
                    "value": "0,00E+00",
                    "module": "C4",
                    "scenario": "S2"
                },
                {
                    "value": "4,92E-01",
                    "module": "C4",
                    "scenario": "S3"
                },
                {
                    "value": "-2,40E+01",
                    "module": "D",
                    "scenario": "S1"
                },
                {
                    "value": "-1,20E+00",
                    "module": "D",
                    "scenario": "S2"
                },
                {
                    "value": "0,00E+00",
                    "module": "D",
                    "scenario": "S3"
                }
            ]
        },
        {
            "parameter": "SM",
            "values": [
                {
                    "value": "1,94E-01",
                    "module": "A1-A3",
                    "scenario": null
                },
                {
                    "value": "0,00E+00",
                    "module": "A4",
                    "scenario": null
                },
                {
                    "value": "0,00E+00",
                    "module": "A5",
                    "scenario": null
                },
                {
                    "value": "0,00E+00",
                    "module": "C1",
                    "scenario": null
                },
                {
                    "value": "0,00E+00",
                    "module": "C2",
                    "scenario": "S1"
                },
                {
                    "value": "0,00E+00",
                    "module": "C2",
                    "scenario": "S2"
                },
                {
                    "value": "0,00E+00",
                    "module": "C2",
                    "scenario": "S3"
                },
                {
                    "value": "0,00E+00",
                    "module": "C3",
                    "scenario": "S1"
                },
                {
                    "value": "0,00E+00",
                    "module": "C3",
                    "scenario": "S2"
                },
                {
                    "value": "0,00E+00",
                    "module": "C3",
                    "scenario": "S3"
                },
                {
                    "value": "0,00E+00",
                    "module": "C4",
                    "scenario": "S1"
                },
                {
                    "value": "0,00E+00",
                    "module": "C4",
                    "scenario": "S2"
                },
                {
                    "value": "0,00E+00",
                    "module": "C4",
                    "scenario": "S3"
                },
                {
                    "value": "0,00E+00",
                    "module": "D",
                    "scenario": "S1"
                },
                {
                    "value": "9,40E-01",
                    "module": "D",
                    "scenario": "S2"
                },
                {
                    "value": "0,00E+00",
                    "module": "D",
                    "scenario": "S3"
                }
            ]
        },
        {
            "parameter": "RSF",
            "values": [
                {
                    "value": "0,00E+00",
                    "module": "A1-A3",
                    "scenario": null
                },
                {
                    "value": "0,00E+00",
                    "module": "A4",
                    "scenario": null
                },
                {
                    "value": "0,00E+00",
                    "module": "A5",
                    "scenario": null
                },
                {
                    "value": "0,00E+00",
                    "module": "C1",
                    "scenario": null
                },
                {
                    "value": "0,00E+00",
                    "module": "C2",
                    "scenario": "S1"
                },
                {
                    "value": "0,00E+00",
                    "module": "C2",
                    "scenario": "S2"
                },
                {
                    "value": "0,00E+00",
                    "module": "C2",
                    "scenario": "S3"
                },
                {
                    "value": "0,00E+00",
                    "module": "C3",
                    "scenario": "S1"
                },
                {
                    "value": "0,00E+00",
                    "module": "C3",
                    "scenario": "S2"
                },
                {
                    "value": "0,00E+00",
                    "module": "C3",
                    "scenario": "S3"
                },
                {
                    "value": "0,00E+00",
                    "module": "C4",
                    "scenario": "S1"
                },
                {
                    "value": "0,00E+00",
                    "module": "C4",
                    "scenario": "S2"
                },
                {
                    "value": "0,00E+00",
                    "module": "C4",
                    "scenario": "S3"
                },
                {
                    "value": "0,00E+00",
                    "module": "D",
                    "scenario": "S1"
                },
                {
                    "value": "0,00E+00",
                    "module": "D",
                    "scenario": "S2"
                },
                {
                    "value": "0,00E+00",
                    "module": "D",
                    "scenario": "S3"
                }
            ]
        },
        {
            "parameter": "NRSF",
            "values": [
                {
                    "value": "0,00E+00",
                    "module": "A1-A3",
                    "scenario": null
                },
                {
                    "value": "0,00E+00",
                    "module": "A4",
                    "scenario": null
                },
                {
                    "value": "0,00E+00",
                    "module": "A5",
                    "scenario": null
                },
                {
                    "value": "0,00E+00",
                    "module": "C1",
                    "scenario": null
                },
                {
                    "value": "0,00E+00",
                    "module": "C2",
                    "scenario": "S1"
                },
                {
                    "value": "0,00E+00",
                    "module": "C2",
                    "scenario": "S2"
                },
                {
                    "value": "0,00E+00",
                    "module": "C2",
                    "scenario": "S3"
                },
                {
                    "value": "0,00E+00",
                    "module": "C3",
                    "scenario": "S1"
                },
                {
                    "value": "0,00E+00",
                    "module": "C3",
                    "scenario": "S2"
                },
                {
                    "value": "0,00E+00",
                    "module": "C3",
                    "scenario": "S3"
                },
                {
                    "value": "0,00E+00",
                    "module": "C4",
                    "scenario": "S1"
                },
                {
                    "value": "0,00E+00",
                    "module": "C4",
                    "scenario": "S2"
                },
                {
                    "value": "0,00E+00",
                    "module": "C4",
                    "scenario": "S3"
                },
                {
                    "value": "0,00E+00",
                    "module": "D",
                    "scenario": "S1"
                },
                {
                    "value": "0,00E+00",
                    "module": "D",
                    "scenario": "S2"
                },
                {
                    "value": "0,00E+00",
                    "module": "D",
                    "scenario": "S3"
                }
            ]
        },
        {
            "parameter": "FW",
            "values": [
                {
                    "value": "1,11E-02",
                    "module": "A1-A3",
                    "scenario": null
                },
                {
                    "value": "1,19E-04",
                    "module": "A4",
                    "scenario": null
                },
                {
                    "value": "2,41E-03",
                    "module": "A5",
                    "scenario": null
                },
                {
                    "value": "8,81E-05",
                    "module": "C1",
                    "scenario": null
                },
                {
                    "value": "8,50E-06",
                    "module": "C2",
                    "scenario": "S1"
                },
                {
                    "value": "2,41E-05",
                    "module": "C2",
                    "scenario": "S2"
                },
                {
                    "value": "8,50E-06",
                    "module": "C2",
                    "scenario": "S3"
                },
                {
                    "value": "6,70E-03",
                    "module": "C3",
                    "scenario": "S1"
                },
                {
                    "value": "8,59E-04",
                    "module": "C3",
                    "scenario": "S2"
                },
                {
                    "value": "0,00E+00",
                    "module": "C3",
                    "scenario": "S3"
                },
                {
                    "value": "0,00E+00",
                    "module": "C4",
                    "scenario": "S1"
                },
                {
                    "value": "0,00E+00",
                    "module": "C4",
                    "scenario": "S2"
                },
                {
                    "value": "1,12E-04",
                    "module": "C4",
                    "scenario": "S3"
                },
                {
                    "value": "-6,12E-03",
                    "module": "D",
                    "scenario": "S1"
                },
                {
                    "value": "-3,06E-04",
                    "module": "D",
                    "scenario": "S2"
                },
                {
                    "value": "0,00E+00",
                    "module": "D",
                    "scenario": "S3"
                }
            ]
        }
    ],
    "end_of_life_waste": [
        {
            "parameter": "HWD",
            "values": [
                {
                    "value": "4,48E-08",
                    "module": "A1-A3",
                    "scenario": null
                },
                {
                    "value": "4,73E-11",
                    "module": "A4",
                    "scenario": null
                },
                {
                    "value": "9,00E-11",
                    "module": "A5",
                    "scenario": null
                },
                {
                    "value": "5,37E-12",
                    "module": "C1",
                    "scenario": null
                },
                {
                    "value": "3,39E-12",
                    "module": "C2",
                    "scenario": "S1"
                },
                {
                    "value": "9,61E-12",
                    "module": "C2",
                    "scenario": "S2"
                },
                {
                    "value": "3,39E-12",
                    "module": "C2",
                    "scenario": "S3"
                },
                {
                    "value": "2,16E-10",
                    "module": "C3",
                    "scenario": "S1"
                },
                {
                    "value": "4,40E-10",
                    "module": "C3",
                    "scenario": "S2"
                },
                {
                    "value": "0,00E+00",
                    "module": "C3",
                    "scenario": "S3"
                },
                {
                    "value": "0,00E+00",
                    "module": "C4",
                    "scenario": "S1"
                },
                {
                    "value": "0,00E+00",
                    "module": "C4",
                    "scenario": "S2"
                },
                {
                    "value": "1,22E-10",
                    "module": "C4",
                    "scenario": "S3"
                },
                {
                    "value": "-1,61E-08",
                    "module": "D",
                    "scenario": "S1"
                },
                {
                    "value": "-8,07E-10",
                    "module": "D",
                    "scenario": "S2"
                },
                {
                    "value": "0,00E+00",
                    "module": "D",
                    "scenario": "S3"
                }
            ]
        },
        {
            "parameter": "NHWD",
            "values": [
                {
                    "value": "2,98E-02",
                    "module": "A1-A3",
                    "scenario": null
                },
                {
                    "value": "2,02E-04",
                    "module": "A4",
                    "scenario": null
                },
                {
                    "value": "5,24E-03",
                    "module": "A5",
                    "scenario": null
                },
                {
                    "value": "1,81E-04",
                    "module": "C1",
                    "scenario": null
                },
                {
                    "value": "1,45E-05",
                    "module": "C2",
                    "scenario": "S1"
                },
                {
                    "value": "4,10E-05",
                    "module": "C2",
                    "scenario": "S2"
                },
                {
                    "value": "1,45E-05",
                    "module": "C2",
                    "scenario": "S3"
                },
                {
                    "value": "1,23E-02",
                    "module": "C3",
                    "scenario": "S1"
                },
                {
                    "value": "3,07E-03",
                    "module": "C3",
                    "scenario": "S2"
                },
                {
                    "value": "0,00E+00",
                    "module": "C3",
                    "scenario": "S3"
                },
                {
                    "value": "0,00E+00",
                    "module": "C4",
                    "scenario": "S1"
                },
                {
                    "value": "0,00E+00",
                    "module": "C4",
                    "scenario": "S2"
                },
                {
                    "value": "9,86E-01",
                    "module": "C4",
                    "scenario": "S3"
                },
                {
                    "value": "-1,25E-02",
                    "module": "D",
                    "scenario": "S1"
                },
                {
                    "value": "-6,25E-04",
                    "module": "D",
                    "scenario": "S2"
                },
                {
                    "value": "0,00E+00",
                    "module": "D",
                    "scenario": "S3"
                }
            ]
        },
        {
            "parameter": "RWD",
            "values": [
                {
                    "value": "4,11E-04",
                    "module": "A1-A3",
                    "scenario": null
                },
                {
                    "value": "2,25E-06",
                    "module": "A4",
                    "scenario": null
                },
                {
                    "value": "3,66E-05",
                    "module": "A5",
                    "scenario": null
                },
                {
                    "value": "2,81E-05",
                    "module": "C1",
                    "scenario": null
                },
                {
                    "value": "1,61E-07",
                    "module": "C2",
                    "scenario": "S1"
                },
                {
                    "value": "4,57E-07",
                    "module": "C2",
                    "scenario": "S2"
                },
                {
                    "value": "1,61E-07",
                    "module": "C2",
                    "scenario": "S3"
                },
                {
                    "value": "2,06E-05",
                    "module": "C3",
                    "scenario": "S1"
                },
                {
                    "value": "3,02E-04",
                    "module": "C3",
                    "scenario": "S2"
                },
                {
                    "value": "0,00E+00",
                    "module": "C3",
                    "scenario": "S3"
                },
                {
                    "value": "0,00E+00",
                    "module": "C4",
                    "scenario": "S1"
                },
                {
                    "value": "0,00E+00",
                    "module": "C4",
                    "scenario": "S2"
                },
                {
                    "value": "6,94E-06",
                    "module": "C4",
                    "scenario": "S3"
                },
                {
                    "value": "-1,76E-03",
                    "module": "D",
                    "scenario": "S1"
                },
                {
                    "value": "-8,81E-05",
                    "module": "D",
                    "scenario": "S2"
                },
                {
                    "value": "0,00E+00",
                    "module": "D",
                    "scenario": "S3"
                }
            ]
        }
    ],
    "end_of_life_flow": [
        {
            "parameter": "CRU",
            "values": [
                {
                    "value": "3,92E-04",
                    "module": "A1-A3",
                    "scenario": null
                },
                {
                    "value": "0,00E+00",
                    "module": "A4",
                    "scenario": null
                },
                {
                    "value": "1,10E-01",
                    "module": "A5",
                    "scenario": null
                },
                {
                    "value": "0,00E+00",
                    "module": "C1",
                    "scenario": null
                },
                {
                    "value": "0,00E+00",
                    "module": "C2",
                    "scenario": "S1"
                },
                {
                    "value": "0,00E+00",
                    "module": "C2",
                    "scenario": "S2"
                },
                {
                    "value": "0,00E+00",
                    "module": "C2",
                    "scenario": "S3"
                },
                {
                    "value": "0,00E+00",
                    "module": "C3",
                    "scenario": "S1"
                },
                {
                    "value": "0,00E+00",
                    "module": "C3",
                    "scenario": "S2"
                },
                {
                    "value": "0,00E+00",
                    "module": "C3",
                    "scenario": "S3"
                },
                {
                    "value": "0,00E+00",
                    "module": "C4",
                    "scenario": "S1"
                },
                {
                    "value": "0,00E+00",
                    "module": "C4",
                    "scenario": "S2"
                },
                {
                    "value": "0,00E+00",
                    "module": "C4",
                    "scenario": "S3"
                },
                {
                    "value": "0,00E+00",
                    "module": "D",
                    "scenario": "S1"
                },
                {
                    "value": "0,00E+00",
                    "module": "D",
                    "scenario": "S2"
                },
                {
                    "value": "0,00E+00",
                    "module": "D",
                    "scenario": "S3"
                }
            ]
        },
        {
            "parameter": "MFR",
            "values": [
                {
                    "value": "1,07E-01",
                    "module": "A1-A3",
                    "scenario": null
                },
                {
                    "value": "0,00E+00",
                    "module": "A4",
                    "scenario": null
                },
                {
                    "value": "0,00E+00",
                    "module": "A5",
                    "scenario": null
                },
                {
                    "value": "0,00E+00",
                    "module": "C1",
                    "scenario": null
                },
                {
                    "value": "0,00E+00",
                    "module": "C2",
                    "scenario": "S1"
                },
                {
                    "value": "0,00E+00",
                    "module": "C2",
                    "scenario": "S2"
                },
                {
                    "value": "0,00E+00",
                    "module": "C2",
                    "scenario": "S3"
                },
                {
                    "value": "0,00E+00",
                    "module": "C3",
                    "scenario": "S1"
                },
                {
                    "value": "9,90E-01",
                    "module": "C3",
                    "scenario": "S2"
                },
                {
                    "value": "0,00E+00",
                    "module": "C3",
                    "scenario": "S3"
                },
                {
                    "value": "0,00E+00",
                    "module": "C4",
                    "scenario": "S1"
                },
                {
                    "value": "0,00E+00",
                    "module": "C4",
                    "scenario": "S2"
                },
                {
                    "value": "0,00E+00",
                    "module": "C4",
                    "scenario": "S3"
                },
                {
                    "value": "0,00E+00",
                    "module": "D",
                    "scenario": "S1"
                },
                {
                    "value": "0,00E+00",
                    "module": "D",
                    "scenario": "S2"
                },
                {
                    "value": "0,00E+00",
                    "module": "D",
                    "scenario": "S3"
                }
            ]
        },
        {
            "parameter": "MER",
            "values": [
                {
                    "value": "0,00E+00",
                    "module": "A1-A3",
                    "scenario": null
                },
                {
                    "value": "0,00E+00",
                    "module": "A4",
                    "scenario": null
                },
                {
                    "value": "0,00E+00",
                    "module": "A5",
                    "scenario": null
                },
                {
                    "value": "0,00E+00",
                    "module": "C1",
                    "scenario": null
                },
                {
                    "value": "0,00E+00",
                    "module": "C2",
                    "scenario": "S1"
                },
                {
                    "value": "0,00E+00",
                    "module": "C2",
                    "scenario": "S2"
                },
                {
                    "value": "0,00E+00",
                    "module": "C2",
                    "scenario": "S3"
                },
                {
                    "value": "0,00E+00",
                    "module": "C3",
                    "scenario": "S1"
                },
                {
                    "value": "0,00E+00",
                    "module": "C3",
                    "scenario": "S2"
                },
                {
                    "value": "0,00E+00",
                    "module": "C3",
                    "scenario": "S3"
                },
                {
                    "value": "0,00E+00",
                    "module": "C4",
                    "scenario": "S1"
                },
                {
                    "value": "0,00E+00",
                    "module": "C4",
                    "scenario": "S2"
                },
                {
                    "value": "0,00E+00",
                    "module": "C4",
                    "scenario": "S3"
                },
                {
                    "value": "0,00E+00",
                    "module": "D",
                    "scenario": "S1"
                },
                {
                    "value": "0,00E+00",
                    "module": "D",
                    "scenario": "S2"
                },
                {
                    "value": "0,00E+00",
                    "module": "D",
                    "scenario": "S3"
                }
            ]
        },
        {
            "parameter": "EEE",
            "values": [
                {
                    "value": "3,63E-02",
                    "module": "A1-A3",
                    "scenario": null
                },
                {
                    "value": "0,00E+00",
                    "module": "A4",
                    "scenario": null
                },
                {
                    "value": "3,01E-01",
                    "module": "A5",
                    "scenario": null
                },
                {
                    "value": "0,00E+00",
                    "module": "C1",
                    "scenario": null
                },
                {
                    "value": "0,00E+00",
                    "module": "C2",
                    "scenario": "S1"
                },
                {
                    "value": "0,00E+00",
                    "module": "C2",
                    "scenario": "S2"
                },
                {
                    "value": "0,00E+00",
                    "module": "C2",
                    "scenario": "S3"
                },
                {
                    "value": "6,61E+00",
                    "module": "C3",
                    "scenario": "S1"
                },
                {
                    "value": "3,31E-01",
                    "module": "C3",
                    "scenario": "S2"
                },
                {
                    "value": "0,00E+00",
                    "module": "C3",
                    "scenario": "S3"
                },
                {
                    "value": "0,00E+00",
                    "module": "C4",
                    "scenario": "S1"
                },
                {
                    "value": "0,00E+00",
                    "module": "C4",
                    "scenario": "S2"
                },
                {
                    "value": "0,00E+00",
                    "module": "C4",
                    "scenario": "S3"
                },
                {
                    "value": "0,00E+00",
                    "module": "D",
                    "scenario": "S1"
                },
                {
                    "value": "0,00E+00",
                    "module": "D",
                    "scenario": "S2"
                },
                {
                    "value": "0,00E+00",
                    "module": "D",
                    "scenario": "S3"
                }
            ]
        },
        {
            "parameter": "EET",
            "values": [
                {
                    "value": "8,35E-02",
                    "module": "A1-A3",
                    "scenario": null
                },
                {
                    "value": "0,00E+00",
                    "module": "A4",
                    "scenario": null
                },
                {
                    "value": "5,42E-01",
                    "module": "A5",
                    "scenario": null
                },
                {
                    "value": "0,00E+00",
                    "module": "C1",
                    "scenario": null
                },
                {
                    "value": "0,00E+00",
                    "module": "C2",
                    "scenario": "S1"
                },
                {
                    "value": "0,00E+00",
                    "module": "C2",
                    "scenario": "S2"
                },
                {
                    "value": "0,00E+00",
                    "module": "C2",
                    "scenario": "S3"
                },
                {
                    "value": "1,18E+01",
                    "module": "C3",
                    "scenario": "S1"
                },
                {
                    "value": "5,88E-01",
                    "module": "C3",
                    "scenario": "S2"
                },
                {
                    "value": "0,00E+00",
                    "module": "C3",
                    "scenario": "S3"
                },
                {
                    "value": "0,00E+00",
                    "module": "C4",
                    "scenario": "S1"
                },
                {
                    "value": "0,00E+00",
                    "module": "C4",
                    "scenario": "S2"
                },
                {
                    "value": "0,00E+00",
                    "module": "C4",
                    "scenario": "S3"
                },
                {
                    "value": "0,00E+00",
                    "module": "D",
                    "scenario": "S1"
                },
                {
                    "value": "0,00E+00",
                    "module": "D",
                    "scenario": "S2"
                },
                {
                    "value": "0,00E+00",
                    "module": "D",
                    "scenario": "S3"
                }
            ]
        }
    ]
}