{
    "product_name": "Sarnafil TG 66",
    "epd_id": "EPD-SIK-20190169-IBA1-DE",
    "declared_unit": {
        "unit": "m2",
        "amount": 1.0
    },
    "compliance": [
        "DIN EN 15804",
        "ISO 14025"
    ],
    "producer_name": "Sika Deutschland GmbH",
    "environmental_impact": [
        {
            "parameter": "GWP-total",
            "values": [
                {
                    "value": "3,09E+00",
                    "module": "A1-A3",
                    "scenario": null
                },
                {
                    "value": "8,81E-02",
                    "module": "A4",
                    "scenario": null
                },
                {
                    "value": "4,47E-01",
                    "module": "A5",
                    "scenario": null
                },
                {
                    "value": "0,00E+00",
                    "module": "C1",
                    "scenario": null
                },
                {
                    "value": "3,68E-02",
                    "module": "C2",
                    "scenario": "S1"
                },
                {
                    "value": "7,36E-03",
                    "module": "C2",
                    "scenario": "S2"
                },
                {
                    "value": "2,31E-01",
                    "module": "C3",
                    "scenario": "S1"
                },
                {
                    "value": "6,29E+00",
                    "module": "C3",
                    "scenario": "S2"
                },
                {
                    "value": "0,00E+00",
                    "module": "C4",
                    "scenario": null
                },
                {
                    "value": "-2,65E+00",
                    "module": "D",
                    "scenario": "S1"
                },
                {
                    "value": "-2,25E+00",
                    "module": "D",
                    "scenario": "S2"
                }
            ]
        },
        {
            "parameter": "ODP",
            "values": [
                {
                    "value": "6,85E-09",
                    "module": "A1-A3",
                    "scenario": null
                },
                {
                    "value": "3,00E-17",
                    "module": "A4",
                    "scenario": null
                },
                {
                    "value": "5,48E-10",
                    "module": "A5",
                    "scenario": null
                },
                {
                    "value": "0,00E+00",
                    "module": "C1",
                    "scenario": null
                },
                {
                    "value": "6,07E-18",
                    "module": "C2",
                    "scenario": "S1"
                },
                {
                    "value": "1,21E-18",
                    "module": "C2",
                    "scenario": "S2"
                },
                {
                    "value": "4,41E-15",
                    "module": "C3",
                    "scenario": "S1"
                },
                {
                    "value": "5,84E-16",
                    "module": "C3",
                    "scenario": "S2"
                },
                {
                    "value": "0,00E+00",
                    "module": "C4",
                    "scenario": null
                },
                {
                    "value": "-2,40E-09",
                    "module": "D",
                    "scenario": "S1"
                },
                {
                    "value": "-2,40E-09",
                    "module": "D",
                    "scenario": "S2"
                }
            ]
        },
        {
            "parameter": "AP",
            "values": [
                {
                    "value": "7,32E-03",
                    "module": "A1-A3",
                    "scenario": null
                },
                {
                    "value": "1,95E-04",
                    "module": "A4",
                    "scenario": null
                },
                {
                    "value": "6,35E-04",
                    "module": "A5",
                    "scenario": null
                },
                {
                    "value": "0,00E+00",
                    "module": "C1",
                    "scenario": null
                },
                {
                    "value": "8,57E-05",
                    "module": "C2",
                    "scenario": "S1"
                },
                {
                    "value": "1,71E-05",
                    "module": "C2",
                    "scenario": "S2"
                },
                {
                    "value": "2,13E-04",
                    "module": "C3",
                    "scenario": "S1"
                },
                {
                    "value": "4,05E-04",
                    "module": "C3",
                    "scenario": "S2"
                },
                {
                    "value": "0,00E+00",
                    "module": "C4",
                    "scenario": null
                },
                {
                    "value": "-4,29E-03",
                    "module": "D",
                    "scenario": "S1"
                },
                {
                    "value": "-3,24E-03",
                    "module": "D",
                    "scenario": "S2"
                }
            ]
        },
        {
            "parameter": "EP",
            "values": [
                {
                    "value": "9,44E-04",
                    "module": "A1-A3",
                    "scenario": null
                },
                {
                    "value": "4,87E-05",
                    "module": "A4",
                    "scenario": null
                },
                {
                    "value": "8,57E-05",
                    "module": "A5",
                    "scenario": null
                },
                {
                    "value": "0,00E+00",
                    "module": "C1",
                    "scenario": null
                },
                {
                    "value": "2,14E-05",
                    "module": "C2",
                    "scenario": "S1"
                },
                {
                    "value": "4,28E-06",
                    "module": "C2",
                    "scenario": "S2"
                },
                {
                    "value": "3,56E-05",
                    "module": "C3",
                    "scenario": "S1"
                },
                {
                    "value": "8,59E-05",
                    "module": "C3",
                    "scenario": "S2"
                },
                {
                    "value": "0,00E+00",
                    "module": "C4",
                    "scenario": null
                },
                {
                    "value": "-5,91E-04",
                    "module": "D",
                    "scenario": "S1"
                },
                {
                    "value": "-3,59E-04",
                    "module": "D",
                    "scenario": "S2"
                }
            ]
        },
        {
            "parameter": "POCP",
            "values": [
                {
                    "value": "9,44E-04",
                    "module": "A1-A3",
                    "scenario": null
                },
                {
                    "value": "-6,93E-05",
                    "module": "A4",
                    "scenario": null
                },
                {
                    "value": "7,19E-05",
                    "module": "A5",
                    "scenario": null
                },
                {
                    "value": "0,00E+00",
                    "module": "C1",
                    "scenario": null
                },
                {
                    "value": "-2,86E-05",
                    "module": "C2",
                    "scenario": "S1"
                },
                {
                    "value": "-5,72E-06",
                    "module": "C2",
                    "scenario": "S2"
                },
                {
                    "value": "1,37E-05",
                    "module": "C3",
                    "scenario": "S1"
                },
                {
                    "value": "4,15E-05",
                    "module": "C3",
                    "scenario": "S2"
                },
                {
                    "value": "0,00E+00",
                    "module": "C4",
                    "scenario": null
                },
                {
                    "value": "-7,77E-04",
                    "module": "D",
                    "scenario": "S1"
                },
                {
                    "value": "-3,48E-04",
                    "module": "D",
                    "scenario": "S2"
                }
            ]
        },
        {
            "parameter": "ADPE",
            "values": [
                {
                    "value": "7,64E-06",
                    "module": "A1-A3",
                    "scenario": null
                },
                {
                    "value": "8,31E-09",
                    "module": "A4",
                    "scenario": null
                },
                {
                    "value": "6,17E-07",
                    "module": "A5",
                    "scenario": null
                },
                {
                    "value": "0,00E+00",
                    "module": "C1",
                    "scenario": null
                },
                {
                    "value": "2,83E-09",
                    "module": "C2",
                    "scenario": "S1"
                },
                {
                    "value": "5,66E-10",
                    "module": "C2",
                    "scenario": "S2"
                },
                {
                    "value": "4,93E-08",
                    "module": "C3",
                    "scenario": "S1"
                },
                {
                    "value": "3,44E-08",
                    "module": "C3",
                    "scenario": "S2"
                },
                {
                    "value": "0,00E+00",
                    "module": "C4",
                    "scenario": null
                },
                {
                    "value": "-6,99E-07",
                    "module": "D",
                    "scenario": "S1"
                },
                {
                    "value": "-6,28E-07",
                    "module": "D",
                    "scenario": "S2"
                }
            ]
        },
        {
            "parameter": "ADPF",
            "values": [
                {
                    "value": "1,16E+02",
                    "module": "A1-A3",
                    "scenario": null
                },
                {
                    "value": "1,18E+00",
                    "module": "A4",
                    "scenario": null
                },
                {
                    "value": "9,48E+00",
                    "module": "A5",
                    "scenario": null
                },
                {
                    "value": "0,00E+00",
                    "module": "C1",
                    "scenario": null
                },
                {
                    "value": "4,98E-01",
                    "module": "C2",
                    "scenario": "S1"
                },
                {
                    "value": "9,96E-02",
                    "module": "C2",
                    "scenario": "S2"
                },
                {
                    "value": "1,07E+00",
                    "module": "C3",
                    "scenario": "S1"
                },
                {
                    "value": "6,61E-01",
                    "module": "C3",
                    "scenario": "S2"
                },
                {
                    "value": "0,00E+00",
                    "module": "C4",
                    "scenario": null
                },
                {
                    "value": "-1,09E+02",
                    "module": "D",
                    "scenario": "S1"
                },
                {
                    "value": "-3,31E+01",
                    "module": "D",
                    "scenario": "S2"
                }
            ]
        }
    ],
    "additional_environmental_impact": [],
    "resource_use": [
        {
            "parameter": "PERE",
            "values": [
                {
                    "value": "7,07E+00",
                    "module": "A1-A3",
                    "scenario": null
                },
                {
                    "value": "7,17E-02",
                    "module": "A4",
                    "scenario": null
                },
                {
                    "value": "9,57E-01",
                    "module": "A5",
                    "scenario": null
                },
                {
                    "value": "0,00E+00",
                    "module": "C1",
                    "scenario": null
                },
                {
                    "value": "2,90E-02",
                    "module": "C2",
                    "scenario": "S1"
                },
                {
                    "value": "5,80E-03",
                    "module": "C2",
                    "scenario": "S2"
                },
                {
                    "value": "7,31E-01",
                    "module": "C3",
                    "scenario": "S1"
                },
                {
                    "value": "1,40E-01",
                    "module": "C3",
                    "scenario": "S2"
                },
                {
                    "value": "0,00E+00",
                    "module": "C4",
                    "scenario": null
                },
                {
                    "value": "-5,72E+00",
                    "module": "D",
                    "scenario": "S1"
                },
                {
                    "value": "-1,50E+01",
                    "module": "D",
                    "scenario": "S2"
                }
            ]
        },
        {
            "parameter": "PERM",
            "values": [
                {
                    "value": "1,99E+00",
                    "module": "A1-A3",
                    "scenario": null
                },
                {
                    "value": "0,00E+00",
                    "module": "A4",
                    "scenario": null
                },
                {
                    "value": "-1,59E-01",
                    "module": "A5",
                    "scenario": null
                },
                {
                    "value": "0,00E+00",
                    "module": "C1",
                    "scenario": null
                },
                {
                    "value": "0,00E+00",
                    "module": "C2",
                    "scenario": "S1"
                },
                {
                    "value": "0,00E+00",
                    "module": "C2",
                    "scenario": "S2"
                },
                {
                    "value": "0,00E+00",
                    "module": "C3",
                    "scenario": "S1"
                },
                {
                    "value": "0,00E+00",
                    "module": "C3",
                    "scenario": "S2"
                },
                {
                    "value": "0,00E+00",
                    "module": "C4",
                    "scenario": null
                },
                {
                    "value": "0,00E+00",
                    "module": "D",
                    "scenario": "S1"
                },
                {
                    "value": "0,00E+00",
                    "module": "D",
                    "scenario": "S2"
                }
            ]
        },
        {
            "parameter": "PERT",
            "values": [
                {
                    "value": "9,06E+00",
                    "module": "A1-A3",
                    "scenario": null
                },
                {
                    "value": "7,17E-02",
                    "module": "A4",
                    "scenario": null
                },
                {
                    "value": "7,98E-01",
                    "module": "A5",
                    "scenario": null
                },
                {
                    "value": "0,00E+00",
                    "module": "C1",
                    "scenario": null
                },
                {
                    "value": "2,90E-02",
                    "module": "C2",
                    "scenario": "S1"
                },
                {
                    "value": "5,80E-03",
                    "module": "C2",
                    "scenario": "S2"
                },
                {
                    "value": "7,31E-01",
                    "module": "C3",
                    "scenario": "S1"
                },
                {
                    "value": "1,40E-01",
                    "module": "C3",
                    "scenario": "S2"
                },
                {
                    "value": "0,00E+00",
                    "module": "C4",
                    "scenario": null
                },
                {
                    "value": "-5,72E+00",
                    "module": "D",
                    "scenario": "S1"
                },
                {
                    "value": "-1,50E+01",
                    "module": "D",
                    "scenario": "S2"
                }
            ]
        },
        {
            "parameter": "PENRE",
            "values": [
                {
                    "value": "5,32E+01",
                    "module": "A1-A3",
                    "scenario": null
                },
                {
                    "value": "1,18E+00",
                    "module": "A4",
                    "scenario": null
                },
                {
                    "value": "4,53E+00",
                    "module": "A5",
                    "scenario": null
                },
                {
                    "value": "0,00E+00",
                    "module": "C1",
                    "scenario": null
                },
                {
                    "value": "5,00E-01",
                    "module": "C2",
                    "scenario": "S1"
                },
                {
                    "value": "1,00E-01",
                    "module": "C2",
                    "scenario": "S2"
                },
                {
                    "value": "7,24E+01",
                    "module": "C3",
                    "scenario": "S1"
                },
                {
                    "value": "7,18E+01",
                    "module": "C3",
                    "scenario": "S2"
                },
                {
                    "value": "0,00E+00",
                    "module": "C4",
                    "scenario": null
                },
                {
                    "value": "-1,12E+02",
                    "module": "D",
                    "scenario": "S1"
                },
                {
                    "value": "-4,73E+01",
                    "module": "D",
                    "scenario": "S2"
                }
            ]
        },
        {
            "parameter": "PENRM",
            "values": [
                {
                    "value": "6,71E+01",
                    "module": "A1-A3",
                    "scenario": null
                },
                {
                    "value": "0,00E+00",
                    "module": "A4",
                    "scenario": null
                },
                {
                    "value": "5,35E+00",
                    "module": "A5",
                    "scenario": null
                },
                {
                    "value": "0,00E+00",
                    "module": "C1",
                    "scenario": null
                },
                {
                    "value": "0,00E+00",
                    "module": "C2",
                    "scenario": "S1"
                },
                {
                    "value": "0,00E+00",
                    "module": "C2",
                    "scenario": "S2"
                },
                {
                    "value": "-7,10E+01",
                    "module": "C3",
                    "scenario": "S1"
                },
                {
                    "value": "-7,10E+01",
                    "module": "C3",
                    "scenario": "S2"
                },
                {
                    "value": "0,00E+00",
                    "module": "C4",
                    "scenario": null
                },
                {
                    "value": "0,00E+00",
                    "module": "D",
                    "scenario": "S1"
                },
                {
                    "value": "0,00E+00",
                    "module": "D",
                    "scenario": "S2"
                }
            ]
        },
        {
            "parameter": "PENRT",
            "values": [
                {
                    "value": "1,20E+02",
                    "module": "A1-A3",
                    "scenario": null
                },
                {
                    "value": "1,18E+00",
                    "module": "A4",
                    "scenario": null
                },
                {
                    "value": "9,88E+00",
                    "module": "A5",
                    "scenario": null
                },
                {
                    "value": "0,00E+00",
                    "module": "C1",
                    "scenario": null
                },
                {
                    "value": "5,00E-01",
                    "module": "C2",
                    "scenario": "S1"
                },
                {
                    "value": "1,00E-01",
                    "module": "C2",
                    "scenario": "S2"
                },
                {
                    "value": "1,40E+00",
                    "module": "C3",
                    "scenario": "S1"
                },
                {
                    "value": "7,88E-01",
                    "module": "C3",
                    "scenario": "S2"
                },
                {
                    "value": "0,00E+00",
                    "module": "C4",
                    "scenario": null
                },
                {
                    "value": "-1,12E+02",
                    "module": "D",
                    "scenario": "S1"
                },
                {
                    "value": "-4,73E+01",
                    "module": "D",
                    "scenario": "S2"
                }
            ]
        },
        {
            "parameter": "SM",
            "values": [
                {
                    "value": "7,28E-02",
                    "module": "A1-A3",
                    "scenario": null
                },
                {
                    "value": "0,00E+00",
                    "module": "A4",
                    "scenario": null
                },
                {
                    "value": "5,82E-03",
                    "module": "A5",
                    "scenario": null
                },
                {
                    "value": "0,00E+00",
                    "module": "C1",
                    "scenario": null
                },
                {
                    "value": "0,00E+00",
                    "module": "C2",
                    "scenario": "S1"
                },
                {
                    "value": "0,00E+00",
                    "module": "C2",
                    "scenario": "S2"
                },
                {
                    "value": "0,00E+00",
                    "module": "C3",
                    "scenario": "S1"
                },
                {
                    "value": "0,00E+00",
                    "module": "C3",
                    "scenario": "S2"
                },
                {
                    "value": "0,00E+00",
                    "module": "C4",
                    "scenario": null
                },
                {
                    "value": "-1,91E+00",
                    "module": "D",
                    "scenario": "S1"
                },
                {
                    "value": "0,00E+00",
                    "module": "D",
                    "scenario": "S2"
                }
            ]
        },
        {
            "parameter": "RSF",
            "values": [
                {
                    "value": "2,11E-21",
                    "module": "A1-A3",
                    "scenario": null
                },
                {
                    "value": "0,00E+00",
                    "module": "A4",
                    "scenario": null
                },
                {
                    "value": "1,69E-22",
                    "module": "A5",
                    "scenario": null
                },
                {
                    "value": "0,00E+00",
                    "module": "C1",
                    "scenario": null
                },
                {
                    "value": "0,00E+00",
                    "module": "C2",
                    "scenario": "S1"
                },
                {
                    "value": "0,00E+00",
                    "module": "C2",
                    "scenario": "S2"
                },
                {
                    "value": "0,00E+00",
                    "module": "C3",
                    "scenario": "S1"
                },
                {
                    "value": "0,00E+00",
                    "module": "C3",
                    "scenario": "S2"
                },
                {
                    "value": "0,00E+00",
                    "module": "C4",
                    "scenario": null
                },
                {
                    "value": "0,00E+00",
                    "module": "D",
                    "scenario": "S1"
                },
                {
                    "value": "0,00E+00",
                    "module": "D",
                    "scenario": "S2"
                }
            ]
        },
        {
            "parameter": "NRSF",
            "values": [
                {
                    "value": "2,48E-20",
                    "module": "A1-A3",
                    "scenario": null
                },
                {
                    "value": "0,00E+00",
                    "module": "A4",
                    "scenario": null
                },
                {
                    "value": "1,99E-21",
                    "module": "A5",
                    "scenario": null
                },
                {
                    "value": "0,00E+00",
                    "module": "C1",
                    "scenario": null
                },
                {
                    "value": "0,00E+00",
                    "module": "C2",
                    "scenario": "S1"
                },
                {
                    "value": "0,00E+00",
                    "module": "C2",
                    "scenario": "S2"
                },
                {
                    "value": "0,00E+00",
                    "module": "C3",
                    "scenario": "S1"
                },
                {
                    "value": "0,00E+00",
                    "module": "C3",
                    "scenario": "S2"
                },
                {
                    "value": "0,00E+00",
                    "module": "C4",
                    "scenario": null
                },
                {
                    "value": "0,00E+00",
                    "module": "D",
                    "scenario": "S1"
                },
                {
                    "value": "0,00E+00",
                    "module": "D",
                    "scenario": "S2"
                }
            ]
        },
        {
            "parameter": "FW",
            "values": [
                {
                    "value": "1,71E-02",
                    "module": "A1-A3",
                    "scenario": null
                },
                {
                    "value": "8,22E-05",
                    "module": "A4",
                    "scenario": null
                },
                {
                    "value": "1,84E-03",
                    "module": "A5",
                    "scenario": null
                },
                {
                    "value": "0,00E+00",
                    "module": "C1",
                    "scenario": null
                },
                {
                    "value": "4,90E-05",
                    "module": "C2",
                    "scenario": "S1"
                },
                {
                    "value": "9,80E-06",
                    "module": "C2",
                    "scenario": "S2"
                },
                {
                    "value": "7,64E-04",
                    "module": "C3",
                    "scenario": "S1"
                },
                {
                    "value": "1,36E-02",
                    "module": "C3",
                    "scenario": "S2"
                },
                {
                    "value": "0,00E+00",
                    "module": "C4",
                    "scenario": null
                },
                {
                    "value": "-1,29E-02",
                    "module": "D",
                    "scenario": "S1"
                },
                {
                    "value": "-1,54E-02",
                    "module": "D",
                    "scenario": "S2"
                }
            ]
        }
    ],
    "end_of_life_waste": [
        {
            "parameter": "HWD",
            "values": [
                {
                    "value": "2,40E-06",
                    "module": "A1-A3",
                    "scenario": null
                },
                {
                    "value": "6,71E-08",
                    "module": "A4",
                    "scenario": null
                },
                {
                    "value": "1,98E-07",
                    "module": "A5",
                    "scenario": null
                },
                {
                    "value": "0,00E+00",
                    "module": "C1",
                    "scenario": null
                },
                {
                    "value": "2,79E-08",
                    "module": "C2",
                    "scenario": "S1"
                },
                {
                    "value": "5,58E-09",
                    "module": "C2",
                    "scenario": "S2"
                },
                {
                    "value": "1,35E-09",
                    "module": "C3",
                    "scenario": "S1"
                },
                {
                    "value": "6,27E-10",
                    "module": "C3",
                    "scenario": "S2"
                },
                {
                    "value": "0,00E+00",
                    "module": "C4",
                    "scenario": null
                },
                {
                    "value": "-2,78E-08",
                    "module": "D",
                    "scenario": "S1"
                },
                {
                    "value": "-2,04E-08",
                    "module": "D",
                    "scenario": "S2"
                }
            ]
        },
        {
            "parameter": "NHWD",
            "values": [
                {
                    "value": "1,99E-01",
                    "module": "A1-A3",
                    "scenario": null
                },
                {
                    "value": "7,91E-05",
                    "module": "A4",
                    "scenario": null
                },
                {
                    "value": "1,79E-02",
                    "module": "A5",
                    "scenario": null
                },
                {
                    "value": "0,00E+00",
                    "module": "C1",
                    "scenario": null
                },
                {
                    "value": "4,06E-05",
                    "module": "C2",
                    "scenario": "S1"
                },
                {
                    "value": "8,13E-06",
                    "module": "C2",
                    "scenario": "S2"
                },
                {
                    "value": "1,87E-02",
                    "module": "C3",
                    "scenario": "S1"
                },
                {
                    "value": "2,49E-02",
                    "module": "C3",
                    "scenario": "S2"
                },
                {
                    "value": "0,00E+00",
                    "module": "C4",
                    "scenario": null
                },
                {
                    "value": "-1,49E-02",
                    "module": "D",
                    "scenario": "S1"
                },
                {
                    "value": "-3,25E-02",
                    "module": "D",
                    "scenario": "S2"
                }
            ]
        },
        {
            "parameter": "RWD",
            "values": [
                {
                    "value": "1,81E-03",
                    "module": "A1-A3",
                    "scenario": null
                },
                {
                    "value": "1,40E-06",
                    "module": "A4",
                    "scenario": null
                },
                {
                    "value": "1,58E-04",
                    "module": "A5",
                    "scenario": null
                },
                {
                    "value": "0,00E+00",
                    "module": "C1",
                    "scenario": null
                },
                {
                    "value": "6,78E-07",
                    "module": "C2",
                    "scenario": "S1"
                },
                {
                    "value": "1,36E-07",
                    "module": "C2",
                    "scenario": "S2"
                },
                {
                    "value": "1,29E-04",
                    "module": "C3",
                    "scenario": "S1"
                },
                {
                    "value": "5,05E-05",
                    "module": "C3",
                    "scenario": "S2"
                },
                {
                    "value": "0,00E+00",
                    "module": "C4",
                    "scenario": null
                },
                {
                    "value": "-1,10E-03",
                    "module": "D",
                    "scenario": "S1"
                },
                {
                    "value": "-5,49E-03",
                    "module": "D",
                    "scenario": "S2"
                }
            ]
        }
    ],
    "end_of_life_flow": [
        {
            "parameter": "CRU",
            "values": [
                {
                    "value": "0,00E+00",
                    "module": "A1-A3",
                    "scenario": null
                },
                {
                    "value": "0,00E+00",
                    "module": "A4",
                    "scenario": null
                },
                {
                    "value": "0,00E+00",
                    "module": "A5",
                    "scenario": null
                },
                {
                    "value": "0,00E+00",
                    "module": "C1",
                    "scenario": null
                },
                {
                    "value": "0,00E+00",
                    "module": "C2",
                    "scenario": "S1"
                },
                {
                    "value": "0,00E+00",
                    "module": "C2",
                    "scenario": "S2"
                },
                {
                    "value": "0,00E+00",
                    "module": "C3",
                    "scenario": "S1"
                },
                {
                    "value": "0,00E+00",
                    "module": "C3",
                    "scenario": "S2"
                },
                {
                    "value": "0,00E+00",
                    "module": "C4",
                    "scenario": null
                },
                {
                    "value": "0,00E+00",
                    "module": "D",
                    "scenario": "S1"
                },
                {
                    "value": "0,00E+00",
                    "module": "D",
                    "scenario": "S2"
                }
            ]
        },
        {
            "parameter": "MFR",
            "values": [
                {
                    "value": "0,00E+00",
                    "module": "A1-A3",
                    "scenario": null
                },
                {
                    "value": "0,00E+00",
                    "module": "A4",
                    "scenario": null
                },
                {
                    "value": "0,00E+00",
                    "module": "A5",
                    "scenario": null
                },
                {
                    "value": "0,00E+00",
                    "module": "C1",
                    "scenario": null
                },
                {
                    "value": "0,00E+00",
                    "module": "C2",
                    "scenario": "S1"
                },
                {
                    "value": "0,00E+00",
                    "module": "C2",
                    "scenario": "S2"
                },
                {
                    "value": "1,91E+00",
                    "module": "C3",
                    "scenario": "S1"
                },
                {
                    "value": "0,00E+00",
                    "module": "C3",
                    "scenario": "S2"
                },
                {
                    "value": "0,00E+00",
                    "module": "C4",
                    "scenario": null
                },
                {
                    "value": "0,00E+00",
                    "module": "D",
                    "scenario": "S1"
                },
                {
                    "value": "0,00E+00",
                    "module": "D",
                    "scenario": "S2"
                }
            ]
        },
        {
            "parameter": "MER",
            "values": [
                {
                    "value": "0,00E+00",
                    "module": "A1-A3",
                    "scenario": null
                },
                {
                    "value": "0,00E+00",
                    "module": "A4",
                    "scenario": null
                },
                {
                    "value": "0,00E+00",
                    "module": "A5",
                    "scenario": null
                },
                {
                    "value": "0,00E+00",
                    "module": "C1",
                    "scenario": null
                },
                {
                    "value": "0,00E+00",
                    "module": "C2",
                    "scenario": "S1"
                },
                {
                    "value": "0,00E+00",
                    "module": "C2",
                    "scenario": "S2"
                },
                {
                    "value": "0,00E+00",
                    "module": "C3",
                    "scenario": "S1"
                },
                {
                    "value": "0,00E+00",
                    "module": "C3",
                    "scenario": "S2"
                },
                {
                    "value": "0,00E+00",
                    "module": "C4",
                    "scenario": null
                },
                {
                    "value": "0,00E+00",
                    "module": "D",
                    "scenario": "S1"
                },
                {
                    "value": "0,00E+00",
                    "module": "D",
                    "scenario": "S2"
                }
            ]
        },
        {
            "parameter": "EEE",
            "values": [
                {
                    "value": "0,00E+00",
                    "module": "A1-A3",
                    "scenario": null
                },
                {
                    "value": "0,00E+00",
                    "module": "A4",
                    "scenario": null
                },
                {
                    "value": "3,57E-01",
                    "module": "A5",
                    "scenario": null
                },
                {
                    "value": "0,00E+00",
                    "module": "C1",
                    "scenario": null
                },
                {
                    "value": "0,00E+00",
                    "module": "C2",
                    "scenario": "S1"
                },
                {
                    "value": "0,00E+00",
                    "module": "C2",
                    "scenario": "S2"
                },
                {
                    "value": "4,98E-01",
                    "module": "C3",
                    "scenario": "S1"
                },
                {
                    "value": "1,38E+01",
                    "module": "C3",
                    "scenario": "S2"
                },
                {
                    "value": "0,00E+00",
                    "module": "C4",
                    "scenario": null
                },
                {
                    "value": "0,00E+00",
                    "module": "D",
                    "scenario": "S1"
                },
                {
                    "value": "0,00E+00",
                    "module": "D",
                    "scenario": "S2"
                }
            ]
        },
        {
            "parameter": "EET",
            "values": [
                {
                    "value": "0,00E+00",
                    "module": "A1-A3",
                    "scenario": null
                },
                {
                    "value": "0,00E+00",
                    "module": "A4",
                    "scenario": null
                },
                {
                    "value": "6,37E-01",
                    "module": "A5",
                    "scenario": null
                },
                {
                    "value": "0,00E+00",
                    "module": "C1",
                    "scenario": null
                },
                {
                    "value": "0,00E+00",
                    "module": "C2",
                    "scenario": "S1"
                },
                {
                    "value": "0,00E+00",
                    "module": "C2",
                    "scenario": "S2"
                },
                {
                    "value": "9,02E-01",
                    "module": "C3",
                    "scenario": "S1"
                },
                {
                    "value": "2,45E+01",
                    "module": "C3",
                    "scenario": "S2"
                },
                {
                    "value": "0,00E+00",
                    "module": "C4",
                    "scenario": null
                },
                {
                    "value": "0,00E+00",
                    "module": "D",
                    "scenario": "S1"
                },
                {
                    "value": "0,00E+00",
                    "module": "D",
                    "scenario": "S2"
                }
            ]
        }
    ]
}