{
    "product_name": "Fassadenanker Isolink\u00ae",
    "epd_id": "EPD-SBG-20200239-IBA1-DE",
    "declared_unit": {
        "unit": "kg",
        "amount": 1.0
    },
    "compliance": [
        "DIN EN 15804+A2",
        "ISO 14025"
    ],
    "producer_name": "Sch\u00f6ck Bauteile GmbH",
    "environmental_impact": [
        {
            "parameter": "GWP-total",
            "values": [
                {
                    "value": "2,84E+00",
                    "module": "A1-A3",
                    "scenario": null
                },
                {
                    "value": "2,49E-02",
                    "module": "A5",
                    "scenario": null
                },
                {
                    "value": "1,89E-03",
                    "module": "C2",
                    "scenario": null
                },
                {
                    "value": "4,04E-02",
                    "module": "C3",
                    "scenario": null
                },
                {
                    "value": "8,22E-03",
                    "module": "C4",
                    "scenario": null
                },
                {
                    "value": "-4,58E-01",
                    "module": "D",
                    "scenario": null
                }
            ]
        },
        {
            "parameter": "GWP-fossil",
            "values": [
                {
                    "value": "2,84E+00",
                    "module": "A1-A3",
                    "scenario": null
                },
                {
                    "value": "9,27E-04",
                    "module": "A5",
                    "scenario": null
                },
                {
                    "value": "1,81E-03",
                    "module": "C2",
                    "scenario": null
                },
                {
                    "value": "4,03E-02",
                    "module": "C3",
                    "scenario": null
                },
                {
                    "value": "8,16E-03",
                    "module": "C4",
                    "scenario": null
                },
                {
                    "value": "-4,59E-01",
                    "module": "D",
                    "scenario": null
                }
            ]
        },
        {
            "parameter": "GWP-biogenic",
            "values": [
                {
                    "value": "-7,87E-03",
                    "module": "A1-A3",
                    "scenario": null
                },
                {
                    "value": "2,40E-02",
                    "module": "A5",
                    "scenario": null
                },
                {
                    "value": "8,25E-05",
                    "module": "C2",
                    "scenario": null
                },
                {
                    "value": "1,34E-04",
                    "module": "C3",
                    "scenario": null
                },
                {
                    "value": "3,00E-05",
                    "module": "C4",
                    "scenario": null
                },
                {
                    "value": "2,18E-03",
                    "module": "D",
                    "scenario": null
                }
            ]
        },
        {
            "parameter": "GWP-luluc",
            "values": [
                {
                    "value": "2,85E-03",
                    "module": "A1-A3",
                    "scenario": null
                },
                {
                    "value": "3,36E-08",
                    "module": "A5",
                    "scenario": null
                },
                {
                    "value": "1,08E-07",
                    "module": "C2",
                    "scenario": null
                },
                {
                    "value": "5,83E-05",
                    "module": "C3",
                    "scenario": null
                },
                {
                    "value": "2,35E-05",
                    "module": "C4",
                    "scenario": null
                },
                {
                    "value": "-8,54E-04",
                    "module": "D",
                    "scenario": null
                }
            ]
        },
        {
            "parameter": "ODP",
            "values": [
                {
                    "value": "2,36E-13",
                    "module": "A1-A3",
                    "scenario": null
                },
                {
                    "value": "2,84E-19",
                    "module": "A5",
                    "scenario": null
                },
                {
                    "value": "3,03E-19",
                    "module": "C2",
                    "scenario": null
                },
                {
                    "value": "8,86E-16",
                    "module": "C3",
                    "scenario": null
                },
                {
                    "value": "3,06E-17",
                    "module": "C4",
                    "scenario": null
                },
                {
                    "value": "-8,28E-16",
                    "module": "D",
                    "scenario": null
                }
            ]
        },
        {
            "parameter": "AP",
            "values": [
                {
                    "value": "1,81E-02",
                    "module": "A1-A3",
                    "scenario": null
                },
                {
                    "value": "1,40E-07",
                    "module": "A5",
                    "scenario": null
                },
                {
                    "value": "1,84E-06",
                    "module": "C2",
                    "scenario": null
                },
                {
                    "value": "8,89E-05",
                    "module": "C3",
                    "scenario": null
                },
                {
                    "value": "5,85E-05",
                    "module": "C4",
                    "scenario": null
                },
                {
                    "value": "-2,01E-03",
                    "module": "D",
                    "scenario": null
                }
            ]
        },
        {
            "parameter": "POCP",
            "values": [
                {
                    "value": "6,90E-03",
                    "module": "A1-A3",
                    "scenario": null
                },
                {
                    "value": "1,11E-07",
                    "module": "A5",
                    "scenario": null
                },
                {
                    "value": "1,65E-06",
                    "module": "C2",
                    "scenario": null
                },
                {
                    "value": "5,41E-05",
                    "module": "C3",
                    "scenario": null
                },
                {
                    "value": "4,56E-05",
                    "module": "C4",
                    "scenario": null
                },
                {
                    "value": "-9,44E-04",
                    "module": "D",
                    "scenario": null
                }
            ]
        },
        {
            "parameter": "ADPE",
            "values": [
                {
                    "value": "7,04E-05",
                    "module": "A1-A3",
                    "scenario": null
                },
                {
                    "value": "4,20E-12",
                    "module": "A5",
                    "scenario": null
                },
                {
                    "value": "7,18E-11",
                    "module": "C2",
                    "scenario": null
                },
                {
                    "value": "1,17E-08",
                    "module": "C3",
                    "scenario": null
                },
                {
                    "value": "7,36E-10",
                    "module": "C4",
                    "scenario": null
                },
                {
                    "value": "-1,38E-05",
                    "module": "D",
                    "scenario": null
                }
            ]
        },
        {
            "parameter": "ADPF",
            "values": [
                {
                    "value": "4,18E+01",
                    "module": "A1-A3",
                    "scenario": null
                },
                {
                    "value": "3,85E-04",
                    "module": "A5",
                    "scenario": null
                },
                {
                    "value": "2,55E-02",
                    "module": "C2",
                    "scenario": null
                },
                {
                    "value": "7,08E-01",
                    "module": "C3",
                    "scenario": null
                },
                {
                    "value": "1,07E-01",
                    "module": "C4",
                    "scenario": null
                },
                {
                    "value": "-5,48E+00",
                    "module": "D",
                    "scenario": null
                }
            ]
        },
        {
            "parameter": "WDP",
            "values": [
                {
                    "value": "4,25E-01",
                    "module": "A1-A3",
                    "scenario": null
                },
                {
                    "value": "1,09E-04",
                    "module": "A5",
                    "scenario": null
                },
                {
                    "value": "5,05E-06",
                    "module": "C2",
                    "scenario": null
                },
                {
                    "value": "8,77E-03",
                    "module": "C3",
                    "scenario": null
                },
                {
                    "value": "8,52E-04",
                    "module": "C4",
                    "scenario": null
                },
                {
                    "value": "-1,80E-01",
                    "module": "D",
                    "scenario": null
                }
            ]
        },
        {
            "parameter": "EP-freshwater",
            "values": [
                {
                    "value": "6,26E-06",
                    "module": "A1-A3",
                    "scenario": null
                },
                {
                    "value": "4,75E-11",
                    "module": "A5",
                    "scenario": null
                },
                {
                    "value": "4,20E-10",
                    "module": "C2",
                    "scenario": null
                },
                {
                    "value": "1,08E-07",
                    "module": "C3",
                    "scenario": null
                },
                {
                    "value": "1,41E-08",
                    "module": "C4",
                    "scenario": null
                },
                {
                    "value": "-3,92E-07",
                    "module": "D",
                    "scenario": null
                }
            ]
        },
        {
            "parameter": "EP-marine",
            "values": [
                {
                    "value": "2,19E-03",
                    "module": "A1-A3",
                    "scenario": null
                },
                {
                    "value": "3,88E-08",
                    "module": "A5",
                    "scenario": null
                },
                {
                    "value": "5,73E-07",
                    "module": "C2",
                    "scenario": null
                },
                {
                    "value": "1,97E-05",
                    "module": "C3",
                    "scenario": null
                },
                {
                    "value": "1,51E-05",
                    "module": "C4",
                    "scenario": null
                },
                {
                    "value": "-3,15E-04",
                    "module": "D",
                    "scenario": null
                }
            ]
        },
        {
            "parameter": "EP-terrestrial",
            "values": [
                {
                    "value": "2,39E-02",
                    "module": "A1-A3",
                    "scenario": null
                },
                {
                    "value": "6,31E-07",
                    "module": "A5",
                    "scenario": null
                },
                {
                    "value": "6,35E-06",
                    "module": "C2",
                    "scenario": null
                },
                {
                    "value": "2,07E-04",
                    "module": "C3",
                    "scenario": null
                },
                {
                    "value": "1,66E-04",
                    "module": "C4",
                    "scenario": null
                },
                {
                    "value": "-3,41E-03",
                    "module": "D",
                    "scenario": null
                }
            ]
        }
    ],
    "additional_environmental_impact": [
        {
            "parameter": "PM",
            "values": [
                {
                    "value": null,
                    "module": "A1-A3",
                    "scenario": null
                },
                {
                    "value": null,
                    "module": "A5",
                    "scenario": null
                },
                {
                    "value": null,
                    "module": "C2",
                    "scenario": null
                },
                {
                    "value": null,
                    "module": "C3",
                    "scenario": null
                },
                {
                    "value": null,
                    "module": "C4",
                    "scenario": null
                },
                {
                    "value": null,
                    "module": "D",
                    "scenario": null
                }
            ]
        },
        {
            "parameter": "ETP-fw",
            "values": [
                {
                    "value": null,
                    "module": "A1-A3",
                    "scenario": null
                },
                {
                    "value": null,
                    "module": "A5",
                    "scenario": null
                },
                {
                    "value": null,
                    "module": "C2",
                    "scenario": null
                },
                {
                    "value": null,
                    "module": "C3",
                    "scenario": null
                },
                {
                    "value": null,
                    "module": "C4",
                    "scenario": null
                },
                {
                    "value": null,
                    "module": "D",
                    "scenario": null
                }
            ]
        },
        {
            "parameter": "HTP-c",
            "values": [
                {
                    "value": null,
                    "module": "A1-A3",
                    "scenario": null
                },
                {
                    "value": null,
                    "module": "A5",
                    "scenario": null
                },
                {
                    "value": null,
                    "module": "C2",
                    "scenario": null
                },
                {
                    "value": null,
                    "module": "C3",
                    "scenario": null
                },
                {
                    "value": null,
                    "module": "C4",
                    "scenario": null
                },
                {
                    "value": null,
                    "module": "D",
                    "scenario": null
                }
            ]
        },
        {
            "parameter": "HTP-nc",
            "values": [
                {
                    "value": null,
                    "module": "A1-A3",
                    "scenario": null
                },
                {
                    "value": null,
                    "module": "A5",
                    "scenario": null
                },
                {
                    "value": null,
                    "module": "C2",
                    "scenario": null
                },
                {
                    "value": null,
                    "module": "C3",
                    "scenario": null
                },
                {
                    "value": null,
                    "module": "C4",
                    "scenario": null
                },
                {
                    "value": null,
                    "module": "D",
                    "scenario": null
                }
            ]
        },
        {
            "parameter": "SQP",
            "values": [
                {
                    "value": null,
                    "module": "A1-A3",
                    "scenario": null
                },
                {
                    "value": null,
                    "module": "A5",
                    "scenario": null
                },
                {
                    "value": null,
                    "module": "C2",
                    "scenario": null
                },
                {
                    "value": null,
                    "module": "C3",
                    "scenario": null
                },
                {
                    "value": null,
                    "module": "C4",
                    "scenario": null
                },
                {
                    "value": null,
                    "module": "D",
                    "scenario": null
                }
            ]
        }
    ],
    "resource_use": [
        {
            "parameter": "PERE",
            "values": [
                {
                    "value": "7,51E+00",
                    "module": "A1-A3",
                    "scenario": null
                },
                {
                    "value": "2,62E-01",
                    "module": "A5",
                    "scenario": null
                },
                {
                    "value": "1,28E-04",
                    "module": "C2",
                    "scenario": null
                },
                {
                    "value": "3,14E-01",
                    "module": "C3",
                    "scenario": null
                },
                {
                    "value": "1,41E-02",
                    "module": "C4",
                    "scenario": null
                },
                {
                    "value": "-1,09E+00",
                    "module": "D",
                    "scenario": null
                }
            ]
        },
        {
            "parameter": "PERM",
            "values": [
                {
                    "value": "2,61E-01",
                    "module": "A1-A3",
                    "scenario": null
                },
                {
                    "value": "-2,61E-01",
                    "module": "A5",
                    "scenario": null
                },
                {
                    "value": "0,00E+00",
                    "module": "C2",
                    "scenario": null
                },
                {
                    "value": "0,00E+00",
                    "module": "C3",
                    "scenario": null
                },
                {
                    "value": "0,00E+00",
                    "module": "C4",
                    "scenario": null
                },
                {
                    "value": "0,00E+00",
                    "module": "D",
                    "scenario": null
                }
            ]
        },
        {
            "parameter": "PERT",
            "values": [
                {
                    "value": "7,77E+00",
                    "module": "A1-A3",
                    "scenario": null
                },
                {
                    "value": "1,32E-03",
                    "module": "A5",
                    "scenario": null
                },
                {
                    "value": "1,28E-04",
                    "module": "C2",
                    "scenario": null
                },
                {
                    "value": "3,14E-01",
                    "module": "C3",
                    "scenario": null
                },
                {
                    "value": "1,41E-02",
                    "module": "C4",
                    "scenario": null
                },
                {
                    "value": "-1,09E+00",
                    "module": "D",
                    "scenario": null
                }
            ]
        },
        {
            "parameter": "PENRE",
            "values": [
                {
                    "value": "3,99E+01",
                    "module": "A1-A3",
                    "scenario": null
                },
                {
                    "value": "1,66E-02",
                    "module": "A5",
                    "scenario": null
                },
                {
                    "value": "2,56E-02",
                    "module": "C2",
                    "scenario": null
                },
                {
                    "value": "7,08E-01",
                    "module": "C3",
                    "scenario": null
                },
                {
                    "value": "1,93E+00",
                    "module": "C4",
                    "scenario": null
                },
                {
                    "value": "-5,49E+00",
                    "module": "D",
                    "scenario": null
                }
            ]
        },
        {
            "parameter": "PENRM",
            "values": [
                {
                    "value": "1,84E+00",
                    "module": "A1-A3",
                    "scenario": null
                },
                {
                    "value": "-1,63E-02",
                    "module": "A5",
                    "scenario": null
                },
                {
                    "value": "0,00E+00",
                    "module": "C2",
                    "scenario": null
                },
                {
                    "value": "0,00E+00",
                    "module": "C3",
                    "scenario": null
                },
                {
                    "value": "-1,82E+00",
                    "module": "C4",
                    "scenario": null
                },
                {
                    "value": "0,00E+00",
                    "module": "D",
                    "scenario": null
                }
            ]
        },
        {
            "parameter": "PENRT",
            "values": [
                {
                    "value": "4,18E+01",
                    "module": "A1-A3",
                    "scenario": null
                },
                {
                    "value": "3,86E-04",
                    "module": "A5",
                    "scenario": null
                },
                {
                    "value": "2,56E-02",
                    "module": "C2",
                    "scenario": null
                },
                {
                    "value": "7,08E-01",
                    "module": "C3",
                    "scenario": null
                },
                {
                    "value": "1,07E-01",
                    "module": "C4",
                    "scenario": null
                },
                {
                    "value": "-5,49E+00",
                    "module": "D",
                    "scenario": null
                }
            ]
        },
        {
            "parameter": "SM",
            "values": [
                {
                    "value": "0,00E+00",
                    "module": "A1-A3",
                    "scenario": null
                },
                {
                    "value": "0,00E+00",
                    "module": "A5",
                    "scenario": null
                },
                {
                    "value": "0,00E+00",
                    "module": "C2",
                    "scenario": null
                },
                {
                    "value": null,
                    "module": "C3",
                    "scenario": null
                },
                {
                    "value": "0,00E+00",
                    "module": "C4",
                    "scenario": null
                },
                {
                    "value": null,
                    "module": "D",
                    "scenario": null
                }
            ]
        },
        {
            "parameter": "RSF",
            "values": [
                {
                    "value": "0,00E+00",
                    "module": "A1-A3",
                    "scenario": null
                },
                {
                    "value": "0,00E+00",
                    "module": "A5",
                    "scenario": null
                },
                {
                    "value": "0,00E+00",
                    "module": "C2",
                    "scenario": null
                },
                {
                    "value": "0,00E+00",
                    "module": "C3",
                    "scenario": null
                },
                {
                    "value": "0,00E+00",
                    "module": "C4",
                    "scenario": null
                },
                {
                    "value": "0,00E+00",
                    "module": "D",
                    "scenario": null
                }
            ]
        },
        {
            "parameter": "NRSF",
            "values": [
                {
                    "value": "0,00E+00",
                    "module": "A1-A3",
                    "scenario": null
                },
                {
                    "value": "0,00E+00",
                    "module": "A5",
                    "scenario": null
                },
                {
                    "value": "0,00E+00",
                    "module": "C2",
                    "scenario": null
                },
                {
                    "value": "0,00E+00",
                    "module": "C3",
                    "scenario": null
                },
                {
                    "value": "0,00E+00",
                    "module": "C4",
                    "scenario": null
                },
                {
                    "value": "0,00E+00",
                    "module": "D",
                    "scenario": null
                }
            ]
        },
        {
            "parameter": "FW",
            "values": [
                {
                    "value": "1,52E-02",
                    "module": "A1-A3",
                    "scenario": null
                },
                {
                    "value": "2,58E-06",
                    "module": "A5",
                    "scenario": null
                },
                {
                    "value": "2,10E-07",
                    "module": "C2",
                    "scenario": null
                },
                {
                    "value": "3,63E-04",
                    "module": "C3",
                    "scenario": null
                },
                {
                    "value": "2,69E-05",
                    "module": "C4",
                    "scenario": null
                },
                {
                    "value": "-7,04E-03",
                    "module": "D",
                    "scenario": null
                }
            ]
        }
    ],
    "end_of_life_waste": [
        {
            "parameter": "HWD",
            "values": [
                {
                    "value": "7,03E-08",
                    "module": "A1-A3",
                    "scenario": null
                },
                {
                    "value": "1,24E-12",
                    "module": "A5",
                    "scenario": null
                },
                {
                    "value": "6,73E-12",
                    "module": "C2",
                    "scenario": null
                },
                {
                    "value": "2,93E-10",
                    "module": "C3",
                    "scenario": null
                },
                {
                    "value": "1,63E-09",
                    "module": "C4",
                    "scenario": null
                },
                {
                    "value": "-3,41E-08",
                    "module": "D",
                    "scenario": null
                }
            ]
        },
        {
            "parameter": "NHWD",
            "values": [
                {
                    "value": "3,27E-01",
                    "module": "A1-A3",
                    "scenario": null
                },
                {
                    "value": "9,01E-05",
                    "module": "A5",
                    "scenario": null
                },
                {
                    "value": "2,77E-06",
                    "module": "C2",
                    "scenario": null
                },
                {
                    "value": "5,02E-04",
                    "module": "C3",
                    "scenario": null
                },
                {
                    "value": "5,38E-01",
                    "module": "C4",
                    "scenario": null
                },
                {
                    "value": "-3,94E-02",
                    "module": "D",
                    "scenario": null
                }
            ]
        },
        {
            "parameter": "RWD",
            "values": [
                {
                    "value": "1,47E-03",
                    "module": "A1-A3",
                    "scenario": null
                },
                {
                    "value": "1,62E-08",
                    "module": "A5",
                    "scenario": null
                },
                {
                    "value": "4,21E-08",
                    "module": "C2",
                    "scenario": null
                },
                {
                    "value": "1,07E-04",
                    "module": "C3",
                    "scenario": null
                },
                {
                    "value": "1,20E-06",
                    "module": "C4",
                    "scenario": null
                },
                {
                    "value": "-2,32E-05",
                    "module": "D",
                    "scenario": null
                }
            ]
        }
    ],
    "end_of_life_flow": [
        {
            "parameter": "CRU",
            "values": [
                {
                    "value": "0,00E+00",
                    "module": "A1-A3",
                    "scenario": null
                },
                {
                    "value": "0,00E+00",
                    "module": "A5",
                    "scenario": null
                },
                {
                    "value": "0,00E+00",
                    "module": "C2",
                    "scenario": null
                },
                {
                    "value": null,
                    "module": "C3",
                    "scenario": null
                },
                {
                    "value": "0,00E+00",
                    "module": "C4",
                    "scenario": null
                },
                {
                    "value": "0,00E+00",
                    "module": "D",
                    "scenario": null
                }
            ]
        },
        {
            "parameter": "MFR",
            "values": [
                {
                    "value": "0,00E+00",
                    "module": "A1-A3",
                    "scenario": null
                },
                {
                    "value": "0,00E+00",
                    "module": "A5",
                    "scenario": null
                },
                {
                    "value": "0,00E+00",
                    "module": "C2",
                    "scenario": null
                },
                {
                    "value": "0,00E+00",
                    "module": "C3",
                    "scenario": null
                },
                {
                    "value": "0,00E+00",
                    "module": "C4",
                    "scenario": null
                },
                {
                    "value": "0,00E+00",
                    "module": "D",
                    "scenario": null
                }
            ]
        },
        {
            "parameter": "MER",
            "values": [
                {
                    "value": "0,00E+00",
                    "module": "A1-A3",
                    "scenario": null
                },
                {
                    "value": "0,00E+00",
                    "module": "A5",
                    "scenario": null
                },
                {
                    "value": "0,00E+00",
                    "module": "C2",
                    "scenario": null
                },
                {
                    "value": "0,00E+00",
                    "module": "C3",
                    "scenario": null
                },
                {
                    "value": "0,00E+00",
                    "module": "C4",
                    "scenario": null
                },
                {
                    "value": "0,00E+00",
                    "module": "D",
                    "scenario": null
                }
            ]
        },
        {
            "parameter": "EEE",
            "values": [
                {
                    "value": "0,00E+00",
                    "module": "A1-A3",
                    "scenario": null
                },
                {
                    "value": "2,00E-03",
                    "module": "A5",
                    "scenario": null
                },
                {
                    "value": "0,00E+00",
                    "module": "C2",
                    "scenario": null
                },
                {
                    "value": "0,00E+00",
                    "module": "C3",
                    "scenario": null
                },
                {
                    "value": "0,00E+00",
                    "module": "C4",
                    "scenario": null
                },
                {
                    "value": "0,00E+00",
                    "module": "D",
                    "scenario": null
                }
            ]
        },
        {
            "parameter": "EET",
            "values": [
                {
                    "value": "0,00E+00",
                    "module": "A1-A3",
                    "scenario": null
                },
                {
                    "value": "4,00E-03",
                    "module": "A5",
                    "scenario": null
                },
                {
                    "value": "0,00E+00",
                    "module": "C2",
                    "scenario": null
                },
                {
                    "value": "0,00E+00",
                    "module": "C3",
                    "scenario": null
                },
                {
                    "value": "0,00E+00",
                    "module": "C4",
                    "scenario": null
                },
                {
                    "value": "0,00E+00",
                    "module": "D",
                    "scenario": null
                }
            ]
        }
    ]
}