{
    "product_name": "TS 73 V",
    "epd_id": "EPD-DOR-20220161-CBA1-EN",
    "declared_unit": {
        "unit": "stk",
        "amount": 1.0
    },
    "compliance": [
        "DIN EN 15804+A2",
        "ISO 14025"
    ],
    "producer_name": "dormakaba International Holding GmbH",
    "environmental_impact": [
        {
            "parameter": "GWP-total",
            "values": [
                {
                    "value": "2,02E+01",
                    "module": "A1-A3",
                    "scenario": null
                },
                {
                    "value": "8,38E-01",
                    "module": "A4",
                    "scenario": null
                },
                {
                    "value": "1,22E-01",
                    "module": "A5",
                    "scenario": null
                },
                {
                    "value": "0,00E+00",
                    "module": "C1",
                    "scenario": null
                },
                {
                    "value": "9,00E-03",
                    "module": "C2",
                    "scenario": null
                },
                {
                    "value": "4,30E-02",
                    "module": "C3",
                    "scenario": null
                },
                {
                    "value": "2,00E-03",
                    "module": "C4",
                    "scenario": null
                },
                {
                    "value": "-5,09E+00",
                    "module": "D",
                    "scenario": null
                }
            ]
        },
        {
            "parameter": "GWP-fossil",
            "values": [
                {
                    "value": "2,04E+01",
                    "module": "A1-A3",
                    "scenario": null
                },
                {
                    "value": "8,05E-01",
                    "module": "A4",
                    "scenario": null
                },
                {
                    "value": "3,00E-03",
                    "module": "A5",
                    "scenario": null
                },
                {
                    "value": "0,00E+00",
                    "module": "C1",
                    "scenario": null
                },
                {
                    "value": "8,00E-03",
                    "module": "C2",
                    "scenario": null
                },
                {
                    "value": "4,30E-02",
                    "module": "C3",
                    "scenario": null
                },
                {
                    "value": "2,00E-03",
                    "module": "C4",
                    "scenario": null
                },
                {
                    "value": "-5,08E+00",
                    "module": "D",
                    "scenario": null
                }
            ]
        },
        {
            "parameter": "GWP-biogenic",
            "values": [
                {
                    "value": "-1,66E-01",
                    "module": "A1-A3",
                    "scenario": null
                },
                {
                    "value": "3,30E-02",
                    "module": "A4",
                    "scenario": null
                },
                {
                    "value": "1,19E-01",
                    "module": "A5",
                    "scenario": null
                },
                {
                    "value": "0,00E+00",
                    "module": "C1",
                    "scenario": null
                },
                {
                    "value": "3,89E-04",
                    "module": "C2",
                    "scenario": null
                },
                {
                    "value": "1,01E-06",
                    "module": "C3",
                    "scenario": null
                },
                {
                    "value": "6,97E-06",
                    "module": "C4",
                    "scenario": null
                },
                {
                    "value": "-1,60E-02",
                    "module": "D",
                    "scenario": null
                }
            ]
        },
        {
            "parameter": "GWP-luluc",
            "values": [
                {
                    "value": "5,00E-03",
                    "module": "A1-A3",
                    "scenario": null
                },
                {
                    "value": "1,88E-05",
                    "module": "A4",
                    "scenario": null
                },
                {
                    "value": "2,00E-06",
                    "module": "A5",
                    "scenario": null
                },
                {
                    "value": "0,00E+00",
                    "module": "C1",
                    "scenario": null
                },
                {
                    "value": "2,00E-07",
                    "module": "C2",
                    "scenario": null
                },
                {
                    "value": "2,45E-06",
                    "module": "C3",
                    "scenario": null
                },
                {
                    "value": "5,87E-06",
                    "module": "C4",
                    "scenario": null
                },
                {
                    "value": "-7,14E-04",
                    "module": "D",
                    "scenario": null
                }
            ]
        },
        {
            "parameter": "ODP",
            "values": [
                {
                    "value": "4,24E-12",
                    "module": "A1-A3",
                    "scenario": null
                },
                {
                    "value": "8,38E-17",
                    "module": "A4",
                    "scenario": null
                },
                {
                    "value": "2,20E-17",
                    "module": "A5",
                    "scenario": null
                },
                {
                    "value": "0,00E+00",
                    "module": "C1",
                    "scenario": null
                },
                {
                    "value": "8,89E-19",
                    "module": "C2",
                    "scenario": null
                },
                {
                    "value": "2,19E-17",
                    "module": "C3",
                    "scenario": null
                },
                {
                    "value": "7,56E-18",
                    "module": "C4",
                    "scenario": null
                },
                {
                    "value": "-3,88E-11",
                    "module": "D",
                    "scenario": null
                }
            ]
        },
        {
            "parameter": "AP",
            "values": [
                {
                    "value": "1,03E-01",
                    "module": "A1-A3",
                    "scenario": null
                },
                {
                    "value": "4,00E-03",
                    "module": "A4",
                    "scenario": null
                },
                {
                    "value": "3,41E-05",
                    "module": "A5",
                    "scenario": null
                },
                {
                    "value": "0,00E+00",
                    "module": "C1",
                    "scenario": null
                },
                {
                    "value": "8,43E-06",
                    "module": "C2",
                    "scenario": null
                },
                {
                    "value": "7,72E-06",
                    "module": "C3",
                    "scenario": null
                },
                {
                    "value": "1,46E-05",
                    "module": "C4",
                    "scenario": null
                },
                {
                    "value": "-1,90E-02",
                    "module": "D",
                    "scenario": null
                }
            ]
        },
        {
            "parameter": "POCP",
            "values": [
                {
                    "value": "4,98E-02",
                    "module": "A1-A3",
                    "scenario": null
                },
                {
                    "value": "3,00E-03",
                    "module": "A4",
                    "scenario": null
                },
                {
                    "value": "3,27E-05",
                    "module": "A5",
                    "scenario": null
                },
                {
                    "value": "0,00E+00",
                    "module": "C1",
                    "scenario": null
                },
                {
                    "value": "7,58E-06",
                    "module": "C2",
                    "scenario": null
                },
                {
                    "value": "4,82E-06",
                    "module": "C3",
                    "scenario": null
                },
                {
                    "value": "1,14E-05",
                    "module": "C4",
                    "scenario": null
                },
                {
                    "value": "-8,00E-03",
                    "module": "D",
                    "scenario": null
                }
            ]
        },
        {
            "parameter": "ADPE",
            "values": [
                {
                    "value": "1,18E-04",
                    "module": "A1-A3",
                    "scenario": null
                },
                {
                    "value": "2,37E-08",
                    "module": "A4",
                    "scenario": null
                },
                {
                    "value": "3,47E-10",
                    "module": "A5",
                    "scenario": null
                },
                {
                    "value": "0,00E+00",
                    "module": "C1",
                    "scenario": null
                },
                {
                    "value": "2,53E-10",
                    "module": "C2",
                    "scenario": null
                },
                {
                    "value": "3,00E-10",
                    "module": "C3",
                    "scenario": null
                },
                {
                    "value": "1,83E-10",
                    "module": "C4",
                    "scenario": null
                },
                {
                    "value": "-1,41E-05",
                    "module": "D",
                    "scenario": null
                }
            ]
        },
        {
            "parameter": "ADPF",
            "values": [
                {
                    "value": "2,05E+02",
                    "module": "A1-A3",
                    "scenario": null
                },
                {
                    "value": "1,12E+01",
                    "module": "A4",
                    "scenario": null
                },
                {
                    "value": "3,80E-02",
                    "module": "A5",
                    "scenario": null
                },
                {
                    "value": "0,00E+00",
                    "module": "C1",
                    "scenario": null
                },
                {
                    "value": "1,19E-01",
                    "module": "C2",
                    "scenario": null
                },
                {
                    "value": "2,00E-02",
                    "module": "C3",
                    "scenario": null
                },
                {
                    "value": "2,70E-02",
                    "module": "C4",
                    "scenario": null
                },
                {
                    "value": "-7,11E+01",
                    "module": "D",
                    "scenario": null
                }
            ]
        },
        {
            "parameter": "WDP",
            "values": [
                {
                    "value": "3,03E+00",
                    "module": "A1-A3",
                    "scenario": null
                },
                {
                    "value": "2,00E-03",
                    "module": "A4",
                    "scenario": null
                },
                {
                    "value": "1,50E-02",
                    "module": "A5",
                    "scenario": null
                },
                {
                    "value": "0,00E+00",
                    "module": "C1",
                    "scenario": null
                },
                {
                    "value": "1,65E-05",
                    "module": "C2",
                    "scenario": null
                },
                {
                    "value": "4,00E-03",
                    "module": "C3",
                    "scenario": null
                },
                {
                    "value": "2,14E-04",
                    "module": "C4",
                    "scenario": null
                },
                {
                    "value": "-2,34E-01",
                    "module": "D",
                    "scenario": null
                }
            ]
        },
        {
            "parameter": "EP-freshwater",
            "values": [
                {
                    "value": "9,37E-06",
                    "module": "A1-A3",
                    "scenario": null
                },
                {
                    "value": "1,74E-07",
                    "module": "A4",
                    "scenario": null
                },
                {
                    "value": "4,29E-09",
                    "module": "A5",
                    "scenario": null
                },
                {
                    "value": "0,00E+00",
                    "module": "C1",
                    "scenario": null
                },
                {
                    "value": "1,80E-09",
                    "module": "C2",
                    "scenario": null
                },
                {
                    "value": "3,49E-09",
                    "module": "C3",
                    "scenario": null
                },
                {
                    "value": "3,50E-09",
                    "module": "C4",
                    "scenario": null
                },
                {
                    "value": "-2,59E-06",
                    "module": "D",
                    "scenario": null
                }
            ]
        },
        {
            "parameter": "EP-marine",
            "values": [
                {
                    "value": "1,63E-02",
                    "module": "A1-A3",
                    "scenario": null
                },
                {
                    "value": "1,00E-03",
                    "module": "A4",
                    "scenario": null
                },
                {
                    "value": "1,23E-05",
                    "module": "A5",
                    "scenario": null
                },
                {
                    "value": "0,00E+00",
                    "module": "C1",
                    "scenario": null
                },
                {
                    "value": "2,68E-06",
                    "module": "C2",
                    "scenario": null
                },
                {
                    "value": "1,74E-06",
                    "module": "C3",
                    "scenario": null
                },
                {
                    "value": "3,77E-06",
                    "module": "C4",
                    "scenario": null
                },
                {
                    "value": "-2,00E-03",
                    "module": "D",
                    "scenario": null
                }
            ]
        },
        {
            "parameter": "EP-terrestrial",
            "values": [
                {
                    "value": "1,76E-01",
                    "module": "A1-A3",
                    "scenario": null
                },
                {
                    "value": "1,30E-02",
                    "module": "A4",
                    "scenario": null
                },
                {
                    "value": "1,54E-04",
                    "module": "A5",
                    "scenario": null
                },
                {
                    "value": "0,00E+00",
                    "module": "C1",
                    "scenario": null
                },
                {
                    "value": "2,98E-05",
                    "module": "C2",
                    "scenario": null
                },
                {
                    "value": "3,52E-05",
                    "module": "C3",
                    "scenario": null
                },
                {
                    "value": "4,14E-05",
                    "module": "C4",
                    "scenario": null
                },
                {
                    "value": "-2,70E-02",
                    "module": "D",
                    "scenario": null
                }
            ]
        }
    ],
    "additional_environmental_impact": [
        {
            "parameter": "PM",
            "values": [
                {
                    "value": "2,92E-06",
                    "module": "A1-A3",
                    "scenario": null
                },
                {
                    "value": "6,85E-08",
                    "module": "A4",
                    "scenario": null
                },
                {
                    "value": "1,89E-10",
                    "module": "A5",
                    "scenario": null
                },
                {
                    "value": "0,00E+00",
                    "module": "C1",
                    "scenario": null
                },
                {
                    "value": "4,43E-11",
                    "module": "C2",
                    "scenario": null
                },
                {
                    "value": "9,86E-11",
                    "module": "C3",
                    "scenario": null
                },
                {
                    "value": "1,81E-10",
                    "module": "C4",
                    "scenario": null
                },
                {
                    "value": "-3,05E-07",
                    "module": "D",
                    "scenario": null
                }
            ]
        },
        {
            "parameter": "ETP-fw",
            "values": [
                {
                    "value": "6,69E+01",
                    "module": "A1-A3",
                    "scenario": null
                },
                {
                    "value": "7,94E+00",
                    "module": "A4",
                    "scenario": null
                },
                {
                    "value": "1,80E-02",
                    "module": "A5",
                    "scenario": null
                },
                {
                    "value": "0,00E+00",
                    "module": "C1",
                    "scenario": null
                },
                {
                    "value": "8,50E-02",
                    "module": "C2",
                    "scenario": null
                },
                {
                    "value": "8,00E-03",
                    "module": "C3",
                    "scenario": null
                },
                {
                    "value": "1,50E-02",
                    "module": "C4",
                    "scenario": null
                },
                {
                    "value": "-2,60E+01",
                    "module": "D",
                    "scenario": null
                }
            ]
        },
        {
            "parameter": "HTP-c",
            "values": [
                {
                    "value": "7,26E-09",
                    "module": "A1-A3",
                    "scenario": null
                },
                {
                    "value": "1,49E-10",
                    "module": "A4",
                    "scenario": null
                },
                {
                    "value": "9,65E-13",
                    "module": "A5",
                    "scenario": null
                },
                {
                    "value": "0,00E+00",
                    "module": "C1",
                    "scenario": null
                },
                {
                    "value": "1,59E-12",
                    "module": "C2",
                    "scenario": null
                },
                {
                    "value": "6,53E-13",
                    "module": "C3",
                    "scenario": null
                },
                {
                    "value": "2,27E-12",
                    "module": "C4",
                    "scenario": null
                },
                {
                    "value": "-1,08E-09",
                    "module": "D",
                    "scenario": null
                }
            ]
        },
        {
            "parameter": "HTP-nc",
            "values": [
                {
                    "value": "2,31E-07",
                    "module": "A1-A3",
                    "scenario": null
                },
                {
                    "value": "6,47E-09",
                    "module": "A4",
                    "scenario": null
                },
                {
                    "value": "4,18E-11",
                    "module": "A5",
                    "scenario": null
                },
                {
                    "value": "0,00E+00",
                    "module": "C1",
                    "scenario": null
                },
                {
                    "value": "6,81E-11",
                    "module": "C2",
                    "scenario": null
                },
                {
                    "value": "6,62E-11",
                    "module": "C3",
                    "scenario": null
                },
                {
                    "value": "2,50E-10",
                    "module": "C4",
                    "scenario": null
                },
                {
                    "value": "-3,01E-08",
                    "module": "D",
                    "scenario": null
                }
            ]
        },
        {
            "parameter": "SQP",
            "values": [
                {
                    "value": "3,05E+01",
                    "module": "A1-A3",
                    "scenario": null
                },
                {
                    "value": "2,90E-02",
                    "module": "A4",
                    "scenario": null
                },
                {
                    "value": "1,00E-02",
                    "module": "A5",
                    "scenario": null
                },
                {
                    "value": "0,00E+00",
                    "module": "C1",
                    "scenario": null
                },
                {
                    "value": "3,07E-04",
                    "module": "C2",
                    "scenario": null
                },
                {
                    "value": "6,00E-03",
                    "module": "C3",
                    "scenario": null
                },
                {
                    "value": "6,00E-03",
                    "module": "C4",
                    "scenario": null
                },
                {
                    "value": "-1,87E+00",
                    "module": "D",
                    "scenario": null
                }
            ]
        }
    ],
    "resource_use": [
        {
            "parameter": "PERE",
            "values": [
                {
                    "value": "1,89E+01",
                    "module": "A1-A3",
                    "scenario": null
                },
                {
                    "value": "3,50E-02",
                    "module": "A4",
                    "scenario": null
                },
                {
                    "value": "1,04E+00",
                    "module": "A5",
                    "scenario": null
                },
                {
                    "value": "0,00E+00",
                    "module": "C1",
                    "scenario": null
                },
                {
                    "value": "3,76E-04",
                    "module": "C2",
                    "scenario": null
                },
                {
                    "value": "1,75E-01",
                    "module": "C3",
                    "scenario": null
                },
                {
                    "value": "4,00E-03",
                    "module": "C4",
                    "scenario": null
                },
                {
                    "value": "-3,28E+01",
                    "module": "D",
                    "scenario": null
                }
            ]
        },
        {
            "parameter": "PERM",
            "values": [
                {
                    "value": "1,20E+00",
                    "module": "A1-A3",
                    "scenario": null
                },
                {
                    "value": "0,00E+00",
                    "module": "A4",
                    "scenario": null
                },
                {
                    "value": "-1,03E+00",
                    "module": "A5",
                    "scenario": null
                },
                {
                    "value": "0,00E+00",
                    "module": "C1",
                    "scenario": null
                },
                {
                    "value": "0,00E+00",
                    "module": "C2",
                    "scenario": null
                },
                {
                    "value": "-1,69E-01",
                    "module": "C3",
                    "scenario": null
                },
                {
                    "value": "0,00E+00",
                    "module": "C4",
                    "scenario": null
                },
                {
                    "value": "0,00E+00",
                    "module": "D",
                    "scenario": null
                }
            ]
        },
        {
            "parameter": "PERT",
            "values": [
                {
                    "value": "2,01E+01",
                    "module": "A1-A3",
                    "scenario": null
                },
                {
                    "value": "3,50E-02",
                    "module": "A4",
                    "scenario": null
                },
                {
                    "value": "7,00E-03",
                    "module": "A5",
                    "scenario": null
                },
                {
                    "value": "0,00E+00",
                    "module": "C1",
                    "scenario": null
                },
                {
                    "value": "3,76E-04",
                    "module": "C2",
                    "scenario": null
                },
                {
                    "value": "5,00E-03",
                    "module": "C3",
                    "scenario": null
                },
                {
                    "value": "4,00E-03",
                    "module": "C4",
                    "scenario": null
                },
                {
                    "value": "-3,28E+01",
                    "module": "D",
                    "scenario": null
                }
            ]
        },
        {
            "parameter": "PENRE",
            "values": [
                {
                    "value": "2,04E+02",
                    "module": "A1-A3",
                    "scenario": null
                },
                {
                    "value": "1,12E+01",
                    "module": "A4",
                    "scenario": null
                },
                {
                    "value": "3,80E-02",
                    "module": "A5",
                    "scenario": null
                },
                {
                    "value": "0,00E+00",
                    "module": "C1",
                    "scenario": null
                },
                {
                    "value": "1,20E-01",
                    "module": "C2",
                    "scenario": null
                },
                {
                    "value": "4,48E-01",
                    "module": "C3",
                    "scenario": null
                },
                {
                    "value": "2,70E-02",
                    "module": "C4",
                    "scenario": null
                },
                {
                    "value": "-7,11E+01",
                    "module": "D",
                    "scenario": null
                }
            ]
        },
        {
            "parameter": "PENRM",
            "values": [
                {
                    "value": "4,28E-01",
                    "module": "A1-A3",
                    "scenario": null
                },
                {
                    "value": "0,00E+00",
                    "module": "A4",
                    "scenario": null
                },
                {
                    "value": "0,00E+00",
                    "module": "A5",
                    "scenario": null
                },
                {
                    "value": "0,00E+00",
                    "module": "C1",
                    "scenario": null
                },
                {
                    "value": "0,00E+00",
                    "module": "C2",
                    "scenario": null
                },
                {
                    "value": "-4,28E-01",
                    "module": "C3",
                    "scenario": null
                },
                {
                    "value": "0,00E+00",
                    "module": "C4",
                    "scenario": null
                },
                {
                    "value": "0,00E+00",
                    "module": "D",
                    "scenario": null
                }
            ]
        },
        {
            "parameter": "PENRT",
            "values": [
                {
                    "value": "2,05E+02",
                    "module": "A1-A3",
                    "scenario": null
                },
                {
                    "value": "1,12E+01",
                    "module": "A4",
                    "scenario": null
                },
                {
                    "value": "3,80E-02",
                    "module": "A5",
                    "scenario": null
                },
                {
                    "value": "0,00E+00",
                    "module": "C1",
                    "scenario": null
                },
                {
                    "value": "1,20E-01",
                    "module": "C2",
                    "scenario": null
                },
                {
                    "value": "2,00E-02",
                    "module": "C3",
                    "scenario": null
                },
                {
                    "value": "2,70E-02",
                    "module": "C4",
                    "scenario": null
                },
                {
                    "value": "-7,11E+01",
                    "module": "D",
                    "scenario": null
                }
            ]
        },
        {
            "parameter": "SM",
            "values": [
                {
                    "value": "9,60E-01",
                    "module": "A1-A3",
                    "scenario": null
                },
                {
                    "value": "0,00E+00",
                    "module": "A4",
                    "scenario": null
                },
                {
                    "value": "0,00E+00",
                    "module": "A5",
                    "scenario": null
                },
                {
                    "value": "0,00E+00",
                    "module": "C1",
                    "scenario": null
                },
                {
                    "value": "0,00E+00",
                    "module": "C2",
                    "scenario": null
                },
                {
                    "value": "0,00E+00",
                    "module": "C3",
                    "scenario": null
                },
                {
                    "value": "0,00E+00",
                    "module": "C4",
                    "scenario": null
                },
                {
                    "value": "0,00E+00",
                    "module": "D",
                    "scenario": null
                }
            ]
        },
        {
            "parameter": "RSF",
            "values": [
                {
                    "value": "0,00E+00",
                    "module": "A1-A3",
                    "scenario": null
                },
                {
                    "value": "0,00E+00",
                    "module": "A4",
                    "scenario": null
                },
                {
                    "value": "0,00E+00",
                    "module": "A5",
                    "scenario": null
                },
                {
                    "value": "0,00E+00",
                    "module": "C1",
                    "scenario": null
                },
                {
                    "value": "0,00E+00",
                    "module": "C2",
                    "scenario": null
                },
                {
                    "value": "0,00E+00",
                    "module": "C3",
                    "scenario": null
                },
                {
                    "value": "0,00E+00",
                    "module": "C4",
                    "scenario": null
                },
                {
                    "value": "0,00E+00",
                    "module": "D",
                    "scenario": null
                }
            ]
        },
        {
            "parameter": "NRSF",
            "values": [
                {
                    "value": "0,00E+00",
                    "module": "A1-A3",
                    "scenario": null
                },
                {
                    "value": "0,00E+00",
                    "module": "A4",
                    "scenario": null
                },
                {
                    "value": "0,00E+00",
                    "module": "A5",
                    "scenario": null
                },
                {
                    "value": "0,00E+00",
                    "module": "C1",
                    "scenario": null
                },
                {
                    "value": "0,00E+00",
                    "module": "C2",
                    "scenario": null
                },
                {
                    "value": "0,00E+00",
                    "module": "C3",
                    "scenario": null
                },
                {
                    "value": "0,00E+00",
                    "module": "C4",
                    "scenario": null
                },
                {
                    "value": "0,00E+00",
                    "module": "D",
                    "scenario": null
                }
            ]
        },
        {
            "parameter": "FW",
            "values": [
                {
                    "value": "8,10E-02",
                    "module": "A1-A3",
                    "scenario": null
                },
                {
                    "value": "6,38E-05",
                    "module": "A4",
                    "scenario": null
                },
                {
                    "value": "3,56E-04",
                    "module": "A5",
                    "scenario": null
                },
                {
                    "value": "0,00E+00",
                    "module": "C1",
                    "scenario": null
                },
                {
                    "value": "6,75E-07",
                    "module": "C2",
                    "scenario": null
                },
                {
                    "value": "1,06E-04",
                    "module": "C3",
                    "scenario": null
                },
                {
                    "value": "6,75E-06",
                    "module": "C4",
                    "scenario": null
                },
                {
                    "value": "-5,80E-02",
                    "module": "D",
                    "scenario": null
                }
            ]
        }
    ],
    "end_of_life_waste": [
        {
            "parameter": "HWD",
            "values": [
                {
                    "value": "2,92E-07",
                    "module": "A1-A3",
                    "scenario": null
                },
                {
                    "value": "1,09E-09",
                    "module": "A4",
                    "scenario": null
                },
                {
                    "value": "5,67E-11",
                    "module": "A5",
                    "scenario": null
                },
                {
                    "value": "0,00E+00",
                    "module": "C1",
                    "scenario": null
                },
                {
                    "value": "1,16E-11",
                    "module": "C2",
                    "scenario": null
                },
                {
                    "value": "7,67E-11",
                    "module": "C3",
                    "scenario": null
                },
                {
                    "value": "4,08E-10",
                    "module": "C4",
                    "scenario": null
                },
                {
                    "value": "-4,44E-07",
                    "module": "D",
                    "scenario": null
                }
            ]
        },
        {
            "parameter": "NHWD",
            "values": [
                {
                    "value": "3,07E+00",
                    "module": "A1-A3",
                    "scenario": null
                },
                {
                    "value": "1,00E-03",
                    "module": "A4",
                    "scenario": null
                },
                {
                    "value": "4,00E-03",
                    "module": "A5",
                    "scenario": null
                },
                {
                    "value": "0,00E+00",
                    "module": "C1",
                    "scenario": null
                },
                {
                    "value": "1,22E-05",
                    "module": "C2",
                    "scenario": null
                },
                {
                    "value": "5,00E-03",
                    "module": "C3",
                    "scenario": null
                },
                {
                    "value": "1,35E-01",
                    "module": "C4",
                    "scenario": null
                },
                {
                    "value": "-1,26E+00",
                    "module": "D",
                    "scenario": null
                }
            ]
        },
        {
            "parameter": "RWD",
            "values": [
                {
                    "value": "1,68E-03",
                    "module": "A1-A3",
                    "scenario": null
                },
                {
                    "value": "1,21E-05",
                    "module": "A4",
                    "scenario": null
                },
                {
                    "value": "2,02E-06",
                    "module": "A5",
                    "scenario": null
                },
                {
                    "value": "0,00E+00",
                    "module": "C1",
                    "scenario": null
                },
                {
                    "value": "1,28E-07",
                    "module": "C2",
                    "scenario": null
                },
                {
                    "value": "7,46E-07",
                    "module": "C3",
                    "scenario": null
                },
                {
                    "value": "3,05E-07",
                    "module": "C4",
                    "scenario": null
                },
                {
                    "value": "-8,00E-03",
                    "module": "D",
                    "scenario": null
                }
            ]
        }
    ],
    "end_of_life_flow": [
        {
            "parameter": "CRU",
            "values": [
                {
                    "value": "0,00E+00",
                    "module": "A1-A3",
                    "scenario": null
                },
                {
                    "value": "0,00E+00",
                    "module": "A4",
                    "scenario": null
                },
                {
                    "value": "0,00E+00",
                    "module": "A5",
                    "scenario": null
                },
                {
                    "value": "0,00E+00",
                    "module": "C1",
                    "scenario": null
                },
                {
                    "value": "0,00E+00",
                    "module": "C2",
                    "scenario": null
                },
                {
                    "value": "0,00E+00",
                    "module": "C3",
                    "scenario": null
                },
                {
                    "value": "0,00E+00",
                    "module": "C4",
                    "scenario": null
                },
                {
                    "value": "0,00E+00",
                    "module": "D",
                    "scenario": null
                }
            ]
        },
        {
            "parameter": "MFR",
            "values": [
                {
                    "value": "0,00E+00",
                    "module": "A1-A3",
                    "scenario": null
                },
                {
                    "value": "0,00E+00",
                    "module": "A4",
                    "scenario": null
                },
                {
                    "value": "0,00E+00",
                    "module": "A5",
                    "scenario": null
                },
                {
                    "value": "0,00E+00",
                    "module": "C1",
                    "scenario": null
                },
                {
                    "value": "0,00E+00",
                    "module": "C2",
                    "scenario": null
                },
                {
                    "value": "1,86E+00",
                    "module": "C3",
                    "scenario": null
                },
                {
                    "value": "0,00E+00",
                    "module": "C4",
                    "scenario": null
                },
                {
                    "value": "0,00E+00",
                    "module": "D",
                    "scenario": null
                }
            ]
        },
        {
            "parameter": "MER",
            "values": [
                {
                    "value": "0,00E+00",
                    "module": "A1-A3",
                    "scenario": null
                },
                {
                    "value": "0,00E+00",
                    "module": "A4",
                    "scenario": null
                },
                {
                    "value": "0,00E+00",
                    "module": "A5",
                    "scenario": null
                },
                {
                    "value": "0,00E+00",
                    "module": "C1",
                    "scenario": null
                },
                {
                    "value": "0,00E+00",
                    "module": "C2",
                    "scenario": null
                },
                {
                    "value": "0,00E+00",
                    "module": "C3",
                    "scenario": null
                },
                {
                    "value": "0,00E+00",
                    "module": "C4",
                    "scenario": null
                },
                {
                    "value": "0,00E+00",
                    "module": "D",
                    "scenario": null
                }
            ]
        },
        {
            "parameter": "EEE",
            "values": [
                {
                    "value": "0,00E+00",
                    "module": "A1-A3",
                    "scenario": null
                },
                {
                    "value": "0,00E+00",
                    "module": "A4",
                    "scenario": null
                },
                {
                    "value": "1,84E-01",
                    "module": "A5",
                    "scenario": null
                },
                {
                    "value": "0,00E+00",
                    "module": "C1",
                    "scenario": null
                },
                {
                    "value": "0,00E+00",
                    "module": "C2",
                    "scenario": null
                },
                {
                    "value": "0,00E+00",
                    "module": "C3",
                    "scenario": null
                },
                {
                    "value": "0,00E+00",
                    "module": "C4",
                    "scenario": null
                },
                {
                    "value": "0,00E+00",
                    "module": "D",
                    "scenario": null
                }
            ]
        },
        {
            "parameter": "EET",
            "values": [
                {
                    "value": "0,00E+00",
                    "module": "A1-A3",
                    "scenario": null
                },
                {
                    "value": "0,00E+00",
                    "module": "A4",
                    "scenario": null
                },
                {
                    "value": "3,34E-01",
                    "module": "A5",
                    "scenario": null
                },
                {
                    "value": "0,00E+00",
                    "module": "C1",
                    "scenario": null
                },
                {
                    "value": "0,00E+00",
                    "module": "C2",
                    "scenario": null
                },
                {
                    "value": "0,00E+00",
                    "module": "C3",
                    "scenario": null
                },
                {
                    "value": "0,00E+00",
                    "module": "C4",
                    "scenario": null
                },
                {
                    "value": "0,00E+00",
                    "module": "D",
                    "scenario": null
                }
            ]
        }
    ]
}