{
    "product_name": "Wandbekleidungen auf Vliesstoffbasis",
    "epd_id": "EPD-IGI-20230435-IBG1-EN",
    "declared_unit": {
        "unit": "m2",
        "amount": 1.0
    },
    "compliance": [
        "DIN EN 15804+A2",
        "ISO 14025"
    ],
    "producer_name": "IGI - The Global Wallcoverings Association",
    "environmental_impact": [
        {
            "parameter": "GWP-total",
            "values": [
                {
                    "value": "1,79E-01",
                    "module": "A1-A3",
                    "scenario": null
                },
                {
                    "value": "3,41E-02",
                    "module": "A4",
                    "scenario": null
                },
                {
                    "value": "1,75E-02",
                    "module": "A5",
                    "scenario": null
                },
                {
                    "value": "2,66E-05",
                    "module": "C1",
                    "scenario": null
                },
                {
                    "value": "1,48E-03",
                    "module": "C2",
                    "scenario": null
                },
                {
                    "value": "2,30E-01",
                    "module": "C3",
                    "scenario": null
                },
                {
                    "value": "1,97E-03",
                    "module": "C4",
                    "scenario": null
                },
                {
                    "value": "-8,04E-02",
                    "module": "D",
                    "scenario": null
                }
            ]
        },
        {
            "parameter": "GWP-fossil",
            "values": [
                {
                    "value": "3,27E-01",
                    "module": "A1-A3",
                    "scenario": null
                },
                {
                    "value": "3,40E-02",
                    "module": "A4",
                    "scenario": null
                },
                {
                    "value": "4,09E-03",
                    "module": "A5",
                    "scenario": null
                },
                {
                    "value": "2,66E-05",
                    "module": "C1",
                    "scenario": null
                },
                {
                    "value": "1,47E-03",
                    "module": "C2",
                    "scenario": null
                },
                {
                    "value": "9,92E-02",
                    "module": "C3",
                    "scenario": null
                },
                {
                    "value": "2,13E-04",
                    "module": "C4",
                    "scenario": null
                },
                {
                    "value": "-8,04E-02",
                    "module": "D",
                    "scenario": null
                }
            ]
        },
        {
            "parameter": "GWP-biogenic",
            "values": [
                {
                    "value": "-1,45E-01",
                    "module": "A1-A3",
                    "scenario": null
                },
                {
                    "value": "0,00E+00",
                    "module": "A4",
                    "scenario": null
                },
                {
                    "value": "1,34E-02",
                    "module": "A5",
                    "scenario": null
                },
                {
                    "value": "0,00E+00",
                    "module": "C1",
                    "scenario": null
                },
                {
                    "value": "0,00E+00",
                    "module": "C2",
                    "scenario": null
                },
                {
                    "value": "1,30E-01",
                    "module": "C3",
                    "scenario": null
                },
                {
                    "value": "1,76E-03",
                    "module": "C4",
                    "scenario": null
                },
                {
                    "value": "0,00E+00",
                    "module": "D",
                    "scenario": null
                }
            ]
        },
        {
            "parameter": "GWP-luluc",
            "values": [
                {
                    "value": "-2,87E-03",
                    "module": "A1-A3",
                    "scenario": null
                },
                {
                    "value": "5,71E-05",
                    "module": "A4",
                    "scenario": null
                },
                {
                    "value": "1,09E-06",
                    "module": "A5",
                    "scenario": null
                },
                {
                    "value": "8,89E-09",
                    "module": "C1",
                    "scenario": null
                },
                {
                    "value": "1,36E-05",
                    "module": "C2",
                    "scenario": null
                },
                {
                    "value": "3,17E-06",
                    "module": "C3",
                    "scenario": null
                },
                {
                    "value": "1,42E-07",
                    "module": "C4",
                    "scenario": null
                },
                {
                    "value": "-5,08E-06",
                    "module": "D",
                    "scenario": null
                }
            ]
        },
        {
            "parameter": "ODP",
            "values": [
                {
                    "value": "7,73E-10",
                    "module": "A1-A3",
                    "scenario": null
                },
                {
                    "value": "2,73E-15",
                    "module": "A4",
                    "scenario": null
                },
                {
                    "value": "1,86E-15",
                    "module": "A5",
                    "scenario": null
                },
                {
                    "value": "1,62E-16",
                    "module": "C1",
                    "scenario": null
                },
                {
                    "value": "1,91E-16",
                    "module": "C2",
                    "scenario": null
                },
                {
                    "value": "4,73E-14",
                    "module": "C3",
                    "scenario": null
                },
                {
                    "value": "2,81E-16",
                    "module": "C4",
                    "scenario": null
                },
                {
                    "value": "-5,99E-13",
                    "module": "D",
                    "scenario": null
                }
            ]
        },
        {
            "parameter": "AP",
            "values": [
                {
                    "value": "1,02E-03",
                    "module": "A1-A3",
                    "scenario": null
                },
                {
                    "value": "1,65E-04",
                    "module": "A4",
                    "scenario": null
                },
                {
                    "value": "4,98E-06",
                    "module": "A5",
                    "scenario": null
                },
                {
                    "value": "6,73E-08",
                    "module": "C1",
                    "scenario": null
                },
                {
                    "value": "1,23E-05",
                    "module": "C2",
                    "scenario": null
                },
                {
                    "value": "6,05E-05",
                    "module": "C3",
                    "scenario": null
                },
                {
                    "value": "7,69E-07",
                    "module": "C4",
                    "scenario": null
                },
                {
                    "value": "-9,73E-05",
                    "module": "D",
                    "scenario": null
                }
            ]
        },
        {
            "parameter": "POCP",
            "values": [
                {
                    "value": "8,77E-04",
                    "module": "A1-A3",
                    "scenario": null
                },
                {
                    "value": "1,93E-04",
                    "module": "A4",
                    "scenario": null
                },
                {
                    "value": "5,02E-06",
                    "module": "A5",
                    "scenario": null
                },
                {
                    "value": "4,41E-08",
                    "module": "C1",
                    "scenario": null
                },
                {
                    "value": "1,16E-05",
                    "module": "C2",
                    "scenario": null
                },
                {
                    "value": "5,51E-05",
                    "module": "C3",
                    "scenario": null
                },
                {
                    "value": "1,45E-06",
                    "module": "C4",
                    "scenario": null
                },
                {
                    "value": "-8,01E-05",
                    "module": "D",
                    "scenario": null
                }
            ]
        },
        {
            "parameter": "ADPE",
            "values": [
                {
                    "value": "6,26E-08",
                    "module": "A1-A3",
                    "scenario": null
                },
                {
                    "value": "6,82E-10",
                    "module": "A4",
                    "scenario": null
                },
                {
                    "value": "2,44E-11",
                    "module": "A5",
                    "scenario": null
                },
                {
                    "value": "1,53E-12",
                    "module": "C1",
                    "scenario": null
                },
                {
                    "value": "9,65E-11",
                    "module": "C2",
                    "scenario": null
                },
                {
                    "value": "4,16E-10",
                    "module": "C3",
                    "scenario": null
                },
                {
                    "value": "4,47E-12",
                    "module": "C4",
                    "scenario": null
                },
                {
                    "value": "-5,52E-09",
                    "module": "D",
                    "scenario": null
                }
            ]
        },
        {
            "parameter": "ADPF",
            "values": [
                {
                    "value": "6,58E+00",
                    "module": "A1-A3",
                    "scenario": null
                },
                {
                    "value": "4,58E-01",
                    "module": "A4",
                    "scenario": null
                },
                {
                    "value": "6,84E-03",
                    "module": "A5",
                    "scenario": null
                },
                {
                    "value": "4,75E-04",
                    "module": "C1",
                    "scenario": null
                },
                {
                    "value": "2,00E-02",
                    "module": "C2",
                    "scenario": null
                },
                {
                    "value": "1,04E-01",
                    "module": "C3",
                    "scenario": null
                },
                {
                    "value": "2,50E-03",
                    "module": "C4",
                    "scenario": null
                },
                {
                    "value": "-1,46E+00",
                    "module": "D",
                    "scenario": null
                }
            ]
        },
        {
            "parameter": "WDP",
            "values": [
                {
                    "value": "3,09E-01",
                    "module": "A1-A3",
                    "scenario": null
                },
                {
                    "value": "1,18E-04",
                    "module": "A4",
                    "scenario": null
                },
                {
                    "value": "1,93E-03",
                    "module": "A5",
                    "scenario": null
                },
                {
                    "value": "8,59E-03",
                    "module": "C1",
                    "scenario": null
                },
                {
                    "value": "1,77E-05",
                    "module": "C2",
                    "scenario": null
                },
                {
                    "value": "2,77E-02",
                    "module": "C3",
                    "scenario": null
                },
                {
                    "value": "8,06E-06",
                    "module": "C4",
                    "scenario": null
                },
                {
                    "value": "-7,26E-03",
                    "module": "D",
                    "scenario": null
                }
            ]
        },
        {
            "parameter": "EP-freshwater",
            "values": [
                {
                    "value": "2,77E-05",
                    "module": "A1-A3",
                    "scenario": null
                },
                {
                    "value": "2,70E-08",
                    "module": "A4",
                    "scenario": null
                },
                {
                    "value": "8,71E-09",
                    "module": "A5",
                    "scenario": null
                },
                {
                    "value": "2,34E-09",
                    "module": "C1",
                    "scenario": null
                },
                {
                    "value": "5,36E-09",
                    "module": "C2",
                    "scenario": null
                },
                {
                    "value": "1,63E-08",
                    "module": "C3",
                    "scenario": null
                },
                {
                    "value": "3,16E-08",
                    "module": "C4",
                    "scenario": null
                },
                {
                    "value": "-1,24E-07",
                    "module": "D",
                    "scenario": null
                }
            ]
        },
        {
            "parameter": "EP-marine",
            "values": [
                {
                    "value": "3,55E-04",
                    "module": "A1-A3",
                    "scenario": null
                },
                {
                    "value": "7,41E-05",
                    "module": "A4",
                    "scenario": null
                },
                {
                    "value": "1,94E-06",
                    "module": "A5",
                    "scenario": null
                },
                {
                    "value": "2,36E-08",
                    "module": "C1",
                    "scenario": null
                },
                {
                    "value": "6,11E-06",
                    "module": "C2",
                    "scenario": null
                },
                {
                    "value": "2,08E-05",
                    "module": "C3",
                    "scenario": null
                },
                {
                    "value": "4,57E-07",
                    "module": "C4",
                    "scenario": null
                },
                {
                    "value": "-2,87E-05",
                    "module": "D",
                    "scenario": null
                }
            ]
        },
        {
            "parameter": "EP-terrestrial",
            "values": [
                {
                    "value": "3,52E-03",
                    "module": "A1-A3",
                    "scenario": null
                },
                {
                    "value": "8,13E-04",
                    "module": "A4",
                    "scenario": null
                },
                {
                    "value": "2,31E-05",
                    "module": "A5",
                    "scenario": null
                },
                {
                    "value": "1,63E-07",
                    "module": "C1",
                    "scenario": null
                },
                {
                    "value": "6,75E-05",
                    "module": "C2",
                    "scenario": null
                },
                {
                    "value": "2,75E-04",
                    "module": "C3",
                    "scenario": null
                },
                {
                    "value": "2,65E-06",
                    "module": "C4",
                    "scenario": null
                },
                {
                    "value": "-3,08E-04",
                    "module": "D",
                    "scenario": null
                }
            ]
        }
    ],
    "additional_environmental_impact": [
        {
            "parameter": "PM",
            "values": [
                {
                    "value": "8,53E-09",
                    "module": "A1-A3",
                    "scenario": null
                },
                {
                    "value": "7,01E-10",
                    "module": "A4",
                    "scenario": null
                },
                {
                    "value": "3,05E-11",
                    "module": "A5",
                    "scenario": null
                },
                {
                    "value": "1,08E-12",
                    "module": "C1",
                    "scenario": null
                },
                {
                    "value": "8,72E-11",
                    "module": "C2",
                    "scenario": null
                },
                {
                    "value": "4,37E-10",
                    "module": "C3",
                    "scenario": null
                },
                {
                    "value": "7,46E-12",
                    "module": "C4",
                    "scenario": null
                },
                {
                    "value": "-8,26E-10",
                    "module": "D",
                    "scenario": null
                }
            ]
        },
        {
            "parameter": "ETP-fw",
            "values": [
                {
                    "value": "9,36E+00",
                    "module": "A1-A3",
                    "scenario": null
                },
                {
                    "value": "3,22E-01",
                    "module": "A4",
                    "scenario": null
                },
                {
                    "value": "4,01E-03",
                    "module": "A5",
                    "scenario": null
                },
                {
                    "value": "9,77E-04",
                    "module": "C1",
                    "scenario": null
                },
                {
                    "value": "1,42E-02",
                    "module": "C2",
                    "scenario": null
                },
                {
                    "value": "4,97E-02",
                    "module": "C3",
                    "scenario": null
                },
                {
                    "value": "2,59E-03",
                    "module": "C4",
                    "scenario": null
                },
                {
                    "value": "-3,08E-01",
                    "module": "D",
                    "scenario": null
                }
            ]
        },
        {
            "parameter": "HTP-c",
            "values": [
                {
                    "value": "7,92E-10",
                    "module": "A1-A3",
                    "scenario": null
                },
                {
                    "value": "6,04E-12",
                    "module": "A4",
                    "scenario": null
                },
                {
                    "value": "1,97E-13",
                    "module": "A5",
                    "scenario": null
                },
                {
                    "value": "1,86E-14",
                    "module": "C1",
                    "scenario": null
                },
                {
                    "value": "2,92E-13",
                    "module": "C2",
                    "scenario": null
                },
                {
                    "value": "2,74E-12",
                    "module": "C3",
                    "scenario": null
                },
                {
                    "value": "1,12E-13",
                    "module": "C4",
                    "scenario": null
                },
                {
                    "value": "-1,60E-11",
                    "module": "D",
                    "scenario": null
                }
            ]
        },
        {
            "parameter": "HTP-nc",
            "values": [
                {
                    "value": "7,64E-08",
                    "module": "A1-A3",
                    "scenario": null
                },
                {
                    "value": "3,34E-10",
                    "module": "A4",
                    "scenario": null
                },
                {
                    "value": "1,20E-11",
                    "module": "A5",
                    "scenario": null
                },
                {
                    "value": "1,74E-12",
                    "module": "C1",
                    "scenario": null
                },
                {
                    "value": "1,77E-11",
                    "module": "C2",
                    "scenario": null
                },
                {
                    "value": "1,61E-10",
                    "module": "C3",
                    "scenario": null
                },
                {
                    "value": "1,20E-11",
                    "module": "C4",
                    "scenario": null
                },
                {
                    "value": "-5,02E-10",
                    "module": "D",
                    "scenario": null
                }
            ]
        },
        {
            "parameter": "SQP",
            "values": [
                {
                    "value": "8,81E+00",
                    "module": "A1-A3",
                    "scenario": null
                },
                {
                    "value": "3,60E-02",
                    "module": "A4",
                    "scenario": null
                },
                {
                    "value": "1,98E-03",
                    "module": "A5",
                    "scenario": null
                },
                {
                    "value": "7,06E-05",
                    "module": "C1",
                    "scenario": null
                },
                {
                    "value": "8,34E-03",
                    "module": "C2",
                    "scenario": null
                },
                {
                    "value": "2,88E-02",
                    "module": "C3",
                    "scenario": null
                },
                {
                    "value": "2,20E-04",
                    "module": "C4",
                    "scenario": null
                },
                {
                    "value": "-2,69E-01",
                    "module": "D",
                    "scenario": null
                }
            ]
        }
    ],
    "resource_use": [
        {
            "parameter": "PERE",
            "values": [
                {
                    "value": "1,82E+00",
                    "module": "A1-A3",
                    "scenario": null
                },
                {
                    "value": "7,58E-03",
                    "module": "A4",
                    "scenario": null
                },
                {
                    "value": "2,72E-01",
                    "module": "A5",
                    "scenario": null
                },
                {
                    "value": "9,67E-05",
                    "module": "C1",
                    "scenario": null
                },
                {
                    "value": "1,45E-03",
                    "module": "C2",
                    "scenario": null
                },
                {
                    "value": "2,10E+00",
                    "module": "C3",
                    "scenario": null
                },
                {
                    "value": "2,17E-02",
                    "module": "C4",
                    "scenario": null
                },
                {
                    "value": "-4,09E-01",
                    "module": "D",
                    "scenario": null
                }
            ]
        },
        {
            "parameter": "PERM",
            "values": [
                {
                    "value": "2,36E+00",
                    "module": "A1-A3",
                    "scenario": null
                },
                {
                    "value": "0,00E+00",
                    "module": "A4",
                    "scenario": null
                },
                {
                    "value": "-2,71E-01",
                    "module": "A5",
                    "scenario": null
                },
                {
                    "value": "0,00E+00",
                    "module": "C1",
                    "scenario": null
                },
                {
                    "value": "0,00E+00",
                    "module": "C2",
                    "scenario": null
                },
                {
                    "value": "-2,07E+00",
                    "module": "C3",
                    "scenario": null
                },
                {
                    "value": "-2,15E-02",
                    "module": "C4",
                    "scenario": null
                },
                {
                    "value": "0,00E+00",
                    "module": "D",
                    "scenario": null
                }
            ]
        },
        {
            "parameter": "PERT",
            "values": [
                {
                    "value": "4,18E+00",
                    "module": "A1-A3",
                    "scenario": null
                },
                {
                    "value": "7,58E-03",
                    "module": "A4",
                    "scenario": null
                },
                {
                    "value": "1,27E-03",
                    "module": "A5",
                    "scenario": null
                },
                {
                    "value": "9,67E-05",
                    "module": "C1",
                    "scenario": null
                },
                {
                    "value": "1,45E-03",
                    "module": "C2",
                    "scenario": null
                },
                {
                    "value": "2,74E-02",
                    "module": "C3",
                    "scenario": null
                },
                {
                    "value": "2,26E-04",
                    "module": "C4",
                    "scenario": null
                },
                {
                    "value": "-4,09E-01",
                    "module": "D",
                    "scenario": null
                }
            ]
        },
        {
            "parameter": "PENRE",
            "values": [
                {
                    "value": "5,48E+00",
                    "module": "A1-A3",
                    "scenario": null
                },
                {
                    "value": "4,60E-01",
                    "module": "A4",
                    "scenario": null
                },
                {
                    "value": "6,13E-02",
                    "module": "A5",
                    "scenario": null
                },
                {
                    "value": "4,75E-04",
                    "module": "C1",
                    "scenario": null
                },
                {
                    "value": "2,00E-02",
                    "module": "C2",
                    "scenario": null
                },
                {
                    "value": "1,13E+00",
                    "module": "C3",
                    "scenario": null
                },
                {
                    "value": "3,31E-02",
                    "module": "C4",
                    "scenario": null
                },
                {
                    "value": "-1,46E+00",
                    "module": "D",
                    "scenario": null
                }
            ]
        },
        {
            "parameter": "PENRM",
            "values": [
                {
                    "value": "1,11E+00",
                    "module": "A1-A3",
                    "scenario": null
                },
                {
                    "value": "0,00E+00",
                    "module": "A4",
                    "scenario": null
                },
                {
                    "value": "-5,45E-02",
                    "module": "A5",
                    "scenario": null
                },
                {
                    "value": "0,00E+00",
                    "module": "C1",
                    "scenario": null
                },
                {
                    "value": "0,00E+00",
                    "module": "C2",
                    "scenario": null
                },
                {
                    "value": "-1,02E+00",
                    "module": "C3",
                    "scenario": null
                },
                {
                    "value": "-3,06E-02",
                    "module": "C4",
                    "scenario": null
                },
                {
                    "value": "0,00E+00",
                    "module": "D",
                    "scenario": null
                }
            ]
        },
        {
            "parameter": "PENRT",
            "values": [
                {
                    "value": "6,59E+00",
                    "module": "A1-A3",
                    "scenario": null
                },
                {
                    "value": "4,60E-01",
                    "module": "A4",
                    "scenario": null
                },
                {
                    "value": "6,85E-03",
                    "module": "A5",
                    "scenario": null
                },
                {
                    "value": "4,75E-04",
                    "module": "C1",
                    "scenario": null
                },
                {
                    "value": "2,00E-02",
                    "module": "C2",
                    "scenario": null
                },
                {
                    "value": "1,04E-01",
                    "module": "C3",
                    "scenario": null
                },
                {
                    "value": "2,50E-03",
                    "module": "C4",
                    "scenario": null
                },
                {
                    "value": "-1,46E+00",
                    "module": "D",
                    "scenario": null
                }
            ]
        },
        {
            "parameter": "SM",
            "values": [
                {
                    "value": "9,18E-03",
                    "module": "A1-A3",
                    "scenario": null
                },
                {
                    "value": "0,00E+00",
                    "module": "A4",
                    "scenario": null
                },
                {
                    "value": "0,00E+00",
                    "module": "A5",
                    "scenario": null
                },
                {
                    "value": "0,00E+00",
                    "module": "C1",
                    "scenario": null
                },
                {
                    "value": "0,00E+00",
                    "module": "C2",
                    "scenario": null
                },
                {
                    "value": "0,00E+00",
                    "module": "C3",
                    "scenario": null
                },
                {
                    "value": "0,00E+00",
                    "module": "C4",
                    "scenario": null
                },
                {
                    "value": "0,00E+00",
                    "module": "D",
                    "scenario": null
                }
            ]
        },
        {
            "parameter": "RSF",
            "values": [
                {
                    "value": "0,00E+00",
                    "module": "A1-A3",
                    "scenario": null
                },
                {
                    "value": "0,00E+00",
                    "module": "A4",
                    "scenario": null
                },
                {
                    "value": "0,00E+00",
                    "module": "A5",
                    "scenario": null
                },
                {
                    "value": "0,00E+00",
                    "module": "C1",
                    "scenario": null
                },
                {
                    "value": "0,00E+00",
                    "module": "C2",
                    "scenario": null
                },
                {
                    "value": "0,00E+00",
                    "module": "C3",
                    "scenario": null
                },
                {
                    "value": "0,00E+00",
                    "module": "C4",
                    "scenario": null
                },
                {
                    "value": "0,00E+00",
                    "module": "D",
                    "scenario": null
                }
            ]
        },
        {
            "parameter": "NRSF",
            "values": [
                {
                    "value": "0,00E+00",
                    "module": "A1-A3",
                    "scenario": null
                },
                {
                    "value": "0,00E+00",
                    "module": "A4",
                    "scenario": null
                },
                {
                    "value": "0,00E+00",
                    "module": "A5",
                    "scenario": null
                },
                {
                    "value": "0,00E+00",
                    "module": "C1",
                    "scenario": null
                },
                {
                    "value": "0,00E+00",
                    "module": "C2",
                    "scenario": null
                },
                {
                    "value": "0,00E+00",
                    "module": "C3",
                    "scenario": null
                },
                {
                    "value": "0,00E+00",
                    "module": "C4",
                    "scenario": null
                },
                {
                    "value": "0,00E+00",
                    "module": "D",
                    "scenario": null
                }
            ]
        },
        {
            "parameter": "FW",
            "values": [
                {
                    "value": "7,49E-03",
                    "module": "A1-A3",
                    "scenario": null
                },
                {
                    "value": "8,60E-06",
                    "module": "A4",
                    "scenario": null
                },
                {
                    "value": "4,54E-05",
                    "module": "A5",
                    "scenario": null
                },
                {
                    "value": "2,00E-04",
                    "module": "C1",
                    "scenario": null
                },
                {
                    "value": "1,59E-06",
                    "module": "C2",
                    "scenario": null
                },
                {
                    "value": "6,57E-04",
                    "module": "C3",
                    "scenario": null
                },
                {
                    "value": "2,68E-07",
                    "module": "C4",
                    "scenario": null
                },
                {
                    "value": "-3,32E-04",
                    "module": "D",
                    "scenario": null
                }
            ]
        }
    ],
    "end_of_life_waste": [
        {
            "parameter": "HWD",
            "values": [
                {
                    "value": "3,33E-06",
                    "module": "A1-A3",
                    "scenario": null
                },
                {
                    "value": "9,51E-13",
                    "module": "A4",
                    "scenario": null
                },
                {
                    "value": "2,21E-13",
                    "module": "A5",
                    "scenario": null
                },
                {
                    "value": "1,35E-14",
                    "module": "C1",
                    "scenario": null
                },
                {
                    "value": "6,21E-14",
                    "module": "C2",
                    "scenario": null
                },
                {
                    "value": "1,99E-12",
                    "module": "C3",
                    "scenario": null
                },
                {
                    "value": "2,10E-13",
                    "module": "C4",
                    "scenario": null
                },
                {
                    "value": "-8,46E-11",
                    "module": "D",
                    "scenario": null
                }
            ]
        },
        {
            "parameter": "NHWD",
            "values": [
                {
                    "value": "2,02E-02",
                    "module": "A1-A3",
                    "scenario": null
                },
                {
                    "value": "4,68E-05",
                    "module": "A4",
                    "scenario": null
                },
                {
                    "value": "1,13E-03",
                    "module": "A5",
                    "scenario": null
                },
                {
                    "value": "6,08E-05",
                    "module": "C1",
                    "scenario": null
                },
                {
                    "value": "3,06E-06",
                    "module": "C2",
                    "scenario": null
                },
                {
                    "value": "1,74E-02",
                    "module": "C3",
                    "scenario": null
                },
                {
                    "value": "2,12E-03",
                    "module": "C4",
                    "scenario": null
                },
                {
                    "value": "-7,09E-04",
                    "module": "D",
                    "scenario": null
                }
            ]
        },
        {
            "parameter": "RWD",
            "values": [
                {
                    "value": "1,08E-04",
                    "module": "A1-A3",
                    "scenario": null
                },
                {
                    "value": "5,68E-07",
                    "module": "A4",
                    "scenario": null
                },
                {
                    "value": "2,54E-07",
                    "module": "A5",
                    "scenario": null
                },
                {
                    "value": "1,90E-08",
                    "module": "C1",
                    "scenario": null
                },
                {
                    "value": "3,75E-08",
                    "module": "C2",
                    "scenario": null
                },
                {
                    "value": "5,02E-06",
                    "module": "C3",
                    "scenario": null
                },
                {
                    "value": "2,96E-08",
                    "module": "C4",
                    "scenario": null
                },
                {
                    "value": "-1,09E-04",
                    "module": "D",
                    "scenario": null
                }
            ]
        }
    ],
    "end_of_life_flow": [
        {
            "parameter": "CRU",
            "values": [
                {
                    "value": "0,00E+00",
                    "module": "A1-A3",
                    "scenario": null
                },
                {
                    "value": "0,00E+00",
                    "module": "A4",
                    "scenario": null
                },
                {
                    "value": "0,00E+00",
                    "module": "A5",
                    "scenario": null
                },
                {
                    "value": "0,00E+00",
                    "module": "C1",
                    "scenario": null
                },
                {
                    "value": "0,00E+00",
                    "module": "C2",
                    "scenario": null
                },
                {
                    "value": "0,00E+00",
                    "module": "C3",
                    "scenario": null
                },
                {
                    "value": "0,00E+00",
                    "module": "C4",
                    "scenario": null
                },
                {
                    "value": "0,00E+00",
                    "module": "D",
                    "scenario": null
                }
            ]
        },
        {
            "parameter": "MFR",
            "values": [
                {
                    "value": "0,00E+00",
                    "module": "A1-A3",
                    "scenario": null
                },
                {
                    "value": "0,00E+00",
                    "module": "A4",
                    "scenario": null
                },
                {
                    "value": "0,00E+00",
                    "module": "A5",
                    "scenario": null
                },
                {
                    "value": "0,00E+00",
                    "module": "C1",
                    "scenario": null
                },
                {
                    "value": "0,00E+00",
                    "module": "C2",
                    "scenario": null
                },
                {
                    "value": "0,00E+00",
                    "module": "C3",
                    "scenario": null
                },
                {
                    "value": "0,00E+00",
                    "module": "C4",
                    "scenario": null
                },
                {
                    "value": "0,00E+00",
                    "module": "D",
                    "scenario": null
                }
            ]
        },
        {
            "parameter": "MER",
            "values": [
                {
                    "value": "1,73E-02",
                    "module": "A1-A3",
                    "scenario": null
                },
                {
                    "value": "0,00E+00",
                    "module": "A4",
                    "scenario": null
                },
                {
                    "value": "1,02E-02",
                    "module": "A5",
                    "scenario": null
                },
                {
                    "value": "0,00E+00",
                    "module": "C1",
                    "scenario": null
                },
                {
                    "value": "0,00E+00",
                    "module": "C2",
                    "scenario": null
                },
                {
                    "value": "1,45E-01",
                    "module": "C3",
                    "scenario": null
                },
                {
                    "value": "0,00E+00",
                    "module": "C4",
                    "scenario": null
                },
                {
                    "value": "0,00E+00",
                    "module": "D",
                    "scenario": null
                }
            ]
        },
        {
            "parameter": "EEE",
            "values": [
                {
                    "value": "3,71E-02",
                    "module": "A1-A3",
                    "scenario": null
                },
                {
                    "value": "0,00E+00",
                    "module": "A4",
                    "scenario": null
                },
                {
                    "value": "0,00E+00",
                    "module": "A5",
                    "scenario": null
                },
                {
                    "value": "0,00E+00",
                    "module": "C1",
                    "scenario": null
                },
                {
                    "value": "0,00E+00",
                    "module": "C2",
                    "scenario": null
                },
                {
                    "value": "0,00E+00",
                    "module": "C3",
                    "scenario": null
                },
                {
                    "value": "0,00E+00",
                    "module": "C4",
                    "scenario": null
                },
                {
                    "value": "3,61E-01",
                    "module": "D",
                    "scenario": null
                }
            ]
        },
        {
            "parameter": "EET",
            "values": [
                {
                    "value": "7,01E-02",
                    "module": "A1-A3",
                    "scenario": null
                },
                {
                    "value": "0,00E+00",
                    "module": "A4",
                    "scenario": null
                },
                {
                    "value": "0,00E+00",
                    "module": "A5",
                    "scenario": null
                },
                {
                    "value": "0,00E+00",
                    "module": "C1",
                    "scenario": null
                },
                {
                    "value": "0,00E+00",
                    "module": "C2",
                    "scenario": null
                },
                {
                    "value": "0,00E+00",
                    "module": "C3",
                    "scenario": null
                },
                {
                    "value": "0,00E+00",
                    "module": "C4",
                    "scenario": null
                },
                {
                    "value": "7,01E-01",
                    "module": "D",
                    "scenario": null
                }
            ]
        }
    ]
}