{
    "product_name": "VELUX sun Tunnel TLR f\u00fcr Steildach, steiff",
    "epd_id": "EPD-VEL-20230279-IBA1-EN",
    "declared_unit": {
        "unit": "stk",
        "amount": 1.0
    },
    "compliance": [
        "DIN EN 15804+A2",
        "ISO 14025"
    ],
    "producer_name": "VELUX Group",
    "environmental_impact": [
        {
            "parameter": "GWP-total",
            "values": [
                {
                    "value": "9,51E+01",
                    "module": "A1-A3",
                    "scenario": null
                },
                {
                    "value": "5,63E+00",
                    "module": "A5",
                    "scenario": null
                },
                {
                    "value": "0,00E+00",
                    "module": "C1",
                    "scenario": null
                },
                {
                    "value": "1,22E-01",
                    "module": "C2",
                    "scenario": null
                },
                {
                    "value": "3,62E-01",
                    "module": "C3",
                    "scenario": null
                },
                {
                    "value": "1,68E+01",
                    "module": "C4",
                    "scenario": null
                },
                {
                    "value": "-6,56E+01",
                    "module": "D",
                    "scenario": null
                }
            ]
        },
        {
            "parameter": "GWP-fossil",
            "values": [
                {
                    "value": "1,00E+02",
                    "module": "A1-A3",
                    "scenario": null
                },
                {
                    "value": "3,03E-01",
                    "module": "A5",
                    "scenario": null
                },
                {
                    "value": "0,00E+00",
                    "module": "C1",
                    "scenario": null
                },
                {
                    "value": "1,22E-01",
                    "module": "C2",
                    "scenario": null
                },
                {
                    "value": "3,03E-01",
                    "module": "C3",
                    "scenario": null
                },
                {
                    "value": "1,68E+01",
                    "module": "C4",
                    "scenario": null
                },
                {
                    "value": "-6,54E+01",
                    "module": "D",
                    "scenario": null
                }
            ]
        },
        {
            "parameter": "GWP-biogenic",
            "values": [
                {
                    "value": "-5,39E+00",
                    "module": "A1-A3",
                    "scenario": null
                },
                {
                    "value": "5,33E+00",
                    "module": "A5",
                    "scenario": null
                },
                {
                    "value": "0,00E+00",
                    "module": "C1",
                    "scenario": null
                },
                {
                    "value": "0,00E+00",
                    "module": "C2",
                    "scenario": null
                },
                {
                    "value": "5,91E-02",
                    "module": "C3",
                    "scenario": null
                },
                {
                    "value": "0,00E+00",
                    "module": "C4",
                    "scenario": null
                },
                {
                    "value": "0,00E+00",
                    "module": "D",
                    "scenario": null
                }
            ]
        },
        {
            "parameter": "GWP-luluc",
            "values": [
                {
                    "value": "2,01E-01",
                    "module": "A1-A3",
                    "scenario": null
                },
                {
                    "value": "7,71E-05",
                    "module": "A5",
                    "scenario": null
                },
                {
                    "value": "0,00E+00",
                    "module": "C1",
                    "scenario": null
                },
                {
                    "value": "4,94E-05",
                    "module": "C2",
                    "scenario": null
                },
                {
                    "value": "3,37E-04",
                    "module": "C3",
                    "scenario": null
                },
                {
                    "value": "2,62E-04",
                    "module": "C4",
                    "scenario": null
                },
                {
                    "value": "-2,21E-01",
                    "module": "D",
                    "scenario": null
                }
            ]
        },
        {
            "parameter": "ODP",
            "values": [
                {
                    "value": "7,18E-06",
                    "module": "A1-A3",
                    "scenario": null
                },
                {
                    "value": "4,44E-08",
                    "module": "A5",
                    "scenario": null
                },
                {
                    "value": "0,00E+00",
                    "module": "C1",
                    "scenario": null
                },
                {
                    "value": "2,85E-08",
                    "module": "C2",
                    "scenario": null
                },
                {
                    "value": "1,86E-08",
                    "module": "C3",
                    "scenario": null
                },
                {
                    "value": "9,71E-08",
                    "module": "C4",
                    "scenario": null
                },
                {
                    "value": "-2,53E-06",
                    "module": "D",
                    "scenario": null
                }
            ]
        },
        {
            "parameter": "AP",
            "values": [
                {
                    "value": "5,78E-01",
                    "module": "A1-A3",
                    "scenario": null
                },
                {
                    "value": "1,08E-03",
                    "module": "A5",
                    "scenario": null
                },
                {
                    "value": "0,00E+00",
                    "module": "C1",
                    "scenario": null
                },
                {
                    "value": "6,89E-04",
                    "module": "C2",
                    "scenario": null
                },
                {
                    "value": "1,16E-03",
                    "module": "C3",
                    "scenario": null
                },
                {
                    "value": "6,96E-03",
                    "module": "C4",
                    "scenario": null
                },
                {
                    "value": "-3,87E-01",
                    "module": "D",
                    "scenario": null
                }
            ]
        },
        {
            "parameter": "POCP",
            "values": [
                {
                    "value": "3,68E-01",
                    "module": "A1-A3",
                    "scenario": null
                },
                {
                    "value": "1,23E-03",
                    "module": "A5",
                    "scenario": null
                },
                {
                    "value": "0,00E+00",
                    "module": "C1",
                    "scenario": null
                },
                {
                    "value": "7,79E-04",
                    "module": "C2",
                    "scenario": null
                },
                {
                    "value": "1,12E-03",
                    "module": "C3",
                    "scenario": null
                },
                {
                    "value": "8,13E-03",
                    "module": "C4",
                    "scenario": null
                },
                {
                    "value": "-1,89E-01",
                    "module": "D",
                    "scenario": null
                }
            ]
        },
        {
            "parameter": "ADPE",
            "values": [
                {
                    "value": "1,40E+01",
                    "module": "A1-A3",
                    "scenario": null
                },
                {
                    "value": "6,35E-07",
                    "module": "A5",
                    "scenario": null
                },
                {
                    "value": "0,00E+00",
                    "module": "C1",
                    "scenario": null
                },
                {
                    "value": "4,07E-07",
                    "module": "C2",
                    "scenario": null
                },
                {
                    "value": "5,27E-07",
                    "module": "C3",
                    "scenario": null
                },
                {
                    "value": "2,29E-06",
                    "module": "C4",
                    "scenario": null
                },
                {
                    "value": "5,00E-04",
                    "module": "D",
                    "scenario": null
                }
            ]
        },
        {
            "parameter": "ADPF",
            "values": [
                {
                    "value": "1,37E+03",
                    "module": "A1-A3",
                    "scenario": null
                },
                {
                    "value": "2,91E+00",
                    "module": "A5",
                    "scenario": null
                },
                {
                    "value": "0,00E+00",
                    "module": "C1",
                    "scenario": null
                },
                {
                    "value": "1,87E+00",
                    "module": "C2",
                    "scenario": null
                },
                {
                    "value": "4,18E+00",
                    "module": "C3",
                    "scenario": null
                },
                {
                    "value": "3,75E+00",
                    "module": "C4",
                    "scenario": null
                },
                {
                    "value": "-6,37E+02",
                    "module": "D",
                    "scenario": null
                }
            ]
        },
        {
            "parameter": "WDP",
            "values": [
                {
                    "value": "3,31E+01",
                    "module": "A1-A3",
                    "scenario": null
                },
                {
                    "value": "9,73E-03",
                    "module": "A5",
                    "scenario": null
                },
                {
                    "value": "0,00E+00",
                    "module": "C1",
                    "scenario": null
                },
                {
                    "value": "6,14E-03",
                    "module": "C2",
                    "scenario": null
                },
                {
                    "value": "1,04E-02",
                    "module": "C3",
                    "scenario": null
                },
                {
                    "value": "2,13E-01",
                    "module": "C4",
                    "scenario": null
                },
                {
                    "value": "-8,10E+00",
                    "module": "D",
                    "scenario": null
                }
            ]
        },
        {
            "parameter": "EP-freshwater",
            "values": [
                {
                    "value": "3,76E-03",
                    "module": "A1-A3",
                    "scenario": null
                },
                {
                    "value": "1,40E-06",
                    "module": "A5",
                    "scenario": null
                },
                {
                    "value": "0,00E+00",
                    "module": "C1",
                    "scenario": null
                },
                {
                    "value": "8,94E-07",
                    "module": "C2",
                    "scenario": null
                },
                {
                    "value": "3,93E-05",
                    "module": "C3",
                    "scenario": null
                },
                {
                    "value": "8,30E-06",
                    "module": "C4",
                    "scenario": null
                },
                {
                    "value": "-2,79E-03",
                    "module": "D",
                    "scenario": null
                }
            ]
        },
        {
            "parameter": "EP-marine",
            "values": [
                {
                    "value": "1,09E-01",
                    "module": "A1-A3",
                    "scenario": null
                },
                {
                    "value": "3,91E-04",
                    "module": "A5",
                    "scenario": null
                },
                {
                    "value": "0,00E+00",
                    "module": "C1",
                    "scenario": null
                },
                {
                    "value": "2,48E-04",
                    "module": "C2",
                    "scenario": null
                },
                {
                    "value": "3,70E-04",
                    "module": "C3",
                    "scenario": null
                },
                {
                    "value": "3,42E-03",
                    "module": "C4",
                    "scenario": null
                },
                {
                    "value": "-5,80E-02",
                    "module": "D",
                    "scenario": null
                }
            ]
        },
        {
            "parameter": "EP-terrestrial",
            "values": [
                {
                    "value": "1,06E+00",
                    "module": "A1-A3",
                    "scenario": null
                },
                {
                    "value": "4,31E-03",
                    "module": "A5",
                    "scenario": null
                },
                {
                    "value": "0,00E+00",
                    "module": "C1",
                    "scenario": null
                },
                {
                    "value": "2,73E-03",
                    "module": "C2",
                    "scenario": null
                },
                {
                    "value": "4,20E-03",
                    "module": "C3",
                    "scenario": null
                },
                {
                    "value": "3,46E-02",
                    "module": "C4",
                    "scenario": null
                },
                {
                    "value": "-6,42E-01",
                    "module": "D",
                    "scenario": null
                }
            ]
        }
    ],
    "additional_environmental_impact": [
        {
            "parameter": "PM",
            "values": [
                {
                    "value": "7,47E-06",
                    "module": "A1-A3",
                    "scenario": null
                },
                {
                    "value": "2,10E-08",
                    "module": "A5",
                    "scenario": null
                },
                {
                    "value": "0,00E+00",
                    "module": "C1",
                    "scenario": null
                },
                {
                    "value": "1,34E-08",
                    "module": "C2",
                    "scenario": null
                },
                {
                    "value": "1,82E-08",
                    "module": "C3",
                    "scenario": null
                },
                {
                    "value": "3,21E-08",
                    "module": "C4",
                    "scenario": null
                },
                {
                    "value": "-4,93E-06",
                    "module": "D",
                    "scenario": null
                }
            ]
        },
        {
            "parameter": "ETP-fw",
            "values": [
                {
                    "value": "2,93E+03",
                    "module": "A1-A3",
                    "scenario": null
                },
                {
                    "value": "2,33E+00",
                    "module": "A5",
                    "scenario": null
                },
                {
                    "value": "0,00E+00",
                    "module": "C1",
                    "scenario": null
                },
                {
                    "value": "1,48E+00",
                    "module": "C2",
                    "scenario": null
                },
                {
                    "value": "2,46E+00",
                    "module": "C3",
                    "scenario": null
                },
                {
                    "value": "4,11E+01",
                    "module": "C4",
                    "scenario": null
                },
                {
                    "value": "-1,23E+03",
                    "module": "D",
                    "scenario": null
                }
            ]
        },
        {
            "parameter": "HTP-c",
            "values": [
                {
                    "value": "2,58E-07",
                    "module": "A1-A3",
                    "scenario": null
                },
                {
                    "value": "1,06E-10",
                    "module": "A5",
                    "scenario": null
                },
                {
                    "value": "0,00E+00",
                    "module": "C1",
                    "scenario": null
                },
                {
                    "value": "5,91E-11",
                    "module": "C2",
                    "scenario": null
                },
                {
                    "value": "6,64E-11",
                    "module": "C3",
                    "scenario": null
                },
                {
                    "value": "2,17E-09",
                    "module": "C4",
                    "scenario": null
                },
                {
                    "value": "-6,48E-08",
                    "module": "D",
                    "scenario": null
                }
            ]
        },
        {
            "parameter": "HTP-nc",
            "values": [
                {
                    "value": "3,37E-06",
                    "module": "A1-A3",
                    "scenario": null
                },
                {
                    "value": "2,76E-09",
                    "module": "A5",
                    "scenario": null
                },
                {
                    "value": "0,00E+00",
                    "module": "C1",
                    "scenario": null
                },
                {
                    "value": "1,71E-09",
                    "module": "C2",
                    "scenario": null
                },
                {
                    "value": "2,16E-09",
                    "module": "C3",
                    "scenario": null
                },
                {
                    "value": "2,47E-08",
                    "module": "C4",
                    "scenario": null
                },
                {
                    "value": "-1,04E-06",
                    "module": "D",
                    "scenario": null
                }
            ]
        },
        {
            "parameter": "SQP",
            "values": [
                {
                    "value": "4,53E+02",
                    "module": "A1-A3",
                    "scenario": null
                },
                {
                    "value": "2,48E+00",
                    "module": "A5",
                    "scenario": null
                },
                {
                    "value": "0,00E+00",
                    "module": "C1",
                    "scenario": null
                },
                {
                    "value": "1,60E+00",
                    "module": "C2",
                    "scenario": null
                },
                {
                    "value": "5,65E-01",
                    "module": "C3",
                    "scenario": null
                },
                {
                    "value": "1,49E+00",
                    "module": "C4",
                    "scenario": null
                },
                {
                    "value": "-8,62E+01",
                    "module": "D",
                    "scenario": null
                }
            ]
        }
    ],
    "resource_use": [
        {
            "parameter": "PERE",
            "values": [
                {
                    "value": "6,00E+01",
                    "module": "A1-A3",
                    "scenario": null
                },
                {
                    "value": "6,12E+01",
                    "module": "A5",
                    "scenario": null
                },
                {
                    "value": "0,00E+00",
                    "module": "C1",
                    "scenario": null
                },
                {
                    "value": "2,33E-02",
                    "module": "C2",
                    "scenario": null
                },
                {
                    "value": "4,05E-01",
                    "module": "C3",
                    "scenario": null
                },
                {
                    "value": "8,56E-02",
                    "module": "C4",
                    "scenario": null
                },
                {
                    "value": "-9,23E+01",
                    "module": "D",
                    "scenario": null
                }
            ]
        },
        {
            "parameter": "PERM",
            "values": [
                {
                    "value": "6,19E+01",
                    "module": "A1-A3",
                    "scenario": null
                },
                {
                    "value": "-6,12E+01",
                    "module": "A5",
                    "scenario": null
                },
                {
                    "value": "0,00E+00",
                    "module": "C1",
                    "scenario": null
                },
                {
                    "value": "0,00E+00",
                    "module": "C2",
                    "scenario": null
                },
                {
                    "value": "-7,61E-01",
                    "module": "C3",
                    "scenario": null
                },
                {
                    "value": "0,00E+00",
                    "module": "C4",
                    "scenario": null
                },
                {
                    "value": "0,00E+00",
                    "module": "D",
                    "scenario": null
                }
            ]
        },
        {
            "parameter": "PERT",
            "values": [
                {
                    "value": "1,19E+02",
                    "module": "A1-A3",
                    "scenario": null
                },
                {
                    "value": "3,18E-02",
                    "module": "A5",
                    "scenario": null
                },
                {
                    "value": "0,00E+00",
                    "module": "C1",
                    "scenario": null
                },
                {
                    "value": "2,33E-02",
                    "module": "C2",
                    "scenario": null
                },
                {
                    "value": "-3,57E-01",
                    "module": "C3",
                    "scenario": null
                },
                {
                    "value": "8,56E-02",
                    "module": "C4",
                    "scenario": null
                },
                {
                    "value": "-9,23E+01",
                    "module": "D",
                    "scenario": null
                }
            ]
        },
        {
            "parameter": "PENRE",
            "values": [
                {
                    "value": "9,99E+02",
                    "module": "A1-A3",
                    "scenario": null
                },
                {
                    "value": "4,45E+00",
                    "module": "A5",
                    "scenario": null
                },
                {
                    "value": "0,00E+00",
                    "module": "C1",
                    "scenario": null
                },
                {
                    "value": "1,65E+00",
                    "module": "C2",
                    "scenario": null
                },
                {
                    "value": "2,55E-06",
                    "module": "C3",
                    "scenario": null
                },
                {
                    "value": "8,34E+01",
                    "module": "C4",
                    "scenario": null
                },
                {
                    "value": "-7,06E+02",
                    "module": "D",
                    "scenario": null
                }
            ]
        },
        {
            "parameter": "PENRM",
            "values": [
                {
                    "value": "8,45E+01",
                    "module": "A1-A3",
                    "scenario": null
                },
                {
                    "value": "-2,22E+00",
                    "module": "A5",
                    "scenario": null
                },
                {
                    "value": "0,00E+00",
                    "module": "C1",
                    "scenario": null
                },
                {
                    "value": "0,00E+00",
                    "module": "C2",
                    "scenario": null
                },
                {
                    "value": "0,00E+00",
                    "module": "C3",
                    "scenario": null
                },
                {
                    "value": "-8,22E+01",
                    "module": "C4",
                    "scenario": null
                },
                {
                    "value": "0,00E+00",
                    "module": "D",
                    "scenario": null
                }
            ]
        },
        {
            "parameter": "PENRT",
            "values": [
                {
                    "value": "1,04E+03",
                    "module": "A1-A3",
                    "scenario": null
                },
                {
                    "value": "2,23E+00",
                    "module": "A5",
                    "scenario": null
                },
                {
                    "value": "0,00E+00",
                    "module": "C1",
                    "scenario": null
                },
                {
                    "value": "1,65E+00",
                    "module": "C2",
                    "scenario": null
                },
                {
                    "value": "2,55E-06",
                    "module": "C3",
                    "scenario": null
                },
                {
                    "value": "1,16E+00",
                    "module": "C4",
                    "scenario": null
                },
                {
                    "value": "-7,06E+02",
                    "module": "D",
                    "scenario": null
                }
            ]
        },
        {
            "parameter": "SM",
            "values": [
                {
                    "value": "8,83E-01",
                    "module": "A1-A3",
                    "scenario": null
                },
                {
                    "value": "0,00E+00",
                    "module": "A5",
                    "scenario": null
                },
                {
                    "value": "0,00E+00",
                    "module": "C1",
                    "scenario": null
                },
                {
                    "value": "0,00E+00",
                    "module": "C2",
                    "scenario": null
                },
                {
                    "value": "0,00E+00",
                    "module": "C3",
                    "scenario": null
                },
                {
                    "value": "0,00E+00",
                    "module": "C4",
                    "scenario": null
                },
                {
                    "value": "3,63E+00",
                    "module": "D",
                    "scenario": null
                }
            ]
        },
        {
            "parameter": "RSF",
            "values": [
                {
                    "value": "0,00E+00",
                    "module": "A1-A3",
                    "scenario": null
                },
                {
                    "value": "0,00E+00",
                    "module": "A5",
                    "scenario": null
                },
                {
                    "value": "0,00E+00",
                    "module": "C1",
                    "scenario": null
                },
                {
                    "value": "0,00E+00",
                    "module": "C2",
                    "scenario": null
                },
                {
                    "value": "0,00E+00",
                    "module": "C3",
                    "scenario": null
                },
                {
                    "value": "0,00E+00",
                    "module": "C4",
                    "scenario": null
                },
                {
                    "value": "0,00E+00",
                    "module": "D",
                    "scenario": null
                }
            ]
        },
        {
            "parameter": "NRSF",
            "values": [
                {
                    "value": "0,00E+00",
                    "module": "A1-A3",
                    "scenario": null
                },
                {
                    "value": "0,00E+00",
                    "module": "A5",
                    "scenario": null
                },
                {
                    "value": "0,00E+00",
                    "module": "C1",
                    "scenario": null
                },
                {
                    "value": "0,00E+00",
                    "module": "C2",
                    "scenario": null
                },
                {
                    "value": "0,00E+00",
                    "module": "C3",
                    "scenario": null
                },
                {
                    "value": "0,00E+00",
                    "module": "C4",
                    "scenario": null
                },
                {
                    "value": "0,00E+00",
                    "module": "D",
                    "scenario": null
                }
            ]
        },
        {
            "parameter": "FW",
            "values": [
                {
                    "value": "6,75E-01",
                    "module": "A1-A3",
                    "scenario": null
                },
                {
                    "value": "2,68E-04",
                    "module": "A5",
                    "scenario": null
                },
                {
                    "value": "0,00E+00",
                    "module": "C1",
                    "scenario": null
                },
                {
                    "value": "1,80E-04",
                    "module": "C2",
                    "scenario": null
                },
                {
                    "value": "7,64E-04",
                    "module": "C3",
                    "scenario": null
                },
                {
                    "value": "2,43E-03",
                    "module": "C4",
                    "scenario": null
                },
                {
                    "value": "-5,00E-01",
                    "module": "D",
                    "scenario": null
                }
            ]
        }
    ],
    "end_of_life_waste": [
        {
            "parameter": "HWD",
            "values": [
                {
                    "value": "1,30E-02",
                    "module": "A1-A3",
                    "scenario": null
                },
                {
                    "value": "5,71E-06",
                    "module": "A5",
                    "scenario": null
                },
                {
                    "value": "0,00E+00",
                    "module": "C1",
                    "scenario": null
                },
                {
                    "value": "4,21E-06",
                    "module": "C2",
                    "scenario": null
                },
                {
                    "value": "2,55E-06",
                    "module": "C3",
                    "scenario": null
                },
                {
                    "value": "3,93E-06",
                    "module": "C4",
                    "scenario": null
                },
                {
                    "value": "9,82E-03",
                    "module": "D",
                    "scenario": null
                }
            ]
        },
        {
            "parameter": "NHWD",
            "values": [
                {
                    "value": "2,11E+01",
                    "module": "A1-A3",
                    "scenario": null
                },
                {
                    "value": "1,51E-01",
                    "module": "A5",
                    "scenario": null
                },
                {
                    "value": "0,00E+00",
                    "module": "C1",
                    "scenario": null
                },
                {
                    "value": "1,11E-01",
                    "module": "C2",
                    "scenario": null
                },
                {
                    "value": "1,30E-02",
                    "module": "C3",
                    "scenario": null
                },
                {
                    "value": "1,79E+00",
                    "module": "C4",
                    "scenario": null
                },
                {
                    "value": "-1,80E+01",
                    "module": "D",
                    "scenario": null
                }
            ]
        },
        {
            "parameter": "RWD",
            "values": [
                {
                    "value": "5,06E-03",
                    "module": "A1-A3",
                    "scenario": null
                },
                {
                    "value": "3,21E-05",
                    "module": "A5",
                    "scenario": null
                },
                {
                    "value": "0,00E+00",
                    "module": "C1",
                    "scenario": null
                },
                {
                    "value": "2,38E-05",
                    "module": "C2",
                    "scenario": null
                },
                {
                    "value": "2,89E-05",
                    "module": "C3",
                    "scenario": null
                },
                {
                    "value": "9,29E-06",
                    "module": "C4",
                    "scenario": null
                },
                {
                    "value": "-2,22E-03",
                    "module": "D",
                    "scenario": null
                }
            ]
        }
    ],
    "end_of_life_flow": [
        {
            "parameter": "CRU",
            "values": [
                {
                    "value": "0,00E+00",
                    "module": "A1-A3",
                    "scenario": null
                },
                {
                    "value": "0,00E+00",
                    "module": "A5",
                    "scenario": null
                },
                {
                    "value": "0,00E+00",
                    "module": "C1",
                    "scenario": null
                },
                {
                    "value": "0,00E+00",
                    "module": "C2",
                    "scenario": null
                },
                {
                    "value": "0,00E+00",
                    "module": "C3",
                    "scenario": null
                },
                {
                    "value": "0,00E+00",
                    "module": "C4",
                    "scenario": null
                },
                {
                    "value": "0,00E+00",
                    "module": "D",
                    "scenario": null
                }
            ]
        },
        {
            "parameter": "MFR",
            "values": [
                {
                    "value": "1,16E+00",
                    "module": "A1-A3",
                    "scenario": null
                },
                {
                    "value": "3,65E+00",
                    "module": "A5",
                    "scenario": null
                },
                {
                    "value": "0,00E+00",
                    "module": "C1",
                    "scenario": null
                },
                {
                    "value": "0,00E+00",
                    "module": "C2",
                    "scenario": null
                },
                {
                    "value": "4,36E+00",
                    "module": "C3",
                    "scenario": null
                },
                {
                    "value": "0,00E+00",
                    "module": "C4",
                    "scenario": null
                },
                {
                    "value": "0,00E+00",
                    "module": "D",
                    "scenario": null
                }
            ]
        },
        {
            "parameter": "MER",
            "values": [
                {
                    "value": "0,00E+00",
                    "module": "A1-A3",
                    "scenario": null
                },
                {
                    "value": "0,00E+00",
                    "module": "A5",
                    "scenario": null
                },
                {
                    "value": "0,00E+00",
                    "module": "C1",
                    "scenario": null
                },
                {
                    "value": "0,00E+00",
                    "module": "C2",
                    "scenario": null
                },
                {
                    "value": "0,00E+00",
                    "module": "C3",
                    "scenario": null
                },
                {
                    "value": "0,00E+00",
                    "module": "C4",
                    "scenario": null
                },
                {
                    "value": "0,00E+00",
                    "module": "D",
                    "scenario": null
                }
            ]
        },
        {
            "parameter": "EEE",
            "values": [
                {
                    "value": "2,41E-01",
                    "module": "A1-A3",
                    "scenario": null
                },
                {
                    "value": "2,88E-01",
                    "module": "A5",
                    "scenario": null
                },
                {
                    "value": "0,00E+00",
                    "module": "C1",
                    "scenario": null
                },
                {
                    "value": "0,00E+00",
                    "module": "C2",
                    "scenario": null
                },
                {
                    "value": "0,00E+00",
                    "module": "C3",
                    "scenario": null
                },
                {
                    "value": "1,07E+01",
                    "module": "C4",
                    "scenario": null
                },
                {
                    "value": "0,00E+00",
                    "module": "D",
                    "scenario": null
                }
            ]
        },
        {
            "parameter": "EET",
            "values": [
                {
                    "value": "4,63E-01",
                    "module": "A1-A3",
                    "scenario": null
                },
                {
                    "value": "5,67E-01",
                    "module": "A5",
                    "scenario": null
                },
                {
                    "value": "0,00E+00",
                    "module": "C1",
                    "scenario": null
                },
                {
                    "value": "0,00E+00",
                    "module": "C2",
                    "scenario": null
                },
                {
                    "value": "0,00E+00",
                    "module": "C3",
                    "scenario": null
                },
                {
                    "value": "2,10E+01",
                    "module": "C4",
                    "scenario": null
                },
                {
                    "value": "0,00E+00",
                    "module": "D",
                    "scenario": null
                }
            ]
        }
    ]
}