{"product_name":"Janisol C4 T\u00fcr Breite x H\u00f6he: 1230 mm x 2180 mm","epd_id":"EPD-JAN-20240295-CBA1-EN","declared_unit":{"unit":"m2","amount":1},"compliance":["DIN EN 15804+A2","ISO 14025"],"producer_name":"JANSEN AG","environmental_impact":[{"parameter":"GWP-total","unit":"kg CO2-eq","values":[{"value":"1,96E+02","module":"A1-A3","scenario":null},{"value":"6,89E-01","module":"A4","scenario":null},{"value":"4,74E-02","module":"A5","scenario":null},{"value":"2,17E+01","module":"B6","scenario":null},{"value":"0,00E+00","module":"C1","scenario":null},{"value":"3,44E-01","module":"C2","scenario":null},{"value":"8,57E+00","module":"C3","scenario":"S0"},{"value":"1,65E-01","module":"C3","scenario":"S1"},{"value":"1,13E+00","module":"C4","scenario":"S0"},{"value":"1,13E+00","module":"C4","scenario":"S1"},{"value":"-2,19E+01","module":"D","scenario":"S0"},{"value":"-2,01E+01","module":"D","scenario":"S1"}]},{"parameter":"GWP-fossil","unit":"kg CO2-eq","values":[{"value":"1,95E+02","module":"A1-A3","scenario":null},{"value":"6,82E-01","module":"A4","scenario":null},{"value":"8,07E-03","module":"A5","scenario":null},{"value":"2,17E+01","module":"B6","scenario":null},{"value":"0,00E+00","module":"C1","scenario":null},{"value":"3,41E-01","module":"C2","scenario":null},{"value":"8,57E+00","module":"C3","scenario":"S0"},{"value":"1,65E-01","module":"C3","scenario":"S1"},{"value":"1,12E+00","module":"C4","scenario":"S0"},{"value":"1,12E+00","module":"C4","scenario":"S1"},{"value":"-2,19E+01","module":"D","scenario":"S0"},{"value":"-2,01E+01","module":"D","scenario":"S1"}]},{"parameter":"GWP-biogenic","unit":"kg CO2-eq","values":[{"value":"7,65E-01","module":"A1-A3","scenario":null},{"value":"2,88E-03","module":"A4","scenario":null},{"value":"3,93E-02","module":"A5","scenario":null},{"value":"1,28E-02","module":"B6","scenario":null},{"value":"0,00E+00","module":"C1","scenario":null},{"value":"1,44E-03","module":"C2","scenario":null},{"value":"4,54E-04","module":"C3","scenario":"S0"},{"value":"3,59E-05","module":"C3","scenario":"S1"},{"value":"3,77E-03","module":"C4","scenario":"S0"},{"value":"3,77E-03","module":"C4","scenario":"S1"},{"value":"-1,05E-02","module":"D","scenario":"S0"},{"value":"-8,26E-04","module":"D","scenario":"S1"}]},{"parameter":"GWP-luluc","unit":"kg CO2-eq","values":[{"value":"4,80E-02","module":"A1-A3","scenario":null},{"value":"3,81E-03","module":"A4","scenario":null},{"value":"1,29E-07","module":"A5","scenario":null},{"value":"1,41E-03","module":"B6","scenario":null},{"value":"0,00E+00","module":"C1","scenario":null},{"value":"1,90E-03","module":"C2","scenario":null},{"value":"2,04E-04","module":"C3","scenario":"S0"},{"value":"1,81E-04","module":"C3","scenario":"S1"},{"value":"2,07E-03","module":"C4","scenario":"S0"},{"value":"2,07E-03","module":"C4","scenario":"S1"},{"value":"-2,63E-03","module":"D","scenario":"S0"},{"value":"-2,83E-03","module":"D","scenario":"S1"}]},{"parameter":"ODP","unit":"kg CFC11-eq","values":[{"value":"4,06E-10","module":"A1-A3","scenario":null},{"value":"4,09E-14","module":"A4","scenario":null},{"value":"4,07E-15","module":"A5","scenario":null},{"value":"2,14E-10","module":"B6","scenario":null},{"value":"0,00E+00","module":"C1","scenario":null},{"value":"2,05E-14","module":"C2","scenario":null},{"value":"7,46E-13","module":"C3","scenario":"S0"},{"value":"1,04E-13","module":"C3","scenario":"S1"},{"value":"2,63E-12","module":"C4","scenario":"S0"},{"value":"2,63E-12","module":"C4","scenario":"S1"},{"value":"-2,55E-11","module":"D","scenario":"S0"},{"value":"-2,97E-12","module":"D","scenario":"S1"}]},{"parameter":"AP","unit":"mol H+-eq","values":[{"value":"9,47E-01","module":"A1-A3","scenario":null},{"value":"6,50E-04","module":"A4","scenario":null},{"value":"8,87E-06","module":"A5","scenario":null},{"value":"3,18E-02","module":"B6","scenario":null},{"value":"0,00E+00","module":"C1","scenario":null},{"value":"3,25E-04","module":"C2","scenario":null},{"value":"1,56E-03","module":"C3","scenario":"S0"},{"value":"2,36E-04","module":"C3","scenario":"S1"},{"value":"7,94E-03","module":"C4","scenario":"S0"},{"value":"7,94E-03","module":"C4","scenario":"S1"},{"value":"-5,44E-02","module":"D","scenario":"S0"},{"value":"-5,44E-02","module":"D","scenario":"S1"}]},{"parameter":"POCP","unit":"kg NMVOC-eq","values":[{"value":"6,38E-01","module":"A1-A3","scenario":null},{"value":"5,66E-04","module":"A4","scenario":null},{"value":"8,00E-06","module":"A5","scenario":null},{"value":"2,46E-02","module":"B6","scenario":null},{"value":"0,00E+00","module":"C1","scenario":null},{"value":"2,83E-04","module":"C2","scenario":null},{"value":"1,26E-03","module":"C3","scenario":"S0"},{"value":"2,87E-04","module":"C3","scenario":"S1"},{"value":"6,17E-03","module":"C4","scenario":"S0"},{"value":"6,17E-03","module":"C4","scenario":"S1"},{"value":"-3,29E-02","module":"D","scenario":"S0"},{"value":"-3,61E-02","module":"D","scenario":"S1"}]},{"parameter":"ADPE","unit":"kg Sb-eq","values":[{"value":"8,02E-03","module":"A1-A3","scenario":null},{"value":"5,71E-08","module":"A4","scenario":null},{"value":"9,95E-11","module":"A5","scenario":null},{"value":"2,58E-06","module":"B6","scenario":null},{"value":"0,00E+00","module":"C1","scenario":null},{"value":"2,85E-08","module":"C2","scenario":null},{"value":"5,90E-08","module":"C3","scenario":"S0"},{"value":"4,34E-08","module":"C3","scenario":"S1"},{"value":"1,15E-07","module":"C4","scenario":"S0"},{"value":"1,15E-07","module":"C4","scenario":"S1"},{"value":"-4,25E-04","module":"D","scenario":"S0"},{"value":"-4,25E-04","module":"D","scenario":"S1"}]},{"parameter":"ADPF","unit":"MJ","values":[{"value":"2,69E+03","module":"A1-A3","scenario":null},{"value":"9,13E+00","module":"A4","scenario":null},{"value":"1,12E-02","module":"A5","scenario":null},{"value":"4,60E+02","module":"B6","scenario":null},{"value":"0,00E+00","module":"C1","scenario":null},{"value":"4,56E+00","module":"C2","scenario":null},{"value":"2,21E+00","module":"C3","scenario":"S0"},{"value":"8,36E-01","module":"C3","scenario":"S1"},{"value":"1,47E+01","module":"C4","scenario":"S0"},{"value":"1,47E+01","module":"C4","scenario":"S1"},{"value":"-2,33E+02","module":"D","scenario":"S0"},{"value":"-2,73E+02","module":"D","scenario":"S1"}]},{"parameter":"WDP","unit":"m3 world-eq. Deprived","values":[{"value":"1,63E+01","module":"A1-A3","scenario":null},{"value":"6,13E-03","module":"A4","scenario":null},{"value":"5,40E-03","module":"A5","scenario":null},{"value":"1,62E+00","module":"B6","scenario":null},{"value":"0,00E+00","module":"C1","scenario":null},{"value":"3,06E-03","module":"C2","scenario":null},{"value":"8,13E-01","module":"C3","scenario":"S0"},{"value":"3,36E-02","module":"C3","scenario":"S1"},{"value":"1,23E-01","module":"C4","scenario":"S0"},{"value":"1,23E-01","module":"C4","scenario":"S1"},{"value":"-3,93E+00","module":"D","scenario":"S0"},{"value":"-4,14E+00","module":"D","scenario":"S1"}]},{"parameter":"EP-freshwater","unit":"kg P-eq","values":[{"value":"2,71E-04","module":"A1-A3","scenario":null},{"value":"2,04E-06","module":"A4","scenario":null},{"value":"1,10E-09","module":"A5","scenario":null},{"value":"9,73E-06","module":"B6","scenario":null},{"value":"0,00E+00","module":"C1","scenario":null},{"value":"1,02E-06","module":"C2","scenario":null},{"value":"3,20E-07","module":"C3","scenario":"S0"},{"value":"1,42E-07","module":"C3","scenario":"S1"},{"value":"1,90E-06","module":"C4","scenario":"S0"},{"value":"1,90E-06","module":"C4","scenario":"S1"},{"value":"-9,30E-06","module":"D","scenario":"S0"},{"value":"-8,16E-06","module":"D","scenario":"S1"}]},{"parameter":"EP-marine","unit":"kg N-eq","values":[{"value":"2,57E-01","module":"A1-A3","scenario":null},{"value":"2,02E-04","module":"A4","scenario":null},{"value":"2,97E-06","module":"A5","scenario":null},{"value":"8,70E-03","module":"B6","scenario":null},{"value":"0,00E+00","module":"C1","scenario":null},{"value":"1,01E-04","module":"C2","scenario":null},{"value":"4,65E-04","module":"C3","scenario":"S0"},{"value":"1,06E-04","module":"C3","scenario":"S1"},{"value":"2,03E-03","module":"C4","scenario":"S0"},{"value":"2,03E-03","module":"C4","scenario":"S1"},{"value":"-8,71E-03","module":"D","scenario":"S0"},{"value":"-8,72E-03","module":"D","scenario":"S1"}]},{"parameter":"EP-terrestrial","unit":"mol N-eq.","values":[{"value":"2,98E+00","module":"A1-A3","scenario":null},{"value":"2,43E-03","module":"A4","scenario":null},{"value":"4,12E-05","module":"A5","scenario":null},{"value":"9,30E-02","module":"B6","scenario":null},{"value":"0,00E+00","module":"C1","scenario":null},{"value":"1,22E-03","module":"C2","scenario":null},{"value":"7,45E-03","module":"C3","scenario":"S0"},{"value":"1,19E-03","module":"C3","scenario":"S1"},{"value":"2,23E-02","module":"C4","scenario":"S0"},{"value":"2,23E-02","module":"C4","scenario":"S1"},{"value":"-8,09E-02","module":"D","scenario":"S0"},{"value":"-8,10E-02","module":"D","scenario":"S1"}]}],"additional_environmental_impact":[{"parameter":"PM","unit":"Disease incidence","values":[{"value":"6,80E-06","module":"A1-A3","scenario":null},{"value":"3,93E-09","module":"A4","scenario":null},{"value":"4,66E-11","module":"A5","scenario":null},{"value":"2,84E-07","module":"B6","scenario":null},{"value":"0,00E+00","module":"C1","scenario":null},{"value":"1,97E-09","module":"C2","scenario":null},{"value":"1,24E-08","module":"C3","scenario":"S0"},{"value":"4,54E-09","module":"C3","scenario":"S1"},{"value":"9,77E-08","module":"C4","scenario":"S0"},{"value":"9,77E-08","module":"C4","scenario":"S1"},{"value":"-6,71E-07","module":"D","scenario":"S0"},{"value":"-6,73E-07","module":"D","scenario":"S1"}]},{"parameter":"ETP-fw","unit":"CTUe","values":[{"value":"4,07E+03","module":"A1-A3","scenario":null},{"value":"6,34E+00","module":"A4","scenario":null},{"value":"5,14E-03","module":"A5","scenario":null},{"value":"1,41E+02","module":"B6","scenario":null},{"value":"0,00E+00","module":"C1","scenario":null},{"value":"3,17E+00","module":"C2","scenario":null},{"value":"1,16E+00","module":"C3","scenario":"S0"},{"value":"5,66E-01","module":"C3","scenario":"S1"},{"value":"8,22E+00","module":"C4","scenario":"S0"},{"value":"8,22E+00","module":"C4","scenario":"S1"},{"value":"-3,18E+01","module":"D","scenario":"S0"},{"value":"-7,01E+01","module":"D","scenario":"S1"}]},{"parameter":"HTP-c","unit":"CTUh","values":[{"value":"9,20E-08","module":"A1-A3","scenario":null},{"value":"1,28E-10","module":"A4","scenario":null},{"value":"3,37E-13","module":"A5","scenario":null},{"value":"2,59E-09","module":"B6","scenario":null},{"value":"0,00E+00","module":"C1","scenario":null},{"value":"6,38E-11","module":"C2","scenario":null},{"value":"7,58E-11","module":"C3","scenario":"S0"},{"value":"1,37E-11","module":"C3","scenario":"S1"},{"value":"1,25E-09","module":"C4","scenario":"S0"},{"value":"1,25E-09","module":"C4","scenario":"S1"},{"value":"-8,24E-09","module":"D","scenario":"S0"},{"value":"-9,06E-09","module":"D","scenario":"S1"}]},{"parameter":"HTP-nc","unit":"CTUh","values":[{"value":"2,29E-06","module":"A1-A3","scenario":null},{"value":"6,61E-09","module":"A4","scenario":null},{"value":"1,27E-11","module":"A5","scenario":null},{"value":"1,32E-07","module":"B6","scenario":null},{"value":"0,00E+00","module":"C1","scenario":null},{"value":"3,30E-09","module":"C2","scenario":null},{"value":"3,59E-09","module":"C3","scenario":"S0"},{"value":"7,24E-10","module":"C3","scenario":"S1"},{"value":"1,39E-07","module":"C4","scenario":"S0"},{"value":"1,39E-07","module":"C4","scenario":"S1"},{"value":"-2,99E-07","module":"D","scenario":"S0"},{"value":"-3,58E-07","module":"D","scenario":"S1"}]},{"parameter":"SQP","unit":"-","values":[{"value":"2,18E+02","module":"A1-A3","scenario":null},{"value":"3,14E+00","module":"A4","scenario":null},{"value":"3,24E-03","module":"A5","scenario":null},{"value":"4,22E+01","module":"B6","scenario":null},{"value":"0,00E+00","module":"C1","scenario":null},{"value":"1,57E+00","module":"C2","scenario":null},{"value":"6,00E-01","module":"C3","scenario":"S0"},{"value":"1,99E-01","module":"C3","scenario":"S1"},{"value":"3,05E+00","module":"C4","scenario":"S0"},{"value":"3,05E+00","module":"C4","scenario":"S1"},{"value":"-1,50E+01","module":"D","scenario":"S0"},{"value":"-5,56E+00","module":"D","scenario":"S1"}]}],"resource_use":[{"parameter":"PERE","unit":"MJ","values":[{"value":"2,63E+02","module":"A1-A3","scenario":null},{"value":"5,19E-01","module":"A4","scenario":null},{"value":"3,92E-01","module":"A5","scenario":null},{"value":"6,64E+01","module":"B6","scenario":null},{"value":"0,00E+00","module":"C1","scenario":null},{"value":"2,59E-01","module":"C2","scenario":null},{"value":"4,34E-01","module":"C3","scenario":"S0"},{"value":"8,79E-02","module":"C3","scenario":"S1"},{"value":"2,20E+00","module":"C4","scenario":"S0"},{"value":"2,20E+00","module":"C4","scenario":"S1"},{"value":"-1,51E+01","module":"D","scenario":"S0"},{"value":"4,37E-01","module":"D","scenario":"S1"}]},{"parameter":"PERM","unit":"","values":[{"value":"3,90E-01","module":"A1-A3","scenario":null},{"value":"0,00E+00","module":"A4","scenario":null},{"value":"-3,90E-01","module":"A5","scenario":null},{"value":"0,00E+00","module":"B6","scenario":null},{"value":"0,00E+00","module":"C1","scenario":null},{"value":"0,00E+00","module":"C2","scenario":null},{"value":"0,00E+00","module":"C3","scenario":"S0"},{"value":"0,00E+00","module":"C3","scenario":"S1"},{"value":"0,00E+00","module":"C4","scenario":"S0"},{"value":"0,00E+00","module":"C4","scenario":"S1"},{"value":"0,00E+00","module":"D","scenario":"S0"},{"value":"0,00E+00","module":"D","scenario":"S1"}]},{"parameter":"PERT","unit":"MJ","values":[{"value":"2,64E+02","module":"A1-A3","scenario":null},{"value":"5,19E-01","module":"A4","scenario":null},{"value":"2,57E-03","module":"A5","scenario":null},{"value":"6,64E+01","module":"B6","scenario":null},{"value":"0,00E+00","module":"C1","scenario":null},{"value":"2,59E-01","module":"C2","scenario":null},{"value":"4,34E-01","module":"C3","scenario":"S0"},{"value":"8,79E-02","module":"C3","scenario":"S1"},{"value":"2,20E+00","module":"C4","scenario":"S0"},{"value":"2,20E+00","module":"C4","scenario":"S1"},{"value":"-1,51E+01","module":"D","scenario":"S0"},{"value":"4,37E-01","module":"D","scenario":"S1"}]},{"parameter":"PENRE","unit":"MJ","values":[{"value":"2,58E+03","module":"A1-A3","scenario":null},{"value":"9,15E+00","module":"A4","scenario":null},{"value":"1,18E-01","module":"A5","scenario":null},{"value":"4,60E+02","module":"B6","scenario":null},{"value":"0,00E+00","module":"C1","scenario":null},{"value":"4,57E+00","module":"C2","scenario":null},{"value":"1,13E+02","module":"C3","scenario":"S0"},{"value":"1,11E+02","module":"C3","scenario":"S1"},{"value":"1,47E+01","module":"C4","scenario":"S0"},{"value":"1,47E+01","module":"C4","scenario":"S1"},{"value":"-2,33E+02","module":"D","scenario":"S0"},{"value":"-2,73E+02","module":"D","scenario":"S1"}]},{"parameter":"PENRM","unit":"MJ","values":[{"value":"1,11E+02","module":"A1-A3","scenario":null},{"value":"0,00E+00","module":"A4","scenario":null},{"value":"-1,07E-01","module":"A5","scenario":null},{"value":"0,00E+00","module":"B6","scenario":null},{"value":"0,00E+00","module":"C1","scenario":null},{"value":"0,00E+00","module":"C2","scenario":null},{"value":"-1,10E+02","module":"C3","scenario":"S0"},{"value":"-1,10E+02","module":"C3","scenario":"S1"},{"value":"0,00E+00","module":"C4","scenario":"S0"},{"value":"0,00E+00","module":"C4","scenario":"S1"},{"value":"0,00E+00","module":"D","scenario":"S0"},{"value":"0,00E+00","module":"D","scenario":"S1"}]},{"parameter":"PENRT","unit":"MJ","values":[{"value":"2,69E+03","module":"A1-A3","scenario":null},{"value":"9,15E+00","module":"A4","scenario":null},{"value":"1,12E-02","module":"A5","scenario":null},{"value":"4,60E+02","module":"B6","scenario":null},{"value":"0,00E+00","module":"C1","scenario":null},{"value":"4,57E+00","module":"C2","scenario":null},{"value":"2,21E+00","module":"C3","scenario":"S0"},{"value":"8,37E-01","module":"C3","scenario":"S1"},{"value":"1,47E+01","module":"C4","scenario":"S0"},{"value":"1,47E+01","module":"C4","scenario":"S1"},{"value":"-2,33E+02","module":"D","scenario":"S0"},{"value":"-2,73E+02","module":"D","scenario":"S1"}]},{"parameter":"SM","unit":"kg","values":[{"value":"1,18E+01","module":"A1-A3","scenario":null},{"value":"0,00E+00","module":"A4","scenario":null},{"value":"0,00E+00","module":"A5","scenario":null},{"value":"0,00E+00","module":"B6","scenario":null},{"value":"0,00E+00","module":"C1","scenario":null},{"value":"0,00E+00","module":"C2","scenario":null},{"value":"0,00E+00","module":"C3","scenario":"S0"},{"value":"0,00E+00","module":"C3","scenario":"S1"},{"value":"0,00E+00","module":"C4","scenario":"S0"},{"value":"0,00E+00","module":"C4","scenario":"S1"},{"value":"9,95E+00","module":"D","scenario":"S0"},{"value":"1,15E+01","module":"D","scenario":"S1"}]},{"parameter":"RSF","unit":"MJ","values":[{"value":"0,00E+00","module":"A1-A3","scenario":null},{"value":"0,00E+00","module":"A4","scenario":null},{"value":"0,00E+00","module":"A5","scenario":null},{"value":"0,00E+00","module":"B6","scenario":null},{"value":"0,00E+00","module":"C1","scenario":null},{"value":"0,00E+00","module":"C2","scenario":null},{"value":"0,00E+00","module":"C3","scenario":"S0"},{"value":"0,00E+00","module":"C3","scenario":"S1"},{"value":"0,00E+00","module":"C4","scenario":"S0"},{"value":"0,00E+00","module":"C4","scenario":"S1"},{"value":"0,00E+00","module":"D","scenario":"S0"},{"value":"0,00E+00","module":"D","scenario":"S1"}]},{"parameter":"NRSF","unit":"MJ","values":[{"value":"0,00E+00","module":"A1-A3","scenario":null},{"value":"0,00E+00","module":"A4","scenario":null},{"value":"0,00E+00","module":"A5","scenario":null},{"value":"0,00E+00","module":"B6","scenario":null},{"value":"0,00E+00","module":"C1","scenario":null},{"value":"0,00E+00","module":"C2","scenario":null},{"value":"0,00E+00","module":"C3","scenario":"S0"},{"value":"0,00E+00","module":"C3","scenario":"S1"},{"value":"0,00E+00","module":"C4","scenario":"S0"},{"value":"0,00E+00","module":"C4","scenario":"S1"},{"value":"0,00E+00","module":"D","scenario":"S0"},{"value":"0,00E+00","module":"D","scenario":"S1"}]},{"parameter":"FW","unit":"m3","values":[{"value":"5,57E-01","module":"A1-A3","scenario":null},{"value":"5,87E-04","module":"A4","scenario":null},{"value":"1,27E-04","module":"A5","scenario":null},{"value":"1,01E-01","module":"B6","scenario":null},{"value":"0,00E+00","module":"C1","scenario":null},{"value":"2,93E-04","module":"C2","scenario":null},{"value":"1,91E-02","module":"C3","scenario":"S0"},{"value":"8,05E-04","module":"C3","scenario":"S1"},{"value":"3,73E-03","module":"C4","scenario":"S0"},{"value":"3,73E-03","module":"C4","scenario":"S1"},{"value":"-1,08E-01","module":"D","scenario":"S0"},{"value":"-1,07E-01","module":"D","scenario":"S1"}]}],"end_of_life_waste":[{"parameter":"HWD","unit":"kg","values":[{"value":"2,77E-07","module":"A1-A3","scenario":null},{"value":"4,38E-11","module":"A4","scenario":null},{"value":"1,09E-12","module":"A5","scenario":null},{"value":"3,29E-08","module":"B6","scenario":null},{"value":"0,00E+00","module":"C1","scenario":null},{"value":"2,19E-11","module":"C2","scenario":null},{"value":"1,52E-10","module":"C3","scenario":"S0"},{"value":"1,57E-11","module":"C3","scenario":"S1"},{"value":"7,54E-10","module":"C4","scenario":"S0"},{"value":"7,54E-10","module":"C4","scenario":"S1"},{"value":"-8,54E-09","module":"D","scenario":"S0"},{"value":"-5,78E-09","module":"D","scenario":"S1"}]},{"parameter":"NHWD","unit":"kg","values":[{"value":"1,83E+01","module":"A1-A3","scenario":null},{"value":"1,31E-03","module":"A4","scenario":null},{"value":"7,16E-04","module":"A5","scenario":null},{"value":"9,77E-02","module":"B6","scenario":null},{"value":"0,00E+00","module":"C1","scenario":null},{"value":"6,56E-04","module":"C2","scenario":null},{"value":"1,33E-01","module":"C3","scenario":"S0"},{"value":"2,08E-02","module":"C3","scenario":"S1"},{"value":"7,51E+01","module":"C4","scenario":"S0"},{"value":"7,51E+01","module":"C4","scenario":"S1"},{"value":"1,18E+00","module":"D","scenario":"S0"},{"value":"1,27E+00","module":"D","scenario":"S1"}]},{"parameter":"RWD","unit":"kg","values":[{"value":"5,90E-02","module":"A1-A3","scenario":null},{"value":"1,13E-05","module":"A4","scenario":null},{"value":"6,38E-07","module":"A5","scenario":null},{"value":"7,64E-02","module":"B6","scenario":null},{"value":"0,00E+00","module":"C1","scenario":null},{"value":"5,63E-06","module":"C2","scenario":null},{"value":"7,80E-05","module":"C3","scenario":"S0"},{"value":"1,58E-05","module":"C3","scenario":"S1"},{"value":"1,63E-04","module":"C4","scenario":"S0"},{"value":"1,63E-04","module":"C4","scenario":"S1"},{"value":"-5,59E-03","module":"D","scenario":"S0"},{"value":"-1,07E-03","module":"D","scenario":"S1"}]}],"end_of_life_flow":[{"parameter":"CRU","unit":"kg","values":[{"value":"0,00E+00","module":"A1-A3","scenario":null},{"value":"0,00E+00","module":"A4","scenario":null},{"value":"0,00E+00","module":"A5","scenario":null},{"value":"0,00E+00","module":"B6","scenario":null},{"value":"0,00E+00","module":"C1","scenario":null},{"value":"0,00E+00","module":"C2","scenario":null},{"value":"0,00E+00","module":"C3","scenario":"S0"},{"value":"0,00E+00","module":"C3","scenario":"S1"},{"value":"0,00E+00","module":"C4","scenario":"S0"},{"value":"0,00E+00","module":"C4","scenario":"S1"},{"value":"0,00E+00","module":"D","scenario":"S0"},{"value":"0,00E+00","module":"D","scenario":"S1"}]},{"parameter":"MFR","unit":"kg","values":[{"value":"5,87E-01","module":"A1-A3","scenario":null},{"value":"0,00E+00","module":"A4","scenario":null},{"value":"0,00E+00","module":"A5","scenario":null},{"value":"0,00E+00","module":"B6","scenario":null},{"value":"0,00E+00","module":"C1","scenario":null},{"value":"0,00E+00","module":"C2","scenario":null},{"value":"3,59E+01","module":"C3","scenario":"S0"},{"value":"3,90E+01","module":"C3","scenario":"S1"},{"value":"0,00E+00","module":"C4","scenario":"S0"},{"value":"0,00E+00","module":"C4","scenario":"S1"},{"value":"0,00E+00","module":"D","scenario":"S0"},{"value":"0,00E+00","module":"D","scenario":"S1"}]},{"parameter":"MER","unit":"kg","values":[{"value":"0,00E+00","module":"A1-A3","scenario":null},{"value":"0,00E+00","module":"A4","scenario":null},{"value":"0,00E+00","module":"A5","scenario":null},{"value":"0,00E+00","module":"B6","scenario":null},{"value":"0,00E+00","module":"C1","scenario":null},{"value":"0,00E+00","module":"C2","scenario":null},{"value":"0,00E+00","module":"C3","scenario":"S0"},{"value":"0,00E+00","module":"C3","scenario":"S1"},{"value":"0,00E+00","module":"C4","scenario":"S0"},{"value":"0,00E+00","module":"C4","scenario":"S1"},{"value":"0,00E+00","module":"D","scenario":"S0"},{"value":"0,00E+00","module":"D","scenario":"S1"}]},{"parameter":"EEE","unit":"MJ","values":[{"value":"0,00E+00","module":"A1-A3","scenario":null},{"value":"0,00E+00","module":"A4","scenario":null},{"value":"5,41E-02","module":"A5","scenario":null},{"value":"0,00E+00","module":"B6","scenario":null},{"value":"0,00E+00","module":"C1","scenario":null},{"value":"0,00E+00","module":"C2","scenario":null},{"value":"1,57E+01","module":"C3","scenario":"S0"},{"value":"1,61E-01","module":"C3","scenario":"S1"},{"value":"0,00E+00","module":"C4","scenario":"S0"},{"value":"0,00E+00","module":"C4","scenario":"S1"},{"value":"0,00E+00","module":"D","scenario":"S0"},{"value":"0,00E+00","module":"D","scenario":"S1"}]},{"parameter":"EET","unit":"MJ","values":[{"value":"0,00E+00","module":"A1-A3","scenario":null},{"value":"0,00E+00","module":"A4","scenario":null},{"value":"9,69E-02","module":"A5","scenario":null},{"value":"0,00E+00","module":"B6","scenario":null},{"value":"0,00E+00","module":"C1","scenario":null},{"value":"0,00E+00","module":"C2","scenario":null},{"value":"3,03E+01","module":"C3","scenario":"S0"},{"value":"3,27E-01","module":"C3","scenario":"S1"},{"value":"0,00E+00","module":"C4","scenario":"S0"},{"value":"0,00E+00","module":"C4","scenario":"S1"},{"value":"0,00E+00","module":"D","scenario":"S0"},{"value":"0,00E+00","module":"D","scenario":"S1"}]}]}