{"product_name":"Magmatische Gesteine","epd_id":"EPD-DNV-20230261-IBE1-DE","declared_unit":{"unit":"ton","amount":1},"compliance":["DIN EN 15804+A2","ISO 14025"],"producer_name":"Deutscher Naturwerkstein Verband e.V.","environmental_impact":[{"parameter":"GWP-total","unit":"kg CO2-eq","values":[{"value":"8,10E+01","module":"A1-A3","scenario":null},{"value":"2,83E-01","module":"C1","scenario":null},{"value":"6,31E+00","module":"C2","scenario":"S0"},{"value":"1,36E+01","module":"C2","scenario":"S1"},{"value":"2,78E-01","module":"C3","scenario":"S0"},{"value":"0,00E+00","module":"C3","scenario":"S1"},{"value":"1,28E-01","module":"C4","scenario":"S0"},{"value":"0,00E+00","module":"C4","scenario":"S1"},{"value":"-1,10E+01","module":"D","scenario":"S0"},{"value":"-8,10E+01","module":"D","scenario":"S1"}]},{"parameter":"GWP-fossil","unit":"kg CO2-eq","values":[{"value":"7,15E+01","module":"A1-A3","scenario":null},{"value":"2,83E-01","module":"C1","scenario":null},{"value":"6,31E+00","module":"C2","scenario":"S0"},{"value":"1,36E+01","module":"C2","scenario":"S1"},{"value":"2,76E-01","module":"C3","scenario":"S0"},{"value":"0,00E+00","module":"C3","scenario":"S1"},{"value":"1,27E-01","module":"C4","scenario":"S0"},{"value":"0,00E+00","module":"C4","scenario":"S1"},{"value":"-1,10E+01","module":"D","scenario":"S0"},{"value":"-7,15E+01","module":"D","scenario":"S1"}]},{"parameter":"GWP-biogenic","unit":"kg CO2-eq","values":[{"value":"9,25E+00","module":"A1-A3","scenario":null},{"value":"4,56E-05","module":"C1","scenario":null},{"value":"2,22E-03","module":"C2","scenario":"S0"},{"value":"4,79E-03","module":"C2","scenario":"S1"},{"value":"1,54E-03","module":"C3","scenario":"S0"},{"value":"0,00E+00","module":"C3","scenario":"S1"},{"value":"5,10E-05","module":"C4","scenario":"S0"},{"value":"0,00E+00","module":"C4","scenario":"S1"},{"value":"-1,28E-02","module":"D","scenario":"S0"},{"value":"-9,25E+00","module":"D","scenario":"S1"}]},{"parameter":"GWP-luluc","unit":"kg CO2-eq","values":[{"value":"2,91E-01","module":"A1-A3","scenario":null},{"value":"2,81E-05","module":"C1","scenario":null},{"value":"2,27E-03","module":"C2","scenario":"S0"},{"value":"4,89E-03","module":"C2","scenario":"S1"},{"value":"6,31E-04","module":"C3","scenario":"S0"},{"value":"0,00E+00","module":"C3","scenario":"S1"},{"value":"1,55E-05","module":"C4","scenario":"S0"},{"value":"0,00E+00","module":"C4","scenario":"S1"},{"value":"-3,87E-02","module":"D","scenario":"S0"},{"value":"-2,91E-01","module":"D","scenario":"S1"}]},{"parameter":"ODP","unit":"kg CFC11-eq","values":[{"value":"1,31E-05","module":"A1-A3","scenario":null},{"value":"6,01E-08","module":"C1","scenario":null},{"value":"1,51E-06","module":"C2","scenario":"S0"},{"value":"3,25E-06","module":"C2","scenario":"S1"},{"value":"1,40E-08","module":"C3","scenario":"S0"},{"value":"0,00E+00","module":"C3","scenario":"S1"},{"value":"2,73E-08","module":"C4","scenario":"S0"},{"value":"0,00E+00","module":"C4","scenario":"S1"},{"value":"-1,76E-06","module":"D","scenario":"S0"},{"value":"-1,31E-05","module":"D","scenario":"S1"}]},{"parameter":"AP","unit":"mol H+-eq","values":[{"value":"6,31E-01","module":"A1-A3","scenario":null},{"value":"1,02E-03","module":"C1","scenario":null},{"value":"2,63E-02","module":"C2","scenario":"S0"},{"value":"5,68E-02","module":"C2","scenario":"S1"},{"value":"1,48E-03","module":"C3","scenario":"S0"},{"value":"0,00E+00","module":"C3","scenario":"S1"},{"value":"1,30E-03","module":"C4","scenario":"S0"},{"value":"0,00E+00","module":"C4","scenario":"S1"},{"value":"-8,05E-02","module":"D","scenario":"S0"},{"value":"-6,31E-01","module":"D","scenario":"S1"}]},{"parameter":"POCP","unit":"kg NMVOC-eq","values":[{"value":"5,70E-01","module":"A1-A3","scenario":null},{"value":"1,16E-03","module":"C1","scenario":null},{"value":"2,83E-02","module":"C2","scenario":"S0"},{"value":"6,10E-02","module":"C2","scenario":"S1"},{"value":"6,54E-04","module":"C3","scenario":"S0"},{"value":"0,00E+00","module":"C3","scenario":"S1"},{"value":"1,73E-03","module":"C4","scenario":"S0"},{"value":"0,00E+00","module":"C4","scenario":"S1"},{"value":"-7,80E-02","module":"D","scenario":"S0"},{"value":"-5,70E-01","module":"D","scenario":"S1"}]},{"parameter":"ADPE","unit":"kg Sb-eq","values":[{"value":"2,62E-04","module":"A1-A3","scenario":null},{"value":"1,45E-07","module":"C1","scenario":null},{"value":"1,45E-05","module":"C2","scenario":"S0"},{"value":"3,12E-05","module":"C2","scenario":"S1"},{"value":"7,52E-07","module":"C3","scenario":"S0"},{"value":"0,00E+00","module":"C3","scenario":"S1"},{"value":"7,42E-08","module":"C4","scenario":"S0"},{"value":"0,00E+00","module":"C4","scenario":"S1"},{"value":"-7,55E-05","module":"D","scenario":"S0"},{"value":"-2,62E-04","module":"D","scenario":"S1"}]},{"parameter":"ADPF","unit":"MJ","values":[{"value":"9,18E+02","module":"A1-A3","scenario":null},{"value":"3,86E+00","module":"C1","scenario":null},{"value":"9,83E+01","module":"C2","scenario":"S0"},{"value":"2,12E+02","module":"C2","scenario":"S1"},{"value":"5,78E+00","module":"C3","scenario":"S0"},{"value":"0,00E+00","module":"C3","scenario":"S1"},{"value":"1,75E+00","module":"C4","scenario":"S0"},{"value":"0,00E+00","module":"C4","scenario":"S1"},{"value":"-1,51E+02","module":"D","scenario":"S0"},{"value":"-9,18E+02","module":"D","scenario":"S1"}]},{"parameter":"WDP","unit":"m3 world-eq. Deprived","values":[{"value":"6,48E+00","module":"A1-A3","scenario":null},{"value":"6,04E-03","module":"C1","scenario":null},{"value":"3,38E-01","module":"C2","scenario":"S0"},{"value":"7,30E-01","module":"C2","scenario":"S1"},{"value":"6,45E-02","module":"C3","scenario":"S0"},{"value":"0,00E+00","module":"C3","scenario":"S1"},{"value":"2,74E-03","module":"C4","scenario":"S0"},{"value":"0,00E+00","module":"C4","scenario":"S1"},{"value":"-5,77E+01","module":"D","scenario":"S0"},{"value":"-6,48E+00","module":"D","scenario":"S1"}]},{"parameter":"EP-freshwater","unit":"kg P-eq","values":[{"value":"6,48E-03","module":"A1-A3","scenario":null},{"value":"8,71E-06","module":"C1","scenario":null},{"value":"3,93E-04","module":"C2","scenario":"S0"},{"value":"8,48E-04","module":"C2","scenario":"S1"},{"value":"2,68E-04","module":"C3","scenario":"S0"},{"value":"0,00E+00","module":"C3","scenario":"S1"},{"value":"3,98E-06","module":"C4","scenario":"S0"},{"value":"0,00E+00","module":"C4","scenario":"S1"},{"value":"-1,99E-03","module":"D","scenario":"S0"},{"value":"-6,48E-03","module":"D","scenario":"S1"}]},{"parameter":"EP-marine","unit":"kg N-eq","values":[{"value":"1,79E-01","module":"A1-A3","scenario":null},{"value":"3,43E-04","module":"C1","scenario":null},{"value":"8,03E-03","module":"C2","scenario":"S0"},{"value":"1,73E-02","module":"C2","scenario":"S1"},{"value":"2,58E-04","module":"C3","scenario":"S0"},{"value":"0,00E+00","module":"C3","scenario":"S1"},{"value":"5,75E-04","module":"C4","scenario":"S0"},{"value":"0,00E+00","module":"C4","scenario":"S1"},{"value":"-2,49E-02","module":"D","scenario":"S0"},{"value":"-1,79E-01","module":"D","scenario":"S1"}]},{"parameter":"EP-terrestrial","unit":"mol N-eq.","values":[{"value":"2,42E+00","module":"A1-A3","scenario":null},{"value":"3,76E-03","module":"C1","scenario":null},{"value":"8,78E-02","module":"C2","scenario":"S0"},{"value":"1,89E-01","module":"C2","scenario":"S1"},{"value":"2,27E-03","module":"C3","scenario":"S0"},{"value":"0,00E+00","module":"C3","scenario":"S1"},{"value":"6,30E-03","module":"C4","scenario":"S0"},{"value":"0,00E+00","module":"C4","scenario":"S1"},{"value":"-2,75E-01","module":"D","scenario":"S0"},{"value":"-2,42E+00","module":"D","scenario":"S1"}]}],"additional_environmental_impact":[{"parameter":"PM","unit":"Disease incidence","values":[{"value":"1,11E-05","module":"A1-A3","scenario":null},{"value":"2,04E-08","module":"C1","scenario":null},{"value":"7,42E-07","module":"C2","scenario":"S0"},{"value":"1,60E-06","module":"C2","scenario":"S1"},{"value":"5,46E-09","module":"C3","scenario":"S0"},{"value":"0,00E+00","module":"C3","scenario":"S1"},{"value":"3,55E-08","module":"C4","scenario":"S0"},{"value":"0,00E+00","module":"C4","scenario":"S1"},{"value":"-1,24E-06","module":"D","scenario":"S0"},{"value":"-1,11E-05","module":"D","scenario":"S1"}]},{"parameter":"ETP-fw","unit":"CTUe","values":[{"value":"6,02E+03","module":"A1-A3","scenario":null},{"value":"2,26E+00","module":"C1","scenario":null},{"value":"7,68E+01","module":"C2","scenario":"S0"},{"value":"1,66E+02","module":"C2","scenario":"S1"},{"value":"3,30E+00","module":"C3","scenario":"S0"},{"value":"0,00E+00","module":"C3","scenario":"S1"},{"value":"1,09E+00","module":"C4","scenario":"S0"},{"value":"0,00E+00","module":"C4","scenario":"S1"},{"value":"-1,73E+02","module":"D","scenario":"S0"},{"value":"-6,02E+03","module":"D","scenario":"S1"}]},{"parameter":"HTP-c","unit":"CTUh","values":[{"value":"3,70E-08","module":"A1-A3","scenario":null},{"value":"2,40E-10","module":"C1","scenario":null},{"value":"2,12E-09","module":"C2","scenario":"S0"},{"value":"4,58E-09","module":"C2","scenario":"S1"},{"value":"2,47E-10","module":"C3","scenario":"S0"},{"value":"0,00E+00","module":"C3","scenario":"S1"},{"value":"3,97E-11","module":"C4","scenario":"S0"},{"value":"0,00E+00","module":"C4","scenario":"S1"},{"value":"-8,89E-09","module":"D","scenario":"S0"},{"value":"-3,70E-08","module":"D","scenario":"S1"}]},{"parameter":"HTP-nc","unit":"CTUh","values":[{"value":"1,25E-06","module":"A1-A3","scenario":null},{"value":"1,36E-09","module":"C1","scenario":null},{"value":"8,40E-08","module":"C2","scenario":"S0"},{"value":"1,81E-07","module":"C2","scenario":"S1"},{"value":"4,71E-09","module":"C3","scenario":"S0"},{"value":"0,00E+00","module":"C3","scenario":"S1"},{"value":"7,88E-10","module":"C4","scenario":"S0"},{"value":"0,00E+00","module":"C4","scenario":"S1"},{"value":"-1,74E-07","module":"D","scenario":"S0"},{"value":"-1,25E-06","module":"D","scenario":"S1"}]},{"parameter":"SQP","unit":"-","values":[{"value":"1,32E+03","module":"A1-A3","scenario":null},{"value":"4,99E-01","module":"C1","scenario":null},{"value":"1,13E+02","module":"C2","scenario":"S0"},{"value":"2,44E+02","module":"C2","scenario":"S1"},{"value":"9,20E-01","module":"C3","scenario":"S0"},{"value":"0,00E+00","module":"C3","scenario":"S1"},{"value":"2,34E+00","module":"C4","scenario":"S0"},{"value":"0,00E+00","module":"C4","scenario":"S1"},{"value":"-1,76E+02","module":"D","scenario":"S0"},{"value":"-1,32E+03","module":"D","scenario":"S1"}]}],"resource_use":[{"parameter":"PERE","unit":"MJ","values":[{"value":"6,29E+02","module":"A1-A3","scenario":null},{"value":"2,17E-02","module":"C1","scenario":null},{"value":"1,25E+00","module":"C2","scenario":"S0"},{"value":"2,70E+00","module":"C2","scenario":"S1"},{"value":"1,01E+00","module":"C3","scenario":"S0"},{"value":"0,00E+00","module":"C3","scenario":"S1"},{"value":"5,26E-02","module":"C4","scenario":"S0"},{"value":"0,00E+00","module":"C4","scenario":"S1"},{"value":"-5,65E+00","module":"D","scenario":"S0"},{"value":"-6,29E+02","module":"D","scenario":"S1"}]},{"parameter":"PERM","unit":"","values":[{"value":"0,00E+00","module":"A1-A3","scenario":null},{"value":"0,00E+00","module":"C1","scenario":null},{"value":"0,00E+00","module":"C2","scenario":"S0"},{"value":"0,00E+00","module":"C2","scenario":"S1"},{"value":"0,00E+00","module":"C3","scenario":"S0"},{"value":"0,00E+00","module":"C3","scenario":"S1"},{"value":"0,00E+00","module":"C4","scenario":"S0"},{"value":"0,00E+00","module":"C4","scenario":"S1"},{"value":"0,00E+00","module":"D","scenario":"S0"},{"value":"0,00E+00","module":"D","scenario":"S1"}]},{"parameter":"PERT","unit":"MJ","values":[{"value":"6,29E+02","module":"A1-A3","scenario":null},{"value":"2,17E-02","module":"C1","scenario":null},{"value":"1,25E+00","module":"C2","scenario":"S0"},{"value":"2,70E+00","module":"C2","scenario":"S1"},{"value":"1,01E+00","module":"C3","scenario":"S0"},{"value":"0,00E+00","module":"C3","scenario":"S1"},{"value":"5,26E-02","module":"C4","scenario":"S0"},{"value":"0,00E+00","module":"C4","scenario":"S1"},{"value":"-5,65E+00","module":"D","scenario":"S0"},{"value":"-6,29E+02","module":"D","scenario":"S1"}]},{"parameter":"PENRE","unit":"MJ","values":[{"value":"9,18E+02","module":"A1-A3","scenario":null},{"value":"3,86E+00","module":"C1","scenario":null},{"value":"9,83E+01","module":"C2","scenario":"S0"},{"value":"2,12E+02","module":"C2","scenario":"S1"},{"value":"5,78E+00","module":"C3","scenario":"S0"},{"value":"0,00E+00","module":"C3","scenario":"S1"},{"value":"1,75E+00","module":"C4","scenario":"S0"},{"value":"0,00E+00","module":"C4","scenario":"S1"},{"value":"-1,51E+02","module":"D","scenario":"S0"},{"value":"-9,18E+02","module":"D","scenario":"S1"}]},{"parameter":"PENRM","unit":"MJ","values":[{"value":"0,00E+00","module":"A1-A3","scenario":null},{"value":"0,00E+00","module":"C1","scenario":null},{"value":"0,00E+00","module":"C2","scenario":"S0"},{"value":"0,00E+00","module":"C2","scenario":"S1"},{"value":"0,00E+00","module":"C3","scenario":"S0"},{"value":"0,00E+00","module":"C3","scenario":"S1"},{"value":"0,00E+00","module":"C4","scenario":"S0"},{"value":"0,00E+00","module":"C4","scenario":"S1"},{"value":"0,00E+00","module":"D","scenario":"S0"},{"value":"0,00E+00","module":"D","scenario":"S1"}]},{"parameter":"PENRT","unit":"MJ","values":[{"value":"9,18E+02","module":"A1-A3","scenario":null},{"value":"3,86E+00","module":"C1","scenario":null},{"value":"9,83E+01","module":"C2","scenario":"S0"},{"value":"2,12E+02","module":"C2","scenario":"S1"},{"value":"5,78E+00","module":"C3","scenario":"S0"},{"value":"0,00E+00","module":"C3","scenario":"S1"},{"value":"1,75E+00","module":"C4","scenario":"S0"},{"value":"0,00E+00","module":"C4","scenario":"S1"},{"value":"-1,51E+02","module":"D","scenario":"S0"},{"value":"-9,18E+02","module":"D","scenario":"S1"}]},{"parameter":"SM","unit":"kg","values":[{"value":"0,00E+00","module":"A1-A3","scenario":null},{"value":"0,00E+00","module":"C1","scenario":null},{"value":"0,00E+00","module":"C2","scenario":"S0"},{"value":"0,00E+00","module":"C2","scenario":"S1"},{"value":"0,00E+00","module":"C3","scenario":"S0"},{"value":"0,00E+00","module":"C3","scenario":"S1"},{"value":"0,00E+00","module":"C4","scenario":"S0"},{"value":"0,00E+00","module":"C4","scenario":"S1"},{"value":"0,00E+00","module":"D","scenario":"S0"},{"value":"0,00E+00","module":"D","scenario":"S1"}]},{"parameter":"RSF","unit":"MJ","values":[{"value":"0,00E+00","module":"A1-A3","scenario":null},{"value":"0,00E+00","module":"C1","scenario":null},{"value":"0,00E+00","module":"C2","scenario":"S0"},{"value":"0,00E+00","module":"C2","scenario":"S1"},{"value":"0,00E+00","module":"C3","scenario":"S0"},{"value":"0,00E+00","module":"C3","scenario":"S1"},{"value":"0,00E+00","module":"C4","scenario":"S0"},{"value":"0,00E+00","module":"C4","scenario":"S1"},{"value":"0,00E+00","module":"D","scenario":"S0"},{"value":"0,00E+00","module":"D","scenario":"S1"}]},{"parameter":"NRSF","unit":"MJ","values":[{"value":"0,00E+00","module":"A1-A3","scenario":null},{"value":"0,00E+00","module":"C1","scenario":null},{"value":"0,00E+00","module":"C2","scenario":"S0"},{"value":"0,00E+00","module":"C2","scenario":"S1"},{"value":"0,00E+00","module":"C3","scenario":"S0"},{"value":"0,00E+00","module":"C3","scenario":"S1"},{"value":"0,00E+00","module":"C4","scenario":"S0"},{"value":"0,00E+00","module":"C4","scenario":"S1"},{"value":"0,00E+00","module":"D","scenario":"S0"},{"value":"0,00E+00","module":"D","scenario":"S1"}]},{"parameter":"FW","unit":"m3","values":[{"value":"1,98E+00","module":"A1-A3","scenario":null},{"value":"2,20E-04","module":"C1","scenario":null},{"value":"1,17E-02","module":"C2","scenario":"S0"},{"value":"2,52E-02","module":"C2","scenario":"S1"},{"value":"4,85E-03","module":"C3","scenario":"S0"},{"value":"0,00E+00","module":"C3","scenario":"S1"},{"value":"1,11E-04","module":"C4","scenario":"S0"},{"value":"0,00E+00","module":"C4","scenario":"S1"},{"value":"-1,36E+00","module":"D","scenario":"S0"},{"value":"-1,98E+00","module":"D","scenario":"S1"}]}],"end_of_life_waste":[{"parameter":"HWD","unit":"kg","values":[{"value":"1,98E-03","module":"A1-A3","scenario":null},{"value":"1,06E-05","module":"C1","scenario":null},{"value":"2,38E-04","module":"C2","scenario":"S0"},{"value":"5,13E-04","module":"C2","scenario":"S1"},{"value":"2,97E-06","module":"C3","scenario":"S0"},{"value":"0,00E+00","module":"C3","scenario":"S1"},{"value":"4,76E-06","module":"C4","scenario":"S0"},{"value":"0,00E+00","module":"C4","scenario":"S1"},{"value":"-7,75E-04","module":"D","scenario":"S0"},{"value":"-1,98E-03","module":"D","scenario":"S1"}]},{"parameter":"NHWD","unit":"kg","values":[{"value":"2,76E+01","module":"A1-A3","scenario":null},{"value":"5,25E-03","module":"C1","scenario":null},{"value":"9,20E+00","module":"C2","scenario":"S0"},{"value":"1,99E+01","module":"C2","scenario":"S1"},{"value":"2,22E-02","module":"C3","scenario":"S0"},{"value":"0,00E+00","module":"C3","scenario":"S1"},{"value":"5,00E+01","module":"C4","scenario":"S0"},{"value":"0,00E+00","module":"C4","scenario":"S1"},{"value":"-5,83E+00","module":"D","scenario":"S0"},{"value":"-2,76E+01","module":"D","scenario":"S1"}]},{"parameter":"RWD","unit":"kg","values":[{"value":"5,48E-03","module":"A1-A3","scenario":null},{"value":"2,66E-05","module":"C1","scenario":null},{"value":"6,66E-04","module":"C2","scenario":"S0"},{"value":"1,44E-03","module":"C2","scenario":"S1"},{"value":"4,18E-05","module":"C3","scenario":"S0"},{"value":"0,00E+00","module":"C3","scenario":"S1"},{"value":"1,21E-05","module":"C4","scenario":"S0"},{"value":"0,00E+00","module":"C4","scenario":"S1"},{"value":"-8,69E-04","module":"D","scenario":"S0"},{"value":"-5,48E-03","module":"D","scenario":"S1"}]}],"end_of_life_flow":[{"parameter":"CRU","unit":"kg","values":[{"value":"0,00E+00","module":"A1-A3","scenario":null},{"value":"0,00E+00","module":"C1","scenario":null},{"value":"0,00E+00","module":"C2","scenario":"S0"},{"value":"0,00E+00","module":"C2","scenario":"S1"},{"value":"0,00E+00","module":"C3","scenario":"S0"},{"value":"0,00E+00","module":"C3","scenario":"S1"},{"value":"0,00E+00","module":"C4","scenario":"S0"},{"value":"0,00E+00","module":"C4","scenario":"S1"},{"value":"0,00E+00","module":"D","scenario":"S0"},{"value":"0,00E+00","module":"D","scenario":"S1"}]},{"parameter":"MFR","unit":"kg","values":[{"value":"0,00E+00","module":"A1-A3","scenario":null},{"value":"0,00E+00","module":"C1","scenario":null},{"value":"0,00E+00","module":"C2","scenario":"S0"},{"value":"0,00E+00","module":"C2","scenario":"S1"},{"value":"9,50E-01","module":"C3","scenario":"S0"},{"value":"0,00E+00","module":"C3","scenario":"S1"},{"value":"0,00E+00","module":"C4","scenario":"S0"},{"value":"0,00E+00","module":"C4","scenario":"S1"},{"value":"0,00E+00","module":"D","scenario":"S0"},{"value":"0,00E+00","module":"D","scenario":"S1"}]},{"parameter":"MER","unit":"kg","values":[{"value":"0,00E+00","module":"A1-A3","scenario":null},{"value":"0,00E+00","module":"C1","scenario":null},{"value":"0,00E+00","module":"C2","scenario":"S0"},{"value":"0,00E+00","module":"C2","scenario":"S1"},{"value":"0,00E+00","module":"C3","scenario":"S0"},{"value":"0,00E+00","module":"C3","scenario":"S1"},{"value":"0,00E+00","module":"C4","scenario":"S0"},{"value":"0,00E+00","module":"C4","scenario":"S1"},{"value":"0,00E+00","module":"D","scenario":"S0"},{"value":"0,00E+00","module":"D","scenario":"S1"}]},{"parameter":"EEE","unit":"MJ","values":[{"value":"0,00E+00","module":"A1-A3","scenario":null},{"value":"0,00E+00","module":"C1","scenario":null},{"value":"0,00E+00","module":"C2","scenario":"S0"},{"value":"0,00E+00","module":"C2","scenario":"S1"},{"value":"0,00E+00","module":"C3","scenario":"S0"},{"value":"0,00E+00","module":"C3","scenario":"S1"},{"value":"0,00E+00","module":"C4","scenario":"S0"},{"value":"0,00E+00","module":"C4","scenario":"S1"},{"value":"0,00E+00","module":"D","scenario":"S0"},{"value":"0,00E+00","module":"D","scenario":"S1"}]},{"parameter":"EET","unit":"MJ","values":[{"value":"0,00E+00","module":"A1-A3","scenario":null},{"value":"0,00E+00","module":"C1","scenario":null},{"value":"0,00E+00","module":"C2","scenario":"S0"},{"value":"0,00E+00","module":"C2","scenario":"S1"},{"value":"0,00E+00","module":"C3","scenario":"S0"},{"value":"0,00E+00","module":"C3","scenario":"S1"},{"value":"0,00E+00","module":"C4","scenario":"S0"},{"value":"0,00E+00","module":"C4","scenario":"S1"},{"value":"0,00E+00","module":"D","scenario":"S0"},{"value":"0,00E+00","module":"D","scenario":"S1"}]}]}