{"product_name":"Reinforcing steel in bars","epd_id":"EPD-ARM-20210054-CBC1-EN","declared_unit":{"unit":"ton","amount":1},"compliance":["DIN EN 15804","ISO 14025"],"producer_name":"ArcelorMittal Brasil","environmental_impact":[{"parameter":"GWP-total","unit":"kg CO2-eq","values":[{"value":"8,81E+02","module":"A1-A3","scenario":null},{"value":"3,43E+00","module":"C3","scenario":null},{"value":"-4,82E+02","module":"D","scenario":null}]},{"parameter":"ODP","unit":"kg CFC11-eq","values":[{"value":"5,53E-08","module":"A1-A3","scenario":null},{"value":"6,26E-14","module":"C3","scenario":null},{"value":"2,96E-12","module":"D","scenario":null}]},{"parameter":"AP","unit":"mol H+-eq","values":[{"value":"2,65E+00","module":"A1-A3","scenario":null},{"value":"2,08E-02","module":"C3","scenario":null},{"value":"-1,11E+00","module":"D","scenario":null}]},{"parameter":"EP","unit":"kg PO_4^3-eq","values":[{"value":"2,60E-01","module":"A1-A3","scenario":null},{"value":"2,24E-03","module":"C3","scenario":null},{"value":"-9,23E-02","module":"D","scenario":null}]},{"parameter":"POCP","unit":"kg NMVOC-eq","values":[{"value":"2,01E-01","module":"A1-A3","scenario":null},{"value":"1,64E-03","module":"C3","scenario":null},{"value":"-1,45E-01","module":"D","scenario":null}]},{"parameter":"ADPE","unit":"kg Sb-eq","values":[{"value":"2,08E-04","module":"A1-A3","scenario":null},{"value":"4,41E-07","module":"C3","scenario":null},{"value":"1,15E-05","module":"D","scenario":null}]},{"parameter":"ADPF","unit":"MJ","values":[{"value":"5,95E+03","module":"A1-A3","scenario":null},{"value":"4,30E+01","module":"C3","scenario":null},{"value":"-3,81E+03","module":"D","scenario":null}]}],"additional_environmental_impact":[],"resource_use":[{"parameter":"PERE","unit":"MJ","values":[{"value":"3,15E+03","module":"A1-A3","scenario":null},{"value":"2,11E+01","module":"C3","scenario":null},{"value":"4,15E+02","module":"D","scenario":null}]},{"parameter":"PERM","unit":"","values":[{"value":"0,00E+00","module":"A1-A3","scenario":null},{"value":"0,00E+00","module":"C3","scenario":null},{"value":"0,00E+00","module":"D","scenario":null}]},{"parameter":"PERT","unit":"MJ","values":[{"value":"3,15E+03","module":"A1-A3","scenario":null},{"value":"2,11E+01","module":"C3","scenario":null},{"value":"4,15E+02","module":"D","scenario":null}]},{"parameter":"PENRE","unit":"MJ","values":[{"value":"6,25E+03","module":"A1-A3","scenario":null},{"value":"4,51E+01","module":"C3","scenario":null},{"value":"-3,64E+03","module":"D","scenario":null}]},{"parameter":"PENRM","unit":"MJ","values":[{"value":"0,00E+00","module":"A1-A3","scenario":null},{"value":"0,00E+00","module":"C3","scenario":null},{"value":"0,00E+00","module":"D","scenario":null}]},{"parameter":"PENRT","unit":"MJ","values":[{"value":"6,25E+03","module":"A1-A3","scenario":null},{"value":"4,51E+01","module":"C3","scenario":null},{"value":"-3,64E+03","module":"D","scenario":null}]},{"parameter":"SM","unit":"kg","values":[{"value":"6,73E+02","module":"A1-A3","scenario":null},{"value":"0,00E+00","module":"C3","scenario":null},{"value":"0,00E+00","module":"D","scenario":null}]},{"parameter":"RSF","unit":"MJ","values":[{"value":"6,51E-19","module":"A1-A3","scenario":null},{"value":"3,77E-19","module":"C3","scenario":null},{"value":"0,00E+00","module":"D","scenario":null}]},{"parameter":"NRSF","unit":"MJ","values":[{"value":"7,65E-18","module":"A1-A3","scenario":null},{"value":"4,43E-18","module":"C3","scenario":null},{"value":"0,00E+00","module":"D","scenario":null}]},{"parameter":"FW","unit":"m3","values":[{"value":"1,60E+01","module":"A1-A3","scenario":null},{"value":"9,60E-02","module":"C3","scenario":null},{"value":"-3,28E-01","module":"D","scenario":null}]}],"end_of_life_waste":[{"parameter":"HWD","unit":"kg","values":[{"value":"5,99E-05","module":"A1-A3","scenario":null},{"value":"5,43E-07","module":"C3","scenario":null},{"value":"-3,08E-06","module":"D","scenario":null}]},{"parameter":"NHWD","unit":"kg","values":[{"value":"4,30E+00","module":"A1-A3","scenario":null},{"value":"1,50E+02","module":"C3","scenario":null},{"value":"-6,93E+00","module":"D","scenario":null}]},{"parameter":"RWD","unit":"kg","values":[{"value":"1,14E-01","module":"A1-A3","scenario":null},{"value":"7,97E-04","module":"C3","scenario":null},{"value":"6,61E-02","module":"D","scenario":null}]}],"end_of_life_flow":[{"parameter":"CRU","unit":"kg","values":[{"value":"0,00E+00","module":"A1-A3","scenario":null},{"value":"0,00E+00","module":"C3","scenario":null},{"value":"0,00E+00","module":"D","scenario":null}]},{"parameter":"MFR","unit":"kg","values":[{"value":"0,00E+00","module":"A1-A3","scenario":null},{"value":"8,50E+02","module":"C3","scenario":null},{"value":"0,00E+00","module":"D","scenario":null}]},{"parameter":"MER","unit":"kg","values":[{"value":"0,00E+00","module":"A1-A3","scenario":null},{"value":"0,00E+00","module":"C3","scenario":null},{"value":"0,00E+00","module":"D","scenario":null}]},{"parameter":"EEE","unit":"MJ","values":[{"value":"0,00E+00","module":"A1-A3","scenario":null},{"value":"0,00E+00","module":"C3","scenario":null},{"value":"0,00E+00","module":"D","scenario":null}]},{"parameter":"EET","unit":"MJ","values":[{"value":"0,00E+00","module":"A1-A3","scenario":null},{"value":"0,00E+00","module":"C3","scenario":null},{"value":"0,00E+00","module":"D","scenario":null}]}]}