{"product_name":"Tensar\u00ae TriAx\u00ae geogrid \u2013 TX180; grammage: 0.315 kg/m^2 ","epd_id":"EPD-TENSAR-147-EN (Rev.1_20.05.2022)","declared_unit":{"unit":"m2","amount":1},"compliance":["EN 15804+A2","ISO 14025"],"producer_name":"Tensar International Limited","environmental_impact":[{"parameter":"GWP-total","unit":"kg CO2-eq","values":[{"value":"6,27E-01","module":"A1","scenario":"Standard scenario"},{"value":"1,26E-02","module":"A2","scenario":"Standard scenario"},{"value":"9,83E-02","module":"A3","scenario":"Standard scenario"},{"value":"3,83E-02","module":"A4","scenario":"Standard scenario"},{"value":"6,96E-02","module":"A5","scenario":"Standard scenario"},{"value":"0,00E+00","module":"B1","scenario":"Standard scenario"},{"value":"0,00E+00","module":"B2","scenario":"Standard scenario"},{"value":"0,00E+00","module":"B3","scenario":"Standard scenario"},{"value":"6,81E-02","module":"C1","scenario":"Standard scenario"},{"value":"4,57E-03","module":"C2","scenario":"Standard scenario"},{"value":"5,92E-01","module":"C3","scenario":"Standard scenario"},{"value":"1,17E-02","module":"C4","scenario":"Standard scenario"},{"value":"-3,89E-01","module":"D","scenario":"Standard scenario"},{"value":"7,38E-01","module":"A1A3","scenario":null}]},{"parameter":"GWP-fossil","unit":"kg CO2-eq","values":[{"value":"6,24E-01","module":"A1","scenario":"Standard scenario"},{"value":"1,26E-02","module":"A2","scenario":"Standard scenario"},{"value":"9,82E-02","module":"A3","scenario":"Standard scenario"},{"value":"3,83E-02","module":"A4","scenario":"Standard scenario"},{"value":"6,94E-02","module":"A5","scenario":"Standard scenario"},{"value":"0,00E+00","module":"B1","scenario":"Standard scenario"},{"value":"0,00E+00","module":"B2","scenario":"Standard scenario"},{"value":"0,00E+00","module":"B3","scenario":"Standard scenario"},{"value":"6,81E-02","module":"C1","scenario":"Standard scenario"},{"value":"4,57E-03","module":"C2","scenario":"Standard scenario"},{"value":"5,91E-01","module":"C3","scenario":"Standard scenario"},{"value":"1,17E-02","module":"C4","scenario":"Standard scenario"},{"value":"-3,88E-01","module":"D","scenario":"Standard scenario"},{"value":"7,35E-01","module":"A1A3","scenario":null}]},{"parameter":"GWP-biogenic","unit":"kg CO2-eq","values":[{"value":"2,74E-03","module":"A1","scenario":"Standard scenario"},{"value":"1,91E-06","module":"A2","scenario":"Standard scenario"},{"value":"5,94E-05","module":"A3","scenario":"Standard scenario"},{"value":"1,77E-05","module":"A4","scenario":"Standard scenario"},{"value":"1,46E-04","module":"A5","scenario":"Standard scenario"},{"value":"0,00E+00","module":"B1","scenario":"Standard scenario"},{"value":"0,00E+00","module":"B2","scenario":"Standard scenario"},{"value":"0,00E+00","module":"B3","scenario":"Standard scenario"},{"value":"1,89E-05","module":"C1","scenario":"Standard scenario"},{"value":"2,11E-06","module":"C2","scenario":"Standard scenario"},{"value":"8,56E-05","module":"C3","scenario":"Standard scenario"},{"value":"9,00E-06","module":"C4","scenario":"Standard scenario"},{"value":"-2,41E-04","module":"D","scenario":"Standard scenario"},{"value":"2,80E-03","module":"A1A3","scenario":null}]},{"parameter":"GWP-luluc","unit":"kg CO2-eq","values":[{"value":"1,51E-04","module":"A1","scenario":"Standard scenario"},{"value":"6,65E-06","module":"A2","scenario":"Standard scenario"},{"value":"9,44E-06","module":"A3","scenario":"Standard scenario"},{"value":"1,40E-05","module":"A4","scenario":"Standard scenario"},{"value":"1,16E-05","module":"A5","scenario":"Standard scenario"},{"value":"0,00E+00","module":"B1","scenario":"Standard scenario"},{"value":"0,00E+00","module":"B2","scenario":"Standard scenario"},{"value":"0,00E+00","module":"B3","scenario":"Standard scenario"},{"value":"5,37E-06","module":"C1","scenario":"Standard scenario"},{"value":"1,67E-06","module":"C2","scenario":"Standard scenario"},{"value":"4,81E-05","module":"C3","scenario":"Standard scenario"},{"value":"4,13E-07","module":"C4","scenario":"Standard scenario"},{"value":"-1,81E-05","module":"D","scenario":"Standard scenario"},{"value":"1,67E-04","module":"A1A3","scenario":null}]},{"parameter":"ODP","unit":"kg CFC11-eq","values":[{"value":"1,83E-08","module":"A1","scenario":"Standard scenario"},{"value":"2,70E-09","module":"A2","scenario":"Standard scenario"},{"value":"1,23E-08","module":"A3","scenario":"Standard scenario"},{"value":"8,45E-09","module":"A4","scenario":"Standard scenario"},{"value":"3,08E-09","module":"A5","scenario":"Standard scenario"},{"value":"0,00E+00","module":"B1","scenario":"Standard scenario"},{"value":"0,00E+00","module":"B2","scenario":"Standard scenario"},{"value":"0,00E+00","module":"B3","scenario":"Standard scenario"},{"value":"1,47E-08","module":"C1","scenario":"Standard scenario"},{"value":"1,01E-09","module":"C2","scenario":"Standard scenario"},{"value":"1,81E-08","module":"C3","scenario":"Standard scenario"},{"value":"2,58E-10","module":"C4","scenario":"Standard scenario"},{"value":"-4,67E-08","module":"D","scenario":"Standard scenario"},{"value":"3,33E-08","module":"A1A3","scenario":null}]},{"parameter":"AP","unit":"mol H+-eq","values":[{"value":"2,20E-03","module":"A1","scenario":"Standard scenario"},{"value":"1,69E-04","module":"A2","scenario":"Standard scenario"},{"value":"1,23E-04","module":"A3","scenario":"Standard scenario"},{"value":"2,22E-04","module":"A4","scenario":"Standard scenario"},{"value":"1,51E-04","module":"A5","scenario":"Standard scenario"},{"value":"0,00E+00","module":"B1","scenario":"Standard scenario"},{"value":"0,00E+00","module":"B2","scenario":"Standard scenario"},{"value":"0,00E+00","module":"B3","scenario":"Standard scenario"},{"value":"7,12E-04","module":"C1","scenario":"Standard scenario"},{"value":"2,65E-05","module":"C2","scenario":"Standard scenario"},{"value":"2,67E-04","module":"C3","scenario":"Standard scenario"},{"value":"7,28E-06","module":"C4","scenario":"Standard scenario"},{"value":"-4,05E-04","module":"D","scenario":"Standard scenario"},{"value":"2,49E-03","module":"A1A3","scenario":null}]},{"parameter":"POCP","unit":"kg NMVOC-eq","values":[{"value":"1,91E-03","module":"A1","scenario":"Standard scenario"},{"value":"1,34E-04","module":"A2","scenario":"Standard scenario"},{"value":"1,13E-04","module":"A3","scenario":"Standard scenario"},{"value":"2,46E-04","module":"A4","scenario":"Standard scenario"},{"value":"1,33E-04","module":"A5","scenario":"Standard scenario"},{"value":"0,00E+00","module":"B1","scenario":"Standard scenario"},{"value":"0,00E+00","module":"B2","scenario":"Standard scenario"},{"value":"0,00E+00","module":"B3","scenario":"Standard scenario"},{"value":"9,49E-04","module":"C1","scenario":"Standard scenario"},{"value":"2,94E-05","module":"C2","scenario":"Standard scenario"},{"value":"2,18E-04","module":"C3","scenario":"Standard scenario"},{"value":"1,03E-05","module":"C4","scenario":"Standard scenario"},{"value":"-4,17E-04","module":"D","scenario":"Standard scenario"},{"value":"2,16E-03","module":"A1A3","scenario":null}]},{"parameter":"ADPE","unit":"kg Sb-eq","values":[{"value":"5,39E-06","module":"A1","scenario":"Standard scenario"},{"value":"2,54E-07","module":"A2","scenario":"Standard scenario"},{"value":"2,02E-07","module":"A3","scenario":"Standard scenario"},{"value":"9,70E-07","module":"A4","scenario":"Standard scenario"},{"value":"3,85E-07","module":"A5","scenario":"Standard scenario"},{"value":"0,00E+00","module":"B1","scenario":"Standard scenario"},{"value":"0,00E+00","module":"B2","scenario":"Standard scenario"},{"value":"0,00E+00","module":"B3","scenario":"Standard scenario"},{"value":"1,04E-07","module":"C1","scenario":"Standard scenario"},{"value":"1,16E-07","module":"C2","scenario":"Standard scenario"},{"value":"7,59E-07","module":"C3","scenario":"Standard scenario"},{"value":"8,94E-09","module":"C4","scenario":"Standard scenario"},{"value":"-3,77E-07","module":"D","scenario":"Standard scenario"},{"value":"5,85E-06","module":"A1A3","scenario":null}]},{"parameter":"ADPF","unit":"MJ","values":[{"value":"2,27E+01","module":"A1","scenario":"Standard scenario"},{"value":"1,81E-01","module":"A2","scenario":"Standard scenario"},{"value":"1,59E+00","module":"A3","scenario":"Standard scenario"},{"value":"5,77E-01","module":"A4","scenario":"Standard scenario"},{"value":"1,28E+00","module":"A5","scenario":"Standard scenario"},{"value":"0,00E+00","module":"B1","scenario":"Standard scenario"},{"value":"0,00E+00","module":"B2","scenario":"Standard scenario"},{"value":"0,00E+00","module":"B3","scenario":"Standard scenario"},{"value":"9,37E-01","module":"C1","scenario":"Standard scenario"},{"value":"6,89E-02","module":"C2","scenario":"Standard scenario"},{"value":"4,61E-01","module":"C3","scenario":"Standard scenario"},{"value":"1,98E-02","module":"C4","scenario":"Standard scenario"},{"value":"-7,13E+00","module":"D","scenario":"Standard scenario"},{"value":"2,45E+01","module":"A1A3","scenario":null}]},{"parameter":"WDP","unit":"m3 world-eq. Deprived","values":[{"value":"4,32E-01","module":"A1","scenario":"Standard scenario"},{"value":"5,53E-04","module":"A2","scenario":"Standard scenario"},{"value":"3,28E-02","module":"A3","scenario":"Standard scenario"},{"value":"2,07E-03","module":"A4","scenario":"Standard scenario"},{"value":"2,50E-02","module":"A5","scenario":"Standard scenario"},{"value":"0,00E+00","module":"B1","scenario":"Standard scenario"},{"value":"0,00E+00","module":"B2","scenario":"Standard scenario"},{"value":"0,00E+00","module":"B3","scenario":"Standard scenario"},{"value":"1,26E-03","module":"C1","scenario":"Standard scenario"},{"value":"2,47E-04","module":"C2","scenario":"Standard scenario"},{"value":"3,02E-02","module":"C3","scenario":"Standard scenario"},{"value":"8,47E-04","module":"C4","scenario":"Standard scenario"},{"value":"-4,91E-02","module":"D","scenario":"Standard scenario"},{"value":"4,65E-01","module":"A1A3","scenario":null}]},{"parameter":"EP-freshwater","unit":"kg P-eq","values":[{"value":"8,69E-06","module":"A1","scenario":"Standard scenario"},{"value":"1,05E-07","module":"A2","scenario":"Standard scenario"},{"value":"1,12E-06","module":"A3","scenario":"Standard scenario"},{"value":"3,86E-07","module":"A4","scenario":"Standard scenario"},{"value":"6,08E-07","module":"A5","scenario":"Standard scenario"},{"value":"0,00E+00","module":"B1","scenario":"Standard scenario"},{"value":"0,00E+00","module":"B2","scenario":"Standard scenario"},{"value":"0,00E+00","module":"B3","scenario":"Standard scenario"},{"value":"2,48E-07","module":"C1","scenario":"Standard scenario"},{"value":"4,61E-08","module":"C2","scenario":"Standard scenario"},{"value":"1,78E-06","module":"C3","scenario":"Standard scenario"},{"value":"1,50E-08","module":"C4","scenario":"Standard scenario"},{"value":"-8,45E-07","module":"D","scenario":"Standard scenario"},{"value":"9,91E-06","module":"A1A3","scenario":null}]},{"parameter":"EP-marine","unit":"kg N-eq","values":[{"value":"3,63E-04","module":"A1","scenario":"Standard scenario"},{"value":"4,44E-05","module":"A2","scenario":"Standard scenario"},{"value":"2,87E-05","module":"A3","scenario":"Standard scenario"},{"value":"7,82E-05","module":"A4","scenario":"Standard scenario"},{"value":"3,01E-05","module":"A5","scenario":"Standard scenario"},{"value":"0,00E+00","module":"B1","scenario":"Standard scenario"},{"value":"0,00E+00","module":"B2","scenario":"Standard scenario"},{"value":"0,00E+00","module":"B3","scenario":"Standard scenario"},{"value":"3,14E-04","module":"C1","scenario":"Standard scenario"},{"value":"9,34E-06","module":"C2","scenario":"Standard scenario"},{"value":"7,29E-05","module":"C3","scenario":"Standard scenario"},{"value":"4,41E-06","module":"C4","scenario":"Standard scenario"},{"value":"-1,06E-04","module":"D","scenario":"Standard scenario"},{"value":"4,36E-04","module":"A1A3","scenario":null}]},{"parameter":"EP-terrestrial","unit":"mol N-eq.","values":[{"value":"4,02E-03","module":"A1","scenario":"Standard scenario"},{"value":"4,93E-04","module":"A2","scenario":"Standard scenario"},{"value":"3,14E-04","module":"A3","scenario":"Standard scenario"},{"value":"8,62E-04","module":"A4","scenario":"Standard scenario"},{"value":"3,32E-04","module":"A5","scenario":"Standard scenario"},{"value":"0,00E+00","module":"B1","scenario":"Standard scenario"},{"value":"0,00E+00","module":"B2","scenario":"Standard scenario"},{"value":"0,00E+00","module":"B3","scenario":"Standard scenario"},{"value":"3,45E-03","module":"C1","scenario":"Standard scenario"},{"value":"1,03E-04","module":"C2","scenario":"Standard scenario"},{"value":"8,12E-04","module":"C3","scenario":"Standard scenario"},{"value":"2,68E-05","module":"C4","scenario":"Standard scenario"},{"value":"-1,17E-03","module":"D","scenario":"Standard scenario"},{"value":"4,83E-03","module":"A1A3","scenario":null}]}],"additional_environmental_impact":[{"parameter":"PM","unit":"Disease incidence","values":[{"value":"2,04E-08","module":"A1","scenario":"Standard scenario"},{"value":"8,92E-10","module":"A2","scenario":"Standard scenario"},{"value":"8,16E-10","module":"A3","scenario":"Standard scenario"},{"value":"3,44E-09","module":"A4","scenario":"Standard scenario"},{"value":"1,42E-09","module":"A5","scenario":"Standard scenario"},{"value":"0,00E+00","module":"B1","scenario":"Standard scenario"},{"value":"0,00E+00","module":"B2","scenario":"Standard scenario"},{"value":"0,00E+00","module":"B3","scenario":"Standard scenario"},{"value":"1,89E-08","module":"C1","scenario":"Standard scenario"},{"value":"4,11E-10","module":"C2","scenario":"Standard scenario"},{"value":"2,16E-09","module":"C3","scenario":"Standard scenario"},{"value":"1,37E-10","module":"C4","scenario":"Standard scenario"},{"value":"-1,81E-09","module":"D","scenario":"Standard scenario"},{"value":"2,21E-08","module":"A1A3","scenario":null}]},{"parameter":"ETP-fw","unit":"CTUe","values":[{"value":"3,17E+00","module":"A1","scenario":"Standard scenario"},{"value":"1,50E-01","module":"A2","scenario":"Standard scenario"},{"value":"3,36E-01","module":"A3","scenario":"Standard scenario"},{"value":"5,15E-01","module":"A4","scenario":"Standard scenario"},{"value":"5,88E-01","module":"A5","scenario":"Standard scenario"},{"value":"0,00E+00","module":"B1","scenario":"Standard scenario"},{"value":"0,00E+00","module":"B2","scenario":"Standard scenario"},{"value":"0,00E+00","module":"B3","scenario":"Standard scenario"},{"value":"5,65E-01","module":"C1","scenario":"Standard scenario"},{"value":"6,15E-02","module":"C2","scenario":"Standard scenario"},{"value":"7,44E+00","module":"C3","scenario":"Standard scenario"},{"value":"2,10E-02","module":"C4","scenario":"Standard scenario"},{"value":"-4,99E-01","module":"D","scenario":"Standard scenario"},{"value":"3,66E+00","module":"A1A3","scenario":null}]},{"parameter":"HTP-c","unit":"CTUh","values":[{"value":"1,24E-10","module":"A1","scenario":"Standard scenario"},{"value":"6,43E-12","module":"A2","scenario":"Standard scenario"},{"value":"3,21E-11","module":"A3","scenario":"Standard scenario"},{"value":"1,67E-11","module":"A4","scenario":"Standard scenario"},{"value":"1,48E-11","module":"A5","scenario":"Standard scenario"},{"value":"0,00E+00","module":"B1","scenario":"Standard scenario"},{"value":"0,00E+00","module":"B2","scenario":"Standard scenario"},{"value":"0,00E+00","module":"B3","scenario":"Standard scenario"},{"value":"1,97E-11","module":"C1","scenario":"Standard scenario"},{"value":"1,99E-12","module":"C2","scenario":"Standard scenario"},{"value":"1,13E-10","module":"C3","scenario":"Standard scenario"},{"value":"5,52E-13","module":"C4","scenario":"Standard scenario"},{"value":"-2,89E-11","module":"D","scenario":"Standard scenario"},{"value":"1,63E-10","module":"A1A3","scenario":null}]},{"parameter":"HTP-nc","unit":"CTUh","values":[{"value":"3,71E-09","module":"A1","scenario":"Standard scenario"},{"value":"1,55E-10","module":"A2","scenario":"Standard scenario"},{"value":"4,00E-10","module":"A3","scenario":"Standard scenario"},{"value":"5,63E-10","module":"A4","scenario":"Standard scenario"},{"value":"3,64E-10","module":"A5","scenario":"Standard scenario"},{"value":"0,00E+00","module":"B1","scenario":"Standard scenario"},{"value":"0,00E+00","module":"B2","scenario":"Standard scenario"},{"value":"0,00E+00","module":"B3","scenario":"Standard scenario"},{"value":"4,85E-10","module":"C1","scenario":"Standard scenario"},{"value":"6,72E-11","module":"C2","scenario":"Standard scenario"},{"value":"2,35E-09","module":"C3","scenario":"Standard scenario"},{"value":"1,37E-11","module":"C4","scenario":"Standard scenario"},{"value":"-5,11E-10","module":"D","scenario":"Standard scenario"},{"value":"4,27E-09","module":"A1A3","scenario":null}]},{"parameter":"SQP","unit":"-","values":[{"value":"6,60E-01","module":"A1","scenario":"Standard scenario"},{"value":"1,19E-01","module":"A2","scenario":"Standard scenario"},{"value":"8,08E-02","module":"A3","scenario":"Standard scenario"},{"value":"5,01E-01","module":"A4","scenario":"Standard scenario"},{"value":"8,20E-02","module":"A5","scenario":"Standard scenario"},{"value":"0,00E+00","module":"B1","scenario":"Standard scenario"},{"value":"0,00E+00","module":"B2","scenario":"Standard scenario"},{"value":"0,00E+00","module":"B3","scenario":"Standard scenario"},{"value":"1,20E-01","module":"C1","scenario":"Standard scenario"},{"value":"5,98E-02","module":"C2","scenario":"Standard scenario"},{"value":"1,70E-01","module":"C3","scenario":"Standard scenario"},{"value":"4,67E-02","module":"C4","scenario":"Standard scenario"},{"value":"-1,17E-01","module":"D","scenario":"Standard scenario"},{"value":"8,60E-01","module":"A1A3","scenario":null}]},{"parameter":"IRP","unit":"kBq U235-eq","values":[{"value":"1,32E-02","module":"A1","scenario":"Standard scenario"},{"value":"7,63E-04","module":"A2","scenario":"Standard scenario"},{"value":"8,91E-04","module":"A3","scenario":"Standard scenario"},{"value":"2,42E-03","module":"A4","scenario":"Standard scenario"},{"value":"9,77E-04","module":"A5","scenario":"Standard scenario"},{"value":"0,00E+00","module":"B1","scenario":"Standard scenario"},{"value":"0,00E+00","module":"B2","scenario":"Standard scenario"},{"value":"0,00E+00","module":"B3","scenario":"Standard scenario"},{"value":"4,02E-03","module":"C1","scenario":"Standard scenario"},{"value":"2,89E-04","module":"C2","scenario":"Standard scenario"},{"value":"1,89E-03","module":"C3","scenario":"Standard scenario"},{"value":"7,74E-05","module":"C4","scenario":"Standard scenario"},{"value":"-2,50E-03","module":"D","scenario":"Standard scenario"},{"value":"1,49E-02","module":"A1A3","scenario":null}]}],"resource_use":[{"parameter":"PERE","unit":"MJ","values":[{"value":"3,09E-01","module":"A1","scenario":"Standard scenario"},{"value":"2,02E-03","module":"A2","scenario":"Standard scenario"},{"value":"1,25E+00","module":"A3","scenario":"Standard scenario"},{"value":"7,23E-03","module":"A4","scenario":"Standard scenario"},{"value":"8,07E-02","module":"A5","scenario":"Standard scenario"},{"value":"0,00E+00","module":"B1","scenario":"Standard scenario"},{"value":"0,00E+00","module":"B2","scenario":"Standard scenario"},{"value":"0,00E+00","module":"B3","scenario":"Standard scenario"},{"value":"5,07E-03","module":"C1","scenario":"Standard scenario"},{"value":"8,63E-04","module":"C2","scenario":"Standard scenario"},{"value":"4,67E-02","module":"C3","scenario":"Standard scenario"},{"value":"3,50E-04","module":"C4","scenario":"Standard scenario"},{"value":"-2,91E-02","module":"D","scenario":"Standard scenario"},{"value":"1,56E+00","module":"A1A3","scenario":null}]},{"parameter":"PERM","unit":"","values":[{"value":"0,00E+00","module":"A1","scenario":"Standard scenario"},{"value":"0,00E+00","module":"A2","scenario":"Standard scenario"},{"value":"0,00E+00","module":"A3","scenario":"Standard scenario"},{"value":"0,00E+00","module":"A4","scenario":"Standard scenario"},{"value":"0,00E+00","module":"A5","scenario":"Standard scenario"},{"value":"0,00E+00","module":"B1","scenario":"Standard scenario"},{"value":"0,00E+00","module":"B2","scenario":"Standard scenario"},{"value":"0,00E+00","module":"B3","scenario":"Standard scenario"},{"value":"0,00E+00","module":"C1","scenario":"Standard scenario"},{"value":"0,00E+00","module":"C2","scenario":"Standard scenario"},{"value":"0,00E+00","module":"C3","scenario":"Standard scenario"},{"value":"0,00E+00","module":"C4","scenario":"Standard scenario"},{"value":"0,00E+00","module":"D","scenario":"Standard scenario"},{"value":"0,00E+00","module":"A1A3","scenario":null}]},{"parameter":"PERT","unit":"MJ","values":[{"value":"3,09E-01","module":"A1","scenario":"Standard scenario"},{"value":"2,02E-03","module":"A2","scenario":"Standard scenario"},{"value":"1,25E+00","module":"A3","scenario":"Standard scenario"},{"value":"7,23E-03","module":"A4","scenario":"Standard scenario"},{"value":"8,07E-02","module":"A5","scenario":"Standard scenario"},{"value":"0,00E+00","module":"B1","scenario":"Standard scenario"},{"value":"0,00E+00","module":"B2","scenario":"Standard scenario"},{"value":"0,00E+00","module":"B3","scenario":"Standard scenario"},{"value":"5,07E-03","module":"C1","scenario":"Standard scenario"},{"value":"8,63E-04","module":"C2","scenario":"Standard scenario"},{"value":"4,67E-02","module":"C3","scenario":"Standard scenario"},{"value":"3,50E-04","module":"C4","scenario":"Standard scenario"},{"value":"-2,91E-02","module":"D","scenario":"Standard scenario"},{"value":"1,56E+00","module":"A1A3","scenario":null}]},{"parameter":"PENRE","unit":"MJ","values":[{"value":"1,27E+01","module":"A1","scenario":"Standard scenario"},{"value":"1,92E-01","module":"A2","scenario":"Standard scenario"},{"value":"1,64E+00","module":"A3","scenario":"Standard scenario"},{"value":"6,13E-01","module":"A4","scenario":"Standard scenario"},{"value":"7,91E-01","module":"A5","scenario":"Standard scenario"},{"value":"0,00E+00","module":"B1","scenario":"Standard scenario"},{"value":"0,00E+00","module":"B2","scenario":"Standard scenario"},{"value":"0,00E+00","module":"B3","scenario":"Standard scenario"},{"value":"9,95E-01","module":"C1","scenario":"Standard scenario"},{"value":"7,32E-02","module":"C2","scenario":"Standard scenario"},{"value":"4,90E-01","module":"C3","scenario":"Standard scenario"},{"value":"2,10E-02","module":"C4","scenario":"Standard scenario"},{"value":"-7,24E+00","module":"D","scenario":"Standard scenario"},{"value":"1,45E+01","module":"A1A3","scenario":null}]},{"parameter":"PENRM","unit":"MJ","values":[{"value":"1,16E+01","module":"A1","scenario":"Standard scenario"},{"value":"0,00E+00","module":"A2","scenario":"Standard scenario"},{"value":"1,13E-01","module":"A3","scenario":"Standard scenario"},{"value":"0,00E+00","module":"A4","scenario":"Standard scenario"},{"value":"5,85E-01","module":"A5","scenario":"Standard scenario"},{"value":"0,00E+00","module":"B1","scenario":"Standard scenario"},{"value":"0,00E+00","module":"B2","scenario":"Standard scenario"},{"value":"0,00E+00","module":"B3","scenario":"Standard scenario"},{"value":"0,00E+00","module":"C1","scenario":"Standard scenario"},{"value":"0,00E+00","module":"C2","scenario":"Standard scenario"},{"value":"0,00E+00","module":"C3","scenario":"Standard scenario"},{"value":"0,00E+00","module":"C4","scenario":"Standard scenario"},{"value":"-6,23E-01","module":"D","scenario":"Standard scenario"},{"value":"1,17E+01","module":"A1A3","scenario":null}]},{"parameter":"PENRT","unit":"MJ","values":[{"value":"2,43E+01","module":"A1","scenario":"Standard scenario"},{"value":"1,92E-01","module":"A2","scenario":"Standard scenario"},{"value":"1,75E+00","module":"A3","scenario":"Standard scenario"},{"value":"6,13E-01","module":"A4","scenario":"Standard scenario"},{"value":"1,38E+00","module":"A5","scenario":"Standard scenario"},{"value":"0,00E+00","module":"B1","scenario":"Standard scenario"},{"value":"0,00E+00","module":"B2","scenario":"Standard scenario"},{"value":"0,00E+00","module":"B3","scenario":"Standard scenario"},{"value":"9,95E-01","module":"C1","scenario":"Standard scenario"},{"value":"7,32E-02","module":"C2","scenario":"Standard scenario"},{"value":"4,90E-01","module":"C3","scenario":"Standard scenario"},{"value":"2,10E-02","module":"C4","scenario":"Standard scenario"},{"value":"-7,87E+00","module":"D","scenario":"Standard scenario"},{"value":"2,62E+01","module":"A1A3","scenario":null}]},{"parameter":"SM","unit":"kg","values":[{"value":"0,00E+00","module":"A1","scenario":"Standard scenario"},{"value":"0,00E+00","module":"A2","scenario":"Standard scenario"},{"value":"0,00E+00","module":"A3","scenario":"Standard scenario"},{"value":"0,00E+00","module":"A4","scenario":"Standard scenario"},{"value":"0,00E+00","module":"A5","scenario":"Standard scenario"},{"value":"0,00E+00","module":"B1","scenario":"Standard scenario"},{"value":"0,00E+00","module":"B2","scenario":"Standard scenario"},{"value":"0,00E+00","module":"B3","scenario":"Standard scenario"},{"value":"0,00E+00","module":"C1","scenario":"Standard scenario"},{"value":"0,00E+00","module":"C2","scenario":"Standard scenario"},{"value":"0,00E+00","module":"C3","scenario":"Standard scenario"},{"value":"0,00E+00","module":"C4","scenario":"Standard scenario"},{"value":"0,00E+00","module":"D","scenario":"Standard scenario"},{"value":"0,00E+00","module":"A1A3","scenario":null}]},{"parameter":"RSF","unit":"MJ","values":[{"value":"0,00E+00","module":"A1","scenario":"Standard scenario"},{"value":"0,00E+00","module":"A2","scenario":"Standard scenario"},{"value":"0,00E+00","module":"A3","scenario":"Standard scenario"},{"value":"0,00E+00","module":"A4","scenario":"Standard scenario"},{"value":"0,00E+00","module":"A5","scenario":"Standard scenario"},{"value":"0,00E+00","module":"B1","scenario":"Standard scenario"},{"value":"0,00E+00","module":"B2","scenario":"Standard scenario"},{"value":"0,00E+00","module":"B3","scenario":"Standard scenario"},{"value":"0,00E+00","module":"C1","scenario":"Standard scenario"},{"value":"0,00E+00","module":"C2","scenario":"Standard scenario"},{"value":"0,00E+00","module":"C3","scenario":"Standard scenario"},{"value":"0,00E+00","module":"C4","scenario":"Standard scenario"},{"value":"0,00E+00","module":"D","scenario":"Standard scenario"},{"value":"0,00E+00","module":"A1A3","scenario":null}]},{"parameter":"NRSF","unit":"MJ","values":[{"value":"0,00E+00","module":"A1","scenario":"Standard scenario"},{"value":"0,00E+00","module":"A2","scenario":"Standard scenario"},{"value":"0,00E+00","module":"A3","scenario":"Standard scenario"},{"value":"0,00E+00","module":"A4","scenario":"Standard scenario"},{"value":"0,00E+00","module":"A5","scenario":"Standard scenario"},{"value":"0,00E+00","module":"B1","scenario":"Standard scenario"},{"value":"0,00E+00","module":"B2","scenario":"Standard scenario"},{"value":"0,00E+00","module":"B3","scenario":"Standard scenario"},{"value":"0,00E+00","module":"C1","scenario":"Standard scenario"},{"value":"0,00E+00","module":"C2","scenario":"Standard scenario"},{"value":"0,00E+00","module":"C3","scenario":"Standard scenario"},{"value":"0,00E+00","module":"C4","scenario":"Standard scenario"},{"value":"0,00E+00","module":"D","scenario":"Standard scenario"},{"value":"0,00E+00","module":"A1A3","scenario":null}]},{"parameter":"FW","unit":"m3","values":[{"value":"6,39E-03","module":"A1","scenario":"Standard scenario"},{"value":"1,89E-05","module":"A2","scenario":"Standard scenario"},{"value":"7,56E-04","module":"A3","scenario":"Standard scenario"},{"value":"7,03E-05","module":"A4","scenario":"Standard scenario"},{"value":"4,08E-04","module":"A5","scenario":"Standard scenario"},{"value":"0,00E+00","module":"B1","scenario":"Standard scenario"},{"value":"0,00E+00","module":"B2","scenario":"Standard scenario"},{"value":"0,00E+00","module":"B3","scenario":"Standard scenario"},{"value":"4,83E-05","module":"C1","scenario":"Standard scenario"},{"value":"8,40E-06","module":"C2","scenario":"Standard scenario"},{"value":"8,87E-04","module":"C3","scenario":"Standard scenario"},{"value":"2,06E-05","module":"C4","scenario":"Standard scenario"},{"value":"-6,85E-04","module":"D","scenario":"Standard scenario"},{"value":"7,16E-03","module":"A1A3","scenario":null}]}],"end_of_life_waste":[{"parameter":"HWD","unit":"kg","values":[{"value":"2,16E-06","module":"A1","scenario":"Standard scenario"},{"value":"3,76E-07","module":"A2","scenario":"Standard scenario"},{"value":"2,09E-06","module":"A3","scenario":"Standard scenario"},{"value":"1,46E-06","module":"A4","scenario":"Standard scenario"},{"value":"3,63E-07","module":"A5","scenario":"Standard scenario"},{"value":"0,00E+00","module":"B1","scenario":"Standard scenario"},{"value":"0,00E+00","module":"B2","scenario":"Standard scenario"},{"value":"0,00E+00","module":"B3","scenario":"Standard scenario"},{"value":"2,55E-06","module":"C1","scenario":"Standard scenario"},{"value":"1,75E-07","module":"C2","scenario":"Standard scenario"},{"value":"8,79E-07","module":"C3","scenario":"Standard scenario"},{"value":"3,00E-08","module":"C4","scenario":"Standard scenario"},{"value":"-7,63E-06","module":"D","scenario":"Standard scenario"},{"value":"4,63E-06","module":"A1A3","scenario":null}]},{"parameter":"NHWD","unit":"kg","values":[{"value":"1,86E-02","module":"A1","scenario":"Standard scenario"},{"value":"8,29E-03","module":"A2","scenario":"Standard scenario"},{"value":"5,90E-03","module":"A3","scenario":"Standard scenario"},{"value":"3,66E-02","module":"A4","scenario":"Standard scenario"},{"value":"8,22E-03","module":"A5","scenario":"Standard scenario"},{"value":"0,00E+00","module":"B1","scenario":"Standard scenario"},{"value":"0,00E+00","module":"B2","scenario":"Standard scenario"},{"value":"0,00E+00","module":"B3","scenario":"Standard scenario"},{"value":"1,11E-03","module":"C1","scenario":"Standard scenario"},{"value":"4,37E-03","module":"C2","scenario":"Standard scenario"},{"value":"1,14E-02","module":"C3","scenario":"Standard scenario"},{"value":"7,89E-02","module":"C4","scenario":"Standard scenario"},{"value":"-3,37E-03","module":"D","scenario":"Standard scenario"},{"value":"3,28E-02","module":"A1A3","scenario":null}]},{"parameter":"RWD","unit":"kg","values":[{"value":"1,31E-05","module":"A1","scenario":"Standard scenario"},{"value":"1,21E-06","module":"A2","scenario":"Standard scenario"},{"value":"1,16E-06","module":"A3","scenario":"Standard scenario"},{"value":"3,79E-06","module":"A4","scenario":"Standard scenario"},{"value":"1,08E-06","module":"A5","scenario":"Standard scenario"},{"value":"0,00E+00","module":"B1","scenario":"Standard scenario"},{"value":"0,00E+00","module":"B2","scenario":"Standard scenario"},{"value":"0,00E+00","module":"B3","scenario":"Standard scenario"},{"value":"6,51E-06","module":"C1","scenario":"Standard scenario"},{"value":"4,53E-07","module":"C2","scenario":"Standard scenario"},{"value":"1,66E-06","module":"C3","scenario":"Standard scenario"},{"value":"1,17E-07","module":"C4","scenario":"Standard scenario"},{"value":"-3,34E-06","module":"D","scenario":"Standard scenario"},{"value":"1,55E-05","module":"A1A3","scenario":null}]}],"end_of_life_flow":[{"parameter":"CRU","unit":"kg","values":[{"value":"0,00E+00","module":"A1","scenario":"Standard scenario"},{"value":"0,00E+00","module":"A2","scenario":"Standard scenario"},{"value":"0,00E+00","module":"A3","scenario":"Standard scenario"},{"value":"0,00E+00","module":"A4","scenario":"Standard scenario"},{"value":"0,00E+00","module":"A5","scenario":"Standard scenario"},{"value":"0,00E+00","module":"B1","scenario":"Standard scenario"},{"value":"0,00E+00","module":"B2","scenario":"Standard scenario"},{"value":"0,00E+00","module":"B3","scenario":"Standard scenario"},{"value":"0,00E+00","module":"C1","scenario":"Standard scenario"},{"value":"0,00E+00","module":"C2","scenario":"Standard scenario"},{"value":"0,00E+00","module":"C3","scenario":"Standard scenario"},{"value":"0,00E+00","module":"C4","scenario":"Standard scenario"},{"value":"0,00E+00","module":"D","scenario":"Standard scenario"},{"value":"0,00E+00","module":"A1A3","scenario":null}]},{"parameter":"MFR","unit":"kg","values":[{"value":"0,00E+00","module":"A1","scenario":"Standard scenario"},{"value":"0,00E+00","module":"A2","scenario":"Standard scenario"},{"value":"1,58E-04","module":"A3","scenario":"Standard scenario"},{"value":"0,00E+00","module":"A4","scenario":"Standard scenario"},{"value":"8,06E-04","module":"A5","scenario":"Standard scenario"},{"value":"0,00E+00","module":"B1","scenario":"Standard scenario"},{"value":"0,00E+00","module":"B2","scenario":"Standard scenario"},{"value":"0,00E+00","module":"B3","scenario":"Standard scenario"},{"value":"0,00E+00","module":"C1","scenario":"Standard scenario"},{"value":"0,00E+00","module":"C2","scenario":"Standard scenario"},{"value":"1,58E-02","module":"C3","scenario":"Standard scenario"},{"value":"0,00E+00","module":"C4","scenario":"Standard scenario"},{"value":"0,00E+00","module":"D","scenario":"Standard scenario"},{"value":"1,58E-04","module":"A1A3","scenario":null}]},{"parameter":"MER","unit":"kg","values":[{"value":"0,00E+00","module":"A1","scenario":"Standard scenario"},{"value":"0,00E+00","module":"A2","scenario":"Standard scenario"},{"value":"0,00E+00","module":"A3","scenario":"Standard scenario"},{"value":"0,00E+00","module":"A4","scenario":"Standard scenario"},{"value":"0,00E+00","module":"A5","scenario":"Standard scenario"},{"value":"0,00E+00","module":"B1","scenario":"Standard scenario"},{"value":"0,00E+00","module":"B2","scenario":"Standard scenario"},{"value":"0,00E+00","module":"B3","scenario":"Standard scenario"},{"value":"0,00E+00","module":"C1","scenario":"Standard scenario"},{"value":"0,00E+00","module":"C2","scenario":"Standard scenario"},{"value":"0,00E+00","module":"C3","scenario":"Standard scenario"},{"value":"0,00E+00","module":"C4","scenario":"Standard scenario"},{"value":"0,00E+00","module":"D","scenario":"Standard scenario"},{"value":"0,00E+00","module":"A1A3","scenario":null}]},{"parameter":"EEE","unit":"MJ","values":[{"value":"0,00E+00","module":"A1","scenario":"Standard scenario"},{"value":"0,00E+00","module":"A2","scenario":"Standard scenario"},{"value":"1,46E-02","module":"A3","scenario":"Standard scenario"},{"value":"0,00E+00","module":"A4","scenario":"Standard scenario"},{"value":"0,00E+00","module":"A5","scenario":"Standard scenario"},{"value":"0,00E+00","module":"B1","scenario":"Standard scenario"},{"value":"0,00E+00","module":"B2","scenario":"Standard scenario"},{"value":"0,00E+00","module":"B3","scenario":"Standard scenario"},{"value":"0,00E+00","module":"C1","scenario":"Standard scenario"},{"value":"0,00E+00","module":"C2","scenario":"Standard scenario"},{"value":"0,00E+00","module":"C3","scenario":"Standard scenario"},{"value":"0,00E+00","module":"C4","scenario":"Standard scenario"},{"value":"1,53E+00","module":"D","scenario":"Standard scenario"},{"value":"1,46E-02","module":"A1A3","scenario":null}]},{"parameter":"EET","unit":"MJ","values":[{"value":"0,00E+00","module":"A1","scenario":"Standard scenario"},{"value":"0,00E+00","module":"A2","scenario":"Standard scenario"},{"value":"2,51E-02","module":"A3","scenario":"Standard scenario"},{"value":"0,00E+00","module":"A4","scenario":"Standard scenario"},{"value":"0,00E+00","module":"A5","scenario":"Standard scenario"},{"value":"0,00E+00","module":"B1","scenario":"Standard scenario"},{"value":"0,00E+00","module":"B2","scenario":"Standard scenario"},{"value":"0,00E+00","module":"B3","scenario":"Standard scenario"},{"value":"0,00E+00","module":"C1","scenario":"Standard scenario"},{"value":"0,00E+00","module":"C2","scenario":"Standard scenario"},{"value":"0,00E+00","module":"C3","scenario":"Standard scenario"},{"value":"0,00E+00","module":"C4","scenario":"Standard scenario"},{"value":"2,64E+00","module":"D","scenario":"Standard scenario"},{"value":"2,51E-02","module":"A1A3","scenario":null}]}]}