{"product_name":"Synwer\u00ae \u2013 Head Protector FH 330","epd_id":"EPD-Synwer-180-EN","declared_unit":{"unit":"m2","amount":1},"compliance":["EN 15804+A2","ISO 14025"],"producer_name":"Synwer GmbH","environmental_impact":[{"parameter":"GWP-total","unit":"kg CO2-eq","values":[{"value":"1,16E+00","module":"A1","scenario":"Standard scenario"},{"value":"3,64E-02","module":"A2","scenario":"Standard scenario"},{"value":"2,31E-01","module":"A3","scenario":"Standard scenario"},{"value":"0,00E+00","module":"C1","scenario":"Standard scenario"},{"value":"6,89E-03","module":"C2","scenario":"Standard scenario"},{"value":"8,81E-01","module":"C3","scenario":"Standard scenario"},{"value":"3,75E-07","module":"C4","scenario":"Standard scenario"},{"value":"-6,18E-01","module":"D","scenario":"Standard scenario"},{"value":"1,43E+00","module":"A1A3","scenario":null}]},{"parameter":"GWP-fossil","unit":"kg CO2-eq","values":[{"value":"1,15E+00","module":"A1","scenario":"Standard scenario"},{"value":"3,63E-02","module":"A2","scenario":"Standard scenario"},{"value":"2,48E-01","module":"A3","scenario":"Standard scenario"},{"value":"0,00E+00","module":"C1","scenario":"Standard scenario"},{"value":"6,88E-03","module":"C2","scenario":"Standard scenario"},{"value":"8,81E-01","module":"C3","scenario":"Standard scenario"},{"value":"3,74E-07","module":"C4","scenario":"Standard scenario"},{"value":"-5,89E-01","module":"D","scenario":"Standard scenario"},{"value":"1,43E+00","module":"A1A3","scenario":null}]},{"parameter":"GWP-biogenic","unit":"kg CO2-eq","values":[{"value":"5,08E-03","module":"A1","scenario":"Standard scenario"},{"value":"1,68E-05","module":"A2","scenario":"Standard scenario"},{"value":"-1,77E-02","module":"A3","scenario":"Standard scenario"},{"value":"0,00E+00","module":"C1","scenario":"Standard scenario"},{"value":"3,18E-06","module":"C2","scenario":"Standard scenario"},{"value":"2,93E-05","module":"C3","scenario":"Standard scenario"},{"value":"2,37E-10","module":"C4","scenario":"Standard scenario"},{"value":"-2,84E-02","module":"D","scenario":"Standard scenario"},{"value":"-1,26E-02","module":"A1A3","scenario":null}]},{"parameter":"GWP-luluc","unit":"kg CO2-eq","values":[{"value":"3,95E-04","module":"A1","scenario":"Standard scenario"},{"value":"1,33E-05","module":"A2","scenario":"Standard scenario"},{"value":"3,31E-04","module":"A3","scenario":"Standard scenario"},{"value":"0,00E+00","module":"C1","scenario":"Standard scenario"},{"value":"2,52E-06","module":"C2","scenario":"Standard scenario"},{"value":"2,90E-06","module":"C3","scenario":"Standard scenario"},{"value":"1,36E-11","module":"C4","scenario":"Standard scenario"},{"value":"-4,21E-04","module":"D","scenario":"Standard scenario"},{"value":"7,39E-04","module":"A1A3","scenario":null}]},{"parameter":"ODP","unit":"kg CFC11-eq","values":[{"value":"2,03E-08","module":"A1","scenario":"Standard scenario"},{"value":"8,02E-09","module":"A2","scenario":"Standard scenario"},{"value":"8,58E-09","module":"A3","scenario":"Standard scenario"},{"value":"0,00E+00","module":"C1","scenario":"Standard scenario"},{"value":"1,52E-09","module":"C2","scenario":"Standard scenario"},{"value":"1,72E-09","module":"C3","scenario":"Standard scenario"},{"value":"8,20E-15","module":"C4","scenario":"Standard scenario"},{"value":"-4,79E-08","module":"D","scenario":"Standard scenario"},{"value":"3,69E-08","module":"A1A3","scenario":null}]},{"parameter":"AP","unit":"mol H+-eq","values":[{"value":"4,59E-03","module":"A1","scenario":"Standard scenario"},{"value":"2,11E-04","module":"A2","scenario":"Standard scenario"},{"value":"8,15E-04","module":"A3","scenario":"Standard scenario"},{"value":"0,00E+00","module":"C1","scenario":"Standard scenario"},{"value":"3,99E-05","module":"C2","scenario":"Standard scenario"},{"value":"2,70E-04","module":"C3","scenario":"Standard scenario"},{"value":"4,04E-10","module":"C4","scenario":"Standard scenario"},{"value":"-1,10E-03","module":"D","scenario":"Standard scenario"},{"value":"5,62E-03","module":"A1A3","scenario":null}]},{"parameter":"POCP","unit":"kg NMVOC-eq","values":[{"value":"3,32E-03","module":"A1","scenario":"Standard scenario"},{"value":"2,34E-04","module":"A2","scenario":"Standard scenario"},{"value":"4,85E-04","module":"A3","scenario":"Standard scenario"},{"value":"0,00E+00","module":"C1","scenario":"Standard scenario"},{"value":"4,43E-05","module":"C2","scenario":"Standard scenario"},{"value":"3,37E-04","module":"C3","scenario":"Standard scenario"},{"value":"3,39E-10","module":"C4","scenario":"Standard scenario"},{"value":"-6,43E-04","module":"D","scenario":"Standard scenario"},{"value":"4,04E-03","module":"A1A3","scenario":null}]},{"parameter":"ADPE","unit":"kg Sb-eq","values":[{"value":"1,10E-05","module":"A1","scenario":"Standard scenario"},{"value":"9,20E-07","module":"A2","scenario":"Standard scenario"},{"value":"1,53E-06","module":"A3","scenario":"Standard scenario"},{"value":"0,00E+00","module":"C1","scenario":"Standard scenario"},{"value":"1,74E-07","module":"C2","scenario":"Standard scenario"},{"value":"2,00E-07","module":"C3","scenario":"Standard scenario"},{"value":"2,88E-13","module":"C4","scenario":"Standard scenario"},{"value":"-1,08E-06","module":"D","scenario":"Standard scenario"},{"value":"1,34E-05","module":"A1A3","scenario":null}]},{"parameter":"ADPF","unit":"MJ","values":[{"value":"3,01E+01","module":"A1","scenario":"Standard scenario"},{"value":"5,48E-01","module":"A2","scenario":"Standard scenario"},{"value":"3,44E+00","module":"A3","scenario":"Standard scenario"},{"value":"0,00E+00","module":"C1","scenario":"Standard scenario"},{"value":"1,04E-01","module":"C2","scenario":"Standard scenario"},{"value":"1,73E-01","module":"C3","scenario":"Standard scenario"},{"value":"6,36E-07","module":"C4","scenario":"Standard scenario"},{"value":"-8,66E+00","module":"D","scenario":"Standard scenario"},{"value":"3,41E+01","module":"A1A3","scenario":null}]},{"parameter":"WDP","unit":"m3 world-eq. Deprived","values":[{"value":"9,47E-01","module":"A1","scenario":"Standard scenario"},{"value":"1,96E-03","module":"A2","scenario":"Standard scenario"},{"value":"7,58E-02","module":"A3","scenario":"Standard scenario"},{"value":"0,00E+00","module":"C1","scenario":"Standard scenario"},{"value":"3,71E-04","module":"C2","scenario":"Standard scenario"},{"value":"1,35E-02","module":"C3","scenario":"Standard scenario"},{"value":"2,70E-08","module":"C4","scenario":"Standard scenario"},{"value":"-1,28E-02","module":"D","scenario":"Standard scenario"},{"value":"1,02E+00","module":"A1A3","scenario":null}]},{"parameter":"EP-freshwater","unit":"kg P-eq","values":[{"value":"3,82E-05","module":"A1","scenario":"Standard scenario"},{"value":"3,66E-07","module":"A2","scenario":"Standard scenario"},{"value":"2,67E-05","module":"A3","scenario":"Standard scenario"},{"value":"0,00E+00","module":"C1","scenario":"Standard scenario"},{"value":"6,94E-08","module":"C2","scenario":"Standard scenario"},{"value":"1,40E-07","module":"C3","scenario":"Standard scenario"},{"value":"5,30E-13","module":"C4","scenario":"Standard scenario"},{"value":"-5,26E-05","module":"D","scenario":"Standard scenario"},{"value":"6,53E-05","module":"A1A3","scenario":null}]},{"parameter":"EP-marine","unit":"kg N-eq","values":[{"value":"9,18E-04","module":"A1","scenario":"Standard scenario"},{"value":"7,42E-05","module":"A2","scenario":"Standard scenario"},{"value":"1,70E-04","module":"A3","scenario":"Standard scenario"},{"value":"0,00E+00","module":"C1","scenario":"Standard scenario"},{"value":"1,41E-05","module":"C2","scenario":"Standard scenario"},{"value":"1,42E-04","module":"C3","scenario":"Standard scenario"},{"value":"3,21E-10","module":"C4","scenario":"Standard scenario"},{"value":"-2,03E-04","module":"D","scenario":"Standard scenario"},{"value":"1,16E-03","module":"A1A3","scenario":null}]},{"parameter":"EP-terrestrial","unit":"mol N-eq.","values":[{"value":"8,28E-03","module":"A1","scenario":"Standard scenario"},{"value":"8,18E-04","module":"A2","scenario":"Standard scenario"},{"value":"1,95E-03","module":"A3","scenario":"Standard scenario"},{"value":"0,00E+00","module":"C1","scenario":"Standard scenario"},{"value":"1,55E-04","module":"C2","scenario":"Standard scenario"},{"value":"1,41E-03","module":"C3","scenario":"Standard scenario"},{"value":"8,63E-10","module":"C4","scenario":"Standard scenario"},{"value":"-2,98E-03","module":"D","scenario":"Standard scenario"},{"value":"1,10E-02","module":"A1A3","scenario":null}]}],"additional_environmental_impact":[{"parameter":"PM","unit":"Disease incidence","values":[{"value":"5,99E-08","module":"A1","scenario":"Standard scenario"},{"value":"3,27E-09","module":"A2","scenario":"Standard scenario"},{"value":"7,46E-09","module":"A3","scenario":"Standard scenario"},{"value":"0,00E+00","module":"C1","scenario":"Standard scenario"},{"value":"6,19E-10","module":"C2","scenario":"Standard scenario"},{"value":"1,02E-09","module":"C3","scenario":"Standard scenario"},{"value":"4,50E-15","module":"C4","scenario":"Standard scenario"},{"value":"-3,88E-09","module":"D","scenario":"Standard scenario"},{"value":"7,06E-08","module":"A1A3","scenario":null}]},{"parameter":"ETP-fw","unit":"CTUe","values":[{"value":"2,65E+01","module":"A1","scenario":"Standard scenario"},{"value":"4,89E-01","module":"A2","scenario":"Standard scenario"},{"value":"4,10E+00","module":"A3","scenario":"Standard scenario"},{"value":"0,00E+00","module":"C1","scenario":"Standard scenario"},{"value":"9,26E-02","module":"C2","scenario":"Standard scenario"},{"value":"7,01E-01","module":"C3","scenario":"Standard scenario"},{"value":"8,51E-07","module":"C4","scenario":"Standard scenario"},{"value":"-3,17E+00","module":"D","scenario":"Standard scenario"},{"value":"3,11E+01","module":"A1A3","scenario":null}]},{"parameter":"HTP-c","unit":"CTUh","values":[{"value":"3,36E-10","module":"A1","scenario":"Standard scenario"},{"value":"1,58E-11","module":"A2","scenario":"Standard scenario"},{"value":"7,62E-11","module":"A3","scenario":"Standard scenario"},{"value":"0,00E+00","module":"C1","scenario":"Standard scenario"},{"value":"3,00E-12","module":"C2","scenario":"Standard scenario"},{"value":"4,24E-11","module":"C3","scenario":"Standard scenario"},{"value":"0,00E+00","module":"C4","scenario":"Standard scenario"},{"value":"-7,23E-11","module":"D","scenario":"Standard scenario"},{"value":"4,28E-10","module":"A1A3","scenario":null}]},{"parameter":"HTP-nc","unit":"CTUh","values":[{"value":"1,46E-08","module":"A1","scenario":"Standard scenario"},{"value":"5,34E-10","module":"A2","scenario":"Standard scenario"},{"value":"2,67E-09","module":"A3","scenario":"Standard scenario"},{"value":"0,00E+00","module":"C1","scenario":"Standard scenario"},{"value":"1,01E-10","module":"C2","scenario":"Standard scenario"},{"value":"1,66E-09","module":"C3","scenario":"Standard scenario"},{"value":"4,00E-16","module":"C4","scenario":"Standard scenario"},{"value":"-2,61E-09","module":"D","scenario":"Standard scenario"},{"value":"1,78E-08","module":"A1A3","scenario":null}]},{"parameter":"SQP","unit":"-","values":[{"value":"1,53E+00","module":"A1","scenario":"Standard scenario"},{"value":"4,75E-01","module":"A2","scenario":"Standard scenario"},{"value":"2,95E+00","module":"A3","scenario":"Standard scenario"},{"value":"0,00E+00","module":"C1","scenario":"Standard scenario"},{"value":"9,00E-02","module":"C2","scenario":"Standard scenario"},{"value":"3,64E-02","module":"C3","scenario":"Standard scenario"},{"value":"1,49E-06","module":"C4","scenario":"Standard scenario"},{"value":"-8,93E-01","module":"D","scenario":"Standard scenario"},{"value":"4,96E+00","module":"A1A3","scenario":null}]},{"parameter":"IRP","unit":"kBq U235-eq","values":[{"value":"1,83E-02","module":"A1","scenario":"Standard scenario"},{"value":"2,30E-03","module":"A2","scenario":"Standard scenario"},{"value":"8,30E-03","module":"A3","scenario":"Standard scenario"},{"value":"0,00E+00","module":"C1","scenario":"Standard scenario"},{"value":"4,35E-04","module":"C2","scenario":"Standard scenario"},{"value":"2,25E-04","module":"C3","scenario":"Standard scenario"},{"value":"2,57E-09","module":"C4","scenario":"Standard scenario"},{"value":"-1,65E-02","module":"D","scenario":"Standard scenario"},{"value":"2,89E-02","module":"A1A3","scenario":null}]}],"resource_use":[{"parameter":"PERE","unit":"MJ","values":[{"value":"8,22E-01","module":"A1","scenario":"Standard scenario"},{"value":"6,86E-03","module":"A2","scenario":"Standard scenario"},{"value":"6,00E-01","module":"A3","scenario":"Standard scenario"},{"value":"0,00E+00","module":"C1","scenario":"Standard scenario"},{"value":"1,30E-03","module":"C2","scenario":"Standard scenario"},{"value":"3,31E-03","module":"C3","scenario":"Standard scenario"},{"value":"1,01E-07","module":"C4","scenario":"Standard scenario"},{"value":"-5,91E-01","module":"D","scenario":"Standard scenario"},{"value":"1,43E+00","module":"A1A3","scenario":null}]},{"parameter":"PERM","unit":"","values":[{"value":"0,00E+00","module":"A1","scenario":"Standard scenario"},{"value":"0,00E+00","module":"A2","scenario":"Standard scenario"},{"value":"7,96E-02","module":"A3","scenario":"Standard scenario"},{"value":"0,00E+00","module":"C1","scenario":"Standard scenario"},{"value":"0,00E+00","module":"C2","scenario":"Standard scenario"},{"value":"0,00E+00","module":"C3","scenario":"Standard scenario"},{"value":"0,00E+00","module":"C4","scenario":"Standard scenario"},{"value":"0,00E+00","module":"D","scenario":"Standard scenario"},{"value":"7,96E-02","module":"A1A3","scenario":null}]},{"parameter":"PERT","unit":"MJ","values":[{"value":"8,22E-01","module":"A1","scenario":"Standard scenario"},{"value":"6,86E-03","module":"A2","scenario":"Standard scenario"},{"value":"6,83E-01","module":"A3","scenario":"Standard scenario"},{"value":"0,00E+00","module":"C1","scenario":"Standard scenario"},{"value":"1,30E-03","module":"C2","scenario":"Standard scenario"},{"value":"3,31E-03","module":"C3","scenario":"Standard scenario"},{"value":"1,34E-08","module":"C4","scenario":"Standard scenario"},{"value":"-5,91E-01","module":"D","scenario":"Standard scenario"},{"value":"1,51E+00","module":"A1A3","scenario":null}]},{"parameter":"PENRE","unit":"MJ","values":[{"value":"2,13E+01","module":"A1","scenario":"Standard scenario"},{"value":"5,82E-01","module":"A2","scenario":"Standard scenario"},{"value":"3,25E+00","module":"A3","scenario":"Standard scenario"},{"value":"0,00E+00","module":"C1","scenario":"Standard scenario"},{"value":"1,10E-01","module":"C2","scenario":"Standard scenario"},{"value":"1,90E-01","module":"C3","scenario":"Standard scenario"},{"value":"1,97E-05","module":"C4","scenario":"Standard scenario"},{"value":"-9,43E+00","module":"D","scenario":"Standard scenario"},{"value":"2,51E+01","module":"A1A3","scenario":null}]},{"parameter":"PENRM","unit":"MJ","values":[{"value":"1,10E+01","module":"A1","scenario":"Standard scenario"},{"value":"0,00E+00","module":"A2","scenario":"Standard scenario"},{"value":"3,45E-01","module":"A3","scenario":"Standard scenario"},{"value":"0,00E+00","module":"C1","scenario":"Standard scenario"},{"value":"0,00E+00","module":"C2","scenario":"Standard scenario"},{"value":"0,00E+00","module":"C3","scenario":"Standard scenario"},{"value":"0,00E+00","module":"C4","scenario":"Standard scenario"},{"value":"-7,52E-05","module":"D","scenario":"Standard scenario"},{"value":"1,13E+01","module":"A1A3","scenario":null}]},{"parameter":"PENRT","unit":"MJ","values":[{"value":"3,23E+01","module":"A1","scenario":"Standard scenario"},{"value":"5,82E-01","module":"A2","scenario":"Standard scenario"},{"value":"3,68E+00","module":"A3","scenario":"Standard scenario"},{"value":"0,00E+00","module":"C1","scenario":"Standard scenario"},{"value":"1,10E-01","module":"C2","scenario":"Standard scenario"},{"value":"1,90E-01","module":"C3","scenario":"Standard scenario"},{"value":"6,76E-07","module":"C4","scenario":"Standard scenario"},{"value":"-9,43E+00","module":"D","scenario":"Standard scenario"},{"value":"3,66E+01","module":"A1A3","scenario":null}]},{"parameter":"SM","unit":"kg","values":[{"value":"0,00E+00","module":"A1","scenario":"Standard scenario"},{"value":"0,00E+00","module":"A2","scenario":"Standard scenario"},{"value":"0,00E+00","module":"A3","scenario":"Standard scenario"},{"value":"0,00E+00","module":"C1","scenario":"Standard scenario"},{"value":"0,00E+00","module":"C2","scenario":"Standard scenario"},{"value":"0,00E+00","module":"C3","scenario":"Standard scenario"},{"value":"0,00E+00","module":"C4","scenario":"Standard scenario"},{"value":"0,00E+00","module":"D","scenario":"Standard scenario"},{"value":"0,00E+00","module":"A1A3","scenario":null}]},{"parameter":"RSF","unit":"MJ","values":[{"value":"0,00E+00","module":"A1","scenario":"Standard scenario"},{"value":"0,00E+00","module":"A2","scenario":"Standard scenario"},{"value":"0,00E+00","module":"A3","scenario":"Standard scenario"},{"value":"0,00E+00","module":"C1","scenario":"Standard scenario"},{"value":"0,00E+00","module":"C2","scenario":"Standard scenario"},{"value":"0,00E+00","module":"C3","scenario":"Standard scenario"},{"value":"0,00E+00","module":"C4","scenario":"Standard scenario"},{"value":"0,00E+00","module":"D","scenario":"Standard scenario"},{"value":"0,00E+00","module":"A1A3","scenario":null}]},{"parameter":"NRSF","unit":"MJ","values":[{"value":"0,00E+00","module":"A1","scenario":"Standard scenario"},{"value":"0,00E+00","module":"A2","scenario":"Standard scenario"},{"value":"0,00E+00","module":"A3","scenario":"Standard scenario"},{"value":"0,00E+00","module":"C1","scenario":"Standard scenario"},{"value":"0,00E+00","module":"C2","scenario":"Standard scenario"},{"value":"0,00E+00","module":"C3","scenario":"Standard scenario"},{"value":"0,00E+00","module":"C4","scenario":"Standard scenario"},{"value":"0,00E+00","module":"D","scenario":"Standard scenario"},{"value":"0,00E+00","module":"A1A3","scenario":null}]},{"parameter":"FW","unit":"m3","values":[{"value":"1,92E-02","module":"A1","scenario":"Standard scenario"},{"value":"6,67E-05","module":"A2","scenario":"Standard scenario"},{"value":"2,61E-03","module":"A3","scenario":"Standard scenario"},{"value":"0,00E+00","module":"C1","scenario":"Standard scenario"},{"value":"1,26E-05","module":"C2","scenario":"Standard scenario"},{"value":"4,40E-04","module":"C3","scenario":"Standard scenario"},{"value":"6,65E-10","module":"C4","scenario":"Standard scenario"},{"value":"-2,03E-03","module":"D","scenario":"Standard scenario"},{"value":"2,19E-02","module":"A1A3","scenario":null}]}],"end_of_life_waste":[{"parameter":"HWD","unit":"kg","values":[{"value":"4,42E-06","module":"A1","scenario":"Standard scenario"},{"value":"1,39E-06","module":"A2","scenario":"Standard scenario"},{"value":"1,35E-06","module":"A3","scenario":"Standard scenario"},{"value":"0,00E+00","module":"C1","scenario":"Standard scenario"},{"value":"2,63E-07","module":"C2","scenario":"Standard scenario"},{"value":"8,88E-07","module":"C3","scenario":"Standard scenario"},{"value":"9,61E-13","module":"C4","scenario":"Standard scenario"},{"value":"-6,42E-06","module":"D","scenario":"Standard scenario"},{"value":"7,16E-06","module":"A1A3","scenario":null}]},{"parameter":"NHWD","unit":"kg","values":[{"value":"5,03E-02","module":"A1","scenario":"Standard scenario"},{"value":"3,48E-02","module":"A2","scenario":"Standard scenario"},{"value":"2,10E-02","module":"A3","scenario":"Standard scenario"},{"value":"0,00E+00","module":"C1","scenario":"Standard scenario"},{"value":"6,58E-03","module":"C2","scenario":"Standard scenario"},{"value":"1,04E-02","module":"C3","scenario":"Standard scenario"},{"value":"2,51E-06","module":"C4","scenario":"Standard scenario"},{"value":"-1,98E-02","module":"D","scenario":"Standard scenario"},{"value":"1,06E-01","module":"A1A3","scenario":null}]},{"parameter":"RWD","unit":"kg","values":[{"value":"1,58E-05","module":"A1","scenario":"Standard scenario"},{"value":"3,60E-06","module":"A2","scenario":"Standard scenario"},{"value":"1,02E-05","module":"A3","scenario":"Standard scenario"},{"value":"0,00E+00","module":"C1","scenario":"Standard scenario"},{"value":"6,82E-07","module":"C2","scenario":"Standard scenario"},{"value":"3,01E-07","module":"C3","scenario":"Standard scenario"},{"value":"3,83E-12","module":"C4","scenario":"Standard scenario"},{"value":"-2,15E-05","module":"D","scenario":"Standard scenario"},{"value":"2,96E-05","module":"A1A3","scenario":null}]}],"end_of_life_flow":[{"parameter":"CRU","unit":"kg","values":[{"value":"0,00E+00","module":"A1","scenario":"Standard scenario"},{"value":"0,00E+00","module":"A2","scenario":"Standard scenario"},{"value":"0,00E+00","module":"A3","scenario":"Standard scenario"},{"value":"0,00E+00","module":"C1","scenario":"Standard scenario"},{"value":"0,00E+00","module":"C2","scenario":"Standard scenario"},{"value":"0,00E+00","module":"C3","scenario":"Standard scenario"},{"value":"0,00E+00","module":"C4","scenario":"Standard scenario"},{"value":"0,00E+00","module":"D","scenario":"Standard scenario"},{"value":"0,00E+00","module":"A1A3","scenario":null}]},{"parameter":"MFR","unit":"kg","values":[{"value":"0,00E+00","module":"A1","scenario":"Standard scenario"},{"value":"0,00E+00","module":"A2","scenario":"Standard scenario"},{"value":"2,36E-02","module":"A3","scenario":"Standard scenario"},{"value":"0,00E+00","module":"C1","scenario":"Standard scenario"},{"value":"0,00E+00","module":"C2","scenario":"Standard scenario"},{"value":"2,50E-06","module":"C3","scenario":"Standard scenario"},{"value":"0,00E+00","module":"C4","scenario":"Standard scenario"},{"value":"0,00E+00","module":"D","scenario":"Standard scenario"},{"value":"2,36E-02","module":"A1A3","scenario":null}]},{"parameter":"MER","unit":"kg","values":[{"value":"0,00E+00","module":"A1","scenario":"Standard scenario"},{"value":"0,00E+00","module":"A2","scenario":"Standard scenario"},{"value":"0,00E+00","module":"A3","scenario":"Standard scenario"},{"value":"0,00E+00","module":"C1","scenario":"Standard scenario"},{"value":"0,00E+00","module":"C2","scenario":"Standard scenario"},{"value":"0,00E+00","module":"C3","scenario":"Standard scenario"},{"value":"0,00E+00","module":"C4","scenario":"Standard scenario"},{"value":"0,00E+00","module":"D","scenario":"Standard scenario"},{"value":"0,00E+00","module":"A1A3","scenario":null}]},{"parameter":"EEE","unit":"MJ","values":[{"value":"0,00E+00","module":"A1","scenario":"Standard scenario"},{"value":"0,00E+00","module":"A2","scenario":"Standard scenario"},{"value":"6,48E-04","module":"A3","scenario":"Standard scenario"},{"value":"0,00E+00","module":"C1","scenario":"Standard scenario"},{"value":"0,00E+00","module":"C2","scenario":"Standard scenario"},{"value":"0,00E+00","module":"C3","scenario":"Standard scenario"},{"value":"0,00E+00","module":"C4","scenario":"Standard scenario"},{"value":"2,43E-04","module":"D","scenario":"Standard scenario"},{"value":"6,48E-04","module":"A1A3","scenario":null}]},{"parameter":"EET","unit":"MJ","values":[{"value":"0,00E+00","module":"A1","scenario":"Standard scenario"},{"value":"0,00E+00","module":"A2","scenario":"Standard scenario"},{"value":"1,12E-03","module":"A3","scenario":"Standard scenario"},{"value":"0,00E+00","module":"C1","scenario":"Standard scenario"},{"value":"0,00E+00","module":"C2","scenario":"Standard scenario"},{"value":"0,00E+00","module":"C3","scenario":"Standard scenario"},{"value":"0,00E+00","module":"C4","scenario":"Standard scenario"},{"value":"4,19E-04","module":"D","scenario":"Standard scenario"},{"value":"1,12E-03","module":"A1A3","scenario":null}]}]}