{"product_name":"Janisol HI T\u00fcr Breite x H\u00f6he: 1230 mm x 2180 mm","epd_id":"EPD-JAN-20240302-CBA1-EN","declared_unit":{"unit":"m2","amount":1},"compliance":["DIN EN 15804+A2","ISO 14025"],"producer_name":"JANSEN AG","environmental_impact":[{"parameter":"GWP-total","unit":"kg CO2-eq","values":[{"value":"1,06E+02","module":"A1-A3","scenario":null},{"value":"3,36E-01","module":"A4","scenario":null},{"value":"3,75E-02","module":"A5","scenario":null},{"value":"0,00E+00","module":"B6","scenario":null},{"value":"0,00E+00","module":"C1","scenario":null},{"value":"2,61E-01","module":"C2","scenario":null},{"value":"8,10E+00","module":"C3","scenario":"S0"},{"value":"1,21E-01","module":"C3","scenario":"S1"},{"value":"5,25E-01","module":"C4","scenario":"S0"},{"value":"5,25E-01","module":"C4","scenario":"S1"},{"value":"-2,29E+01","module":"D","scenario":"S0"},{"value":"-2,37E+01","module":"D","scenario":"S1"}]},{"parameter":"GWP-fossil","unit":"kg CO2-eq","values":[{"value":"1,05E+02","module":"A1-A3","scenario":null},{"value":"3,33E-01","module":"A4","scenario":null},{"value":"6,39E-03","module":"A5","scenario":null},{"value":"0,00E+00","module":"B6","scenario":null},{"value":"0,00E+00","module":"C1","scenario":null},{"value":"2,59E-01","module":"C2","scenario":null},{"value":"8,10E+00","module":"C3","scenario":"S0"},{"value":"1,21E-01","module":"C3","scenario":"S1"},{"value":"5,23E-01","module":"C4","scenario":"S0"},{"value":"5,23E-01","module":"C4","scenario":"S1"},{"value":"-2,29E+01","module":"D","scenario":"S0"},{"value":"-2,37E+01","module":"D","scenario":"S1"}]},{"parameter":"GWP-biogenic","unit":"kg CO2-eq","values":[{"value":"4,64E-01","module":"A1-A3","scenario":null},{"value":"1,40E-03","module":"A4","scenario":null},{"value":"3,11E-02","module":"A5","scenario":null},{"value":"0,00E+00","module":"B6","scenario":null},{"value":"0,00E+00","module":"C1","scenario":null},{"value":"1,09E-03","module":"C2","scenario":null},{"value":"4,71E-04","module":"C3","scenario":"S0"},{"value":"3,07E-05","module":"C3","scenario":"S1"},{"value":"1,76E-03","module":"C4","scenario":"S0"},{"value":"1,76E-03","module":"C4","scenario":"S1"},{"value":"-2,87E-02","module":"D","scenario":"S0"},{"value":"-2,08E-02","module":"D","scenario":"S1"}]},{"parameter":"GWP-luluc","unit":"kg CO2-eq","values":[{"value":"2,96E-02","module":"A1-A3","scenario":null},{"value":"1,86E-03","module":"A4","scenario":null},{"value":"1,02E-07","module":"A5","scenario":null},{"value":"0,00E+00","module":"B6","scenario":null},{"value":"0,00E+00","module":"C1","scenario":null},{"value":"1,44E-03","module":"C2","scenario":null},{"value":"2,58E-05","module":"C3","scenario":"S0"},{"value":"4,88E-06","module":"C3","scenario":"S1"},{"value":"9,65E-04","module":"C4","scenario":"S0"},{"value":"9,65E-04","module":"C4","scenario":"S1"},{"value":"-1,82E-03","module":"D","scenario":"S0"},{"value":"-2,19E-03","module":"D","scenario":"S1"}]},{"parameter":"ODP","unit":"kg CFC11-eq","values":[{"value":"3,16E-10","module":"A1-A3","scenario":null},{"value":"2,00E-14","module":"A4","scenario":null},{"value":"3,22E-15","module":"A5","scenario":null},{"value":"0,00E+00","module":"B6","scenario":null},{"value":"0,00E+00","module":"C1","scenario":null},{"value":"1,55E-14","module":"C2","scenario":null},{"value":"5,80E-13","module":"C3","scenario":"S0"},{"value":"4,49E-14","module":"C3","scenario":"S1"},{"value":"1,23E-12","module":"C4","scenario":"S0"},{"value":"1,23E-12","module":"C4","scenario":"S1"},{"value":"-2,29E-11","module":"D","scenario":"S0"},{"value":"-1,59E-11","module":"D","scenario":"S1"}]},{"parameter":"AP","unit":"mol H+-eq","values":[{"value":"4,31E-01","module":"A1-A3","scenario":null},{"value":"3,17E-04","module":"A4","scenario":null},{"value":"7,02E-06","module":"A5","scenario":null},{"value":"0,00E+00","module":"B6","scenario":null},{"value":"0,00E+00","module":"C1","scenario":null},{"value":"2,47E-04","module":"C2","scenario":null},{"value":"3,06E-03","module":"C3","scenario":"S0"},{"value":"3,02E-05","module":"C3","scenario":"S1"},{"value":"3,71E-03","module":"C4","scenario":"S0"},{"value":"3,71E-03","module":"C4","scenario":"S1"},{"value":"-6,86E-02","module":"D","scenario":"S0"},{"value":"-7,14E-02","module":"D","scenario":"S1"}]},{"parameter":"POCP","unit":"kg NMVOC-eq","values":[{"value":"3,51E-01","module":"A1-A3","scenario":null},{"value":"2,76E-04","module":"A4","scenario":null},{"value":"6,34E-06","module":"A5","scenario":null},{"value":"0,00E+00","module":"B6","scenario":null},{"value":"0,00E+00","module":"C1","scenario":null},{"value":"2,15E-04","module":"C2","scenario":null},{"value":"3,62E-03","module":"C3","scenario":"S0"},{"value":"2,86E-05","module":"C3","scenario":"S1"},{"value":"2,88E-03","module":"C4","scenario":"S0"},{"value":"2,88E-03","module":"C4","scenario":"S1"},{"value":"-3,60E-02","module":"D","scenario":"S0"},{"value":"-4,25E-02","module":"D","scenario":"S1"}]},{"parameter":"ADPE","unit":"kg Sb-eq","values":[{"value":"3,41E-04","module":"A1-A3","scenario":null},{"value":"2,79E-08","module":"A4","scenario":null},{"value":"7,88E-11","module":"A5","scenario":null},{"value":"0,00E+00","module":"B6","scenario":null},{"value":"0,00E+00","module":"C1","scenario":null},{"value":"2,17E-08","module":"C2","scenario":null},{"value":"1,53E-08","module":"C3","scenario":"S0"},{"value":"1,05E-09","module":"C3","scenario":"S1"},{"value":"5,36E-08","module":"C4","scenario":"S0"},{"value":"5,36E-08","module":"C4","scenario":"S1"},{"value":"-2,69E-05","module":"D","scenario":"S0"},{"value":"-2,74E-05","module":"D","scenario":"S1"}]},{"parameter":"ADPF","unit":"MJ","values":[{"value":"1,36E+03","module":"A1-A3","scenario":null},{"value":"4,45E+00","module":"A4","scenario":null},{"value":"8,85E-03","module":"A5","scenario":null},{"value":"0,00E+00","module":"B6","scenario":null},{"value":"0,00E+00","module":"C1","scenario":null},{"value":"3,46E+00","module":"C2","scenario":null},{"value":"1,80E+00","module":"C3","scenario":"S0"},{"value":"8,30E-02","module":"C3","scenario":"S1"},{"value":"6,85E+00","module":"C4","scenario":"S0"},{"value":"6,85E+00","module":"C4","scenario":"S1"},{"value":"-2,58E+02","module":"D","scenario":"S0"},{"value":"-3,42E+02","module":"D","scenario":"S1"}]},{"parameter":"WDP","unit":"m3 world-eq. Deprived","values":[{"value":"6,68E+00","module":"A1-A3","scenario":null},{"value":"2,99E-03","module":"A4","scenario":null},{"value":"4,28E-03","module":"A5","scenario":null},{"value":"0,00E+00","module":"B6","scenario":null},{"value":"0,00E+00","module":"C1","scenario":null},{"value":"2,32E-03","module":"C2","scenario":null},{"value":"7,67E-01","module":"C3","scenario":"S0"},{"value":"2,46E-02","module":"C3","scenario":"S1"},{"value":"5,73E-02","module":"C4","scenario":"S0"},{"value":"5,73E-02","module":"C4","scenario":"S1"},{"value":"-3,79E+00","module":"D","scenario":"S0"},{"value":"-3,62E+00","module":"D","scenario":"S1"}]},{"parameter":"EP-freshwater","unit":"kg P-eq","values":[{"value":"1,30E-04","module":"A1-A3","scenario":null},{"value":"9,95E-07","module":"A4","scenario":null},{"value":"8,71E-10","module":"A5","scenario":null},{"value":"0,00E+00","module":"B6","scenario":null},{"value":"0,00E+00","module":"C1","scenario":null},{"value":"7,73E-07","module":"C2","scenario":null},{"value":"2,11E-07","module":"C3","scenario":"S0"},{"value":"3,35E-08","module":"C3","scenario":"S1"},{"value":"8,86E-07","module":"C4","scenario":"S0"},{"value":"8,86E-07","module":"C4","scenario":"S1"},{"value":"-9,13E-06","module":"D","scenario":"S0"},{"value":"-8,26E-06","module":"D","scenario":"S1"}]},{"parameter":"EP-marine","unit":"kg N-eq","values":[{"value":"1,27E-01","module":"A1-A3","scenario":null},{"value":"9,88E-05","module":"A4","scenario":null},{"value":"2,36E-06","module":"A5","scenario":null},{"value":"0,00E+00","module":"B6","scenario":null},{"value":"0,00E+00","module":"C1","scenario":null},{"value":"7,68E-05","module":"C2","scenario":null},{"value":"1,40E-03","module":"C3","scenario":"S0"},{"value":"1,06E-05","module":"C3","scenario":"S1"},{"value":"9,48E-04","module":"C4","scenario":"S0"},{"value":"9,48E-04","module":"C4","scenario":"S1"},{"value":"-1,02E-02","module":"D","scenario":"S0"},{"value":"-1,12E-02","module":"D","scenario":"S1"}]},{"parameter":"EP-terrestrial","unit":"mol N-eq.","values":[{"value":"1,47E+00","module":"A1-A3","scenario":null},{"value":"1,19E-03","module":"A4","scenario":null},{"value":"3,26E-05","module":"A5","scenario":null},{"value":"0,00E+00","module":"B6","scenario":null},{"value":"0,00E+00","module":"C1","scenario":null},{"value":"9,23E-04","module":"C2","scenario":null},{"value":"1,67E-02","module":"C3","scenario":"S0"},{"value":"1,46E-04","module":"C3","scenario":"S1"},{"value":"1,04E-02","module":"C4","scenario":"S0"},{"value":"1,04E-02","module":"C4","scenario":"S1"},{"value":"-1,01E-01","module":"D","scenario":"S0"},{"value":"-1,12E-01","module":"D","scenario":"S1"}]}],"additional_environmental_impact":[{"parameter":"PM","unit":"Disease incidence","values":[{"value":"3,32E-06","module":"A1-A3","scenario":null},{"value":"1,92E-09","module":"A4","scenario":null},{"value":"3,69E-11","module":"A5","scenario":null},{"value":"0,00E+00","module":"B6","scenario":null},{"value":"0,00E+00","module":"C1","scenario":null},{"value":"1,49E-09","module":"C2","scenario":null},{"value":"1,13E-08","module":"C3","scenario":"S0"},{"value":"7,47E-10","module":"C3","scenario":"S1"},{"value":"4,56E-08","module":"C4","scenario":"S0"},{"value":"4,56E-08","module":"C4","scenario":"S1"},{"value":"-8,01E-07","module":"D","scenario":"S0"},{"value":"-8,14E-07","module":"D","scenario":"S1"}]},{"parameter":"ETP-fw","unit":"CTUe","values":[{"value":"2,17E+03","module":"A1-A3","scenario":null},{"value":"3,09E+00","module":"A4","scenario":null},{"value":"4,07E-03","module":"A5","scenario":null},{"value":"0,00E+00","module":"B6","scenario":null},{"value":"0,00E+00","module":"C1","scenario":null},{"value":"2,40E+00","module":"C2","scenario":null},{"value":"7,54E-01","module":"C3","scenario":"S0"},{"value":"6,08E-02","module":"C3","scenario":"S1"},{"value":"3,84E+00","module":"C4","scenario":"S0"},{"value":"3,84E+00","module":"C4","scenario":"S1"},{"value":"-5,16E+01","module":"D","scenario":"S0"},{"value":"-1,07E+02","module":"D","scenario":"S1"}]},{"parameter":"HTP-c","unit":"CTUh","values":[{"value":"6,90E-08","module":"A1-A3","scenario":null},{"value":"6,23E-11","module":"A4","scenario":null},{"value":"2,67E-13","module":"A5","scenario":null},{"value":"0,00E+00","module":"B6","scenario":null},{"value":"0,00E+00","module":"C1","scenario":null},{"value":"4,84E-11","module":"C2","scenario":null},{"value":"5,29E-11","module":"C3","scenario":"S0"},{"value":"1,93E-12","module":"C3","scenario":"S1"},{"value":"5,85E-10","module":"C4","scenario":"S0"},{"value":"5,85E-10","module":"C4","scenario":"S1"},{"value":"-9,93E-09","module":"D","scenario":"S0"},{"value":"-1,10E-08","module":"D","scenario":"S1"}]},{"parameter":"HTP-nc","unit":"CTUh","values":[{"value":"4,36E-06","module":"A1-A3","scenario":null},{"value":"3,22E-09","module":"A4","scenario":null},{"value":"1,00E-11","module":"A5","scenario":null},{"value":"0,00E+00","module":"B6","scenario":null},{"value":"0,00E+00","module":"C1","scenario":null},{"value":"2,51E-09","module":"C2","scenario":null},{"value":"1,99E-09","module":"C3","scenario":"S0"},{"value":"7,34E-11","module":"C3","scenario":"S1"},{"value":"6,48E-08","module":"C4","scenario":"S0"},{"value":"6,48E-08","module":"C4","scenario":"S1"},{"value":"-2,82E-07","module":"D","scenario":"S0"},{"value":"-3,36E-07","module":"D","scenario":"S1"}]},{"parameter":"SQP","unit":"-","values":[{"value":"2,64E+02","module":"A1-A3","scenario":null},{"value":"1,53E+00","module":"A4","scenario":null},{"value":"2,57E-03","module":"A5","scenario":null},{"value":"0,00E+00","module":"B6","scenario":null},{"value":"0,00E+00","module":"C1","scenario":null},{"value":"1,19E+00","module":"C2","scenario":null},{"value":"4,37E-01","module":"C3","scenario":"S0"},{"value":"2,94E-02","module":"C3","scenario":"S1"},{"value":"1,42E+00","module":"C4","scenario":"S0"},{"value":"1,42E+00","module":"C4","scenario":"S1"},{"value":"-1,03E+01","module":"D","scenario":"S0"},{"value":"-6,92E+00","module":"D","scenario":"S1"}]}],"resource_use":[{"parameter":"PERE","unit":"MJ","values":[{"value":"2,23E+02","module":"A1-A3","scenario":null},{"value":"2,53E-01","module":"A4","scenario":null},{"value":"3,11E-01","module":"A5","scenario":null},{"value":"0,00E+00","module":"B6","scenario":null},{"value":"0,00E+00","module":"C1","scenario":null},{"value":"1,97E-01","module":"C2","scenario":null},{"value":"3,59E-01","module":"C3","scenario":"S0"},{"value":"2,72E-02","module":"C3","scenario":"S1"},{"value":"1,03E+00","module":"C4","scenario":"S0"},{"value":"1,03E+00","module":"C4","scenario":"S1"},{"value":"-5,30E+01","module":"D","scenario":"S0"},{"value":"-4,53E+01","module":"D","scenario":"S1"}]},{"parameter":"PERM","unit":"","values":[{"value":"3,09E-01","module":"A1-A3","scenario":null},{"value":"0,00E+00","module":"A4","scenario":null},{"value":"-3,09E-01","module":"A5","scenario":null},{"value":"0,00E+00","module":"B6","scenario":null},{"value":"0,00E+00","module":"C1","scenario":null},{"value":"0,00E+00","module":"C2","scenario":null},{"value":"0,00E+00","module":"C3","scenario":"S0"},{"value":"0,00E+00","module":"C3","scenario":"S1"},{"value":"0,00E+00","module":"C4","scenario":"S0"},{"value":"0,00E+00","module":"C4","scenario":"S1"},{"value":"0,00E+00","module":"D","scenario":"S0"},{"value":"0,00E+00","module":"D","scenario":"S1"}]},{"parameter":"PERT","unit":"MJ","values":[{"value":"2,23E+02","module":"A1-A3","scenario":null},{"value":"2,53E-01","module":"A4","scenario":null},{"value":"2,04E-03","module":"A5","scenario":null},{"value":"0,00E+00","module":"B6","scenario":null},{"value":"0,00E+00","module":"C1","scenario":null},{"value":"1,97E-01","module":"C2","scenario":null},{"value":"3,59E-01","module":"C3","scenario":"S0"},{"value":"2,72E-02","module":"C3","scenario":"S1"},{"value":"1,03E+00","module":"C4","scenario":"S0"},{"value":"1,03E+00","module":"C4","scenario":"S1"},{"value":"-5,30E+01","module":"D","scenario":"S0"},{"value":"-4,53E+01","module":"D","scenario":"S1"}]},{"parameter":"PENRE","unit":"MJ","values":[{"value":"1,25E+03","module":"A1-A3","scenario":null},{"value":"4,46E+00","module":"A4","scenario":null},{"value":"9,39E-02","module":"A5","scenario":null},{"value":"0,00E+00","module":"B6","scenario":null},{"value":"0,00E+00","module":"C1","scenario":null},{"value":"3,47E+00","module":"C2","scenario":null},{"value":"1,13E+02","module":"C3","scenario":"S0"},{"value":"1,11E+02","module":"C3","scenario":"S1"},{"value":"6,86E+00","module":"C4","scenario":"S0"},{"value":"6,86E+00","module":"C4","scenario":"S1"},{"value":"-2,58E+02","module":"D","scenario":"S0"},{"value":"-3,43E+02","module":"D","scenario":"S1"}]},{"parameter":"PENRM","unit":"MJ","values":[{"value":"1,11E+02","module":"A1-A3","scenario":null},{"value":"0,00E+00","module":"A4","scenario":null},{"value":"-8,50E-02","module":"A5","scenario":null},{"value":"0,00E+00","module":"B6","scenario":null},{"value":"0,00E+00","module":"C1","scenario":null},{"value":"0,00E+00","module":"C2","scenario":null},{"value":"-1,11E+02","module":"C3","scenario":"S0"},{"value":"-1,11E+02","module":"C3","scenario":"S1"},{"value":"0,00E+00","module":"C4","scenario":"S0"},{"value":"0,00E+00","module":"C4","scenario":"S1"},{"value":"0,00E+00","module":"D","scenario":"S0"},{"value":"0,00E+00","module":"D","scenario":"S1"}]},{"parameter":"PENRT","unit":"MJ","values":[{"value":"1,36E+03","module":"A1-A3","scenario":null},{"value":"4,46E+00","module":"A4","scenario":null},{"value":"8,86E-03","module":"A5","scenario":null},{"value":"0,00E+00","module":"B6","scenario":null},{"value":"0,00E+00","module":"C1","scenario":null},{"value":"3,47E+00","module":"C2","scenario":null},{"value":"1,80E+00","module":"C3","scenario":"S0"},{"value":"8,30E-02","module":"C3","scenario":"S1"},{"value":"6,86E+00","module":"C4","scenario":"S0"},{"value":"6,86E+00","module":"C4","scenario":"S1"},{"value":"-2,58E+02","module":"D","scenario":"S0"},{"value":"-3,43E+02","module":"D","scenario":"S1"}]},{"parameter":"SM","unit":"kg","values":[{"value":"9,44E+00","module":"A1-A3","scenario":null},{"value":"0,00E+00","module":"A4","scenario":null},{"value":"0,00E+00","module":"A5","scenario":null},{"value":"0,00E+00","module":"B6","scenario":null},{"value":"0,00E+00","module":"C1","scenario":null},{"value":"0,00E+00","module":"C2","scenario":null},{"value":"0,00E+00","module":"C3","scenario":"S0"},{"value":"0,00E+00","module":"C3","scenario":"S1"},{"value":"0,00E+00","module":"C4","scenario":"S0"},{"value":"0,00E+00","module":"C4","scenario":"S1"},{"value":"8,19E+00","module":"D","scenario":"S0"},{"value":"9,93E+00","module":"D","scenario":"S1"}]},{"parameter":"RSF","unit":"MJ","values":[{"value":"0,00E+00","module":"A1-A3","scenario":null},{"value":"0,00E+00","module":"A4","scenario":null},{"value":"0,00E+00","module":"A5","scenario":null},{"value":"0,00E+00","module":"B6","scenario":null},{"value":"0,00E+00","module":"C1","scenario":null},{"value":"0,00E+00","module":"C2","scenario":null},{"value":"0,00E+00","module":"C3","scenario":"S0"},{"value":"0,00E+00","module":"C3","scenario":"S1"},{"value":"0,00E+00","module":"C4","scenario":"S0"},{"value":"0,00E+00","module":"C4","scenario":"S1"},{"value":"0,00E+00","module":"D","scenario":"S0"},{"value":"0,00E+00","module":"D","scenario":"S1"}]},{"parameter":"NRSF","unit":"MJ","values":[{"value":"0,00E+00","module":"A1-A3","scenario":null},{"value":"0,00E+00","module":"A4","scenario":null},{"value":"0,00E+00","module":"A5","scenario":null},{"value":"0,00E+00","module":"B6","scenario":null},{"value":"0,00E+00","module":"C1","scenario":null},{"value":"0,00E+00","module":"C2","scenario":null},{"value":"0,00E+00","module":"C3","scenario":"S0"},{"value":"0,00E+00","module":"C3","scenario":"S1"},{"value":"0,00E+00","module":"C4","scenario":"S0"},{"value":"0,00E+00","module":"C4","scenario":"S1"},{"value":"0,00E+00","module":"D","scenario":"S0"},{"value":"0,00E+00","module":"D","scenario":"S1"}]},{"parameter":"FW","unit":"m3","values":[{"value":"3,78E-01","module":"A1-A3","scenario":null},{"value":"2,86E-04","module":"A4","scenario":null},{"value":"1,01E-04","module":"A5","scenario":null},{"value":"0,00E+00","module":"B6","scenario":null},{"value":"0,00E+00","module":"C1","scenario":null},{"value":"2,23E-04","module":"C2","scenario":null},{"value":"1,80E-02","module":"C3","scenario":"S0"},{"value":"5,55E-04","module":"C3","scenario":"S1"},{"value":"1,74E-03","module":"C4","scenario":"S0"},{"value":"1,74E-03","module":"C4","scenario":"S1"},{"value":"-1,83E-01","module":"D","scenario":"S0"},{"value":"-1,92E-01","module":"D","scenario":"S1"}]}],"end_of_life_waste":[{"parameter":"HWD","unit":"kg","values":[{"value":"1,50E-07","module":"A1-A3","scenario":null},{"value":"2,14E-11","module":"A4","scenario":null},{"value":"8,66E-13","module":"A5","scenario":null},{"value":"0,00E+00","module":"B6","scenario":null},{"value":"0,00E+00","module":"C1","scenario":null},{"value":"1,66E-11","module":"C2","scenario":null},{"value":"2,16E-10","module":"C3","scenario":"S0"},{"value":"5,37E-12","module":"C3","scenario":"S1"},{"value":"3,52E-10","module":"C4","scenario":"S0"},{"value":"3,52E-10","module":"C4","scenario":"S1"},{"value":"4,84E-09","module":"D","scenario":"S0"},{"value":"-3,09E-10","module":"D","scenario":"S1"}]},{"parameter":"NHWD","unit":"kg","values":[{"value":"6,85E+00","module":"A1-A3","scenario":null},{"value":"6,40E-04","module":"A4","scenario":null},{"value":"5,68E-04","module":"A5","scenario":null},{"value":"0,00E+00","module":"B6","scenario":null},{"value":"0,00E+00","module":"C1","scenario":null},{"value":"4,97E-04","module":"C2","scenario":null},{"value":"1,41E-01","module":"C3","scenario":"S0"},{"value":"1,52E-02","module":"C3","scenario":"S1"},{"value":"3,51E+01","module":"C4","scenario":"S0"},{"value":"3,51E+01","module":"C4","scenario":"S1"},{"value":"-5,12E-01","module":"D","scenario":"S0"},{"value":"-4,36E-01","module":"D","scenario":"S1"}]},{"parameter":"RWD","unit":"kg","values":[{"value":"3,53E-02","module":"A1-A3","scenario":null},{"value":"5,50E-06","module":"A4","scenario":null},{"value":"5,06E-07","module":"A5","scenario":null},{"value":"0,00E+00","module":"B6","scenario":null},{"value":"0,00E+00","module":"C1","scenario":null},{"value":"4,27E-06","module":"C2","scenario":null},{"value":"8,48E-05","module":"C3","scenario":"S0"},{"value":"5,82E-06","module":"C3","scenario":"S1"},{"value":"7,63E-05","module":"C4","scenario":"S0"},{"value":"7,63E-05","module":"C4","scenario":"S1"},{"value":"-9,86E-03","module":"D","scenario":"S0"},{"value":"-6,32E-03","module":"D","scenario":"S1"}]}],"end_of_life_flow":[{"parameter":"CRU","unit":"kg","values":[{"value":"0,00E+00","module":"A1-A3","scenario":null},{"value":"0,00E+00","module":"A4","scenario":null},{"value":"0,00E+00","module":"A5","scenario":null},{"value":"0,00E+00","module":"B6","scenario":null},{"value":"0,00E+00","module":"C1","scenario":null},{"value":"0,00E+00","module":"C2","scenario":null},{"value":"0,00E+00","module":"C3","scenario":"S0"},{"value":"0,00E+00","module":"C3","scenario":"S1"},{"value":"0,00E+00","module":"C4","scenario":"S0"},{"value":"0,00E+00","module":"C4","scenario":"S1"},{"value":"0,00E+00","module":"D","scenario":"S0"},{"value":"0,00E+00","module":"D","scenario":"S1"}]},{"parameter":"MFR","unit":"kg","values":[{"value":"4,66E-01","module":"A1-A3","scenario":null},{"value":"0,00E+00","module":"A4","scenario":null},{"value":"0,00E+00","module":"A5","scenario":null},{"value":"0,00E+00","module":"B6","scenario":null},{"value":"0,00E+00","module":"C1","scenario":null},{"value":"0,00E+00","module":"C2","scenario":null},{"value":"1,72E+01","module":"C3","scenario":"S0"},{"value":"2,06E+01","module":"C3","scenario":"S1"},{"value":"0,00E+00","module":"C4","scenario":"S0"},{"value":"0,00E+00","module":"C4","scenario":"S1"},{"value":"0,00E+00","module":"D","scenario":"S0"},{"value":"0,00E+00","module":"D","scenario":"S1"}]},{"parameter":"MER","unit":"kg","values":[{"value":"0,00E+00","module":"A1-A3","scenario":null},{"value":"0,00E+00","module":"A4","scenario":null},{"value":"0,00E+00","module":"A5","scenario":null},{"value":"0,00E+00","module":"B6","scenario":null},{"value":"0,00E+00","module":"C1","scenario":null},{"value":"0,00E+00","module":"C2","scenario":null},{"value":"0,00E+00","module":"C3","scenario":"S0"},{"value":"0,00E+00","module":"C3","scenario":"S1"},{"value":"0,00E+00","module":"C4","scenario":"S0"},{"value":"0,00E+00","module":"C4","scenario":"S1"},{"value":"0,00E+00","module":"D","scenario":"S0"},{"value":"0,00E+00","module":"D","scenario":"S1"}]},{"parameter":"EEE","unit":"MJ","values":[{"value":"0,00E+00","module":"A1-A3","scenario":null},{"value":"0,00E+00","module":"A4","scenario":null},{"value":"4,29E-02","module":"A5","scenario":null},{"value":"0,00E+00","module":"B6","scenario":null},{"value":"0,00E+00","module":"C1","scenario":null},{"value":"0,00E+00","module":"C2","scenario":null},{"value":"1,33E+01","module":"C3","scenario":"S0"},{"value":"1,34E-01","module":"C3","scenario":"S1"},{"value":"0,00E+00","module":"C4","scenario":"S0"},{"value":"0,00E+00","module":"C4","scenario":"S1"},{"value":"0,00E+00","module":"D","scenario":"S0"},{"value":"0,00E+00","module":"D","scenario":"S1"}]},{"parameter":"EET","unit":"MJ","values":[{"value":"0,00E+00","module":"A1-A3","scenario":null},{"value":"0,00E+00","module":"A4","scenario":null},{"value":"7,68E-02","module":"A5","scenario":null},{"value":"0,00E+00","module":"B6","scenario":null},{"value":"0,00E+00","module":"C1","scenario":null},{"value":"0,00E+00","module":"C2","scenario":null},{"value":"2,39E+01","module":"C3","scenario":"S0"},{"value":"2,79E-01","module":"C3","scenario":"S1"},{"value":"0,00E+00","module":"C4","scenario":"S0"},{"value":"0,00E+00","module":"C4","scenario":"S1"},{"value":"0,00E+00","module":"D","scenario":"S0"},{"value":"0,00E+00","module":"D","scenario":"S1"}]}]}