{
    "product_name": "Janisol T\u00fcr Breite x H\u00f6he: 1230 mm x 2180 mm",
    "epd_id": "EPD-JAN-20240299-CBA1-EN",
    "declared_unit": {
        "unit": "m2",
        "amount": 1.0
    },
    "compliance": [
        "DIN EN 15804+A2",
        "ISO 14025"
    ],
    "producer_name": "JANSEN AG",
    "environmental_impact": [
        {
            "parameter": "GWP-total",
            "values": [
                {
                    "value": "6,96E+01",
                    "module": "A1-A3",
                    "scenario": null
                },
                {
                    "value": "2,30E-01",
                    "module": "A4",
                    "scenario": null
                },
                {
                    "value": "4,77E-02",
                    "module": "A5",
                    "scenario": null
                },
                {
                    "value": "0,00E+00",
                    "module": "B6",
                    "scenario": null
                },
                {
                    "value": "0,00E+00",
                    "module": "C1",
                    "scenario": null
                },
                {
                    "value": "1,15E-01",
                    "module": "C2",
                    "scenario": null
                },
                {
                    "value": "6,61E+00",
                    "module": "C3",
                    "scenario": "S0"
                },
                {
                    "value": "1,07E-01",
                    "module": "C3",
                    "scenario": "S1"
                },
                {
                    "value": "2,20E-01",
                    "module": "C4",
                    "scenario": "S0"
                },
                {
                    "value": "2,20E-01",
                    "module": "C4",
                    "scenario": "S1"
                },
                {
                    "value": "-2,20E+01",
                    "module": "D",
                    "scenario": "S0"
                },
                {
                    "value": "-2,11E+01",
                    "module": "D",
                    "scenario": "S1"
                }
            ]
        },
        {
            "parameter": "GWP-fossil",
            "values": [
                {
                    "value": "6,94E+01",
                    "module": "A1-A3",
                    "scenario": null
                },
                {
                    "value": "2,28E-01",
                    "module": "A4",
                    "scenario": null
                },
                {
                    "value": "8,12E-03",
                    "module": "A5",
                    "scenario": null
                },
                {
                    "value": "0,00E+00",
                    "module": "B6",
                    "scenario": null
                },
                {
                    "value": "0,00E+00",
                    "module": "C1",
                    "scenario": null
                },
                {
                    "value": "1,14E-01",
                    "module": "C2",
                    "scenario": null
                },
                {
                    "value": "6,60E+00",
                    "module": "C3",
                    "scenario": "S0"
                },
                {
                    "value": "1,07E-01",
                    "module": "C3",
                    "scenario": "S1"
                },
                {
                    "value": "2,19E-01",
                    "module": "C4",
                    "scenario": "S0"
                },
                {
                    "value": "2,19E-01",
                    "module": "C4",
                    "scenario": "S1"
                },
                {
                    "value": "-2,20E+01",
                    "module": "D",
                    "scenario": "S0"
                },
                {
                    "value": "-2,11E+01",
                    "module": "D",
                    "scenario": "S1"
                }
            ]
        },
        {
            "parameter": "GWP-biogenic",
            "values": [
                {
                    "value": "2,16E-01",
                    "module": "A1-A3",
                    "scenario": null
                },
                {
                    "value": "9,63E-04",
                    "module": "A4",
                    "scenario": null
                },
                {
                    "value": "3,96E-02",
                    "module": "A5",
                    "scenario": null
                },
                {
                    "value": "0,00E+00",
                    "module": "B6",
                    "scenario": null
                },
                {
                    "value": "0,00E+00",
                    "module": "C1",
                    "scenario": null
                },
                {
                    "value": "4,82E-04",
                    "module": "C2",
                    "scenario": null
                },
                {
                    "value": "4,73E-04",
                    "module": "C3",
                    "scenario": "S0"
                },
                {
                    "value": "2,71E-05",
                    "module": "C3",
                    "scenario": "S1"
                },
                {
                    "value": "7,36E-04",
                    "module": "C4",
                    "scenario": "S0"
                },
                {
                    "value": "7,36E-04",
                    "module": "C4",
                    "scenario": "S1"
                },
                {
                    "value": "-1,45E-02",
                    "module": "D",
                    "scenario": "S0"
                },
                {
                    "value": "-1,76E-02",
                    "module": "D",
                    "scenario": "S1"
                }
            ]
        },
        {
            "parameter": "GWP-luluc",
            "values": [
                {
                    "value": "1,98E-02",
                    "module": "A1-A3",
                    "scenario": null
                },
                {
                    "value": "1,27E-03",
                    "module": "A4",
                    "scenario": null
                },
                {
                    "value": "1,29E-07",
                    "module": "A5",
                    "scenario": null
                },
                {
                    "value": "0,00E+00",
                    "module": "B6",
                    "scenario": null
                },
                {
                    "value": "0,00E+00",
                    "module": "C1",
                    "scenario": null
                },
                {
                    "value": "6,37E-04",
                    "module": "C2",
                    "scenario": null
                },
                {
                    "value": "3,40E-05",
                    "module": "C3",
                    "scenario": "S0"
                },
                {
                    "value": "4,30E-06",
                    "module": "C3",
                    "scenario": "S1"
                },
                {
                    "value": "4,04E-04",
                    "module": "C4",
                    "scenario": "S0"
                },
                {
                    "value": "4,04E-04",
                    "module": "C4",
                    "scenario": "S1"
                },
                {
                    "value": "-1,11E-03",
                    "module": "D",
                    "scenario": "S0"
                },
                {
                    "value": "-1,00E-03",
                    "module": "D",
                    "scenario": "S1"
                }
            ]
        },
        {
            "parameter": "ODP",
            "values": [
                {
                    "value": "1,44E-10",
                    "module": "A1-A3",
                    "scenario": null
                },
                {
                    "value": "1,37E-14",
                    "module": "A4",
                    "scenario": null
                },
                {
                    "value": "4,10E-15",
                    "module": "A5",
                    "scenario": null
                },
                {
                    "value": "0,00E+00",
                    "module": "B6",
                    "scenario": null
                },
                {
                    "value": "0,00E+00",
                    "module": "C1",
                    "scenario": null
                },
                {
                    "value": "6,85E-15",
                    "module": "C2",
                    "scenario": null
                },
                {
                    "value": "7,69E-13",
                    "module": "C3",
                    "scenario": "S0"
                },
                {
                    "value": "3,96E-14",
                    "module": "C3",
                    "scenario": "S1"
                },
                {
                    "value": "5,14E-13",
                    "module": "C4",
                    "scenario": "S0"
                },
                {
                    "value": "5,14E-13",
                    "module": "C4",
                    "scenario": "S1"
                },
                {
                    "value": "-1,73E-11",
                    "module": "D",
                    "scenario": "S0"
                },
                {
                    "value": "-4,57E-12",
                    "module": "D",
                    "scenario": "S1"
                }
            ]
        },
        {
            "parameter": "AP",
            "values": [
                {
                    "value": "2,25E-01",
                    "module": "A1-A3",
                    "scenario": null
                },
                {
                    "value": "2,17E-04",
                    "module": "A4",
                    "scenario": null
                },
                {
                    "value": "8,93E-06",
                    "module": "A5",
                    "scenario": null
                },
                {
                    "value": "0,00E+00",
                    "module": "B6",
                    "scenario": null
                },
                {
                    "value": "0,00E+00",
                    "module": "C1",
                    "scenario": null
                },
                {
                    "value": "1,09E-04",
                    "module": "C2",
                    "scenario": null
                },
                {
                    "value": "1,45E-03",
                    "module": "C3",
                    "scenario": "S0"
                },
                {
                    "value": "2,67E-05",
                    "module": "C3",
                    "scenario": "S1"
                },
                {
                    "value": "1,55E-03",
                    "module": "C4",
                    "scenario": "S0"
                },
                {
                    "value": "1,55E-03",
                    "module": "C4",
                    "scenario": "S1"
                },
                {
                    "value": "-5,49E-02",
                    "module": "D",
                    "scenario": "S0"
                },
                {
                    "value": "-5,61E-02",
                    "module": "D",
                    "scenario": "S1"
                }
            ]
        },
        {
            "parameter": "POCP",
            "values": [
                {
                    "value": "1,94E-01",
                    "module": "A1-A3",
                    "scenario": null
                },
                {
                    "value": "1,89E-04",
                    "module": "A4",
                    "scenario": null
                },
                {
                    "value": "8,06E-06",
                    "module": "A5",
                    "scenario": null
                },
                {
                    "value": "0,00E+00",
                    "module": "B6",
                    "scenario": null
                },
                {
                    "value": "0,00E+00",
                    "module": "C1",
                    "scenario": null
                },
                {
                    "value": "9,47E-05",
                    "module": "C2",
                    "scenario": null
                },
                {
                    "value": "1,15E-03",
                    "module": "C3",
                    "scenario": "S0"
                },
                {
                    "value": "2,53E-05",
                    "module": "C3",
                    "scenario": "S1"
                },
                {
                    "value": "1,20E-03",
                    "module": "C4",
                    "scenario": "S0"
                },
                {
                    "value": "1,20E-03",
                    "module": "C4",
                    "scenario": "S1"
                },
                {
                    "value": "-3,33E-02",
                    "module": "D",
                    "scenario": "S0"
                },
                {
                    "value": "-3,72E-02",
                    "module": "D",
                    "scenario": "S1"
                }
            ]
        },
        {
            "parameter": "ADPE",
            "values": [
                {
                    "value": "1,37E-04",
                    "module": "A1-A3",
                    "scenario": null
                },
                {
                    "value": "1,91E-08",
                    "module": "A4",
                    "scenario": null
                },
                {
                    "value": "1,00E-10",
                    "module": "A5",
                    "scenario": null
                },
                {
                    "value": "0,00E+00",
                    "module": "B6",
                    "scenario": null
                },
                {
                    "value": "0,00E+00",
                    "module": "C1",
                    "scenario": null
                },
                {
                    "value": "9,55E-09",
                    "module": "C2",
                    "scenario": null
                },
                {
                    "value": "1,88E-08",
                    "module": "C3",
                    "scenario": "S0"
                },
                {
                    "value": "9,23E-10",
                    "module": "C3",
                    "scenario": "S1"
                },
                {
                    "value": "2,24E-08",
                    "module": "C4",
                    "scenario": "S0"
                },
                {
                    "value": "2,24E-08",
                    "module": "C4",
                    "scenario": "S1"
                },
                {
                    "value": "-3,49E-05",
                    "module": "D",
                    "scenario": "S0"
                },
                {
                    "value": "-3,49E-05",
                    "module": "D",
                    "scenario": "S1"
                }
            ]
        },
        {
            "parameter": "ADPF",
            "values": [
                {
                    "value": "8,64E+02",
                    "module": "A1-A3",
                    "scenario": null
                },
                {
                    "value": "3,05E+00",
                    "module": "A4",
                    "scenario": null
                },
                {
                    "value": "1,13E-02",
                    "module": "A5",
                    "scenario": null
                },
                {
                    "value": "0,00E+00",
                    "module": "B6",
                    "scenario": null
                },
                {
                    "value": "0,00E+00",
                    "module": "C1",
                    "scenario": null
                },
                {
                    "value": "1,53E+00",
                    "module": "C2",
                    "scenario": null
                },
                {
                    "value": "1,47E+00",
                    "module": "C3",
                    "scenario": "S0"
                },
                {
                    "value": "7,32E-02",
                    "module": "C3",
                    "scenario": "S1"
                },
                {
                    "value": "2,86E+00",
                    "module": "C4",
                    "scenario": "S0"
                },
                {
                    "value": "2,86E+00",
                    "module": "C4",
                    "scenario": "S1"
                },
                {
                    "value": "-2,33E+02",
                    "module": "D",
                    "scenario": "S0"
                },
                {
                    "value": "-2,77E+02",
                    "module": "D",
                    "scenario": "S1"
                }
            ]
        },
        {
            "parameter": "WDP",
            "values": [
                {
                    "value": "4,69E+00",
                    "module": "A1-A3",
                    "scenario": null
                },
                {
                    "value": "2,05E-03",
                    "module": "A4",
                    "scenario": null
                },
                {
                    "value": "5,43E-03",
                    "module": "A5",
                    "scenario": null
                },
                {
                    "value": "0,00E+00",
                    "module": "B6",
                    "scenario": null
                },
                {
                    "value": "0,00E+00",
                    "module": "C1",
                    "scenario": null
                },
                {
                    "value": "1,02E-03",
                    "module": "C2",
                    "scenario": null
                },
                {
                    "value": "6,45E-01",
                    "module": "C3",
                    "scenario": "S0"
                },
                {
                    "value": "2,17E-02",
                    "module": "C3",
                    "scenario": "S1"
                },
                {
                    "value": "2,40E-02",
                    "module": "C4",
                    "scenario": "S0"
                },
                {
                    "value": "2,40E-02",
                    "module": "C4",
                    "scenario": "S1"
                },
                {
                    "value": "-3,73E+00",
                    "module": "D",
                    "scenario": "S0"
                },
                {
                    "value": "-4,11E+00",
                    "module": "D",
                    "scenario": "S1"
                }
            ]
        },
        {
            "parameter": "EP-freshwater",
            "values": [
                {
                    "value": "7,24E-05",
                    "module": "A1-A3",
                    "scenario": null
                },
                {
                    "value": "6,82E-07",
                    "module": "A4",
                    "scenario": null
                },
                {
                    "value": "1,11E-09",
                    "module": "A5",
                    "scenario": null
                },
                {
                    "value": "0,00E+00",
                    "module": "B6",
                    "scenario": null
                },
                {
                    "value": "0,00E+00",
                    "module": "C1",
                    "scenario": null
                },
                {
                    "value": "3,41E-07",
                    "module": "C2",
                    "scenario": null
                },
                {
                    "value": "2,46E-07",
                    "module": "C3",
                    "scenario": "S0"
                },
                {
                    "value": "2,95E-08",
                    "module": "C3",
                    "scenario": "S1"
                },
                {
                    "value": "3,71E-07",
                    "module": "C4",
                    "scenario": "S0"
                },
                {
                    "value": "3,71E-07",
                    "module": "C4",
                    "scenario": "S1"
                },
                {
                    "value": "-7,45E-06",
                    "module": "D",
                    "scenario": "S0"
                },
                {
                    "value": "-1,17E-05",
                    "module": "D",
                    "scenario": "S1"
                }
            ]
        },
        {
            "parameter": "EP-marine",
            "values": [
                {
                    "value": "6,65E-02",
                    "module": "A1-A3",
                    "scenario": null
                },
                {
                    "value": "6,78E-05",
                    "module": "A4",
                    "scenario": null
                },
                {
                    "value": "2,99E-06",
                    "module": "A5",
                    "scenario": null
                },
                {
                    "value": "0,00E+00",
                    "module": "B6",
                    "scenario": null
                },
                {
                    "value": "0,00E+00",
                    "module": "C1",
                    "scenario": null
                },
                {
                    "value": "3,39E-05",
                    "module": "C2",
                    "scenario": null
                },
                {
                    "value": "4,37E-04",
                    "module": "C3",
                    "scenario": "S0"
                },
                {
                    "value": "9,39E-06",
                    "module": "C3",
                    "scenario": "S1"
                },
                {
                    "value": "3,96E-04",
                    "module": "C4",
                    "scenario": "S0"
                },
                {
                    "value": "3,96E-04",
                    "module": "C4",
                    "scenario": "S1"
                },
                {
                    "value": "-8,95E-03",
                    "module": "D",
                    "scenario": "S0"
                },
                {
                    "value": "-9,23E-03",
                    "module": "D",
                    "scenario": "S1"
                }
            ]
        },
        {
            "parameter": "EP-terrestrial",
            "values": [
                {
                    "value": "7,67E-01",
                    "module": "A1-A3",
                    "scenario": null
                },
                {
                    "value": "8,14E-04",
                    "module": "A4",
                    "scenario": null
                },
                {
                    "value": "4,14E-05",
                    "module": "A5",
                    "scenario": null
                },
                {
                    "value": "0,00E+00",
                    "module": "B6",
                    "scenario": null
                },
                {
                    "value": "0,00E+00",
                    "module": "C1",
                    "scenario": null
                },
                {
                    "value": "4,07E-04",
                    "module": "C2",
                    "scenario": null
                },
                {
                    "value": "6,89E-03",
                    "module": "C3",
                    "scenario": "S0"
                },
                {
                    "value": "1,29E-04",
                    "module": "C3",
                    "scenario": "S1"
                },
                {
                    "value": "4,36E-03",
                    "module": "C4",
                    "scenario": "S0"
                },
                {
                    "value": "4,36E-03",
                    "module": "C4",
                    "scenario": "S1"
                },
                {
                    "value": "-8,46E-02",
                    "module": "D",
                    "scenario": "S0"
                },
                {
                    "value": "-8,73E-02",
                    "module": "D",
                    "scenario": "S1"
                }
            ]
        }
    ],
    "additional_environmental_impact": [
        {
            "parameter": "PM",
            "values": [
                {
                    "value": "2,06E-06",
                    "module": "A1-A3",
                    "scenario": null
                },
                {
                    "value": "1,32E-09",
                    "module": "A4",
                    "scenario": null
                },
                {
                    "value": "4,69E-11",
                    "module": "A5",
                    "scenario": null
                },
                {
                    "value": "0,00E+00",
                    "module": "B6",
                    "scenario": null
                },
                {
                    "value": "0,00E+00",
                    "module": "C1",
                    "scenario": null
                },
                {
                    "value": "6,58E-10",
                    "module": "C2",
                    "scenario": null
                },
                {
                    "value": "9,37E-09",
                    "module": "C3",
                    "scenario": "S0"
                },
                {
                    "value": "6,59E-10",
                    "module": "C3",
                    "scenario": "S1"
                },
                {
                    "value": "1,91E-08",
                    "module": "C4",
                    "scenario": "S0"
                },
                {
                    "value": "1,91E-08",
                    "module": "C4",
                    "scenario": "S1"
                },
                {
                    "value": "-6,86E-07",
                    "module": "D",
                    "scenario": "S0"
                },
                {
                    "value": "-6,97E-07",
                    "module": "D",
                    "scenario": "S1"
                }
            ]
        },
        {
            "parameter": "ETP-fw",
            "values": [
                {
                    "value": "1,14E+03",
                    "module": "A1-A3",
                    "scenario": null
                },
                {
                    "value": "2,12E+00",
                    "module": "A4",
                    "scenario": null
                },
                {
                    "value": "5,17E-03",
                    "module": "A5",
                    "scenario": null
                },
                {
                    "value": "0,00E+00",
                    "module": "B6",
                    "scenario": null
                },
                {
                    "value": "0,00E+00",
                    "module": "C1",
                    "scenario": null
                },
                {
                    "value": "1,06E+00",
                    "module": "C2",
                    "scenario": null
                },
                {
                    "value": "6,51E-01",
                    "module": "C3",
                    "scenario": "S0"
                },
                {
                    "value": "5,36E-02",
                    "module": "C3",
                    "scenario": "S1"
                },
                {
                    "value": "1,60E+00",
                    "module": "C4",
                    "scenario": "S0"
                },
                {
                    "value": "1,60E+00",
                    "module": "C4",
                    "scenario": "S1"
                },
                {
                    "value": "-3,32E+01",
                    "module": "D",
                    "scenario": "S0"
                },
                {
                    "value": "-6,87E+01",
                    "module": "D",
                    "scenario": "S1"
                }
            ]
        },
        {
            "parameter": "HTP-c",
            "values": [
                {
                    "value": "4,47E-08",
                    "module": "A1-A3",
                    "scenario": null
                },
                {
                    "value": "4,27E-11",
                    "module": "A4",
                    "scenario": null
                },
                {
                    "value": "3,40E-13",
                    "module": "A5",
                    "scenario": null
                },
                {
                    "value": "0,00E+00",
                    "module": "B6",
                    "scenario": null
                },
                {
                    "value": "0,00E+00",
                    "module": "C1",
                    "scenario": null
                },
                {
                    "value": "2,14E-11",
                    "module": "C2",
                    "scenario": null
                },
                {
                    "value": "5,79E-11",
                    "module": "C3",
                    "scenario": "S0"
                },
                {
                    "value": "1,70E-12",
                    "module": "C3",
                    "scenario": "S1"
                },
                {
                    "value": "2,45E-10",
                    "module": "C4",
                    "scenario": "S0"
                },
                {
                    "value": "2,45E-10",
                    "module": "C4",
                    "scenario": "S1"
                },
                {
                    "value": "-8,81E-09",
                    "module": "D",
                    "scenario": "S0"
                },
                {
                    "value": "-9,38E-09",
                    "module": "D",
                    "scenario": "S1"
                }
            ]
        },
        {
            "parameter": "HTP-nc",
            "values": [
                {
                    "value": "9,82E-07",
                    "module": "A1-A3",
                    "scenario": null
                },
                {
                    "value": "2,21E-09",
                    "module": "A4",
                    "scenario": null
                },
                {
                    "value": "1,28E-11",
                    "module": "A5",
                    "scenario": null
                },
                {
                    "value": "0,00E+00",
                    "module": "B6",
                    "scenario": null
                },
                {
                    "value": "0,00E+00",
                    "module": "C1",
                    "scenario": null
                },
                {
                    "value": "1,11E-09",
                    "module": "C2",
                    "scenario": null
                },
                {
                    "value": "3,28E-09",
                    "module": "C3",
                    "scenario": "S0"
                },
                {
                    "value": "6,48E-11",
                    "module": "C3",
                    "scenario": "S1"
                },
                {
                    "value": "2,71E-08",
                    "module": "C4",
                    "scenario": "S0"
                },
                {
                    "value": "2,71E-08",
                    "module": "C4",
                    "scenario": "S1"
                },
                {
                    "value": "-2,76E-07",
                    "module": "D",
                    "scenario": "S0"
                },
                {
                    "value": "-3,05E-07",
                    "module": "D",
                    "scenario": "S1"
                }
            ]
        },
        {
            "parameter": "SQP",
            "values": [
                {
                    "value": "7,97E+01",
                    "module": "A1-A3",
                    "scenario": null
                },
                {
                    "value": "1,05E+00",
                    "module": "A4",
                    "scenario": null
                },
                {
                    "value": "3,26E-03",
                    "module": "A5",
                    "scenario": null
                },
                {
                    "value": "0,00E+00",
                    "module": "B6",
                    "scenario": null
                },
                {
                    "value": "0,00E+00",
                    "module": "C1",
                    "scenario": null
                },
                {
                    "value": "5,25E-01",
                    "module": "C2",
                    "scenario": null
                },
                {
                    "value": "4,28E-01",
                    "module": "C3",
                    "scenario": "S0"
                },
                {
                    "value": "2,59E-02",
                    "module": "C3",
                    "scenario": "S1"
                },
                {
                    "value": "5,96E-01",
                    "module": "C4",
                    "scenario": "S0"
                },
                {
                    "value": "5,96E-01",
                    "module": "C4",
                    "scenario": "S1"
                },
                {
                    "value": "-6,62E+00",
                    "module": "D",
                    "scenario": "S0"
                },
                {
                    "value": "-9,08E-01",
                    "module": "D",
                    "scenario": "S1"
                }
            ]
        }
    ],
    "resource_use": [
        {
            "parameter": "PERE",
            "values": [
                {
                    "value": "1,08E+02",
                    "module": "A1-A3",
                    "scenario": null
                },
                {
                    "value": "1,74E-01",
                    "module": "A4",
                    "scenario": null
                },
                {
                    "value": "3,95E-01",
                    "module": "A5",
                    "scenario": null
                },
                {
                    "value": "0,00E+00",
                    "module": "B6",
                    "scenario": null
                },
                {
                    "value": "0,00E+00",
                    "module": "C1",
                    "scenario": null
                },
                {
                    "value": "8,68E-02",
                    "module": "C2",
                    "scenario": null
                },
                {
                    "value": "3,90E-01",
                    "module": "C3",
                    "scenario": "S0"
                },
                {
                    "value": "2,40E-02",
                    "module": "C3",
                    "scenario": "S1"
                },
                {
                    "value": "4,30E-01",
                    "module": "C4",
                    "scenario": "S0"
                },
                {
                    "value": "4,30E-01",
                    "module": "C4",
                    "scenario": "S1"
                },
                {
                    "value": "-2,40E+01",
                    "module": "D",
                    "scenario": "S0"
                },
                {
                    "value": "-1,51E+01",
                    "module": "D",
                    "scenario": "S1"
                }
            ]
        },
        {
            "parameter": "PERM",
            "values": [
                {
                    "value": "3,92E-01",
                    "module": "A1-A3",
                    "scenario": null
                },
                {
                    "value": "0,00E+00",
                    "module": "A4",
                    "scenario": null
                },
                {
                    "value": "-3,92E-01",
                    "module": "A5",
                    "scenario": null
                },
                {
                    "value": "0,00E+00",
                    "module": "B6",
                    "scenario": null
                },
                {
                    "value": "0,00E+00",
                    "module": "C1",
                    "scenario": null
                },
                {
                    "value": "0,00E+00",
                    "module": "C2",
                    "scenario": null
                },
                {
                    "value": "0,00E+00",
                    "module": "C3",
                    "scenario": "S0"
                },
                {
                    "value": "0,00E+00",
                    "module": "C3",
                    "scenario": "S1"
                },
                {
                    "value": "0,00E+00",
                    "module": "C4",
                    "scenario": "S0"
                },
                {
                    "value": "0,00E+00",
                    "module": "C4",
                    "scenario": "S1"
                },
                {
                    "value": "0,00E+00",
                    "module": "D",
                    "scenario": "S0"
                },
                {
                    "value": "0,00E+00",
                    "module": "D",
                    "scenario": "S1"
                }
            ]
        },
        {
            "parameter": "PERT",
            "values": [
                {
                    "value": "1,08E+02",
                    "module": "A1-A3",
                    "scenario": null
                },
                {
                    "value": "1,74E-01",
                    "module": "A4",
                    "scenario": null
                },
                {
                    "value": "2,59E-03",
                    "module": "A5",
                    "scenario": null
                },
                {
                    "value": "0,00E+00",
                    "module": "B6",
                    "scenario": null
                },
                {
                    "value": "0,00E+00",
                    "module": "C1",
                    "scenario": null
                },
                {
                    "value": "8,68E-02",
                    "module": "C2",
                    "scenario": null
                },
                {
                    "value": "3,90E-01",
                    "module": "C3",
                    "scenario": "S0"
                },
                {
                    "value": "2,40E-02",
                    "module": "C3",
                    "scenario": "S1"
                },
                {
                    "value": "4,30E-01",
                    "module": "C4",
                    "scenario": "S0"
                },
                {
                    "value": "4,30E-01",
                    "module": "C4",
                    "scenario": "S1"
                },
                {
                    "value": "-2,40E+01",
                    "module": "D",
                    "scenario": "S0"
                },
                {
                    "value": "-1,51E+01",
                    "module": "D",
                    "scenario": "S1"
                }
            ]
        },
        {
            "parameter": "PENRE",
            "values": [
                {
                    "value": "7,82E+02",
                    "module": "A1-A3",
                    "scenario": null
                },
                {
                    "value": "3,06E+00",
                    "module": "A4",
                    "scenario": null
                },
                {
                    "value": "1,19E-01",
                    "module": "A5",
                    "scenario": null
                },
                {
                    "value": "0,00E+00",
                    "module": "B6",
                    "scenario": null
                },
                {
                    "value": "0,00E+00",
                    "module": "C1",
                    "scenario": null
                },
                {
                    "value": "1,53E+00",
                    "module": "C2",
                    "scenario": null
                },
                {
                    "value": "8,47E+01",
                    "module": "C3",
                    "scenario": "S0"
                },
                {
                    "value": "8,33E+01",
                    "module": "C3",
                    "scenario": "S1"
                },
                {
                    "value": "2,87E+00",
                    "module": "C4",
                    "scenario": "S0"
                },
                {
                    "value": "2,87E+00",
                    "module": "C4",
                    "scenario": "S1"
                },
                {
                    "value": "-2,34E+02",
                    "module": "D",
                    "scenario": "S0"
                },
                {
                    "value": "-2,77E+02",
                    "module": "D",
                    "scenario": "S1"
                }
            ]
        },
        {
            "parameter": "PENRM",
            "values": [
                {
                    "value": "8,33E+01",
                    "module": "A1-A3",
                    "scenario": null
                },
                {
                    "value": "0,00E+00",
                    "module": "A4",
                    "scenario": null
                },
                {
                    "value": "-1,08E-01",
                    "module": "A5",
                    "scenario": null
                },
                {
                    "value": "0,00E+00",
                    "module": "B6",
                    "scenario": null
                },
                {
                    "value": "0,00E+00",
                    "module": "C1",
                    "scenario": null
                },
                {
                    "value": "0,00E+00",
                    "module": "C2",
                    "scenario": null
                },
                {
                    "value": "-8,32E+01",
                    "module": "C3",
                    "scenario": "S0"
                },
                {
                    "value": "-8,32E+01",
                    "module": "C3",
                    "scenario": "S1"
                },
                {
                    "value": "0,00E+00",
                    "module": "C4",
                    "scenario": "S0"
                },
                {
                    "value": "0,00E+00",
                    "module": "C4",
                    "scenario": "S1"
                },
                {
                    "value": "0,00E+00",
                    "module": "D",
                    "scenario": "S0"
                },
                {
                    "value": "0,00E+00",
                    "module": "D",
                    "scenario": "S1"
                }
            ]
        },
        {
            "parameter": "PENRT",
            "values": [
                {
                    "value": "8,66E+02",
                    "module": "A1-A3",
                    "scenario": null
                },
                {
                    "value": "3,06E+00",
                    "module": "A4",
                    "scenario": null
                },
                {
                    "value": "1,13E-02",
                    "module": "A5",
                    "scenario": null
                },
                {
                    "value": "0,00E+00",
                    "module": "B6",
                    "scenario": null
                },
                {
                    "value": "0,00E+00",
                    "module": "C1",
                    "scenario": null
                },
                {
                    "value": "1,53E+00",
                    "module": "C2",
                    "scenario": null
                },
                {
                    "value": "1,47E+00",
                    "module": "C3",
                    "scenario": "S0"
                },
                {
                    "value": "7,32E-02",
                    "module": "C3",
                    "scenario": "S1"
                },
                {
                    "value": "2,87E+00",
                    "module": "C4",
                    "scenario": "S0"
                },
                {
                    "value": "2,87E+00",
                    "module": "C4",
                    "scenario": "S1"
                },
                {
                    "value": "-2,34E+02",
                    "module": "D",
                    "scenario": "S0"
                },
                {
                    "value": "-2,77E+02",
                    "module": "D",
                    "scenario": "S1"
                }
            ]
        },
        {
            "parameter": "SM",
            "values": [
                {
                    "value": "1,17E+01",
                    "module": "A1-A3",
                    "scenario": null
                },
                {
                    "value": "0,00E+00",
                    "module": "A4",
                    "scenario": null
                },
                {
                    "value": "0,00E+00",
                    "module": "A5",
                    "scenario": null
                },
                {
                    "value": "0,00E+00",
                    "module": "B6",
                    "scenario": null
                },
                {
                    "value": "0,00E+00",
                    "module": "C1",
                    "scenario": null
                },
                {
                    "value": "0,00E+00",
                    "module": "C2",
                    "scenario": null
                },
                {
                    "value": "0,00E+00",
                    "module": "C3",
                    "scenario": "S0"
                },
                {
                    "value": "0,00E+00",
                    "module": "C3",
                    "scenario": "S1"
                },
                {
                    "value": "0,00E+00",
                    "module": "C4",
                    "scenario": "S0"
                },
                {
                    "value": "0,00E+00",
                    "module": "C4",
                    "scenario": "S1"
                },
                {
                    "value": "9,64E+00",
                    "module": "D",
                    "scenario": "S0"
                },
                {
                    "value": "1,10E+01",
                    "module": "D",
                    "scenario": "S1"
                }
            ]
        },
        {
            "parameter": "RSF",
            "values": [
                {
                    "value": "0,00E+00",
                    "module": "A1-A3",
                    "scenario": null
                },
                {
                    "value": "0,00E+00",
                    "module": "A4",
                    "scenario": null
                },
                {
                    "value": "0,00E+00",
                    "module": "A5",
                    "scenario": null
                },
                {
                    "value": "0,00E+00",
                    "module": "B6",
                    "scenario": null
                },
                {
                    "value": "0,00E+00",
                    "module": "C1",
                    "scenario": null
                },
                {
                    "value": "0,00E+00",
                    "module": "C2",
                    "scenario": null
                },
                {
                    "value": "0,00E+00",
                    "module": "C3",
                    "scenario": "S0"
                },
                {
                    "value": "0,00E+00",
                    "module": "C3",
                    "scenario": "S1"
                },
                {
                    "value": "0,00E+00",
                    "module": "C4",
                    "scenario": "S0"
                },
                {
                    "value": "0,00E+00",
                    "module": "C4",
                    "scenario": "S1"
                },
                {
                    "value": "0,00E+00",
                    "module": "D",
                    "scenario": "S0"
                },
                {
                    "value": "0,00E+00",
                    "module": "D",
                    "scenario": "S1"
                }
            ]
        },
        {
            "parameter": "NRSF",
            "values": [
                {
                    "value": "0,00E+00",
                    "module": "A1-A3",
                    "scenario": null
                },
                {
                    "value": "0,00E+00",
                    "module": "A4",
                    "scenario": null
                },
                {
                    "value": "0,00E+00",
                    "module": "A5",
                    "scenario": null
                },
                {
                    "value": "0,00E+00",
                    "module": "B6",
                    "scenario": null
                },
                {
                    "value": "0,00E+00",
                    "module": "C1",
                    "scenario": null
                },
                {
                    "value": "0,00E+00",
                    "module": "C2",
                    "scenario": null
                },
                {
                    "value": "0,00E+00",
                    "module": "C3",
                    "scenario": "S0"
                },
                {
                    "value": "0,00E+00",
                    "module": "C3",
                    "scenario": "S1"
                },
                {
                    "value": "0,00E+00",
                    "module": "C4",
                    "scenario": "S0"
                },
                {
                    "value": "0,00E+00",
                    "module": "C4",
                    "scenario": "S1"
                },
                {
                    "value": "0,00E+00",
                    "module": "D",
                    "scenario": "S0"
                },
                {
                    "value": "0,00E+00",
                    "module": "D",
                    "scenario": "S1"
                }
            ]
        },
        {
            "parameter": "FW",
            "values": [
                {
                    "value": "2,09E-01",
                    "module": "A1-A3",
                    "scenario": null
                },
                {
                    "value": "1,96E-04",
                    "module": "A4",
                    "scenario": null
                },
                {
                    "value": "1,28E-04",
                    "module": "A5",
                    "scenario": null
                },
                {
                    "value": "0,00E+00",
                    "module": "B6",
                    "scenario": null
                },
                {
                    "value": "0,00E+00",
                    "module": "C1",
                    "scenario": null
                },
                {
                    "value": "9,82E-05",
                    "module": "C2",
                    "scenario": null
                },
                {
                    "value": "1,52E-02",
                    "module": "C3",
                    "scenario": "S0"
                },
                {
                    "value": "4,90E-04",
                    "module": "C3",
                    "scenario": "S1"
                },
                {
                    "value": "7,28E-04",
                    "module": "C4",
                    "scenario": "S0"
                },
                {
                    "value": "7,28E-04",
                    "module": "C4",
                    "scenario": "S1"
                },
                {
                    "value": "-1,32E-01",
                    "module": "D",
                    "scenario": "S0"
                },
                {
                    "value": "-1,38E-01",
                    "module": "D",
                    "scenario": "S1"
                }
            ]
        }
    ],
    "end_of_life_waste": [
        {
            "parameter": "HWD",
            "values": [
                {
                    "value": "7,26E-08",
                    "module": "A1-A3",
                    "scenario": null
                },
                {
                    "value": "1,47E-11",
                    "module": "A4",
                    "scenario": null
                },
                {
                    "value": "1,10E-12",
                    "module": "A5",
                    "scenario": null
                },
                {
                    "value": "0,00E+00",
                    "module": "B6",
                    "scenario": null
                },
                {
                    "value": "0,00E+00",
                    "module": "C1",
                    "scenario": null
                },
                {
                    "value": "7,33E-12",
                    "module": "C2",
                    "scenario": null
                },
                {
                    "value": "1,47E-10",
                    "module": "C3",
                    "scenario": "S0"
                },
                {
                    "value": "4,74E-12",
                    "module": "C3",
                    "scenario": "S1"
                },
                {
                    "value": "1,47E-10",
                    "module": "C4",
                    "scenario": "S0"
                },
                {
                    "value": "1,47E-10",
                    "module": "C4",
                    "scenario": "S1"
                },
                {
                    "value": "-1,18E-09",
                    "module": "D",
                    "scenario": "S0"
                },
                {
                    "value": "-3,18E-10",
                    "module": "D",
                    "scenario": "S1"
                }
            ]
        },
        {
            "parameter": "NHWD",
            "values": [
                {
                    "value": "2,69E+00",
                    "module": "A1-A3",
                    "scenario": null
                },
                {
                    "value": "4,39E-04",
                    "module": "A4",
                    "scenario": null
                },
                {
                    "value": "7,21E-04",
                    "module": "A5",
                    "scenario": null
                },
                {
                    "value": "0,00E+00",
                    "module": "B6",
                    "scenario": null
                },
                {
                    "value": "0,00E+00",
                    "module": "C1",
                    "scenario": null
                },
                {
                    "value": "2,19E-04",
                    "module": "C2",
                    "scenario": null
                },
                {
                    "value": "1,72E-01",
                    "module": "C3",
                    "scenario": "S0"
                },
                {
                    "value": "1,34E-02",
                    "module": "C3",
                    "scenario": "S1"
                },
                {
                    "value": "1,47E+01",
                    "module": "C4",
                    "scenario": "S0"
                },
                {
                    "value": "1,47E+01",
                    "module": "C4",
                    "scenario": "S1"
                },
                {
                    "value": "1,14E+00",
                    "module": "D",
                    "scenario": "S0"
                },
                {
                    "value": "1,19E+00",
                    "module": "D",
                    "scenario": "S1"
                }
            ]
        },
        {
            "parameter": "RWD",
            "values": [
                {
                    "value": "2,36E-02",
                    "module": "A1-A3",
                    "scenario": null
                },
                {
                    "value": "3,77E-06",
                    "module": "A4",
                    "scenario": null
                },
                {
                    "value": "6,43E-07",
                    "module": "A5",
                    "scenario": null
                },
                {
                    "value": "0,00E+00",
                    "module": "B6",
                    "scenario": null
                },
                {
                    "value": "0,00E+00",
                    "module": "C1",
                    "scenario": null
                },
                {
                    "value": "1,89E-06",
                    "module": "C2",
                    "scenario": null
                },
                {
                    "value": "5,76E-05",
                    "module": "C3",
                    "scenario": "S0"
                },
                {
                    "value": "5,14E-06",
                    "module": "C3",
                    "scenario": "S1"
                },
                {
                    "value": "3,19E-05",
                    "module": "C4",
                    "scenario": "S0"
                },
                {
                    "value": "3,19E-05",
                    "module": "C4",
                    "scenario": "S1"
                },
                {
                    "value": "-5,99E-03",
                    "module": "D",
                    "scenario": "S0"
                },
                {
                    "value": "-3,38E-03",
                    "module": "D",
                    "scenario": "S1"
                }
            ]
        }
    ],
    "end_of_life_flow": [
        {
            "parameter": "CRU",
            "values": [
                {
                    "value": "0,00E+00",
                    "module": "A1-A3",
                    "scenario": null
                },
                {
                    "value": "0,00E+00",
                    "module": "A4",
                    "scenario": null
                },
                {
                    "value": "0,00E+00",
                    "module": "A5",
                    "scenario": null
                },
                {
                    "value": "0,00E+00",
                    "module": "B6",
                    "scenario": null
                },
                {
                    "value": "0,00E+00",
                    "module": "C1",
                    "scenario": null
                },
                {
                    "value": "0,00E+00",
                    "module": "C2",
                    "scenario": null
                },
                {
                    "value": "0,00E+00",
                    "module": "C3",
                    "scenario": "S0"
                },
                {
                    "value": "0,00E+00",
                    "module": "C3",
                    "scenario": "S1"
                },
                {
                    "value": "0,00E+00",
                    "module": "C4",
                    "scenario": "S0"
                },
                {
                    "value": "0,00E+00",
                    "module": "C4",
                    "scenario": "S1"
                },
                {
                    "value": "0,00E+00",
                    "module": "D",
                    "scenario": "S0"
                },
                {
                    "value": "0,00E+00",
                    "module": "D",
                    "scenario": "S1"
                }
            ]
        },
        {
            "parameter": "MFR",
            "values": [
                {
                    "value": "5,88E-01",
                    "module": "A1-A3",
                    "scenario": null
                },
                {
                    "value": "0,00E+00",
                    "module": "A4",
                    "scenario": null
                },
                {
                    "value": "0,00E+00",
                    "module": "A5",
                    "scenario": null
                },
                {
                    "value": "0,00E+00",
                    "module": "B6",
                    "scenario": null
                },
                {
                    "value": "0,00E+00",
                    "module": "C1",
                    "scenario": null
                },
                {
                    "value": "0,00E+00",
                    "module": "C2",
                    "scenario": null
                },
                {
                    "value": "2,08E+01",
                    "module": "C3",
                    "scenario": "S0"
                },
                {
                    "value": "2,35E+01",
                    "module": "C3",
                    "scenario": "S1"
                },
                {
                    "value": "0,00E+00",
                    "module": "C4",
                    "scenario": "S0"
                },
                {
                    "value": "0,00E+00",
                    "module": "C4",
                    "scenario": "S1"
                },
                {
                    "value": "0,00E+00",
                    "module": "D",
                    "scenario": "S0"
                },
                {
                    "value": "0,00E+00",
                    "module": "D",
                    "scenario": "S1"
                }
            ]
        },
        {
            "parameter": "MER",
            "values": [
                {
                    "value": "0,00E+00",
                    "module": "A1-A3",
                    "scenario": null
                },
                {
                    "value": "0,00E+00",
                    "module": "A4",
                    "scenario": null
                },
                {
                    "value": "0,00E+00",
                    "module": "A5",
                    "scenario": null
                },
                {
                    "value": "0,00E+00",
                    "module": "B6",
                    "scenario": null
                },
                {
                    "value": "0,00E+00",
                    "module": "C1",
                    "scenario": null
                },
                {
                    "value": "0,00E+00",
                    "module": "C2",
                    "scenario": null
                },
                {
                    "value": "0,00E+00",
                    "module": "C3",
                    "scenario": "S0"
                },
                {
                    "value": "0,00E+00",
                    "module": "C3",
                    "scenario": "S1"
                },
                {
                    "value": "0,00E+00",
                    "module": "C4",
                    "scenario": "S0"
                },
                {
                    "value": "0,00E+00",
                    "module": "C4",
                    "scenario": "S1"
                },
                {
                    "value": "0,00E+00",
                    "module": "D",
                    "scenario": "S0"
                },
                {
                    "value": "0,00E+00",
                    "module": "D",
                    "scenario": "S1"
                }
            ]
        },
        {
            "parameter": "EEE",
            "values": [
                {
                    "value": "0,00E+00",
                    "module": "A1-A3",
                    "scenario": null
                },
                {
                    "value": "0,00E+00",
                    "module": "A4",
                    "scenario": null
                },
                {
                    "value": "5,45E-02",
                    "module": "A5",
                    "scenario": null
                },
                {
                    "value": "0,00E+00",
                    "module": "B6",
                    "scenario": null
                },
                {
                    "value": "0,00E+00",
                    "module": "C1",
                    "scenario": null
                },
                {
                    "value": "0,00E+00",
                    "module": "C2",
                    "scenario": null
                },
                {
                    "value": "1,07E+01",
                    "module": "C3",
                    "scenario": "S0"
                },
                {
                    "value": "1,18E-01",
                    "module": "C3",
                    "scenario": "S1"
                },
                {
                    "value": "0,00E+00",
                    "module": "C4",
                    "scenario": "S0"
                },
                {
                    "value": "0,00E+00",
                    "module": "C4",
                    "scenario": "S1"
                },
                {
                    "value": "0,00E+00",
                    "module": "D",
                    "scenario": "S0"
                },
                {
                    "value": "0,00E+00",
                    "module": "D",
                    "scenario": "S1"
                }
            ]
        },
        {
            "parameter": "EET",
            "values": [
                {
                    "value": "0,00E+00",
                    "module": "A1-A3",
                    "scenario": null
                },
                {
                    "value": "0,00E+00",
                    "module": "A4",
                    "scenario": null
                },
                {
                    "value": "9,76E-02",
                    "module": "A5",
                    "scenario": null
                },
                {
                    "value": "0,00E+00",
                    "module": "B6",
                    "scenario": null
                },
                {
                    "value": "0,00E+00",
                    "module": "C1",
                    "scenario": null
                },
                {
                    "value": "0,00E+00",
                    "module": "C2",
                    "scenario": null
                },
                {
                    "value": "2,25E+01",
                    "module": "C3",
                    "scenario": "S0"
                },
                {
                    "value": "2,46E-01",
                    "module": "C3",
                    "scenario": "S1"
                },
                {
                    "value": "0,00E+00",
                    "module": "C4",
                    "scenario": "S0"
                },
                {
                    "value": "0,00E+00",
                    "module": "C4",
                    "scenario": "S1"
                },
                {
                    "value": "0,00E+00",
                    "module": "D",
                    "scenario": "S0"
                },
                {
                    "value": "0,00E+00",
                    "module": "D",
                    "scenario": "S1"
                }
            ]
        }
    ]
}