{
    "product_name": "Tensar\u00ae InterAx\u00ae NX850 geogrid",
    "epd_id": "EPD-TENSAR-253-EN",
    "declared_unit": {
        "unit": "m2",
        "amount": 1.0
    },
    "compliance": [
        "EN 15804+A2",
        "ISO 14025"
    ],
    "producer_name": "Tensar International Limited",
    "environmental_impact": [
        {
            "parameter": "GWP-total",
            "values": [
                {
                    "value": "6,72E-01",
                    "module": "A1",
                    "scenario": "Standard scenario"
                },
                {
                    "value": "1,77E-02",
                    "module": "A2",
                    "scenario": "Standard scenario"
                },
                {
                    "value": "1,84E-01",
                    "module": "A3",
                    "scenario": "Standard scenario"
                },
                {
                    "value": "4,09E-02",
                    "module": "A4",
                    "scenario": "Standard scenario"
                },
                {
                    "value": "5,72E-02",
                    "module": "A5",
                    "scenario": "Standard scenario"
                },
                {
                    "value": "0,00E+00",
                    "module": "B1",
                    "scenario": "Standard scenario"
                },
                {
                    "value": "0,00E+00",
                    "module": "B2",
                    "scenario": "Standard scenario"
                },
                {
                    "value": "0,00E+00",
                    "module": "B3",
                    "scenario": "Standard scenario"
                },
                {
                    "value": "6,81E-02",
                    "module": "C1",
                    "scenario": "Standard scenario"
                },
                {
                    "value": "4,88E-03",
                    "module": "C2",
                    "scenario": "Standard scenario"
                },
                {
                    "value": "6,32E-01",
                    "module": "C3",
                    "scenario": "Standard scenario"
                },
                {
                    "value": "1,25E-02",
                    "module": "C4",
                    "scenario": "Standard scenario"
                },
                {
                    "value": "-3,41E-01",
                    "module": "D",
                    "scenario": "Standard scenario"
                }
            ]
        },
        {
            "parameter": "GWP-fossil",
            "values": [
                {
                    "value": "6,69E-01",
                    "module": "A1",
                    "scenario": "Standard scenario"
                },
                {
                    "value": "1,77E-02",
                    "module": "A2",
                    "scenario": "Standard scenario"
                },
                {
                    "value": "1,85E-01",
                    "module": "A3",
                    "scenario": "Standard scenario"
                },
                {
                    "value": "4,09E-02",
                    "module": "A4",
                    "scenario": "Standard scenario"
                },
                {
                    "value": "5,71E-02",
                    "module": "A5",
                    "scenario": "Standard scenario"
                },
                {
                    "value": "0,00E+00",
                    "module": "B1",
                    "scenario": "Standard scenario"
                },
                {
                    "value": "0,00E+00",
                    "module": "B2",
                    "scenario": "Standard scenario"
                },
                {
                    "value": "0,00E+00",
                    "module": "B3",
                    "scenario": "Standard scenario"
                },
                {
                    "value": "6,81E-02",
                    "module": "C1",
                    "scenario": "Standard scenario"
                },
                {
                    "value": "4,88E-03",
                    "module": "C2",
                    "scenario": "Standard scenario"
                },
                {
                    "value": "6,32E-01",
                    "module": "C3",
                    "scenario": "Standard scenario"
                },
                {
                    "value": "1,25E-02",
                    "module": "C4",
                    "scenario": "Standard scenario"
                },
                {
                    "value": "-3,41E-01",
                    "module": "D",
                    "scenario": "Standard scenario"
                }
            ]
        },
        {
            "parameter": "GWP-biogenic",
            "values": [
                {
                    "value": "3,00E-03",
                    "module": "A1",
                    "scenario": "Standard scenario"
                },
                {
                    "value": "4,43E-06",
                    "module": "A2",
                    "scenario": "Standard scenario"
                },
                {
                    "value": "-2,61E-04",
                    "module": "A3",
                    "scenario": "Standard scenario"
                },
                {
                    "value": "1,89E-05",
                    "module": "A4",
                    "scenario": "Standard scenario"
                },
                {
                    "value": "1,37E-04",
                    "module": "A5",
                    "scenario": "Standard scenario"
                },
                {
                    "value": "0,00E+00",
                    "module": "B1",
                    "scenario": "Standard scenario"
                },
                {
                    "value": "0,00E+00",
                    "module": "B2",
                    "scenario": "Standard scenario"
                },
                {
                    "value": "0,00E+00",
                    "module": "B3",
                    "scenario": "Standard scenario"
                },
                {
                    "value": "1,89E-05",
                    "module": "C1",
                    "scenario": "Standard scenario"
                },
                {
                    "value": "2,25E-06",
                    "module": "C2",
                    "scenario": "Standard scenario"
                },
                {
                    "value": "9,14E-05",
                    "module": "C3",
                    "scenario": "Standard scenario"
                },
                {
                    "value": "9,61E-06",
                    "module": "C4",
                    "scenario": "Standard scenario"
                },
                {
                    "value": "-2,84E-04",
                    "module": "D",
                    "scenario": "Standard scenario"
                }
            ]
        },
        {
            "parameter": "GWP-luluc",
            "values": [
                {
                    "value": "1,87E-04",
                    "module": "A1",
                    "scenario": "Standard scenario"
                },
                {
                    "value": "8,39E-06",
                    "module": "A2",
                    "scenario": "Standard scenario"
                },
                {
                    "value": "6,77E-05",
                    "module": "A3",
                    "scenario": "Standard scenario"
                },
                {
                    "value": "1,50E-05",
                    "module": "A4",
                    "scenario": "Standard scenario"
                },
                {
                    "value": "1,23E-05",
                    "module": "A5",
                    "scenario": "Standard scenario"
                },
                {
                    "value": "0,00E+00",
                    "module": "B1",
                    "scenario": "Standard scenario"
                },
                {
                    "value": "0,00E+00",
                    "module": "B2",
                    "scenario": "Standard scenario"
                },
                {
                    "value": "0,00E+00",
                    "module": "B3",
                    "scenario": "Standard scenario"
                },
                {
                    "value": "5,37E-06",
                    "module": "C1",
                    "scenario": "Standard scenario"
                },
                {
                    "value": "1,79E-06",
                    "module": "C2",
                    "scenario": "Standard scenario"
                },
                {
                    "value": "5,13E-05",
                    "module": "C3",
                    "scenario": "Standard scenario"
                },
                {
                    "value": "4,41E-07",
                    "module": "C4",
                    "scenario": "Standard scenario"
                },
                {
                    "value": "-1,96E-05",
                    "module": "D",
                    "scenario": "Standard scenario"
                }
            ]
        },
        {
            "parameter": "ODP",
            "values": [
                {
                    "value": "2,19E-08",
                    "module": "A1",
                    "scenario": "Standard scenario"
                },
                {
                    "value": "3,82E-09",
                    "module": "A2",
                    "scenario": "Standard scenario"
                },
                {
                    "value": "2,77E-08",
                    "module": "A3",
                    "scenario": "Standard scenario"
                },
                {
                    "value": "9,02E-09",
                    "module": "A4",
                    "scenario": "Standard scenario"
                },
                {
                    "value": "2,41E-09",
                    "module": "A5",
                    "scenario": "Standard scenario"
                },
                {
                    "value": "0,00E+00",
                    "module": "B1",
                    "scenario": "Standard scenario"
                },
                {
                    "value": "0,00E+00",
                    "module": "B2",
                    "scenario": "Standard scenario"
                },
                {
                    "value": "0,00E+00",
                    "module": "B3",
                    "scenario": "Standard scenario"
                },
                {
                    "value": "1,47E-08",
                    "module": "C1",
                    "scenario": "Standard scenario"
                },
                {
                    "value": "1,08E-09",
                    "module": "C2",
                    "scenario": "Standard scenario"
                },
                {
                    "value": "1,93E-08",
                    "module": "C3",
                    "scenario": "Standard scenario"
                },
                {
                    "value": "2,76E-10",
                    "module": "C4",
                    "scenario": "Standard scenario"
                },
                {
                    "value": "-3,91E-08",
                    "module": "D",
                    "scenario": "Standard scenario"
                }
            ]
        },
        {
            "parameter": "AP",
            "values": [
                {
                    "value": "2,36E-03",
                    "module": "A1",
                    "scenario": "Standard scenario"
                },
                {
                    "value": "1,94E-04",
                    "module": "A2",
                    "scenario": "Standard scenario"
                },
                {
                    "value": "4,70E-04",
                    "module": "A3",
                    "scenario": "Standard scenario"
                },
                {
                    "value": "2,37E-04",
                    "module": "A4",
                    "scenario": "Standard scenario"
                },
                {
                    "value": "1,40E-04",
                    "module": "A5",
                    "scenario": "Standard scenario"
                },
                {
                    "value": "0,00E+00",
                    "module": "B1",
                    "scenario": "Standard scenario"
                },
                {
                    "value": "0,00E+00",
                    "module": "B2",
                    "scenario": "Standard scenario"
                },
                {
                    "value": "0,00E+00",
                    "module": "B3",
                    "scenario": "Standard scenario"
                },
                {
                    "value": "7,12E-04",
                    "module": "C1",
                    "scenario": "Standard scenario"
                },
                {
                    "value": "2,83E-05",
                    "module": "C2",
                    "scenario": "Standard scenario"
                },
                {
                    "value": "2,85E-04",
                    "module": "C3",
                    "scenario": "Standard scenario"
                },
                {
                    "value": "7,78E-06",
                    "module": "C4",
                    "scenario": "Standard scenario"
                },
                {
                    "value": "-4,00E-04",
                    "module": "D",
                    "scenario": "Standard scenario"
                }
            ]
        },
        {
            "parameter": "POCP",
            "values": [
                {
                    "value": "2,00E-03",
                    "module": "A1",
                    "scenario": "Standard scenario"
                },
                {
                    "value": "1,64E-04",
                    "module": "A2",
                    "scenario": "Standard scenario"
                },
                {
                    "value": "3,81E-04",
                    "module": "A3",
                    "scenario": "Standard scenario"
                },
                {
                    "value": "2,63E-04",
                    "module": "A4",
                    "scenario": "Standard scenario"
                },
                {
                    "value": "1,20E-04",
                    "module": "A5",
                    "scenario": "Standard scenario"
                },
                {
                    "value": "0,00E+00",
                    "module": "B1",
                    "scenario": "Standard scenario"
                },
                {
                    "value": "0,00E+00",
                    "module": "B2",
                    "scenario": "Standard scenario"
                },
                {
                    "value": "0,00E+00",
                    "module": "B3",
                    "scenario": "Standard scenario"
                },
                {
                    "value": "9,49E-04",
                    "module": "C1",
                    "scenario": "Standard scenario"
                },
                {
                    "value": "3,14E-05",
                    "module": "C2",
                    "scenario": "Standard scenario"
                },
                {
                    "value": "2,33E-04",
                    "module": "C3",
                    "scenario": "Standard scenario"
                },
                {
                    "value": "1,09E-05",
                    "module": "C4",
                    "scenario": "Standard scenario"
                },
                {
                    "value": "-4,03E-04",
                    "module": "D",
                    "scenario": "Standard scenario"
                }
            ]
        },
        {
            "parameter": "ADPE",
            "values": [
                {
                    "value": "6,16E-06",
                    "module": "A1",
                    "scenario": "Standard scenario"
                },
                {
                    "value": "3,85E-07",
                    "module": "A2",
                    "scenario": "Standard scenario"
                },
                {
                    "value": "1,54E-06",
                    "module": "A3",
                    "scenario": "Standard scenario"
                },
                {
                    "value": "1,04E-06",
                    "module": "A4",
                    "scenario": "Standard scenario"
                },
                {
                    "value": "3,69E-07",
                    "module": "A5",
                    "scenario": "Standard scenario"
                },
                {
                    "value": "0,00E+00",
                    "module": "B1",
                    "scenario": "Standard scenario"
                },
                {
                    "value": "0,00E+00",
                    "module": "B2",
                    "scenario": "Standard scenario"
                },
                {
                    "value": "0,00E+00",
                    "module": "B3",
                    "scenario": "Standard scenario"
                },
                {
                    "value": "1,04E-07",
                    "module": "C1",
                    "scenario": "Standard scenario"
                },
                {
                    "value": "1,24E-07",
                    "module": "C2",
                    "scenario": "Standard scenario"
                },
                {
                    "value": "8,10E-07",
                    "module": "C3",
                    "scenario": "Standard scenario"
                },
                {
                    "value": "9,54E-09",
                    "module": "C4",
                    "scenario": "Standard scenario"
                },
                {
                    "value": "-4,73E-07",
                    "module": "D",
                    "scenario": "Standard scenario"
                }
            ]
        },
        {
            "parameter": "ADPF",
            "values": [
                {
                    "value": "2,26E+01",
                    "module": "A1",
                    "scenario": "Standard scenario"
                },
                {
                    "value": "2,57E-01",
                    "module": "A2",
                    "scenario": "Standard scenario"
                },
                {
                    "value": "1,57E+00",
                    "module": "A3",
                    "scenario": "Standard scenario"
                },
                {
                    "value": "6,16E-01",
                    "module": "A4",
                    "scenario": "Standard scenario"
                },
                {
                    "value": "1,16E+00",
                    "module": "A5",
                    "scenario": "Standard scenario"
                },
                {
                    "value": "0,00E+00",
                    "module": "B1",
                    "scenario": "Standard scenario"
                },
                {
                    "value": "0,00E+00",
                    "module": "B2",
                    "scenario": "Standard scenario"
                },
                {
                    "value": "0,00E+00",
                    "module": "B3",
                    "scenario": "Standard scenario"
                },
                {
                    "value": "9,37E-01",
                    "module": "C1",
                    "scenario": "Standard scenario"
                },
                {
                    "value": "7,36E-02",
                    "module": "C2",
                    "scenario": "Standard scenario"
                },
                {
                    "value": "4,92E-01",
                    "module": "C3",
                    "scenario": "Standard scenario"
                },
                {
                    "value": "2,11E-02",
                    "module": "C4",
                    "scenario": "Standard scenario"
                },
                {
                    "value": "-6,59E+00",
                    "module": "D",
                    "scenario": "Standard scenario"
                }
            ]
        },
        {
            "parameter": "WDP",
            "values": [
                {
                    "value": "4,35E-01",
                    "module": "A1",
                    "scenario": "Standard scenario"
                },
                {
                    "value": "8,32E-04",
                    "module": "A2",
                    "scenario": "Standard scenario"
                },
                {
                    "value": "2,07E-02",
                    "module": "A3",
                    "scenario": "Standard scenario"
                },
                {
                    "value": "2,20E-03",
                    "module": "A4",
                    "scenario": "Standard scenario"
                },
                {
                    "value": "2,28E-02",
                    "module": "A5",
                    "scenario": "Standard scenario"
                },
                {
                    "value": "0,00E+00",
                    "module": "B1",
                    "scenario": "Standard scenario"
                },
                {
                    "value": "0,00E+00",
                    "module": "B2",
                    "scenario": "Standard scenario"
                },
                {
                    "value": "0,00E+00",
                    "module": "B3",
                    "scenario": "Standard scenario"
                },
                {
                    "value": "1,26E-03",
                    "module": "C1",
                    "scenario": "Standard scenario"
                },
                {
                    "value": "2,63E-04",
                    "module": "C2",
                    "scenario": "Standard scenario"
                },
                {
                    "value": "3,22E-02",
                    "module": "C3",
                    "scenario": "Standard scenario"
                },
                {
                    "value": "9,04E-04",
                    "module": "C4",
                    "scenario": "Standard scenario"
                },
                {
                    "value": "-5,38E-02",
                    "module": "D",
                    "scenario": "Standard scenario"
                }
            ]
        },
        {
            "parameter": "EP-freshwater",
            "values": [
                {
                    "value": "1,08E-05",
                    "module": "A1",
                    "scenario": "Standard scenario"
                },
                {
                    "value": "1,57E-07",
                    "module": "A2",
                    "scenario": "Standard scenario"
                },
                {
                    "value": "3,63E-06",
                    "module": "A3",
                    "scenario": "Standard scenario"
                },
                {
                    "value": "4,12E-07",
                    "module": "A4",
                    "scenario": "Standard scenario"
                },
                {
                    "value": "6,57E-07",
                    "module": "A5",
                    "scenario": "Standard scenario"
                },
                {
                    "value": "0,00E+00",
                    "module": "B1",
                    "scenario": "Standard scenario"
                },
                {
                    "value": "0,00E+00",
                    "module": "B2",
                    "scenario": "Standard scenario"
                },
                {
                    "value": "0,00E+00",
                    "module": "B3",
                    "scenario": "Standard scenario"
                },
                {
                    "value": "2,48E-07",
                    "module": "C1",
                    "scenario": "Standard scenario"
                },
                {
                    "value": "4,92E-08",
                    "module": "C2",
                    "scenario": "Standard scenario"
                },
                {
                    "value": "1,90E-06",
                    "module": "C3",
                    "scenario": "Standard scenario"
                },
                {
                    "value": "1,60E-08",
                    "module": "C4",
                    "scenario": "Standard scenario"
                },
                {
                    "value": "-9,63E-07",
                    "module": "D",
                    "scenario": "Standard scenario"
                }
            ]
        },
        {
            "parameter": "EP-marine",
            "values": [
                {
                    "value": "3,90E-04",
                    "module": "A1",
                    "scenario": "Standard scenario"
                },
                {
                    "value": "5,38E-05",
                    "module": "A2",
                    "scenario": "Standard scenario"
                },
                {
                    "value": "1,20E-04",
                    "module": "A3",
                    "scenario": "Standard scenario"
                },
                {
                    "value": "8,35E-05",
                    "module": "A4",
                    "scenario": "Standard scenario"
                },
                {
                    "value": "2,63E-05",
                    "module": "A5",
                    "scenario": "Standard scenario"
                },
                {
                    "value": "0,00E+00",
                    "module": "B1",
                    "scenario": "Standard scenario"
                },
                {
                    "value": "0,00E+00",
                    "module": "B2",
                    "scenario": "Standard scenario"
                },
                {
                    "value": "0,00E+00",
                    "module": "B3",
                    "scenario": "Standard scenario"
                },
                {
                    "value": "3,14E-04",
                    "module": "C1",
                    "scenario": "Standard scenario"
                },
                {
                    "value": "9,97E-06",
                    "module": "C2",
                    "scenario": "Standard scenario"
                },
                {
                    "value": "7,78E-05",
                    "module": "C3",
                    "scenario": "Standard scenario"
                },
                {
                    "value": "4,71E-06",
                    "module": "C4",
                    "scenario": "Standard scenario"
                },
                {
                    "value": "-9,90E-05",
                    "module": "D",
                    "scenario": "Standard scenario"
                }
            ]
        },
        {
            "parameter": "EP-terrestrial",
            "values": [
                {
                    "value": "4,31E-03",
                    "module": "A1",
                    "scenario": "Standard scenario"
                },
                {
                    "value": "5,96E-04",
                    "module": "A2",
                    "scenario": "Standard scenario"
                },
                {
                    "value": "1,31E-03",
                    "module": "A3",
                    "scenario": "Standard scenario"
                },
                {
                    "value": "9,21E-04",
                    "module": "A4",
                    "scenario": "Standard scenario"
                },
                {
                    "value": "2,90E-04",
                    "module": "A5",
                    "scenario": "Standard scenario"
                },
                {
                    "value": "0,00E+00",
                    "module": "B1",
                    "scenario": "Standard scenario"
                },
                {
                    "value": "0,00E+00",
                    "module": "B2",
                    "scenario": "Standard scenario"
                },
                {
                    "value": "0,00E+00",
                    "module": "B3",
                    "scenario": "Standard scenario"
                },
                {
                    "value": "3,45E-03",
                    "module": "C1",
                    "scenario": "Standard scenario"
                },
                {
                    "value": "1,10E-04",
                    "module": "C2",
                    "scenario": "Standard scenario"
                },
                {
                    "value": "8,67E-04",
                    "module": "C3",
                    "scenario": "Standard scenario"
                },
                {
                    "value": "2,86E-05",
                    "module": "C4",
                    "scenario": "Standard scenario"
                },
                {
                    "value": "-1,09E-03",
                    "module": "D",
                    "scenario": "Standard scenario"
                }
            ]
        }
    ],
    "additional_environmental_impact": [
        {
            "parameter": "PM",
            "values": [
                {
                    "value": "2,10E-08",
                    "module": "A1",
                    "scenario": "Standard scenario"
                },
                {
                    "value": "1,36E-09",
                    "module": "A2",
                    "scenario": "Standard scenario"
                },
                {
                    "value": "5,62E-09",
                    "module": "A3",
                    "scenario": "Standard scenario"
                },
                {
                    "value": "3,68E-09",
                    "module": "A4",
                    "scenario": "Standard scenario"
                },
                {
                    "value": "1,27E-09",
                    "module": "A5",
                    "scenario": "Standard scenario"
                },
                {
                    "value": "0,00E+00",
                    "module": "B1",
                    "scenario": "Standard scenario"
                },
                {
                    "value": "0,00E+00",
                    "module": "B2",
                    "scenario": "Standard scenario"
                },
                {
                    "value": "0,00E+00",
                    "module": "B3",
                    "scenario": "Standard scenario"
                },
                {
                    "value": "1,89E-08",
                    "module": "C1",
                    "scenario": "Standard scenario"
                },
                {
                    "value": "4,39E-10",
                    "module": "C2",
                    "scenario": "Standard scenario"
                },
                {
                    "value": "2,31E-09",
                    "module": "C3",
                    "scenario": "Standard scenario"
                },
                {
                    "value": "1,47E-10",
                    "module": "C4",
                    "scenario": "Standard scenario"
                },
                {
                    "value": "-2,06E-09",
                    "module": "D",
                    "scenario": "Standard scenario"
                }
            ]
        },
        {
            "parameter": "ETP-fw",
            "values": [
                {
                    "value": "4,13E+00",
                    "module": "A1",
                    "scenario": "Standard scenario"
                },
                {
                    "value": "2,19E-01",
                    "module": "A2",
                    "scenario": "Standard scenario"
                },
                {
                    "value": "1,78E+00",
                    "module": "A3",
                    "scenario": "Standard scenario"
                },
                {
                    "value": "5,49E-01",
                    "module": "A4",
                    "scenario": "Standard scenario"
                },
                {
                    "value": "4,81E-01",
                    "module": "A5",
                    "scenario": "Standard scenario"
                },
                {
                    "value": "0,00E+00",
                    "module": "B1",
                    "scenario": "Standard scenario"
                },
                {
                    "value": "0,00E+00",
                    "module": "B2",
                    "scenario": "Standard scenario"
                },
                {
                    "value": "0,00E+00",
                    "module": "B3",
                    "scenario": "Standard scenario"
                },
                {
                    "value": "5,65E-01",
                    "module": "C1",
                    "scenario": "Standard scenario"
                },
                {
                    "value": "6,56E-02",
                    "module": "C2",
                    "scenario": "Standard scenario"
                },
                {
                    "value": "7,94E+00",
                    "module": "C3",
                    "scenario": "Standard scenario"
                },
                {
                    "value": "2,24E-02",
                    "module": "C4",
                    "scenario": "Standard scenario"
                },
                {
                    "value": "-5,02E-01",
                    "module": "D",
                    "scenario": "Standard scenario"
                }
            ]
        },
        {
            "parameter": "HTP-c",
            "values": [
                {
                    "value": "1,67E-10",
                    "module": "A1",
                    "scenario": "Standard scenario"
                },
                {
                    "value": "8,58E-12",
                    "module": "A2",
                    "scenario": "Standard scenario"
                },
                {
                    "value": "1,45E-10",
                    "module": "A3",
                    "scenario": "Standard scenario"
                },
                {
                    "value": "1,78E-11",
                    "module": "A4",
                    "scenario": "Standard scenario"
                },
                {
                    "value": "1,56E-11",
                    "module": "A5",
                    "scenario": "Standard scenario"
                },
                {
                    "value": "0,00E+00",
                    "module": "B1",
                    "scenario": "Standard scenario"
                },
                {
                    "value": "0,00E+00",
                    "module": "B2",
                    "scenario": "Standard scenario"
                },
                {
                    "value": "0,00E+00",
                    "module": "B3",
                    "scenario": "Standard scenario"
                },
                {
                    "value": "1,97E-11",
                    "module": "C1",
                    "scenario": "Standard scenario"
                },
                {
                    "value": "2,13E-12",
                    "module": "C2",
                    "scenario": "Standard scenario"
                },
                {
                    "value": "1,21E-10",
                    "module": "C3",
                    "scenario": "Standard scenario"
                },
                {
                    "value": "5,89E-13",
                    "module": "C4",
                    "scenario": "Standard scenario"
                },
                {
                    "value": "-2,76E-11",
                    "module": "D",
                    "scenario": "Standard scenario"
                }
            ]
        },
        {
            "parameter": "HTP-nc",
            "values": [
                {
                    "value": "5,73E-09",
                    "module": "A1",
                    "scenario": "Standard scenario"
                },
                {
                    "value": "2,30E-10",
                    "module": "A2",
                    "scenario": "Standard scenario"
                },
                {
                    "value": "2,71E-09",
                    "module": "A3",
                    "scenario": "Standard scenario"
                },
                {
                    "value": "6,01E-10",
                    "module": "A4",
                    "scenario": "Standard scenario"
                },
                {
                    "value": "4,06E-10",
                    "module": "A5",
                    "scenario": "Standard scenario"
                },
                {
                    "value": "0,00E+00",
                    "module": "B1",
                    "scenario": "Standard scenario"
                },
                {
                    "value": "0,00E+00",
                    "module": "B2",
                    "scenario": "Standard scenario"
                },
                {
                    "value": "0,00E+00",
                    "module": "B3",
                    "scenario": "Standard scenario"
                },
                {
                    "value": "4,85E-10",
                    "module": "C1",
                    "scenario": "Standard scenario"
                },
                {
                    "value": "7,18E-11",
                    "module": "C2",
                    "scenario": "Standard scenario"
                },
                {
                    "value": "2,51E-09",
                    "module": "C3",
                    "scenario": "Standard scenario"
                },
                {
                    "value": "1,46E-11",
                    "module": "C4",
                    "scenario": "Standard scenario"
                },
                {
                    "value": "-5,34E-10",
                    "module": "D",
                    "scenario": "Standard scenario"
                }
            ]
        },
        {
            "parameter": "SQP",
            "values": [
                {
                    "value": "8,91E-01",
                    "module": "A1",
                    "scenario": "Standard scenario"
                },
                {
                    "value": "1,87E-01",
                    "module": "A2",
                    "scenario": "Standard scenario"
                },
                {
                    "value": "9,10E-01",
                    "module": "A3",
                    "scenario": "Standard scenario"
                },
                {
                    "value": "5,34E-01",
                    "module": "A4",
                    "scenario": "Standard scenario"
                },
                {
                    "value": "7,96E-02",
                    "module": "A5",
                    "scenario": "Standard scenario"
                },
                {
                    "value": "0,00E+00",
                    "module": "B1",
                    "scenario": "Standard scenario"
                },
                {
                    "value": "0,00E+00",
                    "module": "B2",
                    "scenario": "Standard scenario"
                },
                {
                    "value": "0,00E+00",
                    "module": "B3",
                    "scenario": "Standard scenario"
                },
                {
                    "value": "1,20E-01",
                    "module": "C1",
                    "scenario": "Standard scenario"
                },
                {
                    "value": "6,38E-02",
                    "module": "C2",
                    "scenario": "Standard scenario"
                },
                {
                    "value": "1,81E-01",
                    "module": "C3",
                    "scenario": "Standard scenario"
                },
                {
                    "value": "4,99E-02",
                    "module": "C4",
                    "scenario": "Standard scenario"
                },
                {
                    "value": "-1,15E-01",
                    "module": "D",
                    "scenario": "Standard scenario"
                }
            ]
        },
        {
            "parameter": "IRP",
            "values": [
                {
                    "value": "1,56E-02",
                    "module": "A1",
                    "scenario": "Standard scenario"
                },
                {
                    "value": "1,08E-03",
                    "module": "A2",
                    "scenario": "Standard scenario"
                },
                {
                    "value": "5,75E-03",
                    "module": "A3",
                    "scenario": "Standard scenario"
                },
                {
                    "value": "2,58E-03",
                    "module": "A4",
                    "scenario": "Standard scenario"
                },
                {
                    "value": "9,50E-04",
                    "module": "A5",
                    "scenario": "Standard scenario"
                },
                {
                    "value": "0,00E+00",
                    "module": "B1",
                    "scenario": "Standard scenario"
                },
                {
                    "value": "0,00E+00",
                    "module": "B2",
                    "scenario": "Standard scenario"
                },
                {
                    "value": "0,00E+00",
                    "module": "B3",
                    "scenario": "Standard scenario"
                },
                {
                    "value": "4,02E-03",
                    "module": "C1",
                    "scenario": "Standard scenario"
                },
                {
                    "value": "3,08E-04",
                    "module": "C2",
                    "scenario": "Standard scenario"
                },
                {
                    "value": "2,02E-03",
                    "module": "C3",
                    "scenario": "Standard scenario"
                },
                {
                    "value": "8,26E-05",
                    "module": "C4",
                    "scenario": "Standard scenario"
                },
                {
                    "value": "-2,40E-03",
                    "module": "D",
                    "scenario": "Standard scenario"
                }
            ]
        }
    ],
    "resource_use": [
        {
            "parameter": "PERE",
            "values": [
                {
                    "value": "3,77E-01",
                    "module": "A1",
                    "scenario": "Standard scenario"
                },
                {
                    "value": "2,99E-03",
                    "module": "A2",
                    "scenario": "Standard scenario"
                },
                {
                    "value": "2,08E+00",
                    "module": "A3",
                    "scenario": "Standard scenario"
                },
                {
                    "value": "7,71E-03",
                    "module": "A4",
                    "scenario": "Standard scenario"
                },
                {
                    "value": "7,99E-02",
                    "module": "A5",
                    "scenario": "Standard scenario"
                },
                {
                    "value": "0,00E+00",
                    "module": "B1",
                    "scenario": "Standard scenario"
                },
                {
                    "value": "0,00E+00",
                    "module": "B2",
                    "scenario": "Standard scenario"
                },
                {
                    "value": "0,00E+00",
                    "module": "B3",
                    "scenario": "Standard scenario"
                },
                {
                    "value": "5,07E-03",
                    "module": "C1",
                    "scenario": "Standard scenario"
                },
                {
                    "value": "9,21E-04",
                    "module": "C2",
                    "scenario": "Standard scenario"
                },
                {
                    "value": "6,24E-03",
                    "module": "C3",
                    "scenario": "Standard scenario"
                },
                {
                    "value": "3,71E-04",
                    "module": "C4",
                    "scenario": "Standard scenario"
                },
                {
                    "value": "-3,35E-02",
                    "module": "D",
                    "scenario": "Standard scenario"
                }
            ]
        },
        {
            "parameter": "PERM",
            "values": [
                {
                    "value": "0,00E+00",
                    "module": "A1",
                    "scenario": "Standard scenario"
                },
                {
                    "value": "0,00E+00",
                    "module": "A2",
                    "scenario": "Standard scenario"
                },
                {
                    "value": "0,00E+00",
                    "module": "A3",
                    "scenario": "Standard scenario"
                },
                {
                    "value": "0,00E+00",
                    "module": "A4",
                    "scenario": "Standard scenario"
                },
                {
                    "value": "0,00E+00",
                    "module": "A5",
                    "scenario": "Standard scenario"
                },
                {
                    "value": "0,00E+00",
                    "module": "B1",
                    "scenario": "Standard scenario"
                },
                {
                    "value": "0,00E+00",
                    "module": "B2",
                    "scenario": "Standard scenario"
                },
                {
                    "value": "0,00E+00",
                    "module": "B3",
                    "scenario": "Standard scenario"
                },
                {
                    "value": "0,00E+00",
                    "module": "C1",
                    "scenario": "Standard scenario"
                },
                {
                    "value": "0,00E+00",
                    "module": "C2",
                    "scenario": "Standard scenario"
                },
                {
                    "value": "0,00E+00",
                    "module": "C3",
                    "scenario": "Standard scenario"
                },
                {
                    "value": "0,00E+00",
                    "module": "C4",
                    "scenario": "Standard scenario"
                },
                {
                    "value": "0,00E+00",
                    "module": "D",
                    "scenario": "Standard scenario"
                }
            ]
        },
        {
            "parameter": "PERT",
            "values": [
                {
                    "value": "3,77E-01",
                    "module": "A1",
                    "scenario": "Standard scenario"
                },
                {
                    "value": "2,99E-03",
                    "module": "A2",
                    "scenario": "Standard scenario"
                },
                {
                    "value": "2,12E+00",
                    "module": "A3",
                    "scenario": "Standard scenario"
                },
                {
                    "value": "7,71E-03",
                    "module": "A4",
                    "scenario": "Standard scenario"
                },
                {
                    "value": "8,22E-02",
                    "module": "A5",
                    "scenario": "Standard scenario"
                },
                {
                    "value": "0,00E+00",
                    "module": "B1",
                    "scenario": "Standard scenario"
                },
                {
                    "value": "0,00E+00",
                    "module": "B2",
                    "scenario": "Standard scenario"
                },
                {
                    "value": "0,00E+00",
                    "module": "B3",
                    "scenario": "Standard scenario"
                },
                {
                    "value": "5,07E-03",
                    "module": "C1",
                    "scenario": "Standard scenario"
                },
                {
                    "value": "9,21E-04",
                    "module": "C2",
                    "scenario": "Standard scenario"
                },
                {
                    "value": "4,98E-02",
                    "module": "C3",
                    "scenario": "Standard scenario"
                },
                {
                    "value": "3,73E-04",
                    "module": "C4",
                    "scenario": "Standard scenario"
                },
                {
                    "value": "-3,35E-02",
                    "module": "D",
                    "scenario": "Standard scenario"
                }
            ]
        },
        {
            "parameter": "PENRE",
            "values": [
                {
                    "value": "1,44E+01",
                    "module": "A1",
                    "scenario": "Standard scenario"
                },
                {
                    "value": "2,73E-01",
                    "module": "A2",
                    "scenario": "Standard scenario"
                },
                {
                    "value": "1,69E+00",
                    "module": "A3",
                    "scenario": "Standard scenario"
                },
                {
                    "value": "6,54E-01",
                    "module": "A4",
                    "scenario": "Standard scenario"
                },
                {
                    "value": "7,53E-01",
                    "module": "A5",
                    "scenario": "Standard scenario"
                },
                {
                    "value": "0,00E+00",
                    "module": "B1",
                    "scenario": "Standard scenario"
                },
                {
                    "value": "0,00E+00",
                    "module": "B2",
                    "scenario": "Standard scenario"
                },
                {
                    "value": "0,00E+00",
                    "module": "B3",
                    "scenario": "Standard scenario"
                },
                {
                    "value": "9,95E-01",
                    "module": "C1",
                    "scenario": "Standard scenario"
                },
                {
                    "value": "7,81E-02",
                    "module": "C2",
                    "scenario": "Standard scenario"
                },
                {
                    "value": "8,64E-02",
                    "module": "C3",
                    "scenario": "Standard scenario"
                },
                {
                    "value": "2,24E-02",
                    "module": "C4",
                    "scenario": "Standard scenario"
                },
                {
                    "value": "-6,50E+00",
                    "module": "D",
                    "scenario": "Standard scenario"
                }
            ]
        },
        {
            "parameter": "PENRM",
            "values": [
                {
                    "value": "9,82E+00",
                    "module": "A1",
                    "scenario": "Standard scenario"
                },
                {
                    "value": "0,00E+00",
                    "module": "A2",
                    "scenario": "Standard scenario"
                },
                {
                    "value": "-6,90E-01",
                    "module": "A3",
                    "scenario": "Standard scenario"
                },
                {
                    "value": "0,00E+00",
                    "module": "A4",
                    "scenario": "Standard scenario"
                },
                {
                    "value": "4,63E-01",
                    "module": "A5",
                    "scenario": "Standard scenario"
                },
                {
                    "value": "0,00E+00",
                    "module": "B1",
                    "scenario": "Standard scenario"
                },
                {
                    "value": "0,00E+00",
                    "module": "B2",
                    "scenario": "Standard scenario"
                },
                {
                    "value": "0,00E+00",
                    "module": "B3",
                    "scenario": "Standard scenario"
                },
                {
                    "value": "0,00E+00",
                    "module": "C1",
                    "scenario": "Standard scenario"
                },
                {
                    "value": "0,00E+00",
                    "module": "C2",
                    "scenario": "Standard scenario"
                },
                {
                    "value": "0,00E+00",
                    "module": "C3",
                    "scenario": "Standard scenario"
                },
                {
                    "value": "0,00E+00",
                    "module": "C4",
                    "scenario": "Standard scenario"
                },
                {
                    "value": "-7,57E-01",
                    "module": "D",
                    "scenario": "Standard scenario"
                }
            ]
        },
        {
            "parameter": "PENRT",
            "values": [
                {
                    "value": "2,42E+01",
                    "module": "A1",
                    "scenario": "Standard scenario"
                },
                {
                    "value": "2,73E-01",
                    "module": "A2",
                    "scenario": "Standard scenario"
                },
                {
                    "value": "1,72E+00",
                    "module": "A3",
                    "scenario": "Standard scenario"
                },
                {
                    "value": "6,54E-01",
                    "module": "A4",
                    "scenario": "Standard scenario"
                },
                {
                    "value": "1,25E+00",
                    "module": "A5",
                    "scenario": "Standard scenario"
                },
                {
                    "value": "0,00E+00",
                    "module": "B1",
                    "scenario": "Standard scenario"
                },
                {
                    "value": "0,00E+00",
                    "module": "B2",
                    "scenario": "Standard scenario"
                },
                {
                    "value": "0,00E+00",
                    "module": "B3",
                    "scenario": "Standard scenario"
                },
                {
                    "value": "9,95E-01",
                    "module": "C1",
                    "scenario": "Standard scenario"
                },
                {
                    "value": "7,81E-02",
                    "module": "C2",
                    "scenario": "Standard scenario"
                },
                {
                    "value": "5,23E-01",
                    "module": "C3",
                    "scenario": "Standard scenario"
                },
                {
                    "value": "2,24E-02",
                    "module": "C4",
                    "scenario": "Standard scenario"
                },
                {
                    "value": "-7,25E+00",
                    "module": "D",
                    "scenario": "Standard scenario"
                }
            ]
        },
        {
            "parameter": "SM",
            "values": [
                {
                    "value": "0,00E+00",
                    "module": "A1",
                    "scenario": "Standard scenario"
                },
                {
                    "value": "0,00E+00",
                    "module": "A2",
                    "scenario": "Standard scenario"
                },
                {
                    "value": "0,00E+00",
                    "module": "A3",
                    "scenario": "Standard scenario"
                },
                {
                    "value": "0,00E+00",
                    "module": "A4",
                    "scenario": "Standard scenario"
                },
                {
                    "value": "0,00E+00",
                    "module": "A5",
                    "scenario": "Standard scenario"
                },
                {
                    "value": "0,00E+00",
                    "module": "B1",
                    "scenario": "Standard scenario"
                },
                {
                    "value": "0,00E+00",
                    "module": "B2",
                    "scenario": "Standard scenario"
                },
                {
                    "value": "0,00E+00",
                    "module": "B3",
                    "scenario": "Standard scenario"
                },
                {
                    "value": "0,00E+00",
                    "module": "C1",
                    "scenario": "Standard scenario"
                },
                {
                    "value": "0,00E+00",
                    "module": "C2",
                    "scenario": "Standard scenario"
                },
                {
                    "value": "0,00E+00",
                    "module": "C3",
                    "scenario": "Standard scenario"
                },
                {
                    "value": "0,00E+00",
                    "module": "C4",
                    "scenario": "Standard scenario"
                },
                {
                    "value": "0,00E+00",
                    "module": "D",
                    "scenario": "Standard scenario"
                }
            ]
        },
        {
            "parameter": "RSF",
            "values": [
                {
                    "value": "0,00E+00",
                    "module": "A1",
                    "scenario": "Standard scenario"
                },
                {
                    "value": "0,00E+00",
                    "module": "A2",
                    "scenario": "Standard scenario"
                },
                {
                    "value": "0,00E+00",
                    "module": "A3",
                    "scenario": "Standard scenario"
                },
                {
                    "value": "0,00E+00",
                    "module": "A4",
                    "scenario": "Standard scenario"
                },
                {
                    "value": "0,00E+00",
                    "module": "A5",
                    "scenario": "Standard scenario"
                },
                {
                    "value": "0,00E+00",
                    "module": "B1",
                    "scenario": "Standard scenario"
                },
                {
                    "value": "0,00E+00",
                    "module": "B2",
                    "scenario": "Standard scenario"
                },
                {
                    "value": "0,00E+00",
                    "module": "B3",
                    "scenario": "Standard scenario"
                },
                {
                    "value": "0,00E+00",
                    "module": "C1",
                    "scenario": "Standard scenario"
                },
                {
                    "value": "0,00E+00",
                    "module": "C2",
                    "scenario": "Standard scenario"
                },
                {
                    "value": "0,00E+00",
                    "module": "C3",
                    "scenario": "Standard scenario"
                },
                {
                    "value": "0,00E+00",
                    "module": "C4",
                    "scenario": "Standard scenario"
                },
                {
                    "value": "0,00E+00",
                    "module": "D",
                    "scenario": "Standard scenario"
                }
            ]
        },
        {
            "parameter": "NRSF",
            "values": [
                {
                    "value": "0,00E+00",
                    "module": "A1",
                    "scenario": "Standard scenario"
                },
                {
                    "value": "0,00E+00",
                    "module": "A2",
                    "scenario": "Standard scenario"
                },
                {
                    "value": "0,00E+00",
                    "module": "A3",
                    "scenario": "Standard scenario"
                },
                {
                    "value": "0,00E+00",
                    "module": "A4",
                    "scenario": "Standard scenario"
                },
                {
                    "value": "0,00E+00",
                    "module": "A5",
                    "scenario": "Standard scenario"
                },
                {
                    "value": "0,00E+00",
                    "module": "B1",
                    "scenario": "Standard scenario"
                },
                {
                    "value": "0,00E+00",
                    "module": "B2",
                    "scenario": "Standard scenario"
                },
                {
                    "value": "0,00E+00",
                    "module": "B3",
                    "scenario": "Standard scenario"
                },
                {
                    "value": "0,00E+00",
                    "module": "C1",
                    "scenario": "Standard scenario"
                },
                {
                    "value": "0,00E+00",
                    "module": "C2",
                    "scenario": "Standard scenario"
                },
                {
                    "value": "0,00E+00",
                    "module": "C3",
                    "scenario": "Standard scenario"
                },
                {
                    "value": "0,00E+00",
                    "module": "C4",
                    "scenario": "Standard scenario"
                },
                {
                    "value": "0,00E+00",
                    "module": "D",
                    "scenario": "Standard scenario"
                }
            ]
        },
        {
            "parameter": "FW",
            "values": [
                {
                    "value": "6,74E-03",
                    "module": "A1",
                    "scenario": "Standard scenario"
                },
                {
                    "value": "2,83E-05",
                    "module": "A2",
                    "scenario": "Standard scenario"
                },
                {
                    "value": "9,36E-04",
                    "module": "A3",
                    "scenario": "Standard scenario"
                },
                {
                    "value": "7,51E-05",
                    "module": "A4",
                    "scenario": "Standard scenario"
                },
                {
                    "value": "3,80E-04",
                    "module": "A5",
                    "scenario": "Standard scenario"
                },
                {
                    "value": "0,00E+00",
                    "module": "B1",
                    "scenario": "Standard scenario"
                },
                {
                    "value": "0,00E+00",
                    "module": "B2",
                    "scenario": "Standard scenario"
                },
                {
                    "value": "0,00E+00",
                    "module": "B3",
                    "scenario": "Standard scenario"
                },
                {
                    "value": "4,83E-05",
                    "module": "C1",
                    "scenario": "Standard scenario"
                },
                {
                    "value": "8,96E-06",
                    "module": "C2",
                    "scenario": "Standard scenario"
                },
                {
                    "value": "9,47E-04",
                    "module": "C3",
                    "scenario": "Standard scenario"
                },
                {
                    "value": "2,20E-05",
                    "module": "C4",
                    "scenario": "Standard scenario"
                },
                {
                    "value": "-7,62E-04",
                    "module": "D",
                    "scenario": "Standard scenario"
                }
            ]
        }
    ],
    "end_of_life_waste": [
        {
            "parameter": "HWD",
            "values": [
                {
                    "value": "2,65E-06",
                    "module": "A1",
                    "scenario": "Standard scenario"
                },
                {
                    "value": "5,74E-07",
                    "module": "A2",
                    "scenario": "Standard scenario"
                },
                {
                    "value": "4,30E-06",
                    "module": "A3",
                    "scenario": "Standard scenario"
                },
                {
                    "value": "1,56E-06",
                    "module": "A4",
                    "scenario": "Standard scenario"
                },
                {
                    "value": "2,98E-07",
                    "module": "A5",
                    "scenario": "Standard scenario"
                },
                {
                    "value": "0,00E+00",
                    "module": "B1",
                    "scenario": "Standard scenario"
                },
                {
                    "value": "0,00E+00",
                    "module": "B2",
                    "scenario": "Standard scenario"
                },
                {
                    "value": "0,00E+00",
                    "module": "B3",
                    "scenario": "Standard scenario"
                },
                {
                    "value": "2,55E-06",
                    "module": "C1",
                    "scenario": "Standard scenario"
                },
                {
                    "value": "1,86E-07",
                    "module": "C2",
                    "scenario": "Standard scenario"
                },
                {
                    "value": "9,38E-07",
                    "module": "C3",
                    "scenario": "Standard scenario"
                },
                {
                    "value": "3,21E-08",
                    "module": "C4",
                    "scenario": "Standard scenario"
                },
                {
                    "value": "-6,39E-06",
                    "module": "D",
                    "scenario": "Standard scenario"
                }
            ]
        },
        {
            "parameter": "NHWD",
            "values": [
                {
                    "value": "2,74E-02",
                    "module": "A1",
                    "scenario": "Standard scenario"
                },
                {
                    "value": "1,33E-02",
                    "module": "A2",
                    "scenario": "Standard scenario"
                },
                {
                    "value": "5,31E-02",
                    "module": "A3",
                    "scenario": "Standard scenario"
                },
                {
                    "value": "3,91E-02",
                    "module": "A4",
                    "scenario": "Standard scenario"
                },
                {
                    "value": "6,19E-03",
                    "module": "A5",
                    "scenario": "Standard scenario"
                },
                {
                    "value": "0,00E+00",
                    "module": "B1",
                    "scenario": "Standard scenario"
                },
                {
                    "value": "0,00E+00",
                    "module": "B2",
                    "scenario": "Standard scenario"
                },
                {
                    "value": "0,00E+00",
                    "module": "B3",
                    "scenario": "Standard scenario"
                },
                {
                    "value": "1,11E-03",
                    "module": "C1",
                    "scenario": "Standard scenario"
                },
                {
                    "value": "4,67E-03",
                    "module": "C2",
                    "scenario": "Standard scenario"
                },
                {
                    "value": "1,21E-02",
                    "module": "C3",
                    "scenario": "Standard scenario"
                },
                {
                    "value": "8,43E-02",
                    "module": "C4",
                    "scenario": "Standard scenario"
                },
                {
                    "value": "-3,35E-03",
                    "module": "D",
                    "scenario": "Standard scenario"
                }
            ]
        },
        {
            "parameter": "RWD",
            "values": [
                {
                    "value": "1,52E-05",
                    "module": "A1",
                    "scenario": "Standard scenario"
                },
                {
                    "value": "1,71E-06",
                    "module": "A2",
                    "scenario": "Standard scenario"
                },
                {
                    "value": "7,70E-06",
                    "module": "A3",
                    "scenario": "Standard scenario"
                },
                {
                    "value": "4,05E-06",
                    "module": "A4",
                    "scenario": "Standard scenario"
                },
                {
                    "value": "9,85E-07",
                    "module": "A5",
                    "scenario": "Standard scenario"
                },
                {
                    "value": "0,00E+00",
                    "module": "B1",
                    "scenario": "Standard scenario"
                },
                {
                    "value": "0,00E+00",
                    "module": "B2",
                    "scenario": "Standard scenario"
                },
                {
                    "value": "0,00E+00",
                    "module": "B3",
                    "scenario": "Standard scenario"
                },
                {
                    "value": "6,51E-06",
                    "module": "C1",
                    "scenario": "Standard scenario"
                },
                {
                    "value": "4,83E-07",
                    "module": "C2",
                    "scenario": "Standard scenario"
                },
                {
                    "value": "1,77E-06",
                    "module": "C3",
                    "scenario": "Standard scenario"
                },
                {
                    "value": "1,25E-07",
                    "module": "C4",
                    "scenario": "Standard scenario"
                },
                {
                    "value": "-3,06E-06",
                    "module": "D",
                    "scenario": "Standard scenario"
                }
            ]
        }
    ],
    "end_of_life_flow": [
        {
            "parameter": "CRU",
            "values": [
                {
                    "value": "0,00E+00",
                    "module": "A1",
                    "scenario": "Standard scenario"
                },
                {
                    "value": "0,00E+00",
                    "module": "A2",
                    "scenario": "Standard scenario"
                },
                {
                    "value": "0,00E+00",
                    "module": "A3",
                    "scenario": "Standard scenario"
                },
                {
                    "value": "0,00E+00",
                    "module": "A4",
                    "scenario": "Standard scenario"
                },
                {
                    "value": "0,00E+00",
                    "module": "A5",
                    "scenario": "Standard scenario"
                },
                {
                    "value": "0,00E+00",
                    "module": "B1",
                    "scenario": "Standard scenario"
                },
                {
                    "value": "0,00E+00",
                    "module": "B2",
                    "scenario": "Standard scenario"
                },
                {
                    "value": "0,00E+00",
                    "module": "B3",
                    "scenario": "Standard scenario"
                },
                {
                    "value": "0,00E+00",
                    "module": "C1",
                    "scenario": "Standard scenario"
                },
                {
                    "value": "0,00E+00",
                    "module": "C2",
                    "scenario": "Standard scenario"
                },
                {
                    "value": "0,00E+00",
                    "module": "C3",
                    "scenario": "Standard scenario"
                },
                {
                    "value": "0,00E+00",
                    "module": "C4",
                    "scenario": "Standard scenario"
                },
                {
                    "value": "0,00E+00",
                    "module": "D",
                    "scenario": "Standard scenario"
                }
            ]
        },
        {
            "parameter": "MFR",
            "values": [
                {
                    "value": "0,00E+00",
                    "module": "A1",
                    "scenario": "Standard scenario"
                },
                {
                    "value": "0,00E+00",
                    "module": "A2",
                    "scenario": "Standard scenario"
                },
                {
                    "value": "1,92E-01",
                    "module": "A3",
                    "scenario": "Standard scenario"
                },
                {
                    "value": "0,00E+00",
                    "module": "A4",
                    "scenario": "Standard scenario"
                },
                {
                    "value": "6,27E-03",
                    "module": "A5",
                    "scenario": "Standard scenario"
                },
                {
                    "value": "0,00E+00",
                    "module": "B1",
                    "scenario": "Standard scenario"
                },
                {
                    "value": "0,00E+00",
                    "module": "B2",
                    "scenario": "Standard scenario"
                },
                {
                    "value": "0,00E+00",
                    "module": "B3",
                    "scenario": "Standard scenario"
                },
                {
                    "value": "0,00E+00",
                    "module": "C1",
                    "scenario": "Standard scenario"
                },
                {
                    "value": "0,00E+00",
                    "module": "C2",
                    "scenario": "Standard scenario"
                },
                {
                    "value": "1,68E-02",
                    "module": "C3",
                    "scenario": "Standard scenario"
                },
                {
                    "value": "0,00E+00",
                    "module": "C4",
                    "scenario": "Standard scenario"
                },
                {
                    "value": "0,00E+00",
                    "module": "D",
                    "scenario": "Standard scenario"
                }
            ]
        },
        {
            "parameter": "MER",
            "values": [
                {
                    "value": "0,00E+00",
                    "module": "A1",
                    "scenario": "Standard scenario"
                },
                {
                    "value": "0,00E+00",
                    "module": "A2",
                    "scenario": "Standard scenario"
                },
                {
                    "value": "0,00E+00",
                    "module": "A3",
                    "scenario": "Standard scenario"
                },
                {
                    "value": "0,00E+00",
                    "module": "A4",
                    "scenario": "Standard scenario"
                },
                {
                    "value": "0,00E+00",
                    "module": "A5",
                    "scenario": "Standard scenario"
                },
                {
                    "value": "0,00E+00",
                    "module": "B1",
                    "scenario": "Standard scenario"
                },
                {
                    "value": "0,00E+00",
                    "module": "B2",
                    "scenario": "Standard scenario"
                },
                {
                    "value": "0,00E+00",
                    "module": "B3",
                    "scenario": "Standard scenario"
                },
                {
                    "value": "0,00E+00",
                    "module": "C1",
                    "scenario": "Standard scenario"
                },
                {
                    "value": "0,00E+00",
                    "module": "C2",
                    "scenario": "Standard scenario"
                },
                {
                    "value": "0,00E+00",
                    "module": "C3",
                    "scenario": "Standard scenario"
                },
                {
                    "value": "0,00E+00",
                    "module": "C4",
                    "scenario": "Standard scenario"
                },
                {
                    "value": "0,00E+00",
                    "module": "D",
                    "scenario": "Standard scenario"
                }
            ]
        },
        {
            "parameter": "EEE",
            "values": [
                {
                    "value": "0,00E+00",
                    "module": "A1",
                    "scenario": "Standard scenario"
                },
                {
                    "value": "0,00E+00",
                    "module": "A2",
                    "scenario": "Standard scenario"
                },
                {
                    "value": "0,00E+00",
                    "module": "A3",
                    "scenario": "Standard scenario"
                },
                {
                    "value": "0,00E+00",
                    "module": "A4",
                    "scenario": "Standard scenario"
                },
                {
                    "value": "0,00E+00",
                    "module": "A5",
                    "scenario": "Standard scenario"
                },
                {
                    "value": "0,00E+00",
                    "module": "B1",
                    "scenario": "Standard scenario"
                },
                {
                    "value": "0,00E+00",
                    "module": "B2",
                    "scenario": "Standard scenario"
                },
                {
                    "value": "0,00E+00",
                    "module": "B3",
                    "scenario": "Standard scenario"
                },
                {
                    "value": "0,00E+00",
                    "module": "C1",
                    "scenario": "Standard scenario"
                },
                {
                    "value": "0,00E+00",
                    "module": "C2",
                    "scenario": "Standard scenario"
                },
                {
                    "value": "0,00E+00",
                    "module": "C3",
                    "scenario": "Standard scenario"
                },
                {
                    "value": "0,00E+00",
                    "module": "C4",
                    "scenario": "Standard scenario"
                },
                {
                    "value": "1,27E+00",
                    "module": "D",
                    "scenario": "Standard scenario"
                }
            ]
        },
        {
            "parameter": "EET",
            "values": [
                {
                    "value": "0,00E+00",
                    "module": "A1",
                    "scenario": "Standard scenario"
                },
                {
                    "value": "0,00E+00",
                    "module": "A2",
                    "scenario": "Standard scenario"
                },
                {
                    "value": "0,00E+00",
                    "module": "A3",
                    "scenario": "Standard scenario"
                },
                {
                    "value": "0,00E+00",
                    "module": "A4",
                    "scenario": "Standard scenario"
                },
                {
                    "value": "0,00E+00",
                    "module": "A5",
                    "scenario": "Standard scenario"
                },
                {
                    "value": "0,00E+00",
                    "module": "B1",
                    "scenario": "Standard scenario"
                },
                {
                    "value": "0,00E+00",
                    "module": "B2",
                    "scenario": "Standard scenario"
                },
                {
                    "value": "0,00E+00",
                    "module": "B3",
                    "scenario": "Standard scenario"
                },
                {
                    "value": "0,00E+00",
                    "module": "C1",
                    "scenario": "Standard scenario"
                },
                {
                    "value": "0,00E+00",
                    "module": "C2",
                    "scenario": "Standard scenario"
                },
                {
                    "value": "0,00E+00",
                    "module": "C3",
                    "scenario": "Standard scenario"
                },
                {
                    "value": "0,00E+00",
                    "module": "C4",
                    "scenario": "Standard scenario"
                },
                {
                    "value": "2,19E+00",
                    "module": "D",
                    "scenario": "Standard scenario"
                }
            ]
        }
    ]
}