{
    "product_name": "Synwer\u00ae \u2013 Head K 280 NV",
    "epd_id": "EPD-Synwer-195-EN",
    "declared_unit": {
        "unit": "m2",
        "amount": 1.0
    },
    "compliance": [
        "EN 15804+A2",
        "ISO 14025"
    ],
    "producer_name": "Synwer GmbH",
    "environmental_impact": [
        {
            "parameter": "GWP-total",
            "values": [
                {
                    "value": "6,05E-01",
                    "module": "A1",
                    "scenario": "Standard scenario"
                },
                {
                    "value": "2,07E-02",
                    "module": "A2",
                    "scenario": "Standard scenario"
                },
                {
                    "value": "2,11E-01",
                    "module": "A3",
                    "scenario": "Standard scenario"
                },
                {
                    "value": "0,00E+00",
                    "module": "C1",
                    "scenario": "Standard scenario"
                },
                {
                    "value": "4,66E-03",
                    "module": "C2",
                    "scenario": "Standard scenario"
                },
                {
                    "value": "5,85E-01",
                    "module": "C3",
                    "scenario": "Standard scenario"
                },
                {
                    "value": "0,00E+00",
                    "module": "C4",
                    "scenario": "Standard scenario"
                },
                {
                    "value": "-4,18E-01",
                    "module": "D",
                    "scenario": "Standard scenario"
                }
            ]
        },
        {
            "parameter": "GWP-fossil",
            "values": [
                {
                    "value": "6,11E-01",
                    "module": "A1",
                    "scenario": "Standard scenario"
                },
                {
                    "value": "2,07E-02",
                    "module": "A2",
                    "scenario": "Standard scenario"
                },
                {
                    "value": "2,28E-01",
                    "module": "A3",
                    "scenario": "Standard scenario"
                },
                {
                    "value": "0,00E+00",
                    "module": "C1",
                    "scenario": "Standard scenario"
                },
                {
                    "value": "4,66E-03",
                    "module": "C2",
                    "scenario": "Standard scenario"
                },
                {
                    "value": "5,85E-01",
                    "module": "C3",
                    "scenario": "Standard scenario"
                },
                {
                    "value": "0,00E+00",
                    "module": "C4",
                    "scenario": "Standard scenario"
                },
                {
                    "value": "-3,99E-01",
                    "module": "D",
                    "scenario": "Standard scenario"
                }
            ]
        },
        {
            "parameter": "GWP-biogenic",
            "values": [
                {
                    "value": "-5,82E-03",
                    "module": "A1",
                    "scenario": "Standard scenario"
                },
                {
                    "value": "9,56E-06",
                    "module": "A2",
                    "scenario": "Standard scenario"
                },
                {
                    "value": "-1,78E-02",
                    "module": "A3",
                    "scenario": "Standard scenario"
                },
                {
                    "value": "0,00E+00",
                    "module": "C1",
                    "scenario": "Standard scenario"
                },
                {
                    "value": "2,15E-06",
                    "module": "C2",
                    "scenario": "Standard scenario"
                },
                {
                    "value": "1,09E-05",
                    "module": "C3",
                    "scenario": "Standard scenario"
                },
                {
                    "value": "0,00E+00",
                    "module": "C4",
                    "scenario": "Standard scenario"
                },
                {
                    "value": "-1,85E-02",
                    "module": "D",
                    "scenario": "Standard scenario"
                }
            ]
        },
        {
            "parameter": "GWP-luluc",
            "values": [
                {
                    "value": "3,20E-04",
                    "module": "A1",
                    "scenario": "Standard scenario"
                },
                {
                    "value": "7,59E-06",
                    "module": "A2",
                    "scenario": "Standard scenario"
                },
                {
                    "value": "3,39E-04",
                    "module": "A3",
                    "scenario": "Standard scenario"
                },
                {
                    "value": "0,00E+00",
                    "module": "C1",
                    "scenario": "Standard scenario"
                },
                {
                    "value": "1,71E-06",
                    "module": "C2",
                    "scenario": "Standard scenario"
                },
                {
                    "value": "1,09E-06",
                    "module": "C3",
                    "scenario": "Standard scenario"
                },
                {
                    "value": "0,00E+00",
                    "module": "C4",
                    "scenario": "Standard scenario"
                },
                {
                    "value": "-2,74E-04",
                    "module": "D",
                    "scenario": "Standard scenario"
                }
            ]
        },
        {
            "parameter": "ODP",
            "values": [
                {
                    "value": "1,65E-08",
                    "module": "A1",
                    "scenario": "Standard scenario"
                },
                {
                    "value": "4,57E-09",
                    "module": "A2",
                    "scenario": "Standard scenario"
                },
                {
                    "value": "8,05E-09",
                    "module": "A3",
                    "scenario": "Standard scenario"
                },
                {
                    "value": "0,00E+00",
                    "module": "C1",
                    "scenario": "Standard scenario"
                },
                {
                    "value": "1,03E-09",
                    "module": "C2",
                    "scenario": "Standard scenario"
                },
                {
                    "value": "5,35E-10",
                    "module": "C3",
                    "scenario": "Standard scenario"
                },
                {
                    "value": "0,00E+00",
                    "module": "C4",
                    "scenario": "Standard scenario"
                },
                {
                    "value": "-3,32E-08",
                    "module": "D",
                    "scenario": "Standard scenario"
                }
            ]
        },
        {
            "parameter": "AP",
            "values": [
                {
                    "value": "2,17E-03",
                    "module": "A1",
                    "scenario": "Standard scenario"
                },
                {
                    "value": "1,20E-04",
                    "module": "A2",
                    "scenario": "Standard scenario"
                },
                {
                    "value": "6,77E-04",
                    "module": "A3",
                    "scenario": "Standard scenario"
                },
                {
                    "value": "0,00E+00",
                    "module": "C1",
                    "scenario": "Standard scenario"
                },
                {
                    "value": "2,70E-05",
                    "module": "C2",
                    "scenario": "Standard scenario"
                },
                {
                    "value": "7,57E-05",
                    "module": "C3",
                    "scenario": "Standard scenario"
                },
                {
                    "value": "0,00E+00",
                    "module": "C4",
                    "scenario": "Standard scenario"
                },
                {
                    "value": "-7,28E-04",
                    "module": "D",
                    "scenario": "Standard scenario"
                }
            ]
        },
        {
            "parameter": "POCP",
            "values": [
                {
                    "value": "1,75E-03",
                    "module": "A1",
                    "scenario": "Standard scenario"
                },
                {
                    "value": "1,33E-04",
                    "module": "A2",
                    "scenario": "Standard scenario"
                },
                {
                    "value": "4,01E-04",
                    "module": "A3",
                    "scenario": "Standard scenario"
                },
                {
                    "value": "0,00E+00",
                    "module": "C1",
                    "scenario": "Standard scenario"
                },
                {
                    "value": "3,00E-05",
                    "module": "C2",
                    "scenario": "Standard scenario"
                },
                {
                    "value": "9,31E-05",
                    "module": "C3",
                    "scenario": "Standard scenario"
                },
                {
                    "value": "0,00E+00",
                    "module": "C4",
                    "scenario": "Standard scenario"
                },
                {
                    "value": "-4,32E-04",
                    "module": "D",
                    "scenario": "Standard scenario"
                }
            ]
        },
        {
            "parameter": "ADPE",
            "values": [
                {
                    "value": "7,67E-06",
                    "module": "A1",
                    "scenario": "Standard scenario"
                },
                {
                    "value": "5,25E-07",
                    "module": "A2",
                    "scenario": "Standard scenario"
                },
                {
                    "value": "1,49E-06",
                    "module": "A3",
                    "scenario": "Standard scenario"
                },
                {
                    "value": "0,00E+00",
                    "module": "C1",
                    "scenario": "Standard scenario"
                },
                {
                    "value": "1,18E-07",
                    "module": "C2",
                    "scenario": "Standard scenario"
                },
                {
                    "value": "8,77E-08",
                    "module": "C3",
                    "scenario": "Standard scenario"
                },
                {
                    "value": "0,00E+00",
                    "module": "C4",
                    "scenario": "Standard scenario"
                },
                {
                    "value": "-7,06E-07",
                    "module": "D",
                    "scenario": "Standard scenario"
                }
            ]
        },
        {
            "parameter": "ADPF",
            "values": [
                {
                    "value": "1,94E+01",
                    "module": "A1",
                    "scenario": "Standard scenario"
                },
                {
                    "value": "3,12E-01",
                    "module": "A2",
                    "scenario": "Standard scenario"
                },
                {
                    "value": "3,33E+00",
                    "module": "A3",
                    "scenario": "Standard scenario"
                },
                {
                    "value": "0,00E+00",
                    "module": "C1",
                    "scenario": "Standard scenario"
                },
                {
                    "value": "7,02E-02",
                    "module": "C2",
                    "scenario": "Standard scenario"
                },
                {
                    "value": "5,42E-02",
                    "module": "C3",
                    "scenario": "Standard scenario"
                },
                {
                    "value": "0,00E+00",
                    "module": "C4",
                    "scenario": "Standard scenario"
                },
                {
                    "value": "-5,89E+00",
                    "module": "D",
                    "scenario": "Standard scenario"
                }
            ]
        },
        {
            "parameter": "WDP",
            "values": [
                {
                    "value": "4,76E-01",
                    "module": "A1",
                    "scenario": "Standard scenario"
                },
                {
                    "value": "1,12E-03",
                    "module": "A2",
                    "scenario": "Standard scenario"
                },
                {
                    "value": "4,74E-02",
                    "module": "A3",
                    "scenario": "Standard scenario"
                },
                {
                    "value": "0,00E+00",
                    "module": "C1",
                    "scenario": "Standard scenario"
                },
                {
                    "value": "2,51E-04",
                    "module": "C2",
                    "scenario": "Standard scenario"
                },
                {
                    "value": "1,98E-04",
                    "module": "C3",
                    "scenario": "Standard scenario"
                },
                {
                    "value": "0,00E+00",
                    "module": "C4",
                    "scenario": "Standard scenario"
                },
                {
                    "value": "-9,47E-03",
                    "module": "D",
                    "scenario": "Standard scenario"
                }
            ]
        },
        {
            "parameter": "EP-freshwater",
            "values": [
                {
                    "value": "1,30E-05",
                    "module": "A1",
                    "scenario": "Standard scenario"
                },
                {
                    "value": "2,09E-07",
                    "module": "A2",
                    "scenario": "Standard scenario"
                },
                {
                    "value": "2,58E-05",
                    "module": "A3",
                    "scenario": "Standard scenario"
                },
                {
                    "value": "0,00E+00",
                    "module": "C1",
                    "scenario": "Standard scenario"
                },
                {
                    "value": "4,70E-08",
                    "module": "C2",
                    "scenario": "Standard scenario"
                },
                {
                    "value": "6,00E-08",
                    "module": "C3",
                    "scenario": "Standard scenario"
                },
                {
                    "value": "0,00E+00",
                    "module": "C4",
                    "scenario": "Standard scenario"
                },
                {
                    "value": "-3,42E-05",
                    "module": "D",
                    "scenario": "Standard scenario"
                }
            ]
        },
        {
            "parameter": "EP-marine",
            "values": [
                {
                    "value": "3,58E-04",
                    "module": "A1",
                    "scenario": "Standard scenario"
                },
                {
                    "value": "4,23E-05",
                    "module": "A2",
                    "scenario": "Standard scenario"
                },
                {
                    "value": "1,25E-04",
                    "module": "A3",
                    "scenario": "Standard scenario"
                },
                {
                    "value": "0,00E+00",
                    "module": "C1",
                    "scenario": "Standard scenario"
                },
                {
                    "value": "9,52E-06",
                    "module": "C2",
                    "scenario": "Standard scenario"
                },
                {
                    "value": "3,55E-05",
                    "module": "C3",
                    "scenario": "Standard scenario"
                },
                {
                    "value": "0,00E+00",
                    "module": "C4",
                    "scenario": "Standard scenario"
                },
                {
                    "value": "-1,36E-04",
                    "module": "D",
                    "scenario": "Standard scenario"
                }
            ]
        },
        {
            "parameter": "EP-terrestrial",
            "values": [
                {
                    "value": "4,00E-03",
                    "module": "A1",
                    "scenario": "Standard scenario"
                },
                {
                    "value": "4,66E-04",
                    "module": "A2",
                    "scenario": "Standard scenario"
                },
                {
                    "value": "1,66E-03",
                    "module": "A3",
                    "scenario": "Standard scenario"
                },
                {
                    "value": "0,00E+00",
                    "module": "C1",
                    "scenario": "Standard scenario"
                },
                {
                    "value": "1,05E-04",
                    "module": "C2",
                    "scenario": "Standard scenario"
                },
                {
                    "value": "3,85E-04",
                    "module": "C3",
                    "scenario": "Standard scenario"
                },
                {
                    "value": "0,00E+00",
                    "module": "C4",
                    "scenario": "Standard scenario"
                },
                {
                    "value": "-1,98E-03",
                    "module": "D",
                    "scenario": "Standard scenario"
                }
            ]
        }
    ],
    "additional_environmental_impact": [
        {
            "parameter": "PM",
            "values": [
                {
                    "value": "1,76E-08",
                    "module": "A1",
                    "scenario": "Standard scenario"
                },
                {
                    "value": "1,86E-09",
                    "module": "A2",
                    "scenario": "Standard scenario"
                },
                {
                    "value": "4,17E-09",
                    "module": "A3",
                    "scenario": "Standard scenario"
                },
                {
                    "value": "0,00E+00",
                    "module": "C1",
                    "scenario": "Standard scenario"
                },
                {
                    "value": "4,19E-10",
                    "module": "C2",
                    "scenario": "Standard scenario"
                },
                {
                    "value": "3,83E-10",
                    "module": "C3",
                    "scenario": "Standard scenario"
                },
                {
                    "value": "0,00E+00",
                    "module": "C4",
                    "scenario": "Standard scenario"
                },
                {
                    "value": "-2,56E-09",
                    "module": "D",
                    "scenario": "Standard scenario"
                }
            ]
        },
        {
            "parameter": "ETP-fw",
            "values": [
                {
                    "value": "4,28E+00",
                    "module": "A1",
                    "scenario": "Standard scenario"
                },
                {
                    "value": "2,78E-01",
                    "module": "A2",
                    "scenario": "Standard scenario"
                },
                {
                    "value": "2,23E+00",
                    "module": "A3",
                    "scenario": "Standard scenario"
                },
                {
                    "value": "0,00E+00",
                    "module": "C1",
                    "scenario": "Standard scenario"
                },
                {
                    "value": "6,26E-02",
                    "module": "C2",
                    "scenario": "Standard scenario"
                },
                {
                    "value": "1,38E-01",
                    "module": "C3",
                    "scenario": "Standard scenario"
                },
                {
                    "value": "0,00E+00",
                    "module": "C4",
                    "scenario": "Standard scenario"
                },
                {
                    "value": "-2,08E+00",
                    "module": "D",
                    "scenario": "Standard scenario"
                }
            ]
        },
        {
            "parameter": "HTP-c",
            "values": [
                {
                    "value": "1,68E-10",
                    "module": "A1",
                    "scenario": "Standard scenario"
                },
                {
                    "value": "9,03E-12",
                    "module": "A2",
                    "scenario": "Standard scenario"
                },
                {
                    "value": "9,40E-11",
                    "module": "A3",
                    "scenario": "Standard scenario"
                },
                {
                    "value": "0,00E+00",
                    "module": "C1",
                    "scenario": "Standard scenario"
                },
                {
                    "value": "2,03E-12",
                    "module": "C2",
                    "scenario": "Standard scenario"
                },
                {
                    "value": "5,65E-11",
                    "module": "C3",
                    "scenario": "Standard scenario"
                },
                {
                    "value": "0,00E+00",
                    "module": "C4",
                    "scenario": "Standard scenario"
                },
                {
                    "value": "-4,80E-11",
                    "module": "D",
                    "scenario": "Standard scenario"
                }
            ]
        },
        {
            "parameter": "HTP-nc",
            "values": [
                {
                    "value": "4,67E-09",
                    "module": "A1",
                    "scenario": "Standard scenario"
                },
                {
                    "value": "3,05E-10",
                    "module": "A2",
                    "scenario": "Standard scenario"
                },
                {
                    "value": "1,98E-09",
                    "module": "A3",
                    "scenario": "Standard scenario"
                },
                {
                    "value": "0,00E+00",
                    "module": "C1",
                    "scenario": "Standard scenario"
                },
                {
                    "value": "6,85E-11",
                    "module": "C2",
                    "scenario": "Standard scenario"
                },
                {
                    "value": "8,85E-10",
                    "module": "C3",
                    "scenario": "Standard scenario"
                },
                {
                    "value": "0,00E+00",
                    "module": "C4",
                    "scenario": "Standard scenario"
                },
                {
                    "value": "-1,71E-09",
                    "module": "D",
                    "scenario": "Standard scenario"
                }
            ]
        },
        {
            "parameter": "SQP",
            "values": [
                {
                    "value": "1,46E+00",
                    "module": "A1",
                    "scenario": "Standard scenario"
                },
                {
                    "value": "2,71E-01",
                    "module": "A2",
                    "scenario": "Standard scenario"
                },
                {
                    "value": "2,95E+00",
                    "module": "A3",
                    "scenario": "Standard scenario"
                },
                {
                    "value": "0,00E+00",
                    "module": "C1",
                    "scenario": "Standard scenario"
                },
                {
                    "value": "6,09E-02",
                    "module": "C2",
                    "scenario": "Standard scenario"
                },
                {
                    "value": "1,69E-02",
                    "module": "C3",
                    "scenario": "Standard scenario"
                },
                {
                    "value": "0,00E+00",
                    "module": "C4",
                    "scenario": "Standard scenario"
                },
                {
                    "value": "-5,85E-01",
                    "module": "D",
                    "scenario": "Standard scenario"
                }
            ]
        },
        {
            "parameter": "IRP",
            "values": [
                {
                    "value": "1,59E-02",
                    "module": "A1",
                    "scenario": "Standard scenario"
                },
                {
                    "value": "1,31E-03",
                    "module": "A2",
                    "scenario": "Standard scenario"
                },
                {
                    "value": "8,78E-03",
                    "module": "A3",
                    "scenario": "Standard scenario"
                },
                {
                    "value": "0,00E+00",
                    "module": "C1",
                    "scenario": "Standard scenario"
                },
                {
                    "value": "2,94E-04",
                    "module": "C2",
                    "scenario": "Standard scenario"
                },
                {
                    "value": "8,43E-05",
                    "module": "C3",
                    "scenario": "Standard scenario"
                },
                {
                    "value": "0,00E+00",
                    "module": "C4",
                    "scenario": "Standard scenario"
                },
                {
                    "value": "-1,08E-02",
                    "module": "D",
                    "scenario": "Standard scenario"
                }
            ]
        }
    ],
    "resource_use": [
        {
            "parameter": "PERE",
            "values": [
                {
                    "value": "5,13E-01",
                    "module": "A1",
                    "scenario": "Standard scenario"
                },
                {
                    "value": "3,91E-03",
                    "module": "A2",
                    "scenario": "Standard scenario"
                },
                {
                    "value": "5,94E-01",
                    "module": "A3",
                    "scenario": "Standard scenario"
                },
                {
                    "value": "0,00E+00",
                    "module": "C1",
                    "scenario": "Standard scenario"
                },
                {
                    "value": "8,79E-04",
                    "module": "C2",
                    "scenario": "Standard scenario"
                },
                {
                    "value": "1,20E-03",
                    "module": "C3",
                    "scenario": "Standard scenario"
                },
                {
                    "value": "0,00E+00",
                    "module": "C4",
                    "scenario": "Standard scenario"
                },
                {
                    "value": "-3,85E-01",
                    "module": "D",
                    "scenario": "Standard scenario"
                }
            ]
        },
        {
            "parameter": "PERM",
            "values": [
                {
                    "value": "0,00E+00",
                    "module": "A1",
                    "scenario": "Standard scenario"
                },
                {
                    "value": "0,00E+00",
                    "module": "A2",
                    "scenario": "Standard scenario"
                },
                {
                    "value": "7,96E-02",
                    "module": "A3",
                    "scenario": "Standard scenario"
                },
                {
                    "value": "0,00E+00",
                    "module": "C1",
                    "scenario": "Standard scenario"
                },
                {
                    "value": "0,00E+00",
                    "module": "C2",
                    "scenario": "Standard scenario"
                },
                {
                    "value": "0,00E+00",
                    "module": "C3",
                    "scenario": "Standard scenario"
                },
                {
                    "value": "0,00E+00",
                    "module": "C4",
                    "scenario": "Standard scenario"
                },
                {
                    "value": "0,00E+00",
                    "module": "D",
                    "scenario": "Standard scenario"
                }
            ]
        },
        {
            "parameter": "PERT",
            "values": [
                {
                    "value": "5,13E-01",
                    "module": "A1",
                    "scenario": "Standard scenario"
                },
                {
                    "value": "3,91E-03",
                    "module": "A2",
                    "scenario": "Standard scenario"
                },
                {
                    "value": "6,76E-01",
                    "module": "A3",
                    "scenario": "Standard scenario"
                },
                {
                    "value": "0,00E+00",
                    "module": "C1",
                    "scenario": "Standard scenario"
                },
                {
                    "value": "8,79E-04",
                    "module": "C2",
                    "scenario": "Standard scenario"
                },
                {
                    "value": "1,18E-03",
                    "module": "C3",
                    "scenario": "Standard scenario"
                },
                {
                    "value": "0,00E+00",
                    "module": "C4",
                    "scenario": "Standard scenario"
                },
                {
                    "value": "-3,85E-01",
                    "module": "D",
                    "scenario": "Standard scenario"
                }
            ]
        },
        {
            "parameter": "PENRE",
            "values": [
                {
                    "value": "1,33E+01",
                    "module": "A1",
                    "scenario": "Standard scenario"
                },
                {
                    "value": "3,32E-01",
                    "module": "A2",
                    "scenario": "Standard scenario"
                },
                {
                    "value": "3,03E+00",
                    "module": "A3",
                    "scenario": "Standard scenario"
                },
                {
                    "value": "0,00E+00",
                    "module": "C1",
                    "scenario": "Standard scenario"
                },
                {
                    "value": "7,46E-02",
                    "module": "C2",
                    "scenario": "Standard scenario"
                },
                {
                    "value": "5,81E-02",
                    "module": "C3",
                    "scenario": "Standard scenario"
                },
                {
                    "value": "0,00E+00",
                    "module": "C4",
                    "scenario": "Standard scenario"
                },
                {
                    "value": "-6,42E+00",
                    "module": "D",
                    "scenario": "Standard scenario"
                }
            ]
        },
        {
            "parameter": "PENRM",
            "values": [
                {
                    "value": "7,52E+00",
                    "module": "A1",
                    "scenario": "Standard scenario"
                },
                {
                    "value": "0,00E+00",
                    "module": "A2",
                    "scenario": "Standard scenario"
                },
                {
                    "value": "4,74E-01",
                    "module": "A3",
                    "scenario": "Standard scenario"
                },
                {
                    "value": "0,00E+00",
                    "module": "C1",
                    "scenario": "Standard scenario"
                },
                {
                    "value": "0,00E+00",
                    "module": "C2",
                    "scenario": "Standard scenario"
                },
                {
                    "value": "0,00E+00",
                    "module": "C3",
                    "scenario": "Standard scenario"
                },
                {
                    "value": "0,00E+00",
                    "module": "C4",
                    "scenario": "Standard scenario"
                },
                {
                    "value": "0,00E+00",
                    "module": "D",
                    "scenario": "Standard scenario"
                }
            ]
        },
        {
            "parameter": "PENRT",
            "values": [
                {
                    "value": "2,08E+01",
                    "module": "A1",
                    "scenario": "Standard scenario"
                },
                {
                    "value": "3,32E-01",
                    "module": "A2",
                    "scenario": "Standard scenario"
                },
                {
                    "value": "3,57E+00",
                    "module": "A3",
                    "scenario": "Standard scenario"
                },
                {
                    "value": "0,00E+00",
                    "module": "C1",
                    "scenario": "Standard scenario"
                },
                {
                    "value": "7,46E-02",
                    "module": "C2",
                    "scenario": "Standard scenario"
                },
                {
                    "value": "5,90E-02",
                    "module": "C3",
                    "scenario": "Standard scenario"
                },
                {
                    "value": "0,00E+00",
                    "module": "C4",
                    "scenario": "Standard scenario"
                },
                {
                    "value": "-6,42E+00",
                    "module": "D",
                    "scenario": "Standard scenario"
                }
            ]
        },
        {
            "parameter": "SM",
            "values": [
                {
                    "value": "0,00E+00",
                    "module": "A1",
                    "scenario": "Standard scenario"
                },
                {
                    "value": "0,00E+00",
                    "module": "A2",
                    "scenario": "Standard scenario"
                },
                {
                    "value": "0,00E+00",
                    "module": "A3",
                    "scenario": "Standard scenario"
                },
                {
                    "value": "0,00E+00",
                    "module": "C1",
                    "scenario": "Standard scenario"
                },
                {
                    "value": "0,00E+00",
                    "module": "C2",
                    "scenario": "Standard scenario"
                },
                {
                    "value": "0,00E+00",
                    "module": "C3",
                    "scenario": "Standard scenario"
                },
                {
                    "value": "0,00E+00",
                    "module": "C4",
                    "scenario": "Standard scenario"
                },
                {
                    "value": "0,00E+00",
                    "module": "D",
                    "scenario": "Standard scenario"
                }
            ]
        },
        {
            "parameter": "RSF",
            "values": [
                {
                    "value": "0,00E+00",
                    "module": "A1",
                    "scenario": "Standard scenario"
                },
                {
                    "value": "0,00E+00",
                    "module": "A2",
                    "scenario": "Standard scenario"
                },
                {
                    "value": "0,00E+00",
                    "module": "A3",
                    "scenario": "Standard scenario"
                },
                {
                    "value": "0,00E+00",
                    "module": "C1",
                    "scenario": "Standard scenario"
                },
                {
                    "value": "0,00E+00",
                    "module": "C2",
                    "scenario": "Standard scenario"
                },
                {
                    "value": "0,00E+00",
                    "module": "C3",
                    "scenario": "Standard scenario"
                },
                {
                    "value": "0,00E+00",
                    "module": "C4",
                    "scenario": "Standard scenario"
                },
                {
                    "value": "0,00E+00",
                    "module": "D",
                    "scenario": "Standard scenario"
                }
            ]
        },
        {
            "parameter": "NRSF",
            "values": [
                {
                    "value": "0,00E+00",
                    "module": "A1",
                    "scenario": "Standard scenario"
                },
                {
                    "value": "0,00E+00",
                    "module": "A2",
                    "scenario": "Standard scenario"
                },
                {
                    "value": "0,00E+00",
                    "module": "A3",
                    "scenario": "Standard scenario"
                },
                {
                    "value": "0,00E+00",
                    "module": "C1",
                    "scenario": "Standard scenario"
                },
                {
                    "value": "0,00E+00",
                    "module": "C2",
                    "scenario": "Standard scenario"
                },
                {
                    "value": "0,00E+00",
                    "module": "C3",
                    "scenario": "Standard scenario"
                },
                {
                    "value": "0,00E+00",
                    "module": "C4",
                    "scenario": "Standard scenario"
                },
                {
                    "value": "0,00E+00",
                    "module": "D",
                    "scenario": "Standard scenario"
                }
            ]
        },
        {
            "parameter": "FW",
            "values": [
                {
                    "value": "8,79E-03",
                    "module": "A1",
                    "scenario": "Standard scenario"
                },
                {
                    "value": "3,80E-05",
                    "module": "A2",
                    "scenario": "Standard scenario"
                },
                {
                    "value": "2,01E-03",
                    "module": "A3",
                    "scenario": "Standard scenario"
                },
                {
                    "value": "0,00E+00",
                    "module": "C1",
                    "scenario": "Standard scenario"
                },
                {
                    "value": "8,55E-06",
                    "module": "C2",
                    "scenario": "Standard scenario"
                },
                {
                    "value": "3,77E-05",
                    "module": "C3",
                    "scenario": "Standard scenario"
                },
                {
                    "value": "0,00E+00",
                    "module": "C4",
                    "scenario": "Standard scenario"
                },
                {
                    "value": "-1,34E-03",
                    "module": "D",
                    "scenario": "Standard scenario"
                }
            ]
        }
    ],
    "end_of_life_waste": [
        {
            "parameter": "HWD",
            "values": [
                {
                    "value": "3,31E-06",
                    "module": "A1",
                    "scenario": "Standard scenario"
                },
                {
                    "value": "7,91E-07",
                    "module": "A2",
                    "scenario": "Standard scenario"
                },
                {
                    "value": "1,18E-06",
                    "module": "A3",
                    "scenario": "Standard scenario"
                },
                {
                    "value": "0,00E+00",
                    "module": "C1",
                    "scenario": "Standard scenario"
                },
                {
                    "value": "1,78E-07",
                    "module": "C2",
                    "scenario": "Standard scenario"
                },
                {
                    "value": "6,02E-07",
                    "module": "C3",
                    "scenario": "Standard scenario"
                },
                {
                    "value": "0,00E+00",
                    "module": "C4",
                    "scenario": "Standard scenario"
                },
                {
                    "value": "-4,50E-06",
                    "module": "D",
                    "scenario": "Standard scenario"
                }
            ]
        },
        {
            "parameter": "NHWD",
            "values": [
                {
                    "value": "3,10E-02",
                    "module": "A1",
                    "scenario": "Standard scenario"
                },
                {
                    "value": "1,98E-02",
                    "module": "A2",
                    "scenario": "Standard scenario"
                },
                {
                    "value": "1,91E-02",
                    "module": "A3",
                    "scenario": "Standard scenario"
                },
                {
                    "value": "0,00E+00",
                    "module": "C1",
                    "scenario": "Standard scenario"
                },
                {
                    "value": "4,45E-03",
                    "module": "C2",
                    "scenario": "Standard scenario"
                },
                {
                    "value": "5,84E-03",
                    "module": "C3",
                    "scenario": "Standard scenario"
                },
                {
                    "value": "0,00E+00",
                    "module": "C4",
                    "scenario": "Standard scenario"
                },
                {
                    "value": "-1,30E-02",
                    "module": "D",
                    "scenario": "Standard scenario"
                }
            ]
        },
        {
            "parameter": "RWD",
            "values": [
                {
                    "value": "1,37E-05",
                    "module": "A1",
                    "scenario": "Standard scenario"
                },
                {
                    "value": "2,05E-06",
                    "module": "A2",
                    "scenario": "Standard scenario"
                },
                {
                    "value": "1,07E-05",
                    "module": "A3",
                    "scenario": "Standard scenario"
                },
                {
                    "value": "0,00E+00",
                    "module": "C1",
                    "scenario": "Standard scenario"
                },
                {
                    "value": "4,61E-07",
                    "module": "C2",
                    "scenario": "Standard scenario"
                },
                {
                    "value": "1,13E-07",
                    "module": "C3",
                    "scenario": "Standard scenario"
                },
                {
                    "value": "0,00E+00",
                    "module": "C4",
                    "scenario": "Standard scenario"
                },
                {
                    "value": "-1,41E-05",
                    "module": "D",
                    "scenario": "Standard scenario"
                }
            ]
        }
    ],
    "end_of_life_flow": [
        {
            "parameter": "CRU",
            "values": [
                {
                    "value": "0,00E+00",
                    "module": "A1",
                    "scenario": "Standard scenario"
                },
                {
                    "value": "0,00E+00",
                    "module": "A2",
                    "scenario": "Standard scenario"
                },
                {
                    "value": "0,00E+00",
                    "module": "A3",
                    "scenario": "Standard scenario"
                },
                {
                    "value": "0,00E+00",
                    "module": "C1",
                    "scenario": "Standard scenario"
                },
                {
                    "value": "0,00E+00",
                    "module": "C2",
                    "scenario": "Standard scenario"
                },
                {
                    "value": "0,00E+00",
                    "module": "C3",
                    "scenario": "Standard scenario"
                },
                {
                    "value": "0,00E+00",
                    "module": "C4",
                    "scenario": "Standard scenario"
                },
                {
                    "value": "0,00E+00",
                    "module": "D",
                    "scenario": "Standard scenario"
                }
            ]
        },
        {
            "parameter": "MFR",
            "values": [
                {
                    "value": "0,00E+00",
                    "module": "A1",
                    "scenario": "Standard scenario"
                },
                {
                    "value": "0,00E+00",
                    "module": "A2",
                    "scenario": "Standard scenario"
                },
                {
                    "value": "1,57E-02",
                    "module": "A3",
                    "scenario": "Standard scenario"
                },
                {
                    "value": "0,00E+00",
                    "module": "C1",
                    "scenario": "Standard scenario"
                },
                {
                    "value": "0,00E+00",
                    "module": "C2",
                    "scenario": "Standard scenario"
                },
                {
                    "value": "0,00E+00",
                    "module": "C3",
                    "scenario": "Standard scenario"
                },
                {
                    "value": "0,00E+00",
                    "module": "C4",
                    "scenario": "Standard scenario"
                },
                {
                    "value": "0,00E+00",
                    "module": "D",
                    "scenario": "Standard scenario"
                }
            ]
        },
        {
            "parameter": "MER",
            "values": [
                {
                    "value": "0,00E+00",
                    "module": "A1",
                    "scenario": "Standard scenario"
                },
                {
                    "value": "0,00E+00",
                    "module": "A2",
                    "scenario": "Standard scenario"
                },
                {
                    "value": "0,00E+00",
                    "module": "A3",
                    "scenario": "Standard scenario"
                },
                {
                    "value": "0,00E+00",
                    "module": "C1",
                    "scenario": "Standard scenario"
                },
                {
                    "value": "0,00E+00",
                    "module": "C2",
                    "scenario": "Standard scenario"
                },
                {
                    "value": "0,00E+00",
                    "module": "C3",
                    "scenario": "Standard scenario"
                },
                {
                    "value": "0,00E+00",
                    "module": "C4",
                    "scenario": "Standard scenario"
                },
                {
                    "value": "0,00E+00",
                    "module": "D",
                    "scenario": "Standard scenario"
                }
            ]
        },
        {
            "parameter": "EEE",
            "values": [
                {
                    "value": "0,00E+00",
                    "module": "A1",
                    "scenario": "Standard scenario"
                },
                {
                    "value": "0,00E+00",
                    "module": "A2",
                    "scenario": "Standard scenario"
                },
                {
                    "value": "6,38E-02",
                    "module": "A3",
                    "scenario": "Standard scenario"
                },
                {
                    "value": "0,00E+00",
                    "module": "C1",
                    "scenario": "Standard scenario"
                },
                {
                    "value": "0,00E+00",
                    "module": "C2",
                    "scenario": "Standard scenario"
                },
                {
                    "value": "0,00E+00",
                    "module": "C3",
                    "scenario": "Standard scenario"
                },
                {
                    "value": "0,00E+00",
                    "module": "C4",
                    "scenario": "Standard scenario"
                },
                {
                    "value": "6,65E-02",
                    "module": "D",
                    "scenario": "Standard scenario"
                }
            ]
        },
        {
            "parameter": "EET",
            "values": [
                {
                    "value": "0,00E+00",
                    "module": "A1",
                    "scenario": "Standard scenario"
                },
                {
                    "value": "0,00E+00",
                    "module": "A2",
                    "scenario": "Standard scenario"
                },
                {
                    "value": "1,10E-01",
                    "module": "A3",
                    "scenario": "Standard scenario"
                },
                {
                    "value": "0,00E+00",
                    "module": "C1",
                    "scenario": "Standard scenario"
                },
                {
                    "value": "0,00E+00",
                    "module": "C2",
                    "scenario": "Standard scenario"
                },
                {
                    "value": "0,00E+00",
                    "module": "C3",
                    "scenario": "Standard scenario"
                },
                {
                    "value": "0,00E+00",
                    "module": "C4",
                    "scenario": "Standard scenario"
                },
                {
                    "value": "1,15E-01",
                    "module": "D",
                    "scenario": "Standard scenario"
                }
            ]
        }
    ]
}