{"product_name":"noraplan\u00ae ultra grip","epd_id":"EPD-NOR-2022005-IBA1-DE","declared_unit":{"unit":"m2","amount":1},"compliance":["DIN EN 15804+A2","ISO 14025"],"producer_name":"nora systems GmbH","environmental_impact":[{"parameter":"GWP-total","unit":"kg CO2-eq","values":[{"value":"9,48E+00","module":"A1-A3","scenario":null},{"value":"1,86E-01","module":"A4","scenario":null},{"value":"6,78E-01","module":"A5","scenario":null},{"value":"3,55E-01","module":"B2","scenario":null},{"value":"4,01E-02","module":"C1","scenario":null},{"value":"8,12E-03","module":"C2","scenario":null},{"value":"2,97E+00","module":"C3","scenario":null},{"value":"-1,13E+00","module":"D","scenario":null}]},{"parameter":"GWP-fossil","unit":"kg CO2-eq","values":[{"value":"9,36E+00","module":"A1-A3","scenario":null},{"value":"1,84E-01","module":"A4","scenario":null},{"value":"6,67E-01","module":"A5","scenario":null},{"value":"3,45E-01","module":"B2","scenario":null},{"value":"3,98E-02","module":"C1","scenario":null},{"value":"8,06E-03","module":"C2","scenario":null},{"value":"2,97E+00","module":"C3","scenario":null},{"value":"-1,13E+00","module":"D","scenario":null}]},{"parameter":"GWP-biogenic","unit":"kg CO2-eq","values":[{"value":"-3,43E-03","module":"A1-A3","scenario":null},{"value":"0,00E+00","module":"A4","scenario":null},{"value":"4,48E-03","module":"A5","scenario":null},{"value":"1,02E-02","module":"B2","scenario":null},{"value":"3,38E-04","module":"C1","scenario":null},{"value":"0,00E+00","module":"C2","scenario":null},{"value":"1,22E-04","module":"C3","scenario":null},{"value":"-5,65E-03","module":"D","scenario":null}]},{"parameter":"GWP-luluc","unit":"kg CO2-eq","values":[{"value":"1,26E-01","module":"A1-A3","scenario":null},{"value":"1,32E-03","module":"A4","scenario":null},{"value":"6,57E-03","module":"A5","scenario":null},{"value":"4,90E-05","module":"B2","scenario":null},{"value":"5,63E-05","module":"C1","scenario":null},{"value":"6,58E-05","module":"C2","scenario":null},{"value":"3,33E-05","module":"C3","scenario":null},{"value":"-7,82E-04","module":"D","scenario":null}]},{"parameter":"ODP","unit":"kg CFC11-eq","values":[{"value":"2,11E-08","module":"A1-A3","scenario":null},{"value":"3,41E-17","module":"A4","scenario":null},{"value":"1,09E-09","module":"A5","scenario":null},{"value":"2,69E-11","module":"B2","scenario":null},{"value":"9,52E-16","module":"C1","scenario":null},{"value":"1,59E-18","module":"C2","scenario":null},{"value":"3,03E-16","module":"C3","scenario":null},{"value":"-1,29E-14","module":"D","scenario":null}]},{"parameter":"AP","unit":"mol H+-eq","values":[{"value":"3,91E-02","module":"A1-A3","scenario":null},{"value":"1,37E-03","module":"A4","scenario":null},{"value":"2,11E-03","module":"A5","scenario":null},{"value":"1,01E-03","module":"B2","scenario":null},{"value":"8,27E-05","module":"C1","scenario":null},{"value":"2,42E-05","module":"C2","scenario":null},{"value":"2,89E-04","module":"C3","scenario":null},{"value":"-1,48E-03","module":"D","scenario":null}]},{"parameter":"POCP","unit":"kg NMVOC-eq","values":[{"value":"3,25E-02","module":"A1-A3","scenario":null},{"value":"1,07E-03","module":"A4","scenario":null},{"value":"1,75E-03","module":"A5","scenario":null},{"value":"1,00E-03","module":"B2","scenario":null},{"value":"5,33E-05","module":"C1","scenario":null},{"value":"2,18E-05","module":"C2","scenario":null},{"value":"2,15E-04","module":"C3","scenario":null},{"value":"-1,18E-03","module":"D","scenario":null}]},{"parameter":"ADPE","unit":"kg Sb-eq","values":[{"value":"1,76E-04","module":"A1-A3","scenario":null},{"value":"1,49E-08","module":"A4","scenario":null},{"value":"9,08E-06","module":"A5","scenario":null},{"value":"6,30E-08","module":"B2","scenario":null},{"value":"1,17E-08","module":"C1","scenario":null},{"value":"7,13E-10","module":"C2","scenario":null},{"value":"4,65E-09","module":"C3","scenario":null},{"value":"-1,88E-07","module":"D","scenario":null}]},{"parameter":"ADPF","unit":"MJ","values":[{"value":"1,95E+02","module":"A1-A3","scenario":null},{"value":"2,42E+00","module":"A4","scenario":null},{"value":"1,02E+01","module":"A5","scenario":null},{"value":"8,05E+00","module":"B2","scenario":null},{"value":"7,07E-01","module":"C1","scenario":null},{"value":"1,07E-01","module":"C2","scenario":null},{"value":"4,86E-01","module":"C3","scenario":null},{"value":"-1,95E+01","module":"D","scenario":null}]},{"parameter":"WDP","unit":"m3 world-eq. Deprived","values":[{"value":"3,05E-01","module":"A1-A3","scenario":null},{"value":"1,53E-03","module":"A4","scenario":null},{"value":"3,12E-02","module":"A5","scenario":null},{"value":"5,37E-02","module":"B2","scenario":null},{"value":"6,38E-03","module":"C1","scenario":null},{"value":"7,46E-05","module":"C2","scenario":null},{"value":"2,54E-01","module":"C3","scenario":null},{"value":"-8,68E-02","module":"D","scenario":null}]},{"parameter":"EP-freshwater","unit":"kg P-eq","values":[{"value":"3,98E-05","module":"A1-A3","scenario":null},{"value":"4,83E-07","module":"A4","scenario":null},{"value":"2,09E-06","module":"A5","scenario":null},{"value":"1,09E-05","module":"B2","scenario":null},{"value":"1,07E-07","module":"C1","scenario":null},{"value":"2,39E-08","module":"C2","scenario":null},{"value":"7,61E-08","module":"C3","scenario":null},{"value":"-1,48E-06","module":"D","scenario":null}]},{"parameter":"EP-marine","unit":"kg N-eq","values":[{"value":"1,06E-02","module":"A1-A3","scenario":null},{"value":"4,45E-04","module":"A4","scenario":null},{"value":"5,74E-04","module":"A5","scenario":null},{"value":"2,19E-04","module":"B2","scenario":null},{"value":"1,97E-05","module":"C1","scenario":null},{"value":"1,10E-05","module":"C2","scenario":null},{"value":"7,53E-05","module":"C3","scenario":null},{"value":"-4,19E-04","module":"D","scenario":null}]},{"parameter":"EP-terrestrial","unit":"mol N-eq.","values":[{"value":"1,14E-01","module":"A1-A3","scenario":null},{"value":"4,93E-03","module":"A4","scenario":null},{"value":"6,21E-03","module":"A5","scenario":null},{"value":"1,93E-03","module":"B2","scenario":null},{"value":"2,06E-04","module":"C1","scenario":null},{"value":"1,23E-04","module":"C2","scenario":null},{"value":"1,36E-03","module":"C3","scenario":null},{"value":"-4,49E-03","module":"D","scenario":null}]}],"additional_environmental_impact":[{"parameter":"PM","unit":"Disease incidence","values":[{"value":"5,36E-07","module":"A1-A3","scenario":null},{"value":"1,76E-08","module":"A4","scenario":null},{"value":"2,87E-08","module":"A5","scenario":null},{"value":"1,29E-08","module":"B2","scenario":null},{"value":"6,98E-10","module":"C1","scenario":null},{"value":"1,42E-10","module":"C2","scenario":null},{"value":"2,75E-09","module":"C3","scenario":null},{"value":"-1,27E-08","module":"D","scenario":null}]},{"parameter":"ETP-fw","unit":"CTUe","values":[{"value":"1,10E+02","module":"A1-A3","scenario":null},{"value":"1,79E+00","module":"A4","scenario":null},{"value":"5,76E+00","module":"A5","scenario":null},{"value":"2,76E+00","module":"B2","scenario":null},{"value":"2,97E-01","module":"C1","scenario":null},{"value":"7,95E-02","module":"C2","scenario":null},{"value":"2,59E-01","module":"C3","scenario":null},{"value":"-4,11E+00","module":"D","scenario":null}]},{"parameter":"HTP-c","unit":"CTUh","values":[{"value":"3,41E-09","module":"A1-A3","scenario":null},{"value":"3,59E-11","module":"A4","scenario":null},{"value":"1,79E-10","module":"A5","scenario":null},{"value":"8,93E-11","module":"B2","scenario":null},{"value":"8,42E-12","module":"C1","scenario":null},{"value":"1,61E-12","module":"C2","scenario":null},{"value":"1,80E-11","module":"C3","scenario":null},{"value":"-1,86E-10","module":"D","scenario":null}]},{"parameter":"HTP-nc","unit":"CTUh","values":[{"value":"2,09E-07","module":"A1-A3","scenario":null},{"value":"2,05E-09","module":"A4","scenario":null},{"value":"1,10E-08","module":"A5","scenario":null},{"value":"1,56E-08","module":"B2","scenario":null},{"value":"3,18E-10","module":"C1","scenario":null},{"value":"9,36E-11","module":"C2","scenario":null},{"value":"7,23E-10","module":"C3","scenario":null},{"value":"-7,36E-09","module":"D","scenario":null}]},{"parameter":"SQP","unit":"-","values":[{"value":"2,46E+01","module":"A1-A3","scenario":null},{"value":"7,37E-01","module":"A4","scenario":null},{"value":"1,31E+00","module":"A5","scenario":null},{"value":"2,12E-01","module":"B2","scenario":null},{"value":"2,23E-01","module":"C1","scenario":null},{"value":"3,68E-02","module":"C2","scenario":null},{"value":"1,37E-01","module":"C3","scenario":null},{"value":"-3,04E+00","module":"D","scenario":null}]}],"resource_use":[{"parameter":"PERE","unit":"MJ","values":[{"value":"2,08E+01","module":"A1-A3","scenario":null},{"value":"1,24E-01","module":"A4","scenario":null},{"value":"2,77E+00","module":"A5","scenario":null},{"value":"4,56E-01","module":"B2","scenario":null},{"value":"3,26E-01","module":"C1","scenario":null},{"value":"6,17E-03","module":"C2","scenario":null},{"value":"1,15E+00","module":"C3","scenario":null},{"value":"-4,44E+00","module":"D","scenario":null}]},{"parameter":"PERM","unit":"","values":[{"value":"2,60E+00","module":"A1-A3","scenario":null},{"value":"0,00E+00","module":"A4","scenario":null},{"value":"-1,55E+00","module":"A5","scenario":null},{"value":"0,00E+00","module":"B2","scenario":null},{"value":"0,00E+00","module":"C1","scenario":null},{"value":"0,00E+00","module":"C2","scenario":null},{"value":"-1,05E+00","module":"C3","scenario":null},{"value":"0,00E+00","module":"D","scenario":null}]},{"parameter":"PERT","unit":"MJ","values":[{"value":"2,34E+01","module":"A1-A3","scenario":null},{"value":"1,24E-01","module":"A4","scenario":null},{"value":"1,22E+00","module":"A5","scenario":null},{"value":"4,56E-01","module":"B2","scenario":null},{"value":"3,26E-01","module":"C1","scenario":null},{"value":"6,17E-03","module":"C2","scenario":null},{"value":"9,67E-02","module":"C3","scenario":null},{"value":"-4,44E+00","module":"D","scenario":null}]},{"parameter":"PENRE","unit":"MJ","values":[{"value":"1,47E+02","module":"A1-A3","scenario":null},{"value":"2,43E+00","module":"A4","scenario":null},{"value":"1,04E+01","module":"A5","scenario":null},{"value":"8,05E+00","module":"B2","scenario":null},{"value":"7,07E-01","module":"C1","scenario":null},{"value":"1,08E-01","module":"C2","scenario":null},{"value":"4,83E+01","module":"C3","scenario":null},{"value":"-1,95E+01","module":"D","scenario":null}]},{"parameter":"PENRM","unit":"MJ","values":[{"value":"4,80E+01","module":"A1-A3","scenario":null},{"value":"0,00E+00","module":"A4","scenario":null},{"value":"-1,30E-01","module":"A5","scenario":null},{"value":"0,00E+00","module":"B2","scenario":null},{"value":"0,00E+00","module":"C1","scenario":null},{"value":"0,00E+00","module":"C2","scenario":null},{"value":"-4,79E+01","module":"C3","scenario":null},{"value":"0,00E+00","module":"D","scenario":null}]},{"parameter":"PENRT","unit":"MJ","values":[{"value":"1,95E+02","module":"A1-A3","scenario":null},{"value":"2,43E+00","module":"A4","scenario":null},{"value":"1,02E+01","module":"A5","scenario":null},{"value":"8,05E+00","module":"B2","scenario":null},{"value":"7,07E-01","module":"C1","scenario":null},{"value":"1,08E-01","module":"C2","scenario":null},{"value":"4,86E-01","module":"C3","scenario":null},{"value":"-1,95E+01","module":"D","scenario":null}]},{"parameter":"SM","unit":"kg","values":[{"value":"1,70E-01","module":"A1-A3","scenario":null},{"value":"0,00E+00","module":"A4","scenario":null},{"value":"8,51E-03","module":"A5","scenario":null},{"value":"0,00E+00","module":"B2","scenario":null},{"value":"0,00E+00","module":"C1","scenario":null},{"value":"0,00E+00","module":"C2","scenario":null},{"value":"0,00E+00","module":"C3","scenario":null},{"value":"0,00E+00","module":"D","scenario":null}]},{"parameter":"RSF","unit":"MJ","values":[{"value":"0,00E+00","module":"A1-A3","scenario":null},{"value":"0,00E+00","module":"A4","scenario":null},{"value":"0,00E+00","module":"A5","scenario":null},{"value":"0,00E+00","module":"B2","scenario":null},{"value":"0,00E+00","module":"C1","scenario":null},{"value":"0,00E+00","module":"C2","scenario":null},{"value":"0,00E+00","module":"C3","scenario":null},{"value":"0,00E+00","module":"D","scenario":null}]},{"parameter":"NRSF","unit":"MJ","values":[{"value":"0,00E+00","module":"A1-A3","scenario":null},{"value":"0,00E+00","module":"A4","scenario":null},{"value":"0,00E+00","module":"A5","scenario":null},{"value":"0,00E+00","module":"B2","scenario":null},{"value":"0,00E+00","module":"C1","scenario":null},{"value":"0,00E+00","module":"C2","scenario":null},{"value":"0,00E+00","module":"C3","scenario":null},{"value":"0,00E+00","module":"D","scenario":null}]},{"parameter":"FW","unit":"m3","values":[{"value":"3,58E-02","module":"A1-A3","scenario":null},{"value":"1,43E-04","module":"A4","scenario":null},{"value":"2,22E-03","module":"A5","scenario":null},{"value":"1,39E-03","module":"B2","scenario":null},{"value":"3,17E-04","module":"C1","scenario":null},{"value":"7,06E-06","module":"C2","scenario":null},{"value":"5,96E-03","module":"C3","scenario":null},{"value":"-4,34E-03","module":"D","scenario":null}]}],"end_of_life_waste":[{"parameter":"HWD","unit":"kg","values":[{"value":"5,72E-05","module":"A1-A3","scenario":null},{"value":"1,15E-10","module":"A4","scenario":null},{"value":"2,95E-06","module":"A5","scenario":null},{"value":"4,14E-04","module":"B2","scenario":null},{"value":"1,87E-10","module":"C1","scenario":null},{"value":"5,67E-12","module":"C2","scenario":null},{"value":"8,49E-11","module":"C3","scenario":null},{"value":"-4,40E-09","module":"D","scenario":null}]},{"parameter":"NHWD","unit":"kg","values":[{"value":"3,10E+00","module":"A1-A3","scenario":null},{"value":"3,65E-04","module":"A4","scenario":null},{"value":"1,65E-01","module":"A5","scenario":null},{"value":"1,80E-02","module":"B2","scenario":null},{"value":"5,02E-04","module":"C1","scenario":null},{"value":"1,69E-05","module":"C2","scenario":null},{"value":"8,90E-02","module":"C3","scenario":null},{"value":"-9,20E-03","module":"D","scenario":null}]},{"parameter":"RWD","unit":"kg","values":[{"value":"1,40E-03","module":"A1-A3","scenario":null},{"value":"4,21E-06","module":"A4","scenario":null},{"value":"7,41E-05","module":"A5","scenario":null},{"value":"2,06E-04","module":"B2","scenario":null},{"value":"1,05E-04","module":"C1","scenario":null},{"value":"1,95E-07","module":"C2","scenario":null},{"value":"2,59E-05","module":"C3","scenario":null},{"value":"-1,43E-03","module":"D","scenario":null}]}],"end_of_life_flow":[{"parameter":"CRU","unit":"kg","values":[{"value":"0,00E+00","module":"A1-A3","scenario":null},{"value":"0,00E+00","module":"A4","scenario":null},{"value":"0,00E+00","module":"A5","scenario":null},{"value":"0,00E+00","module":"B2","scenario":null},{"value":"0,00E+00","module":"C1","scenario":null},{"value":"0,00E+00","module":"C2","scenario":null},{"value":"0,00E+00","module":"C3","scenario":null},{"value":"0,00E+00","module":"D","scenario":null}]},{"parameter":"MFR","unit":"kg","values":[{"value":"0,00E+00","module":"A1-A3","scenario":null},{"value":"0,00E+00","module":"A4","scenario":null},{"value":"1,00E-01","module":"A5","scenario":null},{"value":"0,00E+00","module":"B2","scenario":null},{"value":"0,00E+00","module":"C1","scenario":null},{"value":"0,00E+00","module":"C2","scenario":null},{"value":"0,00E+00","module":"C3","scenario":null},{"value":"0,00E+00","module":"D","scenario":null}]},{"parameter":"MER","unit":"kg","values":[{"value":"0,00E+00","module":"A1-A3","scenario":null},{"value":"0,00E+00","module":"A4","scenario":null},{"value":"0,00E+00","module":"A5","scenario":null},{"value":"0,00E+00","module":"B2","scenario":null},{"value":"0,00E+00","module":"C1","scenario":null},{"value":"0,00E+00","module":"C2","scenario":null},{"value":"0,00E+00","module":"C3","scenario":null},{"value":"0,00E+00","module":"D","scenario":null}]},{"parameter":"EEE","unit":"MJ","values":[{"value":"0,00E+00","module":"A1-A3","scenario":null},{"value":"0,00E+00","module":"A4","scenario":null},{"value":"2,81E-01","module":"A5","scenario":null},{"value":"0,00E+00","module":"B2","scenario":null},{"value":"0,00E+00","module":"C1","scenario":null},{"value":"0,00E+00","module":"C2","scenario":null},{"value":"4,59E+00","module":"C3","scenario":null},{"value":"0,00E+00","module":"D","scenario":null}]},{"parameter":"EET","unit":"MJ","values":[{"value":"0,00E+00","module":"A1-A3","scenario":null},{"value":"0,00E+00","module":"A4","scenario":null},{"value":"5,04E-01","module":"A5","scenario":null},{"value":"0,00E+00","module":"B2","scenario":null},{"value":"0,00E+00","module":"C1","scenario":null},{"value":"0,00E+00","module":"C2","scenario":null},{"value":"8,23E+00","module":"C3","scenario":null},{"value":"0,00E+00","module":"D","scenario":null}]}]}