{"product_name":"StoVentec Carrier Board S","epd_id":"EPD-STO-20230193-IBA1-EN","declared_unit":{"unit":"m2","amount":1},"compliance":["DIN EN 15804+A2","ISO 14025"],"producer_name":"Sto SE & Co. KGaA","environmental_impact":[{"parameter":"GWP-total","unit":"kg CO2-eq","values":[{"value":"9,36E+00","module":"A1-A3","scenario":null},{"value":"4,18E-02","module":"A4","scenario":null},{"value":"1,24E-01","module":"A5","scenario":null},{"value":"3,31E-02","module":"C1","scenario":null},{"value":"2,09E-02","module":"C2","scenario":null},{"value":"0,00E+00","module":"C3","scenario":null},{"value":"9,77E-02","module":"C4","scenario":null},{"value":"-2,96E-02","module":"D","scenario":null}]},{"parameter":"GWP-fossil","unit":"kg CO2-eq","values":[{"value":"9,34E+00","module":"A1-A3","scenario":null},{"value":"4,18E-02","module":"A4","scenario":null},{"value":"3,76E-02","module":"A5","scenario":null},{"value":"3,16E-02","module":"C1","scenario":null},{"value":"2,09E-02","module":"C2","scenario":null},{"value":"0,00E+00","module":"C3","scenario":null},{"value":"9,74E-02","module":"C4","scenario":null},{"value":"-2,95E-02","module":"D","scenario":null}]},{"parameter":"GWP-biogenic","unit":"kg CO2-eq","values":[{"value":"1,89E-02","module":"A1-A3","scenario":null},{"value":"0,00E+00","module":"A4","scenario":null},{"value":"8,64E-02","module":"A5","scenario":null},{"value":"1,48E-03","module":"C1","scenario":null},{"value":"0,00E+00","module":"C2","scenario":null},{"value":"0,00E+00","module":"C3","scenario":null},{"value":"0,00E+00","module":"C4","scenario":null},{"value":"-1,51E-04","module":"D","scenario":null}]},{"parameter":"GWP-luluc","unit":"kg CO2-eq","values":[{"value":"1,57E-03","module":"A1-A3","scenario":null},{"value":"6,81E-07","module":"A4","scenario":null},{"value":"7,43E-07","module":"A5","scenario":null},{"value":"5,23E-07","module":"C1","scenario":null},{"value":"3,40E-07","module":"C2","scenario":null},{"value":"0,00E+00","module":"C3","scenario":null},{"value":"2,80E-04","module":"C4","scenario":null},{"value":"-3,24E-06","module":"D","scenario":null}]},{"parameter":"ODP","unit":"kg CFC11-eq","values":[{"value":"3,45E-11","module":"A1-A3","scenario":null},{"value":"6,35E-15","module":"A4","scenario":null},{"value":"1,22E-14","module":"A5","scenario":null},{"value":"4,88E-15","module":"C1","scenario":null},{"value":"3,17E-15","module":"C2","scenario":null},{"value":"0,00E+00","module":"C3","scenario":null},{"value":"3,61E-16","module":"C4","scenario":null},{"value":"-2,00E-13","module":"D","scenario":null}]},{"parameter":"AP","unit":"mol H+-eq","values":[{"value":"2,11E-02","module":"A1-A3","scenario":null},{"value":"3,18E-05","module":"A4","scenario":null},{"value":"1,86E-04","module":"A5","scenario":null},{"value":"1,74E-04","module":"C1","scenario":null},{"value":"1,59E-05","module":"C2","scenario":null},{"value":"0,00E+00","module":"C3","scenario":null},{"value":"6,99E-04","module":"C4","scenario":null},{"value":"-3,88E-05","module":"D","scenario":null}]},{"parameter":"POCP","unit":"kg NMVOC-eq","values":[{"value":"1,83E-02","module":"A1-A3","scenario":null},{"value":"3,01E-05","module":"A4","scenario":null},{"value":"2,43E-04","module":"A5","scenario":null},{"value":"2,32E-04","module":"C1","scenario":null},{"value":"1,51E-05","module":"C2","scenario":null},{"value":"0,00E+00","module":"C3","scenario":null},{"value":"5,45E-04","module":"C4","scenario":null},{"value":"-2,95E-05","module":"D","scenario":null}]},{"parameter":"ADPE","unit":"kg Sb-eq","values":[{"value":"2,50E-06","module":"A1-A3","scenario":null},{"value":"2,33E-09","module":"A4","scenario":null},{"value":"1,97E-09","module":"A5","scenario":null},{"value":"1,79E-09","module":"C1","scenario":null},{"value":"1,16E-09","module":"C2","scenario":null},{"value":"0,00E+00","module":"C3","scenario":null},{"value":"8,74E-09","module":"C4","scenario":null},{"value":"-4,45E-09","module":"D","scenario":null}]},{"parameter":"ADPF","unit":"MJ","values":[{"value":"1,45E+02","module":"A1-A3","scenario":null},{"value":"5,86E-01","module":"A4","scenario":null},{"value":"4,70E-01","module":"A5","scenario":null},{"value":"4,50E-01","module":"C1","scenario":null},{"value":"2,93E-01","module":"C2","scenario":null},{"value":"0,00E+00","module":"C3","scenario":null},{"value":"1,28E+00","module":"C4","scenario":null},{"value":"-5,02E-01","module":"D","scenario":null}]},{"parameter":"WDP","unit":"m3 world-eq. Deprived","values":[{"value":"1,28E-01","module":"A1-A3","scenario":null},{"value":"4,80E-05","module":"A4","scenario":null},{"value":"9,38E-03","module":"A5","scenario":null},{"value":"3,69E-05","module":"C1","scenario":null},{"value":"2,40E-05","module":"C2","scenario":null},{"value":"0,00E+00","module":"C3","scenario":null},{"value":"1,02E-02","module":"C4","scenario":null},{"value":"-3,14E-03","module":"D","scenario":null}]},{"parameter":"EP-freshwater","unit":"kg P-eq","values":[{"value":"2,11E-05","module":"A1-A3","scenario":null},{"value":"8,68E-09","module":"A4","scenario":null},{"value":"8,43E-09","module":"A5","scenario":null},{"value":"6,67E-09","module":"C1","scenario":null},{"value":"4,34E-09","module":"C2","scenario":null},{"value":"0,00E+00","module":"C3","scenario":null},{"value":"1,67E-07","module":"C4","scenario":null},{"value":"-4,06E-08","module":"D","scenario":null}]},{"parameter":"EP-marine","unit":"kg N-eq","values":[{"value":"6,64E-03","module":"A1-A3","scenario":null},{"value":"1,06E-05","module":"A4","scenario":null},{"value":"9,08E-05","module":"A5","scenario":null},{"value":"8,67E-05","module":"C1","scenario":null},{"value":"5,31E-06","module":"C2","scenario":null},{"value":"0,00E+00","module":"C3","scenario":null},{"value":"1,80E-04","module":"C4","scenario":null},{"value":"-1,05E-05","module":"D","scenario":null}]},{"parameter":"EP-terrestrial","unit":"mol N-eq.","values":[{"value":"7,65E-02","module":"A1-A3","scenario":null},{"value":"1,18E-04","module":"A4","scenario":null},{"value":"1,01E-03","module":"A5","scenario":null},{"value":"9,49E-04","module":"C1","scenario":null},{"value":"5,91E-05","module":"C2","scenario":null},{"value":"0,00E+00","module":"C3","scenario":null},{"value":"1,98E-03","module":"C4","scenario":null},{"value":"-1,13E-04","module":"D","scenario":null}]}],"additional_environmental_impact":[{"parameter":"PM","unit":"Disease incidence","values":[{"value":"1,80E-07","module":"A1-A3","scenario":null},{"value":"1,78E-10","module":"A4","scenario":null},{"value":"3,64E-09","module":"A5","scenario":null},{"value":"3,57E-09","module":"C1","scenario":null},{"value":"8,88E-11","module":"C2","scenario":null},{"value":"0,00E+00","module":"C3","scenario":null},{"value":"8,65E-09","module":"C4","scenario":null},{"value":"-3,21E-10","module":"D","scenario":null}]},{"parameter":"ETP-fw","unit":"CTUe","values":[{"value":"1,33E+02","module":"A1-A3","scenario":null},{"value":"4,66E-01","module":"A4","scenario":null},{"value":"3,67E-01","module":"A5","scenario":null},{"value":"3,58E-01","module":"C1","scenario":null},{"value":"2,33E-01","module":"C2","scenario":null},{"value":"0,00E+00","module":"C3","scenario":null},{"value":"7,30E-01","module":"C4","scenario":null},{"value":"-1,10E-01","module":"D","scenario":null}]},{"parameter":"HTP-c","unit":"CTUh","values":[{"value":"2,82E-09","module":"A1-A3","scenario":null},{"value":"8,74E-12","module":"A4","scenario":null},{"value":"7,32E-12","module":"A5","scenario":null},{"value":"6,72E-12","module":"C1","scenario":null},{"value":"4,37E-12","module":"C2","scenario":null},{"value":"0,00E+00","module":"C3","scenario":null},{"value":"1,08E-10","module":"C4","scenario":null},{"value":"-5,06E-12","module":"D","scenario":null}]},{"parameter":"HTP-nc","unit":"CTUh","values":[{"value":"2,32E-07","module":"A1-A3","scenario":null},{"value":"3,76E-10","module":"A4","scenario":null},{"value":"3,95E-10","module":"A5","scenario":null},{"value":"3,69E-10","module":"C1","scenario":null},{"value":"1,88E-10","module":"C2","scenario":null},{"value":"0,00E+00","module":"C3","scenario":null},{"value":"1,19E-08","module":"C4","scenario":null},{"value":"-1,96E-10","module":"D","scenario":null}]},{"parameter":"SQP","unit":"-","values":[{"value":"2,55E+01","module":"A1-A3","scenario":null},{"value":"2,55E-03","module":"A4","scenario":null},{"value":"7,67E-03","module":"A5","scenario":null},{"value":"1,96E-03","module":"C1","scenario":null},{"value":"1,27E-03","module":"C2","scenario":null},{"value":"0,00E+00","module":"C3","scenario":null},{"value":"2,66E-01","module":"C4","scenario":null},{"value":"-8,95E-02","module":"D","scenario":null}]}],"resource_use":[{"parameter":"PERE","unit":"MJ","values":[{"value":"1,62E+01","module":"A1-A3","scenario":null},{"value":"3,40E-03","module":"A4","scenario":null},{"value":"1,03E+00","module":"A5","scenario":null},{"value":"2,61E-03","module":"C1","scenario":null},{"value":"1,70E-03","module":"C2","scenario":null},{"value":"0,00E+00","module":"C3","scenario":null},{"value":"1,67E-01","module":"C4","scenario":null},{"value":"-1,38E-01","module":"D","scenario":null}]},{"parameter":"PERM","unit":"","values":[{"value":"1,02E+00","module":"A1-A3","scenario":null},{"value":"0,00E+00","module":"A4","scenario":null},{"value":"-1,02E+00","module":"A5","scenario":null},{"value":"0,00E+00","module":"C1","scenario":null},{"value":"0,00E+00","module":"C2","scenario":null},{"value":"0,00E+00","module":"C3","scenario":null},{"value":"0,00E+00","module":"C4","scenario":null},{"value":"0,00E+00","module":"D","scenario":null}]},{"parameter":"PERT","unit":"MJ","values":[{"value":"1,73E+01","module":"A1-A3","scenario":null},{"value":"3,40E-03","module":"A4","scenario":null},{"value":"7,19E-03","module":"A5","scenario":null},{"value":"2,61E-03","module":"C1","scenario":null},{"value":"1,70E-03","module":"C2","scenario":null},{"value":"0,00E+00","module":"C3","scenario":null},{"value":"1,67E-01","module":"C4","scenario":null},{"value":"-1,38E-01","module":"D","scenario":null}]},{"parameter":"PENRE","unit":"MJ","values":[{"value":"1,25E+02","module":"A1-A3","scenario":null},{"value":"5,86E-01","module":"A4","scenario":null},{"value":"5,58E-01","module":"A5","scenario":null},{"value":"4,51E-01","module":"C1","scenario":null},{"value":"2,93E-01","module":"C2","scenario":null},{"value":"0,00E+00","module":"C3","scenario":null},{"value":"2,11E+01","module":"C4","scenario":null},{"value":"-5,02E-01","module":"D","scenario":null}]},{"parameter":"PENRM","unit":"MJ","values":[{"value":"1,99E+01","module":"A1-A3","scenario":null},{"value":"0,00E+00","module":"A4","scenario":null},{"value":"-8,83E-02","module":"A5","scenario":null},{"value":"0,00E+00","module":"C1","scenario":null},{"value":"0,00E+00","module":"C2","scenario":null},{"value":"0,00E+00","module":"C3","scenario":null},{"value":"-1,98E+01","module":"C4","scenario":null},{"value":"0,00E+00","module":"D","scenario":null}]},{"parameter":"PENRT","unit":"MJ","values":[{"value":"1,45E+02","module":"A1-A3","scenario":null},{"value":"5,86E-01","module":"A4","scenario":null},{"value":"4,70E-01","module":"A5","scenario":null},{"value":"4,51E-01","module":"C1","scenario":null},{"value":"2,93E-01","module":"C2","scenario":null},{"value":"0,00E+00","module":"C3","scenario":null},{"value":"1,28E+00","module":"C4","scenario":null},{"value":"-5,02E-01","module":"D","scenario":null}]},{"parameter":"SM","unit":"kg","values":[{"value":"0,00E+00","module":"A1-A3","scenario":null},{"value":"0,00E+00","module":"A4","scenario":null},{"value":"0,00E+00","module":"A5","scenario":null},{"value":"0,00E+00","module":"C1","scenario":null},{"value":"0,00E+00","module":"C2","scenario":null},{"value":"0,00E+00","module":"C3","scenario":null},{"value":"0,00E+00","module":"C4","scenario":null},{"value":"0,00E+00","module":"D","scenario":null}]},{"parameter":"RSF","unit":"MJ","values":[{"value":"0,00E+00","module":"A1-A3","scenario":null},{"value":"0,00E+00","module":"A4","scenario":null},{"value":"0,00E+00","module":"A5","scenario":null},{"value":"0,00E+00","module":"C1","scenario":null},{"value":"0,00E+00","module":"C2","scenario":null},{"value":"0,00E+00","module":"C3","scenario":null},{"value":"0,00E+00","module":"C4","scenario":null},{"value":"0,00E+00","module":"D","scenario":null}]},{"parameter":"NRSF","unit":"MJ","values":[{"value":"0,00E+00","module":"A1-A3","scenario":null},{"value":"0,00E+00","module":"A4","scenario":null},{"value":"0,00E+00","module":"A5","scenario":null},{"value":"0,00E+00","module":"C1","scenario":null},{"value":"0,00E+00","module":"C2","scenario":null},{"value":"0,00E+00","module":"C3","scenario":null},{"value":"0,00E+00","module":"C4","scenario":null},{"value":"0,00E+00","module":"D","scenario":null}]},{"parameter":"FW","unit":"m3","values":[{"value":"2,13E-02","module":"A1-A3","scenario":null},{"value":"2,89E-06","module":"A4","scenario":null},{"value":"2,22E-04","module":"A5","scenario":null},{"value":"2,22E-06","module":"C1","scenario":null},{"value":"1,44E-06","module":"C2","scenario":null},{"value":"0,00E+00","module":"C3","scenario":null},{"value":"3,22E-04","module":"C4","scenario":null},{"value":"-1,33E-04","module":"D","scenario":null}]}],"end_of_life_waste":[{"parameter":"HWD","unit":"kg","values":[{"value":"2,21E-08","module":"A1-A3","scenario":null},{"value":"1,96E-12","module":"A4","scenario":null},{"value":"3,37E-12","module":"A5","scenario":null},{"value":"1,50E-12","module":"C1","scenario":null},{"value":"9,78E-13","module":"C2","scenario":null},{"value":"0,00E+00","module":"C3","scenario":null},{"value":"1,95E-08","module":"C4","scenario":null},{"value":"-6,79E-11","module":"D","scenario":null}]},{"parameter":"NHWD","unit":"kg","values":[{"value":"7,95E-01","module":"A1-A3","scenario":null},{"value":"7,06E-05","module":"A4","scenario":null},{"value":"1,10E-03","module":"A5","scenario":null},{"value":"5,42E-05","module":"C1","scenario":null},{"value":"3,53E-05","module":"C2","scenario":null},{"value":"0,00E+00","module":"C3","scenario":null},{"value":"6,43E+00","module":"C4","scenario":null},{"value":"-2,54E-04","module":"D","scenario":null}]},{"parameter":"RWD","unit":"kg","values":[{"value":"3,47E-03","module":"A1-A3","scenario":null},{"value":"5,21E-07","module":"A4","scenario":null},{"value":"1,52E-06","module":"A5","scenario":null},{"value":"4,00E-07","module":"C1","scenario":null},{"value":"2,60E-07","module":"C2","scenario":null},{"value":"0,00E+00","module":"C3","scenario":null},{"value":"1,45E-05","module":"C4","scenario":null},{"value":"-3,95E-05","module":"D","scenario":null}]}],"end_of_life_flow":[{"parameter":"CRU","unit":"kg","values":[{"value":"0,00E+00","module":"A1-A3","scenario":null},{"value":"0,00E+00","module":"A4","scenario":null},{"value":"0,00E+00","module":"A5","scenario":null},{"value":"0,00E+00","module":"C1","scenario":null},{"value":"0,00E+00","module":"C2","scenario":null},{"value":"0,00E+00","module":"C3","scenario":null},{"value":"0,00E+00","module":"C4","scenario":null},{"value":"0,00E+00","module":"D","scenario":null}]},{"parameter":"MFR","unit":"kg","values":[{"value":"0,00E+00","module":"A1-A3","scenario":null},{"value":"0,00E+00","module":"A4","scenario":null},{"value":"0,00E+00","module":"A5","scenario":null},{"value":"0,00E+00","module":"C1","scenario":null},{"value":"0,00E+00","module":"C2","scenario":null},{"value":"0,00E+00","module":"C3","scenario":null},{"value":"0,00E+00","module":"C4","scenario":null},{"value":"0,00E+00","module":"D","scenario":null}]},{"parameter":"MER","unit":"kg","values":[{"value":"0,00E+00","module":"A1-A3","scenario":null},{"value":"0,00E+00","module":"A4","scenario":null},{"value":"0,00E+00","module":"A5","scenario":null},{"value":"0,00E+00","module":"C1","scenario":null},{"value":"0,00E+00","module":"C2","scenario":null},{"value":"0,00E+00","module":"C3","scenario":null},{"value":"0,00E+00","module":"C4","scenario":null},{"value":"0,00E+00","module":"D","scenario":null}]},{"parameter":"EEE","unit":"MJ","values":[{"value":"0,00E+00","module":"A1-A3","scenario":null},{"value":"0,00E+00","module":"A4","scenario":null},{"value":"1,33E-01","module":"A5","scenario":null},{"value":"0,00E+00","module":"C1","scenario":null},{"value":"0,00E+00","module":"C2","scenario":null},{"value":"0,00E+00","module":"C3","scenario":null},{"value":"0,00E+00","module":"C4","scenario":null},{"value":"0,00E+00","module":"D","scenario":null}]},{"parameter":"EET","unit":"MJ","values":[{"value":"0,00E+00","module":"A1-A3","scenario":null},{"value":"0,00E+00","module":"A4","scenario":null},{"value":"2,38E-01","module":"A5","scenario":null},{"value":"0,00E+00","module":"C1","scenario":null},{"value":"0,00E+00","module":"C2","scenario":null},{"value":"0,00E+00","module":"C3","scenario":null},{"value":"0,00E+00","module":"C4","scenario":null},{"value":"0,00E+00","module":"D","scenario":null}]}]}