{
    "product_name": "Keramik-Sp\u00fclkasten",
    "epd_id": "EPD-IDE-20230127-IBB1-EN",
    "declared_unit": {
        "unit": "stk",
        "amount": 1.0
    },
    "compliance": [
        "DIN EN 15804+A2",
        "ISO 14025"
    ],
    "producer_name": "Ideal Standard International NV",
    "environmental_impact": [
        {
            "parameter": "GWP-total",
            "values": [
                {
                    "value": "2,63E+00",
                    "module": "A1",
                    "scenario": null
                },
                {
                    "value": "1,36E+00",
                    "module": "A2",
                    "scenario": null
                },
                {
                    "value": "1,41E+01",
                    "module": "A3",
                    "scenario": null
                },
                {
                    "value": "4,63E+00",
                    "module": "A4",
                    "scenario": null
                },
                {
                    "value": "3,75E+00",
                    "module": "A5",
                    "scenario": null
                },
                {
                    "value": "1,69E-03",
                    "module": "C1",
                    "scenario": null
                },
                {
                    "value": "1,06E-01",
                    "module": "C2",
                    "scenario": null
                },
                {
                    "value": "7,80E-05",
                    "module": "C3",
                    "scenario": null
                },
                {
                    "value": "7,79E-01",
                    "module": "C4",
                    "scenario": null
                },
                {
                    "value": "-2,02E+00",
                    "module": "D",
                    "scenario": null
                }
            ]
        },
        {
            "parameter": "GWP-fossil",
            "values": [
                {
                    "value": "2,61E+00",
                    "module": "A1",
                    "scenario": null
                },
                {
                    "value": "1,36E+00",
                    "module": "A2",
                    "scenario": null
                },
                {
                    "value": "1,72E+01",
                    "module": "A3",
                    "scenario": null
                },
                {
                    "value": "4,63E+00",
                    "module": "A4",
                    "scenario": null
                },
                {
                    "value": "4,80E-01",
                    "module": "A5",
                    "scenario": null
                },
                {
                    "value": "1,67E-03",
                    "module": "C1",
                    "scenario": null
                },
                {
                    "value": "1,06E-01",
                    "module": "C2",
                    "scenario": null
                },
                {
                    "value": "7,73E-05",
                    "module": "C3",
                    "scenario": null
                },
                {
                    "value": "7,79E-01",
                    "module": "C4",
                    "scenario": null
                },
                {
                    "value": "-4,89E-01",
                    "module": "D",
                    "scenario": null
                }
            ]
        },
        {
            "parameter": "GWP-biogenic",
            "values": [
                {
                    "value": "8,47E-03",
                    "module": "A1",
                    "scenario": null
                },
                {
                    "value": "4,41E-04",
                    "module": "A2",
                    "scenario": null
                },
                {
                    "value": "-3,18E+00",
                    "module": "A3",
                    "scenario": null
                },
                {
                    "value": "1,66E-03",
                    "module": "A4",
                    "scenario": null
                },
                {
                    "value": "3,27E+00",
                    "module": "A5",
                    "scenario": null
                },
                {
                    "value": "9,29E-06",
                    "module": "C1",
                    "scenario": null
                },
                {
                    "value": "3,78E-05",
                    "module": "C2",
                    "scenario": null
                },
                {
                    "value": "4,19E-07",
                    "module": "C3",
                    "scenario": null
                },
                {
                    "value": "1,60E-04",
                    "module": "C4",
                    "scenario": null
                },
                {
                    "value": "-1,53E+00",
                    "module": "D",
                    "scenario": null
                }
            ]
        },
        {
            "parameter": "GWP-luluc",
            "values": [
                {
                    "value": "2,08E-03",
                    "module": "A1",
                    "scenario": null
                },
                {
                    "value": "6,59E-04",
                    "module": "A2",
                    "scenario": null
                },
                {
                    "value": "1,05E-02",
                    "module": "A3",
                    "scenario": null
                },
                {
                    "value": "1,85E-03",
                    "module": "A4",
                    "scenario": null
                },
                {
                    "value": "3,47E-05",
                    "module": "A5",
                    "scenario": null
                },
                {
                    "value": "3,96E-06",
                    "module": "C1",
                    "scenario": null
                },
                {
                    "value": "4,23E-05",
                    "module": "C2",
                    "scenario": null
                },
                {
                    "value": "1,79E-07",
                    "module": "C3",
                    "scenario": null
                },
                {
                    "value": "6,54E-05",
                    "module": "C4",
                    "scenario": null
                },
                {
                    "value": "-1,80E-03",
                    "module": "D",
                    "scenario": null
                }
            ]
        },
        {
            "parameter": "ODP",
            "values": [
                {
                    "value": "2,42E-07",
                    "module": "A1",
                    "scenario": null
                },
                {
                    "value": "3,03E-07",
                    "module": "A2",
                    "scenario": null
                },
                {
                    "value": "1,81E-06",
                    "module": "A3",
                    "scenario": null
                },
                {
                    "value": "1,07E-06",
                    "module": "A4",
                    "scenario": null
                },
                {
                    "value": "1,77E-08",
                    "module": "A5",
                    "scenario": null
                },
                {
                    "value": "8,43E-11",
                    "module": "C1",
                    "scenario": null
                },
                {
                    "value": "2,45E-08",
                    "module": "C2",
                    "scenario": null
                },
                {
                    "value": "4,01E-12",
                    "module": "C3",
                    "scenario": null
                },
                {
                    "value": "3,04E-08",
                    "module": "C4",
                    "scenario": null
                },
                {
                    "value": "-8,04E-08",
                    "module": "D",
                    "scenario": null
                }
            ]
        },
        {
            "parameter": "AP",
            "values": [
                {
                    "value": "1,30E-02",
                    "module": "A1",
                    "scenario": null
                },
                {
                    "value": "1,42E-02",
                    "module": "A2",
                    "scenario": null
                },
                {
                    "value": "5,28E-02",
                    "module": "A3",
                    "scenario": null
                },
                {
                    "value": "1,31E-02",
                    "module": "A4",
                    "scenario": null
                },
                {
                    "value": "4,64E-04",
                    "module": "A5",
                    "scenario": null
                },
                {
                    "value": "9,52E-06",
                    "module": "C1",
                    "scenario": null
                },
                {
                    "value": "3,00E-04",
                    "module": "C2",
                    "scenario": null
                },
                {
                    "value": "4,43E-07",
                    "module": "C3",
                    "scenario": null
                },
                {
                    "value": "7,96E-04",
                    "module": "C4",
                    "scenario": null
                },
                {
                    "value": "-3,24E-03",
                    "module": "D",
                    "scenario": null
                }
            ]
        },
        {
            "parameter": "POCP",
            "values": [
                {
                    "value": "7,13E-03",
                    "module": "A1",
                    "scenario": null
                },
                {
                    "value": "1,05E-02",
                    "module": "A2",
                    "scenario": null
                },
                {
                    "value": "2,83E-02",
                    "module": "A3",
                    "scenario": null
                },
                {
                    "value": "1,12E-02",
                    "module": "A4",
                    "scenario": null
                },
                {
                    "value": "5,43E-04",
                    "module": "A5",
                    "scenario": null
                },
                {
                    "value": "3,84E-06",
                    "module": "C1",
                    "scenario": null
                },
                {
                    "value": "2,56E-04",
                    "module": "C2",
                    "scenario": null
                },
                {
                    "value": "1,90E-07",
                    "module": "C3",
                    "scenario": null
                },
                {
                    "value": "8,76E-04",
                    "module": "C4",
                    "scenario": null
                },
                {
                    "value": "-1,80E-03",
                    "module": "D",
                    "scenario": null
                }
            ]
        },
        {
            "parameter": "ADPE",
            "values": [
                {
                    "value": "3,78E-05",
                    "module": "A1",
                    "scenario": null
                },
                {
                    "value": "3,11E-06",
                    "module": "A2",
                    "scenario": null
                },
                {
                    "value": "1,58E-05",
                    "module": "A3",
                    "scenario": null
                },
                {
                    "value": "1,25E-05",
                    "module": "A4",
                    "scenario": null
                },
                {
                    "value": "2,12E-07",
                    "module": "A5",
                    "scenario": null
                },
                {
                    "value": "9,05E-09",
                    "module": "C1",
                    "scenario": null
                },
                {
                    "value": "2,86E-07",
                    "module": "C2",
                    "scenario": null
                },
                {
                    "value": "4,38E-10",
                    "module": "C3",
                    "scenario": null
                },
                {
                    "value": "2,42E-07",
                    "module": "C4",
                    "scenario": null
                },
                {
                    "value": "-1,66E-05",
                    "module": "D",
                    "scenario": null
                }
            ]
        },
        {
            "parameter": "ADPF",
            "values": [
                {
                    "value": "5,53E+01",
                    "module": "A1",
                    "scenario": null
                },
                {
                    "value": "1,98E+01",
                    "module": "A2",
                    "scenario": null
                },
                {
                    "value": "3,27E+02",
                    "module": "A3",
                    "scenario": null
                },
                {
                    "value": "7,02E+01",
                    "module": "A4",
                    "scenario": null
                },
                {
                    "value": "1,20E+00",
                    "module": "A5",
                    "scenario": null
                },
                {
                    "value": "3,55E-02",
                    "module": "C1",
                    "scenario": null
                },
                {
                    "value": "1,60E+00",
                    "module": "C2",
                    "scenario": null
                },
                {
                    "value": "1,62E-03",
                    "module": "C3",
                    "scenario": null
                },
                {
                    "value": "2,14E+00",
                    "module": "C4",
                    "scenario": null
                },
                {
                    "value": "-3,79E+00",
                    "module": "D",
                    "scenario": null
                }
            ]
        },
        {
            "parameter": "WDP",
            "values": [
                {
                    "value": "1,88E+00",
                    "module": "A1",
                    "scenario": null
                },
                {
                    "value": "5,43E-02",
                    "module": "A2",
                    "scenario": null
                },
                {
                    "value": "5,15E+00",
                    "module": "A3",
                    "scenario": null
                },
                {
                    "value": "2,14E-01",
                    "module": "A4",
                    "scenario": null
                },
                {
                    "value": "7,10E-03",
                    "module": "A5",
                    "scenario": null
                },
                {
                    "value": "4,15E-04",
                    "module": "C1",
                    "scenario": null
                },
                {
                    "value": "4,88E-03",
                    "module": "C2",
                    "scenario": null
                },
                {
                    "value": "1,90E-05",
                    "module": "C3",
                    "scenario": null
                },
                {
                    "value": "1,74E-02",
                    "module": "C4",
                    "scenario": null
                },
                {
                    "value": "-3,57E-01",
                    "module": "D",
                    "scenario": null
                }
            ]
        },
        {
            "parameter": "EP-freshwater",
            "values": [
                {
                    "value": "1,45E-04",
                    "module": "A1",
                    "scenario": null
                },
                {
                    "value": "8,45E-06",
                    "module": "A2",
                    "scenario": null
                },
                {
                    "value": "1,12E-03",
                    "module": "A3",
                    "scenario": null
                },
                {
                    "value": "3,30E-05",
                    "module": "A4",
                    "scenario": null
                },
                {
                    "value": "9,07E-07",
                    "module": "A5",
                    "scenario": null
                },
                {
                    "value": "1,79E-07",
                    "module": "C1",
                    "scenario": null
                },
                {
                    "value": "7,54E-07",
                    "module": "C2",
                    "scenario": null
                },
                {
                    "value": "8,11E-09",
                    "module": "C3",
                    "scenario": null
                },
                {
                    "value": "2,59E-06",
                    "module": "C4",
                    "scenario": null
                },
                {
                    "value": "-4,43E-05",
                    "module": "D",
                    "scenario": null
                }
            ]
        },
        {
            "parameter": "EP-marine",
            "values": [
                {
                    "value": "1,97E-03",
                    "module": "A1",
                    "scenario": null
                },
                {
                    "value": "3,36E-03",
                    "module": "A2",
                    "scenario": null
                },
                {
                    "value": "9,36E-03",
                    "module": "A3",
                    "scenario": null
                },
                {
                    "value": "2,61E-03",
                    "module": "A4",
                    "scenario": null
                },
                {
                    "value": "1,79E-04",
                    "module": "A5",
                    "scenario": null
                },
                {
                    "value": "1,21E-06",
                    "module": "C1",
                    "scenario": null
                },
                {
                    "value": "5,97E-05",
                    "module": "C2",
                    "scenario": null
                },
                {
                    "value": "5,90E-08",
                    "module": "C3",
                    "scenario": null
                },
                {
                    "value": "3,26E-04",
                    "module": "C4",
                    "scenario": null
                },
                {
                    "value": "-6,17E-04",
                    "module": "D",
                    "scenario": null
                }
            ]
        },
        {
            "parameter": "EP-terrestrial",
            "values": [
                {
                    "value": "2,22E-02",
                    "module": "A1",
                    "scenario": null
                },
                {
                    "value": "3,73E-02",
                    "module": "A2",
                    "scenario": null
                },
                {
                    "value": "9,77E-02",
                    "module": "A3",
                    "scenario": null
                },
                {
                    "value": "2,91E-02",
                    "module": "A4",
                    "scenario": null
                },
                {
                    "value": "1,81E-03",
                    "module": "A5",
                    "scenario": null
                },
                {
                    "value": "1,40E-05",
                    "module": "C1",
                    "scenario": null
                },
                {
                    "value": "6,65E-04",
                    "module": "C2",
                    "scenario": null
                },
                {
                    "value": "6,78E-07",
                    "module": "C3",
                    "scenario": null
                },
                {
                    "value": "3,13E-03",
                    "module": "C4",
                    "scenario": null
                },
                {
                    "value": "-6,88E-03",
                    "module": "D",
                    "scenario": null
                }
            ]
        }
    ],
    "additional_environmental_impact": [
        {
            "parameter": "PM",
            "values": [
                {
                    "value": "9,36E-08",
                    "module": "A1",
                    "scenario": null
                },
                {
                    "value": "9,20E-08",
                    "module": "A2",
                    "scenario": null
                },
                {
                    "value": "3,73E-07",
                    "module": "A3",
                    "scenario": null
                },
                {
                    "value": "3,72E-07",
                    "module": "A4",
                    "scenario": null
                },
                {
                    "value": "8,13E-09",
                    "module": "A5",
                    "scenario": null
                },
                {
                    "value": "2,62E-11",
                    "module": "C1",
                    "scenario": null
                },
                {
                    "value": "8,49E-09",
                    "module": "C2",
                    "scenario": null
                },
                {
                    "value": "1,48E-12",
                    "module": "C3",
                    "scenario": null
                },
                {
                    "value": "1,33E-08",
                    "module": "C4",
                    "scenario": null
                },
                {
                    "value": "-4,76E-08",
                    "module": "D",
                    "scenario": null
                }
            ]
        },
        {
            "parameter": "ETP-fw",
            "values": [
                {
                    "value": "6,40E+01",
                    "module": "A1",
                    "scenario": null
                },
                {
                    "value": "1,48E+01",
                    "module": "A2",
                    "scenario": null
                },
                {
                    "value": "7,67E+01",
                    "module": "A3",
                    "scenario": null
                },
                {
                    "value": "5,51E+01",
                    "module": "A4",
                    "scenario": null
                },
                {
                    "value": "1,29E+00",
                    "module": "A5",
                    "scenario": null
                },
                {
                    "value": "2,25E-02",
                    "module": "C1",
                    "scenario": null
                },
                {
                    "value": "1,26E+00",
                    "module": "C2",
                    "scenario": null
                },
                {
                    "value": "1,07E-03",
                    "module": "C3",
                    "scenario": null
                },
                {
                    "value": "3,09E+00",
                    "module": "C4",
                    "scenario": null
                },
                {
                    "value": "-1,44E+01",
                    "module": "D",
                    "scenario": null
                }
            ]
        },
        {
            "parameter": "HTP-c",
            "values": [
                {
                    "value": "3,68E-09",
                    "module": "A1",
                    "scenario": null
                },
                {
                    "value": "5,97E-10",
                    "module": "A2",
                    "scenario": null
                },
                {
                    "value": "6,22E-09",
                    "module": "A3",
                    "scenario": null
                },
                {
                    "value": "1,77E-09",
                    "module": "A4",
                    "scenario": null
                },
                {
                    "value": "2,32E-10",
                    "module": "A5",
                    "scenario": null
                },
                {
                    "value": "6,90E-13",
                    "module": "C1",
                    "scenario": null
                },
                {
                    "value": "4,05E-11",
                    "module": "C2",
                    "scenario": null
                },
                {
                    "value": "5,40E-14",
                    "module": "C3",
                    "scenario": null
                },
                {
                    "value": "1,69E-10",
                    "module": "C4",
                    "scenario": null
                },
                {
                    "value": "-3,59E-10",
                    "module": "D",
                    "scenario": null
                }
            ]
        },
        {
            "parameter": "HTP-nc",
            "values": [
                {
                    "value": "5,27E-08",
                    "module": "A1",
                    "scenario": null
                },
                {
                    "value": "1,39E-08",
                    "module": "A2",
                    "scenario": null
                },
                {
                    "value": "1,09E-07",
                    "module": "A3",
                    "scenario": null
                },
                {
                    "value": "5,57E-08",
                    "module": "A4",
                    "scenario": null
                },
                {
                    "value": "1,80E-09",
                    "module": "A5",
                    "scenario": null
                },
                {
                    "value": "2,20E-11",
                    "module": "C1",
                    "scenario": null
                },
                {
                    "value": "1,27E-09",
                    "module": "C2",
                    "scenario": null
                },
                {
                    "value": "1,06E-12",
                    "module": "C3",
                    "scenario": null
                },
                {
                    "value": "1,97E-09",
                    "module": "C4",
                    "scenario": null
                },
                {
                    "value": "-2,86E-08",
                    "module": "D",
                    "scenario": null
                }
            ]
        },
        {
            "parameter": "SQP",
            "values": [
                {
                    "value": "1,95E+01",
                    "module": "A1",
                    "scenario": null
                },
                {
                    "value": "1,13E+01",
                    "module": "A2",
                    "scenario": null
                },
                {
                    "value": "2,49E+02",
                    "module": "A3",
                    "scenario": null
                },
                {
                    "value": "4,89E+01",
                    "module": "A4",
                    "scenario": null
                },
                {
                    "value": "1,10E+00",
                    "module": "A5",
                    "scenario": null
                },
                {
                    "value": "6,43E-03",
                    "module": "C1",
                    "scenario": null
                },
                {
                    "value": "1,12E+00",
                    "module": "C2",
                    "scenario": null
                },
                {
                    "value": "1,06E-03",
                    "module": "C3",
                    "scenario": null
                },
                {
                    "value": "3,85E+00",
                    "module": "C4",
                    "scenario": null
                },
                {
                    "value": "-1,63E+02",
                    "module": "D",
                    "scenario": null
                }
            ]
        }
    ],
    "resource_use": [
        {
            "parameter": "PERE",
            "values": [
                {
                    "value": "3,97E+00",
                    "module": "A1",
                    "scenario": null
                },
                {
                    "value": "2,45E-01",
                    "module": "A2",
                    "scenario": null
                },
                {
                    "value": "1,75E+01",
                    "module": "A3",
                    "scenario": null
                },
                {
                    "value": "9,87E-01",
                    "module": "A4",
                    "scenario": null
                },
                {
                    "value": "7,34E+00",
                    "module": "A5",
                    "scenario": null
                },
                {
                    "value": "7,06E-03",
                    "module": "C1",
                    "scenario": null
                },
                {
                    "value": "2,25E-02",
                    "module": "C2",
                    "scenario": null
                },
                {
                    "value": "3,18E-04",
                    "module": "C3",
                    "scenario": null
                },
                {
                    "value": "1,18E-01",
                    "module": "C4",
                    "scenario": null
                },
                {
                    "value": "0,00E+00",
                    "module": "D",
                    "scenario": null
                }
            ]
        },
        {
            "parameter": "PERM",
            "values": [
                {
                    "value": "3,04E-02",
                    "module": "A1",
                    "scenario": null
                },
                {
                    "value": "0,00E+00",
                    "module": "A2",
                    "scenario": null
                },
                {
                    "value": "3,13E+01",
                    "module": "A3",
                    "scenario": null
                },
                {
                    "value": "0,00E+00",
                    "module": "A4",
                    "scenario": null
                },
                {
                    "value": "-2,26E+01",
                    "module": "A5",
                    "scenario": null
                },
                {
                    "value": "0,00E+00",
                    "module": "C1",
                    "scenario": null
                },
                {
                    "value": "0,00E+00",
                    "module": "C2",
                    "scenario": null
                },
                {
                    "value": "0,00E+00",
                    "module": "C3",
                    "scenario": null
                },
                {
                    "value": "0,00E+00",
                    "module": "C4",
                    "scenario": null
                },
                {
                    "value": "1,53E+01",
                    "module": "D",
                    "scenario": null
                }
            ]
        },
        {
            "parameter": "PERT",
            "values": [
                {
                    "value": "4,00E+00",
                    "module": "A1",
                    "scenario": null
                },
                {
                    "value": "2,45E-01",
                    "module": "A2",
                    "scenario": null
                },
                {
                    "value": "4,88E+01",
                    "module": "A3",
                    "scenario": null
                },
                {
                    "value": "9,87E-01",
                    "module": "A4",
                    "scenario": null
                },
                {
                    "value": "-1,52E+01",
                    "module": "A5",
                    "scenario": null
                },
                {
                    "value": "7,06E-03",
                    "module": "C1",
                    "scenario": null
                },
                {
                    "value": "2,25E-02",
                    "module": "C2",
                    "scenario": null
                },
                {
                    "value": "3,18E-04",
                    "module": "C3",
                    "scenario": null
                },
                {
                    "value": "1,18E-01",
                    "module": "C4",
                    "scenario": null
                },
                {
                    "value": "1,53E+01",
                    "module": "D",
                    "scenario": null
                }
            ]
        },
        {
            "parameter": "PENRE",
            "values": [
                {
                    "value": "4,82E+01",
                    "module": "A1",
                    "scenario": null
                },
                {
                    "value": "1,98E+01",
                    "module": "A2",
                    "scenario": null
                },
                {
                    "value": "3,57E+02",
                    "module": "A3",
                    "scenario": null
                },
                {
                    "value": "7,06E+01",
                    "module": "A4",
                    "scenario": null
                },
                {
                    "value": "6,65E+00",
                    "module": "A5",
                    "scenario": null
                },
                {
                    "value": "4,22E-02",
                    "module": "C1",
                    "scenario": null
                },
                {
                    "value": "1,61E+00",
                    "module": "C2",
                    "scenario": null
                },
                {
                    "value": "1,92E-03",
                    "module": "C3",
                    "scenario": null
                },
                {
                    "value": "8,26E+00",
                    "module": "C4",
                    "scenario": null
                },
                {
                    "value": "0,00E+00",
                    "module": "D",
                    "scenario": null
                }
            ]
        },
        {
            "parameter": "PENRM",
            "values": [
                {
                    "value": "1,35E+01",
                    "module": "A1",
                    "scenario": null
                },
                {
                    "value": "0,00E+00",
                    "module": "A2",
                    "scenario": null
                },
                {
                    "value": "1,69E+01",
                    "module": "A3",
                    "scenario": null
                },
                {
                    "value": "0,00E+00",
                    "module": "A4",
                    "scenario": null
                },
                {
                    "value": "-1,03E+01",
                    "module": "A5",
                    "scenario": null
                },
                {
                    "value": "0,00E+00",
                    "module": "C1",
                    "scenario": null
                },
                {
                    "value": "0,00E+00",
                    "module": "C2",
                    "scenario": null
                },
                {
                    "value": "0,00E+00",
                    "module": "C3",
                    "scenario": null
                },
                {
                    "value": "-6,04E+00",
                    "module": "C4",
                    "scenario": null
                },
                {
                    "value": "4,93E+00",
                    "module": "D",
                    "scenario": null
                }
            ]
        },
        {
            "parameter": "PENRT",
            "values": [
                {
                    "value": "6,17E+01",
                    "module": "A1",
                    "scenario": null
                },
                {
                    "value": "1,98E+01",
                    "module": "A2",
                    "scenario": null
                },
                {
                    "value": "3,73E+02",
                    "module": "A3",
                    "scenario": null
                },
                {
                    "value": "7,06E+01",
                    "module": "A4",
                    "scenario": null
                },
                {
                    "value": "-3,68E+00",
                    "module": "A5",
                    "scenario": null
                },
                {
                    "value": "4,22E-02",
                    "module": "C1",
                    "scenario": null
                },
                {
                    "value": "1,61E+00",
                    "module": "C2",
                    "scenario": null
                },
                {
                    "value": "1,92E-03",
                    "module": "C3",
                    "scenario": null
                },
                {
                    "value": "2,22E+00",
                    "module": "C4",
                    "scenario": null
                },
                {
                    "value": "4,93E+00",
                    "module": "D",
                    "scenario": null
                }
            ]
        },
        {
            "parameter": "SM",
            "values": [
                {
                    "value": "2,79E-01",
                    "module": "A1",
                    "scenario": null
                },
                {
                    "value": "0,00E+00",
                    "module": "A2",
                    "scenario": null
                },
                {
                    "value": "0,00E+00",
                    "module": "A3",
                    "scenario": null
                },
                {
                    "value": "0,00E+00",
                    "module": "A4",
                    "scenario": null
                },
                {
                    "value": "0,00E+00",
                    "module": "A5",
                    "scenario": null
                },
                {
                    "value": "0,00E+00",
                    "module": "C1",
                    "scenario": null
                },
                {
                    "value": "0,00E+00",
                    "module": "C2",
                    "scenario": null
                },
                {
                    "value": "0,00E+00",
                    "module": "C3",
                    "scenario": null
                },
                {
                    "value": "0,00E+00",
                    "module": "C4",
                    "scenario": null
                },
                {
                    "value": "8,99E-01",
                    "module": "D",
                    "scenario": null
                }
            ]
        },
        {
            "parameter": "RSF",
            "values": [
                {
                    "value": "0,00E+00",
                    "module": "A1",
                    "scenario": null
                },
                {
                    "value": "0,00E+00",
                    "module": "A2",
                    "scenario": null
                },
                {
                    "value": "0,00E+00",
                    "module": "A3",
                    "scenario": null
                },
                {
                    "value": "0,00E+00",
                    "module": "A4",
                    "scenario": null
                },
                {
                    "value": "0,00E+00",
                    "module": "A5",
                    "scenario": null
                },
                {
                    "value": "0,00E+00",
                    "module": "C1",
                    "scenario": null
                },
                {
                    "value": "0,00E+00",
                    "module": "C2",
                    "scenario": null
                },
                {
                    "value": "0,00E+00",
                    "module": "C3",
                    "scenario": null
                },
                {
                    "value": "0,00E+00",
                    "module": "C4",
                    "scenario": null
                },
                {
                    "value": "0,00E+00",
                    "module": "D",
                    "scenario": null
                }
            ]
        },
        {
            "parameter": "NRSF",
            "values": [
                {
                    "value": "0,00E+00",
                    "module": "A1",
                    "scenario": null
                },
                {
                    "value": "0,00E+00",
                    "module": "A2",
                    "scenario": null
                },
                {
                    "value": "0,00E+00",
                    "module": "A3",
                    "scenario": null
                },
                {
                    "value": "0,00E+00",
                    "module": "A4",
                    "scenario": null
                },
                {
                    "value": "0,00E+00",
                    "module": "A5",
                    "scenario": null
                },
                {
                    "value": "0,00E+00",
                    "module": "C1",
                    "scenario": null
                },
                {
                    "value": "0,00E+00",
                    "module": "C2",
                    "scenario": null
                },
                {
                    "value": "0,00E+00",
                    "module": "C3",
                    "scenario": null
                },
                {
                    "value": "0,00E+00",
                    "module": "C4",
                    "scenario": null
                },
                {
                    "value": "0,00E+00",
                    "module": "D",
                    "scenario": null
                }
            ]
        },
        {
            "parameter": "FW",
            "values": [
                {
                    "value": "1,63E-01",
                    "module": "A1",
                    "scenario": null
                },
                {
                    "value": "1,27E-03",
                    "module": "A2",
                    "scenario": null
                },
                {
                    "value": "1,03E-01",
                    "module": "A3",
                    "scenario": null
                },
                {
                    "value": "5,16E-03",
                    "module": "A4",
                    "scenario": null
                },
                {
                    "value": "6,26E-04",
                    "module": "A5",
                    "scenario": null
                },
                {
                    "value": "2,68E-05",
                    "module": "C1",
                    "scenario": null
                },
                {
                    "value": "1,18E-04",
                    "module": "C2",
                    "scenario": null
                },
                {
                    "value": "1,21E-06",
                    "module": "C3",
                    "scenario": null
                },
                {
                    "value": "2,46E-03",
                    "module": "C4",
                    "scenario": null
                },
                {
                    "value": "-1,31E-02",
                    "module": "D",
                    "scenario": null
                }
            ]
        }
    ],
    "end_of_life_waste": [
        {
            "parameter": "HWD",
            "values": [
                {
                    "value": "7,16E-05",
                    "module": "A1",
                    "scenario": null
                },
                {
                    "value": "4,42E-05",
                    "module": "A2",
                    "scenario": null
                },
                {
                    "value": "3,11E-04",
                    "module": "A3",
                    "scenario": null
                },
                {
                    "value": "1,83E-04",
                    "module": "A4",
                    "scenario": null
                },
                {
                    "value": "2,89E-06",
                    "module": "A5",
                    "scenario": null
                },
                {
                    "value": "2,70E-08",
                    "module": "C1",
                    "scenario": null
                },
                {
                    "value": "4,18E-06",
                    "module": "C2",
                    "scenario": null
                },
                {
                    "value": "1,33E-09",
                    "module": "C3",
                    "scenario": null
                },
                {
                    "value": "2,70E-06",
                    "module": "C4",
                    "scenario": null
                },
                {
                    "value": "-2,33E-05",
                    "module": "D",
                    "scenario": null
                }
            ]
        },
        {
            "parameter": "NHWD",
            "values": [
                {
                    "value": "7,50E-01",
                    "module": "A1",
                    "scenario": null
                },
                {
                    "value": "8,14E-01",
                    "module": "A2",
                    "scenario": null
                },
                {
                    "value": "1,76E+00",
                    "module": "A3",
                    "scenario": null
                },
                {
                    "value": "3,68E+00",
                    "module": "A4",
                    "scenario": null
                },
                {
                    "value": "8,29E-01",
                    "module": "A5",
                    "scenario": null
                },
                {
                    "value": "1,30E-04",
                    "module": "C1",
                    "scenario": null
                },
                {
                    "value": "8,40E-02",
                    "module": "C2",
                    "scenario": null
                },
                {
                    "value": "6,30E-06",
                    "module": "C3",
                    "scenario": null
                },
                {
                    "value": "1,14E+01",
                    "module": "C4",
                    "scenario": null
                },
                {
                    "value": "-8,68E-02",
                    "module": "D",
                    "scenario": null
                }
            ]
        },
        {
            "parameter": "RWD",
            "values": [
                {
                    "value": "1,43E-04",
                    "module": "A1",
                    "scenario": null
                },
                {
                    "value": "1,34E-04",
                    "module": "A2",
                    "scenario": null
                },
                {
                    "value": "9,91E-04",
                    "module": "A3",
                    "scenario": null
                },
                {
                    "value": "4,74E-04",
                    "module": "A4",
                    "scenario": null
                },
                {
                    "value": "7,79E-06",
                    "module": "A5",
                    "scenario": null
                },
                {
                    "value": "2,59E-07",
                    "module": "C1",
                    "scenario": null
                },
                {
                    "value": "1,08E-05",
                    "module": "C2",
                    "scenario": null
                },
                {
                    "value": "1,18E-08",
                    "module": "C3",
                    "scenario": null
                },
                {
                    "value": "1,42E-05",
                    "module": "C4",
                    "scenario": null
                },
                {
                    "value": "-5,16E-05",
                    "module": "D",
                    "scenario": null
                }
            ]
        }
    ],
    "end_of_life_flow": [
        {
            "parameter": "CRU",
            "values": [
                {
                    "value": "0,00E+00",
                    "module": "A1",
                    "scenario": null
                },
                {
                    "value": "0,00E+00",
                    "module": "A2",
                    "scenario": null
                },
                {
                    "value": "0,00E+00",
                    "module": "A3",
                    "scenario": null
                },
                {
                    "value": "0,00E+00",
                    "module": "A4",
                    "scenario": null
                },
                {
                    "value": "0,00E+00",
                    "module": "A5",
                    "scenario": null
                },
                {
                    "value": "0,00E+00",
                    "module": "C1",
                    "scenario": null
                },
                {
                    "value": "0,00E+00",
                    "module": "C2",
                    "scenario": null
                },
                {
                    "value": "0,00E+00",
                    "module": "C3",
                    "scenario": null
                },
                {
                    "value": "0,00E+00",
                    "module": "C4",
                    "scenario": null
                },
                {
                    "value": "0,00E+00",
                    "module": "D",
                    "scenario": null
                }
            ]
        },
        {
            "parameter": "MFR",
            "values": [
                {
                    "value": "0,00E+00",
                    "module": "A1",
                    "scenario": null
                },
                {
                    "value": "0,00E+00",
                    "module": "A2",
                    "scenario": null
                },
                {
                    "value": "4,23E-03",
                    "module": "A3",
                    "scenario": null
                },
                {
                    "value": "0,00E+00",
                    "module": "A4",
                    "scenario": null
                },
                {
                    "value": "1,12E+00",
                    "module": "A5",
                    "scenario": null
                },
                {
                    "value": "0,00E+00",
                    "module": "C1",
                    "scenario": null
                },
                {
                    "value": "0,00E+00",
                    "module": "C2",
                    "scenario": null
                },
                {
                    "value": "5,13E-02",
                    "module": "C3",
                    "scenario": null
                },
                {
                    "value": "0,00E+00",
                    "module": "C4",
                    "scenario": null
                },
                {
                    "value": "-1,18E+00",
                    "module": "D",
                    "scenario": null
                }
            ]
        },
        {
            "parameter": "MER",
            "values": [
                {
                    "value": "0,00E+00",
                    "module": "A1",
                    "scenario": null
                },
                {
                    "value": "0,00E+00",
                    "module": "A2",
                    "scenario": null
                },
                {
                    "value": "0,00E+00",
                    "module": "A3",
                    "scenario": null
                },
                {
                    "value": "0,00E+00",
                    "module": "A4",
                    "scenario": null
                },
                {
                    "value": "0,00E+00",
                    "module": "A5",
                    "scenario": null
                },
                {
                    "value": "0,00E+00",
                    "module": "C1",
                    "scenario": null
                },
                {
                    "value": "0,00E+00",
                    "module": "C2",
                    "scenario": null
                },
                {
                    "value": "0,00E+00",
                    "module": "C3",
                    "scenario": null
                },
                {
                    "value": "0,00E+00",
                    "module": "C4",
                    "scenario": null
                },
                {
                    "value": "0,00E+00",
                    "module": "D",
                    "scenario": null
                }
            ]
        },
        {
            "parameter": "EEE",
            "values": [
                {
                    "value": "0,00E+00",
                    "module": "A1",
                    "scenario": null
                },
                {
                    "value": "0,00E+00",
                    "module": "A2",
                    "scenario": null
                },
                {
                    "value": "1,48E-03",
                    "module": "A3",
                    "scenario": null
                },
                {
                    "value": "0,00E+00",
                    "module": "A4",
                    "scenario": null
                },
                {
                    "value": "1,22E+00",
                    "module": "A5",
                    "scenario": null
                },
                {
                    "value": "0,00E+00",
                    "module": "C1",
                    "scenario": null
                },
                {
                    "value": "0,00E+00",
                    "module": "C2",
                    "scenario": null
                },
                {
                    "value": "0,00E+00",
                    "module": "C3",
                    "scenario": null
                },
                {
                    "value": "2,83E-01",
                    "module": "C4",
                    "scenario": null
                },
                {
                    "value": "-1,51E+00",
                    "module": "D",
                    "scenario": null
                }
            ]
        },
        {
            "parameter": "EET",
            "values": [
                {
                    "value": "0,00E+00",
                    "module": "A1",
                    "scenario": null
                },
                {
                    "value": "0,00E+00",
                    "module": "A2",
                    "scenario": null
                },
                {
                    "value": "2,95E-03",
                    "module": "A3",
                    "scenario": null
                },
                {
                    "value": "0,00E+00",
                    "module": "A4",
                    "scenario": null
                },
                {
                    "value": "2,45E+00",
                    "module": "A5",
                    "scenario": null
                },
                {
                    "value": "0,00E+00",
                    "module": "C1",
                    "scenario": null
                },
                {
                    "value": "0,00E+00",
                    "module": "C2",
                    "scenario": null
                },
                {
                    "value": "0,00E+00",
                    "module": "C3",
                    "scenario": null
                },
                {
                    "value": "5,65E-01",
                    "module": "C4",
                    "scenario": null
                },
                {
                    "value": "-3,02E+00",
                    "module": "D",
                    "scenario": null
                }
            ]
        }
    ]
}