{"product_name":"ARDEX A 828 COMFORT","epd_id":"EPD-ADX-20230247-IBA1-DE","declared_unit":{"unit":"ton","amount":1},"compliance":["DIN EN 15804+A2","ISO 14025"],"producer_name":"ARDEX GmbH","environmental_impact":[{"parameter":"GWP-total","unit":"kg CO2-eq","values":[{"value":"1,84E-01","module":"A1-A3","scenario":null},{"value":"1,20E-01","module":"A4","scenario":null},{"value":"1,33E-02","module":"A5","scenario":null},{"value":"4,76E-04","module":"C1","scenario":null},{"value":"8,16E-02","module":"C2","scenario":null},{"value":"3,51E-02","module":"C4","scenario":null},{"value":"-4,85E-03","module":"D","scenario":null}]},{"parameter":"GWP-fossil","unit":"kg CO2-eq","values":[{"value":"2,07E-01","module":"A1-A3","scenario":null},{"value":"1,19E-01","module":"A4","scenario":null},{"value":"2,77E-03","module":"A5","scenario":null},{"value":"4,75E-04","module":"C1","scenario":null},{"value":"8,12E-02","module":"C2","scenario":null},{"value":"2,01E-02","module":"C4","scenario":null},{"value":"-4,81E-03","module":"D","scenario":null}]},{"parameter":"GWP-biogenic","unit":"kg CO2-eq","values":[{"value":"-2,33E-02","module":"A1-A3","scenario":null},{"value":"0,00E+00","module":"A4","scenario":null},{"value":"1,06E-02","module":"A5","scenario":null},{"value":"-1,68E-06","module":"C1","scenario":null},{"value":"0,00E+00","module":"C2","scenario":null},{"value":"1,49E-02","module":"C4","scenario":null},{"value":"-3,33E-05","module":"D","scenario":null}]},{"parameter":"GWP-luluc","unit":"kg CO2-eq","values":[{"value":"3,09E-04","module":"A1-A3","scenario":null},{"value":"7,20E-04","module":"A4","scenario":null},{"value":"7,30E-07","module":"A5","scenario":null},{"value":"2,81E-06","module":"C1","scenario":null},{"value":"4,90E-04","module":"C2","scenario":null},{"value":"6,35E-05","module":"C4","scenario":null},{"value":"-4,32E-07","module":"D","scenario":null}]},{"parameter":"ODP","unit":"kg CFC11-eq","values":[{"value":"1,00E-09","module":"A1-A3","scenario":null},{"value":"2,97E-14","module":"A4","scenario":null},{"value":"3,49E-15","module":"A5","scenario":null},{"value":"1,16E-16","module":"C1","scenario":null},{"value":"2,02E-14","module":"C2","scenario":null},{"value":"5,25E-14","module":"C4","scenario":null},{"value":"-6,60E-14","module":"D","scenario":null}]},{"parameter":"AP","unit":"mol H+-eq","values":[{"value":"3,26E-04","module":"A1-A3","scenario":null},{"value":"2,41E-04","module":"A4","scenario":null},{"value":"5,36E-06","module":"A5","scenario":null},{"value":"2,39E-06","module":"C1","scenario":null},{"value":"1,64E-04","module":"C2","scenario":null},{"value":"1,45E-04","module":"C4","scenario":null},{"value":"-4,88E-06","module":"D","scenario":null}]},{"parameter":"POCP","unit":"kg NMVOC-eq","values":[{"value":"3,27E-04","module":"A1-A3","scenario":null},{"value":"2,21E-04","module":"A4","scenario":null},{"value":"4,41E-06","module":"A5","scenario":null},{"value":"3,16E-06","module":"C1","scenario":null},{"value":"1,50E-04","module":"C2","scenario":null},{"value":"1,13E-04","module":"C4","scenario":null},{"value":"-4,63E-06","module":"D","scenario":null}]},{"parameter":"ADPE","unit":"kg Sb-eq","values":[{"value":"1,30E-07","module":"A1-A3","scenario":null},{"value":"8,72E-09","module":"A4","scenario":null},{"value":"3,16E-11","module":"A5","scenario":null},{"value":"3,40E-11","module":"C1","scenario":null},{"value":"5,93E-09","module":"C2","scenario":null},{"value":"9,47E-10","module":"C4","scenario":null},{"value":"-4,18E-10","module":"D","scenario":null}]},{"parameter":"ADPF","unit":"MJ","values":[{"value":"3,58E+00","module":"A1-A3","scenario":null},{"value":"1,64E+00","module":"A4","scenario":null},{"value":"7,51E-03","module":"A5","scenario":null},{"value":"6,40E-03","module":"C1","scenario":null},{"value":"1,11E+00","module":"C2","scenario":null},{"value":"2,72E-01","module":"C4","scenario":null},{"value":"-7,54E-02","module":"D","scenario":null}]},{"parameter":"WDP","unit":"m3 world-eq. Deprived","values":[{"value":"3,59E-02","module":"A1-A3","scenario":null},{"value":"6,32E-04","module":"A4","scenario":null},{"value":"2,55E-03","module":"A5","scenario":null},{"value":"2,47E-06","module":"C1","scenario":null},{"value":"4,30E-04","module":"C2","scenario":null},{"value":"2,24E-03","module":"C4","scenario":null},{"value":"-6,48E-05","module":"D","scenario":null}]},{"parameter":"EP-freshwater","unit":"kg P-eq","values":[{"value":"2,93E-06","module":"A1-A3","scenario":null},{"value":"2,84E-07","module":"A4","scenario":null},{"value":"9,43E-09","module":"A5","scenario":null},{"value":"1,11E-09","module":"C1","scenario":null},{"value":"1,93E-07","module":"C2","scenario":null},{"value":"4,13E-08","module":"C4","scenario":null},{"value":"-1,25E-08","module":"D","scenario":null}]},{"parameter":"EP-marine","unit":"kg N-eq","values":[{"value":"1,20E-04","module":"A1-A3","scenario":null},{"value":"1,04E-04","module":"A4","scenario":null},{"value":"1,66E-06","module":"A5","scenario":null},{"value":"1,13E-06","module":"C1","scenario":null},{"value":"7,07E-05","module":"C2","scenario":null},{"value":"3,74E-05","module":"C4","scenario":null},{"value":"-1,80E-06","module":"D","scenario":null}]},{"parameter":"EP-terrestrial","unit":"mol N-eq.","values":[{"value":"1,30E-03","module":"A1-A3","scenario":null},{"value":"1,18E-03","module":"A4","scenario":null},{"value":"2,21E-05","module":"A5","scenario":null},{"value":"1,25E-05","module":"C1","scenario":null},{"value":"8,01E-04","module":"C2","scenario":null},{"value":"4,12E-04","module":"C4","scenario":null},{"value":"-1,91E-05","module":"D","scenario":null}]}],"additional_environmental_impact":[{"parameter":"PM","unit":"Disease incidence","values":[{"value":null,"module":"A1-A3","scenario":null},{"value":null,"module":"A4","scenario":null},{"value":null,"module":"A5","scenario":null},{"value":null,"module":"C1","scenario":null},{"value":null,"module":"C2","scenario":null},{"value":null,"module":"C4","scenario":null},{"value":null,"module":"D","scenario":null}]},{"parameter":"ETP-fw","unit":"CTUe","values":[{"value":null,"module":"A1-A3","scenario":null},{"value":null,"module":"A4","scenario":null},{"value":null,"module":"A5","scenario":null},{"value":null,"module":"C1","scenario":null},{"value":null,"module":"C2","scenario":null},{"value":null,"module":"C4","scenario":null},{"value":null,"module":"D","scenario":null}]},{"parameter":"HTP-c","unit":"CTUh","values":[{"value":null,"module":"A1-A3","scenario":null},{"value":null,"module":"A4","scenario":null},{"value":null,"module":"A5","scenario":null},{"value":null,"module":"C1","scenario":null},{"value":null,"module":"C2","scenario":null},{"value":null,"module":"C4","scenario":null},{"value":null,"module":"D","scenario":null}]},{"parameter":"HTP-nc","unit":"CTUh","values":[{"value":null,"module":"A1-A3","scenario":null},{"value":null,"module":"A4","scenario":null},{"value":null,"module":"A5","scenario":null},{"value":null,"module":"C1","scenario":null},{"value":null,"module":"C2","scenario":null},{"value":null,"module":"C4","scenario":null},{"value":null,"module":"D","scenario":null}]},{"parameter":"SQP","unit":"-","values":[{"value":null,"module":"A1-A3","scenario":null},{"value":null,"module":"A4","scenario":null},{"value":null,"module":"A5","scenario":null},{"value":null,"module":"C1","scenario":null},{"value":null,"module":"C2","scenario":null},{"value":null,"module":"C4","scenario":null},{"value":null,"module":"D","scenario":null}]}],"resource_use":[{"parameter":"PERE","unit":"MJ","values":[{"value":"1,14E+00","module":"A1-A3","scenario":null},{"value":"1,10E-01","module":"A4","scenario":null},{"value":"1,18E-01","module":"A5","scenario":null},{"value":"4,29E-04","module":"C1","scenario":null},{"value":"7,46E-02","module":"C2","scenario":null},{"value":"4,45E-02","module":"C4","scenario":null},{"value":"-2,94E-02","module":"D","scenario":null}]},{"parameter":"PERM","unit":"","values":[{"value":"1,16E-01","module":"A1-A3","scenario":null},{"value":"0,00E+00","module":"A4","scenario":null},{"value":"-1,16E-01","module":"A5","scenario":null},{"value":"0,00E+00","module":"C1","scenario":null},{"value":"0,00E+00","module":"C2","scenario":null},{"value":"0,00E+00","module":"C4","scenario":null},{"value":"0,00E+00","module":"D","scenario":null}]},{"parameter":"PERT","unit":"MJ","values":[{"value":"1,25E+00","module":"A1-A3","scenario":null},{"value":"1,10E-01","module":"A4","scenario":null},{"value":"1,90E-03","module":"A5","scenario":null},{"value":"4,29E-04","module":"C1","scenario":null},{"value":"7,46E-02","module":"C2","scenario":null},{"value":"4,45E-02","module":"C4","scenario":null},{"value":"-2,94E-02","module":"D","scenario":null}]},{"parameter":"PENRE","unit":"MJ","values":[{"value":"2,91E+00","module":"A1-A3","scenario":null},{"value":"1,64E+00","module":"A4","scenario":null},{"value":"3,59E-02","module":"A5","scenario":null},{"value":"6,41E-03","module":"C1","scenario":null},{"value":"1,12E+00","module":"C2","scenario":null},{"value":"2,72E-01","module":"C4","scenario":null},{"value":"-7,54E-02","module":"D","scenario":null}]},{"parameter":"PENRM","unit":"MJ","values":[{"value":"6,76E-01","module":"A1-A3","scenario":null},{"value":"0,00E+00","module":"A4","scenario":null},{"value":"-2,84E-02","module":"A5","scenario":null},{"value":"0,00E+00","module":"C1","scenario":null},{"value":"0,00E+00","module":"C2","scenario":null},{"value":"0,00E+00","module":"C4","scenario":null},{"value":"0,00E+00","module":"D","scenario":null}]},{"parameter":"PENRT","unit":"MJ","values":[{"value":"3,58E+00","module":"A1-A3","scenario":null},{"value":"1,64E+00","module":"A4","scenario":null},{"value":"7,52E-03","module":"A5","scenario":null},{"value":"6,41E-03","module":"C1","scenario":null},{"value":"1,12E+00","module":"C2","scenario":null},{"value":"2,72E-01","module":"C4","scenario":null},{"value":"-7,54E-02","module":"D","scenario":null}]},{"parameter":"SM","unit":"kg","values":[{"value":"0,00E+00","module":"A1-A3","scenario":null},{"value":"0,00E+00","module":"A4","scenario":null},{"value":"0,00E+00","module":"A5","scenario":null},{"value":"0,00E+00","module":"C1","scenario":null},{"value":"0,00E+00","module":"C2","scenario":null},{"value":"0,00E+00","module":"C4","scenario":null},{"value":"0,00E+00","module":"D","scenario":null}]},{"parameter":"RSF","unit":"MJ","values":[{"value":"0,00E+00","module":"A1-A3","scenario":null},{"value":"0,00E+00","module":"A4","scenario":null},{"value":"0,00E+00","module":"A5","scenario":null},{"value":"0,00E+00","module":"C1","scenario":null},{"value":"0,00E+00","module":"C2","scenario":null},{"value":"0,00E+00","module":"C4","scenario":null},{"value":"0,00E+00","module":"D","scenario":null}]},{"parameter":"NRSF","unit":"MJ","values":[{"value":"0,00E+00","module":"A1-A3","scenario":null},{"value":"0,00E+00","module":"A4","scenario":null},{"value":"0,00E+00","module":"A5","scenario":null},{"value":"0,00E+00","module":"C1","scenario":null},{"value":"0,00E+00","module":"C2","scenario":null},{"value":"0,00E+00","module":"C4","scenario":null},{"value":"0,00E+00","module":"D","scenario":null}]},{"parameter":"FW","unit":"m3","values":[{"value":"7,01E-04","module":"A1-A3","scenario":null},{"value":"9,77E-05","module":"A4","scenario":null},{"value":"7,58E-04","module":"A5","scenario":null},{"value":"3,82E-07","module":"C1","scenario":null},{"value":"6,64E-05","module":"C2","scenario":null},{"value":"6,86E-05","module":"C4","scenario":null},{"value":"-1,02E-05","module":"D","scenario":null}]}],"end_of_life_waste":[{"parameter":"HWD","unit":"kg","values":[{"value":"1,84E-09","module":"A1-A3","scenario":null},{"value":"2,76E-12","module":"A4","scenario":null},{"value":"1,31E-13","module":"A5","scenario":null},{"value":"1,08E-14","module":"C1","scenario":null},{"value":"1,88E-12","module":"C2","scenario":null},{"value":"5,86E-12","module":"C4","scenario":null},{"value":"-4,94E-12","module":"D","scenario":null}]},{"parameter":"NHWD","unit":"kg","values":[{"value":"1,80E-02","module":"A1-A3","scenario":null},{"value":"2,45E-04","module":"A4","scenario":null},{"value":"1,41E-02","module":"A5","scenario":null},{"value":"9,59E-07","module":"C1","scenario":null},{"value":"1,67E-04","module":"C2","scenario":null},{"value":"1,36E+00","module":"C4","scenario":null},{"value":"-4,09E-05","module":"D","scenario":null}]},{"parameter":"RWD","unit":"kg","values":[{"value":"2,95E-05","module":"A1-A3","scenario":null},{"value":"2,16E-06","module":"A4","scenario":null},{"value":"1,80E-07","module":"A5","scenario":null},{"value":"8,43E-09","module":"C1","scenario":null},{"value":"1,47E-06","module":"C2","scenario":null},{"value":"3,06E-06","module":"C4","scenario":null},{"value":"-2,95E-06","module":"D","scenario":null}]}],"end_of_life_flow":[{"parameter":"CRU","unit":"kg","values":[{"value":"0,00E+00","module":"A1-A3","scenario":null},{"value":"0,00E+00","module":"A4","scenario":null},{"value":"0,00E+00","module":"A5","scenario":null},{"value":"0,00E+00","module":"C1","scenario":null},{"value":"0,00E+00","module":"C2","scenario":null},{"value":"0,00E+00","module":"C4","scenario":null},{"value":"0,00E+00","module":"D","scenario":null}]},{"parameter":"MFR","unit":"kg","values":[{"value":"0,00E+00","module":"A1-A3","scenario":null},{"value":"0,00E+00","module":"A4","scenario":null},{"value":"0,00E+00","module":"A5","scenario":null},{"value":"0,00E+00","module":"C1","scenario":null},{"value":"0,00E+00","module":"C2","scenario":null},{"value":"0,00E+00","module":"C4","scenario":null},{"value":"0,00E+00","module":"D","scenario":null}]},{"parameter":"MER","unit":"kg","values":[{"value":"0,00E+00","module":"A1-A3","scenario":null},{"value":"0,00E+00","module":"A4","scenario":null},{"value":"0,00E+00","module":"A5","scenario":null},{"value":"0,00E+00","module":"C1","scenario":null},{"value":"0,00E+00","module":"C2","scenario":null},{"value":"0,00E+00","module":"C4","scenario":null},{"value":"0,00E+00","module":"D","scenario":null}]},{"parameter":"EEE","unit":"MJ","values":[{"value":"0,00E+00","module":"A1-A3","scenario":null},{"value":"0,00E+00","module":"A4","scenario":null},{"value":"1,79E-02","module":"A5","scenario":null},{"value":"0,00E+00","module":"C1","scenario":null},{"value":"0,00E+00","module":"C2","scenario":null},{"value":"0,00E+00","module":"C4","scenario":null},{"value":"0,00E+00","module":"D","scenario":null}]},{"parameter":"EET","unit":"MJ","values":[{"value":"0,00E+00","module":"A1-A3","scenario":null},{"value":"0,00E+00","module":"A4","scenario":null},{"value":"4,15E-02","module":"A5","scenario":null},{"value":"0,00E+00","module":"C1","scenario":null},{"value":"0,00E+00","module":"C2","scenario":null},{"value":"0,00E+00","module":"C4","scenario":null},{"value":"0,00E+00","module":"D","scenario":null}]}]}