{"product_name":"CEM II/B-S 42,5 N","epd_id":"EPD-CEM-20240350-CAA1-DE","declared_unit":{"unit":"ton","amount":1},"compliance":["DIN EN 15804+A2","ISO 14025"],"producer_name":"Cemex Deutschland AG","environmental_impact":[{"parameter":"GWP-total","unit":"kg CO2-eq","values":[{"value":"5,32E+02","module":"A1-A3","scenario":null}]},{"parameter":"GWP-fossil","unit":"kg CO2-eq","values":[{"value":"5,31E+02","module":"A1-A3","scenario":null}]},{"parameter":"GWP-biogenic","unit":"kg CO2-eq","values":[{"value":"4,79E-02","module":"A1-A3","scenario":null}]},{"parameter":"GWP-luluc","unit":"kg CO2-eq","values":[{"value":"4,88E-02","module":"A1-A3","scenario":null}]},{"parameter":"ODP","unit":"kg CFC11-eq","values":[{"value":"1,31E-05","module":"A1-A3","scenario":null}]},{"parameter":"AP","unit":"mol H+-eq","values":[{"value":"1,97E+00","module":"A1-A3","scenario":null}]},{"parameter":"POCP","unit":"kg NMVOC-eq","values":[{"value":"8,83E-01","module":"A1-A3","scenario":null}]},{"parameter":"ADPE","unit":"kg Sb-eq","values":[{"value":"1,17E-04","module":"A1-A3","scenario":null}]},{"parameter":"ADPF","unit":"MJ","values":[{"value":"2,55E+03","module":"A1-A3","scenario":null}]},{"parameter":"WDP","unit":"m3 world-eq. Deprived","values":[{"value":"3,38E+01","module":"A1-A3","scenario":null}]},{"parameter":"EP-freshwater","unit":"kg P-eq","values":[{"value":"7,60E-02","module":"A1-A3","scenario":null}]},{"parameter":"EP-marine","unit":"kg N-eq","values":[{"value":"5,03E-03","module":"A1-A3","scenario":null}]},{"parameter":"EP-terrestrial","unit":"mol N-eq.","values":[{"value":"2,90E+00","module":"A1-A3","scenario":null}]}],"additional_environmental_impact":[{"parameter":"PM","unit":"Disease incidence","values":[{"value":"1,82E-05","module":"A1-A3","scenario":null}]},{"parameter":"ETP-fw","unit":"CTUe","values":[{"value":"5,69E+01","module":"A1-A3","scenario":null}]},{"parameter":"HTP-c","unit":"CTUh","values":[{"value":"8,72E-07","module":"A1-A3","scenario":null}]},{"parameter":"HTP-nc","unit":"CTUh","values":[{"value":"1,22E-05","module":"A1-A3","scenario":null}]},{"parameter":"SQP","unit":"-","values":[{"value":"6,04E+02","module":"A1-A3","scenario":null}]}],"resource_use":[{"parameter":"PERE","unit":"MJ","values":[{"value":"4,73E+01","module":"A1-A3","scenario":null}]},{"parameter":"PERM","unit":"","values":[{"value":"0,00E+00","module":"A1-A3","scenario":null}]},{"parameter":"PERT","unit":"MJ","values":[{"value":"4,73E+01","module":"A1-A3","scenario":null}]},{"parameter":"PENRE","unit":"MJ","values":[{"value":"2,55E+03","module":"A1-A3","scenario":null}]},{"parameter":"PENRM","unit":"MJ","values":[{"value":"0,00E+00","module":"A1-A3","scenario":null}]},{"parameter":"PENRT","unit":"MJ","values":[{"value":"2,55E+03","module":"A1-A3","scenario":null}]},{"parameter":"SM","unit":"kg","values":[{"value":"3,72E+02","module":"A1-A3","scenario":null}]},{"parameter":"RSF","unit":"MJ","values":[{"value":"7,74E+02","module":"A1-A3","scenario":null}]},{"parameter":"NRSF","unit":"MJ","values":[{"value":"5,55E+02","module":"A1-A3","scenario":null}]},{"parameter":"FW","unit":"m3","values":[{"value":"8,66E-01","module":"A1-A3","scenario":null}]}],"end_of_life_waste":[{"parameter":"HWD","unit":"kg","values":[{"value":"4,86E-02","module":"A1-A3","scenario":null}]},{"parameter":"NHWD","unit":"kg","values":[{"value":"7,66E-01","module":"A1-A3","scenario":null}]},{"parameter":"RWD","unit":"kg","values":[{"value":null,"module":"A1-A3","scenario":null}]}],"end_of_life_flow":[{"parameter":"CRU","unit":"kg","values":[{"value":"0,00E+00","module":"A1-A3","scenario":null}]},{"parameter":"MFR","unit":"kg","values":[{"value":"0,00E+00","module":"A1-A3","scenario":null}]},{"parameter":"MER","unit":"kg","values":[{"value":"0,00E+00","module":"A1-A3","scenario":null}]},{"parameter":"EEE","unit":"MJ","values":[{"value":"0,00E+00","module":"A1-A3","scenario":null}]},{"parameter":"EET","unit":"MJ","values":[{"value":"0,00E+00","module":"A1-A3","scenario":null}]}]}