{"product_name":"Therma\u2122 TR24","epd_id":"EPD-KIN-20230014-CBA2-EN","declared_unit":{"unit":"m2","amount":1},"compliance":["DIN EN 15804+A2","ISO 14025"],"producer_name":"Kingspan Insulation B.V.","environmental_impact":[{"parameter":"GWP-total","unit":"kg CO2-eq","values":[{"value":"9,08E+00","module":"A1-A3","scenario":null},{"value":"3,03E-02","module":"A4","scenario":null},{"value":"1,80E-01","module":"A5","scenario":null},{"value":"2,31E-03","module":"C1","scenario":null},{"value":"1,52E-02","module":"C2","scenario":null},{"value":"7,17E+00","module":"C3","scenario":null},{"value":"0,00E+00","module":"C4","scenario":null},{"value":"-2,83E+00","module":"D","scenario":null}]},{"parameter":"GWP-fossil","unit":"kg CO2-eq","values":[{"value":"9,13E+00","module":"A1-A3","scenario":null},{"value":"3,02E-02","module":"A4","scenario":null},{"value":"1,80E-01","module":"A5","scenario":null},{"value":"2,31E-03","module":"C1","scenario":null},{"value":"1,51E-02","module":"C2","scenario":null},{"value":"7,17E+00","module":"C3","scenario":null},{"value":"0,00E+00","module":"C4","scenario":null},{"value":"-2,81E+00","module":"D","scenario":null}]},{"parameter":"GWP-biogenic","unit":"kg CO2-eq","values":[{"value":"-5,20E-02","module":"A1-A3","scenario":null},{"value":"-4,17E-05","module":"A4","scenario":null},{"value":"9,82E-06","module":"A5","scenario":null},{"value":"3,09E-06","module":"C1","scenario":null},{"value":"-2,08E-05","module":"C2","scenario":null},{"value":"5,05E-04","module":"C3","scenario":null},{"value":"0,00E+00","module":"C4","scenario":null},{"value":"-1,44E-02","module":"D","scenario":null}]},{"parameter":"GWP-luluc","unit":"kg CO2-eq","values":[{"value":"6,17E-03","module":"A1-A3","scenario":null},{"value":"1,68E-04","module":"A4","scenario":null},{"value":"2,13E-06","module":"A5","scenario":null},{"value":"2,85E-08","module":"C1","scenario":null},{"value":"8,42E-05","module":"C2","scenario":null},{"value":"3,39E-05","module":"C3","scenario":null},{"value":"0,00E+00","module":"C4","scenario":null},{"value":"-3,09E-04","module":"D","scenario":null}]},{"parameter":"ODP","unit":"kg CFC11-eq","values":[{"value":"2,55E-11","module":"A1-A3","scenario":null},{"value":"1,81E-15","module":"A4","scenario":null},{"value":"3,20E-14","module":"A5","scenario":null},{"value":"1,42E-16","module":"C1","scenario":null},{"value":"9,05E-16","module":"C2","scenario":null},{"value":"6,16E-13","module":"C3","scenario":null},{"value":"0,00E+00","module":"C4","scenario":null},{"value":"-1,90E-11","module":"D","scenario":null}]},{"parameter":"AP","unit":"mol H+-eq","values":[{"value":"2,03E-02","module":"A1-A3","scenario":null},{"value":"3,11E-05","module":"A4","scenario":null},{"value":"2,24E-05","module":"A5","scenario":null},{"value":"1,07E-05","module":"C1","scenario":null},{"value":"1,56E-05","module":"C2","scenario":null},{"value":"4,03E-03","module":"C3","scenario":null},{"value":"0,00E+00","module":"C4","scenario":null},{"value":"-3,70E-03","module":"D","scenario":null}]},{"parameter":"POCP","unit":"kg NMVOC-eq","values":[{"value":"8,34E-02","module":"A1-A3","scenario":null},{"value":"2,74E-05","module":"A4","scenario":null},{"value":"1,73E-05","module":"A5","scenario":null},{"value":"1,45E-05","module":"C1","scenario":null},{"value":"1,37E-05","module":"C2","scenario":null},{"value":"4,96E-03","module":"C3","scenario":null},{"value":"0,00E+00","module":"C4","scenario":null},{"value":"-2,81E-03","module":"D","scenario":null}]},{"parameter":"ADPE","unit":"kg Sb-eq","values":[{"value":"1,08E-05","module":"A1-A3","scenario":null},{"value":"2,52E-09","module":"A4","scenario":null},{"value":"7,82E-10","module":"A5","scenario":null},{"value":"9,44E-11","module":"C1","scenario":null},{"value":"1,26E-09","module":"C2","scenario":null},{"value":"1,69E-08","module":"C3","scenario":null},{"value":"0,00E+00","module":"C4","scenario":null},{"value":"-4,25E-07","module":"D","scenario":null}]},{"parameter":"ADPF","unit":"MJ","values":[{"value":"2,42E+02","module":"A1-A3","scenario":null},{"value":"4,04E-01","module":"A4","scenario":null},{"value":"6,64E-02","module":"A5","scenario":null},{"value":"3,12E-02","module":"C1","scenario":null},{"value":"2,02E-01","module":"C2","scenario":null},{"value":"2,05E+00","module":"C3","scenario":null},{"value":"0,00E+00","module":"C4","scenario":null},{"value":"-4,78E+01","module":"D","scenario":null}]},{"parameter":"WDP","unit":"m3 world-eq. Deprived","values":[{"value":"1,41E+00","module":"A1-A3","scenario":null},{"value":"2,71E-04","module":"A4","scenario":null},{"value":"1,71E-02","module":"A5","scenario":null},{"value":"4,29E-06","module":"C1","scenario":null},{"value":"1,35E-04","module":"C2","scenario":null},{"value":"7,49E-01","module":"C3","scenario":null},{"value":"0,00E+00","module":"C4","scenario":null},{"value":"-3,00E-01","module":"D","scenario":null}]},{"parameter":"EP-freshwater","unit":"kg P-eq","values":[{"value":"3,92E-05","module":"A1-A3","scenario":null},{"value":"9,01E-08","module":"A4","scenario":null},{"value":"8,08E-09","module":"A5","scenario":null},{"value":"4,65E-10","module":"C1","scenario":null},{"value":"4,51E-08","module":"C2","scenario":null},{"value":"2,63E-07","module":"C3","scenario":null},{"value":"0,00E+00","module":"C4","scenario":null},{"value":"-3,87E-06","module":"D","scenario":null}]},{"parameter":"EP-marine","unit":"kg N-eq","values":[{"value":"5,03E-03","module":"A1-A3","scenario":null},{"value":"1,02E-05","module":"A4","scenario":null},{"value":"6,01E-06","module":"A5","scenario":null},{"value":"5,11E-06","module":"C1","scenario":null},{"value":"5,09E-06","module":"C2","scenario":null},{"value":"1,93E-03","module":"C3","scenario":null},{"value":"0,00E+00","module":"C4","scenario":null},{"value":"-1,00E-03","module":"D","scenario":null}]},{"parameter":"EP-terrestrial","unit":"mol N-eq.","values":[{"value":"5,23E-02","module":"A1-A3","scenario":null},{"value":"1,21E-04","module":"A4","scenario":null},{"value":"1,02E-04","module":"A5","scenario":null},{"value":"5,59E-05","module":"C1","scenario":null},{"value":"6,06E-05","module":"C2","scenario":null},{"value":"2,23E-02","module":"C3","scenario":null},{"value":"0,00E+00","module":"C4","scenario":null},{"value":"-1,07E-02","module":"D","scenario":null}]}],"additional_environmental_impact":[{"parameter":"PM","unit":"Disease incidence","values":[{"value":"1,64E-07","module":"A1-A3","scenario":null},{"value":"1,80E-10","module":"A4","scenario":null},{"value":"2,73E-10","module":"A5","scenario":null},{"value":"1,21E-10","module":"C1","scenario":null},{"value":"8,98E-11","module":"C2","scenario":null},{"value":"1,40E-08","module":"C3","scenario":null},{"value":"0,00E+00","module":"C4","scenario":null},{"value":"-3,07E-08","module":"D","scenario":null}]},{"parameter":"ETP-fw","unit":"CTUe","values":[{"value":"1,01E+02","module":"A1-A3","scenario":null},{"value":"2,80E-01","module":"A4","scenario":null},{"value":"4,75E-02","module":"A5","scenario":null},{"value":"2,17E-02","module":"C1","scenario":null},{"value":"1,40E-01","module":"C2","scenario":null},{"value":"8,39E-01","module":"C3","scenario":null},{"value":"0,00E+00","module":"C4","scenario":null},{"value":"-1,05E+01","module":"D","scenario":null}]},{"parameter":"HTP-c","unit":"CTUh","values":[{"value":"6,94E-09","module":"A1-A3","scenario":null},{"value":"5,65E-12","module":"A4","scenario":null},{"value":"2,66E-12","module":"A5","scenario":null},{"value":"4,02E-13","module":"C1","scenario":null},{"value":"2,82E-12","module":"C2","scenario":null},{"value":"5,44E-11","module":"C3","scenario":null},{"value":"0,00E+00","module":"C4","scenario":null},{"value":"-4,83E-10","module":"D","scenario":null}]},{"parameter":"HTP-nc","unit":"CTUh","values":[{"value":"5,43E-07","module":"A1-A3","scenario":null},{"value":"2,93E-10","module":"A4","scenario":null},{"value":"2,70E-10","module":"A5","scenario":null},{"value":"2,03E-11","module":"C1","scenario":null},{"value":"1,47E-10","module":"C2","scenario":null},{"value":"2,26E-09","module":"C3","scenario":null},{"value":"0,00E+00","module":"C4","scenario":null},{"value":"-1,85E-08","module":"D","scenario":null}]},{"parameter":"SQP","unit":"-","values":[{"value":"3,60E+01","module":"A1-A3","scenario":null},{"value":"1,39E-01","module":"A4","scenario":null},{"value":"1,70E-02","module":"A5","scenario":null},{"value":"8,61E-05","module":"C1","scenario":null},{"value":"6,94E-02","module":"C2","scenario":null},{"value":"4,61E-01","module":"C3","scenario":null},{"value":"0,00E+00","module":"C4","scenario":null},{"value":"-8,54E+00","module":"D","scenario":null}]}],"resource_use":[{"parameter":"PERE","unit":"MJ","values":[{"value":"2,32E+01","module":"A1-A3","scenario":null},{"value":"2,29E-02","module":"A4","scenario":null},{"value":"1,70E-02","module":"A5","scenario":null},{"value":"1,18E-04","module":"C1","scenario":null},{"value":"1,15E-02","module":"C2","scenario":null},{"value":"3,78E-01","module":"C3","scenario":null},{"value":"0,00E+00","module":"C4","scenario":null},{"value":"-1,32E+01","module":"D","scenario":null}]},{"parameter":"PERM","unit":"","values":[{"value":"0,00E+00","module":"A1-A3","scenario":null},{"value":"0,00E+00","module":"A4","scenario":null},{"value":"0,00E+00","module":"A5","scenario":null},{"value":"0,00E+00","module":"C1","scenario":null},{"value":"0,00E+00","module":"C2","scenario":null},{"value":"0,00E+00","module":"C3","scenario":null},{"value":"0,00E+00","module":"C4","scenario":null},{"value":"0,00E+00","module":"D","scenario":null}]},{"parameter":"PERT","unit":"MJ","values":[{"value":"2,32E+01","module":"A1-A3","scenario":null},{"value":"2,29E-02","module":"A4","scenario":null},{"value":"1,70E-02","module":"A5","scenario":null},{"value":"1,18E-04","module":"C1","scenario":null},{"value":"1,15E-02","module":"C2","scenario":null},{"value":"3,78E-01","module":"C3","scenario":null},{"value":"0,00E+00","module":"C4","scenario":null},{"value":"-1,32E+01","module":"D","scenario":null}]},{"parameter":"PENRE","unit":"MJ","values":[{"value":"1,28E+02","module":"A1-A3","scenario":null},{"value":"4,05E-01","module":"A4","scenario":null},{"value":"3,10E+00","module":"A5","scenario":null},{"value":"3,13E-02","module":"C1","scenario":null},{"value":"2,02E-01","module":"C2","scenario":null},{"value":"1,13E+02","module":"C3","scenario":null},{"value":"0,00E+00","module":"C4","scenario":null},{"value":"-4,78E+01","module":"D","scenario":null}]},{"parameter":"PENRM","unit":"MJ","values":[{"value":"1,14E+02","module":"A1-A3","scenario":null},{"value":"0,00E+00","module":"A4","scenario":null},{"value":"-3,04E+00","module":"A5","scenario":null},{"value":"0,00E+00","module":"C1","scenario":null},{"value":"0,00E+00","module":"C2","scenario":null},{"value":"-1,11E+02","module":"C3","scenario":null},{"value":"0,00E+00","module":"C4","scenario":null},{"value":"0,00E+00","module":"D","scenario":null}]},{"parameter":"PENRT","unit":"MJ","values":[{"value":"2,42E+02","module":"A1-A3","scenario":null},{"value":"4,05E-01","module":"A4","scenario":null},{"value":"6,64E-02","module":"A5","scenario":null},{"value":"3,13E-02","module":"C1","scenario":null},{"value":"2,02E-01","module":"C2","scenario":null},{"value":"2,05E+00","module":"C3","scenario":null},{"value":"0,00E+00","module":"C4","scenario":null},{"value":"-4,78E+01","module":"D","scenario":null}]},{"parameter":"SM","unit":"kg","values":[{"value":"0,00E+00","module":"A1-A3","scenario":null},{"value":"0,00E+00","module":"A4","scenario":null},{"value":"0,00E+00","module":"A5","scenario":null},{"value":"0,00E+00","module":"C1","scenario":null},{"value":"0,00E+00","module":"C2","scenario":null},{"value":"0,00E+00","module":"C3","scenario":null},{"value":"0,00E+00","module":"C4","scenario":null},{"value":"0,00E+00","module":"D","scenario":null}]},{"parameter":"RSF","unit":"MJ","values":[{"value":"0,00E+00","module":"A1-A3","scenario":null},{"value":"0,00E+00","module":"A4","scenario":null},{"value":"0,00E+00","module":"A5","scenario":null},{"value":"0,00E+00","module":"C1","scenario":null},{"value":"0,00E+00","module":"C2","scenario":null},{"value":"0,00E+00","module":"C3","scenario":null},{"value":"0,00E+00","module":"C4","scenario":null},{"value":"0,00E+00","module":"D","scenario":null}]},{"parameter":"NRSF","unit":"MJ","values":[{"value":"0,00E+00","module":"A1-A3","scenario":null},{"value":"0,00E+00","module":"A4","scenario":null},{"value":"0,00E+00","module":"A5","scenario":null},{"value":"0,00E+00","module":"C1","scenario":null},{"value":"0,00E+00","module":"C2","scenario":null},{"value":"0,00E+00","module":"C3","scenario":null},{"value":"0,00E+00","module":"C4","scenario":null},{"value":"0,00E+00","module":"D","scenario":null}]},{"parameter":"FW","unit":"m3","values":[{"value":"6,18E-02","module":"A1-A3","scenario":null},{"value":"2,59E-05","module":"A4","scenario":null},{"value":"4,05E-04","module":"A5","scenario":null},{"value":"1,78E-07","module":"C1","scenario":null},{"value":"1,30E-05","module":"C2","scenario":null},{"value":"1,76E-02","module":"C3","scenario":null},{"value":"0,00E+00","module":"C4","scenario":null},{"value":"-1,26E-02","module":"D","scenario":null}]}],"end_of_life_waste":[{"parameter":"HWD","unit":"kg","values":[{"value":"7,70E-08","module":"A1-A3","scenario":null},{"value":"1,94E-12","module":"A4","scenario":null},{"value":"5,53E-12","module":"A5","scenario":null},{"value":"1,03E-13","module":"C1","scenario":null},{"value":"9,68E-13","module":"C2","scenario":null},{"value":"2,62E-10","module":"C3","scenario":null},{"value":"0,00E+00","module":"C4","scenario":null},{"value":"-6,47E-09","module":"D","scenario":null}]},{"parameter":"NHWD","unit":"kg","values":[{"value":"2,31E-01","module":"A1-A3","scenario":null},{"value":"5,80E-05","module":"A4","scenario":null},{"value":"1,62E-02","module":"A5","scenario":null},{"value":"2,93E-06","module":"C1","scenario":null},{"value":"2,90E-05","module":"C2","scenario":null},{"value":"2,45E-01","module":"C3","scenario":null},{"value":"0,00E+00","module":"C4","scenario":null},{"value":"-2,42E-02","module":"D","scenario":null}]},{"parameter":"RWD","unit":"kg","values":[{"value":"2,32E-03","module":"A1-A3","scenario":null},{"value":"4,98E-07","module":"A4","scenario":null},{"value":"2,76E-06","module":"A5","scenario":null},{"value":"3,43E-08","module":"C1","scenario":null},{"value":"2,49E-07","module":"C2","scenario":null},{"value":"8,66E-05","module":"C3","scenario":null},{"value":"0,00E+00","module":"C4","scenario":null},{"value":"-3,77E-03","module":"D","scenario":null}]}],"end_of_life_flow":[{"parameter":"CRU","unit":"kg","values":[{"value":"0,00E+00","module":"A1-A3","scenario":null},{"value":"0,00E+00","module":"A4","scenario":null},{"value":"0,00E+00","module":"A5","scenario":null},{"value":"0,00E+00","module":"C1","scenario":null},{"value":"0,00E+00","module":"C2","scenario":null},{"value":"0,00E+00","module":"C3","scenario":null},{"value":"0,00E+00","module":"C4","scenario":null},{"value":"0,00E+00","module":"D","scenario":null}]},{"parameter":"MFR","unit":"kg","values":[{"value":"0,00E+00","module":"A1-A3","scenario":null},{"value":"0,00E+00","module":"A4","scenario":null},{"value":"0,00E+00","module":"A5","scenario":null},{"value":"0,00E+00","module":"C1","scenario":null},{"value":"0,00E+00","module":"C2","scenario":null},{"value":"0,00E+00","module":"C3","scenario":null},{"value":"0,00E+00","module":"C4","scenario":null},{"value":"0,00E+00","module":"D","scenario":null}]},{"parameter":"MER","unit":"kg","values":[{"value":"0,00E+00","module":"A1-A3","scenario":null},{"value":"0,00E+00","module":"A4","scenario":null},{"value":"7,20E-02","module":"A5","scenario":null},{"value":"0,00E+00","module":"C1","scenario":null},{"value":"0,00E+00","module":"C2","scenario":null},{"value":"3,60E+00","module":"C3","scenario":null},{"value":"0,00E+00","module":"C4","scenario":null},{"value":"0,00E+00","module":"D","scenario":null}]},{"parameter":"EEE","unit":"MJ","values":[{"value":"0,00E+00","module":"A1-A3","scenario":null},{"value":"0,00E+00","module":"A4","scenario":null},{"value":"3,27E-01","module":"A5","scenario":null},{"value":"0,00E+00","module":"C1","scenario":null},{"value":"0,00E+00","module":"C2","scenario":null},{"value":"1,23E+01","module":"C3","scenario":null},{"value":"0,00E+00","module":"C4","scenario":null},{"value":"0,00E+00","module":"D","scenario":null}]},{"parameter":"EET","unit":"MJ","values":[{"value":"0,00E+00","module":"A1-A3","scenario":null},{"value":"0,00E+00","module":"A4","scenario":null},{"value":"5,84E-01","module":"A5","scenario":null},{"value":"0,00E+00","module":"C1","scenario":null},{"value":"0,00E+00","module":"C2","scenario":null},{"value":"2,21E+01","module":"C3","scenario":null},{"value":"0,00E+00","module":"C4","scenario":null},{"value":"0,00E+00","module":"D","scenario":null}]}]}