{"product_name":"TAKE A WALK - getuftete Teppichfliesen","epd_id":"EPD-BAL-20210259-CBA1-EN","declared_unit":{"unit":"m2","amount":1},"compliance":["DIN EN 15804","ISO 14025"],"producer_name":"Balsan Moquette","environmental_impact":[{"parameter":"GWP-total","unit":"kg CO2-eq","values":[{"value":"4,35E+00","module":"A1-A3","scenario":null},{"value":"2,39E-01","module":"A4","scenario":null},{"value":"4,20E-01","module":"A5","scenario":null},{"value":"0,00E+00","module":"B1","scenario":null},{"value":"2,92E-01","module":"B2","scenario":null},{"value":"1,34E-02","module":"C2","scenario":null},{"value":"4,37E+00","module":"C3","scenario":"S2"},{"value":"4,43E+00","module":"C3","scenario":"S3"},{"value":"2,74E-01","module":"C4","scenario":null},{"value":"-1,26E-02","module":"D","scenario":"S0"},{"value":"0,00E+00","module":"D","scenario":"S1"},{"value":"-3,69E-01","module":"D","scenario":"S2"},{"value":"-1,82E-01","module":"D","scenario":"S3"}]},{"parameter":"ODP","unit":"kg CFC11-eq","values":[{"value":"7,86E-09","module":"A1-A3","scenario":null},{"value":"4,18E-17","module":"A4","scenario":null},{"value":"2,36E-10","module":"A5","scenario":null},{"value":"0,00E+00","module":"B1","scenario":null},{"value":"1,08E-08","module":"B2","scenario":null},{"value":"2,33E-18","module":"C2","scenario":null},{"value":"1,90E-15","module":"C3","scenario":"S2"},{"value":"2,61E-15","module":"C3","scenario":"S3"},{"value":"9,29E-16","module":"C4","scenario":null},{"value":"-1,80E-16","module":"D","scenario":"S0"},{"value":"0,00E+00","module":"D","scenario":"S1"},{"value":"-5,20E-15","module":"D","scenario":"S2"},{"value":"-8,62E-16","module":"D","scenario":"S3"}]},{"parameter":"AP","unit":"mol H+-eq","values":[{"value":"1,08E-02","module":"A1-A3","scenario":null},{"value":"9,90E-04","module":"A4","scenario":null},{"value":"4,31E-04","module":"A5","scenario":null},{"value":"0,00E+00","module":"B1","scenario":null},{"value":"1,08E-03","module":"B2","scenario":null},{"value":"5,53E-05","module":"C2","scenario":null},{"value":"2,49E-03","module":"C3","scenario":"S2"},{"value":"2,67E-03","module":"C3","scenario":"S3"},{"value":"7,10E-04","module":"C4","scenario":null},{"value":"-1,40E-05","module":"D","scenario":"S0"},{"value":"0,00E+00","module":"D","scenario":"S1"},{"value":"-4,07E-04","module":"D","scenario":"S2"},{"value":"-4,96E-04","module":"D","scenario":"S3"}]},{"parameter":"EP","unit":"kg PO_4^3-eq","values":[{"value":"2,14E-03","module":"A1-A3","scenario":null},{"value":"2,52E-04","module":"A4","scenario":null},{"value":"9,05E-05","module":"A5","scenario":null},{"value":"0,00E+00","module":"B1","scenario":null},{"value":"3,02E-04","module":"B2","scenario":null},{"value":"1,41E-05","module":"C2","scenario":null},{"value":"6,08E-04","module":"C3","scenario":"S2"},{"value":"6,48E-04","module":"C3","scenario":"S3"},{"value":"7,71E-04","module":"C4","scenario":null},{"value":"-1,95E-06","module":"D","scenario":"S0"},{"value":"0,00E+00","module":"D","scenario":"S1"},{"value":"-5,69E-05","module":"D","scenario":"S2"},{"value":"-8,54E-05","module":"D","scenario":"S3"}]},{"parameter":"POCP","unit":"kg NMVOC-eq","values":[{"value":"9,03E-04","module":"A1-A3","scenario":null},{"value":"-4,24E-04","module":"A4","scenario":null},{"value":"1,81E-05","module":"A5","scenario":null},{"value":"6,29E-05","module":"B1","scenario":null},{"value":"1,44E-04","module":"B2","scenario":null},{"value":"-2,37E-05","module":"C2","scenario":null},{"value":"1,55E-04","module":"C3","scenario":"S2"},{"value":"9,88E-05","module":"C3","scenario":"S3"},{"value":"6,39E-05","module":"C4","scenario":null},{"value":"-1,31E-06","module":"D","scenario":"S0"},{"value":"0,00E+00","module":"D","scenario":"S1"},{"value":"-3,83E-05","module":"D","scenario":"S2"},{"value":"-6,48E-05","module":"D","scenario":"S3"}]},{"parameter":"ADPE","unit":"kg Sb-eq","values":[{"value":"5,73E-06","module":"A1-A3","scenario":null},{"value":"2,12E-08","module":"A4","scenario":null},{"value":"1,78E-07","module":"A5","scenario":null},{"value":"0,00E+00","module":"B1","scenario":null},{"value":"2,74E-06","module":"B2","scenario":null},{"value":"1,19E-09","module":"C2","scenario":null},{"value":"1,79E-07","module":"C3","scenario":"S2"},{"value":"1,89E-07","module":"C3","scenario":"S3"},{"value":"5,25E-08","module":"C4","scenario":null},{"value":"-2,25E-09","module":"D","scenario":"S0"},{"value":"0,00E+00","module":"D","scenario":"S1"},{"value":"-6,53E-08","module":"D","scenario":"S2"},{"value":"-2,01E-08","module":"D","scenario":"S3"}]},{"parameter":"ADPF","unit":"MJ","values":[{"value":"9,78E+01","module":"A1-A3","scenario":null},{"value":"3,26E+00","module":"A4","scenario":null},{"value":"3,12E+00","module":"A5","scenario":null},{"value":"0,00E+00","module":"B1","scenario":null},{"value":"6,76E+00","module":"B2","scenario":null},{"value":"1,82E-01","module":"C2","scenario":null},{"value":"2,56E+00","module":"C3","scenario":"S2"},{"value":"3,27E+00","module":"C3","scenario":"S3"},{"value":"4,09E+00","module":"C4","scenario":null},{"value":"-1,84E-01","module":"D","scenario":"S0"},{"value":"0,00E+00","module":"D","scenario":"S1"},{"value":"-5,39E+00","module":"D","scenario":"S2"},{"value":"-2,65E+01","module":"D","scenario":"S3"}]}],"additional_environmental_impact":[],"resource_use":[{"parameter":"PERE","unit":"MJ","values":[{"value":"4,04E+01","module":"A1-A3","scenario":null},{"value":"1,82E-01","module":"A4","scenario":null},{"value":"2,65E+00","module":"A5","scenario":null},{"value":"0,00E+00","module":"B1","scenario":null},{"value":"1,23E+00","module":"B2","scenario":null},{"value":"1,02E-02","module":"C2","scenario":null},{"value":"4,49E-01","module":"C3","scenario":"S2"},{"value":"6,57E-01","module":"C3","scenario":"S3"},{"value":"3,06E-01","module":"C4","scenario":null},{"value":"-4,63E-02","module":"D","scenario":"S0"},{"value":"0,00E+00","module":"D","scenario":"S1"},{"value":"-1,34E+00","module":"D","scenario":"S2"},{"value":"-2,11E-01","module":"D","scenario":"S3"}]},{"parameter":"PERM","unit":"","values":[{"value":"1,38E+00","module":"A1-A3","scenario":null},{"value":"0,00E+00","module":"A4","scenario":null},{"value":"-1,38E+00","module":"A5","scenario":null},{"value":"0,00E+00","module":"B1","scenario":null},{"value":"0,00E+00","module":"B2","scenario":null},{"value":"0,00E+00","module":"C2","scenario":null},{"value":"0,00E+00","module":"C3","scenario":"S2"},{"value":"0,00E+00","module":"C3","scenario":"S3"},{"value":"0,00E+00","module":"C4","scenario":null},{"value":"0,00E+00","module":"D","scenario":"S0"},{"value":"0,00E+00","module":"D","scenario":"S1"},{"value":"0,00E+00","module":"D","scenario":"S2"},{"value":"0,00E+00","module":"D","scenario":"S3"}]},{"parameter":"PERT","unit":"MJ","values":[{"value":"4,18E+01","module":"A1-A3","scenario":null},{"value":"1,82E-01","module":"A4","scenario":null},{"value":"1,27E+00","module":"A5","scenario":null},{"value":"0,00E+00","module":"B1","scenario":null},{"value":"1,23E+00","module":"B2","scenario":null},{"value":"1,02E-02","module":"C2","scenario":null},{"value":"4,49E-01","module":"C3","scenario":"S2"},{"value":"6,57E-01","module":"C3","scenario":"S3"},{"value":"3,06E-01","module":"C4","scenario":null},{"value":"-4,63E-02","module":"D","scenario":"S0"},{"value":"0,00E+00","module":"D","scenario":"S1"},{"value":"-1,34E+00","module":"D","scenario":"S2"},{"value":"-2,11E-01","module":"D","scenario":"S3"}]},{"parameter":"PENRE","unit":"MJ","values":[{"value":"7,21E+01","module":"A1-A3","scenario":null},{"value":"3,27E+00","module":"A4","scenario":null},{"value":"3,29E+00","module":"A5","scenario":null},{"value":"0,00E+00","module":"B1","scenario":null},{"value":"7,85E+00","module":"B2","scenario":null},{"value":"1,83E-01","module":"C2","scenario":null},{"value":"3,24E+01","module":"C3","scenario":"S2"},{"value":"3,33E+01","module":"C3","scenario":"S3"},{"value":"4,21E+00","module":"C4","scenario":null},{"value":"-2,21E-01","module":"D","scenario":"S0"},{"value":"0,00E+00","module":"D","scenario":"S1"},{"value":"-6,48E+00","module":"D","scenario":"S2"},{"value":"-2,66E+01","module":"D","scenario":"S3"}]},{"parameter":"PENRM","unit":"MJ","values":[{"value":"2,97E+01","module":"A1-A3","scenario":null},{"value":"0,00E+00","module":"A4","scenario":null},{"value":"-4,30E-02","module":"A5","scenario":null},{"value":"0,00E+00","module":"B1","scenario":null},{"value":"0,00E+00","module":"B2","scenario":null},{"value":"0,00E+00","module":"C2","scenario":null},{"value":"-2,96E+01","module":"C3","scenario":"S2"},{"value":"-2,96E+01","module":"C3","scenario":"S3"},{"value":"0,00E+00","module":"C4","scenario":null},{"value":"0,00E+00","module":"D","scenario":"S0"},{"value":"0,00E+00","module":"D","scenario":"S1"},{"value":"0,00E+00","module":"D","scenario":"S2"},{"value":"0,00E+00","module":"D","scenario":"S3"}]},{"parameter":"PENRT","unit":"MJ","values":[{"value":"1,02E+02","module":"A1-A3","scenario":null},{"value":"3,27E+00","module":"A4","scenario":null},{"value":"3,24E+00","module":"A5","scenario":null},{"value":"0,00E+00","module":"B1","scenario":null},{"value":"7,85E+00","module":"B2","scenario":null},{"value":"1,83E-01","module":"C2","scenario":null},{"value":"2,82E+00","module":"C3","scenario":"S2"},{"value":"3,67E+00","module":"C3","scenario":"S3"},{"value":"4,21E+00","module":"C4","scenario":null},{"value":"-2,21E-01","module":"D","scenario":"S0"},{"value":"0,00E+00","module":"D","scenario":"S1"},{"value":"-6,48E+00","module":"D","scenario":"S2"},{"value":"-2,66E+01","module":"D","scenario":"S3"}]},{"parameter":"SM","unit":"kg","values":[{"value":"8,50E-01","module":"A1-A3","scenario":null},{"value":"0,00E+00","module":"A4","scenario":null},{"value":"2,55E-02","module":"A5","scenario":null},{"value":"0,00E+00","module":"B1","scenario":null},{"value":"0,00E+00","module":"B2","scenario":null},{"value":"0,00E+00","module":"C2","scenario":null},{"value":"0,00E+00","module":"C3","scenario":"S2"},{"value":"0,00E+00","module":"C3","scenario":"S3"},{"value":"0,00E+00","module":"C4","scenario":null},{"value":"0,00E+00","module":"D","scenario":"S0"},{"value":"0,00E+00","module":"D","scenario":"S1"},{"value":"0,00E+00","module":"D","scenario":"S2"},{"value":"1,37E+00","module":"D","scenario":"S3"}]},{"parameter":"RSF","unit":"MJ","values":[{"value":"0,00E+00","module":"A1-A3","scenario":null},{"value":"0,00E+00","module":"A4","scenario":null},{"value":"0,00E+00","module":"A5","scenario":null},{"value":"0,00E+00","module":"B1","scenario":null},{"value":"0,00E+00","module":"B2","scenario":null},{"value":"0,00E+00","module":"C2","scenario":null},{"value":"0,00E+00","module":"C3","scenario":"S2"},{"value":"0,00E+00","module":"C3","scenario":"S3"},{"value":"0,00E+00","module":"C4","scenario":null},{"value":"0,00E+00","module":"D","scenario":"S0"},{"value":"0,00E+00","module":"D","scenario":"S1"},{"value":"0,00E+00","module":"D","scenario":"S2"},{"value":"0,00E+00","module":"D","scenario":"S3"}]},{"parameter":"NRSF","unit":"MJ","values":[{"value":"0,00E+00","module":"A1-A3","scenario":null},{"value":"0,00E+00","module":"A4","scenario":null},{"value":"0,00E+00","module":"A5","scenario":null},{"value":"0,00E+00","module":"B1","scenario":null},{"value":"0,00E+00","module":"B2","scenario":null},{"value":"0,00E+00","module":"C2","scenario":null},{"value":"0,00E+00","module":"C3","scenario":"S2"},{"value":"0,00E+00","module":"C3","scenario":"S3"},{"value":"0,00E+00","module":"C4","scenario":null},{"value":"0,00E+00","module":"D","scenario":"S0"},{"value":"0,00E+00","module":"D","scenario":"S1"},{"value":"0,00E+00","module":"D","scenario":"S2"},{"value":"0,00E+00","module":"D","scenario":"S3"}]},{"parameter":"FW","unit":"m3","values":[{"value":"1,15E-01","module":"A1-A3","scenario":null},{"value":"2,09E-04","module":"A4","scenario":null},{"value":"3,89E-03","module":"A5","scenario":null},{"value":"0,00E+00","module":"B1","scenario":null},{"value":"4,13E-03","module":"B2","scenario":null},{"value":"1,17E-05","module":"C2","scenario":null},{"value":"1,45E-02","module":"C3","scenario":"S2"},{"value":"1,47E-02","module":"C3","scenario":"S3"},{"value":"3,88E-05","module":"C4","scenario":null},{"value":"-4,52E-05","module":"D","scenario":"S0"},{"value":"0,00E+00","module":"D","scenario":"S1"},{"value":"-1,31E-03","module":"D","scenario":"S2"},{"value":"-2,22E-03","module":"D","scenario":"S3"}]}],"end_of_life_waste":[{"parameter":"HWD","unit":"kg","values":[{"value":"1,89E-03","module":"A1-A3","scenario":null},{"value":"1,65E-10","module":"A4","scenario":null},{"value":"5,66E-05","module":"A5","scenario":null},{"value":"0,00E+00","module":"B1","scenario":null},{"value":"5,90E-10","module":"B2","scenario":null},{"value":"9,21E-12","module":"C2","scenario":null},{"value":"5,23E-10","module":"C3","scenario":"S2"},{"value":"6,51E-10","module":"C3","scenario":"S3"},{"value":"7,57E-10","module":"C4","scenario":null},{"value":"-4,91E-11","module":"D","scenario":"S0"},{"value":"0,00E+00","module":"D","scenario":"S1"},{"value":"-1,43E-09","module":"D","scenario":"S2"},{"value":"-1,77E-10","module":"D","scenario":"S3"}]},{"parameter":"NHWD","unit":"kg","values":[{"value":"3,33E-01","module":"A1-A3","scenario":null},{"value":"4,86E-04","module":"A4","scenario":null},{"value":"4,57E-02","module":"A5","scenario":null},{"value":"0,00E+00","module":"B1","scenario":null},{"value":"5,62E-03","module":"B2","scenario":null},{"value":"2,71E-05","module":"C2","scenario":null},{"value":"1,19E+00","module":"C3","scenario":"S2"},{"value":"1,19E+00","module":"C3","scenario":"S3"},{"value":"4,01E+00","module":"C4","scenario":null},{"value":"-1,00E-04","module":"D","scenario":"S0"},{"value":"0,00E+00","module":"D","scenario":"S1"},{"value":"-2,91E-03","module":"D","scenario":"S2"},{"value":"-6,23E-04","module":"D","scenario":"S3"}]},{"parameter":"RWD","unit":"kg","values":[{"value":"1,54E-03","module":"A1-A3","scenario":null},{"value":"3,96E-06","module":"A4","scenario":null},{"value":"4,94E-05","module":"A5","scenario":null},{"value":"0,00E+00","module":"B1","scenario":null},{"value":"3,31E-04","module":"B2","scenario":null},{"value":"2,21E-07","module":"C2","scenario":null},{"value":"1,02E-04","module":"C3","scenario":"S2"},{"value":"1,62E-04","module":"C3","scenario":"S3"},{"value":"4,89E-05","module":"C4","scenario":null},{"value":"-1,49E-05","module":"D","scenario":"S0"},{"value":"0,00E+00","module":"D","scenario":"S1"},{"value":"-4,31E-04","module":"D","scenario":"S2"},{"value":"-4,51E-05","module":"D","scenario":"S3"}]}],"end_of_life_flow":[{"parameter":"CRU","unit":"kg","values":[{"value":"0,00E+00","module":"A1-A3","scenario":null},{"value":"0,00E+00","module":"A4","scenario":null},{"value":"0,00E+00","module":"A5","scenario":null},{"value":"0,00E+00","module":"B1","scenario":null},{"value":"0,00E+00","module":"B2","scenario":null},{"value":"0,00E+00","module":"C2","scenario":null},{"value":"0,00E+00","module":"C3","scenario":"S2"},{"value":"0,00E+00","module":"C3","scenario":"S3"},{"value":"0,00E+00","module":"C4","scenario":null},{"value":"0,00E+00","module":"D","scenario":"S0"},{"value":"0,00E+00","module":"D","scenario":"S1"},{"value":"0,00E+00","module":"D","scenario":"S2"},{"value":"0,00E+00","module":"D","scenario":"S3"}]},{"parameter":"MFR","unit":"kg","values":[{"value":"1,12E-02","module":"A1-A3","scenario":null},{"value":"0,00E+00","module":"A4","scenario":null},{"value":"9,20E-02","module":"A5","scenario":null},{"value":"0,00E+00","module":"B1","scenario":null},{"value":"0,00E+00","module":"B2","scenario":null},{"value":"0,00E+00","module":"C2","scenario":null},{"value":"0,00E+00","module":"C3","scenario":"S2"},{"value":"1,37E+00","module":"C3","scenario":"S3"},{"value":"0,00E+00","module":"C4","scenario":null},{"value":"0,00E+00","module":"D","scenario":"S0"},{"value":"0,00E+00","module":"D","scenario":"S1"},{"value":"0,00E+00","module":"D","scenario":"S2"},{"value":"0,00E+00","module":"D","scenario":"S3"}]},{"parameter":"MER","unit":"kg","values":[{"value":"0,00E+00","module":"A1-A3","scenario":null},{"value":"0,00E+00","module":"A4","scenario":null},{"value":"0,00E+00","module":"A5","scenario":null},{"value":"0,00E+00","module":"B1","scenario":null},{"value":"0,00E+00","module":"B2","scenario":null},{"value":"0,00E+00","module":"C2","scenario":null},{"value":"0,00E+00","module":"C3","scenario":"S2"},{"value":"0,00E+00","module":"C3","scenario":"S3"},{"value":"0,00E+00","module":"C4","scenario":null},{"value":"0,00E+00","module":"D","scenario":"S0"},{"value":"0,00E+00","module":"D","scenario":"S1"},{"value":"0,00E+00","module":"D","scenario":"S2"},{"value":"0,00E+00","module":"D","scenario":"S3"}]},{"parameter":"EEE","unit":"MJ","values":[{"value":"0,00E+00","module":"A1-A3","scenario":null},{"value":"0,00E+00","module":"A4","scenario":null},{"value":"1,50E-01","module":"A5","scenario":null},{"value":"0,00E+00","module":"B1","scenario":null},{"value":"0,00E+00","module":"B2","scenario":null},{"value":"0,00E+00","module":"C2","scenario":null},{"value":"4,79E+00","module":"C3","scenario":"S2"},{"value":"0,00E+00","module":"C3","scenario":"S3"},{"value":"0,00E+00","module":"C4","scenario":null},{"value":"0,00E+00","module":"D","scenario":"S0"},{"value":"0,00E+00","module":"D","scenario":"S1"},{"value":"0,00E+00","module":"D","scenario":"S2"},{"value":"0,00E+00","module":"D","scenario":"S3"}]},{"parameter":"EET","unit":"MJ","values":[{"value":"0,00E+00","module":"A1-A3","scenario":null},{"value":"0,00E+00","module":"A4","scenario":null},{"value":"2,84E-01","module":"A5","scenario":null},{"value":"0,00E+00","module":"B1","scenario":null},{"value":"0,00E+00","module":"B2","scenario":null},{"value":"0,00E+00","module":"C2","scenario":null},{"value":"9,08E+00","module":"C3","scenario":"S2"},{"value":"5,23E+01","module":"C3","scenario":"S3"},{"value":"0,00E+00","module":"C4","scenario":null},{"value":"0,00E+00","module":"D","scenario":"S0"},{"value":"0,00E+00","module":"D","scenario":"S1"},{"value":"0,00E+00","module":"D","scenario":"S2"},{"value":"0,00E+00","module":"D","scenario":"S3"}]}]}