{"product_name":"Janisol 2 EI30 BT70 T\u00fcrbreite x H\u00f6he: 1230 mm x 2180 mm","epd_id":"EPD-JAN-20240307-CBA1-EN","declared_unit":{"unit":"m2","amount":1},"compliance":["DIN EN 15804+A2","ISO 14025"],"producer_name":"JANSEN AG","environmental_impact":[{"parameter":"GWP-total","unit":"kg CO2-eq","values":[{"value":"1,42E+02","module":"A1-A3","scenario":null},{"value":"4,35E-01","module":"A4","scenario":null},{"value":"5,72E-02","module":"A5","scenario":null},{"value":"2,17E+01","module":"B6","scenario":null},{"value":"0,00E+00","module":"C1","scenario":null},{"value":"2,17E-01","module":"C2","scenario":null},{"value":"5,90E+00","module":"C3","scenario":"S0"},{"value":"1,42E-01","module":"C3","scenario":"S1"},{"value":"5,70E-01","module":"C4","scenario":"S0"},{"value":"5,70E-01","module":"C4","scenario":"S1"},{"value":"-2,95E+01","module":"D","scenario":"S0"},{"value":"-2,81E+01","module":"D","scenario":"S1"}]},{"parameter":"GWP-fossil","unit":"kg CO2-eq","values":[{"value":"1,42E+02","module":"A1-A3","scenario":null},{"value":"4,31E-01","module":"A4","scenario":null},{"value":"9,75E-03","module":"A5","scenario":null},{"value":"2,17E+01","module":"B6","scenario":null},{"value":"0,00E+00","module":"C1","scenario":null},{"value":"2,15E-01","module":"C2","scenario":null},{"value":"5,90E+00","module":"C3","scenario":"S0"},{"value":"1,42E-01","module":"C3","scenario":"S1"},{"value":"5,67E-01","module":"C4","scenario":"S0"},{"value":"5,67E-01","module":"C4","scenario":"S1"},{"value":"-2,95E+01","module":"D","scenario":"S0"},{"value":"-2,81E+01","module":"D","scenario":"S1"}]},{"parameter":"GWP-biogenic","unit":"kg CO2-eq","values":[{"value":"4,84E-01","module":"A1-A3","scenario":null},{"value":"1,82E-03","module":"A4","scenario":null},{"value":"4,75E-02","module":"A5","scenario":null},{"value":"1,28E-02","module":"B6","scenario":null},{"value":"0,00E+00","module":"C1","scenario":null},{"value":"9,09E-04","module":"C2","scenario":null},{"value":"4,35E-04","module":"C3","scenario":"S0"},{"value":"3,20E-05","module":"C3","scenario":"S1"},{"value":"1,91E-03","module":"C4","scenario":"S0"},{"value":"1,91E-03","module":"C4","scenario":"S1"},{"value":"-1,68E-02","module":"D","scenario":"S0"},{"value":"-1,22E-02","module":"D","scenario":"S1"}]},{"parameter":"GWP-luluc","unit":"kg CO2-eq","values":[{"value":"2,55E-02","module":"A1-A3","scenario":null},{"value":"2,40E-03","module":"A4","scenario":null},{"value":"1,55E-07","module":"A5","scenario":null},{"value":"1,41E-03","module":"B6","scenario":null},{"value":"0,00E+00","module":"C1","scenario":null},{"value":"1,20E-03","module":"C2","scenario":null},{"value":"9,65E-05","module":"C3","scenario":"S0"},{"value":"7,43E-05","module":"C3","scenario":"S1"},{"value":"1,05E-03","module":"C4","scenario":"S0"},{"value":"1,05E-03","module":"C4","scenario":"S1"},{"value":"-3,48E-03","module":"D","scenario":"S0"},{"value":"-3,79E-03","module":"D","scenario":"S1"}]},{"parameter":"ODP","unit":"kg CFC11-eq","values":[{"value":"3,08E-10","module":"A1-A3","scenario":null},{"value":"2,58E-14","module":"A4","scenario":null},{"value":"4,92E-15","module":"A5","scenario":null},{"value":"2,14E-10","module":"B6","scenario":null},{"value":"0,00E+00","module":"C1","scenario":null},{"value":"1,29E-14","module":"C2","scenario":null},{"value":"7,21E-13","module":"C3","scenario":"S0"},{"value":"6,94E-14","module":"C3","scenario":"S1"},{"value":"1,33E-12","module":"C4","scenario":"S0"},{"value":"1,33E-12","module":"C4","scenario":"S1"},{"value":"-1,93E-11","module":"D","scenario":"S0"},{"value":"-5,48E-12","module":"D","scenario":"S1"}]},{"parameter":"AP","unit":"mol H+-eq","values":[{"value":"6,50E-01","module":"A1-A3","scenario":null},{"value":"4,11E-04","module":"A4","scenario":null},{"value":"1,07E-05","module":"A5","scenario":null},{"value":"3,18E-02","module":"B6","scenario":null},{"value":"0,00E+00","module":"C1","scenario":null},{"value":"2,05E-04","module":"C2","scenario":null},{"value":"1,45E-03","module":"C3","scenario":"S0"},{"value":"1,17E-04","module":"C3","scenario":"S1"},{"value":"4,02E-03","module":"C4","scenario":"S0"},{"value":"4,02E-03","module":"C4","scenario":"S1"},{"value":"-8,75E-02","module":"D","scenario":"S0"},{"value":"-8,77E-02","module":"D","scenario":"S1"}]},{"parameter":"POCP","unit":"kg NMVOC-eq","values":[{"value":"3,52E-01","module":"A1-A3","scenario":null},{"value":"3,58E-04","module":"A4","scenario":null},{"value":"9,67E-06","module":"A5","scenario":null},{"value":"2,46E-02","module":"B6","scenario":null},{"value":"0,00E+00","module":"C1","scenario":null},{"value":"1,79E-04","module":"C2","scenario":null},{"value":"1,19E-03","module":"C3","scenario":"S0"},{"value":"1,38E-04","module":"C3","scenario":"S1"},{"value":"3,12E-03","module":"C4","scenario":"S0"},{"value":"3,12E-03","module":"C4","scenario":"S1"},{"value":"-4,68E-02","module":"D","scenario":"S0"},{"value":"-4,96E-02","module":"D","scenario":"S1"}]},{"parameter":"ADPE","unit":"kg Sb-eq","values":[{"value":"7,85E-03","module":"A1-A3","scenario":null},{"value":"3,61E-08","module":"A4","scenario":null},{"value":"1,20E-10","module":"A5","scenario":null},{"value":"2,58E-06","module":"B6","scenario":null},{"value":"0,00E+00","module":"C1","scenario":null},{"value":"1,80E-08","module":"C2","scenario":null},{"value":"3,37E-08","module":"C3","scenario":"S0"},{"value":"1,78E-08","module":"C3","scenario":"S1"},{"value":"5,81E-08","module":"C4","scenario":"S0"},{"value":"5,81E-08","module":"C4","scenario":"S1"},{"value":"-4,33E-04","module":"D","scenario":"S0"},{"value":"-4,33E-04","module":"D","scenario":"S1"}]},{"parameter":"ADPF","unit":"MJ","values":[{"value":"1,98E+03","module":"A1-A3","scenario":null},{"value":"5,76E+00","module":"A4","scenario":null},{"value":"1,35E-02","module":"A5","scenario":null},{"value":"4,60E+02","module":"B6","scenario":null},{"value":"0,00E+00","module":"C1","scenario":null},{"value":"2,88E+00","module":"C2","scenario":null},{"value":"1,58E+00","module":"C3","scenario":"S0"},{"value":"3,85E-01","module":"C3","scenario":"S1"},{"value":"7,43E+00","module":"C4","scenario":"S0"},{"value":"7,43E+00","module":"C4","scenario":"S1"},{"value":"-3,12E+02","module":"D","scenario":"S0"},{"value":"-3,34E+02","module":"D","scenario":"S1"}]},{"parameter":"WDP","unit":"m3 world-eq. Deprived","values":[{"value":"1,22E+01","module":"A1-A3","scenario":null},{"value":"3,87E-03","module":"A4","scenario":null},{"value":"6,52E-03","module":"A5","scenario":null},{"value":"1,62E+00","module":"B6","scenario":null},{"value":"0,00E+00","module":"C1","scenario":null},{"value":"1,93E-03","module":"C2","scenario":null},{"value":"5,87E-01","module":"C3","scenario":"S0"},{"value":"2,92E-02","module":"C3","scenario":"S1"},{"value":"6,22E-02","module":"C4","scenario":"S0"},{"value":"6,22E-02","module":"C4","scenario":"S1"},{"value":"-5,28E+00","module":"D","scenario":"S0"},{"value":"-5,56E+00","module":"D","scenario":"S1"}]},{"parameter":"EP-freshwater","unit":"kg P-eq","values":[{"value":"2,20E-04","module":"A1-A3","scenario":null},{"value":"1,29E-06","module":"A4","scenario":null},{"value":"1,33E-09","module":"A5","scenario":null},{"value":"9,73E-06","module":"B6","scenario":null},{"value":"0,00E+00","module":"C1","scenario":null},{"value":"6,44E-07","module":"C2","scenario":null},{"value":"2,46E-07","module":"C3","scenario":"S0"},{"value":"7,62E-08","module":"C3","scenario":"S1"},{"value":"9,61E-07","module":"C4","scenario":"S0"},{"value":"9,61E-07","module":"C4","scenario":"S1"},{"value":"-1,02E-05","module":"D","scenario":"S0"},{"value":"-1,50E-05","module":"D","scenario":"S1"}]},{"parameter":"EP-marine","unit":"kg N-eq","values":[{"value":"1,45E-01","module":"A1-A3","scenario":null},{"value":"1,28E-04","module":"A4","scenario":null},{"value":"3,59E-06","module":"A5","scenario":null},{"value":"8,70E-03","module":"B6","scenario":null},{"value":"0,00E+00","module":"C1","scenario":null},{"value":"6,39E-05","module":"C2","scenario":null},{"value":"4,49E-04","module":"C3","scenario":"S0"},{"value":"5,13E-05","module":"C3","scenario":"S1"},{"value":"1,03E-03","module":"C4","scenario":"S0"},{"value":"1,03E-03","module":"C4","scenario":"S1"},{"value":"-1,27E-02","module":"D","scenario":"S0"},{"value":"-1,27E-02","module":"D","scenario":"S1"}]},{"parameter":"EP-terrestrial","unit":"mol N-eq.","values":[{"value":"1,63E+00","module":"A1-A3","scenario":null},{"value":"1,54E-03","module":"A4","scenario":null},{"value":"4,97E-05","module":"A5","scenario":null},{"value":"9,30E-02","module":"B6","scenario":null},{"value":"0,00E+00","module":"C1","scenario":null},{"value":"7,68E-04","module":"C2","scenario":null},{"value":"6,96E-03","module":"C3","scenario":"S0"},{"value":"5,94E-04","module":"C3","scenario":"S1"},{"value":"1,13E-02","module":"C4","scenario":"S0"},{"value":"1,13E-02","module":"C4","scenario":"S1"},{"value":"-1,22E-01","module":"D","scenario":"S0"},{"value":"-1,22E-01","module":"D","scenario":"S1"}]}],"additional_environmental_impact":[{"parameter":"PM","unit":"Disease incidence","values":[{"value":"5,08E-06","module":"A1-A3","scenario":null},{"value":"2,48E-09","module":"A4","scenario":null},{"value":"5,63E-11","module":"A5","scenario":null},{"value":"2,84E-07","module":"B6","scenario":null},{"value":"0,00E+00","module":"C1","scenario":null},{"value":"1,24E-09","module":"C2","scenario":null},{"value":"9,63E-09","module":"C3","scenario":"S0"},{"value":"2,29E-09","module":"C3","scenario":"S1"},{"value":"4,95E-08","module":"C4","scenario":"S0"},{"value":"4,95E-08","module":"C4","scenario":"S1"},{"value":"-1,04E-06","module":"D","scenario":"S0"},{"value":"-1,05E-06","module":"D","scenario":"S1"}]},{"parameter":"ETP-fw","unit":"CTUe","values":[{"value":"1,68E+03","module":"A1-A3","scenario":null},{"value":"4,00E+00","module":"A4","scenario":null},{"value":"6,20E-03","module":"A5","scenario":null},{"value":"1,41E+02","module":"B6","scenario":null},{"value":"0,00E+00","module":"C1","scenario":null},{"value":"2,00E+00","module":"C2","scenario":null},{"value":"7,36E-01","module":"C3","scenario":"S0"},{"value":"2,64E-01","module":"C3","scenario":"S1"},{"value":"4,16E+00","module":"C4","scenario":"S0"},{"value":"4,16E+00","module":"C4","scenario":"S1"},{"value":"-5,36E+01","module":"D","scenario":"S0"},{"value":"-7,92E+01","module":"D","scenario":"S1"}]},{"parameter":"HTP-c","unit":"CTUh","values":[{"value":"8,34E-08","module":"A1-A3","scenario":null},{"value":"8,07E-11","module":"A4","scenario":null},{"value":"4,07E-13","module":"A5","scenario":null},{"value":"2,59E-09","module":"B6","scenario":null},{"value":"0,00E+00","module":"C1","scenario":null},{"value":"4,03E-11","module":"C2","scenario":null},{"value":"5,85E-11","module":"C3","scenario":"S0"},{"value":"7,19E-12","module":"C3","scenario":"S1"},{"value":"6,35E-10","module":"C4","scenario":"S0"},{"value":"6,35E-10","module":"C4","scenario":"S1"},{"value":"-1,27E-08","module":"D","scenario":"S0"},{"value":"-1,33E-08","module":"D","scenario":"S1"}]},{"parameter":"HTP-nc","unit":"CTUh","values":[{"value":"1,66E-06","module":"A1-A3","scenario":null},{"value":"4,17E-09","module":"A4","scenario":null},{"value":"1,53E-11","module":"A5","scenario":null},{"value":"1,32E-07","module":"B6","scenario":null},{"value":"0,00E+00","module":"C1","scenario":null},{"value":"2,09E-09","module":"C2","scenario":null},{"value":"3,31E-09","module":"C3","scenario":"S0"},{"value":"3,78E-10","module":"C3","scenario":"S1"},{"value":"7,03E-08","module":"C4","scenario":"S0"},{"value":"7,03E-08","module":"C4","scenario":"S1"},{"value":"-4,02E-07","module":"D","scenario":"S0"},{"value":"-4,55E-07","module":"D","scenario":"S1"}]},{"parameter":"SQP","unit":"-","values":[{"value":"1,65E+02","module":"A1-A3","scenario":null},{"value":"1,98E+00","module":"A4","scenario":null},{"value":"3,92E-03","module":"A5","scenario":null},{"value":"4,22E+01","module":"B6","scenario":null},{"value":"0,00E+00","module":"C1","scenario":null},{"value":"9,92E-01","module":"C2","scenario":null},{"value":"4,38E-01","module":"C3","scenario":"S0"},{"value":"9,70E-02","module":"C3","scenario":"S1"},{"value":"1,55E+00","module":"C4","scenario":"S0"},{"value":"1,55E+00","module":"C4","scenario":"S1"},{"value":"-1,29E+01","module":"D","scenario":"S0"},{"value":"-7,31E+00","module":"D","scenario":"S1"}]}],"resource_use":[{"parameter":"PERE","unit":"MJ","values":[{"value":"2,30E+02","module":"A1-A3","scenario":null},{"value":"3,28E-01","module":"A4","scenario":null},{"value":"4,74E-01","module":"A5","scenario":null},{"value":"6,64E+01","module":"B6","scenario":null},{"value":"0,00E+00","module":"C1","scenario":null},{"value":"1,64E-01","module":"C2","scenario":null},{"value":"3,70E-01","module":"C3","scenario":"S0"},{"value":"5,17E-02","module":"C3","scenario":"S1"},{"value":"1,11E+00","module":"C4","scenario":"S0"},{"value":"1,11E+00","module":"C4","scenario":"S1"},{"value":"-4,06E+01","module":"D","scenario":"S0"},{"value":"-3,11E+01","module":"D","scenario":"S1"}]},{"parameter":"PERM","unit":"","values":[{"value":"4,71E-01","module":"A1-A3","scenario":null},{"value":"0,00E+00","module":"A4","scenario":null},{"value":"-4,71E-01","module":"A5","scenario":null},{"value":"0,00E+00","module":"B6","scenario":null},{"value":"0,00E+00","module":"C1","scenario":null},{"value":"0,00E+00","module":"C2","scenario":null},{"value":"0,00E+00","module":"C3","scenario":"S0"},{"value":"0,00E+00","module":"C3","scenario":"S1"},{"value":"0,00E+00","module":"C4","scenario":"S0"},{"value":"0,00E+00","module":"C4","scenario":"S1"},{"value":"0,00E+00","module":"D","scenario":"S0"},{"value":"0,00E+00","module":"D","scenario":"S1"}]},{"parameter":"PERT","unit":"MJ","values":[{"value":"2,31E+02","module":"A1-A3","scenario":null},{"value":"3,28E-01","module":"A4","scenario":null},{"value":"3,10E-03","module":"A5","scenario":null},{"value":"6,64E+01","module":"B6","scenario":null},{"value":"0,00E+00","module":"C1","scenario":null},{"value":"1,64E-01","module":"C2","scenario":null},{"value":"3,70E-01","module":"C3","scenario":"S0"},{"value":"5,17E-02","module":"C3","scenario":"S1"},{"value":"1,11E+00","module":"C4","scenario":"S0"},{"value":"1,11E+00","module":"C4","scenario":"S1"},{"value":"-4,06E+01","module":"D","scenario":"S0"},{"value":"-3,11E+01","module":"D","scenario":"S1"}]},{"parameter":"PENRE","unit":"MJ","values":[{"value":"1,92E+03","module":"A1-A3","scenario":null},{"value":"5,78E+00","module":"A4","scenario":null},{"value":"1,43E-01","module":"A5","scenario":null},{"value":"4,60E+02","module":"B6","scenario":null},{"value":"0,00E+00","module":"C1","scenario":null},{"value":"2,89E+00","module":"C2","scenario":null},{"value":"6,35E+01","module":"C3","scenario":"S0"},{"value":"6,23E+01","module":"C3","scenario":"S1"},{"value":"7,44E+00","module":"C4","scenario":"S0"},{"value":"7,44E+00","module":"C4","scenario":"S1"},{"value":"-3,12E+02","module":"D","scenario":"S0"},{"value":"-3,35E+02","module":"D","scenario":"S1"}]},{"parameter":"PENRM","unit":"MJ","values":[{"value":"6,21E+01","module":"A1-A3","scenario":null},{"value":"0,00E+00","module":"A4","scenario":null},{"value":"-1,30E-01","module":"A5","scenario":null},{"value":"0,00E+00","module":"B6","scenario":null},{"value":"0,00E+00","module":"C1","scenario":null},{"value":"0,00E+00","module":"C2","scenario":null},{"value":"-6,19E+01","module":"C3","scenario":"S0"},{"value":"-6,19E+01","module":"C3","scenario":"S1"},{"value":"0,00E+00","module":"C4","scenario":"S0"},{"value":"0,00E+00","module":"C4","scenario":"S1"},{"value":"0,00E+00","module":"D","scenario":"S0"},{"value":"0,00E+00","module":"D","scenario":"S1"}]},{"parameter":"PENRT","unit":"MJ","values":[{"value":"1,99E+03","module":"A1-A3","scenario":null},{"value":"5,78E+00","module":"A4","scenario":null},{"value":"1,35E-02","module":"A5","scenario":null},{"value":"4,60E+02","module":"B6","scenario":null},{"value":"0,00E+00","module":"C1","scenario":null},{"value":"2,89E+00","module":"C2","scenario":null},{"value":"1,58E+00","module":"C3","scenario":"S0"},{"value":"3,85E-01","module":"C3","scenario":"S1"},{"value":"7,44E+00","module":"C4","scenario":"S0"},{"value":"7,44E+00","module":"C4","scenario":"S1"},{"value":"-3,12E+02","module":"D","scenario":"S0"},{"value":"-3,35E+02","module":"D","scenario":"S1"}]},{"parameter":"SM","unit":"kg","values":[{"value":"1,39E+01","module":"A1-A3","scenario":null},{"value":"0,00E+00","module":"A4","scenario":null},{"value":"0,00E+00","module":"A5","scenario":null},{"value":"0,00E+00","module":"B6","scenario":null},{"value":"0,00E+00","module":"C1","scenario":null},{"value":"0,00E+00","module":"C2","scenario":null},{"value":"0,00E+00","module":"C3","scenario":"S0"},{"value":"0,00E+00","module":"C3","scenario":"S1"},{"value":"0,00E+00","module":"C4","scenario":"S0"},{"value":"0,00E+00","module":"C4","scenario":"S1"},{"value":"1,26E+01","module":"D","scenario":"S0"},{"value":"1,37E+01","module":"D","scenario":"S1"}]},{"parameter":"RSF","unit":"MJ","values":[{"value":"0,00E+00","module":"A1-A3","scenario":null},{"value":"0,00E+00","module":"A4","scenario":null},{"value":"0,00E+00","module":"A5","scenario":null},{"value":"0,00E+00","module":"B6","scenario":null},{"value":"0,00E+00","module":"C1","scenario":null},{"value":"0,00E+00","module":"C2","scenario":null},{"value":"0,00E+00","module":"C3","scenario":"S0"},{"value":"0,00E+00","module":"C3","scenario":"S1"},{"value":"0,00E+00","module":"C4","scenario":"S0"},{"value":"0,00E+00","module":"C4","scenario":"S1"},{"value":"0,00E+00","module":"D","scenario":"S0"},{"value":"0,00E+00","module":"D","scenario":"S1"}]},{"parameter":"NRSF","unit":"MJ","values":[{"value":"0,00E+00","module":"A1-A3","scenario":null},{"value":"0,00E+00","module":"A4","scenario":null},{"value":"0,00E+00","module":"A5","scenario":null},{"value":"0,00E+00","module":"B6","scenario":null},{"value":"0,00E+00","module":"C1","scenario":null},{"value":"0,00E+00","module":"C2","scenario":null},{"value":"0,00E+00","module":"C3","scenario":"S0"},{"value":"0,00E+00","module":"C3","scenario":"S1"},{"value":"0,00E+00","module":"C4","scenario":"S0"},{"value":"0,00E+00","module":"C4","scenario":"S1"},{"value":"0,00E+00","module":"D","scenario":"S0"},{"value":"0,00E+00","module":"D","scenario":"S1"}]},{"parameter":"FW","unit":"m3","values":[{"value":"4,57E-01","module":"A1-A3","scenario":null},{"value":"3,71E-04","module":"A4","scenario":null},{"value":"1,53E-04","module":"A5","scenario":null},{"value":"1,01E-01","module":"B6","scenario":null},{"value":"0,00E+00","module":"C1","scenario":null},{"value":"1,85E-04","module":"C2","scenario":null},{"value":"1,38E-02","module":"C3","scenario":"S0"},{"value":"6,79E-04","module":"C3","scenario":"S1"},{"value":"1,89E-03","module":"C4","scenario":"S0"},{"value":"1,89E-03","module":"C4","scenario":"S1"},{"value":"-2,01E-01","module":"D","scenario":"S0"},{"value":"-2,04E-01","module":"D","scenario":"S1"}]}],"end_of_life_waste":[{"parameter":"HWD","unit":"kg","values":[{"value":"1,96E-07","module":"A1-A3","scenario":null},{"value":"2,77E-11","module":"A4","scenario":null},{"value":"1,32E-12","module":"A5","scenario":null},{"value":"3,29E-08","module":"B6","scenario":null},{"value":"0,00E+00","module":"C1","scenario":null},{"value":"1,38E-11","module":"C2","scenario":null},{"value":"1,35E-10","module":"C3","scenario":"S0"},{"value":"1,00E-11","module":"C3","scenario":"S1"},{"value":"3,82E-10","module":"C4","scenario":"S0"},{"value":"3,82E-10","module":"C4","scenario":"S1"},{"value":"2,70E-09","module":"D","scenario":"S0"},{"value":"5,17E-09","module":"D","scenario":"S1"}]},{"parameter":"NHWD","unit":"kg","values":[{"value":"1,46E+01","module":"A1-A3","scenario":null},{"value":"8,28E-04","module":"A4","scenario":null},{"value":"8,65E-04","module":"A5","scenario":null},{"value":"9,77E-02","module":"B6","scenario":null},{"value":"0,00E+00","module":"C1","scenario":null},{"value":"4,14E-04","module":"C2","scenario":null},{"value":"1,12E-01","module":"C3","scenario":"S0"},{"value":"2,07E-02","module":"C3","scenario":"S1"},{"value":"3,80E+01","module":"C4","scenario":"S0"},{"value":"3,80E+01","module":"C4","scenario":"S1"},{"value":"4,18E-01","module":"D","scenario":"S0"},{"value":"4,73E-01","module":"D","scenario":"S1"}]},{"parameter":"RWD","unit":"kg","values":[{"value":"4,91E-02","module":"A1-A3","scenario":null},{"value":"7,12E-06","module":"A4","scenario":null},{"value":"7,71E-07","module":"A5","scenario":null},{"value":"7,64E-02","module":"B6","scenario":null},{"value":"0,00E+00","module":"C1","scenario":null},{"value":"3,56E-06","module":"C2","scenario":null},{"value":"5,15E-05","module":"C3","scenario":"S0"},{"value":"9,83E-06","module":"C3","scenario":"S1"},{"value":"8,27E-05","module":"C4","scenario":"S0"},{"value":"8,27E-05","module":"C4","scenario":"S1"},{"value":"-8,14E-03","module":"D","scenario":"S0"},{"value":"-5,33E-03","module":"D","scenario":"S1"}]}],"end_of_life_flow":[{"parameter":"CRU","unit":"kg","values":[{"value":"0,00E+00","module":"A1-A3","scenario":null},{"value":"0,00E+00","module":"A4","scenario":null},{"value":"0,00E+00","module":"A5","scenario":null},{"value":"0,00E+00","module":"B6","scenario":null},{"value":"0,00E+00","module":"C1","scenario":null},{"value":"0,00E+00","module":"C2","scenario":null},{"value":"0,00E+00","module":"C3","scenario":"S0"},{"value":"0,00E+00","module":"C3","scenario":"S1"},{"value":"0,00E+00","module":"C4","scenario":"S0"},{"value":"0,00E+00","module":"C4","scenario":"S1"},{"value":"0,00E+00","module":"D","scenario":"S0"},{"value":"0,00E+00","module":"D","scenario":"S1"}]},{"parameter":"MFR","unit":"kg","values":[{"value":"7,04E-01","module":"A1-A3","scenario":null},{"value":"0,00E+00","module":"A4","scenario":null},{"value":"0,00E+00","module":"A5","scenario":null},{"value":"0,00E+00","module":"B6","scenario":null},{"value":"0,00E+00","module":"C1","scenario":null},{"value":"0,00E+00","module":"C2","scenario":null},{"value":"3,17E+01","module":"C3","scenario":"S0"},{"value":"3,40E+01","module":"C3","scenario":"S1"},{"value":"0,00E+00","module":"C4","scenario":"S0"},{"value":"0,00E+00","module":"C4","scenario":"S1"},{"value":"0,00E+00","module":"D","scenario":"S0"},{"value":"0,00E+00","module":"D","scenario":"S1"}]},{"parameter":"MER","unit":"kg","values":[{"value":"0,00E+00","module":"A1-A3","scenario":null},{"value":"0,00E+00","module":"A4","scenario":null},{"value":"0,00E+00","module":"A5","scenario":null},{"value":"0,00E+00","module":"B6","scenario":null},{"value":"0,00E+00","module":"C1","scenario":null},{"value":"0,00E+00","module":"C2","scenario":null},{"value":"0,00E+00","module":"C3","scenario":"S0"},{"value":"0,00E+00","module":"C3","scenario":"S1"},{"value":"0,00E+00","module":"C4","scenario":"S0"},{"value":"0,00E+00","module":"C4","scenario":"S1"},{"value":"0,00E+00","module":"D","scenario":"S0"},{"value":"0,00E+00","module":"D","scenario":"S1"}]},{"parameter":"EEE","unit":"MJ","values":[{"value":"0,00E+00","module":"A1-A3","scenario":null},{"value":"0,00E+00","module":"A4","scenario":null},{"value":"6,54E-02","module":"A5","scenario":null},{"value":"0,00E+00","module":"B6","scenario":null},{"value":"0,00E+00","module":"C1","scenario":null},{"value":"0,00E+00","module":"C2","scenario":null},{"value":"1,02E+01","module":"C3","scenario":"S0"},{"value":"1,61E-01","module":"C3","scenario":"S1"},{"value":"0,00E+00","module":"C4","scenario":"S0"},{"value":"0,00E+00","module":"C4","scenario":"S1"},{"value":"0,00E+00","module":"D","scenario":"S0"},{"value":"0,00E+00","module":"D","scenario":"S1"}]},{"parameter":"EET","unit":"MJ","values":[{"value":"0,00E+00","module":"A1-A3","scenario":null},{"value":"0,00E+00","module":"A4","scenario":null},{"value":"1,17E-01","module":"A5","scenario":null},{"value":"0,00E+00","module":"B6","scenario":null},{"value":"0,00E+00","module":"C1","scenario":null},{"value":"0,00E+00","module":"C2","scenario":null},{"value":"2,17E+01","module":"C3","scenario":"S0"},{"value":"3,27E-01","module":"C3","scenario":"S1"},{"value":"0,00E+00","module":"C4","scenario":"S0"},{"value":"0,00E+00","module":"C4","scenario":"S1"},{"value":"0,00E+00","module":"D","scenario":"S0"},{"value":"0,00E+00","module":"D","scenario":"S1"}]}]}