{
    "product_name": "Getuftete Fliesen mit einem Polmaterial aus 100% recyceltem Polyamid 6, einem maximalen Poleinsatzgewicht von 1300 g/m2, back2back or comfortback ",
    "epd_id": "EPD-MOD-20220308-CBA1-EN",
    "declared_unit": {
        "unit": "m2",
        "amount": 1.0
    },
    "compliance": [
        "DIN EN 15804+A2",
        "ISO 14025"
    ],
    "producer_name": "modulyss",
    "environmental_impact": [
        {
            "parameter": "GWP-total",
            "values": [
                {
                    "value": "5,43E+00",
                    "module": "A1-A3",
                    "scenario": null
                },
                {
                    "value": "3,21E-01",
                    "module": "A4",
                    "scenario": null
                },
                {
                    "value": "5,99E-01",
                    "module": "A5",
                    "scenario": null
                },
                {
                    "value": "0,00E+00",
                    "module": "B1",
                    "scenario": null
                },
                {
                    "value": "4,16E-01",
                    "module": "B2",
                    "scenario": null
                },
                {
                    "value": "0,00E+00",
                    "module": "C1",
                    "scenario": null
                },
                {
                    "value": "1,79E-02",
                    "module": "C2",
                    "scenario": null
                },
                {
                    "value": "6,56E+00",
                    "module": "C3",
                    "scenario": "S2"
                },
                {
                    "value": "6,63E+00",
                    "module": "C3",
                    "scenario": "S3"
                },
                {
                    "value": "3,70E-01",
                    "module": "C4",
                    "scenario": null
                },
                {
                    "value": "-1,98E-02",
                    "module": "D",
                    "scenario": "S0"
                },
                {
                    "value": "0,00E+00",
                    "module": "D",
                    "scenario": "S1"
                },
                {
                    "value": "-4,11E-01",
                    "module": "D",
                    "scenario": "S2"
                },
                {
                    "value": "-2,67E-01",
                    "module": "D",
                    "scenario": "S3"
                }
            ]
        },
        {
            "parameter": "GWP-fossil",
            "values": [
                {
                    "value": "5,58E+00",
                    "module": "A1-A3",
                    "scenario": null
                },
                {
                    "value": "3,15E-01",
                    "module": "A4",
                    "scenario": null
                },
                {
                    "value": "3,90E-01",
                    "module": "A5",
                    "scenario": null
                },
                {
                    "value": "0,00E+00",
                    "module": "B1",
                    "scenario": null
                },
                {
                    "value": "2,15E-01",
                    "module": "B2",
                    "scenario": null
                },
                {
                    "value": "0,00E+00",
                    "module": "C1",
                    "scenario": null
                },
                {
                    "value": "1,75E-02",
                    "module": "C2",
                    "scenario": null
                },
                {
                    "value": "6,56E+00",
                    "module": "C3",
                    "scenario": "S2"
                },
                {
                    "value": "6,63E+00",
                    "module": "C3",
                    "scenario": "S3"
                },
                {
                    "value": "3,73E-01",
                    "module": "C4",
                    "scenario": null
                },
                {
                    "value": "-1,97E-02",
                    "module": "D",
                    "scenario": "S0"
                },
                {
                    "value": "0,00E+00",
                    "module": "D",
                    "scenario": "S1"
                },
                {
                    "value": "-4,09E-01",
                    "module": "D",
                    "scenario": "S2"
                },
                {
                    "value": "-2,66E-01",
                    "module": "D",
                    "scenario": "S3"
                }
            ]
        },
        {
            "parameter": "GWP-biogenic",
            "values": [
                {
                    "value": "-1,63E-01",
                    "module": "A1-A3",
                    "scenario": null
                },
                {
                    "value": "4,08E-03",
                    "module": "A4",
                    "scenario": null
                },
                {
                    "value": "2,08E-01",
                    "module": "A5",
                    "scenario": null
                },
                {
                    "value": "0,00E+00",
                    "module": "B1",
                    "scenario": null
                },
                {
                    "value": "4,16E-03",
                    "module": "B2",
                    "scenario": null
                },
                {
                    "value": "0,00E+00",
                    "module": "C1",
                    "scenario": null
                },
                {
                    "value": "2,27E-04",
                    "module": "C2",
                    "scenario": null
                },
                {
                    "value": "8,56E-04",
                    "module": "C3",
                    "scenario": "S2"
                },
                {
                    "value": "1,67E-03",
                    "module": "C3",
                    "scenario": "S3"
                },
                {
                    "value": "0,00E+00",
                    "module": "C4",
                    "scenario": null
                },
                {
                    "value": "-9,97E-05",
                    "module": "D",
                    "scenario": "S0"
                },
                {
                    "value": "0,00E+00",
                    "module": "D",
                    "scenario": "S1"
                },
                {
                    "value": "-2,06E-03",
                    "module": "D",
                    "scenario": "S2"
                },
                {
                    "value": "-4,60E-04",
                    "module": "D",
                    "scenario": "S3"
                }
            ]
        },
        {
            "parameter": "GWP-luluc",
            "values": [
                {
                    "value": "8,91E-03",
                    "module": "A1-A3",
                    "scenario": null
                },
                {
                    "value": "1,78E-03",
                    "module": "A4",
                    "scenario": null
                },
                {
                    "value": "3,33E-04",
                    "module": "A5",
                    "scenario": null
                },
                {
                    "value": "0,00E+00",
                    "module": "B1",
                    "scenario": null
                },
                {
                    "value": "1,96E-01",
                    "module": "B2",
                    "scenario": null
                },
                {
                    "value": "0,00E+00",
                    "module": "C1",
                    "scenario": null
                },
                {
                    "value": "9,94E-05",
                    "module": "C2",
                    "scenario": null
                },
                {
                    "value": "2,60E-04",
                    "module": "C3",
                    "scenario": "S2"
                },
                {
                    "value": "5,14E-04",
                    "module": "C3",
                    "scenario": "S3"
                },
                {
                    "value": "1,82E-04",
                    "module": "C4",
                    "scenario": null
                },
                {
                    "value": "-2,14E-06",
                    "module": "D",
                    "scenario": "S0"
                },
                {
                    "value": "0,00E+00",
                    "module": "D",
                    "scenario": "S1"
                },
                {
                    "value": "-4,41E-05",
                    "module": "D",
                    "scenario": "S2"
                },
                {
                    "value": "-1,29E-04",
                    "module": "D",
                    "scenario": "S3"
                }
            ]
        },
        {
            "parameter": "ODP",
            "values": [
                {
                    "value": "1,50E-08",
                    "module": "A1-A3",
                    "scenario": null
                },
                {
                    "value": "1,92E-14",
                    "module": "A4",
                    "scenario": null
                },
                {
                    "value": "4,49E-10",
                    "module": "A5",
                    "scenario": null
                },
                {
                    "value": "0,00E+00",
                    "module": "B1",
                    "scenario": null
                },
                {
                    "value": "3,41E-08",
                    "module": "B2",
                    "scenario": null
                },
                {
                    "value": "0,00E+00",
                    "module": "C1",
                    "scenario": null
                },
                {
                    "value": "1,07E-15",
                    "module": "C2",
                    "scenario": null
                },
                {
                    "value": "5,78E-13",
                    "module": "C3",
                    "scenario": "S2"
                },
                {
                    "value": "9,76E-13",
                    "module": "C3",
                    "scenario": "S3"
                },
                {
                    "value": "5,02E-13",
                    "module": "C4",
                    "scenario": null
                },
                {
                    "value": "-1,31E-13",
                    "module": "D",
                    "scenario": "S0"
                },
                {
                    "value": "0,00E+00",
                    "module": "D",
                    "scenario": "S1"
                },
                {
                    "value": "-2,70E-12",
                    "module": "D",
                    "scenario": "S2"
                },
                {
                    "value": "-3,30E-13",
                    "module": "D",
                    "scenario": "S3"
                }
            ]
        },
        {
            "parameter": "AP",
            "values": [
                {
                    "value": "2,12E-02",
                    "module": "A1-A3",
                    "scenario": null
                },
                {
                    "value": "1,91E-03",
                    "module": "A4",
                    "scenario": null
                },
                {
                    "value": "8,93E-04",
                    "module": "A5",
                    "scenario": null
                },
                {
                    "value": "0,00E+00",
                    "module": "B1",
                    "scenario": null
                },
                {
                    "value": "8,32E-04",
                    "module": "B2",
                    "scenario": null
                },
                {
                    "value": "0,00E+00",
                    "module": "C1",
                    "scenario": null
                },
                {
                    "value": "1,06E-04",
                    "module": "C2",
                    "scenario": null
                },
                {
                    "value": "6,49E-03",
                    "module": "C3",
                    "scenario": "S2"
                },
                {
                    "value": "6,81E-03",
                    "module": "C3",
                    "scenario": "S3"
                },
                {
                    "value": "1,11E-03",
                    "module": "C4",
                    "scenario": null
                },
                {
                    "value": "-2,57E-05",
                    "module": "D",
                    "scenario": "S0"
                },
                {
                    "value": "0,00E+00",
                    "module": "D",
                    "scenario": "S1"
                },
                {
                    "value": "-5,31E-04",
                    "module": "D",
                    "scenario": "S2"
                },
                {
                    "value": "-1,03E-03",
                    "module": "D",
                    "scenario": "S3"
                }
            ]
        },
        {
            "parameter": "POCP",
            "values": [
                {
                    "value": "1,83E-02",
                    "module": "A1-A3",
                    "scenario": null
                },
                {
                    "value": "1,77E-03",
                    "module": "A4",
                    "scenario": null
                },
                {
                    "value": "8,50E-04",
                    "module": "A5",
                    "scenario": null
                },
                {
                    "value": "4,18E-04",
                    "module": "B1",
                    "scenario": null
                },
                {
                    "value": "9,83E-04",
                    "module": "B2",
                    "scenario": null
                },
                {
                    "value": "0,00E+00",
                    "module": "C1",
                    "scenario": null
                },
                {
                    "value": "9,85E-05",
                    "module": "C2",
                    "scenario": null
                },
                {
                    "value": "8,14E-03",
                    "module": "C3",
                    "scenario": "S2"
                },
                {
                    "value": "8,42E-03",
                    "module": "C3",
                    "scenario": "S3"
                },
                {
                    "value": "7,88E-04",
                    "module": "C4",
                    "scenario": null
                },
                {
                    "value": "-1,96E-05",
                    "module": "D",
                    "scenario": "S0"
                },
                {
                    "value": "0,00E+00",
                    "module": "D",
                    "scenario": "S1"
                },
                {
                    "value": "-4,06E-04",
                    "module": "D",
                    "scenario": "S2"
                },
                {
                    "value": "-9,21E-04",
                    "module": "D",
                    "scenario": "S3"
                }
            ]
        },
        {
            "parameter": "ADPE",
            "values": [
                {
                    "value": "1,90E-06",
                    "module": "A1-A3",
                    "scenario": null
                },
                {
                    "value": "2,68E-08",
                    "module": "A4",
                    "scenario": null
                },
                {
                    "value": "5,89E-08",
                    "module": "A5",
                    "scenario": null
                },
                {
                    "value": "0,00E+00",
                    "module": "B1",
                    "scenario": null
                },
                {
                    "value": "2,30E-07",
                    "module": "B2",
                    "scenario": null
                },
                {
                    "value": "0,00E+00",
                    "module": "C1",
                    "scenario": null
                },
                {
                    "value": "1,49E-09",
                    "module": "C2",
                    "scenario": null
                },
                {
                    "value": "3,16E-08",
                    "module": "C3",
                    "scenario": "S2"
                },
                {
                    "value": "4,27E-08",
                    "module": "C3",
                    "scenario": "S3"
                },
                {
                    "value": "2,59E-08",
                    "module": "C4",
                    "scenario": null
                },
                {
                    "value": "-2,94E-09",
                    "module": "D",
                    "scenario": "S0"
                },
                {
                    "value": "0,00E+00",
                    "module": "D",
                    "scenario": "S1"
                },
                {
                    "value": "-6,07E-08",
                    "module": "D",
                    "scenario": "S2"
                },
                {
                    "value": "-2,57E-08",
                    "module": "D",
                    "scenario": "S3"
                }
            ]
        },
        {
            "parameter": "ADPF",
            "values": [
                {
                    "value": "1,19E+02",
                    "module": "A1-A3",
                    "scenario": null
                },
                {
                    "value": "4,28E+00",
                    "module": "A4",
                    "scenario": null
                },
                {
                    "value": "3,82E+00",
                    "module": "A5",
                    "scenario": null
                },
                {
                    "value": "0,00E+00",
                    "module": "B1",
                    "scenario": null
                },
                {
                    "value": "5,90E+00",
                    "module": "B2",
                    "scenario": null
                },
                {
                    "value": "0,00E+00",
                    "module": "C1",
                    "scenario": null
                },
                {
                    "value": "2,38E-01",
                    "module": "C2",
                    "scenario": null
                },
                {
                    "value": "3,76E+00",
                    "module": "C3",
                    "scenario": "S2"
                },
                {
                    "value": "4,85E+00",
                    "module": "C3",
                    "scenario": "S3"
                },
                {
                    "value": "5,30E+00",
                    "module": "C4",
                    "scenario": null
                },
                {
                    "value": "-3,34E-01",
                    "module": "D",
                    "scenario": "S0"
                },
                {
                    "value": "0,00E+00",
                    "module": "D",
                    "scenario": "S1"
                },
                {
                    "value": "-6,95E+00",
                    "module": "D",
                    "scenario": "S2"
                },
                {
                    "value": "-3,01E+01",
                    "module": "D",
                    "scenario": "S3"
                }
            ]
        },
        {
            "parameter": "WDP",
            "values": [
                {
                    "value": "7,49E+00",
                    "module": "A1-A3",
                    "scenario": null
                },
                {
                    "value": "2,86E-03",
                    "module": "A4",
                    "scenario": null
                },
                {
                    "value": "2,52E-01",
                    "module": "A5",
                    "scenario": null
                },
                {
                    "value": "0,00E+00",
                    "module": "B1",
                    "scenario": null
                },
                {
                    "value": "9,99E-02",
                    "module": "B2",
                    "scenario": null
                },
                {
                    "value": "0,00E+00",
                    "module": "C1",
                    "scenario": null
                },
                {
                    "value": "1,60E-04",
                    "module": "C2",
                    "scenario": null
                },
                {
                    "value": "8,65E-01",
                    "module": "C3",
                    "scenario": "S2"
                },
                {
                    "value": "8,71E-01",
                    "module": "C3",
                    "scenario": "S3"
                },
                {
                    "value": "-3,96E-03",
                    "module": "C4",
                    "scenario": null
                },
                {
                    "value": "-2,04E-03",
                    "module": "D",
                    "scenario": "S0"
                },
                {
                    "value": "0,00E+00",
                    "module": "D",
                    "scenario": "S1"
                },
                {
                    "value": "-4,21E-02",
                    "module": "D",
                    "scenario": "S2"
                },
                {
                    "value": "-3,83E-02",
                    "module": "D",
                    "scenario": "S3"
                }
            ]
        },
        {
            "parameter": "EP-freshwater",
            "values": [
                {
                    "value": "7,68E-05",
                    "module": "A1-A3",
                    "scenario": null
                },
                {
                    "value": "9,55E-07",
                    "module": "A4",
                    "scenario": null
                },
                {
                    "value": "2,37E-06",
                    "module": "A5",
                    "scenario": null
                },
                {
                    "value": "0,00E+00",
                    "module": "B1",
                    "scenario": null
                },
                {
                    "value": "5,19E-06",
                    "module": "B2",
                    "scenario": null
                },
                {
                    "value": "0,00E+00",
                    "module": "C1",
                    "scenario": null
                },
                {
                    "value": "5,32E-08",
                    "module": "C2",
                    "scenario": null
                },
                {
                    "value": "9,55E-07",
                    "module": "C3",
                    "scenario": "S2"
                },
                {
                    "value": "1,17E-06",
                    "module": "C3",
                    "scenario": "S3"
                },
                {
                    "value": "6,97E-05",
                    "module": "C4",
                    "scenario": null
                },
                {
                    "value": "-2,67E-08",
                    "module": "D",
                    "scenario": "S0"
                },
                {
                    "value": "0,00E+00",
                    "module": "D",
                    "scenario": "S1"
                },
                {
                    "value": "-5,50E-07",
                    "module": "D",
                    "scenario": "S2"
                },
                {
                    "value": "-2,87E-07",
                    "module": "D",
                    "scenario": "S3"
                }
            ]
        },
        {
            "parameter": "EP-marine",
            "values": [
                {
                    "value": "7,34E-03",
                    "module": "A1-A3",
                    "scenario": null
                },
                {
                    "value": "9,35E-04",
                    "module": "A4",
                    "scenario": null
                },
                {
                    "value": "3,46E-04",
                    "module": "A5",
                    "scenario": null
                },
                {
                    "value": "0,00E+00",
                    "module": "B1",
                    "scenario": null
                },
                {
                    "value": "1,97E-04",
                    "module": "B2",
                    "scenario": null
                },
                {
                    "value": "0,00E+00",
                    "module": "C1",
                    "scenario": null
                },
                {
                    "value": "5,21E-05",
                    "module": "C2",
                    "scenario": null
                },
                {
                    "value": "3,17E-03",
                    "module": "C3",
                    "scenario": "S2"
                },
                {
                    "value": "3,32E-03",
                    "module": "C3",
                    "scenario": "S3"
                },
                {
                    "value": "2,45E-04",
                    "module": "C4",
                    "scenario": null
                },
                {
                    "value": "-6,99E-06",
                    "module": "D",
                    "scenario": "S0"
                },
                {
                    "value": "0,00E+00",
                    "module": "D",
                    "scenario": "S1"
                },
                {
                    "value": "-1,45E-04",
                    "module": "D",
                    "scenario": "S2"
                },
                {
                    "value": "-3,09E-04",
                    "module": "D",
                    "scenario": "S3"
                }
            ]
        },
        {
            "parameter": "EP-terrestrial",
            "values": [
                {
                    "value": "6,75E-02",
                    "module": "A1-A3",
                    "scenario": null
                },
                {
                    "value": "1,03E-02",
                    "module": "A4",
                    "scenario": null
                },
                {
                    "value": "3,43E-03",
                    "module": "A5",
                    "scenario": null
                },
                {
                    "value": "0,00E+00",
                    "module": "B1",
                    "scenario": null
                },
                {
                    "value": "2,83E-03",
                    "module": "B2",
                    "scenario": null
                },
                {
                    "value": "0,00E+00",
                    "module": "C1",
                    "scenario": null
                },
                {
                    "value": "5,77E-04",
                    "module": "C2",
                    "scenario": null
                },
                {
                    "value": "3,54E-02",
                    "module": "C3",
                    "scenario": "S2"
                },
                {
                    "value": "3,70E-02",
                    "module": "C3",
                    "scenario": "S3"
                },
                {
                    "value": "2,68E-03",
                    "module": "C4",
                    "scenario": null
                },
                {
                    "value": "-7,49E-05",
                    "module": "D",
                    "scenario": "S0"
                },
                {
                    "value": "0,00E+00",
                    "module": "D",
                    "scenario": "S1"
                },
                {
                    "value": "-1,55E-03",
                    "module": "D",
                    "scenario": "S2"
                },
                {
                    "value": "-3,38E-03",
                    "module": "D",
                    "scenario": "S3"
                }
            ]
        }
    ],
    "additional_environmental_impact": [
        {
            "parameter": "PM",
            "values": [
                {
                    "value": "1,51E-07",
                    "module": "A1-A3",
                    "scenario": null
                },
                {
                    "value": "1,10E-08",
                    "module": "A4",
                    "scenario": null
                },
                {
                    "value": "5,74E-09",
                    "module": "A5",
                    "scenario": null
                },
                {
                    "value": "0,00E+00",
                    "module": "B1",
                    "scenario": null
                },
                {
                    "value": "6,84E-08",
                    "module": "B2",
                    "scenario": null
                },
                {
                    "value": "0,00E+00",
                    "module": "C1",
                    "scenario": null
                },
                {
                    "value": "6,13E-10",
                    "module": "C2",
                    "scenario": null
                },
                {
                    "value": "2,83E-08",
                    "module": "C3",
                    "scenario": "S2"
                },
                {
                    "value": "3,03E-08",
                    "module": "C3",
                    "scenario": "S3"
                },
                {
                    "value": "1,06E-08",
                    "module": "C4",
                    "scenario": null
                },
                {
                    "value": "-2,13E-10",
                    "module": "D",
                    "scenario": "S0"
                },
                {
                    "value": "0,00E+00",
                    "module": "D",
                    "scenario": "S1"
                },
                {
                    "value": "0,00E+00",
                    "module": "D",
                    "scenario": "S2"
                },
                {
                    "value": "-1,44E-08",
                    "module": "D",
                    "scenario": "S3"
                }
            ]
        },
        {
            "parameter": "ETP-fw",
            "values": [
                {
                    "value": "6,76E+01",
                    "module": "A1-A3",
                    "scenario": null
                },
                {
                    "value": "2,97E+00",
                    "module": "A4",
                    "scenario": null
                },
                {
                    "value": "2,18E+00",
                    "module": "A5",
                    "scenario": null
                },
                {
                    "value": "3,60E-03",
                    "module": "B1",
                    "scenario": null
                },
                {
                    "value": "2,69E+00",
                    "module": "B2",
                    "scenario": null
                },
                {
                    "value": "0,00E+00",
                    "module": "C1",
                    "scenario": null
                },
                {
                    "value": "1,65E-01",
                    "module": "C2",
                    "scenario": null
                },
                {
                    "value": "1,85E+00",
                    "module": "C3",
                    "scenario": "S2"
                },
                {
                    "value": "2,48E+00",
                    "module": "C3",
                    "scenario": "S3"
                },
                {
                    "value": "5,18E+00",
                    "module": "C4",
                    "scenario": null
                },
                {
                    "value": "-7,25E-02",
                    "module": "D",
                    "scenario": "S0"
                },
                {
                    "value": "0,00E+00",
                    "module": "D",
                    "scenario": "S1"
                },
                {
                    "value": "0,00E+00",
                    "module": "D",
                    "scenario": "S2"
                },
                {
                    "value": "-5,47E+00",
                    "module": "D",
                    "scenario": "S3"
                }
            ]
        },
        {
            "parameter": "HTP-c",
            "values": [
                {
                    "value": "3,07E-09",
                    "module": "A1-A3",
                    "scenario": null
                },
                {
                    "value": "6,00E-11",
                    "module": "A4",
                    "scenario": null
                },
                {
                    "value": "9,69E-11",
                    "module": "A5",
                    "scenario": null
                },
                {
                    "value": "0,00E+00",
                    "module": "B1",
                    "scenario": null
                },
                {
                    "value": "6,21E-10",
                    "module": "B2",
                    "scenario": null
                },
                {
                    "value": "0,00E+00",
                    "module": "C1",
                    "scenario": null
                },
                {
                    "value": "3,34E-12",
                    "module": "C2",
                    "scenario": null
                },
                {
                    "value": "9,27E-11",
                    "module": "C3",
                    "scenario": "S2"
                },
                {
                    "value": "1,07E-10",
                    "module": "C3",
                    "scenario": "S3"
                },
                {
                    "value": "2,33E-10",
                    "module": "C4",
                    "scenario": null
                },
                {
                    "value": "-3,36E-12",
                    "module": "D",
                    "scenario": "S0"
                },
                {
                    "value": "0,00E+00",
                    "module": "D",
                    "scenario": "S1"
                },
                {
                    "value": "0,00E+00",
                    "module": "D",
                    "scenario": "S2"
                },
                {
                    "value": "-7,26E-11",
                    "module": "D",
                    "scenario": "S3"
                }
            ]
        },
        {
            "parameter": "HTP-nc",
            "values": [
                {
                    "value": "1,18E-07",
                    "module": "A1-A3",
                    "scenario": null
                },
                {
                    "value": "3,56E-09",
                    "module": "A4",
                    "scenario": null
                },
                {
                    "value": "3,85E-09",
                    "module": "A5",
                    "scenario": null
                },
                {
                    "value": "2,60E-11",
                    "module": "B1",
                    "scenario": null
                },
                {
                    "value": "9,46E-09",
                    "module": "B2",
                    "scenario": null
                },
                {
                    "value": "0,00E+00",
                    "module": "C1",
                    "scenario": null
                },
                {
                    "value": "1,98E-10",
                    "module": "C2",
                    "scenario": null
                },
                {
                    "value": "6,38E-09",
                    "module": "C3",
                    "scenario": "S2"
                },
                {
                    "value": "7,10E-09",
                    "module": "C3",
                    "scenario": "S3"
                },
                {
                    "value": "1,95E-08",
                    "module": "C4",
                    "scenario": null
                },
                {
                    "value": "-1,29E-10",
                    "module": "D",
                    "scenario": "S0"
                },
                {
                    "value": "0,00E+00",
                    "module": "D",
                    "scenario": "S1"
                },
                {
                    "value": "0,00E+00",
                    "module": "D",
                    "scenario": "S2"
                },
                {
                    "value": "-4,54E-09",
                    "module": "D",
                    "scenario": "S3"
                }
            ]
        },
        {
            "parameter": "SQP",
            "values": [
                {
                    "value": null,
                    "module": "A1-A3",
                    "scenario": null
                },
                {
                    "value": null,
                    "module": "A4",
                    "scenario": null
                },
                {
                    "value": null,
                    "module": "A5",
                    "scenario": null
                },
                {
                    "value": null,
                    "module": "B1",
                    "scenario": null
                },
                {
                    "value": null,
                    "module": "B2",
                    "scenario": null
                },
                {
                    "value": "0,00E+00",
                    "module": "C1",
                    "scenario": null
                },
                {
                    "value": null,
                    "module": "C2",
                    "scenario": null
                },
                {
                    "value": null,
                    "module": "C3",
                    "scenario": "S2"
                },
                {
                    "value": null,
                    "module": "C3",
                    "scenario": "S3"
                },
                {
                    "value": null,
                    "module": "C4",
                    "scenario": null
                },
                {
                    "value": null,
                    "module": "D",
                    "scenario": "S0"
                },
                {
                    "value": null,
                    "module": "D",
                    "scenario": "S1"
                },
                {
                    "value": null,
                    "module": "D",
                    "scenario": "S2"
                },
                {
                    "value": null,
                    "module": "D",
                    "scenario": "S3"
                }
            ]
        }
    ],
    "resource_use": [
        {
            "parameter": "PERE",
            "values": [
                {
                    "value": "6,47E+01",
                    "module": "A1-A3",
                    "scenario": null
                },
                {
                    "value": "2,43E-01",
                    "module": "A4",
                    "scenario": null
                },
                {
                    "value": "2,23E+00",
                    "module": "A5",
                    "scenario": null
                },
                {
                    "value": "0,00E+00",
                    "module": "B1",
                    "scenario": null
                },
                {
                    "value": "3,69E+00",
                    "module": "B2",
                    "scenario": null
                },
                {
                    "value": "0,00E+00",
                    "module": "C1",
                    "scenario": null
                },
                {
                    "value": "1,35E-02",
                    "module": "C2",
                    "scenario": null
                },
                {
                    "value": "6,29E-01",
                    "module": "C3",
                    "scenario": "S2"
                },
                {
                    "value": "9,34E-01",
                    "module": "C3",
                    "scenario": "S3"
                },
                {
                    "value": "4,35E-01",
                    "module": "C4",
                    "scenario": null
                },
                {
                    "value": "-9,07E-02",
                    "module": "D",
                    "scenario": "S0"
                },
                {
                    "value": "0,00E+00",
                    "module": "D",
                    "scenario": "S1"
                },
                {
                    "value": "-1,87E+00",
                    "module": "D",
                    "scenario": "S2"
                },
                {
                    "value": "-3,85E-01",
                    "module": "D",
                    "scenario": "S3"
                }
            ]
        },
        {
            "parameter": "PERM",
            "values": [
                {
                    "value": "2,54E-01",
                    "module": "A1-A3",
                    "scenario": null
                },
                {
                    "value": "0,00E+00",
                    "module": "A4",
                    "scenario": null
                },
                {
                    "value": "-2,54E-01",
                    "module": "A5",
                    "scenario": null
                },
                {
                    "value": "0,00E+00",
                    "module": "B1",
                    "scenario": null
                },
                {
                    "value": "0,00E+00",
                    "module": "B2",
                    "scenario": null
                },
                {
                    "value": "0,00E+00",
                    "module": "C1",
                    "scenario": null
                },
                {
                    "value": "0,00E+00",
                    "module": "C2",
                    "scenario": null
                },
                {
                    "value": "0,00E+00",
                    "module": "C3",
                    "scenario": "S2"
                },
                {
                    "value": "0,00E+00",
                    "module": "C3",
                    "scenario": "S3"
                },
                {
                    "value": "0,00E+00",
                    "module": "C4",
                    "scenario": null
                },
                {
                    "value": "0,00E+00",
                    "module": "D",
                    "scenario": "S0"
                },
                {
                    "value": "0,00E+00",
                    "module": "D",
                    "scenario": "S1"
                },
                {
                    "value": "0,00E+00",
                    "module": "D",
                    "scenario": "S2"
                },
                {
                    "value": "0,00E+00",
                    "module": "D",
                    "scenario": "S3"
                }
            ]
        },
        {
            "parameter": "PERT",
            "values": [
                {
                    "value": "6,50E+01",
                    "module": "A1-A3",
                    "scenario": null
                },
                {
                    "value": "2,43E-01",
                    "module": "A4",
                    "scenario": null
                },
                {
                    "value": "1,98E+00",
                    "module": "A5",
                    "scenario": null
                },
                {
                    "value": "0,00E+00",
                    "module": "B1",
                    "scenario": null
                },
                {
                    "value": "3,69E+00",
                    "module": "B2",
                    "scenario": null
                },
                {
                    "value": "0,00E+00",
                    "module": "C1",
                    "scenario": null
                },
                {
                    "value": "1,35E-02",
                    "module": "C2",
                    "scenario": null
                },
                {
                    "value": "6,29E-01",
                    "module": "C3",
                    "scenario": "S2"
                },
                {
                    "value": "9,34E-01",
                    "module": "C3",
                    "scenario": "S3"
                },
                {
                    "value": "4,35E-01",
                    "module": "C4",
                    "scenario": null
                },
                {
                    "value": "-9,07E-02",
                    "module": "D",
                    "scenario": "S0"
                },
                {
                    "value": "0,00E+00",
                    "module": "D",
                    "scenario": "S1"
                },
                {
                    "value": "-1,87E+00",
                    "module": "D",
                    "scenario": "S2"
                },
                {
                    "value": "-3,85E-01",
                    "module": "D",
                    "scenario": "S3"
                }
            ]
        },
        {
            "parameter": "PENRE",
            "values": [
                {
                    "value": "8,61E+01",
                    "module": "A1-A3",
                    "scenario": null
                },
                {
                    "value": "4,29E+00",
                    "module": "A4",
                    "scenario": null
                },
                {
                    "value": "4,04E+00",
                    "module": "A5",
                    "scenario": null
                },
                {
                    "value": "0,00E+00",
                    "module": "B1",
                    "scenario": null
                },
                {
                    "value": "5,90E+00",
                    "module": "B2",
                    "scenario": null
                },
                {
                    "value": "0,00E+00",
                    "module": "C1",
                    "scenario": null
                },
                {
                    "value": "2,39E-01",
                    "module": "C2",
                    "scenario": null
                },
                {
                    "value": "3,65E+01",
                    "module": "C3",
                    "scenario": "S2"
                },
                {
                    "value": "3,76E+01",
                    "module": "C3",
                    "scenario": "S3"
                },
                {
                    "value": "5,30E+00",
                    "module": "C4",
                    "scenario": null
                },
                {
                    "value": "-3,34E-01",
                    "module": "D",
                    "scenario": "S0"
                },
                {
                    "value": "0,00E+00",
                    "module": "D",
                    "scenario": "S1"
                },
                {
                    "value": "-6,95E+00",
                    "module": "D",
                    "scenario": "S2"
                },
                {
                    "value": "-3,01E+01",
                    "module": "D",
                    "scenario": "S3"
                }
            ]
        },
        {
            "parameter": "PENRM",
            "values": [
                {
                    "value": "3,29E+01",
                    "module": "A1-A3",
                    "scenario": null
                },
                {
                    "value": "0,00E+00",
                    "module": "A4",
                    "scenario": null
                },
                {
                    "value": "-2,15E-01",
                    "module": "A5",
                    "scenario": null
                },
                {
                    "value": "0,00E+00",
                    "module": "B1",
                    "scenario": null
                },
                {
                    "value": "0,00E+00",
                    "module": "B2",
                    "scenario": null
                },
                {
                    "value": "0,00E+00",
                    "module": "C1",
                    "scenario": null
                },
                {
                    "value": "0,00E+00",
                    "module": "C2",
                    "scenario": null
                },
                {
                    "value": "-3,27E+01",
                    "module": "C3",
                    "scenario": "S2"
                },
                {
                    "value": "-3,27E+01",
                    "module": "C3",
                    "scenario": "S3"
                },
                {
                    "value": "0,00E+00",
                    "module": "C4",
                    "scenario": null
                },
                {
                    "value": "0,00E+00",
                    "module": "D",
                    "scenario": "S0"
                },
                {
                    "value": "0,00E+00",
                    "module": "D",
                    "scenario": "S1"
                },
                {
                    "value": "0,00E+00",
                    "module": "D",
                    "scenario": "S2"
                },
                {
                    "value": "0,00E+00",
                    "module": "D",
                    "scenario": "S3"
                }
            ]
        },
        {
            "parameter": "PENRT",
            "values": [
                {
                    "value": "1,19E+02",
                    "module": "A1-A3",
                    "scenario": null
                },
                {
                    "value": "4,29E+00",
                    "module": "A4",
                    "scenario": null
                },
                {
                    "value": "3,82E+00",
                    "module": "A5",
                    "scenario": null
                },
                {
                    "value": "0,00E+00",
                    "module": "B1",
                    "scenario": null
                },
                {
                    "value": "5,90E+00",
                    "module": "B2",
                    "scenario": null
                },
                {
                    "value": "0,00E+00",
                    "module": "C1",
                    "scenario": null
                },
                {
                    "value": "2,39E-01",
                    "module": "C2",
                    "scenario": null
                },
                {
                    "value": "3,77E+00",
                    "module": "C3",
                    "scenario": "S2"
                },
                {
                    "value": "4,85E+00",
                    "module": "C3",
                    "scenario": "S3"
                },
                {
                    "value": "5,30E+00",
                    "module": "C4",
                    "scenario": null
                },
                {
                    "value": "-3,34E-01",
                    "module": "D",
                    "scenario": "S0"
                },
                {
                    "value": "0,00E+00",
                    "module": "D",
                    "scenario": "S1"
                },
                {
                    "value": "-6,95E+00",
                    "module": "D",
                    "scenario": "S2"
                },
                {
                    "value": "-3,01E+01",
                    "module": "D",
                    "scenario": "S3"
                }
            ]
        },
        {
            "parameter": "SM",
            "values": [
                {
                    "value": "4,11E+00",
                    "module": "A1-A3",
                    "scenario": null
                },
                {
                    "value": "0,00E+00",
                    "module": "A4",
                    "scenario": null
                },
                {
                    "value": "1,23E-01",
                    "module": "A5",
                    "scenario": null
                },
                {
                    "value": "0,00E+00",
                    "module": "B1",
                    "scenario": null
                },
                {
                    "value": "0,00E+00",
                    "module": "B2",
                    "scenario": null
                },
                {
                    "value": "0,00E+00",
                    "module": "C1",
                    "scenario": null
                },
                {
                    "value": "0,00E+00",
                    "module": "C2",
                    "scenario": null
                },
                {
                    "value": "0,00E+00",
                    "module": "C3",
                    "scenario": "S2"
                },
                {
                    "value": "0,00E+00",
                    "module": "C3",
                    "scenario": "S3"
                },
                {
                    "value": "0,00E+00",
                    "module": "C4",
                    "scenario": null
                },
                {
                    "value": "0,00E+00",
                    "module": "D",
                    "scenario": "S0"
                },
                {
                    "value": "0,00E+00",
                    "module": "D",
                    "scenario": "S1"
                },
                {
                    "value": "0,00E+00",
                    "module": "D",
                    "scenario": "S2"
                },
                {
                    "value": "1,90E-01",
                    "module": "D",
                    "scenario": "S3"
                }
            ]
        },
        {
            "parameter": "RSF",
            "values": [
                {
                    "value": "0,00E+00",
                    "module": "A1-A3",
                    "scenario": null
                },
                {
                    "value": "0,00E+00",
                    "module": "A4",
                    "scenario": null
                },
                {
                    "value": "0,00E+00",
                    "module": "A5",
                    "scenario": null
                },
                {
                    "value": "0,00E+00",
                    "module": "B1",
                    "scenario": null
                },
                {
                    "value": "0,00E+00",
                    "module": "B2",
                    "scenario": null
                },
                {
                    "value": "0,00E+00",
                    "module": "C1",
                    "scenario": null
                },
                {
                    "value": "0,00E+00",
                    "module": "C2",
                    "scenario": null
                },
                {
                    "value": "0,00E+00",
                    "module": "C3",
                    "scenario": "S2"
                },
                {
                    "value": "0,00E+00",
                    "module": "C3",
                    "scenario": "S3"
                },
                {
                    "value": "0,00E+00",
                    "module": "C4",
                    "scenario": null
                },
                {
                    "value": "0,00E+00",
                    "module": "D",
                    "scenario": "S0"
                },
                {
                    "value": "0,00E+00",
                    "module": "D",
                    "scenario": "S1"
                },
                {
                    "value": "0,00E+00",
                    "module": "D",
                    "scenario": "S2"
                },
                {
                    "value": "0,00E+00",
                    "module": "D",
                    "scenario": "S3"
                }
            ]
        },
        {
            "parameter": "NRSF",
            "values": [
                {
                    "value": "0,00E+00",
                    "module": "A1-A3",
                    "scenario": null
                },
                {
                    "value": "0,00E+00",
                    "module": "A4",
                    "scenario": null
                },
                {
                    "value": "0,00E+00",
                    "module": "A5",
                    "scenario": null
                },
                {
                    "value": "0,00E+00",
                    "module": "B1",
                    "scenario": null
                },
                {
                    "value": "0,00E+00",
                    "module": "B2",
                    "scenario": null
                },
                {
                    "value": "0,00E+00",
                    "module": "C1",
                    "scenario": null
                },
                {
                    "value": "0,00E+00",
                    "module": "C2",
                    "scenario": null
                },
                {
                    "value": "0,00E+00",
                    "module": "C3",
                    "scenario": "S2"
                },
                {
                    "value": "0,00E+00",
                    "module": "C3",
                    "scenario": "S3"
                },
                {
                    "value": "0,00E+00",
                    "module": "C4",
                    "scenario": null
                },
                {
                    "value": "0,00E+00",
                    "module": "D",
                    "scenario": "S0"
                },
                {
                    "value": "0,00E+00",
                    "module": "D",
                    "scenario": "S1"
                },
                {
                    "value": "0,00E+00",
                    "module": "D",
                    "scenario": "S2"
                },
                {
                    "value": "0,00E+00",
                    "module": "D",
                    "scenario": "S3"
                }
            ]
        },
        {
            "parameter": "FW",
            "values": [
                {
                    "value": "1,79E-01",
                    "module": "A1-A3",
                    "scenario": null
                },
                {
                    "value": "2,75E-04",
                    "module": "A4",
                    "scenario": null
                },
                {
                    "value": "6,02E-03",
                    "module": "A5",
                    "scenario": null
                },
                {
                    "value": "0,00E+00",
                    "module": "B1",
                    "scenario": null
                },
                {
                    "value": "3,34E-03",
                    "module": "B2",
                    "scenario": null
                },
                {
                    "value": "0,00E+00",
                    "module": "C1",
                    "scenario": null
                },
                {
                    "value": "1,53E-05",
                    "module": "C2",
                    "scenario": null
                },
                {
                    "value": "2,05E-02",
                    "module": "C3",
                    "scenario": "S2"
                },
                {
                    "value": "2,08E-02",
                    "module": "C3",
                    "scenario": "S3"
                },
                {
                    "value": "6,20E-05",
                    "module": "C4",
                    "scenario": null
                },
                {
                    "value": "-8,66E-05",
                    "module": "D",
                    "scenario": "S0"
                },
                {
                    "value": "0,00E+00",
                    "module": "D",
                    "scenario": "S1"
                },
                {
                    "value": "-1,78E-03",
                    "module": "D",
                    "scenario": "S2"
                },
                {
                    "value": "-2,84E-03",
                    "module": "D",
                    "scenario": "S3"
                }
            ]
        }
    ],
    "end_of_life_waste": [
        {
            "parameter": "HWD",
            "values": [
                {
                    "value": "3,75E-03",
                    "module": "A1-A3",
                    "scenario": null
                },
                {
                    "value": "2,05E-11",
                    "module": "A4",
                    "scenario": null
                },
                {
                    "value": "1,13E-04",
                    "module": "A5",
                    "scenario": null
                },
                {
                    "value": "0,00E+00",
                    "module": "B1",
                    "scenario": null
                },
                {
                    "value": "4,19E-05",
                    "module": "B2",
                    "scenario": null
                },
                {
                    "value": "0,00E+00",
                    "module": "C1",
                    "scenario": null
                },
                {
                    "value": "1,14E-12",
                    "module": "C2",
                    "scenario": null
                },
                {
                    "value": "5,65E-10",
                    "module": "C3",
                    "scenario": "S2"
                },
                {
                    "value": "6,10E-10",
                    "module": "C3",
                    "scenario": "S3"
                },
                {
                    "value": "8,17E-10",
                    "module": "C4",
                    "scenario": null
                },
                {
                    "value": "-4,54E-11",
                    "module": "D",
                    "scenario": "S0"
                },
                {
                    "value": "0,00E+00",
                    "module": "D",
                    "scenario": "S1"
                },
                {
                    "value": "-9,48E-10",
                    "module": "D",
                    "scenario": "S2"
                },
                {
                    "value": "-2,26E-10",
                    "module": "D",
                    "scenario": "S3"
                }
            ]
        },
        {
            "parameter": "NHWD",
            "values": [
                {
                    "value": "7,07E-01",
                    "module": "A1-A3",
                    "scenario": null
                },
                {
                    "value": "6,14E-04",
                    "module": "A4",
                    "scenario": null
                },
                {
                    "value": "6,00E-02",
                    "module": "A5",
                    "scenario": null
                },
                {
                    "value": "0,00E+00",
                    "module": "B1",
                    "scenario": null
                },
                {
                    "value": "7,30E-03",
                    "module": "B2",
                    "scenario": null
                },
                {
                    "value": "0,00E+00",
                    "module": "C1",
                    "scenario": null
                },
                {
                    "value": "3,42E-05",
                    "module": "C2",
                    "scenario": null
                },
                {
                    "value": "1,29E+00",
                    "module": "C3",
                    "scenario": "S2"
                },
                {
                    "value": "1,29E+00",
                    "module": "C3",
                    "scenario": "S3"
                },
                {
                    "value": "5,25E+00",
                    "module": "C4",
                    "scenario": null
                },
                {
                    "value": "-1,68E-04",
                    "module": "D",
                    "scenario": "S0"
                },
                {
                    "value": "0,00E+00",
                    "module": "D",
                    "scenario": "S1"
                },
                {
                    "value": "-3,47E-03",
                    "module": "D",
                    "scenario": "S2"
                },
                {
                    "value": "-1,34E-01",
                    "module": "D",
                    "scenario": "S3"
                }
            ]
        },
        {
            "parameter": "RWD",
            "values": [
                {
                    "value": "2,45E-03",
                    "module": "A1-A3",
                    "scenario": null
                },
                {
                    "value": "5,28E-06",
                    "module": "A4",
                    "scenario": null
                },
                {
                    "value": "7,79E-05",
                    "module": "A5",
                    "scenario": null
                },
                {
                    "value": "0,00E+00",
                    "module": "B1",
                    "scenario": null
                },
                {
                    "value": "3,76E-04",
                    "module": "B2",
                    "scenario": null
                },
                {
                    "value": "0,00E+00",
                    "module": "C1",
                    "scenario": null
                },
                {
                    "value": "2,94E-07",
                    "module": "C2",
                    "scenario": null
                },
                {
                    "value": "1,36E-04",
                    "module": "C3",
                    "scenario": "S2"
                },
                {
                    "value": "2,15E-04",
                    "module": "C3",
                    "scenario": "S3"
                },
                {
                    "value": "6,51E-05",
                    "module": "C4",
                    "scenario": null
                },
                {
                    "value": "-2,60E-05",
                    "module": "D",
                    "scenario": "S0"
                },
                {
                    "value": "0,00E+00",
                    "module": "D",
                    "scenario": "S1"
                },
                {
                    "value": "-5,35E-04",
                    "module": "D",
                    "scenario": "S2"
                },
                {
                    "value": "-8,50E-05",
                    "module": "D",
                    "scenario": "S3"
                }
            ]
        }
    ],
    "end_of_life_flow": [
        {
            "parameter": "CRU",
            "values": [
                {
                    "value": "0,00E+00",
                    "module": "A1-A3",
                    "scenario": null
                },
                {
                    "value": "0,00E+00",
                    "module": "A4",
                    "scenario": null
                },
                {
                    "value": "0,00E+00",
                    "module": "A5",
                    "scenario": null
                },
                {
                    "value": "0,00E+00",
                    "module": "B1",
                    "scenario": null
                },
                {
                    "value": "0,00E+00",
                    "module": "B2",
                    "scenario": null
                },
                {
                    "value": "0,00E+00",
                    "module": "C1",
                    "scenario": null
                },
                {
                    "value": "0,00E+00",
                    "module": "C2",
                    "scenario": null
                },
                {
                    "value": "0,00E+00",
                    "module": "C3",
                    "scenario": "S2"
                },
                {
                    "value": "0,00E+00",
                    "module": "C3",
                    "scenario": "S3"
                },
                {
                    "value": "0,00E+00",
                    "module": "C4",
                    "scenario": null
                },
                {
                    "value": "0,00E+00",
                    "module": "D",
                    "scenario": "S0"
                },
                {
                    "value": "0,00E+00",
                    "module": "D",
                    "scenario": "S1"
                },
                {
                    "value": "0,00E+00",
                    "module": "D",
                    "scenario": "S2"
                },
                {
                    "value": "0,00E+00",
                    "module": "D",
                    "scenario": "S3"
                }
            ]
        },
        {
            "parameter": "MFR",
            "values": [
                {
                    "value": "3,50E-02",
                    "module": "A1-A3",
                    "scenario": null
                },
                {
                    "value": "0,00E+00",
                    "module": "A4",
                    "scenario": null
                },
                {
                    "value": "1,31E-01",
                    "module": "A5",
                    "scenario": null
                },
                {
                    "value": "0,00E+00",
                    "module": "B1",
                    "scenario": null
                },
                {
                    "value": "0,00E+00",
                    "module": "B2",
                    "scenario": null
                },
                {
                    "value": "0,00E+00",
                    "module": "C1",
                    "scenario": null
                },
                {
                    "value": "0,00E+00",
                    "module": "C2",
                    "scenario": null
                },
                {
                    "value": "0,00E+00",
                    "module": "C3",
                    "scenario": "S2"
                },
                {
                    "value": "1,41E+00",
                    "module": "C3",
                    "scenario": "S3"
                },
                {
                    "value": "0,00E+00",
                    "module": "C4",
                    "scenario": null
                },
                {
                    "value": "0,00E+00",
                    "module": "D",
                    "scenario": "S0"
                },
                {
                    "value": "0,00E+00",
                    "module": "D",
                    "scenario": "S1"
                },
                {
                    "value": "0,00E+00",
                    "module": "D",
                    "scenario": "S2"
                },
                {
                    "value": "0,00E+00",
                    "module": "D",
                    "scenario": "S3"
                }
            ]
        },
        {
            "parameter": "MER",
            "values": [
                {
                    "value": "0,00E+00",
                    "module": "A1-A3",
                    "scenario": null
                },
                {
                    "value": "0,00E+00",
                    "module": "A4",
                    "scenario": null
                },
                {
                    "value": "0,00E+00",
                    "module": "A5",
                    "scenario": null
                },
                {
                    "value": "0,00E+00",
                    "module": "B1",
                    "scenario": null
                },
                {
                    "value": "0,00E+00",
                    "module": "B2",
                    "scenario": null
                },
                {
                    "value": "0,00E+00",
                    "module": "C1",
                    "scenario": null
                },
                {
                    "value": "0,00E+00",
                    "module": "C2",
                    "scenario": null
                },
                {
                    "value": "0,00E+00",
                    "module": "C3",
                    "scenario": "S2"
                },
                {
                    "value": "0,00E+00",
                    "module": "C3",
                    "scenario": "S3"
                },
                {
                    "value": "0,00E+00",
                    "module": "C4",
                    "scenario": null
                },
                {
                    "value": "0,00E+00",
                    "module": "D",
                    "scenario": "S0"
                },
                {
                    "value": "0,00E+00",
                    "module": "D",
                    "scenario": "S1"
                },
                {
                    "value": "0,00E+00",
                    "module": "D",
                    "scenario": "S2"
                },
                {
                    "value": "0,00E+00",
                    "module": "D",
                    "scenario": "S3"
                }
            ]
        },
        {
            "parameter": "EEE",
            "values": [
                {
                    "value": "0,00E+00",
                    "module": "A1-A3",
                    "scenario": null
                },
                {
                    "value": "0,00E+00",
                    "module": "A4",
                    "scenario": null
                },
                {
                    "value": "2,92E-01",
                    "module": "A5",
                    "scenario": null
                },
                {
                    "value": "0,00E+00",
                    "module": "B1",
                    "scenario": null
                },
                {
                    "value": "0,00E+00",
                    "module": "B2",
                    "scenario": null
                },
                {
                    "value": "0,00E+00",
                    "module": "C1",
                    "scenario": null
                },
                {
                    "value": "0,00E+00",
                    "module": "C2",
                    "scenario": null
                },
                {
                    "value": "8,60E+00",
                    "module": "C3",
                    "scenario": "S2"
                },
                {
                    "value": "0,00E+00",
                    "module": "C3",
                    "scenario": "S3"
                },
                {
                    "value": "0,00E+00",
                    "module": "C4",
                    "scenario": null
                },
                {
                    "value": "0,00E+00",
                    "module": "D",
                    "scenario": "S0"
                },
                {
                    "value": "0,00E+00",
                    "module": "D",
                    "scenario": "S1"
                },
                {
                    "value": "0,00E+00",
                    "module": "D",
                    "scenario": "S2"
                },
                {
                    "value": "0,00E+00",
                    "module": "D",
                    "scenario": "S3"
                }
            ]
        },
        {
            "parameter": "EET",
            "values": [
                {
                    "value": "0,00E+00",
                    "module": "A1-A3",
                    "scenario": null
                },
                {
                    "value": "0,00E+00",
                    "module": "A4",
                    "scenario": null
                },
                {
                    "value": "5,38E-01",
                    "module": "A5",
                    "scenario": null
                },
                {
                    "value": "0,00E+00",
                    "module": "B1",
                    "scenario": null
                },
                {
                    "value": "0,00E+00",
                    "module": "B2",
                    "scenario": null
                },
                {
                    "value": "0,00E+00",
                    "module": "C1",
                    "scenario": null
                },
                {
                    "value": "0,00E+00",
                    "module": "C2",
                    "scenario": null
                },
                {
                    "value": "1,60E+01",
                    "module": "C3",
                    "scenario": "S2"
                },
                {
                    "value": "8,59E+01",
                    "module": "C3",
                    "scenario": "S3"
                },
                {
                    "value": "0,00E+00",
                    "module": "C4",
                    "scenario": null
                },
                {
                    "value": "0,00E+00",
                    "module": "D",
                    "scenario": "S0"
                },
                {
                    "value": "0,00E+00",
                    "module": "D",
                    "scenario": "S1"
                },
                {
                    "value": "0,00E+00",
                    "module": "D",
                    "scenario": "S2"
                },
                {
                    "value": "0,00E+00",
                    "module": "D",
                    "scenario": "S3"
                }
            ]
        }
    ]
}