{"product_name":"RESITRIX\u00ae SK W Full Bond, RESITRIX\u00ae SW und RESITRIX\u00ae SK Partial Bond","epd_id":"EPD-CCM-20200225-IBD1-DE","declared_unit":{"unit":"m2","amount":1},"compliance":["DIN EN 15804","ISO 14025"],"producer_name":"CARLISLE Construction Materials GmbH","environmental_impact":[{"parameter":"GWP-total","unit":"kg CO2-eq","values":[{"value":"8,10E+00","module":"A1-A3","scenario":null},{"value":"0,00E+00","module":"C1","scenario":null},{"value":"6,45E-03","module":"C2","scenario":null},{"value":"5,08E+00","module":"C3","scenario":null},{"value":"-3,29E+00","module":"D","scenario":null}]},{"parameter":"ODP","unit":"kg CFC11-eq","values":[{"value":"1,50E-12","module":"A1-A3","scenario":null},{"value":"0,00E+00","module":"C1","scenario":null},{"value":"2,14E-18","module":"C2","scenario":null},{"value":"1,98E-15","module":"C3","scenario":null},{"value":"-6,92E-14","module":"D","scenario":null}]},{"parameter":"AP","unit":"mol H+-eq","values":[{"value":"9,82E-03","module":"A1-A3","scenario":null},{"value":"0,00E+00","module":"C1","scenario":null},{"value":"4,10E-06","module":"C2","scenario":null},{"value":"5,24E-04","module":"C3","scenario":null},{"value":"-3,15E-03","module":"D","scenario":null}]},{"parameter":"EP","unit":"kg PO_4^3-eq","values":[{"value":"1,39E-03","module":"A1-A3","scenario":null},{"value":"0,00E+00","module":"C1","scenario":null},{"value":"8,50E-07","module":"C2","scenario":null},{"value":"1,20E-04","module":"C3","scenario":null},{"value":"-5,61E-04","module":"D","scenario":null}]},{"parameter":"POCP","unit":"kg NMVOC-eq","values":[{"value":"1,47E-03","module":"A1-A3","scenario":null},{"value":"0,00E+00","module":"C1","scenario":null},{"value":"-1,86E-09","module":"C2","scenario":null},{"value":"4,09E-05","module":"C3","scenario":null},{"value":"-2,84E-04","module":"D","scenario":null}]},{"parameter":"ADPE","unit":"kg Sb-eq","values":[{"value":"4,04E-05","module":"A1-A3","scenario":null},{"value":"0,00E+00","module":"C1","scenario":null},{"value":"5,96E-10","module":"C2","scenario":null},{"value":"2,63E-07","module":"C3","scenario":null},{"value":"-7,88E-07","module":"D","scenario":null}]},{"parameter":"ADPF","unit":"MJ","values":[{"value":"2,10E+02","module":"A1-A3","scenario":null},{"value":"0,00E+00","module":"C1","scenario":null},{"value":"8,66E-02","module":"C2","scenario":null},{"value":"1,37E+00","module":"C3","scenario":null},{"value":"-4,35E+01","module":"D","scenario":null}]}],"additional_environmental_impact":[],"resource_use":[{"parameter":"PERE","unit":"MJ","values":[{"value":"1,07E+01","module":"A1-A3","scenario":null},{"value":"0,00E+00","module":"C1","scenario":null},{"value":"5,05E-03","module":"C2","scenario":null},{"value":"3,57E-01","module":"C3","scenario":null},{"value":"-1,22E+01","module":"D","scenario":null}]},{"parameter":"PERM","unit":"","values":[{"value":"3,03E+00","module":"A1-A3","scenario":null},{"value":"0,00E+00","module":"C1","scenario":null},{"value":"0,00E+00","module":"C2","scenario":null},{"value":"0,00E+00","module":"C3","scenario":null},{"value":"0,00E+00","module":"D","scenario":null}]},{"parameter":"PERT","unit":"MJ","values":[{"value":"1,37E+01","module":"A1-A3","scenario":null},{"value":"0,00E+00","module":"C1","scenario":null},{"value":"5,05E-03","module":"C2","scenario":null},{"value":"3,57E-01","module":"C3","scenario":null},{"value":"-1,22E+01","module":"D","scenario":null}]},{"parameter":"PENRE","unit":"MJ","values":[{"value":"1,39E+02","module":"A1-A3","scenario":null},{"value":"0,00E+00","module":"C1","scenario":null},{"value":"8,68E-02","module":"C2","scenario":null},{"value":"1,50E+00","module":"C3","scenario":null},{"value":"-4,80E+01","module":"D","scenario":null}]},{"parameter":"PENRM","unit":"MJ","values":[{"value":"7,57E+01","module":"A1-A3","scenario":null},{"value":"0,00E+00","module":"C1","scenario":null},{"value":"0,00E+00","module":"C2","scenario":null},{"value":"0,00E+00","module":"C3","scenario":null},{"value":"0,00E+00","module":"D","scenario":null}]},{"parameter":"PENRT","unit":"MJ","values":[{"value":"2,14E+02","module":"A1-A3","scenario":null},{"value":"0,00E+00","module":"C1","scenario":null},{"value":"8,68E-02","module":"C2","scenario":null},{"value":"1,50E+00","module":"C3","scenario":null},{"value":"-4,80E+01","module":"D","scenario":null}]},{"parameter":"SM","unit":"kg","values":[{"value":"0,00E+00","module":"A1-A3","scenario":null},{"value":"0,00E+00","module":"C1","scenario":null},{"value":"0,00E+00","module":"C2","scenario":null},{"value":"0,00E+00","module":"C3","scenario":null},{"value":"0,00E+00","module":"D","scenario":null}]},{"parameter":"RSF","unit":"MJ","values":[{"value":"4,46E-15","module":"A1-A3","scenario":null},{"value":"0,00E+00","module":"C1","scenario":null},{"value":"0,00E+00","module":"C2","scenario":null},{"value":"0,00E+00","module":"C3","scenario":null},{"value":"0,00E+00","module":"D","scenario":null}]},{"parameter":"NRSF","unit":"MJ","values":[{"value":"5,24E-14","module":"A1-A3","scenario":null},{"value":"0,00E+00","module":"C1","scenario":null},{"value":"0,00E+00","module":"C2","scenario":null},{"value":"0,00E+00","module":"C3","scenario":null},{"value":"0,00E+00","module":"D","scenario":null}]},{"parameter":"FW","unit":"m3","values":[{"value":"2,15E-02","module":"A1-A3","scenario":null},{"value":"0,00E+00","module":"C1","scenario":null},{"value":"4,53E-06","module":"C2","scenario":null},{"value":"1,52E-02","module":"C3","scenario":null},{"value":"-6,63E-03","module":"D","scenario":null}]}],"end_of_life_waste":[{"parameter":"HWD","unit":"kg","values":[{"value":"2,95E-07","module":"A1-A3","scenario":null},{"value":"0,00E+00","module":"C1","scenario":null},{"value":"3,24E-09","module":"C2","scenario":null},{"value":"6,52E-09","module":"C3","scenario":null},{"value":"-2,53E-08","module":"D","scenario":null}]},{"parameter":"NHWD","unit":"kg","values":[{"value":"1,43E-01","module":"A1-A3","scenario":null},{"value":"0,00E+00","module":"C1","scenario":null},{"value":"1,52E-05","module":"C2","scenario":null},{"value":"1,80E-01","module":"C3","scenario":null},{"value":"-2,27E-02","module":"D","scenario":null}]},{"parameter":"RWD","unit":"kg","values":[{"value":"1,47E-03","module":"A1-A3","scenario":null},{"value":"0,00E+00","module":"C1","scenario":null},{"value":"9,14E-08","module":"C2","scenario":null},{"value":"5,08E-05","module":"C3","scenario":null},{"value":"-1,76E-03","module":"D","scenario":null}]}],"end_of_life_flow":[{"parameter":"CRU","unit":"kg","values":[{"value":"0,00E+00","module":"A1-A3","scenario":null},{"value":"0,00E+00","module":"C1","scenario":null},{"value":"0,00E+00","module":"C2","scenario":null},{"value":"0,00E+00","module":"C3","scenario":null},{"value":"0,00E+00","module":"D","scenario":null}]},{"parameter":"MFR","unit":"kg","values":[{"value":"0,00E+00","module":"A1-A3","scenario":null},{"value":"0,00E+00","module":"C1","scenario":null},{"value":"0,00E+00","module":"C2","scenario":null},{"value":"0,00E+00","module":"C3","scenario":null},{"value":"0,00E+00","module":"D","scenario":null}]},{"parameter":"MER","unit":"kg","values":[{"value":"0,00E+00","module":"A1-A3","scenario":null},{"value":"0,00E+00","module":"C1","scenario":null},{"value":"0,00E+00","module":"C2","scenario":null},{"value":"2,75E+00","module":"C3","scenario":null},{"value":"0,00E+00","module":"D","scenario":null}]},{"parameter":"EEE","unit":"MJ","values":[{"value":"0,00E+00","module":"A1-A3","scenario":null},{"value":"0,00E+00","module":"C1","scenario":null},{"value":"0,00E+00","module":"C2","scenario":null},{"value":"1,10E+01","module":"C3","scenario":null},{"value":"0,00E+00","module":"D","scenario":null}]},{"parameter":"EET","unit":"MJ","values":[{"value":"0,00E+00","module":"A1-A3","scenario":null},{"value":"0,00E+00","module":"C1","scenario":null},{"value":"0,00E+00","module":"C2","scenario":null},{"value":"2,50E+01","module":"C3","scenario":null},{"value":"0,00E+00","module":"D","scenario":null}]}]}