{"product_name":"PROMATECT\u00ae-H","epd_id":"EPD-ETE-20230130-IBA2-EN","declared_unit":{"unit":"ton","amount":1},"compliance":["DIN EN 15804+A2","ISO 14025"],"producer_name":"Etex Building Performance International","environmental_impact":[{"parameter":"GWP-total","unit":"kg CO2-eq","values":[{"value":"5,84E+00","module":"A1","scenario":null},{"value":"1,45E+00","module":"A2","scenario":null},{"value":"9,17E+00","module":"A3","scenario":null},{"value":"4,66E+00","module":"A4","scenario":null},{"value":"2,25E+00","module":"A5","scenario":null},{"value":"-2,67E+00","module":"B1","scenario":"S1"},{"value":"-1,42E+00","module":"B1","scenario":"S2"},{"value":"0,00E+00","module":"B2","scenario":null},{"value":"0,00E+00","module":"B6","scenario":null},{"value":"0,00E+00","module":"B7","scenario":null},{"value":"0,00E+00","module":"C1","scenario":null},{"value":"8,62E-01","module":"C2","scenario":"S1"},{"value":"1,78E-01","module":"C2","scenario":"S2"},{"value":"1,11E+00","module":"C3","scenario":"S1"},{"value":"1,11E-04","module":"C3","scenario":"S2"},{"value":"3,58E-05","module":"C4","scenario":"S1"},{"value":"1,18E+00","module":"C4","scenario":"S2"},{"value":"-5,99E-01","module":"D","scenario":"S1"},{"value":"-3,23E-01","module":"D","scenario":"S2"},{"value":"1,65E+01","module":"A1A3","scenario":null}]},{"parameter":"GWP-fossil","unit":"kg CO2-eq","values":[{"value":"6,92E+00","module":"A1","scenario":null},{"value":"1,45E+00","module":"A2","scenario":null},{"value":"9,65E+00","module":"A3","scenario":null},{"value":"4,65E+00","module":"A4","scenario":null},{"value":"1,77E+00","module":"A5","scenario":null},{"value":"-2,67E+00","module":"B1","scenario":"S1"},{"value":"-1,42E+00","module":"B1","scenario":"S2"},{"value":"0,00E+00","module":"B2","scenario":null},{"value":"0,00E+00","module":"B6","scenario":null},{"value":"0,00E+00","module":"B7","scenario":null},{"value":"0,00E+00","module":"C1","scenario":null},{"value":"8,61E-01","module":"C2","scenario":"S1"},{"value":"1,78E-01","module":"C2","scenario":"S2"},{"value":"5,95E-02","module":"C3","scenario":"S1"},{"value":"1,10E-04","module":"C3","scenario":"S2"},{"value":"3,55E-05","module":"C4","scenario":"S1"},{"value":"1,28E-01","module":"C4","scenario":"S2"},{"value":"-3,95E-01","module":"D","scenario":"S1"},{"value":"-1,20E-01","module":"D","scenario":"S2"},{"value":"1,80E+01","module":"A1A3","scenario":null}]},{"parameter":"GWP-biogenic","unit":"kg CO2-eq","values":[{"value":"-1,09E+00","module":"A1","scenario":null},{"value":"6,81E-04","module":"A2","scenario":null},{"value":"-4,84E-01","module":"A3","scenario":null},{"value":"1,25E-03","module":"A4","scenario":null},{"value":"4,82E-01","module":"A5","scenario":null},{"value":"0,00E+00","module":"B1","scenario":"S1"},{"value":"0,00E+00","module":"B1","scenario":"S2"},{"value":"0,00E+00","module":"B2","scenario":null},{"value":"0,00E+00","module":"B6","scenario":null},{"value":"0,00E+00","module":"B7","scenario":null},{"value":"0,00E+00","module":"C1","scenario":null},{"value":"3,08E-04","module":"C2","scenario":"S1"},{"value":"6,36E-05","module":"C2","scenario":"S2"},{"value":"1,05E+00","module":"C3","scenario":"S1"},{"value":"5,98E-07","module":"C3","scenario":"S2"},{"value":"7,85E-08","module":"C4","scenario":"S1"},{"value":"1,05E+00","module":"C4","scenario":"S2"},{"value":"-2,04E-01","module":"D","scenario":"S1"},{"value":"-2,03E-01","module":"D","scenario":"S2"},{"value":"-1,57E+00","module":"A1A3","scenario":null}]},{"parameter":"GWP-luluc","unit":"kg CO2-eq","values":[{"value":"3,65E-03","module":"A1","scenario":null},{"value":"1,63E-03","module":"A2","scenario":null},{"value":"2,28E-03","module":"A3","scenario":null},{"value":"2,91E-03","module":"A4","scenario":null},{"value":"1,15E-03","module":"A5","scenario":null},{"value":"0,00E+00","module":"B1","scenario":"S1"},{"value":"0,00E+00","module":"B1","scenario":"S2"},{"value":"0,00E+00","module":"B2","scenario":null},{"value":"0,00E+00","module":"B6","scenario":null},{"value":"0,00E+00","module":"B7","scenario":null},{"value":"0,00E+00","module":"C1","scenario":null},{"value":"3,45E-04","module":"C2","scenario":"S1"},{"value":"7,11E-05","module":"C2","scenario":"S2"},{"value":"1,02E-04","module":"C3","scenario":"S1"},{"value":"2,55E-07","module":"C3","scenario":"S2"},{"value":"3,81E-08","module":"C4","scenario":"S1"},{"value":"9,46E-05","module":"C4","scenario":"S2"},{"value":"-5,06E-04","module":"D","scenario":"S1"},{"value":"-2,37E-04","module":"D","scenario":"S2"},{"value":"7,56E-03","module":"A1A3","scenario":null}]},{"parameter":"ODP","unit":"kg CFC11-eq","values":[{"value":"3,27E-07","module":"A1","scenario":null},{"value":"2,90E-07","module":"A2","scenario":null},{"value":"4,48E-07","module":"A3","scenario":null},{"value":"9,71E-07","module":"A4","scenario":null},{"value":"1,46E-07","module":"A5","scenario":null},{"value":"0,00E+00","module":"B1","scenario":"S1"},{"value":"0,00E+00","module":"B1","scenario":"S2"},{"value":"0,00E+00","module":"B2","scenario":null},{"value":"0,00E+00","module":"B6","scenario":null},{"value":"0,00E+00","module":"B7","scenario":null},{"value":"0,00E+00","module":"C1","scenario":null},{"value":"2,00E-07","module":"C2","scenario":"S1"},{"value":"4,12E-08","module":"C2","scenario":"S2"},{"value":"7,90E-09","module":"C3","scenario":"S1"},{"value":"5,72E-12","module":"C3","scenario":"S2"},{"value":"8,80E-12","module":"C4","scenario":"S1"},{"value":"4,75E-08","module":"C4","scenario":"S2"},{"value":"-4,54E-08","module":"D","scenario":"S1"},{"value":"-1,34E-08","module":"D","scenario":"S2"},{"value":"1,06E-06","module":"A1A3","scenario":null}]},{"parameter":"AP","unit":"mol H+-eq","values":[{"value":"1,77E-02","module":"A1","scenario":null},{"value":"1,15E-02","module":"A2","scenario":null},{"value":"4,28E-02","module":"A3","scenario":null},{"value":"1,07E-01","module":"A4","scenario":null},{"value":"1,23E-02","module":"A5","scenario":null},{"value":"0,00E+00","module":"B1","scenario":"S1"},{"value":"0,00E+00","module":"B1","scenario":"S2"},{"value":"0,00E+00","module":"B2","scenario":null},{"value":"0,00E+00","module":"B6","scenario":null},{"value":"0,00E+00","module":"B7","scenario":null},{"value":"0,00E+00","module":"C1","scenario":null},{"value":"2,45E-03","module":"C2","scenario":"S1"},{"value":"5,05E-04","module":"C2","scenario":"S2"},{"value":"5,56E-04","module":"C3","scenario":"S1"},{"value":"6,32E-07","module":"C3","scenario":"S2"},{"value":"2,49E-07","module":"C4","scenario":"S1"},{"value":"1,13E-03","module":"C4","scenario":"S2"},{"value":"-1,60E-03","module":"D","scenario":"S1"},{"value":"-5,16E-04","module":"D","scenario":"S2"},{"value":"7,20E-02","module":"A1A3","scenario":null}]},{"parameter":"POCP","unit":"kg NMVOC-eq","values":[{"value":"1,41E-02","module":"A1","scenario":null},{"value":"1,20E-02","module":"A2","scenario":null},{"value":"2,52E-02","module":"A3","scenario":null},{"value":"7,66E-02","module":"A4","scenario":null},{"value":"8,39E-03","module":"A5","scenario":null},{"value":"0,00E+00","module":"B1","scenario":"S1"},{"value":"0,00E+00","module":"B1","scenario":"S2"},{"value":"0,00E+00","module":"B2","scenario":null},{"value":"0,00E+00","module":"B6","scenario":null},{"value":"0,00E+00","module":"B7","scenario":null},{"value":"0,00E+00","module":"C1","scenario":null},{"value":"2,08E-03","module":"C2","scenario":"S1"},{"value":"4,30E-04","module":"C2","scenario":"S2"},{"value":"5,22E-04","module":"C3","scenario":"S1"},{"value":"2,70E-07","module":"C3","scenario":"S2"},{"value":"2,56E-07","module":"C4","scenario":"S1"},{"value":"1,21E-03","module":"C4","scenario":"S2"},{"value":"-1,38E-03","module":"D","scenario":"S1"},{"value":"-5,85E-04","module":"D","scenario":"S2"},{"value":"5,13E-02","module":"A1A3","scenario":null}]},{"parameter":"ADPE","unit":"kg Sb-eq","values":[{"value":"1,40E-05","module":"A1","scenario":null},{"value":"2,81E-06","module":"A2","scenario":null},{"value":"8,64E-06","module":"A3","scenario":null},{"value":"7,38E-06","module":"A4","scenario":null},{"value":"1,41E-05","module":"A5","scenario":null},{"value":"0,00E+00","module":"B1","scenario":"S1"},{"value":"0,00E+00","module":"B1","scenario":"S2"},{"value":"0,00E+00","module":"B2","scenario":null},{"value":"0,00E+00","module":"B6","scenario":null},{"value":"0,00E+00","module":"B7","scenario":null},{"value":"0,00E+00","module":"C1","scenario":null},{"value":"2,33E-06","module":"C2","scenario":"S1"},{"value":"4,81E-07","module":"C2","scenario":"S2"},{"value":"2,67E-07","module":"C3","scenario":"S1"},{"value":"6,26E-10","module":"C3","scenario":"S2"},{"value":"1,02E-10","module":"C4","scenario":"S1"},{"value":"3,04E-07","module":"C4","scenario":"S2"},{"value":"-1,30E-06","module":"D","scenario":"S1"},{"value":"-3,00E-07","module":"D","scenario":"S2"},{"value":"2,54E-05","module":"A1A3","scenario":null}]},{"parameter":"ADPF","unit":"MJ","values":[{"value":"3,52E+01","module":"A1","scenario":null},{"value":"2,00E+01","module":"A2","scenario":null},{"value":"1,05E+02","module":"A3","scenario":null},{"value":"6,30E+01","module":"A4","scenario":null},{"value":"1,89E+01","module":"A5","scenario":null},{"value":"0,00E+00","module":"B1","scenario":"S1"},{"value":"0,00E+00","module":"B1","scenario":"S2"},{"value":"0,00E+00","module":"B2","scenario":null},{"value":"0,00E+00","module":"B6","scenario":null},{"value":"0,00E+00","module":"B7","scenario":null},{"value":"0,00E+00","module":"C1","scenario":null},{"value":"1,31E+01","module":"C2","scenario":"S1"},{"value":"2,70E+00","module":"C2","scenario":"S2"},{"value":"1,03E+00","module":"C3","scenario":"S1"},{"value":"2,31E-03","module":"C3","scenario":"S2"},{"value":"7,59E-04","module":"C4","scenario":"S1"},{"value":"3,66E+00","module":"C4","scenario":"S2"},{"value":"-6,91E+00","module":"D","scenario":"S1"},{"value":"-1,82E+00","module":"D","scenario":"S2"},{"value":"1,60E+02","module":"A1A3","scenario":null}]},{"parameter":"WDP","unit":"m3 world-eq. Deprived","values":[{"value":"1,27E+00","module":"A1","scenario":null},{"value":"8,33E-02","module":"A2","scenario":null},{"value":"8,33E-01","module":"A3","scenario":null},{"value":"1,39E-01","module":"A4","scenario":null},{"value":"3,06E-01","module":"A5","scenario":null},{"value":"0,00E+00","module":"B1","scenario":"S1"},{"value":"0,00E+00","module":"B1","scenario":"S2"},{"value":"0,00E+00","module":"B2","scenario":null},{"value":"0,00E+00","module":"B6","scenario":null},{"value":"0,00E+00","module":"B7","scenario":null},{"value":"0,00E+00","module":"C1","scenario":null},{"value":"3,98E-02","module":"C2","scenario":"S1"},{"value":"8,21E-03","module":"C2","scenario":"S2"},{"value":"1,76E-02","module":"C3","scenario":"S1"},{"value":"2,71E-05","module":"C3","scenario":"S2"},{"value":"-6,45E-06","module":"C4","scenario":"S1"},{"value":"1,71E-02","module":"C4","scenario":"S2"},{"value":"-1,28E-01","module":"D","scenario":"S1"},{"value":"-5,82E-02","module":"D","scenario":"S2"},{"value":"2,18E+00","module":"A1A3","scenario":null}]},{"parameter":"EP-freshwater","unit":"kg P-eq","values":[{"value":"9,20E-05","module":"A1","scenario":null},{"value":"1,32E-05","module":"A2","scenario":null},{"value":"1,75E-04","module":"A3","scenario":null},{"value":"2,20E-05","module":"A4","scenario":null},{"value":"4,03E-05","module":"A5","scenario":null},{"value":"0,00E+00","module":"B1","scenario":"S1"},{"value":"0,00E+00","module":"B1","scenario":"S2"},{"value":"0,00E+00","module":"B2","scenario":null},{"value":"0,00E+00","module":"B6","scenario":null},{"value":"0,00E+00","module":"B7","scenario":null},{"value":"0,00E+00","module":"C1","scenario":null},{"value":"6,14E-06","module":"C2","scenario":"S1"},{"value":"1,27E-06","module":"C2","scenario":"S2"},{"value":"4,43E-06","module":"C3","scenario":"S1"},{"value":"1,16E-08","module":"C3","scenario":"S2"},{"value":"1,07E-09","module":"C4","scenario":"S1"},{"value":"3,94E-06","module":"C4","scenario":"S2"},{"value":"-1,84E-05","module":"D","scenario":"S1"},{"value":"-6,76E-06","module":"D","scenario":"S2"},{"value":"2,80E-04","module":"A1A3","scenario":null}]},{"parameter":"EP-marine","unit":"kg N-eq","values":[{"value":"4,46E-03","module":"A1","scenario":null},{"value":"4,04E-03","module":"A2","scenario":null},{"value":"8,07E-03","module":"A3","scenario":null},{"value":"2,62E-02","module":"A4","scenario":null},{"value":"2,72E-03","module":"A5","scenario":null},{"value":"0,00E+00","module":"B1","scenario":"S1"},{"value":"0,00E+00","module":"B1","scenario":"S2"},{"value":"0,00E+00","module":"B2","scenario":null},{"value":"0,00E+00","module":"B6","scenario":null},{"value":"0,00E+00","module":"B7","scenario":null},{"value":"0,00E+00","module":"C1","scenario":null},{"value":"4,86E-04","module":"C2","scenario":"S1"},{"value":"1,00E-04","module":"C2","scenario":"S2"},{"value":"1,77E-04","module":"C3","scenario":"S1"},{"value":"8,43E-08","module":"C3","scenario":"S2"},{"value":"7,58E-08","module":"C4","scenario":"S1"},{"value":"3,87E-04","module":"C4","scenario":"S2"},{"value":"-3,72E-04","module":"D","scenario":"S1"},{"value":"-1,24E-04","module":"D","scenario":"S2"},{"value":"1,66E-02","module":"A1A3","scenario":null}]},{"parameter":"EP-terrestrial","unit":"mol N-eq.","values":[{"value":"5,13E-02","module":"A1","scenario":null},{"value":"4,46E-02","module":"A2","scenario":null},{"value":"8,79E-02","module":"A3","scenario":null},{"value":"2,91E-01","module":"A4","scenario":null},{"value":"3,02E-02","module":"A5","scenario":null},{"value":"0,00E+00","module":"B1","scenario":"S1"},{"value":"0,00E+00","module":"B1","scenario":"S2"},{"value":"0,00E+00","module":"B2","scenario":null},{"value":"0,00E+00","module":"B6","scenario":null},{"value":"0,00E+00","module":"B7","scenario":null},{"value":"0,00E+00","module":"C1","scenario":null},{"value":"5,42E-03","module":"C2","scenario":"S1"},{"value":"1,12E-03","module":"C2","scenario":"S2"},{"value":"1,98E-03","module":"C3","scenario":"S1"},{"value":"9,68E-07","module":"C3","scenario":"S2"},{"value":"8,37E-07","module":"C4","scenario":"S1"},{"value":"4,26E-03","module":"C4","scenario":"S2"},{"value":"-4,28E-03","module":"D","scenario":"S1"},{"value":"-1,42E-03","module":"D","scenario":"S2"},{"value":"1,84E-01","module":"A1A3","scenario":null}]}],"additional_environmental_impact":[{"parameter":"PM","unit":"Disease incidence","values":[{"value":"1,66E-07","module":"A1","scenario":null},{"value":"8,28E-08","module":"A2","scenario":null},{"value":"5,79E-07","module":"A3","scenario":null},{"value":"2,18E-07","module":"A4","scenario":null},{"value":"9,71E-08","module":"A5","scenario":null},{"value":"0,00E+00","module":"B1","scenario":"S1"},{"value":"0,00E+00","module":"B1","scenario":"S2"},{"value":"0,00E+00","module":"B2","scenario":null},{"value":"0,00E+00","module":"B6","scenario":null},{"value":"0,00E+00","module":"B7","scenario":null},{"value":"0,00E+00","module":"C1","scenario":null},{"value":"6,92E-08","module":"C2","scenario":"S1"},{"value":"1,43E-08","module":"C2","scenario":"S2"},{"value":"4,58E-09","module":"C3","scenario":"S1"},{"value":"2,11E-12","module":"C3","scenario":"S2"},{"value":"6,90E-12","module":"C4","scenario":"S1"},{"value":"2,19E-08","module":"C4","scenario":"S2"},{"value":"-2,30E-08","module":"D","scenario":"S1"},{"value":"-1,14E-08","module":"D","scenario":"S2"},{"value":"8,27E-07","module":"A1A3","scenario":null}]},{"parameter":"ETP-fw","unit":"CTUe","values":[{"value":"1,04E+02","module":"A1","scenario":null},{"value":"1,72E+01","module":"A2","scenario":null},{"value":"2,06E+02","module":"A3","scenario":null},{"value":"4,25E+01","module":"A4","scenario":null},{"value":"3,64E+01","module":"A5","scenario":null},{"value":"0,00E+00","module":"B1","scenario":"S1"},{"value":"0,00E+00","module":"B1","scenario":"S2"},{"value":"0,00E+00","module":"B2","scenario":null},{"value":"0,00E+00","module":"B6","scenario":null},{"value":"0,00E+00","module":"B7","scenario":null},{"value":"0,00E+00","module":"C1","scenario":null},{"value":"1,02E+01","module":"C2","scenario":"S1"},{"value":"2,12E+00","module":"C2","scenario":"S2"},{"value":"2,18E+00","module":"C3","scenario":"S1"},{"value":"1,53E-03","module":"C3","scenario":"S2"},{"value":"1,14E-03","module":"C4","scenario":"S1"},{"value":"2,10E+00","module":"C4","scenario":"S2"},{"value":"-4,84E+00","module":"D","scenario":"S1"},{"value":"-2,60E+00","module":"D","scenario":"S2"},{"value":"3,27E+02","module":"A1A3","scenario":null}]},{"parameter":"HTP-c","unit":"CTUh","values":[{"value":"1,35E-09","module":"A1","scenario":null},{"value":"6,52E-10","module":"A2","scenario":null},{"value":"3,22E-09","module":"A3","scenario":null},{"value":"2,47E-09","module":"A4","scenario":null},{"value":"1,13E-08","module":"A5","scenario":null},{"value":"0,00E+00","module":"B1","scenario":"S1"},{"value":"0,00E+00","module":"B1","scenario":"S2"},{"value":"0,00E+00","module":"B2","scenario":null},{"value":"0,00E+00","module":"B6","scenario":null},{"value":"0,00E+00","module":"B7","scenario":null},{"value":"0,00E+00","module":"C1","scenario":null},{"value":"3,30E-10","module":"C2","scenario":"S1"},{"value":"6,81E-11","module":"C2","scenario":"S2"},{"value":"2,55E-10","module":"C3","scenario":"S1"},{"value":"7,71E-14","module":"C3","scenario":"S2"},{"value":"6,88E-14","module":"C4","scenario":"S1"},{"value":"6,11E-11","module":"C4","scenario":"S2"},{"value":"-2,84E-11","module":"D","scenario":"S1"},{"value":"8,38E-11","module":"D","scenario":"S2"},{"value":"5,22E-09","module":"A1A3","scenario":null}]},{"parameter":"HTP-nc","unit":"CTUh","values":[{"value":"5,74E-08","module":"A1","scenario":null},{"value":"1,34E-08","module":"A2","scenario":null},{"value":"7,72E-08","module":"A3","scenario":null},{"value":"3,39E-08","module":"A4","scenario":null},{"value":"2,28E-08","module":"A5","scenario":null},{"value":"0,00E+00","module":"B1","scenario":"S1"},{"value":"0,00E+00","module":"B1","scenario":"S2"},{"value":"0,00E+00","module":"B2","scenario":null},{"value":"0,00E+00","module":"B6","scenario":null},{"value":"0,00E+00","module":"B7","scenario":null},{"value":"0,00E+00","module":"C1","scenario":null},{"value":"1,04E-08","module":"C2","scenario":"S1"},{"value":"2,14E-09","module":"C2","scenario":"S2"},{"value":"2,05E-09","module":"C3","scenario":"S1"},{"value":"1,51E-12","module":"C3","scenario":"S2"},{"value":"6,89E-13","module":"C4","scenario":"S1"},{"value":"1,24E-09","module":"C4","scenario":"S2"},{"value":"-1,89E-08","module":"D","scenario":"S1"},{"value":"-1,67E-08","module":"D","scenario":"S2"},{"value":"1,48E-07","module":"A1A3","scenario":null}]},{"parameter":"SQP","unit":"-","values":[{"value":"1,21E+02","module":"A1","scenario":null},{"value":"1,36E+01","module":"A2","scenario":null},{"value":"6,95E+01","module":"A3","scenario":null},{"value":"2,11E+01","module":"A4","scenario":null},{"value":"1,52E+01","module":"A5","scenario":null},{"value":"0,00E+00","module":"B1","scenario":"S1"},{"value":"0,00E+00","module":"B1","scenario":"S2"},{"value":"0,00E+00","module":"B2","scenario":null},{"value":"0,00E+00","module":"B6","scenario":null},{"value":"0,00E+00","module":"B7","scenario":null},{"value":"0,00E+00","module":"C1","scenario":null},{"value":"9,10E+00","module":"C2","scenario":"S1"},{"value":"1,88E+00","module":"C2","scenario":"S2"},{"value":"5,13E-01","module":"C3","scenario":"S1"},{"value":"1,51E-03","module":"C3","scenario":"S2"},{"value":"1,18E-03","module":"C4","scenario":"S1"},{"value":"6,91E+00","module":"C4","scenario":"S2"},{"value":"-2,39E+01","module":"D","scenario":"S1"},{"value":"-2,22E+01","module":"D","scenario":"S2"},{"value":"2,04E+02","module":"A1A3","scenario":null}]}],"resource_use":[{"parameter":"PERE","unit":"MJ","values":[{"value":"8,91E+00","module":"A1","scenario":null},{"value":"3,06E-01","module":"A2","scenario":null},{"value":"9,82E+00","module":"A3","scenario":null},{"value":"5,80E-01","module":"A4","scenario":null},{"value":"3,67E+00","module":"A5","scenario":null},{"value":"0,00E+00","module":"B1","scenario":"S1"},{"value":"0,00E+00","module":"B1","scenario":"S2"},{"value":"0,00E+00","module":"B2","scenario":null},{"value":"0,00E+00","module":"B6","scenario":null},{"value":"0,00E+00","module":"B7","scenario":null},{"value":"0,00E+00","module":"C1","scenario":null},{"value":"1,84E-01","module":"C2","scenario":"S1"},{"value":"3,79E-02","module":"C2","scenario":"S2"},{"value":"1,66E-01","module":"C3","scenario":"S1"},{"value":"4,54E-04","module":"C3","scenario":"S2"},{"value":"3,30E-05","module":"C4","scenario":"S1"},{"value":"1,89E-01","module":"C4","scenario":"S2"},{"value":"0,00E+00","module":"D","scenario":"S1"},{"value":"0,00E+00","module":"D","scenario":"S2"},{"value":"1,90E+01","module":"A1A3","scenario":null}]},{"parameter":"PERM","unit":"","values":[{"value":"9,98E+00","module":"A1","scenario":null},{"value":"0,00E+00","module":"A2","scenario":null},{"value":"4,73E+00","module":"A3","scenario":null},{"value":"0,00E+00","module":"A4","scenario":null},{"value":"-2,95E+00","module":"A5","scenario":null},{"value":"0,00E+00","module":"B1","scenario":"S1"},{"value":"0,00E+00","module":"B1","scenario":"S2"},{"value":"0,00E+00","module":"B2","scenario":null},{"value":"0,00E+00","module":"B6","scenario":null},{"value":"0,00E+00","module":"B7","scenario":null},{"value":"0,00E+00","module":"C1","scenario":null},{"value":"0,00E+00","module":"C2","scenario":"S1"},{"value":"0,00E+00","module":"C2","scenario":"S2"},{"value":"-9,17E+00","module":"C3","scenario":"S1"},{"value":"0,00E+00","module":"C3","scenario":"S2"},{"value":"0,00E+00","module":"C4","scenario":"S1"},{"value":"0,00E+00","module":"C4","scenario":"S2"},{"value":"1,12E+01","module":"D","scenario":"S1"},{"value":"1,99E+00","module":"D","scenario":"S2"},{"value":"1,47E+01","module":"A1A3","scenario":null}]},{"parameter":"PERT","unit":"MJ","values":[{"value":"1,89E+01","module":"A1","scenario":null},{"value":"3,06E-01","module":"A2","scenario":null},{"value":"1,46E+01","module":"A3","scenario":null},{"value":"5,80E-01","module":"A4","scenario":null},{"value":"7,22E-01","module":"A5","scenario":null},{"value":"0,00E+00","module":"B1","scenario":"S1"},{"value":"0,00E+00","module":"B1","scenario":"S2"},{"value":"0,00E+00","module":"B2","scenario":null},{"value":"0,00E+00","module":"B6","scenario":null},{"value":"0,00E+00","module":"B7","scenario":null},{"value":"0,00E+00","module":"C1","scenario":null},{"value":"1,84E-01","module":"C2","scenario":"S1"},{"value":"3,79E-02","module":"C2","scenario":"S2"},{"value":"-9,01E+00","module":"C3","scenario":"S1"},{"value":"4,54E-04","module":"C3","scenario":"S2"},{"value":"3,30E-05","module":"C4","scenario":"S1"},{"value":"1,89E-01","module":"C4","scenario":"S2"},{"value":"1,12E+01","module":"D","scenario":"S1"},{"value":"1,99E+00","module":"D","scenario":"S2"},{"value":"3,38E+01","module":"A1A3","scenario":null}]},{"parameter":"PENRE","unit":"MJ","values":[{"value":"4,06E+01","module":"A1","scenario":null},{"value":"2,05E+01","module":"A2","scenario":null},{"value":"1,36E+02","module":"A3","scenario":null},{"value":"6,29E+01","module":"A4","scenario":null},{"value":"2,27E+01","module":"A5","scenario":null},{"value":"0,00E+00","module":"B1","scenario":"S1"},{"value":"0,00E+00","module":"B1","scenario":"S2"},{"value":"0,00E+00","module":"B2","scenario":null},{"value":"0,00E+00","module":"B6","scenario":null},{"value":"0,00E+00","module":"B7","scenario":null},{"value":"0,00E+00","module":"C1","scenario":null},{"value":"1,31E+01","module":"C2","scenario":"S1"},{"value":"2,71E+00","module":"C2","scenario":"S2"},{"value":"1,22E+00","module":"C3","scenario":"S1"},{"value":"2,75E-03","module":"C3","scenario":"S2"},{"value":"8,03E-04","module":"C4","scenario":"S1"},{"value":"3,76E+00","module":"C4","scenario":"S2"},{"value":"0,00E+00","module":"D","scenario":"S1"},{"value":"0,00E+00","module":"D","scenario":"S2"},{"value":"1,97E+02","module":"A1A3","scenario":null}]},{"parameter":"PENRM","unit":"MJ","values":[{"value":"2,34E-01","module":"A1","scenario":null},{"value":"0,00E+00","module":"A2","scenario":null},{"value":"1,50E-01","module":"A3","scenario":null},{"value":"0,00E+00","module":"A4","scenario":null},{"value":"-1,62E-01","module":"A5","scenario":null},{"value":"0,00E+00","module":"B1","scenario":"S1"},{"value":"0,00E+00","module":"B1","scenario":"S2"},{"value":"0,00E+00","module":"B2","scenario":null},{"value":"0,00E+00","module":"B6","scenario":null},{"value":"0,00E+00","module":"B7","scenario":null},{"value":"0,00E+00","module":"C1","scenario":null},{"value":"0,00E+00","module":"C2","scenario":"S1"},{"value":"0,00E+00","module":"C2","scenario":"S2"},{"value":"0,00E+00","module":"C3","scenario":"S1"},{"value":"0,00E+00","module":"C3","scenario":"S2"},{"value":"0,00E+00","module":"C4","scenario":"S1"},{"value":"0,00E+00","module":"C4","scenario":"S2"},{"value":"1,61E-01","module":"D","scenario":"S1"},{"value":"1,61E-01","module":"D","scenario":"S2"},{"value":"3,84E-01","module":"A1A3","scenario":null}]},{"parameter":"PENRT","unit":"MJ","values":[{"value":"4,09E+01","module":"A1","scenario":null},{"value":"2,05E+01","module":"A2","scenario":null},{"value":"1,36E+02","module":"A3","scenario":null},{"value":"6,29E+01","module":"A4","scenario":null},{"value":"2,25E+01","module":"A5","scenario":null},{"value":"0,00E+00","module":"B1","scenario":"S1"},{"value":"0,00E+00","module":"B1","scenario":"S2"},{"value":"0,00E+00","module":"B2","scenario":null},{"value":"0,00E+00","module":"B6","scenario":null},{"value":"0,00E+00","module":"B7","scenario":null},{"value":"0,00E+00","module":"C1","scenario":null},{"value":"1,31E+01","module":"C2","scenario":"S1"},{"value":"2,71E+00","module":"C2","scenario":"S2"},{"value":"1,22E+00","module":"C3","scenario":"S1"},{"value":"2,75E-03","module":"C3","scenario":"S2"},{"value":"8,03E-04","module":"C4","scenario":"S1"},{"value":"3,76E+00","module":"C4","scenario":"S2"},{"value":"1,61E-01","module":"D","scenario":"S1"},{"value":"1,61E-01","module":"D","scenario":"S2"},{"value":"1,97E+02","module":"A1A3","scenario":null}]},{"parameter":"SM","unit":"kg","values":[{"value":"0,00E+00","module":"A1","scenario":null},{"value":"0,00E+00","module":"A2","scenario":null},{"value":"0,00E+00","module":"A3","scenario":null},{"value":"0,00E+00","module":"A4","scenario":null},{"value":"0,00E+00","module":"A5","scenario":null},{"value":"0,00E+00","module":"B1","scenario":"S1"},{"value":"0,00E+00","module":"B1","scenario":"S2"},{"value":"0,00E+00","module":"B2","scenario":null},{"value":"0,00E+00","module":"B6","scenario":null},{"value":"0,00E+00","module":"B7","scenario":null},{"value":"0,00E+00","module":"C1","scenario":null},{"value":"0,00E+00","module":"C2","scenario":"S1"},{"value":"0,00E+00","module":"C2","scenario":"S2"},{"value":"0,00E+00","module":"C3","scenario":"S1"},{"value":"0,00E+00","module":"C3","scenario":"S2"},{"value":"0,00E+00","module":"C4","scenario":"S1"},{"value":"0,00E+00","module":"C4","scenario":"S2"},{"value":"0,00E+00","module":"D","scenario":"S1"},{"value":"0,00E+00","module":"D","scenario":"S2"},{"value":"0,00E+00","module":"A1A3","scenario":null}]},{"parameter":"RSF","unit":"MJ","values":[{"value":"0,00E+00","module":"A1","scenario":null},{"value":"0,00E+00","module":"A2","scenario":null},{"value":"0,00E+00","module":"A3","scenario":null},{"value":"0,00E+00","module":"A4","scenario":null},{"value":"0,00E+00","module":"A5","scenario":null},{"value":"0,00E+00","module":"B1","scenario":"S1"},{"value":"0,00E+00","module":"B1","scenario":"S2"},{"value":"0,00E+00","module":"B2","scenario":null},{"value":"0,00E+00","module":"B6","scenario":null},{"value":"0,00E+00","module":"B7","scenario":null},{"value":"0,00E+00","module":"C1","scenario":null},{"value":"0,00E+00","module":"C2","scenario":"S1"},{"value":"0,00E+00","module":"C2","scenario":"S2"},{"value":"0,00E+00","module":"C3","scenario":"S1"},{"value":"0,00E+00","module":"C3","scenario":"S2"},{"value":"0,00E+00","module":"C4","scenario":"S1"},{"value":"0,00E+00","module":"C4","scenario":"S2"},{"value":"0,00E+00","module":"D","scenario":"S1"},{"value":"0,00E+00","module":"D","scenario":"S2"},{"value":"0,00E+00","module":"A1A3","scenario":null}]},{"parameter":"NRSF","unit":"MJ","values":[{"value":"0,00E+00","module":"A1","scenario":null},{"value":"0,00E+00","module":"A2","scenario":null},{"value":"0,00E+00","module":"A3","scenario":null},{"value":"0,00E+00","module":"A4","scenario":null},{"value":"0,00E+00","module":"A5","scenario":null},{"value":"0,00E+00","module":"B1","scenario":"S1"},{"value":"0,00E+00","module":"B1","scenario":"S2"},{"value":"0,00E+00","module":"B2","scenario":null},{"value":"0,00E+00","module":"B6","scenario":null},{"value":"0,00E+00","module":"B7","scenario":null},{"value":"0,00E+00","module":"C1","scenario":null},{"value":"0,00E+00","module":"C2","scenario":"S1"},{"value":"0,00E+00","module":"C2","scenario":"S2"},{"value":"0,00E+00","module":"C3","scenario":"S1"},{"value":"0,00E+00","module":"C3","scenario":"S2"},{"value":"0,00E+00","module":"C4","scenario":"S1"},{"value":"0,00E+00","module":"C4","scenario":"S2"},{"value":"0,00E+00","module":"D","scenario":"S1"},{"value":"0,00E+00","module":"D","scenario":"S2"},{"value":"0,00E+00","module":"A1A3","scenario":null}]},{"parameter":"FW","unit":"m3","values":[{"value":"2,35E-02","module":"A1","scenario":null},{"value":"1,33E-03","module":"A2","scenario":null},{"value":"1,36E-02","module":"A3","scenario":null},{"value":"2,93E-03","module":"A4","scenario":null},{"value":"6,47E-03","module":"A5","scenario":null},{"value":"0,00E+00","module":"B1","scenario":"S1"},{"value":"0,00E+00","module":"B1","scenario":"S2"},{"value":"0,00E+00","module":"B2","scenario":null},{"value":"0,00E+00","module":"B6","scenario":null},{"value":"0,00E+00","module":"B7","scenario":null},{"value":"0,00E+00","module":"C1","scenario":null},{"value":"9,60E-04","module":"C2","scenario":"S1"},{"value":"1,98E-04","module":"C2","scenario":"S2"},{"value":"1,05E-03","module":"C3","scenario":"S1"},{"value":"1,73E-06","module":"C3","scenario":"S2"},{"value":"-1,14E-07","module":"C4","scenario":"S1"},{"value":"3,94E-03","module":"C4","scenario":"S2"},{"value":"-3,24E-02","module":"D","scenario":"S1"},{"value":"-1,68E-03","module":"D","scenario":"S2"},{"value":"3,84E-02","module":"A1A3","scenario":null}]}],"end_of_life_waste":[{"parameter":"HWD","unit":"kg","values":[{"value":"3,31E-05","module":"A1","scenario":null},{"value":"5,06E-05","module":"A2","scenario":null},{"value":"1,14E-04","module":"A3","scenario":null},{"value":"9,64E-05","module":"A4","scenario":null},{"value":"2,31E-05","module":"A5","scenario":null},{"value":"0,00E+00","module":"B1","scenario":"S1"},{"value":"0,00E+00","module":"B1","scenario":"S2"},{"value":"0,00E+00","module":"B2","scenario":null},{"value":"0,00E+00","module":"B6","scenario":null},{"value":"0,00E+00","module":"B7","scenario":null},{"value":"0,00E+00","module":"C1","scenario":null},{"value":"3,41E-05","module":"C2","scenario":"S1"},{"value":"7,04E-06","module":"C2","scenario":"S2"},{"value":"1,21E-06","module":"C3","scenario":"S1"},{"value":"1,89E-09","module":"C3","scenario":"S2"},{"value":"1,31E-09","module":"C4","scenario":"S1"},{"value":"4,02E-06","module":"C4","scenario":"S2"},{"value":"-1,47E-05","module":"D","scenario":"S1"},{"value":"-8,22E-06","module":"D","scenario":"S2"},{"value":"1,98E-04","module":"A1A3","scenario":null}]},{"parameter":"NHWD","unit":"kg","values":[{"value":"2,28E-01","module":"A1","scenario":null},{"value":"6,31E-01","module":"A2","scenario":null},{"value":"6,00E-01","module":"A3","scenario":null},{"value":"1,27E+00","module":"A4","scenario":null},{"value":"7,99E-01","module":"A5","scenario":null},{"value":"0,00E+00","module":"B1","scenario":"S1"},{"value":"0,00E+00","module":"B1","scenario":"S2"},{"value":"0,00E+00","module":"B2","scenario":null},{"value":"0,00E+00","module":"B6","scenario":null},{"value":"0,00E+00","module":"B7","scenario":null},{"value":"0,00E+00","module":"C1","scenario":null},{"value":"6,84E-01","module":"C2","scenario":"S1"},{"value":"1,41E-01","module":"C2","scenario":"S2"},{"value":"1,53E-02","module":"C3","scenario":"S1"},{"value":"8,99E-06","module":"C3","scenario":"S2"},{"value":"3,09E-03","module":"C4","scenario":"S1"},{"value":"2,11E+01","module":"C4","scenario":"S2"},{"value":"-1,81E-02","module":"D","scenario":"S1"},{"value":"-3,08E-03","module":"D","scenario":"S2"},{"value":"1,46E+00","module":"A1A3","scenario":null}]},{"parameter":"RWD","unit":"kg","values":[{"value":"1,63E-04","module":"A1","scenario":null},{"value":"1,29E-04","module":"A2","scenario":null},{"value":"1,57E-04","module":"A3","scenario":null},{"value":"4,33E-04","module":"A4","scenario":null},{"value":"7,25E-05","module":"A5","scenario":null},{"value":"0,00E+00","module":"B1","scenario":"S1"},{"value":"0,00E+00","module":"B1","scenario":"S2"},{"value":"0,00E+00","module":"B2","scenario":null},{"value":"0,00E+00","module":"B6","scenario":null},{"value":"0,00E+00","module":"B7","scenario":null},{"value":"0,00E+00","module":"C1","scenario":null},{"value":"8,82E-05","module":"C2","scenario":"S1"},{"value":"1,82E-05","module":"C2","scenario":"S2"},{"value":"6,87E-06","module":"C3","scenario":"S1"},{"value":"1,68E-08","module":"C3","scenario":"S2"},{"value":"4,72E-09","module":"C4","scenario":"S1"},{"value":"2,50E-05","module":"C4","scenario":"S2"},{"value":"-2,75E-05","module":"D","scenario":"S1"},{"value":"-4,80E-06","module":"D","scenario":"S2"},{"value":"4,49E-04","module":"A1A3","scenario":null}]}],"end_of_life_flow":[{"parameter":"CRU","unit":"kg","values":[{"value":"0,00E+00","module":"A1","scenario":null},{"value":"0,00E+00","module":"A2","scenario":null},{"value":"0,00E+00","module":"A3","scenario":null},{"value":"0,00E+00","module":"A4","scenario":null},{"value":"0,00E+00","module":"A5","scenario":null},{"value":"0,00E+00","module":"B1","scenario":"S1"},{"value":"0,00E+00","module":"B1","scenario":"S2"},{"value":"0,00E+00","module":"B2","scenario":null},{"value":"0,00E+00","module":"B6","scenario":null},{"value":"0,00E+00","module":"B7","scenario":null},{"value":"0,00E+00","module":"C1","scenario":null},{"value":"0,00E+00","module":"C2","scenario":"S1"},{"value":"0,00E+00","module":"C2","scenario":"S2"},{"value":"0,00E+00","module":"C3","scenario":"S1"},{"value":"0,00E+00","module":"C3","scenario":"S2"},{"value":"0,00E+00","module":"C4","scenario":"S1"},{"value":"0,00E+00","module":"C4","scenario":"S2"},{"value":"0,00E+00","module":"D","scenario":"S1"},{"value":"0,00E+00","module":"D","scenario":"S2"},{"value":"0,00E+00","module":"A1A3","scenario":null}]},{"parameter":"MFR","unit":"kg","values":[{"value":"0,00E+00","module":"A1","scenario":null},{"value":"0,00E+00","module":"A2","scenario":null},{"value":"4,79E-03","module":"A3","scenario":null},{"value":"0,00E+00","module":"A4","scenario":null},{"value":"1,22E+00","module":"A5","scenario":null},{"value":"0,00E+00","module":"B1","scenario":"S1"},{"value":"0,00E+00","module":"B1","scenario":"S2"},{"value":"0,00E+00","module":"B2","scenario":null},{"value":"0,00E+00","module":"B6","scenario":null},{"value":"0,00E+00","module":"B7","scenario":null},{"value":"0,00E+00","module":"C1","scenario":null},{"value":"0,00E+00","module":"C2","scenario":"S1"},{"value":"0,00E+00","module":"C2","scenario":"S2"},{"value":"2,12E+01","module":"C3","scenario":"S1"},{"value":"7,32E-02","module":"C3","scenario":"S2"},{"value":"0,00E+00","module":"C4","scenario":"S1"},{"value":"0,00E+00","module":"C4","scenario":"S2"},{"value":"0,00E+00","module":"D","scenario":"S1"},{"value":"0,00E+00","module":"D","scenario":"S2"},{"value":"4,79E-03","module":"A1A3","scenario":null}]},{"parameter":"MER","unit":"kg","values":[{"value":"0,00E+00","module":"A1","scenario":null},{"value":"0,00E+00","module":"A2","scenario":null},{"value":"0,00E+00","module":"A3","scenario":null},{"value":"0,00E+00","module":"A4","scenario":null},{"value":"0,00E+00","module":"A5","scenario":null},{"value":"0,00E+00","module":"B1","scenario":"S1"},{"value":"0,00E+00","module":"B1","scenario":"S2"},{"value":"0,00E+00","module":"B2","scenario":null},{"value":"0,00E+00","module":"B6","scenario":null},{"value":"0,00E+00","module":"B7","scenario":null},{"value":"0,00E+00","module":"C1","scenario":null},{"value":"0,00E+00","module":"C2","scenario":"S1"},{"value":"0,00E+00","module":"C2","scenario":"S2"},{"value":"0,00E+00","module":"C3","scenario":"S1"},{"value":"0,00E+00","module":"C3","scenario":"S2"},{"value":"0,00E+00","module":"C4","scenario":"S1"},{"value":"0,00E+00","module":"C4","scenario":"S2"},{"value":"0,00E+00","module":"D","scenario":"S1"},{"value":"0,00E+00","module":"D","scenario":"S2"},{"value":"0,00E+00","module":"A1A3","scenario":null}]},{"parameter":"EEE","unit":"MJ","values":[{"value":"0,00E+00","module":"A1","scenario":null},{"value":"0,00E+00","module":"A2","scenario":null},{"value":"7,20E-03","module":"A3","scenario":null},{"value":"0,00E+00","module":"A4","scenario":null},{"value":"1,34E-01","module":"A5","scenario":null},{"value":"0,00E+00","module":"B1","scenario":"S1"},{"value":"0,00E+00","module":"B1","scenario":"S2"},{"value":"0,00E+00","module":"B2","scenario":null},{"value":"0,00E+00","module":"B6","scenario":null},{"value":"0,00E+00","module":"B7","scenario":null},{"value":"0,00E+00","module":"C1","scenario":null},{"value":"0,00E+00","module":"C2","scenario":"S1"},{"value":"0,00E+00","module":"C2","scenario":"S2"},{"value":"0,00E+00","module":"C3","scenario":"S1"},{"value":"0,00E+00","module":"C3","scenario":"S2"},{"value":"0,00E+00","module":"C4","scenario":"S1"},{"value":"0,00E+00","module":"C4","scenario":"S2"},{"value":"0,00E+00","module":"D","scenario":"S1"},{"value":"0,00E+00","module":"D","scenario":"S2"},{"value":"7,20E-03","module":"A1A3","scenario":null}]},{"parameter":"EET","unit":"MJ","values":[{"value":"0,00E+00","module":"A1","scenario":null},{"value":"0,00E+00","module":"A2","scenario":null},{"value":"1,44E-02","module":"A3","scenario":null},{"value":"0,00E+00","module":"A4","scenario":null},{"value":"2,68E-01","module":"A5","scenario":null},{"value":"0,00E+00","module":"B1","scenario":"S1"},{"value":"0,00E+00","module":"B1","scenario":"S2"},{"value":"0,00E+00","module":"B2","scenario":null},{"value":"0,00E+00","module":"B6","scenario":null},{"value":"0,00E+00","module":"B7","scenario":null},{"value":"0,00E+00","module":"C1","scenario":null},{"value":"0,00E+00","module":"C2","scenario":"S1"},{"value":"0,00E+00","module":"C2","scenario":"S2"},{"value":"0,00E+00","module":"C3","scenario":"S1"},{"value":"0,00E+00","module":"C3","scenario":"S2"},{"value":"0,00E+00","module":"C4","scenario":"S1"},{"value":"0,00E+00","module":"C4","scenario":"S2"},{"value":"0,00E+00","module":"D","scenario":"S1"},{"value":"0,00E+00","module":"D","scenario":"S2"},{"value":"1,44E-02","module":"A1A3","scenario":null}]}]}