{"product_name":"Laminat-Fu\u00dfbodenbel\u00e4ge","epd_id":"EPD-UNI-20230480-IBC1-EN","declared_unit":{"unit":"m2","amount":1},"compliance":["DIN EN 15804+A2","ISO 14025"],"producer_name":"Unilin BV, division flooring","environmental_impact":[{"parameter":"GWP-total","unit":"kg CO2-eq","values":[{"value":"-4,42E+00","module":"A1","scenario":null},{"value":"1,51E-01","module":"A2","scenario":null},{"value":"9,75E-01","module":"A3","scenario":null},{"value":"9,74E-01","module":"A4","scenario":null},{"value":"7,67E-01","module":"A5","scenario":null},{"value":"2,29E-01","module":"B2","scenario":null},{"value":"0,00E+00","module":"C1","scenario":null},{"value":"4,46E-02","module":"C2","scenario":null},{"value":"9,26E+00","module":"C3","scenario":null},{"value":"0,00E+00","module":"C4","scenario":null},{"value":"-7,30E+00","module":"D","scenario":null},{"value":"-3,29E+00","module":"A1A3","scenario":null}]},{"parameter":"GWP-fossil","unit":"kg CO2-eq","values":[{"value":"4,51E+00","module":"A1","scenario":null},{"value":"1,51E-01","module":"A2","scenario":null},{"value":"1,25E+00","module":"A3","scenario":null},{"value":"9,73E-01","module":"A4","scenario":null},{"value":"3,71E-01","module":"A5","scenario":null},{"value":"2,25E-01","module":"B2","scenario":null},{"value":"0,00E+00","module":"C1","scenario":null},{"value":"4,45E-02","module":"C2","scenario":null},{"value":"1,44E-01","module":"C3","scenario":null},{"value":"0,00E+00","module":"C4","scenario":null},{"value":"-7,29E+00","module":"D","scenario":null},{"value":"5,91E+00","module":"A1A3","scenario":null}]},{"parameter":"GWP-biogenic","unit":"kg CO2-eq","values":[{"value":"-8,94E+00","module":"A1","scenario":null},{"value":"4,87E-05","module":"A2","scenario":null},{"value":"-2,82E-01","module":"A3","scenario":null},{"value":"2,86E-04","module":"A4","scenario":null},{"value":"3,96E-01","module":"A5","scenario":null},{"value":"1,19E-03","module":"B2","scenario":null},{"value":"0,00E+00","module":"C1","scenario":null},{"value":"1,45E-05","module":"C2","scenario":null},{"value":"9,12E+00","module":"C3","scenario":null},{"value":"0,00E+00","module":"C4","scenario":null},{"value":"-5,95E-03","module":"D","scenario":null},{"value":"-9,22E+00","module":"A1A3","scenario":null}]},{"parameter":"GWP-luluc","unit":"kg CO2-eq","values":[{"value":"1,01E-02","module":"A1","scenario":null},{"value":"5,91E-05","module":"A2","scenario":null},{"value":"2,80E-03","module":"A3","scenario":null},{"value":"4,59E-04","module":"A4","scenario":null},{"value":"5,71E-04","module":"A5","scenario":null},{"value":"2,89E-03","module":"B2","scenario":null},{"value":"0,00E+00","module":"C1","scenario":null},{"value":"1,72E-05","module":"C2","scenario":null},{"value":"6,89E-05","module":"C3","scenario":null},{"value":"0,00E+00","module":"C4","scenario":null},{"value":"-2,71E-03","module":"D","scenario":null},{"value":"1,29E-02","module":"A1A3","scenario":null}]},{"parameter":"ODP","unit":"kg CFC11-eq","values":[{"value":"1,23E-05","module":"A1","scenario":null},{"value":"3,78E-08","module":"A2","scenario":null},{"value":"1,73E-06","module":"A3","scenario":null},{"value":"2,21E-07","module":"A4","scenario":null},{"value":"5,73E-07","module":"A5","scenario":null},{"value":"1,63E-08","module":"B2","scenario":null},{"value":"0,00E+00","module":"C1","scenario":null},{"value":"1,12E-08","module":"C2","scenario":null},{"value":"4,93E-09","module":"C3","scenario":null},{"value":"0,00E+00","module":"C4","scenario":null},{"value":"-1,00E-06","module":"D","scenario":null},{"value":"1,40E-05","module":"A1A3","scenario":null}]},{"parameter":"AP","unit":"mol H+-eq","values":[{"value":"3,28E-02","module":"A1","scenario":null},{"value":"5,29E-04","module":"A2","scenario":null},{"value":"7,74E-03","module":"A3","scenario":null},{"value":"8,45E-03","module":"A4","scenario":null},{"value":"2,22E-03","module":"A5","scenario":null},{"value":"1,29E-03","module":"B2","scenario":null},{"value":"0,00E+00","module":"C1","scenario":null},{"value":"1,43E-04","module":"C2","scenario":null},{"value":"8,80E-03","module":"C3","scenario":null},{"value":"0,00E+00","module":"C4","scenario":null},{"value":"-1,10E-02","module":"D","scenario":null},{"value":"4,11E-02","module":"A1A3","scenario":null}]},{"parameter":"POCP","unit":"kg NMVOC-eq","values":[{"value":"2,65E-02","module":"A1","scenario":null},{"value":"4,95E-04","module":"A2","scenario":null},{"value":"7,15E-03","module":"A3","scenario":null},{"value":"6,30E-03","module":"A4","scenario":null},{"value":"1,88E-03","module":"A5","scenario":null},{"value":"5,35E-04","module":"B2","scenario":null},{"value":"0,00E+00","module":"C1","scenario":null},{"value":"1,38E-04","module":"C2","scenario":null},{"value":"1,05E-02","module":"C3","scenario":null},{"value":"0,00E+00","module":"C4","scenario":null},{"value":"-7,98E-03","module":"D","scenario":null},{"value":"3,41E-02","module":"A1A3","scenario":null}]},{"parameter":"ADPE","unit":"kg Sb-eq","values":[{"value":"5,57E-05","module":"A1","scenario":null},{"value":"3,74E-07","module":"A2","scenario":null},{"value":"1,02E-05","module":"A3","scenario":null},{"value":"3,14E-06","module":"A4","scenario":null},{"value":"3,01E-06","module":"A5","scenario":null},{"value":"2,24E-06","module":"B2","scenario":null},{"value":"0,00E+00","module":"C1","scenario":null},{"value":"1,11E-07","module":"C2","scenario":null},{"value":"2,36E-06","module":"C3","scenario":null},{"value":"0,00E+00","module":"C4","scenario":null},{"value":"-3,55E-06","module":"D","scenario":null},{"value":"6,63E-05","module":"A1A3","scenario":null}]},{"parameter":"ADPF","unit":"MJ","values":[{"value":"9,34E+01","module":"A1","scenario":null},{"value":"2,46E+00","module":"A2","scenario":null},{"value":"3,48E+01","module":"A3","scenario":null},{"value":"1,44E+01","module":"A4","scenario":null},{"value":"6,14E+00","module":"A5","scenario":null},{"value":"4,78E+00","module":"B2","scenario":null},{"value":"0,00E+00","module":"C1","scenario":null},{"value":"7,31E-01","module":"C2","scenario":null},{"value":"2,31E+00","module":"C3","scenario":null},{"value":"0,00E+00","module":"C4","scenario":null},{"value":"-1,31E+02","module":"D","scenario":null},{"value":"1,31E+02","module":"A1A3","scenario":null}]},{"parameter":"WDP","unit":"m3 world-eq. Deprived","values":[{"value":"5,57E+00","module":"A1","scenario":null},{"value":"8,44E-03","module":"A2","scenario":null},{"value":"1,05E+00","module":"A3","scenario":null},{"value":"4,07E-02","module":"A4","scenario":null},{"value":"2,74E-01","module":"A5","scenario":null},{"value":"6,49E-02","module":"B2","scenario":null},{"value":"0,00E+00","module":"C1","scenario":null},{"value":"2,51E-03","module":"C2","scenario":null},{"value":"3,70E-02","module":"C3","scenario":null},{"value":"0,00E+00","module":"C4","scenario":null},{"value":"-2,88E-01","module":"D","scenario":null},{"value":"6,63E+00","module":"A1A3","scenario":null}]},{"parameter":"EP-freshwater","unit":"kg P-eq","values":[{"value":"1,91E-04","module":"A1","scenario":null},{"value":"1,08E-06","module":"A2","scenario":null},{"value":"4,49E-05","module":"A3","scenario":null},{"value":"6,32E-06","module":"A4","scenario":null},{"value":"1,33E-05","module":"A5","scenario":null},{"value":"2,47E-05","module":"B2","scenario":null},{"value":"0,00E+00","module":"C1","scenario":null},{"value":"3,20E-07","module":"C2","scenario":null},{"value":"1,81E-05","module":"C3","scenario":null},{"value":"0,00E+00","module":"C4","scenario":null},{"value":"-1,19E-04","module":"D","scenario":null},{"value":"2,37E-04","module":"A1A3","scenario":null}]},{"parameter":"EP-marine","unit":"kg N-eq","values":[{"value":"7,87E-03","module":"A1","scenario":null},{"value":"1,17E-04","module":"A2","scenario":null},{"value":"2,23E-03","module":"A3","scenario":null},{"value":"1,97E-03","module":"A4","scenario":null},{"value":"5,77E-04","module":"A5","scenario":null},{"value":"2,08E-04","module":"B2","scenario":null},{"value":"0,00E+00","module":"C1","scenario":null},{"value":"3,15E-05","module":"C2","scenario":null},{"value":"3,88E-03","module":"C3","scenario":null},{"value":"0,00E+00","module":"C4","scenario":null},{"value":"-2,22E-03","module":"D","scenario":null},{"value":"1,02E-02","module":"A1A3","scenario":null}]},{"parameter":"EP-terrestrial","unit":"mol N-eq.","values":[{"value":"9,87E-02","module":"A1","scenario":null},{"value":"1,30E-03","module":"A2","scenario":null},{"value":"2,56E-02","module":"A3","scenario":null},{"value":"2,19E-02","module":"A4","scenario":null},{"value":"6,91E-03","module":"A5","scenario":null},{"value":"1,95E-03","module":"B2","scenario":null},{"value":"0,00E+00","module":"C1","scenario":null},{"value":"3,50E-04","module":"C2","scenario":null},{"value":"4,57E-02","module":"C3","scenario":null},{"value":"0,00E+00","module":"C4","scenario":null},{"value":"-2,47E-02","module":"D","scenario":null},{"value":"1,26E-01","module":"A1A3","scenario":null}]}],"additional_environmental_impact":[{"parameter":"PM","unit":"Disease incidence","values":[{"value":"9,26E-07","module":"A1","scenario":null},{"value":"1,74E-08","module":"A2","scenario":null},{"value":"1,82E-07","module":"A3","scenario":null},{"value":"6,94E-08","module":"A4","scenario":null},{"value":"4,98E-08","module":"A5","scenario":null},{"value":"4,19E-09","module":"B2","scenario":null},{"value":"0,00E+00","module":"C1","scenario":null},{"value":"5,20E-09","module":"C2","scenario":null},{"value":"1,72E-07","module":"C3","scenario":null},{"value":"0,00E+00","module":"C4","scenario":null},{"value":"-3,34E-08","module":"D","scenario":null},{"value":"1,13E-06","module":"A1A3","scenario":null}]},{"parameter":"ETP-fw","unit":"CTUe","values":[{"value":"2,70E+01","module":"A1","scenario":null},{"value":"8,15E-01","module":"A2","scenario":null},{"value":"5,83E+00","module":"A3","scenario":null},{"value":"4,89E+00","module":"A4","scenario":null},{"value":"1,85E+00","module":"A5","scenario":null},{"value":"8,04E-01","module":"B2","scenario":null},{"value":"0,00E+00","module":"C1","scenario":null},{"value":"2,42E-01","module":"C2","scenario":null},{"value":"3,42E+00","module":"C3","scenario":null},{"value":"0,00E+00","module":"C4","scenario":null},{"value":"-4,84E+00","module":"D","scenario":null},{"value":"3,36E+01","module":"A1A3","scenario":null}]},{"parameter":"HTP-c","unit":"CTUh","values":[{"value":"2,47E-08","module":"A1","scenario":null},{"value":"5,32E-11","module":"A2","scenario":null},{"value":"4,15E-09","module":"A3","scenario":null},{"value":"4,17E-10","module":"A4","scenario":null},{"value":"1,32E-09","module":"A5","scenario":null},{"value":"1,10E-10","module":"B2","scenario":null},{"value":"0,00E+00","module":"C1","scenario":null},{"value":"1,56E-11","module":"C2","scenario":null},{"value":"1,69E-09","module":"C3","scenario":null},{"value":"0,00E+00","module":"C4","scenario":null},{"value":"-8,60E-10","module":"D","scenario":null},{"value":"2,89E-08","module":"A1A3","scenario":null}]},{"parameter":"HTP-nc","unit":"CTUh","values":[{"value":"8,42E-08","module":"A1","scenario":null},{"value":"1,67E-09","module":"A2","scenario":null},{"value":"1,95E-08","module":"A3","scenario":null},{"value":"8,35E-09","module":"A4","scenario":null},{"value":"5,39E-09","module":"A5","scenario":null},{"value":"2,98E-09","module":"B2","scenario":null},{"value":"0,00E+00","module":"C1","scenario":null},{"value":"4,98E-10","module":"C2","scenario":null},{"value":"4,80E-08","module":"C3","scenario":null},{"value":"0,00E+00","module":"C4","scenario":null},{"value":"-1,24E-08","module":"D","scenario":null},{"value":"1,05E-07","module":"A1A3","scenario":null}]},{"parameter":"SQP","unit":"-","values":[{"value":"5,24E+02","module":"A1","scenario":null},{"value":"2,80E+00","module":"A2","scenario":null},{"value":"1,11E+02","module":"A3","scenario":null},{"value":"8,68E+00","module":"A4","scenario":null},{"value":"2,60E+01","module":"A5","scenario":null},{"value":"1,05E+00","module":"B2","scenario":null},{"value":"0,00E+00","module":"C1","scenario":null},{"value":"8,36E-01","module":"C2","scenario":null},{"value":"6,80E-01","module":"C3","scenario":null},{"value":"0,00E+00","module":"C4","scenario":null},{"value":"-6,02E+00","module":"D","scenario":null},{"value":"6,38E+02","module":"A1A3","scenario":null}]}],"resource_use":[{"parameter":"PERE","unit":"MJ","values":[{"value":"2,80E+01","module":"A1","scenario":null},{"value":"3,12E-02","module":"A2","scenario":null},{"value":"2,81E+01","module":"A3","scenario":null},{"value":"1,88E-01","module":"A4","scenario":null},{"value":"8,31E+00","module":"A5","scenario":null},{"value":"9,84E-01","module":"B2","scenario":null},{"value":"0,00E+00","module":"C1","scenario":null},{"value":"9,30E-03","module":"C2","scenario":null},{"value":"9,56E+01","module":"C3","scenario":null},{"value":"0,00E+00","module":"C4","scenario":null},{"value":"-4,38E+00","module":"D","scenario":null},{"value":"5,61E+01","module":"A1A3","scenario":null}]},{"parameter":"PERM","unit":"","values":[{"value":"9,44E+01","module":"A1","scenario":null},{"value":"0,00E+00","module":"A2","scenario":null},{"value":"1,92E+00","module":"A3","scenario":null},{"value":"0,00E+00","module":"A4","scenario":null},{"value":"-2,11E+00","module":"A5","scenario":null},{"value":"8,77E-04","module":"B2","scenario":null},{"value":"0,00E+00","module":"C1","scenario":null},{"value":"0,00E+00","module":"C2","scenario":null},{"value":"-9,39E+01","module":"C3","scenario":null},{"value":"0,00E+00","module":"C4","scenario":null},{"value":"0,00E+00","module":"D","scenario":null},{"value":"9,63E+01","module":"A1A3","scenario":null}]},{"parameter":"PERT","unit":"MJ","values":[{"value":"1,22E+02","module":"A1","scenario":null},{"value":"3,12E-02","module":"A2","scenario":null},{"value":"3,00E+01","module":"A3","scenario":null},{"value":"1,88E-01","module":"A4","scenario":null},{"value":"6,21E+00","module":"A5","scenario":null},{"value":"9,85E-01","module":"B2","scenario":null},{"value":"0,00E+00","module":"C1","scenario":null},{"value":"9,30E-03","module":"C2","scenario":null},{"value":"1,67E+00","module":"C3","scenario":null},{"value":"0,00E+00","module":"C4","scenario":null},{"value":"-4,38E+00","module":"D","scenario":null},{"value":"1,52E+02","module":"A1A3","scenario":null}]},{"parameter":"PENRE","unit":"MJ","values":[{"value":"7,57E+01","module":"A1","scenario":null},{"value":"2,46E+00","module":"A2","scenario":null},{"value":"3,40E+01","module":"A3","scenario":null},{"value":"1,44E+01","module":"A4","scenario":null},{"value":"6,99E+00","module":"A5","scenario":null},{"value":"4,42E+00","module":"B2","scenario":null},{"value":"0,00E+00","module":"C1","scenario":null},{"value":"7,31E-01","module":"C2","scenario":null},{"value":"1,98E+01","module":"C3","scenario":null},{"value":"0,00E+00","module":"C4","scenario":null},{"value":"-1,31E+02","module":"D","scenario":null},{"value":"1,12E+02","module":"A1A3","scenario":null}]},{"parameter":"PENRM","unit":"MJ","values":[{"value":"1,77E+01","module":"A1","scenario":null},{"value":"0,00E+00","module":"A2","scenario":null},{"value":"7,87E-01","module":"A3","scenario":null},{"value":"0,00E+00","module":"A4","scenario":null},{"value":"-8,54E-01","module":"A5","scenario":null},{"value":"3,64E-01","module":"B2","scenario":null},{"value":"0,00E+00","module":"C1","scenario":null},{"value":"0,00E+00","module":"C2","scenario":null},{"value":"-1,75E+01","module":"C3","scenario":null},{"value":"0,00E+00","module":"C4","scenario":null},{"value":"0,00E+00","module":"D","scenario":null},{"value":"1,85E+01","module":"A1A3","scenario":null}]},{"parameter":"PENRT","unit":"MJ","values":[{"value":"9,34E+01","module":"A1","scenario":null},{"value":"2,46E+00","module":"A2","scenario":null},{"value":"3,48E+01","module":"A3","scenario":null},{"value":"1,44E+01","module":"A4","scenario":null},{"value":"6,14E+00","module":"A5","scenario":null},{"value":"4,78E+00","module":"B2","scenario":null},{"value":"0,00E+00","module":"C1","scenario":null},{"value":"7,31E-01","module":"C2","scenario":null},{"value":"2,31E+00","module":"C3","scenario":null},{"value":"0,00E+00","module":"C4","scenario":null},{"value":"-1,31E+02","module":"D","scenario":null},{"value":"1,31E+02","module":"A1A3","scenario":null}]},{"parameter":"SM","unit":"kg","values":[{"value":"1,77E-03","module":"A1","scenario":null},{"value":"0,00E+00","module":"A2","scenario":null},{"value":"7,86E-02","module":"A3","scenario":null},{"value":"0,00E+00","module":"A4","scenario":null},{"value":"3,21E-03","module":"A5","scenario":null},{"value":"3,28E-04","module":"B2","scenario":null},{"value":"0,00E+00","module":"C1","scenario":null},{"value":"0,00E+00","module":"C2","scenario":null},{"value":"0,00E+00","module":"C3","scenario":null},{"value":"0,00E+00","module":"C4","scenario":null},{"value":"0,00E+00","module":"D","scenario":null},{"value":"8,04E-02","module":"A1A3","scenario":null}]},{"parameter":"RSF","unit":"MJ","values":[{"value":"0,00E+00","module":"A1","scenario":null},{"value":"0,00E+00","module":"A2","scenario":null},{"value":"0,00E+00","module":"A3","scenario":null},{"value":"0,00E+00","module":"A4","scenario":null},{"value":"0,00E+00","module":"A5","scenario":null},{"value":"0,00E+00","module":"B2","scenario":null},{"value":"0,00E+00","module":"C1","scenario":null},{"value":"0,00E+00","module":"C2","scenario":null},{"value":"0,00E+00","module":"C3","scenario":null},{"value":"0,00E+00","module":"C4","scenario":null},{"value":"0,00E+00","module":"D","scenario":null},{"value":"0,00E+00","module":"A1A3","scenario":null}]},{"parameter":"NRSF","unit":"MJ","values":[{"value":"0,00E+00","module":"A1","scenario":null},{"value":"0,00E+00","module":"A2","scenario":null},{"value":"0,00E+00","module":"A3","scenario":null},{"value":"0,00E+00","module":"A4","scenario":null},{"value":"0,00E+00","module":"A5","scenario":null},{"value":"0,00E+00","module":"B2","scenario":null},{"value":"0,00E+00","module":"C1","scenario":null},{"value":"0,00E+00","module":"C2","scenario":null},{"value":"0,00E+00","module":"C3","scenario":null},{"value":"0,00E+00","module":"C4","scenario":null},{"value":"0,00E+00","module":"D","scenario":null},{"value":"0,00E+00","module":"A1A3","scenario":null}]},{"parameter":"FW","unit":"m3","values":[{"value":"1,46E-01","module":"A1","scenario":null},{"value":"2,86E-04","module":"A2","scenario":null},{"value":"2,79E-02","module":"A3","scenario":null},{"value":"1,46E-03","module":"A4","scenario":null},{"value":"7,50E-03","module":"A5","scenario":null},{"value":"4,20E-03","module":"B2","scenario":null},{"value":"0,00E+00","module":"C1","scenario":null},{"value":"8,51E-05","module":"C2","scenario":null},{"value":"6,12E-03","module":"C3","scenario":null},{"value":"0,00E+00","module":"C4","scenario":null},{"value":"-2,06E-02","module":"D","scenario":null},{"value":"1,74E-01","module":"A1A3","scenario":null}]}],"end_of_life_waste":[{"parameter":"HWD","unit":"kg","values":[{"value":"1,90E-01","module":"A1","scenario":null},{"value":"1,72E-03","module":"A2","scenario":null},{"value":"5,99E-02","module":"A3","scenario":null},{"value":"1,12E-02","module":"A4","scenario":null},{"value":"1,73E-02","module":"A5","scenario":null},{"value":"5,89E-03","module":"B2","scenario":null},{"value":"0,00E+00","module":"C1","scenario":null},{"value":"5,06E-04","module":"C2","scenario":null},{"value":"4,51E-02","module":"C3","scenario":null},{"value":"0,00E+00","module":"C4","scenario":null},{"value":"-3,32E-02","module":"D","scenario":null},{"value":"2,51E-01","module":"A1A3","scenario":null}]},{"parameter":"NHWD","unit":"kg","values":[{"value":"3,35E+00","module":"A1","scenario":null},{"value":"2,41E-01","module":"A2","scenario":null},{"value":"6,85E-01","module":"A3","scenario":null},{"value":"7,13E-01","module":"A4","scenario":null},{"value":"2,15E-01","module":"A5","scenario":null},{"value":"8,90E-02","module":"B2","scenario":null},{"value":"0,00E+00","module":"C1","scenario":null},{"value":"7,21E-02","module":"C2","scenario":null},{"value":"1,12E-01","module":"C3","scenario":null},{"value":"0,00E+00","module":"C4","scenario":null},{"value":"-3,81E-01","module":"D","scenario":null},{"value":"4,27E+00","module":"A1A3","scenario":null}]},{"parameter":"RWD","unit":"kg","values":[{"value":"4,10E-04","module":"A1","scenario":null},{"value":"1,67E-05","module":"A2","scenario":null},{"value":"2,30E-04","module":"A3","scenario":null},{"value":"9,79E-05","module":"A4","scenario":null},{"value":"3,07E-05","module":"A5","scenario":null},{"value":"3,39E-05","module":"B2","scenario":null},{"value":"0,00E+00","module":"C1","scenario":null},{"value":"4,95E-06","module":"C2","scenario":null},{"value":"2,44E-05","module":"C3","scenario":null},{"value":"0,00E+00","module":"C4","scenario":null},{"value":"-2,31E-04","module":"D","scenario":null},{"value":"6,56E-04","module":"A1A3","scenario":null}]}],"end_of_life_flow":[{"parameter":"CRU","unit":"kg","values":[{"value":"0,00E+00","module":"A1","scenario":null},{"value":"0,00E+00","module":"A2","scenario":null},{"value":"0,00E+00","module":"A3","scenario":null},{"value":"0,00E+00","module":"A4","scenario":null},{"value":"0,00E+00","module":"A5","scenario":null},{"value":"0,00E+00","module":"B2","scenario":null},{"value":"0,00E+00","module":"C1","scenario":null},{"value":"0,00E+00","module":"C2","scenario":null},{"value":"0,00E+00","module":"C3","scenario":null},{"value":"0,00E+00","module":"C4","scenario":null},{"value":"0,00E+00","module":"D","scenario":null},{"value":"0,00E+00","module":"A1A3","scenario":null}]},{"parameter":"MFR","unit":"kg","values":[{"value":"1,37E-03","module":"A1","scenario":null},{"value":"0,00E+00","module":"A2","scenario":null},{"value":"1,70E-02","module":"A3","scenario":null},{"value":"0,00E+00","module":"A4","scenario":null},{"value":"7,36E-04","module":"A5","scenario":null},{"value":"4,25E-04","module":"B2","scenario":null},{"value":"0,00E+00","module":"C1","scenario":null},{"value":"0,00E+00","module":"C2","scenario":null},{"value":"0,00E+00","module":"C3","scenario":null},{"value":"0,00E+00","module":"C4","scenario":null},{"value":"0,00E+00","module":"D","scenario":null},{"value":"1,84E-02","module":"A1A3","scenario":null}]},{"parameter":"MER","unit":"kg","values":[{"value":"0,00E+00","module":"A1","scenario":null},{"value":"0,00E+00","module":"A2","scenario":null},{"value":"0,00E+00","module":"A3","scenario":null},{"value":"0,00E+00","module":"A4","scenario":null},{"value":"0,00E+00","module":"A5","scenario":null},{"value":"0,00E+00","module":"B2","scenario":null},{"value":"0,00E+00","module":"C1","scenario":null},{"value":"0,00E+00","module":"C2","scenario":null},{"value":"0,00E+00","module":"C3","scenario":null},{"value":"0,00E+00","module":"C4","scenario":null},{"value":"0,00E+00","module":"D","scenario":null},{"value":"0,00E+00","module":"A1A3","scenario":null}]},{"parameter":"EEE","unit":"MJ","values":[{"value":"3,60E-01","module":"A1","scenario":null},{"value":"0,00E+00","module":"A2","scenario":null},{"value":"1,82E+00","module":"A3","scenario":null},{"value":"0,00E+00","module":"A4","scenario":null},{"value":"1,09E+00","module":"A5","scenario":null},{"value":"1,48E-03","module":"B2","scenario":null},{"value":"0,00E+00","module":"C1","scenario":null},{"value":"0,00E+00","module":"C2","scenario":null},{"value":"9,29E+00","module":"C3","scenario":null},{"value":"0,00E+00","module":"C4","scenario":null},{"value":"0,00E+00","module":"D","scenario":null},{"value":"2,18E+00","module":"A1A3","scenario":null}]},{"parameter":"EET","unit":"MJ","values":[{"value":"6,95E-01","module":"A1","scenario":null},{"value":"0,00E+00","module":"A2","scenario":null},{"value":"3,50E+00","module":"A3","scenario":null},{"value":"0,00E+00","module":"A4","scenario":null},{"value":"2,11E+00","module":"A5","scenario":null},{"value":"2,86E-03","module":"B2","scenario":null},{"value":"0,00E+00","module":"C1","scenario":null},{"value":"0,00E+00","module":"C2","scenario":null},{"value":"8,91E+01","module":"C3","scenario":null},{"value":"0,00E+00","module":"C4","scenario":null},{"value":"0,00E+00","module":"D","scenario":null},{"value":"4,20E+00","module":"A1A3","scenario":null}]}]}