{
    "product_name": "Floatglas im Bauwesen: EUROFLOAT",
    "epd_id": "EPD-GLS-20230184-IBB2-DE",
    "declared_unit": {
        "unit": "m2",
        "amount": 1.0
    },
    "compliance": [
        "DIN EN 15804+A2",
        "ISO 14025"
    ],
    "producer_name": "Glas Tr\u00f6sch Holding AG",
    "environmental_impact": [
        {
            "parameter": "GWP-total",
            "values": [
                {
                    "value": "9,83E+00",
                    "module": "A1-A3",
                    "scenario": null
                },
                {
                    "value": null,
                    "module": "C1",
                    "scenario": null
                },
                {
                    "value": "5,15E-02",
                    "module": "C2",
                    "scenario": "S1"
                },
                {
                    "value": "5,15E-02",
                    "module": "C2",
                    "scenario": "S2"
                },
                {
                    "value": "2,16E-01",
                    "module": "C3",
                    "scenario": null
                },
                {
                    "value": "6,02E-02",
                    "module": "C4",
                    "scenario": null
                },
                {
                    "value": "-2,56E+00",
                    "module": "D",
                    "scenario": "S1"
                },
                {
                    "value": "0,00E+00",
                    "module": "D",
                    "scenario": "S2"
                }
            ]
        },
        {
            "parameter": "GWP-fossil",
            "values": [
                {
                    "value": "9,70E+00",
                    "module": "A1-A3",
                    "scenario": null
                },
                {
                    "value": null,
                    "module": "C1",
                    "scenario": null
                },
                {
                    "value": "5,14E-02",
                    "module": "C2",
                    "scenario": "S1"
                },
                {
                    "value": "5,14E-02",
                    "module": "C2",
                    "scenario": "S2"
                },
                {
                    "value": "1,35E-01",
                    "module": "C3",
                    "scenario": null
                },
                {
                    "value": "6,00E-02",
                    "module": "C4",
                    "scenario": null
                },
                {
                    "value": "-2,55E+00",
                    "module": "D",
                    "scenario": "S1"
                },
                {
                    "value": "0,00E+00",
                    "module": "D",
                    "scenario": "S2"
                }
            ]
        },
        {
            "parameter": "GWP-biogenic",
            "values": [
                {
                    "value": "1,20E-01",
                    "module": "A1-A3",
                    "scenario": null
                },
                {
                    "value": null,
                    "module": "C1",
                    "scenario": null
                },
                {
                    "value": "4,49E-05",
                    "module": "C2",
                    "scenario": "S1"
                },
                {
                    "value": "4,49E-05",
                    "module": "C2",
                    "scenario": "S2"
                },
                {
                    "value": "8,08E-02",
                    "module": "C3",
                    "scenario": null
                },
                {
                    "value": "1,93E-04",
                    "module": "C4",
                    "scenario": null
                },
                {
                    "value": "-1,08E-02",
                    "module": "D",
                    "scenario": "S1"
                },
                {
                    "value": "0,00E+00",
                    "module": "D",
                    "scenario": "S2"
                }
            ]
        },
        {
            "parameter": "GWP-luluc",
            "values": [
                {
                    "value": "2,66E-03",
                    "module": "A1-A3",
                    "scenario": null
                },
                {
                    "value": null,
                    "module": "C1",
                    "scenario": null
                },
                {
                    "value": "2,46E-05",
                    "module": "C2",
                    "scenario": "S1"
                },
                {
                    "value": "2,46E-05",
                    "module": "C2",
                    "scenario": "S2"
                },
                {
                    "value": "1,77E-04",
                    "module": "C3",
                    "scenario": null
                },
                {
                    "value": "1,12E-05",
                    "module": "C4",
                    "scenario": null
                },
                {
                    "value": "-6,16E-04",
                    "module": "D",
                    "scenario": "S1"
                },
                {
                    "value": "0,00E+00",
                    "module": "D",
                    "scenario": "S2"
                }
            ]
        },
        {
            "parameter": "ODP",
            "values": [
                {
                    "value": "2,63E-07",
                    "module": "A1-A3",
                    "scenario": null
                },
                {
                    "value": null,
                    "module": "C1",
                    "scenario": null
                },
                {
                    "value": "1,14E-09",
                    "module": "C2",
                    "scenario": "S1"
                },
                {
                    "value": "1,14E-09",
                    "module": "C2",
                    "scenario": "S2"
                },
                {
                    "value": "1,39E-09",
                    "module": "C3",
                    "scenario": null
                },
                {
                    "value": "1,96E-09",
                    "module": "C4",
                    "scenario": null
                },
                {
                    "value": "-5,05E-08",
                    "module": "D",
                    "scenario": "S1"
                },
                {
                    "value": "0,00E+00",
                    "module": "D",
                    "scenario": "S2"
                }
            ]
        },
        {
            "parameter": "AP",
            "values": [
                {
                    "value": "5,84E-02",
                    "module": "A1-A3",
                    "scenario": null
                },
                {
                    "value": null,
                    "module": "C1",
                    "scenario": null
                },
                {
                    "value": "1,24E-04",
                    "module": "C2",
                    "scenario": "S1"
                },
                {
                    "value": "1,24E-04",
                    "module": "C2",
                    "scenario": "S2"
                },
                {
                    "value": "4,49E-04",
                    "module": "C3",
                    "scenario": null
                },
                {
                    "value": "3,65E-04",
                    "module": "C4",
                    "scenario": null
                },
                {
                    "value": "-1,10E-02",
                    "module": "D",
                    "scenario": "S1"
                },
                {
                    "value": "0,00E+00",
                    "module": "D",
                    "scenario": "S2"
                }
            ]
        },
        {
            "parameter": "POCP",
            "values": [
                {
                    "value": "3,08E-02",
                    "module": "A1-A3",
                    "scenario": null
                },
                {
                    "value": null,
                    "module": "C1",
                    "scenario": null
                },
                {
                    "value": "2,02E-04",
                    "module": "C2",
                    "scenario": "S1"
                },
                {
                    "value": "2,02E-04",
                    "module": "C2",
                    "scenario": "S2"
                },
                {
                    "value": "5,44E-04",
                    "module": "C3",
                    "scenario": null
                },
                {
                    "value": "6,78E-04",
                    "module": "C4",
                    "scenario": null
                },
                {
                    "value": "-5,31E-03",
                    "module": "D",
                    "scenario": "S1"
                },
                {
                    "value": "0,00E+00",
                    "module": "D",
                    "scenario": "S2"
                }
            ]
        },
        {
            "parameter": "ADPE",
            "values": [
                {
                    "value": "6,52E-05",
                    "module": "A1-A3",
                    "scenario": null
                },
                {
                    "value": null,
                    "module": "C1",
                    "scenario": null
                },
                {
                    "value": "1,40E-07",
                    "module": "C2",
                    "scenario": "S1"
                },
                {
                    "value": "1,40E-07",
                    "module": "C2",
                    "scenario": "S2"
                },
                {
                    "value": "3,42E-07",
                    "module": "C3",
                    "scenario": null
                },
                {
                    "value": "5,96E-08",
                    "module": "C4",
                    "scenario": null
                },
                {
                    "value": "-1,91E-05",
                    "module": "D",
                    "scenario": "S1"
                },
                {
                    "value": "0,00E+00",
                    "module": "D",
                    "scenario": "S2"
                }
            ]
        },
        {
            "parameter": "ADPF",
            "values": [
                {
                    "value": "1,13E+02",
                    "module": "A1-A3",
                    "scenario": null
                },
                {
                    "value": null,
                    "module": "C1",
                    "scenario": null
                },
                {
                    "value": "7,60E-01",
                    "module": "C2",
                    "scenario": "S1"
                },
                {
                    "value": "7,60E-01",
                    "module": "C2",
                    "scenario": "S2"
                },
                {
                    "value": "1,20E+00",
                    "module": "C3",
                    "scenario": null
                },
                {
                    "value": "1,44E+00",
                    "module": "C4",
                    "scenario": null
                },
                {
                    "value": "-2,71E+01",
                    "module": "D",
                    "scenario": "S1"
                },
                {
                    "value": "0,00E+00",
                    "module": "D",
                    "scenario": "S2"
                }
            ]
        },
        {
            "parameter": "WDP",
            "values": [
                {
                    "value": "4,45E+00",
                    "module": "A1-A3",
                    "scenario": null
                },
                {
                    "value": null,
                    "module": "C1",
                    "scenario": null
                },
                {
                    "value": "3,68E-03",
                    "module": "C2",
                    "scenario": "S1"
                },
                {
                    "value": "3,68E-03",
                    "module": "C2",
                    "scenario": "S2"
                },
                {
                    "value": "5,37E-02",
                    "module": "C3",
                    "scenario": null
                },
                {
                    "value": "5,24E-03",
                    "module": "C4",
                    "scenario": null
                },
                {
                    "value": "-1,46E+00",
                    "module": "D",
                    "scenario": "S1"
                },
                {
                    "value": "0,00E+00",
                    "module": "D",
                    "scenario": "S2"
                }
            ]
        },
        {
            "parameter": "EP-freshwater",
            "values": [
                {
                    "value": "3,02E-04",
                    "module": "A1-A3",
                    "scenario": null
                },
                {
                    "value": null,
                    "module": "C1",
                    "scenario": null
                },
                {
                    "value": "4,20E-07",
                    "module": "C2",
                    "scenario": "S1"
                },
                {
                    "value": "4,20E-07",
                    "module": "C2",
                    "scenario": "S2"
                },
                {
                    "value": "2,28E-06",
                    "module": "C3",
                    "scenario": null
                },
                {
                    "value": "3,24E-07",
                    "module": "C4",
                    "scenario": null
                },
                {
                    "value": "-8,34E-05",
                    "module": "D",
                    "scenario": "S1"
                },
                {
                    "value": "0,00E+00",
                    "module": "D",
                    "scenario": "S2"
                }
            ]
        },
        {
            "parameter": "EP-marine",
            "values": [
                {
                    "value": "8,90E-03",
                    "module": "A1-A3",
                    "scenario": null
                },
                {
                    "value": null,
                    "module": "C1",
                    "scenario": null
                },
                {
                    "value": "3,31E-05",
                    "module": "C2",
                    "scenario": "S1"
                },
                {
                    "value": "3,31E-05",
                    "module": "C2",
                    "scenario": "S2"
                },
                {
                    "value": "1,78E-04",
                    "module": "C3",
                    "scenario": null
                },
                {
                    "value": "1,59E-04",
                    "module": "C4",
                    "scenario": null
                },
                {
                    "value": "-1,25E-03",
                    "module": "D",
                    "scenario": "S1"
                },
                {
                    "value": "0,00E+00",
                    "module": "D",
                    "scenario": "S2"
                }
            ]
        },
        {
            "parameter": "EP-terrestrial",
            "values": [
                {
                    "value": "1,46E-01",
                    "module": "A1-A3",
                    "scenario": null
                },
                {
                    "value": null,
                    "module": "C1",
                    "scenario": null
                },
                {
                    "value": "3,47E-04",
                    "module": "C2",
                    "scenario": "S1"
                },
                {
                    "value": "3,47E-04",
                    "module": "C2",
                    "scenario": "S2"
                },
                {
                    "value": "1,64E-03",
                    "module": "C3",
                    "scenario": null
                },
                {
                    "value": "1,71E-03",
                    "module": "C4",
                    "scenario": null
                },
                {
                    "value": "-3,07E-02",
                    "module": "D",
                    "scenario": "S1"
                },
                {
                    "value": "0,00E+00",
                    "module": "D",
                    "scenario": "S2"
                }
            ]
        }
    ],
    "additional_environmental_impact": [
        {
            "parameter": "PM",
            "values": [
                {
                    "value": "1,79E-04",
                    "module": "A1-A3",
                    "scenario": null
                },
                {
                    "value": null,
                    "module": "C1",
                    "scenario": null
                },
                {
                    "value": "4,94E-09",
                    "module": "C2",
                    "scenario": "S1"
                },
                {
                    "value": "4,94E-09",
                    "module": "C2",
                    "scenario": "S2"
                },
                {
                    "value": "9,07E-09",
                    "module": "C3",
                    "scenario": null
                },
                {
                    "value": "9,21E-09",
                    "module": "C4",
                    "scenario": null
                },
                {
                    "value": "-8,50E-08",
                    "module": "D",
                    "scenario": "S1"
                },
                {
                    "value": "0,00E+00",
                    "module": "D",
                    "scenario": "S2"
                }
            ]
        },
        {
            "parameter": "ETP-fw",
            "values": [
                {
                    "value": "2,04E+02",
                    "module": "A1-A3",
                    "scenario": null
                },
                {
                    "value": null,
                    "module": "C1",
                    "scenario": null
                },
                {
                    "value": "3,98E-01",
                    "module": "C2",
                    "scenario": "S1"
                },
                {
                    "value": "3,98E-01",
                    "module": "C2",
                    "scenario": "S2"
                },
                {
                    "value": "9,78E-01",
                    "module": "C3",
                    "scenario": null
                },
                {
                    "value": "6,38E-01",
                    "module": "C4",
                    "scenario": null
                },
                {
                    "value": "-6,96E+01",
                    "module": "D",
                    "scenario": "S1"
                },
                {
                    "value": "0,00E+00",
                    "module": "D",
                    "scenario": "S2"
                }
            ]
        },
        {
            "parameter": "HTP-c",
            "values": [
                {
                    "value": "2,69E-09",
                    "module": "A1-A3",
                    "scenario": null
                },
                {
                    "value": null,
                    "module": "C1",
                    "scenario": null
                },
                {
                    "value": "2,23E-11",
                    "module": "C2",
                    "scenario": "S1"
                },
                {
                    "value": "2,23E-11",
                    "module": "C2",
                    "scenario": "S2"
                },
                {
                    "value": "1,85E-10",
                    "module": "C3",
                    "scenario": null
                },
                {
                    "value": "1,92E-11",
                    "module": "C4",
                    "scenario": null
                },
                {
                    "value": "-7,83E-10",
                    "module": "D",
                    "scenario": "S1"
                },
                {
                    "value": "0,00E+00",
                    "module": "D",
                    "scenario": "S2"
                }
            ]
        },
        {
            "parameter": "HTP-nc",
            "values": [
                {
                    "value": "1,09E-07",
                    "module": "A1-A3",
                    "scenario": null
                },
                {
                    "value": null,
                    "module": "C1",
                    "scenario": null
                },
                {
                    "value": "6,84E-10",
                    "module": "C2",
                    "scenario": "S1"
                },
                {
                    "value": "6,84E-10",
                    "module": "C2",
                    "scenario": "S2"
                },
                {
                    "value": "1,93E-09",
                    "module": "C3",
                    "scenario": null
                },
                {
                    "value": "4,74E-10",
                    "module": "C4",
                    "scenario": null
                },
                {
                    "value": "-3,24E-08",
                    "module": "D",
                    "scenario": "S1"
                },
                {
                    "value": "0,00E+00",
                    "module": "D",
                    "scenario": "S2"
                }
            ]
        },
        {
            "parameter": "SQP",
            "values": [
                {
                    "value": "3,01E+01",
                    "module": "A1-A3",
                    "scenario": null
                },
                {
                    "value": null,
                    "module": "C1",
                    "scenario": null
                },
                {
                    "value": "7,71E-01",
                    "module": "C2",
                    "scenario": "S1"
                },
                {
                    "value": "7,71E-01",
                    "module": "C2",
                    "scenario": "S2"
                },
                {
                    "value": "1,02E+00",
                    "module": "C3",
                    "scenario": null
                },
                {
                    "value": "2,97E+00",
                    "module": "C4",
                    "scenario": null
                },
                {
                    "value": "-1,15E+01",
                    "module": "D",
                    "scenario": "S1"
                },
                {
                    "value": "0,00E+00",
                    "module": "D",
                    "scenario": "S2"
                }
            ]
        }
    ],
    "resource_use": [
        {
            "parameter": "PERE",
            "values": [
                {
                    "value": "6,33E+00",
                    "module": "A1-A3",
                    "scenario": null
                },
                {
                    "value": null,
                    "module": "C1",
                    "scenario": null
                },
                {
                    "value": "1,10E-02",
                    "module": "C2",
                    "scenario": "S1"
                },
                {
                    "value": "1,10E-02",
                    "module": "C2",
                    "scenario": "S2"
                },
                {
                    "value": "8,01E-02",
                    "module": "C3",
                    "scenario": null
                },
                {
                    "value": "2,78E-02",
                    "module": "C4",
                    "scenario": null
                },
                {
                    "value": "-1,86E+00",
                    "module": "D",
                    "scenario": "S1"
                },
                {
                    "value": "0,00E+00",
                    "module": "D",
                    "scenario": "S2"
                }
            ]
        },
        {
            "parameter": "PERM",
            "values": [
                {
                    "value": "0,00E+00",
                    "module": "A1-A3",
                    "scenario": null
                },
                {
                    "value": null,
                    "module": "C1",
                    "scenario": null
                },
                {
                    "value": "0,00E+00",
                    "module": "C2",
                    "scenario": "S1"
                },
                {
                    "value": "0,00E+00",
                    "module": "C2",
                    "scenario": "S2"
                },
                {
                    "value": "0,00E+00",
                    "module": "C3",
                    "scenario": null
                },
                {
                    "value": "0,00E+00",
                    "module": "C4",
                    "scenario": null
                },
                {
                    "value": "0,00E+00",
                    "module": "D",
                    "scenario": "S1"
                },
                {
                    "value": "0,00E+00",
                    "module": "D",
                    "scenario": "S2"
                }
            ]
        },
        {
            "parameter": "PERT",
            "values": [
                {
                    "value": "6,33E+00",
                    "module": "A1-A3",
                    "scenario": null
                },
                {
                    "value": null,
                    "module": "C1",
                    "scenario": null
                },
                {
                    "value": "1,10E-02",
                    "module": "C2",
                    "scenario": "S1"
                },
                {
                    "value": "1,10E-02",
                    "module": "C2",
                    "scenario": "S2"
                },
                {
                    "value": "8,01E-02",
                    "module": "C3",
                    "scenario": null
                },
                {
                    "value": "2,78E-02",
                    "module": "C4",
                    "scenario": null
                },
                {
                    "value": "-1,86E+00",
                    "module": "D",
                    "scenario": "S1"
                },
                {
                    "value": "0,00E+00",
                    "module": "D",
                    "scenario": "S2"
                }
            ]
        },
        {
            "parameter": "PENRE",
            "values": [
                {
                    "value": "1,14E+02",
                    "module": "A1-A3",
                    "scenario": null
                },
                {
                    "value": null,
                    "module": "C1",
                    "scenario": null
                },
                {
                    "value": "7,60E-01",
                    "module": "C2",
                    "scenario": "S1"
                },
                {
                    "value": "7,60E-01",
                    "module": "C2",
                    "scenario": "S2"
                },
                {
                    "value": "1,20E+00",
                    "module": "C3",
                    "scenario": null
                },
                {
                    "value": "1,44E+00",
                    "module": "C4",
                    "scenario": null
                },
                {
                    "value": "-2,71E+01",
                    "module": "D",
                    "scenario": "S1"
                },
                {
                    "value": "0,00E+00",
                    "module": "D",
                    "scenario": "S2"
                }
            ]
        },
        {
            "parameter": "PENRM",
            "values": [
                {
                    "value": "0,00E+00",
                    "module": "A1-A3",
                    "scenario": null
                },
                {
                    "value": null,
                    "module": "C1",
                    "scenario": null
                },
                {
                    "value": "0,00E+00",
                    "module": "C2",
                    "scenario": "S1"
                },
                {
                    "value": "0,00E+00",
                    "module": "C2",
                    "scenario": "S2"
                },
                {
                    "value": "0,00E+00",
                    "module": "C3",
                    "scenario": null
                },
                {
                    "value": "0,00E+00",
                    "module": "C4",
                    "scenario": null
                },
                {
                    "value": "0,00E+00",
                    "module": "D",
                    "scenario": "S1"
                },
                {
                    "value": "0,00E+00",
                    "module": "D",
                    "scenario": "S2"
                }
            ]
        },
        {
            "parameter": "PENRT",
            "values": [
                {
                    "value": "1,14E+02",
                    "module": "A1-A3",
                    "scenario": null
                },
                {
                    "value": null,
                    "module": "C1",
                    "scenario": null
                },
                {
                    "value": "7,60E-01",
                    "module": "C2",
                    "scenario": "S1"
                },
                {
                    "value": "7,60E-01",
                    "module": "C2",
                    "scenario": "S2"
                },
                {
                    "value": "1,20E+00",
                    "module": "C3",
                    "scenario": null
                },
                {
                    "value": "1,44E+00",
                    "module": "C4",
                    "scenario": null
                },
                {
                    "value": "-2,71E+01",
                    "module": "D",
                    "scenario": "S1"
                },
                {
                    "value": "0,00E+00",
                    "module": "D",
                    "scenario": "S2"
                }
            ]
        },
        {
            "parameter": "SM",
            "values": [
                {
                    "value": "1,96E+00",
                    "module": "A1-A3",
                    "scenario": null
                },
                {
                    "value": null,
                    "module": "C1",
                    "scenario": null
                },
                {
                    "value": "0,00E+00",
                    "module": "C2",
                    "scenario": "S1"
                },
                {
                    "value": "0,00E+00",
                    "module": "C2",
                    "scenario": "S2"
                },
                {
                    "value": "0,00E+00",
                    "module": "C3",
                    "scenario": null
                },
                {
                    "value": "0,00E+00",
                    "module": "C4",
                    "scenario": null
                },
                {
                    "value": "8,04E+00",
                    "module": "D",
                    "scenario": "S1"
                },
                {
                    "value": "0,00E+00",
                    "module": "D",
                    "scenario": "S2"
                }
            ]
        },
        {
            "parameter": "RSF",
            "values": [
                {
                    "value": "0,00E+00",
                    "module": "A1-A3",
                    "scenario": null
                },
                {
                    "value": null,
                    "module": "C1",
                    "scenario": null
                },
                {
                    "value": "0,00E+00",
                    "module": "C2",
                    "scenario": "S1"
                },
                {
                    "value": "0,00E+00",
                    "module": "C2",
                    "scenario": "S2"
                },
                {
                    "value": "0,00E+00",
                    "module": "C3",
                    "scenario": null
                },
                {
                    "value": "0,00E+00",
                    "module": "C4",
                    "scenario": null
                },
                {
                    "value": "0,00E+00",
                    "module": "D",
                    "scenario": "S1"
                },
                {
                    "value": "0,00E+00",
                    "module": "D",
                    "scenario": "S2"
                }
            ]
        },
        {
            "parameter": "NRSF",
            "values": [
                {
                    "value": "0,00E+00",
                    "module": "A1-A3",
                    "scenario": null
                },
                {
                    "value": null,
                    "module": "C1",
                    "scenario": null
                },
                {
                    "value": "0,00E+00",
                    "module": "C2",
                    "scenario": "S1"
                },
                {
                    "value": "0,00E+00",
                    "module": "C2",
                    "scenario": "S2"
                },
                {
                    "value": "0,00E+00",
                    "module": "C3",
                    "scenario": null
                },
                {
                    "value": "0,00E+00",
                    "module": "C4",
                    "scenario": null
                },
                {
                    "value": "0,00E+00",
                    "module": "D",
                    "scenario": "S1"
                },
                {
                    "value": "0,00E+00",
                    "module": "D",
                    "scenario": "S2"
                }
            ]
        },
        {
            "parameter": "FW",
            "values": [
                {
                    "value": "1,72E-01",
                    "module": "A1-A3",
                    "scenario": null
                },
                {
                    "value": null,
                    "module": "C1",
                    "scenario": null
                },
                {
                    "value": "2,25E-04",
                    "module": "C2",
                    "scenario": "S1"
                },
                {
                    "value": "2,25E-04",
                    "module": "C2",
                    "scenario": "S2"
                },
                {
                    "value": "2,01E-03",
                    "module": "C3",
                    "scenario": null
                },
                {
                    "value": "1,95E-04",
                    "module": "C4",
                    "scenario": null
                },
                {
                    "value": "-4,05E-02",
                    "module": "D",
                    "scenario": "S1"
                },
                {
                    "value": "0,00E+00",
                    "module": "D",
                    "scenario": "S2"
                }
            ]
        }
    ],
    "end_of_life_waste": [
        {
            "parameter": "HWD",
            "values": [
                {
                    "value": "4,23E-04",
                    "module": "A1-A3",
                    "scenario": null
                },
                {
                    "value": null,
                    "module": "C1",
                    "scenario": null
                },
                {
                    "value": "4,72E-06",
                    "module": "C2",
                    "scenario": "S1"
                },
                {
                    "value": "4,72E-06",
                    "module": "C2",
                    "scenario": "S2"
                },
                {
                    "value": "5,96E-06",
                    "module": "C3",
                    "scenario": null
                },
                {
                    "value": "7,02E-06",
                    "module": "C4",
                    "scenario": null
                },
                {
                    "value": "-1,06E-04",
                    "module": "D",
                    "scenario": "S1"
                },
                {
                    "value": "0,00E+00",
                    "module": "D",
                    "scenario": "S2"
                }
            ]
        },
        {
            "parameter": "NHWD",
            "values": [
                {
                    "value": "1,68E+00",
                    "module": "A1-A3",
                    "scenario": null
                },
                {
                    "value": null,
                    "module": "C1",
                    "scenario": null
                },
                {
                    "value": "6,69E-02",
                    "module": "C2",
                    "scenario": "S1"
                },
                {
                    "value": "6,69E-02",
                    "module": "C2",
                    "scenario": "S2"
                },
                {
                    "value": "5,83E-01",
                    "module": "C3",
                    "scenario": null
                },
                {
                    "value": "9,99E+00",
                    "module": "C4",
                    "scenario": null
                },
                {
                    "value": "-3,34E-01",
                    "module": "D",
                    "scenario": "S1"
                },
                {
                    "value": "0,00E+00",
                    "module": "D",
                    "scenario": "S2"
                }
            ]
        },
        {
            "parameter": "RWD",
            "values": [
                {
                    "value": "2,44E-04",
                    "module": "A1-A3",
                    "scenario": null
                },
                {
                    "value": null,
                    "module": "C1",
                    "scenario": null
                },
                {
                    "value": "4,01E-07",
                    "module": "C2",
                    "scenario": "S1"
                },
                {
                    "value": "4,01E-07",
                    "module": "C2",
                    "scenario": "S2"
                },
                {
                    "value": "4,46E-06",
                    "module": "C3",
                    "scenario": null
                },
                {
                    "value": "5,55E-07",
                    "module": "C4",
                    "scenario": null
                },
                {
                    "value": "-4,47E-05",
                    "module": "D",
                    "scenario": "S1"
                },
                {
                    "value": "0,00E+00",
                    "module": "D",
                    "scenario": "S2"
                }
            ]
        }
    ],
    "end_of_life_flow": [
        {
            "parameter": "CRU",
            "values": [
                {
                    "value": "0,00E+00",
                    "module": "A1-A3",
                    "scenario": null
                },
                {
                    "value": null,
                    "module": "C1",
                    "scenario": null
                },
                {
                    "value": "0,00E+00",
                    "module": "C2",
                    "scenario": "S1"
                },
                {
                    "value": "0,00E+00",
                    "module": "C2",
                    "scenario": "S2"
                },
                {
                    "value": "0,00E+00",
                    "module": "C3",
                    "scenario": null
                },
                {
                    "value": "0,00E+00",
                    "module": "C4",
                    "scenario": null
                },
                {
                    "value": "0,00E+00",
                    "module": "D",
                    "scenario": "S1"
                },
                {
                    "value": "0,00E+00",
                    "module": "D",
                    "scenario": "S2"
                }
            ]
        },
        {
            "parameter": "MFR",
            "values": [
                {
                    "value": "0,00E+00",
                    "module": "A1-A3",
                    "scenario": null
                },
                {
                    "value": null,
                    "module": "C1",
                    "scenario": null
                },
                {
                    "value": "0,00E+00",
                    "module": "C2",
                    "scenario": "S1"
                },
                {
                    "value": "0,00E+00",
                    "module": "C2",
                    "scenario": "S2"
                },
                {
                    "value": "1,00E+01",
                    "module": "C3",
                    "scenario": null
                },
                {
                    "value": "0,00E+00",
                    "module": "C4",
                    "scenario": null
                },
                {
                    "value": "0,00E+00",
                    "module": "D",
                    "scenario": "S1"
                },
                {
                    "value": "0,00E+00",
                    "module": "D",
                    "scenario": "S2"
                }
            ]
        },
        {
            "parameter": "MER",
            "values": [
                {
                    "value": "0,00E+00",
                    "module": "A1-A3",
                    "scenario": null
                },
                {
                    "value": null,
                    "module": "C1",
                    "scenario": null
                },
                {
                    "value": "0,00E+00",
                    "module": "C2",
                    "scenario": "S1"
                },
                {
                    "value": "0,00E+00",
                    "module": "C2",
                    "scenario": "S2"
                },
                {
                    "value": "0,00E+00",
                    "module": "C3",
                    "scenario": null
                },
                {
                    "value": "0,00E+00",
                    "module": "C4",
                    "scenario": null
                },
                {
                    "value": "0,00E+00",
                    "module": "D",
                    "scenario": "S1"
                },
                {
                    "value": "0,00E+00",
                    "module": "D",
                    "scenario": "S2"
                }
            ]
        },
        {
            "parameter": "EEE",
            "values": [
                {
                    "value": "0,00E+00",
                    "module": "A1-A3",
                    "scenario": null
                },
                {
                    "value": null,
                    "module": "C1",
                    "scenario": null
                },
                {
                    "value": "0,00E+00",
                    "module": "C2",
                    "scenario": "S1"
                },
                {
                    "value": "0,00E+00",
                    "module": "C2",
                    "scenario": "S2"
                },
                {
                    "value": "0,00E+00",
                    "module": "C3",
                    "scenario": null
                },
                {
                    "value": "0,00E+00",
                    "module": "C4",
                    "scenario": null
                },
                {
                    "value": "0,00E+00",
                    "module": "D",
                    "scenario": "S1"
                },
                {
                    "value": "0,00E+00",
                    "module": "D",
                    "scenario": "S2"
                }
            ]
        },
        {
            "parameter": "EET",
            "values": [
                {
                    "value": "0,00E+00",
                    "module": "A1-A3",
                    "scenario": null
                },
                {
                    "value": null,
                    "module": "C1",
                    "scenario": null
                },
                {
                    "value": "0,00E+00",
                    "module": "C2",
                    "scenario": "S1"
                },
                {
                    "value": "0,00E+00",
                    "module": "C2",
                    "scenario": "S2"
                },
                {
                    "value": "0,00E+00",
                    "module": "C3",
                    "scenario": null
                },
                {
                    "value": "0,00E+00",
                    "module": "C4",
                    "scenario": null
                },
                {
                    "value": "0,00E+00",
                    "module": "D",
                    "scenario": "S1"
                },
                {
                    "value": "0,00E+00",
                    "module": "D",
                    "scenario": "S2"
                }
            ]
        }
    ]
}