{"product_name":"Knopftasterschl\u00f6sser","epd_id":"EPD-ARG-20230553-IBG1-EN","declared_unit":{"unit":"ton","amount":1},"compliance":["DIN EN 15804+A2","ISO 14025"],"producer_name":"ARGE \u2013 The European Federation of Locks and Building Hardware Manufacturers","environmental_impact":[{"parameter":"GWP-total","unit":"kg CO2-eq","values":[{"value":"5,38E+00","module":"A1-A3","scenario":null},{"value":"6,24E-01","module":"A4","scenario":null},{"value":"1,59E-01","module":"A5","scenario":null},{"value":"0,00E+00","module":"C1","scenario":null},{"value":"1,43E-02","module":"C2","scenario":null},{"value":"2,99E-03","module":"C3","scenario":null},{"value":"4,69E-03","module":"C4","scenario":null},{"value":"-1,81E+00","module":"D","scenario":null}]},{"parameter":"GWP-fossil","unit":"kg CO2-eq","values":[{"value":"5,49E+00","module":"A1-A3","scenario":null},{"value":"6,24E-01","module":"A4","scenario":null},{"value":"2,65E-02","module":"A5","scenario":null},{"value":"0,00E+00","module":"C1","scenario":null},{"value":"1,43E-02","module":"C2","scenario":null},{"value":"2,99E-03","module":"C3","scenario":null},{"value":"4,69E-03","module":"C4","scenario":null},{"value":"-1,81E+00","module":"D","scenario":null}]},{"parameter":"GWP-biogenic","unit":"kg CO2-eq","values":[{"value":"-1,33E-01","module":"A1-A3","scenario":null},{"value":"0,00E+00","module":"A4","scenario":null},{"value":"1,33E-01","module":"A5","scenario":null},{"value":"0,00E+00","module":"C1","scenario":null},{"value":"0,00E+00","module":"C2","scenario":null},{"value":"0,00E+00","module":"C3","scenario":null},{"value":"0,00E+00","module":"C4","scenario":null},{"value":"0,00E+00","module":"D","scenario":null}]},{"parameter":"GWP-luluc","unit":"kg CO2-eq","values":[{"value":"1,47E-02","module":"A1-A3","scenario":null},{"value":"2,50E-04","module":"A4","scenario":null},{"value":"7,63E-07","module":"A5","scenario":null},{"value":"0,00E+00","module":"C1","scenario":null},{"value":"5,74E-06","module":"C2","scenario":null},{"value":"7,45E-06","module":"C3","scenario":null},{"value":"3,38E-06","module":"C4","scenario":null},{"value":"-5,32E-03","module":"D","scenario":null}]},{"parameter":"ODP","unit":"kg CFC11-eq","values":[{"value":"2,90E-07","module":"A1-A3","scenario":null},{"value":"1,45E-07","module":"A4","scenario":null},{"value":"4,11E-10","module":"A5","scenario":null},{"value":"0,00E+00","module":"C1","scenario":null},{"value":"3,32E-09","module":"C2","scenario":null},{"value":"1,51E-10","module":"C3","scenario":null},{"value":"1,16E-09","module":"C4","scenario":null},{"value":"-7,14E-08","module":"D","scenario":null}]},{"parameter":"AP","unit":"mol H+-eq","values":[{"value":"6,28E-02","module":"A1-A3","scenario":null},{"value":"1,77E-03","module":"A4","scenario":null},{"value":"1,43E-05","module":"A5","scenario":null},{"value":"0,00E+00","module":"C1","scenario":null},{"value":"4,07E-05","module":"C2","scenario":null},{"value":"1,54E-05","module":"C3","scenario":null},{"value":"2,95E-05","module":"C4","scenario":null},{"value":"-2,14E-02","module":"D","scenario":null}]},{"parameter":"POCP","unit":"kg NMVOC-eq","values":[{"value":"2,24E-02","module":"A1-A3","scenario":null},{"value":"1,51E-03","module":"A4","scenario":null},{"value":"1,62E-05","module":"A5","scenario":null},{"value":"0,00E+00","module":"C1","scenario":null},{"value":"3,47E-05","module":"C2","scenario":null},{"value":"6,23E-06","module":"C3","scenario":null},{"value":"3,32E-05","module":"C4","scenario":null},{"value":"-7,33E-03","module":"D","scenario":null}]},{"parameter":"ADPE","unit":"kg Sb-eq","values":[{"value":"1,83E-03","module":"A1-A3","scenario":null},{"value":"2,21E-06","module":"A4","scenario":null},{"value":"7,13E-09","module":"A5","scenario":null},{"value":"0,00E+00","module":"C1","scenario":null},{"value":"5,08E-08","module":"C2","scenario":null},{"value":"7,24E-09","module":"C3","scenario":null},{"value":"1,29E-08","module":"C4","scenario":null},{"value":"-7,41E-04","module":"D","scenario":null}]},{"parameter":"ADPF","unit":"MJ","values":[{"value":"6,09E+01","module":"A1-A3","scenario":null},{"value":"9,46E+00","module":"A4","scenario":null},{"value":"2,95E-02","module":"A5","scenario":null},{"value":"0,00E+00","module":"C1","scenario":null},{"value":"2,17E-01","module":"C2","scenario":null},{"value":"6,33E-02","module":"C3","scenario":null},{"value":"8,72E-02","module":"C4","scenario":null},{"value":"-1,93E+01","module":"D","scenario":null}]},{"parameter":"WDP","unit":"m3 world-eq. Deprived","values":[{"value":"1,71E+00","module":"A1-A3","scenario":null},{"value":"2,88E-02","module":"A4","scenario":null},{"value":"2,59E-04","module":"A5","scenario":null},{"value":"0,00E+00","module":"C1","scenario":null},{"value":"6,62E-04","module":"C2","scenario":null},{"value":"7,07E-04","module":"C3","scenario":null},{"value":"-1,13E-03","module":"C4","scenario":null},{"value":"-5,79E-01","module":"D","scenario":null}]},{"parameter":"EP-freshwater","unit":"kg P-eq","values":[{"value":"3,78E-04","module":"A1-A3","scenario":null},{"value":"4,45E-06","module":"A4","scenario":null},{"value":"2,12E-08","module":"A5","scenario":null},{"value":"0,00E+00","module":"C1","scenario":null},{"value":"1,02E-07","module":"C2","scenario":null},{"value":"3,36E-07","module":"C3","scenario":null},{"value":"6,41E-08","module":"C4","scenario":null},{"value":"-1,26E-04","module":"D","scenario":null}]},{"parameter":"EP-marine","unit":"kg N-eq","values":[{"value":"6,65E-03","module":"A1-A3","scenario":null},{"value":"3,52E-04","module":"A4","scenario":null},{"value":"5,69E-06","module":"A5","scenario":null},{"value":"0,00E+00","module":"C1","scenario":null},{"value":"8,09E-06","module":"C2","scenario":null},{"value":"1,97E-06","module":"C3","scenario":null},{"value":"9,83E-06","module":"C4","scenario":null},{"value":"-2,19E-03","module":"D","scenario":null}]},{"parameter":"EP-terrestrial","unit":"mol N-eq.","values":[{"value":"7,60E-02","module":"A1-A3","scenario":null},{"value":"3,93E-03","module":"A4","scenario":null},{"value":"6,12E-05","module":"A5","scenario":null},{"value":"0,00E+00","module":"C1","scenario":null},{"value":"9,02E-05","module":"C2","scenario":null},{"value":"2,28E-05","module":"C3","scenario":null},{"value":"1,08E-04","module":"C4","scenario":null},{"value":"-2,52E-02","module":"D","scenario":null}]}],"additional_environmental_impact":[{"parameter":"PM","unit":"Disease incidence","values":[{"value":"4,44E-07","module":"A1-A3","scenario":null},{"value":"5,01E-08","module":"A4","scenario":null},{"value":"2,03E-10","module":"A5","scenario":null},{"value":"0,00E+00","module":"C1","scenario":null},{"value":"1,15E-09","module":"C2","scenario":null},{"value":"4,11E-11","module":"C3","scenario":null},{"value":"9,32E-10","module":"C4","scenario":null},{"value":"-1,33E-07","module":"D","scenario":null}]},{"parameter":"ETP-fw","unit":"CTUe","values":[{"value":"5,16E+02","module":"A1-A3","scenario":null},{"value":"7,43E+00","module":"A4","scenario":null},{"value":"3,12E-02","module":"A5","scenario":null},{"value":"0,00E+00","module":"C1","scenario":null},{"value":"1,71E-01","module":"C2","scenario":null},{"value":"3,18E-02","module":"C3","scenario":null},{"value":"1,57E-01","module":"C4","scenario":null},{"value":"-1,82E+02","module":"D","scenario":null}]},{"parameter":"HTP-c","unit":"CTUh","values":[{"value":"3,43E-08","module":"A1-A3","scenario":null},{"value":"2,39E-10","module":"A4","scenario":null},{"value":"3,06E-12","module":"A5","scenario":null},{"value":"0,00E+00","module":"C1","scenario":null},{"value":"5,49E-12","module":"C2","scenario":null},{"value":"8,51E-13","module":"C3","scenario":null},{"value":"8,98E-12","module":"C4","scenario":null},{"value":"-1,04E-08","module":"D","scenario":null}]},{"parameter":"HTP-nc","unit":"CTUh","values":[{"value":"1,15E-06","module":"A1-A3","scenario":null},{"value":"7,50E-09","module":"A4","scenario":null},{"value":"1,28E-10","module":"A5","scenario":null},{"value":"0,00E+00","module":"C1","scenario":null},{"value":"1,72E-10","module":"C2","scenario":null},{"value":"2,76E-11","module":"C3","scenario":null},{"value":"8,45E-11","module":"C4","scenario":null},{"value":"-4,26E-07","module":"D","scenario":null}]},{"parameter":"SQP","unit":"-","values":[{"value":"4,49E+01","module":"A1-A3","scenario":null},{"value":"6,60E+00","module":"A4","scenario":null},{"value":"1,74E-02","module":"A5","scenario":null},{"value":"0,00E+00","module":"C1","scenario":null},{"value":"1,52E-01","module":"C2","scenario":null},{"value":"9,73E-03","module":"C3","scenario":null},{"value":"1,50E-01","module":"C4","scenario":null},{"value":"-1,10E+01","module":"D","scenario":null}]}],"resource_use":[{"parameter":"PERE","unit":"MJ","values":[{"value":"7,93E+00","module":"A1-A3","scenario":null},{"value":"1,33E-01","module":"A4","scenario":null},{"value":"-7,09E-01","module":"A5","scenario":null},{"value":"0,00E+00","module":"C1","scenario":null},{"value":"3,06E-03","module":"C2","scenario":null},{"value":"1,20E-02","module":"C3","scenario":null},{"value":"1,26E-03","module":"C4","scenario":null},{"value":"-2,64E+00","module":"D","scenario":null}]},{"parameter":"PERM","unit":"","values":[{"value":"1,24E+00","module":"A1-A3","scenario":null},{"value":"0,00E+00","module":"A4","scenario":null},{"value":"3,32E-01","module":"A5","scenario":null},{"value":"0,00E+00","module":"C1","scenario":null},{"value":"0,00E+00","module":"C2","scenario":null},{"value":"0,00E+00","module":"C3","scenario":null},{"value":"0,00E+00","module":"C4","scenario":null},{"value":"0,00E+00","module":"D","scenario":null}]},{"parameter":"PERT","unit":"MJ","values":[{"value":"9,17E+00","module":"A1-A3","scenario":null},{"value":"1,33E-01","module":"A4","scenario":null},{"value":"-3,77E-01","module":"A5","scenario":null},{"value":"0,00E+00","module":"C1","scenario":null},{"value":"3,06E-03","module":"C2","scenario":null},{"value":"1,20E-02","module":"C3","scenario":null},{"value":"1,26E-03","module":"C4","scenario":null},{"value":"-2,64E+00","module":"D","scenario":null}]},{"parameter":"PENRE","unit":"MJ","values":[{"value":"6,07E+01","module":"A1-A3","scenario":null},{"value":"9,47E+00","module":"A4","scenario":null},{"value":"3,84E-01","module":"A5","scenario":null},{"value":"0,00E+00","module":"C1","scenario":null},{"value":"2,18E-01","module":"C2","scenario":null},{"value":"6,39E-02","module":"C3","scenario":null},{"value":"9,32E-02","module":"C4","scenario":null},{"value":"-1,93E+01","module":"D","scenario":null}]},{"parameter":"PENRM","unit":"MJ","values":[{"value":"3,68E-01","module":"A1-A3","scenario":null},{"value":"0,00E+00","module":"A4","scenario":null},{"value":"-3,55E-01","module":"A5","scenario":null},{"value":"0,00E+00","module":"C1","scenario":null},{"value":"0,00E+00","module":"C2","scenario":null},{"value":"0,00E+00","module":"C3","scenario":null},{"value":"-5,96E-03","module":"C4","scenario":null},{"value":"0,00E+00","module":"D","scenario":null}]},{"parameter":"PENRT","unit":"MJ","values":[{"value":"6,11E+01","module":"A1-A3","scenario":null},{"value":"9,47E+00","module":"A4","scenario":null},{"value":"2,95E-02","module":"A5","scenario":null},{"value":"0,00E+00","module":"C1","scenario":null},{"value":"2,18E-01","module":"C2","scenario":null},{"value":"6,39E-02","module":"C3","scenario":null},{"value":"8,72E-02","module":"C4","scenario":null},{"value":"-1,93E+01","module":"D","scenario":null}]},{"parameter":"SM","unit":"kg","values":[{"value":"1,10E-01","module":"A1-A3","scenario":null},{"value":"0,00E+00","module":"A4","scenario":null},{"value":"0,00E+00","module":"A5","scenario":null},{"value":"0,00E+00","module":"C1","scenario":null},{"value":"0,00E+00","module":"C2","scenario":null},{"value":"0,00E+00","module":"C3","scenario":null},{"value":"0,00E+00","module":"C4","scenario":null},{"value":"0,00E+00","module":"D","scenario":null}]},{"parameter":"RSF","unit":"MJ","values":[{"value":"0,00E+00","module":"A1-A3","scenario":null},{"value":"0,00E+00","module":"A4","scenario":null},{"value":"0,00E+00","module":"A5","scenario":null},{"value":"0,00E+00","module":"C1","scenario":null},{"value":"0,00E+00","module":"C2","scenario":null},{"value":"0,00E+00","module":"C3","scenario":null},{"value":"0,00E+00","module":"C4","scenario":null},{"value":"0,00E+00","module":"D","scenario":null}]},{"parameter":"NRSF","unit":"MJ","values":[{"value":"0,00E+00","module":"A1-A3","scenario":null},{"value":"0,00E+00","module":"A4","scenario":null},{"value":"0,00E+00","module":"A5","scenario":null},{"value":"0,00E+00","module":"C1","scenario":null},{"value":"0,00E+00","module":"C2","scenario":null},{"value":"0,00E+00","module":"C3","scenario":null},{"value":"0,00E+00","module":"C4","scenario":null},{"value":"0,00E+00","module":"D","scenario":null}]},{"parameter":"FW","unit":"m3","values":[{"value":"5,59E-02","module":"A1-A3","scenario":null},{"value":"1,00E-03","module":"A4","scenario":null},{"value":"5,29E-05","module":"A5","scenario":null},{"value":"0,00E+00","module":"C1","scenario":null},{"value":"2,31E-05","module":"C2","scenario":null},{"value":"4,08E-05","module":"C3","scenario":null},{"value":"2,19E-04","module":"C4","scenario":null},{"value":"-1,95E-02","module":"D","scenario":null}]}],"end_of_life_waste":[{"parameter":"HWD","unit":"kg","values":[{"value":"2,36E-04","module":"A1-A3","scenario":null},{"value":"2,47E-05","module":"A4","scenario":null},{"value":"1,71E-07","module":"A5","scenario":null},{"value":"0,00E+00","module":"C1","scenario":null},{"value":"5,68E-07","module":"C2","scenario":null},{"value":"2,24E-08","module":"C3","scenario":null},{"value":"1,67E-07","module":"C4","scenario":null},{"value":"-6,99E-05","module":"D","scenario":null}]},{"parameter":"NHWD","unit":"kg","values":[{"value":"1,90E+00","module":"A1-A3","scenario":null},{"value":"4,98E-01","module":"A4","scenario":null},{"value":"2,28E-03","module":"A5","scenario":null},{"value":"0,00E+00","module":"C1","scenario":null},{"value":"1,14E-02","module":"C2","scenario":null},{"value":"2,38E-04","module":"C3","scenario":null},{"value":"3,81E-01","module":"C4","scenario":null},{"value":"-3,55E-01","module":"D","scenario":null}]},{"parameter":"RWD","unit":"kg","values":[{"value":"2,92E-04","module":"A1-A3","scenario":null},{"value":"1,37E-04","module":"A4","scenario":null},{"value":"3,49E-07","module":"A5","scenario":null},{"value":"0,00E+00","module":"C1","scenario":null},{"value":"3,15E-06","module":"C2","scenario":null},{"value":"8,51E-07","module":"C3","scenario":null},{"value":"1,12E-06","module":"C4","scenario":null},{"value":"-6,93E-05","module":"D","scenario":null}]}],"end_of_life_flow":[{"parameter":"CRU","unit":"kg","values":[{"value":"0,00E+00","module":"A1-A3","scenario":null},{"value":"0,00E+00","module":"A4","scenario":null},{"value":"0,00E+00","module":"A5","scenario":null},{"value":"0,00E+00","module":"C1","scenario":null},{"value":"0,00E+00","module":"C2","scenario":null},{"value":"0,00E+00","module":"C3","scenario":null},{"value":"0,00E+00","module":"C4","scenario":null},{"value":"0,00E+00","module":"D","scenario":null}]},{"parameter":"MFR","unit":"kg","values":[{"value":"1,26E-02","module":"A1-A3","scenario":null},{"value":"0,00E+00","module":"A4","scenario":null},{"value":"4,22E-02","module":"A5","scenario":null},{"value":"0,00E+00","module":"C1","scenario":null},{"value":"0,00E+00","module":"C2","scenario":null},{"value":"4,47E-01","module":"C3","scenario":null},{"value":"0,00E+00","module":"C4","scenario":null},{"value":"0,00E+00","module":"D","scenario":null}]},{"parameter":"MER","unit":"kg","values":[{"value":"0,00E+00","module":"A1-A3","scenario":null},{"value":"0,00E+00","module":"A4","scenario":null},{"value":"0,00E+00","module":"A5","scenario":null},{"value":"0,00E+00","module":"C1","scenario":null},{"value":"0,00E+00","module":"C2","scenario":null},{"value":"0,00E+00","module":"C3","scenario":null},{"value":"0,00E+00","module":"C4","scenario":null},{"value":"0,00E+00","module":"D","scenario":null}]},{"parameter":"EEE","unit":"MJ","values":[{"value":"0,00E+00","module":"A1-A3","scenario":null},{"value":"0,00E+00","module":"A4","scenario":null},{"value":"3,98E-02","module":"A5","scenario":null},{"value":"0,00E+00","module":"C1","scenario":null},{"value":"0,00E+00","module":"C2","scenario":null},{"value":"0,00E+00","module":"C3","scenario":null},{"value":"2,53E-04","module":"C4","scenario":null},{"value":"0,00E+00","module":"D","scenario":null}]},{"parameter":"EET","unit":"MJ","values":[{"value":"0,00E+00","module":"A1-A3","scenario":null},{"value":"0,00E+00","module":"A4","scenario":null},{"value":"2,64E-01","module":"A5","scenario":null},{"value":"0,00E+00","module":"C1","scenario":null},{"value":"0,00E+00","module":"C2","scenario":null},{"value":"0,00E+00","module":"C3","scenario":null},{"value":"1,67E-03","module":"C4","scenario":null},{"value":"0,00E+00","module":"D","scenario":null}]}]}