{"product_name":"Pflastersteine und Platten aus Beton in 6 cm St\u00e4rke","epd_id":"EPD-EHL-20240001-CBB1-DE","declared_unit":{"unit":"m2","amount":1},"compliance":["DIN EN 15804+A2","ISO 14025"],"producer_name":"EHL AG","environmental_impact":[{"parameter":"GWP-total","unit":"kg CO2-eq","values":[{"value":"1,64E+01","module":"A1-A3","scenario":null},{"value":"9,29E-01","module":"A4","scenario":null},{"value":"7,06E-01","module":"A5","scenario":null},{"value":"0,00E+00","module":"C1","scenario":null},{"value":"5,71E-01","module":"C2","scenario":null},{"value":"3,50E-01","module":"C3","scenario":null},{"value":"2,04E+00","module":"C4","scenario":null},{"value":"-1,16E+00","module":"D","scenario":"S1"},{"value":"-2,40E-01","module":"D","scenario":"S2"}]},{"parameter":"GWP-fossil","unit":"kg CO2-eq","values":[{"value":"1,70E+01","module":"A1-A3","scenario":null},{"value":"9,20E-01","module":"A4","scenario":null},{"value":"1,12E-01","module":"A5","scenario":null},{"value":"0,00E+00","module":"C1","scenario":null},{"value":"5,66E-01","module":"C2","scenario":null},{"value":"3,49E-01","module":"C3","scenario":null},{"value":"2,02E+00","module":"C4","scenario":null},{"value":"-1,15E+00","module":"D","scenario":"S1"},{"value":"-2,37E-01","module":"D","scenario":"S2"}]},{"parameter":"GWP-biogenic","unit":"kg CO2-eq","values":[{"value":"-5,51E-01","module":"A1-A3","scenario":null},{"value":"3,32E-03","module":"A4","scenario":null},{"value":"5,94E-01","module":"A5","scenario":null},{"value":"0,00E+00","module":"C1","scenario":null},{"value":"2,06E-03","module":"C2","scenario":null},{"value":"5,34E-05","module":"C3","scenario":null},{"value":"8,23E-03","module":"C4","scenario":null},{"value":"-1,02E-02","module":"D","scenario":"S1"},{"value":"-2,14E-03","module":"D","scenario":"S2"}]},{"parameter":"GWP-luluc","unit":"kg CO2-eq","values":[{"value":"7,79E-03","module":"A1-A3","scenario":null},{"value":"5,52E-03","module":"A4","scenario":null},{"value":"1,29E-05","module":"A5","scenario":null},{"value":"0,00E+00","module":"C1","scenario":null},{"value":"3,39E-03","module":"C2","scenario":null},{"value":"1,68E-03","module":"C3","scenario":null},{"value":"6,28E-03","module":"C4","scenario":null},{"value":"-2,24E-03","module":"D","scenario":"S1"},{"value":"-2,16E-05","module":"D","scenario":"S2"}]},{"parameter":"ODP","unit":"kg CFC11-eq","values":[{"value":"3,81E-11","module":"A1-A3","scenario":null},{"value":"2,27E-13","module":"A4","scenario":null},{"value":"1,02E-13","module":"A5","scenario":null},{"value":"0,00E+00","module":"C1","scenario":null},{"value":"1,40E-13","module":"C2","scenario":null},{"value":"1,05E-12","module":"C3","scenario":null},{"value":"5,14E-12","module":"C4","scenario":null},{"value":"-1,73E-11","module":"D","scenario":"S1"},{"value":"-2,88E-12","module":"D","scenario":"S2"}]},{"parameter":"AP","unit":"mol H+-eq","values":[{"value":"1,63E-02","module":"A1-A3","scenario":null},{"value":"1,22E-03","module":"A4","scenario":null},{"value":"1,26E-04","module":"A5","scenario":null},{"value":"0,00E+00","module":"C1","scenario":null},{"value":"7,52E-04","module":"C2","scenario":null},{"value":"1,75E-03","module":"C3","scenario":null},{"value":"1,43E-02","module":"C4","scenario":null},{"value":"-2,53E-03","module":"D","scenario":"S1"},{"value":"-2,38E-04","module":"D","scenario":"S2"}]},{"parameter":"POCP","unit":"kg NMVOC-eq","values":[{"value":"1,54E-02","module":"A1-A3","scenario":null},{"value":"1,08E-03","module":"A4","scenario":null},{"value":"9,10E-05","module":"A5","scenario":null},{"value":"0,00E+00","module":"C1","scenario":null},{"value":"6,66E-04","module":"C2","scenario":null},{"value":"2,20E-03","module":"C3","scenario":null},{"value":"1,12E-02","module":"C4","scenario":null},{"value":"-2,38E-03","module":"D","scenario":"S1"},{"value":"-2,27E-04","module":"D","scenario":"S2"}]},{"parameter":"ADPE","unit":"kg Sb-eq","values":[{"value":"5,66E-06","module":"A1-A3","scenario":null},{"value":"6,64E-08","module":"A4","scenario":null},{"value":"8,89E-10","module":"A5","scenario":null},{"value":"0,00E+00","module":"C1","scenario":null},{"value":"4,08E-08","module":"C2","scenario":null},{"value":"3,73E-07","module":"C3","scenario":null},{"value":"9,32E-08","module":"C4","scenario":null},{"value":"-1,46E-07","module":"D","scenario":"S1"},{"value":"-2,05E-08","module":"D","scenario":"S2"}]},{"parameter":"ADPF","unit":"MJ","values":[{"value":"8,61E+01","module":"A1-A3","scenario":null},{"value":"1,25E+01","module":"A4","scenario":null},{"value":"1,81E-01","module":"A5","scenario":null},{"value":"0,00E+00","module":"C1","scenario":null},{"value":"7,71E+00","module":"C2","scenario":null},{"value":"6,71E+00","module":"C3","scenario":null},{"value":"2,69E+01","module":"C4","scenario":null},{"value":"-1,63E+01","module":"D","scenario":"S1"},{"value":"-3,70E+00","module":"D","scenario":"S2"}]},{"parameter":"WDP","unit":"m3 world-eq. Deprived","values":[{"value":"3,47E-01","module":"A1-A3","scenario":null},{"value":"4,84E-03","module":"A4","scenario":null},{"value":"7,06E-02","module":"A5","scenario":null},{"value":"0,00E+00","module":"C1","scenario":null},{"value":"2,98E-03","module":"C2","scenario":null},{"value":"6,08E-02","module":"C3","scenario":null},{"value":"2,22E-01","module":"C4","scenario":null},{"value":"-3,01E-01","module":"D","scenario":"S1"},{"value":"-3,11E-03","module":"D","scenario":"S2"}]},{"parameter":"EP-freshwater","unit":"kg P-eq","values":[{"value":"1,23E-05","module":"A1-A3","scenario":null},{"value":"2,17E-06","module":"A4","scenario":null},{"value":"2,89E-08","module":"A5","scenario":null},{"value":"0,00E+00","module":"C1","scenario":null},{"value":"1,34E-06","module":"C2","scenario":null},{"value":"9,08E-07","module":"C3","scenario":null},{"value":"4,07E-06","module":"C4","scenario":null},{"value":"-4,63E-06","module":"D","scenario":"S1"},{"value":"-6,38E-07","module":"D","scenario":"S2"}]},{"parameter":"EP-marine","unit":"kg N-eq","values":[{"value":"5,36E-03","module":"A1-A3","scenario":null},{"value":"4,56E-04","module":"A4","scenario":null},{"value":"3,48E-05","module":"A5","scenario":null},{"value":"0,00E+00","module":"C1","scenario":null},{"value":"2,80E-04","module":"C2","scenario":null},{"value":"8,15E-04","module":"C3","scenario":null},{"value":"3,71E-03","module":"C4","scenario":null},{"value":"-1,00E-03","module":"D","scenario":"S1"},{"value":"-8,83E-05","module":"D","scenario":"S2"}]},{"parameter":"EP-terrestrial","unit":"mol N-eq.","values":[{"value":"5,91E-02","module":"A1-A3","scenario":null},{"value":"5,40E-03","module":"A4","scenario":null},{"value":"6,05E-04","module":"A5","scenario":null},{"value":"0,00E+00","module":"C1","scenario":null},{"value":"3,32E-03","module":"C2","scenario":null},{"value":"9,00E-03","module":"C3","scenario":null},{"value":"4,08E-02","module":"C4","scenario":null},{"value":"-1,13E-02","module":"D","scenario":"S1"},{"value":"-9,38E-04","module":"D","scenario":"S2"}]}],"additional_environmental_impact":[{"parameter":"PM","unit":"Disease incidence","values":[{"value":"5,15E-07","module":"A1-A3","scenario":null},{"value":"1,05E-08","module":"A4","scenario":null},{"value":"6,83E-10","module":"A5","scenario":null},{"value":"0,00E+00","module":"C1","scenario":null},{"value":"6,46E-09","module":"C2","scenario":null},{"value":"3,38E-08","module":"C3","scenario":null},{"value":"1,76E-07","module":"C4","scenario":null},{"value":"-7,93E-08","module":"D","scenario":"S1"},{"value":"-1,73E-09","module":"D","scenario":"S2"}]},{"parameter":"ETP-fw","unit":"CTUe","values":[{"value":"3,93E+01","module":"A1-A3","scenario":null},{"value":"9,06E+00","module":"A4","scenario":null},{"value":"8,02E-02","module":"A5","scenario":null},{"value":"0,00E+00","module":"C1","scenario":null},{"value":"5,57E+00","module":"C2","scenario":null},{"value":"4,78E+00","module":"C3","scenario":null},{"value":"1,47E+01","module":"C4","scenario":null},{"value":"-7,40E+00","module":"D","scenario":"S1"},{"value":"-6,24E-01","module":"D","scenario":"S2"}]},{"parameter":"HTP-c","unit":"CTUh","values":[{"value":"1,84E-09","module":"A1-A3","scenario":null},{"value":"1,82E-10","module":"A4","scenario":null},{"value":"5,22E-12","module":"A5","scenario":null},{"value":"0,00E+00","module":"C1","scenario":null},{"value":"1,12E-10","module":"C2","scenario":null},{"value":"1,05E-10","module":"C3","scenario":null},{"value":"2,26E-09","module":"C4","scenario":null},{"value":"-2,93E-10","module":"D","scenario":"S1"},{"value":"-4,48E-11","module":"D","scenario":"S2"}]},{"parameter":"HTP-nc","unit":"CTUh","values":[{"value":"1,54E-07","module":"A1-A3","scenario":null},{"value":"9,26E-09","module":"A4","scenario":null},{"value":"1,91E-10","module":"A5","scenario":null},{"value":"0,00E+00","module":"C1","scenario":null},{"value":"5,70E-09","module":"C2","scenario":null},{"value":"5,28E-09","module":"C3","scenario":null},{"value":"2,49E-07","module":"C4","scenario":null},{"value":"-1,27E-08","module":"D","scenario":"S1"},{"value":"-1,40E-09","module":"D","scenario":"S2"}]},{"parameter":"SQP","unit":"-","values":[{"value":"1,11E+02","module":"A1-A3","scenario":null},{"value":"4,46E+00","module":"A4","scenario":null},{"value":"6,24E-02","module":"A5","scenario":null},{"value":"0,00E+00","module":"C1","scenario":null},{"value":"2,74E+00","module":"C2","scenario":null},{"value":"1,69E+00","module":"C3","scenario":null},{"value":"6,54E+00","module":"C4","scenario":null},{"value":"-7,52E+00","module":"D","scenario":"S1"},{"value":"-9,72E-01","module":"D","scenario":"S2"}]}],"resource_use":[{"parameter":"PERE","unit":"MJ","values":[{"value":"2,10E+01","module":"A1-A3","scenario":null},{"value":"8,40E-01","module":"A4","scenario":null},{"value":"6,01E+00","module":"A5","scenario":null},{"value":"0,00E+00","module":"C1","scenario":null},{"value":"5,17E-01","module":"C2","scenario":null},{"value":"7,37E-01","module":"C3","scenario":null},{"value":"4,39E+00","module":"C4","scenario":null},{"value":"-8,68E+00","module":"D","scenario":"S1"},{"value":"-1,40E+00","module":"D","scenario":"S2"}]},{"parameter":"PERM","unit":"","values":[{"value":"5,96E+00","module":"A1-A3","scenario":null},{"value":"0,00E+00","module":"A4","scenario":null},{"value":"-5,96E+00","module":"A5","scenario":null},{"value":"0,00E+00","module":"C1","scenario":null},{"value":"0,00E+00","module":"C2","scenario":null},{"value":"0,00E+00","module":"C3","scenario":null},{"value":"0,00E+00","module":"C4","scenario":null},{"value":"0,00E+00","module":"D","scenario":"S1"},{"value":"0,00E+00","module":"D","scenario":"S2"}]},{"parameter":"PERT","unit":"MJ","values":[{"value":"2,70E+01","module":"A1-A3","scenario":null},{"value":"8,40E-01","module":"A4","scenario":null},{"value":"5,10E-02","module":"A5","scenario":null},{"value":"0,00E+00","module":"C1","scenario":null},{"value":"5,17E-01","module":"C2","scenario":null},{"value":"7,37E-01","module":"C3","scenario":null},{"value":"4,39E+00","module":"C4","scenario":null},{"value":"-8,68E+00","module":"D","scenario":"S1"},{"value":"-1,40E+00","module":"D","scenario":"S2"}]},{"parameter":"PENRE","unit":"MJ","values":[{"value":"8,50E+01","module":"A1-A3","scenario":null},{"value":"1,26E+01","module":"A4","scenario":null},{"value":"1,27E+00","module":"A5","scenario":null},{"value":"0,00E+00","module":"C1","scenario":null},{"value":"7,72E+00","module":"C2","scenario":null},{"value":"6,71E+00","module":"C3","scenario":null},{"value":"2,70E+01","module":"C4","scenario":null},{"value":"-1,63E+01","module":"D","scenario":"S1"},{"value":"-3,70E+00","module":"D","scenario":"S2"}]},{"parameter":"PENRM","unit":"MJ","values":[{"value":"1,09E+00","module":"A1-A3","scenario":null},{"value":"0,00E+00","module":"A4","scenario":null},{"value":"-1,09E+00","module":"A5","scenario":null},{"value":"0,00E+00","module":"C1","scenario":null},{"value":"0,00E+00","module":"C2","scenario":null},{"value":"0,00E+00","module":"C3","scenario":null},{"value":"0,00E+00","module":"C4","scenario":null},{"value":"0,00E+00","module":"D","scenario":"S1"},{"value":"0,00E+00","module":"D","scenario":"S2"}]},{"parameter":"PENRT","unit":"MJ","values":[{"value":"8,61E+01","module":"A1-A3","scenario":null},{"value":"1,26E+01","module":"A4","scenario":null},{"value":"1,81E-01","module":"A5","scenario":null},{"value":"0,00E+00","module":"C1","scenario":null},{"value":"7,72E+00","module":"C2","scenario":null},{"value":"6,71E+00","module":"C3","scenario":null},{"value":"2,70E+01","module":"C4","scenario":null},{"value":"-1,63E+01","module":"D","scenario":"S1"},{"value":"-3,70E+00","module":"D","scenario":"S2"}]},{"parameter":"SM","unit":"kg","values":[{"value":"1,50E+00","module":"A1-A3","scenario":null},{"value":"0,00E+00","module":"A4","scenario":null},{"value":"0,00E+00","module":"A5","scenario":null},{"value":"0,00E+00","module":"C1","scenario":null},{"value":"0,00E+00","module":"C2","scenario":null},{"value":"0,00E+00","module":"C3","scenario":null},{"value":"0,00E+00","module":"C4","scenario":null},{"value":"1,29E+02","module":"D","scenario":"S1"},{"value":"0,00E+00","module":"D","scenario":"S2"}]},{"parameter":"RSF","unit":"MJ","values":[{"value":"0,00E+00","module":"A1-A3","scenario":null},{"value":"0,00E+00","module":"A4","scenario":null},{"value":"0,00E+00","module":"A5","scenario":null},{"value":"0,00E+00","module":"C1","scenario":null},{"value":"0,00E+00","module":"C2","scenario":null},{"value":"0,00E+00","module":"C3","scenario":null},{"value":"0,00E+00","module":"C4","scenario":null},{"value":"0,00E+00","module":"D","scenario":"S1"},{"value":"0,00E+00","module":"D","scenario":"S2"}]},{"parameter":"NRSF","unit":"MJ","values":[{"value":"0,00E+00","module":"A1-A3","scenario":null},{"value":"0,00E+00","module":"A4","scenario":null},{"value":"0,00E+00","module":"A5","scenario":null},{"value":"0,00E+00","module":"C1","scenario":null},{"value":"0,00E+00","module":"C2","scenario":null},{"value":"0,00E+00","module":"C3","scenario":null},{"value":"0,00E+00","module":"C4","scenario":null},{"value":"0,00E+00","module":"D","scenario":"S1"},{"value":"0,00E+00","module":"D","scenario":"S2"}]},{"parameter":"FW","unit":"m3","values":[{"value":"2,52E-02","module":"A1-A3","scenario":null},{"value":"7,48E-04","module":"A4","scenario":null},{"value":"1,66E-03","module":"A5","scenario":null},{"value":"0,00E+00","module":"C1","scenario":null},{"value":"4,60E-04","module":"C2","scenario":null},{"value":"1,77E-03","module":"C3","scenario":null},{"value":"6,80E-03","module":"C4","scenario":null},{"value":"-9,77E-03","module":"D","scenario":"S1"},{"value":"-4,98E-04","module":"D","scenario":"S2"}]}],"end_of_life_waste":[{"parameter":"HWD","unit":"kg","values":[{"value":"-1,67E-09","module":"A1-A3","scenario":null},{"value":"2,12E-11","module":"A4","scenario":null},{"value":"1,75E-12","module":"A5","scenario":null},{"value":"0,00E+00","module":"C1","scenario":null},{"value":"1,30E-11","module":"C2","scenario":null},{"value":"-7,18E-11","module":"C3","scenario":null},{"value":"5,87E-10","module":"C4","scenario":null},{"value":"1,15E-09","module":"D","scenario":"S1"},{"value":"-2,30E-10","module":"D","scenario":"S2"}]},{"parameter":"NHWD","unit":"kg","values":[{"value":"4,96E+00","module":"A1-A3","scenario":null},{"value":"1,88E-03","module":"A4","scenario":null},{"value":"4,89E-03","module":"A5","scenario":null},{"value":"0,00E+00","module":"C1","scenario":null},{"value":"1,16E-03","module":"C2","scenario":null},{"value":"1,88E-03","module":"C3","scenario":null},{"value":"1,35E+02","module":"C4","scenario":null},{"value":"-9,86E-03","module":"D","scenario":"S1"},{"value":"-1,98E-03","module":"D","scenario":"S2"}]},{"parameter":"RWD","unit":"kg","values":[{"value":"2,83E-03","module":"A1-A3","scenario":null},{"value":"1,65E-05","module":"A4","scenario":null},{"value":"5,14E-06","module":"A5","scenario":null},{"value":"0,00E+00","module":"C1","scenario":null},{"value":"1,02E-05","module":"C2","scenario":null},{"value":"5,50E-05","module":"C3","scenario":null},{"value":"3,07E-04","module":"C4","scenario":null},{"value":"-8,77E-04","module":"D","scenario":"S1"},{"value":"-1,45E-04","module":"D","scenario":"S2"}]}],"end_of_life_flow":[{"parameter":"CRU","unit":"kg","values":[{"value":"0,00E+00","module":"A1-A3","scenario":null},{"value":"0,00E+00","module":"A4","scenario":null},{"value":"0,00E+00","module":"A5","scenario":null},{"value":"0,00E+00","module":"C1","scenario":null},{"value":"0,00E+00","module":"C2","scenario":null},{"value":"0,00E+00","module":"C3","scenario":null},{"value":"0,00E+00","module":"C4","scenario":null},{"value":"0,00E+00","module":"D","scenario":"S1"},{"value":"0,00E+00","module":"D","scenario":"S2"}]},{"parameter":"MFR","unit":"kg","values":[{"value":"0,00E+00","module":"A1-A3","scenario":null},{"value":"0,00E+00","module":"A4","scenario":null},{"value":"0,00E+00","module":"A5","scenario":null},{"value":"0,00E+00","module":"C1","scenario":null},{"value":"0,00E+00","module":"C2","scenario":null},{"value":"1,31E+02","module":"C3","scenario":null},{"value":"0,00E+00","module":"C4","scenario":null},{"value":"0,00E+00","module":"D","scenario":"S1"},{"value":"0,00E+00","module":"D","scenario":"S2"}]},{"parameter":"MER","unit":"kg","values":[{"value":"0,00E+00","module":"A1-A3","scenario":null},{"value":"0,00E+00","module":"A4","scenario":null},{"value":"0,00E+00","module":"A5","scenario":null},{"value":"0,00E+00","module":"C1","scenario":null},{"value":"0,00E+00","module":"C2","scenario":null},{"value":"0,00E+00","module":"C3","scenario":null},{"value":"0,00E+00","module":"C4","scenario":null},{"value":"0,00E+00","module":"D","scenario":"S1"},{"value":"0,00E+00","module":"D","scenario":"S2"}]},{"parameter":"EEE","unit":"MJ","values":[{"value":"0,00E+00","module":"A1-A3","scenario":null},{"value":"0,00E+00","module":"A4","scenario":null},{"value":"8,65E-01","module":"A5","scenario":null},{"value":"0,00E+00","module":"C1","scenario":null},{"value":"0,00E+00","module":"C2","scenario":null},{"value":"0,00E+00","module":"C3","scenario":null},{"value":"0,00E+00","module":"C4","scenario":null},{"value":"0,00E+00","module":"D","scenario":"S1"},{"value":"0,00E+00","module":"D","scenario":"S2"}]},{"parameter":"EET","unit":"MJ","values":[{"value":"0,00E+00","module":"A1-A3","scenario":null},{"value":"0,00E+00","module":"A4","scenario":null},{"value":"2,03E+00","module":"A5","scenario":null},{"value":"0,00E+00","module":"C1","scenario":null},{"value":"0,00E+00","module":"C2","scenario":null},{"value":"0,00E+00","module":"C3","scenario":null},{"value":"0,00E+00","module":"C4","scenario":null},{"value":"0,00E+00","module":"D","scenario":"S1"},{"value":"0,00E+00","module":"D","scenario":"S2"}]}]}