{"product_name":"GIPSPLATTE - LOCHPLATTE / Tool","epd_id":"EPD-BVG-20210342-IBE1-DE","declared_unit":{"unit":"m2","amount":1},"compliance":["DIN EN 15804+A2","ISO 14025"],"producer_name":"Bundesverband der Gipsindustrie e.V.","environmental_impact":[{"parameter":"GWP-total","unit":"kg CO2-eq","values":[{"value":"1,08E+00","module":"A1-A3","scenario":null},{"value":"9,66E-02","module":"A4","scenario":null},{"value":"1,01E-03","module":"A5","scenario":null},{"value":"0,00E+00","module":"C1","scenario":null},{"value":"5,34E-02","module":"C2","scenario":null},{"value":"5,87E-01","module":"C3","scenario":"S1"},{"value":"0,00E+00","module":"C3","scenario":"S2"},{"value":"0,00E+00","module":"C4","scenario":"S1"},{"value":"6,13E-01","module":"C4","scenario":"S2"},{"value":"-1,82E-02","module":"D","scenario":"S1"},{"value":"0,00E+00","module":"D","scenario":"S2"}]},{"parameter":"GWP-fossil","unit":"kg CO2-eq","values":[{"value":"1,55E+00","module":"A1-A3","scenario":null},{"value":"9,24E-02","module":"A4","scenario":null},{"value":"1,01E-03","module":"A5","scenario":null},{"value":"0,00E+00","module":"C1","scenario":null},{"value":"5,11E-02","module":"C2","scenario":null},{"value":"5,87E-01","module":"C3","scenario":"S1"},{"value":"0,00E+00","module":"C3","scenario":"S2"},{"value":"0,00E+00","module":"C4","scenario":"S1"},{"value":"6,13E-01","module":"C4","scenario":"S2"},{"value":"-1,82E-02","module":"D","scenario":"S1"},{"value":"0,00E+00","module":"D","scenario":"S2"}]},{"parameter":"GWP-biogenic","unit":"kg CO2-eq","values":[{"value":"-4,71E-01","module":"A1-A3","scenario":null},{"value":"4,25E-03","module":"A4","scenario":null},{"value":"3,35E-06","module":"A5","scenario":null},{"value":"0,00E+00","module":"C1","scenario":null},{"value":"2,35E-03","module":"C2","scenario":null},{"value":"4,46E-02","module":"C3","scenario":"S1"},{"value":"0,00E+00","module":"C3","scenario":"S2"},{"value":"0,00E+00","module":"C4","scenario":"S1"},{"value":"4,43E-02","module":"C4","scenario":"S2"},{"value":"6,74E-05","module":"D","scenario":"S1"},{"value":"0,00E+00","module":"D","scenario":"S2"}]},{"parameter":"GWP-luluc","unit":"kg CO2-eq","values":[{"value":"2,65E-03","module":"A1-A3","scenario":null},{"value":"2,19E-06","module":"A4","scenario":null},{"value":"1,46E-06","module":"A5","scenario":null},{"value":"0,00E+00","module":"C1","scenario":null},{"value":"1,21E-06","module":"C2","scenario":null},{"value":"1,49E-04","module":"C3","scenario":"S1"},{"value":"0,00E+00","module":"C3","scenario":"S2"},{"value":"0,00E+00","module":"C4","scenario":"S1"},{"value":"3,71E-04","module":"C4","scenario":"S2"},{"value":"-1,32E-04","module":"D","scenario":"S1"},{"value":"0,00E+00","module":"D","scenario":"S2"}]},{"parameter":"ODP","unit":"kg CFC11-eq","values":[{"value":"1,41E-10","module":"A1-A3","scenario":null},{"value":"9,71E-18","module":"A4","scenario":null},{"value":"2,21E-17","module":"A5","scenario":null},{"value":"0,00E+00","module":"C1","scenario":null},{"value":"5,37E-18","module":"C2","scenario":null},{"value":"2,26E-15","module":"C3","scenario":"S1"},{"value":"0,00E+00","module":"C3","scenario":"S2"},{"value":"0,00E+00","module":"C4","scenario":"S1"},{"value":"4,78E-16","module":"C4","scenario":"S2"},{"value":"-3,51E-17","module":"D","scenario":"S1"},{"value":"0,00E+00","module":"D","scenario":"S2"}]},{"parameter":"AP","unit":"mol H+-eq","values":[{"value":"2,42E-03","module":"A1-A3","scenario":null},{"value":"8,67E-05","module":"A4","scenario":null},{"value":"2,22E-06","module":"A5","scenario":null},{"value":"0,00E+00","module":"C1","scenario":null},{"value":"4,79E-05","module":"C2","scenario":null},{"value":"2,27E-04","module":"C3","scenario":"S1"},{"value":"0,00E+00","module":"C3","scenario":"S2"},{"value":"0,00E+00","module":"C4","scenario":"S1"},{"value":"9,25E-04","module":"C4","scenario":"S2"},{"value":"-6,72E-05","module":"D","scenario":"S1"},{"value":"0,00E+00","module":"D","scenario":"S2"}]},{"parameter":"POCP","unit":"kg NMVOC-eq","values":[{"value":"2,06E-03","module":"A1-A3","scenario":null},{"value":"7,68E-05","module":"A4","scenario":null},{"value":"1,35E-06","module":"A5","scenario":null},{"value":"0,00E+00","module":"C1","scenario":null},{"value":"4,25E-05","module":"C2","scenario":null},{"value":"1,38E-04","module":"C3","scenario":"S1"},{"value":"0,00E+00","module":"C3","scenario":"S2"},{"value":"0,00E+00","module":"C4","scenario":"S1"},{"value":"7,21E-04","module":"C4","scenario":"S2"},{"value":"-7,15E-05","module":"D","scenario":"S1"},{"value":"0,00E+00","module":"D","scenario":"S2"}]},{"parameter":"ADPE","unit":"kg Sb-eq","values":[{"value":"2,09E-07","module":"A1-A3","scenario":null},{"value":"2,76E-09","module":"A4","scenario":null},{"value":"2,91E-10","module":"A5","scenario":null},{"value":"0,00E+00","module":"C1","scenario":null},{"value":"1,53E-09","module":"C2","scenario":null},{"value":"2,97E-08","module":"C3","scenario":"S1"},{"value":"0,00E+00","module":"C3","scenario":"S2"},{"value":"0,00E+00","module":"C4","scenario":"S1"},{"value":"1,16E-08","module":"C4","scenario":"S2"},{"value":"-1,77E-09","module":"D","scenario":"S1"},{"value":"0,00E+00","module":"D","scenario":"S2"}]},{"parameter":"ADPF","unit":"MJ","values":[{"value":"2,27E+01","module":"A1-A3","scenario":null},{"value":"1,30E+00","module":"A4","scenario":null},{"value":"1,77E-02","module":"A5","scenario":null},{"value":"0,00E+00","module":"C1","scenario":null},{"value":"7,21E-01","module":"C2","scenario":null},{"value":"1,80E+00","module":"C3","scenario":"S1"},{"value":"0,00E+00","module":"C3","scenario":"S2"},{"value":"0,00E+00","module":"C4","scenario":"S1"},{"value":"1,69E+00","module":"C4","scenario":"S2"},{"value":"-2,50E-01","module":"D","scenario":"S1"},{"value":"0,00E+00","module":"D","scenario":"S2"}]},{"parameter":"WDP","unit":"m3 world-eq. Deprived","values":[{"value":"1,04E-01","module":"A1-A3","scenario":null},{"value":"1,80E-04","module":"A4","scenario":null},{"value":"2,19E-04","module":"A5","scenario":null},{"value":"0,00E+00","module":"C1","scenario":null},{"value":"9,96E-05","module":"C2","scenario":null},{"value":"2,24E-02","module":"C3","scenario":"S1"},{"value":"0,00E+00","module":"C3","scenario":"S2"},{"value":"0,00E+00","module":"C4","scenario":"S1"},{"value":"1,35E-02","module":"C4","scenario":"S2"},{"value":"-1,09E-03","module":"D","scenario":"S1"},{"value":"0,00E+00","module":"D","scenario":"S2"}]},{"parameter":"EP-freshwater","unit":"kg P-eq","values":[{"value":"9,63E-06","module":"A1-A3","scenario":null},{"value":"1,97E-08","module":"A4","scenario":null},{"value":"2,69E-09","module":"A5","scenario":null},{"value":"0,00E+00","module":"C1","scenario":null},{"value":"1,09E-08","module":"C2","scenario":null},{"value":"2,74E-07","module":"C3","scenario":"S1"},{"value":"0,00E+00","module":"C3","scenario":"S2"},{"value":"0,00E+00","module":"C4","scenario":"S1"},{"value":"2,21E-07","module":"C4","scenario":"S2"},{"value":"-6,20E-08","module":"D","scenario":"S1"},{"value":"0,00E+00","module":"D","scenario":"S2"}]},{"parameter":"EP-marine","unit":"kg N-eq","values":[{"value":"7,78E-04","module":"A1-A3","scenario":null},{"value":"2,63E-05","module":"A4","scenario":null},{"value":"4,93E-07","module":"A5","scenario":null},{"value":"0,00E+00","module":"C1","scenario":null},{"value":"1,45E-05","module":"C2","scenario":null},{"value":"5,03E-05","module":"C3","scenario":"S1"},{"value":"0,00E+00","module":"C3","scenario":"S2"},{"value":"0,00E+00","module":"C4","scenario":"S1"},{"value":"2,38E-04","module":"C4","scenario":"S2"},{"value":"-2,81E-05","module":"D","scenario":"S1"},{"value":"0,00E+00","module":"D","scenario":"S2"}]},{"parameter":"EP-terrestrial","unit":"mol N-eq.","values":[{"value":"8,12E-03","module":"A1-A3","scenario":null},{"value":"2,94E-04","module":"A4","scenario":null},{"value":"5,18E-06","module":"A5","scenario":null},{"value":"0,00E+00","module":"C1","scenario":null},{"value":"1,63E-04","module":"C2","scenario":null},{"value":"5,29E-04","module":"C3","scenario":"S1"},{"value":"0,00E+00","module":"C3","scenario":"S2"},{"value":"0,00E+00","module":"C4","scenario":"S1"},{"value":"2,62E-03","module":"C4","scenario":"S2"},{"value":"-3,20E-04","module":"D","scenario":"S1"},{"value":"0,00E+00","module":"D","scenario":"S2"}]}],"additional_environmental_impact":[{"parameter":"PM","unit":"Disease incidence","values":[{"value":"6,35E-08","module":"A1-A3","scenario":null},{"value":"4,70E-10","module":"A4","scenario":null},{"value":"1,86E-11","module":"A5","scenario":null},{"value":"0,00E+00","module":"C1","scenario":null},{"value":"2,60E-10","module":"C2","scenario":null},{"value":"1,90E-09","module":"C3","scenario":"S1"},{"value":"0,00E+00","module":"C3","scenario":"S2"},{"value":"0,00E+00","module":"C4","scenario":"S1"},{"value":"1,15E-08","module":"C4","scenario":"S2"},{"value":"-3,05E-08","module":"D","scenario":"S1"},{"value":"0,00E+00","module":"D","scenario":"S2"}]},{"parameter":"ETP-fw","unit":"CTUe","values":[{"value":"1,27E+01","module":"A1-A3","scenario":null},{"value":"9,24E-01","module":"A4","scenario":null},{"value":"7,57E-03","module":"A5","scenario":null},{"value":"0,00E+00","module":"C1","scenario":null},{"value":"5,11E-01","module":"C2","scenario":null},{"value":"7,72E-01","module":"C3","scenario":"S1"},{"value":"0,00E+00","module":"C3","scenario":"S2"},{"value":"0,00E+00","module":"C4","scenario":"S1"},{"value":"9,66E-01","module":"C4","scenario":"S2"},{"value":"-1,76E-01","module":"D","scenario":"S1"},{"value":"0,00E+00","module":"D","scenario":"S2"}]},{"parameter":"HTP-c","unit":"CTUh","values":[{"value":"2,06E-10","module":"A1-A3","scenario":null},{"value":"1,74E-11","module":"A4","scenario":null},{"value":"2,09E-13","module":"A5","scenario":null},{"value":"0,00E+00","module":"C1","scenario":null},{"value":"9,61E-12","module":"C2","scenario":null},{"value":"2,13E-11","module":"C3","scenario":"S1"},{"value":"0,00E+00","module":"C3","scenario":"S2"},{"value":"0,00E+00","module":"C4","scenario":"S1"},{"value":"1,43E-10","module":"C4","scenario":"S2"},{"value":"-3,81E-12","module":"D","scenario":"S1"},{"value":"0,00E+00","module":"D","scenario":"S2"}]},{"parameter":"HTP-nc","unit":"CTUh","values":[{"value":"1,09E-08","module":"A1-A3","scenario":null},{"value":"7,43E-10","module":"A4","scenario":null},{"value":"7,70E-12","module":"A5","scenario":null},{"value":"0,00E+00","module":"C1","scenario":null},{"value":"4,11E-10","module":"C2","scenario":null},{"value":"7,86E-10","module":"C3","scenario":"S1"},{"value":"0,00E+00","module":"C3","scenario":"S2"},{"value":"0,00E+00","module":"C4","scenario":"S1"},{"value":"1,58E-08","module":"C4","scenario":"S2"},{"value":"-2,13E-10","module":"D","scenario":"S1"},{"value":"0,00E+00","module":"D","scenario":"S2"}]},{"parameter":"SQP","unit":"-","values":[{"value":"6,60E+00","module":"A1-A3","scenario":null},{"value":"3,35E-03","module":"A4","scenario":null},{"value":"5,63E-03","module":"A5","scenario":null},{"value":"0,00E+00","module":"C1","scenario":null},{"value":"1,85E-03","module":"C2","scenario":null},{"value":"5,75E-01","module":"C3","scenario":"S1"},{"value":"0,00E+00","module":"C3","scenario":"S2"},{"value":"0,00E+00","module":"C4","scenario":"S1"},{"value":"3,53E-01","module":"C4","scenario":"S2"},{"value":"-7,86E-02","module":"D","scenario":"S1"},{"value":"0,00E+00","module":"D","scenario":"S2"}]}],"resource_use":[{"parameter":"PERE","unit":"MJ","values":[{"value":"3,11E+00","module":"A1-A3","scenario":null},{"value":"4,11E-03","module":"A4","scenario":null},{"value":"7,84E-03","module":"A5","scenario":null},{"value":"0,00E+00","module":"C1","scenario":null},{"value":"2,27E-03","module":"C2","scenario":null},{"value":"4,96E+00","module":"C3","scenario":"S1"},{"value":"0,00E+00","module":"C3","scenario":"S2"},{"value":"0,00E+00","module":"C4","scenario":"S1"},{"value":"4,38E+00","module":"C4","scenario":"S2"},{"value":"-2,58E-02","module":"D","scenario":"S1"},{"value":"0,00E+00","module":"D","scenario":"S2"}]},{"parameter":"PERM","unit":"","values":[{"value":"4,16E+00","module":"A1-A3","scenario":null},{"value":"0,00E+00","module":"A4","scenario":null},{"value":"0,00E+00","module":"A5","scenario":null},{"value":"0,00E+00","module":"C1","scenario":null},{"value":"0,00E+00","module":"C2","scenario":null},{"value":"-4,16E+00","module":"C3","scenario":"S1"},{"value":"0,00E+00","module":"C3","scenario":"S2"},{"value":"0,00E+00","module":"C4","scenario":"S1"},{"value":"-4,16E+00","module":"C4","scenario":"S2"},{"value":"0,00E+00","module":"D","scenario":"S1"},{"value":"0,00E+00","module":"D","scenario":"S2"}]},{"parameter":"PERT","unit":"MJ","values":[{"value":"7,26E+00","module":"A1-A3","scenario":null},{"value":"4,11E-03","module":"A4","scenario":null},{"value":"7,84E-03","module":"A5","scenario":null},{"value":"0,00E+00","module":"C1","scenario":null},{"value":"2,27E-03","module":"C2","scenario":null},{"value":"8,00E-01","module":"C3","scenario":"S1"},{"value":"0,00E+00","module":"C3","scenario":"S2"},{"value":"0,00E+00","module":"C4","scenario":"S1"},{"value":"2,21E-01","module":"C4","scenario":"S2"},{"value":"-2,58E-02","module":"D","scenario":"S1"},{"value":"0,00E+00","module":"D","scenario":"S2"}]},{"parameter":"PENRE","unit":"MJ","values":[{"value":"2,27E+01","module":"A1-A3","scenario":null},{"value":"1,31E+00","module":"A4","scenario":null},{"value":"1,77E-02","module":"A5","scenario":null},{"value":"0,00E+00","module":"C1","scenario":null},{"value":"7,22E-01","module":"C2","scenario":null},{"value":"1,80E+00","module":"C3","scenario":"S1"},{"value":"0,00E+00","module":"C3","scenario":"S2"},{"value":"0,00E+00","module":"C4","scenario":"S1"},{"value":"1,69E+00","module":"C4","scenario":"S2"},{"value":"-2,51E-01","module":"D","scenario":"S1"},{"value":"0,00E+00","module":"D","scenario":"S2"}]},{"parameter":"PENRM","unit":"MJ","values":[{"value":"0,00E+00","module":"A1-A3","scenario":null},{"value":"0,00E+00","module":"A4","scenario":null},{"value":"0,00E+00","module":"A5","scenario":null},{"value":"0,00E+00","module":"C1","scenario":null},{"value":"0,00E+00","module":"C2","scenario":null},{"value":"0,00E+00","module":"C3","scenario":"S1"},{"value":"0,00E+00","module":"C3","scenario":"S2"},{"value":"0,00E+00","module":"C4","scenario":"S1"},{"value":"0,00E+00","module":"C4","scenario":"S2"},{"value":"0,00E+00","module":"D","scenario":"S1"},{"value":"0,00E+00","module":"D","scenario":"S2"}]},{"parameter":"PENRT","unit":"MJ","values":[{"value":"2,27E+01","module":"A1-A3","scenario":null},{"value":"1,31E+00","module":"A4","scenario":null},{"value":"1,77E-02","module":"A5","scenario":null},{"value":"0,00E+00","module":"C1","scenario":null},{"value":"7,22E-01","module":"C2","scenario":null},{"value":"1,80E+00","module":"C3","scenario":"S1"},{"value":"0,00E+00","module":"C3","scenario":"S2"},{"value":"0,00E+00","module":"C4","scenario":"S1"},{"value":"1,69E+00","module":"C4","scenario":"S2"},{"value":"-2,51E-01","module":"D","scenario":"S1"},{"value":"0,00E+00","module":"D","scenario":"S2"}]},{"parameter":"SM","unit":"kg","values":[{"value":"4,50E+00","module":"A1-A3","scenario":null},{"value":"0,00E+00","module":"A4","scenario":null},{"value":"0,00E+00","module":"A5","scenario":null},{"value":"0,00E+00","module":"C1","scenario":null},{"value":"0,00E+00","module":"C2","scenario":null},{"value":"0,00E+00","module":"C3","scenario":"S1"},{"value":"0,00E+00","module":"C3","scenario":"S2"},{"value":"0,00E+00","module":"C4","scenario":"S1"},{"value":"0,00E+00","module":"C4","scenario":"S2"},{"value":"0,00E+00","module":"D","scenario":"S1"},{"value":"0,00E+00","module":"D","scenario":"S2"}]},{"parameter":"RSF","unit":"MJ","values":[{"value":"0,00E+00","module":"A1-A3","scenario":null},{"value":"0,00E+00","module":"A4","scenario":null},{"value":"0,00E+00","module":"A5","scenario":null},{"value":"0,00E+00","module":"C1","scenario":null},{"value":"0,00E+00","module":"C2","scenario":null},{"value":"0,00E+00","module":"C3","scenario":"S1"},{"value":"0,00E+00","module":"C3","scenario":"S2"},{"value":"0,00E+00","module":"C4","scenario":"S1"},{"value":"0,00E+00","module":"C4","scenario":"S2"},{"value":"0,00E+00","module":"D","scenario":"S1"},{"value":"0,00E+00","module":"D","scenario":"S2"}]},{"parameter":"NRSF","unit":"MJ","values":[{"value":"0,00E+00","module":"A1-A3","scenario":null},{"value":"0,00E+00","module":"A4","scenario":null},{"value":"0,00E+00","module":"A5","scenario":null},{"value":"0,00E+00","module":"C1","scenario":null},{"value":"0,00E+00","module":"C2","scenario":null},{"value":"0,00E+00","module":"C3","scenario":"S1"},{"value":"0,00E+00","module":"C3","scenario":"S2"},{"value":"0,00E+00","module":"C4","scenario":"S1"},{"value":"0,00E+00","module":"C4","scenario":"S2"},{"value":"0,00E+00","module":"D","scenario":"S1"},{"value":"0,00E+00","module":"D","scenario":"S2"}]},{"parameter":"FW","unit":"m3","values":[{"value":"5,34E-03","module":"A1-A3","scenario":null},{"value":"7,37E-06","module":"A4","scenario":null},{"value":"9,07E-06","module":"A5","scenario":null},{"value":"0,00E+00","module":"C1","scenario":null},{"value":"4,08E-06","module":"C2","scenario":null},{"value":"9,25E-04","module":"C3","scenario":"S1"},{"value":"0,00E+00","module":"C3","scenario":"S2"},{"value":"0,00E+00","module":"C4","scenario":"S1"},{"value":"4,27E-04","module":"C4","scenario":"S2"},{"value":"-3,56E-05","module":"D","scenario":"S1"},{"value":"0,00E+00","module":"D","scenario":"S2"}]}],"end_of_life_waste":[{"parameter":"HWD","unit":"kg","values":[{"value":"1,05E-06","module":"A1-A3","scenario":null},{"value":"1,27E-10","module":"A4","scenario":null},{"value":"7,32E-12","module":"A5","scenario":null},{"value":"0,00E+00","module":"C1","scenario":null},{"value":"7,00E-11","module":"C2","scenario":null},{"value":"7,47E-10","module":"C3","scenario":"S1"},{"value":"0,00E+00","module":"C3","scenario":"S2"},{"value":"0,00E+00","module":"C4","scenario":"S1"},{"value":"2,58E-08","module":"C4","scenario":"S2"},{"value":"-1,27E-08","module":"D","scenario":"S1"},{"value":"0,00E+00","module":"D","scenario":"S2"}]},{"parameter":"NHWD","unit":"kg","values":[{"value":"1,75E-02","module":"A1-A3","scenario":null},{"value":"1,33E-04","module":"A4","scenario":null},{"value":"1,26E-05","module":"A5","scenario":null},{"value":"0,00E+00","module":"C1","scenario":null},{"value":"7,38E-05","module":"C2","scenario":null},{"value":"1,28E-03","module":"C3","scenario":"S1"},{"value":"0,00E+00","module":"C3","scenario":"S2"},{"value":"0,00E+00","module":"C4","scenario":"S1"},{"value":"8,51E+00","module":"C4","scenario":"S2"},{"value":"-5,31E-05","module":"D","scenario":"S1"},{"value":"0,00E+00","module":"D","scenario":"S2"}]},{"parameter":"RWD","unit":"kg","values":[{"value":"2,98E-04","module":"A1-A3","scenario":null},{"value":"1,40E-06","module":"A4","scenario":null},{"value":"2,69E-06","module":"A5","scenario":null},{"value":"0,00E+00","module":"C1","scenario":null},{"value":"7,75E-07","module":"C2","scenario":null},{"value":"2,74E-04","module":"C3","scenario":"S1"},{"value":"0,00E+00","module":"C3","scenario":"S2"},{"value":"0,00E+00","module":"C4","scenario":"S1"},{"value":"1,92E-05","module":"C4","scenario":"S2"},{"value":"-4,46E-06","module":"D","scenario":"S1"},{"value":"0,00E+00","module":"D","scenario":"S2"}]}],"end_of_life_flow":[{"parameter":"CRU","unit":"kg","values":[{"value":"0,00E+00","module":"A1-A3","scenario":null},{"value":"0,00E+00","module":"A4","scenario":null},{"value":"0,00E+00","module":"A5","scenario":null},{"value":"0,00E+00","module":"C1","scenario":null},{"value":"0,00E+00","module":"C2","scenario":null},{"value":"0,00E+00","module":"C3","scenario":"S1"},{"value":"0,00E+00","module":"C3","scenario":"S2"},{"value":"0,00E+00","module":"C4","scenario":"S1"},{"value":"0,00E+00","module":"C4","scenario":"S2"},{"value":"0,00E+00","module":"D","scenario":"S1"},{"value":"0,00E+00","module":"D","scenario":"S2"}]},{"parameter":"MFR","unit":"kg","values":[{"value":"0,00E+00","module":"A1-A3","scenario":null},{"value":"0,00E+00","module":"A4","scenario":null},{"value":"0,00E+00","module":"A5","scenario":null},{"value":"0,00E+00","module":"C1","scenario":null},{"value":"0,00E+00","module":"C2","scenario":null},{"value":"2,30E+00","module":"C3","scenario":"S1"},{"value":"0,00E+00","module":"C3","scenario":"S2"},{"value":"0,00E+00","module":"C4","scenario":"S1"},{"value":"0,00E+00","module":"C4","scenario":"S2"},{"value":"0,00E+00","module":"D","scenario":"S1"},{"value":"0,00E+00","module":"D","scenario":"S2"}]},{"parameter":"MER","unit":"kg","values":[{"value":"0,00E+00","module":"A1-A3","scenario":null},{"value":"0,00E+00","module":"A4","scenario":null},{"value":"0,00E+00","module":"A5","scenario":null},{"value":"0,00E+00","module":"C1","scenario":null},{"value":"0,00E+00","module":"C2","scenario":null},{"value":"0,00E+00","module":"C3","scenario":"S1"},{"value":"0,00E+00","module":"C3","scenario":"S2"},{"value":"0,00E+00","module":"C4","scenario":"S1"},{"value":"0,00E+00","module":"C4","scenario":"S2"},{"value":"0,00E+00","module":"D","scenario":"S1"},{"value":"0,00E+00","module":"D","scenario":"S2"}]},{"parameter":"EEE","unit":"MJ","values":[{"value":"0,00E+00","module":"A1-A3","scenario":null},{"value":"0,00E+00","module":"A4","scenario":null},{"value":"0,00E+00","module":"A5","scenario":null},{"value":"0,00E+00","module":"C1","scenario":null},{"value":"0,00E+00","module":"C2","scenario":null},{"value":"0,00E+00","module":"C3","scenario":"S1"},{"value":"0,00E+00","module":"C3","scenario":"S2"},{"value":"0,00E+00","module":"C4","scenario":"S1"},{"value":"0,00E+00","module":"C4","scenario":"S2"},{"value":"0,00E+00","module":"D","scenario":"S1"},{"value":"0,00E+00","module":"D","scenario":"S2"}]},{"parameter":"EET","unit":"MJ","values":[{"value":"0,00E+00","module":"A1-A3","scenario":null},{"value":"0,00E+00","module":"A4","scenario":null},{"value":"0,00E+00","module":"A5","scenario":null},{"value":"0,00E+00","module":"C1","scenario":null},{"value":"0,00E+00","module":"C2","scenario":null},{"value":"0,00E+00","module":"C3","scenario":"S1"},{"value":"0,00E+00","module":"C3","scenario":"S2"},{"value":"0,00E+00","module":"C4","scenario":"S1"},{"value":"0,00E+00","module":"C4","scenario":"S2"},{"value":"0,00E+00","module":"D","scenario":"S1"},{"value":"0,00E+00","module":"D","scenario":"S2"}]}]}