{
    "product_name": "ETFE-Membran",
    "epd_id": "EPD-PFE-20220207-IBC2-DE",
    "declared_unit": {
        "unit": "m2",
        "amount": 1.0
    },
    "compliance": [
        "DIN EN 15804+A2",
        "ISO 14025"
    ],
    "producer_name": "PFEIFER Seil- und Hebetechnik GmbH",
    "environmental_impact": [
        {
            "parameter": "GWP-total",
            "values": [
                {
                    "value": "2,07E+02",
                    "module": "A1-A3",
                    "scenario": null
                },
                {
                    "value": "6,49E-04",
                    "module": "C1",
                    "scenario": null
                },
                {
                    "value": "1,88E-02",
                    "module": "C2",
                    "scenario": null
                },
                {
                    "value": "3,80E+00",
                    "module": "C3",
                    "scenario": null
                },
                {
                    "value": "2,83E-02",
                    "module": "C4",
                    "scenario": null
                },
                {
                    "value": "-5,83E+00",
                    "module": "D",
                    "scenario": null
                }
            ]
        },
        {
            "parameter": "GWP-fossil",
            "values": [
                {
                    "value": "2,05E+02",
                    "module": "A1-A3",
                    "scenario": null
                },
                {
                    "value": "6,45E-04",
                    "module": "C1",
                    "scenario": null
                },
                {
                    "value": "1,87E-02",
                    "module": "C2",
                    "scenario": null
                },
                {
                    "value": "3,80E+00",
                    "module": "C3",
                    "scenario": null
                },
                {
                    "value": "1,85E-02",
                    "module": "C4",
                    "scenario": null
                },
                {
                    "value": "-5,75E+00",
                    "module": "D",
                    "scenario": null
                }
            ]
        },
        {
            "parameter": "GWP-biogenic",
            "values": [
                {
                    "value": "3,15E-01",
                    "module": "A1-A3",
                    "scenario": null
                },
                {
                    "value": "3,58E-06",
                    "module": "C1",
                    "scenario": null
                },
                {
                    "value": "1,45E-05",
                    "module": "C2",
                    "scenario": null
                },
                {
                    "value": "3,28E-04",
                    "module": "C3",
                    "scenario": null
                },
                {
                    "value": "9,68E-03",
                    "module": "C4",
                    "scenario": null
                },
                {
                    "value": "-1,41E-02",
                    "module": "D",
                    "scenario": null
                }
            ]
        },
        {
            "parameter": "GWP-luluc",
            "values": [
                {
                    "value": "1,08E-01",
                    "module": "A1-A3",
                    "scenario": null
                },
                {
                    "value": "1,18E-06",
                    "module": "C1",
                    "scenario": null
                },
                {
                    "value": "7,05E-06",
                    "module": "C2",
                    "scenario": null
                },
                {
                    "value": "3,23E-05",
                    "module": "C3",
                    "scenario": null
                },
                {
                    "value": "6,73E-05",
                    "module": "C4",
                    "scenario": null
                },
                {
                    "value": "-6,75E-02",
                    "module": "D",
                    "scenario": null
                }
            ]
        },
        {
            "parameter": "ODP",
            "values": [
                {
                    "value": "4,46E-03",
                    "module": "A1-A3",
                    "scenario": null
                },
                {
                    "value": "2,13E-11",
                    "module": "C1",
                    "scenario": null
                },
                {
                    "value": "4,26E-09",
                    "module": "C2",
                    "scenario": null
                },
                {
                    "value": "1,04E-08",
                    "module": "C3",
                    "scenario": null
                },
                {
                    "value": "4,15E-09",
                    "module": "C4",
                    "scenario": null
                },
                {
                    "value": "-3,99E-07",
                    "module": "D",
                    "scenario": null
                }
            ]
        },
        {
            "parameter": "AP",
            "values": [
                {
                    "value": "3,21E-01",
                    "module": "A1-A3",
                    "scenario": null
                },
                {
                    "value": "3,18E-06",
                    "module": "C1",
                    "scenario": null
                },
                {
                    "value": "9,54E-05",
                    "module": "C2",
                    "scenario": null
                },
                {
                    "value": "6,92E-04",
                    "module": "C3",
                    "scenario": null
                },
                {
                    "value": "1,18E-04",
                    "module": "C4",
                    "scenario": null
                },
                {
                    "value": "-5,29E-02",
                    "module": "D",
                    "scenario": null
                }
            ]
        },
        {
            "parameter": "POCP",
            "values": [
                {
                    "value": "1,56E-01",
                    "module": "A1-A3",
                    "scenario": null
                },
                {
                    "value": "1,64E-06",
                    "module": "C1",
                    "scenario": null
                },
                {
                    "value": "1,05E-04",
                    "module": "C2",
                    "scenario": null
                },
                {
                    "value": "8,33E-04",
                    "module": "C3",
                    "scenario": null
                },
                {
                    "value": "1,32E-04",
                    "module": "C4",
                    "scenario": null
                },
                {
                    "value": "-2,13E-02",
                    "module": "D",
                    "scenario": null
                }
            ]
        },
        {
            "parameter": "ADPE",
            "values": [
                {
                    "value": "5,06E-03",
                    "module": "A1-A3",
                    "scenario": null
                },
                {
                    "value": "8,38E-10",
                    "module": "C1",
                    "scenario": null
                },
                {
                    "value": "4,31E-08",
                    "module": "C2",
                    "scenario": null
                },
                {
                    "value": "2,96E-07",
                    "module": "C3",
                    "scenario": null
                },
                {
                    "value": "6,45E-08",
                    "module": "C4",
                    "scenario": null
                },
                {
                    "value": "-2,64E-05",
                    "module": "D",
                    "scenario": null
                }
            ]
        },
        {
            "parameter": "ADPF",
            "values": [
                {
                    "value": "5,22E+02",
                    "module": "A1-A3",
                    "scenario": null
                },
                {
                    "value": "8,40E-03",
                    "module": "C1",
                    "scenario": null
                },
                {
                    "value": "2,89E-01",
                    "module": "C2",
                    "scenario": null
                },
                {
                    "value": "5,44E-01",
                    "module": "C3",
                    "scenario": null
                },
                {
                    "value": "3,32E-01",
                    "module": "C4",
                    "scenario": null
                },
                {
                    "value": "-5,25E+01",
                    "module": "D",
                    "scenario": null
                }
            ]
        },
        {
            "parameter": "WDP",
            "values": [
                {
                    "value": "1,24E+01",
                    "module": "A1-A3",
                    "scenario": null
                },
                {
                    "value": "1,03E-04",
                    "module": "C1",
                    "scenario": null
                },
                {
                    "value": "1,11E-03",
                    "module": "C2",
                    "scenario": null
                },
                {
                    "value": "9,84E-03",
                    "module": "C3",
                    "scenario": null
                },
                {
                    "value": "-7,91E-03",
                    "module": "C4",
                    "scenario": null
                },
                {
                    "value": "-1,83E+00",
                    "module": "D",
                    "scenario": null
                }
            ]
        },
        {
            "parameter": "EP-freshwater",
            "values": [
                {
                    "value": "2,27E-02",
                    "module": "A1-A3",
                    "scenario": null
                },
                {
                    "value": "3,03E-07",
                    "module": "C1",
                    "scenario": null
                },
                {
                    "value": "1,37E-06",
                    "module": "C2",
                    "scenario": null
                },
                {
                    "value": "1,11E-05",
                    "module": "C3",
                    "scenario": null
                },
                {
                    "value": "3,22E-06",
                    "module": "C4",
                    "scenario": null
                },
                {
                    "value": "-1,68E-03",
                    "module": "D",
                    "scenario": null
                }
            ]
        },
        {
            "parameter": "EP-marine",
            "values": [
                {
                    "value": "5,03E-02",
                    "module": "A1-A3",
                    "scenario": null
                },
                {
                    "value": "6,08E-07",
                    "module": "C1",
                    "scenario": null
                },
                {
                    "value": "3,23E-05",
                    "module": "C2",
                    "scenario": null
                },
                {
                    "value": "3,87E-04",
                    "module": "C3",
                    "scenario": null
                },
                {
                    "value": "4,01E-05",
                    "module": "C4",
                    "scenario": null
                },
                {
                    "value": "-5,99E-03",
                    "module": "D",
                    "scenario": null
                }
            ]
        },
        {
            "parameter": "EP-terrestrial",
            "values": [
                {
                    "value": "5,37E-01",
                    "module": "A1-A3",
                    "scenario": null
                },
                {
                    "value": "6,08E-06",
                    "module": "C1",
                    "scenario": null
                },
                {
                    "value": "3,54E-04",
                    "module": "C2",
                    "scenario": null
                },
                {
                    "value": "3,35E-03",
                    "module": "C3",
                    "scenario": null
                },
                {
                    "value": "4,31E-04",
                    "module": "C4",
                    "scenario": null
                },
                {
                    "value": "-6,33E-02",
                    "module": "D",
                    "scenario": null
                }
            ]
        }
    ],
    "additional_environmental_impact": [
        {
            "parameter": "PM",
            "values": [
                {
                    "value": "3,10E-06",
                    "module": "A1-A3",
                    "scenario": null
                },
                {
                    "value": "2,41E-11",
                    "module": "C1",
                    "scenario": null
                },
                {
                    "value": "2,21E-09",
                    "module": "C2",
                    "scenario": null
                },
                {
                    "value": "4,44E-09",
                    "module": "C3",
                    "scenario": null
                },
                {
                    "value": "3,69E-09",
                    "module": "C4",
                    "scenario": null
                },
                {
                    "value": "-7,92E-07",
                    "module": "D",
                    "scenario": null
                }
            ]
        },
        {
            "parameter": "ETP-fw",
            "values": [
                {
                    "value": "2,18E+03",
                    "module": "A1-A3",
                    "scenario": null
                },
                {
                    "value": "1,14E-02",
                    "module": "C1",
                    "scenario": null
                },
                {
                    "value": "2,42E-01",
                    "module": "C2",
                    "scenario": null
                },
                {
                    "value": "3,70E+00",
                    "module": "C3",
                    "scenario": null
                },
                {
                    "value": "5,18E+00",
                    "module": "C4",
                    "scenario": null
                },
                {
                    "value": "-1,83E+02",
                    "module": "D",
                    "scenario": null
                }
            ]
        },
        {
            "parameter": "HTP-c",
            "values": [
                {
                    "value": "2,34E-07",
                    "module": "A1-A3",
                    "scenario": null
                },
                {
                    "value": "1,44E-13",
                    "module": "C1",
                    "scenario": null
                },
                {
                    "value": "6,30E-12",
                    "module": "C2",
                    "scenario": null
                },
                {
                    "value": "2,41E-10",
                    "module": "C3",
                    "scenario": null
                },
                {
                    "value": "2,76E-11",
                    "module": "C4",
                    "scenario": null
                },
                {
                    "value": "-4,78E-08",
                    "module": "D",
                    "scenario": null
                }
            ]
        },
        {
            "parameter": "HTP-nc",
            "values": [
                {
                    "value": "1,52E-06",
                    "module": "A1-A3",
                    "scenario": null
                },
                {
                    "value": "5,52E-12",
                    "module": "C1",
                    "scenario": null
                },
                {
                    "value": "2,50E-10",
                    "module": "C2",
                    "scenario": null
                },
                {
                    "value": "8,05E-09",
                    "module": "C3",
                    "scenario": null
                },
                {
                    "value": "5,57E-10",
                    "module": "C4",
                    "scenario": null
                },
                {
                    "value": "-2,37E-07",
                    "module": "D",
                    "scenario": null
                }
            ]
        },
        {
            "parameter": "SQP",
            "values": [
                {
                    "value": "1,43E+02",
                    "module": "A1-A3",
                    "scenario": null
                },
                {
                    "value": "1,24E-03",
                    "module": "C1",
                    "scenario": null
                },
                {
                    "value": "3,27E-01",
                    "module": "C2",
                    "scenario": null
                },
                {
                    "value": "1,66E-01",
                    "module": "C3",
                    "scenario": null
                },
                {
                    "value": "4,62E-01",
                    "module": "C4",
                    "scenario": null
                },
                {
                    "value": "1,60E+01",
                    "module": "D",
                    "scenario": null
                }
            ]
        }
    ],
    "resource_use": [
        {
            "parameter": "PERE",
            "values": [
                {
                    "value": "5,65E+01",
                    "module": "A1-A3",
                    "scenario": null
                },
                {
                    "value": "9,64E-04",
                    "module": "C1",
                    "scenario": null
                },
                {
                    "value": "3,20E-03",
                    "module": "C2",
                    "scenario": null
                },
                {
                    "value": "2,82E-02",
                    "module": "C3",
                    "scenario": null
                },
                {
                    "value": "6,30E-03",
                    "module": "C4",
                    "scenario": null
                },
                {
                    "value": "-3,81E+01",
                    "module": "D",
                    "scenario": null
                }
            ]
        },
        {
            "parameter": "PERM",
            "values": [
                {
                    "value": "0,00E+00",
                    "module": "A1-A3",
                    "scenario": null
                },
                {
                    "value": "0,00E+00",
                    "module": "C1",
                    "scenario": null
                },
                {
                    "value": "0,00E+00",
                    "module": "C2",
                    "scenario": null
                },
                {
                    "value": "0,00E+00",
                    "module": "C3",
                    "scenario": null
                },
                {
                    "value": "0,00E+00",
                    "module": "C4",
                    "scenario": null
                },
                {
                    "value": "0,00E+00",
                    "module": "D",
                    "scenario": null
                }
            ]
        },
        {
            "parameter": "PERT",
            "values": [
                {
                    "value": "5,65E+01",
                    "module": "A1-A3",
                    "scenario": null
                },
                {
                    "value": "9,64E-04",
                    "module": "C1",
                    "scenario": null
                },
                {
                    "value": "3,20E-03",
                    "module": "C2",
                    "scenario": null
                },
                {
                    "value": "2,82E-02",
                    "module": "C3",
                    "scenario": null
                },
                {
                    "value": "6,30E-03",
                    "module": "C4",
                    "scenario": null
                },
                {
                    "value": "-3,81E+01",
                    "module": "D",
                    "scenario": null
                }
            ]
        },
        {
            "parameter": "PENRE",
            "values": [
                {
                    "value": "5,05E+02",
                    "module": "A1-A3",
                    "scenario": null
                },
                {
                    "value": "8,40E-03",
                    "module": "C1",
                    "scenario": null
                },
                {
                    "value": "2,89E-01",
                    "module": "C2",
                    "scenario": null
                },
                {
                    "value": "1,76E+01",
                    "module": "C3",
                    "scenario": null
                },
                {
                    "value": "3,32E-01",
                    "module": "C4",
                    "scenario": null
                },
                {
                    "value": "-5,25E+01",
                    "module": "D",
                    "scenario": null
                }
            ]
        },
        {
            "parameter": "PENRM",
            "values": [
                {
                    "value": "1,70E+01",
                    "module": "A1-A3",
                    "scenario": null
                },
                {
                    "value": "0,00E+00",
                    "module": "C1",
                    "scenario": null
                },
                {
                    "value": "0,00E+00",
                    "module": "C2",
                    "scenario": null
                },
                {
                    "value": "-1,70E+01",
                    "module": "C3",
                    "scenario": null
                },
                {
                    "value": "0,00E+00",
                    "module": "C4",
                    "scenario": null
                },
                {
                    "value": "0,00E+00",
                    "module": "D",
                    "scenario": null
                }
            ]
        },
        {
            "parameter": "PENRT",
            "values": [
                {
                    "value": "5,22E+02",
                    "module": "A1-A3",
                    "scenario": null
                },
                {
                    "value": "8,40E-03",
                    "module": "C1",
                    "scenario": null
                },
                {
                    "value": "2,89E-01",
                    "module": "C2",
                    "scenario": null
                },
                {
                    "value": "5,44E-01",
                    "module": "C3",
                    "scenario": null
                },
                {
                    "value": "3,32E-01",
                    "module": "C4",
                    "scenario": null
                },
                {
                    "value": "-5,25E+01",
                    "module": "D",
                    "scenario": null
                }
            ]
        },
        {
            "parameter": "SM",
            "values": [
                {
                    "value": "1,02E+00",
                    "module": "A1-A3",
                    "scenario": null
                },
                {
                    "value": "0,00E+00",
                    "module": "C1",
                    "scenario": null
                },
                {
                    "value": "0,00E+00",
                    "module": "C2",
                    "scenario": null
                },
                {
                    "value": "0,00E+00",
                    "module": "C3",
                    "scenario": null
                },
                {
                    "value": "0,00E+00",
                    "module": "C4",
                    "scenario": null
                },
                {
                    "value": "5,90E-01",
                    "module": "D",
                    "scenario": null
                }
            ]
        },
        {
            "parameter": "RSF",
            "values": [
                {
                    "value": "0,00E+00",
                    "module": "A1-A3",
                    "scenario": null
                },
                {
                    "value": "0,00E+00",
                    "module": "C1",
                    "scenario": null
                },
                {
                    "value": "0,00E+00",
                    "module": "C2",
                    "scenario": null
                },
                {
                    "value": "0,00E+00",
                    "module": "C3",
                    "scenario": null
                },
                {
                    "value": "0,00E+00",
                    "module": "C4",
                    "scenario": null
                },
                {
                    "value": "0,00E+00",
                    "module": "D",
                    "scenario": null
                }
            ]
        },
        {
            "parameter": "NRSF",
            "values": [
                {
                    "value": "0,00E+00",
                    "module": "A1-A3",
                    "scenario": null
                },
                {
                    "value": "0,00E+00",
                    "module": "C1",
                    "scenario": null
                },
                {
                    "value": "0,00E+00",
                    "module": "C2",
                    "scenario": null
                },
                {
                    "value": "0,00E+00",
                    "module": "C3",
                    "scenario": null
                },
                {
                    "value": "0,00E+00",
                    "module": "C4",
                    "scenario": null
                },
                {
                    "value": "0,00E+00",
                    "module": "D",
                    "scenario": null
                }
            ]
        },
        {
            "parameter": "FW",
            "values": [
                {
                    "value": "4,25E-01",
                    "module": "A1-A3",
                    "scenario": null
                },
                {
                    "value": "4,68E-06",
                    "module": "C1",
                    "scenario": null
                },
                {
                    "value": "3,62E-05",
                    "module": "C2",
                    "scenario": null
                },
                {
                    "value": "5,69E-04",
                    "module": "C3",
                    "scenario": null
                },
                {
                    "value": "-1,69E-04",
                    "module": "C4",
                    "scenario": null
                },
                {
                    "value": "-1,89E-01",
                    "module": "D",
                    "scenario": null
                }
            ]
        }
    ],
    "end_of_life_waste": [
        {
            "parameter": "HWD",
            "values": [
                {
                    "value": "1,56E-02",
                    "module": "A1-A3",
                    "scenario": null
                },
                {
                    "value": "2,93E-09",
                    "module": "C1",
                    "scenario": null
                },
                {
                    "value": "7,10E-07",
                    "module": "C2",
                    "scenario": null
                },
                {
                    "value": "8,34E-06",
                    "module": "C3",
                    "scenario": null
                },
                {
                    "value": "7,25E-07",
                    "module": "C4",
                    "scenario": null
                },
                {
                    "value": "-3,11E-05",
                    "module": "D",
                    "scenario": null
                }
            ]
        },
        {
            "parameter": "NHWD",
            "values": [
                {
                    "value": "7,65E+00",
                    "module": "A1-A3",
                    "scenario": null
                },
                {
                    "value": "4,38E-05",
                    "module": "C1",
                    "scenario": null
                },
                {
                    "value": "2,68E-02",
                    "module": "C2",
                    "scenario": null
                },
                {
                    "value": "7,07E-02",
                    "module": "C3",
                    "scenario": null
                },
                {
                    "value": "9,73E-01",
                    "module": "C4",
                    "scenario": null
                },
                {
                    "value": "0,00E+00",
                    "module": "D",
                    "scenario": null
                }
            ]
        },
        {
            "parameter": "RWD",
            "values": [
                {
                    "value": "1,27E-03",
                    "module": "A1-A3",
                    "scenario": null
                },
                {
                    "value": "2,61E-08",
                    "module": "C1",
                    "scenario": null
                },
                {
                    "value": "1,91E-06",
                    "module": "C2",
                    "scenario": null
                },
                {
                    "value": "1,23E-06",
                    "module": "C3",
                    "scenario": null
                },
                {
                    "value": "1,92E-06",
                    "module": "C4",
                    "scenario": null
                },
                {
                    "value": "-1,42E-04",
                    "module": "D",
                    "scenario": null
                }
            ]
        }
    ],
    "end_of_life_flow": [
        {
            "parameter": "CRU",
            "values": [
                {
                    "value": "0,00E+00",
                    "module": "A1-A3",
                    "scenario": null
                },
                {
                    "value": "0,00E+00",
                    "module": "C1",
                    "scenario": null
                },
                {
                    "value": "0,00E+00",
                    "module": "C2",
                    "scenario": null
                },
                {
                    "value": "0,00E+00",
                    "module": "C3",
                    "scenario": null
                },
                {
                    "value": "0,00E+00",
                    "module": "C4",
                    "scenario": null
                },
                {
                    "value": "0,00E+00",
                    "module": "D",
                    "scenario": null
                }
            ]
        },
        {
            "parameter": "MFR",
            "values": [
                {
                    "value": "0,00E+00",
                    "module": "A1-A3",
                    "scenario": null
                },
                {
                    "value": "0,00E+00",
                    "module": "C1",
                    "scenario": null
                },
                {
                    "value": "0,00E+00",
                    "module": "C2",
                    "scenario": null
                },
                {
                    "value": "0,00E+00",
                    "module": "C3",
                    "scenario": null
                },
                {
                    "value": "0,00E+00",
                    "module": "C4",
                    "scenario": null
                },
                {
                    "value": "0,00E+00",
                    "module": "D",
                    "scenario": null
                }
            ]
        },
        {
            "parameter": "MER",
            "values": [
                {
                    "value": "0,00E+00",
                    "module": "A1-A3",
                    "scenario": null
                },
                {
                    "value": "0,00E+00",
                    "module": "C1",
                    "scenario": null
                },
                {
                    "value": "0,00E+00",
                    "module": "C2",
                    "scenario": null
                },
                {
                    "value": "0,00E+00",
                    "module": "C3",
                    "scenario": null
                },
                {
                    "value": "0,00E+00",
                    "module": "C4",
                    "scenario": null
                },
                {
                    "value": "0,00E+00",
                    "module": "D",
                    "scenario": null
                }
            ]
        },
        {
            "parameter": "EEE",
            "values": [
                {
                    "value": "0,00E+00",
                    "module": "A1-A3",
                    "scenario": null
                },
                {
                    "value": "0,00E+00",
                    "module": "C1",
                    "scenario": null
                },
                {
                    "value": "0,00E+00",
                    "module": "C2",
                    "scenario": null
                },
                {
                    "value": "1,94E+00",
                    "module": "C3",
                    "scenario": null
                },
                {
                    "value": "0,00E+00",
                    "module": "C4",
                    "scenario": null
                },
                {
                    "value": "0,00E+00",
                    "module": "D",
                    "scenario": null
                }
            ]
        },
        {
            "parameter": "EET",
            "values": [
                {
                    "value": "0,00E+00",
                    "module": "A1-A3",
                    "scenario": null
                },
                {
                    "value": "0,00E+00",
                    "module": "C1",
                    "scenario": null
                },
                {
                    "value": "0,00E+00",
                    "module": "C2",
                    "scenario": null
                },
                {
                    "value": "3,02E+00",
                    "module": "C3",
                    "scenario": null
                },
                {
                    "value": "0,00E+00",
                    "module": "C4",
                    "scenario": null
                },
                {
                    "value": "0,00E+00",
                    "module": "D",
                    "scenario": null
                }
            ]
        }
    ]
}