{
    "product_name": "VELUX PUR Dachfenster (62 dreifachverglasung)",
    "epd_id": "EPD-VEL-20220032-CBE3-EN",
    "declared_unit": {
        "unit": "m2",
        "amount": 1.0
    },
    "compliance": [
        "DIN EN 15804+A2",
        "ISO 14025"
    ],
    "producer_name": "VELUX Group",
    "environmental_impact": [
        {
            "parameter": "GWP-total",
            "values": [
                {
                    "value": "1,70E+02",
                    "module": "A1",
                    "scenario": null
                },
                {
                    "value": "3,84E+00",
                    "module": "A2",
                    "scenario": null
                },
                {
                    "value": "1,57E+01",
                    "module": "A3",
                    "scenario": null
                },
                {
                    "value": "1,84E-03",
                    "module": "C1",
                    "scenario": null
                },
                {
                    "value": "1,63E-01",
                    "module": "C2",
                    "scenario": null
                },
                {
                    "value": "2,73E+01",
                    "module": "C3",
                    "scenario": null
                },
                {
                    "value": "1,23E+00",
                    "module": "C4",
                    "scenario": null
                },
                {
                    "value": "-4,04E+01",
                    "module": "D",
                    "scenario": null
                }
            ]
        },
        {
            "parameter": "GWP-fossil",
            "values": [
                {
                    "value": "1,88E+02",
                    "module": "A1",
                    "scenario": null
                },
                {
                    "value": "3,82E+00",
                    "module": "A2",
                    "scenario": null
                },
                {
                    "value": "1,31E+01",
                    "module": "A3",
                    "scenario": null
                },
                {
                    "value": "1,82E-03",
                    "module": "C1",
                    "scenario": null
                },
                {
                    "value": "1,62E-01",
                    "module": "C2",
                    "scenario": null
                },
                {
                    "value": "1,50E+01",
                    "module": "C3",
                    "scenario": null
                },
                {
                    "value": "4,80E-01",
                    "module": "C4",
                    "scenario": null
                },
                {
                    "value": "-4,03E+01",
                    "module": "D",
                    "scenario": null
                }
            ]
        },
        {
            "parameter": "GWP-biogenic",
            "values": [
                {
                    "value": "-1,81E+01",
                    "module": "A1",
                    "scenario": null
                },
                {
                    "value": "-4,86E-03",
                    "module": "A2",
                    "scenario": null
                },
                {
                    "value": "2,52E+00",
                    "module": "A3",
                    "scenario": null
                },
                {
                    "value": "1,55E-05",
                    "module": "C1",
                    "scenario": null
                },
                {
                    "value": "-2,06E-04",
                    "module": "C2",
                    "scenario": null
                },
                {
                    "value": "1,24E+01",
                    "module": "C3",
                    "scenario": null
                },
                {
                    "value": "7,49E-01",
                    "module": "C4",
                    "scenario": null
                },
                {
                    "value": "-7,29E-02",
                    "module": "D",
                    "scenario": null
                }
            ]
        },
        {
            "parameter": "GWP-luluc",
            "values": [
                {
                    "value": "1,30E-01",
                    "module": "A1",
                    "scenario": null
                },
                {
                    "value": "3,12E-02",
                    "module": "A2",
                    "scenario": null
                },
                {
                    "value": "1,85E-02",
                    "module": "A3",
                    "scenario": null
                },
                {
                    "value": "2,58E-06",
                    "module": "C1",
                    "scenario": null
                },
                {
                    "value": "1,33E-03",
                    "module": "C2",
                    "scenario": null
                },
                {
                    "value": "6,44E-04",
                    "module": "C3",
                    "scenario": null
                },
                {
                    "value": "1,66E-03",
                    "module": "C4",
                    "scenario": null
                },
                {
                    "value": "-1,52E-02",
                    "module": "D",
                    "scenario": null
                }
            ]
        },
        {
            "parameter": "ODP",
            "values": [
                {
                    "value": "5,70E-06",
                    "module": "A1",
                    "scenario": null
                },
                {
                    "value": "4,87E-16",
                    "module": "A2",
                    "scenario": null
                },
                {
                    "value": "6,46E-11",
                    "module": "A3",
                    "scenario": null
                },
                {
                    "value": "4,36E-17",
                    "module": "C1",
                    "scenario": null
                },
                {
                    "value": "2,07E-17",
                    "module": "C2",
                    "scenario": null
                },
                {
                    "value": "9,46E-09",
                    "module": "C3",
                    "scenario": null
                },
                {
                    "value": "1,51E-15",
                    "module": "C4",
                    "scenario": null
                },
                {
                    "value": "-1,13E-13",
                    "module": "D",
                    "scenario": null
                }
            ]
        },
        {
            "parameter": "AP",
            "values": [
                {
                    "value": "8,30E-01",
                    "module": "A1",
                    "scenario": null
                },
                {
                    "value": "1,23E-02",
                    "module": "A2",
                    "scenario": null
                },
                {
                    "value": "3,94E-02",
                    "module": "A3",
                    "scenario": null
                },
                {
                    "value": "3,79E-06",
                    "module": "C1",
                    "scenario": null
                },
                {
                    "value": "5,21E-04",
                    "module": "C2",
                    "scenario": null
                },
                {
                    "value": "5,07E-03",
                    "module": "C3",
                    "scenario": null
                },
                {
                    "value": "2,98E-03",
                    "module": "C4",
                    "scenario": null
                },
                {
                    "value": "-1,44E-01",
                    "module": "D",
                    "scenario": null
                }
            ]
        },
        {
            "parameter": "POCP",
            "values": [
                {
                    "value": "4,68E-01",
                    "module": "A1",
                    "scenario": null
                },
                {
                    "value": "1,10E-02",
                    "module": "A2",
                    "scenario": null
                },
                {
                    "value": "3,41E-02",
                    "module": "A3",
                    "scenario": null
                },
                {
                    "value": "2,44E-06",
                    "module": "C1",
                    "scenario": null
                },
                {
                    "value": "4,69E-04",
                    "module": "C2",
                    "scenario": null
                },
                {
                    "value": "4,84E-03",
                    "module": "C3",
                    "scenario": null
                },
                {
                    "value": "2,62E-03",
                    "module": "C4",
                    "scenario": null
                },
                {
                    "value": "-8,23E-02",
                    "module": "D",
                    "scenario": null
                }
            ]
        },
        {
            "parameter": "ADPE",
            "values": [
                {
                    "value": "2,55E-03",
                    "module": "A1",
                    "scenario": null
                },
                {
                    "value": "2,90E-07",
                    "module": "A2",
                    "scenario": null
                },
                {
                    "value": "3,88E-06",
                    "module": "A3",
                    "scenario": null
                },
                {
                    "value": "5,35E-10",
                    "module": "C1",
                    "scenario": null
                },
                {
                    "value": "1,23E-08",
                    "module": "C2",
                    "scenario": null
                },
                {
                    "value": "3,37E-07",
                    "module": "C3",
                    "scenario": null
                },
                {
                    "value": "4,24E-08",
                    "module": "C4",
                    "scenario": null
                },
                {
                    "value": "-2,40E-05",
                    "module": "D",
                    "scenario": null
                }
            ]
        },
        {
            "parameter": "ADPF",
            "values": [
                {
                    "value": "2,81E+03",
                    "module": "A1",
                    "scenario": null
                },
                {
                    "value": "5,07E+01",
                    "module": "A2",
                    "scenario": null
                },
                {
                    "value": "2,03E+02",
                    "module": "A3",
                    "scenario": null
                },
                {
                    "value": "3,24E-02",
                    "module": "C1",
                    "scenario": null
                },
                {
                    "value": "2,15E+00",
                    "module": "C2",
                    "scenario": null
                },
                {
                    "value": "8,94E+00",
                    "module": "C3",
                    "scenario": null
                },
                {
                    "value": "6,42E+00",
                    "module": "C4",
                    "scenario": null
                },
                {
                    "value": "-5,18E+02",
                    "module": "D",
                    "scenario": null
                }
            ]
        },
        {
            "parameter": "WDP",
            "values": [
                {
                    "value": "2,05E+01",
                    "module": "A1",
                    "scenario": null
                },
                {
                    "value": "3,31E-02",
                    "module": "A2",
                    "scenario": null
                },
                {
                    "value": "1,25E+00",
                    "module": "A3",
                    "scenario": null
                },
                {
                    "value": "2,92E-04",
                    "module": "C1",
                    "scenario": null
                },
                {
                    "value": "1,41E-03",
                    "module": "C2",
                    "scenario": null
                },
                {
                    "value": "2,83E+00",
                    "module": "C3",
                    "scenario": null
                },
                {
                    "value": "4,08E-02",
                    "module": "C4",
                    "scenario": null
                },
                {
                    "value": "-2,65E+00",
                    "module": "D",
                    "scenario": null
                }
            ]
        },
        {
            "parameter": "EP-freshwater",
            "values": [
                {
                    "value": "1,49E-02",
                    "module": "A1",
                    "scenario": null
                },
                {
                    "value": "1,13E-05",
                    "module": "A2",
                    "scenario": null
                },
                {
                    "value": "1,36E-04",
                    "module": "A3",
                    "scenario": null
                },
                {
                    "value": "4,88E-09",
                    "module": "C1",
                    "scenario": null
                },
                {
                    "value": "4,80E-07",
                    "module": "C2",
                    "scenario": null
                },
                {
                    "value": "2,34E-05",
                    "module": "C3",
                    "scenario": null
                },
                {
                    "value": "7,49E-06",
                    "module": "C4",
                    "scenario": null
                },
                {
                    "value": "-2,54E-05",
                    "module": "D",
                    "scenario": null
                }
            ]
        },
        {
            "parameter": "EP-marine",
            "values": [
                {
                    "value": "1,54E-01",
                    "module": "A1",
                    "scenario": null
                },
                {
                    "value": "5,66E-03",
                    "module": "A2",
                    "scenario": null
                },
                {
                    "value": "1,25E-02",
                    "module": "A3",
                    "scenario": null
                },
                {
                    "value": "9,00E-07",
                    "module": "C1",
                    "scenario": null
                },
                {
                    "value": "2,40E-04",
                    "module": "C2",
                    "scenario": null
                },
                {
                    "value": "1,78E-03",
                    "module": "C3",
                    "scenario": null
                },
                {
                    "value": "8,42E-04",
                    "module": "C4",
                    "scenario": null
                },
                {
                    "value": "-3,14E-02",
                    "module": "D",
                    "scenario": null
                }
            ]
        },
        {
            "parameter": "EP-terrestrial",
            "values": [
                {
                    "value": "1,75E+00",
                    "module": "A1",
                    "scenario": null
                },
                {
                    "value": "6,32E-02",
                    "module": "A2",
                    "scenario": null
                },
                {
                    "value": "1,27E-01",
                    "module": "A3",
                    "scenario": null
                },
                {
                    "value": "9,44E-06",
                    "module": "C1",
                    "scenario": null
                },
                {
                    "value": "2,69E-03",
                    "module": "C2",
                    "scenario": null
                },
                {
                    "value": "2,45E-02",
                    "module": "C3",
                    "scenario": null
                },
                {
                    "value": "9,14E-03",
                    "module": "C4",
                    "scenario": null
                },
                {
                    "value": "-3,48E-01",
                    "module": "D",
                    "scenario": null
                }
            ]
        }
    ],
    "additional_environmental_impact": [
        {
            "parameter": "PM",
            "values": [
                {
                    "value": "9,24E-06",
                    "module": "A1",
                    "scenario": null
                },
                {
                    "value": "6,62E-08",
                    "module": "A2",
                    "scenario": null
                },
                {
                    "value": "4,50E-07",
                    "module": "A3",
                    "scenario": null
                },
                {
                    "value": "3,19E-11",
                    "module": "C1",
                    "scenario": null
                },
                {
                    "value": "2,81E-09",
                    "module": "C2",
                    "scenario": null
                },
                {
                    "value": "4,05E-08",
                    "module": "C3",
                    "scenario": null
                },
                {
                    "value": "3,47E-08",
                    "module": "C4",
                    "scenario": null
                },
                {
                    "value": "-1,37E-06",
                    "module": "D",
                    "scenario": null
                }
            ]
        },
        {
            "parameter": "ETP-fw",
            "values": [
                {
                    "value": "3,97E+03",
                    "module": "A1",
                    "scenario": null
                },
                {
                    "value": "3,66E+01",
                    "module": "A2",
                    "scenario": null
                },
                {
                    "value": "1,22E+02",
                    "module": "A3",
                    "scenario": null
                },
                {
                    "value": "1,36E-02",
                    "module": "C1",
                    "scenario": null
                },
                {
                    "value": "1,56E+00",
                    "module": "C2",
                    "scenario": null
                },
                {
                    "value": "5,36E+00",
                    "module": "C3",
                    "scenario": null
                },
                {
                    "value": "4,28E+00",
                    "module": "C4",
                    "scenario": null
                },
                {
                    "value": "-2,34E+02",
                    "module": "D",
                    "scenario": null
                }
            ]
        },
        {
            "parameter": "HTP-c",
            "values": [
                {
                    "value": "1,26E-06",
                    "module": "A1",
                    "scenario": null
                },
                {
                    "value": "7,39E-10",
                    "module": "A2",
                    "scenario": null
                },
                {
                    "value": "6,14E-09",
                    "module": "A3",
                    "scenario": null
                },
                {
                    "value": "3,86E-13",
                    "module": "C1",
                    "scenario": null
                },
                {
                    "value": "3,14E-11",
                    "module": "C2",
                    "scenario": null
                },
                {
                    "value": "3,06E-10",
                    "module": "C3",
                    "scenario": null
                },
                {
                    "value": "4,40E-10",
                    "module": "C4",
                    "scenario": null
                },
                {
                    "value": "-2,78E-08",
                    "module": "D",
                    "scenario": null
                }
            ]
        },
        {
            "parameter": "HTP-nc",
            "values": [
                {
                    "value": "3,40E-06",
                    "module": "A1",
                    "scenario": null
                },
                {
                    "value": "4,35E-08",
                    "module": "A2",
                    "scenario": null
                },
                {
                    "value": "5,52E-07",
                    "module": "A3",
                    "scenario": null
                },
                {
                    "value": "1,45E-11",
                    "module": "C1",
                    "scenario": null
                },
                {
                    "value": "1,85E-09",
                    "module": "C2",
                    "scenario": null
                },
                {
                    "value": "2,31E-08",
                    "module": "C3",
                    "scenario": null
                },
                {
                    "value": "4,78E-08",
                    "module": "C4",
                    "scenario": null
                },
                {
                    "value": "-3,21E-07",
                    "module": "D",
                    "scenario": null
                }
            ]
        },
        {
            "parameter": "SQP",
            "values": [
                {
                    "value": "1,69E+03",
                    "module": "A1",
                    "scenario": null
                },
                {
                    "value": "1,74E+01",
                    "module": "A2",
                    "scenario": null
                },
                {
                    "value": "8,34E+02",
                    "module": "A3",
                    "scenario": null
                },
                {
                    "value": "1,02E-02",
                    "module": "C1",
                    "scenario": null
                },
                {
                    "value": "7,40E-01",
                    "module": "C2",
                    "scenario": null
                },
                {
                    "value": "3,37E+00",
                    "module": "C3",
                    "scenario": null
                },
                {
                    "value": "1,32E+00",
                    "module": "C4",
                    "scenario": null
                },
                {
                    "value": "-3,59E+01",
                    "module": "D",
                    "scenario": null
                }
            ]
        }
    ],
    "resource_use": [
        {
            "parameter": "PERE",
            "values": [
                {
                    "value": "2,77E+02",
                    "module": "A1",
                    "scenario": null
                },
                {
                    "value": "2,83E+00",
                    "module": "A2",
                    "scenario": null
                },
                {
                    "value": "1,04E+02",
                    "module": "A3",
                    "scenario": null
                },
                {
                    "value": "1,49E-02",
                    "module": "C1",
                    "scenario": null
                },
                {
                    "value": "1,20E-01",
                    "module": "C2",
                    "scenario": null
                },
                {
                    "value": "1,15E+02",
                    "module": "C3",
                    "scenario": null
                },
                {
                    "value": "7,39E-01",
                    "module": "C4",
                    "scenario": null
                },
                {
                    "value": "-9,69E+01",
                    "module": "D",
                    "scenario": null
                }
            ]
        },
        {
            "parameter": "PERM",
            "values": [
                {
                    "value": "1,22E+02",
                    "module": "A1",
                    "scenario": null
                },
                {
                    "value": "0,00E+00",
                    "module": "A2",
                    "scenario": null
                },
                {
                    "value": "6,21E+01",
                    "module": "A3",
                    "scenario": null
                },
                {
                    "value": "0,00E+00",
                    "module": "C1",
                    "scenario": null
                },
                {
                    "value": "0,00E+00",
                    "module": "C2",
                    "scenario": null
                },
                {
                    "value": "-1,14E+02",
                    "module": "C3",
                    "scenario": null
                },
                {
                    "value": "0,00E+00",
                    "module": "C4",
                    "scenario": null
                },
                {
                    "value": "0,00E+00",
                    "module": "D",
                    "scenario": null
                }
            ]
        },
        {
            "parameter": "PERT",
            "values": [
                {
                    "value": "3,99E+02",
                    "module": "A1",
                    "scenario": null
                },
                {
                    "value": "2,83E+00",
                    "module": "A2",
                    "scenario": null
                },
                {
                    "value": "1,66E+02",
                    "module": "A3",
                    "scenario": null
                },
                {
                    "value": "1,49E-02",
                    "module": "C1",
                    "scenario": null
                },
                {
                    "value": "1,20E-01",
                    "module": "C2",
                    "scenario": null
                },
                {
                    "value": "1,68E+00",
                    "module": "C3",
                    "scenario": null
                },
                {
                    "value": "7,39E-01",
                    "module": "C4",
                    "scenario": null
                },
                {
                    "value": "-9,69E+01",
                    "module": "D",
                    "scenario": null
                }
            ]
        },
        {
            "parameter": "PENRE",
            "values": [
                {
                    "value": "2,56E+03",
                    "module": "A1",
                    "scenario": null
                },
                {
                    "value": "5,08E+01",
                    "module": "A2",
                    "scenario": null
                },
                {
                    "value": "1,89E+02",
                    "module": "A3",
                    "scenario": null
                },
                {
                    "value": "3,24E-02",
                    "module": "C1",
                    "scenario": null
                },
                {
                    "value": "2,16E+00",
                    "module": "C2",
                    "scenario": null
                },
                {
                    "value": "1,48E+02",
                    "module": "C3",
                    "scenario": null
                },
                {
                    "value": "6,42E+00",
                    "module": "C4",
                    "scenario": null
                },
                {
                    "value": "-5,20E+02",
                    "module": "D",
                    "scenario": null
                }
            ]
        },
        {
            "parameter": "PENRM",
            "values": [
                {
                    "value": "2,52E+02",
                    "module": "A1",
                    "scenario": null
                },
                {
                    "value": "0,00E+00",
                    "module": "A2",
                    "scenario": null
                },
                {
                    "value": "1,44E+01",
                    "module": "A3",
                    "scenario": null
                },
                {
                    "value": "0,00E+00",
                    "module": "C1",
                    "scenario": null
                },
                {
                    "value": "0,00E+00",
                    "module": "C2",
                    "scenario": null
                },
                {
                    "value": "-1,40E+02",
                    "module": "C3",
                    "scenario": null
                },
                {
                    "value": "0,00E+00",
                    "module": "C4",
                    "scenario": null
                },
                {
                    "value": "0,00E+00",
                    "module": "D",
                    "scenario": null
                }
            ]
        },
        {
            "parameter": "PENRT",
            "values": [
                {
                    "value": "2,81E+03",
                    "module": "A1",
                    "scenario": null
                },
                {
                    "value": "5,08E+01",
                    "module": "A2",
                    "scenario": null
                },
                {
                    "value": "2,03E+02",
                    "module": "A3",
                    "scenario": null
                },
                {
                    "value": "3,24E-02",
                    "module": "C1",
                    "scenario": null
                },
                {
                    "value": "2,16E+00",
                    "module": "C2",
                    "scenario": null
                },
                {
                    "value": "8,95E+00",
                    "module": "C3",
                    "scenario": null
                },
                {
                    "value": "6,42E+00",
                    "module": "C4",
                    "scenario": null
                },
                {
                    "value": "-5,20E+02",
                    "module": "D",
                    "scenario": null
                }
            ]
        },
        {
            "parameter": "SM",
            "values": [
                {
                    "value": "7,49E+00",
                    "module": "A1",
                    "scenario": null
                },
                {
                    "value": "0,00E+00",
                    "module": "A2",
                    "scenario": null
                },
                {
                    "value": "1,37E-03",
                    "module": "A3",
                    "scenario": null
                },
                {
                    "value": "0,00E+00",
                    "module": "C1",
                    "scenario": null
                },
                {
                    "value": "0,00E+00",
                    "module": "C2",
                    "scenario": null
                },
                {
                    "value": "0,00E+00",
                    "module": "C3",
                    "scenario": null
                },
                {
                    "value": "0,00E+00",
                    "module": "C4",
                    "scenario": null
                },
                {
                    "value": "0,00E+00",
                    "module": "D",
                    "scenario": null
                }
            ]
        },
        {
            "parameter": "RSF",
            "values": [
                {
                    "value": "0,00E+00",
                    "module": "A1",
                    "scenario": null
                },
                {
                    "value": "0,00E+00",
                    "module": "A2",
                    "scenario": null
                },
                {
                    "value": "0,00E+00",
                    "module": "A3",
                    "scenario": null
                },
                {
                    "value": "0,00E+00",
                    "module": "C1",
                    "scenario": null
                },
                {
                    "value": "0,00E+00",
                    "module": "C2",
                    "scenario": null
                },
                {
                    "value": "0,00E+00",
                    "module": "C3",
                    "scenario": null
                },
                {
                    "value": "0,00E+00",
                    "module": "C4",
                    "scenario": null
                },
                {
                    "value": "0,00E+00",
                    "module": "D",
                    "scenario": null
                }
            ]
        },
        {
            "parameter": "NRSF",
            "values": [
                {
                    "value": "0,00E+00",
                    "module": "A1",
                    "scenario": null
                },
                {
                    "value": "0,00E+00",
                    "module": "A2",
                    "scenario": null
                },
                {
                    "value": "0,00E+00",
                    "module": "A3",
                    "scenario": null
                },
                {
                    "value": "0,00E+00",
                    "module": "C1",
                    "scenario": null
                },
                {
                    "value": "0,00E+00",
                    "module": "C2",
                    "scenario": null
                },
                {
                    "value": "0,00E+00",
                    "module": "C3",
                    "scenario": null
                },
                {
                    "value": "0,00E+00",
                    "module": "C4",
                    "scenario": null
                },
                {
                    "value": "0,00E+00",
                    "module": "D",
                    "scenario": null
                }
            ]
        },
        {
            "parameter": "FW",
            "values": [
                {
                    "value": "9,22E-01",
                    "module": "A1",
                    "scenario": null
                },
                {
                    "value": "3,24E-03",
                    "module": "A2",
                    "scenario": null
                },
                {
                    "value": "7,95E-02",
                    "module": "A3",
                    "scenario": null
                },
                {
                    "value": "1,45E-05",
                    "module": "C1",
                    "scenario": null
                },
                {
                    "value": "1,38E-04",
                    "module": "C2",
                    "scenario": null
                },
                {
                    "value": "6,67E-02",
                    "module": "C3",
                    "scenario": null
                },
                {
                    "value": "1,29E-03",
                    "module": "C4",
                    "scenario": null
                },
                {
                    "value": "-2,08E-01",
                    "module": "D",
                    "scenario": null
                }
            ]
        }
    ],
    "end_of_life_waste": [
        {
            "parameter": "HWD",
            "values": [
                {
                    "value": "4,71E-03",
                    "module": "A1",
                    "scenario": null
                },
                {
                    "value": "2,56E-09",
                    "module": "A2",
                    "scenario": null
                },
                {
                    "value": "2,73E-04",
                    "module": "A3",
                    "scenario": null
                },
                {
                    "value": "8,56E-12",
                    "module": "C1",
                    "scenario": null
                },
                {
                    "value": "1,09E-10",
                    "module": "C2",
                    "scenario": null
                },
                {
                    "value": "1,45E-09",
                    "module": "C3",
                    "scenario": null
                },
                {
                    "value": "6,88E-10",
                    "module": "C4",
                    "scenario": null
                },
                {
                    "value": "-6,46E-08",
                    "module": "D",
                    "scenario": null
                }
            ]
        },
        {
            "parameter": "NHWD",
            "values": [
                {
                    "value": "5,94E+00",
                    "module": "A1",
                    "scenario": null
                },
                {
                    "value": "7,54E-03",
                    "module": "A2",
                    "scenario": null
                },
                {
                    "value": "5,03E-01",
                    "module": "A3",
                    "scenario": null
                },
                {
                    "value": "2,30E-05",
                    "module": "C1",
                    "scenario": null
                },
                {
                    "value": "3,20E-04",
                    "module": "C2",
                    "scenario": null
                },
                {
                    "value": "2,57E+01",
                    "module": "C3",
                    "scenario": null
                },
                {
                    "value": "2,39E+01",
                    "module": "C4",
                    "scenario": null
                },
                {
                    "value": "-3,63E+00",
                    "module": "D",
                    "scenario": null
                }
            ]
        },
        {
            "parameter": "RWD",
            "values": [
                {
                    "value": "4,02E-02",
                    "module": "A1",
                    "scenario": null
                },
                {
                    "value": "6,14E-05",
                    "module": "A2",
                    "scenario": null
                },
                {
                    "value": "1,61E-02",
                    "module": "A3",
                    "scenario": null
                },
                {
                    "value": "4,82E-06",
                    "module": "C1",
                    "scenario": null
                },
                {
                    "value": "2,61E-06",
                    "module": "C2",
                    "scenario": null
                },
                {
                    "value": "3,50E-04",
                    "module": "C3",
                    "scenario": null
                },
                {
                    "value": "5,94E-05",
                    "module": "C4",
                    "scenario": null
                },
                {
                    "value": "-2,25E-02",
                    "module": "D",
                    "scenario": null
                }
            ]
        }
    ],
    "end_of_life_flow": [
        {
            "parameter": "CRU",
            "values": [
                {
                    "value": "0,00E+00",
                    "module": "A1",
                    "scenario": null
                },
                {
                    "value": "0,00E+00",
                    "module": "A2",
                    "scenario": null
                },
                {
                    "value": "0,00E+00",
                    "module": "A3",
                    "scenario": null
                },
                {
                    "value": "0,00E+00",
                    "module": "C1",
                    "scenario": null
                },
                {
                    "value": "0,00E+00",
                    "module": "C2",
                    "scenario": null
                },
                {
                    "value": "0,00E+00",
                    "module": "C3",
                    "scenario": null
                },
                {
                    "value": "0,00E+00",
                    "module": "C4",
                    "scenario": null
                },
                {
                    "value": "0,00E+00",
                    "module": "D",
                    "scenario": null
                }
            ]
        },
        {
            "parameter": "MFR",
            "values": [
                {
                    "value": "3,52E-02",
                    "module": "A1",
                    "scenario": null
                },
                {
                    "value": "0,00E+00",
                    "module": "A2",
                    "scenario": null
                },
                {
                    "value": "2,00E+00",
                    "module": "A3",
                    "scenario": null
                },
                {
                    "value": "0,00E+00",
                    "module": "C1",
                    "scenario": null
                },
                {
                    "value": "0,00E+00",
                    "module": "C2",
                    "scenario": null
                },
                {
                    "value": "2,00E+01",
                    "module": "C3",
                    "scenario": null
                },
                {
                    "value": "0,00E+00",
                    "module": "C4",
                    "scenario": null
                },
                {
                    "value": "0,00E+00",
                    "module": "D",
                    "scenario": null
                }
            ]
        },
        {
            "parameter": "MER",
            "values": [
                {
                    "value": "0,00E+00",
                    "module": "A1",
                    "scenario": null
                },
                {
                    "value": "0,00E+00",
                    "module": "A2",
                    "scenario": null
                },
                {
                    "value": "0,00E+00",
                    "module": "A3",
                    "scenario": null
                },
                {
                    "value": "0,00E+00",
                    "module": "C1",
                    "scenario": null
                },
                {
                    "value": "0,00E+00",
                    "module": "C2",
                    "scenario": null
                },
                {
                    "value": "1,27E+01",
                    "module": "C3",
                    "scenario": null
                },
                {
                    "value": "0,00E+00",
                    "module": "C4",
                    "scenario": null
                },
                {
                    "value": "0,00E+00",
                    "module": "D",
                    "scenario": null
                }
            ]
        },
        {
            "parameter": "EEE",
            "values": [
                {
                    "value": "5,38E-02",
                    "module": "A1",
                    "scenario": null
                },
                {
                    "value": "0,00E+00",
                    "module": "A2",
                    "scenario": null
                },
                {
                    "value": "0,00E+00",
                    "module": "A3",
                    "scenario": null
                },
                {
                    "value": "0,00E+00",
                    "module": "C1",
                    "scenario": null
                },
                {
                    "value": "0,00E+00",
                    "module": "C2",
                    "scenario": null
                },
                {
                    "value": "0,00E+00",
                    "module": "C3",
                    "scenario": null
                },
                {
                    "value": "0,00E+00",
                    "module": "C4",
                    "scenario": null
                },
                {
                    "value": "4,99E+01",
                    "module": "D",
                    "scenario": null
                }
            ]
        },
        {
            "parameter": "EET",
            "values": [
                {
                    "value": "7,85E-02",
                    "module": "A1",
                    "scenario": null
                },
                {
                    "value": "0,00E+00",
                    "module": "A2",
                    "scenario": null
                },
                {
                    "value": "0,00E+00",
                    "module": "A3",
                    "scenario": null
                },
                {
                    "value": "0,00E+00",
                    "module": "C1",
                    "scenario": null
                },
                {
                    "value": "0,00E+00",
                    "module": "C2",
                    "scenario": null
                },
                {
                    "value": "0,00E+00",
                    "module": "C3",
                    "scenario": null
                },
                {
                    "value": "0,00E+00",
                    "module": "C4",
                    "scenario": null
                },
                {
                    "value": "9,07E+01",
                    "module": "D",
                    "scenario": null
                }
            ]
        }
    ]
}