{"product_name":"Kooltherm\u00ae K12 XL","epd_id":"EPD-KSI-20230317-CBA1-EN","declared_unit":{"unit":"m2","amount":1},"compliance":["DIN EN 15804+A2","ISO 14025"],"producer_name":"Kingspan Insulation","environmental_impact":[{"parameter":"GWP-total","unit":"kg CO2-eq","values":[{"value":"3,76E+00","module":"A1-A3","scenario":null},{"value":"1,52E-02","module":"A4","scenario":null},{"value":"8,42E-02","module":"A5","scenario":null},{"value":"1,16E-03","module":"C1","scenario":null},{"value":"7,62E-03","module":"C2","scenario":null},{"value":"3,78E+00","module":"C3","scenario":null},{"value":"0,00E+00","module":"C4","scenario":null},{"value":"-2,20E+00","module":"D","scenario":null}]},{"parameter":"GWP-fossil","unit":"kg CO2-eq","values":[{"value":"3,95E+00","module":"A1-A3","scenario":null},{"value":"1,52E-02","module":"A4","scenario":null},{"value":"8,42E-02","module":"A5","scenario":null},{"value":"1,16E-03","module":"C1","scenario":null},{"value":"7,59E-03","module":"C2","scenario":null},{"value":"3,78E+00","module":"C3","scenario":null},{"value":"0,00E+00","module":"C4","scenario":null},{"value":"-2,19E+00","module":"D","scenario":null}]},{"parameter":"GWP-biogenic","unit":"kg CO2-eq","values":[{"value":"-2,27E-01","module":"A1-A3","scenario":null},{"value":"-2,10E-05","module":"A4","scenario":null},{"value":"4,60E-06","module":"A5","scenario":null},{"value":"1,55E-06","module":"C1","scenario":null},{"value":"-1,05E-05","module":"C2","scenario":null},{"value":"2,57E-04","module":"C3","scenario":null},{"value":"0,00E+00","module":"C4","scenario":null},{"value":"-9,38E-03","module":"D","scenario":null}]},{"parameter":"GWP-luluc","unit":"kg CO2-eq","values":[{"value":"3,82E-02","module":"A1-A3","scenario":null},{"value":"8,46E-05","module":"A4","scenario":null},{"value":"9,98E-07","module":"A5","scenario":null},{"value":"1,43E-08","module":"C1","scenario":null},{"value":"4,23E-05","module":"C2","scenario":null},{"value":"6,71E-06","module":"C3","scenario":null},{"value":"0,00E+00","module":"C4","scenario":null},{"value":"-2,91E-04","module":"D","scenario":null}]},{"parameter":"ODP","unit":"kg CFC11-eq","values":[{"value":"6,65E-09","module":"A1-A3","scenario":null},{"value":"9,09E-16","module":"A4","scenario":null},{"value":"1,50E-14","module":"A5","scenario":null},{"value":"7,11E-17","module":"C1","scenario":null},{"value":"4,55E-16","module":"C2","scenario":null},{"value":"2,77E-13","module":"C3","scenario":null},{"value":"0,00E+00","module":"C4","scenario":null},{"value":"-1,05E-11","module":"D","scenario":null}]},{"parameter":"AP","unit":"mol H+-eq","values":[{"value":"1,07E-02","module":"A1-A3","scenario":null},{"value":"1,56E-05","module":"A4","scenario":null},{"value":"1,05E-05","module":"A5","scenario":null},{"value":"5,39E-06","module":"C1","scenario":null},{"value":"7,82E-06","module":"C2","scenario":null},{"value":"2,23E-03","module":"C3","scenario":null},{"value":"0,00E+00","module":"C4","scenario":null},{"value":"-5,58E-03","module":"D","scenario":null}]},{"parameter":"POCP","unit":"kg NMVOC-eq","values":[{"value":"1,18E-02","module":"A1-A3","scenario":null},{"value":"1,38E-05","module":"A4","scenario":null},{"value":"8,11E-06","module":"A5","scenario":null},{"value":"7,28E-06","module":"C1","scenario":null},{"value":"6,89E-06","module":"C2","scenario":null},{"value":"2,77E-03","module":"C3","scenario":null},{"value":"0,00E+00","module":"C4","scenario":null},{"value":"-2,81E-03","module":"D","scenario":null}]},{"parameter":"ADPE","unit":"kg Sb-eq","values":[{"value":"1,02E+02","module":"A1-A3","scenario":null},{"value":"2,03E-01","module":"A4","scenario":null},{"value":"3,11E-02","module":"A5","scenario":null},{"value":"1,57E-02","module":"C1","scenario":null},{"value":"1,01E-01","module":"C2","scenario":null},{"value":"9,75E-01","module":"C3","scenario":null},{"value":"0,00E+00","module":"C4","scenario":null},{"value":"-3,40E+01","module":"D","scenario":null}]},{"parameter":"ADPF","unit":"MJ","values":[{"value":"3,31E-06","module":"A1-A3","scenario":null},{"value":"1,27E-09","module":"A4","scenario":null},{"value":"3,66E-10","module":"A5","scenario":null},{"value":"4,75E-11","module":"C1","scenario":null},{"value":"6,34E-10","module":"C2","scenario":null},{"value":"7,62E-09","module":"C3","scenario":null},{"value":"0,00E+00","module":"C4","scenario":null},{"value":"-2,73E-07","module":"D","scenario":null}]},{"parameter":"WDP","unit":"m3 world-eq. Deprived","values":[{"value":"6,74E-01","module":"A1-A3","scenario":null},{"value":"1,36E-04","module":"A4","scenario":null},{"value":"7,98E-03","module":"A5","scenario":null},{"value":"2,16E-06","module":"C1","scenario":null},{"value":"6,81E-05","module":"C2","scenario":null},{"value":"3,72E-01","module":"C3","scenario":null},{"value":"0,00E+00","module":"C4","scenario":null},{"value":"-2,72E-01","module":"D","scenario":null}]},{"parameter":"EP-freshwater","unit":"kg P-eq","values":[{"value":"1,42E-05","module":"A1-A3","scenario":null},{"value":"4,53E-08","module":"A4","scenario":null},{"value":"3,78E-09","module":"A5","scenario":null},{"value":"2,34E-10","module":"C1","scenario":null},{"value":"2,27E-08","module":"C2","scenario":null},{"value":"7,45E-08","module":"C3","scenario":null},{"value":"0,00E+00","module":"C4","scenario":null},{"value":"-2,31E-06","module":"D","scenario":null}]},{"parameter":"EP-marine","unit":"kg N-eq","values":[{"value":"2,54E-03","module":"A1-A3","scenario":null},{"value":"5,12E-06","module":"A4","scenario":null},{"value":"2,81E-06","module":"A5","scenario":null},{"value":"2,57E-06","module":"C1","scenario":null},{"value":"2,56E-06","module":"C2","scenario":null},{"value":"1,08E-03","module":"C3","scenario":null},{"value":"0,00E+00","module":"C4","scenario":null},{"value":"-9,51E-04","module":"D","scenario":null}]},{"parameter":"EP-terrestrial","unit":"mol N-eq.","values":[{"value":"2,58E-02","module":"A1-A3","scenario":null},{"value":"6,09E-05","module":"A4","scenario":null},{"value":"4,77E-05","module":"A5","scenario":null},{"value":"2,81E-05","module":"C1","scenario":null},{"value":"3,05E-05","module":"C2","scenario":null},{"value":"1,24E-02","module":"C3","scenario":null},{"value":"0,00E+00","module":"C4","scenario":null},{"value":"-1,03E-02","module":"D","scenario":null}]}],"additional_environmental_impact":[{"parameter":"PM","unit":"Disease incidence","values":[{"value":"1,16E-07","module":"A1-A3","scenario":null},{"value":"3,67E-05","module":"A4","scenario":null},{"value":"1,78E-04","module":"A5","scenario":null},{"value":"6,10E-11","module":"C1","scenario":null},{"value":"4,51E-11","module":"C2","scenario":null},{"value":"6,18E-09","module":"C3","scenario":null},{"value":"0,00E+00","module":"C4","scenario":null},{"value":"-5,41E-08","module":"D","scenario":null}]},{"parameter":"ETP-fw","unit":"CTUe","values":[{"value":"4,12E+01","module":"A1-A3","scenario":null},{"value":"2,84E-12","module":"A4","scenario":null},{"value":"1,25E-12","module":"A5","scenario":null},{"value":"1,09E-02","module":"C1","scenario":null},{"value":"7,04E-02","module":"C2","scenario":null},{"value":"3,33E-01","module":"C3","scenario":null},{"value":"0,00E+00","module":"C4","scenario":null},{"value":"-8,79E+00","module":"D","scenario":null}]},{"parameter":"HTP-c","unit":"CTUh","values":[{"value":"1,62E-09","module":"A1-A3","scenario":null},{"value":"1,47E-10","module":"A4","scenario":null},{"value":"1,26E-10","module":"A5","scenario":null},{"value":"2,02E-13","module":"C1","scenario":null},{"value":"1,42E-12","module":"C2","scenario":null},{"value":"2,51E-11","module":"C3","scenario":null},{"value":"0,00E+00","module":"C4","scenario":null},{"value":"-6,87E-10","module":"D","scenario":null}]},{"parameter":"HTP-nc","unit":"CTUh","values":[{"value":"6,05E-08","module":"A1-A3","scenario":null},{"value":"6,98E-02","module":"A4","scenario":null},{"value":"7,94E-03","module":"A5","scenario":null},{"value":"1,02E-11","module":"C1","scenario":null},{"value":"7,36E-11","module":"C2","scenario":null},{"value":"9,12E-10","module":"C3","scenario":null},{"value":"0,00E+00","module":"C4","scenario":null},{"value":"-1,86E-08","module":"D","scenario":null}]},{"parameter":"SQP","unit":"-","values":[{"value":"3,48E+01","module":"A1-A3","scenario":null},{"value":"1,13E-01","module":"A4","scenario":null},{"value":"1,41E-02","module":"A5","scenario":null},{"value":"4,33E-05","module":"C1","scenario":null},{"value":"3,49E-02","module":"C2","scenario":null},{"value":"2,04E-01","module":"C3","scenario":null},{"value":"0,00E+00","module":"C4","scenario":null},{"value":"-4,78E+00","module":"D","scenario":null}]}],"resource_use":[{"parameter":"PERE","unit":"MJ","values":[{"value":"1,83E+01","module":"A1-A3","scenario":null},{"value":"0,00E+00","module":"A4","scenario":null},{"value":"0,00E+00","module":"A5","scenario":null},{"value":"5,93E-05","module":"C1","scenario":null},{"value":"5,77E-03","module":"C2","scenario":null},{"value":"1,70E-01","module":"C3","scenario":null},{"value":"0,00E+00","module":"C4","scenario":null},{"value":"-1,13E+01","module":"D","scenario":null}]},{"parameter":"PERM","unit":"","values":[{"value":"0,00E+00","module":"A1-A3","scenario":null},{"value":"1,15E-02","module":"A4","scenario":null},{"value":"7,98E-03","module":"A5","scenario":null},{"value":"0,00E+00","module":"C1","scenario":null},{"value":"0,00E+00","module":"C2","scenario":null},{"value":"0,00E+00","module":"C3","scenario":null},{"value":"0,00E+00","module":"C4","scenario":null},{"value":"0,00E+00","module":"D","scenario":null}]},{"parameter":"PERT","unit":"MJ","values":[{"value":"1,83E+01","module":"A1-A3","scenario":null},{"value":"2,03E-01","module":"A4","scenario":null},{"value":"1,47E+00","module":"A5","scenario":null},{"value":"5,93E-05","module":"C1","scenario":null},{"value":"5,77E-03","module":"C2","scenario":null},{"value":"1,70E-01","module":"C3","scenario":null},{"value":"0,00E+00","module":"C4","scenario":null},{"value":"-1,13E+01","module":"D","scenario":null}]},{"parameter":"PENRE","unit":"MJ","values":[{"value":"5,10E+01","module":"A1-A3","scenario":null},{"value":"0,00E+00","module":"A4","scenario":null},{"value":"-1,43E+00","module":"A5","scenario":null},{"value":"1,57E-02","module":"C1","scenario":null},{"value":"1,02E-01","module":"C2","scenario":null},{"value":"5,02E+01","module":"C3","scenario":null},{"value":"0,00E+00","module":"C4","scenario":null},{"value":"-3,41E+01","module":"D","scenario":null}]},{"parameter":"PENRM","unit":"MJ","values":[{"value":"5,07E+01","module":"A1-A3","scenario":null},{"value":"2,03E-01","module":"A4","scenario":null},{"value":"3,11E-02","module":"A5","scenario":null},{"value":"0,00E+00","module":"C1","scenario":null},{"value":"0,00E+00","module":"C2","scenario":null},{"value":"-4,92E+01","module":"C3","scenario":null},{"value":"0,00E+00","module":"C4","scenario":null},{"value":"0,00E+00","module":"D","scenario":null}]},{"parameter":"PENRT","unit":"MJ","values":[{"value":"1,02E+02","module":"A1-A3","scenario":null},{"value":"0,00E+00","module":"A4","scenario":null},{"value":"0,00E+00","module":"A5","scenario":null},{"value":"1,57E-02","module":"C1","scenario":null},{"value":"1,02E-01","module":"C2","scenario":null},{"value":"9,75E-01","module":"C3","scenario":null},{"value":"0,00E+00","module":"C4","scenario":null},{"value":"-3,41E+01","module":"D","scenario":null}]},{"parameter":"SM","unit":"kg","values":[{"value":"0,00E+00","module":"A1-A3","scenario":null},{"value":"0,00E+00","module":"A4","scenario":null},{"value":"0,00E+00","module":"A5","scenario":null},{"value":"0,00E+00","module":"C1","scenario":null},{"value":"0,00E+00","module":"C2","scenario":null},{"value":"0,00E+00","module":"C3","scenario":null},{"value":"0,00E+00","module":"C4","scenario":null},{"value":"0,00E+00","module":"D","scenario":null}]},{"parameter":"RSF","unit":"MJ","values":[{"value":"0,00E+00","module":"A1-A3","scenario":null},{"value":"0,00E+00","module":"A4","scenario":null},{"value":"0,00E+00","module":"A5","scenario":null},{"value":"0,00E+00","module":"C1","scenario":null},{"value":"0,00E+00","module":"C2","scenario":null},{"value":"0,00E+00","module":"C3","scenario":null},{"value":"0,00E+00","module":"C4","scenario":null},{"value":"0,00E+00","module":"D","scenario":null}]},{"parameter":"NRSF","unit":"MJ","values":[{"value":"0,00E+00","module":"A1-A3","scenario":null},{"value":"1,30E-05","module":"A4","scenario":null},{"value":"1,90E-04","module":"A5","scenario":null},{"value":"0,00E+00","module":"C1","scenario":null},{"value":"0,00E+00","module":"C2","scenario":null},{"value":"0,00E+00","module":"C3","scenario":null},{"value":"0,00E+00","module":"C4","scenario":null},{"value":"0,00E+00","module":"D","scenario":null}]},{"parameter":"FW","unit":"m3","values":[{"value":"3,61E-02","module":"A1-A3","scenario":null},{"value":"9,74E-13","module":"A4","scenario":null},{"value":"2,59E-12","module":"A5","scenario":null},{"value":"8,94E-08","module":"C1","scenario":null},{"value":"6,52E-06","module":"C2","scenario":null},{"value":"8,75E-03","module":"C3","scenario":null},{"value":"0,00E+00","module":"C4","scenario":null},{"value":"-1,77E-02","module":"D","scenario":null}]}],"end_of_life_waste":[{"parameter":"HWD","unit":"kg","values":[{"value":"4,47E-05","module":"A1-A3","scenario":null},{"value":"2,91E-05","module":"A4","scenario":null},{"value":"7,56E-03","module":"A5","scenario":null},{"value":"5,19E-14","module":"C1","scenario":null},{"value":"4,87E-13","module":"C2","scenario":null},{"value":"1,34E-10","module":"C3","scenario":null},{"value":"0,00E+00","module":"C4","scenario":null},{"value":"-2,25E-09","module":"D","scenario":null}]},{"parameter":"NHWD","unit":"kg","values":[{"value":"3,02E-01","module":"A1-A3","scenario":null},{"value":"2,50E-07","module":"A4","scenario":null},{"value":"1,29E-06","module":"A5","scenario":null},{"value":"1,47E-06","module":"C1","scenario":null},{"value":"1,46E-05","module":"C2","scenario":null},{"value":"1,90E-02","module":"C3","scenario":null},{"value":"0,00E+00","module":"C4","scenario":null},{"value":"-2,22E-01","module":"D","scenario":null}]},{"parameter":"RWD","unit":"kg","values":[{"value":"2,31E-03","module":"A1-A3","scenario":null},{"value":"0,00E+00","module":"A4","scenario":null},{"value":"0,00E+00","module":"A5","scenario":null},{"value":"1,72E-08","module":"C1","scenario":null},{"value":"1,25E-07","module":"C2","scenario":null},{"value":"4,03E-05","module":"C3","scenario":null},{"value":"0,00E+00","module":"C4","scenario":null},{"value":"-2,54E-03","module":"D","scenario":null}]}],"end_of_life_flow":[{"parameter":"CRU","unit":"kg","values":[{"value":"0,00E+00","module":"A1-A3","scenario":null},{"value":"0,00E+00","module":"A4","scenario":null},{"value":"0,00E+00","module":"A5","scenario":null},{"value":"0,00E+00","module":"C1","scenario":null},{"value":"0,00E+00","module":"C2","scenario":null},{"value":"0,00E+00","module":"C3","scenario":null},{"value":"0,00E+00","module":"C4","scenario":null},{"value":"0,00E+00","module":"D","scenario":null}]},{"parameter":"MFR","unit":"kg","values":[{"value":"0,00E+00","module":"A1-A3","scenario":null},{"value":"0,00E+00","module":"A4","scenario":null},{"value":"3,37E-02","module":"A5","scenario":null},{"value":"0,00E+00","module":"C1","scenario":null},{"value":"0,00E+00","module":"C2","scenario":null},{"value":"9,72E-02","module":"C3","scenario":null},{"value":"0,00E+00","module":"C4","scenario":null},{"value":"0,00E+00","module":"D","scenario":null}]},{"parameter":"MER","unit":"kg","values":[{"value":"0,00E+00","module":"A1-A3","scenario":null},{"value":"0,00E+00","module":"A4","scenario":null},{"value":"1,53E-01","module":"A5","scenario":null},{"value":"0,00E+00","module":"C1","scenario":null},{"value":"0,00E+00","module":"C2","scenario":null},{"value":"1,71E+00","module":"C3","scenario":null},{"value":"0,00E+00","module":"C4","scenario":null},{"value":"0,00E+00","module":"D","scenario":null}]},{"parameter":"EEE","unit":"MJ","values":[{"value":"0,00E+00","module":"A1-A3","scenario":null},{"value":"0,00E+00","module":"A4","scenario":null},{"value":"2,73E-01","module":"A5","scenario":null},{"value":"0,00E+00","module":"C1","scenario":null},{"value":"0,00E+00","module":"C2","scenario":null},{"value":"6,53E+00","module":"C3","scenario":null},{"value":"0,00E+00","module":"C4","scenario":null},{"value":"0,00E+00","module":"D","scenario":null}]},{"parameter":"EET","unit":"MJ","values":[{"value":"0,00E+00","module":"A1-A3","scenario":null},{"value":"9,03E-11","module":"A4","scenario":null},{"value":"1,28E-10","module":"A5","scenario":null},{"value":"0,00E+00","module":"C1","scenario":null},{"value":"0,00E+00","module":"C2","scenario":null},{"value":"1,17E+01","module":"C3","scenario":null},{"value":"0,00E+00","module":"C4","scenario":null},{"value":"0,00E+00","module":"D","scenario":null}]}]}