{"product_name":"Getuftete Fliesen mit einem Polmaterial aus 100% recyceltem Polyamid 6, einem maximalen Poleinsatzgewicht von 1500 g/m2 und einer CQuest Bio Schwerbeschichtung mit einem PET Akustikvlies Sone","epd_id":"EPD-INT-20220226-CBB1-EN","declared_unit":{"unit":"m2","amount":1},"compliance":["DIN EN 15804+A2","ISO 14025"],"producer_name":"Interface Europe Manufacturing BV","environmental_impact":[{"parameter":"GWP-total","unit":"kg CO2-eq","values":[{"value":"4,63E+00","module":"A1-A3","scenario":null},{"value":"2,95E-01","module":"A4","scenario":null},{"value":"4,26E-01","module":"A5","scenario":null},{"value":"0,00E+00","module":"B1","scenario":null},{"value":"4,16E-01","module":"B2","scenario":null},{"value":"0,00E+00","module":"C1","scenario":null},{"value":"1,64E-02","module":"C2","scenario":null},{"value":"6,45E+00","module":"C3","scenario":"S2"},{"value":"6,51E+00","module":"C3","scenario":"S3"},{"value":"1,29E+00","module":"C4","scenario":null},{"value":"-2,14E-02","module":"D","scenario":"S0"},{"value":"0,00E+00","module":"D","scenario":"S1"},{"value":"-2,59E-01","module":"D","scenario":"S2"},{"value":"-1,79E-01","module":"D","scenario":"S3"}]},{"parameter":"GWP-fossil","unit":"kg CO2-eq","values":[{"value":"5,95E+00","module":"A1-A3","scenario":null},{"value":"2,90E-01","module":"A4","scenario":null},{"value":"4,10E-01","module":"A5","scenario":null},{"value":"0,00E+00","module":"B1","scenario":null},{"value":"2,15E-01","module":"B2","scenario":null},{"value":"0,00E+00","module":"C1","scenario":null},{"value":"1,61E-02","module":"C2","scenario":null},{"value":"5,50E+00","module":"C3","scenario":"S2"},{"value":"5,57E+00","module":"C3","scenario":"S3"},{"value":"3,40E-01","module":"C4","scenario":null},{"value":"-2,13E-02","module":"D","scenario":"S0"},{"value":"0,00E+00","module":"D","scenario":"S1"},{"value":"-2,57E-01","module":"D","scenario":"S2"},{"value":"-1,79E-01","module":"D","scenario":"S3"}]},{"parameter":"GWP-biogenic","unit":"kg CO2-eq","values":[{"value":"-1,32E+00","module":"A1-A3","scenario":null},{"value":"3,75E-03","module":"A4","scenario":null},{"value":"1,59E-02","module":"A5","scenario":null},{"value":"0,00E+00","module":"B1","scenario":null},{"value":"4,16E-03","module":"B2","scenario":null},{"value":"0,00E+00","module":"C1","scenario":null},{"value":"2,09E-04","module":"C2","scenario":null},{"value":"9,49E-01","module":"C3","scenario":"S2"},{"value":"9,50E-01","module":"C3","scenario":"S3"},{"value":"9,48E-01","module":"C4","scenario":null},{"value":"-1,08E-04","module":"D","scenario":"S0"},{"value":"0,00E+00","module":"D","scenario":"S1"},{"value":"-1,29E-03","module":"D","scenario":"S2"},{"value":"-3,18E-04","module":"D","scenario":"S3"}]},{"parameter":"GWP-luluc","unit":"kg CO2-eq","values":[{"value":"1,19E-02","module":"A1-A3","scenario":null},{"value":"1,64E-03","module":"A4","scenario":null},{"value":"4,17E-04","module":"A5","scenario":null},{"value":"0,00E+00","module":"B1","scenario":null},{"value":"1,96E-01","module":"B2","scenario":null},{"value":"0,00E+00","module":"C1","scenario":null},{"value":"9,14E-05","module":"C2","scenario":null},{"value":"2,29E-04","module":"C3","scenario":"S2"},{"value":"4,63E-04","module":"C3","scenario":"S3"},{"value":"1,67E-04","module":"C4","scenario":null},{"value":"-2,33E-06","module":"D","scenario":"S0"},{"value":"0,00E+00","module":"D","scenario":"S1"},{"value":"-2,77E-05","module":"D","scenario":"S2"},{"value":"-8,81E-05","module":"D","scenario":"S3"}]},{"parameter":"ODP","unit":"kg CFC11-eq","values":[{"value":"2,86E-08","module":"A1-A3","scenario":null},{"value":"1,76E-14","module":"A4","scenario":null},{"value":"8,59E-10","module":"A5","scenario":null},{"value":"0,00E+00","module":"B1","scenario":null},{"value":"3,41E-08","module":"B2","scenario":null},{"value":"0,00E+00","module":"C1","scenario":null},{"value":"9,82E-16","module":"C2","scenario":null},{"value":"5,52E-13","module":"C3","scenario":"S2"},{"value":"9,18E-13","module":"C3","scenario":"S3"},{"value":"4,61E-13","module":"C4","scenario":null},{"value":"-1,43E-13","module":"D","scenario":"S0"},{"value":"0,00E+00","module":"D","scenario":"S1"},{"value":"-1,69E-12","module":"D","scenario":"S2"},{"value":"-2,13E-13","module":"D","scenario":"S3"}]},{"parameter":"AP","unit":"mol H+-eq","values":[{"value":"2,66E-02","module":"A1-A3","scenario":null},{"value":"1,75E-03","module":"A4","scenario":null},{"value":"1,07E-03","module":"A5","scenario":null},{"value":"0,00E+00","module":"B1","scenario":null},{"value":"8,32E-04","module":"B2","scenario":null},{"value":"0,00E+00","module":"C1","scenario":null},{"value":"9,76E-05","module":"C2","scenario":null},{"value":"7,01E-03","module":"C3","scenario":"S2"},{"value":"7,31E-03","module":"C3","scenario":"S3"},{"value":"1,02E-03","module":"C4","scenario":null},{"value":"-2,79E-05","module":"D","scenario":"S0"},{"value":"0,00E+00","module":"D","scenario":"S1"},{"value":"-3,33E-04","module":"D","scenario":"S2"},{"value":"-7,10E-04","module":"D","scenario":"S3"}]},{"parameter":"POCP","unit":"kg NMVOC-eq","values":[{"value":"2,13E-02","module":"A1-A3","scenario":null},{"value":"1,63E-03","module":"A4","scenario":null},{"value":"9,62E-04","module":"A5","scenario":null},{"value":"4,18E-04","module":"B1","scenario":null},{"value":"9,83E-04","module":"B2","scenario":null},{"value":"0,00E+00","module":"C1","scenario":null},{"value":"9,06E-05","module":"C2","scenario":null},{"value":"8,91E-03","module":"C3","scenario":"S2"},{"value":"9,17E-03","module":"C3","scenario":"S3"},{"value":"7,24E-04","module":"C4","scenario":null},{"value":"-2,12E-05","module":"D","scenario":"S0"},{"value":"0,00E+00","module":"D","scenario":"S1"},{"value":"-2,55E-04","module":"D","scenario":"S2"},{"value":"-6,25E-04","module":"D","scenario":"S3"}]},{"parameter":"ADPE","unit":"kg Sb-eq","values":[{"value":"2,59E-06","module":"A1-A3","scenario":null},{"value":"2,46E-08","module":"A4","scenario":null},{"value":"7,94E-08","module":"A5","scenario":null},{"value":"0,00E+00","module":"B1","scenario":null},{"value":"2,30E-07","module":"B2","scenario":null},{"value":"0,00E+00","module":"C1","scenario":null},{"value":"1,37E-09","module":"C2","scenario":null},{"value":"2,96E-08","module":"C3","scenario":"S2"},{"value":"3,98E-08","module":"C3","scenario":"S3"},{"value":"2,38E-08","module":"C4","scenario":null},{"value":"-3,20E-09","module":"D","scenario":"S0"},{"value":"0,00E+00","module":"D","scenario":"S1"},{"value":"-3,81E-08","module":"D","scenario":"S2"},{"value":"-1,74E-08","module":"D","scenario":"S3"}]},{"parameter":"ADPF","unit":"MJ","values":[{"value":"9,04E+01","module":"A1-A3","scenario":null},{"value":"3,94E+00","module":"A4","scenario":null},{"value":"2,95E+00","module":"A5","scenario":null},{"value":"0,00E+00","module":"B1","scenario":null},{"value":"5,90E+00","module":"B2","scenario":null},{"value":"0,00E+00","module":"C1","scenario":null},{"value":"2,19E-01","module":"C2","scenario":null},{"value":"3,60E+00","module":"C3","scenario":"S2"},{"value":"4,60E+00","module":"C3","scenario":"S3"},{"value":"4,87E+00","module":"C4","scenario":null},{"value":"-3,62E-01","module":"D","scenario":"S0"},{"value":"0,00E+00","module":"D","scenario":"S1"},{"value":"-4,37E+00","module":"D","scenario":"S2"},{"value":"-1,94E+01","module":"D","scenario":"S3"}]},{"parameter":"WDP","unit":"m3 world-eq. Deprived","values":[{"value":"2,04E+01","module":"A1-A3","scenario":null},{"value":"2,64E-03","module":"A4","scenario":null},{"value":"6,40E-01","module":"A5","scenario":null},{"value":"0,00E+00","module":"B1","scenario":null},{"value":"9,99E-02","module":"B2","scenario":null},{"value":"0,00E+00","module":"C1","scenario":null},{"value":"1,47E-04","module":"C2","scenario":null},{"value":"8,23E-01","module":"C3","scenario":"S2"},{"value":"8,29E-01","module":"C3","scenario":"S3"},{"value":"-3,64E-03","module":"C4","scenario":null},{"value":"-2,23E-03","module":"D","scenario":"S0"},{"value":"0,00E+00","module":"D","scenario":"S1"},{"value":"-2,64E-02","module":"D","scenario":"S2"},{"value":"-2,54E-02","module":"D","scenario":"S3"}]},{"parameter":"EP-freshwater","unit":"kg P-eq","values":[{"value":"1,52E-04","module":"A1-A3","scenario":null},{"value":"8,80E-07","module":"A4","scenario":null},{"value":"4,62E-06","module":"A5","scenario":null},{"value":"0,00E+00","module":"B1","scenario":null},{"value":"5,19E-06","module":"B2","scenario":null},{"value":"0,00E+00","module":"C1","scenario":null},{"value":"4,89E-08","module":"C2","scenario":null},{"value":"8,47E-07","module":"C3","scenario":"S2"},{"value":"1,04E-06","module":"C3","scenario":"S3"},{"value":"6,41E-05","module":"C4","scenario":null},{"value":"-2,91E-08","module":"D","scenario":"S0"},{"value":"0,00E+00","module":"D","scenario":"S1"},{"value":"-3,44E-07","module":"D","scenario":"S2"},{"value":"-1,95E-07","module":"D","scenario":"S3"}]},{"parameter":"EP-marine","unit":"kg N-eq","values":[{"value":"9,00E-03","module":"A1-A3","scenario":null},{"value":"8,61E-04","module":"A4","scenario":null},{"value":"4,03E-04","module":"A5","scenario":null},{"value":"0,00E+00","module":"B1","scenario":null},{"value":"1,97E-04","module":"B2","scenario":null},{"value":"0,00E+00","module":"C1","scenario":null},{"value":"4,79E-05","module":"C2","scenario":null},{"value":"3,48E-03","module":"C3","scenario":"S2"},{"value":"3,61E-03","module":"C3","scenario":"S3"},{"value":"2,25E-04","module":"C4","scenario":null},{"value":"-7,59E-06","module":"D","scenario":"S0"},{"value":"0,00E+00","module":"D","scenario":"S1"},{"value":"-9,10E-05","module":"D","scenario":"S2"},{"value":"-2,10E-04","module":"D","scenario":"S3"}]},{"parameter":"EP-terrestrial","unit":"mol N-eq.","values":[{"value":"8,44E-02","module":"A1-A3","scenario":null},{"value":"9,53E-03","module":"A4","scenario":null},{"value":"4,02E-03","module":"A5","scenario":null},{"value":"0,00E+00","module":"B1","scenario":null},{"value":"2,83E-03","module":"B2","scenario":null},{"value":"0,00E+00","module":"C1","scenario":null},{"value":"5,30E-04","module":"C2","scenario":null},{"value":"3,87E-02","module":"C3","scenario":"S2"},{"value":"4,02E-02","module":"C3","scenario":"S3"},{"value":"2,47E-03","module":"C4","scenario":null},{"value":"-8,13E-05","module":"D","scenario":"S0"},{"value":"0,00E+00","module":"D","scenario":"S1"},{"value":"-9,75E-04","module":"D","scenario":"S2"},{"value":"-2,30E-03","module":"D","scenario":"S3"}]}],"additional_environmental_impact":[{"parameter":"PM","unit":"Disease incidence","values":[{"value":"2,07E-07","module":"A1-A3","scenario":null},{"value":"1,01E-08","module":"A4","scenario":null},{"value":"7,38E-09","module":"A5","scenario":null},{"value":"0,00E+00","module":"B1","scenario":null},{"value":"6,84E-08","module":"B2","scenario":null},{"value":"0,00E+00","module":"C1","scenario":null},{"value":"5,64E-10","module":"C2","scenario":null},{"value":"2,74E-08","module":"C3","scenario":"S2"},{"value":"2,93E-08","module":"C3","scenario":"S3"},{"value":"9,78E-09","module":"C4","scenario":null},{"value":"-2,31E-10","module":"D","scenario":"S0"},{"value":"0,00E+00","module":"D","scenario":"S1"},{"value":"0,00E+00","module":"D","scenario":"S2"},{"value":"-9,95E-09","module":"D","scenario":"S3"}]},{"parameter":"ETP-fw","unit":"CTUe","values":[{"value":"1,07E+02","module":"A1-A3","scenario":null},{"value":"2,73E+00","module":"A4","scenario":null},{"value":"3,35E+00","module":"A5","scenario":null},{"value":"3,60E-03","module":"B1","scenario":null},{"value":"2,69E+00","module":"B2","scenario":null},{"value":"0,00E+00","module":"C1","scenario":null},{"value":"1,52E-01","module":"C2","scenario":null},{"value":"1,67E+00","module":"C3","scenario":"S2"},{"value":"2,25E+00","module":"C3","scenario":"S3"},{"value":"4,77E+00","module":"C4","scenario":null},{"value":"-7,91E-02","module":"D","scenario":"S0"},{"value":"0,00E+00","module":"D","scenario":"S1"},{"value":"0,00E+00","module":"D","scenario":"S2"},{"value":"-3,56E+00","module":"D","scenario":"S3"}]},{"parameter":"HTP-c","unit":"CTUh","values":[{"value":"2,96E-09","module":"A1-A3","scenario":null},{"value":"5,53E-11","module":"A4","scenario":null},{"value":"9,33E-11","module":"A5","scenario":null},{"value":"0,00E+00","module":"B1","scenario":null},{"value":"6,21E-10","module":"B2","scenario":null},{"value":"0,00E+00","module":"C1","scenario":null},{"value":"3,07E-12","module":"C2","scenario":null},{"value":"8,39E-11","module":"C3","scenario":"S2"},{"value":"9,73E-11","module":"C3","scenario":"S3"},{"value":"2,14E-10","module":"C4","scenario":null},{"value":"-3,65E-12","module":"D","scenario":"S0"},{"value":"0,00E+00","module":"D","scenario":"S1"},{"value":"0,00E+00","module":"D","scenario":"S2"},{"value":"-4,93E-11","module":"D","scenario":"S3"}]},{"parameter":"HTP-nc","unit":"CTUh","values":[{"value":"8,10E-08","module":"A1-A3","scenario":null},{"value":"3,28E-09","module":"A4","scenario":null},{"value":"2,71E-09","module":"A5","scenario":null},{"value":"2,60E-11","module":"B1","scenario":null},{"value":"9,46E-09","module":"B2","scenario":null},{"value":"0,00E+00","module":"C1","scenario":null},{"value":"1,82E-10","module":"C2","scenario":null},{"value":"5,44E-09","module":"C3","scenario":"S2"},{"value":"6,10E-09","module":"C3","scenario":"S3"},{"value":"1,79E-08","module":"C4","scenario":null},{"value":"-1,40E-10","module":"D","scenario":"S0"},{"value":"0,00E+00","module":"D","scenario":"S1"},{"value":"0,00E+00","module":"D","scenario":"S2"},{"value":"-3,13E-09","module":"D","scenario":"S3"}]},{"parameter":"SQP","unit":"-","values":[{"value":null,"module":"A1-A3","scenario":null},{"value":null,"module":"A4","scenario":null},{"value":null,"module":"A5","scenario":null},{"value":null,"module":"B1","scenario":null},{"value":null,"module":"B2","scenario":null},{"value":"0,00E+00","module":"C1","scenario":null},{"value":"6,11E-02","module":"C2","scenario":null},{"value":"6,49E-01","module":"C3","scenario":"S2"},{"value":"9,33E-01","module":"C3","scenario":"S3"},{"value":"2,84E-01","module":"C4","scenario":null},{"value":null,"module":"D","scenario":"S0"},{"value":null,"module":"D","scenario":"S1"},{"value":null,"module":"D","scenario":"S2"},{"value":null,"module":"D","scenario":"S3"}]}],"resource_use":[{"parameter":"PERE","unit":"MJ","values":[{"value":"8,87E+01","module":"A1-A3","scenario":null},{"value":"2,24E-01","module":"A4","scenario":null},{"value":"3,36E+00","module":"A5","scenario":null},{"value":"0,00E+00","module":"B1","scenario":null},{"value":"3,69E+00","module":"B2","scenario":null},{"value":"0,00E+00","module":"C1","scenario":null},{"value":"1,25E-02","module":"C2","scenario":null},{"value":"1,40E+01","module":"C3","scenario":"S2"},{"value":"1,43E+01","module":"C3","scenario":"S3"},{"value":"4,01E-01","module":"C4","scenario":null},{"value":"-9,89E-02","module":"D","scenario":"S0"},{"value":"0,00E+00","module":"D","scenario":"S1"},{"value":"-1,17E+00","module":"D","scenario":"S2"},{"value":"-2,64E-01","module":"D","scenario":"S3"}]},{"parameter":"PERM","unit":"","values":[{"value":"1,37E+01","module":"A1-A3","scenario":null},{"value":"0,00E+00","module":"A4","scenario":null},{"value":"-2,60E-01","module":"A5","scenario":null},{"value":"0,00E+00","module":"B1","scenario":null},{"value":"0,00E+00","module":"B2","scenario":null},{"value":"0,00E+00","module":"C1","scenario":null},{"value":"0,00E+00","module":"C2","scenario":null},{"value":"-1,34E+01","module":"C3","scenario":"S2"},{"value":"-1,34E+01","module":"C3","scenario":"S3"},{"value":"0,00E+00","module":"C4","scenario":null},{"value":"0,00E+00","module":"D","scenario":"S0"},{"value":"0,00E+00","module":"D","scenario":"S1"},{"value":"0,00E+00","module":"D","scenario":"S2"},{"value":"0,00E+00","module":"D","scenario":"S3"}]},{"parameter":"PERT","unit":"MJ","values":[{"value":"1,02E+02","module":"A1-A3","scenario":null},{"value":"2,24E-01","module":"A4","scenario":null},{"value":"3,10E+00","module":"A5","scenario":null},{"value":"0,00E+00","module":"B1","scenario":null},{"value":"3,69E+00","module":"B2","scenario":null},{"value":"0,00E+00","module":"C1","scenario":null},{"value":"1,25E-02","module":"C2","scenario":null},{"value":"5,80E-01","module":"C3","scenario":"S2"},{"value":"8,61E-01","module":"C3","scenario":"S3"},{"value":"4,01E-01","module":"C4","scenario":null},{"value":"-9,89E-02","module":"D","scenario":"S0"},{"value":"0,00E+00","module":"D","scenario":"S1"},{"value":"-1,17E+00","module":"D","scenario":"S2"},{"value":"-2,64E-01","module":"D","scenario":"S3"}]},{"parameter":"PENRE","unit":"MJ","values":[{"value":"8,27E+01","module":"A1-A3","scenario":null},{"value":"3,95E+00","module":"A4","scenario":null},{"value":"3,35E+00","module":"A5","scenario":null},{"value":"0,00E+00","module":"B1","scenario":null},{"value":"5,90E+00","module":"B2","scenario":null},{"value":"0,00E+00","module":"C1","scenario":null},{"value":"2,20E-01","module":"C2","scenario":null},{"value":"1,11E+01","module":"C3","scenario":"S2"},{"value":"1,21E+01","module":"C3","scenario":"S3"},{"value":"4,87E+00","module":"C4","scenario":null},{"value":"-3,62E-01","module":"D","scenario":"S0"},{"value":"0,00E+00","module":"D","scenario":"S1"},{"value":"-4,37E+00","module":"D","scenario":"S2"},{"value":"-1,94E+01","module":"D","scenario":"S3"}]},{"parameter":"PENRM","unit":"MJ","values":[{"value":"7,87E+00","module":"A1-A3","scenario":null},{"value":"0,00E+00","module":"A4","scenario":null},{"value":"-3,96E-01","module":"A5","scenario":null},{"value":"0,00E+00","module":"B1","scenario":null},{"value":"0,00E+00","module":"B2","scenario":null},{"value":"0,00E+00","module":"C1","scenario":null},{"value":"0,00E+00","module":"C2","scenario":null},{"value":"-7,48E+00","module":"C3","scenario":"S2"},{"value":"-7,48E+00","module":"C3","scenario":"S3"},{"value":"0,00E+00","module":"C4","scenario":null},{"value":"0,00E+00","module":"D","scenario":"S0"},{"value":"0,00E+00","module":"D","scenario":"S1"},{"value":"0,00E+00","module":"D","scenario":"S2"},{"value":"0,00E+00","module":"D","scenario":"S3"}]},{"parameter":"PENRT","unit":"MJ","values":[{"value":"9,05E+01","module":"A1-A3","scenario":null},{"value":"3,95E+00","module":"A4","scenario":null},{"value":"2,96E+00","module":"A5","scenario":null},{"value":"0,00E+00","module":"B1","scenario":null},{"value":"5,90E+00","module":"B2","scenario":null},{"value":"0,00E+00","module":"C1","scenario":null},{"value":"2,20E-01","module":"C2","scenario":null},{"value":"3,60E+00","module":"C3","scenario":"S2"},{"value":"4,60E+00","module":"C3","scenario":"S3"},{"value":"4,87E+00","module":"C4","scenario":null},{"value":"-3,62E-01","module":"D","scenario":"S0"},{"value":"0,00E+00","module":"D","scenario":"S1"},{"value":"-4,37E+00","module":"D","scenario":"S2"},{"value":"-1,94E+01","module":"D","scenario":"S3"}]},{"parameter":"SM","unit":"kg","values":[{"value":"4,12E+00","module":"A1-A3","scenario":null},{"value":"0,00E+00","module":"A4","scenario":null},{"value":"1,24E-01","module":"A5","scenario":null},{"value":"0,00E+00","module":"B1","scenario":null},{"value":"0,00E+00","module":"B2","scenario":null},{"value":"0,00E+00","module":"C1","scenario":null},{"value":"0,00E+00","module":"C2","scenario":null},{"value":"0,00E+00","module":"C3","scenario":"S2"},{"value":"0,00E+00","module":"C3","scenario":"S3"},{"value":"0,00E+00","module":"C4","scenario":null},{"value":"0,00E+00","module":"D","scenario":"S0"},{"value":"0,00E+00","module":"D","scenario":"S1"},{"value":"0,00E+00","module":"D","scenario":"S2"},{"value":"1,50E-01","module":"D","scenario":"S3"}]},{"parameter":"RSF","unit":"MJ","values":[{"value":"0,00E+00","module":"A1-A3","scenario":null},{"value":"0,00E+00","module":"A4","scenario":null},{"value":"0,00E+00","module":"A5","scenario":null},{"value":"0,00E+00","module":"B1","scenario":null},{"value":"0,00E+00","module":"B2","scenario":null},{"value":"0,00E+00","module":"C1","scenario":null},{"value":"0,00E+00","module":"C2","scenario":null},{"value":"0,00E+00","module":"C3","scenario":"S2"},{"value":"0,00E+00","module":"C3","scenario":"S3"},{"value":"0,00E+00","module":"C4","scenario":null},{"value":"0,00E+00","module":"D","scenario":"S0"},{"value":"0,00E+00","module":"D","scenario":"S1"},{"value":"0,00E+00","module":"D","scenario":"S2"},{"value":"0,00E+00","module":"D","scenario":"S3"}]},{"parameter":"NRSF","unit":"MJ","values":[{"value":"0,00E+00","module":"A1-A3","scenario":null},{"value":"0,00E+00","module":"A4","scenario":null},{"value":"0,00E+00","module":"A5","scenario":null},{"value":"0,00E+00","module":"B1","scenario":null},{"value":"0,00E+00","module":"B2","scenario":null},{"value":"0,00E+00","module":"C1","scenario":null},{"value":"0,00E+00","module":"C2","scenario":null},{"value":"0,00E+00","module":"C3","scenario":"S2"},{"value":"0,00E+00","module":"C3","scenario":"S3"},{"value":"0,00E+00","module":"C4","scenario":null},{"value":"0,00E+00","module":"D","scenario":"S0"},{"value":"0,00E+00","module":"D","scenario":"S1"},{"value":"0,00E+00","module":"D","scenario":"S2"},{"value":"0,00E+00","module":"D","scenario":"S3"}]},{"parameter":"FW","unit":"m3","values":[{"value":"4,87E-01","module":"A1-A3","scenario":null},{"value":"2,53E-04","module":"A4","scenario":null},{"value":"1,53E-02","module":"A5","scenario":null},{"value":"0,00E+00","module":"B1","scenario":null},{"value":"3,34E-03","module":"B2","scenario":null},{"value":"0,00E+00","module":"C1","scenario":null},{"value":"1,41E-05","module":"C2","scenario":null},{"value":"1,95E-02","module":"C3","scenario":"S2"},{"value":"1,97E-02","module":"C3","scenario":"S3"},{"value":"5,70E-05","module":"C4","scenario":null},{"value":"-9,45E-05","module":"D","scenario":"S0"},{"value":"0,00E+00","module":"D","scenario":"S1"},{"value":"-1,12E-03","module":"D","scenario":"S2"},{"value":"-1,85E-03","module":"D","scenario":"S3"}]}],"end_of_life_waste":[{"parameter":"HWD","unit":"kg","values":[{"value":"4,24E-03","module":"A1-A3","scenario":null},{"value":"1,89E-11","module":"A4","scenario":null},{"value":"1,27E-04","module":"A5","scenario":null},{"value":"0,00E+00","module":"B1","scenario":null},{"value":"4,19E-05","module":"B2","scenario":null},{"value":"0,00E+00","module":"C1","scenario":null},{"value":"1,05E-12","module":"C2","scenario":null},{"value":"5,56E-10","module":"C3","scenario":"S2"},{"value":"5,97E-10","module":"C3","scenario":"S3"},{"value":"7,51E-10","module":"C4","scenario":null},{"value":"-4,91E-11","module":"D","scenario":"S0"},{"value":"0,00E+00","module":"D","scenario":"S1"},{"value":"-5,97E-10","module":"D","scenario":"S2"},{"value":"-1,62E-10","module":"D","scenario":"S3"}]},{"parameter":"NHWD","unit":"kg","values":[{"value":"7,03E-01","module":"A1-A3","scenario":null},{"value":"5,66E-04","module":"A4","scenario":null},{"value":"5,45E-02","module":"A5","scenario":null},{"value":"0,00E+00","module":"B1","scenario":null},{"value":"7,30E-03","module":"B2","scenario":null},{"value":"0,00E+00","module":"C1","scenario":null},{"value":"3,15E-05","module":"C2","scenario":null},{"value":"1,11E+00","module":"C3","scenario":"S2"},{"value":"1,11E+00","module":"C3","scenario":"S3"},{"value":"4,82E+00","module":"C4","scenario":null},{"value":"-1,83E-04","module":"D","scenario":"S0"},{"value":"0,00E+00","module":"D","scenario":"S1"},{"value":"-2,18E-03","module":"D","scenario":"S2"},{"value":"-9,83E-02","module":"D","scenario":"S3"}]},{"parameter":"RWD","unit":"kg","values":[{"value":"3,02E-03","module":"A1-A3","scenario":null},{"value":"4,86E-06","module":"A4","scenario":null},{"value":"9,47E-05","module":"A5","scenario":null},{"value":"0,00E+00","module":"B1","scenario":null},{"value":"3,76E-04","module":"B2","scenario":null},{"value":"0,00E+00","module":"C1","scenario":null},{"value":"2,71E-07","module":"C2","scenario":null},{"value":"1,25E-04","module":"C3","scenario":"S2"},{"value":"1,98E-04","module":"C3","scenario":"S3"},{"value":"5,99E-05","module":"C4","scenario":null},{"value":"-2,84E-05","module":"D","scenario":"S0"},{"value":"0,00E+00","module":"D","scenario":"S1"},{"value":"-3,35E-04","module":"D","scenario":"S2"},{"value":"-5,87E-05","module":"D","scenario":"S3"}]}],"end_of_life_flow":[{"parameter":"CRU","unit":"kg","values":[{"value":"0,00E+00","module":"A1-A3","scenario":null},{"value":"0,00E+00","module":"A4","scenario":null},{"value":"0,00E+00","module":"A5","scenario":null},{"value":"0,00E+00","module":"B1","scenario":null},{"value":"0,00E+00","module":"B2","scenario":null},{"value":"0,00E+00","module":"C1","scenario":null},{"value":"0,00E+00","module":"C2","scenario":null},{"value":"0,00E+00","module":"C3","scenario":"S2"},{"value":"0,00E+00","module":"C3","scenario":"S3"},{"value":"0,00E+00","module":"C4","scenario":null},{"value":"0,00E+00","module":"D","scenario":"S0"},{"value":"0,00E+00","module":"D","scenario":"S1"},{"value":"0,00E+00","module":"D","scenario":"S2"},{"value":"0,00E+00","module":"D","scenario":"S3"}]},{"parameter":"MFR","unit":"kg","values":[{"value":"0,00E+00","module":"A1-A3","scenario":null},{"value":"0,00E+00","module":"A4","scenario":null},{"value":"1,21E-01","module":"A5","scenario":null},{"value":"0,00E+00","module":"B1","scenario":null},{"value":"0,00E+00","module":"B2","scenario":null},{"value":"0,00E+00","module":"C1","scenario":null},{"value":"0,00E+00","module":"C2","scenario":null},{"value":"0,00E+00","module":"C3","scenario":"S2"},{"value":"1,25E+00","module":"C3","scenario":"S3"},{"value":"0,00E+00","module":"C4","scenario":null},{"value":"0,00E+00","module":"D","scenario":"S0"},{"value":"0,00E+00","module":"D","scenario":"S1"},{"value":"0,00E+00","module":"D","scenario":"S2"},{"value":"0,00E+00","module":"D","scenario":"S3"}]},{"parameter":"MER","unit":"kg","values":[{"value":"0,00E+00","module":"A1-A3","scenario":null},{"value":"0,00E+00","module":"A4","scenario":null},{"value":"0,00E+00","module":"A5","scenario":null},{"value":"0,00E+00","module":"B1","scenario":null},{"value":"0,00E+00","module":"B2","scenario":null},{"value":"0,00E+00","module":"C1","scenario":null},{"value":"0,00E+00","module":"C2","scenario":null},{"value":"0,00E+00","module":"C3","scenario":"S2"},{"value":"0,00E+00","module":"C3","scenario":"S3"},{"value":"0,00E+00","module":"C4","scenario":null},{"value":"0,00E+00","module":"D","scenario":"S0"},{"value":"0,00E+00","module":"D","scenario":"S1"},{"value":"0,00E+00","module":"D","scenario":"S2"},{"value":"0,00E+00","module":"D","scenario":"S3"}]},{"parameter":"EEE","unit":"MJ","values":[{"value":"0,00E+00","module":"A1-A3","scenario":null},{"value":"0,00E+00","module":"A4","scenario":null},{"value":"3,33E-01","module":"A5","scenario":null},{"value":"0,00E+00","module":"B1","scenario":null},{"value":"0,00E+00","module":"B2","scenario":null},{"value":"0,00E+00","module":"C1","scenario":null},{"value":"0,00E+00","module":"C2","scenario":null},{"value":"9,04E+00","module":"C3","scenario":"S2"},{"value":"0,00E+00","module":"C3","scenario":"S3"},{"value":"0,00E+00","module":"C4","scenario":null},{"value":"0,00E+00","module":"D","scenario":"S0"},{"value":"0,00E+00","module":"D","scenario":"S1"},{"value":"0,00E+00","module":"D","scenario":"S2"},{"value":"0,00E+00","module":"D","scenario":"S3"}]},{"parameter":"EET","unit":"MJ","values":[{"value":"0,00E+00","module":"A1-A3","scenario":null},{"value":"0,00E+00","module":"A4","scenario":null},{"value":"6,09E-01","module":"A5","scenario":null},{"value":"0,00E+00","module":"B1","scenario":null},{"value":"0,00E+00","module":"B2","scenario":null},{"value":"0,00E+00","module":"C1","scenario":null},{"value":"0,00E+00","module":"C2","scenario":null},{"value":"1,67E+01","module":"C3","scenario":"S2"},{"value":"7,94E+01","module":"C3","scenario":"S3"},{"value":"0,00E+00","module":"C4","scenario":null},{"value":"0,00E+00","module":"D","scenario":"S0"},{"value":"0,00E+00","module":"D","scenario":"S1"},{"value":"0,00E+00","module":"D","scenario":"S2"},{"value":"0,00E+00","module":"D","scenario":"S3"}]}]}