{"product_name":"Mehrschichtparkett","epd_id":"EPD-UNI-20230478-IBC1-EN","declared_unit":{"unit":"m2","amount":1},"compliance":["DIN EN 15804+A2","ISO 14025"],"producer_name":"Unilin BV, division flooring","environmental_impact":[{"parameter":"GWP-total","unit":"kg CO2-eq","values":[{"value":"-1,18E+01","module":"A1","scenario":null},{"value":"1,16E+00","module":"A2","scenario":null},{"value":"6,91E+00","module":"A3","scenario":null},{"value":"2,62E+00","module":"A4","scenario":null},{"value":"1,73E+00","module":"A5","scenario":null},{"value":"2,39E-01","module":"B2","scenario":null},{"value":"0,00E+00","module":"C1","scenario":null},{"value":"6,60E-02","module":"C2","scenario":null},{"value":"1,52E+01","module":"C3","scenario":null},{"value":"0,00E+00","module":"C4","scenario":null},{"value":"-1,11E+01","module":"D","scenario":null},{"value":"-3,75E+00","module":"A1A3","scenario":null}]},{"parameter":"GWP-fossil","unit":"kg CO2-eq","values":[{"value":"3,31E+00","module":"A1","scenario":null},{"value":"1,16E+00","module":"A2","scenario":null},{"value":"7,60E+00","module":"A3","scenario":null},{"value":"2,61E+00","module":"A4","scenario":null},{"value":"8,37E-01","module":"A5","scenario":null},{"value":"2,34E-01","module":"B2","scenario":null},{"value":"0,00E+00","module":"C1","scenario":null},{"value":"6,59E-02","module":"C2","scenario":null},{"value":"2,14E-01","module":"C3","scenario":null},{"value":"0,00E+00","module":"C4","scenario":null},{"value":"-1,11E+01","module":"D","scenario":null},{"value":"1,21E+01","module":"A1A3","scenario":null}]},{"parameter":"GWP-biogenic","unit":"kg CO2-eq","values":[{"value":"-1,52E+01","module":"A1","scenario":null},{"value":"2,92E-04","module":"A2","scenario":null},{"value":"-7,39E-01","module":"A3","scenario":null},{"value":"6,92E-04","module":"A4","scenario":null},{"value":"8,86E-01","module":"A5","scenario":null},{"value":"1,29E-03","module":"B2","scenario":null},{"value":"0,00E+00","module":"C1","scenario":null},{"value":"2,14E-05","module":"C2","scenario":null},{"value":"1,50E+01","module":"C3","scenario":null},{"value":"0,00E+00","module":"C4","scenario":null},{"value":"-8,87E-03","module":"D","scenario":null},{"value":"-1,59E+01","module":"A1A3","scenario":null}]},{"parameter":"GWP-luluc","unit":"kg CO2-eq","values":[{"value":"1,50E-02","module":"A1","scenario":null},{"value":"9,29E-04","module":"A2","scenario":null},{"value":"4,29E-02","module":"A3","scenario":null},{"value":"1,45E-03","module":"A4","scenario":null},{"value":"2,45E-03","module":"A5","scenario":null},{"value":"3,61E-03","module":"B2","scenario":null},{"value":"0,00E+00","module":"C1","scenario":null},{"value":"2,55E-05","module":"C2","scenario":null},{"value":"1,02E-04","module":"C3","scenario":null},{"value":"0,00E+00","module":"C4","scenario":null},{"value":"-4,19E-03","module":"D","scenario":null},{"value":"5,88E-02","module":"A1A3","scenario":null}]},{"parameter":"ODP","unit":"kg CFC11-eq","values":[{"value":"6,29E-06","module":"A1","scenario":null},{"value":"2,43E-07","module":"A2","scenario":null},{"value":"4,74E-07","module":"A3","scenario":null},{"value":"5,71E-07","module":"A4","scenario":null},{"value":"3,08E-07","module":"A5","scenario":null},{"value":"1,77E-08","module":"B2","scenario":null},{"value":"0,00E+00","module":"C1","scenario":null},{"value":"1,66E-08","module":"C2","scenario":null},{"value":"7,30E-09","module":"C3","scenario":null},{"value":"0,00E+00","module":"C4","scenario":null},{"value":"-1,52E-06","module":"D","scenario":null},{"value":"7,01E-06","module":"A1A3","scenario":null}]},{"parameter":"AP","unit":"mol H+-eq","values":[{"value":"2,46E-02","module":"A1","scenario":null},{"value":"2,78E-02","module":"A2","scenario":null},{"value":"3,67E-02","module":"A3","scenario":null},{"value":"4,26E-02","module":"A4","scenario":null},{"value":"5,68E-03","module":"A5","scenario":null},{"value":"1,33E-03","module":"B2","scenario":null},{"value":"0,00E+00","module":"C1","scenario":null},{"value":"2,12E-04","module":"C2","scenario":null},{"value":"1,30E-02","module":"C3","scenario":null},{"value":"0,00E+00","module":"C4","scenario":null},{"value":"-1,68E-02","module":"D","scenario":null},{"value":"8,91E-02","module":"A1A3","scenario":null}]},{"parameter":"POCP","unit":"kg NMVOC-eq","values":[{"value":"2,31E-02","module":"A1","scenario":null},{"value":"1,86E-02","module":"A2","scenario":null},{"value":"1,67E-02","module":"A3","scenario":null},{"value":"3,08E-02","module":"A4","scenario":null},{"value":"4,07E-03","module":"A5","scenario":null},{"value":"5,59E-04","module":"B2","scenario":null},{"value":"0,00E+00","module":"C1","scenario":null},{"value":"2,04E-04","module":"C2","scenario":null},{"value":"1,56E-02","module":"C3","scenario":null},{"value":"0,00E+00","module":"C4","scenario":null},{"value":"-1,22E-02","module":"D","scenario":null},{"value":"5,84E-02","module":"A1A3","scenario":null}]},{"parameter":"ADPE","unit":"kg Sb-eq","values":[{"value":"4,46E-05","module":"A1","scenario":null},{"value":"2,18E-06","module":"A2","scenario":null},{"value":"1,20E-05","module":"A3","scenario":null},{"value":"6,91E-06","module":"A4","scenario":null},{"value":"2,91E-06","module":"A5","scenario":null},{"value":"2,41E-06","module":"B2","scenario":null},{"value":"0,00E+00","module":"C1","scenario":null},{"value":"1,64E-07","module":"C2","scenario":null},{"value":"3,50E-06","module":"C3","scenario":null},{"value":"0,00E+00","module":"C4","scenario":null},{"value":"-5,54E-06","module":"D","scenario":null},{"value":"5,88E-05","module":"A1A3","scenario":null}]},{"parameter":"ADPF","unit":"MJ","values":[{"value":"7,40E+01","module":"A1","scenario":null},{"value":"1,58E+01","module":"A2","scenario":null},{"value":"8,87E+01","module":"A3","scenario":null},{"value":"3,71E+01","module":"A4","scenario":null},{"value":"9,21E+00","module":"A5","scenario":null},{"value":"4,98E+00","module":"B2","scenario":null},{"value":"0,00E+00","module":"C1","scenario":null},{"value":"1,08E+00","module":"C2","scenario":null},{"value":"3,42E+00","module":"C3","scenario":null},{"value":"0,00E+00","module":"C4","scenario":null},{"value":"-2,00E+02","module":"D","scenario":null},{"value":"1,78E+02","module":"A1A3","scenario":null}]},{"parameter":"WDP","unit":"m3 world-eq. Deprived","values":[{"value":"4,06E+00","module":"A1","scenario":null},{"value":"3,83E-02","module":"A2","scenario":null},{"value":"1,53E+00","module":"A3","scenario":null},{"value":"9,29E-02","module":"A4","scenario":null},{"value":"2,38E-01","module":"A5","scenario":null},{"value":"6,83E-02","module":"B2","scenario":null},{"value":"0,00E+00","module":"C1","scenario":null},{"value":"3,72E-03","module":"C2","scenario":null},{"value":"5,48E-02","module":"C3","scenario":null},{"value":"0,00E+00","module":"C4","scenario":null},{"value":"-4,53E-01","module":"D","scenario":null},{"value":"5,63E+00","module":"A1A3","scenario":null}]},{"parameter":"EP-freshwater","unit":"kg P-eq","values":[{"value":"1,76E-04","module":"A1","scenario":null},{"value":"5,56E-06","module":"A2","scenario":null},{"value":"3,99E-04","module":"A3","scenario":null},{"value":"1,46E-05","module":"A4","scenario":null},{"value":"2,73E-05","module":"A5","scenario":null},{"value":"2,51E-05","module":"B2","scenario":null},{"value":"0,00E+00","module":"C1","scenario":null},{"value":"4,74E-07","module":"C2","scenario":null},{"value":"2,68E-05","module":"C3","scenario":null},{"value":"0,00E+00","module":"C4","scenario":null},{"value":"-1,83E-04","module":"D","scenario":null},{"value":"5,80E-04","module":"A1A3","scenario":null}]},{"parameter":"EP-marine","unit":"kg N-eq","values":[{"value":"6,23E-03","module":"A1","scenario":null},{"value":"6,26E-03","module":"A2","scenario":null},{"value":"5,17E-03","module":"A3","scenario":null},{"value":"1,03E-02","module":"A4","scenario":null},{"value":"1,28E-03","module":"A5","scenario":null},{"value":"2,20E-04","module":"B2","scenario":null},{"value":"0,00E+00","module":"C1","scenario":null},{"value":"4,66E-05","module":"C2","scenario":null},{"value":"5,75E-03","module":"C3","scenario":null},{"value":"0,00E+00","module":"C4","scenario":null},{"value":"-3,39E-03","module":"D","scenario":null},{"value":"1,77E-02","module":"A1A3","scenario":null}]},{"parameter":"EP-terrestrial","unit":"mol N-eq.","values":[{"value":"7,42E-02","module":"A1","scenario":null},{"value":"6,98E-02","module":"A2","scenario":null},{"value":"5,64E-02","module":"A3","scenario":null},{"value":"1,14E-01","module":"A4","scenario":null},{"value":"1,45E-02","module":"A5","scenario":null},{"value":"2,03E-03","module":"B2","scenario":null},{"value":"0,00E+00","module":"C1","scenario":null},{"value":"5,18E-04","module":"C2","scenario":null},{"value":"6,76E-02","module":"C3","scenario":null},{"value":"0,00E+00","module":"C4","scenario":null},{"value":"-3,78E-02","module":"D","scenario":null},{"value":"2,00E-01","module":"A1A3","scenario":null}]}],"additional_environmental_impact":[{"parameter":"PM","unit":"Disease incidence","values":[{"value":"6,67E-07","module":"A1","scenario":null},{"value":"5,65E-08","module":"A2","scenario":null},{"value":"1,29E-07","module":"A3","scenario":null},{"value":"1,53E-07","module":"A4","scenario":null},{"value":"4,40E-08","module":"A5","scenario":null},{"value":"4,57E-09","module":"B2","scenario":null},{"value":"0,00E+00","module":"C1","scenario":null},{"value":"7,70E-09","module":"C2","scenario":null},{"value":"2,54E-07","module":"C3","scenario":null},{"value":"0,00E+00","module":"C4","scenario":null},{"value":"-5,21E-08","module":"D","scenario":null},{"value":"8,53E-07","module":"A1A3","scenario":null}]},{"parameter":"ETP-fw","unit":"CTUe","values":[{"value":"2,09E+01","module":"A1","scenario":null},{"value":"4,82E+00","module":"A2","scenario":null},{"value":"3,30E+01","module":"A3","scenario":null},{"value":"1,21E+01","module":"A4","scenario":null},{"value":"3,25E+00","module":"A5","scenario":null},{"value":"8,56E-01","module":"B2","scenario":null},{"value":"0,00E+00","module":"C1","scenario":null},{"value":"3,58E-01","module":"C2","scenario":null},{"value":"5,06E+00","module":"C3","scenario":null},{"value":"0,00E+00","module":"C4","scenario":null},{"value":"-7,42E+00","module":"D","scenario":null},{"value":"5,87E+01","module":"A1A3","scenario":null}]},{"parameter":"HTP-c","unit":"CTUh","values":[{"value":"2,04E-08","module":"A1","scenario":null},{"value":"7,37E-10","module":"A2","scenario":null},{"value":"2,84E-09","module":"A3","scenario":null},{"value":"1,27E-09","module":"A4","scenario":null},{"value":"1,30E-09","module":"A5","scenario":null},{"value":"1,17E-10","module":"B2","scenario":null},{"value":"0,00E+00","module":"C1","scenario":null},{"value":"2,30E-11","module":"C2","scenario":null},{"value":"2,50E-09","module":"C3","scenario":null},{"value":"0,00E+00","module":"C4","scenario":null},{"value":"-1,33E-09","module":"D","scenario":null},{"value":"2,40E-08","module":"A1A3","scenario":null}]},{"parameter":"HTP-nc","unit":"CTUh","values":[{"value":"5,81E-08","module":"A1","scenario":null},{"value":"5,95E-09","module":"A2","scenario":null},{"value":"5,93E-08","module":"A3","scenario":null},{"value":"1,81E-08","module":"A4","scenario":null},{"value":"6,90E-09","module":"A5","scenario":null},{"value":"3,11E-09","module":"B2","scenario":null},{"value":"0,00E+00","module":"C1","scenario":null},{"value":"7,37E-10","module":"C2","scenario":null},{"value":"7,10E-08","module":"C3","scenario":null},{"value":"0,00E+00","module":"C4","scenario":null},{"value":"-1,91E-08","module":"D","scenario":null},{"value":"1,23E-07","module":"A1A3","scenario":null}]},{"parameter":"SQP","unit":"-","values":[{"value":"9,99E+02","module":"A1","scenario":null},{"value":"6,10E+00","module":"A2","scenario":null},{"value":"7,90E+01","module":"A3","scenario":null},{"value":"1,73E+01","module":"A4","scenario":null},{"value":"4,43E+01","module":"A5","scenario":null},{"value":"1,14E+00","module":"B2","scenario":null},{"value":"0,00E+00","module":"C1","scenario":null},{"value":"1,24E+00","module":"C2","scenario":null},{"value":"1,01E+00","module":"C3","scenario":null},{"value":"0,00E+00","module":"C4","scenario":null},{"value":"-1,19E+01","module":"D","scenario":null},{"value":"1,08E+03","module":"A1A3","scenario":null}]}],"resource_use":[{"parameter":"PERE","unit":"MJ","values":[{"value":"5,50E+01","module":"A1","scenario":null},{"value":"1,42E-01","module":"A2","scenario":null},{"value":"1,25E+01","module":"A3","scenario":null},{"value":"4,16E-01","module":"A4","scenario":null},{"value":"1,57E+01","module":"A5","scenario":null},{"value":"1,02E+00","module":"B2","scenario":null},{"value":"0,00E+00","module":"C1","scenario":null},{"value":"1,38E-02","module":"C2","scenario":null},{"value":"1,56E+02","module":"C3","scenario":null},{"value":"0,00E+00","module":"C4","scenario":null},{"value":"-7,26E+00","module":"D","scenario":null},{"value":"6,77E+01","module":"A1A3","scenario":null}]},{"parameter":"PERM","unit":"","values":[{"value":"1,56E+02","module":"A1","scenario":null},{"value":"0,00E+00","module":"A2","scenario":null},{"value":"6,51E+00","module":"A3","scenario":null},{"value":"0,00E+00","module":"A4","scenario":null},{"value":"-6,38E+00","module":"A5","scenario":null},{"value":"1,54E-03","module":"B2","scenario":null},{"value":"0,00E+00","module":"C1","scenario":null},{"value":"0,00E+00","module":"C2","scenario":null},{"value":"-1,54E+02","module":"C3","scenario":null},{"value":"0,00E+00","module":"C4","scenario":null},{"value":"0,00E+00","module":"D","scenario":null},{"value":"1,62E+02","module":"A1A3","scenario":null}]},{"parameter":"PERT","unit":"MJ","values":[{"value":"2,11E+02","module":"A1","scenario":null},{"value":"1,42E-01","module":"A2","scenario":null},{"value":"1,91E+01","module":"A3","scenario":null},{"value":"4,16E-01","module":"A4","scenario":null},{"value":"9,29E+00","module":"A5","scenario":null},{"value":"1,02E+00","module":"B2","scenario":null},{"value":"0,00E+00","module":"C1","scenario":null},{"value":"1,38E-02","module":"C2","scenario":null},{"value":"2,46E+00","module":"C3","scenario":null},{"value":"0,00E+00","module":"C4","scenario":null},{"value":"-7,26E+00","module":"D","scenario":null},{"value":"2,30E+02","module":"A1A3","scenario":null}]},{"parameter":"PENRE","unit":"MJ","values":[{"value":"5,27E+01","module":"A1","scenario":null},{"value":"1,58E+01","module":"A2","scenario":null},{"value":"8,60E+01","module":"A3","scenario":null},{"value":"3,71E+01","module":"A4","scenario":null},{"value":"1,20E+01","module":"A5","scenario":null},{"value":"4,33E+00","module":"B2","scenario":null},{"value":"0,00E+00","module":"C1","scenario":null},{"value":"1,08E+00","module":"C2","scenario":null},{"value":"2,40E+01","module":"C3","scenario":null},{"value":"0,00E+00","module":"C4","scenario":null},{"value":"-2,00E+02","module":"D","scenario":null},{"value":"1,55E+02","module":"A1A3","scenario":null}]},{"parameter":"PENRM","unit":"MJ","values":[{"value":"2,13E+01","module":"A1","scenario":null},{"value":"0,00E+00","module":"A2","scenario":null},{"value":"2,62E+00","module":"A3","scenario":null},{"value":"0,00E+00","module":"A4","scenario":null},{"value":"-2,81E+00","module":"A5","scenario":null},{"value":"6,37E-01","module":"B2","scenario":null},{"value":"0,00E+00","module":"C1","scenario":null},{"value":"0,00E+00","module":"C2","scenario":null},{"value":"-2,06E+01","module":"C3","scenario":null},{"value":"0,00E+00","module":"C4","scenario":null},{"value":"0,00E+00","module":"D","scenario":null},{"value":"2,40E+01","module":"A1A3","scenario":null}]},{"parameter":"PENRT","unit":"MJ","values":[{"value":"7,40E+01","module":"A1","scenario":null},{"value":"1,58E+01","module":"A2","scenario":null},{"value":"8,87E+01","module":"A3","scenario":null},{"value":"3,71E+01","module":"A4","scenario":null},{"value":"9,21E+00","module":"A5","scenario":null},{"value":"4,97E+00","module":"B2","scenario":null},{"value":"0,00E+00","module":"C1","scenario":null},{"value":"1,08E+00","module":"C2","scenario":null},{"value":"3,42E+00","module":"C3","scenario":null},{"value":"0,00E+00","module":"C4","scenario":null},{"value":"-2,00E+02","module":"D","scenario":null},{"value":"1,78E+02","module":"A1A3","scenario":null}]},{"parameter":"SM","unit":"kg","values":[{"value":"2,61E-04","module":"A1","scenario":null},{"value":"0,00E+00","module":"A2","scenario":null},{"value":"7,17E-02","module":"A3","scenario":null},{"value":"0,00E+00","module":"A4","scenario":null},{"value":"2,88E-03","module":"A5","scenario":null},{"value":"5,74E-04","module":"B2","scenario":null},{"value":"0,00E+00","module":"C1","scenario":null},{"value":"0,00E+00","module":"C2","scenario":null},{"value":"0,00E+00","module":"C3","scenario":null},{"value":"0,00E+00","module":"C4","scenario":null},{"value":"0,00E+00","module":"D","scenario":null},{"value":"7,20E-02","module":"A1A3","scenario":null}]},{"parameter":"RSF","unit":"MJ","values":[{"value":"0,00E+00","module":"A1","scenario":null},{"value":"0,00E+00","module":"A2","scenario":null},{"value":"0,00E+00","module":"A3","scenario":null},{"value":"0,00E+00","module":"A4","scenario":null},{"value":"0,00E+00","module":"A5","scenario":null},{"value":"0,00E+00","module":"B2","scenario":null},{"value":"0,00E+00","module":"C1","scenario":null},{"value":"0,00E+00","module":"C2","scenario":null},{"value":"0,00E+00","module":"C3","scenario":null},{"value":"0,00E+00","module":"C4","scenario":null},{"value":"0,00E+00","module":"D","scenario":null},{"value":"0,00E+00","module":"A1A3","scenario":null}]},{"parameter":"NRSF","unit":"MJ","values":[{"value":"0,00E+00","module":"A1","scenario":null},{"value":"0,00E+00","module":"A2","scenario":null},{"value":"0,00E+00","module":"A3","scenario":null},{"value":"0,00E+00","module":"A4","scenario":null},{"value":"0,00E+00","module":"A5","scenario":null},{"value":"0,00E+00","module":"B2","scenario":null},{"value":"0,00E+00","module":"C1","scenario":null},{"value":"0,00E+00","module":"C2","scenario":null},{"value":"0,00E+00","module":"C3","scenario":null},{"value":"0,00E+00","module":"C4","scenario":null},{"value":"0,00E+00","module":"D","scenario":null},{"value":"0,00E+00","module":"A1A3","scenario":null}]},{"parameter":"FW","unit":"m3","values":[{"value":"1,09E-01","module":"A1","scenario":null},{"value":"1,20E-03","module":"A2","scenario":null},{"value":"7,26E-02","module":"A3","scenario":null},{"value":"3,23E-03","module":"A4","scenario":null},{"value":"8,13E-03","module":"A5","scenario":null},{"value":"4,31E-03","module":"B2","scenario":null},{"value":"0,00E+00","module":"C1","scenario":null},{"value":"1,26E-04","module":"C2","scenario":null},{"value":"9,06E-03","module":"C3","scenario":null},{"value":"0,00E+00","module":"C4","scenario":null},{"value":"-3,19E-02","module":"D","scenario":null},{"value":"1,82E-01","module":"A1A3","scenario":null}]}],"end_of_life_waste":[{"parameter":"HWD","unit":"kg","values":[{"value":"1,33E-01","module":"A1","scenario":null},{"value":"1,66E-02","module":"A2","scenario":null},{"value":"4,10E-01","module":"A3","scenario":null},{"value":"3,09E-02","module":"A4","scenario":null},{"value":"3,59E-02","module":"A5","scenario":null},{"value":"6,23E-03","module":"B2","scenario":null},{"value":"0,00E+00","module":"C1","scenario":null},{"value":"7,48E-04","module":"C2","scenario":null},{"value":"6,68E-02","module":"C3","scenario":null},{"value":"0,00E+00","module":"C4","scenario":null},{"value":"-5,12E-02","module":"D","scenario":null},{"value":"5,60E-01","module":"A1A3","scenario":null}]},{"parameter":"NHWD","unit":"kg","values":[{"value":"2,40E+00","module":"A1","scenario":null},{"value":"4,79E-01","module":"A2","scenario":null},{"value":"5,74E+00","module":"A3","scenario":null},{"value":"1,38E+00","module":"A4","scenario":null},{"value":"4,24E-01","module":"A5","scenario":null},{"value":"9,36E-02","module":"B2","scenario":null},{"value":"0,00E+00","module":"C1","scenario":null},{"value":"1,07E-01","module":"C2","scenario":null},{"value":"1,66E-01","module":"C3","scenario":null},{"value":"0,00E+00","module":"C4","scenario":null},{"value":"-5,85E-01","module":"D","scenario":null},{"value":"8,63E+00","module":"A1A3","scenario":null}]},{"parameter":"RWD","unit":"kg","values":[{"value":"2,84E-04","module":"A1","scenario":null},{"value":"1,08E-04","module":"A2","scenario":null},{"value":"6,40E-05","module":"A3","scenario":null},{"value":"2,54E-04","module":"A4","scenario":null},{"value":"3,12E-05","module":"A5","scenario":null},{"value":"3,44E-05","module":"B2","scenario":null},{"value":"0,00E+00","module":"C1","scenario":null},{"value":"7,33E-06","module":"C2","scenario":null},{"value":"3,61E-05","module":"C3","scenario":null},{"value":"0,00E+00","module":"C4","scenario":null},{"value":"-3,61E-04","module":"D","scenario":null},{"value":"4,56E-04","module":"A1A3","scenario":null}]}],"end_of_life_flow":[{"parameter":"CRU","unit":"kg","values":[{"value":"0,00E+00","module":"A1","scenario":null},{"value":"0,00E+00","module":"A2","scenario":null},{"value":"0,00E+00","module":"A3","scenario":null},{"value":"0,00E+00","module":"A4","scenario":null},{"value":"0,00E+00","module":"A5","scenario":null},{"value":"0,00E+00","module":"B2","scenario":null},{"value":"0,00E+00","module":"C1","scenario":null},{"value":"0,00E+00","module":"C2","scenario":null},{"value":"0,00E+00","module":"C3","scenario":null},{"value":"0,00E+00","module":"C4","scenario":null},{"value":"0,00E+00","module":"D","scenario":null},{"value":"0,00E+00","module":"A1A3","scenario":null}]},{"parameter":"MFR","unit":"kg","values":[{"value":"9,42E-04","module":"A1","scenario":null},{"value":"0,00E+00","module":"A2","scenario":null},{"value":"7,93E-04","module":"A3","scenario":null},{"value":"0,00E+00","module":"A4","scenario":null},{"value":"6,94E-05","module":"A5","scenario":null},{"value":"7,44E-04","module":"B2","scenario":null},{"value":"0,00E+00","module":"C1","scenario":null},{"value":"0,00E+00","module":"C2","scenario":null},{"value":"0,00E+00","module":"C3","scenario":null},{"value":"0,00E+00","module":"C4","scenario":null},{"value":"0,00E+00","module":"D","scenario":null},{"value":"1,73E-03","module":"A1A3","scenario":null}]},{"parameter":"MER","unit":"kg","values":[{"value":"0,00E+00","module":"A1","scenario":null},{"value":"0,00E+00","module":"A2","scenario":null},{"value":"0,00E+00","module":"A3","scenario":null},{"value":"0,00E+00","module":"A4","scenario":null},{"value":"0,00E+00","module":"A5","scenario":null},{"value":"0,00E+00","module":"B2","scenario":null},{"value":"0,00E+00","module":"C1","scenario":null},{"value":"0,00E+00","module":"C2","scenario":null},{"value":"0,00E+00","module":"C3","scenario":null},{"value":"0,00E+00","module":"C4","scenario":null},{"value":"0,00E+00","module":"D","scenario":null},{"value":"0,00E+00","module":"A1A3","scenario":null}]},{"parameter":"EEE","unit":"MJ","values":[{"value":"2,31E-01","module":"A1","scenario":null},{"value":"0,00E+00","module":"A2","scenario":null},{"value":"1,88E-01","module":"A3","scenario":null},{"value":"0,00E+00","module":"A4","scenario":null},{"value":"2,04E+00","module":"A5","scenario":null},{"value":"2,59E-03","module":"B2","scenario":null},{"value":"0,00E+00","module":"C1","scenario":null},{"value":"0,00E+00","module":"C2","scenario":null},{"value":"1,40E+01","module":"C3","scenario":null},{"value":"0,00E+00","module":"C4","scenario":null},{"value":"0,00E+00","module":"D","scenario":null},{"value":"4,19E-01","module":"A1A3","scenario":null}]},{"parameter":"EET","unit":"MJ","values":[{"value":"4,46E-01","module":"A1","scenario":null},{"value":"0,00E+00","module":"A2","scenario":null},{"value":"3,63E-01","module":"A3","scenario":null},{"value":"0,00E+00","module":"A4","scenario":null},{"value":"3,93E+00","module":"A5","scenario":null},{"value":"5,00E-03","module":"B2","scenario":null},{"value":"0,00E+00","module":"C1","scenario":null},{"value":"0,00E+00","module":"C2","scenario":null},{"value":"1,35E+02","module":"C3","scenario":null},{"value":"0,00E+00","module":"C4","scenario":null},{"value":"0,00E+00","module":"D","scenario":null},{"value":"8,09E-01","module":"A1A3","scenario":null}]}]}