{
    "product_name": "Stud anchor HST4",
    "epd_id": "EPD-HIL-20240046-CBA1-EN",
    "declared_unit": {
        "unit": "kg",
        "amount": 1.0
    },
    "compliance": [
        "DIN EN 15804+A2",
        "ISO 14025"
    ],
    "producer_name": "Hilti Aktiengesellschaft",
    "environmental_impact": [
        {
            "parameter": "GWP-total",
            "values": [
                {
                    "value": "2,77E+00",
                    "module": "A1-A3",
                    "scenario": null
                },
                {
                    "value": "5,86E-02",
                    "module": "C1",
                    "scenario": null
                },
                {
                    "value": "3,73E-03",
                    "module": "C2",
                    "scenario": null
                },
                {
                    "value": "2,58E-03",
                    "module": "C3",
                    "scenario": null
                },
                {
                    "value": "2,20E-03",
                    "module": "C4",
                    "scenario": null
                },
                {
                    "value": "-1,70E+00",
                    "module": "D",
                    "scenario": null
                }
            ]
        },
        {
            "parameter": "GWP-fossil",
            "values": [
                {
                    "value": "2,77E+00",
                    "module": "A1-A3",
                    "scenario": null
                },
                {
                    "value": "5,86E-02",
                    "module": "C1",
                    "scenario": null
                },
                {
                    "value": "3,70E-03",
                    "module": "C2",
                    "scenario": null
                },
                {
                    "value": "2,56E-03",
                    "module": "C3",
                    "scenario": null
                },
                {
                    "value": "2,19E-03",
                    "module": "C4",
                    "scenario": null
                },
                {
                    "value": "-1,70E+00",
                    "module": "D",
                    "scenario": null
                }
            ]
        },
        {
            "parameter": "GWP-biogenic",
            "values": [
                {
                    "value": "0,00E+00",
                    "module": "A1-A3",
                    "scenario": null
                },
                {
                    "value": "0,00E+00",
                    "module": "C1",
                    "scenario": null
                },
                {
                    "value": "0,00E+00",
                    "module": "C2",
                    "scenario": null
                },
                {
                    "value": "0,00E+00",
                    "module": "C3",
                    "scenario": null
                },
                {
                    "value": "0,00E+00",
                    "module": "C4",
                    "scenario": null
                },
                {
                    "value": "0,00E+00",
                    "module": "D",
                    "scenario": null
                }
            ]
        },
        {
            "parameter": "GWP-luluc",
            "values": [
                {
                    "value": "1,33E-03",
                    "module": "A1-A3",
                    "scenario": null
                },
                {
                    "value": "5,36E-06",
                    "module": "C1",
                    "scenario": null
                },
                {
                    "value": "3,39E-05",
                    "module": "C2",
                    "scenario": null
                },
                {
                    "value": "1,92E-05",
                    "module": "C3",
                    "scenario": null
                },
                {
                    "value": "6,79E-06",
                    "module": "C4",
                    "scenario": null
                },
                {
                    "value": "-6,31E-04",
                    "module": "D",
                    "scenario": null
                }
            ]
        },
        {
            "parameter": "ODP",
            "values": [
                {
                    "value": "3,42E-12",
                    "module": "A1-A3",
                    "scenario": null
                },
                {
                    "value": "5,76E-13",
                    "module": "C1",
                    "scenario": null
                },
                {
                    "value": "3,20E-16",
                    "module": "C2",
                    "scenario": null
                },
                {
                    "value": "4,28E-15",
                    "module": "C3",
                    "scenario": null
                },
                {
                    "value": "5,56E-15",
                    "module": "C4",
                    "scenario": null
                },
                {
                    "value": "-1,08E-12",
                    "module": "D",
                    "scenario": null
                }
            ]
        },
        {
            "parameter": "AP",
            "values": [
                {
                    "value": "5,63E-03",
                    "module": "A1-A3",
                    "scenario": null
                },
                {
                    "value": "8,92E-05",
                    "module": "C1",
                    "scenario": null
                },
                {
                    "value": "4,03E-06",
                    "module": "C2",
                    "scenario": null
                },
                {
                    "value": "1,34E-05",
                    "module": "C3",
                    "scenario": null
                },
                {
                    "value": "1,55E-05",
                    "module": "C4",
                    "scenario": null
                },
                {
                    "value": "-3,90E-03",
                    "module": "D",
                    "scenario": null
                }
            ]
        },
        {
            "parameter": "POCP",
            "values": [
                {
                    "value": "4,78E-03",
                    "module": "A1-A3",
                    "scenario": null
                },
                {
                    "value": "6,95E-05",
                    "module": "C1",
                    "scenario": null
                },
                {
                    "value": "3,50E-06",
                    "module": "C2",
                    "scenario": null
                },
                {
                    "value": "1,66E-05",
                    "module": "C3",
                    "scenario": null
                },
                {
                    "value": "1,21E-05",
                    "module": "C4",
                    "scenario": null
                },
                {
                    "value": "-3,26E-03",
                    "module": "D",
                    "scenario": null
                }
            ]
        },
        {
            "parameter": "ADPE",
            "values": [
                {
                    "value": "9,72E-08",
                    "module": "A1-A3",
                    "scenario": null
                },
                {
                    "value": "2,84E-09",
                    "module": "C1",
                    "scenario": null
                },
                {
                    "value": "2,36E-10",
                    "module": "C2",
                    "scenario": null
                },
                {
                    "value": "2,74E-09",
                    "module": "C3",
                    "scenario": null
                },
                {
                    "value": "1,01E-10",
                    "module": "C4",
                    "scenario": null
                },
                {
                    "value": "-6,59E-08",
                    "module": "D",
                    "scenario": null
                }
            ]
        },
        {
            "parameter": "ADPF",
            "values": [
                {
                    "value": "2,93E+01",
                    "module": "A1-A3",
                    "scenario": null
                },
                {
                    "value": "1,29E+00",
                    "module": "C1",
                    "scenario": null
                },
                {
                    "value": "4,97E-02",
                    "module": "C2",
                    "scenario": null
                },
                {
                    "value": "5,04E-02",
                    "module": "C3",
                    "scenario": null
                },
                {
                    "value": "2,91E-02",
                    "module": "C4",
                    "scenario": null
                },
                {
                    "value": "-1,43E+01",
                    "module": "D",
                    "scenario": null
                }
            ]
        },
        {
            "parameter": "WDP",
            "values": [
                {
                    "value": "3,60E-02",
                    "module": "A1-A3",
                    "scenario": null
                },
                {
                    "value": "4,92E-03",
                    "module": "C1",
                    "scenario": null
                },
                {
                    "value": "4,21E-05",
                    "module": "C2",
                    "scenario": null
                },
                {
                    "value": "4,98E-04",
                    "module": "C3",
                    "scenario": null
                },
                {
                    "value": "2,40E-04",
                    "module": "C4",
                    "scenario": null
                },
                {
                    "value": "-2,19E-02",
                    "module": "D",
                    "scenario": null
                }
            ]
        },
        {
            "parameter": "EP-freshwater",
            "values": [
                {
                    "value": "1,99E-06",
                    "module": "A1-A3",
                    "scenario": null
                },
                {
                    "value": "5,79E-08",
                    "module": "C1",
                    "scenario": null
                },
                {
                    "value": "1,33E-08",
                    "module": "C2",
                    "scenario": null
                },
                {
                    "value": "8,71E-09",
                    "module": "C3",
                    "scenario": null
                },
                {
                    "value": "4,40E-09",
                    "module": "C4",
                    "scenario": null
                },
                {
                    "value": "-1,28E-06",
                    "module": "D",
                    "scenario": null
                }
            ]
        },
        {
            "parameter": "EP-marine",
            "values": [
                {
                    "value": "1,45E-03",
                    "module": "A1-A3",
                    "scenario": null
                },
                {
                    "value": "2,52E-05",
                    "module": "C1",
                    "scenario": null
                },
                {
                    "value": "1,36E-06",
                    "module": "C2",
                    "scenario": null
                },
                {
                    "value": "6,13E-06",
                    "module": "C3",
                    "scenario": null
                },
                {
                    "value": "4,01E-06",
                    "module": "C4",
                    "scenario": null
                },
                {
                    "value": "-9,58E-04",
                    "module": "D",
                    "scenario": null
                }
            ]
        },
        {
            "parameter": "EP-terrestrial",
            "values": [
                {
                    "value": "1,58E-02",
                    "module": "A1-A3",
                    "scenario": null
                },
                {
                    "value": "2,66E-04",
                    "module": "C1",
                    "scenario": null
                },
                {
                    "value": "1,61E-05",
                    "module": "C2",
                    "scenario": null
                },
                {
                    "value": "6,77E-05",
                    "module": "C3",
                    "scenario": null
                },
                {
                    "value": "4,41E-05",
                    "module": "C4",
                    "scenario": null
                },
                {
                    "value": "-1,03E-02",
                    "module": "D",
                    "scenario": null
                }
            ]
        }
    ],
    "additional_environmental_impact": [
        {
            "parameter": "PM",
            "values": [
                {
                    "value": null,
                    "module": "A1-A3",
                    "scenario": null
                },
                {
                    "value": null,
                    "module": "C1",
                    "scenario": null
                },
                {
                    "value": null,
                    "module": "C2",
                    "scenario": null
                },
                {
                    "value": null,
                    "module": "C3",
                    "scenario": null
                },
                {
                    "value": null,
                    "module": "C4",
                    "scenario": null
                },
                {
                    "value": null,
                    "module": "D",
                    "scenario": null
                }
            ]
        },
        {
            "parameter": "ETP-fw",
            "values": [
                {
                    "value": null,
                    "module": "A1-A3",
                    "scenario": null
                },
                {
                    "value": null,
                    "module": "C1",
                    "scenario": null
                },
                {
                    "value": null,
                    "module": "C2",
                    "scenario": null
                },
                {
                    "value": null,
                    "module": "C3",
                    "scenario": null
                },
                {
                    "value": null,
                    "module": "C4",
                    "scenario": null
                },
                {
                    "value": null,
                    "module": "D",
                    "scenario": null
                }
            ]
        },
        {
            "parameter": "HTP-c",
            "values": [
                {
                    "value": null,
                    "module": "A1-A3",
                    "scenario": null
                },
                {
                    "value": null,
                    "module": "C1",
                    "scenario": null
                },
                {
                    "value": null,
                    "module": "C2",
                    "scenario": null
                },
                {
                    "value": null,
                    "module": "C3",
                    "scenario": null
                },
                {
                    "value": null,
                    "module": "C4",
                    "scenario": null
                },
                {
                    "value": null,
                    "module": "D",
                    "scenario": null
                }
            ]
        },
        {
            "parameter": "HTP-nc",
            "values": [
                {
                    "value": null,
                    "module": "A1-A3",
                    "scenario": null
                },
                {
                    "value": null,
                    "module": "C1",
                    "scenario": null
                },
                {
                    "value": null,
                    "module": "C2",
                    "scenario": null
                },
                {
                    "value": null,
                    "module": "C3",
                    "scenario": null
                },
                {
                    "value": null,
                    "module": "C4",
                    "scenario": null
                },
                {
                    "value": null,
                    "module": "D",
                    "scenario": null
                }
            ]
        },
        {
            "parameter": "SQP",
            "values": [
                {
                    "value": null,
                    "module": "A1-A3",
                    "scenario": null
                },
                {
                    "value": null,
                    "module": "C1",
                    "scenario": null
                },
                {
                    "value": null,
                    "module": "C2",
                    "scenario": null
                },
                {
                    "value": null,
                    "module": "C3",
                    "scenario": null
                },
                {
                    "value": null,
                    "module": "C4",
                    "scenario": null
                },
                {
                    "value": null,
                    "module": "D",
                    "scenario": null
                }
            ]
        }
    ],
    "resource_use": [
        {
            "parameter": "PERE",
            "values": [
                {
                    "value": "1,51E+00",
                    "module": "A1-A3",
                    "scenario": null
                },
                {
                    "value": "1,76E-01",
                    "module": "C1",
                    "scenario": null
                },
                {
                    "value": "3,52E-03",
                    "module": "C2",
                    "scenario": null
                },
                {
                    "value": "4,68E-03",
                    "module": "C3",
                    "scenario": null
                },
                {
                    "value": "4,74E-03",
                    "module": "C4",
                    "scenario": null
                },
                {
                    "value": "-8,12E-01",
                    "module": "D",
                    "scenario": null
                }
            ]
        },
        {
            "parameter": "PERM",
            "values": [
                {
                    "value": "2,90E-01",
                    "module": "A1-A3",
                    "scenario": null
                },
                {
                    "value": "0,00E+00",
                    "module": "C1",
                    "scenario": null
                },
                {
                    "value": "0,00E+00",
                    "module": "C2",
                    "scenario": null
                },
                {
                    "value": "0,00E+00",
                    "module": "C3",
                    "scenario": null
                },
                {
                    "value": "0,00E+00",
                    "module": "C4",
                    "scenario": null
                },
                {
                    "value": "0,00E+00",
                    "module": "D",
                    "scenario": null
                }
            ]
        },
        {
            "parameter": "PERT",
            "values": [
                {
                    "value": "1,80E+00",
                    "module": "A1-A3",
                    "scenario": null
                },
                {
                    "value": "1,76E-01",
                    "module": "C1",
                    "scenario": null
                },
                {
                    "value": "3,52E-03",
                    "module": "C2",
                    "scenario": null
                },
                {
                    "value": "4,68E-03",
                    "module": "C3",
                    "scenario": null
                },
                {
                    "value": "4,74E-03",
                    "module": "C4",
                    "scenario": null
                },
                {
                    "value": "-8,12E-01",
                    "module": "D",
                    "scenario": null
                }
            ]
        },
        {
            "parameter": "PENRE",
            "values": [
                {
                    "value": "2,94E+01",
                    "module": "A1-A3",
                    "scenario": null
                },
                {
                    "value": "1,29E+00",
                    "module": "C1",
                    "scenario": null
                },
                {
                    "value": "4,99E-02",
                    "module": "C2",
                    "scenario": null
                },
                {
                    "value": "5,05E-02",
                    "module": "C3",
                    "scenario": null
                },
                {
                    "value": "2,91E-02",
                    "module": "C4",
                    "scenario": null
                },
                {
                    "value": "-1,44E+01",
                    "module": "D",
                    "scenario": null
                }
            ]
        },
        {
            "parameter": "PENRM",
            "values": [
                {
                    "value": "0,00E+00",
                    "module": "A1-A3",
                    "scenario": null
                },
                {
                    "value": "0,00E+00",
                    "module": "C1",
                    "scenario": null
                },
                {
                    "value": "0,00E+00",
                    "module": "C2",
                    "scenario": null
                },
                {
                    "value": "0,00E+00",
                    "module": "C3",
                    "scenario": null
                },
                {
                    "value": "0,00E+00",
                    "module": "C4",
                    "scenario": null
                },
                {
                    "value": "0,00E+00",
                    "module": "D",
                    "scenario": null
                }
            ]
        },
        {
            "parameter": "PENRT",
            "values": [
                {
                    "value": "2,94E+01",
                    "module": "A1-A3",
                    "scenario": null
                },
                {
                    "value": "1,29E+00",
                    "module": "C1",
                    "scenario": null
                },
                {
                    "value": "4,99E-02",
                    "module": "C2",
                    "scenario": null
                },
                {
                    "value": "5,05E-02",
                    "module": "C3",
                    "scenario": null
                },
                {
                    "value": "2,91E-02",
                    "module": "C4",
                    "scenario": null
                },
                {
                    "value": "-1,44E+01",
                    "module": "D",
                    "scenario": null
                }
            ]
        },
        {
            "parameter": "SM",
            "values": [
                {
                    "value": "0,00E+00",
                    "module": "A1-A3",
                    "scenario": null
                },
                {
                    "value": "0,00E+00",
                    "module": "C1",
                    "scenario": null
                },
                {
                    "value": "0,00E+00",
                    "module": "C2",
                    "scenario": null
                },
                {
                    "value": "0,00E+00",
                    "module": "C3",
                    "scenario": null
                },
                {
                    "value": "0,00E+00",
                    "module": "C4",
                    "scenario": null
                },
                {
                    "value": "0,00E+00",
                    "module": "D",
                    "scenario": null
                }
            ]
        },
        {
            "parameter": "RSF",
            "values": [
                {
                    "value": "0,00E+00",
                    "module": "A1-A3",
                    "scenario": null
                },
                {
                    "value": "0,00E+00",
                    "module": "C1",
                    "scenario": null
                },
                {
                    "value": "0,00E+00",
                    "module": "C2",
                    "scenario": null
                },
                {
                    "value": "0,00E+00",
                    "module": "C3",
                    "scenario": null
                },
                {
                    "value": "0,00E+00",
                    "module": "C4",
                    "scenario": null
                },
                {
                    "value": "0,00E+00",
                    "module": "D",
                    "scenario": null
                }
            ]
        },
        {
            "parameter": "NRSF",
            "values": [
                {
                    "value": "0,00E+00",
                    "module": "A1-A3",
                    "scenario": null
                },
                {
                    "value": "0,00E+00",
                    "module": "C1",
                    "scenario": null
                },
                {
                    "value": "0,00E+00",
                    "module": "C2",
                    "scenario": null
                },
                {
                    "value": "0,00E+00",
                    "module": "C3",
                    "scenario": null
                },
                {
                    "value": "0,00E+00",
                    "module": "C4",
                    "scenario": null
                },
                {
                    "value": "0,00E+00",
                    "module": "D",
                    "scenario": null
                }
            ]
        },
        {
            "parameter": "FW",
            "values": [
                {
                    "value": "4,62E-03",
                    "module": "A1-A3",
                    "scenario": null
                },
                {
                    "value": "2,95E-04",
                    "module": "C1",
                    "scenario": null
                },
                {
                    "value": "3,88E-06",
                    "module": "C2",
                    "scenario": null
                },
                {
                    "value": "1,44E-05",
                    "module": "C3",
                    "scenario": null
                },
                {
                    "value": "7,35E-06",
                    "module": "C4",
                    "scenario": null
                },
                {
                    "value": "-1,96E-03",
                    "module": "D",
                    "scenario": null
                }
            ]
        }
    ],
    "end_of_life_waste": [
        {
            "parameter": "HWD",
            "values": [
                {
                    "value": "9,80E-10",
                    "module": "A1-A3",
                    "scenario": null
                },
                {
                    "value": "7,46E-11",
                    "module": "C1",
                    "scenario": null
                },
                {
                    "value": "1,84E-13",
                    "module": "C2",
                    "scenario": null
                },
                {
                    "value": "1,31E-13",
                    "module": "C3",
                    "scenario": null
                },
                {
                    "value": "6,34E-13",
                    "module": "C4",
                    "scenario": null
                },
                {
                    "value": "3,58E-10",
                    "module": "D",
                    "scenario": null
                }
            ]
        },
        {
            "parameter": "NHWD",
            "values": [
                {
                    "value": "2,91E-02",
                    "module": "A1-A3",
                    "scenario": null
                },
                {
                    "value": "2,84E-04",
                    "module": "C1",
                    "scenario": null
                },
                {
                    "value": "7,18E-06",
                    "module": "C2",
                    "scenario": null
                },
                {
                    "value": "1,33E-05",
                    "module": "C3",
                    "scenario": null
                },
                {
                    "value": "1,46E-01",
                    "module": "C4",
                    "scenario": null
                },
                {
                    "value": "-2,12E-02",
                    "module": "D",
                    "scenario": null
                }
            ]
        },
        {
            "parameter": "RWD",
            "values": [
                {
                    "value": "1,45E-03",
                    "module": "A1-A3",
                    "scenario": null
                },
                {
                    "value": "2,01E-04",
                    "module": "C1",
                    "scenario": null
                },
                {
                    "value": "6,45E-08",
                    "module": "C2",
                    "scenario": null
                },
                {
                    "value": "6,77E-07",
                    "module": "C3",
                    "scenario": null
                },
                {
                    "value": "3,31E-07",
                    "module": "C4",
                    "scenario": null
                },
                {
                    "value": "-8,09E-05",
                    "module": "D",
                    "scenario": null
                }
            ]
        }
    ],
    "end_of_life_flow": [
        {
            "parameter": "CRU",
            "values": [
                {
                    "value": "0,00E+00",
                    "module": "A1-A3",
                    "scenario": null
                },
                {
                    "value": "0,00E+00",
                    "module": "C1",
                    "scenario": null
                },
                {
                    "value": "0,00E+00",
                    "module": "C2",
                    "scenario": null
                },
                {
                    "value": "0,00E+00",
                    "module": "C3",
                    "scenario": null
                },
                {
                    "value": "0,00E+00",
                    "module": "C4",
                    "scenario": null
                },
                {
                    "value": "0,00E+00",
                    "module": "D",
                    "scenario": null
                }
            ]
        },
        {
            "parameter": "MFR",
            "values": [
                {
                    "value": "0,00E+00",
                    "module": "A1-A3",
                    "scenario": null
                },
                {
                    "value": "0,00E+00",
                    "module": "C1",
                    "scenario": null
                },
                {
                    "value": "0,00E+00",
                    "module": "C2",
                    "scenario": null
                },
                {
                    "value": "0,00E+00",
                    "module": "C3",
                    "scenario": null
                },
                {
                    "value": "0,00E+00",
                    "module": "C4",
                    "scenario": null
                },
                {
                    "value": "0,00E+00",
                    "module": "D",
                    "scenario": null
                }
            ]
        },
        {
            "parameter": "MER",
            "values": [
                {
                    "value": "0,00E+00",
                    "module": "A1-A3",
                    "scenario": null
                },
                {
                    "value": "0,00E+00",
                    "module": "C1",
                    "scenario": null
                },
                {
                    "value": "0,00E+00",
                    "module": "C2",
                    "scenario": null
                },
                {
                    "value": "0,00E+00",
                    "module": "C3",
                    "scenario": null
                },
                {
                    "value": "0,00E+00",
                    "module": "C4",
                    "scenario": null
                },
                {
                    "value": "0,00E+00",
                    "module": "D",
                    "scenario": null
                }
            ]
        },
        {
            "parameter": "EEE",
            "values": [
                {
                    "value": "0,00E+00",
                    "module": "A1-A3",
                    "scenario": null
                },
                {
                    "value": "0,00E+00",
                    "module": "C1",
                    "scenario": null
                },
                {
                    "value": "0,00E+00",
                    "module": "C2",
                    "scenario": null
                },
                {
                    "value": "0,00E+00",
                    "module": "C3",
                    "scenario": null
                },
                {
                    "value": "0,00E+00",
                    "module": "C4",
                    "scenario": null
                },
                {
                    "value": "0,00E+00",
                    "module": "D",
                    "scenario": null
                }
            ]
        },
        {
            "parameter": "EET",
            "values": [
                {
                    "value": "0,00E+00",
                    "module": "A1-A3",
                    "scenario": null
                },
                {
                    "value": "0,00E+00",
                    "module": "C1",
                    "scenario": null
                },
                {
                    "value": "0,00E+00",
                    "module": "C2",
                    "scenario": null
                },
                {
                    "value": "0,00E+00",
                    "module": "C3",
                    "scenario": null
                },
                {
                    "value": "0,00E+00",
                    "module": "C4",
                    "scenario": null
                },
                {
                    "value": "0,00E+00",
                    "module": "D",
                    "scenario": null
                }
            ]
        }
    ]
}