{
    "product_name": "Verzinkter Baustahl",
    "epd_id": "EPD-GIV-20220239-IBA1-EN",
    "declared_unit": {
        "unit": "ton",
        "amount": 1.0
    },
    "compliance": [
        "DIN EN 15804+A2",
        "ISO 14025"
    ],
    "producer_name": "Give Steel A/S",
    "environmental_impact": [
        {
            "parameter": "GWP-total",
            "values": [
                {
                    "value": "1,04E+03",
                    "module": "A1-A3",
                    "scenario": null
                },
                {
                    "value": "8,39E+00",
                    "module": "A4",
                    "scenario": null
                },
                {
                    "value": "6,58E-01",
                    "module": "A5",
                    "scenario": null
                },
                {
                    "value": "6,58E-01",
                    "module": "C1",
                    "scenario": null
                },
                {
                    "value": "8,47E+00",
                    "module": "C2",
                    "scenario": null
                },
                {
                    "value": "2,33E+01",
                    "module": "C3",
                    "scenario": null
                },
                {
                    "value": "0,00E+00",
                    "module": "C4",
                    "scenario": null
                },
                {
                    "value": "-3,16E+02",
                    "module": "D",
                    "scenario": null
                }
            ]
        },
        {
            "parameter": "GWP-fossil",
            "values": [
                {
                    "value": "1,03E+03",
                    "module": "A1-A3",
                    "scenario": null
                },
                {
                    "value": "8,23E+00",
                    "module": "A4",
                    "scenario": null
                },
                {
                    "value": "6,93E-01",
                    "module": "A5",
                    "scenario": null
                },
                {
                    "value": "6,93E-01",
                    "module": "C1",
                    "scenario": null
                },
                {
                    "value": "8,32E+00",
                    "module": "C2",
                    "scenario": null
                },
                {
                    "value": "2,47E+01",
                    "module": "C3",
                    "scenario": null
                },
                {
                    "value": "0,00E+00",
                    "module": "C4",
                    "scenario": null
                },
                {
                    "value": "-3,15E+02",
                    "module": "D",
                    "scenario": null
                }
            ]
        },
        {
            "parameter": "GWP-biogenic",
            "values": [
                {
                    "value": "2,94E+00",
                    "module": "A1-A3",
                    "scenario": null
                },
                {
                    "value": "8,95E-02",
                    "module": "A4",
                    "scenario": null
                },
                {
                    "value": "0,00E+00",
                    "module": "A5",
                    "scenario": null
                },
                {
                    "value": "0,00E+00",
                    "module": "C1",
                    "scenario": null
                },
                {
                    "value": "9,04E-02",
                    "module": "C2",
                    "scenario": null
                },
                {
                    "value": "0,00E+00",
                    "module": "C3",
                    "scenario": null
                },
                {
                    "value": "0,00E+00",
                    "module": "C4",
                    "scenario": null
                },
                {
                    "value": "-2,04E-01",
                    "module": "D",
                    "scenario": null
                }
            ]
        },
        {
            "parameter": "GWP-luluc",
            "values": [
                {
                    "value": "1,26E+00",
                    "module": "A1-A3",
                    "scenario": null
                },
                {
                    "value": "6,74E-02",
                    "module": "A4",
                    "scenario": null
                },
                {
                    "value": "7,62E-03",
                    "module": "A5",
                    "scenario": null
                },
                {
                    "value": "7,62E-03",
                    "module": "C1",
                    "scenario": null
                },
                {
                    "value": "6,80E-02",
                    "module": "C2",
                    "scenario": null
                },
                {
                    "value": "2,81E-02",
                    "module": "C3",
                    "scenario": null
                },
                {
                    "value": "0,00E+00",
                    "module": "C4",
                    "scenario": null
                },
                {
                    "value": "4,56E-02",
                    "module": "D",
                    "scenario": null
                }
            ]
        },
        {
            "parameter": "ODP",
            "values": [
                {
                    "value": "8,63E-12",
                    "module": "A1-A3",
                    "scenario": null
                },
                {
                    "value": "1,53E-15",
                    "module": "A4",
                    "scenario": null
                },
                {
                    "value": "1,73E-16",
                    "module": "A5",
                    "scenario": null
                },
                {
                    "value": "1,73E-16",
                    "module": "C1",
                    "scenario": null
                },
                {
                    "value": "1,54E-15",
                    "module": "C2",
                    "scenario": null
                },
                {
                    "value": "3,54E-06",
                    "module": "C3",
                    "scenario": null
                },
                {
                    "value": "0,00E+00",
                    "module": "C4",
                    "scenario": null
                },
                {
                    "value": "-5,26E-13",
                    "module": "D",
                    "scenario": null
                }
            ]
        },
        {
            "parameter": "AP",
            "values": [
                {
                    "value": "2,99E+00",
                    "module": "A1-A3",
                    "scenario": null
                },
                {
                    "value": "3,00E-02",
                    "module": "A4",
                    "scenario": null
                },
                {
                    "value": "3,41E-03",
                    "module": "A5",
                    "scenario": null
                },
                {
                    "value": "3,41E-03",
                    "module": "C1",
                    "scenario": null
                },
                {
                    "value": "3,03E-02",
                    "module": "C2",
                    "scenario": null
                },
                {
                    "value": "2,99E-01",
                    "module": "C3",
                    "scenario": null
                },
                {
                    "value": "0,00E+00",
                    "module": "C4",
                    "scenario": null
                },
                {
                    "value": "-5,66E-01",
                    "module": "D",
                    "scenario": null
                }
            ]
        },
        {
            "parameter": "POCP",
            "values": [
                {
                    "value": "2,56E+00",
                    "module": "A1-A3",
                    "scenario": null
                },
                {
                    "value": "2,67E-02",
                    "module": "A4",
                    "scenario": null
                },
                {
                    "value": "4,29E-03",
                    "module": "A5",
                    "scenario": null
                },
                {
                    "value": "4,29E-03",
                    "module": "C1",
                    "scenario": null
                },
                {
                    "value": "2,70E-02",
                    "module": "C2",
                    "scenario": null
                },
                {
                    "value": "2,09E-01",
                    "module": "C3",
                    "scenario": null
                },
                {
                    "value": "0,00E+00",
                    "module": "C4",
                    "scenario": null
                },
                {
                    "value": "-4,32E-01",
                    "module": "D",
                    "scenario": null
                }
            ]
        },
        {
            "parameter": "ADPE",
            "values": [
                {
                    "value": "2,94E-04",
                    "module": "A1-A3",
                    "scenario": null
                },
                {
                    "value": "6,73E-07",
                    "module": "A4",
                    "scenario": null
                },
                {
                    "value": "7,61E-08",
                    "module": "A5",
                    "scenario": null
                },
                {
                    "value": "7,61E-08",
                    "module": "C1",
                    "scenario": null
                },
                {
                    "value": "6,80E-07",
                    "module": "C2",
                    "scenario": null
                },
                {
                    "value": "1,37E-03",
                    "module": "C3",
                    "scenario": null
                },
                {
                    "value": "0,00E+00",
                    "module": "C4",
                    "scenario": null
                },
                {
                    "value": "-6,86E-04",
                    "module": "D",
                    "scenario": null
                }
            ]
        },
        {
            "parameter": "ADPF",
            "values": [
                {
                    "value": "1,12E+04",
                    "module": "A1-A3",
                    "scenario": null
                },
                {
                    "value": "1,11E+02",
                    "module": "A4",
                    "scenario": null
                },
                {
                    "value": "1,26E+01",
                    "module": "A5",
                    "scenario": null
                },
                {
                    "value": "1,26E+01",
                    "module": "C1",
                    "scenario": null
                },
                {
                    "value": "1,12E+02",
                    "module": "C2",
                    "scenario": null
                },
                {
                    "value": "3,70E+02",
                    "module": "C3",
                    "scenario": null
                },
                {
                    "value": "0,00E+00",
                    "module": "C4",
                    "scenario": null
                },
                {
                    "value": "-2,74E+03",
                    "module": "D",
                    "scenario": null
                }
            ]
        },
        {
            "parameter": "WDP",
            "values": [
                {
                    "value": "1,46E+01",
                    "module": "A1-A3",
                    "scenario": null
                },
                {
                    "value": "8,12E-02",
                    "module": "A4",
                    "scenario": null
                },
                {
                    "value": "9,18E-03",
                    "module": "A5",
                    "scenario": null
                },
                {
                    "value": "9,18E-03",
                    "module": "C1",
                    "scenario": null
                },
                {
                    "value": "8,20E-02",
                    "module": "C2",
                    "scenario": null
                },
                {
                    "value": "6,97E+00",
                    "module": "C3",
                    "scenario": null
                },
                {
                    "value": "0,00E+00",
                    "module": "C4",
                    "scenario": null
                },
                {
                    "value": "-6,19E+01",
                    "module": "D",
                    "scenario": null
                }
            ]
        },
        {
            "parameter": "EP-freshwater",
            "values": [
                {
                    "value": "1,66E-03",
                    "module": "A1-A3",
                    "scenario": null
                },
                {
                    "value": "2,54E-05",
                    "module": "A4",
                    "scenario": null
                },
                {
                    "value": "2,87E-06",
                    "module": "A5",
                    "scenario": null
                },
                {
                    "value": "2,87E-06",
                    "module": "C1",
                    "scenario": null
                },
                {
                    "value": "2,56E-05",
                    "module": "C2",
                    "scenario": null
                },
                {
                    "value": "2,09E-02",
                    "module": "C3",
                    "scenario": null
                },
                {
                    "value": "0,00E+00",
                    "module": "C4",
                    "scenario": null
                },
                {
                    "value": "-6,45E-05",
                    "module": "D",
                    "scenario": null
                }
            ]
        },
        {
            "parameter": "EP-marine",
            "values": [
                {
                    "value": "8,43E-01",
                    "module": "A1-A3",
                    "scenario": null
                },
                {
                    "value": "1,37E-02",
                    "module": "A4",
                    "scenario": null
                },
                {
                    "value": "1,52E-03",
                    "module": "A5",
                    "scenario": null
                },
                {
                    "value": "1,52E-03",
                    "module": "C1",
                    "scenario": null
                },
                {
                    "value": "1,38E-02",
                    "module": "C2",
                    "scenario": null
                },
                {
                    "value": "6,79E-02",
                    "module": "C3",
                    "scenario": null
                },
                {
                    "value": "0,00E+00",
                    "module": "C4",
                    "scenario": null
                },
                {
                    "value": "-8,44E-02",
                    "module": "D",
                    "scenario": null
                }
            ]
        },
        {
            "parameter": "EP-terrestrial",
            "values": [
                {
                    "value": "9,17E+00",
                    "module": "A1-A3",
                    "scenario": null
                },
                {
                    "value": "1,53E-01",
                    "module": "A4",
                    "scenario": null
                },
                {
                    "value": "1,69E-02",
                    "module": "A5",
                    "scenario": null
                },
                {
                    "value": "1,69E-02",
                    "module": "C1",
                    "scenario": null
                },
                {
                    "value": "1,54E-01",
                    "module": "C2",
                    "scenario": null
                },
                {
                    "value": "7,66E-01",
                    "module": "C3",
                    "scenario": null
                },
                {
                    "value": "0,00E+00",
                    "module": "C4",
                    "scenario": null
                },
                {
                    "value": "-8,23E-01",
                    "module": "D",
                    "scenario": null
                }
            ]
        }
    ],
    "additional_environmental_impact": [
        {
            "parameter": "PM",
            "values": [
                {
                    "value": "3,74E-05",
                    "module": "A1-A3",
                    "scenario": null
                },
                {
                    "value": "1,72E-07",
                    "module": "A4",
                    "scenario": null
                },
                {
                    "value": "3,76E-08",
                    "module": "A5",
                    "scenario": null
                },
                {
                    "value": "3,76E-08",
                    "module": "C1",
                    "scenario": null
                },
                {
                    "value": "1,74E-07",
                    "module": "C2",
                    "scenario": null
                },
                {
                    "value": "3,78E-06",
                    "module": "C3",
                    "scenario": null
                },
                {
                    "value": "0,00E+00",
                    "module": "C4",
                    "scenario": null
                },
                {
                    "value": "3,21E-05",
                    "module": "D",
                    "scenario": null
                }
            ]
        },
        {
            "parameter": "ETP-fw",
            "values": [
                {
                    "value": "2,69E+03",
                    "module": "A1-A3",
                    "scenario": null
                },
                {
                    "value": "8,31E+01",
                    "module": "A4",
                    "scenario": null
                },
                {
                    "value": "9,40E+00",
                    "module": "A5",
                    "scenario": null
                },
                {
                    "value": "9,40E+00",
                    "module": "C1",
                    "scenario": null
                },
                {
                    "value": "8,39E+01",
                    "module": "C2",
                    "scenario": null
                },
                {
                    "value": "1,70E+03",
                    "module": "C3",
                    "scenario": null
                },
                {
                    "value": "0,00E+00",
                    "module": "C4",
                    "scenario": null
                },
                {
                    "value": "4,57E+03",
                    "module": "D",
                    "scenario": null
                }
            ]
        },
        {
            "parameter": "HTP-c",
            "values": [
                {
                    "value": "7,46E-07",
                    "module": "A1-A3",
                    "scenario": null
                },
                {
                    "value": "1,72E-09",
                    "module": "A4",
                    "scenario": null
                },
                {
                    "value": "1,94E-10",
                    "module": "A5",
                    "scenario": null
                },
                {
                    "value": "1,94E-10",
                    "module": "C1",
                    "scenario": null
                },
                {
                    "value": "1,73E-09",
                    "module": "C2",
                    "scenario": null
                },
                {
                    "value": "3,61E-08",
                    "module": "C3",
                    "scenario": null
                },
                {
                    "value": "0,00E+00",
                    "module": "C4",
                    "scenario": null
                },
                {
                    "value": "8,92E-07",
                    "module": "D",
                    "scenario": null
                }
            ]
        },
        {
            "parameter": "HTP-nc",
            "values": [
                {
                    "value": "1,79E-05",
                    "module": "A1-A3",
                    "scenario": null
                },
                {
                    "value": "1,00E-07",
                    "module": "A4",
                    "scenario": null
                },
                {
                    "value": "1,08E-08",
                    "module": "A5",
                    "scenario": null
                },
                {
                    "value": "1,08E-08",
                    "module": "C1",
                    "scenario": null
                },
                {
                    "value": "1,01E-07",
                    "module": "C2",
                    "scenario": null
                },
                {
                    "value": "1,71E-06",
                    "module": "C3",
                    "scenario": null
                },
                {
                    "value": "0,00E+00",
                    "module": "C4",
                    "scenario": null
                },
                {
                    "value": "1,56E-05",
                    "module": "D",
                    "scenario": null
                }
            ]
        },
        {
            "parameter": "SQP",
            "values": [
                {
                    "value": "2,24E+03",
                    "module": "A1-A3",
                    "scenario": null
                },
                {
                    "value": "3,90E+01",
                    "module": "A4",
                    "scenario": null
                },
                {
                    "value": "4,41E+00",
                    "module": "A5",
                    "scenario": null
                },
                {
                    "value": "4,41E+00",
                    "module": "C1",
                    "scenario": null
                },
                {
                    "value": "3,94E+01",
                    "module": "C2",
                    "scenario": null
                },
                {
                    "value": "6,98E+02",
                    "module": "C3",
                    "scenario": null
                },
                {
                    "value": "0,00E+00",
                    "module": "C4",
                    "scenario": null
                },
                {
                    "value": "3,13E+03",
                    "module": "D",
                    "scenario": null
                }
            ]
        }
    ],
    "resource_use": [
        {
            "parameter": "PERE",
            "values": [
                {
                    "value": "2,14E+03",
                    "module": "A1-A3",
                    "scenario": null
                },
                {
                    "value": "6,42E+00",
                    "module": "A4",
                    "scenario": null
                },
                {
                    "value": "7,26E-01",
                    "module": "A5",
                    "scenario": null
                },
                {
                    "value": "7,26E-01",
                    "module": "C1",
                    "scenario": null
                },
                {
                    "value": "6,49E+00",
                    "module": "C2",
                    "scenario": null
                },
                {
                    "value": "5,37E+01",
                    "module": "C3",
                    "scenario": null
                },
                {
                    "value": "0,00E+00",
                    "module": "C4",
                    "scenario": null
                },
                {
                    "value": "2,52E+02",
                    "module": "D",
                    "scenario": null
                }
            ]
        },
        {
            "parameter": "PERM",
            "values": [
                {
                    "value": "5,88E-02",
                    "module": "A1-A3",
                    "scenario": null
                },
                {
                    "value": "0,00E+00",
                    "module": "A4",
                    "scenario": null
                },
                {
                    "value": "0,00E+00",
                    "module": "A5",
                    "scenario": null
                },
                {
                    "value": "0,00E+00",
                    "module": "C1",
                    "scenario": null
                },
                {
                    "value": "0,00E+00",
                    "module": "C2",
                    "scenario": null
                },
                {
                    "value": "0,00E+00",
                    "module": "C3",
                    "scenario": null
                },
                {
                    "value": "0,00E+00",
                    "module": "C4",
                    "scenario": null
                },
                {
                    "value": "0,00E+00",
                    "module": "D",
                    "scenario": null
                }
            ]
        },
        {
            "parameter": "PERT",
            "values": [
                {
                    "value": "2,14E+03",
                    "module": "A1-A3",
                    "scenario": null
                },
                {
                    "value": "6,42E+00",
                    "module": "A4",
                    "scenario": null
                },
                {
                    "value": "7,26E-01",
                    "module": "A5",
                    "scenario": null
                },
                {
                    "value": "7,26E-01",
                    "module": "C1",
                    "scenario": null
                },
                {
                    "value": "6,49E+00",
                    "module": "C2",
                    "scenario": null
                },
                {
                    "value": "5,37E+01",
                    "module": "C3",
                    "scenario": null
                },
                {
                    "value": "0,00E+00",
                    "module": "C4",
                    "scenario": null
                },
                {
                    "value": "2,52E+02",
                    "module": "D",
                    "scenario": null
                }
            ]
        },
        {
            "parameter": "PENRE",
            "values": [
                {
                    "value": "1,13E+04",
                    "module": "A1-A3",
                    "scenario": null
                },
                {
                    "value": "1,11E+02",
                    "module": "A4",
                    "scenario": null
                },
                {
                    "value": "1,26E+01",
                    "module": "A5",
                    "scenario": null
                },
                {
                    "value": "1,26E+01",
                    "module": "C1",
                    "scenario": null
                },
                {
                    "value": "1,13E+02",
                    "module": "C2",
                    "scenario": null
                },
                {
                    "value": "3,70E+02",
                    "module": "C3",
                    "scenario": null
                },
                {
                    "value": "0,00E+00",
                    "module": "C4",
                    "scenario": null
                },
                {
                    "value": "-2,75E+03",
                    "module": "D",
                    "scenario": null
                }
            ]
        },
        {
            "parameter": "PENRM",
            "values": [
                {
                    "value": "0,00E+00",
                    "module": "A1-A3",
                    "scenario": null
                },
                {
                    "value": "0,00E+00",
                    "module": "A4",
                    "scenario": null
                },
                {
                    "value": "0,00E+00",
                    "module": "A5",
                    "scenario": null
                },
                {
                    "value": "0,00E+00",
                    "module": "C1",
                    "scenario": null
                },
                {
                    "value": "0,00E+00",
                    "module": "C2",
                    "scenario": null
                },
                {
                    "value": "0,00E+00",
                    "module": "C3",
                    "scenario": null
                },
                {
                    "value": "0,00E+00",
                    "module": "C4",
                    "scenario": null
                },
                {
                    "value": "0,00E+00",
                    "module": "D",
                    "scenario": null
                }
            ]
        },
        {
            "parameter": "PENRT",
            "values": [
                {
                    "value": "1,13E+04",
                    "module": "A1-A3",
                    "scenario": null
                },
                {
                    "value": "1,11E+02",
                    "module": "A4",
                    "scenario": null
                },
                {
                    "value": "1,26E+01",
                    "module": "A5",
                    "scenario": null
                },
                {
                    "value": "1,26E+01",
                    "module": "C1",
                    "scenario": null
                },
                {
                    "value": "1,13E+02",
                    "module": "C2",
                    "scenario": null
                },
                {
                    "value": "3,70E+02",
                    "module": "C3",
                    "scenario": null
                },
                {
                    "value": "0,00E+00",
                    "module": "C4",
                    "scenario": null
                },
                {
                    "value": "-2,75E+03",
                    "module": "D",
                    "scenario": null
                }
            ]
        },
        {
            "parameter": "SM",
            "values": [
                {
                    "value": "7,84E+02",
                    "module": "A1-A3",
                    "scenario": null
                },
                {
                    "value": "0,00E+00",
                    "module": "A4",
                    "scenario": null
                },
                {
                    "value": "0,00E+00",
                    "module": "A5",
                    "scenario": null
                },
                {
                    "value": "0,00E+00",
                    "module": "C1",
                    "scenario": null
                },
                {
                    "value": "0,00E+00",
                    "module": "C2",
                    "scenario": null
                },
                {
                    "value": "0,00E+00",
                    "module": "C3",
                    "scenario": null
                },
                {
                    "value": "0,00E+00",
                    "module": "C4",
                    "scenario": null
                },
                {
                    "value": "0,00E+00",
                    "module": "D",
                    "scenario": null
                }
            ]
        },
        {
            "parameter": "RSF",
            "values": [
                {
                    "value": "0,00E+00",
                    "module": "A1-A3",
                    "scenario": null
                },
                {
                    "value": "0,00E+00",
                    "module": "A4",
                    "scenario": null
                },
                {
                    "value": "0,00E+00",
                    "module": "A5",
                    "scenario": null
                },
                {
                    "value": "0,00E+00",
                    "module": "C1",
                    "scenario": null
                },
                {
                    "value": "0,00E+00",
                    "module": "C2",
                    "scenario": null
                },
                {
                    "value": "0,00E+00",
                    "module": "C3",
                    "scenario": null
                },
                {
                    "value": "0,00E+00",
                    "module": "C4",
                    "scenario": null
                },
                {
                    "value": "0,00E+00",
                    "module": "D",
                    "scenario": null
                }
            ]
        },
        {
            "parameter": "NRSF",
            "values": [
                {
                    "value": "0,00E+00",
                    "module": "A1-A3",
                    "scenario": null
                },
                {
                    "value": "0,00E+00",
                    "module": "A4",
                    "scenario": null
                },
                {
                    "value": "0,00E+00",
                    "module": "A5",
                    "scenario": null
                },
                {
                    "value": "0,00E+00",
                    "module": "C1",
                    "scenario": null
                },
                {
                    "value": "0,00E+00",
                    "module": "C2",
                    "scenario": null
                },
                {
                    "value": "0,00E+00",
                    "module": "C3",
                    "scenario": null
                },
                {
                    "value": "0,00E+00",
                    "module": "C4",
                    "scenario": null
                },
                {
                    "value": "0,00E+00",
                    "module": "D",
                    "scenario": null
                }
            ]
        },
        {
            "parameter": "FW",
            "values": [
                {
                    "value": "2,14E+00",
                    "module": "A1-A3",
                    "scenario": null
                },
                {
                    "value": "7,48E-03",
                    "module": "A4",
                    "scenario": null
                },
                {
                    "value": "8,46E-04",
                    "module": "A5",
                    "scenario": null
                },
                {
                    "value": "8,46E-04",
                    "module": "C1",
                    "scenario": null
                },
                {
                    "value": "7,56E-03",
                    "module": "C2",
                    "scenario": null
                },
                {
                    "value": "1,62E-01",
                    "module": "C3",
                    "scenario": null
                },
                {
                    "value": "0,00E+00",
                    "module": "C4",
                    "scenario": null
                },
                {
                    "value": "-1,39E+00",
                    "module": "D",
                    "scenario": null
                }
            ]
        }
    ],
    "end_of_life_waste": [
        {
            "parameter": "HWD",
            "values": [
                {
                    "value": "3,85E-05",
                    "module": "A1-A3",
                    "scenario": null
                },
                {
                    "value": "5,16E-06",
                    "module": "A4",
                    "scenario": null
                },
                {
                    "value": "5,83E-07",
                    "module": "A5",
                    "scenario": null
                },
                {
                    "value": "5,83E-07",
                    "module": "C1",
                    "scenario": null
                },
                {
                    "value": "5,21E-06",
                    "module": "C2",
                    "scenario": null
                },
                {
                    "value": "0,00E+00",
                    "module": "C3",
                    "scenario": null
                },
                {
                    "value": "0,00E+00",
                    "module": "C4",
                    "scenario": null
                },
                {
                    "value": "7,66E-07",
                    "module": "D",
                    "scenario": null
                }
            ]
        },
        {
            "parameter": "NHWD",
            "values": [
                {
                    "value": "1,09E+01",
                    "module": "A1-A3",
                    "scenario": null
                },
                {
                    "value": "1,77E-02",
                    "module": "A4",
                    "scenario": null
                },
                {
                    "value": "2,00E-03",
                    "module": "A5",
                    "scenario": null
                },
                {
                    "value": "2,00E-03",
                    "module": "C1",
                    "scenario": null
                },
                {
                    "value": "1,78E-02",
                    "module": "C2",
                    "scenario": null
                },
                {
                    "value": "0,00E+00",
                    "module": "C3",
                    "scenario": null
                },
                {
                    "value": "0,00E+00",
                    "module": "C4",
                    "scenario": null
                },
                {
                    "value": "3,30E+01",
                    "module": "D",
                    "scenario": null
                }
            ]
        },
        {
            "parameter": "RWD",
            "values": [
                {
                    "value": "2,96E-01",
                    "module": "A1-A3",
                    "scenario": null
                },
                {
                    "value": "2,06E-04",
                    "module": "A4",
                    "scenario": null
                },
                {
                    "value": "2,32E-05",
                    "module": "A5",
                    "scenario": null
                },
                {
                    "value": "2,32E-05",
                    "module": "C1",
                    "scenario": null
                },
                {
                    "value": "2,08E-04",
                    "module": "C2",
                    "scenario": null
                },
                {
                    "value": "0,00E+00",
                    "module": "C3",
                    "scenario": null
                },
                {
                    "value": "0,00E+00",
                    "module": "C4",
                    "scenario": null
                },
                {
                    "value": "9,95E-05",
                    "module": "D",
                    "scenario": null
                }
            ]
        }
    ],
    "end_of_life_flow": [
        {
            "parameter": "CRU",
            "values": [
                {
                    "value": "0,00E+00",
                    "module": "A1-A3",
                    "scenario": null
                },
                {
                    "value": "0,00E+00",
                    "module": "A4",
                    "scenario": null
                },
                {
                    "value": "0,00E+00",
                    "module": "A5",
                    "scenario": null
                },
                {
                    "value": "0,00E+00",
                    "module": "C1",
                    "scenario": null
                },
                {
                    "value": "0,00E+00",
                    "module": "C2",
                    "scenario": null
                },
                {
                    "value": "0,00E+00",
                    "module": "C3",
                    "scenario": null
                },
                {
                    "value": "0,00E+00",
                    "module": "C4",
                    "scenario": null
                },
                {
                    "value": "0,00E+00",
                    "module": "D",
                    "scenario": null
                }
            ]
        },
        {
            "parameter": "MFR",
            "values": [
                {
                    "value": "0,00E+00",
                    "module": "A1-A3",
                    "scenario": null
                },
                {
                    "value": "0,00E+00",
                    "module": "A4",
                    "scenario": null
                },
                {
                    "value": "0,00E+00",
                    "module": "A5",
                    "scenario": null
                },
                {
                    "value": "0,00E+00",
                    "module": "C1",
                    "scenario": null
                },
                {
                    "value": "0,00E+00",
                    "module": "C2",
                    "scenario": null
                },
                {
                    "value": "1,86E+02",
                    "module": "C3",
                    "scenario": null
                },
                {
                    "value": "0,00E+00",
                    "module": "C4",
                    "scenario": null
                },
                {
                    "value": "0,00E+00",
                    "module": "D",
                    "scenario": null
                }
            ]
        },
        {
            "parameter": "MER",
            "values": [
                {
                    "value": "6,11E+00",
                    "module": "A1-A3",
                    "scenario": null
                },
                {
                    "value": "0,00E+00",
                    "module": "A4",
                    "scenario": null
                },
                {
                    "value": "0,00E+00",
                    "module": "A5",
                    "scenario": null
                },
                {
                    "value": "0,00E+00",
                    "module": "C1",
                    "scenario": null
                },
                {
                    "value": "0,00E+00",
                    "module": "C2",
                    "scenario": null
                },
                {
                    "value": "0,00E+00",
                    "module": "C3",
                    "scenario": null
                },
                {
                    "value": "0,00E+00",
                    "module": "C4",
                    "scenario": null
                },
                {
                    "value": "0,00E+00",
                    "module": "D",
                    "scenario": null
                }
            ]
        },
        {
            "parameter": "EEE",
            "values": [
                {
                    "value": "0,00E+00",
                    "module": "A1-A3",
                    "scenario": null
                },
                {
                    "value": "0,00E+00",
                    "module": "A4",
                    "scenario": null
                },
                {
                    "value": "0,00E+00",
                    "module": "A5",
                    "scenario": null
                },
                {
                    "value": "0,00E+00",
                    "module": "C1",
                    "scenario": null
                },
                {
                    "value": "0,00E+00",
                    "module": "C2",
                    "scenario": null
                },
                {
                    "value": "0,00E+00",
                    "module": "C3",
                    "scenario": null
                },
                {
                    "value": "0,00E+00",
                    "module": "C4",
                    "scenario": null
                },
                {
                    "value": "0,00E+00",
                    "module": "D",
                    "scenario": null
                }
            ]
        },
        {
            "parameter": "EET",
            "values": [
                {
                    "value": "0,00E+00",
                    "module": "A1-A3",
                    "scenario": null
                },
                {
                    "value": "0,00E+00",
                    "module": "A4",
                    "scenario": null
                },
                {
                    "value": "0,00E+00",
                    "module": "A5",
                    "scenario": null
                },
                {
                    "value": "0,00E+00",
                    "module": "C1",
                    "scenario": null
                },
                {
                    "value": "0,00E+00",
                    "module": "C2",
                    "scenario": null
                },
                {
                    "value": "0,00E+00",
                    "module": "C3",
                    "scenario": null
                },
                {
                    "value": "0,00E+00",
                    "module": "C4",
                    "scenario": null
                },
                {
                    "value": "0,00E+00",
                    "module": "D",
                    "scenario": null
                }
            ]
        }
    ]
}