{"product_name":"Bandbeschichtetes Aluminiumblech","epd_id":"EPD-GDA-2019131-IBG2-DE","declared_unit":{"unit":"ton","amount":1},"compliance":["DIN EN 15804","ISO 14025"],"producer_name":"Aluminium Deutschland","environmental_impact":[{"parameter":"GWP-total","unit":"kg CO2-eq","values":[{"value":"6,16E+00","module":"A1-A3","scenario":null},{"value":"5,94E-03","module":"C2","scenario":null},{"value":"0,00E+00","module":"C3","scenario":null},{"value":"1,59E-03","module":"C4","scenario":null},{"value":"-3,68E+00","module":"D","scenario":null}]},{"parameter":"ODP","unit":"kg CFC11-eq","values":[{"value":"7,66E-11","module":"A1-A3","scenario":null},{"value":"1,63E-16","module":"C2","scenario":null},{"value":"0,00E+00","module":"C3","scenario":null},{"value":"3,55E-16","module":"C4","scenario":null},{"value":"-5,12E-11","module":"D","scenario":null}]},{"parameter":"AP","unit":"mol H+-eq","values":[{"value":"2,92E-02","module":"A1-A3","scenario":null},{"value":"2,48E-05","module":"C2","scenario":null},{"value":"0,00E+00","module":"C3","scenario":null},{"value":"9,43E-06","module":"C4","scenario":null},{"value":"-1,87E-02","module":"D","scenario":null}]},{"parameter":"EP","unit":"kg PO_4^3-eq","values":[{"value":"1,96E-03","module":"A1-A3","scenario":null},{"value":"6,33E-06","module":"C2","scenario":null},{"value":"0,00E+00","module":"C3","scenario":null},{"value":"1,30E-06","module":"C4","scenario":null},{"value":"-1,20E-03","module":"D","scenario":null}]},{"parameter":"POCP","unit":"kg NMVOC-eq","values":[{"value":"1,54E-03","module":"A1-A3","scenario":null},{"value":"-9,26E-06","module":"C2","scenario":null},{"value":"0,00E+00","module":"C3","scenario":null},{"value":"7,32E-07","module":"C4","scenario":null},{"value":"-9,94E-04","module":"D","scenario":null}]},{"parameter":"ADPE","unit":"kg Sb-eq","values":[{"value":"2,85E-06","module":"A1-A3","scenario":null},{"value":"4,91E-10","module":"C2","scenario":null},{"value":"0,00E+00","module":"C3","scenario":null},{"value":"6,13E-10","module":"C4","scenario":null},{"value":"-1,78E-06","module":"D","scenario":null}]},{"parameter":"ADPF","unit":"MJ","values":[{"value":"6,90E+01","module":"A1-A3","scenario":null},{"value":"8,14E-02","module":"C2","scenario":null},{"value":"0,00E+00","module":"C3","scenario":null},{"value":"2,06E-02","module":"C4","scenario":null},{"value":"-3,86E+01","module":"D","scenario":null}]}],"additional_environmental_impact":[],"resource_use":[{"parameter":"PERE","unit":"MJ","values":[{"value":"3,10E+01","module":"A1-A3","scenario":null},{"value":"4,50E-03","module":"C2","scenario":null},{"value":"0,00E+00","module":"C3","scenario":null},{"value":"2,65E-03","module":"C4","scenario":null},{"value":"-2,06E+01","module":"D","scenario":null}]},{"parameter":"PERM","unit":"","values":[{"value":"0,00E+00","module":"A1-A3","scenario":null},{"value":"0,00E+00","module":"C2","scenario":null},{"value":"0,00E+00","module":"C3","scenario":null},{"value":"0,00E+00","module":"C4","scenario":null},{"value":"0,00E+00","module":"D","scenario":null}]},{"parameter":"PERT","unit":"MJ","values":[{"value":"3,10E+01","module":"A1-A3","scenario":null},{"value":"4,50E-03","module":"C2","scenario":null},{"value":"0,00E+00","module":"C3","scenario":null},{"value":"2,65E-03","module":"C4","scenario":null},{"value":"-2,06E+01","module":"D","scenario":null}]},{"parameter":"PENRE","unit":"MJ","values":[{"value":"8,00E+01","module":"A1-A3","scenario":null},{"value":"8,16E-02","module":"C2","scenario":null},{"value":"0,00E+00","module":"C3","scenario":null},{"value":"2,14E-02","module":"C4","scenario":null},{"value":"-4,55E+01","module":"D","scenario":null}]},{"parameter":"PENRM","unit":"MJ","values":[{"value":"0,00E+00","module":"A1-A3","scenario":null},{"value":"0,00E+00","module":"C2","scenario":null},{"value":"0,00E+00","module":"C3","scenario":null},{"value":"0,00E+00","module":"C4","scenario":null},{"value":"0,00E+00","module":"D","scenario":null}]},{"parameter":"PENRT","unit":"MJ","values":[{"value":"8,00E+01","module":"A1-A3","scenario":null},{"value":"8,16E-02","module":"C2","scenario":null},{"value":"0,00E+00","module":"C3","scenario":null},{"value":"2,14E-02","module":"C4","scenario":null},{"value":"-4,55E+01","module":"D","scenario":null}]},{"parameter":"SM","unit":"kg","values":[{"value":"4,78E-01","module":"A1-A3","scenario":null},{"value":"0,00E+00","module":"C2","scenario":null},{"value":"0,00E+00","module":"C3","scenario":null},{"value":"0,00E+00","module":"C4","scenario":null},{"value":"0,00E+00","module":"D","scenario":null}]},{"parameter":"RSF","unit":"MJ","values":[{"value":"0,00E+00","module":"A1-A3","scenario":null},{"value":"0,00E+00","module":"C2","scenario":null},{"value":"0,00E+00","module":"C3","scenario":null},{"value":"0,00E+00","module":"C4","scenario":null},{"value":"0,00E+00","module":"D","scenario":null}]},{"parameter":"NRSF","unit":"MJ","values":[{"value":"0,00E+00","module":"A1-A3","scenario":null},{"value":"0,00E+00","module":"C2","scenario":null},{"value":"0,00E+00","module":"C3","scenario":null},{"value":"0,00E+00","module":"C4","scenario":null},{"value":"0,00E+00","module":"D","scenario":null}]},{"parameter":"FW","unit":"m3","values":[{"value":"7,75E-02","module":"A1-A3","scenario":null},{"value":"8,30E-06","module":"C2","scenario":null},{"value":"0,00E+00","module":"C3","scenario":null},{"value":"4,07E-06","module":"C4","scenario":null},{"value":"-5,22E-02","module":"D","scenario":null}]}],"end_of_life_waste":[{"parameter":"HWD","unit":"kg","values":[{"value":"7,81E-08","module":"A1-A3","scenario":null},{"value":"4,72E-09","module":"C2","scenario":null},{"value":"0,00E+00","module":"C3","scenario":null},{"value":"3,68E-10","module":"C4","scenario":null},{"value":"-3,21E-08","module":"D","scenario":null}]},{"parameter":"NHWD","unit":"kg","values":[{"value":"1,62E+00","module":"A1-A3","scenario":null},{"value":"6,84E-06","module":"C2","scenario":null},{"value":"0,00E+00","module":"C3","scenario":null},{"value":"1,00E-01","module":"C4","scenario":null},{"value":"-1,11E+00","module":"D","scenario":null}]},{"parameter":"RWD","unit":"kg","values":[{"value":"4,32E-03","module":"A1-A3","scenario":null},{"value":"1,12E-07","module":"C2","scenario":null},{"value":"0,00E+00","module":"C3","scenario":null},{"value":"3,05E-07","module":"C4","scenario":null},{"value":"-2,71E-03","module":"D","scenario":null}]}],"end_of_life_flow":[{"parameter":"CRU","unit":"kg","values":[{"value":"0,00E+00","module":"A1-A3","scenario":null},{"value":"0,00E+00","module":"C2","scenario":null},{"value":"0,00E+00","module":"C3","scenario":null},{"value":"0,00E+00","module":"C4","scenario":null},{"value":"0,00E+00","module":"D","scenario":null}]},{"parameter":"MFR","unit":"kg","values":[{"value":"0,00E+00","module":"A1-A3","scenario":null},{"value":"0,00E+00","module":"C2","scenario":null},{"value":"4,52E-01","module":"C3","scenario":null},{"value":"0,00E+00","module":"C4","scenario":null},{"value":"0,00E+00","module":"D","scenario":null}]},{"parameter":"MER","unit":"kg","values":[{"value":"0,00E+00","module":"A1-A3","scenario":null},{"value":"0,00E+00","module":"C2","scenario":null},{"value":"0,00E+00","module":"C3","scenario":null},{"value":"0,00E+00","module":"C4","scenario":null},{"value":"0,00E+00","module":"D","scenario":null}]},{"parameter":"EEE","unit":"MJ","values":[{"value":"0,00E+00","module":"A1-A3","scenario":null},{"value":"0,00E+00","module":"C2","scenario":null},{"value":"0,00E+00","module":"C3","scenario":null},{"value":"0,00E+00","module":"C4","scenario":null},{"value":"0,00E+00","module":"D","scenario":null}]},{"parameter":"EET","unit":"MJ","values":[{"value":"0,00E+00","module":"A1-A3","scenario":null},{"value":"0,00E+00","module":"C2","scenario":null},{"value":"0,00E+00","module":"C3","scenario":null},{"value":"0,00E+00","module":"C4","scenario":null},{"value":"0,00E+00","module":"D","scenario":null}]}]}