{"product_name":"MAGNA 3 65-150 (Gusseisen)","epd_id":"EPD-GRU-20240019-CBA1-EN","declared_unit":{"unit":"stk","amount":1},"compliance":["DIN EN 15804+A2","ISO 14025"],"producer_name":"Grundfos Holding A/S","environmental_impact":[{"parameter":"GWP-total","unit":"kg CO2-eq","values":[{"value":"1,55E+02","module":"A1","scenario":null},{"value":"6,06E+00","module":"A2","scenario":null},{"value":"7,37E-01","module":"A3","scenario":null},{"value":"2,09E+00","module":"A4","scenario":null},{"value":"3,18E+00","module":"A5","scenario":null},{"value":"0,00E+00","module":"B1","scenario":null},{"value":"0,00E+00","module":"B2","scenario":null},{"value":"9,14E+02","module":"B6","scenario":null},{"value":"0,00E+00","module":"B7","scenario":null},{"value":"0,00E+00","module":"C1","scenario":null},{"value":"8,66E-01","module":"C2","scenario":null},{"value":"6,52E+00","module":"C3","scenario":null},{"value":"1,60E-01","module":"C4","scenario":null},{"value":"-4,00E+01","module":"D","scenario":null},{"value":"1,62E+02","module":"A1A3","scenario":null}]},{"parameter":"GWP-fossil","unit":"kg CO2-eq","values":[{"value":"1,55E+02","module":"A1","scenario":null},{"value":"6,06E+00","module":"A2","scenario":null},{"value":"3,95E+00","module":"A3","scenario":null},{"value":"2,10E+00","module":"A4","scenario":null},{"value":"4,78E-01","module":"A5","scenario":null},{"value":"0,00E+00","module":"B1","scenario":null},{"value":"0,00E+00","module":"B2","scenario":null},{"value":"9,06E+02","module":"B6","scenario":null},{"value":"0,00E+00","module":"B7","scenario":null},{"value":"0,00E+00","module":"C1","scenario":null},{"value":"8,71E-01","module":"C2","scenario":null},{"value":"6,51E+00","module":"C3","scenario":null},{"value":"1,62E-01","module":"C4","scenario":null},{"value":"-3,99E+01","module":"D","scenario":null},{"value":"1,65E+02","module":"A1A3","scenario":null}]},{"parameter":"GWP-biogenic","unit":"kg CO2-eq","values":[{"value":"-5,21E-02","module":"A1","scenario":null},{"value":"-9,05E-03","module":"A2","scenario":null},{"value":"-3,25E+00","module":"A3","scenario":null},{"value":"-3,07E-02","module":"A4","scenario":null},{"value":"2,70E+00","module":"A5","scenario":null},{"value":"0,00E+00","module":"B1","scenario":null},{"value":"0,00E+00","module":"B2","scenario":null},{"value":"7,88E+00","module":"B6","scenario":null},{"value":"0,00E+00","module":"B7","scenario":null},{"value":"0,00E+00","module":"C1","scenario":null},{"value":"-1,29E-02","module":"C2","scenario":null},{"value":"1,75E-02","module":"C3","scenario":null},{"value":"-1,99E-03","module":"C4","scenario":null},{"value":"-9,22E-02","module":"D","scenario":null},{"value":"-3,31E+00","module":"A1A3","scenario":null}]},{"parameter":"GWP-luluc","unit":"kg CO2-eq","values":[{"value":"1,05E-01","module":"A1","scenario":null},{"value":"8,79E-03","module":"A2","scenario":null},{"value":"3,05E-02","module":"A3","scenario":null},{"value":"1,90E-02","module":"A4","scenario":null},{"value":"9,57E-05","module":"A5","scenario":null},{"value":"0,00E+00","module":"B1","scenario":null},{"value":"0,00E+00","module":"B2","scenario":null},{"value":"9,85E-02","module":"B6","scenario":null},{"value":"0,00E+00","module":"B7","scenario":null},{"value":"0,00E+00","module":"C1","scenario":null},{"value":"8,08E-03","module":"C2","scenario":null},{"value":"2,57E-04","module":"C3","scenario":null},{"value":"1,46E-04","module":"C4","scenario":null},{"value":"-7,76E-03","module":"D","scenario":null},{"value":"1,44E-01","module":"A1A3","scenario":null}]},{"parameter":"ODP","unit":"kg CFC11-eq","values":[{"value":"4,75E-08","module":"A1","scenario":null},{"value":"4,73E-13","module":"A2","scenario":null},{"value":"4,06E-09","module":"A3","scenario":null},{"value":"1,08E-11","module":"A4","scenario":null},{"value":"4,19E-13","module":"A5","scenario":null},{"value":"0,00E+00","module":"B1","scenario":null},{"value":"0,00E+00","module":"B2","scenario":null},{"value":"1,67E-08","module":"B6","scenario":null},{"value":"0,00E+00","module":"B7","scenario":null},{"value":"0,00E+00","module":"C1","scenario":null},{"value":"1,14E-13","module":"C2","scenario":null},{"value":"3,80E-11","module":"C3","scenario":null},{"value":"2,70E-13","module":"C4","scenario":null},{"value":"-2,70E-11","module":"D","scenario":null},{"value":"5,16E-08","module":"A1A3","scenario":null}]},{"parameter":"AP","unit":"mol H+-eq","values":[{"value":"1,12E+00","module":"A1","scenario":null},{"value":"1,82E-01","module":"A2","scenario":null},{"value":"1,97E-02","module":"A3","scenario":null},{"value":"1,26E-02","module":"A4","scenario":null},{"value":"8,60E-04","module":"A5","scenario":null},{"value":"0,00E+00","module":"B1","scenario":null},{"value":"0,00E+00","module":"B2","scenario":null},{"value":"1,94E+00","module":"B6","scenario":null},{"value":"0,00E+00","module":"B7","scenario":null},{"value":"0,00E+00","module":"C1","scenario":null},{"value":"5,24E-03","module":"C2","scenario":null},{"value":"5,16E-03","module":"C3","scenario":null},{"value":"4,99E-04","module":"C4","scenario":null},{"value":"-3,63E-01","module":"D","scenario":null},{"value":"1,33E+00","module":"A1A3","scenario":null}]},{"parameter":"POCP","unit":"kg NMVOC-eq","values":[{"value":"3,81E-01","module":"A1","scenario":null},{"value":"1,23E-01","module":"A2","scenario":null},{"value":"1,15E-02","module":"A3","scenario":null},{"value":"1,15E-02","module":"A4","scenario":null},{"value":"8,18E-04","module":"A5","scenario":null},{"value":"0,00E+00","module":"B1","scenario":null},{"value":"0,00E+00","module":"B2","scenario":null},{"value":"1,24E+00","module":"B6","scenario":null},{"value":"0,00E+00","module":"B7","scenario":null},{"value":"0,00E+00","module":"C1","scenario":null},{"value":"4,85E-03","module":"C2","scenario":null},{"value":"3,55E-03","module":"C3","scenario":null},{"value":"3,75E-04","module":"C4","scenario":null},{"value":"-1,41E-01","module":"D","scenario":null},{"value":"5,16E-01","module":"A1A3","scenario":null}]},{"parameter":"ADPE","unit":"kg Sb-eq","values":[{"value":"1,17E-02","module":"A1","scenario":null},{"value":"1,09E-07","module":"A2","scenario":null},{"value":"6,20E-05","module":"A3","scenario":null},{"value":"2,49E-06","module":"A4","scenario":null},{"value":"4,32E-09","module":"A5","scenario":null},{"value":"0,00E+00","module":"B1","scenario":null},{"value":"0,00E+00","module":"B2","scenario":null},{"value":"1,40E-04","module":"B6","scenario":null},{"value":"0,00E+00","module":"B7","scenario":null},{"value":"0,00E+00","module":"C1","scenario":null},{"value":"5,78E-08","module":"C2","scenario":null},{"value":"3,17E-07","module":"C3","scenario":null},{"value":"4,34E-09","module":"C4","scenario":null},{"value":"-3,18E-03","module":"D","scenario":null},{"value":"1,18E-02","module":"A1A3","scenario":null}]},{"parameter":"ADPF","unit":"MJ","values":[{"value":"2,13E+03","module":"A1","scenario":null},{"value":"7,54E+01","module":"A2","scenario":null},{"value":"5,86E+01","module":"A3","scenario":null},{"value":"2,87E+01","module":"A4","scenario":null},{"value":"1,16E+00","module":"A5","scenario":null},{"value":"0,00E+00","module":"B1","scenario":null},{"value":"0,00E+00","module":"B2","scenario":null},{"value":"1,91E+04","module":"B6","scenario":null},{"value":"0,00E+00","module":"B7","scenario":null},{"value":"0,00E+00","module":"C1","scenario":null},{"value":"1,19E+01","module":"C2","scenario":null},{"value":"4,42E+01","module":"C3","scenario":null},{"value":"2,42E+00","module":"C4","scenario":null},{"value":"-4,28E+02","module":"D","scenario":null},{"value":"2,27E+03","module":"A1A3","scenario":null}]},{"parameter":"WDP","unit":"m3 world-eq. Deprived","values":[{"value":"4,84E+01","module":"A1","scenario":null},{"value":"1,99E-02","module":"A2","scenario":null},{"value":"4,97E-02","module":"A3","scenario":null},{"value":"3,59E-02","module":"A4","scenario":null},{"value":"3,81E-01","module":"A5","scenario":null},{"value":"0,00E+00","module":"B1","scenario":null},{"value":"0,00E+00","module":"B2","scenario":null},{"value":"2,02E+02","module":"B6","scenario":null},{"value":"0,00E+00","module":"B7","scenario":null},{"value":"0,00E+00","module":"C1","scenario":null},{"value":"1,05E-02","module":"C2","scenario":null},{"value":"9,09E-01","module":"C3","scenario":null},{"value":"-2,25E-03","module":"C4","scenario":null},{"value":"-2,29E+00","module":"D","scenario":null},{"value":"4,84E+01","module":"A1A3","scenario":null}]},{"parameter":"EP-freshwater","unit":"kg P-eq","values":[{"value":"1,56E-03","module":"A1","scenario":null},{"value":"4,60E-06","module":"A2","scenario":null},{"value":"6,86E-05","module":"A3","scenario":null},{"value":"7,84E-06","module":"A4","scenario":null},{"value":"1,56E-07","module":"A5","scenario":null},{"value":"0,00E+00","module":"B1","scenario":null},{"value":"0,00E+00","module":"B2","scenario":null},{"value":"3,38E-03","module":"B6","scenario":null},{"value":"0,00E+00","module":"B7","scenario":null},{"value":"0,00E+00","module":"C1","scenario":null},{"value":"3,19E-06","module":"C2","scenario":null},{"value":"1,08E-05","module":"C3","scenario":null},{"value":"1,86E-05","module":"C4","scenario":null},{"value":"-4,07E-05","module":"D","scenario":null},{"value":"1,64E-03","module":"A1A3","scenario":null}]},{"parameter":"EP-marine","unit":"kg N-eq","values":[{"value":"1,20E-01","module":"A1","scenario":null},{"value":"4,33E-02","module":"A2","scenario":null},{"value":"4,09E-03","module":"A3","scenario":null},{"value":"6,02E-03","module":"A4","scenario":null},{"value":"3,15E-04","module":"A5","scenario":null},{"value":"0,00E+00","module":"B1","scenario":null},{"value":"0,00E+00","module":"B2","scenario":null},{"value":"4,63E-01","module":"B6","scenario":null},{"value":"0,00E+00","module":"B7","scenario":null},{"value":"0,00E+00","module":"C1","scenario":null},{"value":"2,55E-03","module":"C2","scenario":null},{"value":"1,33E-03","module":"C3","scenario":null},{"value":"1,19E-04","module":"C4","scenario":null},{"value":"-4,38E-02","module":"D","scenario":null},{"value":"1,68E-01","module":"A1A3","scenario":null}]},{"parameter":"EP-terrestrial","unit":"mol N-eq.","values":[{"value":"1,30E+00","module":"A1","scenario":null},{"value":"4,75E-01","module":"A2","scenario":null},{"value":"4,11E-02","module":"A3","scenario":null},{"value":"6,68E-02","module":"A4","scenario":null},{"value":"3,95E-03","module":"A5","scenario":null},{"value":"0,00E+00","module":"B1","scenario":null},{"value":"0,00E+00","module":"B2","scenario":null},{"value":"4,84E+00","module":"B6","scenario":null},{"value":"0,00E+00","module":"B7","scenario":null},{"value":"0,00E+00","module":"C1","scenario":null},{"value":"2,83E-02","module":"C2","scenario":null},{"value":"1,48E-02","module":"C3","scenario":null},{"value":"1,31E-03","module":"C4","scenario":null},{"value":"-4,73E-01","module":"D","scenario":null},{"value":"1,82E+00","module":"A1A3","scenario":null}]}],"additional_environmental_impact":[{"parameter":"PM","unit":"Disease incidence","values":[{"value":"1,44E-05","module":"A1","scenario":null},{"value":"3,15E-06","module":"A2","scenario":null},{"value":"2,92E-07","module":"A3","scenario":null},{"value":"8,15E-08","module":"A4","scenario":null},{"value":"5,09E-09","module":"A5","scenario":null},{"value":"0,00E+00","module":"B1","scenario":null},{"value":"0,00E+00","module":"B2","scenario":null},{"value":"0,00E+00","module":"B6","scenario":null},{"value":"0,00E+00","module":"B7","scenario":null},{"value":"0,00E+00","module":"C1","scenario":null},{"value":"3,32E-08","module":"C2","scenario":null},{"value":"4,37E-08","module":"C3","scenario":null},{"value":"5,07E-09","module":"C4","scenario":null},{"value":"-8,87E-06","module":"D","scenario":null},{"value":"1,79E-05","module":"A1A3","scenario":null}]},{"parameter":"ETP-fw","unit":"CTUe","values":[{"value":"1,04E+03","module":"A1","scenario":null},{"value":"5,34E+01","module":"A2","scenario":null},{"value":"2,01E+01","module":"A3","scenario":null},{"value":"2,02E+01","module":"A4","scenario":null},{"value":"5,61E-01","module":"A5","scenario":null},{"value":"0,00E+00","module":"B1","scenario":null},{"value":"0,00E+00","module":"B2","scenario":null},{"value":"0,00E+00","module":"B6","scenario":null},{"value":"0,00E+00","module":"B7","scenario":null},{"value":"0,00E+00","module":"C1","scenario":null},{"value":"8,51E+00","module":"C2","scenario":null},{"value":"1,27E+01","module":"C3","scenario":null},{"value":"1,52E+00","module":"C4","scenario":null},{"value":"-5,87E+01","module":"D","scenario":null},{"value":"1,12E+03","module":"A1A3","scenario":null}]},{"parameter":"HTP-c","unit":"CTUh","values":[{"value":"3,70E-05","module":"A1","scenario":null},{"value":"9,92E-10","module":"A2","scenario":null},{"value":"6,65E-07","module":"A3","scenario":null},{"value":"7,94E-09","module":"A4","scenario":null},{"value":"3,06E-11","module":"A5","scenario":null},{"value":"0,00E+00","module":"B1","scenario":null},{"value":"0,00E+00","module":"B2","scenario":null},{"value":"0,00E+00","module":"B6","scenario":null},{"value":"0,00E+00","module":"B7","scenario":null},{"value":"0,00E+00","module":"C1","scenario":null},{"value":"1,73E-10","module":"C2","scenario":null},{"value":"7,03E-10","module":"C3","scenario":null},{"value":"9,75E-11","module":"C4","scenario":null},{"value":"-1,71E-06","module":"D","scenario":null},{"value":"3,76E-05","module":"A1A3","scenario":null}]},{"parameter":"HTP-nc","unit":"CTUh","values":[{"value":"2,33E-06","module":"A1","scenario":null},{"value":"3,40E-08","module":"A2","scenario":null},{"value":"4,29E-08","module":"A3","scenario":null},{"value":"1,86E-08","module":"A4","scenario":null},{"value":"1,15E-09","module":"A5","scenario":null},{"value":"0,00E+00","module":"B1","scenario":null},{"value":"0,00E+00","module":"B2","scenario":null},{"value":"0,00E+00","module":"B6","scenario":null},{"value":"0,00E+00","module":"B7","scenario":null},{"value":"0,00E+00","module":"C1","scenario":null},{"value":"7,69E-09","module":"C2","scenario":null},{"value":"1,40E-08","module":"C3","scenario":null},{"value":"8,32E-09","module":"C4","scenario":null},{"value":"-2,53E-07","module":"D","scenario":null},{"value":"2,40E-06","module":"A1A3","scenario":null}]},{"parameter":"SQP","unit":"-","values":[{"value":"4,81E+02","module":"A1","scenario":null},{"value":"5,55E+00","module":"A2","scenario":null},{"value":"1,06E+02","module":"A3","scenario":null},{"value":"1,18E+01","module":"A4","scenario":null},{"value":"3,42E-01","module":"A5","scenario":null},{"value":"0,00E+00","module":"B1","scenario":null},{"value":"0,00E+00","module":"B2","scenario":null},{"value":"0,00E+00","module":"B6","scenario":null},{"value":"0,00E+00","module":"B7","scenario":null},{"value":"0,00E+00","module":"C1","scenario":null},{"value":"4,97E+00","module":"C2","scenario":null},{"value":"1,71E+01","module":"C3","scenario":null},{"value":"2,16E-01","module":"C4","scenario":null},{"value":"-2,55E+01","module":"D","scenario":null},{"value":"5,93E+02","module":"A1A3","scenario":null}]}],"resource_use":[{"parameter":"PERE","unit":"MJ","values":[{"value":"5,35E+02","module":"A1","scenario":null},{"value":"1,21E+00","module":"A2","scenario":null},{"value":"5,59E+01","module":"A3","scenario":null},{"value":"2,23E+00","module":"A4","scenario":null},{"value":"2,62E-01","module":"A5","scenario":null},{"value":"0,00E+00","module":"B1","scenario":null},{"value":"0,00E+00","module":"B2","scenario":null},{"value":"1,14E+04","module":"B6","scenario":null},{"value":"0,00E+00","module":"B7","scenario":null},{"value":"0,00E+00","module":"C1","scenario":null},{"value":"8,65E-01","module":"C2","scenario":null},{"value":"2,59E+01","module":"C3","scenario":null},{"value":"2,18E-01","module":"C4","scenario":null},{"value":"5,87E+00","module":"D","scenario":null},{"value":"5,92E+02","module":"A1A3","scenario":null}]},{"parameter":"PERM","unit":"","values":[{"value":"0,00E+00","module":"A1","scenario":null},{"value":"0,00E+00","module":"A2","scenario":null},{"value":"0,00E+00","module":"A3","scenario":null},{"value":"0,00E+00","module":"A4","scenario":null},{"value":"0,00E+00","module":"A5","scenario":null},{"value":"0,00E+00","module":"B1","scenario":null},{"value":"0,00E+00","module":"B2","scenario":null},{"value":"0,00E+00","module":"B6","scenario":null},{"value":"0,00E+00","module":"B7","scenario":null},{"value":"0,00E+00","module":"C1","scenario":null},{"value":"0,00E+00","module":"C2","scenario":null},{"value":"0,00E+00","module":"C3","scenario":null},{"value":"0,00E+00","module":"C4","scenario":null},{"value":"0,00E+00","module":"D","scenario":null},{"value":"0,00E+00","module":"A1A3","scenario":null}]},{"parameter":"PERT","unit":"MJ","values":[{"value":"5,35E+02","module":"A1","scenario":null},{"value":"1,21E+00","module":"A2","scenario":null},{"value":"5,59E+01","module":"A3","scenario":null},{"value":"2,23E+00","module":"A4","scenario":null},{"value":"2,62E-01","module":"A5","scenario":null},{"value":"0,00E+00","module":"B1","scenario":null},{"value":"0,00E+00","module":"B2","scenario":null},{"value":"1,14E+04","module":"B6","scenario":null},{"value":"0,00E+00","module":"B7","scenario":null},{"value":"0,00E+00","module":"C1","scenario":null},{"value":"8,65E-01","module":"C2","scenario":null},{"value":"2,59E+01","module":"C3","scenario":null},{"value":"2,18E-01","module":"C4","scenario":null},{"value":"5,87E+00","module":"D","scenario":null},{"value":"5,92E+02","module":"A1A3","scenario":null}]},{"parameter":"PENRE","unit":"MJ","values":[{"value":"2,14E+03","module":"A1","scenario":null},{"value":"7,56E+01","module":"A2","scenario":null},{"value":"5,86E+01","module":"A3","scenario":null},{"value":"2,88E+01","module":"A4","scenario":null},{"value":"1,16E+00","module":"A5","scenario":null},{"value":"0,00E+00","module":"B1","scenario":null},{"value":"0,00E+00","module":"B2","scenario":null},{"value":"1,91E+04","module":"B6","scenario":null},{"value":"0,00E+00","module":"B7","scenario":null},{"value":"0,00E+00","module":"C1","scenario":null},{"value":"1,19E+01","module":"C2","scenario":null},{"value":"4,42E+01","module":"C3","scenario":null},{"value":"2,42E+00","module":"C4","scenario":null},{"value":"-4,27E+02","module":"D","scenario":null},{"value":"2,27E+03","module":"A1A3","scenario":null}]},{"parameter":"PENRM","unit":"MJ","values":[{"value":"0,00E+00","module":"A1","scenario":null},{"value":"0,00E+00","module":"A2","scenario":null},{"value":"0,00E+00","module":"A3","scenario":null},{"value":"0,00E+00","module":"A4","scenario":null},{"value":"0,00E+00","module":"A5","scenario":null},{"value":"0,00E+00","module":"B1","scenario":null},{"value":"0,00E+00","module":"B2","scenario":null},{"value":"0,00E+00","module":"B6","scenario":null},{"value":"0,00E+00","module":"B7","scenario":null},{"value":"0,00E+00","module":"C1","scenario":null},{"value":"0,00E+00","module":"C2","scenario":null},{"value":"0,00E+00","module":"C3","scenario":null},{"value":"0,00E+00","module":"C4","scenario":null},{"value":"0,00E+00","module":"D","scenario":null},{"value":"0,00E+00","module":"A1A3","scenario":null}]},{"parameter":"PENRT","unit":"MJ","values":[{"value":"2,14E+03","module":"A1","scenario":null},{"value":"7,56E+01","module":"A2","scenario":null},{"value":"5,86E+01","module":"A3","scenario":null},{"value":"2,88E+01","module":"A4","scenario":null},{"value":"1,16E+00","module":"A5","scenario":null},{"value":"0,00E+00","module":"B1","scenario":null},{"value":"0,00E+00","module":"B2","scenario":null},{"value":"1,91E+04","module":"B6","scenario":null},{"value":"0,00E+00","module":"B7","scenario":null},{"value":"0,00E+00","module":"C1","scenario":null},{"value":"1,19E+01","module":"C2","scenario":null},{"value":"4,42E+01","module":"C3","scenario":null},{"value":"2,42E+00","module":"C4","scenario":null},{"value":"-4,27E+02","module":"D","scenario":null},{"value":"2,27E+03","module":"A1A3","scenario":null}]},{"parameter":"SM","unit":"kg","values":[{"value":"2,17E+01","module":"A1","scenario":null},{"value":"0,00E+00","module":"A2","scenario":null},{"value":"2,40E-01","module":"A3","scenario":null},{"value":"4,38E-03","module":"A4","scenario":null},{"value":"0,00E+00","module":"A5","scenario":null},{"value":"0,00E+00","module":"B1","scenario":null},{"value":"0,00E+00","module":"B2","scenario":null},{"value":"0,00E+00","module":"B6","scenario":null},{"value":"0,00E+00","module":"B7","scenario":null},{"value":"0,00E+00","module":"C1","scenario":null},{"value":"0,00E+00","module":"C2","scenario":null},{"value":"0,00E+00","module":"C3","scenario":null},{"value":"0,00E+00","module":"C4","scenario":null},{"value":"0,00E+00","module":"D","scenario":null},{"value":"2,19E+01","module":"A1A3","scenario":null}]},{"parameter":"RSF","unit":"MJ","values":[{"value":"1,46E-23","module":"A1","scenario":null},{"value":"0,00E+00","module":"A2","scenario":null},{"value":"0,00E+00","module":"A3","scenario":null},{"value":"2,91E-27","module":"A4","scenario":null},{"value":"0,00E+00","module":"A5","scenario":null},{"value":"0,00E+00","module":"B1","scenario":null},{"value":"0,00E+00","module":"B2","scenario":null},{"value":"0,00E+00","module":"B6","scenario":null},{"value":"0,00E+00","module":"B7","scenario":null},{"value":"0,00E+00","module":"C1","scenario":null},{"value":"0,00E+00","module":"C2","scenario":null},{"value":"0,00E+00","module":"C3","scenario":null},{"value":"0,00E+00","module":"C4","scenario":null},{"value":"0,00E+00","module":"D","scenario":null},{"value":"1,46E-23","module":"A1A3","scenario":null}]},{"parameter":"NRSF","unit":"MJ","values":[{"value":"1,71E-22","module":"A1","scenario":null},{"value":"0,00E+00","module":"A2","scenario":null},{"value":"0,00E+00","module":"A3","scenario":null},{"value":"3,42E-26","module":"A4","scenario":null},{"value":"0,00E+00","module":"A5","scenario":null},{"value":"0,00E+00","module":"B1","scenario":null},{"value":"0,00E+00","module":"B2","scenario":null},{"value":"0,00E+00","module":"B6","scenario":null},{"value":"0,00E+00","module":"B7","scenario":null},{"value":"0,00E+00","module":"C1","scenario":null},{"value":"0,00E+00","module":"C2","scenario":null},{"value":"0,00E+00","module":"C3","scenario":null},{"value":"0,00E+00","module":"C4","scenario":null},{"value":"0,00E+00","module":"D","scenario":null},{"value":"1,71E-22","module":"A1A3","scenario":null}]},{"parameter":"FW","unit":"m3","values":[{"value":"1,43E+00","module":"A1","scenario":null},{"value":"1,38E-03","module":"A2","scenario":null},{"value":"2,35E-02","module":"A3","scenario":null},{"value":"2,57E-03","module":"A4","scenario":null},{"value":"8,99E-03","module":"A5","scenario":null},{"value":"0,00E+00","module":"B1","scenario":null},{"value":"0,00E+00","module":"B2","scenario":null},{"value":"9,21E+00","module":"B6","scenario":null},{"value":"0,00E+00","module":"B7","scenario":null},{"value":"0,00E+00","module":"C1","scenario":null},{"value":"9,47E-04","module":"C2","scenario":null},{"value":"3,14E-02","module":"C3","scenario":null},{"value":"2,52E-05","module":"C4","scenario":null},{"value":"6,63E-04","module":"D","scenario":null},{"value":"1,45E+00","module":"A1A3","scenario":null}]}],"end_of_life_waste":[{"parameter":"HWD","unit":"kg","values":[{"value":"7,02E-06","module":"A1","scenario":null},{"value":"2,37E-10","module":"A2","scenario":null},{"value":"1,21E-04","module":"A3","scenario":null},{"value":"2,57E-08","module":"A4","scenario":null},{"value":"2,93E-11","module":"A5","scenario":null},{"value":"0,00E+00","module":"B1","scenario":null},{"value":"0,00E+00","module":"B2","scenario":null},{"value":"2,24E-06","module":"B6","scenario":null},{"value":"0,00E+00","module":"B7","scenario":null},{"value":"0,00E+00","module":"C1","scenario":null},{"value":"3,69E-11","module":"C2","scenario":null},{"value":"5,04E-09","module":"C3","scenario":null},{"value":"2,02E-10","module":"C4","scenario":null},{"value":"-7,76E-03","module":"D","scenario":null},{"value":"1,28E-04","module":"A1A3","scenario":null}]},{"parameter":"NHWD","unit":"kg","values":[{"value":"1,35E+01","module":"A1","scenario":null},{"value":"7,69E-03","module":"A2","scenario":null},{"value":"3,80E-01","module":"A3","scenario":null},{"value":"7,30E-03","module":"A4","scenario":null},{"value":"1,24E-01","module":"A5","scenario":null},{"value":"0,00E+00","module":"B1","scenario":null},{"value":"0,00E+00","module":"B2","scenario":null},{"value":"1,40E+01","module":"B6","scenario":null},{"value":"0,00E+00","module":"B7","scenario":null},{"value":"0,00E+00","module":"C1","scenario":null},{"value":"1,82E-03","module":"C2","scenario":null},{"value":"7,07E-01","module":"C3","scenario":null},{"value":"2,80E+00","module":"C4","scenario":null},{"value":"3,88E+00","module":"D","scenario":null},{"value":"1,39E+01","module":"A1A3","scenario":null}]},{"parameter":"RWD","unit":"kg","values":[{"value":"7,16E-02","module":"A1","scenario":null},{"value":"9,78E-05","module":"A2","scenario":null},{"value":"1,80E-03","module":"A3","scenario":null},{"value":"7,30E-05","module":"A4","scenario":null},{"value":"5,30E-05","module":"A5","scenario":null},{"value":"0,00E+00","module":"B1","scenario":null},{"value":"0,00E+00","module":"B2","scenario":null},{"value":"3,03E+00","module":"B6","scenario":null},{"value":"0,00E+00","module":"B7","scenario":null},{"value":"0,00E+00","module":"C1","scenario":null},{"value":"2,23E-05","module":"C2","scenario":null},{"value":"6,86E-03","module":"C3","scenario":null},{"value":"2,84E-05","module":"C4","scenario":null},{"value":"-4,73E-03","module":"D","scenario":null},{"value":"7,35E-02","module":"A1A3","scenario":null}]}],"end_of_life_flow":[{"parameter":"CRU","unit":"kg","values":[{"value":null,"module":"A1","scenario":null},{"value":null,"module":"A2","scenario":null},{"value":null,"module":"A3","scenario":null},{"value":null,"module":"A4","scenario":null},{"value":null,"module":"A5","scenario":null},{"value":null,"module":"B1","scenario":null},{"value":null,"module":"B2","scenario":null},{"value":null,"module":"B6","scenario":null},{"value":null,"module":"B7","scenario":null},{"value":null,"module":"C1","scenario":null},{"value":null,"module":"C2","scenario":null},{"value":null,"module":"C3","scenario":null},{"value":null,"module":"C4","scenario":null},{"value":null,"module":"D","scenario":null}]},{"parameter":"MFR","unit":"kg","values":[{"value":"0,00E+00","module":"A1","scenario":null},{"value":"0,00E+00","module":"A2","scenario":null},{"value":"0,00E+00","module":"A3","scenario":null},{"value":"0,00E+00","module":"A4","scenario":null},{"value":"0,00E+00","module":"A5","scenario":null},{"value":"0,00E+00","module":"B1","scenario":null},{"value":"0,00E+00","module":"B2","scenario":null},{"value":"0,00E+00","module":"B6","scenario":null},{"value":"0,00E+00","module":"B7","scenario":null},{"value":"0,00E+00","module":"C1","scenario":null},{"value":"0,00E+00","module":"C2","scenario":null},{"value":"1,97E+01","module":"C3","scenario":null},{"value":"0,00E+00","module":"C4","scenario":null},{"value":"0,00E+00","module":"D","scenario":null},{"value":"0,00E+00","module":"A1A3","scenario":null}]},{"parameter":"MER","unit":"kg","values":[{"value":null,"module":"A1","scenario":null},{"value":null,"module":"A2","scenario":null},{"value":null,"module":"A3","scenario":null},{"value":null,"module":"A4","scenario":null},{"value":null,"module":"A5","scenario":null},{"value":null,"module":"B1","scenario":null},{"value":null,"module":"B2","scenario":null},{"value":null,"module":"B6","scenario":null},{"value":null,"module":"B7","scenario":null},{"value":null,"module":"C1","scenario":null},{"value":null,"module":"C2","scenario":null},{"value":null,"module":"C3","scenario":null},{"value":null,"module":"C4","scenario":null},{"value":null,"module":"D","scenario":null}]},{"parameter":"EEE","unit":"MJ","values":[{"value":"0,00E+00","module":"A1","scenario":null},{"value":"0,00E+00","module":"A2","scenario":null},{"value":"0,00E+00","module":"A3","scenario":null},{"value":"0,00E+00","module":"A4","scenario":null},{"value":"4,92E+00","module":"A5","scenario":null},{"value":"0,00E+00","module":"B1","scenario":null},{"value":"0,00E+00","module":"B2","scenario":null},{"value":"0,00E+00","module":"B6","scenario":null},{"value":"0,00E+00","module":"B7","scenario":null},{"value":"0,00E+00","module":"C1","scenario":null},{"value":"0,00E+00","module":"C2","scenario":null},{"value":"7,48E+00","module":"C3","scenario":null},{"value":"0,00E+00","module":"C4","scenario":null},{"value":"0,00E+00","module":"D","scenario":null},{"value":"0,00E+00","module":"A1A3","scenario":null}]},{"parameter":"EET","unit":"MJ","values":[{"value":"0,00E+00","module":"A1","scenario":null},{"value":"0,00E+00","module":"A2","scenario":null},{"value":"0,00E+00","module":"A3","scenario":null},{"value":"0,00E+00","module":"A4","scenario":null},{"value":"8,91E+00","module":"A5","scenario":null},{"value":"0,00E+00","module":"B1","scenario":null},{"value":"0,00E+00","module":"B2","scenario":null},{"value":"0,00E+00","module":"B6","scenario":null},{"value":"0,00E+00","module":"B7","scenario":null},{"value":"0,00E+00","module":"C1","scenario":null},{"value":"0,00E+00","module":"C2","scenario":null},{"value":"1,35E+01","module":"C3","scenario":null},{"value":"0,00E+00","module":"C4","scenario":null},{"value":"0,00E+00","module":"D","scenario":null},{"value":"0,00E+00","module":"A1A3","scenario":null}]}]}