{
    "product_name": "Getuftete Teppichfliesen mit 100% recyceltem PA6-Flormaterial und schwerem R\u00fccken auf Bitumenbasis, LC2",
    "epd_id": "EPD-GUT-20220083-CBG2-EN",
    "declared_unit": {
        "unit": "m2",
        "amount": 1.0
    },
    "compliance": [
        "DIN EN 15804+A2",
        "ISO 14025"
    ],
    "producer_name": "Gemeinschaft umweltfreundlicher Teppichboden (GUT) e.V.",
    "environmental_impact": [
        {
            "parameter": "GWP-total",
            "values": [
                {
                    "value": "5,85E+00",
                    "module": "A1-A3",
                    "scenario": null
                },
                {
                    "value": "3,05E-01",
                    "module": "A4",
                    "scenario": null
                },
                {
                    "value": "5,70E-01",
                    "module": "A5",
                    "scenario": null
                },
                {
                    "value": "0,00E+00",
                    "module": "B1",
                    "scenario": null
                },
                {
                    "value": "3,85E-01",
                    "module": "B2",
                    "scenario": null
                },
                {
                    "value": "0,00E+00",
                    "module": "C1",
                    "scenario": null
                },
                {
                    "value": "1,70E-02",
                    "module": "C2",
                    "scenario": null
                },
                {
                    "value": "5,05E+00",
                    "module": "C3",
                    "scenario": "S2"
                },
                {
                    "value": "5,12E+00",
                    "module": "C3",
                    "scenario": "S3"
                },
                {
                    "value": "3,51E-01",
                    "module": "C4",
                    "scenario": null
                },
                {
                    "value": "-2,71E-02",
                    "module": "D",
                    "scenario": "S0"
                },
                {
                    "value": "0,00E+00",
                    "module": "D",
                    "scenario": "S1"
                },
                {
                    "value": "-4,07E-01",
                    "module": "D",
                    "scenario": "S2"
                },
                {
                    "value": "-3,60E-01",
                    "module": "D",
                    "scenario": "S3"
                }
            ]
        },
        {
            "parameter": "GWP-fossil",
            "values": [
                {
                    "value": "6,04E+00",
                    "module": "A1-A3",
                    "scenario": null
                },
                {
                    "value": "2,99E-01",
                    "module": "A4",
                    "scenario": null
                },
                {
                    "value": "3,74E-01",
                    "module": "A5",
                    "scenario": null
                },
                {
                    "value": "0,00E+00",
                    "module": "B1",
                    "scenario": null
                },
                {
                    "value": "2,62E-01",
                    "module": "B2",
                    "scenario": null
                },
                {
                    "value": "0,00E+00",
                    "module": "C1",
                    "scenario": null
                },
                {
                    "value": "1,67E-02",
                    "module": "C2",
                    "scenario": null
                },
                {
                    "value": "5,04E+00",
                    "module": "C3",
                    "scenario": "S2"
                },
                {
                    "value": "5,11E+00",
                    "module": "C3",
                    "scenario": "S3"
                },
                {
                    "value": "3,51E-01",
                    "module": "C4",
                    "scenario": null
                },
                {
                    "value": "-2,69E-02",
                    "module": "D",
                    "scenario": "S0"
                },
                {
                    "value": "0,00E+00",
                    "module": "D",
                    "scenario": "S1"
                },
                {
                    "value": "-4,05E-01",
                    "module": "D",
                    "scenario": "S2"
                },
                {
                    "value": "-3,60E-01",
                    "module": "D",
                    "scenario": "S3"
                }
            ]
        },
        {
            "parameter": "GWP-biogenic",
            "values": [
                {
                    "value": "-1,93E-01",
                    "module": "A1-A3",
                    "scenario": null
                },
                {
                    "value": "3,88E-03",
                    "module": "A4",
                    "scenario": null
                },
                {
                    "value": "1,96E-01",
                    "module": "A5",
                    "scenario": null
                },
                {
                    "value": "0,00E+00",
                    "module": "B1",
                    "scenario": null
                },
                {
                    "value": "2,99E-03",
                    "module": "B2",
                    "scenario": null
                },
                {
                    "value": "0,00E+00",
                    "module": "C1",
                    "scenario": null
                },
                {
                    "value": "2,16E-04",
                    "module": "C2",
                    "scenario": null
                },
                {
                    "value": "7,69E-04",
                    "module": "C3",
                    "scenario": "S2"
                },
                {
                    "value": "1,54E-03",
                    "module": "C3",
                    "scenario": "S3"
                },
                {
                    "value": "-5,76E-08",
                    "module": "C4",
                    "scenario": null
                },
                {
                    "value": "-1,34E-04",
                    "module": "D",
                    "scenario": "S0"
                },
                {
                    "value": "0,00E+00",
                    "module": "D",
                    "scenario": "S1"
                },
                {
                    "value": "-1,93E-03",
                    "module": "D",
                    "scenario": "S2"
                },
                {
                    "value": "-2,83E-04",
                    "module": "D",
                    "scenario": "S3"
                }
            ]
        },
        {
            "parameter": "GWP-luluc",
            "values": [
                {
                    "value": "6,16E-03",
                    "module": "A1-A3",
                    "scenario": null
                },
                {
                    "value": "1,70E-03",
                    "module": "A4",
                    "scenario": null
                },
                {
                    "value": "2,49E-04",
                    "module": "A5",
                    "scenario": null
                },
                {
                    "value": "0,00E+00",
                    "module": "B1",
                    "scenario": null
                },
                {
                    "value": "1,20E-01",
                    "module": "B2",
                    "scenario": null
                },
                {
                    "value": "0,00E+00",
                    "module": "C1",
                    "scenario": null
                },
                {
                    "value": "9,44E-05",
                    "module": "C2",
                    "scenario": null
                },
                {
                    "value": "3,05E-04",
                    "module": "C3",
                    "scenario": "S2"
                },
                {
                    "value": "5,47E-04",
                    "module": "C3",
                    "scenario": "S3"
                },
                {
                    "value": "1,72E-04",
                    "module": "C4",
                    "scenario": null
                },
                {
                    "value": "-2,85E-06",
                    "module": "D",
                    "scenario": "S0"
                },
                {
                    "value": "0,00E+00",
                    "module": "D",
                    "scenario": "S1"
                },
                {
                    "value": "-4,07E-05",
                    "module": "D",
                    "scenario": "S2"
                },
                {
                    "value": "-1,99E-04",
                    "module": "D",
                    "scenario": "S3"
                }
            ]
        },
        {
            "parameter": "ODP",
            "values": [
                {
                    "value": "1,02E-08",
                    "module": "A1-A3",
                    "scenario": null
                },
                {
                    "value": "1,82E-14",
                    "module": "A4",
                    "scenario": null
                },
                {
                    "value": "3,06E-10",
                    "module": "A5",
                    "scenario": null
                },
                {
                    "value": "0,00E+00",
                    "module": "B1",
                    "scenario": null
                },
                {
                    "value": "2,08E-08",
                    "module": "B2",
                    "scenario": null
                },
                {
                    "value": "0,00E+00",
                    "module": "C1",
                    "scenario": null
                },
                {
                    "value": "1,01E-15",
                    "module": "C2",
                    "scenario": null
                },
                {
                    "value": "4,29E-13",
                    "module": "C3",
                    "scenario": "S2"
                },
                {
                    "value": "8,07E-13",
                    "module": "C3",
                    "scenario": "S3"
                },
                {
                    "value": "4,76E-13",
                    "module": "C4",
                    "scenario": null
                },
                {
                    "value": "-1,74E-13",
                    "module": "D",
                    "scenario": "S0"
                },
                {
                    "value": "0,00E+00",
                    "module": "D",
                    "scenario": "S1"
                },
                {
                    "value": "-2,44E-12",
                    "module": "D",
                    "scenario": "S2"
                },
                {
                    "value": "-4,95E-13",
                    "module": "D",
                    "scenario": "S3"
                }
            ]
        },
        {
            "parameter": "AP",
            "values": [
                {
                    "value": "1,72E-02",
                    "module": "A1-A3",
                    "scenario": null
                },
                {
                    "value": "1,81E-03",
                    "module": "A4",
                    "scenario": null
                },
                {
                    "value": "7,18E-04",
                    "module": "A5",
                    "scenario": null
                },
                {
                    "value": "0,00E+00",
                    "module": "B1",
                    "scenario": null
                },
                {
                    "value": "6,17E-04",
                    "module": "B2",
                    "scenario": null
                },
                {
                    "value": "0,00E+00",
                    "module": "C1",
                    "scenario": null
                },
                {
                    "value": "1,01E-04",
                    "module": "C2",
                    "scenario": null
                },
                {
                    "value": "4,71E-03",
                    "module": "C3",
                    "scenario": "S2"
                },
                {
                    "value": "5,02E-03",
                    "module": "C3",
                    "scenario": "S3"
                },
                {
                    "value": "1,05E-03",
                    "module": "C4",
                    "scenario": null
                },
                {
                    "value": "-3,45E-05",
                    "module": "D",
                    "scenario": "S0"
                },
                {
                    "value": "0,00E+00",
                    "module": "D",
                    "scenario": "S1"
                },
                {
                    "value": "-5,00E-04",
                    "module": "D",
                    "scenario": "S2"
                },
                {
                    "value": "-1,46E-03",
                    "module": "D",
                    "scenario": "S3"
                }
            ]
        },
        {
            "parameter": "POCP",
            "values": [
                {
                    "value": "1,54E-02",
                    "module": "A1-A3",
                    "scenario": null
                },
                {
                    "value": "1,68E-03",
                    "module": "A4",
                    "scenario": null
                },
                {
                    "value": "6,92E-04",
                    "module": "A5",
                    "scenario": null
                },
                {
                    "value": "4,18E-04",
                    "module": "B1",
                    "scenario": null
                },
                {
                    "value": "6,66E-04",
                    "module": "B2",
                    "scenario": null
                },
                {
                    "value": "0,00E+00",
                    "module": "C1",
                    "scenario": null
                },
                {
                    "value": "9,35E-05",
                    "module": "C2",
                    "scenario": null
                },
                {
                    "value": "5,82E-03",
                    "module": "C3",
                    "scenario": "S2"
                },
                {
                    "value": "6,08E-03",
                    "module": "C3",
                    "scenario": "S3"
                },
                {
                    "value": "7,48E-04",
                    "module": "C4",
                    "scenario": null
                },
                {
                    "value": "-2,65E-05",
                    "module": "D",
                    "scenario": "S0"
                },
                {
                    "value": "0,00E+00",
                    "module": "D",
                    "scenario": "S1"
                },
                {
                    "value": "-3,92E-04",
                    "module": "D",
                    "scenario": "S2"
                },
                {
                    "value": "-1,28E-03",
                    "module": "D",
                    "scenario": "S3"
                }
            ]
        },
        {
            "parameter": "ADPE",
            "values": [
                {
                    "value": "1,69E-06",
                    "module": "A1-A3",
                    "scenario": null
                },
                {
                    "value": "2,54E-08",
                    "module": "A4",
                    "scenario": null
                },
                {
                    "value": "5,26E-08",
                    "module": "A5",
                    "scenario": null
                },
                {
                    "value": "0,00E+00",
                    "module": "B1",
                    "scenario": null
                },
                {
                    "value": "1,54E-07",
                    "module": "B2",
                    "scenario": null
                },
                {
                    "value": "0,00E+00",
                    "module": "C1",
                    "scenario": null
                },
                {
                    "value": "1,41E-09",
                    "module": "C2",
                    "scenario": null
                },
                {
                    "value": "3,03E-08",
                    "module": "C3",
                    "scenario": "S2"
                },
                {
                    "value": "4,08E-08",
                    "module": "C3",
                    "scenario": "S3"
                },
                {
                    "value": "2,46E-08",
                    "module": "C4",
                    "scenario": null
                },
                {
                    "value": "-3,93E-09",
                    "module": "D",
                    "scenario": "S0"
                },
                {
                    "value": "0,00E+00",
                    "module": "D",
                    "scenario": "S1"
                },
                {
                    "value": "-5,66E-08",
                    "module": "D",
                    "scenario": "S2"
                },
                {
                    "value": "-3,73E-08",
                    "module": "D",
                    "scenario": "S3"
                }
            ]
        },
        {
            "parameter": "ADPF",
            "values": [
                {
                    "value": "1,28E+02",
                    "module": "A1-A3",
                    "scenario": null
                },
                {
                    "value": "4,07E+00",
                    "module": "A4",
                    "scenario": null
                },
                {
                    "value": "4,07E+00",
                    "module": "A5",
                    "scenario": null
                },
                {
                    "value": "0,00E+00",
                    "module": "B1",
                    "scenario": null
                },
                {
                    "value": "4,50E+00",
                    "module": "B2",
                    "scenario": null
                },
                {
                    "value": "0,00E+00",
                    "module": "C1",
                    "scenario": null
                },
                {
                    "value": "2,26E-01",
                    "module": "C2",
                    "scenario": null
                },
                {
                    "value": "3,48E+00",
                    "module": "C3",
                    "scenario": "S2"
                },
                {
                    "value": "4,51E+00",
                    "module": "C3",
                    "scenario": "S3"
                },
                {
                    "value": "5,03E+00",
                    "module": "C4",
                    "scenario": null
                },
                {
                    "value": "-4,57E-01",
                    "module": "D",
                    "scenario": "S0"
                },
                {
                    "value": "0,00E+00",
                    "module": "D",
                    "scenario": "S1"
                },
                {
                    "value": "-6,85E+00",
                    "module": "D",
                    "scenario": "S2"
                },
                {
                    "value": "-3,66E+01",
                    "module": "D",
                    "scenario": "S3"
                }
            ]
        },
        {
            "parameter": "WDP",
            "values": [
                {
                    "value": "5,13E+00",
                    "module": "A1-A3",
                    "scenario": null
                },
                {
                    "value": "2,72E-03",
                    "module": "A4",
                    "scenario": null
                },
                {
                    "value": "1,80E-01",
                    "module": "A5",
                    "scenario": null
                },
                {
                    "value": "0,00E+00",
                    "module": "B1",
                    "scenario": null
                },
                {
                    "value": "7,22E-02",
                    "module": "B2",
                    "scenario": null
                },
                {
                    "value": "0,00E+00",
                    "module": "C1",
                    "scenario": null
                },
                {
                    "value": "1,51E-04",
                    "module": "C2",
                    "scenario": null
                },
                {
                    "value": "7,59E-01",
                    "module": "C3",
                    "scenario": "S2"
                },
                {
                    "value": "7,65E-01",
                    "module": "C3",
                    "scenario": "S3"
                },
                {
                    "value": "-3,76E-03",
                    "module": "C4",
                    "scenario": null
                },
                {
                    "value": "-2,71E-03",
                    "module": "D",
                    "scenario": "S0"
                },
                {
                    "value": "0,00E+00",
                    "module": "D",
                    "scenario": "S1"
                },
                {
                    "value": "-3,81E-02",
                    "module": "D",
                    "scenario": "S2"
                },
                {
                    "value": "-4,93E-02",
                    "module": "D",
                    "scenario": "S3"
                }
            ]
        },
        {
            "parameter": "EP-freshwater",
            "values": [
                {
                    "value": "5,64E-05",
                    "module": "A1-A3",
                    "scenario": null
                },
                {
                    "value": "9,08E-07",
                    "module": "A4",
                    "scenario": null
                },
                {
                    "value": "1,75E-06",
                    "module": "A5",
                    "scenario": null
                },
                {
                    "value": "0,00E+00",
                    "module": "B1",
                    "scenario": null
                },
                {
                    "value": "3,31E-06",
                    "module": "B2",
                    "scenario": null
                },
                {
                    "value": "0,00E+00",
                    "module": "C1",
                    "scenario": null
                },
                {
                    "value": "5,05E-08",
                    "module": "C2",
                    "scenario": null
                },
                {
                    "value": "1,06E-06",
                    "module": "C3",
                    "scenario": "S2"
                },
                {
                    "value": "1,26E-06",
                    "module": "C3",
                    "scenario": "S3"
                },
                {
                    "value": "6,61E-05",
                    "module": "C4",
                    "scenario": null
                },
                {
                    "value": "-3,54E-08",
                    "module": "D",
                    "scenario": "S0"
                },
                {
                    "value": "0,00E+00",
                    "module": "D",
                    "scenario": "S1"
                },
                {
                    "value": "-4,99E-07",
                    "module": "D",
                    "scenario": "S2"
                },
                {
                    "value": "-4,76E-07",
                    "module": "D",
                    "scenario": "S3"
                }
            ]
        },
        {
            "parameter": "EP-marine",
            "values": [
                {
                    "value": "5,75E-03",
                    "module": "A1-A3",
                    "scenario": null
                },
                {
                    "value": "8,89E-04",
                    "module": "A4",
                    "scenario": null
                },
                {
                    "value": "2,70E-04",
                    "module": "A5",
                    "scenario": null
                },
                {
                    "value": "0,00E+00",
                    "module": "B1",
                    "scenario": null
                },
                {
                    "value": "1,45E-04",
                    "module": "B2",
                    "scenario": null
                },
                {
                    "value": "0,00E+00",
                    "module": "C1",
                    "scenario": null
                },
                {
                    "value": "4,95E-05",
                    "module": "C2",
                    "scenario": null
                },
                {
                    "value": "2,26E-03",
                    "module": "C3",
                    "scenario": "S2"
                },
                {
                    "value": "2,40E-03",
                    "module": "C3",
                    "scenario": "S3"
                },
                {
                    "value": "2,32E-04",
                    "module": "C4",
                    "scenario": null
                },
                {
                    "value": "-9,47E-06",
                    "module": "D",
                    "scenario": "S0"
                },
                {
                    "value": "0,00E+00",
                    "module": "D",
                    "scenario": "S1"
                },
                {
                    "value": "-1,40E-04",
                    "module": "D",
                    "scenario": "S2"
                },
                {
                    "value": "-4,37E-04",
                    "module": "D",
                    "scenario": "S3"
                }
            ]
        },
        {
            "parameter": "EP-terrestrial",
            "values": [
                {
                    "value": "5,41E-02",
                    "module": "A1-A3",
                    "scenario": null
                },
                {
                    "value": "9,84E-03",
                    "module": "A4",
                    "scenario": null
                },
                {
                    "value": "2,71E-03",
                    "module": "A5",
                    "scenario": null
                },
                {
                    "value": "0,00E+00",
                    "module": "B1",
                    "scenario": null
                },
                {
                    "value": "1,98E-03",
                    "module": "B2",
                    "scenario": null
                },
                {
                    "value": "0,00E+00",
                    "module": "C1",
                    "scenario": null
                },
                {
                    "value": "5,48E-04",
                    "module": "C2",
                    "scenario": null
                },
                {
                    "value": "2,52E-02",
                    "module": "C3",
                    "scenario": "S2"
                },
                {
                    "value": "2,67E-02",
                    "module": "C3",
                    "scenario": "S3"
                },
                {
                    "value": "2,55E-03",
                    "module": "C4",
                    "scenario": null
                },
                {
                    "value": "-1,02E-04",
                    "module": "D",
                    "scenario": "S0"
                },
                {
                    "value": "0,00E+00",
                    "module": "D",
                    "scenario": "S1"
                },
                {
                    "value": "-1,50E-03",
                    "module": "D",
                    "scenario": "S2"
                },
                {
                    "value": "-4,79E-03",
                    "module": "D",
                    "scenario": "S3"
                }
            ]
        }
    ],
    "additional_environmental_impact": [
        {
            "parameter": "PM",
            "values": [
                {
                    "value": "1,51E-07",
                    "module": "A1-A3",
                    "scenario": null
                },
                {
                    "value": "1,05E-08",
                    "module": "A4",
                    "scenario": null
                },
                {
                    "value": "5,66E-09",
                    "module": "A5",
                    "scenario": null
                },
                {
                    "value": "0,00E+00",
                    "module": "B1",
                    "scenario": null
                },
                {
                    "value": "4,27E-08",
                    "module": "B2",
                    "scenario": null
                },
                {
                    "value": "0,00E+00",
                    "module": "C1",
                    "scenario": null
                },
                {
                    "value": "5,82E-10",
                    "module": "C2",
                    "scenario": null
                },
                {
                    "value": "2,58E-08",
                    "module": "C3",
                    "scenario": "S2"
                },
                {
                    "value": "2,78E-08",
                    "module": "C3",
                    "scenario": "S3"
                },
                {
                    "value": "1,01E-08",
                    "module": "C4",
                    "scenario": null
                },
                {
                    "value": "-2,86E-10",
                    "module": "D",
                    "scenario": "S0"
                },
                {
                    "value": "0,00E+00",
                    "module": "D",
                    "scenario": "S1"
                },
                {
                    "value": "0,00E+00",
                    "module": "D",
                    "scenario": "S2"
                },
                {
                    "value": "-3,94E-08",
                    "module": "D",
                    "scenario": "S3"
                }
            ]
        },
        {
            "parameter": "ETP-fw",
            "values": [
                {
                    "value": "6,33E+01",
                    "module": "A1-A3",
                    "scenario": null
                },
                {
                    "value": "2,82E+00",
                    "module": "A4",
                    "scenario": null
                },
                {
                    "value": "2,05E+00",
                    "module": "A5",
                    "scenario": null
                },
                {
                    "value": "3,60E-03",
                    "module": "B1",
                    "scenario": null
                },
                {
                    "value": "2,03E+00",
                    "module": "B2",
                    "scenario": null
                },
                {
                    "value": "0,00E+00",
                    "module": "C1",
                    "scenario": null
                },
                {
                    "value": "1,57E-01",
                    "module": "C2",
                    "scenario": null
                },
                {
                    "value": "1,90E+00",
                    "module": "C3",
                    "scenario": "S2"
                },
                {
                    "value": "2,50E+00",
                    "module": "C3",
                    "scenario": "S3"
                },
                {
                    "value": "4,92E+00",
                    "module": "C4",
                    "scenario": null
                },
                {
                    "value": "-9,61E-02",
                    "module": "D",
                    "scenario": "S0"
                },
                {
                    "value": "0,00E+00",
                    "module": "D",
                    "scenario": "S1"
                },
                {
                    "value": "0,00E+00",
                    "module": "D",
                    "scenario": "S2"
                },
                {
                    "value": "-6,86E+00",
                    "module": "D",
                    "scenario": "S3"
                }
            ]
        },
        {
            "parameter": "HTP-c",
            "values": [
                {
                    "value": "2,76E-09",
                    "module": "A1-A3",
                    "scenario": null
                },
                {
                    "value": "5,71E-11",
                    "module": "A4",
                    "scenario": null
                },
                {
                    "value": "8,75E-11",
                    "module": "A5",
                    "scenario": null
                },
                {
                    "value": "0,00E+00",
                    "module": "B1",
                    "scenario": null
                },
                {
                    "value": "3,90E-10",
                    "module": "B2",
                    "scenario": null
                },
                {
                    "value": "0,00E+00",
                    "module": "C1",
                    "scenario": null
                },
                {
                    "value": "3,17E-12",
                    "module": "C2",
                    "scenario": null
                },
                {
                    "value": "8,89E-11",
                    "module": "C3",
                    "scenario": "S2"
                },
                {
                    "value": "1,03E-10",
                    "module": "C3",
                    "scenario": "S3"
                },
                {
                    "value": "2,21E-10",
                    "module": "C4",
                    "scenario": null
                },
                {
                    "value": "-4,56E-12",
                    "module": "D",
                    "scenario": "S0"
                },
                {
                    "value": "0,00E+00",
                    "module": "D",
                    "scenario": "S1"
                },
                {
                    "value": "0,00E+00",
                    "module": "D",
                    "scenario": "S2"
                },
                {
                    "value": "-1,00E-10",
                    "module": "D",
                    "scenario": "S3"
                }
            ]
        },
        {
            "parameter": "HTP-nc",
            "values": [
                {
                    "value": "1,02E-07",
                    "module": "A1-A3",
                    "scenario": null
                },
                {
                    "value": "3,38E-09",
                    "module": "A4",
                    "scenario": null
                },
                {
                    "value": "3,37E-09",
                    "module": "A5",
                    "scenario": null
                },
                {
                    "value": "2,60E-11",
                    "module": "B1",
                    "scenario": null
                },
                {
                    "value": "6,19E-09",
                    "module": "B2",
                    "scenario": null
                },
                {
                    "value": "0,00E+00",
                    "module": "C1",
                    "scenario": null
                },
                {
                    "value": "1,88E-10",
                    "module": "C2",
                    "scenario": null
                },
                {
                    "value": "6,55E-09",
                    "module": "C3",
                    "scenario": "S2"
                },
                {
                    "value": "7,24E-09",
                    "module": "C3",
                    "scenario": "S3"
                },
                {
                    "value": "1,85E-08",
                    "module": "C4",
                    "scenario": null
                },
                {
                    "value": "-1,76E-10",
                    "module": "D",
                    "scenario": "S0"
                },
                {
                    "value": "0,00E+00",
                    "module": "D",
                    "scenario": "S1"
                },
                {
                    "value": "0,00E+00",
                    "module": "D",
                    "scenario": "S2"
                },
                {
                    "value": "-6,52E-09",
                    "module": "D",
                    "scenario": "S3"
                }
            ]
        },
        {
            "parameter": "SQP",
            "values": [
                {
                    "value": null,
                    "module": "A1-A3",
                    "scenario": null
                },
                {
                    "value": null,
                    "module": "A4",
                    "scenario": null
                },
                {
                    "value": null,
                    "module": "A5",
                    "scenario": null
                },
                {
                    "value": null,
                    "module": "B1",
                    "scenario": null
                },
                {
                    "value": null,
                    "module": "B2",
                    "scenario": null
                },
                {
                    "value": null,
                    "module": "C1",
                    "scenario": null
                },
                {
                    "value": null,
                    "module": "C2",
                    "scenario": null
                },
                {
                    "value": null,
                    "module": "C3",
                    "scenario": "S2"
                },
                {
                    "value": null,
                    "module": "C3",
                    "scenario": "S3"
                },
                {
                    "value": null,
                    "module": "C4",
                    "scenario": null
                },
                {
                    "value": null,
                    "module": "D",
                    "scenario": "S0"
                },
                {
                    "value": null,
                    "module": "D",
                    "scenario": "S1"
                },
                {
                    "value": null,
                    "module": "D",
                    "scenario": "S2"
                },
                {
                    "value": null,
                    "module": "D",
                    "scenario": "S3"
                }
            ]
        }
    ],
    "resource_use": [
        {
            "parameter": "PERE",
            "values": [
                {
                    "value": "4,99E+01",
                    "module": "A1-A3",
                    "scenario": null
                },
                {
                    "value": "2,31E-01",
                    "module": "A4",
                    "scenario": null
                },
                {
                    "value": "1,78E+00",
                    "module": "A5",
                    "scenario": null
                },
                {
                    "value": "0,00E+00",
                    "module": "B1",
                    "scenario": null
                },
                {
                    "value": "2,75E+00",
                    "module": "B2",
                    "scenario": null
                },
                {
                    "value": "0,00E+00",
                    "module": "C1",
                    "scenario": null
                },
                {
                    "value": "1,29E-02",
                    "module": "C2",
                    "scenario": null
                },
                {
                    "value": "6,01E-01",
                    "module": "C3",
                    "scenario": "S2"
                },
                {
                    "value": "8,91E-01",
                    "module": "C3",
                    "scenario": "S3"
                },
                {
                    "value": "4,13E-01",
                    "module": "C4",
                    "scenario": null
                },
                {
                    "value": "-1,20E-01",
                    "module": "D",
                    "scenario": "S0"
                },
                {
                    "value": "0,00E+00",
                    "module": "D",
                    "scenario": "S1"
                },
                {
                    "value": "-1,69E+00",
                    "module": "D",
                    "scenario": "S2"
                },
                {
                    "value": "-5,79E-01",
                    "module": "D",
                    "scenario": "S3"
                }
            ]
        },
        {
            "parameter": "PERM",
            "values": [
                {
                    "value": "2,46E-01",
                    "module": "A1-A3",
                    "scenario": null
                },
                {
                    "value": "0,00E+00",
                    "module": "A4",
                    "scenario": null
                },
                {
                    "value": "-2,46E-01",
                    "module": "A5",
                    "scenario": null
                },
                {
                    "value": "0,00E+00",
                    "module": "B1",
                    "scenario": null
                },
                {
                    "value": "0,00E+00",
                    "module": "B2",
                    "scenario": null
                },
                {
                    "value": "0,00E+00",
                    "module": "C1",
                    "scenario": null
                },
                {
                    "value": "0,00E+00",
                    "module": "C2",
                    "scenario": null
                },
                {
                    "value": "0,00E+00",
                    "module": "C3",
                    "scenario": "S2"
                },
                {
                    "value": "0,00E+00",
                    "module": "C3",
                    "scenario": "S3"
                },
                {
                    "value": "0,00E+00",
                    "module": "C4",
                    "scenario": null
                },
                {
                    "value": "0,00E+00",
                    "module": "D",
                    "scenario": "S0"
                },
                {
                    "value": "0,00E+00",
                    "module": "D",
                    "scenario": "S1"
                },
                {
                    "value": "0,00E+00",
                    "module": "D",
                    "scenario": "S2"
                },
                {
                    "value": "0,00E+00",
                    "module": "D",
                    "scenario": "S3"
                }
            ]
        },
        {
            "parameter": "PERT",
            "values": [
                {
                    "value": "5,01E+01",
                    "module": "A1-A3",
                    "scenario": null
                },
                {
                    "value": "2,31E-01",
                    "module": "A4",
                    "scenario": null
                },
                {
                    "value": "1,53E+00",
                    "module": "A5",
                    "scenario": null
                },
                {
                    "value": "0,00E+00",
                    "module": "B1",
                    "scenario": null
                },
                {
                    "value": "2,75E+00",
                    "module": "B2",
                    "scenario": null
                },
                {
                    "value": "0,00E+00",
                    "module": "C1",
                    "scenario": null
                },
                {
                    "value": "1,29E-02",
                    "module": "C2",
                    "scenario": null
                },
                {
                    "value": "6,01E-01",
                    "module": "C3",
                    "scenario": "S2"
                },
                {
                    "value": "8,91E-01",
                    "module": "C3",
                    "scenario": "S3"
                },
                {
                    "value": "4,13E-01",
                    "module": "C4",
                    "scenario": null
                },
                {
                    "value": "-1,20E-01",
                    "module": "D",
                    "scenario": "S0"
                },
                {
                    "value": "0,00E+00",
                    "module": "D",
                    "scenario": "S1"
                },
                {
                    "value": "-1,69E+00",
                    "module": "D",
                    "scenario": "S2"
                },
                {
                    "value": "-5,79E-01",
                    "module": "D",
                    "scenario": "S3"
                }
            ]
        },
        {
            "parameter": "PENRE",
            "values": [
                {
                    "value": "8,83E+01",
                    "module": "A1-A3",
                    "scenario": null
                },
                {
                    "value": "4,08E+00",
                    "module": "A4",
                    "scenario": null
                },
                {
                    "value": "4,50E+00",
                    "module": "A5",
                    "scenario": null
                },
                {
                    "value": "0,00E+00",
                    "module": "B1",
                    "scenario": null
                },
                {
                    "value": "4,50E+00",
                    "module": "B2",
                    "scenario": null
                },
                {
                    "value": "0,00E+00",
                    "module": "C1",
                    "scenario": null
                },
                {
                    "value": "2,27E-01",
                    "module": "C2",
                    "scenario": null
                },
                {
                    "value": "4,28E+01",
                    "module": "C3",
                    "scenario": "S2"
                },
                {
                    "value": "4,38E+01",
                    "module": "C3",
                    "scenario": "S3"
                },
                {
                    "value": "5,03E+00",
                    "module": "C4",
                    "scenario": null
                },
                {
                    "value": "-4,57E-01",
                    "module": "D",
                    "scenario": "S0"
                },
                {
                    "value": "0,00E+00",
                    "module": "D",
                    "scenario": "S1"
                },
                {
                    "value": "-6,85E+00",
                    "module": "D",
                    "scenario": "S2"
                },
                {
                    "value": "-3,66E+01",
                    "module": "D",
                    "scenario": "S3"
                }
            ]
        },
        {
            "parameter": "PENRM",
            "values": [
                {
                    "value": "3,97E+01",
                    "module": "A1-A3",
                    "scenario": null
                },
                {
                    "value": "0,00E+00",
                    "module": "A4",
                    "scenario": null
                },
                {
                    "value": "-4,20E-01",
                    "module": "A5",
                    "scenario": null
                },
                {
                    "value": "0,00E+00",
                    "module": "B1",
                    "scenario": null
                },
                {
                    "value": "0,00E+00",
                    "module": "B2",
                    "scenario": null
                },
                {
                    "value": "0,00E+00",
                    "module": "C1",
                    "scenario": null
                },
                {
                    "value": "0,00E+00",
                    "module": "C2",
                    "scenario": null
                },
                {
                    "value": "-3,93E+01",
                    "module": "C3",
                    "scenario": "S2"
                },
                {
                    "value": "-3,93E+01",
                    "module": "C3",
                    "scenario": "S3"
                },
                {
                    "value": "0,00E+00",
                    "module": "C4",
                    "scenario": null
                },
                {
                    "value": "0,00E+00",
                    "module": "D",
                    "scenario": "S0"
                },
                {
                    "value": "0,00E+00",
                    "module": "D",
                    "scenario": "S1"
                },
                {
                    "value": "0,00E+00",
                    "module": "D",
                    "scenario": "S2"
                },
                {
                    "value": "0,00E+00",
                    "module": "D",
                    "scenario": "S3"
                }
            ]
        },
        {
            "parameter": "PENRT",
            "values": [
                {
                    "value": "1,28E+02",
                    "module": "A1-A3",
                    "scenario": null
                },
                {
                    "value": "4,08E+00",
                    "module": "A4",
                    "scenario": null
                },
                {
                    "value": "4,08E+00",
                    "module": "A5",
                    "scenario": null
                },
                {
                    "value": "0,00E+00",
                    "module": "B1",
                    "scenario": null
                },
                {
                    "value": "4,50E+00",
                    "module": "B2",
                    "scenario": null
                },
                {
                    "value": "0,00E+00",
                    "module": "C1",
                    "scenario": null
                },
                {
                    "value": "2,27E-01",
                    "module": "C2",
                    "scenario": null
                },
                {
                    "value": "3,49E+00",
                    "module": "C3",
                    "scenario": "S2"
                },
                {
                    "value": "4,52E+00",
                    "module": "C3",
                    "scenario": "S3"
                },
                {
                    "value": "5,03E+00",
                    "module": "C4",
                    "scenario": null
                },
                {
                    "value": "-4,57E-01",
                    "module": "D",
                    "scenario": "S0"
                },
                {
                    "value": "0,00E+00",
                    "module": "D",
                    "scenario": "S1"
                },
                {
                    "value": "-6,85E+00",
                    "module": "D",
                    "scenario": "S2"
                },
                {
                    "value": "-3,66E+01",
                    "module": "D",
                    "scenario": "S3"
                }
            ]
        },
        {
            "parameter": "SM",
            "values": [
                {
                    "value": "1,04E+00",
                    "module": "A1-A3",
                    "scenario": null
                },
                {
                    "value": "0,00E+00",
                    "module": "A4",
                    "scenario": null
                },
                {
                    "value": "3,11E-02",
                    "module": "A5",
                    "scenario": null
                },
                {
                    "value": "0,00E+00",
                    "module": "B1",
                    "scenario": null
                },
                {
                    "value": "0,00E+00",
                    "module": "B2",
                    "scenario": null
                },
                {
                    "value": "0,00E+00",
                    "module": "C1",
                    "scenario": null
                },
                {
                    "value": "0,00E+00",
                    "module": "C2",
                    "scenario": null
                },
                {
                    "value": "0,00E+00",
                    "module": "C3",
                    "scenario": "S2"
                },
                {
                    "value": "0,00E+00",
                    "module": "C3",
                    "scenario": "S3"
                },
                {
                    "value": "0,00E+00",
                    "module": "C4",
                    "scenario": null
                },
                {
                    "value": "0,00E+00",
                    "module": "D",
                    "scenario": "S0"
                },
                {
                    "value": "0,00E+00",
                    "module": "D",
                    "scenario": "S1"
                },
                {
                    "value": "0,00E+00",
                    "module": "D",
                    "scenario": "S2"
                },
                {
                    "value": "1,70E+00",
                    "module": "D",
                    "scenario": "S3"
                }
            ]
        },
        {
            "parameter": "RSF",
            "values": [
                {
                    "value": "0,00E+00",
                    "module": "A1-A3",
                    "scenario": null
                },
                {
                    "value": "0,00E+00",
                    "module": "A4",
                    "scenario": null
                },
                {
                    "value": "0,00E+00",
                    "module": "A5",
                    "scenario": null
                },
                {
                    "value": "0,00E+00",
                    "module": "B1",
                    "scenario": null
                },
                {
                    "value": "0,00E+00",
                    "module": "B2",
                    "scenario": null
                },
                {
                    "value": "0,00E+00",
                    "module": "C1",
                    "scenario": null
                },
                {
                    "value": "0,00E+00",
                    "module": "C2",
                    "scenario": null
                },
                {
                    "value": "0,00E+00",
                    "module": "C3",
                    "scenario": "S2"
                },
                {
                    "value": "0,00E+00",
                    "module": "C3",
                    "scenario": "S3"
                },
                {
                    "value": "0,00E+00",
                    "module": "C4",
                    "scenario": null
                },
                {
                    "value": "0,00E+00",
                    "module": "D",
                    "scenario": "S0"
                },
                {
                    "value": "0,00E+00",
                    "module": "D",
                    "scenario": "S1"
                },
                {
                    "value": "0,00E+00",
                    "module": "D",
                    "scenario": "S2"
                },
                {
                    "value": "0,00E+00",
                    "module": "D",
                    "scenario": "S3"
                }
            ]
        },
        {
            "parameter": "NRSF",
            "values": [
                {
                    "value": "0,00E+00",
                    "module": "A1-A3",
                    "scenario": null
                },
                {
                    "value": "0,00E+00",
                    "module": "A4",
                    "scenario": null
                },
                {
                    "value": "0,00E+00",
                    "module": "A5",
                    "scenario": null
                },
                {
                    "value": "0,00E+00",
                    "module": "B1",
                    "scenario": null
                },
                {
                    "value": "0,00E+00",
                    "module": "B2",
                    "scenario": null
                },
                {
                    "value": "0,00E+00",
                    "module": "C1",
                    "scenario": null
                },
                {
                    "value": "0,00E+00",
                    "module": "C2",
                    "scenario": null
                },
                {
                    "value": "0,00E+00",
                    "module": "C3",
                    "scenario": "S2"
                },
                {
                    "value": "0,00E+00",
                    "module": "C3",
                    "scenario": "S3"
                },
                {
                    "value": "0,00E+00",
                    "module": "C4",
                    "scenario": null
                },
                {
                    "value": "0,00E+00",
                    "module": "D",
                    "scenario": "S0"
                },
                {
                    "value": "0,00E+00",
                    "module": "D",
                    "scenario": "S1"
                },
                {
                    "value": "0,00E+00",
                    "module": "D",
                    "scenario": "S2"
                },
                {
                    "value": "0,00E+00",
                    "module": "D",
                    "scenario": "S3"
                }
            ]
        },
        {
            "parameter": "FW",
            "values": [
                {
                    "value": "1,26E-01",
                    "module": "A1-A3",
                    "scenario": null
                },
                {
                    "value": "2,61E-04",
                    "module": "A4",
                    "scenario": null
                },
                {
                    "value": "4,39E-03",
                    "module": "A5",
                    "scenario": null
                },
                {
                    "value": "0,00E+00",
                    "module": "B1",
                    "scenario": null
                },
                {
                    "value": "2,52E-03",
                    "module": "B2",
                    "scenario": null
                },
                {
                    "value": "0,00E+00",
                    "module": "C1",
                    "scenario": null
                },
                {
                    "value": "1,45E-05",
                    "module": "C2",
                    "scenario": null
                },
                {
                    "value": "1,80E-02",
                    "module": "C3",
                    "scenario": "S2"
                },
                {
                    "value": "1,83E-02",
                    "module": "C3",
                    "scenario": "S3"
                },
                {
                    "value": "5,89E-05",
                    "module": "C4",
                    "scenario": null
                },
                {
                    "value": "-1,15E-04",
                    "module": "D",
                    "scenario": "S0"
                },
                {
                    "value": "0,00E+00",
                    "module": "D",
                    "scenario": "S1"
                },
                {
                    "value": "-1,61E-03",
                    "module": "D",
                    "scenario": "S2"
                },
                {
                    "value": "-3,54E-03",
                    "module": "D",
                    "scenario": "S3"
                }
            ]
        }
    ],
    "end_of_life_waste": [
        {
            "parameter": "HWD",
            "values": [
                {
                    "value": "2,55E-03",
                    "module": "A1-A3",
                    "scenario": null
                },
                {
                    "value": "1,95E-11",
                    "module": "A4",
                    "scenario": null
                },
                {
                    "value": "7,65E-05",
                    "module": "A5",
                    "scenario": null
                },
                {
                    "value": "0,00E+00",
                    "module": "B1",
                    "scenario": null
                },
                {
                    "value": "2,56E-05",
                    "module": "B2",
                    "scenario": null
                },
                {
                    "value": "0,00E+00",
                    "module": "C1",
                    "scenario": null
                },
                {
                    "value": "1,09E-12",
                    "module": "C2",
                    "scenario": null
                },
                {
                    "value": "5,18E-10",
                    "module": "C3",
                    "scenario": "S2"
                },
                {
                    "value": "5,61E-10",
                    "module": "C3",
                    "scenario": "S3"
                },
                {
                    "value": "7,76E-10",
                    "module": "C4",
                    "scenario": null
                },
                {
                    "value": "-6,28E-11",
                    "module": "D",
                    "scenario": "S0"
                },
                {
                    "value": "0,00E+00",
                    "module": "D",
                    "scenario": "S1"
                },
                {
                    "value": "-9,60E-10",
                    "module": "D",
                    "scenario": "S2"
                },
                {
                    "value": "-3,36E-10",
                    "module": "D",
                    "scenario": "S3"
                }
            ]
        },
        {
            "parameter": "NHWD",
            "values": [
                {
                    "value": "7,19E-01",
                    "module": "A1-A3",
                    "scenario": null
                },
                {
                    "value": "5,84E-04",
                    "module": "A4",
                    "scenario": null
                },
                {
                    "value": "6,71E-02",
                    "module": "A5",
                    "scenario": null
                },
                {
                    "value": "0,00E+00",
                    "module": "B1",
                    "scenario": null
                },
                {
                    "value": "5,14E-03",
                    "module": "B2",
                    "scenario": null
                },
                {
                    "value": "0,00E+00",
                    "module": "C1",
                    "scenario": null
                },
                {
                    "value": "3,25E-05",
                    "module": "C2",
                    "scenario": null
                },
                {
                    "value": "1,51E+00",
                    "module": "C3",
                    "scenario": "S2"
                },
                {
                    "value": "1,51E+00",
                    "module": "C3",
                    "scenario": "S3"
                },
                {
                    "value": "4,98E+00",
                    "module": "C4",
                    "scenario": null
                },
                {
                    "value": "-2,26E-04",
                    "module": "D",
                    "scenario": "S0"
                },
                {
                    "value": "0,00E+00",
                    "module": "D",
                    "scenario": "S1"
                },
                {
                    "value": "-3,29E-03",
                    "module": "D",
                    "scenario": "S2"
                },
                {
                    "value": "-2,04E-01",
                    "module": "D",
                    "scenario": "S3"
                }
            ]
        },
        {
            "parameter": "RWD",
            "values": [
                {
                    "value": "2,79E-03",
                    "module": "A1-A3",
                    "scenario": null
                },
                {
                    "value": "5,02E-06",
                    "module": "A4",
                    "scenario": null
                },
                {
                    "value": "8,80E-05",
                    "module": "A5",
                    "scenario": null
                },
                {
                    "value": "0,00E+00",
                    "module": "B1",
                    "scenario": null
                },
                {
                    "value": "3,74E-04",
                    "module": "B2",
                    "scenario": null
                },
                {
                    "value": "0,00E+00",
                    "module": "C1",
                    "scenario": null
                },
                {
                    "value": "2,79E-07",
                    "module": "C2",
                    "scenario": null
                },
                {
                    "value": "1,30E-04",
                    "module": "C3",
                    "scenario": "S2"
                },
                {
                    "value": "2,05E-04",
                    "module": "C3",
                    "scenario": "S3"
                },
                {
                    "value": "6,18E-05",
                    "module": "C4",
                    "scenario": null
                },
                {
                    "value": "-3,44E-05",
                    "module": "D",
                    "scenario": "S0"
                },
                {
                    "value": "0,00E+00",
                    "module": "D",
                    "scenario": "S1"
                },
                {
                    "value": "-4,84E-04",
                    "module": "D",
                    "scenario": "S2"
                },
                {
                    "value": "-1,22E-04",
                    "module": "D",
                    "scenario": "S3"
                }
            ]
        }
    ],
    "end_of_life_flow": [
        {
            "parameter": "CRU",
            "values": [
                {
                    "value": "0,00E+00",
                    "module": "A1-A3",
                    "scenario": null
                },
                {
                    "value": "0,00E+00",
                    "module": "A4",
                    "scenario": null
                },
                {
                    "value": "0,00E+00",
                    "module": "A5",
                    "scenario": null
                },
                {
                    "value": "0,00E+00",
                    "module": "B1",
                    "scenario": null
                },
                {
                    "value": "0,00E+00",
                    "module": "B2",
                    "scenario": null
                },
                {
                    "value": "0,00E+00",
                    "module": "C1",
                    "scenario": null
                },
                {
                    "value": "0,00E+00",
                    "module": "C2",
                    "scenario": null
                },
                {
                    "value": "0,00E+00",
                    "module": "C3",
                    "scenario": "S2"
                },
                {
                    "value": "0,00E+00",
                    "module": "C3",
                    "scenario": "S3"
                },
                {
                    "value": "0,00E+00",
                    "module": "C4",
                    "scenario": null
                },
                {
                    "value": "0,00E+00",
                    "module": "D",
                    "scenario": "S0"
                },
                {
                    "value": "0,00E+00",
                    "module": "D",
                    "scenario": "S1"
                },
                {
                    "value": "0,00E+00",
                    "module": "D",
                    "scenario": "S2"
                },
                {
                    "value": "0,00E+00",
                    "module": "D",
                    "scenario": "S3"
                }
            ]
        },
        {
            "parameter": "MFR",
            "values": [
                {
                    "value": "1,71E-02",
                    "module": "A1-A3",
                    "scenario": null
                },
                {
                    "value": "0,00E+00",
                    "module": "A4",
                    "scenario": null
                },
                {
                    "value": "1,27E-01",
                    "module": "A5",
                    "scenario": null
                },
                {
                    "value": "0,00E+00",
                    "module": "B1",
                    "scenario": null
                },
                {
                    "value": "0,00E+00",
                    "module": "B2",
                    "scenario": null
                },
                {
                    "value": "0,00E+00",
                    "module": "C1",
                    "scenario": null
                },
                {
                    "value": "0,00E+00",
                    "module": "C2",
                    "scenario": null
                },
                {
                    "value": "0,00E+00",
                    "module": "C3",
                    "scenario": "S2"
                },
                {
                    "value": "1,70E+00",
                    "module": "C3",
                    "scenario": "S3"
                },
                {
                    "value": "0,00E+00",
                    "module": "C4",
                    "scenario": null
                },
                {
                    "value": "0,00E+00",
                    "module": "D",
                    "scenario": "S0"
                },
                {
                    "value": "0,00E+00",
                    "module": "D",
                    "scenario": "S1"
                },
                {
                    "value": "0,00E+00",
                    "module": "D",
                    "scenario": "S2"
                },
                {
                    "value": "0,00E+00",
                    "module": "D",
                    "scenario": "S3"
                }
            ]
        },
        {
            "parameter": "MER",
            "values": [
                {
                    "value": "0,00E+00",
                    "module": "A1-A3",
                    "scenario": null
                },
                {
                    "value": "0,00E+00",
                    "module": "A4",
                    "scenario": null
                },
                {
                    "value": "0,00E+00",
                    "module": "A5",
                    "scenario": null
                },
                {
                    "value": "0,00E+00",
                    "module": "B1",
                    "scenario": null
                },
                {
                    "value": "0,00E+00",
                    "module": "B2",
                    "scenario": null
                },
                {
                    "value": "0,00E+00",
                    "module": "C1",
                    "scenario": null
                },
                {
                    "value": "0,00E+00",
                    "module": "C2",
                    "scenario": null
                },
                {
                    "value": "0,00E+00",
                    "module": "C3",
                    "scenario": "S2"
                },
                {
                    "value": "0,00E+00",
                    "module": "C3",
                    "scenario": "S3"
                },
                {
                    "value": "0,00E+00",
                    "module": "C4",
                    "scenario": null
                },
                {
                    "value": "0,00E+00",
                    "module": "D",
                    "scenario": "S0"
                },
                {
                    "value": "0,00E+00",
                    "module": "D",
                    "scenario": "S1"
                },
                {
                    "value": "0,00E+00",
                    "module": "D",
                    "scenario": "S2"
                },
                {
                    "value": "0,00E+00",
                    "module": "D",
                    "scenario": "S3"
                }
            ]
        },
        {
            "parameter": "EEE",
            "values": [
                {
                    "value": "0,00E+00",
                    "module": "A1-A3",
                    "scenario": null
                },
                {
                    "value": "0,00E+00",
                    "module": "A4",
                    "scenario": null
                },
                {
                    "value": "2,35E-01",
                    "module": "A5",
                    "scenario": null
                },
                {
                    "value": "0,00E+00",
                    "module": "B1",
                    "scenario": null
                },
                {
                    "value": "0,00E+00",
                    "module": "B2",
                    "scenario": null
                },
                {
                    "value": "0,00E+00",
                    "module": "C1",
                    "scenario": null
                },
                {
                    "value": "0,00E+00",
                    "module": "C2",
                    "scenario": null
                },
                {
                    "value": "5,62E+00",
                    "module": "C3",
                    "scenario": "S2"
                },
                {
                    "value": "0,00E+00",
                    "module": "C3",
                    "scenario": "S3"
                },
                {
                    "value": "0,00E+00",
                    "module": "C4",
                    "scenario": null
                },
                {
                    "value": "0,00E+00",
                    "module": "D",
                    "scenario": "S0"
                },
                {
                    "value": "0,00E+00",
                    "module": "D",
                    "scenario": "S1"
                },
                {
                    "value": "0,00E+00",
                    "module": "D",
                    "scenario": "S2"
                },
                {
                    "value": "0,00E+00",
                    "module": "D",
                    "scenario": "S3"
                }
            ]
        },
        {
            "parameter": "EET",
            "values": [
                {
                    "value": "0,00E+00",
                    "module": "A1-A3",
                    "scenario": null
                },
                {
                    "value": "0,00E+00",
                    "module": "A4",
                    "scenario": null
                },
                {
                    "value": "4,40E-01",
                    "module": "A5",
                    "scenario": null
                },
                {
                    "value": "0,00E+00",
                    "module": "B1",
                    "scenario": null
                },
                {
                    "value": "0,00E+00",
                    "module": "B2",
                    "scenario": null
                },
                {
                    "value": "0,00E+00",
                    "module": "C1",
                    "scenario": null
                },
                {
                    "value": "0,00E+00",
                    "module": "C2",
                    "scenario": null
                },
                {
                    "value": "1,07E+01",
                    "module": "C3",
                    "scenario": "S2"
                },
                {
                    "value": "6,65E+01",
                    "module": "C3",
                    "scenario": "S3"
                },
                {
                    "value": "0,00E+00",
                    "module": "C4",
                    "scenario": null
                },
                {
                    "value": "0,00E+00",
                    "module": "D",
                    "scenario": "S0"
                },
                {
                    "value": "0,00E+00",
                    "module": "D",
                    "scenario": "S1"
                },
                {
                    "value": "0,00E+00",
                    "module": "D",
                    "scenario": "S2"
                },
                {
                    "value": "0,00E+00",
                    "module": "D",
                    "scenario": "S3"
                }
            ]
        }
    ]
}