{
    "product_name": "Janisol Primo Fenster Breite x H\u00f6he: 1230 mm x 1480 mm",
    "epd_id": "EPD-JAN-20240300-CBA1-EN",
    "declared_unit": {
        "unit": "m2",
        "amount": 1.0
    },
    "compliance": [
        "DIN EN 15804+A2",
        "ISO 14025"
    ],
    "producer_name": "JANSEN AG",
    "environmental_impact": [
        {
            "parameter": "GWP-total",
            "values": [
                {
                    "value": "7,83E+01",
                    "module": "A1-A3",
                    "scenario": null
                },
                {
                    "value": "2,55E-01",
                    "module": "A4",
                    "scenario": null
                },
                {
                    "value": "5,11E-02",
                    "module": "A5",
                    "scenario": null
                },
                {
                    "value": "0,00E+00",
                    "module": "B6",
                    "scenario": null
                },
                {
                    "value": "0,00E+00",
                    "module": "C1",
                    "scenario": null
                },
                {
                    "value": "1,27E-01",
                    "module": "C2",
                    "scenario": null
                },
                {
                    "value": "8,20E+00",
                    "module": "C3",
                    "scenario": "S0"
                },
                {
                    "value": "1,26E-01",
                    "module": "C3",
                    "scenario": "S1"
                },
                {
                    "value": "2,41E-01",
                    "module": "C4",
                    "scenario": "S0"
                },
                {
                    "value": "2,41E-01",
                    "module": "C4",
                    "scenario": "S1"
                },
                {
                    "value": "-2,39E+01",
                    "module": "D",
                    "scenario": "S0"
                },
                {
                    "value": "-2,31E+01",
                    "module": "D",
                    "scenario": "S1"
                }
            ]
        },
        {
            "parameter": "GWP-fossil",
            "values": [
                {
                    "value": "7,81E+01",
                    "module": "A1-A3",
                    "scenario": null
                },
                {
                    "value": "2,53E-01",
                    "module": "A4",
                    "scenario": null
                },
                {
                    "value": "8,70E-03",
                    "module": "A5",
                    "scenario": null
                },
                {
                    "value": "0,00E+00",
                    "module": "B6",
                    "scenario": null
                },
                {
                    "value": "0,00E+00",
                    "module": "C1",
                    "scenario": null
                },
                {
                    "value": "1,26E-01",
                    "module": "C2",
                    "scenario": null
                },
                {
                    "value": "8,20E+00",
                    "module": "C3",
                    "scenario": "S0"
                },
                {
                    "value": "1,26E-01",
                    "module": "C3",
                    "scenario": "S1"
                },
                {
                    "value": "2,39E-01",
                    "module": "C4",
                    "scenario": "S0"
                },
                {
                    "value": "2,39E-01",
                    "module": "C4",
                    "scenario": "S1"
                },
                {
                    "value": "-2,38E+01",
                    "module": "D",
                    "scenario": "S0"
                },
                {
                    "value": "-2,31E+01",
                    "module": "D",
                    "scenario": "S1"
                }
            ]
        },
        {
            "parameter": "GWP-biogenic",
            "values": [
                {
                    "value": "2,49E-01",
                    "module": "A1-A3",
                    "scenario": null
                },
                {
                    "value": "1,07E-03",
                    "module": "A4",
                    "scenario": null
                },
                {
                    "value": "4,24E-02",
                    "module": "A5",
                    "scenario": null
                },
                {
                    "value": "0,00E+00",
                    "module": "B6",
                    "scenario": null
                },
                {
                    "value": "0,00E+00",
                    "module": "C1",
                    "scenario": null
                },
                {
                    "value": "5,33E-04",
                    "module": "C2",
                    "scenario": null
                },
                {
                    "value": "6,12E-04",
                    "module": "C3",
                    "scenario": "S0"
                },
                {
                    "value": "3,18E-05",
                    "module": "C3",
                    "scenario": "S1"
                },
                {
                    "value": "8,06E-04",
                    "module": "C4",
                    "scenario": "S0"
                },
                {
                    "value": "8,06E-04",
                    "module": "C4",
                    "scenario": "S1"
                },
                {
                    "value": "-1,69E-02",
                    "module": "D",
                    "scenario": "S0"
                },
                {
                    "value": "-2,13E-02",
                    "module": "D",
                    "scenario": "S1"
                }
            ]
        },
        {
            "parameter": "GWP-luluc",
            "values": [
                {
                    "value": "2,38E-02",
                    "module": "A1-A3",
                    "scenario": null
                },
                {
                    "value": "1,41E-03",
                    "module": "A4",
                    "scenario": null
                },
                {
                    "value": "1,39E-07",
                    "module": "A5",
                    "scenario": null
                },
                {
                    "value": "0,00E+00",
                    "module": "B6",
                    "scenario": null
                },
                {
                    "value": "0,00E+00",
                    "module": "C1",
                    "scenario": null
                },
                {
                    "value": "7,05E-04",
                    "module": "C2",
                    "scenario": null
                },
                {
                    "value": "6,42E-05",
                    "module": "C3",
                    "scenario": "S0"
                },
                {
                    "value": "5,05E-06",
                    "module": "C3",
                    "scenario": "S1"
                },
                {
                    "value": "4,42E-04",
                    "module": "C4",
                    "scenario": "S0"
                },
                {
                    "value": "4,42E-04",
                    "module": "C4",
                    "scenario": "S1"
                },
                {
                    "value": "-1,08E-03",
                    "module": "D",
                    "scenario": "S0"
                },
                {
                    "value": "-1,65E-03",
                    "module": "D",
                    "scenario": "S1"
                }
            ]
        },
        {
            "parameter": "ODP",
            "values": [
                {
                    "value": "4,04E-10",
                    "module": "A1-A3",
                    "scenario": null
                },
                {
                    "value": "1,52E-14",
                    "module": "A4",
                    "scenario": null
                },
                {
                    "value": "4,39E-15",
                    "module": "A5",
                    "scenario": null
                },
                {
                    "value": "0,00E+00",
                    "module": "B6",
                    "scenario": null
                },
                {
                    "value": "0,00E+00",
                    "module": "C1",
                    "scenario": null
                },
                {
                    "value": "7,58E-15",
                    "module": "C2",
                    "scenario": null
                },
                {
                    "value": "1,20E-12",
                    "module": "C3",
                    "scenario": "S0"
                },
                {
                    "value": "4,64E-14",
                    "module": "C3",
                    "scenario": "S1"
                },
                {
                    "value": "5,63E-13",
                    "module": "C4",
                    "scenario": "S0"
                },
                {
                    "value": "5,63E-13",
                    "module": "C4",
                    "scenario": "S1"
                },
                {
                    "value": "-2,04E-11",
                    "module": "D",
                    "scenario": "S0"
                },
                {
                    "value": "-1,27E-10",
                    "module": "D",
                    "scenario": "S1"
                }
            ]
        },
        {
            "parameter": "AP",
            "values": [
                {
                    "value": "2,50E-01",
                    "module": "A1-A3",
                    "scenario": null
                },
                {
                    "value": "2,41E-04",
                    "module": "A4",
                    "scenario": null
                },
                {
                    "value": "9,56E-06",
                    "module": "A5",
                    "scenario": null
                },
                {
                    "value": "0,00E+00",
                    "module": "B6",
                    "scenario": null
                },
                {
                    "value": "0,00E+00",
                    "module": "C1",
                    "scenario": null
                },
                {
                    "value": "1,20E-04",
                    "module": "C2",
                    "scenario": null
                },
                {
                    "value": "2,18E-03",
                    "module": "C3",
                    "scenario": "S0"
                },
                {
                    "value": "3,13E-05",
                    "module": "C3",
                    "scenario": "S1"
                },
                {
                    "value": "1,70E-03",
                    "module": "C4",
                    "scenario": "S0"
                },
                {
                    "value": "1,70E-03",
                    "module": "C4",
                    "scenario": "S1"
                },
                {
                    "value": "-5,88E-02",
                    "module": "D",
                    "scenario": "S0"
                },
                {
                    "value": "-6,06E-02",
                    "module": "D",
                    "scenario": "S1"
                }
            ]
        },
        {
            "parameter": "POCP",
            "values": [
                {
                    "value": "2,15E-01",
                    "module": "A1-A3",
                    "scenario": null
                },
                {
                    "value": "2,10E-04",
                    "module": "A4",
                    "scenario": null
                },
                {
                    "value": "8,63E-06",
                    "module": "A5",
                    "scenario": null
                },
                {
                    "value": "0,00E+00",
                    "module": "B6",
                    "scenario": null
                },
                {
                    "value": "0,00E+00",
                    "module": "C1",
                    "scenario": null
                },
                {
                    "value": "1,05E-04",
                    "module": "C2",
                    "scenario": null
                },
                {
                    "value": "1,99E-03",
                    "module": "C3",
                    "scenario": "S0"
                },
                {
                    "value": "2,96E-05",
                    "module": "C3",
                    "scenario": "S1"
                },
                {
                    "value": "1,32E-03",
                    "module": "C4",
                    "scenario": "S0"
                },
                {
                    "value": "1,32E-03",
                    "module": "C4",
                    "scenario": "S1"
                },
                {
                    "value": "-3,55E-02",
                    "module": "D",
                    "scenario": "S0"
                },
                {
                    "value": "-4,06E-02",
                    "module": "D",
                    "scenario": "S1"
                }
            ]
        },
        {
            "parameter": "ADPE",
            "values": [
                {
                    "value": "1,60E-04",
                    "module": "A1-A3",
                    "scenario": null
                },
                {
                    "value": "2,11E-08",
                    "module": "A4",
                    "scenario": null
                },
                {
                    "value": "1,07E-10",
                    "module": "A5",
                    "scenario": null
                },
                {
                    "value": "0,00E+00",
                    "module": "B6",
                    "scenario": null
                },
                {
                    "value": "0,00E+00",
                    "module": "C1",
                    "scenario": null
                },
                {
                    "value": "1,06E-08",
                    "module": "C2",
                    "scenario": null
                },
                {
                    "value": "2,96E-08",
                    "module": "C3",
                    "scenario": "S0"
                },
                {
                    "value": "1,08E-09",
                    "module": "C3",
                    "scenario": "S1"
                },
                {
                    "value": "2,45E-08",
                    "module": "C4",
                    "scenario": "S0"
                },
                {
                    "value": "2,45E-08",
                    "module": "C4",
                    "scenario": "S1"
                },
                {
                    "value": "-4,35E-05",
                    "module": "D",
                    "scenario": "S0"
                },
                {
                    "value": "-4,38E-05",
                    "module": "D",
                    "scenario": "S1"
                }
            ]
        },
        {
            "parameter": "ADPF",
            "values": [
                {
                    "value": "9,86E+02",
                    "module": "A1-A3",
                    "scenario": null
                },
                {
                    "value": "3,38E+00",
                    "module": "A4",
                    "scenario": null
                },
                {
                    "value": "1,21E-02",
                    "module": "A5",
                    "scenario": null
                },
                {
                    "value": "0,00E+00",
                    "module": "B6",
                    "scenario": null
                },
                {
                    "value": "0,00E+00",
                    "module": "C1",
                    "scenario": null
                },
                {
                    "value": "1,69E+00",
                    "module": "C2",
                    "scenario": null
                },
                {
                    "value": "2,36E+00",
                    "module": "C3",
                    "scenario": "S0"
                },
                {
                    "value": "8,59E-02",
                    "module": "C3",
                    "scenario": "S1"
                },
                {
                    "value": "3,14E+00",
                    "module": "C4",
                    "scenario": "S0"
                },
                {
                    "value": "3,14E+00",
                    "module": "C4",
                    "scenario": "S1"
                },
                {
                    "value": "-2,55E+02",
                    "module": "D",
                    "scenario": "S0"
                },
                {
                    "value": "-3,12E+02",
                    "module": "D",
                    "scenario": "S1"
                }
            ]
        },
        {
            "parameter": "WDP",
            "values": [
                {
                    "value": "5,32E+00",
                    "module": "A1-A3",
                    "scenario": null
                },
                {
                    "value": "2,27E-03",
                    "module": "A4",
                    "scenario": null
                },
                {
                    "value": "5,82E-03",
                    "module": "A5",
                    "scenario": null
                },
                {
                    "value": "0,00E+00",
                    "module": "B6",
                    "scenario": null
                },
                {
                    "value": "0,00E+00",
                    "module": "C1",
                    "scenario": null
                },
                {
                    "value": "1,13E-03",
                    "module": "C2",
                    "scenario": null
                },
                {
                    "value": "7,90E-01",
                    "module": "C3",
                    "scenario": "S0"
                },
                {
                    "value": "2,55E-02",
                    "module": "C3",
                    "scenario": "S1"
                },
                {
                    "value": "2,63E-02",
                    "module": "C4",
                    "scenario": "S0"
                },
                {
                    "value": "2,63E-02",
                    "module": "C4",
                    "scenario": "S1"
                },
                {
                    "value": "-4,05E+00",
                    "module": "D",
                    "scenario": "S0"
                },
                {
                    "value": "-4,46E+00",
                    "module": "D",
                    "scenario": "S1"
                }
            ]
        },
        {
            "parameter": "EP-freshwater",
            "values": [
                {
                    "value": "8,36E-05",
                    "module": "A1-A3",
                    "scenario": null
                },
                {
                    "value": "7,55E-07",
                    "module": "A4",
                    "scenario": null
                },
                {
                    "value": "1,19E-09",
                    "module": "A5",
                    "scenario": null
                },
                {
                    "value": "0,00E+00",
                    "module": "B6",
                    "scenario": null
                },
                {
                    "value": "0,00E+00",
                    "module": "C1",
                    "scenario": null
                },
                {
                    "value": "3,77E-07",
                    "module": "C2",
                    "scenario": null
                },
                {
                    "value": "3,67E-07",
                    "module": "C3",
                    "scenario": "S0"
                },
                {
                    "value": "3,46E-08",
                    "module": "C3",
                    "scenario": "S1"
                },
                {
                    "value": "4,06E-07",
                    "module": "C4",
                    "scenario": "S0"
                },
                {
                    "value": "4,06E-07",
                    "module": "C4",
                    "scenario": "S1"
                },
                {
                    "value": "-8,39E-06",
                    "module": "D",
                    "scenario": "S0"
                },
                {
                    "value": "-1,27E-05",
                    "module": "D",
                    "scenario": "S1"
                }
            ]
        },
        {
            "parameter": "EP-marine",
            "values": [
                {
                    "value": "7,39E-02",
                    "module": "A1-A3",
                    "scenario": null
                },
                {
                    "value": "7,50E-05",
                    "module": "A4",
                    "scenario": null
                },
                {
                    "value": "3,21E-06",
                    "module": "A5",
                    "scenario": null
                },
                {
                    "value": "0,00E+00",
                    "module": "B6",
                    "scenario": null
                },
                {
                    "value": "0,00E+00",
                    "module": "C1",
                    "scenario": null
                },
                {
                    "value": "3,75E-05",
                    "module": "C2",
                    "scenario": null
                },
                {
                    "value": "7,57E-04",
                    "module": "C3",
                    "scenario": "S0"
                },
                {
                    "value": "1,10E-05",
                    "module": "C3",
                    "scenario": "S1"
                },
                {
                    "value": "4,34E-04",
                    "module": "C4",
                    "scenario": "S0"
                },
                {
                    "value": "4,34E-04",
                    "module": "C4",
                    "scenario": "S1"
                },
                {
                    "value": "-9,50E-03",
                    "module": "D",
                    "scenario": "S0"
                },
                {
                    "value": "-1,00E-02",
                    "module": "D",
                    "scenario": "S1"
                }
            ]
        },
        {
            "parameter": "EP-terrestrial",
            "values": [
                {
                    "value": "8,50E-01",
                    "module": "A1-A3",
                    "scenario": null
                },
                {
                    "value": "9,01E-04",
                    "module": "A4",
                    "scenario": null
                },
                {
                    "value": "4,44E-05",
                    "module": "A5",
                    "scenario": null
                },
                {
                    "value": "0,00E+00",
                    "module": "B6",
                    "scenario": null
                },
                {
                    "value": "0,00E+00",
                    "module": "C1",
                    "scenario": null
                },
                {
                    "value": "4,50E-04",
                    "module": "C2",
                    "scenario": null
                },
                {
                    "value": "1,08E-02",
                    "module": "C3",
                    "scenario": "S0"
                },
                {
                    "value": "1,51E-04",
                    "module": "C3",
                    "scenario": "S1"
                },
                {
                    "value": "4,77E-03",
                    "module": "C4",
                    "scenario": "S0"
                },
                {
                    "value": "4,77E-03",
                    "module": "C4",
                    "scenario": "S1"
                },
                {
                    "value": "-8,95E-02",
                    "module": "D",
                    "scenario": "S0"
                },
                {
                    "value": "-9,43E-02",
                    "module": "D",
                    "scenario": "S1"
                }
            ]
        }
    ],
    "additional_environmental_impact": [
        {
            "parameter": "PM",
            "values": [
                {
                    "value": "2,28E-06",
                    "module": "A1-A3",
                    "scenario": null
                },
                {
                    "value": "1,46E-09",
                    "module": "A4",
                    "scenario": null
                },
                {
                    "value": "5,03E-11",
                    "module": "A5",
                    "scenario": null
                },
                {
                    "value": "0,00E+00",
                    "module": "B6",
                    "scenario": null
                },
                {
                    "value": "0,00E+00",
                    "module": "C1",
                    "scenario": null
                },
                {
                    "value": "7,28E-10",
                    "module": "C2",
                    "scenario": null
                },
                {
                    "value": "1,39E-08",
                    "module": "C3",
                    "scenario": "S0"
                },
                {
                    "value": "7,73E-10",
                    "module": "C3",
                    "scenario": "S1"
                },
                {
                    "value": "2,09E-08",
                    "module": "C4",
                    "scenario": "S0"
                },
                {
                    "value": "2,09E-08",
                    "module": "C4",
                    "scenario": "S1"
                },
                {
                    "value": "-7,38E-07",
                    "module": "D",
                    "scenario": "S0"
                },
                {
                    "value": "-7,52E-07",
                    "module": "D",
                    "scenario": "S1"
                }
            ]
        },
        {
            "parameter": "ETP-fw",
            "values": [
                {
                    "value": "1,26E+03",
                    "module": "A1-A3",
                    "scenario": null
                },
                {
                    "value": "2,35E+00",
                    "module": "A4",
                    "scenario": null
                },
                {
                    "value": "5,54E-03",
                    "module": "A5",
                    "scenario": null
                },
                {
                    "value": "0,00E+00",
                    "module": "B6",
                    "scenario": null
                },
                {
                    "value": "0,00E+00",
                    "module": "C1",
                    "scenario": null
                },
                {
                    "value": "1,17E+00",
                    "module": "C2",
                    "scenario": null
                },
                {
                    "value": "1,25E+00",
                    "module": "C3",
                    "scenario": "S0"
                },
                {
                    "value": "6,29E-02",
                    "module": "C3",
                    "scenario": "S1"
                },
                {
                    "value": "1,76E+00",
                    "module": "C4",
                    "scenario": "S0"
                },
                {
                    "value": "1,76E+00",
                    "module": "C4",
                    "scenario": "S1"
                },
                {
                    "value": "-3,66E+01",
                    "module": "D",
                    "scenario": "S0"
                },
                {
                    "value": "-8,14E+01",
                    "module": "D",
                    "scenario": "S1"
                }
            ]
        },
        {
            "parameter": "HTP-c",
            "values": [
                {
                    "value": "4,98E-08",
                    "module": "A1-A3",
                    "scenario": null
                },
                {
                    "value": "4,73E-11",
                    "module": "A4",
                    "scenario": null
                },
                {
                    "value": "3,64E-13",
                    "module": "A5",
                    "scenario": null
                },
                {
                    "value": "0,00E+00",
                    "module": "B6",
                    "scenario": null
                },
                {
                    "value": "0,00E+00",
                    "module": "C1",
                    "scenario": null
                },
                {
                    "value": "2,36E-11",
                    "module": "C2",
                    "scenario": null
                },
                {
                    "value": "8,67E-11",
                    "module": "C3",
                    "scenario": "S0"
                },
                {
                    "value": "2,00E-12",
                    "module": "C3",
                    "scenario": "S1"
                },
                {
                    "value": "2,68E-10",
                    "module": "C4",
                    "scenario": "S0"
                },
                {
                    "value": "2,68E-10",
                    "module": "C4",
                    "scenario": "S1"
                },
                {
                    "value": "-9,51E-09",
                    "module": "D",
                    "scenario": "S0"
                },
                {
                    "value": "-1,05E-08",
                    "module": "D",
                    "scenario": "S1"
                }
            ]
        },
        {
            "parameter": "HTP-nc",
            "values": [
                {
                    "value": "1,10E-06",
                    "module": "A1-A3",
                    "scenario": null
                },
                {
                    "value": "2,45E-09",
                    "module": "A4",
                    "scenario": null
                },
                {
                    "value": "1,37E-11",
                    "module": "A5",
                    "scenario": null
                },
                {
                    "value": "0,00E+00",
                    "module": "B6",
                    "scenario": null
                },
                {
                    "value": "0,00E+00",
                    "module": "C1",
                    "scenario": null
                },
                {
                    "value": "1,22E-09",
                    "module": "C2",
                    "scenario": null
                },
                {
                    "value": "5,77E-09",
                    "module": "C3",
                    "scenario": "S0"
                },
                {
                    "value": "7,60E-11",
                    "module": "C3",
                    "scenario": "S1"
                },
                {
                    "value": "2,97E-08",
                    "module": "C4",
                    "scenario": "S0"
                },
                {
                    "value": "2,97E-08",
                    "module": "C4",
                    "scenario": "S1"
                },
                {
                    "value": "-2,93E-07",
                    "module": "D",
                    "scenario": "S0"
                },
                {
                    "value": "-3,30E-07",
                    "module": "D",
                    "scenario": "S1"
                }
            ]
        },
        {
            "parameter": "SQP",
            "values": [
                {
                    "value": "9,12E+01",
                    "module": "A1-A3",
                    "scenario": null
                },
                {
                    "value": "1,16E+00",
                    "module": "A4",
                    "scenario": null
                },
                {
                    "value": "3,50E-03",
                    "module": "A5",
                    "scenario": null
                },
                {
                    "value": "0,00E+00",
                    "module": "B6",
                    "scenario": null
                },
                {
                    "value": "0,00E+00",
                    "module": "C1",
                    "scenario": null
                },
                {
                    "value": "5,81E-01",
                    "module": "C2",
                    "scenario": null
                },
                {
                    "value": "6,32E-01",
                    "module": "C3",
                    "scenario": "S0"
                },
                {
                    "value": "3,04E-02",
                    "module": "C3",
                    "scenario": "S1"
                },
                {
                    "value": "6,53E-01",
                    "module": "C4",
                    "scenario": "S0"
                },
                {
                    "value": "6,53E-01",
                    "module": "C4",
                    "scenario": "S1"
                },
                {
                    "value": "-7,98E+00",
                    "module": "D",
                    "scenario": "S0"
                },
                {
                    "value": "-1,11E+00",
                    "module": "D",
                    "scenario": "S1"
                }
            ]
        }
    ],
    "resource_use": [
        {
            "parameter": "PERE",
            "values": [
                {
                    "value": "1,24E+02",
                    "module": "A1-A3",
                    "scenario": null
                },
                {
                    "value": "1,92E-01",
                    "module": "A4",
                    "scenario": null
                },
                {
                    "value": "4,23E-01",
                    "module": "A5",
                    "scenario": null
                },
                {
                    "value": "0,00E+00",
                    "module": "B6",
                    "scenario": null
                },
                {
                    "value": "0,00E+00",
                    "module": "C1",
                    "scenario": null
                },
                {
                    "value": "9,61E-02",
                    "module": "C2",
                    "scenario": null
                },
                {
                    "value": "6,08E-01",
                    "module": "C3",
                    "scenario": "S0"
                },
                {
                    "value": "2,81E-02",
                    "module": "C3",
                    "scenario": "S1"
                },
                {
                    "value": "4,71E-01",
                    "module": "C4",
                    "scenario": "S0"
                },
                {
                    "value": "4,71E-01",
                    "module": "C4",
                    "scenario": "S1"
                },
                {
                    "value": "-2,67E+01",
                    "module": "D",
                    "scenario": "S0"
                },
                {
                    "value": "-1,60E+01",
                    "module": "D",
                    "scenario": "S1"
                }
            ]
        },
        {
            "parameter": "PERM",
            "values": [
                {
                    "value": "4,20E-01",
                    "module": "A1-A3",
                    "scenario": null
                },
                {
                    "value": "0,00E+00",
                    "module": "A4",
                    "scenario": null
                },
                {
                    "value": "-4,20E-01",
                    "module": "A5",
                    "scenario": null
                },
                {
                    "value": "0,00E+00",
                    "module": "B6",
                    "scenario": null
                },
                {
                    "value": "0,00E+00",
                    "module": "C1",
                    "scenario": null
                },
                {
                    "value": "0,00E+00",
                    "module": "C2",
                    "scenario": null
                },
                {
                    "value": "0,00E+00",
                    "module": "C3",
                    "scenario": "S0"
                },
                {
                    "value": "0,00E+00",
                    "module": "C3",
                    "scenario": "S1"
                },
                {
                    "value": "0,00E+00",
                    "module": "C4",
                    "scenario": "S0"
                },
                {
                    "value": "0,00E+00",
                    "module": "C4",
                    "scenario": "S1"
                },
                {
                    "value": "0,00E+00",
                    "module": "D",
                    "scenario": "S0"
                },
                {
                    "value": "0,00E+00",
                    "module": "D",
                    "scenario": "S1"
                }
            ]
        },
        {
            "parameter": "PERT",
            "values": [
                {
                    "value": "1,24E+02",
                    "module": "A1-A3",
                    "scenario": null
                },
                {
                    "value": "1,92E-01",
                    "module": "A4",
                    "scenario": null
                },
                {
                    "value": "2,77E-03",
                    "module": "A5",
                    "scenario": null
                },
                {
                    "value": "0,00E+00",
                    "module": "B6",
                    "scenario": null
                },
                {
                    "value": "0,00E+00",
                    "module": "C1",
                    "scenario": null
                },
                {
                    "value": "9,61E-02",
                    "module": "C2",
                    "scenario": null
                },
                {
                    "value": "6,08E-01",
                    "module": "C3",
                    "scenario": "S0"
                },
                {
                    "value": "2,81E-02",
                    "module": "C3",
                    "scenario": "S1"
                },
                {
                    "value": "4,71E-01",
                    "module": "C4",
                    "scenario": "S0"
                },
                {
                    "value": "4,71E-01",
                    "module": "C4",
                    "scenario": "S1"
                },
                {
                    "value": "-2,67E+01",
                    "module": "D",
                    "scenario": "S0"
                },
                {
                    "value": "-1,60E+01",
                    "module": "D",
                    "scenario": "S1"
                }
            ]
        },
        {
            "parameter": "PENRE",
            "values": [
                {
                    "value": "8,86E+02",
                    "module": "A1-A3",
                    "scenario": null
                },
                {
                    "value": "3,39E+00",
                    "module": "A4",
                    "scenario": null
                },
                {
                    "value": "1,28E-01",
                    "module": "A5",
                    "scenario": null
                },
                {
                    "value": "0,00E+00",
                    "module": "B6",
                    "scenario": null
                },
                {
                    "value": "0,00E+00",
                    "module": "C1",
                    "scenario": null
                },
                {
                    "value": "1,69E+00",
                    "module": "C2",
                    "scenario": null
                },
                {
                    "value": "1,05E+02",
                    "module": "C3",
                    "scenario": "S0"
                },
                {
                    "value": "1,02E+02",
                    "module": "C3",
                    "scenario": "S1"
                },
                {
                    "value": "3,14E+00",
                    "module": "C4",
                    "scenario": "S0"
                },
                {
                    "value": "3,14E+00",
                    "module": "C4",
                    "scenario": "S1"
                },
                {
                    "value": "-2,55E+02",
                    "module": "D",
                    "scenario": "S0"
                },
                {
                    "value": "-3,12E+02",
                    "module": "D",
                    "scenario": "S1"
                }
            ]
        },
        {
            "parameter": "PENRM",
            "values": [
                {
                    "value": "1,02E+02",
                    "module": "A1-A3",
                    "scenario": null
                },
                {
                    "value": "0,00E+00",
                    "module": "A4",
                    "scenario": null
                },
                {
                    "value": "-1,16E-01",
                    "module": "A5",
                    "scenario": null
                },
                {
                    "value": "0,00E+00",
                    "module": "B6",
                    "scenario": null
                },
                {
                    "value": "0,00E+00",
                    "module": "C1",
                    "scenario": null
                },
                {
                    "value": "0,00E+00",
                    "module": "C2",
                    "scenario": null
                },
                {
                    "value": "-1,02E+02",
                    "module": "C3",
                    "scenario": "S0"
                },
                {
                    "value": "-1,02E+02",
                    "module": "C3",
                    "scenario": "S1"
                },
                {
                    "value": "0,00E+00",
                    "module": "C4",
                    "scenario": "S0"
                },
                {
                    "value": "0,00E+00",
                    "module": "C4",
                    "scenario": "S1"
                },
                {
                    "value": "0,00E+00",
                    "module": "D",
                    "scenario": "S0"
                },
                {
                    "value": "0,00E+00",
                    "module": "D",
                    "scenario": "S1"
                }
            ]
        },
        {
            "parameter": "PENRT",
            "values": [
                {
                    "value": "9,88E+02",
                    "module": "A1-A3",
                    "scenario": null
                },
                {
                    "value": "3,39E+00",
                    "module": "A4",
                    "scenario": null
                },
                {
                    "value": "1,21E-02",
                    "module": "A5",
                    "scenario": null
                },
                {
                    "value": "0,00E+00",
                    "module": "B6",
                    "scenario": null
                },
                {
                    "value": "0,00E+00",
                    "module": "C1",
                    "scenario": null
                },
                {
                    "value": "1,69E+00",
                    "module": "C2",
                    "scenario": null
                },
                {
                    "value": "2,37E+00",
                    "module": "C3",
                    "scenario": "S0"
                },
                {
                    "value": "8,59E-02",
                    "module": "C3",
                    "scenario": "S1"
                },
                {
                    "value": "3,14E+00",
                    "module": "C4",
                    "scenario": "S0"
                },
                {
                    "value": "3,14E+00",
                    "module": "C4",
                    "scenario": "S1"
                },
                {
                    "value": "-2,55E+02",
                    "module": "D",
                    "scenario": "S0"
                },
                {
                    "value": "-3,12E+02",
                    "module": "D",
                    "scenario": "S1"
                }
            ]
        },
        {
            "parameter": "SM",
            "values": [
                {
                    "value": "1,30E+01",
                    "module": "A1-A3",
                    "scenario": null
                },
                {
                    "value": "0,00E+00",
                    "module": "A4",
                    "scenario": null
                },
                {
                    "value": "0,00E+00",
                    "module": "A5",
                    "scenario": null
                },
                {
                    "value": "0,00E+00",
                    "module": "B6",
                    "scenario": null
                },
                {
                    "value": "0,00E+00",
                    "module": "C1",
                    "scenario": null
                },
                {
                    "value": "0,00E+00",
                    "module": "C2",
                    "scenario": null
                },
                {
                    "value": "0,00E+00",
                    "module": "C3",
                    "scenario": "S0"
                },
                {
                    "value": "0,00E+00",
                    "module": "C3",
                    "scenario": "S1"
                },
                {
                    "value": "0,00E+00",
                    "module": "C4",
                    "scenario": "S0"
                },
                {
                    "value": "0,00E+00",
                    "module": "C4",
                    "scenario": "S1"
                },
                {
                    "value": "1,04E+01",
                    "module": "D",
                    "scenario": "S0"
                },
                {
                    "value": "1,21E+01",
                    "module": "D",
                    "scenario": "S1"
                }
            ]
        },
        {
            "parameter": "RSF",
            "values": [
                {
                    "value": "0,00E+00",
                    "module": "A1-A3",
                    "scenario": null
                },
                {
                    "value": "0,00E+00",
                    "module": "A4",
                    "scenario": null
                },
                {
                    "value": "0,00E+00",
                    "module": "A5",
                    "scenario": null
                },
                {
                    "value": "0,00E+00",
                    "module": "B6",
                    "scenario": null
                },
                {
                    "value": "0,00E+00",
                    "module": "C1",
                    "scenario": null
                },
                {
                    "value": "0,00E+00",
                    "module": "C2",
                    "scenario": null
                },
                {
                    "value": "0,00E+00",
                    "module": "C3",
                    "scenario": "S0"
                },
                {
                    "value": "0,00E+00",
                    "module": "C3",
                    "scenario": "S1"
                },
                {
                    "value": "0,00E+00",
                    "module": "C4",
                    "scenario": "S0"
                },
                {
                    "value": "0,00E+00",
                    "module": "C4",
                    "scenario": "S1"
                },
                {
                    "value": "0,00E+00",
                    "module": "D",
                    "scenario": "S0"
                },
                {
                    "value": "0,00E+00",
                    "module": "D",
                    "scenario": "S1"
                }
            ]
        },
        {
            "parameter": "NRSF",
            "values": [
                {
                    "value": "0,00E+00",
                    "module": "A1-A3",
                    "scenario": null
                },
                {
                    "value": "0,00E+00",
                    "module": "A4",
                    "scenario": null
                },
                {
                    "value": "0,00E+00",
                    "module": "A5",
                    "scenario": null
                },
                {
                    "value": "0,00E+00",
                    "module": "B6",
                    "scenario": null
                },
                {
                    "value": "0,00E+00",
                    "module": "C1",
                    "scenario": null
                },
                {
                    "value": "0,00E+00",
                    "module": "C2",
                    "scenario": null
                },
                {
                    "value": "0,00E+00",
                    "module": "C3",
                    "scenario": "S0"
                },
                {
                    "value": "0,00E+00",
                    "module": "C3",
                    "scenario": "S1"
                },
                {
                    "value": "0,00E+00",
                    "module": "C4",
                    "scenario": "S0"
                },
                {
                    "value": "0,00E+00",
                    "module": "C4",
                    "scenario": "S1"
                },
                {
                    "value": "0,00E+00",
                    "module": "D",
                    "scenario": "S0"
                },
                {
                    "value": "0,00E+00",
                    "module": "D",
                    "scenario": "S1"
                }
            ]
        },
        {
            "parameter": "FW",
            "values": [
                {
                    "value": "2,39E-01",
                    "module": "A1-A3",
                    "scenario": null
                },
                {
                    "value": "2,17E-04",
                    "module": "A4",
                    "scenario": null
                },
                {
                    "value": "1,37E-04",
                    "module": "A5",
                    "scenario": null
                },
                {
                    "value": "0,00E+00",
                    "module": "B6",
                    "scenario": null
                },
                {
                    "value": "0,00E+00",
                    "module": "C1",
                    "scenario": null
                },
                {
                    "value": "1,09E-04",
                    "module": "C2",
                    "scenario": null
                },
                {
                    "value": "1,86E-02",
                    "module": "C3",
                    "scenario": "S0"
                },
                {
                    "value": "5,75E-04",
                    "module": "C3",
                    "scenario": "S1"
                },
                {
                    "value": "7,97E-04",
                    "module": "C4",
                    "scenario": "S0"
                },
                {
                    "value": "7,97E-04",
                    "module": "C4",
                    "scenario": "S1"
                },
                {
                    "value": "-1,43E-01",
                    "module": "D",
                    "scenario": "S0"
                },
                {
                    "value": "-1,49E-01",
                    "module": "D",
                    "scenario": "S1"
                }
            ]
        }
    ],
    "end_of_life_waste": [
        {
            "parameter": "HWD",
            "values": [
                {
                    "value": "1,95E-06",
                    "module": "A1-A3",
                    "scenario": null
                },
                {
                    "value": "1,62E-11",
                    "module": "A4",
                    "scenario": null
                },
                {
                    "value": "1,18E-12",
                    "module": "A5",
                    "scenario": null
                },
                {
                    "value": "0,00E+00",
                    "module": "B6",
                    "scenario": null
                },
                {
                    "value": "0,00E+00",
                    "module": "C1",
                    "scenario": null
                },
                {
                    "value": "8,11E-12",
                    "module": "C2",
                    "scenario": null
                },
                {
                    "value": "2,33E-10",
                    "module": "C3",
                    "scenario": "S0"
                },
                {
                    "value": "5,56E-12",
                    "module": "C3",
                    "scenario": "S1"
                },
                {
                    "value": "1,61E-10",
                    "module": "C4",
                    "scenario": "S0"
                },
                {
                    "value": "1,61E-10",
                    "module": "C4",
                    "scenario": "S1"
                },
                {
                    "value": "4,51E-09",
                    "module": "D",
                    "scenario": "S0"
                },
                {
                    "value": "-9,52E-07",
                    "module": "D",
                    "scenario": "S1"
                }
            ]
        },
        {
            "parameter": "NHWD",
            "values": [
                {
                    "value": "3,12E+00",
                    "module": "A1-A3",
                    "scenario": null
                },
                {
                    "value": "4,85E-04",
                    "module": "A4",
                    "scenario": null
                },
                {
                    "value": "7,73E-04",
                    "module": "A5",
                    "scenario": null
                },
                {
                    "value": "0,00E+00",
                    "module": "B6",
                    "scenario": null
                },
                {
                    "value": "0,00E+00",
                    "module": "C1",
                    "scenario": null
                },
                {
                    "value": "2,43E-04",
                    "module": "C2",
                    "scenario": null
                },
                {
                    "value": "3,95E-01",
                    "module": "C3",
                    "scenario": "S0"
                },
                {
                    "value": "1,57E-02",
                    "module": "C3",
                    "scenario": "S1"
                },
                {
                    "value": "1,61E+01",
                    "module": "C4",
                    "scenario": "S0"
                },
                {
                    "value": "1,61E+01",
                    "module": "C4",
                    "scenario": "S1"
                },
                {
                    "value": "1,32E+00",
                    "module": "D",
                    "scenario": "S0"
                },
                {
                    "value": "1,40E+00",
                    "module": "D",
                    "scenario": "S1"
                }
            ]
        },
        {
            "parameter": "RWD",
            "values": [
                {
                    "value": "2,70E-02",
                    "module": "A1-A3",
                    "scenario": null
                },
                {
                    "value": "4,17E-06",
                    "module": "A4",
                    "scenario": null
                },
                {
                    "value": "6,88E-07",
                    "module": "A5",
                    "scenario": null
                },
                {
                    "value": "0,00E+00",
                    "module": "B6",
                    "scenario": null
                },
                {
                    "value": "0,00E+00",
                    "module": "C1",
                    "scenario": null
                },
                {
                    "value": "2,09E-06",
                    "module": "C2",
                    "scenario": null
                },
                {
                    "value": "8,68E-05",
                    "module": "C3",
                    "scenario": "S0"
                },
                {
                    "value": "6,03E-06",
                    "module": "C3",
                    "scenario": "S1"
                },
                {
                    "value": "3,50E-05",
                    "module": "C4",
                    "scenario": "S0"
                },
                {
                    "value": "3,50E-05",
                    "module": "C4",
                    "scenario": "S1"
                },
                {
                    "value": "-6,78E-03",
                    "module": "D",
                    "scenario": "S0"
                },
                {
                    "value": "-3,52E-03",
                    "module": "D",
                    "scenario": "S1"
                }
            ]
        }
    ],
    "end_of_life_flow": [
        {
            "parameter": "CRU",
            "values": [
                {
                    "value": "0,00E+00",
                    "module": "A1-A3",
                    "scenario": null
                },
                {
                    "value": "0,00E+00",
                    "module": "A4",
                    "scenario": null
                },
                {
                    "value": "0,00E+00",
                    "module": "A5",
                    "scenario": null
                },
                {
                    "value": "0,00E+00",
                    "module": "B6",
                    "scenario": null
                },
                {
                    "value": "0,00E+00",
                    "module": "C1",
                    "scenario": null
                },
                {
                    "value": "0,00E+00",
                    "module": "C2",
                    "scenario": null
                },
                {
                    "value": "0,00E+00",
                    "module": "C3",
                    "scenario": "S0"
                },
                {
                    "value": "0,00E+00",
                    "module": "C3",
                    "scenario": "S1"
                },
                {
                    "value": "0,00E+00",
                    "module": "C4",
                    "scenario": "S0"
                },
                {
                    "value": "0,00E+00",
                    "module": "C4",
                    "scenario": "S1"
                },
                {
                    "value": "0,00E+00",
                    "module": "D",
                    "scenario": "S0"
                },
                {
                    "value": "0,00E+00",
                    "module": "D",
                    "scenario": "S1"
                }
            ]
        },
        {
            "parameter": "MFR",
            "values": [
                {
                    "value": "6,17E-01",
                    "module": "A1-A3",
                    "scenario": null
                },
                {
                    "value": "0,00E+00",
                    "module": "A4",
                    "scenario": null
                },
                {
                    "value": "0,00E+00",
                    "module": "A5",
                    "scenario": null
                },
                {
                    "value": "0,00E+00",
                    "module": "B6",
                    "scenario": null
                },
                {
                    "value": "0,00E+00",
                    "module": "C1",
                    "scenario": null
                },
                {
                    "value": "0,00E+00",
                    "module": "C2",
                    "scenario": null
                },
                {
                    "value": "2,28E+01",
                    "module": "C3",
                    "scenario": "S0"
                },
                {
                    "value": "2,62E+01",
                    "module": "C3",
                    "scenario": "S1"
                },
                {
                    "value": "0,00E+00",
                    "module": "C4",
                    "scenario": "S0"
                },
                {
                    "value": "0,00E+00",
                    "module": "C4",
                    "scenario": "S1"
                },
                {
                    "value": "0,00E+00",
                    "module": "D",
                    "scenario": "S0"
                },
                {
                    "value": "0,00E+00",
                    "module": "D",
                    "scenario": "S1"
                }
            ]
        },
        {
            "parameter": "MER",
            "values": [
                {
                    "value": "0,00E+00",
                    "module": "A1-A3",
                    "scenario": null
                },
                {
                    "value": "0,00E+00",
                    "module": "A4",
                    "scenario": null
                },
                {
                    "value": "0,00E+00",
                    "module": "A5",
                    "scenario": null
                },
                {
                    "value": "0,00E+00",
                    "module": "B6",
                    "scenario": null
                },
                {
                    "value": "0,00E+00",
                    "module": "C1",
                    "scenario": null
                },
                {
                    "value": "0,00E+00",
                    "module": "C2",
                    "scenario": null
                },
                {
                    "value": "0,00E+00",
                    "module": "C3",
                    "scenario": "S0"
                },
                {
                    "value": "0,00E+00",
                    "module": "C3",
                    "scenario": "S1"
                },
                {
                    "value": "0,00E+00",
                    "module": "C4",
                    "scenario": "S0"
                },
                {
                    "value": "0,00E+00",
                    "module": "C4",
                    "scenario": "S1"
                },
                {
                    "value": "0,00E+00",
                    "module": "D",
                    "scenario": "S0"
                },
                {
                    "value": "0,00E+00",
                    "module": "D",
                    "scenario": "S1"
                }
            ]
        },
        {
            "parameter": "EEE",
            "values": [
                {
                    "value": "0,00E+00",
                    "module": "A1-A3",
                    "scenario": null
                },
                {
                    "value": "0,00E+00",
                    "module": "A4",
                    "scenario": null
                },
                {
                    "value": "5,84E-02",
                    "module": "A5",
                    "scenario": null
                },
                {
                    "value": "0,00E+00",
                    "module": "B6",
                    "scenario": null
                },
                {
                    "value": "0,00E+00",
                    "module": "C1",
                    "scenario": null
                },
                {
                    "value": "0,00E+00",
                    "module": "C2",
                    "scenario": null
                },
                {
                    "value": "1,31E+01",
                    "module": "C3",
                    "scenario": "S0"
                },
                {
                    "value": "1,39E-01",
                    "module": "C3",
                    "scenario": "S1"
                },
                {
                    "value": "0,00E+00",
                    "module": "C4",
                    "scenario": "S0"
                },
                {
                    "value": "0,00E+00",
                    "module": "C4",
                    "scenario": "S1"
                },
                {
                    "value": "0,00E+00",
                    "module": "D",
                    "scenario": "S0"
                },
                {
                    "value": "0,00E+00",
                    "module": "D",
                    "scenario": "S1"
                }
            ]
        },
        {
            "parameter": "EET",
            "values": [
                {
                    "value": "0,00E+00",
                    "module": "A1-A3",
                    "scenario": null
                },
                {
                    "value": "0,00E+00",
                    "module": "A4",
                    "scenario": null
                },
                {
                    "value": "1,05E-01",
                    "module": "A5",
                    "scenario": null
                },
                {
                    "value": "0,00E+00",
                    "module": "B6",
                    "scenario": null
                },
                {
                    "value": "0,00E+00",
                    "module": "C1",
                    "scenario": null
                },
                {
                    "value": "0,00E+00",
                    "module": "C2",
                    "scenario": null
                },
                {
                    "value": "2,73E+01",
                    "module": "C3",
                    "scenario": "S0"
                },
                {
                    "value": "2,89E-01",
                    "module": "C3",
                    "scenario": "S1"
                },
                {
                    "value": "0,00E+00",
                    "module": "C4",
                    "scenario": "S0"
                },
                {
                    "value": "0,00E+00",
                    "module": "C4",
                    "scenario": "S1"
                },
                {
                    "value": "0,00E+00",
                    "module": "D",
                    "scenario": "S0"
                },
                {
                    "value": "0,00E+00",
                    "module": "D",
                    "scenario": "S1"
                }
            ]
        }
    ]
}