{
    "product_name": "Vormauerziegel und Klinker",
    "epd_id": "EPD-BDZ-20230091-ICG1-DE",
    "declared_unit": {
        "unit": "m2",
        "amount": 1.0
    },
    "compliance": [
        "DIN EN 15804+A2",
        "ISO 14025"
    ],
    "producer_name": "Bundesverband der Deutschen Ziegelindustrie e.V.",
    "environmental_impact": [
        {
            "parameter": "GWP-total",
            "values": [
                {
                    "value": "2,77E+01",
                    "module": "A1-A3",
                    "scenario": null
                },
                {
                    "value": "1,52E+00",
                    "module": "A4",
                    "scenario": null
                },
                {
                    "value": "4,41E-01",
                    "module": "A5",
                    "scenario": null
                },
                {
                    "value": "9,75E-02",
                    "module": "C1",
                    "scenario": null
                },
                {
                    "value": "2,61E-01",
                    "module": "C2",
                    "scenario": null
                },
                {
                    "value": "3,87E-01",
                    "module": "C3",
                    "scenario": null
                },
                {
                    "value": "1,41E-01",
                    "module": "C4",
                    "scenario": null
                },
                {
                    "value": "-3,47E-01",
                    "module": "D",
                    "scenario": "S0"
                },
                {
                    "value": "-1,82E-01",
                    "module": "D",
                    "scenario": "S1"
                }
            ]
        },
        {
            "parameter": "GWP-fossil",
            "values": [
                {
                    "value": "2,75E+01",
                    "module": "A1-A3",
                    "scenario": null
                },
                {
                    "value": "1,51E+00",
                    "module": "A4",
                    "scenario": null
                },
                {
                    "value": "2,85E-01",
                    "module": "A5",
                    "scenario": null
                },
                {
                    "value": "1,01E-01",
                    "module": "C1",
                    "scenario": null
                },
                {
                    "value": "2,60E-01",
                    "module": "C2",
                    "scenario": null
                },
                {
                    "value": "3,85E-01",
                    "module": "C3",
                    "scenario": null
                },
                {
                    "value": "1,45E-01",
                    "module": "C4",
                    "scenario": null
                },
                {
                    "value": "-3,46E-01",
                    "module": "D",
                    "scenario": "S0"
                },
                {
                    "value": "-1,80E-01",
                    "module": "D",
                    "scenario": "S1"
                }
            ]
        },
        {
            "parameter": "GWP-biogenic",
            "values": [
                {
                    "value": "4,47E-02",
                    "module": "A1-A3",
                    "scenario": null
                },
                {
                    "value": "6,21E-04",
                    "module": "A4",
                    "scenario": null
                },
                {
                    "value": "1,56E-01",
                    "module": "A5",
                    "scenario": null
                },
                {
                    "value": "-4,30E-03",
                    "module": "C1",
                    "scenario": null
                },
                {
                    "value": "1,07E-04",
                    "module": "C2",
                    "scenario": null
                },
                {
                    "value": "6,60E-05",
                    "module": "C3",
                    "scenario": null
                },
                {
                    "value": "4,29E-03",
                    "module": "C4",
                    "scenario": null
                },
                {
                    "value": "-2,11E-04",
                    "module": "D",
                    "scenario": "S0"
                },
                {
                    "value": "-1,85E-03",
                    "module": "D",
                    "scenario": "S1"
                }
            ]
        },
        {
            "parameter": "GWP-luluc",
            "values": [
                {
                    "value": "4,99E-03",
                    "module": "A1-A3",
                    "scenario": null
                },
                {
                    "value": "5,63E-03",
                    "module": "A4",
                    "scenario": null
                },
                {
                    "value": "8,64E-07",
                    "module": "A5",
                    "scenario": null
                },
                {
                    "value": "3,63E-04",
                    "module": "C1",
                    "scenario": null
                },
                {
                    "value": "9,70E-04",
                    "module": "C2",
                    "scenario": null
                },
                {
                    "value": "1,78E-03",
                    "module": "C3",
                    "scenario": null
                },
                {
                    "value": "2,67E-04",
                    "module": "C4",
                    "scenario": null
                },
                {
                    "value": "-7,93E-04",
                    "module": "D",
                    "scenario": "S0"
                },
                {
                    "value": "-4,35E-05",
                    "module": "D",
                    "scenario": "S1"
                }
            ]
        },
        {
            "parameter": "ODP",
            "values": [
                {
                    "value": "2,26E-09",
                    "module": "A1-A3",
                    "scenario": null
                },
                {
                    "value": "2,15E-13",
                    "module": "A4",
                    "scenario": null
                },
                {
                    "value": "2,62E-14",
                    "module": "A5",
                    "scenario": null
                },
                {
                    "value": "1,39E-14",
                    "module": "C1",
                    "scenario": null
                },
                {
                    "value": "3,71E-14",
                    "module": "C2",
                    "scenario": null
                },
                {
                    "value": "5,74E-13",
                    "module": "C3",
                    "scenario": null
                },
                {
                    "value": "3,44E-13",
                    "module": "C4",
                    "scenario": null
                },
                {
                    "value": "-2,75E-12",
                    "module": "D",
                    "scenario": "S0"
                },
                {
                    "value": "-3,07E-12",
                    "module": "D",
                    "scenario": "S1"
                }
            ]
        },
        {
            "parameter": "AP",
            "values": [
                {
                    "value": "2,26E-02",
                    "module": "A1-A3",
                    "scenario": null
                },
                {
                    "value": "1,34E-03",
                    "module": "A4",
                    "scenario": null
                },
                {
                    "value": "6,32E-05",
                    "module": "A5",
                    "scenario": null
                },
                {
                    "value": "4,75E-04",
                    "module": "C1",
                    "scenario": null
                },
                {
                    "value": "2,31E-04",
                    "module": "C2",
                    "scenario": null
                },
                {
                    "value": "1,99E-03",
                    "module": "C3",
                    "scenario": null
                },
                {
                    "value": "1,03E-03",
                    "module": "C4",
                    "scenario": null
                },
                {
                    "value": "-1,15E-03",
                    "module": "D",
                    "scenario": "S0"
                },
                {
                    "value": "-1,91E-04",
                    "module": "D",
                    "scenario": "S1"
                }
            ]
        },
        {
            "parameter": "POCP",
            "values": [
                {
                    "value": "2,49E-02",
                    "module": "A1-A3",
                    "scenario": null
                },
                {
                    "value": "1,17E-03",
                    "module": "A4",
                    "scenario": null
                },
                {
                    "value": "5,13E-05",
                    "module": "A5",
                    "scenario": null
                },
                {
                    "value": "6,33E-04",
                    "module": "C1",
                    "scenario": null
                },
                {
                    "value": "2,01E-04",
                    "module": "C2",
                    "scenario": null
                },
                {
                    "value": "2,48E-03",
                    "module": "C3",
                    "scenario": null
                },
                {
                    "value": "7,98E-04",
                    "module": "C4",
                    "scenario": null
                },
                {
                    "value": "-1,06E-03",
                    "module": "D",
                    "scenario": "S0"
                },
                {
                    "value": "-1,77E-04",
                    "module": "D",
                    "scenario": "S1"
                }
            ]
        },
        {
            "parameter": "ADPE",
            "values": [
                {
                    "value": "2,93E-06",
                    "module": "A1-A3",
                    "scenario": null
                },
                {
                    "value": "1,56E-07",
                    "module": "A4",
                    "scenario": null
                },
                {
                    "value": "6,40E-10",
                    "module": "A5",
                    "scenario": null
                },
                {
                    "value": "1,01E-08",
                    "module": "C1",
                    "scenario": null
                },
                {
                    "value": "2,69E-08",
                    "module": "C2",
                    "scenario": null
                },
                {
                    "value": "4,27E-07",
                    "module": "C3",
                    "scenario": null
                },
                {
                    "value": "1,49E-08",
                    "module": "C4",
                    "scenario": null
                },
                {
                    "value": "-7,84E-08",
                    "module": "D",
                    "scenario": "S0"
                },
                {
                    "value": "-6,91E-08",
                    "module": "D",
                    "scenario": "S1"
                }
            ]
        },
        {
            "parameter": "ADPF",
            "values": [
                {
                    "value": "4,33E+02",
                    "module": "A1-A3",
                    "scenario": null
                },
                {
                    "value": "2,01E+01",
                    "module": "A4",
                    "scenario": null
                },
                {
                    "value": "7,16E-02",
                    "module": "A5",
                    "scenario": null
                },
                {
                    "value": "1,29E+00",
                    "module": "C1",
                    "scenario": null
                },
                {
                    "value": "3,46E+00",
                    "module": "C2",
                    "scenario": null
                },
                {
                    "value": "7,54E+00",
                    "module": "C3",
                    "scenario": null
                },
                {
                    "value": "1,90E+00",
                    "module": "C4",
                    "scenario": null
                },
                {
                    "value": "-4,56E+00",
                    "module": "D",
                    "scenario": "S0"
                },
                {
                    "value": "-2,69E+00",
                    "module": "D",
                    "scenario": "S1"
                }
            ]
        },
        {
            "parameter": "WDP",
            "values": [
                {
                    "value": "3,73E-01",
                    "module": "A1-A3",
                    "scenario": null
                },
                {
                    "value": "5,92E-03",
                    "module": "A4",
                    "scenario": null
                },
                {
                    "value": "4,18E-02",
                    "module": "A5",
                    "scenario": null
                },
                {
                    "value": "3,82E-04",
                    "module": "C1",
                    "scenario": null
                },
                {
                    "value": "1,02E-03",
                    "module": "C2",
                    "scenario": null
                },
                {
                    "value": "7,44E-02",
                    "module": "C3",
                    "scenario": null
                },
                {
                    "value": "1,58E-02",
                    "module": "C4",
                    "scenario": null
                },
                {
                    "value": "-8,66E-03",
                    "module": "D",
                    "scenario": "S0"
                },
                {
                    "value": "-2,71E-03",
                    "module": "D",
                    "scenario": "S1"
                }
            ]
        },
        {
            "parameter": "EP-freshwater",
            "values": [
                {
                    "value": "2,61E-05",
                    "module": "A1-A3",
                    "scenario": null
                },
                {
                    "value": "3,12E-06",
                    "module": "A4",
                    "scenario": null
                },
                {
                    "value": "7,24E-09",
                    "module": "A5",
                    "scenario": null
                },
                {
                    "value": "2,01E-07",
                    "module": "C1",
                    "scenario": null
                },
                {
                    "value": "5,38E-07",
                    "module": "C2",
                    "scenario": null
                },
                {
                    "value": "1,11E-06",
                    "module": "C3",
                    "scenario": null
                },
                {
                    "value": "2,46E-07",
                    "module": "C4",
                    "scenario": null
                },
                {
                    "value": "-9,80E-07",
                    "module": "D",
                    "scenario": "S0"
                },
                {
                    "value": "-5,65E-07",
                    "module": "D",
                    "scenario": "S1"
                }
            ]
        },
        {
            "parameter": "EP-marine",
            "values": [
                {
                    "value": "8,65E-03",
                    "module": "A1-A3",
                    "scenario": null
                },
                {
                    "value": "4,35E-04",
                    "module": "A4",
                    "scenario": null
                },
                {
                    "value": "1,86E-05",
                    "module": "A5",
                    "scenario": null
                },
                {
                    "value": "2,26E-04",
                    "module": "C1",
                    "scenario": null
                },
                {
                    "value": "7,51E-05",
                    "module": "C2",
                    "scenario": null
                },
                {
                    "value": "9,10E-04",
                    "module": "C3",
                    "scenario": null
                },
                {
                    "value": "2,62E-04",
                    "module": "C4",
                    "scenario": null
                },
                {
                    "value": "-4,50E-04",
                    "module": "D",
                    "scenario": "S0"
                },
                {
                    "value": "-6,96E-05",
                    "module": "D",
                    "scenario": "S1"
                }
            ]
        },
        {
            "parameter": "EP-terrestrial",
            "values": [
                {
                    "value": "9,48E-02",
                    "module": "A1-A3",
                    "scenario": null
                },
                {
                    "value": "5,23E-03",
                    "module": "A4",
                    "scenario": null
                },
                {
                    "value": "2,91E-04",
                    "module": "A5",
                    "scenario": null
                },
                {
                    "value": "2,50E-03",
                    "module": "C1",
                    "scenario": null
                },
                {
                    "value": "9,02E-04",
                    "module": "C2",
                    "scenario": null
                },
                {
                    "value": "1,00E-02",
                    "module": "C3",
                    "scenario": null
                },
                {
                    "value": "2,88E-03",
                    "module": "C4",
                    "scenario": null
                },
                {
                    "value": "-4,96E-03",
                    "module": "D",
                    "scenario": "S0"
                },
                {
                    "value": "-7,36E-04",
                    "module": "D",
                    "scenario": "S1"
                }
            ]
        }
    ],
    "additional_environmental_impact": [
        {
            "parameter": "PM",
            "values": [
                {
                    "value": null,
                    "module": "A1-A3",
                    "scenario": null
                },
                {
                    "value": null,
                    "module": "A4",
                    "scenario": null
                },
                {
                    "value": null,
                    "module": "A5",
                    "scenario": null
                },
                {
                    "value": null,
                    "module": "C1",
                    "scenario": null
                },
                {
                    "value": null,
                    "module": "C2",
                    "scenario": null
                },
                {
                    "value": null,
                    "module": "C3",
                    "scenario": null
                },
                {
                    "value": null,
                    "module": "C4",
                    "scenario": null
                },
                {
                    "value": null,
                    "module": "D",
                    "scenario": "S0"
                },
                {
                    "value": null,
                    "module": "D",
                    "scenario": "S1"
                }
            ]
        },
        {
            "parameter": "ETP-fw",
            "values": [
                {
                    "value": null,
                    "module": "A1-A3",
                    "scenario": null
                },
                {
                    "value": null,
                    "module": "A4",
                    "scenario": null
                },
                {
                    "value": null,
                    "module": "A5",
                    "scenario": null
                },
                {
                    "value": null,
                    "module": "C1",
                    "scenario": null
                },
                {
                    "value": null,
                    "module": "C2",
                    "scenario": null
                },
                {
                    "value": null,
                    "module": "C3",
                    "scenario": null
                },
                {
                    "value": null,
                    "module": "C4",
                    "scenario": null
                },
                {
                    "value": null,
                    "module": "D",
                    "scenario": "S0"
                },
                {
                    "value": null,
                    "module": "D",
                    "scenario": "S1"
                }
            ]
        },
        {
            "parameter": "HTP-c",
            "values": [
                {
                    "value": null,
                    "module": "A1-A3",
                    "scenario": null
                },
                {
                    "value": null,
                    "module": "A4",
                    "scenario": null
                },
                {
                    "value": null,
                    "module": "A5",
                    "scenario": null
                },
                {
                    "value": null,
                    "module": "C1",
                    "scenario": null
                },
                {
                    "value": null,
                    "module": "C2",
                    "scenario": null
                },
                {
                    "value": null,
                    "module": "C3",
                    "scenario": null
                },
                {
                    "value": null,
                    "module": "C4",
                    "scenario": null
                },
                {
                    "value": null,
                    "module": "D",
                    "scenario": "S0"
                },
                {
                    "value": null,
                    "module": "D",
                    "scenario": "S1"
                }
            ]
        },
        {
            "parameter": "HTP-nc",
            "values": [
                {
                    "value": null,
                    "module": "A1-A3",
                    "scenario": null
                },
                {
                    "value": null,
                    "module": "A4",
                    "scenario": null
                },
                {
                    "value": null,
                    "module": "A5",
                    "scenario": null
                },
                {
                    "value": null,
                    "module": "C1",
                    "scenario": null
                },
                {
                    "value": null,
                    "module": "C2",
                    "scenario": null
                },
                {
                    "value": null,
                    "module": "C3",
                    "scenario": null
                },
                {
                    "value": null,
                    "module": "C4",
                    "scenario": null
                },
                {
                    "value": null,
                    "module": "D",
                    "scenario": "S0"
                },
                {
                    "value": null,
                    "module": "D",
                    "scenario": "S1"
                }
            ]
        },
        {
            "parameter": "SQP",
            "values": [
                {
                    "value": null,
                    "module": "A1-A3",
                    "scenario": null
                },
                {
                    "value": null,
                    "module": "A4",
                    "scenario": null
                },
                {
                    "value": null,
                    "module": "A5",
                    "scenario": null
                },
                {
                    "value": null,
                    "module": "C1",
                    "scenario": null
                },
                {
                    "value": null,
                    "module": "C2",
                    "scenario": null
                },
                {
                    "value": null,
                    "module": "C3",
                    "scenario": null
                },
                {
                    "value": null,
                    "module": "C4",
                    "scenario": null
                },
                {
                    "value": null,
                    "module": "D",
                    "scenario": "S0"
                },
                {
                    "value": null,
                    "module": "D",
                    "scenario": "S1"
                }
            ]
        }
    ],
    "resource_use": [
        {
            "parameter": "PERE",
            "values": [
                {
                    "value": "3,63E+01",
                    "module": "A1-A3",
                    "scenario": null
                },
                {
                    "value": "1,19E+00",
                    "module": "A4",
                    "scenario": null
                },
                {
                    "value": "1,45E+00",
                    "module": "A5",
                    "scenario": null
                },
                {
                    "value": "7,69E-02",
                    "module": "C1",
                    "scenario": null
                },
                {
                    "value": "2,06E-01",
                    "module": "C2",
                    "scenario": null
                },
                {
                    "value": "6,05E-01",
                    "module": "C3",
                    "scenario": null
                },
                {
                    "value": "2,86E-01",
                    "module": "C4",
                    "scenario": null
                },
                {
                    "value": "-1,45E+00",
                    "module": "D",
                    "scenario": "S0"
                },
                {
                    "value": "-1,40E+00",
                    "module": "D",
                    "scenario": "S1"
                }
            ]
        },
        {
            "parameter": "PERM",
            "values": [
                {
                    "value": "1,44E+00",
                    "module": "A1-A3",
                    "scenario": null
                },
                {
                    "value": "0,00E+00",
                    "module": "A4",
                    "scenario": null
                },
                {
                    "value": "-1,44E+00",
                    "module": "A5",
                    "scenario": null
                },
                {
                    "value": "0,00E+00",
                    "module": "C1",
                    "scenario": null
                },
                {
                    "value": "0,00E+00",
                    "module": "C2",
                    "scenario": null
                },
                {
                    "value": "0,00E+00",
                    "module": "C3",
                    "scenario": null
                },
                {
                    "value": "0,00E+00",
                    "module": "C4",
                    "scenario": null
                },
                {
                    "value": "0,00E+00",
                    "module": "D",
                    "scenario": "S0"
                },
                {
                    "value": "0,00E+00",
                    "module": "D",
                    "scenario": "S1"
                }
            ]
        },
        {
            "parameter": "PERT",
            "values": [
                {
                    "value": "3,77E+01",
                    "module": "A1-A3",
                    "scenario": null
                },
                {
                    "value": "1,19E+00",
                    "module": "A4",
                    "scenario": null
                },
                {
                    "value": "1,65E-02",
                    "module": "A5",
                    "scenario": null
                },
                {
                    "value": "7,69E-02",
                    "module": "C1",
                    "scenario": null
                },
                {
                    "value": "2,06E-01",
                    "module": "C2",
                    "scenario": null
                },
                {
                    "value": "6,05E-01",
                    "module": "C3",
                    "scenario": null
                },
                {
                    "value": "2,86E-01",
                    "module": "C4",
                    "scenario": null
                },
                {
                    "value": "-1,45E+00",
                    "module": "D",
                    "scenario": "S0"
                },
                {
                    "value": "-1,40E+00",
                    "module": "D",
                    "scenario": "S1"
                }
            ]
        },
        {
            "parameter": "PENRE",
            "values": [
                {
                    "value": "4,33E+02",
                    "module": "A1-A3",
                    "scenario": null
                },
                {
                    "value": "2,01E+01",
                    "module": "A4",
                    "scenario": null
                },
                {
                    "value": "1,91E+00",
                    "module": "A5",
                    "scenario": null
                },
                {
                    "value": "1,30E+00",
                    "module": "C1",
                    "scenario": null
                },
                {
                    "value": "3,46E+00",
                    "module": "C2",
                    "scenario": null
                },
                {
                    "value": "7,55E+00",
                    "module": "C3",
                    "scenario": null
                },
                {
                    "value": "1,90E+00",
                    "module": "C4",
                    "scenario": null
                },
                {
                    "value": "-4,57E+00",
                    "module": "D",
                    "scenario": "S0"
                },
                {
                    "value": "-2,69E+00",
                    "module": "D",
                    "scenario": "S1"
                }
            ]
        },
        {
            "parameter": "PENRM",
            "values": [
                {
                    "value": "1,84E+00",
                    "module": "A1-A3",
                    "scenario": null
                },
                {
                    "value": "0,00E+00",
                    "module": "A4",
                    "scenario": null
                },
                {
                    "value": "-1,84E+00",
                    "module": "A5",
                    "scenario": null
                },
                {
                    "value": "0,00E+00",
                    "module": "C1",
                    "scenario": null
                },
                {
                    "value": "0,00E+00",
                    "module": "C2",
                    "scenario": null
                },
                {
                    "value": "0,00E+00",
                    "module": "C3",
                    "scenario": null
                },
                {
                    "value": "0,00E+00",
                    "module": "C4",
                    "scenario": null
                },
                {
                    "value": "0,00E+00",
                    "module": "D",
                    "scenario": "S0"
                },
                {
                    "value": "0,00E+00",
                    "module": "D",
                    "scenario": "S1"
                }
            ]
        },
        {
            "parameter": "PENRT",
            "values": [
                {
                    "value": "4,35E+02",
                    "module": "A1-A3",
                    "scenario": null
                },
                {
                    "value": "2,01E+01",
                    "module": "A4",
                    "scenario": null
                },
                {
                    "value": "7,16E-02",
                    "module": "A5",
                    "scenario": null
                },
                {
                    "value": "1,30E+00",
                    "module": "C1",
                    "scenario": null
                },
                {
                    "value": "3,46E+00",
                    "module": "C2",
                    "scenario": null
                },
                {
                    "value": "7,55E+00",
                    "module": "C3",
                    "scenario": null
                },
                {
                    "value": "1,90E+00",
                    "module": "C4",
                    "scenario": null
                },
                {
                    "value": "-4,57E+00",
                    "module": "D",
                    "scenario": "S0"
                },
                {
                    "value": "-2,69E+00",
                    "module": "D",
                    "scenario": "S1"
                }
            ]
        },
        {
            "parameter": "SM",
            "values": [
                {
                    "value": "4,72E+00",
                    "module": "A1-A3",
                    "scenario": null
                },
                {
                    "value": "0,00E+00",
                    "module": "A4",
                    "scenario": null
                },
                {
                    "value": "0,00E+00",
                    "module": "A5",
                    "scenario": null
                },
                {
                    "value": "0,00E+00",
                    "module": "C1",
                    "scenario": null
                },
                {
                    "value": "0,00E+00",
                    "module": "C2",
                    "scenario": null
                },
                {
                    "value": "1,49E+02",
                    "module": "C3",
                    "scenario": null
                },
                {
                    "value": "0,00E+00",
                    "module": "C4",
                    "scenario": null
                },
                {
                    "value": "0,00E+00",
                    "module": "D",
                    "scenario": "S0"
                },
                {
                    "value": "0,00E+00",
                    "module": "D",
                    "scenario": "S1"
                }
            ]
        },
        {
            "parameter": "RSF",
            "values": [
                {
                    "value": "0,00E+00",
                    "module": "A1-A3",
                    "scenario": null
                },
                {
                    "value": "0,00E+00",
                    "module": "A4",
                    "scenario": null
                },
                {
                    "value": "0,00E+00",
                    "module": "A5",
                    "scenario": null
                },
                {
                    "value": "0,00E+00",
                    "module": "C1",
                    "scenario": null
                },
                {
                    "value": "0,00E+00",
                    "module": "C2",
                    "scenario": null
                },
                {
                    "value": "0,00E+00",
                    "module": "C3",
                    "scenario": null
                },
                {
                    "value": "0,00E+00",
                    "module": "C4",
                    "scenario": null
                },
                {
                    "value": "0,00E+00",
                    "module": "D",
                    "scenario": "S0"
                },
                {
                    "value": "0,00E+00",
                    "module": "D",
                    "scenario": "S1"
                }
            ]
        },
        {
            "parameter": "NRSF",
            "values": [
                {
                    "value": "0,00E+00",
                    "module": "A1-A3",
                    "scenario": null
                },
                {
                    "value": "0,00E+00",
                    "module": "A4",
                    "scenario": null
                },
                {
                    "value": "0,00E+00",
                    "module": "A5",
                    "scenario": null
                },
                {
                    "value": "0,00E+00",
                    "module": "C1",
                    "scenario": null
                },
                {
                    "value": "0,00E+00",
                    "module": "C2",
                    "scenario": null
                },
                {
                    "value": "0,00E+00",
                    "module": "C3",
                    "scenario": null
                },
                {
                    "value": "0,00E+00",
                    "module": "C4",
                    "scenario": null
                },
                {
                    "value": "0,00E+00",
                    "module": "D",
                    "scenario": "S0"
                },
                {
                    "value": "0,00E+00",
                    "module": "D",
                    "scenario": "S1"
                }
            ]
        },
        {
            "parameter": "FW",
            "values": [
                {
                    "value": "2,00E-02",
                    "module": "A1-A3",
                    "scenario": null
                },
                {
                    "value": "1,04E-03",
                    "module": "A4",
                    "scenario": null
                },
                {
                    "value": "9,81E-04",
                    "module": "A5",
                    "scenario": null
                },
                {
                    "value": "6,70E-05",
                    "module": "C1",
                    "scenario": null
                },
                {
                    "value": "1,79E-04",
                    "module": "C2",
                    "scenario": null
                },
                {
                    "value": "2,11E-03",
                    "module": "C3",
                    "scenario": null
                },
                {
                    "value": "4,80E-04",
                    "module": "C4",
                    "scenario": null
                },
                {
                    "value": "-7,65E-04",
                    "module": "D",
                    "scenario": "S0"
                },
                {
                    "value": "-1,52E-03",
                    "module": "D",
                    "scenario": "S1"
                }
            ]
        }
    ],
    "end_of_life_waste": [
        {
            "parameter": "HWD",
            "values": [
                {
                    "value": "1,15E-07",
                    "module": "A1-A3",
                    "scenario": null
                },
                {
                    "value": "9,28E-11",
                    "module": "A4",
                    "scenario": null
                },
                {
                    "value": "6,96E-12",
                    "module": "A5",
                    "scenario": null
                },
                {
                    "value": "5,99E-12",
                    "module": "C1",
                    "scenario": null
                },
                {
                    "value": "1,60E-11",
                    "module": "C2",
                    "scenario": null
                },
                {
                    "value": "9,44E-11",
                    "module": "C3",
                    "scenario": null
                },
                {
                    "value": "9,76E-11",
                    "module": "C4",
                    "scenario": null
                },
                {
                    "value": "-2,02E-10",
                    "module": "D",
                    "scenario": "S0"
                },
                {
                    "value": "-5,10E-10",
                    "module": "D",
                    "scenario": "S1"
                }
            ]
        },
        {
            "parameter": "NHWD",
            "values": [
                {
                    "value": "4,44E-01",
                    "module": "A1-A3",
                    "scenario": null
                },
                {
                    "value": "3,18E-03",
                    "module": "A4",
                    "scenario": null
                },
                {
                    "value": "5,12E-03",
                    "module": "A5",
                    "scenario": null
                },
                {
                    "value": "2,05E-04",
                    "module": "C1",
                    "scenario": null
                },
                {
                    "value": "5,48E-04",
                    "module": "C2",
                    "scenario": null
                },
                {
                    "value": "2,00E-03",
                    "module": "C3",
                    "scenario": null
                },
                {
                    "value": "2,00E-03",
                    "module": "C4",
                    "scenario": null
                },
                {
                    "value": "-3,10E+00",
                    "module": "D",
                    "scenario": "S0"
                },
                {
                    "value": "-1,91E-03",
                    "module": "D",
                    "scenario": "S1"
                }
            ]
        },
        {
            "parameter": "RWD",
            "values": [
                {
                    "value": "3,32E-03",
                    "module": "A1-A3",
                    "scenario": null
                },
                {
                    "value": "2,02E-05",
                    "module": "A4",
                    "scenario": null
                },
                {
                    "value": "4,09E-06",
                    "module": "A5",
                    "scenario": null
                },
                {
                    "value": "1,30E-06",
                    "module": "C1",
                    "scenario": null
                },
                {
                    "value": "3,48E-06",
                    "module": "C2",
                    "scenario": null
                },
                {
                    "value": "9,95E-05",
                    "module": "C3",
                    "scenario": null
                },
                {
                    "value": "9,95E-05",
                    "module": "C4",
                    "scenario": null
                },
                {
                    "value": "-1,43E-04",
                    "module": "D",
                    "scenario": "S0"
                },
                {
                    "value": "-1,22E-04",
                    "module": "D",
                    "scenario": "S1"
                }
            ]
        }
    ],
    "end_of_life_flow": [
        {
            "parameter": "CRU",
            "values": [
                {
                    "value": "0,00E+00",
                    "module": "A1-A3",
                    "scenario": null
                },
                {
                    "value": "0,00E+00",
                    "module": "A4",
                    "scenario": null
                },
                {
                    "value": "0,00E+00",
                    "module": "A5",
                    "scenario": null
                },
                {
                    "value": "0,00E+00",
                    "module": "C1",
                    "scenario": null
                },
                {
                    "value": "0,00E+00",
                    "module": "C2",
                    "scenario": null
                },
                {
                    "value": "0,00E+00",
                    "module": "C3",
                    "scenario": null
                },
                {
                    "value": "0,00E+00",
                    "module": "C4",
                    "scenario": null
                },
                {
                    "value": "0,00E+00",
                    "module": "D",
                    "scenario": "S0"
                },
                {
                    "value": "0,00E+00",
                    "module": "D",
                    "scenario": "S1"
                }
            ]
        },
        {
            "parameter": "MFR",
            "values": [
                {
                    "value": "0,00E+00",
                    "module": "A1-A3",
                    "scenario": null
                },
                {
                    "value": "0,00E+00",
                    "module": "A4",
                    "scenario": null
                },
                {
                    "value": "0,00E+00",
                    "module": "A5",
                    "scenario": null
                },
                {
                    "value": "0,00E+00",
                    "module": "C1",
                    "scenario": null
                },
                {
                    "value": "0,00E+00",
                    "module": "C2",
                    "scenario": null
                },
                {
                    "value": "0,00E+00",
                    "module": "C3",
                    "scenario": null
                },
                {
                    "value": "0,00E+00",
                    "module": "C4",
                    "scenario": null
                },
                {
                    "value": "0,00E+00",
                    "module": "D",
                    "scenario": "S0"
                },
                {
                    "value": "0,00E+00",
                    "module": "D",
                    "scenario": "S1"
                }
            ]
        },
        {
            "parameter": "MER",
            "values": [
                {
                    "value": "0,00E+00",
                    "module": "A1-A3",
                    "scenario": null
                },
                {
                    "value": "0,00E+00",
                    "module": "A4",
                    "scenario": null
                },
                {
                    "value": "0,00E+00",
                    "module": "A5",
                    "scenario": null
                },
                {
                    "value": "0,00E+00",
                    "module": "C1",
                    "scenario": null
                },
                {
                    "value": "0,00E+00",
                    "module": "C2",
                    "scenario": null
                },
                {
                    "value": "0,00E+00",
                    "module": "C3",
                    "scenario": null
                },
                {
                    "value": "0,00E+00",
                    "module": "C4",
                    "scenario": null
                },
                {
                    "value": "0,00E+00",
                    "module": "D",
                    "scenario": "S0"
                },
                {
                    "value": "0,00E+00",
                    "module": "D",
                    "scenario": "S1"
                }
            ]
        },
        {
            "parameter": "EEE",
            "values": [
                {
                    "value": "0,00E+00",
                    "module": "A1-A3",
                    "scenario": null
                },
                {
                    "value": "0,00E+00",
                    "module": "A4",
                    "scenario": null
                },
                {
                    "value": "7,94E-01",
                    "module": "A5",
                    "scenario": null
                },
                {
                    "value": "0,00E+00",
                    "module": "C1",
                    "scenario": null
                },
                {
                    "value": "0,00E+00",
                    "module": "C2",
                    "scenario": null
                },
                {
                    "value": "0,00E+00",
                    "module": "C3",
                    "scenario": null
                },
                {
                    "value": "0,00E+00",
                    "module": "C4",
                    "scenario": null
                },
                {
                    "value": "0,00E+00",
                    "module": "D",
                    "scenario": "S0"
                },
                {
                    "value": "0,00E+00",
                    "module": "D",
                    "scenario": "S1"
                }
            ]
        },
        {
            "parameter": "EET",
            "values": [
                {
                    "value": "0,00E+00",
                    "module": "A1-A3",
                    "scenario": null
                },
                {
                    "value": "0,00E+00",
                    "module": "A4",
                    "scenario": null
                },
                {
                    "value": "1,42E+00",
                    "module": "A5",
                    "scenario": null
                },
                {
                    "value": "0,00E+00",
                    "module": "C1",
                    "scenario": null
                },
                {
                    "value": "0,00E+00",
                    "module": "C2",
                    "scenario": null
                },
                {
                    "value": "0,00E+00",
                    "module": "C3",
                    "scenario": null
                },
                {
                    "value": "0,00E+00",
                    "module": "C4",
                    "scenario": null
                },
                {
                    "value": "0,00E+00",
                    "module": "D",
                    "scenario": "S0"
                },
                {
                    "value": "0,00E+00",
                    "module": "D",
                    "scenario": "S1"
                }
            ]
        }
    ]
}