{"product_name":"Silikonbasierte Produkte, Gruppe 1","epd_id":"EPD-DBC-20220179-IBF1-EN","declared_unit":{"unit":"ton","amount":1},"compliance":["DIN EN 15804+A2","ISO 14025"],"producer_name":"FEICA - Association of the European Adhesive and Sealant Industry","environmental_impact":[{"parameter":"GWP-total","unit":"kg CO2-eq","values":[{"value":"5,31E+00","module":"A1-A3","scenario":null},{"value":"5,87E-02","module":"A4","scenario":null},{"value":"6,76E-01","module":"A5","scenario":null},{"value":"2,79E-04","module":"C1","scenario":null},{"value":"1,24E-02","module":"C2","scenario":null},{"value":"9,45E-01","module":"C3","scenario":null},{"value":"-6,25E-01","module":"D","scenario":null}]},{"parameter":"GWP-fossil","unit":"kg CO2-eq","values":[{"value":"5,36E+00","module":"A1-A3","scenario":null},{"value":"5,81E-02","module":"A4","scenario":null},{"value":"5,61E-01","module":"A5","scenario":null},{"value":"2,66E-04","module":"C1","scenario":null},{"value":"1,18E-02","module":"C2","scenario":null},{"value":"4,29E-01","module":"C3","scenario":null},{"value":"-6,23E-01","module":"D","scenario":null}]},{"parameter":"GWP-biogenic","unit":"kg CO2-eq","values":[{"value":"-5,89E-02","module":"A1-A3","scenario":null},{"value":"1,70E-04","module":"A4","scenario":null},{"value":"1,15E-01","module":"A5","scenario":null},{"value":"1,24E-05","module":"C1","scenario":null},{"value":"5,42E-04","module":"C2","scenario":null},{"value":"5,15E-01","module":"C3","scenario":null},{"value":"-1,43E-03","module":"D","scenario":null}]},{"parameter":"GWP-luluc","unit":"kg CO2-eq","values":[{"value":"5,28E-03","module":"A1-A3","scenario":null},{"value":"4,70E-04","module":"A4","scenario":null},{"value":"5,72E-05","module":"A5","scenario":null},{"value":"6,39E-09","module":"C1","scenario":null},{"value":"2,79E-07","module":"C2","scenario":null},{"value":"3,50E-05","module":"C3","scenario":null},{"value":"-4,11E-04","module":"D","scenario":null}]},{"parameter":"ODP","unit":"kg CFC11-eq","values":[{"value":"1,99E-13","module":"A1-A3","scenario":null},{"value":"6,98E-18","module":"A4","scenario":null},{"value":"2,04E-15","module":"A5","scenario":null},{"value":"2,84E-20","module":"C1","scenario":null},{"value":"1,24E-18","module":"C2","scenario":null},{"value":"3,02E-16","module":"C3","scenario":null},{"value":"-6,11E-15","module":"D","scenario":null}]},{"parameter":"AP","unit":"mol H+-eq","values":[{"value":"1,61E-02","module":"A1-A3","scenario":null},{"value":"1,74E-04","module":"A4","scenario":null},{"value":"2,36E-04","module":"A5","scenario":null},{"value":"3,60E-06","module":"C1","scenario":null},{"value":"3,73E-05","module":"C2","scenario":null},{"value":"5,25E-04","module":"C3","scenario":null},{"value":"-8,45E-04","module":"D","scenario":null}]},{"parameter":"POCP","unit":"kg NMVOC-eq","values":[{"value":"1,43E-02","module":"A1-A3","scenario":null},{"value":"1,53E-04","module":"A4","scenario":null},{"value":"9,64E-03","module":"A5","scenario":null},{"value":"4,91E-06","module":"C1","scenario":null},{"value":"3,39E-05","module":"C2","scenario":null},{"value":"5,22E-04","module":"C3","scenario":null},{"value":"-6,38E-04","module":"D","scenario":null}]},{"parameter":"ADPE","unit":"kg Sb-eq","values":[{"value":"1,09E-04","module":"A1-A3","scenario":null},{"value":"4,16E-09","module":"A4","scenario":null},{"value":"1,09E-06","module":"A5","scenario":null},{"value":"8,06E-12","module":"C1","scenario":null},{"value":"3,52E-10","module":"C2","scenario":null},{"value":"4,62E-09","module":"C3","scenario":null},{"value":"-9,80E-08","module":"D","scenario":null}]},{"parameter":"ADPF","unit":"MJ","values":[{"value":"9,79E+01","module":"A1-A3","scenario":null},{"value":"7,73E-01","module":"A4","scenario":null},{"value":"1,07E+00","module":"A5","scenario":null},{"value":"3,81E-03","module":"C1","scenario":null},{"value":"1,66E-01","module":"C2","scenario":null},{"value":"5,52E-01","module":"C3","scenario":null},{"value":"-1,06E+01","module":"D","scenario":null}]},{"parameter":"WDP","unit":"m3 world-eq. Deprived","values":[{"value":"1,67E+00","module":"A1-A3","scenario":null},{"value":"5,19E-04","module":"A4","scenario":null},{"value":"7,65E-02","module":"A5","scenario":null},{"value":"5,27E-07","module":"C1","scenario":null},{"value":"2,30E-05","module":"C2","scenario":null},{"value":"1,57E-01","module":"C3","scenario":null},{"value":"-6,07E-02","module":"D","scenario":null}]},{"parameter":"EP-freshwater","unit":"kg P-eq","values":[{"value":"9,35E-06","module":"A1-A3","scenario":null},{"value":"1,77E-07","module":"A4","scenario":null},{"value":"1,02E-07","module":"A5","scenario":null},{"value":"5,75E-11","module":"C1","scenario":null},{"value":"2,51E-09","module":"C2","scenario":null},{"value":"1,04E-07","module":"C3","scenario":null},{"value":"-7,56E-07","module":"D","scenario":null}]},{"parameter":"EP-marine","unit":"kg N-eq","values":[{"value":"3,60E-03","module":"A1-A3","scenario":null},{"value":"7,75E-05","module":"A4","scenario":null},{"value":"5,49E-05","module":"A5","scenario":null},{"value":"1,63E-06","module":"C1","scenario":null},{"value":"1,72E-05","module":"C2","scenario":null},{"value":"2,01E-04","module":"C3","scenario":null},{"value":"-2,21E-04","module":"D","scenario":null}]},{"parameter":"EP-terrestrial","unit":"mol N-eq.","values":[{"value":"3,92E-02","module":"A1-A3","scenario":null},{"value":"8,68E-04","module":"A4","scenario":null},{"value":"7,40E-04","module":"A5","scenario":null},{"value":"1,79E-05","module":"C1","scenario":null},{"value":"1,89E-04","module":"C2","scenario":null},{"value":"2,52E-03","module":"C3","scenario":null},{"value":"-2,37E-03","module":"D","scenario":null}]}],"additional_environmental_impact":[{"parameter":"PM","unit":"Disease incidence","values":[{"value":null,"module":"A1-A3","scenario":null},{"value":null,"module":"A4","scenario":null},{"value":null,"module":"A5","scenario":null},{"value":null,"module":"C1","scenario":null},{"value":null,"module":"C2","scenario":null},{"value":null,"module":"C3","scenario":null},{"value":null,"module":"D","scenario":null}]},{"parameter":"ETP-fw","unit":"CTUe","values":[{"value":null,"module":"A1-A3","scenario":null},{"value":null,"module":"A4","scenario":null},{"value":null,"module":"A5","scenario":null},{"value":null,"module":"C1","scenario":null},{"value":null,"module":"C2","scenario":null},{"value":null,"module":"C3","scenario":null},{"value":null,"module":"D","scenario":null}]},{"parameter":"HTP-c","unit":"CTUh","values":[{"value":null,"module":"A1-A3","scenario":null},{"value":null,"module":"A4","scenario":null},{"value":null,"module":"A5","scenario":null},{"value":null,"module":"C1","scenario":null},{"value":null,"module":"C2","scenario":null},{"value":null,"module":"C3","scenario":null},{"value":null,"module":"D","scenario":null}]},{"parameter":"HTP-nc","unit":"CTUh","values":[{"value":null,"module":"A1-A3","scenario":null},{"value":null,"module":"A4","scenario":null},{"value":null,"module":"A5","scenario":null},{"value":null,"module":"C1","scenario":null},{"value":null,"module":"C2","scenario":null},{"value":null,"module":"C3","scenario":null},{"value":null,"module":"D","scenario":null}]},{"parameter":"SQP","unit":"-","values":[{"value":null,"module":"A1-A3","scenario":null},{"value":null,"module":"A4","scenario":null},{"value":null,"module":"A5","scenario":null},{"value":null,"module":"C1","scenario":null},{"value":null,"module":"C2","scenario":null},{"value":null,"module":"C3","scenario":null},{"value":null,"module":"D","scenario":null}]}],"resource_use":[{"parameter":"PERE","unit":"MJ","values":[{"value":"3,77E+01","module":"A1-A3","scenario":null},{"value":"4,35E-02","module":"A4","scenario":null},{"value":"1,31E+00","module":"A5","scenario":null},{"value":"1,20E-05","module":"C1","scenario":null},{"value":"5,25E-04","module":"C2","scenario":null},{"value":"9,36E-02","module":"C3","scenario":null},{"value":"-2,17E+00","module":"D","scenario":null}]},{"parameter":"PERM","unit":"","values":[{"value":"9,05E-01","module":"A1-A3","scenario":null},{"value":"0,00E+00","module":"A4","scenario":null},{"value":"-9,05E-01","module":"A5","scenario":null},{"value":"0,00E+00","module":"C1","scenario":null},{"value":"0,00E+00","module":"C2","scenario":null},{"value":"0,00E+00","module":"C3","scenario":null},{"value":"0,00E+00","module":"D","scenario":null}]},{"parameter":"PERT","unit":"MJ","values":[{"value":"3,86E+01","module":"A1-A3","scenario":null},{"value":"4,35E-02","module":"A4","scenario":null},{"value":"4,03E-01","module":"A5","scenario":null},{"value":"1,20E-05","module":"C1","scenario":null},{"value":"5,25E-04","module":"C2","scenario":null},{"value":"9,36E-02","module":"C3","scenario":null},{"value":"-2,17E+00","module":"D","scenario":null}]},{"parameter":"PENRE","unit":"MJ","values":[{"value":"8,11E+01","module":"A1-A3","scenario":null},{"value":"7,74E-01","module":"A4","scenario":null},{"value":"8,43E+00","module":"A5","scenario":null},{"value":"3,81E-03","module":"C1","scenario":null},{"value":"1,67E-01","module":"C2","scenario":null},{"value":"1,00E+01","module":"C3","scenario":null},{"value":"-1,06E+01","module":"D","scenario":null}]},{"parameter":"PENRM","unit":"MJ","values":[{"value":"1,68E+01","module":"A1-A3","scenario":null},{"value":"0,00E+00","module":"A4","scenario":null},{"value":"-7,36E+00","module":"A5","scenario":null},{"value":"0,00E+00","module":"C1","scenario":null},{"value":"0,00E+00","module":"C2","scenario":null},{"value":"-9,45E+00","module":"C3","scenario":null},{"value":"0,00E+00","module":"D","scenario":null}]},{"parameter":"PENRT","unit":"MJ","values":[{"value":"9,79E+01","module":"A1-A3","scenario":null},{"value":"7,74E-01","module":"A4","scenario":null},{"value":"1,07E+00","module":"A5","scenario":null},{"value":"3,81E-03","module":"C1","scenario":null},{"value":"1,67E-01","module":"C2","scenario":null},{"value":"5,52E-01","module":"C3","scenario":null},{"value":"-1,06E+01","module":"D","scenario":null}]},{"parameter":"SM","unit":"kg","values":[{"value":"0,00E+00","module":"A1-A3","scenario":null},{"value":"0,00E+00","module":"A4","scenario":null},{"value":"0,00E+00","module":"A5","scenario":null},{"value":"0,00E+00","module":"C1","scenario":null},{"value":"0,00E+00","module":"C2","scenario":null},{"value":"0,00E+00","module":"C3","scenario":null},{"value":"0,00E+00","module":"D","scenario":null}]},{"parameter":"RSF","unit":"MJ","values":[{"value":"0,00E+00","module":"A1-A3","scenario":null},{"value":"0,00E+00","module":"A4","scenario":null},{"value":"0,00E+00","module":"A5","scenario":null},{"value":"0,00E+00","module":"C1","scenario":null},{"value":"0,00E+00","module":"C2","scenario":null},{"value":"0,00E+00","module":"C3","scenario":null},{"value":"0,00E+00","module":"D","scenario":null}]},{"parameter":"NRSF","unit":"MJ","values":[{"value":"0,00E+00","module":"A1-A3","scenario":null},{"value":"0,00E+00","module":"A4","scenario":null},{"value":"0,00E+00","module":"A5","scenario":null},{"value":"0,00E+00","module":"C1","scenario":null},{"value":"0,00E+00","module":"C2","scenario":null},{"value":"0,00E+00","module":"C3","scenario":null},{"value":"0,00E+00","module":"D","scenario":null}]},{"parameter":"FW","unit":"m3","values":[{"value":"5,18E-02","module":"A1-A3","scenario":null},{"value":"5,03E-05","module":"A4","scenario":null},{"value":"1,92E-03","module":"A5","scenario":null},{"value":"2,16E-08","module":"C1","scenario":null},{"value":"9,41E-07","module":"C2","scenario":null},{"value":"3,70E-03","module":"C3","scenario":null},{"value":"-2,51E-03","module":"D","scenario":null}]}],"end_of_life_waste":[{"parameter":"HWD","unit":"kg","values":[{"value":"7,39E-07","module":"A1-A3","scenario":null},{"value":"3,60E-08","module":"A4","scenario":null},{"value":"7,47E-09","module":"A5","scenario":null},{"value":"3,70E-13","module":"C1","scenario":null},{"value":"1,62E-11","module":"C2","scenario":null},{"value":"1,77E-09","module":"C3","scenario":null},{"value":"-4,20E-09","module":"D","scenario":null}]},{"parameter":"NHWD","unit":"kg","values":[{"value":"1,27E+00","module":"A1-A3","scenario":null},{"value":"1,18E-04","module":"A4","scenario":null},{"value":"1,74E-02","module":"A5","scenario":null},{"value":"3,90E-07","module":"C1","scenario":null},{"value":"1,70E-05","module":"C2","scenario":null},{"value":"1,36E-01","module":"C3","scenario":null},{"value":"-4,73E-03","module":"D","scenario":null}]},{"parameter":"RWD","unit":"kg","values":[{"value":"3,96E-03","module":"A1-A3","scenario":null},{"value":"9,58E-07","module":"A4","scenario":null},{"value":"4,49E-05","module":"A5","scenario":null},{"value":"4,09E-09","module":"C1","scenario":null},{"value":"1,79E-07","module":"C2","scenario":null},{"value":"2,51E-05","module":"C3","scenario":null},{"value":"-7,40E-04","module":"D","scenario":null}]}],"end_of_life_flow":[{"parameter":"CRU","unit":"kg","values":[{"value":"0,00E+00","module":"A1-A3","scenario":null},{"value":"0,00E+00","module":"A4","scenario":null},{"value":"0,00E+00","module":"A5","scenario":null},{"value":"0,00E+00","module":"C1","scenario":null},{"value":"0,00E+00","module":"C2","scenario":null},{"value":"0,00E+00","module":"C3","scenario":null},{"value":"0,00E+00","module":"D","scenario":null}]},{"parameter":"MFR","unit":"kg","values":[{"value":"0,00E+00","module":"A1-A3","scenario":null},{"value":"0,00E+00","module":"A4","scenario":null},{"value":"0,00E+00","module":"A5","scenario":null},{"value":"0,00E+00","module":"C1","scenario":null},{"value":"0,00E+00","module":"C2","scenario":null},{"value":"0,00E+00","module":"C3","scenario":null},{"value":"0,00E+00","module":"D","scenario":null}]},{"parameter":"MER","unit":"kg","values":[{"value":"0,00E+00","module":"A1-A3","scenario":null},{"value":"0,00E+00","module":"A4","scenario":null},{"value":"0,00E+00","module":"A5","scenario":null},{"value":"0,00E+00","module":"C1","scenario":null},{"value":"0,00E+00","module":"C2","scenario":null},{"value":"0,00E+00","module":"C3","scenario":null},{"value":"0,00E+00","module":"D","scenario":null}]},{"parameter":"EEE","unit":"MJ","values":[{"value":"0,00E+00","module":"A1-A3","scenario":null},{"value":"0,00E+00","module":"A4","scenario":null},{"value":"1,24E+00","module":"A5","scenario":null},{"value":"0,00E+00","module":"C1","scenario":null},{"value":"0,00E+00","module":"C2","scenario":null},{"value":"0,00E+00","module":"C3","scenario":null},{"value":"0,00E+00","module":"D","scenario":null}]},{"parameter":"EET","unit":"MJ","values":[{"value":"0,00E+00","module":"A1-A3","scenario":null},{"value":"0,00E+00","module":"A4","scenario":null},{"value":"2,22E+00","module":"A5","scenario":null},{"value":"0,00E+00","module":"C1","scenario":null},{"value":"0,00E+00","module":"C2","scenario":null},{"value":"0,00E+00","module":"C3","scenario":null},{"value":"0,00E+00","module":"D","scenario":null}]}]}