{"product_name":"Kabuflex R plus 450 co2ntrol\u00ae","epd_id":"EPD-FRA-20240012-IBA1-DE","declared_unit":{"unit":"m","amount":1},"compliance":["DIN EN 15804+A2","ISO 14025"],"producer_name":"FR\u00c4NKISCHE Rohrwerke Gebr. Kirchner GmbH & Co. KG","environmental_impact":[{"parameter":"GWP-total","unit":"kg CO2-eq","values":[{"value":"9,94E-02","module":"A1-A3","scenario":null},{"value":"6,08E-03","module":"A4","scenario":null},{"value":"1,57E-03","module":"A5","scenario":null},{"value":"1,84E-03","module":"C2","scenario":null},{"value":"5,92E-01","module":"C3","scenario":null},{"value":"-3,85E-01","module":"D","scenario":null}]},{"parameter":"GWP-fossil","unit":"kg CO2-eq","values":[{"value":"9,88E-02","module":"A1-A3","scenario":null},{"value":"6,06E-03","module":"A4","scenario":null},{"value":"1,57E-03","module":"A5","scenario":null},{"value":"1,83E-03","module":"C2","scenario":null},{"value":"5,92E-01","module":"C3","scenario":null},{"value":"-3,84E-01","module":"D","scenario":null}]},{"parameter":"GWP-biogenic","unit":"kg CO2-eq","values":[{"value":"5,59E-04","module":"A1-A3","scenario":null},{"value":"-1,61E-05","module":"A4","scenario":null},{"value":"3,55E-08","module":"A5","scenario":null},{"value":"-6,75E-06","module":"C2","scenario":null},{"value":"2,03E-05","module":"C3","scenario":null},{"value":"-3,86E-04","module":"D","scenario":null}]},{"parameter":"GWP-luluc","unit":"kg CO2-eq","values":[{"value":"4,97E-05","module":"A1-A3","scenario":null},{"value":"3,55E-05","module":"A4","scenario":null},{"value":"3,04E-08","module":"A5","scenario":null},{"value":"1,10E-05","module":"C2","scenario":null},{"value":"6,36E-07","module":"C3","scenario":null},{"value":"-4,00E-05","module":"D","scenario":null}]},{"parameter":"ODP","unit":"kg CFC11-eq","values":[{"value":"6,51E-13","module":"A1-A3","scenario":null},{"value":"1,04E-15","module":"A4","scenario":null},{"value":"7,49E-17","module":"A5","scenario":null},{"value":"3,21E-16","module":"C2","scenario":null},{"value":"2,82E-14","module":"C3","scenario":null},{"value":"-2,52E-14","module":"D","scenario":null}]},{"parameter":"AP","unit":"mol H+-eq","values":[{"value":"1,37E-04","module":"A1-A3","scenario":null},{"value":"5,32E-06","module":"A4","scenario":null},{"value":"1,62E-07","module":"A5","scenario":null},{"value":"2,88E-06","module":"C2","scenario":null},{"value":"5,86E-05","module":"C3","scenario":null},{"value":"-3,66E-04","module":"D","scenario":null}]},{"parameter":"POCP","unit":"kg NMVOC-eq","values":[{"value":"1,36E-04","module":"A1-A3","scenario":null},{"value":"4,56E-06","module":"A4","scenario":null},{"value":"1,03E-07","module":"A5","scenario":null},{"value":"2,58E-06","module":"C2","scenario":null},{"value":"3,66E-05","module":"C3","scenario":null},{"value":"-3,69E-04","module":"D","scenario":null}]},{"parameter":"ADPE","unit":"kg Sb-eq","values":[{"value":"9,21E-09","module":"A1-A3","scenario":null},{"value":"4,21E-10","module":"A4","scenario":null},{"value":"1,03E-12","module":"A5","scenario":null},{"value":"1,30E-10","module":"C2","scenario":null},{"value":"2,63E-10","module":"C3","scenario":null},{"value":"-2,56E-09","module":"D","scenario":null}]},{"parameter":"ADPF","unit":"MJ","values":[{"value":"2,17E+00","module":"A1-A3","scenario":null},{"value":"8,06E-02","module":"A4","scenario":null},{"value":"2,52E-04","module":"A5","scenario":null},{"value":"2,49E-02","module":"C2","scenario":null},{"value":"7,16E-02","module":"C3","scenario":null},{"value":"-5,96E+00","module":"D","scenario":null}]},{"parameter":"WDP","unit":"m3 world-eq. Deprived","values":[{"value":"5,56E-03","module":"A1-A3","scenario":null},{"value":"3,09E-05","module":"A4","scenario":null},{"value":"1,44E-04","module":"A5","scenario":null},{"value":"9,54E-06","module":"C2","scenario":null},{"value":"5,47E-02","module":"C3","scenario":null},{"value":"-1,45E-03","module":"D","scenario":null}]},{"parameter":"EP-freshwater","unit":"kg P-eq","values":[{"value":"1,85E-07","module":"A1-A3","scenario":null},{"value":"1,38E-08","module":"A4","scenario":null},{"value":"2,88E-11","module":"A5","scenario":null},{"value":"4,27E-09","module":"C2","scenario":null},{"value":"6,84E-09","module":"C3","scenario":null},{"value":"-3,54E-08","module":"D","scenario":null}]},{"parameter":"EP-marine","unit":"kg N-eq","values":[{"value":"4,17E-05","module":"A1-A3","scenario":null},{"value":"1,70E-06","module":"A4","scenario":null},{"value":"3,55E-08","module":"A5","scenario":null},{"value":"1,19E-06","module":"C2","scenario":null},{"value":"1,23E-05","module":"C3","scenario":null},{"value":"-1,33E-04","module":"D","scenario":null}]},{"parameter":"EP-terrestrial","unit":"mol N-eq.","values":[{"value":"4,47E-04","module":"A1-A3","scenario":null},{"value":"2,07E-05","module":"A4","scenario":null},{"value":"7,63E-07","module":"A5","scenario":null},{"value":"1,36E-05","module":"C2","scenario":null},{"value":"2,76E-04","module":"C3","scenario":null},{"value":"-1,45E-03","module":"D","scenario":null}]}],"additional_environmental_impact":[{"parameter":"PM","unit":"Disease incidence","values":[{"value":"1,31E-09","module":"A1-A3","scenario":null},{"value":"3,31E-11","module":"A4","scenario":null},{"value":"1,00E-12","module":"A5","scenario":null},{"value":"3,71E-11","module":"C2","scenario":null},{"value":"3,45E-10","module":"C3","scenario":null},{"value":"-3,24E-09","module":"D","scenario":null}]},{"parameter":"ETP-fw","unit":"CTUe","values":[{"value":"9,23E-01","module":"A1-A3","scenario":null},{"value":"5,99E-02","module":"A4","scenario":null},{"value":"1,34E-04","module":"A5","scenario":null},{"value":"1,85E-02","module":"C2","scenario":null},{"value":"3,28E-02","module":"C3","scenario":null},{"value":"-7,96E-01","module":"D","scenario":null}]},{"parameter":"HTP-c","unit":"CTUh","values":[{"value":"2,72E-11","module":"A1-A3","scenario":null},{"value":"1,20E-12","module":"A4","scenario":null},{"value":"1,11E-14","module":"A5","scenario":null},{"value":"3,69E-13","module":"C2","scenario":null},{"value":"3,86E-12","module":"C3","scenario":null},{"value":"-3,31E-11","module":"D","scenario":null}]},{"parameter":"HTP-nc","unit":"CTUh","values":[{"value":"1,38E-09","module":"A1-A3","scenario":null},{"value":"5,94E-11","module":"A4","scenario":null},{"value":"3,54E-13","module":"A5","scenario":null},{"value":"1,91E-11","module":"C2","scenario":null},{"value":"1,16E-10","module":"C3","scenario":null},{"value":"-1,97E-09","module":"D","scenario":null}]},{"parameter":"SQP","unit":"-","values":[{"value":"2,61E-01","module":"A1-A3","scenario":null},{"value":"2,86E-02","module":"A4","scenario":null},{"value":"8,19E-05","module":"A5","scenario":null},{"value":"8,83E-03","module":"C2","scenario":null},{"value":"2,23E-02","module":"C3","scenario":null},{"value":"-4,02E-02","module":"D","scenario":null}]}],"resource_use":[{"parameter":"PERE","unit":"MJ","values":[{"value":"3,29E-01","module":"A1-A3","scenario":null},{"value":"5,21E-03","module":"A4","scenario":null},{"value":"5,17E-05","module":"A5","scenario":null},{"value":"1,61E-03","module":"C2","scenario":null},{"value":"1,80E-02","module":"C3","scenario":null},{"value":"-2,41E-02","module":"D","scenario":null}]},{"parameter":"PERM","unit":"","values":[{"value":"0,00E+00","module":"A1-A3","scenario":null},{"value":"0,00E+00","module":"A4","scenario":null},{"value":"0,00E+00","module":"A5","scenario":null},{"value":"0,00E+00","module":"C2","scenario":null},{"value":"0,00E+00","module":"C3","scenario":null},{"value":"0,00E+00","module":"D","scenario":null}]},{"parameter":"PERT","unit":"MJ","values":[{"value":"3,29E-01","module":"A1-A3","scenario":null},{"value":"5,21E-03","module":"A4","scenario":null},{"value":"5,17E-05","module":"A5","scenario":null},{"value":"1,61E-03","module":"C2","scenario":null},{"value":"1,80E-02","module":"C3","scenario":null},{"value":"-2,41E-02","module":"D","scenario":null}]},{"parameter":"PENRE","unit":"MJ","values":[{"value":"2,17E+00","module":"A1-A3","scenario":null},{"value":"8,06E-02","module":"A4","scenario":null},{"value":"2,52E-04","module":"A5","scenario":null},{"value":"2,49E-02","module":"C2","scenario":null},{"value":"7,17E-02","module":"C3","scenario":null},{"value":"-5,97E+00","module":"D","scenario":null}]},{"parameter":"PENRM","unit":"MJ","values":[{"value":"6,84E-01","module":"A1-A3","scenario":null},{"value":"0,00E+00","module":"A4","scenario":null},{"value":"-1,94E-02","module":"A5","scenario":null},{"value":"0,00E+00","module":"C2","scenario":null},{"value":"-7,97E+00","module":"C3","scenario":null},{"value":"0,00E+00","module":"D","scenario":null}]},{"parameter":"PENRT","unit":"MJ","values":[{"value":"1,48E+00","module":"A1-A3","scenario":null},{"value":"8,06E-02","module":"A4","scenario":null},{"value":"1,95E-02","module":"A5","scenario":null},{"value":"2,49E-02","module":"C2","scenario":null},{"value":"8,04E+00","module":"C3","scenario":null},{"value":"-5,97E+00","module":"D","scenario":null}]},{"parameter":"SM","unit":"kg","values":[{"value":"1,73E-01","module":"A1-A3","scenario":null},{"value":"0,00E+00","module":"A4","scenario":null},{"value":"0,00E+00","module":"A5","scenario":null},{"value":"0,00E+00","module":"C2","scenario":null},{"value":"0,00E+00","module":"C3","scenario":null},{"value":"0,00E+00","module":"D","scenario":null}]},{"parameter":"RSF","unit":"MJ","values":[{"value":"0,00E+00","module":"A1-A3","scenario":null},{"value":"0,00E+00","module":"A4","scenario":null},{"value":"0,00E+00","module":"A5","scenario":null},{"value":"0,00E+00","module":"C2","scenario":null},{"value":"0,00E+00","module":"C3","scenario":null},{"value":"0,00E+00","module":"D","scenario":null}]},{"parameter":"NRSF","unit":"MJ","values":[{"value":"0,00E+00","module":"A1-A3","scenario":null},{"value":"0,00E+00","module":"A4","scenario":null},{"value":"0,00E+00","module":"A5","scenario":null},{"value":"0,00E+00","module":"C2","scenario":null},{"value":"0,00E+00","module":"C3","scenario":null},{"value":"0,00E+00","module":"D","scenario":null}]},{"parameter":"FW","unit":"m3","values":[{"value":"3,76E-04","module":"A1-A3","scenario":null},{"value":"4,76E-08","module":"A4","scenario":null},{"value":"3,39E-06","module":"A5","scenario":null},{"value":"1,46E-06","module":"C2","scenario":null},{"value":"1,28E-03","module":"C3","scenario":null},{"value":"-5,38E-04","module":"D","scenario":null}]}],"end_of_life_waste":[{"parameter":"HWD","unit":"kg","values":[{"value":"6,32E-11","module":"A1-A3","scenario":null},{"value":"2,16E-13","module":"A4","scenario":null},{"value":"4,36E-15","module":"A5","scenario":null},{"value":"6,66E-14","module":"C2","scenario":null},{"value":"1,68E-12","module":"C3","scenario":null},{"value":"-7,55E-10","module":"D","scenario":null}]},{"parameter":"NHWD","unit":"kg","values":[{"value":"9,85E-04","module":"A1-A3","scenario":null},{"value":"1,18E-05","module":"A4","scenario":null},{"value":"6,22E-06","module":"A5","scenario":null},{"value":"3,63E-06","module":"C2","scenario":null},{"value":"2,61E-03","module":"C3","scenario":null},{"value":"-1,61E-03","module":"D","scenario":null}]},{"parameter":"RWD","unit":"kg","values":[{"value":"8,73E-05","module":"A1-A3","scenario":null},{"value":"1,18E-05","module":"A4","scenario":null},{"value":"1,13E-08","module":"A5","scenario":null},{"value":"2,60E-08","module":"C2","scenario":null},{"value":"4,30E-06","module":"C3","scenario":null},{"value":"-3,05E-04","module":"D","scenario":null}]}],"end_of_life_flow":[{"parameter":"CRU","unit":"kg","values":[{"value":"0,00E+00","module":"A1-A3","scenario":null},{"value":"0,00E+00","module":"A4","scenario":null},{"value":"0,00E+00","module":"A5","scenario":null},{"value":"0,00E+00","module":"C2","scenario":null},{"value":"0,00E+00","module":"C3","scenario":null},{"value":"0,00E+00","module":"D","scenario":null}]},{"parameter":"MFR","unit":"kg","values":[{"value":"0,00E+00","module":"A1-A3","scenario":null},{"value":"0,00E+00","module":"A4","scenario":null},{"value":"0,00E+00","module":"A5","scenario":null},{"value":"0,00E+00","module":"C2","scenario":null},{"value":"0,00E+00","module":"C3","scenario":null},{"value":"0,00E+00","module":"D","scenario":null}]},{"parameter":"MER","unit":"kg","values":[{"value":"0,00E+00","module":"A1-A3","scenario":null},{"value":"0,00E+00","module":"A4","scenario":null},{"value":"4,62E-04","module":"A5","scenario":null},{"value":"0,00E+00","module":"C2","scenario":null},{"value":"1,90E-01","module":"C3","scenario":null},{"value":"0,00E+00","module":"D","scenario":null}]},{"parameter":"EEE","unit":"MJ","values":[{"value":"0,00E+00","module":"A1-A3","scenario":null},{"value":"0,00E+00","module":"A4","scenario":null},{"value":"3,77E-03","module":"A5","scenario":null},{"value":"0,00E+00","module":"C2","scenario":null},{"value":"1,26E+00","module":"C3","scenario":null},{"value":"0,00E+00","module":"D","scenario":null}]},{"parameter":"EET","unit":"MJ","values":[{"value":"0,00E+00","module":"A1-A3","scenario":null},{"value":"0,00E+00","module":"A4","scenario":null},{"value":"6,71E-03","module":"A5","scenario":null},{"value":"0,00E+00","module":"C2","scenario":null},{"value":"2,26E+00","module":"C3","scenario":null},{"value":"0,00E+00","module":"D","scenario":null}]}]}