{"product_name":"Sikaplan VGWT","epd_id":"EPD-SIK-20220221-IBA1-EN","declared_unit":{"unit":"m2","amount":1},"compliance":["DIN EN 15804+A2","ISO 14025"],"producer_name":"Sika Deutschland GmbH","environmental_impact":[{"parameter":"GWP-total","unit":"kg CO2-eq","values":[{"value":"4,17E+00","module":"A1-A3","scenario":null},{"value":"5,49E-02","module":"A4","scenario":null},{"value":"6,90E-01","module":"A5","scenario":null},{"value":"0,00E+00","module":"C1","scenario":null},{"value":"1,95E-02","module":"C2","scenario":"S1"},{"value":"6,40E-03","module":"C2","scenario":"S2"},{"value":"2,34E-01","module":"C3","scenario":"S1"},{"value":"4,23E+00","module":"C3","scenario":"S2"},{"value":"0,00E+00","module":"C4","scenario":null},{"value":"-2,85E+00","module":"D","scenario":"S1"},{"value":"-1,20E+00","module":"D","scenario":"S2"}]},{"parameter":"GWP-fossil","unit":"kg CO2-eq","values":[{"value":"4,35E+00","module":"A1-A3","scenario":null},{"value":"5,48E-02","module":"A4","scenario":null},{"value":"5,38E-01","module":"A5","scenario":null},{"value":"0,00E+00","module":"C1","scenario":null},{"value":"2,56E-02","module":"C2","scenario":"S1"},{"value":"8,86E-03","module":"C2","scenario":"S2"},{"value":"2,30E-01","module":"C3","scenario":"S1"},{"value":"4,23E+00","module":"C3","scenario":"S2"},{"value":"0,00E+00","module":"C4","scenario":null},{"value":"-2,82E+00","module":"D","scenario":"S1"},{"value":"-1,19E+00","module":"D","scenario":"S2"}]},{"parameter":"GWP-biogenic","unit":"kg CO2-eq","values":[{"value":"-2,51E-01","module":"A1-A3","scenario":null},{"value":"5,04E-05","module":"A4","scenario":null},{"value":"1,45E-01","module":"A5","scenario":null},{"value":"0,00E+00","module":"C1","scenario":null},{"value":"-6,95E-03","module":"C2","scenario":"S1"},{"value":"-2,80E-03","module":"C2","scenario":"S2"},{"value":"3,69E-03","module":"C3","scenario":"S1"},{"value":"3,33E-03","module":"C3","scenario":"S2"},{"value":"0,00E+00","module":"C4","scenario":null},{"value":"-2,29E-02","module":"D","scenario":"S1"},{"value":"-9,52E-03","module":"D","scenario":"S2"}]},{"parameter":"GWP-luluc","unit":"kg CO2-eq","values":[{"value":"6,33E-02","module":"A1-A3","scenario":null},{"value":"7,24E-05","module":"A4","scenario":null},{"value":"6,35E-03","module":"A5","scenario":null},{"value":"0,00E+00","module":"C1","scenario":null},{"value":"8,46E-04","module":"C2","scenario":"S1"},{"value":"3,41E-04","module":"C2","scenario":"S2"},{"value":"2,65E-05","module":"C3","scenario":"S1"},{"value":"3,26E-04","module":"C3","scenario":"S2"},{"value":"0,00E+00","module":"C4","scenario":null},{"value":"-1,71E-03","module":"D","scenario":"S1"},{"value":"-2,30E-04","module":"D","scenario":"S2"}]},{"parameter":"ODP","unit":"kg CFC11-eq","values":[{"value":"4,56E-09","module":"A1-A3","scenario":null},{"value":"4,79E-15","module":"A4","scenario":null},{"value":"4,57E-10","module":"A5","scenario":null},{"value":"0,00E+00","module":"C1","scenario":null},{"value":"9,30E-15","module":"C2","scenario":"S1"},{"value":"3,67E-15","module":"C2","scenario":"S2"},{"value":"1,65E-12","module":"C3","scenario":"S1"},{"value":"4,04E-12","module":"C3","scenario":"S2"},{"value":"0,00E+00","module":"C4","scenario":null},{"value":"-2,00E-10","module":"D","scenario":"S1"},{"value":"-1,40E-11","module":"D","scenario":"S2"}]},{"parameter":"AP","unit":"mol H+-eq","values":[{"value":"4,59E-02","module":"A1-A3","scenario":null},{"value":"1,37E-03","module":"A4","scenario":null},{"value":"4,80E-03","module":"A5","scenario":null},{"value":"0,00E+00","module":"C1","scenario":null},{"value":"2,27E-04","module":"C2","scenario":"S1"},{"value":"3,62E-05","module":"C2","scenario":"S2"},{"value":"1,83E-04","module":"C3","scenario":"S1"},{"value":"1,09E-03","module":"C3","scenario":"S2"},{"value":"0,00E+00","module":"C4","scenario":null},{"value":"-3,96E-03","module":"D","scenario":"S1"},{"value":"-1,23E-03","module":"D","scenario":"S2"}]},{"parameter":"POCP","unit":"kg NMVOC-eq","values":[{"value":"1,35E-02","module":"A1-A3","scenario":null},{"value":"9,82E-04","module":"A4","scenario":null},{"value":"1,50E-03","module":"A5","scenario":null},{"value":"0,00E+00","module":"C1","scenario":null},{"value":"1,68E-04","module":"C2","scenario":"S1"},{"value":"2,82E-05","module":"C2","scenario":"S2"},{"value":"1,62E-04","module":"C3","scenario":"S1"},{"value":"1,04E-03","module":"C3","scenario":"S2"},{"value":"0,00E+00","module":"C4","scenario":null},{"value":"-6,99E-03","module":"D","scenario":"S1"},{"value":"-1,13E-03","module":"D","scenario":"S2"}]},{"parameter":"ADPE","unit":"kg Sb-eq","values":[{"value":"9,82E+01","module":"A1-A3","scenario":null},{"value":"6,85E-01","module":"A4","scenario":null},{"value":"1,02E+01","module":"A5","scenario":null},{"value":"0,00E+00","module":"C1","scenario":null},{"value":"2,07E+00","module":"C2","scenario":"S1"},{"value":"8,18E-01","module":"C2","scenario":"S2"},{"value":"9,99E-01","module":"C3","scenario":"S1"},{"value":"7,48E+00","module":"C3","scenario":"S2"},{"value":"0,00E+00","module":"C4","scenario":null},{"value":"-6,86E+01","module":"D","scenario":"S1"},{"value":"-1,69E+01","module":"D","scenario":"S2"}]},{"parameter":"ADPF","unit":"MJ","values":[{"value":"6,25E-02","module":"A1-A3","scenario":null},{"value":"3,29E-09","module":"A4","scenario":null},{"value":"6,25E-03","module":"A5","scenario":null},{"value":"0,00E+00","module":"C1","scenario":null},{"value":"1,28E-08","module":"C2","scenario":"S1"},{"value":"5,12E-09","module":"C2","scenario":"S2"},{"value":"3,47E-08","module":"C3","scenario":"S1"},{"value":"9,89E-08","module":"C3","scenario":"S2"},{"value":"0,00E+00","module":"C4","scenario":null},{"value":"-5,55E-07","module":"D","scenario":"S1"},{"value":"-3,24E-07","module":"D","scenario":"S2"}]},{"parameter":"WDP","unit":"m3 world-eq. Deprived","values":[{"value":"3,59E-01","module":"A1-A3","scenario":null},{"value":"1,40E-04","module":"A4","scenario":null},{"value":"6,32E-02","module":"A5","scenario":null},{"value":"0,00E+00","module":"C1","scenario":null},{"value":"1,37E-03","module":"C2","scenario":"S1"},{"value":"5,49E-04","module":"C2","scenario":"S2"},{"value":"1,45E-02","module":"C3","scenario":"S1"},{"value":"3,25E-01","module":"C3","scenario":"S2"},{"value":"0,00E+00","module":"C4","scenario":null},{"value":"-1,09E-01","module":"D","scenario":"S1"},{"value":"-1,62E-02","module":"D","scenario":"S2"}]},{"parameter":"EP-freshwater","unit":"kg P-eq","values":[{"value":"3,14E-05","module":"A1-A3","scenario":null},{"value":"4,78E-08","module":"A4","scenario":null},{"value":"3,19E-06","module":"A5","scenario":null},{"value":"0,00E+00","module":"C1","scenario":null},{"value":"4,54E-07","module":"C2","scenario":"S1"},{"value":"1,83E-07","module":"C2","scenario":"S2"},{"value":"3,39E-07","module":"C3","scenario":"S1"},{"value":"1,03E-06","module":"C3","scenario":"S2"},{"value":"0,00E+00","module":"C4","scenario":null},{"value":"-6,36E-06","module":"D","scenario":"S1"},{"value":"-2,86E-06","module":"D","scenario":"S2"}]},{"parameter":"EP-marine","unit":"kg N-eq","values":[{"value":"2,06E-03","module":"A1-A3","scenario":null},{"value":"3,50E-04","module":"A4","scenario":null},{"value":"2,63E-04","module":"A5","scenario":null},{"value":"0,00E+00","module":"C1","scenario":null},{"value":"5,24E-05","module":"C2","scenario":"S1"},{"value":"7,10E-06","module":"C2","scenario":"S2"},{"value":"6,68E-05","module":"C3","scenario":"S1"},{"value":"3,63E-04","module":"C3","scenario":"S2"},{"value":"0,00E+00","module":"C4","scenario":null},{"value":"-1,26E-03","module":"D","scenario":"S1"},{"value":"-4,39E-04","module":"D","scenario":"S2"}]},{"parameter":"EP-terrestrial","unit":"mol N-eq.","values":[{"value":"2,13E-02","module":"A1-A3","scenario":null},{"value":"3,84E-03","module":"A4","scenario":null},{"value":"2,78E-03","module":"A5","scenario":null},{"value":"0,00E+00","module":"C1","scenario":null},{"value":"6,16E-04","module":"C2","scenario":"S1"},{"value":"9,46E-05","module":"C2","scenario":"S2"},{"value":"7,24E-04","module":"C3","scenario":"S1"},{"value":"4,51E-03","module":"C3","scenario":"S2"},{"value":"0,00E+00","module":"C4","scenario":null},{"value":"-1,39E-02","module":"D","scenario":"S1"},{"value":"-4,66E-03","module":"D","scenario":"S2"}]}],"additional_environmental_impact":[{"parameter":"PM","unit":"Disease incidence","values":[{"value":"4,72E+01","module":"A1-A3","scenario":null},{"value":"5,01E-01","module":"A4","scenario":null},{"value":"4,97E+00","module":"A5","scenario":null},{"value":"0,00E+00","module":"C1","scenario":null},{"value":"1,44E+00","module":"C2","scenario":"S1"},{"value":"5,68E-01","module":"C2","scenario":"S2"},{"value":"3,99E-01","module":"C3","scenario":"S1"},{"value":"6,29E+00","module":"C3","scenario":"S2"},{"value":"0,00E+00","module":"C4","scenario":null},{"value":"-3,47E+01","module":"D","scenario":"S1"},{"value":"-3,25E+00","module":"D","scenario":"S2"}]},{"parameter":"ETP-fw","unit":"CTUe","values":[{"value":"3,52E-07","module":"A1-A3","scenario":null},{"value":"4,57E-10","module":"A4","scenario":null},{"value":"3,58E-08","module":"A5","scenario":null},{"value":"0,00E+00","module":"C1","scenario":null},{"value":"1,47E-09","module":"C2","scenario":"S1"},{"value":"5,83E-10","module":"C2","scenario":"S2"},{"value":"7,40E-10","module":"C3","scenario":"S1"},{"value":"2,67E-08","module":"C3","scenario":"S2"},{"value":"0,00E+00","module":"C4","scenario":null},{"value":"-3,68E-08","module":"D","scenario":"S1"},{"value":"-8,29E-09","module":"D","scenario":"S2"}]},{"parameter":"HTP-c","unit":"CTUh","values":[{"value":"2,65E+01","module":"A1-A3","scenario":null},{"value":"8,18E-02","module":"A4","scenario":null},{"value":"2,76E+00","module":"A5","scenario":null},{"value":"0,00E+00","module":"C1","scenario":null},{"value":"6,98E-01","module":"C2","scenario":"S1"},{"value":"2,81E-01","module":"C2","scenario":"S2"},{"value":"5,26E-01","module":"C3","scenario":"S1"},{"value":"1,72E+00","module":"C3","scenario":"S2"},{"value":"0,00E+00","module":"C4","scenario":null},{"value":"-6,57E+00","module":"D","scenario":"S1"},{"value":"-4,43E+00","module":"D","scenario":"S2"}]},{"parameter":"HTP-nc","unit":"CTUh","values":[{"value":"0,00E+00","module":"A1-A3","scenario":null},{"value":"0,00E+00","module":"A4","scenario":null},{"value":"0,00E+00","module":"A5","scenario":null},{"value":"0,00E+00","module":"C1","scenario":null},{"value":"0,00E+00","module":"C2","scenario":"S1"},{"value":"0,00E+00","module":"C2","scenario":"S2"},{"value":"0,00E+00","module":"C3","scenario":"S1"},{"value":"0,00E+00","module":"C3","scenario":"S2"},{"value":"0,00E+00","module":"C4","scenario":null},{"value":"0,00E+00","module":"D","scenario":"S1"},{"value":"0,00E+00","module":"D","scenario":"S2"}]},{"parameter":"SQP","unit":"-","values":[{"value":"0,00E+00","module":"A1-A3","scenario":null},{"value":"0,00E+00","module":"A4","scenario":null},{"value":"0,00E+00","module":"A5","scenario":null},{"value":"0,00E+00","module":"C1","scenario":null},{"value":"0,00E+00","module":"C2","scenario":"S1"},{"value":"0,00E+00","module":"C2","scenario":"S2"},{"value":"0,00E+00","module":"C3","scenario":"S1"},{"value":"0,00E+00","module":"C3","scenario":"S2"},{"value":"0,00E+00","module":"C4","scenario":null},{"value":"0,00E+00","module":"D","scenario":"S1"},{"value":"0,00E+00","module":"D","scenario":"S2"}]}],"resource_use":[{"parameter":"PERE","unit":"MJ","values":[{"value":"1,22E+01","module":"A1-A3","scenario":null},{"value":"1,69E-02","module":"A4","scenario":null},{"value":"1,78E-01","module":"A5","scenario":null},{"value":"0,00E+00","module":"C1","scenario":null},{"value":"1,15E-01","module":"C2","scenario":"S1"},{"value":"4,65E-02","module":"C2","scenario":"S2"},{"value":"7,68E-01","module":"C3","scenario":"S1"},{"value":"1,99E+00","module":"C3","scenario":"S2"},{"value":"0,00E+00","module":"C4","scenario":null},{"value":"-8,94E+00","module":"D","scenario":"S1"},{"value":"-6,53E+00","module":"D","scenario":"S2"}]},{"parameter":"PERM","unit":"","values":[{"value":"1,75E+00","module":"A1-A3","scenario":null},{"value":"0,00E+00","module":"A4","scenario":null},{"value":"-3,34E-02","module":"A5","scenario":null},{"value":"0,00E+00","module":"C1","scenario":null},{"value":"0,00E+00","module":"C2","scenario":"S1"},{"value":"0,00E+00","module":"C2","scenario":"S2"},{"value":"0,00E+00","module":"C3","scenario":"S1"},{"value":"0,00E+00","module":"C3","scenario":"S2"},{"value":"0,00E+00","module":"C4","scenario":null},{"value":"0,00E+00","module":"D","scenario":"S1"},{"value":"0,00E+00","module":"D","scenario":"S2"}]},{"parameter":"PERT","unit":"MJ","values":[{"value":"1,39E+01","module":"A1-A3","scenario":null},{"value":"1,69E-02","module":"A4","scenario":null},{"value":"1,45E-01","module":"A5","scenario":null},{"value":"0,00E+00","module":"C1","scenario":null},{"value":"1,15E-01","module":"C2","scenario":"S1"},{"value":"4,65E-02","module":"C2","scenario":"S2"},{"value":"7,68E-01","module":"C3","scenario":"S1"},{"value":"1,99E+00","module":"C3","scenario":"S2"},{"value":"0,00E+00","module":"C4","scenario":null},{"value":"-8,94E+00","module":"D","scenario":"S1"},{"value":"-6,53E+00","module":"D","scenario":"S2"}]},{"parameter":"PENRE","unit":"MJ","values":[{"value":"5,86E+01","module":"A1-A3","scenario":null},{"value":"6,86E-01","module":"A4","scenario":null},{"value":"7,69E+00","module":"A5","scenario":null},{"value":"0,00E+00","module":"C1","scenario":null},{"value":"2,08E+00","module":"C2","scenario":"S1"},{"value":"8,20E-01","module":"C2","scenario":"S2"},{"value":"4,26E+01","module":"C3","scenario":"S1"},{"value":"4,91E+01","module":"C3","scenario":"S2"},{"value":"0,00E+00","module":"C4","scenario":null},{"value":"-6,86E+01","module":"D","scenario":"S1"},{"value":"-1,70E+01","module":"D","scenario":"S2"}]},{"parameter":"PENRM","unit":"MJ","values":[{"value":"4,05E+01","module":"A1-A3","scenario":null},{"value":"0,00E+00","module":"A4","scenario":null},{"value":"7,69E-01","module":"A5","scenario":null},{"value":"0,00E+00","module":"C1","scenario":null},{"value":"0,00E+00","module":"C2","scenario":"S1"},{"value":"0,00E+00","module":"C2","scenario":"S2"},{"value":"-4,16E+01","module":"C3","scenario":"S1"},{"value":"-4,16E+01","module":"C3","scenario":"S2"},{"value":"0,00E+00","module":"C4","scenario":null},{"value":"0,00E+00","module":"D","scenario":"S1"},{"value":"0,00E+00","module":"D","scenario":"S2"}]},{"parameter":"PENRT","unit":"MJ","values":[{"value":"9,91E+01","module":"A1-A3","scenario":null},{"value":"6,86E-01","module":"A4","scenario":null},{"value":"8,46E+00","module":"A5","scenario":null},{"value":"0,00E+00","module":"C1","scenario":null},{"value":"2,08E+00","module":"C2","scenario":"S1"},{"value":"8,20E-01","module":"C2","scenario":"S2"},{"value":"1,00E+00","module":"C3","scenario":"S1"},{"value":"7,49E+00","module":"C3","scenario":"S2"},{"value":"0,00E+00","module":"C4","scenario":null},{"value":"-6,86E+01","module":"D","scenario":"S1"},{"value":"-1,70E+01","module":"D","scenario":"S2"}]},{"parameter":"SM","unit":"kg","values":[{"value":"5,45E-02","module":"A1-A3","scenario":null},{"value":"0,00E+00","module":"A4","scenario":null},{"value":"5,45E-03","module":"A5","scenario":null},{"value":"0,00E+00","module":"C1","scenario":null},{"value":"0,00E+00","module":"C2","scenario":"S1"},{"value":"0,00E+00","module":"C2","scenario":"S2"},{"value":"0,00E+00","module":"C3","scenario":"S1"},{"value":"0,00E+00","module":"C3","scenario":"S2"},{"value":"0,00E+00","module":"C4","scenario":null},{"value":"-1,54E+00","module":"D","scenario":"S1"},{"value":"0,00E+00","module":"D","scenario":"S2"}]},{"parameter":"RSF","unit":"MJ","values":[{"value":"0,00E+00","module":"A1-A3","scenario":null},{"value":"0,00E+00","module":"A4","scenario":null},{"value":"0,00E+00","module":"A5","scenario":null},{"value":"0,00E+00","module":"C1","scenario":null},{"value":"0,00E+00","module":"C2","scenario":"S1"},{"value":"0,00E+00","module":"C2","scenario":"S2"},{"value":"0,00E+00","module":"C3","scenario":"S1"},{"value":"0,00E+00","module":"C3","scenario":"S2"},{"value":"0,00E+00","module":"C4","scenario":null},{"value":"0,00E+00","module":"D","scenario":"S1"},{"value":"0,00E+00","module":"D","scenario":"S2"}]},{"parameter":"NRSF","unit":"MJ","values":[{"value":"0,00E+00","module":"A1-A3","scenario":null},{"value":"0,00E+00","module":"A4","scenario":null},{"value":"0,00E+00","module":"A5","scenario":null},{"value":"0,00E+00","module":"C1","scenario":null},{"value":"0,00E+00","module":"C2","scenario":"S1"},{"value":"0,00E+00","module":"C2","scenario":"S2"},{"value":"0,00E+00","module":"C3","scenario":"S1"},{"value":"0,00E+00","module":"C3","scenario":"S2"},{"value":"0,00E+00","module":"C4","scenario":null},{"value":"0,00E+00","module":"D","scenario":"S1"},{"value":"0,00E+00","module":"D","scenario":"S2"}]},{"parameter":"FW","unit":"m3","values":[{"value":"2,55E-02","module":"A1-A3","scenario":null},{"value":"1,59E-05","module":"A4","scenario":null},{"value":"3,24E-03","module":"A5","scenario":null},{"value":"0,00E+00","module":"C1","scenario":null},{"value":"1,31E-04","module":"C2","scenario":"S1"},{"value":"5,26E-05","module":"C2","scenario":"S2"},{"value":"6,07E-04","module":"C3","scenario":"S1"},{"value":"8,47E-03","module":"C3","scenario":"S2"},{"value":"0,00E+00","module":"C4","scenario":null},{"value":"-1,18E-02","module":"D","scenario":"S1"},{"value":"-2,67E-03","module":"D","scenario":"S2"}]}],"end_of_life_waste":[{"parameter":"HWD","unit":"kg","values":[{"value":"7,75E-07","module":"A1-A3","scenario":null},{"value":"2,94E-12","module":"A4","scenario":null},{"value":"7,76E-08","module":"A5","scenario":null},{"value":"0,00E+00","module":"C1","scenario":null},{"value":"9,91E-12","module":"C2","scenario":"S1"},{"value":"3,93E-12","module":"C2","scenario":"S2"},{"value":"1,04E-10","module":"C3","scenario":"S1"},{"value":"5,81E-10","module":"C3","scenario":"S2"},{"value":"0,00E+00","module":"C4","scenario":null},{"value":"-1,43E-06","module":"D","scenario":"S1"},{"value":"-2,83E-09","module":"D","scenario":"S2"}]},{"parameter":"NHWD","unit":"kg","values":[{"value":"2,15E-01","module":"A1-A3","scenario":null},{"value":"8,11E-05","module":"A4","scenario":null},{"value":"7,19E-02","module":"A5","scenario":null},{"value":"0,00E+00","module":"C1","scenario":null},{"value":"2,95E-04","module":"C2","scenario":"S1"},{"value":"1,17E-04","module":"C2","scenario":"S2"},{"value":"1,49E-02","module":"C3","scenario":"S1"},{"value":"2,58E+00","module":"C3","scenario":"S2"},{"value":"0,00E+00","module":"C4","scenario":null},{"value":"-3,30E-02","module":"D","scenario":"S1"},{"value":"-1,06E-02","module":"D","scenario":"S2"}]},{"parameter":"RWD","unit":"kg","values":[{"value":"2,14E-03","module":"A1-A3","scenario":null},{"value":"7,47E-07","module":"A4","scenario":null},{"value":"2,41E-04","module":"A5","scenario":null},{"value":"0,00E+00","module":"C1","scenario":null},{"value":"2,55E-06","module":"C2","scenario":"S1"},{"value":"1,01E-06","module":"C2","scenario":"S2"},{"value":"8,60E-05","module":"C3","scenario":"S1"},{"value":"2,36E-04","module":"C3","scenario":"S2"},{"value":"0,00E+00","module":"C4","scenario":null},{"value":"-1,32E-03","module":"D","scenario":"S1"},{"value":"-7,21E-04","module":"D","scenario":"S2"}]}],"end_of_life_flow":[{"parameter":"CRU","unit":"kg","values":[{"value":"0,00E+00","module":"A1-A3","scenario":null},{"value":"0,00E+00","module":"A4","scenario":null},{"value":"0,00E+00","module":"A5","scenario":null},{"value":"0,00E+00","module":"C1","scenario":null},{"value":"0,00E+00","module":"C2","scenario":"S1"},{"value":"0,00E+00","module":"C2","scenario":"S2"},{"value":"0,00E+00","module":"C3","scenario":"S1"},{"value":"0,00E+00","module":"C3","scenario":"S2"},{"value":"0,00E+00","module":"C4","scenario":null},{"value":"0,00E+00","module":"D","scenario":"S1"},{"value":"0,00E+00","module":"D","scenario":"S2"}]},{"parameter":"MFR","unit":"kg","values":[{"value":"0,00E+00","module":"A1-A3","scenario":null},{"value":"0,00E+00","module":"A4","scenario":null},{"value":"0,00E+00","module":"A5","scenario":null},{"value":"0,00E+00","module":"C1","scenario":null},{"value":"0,00E+00","module":"C2","scenario":"S1"},{"value":"0,00E+00","module":"C2","scenario":"S2"},{"value":"1,54E+00","module":"C3","scenario":"S1"},{"value":"0,00E+00","module":"C3","scenario":"S2"},{"value":"0,00E+00","module":"C4","scenario":null},{"value":"0,00E+00","module":"D","scenario":"S1"},{"value":"0,00E+00","module":"D","scenario":"S2"}]},{"parameter":"MER","unit":"kg","values":[{"value":"0,00E+00","module":"A1-A3","scenario":null},{"value":"0,00E+00","module":"A4","scenario":null},{"value":"0,00E+00","module":"A5","scenario":null},{"value":"0,00E+00","module":"C1","scenario":null},{"value":"0,00E+00","module":"C2","scenario":"S1"},{"value":"0,00E+00","module":"C2","scenario":"S2"},{"value":"0,00E+00","module":"C3","scenario":"S1"},{"value":"0,00E+00","module":"C3","scenario":"S2"},{"value":"0,00E+00","module":"C4","scenario":null},{"value":"0,00E+00","module":"D","scenario":"S1"},{"value":"0,00E+00","module":"D","scenario":"S2"}]},{"parameter":"EEE","unit":"MJ","values":[{"value":"0,00E+00","module":"A1-A3","scenario":null},{"value":"0,00E+00","module":"A4","scenario":null},{"value":"3,49E-01","module":"A5","scenario":null},{"value":"0,00E+00","module":"C1","scenario":null},{"value":"0,00E+00","module":"C2","scenario":"S1"},{"value":"0,00E+00","module":"C2","scenario":"S2"},{"value":"1,14E-01","module":"C3","scenario":"S1"},{"value":"4,23E+00","module":"C3","scenario":"S2"},{"value":"0,00E+00","module":"C4","scenario":null},{"value":"0,00E+00","module":"D","scenario":"S1"},{"value":"0,00E+00","module":"D","scenario":"S2"}]},{"parameter":"EET","unit":"MJ","values":[{"value":"0,00E+00","module":"A1-A3","scenario":null},{"value":"0,00E+00","module":"A4","scenario":null},{"value":"6,29E-01","module":"A5","scenario":null},{"value":"0,00E+00","module":"C1","scenario":null},{"value":"0,00E+00","module":"C2","scenario":"S1"},{"value":"0,00E+00","module":"C2","scenario":"S2"},{"value":"2,13E-01","module":"C3","scenario":"S1"},{"value":"7,72E+00","module":"C3","scenario":"S2"},{"value":"0,00E+00","module":"C4","scenario":null},{"value":"0,00E+00","module":"D","scenario":"S1"},{"value":"0,00E+00","module":"D","scenario":"S2"}]}]}