{
    "product_name": "RAUSILENTO",
    "epd_id": "EPD-REH-20240257-IBA1-DE",
    "declared_unit": {
        "unit": "kg",
        "amount": 1.0
    },
    "compliance": [
        "DIN EN 15804+A2",
        "ISO 14025"
    ],
    "producer_name": "REHAU Industries SE & Co. KG",
    "environmental_impact": [
        {
            "parameter": "GWP-total",
            "values": [
                {
                    "value": "1,58E+00",
                    "module": "A1-A3",
                    "scenario": null
                },
                {
                    "value": "2,74E-01",
                    "module": "A5",
                    "scenario": null
                },
                {
                    "value": "6,40E-04",
                    "module": "C1",
                    "scenario": null
                },
                {
                    "value": "3,87E-03",
                    "module": "C2",
                    "scenario": null
                },
                {
                    "value": "0,00E+00",
                    "module": "C3",
                    "scenario": "S0"
                },
                {
                    "value": "2,13E-01",
                    "module": "C3",
                    "scenario": "S1"
                },
                {
                    "value": "2,16E+00",
                    "module": "C3",
                    "scenario": "S2"
                },
                {
                    "value": "2,69E-02",
                    "module": "C4",
                    "scenario": "S0"
                },
                {
                    "value": "0,00E+00",
                    "module": "C4",
                    "scenario": "S1"
                },
                {
                    "value": "0,00E+00",
                    "module": "C4",
                    "scenario": "S2"
                },
                {
                    "value": "0,00E+00",
                    "module": "D",
                    "scenario": "S0"
                },
                {
                    "value": "-7,12E-01",
                    "module": "D",
                    "scenario": "S1"
                },
                {
                    "value": "-1,10E+00",
                    "module": "D",
                    "scenario": "S2"
                }
            ]
        },
        {
            "parameter": "GWP-fossil",
            "values": [
                {
                    "value": "1,67E+00",
                    "module": "A1-A3",
                    "scenario": null
                },
                {
                    "value": "1,54E-02",
                    "module": "A5",
                    "scenario": null
                },
                {
                    "value": "6,46E-04",
                    "module": "C1",
                    "scenario": null
                },
                {
                    "value": "3,77E-03",
                    "module": "C2",
                    "scenario": null
                },
                {
                    "value": "0,00E+00",
                    "module": "C3",
                    "scenario": "S0"
                },
                {
                    "value": "2,10E-01",
                    "module": "C3",
                    "scenario": "S1"
                },
                {
                    "value": "2,16E+00",
                    "module": "C3",
                    "scenario": "S2"
                },
                {
                    "value": "2,48E-02",
                    "module": "C4",
                    "scenario": "S0"
                },
                {
                    "value": "0,00E+00",
                    "module": "C4",
                    "scenario": "S1"
                },
                {
                    "value": "0,00E+00",
                    "module": "C4",
                    "scenario": "S2"
                },
                {
                    "value": "0,00E+00",
                    "module": "D",
                    "scenario": "S0"
                },
                {
                    "value": "-7,08E-01",
                    "module": "D",
                    "scenario": "S1"
                },
                {
                    "value": "-1,09E+00",
                    "module": "D",
                    "scenario": "S2"
                }
            ]
        },
        {
            "parameter": "GWP-biogenic",
            "values": [
                {
                    "value": "-8,88E-02",
                    "module": "A1-A3",
                    "scenario": null
                },
                {
                    "value": "2,59E-01",
                    "module": "A5",
                    "scenario": null
                },
                {
                    "value": "0,00E+00",
                    "module": "C1",
                    "scenario": null
                },
                {
                    "value": "2,16E-05",
                    "module": "C2",
                    "scenario": null
                },
                {
                    "value": "0,00E+00",
                    "module": "C3",
                    "scenario": "S0"
                },
                {
                    "value": "2,49E-03",
                    "module": "C3",
                    "scenario": "S1"
                },
                {
                    "value": "2,05E-03",
                    "module": "C3",
                    "scenario": "S2"
                },
                {
                    "value": "1,99E-03",
                    "module": "C4",
                    "scenario": "S0"
                },
                {
                    "value": "0,00E+00",
                    "module": "C4",
                    "scenario": "S1"
                },
                {
                    "value": "0,00E+00",
                    "module": "C4",
                    "scenario": "S2"
                },
                {
                    "value": "0,00E+00",
                    "module": "D",
                    "scenario": "S0"
                },
                {
                    "value": "-3,48E-03",
                    "module": "D",
                    "scenario": "S1"
                },
                {
                    "value": "-3,92E-03",
                    "module": "D",
                    "scenario": "S2"
                }
            ]
        },
        {
            "parameter": "GWP-luluc",
            "values": [
                {
                    "value": "3,28E-03",
                    "module": "A1-A3",
                    "scenario": null
                },
                {
                    "value": "1,56E-05",
                    "module": "A5",
                    "scenario": null
                },
                {
                    "value": "1,18E-05",
                    "module": "C1",
                    "scenario": null
                },
                {
                    "value": "7,25E-05",
                    "module": "C2",
                    "scenario": null
                },
                {
                    "value": "0,00E+00",
                    "module": "C3",
                    "scenario": "S0"
                },
                {
                    "value": "1,22E-05",
                    "module": "C3",
                    "scenario": "S1"
                },
                {
                    "value": "7,50E-05",
                    "module": "C3",
                    "scenario": "S2"
                },
                {
                    "value": "1,02E-04",
                    "module": "C4",
                    "scenario": "S0"
                },
                {
                    "value": "0,00E+00",
                    "module": "C4",
                    "scenario": "S1"
                },
                {
                    "value": "0,00E+00",
                    "module": "C4",
                    "scenario": "S2"
                },
                {
                    "value": "0,00E+00",
                    "module": "D",
                    "scenario": "S0"
                },
                {
                    "value": "-1,55E-04",
                    "module": "D",
                    "scenario": "S1"
                },
                {
                    "value": "-8,09E-05",
                    "module": "D",
                    "scenario": "S2"
                }
            ]
        },
        {
            "parameter": "ODP",
            "values": [
                {
                    "value": "2,92E-11",
                    "module": "A1-A3",
                    "scenario": null
                },
                {
                    "value": "3,99E-14",
                    "module": "A5",
                    "scenario": null
                },
                {
                    "value": "1,94E-16",
                    "module": "C1",
                    "scenario": null
                },
                {
                    "value": "1,19E-15",
                    "module": "C2",
                    "scenario": null
                },
                {
                    "value": "0,00E+00",
                    "module": "C3",
                    "scenario": "S0"
                },
                {
                    "value": "1,22E-12",
                    "module": "C3",
                    "scenario": "S1"
                },
                {
                    "value": "2,88E-13",
                    "module": "C3",
                    "scenario": "S2"
                },
                {
                    "value": "7,92E-14",
                    "module": "C4",
                    "scenario": "S0"
                },
                {
                    "value": "0,00E+00",
                    "module": "C4",
                    "scenario": "S1"
                },
                {
                    "value": "0,00E+00",
                    "module": "C4",
                    "scenario": "S2"
                },
                {
                    "value": "0,00E+00",
                    "module": "D",
                    "scenario": "S0"
                },
                {
                    "value": "-2,68E-12",
                    "module": "D",
                    "scenario": "S1"
                },
                {
                    "value": "-8,12E-12",
                    "module": "D",
                    "scenario": "S2"
                }
            ]
        },
        {
            "parameter": "AP",
            "values": [
                {
                    "value": "3,10E-03",
                    "module": "A1-A3",
                    "scenario": null
                },
                {
                    "value": "6,13E-05",
                    "module": "A5",
                    "scenario": null
                },
                {
                    "value": "3,14E-06",
                    "module": "C1",
                    "scenario": null
                },
                {
                    "value": "4,53E-06",
                    "module": "C2",
                    "scenario": null
                },
                {
                    "value": "0,00E+00",
                    "module": "C3",
                    "scenario": "S0"
                },
                {
                    "value": "1,19E-04",
                    "module": "C3",
                    "scenario": "S1"
                },
                {
                    "value": "2,64E-04",
                    "module": "C3",
                    "scenario": "S2"
                },
                {
                    "value": "1,54E-04",
                    "module": "C4",
                    "scenario": "S0"
                },
                {
                    "value": "0,00E+00",
                    "module": "C4",
                    "scenario": "S1"
                },
                {
                    "value": "0,00E+00",
                    "module": "C4",
                    "scenario": "S2"
                },
                {
                    "value": "0,00E+00",
                    "module": "D",
                    "scenario": "S0"
                },
                {
                    "value": "-1,03E-03",
                    "module": "D",
                    "scenario": "S1"
                },
                {
                    "value": "-2,37E-03",
                    "module": "D",
                    "scenario": "S2"
                }
            ]
        },
        {
            "parameter": "POCP",
            "values": [
                {
                    "value": "3,13E-03",
                    "module": "A1-A3",
                    "scenario": null
                },
                {
                    "value": "5,31E-05",
                    "module": "A5",
                    "scenario": null
                },
                {
                    "value": "4,21E-06",
                    "module": "C1",
                    "scenario": null
                },
                {
                    "value": "4,55E-06",
                    "module": "C2",
                    "scenario": null
                },
                {
                    "value": "0,00E+00",
                    "module": "C3",
                    "scenario": "S0"
                },
                {
                    "value": "7,83E-05",
                    "module": "C3",
                    "scenario": "S1"
                },
                {
                    "value": "1,98E-04",
                    "module": "C3",
                    "scenario": "S2"
                },
                {
                    "value": "1,09E-04",
                    "module": "C4",
                    "scenario": "S0"
                },
                {
                    "value": "0,00E+00",
                    "module": "C4",
                    "scenario": "S1"
                },
                {
                    "value": "0,00E+00",
                    "module": "C4",
                    "scenario": "S2"
                },
                {
                    "value": "0,00E+00",
                    "module": "D",
                    "scenario": "S0"
                },
                {
                    "value": "-1,27E-03",
                    "module": "D",
                    "scenario": "S1"
                },
                {
                    "value": "-2,46E-03",
                    "module": "D",
                    "scenario": "S2"
                }
            ]
        },
        {
            "parameter": "ADPE",
            "values": [
                {
                    "value": "5,44E-07",
                    "module": "A1-A3",
                    "scenario": null
                },
                {
                    "value": "4,86E-10",
                    "module": "A5",
                    "scenario": null
                },
                {
                    "value": "1,05E-10",
                    "module": "C1",
                    "scenario": null
                },
                {
                    "value": "6,42E-10",
                    "module": "C2",
                    "scenario": null
                },
                {
                    "value": "0,00E+00",
                    "module": "C3",
                    "scenario": "S0"
                },
                {
                    "value": "1,01E-08",
                    "module": "C3",
                    "scenario": "S1"
                },
                {
                    "value": "3,08E-09",
                    "module": "C3",
                    "scenario": "S2"
                },
                {
                    "value": "1,64E-09",
                    "module": "C4",
                    "scenario": "S0"
                },
                {
                    "value": "0,00E+00",
                    "module": "C4",
                    "scenario": "S1"
                },
                {
                    "value": "0,00E+00",
                    "module": "C4",
                    "scenario": "S2"
                },
                {
                    "value": "0,00E+00",
                    "module": "D",
                    "scenario": "S0"
                },
                {
                    "value": "-5,89E-08",
                    "module": "D",
                    "scenario": "S1"
                },
                {
                    "value": "-8,41E-08",
                    "module": "D",
                    "scenario": "S2"
                }
            ]
        },
        {
            "parameter": "ADPF",
            "values": [
                {
                    "value": "5,00E+01",
                    "module": "A1-A3",
                    "scenario": null
                },
                {
                    "value": "7,90E-02",
                    "module": "A5",
                    "scenario": null
                },
                {
                    "value": "8,09E-03",
                    "module": "C1",
                    "scenario": null
                },
                {
                    "value": "4,95E-02",
                    "module": "C2",
                    "scenario": null
                },
                {
                    "value": "0,00E+00",
                    "module": "C3",
                    "scenario": "S0"
                },
                {
                    "value": "1,14E+00",
                    "module": "C3",
                    "scenario": "S1"
                },
                {
                    "value": "4,49E-01",
                    "module": "C3",
                    "scenario": "S2"
                },
                {
                    "value": "4,02E-01",
                    "module": "C4",
                    "scenario": "S0"
                },
                {
                    "value": "0,00E+00",
                    "module": "C4",
                    "scenario": "S1"
                },
                {
                    "value": "0,00E+00",
                    "module": "C4",
                    "scenario": "S2"
                },
                {
                    "value": "0,00E+00",
                    "module": "D",
                    "scenario": "S0"
                },
                {
                    "value": "-2,34E+01",
                    "module": "D",
                    "scenario": "S1"
                },
                {
                    "value": "-1,70E+01",
                    "module": "D",
                    "scenario": "S2"
                }
            ]
        },
        {
            "parameter": "WDP",
            "values": [
                {
                    "value": "7,32E-03",
                    "module": "A1-A3",
                    "scenario": null
                },
                {
                    "value": "3,05E-02",
                    "module": "A5",
                    "scenario": null
                },
                {
                    "value": "4,41E-06",
                    "module": "C1",
                    "scenario": null
                },
                {
                    "value": "2,70E-05",
                    "module": "C2",
                    "scenario": null
                },
                {
                    "value": "0,00E+00",
                    "module": "C3",
                    "scenario": "S0"
                },
                {
                    "value": "3,03E-02",
                    "module": "C3",
                    "scenario": "S1"
                },
                {
                    "value": "2,34E-01",
                    "module": "C3",
                    "scenario": "S2"
                },
                {
                    "value": "3,14E-03",
                    "module": "C4",
                    "scenario": "S0"
                },
                {
                    "value": "0,00E+00",
                    "module": "C4",
                    "scenario": "S1"
                },
                {
                    "value": "0,00E+00",
                    "module": "C4",
                    "scenario": "S2"
                },
                {
                    "value": "0,00E+00",
                    "module": "D",
                    "scenario": "S0"
                },
                {
                    "value": "-4,11E-02",
                    "module": "D",
                    "scenario": "S1"
                },
                {
                    "value": "-9,87E-02",
                    "module": "D",
                    "scenario": "S2"
                }
            ]
        },
        {
            "parameter": "EP-freshwater",
            "values": [
                {
                    "value": "8,62E-06",
                    "module": "A1-A3",
                    "scenario": null
                },
                {
                    "value": "1,17E-08",
                    "module": "A5",
                    "scenario": null
                },
                {
                    "value": "1,68E-09",
                    "module": "C1",
                    "scenario": null
                },
                {
                    "value": "1,03E-08",
                    "module": "C2",
                    "scenario": null
                },
                {
                    "value": "0,00E+00",
                    "module": "C3",
                    "scenario": "S0"
                },
                {
                    "value": "2,36E-07",
                    "module": "C3",
                    "scenario": "S1"
                },
                {
                    "value": "1,38E-07",
                    "module": "C3",
                    "scenario": "S2"
                },
                {
                    "value": "1,15E-05",
                    "module": "C4",
                    "scenario": "S0"
                },
                {
                    "value": "0,00E+00",
                    "module": "C4",
                    "scenario": "S1"
                },
                {
                    "value": "0,00E+00",
                    "module": "C4",
                    "scenario": "S2"
                },
                {
                    "value": "0,00E+00",
                    "module": "D",
                    "scenario": "S0"
                },
                {
                    "value": "-9,82E-07",
                    "module": "D",
                    "scenario": "S1"
                },
                {
                    "value": "-1,62E-06",
                    "module": "D",
                    "scenario": "S2"
                }
            ]
        },
        {
            "parameter": "EP-marine",
            "values": [
                {
                    "value": "8,69E-04",
                    "module": "A1-A3",
                    "scenario": null
                },
                {
                    "value": "2,01E-05",
                    "module": "A5",
                    "scenario": null
                },
                {
                    "value": "1,48E-06",
                    "module": "C1",
                    "scenario": null
                },
                {
                    "value": "1,63E-06",
                    "module": "C2",
                    "scenario": null
                },
                {
                    "value": "0,00E+00",
                    "module": "C3",
                    "scenario": "S0"
                },
                {
                    "value": "2,93E-05",
                    "module": "C3",
                    "scenario": "S1"
                },
                {
                    "value": "6,91E-05",
                    "module": "C3",
                    "scenario": "S2"
                },
                {
                    "value": "3,45E-05",
                    "module": "C4",
                    "scenario": "S0"
                },
                {
                    "value": "0,00E+00",
                    "module": "C4",
                    "scenario": "S1"
                },
                {
                    "value": "0,00E+00",
                    "module": "C4",
                    "scenario": "S2"
                },
                {
                    "value": "0,00E+00",
                    "module": "D",
                    "scenario": "S0"
                },
                {
                    "value": "-3,08E-04",
                    "module": "D",
                    "scenario": "S1"
                },
                {
                    "value": "-8,50E-04",
                    "module": "D",
                    "scenario": "S2"
                }
            ]
        },
        {
            "parameter": "EP-terrestrial",
            "values": [
                {
                    "value": "9,21E-03",
                    "module": "A1-A3",
                    "scenario": null
                },
                {
                    "value": "2,87E-04",
                    "module": "A5",
                    "scenario": null
                },
                {
                    "value": "1,65E-05",
                    "module": "C1",
                    "scenario": null
                },
                {
                    "value": "1,94E-05",
                    "module": "C2",
                    "scenario": null
                },
                {
                    "value": "0,00E+00",
                    "module": "C3",
                    "scenario": "S0"
                },
                {
                    "value": "3,45E-04",
                    "module": "C3",
                    "scenario": "S1"
                },
                {
                    "value": "1,26E-03",
                    "module": "C3",
                    "scenario": "S2"
                },
                {
                    "value": "3,80E-04",
                    "module": "C4",
                    "scenario": "S0"
                },
                {
                    "value": "0,00E+00",
                    "module": "C4",
                    "scenario": "S1"
                },
                {
                    "value": "0,00E+00",
                    "module": "C4",
                    "scenario": "S2"
                },
                {
                    "value": "0,00E+00",
                    "module": "D",
                    "scenario": "S0"
                },
                {
                    "value": "-3,28E-03",
                    "module": "D",
                    "scenario": "S1"
                },
                {
                    "value": "-9,24E-03",
                    "module": "D",
                    "scenario": "S2"
                }
            ]
        }
    ],
    "additional_environmental_impact": [
        {
            "parameter": "PM",
            "values": [
                {
                    "value": "3,62E-08",
                    "module": "A1-A3",
                    "scenario": null
                },
                {
                    "value": "3,36E-10",
                    "module": "A5",
                    "scenario": null
                },
                {
                    "value": "3,74E-11",
                    "module": "C1",
                    "scenario": null
                },
                {
                    "value": "4,34E-11",
                    "module": "C2",
                    "scenario": null
                },
                {
                    "value": "0,00E+00",
                    "module": "C3",
                    "scenario": "S0"
                },
                {
                    "value": "9,58E-10",
                    "module": "C3",
                    "scenario": "S1"
                },
                {
                    "value": "3,28E-09",
                    "module": "C3",
                    "scenario": "S2"
                },
                {
                    "value": "1,67E-09",
                    "module": "C4",
                    "scenario": "S0"
                },
                {
                    "value": "0,00E+00",
                    "module": "C4",
                    "scenario": "S1"
                },
                {
                    "value": "0,00E+00",
                    "module": "C4",
                    "scenario": "S2"
                },
                {
                    "value": "0,00E+00",
                    "module": "D",
                    "scenario": "S0"
                },
                {
                    "value": "-8,89E-09",
                    "module": "D",
                    "scenario": "S1"
                },
                {
                    "value": "-1,55E-08",
                    "module": "D",
                    "scenario": "S2"
                }
            ]
        },
        {
            "parameter": "ETP-fw",
            "values": [
                {
                    "value": "2,91E+01",
                    "module": "A1-A3",
                    "scenario": null
                },
                {
                    "value": "3,61E-02",
                    "module": "A5",
                    "scenario": null
                },
                {
                    "value": "6,28E-03",
                    "module": "C1",
                    "scenario": null
                },
                {
                    "value": "3,84E-02",
                    "module": "C2",
                    "scenario": null
                },
                {
                    "value": "0,00E+00",
                    "module": "C3",
                    "scenario": "S0"
                },
                {
                    "value": "3,37E-01",
                    "module": "C3",
                    "scenario": "S1"
                },
                {
                    "value": "2,02E-01",
                    "module": "C3",
                    "scenario": "S2"
                },
                {
                    "value": "7,71E-01",
                    "module": "C4",
                    "scenario": "S0"
                },
                {
                    "value": "0,00E+00",
                    "module": "C4",
                    "scenario": "S1"
                },
                {
                    "value": "0,00E+00",
                    "module": "C4",
                    "scenario": "S2"
                },
                {
                    "value": "0,00E+00",
                    "module": "D",
                    "scenario": "S0"
                },
                {
                    "value": "-1,21E+01",
                    "module": "D",
                    "scenario": "S1"
                },
                {
                    "value": "-9,24E+00",
                    "module": "D",
                    "scenario": "S2"
                }
            ]
        },
        {
            "parameter": "HTP-c",
            "values": [
                {
                    "value": "8,45E-10",
                    "module": "A1-A3",
                    "scenario": null
                },
                {
                    "value": "2,10E-12",
                    "module": "A5",
                    "scenario": null
                },
                {
                    "value": "1,25E-13",
                    "module": "C1",
                    "scenario": null
                },
                {
                    "value": "7,66E-13",
                    "module": "C2",
                    "scenario": null
                },
                {
                    "value": "0,00E+00",
                    "module": "C3",
                    "scenario": "S0"
                },
                {
                    "value": "1,93E-11",
                    "module": "C3",
                    "scenario": "S1"
                },
                {
                    "value": "1,75E-11",
                    "module": "C3",
                    "scenario": "S2"
                },
                {
                    "value": "1,17E-11",
                    "module": "C4",
                    "scenario": "S0"
                },
                {
                    "value": "0,00E+00",
                    "module": "C4",
                    "scenario": "S1"
                },
                {
                    "value": "0,00E+00",
                    "module": "C4",
                    "scenario": "S2"
                },
                {
                    "value": "0,00E+00",
                    "module": "D",
                    "scenario": "S0"
                },
                {
                    "value": "-2,87E-10",
                    "module": "D",
                    "scenario": "S1"
                },
                {
                    "value": "-3,04E-10",
                    "module": "D",
                    "scenario": "S2"
                }
            ]
        },
        {
            "parameter": "HTP-nc",
            "values": [
                {
                    "value": "2,38E-08",
                    "module": "A1-A3",
                    "scenario": null
                },
                {
                    "value": "3,87E-11",
                    "module": "A5",
                    "scenario": null
                },
                {
                    "value": "5,28E-12",
                    "module": "C1",
                    "scenario": null
                },
                {
                    "value": "3,23E-11",
                    "module": "C2",
                    "scenario": null
                },
                {
                    "value": "0,00E+00",
                    "module": "C3",
                    "scenario": "S0"
                },
                {
                    "value": "2,94E-10",
                    "module": "C3",
                    "scenario": "S1"
                },
                {
                    "value": "2,23E-10",
                    "module": "C3",
                    "scenario": "S2"
                },
                {
                    "value": "2,61E-10",
                    "module": "C4",
                    "scenario": "S0"
                },
                {
                    "value": "0,00E+00",
                    "module": "C4",
                    "scenario": "S1"
                },
                {
                    "value": "0,00E+00",
                    "module": "C4",
                    "scenario": "S2"
                },
                {
                    "value": "0,00E+00",
                    "module": "D",
                    "scenario": "S0"
                },
                {
                    "value": "-1,06E-08",
                    "module": "D",
                    "scenario": "S1"
                },
                {
                    "value": "-5,94E-09",
                    "module": "D",
                    "scenario": "S2"
                }
            ]
        },
        {
            "parameter": "SQP",
            "values": [
                {
                    "value": "5,14E+01",
                    "module": "A1-A3",
                    "scenario": null
                },
                {
                    "value": "2,88E-02",
                    "module": "A5",
                    "scenario": null
                },
                {
                    "value": "5,38E-03",
                    "module": "C1",
                    "scenario": null
                },
                {
                    "value": "3,29E-02",
                    "module": "C2",
                    "scenario": null
                },
                {
                    "value": "0,00E+00",
                    "module": "C3",
                    "scenario": "S0"
                },
                {
                    "value": "4,81E-01",
                    "module": "C3",
                    "scenario": "S1"
                },
                {
                    "value": "1,82E-01",
                    "module": "C3",
                    "scenario": "S2"
                },
                {
                    "value": "7,54E-02",
                    "module": "C4",
                    "scenario": "S0"
                },
                {
                    "value": "0,00E+00",
                    "module": "C4",
                    "scenario": "S1"
                },
                {
                    "value": "0,00E+00",
                    "module": "C4",
                    "scenario": "S2"
                },
                {
                    "value": "0,00E+00",
                    "module": "D",
                    "scenario": "S0"
                },
                {
                    "value": "-9,80E-01",
                    "module": "D",
                    "scenario": "S1"
                },
                {
                    "value": "-3,18E+00",
                    "module": "D",
                    "scenario": "S2"
                }
            ]
        }
    ],
    "resource_use": [
        {
            "parameter": "PERE",
            "values": [
                {
                    "value": "1,53E+01",
                    "module": "A1-A3",
                    "scenario": null
                },
                {
                    "value": "2,79E+00",
                    "module": "A5",
                    "scenario": null
                },
                {
                    "value": "8,95E-04",
                    "module": "C1",
                    "scenario": null
                },
                {
                    "value": "5,48E-03",
                    "module": "C2",
                    "scenario": null
                },
                {
                    "value": "0,00E+00",
                    "module": "C3",
                    "scenario": "S0"
                },
                {
                    "value": "8,15E-01",
                    "module": "C3",
                    "scenario": "S1"
                },
                {
                    "value": "1,78E-01",
                    "module": "C3",
                    "scenario": "S2"
                },
                {
                    "value": "6,22E-02",
                    "module": "C4",
                    "scenario": "S0"
                },
                {
                    "value": "0,00E+00",
                    "module": "C4",
                    "scenario": "S1"
                },
                {
                    "value": "0,00E+00",
                    "module": "C4",
                    "scenario": "S2"
                },
                {
                    "value": "0,00E+00",
                    "module": "D",
                    "scenario": "S0"
                },
                {
                    "value": "-1,49E+00",
                    "module": "D",
                    "scenario": "S1"
                },
                {
                    "value": "-5,43E+00",
                    "module": "D",
                    "scenario": "S2"
                }
            ]
        },
        {
            "parameter": "PERM",
            "values": [
                {
                    "value": "2,78E+00",
                    "module": "A1-A3",
                    "scenario": null
                },
                {
                    "value": "-2,76E+00",
                    "module": "A5",
                    "scenario": null
                },
                {
                    "value": "0,00E+00",
                    "module": "C1",
                    "scenario": null
                },
                {
                    "value": "0,00E+00",
                    "module": "C2",
                    "scenario": null
                },
                {
                    "value": "0,00E+00",
                    "module": "C3",
                    "scenario": "S0"
                },
                {
                    "value": "-1,78E-02",
                    "module": "C3",
                    "scenario": "S1"
                },
                {
                    "value": "-1,78E-02",
                    "module": "C3",
                    "scenario": "S2"
                },
                {
                    "value": "0,00E+00",
                    "module": "C4",
                    "scenario": "S0"
                },
                {
                    "value": "0,00E+00",
                    "module": "C4",
                    "scenario": "S1"
                },
                {
                    "value": "0,00E+00",
                    "module": "C4",
                    "scenario": "S2"
                },
                {
                    "value": "0,00E+00",
                    "module": "D",
                    "scenario": "S0"
                },
                {
                    "value": "0,00E+00",
                    "module": "D",
                    "scenario": "S1"
                },
                {
                    "value": "0,00E+00",
                    "module": "D",
                    "scenario": "S2"
                }
            ]
        },
        {
            "parameter": "PERT",
            "values": [
                {
                    "value": "1,81E+01",
                    "module": "A1-A3",
                    "scenario": null
                },
                {
                    "value": "2,24E-02",
                    "module": "A5",
                    "scenario": null
                },
                {
                    "value": "8,95E-04",
                    "module": "C1",
                    "scenario": null
                },
                {
                    "value": "5,48E-03",
                    "module": "C2",
                    "scenario": null
                },
                {
                    "value": "0,00E+00",
                    "module": "C3",
                    "scenario": "S0"
                },
                {
                    "value": "7,97E-01",
                    "module": "C3",
                    "scenario": "S1"
                },
                {
                    "value": "1,60E-01",
                    "module": "C3",
                    "scenario": "S2"
                },
                {
                    "value": "6,22E-02",
                    "module": "C4",
                    "scenario": "S0"
                },
                {
                    "value": "0,00E+00",
                    "module": "C4",
                    "scenario": "S1"
                },
                {
                    "value": "0,00E+00",
                    "module": "C4",
                    "scenario": "S2"
                },
                {
                    "value": "0,00E+00",
                    "module": "D",
                    "scenario": "S0"
                },
                {
                    "value": "-1,49E+00",
                    "module": "D",
                    "scenario": "S1"
                },
                {
                    "value": "-5,43E+00",
                    "module": "D",
                    "scenario": "S2"
                }
            ]
        },
        {
            "parameter": "PENRE",
            "values": [
                {
                    "value": "5,01E+01",
                    "module": "A1-A3",
                    "scenario": null
                },
                {
                    "value": "2,11E-01",
                    "module": "A5",
                    "scenario": null
                },
                {
                    "value": "8,09E-03",
                    "module": "C1",
                    "scenario": null
                },
                {
                    "value": "4,95E-02",
                    "module": "C2",
                    "scenario": null
                },
                {
                    "value": "0,00E+00",
                    "module": "C3",
                    "scenario": "S0"
                },
                {
                    "value": "3,29E+00",
                    "module": "C3",
                    "scenario": "S1"
                },
                {
                    "value": "2,98E+01",
                    "module": "C3",
                    "scenario": "S2"
                },
                {
                    "value": "4,02E-01",
                    "module": "C4",
                    "scenario": "S0"
                },
                {
                    "value": "0,00E+00",
                    "module": "C4",
                    "scenario": "S1"
                },
                {
                    "value": "0,00E+00",
                    "module": "C4",
                    "scenario": "S2"
                },
                {
                    "value": "0,00E+00",
                    "module": "D",
                    "scenario": "S0"
                },
                {
                    "value": "-2,34E+01",
                    "module": "D",
                    "scenario": "S1"
                },
                {
                    "value": "-1,70E+01",
                    "module": "D",
                    "scenario": "S2"
                }
            ]
        },
        {
            "parameter": "PENRM",
            "values": [
                {
                    "value": "2,64E+01",
                    "module": "A1-A3",
                    "scenario": null
                },
                {
                    "value": "-1,32E-01",
                    "module": "A5",
                    "scenario": null
                },
                {
                    "value": "0,00E+00",
                    "module": "C1",
                    "scenario": null
                },
                {
                    "value": "0,00E+00",
                    "module": "C2",
                    "scenario": null
                },
                {
                    "value": "0,00E+00",
                    "module": "C3",
                    "scenario": "S0"
                },
                {
                    "value": "-2,63E+01",
                    "module": "C3",
                    "scenario": "S1"
                },
                {
                    "value": "-2,63E+01",
                    "module": "C3",
                    "scenario": "S2"
                },
                {
                    "value": "0,00E+00",
                    "module": "C4",
                    "scenario": "S0"
                },
                {
                    "value": "0,00E+00",
                    "module": "C4",
                    "scenario": "S1"
                },
                {
                    "value": "0,00E+00",
                    "module": "C4",
                    "scenario": "S2"
                },
                {
                    "value": "0,00E+00",
                    "module": "D",
                    "scenario": "S0"
                },
                {
                    "value": "0,00E+00",
                    "module": "D",
                    "scenario": "S1"
                },
                {
                    "value": "0,00E+00",
                    "module": "D",
                    "scenario": "S2"
                }
            ]
        },
        {
            "parameter": "PENRT",
            "values": [
                {
                    "value": "7,65E+01",
                    "module": "A1-A3",
                    "scenario": null
                },
                {
                    "value": "7,90E-02",
                    "module": "A5",
                    "scenario": null
                },
                {
                    "value": "8,09E-03",
                    "module": "C1",
                    "scenario": null
                },
                {
                    "value": "4,95E-02",
                    "module": "C2",
                    "scenario": null
                },
                {
                    "value": "0,00E+00",
                    "module": "C3",
                    "scenario": "S0"
                },
                {
                    "value": "-2,30E+01",
                    "module": "C3",
                    "scenario": "S1"
                },
                {
                    "value": "3,50E+00",
                    "module": "C3",
                    "scenario": "S2"
                },
                {
                    "value": "4,02E-01",
                    "module": "C4",
                    "scenario": "S0"
                },
                {
                    "value": "0,00E+00",
                    "module": "C4",
                    "scenario": "S1"
                },
                {
                    "value": "0,00E+00",
                    "module": "C4",
                    "scenario": "S2"
                },
                {
                    "value": "0,00E+00",
                    "module": "D",
                    "scenario": "S0"
                },
                {
                    "value": "-2,34E+01",
                    "module": "D",
                    "scenario": "S1"
                },
                {
                    "value": "-1,70E+01",
                    "module": "D",
                    "scenario": "S2"
                }
            ]
        },
        {
            "parameter": "SM",
            "values": [
                {
                    "value": "0,00E+00",
                    "module": "A1-A3",
                    "scenario": null
                },
                {
                    "value": "0,00E+00",
                    "module": "A5",
                    "scenario": null
                },
                {
                    "value": "0,00E+00",
                    "module": "C1",
                    "scenario": null
                },
                {
                    "value": "0,00E+00",
                    "module": "C2",
                    "scenario": null
                },
                {
                    "value": "0,00E+00",
                    "module": "C3",
                    "scenario": "S0"
                },
                {
                    "value": "0,00E+00",
                    "module": "C3",
                    "scenario": "S1"
                },
                {
                    "value": "0,00E+00",
                    "module": "C3",
                    "scenario": "S2"
                },
                {
                    "value": "0,00E+00",
                    "module": "C4",
                    "scenario": "S0"
                },
                {
                    "value": "0,00E+00",
                    "module": "C4",
                    "scenario": "S1"
                },
                {
                    "value": "0,00E+00",
                    "module": "C4",
                    "scenario": "S2"
                },
                {
                    "value": "0,00E+00",
                    "module": "D",
                    "scenario": "S0"
                },
                {
                    "value": "9,50E-01",
                    "module": "D",
                    "scenario": "S1"
                },
                {
                    "value": "0,00E+00",
                    "module": "D",
                    "scenario": "S2"
                }
            ]
        },
        {
            "parameter": "RSF",
            "values": [
                {
                    "value": "0,00E+00",
                    "module": "A1-A3",
                    "scenario": null
                },
                {
                    "value": "0,00E+00",
                    "module": "A5",
                    "scenario": null
                },
                {
                    "value": "0,00E+00",
                    "module": "C1",
                    "scenario": null
                },
                {
                    "value": "0,00E+00",
                    "module": "C2",
                    "scenario": null
                },
                {
                    "value": "0,00E+00",
                    "module": "C3",
                    "scenario": "S0"
                },
                {
                    "value": "0,00E+00",
                    "module": "C3",
                    "scenario": "S1"
                },
                {
                    "value": "0,00E+00",
                    "module": "C3",
                    "scenario": "S2"
                },
                {
                    "value": "0,00E+00",
                    "module": "C4",
                    "scenario": "S0"
                },
                {
                    "value": "0,00E+00",
                    "module": "C4",
                    "scenario": "S1"
                },
                {
                    "value": "0,00E+00",
                    "module": "C4",
                    "scenario": "S2"
                },
                {
                    "value": "0,00E+00",
                    "module": "D",
                    "scenario": "S0"
                },
                {
                    "value": "0,00E+00",
                    "module": "D",
                    "scenario": "S1"
                },
                {
                    "value": "0,00E+00",
                    "module": "D",
                    "scenario": "S2"
                }
            ]
        },
        {
            "parameter": "NRSF",
            "values": [
                {
                    "value": "0,00E+00",
                    "module": "A1-A3",
                    "scenario": null
                },
                {
                    "value": "0,00E+00",
                    "module": "A5",
                    "scenario": null
                },
                {
                    "value": "0,00E+00",
                    "module": "C1",
                    "scenario": null
                },
                {
                    "value": "0,00E+00",
                    "module": "C2",
                    "scenario": null
                },
                {
                    "value": "0,00E+00",
                    "module": "C3",
                    "scenario": "S0"
                },
                {
                    "value": "0,00E+00",
                    "module": "C3",
                    "scenario": "S1"
                },
                {
                    "value": "0,00E+00",
                    "module": "C3",
                    "scenario": "S2"
                },
                {
                    "value": "0,00E+00",
                    "module": "C4",
                    "scenario": "S0"
                },
                {
                    "value": "0,00E+00",
                    "module": "C4",
                    "scenario": "S1"
                },
                {
                    "value": "0,00E+00",
                    "module": "C4",
                    "scenario": "S2"
                },
                {
                    "value": "0,00E+00",
                    "module": "D",
                    "scenario": "S0"
                },
                {
                    "value": "0,00E+00",
                    "module": "D",
                    "scenario": "S1"
                },
                {
                    "value": "0,00E+00",
                    "module": "D",
                    "scenario": "S2"
                }
            ]
        },
        {
            "parameter": "FW",
            "values": [
                {
                    "value": "5,11E-03",
                    "module": "A1-A3",
                    "scenario": null
                },
                {
                    "value": "7,17E-04",
                    "module": "A5",
                    "scenario": null
                },
                {
                    "value": "8,36E-07",
                    "module": "C1",
                    "scenario": null
                },
                {
                    "value": "5,12E-06",
                    "module": "C2",
                    "scenario": null
                },
                {
                    "value": "0,00E+00",
                    "module": "C3",
                    "scenario": "S0"
                },
                {
                    "value": "1,95E-03",
                    "module": "C3",
                    "scenario": "S1"
                },
                {
                    "value": "5,50E-03",
                    "module": "C3",
                    "scenario": "S2"
                },
                {
                    "value": "9,41E-05",
                    "module": "C4",
                    "scenario": "S0"
                },
                {
                    "value": "0,00E+00",
                    "module": "C4",
                    "scenario": "S1"
                },
                {
                    "value": "0,00E+00",
                    "module": "C4",
                    "scenario": "S2"
                },
                {
                    "value": "0,00E+00",
                    "module": "D",
                    "scenario": "S0"
                },
                {
                    "value": "-2,68E-03",
                    "module": "D",
                    "scenario": "S1"
                },
                {
                    "value": "-4,17E-03",
                    "module": "D",
                    "scenario": "S2"
                }
            ]
        }
    ],
    "end_of_life_waste": [
        {
            "parameter": "HWD",
            "values": [
                {
                    "value": "3,53E-08",
                    "module": "A1-A3",
                    "scenario": null
                },
                {
                    "value": "4,77E-11",
                    "module": "A5",
                    "scenario": null
                },
                {
                    "value": "3,94E-13",
                    "module": "C1",
                    "scenario": null
                },
                {
                    "value": "2,41E-12",
                    "module": "C2",
                    "scenario": null
                },
                {
                    "value": "0,00E+00",
                    "module": "C3",
                    "scenario": "S0"
                },
                {
                    "value": "1,62E-09",
                    "module": "C3",
                    "scenario": "S1"
                },
                {
                    "value": "3,44E-10",
                    "module": "C3",
                    "scenario": "S2"
                },
                {
                    "value": "9,95E-11",
                    "module": "C4",
                    "scenario": "S0"
                },
                {
                    "value": "0,00E+00",
                    "module": "C4",
                    "scenario": "S1"
                },
                {
                    "value": "0,00E+00",
                    "module": "C4",
                    "scenario": "S2"
                },
                {
                    "value": "0,00E+00",
                    "module": "D",
                    "scenario": "S0"
                },
                {
                    "value": "-3,50E-09",
                    "module": "D",
                    "scenario": "S1"
                },
                {
                    "value": "-1,10E-08",
                    "module": "D",
                    "scenario": "S2"
                }
            ]
        },
        {
            "parameter": "NHWD",
            "values": [
                {
                    "value": "2,16E-02",
                    "module": "A1-A3",
                    "scenario": null
                },
                {
                    "value": "4,77E-03",
                    "module": "A5",
                    "scenario": null
                },
                {
                    "value": "1,37E-06",
                    "module": "C1",
                    "scenario": null
                },
                {
                    "value": "8,37E-06",
                    "module": "C2",
                    "scenario": null
                },
                {
                    "value": "0,00E+00",
                    "module": "C3",
                    "scenario": "S0"
                },
                {
                    "value": "1,86E-03",
                    "module": "C3",
                    "scenario": "S1"
                },
                {
                    "value": "5,26E-02",
                    "module": "C3",
                    "scenario": "S2"
                },
                {
                    "value": "9,97E-01",
                    "module": "C4",
                    "scenario": "S0"
                },
                {
                    "value": "0,00E+00",
                    "module": "C4",
                    "scenario": "S1"
                },
                {
                    "value": "0,00E+00",
                    "module": "C4",
                    "scenario": "S2"
                },
                {
                    "value": "0,00E+00",
                    "module": "D",
                    "scenario": "S0"
                },
                {
                    "value": "-5,88E-03",
                    "module": "D",
                    "scenario": "S1"
                },
                {
                    "value": "-8,15E-03",
                    "module": "D",
                    "scenario": "S2"
                }
            ]
        },
        {
            "parameter": "RWD",
            "values": [
                {
                    "value": "3,57E-04",
                    "module": "A1-A3",
                    "scenario": null
                },
                {
                    "value": "2,91E-06",
                    "module": "A5",
                    "scenario": null
                },
                {
                    "value": "1,29E-08",
                    "module": "C1",
                    "scenario": null
                },
                {
                    "value": "7,88E-08",
                    "module": "C2",
                    "scenario": null
                },
                {
                    "value": "0,00E+00",
                    "module": "C3",
                    "scenario": "S0"
                },
                {
                    "value": "1,79E-04",
                    "module": "C3",
                    "scenario": "S1"
                },
                {
                    "value": "2,17E-05",
                    "module": "C3",
                    "scenario": "S2"
                },
                {
                    "value": "5,43E-06",
                    "module": "C4",
                    "scenario": "S0"
                },
                {
                    "value": "0,00E+00",
                    "module": "C4",
                    "scenario": "S1"
                },
                {
                    "value": "0,00E+00",
                    "module": "C4",
                    "scenario": "S2"
                },
                {
                    "value": "0,00E+00",
                    "module": "D",
                    "scenario": "S0"
                },
                {
                    "value": "-2,10E-04",
                    "module": "D",
                    "scenario": "S1"
                },
                {
                    "value": "-1,20E-03",
                    "module": "D",
                    "scenario": "S2"
                }
            ]
        }
    ],
    "end_of_life_flow": [
        {
            "parameter": "CRU",
            "values": [
                {
                    "value": "0,00E+00",
                    "module": "A1-A3",
                    "scenario": null
                },
                {
                    "value": "0,00E+00",
                    "module": "A5",
                    "scenario": null
                },
                {
                    "value": "0,00E+00",
                    "module": "C1",
                    "scenario": null
                },
                {
                    "value": "0,00E+00",
                    "module": "C2",
                    "scenario": null
                },
                {
                    "value": "0,00E+00",
                    "module": "C3",
                    "scenario": "S0"
                },
                {
                    "value": "0,00E+00",
                    "module": "C3",
                    "scenario": "S1"
                },
                {
                    "value": "0,00E+00",
                    "module": "C3",
                    "scenario": "S2"
                },
                {
                    "value": "0,00E+00",
                    "module": "C4",
                    "scenario": "S0"
                },
                {
                    "value": "0,00E+00",
                    "module": "C4",
                    "scenario": "S1"
                },
                {
                    "value": "0,00E+00",
                    "module": "C4",
                    "scenario": "S2"
                },
                {
                    "value": "0,00E+00",
                    "module": "D",
                    "scenario": "S0"
                },
                {
                    "value": "0,00E+00",
                    "module": "D",
                    "scenario": "S1"
                },
                {
                    "value": "0,00E+00",
                    "module": "D",
                    "scenario": "S2"
                }
            ]
        },
        {
            "parameter": "MFR",
            "values": [
                {
                    "value": "8,48E-04",
                    "module": "A1-A3",
                    "scenario": null
                },
                {
                    "value": "0,00E+00",
                    "module": "A5",
                    "scenario": null
                },
                {
                    "value": "0,00E+00",
                    "module": "C1",
                    "scenario": null
                },
                {
                    "value": "0,00E+00",
                    "module": "C2",
                    "scenario": null
                },
                {
                    "value": "0,00E+00",
                    "module": "C3",
                    "scenario": "S0"
                },
                {
                    "value": "1,00E+00",
                    "module": "C3",
                    "scenario": "S1"
                },
                {
                    "value": "0,00E+00",
                    "module": "C3",
                    "scenario": "S2"
                },
                {
                    "value": "0,00E+00",
                    "module": "C4",
                    "scenario": "S0"
                },
                {
                    "value": "0,00E+00",
                    "module": "C4",
                    "scenario": "S1"
                },
                {
                    "value": "0,00E+00",
                    "module": "C4",
                    "scenario": "S2"
                },
                {
                    "value": "0,00E+00",
                    "module": "D",
                    "scenario": "S0"
                },
                {
                    "value": "0,00E+00",
                    "module": "D",
                    "scenario": "S1"
                },
                {
                    "value": "0,00E+00",
                    "module": "D",
                    "scenario": "S2"
                }
            ]
        },
        {
            "parameter": "MER",
            "values": [
                {
                    "value": "0,00E+00",
                    "module": "A1-A3",
                    "scenario": null
                },
                {
                    "value": "0,00E+00",
                    "module": "A5",
                    "scenario": null
                },
                {
                    "value": "0,00E+00",
                    "module": "C1",
                    "scenario": null
                },
                {
                    "value": "0,00E+00",
                    "module": "C2",
                    "scenario": null
                },
                {
                    "value": "0,00E+00",
                    "module": "C3",
                    "scenario": "S0"
                },
                {
                    "value": "0,00E+00",
                    "module": "C3",
                    "scenario": "S1"
                },
                {
                    "value": "0,00E+00",
                    "module": "C3",
                    "scenario": "S2"
                },
                {
                    "value": "0,00E+00",
                    "module": "C4",
                    "scenario": "S0"
                },
                {
                    "value": "0,00E+00",
                    "module": "C4",
                    "scenario": "S1"
                },
                {
                    "value": "0,00E+00",
                    "module": "C4",
                    "scenario": "S2"
                },
                {
                    "value": "0,00E+00",
                    "module": "D",
                    "scenario": "S0"
                },
                {
                    "value": "0,00E+00",
                    "module": "D",
                    "scenario": "S1"
                },
                {
                    "value": "0,00E+00",
                    "module": "D",
                    "scenario": "S2"
                }
            ]
        },
        {
            "parameter": "EEE",
            "values": [
                {
                    "value": "1,21E-02",
                    "module": "A1-A3",
                    "scenario": null
                },
                {
                    "value": "3,76E-01",
                    "module": "A5",
                    "scenario": null
                },
                {
                    "value": "0,00E+00",
                    "module": "C1",
                    "scenario": null
                },
                {
                    "value": "0,00E+00",
                    "module": "C2",
                    "scenario": null
                },
                {
                    "value": "0,00E+00",
                    "module": "C3",
                    "scenario": "S0"
                },
                {
                    "value": "3,34E-01",
                    "module": "C3",
                    "scenario": "S1"
                },
                {
                    "value": "4,56E+00",
                    "module": "C3",
                    "scenario": "S2"
                },
                {
                    "value": "0,00E+00",
                    "module": "C4",
                    "scenario": "S0"
                },
                {
                    "value": "0,00E+00",
                    "module": "C4",
                    "scenario": "S1"
                },
                {
                    "value": "0,00E+00",
                    "module": "C4",
                    "scenario": "S2"
                },
                {
                    "value": "0,00E+00",
                    "module": "D",
                    "scenario": "S0"
                },
                {
                    "value": "0,00E+00",
                    "module": "D",
                    "scenario": "S1"
                },
                {
                    "value": "0,00E+00",
                    "module": "D",
                    "scenario": "S2"
                }
            ]
        },
        {
            "parameter": "EET",
            "values": [
                {
                    "value": "2,80E-02",
                    "module": "A1-A3",
                    "scenario": null
                },
                {
                    "value": "7,74E-01",
                    "module": "A5",
                    "scenario": null
                },
                {
                    "value": "0,00E+00",
                    "module": "C1",
                    "scenario": null
                },
                {
                    "value": "0,00E+00",
                    "module": "C2",
                    "scenario": null
                },
                {
                    "value": "0,00E+00",
                    "module": "C3",
                    "scenario": "S0"
                },
                {
                    "value": "5,94E-01",
                    "module": "C3",
                    "scenario": "S1"
                },
                {
                    "value": "8,11E+00",
                    "module": "C3",
                    "scenario": "S2"
                },
                {
                    "value": "0,00E+00",
                    "module": "C4",
                    "scenario": "S0"
                },
                {
                    "value": "0,00E+00",
                    "module": "C4",
                    "scenario": "S1"
                },
                {
                    "value": "0,00E+00",
                    "module": "C4",
                    "scenario": "S2"
                },
                {
                    "value": "0,00E+00",
                    "module": "D",
                    "scenario": "S0"
                },
                {
                    "value": "0,00E+00",
                    "module": "D",
                    "scenario": "S1"
                },
                {
                    "value": "0,00E+00",
                    "module": "D",
                    "scenario": "S2"
                }
            ]
        }
    ]
}