{
    "product_name": "Tensar\u00ae RE560 geogrid ; grammage: 0.65 kg/m^2 ",
    "epd_id": "EPD-TENSAR-164-EN (Rev.1_20.05.2022)",
    "declared_unit": {
        "unit": "m2",
        "amount": 1.0
    },
    "compliance": [
        "EN 15804+A2",
        "ISO 14025"
    ],
    "producer_name": "Tensar International Limited",
    "environmental_impact": [
        {
            "parameter": "GWP-total",
            "values": [
                {
                    "value": "1,22E+00",
                    "module": "A1",
                    "scenario": "Standard scenario"
                },
                {
                    "value": "4,83E-02",
                    "module": "A2",
                    "scenario": "Standard scenario"
                },
                {
                    "value": "2,97E-01",
                    "module": "A3",
                    "scenario": "Standard scenario"
                },
                {
                    "value": "7,36E-02",
                    "module": "A4",
                    "scenario": "Standard scenario"
                },
                {
                    "value": "1,41E-01",
                    "module": "A5",
                    "scenario": "Standard scenario"
                },
                {
                    "value": "0,00E+00",
                    "module": "B1",
                    "scenario": "Standard scenario"
                },
                {
                    "value": "0,00E+00",
                    "module": "B2",
                    "scenario": "Standard scenario"
                },
                {
                    "value": "0,00E+00",
                    "module": "B3",
                    "scenario": "Standard scenario"
                },
                {
                    "value": "1,36E-01",
                    "module": "C1",
                    "scenario": "Standard scenario"
                },
                {
                    "value": "8,78E-03",
                    "module": "C2",
                    "scenario": "Standard scenario"
                },
                {
                    "value": "1,14E+00",
                    "module": "C3",
                    "scenario": "Standard scenario"
                },
                {
                    "value": "2,24E-02",
                    "module": "C4",
                    "scenario": "Standard scenario"
                },
                {
                    "value": "-7,48E-01",
                    "module": "D",
                    "scenario": "Standard scenario"
                }
            ]
        },
        {
            "parameter": "GWP-fossil",
            "values": [
                {
                    "value": "1,21E+00",
                    "module": "A1",
                    "scenario": "Standard scenario"
                },
                {
                    "value": "4,83E-02",
                    "module": "A2",
                    "scenario": "Standard scenario"
                },
                {
                    "value": "2,97E-01",
                    "module": "A3",
                    "scenario": "Standard scenario"
                },
                {
                    "value": "7,35E-02",
                    "module": "A4",
                    "scenario": "Standard scenario"
                },
                {
                    "value": "1,40E-01",
                    "module": "A5",
                    "scenario": "Standard scenario"
                },
                {
                    "value": "0,00E+00",
                    "module": "B1",
                    "scenario": "Standard scenario"
                },
                {
                    "value": "0,00E+00",
                    "module": "B2",
                    "scenario": "Standard scenario"
                },
                {
                    "value": "0,00E+00",
                    "module": "B3",
                    "scenario": "Standard scenario"
                },
                {
                    "value": "1,36E-01",
                    "module": "C1",
                    "scenario": "Standard scenario"
                },
                {
                    "value": "8,78E-03",
                    "module": "C2",
                    "scenario": "Standard scenario"
                },
                {
                    "value": "1,14E+00",
                    "module": "C3",
                    "scenario": "Standard scenario"
                },
                {
                    "value": "2,24E-02",
                    "module": "C4",
                    "scenario": "Standard scenario"
                },
                {
                    "value": "-7,47E-01",
                    "module": "D",
                    "scenario": "Standard scenario"
                }
            ]
        },
        {
            "parameter": "GWP-biogenic",
            "values": [
                {
                    "value": "6,32E-03",
                    "module": "A1",
                    "scenario": "Standard scenario"
                },
                {
                    "value": "1,87E-05",
                    "module": "A2",
                    "scenario": "Standard scenario"
                },
                {
                    "value": "1,94E-04",
                    "module": "A3",
                    "scenario": "Standard scenario"
                },
                {
                    "value": "3,39E-05",
                    "module": "A4",
                    "scenario": "Standard scenario"
                },
                {
                    "value": "3,38E-04",
                    "module": "A5",
                    "scenario": "Standard scenario"
                },
                {
                    "value": "0,00E+00",
                    "module": "B1",
                    "scenario": "Standard scenario"
                },
                {
                    "value": "0,00E+00",
                    "module": "B2",
                    "scenario": "Standard scenario"
                },
                {
                    "value": "0,00E+00",
                    "module": "B3",
                    "scenario": "Standard scenario"
                },
                {
                    "value": "3,79E-05",
                    "module": "C1",
                    "scenario": "Standard scenario"
                },
                {
                    "value": "4,05E-06",
                    "module": "C2",
                    "scenario": "Standard scenario"
                },
                {
                    "value": "1,64E-04",
                    "module": "C3",
                    "scenario": "Standard scenario"
                },
                {
                    "value": "1,73E-05",
                    "module": "C4",
                    "scenario": "Standard scenario"
                },
                {
                    "value": "-5,04E-04",
                    "module": "D",
                    "scenario": "Standard scenario"
                }
            ]
        },
        {
            "parameter": "GWP-luluc",
            "values": [
                {
                    "value": "3,71E-04",
                    "module": "A1",
                    "scenario": "Standard scenario"
                },
                {
                    "value": "2,80E-05",
                    "module": "A2",
                    "scenario": "Standard scenario"
                },
                {
                    "value": "3,82E-05",
                    "module": "A3",
                    "scenario": "Standard scenario"
                },
                {
                    "value": "2,69E-05",
                    "module": "A4",
                    "scenario": "Standard scenario"
                },
                {
                    "value": "2,81E-05",
                    "module": "A5",
                    "scenario": "Standard scenario"
                },
                {
                    "value": "0,00E+00",
                    "module": "B1",
                    "scenario": "Standard scenario"
                },
                {
                    "value": "0,00E+00",
                    "module": "B2",
                    "scenario": "Standard scenario"
                },
                {
                    "value": "0,00E+00",
                    "module": "B3",
                    "scenario": "Standard scenario"
                },
                {
                    "value": "1,07E-05",
                    "module": "C1",
                    "scenario": "Standard scenario"
                },
                {
                    "value": "3,22E-06",
                    "module": "C2",
                    "scenario": "Standard scenario"
                },
                {
                    "value": "9,23E-05",
                    "module": "C3",
                    "scenario": "Standard scenario"
                },
                {
                    "value": "7,93E-07",
                    "module": "C4",
                    "scenario": "Standard scenario"
                },
                {
                    "value": "-3,86E-05",
                    "module": "D",
                    "scenario": "Standard scenario"
                }
            ]
        },
        {
            "parameter": "ODP",
            "values": [
                {
                    "value": "3,09E-08",
                    "module": "A1",
                    "scenario": "Standard scenario"
                },
                {
                    "value": "1,03E-08",
                    "module": "A2",
                    "scenario": "Standard scenario"
                },
                {
                    "value": "3,70E-08",
                    "module": "A3",
                    "scenario": "Standard scenario"
                },
                {
                    "value": "1,62E-08",
                    "module": "A4",
                    "scenario": "Standard scenario"
                },
                {
                    "value": "6,63E-09",
                    "module": "A5",
                    "scenario": "Standard scenario"
                },
                {
                    "value": "0,00E+00",
                    "module": "B1",
                    "scenario": "Standard scenario"
                },
                {
                    "value": "0,00E+00",
                    "module": "B2",
                    "scenario": "Standard scenario"
                },
                {
                    "value": "0,00E+00",
                    "module": "B3",
                    "scenario": "Standard scenario"
                },
                {
                    "value": "2,94E-08",
                    "module": "C1",
                    "scenario": "Standard scenario"
                },
                {
                    "value": "1,94E-09",
                    "module": "C2",
                    "scenario": "Standard scenario"
                },
                {
                    "value": "3,47E-08",
                    "module": "C3",
                    "scenario": "Standard scenario"
                },
                {
                    "value": "4,96E-10",
                    "module": "C4",
                    "scenario": "Standard scenario"
                },
                {
                    "value": "-9,06E-08",
                    "module": "D",
                    "scenario": "Standard scenario"
                }
            ]
        },
        {
            "parameter": "AP",
            "values": [
                {
                    "value": "4,35E-03",
                    "module": "A1",
                    "scenario": "Standard scenario"
                },
                {
                    "value": "2,35E-04",
                    "module": "A2",
                    "scenario": "Standard scenario"
                },
                {
                    "value": "4,69E-04",
                    "module": "A3",
                    "scenario": "Standard scenario"
                },
                {
                    "value": "4,26E-04",
                    "module": "A4",
                    "scenario": "Standard scenario"
                },
                {
                    "value": "3,04E-04",
                    "module": "A5",
                    "scenario": "Standard scenario"
                },
                {
                    "value": "0,00E+00",
                    "module": "B1",
                    "scenario": "Standard scenario"
                },
                {
                    "value": "0,00E+00",
                    "module": "B2",
                    "scenario": "Standard scenario"
                },
                {
                    "value": "0,00E+00",
                    "module": "B3",
                    "scenario": "Standard scenario"
                },
                {
                    "value": "1,42E-03",
                    "module": "C1",
                    "scenario": "Standard scenario"
                },
                {
                    "value": "5,09E-05",
                    "module": "C2",
                    "scenario": "Standard scenario"
                },
                {
                    "value": "5,12E-04",
                    "module": "C3",
                    "scenario": "Standard scenario"
                },
                {
                    "value": "1,40E-05",
                    "module": "C4",
                    "scenario": "Standard scenario"
                },
                {
                    "value": "-7,84E-04",
                    "module": "D",
                    "scenario": "Standard scenario"
                }
            ]
        },
        {
            "parameter": "POCP",
            "values": [
                {
                    "value": "4,05E-03",
                    "module": "A1",
                    "scenario": "Standard scenario"
                },
                {
                    "value": "1,70E-04",
                    "module": "A2",
                    "scenario": "Standard scenario"
                },
                {
                    "value": "3,99E-04",
                    "module": "A3",
                    "scenario": "Standard scenario"
                },
                {
                    "value": "4,73E-04",
                    "module": "A4",
                    "scenario": "Standard scenario"
                },
                {
                    "value": "2,80E-04",
                    "module": "A5",
                    "scenario": "Standard scenario"
                },
                {
                    "value": "0,00E+00",
                    "module": "B1",
                    "scenario": "Standard scenario"
                },
                {
                    "value": "0,00E+00",
                    "module": "B2",
                    "scenario": "Standard scenario"
                },
                {
                    "value": "0,00E+00",
                    "module": "B3",
                    "scenario": "Standard scenario"
                },
                {
                    "value": "1,90E-03",
                    "module": "C1",
                    "scenario": "Standard scenario"
                },
                {
                    "value": "5,65E-05",
                    "module": "C2",
                    "scenario": "Standard scenario"
                },
                {
                    "value": "4,19E-04",
                    "module": "C3",
                    "scenario": "Standard scenario"
                },
                {
                    "value": "1,97E-05",
                    "module": "C4",
                    "scenario": "Standard scenario"
                },
                {
                    "value": "-8,19E-04",
                    "module": "D",
                    "scenario": "Standard scenario"
                }
            ]
        },
        {
            "parameter": "ADPE",
            "values": [
                {
                    "value": "1,08E-05",
                    "module": "A1",
                    "scenario": "Standard scenario"
                },
                {
                    "value": "2,24E-06",
                    "module": "A2",
                    "scenario": "Standard scenario"
                },
                {
                    "value": "1,07E-06",
                    "module": "A3",
                    "scenario": "Standard scenario"
                },
                {
                    "value": "1,86E-06",
                    "module": "A4",
                    "scenario": "Standard scenario"
                },
                {
                    "value": "8,86E-07",
                    "module": "A5",
                    "scenario": "Standard scenario"
                },
                {
                    "value": "0,00E+00",
                    "module": "B1",
                    "scenario": "Standard scenario"
                },
                {
                    "value": "0,00E+00",
                    "module": "B2",
                    "scenario": "Standard scenario"
                },
                {
                    "value": "0,00E+00",
                    "module": "B3",
                    "scenario": "Standard scenario"
                },
                {
                    "value": "2,09E-07",
                    "module": "C1",
                    "scenario": "Standard scenario"
                },
                {
                    "value": "2,22E-07",
                    "module": "C2",
                    "scenario": "Standard scenario"
                },
                {
                    "value": "1,46E-06",
                    "module": "C3",
                    "scenario": "Standard scenario"
                },
                {
                    "value": "1,72E-08",
                    "module": "C4",
                    "scenario": "Standard scenario"
                },
                {
                    "value": "-7,40E-07",
                    "module": "D",
                    "scenario": "Standard scenario"
                }
            ]
        },
        {
            "parameter": "ADPF",
            "values": [
                {
                    "value": "4,28E+01",
                    "module": "A1",
                    "scenario": "Standard scenario"
                },
                {
                    "value": "7,08E-01",
                    "module": "A2",
                    "scenario": "Standard scenario"
                },
                {
                    "value": "4,68E+00",
                    "module": "A3",
                    "scenario": "Standard scenario"
                },
                {
                    "value": "1,11E+00",
                    "module": "A4",
                    "scenario": "Standard scenario"
                },
                {
                    "value": "2,53E+00",
                    "module": "A5",
                    "scenario": "Standard scenario"
                },
                {
                    "value": "0,00E+00",
                    "module": "B1",
                    "scenario": "Standard scenario"
                },
                {
                    "value": "0,00E+00",
                    "module": "B2",
                    "scenario": "Standard scenario"
                },
                {
                    "value": "0,00E+00",
                    "module": "B3",
                    "scenario": "Standard scenario"
                },
                {
                    "value": "1,87E+00",
                    "module": "C1",
                    "scenario": "Standard scenario"
                },
                {
                    "value": "1,32E-01",
                    "module": "C2",
                    "scenario": "Standard scenario"
                },
                {
                    "value": "8,85E-01",
                    "module": "C3",
                    "scenario": "Standard scenario"
                },
                {
                    "value": "3,80E-02",
                    "module": "C4",
                    "scenario": "Standard scenario"
                },
                {
                    "value": "-1,36E+01",
                    "module": "D",
                    "scenario": "Standard scenario"
                }
            ]
        },
        {
            "parameter": "WDP",
            "values": [
                {
                    "value": "9,72E-01",
                    "module": "A1",
                    "scenario": "Standard scenario"
                },
                {
                    "value": "2,45E-03",
                    "module": "A2",
                    "scenario": "Standard scenario"
                },
                {
                    "value": "2,80E-01",
                    "module": "A3",
                    "scenario": "Standard scenario"
                },
                {
                    "value": "3,97E-03",
                    "module": "A4",
                    "scenario": "Standard scenario"
                },
                {
                    "value": "6,60E-02",
                    "module": "A5",
                    "scenario": "Standard scenario"
                },
                {
                    "value": "0,00E+00",
                    "module": "B1",
                    "scenario": "Standard scenario"
                },
                {
                    "value": "0,00E+00",
                    "module": "B2",
                    "scenario": "Standard scenario"
                },
                {
                    "value": "0,00E+00",
                    "module": "B3",
                    "scenario": "Standard scenario"
                },
                {
                    "value": "2,51E-03",
                    "module": "C1",
                    "scenario": "Standard scenario"
                },
                {
                    "value": "4,74E-04",
                    "module": "C2",
                    "scenario": "Standard scenario"
                },
                {
                    "value": "5,80E-02",
                    "module": "C3",
                    "scenario": "Standard scenario"
                },
                {
                    "value": "1,63E-03",
                    "module": "C4",
                    "scenario": "Standard scenario"
                },
                {
                    "value": "-9,99E-02",
                    "module": "D",
                    "scenario": "Standard scenario"
                }
            ]
        },
        {
            "parameter": "EP-freshwater",
            "values": [
                {
                    "value": "2,06E-05",
                    "module": "A1",
                    "scenario": "Standard scenario"
                },
                {
                    "value": "5,19E-07",
                    "module": "A2",
                    "scenario": "Standard scenario"
                },
                {
                    "value": "7,15E-06",
                    "module": "A3",
                    "scenario": "Standard scenario"
                },
                {
                    "value": "7,41E-07",
                    "module": "A4",
                    "scenario": "Standard scenario"
                },
                {
                    "value": "1,63E-06",
                    "module": "A5",
                    "scenario": "Standard scenario"
                },
                {
                    "value": "0,00E+00",
                    "module": "B1",
                    "scenario": "Standard scenario"
                },
                {
                    "value": "0,00E+00",
                    "module": "B2",
                    "scenario": "Standard scenario"
                },
                {
                    "value": "0,00E+00",
                    "module": "B3",
                    "scenario": "Standard scenario"
                },
                {
                    "value": "4,96E-07",
                    "module": "C1",
                    "scenario": "Standard scenario"
                },
                {
                    "value": "8,85E-08",
                    "module": "C2",
                    "scenario": "Standard scenario"
                },
                {
                    "value": "3,42E-06",
                    "module": "C3",
                    "scenario": "Standard scenario"
                },
                {
                    "value": "2,88E-08",
                    "module": "C4",
                    "scenario": "Standard scenario"
                },
                {
                    "value": "-1,80E-06",
                    "module": "D",
                    "scenario": "Standard scenario"
                }
            ]
        },
        {
            "parameter": "EP-marine",
            "values": [
                {
                    "value": "7,45E-04",
                    "module": "A1",
                    "scenario": "Standard scenario"
                },
                {
                    "value": "4,66E-05",
                    "module": "A2",
                    "scenario": "Standard scenario"
                },
                {
                    "value": "1,03E-04",
                    "module": "A3",
                    "scenario": "Standard scenario"
                },
                {
                    "value": "1,50E-04",
                    "module": "A4",
                    "scenario": "Standard scenario"
                },
                {
                    "value": "6,07E-05",
                    "module": "A5",
                    "scenario": "Standard scenario"
                },
                {
                    "value": "0,00E+00",
                    "module": "B1",
                    "scenario": "Standard scenario"
                },
                {
                    "value": "0,00E+00",
                    "module": "B2",
                    "scenario": "Standard scenario"
                },
                {
                    "value": "0,00E+00",
                    "module": "B3",
                    "scenario": "Standard scenario"
                },
                {
                    "value": "6,29E-04",
                    "module": "C1",
                    "scenario": "Standard scenario"
                },
                {
                    "value": "1,79E-05",
                    "module": "C2",
                    "scenario": "Standard scenario"
                },
                {
                    "value": "1,40E-04",
                    "module": "C3",
                    "scenario": "Standard scenario"
                },
                {
                    "value": "8,48E-06",
                    "module": "C4",
                    "scenario": "Standard scenario"
                },
                {
                    "value": "-2,07E-04",
                    "module": "D",
                    "scenario": "Standard scenario"
                }
            ]
        },
        {
            "parameter": "EP-terrestrial",
            "values": [
                {
                    "value": "8,31E-03",
                    "module": "A1",
                    "scenario": "Standard scenario"
                },
                {
                    "value": "5,23E-04",
                    "module": "A2",
                    "scenario": "Standard scenario"
                },
                {
                    "value": "1,12E-03",
                    "module": "A3",
                    "scenario": "Standard scenario"
                },
                {
                    "value": "1,66E-03",
                    "module": "A4",
                    "scenario": "Standard scenario"
                },
                {
                    "value": "6,73E-04",
                    "module": "A5",
                    "scenario": "Standard scenario"
                },
                {
                    "value": "0,00E+00",
                    "module": "B1",
                    "scenario": "Standard scenario"
                },
                {
                    "value": "0,00E+00",
                    "module": "B2",
                    "scenario": "Standard scenario"
                },
                {
                    "value": "0,00E+00",
                    "module": "B3",
                    "scenario": "Standard scenario"
                },
                {
                    "value": "6,90E-03",
                    "module": "C1",
                    "scenario": "Standard scenario"
                },
                {
                    "value": "1,98E-04",
                    "module": "C2",
                    "scenario": "Standard scenario"
                },
                {
                    "value": "1,56E-03",
                    "module": "C3",
                    "scenario": "Standard scenario"
                },
                {
                    "value": "5,15E-05",
                    "module": "C4",
                    "scenario": "Standard scenario"
                },
                {
                    "value": "-2,27E-03",
                    "module": "D",
                    "scenario": "Standard scenario"
                }
            ]
        }
    ],
    "additional_environmental_impact": [
        {
            "parameter": "PM",
            "values": [
                {
                    "value": "3,61E-08",
                    "module": "A1",
                    "scenario": "Standard scenario"
                },
                {
                    "value": "2,22E-09",
                    "module": "A2",
                    "scenario": "Standard scenario"
                },
                {
                    "value": "3,64E-09",
                    "module": "A3",
                    "scenario": "Standard scenario"
                },
                {
                    "value": "6,61E-09",
                    "module": "A4",
                    "scenario": "Standard scenario"
                },
                {
                    "value": "2,69E-09",
                    "module": "A5",
                    "scenario": "Standard scenario"
                },
                {
                    "value": "0,00E+00",
                    "module": "B1",
                    "scenario": "Standard scenario"
                },
                {
                    "value": "0,00E+00",
                    "module": "B2",
                    "scenario": "Standard scenario"
                },
                {
                    "value": "0,00E+00",
                    "module": "B3",
                    "scenario": "Standard scenario"
                },
                {
                    "value": "3,78E-08",
                    "module": "C1",
                    "scenario": "Standard scenario"
                },
                {
                    "value": "7,90E-10",
                    "module": "C2",
                    "scenario": "Standard scenario"
                },
                {
                    "value": "4,15E-09",
                    "module": "C3",
                    "scenario": "Standard scenario"
                },
                {
                    "value": "2,64E-10",
                    "module": "C4",
                    "scenario": "Standard scenario"
                },
                {
                    "value": "-3,44E-09",
                    "module": "D",
                    "scenario": "Standard scenario"
                }
            ]
        },
        {
            "parameter": "ETP-fw",
            "values": [
                {
                    "value": "6,78E+00",
                    "module": "A1",
                    "scenario": "Standard scenario"
                },
                {
                    "value": "6,36E-01",
                    "module": "A2",
                    "scenario": "Standard scenario"
                },
                {
                    "value": "1,55E+00",
                    "module": "A3",
                    "scenario": "Standard scenario"
                },
                {
                    "value": "9,88E-01",
                    "module": "A4",
                    "scenario": "Standard scenario"
                },
                {
                    "value": "1,23E+00",
                    "module": "A5",
                    "scenario": "Standard scenario"
                },
                {
                    "value": "0,00E+00",
                    "module": "B1",
                    "scenario": "Standard scenario"
                },
                {
                    "value": "0,00E+00",
                    "module": "B2",
                    "scenario": "Standard scenario"
                },
                {
                    "value": "0,00E+00",
                    "module": "B3",
                    "scenario": "Standard scenario"
                },
                {
                    "value": "1,13E+00",
                    "module": "C1",
                    "scenario": "Standard scenario"
                },
                {
                    "value": "1,18E-01",
                    "module": "C2",
                    "scenario": "Standard scenario"
                },
                {
                    "value": "1,43E+01",
                    "module": "C3",
                    "scenario": "Standard scenario"
                },
                {
                    "value": "4,04E-02",
                    "module": "C4",
                    "scenario": "Standard scenario"
                },
                {
                    "value": "-1,01E+00",
                    "module": "D",
                    "scenario": "Standard scenario"
                }
            ]
        },
        {
            "parameter": "HTP-c",
            "values": [
                {
                    "value": "3,19E-10",
                    "module": "A1",
                    "scenario": "Standard scenario"
                },
                {
                    "value": "2,34E-11",
                    "module": "A2",
                    "scenario": "Standard scenario"
                },
                {
                    "value": "1,94E-10",
                    "module": "A3",
                    "scenario": "Standard scenario"
                },
                {
                    "value": "3,21E-11",
                    "module": "A4",
                    "scenario": "Standard scenario"
                },
                {
                    "value": "3,97E-11",
                    "module": "A5",
                    "scenario": "Standard scenario"
                },
                {
                    "value": "0,00E+00",
                    "module": "B1",
                    "scenario": "Standard scenario"
                },
                {
                    "value": "0,00E+00",
                    "module": "B2",
                    "scenario": "Standard scenario"
                },
                {
                    "value": "0,00E+00",
                    "module": "B3",
                    "scenario": "Standard scenario"
                },
                {
                    "value": "3,95E-11",
                    "module": "C1",
                    "scenario": "Standard scenario"
                },
                {
                    "value": "3,83E-12",
                    "module": "C2",
                    "scenario": "Standard scenario"
                },
                {
                    "value": "2,18E-10",
                    "module": "C3",
                    "scenario": "Standard scenario"
                },
                {
                    "value": "1,06E-12",
                    "module": "C4",
                    "scenario": "Standard scenario"
                },
                {
                    "value": "-5,96E-11",
                    "module": "D",
                    "scenario": "Standard scenario"
                }
            ]
        },
        {
            "parameter": "HTP-nc",
            "values": [
                {
                    "value": "7,42E-09",
                    "module": "A1",
                    "scenario": "Standard scenario"
                },
                {
                    "value": "6,29E-10",
                    "module": "A2",
                    "scenario": "Standard scenario"
                },
                {
                    "value": "2,31E-09",
                    "module": "A3",
                    "scenario": "Standard scenario"
                },
                {
                    "value": "1,08E-09",
                    "module": "A4",
                    "scenario": "Standard scenario"
                },
                {
                    "value": "8,08E-10",
                    "module": "A5",
                    "scenario": "Standard scenario"
                },
                {
                    "value": "0,00E+00",
                    "module": "B1",
                    "scenario": "Standard scenario"
                },
                {
                    "value": "0,00E+00",
                    "module": "B2",
                    "scenario": "Standard scenario"
                },
                {
                    "value": "0,00E+00",
                    "module": "B3",
                    "scenario": "Standard scenario"
                },
                {
                    "value": "9,71E-10",
                    "module": "C1",
                    "scenario": "Standard scenario"
                },
                {
                    "value": "1,29E-10",
                    "module": "C2",
                    "scenario": "Standard scenario"
                },
                {
                    "value": "4,52E-09",
                    "module": "C3",
                    "scenario": "Standard scenario"
                },
                {
                    "value": "2,63E-11",
                    "module": "C4",
                    "scenario": "Standard scenario"
                },
                {
                    "value": "-9,93E-10",
                    "module": "D",
                    "scenario": "Standard scenario"
                }
            ]
        },
        {
            "parameter": "SQP",
            "values": [
                {
                    "value": "1,40E+00",
                    "module": "A1",
                    "scenario": "Standard scenario"
                },
                {
                    "value": "3,34E-01",
                    "module": "A2",
                    "scenario": "Standard scenario"
                },
                {
                    "value": "4,51E-01",
                    "module": "A3",
                    "scenario": "Standard scenario"
                },
                {
                    "value": "9,61E-01",
                    "module": "A4",
                    "scenario": "Standard scenario"
                },
                {
                    "value": "1,84E-01",
                    "module": "A5",
                    "scenario": "Standard scenario"
                },
                {
                    "value": "0,00E+00",
                    "module": "B1",
                    "scenario": "Standard scenario"
                },
                {
                    "value": "0,00E+00",
                    "module": "B2",
                    "scenario": "Standard scenario"
                },
                {
                    "value": "0,00E+00",
                    "module": "B3",
                    "scenario": "Standard scenario"
                },
                {
                    "value": "2,39E-01",
                    "module": "C1",
                    "scenario": "Standard scenario"
                },
                {
                    "value": "1,15E-01",
                    "module": "C2",
                    "scenario": "Standard scenario"
                },
                {
                    "value": "3,26E-01",
                    "module": "C3",
                    "scenario": "Standard scenario"
                },
                {
                    "value": "8,97E-02",
                    "module": "C4",
                    "scenario": "Standard scenario"
                },
                {
                    "value": "-2,37E-01",
                    "module": "D",
                    "scenario": "Standard scenario"
                }
            ]
        },
        {
            "parameter": "IRP",
            "values": [
                {
                    "value": "2,86E-02",
                    "module": "A1",
                    "scenario": "Standard scenario"
                },
                {
                    "value": "3,09E-03",
                    "module": "A2",
                    "scenario": "Standard scenario"
                },
                {
                    "value": "3,23E-03",
                    "module": "A3",
                    "scenario": "Standard scenario"
                },
                {
                    "value": "4,64E-03",
                    "module": "A4",
                    "scenario": "Standard scenario"
                },
                {
                    "value": "2,20E-03",
                    "module": "A5",
                    "scenario": "Standard scenario"
                },
                {
                    "value": "0,00E+00",
                    "module": "B1",
                    "scenario": "Standard scenario"
                },
                {
                    "value": "0,00E+00",
                    "module": "B2",
                    "scenario": "Standard scenario"
                },
                {
                    "value": "0,00E+00",
                    "module": "B3",
                    "scenario": "Standard scenario"
                },
                {
                    "value": "8,03E-03",
                    "module": "C1",
                    "scenario": "Standard scenario"
                },
                {
                    "value": "5,55E-04",
                    "module": "C2",
                    "scenario": "Standard scenario"
                },
                {
                    "value": "3,63E-03",
                    "module": "C3",
                    "scenario": "Standard scenario"
                },
                {
                    "value": "1,49E-04",
                    "module": "C4",
                    "scenario": "Standard scenario"
                },
                {
                    "value": "-5,15E-03",
                    "module": "D",
                    "scenario": "Standard scenario"
                }
            ]
        }
    ],
    "resource_use": [
        {
            "parameter": "PERE",
            "values": [
                {
                    "value": "7,19E-01",
                    "module": "A1",
                    "scenario": "Standard scenario"
                },
                {
                    "value": "1,46E-02",
                    "module": "A2",
                    "scenario": "Standard scenario"
                },
                {
                    "value": "9,07E+00",
                    "module": "A3",
                    "scenario": "Standard scenario"
                },
                {
                    "value": "1,39E-02",
                    "module": "A4",
                    "scenario": "Standard scenario"
                },
                {
                    "value": "2,97E-01",
                    "module": "A5",
                    "scenario": "Standard scenario"
                },
                {
                    "value": "0,00E+00",
                    "module": "B1",
                    "scenario": "Standard scenario"
                },
                {
                    "value": "0,00E+00",
                    "module": "B2",
                    "scenario": "Standard scenario"
                },
                {
                    "value": "0,00E+00",
                    "module": "B3",
                    "scenario": "Standard scenario"
                },
                {
                    "value": "5,07E-03",
                    "module": "C1",
                    "scenario": "Standard scenario"
                },
                {
                    "value": "1,66E-03",
                    "module": "C2",
                    "scenario": "Standard scenario"
                },
                {
                    "value": "8,96E-02",
                    "module": "C3",
                    "scenario": "Standard scenario"
                },
                {
                    "value": "6,72E-04",
                    "module": "C4",
                    "scenario": "Standard scenario"
                },
                {
                    "value": "-6,13E-02",
                    "module": "D",
                    "scenario": "Standard scenario"
                }
            ]
        },
        {
            "parameter": "PERM",
            "values": [
                {
                    "value": "0,00E+00",
                    "module": "A1",
                    "scenario": "Standard scenario"
                },
                {
                    "value": "0,00E+00",
                    "module": "A2",
                    "scenario": "Standard scenario"
                },
                {
                    "value": "0,00E+00",
                    "module": "A3",
                    "scenario": "Standard scenario"
                },
                {
                    "value": "0,00E+00",
                    "module": "A4",
                    "scenario": "Standard scenario"
                },
                {
                    "value": "0,00E+00",
                    "module": "A5",
                    "scenario": "Standard scenario"
                },
                {
                    "value": "0,00E+00",
                    "module": "B1",
                    "scenario": "Standard scenario"
                },
                {
                    "value": "0,00E+00",
                    "module": "B2",
                    "scenario": "Standard scenario"
                },
                {
                    "value": "0,00E+00",
                    "module": "B3",
                    "scenario": "Standard scenario"
                },
                {
                    "value": "0,00E+00",
                    "module": "C1",
                    "scenario": "Standard scenario"
                },
                {
                    "value": "0,00E+00",
                    "module": "C2",
                    "scenario": "Standard scenario"
                },
                {
                    "value": "0,00E+00",
                    "module": "C3",
                    "scenario": "Standard scenario"
                },
                {
                    "value": "0,00E+00",
                    "module": "C4",
                    "scenario": "Standard scenario"
                },
                {
                    "value": "0,00E+00",
                    "module": "D",
                    "scenario": "Standard scenario"
                }
            ]
        },
        {
            "parameter": "PERT",
            "values": [
                {
                    "value": "7,19E-01",
                    "module": "A1",
                    "scenario": "Standard scenario"
                },
                {
                    "value": "1,46E-02",
                    "module": "A2",
                    "scenario": "Standard scenario"
                },
                {
                    "value": "9,07E+00",
                    "module": "A3",
                    "scenario": "Standard scenario"
                },
                {
                    "value": "1,39E-02",
                    "module": "A4",
                    "scenario": "Standard scenario"
                },
                {
                    "value": "2,97E-01",
                    "module": "A5",
                    "scenario": "Standard scenario"
                },
                {
                    "value": "0,00E+00",
                    "module": "B1",
                    "scenario": "Standard scenario"
                },
                {
                    "value": "0,00E+00",
                    "module": "B2",
                    "scenario": "Standard scenario"
                },
                {
                    "value": "0,00E+00",
                    "module": "B3",
                    "scenario": "Standard scenario"
                },
                {
                    "value": "5,07E-03",
                    "module": "C1",
                    "scenario": "Standard scenario"
                },
                {
                    "value": "1,66E-03",
                    "module": "C2",
                    "scenario": "Standard scenario"
                },
                {
                    "value": "8,96E-02",
                    "module": "C3",
                    "scenario": "Standard scenario"
                },
                {
                    "value": "6,72E-04",
                    "module": "C4",
                    "scenario": "Standard scenario"
                },
                {
                    "value": "-6,13E-02",
                    "module": "D",
                    "scenario": "Standard scenario"
                }
            ]
        },
        {
            "parameter": "PENRE",
            "values": [
                {
                    "value": "2,32E+01",
                    "module": "A1",
                    "scenario": "Standard scenario"
                },
                {
                    "value": "7,52E-01",
                    "module": "A2",
                    "scenario": "Standard scenario"
                },
                {
                    "value": "4,94E+00",
                    "module": "A3",
                    "scenario": "Standard scenario"
                },
                {
                    "value": "1,18E+00",
                    "module": "A4",
                    "scenario": "Standard scenario"
                },
                {
                    "value": "9,40E-01",
                    "module": "A5",
                    "scenario": "Standard scenario"
                },
                {
                    "value": "0,00E+00",
                    "module": "B1",
                    "scenario": "Standard scenario"
                },
                {
                    "value": "0,00E+00",
                    "module": "B2",
                    "scenario": "Standard scenario"
                },
                {
                    "value": "0,00E+00",
                    "module": "B3",
                    "scenario": "Standard scenario"
                },
                {
                    "value": "9,95E-01",
                    "module": "C1",
                    "scenario": "Standard scenario"
                },
                {
                    "value": "1,41E-01",
                    "module": "C2",
                    "scenario": "Standard scenario"
                },
                {
                    "value": "9,41E-01",
                    "module": "C3",
                    "scenario": "Standard scenario"
                },
                {
                    "value": "4,04E-02",
                    "module": "C4",
                    "scenario": "Standard scenario"
                },
                {
                    "value": "-1,39E+01",
                    "module": "D",
                    "scenario": "Standard scenario"
                }
            ]
        },
        {
            "parameter": "PENRM",
            "values": [
                {
                    "value": "2,28E+01",
                    "module": "A1",
                    "scenario": "Standard scenario"
                },
                {
                    "value": "0,00E+00",
                    "module": "A2",
                    "scenario": "Standard scenario"
                },
                {
                    "value": "2,17E-01",
                    "module": "A3",
                    "scenario": "Standard scenario"
                },
                {
                    "value": "0,00E+00",
                    "module": "A4",
                    "scenario": "Standard scenario"
                },
                {
                    "value": "6,90E-01",
                    "module": "A5",
                    "scenario": "Standard scenario"
                },
                {
                    "value": "0,00E+00",
                    "module": "B1",
                    "scenario": "Standard scenario"
                },
                {
                    "value": "0,00E+00",
                    "module": "B2",
                    "scenario": "Standard scenario"
                },
                {
                    "value": "0,00E+00",
                    "module": "B3",
                    "scenario": "Standard scenario"
                },
                {
                    "value": "0,00E+00",
                    "module": "C1",
                    "scenario": "Standard scenario"
                },
                {
                    "value": "0,00E+00",
                    "module": "C2",
                    "scenario": "Standard scenario"
                },
                {
                    "value": "0,00E+00",
                    "module": "C3",
                    "scenario": "Standard scenario"
                },
                {
                    "value": "0,00E+00",
                    "module": "C4",
                    "scenario": "Standard scenario"
                },
                {
                    "value": "-1,17E+00",
                    "module": "D",
                    "scenario": "Standard scenario"
                }
            ]
        },
        {
            "parameter": "PENRT",
            "values": [
                {
                    "value": "4,60E+01",
                    "module": "A1",
                    "scenario": "Standard scenario"
                },
                {
                    "value": "7,52E-01",
                    "module": "A2",
                    "scenario": "Standard scenario"
                },
                {
                    "value": "5,16E+00",
                    "module": "A3",
                    "scenario": "Standard scenario"
                },
                {
                    "value": "1,18E+00",
                    "module": "A4",
                    "scenario": "Standard scenario"
                },
                {
                    "value": "1,63E+00",
                    "module": "A5",
                    "scenario": "Standard scenario"
                },
                {
                    "value": "0,00E+00",
                    "module": "B1",
                    "scenario": "Standard scenario"
                },
                {
                    "value": "0,00E+00",
                    "module": "B2",
                    "scenario": "Standard scenario"
                },
                {
                    "value": "0,00E+00",
                    "module": "B3",
                    "scenario": "Standard scenario"
                },
                {
                    "value": "9,95E-01",
                    "module": "C1",
                    "scenario": "Standard scenario"
                },
                {
                    "value": "1,41E-01",
                    "module": "C2",
                    "scenario": "Standard scenario"
                },
                {
                    "value": "9,41E-01",
                    "module": "C3",
                    "scenario": "Standard scenario"
                },
                {
                    "value": "4,04E-02",
                    "module": "C4",
                    "scenario": "Standard scenario"
                },
                {
                    "value": "-1,51E+01",
                    "module": "D",
                    "scenario": "Standard scenario"
                }
            ]
        },
        {
            "parameter": "SM",
            "values": [
                {
                    "value": "0,00E+00",
                    "module": "A1",
                    "scenario": "Standard scenario"
                },
                {
                    "value": "0,00E+00",
                    "module": "A2",
                    "scenario": "Standard scenario"
                },
                {
                    "value": "0,00E+00",
                    "module": "A3",
                    "scenario": "Standard scenario"
                },
                {
                    "value": "0,00E+00",
                    "module": "A4",
                    "scenario": "Standard scenario"
                },
                {
                    "value": "0,00E+00",
                    "module": "A5",
                    "scenario": "Standard scenario"
                },
                {
                    "value": "0,00E+00",
                    "module": "B1",
                    "scenario": "Standard scenario"
                },
                {
                    "value": "0,00E+00",
                    "module": "B2",
                    "scenario": "Standard scenario"
                },
                {
                    "value": "0,00E+00",
                    "module": "B3",
                    "scenario": "Standard scenario"
                },
                {
                    "value": "0,00E+00",
                    "module": "C1",
                    "scenario": "Standard scenario"
                },
                {
                    "value": "0,00E+00",
                    "module": "C2",
                    "scenario": "Standard scenario"
                },
                {
                    "value": "0,00E+00",
                    "module": "C3",
                    "scenario": "Standard scenario"
                },
                {
                    "value": "0,00E+00",
                    "module": "C4",
                    "scenario": "Standard scenario"
                },
                {
                    "value": "0,00E+00",
                    "module": "D",
                    "scenario": "Standard scenario"
                }
            ]
        },
        {
            "parameter": "RSF",
            "values": [
                {
                    "value": "0,00E+00",
                    "module": "A1",
                    "scenario": "Standard scenario"
                },
                {
                    "value": "0,00E+00",
                    "module": "A2",
                    "scenario": "Standard scenario"
                },
                {
                    "value": "0,00E+00",
                    "module": "A3",
                    "scenario": "Standard scenario"
                },
                {
                    "value": "0,00E+00",
                    "module": "A4",
                    "scenario": "Standard scenario"
                },
                {
                    "value": "0,00E+00",
                    "module": "A5",
                    "scenario": "Standard scenario"
                },
                {
                    "value": "0,00E+00",
                    "module": "B1",
                    "scenario": "Standard scenario"
                },
                {
                    "value": "0,00E+00",
                    "module": "B2",
                    "scenario": "Standard scenario"
                },
                {
                    "value": "0,00E+00",
                    "module": "B3",
                    "scenario": "Standard scenario"
                },
                {
                    "value": "0,00E+00",
                    "module": "C1",
                    "scenario": "Standard scenario"
                },
                {
                    "value": "0,00E+00",
                    "module": "C2",
                    "scenario": "Standard scenario"
                },
                {
                    "value": "0,00E+00",
                    "module": "C3",
                    "scenario": "Standard scenario"
                },
                {
                    "value": "0,00E+00",
                    "module": "C4",
                    "scenario": "Standard scenario"
                },
                {
                    "value": "0,00E+00",
                    "module": "D",
                    "scenario": "Standard scenario"
                }
            ]
        },
        {
            "parameter": "NRSF",
            "values": [
                {
                    "value": "0,00E+00",
                    "module": "A1",
                    "scenario": "Standard scenario"
                },
                {
                    "value": "0,00E+00",
                    "module": "A2",
                    "scenario": "Standard scenario"
                },
                {
                    "value": "0,00E+00",
                    "module": "A3",
                    "scenario": "Standard scenario"
                },
                {
                    "value": "0,00E+00",
                    "module": "A4",
                    "scenario": "Standard scenario"
                },
                {
                    "value": "0,00E+00",
                    "module": "A5",
                    "scenario": "Standard scenario"
                },
                {
                    "value": "0,00E+00",
                    "module": "B1",
                    "scenario": "Standard scenario"
                },
                {
                    "value": "0,00E+00",
                    "module": "B2",
                    "scenario": "Standard scenario"
                },
                {
                    "value": "0,00E+00",
                    "module": "B3",
                    "scenario": "Standard scenario"
                },
                {
                    "value": "0,00E+00",
                    "module": "C1",
                    "scenario": "Standard scenario"
                },
                {
                    "value": "0,00E+00",
                    "module": "C2",
                    "scenario": "Standard scenario"
                },
                {
                    "value": "0,00E+00",
                    "module": "C3",
                    "scenario": "Standard scenario"
                },
                {
                    "value": "0,00E+00",
                    "module": "C4",
                    "scenario": "Standard scenario"
                },
                {
                    "value": "0,00E+00",
                    "module": "D",
                    "scenario": "Standard scenario"
                }
            ]
        },
        {
            "parameter": "FW",
            "values": [
                {
                    "value": "1,47E-02",
                    "module": "A1",
                    "scenario": "Standard scenario"
                },
                {
                    "value": "9,68E-05",
                    "module": "A2",
                    "scenario": "Standard scenario"
                },
                {
                    "value": "6,57E-03",
                    "module": "A3",
                    "scenario": "Standard scenario"
                },
                {
                    "value": "1,35E-04",
                    "module": "A4",
                    "scenario": "Standard scenario"
                },
                {
                    "value": "6,98E-04",
                    "module": "A5",
                    "scenario": "Standard scenario"
                },
                {
                    "value": "0,00E+00",
                    "module": "B1",
                    "scenario": "Standard scenario"
                },
                {
                    "value": "0,00E+00",
                    "module": "B2",
                    "scenario": "Standard scenario"
                },
                {
                    "value": "0,00E+00",
                    "module": "B3",
                    "scenario": "Standard scenario"
                },
                {
                    "value": "4,83E-05",
                    "module": "C1",
                    "scenario": "Standard scenario"
                },
                {
                    "value": "1,61E-05",
                    "module": "C2",
                    "scenario": "Standard scenario"
                },
                {
                    "value": "1,70E-03",
                    "module": "C3",
                    "scenario": "Standard scenario"
                },
                {
                    "value": "3,96E-05",
                    "module": "C4",
                    "scenario": "Standard scenario"
                },
                {
                    "value": "-1,42E-03",
                    "module": "D",
                    "scenario": "Standard scenario"
                }
            ]
        }
    ],
    "end_of_life_waste": [
        {
            "parameter": "HWD",
            "values": [
                {
                    "value": "5,19E-06",
                    "module": "A1",
                    "scenario": "Standard scenario"
                },
                {
                    "value": "1,88E-06",
                    "module": "A2",
                    "scenario": "Standard scenario"
                },
                {
                    "value": "7,89E-06",
                    "module": "A3",
                    "scenario": "Standard scenario"
                },
                {
                    "value": "2,81E-06",
                    "module": "A4",
                    "scenario": "Standard scenario"
                },
                {
                    "value": "6,00E-07",
                    "module": "A5",
                    "scenario": "Standard scenario"
                },
                {
                    "value": "0,00E+00",
                    "module": "B1",
                    "scenario": "Standard scenario"
                },
                {
                    "value": "0,00E+00",
                    "module": "B2",
                    "scenario": "Standard scenario"
                },
                {
                    "value": "0,00E+00",
                    "module": "B3",
                    "scenario": "Standard scenario"
                },
                {
                    "value": "2,55E-06",
                    "module": "C1",
                    "scenario": "Standard scenario"
                },
                {
                    "value": "3,35E-07",
                    "module": "C2",
                    "scenario": "Standard scenario"
                },
                {
                    "value": "1,69E-06",
                    "module": "C3",
                    "scenario": "Standard scenario"
                },
                {
                    "value": "5,77E-08",
                    "module": "C4",
                    "scenario": "Standard scenario"
                },
                {
                    "value": "-1,47E-05",
                    "module": "D",
                    "scenario": "Standard scenario"
                }
            ]
        },
        {
            "parameter": "NHWD",
            "values": [
                {
                    "value": "3,85E-02",
                    "module": "A1",
                    "scenario": "Standard scenario"
                },
                {
                    "value": "2,02E-02",
                    "module": "A2",
                    "scenario": "Standard scenario"
                },
                {
                    "value": "3,47E-02",
                    "module": "A3",
                    "scenario": "Standard scenario"
                },
                {
                    "value": "7,03E-02",
                    "module": "A4",
                    "scenario": "Standard scenario"
                },
                {
                    "value": "1,04E-02",
                    "module": "A5",
                    "scenario": "Standard scenario"
                },
                {
                    "value": "0,00E+00",
                    "module": "B1",
                    "scenario": "Standard scenario"
                },
                {
                    "value": "0,00E+00",
                    "module": "B2",
                    "scenario": "Standard scenario"
                },
                {
                    "value": "0,00E+00",
                    "module": "B3",
                    "scenario": "Standard scenario"
                },
                {
                    "value": "1,11E-03",
                    "module": "C1",
                    "scenario": "Standard scenario"
                },
                {
                    "value": "8,40E-03",
                    "module": "C2",
                    "scenario": "Standard scenario"
                },
                {
                    "value": "2,18E-02",
                    "module": "C3",
                    "scenario": "Standard scenario"
                },
                {
                    "value": "1,52E-01",
                    "module": "C4",
                    "scenario": "Standard scenario"
                },
                {
                    "value": "-6,58E-03",
                    "module": "D",
                    "scenario": "Standard scenario"
                }
            ]
        },
        {
            "parameter": "RWD",
            "values": [
                {
                    "value": "2,55E-05",
                    "module": "A1",
                    "scenario": "Standard scenario"
                },
                {
                    "value": "4,71E-06",
                    "module": "A2",
                    "scenario": "Standard scenario"
                },
                {
                    "value": "4,02E-06",
                    "module": "A3",
                    "scenario": "Standard scenario"
                },
                {
                    "value": "7,28E-06",
                    "module": "A4",
                    "scenario": "Standard scenario"
                },
                {
                    "value": "1,38E-06",
                    "module": "A5",
                    "scenario": "Standard scenario"
                },
                {
                    "value": "0,00E+00",
                    "module": "B1",
                    "scenario": "Standard scenario"
                },
                {
                    "value": "0,00E+00",
                    "module": "B2",
                    "scenario": "Standard scenario"
                },
                {
                    "value": "0,00E+00",
                    "module": "B3",
                    "scenario": "Standard scenario"
                },
                {
                    "value": "6,51E-06",
                    "module": "C1",
                    "scenario": "Standard scenario"
                },
                {
                    "value": "8,69E-07",
                    "module": "C2",
                    "scenario": "Standard scenario"
                },
                {
                    "value": "3,18E-06",
                    "module": "C3",
                    "scenario": "Standard scenario"
                },
                {
                    "value": "2,26E-07",
                    "module": "C4",
                    "scenario": "Standard scenario"
                },
                {
                    "value": "-6,78E-06",
                    "module": "D",
                    "scenario": "Standard scenario"
                }
            ]
        }
    ],
    "end_of_life_flow": [
        {
            "parameter": "CRU",
            "values": [
                {
                    "value": "0,00E+00",
                    "module": "A1",
                    "scenario": "Standard scenario"
                },
                {
                    "value": "0,00E+00",
                    "module": "A2",
                    "scenario": "Standard scenario"
                },
                {
                    "value": "0,00E+00",
                    "module": "A3",
                    "scenario": "Standard scenario"
                },
                {
                    "value": "0,00E+00",
                    "module": "A4",
                    "scenario": "Standard scenario"
                },
                {
                    "value": "0,00E+00",
                    "module": "A5",
                    "scenario": "Standard scenario"
                },
                {
                    "value": "0,00E+00",
                    "module": "B1",
                    "scenario": "Standard scenario"
                },
                {
                    "value": "0,00E+00",
                    "module": "B2",
                    "scenario": "Standard scenario"
                },
                {
                    "value": "0,00E+00",
                    "module": "B3",
                    "scenario": "Standard scenario"
                },
                {
                    "value": "0,00E+00",
                    "module": "C1",
                    "scenario": "Standard scenario"
                },
                {
                    "value": "0,00E+00",
                    "module": "C2",
                    "scenario": "Standard scenario"
                },
                {
                    "value": "0,00E+00",
                    "module": "C3",
                    "scenario": "Standard scenario"
                },
                {
                    "value": "0,00E+00",
                    "module": "C4",
                    "scenario": "Standard scenario"
                },
                {
                    "value": "0,00E+00",
                    "module": "D",
                    "scenario": "Standard scenario"
                }
            ]
        },
        {
            "parameter": "MFR",
            "values": [
                {
                    "value": "0,00E+00",
                    "module": "A1",
                    "scenario": "Standard scenario"
                },
                {
                    "value": "0,00E+00",
                    "module": "A2",
                    "scenario": "Standard scenario"
                },
                {
                    "value": "3,03E-04",
                    "module": "A3",
                    "scenario": "Standard scenario"
                },
                {
                    "value": "0,00E+00",
                    "module": "A4",
                    "scenario": "Standard scenario"
                },
                {
                    "value": "9,19E-04",
                    "module": "A5",
                    "scenario": "Standard scenario"
                },
                {
                    "value": "0,00E+00",
                    "module": "B1",
                    "scenario": "Standard scenario"
                },
                {
                    "value": "0,00E+00",
                    "module": "B2",
                    "scenario": "Standard scenario"
                },
                {
                    "value": "0,00E+00",
                    "module": "B3",
                    "scenario": "Standard scenario"
                },
                {
                    "value": "0,00E+00",
                    "module": "C1",
                    "scenario": "Standard scenario"
                },
                {
                    "value": "0,00E+00",
                    "module": "C2",
                    "scenario": "Standard scenario"
                },
                {
                    "value": "3,03E-02",
                    "module": "C3",
                    "scenario": "Standard scenario"
                },
                {
                    "value": "0,00E+00",
                    "module": "C4",
                    "scenario": "Standard scenario"
                },
                {
                    "value": "0,00E+00",
                    "module": "D",
                    "scenario": "Standard scenario"
                }
            ]
        },
        {
            "parameter": "MER",
            "values": [
                {
                    "value": "0,00E+00",
                    "module": "A1",
                    "scenario": "Standard scenario"
                },
                {
                    "value": "0,00E+00",
                    "module": "A2",
                    "scenario": "Standard scenario"
                },
                {
                    "value": "0,00E+00",
                    "module": "A3",
                    "scenario": "Standard scenario"
                },
                {
                    "value": "0,00E+00",
                    "module": "A4",
                    "scenario": "Standard scenario"
                },
                {
                    "value": "0,00E+00",
                    "module": "A5",
                    "scenario": "Standard scenario"
                },
                {
                    "value": "0,00E+00",
                    "module": "B1",
                    "scenario": "Standard scenario"
                },
                {
                    "value": "0,00E+00",
                    "module": "B2",
                    "scenario": "Standard scenario"
                },
                {
                    "value": "0,00E+00",
                    "module": "B3",
                    "scenario": "Standard scenario"
                },
                {
                    "value": "0,00E+00",
                    "module": "C1",
                    "scenario": "Standard scenario"
                },
                {
                    "value": "0,00E+00",
                    "module": "C2",
                    "scenario": "Standard scenario"
                },
                {
                    "value": "0,00E+00",
                    "module": "C3",
                    "scenario": "Standard scenario"
                },
                {
                    "value": "0,00E+00",
                    "module": "C4",
                    "scenario": "Standard scenario"
                },
                {
                    "value": "0,00E+00",
                    "module": "D",
                    "scenario": "Standard scenario"
                }
            ]
        },
        {
            "parameter": "EEE",
            "values": [
                {
                    "value": "0,00E+00",
                    "module": "A1",
                    "scenario": "Standard scenario"
                },
                {
                    "value": "0,00E+00",
                    "module": "A2",
                    "scenario": "Standard scenario"
                },
                {
                    "value": "2,87E-02",
                    "module": "A3",
                    "scenario": "Standard scenario"
                },
                {
                    "value": "0,00E+00",
                    "module": "A4",
                    "scenario": "Standard scenario"
                },
                {
                    "value": "0,00E+00",
                    "module": "A5",
                    "scenario": "Standard scenario"
                },
                {
                    "value": "0,00E+00",
                    "module": "B1",
                    "scenario": "Standard scenario"
                },
                {
                    "value": "0,00E+00",
                    "module": "B2",
                    "scenario": "Standard scenario"
                },
                {
                    "value": "0,00E+00",
                    "module": "B3",
                    "scenario": "Standard scenario"
                },
                {
                    "value": "0,00E+00",
                    "module": "C1",
                    "scenario": "Standard scenario"
                },
                {
                    "value": "0,00E+00",
                    "module": "C2",
                    "scenario": "Standard scenario"
                },
                {
                    "value": "0,00E+00",
                    "module": "C3",
                    "scenario": "Standard scenario"
                },
                {
                    "value": "0,00E+00",
                    "module": "C4",
                    "scenario": "Standard scenario"
                },
                {
                    "value": "2,96E+00",
                    "module": "D",
                    "scenario": "Standard scenario"
                }
            ]
        },
        {
            "parameter": "EET",
            "values": [
                {
                    "value": "0,00E+00",
                    "module": "A1",
                    "scenario": "Standard scenario"
                },
                {
                    "value": "0,00E+00",
                    "module": "A2",
                    "scenario": "Standard scenario"
                },
                {
                    "value": "4,94E-02",
                    "module": "A3",
                    "scenario": "Standard scenario"
                },
                {
                    "value": "0,00E+00",
                    "module": "A4",
                    "scenario": "Standard scenario"
                },
                {
                    "value": "0,00E+00",
                    "module": "A5",
                    "scenario": "Standard scenario"
                },
                {
                    "value": "0,00E+00",
                    "module": "B1",
                    "scenario": "Standard scenario"
                },
                {
                    "value": "0,00E+00",
                    "module": "B2",
                    "scenario": "Standard scenario"
                },
                {
                    "value": "0,00E+00",
                    "module": "B3",
                    "scenario": "Standard scenario"
                },
                {
                    "value": "0,00E+00",
                    "module": "C1",
                    "scenario": "Standard scenario"
                },
                {
                    "value": "0,00E+00",
                    "module": "C2",
                    "scenario": "Standard scenario"
                },
                {
                    "value": "0,00E+00",
                    "module": "C3",
                    "scenario": "Standard scenario"
                },
                {
                    "value": "0,00E+00",
                    "module": "C4",
                    "scenario": "Standard scenario"
                },
                {
                    "value": "5,09E+00",
                    "module": "D",
                    "scenario": "Standard scenario"
                }
            ]
        }
    ]
}