{"product_name":"REDOTTO-RC Betonpflasterstein","epd_id":"EPD-BRS-20220171-CBC1-DE","declared_unit":{"unit":"m2","amount":1},"compliance":["DIN EN 15804+A2","ISO 14025"],"producer_name":"Sphera Solutions GmbH","environmental_impact":[{"parameter":"GWP-total","unit":"kg CO2-eq","values":[{"value":"2,20E+01","module":"A1-A3","scenario":null},{"value":"2,48E-01","module":"A5","scenario":null},{"value":"3,53E-01","module":"C1","scenario":null},{"value":"1,01E+00","module":"C2","scenario":null},{"value":"4,68E-01","module":"C3","scenario":null},{"value":"0,00E+00","module":"C4","scenario":null},{"value":"-2,56E+00","module":"D","scenario":null}]},{"parameter":"GWP-fossil","unit":"kg CO2-eq","values":[{"value":"2,20E+01","module":"A1-A3","scenario":null},{"value":"2,48E-01","module":"A5","scenario":null},{"value":"3,51E-01","module":"C1","scenario":null},{"value":"1,01E+00","module":"C2","scenario":null},{"value":"4,66E-01","module":"C3","scenario":null},{"value":"0,00E+00","module":"C4","scenario":null},{"value":"-2,56E+00","module":"D","scenario":null}]},{"parameter":"GWP-biogenic","unit":"kg CO2-eq","values":[{"value":"2,46E-02","module":"A1-A3","scenario":null},{"value":"8,18E-06","module":"A5","scenario":null},{"value":"5,78E-05","module":"C1","scenario":null},{"value":"4,05E-04","module":"C2","scenario":null},{"value":"8,90E-04","module":"C3","scenario":null},{"value":"0,00E+00","module":"C4","scenario":null},{"value":"-1,29E-02","module":"D","scenario":null}]},{"parameter":"GWP-luluc","unit":"kg CO2-eq","values":[{"value":"1,16E-02","module":"A1-A3","scenario":null},{"value":"2,78E-06","module":"A5","scenario":null},{"value":"1,49E-03","module":"C1","scenario":null},{"value":"4,21E-03","module":"C2","scenario":null},{"value":"1,72E-03","module":"C3","scenario":null},{"value":"0,00E+00","module":"C4","scenario":null},{"value":"-6,92E-03","module":"D","scenario":null}]},{"parameter":"ODP","unit":"kg CFC11-eq","values":[{"value":"9,82E-12","module":"A1-A3","scenario":null},{"value":"3,12E-17","module":"A5","scenario":null},{"value":"8,72E-17","module":"C1","scenario":null},{"value":"2,47E-16","module":"C2","scenario":null},{"value":"1,98E-15","module":"C3","scenario":null},{"value":"0,00E+00","module":"C4","scenario":null},{"value":"-6,11E-14","module":"D","scenario":null}]},{"parameter":"AP","unit":"mol H+-eq","values":[{"value":"2,42E-02","module":"A1-A3","scenario":null},{"value":"3,84E-05","module":"A5","scenario":null},{"value":"3,98E-03","module":"C1","scenario":null},{"value":"2,91E-03","module":"C2","scenario":null},{"value":"4,38E-03","module":"C3","scenario":null},{"value":"0,00E+00","module":"C4","scenario":null},{"value":"-4,67E-03","module":"D","scenario":null}]},{"parameter":"POCP","unit":"kg NMVOC-eq","values":[{"value":"2,62E-02","module":"A1-A3","scenario":null},{"value":"1,66E-05","module":"A5","scenario":null},{"value":"5,84E-03","module":"C1","scenario":null},{"value":"2,58E-03","module":"C2","scenario":null},{"value":"6,25E-03","module":"C3","scenario":null},{"value":"0,00E+00","module":"C4","scenario":null},{"value":"-4,00E-03","module":"D","scenario":null}]},{"parameter":"ADPE","unit":"kg Sb-eq","values":[{"value":"1,24E-06","module":"A1-A3","scenario":null},{"value":"4,47E-10","module":"A5","scenario":null},{"value":"2,95E-08","module":"C1","scenario":null},{"value":"8,37E-08","module":"C2","scenario":null},{"value":"5,13E-07","module":"C3","scenario":null},{"value":"0,00E+00","module":"C4","scenario":null},{"value":"-7,90E-07","module":"D","scenario":null}]},{"parameter":"ADPF","unit":"MJ","values":[{"value":"7,74E+01","module":"A1-A3","scenario":null},{"value":"3,85E-02","module":"A5","scenario":null},{"value":"4,72E+00","module":"C1","scenario":null},{"value":"1,34E+01","module":"C2","scenario":null},{"value":"8,79E+00","module":"C3","scenario":null},{"value":"0,00E+00","module":"C4","scenario":null},{"value":"-3,24E+01","module":"D","scenario":null}]},{"parameter":"WDP","unit":"m3 world-eq. Deprived","values":[{"value":"3,71E-01","module":"A1-A3","scenario":null},{"value":"2,27E-02","module":"A5","scenario":null},{"value":"1,53E-03","module":"C1","scenario":null},{"value":"4,34E-03","module":"C2","scenario":null},{"value":"7,87E-02","module":"C3","scenario":null},{"value":"0,00E+00","module":"C4","scenario":null},{"value":"-4,15E-01","module":"D","scenario":null}]},{"parameter":"EP-freshwater","unit":"kg P-eq","values":[{"value":"1,37E-05","module":"A1-A3","scenario":null},{"value":"4,71E-09","module":"A5","scenario":null},{"value":"7,74E-07","module":"C1","scenario":null},{"value":"2,19E-06","module":"C2","scenario":null},{"value":"1,11E-06","module":"C3","scenario":null},{"value":"0,00E+00","module":"C4","scenario":null},{"value":"-9,23E-06","module":"D","scenario":null}]},{"parameter":"EP-marine","unit":"kg N-eq","values":[{"value":"8,93E-03","module":"A1-A3","scenario":null},{"value":"6,13E-06","module":"A5","scenario":null},{"value":"2,02E-03","module":"C1","scenario":null},{"value":"1,33E-03","module":"C2","scenario":null},{"value":"2,16E-03","module":"C3","scenario":null},{"value":"0,00E+00","module":"C4","scenario":null},{"value":"-1,61E-03","module":"D","scenario":null}]},{"parameter":"EP-terrestrial","unit":"mol N-eq.","values":[{"value":"9,65E-02","module":"A1-A3","scenario":null},{"value":"1,78E-04","module":"A5","scenario":null},{"value":"2,22E-02","module":"C1","scenario":null},{"value":"1,49E-02","module":"C2","scenario":null},{"value":"2,37E-02","module":"C3","scenario":null},{"value":"0,00E+00","module":"C4","scenario":null},{"value":"-1,79E-02","module":"D","scenario":null}]}],"additional_environmental_impact":[{"parameter":"PM","unit":"Disease incidence","values":[{"value":null,"module":"A1-A3","scenario":null},{"value":null,"module":"A5","scenario":null},{"value":null,"module":"C1","scenario":null},{"value":null,"module":"C2","scenario":null},{"value":null,"module":"C3","scenario":null},{"value":null,"module":"C4","scenario":null},{"value":null,"module":"D","scenario":null}]},{"parameter":"ETP-fw","unit":"CTUe","values":[{"value":null,"module":"A1-A3","scenario":null},{"value":null,"module":"A5","scenario":null},{"value":null,"module":"C1","scenario":null},{"value":null,"module":"C2","scenario":null},{"value":null,"module":"C3","scenario":null},{"value":null,"module":"C4","scenario":null},{"value":null,"module":"D","scenario":null}]},{"parameter":"HTP-c","unit":"CTUh","values":[{"value":null,"module":"A1-A3","scenario":null},{"value":null,"module":"A5","scenario":null},{"value":null,"module":"C1","scenario":null},{"value":null,"module":"C2","scenario":null},{"value":null,"module":"C3","scenario":null},{"value":null,"module":"C4","scenario":null},{"value":null,"module":"D","scenario":null}]},{"parameter":"HTP-nc","unit":"CTUh","values":[{"value":null,"module":"A1-A3","scenario":null},{"value":null,"module":"A5","scenario":null},{"value":null,"module":"C1","scenario":null},{"value":null,"module":"C2","scenario":null},{"value":null,"module":"C3","scenario":null},{"value":null,"module":"C4","scenario":null},{"value":null,"module":"D","scenario":null}]},{"parameter":"SQP","unit":"-","values":[{"value":null,"module":"A1-A3","scenario":null},{"value":null,"module":"A5","scenario":null},{"value":null,"module":"C1","scenario":null},{"value":null,"module":"C2","scenario":null},{"value":null,"module":"C3","scenario":null},{"value":null,"module":"C4","scenario":null},{"value":null,"module":"D","scenario":null}]}],"resource_use":[{"parameter":"PERE","unit":"MJ","values":[{"value":"1,46E+01","module":"A1-A3","scenario":null},{"value":"1,22E+01","module":"A5","scenario":null},{"value":"2,75E-01","module":"C1","scenario":null},{"value":"7,79E-01","module":"C2","scenario":null},{"value":"7,39E-01","module":"C3","scenario":null},{"value":"0,00E+00","module":"C4","scenario":null},{"value":"-1,46E+01","module":"D","scenario":null}]},{"parameter":"PERM","unit":"","values":[{"value":"1,22E+01","module":"A1-A3","scenario":null},{"value":"-1,22E+01","module":"A5","scenario":null},{"value":"0,00E+00","module":"C1","scenario":null},{"value":"0,00E+00","module":"C2","scenario":null},{"value":"0,00E+00","module":"C3","scenario":null},{"value":"0,00E+00","module":"C4","scenario":null},{"value":"0,00E+00","module":"D","scenario":null}]},{"parameter":"PERT","unit":"MJ","values":[{"value":"2,68E+01","module":"A1-A3","scenario":null},{"value":"7,36E-03","module":"A5","scenario":null},{"value":"2,75E-01","module":"C1","scenario":null},{"value":"7,79E-01","module":"C2","scenario":null},{"value":"7,39E-01","module":"C3","scenario":null},{"value":"0,00E+00","module":"C4","scenario":null},{"value":"-1,46E+01","module":"D","scenario":null}]},{"parameter":"PENRE","unit":"MJ","values":[{"value":"7,44E+01","module":"A1-A3","scenario":null},{"value":"3,06E+00","module":"A5","scenario":null},{"value":"4,72E+00","module":"C1","scenario":null},{"value":"1,34E+01","module":"C2","scenario":null},{"value":"8,79E+00","module":"C3","scenario":null},{"value":"0,00E+00","module":"C4","scenario":null},{"value":"-3,24E+01","module":"D","scenario":null}]},{"parameter":"PENRM","unit":"MJ","values":[{"value":"3,03E+00","module":"A1-A3","scenario":null},{"value":"-3,03E+00","module":"A5","scenario":null},{"value":"0,00E+00","module":"C1","scenario":null},{"value":"0,00E+00","module":"C2","scenario":null},{"value":"0,00E+00","module":"C3","scenario":null},{"value":"0,00E+00","module":"C4","scenario":null},{"value":"0,00E+00","module":"D","scenario":null}]},{"parameter":"PENRT","unit":"MJ","values":[{"value":"7,74E+01","module":"A1-A3","scenario":null},{"value":"3,85E-02","module":"A5","scenario":null},{"value":"4,72E+00","module":"C1","scenario":null},{"value":"1,34E+01","module":"C2","scenario":null},{"value":"8,79E+00","module":"C3","scenario":null},{"value":"0,00E+00","module":"C4","scenario":null},{"value":"-3,24E+01","module":"D","scenario":null}]},{"parameter":"SM","unit":"kg","values":[{"value":"6,27E+01","module":"A1-A3","scenario":null},{"value":"0,00E+00","module":"A5","scenario":null},{"value":"0,00E+00","module":"C1","scenario":null},{"value":"0,00E+00","module":"C2","scenario":null},{"value":"0,00E+00","module":"C3","scenario":null},{"value":"0,00E+00","module":"C4","scenario":null},{"value":"0,00E+00","module":"D","scenario":null}]},{"parameter":"RSF","unit":"MJ","values":[{"value":"0,00E+00","module":"A1-A3","scenario":null},{"value":"0,00E+00","module":"A5","scenario":null},{"value":"0,00E+00","module":"C1","scenario":null},{"value":"0,00E+00","module":"C2","scenario":null},{"value":"0,00E+00","module":"C3","scenario":null},{"value":"0,00E+00","module":"C4","scenario":null},{"value":"0,00E+00","module":"D","scenario":null}]},{"parameter":"NRSF","unit":"MJ","values":[{"value":"0,00E+00","module":"A1-A3","scenario":null},{"value":"0,00E+00","module":"A5","scenario":null},{"value":"0,00E+00","module":"C1","scenario":null},{"value":"0,00E+00","module":"C2","scenario":null},{"value":"0,00E+00","module":"C3","scenario":null},{"value":"0,00E+00","module":"C4","scenario":null},{"value":"0,00E+00","module":"D","scenario":null}]},{"parameter":"FW","unit":"m3","values":[{"value":"3,01E-02","module":"A1-A3","scenario":null},{"value":"5,33E-04","module":"A5","scenario":null},{"value":"2,46E-04","module":"C1","scenario":null},{"value":"6,98E-04","module":"C2","scenario":null},{"value":"2,30E-03","module":"C3","scenario":null},{"value":"0,00E+00","module":"C4","scenario":null},{"value":"-1,66E-02","module":"D","scenario":null}]}],"end_of_life_waste":[{"parameter":"HWD","unit":"kg","values":[{"value":"1,89E-04","module":"A1-A3","scenario":null},{"value":"3,00E-11","module":"A5","scenario":null},{"value":"1,76E-07","module":"C1","scenario":null},{"value":"5,00E-07","module":"C2","scenario":null},{"value":"1,85E-07","module":"C3","scenario":null},{"value":"0,00E+00","module":"C4","scenario":null},{"value":"-2,39E-07","module":"D","scenario":null}]},{"parameter":"NHWD","unit":"kg","values":[{"value":"1,15E+00","module":"A1-A3","scenario":null},{"value":"1,00E-03","module":"A5","scenario":null},{"value":"8,29E-04","module":"C1","scenario":null},{"value":"2,35E-03","module":"C2","scenario":null},{"value":"2,64E-03","module":"C3","scenario":null},{"value":"0,00E+00","module":"C4","scenario":null},{"value":"-2,09E-02","module":"D","scenario":null}]},{"parameter":"RWD","unit":"kg","values":[{"value":"2,73E-03","module":"A1-A3","scenario":null},{"value":"1,07E-06","module":"A5","scenario":null},{"value":"4,97E-06","module":"C1","scenario":null},{"value":"1,41E-05","module":"C2","scenario":null},{"value":"7,05E-05","module":"C3","scenario":null},{"value":"0,00E+00","module":"C4","scenario":null},{"value":"-2,08E-03","module":"D","scenario":null}]}],"end_of_life_flow":[{"parameter":"CRU","unit":"kg","values":[{"value":"0,00E+00","module":"A1-A3","scenario":null},{"value":"0,00E+00","module":"A5","scenario":null},{"value":"0,00E+00","module":"C1","scenario":null},{"value":"0,00E+00","module":"C2","scenario":null},{"value":"0,00E+00","module":"C3","scenario":null},{"value":"0,00E+00","module":"C4","scenario":null},{"value":"0,00E+00","module":"D","scenario":null}]},{"parameter":"MFR","unit":"kg","values":[{"value":"0,00E+00","module":"A1-A3","scenario":null},{"value":"0,00E+00","module":"A5","scenario":null},{"value":"0,00E+00","module":"C1","scenario":null},{"value":"0,00E+00","module":"C2","scenario":null},{"value":"1,70E+02","module":"C3","scenario":null},{"value":"0,00E+00","module":"C4","scenario":null},{"value":"0,00E+00","module":"D","scenario":null}]},{"parameter":"MER","unit":"kg","values":[{"value":"0,00E+00","module":"A1-A3","scenario":null},{"value":"0,00E+00","module":"A5","scenario":null},{"value":"0,00E+00","module":"C1","scenario":null},{"value":"0,00E+00","module":"C2","scenario":null},{"value":"0,00E+00","module":"C3","scenario":null},{"value":"0,00E+00","module":"C4","scenario":null},{"value":"0,00E+00","module":"D","scenario":null}]},{"parameter":"EEE","unit":"MJ","values":[{"value":"0,00E+00","module":"A1-A3","scenario":null},{"value":"4,51E-01","module":"A5","scenario":null},{"value":"0,00E+00","module":"C1","scenario":null},{"value":"0,00E+00","module":"C2","scenario":null},{"value":"0,00E+00","module":"C3","scenario":null},{"value":"0,00E+00","module":"C4","scenario":null},{"value":"0,00E+00","module":"D","scenario":null}]},{"parameter":"EET","unit":"MJ","values":[{"value":"0,00E+00","module":"A1-A3","scenario":null},{"value":"1,04E+00","module":"A5","scenario":null},{"value":"0,00E+00","module":"C1","scenario":null},{"value":"0,00E+00","module":"C2","scenario":null},{"value":"0,00E+00","module":"C3","scenario":null},{"value":"0,00E+00","module":"C4","scenario":null},{"value":"0,00E+00","module":"D","scenario":null}]}]}