{"product_name":"Porenbeton","epd_id":"EPD-BPV-20230453-IBG3-DE","declared_unit":{"unit":"m3","amount":1},"compliance":["DIN EN 15804+A2","ISO 14025"],"producer_name":"Bundesverband Porenbetonindustrie e.V.","environmental_impact":[{"parameter":"GWP-total","unit":"kg CO2-eq","values":[{"value":"2,07E+02","module":"A1-A3","scenario":null},{"value":"2,63E+00","module":"A4","scenario":null},{"value":"5,75E+00","module":"A5","scenario":null},{"value":"-8,01E+01","module":"B1","scenario":null},{"value":"2,80E-01","module":"C1","scenario":null},{"value":"1,31E+00","module":"C2","scenario":null},{"value":"1,15E+00","module":"C3","scenario":null},{"value":"6,50E+00","module":"C4","scenario":null},{"value":"-3,21E+00","module":"D","scenario":null}]},{"parameter":"GWP-fossil","unit":"kg CO2-eq","values":[{"value":"2,10E+02","module":"A1-A3","scenario":null},{"value":"2,58E+00","module":"A4","scenario":null},{"value":"1,95E+00","module":"A5","scenario":null},{"value":"-8,01E+01","module":"B1","scenario":null},{"value":"2,77E-01","module":"C1","scenario":null},{"value":"1,28E+00","module":"C2","scenario":null},{"value":"1,14E+00","module":"C3","scenario":null},{"value":"6,48E+00","module":"C4","scenario":null},{"value":"-3,22E+00","module":"D","scenario":null}]},{"parameter":"GWP-biogenic","unit":"kg CO2-eq","values":[{"value":"-2,87E+00","module":"A1-A3","scenario":null},{"value":"2,78E-02","module":"A4","scenario":null},{"value":"3,80E+00","module":"A5","scenario":null},{"value":"0,00E+00","module":"B1","scenario":null},{"value":"4,13E-04","module":"C1","scenario":null},{"value":"1,38E-02","module":"C2","scenario":null},{"value":"2,94E-03","module":"C3","scenario":null},{"value":"2,57E-04","module":"C4","scenario":null},{"value":"1,32E-02","module":"D","scenario":null}]},{"parameter":"GWP-luluc","unit":"kg CO2-eq","values":[{"value":"7,43E-02","module":"A1-A3","scenario":null},{"value":"2,14E-02","module":"A4","scenario":null},{"value":"4,65E-05","module":"A5","scenario":null},{"value":"0,00E+00","module":"B1","scenario":null},{"value":"2,18E-03","module":"C1","scenario":null},{"value":"1,06E-02","module":"C2","scenario":null},{"value":"6,26E-03","module":"C3","scenario":null},{"value":"1,90E-02","module":"C4","scenario":null},{"value":"-3,96E-03","module":"D","scenario":null}]},{"parameter":"ODP","unit":"kg CFC11-eq","values":[{"value":"4,73E-13","module":"A1-A3","scenario":null},{"value":"5,16E-16","module":"A4","scenario":null},{"value":"6,45E-16","module":"A5","scenario":null},{"value":"0,00E+00","module":"B1","scenario":null},{"value":"5,26E-17","module":"C1","scenario":null},{"value":"2,56E-16","module":"C2","scenario":null},{"value":"5,10E-15","module":"C3","scenario":null},{"value":"2,52E-14","module":"C4","scenario":null},{"value":"-2,19E-14","module":"D","scenario":null}]},{"parameter":"AP","unit":"mol H+-eq","values":[{"value":"1,67E-01","module":"A1-A3","scenario":null},{"value":"2,77E-03","module":"A4","scenario":null},{"value":"7,34E-04","module":"A5","scenario":null},{"value":"0,00E+00","module":"B1","scenario":null},{"value":"1,34E-03","module":"C1","scenario":null},{"value":"1,38E-03","module":"C2","scenario":null},{"value":"1,07E-02","module":"C3","scenario":null},{"value":"4,61E-02","module":"C4","scenario":null},{"value":"-8,69E-03","module":"D","scenario":null}]},{"parameter":"POCP","unit":"kg NMVOC-eq","values":[{"value":"1,71E-01","module":"A1-A3","scenario":null},{"value":"2,41E-03","module":"A4","scenario":null},{"value":"6,05E-04","module":"A5","scenario":null},{"value":"0,00E+00","module":"B1","scenario":null},{"value":"1,75E-03","module":"C1","scenario":null},{"value":"1,20E-03","module":"C2","scenario":null},{"value":"1,53E-02","module":"C3","scenario":null},{"value":"3,63E-02","module":"C4","scenario":null},{"value":"-9,31E-03","module":"D","scenario":null}]},{"parameter":"ADPE","unit":"kg Sb-eq","values":[{"value":"1,18E-05","module":"A1-A3","scenario":null},{"value":"2,32E-07","module":"A4","scenario":null},{"value":"9,81E-09","module":"A5","scenario":null},{"value":"0,00E+00","module":"B1","scenario":null},{"value":"2,36E-08","module":"C1","scenario":null},{"value":"1,15E-07","module":"C2","scenario":null},{"value":"1,26E-06","module":"C3","scenario":null},{"value":"6,11E-07","module":"C4","scenario":null},{"value":"-3,59E-07","module":"D","scenario":null}]},{"parameter":"ADPF","unit":"MJ","values":[{"value":"1,38E+03","module":"A1-A3","scenario":null},{"value":"3,48E+01","module":"A4","scenario":null},{"value":"1,07E+00","module":"A5","scenario":null},{"value":"0,00E+00","module":"B1","scenario":null},{"value":"3,55E+00","module":"C1","scenario":null},{"value":"1,73E+01","module":"C2","scenario":null},{"value":"2,16E+01","module":"C3","scenario":null},{"value":"8,60E+01","module":"C4","scenario":null},{"value":"-5,72E+01","module":"D","scenario":null}]},{"parameter":"WDP","unit":"m3 world-eq. Deprived","values":[{"value":"2,27E+01","module":"A1-A3","scenario":null},{"value":"2,42E-02","module":"A4","scenario":null},{"value":"5,71E-01","module":"A5","scenario":null},{"value":"0,00E+00","module":"B1","scenario":null},{"value":"2,47E-03","module":"C1","scenario":null},{"value":"1,20E-02","module":"C2","scenario":null},{"value":"1,92E-01","module":"C3","scenario":null},{"value":"6,95E-01","module":"C4","scenario":null},{"value":"-1,76E-01","module":"D","scenario":null}]},{"parameter":"EP-freshwater","unit":"kg P-eq","values":[{"value":"9,60E-05","module":"A1-A3","scenario":null},{"value":"7,76E-06","module":"A4","scenario":null},{"value":"8,79E-08","module":"A5","scenario":null},{"value":"0,00E+00","module":"B1","scenario":null},{"value":"7,92E-07","module":"C1","scenario":null},{"value":"3,86E-06","module":"C2","scenario":null},{"value":"2,60E-06","module":"C3","scenario":null},{"value":"1,09E-05","module":"C4","scenario":null},{"value":"-4,25E-06","module":"D","scenario":null}]},{"parameter":"EP-marine","unit":"kg N-eq","values":[{"value":"5,86E-02","module":"A1-A3","scenario":null},{"value":"8,85E-04","module":"A4","scenario":null},{"value":"2,19E-04","module":"A5","scenario":null},{"value":"0,00E+00","module":"B1","scenario":null},{"value":"6,26E-04","module":"C1","scenario":null},{"value":"4,40E-04","module":"C2","scenario":null},{"value":"5,27E-03","module":"C3","scenario":null},{"value":"1,20E-02","module":"C4","scenario":null},{"value":"-3,24E-03","module":"D","scenario":null}]},{"parameter":"EP-terrestrial","unit":"mol N-eq.","values":[{"value":"6,40E-01","module":"A1-A3","scenario":null},{"value":"1,05E-02","module":"A4","scenario":null},{"value":"3,48E-03","module":"A5","scenario":null},{"value":"0,00E+00","module":"B1","scenario":null},{"value":"6,93E-03","module":"C1","scenario":null},{"value":"5,22E-03","module":"C2","scenario":null},{"value":"5,79E-02","module":"C3","scenario":null},{"value":"1,32E-01","module":"C4","scenario":null},{"value":"-3,55E-02","module":"D","scenario":null}]}],"additional_environmental_impact":[{"parameter":"PM","unit":"Disease incidence","values":[{"value":null,"module":"A1-A3","scenario":null},{"value":null,"module":"A4","scenario":null},{"value":null,"module":"A5","scenario":null},{"value":null,"module":"B1","scenario":null},{"value":null,"module":"C1","scenario":null},{"value":null,"module":"C2","scenario":null},{"value":null,"module":"C3","scenario":null},{"value":null,"module":"C4","scenario":null},{"value":null,"module":"D","scenario":null}]},{"parameter":"ETP-fw","unit":"CTUe","values":[{"value":null,"module":"A1-A3","scenario":null},{"value":null,"module":"A4","scenario":null},{"value":null,"module":"A5","scenario":null},{"value":null,"module":"B1","scenario":null},{"value":null,"module":"C1","scenario":null},{"value":null,"module":"C2","scenario":null},{"value":null,"module":"C3","scenario":null},{"value":null,"module":"C4","scenario":null},{"value":null,"module":"D","scenario":null}]},{"parameter":"HTP-c","unit":"CTUh","values":[{"value":null,"module":"A1-A3","scenario":null},{"value":null,"module":"A4","scenario":null},{"value":null,"module":"A5","scenario":null},{"value":null,"module":"B1","scenario":null},{"value":null,"module":"C1","scenario":null},{"value":null,"module":"C2","scenario":null},{"value":null,"module":"C3","scenario":null},{"value":null,"module":"C4","scenario":null},{"value":null,"module":"D","scenario":null}]},{"parameter":"HTP-nc","unit":"CTUh","values":[{"value":null,"module":"A1-A3","scenario":null},{"value":null,"module":"A4","scenario":null},{"value":null,"module":"A5","scenario":null},{"value":null,"module":"B1","scenario":null},{"value":null,"module":"C1","scenario":null},{"value":null,"module":"C2","scenario":null},{"value":null,"module":"C3","scenario":null},{"value":null,"module":"C4","scenario":null},{"value":null,"module":"D","scenario":null}]},{"parameter":"SQP","unit":"-","values":[{"value":null,"module":"A1-A3","scenario":null},{"value":null,"module":"A4","scenario":null},{"value":null,"module":"A5","scenario":null},{"value":null,"module":"B1","scenario":null},{"value":null,"module":"C1","scenario":null},{"value":null,"module":"C2","scenario":null},{"value":null,"module":"C3","scenario":null},{"value":null,"module":"C4","scenario":null},{"value":null,"module":"D","scenario":null}]}],"resource_use":[{"parameter":"PERE","unit":"MJ","values":[{"value":"1,40E+02","module":"A1-A3","scenario":null},{"value":"2,00E+00","module":"A4","scenario":null},{"value":"3,15E+01","module":"A5","scenario":null},{"value":"0,00E+00","module":"B1","scenario":null},{"value":"2,04E-01","module":"C1","scenario":null},{"value":"9,95E-01","module":"C2","scenario":null},{"value":"1,91E+00","module":"C3","scenario":null},{"value":"1,16E+01","module":"C4","scenario":null},{"value":"-5,97E+00","module":"D","scenario":null}]},{"parameter":"PERM","unit":"","values":[{"value":"3,13E+01","module":"A1-A3","scenario":null},{"value":"0,00E+00","module":"A4","scenario":null},{"value":"-3,13E+01","module":"A5","scenario":null},{"value":"0,00E+00","module":"B1","scenario":null},{"value":"0,00E+00","module":"C1","scenario":null},{"value":"0,00E+00","module":"C2","scenario":null},{"value":"0,00E+00","module":"C3","scenario":null},{"value":"0,00E+00","module":"C4","scenario":null},{"value":"0,00E+00","module":"D","scenario":null}]},{"parameter":"PERT","unit":"MJ","values":[{"value":"1,72E+02","module":"A1-A3","scenario":null},{"value":"2,00E+00","module":"A4","scenario":null},{"value":"2,07E-01","module":"A5","scenario":null},{"value":"0,00E+00","module":"B1","scenario":null},{"value":"2,04E-01","module":"C1","scenario":null},{"value":"9,95E-01","module":"C2","scenario":null},{"value":"1,91E+00","module":"C3","scenario":null},{"value":"1,16E+01","module":"C4","scenario":null},{"value":"-5,97E+00","module":"D","scenario":null}]},{"parameter":"PENRE","unit":"MJ","values":[{"value":"1,36E+03","module":"A1-A3","scenario":null},{"value":"3,49E+01","module":"A4","scenario":null},{"value":"2,89E+01","module":"A5","scenario":null},{"value":"0,00E+00","module":"B1","scenario":null},{"value":"3,56E+00","module":"C1","scenario":null},{"value":"1,74E+01","module":"C2","scenario":null},{"value":"2,16E+01","module":"C3","scenario":null},{"value":"8,60E+01","module":"C4","scenario":null},{"value":"-5,72E+01","module":"D","scenario":null}]},{"parameter":"PENRM","unit":"MJ","values":[{"value":"2,78E+01","module":"A1-A3","scenario":null},{"value":"0,00E+00","module":"A4","scenario":null},{"value":"-2,78E+01","module":"A5","scenario":null},{"value":"0,00E+00","module":"B1","scenario":null},{"value":"0,00E+00","module":"C1","scenario":null},{"value":"0,00E+00","module":"C2","scenario":null},{"value":"0,00E+00","module":"C3","scenario":null},{"value":"0,00E+00","module":"C4","scenario":null},{"value":"0,00E+00","module":"D","scenario":null}]},{"parameter":"PENRT","unit":"MJ","values":[{"value":"1,38E+03","module":"A1-A3","scenario":null},{"value":"3,49E+01","module":"A4","scenario":null},{"value":"1,07E+00","module":"A5","scenario":null},{"value":"0,00E+00","module":"B1","scenario":null},{"value":"3,56E+00","module":"C1","scenario":null},{"value":"1,74E+01","module":"C2","scenario":null},{"value":"2,16E+01","module":"C3","scenario":null},{"value":"8,60E+01","module":"C4","scenario":null},{"value":"-5,72E+01","module":"D","scenario":null}]},{"parameter":"SM","unit":"kg","values":[{"value":"2,95E+01","module":"A1-A3","scenario":null},{"value":"0,00E+00","module":"A4","scenario":null},{"value":"0,00E+00","module":"A5","scenario":null},{"value":"0,00E+00","module":"B1","scenario":null},{"value":"0,00E+00","module":"C1","scenario":null},{"value":"0,00E+00","module":"C2","scenario":null},{"value":"0,00E+00","module":"C3","scenario":null},{"value":"0,00E+00","module":"C4","scenario":null},{"value":"4,16E+02","module":"D","scenario":null}]},{"parameter":"RSF","unit":"MJ","values":[{"value":"0,00E+00","module":"A1-A3","scenario":null},{"value":"0,00E+00","module":"A4","scenario":null},{"value":"0,00E+00","module":"A5","scenario":null},{"value":"0,00E+00","module":"B1","scenario":null},{"value":"0,00E+00","module":"C1","scenario":null},{"value":"0,00E+00","module":"C2","scenario":null},{"value":"0,00E+00","module":"C3","scenario":null},{"value":"0,00E+00","module":"C4","scenario":null},{"value":"0,00E+00","module":"D","scenario":null}]},{"parameter":"NRSF","unit":"MJ","values":[{"value":"0,00E+00","module":"A1-A3","scenario":null},{"value":"0,00E+00","module":"A4","scenario":null},{"value":"0,00E+00","module":"A5","scenario":null},{"value":"0,00E+00","module":"B1","scenario":null},{"value":"0,00E+00","module":"C1","scenario":null},{"value":"0,00E+00","module":"C2","scenario":null},{"value":"0,00E+00","module":"C3","scenario":null},{"value":"0,00E+00","module":"C4","scenario":null},{"value":"0,00E+00","module":"D","scenario":null}]},{"parameter":"FW","unit":"m3","values":[{"value":"6,50E-01","module":"A1-A3","scenario":null},{"value":"2,29E-03","module":"A4","scenario":null},{"value":"1,34E-02","module":"A5","scenario":null},{"value":"0,00E+00","module":"B1","scenario":null},{"value":"2,34E-04","module":"C1","scenario":null},{"value":"1,14E-03","module":"C2","scenario":null},{"value":"5,59E-03","module":"C3","scenario":null},{"value":"2,12E-02","module":"C4","scenario":null},{"value":"-9,26E-03","module":"D","scenario":null}]}],"end_of_life_waste":[{"parameter":"HWD","unit":"kg","values":[{"value":"2,67E-07","module":"A1-A3","scenario":null},{"value":"1,84E-09","module":"A4","scenario":null},{"value":"1,92E-10","module":"A5","scenario":null},{"value":"0,00E+00","module":"B1","scenario":null},{"value":"1,88E-10","module":"C1","scenario":null},{"value":"9,15E-10","module":"C2","scenario":null},{"value":"1,25E-09","module":"C3","scenario":null},{"value":"9,13E-09","module":"C4","scenario":null},{"value":"-8,64E-09","module":"D","scenario":null}]},{"parameter":"NHWD","unit":"kg","values":[{"value":"2,19E+00","module":"A1-A3","scenario":null},{"value":"5,48E-03","module":"A4","scenario":null},{"value":"3,50E-02","module":"A5","scenario":null},{"value":"0,00E+00","module":"B1","scenario":null},{"value":"5,59E-04","module":"C1","scenario":null},{"value":"2,72E-03","module":"C2","scenario":null},{"value":"6,21E-03","module":"C3","scenario":null},{"value":"4,29E+02","module":"C4","scenario":null},{"value":"-1,73E+01","module":"D","scenario":null}]},{"parameter":"RWD","unit":"kg","values":[{"value":"3,64E-02","module":"A1-A3","scenario":null},{"value":"6,34E-05","module":"A4","scenario":null},{"value":"5,94E-05","module":"A5","scenario":null},{"value":"0,00E+00","module":"B1","scenario":null},{"value":"6,46E-06","module":"C1","scenario":null},{"value":"3,15E-05","module":"C2","scenario":null},{"value":"1,59E-04","module":"C3","scenario":null},{"value":"9,03E-04","module":"C4","scenario":null},{"value":"-4,83E-03","module":"D","scenario":null}]}],"end_of_life_flow":[{"parameter":"CRU","unit":"kg","values":[{"value":"0,00E+00","module":"A1-A3","scenario":null},{"value":"0,00E+00","module":"A4","scenario":null},{"value":"0,00E+00","module":"A5","scenario":null},{"value":"0,00E+00","module":"B1","scenario":null},{"value":"0,00E+00","module":"C1","scenario":null},{"value":"0,00E+00","module":"C2","scenario":null},{"value":"0,00E+00","module":"C3","scenario":null},{"value":"0,00E+00","module":"C4","scenario":null},{"value":"0,00E+00","module":"D","scenario":null}]},{"parameter":"MFR","unit":"kg","values":[{"value":"0,00E+00","module":"A1-A3","scenario":null},{"value":"0,00E+00","module":"A4","scenario":null},{"value":"0,00E+00","module":"A5","scenario":null},{"value":"0,00E+00","module":"B1","scenario":null},{"value":"0,00E+00","module":"C1","scenario":null},{"value":"0,00E+00","module":"C2","scenario":null},{"value":"4,28E+02","module":"C3","scenario":null},{"value":"0,00E+00","module":"C4","scenario":null},{"value":"0,00E+00","module":"D","scenario":null}]},{"parameter":"MER","unit":"kg","values":[{"value":"0,00E+00","module":"A1-A3","scenario":null},{"value":"0,00E+00","module":"A4","scenario":null},{"value":"0,00E+00","module":"A5","scenario":null},{"value":"0,00E+00","module":"B1","scenario":null},{"value":"0,00E+00","module":"C1","scenario":null},{"value":"0,00E+00","module":"C2","scenario":null},{"value":"0,00E+00","module":"C3","scenario":null},{"value":"0,00E+00","module":"C4","scenario":null},{"value":"0,00E+00","module":"D","scenario":null}]},{"parameter":"EEE","unit":"MJ","values":[{"value":"0,00E+00","module":"A1-A3","scenario":null},{"value":"0,00E+00","module":"A4","scenario":null},{"value":"9,58E+00","module":"A5","scenario":null},{"value":"0,00E+00","module":"B1","scenario":null},{"value":"0,00E+00","module":"C1","scenario":null},{"value":"0,00E+00","module":"C2","scenario":null},{"value":"0,00E+00","module":"C3","scenario":null},{"value":"0,00E+00","module":"C4","scenario":null},{"value":"0,00E+00","module":"D","scenario":null}]},{"parameter":"EET","unit":"MJ","values":[{"value":"0,00E+00","module":"A1-A3","scenario":null},{"value":"0,00E+00","module":"A4","scenario":null},{"value":"1,71E+01","module":"A5","scenario":null},{"value":"0,00E+00","module":"B1","scenario":null},{"value":"0,00E+00","module":"C1","scenario":null},{"value":"0,00E+00","module":"C2","scenario":null},{"value":"0,00E+00","module":"C3","scenario":null},{"value":"0,00E+00","module":"C4","scenario":null},{"value":"0,00E+00","module":"D","scenario":null}]}]}