{"product_name":"ESA 100-300 Automatic Sliding Door ","epd_id":"EPD-DOR-20220211-CBA1-EN","declared_unit":{"unit":"stk","amount":1},"compliance":["DIN EN 15804+A2","ISO 14025"],"producer_name":"dormakaba International Holding GmbH","environmental_impact":[{"parameter":"GWP-total","unit":"kg CO2-eq","values":[{"value":"1,70E+03","module":"A1-A3","scenario":null},{"value":"1,83E+00","module":"A4","scenario":null},{"value":"5,38E+00","module":"A5","scenario":null},{"value":"1,06E+03","module":"B6","scenario":null},{"value":"9,05E-01","module":"C2","scenario":null},{"value":"2,49E+01","module":"C3","scenario":null},{"value":"7,70E-02","module":"C4","scenario":null},{"value":"-1,09E+03","module":"D","scenario":null}]},{"parameter":"GWP-fossil","unit":"kg CO2-eq","values":[{"value":"1,72E+03","module":"A1-A3","scenario":null},{"value":"1,75E+00","module":"A4","scenario":null},{"value":"2,61E+00","module":"A5","scenario":null},{"value":"1,06E+03","module":"B6","scenario":null},{"value":"8,65E-01","module":"C2","scenario":null},{"value":"1,39E+00","module":"C3","scenario":null},{"value":"7,60E-02","module":"C4","scenario":null},{"value":"-1,08E+03","module":"D","scenario":null}]},{"parameter":"GWP-biogenic","unit":"kg CO2-eq","values":[{"value":"-2,14E+01","module":"A1-A3","scenario":null},{"value":"8,10E-02","module":"A4","scenario":null},{"value":"2,77E+00","module":"A5","scenario":null},{"value":"2,30E-01","module":"B6","scenario":null},{"value":"4,00E-02","module":"C2","scenario":null},{"value":"2,35E+01","module":"C3","scenario":null},{"value":"2,60E-04","module":"C4","scenario":null},{"value":"-3,53E+00","module":"D","scenario":null}]},{"parameter":"GWP-luluc","unit":"kg CO2-eq","values":[{"value":"1,59E+00","module":"A1-A3","scenario":null},{"value":"4,17E-05","module":"A4","scenario":null},{"value":"1,90E-04","module":"A5","scenario":null},{"value":"3,21E-01","module":"B6","scenario":null},{"value":"2,06E-05","module":"C2","scenario":null},{"value":"2,67E-04","module":"C3","scenario":null},{"value":"2,19E-04","module":"C4","scenario":null},{"value":"-1,63E-01","module":"D","scenario":null}]},{"parameter":"ODP","unit":"kg CFC11-eq","values":[{"value":"1,76E-09","module":"A1-A3","scenario":null},{"value":"1,85E-16","module":"A4","scenario":null},{"value":"1,79E-15","module":"A5","scenario":null},{"value":"3,74E-12","module":"B6","scenario":null},{"value":"9,13E-17","module":"C2","scenario":null},{"value":"3,17E-15","module":"C3","scenario":null},{"value":"2,82E-16","module":"C4","scenario":null},{"value":"-8,94E-09","module":"D","scenario":null}]},{"parameter":"AP","unit":"mol H+-eq","values":[{"value":"8,18E+00","module":"A1-A3","scenario":null},{"value":"2,00E-03","module":"A4","scenario":null},{"value":"1,00E-03","module":"A5","scenario":null},{"value":"1,72E+00","module":"B6","scenario":null},{"value":"8,65E-04","module":"C2","scenario":null},{"value":"3,00E-03","module":"C3","scenario":null},{"value":"5,46E-04","module":"C4","scenario":null},{"value":"-4,15E+00","module":"D","scenario":null}]},{"parameter":"POCP","unit":"kg NMVOC-eq","values":[{"value":"3,40E+00","module":"A1-A3","scenario":null},{"value":"2,00E-03","module":"A4","scenario":null},{"value":"1,00E-03","module":"A5","scenario":null},{"value":"1,05E+00","module":"B6","scenario":null},{"value":"7,79E-04","module":"C2","scenario":null},{"value":"3,00E-03","module":"C3","scenario":null},{"value":"4,25E-04","module":"C4","scenario":null},{"value":"-1,70E+00","module":"D","scenario":null}]},{"parameter":"ADPE","unit":"kg Sb-eq","values":[{"value":"4,33E-03","module":"A1-A3","scenario":null},{"value":"5,25E-08","module":"A4","scenario":null},{"value":"2,57E-08","module":"A5","scenario":null},{"value":"2,11E-04","module":"B6","scenario":null},{"value":"2,59E-08","module":"C2","scenario":null},{"value":"4,91E-08","module":"C3","scenario":null},{"value":"6,83E-09","module":"C4","scenario":null},{"value":"-6,74E-04","module":"D","scenario":null}]},{"parameter":"ADPF","unit":"MJ","values":[{"value":"2,24E+04","module":"A1-A3","scenario":null},{"value":"2,48E+01","module":"A4","scenario":null},{"value":"2,07E+00","module":"A5","scenario":null},{"value":"1,72E+04","module":"B6","scenario":null},{"value":"1,23E+01","module":"C2","scenario":null},{"value":"5,12E+00","module":"C3","scenario":null},{"value":"9,98E-01","module":"C4","scenario":null},{"value":"-1,56E+04","module":"D","scenario":null}]},{"parameter":"WDP","unit":"m3 world-eq. Deprived","values":[{"value":"2,60E+02","module":"A1-A3","scenario":null},{"value":"3,00E-03","module":"A4","scenario":null},{"value":"6,12E-01","module":"A5","scenario":null},{"value":"2,06E+02","module":"B6","scenario":null},{"value":"2,00E-03","module":"C2","scenario":null},{"value":"2,49E+00","module":"C3","scenario":null},{"value":"8,00E-03","module":"C4","scenario":null},{"value":"-4,70E+01","module":"D","scenario":null}]},{"parameter":"EP-freshwater","unit":"kg P-eq","values":[{"value":"2,08E-03","module":"A1-A3","scenario":null},{"value":"3,75E-07","module":"A4","scenario":null},{"value":"3,04E-07","module":"A5","scenario":null},{"value":"5,80E-04","module":"B6","scenario":null},{"value":"1,85E-07","module":"C2","scenario":null},{"value":"4,75E-07","module":"C3","scenario":null},{"value":"1,31E-07","module":"C4","scenario":null},{"value":"-5,35E-04","module":"D","scenario":null}]},{"parameter":"EP-marine","unit":"kg N-eq","values":[{"value":"1,10E+00","module":"A1-A3","scenario":null},{"value":"5,58E-04","module":"A4","scenario":null},{"value":"3,89E-04","module":"A5","scenario":null},{"value":"3,68E-01","module":"B6","scenario":null},{"value":"2,75E-04","module":"C2","scenario":null},{"value":"1,00E-03","module":"C3","scenario":null},{"value":"1,40E-04","module":"C4","scenario":null},{"value":"-5,38E-01","module":"D","scenario":null}]},{"parameter":"EP-terrestrial","unit":"mol N-eq.","values":[{"value":"1,20E+01","module":"A1-A3","scenario":null},{"value":"6,00E-03","module":"A4","scenario":null},{"value":"6,00E-03","module":"A5","scenario":null},{"value":"3,95E+00","module":"B6","scenario":null},{"value":"3,00E-03","module":"C2","scenario":null},{"value":"1,60E-02","module":"C3","scenario":null},{"value":"2,00E-03","module":"C4","scenario":null},{"value":"-5,85E+00","module":"D","scenario":null}]}],"additional_environmental_impact":[{"parameter":"PM","unit":"Disease incidence","values":[{"value":"8,53E-05","module":"A1-A3","scenario":null},{"value":"9,21E-09","module":"A4","scenario":null},{"value":"1,02E-08","module":"A5","scenario":null},{"value":"1,54E-05","module":"B6","scenario":null},{"value":"4,55E-09","module":"C2","scenario":null},{"value":"1,88E-08","module":"C3","scenario":null},{"value":"6,76E-09","module":"C4","scenario":null},{"value":"-6,73E-05","module":"D","scenario":null}]},{"parameter":"ETP-fw","unit":"CTUe","values":[{"value":"7,94E+03","module":"A1-A3","scenario":null},{"value":"1,76E+01","module":"A4","scenario":null},{"value":"8,67E-01","module":"A5","scenario":null},{"value":"5,13E+03","module":"B6","scenario":null},{"value":"8,69E+00","module":"C2","scenario":null},{"value":"2,21E+00","module":"C3","scenario":null},{"value":"5,70E-01","module":"C4","scenario":null},{"value":"-5,95E+03","module":"D","scenario":null}]},{"parameter":"HTP-c","unit":"CTUh","values":[{"value":"9,43E-07","module":"A1-A3","scenario":null},{"value":"3,31E-10","module":"A4","scenario":null},{"value":"6,07E-11","module":"A5","scenario":null},{"value":"1,10E-07","module":"B6","scenario":null},{"value":"1,64E-10","module":"C2","scenario":null},{"value":"1,63E-10","module":"C3","scenario":null},{"value":"8,45E-11","module":"C4","scenario":null},{"value":"-2,89E-07","module":"D","scenario":null}]},{"parameter":"HTP-nc","unit":"CTUh","values":[{"value":"2,02E-05","module":"A1-A3","scenario":null},{"value":"1,42E-08","module":"A4","scenario":null},{"value":"4,85E-09","module":"A5","scenario":null},{"value":"4,17E-06","module":"B6","scenario":null},{"value":"6,99E-09","module":"C2","scenario":null},{"value":"6,63E-09","module":"C3","scenario":null},{"value":"9,32E-09","module":"C4","scenario":null},{"value":"-7,84E-06","module":"D","scenario":null}]},{"parameter":"SQP","unit":"-","values":[{"value":"4,73E+03","module":"A1-A3","scenario":null},{"value":"6,40E-02","module":"A4","scenario":null},{"value":"5,90E-01","module":"A5","scenario":null},{"value":"1,57E+03","module":"B6","scenario":null},{"value":"3,20E-02","module":"C2","scenario":null},{"value":"1,44E+00","module":"C3","scenario":null},{"value":"2,08E-01","module":"C4","scenario":null},{"value":"-4,42E+02","module":"D","scenario":null}]}],"resource_use":[{"parameter":"PERE","unit":"MJ","values":[{"value":"9,45E+03","module":"A1-A3","scenario":null},{"value":"7,80E-02","module":"A4","scenario":null},{"value":"2,45E+01","module":"A5","scenario":null},{"value":"2,72E+03","module":"B6","scenario":null},{"value":"3,90E-02","module":"C2","scenario":null},{"value":"1,98E+02","module":"C3","scenario":null},{"value":"1,31E-01","module":"C4","scenario":null},{"value":"-7,58E+03","module":"D","scenario":null}]},{"parameter":"PERM","unit":"","values":[{"value":"2,21E+02","module":"A1-A3","scenario":null},{"value":"0,00E+00","module":"A4","scenario":null},{"value":"-2,40E+01","module":"A5","scenario":null},{"value":"0,00E+00","module":"B6","scenario":null},{"value":"0,00E+00","module":"C2","scenario":null},{"value":"-1,97E+02","module":"C3","scenario":null},{"value":"0,00E+00","module":"C4","scenario":null},{"value":"0,00E+00","module":"D","scenario":null}]},{"parameter":"PERT","unit":"MJ","values":[{"value":"9,67E+03","module":"A1-A3","scenario":null},{"value":"7,80E-02","module":"A4","scenario":null},{"value":"4,69E-01","module":"A5","scenario":null},{"value":"2,72E+03","module":"B6","scenario":null},{"value":"3,90E-02","module":"C2","scenario":null},{"value":"9,92E-01","module":"C3","scenario":null},{"value":"1,31E-01","module":"C4","scenario":null},{"value":"-7,58E+03","module":"D","scenario":null}]},{"parameter":"PENRE","unit":"MJ","values":[{"value":"2,23E+04","module":"A1-A3","scenario":null},{"value":"2,49E+01","module":"A4","scenario":null},{"value":"4,51E+01","module":"A5","scenario":null},{"value":"1,72E+04","module":"B6","scenario":null},{"value":"1,23E+01","module":"C2","scenario":null},{"value":"2,85E+01","module":"C3","scenario":null},{"value":"9,99E-01","module":"C4","scenario":null},{"value":"-1,56E+04","module":"D","scenario":null}]},{"parameter":"PENRM","unit":"MJ","values":[{"value":"6,64E+01","module":"A1-A3","scenario":null},{"value":"0,00E+00","module":"A4","scenario":null},{"value":"-4,30E+01","module":"A5","scenario":null},{"value":"0,00E+00","module":"B6","scenario":null},{"value":"0,00E+00","module":"C2","scenario":null},{"value":"-2,34E+01","module":"C3","scenario":null},{"value":"0,00E+00","module":"C4","scenario":null},{"value":"0,00E+00","module":"D","scenario":null}]},{"parameter":"PENRT","unit":"MJ","values":[{"value":"2,24E+04","module":"A1-A3","scenario":null},{"value":"2,49E+01","module":"A4","scenario":null},{"value":"2,07E+00","module":"A5","scenario":null},{"value":"1,72E+04","module":"B6","scenario":null},{"value":"1,23E+01","module":"C2","scenario":null},{"value":"5,12E+00","module":"C3","scenario":null},{"value":"9,99E-01","module":"C4","scenario":null},{"value":"-1,56E+04","module":"D","scenario":null}]},{"parameter":"SM","unit":"kg","values":[{"value":"5,79E+00","module":"A1-A3","scenario":null},{"value":"0,00E+00","module":"A4","scenario":null},{"value":"0,00E+00","module":"A5","scenario":null},{"value":"0,00E+00","module":"B6","scenario":null},{"value":"0,00E+00","module":"C2","scenario":null},{"value":"0,00E+00","module":"C3","scenario":null},{"value":"0,00E+00","module":"C4","scenario":null},{"value":"0,00E+00","module":"D","scenario":null}]},{"parameter":"RSF","unit":"MJ","values":[{"value":"0,00E+00","module":"A1-A3","scenario":null},{"value":"0,00E+00","module":"A4","scenario":null},{"value":"0,00E+00","module":"A5","scenario":null},{"value":"0,00E+00","module":"B6","scenario":null},{"value":"0,00E+00","module":"C2","scenario":null},{"value":"0,00E+00","module":"C3","scenario":null},{"value":"0,00E+00","module":"C4","scenario":null},{"value":"0,00E+00","module":"D","scenario":null}]},{"parameter":"NRSF","unit":"MJ","values":[{"value":"0,00E+00","module":"A1-A3","scenario":null},{"value":"0,00E+00","module":"A4","scenario":null},{"value":"0,00E+00","module":"A5","scenario":null},{"value":"0,00E+00","module":"B6","scenario":null},{"value":"0,00E+00","module":"C2","scenario":null},{"value":"0,00E+00","module":"C3","scenario":null},{"value":"0,00E+00","module":"C4","scenario":null},{"value":"0,00E+00","module":"D","scenario":null}]},{"parameter":"FW","unit":"m3","values":[{"value":"2,38E+01","module":"A1-A3","scenario":null},{"value":"1,40E-04","module":"A4","scenario":null},{"value":"1,40E-02","module":"A5","scenario":null},{"value":"6,29E+00","module":"B6","scenario":null},{"value":"6,94E-05","module":"C2","scenario":null},{"value":"5,80E-02","module":"C3","scenario":null},{"value":"2,52E-04","module":"C4","scenario":null},{"value":"-1,32E+01","module":"D","scenario":null}]}],"end_of_life_waste":[{"parameter":"HWD","unit":"kg","values":[{"value":"2,95E-05","module":"A1-A3","scenario":null},{"value":"2,41E-09","module":"A4","scenario":null},{"value":"5,81E-09","module":"A5","scenario":null},{"value":"6,63E-06","module":"B6","scenario":null},{"value":"1,19E-09","module":"C2","scenario":null},{"value":"5,10E-09","module":"C3","scenario":null},{"value":"1,52E-08","module":"C4","scenario":null},{"value":"-1,24E-05","module":"D","scenario":null}]},{"parameter":"NHWD","unit":"kg","values":[{"value":"4,55E+02","module":"A1-A3","scenario":null},{"value":"3,00E-03","module":"A4","scenario":null},{"value":"3,53E-01","module":"A5","scenario":null},{"value":"5,34E+00","module":"B6","scenario":null},{"value":"1,00E-03","module":"C2","scenario":null},{"value":"2,64E-01","module":"C3","scenario":null},{"value":"5,02E+00","module":"C4","scenario":null},{"value":"-2,98E+02","module":"D","scenario":null}]},{"parameter":"RWD","unit":"kg","values":[{"value":"1,36E+00","module":"A1-A3","scenario":null},{"value":"2,67E-05","module":"A4","scenario":null},{"value":"9,08E-05","module":"A5","scenario":null},{"value":"1,53E+00","module":"B6","scenario":null},{"value":"1,32E-05","module":"C2","scenario":null},{"value":"2,84E-04","module":"C3","scenario":null},{"value":"1,14E-05","module":"C4","scenario":null},{"value":"-1,79E+00","module":"D","scenario":null}]}],"end_of_life_flow":[{"parameter":"CRU","unit":"kg","values":[{"value":"0,00E+00","module":"A1-A3","scenario":null},{"value":"0,00E+00","module":"A4","scenario":null},{"value":"0,00E+00","module":"A5","scenario":null},{"value":"0,00E+00","module":"B6","scenario":null},{"value":"0,00E+00","module":"C2","scenario":null},{"value":"0,00E+00","module":"C3","scenario":null},{"value":"0,00E+00","module":"C4","scenario":null},{"value":"0,00E+00","module":"D","scenario":null}]},{"parameter":"MFR","unit":"kg","values":[{"value":"0,00E+00","module":"A1-A3","scenario":null},{"value":"0,00E+00","module":"A4","scenario":null},{"value":"0,00E+00","module":"A5","scenario":null},{"value":"0,00E+00","module":"B6","scenario":null},{"value":"0,00E+00","module":"C2","scenario":null},{"value":"1,91E+02","module":"C3","scenario":null},{"value":"0,00E+00","module":"C4","scenario":null},{"value":"0,00E+00","module":"D","scenario":null}]},{"parameter":"MER","unit":"kg","values":[{"value":"0,00E+00","module":"A1-A3","scenario":null},{"value":"0,00E+00","module":"A4","scenario":null},{"value":"0,00E+00","module":"A5","scenario":null},{"value":"0,00E+00","module":"B6","scenario":null},{"value":"0,00E+00","module":"C2","scenario":null},{"value":"0,00E+00","module":"C3","scenario":null},{"value":"0,00E+00","module":"C4","scenario":null},{"value":"0,00E+00","module":"D","scenario":null}]},{"parameter":"EEE","unit":"MJ","values":[{"value":"0,00E+00","module":"A1-A3","scenario":null},{"value":"0,00E+00","module":"A4","scenario":null},{"value":"9,00E+00","module":"A5","scenario":null},{"value":"0,00E+00","module":"B6","scenario":null},{"value":"0,00E+00","module":"C2","scenario":null},{"value":"0,00E+00","module":"C3","scenario":null},{"value":"0,00E+00","module":"C4","scenario":null},{"value":"0,00E+00","module":"D","scenario":null}]},{"parameter":"EET","unit":"MJ","values":[{"value":"0,00E+00","module":"A1-A3","scenario":null},{"value":"0,00E+00","module":"A4","scenario":null},{"value":"1,86E+01","module":"A5","scenario":null},{"value":"0,00E+00","module":"B6","scenario":null},{"value":"0,00E+00","module":"C2","scenario":null},{"value":"0,00E+00","module":"C3","scenario":null},{"value":"0,00E+00","module":"C4","scenario":null},{"value":"0,00E+00","module":"D","scenario":null}]}]}