{"product_name":"Kooltherm\u00ae K8 C","epd_id":"EPD-KSI-20230316-CBA1-EN","declared_unit":{"unit":"m2","amount":1},"compliance":["DIN EN 15804+A2","ISO 14025"],"producer_name":"Kingspan Insulation B.V.","environmental_impact":[{"parameter":"GWP-total","unit":"kg CO2-eq","values":[{"value":"8,38E+00","module":"A1-A3","scenario":null},{"value":"3,23E-02","module":"A4","scenario":null},{"value":"1,91E-01","module":"A5","scenario":null},{"value":"2,47E-03","module":"C1","scenario":null},{"value":"1,62E-02","module":"C2","scenario":null},{"value":"8,05E+00","module":"C3","scenario":null},{"value":"0,00E+00","module":"C4","scenario":null},{"value":"-3,17E+00","module":"D","scenario":null}]},{"parameter":"GWP-fossil","unit":"kg CO2-eq","values":[{"value":"8,35E+00","module":"A1-A3","scenario":null},{"value":"3,22E-02","module":"A4","scenario":null},{"value":"1,91E-01","module":"A5","scenario":null},{"value":"2,46E-03","module":"C1","scenario":null},{"value":"1,61E-02","module":"C2","scenario":null},{"value":"8,05E+00","module":"C3","scenario":null},{"value":"0,00E+00","module":"C4","scenario":null},{"value":"-3,16E+00","module":"D","scenario":null}]},{"parameter":"GWP-biogenic","unit":"kg CO2-eq","values":[{"value":"-3,98E-02","module":"A1-A3","scenario":null},{"value":"-4,45E-05","module":"A4","scenario":null},{"value":"1,04E-05","module":"A5","scenario":null},{"value":"3,29E-06","module":"C1","scenario":null},{"value":"-2,22E-05","module":"C2","scenario":null},{"value":"5,57E-04","module":"C3","scenario":null},{"value":"0,00E+00","module":"C4","scenario":null},{"value":"-1,62E-02","module":"D","scenario":null}]},{"parameter":"GWP-luluc","unit":"kg CO2-eq","values":[{"value":"7,71E-02","module":"A1-A3","scenario":null},{"value":"1,80E-04","module":"A4","scenario":null},{"value":"2,27E-06","module":"A5","scenario":null},{"value":"3,04E-08","module":"C1","scenario":null},{"value":"8,98E-05","module":"C2","scenario":null},{"value":"2,61E-05","module":"C3","scenario":null},{"value":"0,00E+00","module":"C4","scenario":null},{"value":"-3,47E-04","module":"D","scenario":null}]},{"parameter":"ODP","unit":"kg CFC11-eq","values":[{"value":"1,37E-08","module":"A1-A3","scenario":null},{"value":"1,93E-15","module":"A4","scenario":null},{"value":"3,40E-14","module":"A5","scenario":null},{"value":"1,51E-16","module":"C1","scenario":null},{"value":"9,65E-16","module":"C2","scenario":null},{"value":"6,40E-13","module":"C3","scenario":null},{"value":"0,00E+00","module":"C4","scenario":null},{"value":"-2,14E-11","module":"D","scenario":null}]},{"parameter":"AP","unit":"mol H+-eq","values":[{"value":"2,04E-02","module":"A1-A3","scenario":null},{"value":"3,32E-05","module":"A4","scenario":null},{"value":"2,38E-05","module":"A5","scenario":null},{"value":"1,14E-05","module":"C1","scenario":null},{"value":"1,66E-05","module":"C2","scenario":null},{"value":"4,64E-03","module":"C3","scenario":null},{"value":"0,00E+00","module":"C4","scenario":null},{"value":"-4,16E-03","module":"D","scenario":null}]},{"parameter":"POCP","unit":"kg NMVOC-eq","values":[{"value":"2,21E-02","module":"A1-A3","scenario":null},{"value":"2,92E-05","module":"A4","scenario":null},{"value":"1,84E-05","module":"A5","scenario":null},{"value":"1,54E-05","module":"C1","scenario":null},{"value":"1,46E-05","module":"C2","scenario":null},{"value":"5,74E-03","module":"C3","scenario":null},{"value":"0,00E+00","module":"C4","scenario":null},{"value":"-3,15E-03","module":"D","scenario":null}]},{"parameter":"ADPE","unit":"kg Sb-eq","values":[{"value":"6,94E-06","module":"A1-A3","scenario":null},{"value":"2,69E-09","module":"A4","scenario":null},{"value":"8,32E-10","module":"A5","scenario":null},{"value":"1,01E-10","module":"C1","scenario":null},{"value":"1,35E-09","module":"C2","scenario":null},{"value":"1,76E-08","module":"C3","scenario":null},{"value":"0,00E+00","module":"C4","scenario":null},{"value":"-4,77E-07","module":"D","scenario":null}]},{"parameter":"ADPF","unit":"MJ","values":[{"value":"2,24E+02","module":"A1-A3","scenario":null},{"value":"4,30E-01","module":"A4","scenario":null},{"value":"7,06E-02","module":"A5","scenario":null},{"value":"3,33E-02","module":"C1","scenario":null},{"value":"2,15E-01","module":"C2","scenario":null},{"value":"2,19E+00","module":"C3","scenario":null},{"value":"0,00E+00","module":"C4","scenario":null},{"value":"-5,37E+01","module":"D","scenario":null}]},{"parameter":"WDP","unit":"m3 world-eq. Deprived","values":[{"value":"1,21E+00","module":"A1-A3","scenario":null},{"value":"2,89E-04","module":"A4","scenario":null},{"value":"1,81E-02","module":"A5","scenario":null},{"value":"4,58E-06","module":"C1","scenario":null},{"value":"1,44E-04","module":"C2","scenario":null},{"value":"8,17E-01","module":"C3","scenario":null},{"value":"0,00E+00","module":"C4","scenario":null},{"value":"-3,37E-01","module":"D","scenario":null}]},{"parameter":"EP-freshwater","unit":"kg P-eq","values":[{"value":"2,23E-05","module":"A1-A3","scenario":null},{"value":"9,62E-08","module":"A4","scenario":null},{"value":"8,60E-09","module":"A5","scenario":null},{"value":"4,97E-10","module":"C1","scenario":null},{"value":"4,81E-08","module":"C2","scenario":null},{"value":"2,27E-07","module":"C3","scenario":null},{"value":"0,00E+00","module":"C4","scenario":null},{"value":"-4,35E-06","module":"D","scenario":null}]},{"parameter":"EP-marine","unit":"kg N-eq","values":[{"value":"5,01E-03","module":"A1-A3","scenario":null},{"value":"1,09E-05","module":"A4","scenario":null},{"value":"6,39E-06","module":"A5","scenario":null},{"value":"5,45E-06","module":"C1","scenario":null},{"value":"5,43E-06","module":"C2","scenario":null},{"value":"2,23E-03","module":"C3","scenario":null},{"value":"0,00E+00","module":"C4","scenario":null},{"value":"-1,13E-03","module":"D","scenario":null}]},{"parameter":"EP-terrestrial","unit":"mol N-eq.","values":[{"value":"5,07E-02","module":"A1-A3","scenario":null},{"value":"1,29E-04","module":"A4","scenario":null},{"value":"1,08E-04","module":"A5","scenario":null},{"value":"5,97E-05","module":"C1","scenario":null},{"value":"6,46E-05","module":"C2","scenario":null},{"value":"2,57E-02","module":"C3","scenario":null},{"value":"0,00E+00","module":"C4","scenario":null},{"value":"-1,21E-02","module":"D","scenario":null}]}],"additional_environmental_impact":[{"parameter":"PM","unit":"Disease incidence","values":[{"value":"2,18E-07","module":"A1-A3","scenario":null},{"value":"1,92E-10","module":"A4","scenario":null},{"value":"2,91E-10","module":"A5","scenario":null},{"value":"1,29E-10","module":"C1","scenario":null},{"value":"9,58E-11","module":"C2","scenario":null},{"value":"1,44E-08","module":"C3","scenario":null},{"value":"0,00E+00","module":"C4","scenario":null},{"value":"-3,44E-08","module":"D","scenario":null}]},{"parameter":"ETP-fw","unit":"CTUe","values":[{"value":"8,25E+01","module":"A1-A3","scenario":null},{"value":"2,99E-01","module":"A4","scenario":null},{"value":"5,05E-02","module":"A5","scenario":null},{"value":"2,32E-02","module":"C1","scenario":null},{"value":"1,49E-01","module":"C2","scenario":null},{"value":"8,24E-01","module":"C3","scenario":null},{"value":"0,00E+00","module":"C4","scenario":null},{"value":"-1,18E+01","module":"D","scenario":null}]},{"parameter":"HTP-c","unit":"CTUh","values":[{"value":"3,92E-09","module":"A1-A3","scenario":null},{"value":"6,02E-12","module":"A4","scenario":null},{"value":"2,83E-12","module":"A5","scenario":null},{"value":"4,29E-13","module":"C1","scenario":null},{"value":"3,01E-12","module":"C2","scenario":null},{"value":"5,73E-11","module":"C3","scenario":null},{"value":"0,00E+00","module":"C4","scenario":null},{"value":"-5,42E-10","module":"D","scenario":null}]},{"parameter":"HTP-nc","unit":"CTUh","values":[{"value":"1,23E-07","module":"A1-A3","scenario":null},{"value":"3,13E-10","module":"A4","scenario":null},{"value":"2,87E-10","module":"A5","scenario":null},{"value":"2,17E-11","module":"C1","scenario":null},{"value":"1,56E-10","module":"C2","scenario":null},{"value":"2,24E-09","module":"C3","scenario":null},{"value":"0,00E+00","module":"C4","scenario":null},{"value":"-2,08E-08","module":"D","scenario":null}]},{"parameter":"SQP","unit":"-","values":[{"value":"1,33E+01","module":"A1-A3","scenario":null},{"value":"1,48E-01","module":"A4","scenario":null},{"value":"1,80E-02","module":"A5","scenario":null},{"value":"9,19E-05","module":"C1","scenario":null},{"value":"7,41E-02","module":"C2","scenario":null},{"value":"4,75E-01","module":"C3","scenario":null},{"value":"0,00E+00","module":"C4","scenario":null},{"value":"-9,60E+00","module":"D","scenario":null}]}],"resource_use":[{"parameter":"PERE","unit":"MJ","values":[{"value":"3,00E+01","module":"A1-A3","scenario":null},{"value":"2,45E-02","module":"A4","scenario":null},{"value":"1,81E-02","module":"A5","scenario":null},{"value":"1,26E-04","module":"C1","scenario":null},{"value":"1,22E-02","module":"C2","scenario":null},{"value":"3,93E-01","module":"C3","scenario":null},{"value":"0,00E+00","module":"C4","scenario":null},{"value":"-1,48E+01","module":"D","scenario":null}]},{"parameter":"PERM","unit":"","values":[{"value":"0,00E+00","module":"A1-A3","scenario":null},{"value":"0,00E+00","module":"A4","scenario":null},{"value":"0,00E+00","module":"A5","scenario":null},{"value":"0,00E+00","module":"C1","scenario":null},{"value":"0,00E+00","module":"C2","scenario":null},{"value":"0,00E+00","module":"C3","scenario":null},{"value":"0,00E+00","module":"C4","scenario":null},{"value":"0,00E+00","module":"D","scenario":null}]},{"parameter":"PERT","unit":"MJ","values":[{"value":"3,00E+01","module":"A1-A3","scenario":null},{"value":"2,45E-02","module":"A4","scenario":null},{"value":"1,81E-02","module":"A5","scenario":null},{"value":"1,26E-04","module":"C1","scenario":null},{"value":"1,22E-02","module":"C2","scenario":null},{"value":"3,93E-01","module":"C3","scenario":null},{"value":"0,00E+00","module":"C4","scenario":null},{"value":"-1,48E+01","module":"D","scenario":null}]},{"parameter":"PENRE","unit":"MJ","values":[{"value":"-3,93E-01","module":"A1-A3","scenario":null},{"value":"4,32E-01","module":"A4","scenario":null},{"value":"3,33E+00","module":"A5","scenario":null},{"value":"3,34E-02","module":"C1","scenario":null},{"value":"2,16E-01","module":"C2","scenario":null},{"value":"2,23E+02","module":"C3","scenario":null},{"value":"0,00E+00","module":"C4","scenario":null},{"value":"-5,37E+01","module":"D","scenario":null}]},{"parameter":"PENRM","unit":"MJ","values":[{"value":"2,24E+02","module":"A1-A3","scenario":null},{"value":"0,00E+00","module":"A4","scenario":null},{"value":"-3,26E+00","module":"A5","scenario":null},{"value":"0,00E+00","module":"C1","scenario":null},{"value":"0,00E+00","module":"C2","scenario":null},{"value":"-2,21E+02","module":"C3","scenario":null},{"value":"0,00E+00","module":"C4","scenario":null},{"value":"0,00E+00","module":"D","scenario":null}]},{"parameter":"PENRT","unit":"MJ","values":[{"value":"2,24E+02","module":"A1-A3","scenario":null},{"value":"4,32E-01","module":"A4","scenario":null},{"value":"7,07E-02","module":"A5","scenario":null},{"value":"3,34E-02","module":"C1","scenario":null},{"value":"2,16E-01","module":"C2","scenario":null},{"value":"2,19E+00","module":"C3","scenario":null},{"value":"0,00E+00","module":"C4","scenario":null},{"value":"-5,37E+01","module":"D","scenario":null}]},{"parameter":"SM","unit":"kg","values":[{"value":"0,00E+00","module":"A1-A3","scenario":null},{"value":"0,00E+00","module":"A4","scenario":null},{"value":"0,00E+00","module":"A5","scenario":null},{"value":"0,00E+00","module":"C1","scenario":null},{"value":"0,00E+00","module":"C2","scenario":null},{"value":"0,00E+00","module":"C3","scenario":null},{"value":"0,00E+00","module":"C4","scenario":null},{"value":"0,00E+00","module":"D","scenario":null}]},{"parameter":"RSF","unit":"MJ","values":[{"value":"0,00E+00","module":"A1-A3","scenario":null},{"value":"0,00E+00","module":"A4","scenario":null},{"value":"0,00E+00","module":"A5","scenario":null},{"value":"0,00E+00","module":"C1","scenario":null},{"value":"0,00E+00","module":"C2","scenario":null},{"value":"0,00E+00","module":"C3","scenario":null},{"value":"0,00E+00","module":"C4","scenario":null},{"value":"0,00E+00","module":"D","scenario":null}]},{"parameter":"NRSF","unit":"MJ","values":[{"value":"0,00E+00","module":"A1-A3","scenario":null},{"value":"0,00E+00","module":"A4","scenario":null},{"value":"0,00E+00","module":"A5","scenario":null},{"value":"0,00E+00","module":"C1","scenario":null},{"value":"0,00E+00","module":"C2","scenario":null},{"value":"0,00E+00","module":"C3","scenario":null},{"value":"0,00E+00","module":"C4","scenario":null},{"value":"0,00E+00","module":"D","scenario":null}]},{"parameter":"FW","unit":"m3","values":[{"value":"5,94E-02","module":"A1-A3","scenario":null},{"value":"2,77E-05","module":"A4","scenario":null},{"value":"4,31E-04","module":"A5","scenario":null},{"value":"1,90E-07","module":"C1","scenario":null},{"value":"1,38E-05","module":"C2","scenario":null},{"value":"1,92E-02","module":"C3","scenario":null},{"value":"0,00E+00","module":"C4","scenario":null},{"value":"-1,42E-02","module":"D","scenario":null}]}],"end_of_life_waste":[{"parameter":"HWD","unit":"kg","values":[{"value":"9,22E-05","module":"A1-A3","scenario":null},{"value":"2,07E-12","module":"A4","scenario":null},{"value":"5,89E-12","module":"A5","scenario":null},{"value":"1,10E-13","module":"C1","scenario":null},{"value":"1,03E-12","module":"C2","scenario":null},{"value":"2,90E-10","module":"C3","scenario":null},{"value":"0,00E+00","module":"C4","scenario":null},{"value":"-7,27E-09","module":"D","scenario":null}]},{"parameter":"NHWD","unit":"kg","values":[{"value":"4,45E-01","module":"A1-A3","scenario":null},{"value":"6,18E-05","module":"A4","scenario":null},{"value":"1,72E-02","module":"A5","scenario":null},{"value":"3,13E-06","module":"C1","scenario":null},{"value":"3,09E-05","module":"C2","scenario":null},{"value":"1,57E-01","module":"C3","scenario":null},{"value":"0,00E+00","module":"C4","scenario":null},{"value":"-2,72E-02","module":"D","scenario":null}]},{"parameter":"RWD","unit":"kg","values":[{"value":"2,99E-03","module":"A1-A3","scenario":null},{"value":"5,32E-07","module":"A4","scenario":null},{"value":"2,94E-06","module":"A5","scenario":null},{"value":"3,66E-08","module":"C1","scenario":null},{"value":"2,66E-07","module":"C2","scenario":null},{"value":"9,14E-05","module":"C3","scenario":null},{"value":"0,00E+00","module":"C4","scenario":null},{"value":"-4,24E-03","module":"D","scenario":null}]}],"end_of_life_flow":[{"parameter":"CRU","unit":"kg","values":[{"value":"0,00E+00","module":"A1-A3","scenario":null},{"value":"0,00E+00","module":"A4","scenario":null},{"value":"0,00E+00","module":"A5","scenario":null},{"value":"0,00E+00","module":"C1","scenario":null},{"value":"0,00E+00","module":"C2","scenario":null},{"value":"0,00E+00","module":"C3","scenario":null},{"value":"0,00E+00","module":"C4","scenario":null},{"value":"0,00E+00","module":"D","scenario":null}]},{"parameter":"MFR","unit":"kg","values":[{"value":"0,00E+00","module":"A1-A3","scenario":null},{"value":"0,00E+00","module":"A4","scenario":null},{"value":"0,00E+00","module":"A5","scenario":null},{"value":"0,00E+00","module":"C1","scenario":null},{"value":"0,00E+00","module":"C2","scenario":null},{"value":"0,00E+00","module":"C3","scenario":null},{"value":"0,00E+00","module":"C4","scenario":null},{"value":"0,00E+00","module":"D","scenario":null}]},{"parameter":"MER","unit":"kg","values":[{"value":"0,00E+00","module":"A1-A3","scenario":null},{"value":"0,00E+00","module":"A4","scenario":null},{"value":"7,66E-02","module":"A5","scenario":null},{"value":"0,00E+00","module":"C1","scenario":null},{"value":"0,00E+00","module":"C2","scenario":null},{"value":"3,84E+00","module":"C3","scenario":null},{"value":"0,00E+00","module":"C4","scenario":null},{"value":"0,00E+00","module":"D","scenario":null}]},{"parameter":"EEE","unit":"MJ","values":[{"value":"0,00E+00","module":"A1-A3","scenario":null},{"value":"0,00E+00","module":"A4","scenario":null},{"value":"3,47E-01","module":"A5","scenario":null},{"value":"0,00E+00","module":"C1","scenario":null},{"value":"0,00E+00","module":"C2","scenario":null},{"value":"1,39E+01","module":"C3","scenario":null},{"value":"0,00E+00","module":"C4","scenario":null},{"value":"0,00E+00","module":"D","scenario":null}]},{"parameter":"EET","unit":"MJ","values":[{"value":"0,00E+00","module":"A1-A3","scenario":null},{"value":"0,00E+00","module":"A4","scenario":null},{"value":"6,22E-01","module":"A5","scenario":null},{"value":"0,00E+00","module":"C1","scenario":null},{"value":"0,00E+00","module":"C2","scenario":null},{"value":"2,49E+01","module":"C3","scenario":null},{"value":"0,00E+00","module":"C4","scenario":null},{"value":"0,00E+00","module":"D","scenario":null}]}]}