{"product_name":"ST PRO Green RC","epd_id":"EPD-DOR-20210083-IBI1-EN","declared_unit":{"unit":"m2","amount":4},"compliance":["DIN EN 15804","ISO 14025"],"producer_name":"dormakaba International Holding GmbH","environmental_impact":[{"parameter":"GWP-total","unit":"kg CO2-eq","values":[{"value":"8,44E+02","module":"A1-A3","scenario":null},{"value":"1,00E+01","module":"A4","scenario":null},{"value":"4,99E+00","module":"A5","scenario":null},{"value":"3,90E+02","module":"B6","scenario":null},{"value":"8,22E-03","module":"C1","scenario":null},{"value":"6,90E-01","module":"C2","scenario":null},{"value":"3,15E+01","module":"C3","scenario":null},{"value":"0,00E+00","module":"C4","scenario":null},{"value":"-1,30E+02","module":"D","scenario":null}]},{"parameter":"ODP","unit":"kg CFC11-eq","values":[{"value":"1,23E-05","module":"A1-A3","scenario":null},{"value":"1,65E-15","module":"A4","scenario":null},{"value":"5,95E-15","module":"A5","scenario":null},{"value":"1,17E-11","module":"B6","scenario":null},{"value":"2,46E-16","module":"C1","scenario":null},{"value":"2,17E-16","module":"C2","scenario":null},{"value":"1,64E-07","module":"C3","scenario":null},{"value":"0,00E+00","module":"C4","scenario":null},{"value":"-4,84E-08","module":"D","scenario":null}]},{"parameter":"AP","unit":"mol H+-eq","values":[{"value":"5,28E+00","module":"A1-A3","scenario":null},{"value":"4,23E-02","module":"A4","scenario":null},{"value":"2,23E-03","module":"A5","scenario":null},{"value":"8,19E-01","module":"B6","scenario":null},{"value":"1,73E-05","module":"C1","scenario":null},{"value":"2,94E-03","module":"C2","scenario":null},{"value":"1,96E-02","module":"C3","scenario":null},{"value":"0,00E+00","module":"C4","scenario":null},{"value":"-5,37E-01","module":"D","scenario":null}]},{"parameter":"EP","unit":"kg PO_4^3-eq","values":[{"value":"9,82E-01","module":"A1-A3","scenario":null},{"value":"1,06E-02","module":"A4","scenario":null},{"value":"3,36E-04","module":"A5","scenario":null},{"value":"9,06E-02","module":"B6","scenario":null},{"value":"1,91E-06","module":"C1","scenario":null},{"value":"7,34E-04","module":"C2","scenario":null},{"value":"1,79E-02","module":"C3","scenario":null},{"value":"0,00E+00","module":"C4","scenario":null},{"value":"-5,69E-02","module":"D","scenario":null}]},{"parameter":"POCP","unit":"kg NMVOC-eq","values":[{"value":"3,24E-01","module":"A1-A3","scenario":null},{"value":"-1,78E-02","module":"A4","scenario":null},{"value":"2,01E-04","module":"A5","scenario":null},{"value":"5,83E-02","module":"B6","scenario":null},{"value":"1,23E-06","module":"C1","scenario":null},{"value":"-1,10E-03","module":"C2","scenario":null},{"value":"1,56E-03","module":"C3","scenario":null},{"value":"0,00E+00","module":"C4","scenario":null},{"value":"-4,08E-02","module":"D","scenario":null}]},{"parameter":"ADPE","unit":"kg Sb-eq","values":[{"value":"6,49E-02","module":"A1-A3","scenario":null},{"value":"8,34E-07","module":"A4","scenario":null},{"value":"2,35E-05","module":"A5","scenario":null},{"value":"1,30E-04","module":"B6","scenario":null},{"value":"2,75E-09","module":"C1","scenario":null},{"value":"6,49E-08","module":"C2","scenario":null},{"value":"6,30E-05","module":"C3","scenario":null},{"value":"0,00E+00","module":"C4","scenario":null},{"value":"-6,29E-03","module":"D","scenario":null}]},{"parameter":"ADPF","unit":"MJ","values":[{"value":"1,12E+04","module":"A1-A3","scenario":null},{"value":"1,37E+02","module":"A4","scenario":null},{"value":"9,73E+00","module":"A5","scenario":null},{"value":"4,32E+03","module":"B6","scenario":null},{"value":"9,11E-02","module":"C1","scenario":null},{"value":"9,42E+00","module":"C2","scenario":null},{"value":"3,04E+01","module":"C3","scenario":null},{"value":"0,00E+00","module":"C4","scenario":null},{"value":"-1,48E+03","module":"D","scenario":null}]}],"additional_environmental_impact":[],"resource_use":[{"parameter":"PERE","unit":"MJ","values":[{"value":"2,12E+03","module":"A1-A3","scenario":null},{"value":"7,70E+00","module":"A4","scenario":null},{"value":"3,91E+01","module":"A5","scenario":null},{"value":"3,10E+03","module":"B6","scenario":null},{"value":"6,53E-02","module":"C1","scenario":null},{"value":"5,51E-01","module":"C2","scenario":null},{"value":"4,56E+00","module":"C3","scenario":null},{"value":"0,00E+00","module":"C4","scenario":null},{"value":"-4,45E+02","module":"D","scenario":null}]},{"parameter":"PERM","unit":"","values":[{"value":"3,77E+01","module":"A1-A3","scenario":null},{"value":"0,00E+00","module":"A4","scenario":null},{"value":"-3,77E+01","module":"A5","scenario":null},{"value":"0,00E+00","module":"B6","scenario":null},{"value":"0,00E+00","module":"C1","scenario":null},{"value":"0,00E+00","module":"C2","scenario":null},{"value":"0,00E+00","module":"C3","scenario":null},{"value":"0,00E+00","module":"C4","scenario":null},{"value":"0,00E+00","module":"D","scenario":null}]},{"parameter":"PERT","unit":"MJ","values":[{"value":"2,16E+03","module":"A1-A3","scenario":null},{"value":"7,70E+00","module":"A4","scenario":null},{"value":"1,36E+00","module":"A5","scenario":null},{"value":"3,10E+03","module":"B6","scenario":null},{"value":"6,53E-02","module":"C1","scenario":null},{"value":"5,51E-01","module":"C2","scenario":null},{"value":"4,56E+00","module":"C3","scenario":null},{"value":"0,00E+00","module":"C4","scenario":null},{"value":"-4,45E+02","module":"D","scenario":null}]},{"parameter":"PENRE","unit":"MJ","values":[{"value":"1,30E+04","module":"A1-A3","scenario":null},{"value":"1,37E+02","module":"A4","scenario":null},{"value":"1,08E+01","module":"A5","scenario":null},{"value":"7,00E+03","module":"B6","scenario":null},{"value":"1,47E-01","module":"C1","scenario":null},{"value":"9,46E+00","module":"C2","scenario":null},{"value":"3,15E+02","module":"C3","scenario":null},{"value":"0,00E+00","module":"C4","scenario":null},{"value":"-1,67E+03","module":"D","scenario":null}]},{"parameter":"PENRM","unit":"MJ","values":[{"value":"2,81E+02","module":"A1-A3","scenario":null},{"value":"0,00E+00","module":"A4","scenario":null},{"value":"-3,44E-01","module":"A5","scenario":null},{"value":"0,00E+00","module":"B6","scenario":null},{"value":"0,00E+00","module":"C1","scenario":null},{"value":"0,00E+00","module":"C2","scenario":null},{"value":"-2,80E+02","module":"C3","scenario":null},{"value":"0,00E+00","module":"C4","scenario":null},{"value":"0,00E+00","module":"D","scenario":null}]},{"parameter":"PENRT","unit":"MJ","values":[{"value":"1,33E+04","module":"A1-A3","scenario":null},{"value":"1,37E+02","module":"A4","scenario":null},{"value":"1,05E+01","module":"A5","scenario":null},{"value":"7,00E+03","module":"B6","scenario":null},{"value":"1,47E-01","module":"C1","scenario":null},{"value":"9,46E+00","module":"C2","scenario":null},{"value":"3,44E+01","module":"C3","scenario":null},{"value":"0,00E+00","module":"C4","scenario":null},{"value":"-1,67E+03","module":"D","scenario":null}]},{"parameter":"SM","unit":"kg","values":[{"value":"5,01E+01","module":"A1-A3","scenario":null},{"value":"0,00E+00","module":"A4","scenario":null},{"value":"0,00E+00","module":"A5","scenario":null},{"value":"0,00E+00","module":"B6","scenario":null},{"value":"0,00E+00","module":"C1","scenario":null},{"value":"0,00E+00","module":"C2","scenario":null},{"value":"0,00E+00","module":"C3","scenario":null},{"value":"0,00E+00","module":"C4","scenario":null},{"value":"1,66E+02","module":"D","scenario":null}]},{"parameter":"RSF","unit":"MJ","values":[{"value":"0,00E+00","module":"A1-A3","scenario":null},{"value":"0,00E+00","module":"A4","scenario":null},{"value":"0,00E+00","module":"A5","scenario":null},{"value":"0,00E+00","module":"B6","scenario":null},{"value":"0,00E+00","module":"C1","scenario":null},{"value":"0,00E+00","module":"C2","scenario":null},{"value":"0,00E+00","module":"C3","scenario":null},{"value":"0,00E+00","module":"C4","scenario":null},{"value":"0,00E+00","module":"D","scenario":null}]},{"parameter":"NRSF","unit":"MJ","values":[{"value":"0,00E+00","module":"A1-A3","scenario":null},{"value":"0,00E+00","module":"A4","scenario":null},{"value":"0,00E+00","module":"A5","scenario":null},{"value":"0,00E+00","module":"B6","scenario":null},{"value":"0,00E+00","module":"C1","scenario":null},{"value":"0,00E+00","module":"C2","scenario":null},{"value":"0,00E+00","module":"C3","scenario":null},{"value":"0,00E+00","module":"C4","scenario":null},{"value":"0,00E+00","module":"D","scenario":null}]},{"parameter":"FW","unit":"m3","values":[{"value":"1,01E+01","module":"A1-A3","scenario":null},{"value":"8,92E-03","module":"A4","scenario":null},{"value":"1,41E-02","module":"A5","scenario":null},{"value":"3,59E+00","module":"B6","scenario":null},{"value":"7,56E-05","module":"C1","scenario":null},{"value":"5,95E-04","module":"C2","scenario":null},{"value":"9,30E-02","module":"C3","scenario":null},{"value":"0,00E+00","module":"C4","scenario":null},{"value":"-4,32E+00","module":"D","scenario":null}]}],"end_of_life_waste":[{"parameter":"HWD","unit":"kg","values":[{"value":"1,15E-01","module":"A1-A3","scenario":null},{"value":"6,38E-06","module":"A4","scenario":null},{"value":"2,41E-08","module":"A5","scenario":null},{"value":"2,90E-06","module":"B6","scenario":null},{"value":"6,10E-11","module":"C1","scenario":null},{"value":"4,12E-07","module":"C2","scenario":null},{"value":"5,24E-08","module":"C3","scenario":null},{"value":"0,00E+00","module":"C4","scenario":null},{"value":"-2,78E-06","module":"D","scenario":null}]},{"parameter":"NHWD","unit":"kg","values":[{"value":"2,81E+02","module":"A1-A3","scenario":null},{"value":"2,10E-02","module":"A4","scenario":null},{"value":"1,39E-01","module":"A5","scenario":null},{"value":"4,96E+00","module":"B6","scenario":null},{"value":"1,05E-04","module":"C1","scenario":null},{"value":"1,56E-03","module":"C2","scenario":null},{"value":"3,21E+00","module":"C3","scenario":null},{"value":"0,00E+00","module":"C4","scenario":null},{"value":"-2,00E+01","module":"D","scenario":null}]},{"parameter":"RWD","unit":"kg","values":[{"value":"6,79E-01","module":"A1-A3","scenario":null},{"value":"1,70E-04","module":"A4","scenario":null},{"value":"3,15E-04","module":"A5","scenario":null},{"value":"1,06E+00","module":"B6","scenario":null},{"value":"2,24E-05","module":"C1","scenario":null},{"value":"1,60E-05","module":"C2","scenario":null},{"value":"5,49E-04","module":"C3","scenario":null},{"value":"0,00E+00","module":"C4","scenario":null},{"value":"-7,71E-02","module":"D","scenario":null}]}],"end_of_life_flow":[{"parameter":"CRU","unit":"kg","values":[{"value":"0,00E+00","module":"A1-A3","scenario":null},{"value":"0,00E+00","module":"A4","scenario":null},{"value":"0,00E+00","module":"A5","scenario":null},{"value":"0,00E+00","module":"B6","scenario":null},{"value":"0,00E+00","module":"C1","scenario":null},{"value":"0,00E+00","module":"C2","scenario":null},{"value":"0,00E+00","module":"C3","scenario":null},{"value":"0,00E+00","module":"C4","scenario":null},{"value":"0,00E+00","module":"D","scenario":null}]},{"parameter":"MFR","unit":"kg","values":[{"value":"9,64E+00","module":"A1-A3","scenario":null},{"value":"0,00E+00","module":"A4","scenario":null},{"value":"0,00E+00","module":"A5","scenario":null},{"value":"0,00E+00","module":"B6","scenario":null},{"value":"0,00E+00","module":"C1","scenario":null},{"value":"0,00E+00","module":"C2","scenario":null},{"value":"2,13E+02","module":"C3","scenario":null},{"value":"0,00E+00","module":"C4","scenario":null},{"value":"0,00E+00","module":"D","scenario":null}]},{"parameter":"MER","unit":"kg","values":[{"value":"3,01E+00","module":"A1-A3","scenario":null},{"value":"0,00E+00","module":"A4","scenario":null},{"value":"2,98E+00","module":"A5","scenario":null},{"value":"0,00E+00","module":"B6","scenario":null},{"value":"0,00E+00","module":"C1","scenario":null},{"value":"0,00E+00","module":"C2","scenario":null},{"value":"1,48E+01","module":"C3","scenario":null},{"value":"0,00E+00","module":"C4","scenario":null},{"value":"0,00E+00","module":"D","scenario":null}]},{"parameter":"EEE","unit":"MJ","values":[{"value":"0,00E+00","module":"A1-A3","scenario":null},{"value":"0,00E+00","module":"A4","scenario":null},{"value":"6,57E+00","module":"A5","scenario":null},{"value":"0,00E+00","module":"B6","scenario":null},{"value":"0,00E+00","module":"C1","scenario":null},{"value":"0,00E+00","module":"C2","scenario":null},{"value":"5,28E+01","module":"C3","scenario":null},{"value":"0,00E+00","module":"C4","scenario":null},{"value":"0,00E+00","module":"D","scenario":null}]},{"parameter":"EET","unit":"MJ","values":[{"value":"0,00E+00","module":"A1-A3","scenario":null},{"value":"0,00E+00","module":"A4","scenario":null},{"value":"1,19E+01","module":"A5","scenario":null},{"value":"0,00E+00","module":"B6","scenario":null},{"value":"0,00E+00","module":"C1","scenario":null},{"value":"0,00E+00","module":"C2","scenario":null},{"value":"1,11E+02","module":"C3","scenario":null},{"value":"0,00E+00","module":"C4","scenario":null},{"value":"0,00E+00","module":"D","scenario":null}]}]}