{"product_name":"Stiferite Pendenzato Klasse B, durchschnittliche Dicke ","epd_id":"EPD-STF-20200241-CBA3-EN","declared_unit":{"unit":"m2","amount":1},"compliance":["DIN EN 15804","ISO 14025"],"producer_name":"Isolparma srl","environmental_impact":[{"parameter":"GWP-total","unit":"kg CO2-eq","values":[{"value":"9,72E+00","module":"A1-A3","scenario":null},{"value":"7,36E-02","module":"A4","scenario":null},{"value":"2,51E-01","module":"A5","scenario":null},{"value":"1,84E-02","module":"C2","scenario":null},{"value":"0,00E+00","module":"C3","scenario":"S1"},{"value":"0,00E+00","module":"C3","scenario":"S2"},{"value":"7,88E+00","module":"C4","scenario":"S1"},{"value":"4,46E-01","module":"C4","scenario":"S2"},{"value":"-3,79E+00","module":"D","scenario":"S1"},{"value":"-4,42E-02","module":"D","scenario":"S2"}]},{"parameter":"ODP","unit":"kg CFC11-eq","values":[{"value":"1,00E-05","module":"A1-A3","scenario":null},{"value":"1,62E-17","module":"A4","scenario":null},{"value":"2,00E-07","module":"A5","scenario":null},{"value":"4,57E-18","module":"C2","scenario":null},{"value":"0,00E+00","module":"C3","scenario":"S1"},{"value":"0,00E+00","module":"C3","scenario":"S2"},{"value":"5,53E-15","module":"C4","scenario":"S1"},{"value":"3,68E-15","module":"C4","scenario":"S2"},{"value":"-6,84E-14","module":"D","scenario":"S1"},{"value":"-6,24E-16","module":"D","scenario":"S2"}]},{"parameter":"AP","unit":"mol H+-eq","values":[{"value":"2,22E-02","module":"A1-A3","scenario":null},{"value":"6,69E-04","module":"A4","scenario":null},{"value":"4,94E-04","module":"A5","scenario":null},{"value":"4,04E-05","module":"C2","scenario":null},{"value":"0,00E+00","module":"C3","scenario":"S1"},{"value":"0,00E+00","module":"C3","scenario":"S2"},{"value":"3,02E-03","module":"C4","scenario":"S1"},{"value":"8,86E-04","module":"C4","scenario":"S2"},{"value":"-5,61E-03","module":"D","scenario":"S1"},{"value":"-5,47E-05","module":"D","scenario":"S2"}]},{"parameter":"EP","unit":"kg PO_4^3-eq","values":[{"value":"2,86E-03","module":"A1-A3","scenario":null},{"value":"8,97E-05","module":"A4","scenario":null},{"value":"6,99E-05","module":"A5","scenario":null},{"value":"9,81E-06","module":"C2","scenario":null},{"value":"0,00E+00","module":"C3","scenario":"S1"},{"value":"0,00E+00","module":"C3","scenario":"S2"},{"value":"6,14E-04","module":"C4","scenario":"S1"},{"value":"3,24E-04","module":"C4","scenario":"S2"},{"value":"-6,74E-04","module":"D","scenario":"S1"},{"value":"-7,35E-06","module":"D","scenario":"S2"}]},{"parameter":"POCP","unit":"kg NMVOC-eq","values":[{"value":"1,25E-02","module":"A1-A3","scenario":null},{"value":"-1,27E-05","module":"A4","scenario":null},{"value":"2,52E-04","module":"A5","scenario":null},{"value":"-1,30E-05","module":"C2","scenario":null},{"value":"0,00E+00","module":"C3","scenario":"S1"},{"value":"0,00E+00","module":"C3","scenario":"S2"},{"value":"1,77E-04","module":"C4","scenario":"S1"},{"value":"7,05E-05","module":"C4","scenario":"S2"},{"value":"-4,73E-04","module":"D","scenario":"S1"},{"value":"-6,38E-06","module":"D","scenario":"S2"}]},{"parameter":"ADPE","unit":"kg Sb-eq","values":[{"value":"3,39E-05","module":"A1-A3","scenario":null},{"value":"5,64E-09","module":"A4","scenario":null},{"value":"6,87E-07","module":"A5","scenario":null},{"value":"1,69E-09","module":"C2","scenario":null},{"value":"0,00E+00","module":"C3","scenario":"S1"},{"value":"0,00E+00","module":"C3","scenario":"S2"},{"value":"3,82E-07","module":"C4","scenario":"S1"},{"value":"1,58E-07","module":"C4","scenario":"S2"},{"value":"-8,44E-07","module":"D","scenario":"S1"},{"value":"-1,02E-08","module":"D","scenario":"S2"}]},{"parameter":"ADPF","unit":"MJ","values":[{"value":"2,52E+02","module":"A1-A3","scenario":null},{"value":"9,77E-01","module":"A4","scenario":null},{"value":"5,24E+00","module":"A5","scenario":null},{"value":"2,49E-01","module":"C2","scenario":null},{"value":"0,00E+00","module":"C3","scenario":"S1"},{"value":"0,00E+00","module":"C3","scenario":"S2"},{"value":"4,24E+00","module":"C4","scenario":"S1"},{"value":"3,35E+00","module":"C4","scenario":"S2"},{"value":"-5,14E+01","module":"D","scenario":"S1"},{"value":"-1,06E+00","module":"D","scenario":"S2"}]}],"additional_environmental_impact":[],"resource_use":[{"parameter":"PERE","unit":"MJ","values":[{"value":"1,16E+01","module":"A1-A3","scenario":null},{"value":null,"module":"A4","scenario":null},{"value":"2,66E-01","module":"A5","scenario":null},{"value":null,"module":"C2","scenario":null},{"value":null,"module":"C3","scenario":"S1"},{"value":null,"module":"C3","scenario":"S2"},{"value":"1,32E+00","module":"C4","scenario":"S1"},{"value":null,"module":"C4","scenario":"S2"},{"value":null,"module":"D","scenario":"S1"},{"value":null,"module":"D","scenario":"S2"}]},{"parameter":"PERM","unit":"","values":[{"value":"0,00E+00","module":"A1-A3","scenario":null},{"value":null,"module":"A4","scenario":null},{"value":"0,00E+00","module":"A5","scenario":null},{"value":null,"module":"C2","scenario":null},{"value":null,"module":"C3","scenario":"S1"},{"value":null,"module":"C3","scenario":"S2"},{"value":"0,00E+00","module":"C4","scenario":"S1"},{"value":null,"module":"C4","scenario":"S2"},{"value":null,"module":"D","scenario":"S1"},{"value":null,"module":"D","scenario":"S2"}]},{"parameter":"PERT","unit":"MJ","values":[{"value":"1,16E+01","module":"A1-A3","scenario":null},{"value":"4,46E-02","module":"A4","scenario":null},{"value":"2,66E-01","module":"A5","scenario":null},{"value":"1,44E-02","module":"C2","scenario":null},{"value":"0,00E+00","module":"C3","scenario":"S1"},{"value":"0,00E+00","module":"C3","scenario":"S2"},{"value":"1,32E+00","module":"C4","scenario":"S1"},{"value":"9,56E-01","module":"C4","scenario":"S2"},{"value":"-1,82E+01","module":"D","scenario":"S1"},{"value":"-1,36E-01","module":"D","scenario":"S2"}]},{"parameter":"PENRE","unit":"MJ","values":[{"value":"1,19E+02","module":"A1-A3","scenario":null},{"value":null,"module":"A4","scenario":null},{"value":"1,94E+00","module":"A5","scenario":null},{"value":null,"module":"C2","scenario":null},{"value":null,"module":"C3","scenario":"S1"},{"value":null,"module":"C3","scenario":"S2"},{"value":"1,48E+02","module":"C4","scenario":"S1"},{"value":null,"module":"C4","scenario":"S2"},{"value":null,"module":"D","scenario":"S1"},{"value":null,"module":"D","scenario":"S2"}]},{"parameter":"PENRM","unit":"MJ","values":[{"value":"1,44E+02","module":"A1-A3","scenario":null},{"value":null,"module":"A4","scenario":null},{"value":"-1,72E+00","module":"A5","scenario":null},{"value":null,"module":"C2","scenario":null},{"value":null,"module":"C3","scenario":"S1"},{"value":null,"module":"C3","scenario":"S2"},{"value":"-1,43E+02","module":"C4","scenario":"S1"},{"value":null,"module":"C4","scenario":"S2"},{"value":null,"module":"D","scenario":"S1"},{"value":null,"module":"D","scenario":"S2"}]},{"parameter":"PENRT","unit":"MJ","values":[{"value":"2,63E+02","module":"A1-A3","scenario":null},{"value":"9,81E-01","module":"A4","scenario":null},{"value":"2,21E-01","module":"A5","scenario":null},{"value":"2,50E-01","module":"C2","scenario":null},{"value":"0,00E+00","module":"C3","scenario":"S1"},{"value":"0,00E+00","module":"C3","scenario":"S2"},{"value":"5,21E+00","module":"C4","scenario":"S1"},{"value":"4,04E+00","module":"C4","scenario":"S2"},{"value":"-6,70E+01","module":"D","scenario":"S1"},{"value":"-1,14E+00","module":"D","scenario":"S2"}]},{"parameter":"SM","unit":"kg","values":[{"value":"0,00E+00","module":"A1-A3","scenario":null},{"value":"0,00E+00","module":"A4","scenario":null},{"value":"0,00E+00","module":"A5","scenario":null},{"value":"0,00E+00","module":"C2","scenario":null},{"value":"0,00E+00","module":"C3","scenario":"S1"},{"value":"0,00E+00","module":"C3","scenario":"S2"},{"value":"0,00E+00","module":"C4","scenario":"S1"},{"value":"0,00E+00","module":"C4","scenario":"S2"},{"value":"0,00E+00","module":"D","scenario":"S1"},{"value":"0,00E+00","module":"D","scenario":"S2"}]},{"parameter":"RSF","unit":"MJ","values":[{"value":"0,00E+00","module":"A1-A3","scenario":null},{"value":"0,00E+00","module":"A4","scenario":null},{"value":"0,00E+00","module":"A5","scenario":null},{"value":"0,00E+00","module":"C2","scenario":null},{"value":"0,00E+00","module":"C3","scenario":"S1"},{"value":"0,00E+00","module":"C3","scenario":"S2"},{"value":"0,00E+00","module":"C4","scenario":"S1"},{"value":"0,00E+00","module":"C4","scenario":"S2"},{"value":"0,00E+00","module":"D","scenario":"S1"},{"value":"0,00E+00","module":"D","scenario":"S2"}]},{"parameter":"NRSF","unit":"MJ","values":[{"value":"0,00E+00","module":"A1-A3","scenario":null},{"value":"0,00E+00","module":"A4","scenario":null},{"value":"0,00E+00","module":"A5","scenario":null},{"value":"0,00E+00","module":"C2","scenario":null},{"value":"0,00E+00","module":"C3","scenario":"S1"},{"value":"0,00E+00","module":"C3","scenario":"S2"},{"value":"0,00E+00","module":"C4","scenario":"S1"},{"value":"0,00E+00","module":"C4","scenario":"S2"},{"value":"0,00E+00","module":"D","scenario":"S1"},{"value":"0,00E+00","module":"D","scenario":"S2"}]},{"parameter":"FW","unit":"m3","values":[{"value":"6,09E-02","module":"A1-A3","scenario":null},{"value":"5,25E-05","module":"A4","scenario":null},{"value":"1,36E-03","module":"A5","scenario":null},{"value":"1,68E-05","module":"C2","scenario":null},{"value":"0,00E+00","module":"C3","scenario":"S1"},{"value":"0,00E+00","module":"C3","scenario":"S2"},{"value":"1,97E-02","module":"C4","scenario":"S1"},{"value":"1,06E-03","module":"C4","scenario":"S2"},{"value":"-2,10E-02","module":"D","scenario":"S1"},{"value":"-1,87E-04","module":"D","scenario":"S2"}]}],"end_of_life_waste":[{"parameter":"HWD","unit":"kg","values":[{"value":"1,06E-03","module":"A1-A3","scenario":null},{"value":"3,53E-08","module":"A4","scenario":null},{"value":"2,11E-05","module":"A5","scenario":null},{"value":"1,16E-08","module":"C2","scenario":null},{"value":"0,00E+00","module":"C3","scenario":"S1"},{"value":"0,00E+00","module":"C3","scenario":"S2"},{"value":"9,71E-09","module":"C4","scenario":"S1"},{"value":"1,52E-08","module":"C4","scenario":"S2"},{"value":"-2,65E-08","module":"D","scenario":"S1"},{"value":"-3,77E-10","module":"D","scenario":"S2"}]},{"parameter":"NHWD","unit":"kg","values":[{"value":"2,01E-01","module":"A1-A3","scenario":null},{"value":"1,43E-04","module":"A4","scenario":null},{"value":"9,82E-02","module":"A5","scenario":null},{"value":"3,97E-05","module":"C2","scenario":null},{"value":"0,00E+00","module":"C3","scenario":"S1"},{"value":"0,00E+00","module":"C3","scenario":"S2"},{"value":"7,72E-01","module":"C4","scenario":"S1"},{"value":"3,88E+00","module":"C4","scenario":"S2"},{"value":"-3,36E-02","module":"D","scenario":"S1"},{"value":"-3,58E-04","module":"D","scenario":"S2"}]},{"parameter":"RWD","unit":"kg","values":[{"value":"4,39E-03","module":"A1-A3","scenario":null},{"value":"1,65E-06","module":"A4","scenario":null},{"value":"9,96E-05","module":"A5","scenario":null},{"value":"4,61E-07","module":"C2","scenario":null},{"value":"0,00E+00","module":"C3","scenario":"S1"},{"value":"0,00E+00","module":"C3","scenario":"S2"},{"value":"3,82E-04","module":"C4","scenario":"S1"},{"value":"2,72E-04","module":"C4","scenario":"S2"},{"value":"-6,20E-03","module":"D","scenario":"S1"},{"value":"-3,47E-05","module":"D","scenario":"S2"}]}],"end_of_life_flow":[{"parameter":"CRU","unit":"kg","values":[{"value":"0,00E+00","module":"A1-A3","scenario":null},{"value":"0,00E+00","module":"A4","scenario":null},{"value":"0,00E+00","module":"A5","scenario":null},{"value":"0,00E+00","module":"C2","scenario":null},{"value":"0,00E+00","module":"C3","scenario":"S1"},{"value":"0,00E+00","module":"C3","scenario":"S2"},{"value":"0,00E+00","module":"C4","scenario":"S1"},{"value":"0,00E+00","module":"C4","scenario":"S2"},{"value":"0,00E+00","module":"D","scenario":"S1"},{"value":"0,00E+00","module":"D","scenario":"S2"}]},{"parameter":"MFR","unit":"kg","values":[{"value":"0,00E+00","module":"A1-A3","scenario":null},{"value":"0,00E+00","module":"A4","scenario":null},{"value":"1,37E-02","module":"A5","scenario":null},{"value":"0,00E+00","module":"C2","scenario":null},{"value":"0,00E+00","module":"C3","scenario":"S1"},{"value":"0,00E+00","module":"C3","scenario":"S2"},{"value":"0,00E+00","module":"C4","scenario":"S1"},{"value":"0,00E+00","module":"C4","scenario":"S2"},{"value":"0,00E+00","module":"D","scenario":"S1"},{"value":"0,00E+00","module":"D","scenario":"S2"}]},{"parameter":"MER","unit":"kg","values":[{"value":"0,00E+00","module":"A1-A3","scenario":null},{"value":"0,00E+00","module":"A4","scenario":null},{"value":"1,56E-02","module":"A5","scenario":null},{"value":"0,00E+00","module":"C2","scenario":null},{"value":"0,00E+00","module":"C3","scenario":"S1"},{"value":"0,00E+00","module":"C3","scenario":"S2"},{"value":"3,92E+00","module":"C4","scenario":"S1"},{"value":"0,00E+00","module":"C4","scenario":"S2"},{"value":"0,00E+00","module":"D","scenario":"S1"},{"value":"0,00E+00","module":"D","scenario":"S2"}]},{"parameter":"EEE","unit":"MJ","values":[{"value":"0,00E+00","module":"A1-A3","scenario":null},{"value":"0,00E+00","module":"A4","scenario":null},{"value":"8,65E-02","module":"A5","scenario":null},{"value":"0,00E+00","module":"C2","scenario":null},{"value":"0,00E+00","module":"C3","scenario":"S1"},{"value":"0,00E+00","module":"C3","scenario":"S2"},{"value":"2,06E+01","module":"C4","scenario":"S1"},{"value":"0,00E+00","module":"C4","scenario":"S2"},{"value":"0,00E+00","module":"D","scenario":"S1"},{"value":"0,00E+00","module":"D","scenario":"S2"}]},{"parameter":"EET","unit":"MJ","values":[{"value":"0,00E+00","module":"A1-A3","scenario":null},{"value":"0,00E+00","module":"A4","scenario":null},{"value":"1,56E-01","module":"A5","scenario":null},{"value":"0,00E+00","module":"C2","scenario":null},{"value":"0,00E+00","module":"C3","scenario":"S1"},{"value":"0,00E+00","module":"C3","scenario":"S2"},{"value":"1,96E+01","module":"C4","scenario":"S1"},{"value":"0,00E+00","module":"C4","scenario":"S2"},{"value":"0,00E+00","module":"D","scenario":"S1"},{"value":"0,00E+00","module":"D","scenario":"S2"}]}]}