{"product_name":"VELUX flat roof window CVU - grid-connected","epd_id":"EPD-VEL-20220140-IBJ1-EN","declared_unit":{"unit":"stk","amount":1},"compliance":["DIN EN 15804+A2","ISO 14025"],"producer_name":"VELUX Group","environmental_impact":[{"parameter":"GWP-total","unit":"kg CO2-eq","values":[{"value":"4,38E+02","module":"A1-A3","scenario":null},{"value":"2,14E+01","module":"A5","scenario":null},{"value":"0,00E+00","module":"B1","scenario":null},{"value":"1,39E+01","module":"B2","scenario":null},{"value":"6,87E+02","module":"B6","scenario":null},{"value":"0,00E+00","module":"C1","scenario":null},{"value":"1,34E+00","module":"C2","scenario":null},{"value":"2,65E+00","module":"C3","scenario":null},{"value":"6,46E+01","module":"C4","scenario":null},{"value":"-1,93E+02","module":"D","scenario":null}]},{"parameter":"GWP-fossil","unit":"kg CO2-eq","values":[{"value":"4,70E+02","module":"A1-A3","scenario":null},{"value":"5,33E+00","module":"A5","scenario":null},{"value":"0,00E+00","module":"B1","scenario":null},{"value":"1,39E+01","module":"B2","scenario":null},{"value":"6,85E+02","module":"B6","scenario":null},{"value":"0,00E+00","module":"C1","scenario":null},{"value":"1,34E+00","module":"C2","scenario":null},{"value":"2,57E+00","module":"C3","scenario":null},{"value":"4,78E+01","module":"C4","scenario":null},{"value":"-1,92E+02","module":"D","scenario":null}]},{"parameter":"GWP-biogenic","unit":"kg CO2-eq","values":[{"value":"-3,28E+01","module":"A1-A3","scenario":null},{"value":"1,60E+01","module":"A5","scenario":null},{"value":"0,00E+00","module":"B1","scenario":null},{"value":"0,00E+00","module":"B2","scenario":null},{"value":"0,00E+00","module":"B6","scenario":null},{"value":"0,00E+00","module":"C1","scenario":null},{"value":"0,00E+00","module":"C2","scenario":null},{"value":"7,80E-02","module":"C3","scenario":null},{"value":"1,67E+01","module":"C4","scenario":null},{"value":"0,00E+00","module":"D","scenario":null}]},{"parameter":"GWP-luluc","unit":"kg CO2-eq","values":[{"value":"6,49E-01","module":"A1-A3","scenario":null},{"value":"1,92E-04","module":"A5","scenario":null},{"value":"0,00E+00","module":"B1","scenario":null},{"value":"1,41E-02","module":"B2","scenario":null},{"value":"1,71E+00","module":"B6","scenario":null},{"value":"0,00E+00","module":"C1","scenario":null},{"value":"5,44E-04","module":"C2","scenario":null},{"value":"1,99E-03","module":"C3","scenario":null},{"value":"3,50E-03","module":"C4","scenario":null},{"value":"-6,04E-01","module":"D","scenario":null}]},{"parameter":"ODP","unit":"kg CFC11-eq","values":[{"value":"7,00E-05","module":"A1-A3","scenario":null},{"value":"1,08E-07","module":"A5","scenario":null},{"value":"0,00E+00","module":"B1","scenario":null},{"value":"3,24E-06","module":"B2","scenario":null},{"value":"3,47E-05","module":"B6","scenario":null},{"value":"0,00E+00","module":"C1","scenario":null},{"value":"3,13E-07","module":"C2","scenario":null},{"value":"1,12E-07","module":"C3","scenario":null},{"value":"1,31E-06","module":"C4","scenario":null},{"value":"-8,09E-06","module":"D","scenario":null}]},{"parameter":"AP","unit":"mol H+-eq","values":[{"value":"2,39E+00","module":"A1-A3","scenario":null},{"value":"3,09E-03","module":"A5","scenario":null},{"value":"0,00E+00","module":"B1","scenario":null},{"value":"2,25E-01","module":"B2","scenario":null},{"value":"3,53E+00","module":"B6","scenario":null},{"value":"0,00E+00","module":"C1","scenario":null},{"value":"7,58E-03","module":"C2","scenario":null},{"value":"7,01E-03","module":"C3","scenario":null},{"value":"4,27E-02","module":"C4","scenario":null},{"value":"-1,07E+00","module":"D","scenario":null}]},{"parameter":"POCP","unit":"kg NMVOC-eq","values":[{"value":"1,39E+00","module":"A1-A3","scenario":null},{"value":"3,63E-03","module":"A5","scenario":null},{"value":"0,00E+00","module":"B1","scenario":null},{"value":"7,34E-02","module":"B2","scenario":null},{"value":"1,43E+00","module":"B6","scenario":null},{"value":"0,00E+00","module":"C1","scenario":null},{"value":"8,57E-03","module":"C2","scenario":null},{"value":"6,83E-03","module":"C3","scenario":null},{"value":"4,70E-02","module":"C4","scenario":null},{"value":"-5,33E-01","module":"D","scenario":null}]},{"parameter":"ADPE","unit":"kg Sb-eq","values":[{"value":"8,98E+02","module":"A1-A3","scenario":null},{"value":"1,60E-06","module":"A5","scenario":null},{"value":"0,00E+00","module":"B1","scenario":null},{"value":"4,27E-03","module":"B2","scenario":null},{"value":"1,66E-03","module":"B6","scenario":null},{"value":"0,00E+00","module":"C1","scenario":null},{"value":"4,48E-06","module":"C2","scenario":null},{"value":"3,15E-06","module":"C3","scenario":null},{"value":"2,85E-05","module":"C4","scenario":null},{"value":"1,22E-03","module":"D","scenario":null}]},{"parameter":"ADPF","unit":"MJ","values":[{"value":"4,53E+03","module":"A1-A3","scenario":null},{"value":"7,11E+00","module":"A5","scenario":null},{"value":"0,00E+00","module":"B1","scenario":null},{"value":"1,60E+02","module":"B2","scenario":null},{"value":"1,45E+04","module":"B6","scenario":null},{"value":"0,00E+00","module":"C1","scenario":null},{"value":"2,06E+01","module":"C2","scenario":null},{"value":"2,46E+01","module":"C3","scenario":null},{"value":"3,99E+01","module":"C4","scenario":null},{"value":"-1,95E+03","module":"D","scenario":null}]},{"parameter":"WDP","unit":"m3 world-eq. Deprived","values":[{"value":"1,37E+02","module":"A1-A3","scenario":null},{"value":"2,98E-02","module":"A5","scenario":null},{"value":"0,00E+00","module":"B1","scenario":null},{"value":"6,94E+00","module":"B2","scenario":null},{"value":"1,62E+02","module":"B6","scenario":null},{"value":"0,00E+00","module":"C1","scenario":null},{"value":"6,75E-02","module":"C2","scenario":null},{"value":"1,08E-01","module":"C3","scenario":null},{"value":"2,09E+00","module":"C4","scenario":null},{"value":"-2,21E+01","module":"D","scenario":null}]},{"parameter":"EP-freshwater","unit":"kg P-eq","values":[{"value":"1,36E-02","module":"A1-A3","scenario":null},{"value":"3,72E-06","module":"A5","scenario":null},{"value":"0,00E+00","module":"B1","scenario":null},{"value":"1,13E-03","module":"B2","scenario":null},{"value":"7,69E-02","module":"B6","scenario":null},{"value":"0,00E+00","module":"C1","scenario":null},{"value":"9,83E-06","module":"C2","scenario":null},{"value":"2,29E-04","module":"C3","scenario":null},{"value":"1,06E-04","module":"C4","scenario":null},{"value":"-8,87E-03","module":"D","scenario":null}]},{"parameter":"EP-marine","unit":"kg N-eq","values":[{"value":"4,58E-01","module":"A1-A3","scenario":null},{"value":"1,17E-03","module":"A5","scenario":null},{"value":"0,00E+00","module":"B1","scenario":null},{"value":"1,89E-02","module":"B2","scenario":null},{"value":"4,52E-01","module":"B6","scenario":null},{"value":"0,00E+00","module":"C1","scenario":null},{"value":"2,72E-03","module":"C2","scenario":null},{"value":"2,27E-03","module":"C3","scenario":null},{"value":"1,86E-02","module":"C4","scenario":null},{"value":"-1,62E-01","module":"D","scenario":null}]},{"parameter":"EP-terrestrial","unit":"mol N-eq.","values":[{"value":"4,66E+00","module":"A1-A3","scenario":null},{"value":"1,29E-02","module":"A5","scenario":null},{"value":"0,00E+00","module":"B1","scenario":null},{"value":"2,20E-01","module":"B2","scenario":null},{"value":"5,23E+00","module":"B6","scenario":null},{"value":"0,00E+00","module":"C1","scenario":null},{"value":"3,00E-02","module":"C2","scenario":null},{"value":"2,57E-02","module":"C3","scenario":null},{"value":"1,92E-01","module":"C4","scenario":null},{"value":"-1,79E+00","module":"D","scenario":null}]}],"additional_environmental_impact":[{"parameter":"PM","unit":"Disease incidence","values":[{"value":"2,20E-05","module":"A1-A3","scenario":null},{"value":"4,44E-08","module":"A5","scenario":null},{"value":"0,00E+00","module":"B1","scenario":null},{"value":"1,04E-06","module":"B2","scenario":null},{"value":"9,01E-06","module":"B6","scenario":null},{"value":"0,00E+00","module":"C1","scenario":null},{"value":"1,20E-07","module":"C2","scenario":null},{"value":"1,06E-07","module":"C3","scenario":null},{"value":"2,75E-07","module":"C4","scenario":null},{"value":"-1,23E-05","module":"D","scenario":null}]},{"parameter":"ETP-fw","unit":"CTUe","values":[{"value":"1,19E+04","module":"A1-A3","scenario":null},{"value":"2,73E+01","module":"A5","scenario":null},{"value":"0,00E+00","module":"B1","scenario":null},{"value":"1,65E+03","module":"B2","scenario":null},{"value":"7,30E+03","module":"B6","scenario":null},{"value":"0,00E+00","module":"C1","scenario":null},{"value":"1,63E+01","module":"C2","scenario":null},{"value":"1,92E+01","module":"C3","scenario":null},{"value":"5,04E+02","module":"C4","scenario":null},{"value":"-3,44E+03","module":"D","scenario":null}]},{"parameter":"HTP-c","unit":"CTUh","values":[{"value":"1,18E-06","module":"A1-A3","scenario":null},{"value":"9,25E-10","module":"A5","scenario":null},{"value":"0,00E+00","module":"B1","scenario":null},{"value":"8,56E-08","module":"B2","scenario":null},{"value":"1,95E-07","module":"B6","scenario":null},{"value":"0,00E+00","module":"C1","scenario":null},{"value":"6,50E-10","module":"C2","scenario":null},{"value":"4,55E-10","module":"C3","scenario":null},{"value":"1,58E-08","module":"C4","scenario":null},{"value":"-1,71E-07","module":"D","scenario":null}]},{"parameter":"HTP-nc","unit":"CTUh","values":[{"value":"1,61E-05","module":"A1-A3","scenario":null},{"value":"1,24E-08","module":"A5","scenario":null},{"value":"0,00E+00","module":"B1","scenario":null},{"value":"2,76E-06","module":"B2","scenario":null},{"value":"6,34E-06","module":"B6","scenario":null},{"value":"0,00E+00","module":"C1","scenario":null},{"value":"1,88E-08","module":"C2","scenario":null},{"value":"2,33E-08","module":"C3","scenario":null},{"value":"1,82E-07","module":"C4","scenario":null},{"value":"-2,53E-06","module":"D","scenario":null}]},{"parameter":"SQP","unit":"-","values":[{"value":"2,28E+03","module":"A1-A3","scenario":null},{"value":"5,98E+00","module":"A5","scenario":null},{"value":"0,00E+00","module":"B1","scenario":null},{"value":"9,99E+01","module":"B2","scenario":null},{"value":"2,23E+03","module":"B6","scenario":null},{"value":"0,00E+00","module":"C1","scenario":null},{"value":"1,75E+01","module":"C2","scenario":null},{"value":"3,50E+00","module":"C3","scenario":null},{"value":"2,73E+01","module":"C4","scenario":null},{"value":"-2,52E+02","module":"D","scenario":null}]}],"resource_use":[{"parameter":"PERE","unit":"MJ","values":[{"value":"3,44E+02","module":"A1-A3","scenario":null},{"value":"1,10E-01","module":"A5","scenario":null},{"value":"0,00E+00","module":"B1","scenario":null},{"value":"1,53E+01","module":"B2","scenario":null},{"value":"2,75E+03","module":"B6","scenario":null},{"value":"0,00E+00","module":"C1","scenario":null},{"value":"2,91E-01","module":"C2","scenario":null},{"value":"3,09E+00","module":"C3","scenario":null},{"value":"1,82E+02","module":"C4","scenario":null},{"value":"-2,30E+02","module":"D","scenario":null}]},{"parameter":"PERM","unit":"","values":[{"value":"3,64E+02","module":"A1-A3","scenario":null},{"value":"-1,84E+02","module":"A5","scenario":null},{"value":"0,00E+00","module":"B1","scenario":null},{"value":"-2,22E-16","module":"B2","scenario":null},{"value":"0,00E+00","module":"B6","scenario":null},{"value":"0,00E+00","module":"C1","scenario":null},{"value":"0,00E+00","module":"C2","scenario":null},{"value":"-1,01E+00","module":"C3","scenario":null},{"value":"-1,79E+02","module":"C4","scenario":null},{"value":"0,00E+00","module":"D","scenario":null}]},{"parameter":"PERT","unit":"MJ","values":[{"value":"7,08E+02","module":"A1-A3","scenario":null},{"value":"-1,84E+02","module":"A5","scenario":null},{"value":"0,00E+00","module":"B1","scenario":null},{"value":"1,72E+01","module":"B2","scenario":null},{"value":"2,75E+03","module":"B6","scenario":null},{"value":"0,00E+00","module":"C1","scenario":null},{"value":"2,91E-01","module":"C2","scenario":null},{"value":"2,09E+00","module":"C3","scenario":null},{"value":"3,18E+00","module":"C4","scenario":null},{"value":"-2,30E+02","module":"D","scenario":null}]},{"parameter":"PENRE","unit":"MJ","values":[{"value":"5,62E+03","module":"A1-A3","scenario":null},{"value":"6,95E+01","module":"A5","scenario":null},{"value":"0,00E+00","module":"B1","scenario":null},{"value":"1,59E+02","module":"B2","scenario":null},{"value":"1,46E+04","module":"B6","scenario":null},{"value":"0,00E+00","module":"C1","scenario":null},{"value":"2,06E+01","module":"C2","scenario":null},{"value":"2,04E-05","module":"C3","scenario":null},{"value":"5,24E+02","module":"C4","scenario":null},{"value":"-1,96E+03","module":"D","scenario":null}]},{"parameter":"PENRM","unit":"MJ","values":[{"value":"5,46E+02","module":"A1-A3","scenario":null},{"value":"-6,24E+01","module":"A5","scenario":null},{"value":"0,00E+00","module":"B1","scenario":null},{"value":"0,00E+00","module":"B2","scenario":null},{"value":"0,00E+00","module":"B6","scenario":null},{"value":"0,00E+00","module":"C1","scenario":null},{"value":"0,00E+00","module":"C2","scenario":null},{"value":"0,00E+00","module":"C3","scenario":null},{"value":"-4,84E+02","module":"C4","scenario":null},{"value":"0,00E+00","module":"D","scenario":null}]},{"parameter":"PENRT","unit":"MJ","values":[{"value":"6,17E+03","module":"A1-A3","scenario":null},{"value":"7,11E+00","module":"A5","scenario":null},{"value":"0,00E+00","module":"B1","scenario":null},{"value":"1,59E+02","module":"B2","scenario":null},{"value":"1,46E+04","module":"B6","scenario":null},{"value":"0,00E+00","module":"C1","scenario":null},{"value":"2,06E+01","module":"C2","scenario":null},{"value":"2,04E-05","module":"C3","scenario":null},{"value":"3,99E+01","module":"C4","scenario":null},{"value":"-1,96E+03","module":"D","scenario":null}]},{"parameter":"SM","unit":"kg","values":[{"value":"2,67E+01","module":"A1-A3","scenario":null},{"value":"0,00E+00","module":"A5","scenario":null},{"value":"0,00E+00","module":"B1","scenario":null},{"value":"1,40E+00","module":"B2","scenario":null},{"value":"0,00E+00","module":"B6","scenario":null},{"value":"0,00E+00","module":"C1","scenario":null},{"value":"0,00E+00","module":"C2","scenario":null},{"value":"0,00E+00","module":"C3","scenario":null},{"value":"0,00E+00","module":"C4","scenario":null},{"value":"-1,22E+00","module":"D","scenario":null}]},{"parameter":"RSF","unit":"MJ","values":[{"value":"0,00E+00","module":"A1-A3","scenario":null},{"value":"0,00E+00","module":"A5","scenario":null},{"value":"0,00E+00","module":"B1","scenario":null},{"value":"0,00E+00","module":"B2","scenario":null},{"value":"0,00E+00","module":"B6","scenario":null},{"value":"0,00E+00","module":"C1","scenario":null},{"value":"0,00E+00","module":"C2","scenario":null},{"value":"0,00E+00","module":"C3","scenario":null},{"value":"0,00E+00","module":"C4","scenario":null},{"value":"0,00E+00","module":"D","scenario":null}]},{"parameter":"NRSF","unit":"MJ","values":[{"value":"0,00E+00","module":"A1-A3","scenario":null},{"value":"0,00E+00","module":"A5","scenario":null},{"value":"0,00E+00","module":"B1","scenario":null},{"value":"0,00E+00","module":"B2","scenario":null},{"value":"0,00E+00","module":"B6","scenario":null},{"value":"0,00E+00","module":"C1","scenario":null},{"value":"0,00E+00","module":"C2","scenario":null},{"value":"0,00E+00","module":"C3","scenario":null},{"value":"0,00E+00","module":"C4","scenario":null},{"value":"0,00E+00","module":"D","scenario":null}]},{"parameter":"FW","unit":"m3","values":[{"value":"3,99E+00","module":"A1-A3","scenario":null},{"value":"1,56E-03","module":"A5","scenario":null},{"value":"0,00E+00","module":"B1","scenario":null},{"value":"1,57E-01","module":"B2","scenario":null},{"value":"9,35E+00","module":"B6","scenario":null},{"value":"0,00E+00","module":"C1","scenario":null},{"value":"2,24E-03","module":"C2","scenario":null},{"value":"6,49E-03","module":"C3","scenario":null},{"value":"7,01E-02","module":"C4","scenario":null},{"value":"-1,12E+00","module":"D","scenario":null}]}],"end_of_life_waste":[{"parameter":"HWD","unit":"kg","values":[{"value":"5,32E-02","module":"A1-A3","scenario":null},{"value":"1,93E-05","module":"A5","scenario":null},{"value":"0,00E+00","module":"B1","scenario":null},{"value":"5,41E-03","module":"B2","scenario":null},{"value":"5,15E-03","module":"B6","scenario":null},{"value":"0,00E+00","module":"C1","scenario":null},{"value":"5,25E-05","module":"C2","scenario":null},{"value":"2,04E-05","module":"C3","scenario":null},{"value":"8,07E-05","module":"C4","scenario":null},{"value":"1,98E-02","module":"D","scenario":null}]},{"parameter":"NHWD","unit":"kg","values":[{"value":"8,73E+01","module":"A1-A3","scenario":null},{"value":"5,39E-01","module":"A5","scenario":null},{"value":"0,00E+00","module":"B1","scenario":null},{"value":"5,04E+00","module":"B2","scenario":null},{"value":"5,46E+01","module":"B6","scenario":null},{"value":"0,00E+00","module":"C1","scenario":null},{"value":"1,38E+00","module":"C2","scenario":null},{"value":"4,92E-01","module":"C3","scenario":null},{"value":"5,81E+01","module":"C4","scenario":null},{"value":"-4,03E+01","module":"D","scenario":null}]},{"parameter":"RWD","unit":"kg","values":[{"value":"4,55E-02","module":"A1-A3","scenario":null},{"value":"1,01E-04","module":"A5","scenario":null},{"value":"0,00E+00","module":"B1","scenario":null},{"value":"7,09E-04","module":"B2","scenario":null},{"value":"1,95E-01","module":"B6","scenario":null},{"value":"0,00E+00","module":"C1","scenario":null},{"value":"2,97E-04","module":"C2","scenario":null},{"value":"2,22E-04","module":"C3","scenario":null},{"value":"3,27E-04","module":"C4","scenario":null},{"value":"-6,68E-03","module":"D","scenario":null}]}],"end_of_life_flow":[{"parameter":"CRU","unit":"kg","values":[{"value":"0,00E+00","module":"A1-A3","scenario":null},{"value":"0,00E+00","module":"A5","scenario":null},{"value":"0,00E+00","module":"B1","scenario":null},{"value":"0,00E+00","module":"B2","scenario":null},{"value":"0,00E+00","module":"B6","scenario":null},{"value":"0,00E+00","module":"C1","scenario":null},{"value":"0,00E+00","module":"C2","scenario":null},{"value":"0,00E+00","module":"C3","scenario":null},{"value":"0,00E+00","module":"C4","scenario":null},{"value":"0,00E+00","module":"D","scenario":null}]},{"parameter":"MFR","unit":"kg","values":[{"value":"5,24E+00","module":"A1-A3","scenario":null},{"value":"1,09E+01","module":"A5","scenario":null},{"value":"0,00E+00","module":"B1","scenario":null},{"value":"3,07E+00","module":"B2","scenario":null},{"value":"0,00E+00","module":"B6","scenario":null},{"value":"0,00E+00","module":"C1","scenario":null},{"value":"0,00E+00","module":"C2","scenario":null},{"value":"4,51E+01","module":"C3","scenario":null},{"value":"0,00E+00","module":"C4","scenario":null},{"value":"0,00E+00","module":"D","scenario":null}]},{"parameter":"MER","unit":"kg","values":[{"value":"0,00E+00","module":"A1-A3","scenario":null},{"value":"0,00E+00","module":"A5","scenario":null},{"value":"0,00E+00","module":"B1","scenario":null},{"value":"0,00E+00","module":"B2","scenario":null},{"value":"0,00E+00","module":"B6","scenario":null},{"value":"0,00E+00","module":"C1","scenario":null},{"value":"0,00E+00","module":"C2","scenario":null},{"value":"0,00E+00","module":"C3","scenario":null},{"value":"0,00E+00","module":"C4","scenario":null},{"value":"0,00E+00","module":"D","scenario":null}]},{"parameter":"EEE","unit":"MJ","values":[{"value":"1,52E+01","module":"A1-A3","scenario":null},{"value":"8,11E+00","module":"A5","scenario":null},{"value":"0,00E+00","module":"B1","scenario":null},{"value":"1,82E+00","module":"B2","scenario":null},{"value":"0,00E+00","module":"B6","scenario":null},{"value":"0,00E+00","module":"C1","scenario":null},{"value":"0,00E+00","module":"C2","scenario":null},{"value":"0,00E+00","module":"C3","scenario":null},{"value":"8,62E+01","module":"C4","scenario":null},{"value":"0,00E+00","module":"D","scenario":null}]},{"parameter":"EET","unit":"MJ","values":[{"value":"2,96E+01","module":"A1-A3","scenario":null},{"value":"1,60E+01","module":"A5","scenario":null},{"value":"0,00E+00","module":"B1","scenario":null},{"value":"3,58E+00","module":"B2","scenario":null},{"value":"0,00E+00","module":"B6","scenario":null},{"value":"0,00E+00","module":"C1","scenario":null},{"value":"0,00E+00","module":"C2","scenario":null},{"value":"0,00E+00","module":"C3","scenario":null},{"value":"1,70E+02","module":"C4","scenario":null},{"value":"0,00E+00","module":"D","scenario":null}]}]}