{"product_name":"Tensar\u00ae InterAx\u00ae NX850 geogrid","epd_id":"EPD-TENSAR-253-EN","declared_unit":{"unit":"m2","amount":1},"compliance":["EN 15804+A2","ISO 14025"],"producer_name":"Tensar International Limited","environmental_impact":[{"parameter":"GWP-total","unit":"kg CO2-eq","values":[{"value":"6,72E-01","module":"A1","scenario":"Standard scenario"},{"value":"1,77E-02","module":"A2","scenario":"Standard scenario"},{"value":"1,84E-01","module":"A3","scenario":"Standard scenario"},{"value":"4,09E-02","module":"A4","scenario":"Standard scenario"},{"value":"5,72E-02","module":"A5","scenario":"Standard scenario"},{"value":"0,00E+00","module":"B1","scenario":"Standard scenario"},{"value":"0,00E+00","module":"B2","scenario":"Standard scenario"},{"value":"0,00E+00","module":"B3","scenario":"Standard scenario"},{"value":"6,81E-02","module":"C1","scenario":"Standard scenario"},{"value":"4,88E-03","module":"C2","scenario":"Standard scenario"},{"value":"6,32E-01","module":"C3","scenario":"Standard scenario"},{"value":"1,25E-02","module":"C4","scenario":"Standard scenario"},{"value":"-3,41E-01","module":"D","scenario":"Standard scenario"},{"value":"8,74E-01","module":"A1A3","scenario":null}]},{"parameter":"GWP-fossil","unit":"kg CO2-eq","values":[{"value":"6,69E-01","module":"A1","scenario":"Standard scenario"},{"value":"1,77E-02","module":"A2","scenario":"Standard scenario"},{"value":"1,85E-01","module":"A3","scenario":"Standard scenario"},{"value":"4,09E-02","module":"A4","scenario":"Standard scenario"},{"value":"5,71E-02","module":"A5","scenario":"Standard scenario"},{"value":"0,00E+00","module":"B1","scenario":"Standard scenario"},{"value":"0,00E+00","module":"B2","scenario":"Standard scenario"},{"value":"0,00E+00","module":"B3","scenario":"Standard scenario"},{"value":"6,81E-02","module":"C1","scenario":"Standard scenario"},{"value":"4,88E-03","module":"C2","scenario":"Standard scenario"},{"value":"6,32E-01","module":"C3","scenario":"Standard scenario"},{"value":"1,25E-02","module":"C4","scenario":"Standard scenario"},{"value":"-3,41E-01","module":"D","scenario":"Standard scenario"},{"value":"8,72E-01","module":"A1A3","scenario":null}]},{"parameter":"GWP-biogenic","unit":"kg CO2-eq","values":[{"value":"3,00E-03","module":"A1","scenario":"Standard scenario"},{"value":"4,43E-06","module":"A2","scenario":"Standard scenario"},{"value":"-2,61E-04","module":"A3","scenario":"Standard scenario"},{"value":"1,89E-05","module":"A4","scenario":"Standard scenario"},{"value":"1,37E-04","module":"A5","scenario":"Standard scenario"},{"value":"0,00E+00","module":"B1","scenario":"Standard scenario"},{"value":"0,00E+00","module":"B2","scenario":"Standard scenario"},{"value":"0,00E+00","module":"B3","scenario":"Standard scenario"},{"value":"1,89E-05","module":"C1","scenario":"Standard scenario"},{"value":"2,25E-06","module":"C2","scenario":"Standard scenario"},{"value":"9,14E-05","module":"C3","scenario":"Standard scenario"},{"value":"9,61E-06","module":"C4","scenario":"Standard scenario"},{"value":"-2,84E-04","module":"D","scenario":"Standard scenario"},{"value":"2,74E-03","module":"A1A3","scenario":null}]},{"parameter":"GWP-luluc","unit":"kg CO2-eq","values":[{"value":"1,87E-04","module":"A1","scenario":"Standard scenario"},{"value":"8,39E-06","module":"A2","scenario":"Standard scenario"},{"value":"6,77E-05","module":"A3","scenario":"Standard scenario"},{"value":"1,50E-05","module":"A4","scenario":"Standard scenario"},{"value":"1,23E-05","module":"A5","scenario":"Standard scenario"},{"value":"0,00E+00","module":"B1","scenario":"Standard scenario"},{"value":"0,00E+00","module":"B2","scenario":"Standard scenario"},{"value":"0,00E+00","module":"B3","scenario":"Standard scenario"},{"value":"5,37E-06","module":"C1","scenario":"Standard scenario"},{"value":"1,79E-06","module":"C2","scenario":"Standard scenario"},{"value":"5,13E-05","module":"C3","scenario":"Standard scenario"},{"value":"4,41E-07","module":"C4","scenario":"Standard scenario"},{"value":"-1,96E-05","module":"D","scenario":"Standard scenario"},{"value":"2,63E-04","module":"A1A3","scenario":null}]},{"parameter":"ODP","unit":"kg CFC11-eq","values":[{"value":"2,19E-08","module":"A1","scenario":"Standard scenario"},{"value":"3,82E-09","module":"A2","scenario":"Standard scenario"},{"value":"2,77E-08","module":"A3","scenario":"Standard scenario"},{"value":"9,02E-09","module":"A4","scenario":"Standard scenario"},{"value":"2,41E-09","module":"A5","scenario":"Standard scenario"},{"value":"0,00E+00","module":"B1","scenario":"Standard scenario"},{"value":"0,00E+00","module":"B2","scenario":"Standard scenario"},{"value":"0,00E+00","module":"B3","scenario":"Standard scenario"},{"value":"1,47E-08","module":"C1","scenario":"Standard scenario"},{"value":"1,08E-09","module":"C2","scenario":"Standard scenario"},{"value":"1,93E-08","module":"C3","scenario":"Standard scenario"},{"value":"2,76E-10","module":"C4","scenario":"Standard scenario"},{"value":"-3,91E-08","module":"D","scenario":"Standard scenario"},{"value":"5,34E-08","module":"A1A3","scenario":null}]},{"parameter":"AP","unit":"mol H+-eq","values":[{"value":"2,36E-03","module":"A1","scenario":"Standard scenario"},{"value":"1,94E-04","module":"A2","scenario":"Standard scenario"},{"value":"4,70E-04","module":"A3","scenario":"Standard scenario"},{"value":"2,37E-04","module":"A4","scenario":"Standard scenario"},{"value":"1,40E-04","module":"A5","scenario":"Standard scenario"},{"value":"0,00E+00","module":"B1","scenario":"Standard scenario"},{"value":"0,00E+00","module":"B2","scenario":"Standard scenario"},{"value":"0,00E+00","module":"B3","scenario":"Standard scenario"},{"value":"7,12E-04","module":"C1","scenario":"Standard scenario"},{"value":"2,83E-05","module":"C2","scenario":"Standard scenario"},{"value":"2,85E-04","module":"C3","scenario":"Standard scenario"},{"value":"7,78E-06","module":"C4","scenario":"Standard scenario"},{"value":"-4,00E-04","module":"D","scenario":"Standard scenario"},{"value":"3,02E-03","module":"A1A3","scenario":null}]},{"parameter":"POCP","unit":"kg NMVOC-eq","values":[{"value":"2,00E-03","module":"A1","scenario":"Standard scenario"},{"value":"1,64E-04","module":"A2","scenario":"Standard scenario"},{"value":"3,81E-04","module":"A3","scenario":"Standard scenario"},{"value":"2,63E-04","module":"A4","scenario":"Standard scenario"},{"value":"1,20E-04","module":"A5","scenario":"Standard scenario"},{"value":"0,00E+00","module":"B1","scenario":"Standard scenario"},{"value":"0,00E+00","module":"B2","scenario":"Standard scenario"},{"value":"0,00E+00","module":"B3","scenario":"Standard scenario"},{"value":"9,49E-04","module":"C1","scenario":"Standard scenario"},{"value":"3,14E-05","module":"C2","scenario":"Standard scenario"},{"value":"2,33E-04","module":"C3","scenario":"Standard scenario"},{"value":"1,09E-05","module":"C4","scenario":"Standard scenario"},{"value":"-4,03E-04","module":"D","scenario":"Standard scenario"},{"value":"2,54E-03","module":"A1A3","scenario":null}]},{"parameter":"ADPE","unit":"kg Sb-eq","values":[{"value":"6,16E-06","module":"A1","scenario":"Standard scenario"},{"value":"3,85E-07","module":"A2","scenario":"Standard scenario"},{"value":"1,54E-06","module":"A3","scenario":"Standard scenario"},{"value":"1,04E-06","module":"A4","scenario":"Standard scenario"},{"value":"3,69E-07","module":"A5","scenario":"Standard scenario"},{"value":"0,00E+00","module":"B1","scenario":"Standard scenario"},{"value":"0,00E+00","module":"B2","scenario":"Standard scenario"},{"value":"0,00E+00","module":"B3","scenario":"Standard scenario"},{"value":"1,04E-07","module":"C1","scenario":"Standard scenario"},{"value":"1,24E-07","module":"C2","scenario":"Standard scenario"},{"value":"8,10E-07","module":"C3","scenario":"Standard scenario"},{"value":"9,54E-09","module":"C4","scenario":"Standard scenario"},{"value":"-4,73E-07","module":"D","scenario":"Standard scenario"},{"value":"8,08E-06","module":"A1A3","scenario":null}]},{"parameter":"ADPF","unit":"MJ","values":[{"value":"2,26E+01","module":"A1","scenario":"Standard scenario"},{"value":"2,57E-01","module":"A2","scenario":"Standard scenario"},{"value":"1,57E+00","module":"A3","scenario":"Standard scenario"},{"value":"6,16E-01","module":"A4","scenario":"Standard scenario"},{"value":"1,16E+00","module":"A5","scenario":"Standard scenario"},{"value":"0,00E+00","module":"B1","scenario":"Standard scenario"},{"value":"0,00E+00","module":"B2","scenario":"Standard scenario"},{"value":"0,00E+00","module":"B3","scenario":"Standard scenario"},{"value":"9,37E-01","module":"C1","scenario":"Standard scenario"},{"value":"7,36E-02","module":"C2","scenario":"Standard scenario"},{"value":"4,92E-01","module":"C3","scenario":"Standard scenario"},{"value":"2,11E-02","module":"C4","scenario":"Standard scenario"},{"value":"-6,59E+00","module":"D","scenario":"Standard scenario"},{"value":"2,44E+01","module":"A1A3","scenario":null}]},{"parameter":"WDP","unit":"m3 world-eq. Deprived","values":[{"value":"4,35E-01","module":"A1","scenario":"Standard scenario"},{"value":"8,32E-04","module":"A2","scenario":"Standard scenario"},{"value":"2,07E-02","module":"A3","scenario":"Standard scenario"},{"value":"2,20E-03","module":"A4","scenario":"Standard scenario"},{"value":"2,28E-02","module":"A5","scenario":"Standard scenario"},{"value":"0,00E+00","module":"B1","scenario":"Standard scenario"},{"value":"0,00E+00","module":"B2","scenario":"Standard scenario"},{"value":"0,00E+00","module":"B3","scenario":"Standard scenario"},{"value":"1,26E-03","module":"C1","scenario":"Standard scenario"},{"value":"2,63E-04","module":"C2","scenario":"Standard scenario"},{"value":"3,22E-02","module":"C3","scenario":"Standard scenario"},{"value":"9,04E-04","module":"C4","scenario":"Standard scenario"},{"value":"-5,38E-02","module":"D","scenario":"Standard scenario"},{"value":"4,57E-01","module":"A1A3","scenario":null}]},{"parameter":"EP-freshwater","unit":"kg P-eq","values":[{"value":"1,08E-05","module":"A1","scenario":"Standard scenario"},{"value":"1,57E-07","module":"A2","scenario":"Standard scenario"},{"value":"3,63E-06","module":"A3","scenario":"Standard scenario"},{"value":"4,12E-07","module":"A4","scenario":"Standard scenario"},{"value":"6,57E-07","module":"A5","scenario":"Standard scenario"},{"value":"0,00E+00","module":"B1","scenario":"Standard scenario"},{"value":"0,00E+00","module":"B2","scenario":"Standard scenario"},{"value":"0,00E+00","module":"B3","scenario":"Standard scenario"},{"value":"2,48E-07","module":"C1","scenario":"Standard scenario"},{"value":"4,92E-08","module":"C2","scenario":"Standard scenario"},{"value":"1,90E-06","module":"C3","scenario":"Standard scenario"},{"value":"1,60E-08","module":"C4","scenario":"Standard scenario"},{"value":"-9,63E-07","module":"D","scenario":"Standard scenario"},{"value":"1,46E-05","module":"A1A3","scenario":null}]},{"parameter":"EP-marine","unit":"kg N-eq","values":[{"value":"3,90E-04","module":"A1","scenario":"Standard scenario"},{"value":"5,38E-05","module":"A2","scenario":"Standard scenario"},{"value":"1,20E-04","module":"A3","scenario":"Standard scenario"},{"value":"8,35E-05","module":"A4","scenario":"Standard scenario"},{"value":"2,63E-05","module":"A5","scenario":"Standard scenario"},{"value":"0,00E+00","module":"B1","scenario":"Standard scenario"},{"value":"0,00E+00","module":"B2","scenario":"Standard scenario"},{"value":"0,00E+00","module":"B3","scenario":"Standard scenario"},{"value":"3,14E-04","module":"C1","scenario":"Standard scenario"},{"value":"9,97E-06","module":"C2","scenario":"Standard scenario"},{"value":"7,78E-05","module":"C3","scenario":"Standard scenario"},{"value":"4,71E-06","module":"C4","scenario":"Standard scenario"},{"value":"-9,90E-05","module":"D","scenario":"Standard scenario"},{"value":"5,64E-04","module":"A1A3","scenario":null}]},{"parameter":"EP-terrestrial","unit":"mol N-eq.","values":[{"value":"4,31E-03","module":"A1","scenario":"Standard scenario"},{"value":"5,96E-04","module":"A2","scenario":"Standard scenario"},{"value":"1,31E-03","module":"A3","scenario":"Standard scenario"},{"value":"9,21E-04","module":"A4","scenario":"Standard scenario"},{"value":"2,90E-04","module":"A5","scenario":"Standard scenario"},{"value":"0,00E+00","module":"B1","scenario":"Standard scenario"},{"value":"0,00E+00","module":"B2","scenario":"Standard scenario"},{"value":"0,00E+00","module":"B3","scenario":"Standard scenario"},{"value":"3,45E-03","module":"C1","scenario":"Standard scenario"},{"value":"1,10E-04","module":"C2","scenario":"Standard scenario"},{"value":"8,67E-04","module":"C3","scenario":"Standard scenario"},{"value":"2,86E-05","module":"C4","scenario":"Standard scenario"},{"value":"-1,09E-03","module":"D","scenario":"Standard scenario"},{"value":"6,22E-03","module":"A1A3","scenario":null}]}],"additional_environmental_impact":[{"parameter":"PM","unit":"Disease incidence","values":[{"value":"2,10E-08","module":"A1","scenario":"Standard scenario"},{"value":"1,36E-09","module":"A2","scenario":"Standard scenario"},{"value":"5,62E-09","module":"A3","scenario":"Standard scenario"},{"value":"3,68E-09","module":"A4","scenario":"Standard scenario"},{"value":"1,27E-09","module":"A5","scenario":"Standard scenario"},{"value":"0,00E+00","module":"B1","scenario":"Standard scenario"},{"value":"0,00E+00","module":"B2","scenario":"Standard scenario"},{"value":"0,00E+00","module":"B3","scenario":"Standard scenario"},{"value":"1,89E-08","module":"C1","scenario":"Standard scenario"},{"value":"4,39E-10","module":"C2","scenario":"Standard scenario"},{"value":"2,31E-09","module":"C3","scenario":"Standard scenario"},{"value":"1,47E-10","module":"C4","scenario":"Standard scenario"},{"value":"-2,06E-09","module":"D","scenario":"Standard scenario"},{"value":"2,80E-08","module":"A1A3","scenario":null}]},{"parameter":"ETP-fw","unit":"CTUe","values":[{"value":"4,13E+00","module":"A1","scenario":"Standard scenario"},{"value":"2,19E-01","module":"A2","scenario":"Standard scenario"},{"value":"1,78E+00","module":"A3","scenario":"Standard scenario"},{"value":"5,49E-01","module":"A4","scenario":"Standard scenario"},{"value":"4,81E-01","module":"A5","scenario":"Standard scenario"},{"value":"0,00E+00","module":"B1","scenario":"Standard scenario"},{"value":"0,00E+00","module":"B2","scenario":"Standard scenario"},{"value":"0,00E+00","module":"B3","scenario":"Standard scenario"},{"value":"5,65E-01","module":"C1","scenario":"Standard scenario"},{"value":"6,56E-02","module":"C2","scenario":"Standard scenario"},{"value":"7,94E+00","module":"C3","scenario":"Standard scenario"},{"value":"2,24E-02","module":"C4","scenario":"Standard scenario"},{"value":"-5,02E-01","module":"D","scenario":"Standard scenario"},{"value":"6,13E+00","module":"A1A3","scenario":null}]},{"parameter":"HTP-c","unit":"CTUh","values":[{"value":"1,67E-10","module":"A1","scenario":"Standard scenario"},{"value":"8,58E-12","module":"A2","scenario":"Standard scenario"},{"value":"1,45E-10","module":"A3","scenario":"Standard scenario"},{"value":"1,78E-11","module":"A4","scenario":"Standard scenario"},{"value":"1,56E-11","module":"A5","scenario":"Standard scenario"},{"value":"0,00E+00","module":"B1","scenario":"Standard scenario"},{"value":"0,00E+00","module":"B2","scenario":"Standard scenario"},{"value":"0,00E+00","module":"B3","scenario":"Standard scenario"},{"value":"1,97E-11","module":"C1","scenario":"Standard scenario"},{"value":"2,13E-12","module":"C2","scenario":"Standard scenario"},{"value":"1,21E-10","module":"C3","scenario":"Standard scenario"},{"value":"5,89E-13","module":"C4","scenario":"Standard scenario"},{"value":"-2,76E-11","module":"D","scenario":"Standard scenario"},{"value":"3,21E-10","module":"A1A3","scenario":null}]},{"parameter":"HTP-nc","unit":"CTUh","values":[{"value":"5,73E-09","module":"A1","scenario":"Standard scenario"},{"value":"2,30E-10","module":"A2","scenario":"Standard scenario"},{"value":"2,71E-09","module":"A3","scenario":"Standard scenario"},{"value":"6,01E-10","module":"A4","scenario":"Standard scenario"},{"value":"4,06E-10","module":"A5","scenario":"Standard scenario"},{"value":"0,00E+00","module":"B1","scenario":"Standard scenario"},{"value":"0,00E+00","module":"B2","scenario":"Standard scenario"},{"value":"0,00E+00","module":"B3","scenario":"Standard scenario"},{"value":"4,85E-10","module":"C1","scenario":"Standard scenario"},{"value":"7,18E-11","module":"C2","scenario":"Standard scenario"},{"value":"2,51E-09","module":"C3","scenario":"Standard scenario"},{"value":"1,46E-11","module":"C4","scenario":"Standard scenario"},{"value":"-5,34E-10","module":"D","scenario":"Standard scenario"},{"value":"8,67E-09","module":"A1A3","scenario":null}]},{"parameter":"SQP","unit":"-","values":[{"value":"8,91E-01","module":"A1","scenario":"Standard scenario"},{"value":"1,87E-01","module":"A2","scenario":"Standard scenario"},{"value":"9,10E-01","module":"A3","scenario":"Standard scenario"},{"value":"5,34E-01","module":"A4","scenario":"Standard scenario"},{"value":"7,96E-02","module":"A5","scenario":"Standard scenario"},{"value":"0,00E+00","module":"B1","scenario":"Standard scenario"},{"value":"0,00E+00","module":"B2","scenario":"Standard scenario"},{"value":"0,00E+00","module":"B3","scenario":"Standard scenario"},{"value":"1,20E-01","module":"C1","scenario":"Standard scenario"},{"value":"6,38E-02","module":"C2","scenario":"Standard scenario"},{"value":"1,81E-01","module":"C3","scenario":"Standard scenario"},{"value":"4,99E-02","module":"C4","scenario":"Standard scenario"},{"value":"-1,15E-01","module":"D","scenario":"Standard scenario"},{"value":"1,99E+00","module":"A1A3","scenario":null}]},{"parameter":"IRP","unit":"kBq U235-eq","values":[{"value":"1,56E-02","module":"A1","scenario":"Standard scenario"},{"value":"1,08E-03","module":"A2","scenario":"Standard scenario"},{"value":"5,75E-03","module":"A3","scenario":"Standard scenario"},{"value":"2,58E-03","module":"A4","scenario":"Standard scenario"},{"value":"9,50E-04","module":"A5","scenario":"Standard scenario"},{"value":"0,00E+00","module":"B1","scenario":"Standard scenario"},{"value":"0,00E+00","module":"B2","scenario":"Standard scenario"},{"value":"0,00E+00","module":"B3","scenario":"Standard scenario"},{"value":"4,02E-03","module":"C1","scenario":"Standard scenario"},{"value":"3,08E-04","module":"C2","scenario":"Standard scenario"},{"value":"2,02E-03","module":"C3","scenario":"Standard scenario"},{"value":"8,26E-05","module":"C4","scenario":"Standard scenario"},{"value":"-2,40E-03","module":"D","scenario":"Standard scenario"},{"value":"2,24E-02","module":"A1A3","scenario":null}]}],"resource_use":[{"parameter":"PERE","unit":"MJ","values":[{"value":"3,77E-01","module":"A1","scenario":"Standard scenario"},{"value":"2,99E-03","module":"A2","scenario":"Standard scenario"},{"value":"2,08E+00","module":"A3","scenario":"Standard scenario"},{"value":"7,71E-03","module":"A4","scenario":"Standard scenario"},{"value":"7,99E-02","module":"A5","scenario":"Standard scenario"},{"value":"0,00E+00","module":"B1","scenario":"Standard scenario"},{"value":"0,00E+00","module":"B2","scenario":"Standard scenario"},{"value":"0,00E+00","module":"B3","scenario":"Standard scenario"},{"value":"5,07E-03","module":"C1","scenario":"Standard scenario"},{"value":"9,21E-04","module":"C2","scenario":"Standard scenario"},{"value":"6,24E-03","module":"C3","scenario":"Standard scenario"},{"value":"3,71E-04","module":"C4","scenario":"Standard scenario"},{"value":"-3,35E-02","module":"D","scenario":"Standard scenario"},{"value":"2,46E+00","module":"A1A3","scenario":null}]},{"parameter":"PERM","unit":"","values":[{"value":"0,00E+00","module":"A1","scenario":"Standard scenario"},{"value":"0,00E+00","module":"A2","scenario":"Standard scenario"},{"value":"0,00E+00","module":"A3","scenario":"Standard scenario"},{"value":"0,00E+00","module":"A4","scenario":"Standard scenario"},{"value":"0,00E+00","module":"A5","scenario":"Standard scenario"},{"value":"0,00E+00","module":"B1","scenario":"Standard scenario"},{"value":"0,00E+00","module":"B2","scenario":"Standard scenario"},{"value":"0,00E+00","module":"B3","scenario":"Standard scenario"},{"value":"0,00E+00","module":"C1","scenario":"Standard scenario"},{"value":"0,00E+00","module":"C2","scenario":"Standard scenario"},{"value":"0,00E+00","module":"C3","scenario":"Standard scenario"},{"value":"0,00E+00","module":"C4","scenario":"Standard scenario"},{"value":"0,00E+00","module":"D","scenario":"Standard scenario"},{"value":"0,00E+00","module":"A1A3","scenario":null}]},{"parameter":"PERT","unit":"MJ","values":[{"value":"3,77E-01","module":"A1","scenario":"Standard scenario"},{"value":"2,99E-03","module":"A2","scenario":"Standard scenario"},{"value":"2,12E+00","module":"A3","scenario":"Standard scenario"},{"value":"7,71E-03","module":"A4","scenario":"Standard scenario"},{"value":"8,22E-02","module":"A5","scenario":"Standard scenario"},{"value":"0,00E+00","module":"B1","scenario":"Standard scenario"},{"value":"0,00E+00","module":"B2","scenario":"Standard scenario"},{"value":"0,00E+00","module":"B3","scenario":"Standard scenario"},{"value":"5,07E-03","module":"C1","scenario":"Standard scenario"},{"value":"9,21E-04","module":"C2","scenario":"Standard scenario"},{"value":"4,98E-02","module":"C3","scenario":"Standard scenario"},{"value":"3,73E-04","module":"C4","scenario":"Standard scenario"},{"value":"-3,35E-02","module":"D","scenario":"Standard scenario"},{"value":"2,50E+00","module":"A1A3","scenario":null}]},{"parameter":"PENRE","unit":"MJ","values":[{"value":"1,44E+01","module":"A1","scenario":"Standard scenario"},{"value":"2,73E-01","module":"A2","scenario":"Standard scenario"},{"value":"1,69E+00","module":"A3","scenario":"Standard scenario"},{"value":"6,54E-01","module":"A4","scenario":"Standard scenario"},{"value":"7,53E-01","module":"A5","scenario":"Standard scenario"},{"value":"0,00E+00","module":"B1","scenario":"Standard scenario"},{"value":"0,00E+00","module":"B2","scenario":"Standard scenario"},{"value":"0,00E+00","module":"B3","scenario":"Standard scenario"},{"value":"9,95E-01","module":"C1","scenario":"Standard scenario"},{"value":"7,81E-02","module":"C2","scenario":"Standard scenario"},{"value":"8,64E-02","module":"C3","scenario":"Standard scenario"},{"value":"2,24E-02","module":"C4","scenario":"Standard scenario"},{"value":"-6,50E+00","module":"D","scenario":"Standard scenario"},{"value":"1,64E+01","module":"A1A3","scenario":null}]},{"parameter":"PENRM","unit":"MJ","values":[{"value":"9,82E+00","module":"A1","scenario":"Standard scenario"},{"value":"0,00E+00","module":"A2","scenario":"Standard scenario"},{"value":"-6,90E-01","module":"A3","scenario":"Standard scenario"},{"value":"0,00E+00","module":"A4","scenario":"Standard scenario"},{"value":"4,63E-01","module":"A5","scenario":"Standard scenario"},{"value":"0,00E+00","module":"B1","scenario":"Standard scenario"},{"value":"0,00E+00","module":"B2","scenario":"Standard scenario"},{"value":"0,00E+00","module":"B3","scenario":"Standard scenario"},{"value":"0,00E+00","module":"C1","scenario":"Standard scenario"},{"value":"0,00E+00","module":"C2","scenario":"Standard scenario"},{"value":"0,00E+00","module":"C3","scenario":"Standard scenario"},{"value":"0,00E+00","module":"C4","scenario":"Standard scenario"},{"value":"-7,57E-01","module":"D","scenario":"Standard scenario"},{"value":"9,13E+00","module":"A1A3","scenario":null}]},{"parameter":"PENRT","unit":"MJ","values":[{"value":"2,42E+01","module":"A1","scenario":"Standard scenario"},{"value":"2,73E-01","module":"A2","scenario":"Standard scenario"},{"value":"1,72E+00","module":"A3","scenario":"Standard scenario"},{"value":"6,54E-01","module":"A4","scenario":"Standard scenario"},{"value":"1,25E+00","module":"A5","scenario":"Standard scenario"},{"value":"0,00E+00","module":"B1","scenario":"Standard scenario"},{"value":"0,00E+00","module":"B2","scenario":"Standard scenario"},{"value":"0,00E+00","module":"B3","scenario":"Standard scenario"},{"value":"9,95E-01","module":"C1","scenario":"Standard scenario"},{"value":"7,81E-02","module":"C2","scenario":"Standard scenario"},{"value":"5,23E-01","module":"C3","scenario":"Standard scenario"},{"value":"2,24E-02","module":"C4","scenario":"Standard scenario"},{"value":"-7,25E+00","module":"D","scenario":"Standard scenario"},{"value":"2,62E+01","module":"A1A3","scenario":null}]},{"parameter":"SM","unit":"kg","values":[{"value":"0,00E+00","module":"A1","scenario":"Standard scenario"},{"value":"0,00E+00","module":"A2","scenario":"Standard scenario"},{"value":"0,00E+00","module":"A3","scenario":"Standard scenario"},{"value":"0,00E+00","module":"A4","scenario":"Standard scenario"},{"value":"0,00E+00","module":"A5","scenario":"Standard scenario"},{"value":"0,00E+00","module":"B1","scenario":"Standard scenario"},{"value":"0,00E+00","module":"B2","scenario":"Standard scenario"},{"value":"0,00E+00","module":"B3","scenario":"Standard scenario"},{"value":"0,00E+00","module":"C1","scenario":"Standard scenario"},{"value":"0,00E+00","module":"C2","scenario":"Standard scenario"},{"value":"0,00E+00","module":"C3","scenario":"Standard scenario"},{"value":"0,00E+00","module":"C4","scenario":"Standard scenario"},{"value":"0,00E+00","module":"D","scenario":"Standard scenario"},{"value":"0,00E+00","module":"A1A3","scenario":null}]},{"parameter":"RSF","unit":"MJ","values":[{"value":"0,00E+00","module":"A1","scenario":"Standard scenario"},{"value":"0,00E+00","module":"A2","scenario":"Standard scenario"},{"value":"0,00E+00","module":"A3","scenario":"Standard scenario"},{"value":"0,00E+00","module":"A4","scenario":"Standard scenario"},{"value":"0,00E+00","module":"A5","scenario":"Standard scenario"},{"value":"0,00E+00","module":"B1","scenario":"Standard scenario"},{"value":"0,00E+00","module":"B2","scenario":"Standard scenario"},{"value":"0,00E+00","module":"B3","scenario":"Standard scenario"},{"value":"0,00E+00","module":"C1","scenario":"Standard scenario"},{"value":"0,00E+00","module":"C2","scenario":"Standard scenario"},{"value":"0,00E+00","module":"C3","scenario":"Standard scenario"},{"value":"0,00E+00","module":"C4","scenario":"Standard scenario"},{"value":"0,00E+00","module":"D","scenario":"Standard scenario"},{"value":"0,00E+00","module":"A1A3","scenario":null}]},{"parameter":"NRSF","unit":"MJ","values":[{"value":"0,00E+00","module":"A1","scenario":"Standard scenario"},{"value":"0,00E+00","module":"A2","scenario":"Standard scenario"},{"value":"0,00E+00","module":"A3","scenario":"Standard scenario"},{"value":"0,00E+00","module":"A4","scenario":"Standard scenario"},{"value":"0,00E+00","module":"A5","scenario":"Standard scenario"},{"value":"0,00E+00","module":"B1","scenario":"Standard scenario"},{"value":"0,00E+00","module":"B2","scenario":"Standard scenario"},{"value":"0,00E+00","module":"B3","scenario":"Standard scenario"},{"value":"0,00E+00","module":"C1","scenario":"Standard scenario"},{"value":"0,00E+00","module":"C2","scenario":"Standard scenario"},{"value":"0,00E+00","module":"C3","scenario":"Standard scenario"},{"value":"0,00E+00","module":"C4","scenario":"Standard scenario"},{"value":"0,00E+00","module":"D","scenario":"Standard scenario"},{"value":"0,00E+00","module":"A1A3","scenario":null}]},{"parameter":"FW","unit":"m3","values":[{"value":"6,74E-03","module":"A1","scenario":"Standard scenario"},{"value":"2,83E-05","module":"A2","scenario":"Standard scenario"},{"value":"9,36E-04","module":"A3","scenario":"Standard scenario"},{"value":"7,51E-05","module":"A4","scenario":"Standard scenario"},{"value":"3,80E-04","module":"A5","scenario":"Standard scenario"},{"value":"0,00E+00","module":"B1","scenario":"Standard scenario"},{"value":"0,00E+00","module":"B2","scenario":"Standard scenario"},{"value":"0,00E+00","module":"B3","scenario":"Standard scenario"},{"value":"4,83E-05","module":"C1","scenario":"Standard scenario"},{"value":"8,96E-06","module":"C2","scenario":"Standard scenario"},{"value":"9,47E-04","module":"C3","scenario":"Standard scenario"},{"value":"2,20E-05","module":"C4","scenario":"Standard scenario"},{"value":"-7,62E-04","module":"D","scenario":"Standard scenario"},{"value":"7,70E-03","module":"A1A3","scenario":null}]}],"end_of_life_waste":[{"parameter":"HWD","unit":"kg","values":[{"value":"2,65E-06","module":"A1","scenario":"Standard scenario"},{"value":"5,74E-07","module":"A2","scenario":"Standard scenario"},{"value":"4,30E-06","module":"A3","scenario":"Standard scenario"},{"value":"1,56E-06","module":"A4","scenario":"Standard scenario"},{"value":"2,98E-07","module":"A5","scenario":"Standard scenario"},{"value":"0,00E+00","module":"B1","scenario":"Standard scenario"},{"value":"0,00E+00","module":"B2","scenario":"Standard scenario"},{"value":"0,00E+00","module":"B3","scenario":"Standard scenario"},{"value":"2,55E-06","module":"C1","scenario":"Standard scenario"},{"value":"1,86E-07","module":"C2","scenario":"Standard scenario"},{"value":"9,38E-07","module":"C3","scenario":"Standard scenario"},{"value":"3,21E-08","module":"C4","scenario":"Standard scenario"},{"value":"-6,39E-06","module":"D","scenario":"Standard scenario"},{"value":"7,52E-06","module":"A1A3","scenario":null}]},{"parameter":"NHWD","unit":"kg","values":[{"value":"2,74E-02","module":"A1","scenario":"Standard scenario"},{"value":"1,33E-02","module":"A2","scenario":"Standard scenario"},{"value":"5,31E-02","module":"A3","scenario":"Standard scenario"},{"value":"3,91E-02","module":"A4","scenario":"Standard scenario"},{"value":"6,19E-03","module":"A5","scenario":"Standard scenario"},{"value":"0,00E+00","module":"B1","scenario":"Standard scenario"},{"value":"0,00E+00","module":"B2","scenario":"Standard scenario"},{"value":"0,00E+00","module":"B3","scenario":"Standard scenario"},{"value":"1,11E-03","module":"C1","scenario":"Standard scenario"},{"value":"4,67E-03","module":"C2","scenario":"Standard scenario"},{"value":"1,21E-02","module":"C3","scenario":"Standard scenario"},{"value":"8,43E-02","module":"C4","scenario":"Standard scenario"},{"value":"-3,35E-03","module":"D","scenario":"Standard scenario"},{"value":"9,38E-02","module":"A1A3","scenario":null}]},{"parameter":"RWD","unit":"kg","values":[{"value":"1,52E-05","module":"A1","scenario":"Standard scenario"},{"value":"1,71E-06","module":"A2","scenario":"Standard scenario"},{"value":"7,70E-06","module":"A3","scenario":"Standard scenario"},{"value":"4,05E-06","module":"A4","scenario":"Standard scenario"},{"value":"9,85E-07","module":"A5","scenario":"Standard scenario"},{"value":"0,00E+00","module":"B1","scenario":"Standard scenario"},{"value":"0,00E+00","module":"B2","scenario":"Standard scenario"},{"value":"0,00E+00","module":"B3","scenario":"Standard scenario"},{"value":"6,51E-06","module":"C1","scenario":"Standard scenario"},{"value":"4,83E-07","module":"C2","scenario":"Standard scenario"},{"value":"1,77E-06","module":"C3","scenario":"Standard scenario"},{"value":"1,25E-07","module":"C4","scenario":"Standard scenario"},{"value":"-3,06E-06","module":"D","scenario":"Standard scenario"},{"value":"2,46E-05","module":"A1A3","scenario":null}]}],"end_of_life_flow":[{"parameter":"CRU","unit":"kg","values":[{"value":"0,00E+00","module":"A1","scenario":"Standard scenario"},{"value":"0,00E+00","module":"A2","scenario":"Standard scenario"},{"value":"0,00E+00","module":"A3","scenario":"Standard scenario"},{"value":"0,00E+00","module":"A4","scenario":"Standard scenario"},{"value":"0,00E+00","module":"A5","scenario":"Standard scenario"},{"value":"0,00E+00","module":"B1","scenario":"Standard scenario"},{"value":"0,00E+00","module":"B2","scenario":"Standard scenario"},{"value":"0,00E+00","module":"B3","scenario":"Standard scenario"},{"value":"0,00E+00","module":"C1","scenario":"Standard scenario"},{"value":"0,00E+00","module":"C2","scenario":"Standard scenario"},{"value":"0,00E+00","module":"C3","scenario":"Standard scenario"},{"value":"0,00E+00","module":"C4","scenario":"Standard scenario"},{"value":"0,00E+00","module":"D","scenario":"Standard scenario"},{"value":"0,00E+00","module":"A1A3","scenario":null}]},{"parameter":"MFR","unit":"kg","values":[{"value":"0,00E+00","module":"A1","scenario":"Standard scenario"},{"value":"0,00E+00","module":"A2","scenario":"Standard scenario"},{"value":"1,92E-01","module":"A3","scenario":"Standard scenario"},{"value":"0,00E+00","module":"A4","scenario":"Standard scenario"},{"value":"6,27E-03","module":"A5","scenario":"Standard scenario"},{"value":"0,00E+00","module":"B1","scenario":"Standard scenario"},{"value":"0,00E+00","module":"B2","scenario":"Standard scenario"},{"value":"0,00E+00","module":"B3","scenario":"Standard scenario"},{"value":"0,00E+00","module":"C1","scenario":"Standard scenario"},{"value":"0,00E+00","module":"C2","scenario":"Standard scenario"},{"value":"1,68E-02","module":"C3","scenario":"Standard scenario"},{"value":"0,00E+00","module":"C4","scenario":"Standard scenario"},{"value":"0,00E+00","module":"D","scenario":"Standard scenario"},{"value":"1,92E-01","module":"A1A3","scenario":null}]},{"parameter":"MER","unit":"kg","values":[{"value":"0,00E+00","module":"A1","scenario":"Standard scenario"},{"value":"0,00E+00","module":"A2","scenario":"Standard scenario"},{"value":"0,00E+00","module":"A3","scenario":"Standard scenario"},{"value":"0,00E+00","module":"A4","scenario":"Standard scenario"},{"value":"0,00E+00","module":"A5","scenario":"Standard scenario"},{"value":"0,00E+00","module":"B1","scenario":"Standard scenario"},{"value":"0,00E+00","module":"B2","scenario":"Standard scenario"},{"value":"0,00E+00","module":"B3","scenario":"Standard scenario"},{"value":"0,00E+00","module":"C1","scenario":"Standard scenario"},{"value":"0,00E+00","module":"C2","scenario":"Standard scenario"},{"value":"0,00E+00","module":"C3","scenario":"Standard scenario"},{"value":"0,00E+00","module":"C4","scenario":"Standard scenario"},{"value":"0,00E+00","module":"D","scenario":"Standard scenario"},{"value":"0,00E+00","module":"A1A3","scenario":null}]},{"parameter":"EEE","unit":"MJ","values":[{"value":"0,00E+00","module":"A1","scenario":"Standard scenario"},{"value":"0,00E+00","module":"A2","scenario":"Standard scenario"},{"value":"0,00E+00","module":"A3","scenario":"Standard scenario"},{"value":"0,00E+00","module":"A4","scenario":"Standard scenario"},{"value":"0,00E+00","module":"A5","scenario":"Standard scenario"},{"value":"0,00E+00","module":"B1","scenario":"Standard scenario"},{"value":"0,00E+00","module":"B2","scenario":"Standard scenario"},{"value":"0,00E+00","module":"B3","scenario":"Standard scenario"},{"value":"0,00E+00","module":"C1","scenario":"Standard scenario"},{"value":"0,00E+00","module":"C2","scenario":"Standard scenario"},{"value":"0,00E+00","module":"C3","scenario":"Standard scenario"},{"value":"0,00E+00","module":"C4","scenario":"Standard scenario"},{"value":"1,27E+00","module":"D","scenario":"Standard scenario"},{"value":"0,00E+00","module":"A1A3","scenario":null}]},{"parameter":"EET","unit":"MJ","values":[{"value":"0,00E+00","module":"A1","scenario":"Standard scenario"},{"value":"0,00E+00","module":"A2","scenario":"Standard scenario"},{"value":"0,00E+00","module":"A3","scenario":"Standard scenario"},{"value":"0,00E+00","module":"A4","scenario":"Standard scenario"},{"value":"0,00E+00","module":"A5","scenario":"Standard scenario"},{"value":"0,00E+00","module":"B1","scenario":"Standard scenario"},{"value":"0,00E+00","module":"B2","scenario":"Standard scenario"},{"value":"0,00E+00","module":"B3","scenario":"Standard scenario"},{"value":"0,00E+00","module":"C1","scenario":"Standard scenario"},{"value":"0,00E+00","module":"C2","scenario":"Standard scenario"},{"value":"0,00E+00","module":"C3","scenario":"Standard scenario"},{"value":"0,00E+00","module":"C4","scenario":"Standard scenario"},{"value":"2,19E+00","module":"D","scenario":"Standard scenario"},{"value":"0,00E+00","module":"A1A3","scenario":null}]}]}