{"product_name":"Betonstahl in Ringen und Betonstabstahl","epd_id":"EPD-BSW-20210265-CBA1-DE","declared_unit":{"unit":"ton","amount":1},"compliance":["DIN EN 15804+A2","ISO 14025"],"producer_name":"Baustahlgewebe GmbH","environmental_impact":[{"parameter":"GWP-total","unit":"kg CO2-eq","values":[{"value":"4,74E+02","module":"A1-A3","scenario":null},{"value":"2,23E+00","module":"C1","scenario":null},{"value":"1,27E-01","module":"C2","scenario":null},{"value":"0,00E+00","module":"C3","scenario":null},{"value":"7,36E-01","module":"C4","scenario":null},{"value":"3,49E+02","module":"D","scenario":null}]},{"parameter":"GWP-fossil","unit":"kg CO2-eq","values":[{"value":"4,70E+02","module":"A1-A3","scenario":null},{"value":"2,85E+00","module":"C1","scenario":null},{"value":"1,26E-01","module":"C2","scenario":null},{"value":"0,00E+00","module":"C3","scenario":null},{"value":"7,56E-01","module":"C4","scenario":null},{"value":"3,49E+02","module":"D","scenario":null}]},{"parameter":"GWP-biogenic","unit":"kg CO2-eq","values":[{"value":"3,83E+00","module":"A1-A3","scenario":null},{"value":"-7,59E-01","module":"C1","scenario":null},{"value":"-1,50E-04","module":"C2","scenario":null},{"value":"0,00E+00","module":"C3","scenario":null},{"value":"-2,20E-02","module":"C4","scenario":null},{"value":"-6,09E-01","module":"D","scenario":null}]},{"parameter":"GWP-luluc","unit":"kg CO2-eq","values":[{"value":"2,08E-01","module":"A1-A3","scenario":null},{"value":"1,38E-01","module":"C1","scenario":null},{"value":"1,03E-03","module":"C2","scenario":null},{"value":"0,00E+00","module":"C3","scenario":null},{"value":"2,22E-03","module":"C4","scenario":null},{"value":"8,21E-03","module":"D","scenario":null}]},{"parameter":"ODP","unit":"kg CFC11-eq","values":[{"value":"1,29E-11","module":"A1-A3","scenario":null},{"value":"1,05E-14","module":"C1","scenario":null},{"value":"2,49E-17","module":"C2","scenario":null},{"value":"0,00E+00","module":"C3","scenario":null},{"value":"2,94E-15","module":"C4","scenario":null},{"value":"-1,63E-12","module":"D","scenario":null}]},{"parameter":"AP","unit":"mol H+-eq","values":[{"value":"1,29E+00","module":"A1-A3","scenario":null},{"value":"1,10E-02","module":"C1","scenario":null},{"value":"1,28E-04","module":"C2","scenario":null},{"value":"0,00E+00","module":"C3","scenario":null},{"value":"5,39E-03","module":"C4","scenario":null},{"value":"9,65E-01","module":"D","scenario":null}]},{"parameter":"POCP","unit":"kg NMVOC-eq","values":[{"value":"8,84E-01","module":"A1-A3","scenario":null},{"value":"8,35E-03","module":"C1","scenario":null},{"value":"1,10E-04","module":"C2","scenario":null},{"value":"0,00E+00","module":"C3","scenario":null},{"value":"4,24E-03","module":"C4","scenario":null},{"value":"6,70E-01","module":"D","scenario":null}]},{"parameter":"ADPE","unit":"kg Sb-eq","values":[{"value":"2,22E-04","module":"A1-A3","scenario":null},{"value":"1,41E-06","module":"C1","scenario":null},{"value":"1,12E-08","module":"C2","scenario":null},{"value":"0,00E+00","module":"C3","scenario":null},{"value":"7,13E-08","module":"C4","scenario":null},{"value":"-7,47E-06","module":"D","scenario":null}]},{"parameter":"ADPF","unit":"MJ","values":[{"value":"5,54E+03","module":"A1-A3","scenario":null},{"value":"2,41E+02","module":"C1","scenario":null},{"value":"1,68E+00","module":"C2","scenario":null},{"value":"0,00E+00","module":"C3","scenario":null},{"value":"1,00E+01","module":"C4","scenario":null},{"value":"2,55E+03","module":"D","scenario":null}]},{"parameter":"WDP","unit":"m3 world-eq. Deprived","values":[{"value":"2,49E+01","module":"A1-A3","scenario":null},{"value":"2,08E-01","module":"C1","scenario":null},{"value":"1,17E-03","module":"C2","scenario":null},{"value":"0,00E+00","module":"C3","scenario":null},{"value":"8,11E-02","module":"C4","scenario":null},{"value":"-7,18E+00","module":"D","scenario":null}]},{"parameter":"EP-freshwater","unit":"kg P-eq","values":[{"value":"1,27E-03","module":"A1-A3","scenario":null},{"value":"5,10E-05","module":"C1","scenario":null},{"value":"3,74E-07","module":"C2","scenario":null},{"value":"0,00E+00","module":"C3","scenario":null},{"value":"1,27E-06","module":"C4","scenario":null},{"value":"6,04E-05","module":"D","scenario":null}]},{"parameter":"EP-marine","unit":"kg N-eq","values":[{"value":"2,90E-01","module":"A1-A3","scenario":null},{"value":"2,13E-03","module":"C1","scenario":null},{"value":"3,95E-05","module":"C2","scenario":null},{"value":"0,00E+00","module":"C3","scenario":null},{"value":"1,40E-03","module":"C4","scenario":null},{"value":"2,00E-01","module":"D","scenario":null}]},{"parameter":"EP-terrestrial","unit":"mol N-eq.","values":[{"value":"3,11E+00","module":"A1-A3","scenario":null},{"value":"2,78E-02","module":"C1","scenario":null},{"value":"4,71E-04","module":"C2","scenario":null},{"value":"0,00E+00","module":"C3","scenario":null},{"value":"1,54E-02","module":"C4","scenario":null},{"value":"2,17E+00","module":"D","scenario":null}]}],"additional_environmental_impact":[{"parameter":"PM","unit":"Disease incidence","values":[{"value":null,"module":"A1-A3","scenario":null},{"value":null,"module":"C1","scenario":null},{"value":null,"module":"C2","scenario":null},{"value":null,"module":"C3","scenario":null},{"value":null,"module":"C4","scenario":null},{"value":null,"module":"D","scenario":null}]},{"parameter":"ETP-fw","unit":"CTUe","values":[{"value":null,"module":"A1-A3","scenario":null},{"value":null,"module":"C1","scenario":null},{"value":null,"module":"C2","scenario":null},{"value":null,"module":"C3","scenario":null},{"value":null,"module":"C4","scenario":null},{"value":null,"module":"D","scenario":null}]},{"parameter":"HTP-c","unit":"CTUh","values":[{"value":null,"module":"A1-A3","scenario":null},{"value":null,"module":"C1","scenario":null},{"value":null,"module":"C2","scenario":null},{"value":null,"module":"C3","scenario":null},{"value":null,"module":"C4","scenario":null},{"value":null,"module":"D","scenario":null}]},{"parameter":"HTP-nc","unit":"CTUh","values":[{"value":null,"module":"A1-A3","scenario":null},{"value":null,"module":"C1","scenario":null},{"value":null,"module":"C2","scenario":null},{"value":null,"module":"C3","scenario":null},{"value":null,"module":"C4","scenario":null},{"value":null,"module":"D","scenario":null}]},{"parameter":"SQP","unit":"-","values":[{"value":null,"module":"A1-A3","scenario":null},{"value":null,"module":"C1","scenario":null},{"value":null,"module":"C2","scenario":null},{"value":null,"module":"C3","scenario":null},{"value":null,"module":"C4","scenario":null},{"value":null,"module":"D","scenario":null}]}],"resource_use":[{"parameter":"PERE","unit":"MJ","values":[{"value":"2,94E+03","module":"A1-A3","scenario":null},{"value":"1,53E+01","module":"C1","scenario":null},{"value":"9,65E-02","module":"C2","scenario":null},{"value":"0,00E+00","module":"C3","scenario":null},{"value":"1,35E+00","module":"C4","scenario":null},{"value":"-3,25E+02","module":"D","scenario":null}]},{"parameter":"PERM","unit":"","values":[{"value":"0,00E+00","module":"A1-A3","scenario":null},{"value":"0,00E+00","module":"C1","scenario":null},{"value":"0,00E+00","module":"C2","scenario":null},{"value":"0,00E+00","module":"C3","scenario":null},{"value":"0,00E+00","module":"C4","scenario":null},{"value":"0,00E+00","module":"D","scenario":null}]},{"parameter":"PERT","unit":"MJ","values":[{"value":"2,94E+03","module":"A1-A3","scenario":null},{"value":"1,53E+01","module":"C1","scenario":null},{"value":"9,65E-02","module":"C2","scenario":null},{"value":"0,00E+00","module":"C3","scenario":null},{"value":"1,35E+00","module":"C4","scenario":null},{"value":"-3,25E+02","module":"D","scenario":null}]},{"parameter":"PENRE","unit":"MJ","values":[{"value":"5,54E+03","module":"A1-A3","scenario":null},{"value":"2,41E+02","module":"C1","scenario":null},{"value":"1,68E+00","module":"C2","scenario":null},{"value":"0,00E+00","module":"C3","scenario":null},{"value":"1,00E+01","module":"C4","scenario":null},{"value":"2,58E+03","module":"D","scenario":null}]},{"parameter":"PENRM","unit":"MJ","values":[{"value":"0,00E+00","module":"A1-A3","scenario":null},{"value":"0,00E+00","module":"C1","scenario":null},{"value":"0,00E+00","module":"C2","scenario":null},{"value":"0,00E+00","module":"C3","scenario":null},{"value":"0,00E+00","module":"C4","scenario":null},{"value":"0,00E+00","module":"D","scenario":null}]},{"parameter":"PENRT","unit":"MJ","values":[{"value":"5,54E+03","module":"A1-A3","scenario":null},{"value":"2,41E+02","module":"C1","scenario":null},{"value":"1,68E+00","module":"C2","scenario":null},{"value":"0,00E+00","module":"C3","scenario":null},{"value":"1,00E+01","module":"C4","scenario":null},{"value":"2,58E+03","module":"D","scenario":null}]},{"parameter":"SM","unit":"kg","values":[{"value":"1,13E+03","module":"A1-A3","scenario":null},{"value":"0,00E+00","module":"C1","scenario":null},{"value":"0,00E+00","module":"C2","scenario":null},{"value":"0,00E+00","module":"C3","scenario":null},{"value":"0,00E+00","module":"C4","scenario":null},{"value":"-1,79E+02","module":"D","scenario":null}]},{"parameter":"RSF","unit":"MJ","values":[{"value":"0,00E+00","module":"A1-A3","scenario":null},{"value":"0,00E+00","module":"C1","scenario":null},{"value":"0,00E+00","module":"C2","scenario":null},{"value":"0,00E+00","module":"C3","scenario":null},{"value":"0,00E+00","module":"C4","scenario":null},{"value":"0,00E+00","module":"D","scenario":null}]},{"parameter":"NRSF","unit":"MJ","values":[{"value":"0,00E+00","module":"A1-A3","scenario":null},{"value":"0,00E+00","module":"C1","scenario":null},{"value":"0,00E+00","module":"C2","scenario":null},{"value":"0,00E+00","module":"C3","scenario":null},{"value":"0,00E+00","module":"C4","scenario":null},{"value":"0,00E+00","module":"D","scenario":null}]},{"parameter":"FW","unit":"m3","values":[{"value":"1,45E+00","module":"A1-A3","scenario":null},{"value":"1,72E-02","module":"C1","scenario":null},{"value":"1,11E-04","module":"C2","scenario":null},{"value":"0,00E+00","module":"C3","scenario":null},{"value":"2,48E-03","module":"C4","scenario":null},{"value":"2,35E-01","module":"D","scenario":null}]}],"end_of_life_waste":[{"parameter":"HWD","unit":"kg","values":[{"value":"1,06E-06","module":"A1-A3","scenario":null},{"value":"1,30E-08","module":"C1","scenario":null},{"value":"8,87E-11","module":"C2","scenario":null},{"value":"0,00E+00","module":"C3","scenario":null},{"value":"1,07E-09","module":"C4","scenario":null},{"value":"-3,12E-07","module":"D","scenario":null}]},{"parameter":"NHWD","unit":"kg","values":[{"value":"3,92E+00","module":"A1-A3","scenario":null},{"value":"3,87E-02","module":"C1","scenario":null},{"value":"2,64E-04","module":"C2","scenario":null},{"value":"0,00E+00","module":"C3","scenario":null},{"value":"5,00E+01","module":"C4","scenario":null},{"value":"5,05E+00","module":"D","scenario":null}]},{"parameter":"RWD","unit":"kg","values":[{"value":"2,83E-01","module":"A1-A3","scenario":null},{"value":"1,19E-03","module":"C1","scenario":null},{"value":"3,05E-06","module":"C2","scenario":null},{"value":"0,00E+00","module":"C3","scenario":null},{"value":"1,05E-04","module":"C4","scenario":null},{"value":"-4,19E-02","module":"D","scenario":null}]}],"end_of_life_flow":[{"parameter":"CRU","unit":"kg","values":[{"value":"0,00E+00","module":"A1-A3","scenario":null},{"value":"0,00E+00","module":"C1","scenario":null},{"value":"0,00E+00","module":"C2","scenario":null},{"value":"0,00E+00","module":"C3","scenario":null},{"value":"0,00E+00","module":"C4","scenario":null},{"value":"0,00E+00","module":"D","scenario":null}]},{"parameter":"MFR","unit":"kg","values":[{"value":"0,00E+00","module":"A1-A3","scenario":null},{"value":"0,00E+00","module":"C1","scenario":null},{"value":"0,00E+00","module":"C2","scenario":null},{"value":"9,50E+02","module":"C3","scenario":null},{"value":"0,00E+00","module":"C4","scenario":null},{"value":"0,00E+00","module":"D","scenario":null}]},{"parameter":"MER","unit":"kg","values":[{"value":"0,00E+00","module":"A1-A3","scenario":null},{"value":"0,00E+00","module":"C1","scenario":null},{"value":"0,00E+00","module":"C2","scenario":null},{"value":"0,00E+00","module":"C3","scenario":null},{"value":"0,00E+00","module":"C4","scenario":null},{"value":"0,00E+00","module":"D","scenario":null}]},{"parameter":"EEE","unit":"MJ","values":[{"value":"0,00E+00","module":"A1-A3","scenario":null},{"value":"0,00E+00","module":"C1","scenario":null},{"value":"0,00E+00","module":"C2","scenario":null},{"value":"0,00E+00","module":"C3","scenario":null},{"value":"0,00E+00","module":"C4","scenario":null},{"value":"0,00E+00","module":"D","scenario":null}]},{"parameter":"EET","unit":"MJ","values":[{"value":"0,00E+00","module":"A1-A3","scenario":null},{"value":"0,00E+00","module":"C1","scenario":null},{"value":"0,00E+00","module":"C2","scenario":null},{"value":"0,00E+00","module":"C3","scenario":null},{"value":"0,00E+00","module":"C4","scenario":null},{"value":"0,00E+00","module":"D","scenario":null}]}]}