{"product_name":"VELUX Rolladen - netzbetrieben","epd_id":"EPD-VEL-20220136-IBJ2-EN","declared_unit":{"unit":"m2","amount":1},"compliance":["DIN EN 15804+A2","ISO 14025"],"producer_name":"VELUX Group","environmental_impact":[{"parameter":"GWP-total","unit":"kg CO2-eq","values":[{"value":"1,64E+02","module":"A1-A3","scenario":null},{"value":"3,97E+00","module":"A5","scenario":null},{"value":"0,00E+00","module":"B1","scenario":null},{"value":"4,85E+00","module":"B2","scenario":null},{"value":"3,62E+01","module":"B6","scenario":null},{"value":"0,00E+00","module":"C1","scenario":null},{"value":"2,10E-01","module":"C2","scenario":null},{"value":"1,01E+00","module":"C3","scenario":null},{"value":"7,47E+00","module":"C4","scenario":null},{"value":"-1,59E+02","module":"D","scenario":null}]},{"parameter":"GWP-fossil","unit":"kg CO2-eq","values":[{"value":"1,67E+02","module":"A1-A3","scenario":null},{"value":"8,26E-01","module":"A5","scenario":null},{"value":"0,00E+00","module":"B1","scenario":null},{"value":"4,84E+00","module":"B2","scenario":null},{"value":"3,61E+01","module":"B6","scenario":null},{"value":"0,00E+00","module":"C1","scenario":null},{"value":"2,10E-01","module":"C2","scenario":null},{"value":"6,50E-01","module":"C3","scenario":null},{"value":"7,47E+00","module":"C4","scenario":null},{"value":"-1,58E+02","module":"D","scenario":null}]},{"parameter":"GWP-biogenic","unit":"kg CO2-eq","values":[{"value":"-3,50E+00","module":"A1-A3","scenario":null},{"value":"3,14E+00","module":"A5","scenario":null},{"value":"0,00E+00","module":"B1","scenario":null},{"value":"0,00E+00","module":"B2","scenario":null},{"value":"0,00E+00","module":"B6","scenario":null},{"value":"0,00E+00","module":"C1","scenario":null},{"value":"0,00E+00","module":"C2","scenario":null},{"value":"3,56E-01","module":"C3","scenario":null},{"value":"0,00E+00","module":"C4","scenario":null},{"value":"0,00E+00","module":"D","scenario":null}]},{"parameter":"GWP-luluc","unit":"kg CO2-eq","values":[{"value":"4,08E-01","module":"A1-A3","scenario":null},{"value":"3,71E-05","module":"A5","scenario":null},{"value":"0,00E+00","module":"B1","scenario":null},{"value":"8,34E-03","module":"B2","scenario":null},{"value":"9,01E-02","module":"B6","scenario":null},{"value":"0,00E+00","module":"C1","scenario":null},{"value":"8,56E-05","module":"C2","scenario":null},{"value":"3,21E-04","module":"C3","scenario":null},{"value":"1,03E-04","module":"C4","scenario":null},{"value":"-5,82E-01","module":"D","scenario":null}]},{"parameter":"ODP","unit":"kg CFC11-eq","values":[{"value":"8,24E-06","module":"A1-A3","scenario":null},{"value":"2,10E-08","module":"A5","scenario":null},{"value":"0,00E+00","module":"B1","scenario":null},{"value":"7,53E-07","module":"B2","scenario":null},{"value":"1,83E-06","module":"B6","scenario":null},{"value":"0,00E+00","module":"C1","scenario":null},{"value":"4,93E-08","module":"C2","scenario":null},{"value":"1,87E-08","module":"C3","scenario":null},{"value":"3,64E-08","module":"C4","scenario":null},{"value":"-5,35E-06","module":"D","scenario":null}]},{"parameter":"AP","unit":"mol H+-eq","values":[{"value":"1,07E+00","module":"A1-A3","scenario":null},{"value":"5,77E-04","module":"A5","scenario":null},{"value":"0,00E+00","module":"B1","scenario":null},{"value":"4,91E-02","module":"B2","scenario":null},{"value":"1,86E-01","module":"B6","scenario":null},{"value":"0,00E+00","module":"C1","scenario":null},{"value":"1,19E-03","module":"C2","scenario":null},{"value":"1,19E-03","module":"C3","scenario":null},{"value":"1,86E-03","module":"C4","scenario":null},{"value":"-1,01E+00","module":"D","scenario":null}]},{"parameter":"POCP","unit":"kg NMVOC-eq","values":[{"value":"5,54E-01","module":"A1-A3","scenario":null},{"value":"6,74E-04","module":"A5","scenario":null},{"value":"0,00E+00","module":"B1","scenario":null},{"value":"1,92E-02","module":"B2","scenario":null},{"value":"7,54E-02","module":"B6","scenario":null},{"value":"0,00E+00","module":"C1","scenario":null},{"value":"1,35E-03","module":"C2","scenario":null},{"value":"1,17E-03","module":"C3","scenario":null},{"value":"2,14E-03","module":"C4","scenario":null},{"value":"-4,90E-01","module":"D","scenario":null}]},{"parameter":"ADPE","unit":"kg Sb-eq","values":[{"value":"2,11E-03","module":"A1-A3","scenario":null},{"value":"3,08E-07","module":"A5","scenario":null},{"value":"0,00E+00","module":"B1","scenario":null},{"value":"6,58E-04","module":"B2","scenario":null},{"value":"8,76E-05","module":"B6","scenario":null},{"value":"0,00E+00","module":"C1","scenario":null},{"value":"7,04E-07","module":"C2","scenario":null},{"value":"5,21E-07","module":"C3","scenario":null},{"value":"8,88E-07","module":"C4","scenario":null},{"value":"1,37E-03","module":"D","scenario":null}]},{"parameter":"ADPF","unit":"MJ","values":[{"value":"1,86E+03","module":"A1-A3","scenario":null},{"value":"1,38E+00","module":"A5","scenario":null},{"value":"0,00E+00","module":"B1","scenario":null},{"value":"4,95E+01","module":"B2","scenario":null},{"value":"7,66E+02","module":"B6","scenario":null},{"value":"0,00E+00","module":"C1","scenario":null},{"value":"3,24E+00","module":"C2","scenario":null},{"value":"3,98E+00","module":"C3","scenario":null},{"value":"1,34E+00","module":"C4","scenario":null},{"value":"-1,44E+03","module":"D","scenario":null}]},{"parameter":"WDP","unit":"m3 world-eq. Deprived","values":[{"value":"3,64E+01","module":"A1-A3","scenario":null},{"value":"5,60E-03","module":"A5","scenario":null},{"value":"0,00E+00","module":"B1","scenario":null},{"value":"1,44E+00","module":"B2","scenario":null},{"value":"8,55E+00","module":"B6","scenario":null},{"value":"0,00E+00","module":"C1","scenario":null},{"value":"1,06E-02","module":"C2","scenario":null},{"value":"3,16E-02","module":"C3","scenario":null},{"value":"8,58E-02","module":"C4","scenario":null},{"value":"-2,11E+01","module":"D","scenario":null}]},{"parameter":"EP-freshwater","unit":"kg P-eq","values":[{"value":"5,91E-03","module":"A1-A3","scenario":null},{"value":"7,07E-07","module":"A5","scenario":null},{"value":"0,00E+00","module":"B1","scenario":null},{"value":"2,58E-04","module":"B2","scenario":null},{"value":"4,06E-03","module":"B6","scenario":null},{"value":"0,00E+00","module":"C1","scenario":null},{"value":"1,55E-06","module":"C2","scenario":null},{"value":"3,61E-05","module":"C3","scenario":null},{"value":"3,31E-06","module":"C4","scenario":null},{"value":"-5,95E-03","module":"D","scenario":null}]},{"parameter":"EP-marine","unit":"kg N-eq","values":[{"value":"1,71E-01","module":"A1-A3","scenario":null},{"value":"2,16E-04","module":"A5","scenario":null},{"value":"0,00E+00","module":"B1","scenario":null},{"value":"6,75E-03","module":"B2","scenario":null},{"value":"2,38E-02","module":"B6","scenario":null},{"value":"0,00E+00","module":"C1","scenario":null},{"value":"4,29E-04","module":"C2","scenario":null},{"value":"3,95E-04","module":"C3","scenario":null},{"value":"8,12E-04","module":"C4","scenario":null},{"value":"-1,50E-01","module":"D","scenario":null}]},{"parameter":"EP-terrestrial","unit":"mol N-eq.","values":[{"value":"1,82E+00","module":"A1-A3","scenario":null},{"value":"2,39E-03","module":"A5","scenario":null},{"value":"0,00E+00","module":"B1","scenario":null},{"value":"6,11E-02","module":"B2","scenario":null},{"value":"2,76E-01","module":"B6","scenario":null},{"value":"0,00E+00","module":"C1","scenario":null},{"value":"4,72E-03","module":"C2","scenario":null},{"value":"4,41E-03","module":"C3","scenario":null},{"value":"8,64E-03","module":"C4","scenario":null},{"value":"-1,66E+00","module":"D","scenario":null}]}],"additional_environmental_impact":[{"parameter":"PM","unit":"Disease incidence","values":[{"value":"1,19E-05","module":"A1-A3","scenario":null},{"value":"8,49E-09","module":"A5","scenario":null},{"value":"0,00E+00","module":"B1","scenario":null},{"value":"3,43E-07","module":"B2","scenario":null},{"value":"4,75E-07","module":"B6","scenario":null},{"value":"0,00E+00","module":"C1","scenario":null},{"value":"1,89E-08","module":"C2","scenario":null},{"value":"1,71E-08","module":"C3","scenario":null},{"value":"1,05E-08","module":"C4","scenario":null},{"value":"-1,11E-05","module":"D","scenario":null}]},{"parameter":"ETP-fw","unit":"CTUe","values":[{"value":"4,47E+03","module":"A1-A3","scenario":null},{"value":"1,24E+00","module":"A5","scenario":null},{"value":"0,00E+00","module":"B1","scenario":null},{"value":"3,21E+02","module":"B2","scenario":null},{"value":"3,85E+02","module":"B6","scenario":null},{"value":"0,00E+00","module":"C1","scenario":null},{"value":"2,56E+00","module":"C2","scenario":null},{"value":"4,51E+00","module":"C3","scenario":null},{"value":"1,66E+01","module":"C4","scenario":null},{"value":"-2,94E+03","module":"D","scenario":null}]},{"parameter":"HTP-c","unit":"CTUh","values":[{"value":"2,42E-07","module":"A1-A3","scenario":null},{"value":"1,32E-10","module":"A5","scenario":null},{"value":"0,00E+00","module":"B1","scenario":null},{"value":"1,55E-08","module":"B2","scenario":null},{"value":"1,03E-08","module":"B6","scenario":null},{"value":"0,00E+00","module":"C1","scenario":null},{"value":"1,02E-10","module":"C2","scenario":null},{"value":"9,22E-11","module":"C3","scenario":null},{"value":"9,76E-10","module":"C4","scenario":null},{"value":"-1,61E-07","module":"D","scenario":null}]},{"parameter":"HTP-nc","unit":"CTUh","values":[{"value":"4,34E-06","module":"A1-A3","scenario":null},{"value":"1,90E-09","module":"A5","scenario":null},{"value":"0,00E+00","module":"B1","scenario":null},{"value":"4,51E-07","module":"B2","scenario":null},{"value":"3,34E-07","module":"B6","scenario":null},{"value":"0,00E+00","module":"C1","scenario":null},{"value":"2,95E-09","module":"C2","scenario":null},{"value":"6,92E-09","module":"C3","scenario":null},{"value":"1,04E-08","module":"C4","scenario":null},{"value":"-2,51E-06","module":"D","scenario":null}]},{"parameter":"SQP","unit":"-","values":[{"value":"5,36E+02","module":"A1-A3","scenario":null},{"value":"1,16E+00","module":"A5","scenario":null},{"value":"0,00E+00","module":"B1","scenario":null},{"value":"2,11E+01","module":"B2","scenario":null},{"value":"1,18E+02","module":"B6","scenario":null},{"value":"0,00E+00","module":"C1","scenario":null},{"value":"2,76E+00","module":"C2","scenario":null},{"value":"6,15E-01","module":"C3","scenario":null},{"value":"4,62E-01","module":"C4","scenario":null},{"value":"-1,91E+02","module":"D","scenario":null}]}],"resource_use":[{"parameter":"PERE","unit":"MJ","values":[{"value":"1,61E+02","module":"A1-A3","scenario":null},{"value":"2,08E-02","module":"A5","scenario":null},{"value":"0,00E+00","module":"B1","scenario":null},{"value":"5,00E+00","module":"B2","scenario":null},{"value":"1,45E+02","module":"B6","scenario":null},{"value":"0,00E+00","module":"C1","scenario":null},{"value":"4,58E-02","module":"C2","scenario":null},{"value":"4,93E-01","module":"C3","scenario":null},{"value":"9,86E-02","module":"C4","scenario":null},{"value":"-1,91E+02","module":"D","scenario":null}]},{"parameter":"PERM","unit":"","values":[{"value":"4,07E+01","module":"A1-A3","scenario":null},{"value":"-3,61E+01","module":"A5","scenario":null},{"value":"0,00E+00","module":"B1","scenario":null},{"value":"0,00E+00","module":"B2","scenario":null},{"value":"0,00E+00","module":"B6","scenario":null},{"value":"0,00E+00","module":"C1","scenario":null},{"value":"0,00E+00","module":"C2","scenario":null},{"value":"-4,59E+00","module":"C3","scenario":null},{"value":"0,00E+00","module":"C4","scenario":null},{"value":"0,00E+00","module":"D","scenario":null}]},{"parameter":"PERT","unit":"MJ","values":[{"value":"2,02E+02","module":"A1-A3","scenario":null},{"value":"2,08E-02","module":"A5","scenario":null},{"value":"0,00E+00","module":"B1","scenario":null},{"value":"5,00E+00","module":"B2","scenario":null},{"value":"1,45E+02","module":"B6","scenario":null},{"value":"0,00E+00","module":"C1","scenario":null},{"value":"4,58E-02","module":"C2","scenario":null},{"value":"-4,10E+00","module":"C3","scenario":null},{"value":"9,86E-02","module":"C4","scenario":null},{"value":"-1,91E+02","module":"D","scenario":null}]},{"parameter":"PENRE","unit":"MJ","values":[{"value":"1,75E+03","module":"A1-A3","scenario":null},{"value":"1,28E+01","module":"A5","scenario":null},{"value":"0,00E+00","module":"B1","scenario":null},{"value":"4,79E+01","module":"B2","scenario":null},{"value":"7,73E+02","module":"B6","scenario":null},{"value":"0,00E+00","module":"C1","scenario":null},{"value":"3,24E+00","module":"C2","scenario":null},{"value":"3,52E-06","module":"C3","scenario":null},{"value":"9,77E+01","module":"C4","scenario":null},{"value":"-1,45E+03","module":"D","scenario":null}]},{"parameter":"PENRM","unit":"MJ","values":[{"value":"1,08E+02","module":"A1-A3","scenario":null},{"value":"-1,14E+01","module":"A5","scenario":null},{"value":"0,00E+00","module":"B1","scenario":null},{"value":"0,00E+00","module":"B2","scenario":null},{"value":"0,00E+00","module":"B6","scenario":null},{"value":"0,00E+00","module":"C1","scenario":null},{"value":"0,00E+00","module":"C2","scenario":null},{"value":"0,00E+00","module":"C3","scenario":null},{"value":"-9,63E+01","module":"C4","scenario":null},{"value":"0,00E+00","module":"D","scenario":null}]},{"parameter":"PENRT","unit":"MJ","values":[{"value":"1,86E+03","module":"A1-A3","scenario":null},{"value":"1,38E+00","module":"A5","scenario":null},{"value":"0,00E+00","module":"B1","scenario":null},{"value":"4,79E+01","module":"B2","scenario":null},{"value":"7,73E+02","module":"B6","scenario":null},{"value":"0,00E+00","module":"C1","scenario":null},{"value":"3,24E+00","module":"C2","scenario":null},{"value":"3,52E-06","module":"C3","scenario":null},{"value":"1,34E+00","module":"C4","scenario":null},{"value":"-1,45E+03","module":"D","scenario":null}]},{"parameter":"SM","unit":"kg","values":[{"value":"8,73E-01","module":"A1-A3","scenario":null},{"value":"0,00E+00","module":"A5","scenario":null},{"value":"0,00E+00","module":"B1","scenario":null},{"value":"1,15E-02","module":"B2","scenario":null},{"value":"0,00E+00","module":"B6","scenario":null},{"value":"0,00E+00","module":"C1","scenario":null},{"value":"0,00E+00","module":"C2","scenario":null},{"value":"0,00E+00","module":"C3","scenario":null},{"value":"0,00E+00","module":"C4","scenario":null},{"value":"1,01E+01","module":"D","scenario":null}]},{"parameter":"RSF","unit":"MJ","values":[{"value":"0,00E+00","module":"A1-A3","scenario":null},{"value":"0,00E+00","module":"A5","scenario":null},{"value":"0,00E+00","module":"B1","scenario":null},{"value":"0,00E+00","module":"B2","scenario":null},{"value":"0,00E+00","module":"B6","scenario":null},{"value":"0,00E+00","module":"C1","scenario":null},{"value":"0,00E+00","module":"C2","scenario":null},{"value":"0,00E+00","module":"C3","scenario":null},{"value":"0,00E+00","module":"C4","scenario":null},{"value":"0,00E+00","module":"D","scenario":null}]},{"parameter":"NRSF","unit":"MJ","values":[{"value":"0,00E+00","module":"A1-A3","scenario":null},{"value":"0,00E+00","module":"A5","scenario":null},{"value":"0,00E+00","module":"B1","scenario":null},{"value":"0,00E+00","module":"B2","scenario":null},{"value":"0,00E+00","module":"B6","scenario":null},{"value":"0,00E+00","module":"C1","scenario":null},{"value":"0,00E+00","module":"C2","scenario":null},{"value":"0,00E+00","module":"C3","scenario":null},{"value":"0,00E+00","module":"C4","scenario":null},{"value":"0,00E+00","module":"D","scenario":null}]},{"parameter":"FW","unit":"m3","values":[{"value":"2,29E+00","module":"A1-A3","scenario":null},{"value":"2,37E-04","module":"A5","scenario":null},{"value":"0,00E+00","module":"B1","scenario":null},{"value":"8,92E-01","module":"B2","scenario":null},{"value":"1,12E-01","module":"B6","scenario":null},{"value":"0,00E+00","module":"C1","scenario":null},{"value":"5,36E-04","module":"C2","scenario":null},{"value":"6,35E-04","module":"C3","scenario":null},{"value":"9,80E-04","module":"C4","scenario":null},{"value":"1,51E+00","module":"D","scenario":null}]}],"end_of_life_waste":[{"parameter":"HWD","unit":"kg","values":[{"value":"2,69E-02","module":"A1-A3","scenario":null},{"value":"3,62E-06","module":"A5","scenario":null},{"value":"0,00E+00","module":"B1","scenario":null},{"value":"1,20E-03","module":"B2","scenario":null},{"value":"2,72E-04","module":"B6","scenario":null},{"value":"0,00E+00","module":"C1","scenario":null},{"value":"8,25E-06","module":"C2","scenario":null},{"value":"3,52E-06","module":"C3","scenario":null},{"value":"5,73E-06","module":"C4","scenario":null},{"value":"2,06E-02","module":"D","scenario":null}]},{"parameter":"NHWD","unit":"kg","values":[{"value":"4,17E+01","module":"A1-A3","scenario":null},{"value":"9,84E-02","module":"A5","scenario":null},{"value":"0,00E+00","module":"B1","scenario":null},{"value":"1,61E+00","module":"B2","scenario":null},{"value":"2,88E+00","module":"B6","scenario":null},{"value":"0,00E+00","module":"C1","scenario":null},{"value":"2,17E-01","module":"C2","scenario":null},{"value":"1,96E-01","module":"C3","scenario":null},{"value":"2,92E-01","module":"C4","scenario":null},{"value":"-3,81E+01","module":"D","scenario":null}]},{"parameter":"RWD","unit":"kg","values":[{"value":"8,00E-03","module":"A1-A3","scenario":null},{"value":"1,96E-05","module":"A5","scenario":null},{"value":"0,00E+00","module":"B1","scenario":null},{"value":"3,22E-04","module":"B2","scenario":null},{"value":"1,03E-02","module":"B6","scenario":null},{"value":"0,00E+00","module":"C1","scenario":null},{"value":"4,68E-05","module":"C2","scenario":null},{"value":"3,57E-05","module":"C3","scenario":null},{"value":"8,44E-06","module":"C4","scenario":null},{"value":"-4,48E-03","module":"D","scenario":null}]}],"end_of_life_flow":[{"parameter":"CRU","unit":"kg","values":[{"value":"0,00E+00","module":"A1-A3","scenario":null},{"value":"0,00E+00","module":"A5","scenario":null},{"value":"0,00E+00","module":"B1","scenario":null},{"value":"0,00E+00","module":"B2","scenario":null},{"value":"0,00E+00","module":"B6","scenario":null},{"value":"0,00E+00","module":"C1","scenario":null},{"value":"0,00E+00","module":"C2","scenario":null},{"value":"0,00E+00","module":"C3","scenario":null},{"value":"0,00E+00","module":"C4","scenario":null},{"value":"0,00E+00","module":"D","scenario":null}]},{"parameter":"MFR","unit":"kg","values":[{"value":"1,13E+00","module":"A1-A3","scenario":null},{"value":"2,13E+00","module":"A5","scenario":null},{"value":"0,00E+00","module":"B1","scenario":null},{"value":"6,39E-01","module":"B2","scenario":null},{"value":"0,00E+00","module":"B6","scenario":null},{"value":"0,00E+00","module":"C1","scenario":null},{"value":"0,00E+00","module":"C2","scenario":null},{"value":"9,67E+00","module":"C3","scenario":null},{"value":"0,00E+00","module":"C4","scenario":null},{"value":"0,00E+00","module":"D","scenario":null}]},{"parameter":"MER","unit":"kg","values":[{"value":"0,00E+00","module":"A1-A3","scenario":null},{"value":"0,00E+00","module":"A5","scenario":null},{"value":"0,00E+00","module":"B1","scenario":null},{"value":"0,00E+00","module":"B2","scenario":null},{"value":"0,00E+00","module":"B6","scenario":null},{"value":"0,00E+00","module":"C1","scenario":null},{"value":"0,00E+00","module":"C2","scenario":null},{"value":"0,00E+00","module":"C3","scenario":null},{"value":"0,00E+00","module":"C4","scenario":null},{"value":"0,00E+00","module":"D","scenario":null}]},{"parameter":"EEE","unit":"MJ","values":[{"value":"2,77E-01","module":"A1-A3","scenario":null},{"value":"1,48E+00","module":"A5","scenario":null},{"value":"0,00E+00","module":"B1","scenario":null},{"value":"2,81E-01","module":"B2","scenario":null},{"value":"0,00E+00","module":"B6","scenario":null},{"value":"0,00E+00","module":"C1","scenario":null},{"value":"0,00E+00","module":"C2","scenario":null},{"value":"0,00E+00","module":"C3","scenario":null},{"value":"1,25E+01","module":"C4","scenario":null},{"value":"0,00E+00","module":"D","scenario":null}]},{"parameter":"EET","unit":"MJ","values":[{"value":"5,46E-01","module":"A1-A3","scenario":null},{"value":"2,91E+00","module":"A5","scenario":null},{"value":"0,00E+00","module":"B1","scenario":null},{"value":"5,52E-01","module":"B2","scenario":null},{"value":"0,00E+00","module":"B6","scenario":null},{"value":"0,00E+00","module":"C1","scenario":null},{"value":"0,00E+00","module":"C2","scenario":null},{"value":"0,00E+00","module":"C3","scenario":null},{"value":"2,46E+01","module":"C4","scenario":null},{"value":"0,00E+00","module":"D","scenario":null}]}]}