{"product_name":"Sedna Range - getuftete Bahnenware mit einem Poleinsatzgewicht von 800 g/m2 aus 100% recycletem PA6 Garn","epd_id":"EPD-AWE-20220157-CBA1-EN","declared_unit":{"unit":"m2","amount":1},"compliance":["DIN EN 15804","ISO 14025"],"producer_name":"Associated Weavers Europe NV","environmental_impact":[{"parameter":"GWP-total","unit":"kg CO2-eq","values":[{"value":"3,34E+00","module":"A1-A3","scenario":null},{"value":"9,18E-02","module":"A4","scenario":null},{"value":"5,92E-01","module":"A5","scenario":null},{"value":"0,00E+00","module":"B1","scenario":null},{"value":"1,71E-01","module":"B2","scenario":null},{"value":"5,15E-03","module":"C2","scenario":null},{"value":"2,73E+00","module":"C3","scenario":"S2"},{"value":"2,79E+00","module":"C3","scenario":"S3"},{"value":"1,05E-01","module":"C4","scenario":null},{"value":"-2,35E-02","module":"D","scenario":"S0"},{"value":"0,00E+00","module":"D","scenario":"S1"},{"value":"-1,67E-01","module":"D","scenario":"S2"},{"value":"-4,30E-02","module":"D","scenario":"S3"}]},{"parameter":"ODP","unit":"kg CFC11-eq","values":[{"value":"9,41E-09","module":"A1-A3","scenario":null},{"value":"1,60E-17","module":"A4","scenario":null},{"value":"8,47E-10","module":"A5","scenario":null},{"value":"0,00E+00","module":"B1","scenario":null},{"value":"2,37E-09","module":"B2","scenario":null},{"value":"8,99E-19","module":"C2","scenario":null},{"value":"7,55E-16","module":"C3","scenario":"S2"},{"value":"1,03E-15","module":"C3","scenario":"S3"},{"value":"3,58E-16","module":"C4","scenario":null},{"value":"-3,57E-16","module":"D","scenario":"S0"},{"value":"0,00E+00","module":"D","scenario":"S1"},{"value":"-2,49E-15","module":"D","scenario":"S2"},{"value":"-1,88E-16","module":"D","scenario":"S3"}]},{"parameter":"AP","unit":"mol H+-eq","values":[{"value":"9,76E-03","module":"A1-A3","scenario":null},{"value":"3,80E-04","module":"A4","scenario":null},{"value":"1,13E-03","module":"A5","scenario":null},{"value":"0,00E+00","module":"B1","scenario":null},{"value":"4,46E-04","module":"B2","scenario":null},{"value":"2,13E-05","module":"C2","scenario":null},{"value":"2,34E-03","module":"C3","scenario":"S2"},{"value":"2,41E-03","module":"C3","scenario":"S3"},{"value":"2,73E-04","module":"C4","scenario":null},{"value":"-2,71E-05","module":"D","scenario":"S0"},{"value":"0,00E+00","module":"D","scenario":"S1"},{"value":"-1,90E-04","module":"D","scenario":"S2"},{"value":"-1,17E-04","module":"D","scenario":"S3"}]},{"parameter":"EP","unit":"kg PO_4^3-eq","values":[{"value":"2,13E-03","module":"A1-A3","scenario":null},{"value":"9,68E-05","module":"A4","scenario":null},{"value":"2,56E-04","module":"A5","scenario":null},{"value":"0,00E+00","module":"B1","scenario":null},{"value":"9,11E-05","module":"B2","scenario":null},{"value":"5,42E-06","module":"C2","scenario":null},{"value":"6,05E-04","module":"C3","scenario":"S2"},{"value":"6,20E-04","module":"C3","scenario":"S3"},{"value":"2,97E-04","module":"C4","scenario":null},{"value":"-3,73E-06","module":"D","scenario":"S0"},{"value":"0,00E+00","module":"D","scenario":"S1"},{"value":"-2,63E-05","module":"D","scenario":"S2"},{"value":"-1,93E-05","module":"D","scenario":"S3"}]},{"parameter":"POCP","unit":"kg NMVOC-eq","values":[{"value":"7,58E-04","module":"A1-A3","scenario":null},{"value":"-1,63E-04","module":"A4","scenario":null},{"value":"6,56E-05","module":"A5","scenario":null},{"value":"6,29E-05","module":"B1","scenario":null},{"value":"4,69E-05","module":"B2","scenario":null},{"value":"-9,12E-06","module":"C2","scenario":null},{"value":"1,41E-04","module":"C3","scenario":"S2"},{"value":"1,19E-04","module":"C3","scenario":"S3"},{"value":"2,46E-05","module":"C4","scenario":null},{"value":"-2,49E-06","module":"D","scenario":"S0"},{"value":"0,00E+00","module":"D","scenario":"S1"},{"value":"-1,76E-05","module":"D","scenario":"S2"},{"value":"-1,58E-05","module":"D","scenario":"S3"}]},{"parameter":"ADPE","unit":"kg Sb-eq","values":[{"value":"2,78E-06","module":"A1-A3","scenario":null},{"value":"8,14E-09","module":"A4","scenario":null},{"value":"2,55E-07","module":"A5","scenario":null},{"value":"0,00E+00","module":"B1","scenario":null},{"value":"6,39E-07","module":"B2","scenario":null},{"value":"4,57E-10","module":"C2","scenario":null},{"value":"5,04E-08","module":"C3","scenario":"S2"},{"value":"5,44E-08","module":"C3","scenario":"S3"},{"value":"2,02E-08","module":"C4","scenario":null},{"value":"-4,39E-09","module":"D","scenario":"S0"},{"value":"0,00E+00","module":"D","scenario":"S1"},{"value":"-3,08E-08","module":"D","scenario":"S2"},{"value":"-4,84E-09","module":"D","scenario":"S3"}]},{"parameter":"ADPF","unit":"MJ","values":[{"value":"5,52E+01","module":"A1-A3","scenario":null},{"value":"1,25E+00","module":"A4","scenario":null},{"value":"5,20E+00","module":"A5","scenario":null},{"value":"0,00E+00","module":"B1","scenario":null},{"value":"2,68E+00","module":"B2","scenario":null},{"value":"7,01E-02","module":"C2","scenario":null},{"value":"1,27E+00","module":"C3","scenario":"S2"},{"value":"1,54E+00","module":"C3","scenario":"S3"},{"value":"1,57E+00","module":"C4","scenario":null},{"value":"-3,38E-01","module":"D","scenario":"S0"},{"value":"0,00E+00","module":"D","scenario":"S1"},{"value":"-2,41E+00","module":"D","scenario":"S2"},{"value":"-6,24E+00","module":"D","scenario":"S3"}]}],"additional_environmental_impact":[],"resource_use":[{"parameter":"PERE","unit":"MJ","values":[{"value":"3,94E+01","module":"A1-A3","scenario":null},{"value":"6,99E-02","module":"A4","scenario":null},{"value":"3,65E+00","module":"A5","scenario":null},{"value":"0,00E+00","module":"B1","scenario":null},{"value":"1,15E+00","module":"B2","scenario":null},{"value":"3,92E-03","module":"C2","scenario":null},{"value":"1,72E-01","module":"C3","scenario":"S2"},{"value":"2,52E-01","module":"C3","scenario":"S3"},{"value":"1,18E-01","module":"C4","scenario":null},{"value":"-9,19E-02","module":"D","scenario":"S0"},{"value":"0,00E+00","module":"D","scenario":"S1"},{"value":"-6,42E-01","module":"D","scenario":"S2"},{"value":"-4,64E-02","module":"D","scenario":"S3"}]},{"parameter":"PERM","unit":"","values":[{"value":"7,30E-02","module":"A1-A3","scenario":null},{"value":"0,00E+00","module":"A4","scenario":null},{"value":"-7,30E-02","module":"A5","scenario":null},{"value":"0,00E+00","module":"B1","scenario":null},{"value":"0,00E+00","module":"B2","scenario":null},{"value":"0,00E+00","module":"C2","scenario":null},{"value":"0,00E+00","module":"C3","scenario":"S2"},{"value":"0,00E+00","module":"C3","scenario":"S3"},{"value":"0,00E+00","module":"C4","scenario":null},{"value":"0,00E+00","module":"D","scenario":"S0"},{"value":"0,00E+00","module":"D","scenario":"S1"},{"value":"0,00E+00","module":"D","scenario":"S2"},{"value":"0,00E+00","module":"D","scenario":"S3"}]},{"parameter":"PERT","unit":"MJ","values":[{"value":"3,95E+01","module":"A1-A3","scenario":null},{"value":"6,99E-02","module":"A4","scenario":null},{"value":"3,57E+00","module":"A5","scenario":null},{"value":"0,00E+00","module":"B1","scenario":null},{"value":"1,15E+00","module":"B2","scenario":null},{"value":"3,92E-03","module":"C2","scenario":null},{"value":"1,72E-01","module":"C3","scenario":"S2"},{"value":"2,52E-01","module":"C3","scenario":"S3"},{"value":"1,18E-01","module":"C4","scenario":null},{"value":"-9,19E-02","module":"D","scenario":"S0"},{"value":"0,00E+00","module":"D","scenario":"S1"},{"value":"-6,42E-01","module":"D","scenario":"S2"},{"value":"-4,64E-02","module":"D","scenario":"S3"}]},{"parameter":"PENRE","unit":"MJ","values":[{"value":"5,30E+01","module":"A1-A3","scenario":null},{"value":"1,25E+00","module":"A4","scenario":null},{"value":"5,90E+00","module":"A5","scenario":null},{"value":"0,00E+00","module":"B1","scenario":null},{"value":"3,64E+00","module":"B2","scenario":null},{"value":"7,03E-02","module":"C2","scenario":null},{"value":"8,34E+00","module":"C3","scenario":"S2"},{"value":"8,67E+00","module":"C3","scenario":"S3"},{"value":"1,62E+00","module":"C4","scenario":null},{"value":"-4,13E-01","module":"D","scenario":"S0"},{"value":"0,00E+00","module":"D","scenario":"S1"},{"value":"-2,93E+00","module":"D","scenario":"S2"},{"value":"-6,27E+00","module":"D","scenario":"S3"}]},{"parameter":"PENRM","unit":"MJ","values":[{"value":"7,21E+00","module":"A1-A3","scenario":null},{"value":"0,00E+00","module":"A4","scenario":null},{"value":"-2,41E-01","module":"A5","scenario":null},{"value":"0,00E+00","module":"B1","scenario":null},{"value":"0,00E+00","module":"B2","scenario":null},{"value":"0,00E+00","module":"C2","scenario":null},{"value":"-6,97E+00","module":"C3","scenario":"S2"},{"value":"-6,97E+00","module":"C3","scenario":"S3"},{"value":"0,00E+00","module":"C4","scenario":null},{"value":"0,00E+00","module":"D","scenario":"S0"},{"value":"0,00E+00","module":"D","scenario":"S1"},{"value":"0,00E+00","module":"D","scenario":"S2"},{"value":"0,00E+00","module":"D","scenario":"S3"}]},{"parameter":"PENRT","unit":"MJ","values":[{"value":"6,02E+01","module":"A1-A3","scenario":null},{"value":"1,25E+00","module":"A4","scenario":null},{"value":"5,66E+00","module":"A5","scenario":null},{"value":"0,00E+00","module":"B1","scenario":null},{"value":"3,64E+00","module":"B2","scenario":null},{"value":"7,03E-02","module":"C2","scenario":null},{"value":"1,38E+00","module":"C3","scenario":"S2"},{"value":"1,70E+00","module":"C3","scenario":"S3"},{"value":"1,62E+00","module":"C4","scenario":null},{"value":"-4,13E-01","module":"D","scenario":"S0"},{"value":"0,00E+00","module":"D","scenario":"S1"},{"value":"-2,93E+00","module":"D","scenario":"S2"},{"value":"-6,27E+00","module":"D","scenario":"S3"}]},{"parameter":"SM","unit":"kg","values":[{"value":"9,50E-01","module":"A1-A3","scenario":null},{"value":"0,00E+00","module":"A4","scenario":null},{"value":"8,55E-02","module":"A5","scenario":null},{"value":"0,00E+00","module":"B1","scenario":null},{"value":"0,00E+00","module":"B2","scenario":null},{"value":"0,00E+00","module":"C2","scenario":null},{"value":"0,00E+00","module":"C3","scenario":"S2"},{"value":"0,00E+00","module":"C3","scenario":"S3"},{"value":"0,00E+00","module":"C4","scenario":null},{"value":"0,00E+00","module":"D","scenario":"S0"},{"value":"0,00E+00","module":"D","scenario":"S1"},{"value":"0,00E+00","module":"D","scenario":"S2"},{"value":"2,40E-01","module":"D","scenario":"S3"}]},{"parameter":"RSF","unit":"MJ","values":[{"value":"0,00E+00","module":"A1-A3","scenario":null},{"value":"0,00E+00","module":"A4","scenario":null},{"value":"0,00E+00","module":"A5","scenario":null},{"value":"0,00E+00","module":"B1","scenario":null},{"value":"0,00E+00","module":"B2","scenario":null},{"value":"0,00E+00","module":"C2","scenario":null},{"value":"0,00E+00","module":"C3","scenario":"S2"},{"value":"0,00E+00","module":"C3","scenario":"S3"},{"value":"0,00E+00","module":"C4","scenario":null},{"value":"0,00E+00","module":"D","scenario":"S0"},{"value":"0,00E+00","module":"D","scenario":"S1"},{"value":"0,00E+00","module":"D","scenario":"S2"},{"value":"0,00E+00","module":"D","scenario":"S3"}]},{"parameter":"NRSF","unit":"MJ","values":[{"value":"0,00E+00","module":"A1-A3","scenario":null},{"value":"0,00E+00","module":"A4","scenario":null},{"value":"0,00E+00","module":"A5","scenario":null},{"value":"0,00E+00","module":"B1","scenario":null},{"value":"0,00E+00","module":"B2","scenario":null},{"value":"0,00E+00","module":"C2","scenario":null},{"value":"0,00E+00","module":"C3","scenario":"S2"},{"value":"0,00E+00","module":"C3","scenario":"S3"},{"value":"0,00E+00","module":"C4","scenario":null},{"value":"0,00E+00","module":"D","scenario":"S0"},{"value":"0,00E+00","module":"D","scenario":"S1"},{"value":"0,00E+00","module":"D","scenario":"S2"},{"value":"0,00E+00","module":"D","scenario":"S3"}]},{"parameter":"FW","unit":"m3","values":[{"value":"9,63E-02","module":"A1-A3","scenario":null},{"value":"8,01E-05","module":"A4","scenario":null},{"value":"9,37E-03","module":"A5","scenario":null},{"value":"0,00E+00","module":"B1","scenario":null},{"value":"1,77E-03","module":"B2","scenario":null},{"value":"4,49E-06","module":"C2","scenario":null},{"value":"7,31E-03","module":"C3","scenario":"S2"},{"value":"7,39E-03","module":"C3","scenario":"S3"},{"value":"1,49E-05","module":"C4","scenario":null},{"value":"-8,98E-05","module":"D","scenario":"S0"},{"value":"0,00E+00","module":"D","scenario":"S1"},{"value":"-6,28E-04","module":"D","scenario":"S2"},{"value":"-5,09E-04","module":"D","scenario":"S3"}]}],"end_of_life_waste":[{"parameter":"HWD","unit":"kg","values":[{"value":"2,28E-03","module":"A1-A3","scenario":null},{"value":"6,32E-11","module":"A4","scenario":null},{"value":"2,05E-04","module":"A5","scenario":null},{"value":"0,00E+00","module":"B1","scenario":null},{"value":"6,35E-10","module":"B2","scenario":null},{"value":"3,54E-12","module":"C2","scenario":null},{"value":"3,10E-10","module":"C3","scenario":"S2"},{"value":"3,59E-10","module":"C3","scenario":"S3"},{"value":"2,92E-10","module":"C4","scenario":null},{"value":"-9,25E-11","module":"D","scenario":"S0"},{"value":"0,00E+00","module":"D","scenario":"S1"},{"value":"-6,54E-10","module":"D","scenario":"S2"},{"value":"-3,98E-11","module":"D","scenario":"S3"}]},{"parameter":"NHWD","unit":"kg","values":[{"value":"3,40E-01","module":"A1-A3","scenario":null},{"value":"1,86E-04","module":"A4","scenario":null},{"value":"5,09E-02","module":"A5","scenario":null},{"value":"0,00E+00","module":"B1","scenario":null},{"value":"2,59E-03","module":"B2","scenario":null},{"value":"1,04E-05","module":"C2","scenario":null},{"value":"2,25E-01","module":"C3","scenario":"S2"},{"value":"2,25E-01","module":"C3","scenario":"S3"},{"value":"1,55E+00","module":"C4","scenario":null},{"value":"-1,92E-04","module":"D","scenario":"S0"},{"value":"0,00E+00","module":"D","scenario":"S1"},{"value":"-1,35E-03","module":"D","scenario":"S2"},{"value":"-1,55E-04","module":"D","scenario":"S3"}]},{"parameter":"RWD","unit":"kg","values":[{"value":"1,93E-03","module":"A1-A3","scenario":null},{"value":"1,52E-06","module":"A4","scenario":null},{"value":"1,77E-04","module":"A5","scenario":null},{"value":"0,00E+00","module":"B1","scenario":null},{"value":"3,57E-04","module":"B2","scenario":null},{"value":"8,51E-08","module":"C2","scenario":null},{"value":"4,00E-05","module":"C3","scenario":"S2"},{"value":"6,29E-05","module":"C3","scenario":"S3"},{"value":"1,88E-05","module":"C4","scenario":null},{"value":"-2,96E-05","module":"D","scenario":"S0"},{"value":"0,00E+00","module":"D","scenario":"S1"},{"value":"-2,07E-04","module":"D","scenario":"S2"},{"value":"-1,03E-05","module":"D","scenario":"S3"}]}],"end_of_life_flow":[{"parameter":"CRU","unit":"kg","values":[{"value":"0,00E+00","module":"A1-A3","scenario":null},{"value":"0,00E+00","module":"A4","scenario":null},{"value":"0,00E+00","module":"A5","scenario":null},{"value":"0,00E+00","module":"B1","scenario":null},{"value":"0,00E+00","module":"B2","scenario":null},{"value":"0,00E+00","module":"C2","scenario":null},{"value":"0,00E+00","module":"C3","scenario":"S2"},{"value":"0,00E+00","module":"C3","scenario":"S3"},{"value":"0,00E+00","module":"C4","scenario":null},{"value":"0,00E+00","module":"D","scenario":"S0"},{"value":"0,00E+00","module":"D","scenario":"S1"},{"value":"0,00E+00","module":"D","scenario":"S2"},{"value":"0,00E+00","module":"D","scenario":"S3"}]},{"parameter":"MFR","unit":"kg","values":[{"value":"6,39E-03","module":"A1-A3","scenario":null},{"value":"0,00E+00","module":"A4","scenario":null},{"value":"2,45E-02","module":"A5","scenario":null},{"value":"0,00E+00","module":"B1","scenario":null},{"value":"0,00E+00","module":"B2","scenario":null},{"value":"0,00E+00","module":"C2","scenario":null},{"value":"0,00E+00","module":"C3","scenario":"S2"},{"value":"2,40E-01","module":"C3","scenario":"S3"},{"value":"0,00E+00","module":"C4","scenario":null},{"value":"0,00E+00","module":"D","scenario":"S0"},{"value":"0,00E+00","module":"D","scenario":"S1"},{"value":"0,00E+00","module":"D","scenario":"S2"},{"value":"0,00E+00","module":"D","scenario":"S3"}]},{"parameter":"MER","unit":"kg","values":[{"value":"0,00E+00","module":"A1-A3","scenario":null},{"value":"0,00E+00","module":"A4","scenario":null},{"value":"0,00E+00","module":"A5","scenario":null},{"value":"0,00E+00","module":"B1","scenario":null},{"value":"0,00E+00","module":"B2","scenario":null},{"value":"0,00E+00","module":"C2","scenario":null},{"value":"0,00E+00","module":"C3","scenario":"S2"},{"value":"0,00E+00","module":"C3","scenario":"S3"},{"value":"0,00E+00","module":"C4","scenario":null},{"value":"0,00E+00","module":"D","scenario":"S0"},{"value":"0,00E+00","module":"D","scenario":"S1"},{"value":"0,00E+00","module":"D","scenario":"S2"},{"value":"0,00E+00","module":"D","scenario":"S3"}]},{"parameter":"EEE","unit":"MJ","values":[{"value":"0,00E+00","module":"A1-A3","scenario":null},{"value":"0,00E+00","module":"A4","scenario":null},{"value":"4,68E-01","module":"A5","scenario":null},{"value":"0,00E+00","module":"B1","scenario":null},{"value":"0,00E+00","module":"B2","scenario":null},{"value":"0,00E+00","module":"C2","scenario":null},{"value":"4,79E+00","module":"C3","scenario":"S2"},{"value":"0,00E+00","module":"C3","scenario":"S3"},{"value":"0,00E+00","module":"C4","scenario":null},{"value":"0,00E+00","module":"D","scenario":"S0"},{"value":"0,00E+00","module":"D","scenario":"S1"},{"value":"0,00E+00","module":"D","scenario":"S2"},{"value":"0,00E+00","module":"D","scenario":"S3"}]},{"parameter":"EET","unit":"MJ","values":[{"value":"0,00E+00","module":"A1-A3","scenario":null},{"value":"0,00E+00","module":"A4","scenario":null},{"value":"8,45E-01","module":"A5","scenario":null},{"value":"0,00E+00","module":"B1","scenario":null},{"value":"0,00E+00","module":"B2","scenario":null},{"value":"0,00E+00","module":"C2","scenario":null},{"value":"8,65E+00","module":"C3","scenario":"S2"},{"value":"0,00E+00","module":"C3","scenario":"S3"},{"value":"0,00E+00","module":"C4","scenario":null},{"value":"0,00E+00","module":"D","scenario":"S0"},{"value":"0,00E+00","module":"D","scenario":"S1"},{"value":"0,00E+00","module":"D","scenario":"S2"},{"value":"0,00E+00","module":"D","scenario":"S3"}]}]}