{"product_name":"Synwer\u00ae \u2013 Head J 185","epd_id":"EPD-Synwer-191-EN","declared_unit":{"unit":"m2","amount":1},"compliance":["EN 15804+A2","ISO 14025"],"producer_name":"Synwer GmbH","environmental_impact":[{"parameter":"GWP-total","unit":"kg CO2-eq","values":[{"value":"5,27E-01","module":"A1","scenario":"Standard scenario"},{"value":"1,63E-02","module":"A2","scenario":"Standard scenario"},{"value":"2,08E-01","module":"A3","scenario":"Standard scenario"},{"value":"0,00E+00","module":"C1","scenario":"Standard scenario"},{"value":"3,75E-03","module":"C2","scenario":"Standard scenario"},{"value":"4,74E-01","module":"C3","scenario":"Standard scenario"},{"value":"0,00E+00","module":"C4","scenario":"Standard scenario"},{"value":"-3,40E-01","module":"D","scenario":"Standard scenario"},{"value":"7,51E-01","module":"A1A3","scenario":null}]},{"parameter":"GWP-fossil","unit":"kg CO2-eq","values":[{"value":"5,30E-01","module":"A1","scenario":"Standard scenario"},{"value":"1,62E-02","module":"A2","scenario":"Standard scenario"},{"value":"2,25E-01","module":"A3","scenario":"Standard scenario"},{"value":"0,00E+00","module":"C1","scenario":"Standard scenario"},{"value":"3,74E-03","module":"C2","scenario":"Standard scenario"},{"value":"4,74E-01","module":"C3","scenario":"Standard scenario"},{"value":"0,00E+00","module":"C4","scenario":"Standard scenario"},{"value":"-3,24E-01","module":"D","scenario":"Standard scenario"},{"value":"7,71E-01","module":"A1A3","scenario":null}]},{"parameter":"GWP-biogenic","unit":"kg CO2-eq","values":[{"value":"-3,21E-03","module":"A1","scenario":"Standard scenario"},{"value":"7,50E-06","module":"A2","scenario":"Standard scenario"},{"value":"-1,75E-02","module":"A3","scenario":"Standard scenario"},{"value":"0,00E+00","module":"C1","scenario":"Standard scenario"},{"value":"1,73E-06","module":"C2","scenario":"Standard scenario"},{"value":"1,04E-05","module":"C3","scenario":"Standard scenario"},{"value":"0,00E+00","module":"C4","scenario":"Standard scenario"},{"value":"-1,56E-02","module":"D","scenario":"Standard scenario"},{"value":"-2,07E-02","module":"A1A3","scenario":null}]},{"parameter":"GWP-luluc","unit":"kg CO2-eq","values":[{"value":"2,48E-04","module":"A1","scenario":"Standard scenario"},{"value":"5,95E-06","module":"A2","scenario":"Standard scenario"},{"value":"3,21E-04","module":"A3","scenario":"Standard scenario"},{"value":"0,00E+00","module":"C1","scenario":"Standard scenario"},{"value":"1,37E-06","module":"C2","scenario":"Standard scenario"},{"value":"1,08E-06","module":"C3","scenario":"Standard scenario"},{"value":"0,00E+00","module":"C4","scenario":"Standard scenario"},{"value":"-2,32E-04","module":"D","scenario":"Standard scenario"},{"value":"5,75E-04","module":"A1A3","scenario":null}]},{"parameter":"ODP","unit":"kg CFC11-eq","values":[{"value":"1,24E-08","module":"A1","scenario":"Standard scenario"},{"value":"3,59E-09","module":"A2","scenario":"Standard scenario"},{"value":"7,71E-09","module":"A3","scenario":"Standard scenario"},{"value":"0,00E+00","module":"C1","scenario":"Standard scenario"},{"value":"8,27E-10","module":"C2","scenario":"Standard scenario"},{"value":"5,75E-10","module":"C3","scenario":"Standard scenario"},{"value":"0,00E+00","module":"C4","scenario":"Standard scenario"},{"value":"-2,64E-08","module":"D","scenario":"Standard scenario"},{"value":"2,37E-08","module":"A1A3","scenario":null}]},{"parameter":"AP","unit":"mol H+-eq","values":[{"value":"1,96E-03","module":"A1","scenario":"Standard scenario"},{"value":"9,42E-05","module":"A2","scenario":"Standard scenario"},{"value":"7,22E-04","module":"A3","scenario":"Standard scenario"},{"value":"0,00E+00","module":"C1","scenario":"Standard scenario"},{"value":"2,17E-05","module":"C2","scenario":"Standard scenario"},{"value":"8,61E-05","module":"C3","scenario":"Standard scenario"},{"value":"0,00E+00","module":"C4","scenario":"Standard scenario"},{"value":"-6,04E-04","module":"D","scenario":"Standard scenario"},{"value":"2,78E-03","module":"A1A3","scenario":null}]},{"parameter":"POCP","unit":"kg NMVOC-eq","values":[{"value":"1,52E-03","module":"A1","scenario":"Standard scenario"},{"value":"1,05E-04","module":"A2","scenario":"Standard scenario"},{"value":"4,18E-04","module":"A3","scenario":"Standard scenario"},{"value":"0,00E+00","module":"C1","scenario":"Standard scenario"},{"value":"2,41E-05","module":"C2","scenario":"Standard scenario"},{"value":"1,07E-04","module":"C3","scenario":"Standard scenario"},{"value":"0,00E+00","module":"C4","scenario":"Standard scenario"},{"value":"-3,54E-04","module":"D","scenario":"Standard scenario"},{"value":"2,04E-03","module":"A1A3","scenario":null}]},{"parameter":"ADPE","unit":"kg Sb-eq","values":[{"value":"6,06E-06","module":"A1","scenario":"Standard scenario"},{"value":"4,12E-07","module":"A2","scenario":"Standard scenario"},{"value":"1,21E-06","module":"A3","scenario":"Standard scenario"},{"value":"0,00E+00","module":"C1","scenario":"Standard scenario"},{"value":"9,49E-08","module":"C2","scenario":"Standard scenario"},{"value":"8,28E-08","module":"C3","scenario":"Standard scenario"},{"value":"0,00E+00","module":"C4","scenario":"Standard scenario"},{"value":"-5,93E-07","module":"D","scenario":"Standard scenario"},{"value":"7,68E-06","module":"A1A3","scenario":null}]},{"parameter":"ADPF","unit":"MJ","values":[{"value":"1,58E+01","module":"A1","scenario":"Standard scenario"},{"value":"2,45E-01","module":"A2","scenario":"Standard scenario"},{"value":"3,13E+00","module":"A3","scenario":"Standard scenario"},{"value":"0,00E+00","module":"C1","scenario":"Standard scenario"},{"value":"5,65E-02","module":"C2","scenario":"Standard scenario"},{"value":"5,82E-02","module":"C3","scenario":"Standard scenario"},{"value":"0,00E+00","module":"C4","scenario":"Standard scenario"},{"value":"-4,76E+00","module":"D","scenario":"Standard scenario"},{"value":"1,92E+01","module":"A1A3","scenario":null}]},{"parameter":"WDP","unit":"m3 world-eq. Deprived","values":[{"value":"4,26E-01","module":"A1","scenario":"Standard scenario"},{"value":"8,77E-04","module":"A2","scenario":"Standard scenario"},{"value":"5,92E-02","module":"A3","scenario":"Standard scenario"},{"value":"0,00E+00","module":"C1","scenario":"Standard scenario"},{"value":"2,02E-04","module":"C2","scenario":"Standard scenario"},{"value":"2,27E-03","module":"C3","scenario":"Standard scenario"},{"value":"0,00E+00","module":"C4","scenario":"Standard scenario"},{"value":"-7,06E-03","module":"D","scenario":"Standard scenario"},{"value":"4,86E-01","module":"A1A3","scenario":null}]},{"parameter":"EP-freshwater","unit":"kg P-eq","values":[{"value":"1,35E-05","module":"A1","scenario":"Standard scenario"},{"value":"1,64E-07","module":"A2","scenario":"Standard scenario"},{"value":"2,61E-05","module":"A3","scenario":"Standard scenario"},{"value":"0,00E+00","module":"C1","scenario":"Standard scenario"},{"value":"3,78E-08","module":"C2","scenario":"Standard scenario"},{"value":"5,61E-08","module":"C3","scenario":"Standard scenario"},{"value":"0,00E+00","module":"C4","scenario":"Standard scenario"},{"value":"-2,89E-05","module":"D","scenario":"Standard scenario"},{"value":"3,98E-05","module":"A1A3","scenario":null}]},{"parameter":"EP-marine","unit":"kg N-eq","values":[{"value":"3,48E-04","module":"A1","scenario":"Standard scenario"},{"value":"3,32E-05","module":"A2","scenario":"Standard scenario"},{"value":"1,46E-04","module":"A3","scenario":"Standard scenario"},{"value":"0,00E+00","module":"C1","scenario":"Standard scenario"},{"value":"7,65E-06","module":"C2","scenario":"Standard scenario"},{"value":"4,29E-05","module":"C3","scenario":"Standard scenario"},{"value":"0,00E+00","module":"C4","scenario":"Standard scenario"},{"value":"-1,11E-04","module":"D","scenario":"Standard scenario"},{"value":"5,27E-04","module":"A1A3","scenario":null}]},{"parameter":"EP-terrestrial","unit":"mol N-eq.","values":[{"value":"3,58E-03","module":"A1","scenario":"Standard scenario"},{"value":"3,66E-04","module":"A2","scenario":"Standard scenario"},{"value":"1,75E-03","module":"A3","scenario":"Standard scenario"},{"value":"0,00E+00","module":"C1","scenario":"Standard scenario"},{"value":"8,44E-05","module":"C2","scenario":"Standard scenario"},{"value":"4,45E-04","module":"C3","scenario":"Standard scenario"},{"value":"0,00E+00","module":"C4","scenario":"Standard scenario"},{"value":"-1,64E-03","module":"D","scenario":"Standard scenario"},{"value":"5,70E-03","module":"A1A3","scenario":null}]}],"additional_environmental_impact":[{"parameter":"PM","unit":"Disease incidence","values":[{"value":"1,94E-08","module":"A1","scenario":"Standard scenario"},{"value":"1,46E-09","module":"A2","scenario":"Standard scenario"},{"value":"6,01E-09","module":"A3","scenario":"Standard scenario"},{"value":"0,00E+00","module":"C1","scenario":"Standard scenario"},{"value":"3,37E-10","module":"C2","scenario":"Standard scenario"},{"value":"3,78E-10","module":"C3","scenario":"Standard scenario"},{"value":"0,00E+00","module":"C4","scenario":"Standard scenario"},{"value":"-2,13E-09","module":"D","scenario":"Standard scenario"},{"value":"2,69E-08","module":"A1A3","scenario":null}]},{"parameter":"ETP-fw","unit":"CTUe","values":[{"value":"6,50E+00","module":"A1","scenario":"Standard scenario"},{"value":"2,19E-01","module":"A2","scenario":"Standard scenario"},{"value":"3,43E+00","module":"A3","scenario":"Standard scenario"},{"value":"0,00E+00","module":"C1","scenario":"Standard scenario"},{"value":"5,04E-02","module":"C2","scenario":"Standard scenario"},{"value":"1,88E-01","module":"C3","scenario":"Standard scenario"},{"value":"0,00E+00","module":"C4","scenario":"Standard scenario"},{"value":"-1,74E+00","module":"D","scenario":"Standard scenario"},{"value":"1,01E+01","module":"A1A3","scenario":null}]},{"parameter":"HTP-c","unit":"CTUh","values":[{"value":"1,49E-10","module":"A1","scenario":"Standard scenario"},{"value":"7,09E-12","module":"A2","scenario":"Standard scenario"},{"value":"6,45E-11","module":"A3","scenario":"Standard scenario"},{"value":"0,00E+00","module":"C1","scenario":"Standard scenario"},{"value":"1,63E-12","module":"C2","scenario":"Standard scenario"},{"value":"1,85E-11","module":"C3","scenario":"Standard scenario"},{"value":"0,00E+00","module":"C4","scenario":"Standard scenario"},{"value":"-3,98E-11","module":"D","scenario":"Standard scenario"},{"value":"2,21E-10","module":"A1A3","scenario":null}]},{"parameter":"HTP-nc","unit":"CTUh","values":[{"value":"4,91E-09","module":"A1","scenario":"Standard scenario"},{"value":"2,39E-10","module":"A2","scenario":"Standard scenario"},{"value":"2,27E-09","module":"A3","scenario":"Standard scenario"},{"value":"0,00E+00","module":"C1","scenario":"Standard scenario"},{"value":"5,51E-11","module":"C2","scenario":"Standard scenario"},{"value":"7,26E-10","module":"C3","scenario":"Standard scenario"},{"value":"0,00E+00","module":"C4","scenario":"Standard scenario"},{"value":"-1,43E-09","module":"D","scenario":"Standard scenario"},{"value":"7,42E-09","module":"A1A3","scenario":null}]},{"parameter":"SQP","unit":"-","values":[{"value":"1,14E+00","module":"A1","scenario":"Standard scenario"},{"value":"2,13E-01","module":"A2","scenario":"Standard scenario"},{"value":"2,88E+00","module":"A3","scenario":"Standard scenario"},{"value":"0,00E+00","module":"C1","scenario":"Standard scenario"},{"value":"4,90E-02","module":"C2","scenario":"Standard scenario"},{"value":"1,53E-02","module":"C3","scenario":"Standard scenario"},{"value":"0,00E+00","module":"C4","scenario":"Standard scenario"},{"value":"-4,91E-01","module":"D","scenario":"Standard scenario"},{"value":"4,23E+00","module":"A1A3","scenario":null}]},{"parameter":"IRP","unit":"kBq U235-eq","values":[{"value":"1,22E-02","module":"A1","scenario":"Standard scenario"},{"value":"1,03E-03","module":"A2","scenario":"Standard scenario"},{"value":"7,90E-03","module":"A3","scenario":"Standard scenario"},{"value":"0,00E+00","module":"C1","scenario":"Standard scenario"},{"value":"2,37E-04","module":"C2","scenario":"Standard scenario"},{"value":"8,29E-05","module":"C3","scenario":"Standard scenario"},{"value":"0,00E+00","module":"C4","scenario":"Standard scenario"},{"value":"-9,06E-03","module":"D","scenario":"Standard scenario"},{"value":"2,11E-02","module":"A1A3","scenario":null}]}],"resource_use":[{"parameter":"PERE","unit":"MJ","values":[{"value":"4,39E-01","module":"A1","scenario":"Standard scenario"},{"value":"3,07E-03","module":"A2","scenario":"Standard scenario"},{"value":"5,87E-01","module":"A3","scenario":"Standard scenario"},{"value":"0,00E+00","module":"C1","scenario":"Standard scenario"},{"value":"7,07E-04","module":"C2","scenario":"Standard scenario"},{"value":"1,18E-03","module":"C3","scenario":"Standard scenario"},{"value":"0,00E+00","module":"C4","scenario":"Standard scenario"},{"value":"-3,25E-01","module":"D","scenario":"Standard scenario"},{"value":"1,03E+00","module":"A1A3","scenario":null}]},{"parameter":"PERM","unit":"","values":[{"value":"0,00E+00","module":"A1","scenario":"Standard scenario"},{"value":"0,00E+00","module":"A2","scenario":"Standard scenario"},{"value":"7,96E-02","module":"A3","scenario":"Standard scenario"},{"value":"0,00E+00","module":"C1","scenario":"Standard scenario"},{"value":"0,00E+00","module":"C2","scenario":"Standard scenario"},{"value":"0,00E+00","module":"C3","scenario":"Standard scenario"},{"value":"0,00E+00","module":"C4","scenario":"Standard scenario"},{"value":"0,00E+00","module":"D","scenario":"Standard scenario"},{"value":"7,96E-02","module":"A1A3","scenario":null}]},{"parameter":"PERT","unit":"MJ","values":[{"value":"4,39E-01","module":"A1","scenario":"Standard scenario"},{"value":"3,07E-03","module":"A2","scenario":"Standard scenario"},{"value":"6,69E-01","module":"A3","scenario":"Standard scenario"},{"value":"0,00E+00","module":"C1","scenario":"Standard scenario"},{"value":"7,07E-04","module":"C2","scenario":"Standard scenario"},{"value":"1,18E-03","module":"C3","scenario":"Standard scenario"},{"value":"0,00E+00","module":"C4","scenario":"Standard scenario"},{"value":"-3,25E-01","module":"D","scenario":"Standard scenario"},{"value":"1,11E+00","module":"A1A3","scenario":null}]},{"parameter":"PENRE","unit":"MJ","values":[{"value":"1,10E+01","module":"A1","scenario":"Standard scenario"},{"value":"2,60E-01","module":"A2","scenario":"Standard scenario"},{"value":"2,99E+00","module":"A3","scenario":"Standard scenario"},{"value":"0,00E+00","module":"C1","scenario":"Standard scenario"},{"value":"6,00E-02","module":"C2","scenario":"Standard scenario"},{"value":"6,36E-02","module":"C3","scenario":"Standard scenario"},{"value":"0,00E+00","module":"C4","scenario":"Standard scenario"},{"value":"-5,19E+00","module":"D","scenario":"Standard scenario"},{"value":"1,42E+01","module":"A1A3","scenario":null}]},{"parameter":"PENRM","unit":"MJ","values":[{"value":"6,04E+00","module":"A1","scenario":"Standard scenario"},{"value":"0,00E+00","module":"A2","scenario":"Standard scenario"},{"value":"3,17E-01","module":"A3","scenario":"Standard scenario"},{"value":"0,00E+00","module":"C1","scenario":"Standard scenario"},{"value":"0,00E+00","module":"C2","scenario":"Standard scenario"},{"value":"0,00E+00","module":"C3","scenario":"Standard scenario"},{"value":"0,00E+00","module":"C4","scenario":"Standard scenario"},{"value":"0,00E+00","module":"D","scenario":"Standard scenario"},{"value":"6,36E+00","module":"A1A3","scenario":null}]},{"parameter":"PENRT","unit":"MJ","values":[{"value":"1,70E+01","module":"A1","scenario":"Standard scenario"},{"value":"2,60E-01","module":"A2","scenario":"Standard scenario"},{"value":"3,36E+00","module":"A3","scenario":"Standard scenario"},{"value":"0,00E+00","module":"C1","scenario":"Standard scenario"},{"value":"6,00E-02","module":"C2","scenario":"Standard scenario"},{"value":"6,36E-02","module":"C3","scenario":"Standard scenario"},{"value":"0,00E+00","module":"C4","scenario":"Standard scenario"},{"value":"-5,19E+00","module":"D","scenario":"Standard scenario"},{"value":"2,06E+01","module":"A1A3","scenario":null}]},{"parameter":"SM","unit":"kg","values":[{"value":"0,00E+00","module":"A1","scenario":"Standard scenario"},{"value":"0,00E+00","module":"A2","scenario":"Standard scenario"},{"value":"0,00E+00","module":"A3","scenario":"Standard scenario"},{"value":"0,00E+00","module":"C1","scenario":"Standard scenario"},{"value":"0,00E+00","module":"C2","scenario":"Standard scenario"},{"value":"0,00E+00","module":"C3","scenario":"Standard scenario"},{"value":"0,00E+00","module":"C4","scenario":"Standard scenario"},{"value":"0,00E+00","module":"D","scenario":"Standard scenario"},{"value":"0,00E+00","module":"A1A3","scenario":null}]},{"parameter":"RSF","unit":"MJ","values":[{"value":"0,00E+00","module":"A1","scenario":"Standard scenario"},{"value":"0,00E+00","module":"A2","scenario":"Standard scenario"},{"value":"0,00E+00","module":"A3","scenario":"Standard scenario"},{"value":"0,00E+00","module":"C1","scenario":"Standard scenario"},{"value":"0,00E+00","module":"C2","scenario":"Standard scenario"},{"value":"0,00E+00","module":"C3","scenario":"Standard scenario"},{"value":"0,00E+00","module":"C4","scenario":"Standard scenario"},{"value":"0,00E+00","module":"D","scenario":"Standard scenario"},{"value":"0,00E+00","module":"A1A3","scenario":null}]},{"parameter":"NRSF","unit":"MJ","values":[{"value":"0,00E+00","module":"A1","scenario":"Standard scenario"},{"value":"0,00E+00","module":"A2","scenario":"Standard scenario"},{"value":"0,00E+00","module":"A3","scenario":"Standard scenario"},{"value":"0,00E+00","module":"C1","scenario":"Standard scenario"},{"value":"0,00E+00","module":"C2","scenario":"Standard scenario"},{"value":"0,00E+00","module":"C3","scenario":"Standard scenario"},{"value":"0,00E+00","module":"C4","scenario":"Standard scenario"},{"value":"0,00E+00","module":"D","scenario":"Standard scenario"},{"value":"0,00E+00","module":"A1A3","scenario":null}]},{"parameter":"FW","unit":"m3","values":[{"value":"8,08E-03","module":"A1","scenario":"Standard scenario"},{"value":"2,99E-05","module":"A2","scenario":"Standard scenario"},{"value":"2,22E-03","module":"A3","scenario":"Standard scenario"},{"value":"0,00E+00","module":"C1","scenario":"Standard scenario"},{"value":"6,88E-06","module":"C2","scenario":"Standard scenario"},{"value":"8,96E-05","module":"C3","scenario":"Standard scenario"},{"value":"0,00E+00","module":"C4","scenario":"Standard scenario"},{"value":"-1,12E-03","module":"D","scenario":"Standard scenario"},{"value":"1,03E-02","module":"A1A3","scenario":null}]}],"end_of_life_waste":[{"parameter":"HWD","unit":"kg","values":[{"value":"2,55E-06","module":"A1","scenario":"Standard scenario"},{"value":"6,21E-07","module":"A2","scenario":"Standard scenario"},{"value":"1,14E-06","module":"A3","scenario":"Standard scenario"},{"value":"0,00E+00","module":"C1","scenario":"Standard scenario"},{"value":"1,43E-07","module":"C2","scenario":"Standard scenario"},{"value":"4,79E-07","module":"C3","scenario":"Standard scenario"},{"value":"0,00E+00","module":"C4","scenario":"Standard scenario"},{"value":"-3,53E-06","module":"D","scenario":"Standard scenario"},{"value":"4,31E-06","module":"A1A3","scenario":null}]},{"parameter":"NHWD","unit":"kg","values":[{"value":"2,55E-02","module":"A1","scenario":"Standard scenario"},{"value":"1,55E-02","module":"A2","scenario":"Standard scenario"},{"value":"1,67E-02","module":"A3","scenario":"Standard scenario"},{"value":"0,00E+00","module":"C1","scenario":"Standard scenario"},{"value":"3,58E-03","module":"C2","scenario":"Standard scenario"},{"value":"4,86E-03","module":"C3","scenario":"Standard scenario"},{"value":"0,00E+00","module":"C4","scenario":"Standard scenario"},{"value":"-1,09E-02","module":"D","scenario":"Standard scenario"},{"value":"5,77E-02","module":"A1A3","scenario":null}]},{"parameter":"RWD","unit":"kg","values":[{"value":"1,05E-05","module":"A1","scenario":"Standard scenario"},{"value":"1,61E-06","module":"A2","scenario":"Standard scenario"},{"value":"9,74E-06","module":"A3","scenario":"Standard scenario"},{"value":"0,00E+00","module":"C1","scenario":"Standard scenario"},{"value":"3,71E-07","module":"C2","scenario":"Standard scenario"},{"value":"1,11E-07","module":"C3","scenario":"Standard scenario"},{"value":"0,00E+00","module":"C4","scenario":"Standard scenario"},{"value":"-1,18E-05","module":"D","scenario":"Standard scenario"},{"value":"2,18E-05","module":"A1A3","scenario":null}]}],"end_of_life_flow":[{"parameter":"CRU","unit":"kg","values":[{"value":"0,00E+00","module":"A1","scenario":"Standard scenario"},{"value":"0,00E+00","module":"A2","scenario":"Standard scenario"},{"value":"0,00E+00","module":"A3","scenario":"Standard scenario"},{"value":"0,00E+00","module":"C1","scenario":"Standard scenario"},{"value":"0,00E+00","module":"C2","scenario":"Standard scenario"},{"value":"0,00E+00","module":"C3","scenario":"Standard scenario"},{"value":"0,00E+00","module":"C4","scenario":"Standard scenario"},{"value":"0,00E+00","module":"D","scenario":"Standard scenario"},{"value":"0,00E+00","module":"A1A3","scenario":null}]},{"parameter":"MFR","unit":"kg","values":[{"value":"0,00E+00","module":"A1","scenario":"Standard scenario"},{"value":"0,00E+00","module":"A2","scenario":"Standard scenario"},{"value":"1,25E-02","module":"A3","scenario":"Standard scenario"},{"value":"0,00E+00","module":"C1","scenario":"Standard scenario"},{"value":"0,00E+00","module":"C2","scenario":"Standard scenario"},{"value":"0,00E+00","module":"C3","scenario":"Standard scenario"},{"value":"0,00E+00","module":"C4","scenario":"Standard scenario"},{"value":"0,00E+00","module":"D","scenario":"Standard scenario"},{"value":"1,25E-02","module":"A1A3","scenario":null}]},{"parameter":"MER","unit":"kg","values":[{"value":"0,00E+00","module":"A1","scenario":"Standard scenario"},{"value":"0,00E+00","module":"A2","scenario":"Standard scenario"},{"value":"0,00E+00","module":"A3","scenario":"Standard scenario"},{"value":"0,00E+00","module":"C1","scenario":"Standard scenario"},{"value":"0,00E+00","module":"C2","scenario":"Standard scenario"},{"value":"0,00E+00","module":"C3","scenario":"Standard scenario"},{"value":"0,00E+00","module":"C4","scenario":"Standard scenario"},{"value":"0,00E+00","module":"D","scenario":"Standard scenario"},{"value":"0,00E+00","module":"A1A3","scenario":null}]},{"parameter":"EEE","unit":"MJ","values":[{"value":"0,00E+00","module":"A1","scenario":"Standard scenario"},{"value":"0,00E+00","module":"A2","scenario":"Standard scenario"},{"value":"5,91E-03","module":"A3","scenario":"Standard scenario"},{"value":"0,00E+00","module":"C1","scenario":"Standard scenario"},{"value":"0,00E+00","module":"C2","scenario":"Standard scenario"},{"value":"0,00E+00","module":"C3","scenario":"Standard scenario"},{"value":"0,00E+00","module":"C4","scenario":"Standard scenario"},{"value":"0,00E+00","module":"D","scenario":"Standard scenario"},{"value":"5,91E-03","module":"A1A3","scenario":null}]},{"parameter":"EET","unit":"MJ","values":[{"value":"0,00E+00","module":"A1","scenario":"Standard scenario"},{"value":"0,00E+00","module":"A2","scenario":"Standard scenario"},{"value":"1,02E-02","module":"A3","scenario":"Standard scenario"},{"value":"0,00E+00","module":"C1","scenario":"Standard scenario"},{"value":"0,00E+00","module":"C2","scenario":"Standard scenario"},{"value":"0,00E+00","module":"C3","scenario":"Standard scenario"},{"value":"0,00E+00","module":"C4","scenario":"Standard scenario"},{"value":"0,00E+00","module":"D","scenario":"Standard scenario"},{"value":"1,02E-02","module":"A1A3","scenario":null}]}]}