{"product_name":"VELUX sun Tunnel TLF f\u00fcr Steildach, flexibel","epd_id":"EPD-VEL-20230280-IBA1-EN","declared_unit":{"unit":"stk","amount":1},"compliance":["DIN EN 15804+A2","ISO 14025"],"producer_name":"VELUX Group","environmental_impact":[{"parameter":"GWP-total","unit":"kg CO2-eq","values":[{"value":"4,96E+01","module":"A1-A3","scenario":null},{"value":"4,15E+00","module":"A5","scenario":null},{"value":"0,00E+00","module":"C1","scenario":null},{"value":"6,39E-02","module":"C2","scenario":null},{"value":"1,99E-01","module":"C3","scenario":null},{"value":"5,70E+00","module":"C4","scenario":null},{"value":"-2,95E+01","module":"D","scenario":null}]},{"parameter":"GWP-fossil","unit":"kg CO2-eq","values":[{"value":"5,34E+01","module":"A1-A3","scenario":null},{"value":"2,52E-01","module":"A5","scenario":null},{"value":"0,00E+00","module":"C1","scenario":null},{"value":"6,39E-02","module":"C2","scenario":null},{"value":"1,39E-01","module":"C3","scenario":null},{"value":"5,70E+00","module":"C4","scenario":null},{"value":"-2,94E+01","module":"D","scenario":null}]},{"parameter":"GWP-biogenic","unit":"kg CO2-eq","values":[{"value":"-3,96E+00","module":"A1-A3","scenario":null},{"value":"3,90E+00","module":"A5","scenario":null},{"value":"0,00E+00","module":"C1","scenario":null},{"value":"0,00E+00","module":"C2","scenario":null},{"value":"5,91E-02","module":"C3","scenario":null},{"value":"0,00E+00","module":"C4","scenario":null},{"value":"0,00E+00","module":"D","scenario":null}]},{"parameter":"GWP-luluc","unit":"kg CO2-eq","values":[{"value":"1,33E-01","module":"A1-A3","scenario":null},{"value":"4,33E-05","module":"A5","scenario":null},{"value":"0,00E+00","module":"C1","scenario":null},{"value":"2,60E-05","module":"C2","scenario":null},{"value":"1,55E-04","module":"C3","scenario":null},{"value":"9,97E-05","module":"C4","scenario":null},{"value":"-9,61E-02","module":"D","scenario":null}]},{"parameter":"ODP","unit":"kg CFC11-eq","values":[{"value":"2,76E-06","module":"A1-A3","scenario":null},{"value":"2,49E-08","module":"A5","scenario":null},{"value":"0,00E+00","module":"C1","scenario":null},{"value":"1,50E-08","module":"C2","scenario":null},{"value":"8,58E-09","module":"C3","scenario":null},{"value":"3,72E-08","module":"C4","scenario":null},{"value":"-1,13E-06","module":"D","scenario":null}]},{"parameter":"AP","unit":"mol H+-eq","values":[{"value":"2,81E-01","module":"A1-A3","scenario":null},{"value":"6,15E-04","module":"A5","scenario":null},{"value":"0,00E+00","module":"C1","scenario":null},{"value":"3,62E-04","module":"C2","scenario":null},{"value":"5,32E-04","module":"C3","scenario":null},{"value":"1,46E-03","module":"C4","scenario":null},{"value":"-1,75E-01","module":"D","scenario":null}]},{"parameter":"POCP","unit":"kg NMVOC-eq","values":[{"value":"1,76E-01","module":"A1-A3","scenario":null},{"value":"7,00E-04","module":"A5","scenario":null},{"value":"0,00E+00","module":"C1","scenario":null},{"value":"4,10E-04","module":"C2","scenario":null},{"value":"5,17E-04","module":"C3","scenario":null},{"value":"1,70E-03","module":"C4","scenario":null},{"value":"-8,69E-02","module":"D","scenario":null}]},{"parameter":"ADPE","unit":"kg Sb-eq","values":[{"value":"1,40E+01","module":"A1-A3","scenario":null},{"value":"3,57E-07","module":"A5","scenario":null},{"value":"0,00E+00","module":"C1","scenario":null},{"value":"2,14E-07","module":"C2","scenario":null},{"value":"2,43E-07","module":"C3","scenario":null},{"value":"8,29E-07","module":"C4","scenario":null},{"value":"1,70E-04","module":"D","scenario":null}]},{"parameter":"ADPF","unit":"MJ","values":[{"value":"6,36E+02","module":"A1-A3","scenario":null},{"value":"1,63E+00","module":"A5","scenario":null},{"value":"0,00E+00","module":"C1","scenario":null},{"value":"9,84E-01","module":"C2","scenario":null},{"value":"1,92E+00","module":"C3","scenario":null},{"value":"1,25E+00","module":"C4","scenario":null},{"value":"-2,85E+02","module":"D","scenario":null}]},{"parameter":"WDP","unit":"m3 world-eq. Deprived","values":[{"value":"1,40E+01","module":"A1-A3","scenario":null},{"value":"5,57E-03","module":"A5","scenario":null},{"value":"0,00E+00","module":"C1","scenario":null},{"value":"3,23E-03","module":"C2","scenario":null},{"value":"4,79E-03","module":"C3","scenario":null},{"value":"6,24E-02","module":"C4","scenario":null},{"value":"-3,90E+00","module":"D","scenario":null}]},{"parameter":"EP-freshwater","unit":"kg P-eq","values":[{"value":"1,67E-03","module":"A1-A3","scenario":null},{"value":"7,90E-07","module":"A5","scenario":null},{"value":"0,00E+00","module":"C1","scenario":null},{"value":"4,70E-07","module":"C2","scenario":null},{"value":"1,81E-05","module":"C3","scenario":null},{"value":"3,13E-06","module":"C4","scenario":null},{"value":"-1,23E-03","module":"D","scenario":null}]},{"parameter":"EP-marine","unit":"kg N-eq","values":[{"value":"5,14E-02","module":"A1-A3","scenario":null},{"value":"2,23E-04","module":"A5","scenario":null},{"value":"0,00E+00","module":"C1","scenario":null},{"value":"1,30E-04","module":"C2","scenario":null},{"value":"1,71E-04","module":"C3","scenario":null},{"value":"6,17E-04","module":"C4","scenario":null},{"value":"-2,62E-02","module":"D","scenario":null}]},{"parameter":"EP-terrestrial","unit":"mol N-eq.","values":[{"value":"5,36E-01","module":"A1-A3","scenario":null},{"value":"2,46E-03","module":"A5","scenario":null},{"value":"0,00E+00","module":"C1","scenario":null},{"value":"1,43E-03","module":"C2","scenario":null},{"value":"1,94E-03","module":"C3","scenario":null},{"value":"6,66E-03","module":"C4","scenario":null},{"value":"-2,92E-01","module":"D","scenario":null}]}],"additional_environmental_impact":[{"parameter":"PM","unit":"Disease incidence","values":[{"value":"3,74E-06","module":"A1-A3","scenario":null},{"value":"1,18E-08","module":"A5","scenario":null},{"value":"0,00E+00","module":"C1","scenario":null},{"value":"7,06E-09","module":"C2","scenario":null},{"value":"8,39E-09","module":"C3","scenario":null},{"value":"1,08E-08","module":"C4","scenario":null},{"value":"-2,26E-06","module":"D","scenario":null}]},{"parameter":"ETP-fw","unit":"CTUe","values":[{"value":"1,10E+03","module":"A1-A3","scenario":null},{"value":"1,55E+00","module":"A5","scenario":null},{"value":"0,00E+00","module":"C1","scenario":null},{"value":"7,79E-01","module":"C2","scenario":null},{"value":"1,13E+00","module":"C3","scenario":null},{"value":"1,39E+01","module":"C4","scenario":null},{"value":"-5,81E+02","module":"D","scenario":null}]},{"parameter":"HTP-c","unit":"CTUh","values":[{"value":"1,35E-07","module":"A1-A3","scenario":null},{"value":"7,04E-11","module":"A5","scenario":null},{"value":"0,00E+00","module":"C1","scenario":null},{"value":"3,11E-11","module":"C2","scenario":null},{"value":"3,06E-11","module":"C3","scenario":null},{"value":"1,04E-09","module":"C4","scenario":null},{"value":"-5,11E-08","module":"D","scenario":null}]},{"parameter":"HTP-nc","unit":"CTUh","values":[{"value":"9,61E-07","module":"A1-A3","scenario":null},{"value":"1,63E-09","module":"A5","scenario":null},{"value":"0,00E+00","module":"C1","scenario":null},{"value":"8,97E-10","module":"C2","scenario":null},{"value":"9,95E-10","module":"C3","scenario":null},{"value":"9,80E-09","module":"C4","scenario":null},{"value":"-4,90E-07","module":"D","scenario":null}]},{"parameter":"SQP","unit":"-","values":[{"value":"2,51E+02","module":"A1-A3","scenario":null},{"value":"1,39E+00","module":"A5","scenario":null},{"value":"0,00E+00","module":"C1","scenario":null},{"value":"8,39E-01","module":"C2","scenario":null},{"value":"2,60E-01","module":"C3","scenario":null},{"value":"8,34E-01","module":"C4","scenario":null},{"value":"-4,56E+01","module":"D","scenario":null}]}],"resource_use":[{"parameter":"PERE","unit":"MJ","values":[{"value":"3,01E+01","module":"A1-A3","scenario":null},{"value":"4,48E+01","module":"A5","scenario":null},{"value":"0,00E+00","module":"C1","scenario":null},{"value":"1,39E-02","module":"C2","scenario":null},{"value":"2,43E-01","module":"C3","scenario":null},{"value":"9,37E-02","module":"C4","scenario":null},{"value":"-3,72E+01","module":"D","scenario":null}]},{"parameter":"PERM","unit":"","values":[{"value":"4,55E+01","module":"A1-A3","scenario":null},{"value":"-4,47E+01","module":"A5","scenario":null},{"value":"0,00E+00","module":"C1","scenario":null},{"value":"0,00E+00","module":"C2","scenario":null},{"value":"-7,61E-01","module":"C3","scenario":null},{"value":"0,00E+00","module":"C4","scenario":null},{"value":"0,00E+00","module":"D","scenario":null}]},{"parameter":"PERT","unit":"MJ","values":[{"value":"7,30E+01","module":"A1-A3","scenario":null},{"value":"2,34E-02","module":"A5","scenario":null},{"value":"0,00E+00","module":"C1","scenario":null},{"value":"1,39E-02","module":"C2","scenario":null},{"value":"-5,18E-01","module":"C3","scenario":null},{"value":"9,37E-02","module":"C4","scenario":null},{"value":"-3,72E+01","module":"D","scenario":null}]},{"parameter":"PENRE","unit":"MJ","values":[{"value":"5,98E+02","module":"A1-A3","scenario":null},{"value":"3,75E+00","module":"A5","scenario":null},{"value":"0,00E+00","module":"C1","scenario":null},{"value":"9,84E-01","module":"C2","scenario":null},{"value":"1,54E-06","module":"C3","scenario":null},{"value":"8,39E+01","module":"C4","scenario":null},{"value":"-2,86E+02","module":"D","scenario":null}]},{"parameter":"PENRM","unit":"MJ","values":[{"value":"8,48E+01","module":"A1-A3","scenario":null},{"value":"-2,12E+00","module":"A5","scenario":null},{"value":"0,00E+00","module":"C1","scenario":null},{"value":"0,00E+00","module":"C2","scenario":null},{"value":"0,00E+00","module":"C3","scenario":null},{"value":"-8,26E+01","module":"C4","scenario":null},{"value":"0,00E+00","module":"D","scenario":null}]},{"parameter":"PENRT","unit":"MJ","values":[{"value":"6,36E+02","module":"A1-A3","scenario":null},{"value":"1,63E+00","module":"A5","scenario":null},{"value":"0,00E+00","module":"C1","scenario":null},{"value":"9,84E-01","module":"C2","scenario":null},{"value":"1,54E-06","module":"C3","scenario":null},{"value":"1,25E+00","module":"C4","scenario":null},{"value":"-2,86E+02","module":"D","scenario":null}]},{"parameter":"SM","unit":"kg","values":[{"value":"1,11E+00","module":"A1-A3","scenario":null},{"value":"0,00E+00","module":"A5","scenario":null},{"value":"0,00E+00","module":"C1","scenario":null},{"value":"0,00E+00","module":"C2","scenario":null},{"value":"0,00E+00","module":"C3","scenario":null},{"value":"0,00E+00","module":"C4","scenario":null},{"value":"1,20E+00","module":"D","scenario":null}]},{"parameter":"RSF","unit":"MJ","values":[{"value":"0,00E+00","module":"A1-A3","scenario":null},{"value":"0,00E+00","module":"A5","scenario":null},{"value":"0,00E+00","module":"C1","scenario":null},{"value":"0,00E+00","module":"C2","scenario":null},{"value":"0,00E+00","module":"C3","scenario":null},{"value":"0,00E+00","module":"C4","scenario":null},{"value":"0,00E+00","module":"D","scenario":null}]},{"parameter":"NRSF","unit":"MJ","values":[{"value":"0,00E+00","module":"A1-A3","scenario":null},{"value":"0,00E+00","module":"A5","scenario":null},{"value":"0,00E+00","module":"C1","scenario":null},{"value":"0,00E+00","module":"C2","scenario":null},{"value":"0,00E+00","module":"C3","scenario":null},{"value":"0,00E+00","module":"C4","scenario":null},{"value":"0,00E+00","module":"D","scenario":null}]},{"parameter":"FW","unit":"m3","values":[{"value":"4,18E-01","module":"A1-A3","scenario":null},{"value":"2,02E-04","module":"A5","scenario":null},{"value":"0,00E+00","module":"C1","scenario":null},{"value":"1,07E-04","module":"C2","scenario":null},{"value":"4,59E-04","module":"C3","scenario":null},{"value":"2,60E-03","module":"C4","scenario":null},{"value":"-1,80E-01","module":"D","scenario":null}]}],"end_of_life_waste":[{"parameter":"HWD","unit":"kg","values":[{"value":"4,86E-03","module":"A1-A3","scenario":null},{"value":"4,19E-06","module":"A5","scenario":null},{"value":"0,00E+00","module":"C1","scenario":null},{"value":"2,51E-06","module":"C2","scenario":null},{"value":"1,54E-06","module":"C3","scenario":null},{"value":"4,20E-06","module":"C4","scenario":null},{"value":"3,22E-03","module":"D","scenario":null}]},{"parameter":"NHWD","unit":"kg","values":[{"value":"1,52E+01","module":"A1-A3","scenario":null},{"value":"1,11E-01","module":"A5","scenario":null},{"value":"0,00E+00","module":"C1","scenario":null},{"value":"6,59E-02","module":"C2","scenario":null},{"value":"7,83E-03","module":"C3","scenario":null},{"value":"1,83E+00","module":"C4","scenario":null},{"value":"-8,13E+00","module":"D","scenario":null}]},{"parameter":"RWD","unit":"kg","values":[{"value":"3,53E-03","module":"A1-A3","scenario":null},{"value":"2,35E-05","module":"A5","scenario":null},{"value":"0,00E+00","module":"C1","scenario":null},{"value":"1,42E-05","module":"C2","scenario":null},{"value":"1,74E-05","module":"C3","scenario":null},{"value":"9,91E-06","module":"C4","scenario":null},{"value":"-9,30E-04","module":"D","scenario":null}]}],"end_of_life_flow":[{"parameter":"CRU","unit":"kg","values":[{"value":"0,00E+00","module":"A1-A3","scenario":null},{"value":"0,00E+00","module":"A5","scenario":null},{"value":"0,00E+00","module":"C1","scenario":null},{"value":"0,00E+00","module":"C2","scenario":null},{"value":"0,00E+00","module":"C3","scenario":null},{"value":"0,00E+00","module":"C4","scenario":null},{"value":"0,00E+00","module":"D","scenario":null}]},{"parameter":"MFR","unit":"kg","values":[{"value":"1,17E+00","module":"A1-A3","scenario":null},{"value":"2,67E+00","module":"A5","scenario":null},{"value":"0,00E+00","module":"C1","scenario":null},{"value":"0,00E+00","module":"C2","scenario":null},{"value":"2,12E+00","module":"C3","scenario":null},{"value":"0,00E+00","module":"C4","scenario":null},{"value":"0,00E+00","module":"D","scenario":null}]},{"parameter":"MER","unit":"kg","values":[{"value":"0,00E+00","module":"A1-A3","scenario":null},{"value":"0,00E+00","module":"A5","scenario":null},{"value":"0,00E+00","module":"C1","scenario":null},{"value":"0,00E+00","module":"C2","scenario":null},{"value":"0,00E+00","module":"C3","scenario":null},{"value":"0,00E+00","module":"C4","scenario":null},{"value":"0,00E+00","module":"D","scenario":null}]},{"parameter":"EEE","unit":"MJ","values":[{"value":"2,81E-01","module":"A1-A3","scenario":null},{"value":"2,75E-01","module":"A5","scenario":null},{"value":"0,00E+00","module":"C1","scenario":null},{"value":"0,00E+00","module":"C2","scenario":null},{"value":"0,00E+00","module":"C3","scenario":null},{"value":"1,07E+01","module":"C4","scenario":null},{"value":"0,00E+00","module":"D","scenario":null}]},{"parameter":"EET","unit":"MJ","values":[{"value":"5,41E-01","module":"A1-A3","scenario":null},{"value":"5,41E-01","module":"A5","scenario":null},{"value":"0,00E+00","module":"C1","scenario":null},{"value":"0,00E+00","module":"C2","scenario":null},{"value":"0,00E+00","module":"C3","scenario":null},{"value":"2,11E+01","module":"C4","scenario":null},{"value":"0,00E+00","module":"D","scenario":null}]}]}