{"product_name":"XPS Foam Insulation Jackodur plus","epd_id":"EPD-JAI-20200164-IBC1-EN","declared_unit":{"unit":"m3","amount":1},"compliance":["DIN EN 15804","ISO 14025"],"producer_name":"JACKON Insulation GmbH","environmental_impact":[{"parameter":"GWP-total","unit":"kg CO2-eq","values":[{"value":"1,21E+02","module":"A1-A3","scenario":null},{"value":"5,96E+00","module":"A4","scenario":null},{"value":"7,49E-01","module":"A5","scenario":null},{"value":"8,83E-01","module":"C2","scenario":null},{"value":"1,19E+02","module":"C3","scenario":null},{"value":"2,35E+00","module":"C4","scenario":null},{"value":"-4,98E+01","module":"D","scenario":"S1"},{"value":"-3,83E-01","module":"D","scenario":"S2"}]},{"parameter":"ODP","unit":"kg CFC11-eq","values":[{"value":"5,02E-06","module":"A1-A3","scenario":null},{"value":"9,79E-16","module":"A4","scenario":null},{"value":"2,91E-16","module":"A5","scenario":null},{"value":"1,45E-16","module":"C2","scenario":null},{"value":"1,08E-14","module":"C3","scenario":null},{"value":"7,77E-15","module":"C4","scenario":null},{"value":"-7,14E-13","module":"D","scenario":"S1"},{"value":"-5,46E-15","module":"D","scenario":"S2"}]},{"parameter":"AP","unit":"mol H+-eq","values":[{"value":"6,86E-01","module":"A1-A3","scenario":null},{"value":"1,44E-02","module":"A4","scenario":null},{"value":"1,74E-04","module":"A5","scenario":null},{"value":"2,13E-03","module":"C2","scenario":null},{"value":"6,75E-03","module":"C3","scenario":null},{"value":"6,50E-03","module":"C4","scenario":null},{"value":"-6,34E-02","module":"D","scenario":"S1"},{"value":"-4,87E-04","module":"D","scenario":"S2"}]},{"parameter":"EP","unit":"kg PO_4^3-eq","values":[{"value":"3,82E-02","module":"A1-A3","scenario":null},{"value":"3,50E-03","module":"A4","scenario":null},{"value":"1,38E-05","module":"A5","scenario":null},{"value":"5,18E-04","module":"C2","scenario":null},{"value":"1,44E-03","module":"C3","scenario":null},{"value":"6,80E-03","module":"C4","scenario":null},{"value":"-7,89E-03","module":"D","scenario":"S1"},{"value":"-6,06E-05","module":"D","scenario":"S2"}]},{"parameter":"POCP","unit":"kg NMVOC-eq","values":[{"value":"1,87E-01","module":"A1-A3","scenario":null},{"value":"-5,09E-03","module":"A4","scenario":null},{"value":"6,50E-06","module":"A5","scenario":null},{"value":"-7,54E-04","module":"C2","scenario":null},{"value":"6,79E-04","module":"C3","scenario":null},{"value":"7,34E-04","module":"C4","scenario":null},{"value":"-5,77E-03","module":"D","scenario":"S1"},{"value":"-4,43E-05","module":"D","scenario":"S2"}]},{"parameter":"ADPE","unit":"kg Sb-eq","values":[{"value":"1,94E-04","module":"A1-A3","scenario":null},{"value":"4,95E-07","module":"A4","scenario":null},{"value":"5,14E-08","module":"A5","scenario":null},{"value":"7,33E-08","module":"C2","scenario":null},{"value":"7,75E-07","module":"C3","scenario":null},{"value":"4,64E-07","module":"C4","scenario":null},{"value":"-9,39E-06","module":"D","scenario":"S1"},{"value":"-7,20E-08","module":"D","scenario":"S2"}]},{"parameter":"ADPF","unit":"MJ","values":[{"value":"3,16E+03","module":"A1-A3","scenario":null},{"value":"8,12E+01","module":"A4","scenario":null},{"value":"2,62E-01","module":"A5","scenario":null},{"value":"1,20E+01","module":"C2","scenario":null},{"value":"1,18E+01","module":"C3","scenario":null},{"value":"3,58E+01","module":"C4","scenario":null},{"value":"-7,01E+02","module":"D","scenario":"S1"},{"value":"-5,40E+00","module":"D","scenario":"S2"}]}],"additional_environmental_impact":[],"resource_use":[{"parameter":"PERE","unit":"MJ","values":[{"value":"2,17E+02","module":"A1-A3","scenario":null},{"value":"4,57E+00","module":"A4","scenario":null},{"value":"5,94E-02","module":"A5","scenario":null},{"value":"6,77E-01","module":"C2","scenario":null},{"value":"2,65E+00","module":"C3","scenario":null},{"value":"2,59E+00","module":"C4","scenario":null},{"value":"-1,90E+02","module":"D","scenario":"S1"},{"value":"-1,45E+00","module":"D","scenario":"S2"}]},{"parameter":"PERM","unit":"","values":[{"value":"0,00E+00","module":"A1-A3","scenario":null},{"value":"0,00E+00","module":"A4","scenario":null},{"value":"0,00E+00","module":"A5","scenario":null},{"value":"0,00E+00","module":"C2","scenario":null},{"value":"0,00E+00","module":"C3","scenario":null},{"value":"0,00E+00","module":"C4","scenario":null},{"value":"0,00E+00","module":"D","scenario":"S1"},{"value":"0,00E+00","module":"D","scenario":"S2"}]},{"parameter":"PERT","unit":"MJ","values":[{"value":"2,17E+02","module":"A1-A3","scenario":null},{"value":"4,57E+00","module":"A4","scenario":null},{"value":"5,94E-02","module":"A5","scenario":null},{"value":"6,77E-01","module":"C2","scenario":null},{"value":"2,65E+00","module":"C3","scenario":null},{"value":"2,59E+00","module":"C4","scenario":null},{"value":"-1,90E+02","module":"D","scenario":"S1"},{"value":"-1,45E+00","module":"D","scenario":"S2"}]},{"parameter":"PENRE","unit":"MJ","values":[{"value":"1,86E+03","module":"A1-A3","scenario":null},{"value":"8,14E+01","module":"A4","scenario":null},{"value":"1,32E+01","module":"A5","scenario":null},{"value":"1,21E+01","module":"C2","scenario":null},{"value":"1,43E+03","module":"C3","scenario":null},{"value":"3,69E+01","module":"C4","scenario":null},{"value":"-8,65E+02","module":"D","scenario":"S1"},{"value":"-6,65E+00","module":"D","scenario":"S2"}]},{"parameter":"PENRM","unit":"MJ","values":[{"value":"1,43E+03","module":"A1-A3","scenario":null},{"value":"0,00E+00","module":"A4","scenario":null},{"value":"-1,29E+01","module":"A5","scenario":null},{"value":"0,00E+00","module":"C2","scenario":null},{"value":"-1,42E+03","module":"C3","scenario":null},{"value":"0,00E+00","module":"C4","scenario":null},{"value":"0,00E+00","module":"D","scenario":"S1"},{"value":"0,00E+00","module":"D","scenario":"S2"}]},{"parameter":"PENRT","unit":"MJ","values":[{"value":"3,29E+03","module":"A1-A3","scenario":null},{"value":"8,14E+01","module":"A4","scenario":null},{"value":"2,92E-01","module":"A5","scenario":null},{"value":"1,21E+01","module":"C2","scenario":null},{"value":"1,38E+01","module":"C3","scenario":null},{"value":"3,69E+01","module":"C4","scenario":null},{"value":"-8,65E+02","module":"D","scenario":"S1"},{"value":"-6,65E+00","module":"D","scenario":"S2"}]},{"parameter":"SM","unit":"kg","values":[{"value":"0,00E+00","module":"A1-A3","scenario":null},{"value":"0,00E+00","module":"A4","scenario":null},{"value":"0,00E+00","module":"A5","scenario":null},{"value":"0,00E+00","module":"C2","scenario":null},{"value":"0,00E+00","module":"C3","scenario":null},{"value":"0,00E+00","module":"C4","scenario":null},{"value":"0,00E+00","module":"D","scenario":"S1"},{"value":"0,00E+00","module":"D","scenario":"S2"}]},{"parameter":"RSF","unit":"MJ","values":[{"value":"0,00E+00","module":"A1-A3","scenario":null},{"value":"0,00E+00","module":"A4","scenario":null},{"value":"0,00E+00","module":"A5","scenario":null},{"value":"0,00E+00","module":"C2","scenario":null},{"value":"0,00E+00","module":"C3","scenario":null},{"value":"0,00E+00","module":"C4","scenario":null},{"value":"0,00E+00","module":"D","scenario":"S1"},{"value":"0,00E+00","module":"D","scenario":"S2"}]},{"parameter":"NRSF","unit":"MJ","values":[{"value":"0,00E+00","module":"A1-A3","scenario":null},{"value":"0,00E+00","module":"A4","scenario":null},{"value":"0,00E+00","module":"A5","scenario":null},{"value":"0,00E+00","module":"C2","scenario":null},{"value":"0,00E+00","module":"C3","scenario":null},{"value":"0,00E+00","module":"C4","scenario":null},{"value":"0,00E+00","module":"D","scenario":"S1"},{"value":"0,00E+00","module":"D","scenario":"S2"}]},{"parameter":"FW","unit":"m3","values":[{"value":"2,87E+01","module":"A1-A3","scenario":null},{"value":"5,29E-03","module":"A4","scenario":null},{"value":"1,86E-03","module":"A5","scenario":null},{"value":"7,84E-04","module":"C2","scenario":null},{"value":"2,28E-01","module":"C3","scenario":null},{"value":"4,53E-04","module":"C4","scenario":null},{"value":"-2,20E-01","module":"D","scenario":"S1"},{"value":"-1,68E-03","module":"D","scenario":"S2"}]}],"end_of_life_waste":[{"parameter":"HWD","unit":"kg","values":[{"value":"1,14E-06","module":"A1-A3","scenario":null},{"value":"3,79E-06","module":"A4","scenario":null},{"value":"9,88E-10","module":"A5","scenario":null},{"value":"5,61E-07","module":"C2","scenario":null},{"value":"1,17E-08","module":"C3","scenario":null},{"value":"1,35E-07","module":"C4","scenario":null},{"value":"-3,45E-07","module":"D","scenario":"S1"},{"value":"-2,65E-09","module":"D","scenario":"S2"}]},{"parameter":"NHWD","unit":"kg","values":[{"value":"7,97E-01","module":"A1-A3","scenario":null},{"value":"1,25E-02","module":"A4","scenario":null},{"value":"7,25E-02","module":"A5","scenario":null},{"value":"1,85E-03","module":"C2","scenario":null},{"value":"6,84E-01","module":"C3","scenario":null},{"value":"3,54E+01","module":"C4","scenario":null},{"value":"-4,01E-01","module":"D","scenario":"S1"},{"value":"-3,08E-03","module":"D","scenario":"S2"}]},{"parameter":"RWD","unit":"kg","values":[{"value":"3,85E-02","module":"A1-A3","scenario":null},{"value":"1,01E-04","module":"A4","scenario":null},{"value":"1,20E-05","module":"A5","scenario":null},{"value":"1,49E-05","module":"C2","scenario":null},{"value":"8,03E-04","module":"C3","scenario":null},{"value":"4,45E-04","module":"C4","scenario":null},{"value":"-6,49E-02","module":"D","scenario":"S1"},{"value":"-4,97E-04","module":"D","scenario":"S2"}]}],"end_of_life_flow":[{"parameter":"CRU","unit":"kg","values":[{"value":"0,00E+00","module":"A1-A3","scenario":null},{"value":"0,00E+00","module":"A4","scenario":null},{"value":"0,00E+00","module":"A5","scenario":null},{"value":"0,00E+00","module":"C2","scenario":null},{"value":"0,00E+00","module":"C3","scenario":null},{"value":"0,00E+00","module":"C4","scenario":null},{"value":"0,00E+00","module":"D","scenario":"S1"},{"value":"0,00E+00","module":"D","scenario":"S2"}]},{"parameter":"MFR","unit":"kg","values":[{"value":"0,00E+00","module":"A1-A3","scenario":null},{"value":"0,00E+00","module":"A4","scenario":null},{"value":"0,00E+00","module":"A5","scenario":null},{"value":"0,00E+00","module":"C2","scenario":null},{"value":"0,00E+00","module":"C3","scenario":null},{"value":"0,00E+00","module":"C4","scenario":null},{"value":"0,00E+00","module":"D","scenario":"S1"},{"value":"0,00E+00","module":"D","scenario":"S2"}]},{"parameter":"MER","unit":"kg","values":[{"value":"0,00E+00","module":"A1-A3","scenario":null},{"value":"0,00E+00","module":"A4","scenario":null},{"value":"0,00E+00","module":"A5","scenario":null},{"value":"0,00E+00","module":"C2","scenario":null},{"value":"0,00E+00","module":"C3","scenario":null},{"value":"0,00E+00","module":"C4","scenario":null},{"value":"0,00E+00","module":"D","scenario":"S1"},{"value":"0,00E+00","module":"D","scenario":"S2"}]},{"parameter":"EEE","unit":"MJ","values":[{"value":"0,00E+00","module":"A1-A3","scenario":null},{"value":"0,00E+00","module":"A4","scenario":null},{"value":"1,66E+00","module":"A5","scenario":null},{"value":"0,00E+00","module":"C2","scenario":null},{"value":"2,16E+02","module":"C3","scenario":null},{"value":"0,00E+00","module":"C4","scenario":null},{"value":"0,00E+00","module":"D","scenario":"S1"},{"value":"0,00E+00","module":"D","scenario":"S2"}]},{"parameter":"EET","unit":"MJ","values":[{"value":"0,00E+00","module":"A1-A3","scenario":null},{"value":"0,00E+00","module":"A4","scenario":null},{"value":"3,00E+00","module":"A5","scenario":null},{"value":"0,00E+00","module":"C2","scenario":null},{"value":"3,84E+02","module":"C3","scenario":null},{"value":"0,00E+00","module":"C4","scenario":null},{"value":"0,00E+00","module":"D","scenario":"S1"},{"value":"0,00E+00","module":"D","scenario":"S2"}]}]}