{"product_name":"Sandwich-Elemente mit beidseitiger Stahldeckschicht und einem Kern aus Polyurethan","epd_id":"EPD-PPA-20240128-CBG2-EN","declared_unit":{"unit":"m2","amount":1},"compliance":["DIN EN 15804+A2","ISO 14025"],"producer_name":"European Association for Panels and Profiles e. V. (PPA-Europe)","environmental_impact":[{"parameter":"GWP-total","unit":"kg CO2-eq","values":[{"value":"3,41E+01","module":"A1-A3","scenario":null},{"value":"9,11E-02","module":"A4","scenario":null},{"value":"7,17E-02","module":"A5","scenario":null},{"value":"8,26E-01","module":"C1","scenario":null},{"value":"4,55E-02","module":"C2","scenario":null},{"value":"8,92E+00","module":"C3","scenario":null},{"value":"0,00E+00","module":"C4","scenario":null},{"value":"-1,49E+01","module":"D","scenario":null}]},{"parameter":"GWP-fossil","unit":"kg CO2-eq","values":[{"value":"3,40E+01","module":"A1-A3","scenario":null},{"value":"9,00E-02","module":"A4","scenario":null},{"value":"3,43E-02","module":"A5","scenario":null},{"value":"8,15E-01","module":"C1","scenario":null},{"value":"4,50E-02","module":"C2","scenario":null},{"value":"8,92E+00","module":"C3","scenario":null},{"value":"0,00E+00","module":"C4","scenario":null},{"value":"-1,49E+01","module":"D","scenario":null}]},{"parameter":"GWP-biogenic","unit":"kg CO2-eq","values":[{"value":"4,37E-02","module":"A1-A3","scenario":null},{"value":"2,66E-04","module":"A4","scenario":null},{"value":"3,74E-02","module":"A5","scenario":null},{"value":"3,21E-03","module":"C1","scenario":null},{"value":"1,33E-04","module":"C2","scenario":null},{"value":"6,39E-04","module":"C3","scenario":null},{"value":"0,00E+00","module":"C4","scenario":null},{"value":"9,05E-03","module":"D","scenario":null}]},{"parameter":"GWP-luluc","unit":"kg CO2-eq","values":[{"value":"1,64E-02","module":"A1-A3","scenario":null},{"value":"8,34E-04","module":"A4","scenario":null},{"value":"-6,73E-07","module":"A5","scenario":null},{"value":"7,53E-03","module":"C1","scenario":null},{"value":"4,17E-04","module":"C2","scenario":null},{"value":"1,43E-05","module":"C3","scenario":null},{"value":"0,00E+00","module":"C4","scenario":null},{"value":"-6,45E-03","module":"D","scenario":null}]},{"parameter":"ODP","unit":"kg CFC11-eq","values":[{"value":"2,30E-11","module":"A1-A3","scenario":null},{"value":"1,17E-14","module":"A4","scenario":null},{"value":"2,83E-14","module":"A5","scenario":null},{"value":"1,06E-13","module":"C1","scenario":null},{"value":"5,86E-15","module":"C2","scenario":null},{"value":"7,20E-13","module":"C3","scenario":null},{"value":"0,00E+00","module":"C4","scenario":null},{"value":"1,90E-11","module":"D","scenario":null}]},{"parameter":"AP","unit":"mol H+-eq","values":[{"value":"1,30E-01","module":"A1-A3","scenario":null},{"value":"1,16E-04","module":"A4","scenario":null},{"value":"3,92E-05","module":"A5","scenario":null},{"value":"4,77E-03","module":"C1","scenario":null},{"value":"5,78E-05","module":"C2","scenario":null},{"value":"5,26E-03","module":"C3","scenario":null},{"value":"0,00E+00","module":"C4","scenario":null},{"value":"-3,05E-02","module":"D","scenario":null}]},{"parameter":"POCP","unit":"kg NMVOC-eq","values":[{"value":"1,00E-01","module":"A1-A3","scenario":null},{"value":"9,96E-05","module":"A4","scenario":null},{"value":"3,88E-05","module":"A5","scenario":null},{"value":"6,19E-03","module":"C1","scenario":null},{"value":"4,98E-05","module":"C2","scenario":null},{"value":"6,54E-03","module":"C3","scenario":null},{"value":"0,00E+00","module":"C4","scenario":null},{"value":"-2,51E-02","module":"D","scenario":null}]},{"parameter":"ADPE","unit":"kg Sb-eq","values":[{"value":"5,46E-04","module":"A1-A3","scenario":null},{"value":"5,93E-09","module":"A4","scenario":null},{"value":"4,69E-11","module":"A5","scenario":null},{"value":"5,36E-08","module":"C1","scenario":null},{"value":"2,96E-09","module":"C2","scenario":null},{"value":"6,86E-09","module":"C3","scenario":null},{"value":"0,00E+00","module":"C4","scenario":null},{"value":"8,78E-06","module":"D","scenario":null}]},{"parameter":"ADPF","unit":"MJ","values":[{"value":"5,30E+02","module":"A1-A3","scenario":null},{"value":"1,23E+00","module":"A4","scenario":null},{"value":"3,91E-02","module":"A5","scenario":null},{"value":"1,11E+01","module":"C1","scenario":null},{"value":"6,13E-01","module":"C2","scenario":null},{"value":"2,36E+00","module":"C3","scenario":null},{"value":"0,00E+00","module":"C4","scenario":null},{"value":"-1,40E+02","module":"D","scenario":null}]},{"parameter":"WDP","unit":"m3 world-eq. Deprived","values":[{"value":"2,09E+00","module":"A1-A3","scenario":null},{"value":"1,09E-03","module":"A4","scenario":null},{"value":"1,22E-02","module":"A5","scenario":null},{"value":"9,83E-03","module":"C1","scenario":null},{"value":"5,44E-04","module":"C2","scenario":null},{"value":"8,78E-01","module":"C3","scenario":null},{"value":"0,00E+00","module":"C4","scenario":null},{"value":"1,56E-01","module":"D","scenario":null}]},{"parameter":"EP-freshwater","unit":"kg P-eq","values":[{"value":"6,74E-05","module":"A1-A3","scenario":null},{"value":"3,29E-07","module":"A4","scenario":null},{"value":"8,09E-09","module":"A5","scenario":null},{"value":"2,97E-06","module":"C1","scenario":null},{"value":"1,65E-07","module":"C2","scenario":null},{"value":"1,95E-07","module":"C3","scenario":null},{"value":"0,00E+00","module":"C4","scenario":null},{"value":"-5,75E-06","module":"D","scenario":null}]},{"parameter":"EP-marine","unit":"kg N-eq","values":[{"value":"3,23E-02","module":"A1-A3","scenario":null},{"value":"3,92E-05","module":"A4","scenario":null},{"value":"1,51E-05","module":"A5","scenario":null},{"value":"2,33E-03","module":"C1","scenario":null},{"value":"1,96E-05","module":"C2","scenario":null},{"value":"2,55E-03","module":"C3","scenario":null},{"value":"0,00E+00","module":"C4","scenario":null},{"value":"-8,05E-03","module":"D","scenario":null}]},{"parameter":"EP-terrestrial","unit":"mol N-eq.","values":[{"value":"3,48E-01","module":"A1-A3","scenario":null},{"value":"4,71E-04","module":"A4","scenario":null},{"value":"1,91E-04","module":"A5","scenario":null},{"value":"2,58E-02","module":"C1","scenario":null},{"value":"2,36E-04","module":"C2","scenario":null},{"value":"2,93E-02","module":"C3","scenario":null},{"value":"0,00E+00","module":"C4","scenario":null},{"value":"-8,98E-02","module":"D","scenario":null}]}],"additional_environmental_impact":[{"parameter":"PM","unit":"Disease incidence","values":[{"value":"1,93E-06","module":"A1-A3","scenario":null},{"value":"8,45E-10","module":"A4","scenario":null},{"value":"2,25E-10","module":"A5","scenario":null},{"value":"9,51E-08","module":"C1","scenario":null},{"value":"4,23E-10","module":"C2","scenario":null},{"value":"1,46E-08","module":"C3","scenario":null},{"value":"0,00E+00","module":"C4","scenario":null},{"value":"-4,25E-07","module":"D","scenario":null}]},{"parameter":"ETP-fw","unit":"CTUe","values":[{"value":"2,47E+02","module":"A1-A3","scenario":null},{"value":"8,71E-01","module":"A4","scenario":null},{"value":"1,44E-02","module":"A5","scenario":null},{"value":"7,87E+00","module":"C1","scenario":null},{"value":"4,35E-01","module":"C2","scenario":null},{"value":"7,95E-01","module":"C3","scenario":null},{"value":"0,00E+00","module":"C4","scenario":null},{"value":"-3,07E+01","module":"D","scenario":null}]},{"parameter":"HTP-c","unit":"CTUh","values":[{"value":"2,78E-08","module":"A1-A3","scenario":null},{"value":"1,78E-11","module":"A4","scenario":null},{"value":"1,63E-12","module":"A5","scenario":null},{"value":"1,61E-10","module":"C1","scenario":null},{"value":"8,91E-12","module":"C2","scenario":null},{"value":"6,13E-11","module":"C3","scenario":null},{"value":"0,00E+00","module":"C4","scenario":null},{"value":"-2,27E-08","module":"D","scenario":null}]},{"parameter":"HTP-nc","unit":"CTUh","values":[{"value":"4,55E-07","module":"A1-A3","scenario":null},{"value":"9,49E-10","module":"A4","scenario":null},{"value":"2,23E-10","module":"A5","scenario":null},{"value":"1,06E-08","module":"C1","scenario":null},{"value":"4,74E-10","module":"C2","scenario":null},{"value":"2,08E-09","module":"C3","scenario":null},{"value":"0,00E+00","module":"C4","scenario":null},{"value":"-6,15E-08","module":"D","scenario":null}]},{"parameter":"SQP","unit":"-","values":[{"value":"6,46E+01","module":"A1-A3","scenario":null},{"value":"5,12E-01","module":"A4","scenario":null},{"value":"1,31E-02","module":"A5","scenario":null},{"value":"4,63E+00","module":"C1","scenario":null},{"value":"2,56E-01","module":"C2","scenario":null},{"value":"5,15E-01","module":"C3","scenario":null},{"value":"0,00E+00","module":"C4","scenario":null},{"value":"-1,32E+00","module":"D","scenario":null}]}],"resource_use":[{"parameter":"PERE","unit":"MJ","values":[{"value":"3,17E+01","module":"A1-A3","scenario":null},{"value":"8,92E-02","module":"A4","scenario":null},{"value":"1,54E+00","module":"A5","scenario":null},{"value":"8,06E-01","module":"C1","scenario":null},{"value":"4,46E-02","module":"C2","scenario":null},{"value":"4,80E-01","module":"C3","scenario":null},{"value":"0,00E+00","module":"C4","scenario":null},{"value":"-8,83E-01","module":"D","scenario":null}]},{"parameter":"PERM","unit":"","values":[{"value":"1,56E+00","module":"A1-A3","scenario":null},{"value":"0,00E+00","module":"A4","scenario":null},{"value":"-1,53E+00","module":"A5","scenario":null},{"value":"0,00E+00","module":"C1","scenario":null},{"value":"0,00E+00","module":"C2","scenario":null},{"value":"-3,60E-02","module":"C3","scenario":null},{"value":"0,00E+00","module":"C4","scenario":null},{"value":"0,00E+00","module":"D","scenario":null}]},{"parameter":"PERT","unit":"MJ","values":[{"value":"3,33E+01","module":"A1-A3","scenario":null},{"value":"8,92E-02","module":"A4","scenario":null},{"value":"1,32E-02","module":"A5","scenario":null},{"value":"8,06E-01","module":"C1","scenario":null},{"value":"4,46E-02","module":"C2","scenario":null},{"value":"4,44E-01","module":"C3","scenario":null},{"value":"0,00E+00","module":"C4","scenario":null},{"value":"-8,83E-01","module":"D","scenario":null}]},{"parameter":"PENRE","unit":"MJ","values":[{"value":"4,26E+02","module":"A1-A3","scenario":null},{"value":"1,23E+00","module":"A4","scenario":null},{"value":"3,27E+00","module":"A5","scenario":null},{"value":"1,11E+01","module":"C1","scenario":null},{"value":"6,15E-01","module":"C2","scenario":null},{"value":"1,04E+02","module":"C3","scenario":null},{"value":"0,00E+00","module":"C4","scenario":null},{"value":"-1,41E+02","module":"D","scenario":null}]},{"parameter":"PENRM","unit":"MJ","values":[{"value":"1,05E+02","module":"A1-A3","scenario":null},{"value":"0,00E+00","module":"A4","scenario":null},{"value":"-3,23E+00","module":"A5","scenario":null},{"value":"0,00E+00","module":"C1","scenario":null},{"value":"0,00E+00","module":"C2","scenario":null},{"value":"-1,02E+02","module":"C3","scenario":null},{"value":"0,00E+00","module":"C4","scenario":null},{"value":"0,00E+00","module":"D","scenario":null}]},{"parameter":"PENRT","unit":"MJ","values":[{"value":"5,32E+02","module":"A1-A3","scenario":null},{"value":"1,23E+00","module":"A4","scenario":null},{"value":"3,90E-02","module":"A5","scenario":null},{"value":"1,11E+01","module":"C1","scenario":null},{"value":"6,15E-01","module":"C2","scenario":null},{"value":"2,36E+00","module":"C3","scenario":null},{"value":"0,00E+00","module":"C4","scenario":null},{"value":"-1,41E+02","module":"D","scenario":null}]},{"parameter":"SM","unit":"kg","values":[{"value":"2,13E+00","module":"A1-A3","scenario":null},{"value":"0,00E+00","module":"A4","scenario":null},{"value":"0,00E+00","module":"A5","scenario":null},{"value":"0,00E+00","module":"C1","scenario":null},{"value":"0,00E+00","module":"C2","scenario":null},{"value":"0,00E+00","module":"C3","scenario":null},{"value":"0,00E+00","module":"C4","scenario":null},{"value":"0,00E+00","module":"D","scenario":null}]},{"parameter":"RSF","unit":"MJ","values":[{"value":"0,00E+00","module":"A1-A3","scenario":null},{"value":"0,00E+00","module":"A4","scenario":null},{"value":"0,00E+00","module":"A5","scenario":null},{"value":"0,00E+00","module":"C1","scenario":null},{"value":"0,00E+00","module":"C2","scenario":null},{"value":"0,00E+00","module":"C3","scenario":null},{"value":"0,00E+00","module":"C4","scenario":null},{"value":"0,00E+00","module":"D","scenario":null}]},{"parameter":"NRSF","unit":"MJ","values":[{"value":"0,00E+00","module":"A1-A3","scenario":null},{"value":"0,00E+00","module":"A4","scenario":null},{"value":"0,00E+00","module":"A5","scenario":null},{"value":"0,00E+00","module":"C1","scenario":null},{"value":"0,00E+00","module":"C2","scenario":null},{"value":"0,00E+00","module":"C3","scenario":null},{"value":"0,00E+00","module":"C4","scenario":null},{"value":"0,00E+00","module":"D","scenario":null}]},{"parameter":"FW","unit":"m3","values":[{"value":"9,27E-02","module":"A1-A3","scenario":null},{"value":"9,77E-05","module":"A4","scenario":null},{"value":"2,86E-04","module":"A5","scenario":null},{"value":"8,83E-04","module":"C1","scenario":null},{"value":"4,89E-05","module":"C2","scenario":null},{"value":"2,07E-02","module":"C3","scenario":null},{"value":"0,00E+00","module":"C4","scenario":null},{"value":"-8,54E-03","module":"D","scenario":null}]}],"end_of_life_waste":[{"parameter":"HWD","unit":"kg","values":[{"value":"7,09E-06","module":"A1-A3","scenario":null},{"value":"3,81E-12","module":"A4","scenario":null},{"value":"4,14E-13","module":"A5","scenario":null},{"value":"3,44E-11","module":"C1","scenario":null},{"value":"1,91E-12","module":"C2","scenario":null},{"value":"2,08E-10","module":"C3","scenario":null},{"value":"0,00E+00","module":"C4","scenario":null},{"value":"-3,29E-09","module":"D","scenario":null}]},{"parameter":"NHWD","unit":"kg","values":[{"value":"1,15E+00","module":"A1-A3","scenario":null},{"value":"1,88E-04","module":"A4","scenario":null},{"value":"4,63E-03","module":"A5","scenario":null},{"value":"1,70E-03","module":"C1","scenario":null},{"value":"9,38E-05","module":"C2","scenario":null},{"value":"4,49E-02","module":"C3","scenario":null},{"value":"0,00E+00","module":"C4","scenario":null},{"value":"-3,69E-01","module":"D","scenario":null}]},{"parameter":"RWD","unit":"kg","values":[{"value":"6,69E-03","module":"A1-A3","scenario":null},{"value":"2,30E-06","module":"A4","scenario":null},{"value":"1,38E-06","module":"A5","scenario":null},{"value":"2,08E-05","module":"C1","scenario":null},{"value":"1,15E-06","module":"C2","scenario":null},{"value":"9,67E-05","module":"C3","scenario":null},{"value":"0,00E+00","module":"C4","scenario":null},{"value":"-2,71E-03","module":"D","scenario":null}]}],"end_of_life_flow":[{"parameter":"CRU","unit":"kg","values":[{"value":"0,00E+00","module":"A1-A3","scenario":null},{"value":"0,00E+00","module":"A4","scenario":null},{"value":"0,00E+00","module":"A5","scenario":null},{"value":"0,00E+00","module":"C1","scenario":null},{"value":"0,00E+00","module":"C2","scenario":null},{"value":"0,00E+00","module":"C3","scenario":null},{"value":"0,00E+00","module":"C4","scenario":null},{"value":"0,00E+00","module":"D","scenario":null}]},{"parameter":"MFR","unit":"kg","values":[{"value":"1,11E-01","module":"A1-A3","scenario":null},{"value":"0,00E+00","module":"A4","scenario":null},{"value":"0,00E+00","module":"A5","scenario":null},{"value":"0,00E+00","module":"C1","scenario":null},{"value":"0,00E+00","module":"C2","scenario":null},{"value":"7,89E+00","module":"C3","scenario":null},{"value":"0,00E+00","module":"C4","scenario":null},{"value":"0,00E+00","module":"D","scenario":null}]},{"parameter":"MER","unit":"kg","values":[{"value":"0,00E+00","module":"A1-A3","scenario":null},{"value":"0,00E+00","module":"A4","scenario":null},{"value":"0,00E+00","module":"A5","scenario":null},{"value":"0,00E+00","module":"C1","scenario":null},{"value":"0,00E+00","module":"C2","scenario":null},{"value":"0,00E+00","module":"C3","scenario":null},{"value":"0,00E+00","module":"C4","scenario":null},{"value":"0,00E+00","module":"D","scenario":null}]},{"parameter":"EEE","unit":"MJ","values":[{"value":"0,00E+00","module":"A1-A3","scenario":null},{"value":"0,00E+00","module":"A4","scenario":null},{"value":"9,01E-02","module":"A5","scenario":null},{"value":"0,00E+00","module":"C1","scenario":null},{"value":"0,00E+00","module":"C2","scenario":null},{"value":"1,54E+01","module":"C3","scenario":null},{"value":"0,00E+00","module":"C4","scenario":null},{"value":"0,00E+00","module":"D","scenario":null}]},{"parameter":"EET","unit":"MJ","values":[{"value":"0,00E+00","module":"A1-A3","scenario":null},{"value":"0,00E+00","module":"A4","scenario":null},{"value":"2,12E-01","module":"A5","scenario":null},{"value":"0,00E+00","module":"C1","scenario":null},{"value":"0,00E+00","module":"C2","scenario":null},{"value":"2,76E+01","module":"C3","scenario":null},{"value":"0,00E+00","module":"C4","scenario":null},{"value":"0,00E+00","module":"D","scenario":null}]}]}