{"product_name":"Unterbauschr\u00e4nke","epd_id":"EPD-WES-20230019-IBC1-DE","declared_unit":{"unit":"m3","amount":1},"compliance":["DIN EN 15804+A2","ISO 14025"],"producer_name":"Wesemann GmbH","environmental_impact":[{"parameter":"GWP-total","unit":"kg CO2-eq","values":[{"value":"3,41E+01","module":"A1-A3","scenario":null},{"value":"1,01E+01","module":"A4","scenario":null},{"value":"1,39E+00","module":"A5","scenario":null},{"value":"1,76E-01","module":"C1","scenario":null},{"value":"2,23E+00","module":"C2","scenario":null},{"value":"3,70E+02","module":"C3","scenario":null},{"value":"0,00E+00","module":"C4","scenario":null},{"value":"-2,48E+02","module":"D","scenario":null}]},{"parameter":"GWP-fossil","unit":"kg CO2-eq","values":[{"value":"3,81E+02","module":"A1-A3","scenario":null},{"value":"1,00E+01","module":"A4","scenario":null},{"value":"1,11E+00","module":"A5","scenario":null},{"value":"1,76E-01","module":"C1","scenario":null},{"value":"2,21E+00","module":"C2","scenario":null},{"value":"2,36E+01","module":"C3","scenario":null},{"value":"0,00E+00","module":"C4","scenario":null},{"value":"-2,48E+02","module":"D","scenario":null}]},{"parameter":"GWP-biogenic","unit":"kg CO2-eq","values":[{"value":"-3,47E+02","module":"A1-A3","scenario":null},{"value":"0,00E+00","module":"A4","scenario":null},{"value":"2,75E-01","module":"A5","scenario":null},{"value":"0,00E+00","module":"C1","scenario":null},{"value":"0,00E+00","module":"C2","scenario":null},{"value":"3,47E+02","module":"C3","scenario":null},{"value":"0,00E+00","module":"C4","scenario":null},{"value":"-2,75E-01","module":"D","scenario":null}]},{"parameter":"GWP-luluc","unit":"kg CO2-eq","values":[{"value":"1,74E-01","module":"A1-A3","scenario":null},{"value":"5,85E-02","module":"A4","scenario":null},{"value":"2,63E-05","module":"A5","scenario":null},{"value":"3,73E-05","module":"C1","scenario":null},{"value":"1,51E-02","module":"C2","scenario":null},{"value":"1,66E-03","module":"C3","scenario":null},{"value":"0,00E+00","module":"C4","scenario":null},{"value":"-3,74E-02","module":"D","scenario":null}]},{"parameter":"ODP","unit":"kg CFC11-eq","values":[{"value":"2,10E-08","module":"A1-A3","scenario":null},{"value":"9,30E-13","module":"A4","scenario":null},{"value":"4,57E-14","module":"A5","scenario":null},{"value":"2,58E-12","module":"C1","scenario":null},{"value":"2,20E-13","module":"C2","scenario":null},{"value":"8,68E-11","module":"C3","scenario":null},{"value":"0,00E+00","module":"C4","scenario":null},{"value":"-1,95E-08","module":"D","scenario":null}]},{"parameter":"AP","unit":"mol H+-eq","values":[{"value":"1,36E+00","module":"A1-A3","scenario":null},{"value":"7,79E-02","module":"A4","scenario":null},{"value":"1,34E-04","module":"A5","scenario":null},{"value":"3,87E-04","module":"C1","scenario":null},{"value":"1,91E-02","module":"C2","scenario":null},{"value":"2,09E-01","module":"C3","scenario":null},{"value":"0,00E+00","module":"C4","scenario":null},{"value":"-6,20E-01","module":"D","scenario":null}]},{"parameter":"POCP","unit":"kg NMVOC-eq","values":[{"value":"1,01E+00","module":"A1-A3","scenario":null},{"value":"6,04E-02","module":"A4","scenario":null},{"value":"9,44E-05","module":"A5","scenario":null},{"value":"2,35E-04","module":"C1","scenario":null},{"value":"1,78E-02","module":"C2","scenario":null},{"value":"2,49E-01","module":"C3","scenario":null},{"value":"0,00E+00","module":"C4","scenario":null},{"value":"-3,55E-01","module":"D","scenario":null}]},{"parameter":"ADPE","unit":"kg Sb-eq","values":[{"value":"2,30E-03","module":"A1-A3","scenario":null},{"value":"9,24E-07","module":"A4","scenario":null},{"value":"1,47E-09","module":"A5","scenario":null},{"value":"4,80E-08","module":"C1","scenario":null},{"value":"2,25E-07","module":"C2","scenario":null},{"value":"1,90E-06","module":"C3","scenario":null},{"value":"0,00E+00","module":"C4","scenario":null},{"value":"-1,92E-03","module":"D","scenario":null}]},{"parameter":"ADPF","unit":"MJ","values":[{"value":"5,28E+03","module":"A1-A3","scenario":null},{"value":"1,30E+02","module":"A4","scenario":null},{"value":"1,72E-01","module":"A5","scenario":null},{"value":"3,20E+00","module":"C1","scenario":null},{"value":"2,93E+01","module":"C2","scenario":null},{"value":"1,78E+02","module":"C3","scenario":null},{"value":"0,00E+00","module":"C4","scenario":null},{"value":"-3,32E+03","module":"D","scenario":null}]},{"parameter":"WDP","unit":"m3 world-eq. Deprived","values":[{"value":"5,25E+01","module":"A1-A3","scenario":null},{"value":"9,92E-02","module":"A4","scenario":null},{"value":"9,44E-02","module":"A5","scenario":null},{"value":"4,01E-02","module":"C1","scenario":null},{"value":"2,50E-02","module":"C2","scenario":null},{"value":"4,19E+01","module":"C3","scenario":null},{"value":"0,00E+00","module":"C4","scenario":null},{"value":"-3,81E+01","module":"D","scenario":null}]},{"parameter":"EP-freshwater","unit":"kg P-eq","values":[{"value":"1,74E-03","module":"A1-A3","scenario":null},{"value":"3,13E-05","module":"A4","scenario":null},{"value":"2,39E-08","module":"A5","scenario":null},{"value":"5,14E-07","module":"C1","scenario":null},{"value":"7,99E-06","module":"C2","scenario":null},{"value":"1,95E-05","module":"C3","scenario":null},{"value":"0,00E+00","module":"C4","scenario":null},{"value":"-1,93E-04","module":"D","scenario":null}]},{"parameter":"EP-marine","unit":"kg N-eq","values":[{"value":"3,42E-01","module":"A1-A3","scenario":null},{"value":"2,50E-02","module":"A4","scenario":null},{"value":"3,77E-05","module":"A5","scenario":null},{"value":"8,68E-05","module":"C1","scenario":null},{"value":"9,50E-03","module":"C2","scenario":null},{"value":"9,64E-02","module":"C3","scenario":null},{"value":"0,00E+00","module":"C4","scenario":null},{"value":"-1,07E-01","module":"D","scenario":null}]},{"parameter":"EP-terrestrial","unit":"mol N-eq.","values":[{"value":"4,00E+00","module":"A1-A3","scenario":null},{"value":"2,77E-01","module":"A4","scenario":null},{"value":"6,53E-04","module":"A5","scenario":null},{"value":"9,10E-04","module":"C1","scenario":null},{"value":"1,05E-01","module":"C2","scenario":null},{"value":"1,12E+00","module":"C3","scenario":null},{"value":"0,00E+00","module":"C4","scenario":null},{"value":"-1,08E+00","module":"D","scenario":null}]}],"additional_environmental_impact":[{"parameter":"PM","unit":"Disease incidence","values":[{"value":"1,71E-05","module":"A1-A3","scenario":null},{"value":"1,02E-06","module":"A4","scenario":null},{"value":"7,97E-10","module":"A5","scenario":null},{"value":"3,21E-09","module":"C1","scenario":null},{"value":"1,23E-07","module":"C2","scenario":null},{"value":"6,70E-07","module":"C3","scenario":null},{"value":"0,00E+00","module":"C4","scenario":null},{"value":"-6,95E-06","module":"D","scenario":null}]},{"parameter":"ETP-fw","unit":"CTUe","values":[{"value":"1,81E+03","module":"A1-A3","scenario":null},{"value":"9,21E+01","module":"A4","scenario":null},{"value":"9,16E-02","module":"A5","scenario":null},{"value":"1,40E+00","module":"C1","scenario":null},{"value":"2,08E+01","module":"C2","scenario":null},{"value":"7,04E+01","module":"C3","scenario":null},{"value":"0,00E+00","module":"C4","scenario":null},{"value":"-7,23E+02","module":"D","scenario":null}]},{"parameter":"HTP-c","unit":"CTUh","values":[{"value":"2,78E-06","module":"A1-A3","scenario":null},{"value":"1,87E-09","module":"A4","scenario":null},{"value":"7,12E-12","module":"A5","scenario":null},{"value":"4,02E-11","module":"C1","scenario":null},{"value":"4,32E-10","module":"C2","scenario":null},{"value":"3,65E-09","module":"C3","scenario":null},{"value":"0,00E+00","module":"C4","scenario":null},{"value":"-1,75E-07","module":"D","scenario":null}]},{"parameter":"HTP-nc","unit":"CTUh","values":[{"value":"5,74E-06","module":"A1-A3","scenario":null},{"value":"1,11E-07","module":"A4","scenario":null},{"value":"2,46E-10","module":"A5","scenario":null},{"value":"1,47E-09","module":"C1","scenario":null},{"value":"2,63E-08","module":"C2","scenario":null},{"value":"1,38E-07","module":"C3","scenario":null},{"value":"0,00E+00","module":"C4","scenario":null},{"value":"-2,64E-06","module":"D","scenario":null}]},{"parameter":"SQP","unit":"-","values":[{"value":"2,02E+04","module":"A1-A3","scenario":null},{"value":"4,83E+01","module":"A4","scenario":null},{"value":"5,81E-02","module":"A5","scenario":null},{"value":"1,15E+00","module":"C1","scenario":null},{"value":"1,24E+01","module":"C2","scenario":null},{"value":"5,00E+01","module":"C3","scenario":null},{"value":"0,00E+00","module":"C4","scenario":null},{"value":"-3,32E+02","module":"D","scenario":null}]}],"resource_use":[{"parameter":"PERE","unit":"MJ","values":[{"value":"4,19E+03","module":"A1-A3","scenario":null},{"value":"7,96E+00","module":"A4","scenario":null},{"value":"3,04E+00","module":"A5","scenario":null},{"value":"1,77E+00","module":"C1","scenario":null},{"value":"2,03E+00","module":"C2","scenario":null},{"value":"2,94E+03","module":"C3","scenario":null},{"value":"0,00E+00","module":"C4","scenario":null},{"value":"-7,61E+02","module":"D","scenario":null}]},{"parameter":"PERM","unit":"","values":[{"value":"2,89E+03","module":"A1-A3","scenario":null},{"value":"0,00E+00","module":"A4","scenario":null},{"value":"-3,01E+00","module":"A5","scenario":null},{"value":"0,00E+00","module":"C1","scenario":null},{"value":"0,00E+00","module":"C2","scenario":null},{"value":"-2,89E+03","module":"C3","scenario":null},{"value":"0,00E+00","module":"C4","scenario":null},{"value":"0,00E+00","module":"D","scenario":null}]},{"parameter":"PERT","unit":"MJ","values":[{"value":"7,08E+03","module":"A1-A3","scenario":null},{"value":"7,96E+00","module":"A4","scenario":null},{"value":"3,25E-02","module":"A5","scenario":null},{"value":"1,77E+00","module":"C1","scenario":null},{"value":"2,03E+00","module":"C2","scenario":null},{"value":"5,71E+01","module":"C3","scenario":null},{"value":"0,00E+00","module":"C4","scenario":null},{"value":"-7,61E+02","module":"D","scenario":null}]},{"parameter":"PENRE","unit":"MJ","values":[{"value":"4,81E+03","module":"A1-A3","scenario":null},{"value":"1,31E+02","module":"A4","scenario":null},{"value":"1,48E+01","module":"A5","scenario":null},{"value":"3,20E+00","module":"C1","scenario":null},{"value":"2,95E+01","module":"C2","scenario":null},{"value":"6,56E+02","module":"C3","scenario":null},{"value":"0,00E+00","module":"C4","scenario":null},{"value":"-3,32E+03","module":"D","scenario":null}]},{"parameter":"PENRM","unit":"MJ","values":[{"value":"4,93E+02","module":"A1-A3","scenario":null},{"value":"0,00E+00","module":"A4","scenario":null},{"value":"-1,46E+01","module":"A5","scenario":null},{"value":"0,00E+00","module":"C1","scenario":null},{"value":"0,00E+00","module":"C2","scenario":null},{"value":"-4,78E+02","module":"C3","scenario":null},{"value":"0,00E+00","module":"C4","scenario":null},{"value":"0,00E+00","module":"D","scenario":null}]},{"parameter":"PENRT","unit":"MJ","values":[{"value":"5,30E+03","module":"A1-A3","scenario":null},{"value":"1,31E+02","module":"A4","scenario":null},{"value":"1,73E-01","module":"A5","scenario":null},{"value":"3,20E+00","module":"C1","scenario":null},{"value":"2,95E+01","module":"C2","scenario":null},{"value":"1,78E+02","module":"C3","scenario":null},{"value":"0,00E+00","module":"C4","scenario":null},{"value":"-3,32E+03","module":"D","scenario":null}]},{"parameter":"SM","unit":"kg","values":[{"value":"1,01E+01","module":"A1-A3","scenario":null},{"value":"0,00E+00","module":"A4","scenario":null},{"value":"0,00E+00","module":"A5","scenario":null},{"value":"0,00E+00","module":"C1","scenario":null},{"value":"0,00E+00","module":"C2","scenario":null},{"value":"0,00E+00","module":"C3","scenario":null},{"value":"0,00E+00","module":"C4","scenario":null},{"value":"6,25E+01","module":"D","scenario":null}]},{"parameter":"RSF","unit":"MJ","values":[{"value":"0,00E+00","module":"A1-A3","scenario":null},{"value":"0,00E+00","module":"A4","scenario":null},{"value":"0,00E+00","module":"A5","scenario":null},{"value":"0,00E+00","module":"C1","scenario":null},{"value":"0,00E+00","module":"C2","scenario":null},{"value":"0,00E+00","module":"C3","scenario":null},{"value":"0,00E+00","module":"C4","scenario":null},{"value":"0,00E+00","module":"D","scenario":null}]},{"parameter":"NRSF","unit":"MJ","values":[{"value":"0,00E+00","module":"A1-A3","scenario":null},{"value":"0,00E+00","module":"A4","scenario":null},{"value":"0,00E+00","module":"A5","scenario":null},{"value":"0,00E+00","module":"C1","scenario":null},{"value":"0,00E+00","module":"C2","scenario":null},{"value":"0,00E+00","module":"C3","scenario":null},{"value":"0,00E+00","module":"C4","scenario":null},{"value":"0,00E+00","module":"D","scenario":null}]},{"parameter":"FW","unit":"m3","values":[{"value":"2,34E+00","module":"A1-A3","scenario":null},{"value":"9,21E-03","module":"A4","scenario":null},{"value":"2,22E-03","module":"A5","scenario":null},{"value":"1,69E-03","module":"C1","scenario":null},{"value":"2,35E-03","module":"C2","scenario":null},{"value":"1,00E+00","module":"C3","scenario":null},{"value":"0,00E+00","module":"C4","scenario":null},{"value":"-1,73E+00","module":"D","scenario":null}]}],"end_of_life_waste":[{"parameter":"HWD","unit":"kg","values":[{"value":"8,27E-04","module":"A1-A3","scenario":null},{"value":"6,72E-10","module":"A4","scenario":null},{"value":"1,19E-11","module":"A5","scenario":null},{"value":"2,77E-10","module":"C1","scenario":null},{"value":"1,56E-10","module":"C2","scenario":null},{"value":"1,98E-08","module":"C3","scenario":null},{"value":"0,00E+00","module":"C4","scenario":null},{"value":"-6,52E-04","module":"D","scenario":null}]},{"parameter":"NHWD","unit":"kg","values":[{"value":"2,04E+01","module":"A1-A3","scenario":null},{"value":"2,02E-02","module":"A4","scenario":null},{"value":"4,15E-03","module":"A5","scenario":null},{"value":"2,41E-03","module":"C1","scenario":null},{"value":"4,80E-03","module":"C2","scenario":null},{"value":"3,21E+00","module":"C3","scenario":null},{"value":"0,00E+00","module":"C4","scenario":null},{"value":"-3,01E+00","module":"D","scenario":null}]},{"parameter":"RWD","unit":"kg","values":[{"value":"1,85E-01","module":"A1-A3","scenario":null},{"value":"2,31E-04","module":"A4","scenario":null},{"value":"7,55E-06","module":"A5","scenario":null},{"value":"5,11E-04","module":"C1","scenario":null},{"value":"5,47E-05","module":"C2","scenario":null},{"value":"1,53E-02","module":"C3","scenario":null},{"value":"0,00E+00","module":"C4","scenario":null},{"value":"-1,86E-01","module":"D","scenario":null}]}],"end_of_life_flow":[{"parameter":"CRU","unit":"kg","values":[{"value":"0,00E+00","module":"A1-A3","scenario":null},{"value":"0,00E+00","module":"A4","scenario":null},{"value":"0,00E+00","module":"A5","scenario":null},{"value":"0,00E+00","module":"C1","scenario":null},{"value":"0,00E+00","module":"C2","scenario":null},{"value":"0,00E+00","module":"C3","scenario":null},{"value":"0,00E+00","module":"C4","scenario":null},{"value":"0,00E+00","module":"D","scenario":null}]},{"parameter":"MFR","unit":"kg","values":[{"value":"0,00E+00","module":"A1-A3","scenario":null},{"value":"0,00E+00","module":"A4","scenario":null},{"value":"1,82E-01","module":"A5","scenario":null},{"value":"0,00E+00","module":"C1","scenario":null},{"value":"0,00E+00","module":"C2","scenario":null},{"value":"7,61E+01","module":"C3","scenario":null},{"value":"0,00E+00","module":"C4","scenario":null},{"value":"0,00E+00","module":"D","scenario":null}]},{"parameter":"MER","unit":"kg","values":[{"value":"0,00E+00","module":"A1-A3","scenario":null},{"value":"0,00E+00","module":"A4","scenario":null},{"value":"0,00E+00","module":"A5","scenario":null},{"value":"0,00E+00","module":"C1","scenario":null},{"value":"0,00E+00","module":"C2","scenario":null},{"value":"0,00E+00","module":"C3","scenario":null},{"value":"0,00E+00","module":"C4","scenario":null},{"value":"0,00E+00","module":"D","scenario":null}]},{"parameter":"EEE","unit":"MJ","values":[{"value":"5,50E-01","module":"A1-A3","scenario":null},{"value":"0,00E+00","module":"A4","scenario":null},{"value":"2,13E+00","module":"A5","scenario":null},{"value":"0,00E+00","module":"C1","scenario":null},{"value":"0,00E+00","module":"C2","scenario":null},{"value":"4,89E+02","module":"C3","scenario":null},{"value":"0,00E+00","module":"C4","scenario":null},{"value":"0,00E+00","module":"D","scenario":null}]},{"parameter":"EET","unit":"MJ","values":[{"value":"1,26E+00","module":"A1-A3","scenario":null},{"value":"0,00E+00","module":"A4","scenario":null},{"value":"3,79E+00","module":"A5","scenario":null},{"value":"0,00E+00","module":"C1","scenario":null},{"value":"0,00E+00","module":"C2","scenario":null},{"value":"8,80E+02","module":"C3","scenario":null},{"value":"0,00E+00","module":"C4","scenario":null},{"value":"0,00E+00","module":"D","scenario":null}]}]}