{"product_name":"Troldtekt 35mm Natural Wood - painted","epd_id":"EPD-TRO-20210177-IBA1-EN","declared_unit":{"unit":"m2","amount":1},"compliance":["DIN EN 15804","ISO 14025"],"producer_name":"Troldtekt A/S","environmental_impact":[{"parameter":"GWP-total","unit":"kg CO2-eq","values":[{"value":"2,07E+00","module":"A1-A3","scenario":null},{"value":"1,40E-01","module":"A4","scenario":null},{"value":"1,03E-01","module":"A5","scenario":null},{"value":"-9,26E-01","module":"B1","scenario":null},{"value":"6,50E-04","module":"C1","scenario":null},{"value":"1,18E-01","module":"C2","scenario":null},{"value":"1,00E+01","module":"C4","scenario":null},{"value":"-6,97E-01","module":"D","scenario":null}]},{"parameter":"ODP","unit":"kg CFC11-eq","values":[{"value":"4,00E-07","module":"A1-A3","scenario":null},{"value":"2,56E-08","module":"A4","scenario":null},{"value":"1,67E-09","module":"A5","scenario":null},{"value":"0,00E+00","module":"B1","scenario":null},{"value":"2,81E-10","module":"C1","scenario":null},{"value":"2,15E-08","module":"C2","scenario":null},{"value":"8,07E-09","module":"C4","scenario":null},{"value":"-4,83E-08","module":"D","scenario":null}]},{"parameter":"AP","unit":"mol H+-eq","values":[{"value":"5,45E-02","module":"A1-A3","scenario":null},{"value":"2,84E-04","module":"A4","scenario":null},{"value":"6,03E-05","module":"A5","scenario":null},{"value":"0,00E+00","module":"B1","scenario":null},{"value":"1,59E-06","module":"C1","scenario":null},{"value":"2,39E-04","module":"C2","scenario":null},{"value":"6,67E-04","module":"C4","scenario":null},{"value":"-1,01E-03","module":"D","scenario":null}]},{"parameter":"EP","unit":"kg PO_4^3-eq","values":[{"value":"1,24E-02","module":"A1-A3","scenario":null},{"value":"5,83E-05","module":"A4","scenario":null},{"value":"1,12E-04","module":"A5","scenario":null},{"value":"0,00E+00","module":"B1","scenario":null},{"value":"8,86E-07","module":"C1","scenario":null},{"value":"4,90E-05","module":"C2","scenario":null},{"value":"2,89E-04","module":"C4","scenario":null},{"value":"-5,85E-04","module":"D","scenario":null}]},{"parameter":"POCP","unit":"kg NMVOC-eq","values":[{"value":"3,39E-03","module":"A1-A3","scenario":null},{"value":"1,87E-05","module":"A4","scenario":null},{"value":"2,70E-06","module":"A5","scenario":null},{"value":"0,00E+00","module":"B1","scenario":null},{"value":"8,88E-08","module":"C1","scenario":null},{"value":"1,57E-05","module":"C2","scenario":null},{"value":"5,22E-05","module":"C4","scenario":null},{"value":"-8,34E-05","module":"D","scenario":null}]},{"parameter":"ADPE","unit":"kg Sb-eq","values":[{"value":"7,78E-05","module":"A1-A3","scenario":null},{"value":"3,82E-06","module":"A4","scenario":null},{"value":"2,12E-07","module":"A5","scenario":null},{"value":"0,00E+00","module":"B1","scenario":null},{"value":"1,82E-08","module":"C1","scenario":null},{"value":"3,22E-06","module":"C2","scenario":null},{"value":"8,79E-07","module":"C4","scenario":null},{"value":"-1,65E-06","module":"D","scenario":null}]},{"parameter":"ADPF","unit":"MJ","values":[{"value":"9,47E+01","module":"A1-A3","scenario":null},{"value":"2,13E+00","module":"A4","scenario":null},{"value":"3,72E-01","module":"A5","scenario":null},{"value":"0,00E+00","module":"B1","scenario":null},{"value":"4,20E-02","module":"C1","scenario":null},{"value":"1,79E+00","module":"C2","scenario":null},{"value":"8,06E-01","module":"C4","scenario":null},{"value":"-1,02E+01","module":"D","scenario":null}]}],"additional_environmental_impact":[],"resource_use":[{"parameter":"PERE","unit":"MJ","values":[{"value":"7,94E+01","module":"A1-A3","scenario":null},{"value":"3,01E-02","module":"A4","scenario":null},{"value":"1,60E-01","module":"A5","scenario":null},{"value":"0,00E+00","module":"B1","scenario":null},{"value":"3,91E-02","module":"C1","scenario":null},{"value":"2,53E-02","module":"C2","scenario":null},{"value":"1,06E+01","module":"C4","scenario":null},{"value":"-2,22E+00","module":"D","scenario":null}]},{"parameter":"PERM","unit":"","values":[{"value":"9,26E+01","module":"A1-A3","scenario":null},{"value":"0,00E+00","module":"A4","scenario":null},{"value":"0,00E+00","module":"A5","scenario":null},{"value":"0,00E+00","module":"B1","scenario":null},{"value":"0,00E+00","module":"C1","scenario":null},{"value":"0,00E+00","module":"C2","scenario":null},{"value":"0,00E+00","module":"C4","scenario":null},{"value":"0,00E+00","module":"D","scenario":null}]},{"parameter":"PERT","unit":"MJ","values":[{"value":"1,72E+02","module":"A1-A3","scenario":null},{"value":"3,01E-02","module":"A4","scenario":null},{"value":"1,60E-01","module":"A5","scenario":null},{"value":"0,00E+00","module":"B1","scenario":null},{"value":"3,91E-02","module":"C1","scenario":null},{"value":"2,53E-02","module":"C2","scenario":null},{"value":"1,06E+01","module":"C4","scenario":null},{"value":"-2,22E+00","module":"D","scenario":null}]},{"parameter":"PENRE","unit":"MJ","values":[{"value":"9,67E+01","module":"A1-A3","scenario":null},{"value":"2,13E+00","module":"A4","scenario":null},{"value":"3,72E-01","module":"A5","scenario":null},{"value":"0,00E+00","module":"B1","scenario":null},{"value":"4,20E-02","module":"C1","scenario":null},{"value":"1,79E+00","module":"C2","scenario":null},{"value":"8,06E-01","module":"C4","scenario":null},{"value":"-1,02E+01","module":"D","scenario":null}]},{"parameter":"PENRM","unit":"MJ","values":[{"value":"1,53E-01","module":"A1-A3","scenario":null},{"value":"0,00E+00","module":"A4","scenario":null},{"value":"0,00E+00","module":"A5","scenario":null},{"value":"0,00E+00","module":"B1","scenario":null},{"value":"0,00E+00","module":"C1","scenario":null},{"value":"0,00E+00","module":"C2","scenario":null},{"value":"0,00E+00","module":"C4","scenario":null},{"value":"0,00E+00","module":"D","scenario":null}]},{"parameter":"PENRT","unit":"MJ","values":[{"value":"9,68E+01","module":"A1-A3","scenario":null},{"value":"2,13E+00","module":"A4","scenario":null},{"value":"3,72E-01","module":"A5","scenario":null},{"value":"0,00E+00","module":"B1","scenario":null},{"value":"4,20E-02","module":"C1","scenario":null},{"value":"1,79E+00","module":"C2","scenario":null},{"value":"8,06E-01","module":"C4","scenario":null},{"value":"-1,02E+01","module":"D","scenario":null}]},{"parameter":"SM","unit":"kg","values":[{"value":"1,46E-02","module":"A1-A3","scenario":null},{"value":"0,00E+00","module":"A4","scenario":null},{"value":"0,00E+00","module":"A5","scenario":null},{"value":"0,00E+00","module":"B1","scenario":null},{"value":"0,00E+00","module":"C1","scenario":null},{"value":"0,00E+00","module":"C2","scenario":null},{"value":"0,00E+00","module":"C4","scenario":null},{"value":"0,00E+00","module":"D","scenario":null}]},{"parameter":"RSF","unit":"MJ","values":[{"value":"2,03E-04","module":"A1-A3","scenario":null},{"value":"0,00E+00","module":"A4","scenario":null},{"value":"0,00E+00","module":"A5","scenario":null},{"value":"0,00E+00","module":"B1","scenario":null},{"value":"0,00E+00","module":"C1","scenario":null},{"value":"0,00E+00","module":"C2","scenario":null},{"value":"0,00E+00","module":"C4","scenario":null},{"value":"0,00E+00","module":"D","scenario":null}]},{"parameter":"NRSF","unit":"MJ","values":[{"value":"3,20E-05","module":"A1-A3","scenario":null},{"value":"0,00E+00","module":"A4","scenario":null},{"value":"0,00E+00","module":"A5","scenario":null},{"value":"0,00E+00","module":"B1","scenario":null},{"value":"0,00E+00","module":"C1","scenario":null},{"value":"0,00E+00","module":"C2","scenario":null},{"value":"0,00E+00","module":"C4","scenario":null},{"value":"0,00E+00","module":"D","scenario":null}]},{"parameter":"FW","unit":"m3","values":[{"value":"5,48E-01","module":"A1-A3","scenario":null},{"value":"3,64E-04","module":"A4","scenario":null},{"value":"1,35E-04","module":"A5","scenario":null},{"value":"0,00E+00","module":"B1","scenario":null},{"value":"1,19E-05","module":"C1","scenario":null},{"value":"3,06E-04","module":"C2","scenario":null},{"value":"3,54E-04","module":"C4","scenario":null},{"value":"-8,05E-04","module":"D","scenario":null}]}],"end_of_life_waste":[{"parameter":"HWD","unit":"kg","values":[{"value":"4,77E-01","module":"A1-A3","scenario":null},{"value":"2,16E-03","module":"A4","scenario":null},{"value":"1,54E-03","module":"A5","scenario":null},{"value":"0,00E+00","module":"B1","scenario":null},{"value":"5,40E-05","module":"C1","scenario":null},{"value":"1,82E-03","module":"C2","scenario":null},{"value":"1,86E-03","module":"C4","scenario":null},{"value":"-2,22E-02","module":"D","scenario":null}]},{"parameter":"NHWD","unit":"kg","values":[{"value":"1,16E+01","module":"A1-A3","scenario":null},{"value":"1,49E-01","module":"A4","scenario":null},{"value":"1,17E-01","module":"A5","scenario":null},{"value":"0,00E+00","module":"B1","scenario":null},{"value":"1,12E-03","module":"C1","scenario":null},{"value":"1,25E-01","module":"C2","scenario":null},{"value":"7,81E-02","module":"C4","scenario":null},{"value":"-7,63E-01","module":"D","scenario":null}]},{"parameter":"RWD","unit":"kg","values":[{"value":"1,60E-04","module":"A1-A3","scenario":null},{"value":"1,46E-05","module":"A4","scenario":null},{"value":"2,56E-06","module":"A5","scenario":null},{"value":"0,00E+00","module":"B1","scenario":null},{"value":"5,78E-07","module":"C1","scenario":null},{"value":"1,23E-05","module":"C2","scenario":null},{"value":"6,27E-06","module":"C4","scenario":null},{"value":"-1,05E-05","module":"D","scenario":null}]}],"end_of_life_flow":[{"parameter":"CRU","unit":"kg","values":[{"value":"1,32E-04","module":"A1-A3","scenario":null},{"value":"0,00E+00","module":"A4","scenario":null},{"value":"0,00E+00","module":"A5","scenario":null},{"value":"0,00E+00","module":"B1","scenario":null},{"value":"0,00E+00","module":"C1","scenario":null},{"value":"0,00E+00","module":"C2","scenario":null},{"value":"0,00E+00","module":"C4","scenario":null},{"value":"0,00E+00","module":"D","scenario":null}]},{"parameter":"MFR","unit":"kg","values":[{"value":"5,70E-03","module":"A1-A3","scenario":null},{"value":"0,00E+00","module":"A4","scenario":null},{"value":"0,00E+00","module":"A5","scenario":null},{"value":"0,00E+00","module":"B1","scenario":null},{"value":"0,00E+00","module":"C1","scenario":null},{"value":"0,00E+00","module":"C2","scenario":null},{"value":"0,00E+00","module":"C4","scenario":null},{"value":"0,00E+00","module":"D","scenario":null}]},{"parameter":"MER","unit":"kg","values":[{"value":"4,72E-03","module":"A1-A3","scenario":null},{"value":"0,00E+00","module":"A4","scenario":null},{"value":"0,00E+00","module":"A5","scenario":null},{"value":"0,00E+00","module":"B1","scenario":null},{"value":"0,00E+00","module":"C1","scenario":null},{"value":"0,00E+00","module":"C2","scenario":null},{"value":"0,00E+00","module":"C4","scenario":null},{"value":"0,00E+00","module":"D","scenario":null}]},{"parameter":"EEE","unit":"MJ","values":[{"value":"0,00E+00","module":"A1-A3","scenario":null},{"value":"0,00E+00","module":"A4","scenario":null},{"value":"0,00E+00","module":"A5","scenario":null},{"value":"0,00E+00","module":"B1","scenario":null},{"value":"0,00E+00","module":"C1","scenario":null},{"value":"0,00E+00","module":"C2","scenario":null},{"value":"2,18E+00","module":"C4","scenario":null},{"value":"0,00E+00","module":"D","scenario":null}]},{"parameter":"EET","unit":"MJ","values":[{"value":"0,00E+00","module":"A1-A3","scenario":null},{"value":"0,00E+00","module":"A4","scenario":null},{"value":"0,00E+00","module":"A5","scenario":null},{"value":"0,00E+00","module":"B1","scenario":null},{"value":"0,00E+00","module":"C1","scenario":null},{"value":"0,00E+00","module":"C2","scenario":null},{"value":"7,01E+00","module":"C4","scenario":null},{"value":"0,00E+00","module":"D","scenario":null}]}]}