{"product_name":"Keramik Toilet set","epd_id":"EPD-IDE-20220323-IBB1-EN","declared_unit":{"unit":"stk","amount":1},"compliance":["DIN EN 15804+A2","ISO 14025"],"producer_name":"Ideal Standard International NV","environmental_impact":[{"parameter":"GWP-total","unit":"kg CO2-eq","values":[{"value":"3,75E+00","module":"A1","scenario":null},{"value":"3,88E+00","module":"A2","scenario":null},{"value":"3,28E+01","module":"A3","scenario":null},{"value":"1,08E+01","module":"A4","scenario":null},{"value":"9,30E+00","module":"A5","scenario":null},{"value":"4,03E-03","module":"C1","scenario":null},{"value":"2,30E-01","module":"C2","scenario":null},{"value":"7,80E-05","module":"C3","scenario":null},{"value":"8,72E-01","module":"C4","scenario":null},{"value":"-5,48E+00","module":"D","scenario":null},{"value":"4,04E+01","module":"A1A3","scenario":null}]},{"parameter":"GWP-fossil","unit":"kg CO2-eq","values":[{"value":"3,73E+00","module":"A1","scenario":null},{"value":"3,88E+00","module":"A2","scenario":null},{"value":"4,05E+01","module":"A3","scenario":null},{"value":"1,08E+01","module":"A4","scenario":null},{"value":"1,29E+00","module":"A5","scenario":null},{"value":"4,00E-03","module":"C1","scenario":null},{"value":"2,30E-01","module":"C2","scenario":null},{"value":"7,73E-05","module":"C3","scenario":null},{"value":"8,71E-01","module":"C4","scenario":null},{"value":"-1,52E+00","module":"D","scenario":null},{"value":"4,82E+01","module":"A1A3","scenario":null}]},{"parameter":"GWP-biogenic","unit":"kg CO2-eq","values":[{"value":"1,13E-02","module":"A1","scenario":null},{"value":"1,35E-03","module":"A2","scenario":null},{"value":"-7,79E+00","module":"A3","scenario":null},{"value":"3,87E-03","module":"A4","scenario":null},{"value":"8,00E+00","module":"A5","scenario":null},{"value":"2,22E-05","module":"C1","scenario":null},{"value":"8,23E-05","module":"C2","scenario":null},{"value":"4,19E-07","module":"C3","scenario":null},{"value":"3,35E-04","module":"C4","scenario":null},{"value":"-3,95E+00","module":"D","scenario":null},{"value":"-7,78E+00","module":"A1A3","scenario":null}]},{"parameter":"GWP-luluc","unit":"kg CO2-eq","values":[{"value":"3,27E-03","module":"A1","scenario":null},{"value":"1,66E-03","module":"A2","scenario":null},{"value":"2,38E-02","module":"A3","scenario":null},{"value":"4,33E-03","module":"A4","scenario":null},{"value":"8,76E-05","module":"A5","scenario":null},{"value":"9,45E-06","module":"C1","scenario":null},{"value":"9,20E-05","module":"C2","scenario":null},{"value":"1,79E-07","module":"C3","scenario":null},{"value":"1,34E-04","module":"C4","scenario":null},{"value":"-4,11E-03","module":"D","scenario":null},{"value":"2,88E-02","module":"A1A3","scenario":null}]},{"parameter":"ODP","unit":"kg CFC11-eq","values":[{"value":"4,07E-07","module":"A1","scenario":null},{"value":"8,88E-07","module":"A2","scenario":null},{"value":"4,10E-06","module":"A3","scenario":null},{"value":"2,51E-06","module":"A4","scenario":null},{"value":"4,45E-08","module":"A5","scenario":null},{"value":"2,01E-10","module":"C1","scenario":null},{"value":"5,33E-08","module":"C2","scenario":null},{"value":"4,01E-12","module":"C3","scenario":null},{"value":"6,47E-08","module":"C4","scenario":null},{"value":"-1,77E-07","module":"D","scenario":null},{"value":"5,39E-06","module":"A1A3","scenario":null}]},{"parameter":"AP","unit":"mol H+-eq","values":[{"value":"1,95E-02","module":"A1","scenario":null},{"value":"2,06E-02","module":"A2","scenario":null},{"value":"1,35E-01","module":"A3","scenario":null},{"value":"3,07E-02","module":"A4","scenario":null},{"value":"1,14E-03","module":"A5","scenario":null},{"value":"2,27E-05","module":"C1","scenario":null},{"value":"6,53E-04","module":"C2","scenario":null},{"value":"4,43E-07","module":"C3","scenario":null},{"value":"1,61E-03","module":"C4","scenario":null},{"value":"-7,87E-03","module":"D","scenario":null},{"value":"1,76E-01","module":"A1A3","scenario":null}]},{"parameter":"POCP","unit":"kg NMVOC-eq","values":[{"value":"1,06E-02","module":"A1","scenario":null},{"value":"1,61E-02","module":"A2","scenario":null},{"value":"6,71E-02","module":"A3","scenario":null},{"value":"2,62E-02","module":"A4","scenario":null},{"value":"1,33E-03","module":"A5","scenario":null},{"value":"9,18E-06","module":"C1","scenario":null},{"value":"5,56E-04","module":"C2","scenario":null},{"value":"1,89E-07","module":"C3","scenario":null},{"value":"1,75E-03","module":"C4","scenario":null},{"value":"-6,05E-03","module":"D","scenario":null},{"value":"9,38E-02","module":"A1A3","scenario":null}]},{"parameter":"ADPE","unit":"kg Sb-eq","values":[{"value":"4,36E-05","module":"A1","scenario":null},{"value":"9,97E-06","module":"A2","scenario":null},{"value":"3,51E-05","module":"A3","scenario":null},{"value":"2,93E-05","module":"A4","scenario":null},{"value":"5,34E-07","module":"A5","scenario":null},{"value":"2,16E-08","module":"C1","scenario":null},{"value":"6,23E-07","module":"C2","scenario":null},{"value":"4,38E-10","module":"C3","scenario":null},{"value":"4,61E-07","module":"C4","scenario":null},{"value":"-2,02E-05","module":"D","scenario":null},{"value":"8,86E-05","module":"A1A3","scenario":null}]},{"parameter":"ADPF","unit":"MJ","values":[{"value":"7,35E+01","module":"A1","scenario":null},{"value":"5,80E+01","module":"A2","scenario":null},{"value":"7,67E+02","module":"A3","scenario":null},{"value":"1,64E+02","module":"A4","scenario":null},{"value":"3,01E+00","module":"A5","scenario":null},{"value":"8,47E-02","module":"C1","scenario":null},{"value":"3,49E+00","module":"C2","scenario":null},{"value":"1,62E-03","module":"C3","scenario":null},{"value":"4,78E+00","module":"C4","scenario":null},{"value":"-2,82E+01","module":"D","scenario":null},{"value":"8,99E+02","module":"A1A3","scenario":null}]},{"parameter":"WDP","unit":"m3 world-eq. Deprived","values":[{"value":"3,34E+00","module":"A1","scenario":null},{"value":"1,71E-01","module":"A2","scenario":null},{"value":"1,32E+01","module":"A3","scenario":null},{"value":"5,00E-01","module":"A4","scenario":null},{"value":"1,79E-02","module":"A5","scenario":null},{"value":"9,92E-04","module":"C1","scenario":null},{"value":"1,06E-02","module":"C2","scenario":null},{"value":"1,90E-05","module":"C3","scenario":null},{"value":"2,98E-02","module":"C4","scenario":null},{"value":"-1,57E+00","module":"D","scenario":null},{"value":"1,67E+01","module":"A1A3","scenario":null}]},{"parameter":"EP-freshwater","unit":"kg P-eq","values":[{"value":"1,98E-04","module":"A1","scenario":null},{"value":"2,65E-05","module":"A2","scenario":null},{"value":"3,22E-03","module":"A3","scenario":null},{"value":"7,72E-05","module":"A4","scenario":null},{"value":"2,28E-06","module":"A5","scenario":null},{"value":"4,27E-07","module":"C1","scenario":null},{"value":"1,64E-06","module":"C2","scenario":null},{"value":"8,11E-09","module":"C3","scenario":null},{"value":"5,42E-06","module":"C4","scenario":null},{"value":"-9,28E-05","module":"D","scenario":null},{"value":"3,45E-03","module":"A1A3","scenario":null}]},{"parameter":"EP-marine","unit":"kg N-eq","values":[{"value":"3,05E-03","module":"A1","scenario":null},{"value":"4,60E-03","module":"A2","scenario":null},{"value":"2,27E-02","module":"A3","scenario":null},{"value":"6,11E-03","module":"A4","scenario":null},{"value":"4,35E-04","module":"A5","scenario":null},{"value":"2,90E-06","module":"C1","scenario":null},{"value":"1,30E-04","module":"C2","scenario":null},{"value":"5,90E-08","module":"C3","scenario":null},{"value":"6,05E-04","module":"C4","scenario":null},{"value":"-1,77E-03","module":"D","scenario":null},{"value":"3,03E-02","module":"A1A3","scenario":null}]},{"parameter":"EP-terrestrial","unit":"mol N-eq.","values":[{"value":"3,46E-02","module":"A1","scenario":null},{"value":"5,12E-02","module":"A2","scenario":null},{"value":"2,28E-01","module":"A3","scenario":null},{"value":"6,81E-02","module":"A4","scenario":null},{"value":"4,42E-03","module":"A5","scenario":null},{"value":"3,34E-05","module":"C1","scenario":null},{"value":"1,45E-03","module":"C2","scenario":null},{"value":"6,78E-07","module":"C3","scenario":null},{"value":"6,21E-03","module":"C4","scenario":null},{"value":"-1,95E-02","module":"D","scenario":null},{"value":"3,13E-01","module":"A1A3","scenario":null}]}],"additional_environmental_impact":[{"parameter":"PM","unit":"Disease incidence","values":[{"value":"1,50E-07","module":"A1","scenario":null},{"value":"2,96E-07","module":"A2","scenario":null},{"value":"9,56E-07","module":"A3","scenario":null},{"value":"8,70E-07","module":"A4","scenario":null},{"value":"2,01E-08","module":"A5","scenario":null},{"value":"6,27E-11","module":"C1","scenario":null},{"value":"1,85E-08","module":"C2","scenario":null},{"value":"1,48E-12","module":"C3","scenario":null},{"value":"2,91E-08","module":"C4","scenario":null},{"value":"-1,39E-07","module":"D","scenario":null},{"value":"1,40E-06","module":"A1A3","scenario":null}]},{"parameter":"ETP-fw","unit":"CTUe","values":[{"value":"8,36E+01","module":"A1","scenario":null},{"value":"4,49E+01","module":"A2","scenario":null},{"value":"1,71E+02","module":"A3","scenario":null},{"value":"1,29E+02","module":"A4","scenario":null},{"value":"3,29E+00","module":"A5","scenario":null},{"value":"5,36E-02","module":"C1","scenario":null},{"value":"2,74E+00","module":"C2","scenario":null},{"value":"1,07E-03","module":"C3","scenario":null},{"value":"4,61E+00","module":"C4","scenario":null},{"value":"-2,48E+01","module":"D","scenario":null},{"value":"2,99E+02","module":"A1A3","scenario":null}]},{"parameter":"HTP-c","unit":"CTUh","values":[{"value":"4,24E-09","module":"A1","scenario":null},{"value":"1,56E-09","module":"A2","scenario":null},{"value":"1,39E-08","module":"A3","scenario":null},{"value":"4,14E-09","module":"A4","scenario":null},{"value":"5,65E-10","module":"A5","scenario":null},{"value":"1,65E-12","module":"C1","scenario":null},{"value":"8,80E-11","module":"C2","scenario":null},{"value":"5,40E-14","module":"C3","scenario":null},{"value":"2,13E-10","module":"C4","scenario":null},{"value":"-7,79E-10","module":"D","scenario":null},{"value":"1,97E-08","module":"A1A3","scenario":null}]},{"parameter":"HTP-nc","unit":"CTUh","values":[{"value":"6,79E-08","module":"A1","scenario":null},{"value":"4,44E-08","module":"A2","scenario":null},{"value":"3,05E-07","module":"A3","scenario":null},{"value":"1,30E-07","module":"A4","scenario":null},{"value":"4,53E-09","module":"A5","scenario":null},{"value":"5,26E-11","module":"C1","scenario":null},{"value":"2,77E-09","module":"C2","scenario":null},{"value":"1,06E-12","module":"C3","scenario":null},{"value":"2,86E-09","module":"C4","scenario":null},{"value":"-3,80E-08","module":"D","scenario":null},{"value":"4,17E-07","module":"A1A3","scenario":null}]},{"parameter":"SQP","unit":"-","values":[{"value":"3,69E+01","module":"A1","scenario":null},{"value":"3,81E+01","module":"A2","scenario":null},{"value":"5,54E+02","module":"A3","scenario":null},{"value":"1,14E+02","module":"A4","scenario":null},{"value":"2,72E+00","module":"A5","scenario":null},{"value":"1,54E-02","module":"C1","scenario":null},{"value":"2,43E+00","module":"C2","scenario":null},{"value":"1,06E-03","module":"C3","scenario":null},{"value":"8,83E+00","module":"C4","scenario":null},{"value":"-4,16E+02","module":"D","scenario":null},{"value":"6,29E+02","module":"A1A3","scenario":null}]}],"resource_use":[{"parameter":"PERE","unit":"MJ","values":[{"value":"5,85E+00","module":"A1","scenario":null},{"value":"7,85E-01","module":"A2","scenario":null},{"value":"3,47E+01","module":"A3","scenario":null},{"value":"2,31E+00","module":"A4","scenario":null},{"value":"1,72E+01","module":"A5","scenario":null},{"value":"1,68E-02","module":"C1","scenario":null},{"value":"4,90E-02","module":"C2","scenario":null},{"value":"3,18E-04","module":"C3","scenario":null},{"value":"2,52E-01","module":"C4","scenario":null},{"value":"0,00E+00","module":"D","scenario":null},{"value":"4,13E+01","module":"A1A3","scenario":null}]},{"parameter":"PERM","unit":"","values":[{"value":"3,04E-02","module":"A1","scenario":null},{"value":"0,00E+00","module":"A2","scenario":null},{"value":"7,74E+01","module":"A3","scenario":null},{"value":"0,00E+00","module":"A4","scenario":null},{"value":"-5,68E+01","module":"A5","scenario":null},{"value":"0,00E+00","module":"C1","scenario":null},{"value":"0,00E+00","module":"C2","scenario":null},{"value":"0,00E+00","module":"C3","scenario":null},{"value":"0,00E+00","module":"C4","scenario":null},{"value":"3,97E+01","module":"D","scenario":null},{"value":"7,74E+01","module":"A1A3","scenario":null}]},{"parameter":"PERT","unit":"MJ","values":[{"value":"5,88E+00","module":"A1","scenario":null},{"value":"7,85E-01","module":"A2","scenario":null},{"value":"1,12E+02","module":"A3","scenario":null},{"value":"2,31E+00","module":"A4","scenario":null},{"value":"-3,96E+01","module":"A5","scenario":null},{"value":"1,68E-02","module":"C1","scenario":null},{"value":"4,90E-02","module":"C2","scenario":null},{"value":"3,18E-04","module":"C3","scenario":null},{"value":"2,52E-01","module":"C4","scenario":null},{"value":"3,97E+01","module":"D","scenario":null},{"value":"1,19E+02","module":"A1A3","scenario":null}]},{"parameter":"PENRE","unit":"MJ","values":[{"value":"6,95E+01","module":"A1","scenario":null},{"value":"5,83E+01","module":"A2","scenario":null},{"value":"8,37E+02","module":"A3","scenario":null},{"value":"1,65E+02","module":"A4","scenario":null},{"value":"1,78E+01","module":"A5","scenario":null},{"value":"1,01E-01","module":"C1","scenario":null},{"value":"3,51E+00","module":"C2","scenario":null},{"value":"1,92E-03","module":"C3","scenario":null},{"value":"1,09E+01","module":"C4","scenario":null},{"value":"0,00E+00","module":"D","scenario":null},{"value":"9,64E+02","module":"A1A3","scenario":null}]},{"parameter":"PENRM","unit":"MJ","values":[{"value":"1,35E+01","module":"A1","scenario":null},{"value":"0,00E+00","module":"A2","scenario":null},{"value":"4,60E+01","module":"A3","scenario":null},{"value":"0,00E+00","module":"A4","scenario":null},{"value":"-2,81E+01","module":"A5","scenario":null},{"value":"0,00E+00","module":"C1","scenario":null},{"value":"0,00E+00","module":"C2","scenario":null},{"value":"0,00E+00","module":"C3","scenario":null},{"value":"-6,04E+00","module":"C4","scenario":null},{"value":"1,34E+01","module":"D","scenario":null},{"value":"5,95E+01","module":"A1A3","scenario":null}]},{"parameter":"PENRT","unit":"MJ","values":[{"value":"8,30E+01","module":"A1","scenario":null},{"value":"5,83E+01","module":"A2","scenario":null},{"value":"8,83E+02","module":"A3","scenario":null},{"value":"1,65E+02","module":"A4","scenario":null},{"value":"-1,03E+01","module":"A5","scenario":null},{"value":"1,01E-01","module":"C1","scenario":null},{"value":"3,51E+00","module":"C2","scenario":null},{"value":"1,92E-03","module":"C3","scenario":null},{"value":"4,89E+00","module":"C4","scenario":null},{"value":"1,34E+01","module":"D","scenario":null},{"value":"1,02E+03","module":"A1A3","scenario":null}]},{"parameter":"SM","unit":"kg","values":[{"value":"2,79E-01","module":"A1","scenario":null},{"value":"0,00E+00","module":"A2","scenario":null},{"value":"0,00E+00","module":"A3","scenario":null},{"value":"0,00E+00","module":"A4","scenario":null},{"value":"0,00E+00","module":"A5","scenario":null},{"value":"0,00E+00","module":"C1","scenario":null},{"value":"0,00E+00","module":"C2","scenario":null},{"value":"0,00E+00","module":"C3","scenario":null},{"value":"0,00E+00","module":"C4","scenario":null},{"value":"2,69E+00","module":"D","scenario":null},{"value":"2,79E-01","module":"A1A3","scenario":null}]},{"parameter":"RSF","unit":"MJ","values":[{"value":"0,00E+00","module":"A1","scenario":null},{"value":"0,00E+00","module":"A2","scenario":null},{"value":"0,00E+00","module":"A3","scenario":null},{"value":"0,00E+00","module":"A4","scenario":null},{"value":"0,00E+00","module":"A5","scenario":null},{"value":"0,00E+00","module":"C1","scenario":null},{"value":"0,00E+00","module":"C2","scenario":null},{"value":"0,00E+00","module":"C3","scenario":null},{"value":"0,00E+00","module":"C4","scenario":null},{"value":"0,00E+00","module":"D","scenario":null},{"value":"0,00E+00","module":"A1A3","scenario":null}]},{"parameter":"NRSF","unit":"MJ","values":[{"value":"0,00E+00","module":"A1","scenario":null},{"value":"0,00E+00","module":"A2","scenario":null},{"value":"0,00E+00","module":"A3","scenario":null},{"value":"0,00E+00","module":"A4","scenario":null},{"value":"0,00E+00","module":"A5","scenario":null},{"value":"0,00E+00","module":"C1","scenario":null},{"value":"0,00E+00","module":"C2","scenario":null},{"value":"0,00E+00","module":"C3","scenario":null},{"value":"0,00E+00","module":"C4","scenario":null},{"value":"0,00E+00","module":"D","scenario":null},{"value":"0,00E+00","module":"A1A3","scenario":null}]},{"parameter":"FW","unit":"m3","values":[{"value":"1,87E-01","module":"A1","scenario":null},{"value":"4,10E-03","module":"A2","scenario":null},{"value":"1,91E-01","module":"A3","scenario":null},{"value":"1,21E-02","module":"A4","scenario":null},{"value":"1,47E-03","module":"A5","scenario":null},{"value":"6,39E-05","module":"C1","scenario":null},{"value":"2,56E-04","module":"C2","scenario":null},{"value":"1,21E-06","module":"C3","scenario":null},{"value":"4,91E-03","module":"C4","scenario":null},{"value":"-4,10E-02","module":"D","scenario":null},{"value":"3,83E-01","module":"A1A3","scenario":null}]}],"end_of_life_waste":[{"parameter":"HWD","unit":"kg","values":[{"value":"9,39E-05","module":"A1","scenario":null},{"value":"1,45E-04","module":"A2","scenario":null},{"value":"7,05E-04","module":"A3","scenario":null},{"value":"4,29E-04","module":"A4","scenario":null},{"value":"7,32E-06","module":"A5","scenario":null},{"value":"6,44E-08","module":"C1","scenario":null},{"value":"9,10E-06","module":"C2","scenario":null},{"value":"1,33E-09","module":"C3","scenario":null},{"value":"6,07E-06","module":"C4","scenario":null},{"value":"-4,10E-05","module":"D","scenario":null},{"value":"9,43E-04","module":"A1A3","scenario":null}]},{"parameter":"NHWD","unit":"kg","values":[{"value":"1,69E+00","module":"A1","scenario":null},{"value":"2,83E+00","module":"A2","scenario":null},{"value":"1,36E+01","module":"A3","scenario":null},{"value":"8,60E+00","module":"A4","scenario":null},{"value":"2,00E+00","module":"A5","scenario":null},{"value":"3,10E-04","module":"C1","scenario":null},{"value":"1,83E-01","module":"C2","scenario":null},{"value":"6,30E-06","module":"C3","scenario":null},{"value":"2,66E+01","module":"C4","scenario":null},{"value":"-2,19E-01","module":"D","scenario":null},{"value":"1,81E+01","module":"A1A3","scenario":null}]},{"parameter":"RWD","unit":"kg","values":[{"value":"2,23E-04","module":"A1","scenario":null},{"value":"3,93E-04","module":"A2","scenario":null},{"value":"2,16E-03","module":"A3","scenario":null},{"value":"1,11E-03","module":"A4","scenario":null},{"value":"1,90E-05","module":"A5","scenario":null},{"value":"6,19E-07","module":"C1","scenario":null},{"value":"2,36E-05","module":"C2","scenario":null},{"value":"1,17E-08","module":"C3","scenario":null},{"value":"2,91E-05","module":"C4","scenario":null},{"value":"-1,09E-04","module":"D","scenario":null},{"value":"2,77E-03","module":"A1A3","scenario":null}]}],"end_of_life_flow":[{"parameter":"CRU","unit":"kg","values":[{"value":"0,00E+00","module":"A1","scenario":null},{"value":"0,00E+00","module":"A2","scenario":null},{"value":"0,00E+00","module":"A3","scenario":null},{"value":"0,00E+00","module":"A4","scenario":null},{"value":"0,00E+00","module":"A5","scenario":null},{"value":"0,00E+00","module":"C1","scenario":null},{"value":"0,00E+00","module":"C2","scenario":null},{"value":"0,00E+00","module":"C3","scenario":null},{"value":"0,00E+00","module":"C4","scenario":null},{"value":"0,00E+00","module":"D","scenario":null},{"value":"0,00E+00","module":"A1A3","scenario":null}]},{"parameter":"MFR","unit":"kg","values":[{"value":"0,00E+00","module":"A1","scenario":null},{"value":"0,00E+00","module":"A2","scenario":null},{"value":"4,23E-03","module":"A3","scenario":null},{"value":"0,00E+00","module":"A4","scenario":null},{"value":"2,91E+00","module":"A5","scenario":null},{"value":"0,00E+00","module":"C1","scenario":null},{"value":"0,00E+00","module":"C2","scenario":null},{"value":"5,13E-02","module":"C3","scenario":null},{"value":"0,00E+00","module":"C4","scenario":null},{"value":"-2,97E+00","module":"D","scenario":null},{"value":"4,23E-03","module":"A1A3","scenario":null}]},{"parameter":"MER","unit":"kg","values":[{"value":"0,00E+00","module":"A1","scenario":null},{"value":"0,00E+00","module":"A2","scenario":null},{"value":"0,00E+00","module":"A3","scenario":null},{"value":"0,00E+00","module":"A4","scenario":null},{"value":"0,00E+00","module":"A5","scenario":null},{"value":"0,00E+00","module":"C1","scenario":null},{"value":"0,00E+00","module":"C2","scenario":null},{"value":"0,00E+00","module":"C3","scenario":null},{"value":"0,00E+00","module":"C4","scenario":null},{"value":"0,00E+00","module":"D","scenario":null},{"value":"0,00E+00","module":"A1A3","scenario":null}]},{"parameter":"EEE","unit":"MJ","values":[{"value":"0,00E+00","module":"A1","scenario":null},{"value":"0,00E+00","module":"A2","scenario":null},{"value":"1,48E-03","module":"A3","scenario":null},{"value":"0,00E+00","module":"A4","scenario":null},{"value":"3,14E+00","module":"A5","scenario":null},{"value":"0,00E+00","module":"C1","scenario":null},{"value":"0,00E+00","module":"C2","scenario":null},{"value":"0,00E+00","module":"C3","scenario":null},{"value":"2,83E-01","module":"C4","scenario":null},{"value":"-3,42E+00","module":"D","scenario":null},{"value":"1,48E-03","module":"A1A3","scenario":null}]},{"parameter":"EET","unit":"MJ","values":[{"value":"0,00E+00","module":"A1","scenario":null},{"value":"0,00E+00","module":"A2","scenario":null},{"value":"2,95E-03","module":"A3","scenario":null},{"value":"0,00E+00","module":"A4","scenario":null},{"value":"6,28E+00","module":"A5","scenario":null},{"value":"0,00E+00","module":"C1","scenario":null},{"value":"0,00E+00","module":"C2","scenario":null},{"value":"0,00E+00","module":"C3","scenario":null},{"value":"5,65E-01","module":"C4","scenario":null},{"value":"-6,84E+00","module":"D","scenario":null},{"value":"2,95E-03","module":"A1A3","scenario":null}]}]}