{"product_name":"MAGNA 3 65-150 (Gusseisen)","epd_id":"EPD-GRU-20230069-CBC2-EN","declared_unit":{"unit":"stk","amount":1},"compliance":["DIN EN 15804+A2","ISO 14025"],"producer_name":"Grundfos Holding A/S","environmental_impact":[{"parameter":"GWP-total","unit":"kg CO2-eq","values":[{"value":"1,12E+02","module":"A1","scenario":null},{"value":"1,56E+00","module":"A2","scenario":null},{"value":"8,53E-01","module":"A3","scenario":null},{"value":"1,64E+00","module":"A4","scenario":null},{"value":"2,86E+00","module":"A5","scenario":null},{"value":"1,14E+03","module":"B6","scenario":null},{"value":"0,00E+00","module":"C1","scenario":null},{"value":"6,77E-01","module":"C2","scenario":null},{"value":"6,91E+00","module":"C3","scenario":null},{"value":"1,57E-01","module":"C4","scenario":null},{"value":"-1,43E+00","module":"D","scenario":null},{"value":"1,14E+02","module":"A1A3","scenario":null}]},{"parameter":"GWP-fossil","unit":"kg CO2-eq","values":[{"value":"1,11E+02","module":"A1","scenario":null},{"value":"1,55E+00","module":"A2","scenario":null},{"value":"4,10E+00","module":"A3","scenario":null},{"value":"1,63E+00","module":"A4","scenario":null},{"value":"1,53E-01","module":"A5","scenario":null},{"value":"1,13E+03","module":"B6","scenario":null},{"value":"0,00E+00","module":"C1","scenario":null},{"value":"6,72E-01","module":"C2","scenario":null},{"value":"6,90E+00","module":"C3","scenario":null},{"value":"1,62E-01","module":"C4","scenario":null},{"value":"-1,43E+00","module":"D","scenario":null},{"value":"1,17E+02","module":"A1A3","scenario":null}]},{"parameter":"GWP-biogenic","unit":"kg CO2-eq","values":[{"value":"4,56E-01","module":"A1","scenario":null},{"value":"-2,15E-03","module":"A2","scenario":null},{"value":"-3,28E+00","module":"A3","scenario":null},{"value":"-3,26E-03","module":"A4","scenario":null},{"value":"2,70E+00","module":"A5","scenario":null},{"value":"3,77E+00","module":"B6","scenario":null},{"value":"0,00E+00","module":"C1","scenario":null},{"value":"-1,13E-03","module":"C2","scenario":null},{"value":"7,29E-03","module":"C3","scenario":null},{"value":"-4,87E-03","module":"C4","scenario":null},{"value":"1,85E-03","module":"D","scenario":null},{"value":"-2,83E+00","module":"A1A3","scenario":null}]},{"parameter":"GWP-luluc","unit":"kg CO2-eq","values":[{"value":"1,88E-01","module":"A1","scenario":null},{"value":"1,14E-02","module":"A2","scenario":null},{"value":"3,67E-02","module":"A3","scenario":null},{"value":"1,29E-02","module":"A4","scenario":null},{"value":"9,69E-05","module":"A5","scenario":null},{"value":"1,64E+00","module":"B6","scenario":null},{"value":"0,00E+00","module":"C1","scenario":null},{"value":"5,47E-03","module":"C2","scenario":null},{"value":"3,62E-03","module":"C3","scenario":null},{"value":"1,42E-04","module":"C4","scenario":null},{"value":"-4,31E-03","module":"D","scenario":null},{"value":"2,36E-01","module":"A1A3","scenario":null}]},{"parameter":"ODP","unit":"kg CFC11-eq","values":[{"value":"9,52E-08","module":"A1","scenario":null},{"value":"2,72E-16","module":"A2","scenario":null},{"value":"4,07E-09","module":"A3","scenario":null},{"value":"1,99E-11","module":"A4","scenario":null},{"value":"5,23E-16","module":"A5","scenario":null},{"value":"2,49E-11","module":"B6","scenario":null},{"value":"0,00E+00","module":"C1","scenario":null},{"value":"1,24E-16","module":"C2","scenario":null},{"value":"5,45E-14","module":"C3","scenario":null},{"value":"3,63E-16","module":"C4","scenario":null},{"value":"-9,19E-13","module":"D","scenario":null},{"value":"9,93E-08","module":"A1A3","scenario":null}]},{"parameter":"AP","unit":"mol H+-eq","values":[{"value":"6,08E-01","module":"A1","scenario":null},{"value":"1,11E-02","module":"A2","scenario":null},{"value":"1,73E-02","module":"A3","scenario":null},{"value":"9,49E-03","module":"A4","scenario":null},{"value":"8,22E-04","module":"A5","scenario":null},{"value":"2,50E+00","module":"B6","scenario":null},{"value":"0,00E+00","module":"C1","scenario":null},{"value":"3,97E-03","module":"C2","scenario":null},{"value":"6,20E-03","module":"C3","scenario":null},{"value":"5,02E-04","module":"C4","scenario":null},{"value":"-2,52E-02","module":"D","scenario":null},{"value":"6,37E-01","module":"A1A3","scenario":null}]},{"parameter":"POCP","unit":"kg NMVOC-eq","values":[{"value":"2,38E-01","module":"A1","scenario":null},{"value":"8,86E-03","module":"A2","scenario":null},{"value":"9,55E-03","module":"A3","scenario":null},{"value":"8,62E-03","module":"A4","scenario":null},{"value":"7,83E-04","module":"A5","scenario":null},{"value":"1,52E+00","module":"B6","scenario":null},{"value":"0,00E+00","module":"C1","scenario":null},{"value":"3,64E-03","module":"C2","scenario":null},{"value":"4,07E-03","module":"C3","scenario":null},{"value":"3,73E-04","module":"C4","scenario":null},{"value":"-4,76E-03","module":"D","scenario":null},{"value":"2,57E-01","module":"A1A3","scenario":null}]},{"parameter":"ADPE","unit":"kg Sb-eq","values":[{"value":"7,51E-03","module":"A1","scenario":null},{"value":"1,17E-07","module":"A2","scenario":null},{"value":"6,10E-05","module":"A3","scenario":null},{"value":"1,64E-06","module":"A4","scenario":null},{"value":"8,71E-09","module":"A5","scenario":null},{"value":"3,27E-04","module":"B6","scenario":null},{"value":"0,00E+00","module":"C1","scenario":null},{"value":"5,46E-08","module":"C2","scenario":null},{"value":"7,17E-07","module":"C3","scenario":null},{"value":"1,09E-08","module":"C4","scenario":null},{"value":"-1,26E-03","module":"D","scenario":null},{"value":"7,57E-03","module":"A1A3","scenario":null}]},{"parameter":"ADPF","unit":"MJ","values":[{"value":"1,49E+03","module":"A1","scenario":null},{"value":"2,06E+01","module":"A2","scenario":null},{"value":"5,68E+01","module":"A3","scenario":null},{"value":"2,19E+01","module":"A4","scenario":null},{"value":"9,85E-01","module":"A5","scenario":null},{"value":"1,99E+04","module":"B6","scenario":null},{"value":"0,00E+00","module":"C1","scenario":null},{"value":"9,01E+00","module":"C2","scenario":null},{"value":"4,44E+01","module":"C3","scenario":null},{"value":"2,32E+00","module":"C4","scenario":null},{"value":"-2,67E+01","module":"D","scenario":null},{"value":"1,57E+03","module":"A1A3","scenario":null}]},{"parameter":"WDP","unit":"m3 world-eq. Deprived","values":[{"value":"2,73E+01","module":"A1","scenario":null},{"value":"1,39E-02","module":"A2","scenario":null},{"value":"2,45E-01","module":"A3","scenario":null},{"value":"2,25E-02","module":"A4","scenario":null},{"value":"3,52E-01","module":"A5","scenario":null},{"value":"2,47E+02","module":"B6","scenario":null},{"value":"0,00E+00","module":"C1","scenario":null},{"value":"6,59E-03","module":"C2","scenario":null},{"value":"9,88E-01","module":"C3","scenario":null},{"value":"-1,79E-03","module":"C4","scenario":null},{"value":"-7,85E-01","module":"D","scenario":null},{"value":"2,76E+01","module":"A1A3","scenario":null}]},{"parameter":"EP-freshwater","unit":"kg P-eq","values":[{"value":"1,63E-03","module":"A1","scenario":null},{"value":"4,31E-06","module":"A2","scenario":null},{"value":"6,45E-05","module":"A3","scenario":null},{"value":"5,21E-06","module":"A4","scenario":null},{"value":"1,20E-07","module":"A5","scenario":null},{"value":"3,02E-03","module":"B6","scenario":null},{"value":"0,00E+00","module":"C1","scenario":null},{"value":"2,06E-06","module":"C2","scenario":null},{"value":"9,57E-06","module":"C3","scenario":null},{"value":"1,76E-05","module":"C4","scenario":null},{"value":"-5,04E-06","module":"D","scenario":null},{"value":"1,70E-03","module":"A1A3","scenario":null}]},{"parameter":"EP-marine","unit":"kg N-eq","values":[{"value":"7,61E-02","module":"A1","scenario":null},{"value":"3,86E-03","module":"A2","scenario":null},{"value":"3,33E-03","module":"A3","scenario":null},{"value":"4,53E-03","module":"A4","scenario":null},{"value":"3,00E-04","module":"A5","scenario":null},{"value":"5,55E-01","module":"B6","scenario":null},{"value":"0,00E+00","module":"C1","scenario":null},{"value":"1,92E-03","module":"C2","scenario":null},{"value":"1,49E-03","module":"C3","scenario":null},{"value":"1,16E-04","module":"C4","scenario":null},{"value":"-1,31E-03","module":"D","scenario":null},{"value":"8,33E-02","module":"A1A3","scenario":null}]},{"parameter":"EP-terrestrial","unit":"mol N-eq.","values":[{"value":"8,00E-01","module":"A1","scenario":null},{"value":"4,27E-02","module":"A2","scenario":null},{"value":"3,33E-02","module":"A3","scenario":null},{"value":"5,02E-02","module":"A4","scenario":null},{"value":"3,73E-03","module":"A5","scenario":null},{"value":"5,83E+00","module":"B6","scenario":null},{"value":"0,00E+00","module":"C1","scenario":null},{"value":"2,12E-02","module":"C2","scenario":null},{"value":"1,65E-02","module":"C3","scenario":null},{"value":"1,27E-03","module":"C4","scenario":null},{"value":"-1,36E-02","module":"D","scenario":null},{"value":"8,76E-01","module":"A1A3","scenario":null}]}],"additional_environmental_impact":[{"parameter":"PM","unit":"Disease incidence","values":[{"value":"7,32E-06","module":"A1","scenario":null},{"value":"1,29E-07","module":"A2","scenario":null},{"value":"2,42E-07","module":"A3","scenario":null},{"value":"5,64E-08","module":"A4","scenario":null},{"value":"4,65E-09","module":"A5","scenario":null},{"value":"2,09E-05","module":"B6","scenario":null},{"value":"0,00E+00","module":"C1","scenario":null},{"value":"2,32E-08","module":"C2","scenario":null},{"value":"5,24E-08","module":"C3","scenario":null},{"value":"5,11E-09","module":"C4","scenario":null},{"value":"-4,01E-07","module":"D","scenario":null},{"value":"7,69E-06","module":"A1A3","scenario":null}]},{"parameter":"ETP-fw","unit":"CTUe","values":[{"value":"8,72E+02","module":"A1","scenario":null},{"value":"1,53E+01","module":"A2","scenario":null},{"value":"1,84E+01","module":"A3","scenario":null},{"value":"1,61E+01","module":"A4","scenario":null},{"value":"4,97E-01","module":"A5","scenario":null},{"value":"8,51E+03","module":"B6","scenario":null},{"value":"0,00E+00","module":"C1","scenario":null},{"value":"6,74E+00","module":"C2","scenario":null},{"value":"1,93E+01","module":"C3","scenario":null},{"value":"1,63E+00","module":"C4","scenario":null},{"value":"-1,29E+01","module":"D","scenario":null},{"value":"9,05E+02","module":"A1A3","scenario":null}]},{"parameter":"HTP-c","unit":"CTUh","values":[{"value":"1,65E-06","module":"A1","scenario":null},{"value":"3,14E-10","module":"A2","scenario":null},{"value":"6,65E-07","module":"A3","scenario":null},{"value":"7,98E-10","module":"A4","scenario":null},{"value":"2,44E-11","module":"A5","scenario":null},{"value":"2,35E-07","module":"B6","scenario":null},{"value":"0,00E+00","module":"C1","scenario":null},{"value":"1,40E-10","module":"C2","scenario":null},{"value":"5,80E-10","module":"C3","scenario":null},{"value":"9,36E-11","module":"C4","scenario":null},{"value":"-7,02E-08","module":"D","scenario":null},{"value":"2,32E-06","module":"A1A3","scenario":null}]},{"parameter":"HTP-nc","unit":"CTUh","values":[{"value":"2,66E-06","module":"A1","scenario":null},{"value":"1,71E-08","module":"A2","scenario":null},{"value":"5,75E-08","module":"A3","scenario":null},{"value":"1,95E-08","module":"A4","scenario":null},{"value":"1,15E-09","module":"A5","scenario":null},{"value":"8,66E-06","module":"B6","scenario":null},{"value":"0,00E+00","module":"C1","scenario":null},{"value":"8,00E-09","module":"C2","scenario":null},{"value":"2,32E-08","module":"C3","scenario":null},{"value":"8,16E-09","module":"C4","scenario":null},{"value":"-1,74E-08","module":"D","scenario":null},{"value":"2,73E-06","module":"A1A3","scenario":null}]},{"parameter":"SQP","unit":"-","values":[{"value":"4,39E+02","module":"A1","scenario":null},{"value":"6,57E+00","module":"A2","scenario":null},{"value":"9,72E+01","module":"A3","scenario":null},{"value":"7,59E+00","module":"A4","scenario":null},{"value":"2,68E-01","module":"A5","scenario":null},{"value":"6,33E+03","module":"B6","scenario":null},{"value":"0,00E+00","module":"C1","scenario":null},{"value":"3,16E+00","module":"C2","scenario":null},{"value":"1,40E+01","module":"C3","scenario":null},{"value":"1,67E-01","module":"C4","scenario":null},{"value":"-2,33E+01","module":"D","scenario":null},{"value":"5,43E+02","module":"A1A3","scenario":null}]}],"resource_use":[{"parameter":"PERE","unit":"MJ","values":[{"value":"4,05E+02","module":"A1","scenario":null},{"value":"1,09E+00","module":"A2","scenario":null},{"value":"5,12E+01","module":"A3","scenario":null},{"value":"1,36E+00","module":"A4","scenario":null},{"value":"1,70E-01","module":"A5","scenario":null},{"value":"8,81E+03","module":"B6","scenario":null},{"value":"0,00E+00","module":"C1","scenario":null},{"value":"5,21E-01","module":"C2","scenario":null},{"value":"1,93E+01","module":"C3","scenario":null},{"value":"1,63E-01","module":"C4","scenario":null},{"value":"7,86E+00","module":"D","scenario":null},{"value":"4,57E+02","module":"A1A3","scenario":null}]},{"parameter":"PERM","unit":"","values":[{"value":"0,00E+00","module":"A1","scenario":null},{"value":"0,00E+00","module":"A2","scenario":null},{"value":"0,00E+00","module":"A3","scenario":null},{"value":"0,00E+00","module":"A4","scenario":null},{"value":"0,00E+00","module":"A5","scenario":null},{"value":"0,00E+00","module":"B6","scenario":null},{"value":"0,00E+00","module":"C1","scenario":null},{"value":"0,00E+00","module":"C2","scenario":null},{"value":"0,00E+00","module":"C3","scenario":null},{"value":"0,00E+00","module":"C4","scenario":null},{"value":"0,00E+00","module":"D","scenario":null},{"value":"0,00E+00","module":"A1A3","scenario":null}]},{"parameter":"PERT","unit":"MJ","values":[{"value":"4,05E+02","module":"A1","scenario":null},{"value":"1,09E+00","module":"A2","scenario":null},{"value":"5,12E+01","module":"A3","scenario":null},{"value":"1,36E+00","module":"A4","scenario":null},{"value":"1,70E-01","module":"A5","scenario":null},{"value":"8,81E+03","module":"B6","scenario":null},{"value":"0,00E+00","module":"C1","scenario":null},{"value":"5,21E-01","module":"C2","scenario":null},{"value":"1,93E+01","module":"C3","scenario":null},{"value":"1,63E-01","module":"C4","scenario":null},{"value":"7,86E+00","module":"D","scenario":null},{"value":"4,57E+02","module":"A1A3","scenario":null}]},{"parameter":"PENRE","unit":"MJ","values":[{"value":"1,49E+03","module":"A1","scenario":null},{"value":"2,06E+01","module":"A2","scenario":null},{"value":"5,68E+01","module":"A3","scenario":null},{"value":"2,20E+01","module":"A4","scenario":null},{"value":"9,86E-01","module":"A5","scenario":null},{"value":"1,99E+04","module":"B6","scenario":null},{"value":"0,00E+00","module":"C1","scenario":null},{"value":"9,05E+00","module":"C2","scenario":null},{"value":"4,44E+01","module":"C3","scenario":null},{"value":"2,32E+00","module":"C4","scenario":null},{"value":"-2,66E+01","module":"D","scenario":null},{"value":"1,57E+03","module":"A1A3","scenario":null}]},{"parameter":"PENRM","unit":"MJ","values":[{"value":"0,00E+00","module":"A1","scenario":null},{"value":"0,00E+00","module":"A2","scenario":null},{"value":"0,00E+00","module":"A3","scenario":null},{"value":"0,00E+00","module":"A4","scenario":null},{"value":"0,00E+00","module":"A5","scenario":null},{"value":"0,00E+00","module":"B6","scenario":null},{"value":"0,00E+00","module":"C1","scenario":null},{"value":"0,00E+00","module":"C2","scenario":null},{"value":"0,00E+00","module":"C3","scenario":null},{"value":"0,00E+00","module":"C4","scenario":null},{"value":"0,00E+00","module":"D","scenario":null},{"value":"0,00E+00","module":"A1A3","scenario":null}]},{"parameter":"PENRT","unit":"MJ","values":[{"value":"1,49E+03","module":"A1","scenario":null},{"value":"2,06E+01","module":"A2","scenario":null},{"value":"5,68E+01","module":"A3","scenario":null},{"value":"2,20E+01","module":"A4","scenario":null},{"value":"9,86E-01","module":"A5","scenario":null},{"value":"1,99E+04","module":"B6","scenario":null},{"value":"0,00E+00","module":"C1","scenario":null},{"value":"9,05E+00","module":"C2","scenario":null},{"value":"4,44E+01","module":"C3","scenario":null},{"value":"2,32E+00","module":"C4","scenario":null},{"value":"-2,66E+01","module":"D","scenario":null},{"value":"1,57E+03","module":"A1A3","scenario":null}]},{"parameter":"SM","unit":"kg","values":[{"value":"1,92E+01","module":"A1","scenario":null},{"value":"0,00E+00","module":"A2","scenario":null},{"value":"2,40E-01","module":"A3","scenario":null},{"value":"3,89E-03","module":"A4","scenario":null},{"value":"0,00E+00","module":"A5","scenario":null},{"value":"0,00E+00","module":"B6","scenario":null},{"value":"0,00E+00","module":"C1","scenario":null},{"value":"0,00E+00","module":"C2","scenario":null},{"value":"0,00E+00","module":"C3","scenario":null},{"value":"0,00E+00","module":"C4","scenario":null},{"value":"0,00E+00","module":"D","scenario":null},{"value":"1,95E+01","module":"A1A3","scenario":null}]},{"parameter":"RSF","unit":"MJ","values":[{"value":"1,46E-23","module":"A1","scenario":null},{"value":"0,00E+00","module":"A2","scenario":null},{"value":"0,00E+00","module":"A3","scenario":null},{"value":"2,91E-27","module":"A4","scenario":null},{"value":"0,00E+00","module":"A5","scenario":null},{"value":"0,00E+00","module":"B6","scenario":null},{"value":"0,00E+00","module":"C1","scenario":null},{"value":"0,00E+00","module":"C2","scenario":null},{"value":"0,00E+00","module":"C3","scenario":null},{"value":"0,00E+00","module":"C4","scenario":null},{"value":"0,00E+00","module":"D","scenario":null},{"value":"1,46E-23","module":"A1A3","scenario":null}]},{"parameter":"NRSF","unit":"MJ","values":[{"value":"1,71E-22","module":"A1","scenario":null},{"value":"0,00E+00","module":"A2","scenario":null},{"value":"0,00E+00","module":"A3","scenario":null},{"value":"3,42E-26","module":"A4","scenario":null},{"value":"0,00E+00","module":"A5","scenario":null},{"value":"0,00E+00","module":"B6","scenario":null},{"value":"0,00E+00","module":"C1","scenario":null},{"value":"0,00E+00","module":"C2","scenario":null},{"value":"0,00E+00","module":"C3","scenario":null},{"value":"0,00E+00","module":"C4","scenario":null},{"value":"0,00E+00","module":"D","scenario":null},{"value":"1,71E-22","module":"A1A3","scenario":null}]},{"parameter":"FW","unit":"m3","values":[{"value":"8,42E-01","module":"A1","scenario":null},{"value":"1,27E-03","module":"A2","scenario":null},{"value":"2,61E-02","module":"A3","scenario":null},{"value":"1,66E-03","module":"A4","scenario":null},{"value":"8,29E-03","module":"A5","scenario":null},{"value":"1,02E+01","module":"B6","scenario":null},{"value":"0,00E+00","module":"C1","scenario":null},{"value":"6,07E-04","module":"C2","scenario":null},{"value":"3,27E-02","module":"C3","scenario":null},{"value":"2,95E-05","module":"C4","scenario":null},{"value":"2,64E-02","module":"D","scenario":null},{"value":"8,70E-01","module":"A1A3","scenario":null}]}],"end_of_life_waste":[{"parameter":"HWD","unit":"kg","values":[{"value":"3,30E-04","module":"A1","scenario":null},{"value":"8,69E-07","module":"A2","scenario":null},{"value":"1,22E-04","module":"A3","scenario":null},{"value":"1,07E-06","module":"A4","scenario":null},{"value":"5,11E-09","module":"A5","scenario":null},{"value":"8,23E-06","module":"B6","scenario":null},{"value":"0,00E+00","module":"C1","scenario":null},{"value":"4,18E-07","module":"C2","scenario":null},{"value":"2,20E-08","module":"C3","scenario":null},{"value":"9,29E-09","module":"C4","scenario":null},{"value":"-3,28E-04","module":"D","scenario":null},{"value":"4,53E-04","module":"A1A3","scenario":null}]},{"parameter":"NHWD","unit":"kg","values":[{"value":"5,17E+00","module":"A1","scenario":null},{"value":"3,17E-03","module":"A2","scenario":null},{"value":"2,96E-01","module":"A3","scenario":null},{"value":"4,73E-03","module":"A4","scenario":null},{"value":"9,43E-02","module":"A5","scenario":null},{"value":"1,41E+01","module":"B6","scenario":null},{"value":"0,00E+00","module":"C1","scenario":null},{"value":"1,43E-03","module":"C2","scenario":null},{"value":"6,90E-01","module":"C3","scenario":null},{"value":"2,65E+00","module":"C4","scenario":null},{"value":"2,13E+00","module":"D","scenario":null},{"value":"5,47E+00","module":"A1A3","scenario":null}]},{"parameter":"RWD","unit":"kg","values":[{"value":"6,25E-02","module":"A1","scenario":null},{"value":"3,67E-05","module":"A2","scenario":null},{"value":"1,57E-03","module":"A3","scenario":null},{"value":"5,79E-05","module":"A4","scenario":null},{"value":"4,74E-05","module":"A5","scenario":null},{"value":"3,02E+00","module":"B6","scenario":null},{"value":"0,00E+00","module":"C1","scenario":null},{"value":"1,67E-05","module":"C2","scenario":null},{"value":"6,58E-03","module":"C3","scenario":null},{"value":"2,78E-05","module":"C4","scenario":null},{"value":"-1,06E-03","module":"D","scenario":null},{"value":"6,41E-02","module":"A1A3","scenario":null}]}],"end_of_life_flow":[{"parameter":"CRU","unit":"kg","values":[{"value":"0,00E+00","module":"A1","scenario":null},{"value":"0,00E+00","module":"A2","scenario":null},{"value":"0,00E+00","module":"A3","scenario":null},{"value":"0,00E+00","module":"A4","scenario":null},{"value":"0,00E+00","module":"A5","scenario":null},{"value":"0,00E+00","module":"B6","scenario":null},{"value":"0,00E+00","module":"C1","scenario":null},{"value":"0,00E+00","module":"C2","scenario":null},{"value":"0,00E+00","module":"C3","scenario":null},{"value":"0,00E+00","module":"C4","scenario":null},{"value":"0,00E+00","module":"D","scenario":null},{"value":"0,00E+00","module":"A1A3","scenario":null}]},{"parameter":"MFR","unit":"kg","values":[{"value":"0,00E+00","module":"A1","scenario":null},{"value":"0,00E+00","module":"A2","scenario":null},{"value":"0,00E+00","module":"A3","scenario":null},{"value":"0,00E+00","module":"A4","scenario":null},{"value":"0,00E+00","module":"A5","scenario":null},{"value":"0,00E+00","module":"B6","scenario":null},{"value":"0,00E+00","module":"C1","scenario":null},{"value":"0,00E+00","module":"C2","scenario":null},{"value":"1,90E+01","module":"C3","scenario":null},{"value":"0,00E+00","module":"C4","scenario":null},{"value":"0,00E+00","module":"D","scenario":null},{"value":"0,00E+00","module":"A1A3","scenario":null}]},{"parameter":"MER","unit":"kg","values":[{"value":"0,00E+00","module":"A1","scenario":null},{"value":"0,00E+00","module":"A2","scenario":null},{"value":"0,00E+00","module":"A3","scenario":null},{"value":"0,00E+00","module":"A4","scenario":null},{"value":"0,00E+00","module":"A5","scenario":null},{"value":"0,00E+00","module":"B6","scenario":null},{"value":"0,00E+00","module":"C1","scenario":null},{"value":"0,00E+00","module":"C2","scenario":null},{"value":"0,00E+00","module":"C3","scenario":null},{"value":"0,00E+00","module":"C4","scenario":null},{"value":"0,00E+00","module":"D","scenario":null},{"value":"0,00E+00","module":"A1A3","scenario":null}]},{"parameter":"EEE","unit":"MJ","values":[{"value":"0,00E+00","module":"A1","scenario":null},{"value":"0,00E+00","module":"A2","scenario":null},{"value":"0,00E+00","module":"A3","scenario":null},{"value":"0,00E+00","module":"A4","scenario":null},{"value":"4,37E+00","module":"A5","scenario":null},{"value":"0,00E+00","module":"B6","scenario":null},{"value":"0,00E+00","module":"C1","scenario":null},{"value":"0,00E+00","module":"C2","scenario":null},{"value":"7,44E+00","module":"C3","scenario":null},{"value":"0,00E+00","module":"C4","scenario":null},{"value":"0,00E+00","module":"D","scenario":null},{"value":"0,00E+00","module":"A1A3","scenario":null}]},{"parameter":"EET","unit":"MJ","values":[{"value":"0,00E+00","module":"A1","scenario":null},{"value":"0,00E+00","module":"A2","scenario":null},{"value":"0,00E+00","module":"A3","scenario":null},{"value":"0,00E+00","module":"A4","scenario":null},{"value":"7,91E+00","module":"A5","scenario":null},{"value":"0,00E+00","module":"B6","scenario":null},{"value":"0,00E+00","module":"C1","scenario":null},{"value":"0,00E+00","module":"C2","scenario":null},{"value":"1,34E+01","module":"C3","scenario":null},{"value":"0,00E+00","module":"C4","scenario":null},{"value":"0,00E+00","module":"D","scenario":null},{"value":"0,00E+00","module":"A1A3","scenario":null}]}]}