{
    "product_name": "Jumpax\u00ae Top",
    "epd_id": "EPD-Unifloor-262-EN",
    "declared_unit": {
        "unit": "m2",
        "amount": 1.0
    },
    "compliance": [
        "EN 15804+A2",
        "ISO 14025"
    ],
    "producer_name": "Unifloor B.V.",
    "environmental_impact": [
        {
            "parameter": "GWP-total",
            "values": [
                {
                    "value": "7,52E-01",
                    "module": "A1",
                    "scenario": "Standard scenario"
                },
                {
                    "value": "3,32E-01",
                    "module": "A2",
                    "scenario": "Standard scenario"
                },
                {
                    "value": "8,93E-01",
                    "module": "A3",
                    "scenario": "Standard scenario"
                },
                {
                    "value": "1,30E-01",
                    "module": "A4",
                    "scenario": "Standard scenario"
                },
                {
                    "value": "3,27E-01",
                    "module": "A5",
                    "scenario": "Standard scenario"
                },
                {
                    "value": "0,00E+00",
                    "module": "C1",
                    "scenario": "Standard scenario"
                },
                {
                    "value": "1,22E-01",
                    "module": "C2",
                    "scenario": "Standard scenario"
                },
                {
                    "value": "8,47E+00",
                    "module": "C3",
                    "scenario": "Standard scenario"
                },
                {
                    "value": "3,41E-02",
                    "module": "C4",
                    "scenario": "Standard scenario"
                },
                {
                    "value": "-4,56E+00",
                    "module": "D",
                    "scenario": "Standard scenario"
                }
            ]
        },
        {
            "parameter": "GWP-fossil",
            "values": [
                {
                    "value": "4,75E+00",
                    "module": "A1",
                    "scenario": "Standard scenario"
                },
                {
                    "value": "3,32E-01",
                    "module": "A2",
                    "scenario": "Standard scenario"
                },
                {
                    "value": "9,28E-01",
                    "module": "A3",
                    "scenario": "Standard scenario"
                },
                {
                    "value": "1,29E-01",
                    "module": "A4",
                    "scenario": "Standard scenario"
                },
                {
                    "value": "1,90E-01",
                    "module": "A5",
                    "scenario": "Standard scenario"
                },
                {
                    "value": "0,00E+00",
                    "module": "C1",
                    "scenario": "Standard scenario"
                },
                {
                    "value": "1,22E-01",
                    "module": "C2",
                    "scenario": "Standard scenario"
                },
                {
                    "value": "5,32E-02",
                    "module": "C3",
                    "scenario": "Standard scenario"
                },
                {
                    "value": "3,63E-03",
                    "module": "C4",
                    "scenario": "Standard scenario"
                },
                {
                    "value": "-4,34E+00",
                    "module": "D",
                    "scenario": "Standard scenario"
                }
            ]
        },
        {
            "parameter": "GWP-biogenic",
            "values": [
                {
                    "value": "-4,01E+00",
                    "module": "A1",
                    "scenario": "Standard scenario"
                },
                {
                    "value": "1,53E-04",
                    "module": "A2",
                    "scenario": "Standard scenario"
                },
                {
                    "value": "-3,57E-02",
                    "module": "A3",
                    "scenario": "Standard scenario"
                },
                {
                    "value": "5,98E-05",
                    "module": "A4",
                    "scenario": "Standard scenario"
                },
                {
                    "value": "1,37E-01",
                    "module": "A5",
                    "scenario": "Standard scenario"
                },
                {
                    "value": "0,00E+00",
                    "module": "C1",
                    "scenario": "Standard scenario"
                },
                {
                    "value": "5,61E-05",
                    "module": "C2",
                    "scenario": "Standard scenario"
                },
                {
                    "value": "8,42E+00",
                    "module": "C3",
                    "scenario": "Standard scenario"
                },
                {
                    "value": "3,04E-02",
                    "module": "C4",
                    "scenario": "Standard scenario"
                },
                {
                    "value": "-2,12E-01",
                    "module": "D",
                    "scenario": "Standard scenario"
                }
            ]
        },
        {
            "parameter": "GWP-luluc",
            "values": [
                {
                    "value": "6,75E-03",
                    "module": "A1",
                    "scenario": "Standard scenario"
                },
                {
                    "value": "1,22E-04",
                    "module": "A2",
                    "scenario": "Standard scenario"
                },
                {
                    "value": "3,22E-04",
                    "module": "A3",
                    "scenario": "Standard scenario"
                },
                {
                    "value": "4,74E-05",
                    "module": "A4",
                    "scenario": "Standard scenario"
                },
                {
                    "value": "2,21E-04",
                    "module": "A5",
                    "scenario": "Standard scenario"
                },
                {
                    "value": "0,00E+00",
                    "module": "C1",
                    "scenario": "Standard scenario"
                },
                {
                    "value": "4,46E-05",
                    "module": "C2",
                    "scenario": "Standard scenario"
                },
                {
                    "value": "1,46E-05",
                    "module": "C3",
                    "scenario": "Standard scenario"
                },
                {
                    "value": "1,59E-06",
                    "module": "C4",
                    "scenario": "Standard scenario"
                },
                {
                    "value": "-3,15E-03",
                    "module": "D",
                    "scenario": "Standard scenario"
                }
            ]
        },
        {
            "parameter": "ODP",
            "values": [
                {
                    "value": "6,21E-07",
                    "module": "A1",
                    "scenario": "Standard scenario"
                },
                {
                    "value": "7,32E-08",
                    "module": "A2",
                    "scenario": "Standard scenario"
                },
                {
                    "value": "1,07E-07",
                    "module": "A3",
                    "scenario": "Standard scenario"
                },
                {
                    "value": "2,86E-08",
                    "module": "A4",
                    "scenario": "Standard scenario"
                },
                {
                    "value": "2,54E-08",
                    "module": "A5",
                    "scenario": "Standard scenario"
                },
                {
                    "value": "0,00E+00",
                    "module": "C1",
                    "scenario": "Standard scenario"
                },
                {
                    "value": "2,68E-08",
                    "module": "C2",
                    "scenario": "Standard scenario"
                },
                {
                    "value": "6,83E-09",
                    "module": "C3",
                    "scenario": "Standard scenario"
                },
                {
                    "value": "1,00E-09",
                    "module": "C4",
                    "scenario": "Standard scenario"
                },
                {
                    "value": "-3,50E-07",
                    "module": "D",
                    "scenario": "Standard scenario"
                }
            ]
        },
        {
            "parameter": "AP",
            "values": [
                {
                    "value": "3,30E-02",
                    "module": "A1",
                    "scenario": "Standard scenario"
                },
                {
                    "value": "1,92E-03",
                    "module": "A2",
                    "scenario": "Standard scenario"
                },
                {
                    "value": "2,25E-03",
                    "module": "A3",
                    "scenario": "Standard scenario"
                },
                {
                    "value": "7,51E-04",
                    "module": "A4",
                    "scenario": "Standard scenario"
                },
                {
                    "value": "1,20E-03",
                    "module": "A5",
                    "scenario": "Standard scenario"
                },
                {
                    "value": "0,00E+00",
                    "module": "C1",
                    "scenario": "Standard scenario"
                },
                {
                    "value": "7,05E-04",
                    "module": "C2",
                    "scenario": "Standard scenario"
                },
                {
                    "value": "1,82E-03",
                    "module": "C3",
                    "scenario": "Standard scenario"
                },
                {
                    "value": "2,81E-05",
                    "module": "C4",
                    "scenario": "Standard scenario"
                },
                {
                    "value": "-8,17E-03",
                    "module": "D",
                    "scenario": "Standard scenario"
                }
            ]
        },
        {
            "parameter": "POCP",
            "values": [
                {
                    "value": "2,25E-02",
                    "module": "A1",
                    "scenario": "Standard scenario"
                },
                {
                    "value": "2,13E-03",
                    "module": "A2",
                    "scenario": "Standard scenario"
                },
                {
                    "value": "1,85E-03",
                    "module": "A3",
                    "scenario": "Standard scenario"
                },
                {
                    "value": "8,33E-04",
                    "module": "A4",
                    "scenario": "Standard scenario"
                },
                {
                    "value": "9,02E-04",
                    "module": "A5",
                    "scenario": "Standard scenario"
                },
                {
                    "value": "0,00E+00",
                    "module": "C1",
                    "scenario": "Standard scenario"
                },
                {
                    "value": "7,82E-04",
                    "module": "C2",
                    "scenario": "Standard scenario"
                },
                {
                    "value": "2,53E-03",
                    "module": "C3",
                    "scenario": "Standard scenario"
                },
                {
                    "value": "3,71E-05",
                    "module": "C4",
                    "scenario": "Standard scenario"
                },
                {
                    "value": "-4,76E-03",
                    "module": "D",
                    "scenario": "Standard scenario"
                }
            ]
        },
        {
            "parameter": "ADPE",
            "values": [
                {
                    "value": "8,50E-05",
                    "module": "A1",
                    "scenario": "Standard scenario"
                },
                {
                    "value": "8,40E-06",
                    "module": "A2",
                    "scenario": "Standard scenario"
                },
                {
                    "value": "4,56E-06",
                    "module": "A3",
                    "scenario": "Standard scenario"
                },
                {
                    "value": "3,28E-06",
                    "module": "A4",
                    "scenario": "Standard scenario"
                },
                {
                    "value": "3,05E-06",
                    "module": "A5",
                    "scenario": "Standard scenario"
                },
                {
                    "value": "0,00E+00",
                    "module": "C1",
                    "scenario": "Standard scenario"
                },
                {
                    "value": "3,08E-06",
                    "module": "C2",
                    "scenario": "Standard scenario"
                },
                {
                    "value": "3,33E-07",
                    "module": "C3",
                    "scenario": "Standard scenario"
                },
                {
                    "value": "3,47E-08",
                    "module": "C4",
                    "scenario": "Standard scenario"
                },
                {
                    "value": "-8,04E-06",
                    "module": "D",
                    "scenario": "Standard scenario"
                }
            ]
        },
        {
            "parameter": "ADPF",
            "values": [
                {
                    "value": "8,20E+01",
                    "module": "A1",
                    "scenario": "Standard scenario"
                },
                {
                    "value": "5,00E+00",
                    "module": "A2",
                    "scenario": "Standard scenario"
                },
                {
                    "value": "1,43E+01",
                    "module": "A3",
                    "scenario": "Standard scenario"
                },
                {
                    "value": "1,95E+00",
                    "module": "A4",
                    "scenario": "Standard scenario"
                },
                {
                    "value": "3,17E+00",
                    "module": "A5",
                    "scenario": "Standard scenario"
                },
                {
                    "value": "0,00E+00",
                    "module": "C1",
                    "scenario": "Standard scenario"
                },
                {
                    "value": "1,83E+00",
                    "module": "C2",
                    "scenario": "Standard scenario"
                },
                {
                    "value": "5,42E-01",
                    "module": "C3",
                    "scenario": "Standard scenario"
                },
                {
                    "value": "7,66E-02",
                    "module": "C4",
                    "scenario": "Standard scenario"
                },
                {
                    "value": "-6,37E+01",
                    "module": "D",
                    "scenario": "Standard scenario"
                }
            ]
        },
        {
            "parameter": "WDP",
            "values": [
                {
                    "value": "5,34E+00",
                    "module": "A1",
                    "scenario": "Standard scenario"
                },
                {
                    "value": "1,79E-02",
                    "module": "A2",
                    "scenario": "Standard scenario"
                },
                {
                    "value": "2,02E-01",
                    "module": "A3",
                    "scenario": "Standard scenario"
                },
                {
                    "value": "6,99E-03",
                    "module": "A4",
                    "scenario": "Standard scenario"
                },
                {
                    "value": "1,68E-01",
                    "module": "A5",
                    "scenario": "Standard scenario"
                },
                {
                    "value": "0,00E+00",
                    "module": "C1",
                    "scenario": "Standard scenario"
                },
                {
                    "value": "6,56E-03",
                    "module": "C2",
                    "scenario": "Standard scenario"
                },
                {
                    "value": "1,90E-02",
                    "module": "C3",
                    "scenario": "Standard scenario"
                },
                {
                    "value": "3,28E-03",
                    "module": "C4",
                    "scenario": "Standard scenario"
                },
                {
                    "value": "-9,56E-02",
                    "module": "D",
                    "scenario": "Standard scenario"
                }
            ]
        },
        {
            "parameter": "EP-freshwater",
            "values": [
                {
                    "value": "2,14E-04",
                    "module": "A1",
                    "scenario": "Standard scenario"
                },
                {
                    "value": "3,35E-06",
                    "module": "A2",
                    "scenario": "Standard scenario"
                },
                {
                    "value": "1,59E-05",
                    "module": "A3",
                    "scenario": "Standard scenario"
                },
                {
                    "value": "1,31E-06",
                    "module": "A4",
                    "scenario": "Standard scenario"
                },
                {
                    "value": "7,42E-06",
                    "module": "A5",
                    "scenario": "Standard scenario"
                },
                {
                    "value": "0,00E+00",
                    "module": "C1",
                    "scenario": "Standard scenario"
                },
                {
                    "value": "1,23E-06",
                    "module": "C2",
                    "scenario": "Standard scenario"
                },
                {
                    "value": "1,09E-06",
                    "module": "C3",
                    "scenario": "Standard scenario"
                },
                {
                    "value": "6,75E-08",
                    "module": "C4",
                    "scenario": "Standard scenario"
                },
                {
                    "value": "-3,93E-04",
                    "module": "D",
                    "scenario": "Standard scenario"
                }
            ]
        },
        {
            "parameter": "EP-marine",
            "values": [
                {
                    "value": "5,59E-03",
                    "module": "A1",
                    "scenario": "Standard scenario"
                },
                {
                    "value": "6,78E-04",
                    "module": "A2",
                    "scenario": "Standard scenario"
                },
                {
                    "value": "5,05E-04",
                    "module": "A3",
                    "scenario": "Standard scenario"
                },
                {
                    "value": "2,65E-04",
                    "module": "A4",
                    "scenario": "Standard scenario"
                },
                {
                    "value": "2,38E-04",
                    "module": "A5",
                    "scenario": "Standard scenario"
                },
                {
                    "value": "0,00E+00",
                    "module": "C1",
                    "scenario": "Standard scenario"
                },
                {
                    "value": "2,48E-04",
                    "module": "C2",
                    "scenario": "Standard scenario"
                },
                {
                    "value": "8,45E-04",
                    "module": "C3",
                    "scenario": "Standard scenario"
                },
                {
                    "value": "1,81E-05",
                    "module": "C4",
                    "scenario": "Standard scenario"
                },
                {
                    "value": "-1,50E-03",
                    "module": "D",
                    "scenario": "Standard scenario"
                }
            ]
        },
        {
            "parameter": "EP-terrestrial",
            "values": [
                {
                    "value": "9,33E-02",
                    "module": "A1",
                    "scenario": "Standard scenario"
                },
                {
                    "value": "7,47E-03",
                    "module": "A2",
                    "scenario": "Standard scenario"
                },
                {
                    "value": "6,58E-03",
                    "module": "A3",
                    "scenario": "Standard scenario"
                },
                {
                    "value": "2,92E-03",
                    "module": "A4",
                    "scenario": "Standard scenario"
                },
                {
                    "value": "3,62E-03",
                    "module": "A5",
                    "scenario": "Standard scenario"
                },
                {
                    "value": "0,00E+00",
                    "module": "C1",
                    "scenario": "Standard scenario"
                },
                {
                    "value": "2,74E-03",
                    "module": "C2",
                    "scenario": "Standard scenario"
                },
                {
                    "value": "9,69E-03",
                    "module": "C3",
                    "scenario": "Standard scenario"
                },
                {
                    "value": "1,04E-04",
                    "module": "C4",
                    "scenario": "Standard scenario"
                },
                {
                    "value": "-2,21E-02",
                    "module": "D",
                    "scenario": "Standard scenario"
                }
            ]
        }
    ],
    "additional_environmental_impact": [
        {
            "parameter": "PM",
            "values": [
                {
                    "value": "4,95E-07",
                    "module": "A1",
                    "scenario": "Standard scenario"
                },
                {
                    "value": "2,98E-08",
                    "module": "A2",
                    "scenario": "Standard scenario"
                },
                {
                    "value": "2,31E-08",
                    "module": "A3",
                    "scenario": "Standard scenario"
                },
                {
                    "value": "1,16E-08",
                    "module": "A4",
                    "scenario": "Standard scenario"
                },
                {
                    "value": "1,73E-08",
                    "module": "A5",
                    "scenario": "Standard scenario"
                },
                {
                    "value": "0,00E+00",
                    "module": "C1",
                    "scenario": "Standard scenario"
                },
                {
                    "value": "1,09E-08",
                    "module": "C2",
                    "scenario": "Standard scenario"
                },
                {
                    "value": "1,47E-08",
                    "module": "C3",
                    "scenario": "Standard scenario"
                },
                {
                    "value": "5,32E-10",
                    "module": "C4",
                    "scenario": "Standard scenario"
                },
                {
                    "value": "-2,89E-08",
                    "module": "D",
                    "scenario": "Standard scenario"
                }
            ]
        },
        {
            "parameter": "ETP-fw",
            "values": [
                {
                    "value": "1,18E+02",
                    "module": "A1",
                    "scenario": "Standard scenario"
                },
                {
                    "value": "4,46E+00",
                    "module": "A2",
                    "scenario": "Standard scenario"
                },
                {
                    "value": "8,60E+00",
                    "module": "A3",
                    "scenario": "Standard scenario"
                },
                {
                    "value": "1,74E+00",
                    "module": "A4",
                    "scenario": "Standard scenario"
                },
                {
                    "value": "4,05E+00",
                    "module": "A5",
                    "scenario": "Standard scenario"
                },
                {
                    "value": "0,00E+00",
                    "module": "C1",
                    "scenario": "Standard scenario"
                },
                {
                    "value": "1,64E+00",
                    "module": "C2",
                    "scenario": "Standard scenario"
                },
                {
                    "value": "1,58E+00",
                    "module": "C3",
                    "scenario": "Standard scenario"
                },
                {
                    "value": "7,67E-02",
                    "module": "C4",
                    "scenario": "Standard scenario"
                },
                {
                    "value": "-2,37E+01",
                    "module": "D",
                    "scenario": "Standard scenario"
                }
            ]
        },
        {
            "parameter": "HTP-c",
            "values": [
                {
                    "value": "4,95E-08",
                    "module": "A1",
                    "scenario": "Standard scenario"
                },
                {
                    "value": "1,45E-10",
                    "module": "A2",
                    "scenario": "Standard scenario"
                },
                {
                    "value": "2,34E-09",
                    "module": "A3",
                    "scenario": "Standard scenario"
                },
                {
                    "value": "5,65E-11",
                    "module": "A4",
                    "scenario": "Standard scenario"
                },
                {
                    "value": "2,24E-09",
                    "module": "A5",
                    "scenario": "Standard scenario"
                },
                {
                    "value": "0,00E+00",
                    "module": "C1",
                    "scenario": "Standard scenario"
                },
                {
                    "value": "5,30E-11",
                    "module": "C2",
                    "scenario": "Standard scenario"
                },
                {
                    "value": "2,25E-08",
                    "module": "C3",
                    "scenario": "Standard scenario"
                },
                {
                    "value": "2,13E-12",
                    "module": "C4",
                    "scenario": "Standard scenario"
                },
                {
                    "value": "-5,36E-10",
                    "module": "D",
                    "scenario": "Standard scenario"
                }
            ]
        },
        {
            "parameter": "HTP-nc",
            "values": [
                {
                    "value": "9,53E-08",
                    "module": "A1",
                    "scenario": "Standard scenario"
                },
                {
                    "value": "4,88E-09",
                    "module": "A2",
                    "scenario": "Standard scenario"
                },
                {
                    "value": "6,11E-09",
                    "module": "A3",
                    "scenario": "Standard scenario"
                },
                {
                    "value": "1,90E-09",
                    "module": "A4",
                    "scenario": "Standard scenario"
                },
                {
                    "value": "3,43E-09",
                    "module": "A5",
                    "scenario": "Standard scenario"
                },
                {
                    "value": "0,00E+00",
                    "module": "C1",
                    "scenario": "Standard scenario"
                },
                {
                    "value": "1,79E-09",
                    "module": "C2",
                    "scenario": "Standard scenario"
                },
                {
                    "value": "5,53E-09",
                    "module": "C3",
                    "scenario": "Standard scenario"
                },
                {
                    "value": "8,20E-11",
                    "module": "C4",
                    "scenario": "Standard scenario"
                },
                {
                    "value": "-1,95E-08",
                    "module": "D",
                    "scenario": "Standard scenario"
                }
            ]
        },
        {
            "parameter": "SQP",
            "values": [
                {
                    "value": "4,01E+02",
                    "module": "A1",
                    "scenario": "Standard scenario"
                },
                {
                    "value": "4,34E+00",
                    "module": "A2",
                    "scenario": "Standard scenario"
                },
                {
                    "value": "2,69E+01",
                    "module": "A3",
                    "scenario": "Standard scenario"
                },
                {
                    "value": "1,69E+00",
                    "module": "A4",
                    "scenario": "Standard scenario"
                },
                {
                    "value": "1,30E+01",
                    "module": "A5",
                    "scenario": "Standard scenario"
                },
                {
                    "value": "0,00E+00",
                    "module": "C1",
                    "scenario": "Standard scenario"
                },
                {
                    "value": "1,59E+00",
                    "module": "C2",
                    "scenario": "Standard scenario"
                },
                {
                    "value": "1,88E-01",
                    "module": "C3",
                    "scenario": "Standard scenario"
                },
                {
                    "value": "1,81E-01",
                    "module": "C4",
                    "scenario": "Standard scenario"
                },
                {
                    "value": "-6,89E+00",
                    "module": "D",
                    "scenario": "Standard scenario"
                }
            ]
        },
        {
            "parameter": "IRP",
            "values": [
                {
                    "value": "2,35E-01",
                    "module": "A1",
                    "scenario": "Standard scenario"
                },
                {
                    "value": "2,10E-02",
                    "module": "A2",
                    "scenario": "Standard scenario"
                },
                {
                    "value": "1,82E-02",
                    "module": "A3",
                    "scenario": "Standard scenario"
                },
                {
                    "value": "8,18E-03",
                    "module": "A4",
                    "scenario": "Standard scenario"
                },
                {
                    "value": "8,63E-03",
                    "module": "A5",
                    "scenario": "Standard scenario"
                },
                {
                    "value": "0,00E+00",
                    "module": "C1",
                    "scenario": "Standard scenario"
                },
                {
                    "value": "7,68E-03",
                    "module": "C2",
                    "scenario": "Standard scenario"
                },
                {
                    "value": "1,41E-03",
                    "module": "C3",
                    "scenario": "Standard scenario"
                },
                {
                    "value": "3,00E-04",
                    "module": "C4",
                    "scenario": "Standard scenario"
                },
                {
                    "value": "-1,23E-01",
                    "module": "D",
                    "scenario": "Standard scenario"
                }
            ]
        }
    ],
    "resource_use": [
        {
            "parameter": "PERE",
            "values": [
                {
                    "value": "-7,93E+00",
                    "module": "A1",
                    "scenario": "Standard scenario"
                },
                {
                    "value": "6,26E-02",
                    "module": "A2",
                    "scenario": "Standard scenario"
                },
                {
                    "value": "2,14E+00",
                    "module": "A3",
                    "scenario": "Standard scenario"
                },
                {
                    "value": "2,44E-02",
                    "module": "A4",
                    "scenario": "Standard scenario"
                },
                {
                    "value": "-1,66E-01",
                    "module": "A5",
                    "scenario": "Standard scenario"
                },
                {
                    "value": "0,00E+00",
                    "module": "C1",
                    "scenario": "Standard scenario"
                },
                {
                    "value": "2,30E-02",
                    "module": "C2",
                    "scenario": "Standard scenario"
                },
                {
                    "value": "2,52E-02",
                    "module": "C3",
                    "scenario": "Standard scenario"
                },
                {
                    "value": "1,64E-03",
                    "module": "C4",
                    "scenario": "Standard scenario"
                },
                {
                    "value": "-4,46E+00",
                    "module": "D",
                    "scenario": "Standard scenario"
                }
            ]
        },
        {
            "parameter": "PERM",
            "values": [
                {
                    "value": "8,38E+01",
                    "module": "A1",
                    "scenario": "Standard scenario"
                },
                {
                    "value": "0,00E+00",
                    "module": "A2",
                    "scenario": "Standard scenario"
                },
                {
                    "value": "2,51E+00",
                    "module": "A3",
                    "scenario": "Standard scenario"
                },
                {
                    "value": "0,00E+00",
                    "module": "A4",
                    "scenario": "Standard scenario"
                },
                {
                    "value": "2,59E+00",
                    "module": "A5",
                    "scenario": "Standard scenario"
                },
                {
                    "value": "0,00E+00",
                    "module": "C1",
                    "scenario": "Standard scenario"
                },
                {
                    "value": "0,00E+00",
                    "module": "C2",
                    "scenario": "Standard scenario"
                },
                {
                    "value": "0,00E+00",
                    "module": "C3",
                    "scenario": "Standard scenario"
                },
                {
                    "value": "0,00E+00",
                    "module": "C4",
                    "scenario": "Standard scenario"
                },
                {
                    "value": "-2,45E-03",
                    "module": "D",
                    "scenario": "Standard scenario"
                }
            ]
        },
        {
            "parameter": "PERT",
            "values": [
                {
                    "value": "7,58E+01",
                    "module": "A1",
                    "scenario": "Standard scenario"
                },
                {
                    "value": "6,26E-02",
                    "module": "A2",
                    "scenario": "Standard scenario"
                },
                {
                    "value": "4,66E+00",
                    "module": "A3",
                    "scenario": "Standard scenario"
                },
                {
                    "value": "2,44E-02",
                    "module": "A4",
                    "scenario": "Standard scenario"
                },
                {
                    "value": "2,42E+00",
                    "module": "A5",
                    "scenario": "Standard scenario"
                },
                {
                    "value": "0,00E+00",
                    "module": "C1",
                    "scenario": "Standard scenario"
                },
                {
                    "value": "2,30E-02",
                    "module": "C2",
                    "scenario": "Standard scenario"
                },
                {
                    "value": "2,50E-02",
                    "module": "C3",
                    "scenario": "Standard scenario"
                },
                {
                    "value": "1,35E-03",
                    "module": "C4",
                    "scenario": "Standard scenario"
                },
                {
                    "value": "-4,46E+00",
                    "module": "D",
                    "scenario": "Standard scenario"
                }
            ]
        },
        {
            "parameter": "PENRE",
            "values": [
                {
                    "value": "8,88E+01",
                    "module": "A1",
                    "scenario": "Standard scenario"
                },
                {
                    "value": "5,31E+00",
                    "module": "A2",
                    "scenario": "Standard scenario"
                },
                {
                    "value": "1,56E+01",
                    "module": "A3",
                    "scenario": "Standard scenario"
                },
                {
                    "value": "2,07E+00",
                    "module": "A4",
                    "scenario": "Standard scenario"
                },
                {
                    "value": "3,44E+00",
                    "module": "A5",
                    "scenario": "Standard scenario"
                },
                {
                    "value": "0,00E+00",
                    "module": "C1",
                    "scenario": "Standard scenario"
                },
                {
                    "value": "1,95E+00",
                    "module": "C2",
                    "scenario": "Standard scenario"
                },
                {
                    "value": "8,28E-01",
                    "module": "C3",
                    "scenario": "Standard scenario"
                },
                {
                    "value": "8,26E-02",
                    "module": "C4",
                    "scenario": "Standard scenario"
                },
                {
                    "value": "-6,94E+01",
                    "module": "D",
                    "scenario": "Standard scenario"
                }
            ]
        },
        {
            "parameter": "PENRM",
            "values": [
                {
                    "value": "0,00E+00",
                    "module": "A1",
                    "scenario": "Standard scenario"
                },
                {
                    "value": "0,00E+00",
                    "module": "A2",
                    "scenario": "Standard scenario"
                },
                {
                    "value": "4,96E-02",
                    "module": "A3",
                    "scenario": "Standard scenario"
                },
                {
                    "value": "0,00E+00",
                    "module": "A4",
                    "scenario": "Standard scenario"
                },
                {
                    "value": "1,49E-03",
                    "module": "A5",
                    "scenario": "Standard scenario"
                },
                {
                    "value": "0,00E+00",
                    "module": "C1",
                    "scenario": "Standard scenario"
                },
                {
                    "value": "0,00E+00",
                    "module": "C2",
                    "scenario": "Standard scenario"
                },
                {
                    "value": "0,00E+00",
                    "module": "C3",
                    "scenario": "Standard scenario"
                },
                {
                    "value": "0,00E+00",
                    "module": "C4",
                    "scenario": "Standard scenario"
                },
                {
                    "value": "-6,78E-05",
                    "module": "D",
                    "scenario": "Standard scenario"
                }
            ]
        },
        {
            "parameter": "PENRT",
            "values": [
                {
                    "value": "8,88E+01",
                    "module": "A1",
                    "scenario": "Standard scenario"
                },
                {
                    "value": "5,31E+00",
                    "module": "A2",
                    "scenario": "Standard scenario"
                },
                {
                    "value": "1,56E+01",
                    "module": "A3",
                    "scenario": "Standard scenario"
                },
                {
                    "value": "2,07E+00",
                    "module": "A4",
                    "scenario": "Standard scenario"
                },
                {
                    "value": "3,43E+00",
                    "module": "A5",
                    "scenario": "Standard scenario"
                },
                {
                    "value": "0,00E+00",
                    "module": "C1",
                    "scenario": "Standard scenario"
                },
                {
                    "value": "1,95E+00",
                    "module": "C2",
                    "scenario": "Standard scenario"
                },
                {
                    "value": "5,83E-01",
                    "module": "C3",
                    "scenario": "Standard scenario"
                },
                {
                    "value": "8,14E-02",
                    "module": "C4",
                    "scenario": "Standard scenario"
                },
                {
                    "value": "-6,94E+01",
                    "module": "D",
                    "scenario": "Standard scenario"
                }
            ]
        },
        {
            "parameter": "SM",
            "values": [
                {
                    "value": "0,00E+00",
                    "module": "A1",
                    "scenario": "Standard scenario"
                },
                {
                    "value": "0,00E+00",
                    "module": "A2",
                    "scenario": "Standard scenario"
                },
                {
                    "value": "0,00E+00",
                    "module": "A3",
                    "scenario": "Standard scenario"
                },
                {
                    "value": "0,00E+00",
                    "module": "A4",
                    "scenario": "Standard scenario"
                },
                {
                    "value": "0,00E+00",
                    "module": "A5",
                    "scenario": "Standard scenario"
                },
                {
                    "value": "0,00E+00",
                    "module": "C1",
                    "scenario": "Standard scenario"
                },
                {
                    "value": "0,00E+00",
                    "module": "C2",
                    "scenario": "Standard scenario"
                },
                {
                    "value": "0,00E+00",
                    "module": "C3",
                    "scenario": "Standard scenario"
                },
                {
                    "value": "0,00E+00",
                    "module": "C4",
                    "scenario": "Standard scenario"
                },
                {
                    "value": "0,00E+00",
                    "module": "D",
                    "scenario": "Standard scenario"
                }
            ]
        },
        {
            "parameter": "RSF",
            "values": [
                {
                    "value": "0,00E+00",
                    "module": "A1",
                    "scenario": "Standard scenario"
                },
                {
                    "value": "0,00E+00",
                    "module": "A2",
                    "scenario": "Standard scenario"
                },
                {
                    "value": "0,00E+00",
                    "module": "A3",
                    "scenario": "Standard scenario"
                },
                {
                    "value": "0,00E+00",
                    "module": "A4",
                    "scenario": "Standard scenario"
                },
                {
                    "value": "0,00E+00",
                    "module": "A5",
                    "scenario": "Standard scenario"
                },
                {
                    "value": "0,00E+00",
                    "module": "C1",
                    "scenario": "Standard scenario"
                },
                {
                    "value": "0,00E+00",
                    "module": "C2",
                    "scenario": "Standard scenario"
                },
                {
                    "value": "0,00E+00",
                    "module": "C3",
                    "scenario": "Standard scenario"
                },
                {
                    "value": "0,00E+00",
                    "module": "C4",
                    "scenario": "Standard scenario"
                },
                {
                    "value": "0,00E+00",
                    "module": "D",
                    "scenario": "Standard scenario"
                }
            ]
        },
        {
            "parameter": "NRSF",
            "values": [
                {
                    "value": "0,00E+00",
                    "module": "A1",
                    "scenario": "Standard scenario"
                },
                {
                    "value": "0,00E+00",
                    "module": "A2",
                    "scenario": "Standard scenario"
                },
                {
                    "value": "0,00E+00",
                    "module": "A3",
                    "scenario": "Standard scenario"
                },
                {
                    "value": "0,00E+00",
                    "module": "A4",
                    "scenario": "Standard scenario"
                },
                {
                    "value": "0,00E+00",
                    "module": "A5",
                    "scenario": "Standard scenario"
                },
                {
                    "value": "0,00E+00",
                    "module": "C1",
                    "scenario": "Standard scenario"
                },
                {
                    "value": "0,00E+00",
                    "module": "C2",
                    "scenario": "Standard scenario"
                },
                {
                    "value": "0,00E+00",
                    "module": "C3",
                    "scenario": "Standard scenario"
                },
                {
                    "value": "0,00E+00",
                    "module": "C4",
                    "scenario": "Standard scenario"
                },
                {
                    "value": "0,00E+00",
                    "module": "D",
                    "scenario": "Standard scenario"
                }
            ]
        },
        {
            "parameter": "FW",
            "values": [
                {
                    "value": "1,43E-01",
                    "module": "A1",
                    "scenario": "Standard scenario"
                },
                {
                    "value": "6,09E-04",
                    "module": "A2",
                    "scenario": "Standard scenario"
                },
                {
                    "value": "6,99E-03",
                    "module": "A3",
                    "scenario": "Standard scenario"
                },
                {
                    "value": "2,38E-04",
                    "module": "A4",
                    "scenario": "Standard scenario"
                },
                {
                    "value": "4,62E-03",
                    "module": "A5",
                    "scenario": "Standard scenario"
                },
                {
                    "value": "0,00E+00",
                    "module": "C1",
                    "scenario": "Standard scenario"
                },
                {
                    "value": "2,23E-04",
                    "module": "C2",
                    "scenario": "Standard scenario"
                },
                {
                    "value": "2,84E-03",
                    "module": "C3",
                    "scenario": "Standard scenario"
                },
                {
                    "value": "8,00E-05",
                    "module": "C4",
                    "scenario": "Standard scenario"
                },
                {
                    "value": "-1,52E-02",
                    "module": "D",
                    "scenario": "Standard scenario"
                }
            ]
        }
    ],
    "end_of_life_waste": [
        {
            "parameter": "HWD",
            "values": [
                {
                    "value": "9,17E-05",
                    "module": "A1",
                    "scenario": "Standard scenario"
                },
                {
                    "value": "1,27E-05",
                    "module": "A2",
                    "scenario": "Standard scenario"
                },
                {
                    "value": "1,74E-05",
                    "module": "A3",
                    "scenario": "Standard scenario"
                },
                {
                    "value": "4,95E-06",
                    "module": "A4",
                    "scenario": "Standard scenario"
                },
                {
                    "value": "3,95E-06",
                    "module": "A5",
                    "scenario": "Standard scenario"
                },
                {
                    "value": "0,00E+00",
                    "module": "C1",
                    "scenario": "Standard scenario"
                },
                {
                    "value": "4,65E-06",
                    "module": "C2",
                    "scenario": "Standard scenario"
                },
                {
                    "value": "3,47E-06",
                    "module": "C3",
                    "scenario": "Standard scenario"
                },
                {
                    "value": "1,18E-07",
                    "module": "C4",
                    "scenario": "Standard scenario"
                },
                {
                    "value": "-4,68E-05",
                    "module": "D",
                    "scenario": "Standard scenario"
                }
            ]
        },
        {
            "parameter": "NHWD",
            "values": [
                {
                    "value": "7,68E-01",
                    "module": "A1",
                    "scenario": "Standard scenario"
                },
                {
                    "value": "3,17E-01",
                    "module": "A2",
                    "scenario": "Standard scenario"
                },
                {
                    "value": "6,46E-02",
                    "module": "A3",
                    "scenario": "Standard scenario"
                },
                {
                    "value": "1,24E-01",
                    "module": "A4",
                    "scenario": "Standard scenario"
                },
                {
                    "value": "4,93E-02",
                    "module": "A5",
                    "scenario": "Standard scenario"
                },
                {
                    "value": "0,00E+00",
                    "module": "C1",
                    "scenario": "Standard scenario"
                },
                {
                    "value": "1,16E-01",
                    "module": "C2",
                    "scenario": "Standard scenario"
                },
                {
                    "value": "3,05E-01",
                    "module": "C3",
                    "scenario": "Standard scenario"
                },
                {
                    "value": "3,06E-01",
                    "module": "C4",
                    "scenario": "Standard scenario"
                },
                {
                    "value": "-1,47E-01",
                    "module": "D",
                    "scenario": "Standard scenario"
                }
            ]
        },
        {
            "parameter": "RWD",
            "values": [
                {
                    "value": "2,51E-04",
                    "module": "A1",
                    "scenario": "Standard scenario"
                },
                {
                    "value": "3,28E-05",
                    "module": "A2",
                    "scenario": "Standard scenario"
                },
                {
                    "value": "2,00E-05",
                    "module": "A3",
                    "scenario": "Standard scenario"
                },
                {
                    "value": "1,28E-05",
                    "module": "A4",
                    "scenario": "Standard scenario"
                },
                {
                    "value": "9,69E-06",
                    "module": "A5",
                    "scenario": "Standard scenario"
                },
                {
                    "value": "0,00E+00",
                    "module": "C1",
                    "scenario": "Standard scenario"
                },
                {
                    "value": "1,20E-05",
                    "module": "C2",
                    "scenario": "Standard scenario"
                },
                {
                    "value": "1,67E-06",
                    "module": "C3",
                    "scenario": "Standard scenario"
                },
                {
                    "value": "4,55E-07",
                    "module": "C4",
                    "scenario": "Standard scenario"
                },
                {
                    "value": "-1,60E-04",
                    "module": "D",
                    "scenario": "Standard scenario"
                }
            ]
        }
    ],
    "end_of_life_flow": [
        {
            "parameter": "CRU",
            "values": [
                {
                    "value": "0,00E+00",
                    "module": "A1",
                    "scenario": "Standard scenario"
                },
                {
                    "value": "0,00E+00",
                    "module": "A2",
                    "scenario": "Standard scenario"
                },
                {
                    "value": "0,00E+00",
                    "module": "A3",
                    "scenario": "Standard scenario"
                },
                {
                    "value": "0,00E+00",
                    "module": "A4",
                    "scenario": "Standard scenario"
                },
                {
                    "value": "0,00E+00",
                    "module": "A5",
                    "scenario": "Standard scenario"
                },
                {
                    "value": "0,00E+00",
                    "module": "C1",
                    "scenario": "Standard scenario"
                },
                {
                    "value": "0,00E+00",
                    "module": "C2",
                    "scenario": "Standard scenario"
                },
                {
                    "value": "0,00E+00",
                    "module": "C3",
                    "scenario": "Standard scenario"
                },
                {
                    "value": "0,00E+00",
                    "module": "C4",
                    "scenario": "Standard scenario"
                },
                {
                    "value": "0,00E+00",
                    "module": "D",
                    "scenario": "Standard scenario"
                }
            ]
        },
        {
            "parameter": "MFR",
            "values": [
                {
                    "value": "0,00E+00",
                    "module": "A1",
                    "scenario": "Standard scenario"
                },
                {
                    "value": "0,00E+00",
                    "module": "A2",
                    "scenario": "Standard scenario"
                },
                {
                    "value": "0,00E+00",
                    "module": "A3",
                    "scenario": "Standard scenario"
                },
                {
                    "value": "0,00E+00",
                    "module": "A4",
                    "scenario": "Standard scenario"
                },
                {
                    "value": "1,78E-04",
                    "module": "A5",
                    "scenario": "Standard scenario"
                },
                {
                    "value": "0,00E+00",
                    "module": "C1",
                    "scenario": "Standard scenario"
                },
                {
                    "value": "0,00E+00",
                    "module": "C2",
                    "scenario": "Standard scenario"
                },
                {
                    "value": "0,00E+00",
                    "module": "C3",
                    "scenario": "Standard scenario"
                },
                {
                    "value": "0,00E+00",
                    "module": "C4",
                    "scenario": "Standard scenario"
                },
                {
                    "value": "0,00E+00",
                    "module": "D",
                    "scenario": "Standard scenario"
                }
            ]
        },
        {
            "parameter": "MER",
            "values": [
                {
                    "value": "0,00E+00",
                    "module": "A1",
                    "scenario": "Standard scenario"
                },
                {
                    "value": "0,00E+00",
                    "module": "A2",
                    "scenario": "Standard scenario"
                },
                {
                    "value": "0,00E+00",
                    "module": "A3",
                    "scenario": "Standard scenario"
                },
                {
                    "value": "0,00E+00",
                    "module": "A4",
                    "scenario": "Standard scenario"
                },
                {
                    "value": "0,00E+00",
                    "module": "A5",
                    "scenario": "Standard scenario"
                },
                {
                    "value": "0,00E+00",
                    "module": "C1",
                    "scenario": "Standard scenario"
                },
                {
                    "value": "0,00E+00",
                    "module": "C2",
                    "scenario": "Standard scenario"
                },
                {
                    "value": "5,80E+00",
                    "module": "C3",
                    "scenario": "Standard scenario"
                },
                {
                    "value": "0,00E+00",
                    "module": "C4",
                    "scenario": "Standard scenario"
                },
                {
                    "value": "0,00E+00",
                    "module": "D",
                    "scenario": "Standard scenario"
                }
            ]
        },
        {
            "parameter": "EEE",
            "values": [
                {
                    "value": "0,00E+00",
                    "module": "A1",
                    "scenario": "Standard scenario"
                },
                {
                    "value": "0,00E+00",
                    "module": "A2",
                    "scenario": "Standard scenario"
                },
                {
                    "value": "-7,40E-01",
                    "module": "A3",
                    "scenario": "Standard scenario"
                },
                {
                    "value": "0,00E+00",
                    "module": "A4",
                    "scenario": "Standard scenario"
                },
                {
                    "value": "0,00E+00",
                    "module": "A5",
                    "scenario": "Standard scenario"
                },
                {
                    "value": "0,00E+00",
                    "module": "C1",
                    "scenario": "Standard scenario"
                },
                {
                    "value": "0,00E+00",
                    "module": "C2",
                    "scenario": "Standard scenario"
                },
                {
                    "value": "4,87E+01",
                    "module": "C3",
                    "scenario": "Standard scenario"
                },
                {
                    "value": "0,00E+00",
                    "module": "C4",
                    "scenario": "Standard scenario"
                },
                {
                    "value": "-2,54E+01",
                    "module": "D",
                    "scenario": "Standard scenario"
                }
            ]
        },
        {
            "parameter": "EET",
            "values": [
                {
                    "value": "0,00E+00",
                    "module": "A1",
                    "scenario": "Standard scenario"
                },
                {
                    "value": "0,00E+00",
                    "module": "A2",
                    "scenario": "Standard scenario"
                },
                {
                    "value": "-1,17E+00",
                    "module": "A3",
                    "scenario": "Standard scenario"
                },
                {
                    "value": "0,00E+00",
                    "module": "A4",
                    "scenario": "Standard scenario"
                },
                {
                    "value": "0,00E+00",
                    "module": "A5",
                    "scenario": "Standard scenario"
                },
                {
                    "value": "0,00E+00",
                    "module": "C1",
                    "scenario": "Standard scenario"
                },
                {
                    "value": "0,00E+00",
                    "module": "C2",
                    "scenario": "Standard scenario"
                },
                {
                    "value": "0,00E+00",
                    "module": "C3",
                    "scenario": "Standard scenario"
                },
                {
                    "value": "0,00E+00",
                    "module": "C4",
                    "scenario": "Standard scenario"
                },
                {
                    "value": "-4,02E+01",
                    "module": "D",
                    "scenario": "Standard scenario"
                }
            ]
        }
    ]
}