{"product_name":"NedZink Naturel","epd_id":"EPD-NED-20200255-IBC1-EN","declared_unit":{"unit":"ton","amount":1},"compliance":["DIN EN 15804","ISO 14025"],"producer_name":"NedZink B.V.","environmental_impact":[{"parameter":"GWP-total","unit":"kg CO2-eq","values":[{"value":"3,09E+00","module":"A1-A3","scenario":null},{"value":"6,52E-04","module":"C2","scenario":null},{"value":"2,58E-04","module":"C4","scenario":null},{"value":"-2,37E+00","module":"D","scenario":null}]},{"parameter":"ODP","unit":"kg CFC11-eq","values":[{"value":"2,38E-07","module":"A1-A3","scenario":null},{"value":"1,21E-10","module":"C2","scenario":null},{"value":"8,61E-11","module":"C4","scenario":null},{"value":"-1,77E-07","module":"D","scenario":null}]},{"parameter":"AP","unit":"mol H+-eq","values":[{"value":"2,30E-02","module":"A1-A3","scenario":null},{"value":"2,81E-06","module":"C2","scenario":null},{"value":"1,89E-06","module":"C4","scenario":null},{"value":"-1,91E-02","module":"D","scenario":null}]},{"parameter":"EP","unit":"kg PO_4^3-eq","values":[{"value":"3,24E-03","module":"A1-A3","scenario":null},{"value":"5,18E-07","module":"C2","scenario":null},{"value":"3,33E-07","module":"C4","scenario":null},{"value":"-2,72E-03","module":"D","scenario":null}]},{"parameter":"POCP","unit":"kg NMVOC-eq","values":[{"value":"7,82E-04","module":"A1-A3","scenario":null},{"value":"9,39E-08","module":"C2","scenario":null},{"value":"7,92E-08","module":"C4","scenario":null},{"value":"-6,21E-04","module":"D","scenario":null}]},{"parameter":"ADPE","unit":"kg Sb-eq","values":[{"value":"6,78E-02","module":"A1-A3","scenario":null},{"value":"1,70E-08","module":"C2","scenario":null},{"value":"2,41E-09","module":"C4","scenario":null},{"value":"-6,30E-02","module":"D","scenario":null}]},{"parameter":"ADPF","unit":"MJ","values":[{"value":"3,54E+01","module":"A1-A3","scenario":null},{"value":"9,89E-03","module":"C2","scenario":null},{"value":"7,28E-03","module":"C4","scenario":null},{"value":"-2,66E+01","module":"D","scenario":null}]}],"additional_environmental_impact":[],"resource_use":[{"parameter":"PERE","unit":"MJ","values":[{"value":"6,10E+00","module":"A1-A3","scenario":null},{"value":"1,45E-04","module":"C2","scenario":null},{"value":"5,95E-05","module":"C4","scenario":null},{"value":"-4,83E+00","module":"D","scenario":null}]},{"parameter":"PERM","unit":"","values":[{"value":"2,64E-01","module":"A1-A3","scenario":null},{"value":"0,00E+00","module":"C2","scenario":null},{"value":"0,00E+00","module":"C4","scenario":null},{"value":"0,00E+00","module":"D","scenario":null}]},{"parameter":"PERT","unit":"MJ","values":[{"value":"6,37E+00","module":"A1-A3","scenario":null},{"value":"1,45E-04","module":"C2","scenario":null},{"value":"5,95E-05","module":"C4","scenario":null},{"value":"-4,83E+00","module":"D","scenario":null}]},{"parameter":"PENRE","unit":"MJ","values":[{"value":"4,84E+01","module":"A1-A3","scenario":null},{"value":"1,07E-02","module":"C2","scenario":null},{"value":"7,82E-03","module":"C4","scenario":null},{"value":"-3,78E+01","module":"D","scenario":null}]},{"parameter":"PENRM","unit":"MJ","values":[{"value":"0,00E+00","module":"A1-A3","scenario":null},{"value":"0,00E+00","module":"C2","scenario":null},{"value":"0,00E+00","module":"C4","scenario":null},{"value":"0,00E+00","module":"D","scenario":null}]},{"parameter":"PENRT","unit":"MJ","values":[{"value":"4,84E+01","module":"A1-A3","scenario":null},{"value":"1,07E-02","module":"C2","scenario":null},{"value":"7,82E-03","module":"C4","scenario":null},{"value":"-3,78E+01","module":"D","scenario":null}]},{"parameter":"SM","unit":"kg","values":[{"value":"1,33E-01","module":"A1-A3","scenario":null},{"value":"0,00E+00","module":"C2","scenario":null},{"value":"0,00E+00","module":"C4","scenario":null},{"value":"8,15E-01","module":"D","scenario":null}]},{"parameter":"RSF","unit":"MJ","values":[{"value":"0,00E+00","module":"A1-A3","scenario":null},{"value":"0,00E+00","module":"C2","scenario":null},{"value":"0,00E+00","module":"C4","scenario":null},{"value":"0,00E+00","module":"D","scenario":null}]},{"parameter":"NRSF","unit":"MJ","values":[{"value":"0,00E+00","module":"A1-A3","scenario":null},{"value":"0,00E+00","module":"C2","scenario":null},{"value":"0,00E+00","module":"C4","scenario":null},{"value":"0,00E+00","module":"D","scenario":null}]},{"parameter":"FW","unit":"m3","values":[{"value":"8,64E-02","module":"A1-A3","scenario":null},{"value":"1,14E-06","module":"C2","scenario":null},{"value":"7,86E-06","module":"C4","scenario":null},{"value":"-7,70E-02","module":"D","scenario":null}]}],"end_of_life_waste":[{"parameter":"HWD","unit":"kg","values":[{"value":"8,63E-03","module":"A1-A3","scenario":null},{"value":"2,58E-08","module":"C2","scenario":null},{"value":"1,10E-08","module":"C4","scenario":null},{"value":"-8,14E-03","module":"D","scenario":null}]},{"parameter":"NHWD","unit":"kg","values":[{"value":"4,40E-01","module":"A1-A3","scenario":null},{"value":"6,26E-04","module":"C2","scenario":null},{"value":"5,00E-02","module":"C4","scenario":null},{"value":"-3,51E-01","module":"D","scenario":null}]},{"parameter":"RWD","unit":"kg","values":[{"value":"2,19E-04","module":"A1-A3","scenario":null},{"value":"6,87E-08","module":"C2","scenario":null},{"value":"4,83E-08","module":"C4","scenario":null},{"value":"-1,84E-04","module":"D","scenario":null}]}],"end_of_life_flow":[{"parameter":"CRU","unit":"kg","values":[{"value":"0,00E+00","module":"A1-A3","scenario":null},{"value":"0,00E+00","module":"C2","scenario":null},{"value":"0,00E+00","module":"C4","scenario":null},{"value":"0,00E+00","module":"D","scenario":null}]},{"parameter":"MFR","unit":"kg","values":[{"value":"0,00E+00","module":"A1-A3","scenario":null},{"value":"0,00E+00","module":"C2","scenario":null},{"value":"0,00E+00","module":"C4","scenario":null},{"value":"0,00E+00","module":"D","scenario":null}]},{"parameter":"MER","unit":"kg","values":[{"value":"0,00E+00","module":"A1-A3","scenario":null},{"value":"0,00E+00","module":"C2","scenario":null},{"value":"0,00E+00","module":"C4","scenario":null},{"value":"0,00E+00","module":"D","scenario":null}]},{"parameter":"EEE","unit":"MJ","values":[{"value":"0,00E+00","module":"A1-A3","scenario":null},{"value":"0,00E+00","module":"C2","scenario":null},{"value":"0,00E+00","module":"C4","scenario":null},{"value":"0,00E+00","module":"D","scenario":null}]},{"parameter":"EET","unit":"MJ","values":[{"value":"0,00E+00","module":"A1-A3","scenario":null},{"value":"0,00E+00","module":"C2","scenario":null},{"value":"0,00E+00","module":"C4","scenario":null},{"value":"0,00E+00","module":"D","scenario":null}]}]}