{
    "product_name": "Stiferite RP durchschnittlich dicke Platte",
    "epd_id": "EPD-STF-20220334-CBC2-EN",
    "declared_unit": {
        "unit": "m2",
        "amount": 1.0
    },
    "compliance": [
        "DIN EN 15804+A2",
        "ISO 14025"
    ],
    "producer_name": "Stiferite",
    "environmental_impact": [
        {
            "parameter": "GWP-total",
            "values": [
                {
                    "value": "7,91E+00",
                    "module": "A1-A3",
                    "scenario": null
                },
                {
                    "value": "2,55E-01",
                    "module": "A4",
                    "scenario": null
                },
                {
                    "value": "2,72E-01",
                    "module": "C1",
                    "scenario": null
                },
                {
                    "value": "7,20E-02",
                    "module": "C2",
                    "scenario": null
                },
                {
                    "value": "6,00E+00",
                    "module": "C3",
                    "scenario": "S1"
                },
                {
                    "value": "0,00E+00",
                    "module": "C3",
                    "scenario": "S2"
                },
                {
                    "value": "0,00E+00",
                    "module": "C4",
                    "scenario": "S1"
                },
                {
                    "value": "3,32E-01",
                    "module": "C4",
                    "scenario": "S2"
                },
                {
                    "value": "-2,26E+00",
                    "module": "D",
                    "scenario": "S1"
                },
                {
                    "value": "0,00E+00",
                    "module": "D",
                    "scenario": "S2"
                }
            ]
        },
        {
            "parameter": "GWP-fossil",
            "values": [
                {
                    "value": "8,70E+00",
                    "module": "A1-A3",
                    "scenario": null
                },
                {
                    "value": "2,53E-01",
                    "module": "A4",
                    "scenario": null
                },
                {
                    "value": "2,72E-01",
                    "module": "C1",
                    "scenario": null
                },
                {
                    "value": "7,13E-02",
                    "module": "C2",
                    "scenario": null
                },
                {
                    "value": "5,87E+00",
                    "module": "C3",
                    "scenario": "S1"
                },
                {
                    "value": "0,00E+00",
                    "module": "C3",
                    "scenario": "S2"
                },
                {
                    "value": "0,00E+00",
                    "module": "C4",
                    "scenario": "S1"
                },
                {
                    "value": "1,90E-01",
                    "module": "C4",
                    "scenario": "S2"
                },
                {
                    "value": "-2,25E+00",
                    "module": "D",
                    "scenario": "S1"
                },
                {
                    "value": "0,00E+00",
                    "module": "D",
                    "scenario": "S2"
                }
            ]
        },
        {
            "parameter": "GWP-biogenic",
            "values": [
                {
                    "value": "-7,94E-01",
                    "module": "A1-A3",
                    "scenario": null
                },
                {
                    "value": "8,22E-04",
                    "module": "A4",
                    "scenario": null
                },
                {
                    "value": "1,60E-04",
                    "module": "C1",
                    "scenario": null
                },
                {
                    "value": "2,31E-04",
                    "module": "C2",
                    "scenario": null
                },
                {
                    "value": "1,39E-01",
                    "module": "C3",
                    "scenario": "S1"
                },
                {
                    "value": "0,00E+00",
                    "module": "C3",
                    "scenario": "S2"
                },
                {
                    "value": "0,00E+00",
                    "module": "C4",
                    "scenario": "S1"
                },
                {
                    "value": "1,42E-01",
                    "module": "C4",
                    "scenario": "S2"
                },
                {
                    "value": "-2,07E-03",
                    "module": "D",
                    "scenario": "S1"
                },
                {
                    "value": "0,00E+00",
                    "module": "D",
                    "scenario": "S2"
                }
            ]
        },
        {
            "parameter": "GWP-luluc",
            "values": [
                {
                    "value": "3,63E-03",
                    "module": "A1-A3",
                    "scenario": null
                },
                {
                    "value": "1,70E-03",
                    "module": "A4",
                    "scenario": null
                },
                {
                    "value": "1,76E-05",
                    "module": "C1",
                    "scenario": null
                },
                {
                    "value": "4,79E-04",
                    "module": "C2",
                    "scenario": null
                },
                {
                    "value": "4,90E-04",
                    "module": "C3",
                    "scenario": "S1"
                },
                {
                    "value": "0,00E+00",
                    "module": "C3",
                    "scenario": "S2"
                },
                {
                    "value": "0,00E+00",
                    "module": "C4",
                    "scenario": "S1"
                },
                {
                    "value": "3,28E-04",
                    "module": "C4",
                    "scenario": "S2"
                },
                {
                    "value": "-1,20E-04",
                    "module": "D",
                    "scenario": "S1"
                },
                {
                    "value": "0,00E+00",
                    "module": "D",
                    "scenario": "S2"
                }
            ]
        },
        {
            "parameter": "ODP",
            "values": [
                {
                    "value": "1,61E-11",
                    "module": "A1-A3",
                    "scenario": null
                },
                {
                    "value": "2,49E-14",
                    "module": "A4",
                    "scenario": null
                },
                {
                    "value": "2,68E-12",
                    "module": "C1",
                    "scenario": null
                },
                {
                    "value": "6,99E-15",
                    "module": "C2",
                    "scenario": null
                },
                {
                    "value": "5,93E-12",
                    "module": "C3",
                    "scenario": "S1"
                },
                {
                    "value": "0,00E+00",
                    "module": "C3",
                    "scenario": "S2"
                },
                {
                    "value": "0,00E+00",
                    "module": "C4",
                    "scenario": "S1"
                },
                {
                    "value": "4,30E-13",
                    "module": "C4",
                    "scenario": "S2"
                },
                {
                    "value": "-1,62E-11",
                    "module": "D",
                    "scenario": "S1"
                },
                {
                    "value": "0,00E+00",
                    "module": "D",
                    "scenario": "S2"
                }
            ]
        },
        {
            "parameter": "AP",
            "values": [
                {
                    "value": "1,42E-02",
                    "module": "A1-A3",
                    "scenario": null
                },
                {
                    "value": "9,05E-04",
                    "module": "A4",
                    "scenario": null
                },
                {
                    "value": "3,99E-04",
                    "module": "C1",
                    "scenario": null
                },
                {
                    "value": "2,38E-04",
                    "module": "C2",
                    "scenario": null
                },
                {
                    "value": "5,37E-03",
                    "module": "C3",
                    "scenario": "S1"
                },
                {
                    "value": "0,00E+00",
                    "module": "C3",
                    "scenario": "S2"
                },
                {
                    "value": "0,00E+00",
                    "module": "C4",
                    "scenario": "S1"
                },
                {
                    "value": "1,29E-03",
                    "module": "C4",
                    "scenario": "S2"
                },
                {
                    "value": "-2,75E-03",
                    "module": "D",
                    "scenario": "S1"
                },
                {
                    "value": "0,00E+00",
                    "module": "D",
                    "scenario": "S2"
                }
            ]
        },
        {
            "parameter": "POCP",
            "values": [
                {
                    "value": "1,62E-02",
                    "module": "A1-A3",
                    "scenario": null
                },
                {
                    "value": "8,17E-04",
                    "module": "A4",
                    "scenario": null
                },
                {
                    "value": "3,08E-04",
                    "module": "C1",
                    "scenario": null
                },
                {
                    "value": "2,13E-04",
                    "module": "C2",
                    "scenario": null
                },
                {
                    "value": "6,12E-03",
                    "module": "C3",
                    "scenario": "S1"
                },
                {
                    "value": "0,00E+00",
                    "module": "C3",
                    "scenario": "S2"
                },
                {
                    "value": "0,00E+00",
                    "module": "C4",
                    "scenario": "S1"
                },
                {
                    "value": "1,05E-03",
                    "module": "C4",
                    "scenario": "S2"
                },
                {
                    "value": "-2,30E-03",
                    "module": "D",
                    "scenario": "S1"
                },
                {
                    "value": "0,00E+00",
                    "module": "D",
                    "scenario": "S2"
                }
            ]
        },
        {
            "parameter": "ADPE",
            "values": [
                {
                    "value": "3,53E-06",
                    "module": "A1-A3",
                    "scenario": null
                },
                {
                    "value": "2,55E-08",
                    "module": "A4",
                    "scenario": null
                },
                {
                    "value": "3,23E-08",
                    "module": "C1",
                    "scenario": null
                },
                {
                    "value": "7,17E-09",
                    "module": "C2",
                    "scenario": null
                },
                {
                    "value": "1,24E-07",
                    "module": "C3",
                    "scenario": "S1"
                },
                {
                    "value": "0,00E+00",
                    "module": "C3",
                    "scenario": "S2"
                },
                {
                    "value": "0,00E+00",
                    "module": "C4",
                    "scenario": "S1"
                },
                {
                    "value": "1,89E-08",
                    "module": "C4",
                    "scenario": "S2"
                },
                {
                    "value": "-2,24E-07",
                    "module": "D",
                    "scenario": "S1"
                },
                {
                    "value": "0,00E+00",
                    "module": "D",
                    "scenario": "S2"
                }
            ]
        },
        {
            "parameter": "ADPF",
            "values": [
                {
                    "value": "1,95E+02",
                    "module": "A1-A3",
                    "scenario": null
                },
                {
                    "value": "3,33E+00",
                    "module": "A4",
                    "scenario": null
                },
                {
                    "value": "5,76E+00",
                    "module": "C1",
                    "scenario": null
                },
                {
                    "value": "9,34E-01",
                    "module": "C2",
                    "scenario": null
                },
                {
                    "value": "1,96E+01",
                    "module": "C3",
                    "scenario": "S1"
                },
                {
                    "value": "0,00E+00",
                    "module": "C3",
                    "scenario": "S2"
                },
                {
                    "value": "0,00E+00",
                    "module": "C4",
                    "scenario": "S1"
                },
                {
                    "value": "2,50E+00",
                    "module": "C4",
                    "scenario": "S2"
                },
                {
                    "value": "-4,46E+01",
                    "module": "D",
                    "scenario": "S1"
                },
                {
                    "value": "0,00E+00",
                    "module": "D",
                    "scenario": "S2"
                }
            ]
        },
        {
            "parameter": "WDP",
            "values": [
                {
                    "value": "1,58E+00",
                    "module": "A1-A3",
                    "scenario": null
                },
                {
                    "value": "2,83E-03",
                    "module": "A4",
                    "scenario": null
                },
                {
                    "value": "2,03E-02",
                    "module": "C1",
                    "scenario": null
                },
                {
                    "value": "7,96E-04",
                    "module": "C2",
                    "scenario": null
                },
                {
                    "value": "1,63E+00",
                    "module": "C3",
                    "scenario": "S1"
                },
                {
                    "value": "0,00E+00",
                    "module": "C3",
                    "scenario": "S2"
                },
                {
                    "value": "0,00E+00",
                    "module": "C4",
                    "scenario": "S1"
                },
                {
                    "value": "1,95E-02",
                    "module": "C4",
                    "scenario": "S2"
                },
                {
                    "value": "-1,24E-01",
                    "module": "D",
                    "scenario": "S1"
                },
                {
                    "value": "0,00E+00",
                    "module": "D",
                    "scenario": "S2"
                }
            ]
        },
        {
            "parameter": "EP-freshwater",
            "values": [
                {
                    "value": "2,74E-05",
                    "module": "A1-A3",
                    "scenario": null
                },
                {
                    "value": "9,04E-07",
                    "module": "A4",
                    "scenario": null
                },
                {
                    "value": "1,22E-07",
                    "module": "C1",
                    "scenario": null
                },
                {
                    "value": "2,54E-07",
                    "module": "C2",
                    "scenario": null
                },
                {
                    "value": "3,11E-06",
                    "module": "C3",
                    "scenario": "S1"
                },
                {
                    "value": "0,00E+00",
                    "module": "C3",
                    "scenario": "S2"
                },
                {
                    "value": "0,00E+00",
                    "module": "C4",
                    "scenario": "S1"
                },
                {
                    "value": "2,75E-06",
                    "module": "C4",
                    "scenario": "S2"
                },
                {
                    "value": "-7,71E-07",
                    "module": "D",
                    "scenario": "S1"
                },
                {
                    "value": "0,00E+00",
                    "module": "D",
                    "scenario": "S2"
                }
            ]
        },
        {
            "parameter": "EP-marine",
            "values": [
                {
                    "value": "4,19E-03",
                    "module": "A1-A3",
                    "scenario": null
                },
                {
                    "value": "4,17E-04",
                    "module": "A4",
                    "scenario": null
                },
                {
                    "value": "1,09E-04",
                    "module": "C1",
                    "scenario": null
                },
                {
                    "value": "1,09E-04",
                    "module": "C2",
                    "scenario": null
                },
                {
                    "value": "2,33E-03",
                    "module": "C3",
                    "scenario": "S1"
                },
                {
                    "value": "0,00E+00",
                    "module": "C3",
                    "scenario": "S2"
                },
                {
                    "value": "0,00E+00",
                    "module": "C4",
                    "scenario": "S1"
                },
                {
                    "value": "3,41E-04",
                    "module": "C4",
                    "scenario": "S2"
                },
                {
                    "value": "-8,06E-04",
                    "module": "D",
                    "scenario": "S1"
                },
                {
                    "value": "0,00E+00",
                    "module": "D",
                    "scenario": "S2"
                }
            ]
        },
        {
            "parameter": "EP-terrestrial",
            "values": [
                {
                    "value": "4,29E-02",
                    "module": "A1-A3",
                    "scenario": null
                },
                {
                    "value": "4,67E-03",
                    "module": "A4",
                    "scenario": null
                },
                {
                    "value": "1,16E-03",
                    "module": "C1",
                    "scenario": null
                },
                {
                    "value": "1,22E-03",
                    "module": "C2",
                    "scenario": null
                },
                {
                    "value": "2,61E-02",
                    "module": "C3",
                    "scenario": "S1"
                },
                {
                    "value": "0,00E+00",
                    "module": "C3",
                    "scenario": "S2"
                },
                {
                    "value": "0,00E+00",
                    "module": "C4",
                    "scenario": "S1"
                },
                {
                    "value": "3,65E-03",
                    "module": "C4",
                    "scenario": "S2"
                },
                {
                    "value": "-8,67E-03",
                    "module": "D",
                    "scenario": "S1"
                },
                {
                    "value": "0,00E+00",
                    "module": "D",
                    "scenario": "S2"
                }
            ]
        }
    ],
    "additional_environmental_impact": [
        {
            "parameter": "PM",
            "values": [
                {
                    "value": "1,67E-07",
                    "module": "A1-A3",
                    "scenario": null
                },
                {
                    "value": "5,32E-09",
                    "module": "A4",
                    "scenario": null
                },
                {
                    "value": "3,56E-09",
                    "module": "C1",
                    "scenario": null
                },
                {
                    "value": "1,36E-09",
                    "module": "C2",
                    "scenario": null
                },
                {
                    "value": "5,55E-08",
                    "module": "C3",
                    "scenario": "S1"
                },
                {
                    "value": "0,00E+00",
                    "module": "C3",
                    "scenario": "S2"
                },
                {
                    "value": "0,00E+00",
                    "module": "C4",
                    "scenario": "S1"
                },
                {
                    "value": "1,57E-08",
                    "module": "C4",
                    "scenario": "S2"
                },
                {
                    "value": "-2,44E-08",
                    "module": "D",
                    "scenario": "S1"
                },
                {
                    "value": "0,00E+00",
                    "module": "D",
                    "scenario": "S2"
                }
            ]
        },
        {
            "parameter": "ETP-fw",
            "values": [
                {
                    "value": "7,67E+01",
                    "module": "A1-A3",
                    "scenario": null
                },
                {
                    "value": "2,36E+00",
                    "module": "A4",
                    "scenario": null
                },
                {
                    "value": "1,76E+00",
                    "module": "C1",
                    "scenario": null
                },
                {
                    "value": "6,62E-01",
                    "module": "C2",
                    "scenario": null
                },
                {
                    "value": "6,96E+00",
                    "module": "C3",
                    "scenario": "S1"
                },
                {
                    "value": "0,00E+00",
                    "module": "C3",
                    "scenario": "S2"
                },
                {
                    "value": "0,00E+00",
                    "module": "C4",
                    "scenario": "S1"
                },
                {
                    "value": "4,16E+01",
                    "module": "C4",
                    "scenario": "S2"
                },
                {
                    "value": "-1,07E+01",
                    "module": "D",
                    "scenario": "S1"
                },
                {
                    "value": "0,00E+00",
                    "module": "D",
                    "scenario": "S2"
                }
            ]
        },
        {
            "parameter": "HTP-c",
            "values": [
                {
                    "value": "4,62E-09",
                    "module": "A1-A3",
                    "scenario": null
                },
                {
                    "value": "4,86E-11",
                    "module": "A4",
                    "scenario": null
                },
                {
                    "value": "3,25E-11",
                    "module": "C1",
                    "scenario": null
                },
                {
                    "value": "1,36E-11",
                    "module": "C2",
                    "scenario": null
                },
                {
                    "value": "2,59E-10",
                    "module": "C3",
                    "scenario": "S1"
                },
                {
                    "value": "0,00E+00",
                    "module": "C3",
                    "scenario": "S2"
                },
                {
                    "value": "0,00E+00",
                    "module": "C4",
                    "scenario": "S1"
                },
                {
                    "value": "2,04E-10",
                    "module": "C4",
                    "scenario": "S2"
                },
                {
                    "value": "-2,72E-10",
                    "module": "D",
                    "scenario": "S1"
                },
                {
                    "value": "0,00E+00",
                    "module": "D",
                    "scenario": "S2"
                }
            ]
        },
        {
            "parameter": "HTP-nc",
            "values": [
                {
                    "value": "3,92E-07",
                    "module": "A1-A3",
                    "scenario": null
                },
                {
                    "value": "3,02E-09",
                    "module": "A4",
                    "scenario": null
                },
                {
                    "value": "1,65E-09",
                    "module": "C1",
                    "scenario": null
                },
                {
                    "value": "8,36E-10",
                    "module": "C2",
                    "scenario": null
                },
                {
                    "value": "1,67E-08",
                    "module": "C3",
                    "scenario": "S1"
                },
                {
                    "value": "0,00E+00",
                    "module": "C3",
                    "scenario": "S2"
                },
                {
                    "value": "0,00E+00",
                    "module": "C4",
                    "scenario": "S1"
                },
                {
                    "value": "2,25E-08",
                    "module": "C4",
                    "scenario": "S2"
                },
                {
                    "value": "-1,31E-08",
                    "module": "D",
                    "scenario": "S1"
                },
                {
                    "value": "0,00E+00",
                    "module": "D",
                    "scenario": "S2"
                }
            ]
        },
        {
            "parameter": "SQP",
            "values": [
                {
                    "value": "4,43E+01",
                    "module": "A1-A3",
                    "scenario": null
                },
                {
                    "value": "1,41E+00",
                    "module": "A4",
                    "scenario": null
                },
                {
                    "value": "5,28E-01",
                    "module": "C1",
                    "scenario": null
                },
                {
                    "value": "3,95E-01",
                    "module": "C2",
                    "scenario": null
                },
                {
                    "value": "2,70E+00",
                    "module": "C3",
                    "scenario": "S1"
                },
                {
                    "value": "0,00E+00",
                    "module": "C3",
                    "scenario": "S2"
                },
                {
                    "value": "0,00E+00",
                    "module": "C4",
                    "scenario": "S1"
                },
                {
                    "value": "4,89E-01",
                    "module": "C4",
                    "scenario": "S2"
                },
                {
                    "value": "-3,21E+00",
                    "module": "D",
                    "scenario": "S1"
                },
                {
                    "value": "0,00E+00",
                    "module": "D",
                    "scenario": "S2"
                }
            ]
        }
    ],
    "resource_use": [
        {
            "parameter": "PERE",
            "values": [
                {
                    "value": "2,09E+01",
                    "module": "A1-A3",
                    "scenario": null
                },
                {
                    "value": "2,30E-01",
                    "module": "A4",
                    "scenario": null
                },
                {
                    "value": "8,32E-01",
                    "module": "C1",
                    "scenario": null
                },
                {
                    "value": "6,47E-02",
                    "module": "C2",
                    "scenario": null
                },
                {
                    "value": "4,31E+00",
                    "module": "C3",
                    "scenario": "S1"
                },
                {
                    "value": "0,00E+00",
                    "module": "C3",
                    "scenario": "S2"
                },
                {
                    "value": "0,00E+00",
                    "module": "C4",
                    "scenario": "S1"
                },
                {
                    "value": "2,05E+00",
                    "module": "C4",
                    "scenario": "S2"
                },
                {
                    "value": "-5,05E+00",
                    "module": "D",
                    "scenario": "S1"
                },
                {
                    "value": "0,00E+00",
                    "module": "D",
                    "scenario": "S2"
                }
            ]
        },
        {
            "parameter": "PERM",
            "values": [
                {
                    "value": "1,81E+00",
                    "module": "A1-A3",
                    "scenario": null
                },
                {
                    "value": null,
                    "module": "A4",
                    "scenario": null
                },
                {
                    "value": null,
                    "module": "C1",
                    "scenario": null
                },
                {
                    "value": null,
                    "module": "C2",
                    "scenario": null
                },
                {
                    "value": "-1,69E+00",
                    "module": "C3",
                    "scenario": "S1"
                },
                {
                    "value": "0,00E+00",
                    "module": "C3",
                    "scenario": "S2"
                },
                {
                    "value": "0,00E+00",
                    "module": "C4",
                    "scenario": "S1"
                },
                {
                    "value": "-1,69E+00",
                    "module": "C4",
                    "scenario": "S2"
                },
                {
                    "value": null,
                    "module": "D",
                    "scenario": "S1"
                },
                {
                    "value": "0,00E+00",
                    "module": "D",
                    "scenario": "S2"
                }
            ]
        },
        {
            "parameter": "PERT",
            "values": [
                {
                    "value": "2,28E+01",
                    "module": "A1-A3",
                    "scenario": null
                },
                {
                    "value": "2,30E-01",
                    "module": "A4",
                    "scenario": null
                },
                {
                    "value": "8,32E-01",
                    "module": "C1",
                    "scenario": null
                },
                {
                    "value": "6,47E-02",
                    "module": "C2",
                    "scenario": null
                },
                {
                    "value": "2,62E+00",
                    "module": "C3",
                    "scenario": "S1"
                },
                {
                    "value": "0,00E+00",
                    "module": "C3",
                    "scenario": "S2"
                },
                {
                    "value": "0,00E+00",
                    "module": "C4",
                    "scenario": "S1"
                },
                {
                    "value": "3,60E-01",
                    "module": "C4",
                    "scenario": "S2"
                },
                {
                    "value": "-5,05E+00",
                    "module": "D",
                    "scenario": "S1"
                },
                {
                    "value": "0,00E+00",
                    "module": "D",
                    "scenario": "S2"
                }
            ]
        },
        {
            "parameter": "PENRE",
            "values": [
                {
                    "value": "1,05E+02",
                    "module": "A1-A3",
                    "scenario": null
                },
                {
                    "value": "3,34E+00",
                    "module": "A4",
                    "scenario": null
                },
                {
                    "value": "5,76E+00",
                    "module": "C1",
                    "scenario": null
                },
                {
                    "value": "9,37E-01",
                    "module": "C2",
                    "scenario": null
                },
                {
                    "value": "1,08E+02",
                    "module": "C3",
                    "scenario": "S1"
                },
                {
                    "value": "0,00E+00",
                    "module": "C3",
                    "scenario": "S2"
                },
                {
                    "value": "0,00E+00",
                    "module": "C4",
                    "scenario": "S1"
                },
                {
                    "value": "9,05E+01",
                    "module": "C4",
                    "scenario": "S2"
                },
                {
                    "value": "-4,46E+01",
                    "module": "D",
                    "scenario": "S1"
                },
                {
                    "value": "0,00E+00",
                    "module": "D",
                    "scenario": "S2"
                }
            ]
        },
        {
            "parameter": "PENRM",
            "values": [
                {
                    "value": "9,02E+01",
                    "module": "A1-A3",
                    "scenario": null
                },
                {
                    "value": null,
                    "module": "A4",
                    "scenario": null
                },
                {
                    "value": null,
                    "module": "C1",
                    "scenario": null
                },
                {
                    "value": null,
                    "module": "C2",
                    "scenario": null
                },
                {
                    "value": "-8,80E+01",
                    "module": "C3",
                    "scenario": "S1"
                },
                {
                    "value": "0,00E+00",
                    "module": "C3",
                    "scenario": "S2"
                },
                {
                    "value": "0,00E+00",
                    "module": "C4",
                    "scenario": "S1"
                },
                {
                    "value": "-8,80E+01",
                    "module": "C4",
                    "scenario": "S2"
                },
                {
                    "value": null,
                    "module": "D",
                    "scenario": "S1"
                },
                {
                    "value": "0,00E+00",
                    "module": "D",
                    "scenario": "S2"
                }
            ]
        },
        {
            "parameter": "PENRT",
            "values": [
                {
                    "value": "1,95E+02",
                    "module": "A1-A3",
                    "scenario": null
                },
                {
                    "value": "3,34E+00",
                    "module": "A4",
                    "scenario": null
                },
                {
                    "value": "5,76E+00",
                    "module": "C1",
                    "scenario": null
                },
                {
                    "value": "9,37E-01",
                    "module": "C2",
                    "scenario": null
                },
                {
                    "value": "1,96E+01",
                    "module": "C3",
                    "scenario": "S1"
                },
                {
                    "value": "0,00E+00",
                    "module": "C3",
                    "scenario": "S2"
                },
                {
                    "value": "0,00E+00",
                    "module": "C4",
                    "scenario": "S1"
                },
                {
                    "value": "2,50E+00",
                    "module": "C4",
                    "scenario": "S2"
                },
                {
                    "value": "-4,46E+01",
                    "module": "D",
                    "scenario": "S1"
                },
                {
                    "value": "0,00E+00",
                    "module": "D",
                    "scenario": "S2"
                }
            ]
        },
        {
            "parameter": "SM",
            "values": [
                {
                    "value": "2,38E-01",
                    "module": "A1-A3",
                    "scenario": null
                },
                {
                    "value": null,
                    "module": "A4",
                    "scenario": null
                },
                {
                    "value": null,
                    "module": "C1",
                    "scenario": null
                },
                {
                    "value": null,
                    "module": "C2",
                    "scenario": null
                },
                {
                    "value": null,
                    "module": "C3",
                    "scenario": "S1"
                },
                {
                    "value": "0,00E+00",
                    "module": "C3",
                    "scenario": "S2"
                },
                {
                    "value": "0,00E+00",
                    "module": "C4",
                    "scenario": "S1"
                },
                {
                    "value": null,
                    "module": "C4",
                    "scenario": "S2"
                },
                {
                    "value": null,
                    "module": "D",
                    "scenario": "S1"
                },
                {
                    "value": "0,00E+00",
                    "module": "D",
                    "scenario": "S2"
                }
            ]
        },
        {
            "parameter": "RSF",
            "values": [
                {
                    "value": null,
                    "module": "A1-A3",
                    "scenario": null
                },
                {
                    "value": null,
                    "module": "A4",
                    "scenario": null
                },
                {
                    "value": null,
                    "module": "C1",
                    "scenario": null
                },
                {
                    "value": null,
                    "module": "C2",
                    "scenario": null
                },
                {
                    "value": null,
                    "module": "C3",
                    "scenario": "S1"
                },
                {
                    "value": "0,00E+00",
                    "module": "C3",
                    "scenario": "S2"
                },
                {
                    "value": "0,00E+00",
                    "module": "C4",
                    "scenario": "S1"
                },
                {
                    "value": null,
                    "module": "C4",
                    "scenario": "S2"
                },
                {
                    "value": null,
                    "module": "D",
                    "scenario": "S1"
                },
                {
                    "value": "0,00E+00",
                    "module": "D",
                    "scenario": "S2"
                }
            ]
        },
        {
            "parameter": "NRSF",
            "values": [
                {
                    "value": null,
                    "module": "A1-A3",
                    "scenario": null
                },
                {
                    "value": null,
                    "module": "A4",
                    "scenario": null
                },
                {
                    "value": null,
                    "module": "C1",
                    "scenario": null
                },
                {
                    "value": null,
                    "module": "C2",
                    "scenario": null
                },
                {
                    "value": null,
                    "module": "C3",
                    "scenario": "S1"
                },
                {
                    "value": "0,00E+00",
                    "module": "C3",
                    "scenario": "S2"
                },
                {
                    "value": "0,00E+00",
                    "module": "C4",
                    "scenario": "S1"
                },
                {
                    "value": null,
                    "module": "C4",
                    "scenario": "S2"
                },
                {
                    "value": null,
                    "module": "D",
                    "scenario": "S1"
                },
                {
                    "value": "0,00E+00",
                    "module": "D",
                    "scenario": "S2"
                }
            ]
        },
        {
            "parameter": "FW",
            "values": [
                {
                    "value": "5,16E-02",
                    "module": "A1-A3",
                    "scenario": null
                },
                {
                    "value": "2,66E-04",
                    "module": "A4",
                    "scenario": null
                },
                {
                    "value": "1,26E-03",
                    "module": "C1",
                    "scenario": null
                },
                {
                    "value": "7,48E-05",
                    "module": "C2",
                    "scenario": null
                },
                {
                    "value": "3,98E-02",
                    "module": "C3",
                    "scenario": "S1"
                },
                {
                    "value": "0,00E+00",
                    "module": "C3",
                    "scenario": "S2"
                },
                {
                    "value": "0,00E+00",
                    "module": "C4",
                    "scenario": "S1"
                },
                {
                    "value": "5,94E-04",
                    "module": "C4",
                    "scenario": "S2"
                },
                {
                    "value": "-7,67E-03",
                    "module": "D",
                    "scenario": "S1"
                },
                {
                    "value": "0,00E+00",
                    "module": "D",
                    "scenario": "S2"
                }
            ]
        }
    ],
    "end_of_life_waste": [
        {
            "parameter": "HWD",
            "values": [
                {
                    "value": "7,06E-08",
                    "module": "A1-A3",
                    "scenario": null
                },
                {
                    "value": "1,77E-11",
                    "module": "A4",
                    "scenario": null
                },
                {
                    "value": "4,12E-10",
                    "module": "C1",
                    "scenario": null
                },
                {
                    "value": "4,96E-12",
                    "module": "C2",
                    "scenario": null
                },
                {
                    "value": "2,02E-09",
                    "module": "C3",
                    "scenario": "S1"
                },
                {
                    "value": "0,00E+00",
                    "module": "C3",
                    "scenario": "S2"
                },
                {
                    "value": "0,00E+00",
                    "module": "C4",
                    "scenario": "S1"
                },
                {
                    "value": "1,52E-10",
                    "module": "C4",
                    "scenario": "S2"
                },
                {
                    "value": "-4,29E-09",
                    "module": "D",
                    "scenario": "S1"
                },
                {
                    "value": "0,00E+00",
                    "module": "D",
                    "scenario": "S2"
                }
            ]
        },
        {
            "parameter": "NHWD",
            "values": [
                {
                    "value": "7,35E-01",
                    "module": "A1-A3",
                    "scenario": null
                },
                {
                    "value": "5,44E-04",
                    "module": "A4",
                    "scenario": null
                },
                {
                    "value": "1,22E-03",
                    "module": "C1",
                    "scenario": null
                },
                {
                    "value": "1,53E-04",
                    "module": "C2",
                    "scenario": null
                },
                {
                    "value": "4,36E+00",
                    "module": "C3",
                    "scenario": "S1"
                },
                {
                    "value": "0,00E+00",
                    "module": "C3",
                    "scenario": "S2"
                },
                {
                    "value": "0,00E+00",
                    "module": "C4",
                    "scenario": "S1"
                },
                {
                    "value": "1,18E+01",
                    "module": "C4",
                    "scenario": "S2"
                },
                {
                    "value": "-9,92E-03",
                    "module": "D",
                    "scenario": "S1"
                },
                {
                    "value": "0,00E+00",
                    "module": "D",
                    "scenario": "S2"
                }
            ]
        },
        {
            "parameter": "RWD",
            "values": [
                {
                    "value": "2,46E-03",
                    "module": "A1-A3",
                    "scenario": null
                },
                {
                    "value": "6,19E-06",
                    "module": "A4",
                    "scenario": null
                },
                {
                    "value": "9,57E-04",
                    "module": "C1",
                    "scenario": null
                },
                {
                    "value": "1,74E-06",
                    "module": "C2",
                    "scenario": null
                },
                {
                    "value": "1,57E-03",
                    "module": "C3",
                    "scenario": "S1"
                },
                {
                    "value": "0,00E+00",
                    "module": "C3",
                    "scenario": "S2"
                },
                {
                    "value": "0,00E+00",
                    "module": "C4",
                    "scenario": "S1"
                },
                {
                    "value": "2,82E-05",
                    "module": "C4",
                    "scenario": "S2"
                },
                {
                    "value": "-5,78E-03",
                    "module": "D",
                    "scenario": "S1"
                },
                {
                    "value": "0,00E+00",
                    "module": "D",
                    "scenario": "S2"
                }
            ]
        }
    ],
    "end_of_life_flow": [
        {
            "parameter": "CRU",
            "values": [
                {
                    "value": null,
                    "module": "A1-A3",
                    "scenario": null
                },
                {
                    "value": null,
                    "module": "A4",
                    "scenario": null
                },
                {
                    "value": null,
                    "module": "C1",
                    "scenario": null
                },
                {
                    "value": null,
                    "module": "C2",
                    "scenario": null
                },
                {
                    "value": null,
                    "module": "C3",
                    "scenario": "S1"
                },
                {
                    "value": "0,00E+00",
                    "module": "C3",
                    "scenario": "S2"
                },
                {
                    "value": "0,00E+00",
                    "module": "C4",
                    "scenario": "S1"
                },
                {
                    "value": null,
                    "module": "C4",
                    "scenario": "S2"
                },
                {
                    "value": null,
                    "module": "D",
                    "scenario": "S1"
                },
                {
                    "value": "0,00E+00",
                    "module": "D",
                    "scenario": "S2"
                }
            ]
        },
        {
            "parameter": "MFR",
            "values": [
                {
                    "value": null,
                    "module": "A1-A3",
                    "scenario": null
                },
                {
                    "value": null,
                    "module": "A4",
                    "scenario": null
                },
                {
                    "value": null,
                    "module": "C1",
                    "scenario": null
                },
                {
                    "value": null,
                    "module": "C2",
                    "scenario": null
                },
                {
                    "value": null,
                    "module": "C3",
                    "scenario": "S1"
                },
                {
                    "value": "0,00E+00",
                    "module": "C3",
                    "scenario": "S2"
                },
                {
                    "value": "0,00E+00",
                    "module": "C4",
                    "scenario": "S1"
                },
                {
                    "value": null,
                    "module": "C4",
                    "scenario": "S2"
                },
                {
                    "value": null,
                    "module": "D",
                    "scenario": "S1"
                },
                {
                    "value": "0,00E+00",
                    "module": "D",
                    "scenario": "S2"
                }
            ]
        },
        {
            "parameter": "MER",
            "values": [
                {
                    "value": null,
                    "module": "A1-A3",
                    "scenario": null
                },
                {
                    "value": null,
                    "module": "A4",
                    "scenario": null
                },
                {
                    "value": null,
                    "module": "C1",
                    "scenario": null
                },
                {
                    "value": null,
                    "module": "C2",
                    "scenario": null
                },
                {
                    "value": null,
                    "module": "C3",
                    "scenario": "S1"
                },
                {
                    "value": "0,00E+00",
                    "module": "C3",
                    "scenario": "S2"
                },
                {
                    "value": "0,00E+00",
                    "module": "C4",
                    "scenario": "S1"
                },
                {
                    "value": null,
                    "module": "C4",
                    "scenario": "S2"
                },
                {
                    "value": null,
                    "module": "D",
                    "scenario": "S1"
                },
                {
                    "value": "0,00E+00",
                    "module": "D",
                    "scenario": "S2"
                }
            ]
        },
        {
            "parameter": "EEE",
            "values": [
                {
                    "value": null,
                    "module": "A1-A3",
                    "scenario": null
                },
                {
                    "value": null,
                    "module": "A4",
                    "scenario": null
                },
                {
                    "value": null,
                    "module": "C1",
                    "scenario": null
                },
                {
                    "value": null,
                    "module": "C2",
                    "scenario": null
                },
                {
                    "value": "1,45E+01",
                    "module": "C3",
                    "scenario": "S1"
                },
                {
                    "value": "0,00E+00",
                    "module": "C3",
                    "scenario": "S2"
                },
                {
                    "value": "0,00E+00",
                    "module": "C4",
                    "scenario": "S1"
                },
                {
                    "value": "4,07E-02",
                    "module": "C4",
                    "scenario": "S2"
                },
                {
                    "value": null,
                    "module": "D",
                    "scenario": "S1"
                },
                {
                    "value": "0,00E+00",
                    "module": "D",
                    "scenario": "S2"
                }
            ]
        },
        {
            "parameter": "EET",
            "values": [
                {
                    "value": null,
                    "module": "A1-A3",
                    "scenario": null
                },
                {
                    "value": null,
                    "module": "A4",
                    "scenario": null
                },
                {
                    "value": null,
                    "module": "C1",
                    "scenario": null
                },
                {
                    "value": null,
                    "module": "C2",
                    "scenario": null
                },
                {
                    "value": "9,05E+00",
                    "module": "C3",
                    "scenario": "S1"
                },
                {
                    "value": "0,00E+00",
                    "module": "C3",
                    "scenario": "S2"
                },
                {
                    "value": "0,00E+00",
                    "module": "C4",
                    "scenario": "S1"
                },
                {
                    "value": null,
                    "module": "C4",
                    "scenario": "S2"
                },
                {
                    "value": null,
                    "module": "D",
                    "scenario": "S1"
                },
                {
                    "value": "0,00E+00",
                    "module": "D",
                    "scenario": "S2"
                }
            ]
        }
    ]
}