{
    "product_name": "Genadelte Teppichfliesen mit einer Faserzusammensetzung aus 80% PP, 20% PET und einem NSF Pr\u00e4geschaumr\u00fccken",
    "epd_id": "EPD-VEB-20220242-CBB1-EN",
    "declared_unit": {
        "unit": "m2",
        "amount": 1.0
    },
    "compliance": [
        "DIN EN 15804+A2",
        "ISO 14025"
    ],
    "producer_name": "Vebe Floorcoverings B.V.",
    "environmental_impact": [
        {
            "parameter": "GWP-total",
            "values": [
                {
                    "value": "8,04E+00",
                    "module": "A1-A3",
                    "scenario": null
                },
                {
                    "value": "1,76E-01",
                    "module": "A4",
                    "scenario": null
                },
                {
                    "value": "4,58E-01",
                    "module": "A5",
                    "scenario": null
                },
                {
                    "value": "0,00E+00",
                    "module": "B1",
                    "scenario": null
                },
                {
                    "value": "4,16E-01",
                    "module": "B2",
                    "scenario": null
                },
                {
                    "value": "0,00E+00",
                    "module": "C1",
                    "scenario": null
                },
                {
                    "value": "1,00E-02",
                    "module": "C2",
                    "scenario": null
                },
                {
                    "value": "6,78E+00",
                    "module": "C3",
                    "scenario": "S2"
                },
                {
                    "value": "6,82E+00",
                    "module": "C3",
                    "scenario": "S3"
                },
                {
                    "value": "2,07E-01",
                    "module": "C4",
                    "scenario": null
                },
                {
                    "value": "-7,62E-02",
                    "module": "D",
                    "scenario": "S0"
                },
                {
                    "value": "0,00E+00",
                    "module": "D",
                    "scenario": "S1"
                },
                {
                    "value": "-2,50E+00",
                    "module": "D",
                    "scenario": "S2"
                },
                {
                    "value": "-4,72E-01",
                    "module": "D",
                    "scenario": "S3"
                }
            ]
        },
        {
            "parameter": "GWP-fossil",
            "values": [
                {
                    "value": "8,01E+00",
                    "module": "A1-A3",
                    "scenario": null
                },
                {
                    "value": "1,72E-01",
                    "module": "A4",
                    "scenario": null
                },
                {
                    "value": "4,52E-01",
                    "module": "A5",
                    "scenario": null
                },
                {
                    "value": "0,00E+00",
                    "module": "B1",
                    "scenario": null
                },
                {
                    "value": "2,15E-01",
                    "module": "B2",
                    "scenario": null
                },
                {
                    "value": "0,00E+00",
                    "module": "C1",
                    "scenario": null
                },
                {
                    "value": "9,84E-03",
                    "module": "C2",
                    "scenario": null
                },
                {
                    "value": "6,77E+00",
                    "module": "C3",
                    "scenario": "S2"
                },
                {
                    "value": "6,81E+00",
                    "module": "C3",
                    "scenario": "S3"
                },
                {
                    "value": "2,07E-01",
                    "module": "C4",
                    "scenario": null
                },
                {
                    "value": "-7,58E-02",
                    "module": "D",
                    "scenario": "S0"
                },
                {
                    "value": "0,00E+00",
                    "module": "D",
                    "scenario": "S1"
                },
                {
                    "value": "-2,49E+00",
                    "module": "D",
                    "scenario": "S2"
                },
                {
                    "value": "-4,71E-01",
                    "module": "D",
                    "scenario": "S3"
                }
            ]
        },
        {
            "parameter": "GWP-biogenic",
            "values": [
                {
                    "value": "2,12E-02",
                    "module": "A1-A3",
                    "scenario": null
                },
                {
                    "value": "2,23E-03",
                    "module": "A4",
                    "scenario": null
                },
                {
                    "value": "5,72E-03",
                    "module": "A5",
                    "scenario": null
                },
                {
                    "value": "0,00E+00",
                    "module": "B1",
                    "scenario": null
                },
                {
                    "value": "4,16E-03",
                    "module": "B2",
                    "scenario": null
                },
                {
                    "value": "0,00E+00",
                    "module": "C1",
                    "scenario": null
                },
                {
                    "value": "1,27E-04",
                    "module": "C2",
                    "scenario": null
                },
                {
                    "value": "3,13E-04",
                    "module": "C3",
                    "scenario": "S2"
                },
                {
                    "value": "7,68E-04",
                    "module": "C3",
                    "scenario": "S3"
                },
                {
                    "value": "0,00E+00",
                    "module": "C4",
                    "scenario": null
                },
                {
                    "value": "-3,88E-04",
                    "module": "D",
                    "scenario": "S0"
                },
                {
                    "value": "0,00E+00",
                    "module": "D",
                    "scenario": "S1"
                },
                {
                    "value": "-1,27E-02",
                    "module": "D",
                    "scenario": "S2"
                },
                {
                    "value": "-5,34E-04",
                    "module": "D",
                    "scenario": "S3"
                }
            ]
        },
        {
            "parameter": "GWP-luluc",
            "values": [
                {
                    "value": "5,50E-03",
                    "module": "A1-A3",
                    "scenario": null
                },
                {
                    "value": "9,76E-04",
                    "module": "A4",
                    "scenario": null
                },
                {
                    "value": "1,97E-04",
                    "module": "A5",
                    "scenario": null
                },
                {
                    "value": "0,00E+00",
                    "module": "B1",
                    "scenario": null
                },
                {
                    "value": "1,96E-01",
                    "module": "B2",
                    "scenario": null
                },
                {
                    "value": "0,00E+00",
                    "module": "C1",
                    "scenario": null
                },
                {
                    "value": "5,57E-05",
                    "module": "C2",
                    "scenario": null
                },
                {
                    "value": "2,59E-05",
                    "module": "C3",
                    "scenario": "S2"
                },
                {
                    "value": "1,68E-04",
                    "module": "C3",
                    "scenario": "S3"
                },
                {
                    "value": "1,02E-04",
                    "module": "C4",
                    "scenario": null
                },
                {
                    "value": "-8,35E-06",
                    "module": "D",
                    "scenario": "S0"
                },
                {
                    "value": "0,00E+00",
                    "module": "D",
                    "scenario": "S1"
                },
                {
                    "value": "-2,74E-04",
                    "module": "D",
                    "scenario": "S2"
                },
                {
                    "value": "-1,97E-04",
                    "module": "D",
                    "scenario": "S3"
                }
            ]
        },
        {
            "parameter": "ODP",
            "values": [
                {
                    "value": "4,93E-09",
                    "module": "A1-A3",
                    "scenario": null
                },
                {
                    "value": "1,05E-14",
                    "module": "A4",
                    "scenario": null
                },
                {
                    "value": "1,48E-10",
                    "module": "A5",
                    "scenario": null
                },
                {
                    "value": "0,00E+00",
                    "module": "B1",
                    "scenario": null
                },
                {
                    "value": "3,41E-08",
                    "module": "B2",
                    "scenario": null
                },
                {
                    "value": "0,00E+00",
                    "module": "C1",
                    "scenario": null
                },
                {
                    "value": "5,99E-16",
                    "module": "C2",
                    "scenario": null
                },
                {
                    "value": "4,82E-13",
                    "module": "C3",
                    "scenario": "S2"
                },
                {
                    "value": "7,05E-13",
                    "module": "C3",
                    "scenario": "S3"
                },
                {
                    "value": "2,81E-13",
                    "module": "C4",
                    "scenario": null
                },
                {
                    "value": "-5,14E-13",
                    "module": "D",
                    "scenario": "S0"
                },
                {
                    "value": "0,00E+00",
                    "module": "D",
                    "scenario": "S1"
                },
                {
                    "value": "-1,68E-11",
                    "module": "D",
                    "scenario": "S2"
                },
                {
                    "value": "-8,72E-13",
                    "module": "D",
                    "scenario": "S3"
                }
            ]
        },
        {
            "parameter": "AP",
            "values": [
                {
                    "value": "1,70E-02",
                    "module": "A1-A3",
                    "scenario": null
                },
                {
                    "value": "1,04E-03",
                    "module": "A4",
                    "scenario": null
                },
                {
                    "value": "5,81E-04",
                    "module": "A5",
                    "scenario": null
                },
                {
                    "value": "0,00E+00",
                    "module": "B1",
                    "scenario": null
                },
                {
                    "value": "8,32E-04",
                    "module": "B2",
                    "scenario": null
                },
                {
                    "value": "0,00E+00",
                    "module": "C1",
                    "scenario": null
                },
                {
                    "value": "5,95E-05",
                    "module": "C2",
                    "scenario": null
                },
                {
                    "value": "1,29E-03",
                    "module": "C3",
                    "scenario": "S2"
                },
                {
                    "value": "1,47E-03",
                    "module": "C3",
                    "scenario": "S3"
                },
                {
                    "value": "6,20E-04",
                    "module": "C4",
                    "scenario": null
                },
                {
                    "value": "-9,99E-05",
                    "module": "D",
                    "scenario": "S0"
                },
                {
                    "value": "0,00E+00",
                    "module": "D",
                    "scenario": "S1"
                },
                {
                    "value": "-3,27E-03",
                    "module": "D",
                    "scenario": "S2"
                },
                {
                    "value": "-1,37E-03",
                    "module": "D",
                    "scenario": "S3"
                }
            ]
        },
        {
            "parameter": "POCP",
            "values": [
                {
                    "value": "1,58E-02",
                    "module": "A1-A3",
                    "scenario": null
                },
                {
                    "value": "9,68E-04",
                    "module": "A4",
                    "scenario": null
                },
                {
                    "value": "5,38E-04",
                    "module": "A5",
                    "scenario": null
                },
                {
                    "value": "4,18E-04",
                    "module": "B1",
                    "scenario": null
                },
                {
                    "value": "9,83E-04",
                    "module": "B2",
                    "scenario": null
                },
                {
                    "value": "0,00E+00",
                    "module": "C1",
                    "scenario": null
                },
                {
                    "value": "5,52E-05",
                    "module": "C2",
                    "scenario": null
                },
                {
                    "value": "1,12E-03",
                    "module": "C3",
                    "scenario": "S2"
                },
                {
                    "value": "1,27E-03",
                    "module": "C3",
                    "scenario": "S3"
                },
                {
                    "value": "4,41E-04",
                    "module": "C4",
                    "scenario": null
                },
                {
                    "value": "-7,58E-05",
                    "module": "D",
                    "scenario": "S0"
                },
                {
                    "value": "0,00E+00",
                    "module": "D",
                    "scenario": "S1"
                },
                {
                    "value": "-2,48E-03",
                    "module": "D",
                    "scenario": "S2"
                },
                {
                    "value": "-1,44E-03",
                    "module": "D",
                    "scenario": "S3"
                }
            ]
        },
        {
            "parameter": "ADPE",
            "values": [
                {
                    "value": "1,27E-06",
                    "module": "A1-A3",
                    "scenario": null
                },
                {
                    "value": "1,46E-08",
                    "module": "A4",
                    "scenario": null
                },
                {
                    "value": "3,90E-08",
                    "module": "A5",
                    "scenario": null
                },
                {
                    "value": "0,00E+00",
                    "module": "B1",
                    "scenario": null
                },
                {
                    "value": "2,30E-07",
                    "module": "B2",
                    "scenario": null
                },
                {
                    "value": "0,00E+00",
                    "module": "C1",
                    "scenario": null
                },
                {
                    "value": "8,35E-10",
                    "module": "C2",
                    "scenario": null
                },
                {
                    "value": "1,18E-08",
                    "module": "C3",
                    "scenario": "S2"
                },
                {
                    "value": "1,80E-08",
                    "module": "C3",
                    "scenario": "S3"
                },
                {
                    "value": "1,45E-08",
                    "module": "C4",
                    "scenario": null
                },
                {
                    "value": "-1,15E-08",
                    "module": "D",
                    "scenario": "S0"
                },
                {
                    "value": "0,00E+00",
                    "module": "D",
                    "scenario": "S1"
                },
                {
                    "value": "-3,76E-07",
                    "module": "D",
                    "scenario": "S2"
                },
                {
                    "value": "-4,20E-08",
                    "module": "D",
                    "scenario": "S3"
                }
            ]
        },
        {
            "parameter": "ADPF",
            "values": [
                {
                    "value": "2,41E+02",
                    "module": "A1-A3",
                    "scenario": null
                },
                {
                    "value": "2,34E+00",
                    "module": "A4",
                    "scenario": null
                },
                {
                    "value": "7,35E+00",
                    "module": "A5",
                    "scenario": null
                },
                {
                    "value": "0,00E+00",
                    "module": "B1",
                    "scenario": null
                },
                {
                    "value": "5,90E+00",
                    "module": "B2",
                    "scenario": null
                },
                {
                    "value": "0,00E+00",
                    "module": "C1",
                    "scenario": null
                },
                {
                    "value": "1,34E-01",
                    "module": "C2",
                    "scenario": null
                },
                {
                    "value": "1,33E+00",
                    "module": "C3",
                    "scenario": "S2"
                },
                {
                    "value": "1,94E+00",
                    "module": "C3",
                    "scenario": "S3"
                },
                {
                    "value": "2,97E+00",
                    "module": "C4",
                    "scenario": null
                },
                {
                    "value": "-1,29E+00",
                    "module": "D",
                    "scenario": "S0"
                },
                {
                    "value": "0,00E+00",
                    "module": "D",
                    "scenario": "S1"
                },
                {
                    "value": "-4,23E+01",
                    "module": "D",
                    "scenario": "S2"
                },
                {
                    "value": "-7,67E+01",
                    "module": "D",
                    "scenario": "S3"
                }
            ]
        },
        {
            "parameter": "WDP",
            "values": [
                {
                    "value": "9,89E+00",
                    "module": "A1-A3",
                    "scenario": null
                },
                {
                    "value": "1,57E-03",
                    "module": "A4",
                    "scenario": null
                },
                {
                    "value": "3,17E-01",
                    "module": "A5",
                    "scenario": null
                },
                {
                    "value": "0,00E+00",
                    "module": "B1",
                    "scenario": null
                },
                {
                    "value": "9,99E-02",
                    "module": "B2",
                    "scenario": null
                },
                {
                    "value": "0,00E+00",
                    "module": "C1",
                    "scenario": null
                },
                {
                    "value": "8,94E-05",
                    "module": "C2",
                    "scenario": null
                },
                {
                    "value": "6,70E-01",
                    "module": "C3",
                    "scenario": "S2"
                },
                {
                    "value": "6,74E-01",
                    "module": "C3",
                    "scenario": "S3"
                },
                {
                    "value": "-2,22E-03",
                    "module": "C4",
                    "scenario": null
                },
                {
                    "value": "-8,00E-03",
                    "module": "D",
                    "scenario": "S0"
                },
                {
                    "value": "0,00E+00",
                    "module": "D",
                    "scenario": "S1"
                },
                {
                    "value": "-2,62E-01",
                    "module": "D",
                    "scenario": "S2"
                },
                {
                    "value": "-7,67E-02",
                    "module": "D",
                    "scenario": "S3"
                }
            ]
        },
        {
            "parameter": "EP-freshwater",
            "values": [
                {
                    "value": "2,56E-05",
                    "module": "A1-A3",
                    "scenario": null
                },
                {
                    "value": "5,23E-07",
                    "module": "A4",
                    "scenario": null
                },
                {
                    "value": "7,89E-07",
                    "module": "A5",
                    "scenario": null
                },
                {
                    "value": "0,00E+00",
                    "module": "B1",
                    "scenario": null
                },
                {
                    "value": "5,19E-06",
                    "module": "B2",
                    "scenario": null
                },
                {
                    "value": "0,00E+00",
                    "module": "C1",
                    "scenario": null
                },
                {
                    "value": "2,98E-08",
                    "module": "C2",
                    "scenario": null
                },
                {
                    "value": "1,94E-07",
                    "module": "C3",
                    "scenario": "S2"
                },
                {
                    "value": "3,13E-07",
                    "module": "C3",
                    "scenario": "S3"
                },
                {
                    "value": "3,91E-05",
                    "module": "C4",
                    "scenario": null
                },
                {
                    "value": "-1,05E-07",
                    "module": "D",
                    "scenario": "S0"
                },
                {
                    "value": "0,00E+00",
                    "module": "D",
                    "scenario": "S1"
                },
                {
                    "value": "-3,43E-06",
                    "module": "D",
                    "scenario": "S2"
                },
                {
                    "value": "-4,65E-07",
                    "module": "D",
                    "scenario": "S3"
                }
            ]
        },
        {
            "parameter": "EP-marine",
            "values": [
                {
                    "value": "4,68E-03",
                    "module": "A1-A3",
                    "scenario": null
                },
                {
                    "value": "5,12E-04",
                    "module": "A4",
                    "scenario": null
                },
                {
                    "value": "1,69E-04",
                    "module": "A5",
                    "scenario": null
                },
                {
                    "value": "0,00E+00",
                    "module": "B1",
                    "scenario": null
                },
                {
                    "value": "1,97E-04",
                    "module": "B2",
                    "scenario": null
                },
                {
                    "value": "0,00E+00",
                    "module": "C1",
                    "scenario": null
                },
                {
                    "value": "2,92E-05",
                    "module": "C2",
                    "scenario": null
                },
                {
                    "value": "4,12E-04",
                    "module": "C3",
                    "scenario": "S2"
                },
                {
                    "value": "4,93E-04",
                    "module": "C3",
                    "scenario": "S3"
                },
                {
                    "value": "1,37E-04",
                    "module": "C4",
                    "scenario": null
                },
                {
                    "value": "-2,71E-05",
                    "module": "D",
                    "scenario": "S0"
                },
                {
                    "value": "0,00E+00",
                    "module": "D",
                    "scenario": "S1"
                },
                {
                    "value": "-8,88E-04",
                    "module": "D",
                    "scenario": "S2"
                },
                {
                    "value": "-4,64E-04",
                    "module": "D",
                    "scenario": "S3"
                }
            ]
        },
        {
            "parameter": "EP-terrestrial",
            "values": [
                {
                    "value": "5,00E-02",
                    "module": "A1-A3",
                    "scenario": null
                },
                {
                    "value": "5,66E-03",
                    "module": "A4",
                    "scenario": null
                },
                {
                    "value": "1,86E-03",
                    "module": "A5",
                    "scenario": null
                },
                {
                    "value": "0,00E+00",
                    "module": "B1",
                    "scenario": null
                },
                {
                    "value": "2,83E-03",
                    "module": "B2",
                    "scenario": null
                },
                {
                    "value": "0,00E+00",
                    "module": "C1",
                    "scenario": null
                },
                {
                    "value": "3,23E-04",
                    "module": "C2",
                    "scenario": null
                },
                {
                    "value": "5,85E-03",
                    "module": "C3",
                    "scenario": "S2"
                },
                {
                    "value": "6,74E-03",
                    "module": "C3",
                    "scenario": "S3"
                },
                {
                    "value": "1,51E-03",
                    "module": "C4",
                    "scenario": null
                },
                {
                    "value": "-2,90E-04",
                    "module": "D",
                    "scenario": "S0"
                },
                {
                    "value": "0,00E+00",
                    "module": "D",
                    "scenario": "S1"
                },
                {
                    "value": "-9,51E-03",
                    "module": "D",
                    "scenario": "S2"
                },
                {
                    "value": "-5,08E-03",
                    "module": "D",
                    "scenario": "S3"
                }
            ]
        }
    ],
    "additional_environmental_impact": [
        {
            "parameter": "PM",
            "values": [
                {
                    "value": "1,59E-07",
                    "module": "A1-A3",
                    "scenario": null
                },
                {
                    "value": "6,02E-09",
                    "module": "A4",
                    "scenario": null
                },
                {
                    "value": "5,21E-09",
                    "module": "A5",
                    "scenario": null
                },
                {
                    "value": "0,00E+00",
                    "module": "B1",
                    "scenario": null
                },
                {
                    "value": "6,84E-08",
                    "module": "B2",
                    "scenario": null
                },
                {
                    "value": "0,00E+00",
                    "module": "C1",
                    "scenario": null
                },
                {
                    "value": "3,44E-10",
                    "module": "C2",
                    "scenario": null
                },
                {
                    "value": "8,23E-09",
                    "module": "C3",
                    "scenario": "S2"
                },
                {
                    "value": "9,36E-09",
                    "module": "C3",
                    "scenario": "S3"
                },
                {
                    "value": "5,96E-09",
                    "module": "C4",
                    "scenario": null
                },
                {
                    "value": "-8,27E-10",
                    "module": "D",
                    "scenario": "S0"
                },
                {
                    "value": "0,00E+00",
                    "module": "D",
                    "scenario": "S1"
                },
                {
                    "value": "0,00E+00",
                    "module": "D",
                    "scenario": "S2"
                },
                {
                    "value": "-1,78E-08",
                    "module": "D",
                    "scenario": "S3"
                }
            ]
        },
        {
            "parameter": "ETP-fw",
            "values": [
                {
                    "value": "1,23E+02",
                    "module": "A1-A3",
                    "scenario": null
                },
                {
                    "value": "1,62E+00",
                    "module": "A4",
                    "scenario": null
                },
                {
                    "value": "3,76E+00",
                    "module": "A5",
                    "scenario": null
                },
                {
                    "value": "3,60E-03",
                    "module": "B1",
                    "scenario": null
                },
                {
                    "value": "2,69E+00",
                    "module": "B2",
                    "scenario": null
                },
                {
                    "value": "0,00E+00",
                    "module": "C1",
                    "scenario": null
                },
                {
                    "value": "9,27E-02",
                    "module": "C2",
                    "scenario": null
                },
                {
                    "value": "6,80E-01",
                    "module": "C3",
                    "scenario": "S2"
                },
                {
                    "value": "1,03E+00",
                    "module": "C3",
                    "scenario": "S3"
                },
                {
                    "value": "2,91E+00",
                    "module": "C4",
                    "scenario": null
                },
                {
                    "value": "-2,84E-01",
                    "module": "D",
                    "scenario": "S0"
                },
                {
                    "value": "0,00E+00",
                    "module": "D",
                    "scenario": "S1"
                },
                {
                    "value": "0,00E+00",
                    "module": "D",
                    "scenario": "S2"
                },
                {
                    "value": "-1,29E+01",
                    "module": "D",
                    "scenario": "S3"
                }
            ]
        },
        {
            "parameter": "HTP-c",
            "values": [
                {
                    "value": "3,80E-09",
                    "module": "A1-A3",
                    "scenario": null
                },
                {
                    "value": "3,28E-11",
                    "module": "A4",
                    "scenario": null
                },
                {
                    "value": "1,17E-10",
                    "module": "A5",
                    "scenario": null
                },
                {
                    "value": "0,00E+00",
                    "module": "B1",
                    "scenario": null
                },
                {
                    "value": "6,21E-10",
                    "module": "B2",
                    "scenario": null
                },
                {
                    "value": "0,00E+00",
                    "module": "C1",
                    "scenario": null
                },
                {
                    "value": "1,87E-12",
                    "module": "C2",
                    "scenario": null
                },
                {
                    "value": "6,00E-11",
                    "module": "C3",
                    "scenario": "S2"
                },
                {
                    "value": "6,82E-11",
                    "module": "C3",
                    "scenario": "S3"
                },
                {
                    "value": "1,30E-10",
                    "module": "C4",
                    "scenario": null
                },
                {
                    "value": "-1,30E-11",
                    "module": "D",
                    "scenario": "S0"
                },
                {
                    "value": "0,00E+00",
                    "module": "D",
                    "scenario": "S1"
                },
                {
                    "value": "0,00E+00",
                    "module": "D",
                    "scenario": "S2"
                },
                {
                    "value": "-1,14E-10",
                    "module": "D",
                    "scenario": "S3"
                }
            ]
        },
        {
            "parameter": "HTP-nc",
            "values": [
                {
                    "value": "2,56E-07",
                    "module": "A1-A3",
                    "scenario": null
                },
                {
                    "value": "1,95E-09",
                    "module": "A4",
                    "scenario": null
                },
                {
                    "value": "7,85E-09",
                    "module": "A5",
                    "scenario": null
                },
                {
                    "value": "2,60E-11",
                    "module": "B1",
                    "scenario": null
                },
                {
                    "value": "9,46E-09",
                    "module": "B2",
                    "scenario": null
                },
                {
                    "value": "0,00E+00",
                    "module": "C1",
                    "scenario": null
                },
                {
                    "value": "1,11E-10",
                    "module": "C2",
                    "scenario": null
                },
                {
                    "value": "3,53E-09",
                    "module": "C3",
                    "scenario": "S2"
                },
                {
                    "value": "3,93E-09",
                    "module": "C3",
                    "scenario": "S3"
                },
                {
                    "value": "1,09E-08",
                    "module": "C4",
                    "scenario": null
                },
                {
                    "value": "-5,00E-10",
                    "module": "D",
                    "scenario": "S0"
                },
                {
                    "value": "0,00E+00",
                    "module": "D",
                    "scenario": "S1"
                },
                {
                    "value": "0,00E+00",
                    "module": "D",
                    "scenario": "S2"
                },
                {
                    "value": "-5,74E-09",
                    "module": "D",
                    "scenario": "S3"
                }
            ]
        },
        {
            "parameter": "SQP",
            "values": [
                {
                    "value": null,
                    "module": "A1-A3",
                    "scenario": null
                },
                {
                    "value": null,
                    "module": "A4",
                    "scenario": null
                },
                {
                    "value": null,
                    "module": "A5",
                    "scenario": null
                },
                {
                    "value": null,
                    "module": "B1",
                    "scenario": null
                },
                {
                    "value": null,
                    "module": "B2",
                    "scenario": null
                },
                {
                    "value": null,
                    "module": "C1",
                    "scenario": null
                },
                {
                    "value": null,
                    "module": "C2",
                    "scenario": null
                },
                {
                    "value": null,
                    "module": "C3",
                    "scenario": "S2"
                },
                {
                    "value": null,
                    "module": "C3",
                    "scenario": "S3"
                },
                {
                    "value": null,
                    "module": "C4",
                    "scenario": null
                },
                {
                    "value": null,
                    "module": "D",
                    "scenario": "S0"
                },
                {
                    "value": null,
                    "module": "D",
                    "scenario": "S1"
                },
                {
                    "value": null,
                    "module": "D",
                    "scenario": "S2"
                },
                {
                    "value": null,
                    "module": "D",
                    "scenario": "S3"
                }
            ]
        }
    ],
    "resource_use": [
        {
            "parameter": "PERE",
            "values": [
                {
                    "value": "1,90E+01",
                    "module": "A1-A3",
                    "scenario": null
                },
                {
                    "value": "1,33E-01",
                    "module": "A4",
                    "scenario": null
                },
                {
                    "value": "5,84E-01",
                    "module": "A5",
                    "scenario": null
                },
                {
                    "value": "0,00E+00",
                    "module": "B1",
                    "scenario": null
                },
                {
                    "value": "3,69E+00",
                    "module": "B2",
                    "scenario": null
                },
                {
                    "value": "0,00E+00",
                    "module": "C1",
                    "scenario": null
                },
                {
                    "value": "7,59E-03",
                    "module": "C2",
                    "scenario": null
                },
                {
                    "value": "3,05E-01",
                    "module": "C3",
                    "scenario": "S2"
                },
                {
                    "value": "4,76E-01",
                    "module": "C3",
                    "scenario": "S3"
                },
                {
                    "value": "2,44E-01",
                    "module": "C4",
                    "scenario": null
                },
                {
                    "value": "-3,55E-01",
                    "module": "D",
                    "scenario": "S0"
                },
                {
                    "value": "0,00E+00",
                    "module": "D",
                    "scenario": "S1"
                },
                {
                    "value": "-1,16E+01",
                    "module": "D",
                    "scenario": "S2"
                },
                {
                    "value": "-5,23E-01",
                    "module": "D",
                    "scenario": "S3"
                }
            ]
        },
        {
            "parameter": "PERM",
            "values": [
                {
                    "value": "7,00E-03",
                    "module": "A1-A3",
                    "scenario": null
                },
                {
                    "value": "0,00E+00",
                    "module": "A4",
                    "scenario": null
                },
                {
                    "value": "0,00E+00",
                    "module": "A5",
                    "scenario": null
                },
                {
                    "value": "0,00E+00",
                    "module": "B1",
                    "scenario": null
                },
                {
                    "value": "0,00E+00",
                    "module": "B2",
                    "scenario": null
                },
                {
                    "value": "0,00E+00",
                    "module": "C1",
                    "scenario": null
                },
                {
                    "value": "0,00E+00",
                    "module": "C2",
                    "scenario": null
                },
                {
                    "value": "-7,00E-03",
                    "module": "C3",
                    "scenario": "S2"
                },
                {
                    "value": "-7,00E-03",
                    "module": "C3",
                    "scenario": "S3"
                },
                {
                    "value": "0,00E+00",
                    "module": "C4",
                    "scenario": null
                },
                {
                    "value": "0,00E+00",
                    "module": "D",
                    "scenario": "S0"
                },
                {
                    "value": "0,00E+00",
                    "module": "D",
                    "scenario": "S1"
                },
                {
                    "value": "0,00E+00",
                    "module": "D",
                    "scenario": "S2"
                },
                {
                    "value": "0,00E+00",
                    "module": "D",
                    "scenario": "S3"
                }
            ]
        },
        {
            "parameter": "PERT",
            "values": [
                {
                    "value": "1,90E+01",
                    "module": "A1-A3",
                    "scenario": null
                },
                {
                    "value": "1,33E-01",
                    "module": "A4",
                    "scenario": null
                },
                {
                    "value": "5,84E-01",
                    "module": "A5",
                    "scenario": null
                },
                {
                    "value": "0,00E+00",
                    "module": "B1",
                    "scenario": null
                },
                {
                    "value": "3,69E+00",
                    "module": "B2",
                    "scenario": null
                },
                {
                    "value": "0,00E+00",
                    "module": "C1",
                    "scenario": null
                },
                {
                    "value": "7,59E-03",
                    "module": "C2",
                    "scenario": null
                },
                {
                    "value": "2,98E-01",
                    "module": "C3",
                    "scenario": "S2"
                },
                {
                    "value": "4,69E-01",
                    "module": "C3",
                    "scenario": "S3"
                },
                {
                    "value": "2,44E-01",
                    "module": "C4",
                    "scenario": null
                },
                {
                    "value": "-3,55E-01",
                    "module": "D",
                    "scenario": "S0"
                },
                {
                    "value": "0,00E+00",
                    "module": "D",
                    "scenario": "S1"
                },
                {
                    "value": "-1,16E+01",
                    "module": "D",
                    "scenario": "S2"
                },
                {
                    "value": "-5,23E-01",
                    "module": "D",
                    "scenario": "S3"
                }
            ]
        },
        {
            "parameter": "PENRE",
            "values": [
                {
                    "value": "1,55E+02",
                    "module": "A1-A3",
                    "scenario": null
                },
                {
                    "value": "2,35E+00",
                    "module": "A4",
                    "scenario": null
                },
                {
                    "value": "7,39E+00",
                    "module": "A5",
                    "scenario": null
                },
                {
                    "value": "0,00E+00",
                    "module": "B1",
                    "scenario": null
                },
                {
                    "value": "5,90E+00",
                    "module": "B2",
                    "scenario": null
                },
                {
                    "value": "0,00E+00",
                    "module": "C1",
                    "scenario": null
                },
                {
                    "value": "1,34E-01",
                    "module": "C2",
                    "scenario": null
                },
                {
                    "value": "8,82E+01",
                    "module": "C3",
                    "scenario": "S2"
                },
                {
                    "value": "8,88E+01",
                    "module": "C3",
                    "scenario": "S3"
                },
                {
                    "value": "2,97E+00",
                    "module": "C4",
                    "scenario": null
                },
                {
                    "value": "-1,29E+00",
                    "module": "D",
                    "scenario": "S0"
                },
                {
                    "value": "0,00E+00",
                    "module": "D",
                    "scenario": "S1"
                },
                {
                    "value": "-4,23E+01",
                    "module": "D",
                    "scenario": "S2"
                },
                {
                    "value": "-7,67E+01",
                    "module": "D",
                    "scenario": "S3"
                }
            ]
        },
        {
            "parameter": "PENRM",
            "values": [
                {
                    "value": "8,69E+01",
                    "module": "A1-A3",
                    "scenario": null
                },
                {
                    "value": "0,00E+00",
                    "module": "A4",
                    "scenario": null
                },
                {
                    "value": "-3,70E-02",
                    "module": "A5",
                    "scenario": null
                },
                {
                    "value": "0,00E+00",
                    "module": "B1",
                    "scenario": null
                },
                {
                    "value": "0,00E+00",
                    "module": "B2",
                    "scenario": null
                },
                {
                    "value": "0,00E+00",
                    "module": "C1",
                    "scenario": null
                },
                {
                    "value": "0,00E+00",
                    "module": "C2",
                    "scenario": null
                },
                {
                    "value": "-8,68E+01",
                    "module": "C3",
                    "scenario": "S2"
                },
                {
                    "value": "-8,68E+01",
                    "module": "C3",
                    "scenario": "S3"
                },
                {
                    "value": "0,00E+00",
                    "module": "C4",
                    "scenario": null
                },
                {
                    "value": "0,00E+00",
                    "module": "D",
                    "scenario": "S0"
                },
                {
                    "value": "0,00E+00",
                    "module": "D",
                    "scenario": "S1"
                },
                {
                    "value": "0,00E+00",
                    "module": "D",
                    "scenario": "S2"
                },
                {
                    "value": "0,00E+00",
                    "module": "D",
                    "scenario": "S3"
                }
            ]
        },
        {
            "parameter": "PENRT",
            "values": [
                {
                    "value": "2,41E+02",
                    "module": "A1-A3",
                    "scenario": null
                },
                {
                    "value": "2,35E+00",
                    "module": "A4",
                    "scenario": null
                },
                {
                    "value": "7,36E+00",
                    "module": "A5",
                    "scenario": null
                },
                {
                    "value": "0,00E+00",
                    "module": "B1",
                    "scenario": null
                },
                {
                    "value": "5,90E+00",
                    "module": "B2",
                    "scenario": null
                },
                {
                    "value": "0,00E+00",
                    "module": "C1",
                    "scenario": null
                },
                {
                    "value": "1,34E-01",
                    "module": "C2",
                    "scenario": null
                },
                {
                    "value": "1,33E+00",
                    "module": "C3",
                    "scenario": "S2"
                },
                {
                    "value": "1,94E+00",
                    "module": "C3",
                    "scenario": "S3"
                },
                {
                    "value": "2,97E+00",
                    "module": "C4",
                    "scenario": null
                },
                {
                    "value": "-1,29E+00",
                    "module": "D",
                    "scenario": "S0"
                },
                {
                    "value": "0,00E+00",
                    "module": "D",
                    "scenario": "S1"
                },
                {
                    "value": "-4,23E+01",
                    "module": "D",
                    "scenario": "S2"
                },
                {
                    "value": "-7,67E+01",
                    "module": "D",
                    "scenario": "S3"
                }
            ]
        },
        {
            "parameter": "SM",
            "values": [
                {
                    "value": "3,63E-01",
                    "module": "A1-A3",
                    "scenario": null
                },
                {
                    "value": "0,00E+00",
                    "module": "A4",
                    "scenario": null
                },
                {
                    "value": "1,09E-02",
                    "module": "A5",
                    "scenario": null
                },
                {
                    "value": "0,00E+00",
                    "module": "B1",
                    "scenario": null
                },
                {
                    "value": "0,00E+00",
                    "module": "B2",
                    "scenario": null
                },
                {
                    "value": "0,00E+00",
                    "module": "C1",
                    "scenario": null
                },
                {
                    "value": "0,00E+00",
                    "module": "C2",
                    "scenario": null
                },
                {
                    "value": "0,00E+00",
                    "module": "C3",
                    "scenario": "S2"
                },
                {
                    "value": "0,00E+00",
                    "module": "C3",
                    "scenario": "S3"
                },
                {
                    "value": "0,00E+00",
                    "module": "C4",
                    "scenario": null
                },
                {
                    "value": "0,00E+00",
                    "module": "D",
                    "scenario": "S0"
                },
                {
                    "value": "0,00E+00",
                    "module": "D",
                    "scenario": "S1"
                },
                {
                    "value": "0,00E+00",
                    "module": "D",
                    "scenario": "S2"
                },
                {
                    "value": "0,00E+00",
                    "module": "D",
                    "scenario": "S3"
                }
            ]
        },
        {
            "parameter": "RSF",
            "values": [
                {
                    "value": "0,00E+00",
                    "module": "A1-A3",
                    "scenario": null
                },
                {
                    "value": "0,00E+00",
                    "module": "A4",
                    "scenario": null
                },
                {
                    "value": "0,00E+00",
                    "module": "A5",
                    "scenario": null
                },
                {
                    "value": "0,00E+00",
                    "module": "B1",
                    "scenario": null
                },
                {
                    "value": "0,00E+00",
                    "module": "B2",
                    "scenario": null
                },
                {
                    "value": "0,00E+00",
                    "module": "C1",
                    "scenario": null
                },
                {
                    "value": "0,00E+00",
                    "module": "C2",
                    "scenario": null
                },
                {
                    "value": "0,00E+00",
                    "module": "C3",
                    "scenario": "S2"
                },
                {
                    "value": "0,00E+00",
                    "module": "C3",
                    "scenario": "S3"
                },
                {
                    "value": "0,00E+00",
                    "module": "C4",
                    "scenario": null
                },
                {
                    "value": "0,00E+00",
                    "module": "D",
                    "scenario": "S0"
                },
                {
                    "value": "0,00E+00",
                    "module": "D",
                    "scenario": "S1"
                },
                {
                    "value": "0,00E+00",
                    "module": "D",
                    "scenario": "S2"
                },
                {
                    "value": "0,00E+00",
                    "module": "D",
                    "scenario": "S3"
                }
            ]
        },
        {
            "parameter": "NRSF",
            "values": [
                {
                    "value": "0,00E+00",
                    "module": "A1-A3",
                    "scenario": null
                },
                {
                    "value": "0,00E+00",
                    "module": "A4",
                    "scenario": null
                },
                {
                    "value": "0,00E+00",
                    "module": "A5",
                    "scenario": null
                },
                {
                    "value": "0,00E+00",
                    "module": "B1",
                    "scenario": null
                },
                {
                    "value": "0,00E+00",
                    "module": "B2",
                    "scenario": null
                },
                {
                    "value": "0,00E+00",
                    "module": "C1",
                    "scenario": null
                },
                {
                    "value": "0,00E+00",
                    "module": "C2",
                    "scenario": null
                },
                {
                    "value": "0,00E+00",
                    "module": "C3",
                    "scenario": "S2"
                },
                {
                    "value": "0,00E+00",
                    "module": "C3",
                    "scenario": "S3"
                },
                {
                    "value": "0,00E+00",
                    "module": "C4",
                    "scenario": null
                },
                {
                    "value": "0,00E+00",
                    "module": "D",
                    "scenario": "S0"
                },
                {
                    "value": "0,00E+00",
                    "module": "D",
                    "scenario": "S1"
                },
                {
                    "value": "0,00E+00",
                    "module": "D",
                    "scenario": "S2"
                },
                {
                    "value": "0,00E+00",
                    "module": "D",
                    "scenario": "S3"
                }
            ]
        },
        {
            "parameter": "FW",
            "values": [
                {
                    "value": "2,43E-01",
                    "module": "A1-A3",
                    "scenario": null
                },
                {
                    "value": "1,50E-04",
                    "module": "A4",
                    "scenario": null
                },
                {
                    "value": "7,79E-03",
                    "module": "A5",
                    "scenario": null
                },
                {
                    "value": "0,00E+00",
                    "module": "B1",
                    "scenario": null
                },
                {
                    "value": "3,34E-03",
                    "module": "B2",
                    "scenario": null
                },
                {
                    "value": "0,00E+00",
                    "module": "C1",
                    "scenario": null
                },
                {
                    "value": "8,58E-06",
                    "module": "C2",
                    "scenario": null
                },
                {
                    "value": "1,57E-02",
                    "module": "C3",
                    "scenario": "S2"
                },
                {
                    "value": "1,59E-02",
                    "module": "C3",
                    "scenario": "S3"
                },
                {
                    "value": "3,48E-05",
                    "module": "C4",
                    "scenario": null
                },
                {
                    "value": "-3,39E-04",
                    "module": "D",
                    "scenario": "S0"
                },
                {
                    "value": "0,00E+00",
                    "module": "D",
                    "scenario": "S1"
                },
                {
                    "value": "-1,11E-02",
                    "module": "D",
                    "scenario": "S2"
                },
                {
                    "value": "-6,66E-03",
                    "module": "D",
                    "scenario": "S3"
                }
            ]
        }
    ],
    "end_of_life_waste": [
        {
            "parameter": "HWD",
            "values": [
                {
                    "value": "8,66E-06",
                    "module": "A1-A3",
                    "scenario": null
                },
                {
                    "value": "1,12E-11",
                    "module": "A4",
                    "scenario": null
                },
                {
                    "value": "2,60E-07",
                    "module": "A5",
                    "scenario": null
                },
                {
                    "value": "0,00E+00",
                    "module": "B1",
                    "scenario": null
                },
                {
                    "value": "4,19E-05",
                    "module": "B2",
                    "scenario": null
                },
                {
                    "value": "0,00E+00",
                    "module": "C1",
                    "scenario": null
                },
                {
                    "value": "6,41E-13",
                    "module": "C2",
                    "scenario": null
                },
                {
                    "value": "1,28E-10",
                    "module": "C3",
                    "scenario": "S2"
                },
                {
                    "value": "1,53E-10",
                    "module": "C3",
                    "scenario": "S3"
                },
                {
                    "value": "4,58E-10",
                    "module": "C4",
                    "scenario": null
                },
                {
                    "value": "-1,75E-10",
                    "module": "D",
                    "scenario": "S0"
                },
                {
                    "value": "0,00E+00",
                    "module": "D",
                    "scenario": "S1"
                },
                {
                    "value": "-5,72E-09",
                    "module": "D",
                    "scenario": "S2"
                },
                {
                    "value": "-1,28E-10",
                    "module": "D",
                    "scenario": "S3"
                }
            ]
        },
        {
            "parameter": "NHWD",
            "values": [
                {
                    "value": "8,81E-02",
                    "module": "A1-A3",
                    "scenario": null
                },
                {
                    "value": "3,36E-04",
                    "module": "A4",
                    "scenario": null
                },
                {
                    "value": "9,32E-03",
                    "module": "A5",
                    "scenario": null
                },
                {
                    "value": "0,00E+00",
                    "module": "B1",
                    "scenario": null
                },
                {
                    "value": "7,30E-03",
                    "module": "B2",
                    "scenario": null
                },
                {
                    "value": "0,00E+00",
                    "module": "C1",
                    "scenario": null
                },
                {
                    "value": "1,92E-05",
                    "module": "C2",
                    "scenario": null
                },
                {
                    "value": "2,22E-01",
                    "module": "C3",
                    "scenario": "S2"
                },
                {
                    "value": "2,22E-01",
                    "module": "C3",
                    "scenario": "S3"
                },
                {
                    "value": "2,94E+00",
                    "module": "C4",
                    "scenario": null
                },
                {
                    "value": "-6,52E-04",
                    "module": "D",
                    "scenario": "S0"
                },
                {
                    "value": "0,00E+00",
                    "module": "D",
                    "scenario": "S1"
                },
                {
                    "value": "-2,14E-02",
                    "module": "D",
                    "scenario": "S2"
                },
                {
                    "value": "-1,47E-03",
                    "module": "D",
                    "scenario": "S3"
                }
            ]
        },
        {
            "parameter": "RWD",
            "values": [
                {
                    "value": "7,54E-03",
                    "module": "A1-A3",
                    "scenario": null
                },
                {
                    "value": "2,89E-06",
                    "module": "A4",
                    "scenario": null
                },
                {
                    "value": "2,28E-04",
                    "module": "A5",
                    "scenario": null
                },
                {
                    "value": "0,00E+00",
                    "module": "B1",
                    "scenario": null
                },
                {
                    "value": "3,76E-04",
                    "module": "B2",
                    "scenario": null
                },
                {
                    "value": "0,00E+00",
                    "module": "C1",
                    "scenario": null
                },
                {
                    "value": "1,65E-07",
                    "module": "C2",
                    "scenario": null
                },
                {
                    "value": "6,97E-05",
                    "module": "C3",
                    "scenario": "S2"
                },
                {
                    "value": "1,14E-04",
                    "module": "C3",
                    "scenario": "S3"
                },
                {
                    "value": "3,65E-05",
                    "module": "C4",
                    "scenario": null
                },
                {
                    "value": "-1,02E-04",
                    "module": "D",
                    "scenario": "S0"
                },
                {
                    "value": "0,00E+00",
                    "module": "D",
                    "scenario": "S1"
                },
                {
                    "value": "-3,34E-03",
                    "module": "D",
                    "scenario": "S2"
                },
                {
                    "value": "-1,05E-04",
                    "module": "D",
                    "scenario": "S3"
                }
            ]
        }
    ],
    "end_of_life_flow": [
        {
            "parameter": "CRU",
            "values": [
                {
                    "value": "0,00E+00",
                    "module": "A1-A3",
                    "scenario": null
                },
                {
                    "value": "0,00E+00",
                    "module": "A4",
                    "scenario": null
                },
                {
                    "value": "0,00E+00",
                    "module": "A5",
                    "scenario": null
                },
                {
                    "value": "0,00E+00",
                    "module": "B1",
                    "scenario": null
                },
                {
                    "value": "0,00E+00",
                    "module": "B2",
                    "scenario": null
                },
                {
                    "value": "0,00E+00",
                    "module": "C1",
                    "scenario": null
                },
                {
                    "value": "0,00E+00",
                    "module": "C2",
                    "scenario": null
                },
                {
                    "value": "0,00E+00",
                    "module": "C3",
                    "scenario": "S2"
                },
                {
                    "value": "0,00E+00",
                    "module": "C3",
                    "scenario": "S3"
                },
                {
                    "value": "0,00E+00",
                    "module": "C4",
                    "scenario": null
                },
                {
                    "value": "0,00E+00",
                    "module": "D",
                    "scenario": "S0"
                },
                {
                    "value": "0,00E+00",
                    "module": "D",
                    "scenario": "S1"
                },
                {
                    "value": "0,00E+00",
                    "module": "D",
                    "scenario": "S2"
                },
                {
                    "value": "0,00E+00",
                    "module": "D",
                    "scenario": "S3"
                }
            ]
        },
        {
            "parameter": "MFR",
            "values": [
                {
                    "value": "0,00E+00",
                    "module": "A1-A3",
                    "scenario": null
                },
                {
                    "value": "0,00E+00",
                    "module": "A4",
                    "scenario": null
                },
                {
                    "value": "3,40E-03",
                    "module": "A5",
                    "scenario": null
                },
                {
                    "value": "0,00E+00",
                    "module": "B1",
                    "scenario": null
                },
                {
                    "value": "0,00E+00",
                    "module": "B2",
                    "scenario": null
                },
                {
                    "value": "0,00E+00",
                    "module": "C1",
                    "scenario": null
                },
                {
                    "value": "0,00E+00",
                    "module": "C2",
                    "scenario": null
                },
                {
                    "value": "0,00E+00",
                    "module": "C3",
                    "scenario": "S2"
                },
                {
                    "value": "0,00E+00",
                    "module": "C3",
                    "scenario": "S3"
                },
                {
                    "value": "0,00E+00",
                    "module": "C4",
                    "scenario": null
                },
                {
                    "value": "0,00E+00",
                    "module": "D",
                    "scenario": "S0"
                },
                {
                    "value": "0,00E+00",
                    "module": "D",
                    "scenario": "S1"
                },
                {
                    "value": "0,00E+00",
                    "module": "D",
                    "scenario": "S2"
                },
                {
                    "value": "0,00E+00",
                    "module": "D",
                    "scenario": "S3"
                }
            ]
        },
        {
            "parameter": "MER",
            "values": [
                {
                    "value": "0,00E+00",
                    "module": "A1-A3",
                    "scenario": null
                },
                {
                    "value": "0,00E+00",
                    "module": "A4",
                    "scenario": null
                },
                {
                    "value": "0,00E+00",
                    "module": "A5",
                    "scenario": null
                },
                {
                    "value": "0,00E+00",
                    "module": "B1",
                    "scenario": null
                },
                {
                    "value": "0,00E+00",
                    "module": "B2",
                    "scenario": null
                },
                {
                    "value": "0,00E+00",
                    "module": "C1",
                    "scenario": null
                },
                {
                    "value": "0,00E+00",
                    "module": "C2",
                    "scenario": null
                },
                {
                    "value": "0,00E+00",
                    "module": "C3",
                    "scenario": "S2"
                },
                {
                    "value": "0,00E+00",
                    "module": "C3",
                    "scenario": "S3"
                },
                {
                    "value": "0,00E+00",
                    "module": "C4",
                    "scenario": null
                },
                {
                    "value": "0,00E+00",
                    "module": "D",
                    "scenario": "S0"
                },
                {
                    "value": "0,00E+00",
                    "module": "D",
                    "scenario": "S1"
                },
                {
                    "value": "0,00E+00",
                    "module": "D",
                    "scenario": "S2"
                },
                {
                    "value": "0,00E+00",
                    "module": "D",
                    "scenario": "S3"
                }
            ]
        },
        {
            "parameter": "EEE",
            "values": [
                {
                    "value": "0,00E+00",
                    "module": "A1-A3",
                    "scenario": null
                },
                {
                    "value": "0,00E+00",
                    "module": "A4",
                    "scenario": null
                },
                {
                    "value": "3,77E-01",
                    "module": "A5",
                    "scenario": null
                },
                {
                    "value": "0,00E+00",
                    "module": "B1",
                    "scenario": null
                },
                {
                    "value": "0,00E+00",
                    "module": "B2",
                    "scenario": null
                },
                {
                    "value": "0,00E+00",
                    "module": "C1",
                    "scenario": null
                },
                {
                    "value": "0,00E+00",
                    "module": "C2",
                    "scenario": null
                },
                {
                    "value": "1,24E+01",
                    "module": "C3",
                    "scenario": "S2"
                },
                {
                    "value": "0,00E+00",
                    "module": "C3",
                    "scenario": "S3"
                },
                {
                    "value": "0,00E+00",
                    "module": "C4",
                    "scenario": null
                },
                {
                    "value": "0,00E+00",
                    "module": "D",
                    "scenario": "S0"
                },
                {
                    "value": "0,00E+00",
                    "module": "D",
                    "scenario": "S1"
                },
                {
                    "value": "0,00E+00",
                    "module": "D",
                    "scenario": "S2"
                },
                {
                    "value": "0,00E+00",
                    "module": "D",
                    "scenario": "S3"
                }
            ]
        },
        {
            "parameter": "EET",
            "values": [
                {
                    "value": "0,00E+00",
                    "module": "A1-A3",
                    "scenario": null
                },
                {
                    "value": "0,00E+00",
                    "module": "A4",
                    "scenario": null
                },
                {
                    "value": "6,76E-01",
                    "module": "A5",
                    "scenario": null
                },
                {
                    "value": "0,00E+00",
                    "module": "B1",
                    "scenario": null
                },
                {
                    "value": "0,00E+00",
                    "module": "B2",
                    "scenario": null
                },
                {
                    "value": "0,00E+00",
                    "module": "C1",
                    "scenario": null
                },
                {
                    "value": "0,00E+00",
                    "module": "C2",
                    "scenario": null
                },
                {
                    "value": "2,22E+01",
                    "module": "C3",
                    "scenario": "S2"
                },
                {
                    "value": "9,50E+01",
                    "module": "C3",
                    "scenario": "S3"
                },
                {
                    "value": "0,00E+00",
                    "module": "C4",
                    "scenario": null
                },
                {
                    "value": "0,00E+00",
                    "module": "D",
                    "scenario": "S0"
                },
                {
                    "value": "0,00E+00",
                    "module": "D",
                    "scenario": "S1"
                },
                {
                    "value": "0,00E+00",
                    "module": "D",
                    "scenario": "S2"
                },
                {
                    "value": "0,00E+00",
                    "module": "D",
                    "scenario": "S3"
                }
            ]
        }
    ]
}