{"product_name":"Spannstahl","epd_id":"EPD-VOE-20230108-IBC2-EN","declared_unit":{"unit":"ton","amount":1},"compliance":["DIN EN 15804+A2","ISO 14025"],"producer_name":"voestalpine AG","environmental_impact":[{"parameter":"GWP-total","unit":"kg CO2-eq","values":[{"value":"2,91E+03","module":"A1-A3","scenario":null},{"value":"0,00E+00","module":"C1","scenario":null},{"value":"3,02E+00","module":"C2","scenario":null},{"value":"0,00E+00","module":"C3","scenario":null},{"value":"2,42E+00","module":"C4","scenario":null},{"value":"-1,50E+03","module":"D","scenario":null}]},{"parameter":"GWP-fossil","unit":"kg CO2-eq","values":[{"value":"2,90E+03","module":"A1-A3","scenario":null},{"value":"0,00E+00","module":"C1","scenario":null},{"value":"3,00E+00","module":"C2","scenario":null},{"value":"0,00E+00","module":"C3","scenario":null},{"value":"2,44E+00","module":"C4","scenario":null},{"value":"-1,49E+03","module":"D","scenario":null}]},{"parameter":"GWP-biogenic","unit":"kg CO2-eq","values":[{"value":"1,65E+01","module":"A1-A3","scenario":null},{"value":"0,00E+00","module":"C1","scenario":null},{"value":"-3,56E-03","module":"C2","scenario":null},{"value":"0,00E+00","module":"C3","scenario":null},{"value":"-2,50E-02","module":"C4","scenario":null},{"value":"-9,68E-01","module":"D","scenario":null}]},{"parameter":"GWP-luluc","unit":"kg CO2-eq","values":[{"value":"1,06E+00","module":"A1-A3","scenario":null},{"value":"0,00E+00","module":"C1","scenario":null},{"value":"2,44E-02","module":"C2","scenario":null},{"value":"0,00E+00","module":"C3","scenario":null},{"value":"2,44E-03","module":"C4","scenario":null},{"value":"2,16E-01","module":"D","scenario":null}]},{"parameter":"ODP","unit":"kg CFC11-eq","values":[{"value":"2,18E-11","module":"A1-A3","scenario":null},{"value":"0,00E+00","module":"C1","scenario":null},{"value":"5,90E-16","module":"C2","scenario":null},{"value":"0,00E+00","module":"C3","scenario":null},{"value":"5,77E-15","module":"C4","scenario":null},{"value":"-2,49E-12","module":"D","scenario":null}]},{"parameter":"AP","unit":"mol H+-eq","values":[{"value":"9,09E+00","module":"A1-A3","scenario":null},{"value":"0,00E+00","module":"C1","scenario":null},{"value":"9,92E-03","module":"C2","scenario":null},{"value":"0,00E+00","module":"C3","scenario":null},{"value":"7,78E-03","module":"C4","scenario":null},{"value":"-2,68E+00","module":"D","scenario":null}]},{"parameter":"POCP","unit":"kg NMVOC-eq","values":[{"value":"7,31E+00","module":"A1-A3","scenario":null},{"value":"0,00E+00","module":"C1","scenario":null},{"value":"8,94E-03","module":"C2","scenario":null},{"value":"0,00E+00","module":"C3","scenario":null},{"value":"6,08E-03","module":"C4","scenario":null},{"value":"-2,05E+00","module":"D","scenario":null}]},{"parameter":"ADPE","unit":"kg Sb-eq","values":[{"value":"4,58E-03","module":"A1-A3","scenario":null},{"value":"0,00E+00","module":"C1","scenario":null},{"value":"2,65E-07","module":"C2","scenario":null},{"value":"0,00E+00","module":"C3","scenario":null},{"value":"1,68E-07","module":"C4","scenario":null},{"value":"-3,25E-03","module":"D","scenario":null}]},{"parameter":"ADPF","unit":"MJ","values":[{"value":"2,63E+04","module":"A1-A3","scenario":null},{"value":"0,00E+00","module":"C1","scenario":null},{"value":"3,98E+01","module":"C2","scenario":null},{"value":"0,00E+00","module":"C3","scenario":null},{"value":"3,56E+01","module":"C4","scenario":null},{"value":"-1,30E+04","module":"D","scenario":null}]},{"parameter":"WDP","unit":"m3 world-eq. Deprived","values":[{"value":"5,23E+02","module":"A1-A3","scenario":null},{"value":"0,00E+00","module":"C1","scenario":null},{"value":"2,77E-02","module":"C2","scenario":null},{"value":"0,00E+00","module":"C3","scenario":null},{"value":"-2,89E-02","module":"C4","scenario":null},{"value":"-2,93E+02","module":"D","scenario":null}]},{"parameter":"EP-freshwater","unit":"kg P-eq","values":[{"value":"1,52E-02","module":"A1-A3","scenario":null},{"value":"0,00E+00","module":"C1","scenario":null},{"value":"8,88E-06","module":"C2","scenario":null},{"value":"0,00E+00","module":"C3","scenario":null},{"value":"1,86E-06","module":"C4","scenario":null},{"value":"-3,06E-04","module":"D","scenario":null}]},{"parameter":"EP-marine","unit":"kg N-eq","values":[{"value":"2,19E+00","module":"A1-A3","scenario":null},{"value":"0,00E+00","module":"C1","scenario":null},{"value":"4,55E-03","module":"C2","scenario":null},{"value":"0,00E+00","module":"C3","scenario":null},{"value":"1,93E-03","module":"C4","scenario":null},{"value":"-4,00E-01","module":"D","scenario":null}]},{"parameter":"EP-terrestrial","unit":"mol N-eq.","values":[{"value":"2,33E+01","module":"A1-A3","scenario":null},{"value":"0,00E+00","module":"C1","scenario":null},{"value":"5,08E-02","module":"C2","scenario":null},{"value":"0,00E+00","module":"C3","scenario":null},{"value":"2,12E-02","module":"C4","scenario":null},{"value":"-3,90E+00","module":"D","scenario":null}]}],"additional_environmental_impact":[{"parameter":"PM","unit":"Disease incidence","values":[{"value":null,"module":"A1-A3","scenario":null},{"value":null,"module":"C1","scenario":null},{"value":null,"module":"C2","scenario":null},{"value":null,"module":"C3","scenario":null},{"value":null,"module":"C4","scenario":null},{"value":null,"module":"D","scenario":null}]},{"parameter":"ETP-fw","unit":"CTUe","values":[{"value":null,"module":"A1-A3","scenario":null},{"value":null,"module":"C1","scenario":null},{"value":null,"module":"C2","scenario":null},{"value":null,"module":"C3","scenario":null},{"value":null,"module":"C4","scenario":null},{"value":null,"module":"D","scenario":null}]},{"parameter":"HTP-c","unit":"CTUh","values":[{"value":null,"module":"A1-A3","scenario":null},{"value":null,"module":"C1","scenario":null},{"value":null,"module":"C2","scenario":null},{"value":null,"module":"C3","scenario":null},{"value":null,"module":"C4","scenario":null},{"value":null,"module":"D","scenario":null}]},{"parameter":"HTP-nc","unit":"CTUh","values":[{"value":null,"module":"A1-A3","scenario":null},{"value":null,"module":"C1","scenario":null},{"value":null,"module":"C2","scenario":null},{"value":null,"module":"C3","scenario":null},{"value":null,"module":"C4","scenario":null},{"value":null,"module":"D","scenario":null}]},{"parameter":"SQP","unit":"-","values":[{"value":null,"module":"A1-A3","scenario":null},{"value":null,"module":"C1","scenario":null},{"value":null,"module":"C2","scenario":null},{"value":null,"module":"C3","scenario":null},{"value":null,"module":"C4","scenario":null},{"value":null,"module":"D","scenario":null}]}],"resource_use":[{"parameter":"PERE","unit":"MJ","values":[{"value":"3,19E+03","module":"A1-A3","scenario":null},{"value":"0,00E+00","module":"C1","scenario":null},{"value":"2,29E+00","module":"C2","scenario":null},{"value":"0,00E+00","module":"C3","scenario":null},{"value":"2,57E+00","module":"C4","scenario":null},{"value":"1,20E+03","module":"D","scenario":null}]},{"parameter":"PERM","unit":"","values":[{"value":"6,81E+01","module":"A1-A3","scenario":null},{"value":"0,00E+00","module":"C1","scenario":null},{"value":"0,00E+00","module":"C2","scenario":null},{"value":"0,00E+00","module":"C3","scenario":null},{"value":"0,00E+00","module":"C4","scenario":null},{"value":"0,00E+00","module":"D","scenario":null}]},{"parameter":"PERT","unit":"MJ","values":[{"value":"3,26E+03","module":"A1-A3","scenario":null},{"value":"0,00E+00","module":"C1","scenario":null},{"value":"2,29E+00","module":"C2","scenario":null},{"value":"0,00E+00","module":"C3","scenario":null},{"value":"2,57E+00","module":"C4","scenario":null},{"value":"1,20E+03","module":"D","scenario":null}]},{"parameter":"PENRE","unit":"MJ","values":[{"value":"2,64E+04","module":"A1-A3","scenario":null},{"value":"0,00E+00","module":"C1","scenario":null},{"value":"4,00E+01","module":"C2","scenario":null},{"value":"0,00E+00","module":"C3","scenario":null},{"value":"3,56E+01","module":"C4","scenario":null},{"value":"-1,30E+04","module":"D","scenario":null}]},{"parameter":"PENRM","unit":"MJ","values":[{"value":"1,16E+00","module":"A1-A3","scenario":null},{"value":"0,00E+00","module":"C1","scenario":null},{"value":"0,00E+00","module":"C2","scenario":null},{"value":"0,00E+00","module":"C3","scenario":null},{"value":"0,00E+00","module":"C4","scenario":null},{"value":"0,00E+00","module":"D","scenario":null}]},{"parameter":"PENRT","unit":"MJ","values":[{"value":"2,64E+04","module":"A1-A3","scenario":null},{"value":"0,00E+00","module":"C1","scenario":null},{"value":"4,00E+01","module":"C2","scenario":null},{"value":"0,00E+00","module":"C3","scenario":null},{"value":"3,56E+01","module":"C4","scenario":null},{"value":"-1,30E+04","module":"D","scenario":null}]},{"parameter":"SM","unit":"kg","values":[{"value":"1,17E+02","module":"A1-A3","scenario":null},{"value":"0,00E+00","module":"C1","scenario":null},{"value":"0,00E+00","module":"C2","scenario":null},{"value":"0,00E+00","module":"C3","scenario":null},{"value":"0,00E+00","module":"C4","scenario":null},{"value":"8,82E+02","module":"D","scenario":null}]},{"parameter":"RSF","unit":"MJ","values":[{"value":"0,00E+00","module":"A1-A3","scenario":null},{"value":"0,00E+00","module":"C1","scenario":null},{"value":"0,00E+00","module":"C2","scenario":null},{"value":"0,00E+00","module":"C3","scenario":null},{"value":"0,00E+00","module":"C4","scenario":null},{"value":"0,00E+00","module":"D","scenario":null}]},{"parameter":"NRSF","unit":"MJ","values":[{"value":"0,00E+00","module":"A1-A3","scenario":null},{"value":"0,00E+00","module":"C1","scenario":null},{"value":"0,00E+00","module":"C2","scenario":null},{"value":"0,00E+00","module":"C3","scenario":null},{"value":"0,00E+00","module":"C4","scenario":null},{"value":"0,00E+00","module":"D","scenario":null}]},{"parameter":"FW","unit":"m3","values":[{"value":"1,62E+01","module":"A1-A3","scenario":null},{"value":"0,00E+00","module":"C1","scenario":null},{"value":"2,62E-03","module":"C2","scenario":null},{"value":"0,00E+00","module":"C3","scenario":null},{"value":"3,67E-04","module":"C4","scenario":null},{"value":"-6,59E+00","module":"D","scenario":null}]}],"end_of_life_waste":[{"parameter":"HWD","unit":"kg","values":[{"value":"3,91E-04","module":"A1-A3","scenario":null},{"value":"0,00E+00","module":"C1","scenario":null},{"value":"2,11E-09","module":"C2","scenario":null},{"value":"0,00E+00","module":"C3","scenario":null},{"value":"6,30E-09","module":"C4","scenario":null},{"value":"3,63E-06","module":"D","scenario":null}]},{"parameter":"NHWD","unit":"kg","values":[{"value":"6,60E+01","module":"A1-A3","scenario":null},{"value":"0,00E+00","module":"C1","scenario":null},{"value":"6,27E-03","module":"C2","scenario":null},{"value":"0,00E+00","module":"C3","scenario":null},{"value":"5,01E+01","module":"C4","scenario":null},{"value":"1,56E+02","module":"D","scenario":null}]},{"parameter":"RWD","unit":"kg","values":[{"value":"1,21E-01","module":"A1-A3","scenario":null},{"value":"0,00E+00","module":"C1","scenario":null},{"value":"7,25E-05","module":"C2","scenario":null},{"value":"0,00E+00","module":"C3","scenario":null},{"value":"4,05E-04","module":"C4","scenario":null},{"value":"4,71E-04","module":"D","scenario":null}]}],"end_of_life_flow":[{"parameter":"CRU","unit":"kg","values":[{"value":"0,00E+00","module":"A1-A3","scenario":null},{"value":"0,00E+00","module":"C1","scenario":null},{"value":"0,00E+00","module":"C2","scenario":null},{"value":"0,00E+00","module":"C3","scenario":null},{"value":"0,00E+00","module":"C4","scenario":null},{"value":"0,00E+00","module":"D","scenario":null}]},{"parameter":"MFR","unit":"kg","values":[{"value":"0,00E+00","module":"A1-A3","scenario":null},{"value":"0,00E+00","module":"C1","scenario":null},{"value":"0,00E+00","module":"C2","scenario":null},{"value":"9,50E+02","module":"C3","scenario":null},{"value":"0,00E+00","module":"C4","scenario":null},{"value":"0,00E+00","module":"D","scenario":null}]},{"parameter":"MER","unit":"kg","values":[{"value":"0,00E+00","module":"A1-A3","scenario":null},{"value":"0,00E+00","module":"C1","scenario":null},{"value":"0,00E+00","module":"C2","scenario":null},{"value":"0,00E+00","module":"C3","scenario":null},{"value":"0,00E+00","module":"C4","scenario":null},{"value":"0,00E+00","module":"D","scenario":null}]},{"parameter":"EEE","unit":"MJ","values":[{"value":"0,00E+00","module":"A1-A3","scenario":null},{"value":"0,00E+00","module":"C1","scenario":null},{"value":"0,00E+00","module":"C2","scenario":null},{"value":"0,00E+00","module":"C3","scenario":null},{"value":"0,00E+00","module":"C4","scenario":null},{"value":"0,00E+00","module":"D","scenario":null}]},{"parameter":"EET","unit":"MJ","values":[{"value":"0,00E+00","module":"A1-A3","scenario":null},{"value":"0,00E+00","module":"C1","scenario":null},{"value":"0,00E+00","module":"C2","scenario":null},{"value":"0,00E+00","module":"C3","scenario":null},{"value":"0,00E+00","module":"C4","scenario":null},{"value":"0,00E+00","module":"D","scenario":null}]}]}