{
    "product_name": "Mauerziegel (mit D\u00e4mmstoff gef\u00fcllt)",
    "epd_id": "EPD-BDZ-20210063-ICG1-DE",
    "declared_unit": {
        "unit": "m3",
        "amount": 1.0
    },
    "compliance": [
        "DIN EN 15804",
        "ISO 14025"
    ],
    "producer_name": "Bundesverband der Deutschen Ziegelindustrie e.V.",
    "environmental_impact": [
        {
            "parameter": "GWP-total",
            "values": [
                {
                    "value": "1,46E+02",
                    "module": "A1-A3",
                    "scenario": null
                },
                {
                    "value": "4,17E+00",
                    "module": "A4",
                    "scenario": null
                },
                {
                    "value": "1,88E+00",
                    "module": "A5",
                    "scenario": null
                },
                {
                    "value": "3,44E-01",
                    "module": "C1",
                    "scenario": null
                },
                {
                    "value": "9,74E-01",
                    "module": "C2",
                    "scenario": null
                },
                {
                    "value": "-1,01E+01",
                    "module": "C3",
                    "scenario": null
                },
                {
                    "value": "9,12E-01",
                    "module": "C4",
                    "scenario": null
                },
                {
                    "value": "-1,90E+00",
                    "module": "D",
                    "scenario": "S0"
                },
                {
                    "value": "-1,06E+00",
                    "module": "D",
                    "scenario": "S1"
                }
            ]
        },
        {
            "parameter": "ODP",
            "values": [
                {
                    "value": "5,42E-11",
                    "module": "A1-A3",
                    "scenario": null
                },
                {
                    "value": "1,38E-15",
                    "module": "A4",
                    "scenario": null
                },
                {
                    "value": "3,16E-16",
                    "module": "A5",
                    "scenario": null
                },
                {
                    "value": "1,15E-16",
                    "module": "C1",
                    "scenario": null
                },
                {
                    "value": "3,23E-16",
                    "module": "C2",
                    "scenario": null
                },
                {
                    "value": "8,75E-15",
                    "module": "C3",
                    "scenario": null
                },
                {
                    "value": "5,07E-15",
                    "module": "C4",
                    "scenario": null
                },
                {
                    "value": "-3,41E-14",
                    "module": "D",
                    "scenario": "S0"
                },
                {
                    "value": "-2,15E-14",
                    "module": "D",
                    "scenario": "S1"
                }
            ]
        },
        {
            "parameter": "AP",
            "values": [
                {
                    "value": "3,20E-01",
                    "module": "A1-A3",
                    "scenario": null
                },
                {
                    "value": "2,90E-03",
                    "module": "A4",
                    "scenario": null
                },
                {
                    "value": "1,70E-04",
                    "module": "A5",
                    "scenario": null
                },
                {
                    "value": "1,20E-03",
                    "module": "C1",
                    "scenario": null
                },
                {
                    "value": "6,77E-04",
                    "module": "C2",
                    "scenario": null
                },
                {
                    "value": "9,92E-03",
                    "module": "C3",
                    "scenario": null
                },
                {
                    "value": "5,84E-03",
                    "module": "C4",
                    "scenario": null
                },
                {
                    "value": "-4,15E-03",
                    "module": "D",
                    "scenario": "S0"
                },
                {
                    "value": "-9,86E-04",
                    "module": "D",
                    "scenario": "S1"
                }
            ]
        },
        {
            "parameter": "EP",
            "values": [
                {
                    "value": "3,80E-02",
                    "module": "A1-A3",
                    "scenario": null
                },
                {
                    "value": "6,17E-04",
                    "module": "A4",
                    "scenario": null
                },
                {
                    "value": "3,85E-05",
                    "module": "A5",
                    "scenario": null
                },
                {
                    "value": "2,90E-04",
                    "module": "C1",
                    "scenario": null
                },
                {
                    "value": "1,44E-04",
                    "module": "C2",
                    "scenario": null
                },
                {
                    "value": "2,42E-03",
                    "module": "C3",
                    "scenario": null
                },
                {
                    "value": "6,58E-04",
                    "module": "C4",
                    "scenario": null
                },
                {
                    "value": "-7,63E-04",
                    "module": "D",
                    "scenario": "S0"
                },
                {
                    "value": "-1,76E-04",
                    "module": "D",
                    "scenario": "S1"
                }
            ]
        },
        {
            "parameter": "POCP",
            "values": [
                {
                    "value": "2,30E-02",
                    "module": "A1-A3",
                    "scenario": null
                },
                {
                    "value": "-1,06E-04",
                    "module": "A4",
                    "scenario": null
                },
                {
                    "value": "1,24E-05",
                    "module": "A5",
                    "scenario": null
                },
                {
                    "value": "1,20E-04",
                    "module": "C1",
                    "scenario": null
                },
                {
                    "value": "-2,47E-05",
                    "module": "C2",
                    "scenario": null
                },
                {
                    "value": "1,08E-03",
                    "module": "C3",
                    "scenario": null
                },
                {
                    "value": "4,39E-04",
                    "module": "C4",
                    "scenario": null
                },
                {
                    "value": "2,87E-04",
                    "module": "D",
                    "scenario": "S0"
                },
                {
                    "value": "-8,92E-05",
                    "module": "D",
                    "scenario": "S1"
                }
            ]
        },
        {
            "parameter": "ADPE",
            "values": [
                {
                    "value": "1,62E-05",
                    "module": "A1-A3",
                    "scenario": null
                },
                {
                    "value": "3,85E-07",
                    "module": "A4",
                    "scenario": null
                },
                {
                    "value": "1,34E-08",
                    "module": "A5",
                    "scenario": null
                },
                {
                    "value": "3,20E-08",
                    "module": "C1",
                    "scenario": null
                },
                {
                    "value": "9,00E-08",
                    "module": "C2",
                    "scenario": null
                },
                {
                    "value": "1,69E-06",
                    "module": "C3",
                    "scenario": null
                },
                {
                    "value": "3,52E-07",
                    "module": "C4",
                    "scenario": null
                },
                {
                    "value": "-4,71E-07",
                    "module": "D",
                    "scenario": "S0"
                },
                {
                    "value": "-2,46E-07",
                    "module": "D",
                    "scenario": "S1"
                }
            ]
        },
        {
            "parameter": "ADPF",
            "values": [
                {
                    "value": "1,58E+03",
                    "module": "A1-A3",
                    "scenario": null
                },
                {
                    "value": "5,60E+01",
                    "module": "A4",
                    "scenario": null
                },
                {
                    "value": "2,72E-01",
                    "module": "A5",
                    "scenario": null
                },
                {
                    "value": "4,65E+00",
                    "module": "C1",
                    "scenario": null
                },
                {
                    "value": "1,31E+01",
                    "module": "C2",
                    "scenario": null
                },
                {
                    "value": "2,81E+01",
                    "module": "C3",
                    "scenario": null
                },
                {
                    "value": "1,29E+01",
                    "module": "C4",
                    "scenario": null
                },
                {
                    "value": "-2,32E+01",
                    "module": "D",
                    "scenario": "S0"
                },
                {
                    "value": "-1,38E+01",
                    "module": "D",
                    "scenario": "S1"
                }
            ]
        }
    ],
    "additional_environmental_impact": [],
    "resource_use": [
        {
            "parameter": "PERE",
            "values": [
                {
                    "value": "2,43E+02",
                    "module": "A1-A3",
                    "scenario": null
                },
                {
                    "value": "3,27E+00",
                    "module": "A4",
                    "scenario": null
                },
                {
                    "value": "5,59E-02",
                    "module": "A5",
                    "scenario": null
                },
                {
                    "value": "2,71E-01",
                    "module": "C1",
                    "scenario": null
                },
                {
                    "value": "7,63E-01",
                    "module": "C2",
                    "scenario": null
                },
                {
                    "value": "2,44E+00",
                    "module": "C3",
                    "scenario": null
                },
                {
                    "value": "1,75E+00",
                    "module": "C4",
                    "scenario": null
                },
                {
                    "value": "-7,06E+00",
                    "module": "D",
                    "scenario": "S0"
                },
                {
                    "value": "-3,78E+00",
                    "module": "D",
                    "scenario": "S1"
                }
            ]
        },
        {
            "parameter": "PERM",
            "values": [
                {
                    "value": "0,00E+00",
                    "module": "A1-A3",
                    "scenario": null
                },
                {
                    "value": "0,00E+00",
                    "module": "A4",
                    "scenario": null
                },
                {
                    "value": "0,00E+00",
                    "module": "A5",
                    "scenario": null
                },
                {
                    "value": "0,00E+00",
                    "module": "C1",
                    "scenario": null
                },
                {
                    "value": "0,00E+00",
                    "module": "C2",
                    "scenario": null
                },
                {
                    "value": "0,00E+00",
                    "module": "C3",
                    "scenario": null
                },
                {
                    "value": "0,00E+00",
                    "module": "C4",
                    "scenario": null
                },
                {
                    "value": "0,00E+00",
                    "module": "D",
                    "scenario": "S0"
                },
                {
                    "value": "0,00E+00",
                    "module": "D",
                    "scenario": "S1"
                }
            ]
        },
        {
            "parameter": "PERT",
            "values": [
                {
                    "value": "2,43E+02",
                    "module": "A1-A3",
                    "scenario": null
                },
                {
                    "value": "3,27E+00",
                    "module": "A4",
                    "scenario": null
                },
                {
                    "value": "5,59E-02",
                    "module": "A5",
                    "scenario": null
                },
                {
                    "value": "2,71E-01",
                    "module": "C1",
                    "scenario": null
                },
                {
                    "value": "7,63E-01",
                    "module": "C2",
                    "scenario": null
                },
                {
                    "value": "2,44E+00",
                    "module": "C3",
                    "scenario": null
                },
                {
                    "value": "1,75E+00",
                    "module": "C4",
                    "scenario": null
                },
                {
                    "value": "-7,06E+00",
                    "module": "D",
                    "scenario": "S0"
                },
                {
                    "value": "-3,78E+00",
                    "module": "D",
                    "scenario": "S1"
                }
            ]
        },
        {
            "parameter": "PENRE",
            "values": [
                {
                    "value": "1,59E+03",
                    "module": "A1-A3",
                    "scenario": null
                },
                {
                    "value": "5,61E+01",
                    "module": "A4",
                    "scenario": null
                },
                {
                    "value": "5,59E-02",
                    "module": "A5",
                    "scenario": null
                },
                {
                    "value": "4,66E+00",
                    "module": "C1",
                    "scenario": null
                },
                {
                    "value": "1,31E+01",
                    "module": "C2",
                    "scenario": null
                },
                {
                    "value": "2,87E+01",
                    "module": "C3",
                    "scenario": null
                },
                {
                    "value": "1,33E+01",
                    "module": "C4",
                    "scenario": null
                },
                {
                    "value": "-2,63E+01",
                    "module": "D",
                    "scenario": "S0"
                },
                {
                    "value": "-1,51E+01",
                    "module": "D",
                    "scenario": "S1"
                }
            ]
        },
        {
            "parameter": "PENRM",
            "values": [
                {
                    "value": "1,23E+00",
                    "module": "A1-A3",
                    "scenario": null
                },
                {
                    "value": "0,00E+00",
                    "module": "A4",
                    "scenario": null
                },
                {
                    "value": "0,00E+00",
                    "module": "A5",
                    "scenario": null
                },
                {
                    "value": "0,00E+00",
                    "module": "C1",
                    "scenario": null
                },
                {
                    "value": "0,00E+00",
                    "module": "C2",
                    "scenario": null
                },
                {
                    "value": "0,00E+00",
                    "module": "C3",
                    "scenario": null
                },
                {
                    "value": "0,00E+00",
                    "module": "C4",
                    "scenario": null
                },
                {
                    "value": "0,00E+00",
                    "module": "D",
                    "scenario": "S0"
                },
                {
                    "value": "0,00E+00",
                    "module": "D",
                    "scenario": "S1"
                }
            ]
        },
        {
            "parameter": "PENRT",
            "values": [
                {
                    "value": "1,59E+03",
                    "module": "A1-A3",
                    "scenario": null
                },
                {
                    "value": "5,61E+01",
                    "module": "A4",
                    "scenario": null
                },
                {
                    "value": "5,59E-02",
                    "module": "A5",
                    "scenario": null
                },
                {
                    "value": "4,66E+00",
                    "module": "C1",
                    "scenario": null
                },
                {
                    "value": "1,31E+01",
                    "module": "C2",
                    "scenario": null
                },
                {
                    "value": "2,87E+01",
                    "module": "C3",
                    "scenario": null
                },
                {
                    "value": "1,33E+01",
                    "module": "C4",
                    "scenario": null
                },
                {
                    "value": "-2,63E+01",
                    "module": "D",
                    "scenario": "S0"
                },
                {
                    "value": "-1,51E+01",
                    "module": "D",
                    "scenario": "S1"
                }
            ]
        },
        {
            "parameter": "SM",
            "values": [
                {
                    "value": "1,42E+02",
                    "module": "A1-A3",
                    "scenario": null
                },
                {
                    "value": "0,00E+00",
                    "module": "A4",
                    "scenario": null
                },
                {
                    "value": "0,00E+00",
                    "module": "A5",
                    "scenario": null
                },
                {
                    "value": "0,00E+00",
                    "module": "C1",
                    "scenario": null
                },
                {
                    "value": "0,00E+00",
                    "module": "C2",
                    "scenario": null
                },
                {
                    "value": "5,67E+02",
                    "module": "C3",
                    "scenario": null
                },
                {
                    "value": "0,00E+00",
                    "module": "C4",
                    "scenario": null
                },
                {
                    "value": "0,00E+00",
                    "module": "D",
                    "scenario": "S0"
                },
                {
                    "value": "0,00E+00",
                    "module": "D",
                    "scenario": "S1"
                }
            ]
        },
        {
            "parameter": "RSF",
            "values": [
                {
                    "value": "0,00E+00",
                    "module": "A1-A3",
                    "scenario": null
                },
                {
                    "value": "0,00E+00",
                    "module": "A4",
                    "scenario": null
                },
                {
                    "value": "0,00E+00",
                    "module": "A5",
                    "scenario": null
                },
                {
                    "value": "0,00E+00",
                    "module": "C1",
                    "scenario": null
                },
                {
                    "value": "0,00E+00",
                    "module": "C2",
                    "scenario": null
                },
                {
                    "value": "0,00E+00",
                    "module": "C3",
                    "scenario": null
                },
                {
                    "value": "0,00E+00",
                    "module": "C4",
                    "scenario": null
                },
                {
                    "value": "0,00E+00",
                    "module": "D",
                    "scenario": "S0"
                },
                {
                    "value": "0,00E+00",
                    "module": "D",
                    "scenario": "S1"
                }
            ]
        },
        {
            "parameter": "NRSF",
            "values": [
                {
                    "value": "0,00E+00",
                    "module": "A1-A3",
                    "scenario": null
                },
                {
                    "value": "0,00E+00",
                    "module": "A4",
                    "scenario": null
                },
                {
                    "value": "0,00E+00",
                    "module": "A5",
                    "scenario": null
                },
                {
                    "value": "0,00E+00",
                    "module": "C1",
                    "scenario": null
                },
                {
                    "value": "0,00E+00",
                    "module": "C2",
                    "scenario": null
                },
                {
                    "value": "0,00E+00",
                    "module": "C3",
                    "scenario": null
                },
                {
                    "value": "0,00E+00",
                    "module": "C4",
                    "scenario": null
                },
                {
                    "value": "0,00E+00",
                    "module": "D",
                    "scenario": "S0"
                },
                {
                    "value": "0,00E+00",
                    "module": "D",
                    "scenario": "S1"
                }
            ]
        },
        {
            "parameter": "FW",
            "values": [
                {
                    "value": "2,05E-01",
                    "module": "A1-A3",
                    "scenario": null
                },
                {
                    "value": "2,93E-03",
                    "module": "A4",
                    "scenario": null
                },
                {
                    "value": "4,05E-03",
                    "module": "A5",
                    "scenario": null
                },
                {
                    "value": "2,43E-04",
                    "module": "C1",
                    "scenario": null
                },
                {
                    "value": "6,83E-04",
                    "module": "C2",
                    "scenario": null
                },
                {
                    "value": "1,01E-02",
                    "module": "C3",
                    "scenario": null
                },
                {
                    "value": "3,35E-03",
                    "module": "C4",
                    "scenario": null
                },
                {
                    "value": "-5,24E-03",
                    "module": "D",
                    "scenario": "S0"
                },
                {
                    "value": "-2,06E-03",
                    "module": "D",
                    "scenario": "S1"
                }
            ]
        }
    ],
    "end_of_life_waste": [
        {
            "parameter": "HWD",
            "values": [
                {
                    "value": "1,67E-06",
                    "module": "A1-A3",
                    "scenario": null
                },
                {
                    "value": "2,10E-06",
                    "module": "A4",
                    "scenario": null
                },
                {
                    "value": "2,28E-10",
                    "module": "A5",
                    "scenario": null
                },
                {
                    "value": "1,74E-07",
                    "module": "C1",
                    "scenario": null
                },
                {
                    "value": "4,90E-07",
                    "module": "C2",
                    "scenario": null
                },
                {
                    "value": "6,00E-07",
                    "module": "C3",
                    "scenario": null
                },
                {
                    "value": "2,03E-07",
                    "module": "C4",
                    "scenario": null
                },
                {
                    "value": "-3,82E-07",
                    "module": "D",
                    "scenario": "S0"
                },
                {
                    "value": "-7,95E-09",
                    "module": "D",
                    "scenario": "S1"
                }
            ]
        },
        {
            "parameter": "NHWD",
            "values": [
                {
                    "value": "5,85E-05",
                    "module": "A1-A3",
                    "scenario": null
                },
                {
                    "value": "9,85E-03",
                    "module": "A4",
                    "scenario": null
                },
                {
                    "value": "7,61E-03",
                    "module": "A5",
                    "scenario": null
                },
                {
                    "value": "8,18E-04",
                    "module": "C1",
                    "scenario": null
                },
                {
                    "value": "2,30E-03",
                    "module": "C2",
                    "scenario": null
                },
                {
                    "value": "1,64E-02",
                    "module": "C3",
                    "scenario": null
                },
                {
                    "value": "6,69E+01",
                    "module": "C4",
                    "scenario": null
                },
                {
                    "value": "-1,18E+01",
                    "module": "D",
                    "scenario": "S0"
                },
                {
                    "value": "-7,12E-03",
                    "module": "D",
                    "scenario": "S1"
                }
            ]
        },
        {
            "parameter": "RWD",
            "values": [
                {
                    "value": "2,83E-02",
                    "module": "A1-A3",
                    "scenario": null
                },
                {
                    "value": "5,91E-05",
                    "module": "A4",
                    "scenario": null
                },
                {
                    "value": "8,10E-06",
                    "module": "A5",
                    "scenario": null
                },
                {
                    "value": "4,91E-06",
                    "module": "C1",
                    "scenario": null
                },
                {
                    "value": "1,38E-05",
                    "module": "C2",
                    "scenario": null
                },
                {
                    "value": "2,42E-04",
                    "module": "C3",
                    "scenario": null
                },
                {
                    "value": "1,49E-04",
                    "module": "C4",
                    "scenario": null
                },
                {
                    "value": "-1,20E-03",
                    "module": "D",
                    "scenario": "S0"
                },
                {
                    "value": "-5,48E-04",
                    "module": "D",
                    "scenario": "S1"
                }
            ]
        }
    ],
    "end_of_life_flow": [
        {
            "parameter": "CRU",
            "values": [
                {
                    "value": "0,00E+00",
                    "module": "A1-A3",
                    "scenario": null
                },
                {
                    "value": "0,00E+00",
                    "module": "A4",
                    "scenario": null
                },
                {
                    "value": "0,00E+00",
                    "module": "A5",
                    "scenario": null
                },
                {
                    "value": "0,00E+00",
                    "module": "C1",
                    "scenario": null
                },
                {
                    "value": "0,00E+00",
                    "module": "C2",
                    "scenario": null
                },
                {
                    "value": "0,00E+00",
                    "module": "C3",
                    "scenario": null
                },
                {
                    "value": "0,00E+00",
                    "module": "C4",
                    "scenario": null
                },
                {
                    "value": "0,00E+00",
                    "module": "D",
                    "scenario": "S0"
                },
                {
                    "value": "0,00E+00",
                    "module": "D",
                    "scenario": "S1"
                }
            ]
        },
        {
            "parameter": "MFR",
            "values": [
                {
                    "value": "0,00E+00",
                    "module": "A1-A3",
                    "scenario": null
                },
                {
                    "value": "0,00E+00",
                    "module": "A4",
                    "scenario": null
                },
                {
                    "value": "0,00E+00",
                    "module": "A5",
                    "scenario": null
                },
                {
                    "value": "0,00E+00",
                    "module": "C1",
                    "scenario": null
                },
                {
                    "value": "0,00E+00",
                    "module": "C2",
                    "scenario": null
                },
                {
                    "value": "5,67E+02",
                    "module": "C3",
                    "scenario": null
                },
                {
                    "value": "0,00E+00",
                    "module": "C4",
                    "scenario": null
                },
                {
                    "value": "0,00E+00",
                    "module": "D",
                    "scenario": "S0"
                },
                {
                    "value": "0,00E+00",
                    "module": "D",
                    "scenario": "S1"
                }
            ]
        },
        {
            "parameter": "MER",
            "values": [
                {
                    "value": "0,00E+00",
                    "module": "A1-A3",
                    "scenario": null
                },
                {
                    "value": "0,00E+00",
                    "module": "A4",
                    "scenario": null
                },
                {
                    "value": "0,00E+00",
                    "module": "A5",
                    "scenario": null
                },
                {
                    "value": "0,00E+00",
                    "module": "C1",
                    "scenario": null
                },
                {
                    "value": "0,00E+00",
                    "module": "C2",
                    "scenario": null
                },
                {
                    "value": "0,00E+00",
                    "module": "C3",
                    "scenario": null
                },
                {
                    "value": "0,00E+00",
                    "module": "C4",
                    "scenario": null
                },
                {
                    "value": "0,00E+00",
                    "module": "D",
                    "scenario": "S0"
                },
                {
                    "value": "0,00E+00",
                    "module": "D",
                    "scenario": "S1"
                }
            ]
        },
        {
            "parameter": "EEE",
            "values": [
                {
                    "value": "0,00E+00",
                    "module": "A1-A3",
                    "scenario": null
                },
                {
                    "value": "0,00E+00",
                    "module": "A4",
                    "scenario": null
                },
                {
                    "value": "3,42E+00",
                    "module": "A5",
                    "scenario": null
                },
                {
                    "value": "0,00E+00",
                    "module": "C1",
                    "scenario": null
                },
                {
                    "value": "0,00E+00",
                    "module": "C2",
                    "scenario": null
                },
                {
                    "value": "0,00E+00",
                    "module": "C3",
                    "scenario": null
                },
                {
                    "value": "0,00E+00",
                    "module": "C4",
                    "scenario": null
                },
                {
                    "value": "0,00E+00",
                    "module": "D",
                    "scenario": "S0"
                },
                {
                    "value": "0,00E+00",
                    "module": "D",
                    "scenario": "S1"
                }
            ]
        },
        {
            "parameter": "EET",
            "values": [
                {
                    "value": "0,00E+00",
                    "module": "A1-A3",
                    "scenario": null
                },
                {
                    "value": "0,00E+00",
                    "module": "A4",
                    "scenario": null
                },
                {
                    "value": "7,88E+00",
                    "module": "A5",
                    "scenario": null
                },
                {
                    "value": "0,00E+00",
                    "module": "C1",
                    "scenario": null
                },
                {
                    "value": "0,00E+00",
                    "module": "C2",
                    "scenario": null
                },
                {
                    "value": "0,00E+00",
                    "module": "C3",
                    "scenario": null
                },
                {
                    "value": "0,00E+00",
                    "module": "C4",
                    "scenario": null
                },
                {
                    "value": "0,00E+00",
                    "module": "D",
                    "scenario": "S0"
                },
                {
                    "value": "0,00E+00",
                    "module": "D",
                    "scenario": "S1"
                }
            ]
        }
    ]
}