{"product_name":"Mineral pre-made mortar: rendering and plastering mortar \u2013 normal/finishing render or plaster with special properties","epd_id":"EPD-IWM-STO-20210129-IBG1-DE","declared_unit":{"unit":"ton","amount":1},"compliance":["DIN EN 15804","ISO 14025"],"producer_name":"Sto SE & Co. KGaA","environmental_impact":[{"parameter":"GWP-total","unit":"kg CO2-eq","values":[{"value":"3,74E-01","module":"A1-A3","scenario":null},{"value":"2,18E-02","module":"A4","scenario":null},{"value":"4,17E-02","module":"A5","scenario":null},{"value":"-1,62E-01","module":"B1","scenario":null},{"value":"1,69E-02","module":"C4","scenario":null},{"value":"-1,75E-02","module":"D","scenario":null}]},{"parameter":"ODP","unit":"kg CFC11-eq","values":[{"value":"2,49E-09","module":"A1-A3","scenario":null},{"value":"4,58E-16","module":"A4","scenario":null},{"value":"5,71E-16","module":"A5","scenario":null},{"value":"0,00E+00","module":"B1","scenario":null},{"value":"3,76E-15","module":"C4","scenario":null},{"value":"-1,27E-14","module":"D","scenario":null}]},{"parameter":"AP","unit":"mol H+-eq","values":[{"value":"9,20E-04","module":"A1-A3","scenario":null},{"value":"1,66E-05","module":"A4","scenario":null},{"value":"5,46E-06","module":"A5","scenario":null},{"value":"0,00E+00","module":"B1","scenario":null},{"value":"9,99E-05","module":"C4","scenario":null},{"value":"-1,91E-05","module":"D","scenario":null}]},{"parameter":"EP","unit":"kg PO_4^3-eq","values":[{"value":"9,47E-05","module":"A1-A3","scenario":null},{"value":"3,74E-06","module":"A4","scenario":null},{"value":"1,21E-06","module":"A5","scenario":null},{"value":"0,00E+00","module":"B1","scenario":null},{"value":"1,38E-05","module":"C4","scenario":null},{"value":"-3,12E-06","module":"D","scenario":null}]},{"parameter":"POCP","unit":"kg NMVOC-eq","values":[{"value":"7,67E-05","module":"A1-A3","scenario":null},{"value":"-2,35E-07","module":"A4","scenario":null},{"value":"3,65E-07","module":"A5","scenario":null},{"value":"0,00E+00","module":"B1","scenario":null},{"value":"7,76E-06","module":"C4","scenario":null},{"value":"-1,68E-06","module":"D","scenario":null}]},{"parameter":"ADPE","unit":"kg Sb-eq","values":[{"value":"8,61E-07","module":"A1-A3","scenario":null},{"value":"2,26E-09","module":"A4","scenario":null},{"value":"7,30E-10","module":"A5","scenario":null},{"value":"0,00E+00","module":"B1","scenario":null},{"value":"6,49E-09","module":"C4","scenario":null},{"value":"-4,04E-08","module":"D","scenario":null}]},{"parameter":"ADPF","unit":"MJ","values":[{"value":"3,23E+00","module":"A1-A3","scenario":null},{"value":"2,92E-01","module":"A4","scenario":null},{"value":"1,11E-02","module":"A5","scenario":null},{"value":"0,00E+00","module":"B1","scenario":null},{"value":"2,18E-01","module":"C4","scenario":null},{"value":"-2,25E-01","module":"D","scenario":null}]}],"additional_environmental_impact":[],"resource_use":[{"parameter":"PERE","unit":"MJ","values":[{"value":"4,96E-01","module":"A1-A3","scenario":null},{"value":"1,97E-02","module":"A4","scenario":null},{"value":"2,88E-01","module":"A5","scenario":null},{"value":"0,00E+00","module":"B1","scenario":null},{"value":"2,81E-02","module":"C4","scenario":null},{"value":"-5,23E-02","module":"D","scenario":null}]},{"parameter":"PERM","unit":"","values":[{"value":"2,86E-01","module":"A1-A3","scenario":null},{"value":"0,00E+00","module":"A4","scenario":null},{"value":"-2,86E-01","module":"A5","scenario":null},{"value":"0,00E+00","module":"B1","scenario":null},{"value":"0,00E+00","module":"C4","scenario":null},{"value":"0,00E+00","module":"D","scenario":null}]},{"parameter":"PERT","unit":"MJ","values":[{"value":"7,82E-01","module":"A1-A3","scenario":null},{"value":"1,97E-02","module":"A4","scenario":null},{"value":"2,37E-03","module":"A5","scenario":null},{"value":"0,00E+00","module":"B1","scenario":null},{"value":"2,81E-02","module":"C4","scenario":null},{"value":"-5,23E-02","module":"D","scenario":null}]},{"parameter":"PENRE","unit":"MJ","values":[{"value":"3,47E+00","module":"A1-A3","scenario":null},{"value":"2,93E-01","module":"A4","scenario":null},{"value":"4,93E-02","module":"A5","scenario":null},{"value":"0,00E+00","module":"B1","scenario":null},{"value":"2,26E-01","module":"C4","scenario":null},{"value":"-2,53E-01","module":"D","scenario":null}]},{"parameter":"PENRM","unit":"MJ","values":[{"value":"3,70E-02","module":"A1-A3","scenario":null},{"value":"0,00E+00","module":"A4","scenario":null},{"value":"-3,70E-02","module":"A5","scenario":null},{"value":"0,00E+00","module":"B1","scenario":null},{"value":"0,00E+00","module":"C4","scenario":null},{"value":"0,00E+00","module":"D","scenario":null}]},{"parameter":"PENRT","unit":"MJ","values":[{"value":"3,51E+00","module":"A1-A3","scenario":null},{"value":"2,93E-01","module":"A4","scenario":null},{"value":"1,23E-02","module":"A5","scenario":null},{"value":"0,00E+00","module":"B1","scenario":null},{"value":"2,26E-01","module":"C4","scenario":null},{"value":"-2,53E-01","module":"D","scenario":null}]},{"parameter":"SM","unit":"kg","values":[{"value":"0,00E+00","module":"A1-A3","scenario":null},{"value":"0,00E+00","module":"A4","scenario":null},{"value":"0,00E+00","module":"A5","scenario":null},{"value":"0,00E+00","module":"B1","scenario":null},{"value":"0,00E+00","module":"C4","scenario":null},{"value":"0,00E+00","module":"D","scenario":null}]},{"parameter":"RSF","unit":"MJ","values":[{"value":"0,00E+00","module":"A1-A3","scenario":null},{"value":"0,00E+00","module":"A4","scenario":null},{"value":"0,00E+00","module":"A5","scenario":null},{"value":"0,00E+00","module":"B1","scenario":null},{"value":"0,00E+00","module":"C4","scenario":null},{"value":"0,00E+00","module":"D","scenario":null}]},{"parameter":"NRSF","unit":"MJ","values":[{"value":"0,00E+00","module":"A1-A3","scenario":null},{"value":"0,00E+00","module":"A4","scenario":null},{"value":"0,00E+00","module":"A5","scenario":null},{"value":"0,00E+00","module":"B1","scenario":null},{"value":"0,00E+00","module":"C4","scenario":null},{"value":"0,00E+00","module":"D","scenario":null}]},{"parameter":"FW","unit":"m3","values":[{"value":"2,11E-02","module":"A1-A3","scenario":null},{"value":"2,29E-05","module":"A4","scenario":null},{"value":"4,02E-04","module":"A5","scenario":null},{"value":"0,00E+00","module":"B1","scenario":null},{"value":"4,31E-05","module":"C4","scenario":null},{"value":"-3,33E-05","module":"D","scenario":null}]}],"end_of_life_waste":[{"parameter":"HWD","unit":"kg","values":[{"value":"1,42E-08","module":"A1-A3","scenario":null},{"value":"1,88E-08","module":"A4","scenario":null},{"value":"1,19E-11","module":"A5","scenario":null},{"value":"0,00E+00","module":"B1","scenario":null},{"value":"3,90E-09","module":"C4","scenario":null},{"value":"-1,42E-10","module":"D","scenario":null}]},{"parameter":"NHWD","unit":"kg","values":[{"value":"1,43E-02","module":"A1-A3","scenario":null},{"value":"2,18E-05","module":"A4","scenario":null},{"value":"1,80E-04","module":"A5","scenario":null},{"value":"0,00E+00","module":"B1","scenario":null},{"value":"1,06E+00","module":"C4","scenario":null},{"value":"-1,39E-04","module":"D","scenario":null}]},{"parameter":"RWD","unit":"kg","values":[{"value":"7,96E-05","module":"A1-A3","scenario":null},{"value":"3,54E-07","module":"A4","scenario":null},{"value":"4,99E-07","module":"A5","scenario":null},{"value":"0,00E+00","module":"B1","scenario":null},{"value":"3,24E-06","module":"C4","scenario":null},{"value":"-1,10E-05","module":"D","scenario":null}]}],"end_of_life_flow":[{"parameter":"CRU","unit":"kg","values":[{"value":"0,00E+00","module":"A1-A3","scenario":null},{"value":"0,00E+00","module":"A4","scenario":null},{"value":"0,00E+00","module":"A5","scenario":null},{"value":"0,00E+00","module":"B1","scenario":null},{"value":"0,00E+00","module":"C4","scenario":null},{"value":"0,00E+00","module":"D","scenario":null}]},{"parameter":"MFR","unit":"kg","values":[{"value":"0,00E+00","module":"A1-A3","scenario":null},{"value":"0,00E+00","module":"A4","scenario":null},{"value":"1,87E-04","module":"A5","scenario":null},{"value":"0,00E+00","module":"B1","scenario":null},{"value":"0,00E+00","module":"C4","scenario":null},{"value":"0,00E+00","module":"D","scenario":null}]},{"parameter":"MER","unit":"kg","values":[{"value":"0,00E+00","module":"A1-A3","scenario":null},{"value":"0,00E+00","module":"A4","scenario":null},{"value":"2,26E-02","module":"A5","scenario":null},{"value":"0,00E+00","module":"B1","scenario":null},{"value":"0,00E+00","module":"C4","scenario":null},{"value":"0,00E+00","module":"D","scenario":null}]},{"parameter":"EEE","unit":"MJ","values":[{"value":"0,00E+00","module":"A1-A3","scenario":null},{"value":"0,00E+00","module":"A4","scenario":null},{"value":"5,22E-02","module":"A5","scenario":null},{"value":"0,00E+00","module":"B1","scenario":null},{"value":"0,00E+00","module":"C4","scenario":null},{"value":"0,00E+00","module":"D","scenario":null}]},{"parameter":"EET","unit":"MJ","values":[{"value":"0,00E+00","module":"A1-A3","scenario":null},{"value":"0,00E+00","module":"A4","scenario":null},{"value":"1,22E-01","module":"A5","scenario":null},{"value":"0,00E+00","module":"B1","scenario":null},{"value":"0,00E+00","module":"C4","scenario":null},{"value":"0,00E+00","module":"D","scenario":null}]}]}