{"product_name":"Textiler Bodenbelag Kugelgarn\u00ae - Reval","epd_id":"EPD-FAB-20220050-CBC1-DE","declared_unit":{"unit":"m2","amount":1},"compliance":["DIN EN 15804","ISO 14025"],"producer_name":"Fabromont AG","environmental_impact":[{"parameter":"GWP-total","unit":"kg CO2-eq","values":[{"value":"3,49E+00","module":"A1-A3","scenario":null},{"value":"1,16E-01","module":"A4","scenario":null},{"value":"6,71E-01","module":"A5","scenario":null},{"value":"0,00E+00","module":"B1","scenario":null},{"value":"2,92E-01","module":"B2","scenario":null},{"value":"6,50E-03","module":"C2","scenario":null},{"value":"3,05E+00","module":"C3","scenario":"S2"},{"value":"3,08E+00","module":"C3","scenario":"S3"},{"value":"1,33E-01","module":"C4","scenario":null},{"value":"-6,54E-02","module":"D","scenario":"S0"},{"value":"0,00E+00","module":"D","scenario":"S1"},{"value":"-5,98E-01","module":"D","scenario":"S2"},{"value":"-2,98E-01","module":"D","scenario":"S3"}]},{"parameter":"ODP","unit":"kg CFC11-eq","values":[{"value":"3,59E-09","module":"A1-A3","scenario":null},{"value":"2,02E-17","module":"A4","scenario":null},{"value":"3,23E-10","module":"A5","scenario":null},{"value":"0,00E+00","module":"B1","scenario":null},{"value":"1,08E-08","module":"B2","scenario":null},{"value":"1,13E-18","module":"C2","scenario":null},{"value":"8,27E-16","module":"C3","scenario":"S2"},{"value":"1,17E-15","module":"C3","scenario":"S3"},{"value":"4,52E-16","module":"C4","scenario":null},{"value":"-1,00E-15","module":"D","scenario":"S0"},{"value":"0,00E+00","module":"D","scenario":"S1"},{"value":"-9,17E-15","module":"D","scenario":"S2"},{"value":"-2,17E-15","module":"D","scenario":"S3"}]},{"parameter":"AP","unit":"mol H+-eq","values":[{"value":"7,69E-03","module":"A1-A3","scenario":null},{"value":"4,80E-04","module":"A4","scenario":null},{"value":"8,45E-04","module":"A5","scenario":null},{"value":"0,00E+00","module":"B1","scenario":null},{"value":"1,08E-03","module":"B2","scenario":null},{"value":"2,69E-05","module":"C2","scenario":null},{"value":"1,18E-03","module":"C3","scenario":"S2"},{"value":"1,26E-03","module":"C3","scenario":"S3"},{"value":"3,45E-04","module":"C4","scenario":null},{"value":"-7,60E-05","module":"D","scenario":"S0"},{"value":"0,00E+00","module":"D","scenario":"S1"},{"value":"-6,94E-04","module":"D","scenario":"S2"},{"value":"-1,18E-03","module":"D","scenario":"S3"}]},{"parameter":"EP","unit":"kg PO_4^3-eq","values":[{"value":"1,35E-03","module":"A1-A3","scenario":null},{"value":"1,22E-04","module":"A4","scenario":null},{"value":"1,59E-04","module":"A5","scenario":null},{"value":"0,00E+00","module":"B1","scenario":null},{"value":"3,02E-04","module":"B2","scenario":null},{"value":"6,85E-06","module":"C2","scenario":null},{"value":"2,92E-04","module":"C3","scenario":"S2"},{"value":"3,12E-04","module":"C3","scenario":"S3"},{"value":"3,75E-04","module":"C4","scenario":null},{"value":"-1,04E-05","module":"D","scenario":"S0"},{"value":"0,00E+00","module":"D","scenario":"S1"},{"value":"-9,53E-05","module":"D","scenario":"S2"},{"value":"-1,49E-04","module":"D","scenario":"S3"}]},{"parameter":"POCP","unit":"kg NMVOC-eq","values":[{"value":"5,70E-04","module":"A1-A3","scenario":null},{"value":"-2,05E-04","module":"A4","scenario":null},{"value":"3,89E-05","module":"A5","scenario":null},{"value":"6,29E-05","module":"B1","scenario":null},{"value":"1,44E-04","module":"B2","scenario":null},{"value":"-1,15E-05","module":"C2","scenario":null},{"value":"7,66E-05","module":"C3","scenario":"S2"},{"value":"4,94E-05","module":"C3","scenario":"S3"},{"value":"3,11E-05","module":"C4","scenario":null},{"value":"-6,96E-06","module":"D","scenario":"S0"},{"value":"0,00E+00","module":"D","scenario":"S1"},{"value":"-6,36E-05","module":"D","scenario":"S2"},{"value":"-9,61E-05","module":"D","scenario":"S3"}]},{"parameter":"ADPE","unit":"kg Sb-eq","values":[{"value":"1,74E-06","module":"A1-A3","scenario":null},{"value":"1,03E-08","module":"A4","scenario":null},{"value":"1,64E-07","module":"A5","scenario":null},{"value":"0,00E+00","module":"B1","scenario":null},{"value":"2,74E-06","module":"B2","scenario":null},{"value":"5,77E-10","module":"C2","scenario":null},{"value":"6,56E-08","module":"C3","scenario":"S2"},{"value":"7,07E-08","module":"C3","scenario":"S3"},{"value":"2,55E-08","module":"C4","scenario":null},{"value":"-1,23E-08","module":"D","scenario":"S0"},{"value":"0,00E+00","module":"D","scenario":"S1"},{"value":"-1,12E-07","module":"D","scenario":"S2"},{"value":"-3,15E-07","module":"D","scenario":"S3"}]},{"parameter":"ADPF","unit":"MJ","values":[{"value":"6,69E+01","module":"A1-A3","scenario":null},{"value":"1,58E+00","module":"A4","scenario":null},{"value":"6,27E+00","module":"A5","scenario":null},{"value":"0,00E+00","module":"B1","scenario":null},{"value":"6,76E+00","module":"B2","scenario":null},{"value":"8,86E-02","module":"C2","scenario":null},{"value":"1,11E+00","module":"C3","scenario":"S2"},{"value":"1,45E+00","module":"C3","scenario":"S3"},{"value":"1,99E+00","module":"C4","scenario":null},{"value":"-9,39E-01","module":"D","scenario":"S0"},{"value":"0,00E+00","module":"D","scenario":"S1"},{"value":"-8,59E+00","module":"D","scenario":"S2"},{"value":"-1,97E+01","module":"D","scenario":"S3"}]}],"additional_environmental_impact":[],"resource_use":[{"parameter":"PERE","unit":"MJ","values":[{"value":"2,83E+01","module":"A1-A3","scenario":null},{"value":"8,83E-02","module":"A4","scenario":null},{"value":"2,68E+00","module":"A5","scenario":null},{"value":"0,00E+00","module":"B1","scenario":null},{"value":"1,23E+00","module":"B2","scenario":null},{"value":"4,95E-03","module":"C2","scenario":null},{"value":"1,96E-01","module":"C3","scenario":"S2"},{"value":"2,97E-01","module":"C3","scenario":"S3"},{"value":"1,49E-01","module":"C4","scenario":null},{"value":"-2,59E-01","module":"D","scenario":"S0"},{"value":"0,00E+00","module":"D","scenario":"S1"},{"value":"-2,36E+00","module":"D","scenario":"S2"},{"value":"-5,00E-01","module":"D","scenario":"S3"}]},{"parameter":"PERM","unit":"","values":[{"value":"9,00E-02","module":"A1-A3","scenario":null},{"value":"0,00E+00","module":"A4","scenario":null},{"value":"-9,00E-02","module":"A5","scenario":null},{"value":"0,00E+00","module":"B1","scenario":null},{"value":"0,00E+00","module":"B2","scenario":null},{"value":"0,00E+00","module":"C2","scenario":null},{"value":"0,00E+00","module":"C3","scenario":"S2"},{"value":"0,00E+00","module":"C3","scenario":"S3"},{"value":"0,00E+00","module":"C4","scenario":null},{"value":"0,00E+00","module":"D","scenario":"S0"},{"value":"0,00E+00","module":"D","scenario":"S1"},{"value":"0,00E+00","module":"D","scenario":"S2"},{"value":"0,00E+00","module":"D","scenario":"S3"}]},{"parameter":"PERT","unit":"MJ","values":[{"value":"2,84E+01","module":"A1-A3","scenario":null},{"value":"8,83E-02","module":"A4","scenario":null},{"value":"2,59E+00","module":"A5","scenario":null},{"value":"0,00E+00","module":"B1","scenario":null},{"value":"1,23E+00","module":"B2","scenario":null},{"value":"4,95E-03","module":"C2","scenario":null},{"value":"1,96E-01","module":"C3","scenario":"S2"},{"value":"2,97E-01","module":"C3","scenario":"S3"},{"value":"1,49E-01","module":"C4","scenario":null},{"value":"-2,59E-01","module":"D","scenario":"S0"},{"value":"0,00E+00","module":"D","scenario":"S1"},{"value":"-2,36E+00","module":"D","scenario":"S2"},{"value":"-5,00E-01","module":"D","scenario":"S3"}]},{"parameter":"PENRE","unit":"MJ","values":[{"value":"5,31E+01","module":"A1-A3","scenario":null},{"value":"1,58E+00","module":"A4","scenario":null},{"value":"7,17E+00","module":"A5","scenario":null},{"value":"0,00E+00","module":"B1","scenario":null},{"value":"7,85E+00","module":"B2","scenario":null},{"value":"8,88E-02","module":"C2","scenario":null},{"value":"2,08E+01","module":"C3","scenario":"S2"},{"value":"2,13E+01","module":"C3","scenario":"S3"},{"value":"2,05E+00","module":"C4","scenario":null},{"value":"-1,15E+00","module":"D","scenario":"S0"},{"value":"0,00E+00","module":"D","scenario":"S1"},{"value":"-1,05E+01","module":"D","scenario":"S2"},{"value":"-2,00E+01","module":"D","scenario":"S3"}]},{"parameter":"PENRM","unit":"MJ","values":[{"value":"1,99E+01","module":"A1-A3","scenario":null},{"value":"0,00E+00","module":"A4","scenario":null},{"value":"-3,33E-01","module":"A5","scenario":null},{"value":"0,00E+00","module":"B1","scenario":null},{"value":"0,00E+00","module":"B2","scenario":null},{"value":"0,00E+00","module":"C2","scenario":null},{"value":"-1,96E+01","module":"C3","scenario":"S2"},{"value":"-1,96E+01","module":"C3","scenario":"S3"},{"value":"0,00E+00","module":"C4","scenario":null},{"value":"0,00E+00","module":"D","scenario":"S0"},{"value":"0,00E+00","module":"D","scenario":"S1"},{"value":"0,00E+00","module":"D","scenario":"S2"},{"value":"0,00E+00","module":"D","scenario":"S3"}]},{"parameter":"PENRT","unit":"MJ","values":[{"value":"7,30E+01","module":"A1-A3","scenario":null},{"value":"1,58E+00","module":"A4","scenario":null},{"value":"6,84E+00","module":"A5","scenario":null},{"value":"0,00E+00","module":"B1","scenario":null},{"value":"7,85E+00","module":"B2","scenario":null},{"value":"8,88E-02","module":"C2","scenario":null},{"value":"1,23E+00","module":"C3","scenario":"S2"},{"value":"1,64E+00","module":"C3","scenario":"S3"},{"value":"2,05E+00","module":"C4","scenario":null},{"value":"-1,15E+00","module":"D","scenario":"S0"},{"value":"0,00E+00","module":"D","scenario":"S1"},{"value":"-1,05E+01","module":"D","scenario":"S2"},{"value":"-2,00E+01","module":"D","scenario":"S3"}]},{"parameter":"SM","unit":"kg","values":[{"value":"9,19E-01","module":"A1-A3","scenario":null},{"value":"0,00E+00","module":"A4","scenario":null},{"value":"8,27E-02","module":"A5","scenario":null},{"value":"0,00E+00","module":"B1","scenario":null},{"value":"0,00E+00","module":"B2","scenario":null},{"value":"0,00E+00","module":"C2","scenario":null},{"value":"0,00E+00","module":"C3","scenario":"S2"},{"value":"0,00E+00","module":"C3","scenario":"S3"},{"value":"0,00E+00","module":"C4","scenario":null},{"value":"0,00E+00","module":"D","scenario":"S0"},{"value":"0,00E+00","module":"D","scenario":"S1"},{"value":"0,00E+00","module":"D","scenario":"S2"},{"value":"3,90E-01","module":"D","scenario":"S3"}]},{"parameter":"RSF","unit":"MJ","values":[{"value":"0,00E+00","module":"A1-A3","scenario":null},{"value":"0,00E+00","module":"A4","scenario":null},{"value":"0,00E+00","module":"A5","scenario":null},{"value":"0,00E+00","module":"B1","scenario":null},{"value":"0,00E+00","module":"B2","scenario":null},{"value":"0,00E+00","module":"C2","scenario":null},{"value":"0,00E+00","module":"C3","scenario":"S2"},{"value":"0,00E+00","module":"C3","scenario":"S3"},{"value":"0,00E+00","module":"C4","scenario":null},{"value":"0,00E+00","module":"D","scenario":"S0"},{"value":"0,00E+00","module":"D","scenario":"S1"},{"value":"0,00E+00","module":"D","scenario":"S2"},{"value":"0,00E+00","module":"D","scenario":"S3"}]},{"parameter":"NRSF","unit":"MJ","values":[{"value":"0,00E+00","module":"A1-A3","scenario":null},{"value":"0,00E+00","module":"A4","scenario":null},{"value":"0,00E+00","module":"A5","scenario":null},{"value":"0,00E+00","module":"B1","scenario":null},{"value":"0,00E+00","module":"B2","scenario":null},{"value":"0,00E+00","module":"C2","scenario":null},{"value":"0,00E+00","module":"C3","scenario":"S2"},{"value":"0,00E+00","module":"C3","scenario":"S3"},{"value":"0,00E+00","module":"C4","scenario":null},{"value":"0,00E+00","module":"D","scenario":"S0"},{"value":"0,00E+00","module":"D","scenario":"S1"},{"value":"0,00E+00","module":"D","scenario":"S2"},{"value":"0,00E+00","module":"D","scenario":"S3"}]},{"parameter":"FW","unit":"m3","values":[{"value":"6,22E-02","module":"A1-A3","scenario":null},{"value":"1,01E-04","module":"A4","scenario":null},{"value":"6,45E-03","module":"A5","scenario":null},{"value":"0,00E+00","module":"B1","scenario":null},{"value":"4,13E-03","module":"B2","scenario":null},{"value":"5,67E-06","module":"C2","scenario":null},{"value":"8,82E-03","module":"C3","scenario":"S2"},{"value":"8,92E-03","module":"C3","scenario":"S3"},{"value":"1,89E-05","module":"C4","scenario":null},{"value":"-2,53E-04","module":"D","scenario":"S0"},{"value":"0,00E+00","module":"D","scenario":"S1"},{"value":"-2,31E-03","module":"D","scenario":"S2"},{"value":"-2,10E-03","module":"D","scenario":"S3"}]}],"end_of_life_waste":[{"parameter":"HWD","unit":"kg","values":[{"value":"9,35E-04","module":"A1-A3","scenario":null},{"value":"7,98E-11","module":"A4","scenario":null},{"value":"8,41E-05","module":"A5","scenario":null},{"value":"0,00E+00","module":"B1","scenario":null},{"value":"5,90E-10","module":"B2","scenario":null},{"value":"4,48E-12","module":"C2","scenario":null},{"value":"2,36E-10","module":"C3","scenario":"S2"},{"value":"2,98E-10","module":"C3","scenario":"S3"},{"value":"3,68E-10","module":"C4","scenario":null},{"value":"-2,58E-10","module":"D","scenario":"S0"},{"value":"0,00E+00","module":"D","scenario":"S1"},{"value":"-2,36E-09","module":"D","scenario":"S2"},{"value":"-4,69E-10","module":"D","scenario":"S3"}]},{"parameter":"NHWD","unit":"kg","values":[{"value":"4,71E-01","module":"A1-A3","scenario":null},{"value":"2,35E-04","module":"A4","scenario":null},{"value":"7,50E-02","module":"A5","scenario":null},{"value":"0,00E+00","module":"B1","scenario":null},{"value":"5,62E-03","module":"B2","scenario":null},{"value":"1,32E-05","module":"C2","scenario":null},{"value":"3,61E-01","module":"C3","scenario":"S2"},{"value":"3,61E-01","module":"C3","scenario":"S3"},{"value":"1,95E+00","module":"C4","scenario":null},{"value":"-5,38E-04","module":"D","scenario":"S0"},{"value":"0,00E+00","module":"D","scenario":"S1"},{"value":"-4,92E-03","module":"D","scenario":"S2"},{"value":"-2,81E-01","module":"D","scenario":"S3"}]},{"parameter":"RWD","unit":"kg","values":[{"value":"2,41E-03","module":"A1-A3","scenario":null},{"value":"1,92E-06","module":"A4","scenario":null},{"value":"2,21E-04","module":"A5","scenario":null},{"value":"0,00E+00","module":"B1","scenario":null},{"value":"3,31E-04","module":"B2","scenario":null},{"value":"1,08E-07","module":"C2","scenario":null},{"value":"4,77E-05","module":"C3","scenario":"S2"},{"value":"7,66E-05","module":"C3","scenario":"S3"},{"value":"2,38E-05","module":"C4","scenario":null},{"value":"-8,33E-05","module":"D","scenario":"S0"},{"value":"0,00E+00","module":"D","scenario":"S1"},{"value":"-7,60E-04","module":"D","scenario":"S2"},{"value":"-1,22E-04","module":"D","scenario":"S3"}]}],"end_of_life_flow":[{"parameter":"CRU","unit":"kg","values":[{"value":"0,00E+00","module":"A1-A3","scenario":null},{"value":"0,00E+00","module":"A4","scenario":null},{"value":"0,00E+00","module":"A5","scenario":null},{"value":"0,00E+00","module":"B1","scenario":null},{"value":"0,00E+00","module":"B2","scenario":null},{"value":"0,00E+00","module":"C2","scenario":null},{"value":"0,00E+00","module":"C3","scenario":"S2"},{"value":"0,00E+00","module":"C3","scenario":"S3"},{"value":"0,00E+00","module":"C4","scenario":null},{"value":"0,00E+00","module":"D","scenario":"S0"},{"value":"0,00E+00","module":"D","scenario":"S1"},{"value":"0,00E+00","module":"D","scenario":"S2"},{"value":"0,00E+00","module":"D","scenario":"S3"}]},{"parameter":"MFR","unit":"kg","values":[{"value":"0,00E+00","module":"A1-A3","scenario":null},{"value":"0,00E+00","module":"A4","scenario":null},{"value":"3,00E-02","module":"A5","scenario":null},{"value":"0,00E+00","module":"B1","scenario":null},{"value":"0,00E+00","module":"B2","scenario":null},{"value":"0,00E+00","module":"C2","scenario":null},{"value":"0,00E+00","module":"C3","scenario":"S2"},{"value":"4,70E-01","module":"C3","scenario":"S3"},{"value":"0,00E+00","module":"C4","scenario":null},{"value":"0,00E+00","module":"D","scenario":"S0"},{"value":"0,00E+00","module":"D","scenario":"S1"},{"value":"0,00E+00","module":"D","scenario":"S2"},{"value":"0,00E+00","module":"D","scenario":"S3"}]},{"parameter":"MER","unit":"kg","values":[{"value":"0,00E+00","module":"A1-A3","scenario":null},{"value":"0,00E+00","module":"A4","scenario":null},{"value":"0,00E+00","module":"A5","scenario":null},{"value":"0,00E+00","module":"B1","scenario":null},{"value":"0,00E+00","module":"B2","scenario":null},{"value":"0,00E+00","module":"C2","scenario":null},{"value":"0,00E+00","module":"C3","scenario":"S2"},{"value":"0,00E+00","module":"C3","scenario":"S3"},{"value":"0,00E+00","module":"C4","scenario":null},{"value":"0,00E+00","module":"D","scenario":"S0"},{"value":"0,00E+00","module":"D","scenario":"S1"},{"value":"0,00E+00","module":"D","scenario":"S2"},{"value":"0,00E+00","module":"D","scenario":"S3"}]},{"parameter":"EEE","unit":"MJ","values":[{"value":"0,00E+00","module":"A1-A3","scenario":null},{"value":"0,00E+00","module":"A4","scenario":null},{"value":"5,31E-01","module":"A5","scenario":null},{"value":"0,00E+00","module":"B1","scenario":null},{"value":"0,00E+00","module":"B2","scenario":null},{"value":"0,00E+00","module":"C2","scenario":null},{"value":"5,34E+00","module":"C3","scenario":"S2"},{"value":"0,00E+00","module":"C3","scenario":"S3"},{"value":"0,00E+00","module":"C4","scenario":null},{"value":"0,00E+00","module":"D","scenario":"S0"},{"value":"0,00E+00","module":"D","scenario":"S1"},{"value":"0,00E+00","module":"D","scenario":"S2"},{"value":"0,00E+00","module":"D","scenario":"S3"}]},{"parameter":"EET","unit":"MJ","values":[{"value":"0,00E+00","module":"A1-A3","scenario":null},{"value":"0,00E+00","module":"A4","scenario":null},{"value":"9,61E-01","module":"A5","scenario":null},{"value":"0,00E+00","module":"B1","scenario":null},{"value":"0,00E+00","module":"B2","scenario":null},{"value":"0,00E+00","module":"C2","scenario":null},{"value":"9,68E+00","module":"C3","scenario":"S2"},{"value":"3,88E+01","module":"C3","scenario":"S3"},{"value":"0,00E+00","module":"C4","scenario":null},{"value":"0,00E+00","module":"D","scenario":"S0"},{"value":"0,00E+00","module":"D","scenario":"S1"},{"value":"0,00E+00","module":"D","scenario":"S2"},{"value":"0,00E+00","module":"D","scenario":"S3"}]}]}