{"product_name":"Janisol Arte 2.0 T\u00fcr Breite x H\u00f6he: 1230 mm x 2180 mm","epd_id":"EPD-JAN-20240303-CBA1-EN","declared_unit":{"unit":"m2","amount":1},"compliance":["DIN EN 15804+A2","ISO 14025"],"producer_name":"JANSEN AG","environmental_impact":[{"parameter":"GWP-total","unit":"kg CO2-eq","values":[{"value":"6,52E+01","module":"A1-A3","scenario":null},{"value":"2,21E-01","module":"A4","scenario":null},{"value":"2,65E-02","module":"A5","scenario":null},{"value":"0,00E+00","module":"B6","scenario":null},{"value":"0,00E+00","module":"C1","scenario":null},{"value":"1,11E-01","module":"C2","scenario":null},{"value":"3,77E+00","module":"C3","scenario":"S0"},{"value":"8,50E-02","module":"C3","scenario":"S1"},{"value":"3,51E-01","module":"C4","scenario":"S0"},{"value":"3,51E-01","module":"C4","scenario":"S1"},{"value":"-1,09E+01","module":"D","scenario":"S0"},{"value":"-1,12E+01","module":"D","scenario":"S1"}]},{"parameter":"GWP-fossil","unit":"kg CO2-eq","values":[{"value":"6,50E+01","module":"A1-A3","scenario":null},{"value":"2,19E-01","module":"A4","scenario":null},{"value":"4,51E-03","module":"A5","scenario":null},{"value":"0,00E+00","module":"B6","scenario":null},{"value":"0,00E+00","module":"C1","scenario":null},{"value":"1,10E-01","module":"C2","scenario":null},{"value":"3,77E+00","module":"C3","scenario":"S0"},{"value":"8,50E-02","module":"C3","scenario":"S1"},{"value":"3,49E-01","module":"C4","scenario":"S0"},{"value":"3,49E-01","module":"C4","scenario":"S1"},{"value":"-1,09E+01","module":"D","scenario":"S0"},{"value":"-1,12E+01","module":"D","scenario":"S1"}]},{"parameter":"GWP-biogenic","unit":"kg CO2-eq","values":[{"value":"2,40E-01","module":"A1-A3","scenario":null},{"value":"9,25E-04","module":"A4","scenario":null},{"value":"2,20E-02","module":"A5","scenario":null},{"value":"0,00E+00","module":"B6","scenario":null},{"value":"0,00E+00","module":"C1","scenario":null},{"value":"4,62E-04","module":"C2","scenario":null},{"value":"2,49E-04","module":"C3","scenario":"S0"},{"value":"2,15E-05","module":"C3","scenario":"S1"},{"value":"1,18E-03","module":"C4","scenario":"S0"},{"value":"1,18E-03","module":"C4","scenario":"S1"},{"value":"-5,68E-03","module":"D","scenario":"S0"},{"value":"3,44E-04","module":"D","scenario":"S1"}]},{"parameter":"GWP-luluc","unit":"kg CO2-eq","values":[{"value":"2,17E-02","module":"A1-A3","scenario":null},{"value":"1,22E-03","module":"A4","scenario":null},{"value":"7,19E-08","module":"A5","scenario":null},{"value":"0,00E+00","module":"B6","scenario":null},{"value":"0,00E+00","module":"C1","scenario":null},{"value":"6,11E-04","module":"C2","scenario":null},{"value":"1,14E-05","module":"C3","scenario":"S0"},{"value":"3,42E-06","module":"C3","scenario":"S1"},{"value":"6,45E-04","module":"C4","scenario":"S0"},{"value":"6,45E-04","module":"C4","scenario":"S1"},{"value":"-2,43E-04","module":"D","scenario":"S0"},{"value":"-4,82E-04","module":"D","scenario":"S1"}]},{"parameter":"ODP","unit":"kg CFC11-eq","values":[{"value":"1,56E-10","module":"A1-A3","scenario":null},{"value":"1,31E-14","module":"A4","scenario":null},{"value":"2,28E-15","module":"A5","scenario":null},{"value":"0,00E+00","module":"B6","scenario":null},{"value":"0,00E+00","module":"C1","scenario":null},{"value":"6,57E-15","module":"C2","scenario":null},{"value":"2,90E-13","module":"C3","scenario":"S0"},{"value":"3,14E-14","module":"C3","scenario":"S1"},{"value":"8,21E-13","module":"C4","scenario":"S0"},{"value":"8,21E-13","module":"C4","scenario":"S1"},{"value":"-9,13E-12","module":"D","scenario":"S0"},{"value":"-6,94E-12","module":"D","scenario":"S1"}]},{"parameter":"AP","unit":"mol H+-eq","values":[{"value":"2,77E-01","module":"A1-A3","scenario":null},{"value":"2,09E-04","module":"A4","scenario":null},{"value":"4,96E-06","module":"A5","scenario":null},{"value":"0,00E+00","module":"B6","scenario":null},{"value":"0,00E+00","module":"C1","scenario":null},{"value":"1,04E-04","module":"C2","scenario":null},{"value":"1,81E-03","module":"C3","scenario":"S0"},{"value":"2,12E-05","module":"C3","scenario":"S1"},{"value":"2,48E-03","module":"C4","scenario":"S0"},{"value":"2,48E-03","module":"C4","scenario":"S1"},{"value":"-2,41E-02","module":"D","scenario":"S0"},{"value":"-2,53E-02","module":"D","scenario":"S1"}]},{"parameter":"POCP","unit":"kg NMVOC-eq","values":[{"value":"2,28E-01","module":"A1-A3","scenario":null},{"value":"1,82E-04","module":"A4","scenario":null},{"value":"4,48E-06","module":"A5","scenario":null},{"value":"0,00E+00","module":"B6","scenario":null},{"value":"0,00E+00","module":"C1","scenario":null},{"value":"9,10E-05","module":"C2","scenario":null},{"value":"2,20E-03","module":"C3","scenario":"S0"},{"value":"2,01E-05","module":"C3","scenario":"S1"},{"value":"1,92E-03","module":"C4","scenario":"S0"},{"value":"1,92E-03","module":"C4","scenario":"S1"},{"value":"-1,58E-02","module":"D","scenario":"S0"},{"value":"-1,91E-02","module":"D","scenario":"S1"}]},{"parameter":"ADPE","unit":"kg Sb-eq","values":[{"value":"1,95E-04","module":"A1-A3","scenario":null},{"value":"1,83E-08","module":"A4","scenario":null},{"value":"5,57E-11","module":"A5","scenario":null},{"value":"0,00E+00","module":"B6","scenario":null},{"value":"0,00E+00","module":"C1","scenario":null},{"value":"9,17E-09","module":"C2","scenario":null},{"value":"7,73E-09","module":"C3","scenario":"S0"},{"value":"7,33E-10","module":"C3","scenario":"S1"},{"value":"3,58E-08","module":"C4","scenario":"S0"},{"value":"3,58E-08","module":"C4","scenario":"S1"},{"value":"-1,78E-05","module":"D","scenario":"S0"},{"value":"-1,80E-05","module":"D","scenario":"S1"}]},{"parameter":"ADPF","unit":"MJ","values":[{"value":"8,30E+02","module":"A1-A3","scenario":null},{"value":"2,93E+00","module":"A4","scenario":null},{"value":"6,25E-03","module":"A5","scenario":null},{"value":"0,00E+00","module":"B6","scenario":null},{"value":"0,00E+00","module":"C1","scenario":null},{"value":"1,47E+00","module":"C2","scenario":null},{"value":"9,29E-01","module":"C3","scenario":"S0"},{"value":"5,81E-02","module":"C3","scenario":"S1"},{"value":"4,58E+00","module":"C4","scenario":"S0"},{"value":"4,58E+00","module":"C4","scenario":"S1"},{"value":"-1,13E+02","module":"D","scenario":"S0"},{"value":"-1,50E+02","module":"D","scenario":"S1"}]},{"parameter":"WDP","unit":"m3 world-eq. Deprived","values":[{"value":"5,18E+00","module":"A1-A3","scenario":null},{"value":"1,97E-03","module":"A4","scenario":null},{"value":"3,02E-03","module":"A5","scenario":null},{"value":"0,00E+00","module":"B6","scenario":null},{"value":"0,00E+00","module":"C1","scenario":null},{"value":"9,84E-04","module":"C2","scenario":null},{"value":"3,71E-01","module":"C3","scenario":"S0"},{"value":"1,73E-02","module":"C3","scenario":"S1"},{"value":"3,83E-02","module":"C4","scenario":"S0"},{"value":"3,83E-02","module":"C4","scenario":"S1"},{"value":"-1,88E+00","module":"D","scenario":"S0"},{"value":"-1,71E+00","module":"D","scenario":"S1"}]},{"parameter":"EP-freshwater","unit":"kg P-eq","values":[{"value":"7,20E-05","module":"A1-A3","scenario":null},{"value":"6,55E-07","module":"A4","scenario":null},{"value":"6,15E-10","module":"A5","scenario":null},{"value":"0,00E+00","module":"B6","scenario":null},{"value":"0,00E+00","module":"C1","scenario":null},{"value":"3,27E-07","module":"C2","scenario":null},{"value":"9,98E-08","module":"C3","scenario":"S0"},{"value":"2,34E-08","module":"C3","scenario":"S1"},{"value":"5,92E-07","module":"C4","scenario":"S0"},{"value":"5,92E-07","module":"C4","scenario":"S1"},{"value":"-3,69E-06","module":"D","scenario":"S0"},{"value":"-4,03E-06","module":"D","scenario":"S1"}]},{"parameter":"EP-marine","unit":"kg N-eq","values":[{"value":"8,22E-02","module":"A1-A3","scenario":null},{"value":"6,50E-05","module":"A4","scenario":null},{"value":"1,66E-06","module":"A5","scenario":null},{"value":"0,00E+00","module":"B6","scenario":null},{"value":"0,00E+00","module":"C1","scenario":null},{"value":"3,25E-05","module":"C2","scenario":null},{"value":"8,54E-04","module":"C3","scenario":"S0"},{"value":"7,45E-06","module":"C3","scenario":"S1"},{"value":"6,33E-04","module":"C4","scenario":"S0"},{"value":"6,33E-04","module":"C4","scenario":"S1"},{"value":"-4,07E-03","module":"D","scenario":"S0"},{"value":"-4,56E-03","module":"D","scenario":"S1"}]},{"parameter":"EP-terrestrial","unit":"mol N-eq.","values":[{"value":"9,57E-01","module":"A1-A3","scenario":null},{"value":"7,81E-04","module":"A4","scenario":null},{"value":"2,30E-05","module":"A5","scenario":null},{"value":"0,00E+00","module":"B6","scenario":null},{"value":"0,00E+00","module":"C1","scenario":null},{"value":"3,91E-04","module":"C2","scenario":null},{"value":"9,97E-03","module":"C3","scenario":"S0"},{"value":"1,02E-04","module":"C3","scenario":"S1"},{"value":"6,96E-03","module":"C4","scenario":"S0"},{"value":"6,96E-03","module":"C4","scenario":"S1"},{"value":"-3,72E-02","module":"D","scenario":"S0"},{"value":"-4,23E-02","module":"D","scenario":"S1"}]}],"additional_environmental_impact":[{"parameter":"PM","unit":"Disease incidence","values":[{"value":"2,12E-06","module":"A1-A3","scenario":null},{"value":"1,26E-09","module":"A4","scenario":null},{"value":"2,61E-11","module":"A5","scenario":null},{"value":"0,00E+00","module":"B6","scenario":null},{"value":"0,00E+00","module":"C1","scenario":null},{"value":"6,31E-10","module":"C2","scenario":null},{"value":"5,97E-09","module":"C3","scenario":"S0"},{"value":"5,23E-10","module":"C3","scenario":"S1"},{"value":"3,05E-08","module":"C4","scenario":"S0"},{"value":"3,05E-08","module":"C4","scenario":"S1"},{"value":"-3,14E-07","module":"D","scenario":"S0"},{"value":"-3,20E-07","module":"D","scenario":"S1"}]},{"parameter":"ETP-fw","unit":"CTUe","values":[{"value":"1,41E+03","module":"A1-A3","scenario":null},{"value":"2,04E+00","module":"A4","scenario":null},{"value":"2,87E-03","module":"A5","scenario":null},{"value":"0,00E+00","module":"B6","scenario":null},{"value":"0,00E+00","module":"C1","scenario":null},{"value":"1,02E+00","module":"C2","scenario":null},{"value":"3,64E-01","module":"C3","scenario":"S0"},{"value":"4,26E-02","module":"C3","scenario":"S1"},{"value":"2,56E+00","module":"C4","scenario":"S0"},{"value":"2,56E+00","module":"C4","scenario":"S1"},{"value":"-1,30E+01","module":"D","scenario":"S0"},{"value":"-3,88E+01","module":"D","scenario":"S1"}]},{"parameter":"HTP-c","unit":"CTUh","values":[{"value":"4,46E-08","module":"A1-A3","scenario":null},{"value":"4,10E-11","module":"A4","scenario":null},{"value":"1,89E-13","module":"A5","scenario":null},{"value":"0,00E+00","module":"B6","scenario":null},{"value":"0,00E+00","module":"C1","scenario":null},{"value":"2,05E-11","module":"C2","scenario":null},{"value":"2,54E-11","module":"C3","scenario":"S0"},{"value":"1,35E-12","module":"C3","scenario":"S1"},{"value":"3,91E-10","module":"C4","scenario":"S0"},{"value":"3,91E-10","module":"C4","scenario":"S1"},{"value":"-4,11E-09","module":"D","scenario":"S0"},{"value":"-4,59E-09","module":"D","scenario":"S1"}]},{"parameter":"HTP-nc","unit":"CTUh","values":[{"value":"2,74E-06","module":"A1-A3","scenario":null},{"value":"2,12E-09","module":"A4","scenario":null},{"value":"7,09E-12","module":"A5","scenario":null},{"value":"0,00E+00","module":"B6","scenario":null},{"value":"0,00E+00","module":"C1","scenario":null},{"value":"1,06E-09","module":"C2","scenario":null},{"value":"9,39E-10","module":"C3","scenario":"S0"},{"value":"5,14E-11","module":"C3","scenario":"S1"},{"value":"4,33E-08","module":"C4","scenario":"S0"},{"value":"4,33E-08","module":"C4","scenario":"S1"},{"value":"-1,39E-07","module":"D","scenario":"S0"},{"value":"-1,66E-07","module":"D","scenario":"S1"}]},{"parameter":"SQP","unit":"-","values":[{"value":"1,56E+02","module":"A1-A3","scenario":null},{"value":"1,01E+00","module":"A4","scenario":null},{"value":"1,81E-03","module":"A5","scenario":null},{"value":"0,00E+00","module":"B6","scenario":null},{"value":"0,00E+00","module":"C1","scenario":null},{"value":"5,04E-01","module":"C2","scenario":null},{"value":"2,15E-01","module":"C3","scenario":"S0"},{"value":"2,06E-02","module":"C3","scenario":"S1"},{"value":"9,52E-01","module":"C4","scenario":"S0"},{"value":"9,52E-01","module":"C4","scenario":"S1"},{"value":"-3,25E+00","module":"D","scenario":"S0"},{"value":"-2,09E+00","module":"D","scenario":"S1"}]}],"resource_use":[{"parameter":"PERE","unit":"MJ","values":[{"value":"1,19E+02","module":"A1-A3","scenario":null},{"value":"1,67E-01","module":"A4","scenario":null},{"value":"2,19E-01","module":"A5","scenario":null},{"value":"0,00E+00","module":"B6","scenario":null},{"value":"0,00E+00","module":"C1","scenario":null},{"value":"8,33E-02","module":"C2","scenario":null},{"value":"1,79E-01","module":"C3","scenario":"S0"},{"value":"1,90E-02","module":"C3","scenario":"S1"},{"value":"6,87E-01","module":"C4","scenario":"S0"},{"value":"6,87E-01","module":"C4","scenario":"S1"},{"value":"-6,72E+00","module":"D","scenario":"S0"},{"value":"-3,31E+00","module":"D","scenario":"S1"}]},{"parameter":"PERM","unit":"","values":[{"value":"2,18E-01","module":"A1-A3","scenario":null},{"value":"0,00E+00","module":"A4","scenario":null},{"value":"-2,18E-01","module":"A5","scenario":null},{"value":"0,00E+00","module":"B6","scenario":null},{"value":"0,00E+00","module":"C1","scenario":null},{"value":"0,00E+00","module":"C2","scenario":null},{"value":"0,00E+00","module":"C3","scenario":"S0"},{"value":"0,00E+00","module":"C3","scenario":"S1"},{"value":"0,00E+00","module":"C4","scenario":"S0"},{"value":"0,00E+00","module":"C4","scenario":"S1"},{"value":"0,00E+00","module":"D","scenario":"S0"},{"value":"0,00E+00","module":"D","scenario":"S1"}]},{"parameter":"PERT","unit":"MJ","values":[{"value":"1,19E+02","module":"A1-A3","scenario":null},{"value":"1,67E-01","module":"A4","scenario":null},{"value":"1,44E-03","module":"A5","scenario":null},{"value":"0,00E+00","module":"B6","scenario":null},{"value":"0,00E+00","module":"C1","scenario":null},{"value":"8,33E-02","module":"C2","scenario":null},{"value":"1,79E-01","module":"C3","scenario":"S0"},{"value":"1,90E-02","module":"C3","scenario":"S1"},{"value":"6,87E-01","module":"C4","scenario":"S0"},{"value":"6,87E-01","module":"C4","scenario":"S1"},{"value":"-6,72E+00","module":"D","scenario":"S0"},{"value":"-3,31E+00","module":"D","scenario":"S1"}]},{"parameter":"PENRE","unit":"MJ","values":[{"value":"7,83E+02","module":"A1-A3","scenario":null},{"value":"2,94E+00","module":"A4","scenario":null},{"value":"6,63E-02","module":"A5","scenario":null},{"value":"0,00E+00","module":"B6","scenario":null},{"value":"0,00E+00","module":"C1","scenario":null},{"value":"1,47E+00","module":"C2","scenario":null},{"value":"4,90E+01","module":"C3","scenario":"S0"},{"value":"4,81E+01","module":"C3","scenario":"S1"},{"value":"4,58E+00","module":"C4","scenario":"S0"},{"value":"4,58E+00","module":"C4","scenario":"S1"},{"value":"-1,13E+02","module":"D","scenario":"S0"},{"value":"-1,50E+02","module":"D","scenario":"S1"}]},{"parameter":"PENRM","unit":"MJ","values":[{"value":"4,81E+01","module":"A1-A3","scenario":null},{"value":"0,00E+00","module":"A4","scenario":null},{"value":"-6,00E-02","module":"A5","scenario":null},{"value":"0,00E+00","module":"B6","scenario":null},{"value":"0,00E+00","module":"C1","scenario":null},{"value":"0,00E+00","module":"C2","scenario":null},{"value":"-4,80E+01","module":"C3","scenario":"S0"},{"value":"-4,80E+01","module":"C3","scenario":"S1"},{"value":"0,00E+00","module":"C4","scenario":"S0"},{"value":"0,00E+00","module":"C4","scenario":"S1"},{"value":"0,00E+00","module":"D","scenario":"S0"},{"value":"0,00E+00","module":"D","scenario":"S1"}]},{"parameter":"PENRT","unit":"MJ","values":[{"value":"8,31E+02","module":"A1-A3","scenario":null},{"value":"2,94E+00","module":"A4","scenario":null},{"value":"6,26E-03","module":"A5","scenario":null},{"value":"0,00E+00","module":"B6","scenario":null},{"value":"0,00E+00","module":"C1","scenario":null},{"value":"1,47E+00","module":"C2","scenario":null},{"value":"9,30E-01","module":"C3","scenario":"S0"},{"value":"5,81E-02","module":"C3","scenario":"S1"},{"value":"4,58E+00","module":"C4","scenario":"S0"},{"value":"4,58E+00","module":"C4","scenario":"S1"},{"value":"-1,13E+02","module":"D","scenario":"S0"},{"value":"-1,50E+02","module":"D","scenario":"S1"}]},{"parameter":"SM","unit":"kg","values":[{"value":"6,68E+00","module":"A1-A3","scenario":null},{"value":"0,00E+00","module":"A4","scenario":null},{"value":"0,00E+00","module":"A5","scenario":null},{"value":"0,00E+00","module":"B6","scenario":null},{"value":"0,00E+00","module":"C1","scenario":null},{"value":"0,00E+00","module":"C2","scenario":null},{"value":"0,00E+00","module":"C3","scenario":"S0"},{"value":"0,00E+00","module":"C3","scenario":"S1"},{"value":"0,00E+00","module":"C4","scenario":"S0"},{"value":"0,00E+00","module":"C4","scenario":"S1"},{"value":"5,21E+00","module":"D","scenario":"S0"},{"value":"6,04E+00","module":"D","scenario":"S1"}]},{"parameter":"RSF","unit":"MJ","values":[{"value":"0,00E+00","module":"A1-A3","scenario":null},{"value":"0,00E+00","module":"A4","scenario":null},{"value":"0,00E+00","module":"A5","scenario":null},{"value":"0,00E+00","module":"B6","scenario":null},{"value":"0,00E+00","module":"C1","scenario":null},{"value":"0,00E+00","module":"C2","scenario":null},{"value":"0,00E+00","module":"C3","scenario":"S0"},{"value":"0,00E+00","module":"C3","scenario":"S1"},{"value":"0,00E+00","module":"C4","scenario":"S0"},{"value":"0,00E+00","module":"C4","scenario":"S1"},{"value":"0,00E+00","module":"D","scenario":"S0"},{"value":"0,00E+00","module":"D","scenario":"S1"}]},{"parameter":"NRSF","unit":"MJ","values":[{"value":"0,00E+00","module":"A1-A3","scenario":null},{"value":"0,00E+00","module":"A4","scenario":null},{"value":"0,00E+00","module":"A5","scenario":null},{"value":"0,00E+00","module":"B6","scenario":null},{"value":"0,00E+00","module":"C1","scenario":null},{"value":"0,00E+00","module":"C2","scenario":null},{"value":"0,00E+00","module":"C3","scenario":"S0"},{"value":"0,00E+00","module":"C3","scenario":"S1"},{"value":"0,00E+00","module":"C4","scenario":"S0"},{"value":"0,00E+00","module":"C4","scenario":"S1"},{"value":"0,00E+00","module":"D","scenario":"S0"},{"value":"0,00E+00","module":"D","scenario":"S1"}]},{"parameter":"FW","unit":"m3","values":[{"value":"2,15E-01","module":"A1-A3","scenario":null},{"value":"1,88E-04","module":"A4","scenario":null},{"value":"7,10E-05","module":"A5","scenario":null},{"value":"0,00E+00","module":"B6","scenario":null},{"value":"0,00E+00","module":"C1","scenario":null},{"value":"9,42E-05","module":"C2","scenario":null},{"value":"8,71E-03","module":"C3","scenario":"S0"},{"value":"3,89E-04","module":"C3","scenario":"S1"},{"value":"1,16E-03","module":"C4","scenario":"S0"},{"value":"1,16E-03","module":"C4","scenario":"S1"},{"value":"-5,59E-02","module":"D","scenario":"S0"},{"value":"-6,09E-02","module":"D","scenario":"S1"}]}],"end_of_life_waste":[{"parameter":"HWD","unit":"kg","values":[{"value":"8,76E-08","module":"A1-A3","scenario":null},{"value":"1,41E-11","module":"A4","scenario":null},{"value":"6,12E-13","module":"A5","scenario":null},{"value":"0,00E+00","module":"B6","scenario":null},{"value":"0,00E+00","module":"C1","scenario":null},{"value":"7,04E-12","module":"C2","scenario":null},{"value":"1,18E-10","module":"C3","scenario":"S0"},{"value":"3,76E-12","module":"C3","scenario":"S1"},{"value":"2,35E-10","module":"C4","scenario":"S0"},{"value":"2,35E-10","module":"C4","scenario":"S1"},{"value":"3,47E-09","module":"D","scenario":"S0"},{"value":"9,41E-10","module":"D","scenario":"S1"}]},{"parameter":"NHWD","unit":"kg","values":[{"value":"4,01E+00","module":"A1-A3","scenario":null},{"value":"4,21E-04","module":"A4","scenario":null},{"value":"4,01E-04","module":"A5","scenario":null},{"value":"0,00E+00","module":"B6","scenario":null},{"value":"0,00E+00","module":"C1","scenario":null},{"value":"2,11E-04","module":"C2","scenario":null},{"value":"4,71E-02","module":"C3","scenario":"S0"},{"value":"1,06E-02","module":"C3","scenario":"S1"},{"value":"2,34E+01","module":"C4","scenario":"S0"},{"value":"2,34E+01","module":"C4","scenario":"S1"},{"value":"1,02E+00","module":"D","scenario":"S0"},{"value":"1,06E+00","module":"D","scenario":"S1"}]},{"parameter":"RWD","unit":"kg","values":[{"value":"2,36E-02","module":"A1-A3","scenario":null},{"value":"3,62E-06","module":"A4","scenario":null},{"value":"3,57E-07","module":"A5","scenario":null},{"value":"0,00E+00","module":"B6","scenario":null},{"value":"0,00E+00","module":"C1","scenario":null},{"value":"1,81E-06","module":"C2","scenario":null},{"value":"4,20E-05","module":"C3","scenario":"S0"},{"value":"4,08E-06","module":"C3","scenario":"S1"},{"value":"5,10E-05","module":"C4","scenario":"S0"},{"value":"5,10E-05","module":"C4","scenario":"S1"},{"value":"-2,53E-03","module":"D","scenario":"S0"},{"value":"-7,21E-04","module":"D","scenario":"S1"}]}],"end_of_life_flow":[{"parameter":"CRU","unit":"kg","values":[{"value":"0,00E+00","module":"A1-A3","scenario":null},{"value":"0,00E+00","module":"A4","scenario":null},{"value":"0,00E+00","module":"A5","scenario":null},{"value":"0,00E+00","module":"B6","scenario":null},{"value":"0,00E+00","module":"C1","scenario":null},{"value":"0,00E+00","module":"C2","scenario":null},{"value":"0,00E+00","module":"C3","scenario":"S0"},{"value":"0,00E+00","module":"C3","scenario":"S1"},{"value":"0,00E+00","module":"C4","scenario":"S0"},{"value":"0,00E+00","module":"C4","scenario":"S1"},{"value":"0,00E+00","module":"D","scenario":"S0"},{"value":"0,00E+00","module":"D","scenario":"S1"}]},{"parameter":"MFR","unit":"kg","values":[{"value":"3,32E-01","module":"A1-A3","scenario":null},{"value":"0,00E+00","module":"A4","scenario":null},{"value":"0,00E+00","module":"A5","scenario":null},{"value":"0,00E+00","module":"B6","scenario":null},{"value":"0,00E+00","module":"C1","scenario":null},{"value":"0,00E+00","module":"C2","scenario":null},{"value":"1,16E+01","module":"C3","scenario":"S0"},{"value":"1,32E+01","module":"C3","scenario":"S1"},{"value":"0,00E+00","module":"C4","scenario":"S0"},{"value":"0,00E+00","module":"C4","scenario":"S1"},{"value":"0,00E+00","module":"D","scenario":"S0"},{"value":"0,00E+00","module":"D","scenario":"S1"}]},{"parameter":"MER","unit":"kg","values":[{"value":"0,00E+00","module":"A1-A3","scenario":null},{"value":"0,00E+00","module":"A4","scenario":null},{"value":"0,00E+00","module":"A5","scenario":null},{"value":"0,00E+00","module":"B6","scenario":null},{"value":"0,00E+00","module":"C1","scenario":null},{"value":"0,00E+00","module":"C2","scenario":null},{"value":"0,00E+00","module":"C3","scenario":"S0"},{"value":"0,00E+00","module":"C3","scenario":"S1"},{"value":"0,00E+00","module":"C4","scenario":"S0"},{"value":"0,00E+00","module":"C4","scenario":"S1"},{"value":"0,00E+00","module":"D","scenario":"S0"},{"value":"0,00E+00","module":"D","scenario":"S1"}]},{"parameter":"EEE","unit":"MJ","values":[{"value":"0,00E+00","module":"A1-A3","scenario":null},{"value":"0,00E+00","module":"A4","scenario":null},{"value":"3,03E-02","module":"A5","scenario":null},{"value":"0,00E+00","module":"B6","scenario":null},{"value":"0,00E+00","module":"C1","scenario":null},{"value":"0,00E+00","module":"C2","scenario":null},{"value":"6,34E+00","module":"C3","scenario":"S0"},{"value":"9,38E-02","module":"C3","scenario":"S1"},{"value":"0,00E+00","module":"C4","scenario":"S0"},{"value":"0,00E+00","module":"C4","scenario":"S1"},{"value":"0,00E+00","module":"D","scenario":"S0"},{"value":"0,00E+00","module":"D","scenario":"S1"}]},{"parameter":"EET","unit":"MJ","values":[{"value":"0,00E+00","module":"A1-A3","scenario":null},{"value":"0,00E+00","module":"A4","scenario":null},{"value":"5,42E-02","module":"A5","scenario":null},{"value":"0,00E+00","module":"B6","scenario":null},{"value":"0,00E+00","module":"C1","scenario":null},{"value":"0,00E+00","module":"C2","scenario":null},{"value":"1,14E+01","module":"C3","scenario":"S0"},{"value":"1,96E-01","module":"C3","scenario":"S1"},{"value":"0,00E+00","module":"C4","scenario":"S0"},{"value":"0,00E+00","module":"C4","scenario":"S1"},{"value":"0,00E+00","module":"D","scenario":"S0"},{"value":"0,00E+00","module":"D","scenario":"S1"}]}]}