{"product_name":"Fassadenanker Isolink\u00ae","epd_id":"EPD-SBG-20200239-IBA1-DE","declared_unit":{"unit":"ton","amount":1},"compliance":["DIN EN 15804+A2","ISO 14025"],"producer_name":"Sch\u00f6ck Bauteile GmbH","environmental_impact":[{"parameter":"GWP-total","unit":"kg CO2-eq","values":[{"value":"2,84E+00","module":"A1-A3","scenario":null},{"value":"2,49E-02","module":"A5","scenario":null},{"value":"1,89E-03","module":"C2","scenario":null},{"value":"4,04E-02","module":"C3","scenario":null},{"value":"8,22E-03","module":"C4","scenario":null},{"value":"-4,58E-01","module":"D","scenario":null}]},{"parameter":"GWP-fossil","unit":"kg CO2-eq","values":[{"value":"2,84E+00","module":"A1-A3","scenario":null},{"value":"9,27E-04","module":"A5","scenario":null},{"value":"1,81E-03","module":"C2","scenario":null},{"value":"4,03E-02","module":"C3","scenario":null},{"value":"8,16E-03","module":"C4","scenario":null},{"value":"-4,59E-01","module":"D","scenario":null}]},{"parameter":"GWP-biogenic","unit":"kg CO2-eq","values":[{"value":"-7,87E-03","module":"A1-A3","scenario":null},{"value":"2,40E-02","module":"A5","scenario":null},{"value":"8,25E-05","module":"C2","scenario":null},{"value":"1,34E-04","module":"C3","scenario":null},{"value":"3,00E-05","module":"C4","scenario":null},{"value":"2,18E-03","module":"D","scenario":null}]},{"parameter":"GWP-luluc","unit":"kg CO2-eq","values":[{"value":"2,85E-03","module":"A1-A3","scenario":null},{"value":"3,36E-08","module":"A5","scenario":null},{"value":"1,08E-07","module":"C2","scenario":null},{"value":"5,83E-05","module":"C3","scenario":null},{"value":"2,35E-05","module":"C4","scenario":null},{"value":"-8,54E-04","module":"D","scenario":null}]},{"parameter":"ODP","unit":"kg CFC11-eq","values":[{"value":"2,36E-13","module":"A1-A3","scenario":null},{"value":"2,84E-19","module":"A5","scenario":null},{"value":"3,03E-19","module":"C2","scenario":null},{"value":"8,86E-16","module":"C3","scenario":null},{"value":"3,06E-17","module":"C4","scenario":null},{"value":"-8,28E-16","module":"D","scenario":null}]},{"parameter":"AP","unit":"mol H+-eq","values":[{"value":"1,81E-02","module":"A1-A3","scenario":null},{"value":"1,40E-07","module":"A5","scenario":null},{"value":"1,84E-06","module":"C2","scenario":null},{"value":"8,89E-05","module":"C3","scenario":null},{"value":"5,85E-05","module":"C4","scenario":null},{"value":"-2,01E-03","module":"D","scenario":null}]},{"parameter":"POCP","unit":"kg NMVOC-eq","values":[{"value":"6,90E-03","module":"A1-A3","scenario":null},{"value":"1,11E-07","module":"A5","scenario":null},{"value":"1,65E-06","module":"C2","scenario":null},{"value":"5,41E-05","module":"C3","scenario":null},{"value":"4,56E-05","module":"C4","scenario":null},{"value":"-9,44E-04","module":"D","scenario":null}]},{"parameter":"ADPE","unit":"kg Sb-eq","values":[{"value":"7,04E-05","module":"A1-A3","scenario":null},{"value":"4,20E-12","module":"A5","scenario":null},{"value":"7,18E-11","module":"C2","scenario":null},{"value":"1,17E-08","module":"C3","scenario":null},{"value":"7,36E-10","module":"C4","scenario":null},{"value":"-1,38E-05","module":"D","scenario":null}]},{"parameter":"ADPF","unit":"MJ","values":[{"value":"4,18E+01","module":"A1-A3","scenario":null},{"value":"3,85E-04","module":"A5","scenario":null},{"value":"2,55E-02","module":"C2","scenario":null},{"value":"7,08E-01","module":"C3","scenario":null},{"value":"1,07E-01","module":"C4","scenario":null},{"value":"-5,48E+00","module":"D","scenario":null}]},{"parameter":"WDP","unit":"m3 world-eq. Deprived","values":[{"value":"4,25E-01","module":"A1-A3","scenario":null},{"value":"1,09E-04","module":"A5","scenario":null},{"value":"5,05E-06","module":"C2","scenario":null},{"value":"8,77E-03","module":"C3","scenario":null},{"value":"8,52E-04","module":"C4","scenario":null},{"value":"-1,80E-01","module":"D","scenario":null}]},{"parameter":"EP-freshwater","unit":"kg P-eq","values":[{"value":"6,26E-06","module":"A1-A3","scenario":null},{"value":"4,75E-11","module":"A5","scenario":null},{"value":"4,20E-10","module":"C2","scenario":null},{"value":"1,08E-07","module":"C3","scenario":null},{"value":"1,41E-08","module":"C4","scenario":null},{"value":"-3,92E-07","module":"D","scenario":null}]},{"parameter":"EP-marine","unit":"kg N-eq","values":[{"value":"2,19E-03","module":"A1-A3","scenario":null},{"value":"3,88E-08","module":"A5","scenario":null},{"value":"5,73E-07","module":"C2","scenario":null},{"value":"1,97E-05","module":"C3","scenario":null},{"value":"1,51E-05","module":"C4","scenario":null},{"value":"-3,15E-04","module":"D","scenario":null}]},{"parameter":"EP-terrestrial","unit":"mol N-eq.","values":[{"value":"2,39E-02","module":"A1-A3","scenario":null},{"value":"6,31E-07","module":"A5","scenario":null},{"value":"6,35E-06","module":"C2","scenario":null},{"value":"2,07E-04","module":"C3","scenario":null},{"value":"1,66E-04","module":"C4","scenario":null},{"value":"-3,41E-03","module":"D","scenario":null}]}],"additional_environmental_impact":[{"parameter":"PM","unit":"Disease incidence","values":[{"value":null,"module":"A1-A3","scenario":null},{"value":null,"module":"A5","scenario":null},{"value":null,"module":"C2","scenario":null},{"value":null,"module":"C3","scenario":null},{"value":null,"module":"C4","scenario":null},{"value":null,"module":"D","scenario":null}]},{"parameter":"ETP-fw","unit":"CTUe","values":[{"value":null,"module":"A1-A3","scenario":null},{"value":null,"module":"A5","scenario":null},{"value":null,"module":"C2","scenario":null},{"value":null,"module":"C3","scenario":null},{"value":null,"module":"C4","scenario":null},{"value":null,"module":"D","scenario":null}]},{"parameter":"HTP-c","unit":"CTUh","values":[{"value":null,"module":"A1-A3","scenario":null},{"value":null,"module":"A5","scenario":null},{"value":null,"module":"C2","scenario":null},{"value":null,"module":"C3","scenario":null},{"value":null,"module":"C4","scenario":null},{"value":null,"module":"D","scenario":null}]},{"parameter":"HTP-nc","unit":"CTUh","values":[{"value":null,"module":"A1-A3","scenario":null},{"value":null,"module":"A5","scenario":null},{"value":null,"module":"C2","scenario":null},{"value":null,"module":"C3","scenario":null},{"value":null,"module":"C4","scenario":null},{"value":null,"module":"D","scenario":null}]},{"parameter":"SQP","unit":"-","values":[{"value":null,"module":"A1-A3","scenario":null},{"value":null,"module":"A5","scenario":null},{"value":null,"module":"C2","scenario":null},{"value":null,"module":"C3","scenario":null},{"value":null,"module":"C4","scenario":null},{"value":null,"module":"D","scenario":null}]}],"resource_use":[{"parameter":"PERE","unit":"MJ","values":[{"value":"7,51E+00","module":"A1-A3","scenario":null},{"value":"2,62E-01","module":"A5","scenario":null},{"value":"1,28E-04","module":"C2","scenario":null},{"value":"3,14E-01","module":"C3","scenario":null},{"value":"1,41E-02","module":"C4","scenario":null},{"value":"-1,09E+00","module":"D","scenario":null}]},{"parameter":"PERM","unit":"","values":[{"value":"2,61E-01","module":"A1-A3","scenario":null},{"value":"-2,61E-01","module":"A5","scenario":null},{"value":"0,00E+00","module":"C2","scenario":null},{"value":"0,00E+00","module":"C3","scenario":null},{"value":"0,00E+00","module":"C4","scenario":null},{"value":"0,00E+00","module":"D","scenario":null}]},{"parameter":"PERT","unit":"MJ","values":[{"value":"7,77E+00","module":"A1-A3","scenario":null},{"value":"1,32E-03","module":"A5","scenario":null},{"value":"1,28E-04","module":"C2","scenario":null},{"value":"3,14E-01","module":"C3","scenario":null},{"value":"1,41E-02","module":"C4","scenario":null},{"value":"-1,09E+00","module":"D","scenario":null}]},{"parameter":"PENRE","unit":"MJ","values":[{"value":"3,99E+01","module":"A1-A3","scenario":null},{"value":"1,66E-02","module":"A5","scenario":null},{"value":"2,56E-02","module":"C2","scenario":null},{"value":"7,08E-01","module":"C3","scenario":null},{"value":"1,93E+00","module":"C4","scenario":null},{"value":"-5,49E+00","module":"D","scenario":null}]},{"parameter":"PENRM","unit":"MJ","values":[{"value":"1,84E+00","module":"A1-A3","scenario":null},{"value":"-1,63E-02","module":"A5","scenario":null},{"value":"0,00E+00","module":"C2","scenario":null},{"value":"0,00E+00","module":"C3","scenario":null},{"value":"-1,82E+00","module":"C4","scenario":null},{"value":"0,00E+00","module":"D","scenario":null}]},{"parameter":"PENRT","unit":"MJ","values":[{"value":"4,18E+01","module":"A1-A3","scenario":null},{"value":"3,86E-04","module":"A5","scenario":null},{"value":"2,56E-02","module":"C2","scenario":null},{"value":"7,08E-01","module":"C3","scenario":null},{"value":"1,07E-01","module":"C4","scenario":null},{"value":"-5,49E+00","module":"D","scenario":null}]},{"parameter":"SM","unit":"kg","values":[{"value":"0,00E+00","module":"A1-A3","scenario":null},{"value":"0,00E+00","module":"A5","scenario":null},{"value":"0,00E+00","module":"C2","scenario":null},{"value":null,"module":"C3","scenario":null},{"value":"0,00E+00","module":"C4","scenario":null},{"value":null,"module":"D","scenario":null}]},{"parameter":"RSF","unit":"MJ","values":[{"value":"0,00E+00","module":"A1-A3","scenario":null},{"value":"0,00E+00","module":"A5","scenario":null},{"value":"0,00E+00","module":"C2","scenario":null},{"value":"0,00E+00","module":"C3","scenario":null},{"value":"0,00E+00","module":"C4","scenario":null},{"value":"0,00E+00","module":"D","scenario":null}]},{"parameter":"NRSF","unit":"MJ","values":[{"value":"0,00E+00","module":"A1-A3","scenario":null},{"value":"0,00E+00","module":"A5","scenario":null},{"value":"0,00E+00","module":"C2","scenario":null},{"value":"0,00E+00","module":"C3","scenario":null},{"value":"0,00E+00","module":"C4","scenario":null},{"value":"0,00E+00","module":"D","scenario":null}]},{"parameter":"FW","unit":"m3","values":[{"value":"1,52E-02","module":"A1-A3","scenario":null},{"value":"2,58E-06","module":"A5","scenario":null},{"value":"2,10E-07","module":"C2","scenario":null},{"value":"3,63E-04","module":"C3","scenario":null},{"value":"2,69E-05","module":"C4","scenario":null},{"value":"-7,04E-03","module":"D","scenario":null}]}],"end_of_life_waste":[{"parameter":"HWD","unit":"kg","values":[{"value":"7,03E-08","module":"A1-A3","scenario":null},{"value":"1,24E-12","module":"A5","scenario":null},{"value":"6,73E-12","module":"C2","scenario":null},{"value":"2,93E-10","module":"C3","scenario":null},{"value":"1,63E-09","module":"C4","scenario":null},{"value":"-3,41E-08","module":"D","scenario":null}]},{"parameter":"NHWD","unit":"kg","values":[{"value":"3,27E-01","module":"A1-A3","scenario":null},{"value":"9,01E-05","module":"A5","scenario":null},{"value":"2,77E-06","module":"C2","scenario":null},{"value":"5,02E-04","module":"C3","scenario":null},{"value":"5,38E-01","module":"C4","scenario":null},{"value":"-3,94E-02","module":"D","scenario":null}]},{"parameter":"RWD","unit":"kg","values":[{"value":"1,47E-03","module":"A1-A3","scenario":null},{"value":"1,62E-08","module":"A5","scenario":null},{"value":"4,21E-08","module":"C2","scenario":null},{"value":"1,07E-04","module":"C3","scenario":null},{"value":"1,20E-06","module":"C4","scenario":null},{"value":"-2,32E-05","module":"D","scenario":null}]}],"end_of_life_flow":[{"parameter":"CRU","unit":"kg","values":[{"value":"0,00E+00","module":"A1-A3","scenario":null},{"value":"0,00E+00","module":"A5","scenario":null},{"value":"0,00E+00","module":"C2","scenario":null},{"value":null,"module":"C3","scenario":null},{"value":"0,00E+00","module":"C4","scenario":null},{"value":"0,00E+00","module":"D","scenario":null}]},{"parameter":"MFR","unit":"kg","values":[{"value":"0,00E+00","module":"A1-A3","scenario":null},{"value":"0,00E+00","module":"A5","scenario":null},{"value":"0,00E+00","module":"C2","scenario":null},{"value":"0,00E+00","module":"C3","scenario":null},{"value":"0,00E+00","module":"C4","scenario":null},{"value":"0,00E+00","module":"D","scenario":null}]},{"parameter":"MER","unit":"kg","values":[{"value":"0,00E+00","module":"A1-A3","scenario":null},{"value":"0,00E+00","module":"A5","scenario":null},{"value":"0,00E+00","module":"C2","scenario":null},{"value":"0,00E+00","module":"C3","scenario":null},{"value":"0,00E+00","module":"C4","scenario":null},{"value":"0,00E+00","module":"D","scenario":null}]},{"parameter":"EEE","unit":"MJ","values":[{"value":"0,00E+00","module":"A1-A3","scenario":null},{"value":"2,00E-03","module":"A5","scenario":null},{"value":"0,00E+00","module":"C2","scenario":null},{"value":"0,00E+00","module":"C3","scenario":null},{"value":"0,00E+00","module":"C4","scenario":null},{"value":"0,00E+00","module":"D","scenario":null}]},{"parameter":"EET","unit":"MJ","values":[{"value":"0,00E+00","module":"A1-A3","scenario":null},{"value":"4,00E-03","module":"A5","scenario":null},{"value":"0,00E+00","module":"C2","scenario":null},{"value":"0,00E+00","module":"C3","scenario":null},{"value":"0,00E+00","module":"C4","scenario":null},{"value":"0,00E+00","module":"D","scenario":null}]}]}