{
    "product_name": "Spanplatte, melaminbeschichtet",
    "epd_id": "EPD-VHI-20200163-IBH2-DE",
    "declared_unit": {
        "unit": "m3",
        "amount": 1.0
    },
    "compliance": [
        "DIN EN 15804",
        "ISO 14025"
    ],
    "producer_name": "Verband der Deutschen Holzwerkstoffindustrie e.V. (VHI)",
    "environmental_impact": [
        {
            "parameter": "GWP-total",
            "values": [
                {
                    "value": "-8,74E+02",
                    "module": "A1",
                    "scenario": null
                },
                {
                    "value": "8,56E+00",
                    "module": "A2",
                    "scenario": null
                },
                {
                    "value": "1,09E+02",
                    "module": "A3",
                    "scenario": null
                },
                {
                    "value": "4,83E+00",
                    "module": "A5",
                    "scenario": null
                },
                {
                    "value": "7,47E-01",
                    "module": "C2",
                    "scenario": null
                },
                {
                    "value": "9,75E+02",
                    "module": "C3",
                    "scenario": null
                },
                {
                    "value": "-3,73E+02",
                    "module": "D",
                    "scenario": null
                }
            ]
        },
        {
            "parameter": "ODP",
            "values": [
                {
                    "value": "6,48E-11",
                    "module": "A1",
                    "scenario": null
                },
                {
                    "value": "2,01E-14",
                    "module": "A2",
                    "scenario": null
                },
                {
                    "value": "4,68E-12",
                    "module": "A3",
                    "scenario": null
                },
                {
                    "value": "1,60E-15",
                    "module": "A5",
                    "scenario": null
                },
                {
                    "value": "1,25E-16",
                    "module": "C2",
                    "scenario": null
                },
                {
                    "value": "1,80E-13",
                    "module": "C3",
                    "scenario": null
                },
                {
                    "value": "-1,19E-11",
                    "module": "D",
                    "scenario": null
                }
            ]
        },
        {
            "parameter": "AP",
            "values": [
                {
                    "value": "1,59E-01",
                    "module": "A1",
                    "scenario": null
                },
                {
                    "value": "3,52E-02",
                    "module": "A2",
                    "scenario": null
                },
                {
                    "value": "2,03E-01",
                    "module": "A3",
                    "scenario": null
                },
                {
                    "value": "6,55E-04",
                    "module": "A5",
                    "scenario": null
                },
                {
                    "value": "3,15E-03",
                    "module": "C2",
                    "scenario": null
                },
                {
                    "value": "6,64E-03",
                    "module": "C3",
                    "scenario": null
                },
                {
                    "value": "-4,42E-01",
                    "module": "D",
                    "scenario": null
                }
            ]
        },
        {
            "parameter": "EP",
            "values": [
                {
                    "value": "7,91E-02",
                    "module": "A1",
                    "scenario": null
                },
                {
                    "value": "8,66E-03",
                    "module": "A2",
                    "scenario": null
                },
                {
                    "value": "4,05E-02",
                    "module": "A3",
                    "scenario": null
                },
                {
                    "value": "1,33E-04",
                    "module": "A5",
                    "scenario": null
                },
                {
                    "value": "8,02E-04",
                    "module": "C2",
                    "scenario": null
                },
                {
                    "value": "1,08E-03",
                    "module": "C3",
                    "scenario": null
                },
                {
                    "value": "-7,13E-02",
                    "module": "D",
                    "scenario": null
                }
            ]
        },
        {
            "parameter": "POCP",
            "values": [
                {
                    "value": "9,74E-03",
                    "module": "A1",
                    "scenario": null
                },
                {
                    "value": "-1,36E-02",
                    "module": "A2",
                    "scenario": null
                },
                {
                    "value": "2,11E-01",
                    "module": "A3",
                    "scenario": null
                },
                {
                    "value": "3,53E-05",
                    "module": "A5",
                    "scenario": null
                },
                {
                    "value": "-1,30E-03",
                    "module": "C2",
                    "scenario": null
                },
                {
                    "value": "4,39E-04",
                    "module": "C3",
                    "scenario": null
                },
                {
                    "value": "-4,05E-02",
                    "module": "D",
                    "scenario": null
                }
            ]
        },
        {
            "parameter": "ADPE",
            "values": [
                {
                    "value": "2,02E-05",
                    "module": "A1",
                    "scenario": null
                },
                {
                    "value": "8,30E-07",
                    "module": "A2",
                    "scenario": null
                },
                {
                    "value": "5,11E-05",
                    "module": "A3",
                    "scenario": null
                },
                {
                    "value": "1,11E-07",
                    "module": "A5",
                    "scenario": null
                },
                {
                    "value": "5,84E-08",
                    "module": "C2",
                    "scenario": null
                },
                {
                    "value": "1,80E-06",
                    "module": "C3",
                    "scenario": null
                },
                {
                    "value": "-1,02E-04",
                    "module": "D",
                    "scenario": null
                }
            ]
        },
        {
            "parameter": "ADPF",
            "values": [
                {
                    "value": "2,26E+03",
                    "module": "A1",
                    "scenario": null
                },
                {
                    "value": "1,16E+02",
                    "module": "A2",
                    "scenario": null
                },
                {
                    "value": "1,31E+03",
                    "module": "A3",
                    "scenario": null
                },
                {
                    "value": "1,18E+00",
                    "module": "A5",
                    "scenario": null
                },
                {
                    "value": "1,03E+01",
                    "module": "C2",
                    "scenario": null
                },
                {
                    "value": "4,18E+01",
                    "module": "C3",
                    "scenario": null
                },
                {
                    "value": "-6,65E+03",
                    "module": "D",
                    "scenario": null
                }
            ]
        }
    ],
    "additional_environmental_impact": [],
    "resource_use": [
        {
            "parameter": "PERE",
            "values": [
                {
                    "value": "1,94E+02",
                    "module": "A1",
                    "scenario": null
                },
                {
                    "value": "1,12E+01",
                    "module": "A2",
                    "scenario": null
                },
                {
                    "value": "1,36E+03",
                    "module": "A3",
                    "scenario": null
                },
                {
                    "value": "3,16E+01",
                    "module": "A5",
                    "scenario": null
                },
                {
                    "value": "5,98E-01",
                    "module": "C2",
                    "scenario": null
                },
                {
                    "value": "2,96E+01",
                    "module": "C3",
                    "scenario": null
                },
                {
                    "value": "-1,97E+03",
                    "module": "D",
                    "scenario": null
                }
            ]
        },
        {
            "parameter": "PERM",
            "values": [
                {
                    "value": "7,99E+03",
                    "module": "A1",
                    "scenario": null
                },
                {
                    "value": "0,00E+00",
                    "module": "A2",
                    "scenario": null
                },
                {
                    "value": "3,14E+01",
                    "module": "A3",
                    "scenario": null
                },
                {
                    "value": "-3,14E+01",
                    "module": "A5",
                    "scenario": null
                },
                {
                    "value": "0,00E+00",
                    "module": "C2",
                    "scenario": null
                },
                {
                    "value": "-7,99E+03",
                    "module": "C3",
                    "scenario": null
                },
                {
                    "value": "0,00E+00",
                    "module": "D",
                    "scenario": null
                }
            ]
        },
        {
            "parameter": "PERT",
            "values": [
                {
                    "value": "8,18E+03",
                    "module": "A1",
                    "scenario": null
                },
                {
                    "value": "1,12E+01",
                    "module": "A2",
                    "scenario": null
                },
                {
                    "value": "1,39E+03",
                    "module": "A3",
                    "scenario": null
                },
                {
                    "value": "2,69E-01",
                    "module": "A5",
                    "scenario": null
                },
                {
                    "value": "5,98E-01",
                    "module": "C2",
                    "scenario": null
                },
                {
                    "value": "-7,96E+03",
                    "module": "C3",
                    "scenario": null
                },
                {
                    "value": "-1,97E+03",
                    "module": "D",
                    "scenario": null
                }
            ]
        },
        {
            "parameter": "PENRE",
            "values": [
                {
                    "value": "1,64E+03",
                    "module": "A1",
                    "scenario": null
                },
                {
                    "value": "1,21E+02",
                    "module": "A2",
                    "scenario": null
                },
                {
                    "value": "1,58E+03",
                    "module": "A3",
                    "scenario": null
                },
                {
                    "value": "6,37E+00",
                    "module": "A5",
                    "scenario": null
                },
                {
                    "value": "1,03E+01",
                    "module": "C2",
                    "scenario": null
                },
                {
                    "value": "5,49E+01",
                    "module": "C3",
                    "scenario": null
                },
                {
                    "value": "-7,52E+03",
                    "module": "D",
                    "scenario": null
                }
            ]
        },
        {
            "parameter": "PENRM",
            "values": [
                {
                    "value": "6,77E+02",
                    "module": "A1",
                    "scenario": null
                },
                {
                    "value": "0,00E+00",
                    "module": "A2",
                    "scenario": null
                },
                {
                    "value": "5,08E+00",
                    "module": "A3",
                    "scenario": null
                },
                {
                    "value": "-5,08E+00",
                    "module": "A5",
                    "scenario": null
                },
                {
                    "value": "0,00E+00",
                    "module": "C2",
                    "scenario": null
                },
                {
                    "value": "-6,77E+02",
                    "module": "C3",
                    "scenario": null
                },
                {
                    "value": "0,00E+00",
                    "module": "D",
                    "scenario": null
                }
            ]
        },
        {
            "parameter": "PENRT",
            "values": [
                {
                    "value": "2,32E+03",
                    "module": "A1",
                    "scenario": null
                },
                {
                    "value": "1,21E+02",
                    "module": "A2",
                    "scenario": null
                },
                {
                    "value": "1,59E+03",
                    "module": "A3",
                    "scenario": null
                },
                {
                    "value": "1,30E+00",
                    "module": "A5",
                    "scenario": null
                },
                {
                    "value": "1,03E+01",
                    "module": "C2",
                    "scenario": null
                },
                {
                    "value": "-6,23E+02",
                    "module": "C3",
                    "scenario": null
                },
                {
                    "value": "-7,52E+03",
                    "module": "D",
                    "scenario": null
                }
            ]
        },
        {
            "parameter": "SM",
            "values": [
                {
                    "value": "1,19E+02",
                    "module": "A1",
                    "scenario": null
                },
                {
                    "value": "0,00E+00",
                    "module": "A2",
                    "scenario": null
                },
                {
                    "value": "0,00E+00",
                    "module": "A3",
                    "scenario": null
                },
                {
                    "value": "0,00E+00",
                    "module": "A5",
                    "scenario": null
                },
                {
                    "value": "0,00E+00",
                    "module": "C2",
                    "scenario": null
                },
                {
                    "value": "0,00E+00",
                    "module": "C3",
                    "scenario": null
                },
                {
                    "value": "0,00E+00",
                    "module": "D",
                    "scenario": null
                }
            ]
        },
        {
            "parameter": "RSF",
            "values": [
                {
                    "value": "0,00E+00",
                    "module": "A1",
                    "scenario": null
                },
                {
                    "value": "0,00E+00",
                    "module": "A2",
                    "scenario": null
                },
                {
                    "value": "5,92E+02",
                    "module": "A3",
                    "scenario": null
                },
                {
                    "value": "0,00E+00",
                    "module": "A5",
                    "scenario": null
                },
                {
                    "value": "0,00E+00",
                    "module": "C2",
                    "scenario": null
                },
                {
                    "value": "0,00E+00",
                    "module": "C3",
                    "scenario": null
                },
                {
                    "value": "9,69E+03",
                    "module": "D",
                    "scenario": null
                }
            ]
        },
        {
            "parameter": "NRSF",
            "values": [
                {
                    "value": "0,00E+00",
                    "module": "A1",
                    "scenario": null
                },
                {
                    "value": "0,00E+00",
                    "module": "A2",
                    "scenario": null
                },
                {
                    "value": "0,00E+00",
                    "module": "A3",
                    "scenario": null
                },
                {
                    "value": "0,00E+00",
                    "module": "A5",
                    "scenario": null
                },
                {
                    "value": "0,00E+00",
                    "module": "C2",
                    "scenario": null
                },
                {
                    "value": "0,00E+00",
                    "module": "C3",
                    "scenario": null
                },
                {
                    "value": "6,77E+02",
                    "module": "D",
                    "scenario": null
                }
            ]
        },
        {
            "parameter": "FW",
            "values": [
                {
                    "value": "1,04E+00",
                    "module": "A1",
                    "scenario": null
                },
                {
                    "value": "1,64E-02",
                    "module": "A2",
                    "scenario": null
                },
                {
                    "value": "7,98E-01",
                    "module": "A3",
                    "scenario": null
                },
                {
                    "value": "1,18E-02",
                    "module": "A5",
                    "scenario": null
                },
                {
                    "value": "1,01E-03",
                    "module": "C2",
                    "scenario": null
                },
                {
                    "value": "1,60E-02",
                    "module": "C3",
                    "scenario": null
                },
                {
                    "value": "1,60E+00",
                    "module": "D",
                    "scenario": null
                }
            ]
        }
    ],
    "end_of_life_waste": [
        {
            "parameter": "HWD",
            "values": [
                {
                    "value": "1,27E-04",
                    "module": "A1",
                    "scenario": null
                },
                {
                    "value": "6,09E-06",
                    "module": "A2",
                    "scenario": null
                },
                {
                    "value": "6,14E-06",
                    "module": "A3",
                    "scenario": null
                },
                {
                    "value": "4,42E-09",
                    "module": "A5",
                    "scenario": null
                },
                {
                    "value": "5,75E-07",
                    "module": "C2",
                    "scenario": null
                },
                {
                    "value": "4,26E-08",
                    "module": "C3",
                    "scenario": null
                },
                {
                    "value": "-3,91E-06",
                    "module": "D",
                    "scenario": null
                }
            ]
        },
        {
            "parameter": "NHWD",
            "values": [
                {
                    "value": "5,83E-01",
                    "module": "A1",
                    "scenario": null
                },
                {
                    "value": "1,77E-02",
                    "module": "A2",
                    "scenario": null
                },
                {
                    "value": "2,32E+00",
                    "module": "A3",
                    "scenario": null
                },
                {
                    "value": "7,09E-02",
                    "module": "A5",
                    "scenario": null
                },
                {
                    "value": "8,37E-04",
                    "module": "C2",
                    "scenario": null
                },
                {
                    "value": "5,68E-02",
                    "module": "C3",
                    "scenario": null
                },
                {
                    "value": "1,83E+01",
                    "module": "D",
                    "scenario": null
                }
            ]
        },
        {
            "parameter": "RWD",
            "values": [
                {
                    "value": "2,23E-02",
                    "module": "A1",
                    "scenario": null
                },
                {
                    "value": "2,10E-03",
                    "module": "A2",
                    "scenario": null
                },
                {
                    "value": "1,07E-01",
                    "module": "A3",
                    "scenario": null
                },
                {
                    "value": "4,62E-05",
                    "module": "A5",
                    "scenario": null
                },
                {
                    "value": "1,40E-05",
                    "module": "C2",
                    "scenario": null
                },
                {
                    "value": "5,17E-03",
                    "module": "C3",
                    "scenario": null
                },
                {
                    "value": "-3,43E-01",
                    "module": "D",
                    "scenario": null
                }
            ]
        }
    ],
    "end_of_life_flow": [
        {
            "parameter": "CRU",
            "values": [
                {
                    "value": "0,00E+00",
                    "module": "A1",
                    "scenario": null
                },
                {
                    "value": "0,00E+00",
                    "module": "A2",
                    "scenario": null
                },
                {
                    "value": "0,00E+00",
                    "module": "A3",
                    "scenario": null
                },
                {
                    "value": "0,00E+00",
                    "module": "A5",
                    "scenario": null
                },
                {
                    "value": "0,00E+00",
                    "module": "C2",
                    "scenario": null
                },
                {
                    "value": "0,00E+00",
                    "module": "C3",
                    "scenario": null
                },
                {
                    "value": "0,00E+00",
                    "module": "D",
                    "scenario": null
                }
            ]
        },
        {
            "parameter": "MFR",
            "values": [
                {
                    "value": "0,00E+00",
                    "module": "A1",
                    "scenario": null
                },
                {
                    "value": "0,00E+00",
                    "module": "A2",
                    "scenario": null
                },
                {
                    "value": "0,00E+00",
                    "module": "A3",
                    "scenario": null
                },
                {
                    "value": "0,00E+00",
                    "module": "A5",
                    "scenario": null
                },
                {
                    "value": "0,00E+00",
                    "module": "C2",
                    "scenario": null
                },
                {
                    "value": "0,00E+00",
                    "module": "C3",
                    "scenario": null
                },
                {
                    "value": "0,00E+00",
                    "module": "D",
                    "scenario": null
                }
            ]
        },
        {
            "parameter": "MER",
            "values": [
                {
                    "value": "0,00E+00",
                    "module": "A1",
                    "scenario": null
                },
                {
                    "value": "0,00E+00",
                    "module": "A2",
                    "scenario": null
                },
                {
                    "value": "0,00E+00",
                    "module": "A3",
                    "scenario": null
                },
                {
                    "value": "0,00E+00",
                    "module": "A5",
                    "scenario": null
                },
                {
                    "value": "0,00E+00",
                    "module": "C2",
                    "scenario": null
                },
                {
                    "value": "6,39E+02",
                    "module": "C3",
                    "scenario": null
                },
                {
                    "value": "0,00E+00",
                    "module": "D",
                    "scenario": null
                }
            ]
        },
        {
            "parameter": "EEE",
            "values": [
                {
                    "value": "0,00E+00",
                    "module": "A1",
                    "scenario": null
                },
                {
                    "value": "0,00E+00",
                    "module": "A2",
                    "scenario": null
                },
                {
                    "value": "0,00E+00",
                    "module": "A3",
                    "scenario": null
                },
                {
                    "value": "6,17E+00",
                    "module": "A5",
                    "scenario": null
                },
                {
                    "value": "0,00E+00",
                    "module": "C2",
                    "scenario": null
                },
                {
                    "value": "0,00E+00",
                    "module": "C3",
                    "scenario": null
                },
                {
                    "value": "0,00E+00",
                    "module": "D",
                    "scenario": null
                }
            ]
        },
        {
            "parameter": "EET",
            "values": [
                {
                    "value": "0,00E+00",
                    "module": "A1",
                    "scenario": null
                },
                {
                    "value": "0,00E+00",
                    "module": "A2",
                    "scenario": null
                },
                {
                    "value": "0,00E+00",
                    "module": "A3",
                    "scenario": null
                },
                {
                    "value": "1,44E+01",
                    "module": "A5",
                    "scenario": null
                },
                {
                    "value": "0,00E+00",
                    "module": "C2",
                    "scenario": null
                },
                {
                    "value": "0,00E+00",
                    "module": "C3",
                    "scenario": null
                },
                {
                    "value": "0,00E+00",
                    "module": "D",
                    "scenario": null
                }
            ]
        }
    ]
}