{
    "product_name": "Troldtekt 25mm Natural Grey FUTURECEM - painted",
    "epd_id": "EPD-TRO-20220049-ICA1-EN",
    "declared_unit": {
        "unit": "m2",
        "amount": 1.0
    },
    "compliance": [
        "DIN EN 15804",
        "ISO 14025"
    ],
    "producer_name": "Troldtekt A/S",
    "environmental_impact": [
        {
            "parameter": "GWP-total",
            "values": [
                {
                    "value": "-9,81E-01",
                    "module": "A1-A3",
                    "scenario": null
                },
                {
                    "value": "1,15E-01",
                    "module": "A4",
                    "scenario": null
                },
                {
                    "value": "2,41E-01",
                    "module": "A5",
                    "scenario": null
                },
                {
                    "value": "-7,76E-01",
                    "module": "B1",
                    "scenario": null
                },
                {
                    "value": "6,50E-04",
                    "module": "C1",
                    "scenario": null
                },
                {
                    "value": "9,64E-02",
                    "module": "C2",
                    "scenario": null
                },
                {
                    "value": "8,06E+00",
                    "module": "C4",
                    "scenario": null
                },
                {
                    "value": "-9,62E-01",
                    "module": "D",
                    "scenario": null
                }
            ]
        },
        {
            "parameter": "ODP",
            "values": [
                {
                    "value": "2,36E-07",
                    "module": "A1-A3",
                    "scenario": null
                },
                {
                    "value": "2,09E-08",
                    "module": "A4",
                    "scenario": null
                },
                {
                    "value": "1,14E-08",
                    "module": "A5",
                    "scenario": null
                },
                {
                    "value": "0,00E+00",
                    "module": "B1",
                    "scenario": null
                },
                {
                    "value": "2,81E-10",
                    "module": "C1",
                    "scenario": null
                },
                {
                    "value": "1,76E-08",
                    "module": "C2",
                    "scenario": null
                },
                {
                    "value": "6,45E-09",
                    "module": "C4",
                    "scenario": null
                },
                {
                    "value": "-5,32E-08",
                    "module": "D",
                    "scenario": null
                }
            ]
        },
        {
            "parameter": "AP",
            "values": [
                {
                    "value": "1,73E-02",
                    "module": "A1-A3",
                    "scenario": null
                },
                {
                    "value": "2,32E-04",
                    "module": "A4",
                    "scenario": null
                },
                {
                    "value": "7,24E-04",
                    "module": "A5",
                    "scenario": null
                },
                {
                    "value": "0,00E+00",
                    "module": "B1",
                    "scenario": null
                },
                {
                    "value": "1,59E-06",
                    "module": "C1",
                    "scenario": null
                },
                {
                    "value": "1,95E-04",
                    "module": "C2",
                    "scenario": null
                },
                {
                    "value": "5,33E-04",
                    "module": "C4",
                    "scenario": null
                },
                {
                    "value": "-2,00E-03",
                    "module": "D",
                    "scenario": null
                }
            ]
        },
        {
            "parameter": "EP",
            "values": [
                {
                    "value": "6,18E-03",
                    "module": "A1-A3",
                    "scenario": null
                },
                {
                    "value": "4,76E-05",
                    "module": "A4",
                    "scenario": null
                },
                {
                    "value": "3,93E-04",
                    "module": "A5",
                    "scenario": null
                },
                {
                    "value": "0,00E+00",
                    "module": "B1",
                    "scenario": null
                },
                {
                    "value": "8,86E-07",
                    "module": "C1",
                    "scenario": null
                },
                {
                    "value": "4,01E-05",
                    "module": "C2",
                    "scenario": null
                },
                {
                    "value": "2,31E-04",
                    "module": "C4",
                    "scenario": null
                },
                {
                    "value": "-1,48E-03",
                    "module": "D",
                    "scenario": null
                }
            ]
        },
        {
            "parameter": "POCP",
            "values": [
                {
                    "value": "9,87E-04",
                    "module": "A1-A3",
                    "scenario": null
                },
                {
                    "value": "1,52E-05",
                    "module": "A4",
                    "scenario": null
                },
                {
                    "value": "4,25E-05",
                    "module": "A5",
                    "scenario": null
                },
                {
                    "value": "0,00E+00",
                    "module": "B1",
                    "scenario": null
                },
                {
                    "value": "8,88E-08",
                    "module": "C1",
                    "scenario": null
                },
                {
                    "value": "1,28E-05",
                    "module": "C2",
                    "scenario": null
                },
                {
                    "value": "4,18E-05",
                    "module": "C4",
                    "scenario": null
                },
                {
                    "value": "-1,15E-04",
                    "module": "D",
                    "scenario": null
                }
            ]
        },
        {
            "parameter": "ADPE",
            "values": [
                {
                    "value": "7,02E-05",
                    "module": "A1-A3",
                    "scenario": null
                },
                {
                    "value": "3,12E-06",
                    "module": "A4",
                    "scenario": null
                },
                {
                    "value": "4,92E-06",
                    "module": "A5",
                    "scenario": null
                },
                {
                    "value": "0,00E+00",
                    "module": "B1",
                    "scenario": null
                },
                {
                    "value": "1,82E-08",
                    "module": "C1",
                    "scenario": null
                },
                {
                    "value": "2,63E-06",
                    "module": "C2",
                    "scenario": null
                },
                {
                    "value": "7,03E-07",
                    "module": "C4",
                    "scenario": null
                },
                {
                    "value": "-2,58E-06",
                    "module": "D",
                    "scenario": null
                }
            ]
        },
        {
            "parameter": "ADPF",
            "values": [
                {
                    "value": "4,16E+01",
                    "module": "A1-A3",
                    "scenario": null
                },
                {
                    "value": "1,74E+00",
                    "module": "A4",
                    "scenario": null
                },
                {
                    "value": "2,23E+00",
                    "module": "A5",
                    "scenario": null
                },
                {
                    "value": "0,00E+00",
                    "module": "B1",
                    "scenario": null
                },
                {
                    "value": "4,20E-02",
                    "module": "C1",
                    "scenario": null
                },
                {
                    "value": "1,47E+00",
                    "module": "C2",
                    "scenario": null
                },
                {
                    "value": "6,44E-01",
                    "module": "C4",
                    "scenario": null
                },
                {
                    "value": "-1,35E+01",
                    "module": "D",
                    "scenario": null
                }
            ]
        }
    ],
    "additional_environmental_impact": [],
    "resource_use": [
        {
            "parameter": "PERE",
            "values": [
                {
                    "value": "7,19E+01",
                    "module": "A1-A3",
                    "scenario": null
                },
                {
                    "value": "2,46E-02",
                    "module": "A4",
                    "scenario": null
                },
                {
                    "value": "4,50E-01",
                    "module": "A5",
                    "scenario": null
                },
                {
                    "value": "0,00E+00",
                    "module": "B1",
                    "scenario": null
                },
                {
                    "value": "3,91E-02",
                    "module": "C1",
                    "scenario": null
                },
                {
                    "value": "2,07E-02",
                    "module": "C2",
                    "scenario": null
                },
                {
                    "value": "8,50E+00",
                    "module": "C4",
                    "scenario": null
                },
                {
                    "value": "-6,30E+00",
                    "module": "D",
                    "scenario": null
                }
            ]
        },
        {
            "parameter": "PERM",
            "values": [
                {
                    "value": "7,41E+01",
                    "module": "A1-A3",
                    "scenario": null
                },
                {
                    "value": "0,00E+00",
                    "module": "A4",
                    "scenario": null
                },
                {
                    "value": "0,00E+00",
                    "module": "A5",
                    "scenario": null
                },
                {
                    "value": "0,00E+00",
                    "module": "B1",
                    "scenario": null
                },
                {
                    "value": "0,00E+00",
                    "module": "C1",
                    "scenario": null
                },
                {
                    "value": "0,00E+00",
                    "module": "C2",
                    "scenario": null
                },
                {
                    "value": "0,00E+00",
                    "module": "C4",
                    "scenario": null
                },
                {
                    "value": "0,00E+00",
                    "module": "D",
                    "scenario": null
                }
            ]
        },
        {
            "parameter": "PERT",
            "values": [
                {
                    "value": "1,46E+02",
                    "module": "A1-A3",
                    "scenario": null
                },
                {
                    "value": "2,46E-02",
                    "module": "A4",
                    "scenario": null
                },
                {
                    "value": "4,50E-01",
                    "module": "A5",
                    "scenario": null
                },
                {
                    "value": "0,00E+00",
                    "module": "B1",
                    "scenario": null
                },
                {
                    "value": "3,91E-02",
                    "module": "C1",
                    "scenario": null
                },
                {
                    "value": "2,07E-02",
                    "module": "C2",
                    "scenario": null
                },
                {
                    "value": "8,50E+00",
                    "module": "C4",
                    "scenario": null
                },
                {
                    "value": "-6,30E+00",
                    "module": "D",
                    "scenario": null
                }
            ]
        },
        {
            "parameter": "PENRE",
            "values": [
                {
                    "value": "4,27E+01",
                    "module": "A1-A3",
                    "scenario": null
                },
                {
                    "value": "1,74E+00",
                    "module": "A4",
                    "scenario": null
                },
                {
                    "value": "2,23E+00",
                    "module": "A5",
                    "scenario": null
                },
                {
                    "value": "0,00E+00",
                    "module": "B1",
                    "scenario": null
                },
                {
                    "value": "4,20E-02",
                    "module": "C1",
                    "scenario": null
                },
                {
                    "value": "1,47E+00",
                    "module": "C2",
                    "scenario": null
                },
                {
                    "value": "6,44E-01",
                    "module": "C4",
                    "scenario": null
                },
                {
                    "value": "-1,35E+01",
                    "module": "D",
                    "scenario": null
                }
            ]
        },
        {
            "parameter": "PENRM",
            "values": [
                {
                    "value": "1,51E-01",
                    "module": "A1-A3",
                    "scenario": null
                },
                {
                    "value": "0,00E+00",
                    "module": "A4",
                    "scenario": null
                },
                {
                    "value": "0,00E+00",
                    "module": "A5",
                    "scenario": null
                },
                {
                    "value": "0,00E+00",
                    "module": "B1",
                    "scenario": null
                },
                {
                    "value": "0,00E+00",
                    "module": "C1",
                    "scenario": null
                },
                {
                    "value": "0,00E+00",
                    "module": "C2",
                    "scenario": null
                },
                {
                    "value": "0,00E+00",
                    "module": "C4",
                    "scenario": null
                },
                {
                    "value": "0,00E+00",
                    "module": "D",
                    "scenario": null
                }
            ]
        },
        {
            "parameter": "PENRT",
            "values": [
                {
                    "value": "4,29E+01",
                    "module": "A1-A3",
                    "scenario": null
                },
                {
                    "value": "1,74E+00",
                    "module": "A4",
                    "scenario": null
                },
                {
                    "value": "2,23E+00",
                    "module": "A5",
                    "scenario": null
                },
                {
                    "value": "0,00E+00",
                    "module": "B1",
                    "scenario": null
                },
                {
                    "value": "4,20E-02",
                    "module": "C1",
                    "scenario": null
                },
                {
                    "value": "1,47E+00",
                    "module": "C2",
                    "scenario": null
                },
                {
                    "value": "6,44E-01",
                    "module": "C4",
                    "scenario": null
                },
                {
                    "value": "-1,35E+01",
                    "module": "D",
                    "scenario": null
                }
            ]
        },
        {
            "parameter": "SM",
            "values": [
                {
                    "value": "1,35E+00",
                    "module": "A1-A3",
                    "scenario": null
                },
                {
                    "value": "0,00E+00",
                    "module": "A4",
                    "scenario": null
                },
                {
                    "value": "2,73E-03",
                    "module": "A5",
                    "scenario": null
                },
                {
                    "value": "0,00E+00",
                    "module": "B1",
                    "scenario": null
                },
                {
                    "value": "0,00E+00",
                    "module": "C1",
                    "scenario": null
                },
                {
                    "value": "0,00E+00",
                    "module": "C2",
                    "scenario": null
                },
                {
                    "value": "0,00E+00",
                    "module": "C4",
                    "scenario": null
                },
                {
                    "value": "0,00E+00",
                    "module": "D",
                    "scenario": null
                }
            ]
        },
        {
            "parameter": "RSF",
            "values": [
                {
                    "value": "7,89E+00",
                    "module": "A1-A3",
                    "scenario": null
                },
                {
                    "value": "0,00E+00",
                    "module": "A4",
                    "scenario": null
                },
                {
                    "value": "0,00E+00",
                    "module": "A5",
                    "scenario": null
                },
                {
                    "value": "0,00E+00",
                    "module": "B1",
                    "scenario": null
                },
                {
                    "value": "0,00E+00",
                    "module": "C1",
                    "scenario": null
                },
                {
                    "value": "0,00E+00",
                    "module": "C2",
                    "scenario": null
                },
                {
                    "value": "0,00E+00",
                    "module": "C4",
                    "scenario": null
                },
                {
                    "value": "0,00E+00",
                    "module": "D",
                    "scenario": null
                }
            ]
        },
        {
            "parameter": "NRSF",
            "values": [
                {
                    "value": "8,34E+00",
                    "module": "A1-A3",
                    "scenario": null
                },
                {
                    "value": "0,00E+00",
                    "module": "A4",
                    "scenario": null
                },
                {
                    "value": "0,00E+00",
                    "module": "A5",
                    "scenario": null
                },
                {
                    "value": "0,00E+00",
                    "module": "B1",
                    "scenario": null
                },
                {
                    "value": "0,00E+00",
                    "module": "C1",
                    "scenario": null
                },
                {
                    "value": "0,00E+00",
                    "module": "C2",
                    "scenario": null
                },
                {
                    "value": "0,00E+00",
                    "module": "C4",
                    "scenario": null
                },
                {
                    "value": "0,00E+00",
                    "module": "D",
                    "scenario": null
                }
            ]
        },
        {
            "parameter": "FW",
            "values": [
                {
                    "value": "5,37E-01",
                    "module": "A1-A3",
                    "scenario": null
                },
                {
                    "value": "2,98E-04",
                    "module": "A4",
                    "scenario": null
                },
                {
                    "value": "2,20E-03",
                    "module": "A5",
                    "scenario": null
                },
                {
                    "value": "0,00E+00",
                    "module": "B1",
                    "scenario": null
                },
                {
                    "value": "1,19E-05",
                    "module": "C1",
                    "scenario": null
                },
                {
                    "value": "2,51E-04",
                    "module": "C2",
                    "scenario": null
                },
                {
                    "value": "2,83E-04",
                    "module": "C4",
                    "scenario": null
                },
                {
                    "value": "-1,85E-03",
                    "module": "D",
                    "scenario": null
                }
            ]
        }
    ],
    "end_of_life_waste": [
        {
            "parameter": "HWD",
            "values": [
                {
                    "value": "5,38E-02",
                    "module": "A1-A3",
                    "scenario": null
                },
                {
                    "value": "1,77E-03",
                    "module": "A4",
                    "scenario": null
                },
                {
                    "value": "7,11E-02",
                    "module": "A5",
                    "scenario": null
                },
                {
                    "value": "0,00E+00",
                    "module": "B1",
                    "scenario": null
                },
                {
                    "value": "5,40E-05",
                    "module": "C1",
                    "scenario": null
                },
                {
                    "value": "1,49E-03",
                    "module": "C2",
                    "scenario": null
                },
                {
                    "value": "1,49E-03",
                    "module": "C4",
                    "scenario": null
                },
                {
                    "value": "-5,89E-02",
                    "module": "D",
                    "scenario": null
                }
            ]
        },
        {
            "parameter": "NHWD",
            "values": [
                {
                    "value": "1,72E+00",
                    "module": "A1-A3",
                    "scenario": null
                },
                {
                    "value": "1,21E-01",
                    "module": "A4",
                    "scenario": null
                },
                {
                    "value": "4,24E-01",
                    "module": "A5",
                    "scenario": null
                },
                {
                    "value": "0,00E+00",
                    "module": "B1",
                    "scenario": null
                },
                {
                    "value": "1,12E-03",
                    "module": "C1",
                    "scenario": null
                },
                {
                    "value": "1,02E-01",
                    "module": "C2",
                    "scenario": null
                },
                {
                    "value": "6,25E-02",
                    "module": "C4",
                    "scenario": null
                },
                {
                    "value": "-2,01E+00",
                    "module": "D",
                    "scenario": null
                }
            ]
        },
        {
            "parameter": "RWD",
            "values": [
                {
                    "value": "1,04E-04",
                    "module": "A1-A3",
                    "scenario": null
                },
                {
                    "value": "1,19E-05",
                    "module": "A4",
                    "scenario": null
                },
                {
                    "value": "8,28E-06",
                    "module": "A5",
                    "scenario": null
                },
                {
                    "value": "0,00E+00",
                    "module": "B1",
                    "scenario": null
                },
                {
                    "value": "5,78E-07",
                    "module": "C1",
                    "scenario": null
                },
                {
                    "value": "1,01E-05",
                    "module": "C2",
                    "scenario": null
                },
                {
                    "value": "5,02E-06",
                    "module": "C4",
                    "scenario": null
                },
                {
                    "value": "-2,44E-05",
                    "module": "D",
                    "scenario": null
                }
            ]
        }
    ],
    "end_of_life_flow": [
        {
            "parameter": "CRU",
            "values": [
                {
                    "value": "6,83E-06",
                    "module": "A1-A3",
                    "scenario": null
                },
                {
                    "value": "0,00E+00",
                    "module": "A4",
                    "scenario": null
                },
                {
                    "value": "0,00E+00",
                    "module": "A5",
                    "scenario": null
                },
                {
                    "value": "0,00E+00",
                    "module": "B1",
                    "scenario": null
                },
                {
                    "value": "0,00E+00",
                    "module": "C1",
                    "scenario": null
                },
                {
                    "value": "0,00E+00",
                    "module": "C2",
                    "scenario": null
                },
                {
                    "value": "0,00E+00",
                    "module": "C4",
                    "scenario": null
                },
                {
                    "value": "0,00E+00",
                    "module": "D",
                    "scenario": null
                }
            ]
        },
        {
            "parameter": "MFR",
            "values": [
                {
                    "value": "1,05E-02",
                    "module": "A1-A3",
                    "scenario": null
                },
                {
                    "value": "0,00E+00",
                    "module": "A4",
                    "scenario": null
                },
                {
                    "value": "0,00E+00",
                    "module": "A5",
                    "scenario": null
                },
                {
                    "value": "0,00E+00",
                    "module": "B1",
                    "scenario": null
                },
                {
                    "value": "0,00E+00",
                    "module": "C1",
                    "scenario": null
                },
                {
                    "value": "0,00E+00",
                    "module": "C2",
                    "scenario": null
                },
                {
                    "value": "0,00E+00",
                    "module": "C4",
                    "scenario": null
                },
                {
                    "value": "0,00E+00",
                    "module": "D",
                    "scenario": null
                }
            ]
        },
        {
            "parameter": "MER",
            "values": [
                {
                    "value": "1,47E-02",
                    "module": "A1-A3",
                    "scenario": null
                },
                {
                    "value": "0,00E+00",
                    "module": "A4",
                    "scenario": null
                },
                {
                    "value": "0,00E+00",
                    "module": "A5",
                    "scenario": null
                },
                {
                    "value": "0,00E+00",
                    "module": "B1",
                    "scenario": null
                },
                {
                    "value": "0,00E+00",
                    "module": "C1",
                    "scenario": null
                },
                {
                    "value": "0,00E+00",
                    "module": "C2",
                    "scenario": null
                },
                {
                    "value": "0,00E+00",
                    "module": "C4",
                    "scenario": null
                },
                {
                    "value": "0,00E+00",
                    "module": "D",
                    "scenario": null
                }
            ]
        },
        {
            "parameter": "EEE",
            "values": [
                {
                    "value": "0,00E+00",
                    "module": "A1-A3",
                    "scenario": null
                },
                {
                    "value": "0,00E+00",
                    "module": "A4",
                    "scenario": null
                },
                {
                    "value": "0,00E+00",
                    "module": "A5",
                    "scenario": null
                },
                {
                    "value": "0,00E+00",
                    "module": "B1",
                    "scenario": null
                },
                {
                    "value": "0,00E+00",
                    "module": "C1",
                    "scenario": null
                },
                {
                    "value": "0,00E+00",
                    "module": "C2",
                    "scenario": null
                },
                {
                    "value": "0,00E+00",
                    "module": "C4",
                    "scenario": null
                },
                {
                    "value": "0,00E+00",
                    "module": "D",
                    "scenario": null
                }
            ]
        },
        {
            "parameter": "EET",
            "values": [
                {
                    "value": "0,00E+00",
                    "module": "A1-A3",
                    "scenario": null
                },
                {
                    "value": "0,00E+00",
                    "module": "A4",
                    "scenario": null
                },
                {
                    "value": "0,00E+00",
                    "module": "A5",
                    "scenario": null
                },
                {
                    "value": "0,00E+00",
                    "module": "B1",
                    "scenario": null
                },
                {
                    "value": "0,00E+00",
                    "module": "C1",
                    "scenario": null
                },
                {
                    "value": "0,00E+00",
                    "module": "C2",
                    "scenario": null
                },
                {
                    "value": "0,00E+00",
                    "module": "C4",
                    "scenario": null
                },
                {
                    "value": "0,00E+00",
                    "module": "D",
                    "scenario": null
                }
            ]
        }
    ]
}