{
    "product_name": "Getuftete Teppichbahnenware mit 100% recyceltem PA6 Polmaterial und textilem R\u00fccken, LC5",
    "epd_id": "EPD-GUT-20220349-CBG1-EN",
    "declared_unit": {
        "unit": "m2",
        "amount": 1.0
    },
    "compliance": [
        "DIN EN 15804+A2",
        "ISO 14025"
    ],
    "producer_name": "Gemeinschaft umweltfreundlicher Teppichboden (GUT) e.V.",
    "environmental_impact": [
        {
            "parameter": "GWP-total",
            "values": [
                {
                    "value": "6,86E+00",
                    "module": "A1-A3",
                    "scenario": null
                },
                {
                    "value": "1,95E-01",
                    "module": "A4",
                    "scenario": null
                },
                {
                    "value": "1,36E+00",
                    "module": "A5",
                    "scenario": null
                },
                {
                    "value": "0,00E+00",
                    "module": "B1",
                    "scenario": null
                },
                {
                    "value": "3,85E-01",
                    "module": "B2",
                    "scenario": null
                },
                {
                    "value": "0,00E+00",
                    "module": "C1",
                    "scenario": null
                },
                {
                    "value": "1,09E-02",
                    "module": "C2",
                    "scenario": null
                },
                {
                    "value": "5,31E+00",
                    "module": "C3",
                    "scenario": "S2"
                },
                {
                    "value": "5,36E+00",
                    "module": "C3",
                    "scenario": "S3"
                },
                {
                    "value": "2,27E-01",
                    "module": "C4",
                    "scenario": null
                },
                {
                    "value": "-1,59E-01",
                    "module": "D",
                    "scenario": "S0"
                },
                {
                    "value": "0,00E+00",
                    "module": "D",
                    "scenario": "S1"
                },
                {
                    "value": "-5,45E-01",
                    "module": "D",
                    "scenario": "S2"
                },
                {
                    "value": "-1,53E-01",
                    "module": "D",
                    "scenario": "S3"
                }
            ]
        },
        {
            "parameter": "GWP-fossil",
            "values": [
                {
                    "value": "6,83E+00",
                    "module": "A1-A3",
                    "scenario": null
                },
                {
                    "value": "1,92E-01",
                    "module": "A4",
                    "scenario": null
                },
                {
                    "value": "1,37E+00",
                    "module": "A5",
                    "scenario": null
                },
                {
                    "value": "0,00E+00",
                    "module": "B1",
                    "scenario": null
                },
                {
                    "value": "2,62E-01",
                    "module": "B2",
                    "scenario": null
                },
                {
                    "value": "0,00E+00",
                    "module": "C1",
                    "scenario": null
                },
                {
                    "value": "1,07E-02",
                    "module": "C2",
                    "scenario": null
                },
                {
                    "value": "5,31E+00",
                    "module": "C3",
                    "scenario": "S2"
                },
                {
                    "value": "5,36E+00",
                    "module": "C3",
                    "scenario": "S3"
                },
                {
                    "value": "2,27E-01",
                    "module": "C4",
                    "scenario": null
                },
                {
                    "value": "-1,58E-01",
                    "module": "D",
                    "scenario": "S0"
                },
                {
                    "value": "0,00E+00",
                    "module": "D",
                    "scenario": "S1"
                },
                {
                    "value": "-5,43E-01",
                    "module": "D",
                    "scenario": "S2"
                },
                {
                    "value": "-1,53E-01",
                    "module": "D",
                    "scenario": "S3"
                }
            ]
        },
        {
            "parameter": "GWP-biogenic",
            "values": [
                {
                    "value": "1,64E-02",
                    "module": "A1-A3",
                    "scenario": null
                },
                {
                    "value": "2,48E-03",
                    "module": "A4",
                    "scenario": null
                },
                {
                    "value": "-2,72E-03",
                    "module": "A5",
                    "scenario": null
                },
                {
                    "value": "0,00E+00",
                    "module": "B1",
                    "scenario": null
                },
                {
                    "value": "2,99E-03",
                    "module": "B2",
                    "scenario": null
                },
                {
                    "value": "0,00E+00",
                    "module": "C1",
                    "scenario": null
                },
                {
                    "value": "1,38E-04",
                    "module": "C2",
                    "scenario": null
                },
                {
                    "value": "6,17E-04",
                    "module": "C3",
                    "scenario": "S2"
                },
                {
                    "value": "1,11E-03",
                    "module": "C3",
                    "scenario": "S3"
                },
                {
                    "value": "2,71E-08",
                    "module": "C4",
                    "scenario": null
                },
                {
                    "value": "-8,07E-04",
                    "module": "D",
                    "scenario": "S0"
                },
                {
                    "value": "0,00E+00",
                    "module": "D",
                    "scenario": "S1"
                },
                {
                    "value": "-2,73E-03",
                    "module": "D",
                    "scenario": "S2"
                },
                {
                    "value": "-1,30E-04",
                    "module": "D",
                    "scenario": "S3"
                }
            ]
        },
        {
            "parameter": "GWP-luluc",
            "values": [
                {
                    "value": "8,79E-03",
                    "module": "A1-A3",
                    "scenario": null
                },
                {
                    "value": "1,08E-03",
                    "module": "A4",
                    "scenario": null
                },
                {
                    "value": "9,04E-04",
                    "module": "A5",
                    "scenario": null
                },
                {
                    "value": "0,00E+00",
                    "module": "B1",
                    "scenario": null
                },
                {
                    "value": "1,20E-01",
                    "module": "B2",
                    "scenario": null
                },
                {
                    "value": "0,00E+00",
                    "module": "C1",
                    "scenario": null
                },
                {
                    "value": "6,05E-05",
                    "module": "C2",
                    "scenario": null
                },
                {
                    "value": "1,17E-04",
                    "module": "C3",
                    "scenario": "S2"
                },
                {
                    "value": "2,72E-04",
                    "module": "C3",
                    "scenario": "S3"
                },
                {
                    "value": "1,10E-04",
                    "module": "C4",
                    "scenario": null
                },
                {
                    "value": "-1,74E-05",
                    "module": "D",
                    "scenario": "S0"
                },
                {
                    "value": "0,00E+00",
                    "module": "D",
                    "scenario": "S1"
                },
                {
                    "value": "-5,85E-05",
                    "module": "D",
                    "scenario": "S2"
                },
                {
                    "value": "-8,12E-05",
                    "module": "D",
                    "scenario": "S3"
                }
            ]
        },
        {
            "parameter": "ODP",
            "values": [
                {
                    "value": "1,74E-08",
                    "module": "A1-A3",
                    "scenario": null
                },
                {
                    "value": "1,17E-14",
                    "module": "A4",
                    "scenario": null
                },
                {
                    "value": "1,57E-09",
                    "module": "A5",
                    "scenario": null
                },
                {
                    "value": "0,00E+00",
                    "module": "B1",
                    "scenario": null
                },
                {
                    "value": "2,08E-08",
                    "module": "B2",
                    "scenario": null
                },
                {
                    "value": "0,00E+00",
                    "module": "C1",
                    "scenario": null
                },
                {
                    "value": "6,50E-16",
                    "module": "C2",
                    "scenario": null
                },
                {
                    "value": "4,43E-13",
                    "module": "C3",
                    "scenario": "S2"
                },
                {
                    "value": "6,84E-13",
                    "module": "C3",
                    "scenario": "S3"
                },
                {
                    "value": "3,05E-13",
                    "module": "C4",
                    "scenario": null
                },
                {
                    "value": "-1,07E-12",
                    "module": "D",
                    "scenario": "S0"
                },
                {
                    "value": "0,00E+00",
                    "module": "D",
                    "scenario": "S1"
                },
                {
                    "value": "-3,57E-12",
                    "module": "D",
                    "scenario": "S2"
                },
                {
                    "value": "-2,23E-13",
                    "module": "D",
                    "scenario": "S3"
                }
            ]
        },
        {
            "parameter": "AP",
            "values": [
                {
                    "value": "2,30E-02",
                    "module": "A1-A3",
                    "scenario": null
                },
                {
                    "value": "1,16E-03",
                    "module": "A4",
                    "scenario": null
                },
                {
                    "value": "2,77E-03",
                    "module": "A5",
                    "scenario": null
                },
                {
                    "value": "0,00E+00",
                    "module": "B1",
                    "scenario": null
                },
                {
                    "value": "6,17E-04",
                    "module": "B2",
                    "scenario": null
                },
                {
                    "value": "0,00E+00",
                    "module": "C1",
                    "scenario": null
                },
                {
                    "value": "6,43E-05",
                    "module": "C2",
                    "scenario": null
                },
                {
                    "value": "6,33E-03",
                    "module": "C3",
                    "scenario": "S2"
                },
                {
                    "value": "6,52E-03",
                    "module": "C3",
                    "scenario": "S3"
                },
                {
                    "value": "6,72E-04",
                    "module": "C4",
                    "scenario": null
                },
                {
                    "value": "-2,07E-04",
                    "module": "D",
                    "scenario": "S0"
                },
                {
                    "value": "0,00E+00",
                    "module": "D",
                    "scenario": "S1"
                },
                {
                    "value": "-7,04E-04",
                    "module": "D",
                    "scenario": "S2"
                },
                {
                    "value": "-5,90E-04",
                    "module": "D",
                    "scenario": "S3"
                }
            ]
        },
        {
            "parameter": "POCP",
            "values": [
                {
                    "value": "1,99E-02",
                    "module": "A1-A3",
                    "scenario": null
                },
                {
                    "value": "1,07E-03",
                    "module": "A4",
                    "scenario": null
                },
                {
                    "value": "2,64E-03",
                    "module": "A5",
                    "scenario": null
                },
                {
                    "value": "4,18E-04",
                    "module": "B1",
                    "scenario": null
                },
                {
                    "value": "6,66E-04",
                    "module": "B2",
                    "scenario": null
                },
                {
                    "value": "0,00E+00",
                    "module": "C1",
                    "scenario": null
                },
                {
                    "value": "5,98E-05",
                    "module": "C2",
                    "scenario": null
                },
                {
                    "value": "8,12E-03",
                    "module": "C3",
                    "scenario": "S2"
                },
                {
                    "value": "8,30E-03",
                    "module": "C3",
                    "scenario": "S3"
                },
                {
                    "value": "4,77E-04",
                    "module": "C4",
                    "scenario": null
                },
                {
                    "value": "-1,57E-04",
                    "module": "D",
                    "scenario": "S0"
                },
                {
                    "value": "0,00E+00",
                    "module": "D",
                    "scenario": "S1"
                },
                {
                    "value": "-5,39E-04",
                    "module": "D",
                    "scenario": "S2"
                },
                {
                    "value": "-5,33E-04",
                    "module": "D",
                    "scenario": "S3"
                }
            ]
        },
        {
            "parameter": "ADPE",
            "values": [
                {
                    "value": "2,24E-06",
                    "module": "A1-A3",
                    "scenario": null
                },
                {
                    "value": "1,63E-08",
                    "module": "A4",
                    "scenario": null
                },
                {
                    "value": "2,05E-07",
                    "module": "A5",
                    "scenario": null
                },
                {
                    "value": "0,00E+00",
                    "module": "B1",
                    "scenario": null
                },
                {
                    "value": "1,54E-07",
                    "module": "B2",
                    "scenario": null
                },
                {
                    "value": "0,00E+00",
                    "module": "C1",
                    "scenario": null
                },
                {
                    "value": "9,06E-10",
                    "module": "C2",
                    "scenario": null
                },
                {
                    "value": "2,02E-08",
                    "module": "C3",
                    "scenario": "S2"
                },
                {
                    "value": "2,69E-08",
                    "module": "C3",
                    "scenario": "S3"
                },
                {
                    "value": "1,57E-08",
                    "module": "C4",
                    "scenario": null
                },
                {
                    "value": "-2,38E-08",
                    "module": "D",
                    "scenario": "S0"
                },
                {
                    "value": "0,00E+00",
                    "module": "D",
                    "scenario": "S1"
                },
                {
                    "value": "-8,06E-08",
                    "module": "D",
                    "scenario": "S2"
                },
                {
                    "value": "-1,55E-08",
                    "module": "D",
                    "scenario": "S3"
                }
            ]
        },
        {
            "parameter": "ADPF",
            "values": [
                {
                    "value": "1,22E+02",
                    "module": "A1-A3",
                    "scenario": null
                },
                {
                    "value": "2,60E+00",
                    "module": "A4",
                    "scenario": null
                },
                {
                    "value": "1,14E+01",
                    "module": "A5",
                    "scenario": null
                },
                {
                    "value": "0,00E+00",
                    "module": "B1",
                    "scenario": null
                },
                {
                    "value": "4,50E+00",
                    "module": "B2",
                    "scenario": null
                },
                {
                    "value": "0,00E+00",
                    "module": "C1",
                    "scenario": null
                },
                {
                    "value": "1,45E-01",
                    "module": "C2",
                    "scenario": null
                },
                {
                    "value": "2,57E+00",
                    "module": "C3",
                    "scenario": "S2"
                },
                {
                    "value": "3,23E+00",
                    "module": "C3",
                    "scenario": "S3"
                },
                {
                    "value": "3,23E+00",
                    "module": "C4",
                    "scenario": null
                },
                {
                    "value": "-2,69E+00",
                    "module": "D",
                    "scenario": "S0"
                },
                {
                    "value": "0,00E+00",
                    "module": "D",
                    "scenario": "S1"
                },
                {
                    "value": "-9,21E+00",
                    "module": "D",
                    "scenario": "S2"
                },
                {
                    "value": "-1,72E+01",
                    "module": "D",
                    "scenario": "S3"
                }
            ]
        },
        {
            "parameter": "WDP",
            "values": [
                {
                    "value": "8,64E+00",
                    "module": "A1-A3",
                    "scenario": null
                },
                {
                    "value": "1,74E-03",
                    "module": "A4",
                    "scenario": null
                },
                {
                    "value": "8,56E-01",
                    "module": "A5",
                    "scenario": null
                },
                {
                    "value": "0,00E+00",
                    "module": "B1",
                    "scenario": null
                },
                {
                    "value": "7,22E-02",
                    "module": "B2",
                    "scenario": null
                },
                {
                    "value": "0,00E+00",
                    "module": "C1",
                    "scenario": null
                },
                {
                    "value": "9,70E-05",
                    "module": "C2",
                    "scenario": null
                },
                {
                    "value": "6,22E-01",
                    "module": "C3",
                    "scenario": "S2"
                },
                {
                    "value": "6,27E-01",
                    "module": "C3",
                    "scenario": "S3"
                },
                {
                    "value": "-2,41E-03",
                    "module": "C4",
                    "scenario": null
                },
                {
                    "value": "-1,66E-02",
                    "module": "D",
                    "scenario": "S0"
                },
                {
                    "value": "0,00E+00",
                    "module": "D",
                    "scenario": "S1"
                },
                {
                    "value": "-5,59E-02",
                    "module": "D",
                    "scenario": "S2"
                },
                {
                    "value": "-2,17E-02",
                    "module": "D",
                    "scenario": "S3"
                }
            ]
        },
        {
            "parameter": "EP-freshwater",
            "values": [
                {
                    "value": "8,55E-05",
                    "module": "A1-A3",
                    "scenario": null
                },
                {
                    "value": "5,82E-07",
                    "module": "A4",
                    "scenario": null
                },
                {
                    "value": "7,80E-06",
                    "module": "A5",
                    "scenario": null
                },
                {
                    "value": "0,00E+00",
                    "module": "B1",
                    "scenario": null
                },
                {
                    "value": "3,31E-06",
                    "module": "B2",
                    "scenario": null
                },
                {
                    "value": "0,00E+00",
                    "module": "C1",
                    "scenario": null
                },
                {
                    "value": "3,23E-08",
                    "module": "C2",
                    "scenario": null
                },
                {
                    "value": "4,69E-07",
                    "module": "C3",
                    "scenario": "S2"
                },
                {
                    "value": "5,98E-07",
                    "module": "C3",
                    "scenario": "S3"
                },
                {
                    "value": "4,22E-05",
                    "module": "C4",
                    "scenario": null
                },
                {
                    "value": "-2,17E-07",
                    "module": "D",
                    "scenario": "S0"
                },
                {
                    "value": "0,00E+00",
                    "module": "D",
                    "scenario": "S1"
                },
                {
                    "value": "-7,30E-07",
                    "module": "D",
                    "scenario": "S2"
                },
                {
                    "value": "-1,94E-07",
                    "module": "D",
                    "scenario": "S3"
                }
            ]
        },
        {
            "parameter": "EP-marine",
            "values": [
                {
                    "value": "7,92E-03",
                    "module": "A1-A3",
                    "scenario": null
                },
                {
                    "value": "5,69E-04",
                    "module": "A4",
                    "scenario": null
                },
                {
                    "value": "1,06E-03",
                    "module": "A5",
                    "scenario": null
                },
                {
                    "value": "0,00E+00",
                    "module": "B1",
                    "scenario": null
                },
                {
                    "value": "1,45E-04",
                    "module": "B2",
                    "scenario": null
                },
                {
                    "value": "0,00E+00",
                    "module": "C1",
                    "scenario": null
                },
                {
                    "value": "3,17E-05",
                    "module": "C2",
                    "scenario": null
                },
                {
                    "value": "3,18E-03",
                    "module": "C3",
                    "scenario": "S2"
                },
                {
                    "value": "3,26E-03",
                    "module": "C3",
                    "scenario": "S3"
                },
                {
                    "value": "1,49E-04",
                    "module": "C4",
                    "scenario": null
                },
                {
                    "value": "-5,64E-05",
                    "module": "D",
                    "scenario": "S0"
                },
                {
                    "value": "0,00E+00",
                    "module": "D",
                    "scenario": "S1"
                },
                {
                    "value": "-1,92E-04",
                    "module": "D",
                    "scenario": "S2"
                },
                {
                    "value": "-1,80E-04",
                    "module": "D",
                    "scenario": "S3"
                }
            ]
        },
        {
            "parameter": "EP-terrestrial",
            "values": [
                {
                    "value": "7,21E-02",
                    "module": "A1-A3",
                    "scenario": null
                },
                {
                    "value": "6,31E-03",
                    "module": "A4",
                    "scenario": null
                },
                {
                    "value": "1,04E-02",
                    "module": "A5",
                    "scenario": null
                },
                {
                    "value": "0,00E+00",
                    "module": "B1",
                    "scenario": null
                },
                {
                    "value": "1,98E-03",
                    "module": "B2",
                    "scenario": null
                },
                {
                    "value": "0,00E+00",
                    "module": "C1",
                    "scenario": null
                },
                {
                    "value": "3,52E-04",
                    "module": "C2",
                    "scenario": null
                },
                {
                    "value": "3,55E-02",
                    "module": "C3",
                    "scenario": "S2"
                },
                {
                    "value": "3,64E-02",
                    "module": "C3",
                    "scenario": "S3"
                },
                {
                    "value": "1,63E-03",
                    "module": "C4",
                    "scenario": null
                },
                {
                    "value": "-6,03E-04",
                    "module": "D",
                    "scenario": "S0"
                },
                {
                    "value": "0,00E+00",
                    "module": "D",
                    "scenario": "S1"
                },
                {
                    "value": "-2,06E-03",
                    "module": "D",
                    "scenario": "S2"
                },
                {
                    "value": "-1,97E-03",
                    "module": "D",
                    "scenario": "S3"
                }
            ]
        }
    ],
    "additional_environmental_impact": [
        {
            "parameter": "PM",
            "values": [
                {
                    "value": "1,67E-07",
                    "module": "A1-A3",
                    "scenario": null
                },
                {
                    "value": "6,70E-09",
                    "module": "A4",
                    "scenario": null
                },
                {
                    "value": "1,77E-08",
                    "module": "A5",
                    "scenario": null
                },
                {
                    "value": "0,00E+00",
                    "module": "B1",
                    "scenario": null
                },
                {
                    "value": "4,27E-08",
                    "module": "B2",
                    "scenario": null
                },
                {
                    "value": "0,00E+00",
                    "module": "C1",
                    "scenario": null
                },
                {
                    "value": "3,73E-10",
                    "module": "C2",
                    "scenario": null
                },
                {
                    "value": "2,04E-08",
                    "module": "C3",
                    "scenario": "S2"
                },
                {
                    "value": "2,16E-08",
                    "module": "C3",
                    "scenario": "S3"
                },
                {
                    "value": "6,46E-09",
                    "module": "C4",
                    "scenario": null
                },
                {
                    "value": "-1,72E-09",
                    "module": "D",
                    "scenario": "S0"
                },
                {
                    "value": "0,00E+00",
                    "module": "D",
                    "scenario": "S1"
                },
                {
                    "value": "-5,83E-09",
                    "module": "D",
                    "scenario": "S2"
                },
                {
                    "value": "-1,49E-08",
                    "module": "D",
                    "scenario": "S3"
                }
            ]
        },
        {
            "parameter": "ETP-fw",
            "values": [
                {
                    "value": "6,00E+01",
                    "module": "A1-A3",
                    "scenario": null
                },
                {
                    "value": "1,81E+00",
                    "module": "A4",
                    "scenario": null
                },
                {
                    "value": "5,68E+00",
                    "module": "A5",
                    "scenario": null
                },
                {
                    "value": "3,60E-03",
                    "module": "B1",
                    "scenario": null
                },
                {
                    "value": "2,03E+00",
                    "module": "B2",
                    "scenario": null
                },
                {
                    "value": "0,00E+00",
                    "module": "C1",
                    "scenario": null
                },
                {
                    "value": "1,01E-01",
                    "module": "C2",
                    "scenario": null
                },
                {
                    "value": "1,03E+00",
                    "module": "C3",
                    "scenario": "S2"
                },
                {
                    "value": "1,41E+00",
                    "module": "C3",
                    "scenario": "S3"
                },
                {
                    "value": "3,15E+00",
                    "module": "C4",
                    "scenario": null
                },
                {
                    "value": "-5,89E-01",
                    "module": "D",
                    "scenario": "S0"
                },
                {
                    "value": "0,00E+00",
                    "module": "D",
                    "scenario": "S1"
                },
                {
                    "value": "-1,98E+00",
                    "module": "D",
                    "scenario": "S2"
                },
                {
                    "value": "-3,14E+00",
                    "module": "D",
                    "scenario": "S3"
                }
            ]
        },
        {
            "parameter": "HTP-c",
            "values": [
                {
                    "value": "3,52E-09",
                    "module": "A1-A3",
                    "scenario": null
                },
                {
                    "value": "3,65E-11",
                    "module": "A4",
                    "scenario": null
                },
                {
                    "value": "3,27E-10",
                    "module": "A5",
                    "scenario": null
                },
                {
                    "value": "0,00E+00",
                    "module": "B1",
                    "scenario": null
                },
                {
                    "value": "3,90E-10",
                    "module": "B2",
                    "scenario": null
                },
                {
                    "value": "0,00E+00",
                    "module": "C1",
                    "scenario": null
                },
                {
                    "value": "2,03E-12",
                    "module": "C2",
                    "scenario": null
                },
                {
                    "value": "5,73E-11",
                    "module": "C3",
                    "scenario": "S2"
                },
                {
                    "value": "6,61E-11",
                    "module": "C3",
                    "scenario": "S3"
                },
                {
                    "value": "1,41E-10",
                    "module": "C4",
                    "scenario": null
                },
                {
                    "value": "-2,71E-11",
                    "module": "D",
                    "scenario": "S0"
                },
                {
                    "value": "0,00E+00",
                    "module": "D",
                    "scenario": "S1"
                },
                {
                    "value": "-9,25E-11",
                    "module": "D",
                    "scenario": "S2"
                },
                {
                    "value": "-4,16E-11",
                    "module": "D",
                    "scenario": "S3"
                }
            ]
        },
        {
            "parameter": "HTP-nc",
            "values": [
                {
                    "value": "1,29E-07",
                    "module": "A1-A3",
                    "scenario": null
                },
                {
                    "value": "2,16E-09",
                    "module": "A4",
                    "scenario": null
                },
                {
                    "value": "1,22E-08",
                    "module": "A5",
                    "scenario": null
                },
                {
                    "value": "2,60E-11",
                    "module": "B1",
                    "scenario": null
                },
                {
                    "value": "6,19E-09",
                    "module": "B2",
                    "scenario": null
                },
                {
                    "value": "0,00E+00",
                    "module": "C1",
                    "scenario": null
                },
                {
                    "value": "1,20E-10",
                    "module": "C2",
                    "scenario": null
                },
                {
                    "value": "3,18E-09",
                    "module": "C3",
                    "scenario": "S2"
                },
                {
                    "value": "3,62E-09",
                    "module": "C3",
                    "scenario": "S3"
                },
                {
                    "value": "1,19E-08",
                    "module": "C4",
                    "scenario": null
                },
                {
                    "value": "-1,04E-09",
                    "module": "D",
                    "scenario": "S0"
                },
                {
                    "value": "0,00E+00",
                    "module": "D",
                    "scenario": "S1"
                },
                {
                    "value": "-3,56E-09",
                    "module": "D",
                    "scenario": "S2"
                },
                {
                    "value": "-2,62E-09",
                    "module": "D",
                    "scenario": "S3"
                }
            ]
        },
        {
            "parameter": "SQP",
            "values": [
                {
                    "value": null,
                    "module": "A1-A3",
                    "scenario": null
                },
                {
                    "value": null,
                    "module": "A4",
                    "scenario": null
                },
                {
                    "value": null,
                    "module": "A5",
                    "scenario": null
                },
                {
                    "value": null,
                    "module": "B1",
                    "scenario": null
                },
                {
                    "value": null,
                    "module": "B2",
                    "scenario": null
                },
                {
                    "value": null,
                    "module": "C1",
                    "scenario": null
                },
                {
                    "value": null,
                    "module": "C2",
                    "scenario": null
                },
                {
                    "value": null,
                    "module": "C3",
                    "scenario": "S2"
                },
                {
                    "value": null,
                    "module": "C3",
                    "scenario": "S3"
                },
                {
                    "value": null,
                    "module": "C4",
                    "scenario": null
                },
                {
                    "value": null,
                    "module": "D",
                    "scenario": "S0"
                },
                {
                    "value": null,
                    "module": "D",
                    "scenario": "S1"
                },
                {
                    "value": null,
                    "module": "D",
                    "scenario": "S2"
                },
                {
                    "value": null,
                    "module": "D",
                    "scenario": "S3"
                }
            ]
        }
    ],
    "resource_use": [
        {
            "parameter": "PERE",
            "values": [
                {
                    "value": "7,19E+01",
                    "module": "A1-A3",
                    "scenario": null
                },
                {
                    "value": "1,48E-01",
                    "module": "A4",
                    "scenario": null
                },
                {
                    "value": "6,55E+00",
                    "module": "A5",
                    "scenario": null
                },
                {
                    "value": "0,00E+00",
                    "module": "B1",
                    "scenario": null
                },
                {
                    "value": "2,75E+00",
                    "module": "B2",
                    "scenario": null
                },
                {
                    "value": "0,00E+00",
                    "module": "C1",
                    "scenario": null
                },
                {
                    "value": "8,22E-03",
                    "module": "C2",
                    "scenario": null
                },
                {
                    "value": "3,86E-01",
                    "module": "C3",
                    "scenario": "S2"
                },
                {
                    "value": "5,71E-01",
                    "module": "C3",
                    "scenario": "S3"
                },
                {
                    "value": "2,65E-01",
                    "module": "C4",
                    "scenario": null
                },
                {
                    "value": "-7,36E-01",
                    "module": "D",
                    "scenario": "S0"
                },
                {
                    "value": "0,00E+00",
                    "module": "D",
                    "scenario": "S1"
                },
                {
                    "value": "-2,48E+00",
                    "module": "D",
                    "scenario": "S2"
                },
                {
                    "value": "-2,33E-01",
                    "module": "D",
                    "scenario": "S3"
                }
            ]
        },
        {
            "parameter": "PERM",
            "values": [
                {
                    "value": "2,30E-02",
                    "module": "A1-A3",
                    "scenario": null
                },
                {
                    "value": "0,00E+00",
                    "module": "A4",
                    "scenario": null
                },
                {
                    "value": "-2,30E-02",
                    "module": "A5",
                    "scenario": null
                },
                {
                    "value": "0,00E+00",
                    "module": "B1",
                    "scenario": null
                },
                {
                    "value": "0,00E+00",
                    "module": "B2",
                    "scenario": null
                },
                {
                    "value": "0,00E+00",
                    "module": "C1",
                    "scenario": null
                },
                {
                    "value": "0,00E+00",
                    "module": "C2",
                    "scenario": null
                },
                {
                    "value": "0,00E+00",
                    "module": "C3",
                    "scenario": "S2"
                },
                {
                    "value": "0,00E+00",
                    "module": "C3",
                    "scenario": "S3"
                },
                {
                    "value": "0,00E+00",
                    "module": "C4",
                    "scenario": null
                },
                {
                    "value": "0,00E+00",
                    "module": "D",
                    "scenario": "S0"
                },
                {
                    "value": "0,00E+00",
                    "module": "D",
                    "scenario": "S1"
                },
                {
                    "value": "0,00E+00",
                    "module": "D",
                    "scenario": "S2"
                },
                {
                    "value": "0,00E+00",
                    "module": "D",
                    "scenario": "S3"
                }
            ]
        },
        {
            "parameter": "PERT",
            "values": [
                {
                    "value": "7,19E+01",
                    "module": "A1-A3",
                    "scenario": null
                },
                {
                    "value": "1,48E-01",
                    "module": "A4",
                    "scenario": null
                },
                {
                    "value": "6,53E+00",
                    "module": "A5",
                    "scenario": null
                },
                {
                    "value": "0,00E+00",
                    "module": "B1",
                    "scenario": null
                },
                {
                    "value": "2,75E+00",
                    "module": "B2",
                    "scenario": null
                },
                {
                    "value": "0,00E+00",
                    "module": "C1",
                    "scenario": null
                },
                {
                    "value": "8,22E-03",
                    "module": "C2",
                    "scenario": null
                },
                {
                    "value": "3,86E-01",
                    "module": "C3",
                    "scenario": "S2"
                },
                {
                    "value": "5,71E-01",
                    "module": "C3",
                    "scenario": "S3"
                },
                {
                    "value": "2,65E-01",
                    "module": "C4",
                    "scenario": null
                },
                {
                    "value": "-7,36E-01",
                    "module": "D",
                    "scenario": "S0"
                },
                {
                    "value": "0,00E+00",
                    "module": "D",
                    "scenario": "S1"
                },
                {
                    "value": "-2,48E+00",
                    "module": "D",
                    "scenario": "S2"
                },
                {
                    "value": "-2,33E-01",
                    "module": "D",
                    "scenario": "S3"
                }
            ]
        },
        {
            "parameter": "PENRE",
            "values": [
                {
                    "value": "9,99E+01",
                    "module": "A1-A3",
                    "scenario": null
                },
                {
                    "value": "2,61E+00",
                    "module": "A4",
                    "scenario": null
                },
                {
                    "value": "1,47E+01",
                    "module": "A5",
                    "scenario": null
                },
                {
                    "value": "0,00E+00",
                    "module": "B1",
                    "scenario": null
                },
                {
                    "value": "4,50E+00",
                    "module": "B2",
                    "scenario": null
                },
                {
                    "value": "0,00E+00",
                    "module": "C1",
                    "scenario": null
                },
                {
                    "value": "1,45E-01",
                    "module": "C2",
                    "scenario": null
                },
                {
                    "value": "2,13E+01",
                    "module": "C3",
                    "scenario": "S2"
                },
                {
                    "value": "2,20E+01",
                    "module": "C3",
                    "scenario": "S3"
                },
                {
                    "value": "3,23E+00",
                    "module": "C4",
                    "scenario": null
                },
                {
                    "value": "-2,69E+00",
                    "module": "D",
                    "scenario": "S0"
                },
                {
                    "value": "0,00E+00",
                    "module": "D",
                    "scenario": "S1"
                },
                {
                    "value": "-9,21E+00",
                    "module": "D",
                    "scenario": "S2"
                },
                {
                    "value": "-1,72E+01",
                    "module": "D",
                    "scenario": "S3"
                }
            ]
        },
        {
            "parameter": "PENRM",
            "values": [
                {
                    "value": "2,19E+01",
                    "module": "A1-A3",
                    "scenario": null
                },
                {
                    "value": "0,00E+00",
                    "module": "A4",
                    "scenario": null
                },
                {
                    "value": "-3,18E+00",
                    "module": "A5",
                    "scenario": null
                },
                {
                    "value": "0,00E+00",
                    "module": "B1",
                    "scenario": null
                },
                {
                    "value": "0,00E+00",
                    "module": "B2",
                    "scenario": null
                },
                {
                    "value": "0,00E+00",
                    "module": "C1",
                    "scenario": null
                },
                {
                    "value": "0,00E+00",
                    "module": "C2",
                    "scenario": null
                },
                {
                    "value": "-1,87E+01",
                    "module": "C3",
                    "scenario": "S2"
                },
                {
                    "value": "-1,87E+01",
                    "module": "C3",
                    "scenario": "S3"
                },
                {
                    "value": "0,00E+00",
                    "module": "C4",
                    "scenario": null
                },
                {
                    "value": "0,00E+00",
                    "module": "D",
                    "scenario": "S0"
                },
                {
                    "value": "0,00E+00",
                    "module": "D",
                    "scenario": "S1"
                },
                {
                    "value": "0,00E+00",
                    "module": "D",
                    "scenario": "S2"
                },
                {
                    "value": "0,00E+00",
                    "module": "D",
                    "scenario": "S3"
                }
            ]
        },
        {
            "parameter": "PENRT",
            "values": [
                {
                    "value": "1,22E+02",
                    "module": "A1-A3",
                    "scenario": null
                },
                {
                    "value": "2,61E+00",
                    "module": "A4",
                    "scenario": null
                },
                {
                    "value": "1,15E+01",
                    "module": "A5",
                    "scenario": null
                },
                {
                    "value": "0,00E+00",
                    "module": "B1",
                    "scenario": null
                },
                {
                    "value": "4,50E+00",
                    "module": "B2",
                    "scenario": null
                },
                {
                    "value": "0,00E+00",
                    "module": "C1",
                    "scenario": null
                },
                {
                    "value": "1,45E-01",
                    "module": "C2",
                    "scenario": null
                },
                {
                    "value": "2,57E+00",
                    "module": "C3",
                    "scenario": "S2"
                },
                {
                    "value": "3,23E+00",
                    "module": "C3",
                    "scenario": "S3"
                },
                {
                    "value": "3,23E+00",
                    "module": "C4",
                    "scenario": null
                },
                {
                    "value": "-2,69E+00",
                    "module": "D",
                    "scenario": "S0"
                },
                {
                    "value": "0,00E+00",
                    "module": "D",
                    "scenario": "S1"
                },
                {
                    "value": "-9,21E+00",
                    "module": "D",
                    "scenario": "S2"
                },
                {
                    "value": "-1,72E+01",
                    "module": "D",
                    "scenario": "S3"
                }
            ]
        },
        {
            "parameter": "SM",
            "values": [
                {
                    "value": "1,59E+00",
                    "module": "A1-A3",
                    "scenario": null
                },
                {
                    "value": "0,00E+00",
                    "module": "A4",
                    "scenario": null
                },
                {
                    "value": "1,43E-01",
                    "module": "A5",
                    "scenario": null
                },
                {
                    "value": "0,00E+00",
                    "module": "B1",
                    "scenario": null
                },
                {
                    "value": "0,00E+00",
                    "module": "B2",
                    "scenario": null
                },
                {
                    "value": "0,00E+00",
                    "module": "C1",
                    "scenario": null
                },
                {
                    "value": "0,00E+00",
                    "module": "C2",
                    "scenario": null
                },
                {
                    "value": "0,00E+00",
                    "module": "C3",
                    "scenario": "S2"
                },
                {
                    "value": "0,00E+00",
                    "module": "C3",
                    "scenario": "S3"
                },
                {
                    "value": "0,00E+00",
                    "module": "C4",
                    "scenario": null
                },
                {
                    "value": "0,00E+00",
                    "module": "D",
                    "scenario": "S0"
                },
                {
                    "value": "0,00E+00",
                    "module": "D",
                    "scenario": "S1"
                },
                {
                    "value": "0,00E+00",
                    "module": "D",
                    "scenario": "S2"
                },
                {
                    "value": "6,44E-01",
                    "module": "D",
                    "scenario": "S3"
                }
            ]
        },
        {
            "parameter": "RSF",
            "values": [
                {
                    "value": "0,00E+00",
                    "module": "A1-A3",
                    "scenario": null
                },
                {
                    "value": "0,00E+00",
                    "module": "A4",
                    "scenario": null
                },
                {
                    "value": "0,00E+00",
                    "module": "A5",
                    "scenario": null
                },
                {
                    "value": "0,00E+00",
                    "module": "B1",
                    "scenario": null
                },
                {
                    "value": "0,00E+00",
                    "module": "B2",
                    "scenario": null
                },
                {
                    "value": "0,00E+00",
                    "module": "C1",
                    "scenario": null
                },
                {
                    "value": "0,00E+00",
                    "module": "C2",
                    "scenario": null
                },
                {
                    "value": "0,00E+00",
                    "module": "C3",
                    "scenario": "S2"
                },
                {
                    "value": "0,00E+00",
                    "module": "C3",
                    "scenario": "S3"
                },
                {
                    "value": "0,00E+00",
                    "module": "C4",
                    "scenario": null
                },
                {
                    "value": "0,00E+00",
                    "module": "D",
                    "scenario": "S0"
                },
                {
                    "value": "0,00E+00",
                    "module": "D",
                    "scenario": "S1"
                },
                {
                    "value": "0,00E+00",
                    "module": "D",
                    "scenario": "S2"
                },
                {
                    "value": "0,00E+00",
                    "module": "D",
                    "scenario": "S3"
                }
            ]
        },
        {
            "parameter": "NRSF",
            "values": [
                {
                    "value": "0,00E+00",
                    "module": "A1-A3",
                    "scenario": null
                },
                {
                    "value": "0,00E+00",
                    "module": "A4",
                    "scenario": null
                },
                {
                    "value": "0,00E+00",
                    "module": "A5",
                    "scenario": null
                },
                {
                    "value": "0,00E+00",
                    "module": "B1",
                    "scenario": null
                },
                {
                    "value": "0,00E+00",
                    "module": "B2",
                    "scenario": null
                },
                {
                    "value": "0,00E+00",
                    "module": "C1",
                    "scenario": null
                },
                {
                    "value": "0,00E+00",
                    "module": "C2",
                    "scenario": null
                },
                {
                    "value": "0,00E+00",
                    "module": "C3",
                    "scenario": "S2"
                },
                {
                    "value": "0,00E+00",
                    "module": "C3",
                    "scenario": "S3"
                },
                {
                    "value": "0,00E+00",
                    "module": "C4",
                    "scenario": null
                },
                {
                    "value": "0,00E+00",
                    "module": "D",
                    "scenario": "S0"
                },
                {
                    "value": "0,00E+00",
                    "module": "D",
                    "scenario": "S1"
                },
                {
                    "value": "0,00E+00",
                    "module": "D",
                    "scenario": "S2"
                },
                {
                    "value": "0,00E+00",
                    "module": "D",
                    "scenario": "S3"
                }
            ]
        },
        {
            "parameter": "FW",
            "values": [
                {
                    "value": "2,06E-01",
                    "module": "A1-A3",
                    "scenario": null
                },
                {
                    "value": "1,67E-04",
                    "module": "A4",
                    "scenario": null
                },
                {
                    "value": "2,04E-02",
                    "module": "A5",
                    "scenario": null
                },
                {
                    "value": "0,00E+00",
                    "module": "B1",
                    "scenario": null
                },
                {
                    "value": "2,52E-03",
                    "module": "B2",
                    "scenario": null
                },
                {
                    "value": "0,00E+00",
                    "module": "C1",
                    "scenario": null
                },
                {
                    "value": "9,31E-06",
                    "module": "C2",
                    "scenario": null
                },
                {
                    "value": "1,47E-02",
                    "module": "C3",
                    "scenario": "S2"
                },
                {
                    "value": "1,49E-02",
                    "module": "C3",
                    "scenario": "S3"
                },
                {
                    "value": "3,77E-05",
                    "module": "C4",
                    "scenario": null
                },
                {
                    "value": "-7,04E-04",
                    "module": "D",
                    "scenario": "S0"
                },
                {
                    "value": "0,00E+00",
                    "module": "D",
                    "scenario": "S1"
                },
                {
                    "value": "-2,37E-03",
                    "module": "D",
                    "scenario": "S2"
                },
                {
                    "value": "-1,62E-03",
                    "module": "D",
                    "scenario": "S3"
                }
            ]
        }
    ],
    "end_of_life_waste": [
        {
            "parameter": "HWD",
            "values": [
                {
                    "value": "4,35E-03",
                    "module": "A1-A3",
                    "scenario": null
                },
                {
                    "value": "1,25E-11",
                    "module": "A4",
                    "scenario": null
                },
                {
                    "value": "3,92E-04",
                    "module": "A5",
                    "scenario": null
                },
                {
                    "value": "0,00E+00",
                    "module": "B1",
                    "scenario": null
                },
                {
                    "value": "2,56E-05",
                    "module": "B2",
                    "scenario": null
                },
                {
                    "value": "0,00E+00",
                    "module": "C1",
                    "scenario": null
                },
                {
                    "value": "6,95E-13",
                    "module": "C2",
                    "scenario": null
                },
                {
                    "value": "4,12E-10",
                    "module": "C3",
                    "scenario": "S2"
                },
                {
                    "value": "4,40E-10",
                    "module": "C3",
                    "scenario": "S3"
                },
                {
                    "value": "4,96E-10",
                    "module": "C4",
                    "scenario": null
                },
                {
                    "value": "-3,65E-10",
                    "module": "D",
                    "scenario": "S0"
                },
                {
                    "value": "0,00E+00",
                    "module": "D",
                    "scenario": "S1"
                },
                {
                    "value": "-1,26E-09",
                    "module": "D",
                    "scenario": "S2"
                },
                {
                    "value": "-1,25E-10",
                    "module": "D",
                    "scenario": "S3"
                }
            ]
        },
        {
            "parameter": "NHWD",
            "values": [
                {
                    "value": "7,39E-01",
                    "module": "A1-A3",
                    "scenario": null
                },
                {
                    "value": "3,74E-04",
                    "module": "A4",
                    "scenario": null
                },
                {
                    "value": "1,17E-01",
                    "module": "A5",
                    "scenario": null
                },
                {
                    "value": "0,00E+00",
                    "module": "B1",
                    "scenario": null
                },
                {
                    "value": "5,14E-03",
                    "module": "B2",
                    "scenario": null
                },
                {
                    "value": "0,00E+00",
                    "module": "C1",
                    "scenario": null
                },
                {
                    "value": "2,08E-05",
                    "module": "C2",
                    "scenario": null
                },
                {
                    "value": "5,46E-01",
                    "module": "C3",
                    "scenario": "S2"
                },
                {
                    "value": "5,47E-01",
                    "module": "C3",
                    "scenario": "S3"
                },
                {
                    "value": "3,19E+00",
                    "module": "C4",
                    "scenario": null
                },
                {
                    "value": "-1,36E-03",
                    "module": "D",
                    "scenario": "S0"
                },
                {
                    "value": "0,00E+00",
                    "module": "D",
                    "scenario": "S1"
                },
                {
                    "value": "-4,61E-03",
                    "module": "D",
                    "scenario": "S2"
                },
                {
                    "value": "-7,19E-02",
                    "module": "D",
                    "scenario": "S3"
                }
            ]
        },
        {
            "parameter": "RWD",
            "values": [
                {
                    "value": "2,66E-03",
                    "module": "A1-A3",
                    "scenario": null
                },
                {
                    "value": "3,21E-06",
                    "module": "A4",
                    "scenario": null
                },
                {
                    "value": "2,49E-04",
                    "module": "A5",
                    "scenario": null
                },
                {
                    "value": "0,00E+00",
                    "module": "B1",
                    "scenario": null
                },
                {
                    "value": "3,74E-04",
                    "module": "B2",
                    "scenario": null
                },
                {
                    "value": "0,00E+00",
                    "module": "C1",
                    "scenario": null
                },
                {
                    "value": "1,79E-07",
                    "module": "C2",
                    "scenario": null
                },
                {
                    "value": "8,31E-05",
                    "module": "C3",
                    "scenario": "S2"
                },
                {
                    "value": "1,31E-04",
                    "module": "C3",
                    "scenario": "S3"
                },
                {
                    "value": "3,96E-05",
                    "module": "C4",
                    "scenario": null
                },
                {
                    "value": "-2,11E-04",
                    "module": "D",
                    "scenario": "S0"
                },
                {
                    "value": "0,00E+00",
                    "module": "D",
                    "scenario": "S1"
                },
                {
                    "value": "-7,10E-04",
                    "module": "D",
                    "scenario": "S2"
                },
                {
                    "value": "-4,88E-05",
                    "module": "D",
                    "scenario": "S3"
                }
            ]
        }
    ],
    "end_of_life_flow": [
        {
            "parameter": "CRU",
            "values": [
                {
                    "value": "0,00E+00",
                    "module": "A1-A3",
                    "scenario": null
                },
                {
                    "value": "0,00E+00",
                    "module": "A4",
                    "scenario": null
                },
                {
                    "value": "0,00E+00",
                    "module": "A5",
                    "scenario": null
                },
                {
                    "value": "0,00E+00",
                    "module": "B1",
                    "scenario": null
                },
                {
                    "value": "0,00E+00",
                    "module": "B2",
                    "scenario": null
                },
                {
                    "value": "0,00E+00",
                    "module": "C1",
                    "scenario": null
                },
                {
                    "value": "0,00E+00",
                    "module": "C2",
                    "scenario": null
                },
                {
                    "value": "0,00E+00",
                    "module": "C3",
                    "scenario": "S2"
                },
                {
                    "value": "0,00E+00",
                    "module": "C3",
                    "scenario": "S3"
                },
                {
                    "value": "0,00E+00",
                    "module": "C4",
                    "scenario": null
                },
                {
                    "value": "0,00E+00",
                    "module": "D",
                    "scenario": "S0"
                },
                {
                    "value": "0,00E+00",
                    "module": "D",
                    "scenario": "S1"
                },
                {
                    "value": "0,00E+00",
                    "module": "D",
                    "scenario": "S2"
                },
                {
                    "value": "0,00E+00",
                    "module": "D",
                    "scenario": "S3"
                }
            ]
        },
        {
            "parameter": "MFR",
            "values": [
                {
                    "value": "2,93E-02",
                    "module": "A1-A3",
                    "scenario": null
                },
                {
                    "value": "0,00E+00",
                    "module": "A4",
                    "scenario": null
                },
                {
                    "value": "1,46E-02",
                    "module": "A5",
                    "scenario": null
                },
                {
                    "value": "0,00E+00",
                    "module": "B1",
                    "scenario": null
                },
                {
                    "value": "0,00E+00",
                    "module": "B2",
                    "scenario": null
                },
                {
                    "value": "0,00E+00",
                    "module": "C1",
                    "scenario": null
                },
                {
                    "value": "0,00E+00",
                    "module": "C2",
                    "scenario": null
                },
                {
                    "value": "0,00E+00",
                    "module": "C3",
                    "scenario": "S2"
                },
                {
                    "value": "6,44E-01",
                    "module": "C3",
                    "scenario": "S3"
                },
                {
                    "value": "0,00E+00",
                    "module": "C4",
                    "scenario": null
                },
                {
                    "value": "0,00E+00",
                    "module": "D",
                    "scenario": "S0"
                },
                {
                    "value": "0,00E+00",
                    "module": "D",
                    "scenario": "S1"
                },
                {
                    "value": "0,00E+00",
                    "module": "D",
                    "scenario": "S2"
                },
                {
                    "value": "0,00E+00",
                    "module": "D",
                    "scenario": "S3"
                }
            ]
        },
        {
            "parameter": "MER",
            "values": [
                {
                    "value": "0,00E+00",
                    "module": "A1-A3",
                    "scenario": null
                },
                {
                    "value": "0,00E+00",
                    "module": "A4",
                    "scenario": null
                },
                {
                    "value": "0,00E+00",
                    "module": "A5",
                    "scenario": null
                },
                {
                    "value": "0,00E+00",
                    "module": "B1",
                    "scenario": null
                },
                {
                    "value": "0,00E+00",
                    "module": "B2",
                    "scenario": null
                },
                {
                    "value": "0,00E+00",
                    "module": "C1",
                    "scenario": null
                },
                {
                    "value": "0,00E+00",
                    "module": "C2",
                    "scenario": null
                },
                {
                    "value": "0,00E+00",
                    "module": "C3",
                    "scenario": "S2"
                },
                {
                    "value": "0,00E+00",
                    "module": "C3",
                    "scenario": "S3"
                },
                {
                    "value": "0,00E+00",
                    "module": "C4",
                    "scenario": null
                },
                {
                    "value": "0,00E+00",
                    "module": "D",
                    "scenario": "S0"
                },
                {
                    "value": "0,00E+00",
                    "module": "D",
                    "scenario": "S1"
                },
                {
                    "value": "0,00E+00",
                    "module": "D",
                    "scenario": "S2"
                },
                {
                    "value": "0,00E+00",
                    "module": "D",
                    "scenario": "S3"
                }
            ]
        },
        {
            "parameter": "EEE",
            "values": [
                {
                    "value": "0,00E+00",
                    "module": "A1-A3",
                    "scenario": null
                },
                {
                    "value": "0,00E+00",
                    "module": "A4",
                    "scenario": null
                },
                {
                    "value": "1,32E+00",
                    "module": "A5",
                    "scenario": null
                },
                {
                    "value": "0,00E+00",
                    "module": "B1",
                    "scenario": null
                },
                {
                    "value": "0,00E+00",
                    "module": "B2",
                    "scenario": null
                },
                {
                    "value": "0,00E+00",
                    "module": "C1",
                    "scenario": null
                },
                {
                    "value": "0,00E+00",
                    "module": "C2",
                    "scenario": null
                },
                {
                    "value": "9,20E+00",
                    "module": "C3",
                    "scenario": "S2"
                },
                {
                    "value": "0,00E+00",
                    "module": "C3",
                    "scenario": "S3"
                },
                {
                    "value": "0,00E+00",
                    "module": "C4",
                    "scenario": null
                },
                {
                    "value": "0,00E+00",
                    "module": "D",
                    "scenario": "S0"
                },
                {
                    "value": "0,00E+00",
                    "module": "D",
                    "scenario": "S1"
                },
                {
                    "value": "0,00E+00",
                    "module": "D",
                    "scenario": "S2"
                },
                {
                    "value": "0,00E+00",
                    "module": "D",
                    "scenario": "S3"
                }
            ]
        },
        {
            "parameter": "EET",
            "values": [
                {
                    "value": "0,00E+00",
                    "module": "A1-A3",
                    "scenario": null
                },
                {
                    "value": "0,00E+00",
                    "module": "A4",
                    "scenario": null
                },
                {
                    "value": "2,38E+00",
                    "module": "A5",
                    "scenario": null
                },
                {
                    "value": "0,00E+00",
                    "module": "B1",
                    "scenario": null
                },
                {
                    "value": "0,00E+00",
                    "module": "B2",
                    "scenario": null
                },
                {
                    "value": "0,00E+00",
                    "module": "C1",
                    "scenario": null
                },
                {
                    "value": "0,00E+00",
                    "module": "C2",
                    "scenario": null
                },
                {
                    "value": "1,66E+01",
                    "module": "C3",
                    "scenario": "S2"
                },
                {
                    "value": "6,51E+01",
                    "module": "C3",
                    "scenario": "S3"
                },
                {
                    "value": "0,00E+00",
                    "module": "C4",
                    "scenario": null
                },
                {
                    "value": "0,00E+00",
                    "module": "D",
                    "scenario": "S0"
                },
                {
                    "value": "0,00E+00",
                    "module": "D",
                    "scenario": "S1"
                },
                {
                    "value": "0,00E+00",
                    "module": "D",
                    "scenario": "S2"
                },
                {
                    "value": "0,00E+00",
                    "module": "D",
                    "scenario": "S3"
                }
            ]
        }
    ]
}