{"product_name":"3-Schicht-Parkett","epd_id":"EPD-HAM-20220203-ICD1-DE","declared_unit":{"unit":"m2","amount":1},"compliance":["DIN EN 15804+A2","ISO 14025"],"producer_name":"Hamberger Flooring GmbH & Co. KG","environmental_impact":[{"parameter":"GWP-total","unit":"kg CO2-eq","values":[{"value":"-5,10E+00","module":"A1-A3","scenario":null},{"value":"2,58E-01","module":"A5","scenario":null},{"value":"7,04E+00","module":"B2","scenario":null},{"value":"1,46E+00","module":"B5","scenario":null},{"value":"0,00E+00","module":"C1","scenario":null},{"value":"6,39E-02","module":"C2","scenario":null},{"value":"9,85E+00","module":"C3","scenario":"S1"},{"value":"9,75E+00","module":"C3","scenario":"S2"},{"value":"0,00E+00","module":"C4","scenario":null},{"value":"-3,97E+00","module":"D","scenario":"S1"},{"value":"-1,72E-01","module":"D","scenario":"S2"}]},{"parameter":"GWP-fossil","unit":"kg CO2-eq","values":[{"value":"4,79E+00","module":"A1-A3","scenario":null},{"value":"7,54E-02","module":"A5","scenario":null},{"value":"7,03E+00","module":"B2","scenario":null},{"value":"1,24E+00","module":"B5","scenario":null},{"value":"0,00E+00","module":"C1","scenario":null},{"value":"6,34E-02","module":"C2","scenario":null},{"value":"1,46E-01","module":"C3","scenario":"S1"},{"value":"4,77E-02","module":"C3","scenario":"S2"},{"value":"0,00E+00","module":"C4","scenario":null},{"value":"-3,97E+00","module":"D","scenario":"S1"},{"value":"-1,71E-01","module":"D","scenario":"S2"}]},{"parameter":"GWP-biogenic","unit":"kg CO2-eq","values":[{"value":"-9,91E+00","module":"A1-A3","scenario":null},{"value":"1,82E-01","module":"A5","scenario":null},{"value":"0,00E+00","module":"B2","scenario":null},{"value":"2,24E-01","module":"B5","scenario":null},{"value":"0,00E+00","module":"C1","scenario":null},{"value":"0,00E+00","module":"C2","scenario":null},{"value":"9,70E+00","module":"C3","scenario":"S1"},{"value":"9,70E+00","module":"C3","scenario":"S2"},{"value":"0,00E+00","module":"C4","scenario":null},{"value":"0,00E+00","module":"D","scenario":"S1"},{"value":"0,00E+00","module":"D","scenario":"S2"}]},{"parameter":"GWP-luluc","unit":"kg CO2-eq","values":[{"value":"2,59E-02","module":"A1-A3","scenario":null},{"value":"1,24E-05","module":"A5","scenario":null},{"value":"9,02E-03","module":"B2","scenario":null},{"value":"1,12E-03","module":"B5","scenario":null},{"value":"0,00E+00","module":"C1","scenario":null},{"value":"5,19E-04","module":"C2","scenario":null},{"value":"9,36E-05","module":"C3","scenario":"S1"},{"value":"1,07E-04","module":"C3","scenario":"S2"},{"value":"0,00E+00","module":"C4","scenario":null},{"value":"-2,75E-03","module":"D","scenario":"S1"},{"value":"-9,49E-04","module":"D","scenario":"S2"}]},{"parameter":"ODP","unit":"kg CFC11-eq","values":[{"value":"6,59E-08","module":"A1-A3","scenario":null},{"value":"5,82E-18","module":"A5","scenario":null},{"value":"1,51E-13","module":"B2","scenario":null},{"value":"1,56E-14","module":"B5","scenario":null},{"value":"0,00E+00","module":"C1","scenario":null},{"value":"1,25E-17","module":"C2","scenario":null},{"value":"1,29E-15","module":"C3","scenario":"S1"},{"value":"3,99E-09","module":"C3","scenario":"S2"},{"value":"0,00E+00","module":"C4","scenario":null},{"value":"-4,55E-14","module":"D","scenario":"S1"},{"value":"-1,44E-08","module":"D","scenario":"S2"}]},{"parameter":"AP","unit":"mol H+-eq","values":[{"value":"2,99E-02","module":"A1-A3","scenario":null},{"value":"9,08E-06","module":"A5","scenario":null},{"value":"1,43E-02","module":"B2","scenario":null},{"value":"2,55E-03","module":"B5","scenario":null},{"value":"0,00E+00","module":"C1","scenario":null},{"value":"7,39E-05","module":"C2","scenario":null},{"value":"1,40E-03","module":"C3","scenario":"S1"},{"value":"2,64E-04","module":"C3","scenario":"S2"},{"value":"0,00E+00","module":"C4","scenario":null},{"value":"-5,19E-03","module":"D","scenario":"S1"},{"value":"-9,52E-04","module":"D","scenario":"S2"}]},{"parameter":"POCP","unit":"kg NMVOC-eq","values":[{"value":"3,88E-02","module":"A1-A3","scenario":null},{"value":"6,11E-06","module":"A5","scenario":null},{"value":"9,88E-03","module":"B2","scenario":null},{"value":"2,03E-03","module":"B5","scenario":null},{"value":"0,00E+00","module":"C1","scenario":null},{"value":"6,50E-05","module":"C2","scenario":null},{"value":"1,25E-03","module":"C3","scenario":"S1"},{"value":"1,13E-04","module":"C3","scenario":"S2"},{"value":"0,00E+00","module":"C4","scenario":null},{"value":"-4,14E-03","module":"D","scenario":"S1"},{"value":"-7,98E-04","module":"D","scenario":"S2"}]},{"parameter":"ADPE","unit":"kg Sb-eq","values":[{"value":"1,48E-05","module":"A1-A3","scenario":null},{"value":"2,14E-10","module":"A5","scenario":null},{"value":"1,90E-06","module":"B2","scenario":null},{"value":"2,35E-07","module":"B5","scenario":null},{"value":"0,00E+00","module":"C1","scenario":null},{"value":"5,63E-09","module":"C2","scenario":null},{"value":"1,97E-08","module":"C3","scenario":"S1"},{"value":"1,84E-07","module":"C3","scenario":"S2"},{"value":"0,00E+00","module":"C4","scenario":null},{"value":"-6,61E-07","module":"D","scenario":"S1"},{"value":"-1,69E-06","module":"D","scenario":"S2"}]},{"parameter":"ADPF","unit":"MJ","values":[{"value":"8,51E+01","module":"A1-A3","scenario":null},{"value":"2,86E-02","module":"A5","scenario":null},{"value":"1,28E+02","module":"B2","scenario":null},{"value":"2,64E+01","module":"B5","scenario":null},{"value":"0,00E+00","module":"C1","scenario":null},{"value":"8,46E-01","module":"C2","scenario":null},{"value":"2,15E+00","module":"C3","scenario":"S1"},{"value":"1,10E+00","module":"C3","scenario":"S2"},{"value":"0,00E+00","module":"C4","scenario":null},{"value":"-6,88E+01","module":"D","scenario":"S1"},{"value":"-2,62E+00","module":"D","scenario":"S2"}]},{"parameter":"WDP","unit":"m3 world-eq. Deprived","values":[{"value":"5,33E-01","module":"A1-A3","scenario":null},{"value":"6,82E-03","module":"A5","scenario":null},{"value":"1,13E+00","module":"B2","scenario":null},{"value":"4,10E-01","module":"B5","scenario":null},{"value":"0,00E+00","module":"C1","scenario":null},{"value":"5,89E-04","module":"C2","scenario":null},{"value":"1,02E+00","module":"C3","scenario":"S1"},{"value":"3,47E-02","module":"C3","scenario":"S2"},{"value":"0,00E+00","module":"C4","scenario":null},{"value":"-3,05E-01","module":"D","scenario":"S1"},{"value":"-4,35E-02","module":"D","scenario":"S2"}]},{"parameter":"EP-freshwater","unit":"kg P-eq","values":[{"value":"1,86E-04","module":"A1-A3","scenario":null},{"value":"5,10E-09","module":"A5","scenario":null},{"value":"1,70E-04","module":"B2","scenario":null},{"value":"2,76E-06","module":"B5","scenario":null},{"value":"0,00E+00","module":"C1","scenario":null},{"value":"1,89E-07","module":"C2","scenario":null},{"value":"1,77E-07","module":"C3","scenario":"S1"},{"value":"4,59E-05","module":"C3","scenario":"S2"},{"value":"0,00E+00","module":"C4","scenario":null},{"value":"-5,20E-06","module":"D","scenario":"S1"},{"value":"-7,15E-05","module":"D","scenario":"S2"}]},{"parameter":"EP-marine","unit":"kg N-eq","values":[{"value":"1,29E-02","module":"A1-A3","scenario":null},{"value":"2,12E-06","module":"A5","scenario":null},{"value":"3,98E-03","module":"B2","scenario":null},{"value":"6,51E-04","module":"B5","scenario":null},{"value":"0,00E+00","module":"C1","scenario":null},{"value":"2,48E-05","module":"C2","scenario":null},{"value":"4,61E-04","module":"C3","scenario":"S1"},{"value":"4,56E-05","module":"C3","scenario":"S2"},{"value":"0,00E+00","module":"C4","scenario":null},{"value":"-1,47E-03","module":"D","scenario":"S1"},{"value":"-2,43E-04","module":"D","scenario":"S2"}]},{"parameter":"EP-terrestrial","unit":"mol N-eq.","values":[{"value":"1,41E-01","module":"A1-A3","scenario":null},{"value":"4,13E-05","module":"A5","scenario":null},{"value":"3,60E-02","module":"B2","scenario":null},{"value":"7,25E-03","module":"B5","scenario":null},{"value":"0,00E+00","module":"C1","scenario":null},{"value":"2,93E-04","module":"C2","scenario":null},{"value":"6,69E-03","module":"C3","scenario":"S1"},{"value":"4,32E-04","module":"C3","scenario":"S2"},{"value":"0,00E+00","module":"C4","scenario":null},{"value":"-1,58E-02","module":"D","scenario":"S1"},{"value":"-2,53E-03","module":"D","scenario":"S2"}]}],"additional_environmental_impact":[{"parameter":"PM","unit":"Disease incidence","values":[{"value":null,"module":"A1-A3","scenario":null},{"value":null,"module":"A5","scenario":null},{"value":null,"module":"B2","scenario":null},{"value":null,"module":"B5","scenario":null},{"value":null,"module":"C1","scenario":null},{"value":null,"module":"C2","scenario":null},{"value":null,"module":"C3","scenario":"S1"},{"value":null,"module":"C3","scenario":"S2"},{"value":null,"module":"C4","scenario":null},{"value":null,"module":"D","scenario":"S1"},{"value":null,"module":"D","scenario":"S2"}]},{"parameter":"ETP-fw","unit":"CTUe","values":[{"value":null,"module":"A1-A3","scenario":null},{"value":null,"module":"A5","scenario":null},{"value":null,"module":"B2","scenario":null},{"value":null,"module":"B5","scenario":null},{"value":null,"module":"C1","scenario":null},{"value":null,"module":"C2","scenario":null},{"value":null,"module":"C3","scenario":"S1"},{"value":null,"module":"C3","scenario":"S2"},{"value":null,"module":"C4","scenario":null},{"value":null,"module":"D","scenario":"S1"},{"value":null,"module":"D","scenario":"S2"}]},{"parameter":"HTP-c","unit":"CTUh","values":[{"value":null,"module":"A1-A3","scenario":null},{"value":null,"module":"A5","scenario":null},{"value":null,"module":"B2","scenario":null},{"value":null,"module":"B5","scenario":null},{"value":null,"module":"C1","scenario":null},{"value":null,"module":"C2","scenario":null},{"value":null,"module":"C3","scenario":"S1"},{"value":null,"module":"C3","scenario":"S2"},{"value":null,"module":"C4","scenario":null},{"value":null,"module":"D","scenario":"S1"},{"value":null,"module":"D","scenario":"S2"}]},{"parameter":"HTP-nc","unit":"CTUh","values":[{"value":null,"module":"A1-A3","scenario":null},{"value":null,"module":"A5","scenario":null},{"value":null,"module":"B2","scenario":null},{"value":null,"module":"B5","scenario":null},{"value":null,"module":"C1","scenario":null},{"value":null,"module":"C2","scenario":null},{"value":null,"module":"C3","scenario":"S1"},{"value":null,"module":"C3","scenario":"S2"},{"value":null,"module":"C4","scenario":null},{"value":null,"module":"D","scenario":"S1"},{"value":null,"module":"D","scenario":"S2"}]},{"parameter":"SQP","unit":"-","values":[{"value":null,"module":"A1-A3","scenario":null},{"value":null,"module":"A5","scenario":null},{"value":null,"module":"B2","scenario":null},{"value":null,"module":"B5","scenario":null},{"value":null,"module":"C1","scenario":null},{"value":null,"module":"C2","scenario":null},{"value":null,"module":"C3","scenario":"S1"},{"value":null,"module":"C3","scenario":"S2"},{"value":null,"module":"C4","scenario":null},{"value":null,"module":"D","scenario":"S1"},{"value":null,"module":"D","scenario":"S2"}]}],"resource_use":[{"parameter":"PERE","unit":"MJ","values":[{"value":"2,29E+02","module":"A1-A3","scenario":null},{"value":"2,91E-03","module":"A5","scenario":null},{"value":"5,18E+01","module":"B2","scenario":null},{"value":"5,59E+00","module":"B5","scenario":null},{"value":"0,00E+00","module":"C1","scenario":null},{"value":"4,86E-02","module":"C2","scenario":null},{"value":"9,73E+01","module":"C3","scenario":"S1"},{"value":"1,62E-01","module":"C3","scenario":"S2"},{"value":"0,00E+00","module":"C4","scenario":null},{"value":"-1,56E+01","module":"D","scenario":"S1"},{"value":"-2,45E+01","module":"D","scenario":"S2"}]},{"parameter":"PERM","unit":"","values":[{"value":"9,91E+01","module":"A1-A3","scenario":null},{"value":"0,00E+00","module":"A5","scenario":null},{"value":"0,00E+00","module":"B2","scenario":null},{"value":"0,00E+00","module":"B5","scenario":null},{"value":"0,00E+00","module":"C1","scenario":null},{"value":"0,00E+00","module":"C2","scenario":null},{"value":"-9,69E+01","module":"C3","scenario":"S1"},{"value":"0,00E+00","module":"C3","scenario":"S2"},{"value":"0,00E+00","module":"C4","scenario":null},{"value":"0,00E+00","module":"D","scenario":"S1"},{"value":"0,00E+00","module":"D","scenario":"S2"}]},{"parameter":"PERT","unit":"MJ","values":[{"value":"3,28E+02","module":"A1-A3","scenario":null},{"value":"2,91E-03","module":"A5","scenario":null},{"value":"5,18E+01","module":"B2","scenario":null},{"value":"5,59E+00","module":"B5","scenario":null},{"value":"0,00E+00","module":"C1","scenario":null},{"value":"4,86E-02","module":"C2","scenario":null},{"value":"4,16E-01","module":"C3","scenario":"S1"},{"value":"1,62E-01","module":"C3","scenario":"S2"},{"value":"0,00E+00","module":"C4","scenario":null},{"value":"-1,56E+01","module":"D","scenario":"S1"},{"value":"-2,45E+01","module":"D","scenario":"S2"}]},{"parameter":"PENRE","unit":"MJ","values":[{"value":"7,62E+01","module":"A1-A3","scenario":null},{"value":"2,87E-02","module":"A5","scenario":null},{"value":"1,28E+02","module":"B2","scenario":null},{"value":"2,64E+01","module":"B5","scenario":null},{"value":"0,00E+00","module":"C1","scenario":null},{"value":"8,49E-01","module":"C2","scenario":null},{"value":"1,09E+01","module":"C3","scenario":"S1"},{"value":"1,10E+00","module":"C3","scenario":"S2"},{"value":"0,00E+00","module":"C4","scenario":null},{"value":"-6,88E+01","module":"D","scenario":"S1"},{"value":"-2,62E+00","module":"D","scenario":"S2"}]},{"parameter":"PENRM","unit":"MJ","values":[{"value":"8,95E+00","module":"A1-A3","scenario":null},{"value":"0,00E+00","module":"A5","scenario":null},{"value":"0,00E+00","module":"B2","scenario":null},{"value":"0,00E+00","module":"B5","scenario":null},{"value":"0,00E+00","module":"C1","scenario":null},{"value":"0,00E+00","module":"C2","scenario":null},{"value":"-8,77E+00","module":"C3","scenario":"S1"},{"value":"0,00E+00","module":"C3","scenario":"S2"},{"value":"0,00E+00","module":"C4","scenario":null},{"value":"0,00E+00","module":"D","scenario":"S1"},{"value":"0,00E+00","module":"D","scenario":"S2"}]},{"parameter":"PENRT","unit":"MJ","values":[{"value":"8,52E+01","module":"A1-A3","scenario":null},{"value":"2,87E-02","module":"A5","scenario":null},{"value":"1,28E+02","module":"B2","scenario":null},{"value":"2,64E+01","module":"B5","scenario":null},{"value":"0,00E+00","module":"C1","scenario":null},{"value":"8,49E-01","module":"C2","scenario":null},{"value":"2,15E+00","module":"C3","scenario":"S1"},{"value":"1,10E+00","module":"C3","scenario":"S2"},{"value":"0,00E+00","module":"C4","scenario":null},{"value":"-6,88E+01","module":"D","scenario":"S1"},{"value":"-2,62E+00","module":"D","scenario":"S2"}]},{"parameter":"SM","unit":"kg","values":[{"value":"0,00E+00","module":"A1-A3","scenario":null},{"value":"0,00E+00","module":"A5","scenario":null},{"value":"0,00E+00","module":"B2","scenario":null},{"value":"0,00E+00","module":"B5","scenario":null},{"value":"0,00E+00","module":"C1","scenario":null},{"value":"0,00E+00","module":"C2","scenario":null},{"value":"0,00E+00","module":"C3","scenario":"S1"},{"value":"0,00E+00","module":"C3","scenario":"S2"},{"value":"0,00E+00","module":"C4","scenario":null},{"value":"0,00E+00","module":"D","scenario":"S1"},{"value":"0,00E+00","module":"D","scenario":"S2"}]},{"parameter":"RSF","unit":"MJ","values":[{"value":"0,00E+00","module":"A1-A3","scenario":null},{"value":"0,00E+00","module":"A5","scenario":null},{"value":"0,00E+00","module":"B2","scenario":null},{"value":"0,00E+00","module":"B5","scenario":null},{"value":"0,00E+00","module":"C1","scenario":null},{"value":"0,00E+00","module":"C2","scenario":null},{"value":"0,00E+00","module":"C3","scenario":"S1"},{"value":"0,00E+00","module":"C3","scenario":"S2"},{"value":"0,00E+00","module":"C4","scenario":null},{"value":"9,69E+01","module":"D","scenario":"S1"},{"value":"0,00E+00","module":"D","scenario":"S2"}]},{"parameter":"NRSF","unit":"MJ","values":[{"value":"0,00E+00","module":"A1-A3","scenario":null},{"value":"0,00E+00","module":"A5","scenario":null},{"value":"0,00E+00","module":"B2","scenario":null},{"value":"0,00E+00","module":"B5","scenario":null},{"value":"0,00E+00","module":"C1","scenario":null},{"value":"0,00E+00","module":"C2","scenario":null},{"value":"0,00E+00","module":"C3","scenario":"S1"},{"value":"0,00E+00","module":"C3","scenario":"S2"},{"value":"0,00E+00","module":"C4","scenario":null},{"value":"0,00E+00","module":"D","scenario":"S1"},{"value":"0,00E+00","module":"D","scenario":"S2"}]},{"parameter":"FW","unit":"m3","values":[{"value":"2,51E-02","module":"A1-A3","scenario":null},{"value":"1,61E-04","module":"A5","scenario":null},{"value":"5,32E-02","module":"B2","scenario":null},{"value":"1,28E-02","module":"B5","scenario":null},{"value":"0,00E+00","module":"C1","scenario":null},{"value":"5,57E-05","module":"C2","scenario":null},{"value":"2,40E-02","module":"C3","scenario":"S1"},{"value":"8,08E-04","module":"C3","scenario":"S2"},{"value":"0,00E+00","module":"C4","scenario":null},{"value":"-1,53E-02","module":"D","scenario":"S1"},{"value":"-1,01E-03","module":"D","scenario":"S2"}]}],"end_of_life_waste":[{"parameter":"HWD","unit":"kg","values":[{"value":"1,14E-07","module":"A1-A3","scenario":null},{"value":"2,64E-12","module":"A5","scenario":null},{"value":"3,06E-08","module":"B2","scenario":null},{"value":"5,29E-09","module":"B5","scenario":null},{"value":"0,00E+00","module":"C1","scenario":null},{"value":"4,47E-11","module":"C2","scenario":null},{"value":"3,88E-10","module":"C3","scenario":"S1"},{"value":"0,00E+00","module":"C3","scenario":"S2"},{"value":"0,00E+00","module":"C4","scenario":null},{"value":"-1,55E-08","module":"D","scenario":"S1"},{"value":"0,00E+00","module":"D","scenario":"S2"}]},{"parameter":"NHWD","unit":"kg","values":[{"value":"1,37E-01","module":"A1-A3","scenario":null},{"value":"2,96E-04","module":"A5","scenario":null},{"value":"3,40E-01","module":"B2","scenario":null},{"value":"3,74E-02","module":"B5","scenario":null},{"value":"0,00E+00","module":"C1","scenario":null},{"value":"1,33E-04","module":"C2","scenario":null},{"value":"7,09E-02","module":"C3","scenario":"S1"},{"value":"0,00E+00","module":"C3","scenario":"S2"},{"value":"0,00E+00","module":"C4","scenario":null},{"value":"-3,24E-02","module":"D","scenario":"S1"},{"value":"0,00E+00","module":"D","scenario":"S2"}]},{"parameter":"RWD","unit":"kg","values":[{"value":"1,59E-03","module":"A1-A3","scenario":null},{"value":"5,49E-07","module":"A5","scenario":null},{"value":"1,67E-02","module":"B2","scenario":null},{"value":"1,69E-03","module":"B5","scenario":null},{"value":"0,00E+00","module":"C1","scenario":null},{"value":"1,54E-06","module":"C2","scenario":null},{"value":"1,19E-04","module":"C3","scenario":"S1"},{"value":"0,00E+00","module":"C3","scenario":"S2"},{"value":"0,00E+00","module":"C4","scenario":null},{"value":"-5,03E-03","module":"D","scenario":"S1"},{"value":"0,00E+00","module":"D","scenario":"S2"}]}],"end_of_life_flow":[{"parameter":"CRU","unit":"kg","values":[{"value":"0,00E+00","module":"A1-A3","scenario":null},{"value":"0,00E+00","module":"A5","scenario":null},{"value":"0,00E+00","module":"B2","scenario":null},{"value":"0,00E+00","module":"B5","scenario":null},{"value":"0,00E+00","module":"C1","scenario":null},{"value":"0,00E+00","module":"C2","scenario":null},{"value":"0,00E+00","module":"C3","scenario":"S1"},{"value":"0,00E+00","module":"C3","scenario":"S2"},{"value":"0,00E+00","module":"C4","scenario":null},{"value":"0,00E+00","module":"D","scenario":"S1"},{"value":"0,00E+00","module":"D","scenario":"S2"}]},{"parameter":"MFR","unit":"kg","values":[{"value":"0,00E+00","module":"A1-A3","scenario":null},{"value":"1,03E-01","module":"A5","scenario":null},{"value":"0,00E+00","module":"B2","scenario":null},{"value":"0,00E+00","module":"B5","scenario":null},{"value":"0,00E+00","module":"C1","scenario":null},{"value":"0,00E+00","module":"C2","scenario":null},{"value":"0,00E+00","module":"C3","scenario":"S1"},{"value":"0,00E+00","module":"C3","scenario":"S2"},{"value":"0,00E+00","module":"C4","scenario":null},{"value":"0,00E+00","module":"D","scenario":"S1"},{"value":"0,00E+00","module":"D","scenario":"S2"}]},{"parameter":"MER","unit":"kg","values":[{"value":"6,96E+00","module":"A1-A3","scenario":null},{"value":"2,36E-02","module":"A5","scenario":null},{"value":"1,23E-01","module":"B2","scenario":null},{"value":"9,68E-01","module":"B5","scenario":null},{"value":"0,00E+00","module":"C1","scenario":null},{"value":"0,00E+00","module":"C2","scenario":null},{"value":"5,46E+00","module":"C3","scenario":"S1"},{"value":"0,00E+00","module":"C3","scenario":"S2"},{"value":"0,00E+00","module":"C4","scenario":null},{"value":"0,00E+00","module":"D","scenario":"S1"},{"value":"0,00E+00","module":"D","scenario":"S2"}]},{"parameter":"EEE","unit":"MJ","values":[{"value":"2,33E+01","module":"A1-A3","scenario":null},{"value":"1,58E-01","module":"A5","scenario":null},{"value":"0,00E+00","module":"B2","scenario":null},{"value":"2,71E+00","module":"B5","scenario":null},{"value":"0,00E+00","module":"C1","scenario":null},{"value":"0,00E+00","module":"C2","scenario":null},{"value":"1,43E+01","module":"C3","scenario":"S1"},{"value":"0,00E+00","module":"C3","scenario":"S2"},{"value":"0,00E+00","module":"C4","scenario":null},{"value":"0,00E+00","module":"D","scenario":"S1"},{"value":"0,00E+00","module":"D","scenario":"S2"}]},{"parameter":"EET","unit":"MJ","values":[{"value":"0,00E+00","module":"A1-A3","scenario":null},{"value":"2,80E-01","module":"A5","scenario":null},{"value":"0,00E+00","module":"B2","scenario":null},{"value":"4,87E+00","module":"B5","scenario":null},{"value":"0,00E+00","module":"C1","scenario":null},{"value":"0,00E+00","module":"C2","scenario":null},{"value":"2,56E+01","module":"C3","scenario":"S1"},{"value":"0,00E+00","module":"C3","scenario":"S2"},{"value":"0,00E+00","module":"C4","scenario":null},{"value":"0,00E+00","module":"D","scenario":"S1"},{"value":"0,00E+00","module":"D","scenario":"S2"}]}]}