{"product_name":"Glasgewebetapete f\u00fcr Wand und Decke","epd_id":"EPD-VIT-20230430-CBC1-EN","declared_unit":{"unit":"m2","amount":1},"compliance":["DIN EN 15804+A2","ISO 14025"],"producer_name":"Vitrulan Textile Glass GmbH","environmental_impact":[{"parameter":"GWP-total","unit":"kg CO2-eq","values":[{"value":"7,04E-01","module":"A1-A3","scenario":null},{"value":"1,04E-03","module":"A4","scenario":null},{"value":"7,00E-02","module":"A5","scenario":null},{"value":"1,49E-03","module":"C1","scenario":null},{"value":"6,13E-04","module":"C2","scenario":null},{"value":"0,00E+00","module":"C3","scenario":null},{"value":"2,30E-02","module":"C4","scenario":null},{"value":"-6,46E-03","module":"D","scenario":null}]},{"parameter":"GWP-fossil","unit":"kg CO2-eq","values":[{"value":"7,52E-01","module":"A1-A3","scenario":null},{"value":"1,03E-03","module":"A4","scenario":null},{"value":"3,86E-02","module":"A5","scenario":null},{"value":"1,48E-03","module":"C1","scenario":null},{"value":"6,06E-04","module":"C2","scenario":null},{"value":"0,00E+00","module":"C3","scenario":null},{"value":"2,16E-03","module":"C4","scenario":null},{"value":"-6,42E-03","module":"D","scenario":null}]},{"parameter":"GWP-biogenic","unit":"kg CO2-eq","values":[{"value":"-4,74E-02","module":"A1-A3","scenario":null},{"value":"4,31E-06","module":"A4","scenario":null},{"value":"3,14E-02","module":"A5","scenario":null},{"value":"1,33E-05","module":"C1","scenario":null},{"value":"2,54E-06","module":"C2","scenario":null},{"value":"0,00E+00","module":"C3","scenario":null},{"value":"2,08E-02","module":"C4","scenario":null},{"value":"-3,29E-05","module":"D","scenario":null}]},{"parameter":"GWP-luluc","unit":"kg CO2-eq","values":[{"value":"2,44E-04","module":"A1-A3","scenario":null},{"value":"7,05E-06","module":"A4","scenario":null},{"value":"1,19E-05","module":"A5","scenario":null},{"value":"3,13E-07","module":"C1","scenario":null},{"value":"4,16E-06","module":"C2","scenario":null},{"value":"0,00E+00","module":"C3","scenario":null},{"value":"3,98E-06","module":"C4","scenario":null},{"value":"-7,07E-07","module":"D","scenario":null}]},{"parameter":"ODP","unit":"kg CFC11-eq","values":[{"value":"3,80E-12","module":"A1-A3","scenario":null},{"value":"1,03E-16","module":"A4","scenario":null},{"value":"1,76E-13","module":"A5","scenario":null},{"value":"2,17E-14","module":"C1","scenario":null},{"value":"6,07E-17","module":"C2","scenario":null},{"value":"0,00E+00","module":"C3","scenario":null},{"value":"5,07E-15","module":"C4","scenario":null},{"value":"-4,35E-14","module":"D","scenario":null}]},{"parameter":"AP","unit":"mol H+-eq","values":[{"value":"3,63E-03","module":"A1-A3","scenario":null},{"value":"1,13E-06","module":"A4","scenario":null},{"value":"1,73E-04","module":"A5","scenario":null},{"value":"3,25E-06","module":"C1","scenario":null},{"value":"7,30E-07","module":"C2","scenario":null},{"value":"0,00E+00","module":"C3","scenario":null},{"value":"1,53E-05","module":"C4","scenario":null},{"value":"-8,46E-06","module":"D","scenario":null}]},{"parameter":"POCP","unit":"kg NMVOC-eq","values":[{"value":"2,23E-03","module":"A1-A3","scenario":null},{"value":"9,66E-07","module":"A4","scenario":null},{"value":"1,08E-04","module":"A5","scenario":null},{"value":"1,97E-06","module":"C1","scenario":null},{"value":"6,34E-07","module":"C2","scenario":null},{"value":"0,00E+00","module":"C3","scenario":null},{"value":"1,19E-05","module":"C4","scenario":null},{"value":"-6,42E-06","module":"D","scenario":null}]},{"parameter":"ADPE","unit":"kg Sb-eq","values":[{"value":"1,62E-07","module":"A1-A3","scenario":null},{"value":"1,05E-10","module":"A4","scenario":null},{"value":"7,45E-09","module":"A5","scenario":null},{"value":"4,03E-10","module":"C1","scenario":null},{"value":"6,23E-11","module":"C2","scenario":null},{"value":"0,00E+00","module":"C3","scenario":null},{"value":"2,21E-10","module":"C4","scenario":null},{"value":"-9,71E-10","module":"D","scenario":null}]},{"parameter":"ADPF","unit":"MJ","values":[{"value":"1,24E+01","module":"A1-A3","scenario":null},{"value":"1,37E-02","module":"A4","scenario":null},{"value":"5,73E-01","module":"A5","scenario":null},{"value":"2,69E-02","module":"C1","scenario":null},{"value":"8,11E-03","module":"C2","scenario":null},{"value":"0,00E+00","module":"C3","scenario":null},{"value":"2,82E-02","module":"C4","scenario":null},{"value":"-1,09E-01","module":"D","scenario":null}]},{"parameter":"WDP","unit":"m3 world-eq. Deprived","values":[{"value":"1,02E-01","module":"A1-A3","scenario":null},{"value":"1,17E-05","module":"A4","scenario":null},{"value":"8,78E-03","module":"A5","scenario":null},{"value":"3,38E-04","module":"C1","scenario":null},{"value":"6,91E-06","module":"C2","scenario":null},{"value":"0,00E+00","module":"C3","scenario":null},{"value":"2,36E-04","module":"C4","scenario":null},{"value":"-6,85E-04","module":"D","scenario":null}]},{"parameter":"EP-freshwater","unit":"kg P-eq","values":[{"value":"5,40E-06","module":"A1-A3","scenario":null},{"value":"3,74E-09","module":"A4","scenario":null},{"value":"2,46E-07","module":"A5","scenario":null},{"value":"4,32E-09","module":"C1","scenario":null},{"value":"2,21E-09","module":"C2","scenario":null},{"value":"0,00E+00","module":"C3","scenario":null},{"value":"3,65E-09","module":"C4","scenario":null},{"value":"-8,85E-09","module":"D","scenario":null}]},{"parameter":"EP-marine","unit":"kg N-eq","values":[{"value":"7,85E-04","module":"A1-A3","scenario":null},{"value":"3,55E-07","module":"A4","scenario":null},{"value":"3,84E-05","module":"A5","scenario":null},{"value":"7,29E-07","module":"C1","scenario":null},{"value":"2,43E-07","module":"C2","scenario":null},{"value":"0,00E+00","module":"C3","scenario":null},{"value":"3,91E-06","module":"C4","scenario":null},{"value":"-2,29E-06","module":"D","scenario":null}]},{"parameter":"EP-terrestrial","unit":"mol N-eq.","values":[{"value":"8,43E-03","module":"A1-A3","scenario":null},{"value":"4,27E-06","module":"A4","scenario":null},{"value":"4,19E-04","module":"A5","scenario":null},{"value":"7,65E-06","module":"C1","scenario":null},{"value":"2,89E-06","module":"C2","scenario":null},{"value":"0,00E+00","module":"C3","scenario":null},{"value":"4,30E-05","module":"C4","scenario":null},{"value":"-2,46E-05","module":"D","scenario":null}]}],"additional_environmental_impact":[{"parameter":"PM","unit":"Disease incidence","values":[{"value":"4,00E-08","module":"A1-A3","scenario":null},{"value":"7,92E-12","module":"A4","scenario":null},{"value":"1,86E-09","module":"A5","scenario":null},{"value":"2,69E-11","module":"C1","scenario":null},{"value":"4,86E-12","module":"C2","scenario":null},{"value":"0,00E+00","module":"C3","scenario":null},{"value":"1,88E-10","module":"C4","scenario":null},{"value":"-7,01E-11","module":"D","scenario":null}]},{"parameter":"ETP-fw","unit":"CTUe","values":[{"value":"3,80E+00","module":"A1-A3","scenario":null},{"value":"9,73E-03","module":"A4","scenario":null},{"value":"1,78E-01","module":"A5","scenario":null},{"value":"1,18E-02","module":"C1","scenario":null},{"value":"5,75E-03","module":"C2","scenario":null},{"value":"0,00E+00","module":"C3","scenario":null},{"value":"1,58E-02","module":"C4","scenario":null},{"value":"-2,40E-02","module":"D","scenario":null}]},{"parameter":"HTP-c","unit":"CTUh","values":[{"value":"4,86E-10","module":"A1-A3","scenario":null},{"value":"2,01E-13","module":"A4","scenario":null},{"value":"2,24E-11","module":"A5","scenario":null},{"value":"3,38E-13","module":"C1","scenario":null},{"value":"1,18E-13","module":"C2","scenario":null},{"value":"0,00E+00","module":"C3","scenario":null},{"value":"2,42E-12","module":"C4","scenario":null},{"value":"-1,10E-12","module":"D","scenario":null}]},{"parameter":"HTP-nc","unit":"CTUh","values":[{"value":"4,82E-08","module":"A1-A3","scenario":null},{"value":"1,08E-11","module":"A4","scenario":null},{"value":"2,21E-09","module":"A5","scenario":null},{"value":"1,24E-11","module":"C1","scenario":null},{"value":"6,42E-12","module":"C2","scenario":null},{"value":"0,00E+00","module":"C3","scenario":null},{"value":"2,67E-10","module":"C4","scenario":null},{"value":"-4,23E-11","module":"D","scenario":null}]},{"parameter":"SQP","unit":"-","values":[{"value":"7,13E+00","module":"A1-A3","scenario":null},{"value":"5,81E-03","module":"A4","scenario":null},{"value":"3,26E-01","module":"A5","scenario":null},{"value":"9,68E-03","module":"C1","scenario":null},{"value":"3,43E-03","module":"C2","scenario":null},{"value":"0,00E+00","module":"C3","scenario":null},{"value":"5,88E-03","module":"C4","scenario":null},{"value":"-1,95E-02","module":"D","scenario":null}]}],"resource_use":[{"parameter":"PERE","unit":"MJ","values":[{"value":"2,31E+00","module":"A1-A3","scenario":null},{"value":"9,52E-04","module":"A4","scenario":null},{"value":"4,50E-01","module":"A5","scenario":null},{"value":"1,49E-02","module":"C1","scenario":null},{"value":"5,62E-04","module":"C2","scenario":null},{"value":"0,00E+00","module":"C3","scenario":null},{"value":"4,24E-03","module":"C4","scenario":null},{"value":"-3,01E-02","module":"D","scenario":null}]},{"parameter":"PERM","unit":"","values":[{"value":"3,28E-01","module":"A1-A3","scenario":null},{"value":"0,00E+00","module":"A4","scenario":null},{"value":"-3,28E-01","module":"A5","scenario":null},{"value":"0,00E+00","module":"C1","scenario":null},{"value":"0,00E+00","module":"C2","scenario":null},{"value":"0,00E+00","module":"C3","scenario":null},{"value":"0,00E+00","module":"C4","scenario":null},{"value":"0,00E+00","module":"D","scenario":null}]},{"parameter":"PERT","unit":"MJ","values":[{"value":"2,64E+00","module":"A1-A3","scenario":null},{"value":"9,52E-04","module":"A4","scenario":null},{"value":"1,22E-01","module":"A5","scenario":null},{"value":"1,49E-02","module":"C1","scenario":null},{"value":"5,62E-04","module":"C2","scenario":null},{"value":"0,00E+00","module":"C3","scenario":null},{"value":"4,24E-03","module":"C4","scenario":null},{"value":"-3,01E-02","module":"D","scenario":null}]},{"parameter":"PENRE","unit":"MJ","values":[{"value":"1,24E+01","module":"A1-A3","scenario":null},{"value":"1,38E-02","module":"A4","scenario":null},{"value":"6,23E-01","module":"A5","scenario":null},{"value":"2,69E-02","module":"C1","scenario":null},{"value":"8,14E-03","module":"C2","scenario":null},{"value":"0,00E+00","module":"C3","scenario":null},{"value":"2,83E-02","module":"C4","scenario":null},{"value":"-1,09E-01","module":"D","scenario":null}]},{"parameter":"PENRM","unit":"MJ","values":[{"value":"4,95E-02","module":"A1-A3","scenario":null},{"value":"0,00E+00","module":"A4","scenario":null},{"value":"-4,95E-02","module":"A5","scenario":null},{"value":"0,00E+00","module":"C1","scenario":null},{"value":"0,00E+00","module":"C2","scenario":null},{"value":"0,00E+00","module":"C3","scenario":null},{"value":"0,00E+00","module":"C4","scenario":null},{"value":"0,00E+00","module":"D","scenario":null}]},{"parameter":"PENRT","unit":"MJ","values":[{"value":"1,24E+01","module":"A1-A3","scenario":null},{"value":"1,38E-02","module":"A4","scenario":null},{"value":"5,73E-01","module":"A5","scenario":null},{"value":"2,69E-02","module":"C1","scenario":null},{"value":"8,14E-03","module":"C2","scenario":null},{"value":"0,00E+00","module":"C3","scenario":null},{"value":"2,83E-02","module":"C4","scenario":null},{"value":"-1,09E-01","module":"D","scenario":null}]},{"parameter":"SM","unit":"kg","values":[{"value":"9,57E-03","module":"A1-A3","scenario":null},{"value":"0,00E+00","module":"A4","scenario":null},{"value":"4,33E-04","module":"A5","scenario":null},{"value":"0,00E+00","module":"C1","scenario":null},{"value":"0,00E+00","module":"C2","scenario":null},{"value":"0,00E+00","module":"C3","scenario":null},{"value":"0,00E+00","module":"C4","scenario":null},{"value":"0,00E+00","module":"D","scenario":null}]},{"parameter":"RSF","unit":"MJ","values":[{"value":"0,00E+00","module":"A1-A3","scenario":null},{"value":"0,00E+00","module":"A4","scenario":null},{"value":"0,00E+00","module":"A5","scenario":null},{"value":"0,00E+00","module":"C1","scenario":null},{"value":"0,00E+00","module":"C2","scenario":null},{"value":"0,00E+00","module":"C3","scenario":null},{"value":"0,00E+00","module":"C4","scenario":null},{"value":"0,00E+00","module":"D","scenario":null}]},{"parameter":"NRSF","unit":"MJ","values":[{"value":"0,00E+00","module":"A1-A3","scenario":null},{"value":"0,00E+00","module":"A4","scenario":null},{"value":"0,00E+00","module":"A5","scenario":null},{"value":"0,00E+00","module":"C1","scenario":null},{"value":"0,00E+00","module":"C2","scenario":null},{"value":"0,00E+00","module":"C3","scenario":null},{"value":"0,00E+00","module":"C4","scenario":null},{"value":"0,00E+00","module":"D","scenario":null}]},{"parameter":"FW","unit":"m3","values":[{"value":"4,89E-03","module":"A1-A3","scenario":null},{"value":"1,10E-06","module":"A4","scenario":null},{"value":"3,20E-04","module":"A5","scenario":null},{"value":"1,42E-05","module":"C1","scenario":null},{"value":"6,49E-07","module":"C2","scenario":null},{"value":"0,00E+00","module":"C3","scenario":null},{"value":"7,18E-06","module":"C4","scenario":null},{"value":"-2,89E-05","module":"D","scenario":null}]}],"end_of_life_waste":[{"parameter":"HWD","unit":"kg","values":[{"value":"4,21E-07","module":"A1-A3","scenario":null},{"value":"7,29E-14","module":"A4","scenario":null},{"value":"1,91E-08","module":"A5","scenario":null},{"value":"2,32E-12","module":"C1","scenario":null},{"value":"4,31E-14","module":"C2","scenario":null},{"value":"0,00E+00","module":"C3","scenario":null},{"value":"1,45E-12","module":"C4","scenario":null},{"value":"-1,48E-11","module":"D","scenario":null}]},{"parameter":"NHWD","unit":"kg","values":[{"value":"6,05E-02","module":"A1-A3","scenario":null},{"value":"2,25E-06","module":"A4","scenario":null},{"value":"9,99E-03","module":"A5","scenario":null},{"value":"2,02E-05","module":"C1","scenario":null},{"value":"1,33E-06","module":"C2","scenario":null},{"value":"0,00E+00","module":"C3","scenario":null},{"value":"1,45E-01","module":"C4","scenario":null},{"value":"-5,53E-05","module":"D","scenario":null}]},{"parameter":"RWD","unit":"kg","values":[{"value":"4,95E-04","module":"A1-A3","scenario":null},{"value":"2,56E-08","module":"A4","scenario":null},{"value":"2,30E-05","module":"A5","scenario":null},{"value":"4,29E-06","module":"C1","scenario":null},{"value":"1,51E-08","module":"C2","scenario":null},{"value":"0,00E+00","module":"C3","scenario":null},{"value":"3,14E-07","module":"C4","scenario":null},{"value":"-8,62E-06","module":"D","scenario":null}]}],"end_of_life_flow":[{"parameter":"CRU","unit":"kg","values":[{"value":"0,00E+00","module":"A1-A3","scenario":null},{"value":"0,00E+00","module":"A4","scenario":null},{"value":"0,00E+00","module":"A5","scenario":null},{"value":"0,00E+00","module":"C1","scenario":null},{"value":"0,00E+00","module":"C2","scenario":null},{"value":"0,00E+00","module":"C3","scenario":null},{"value":"0,00E+00","module":"C4","scenario":null},{"value":"0,00E+00","module":"D","scenario":null}]},{"parameter":"MFR","unit":"kg","values":[{"value":"0,00E+00","module":"A1-A3","scenario":null},{"value":"0,00E+00","module":"A4","scenario":null},{"value":"0,00E+00","module":"A5","scenario":null},{"value":"0,00E+00","module":"C1","scenario":null},{"value":"0,00E+00","module":"C2","scenario":null},{"value":"0,00E+00","module":"C3","scenario":null},{"value":"0,00E+00","module":"C4","scenario":null},{"value":"0,00E+00","module":"D","scenario":null}]},{"parameter":"MER","unit":"kg","values":[{"value":"0,00E+00","module":"A1-A3","scenario":null},{"value":"0,00E+00","module":"A4","scenario":null},{"value":"0,00E+00","module":"A5","scenario":null},{"value":"0,00E+00","module":"C1","scenario":null},{"value":"0,00E+00","module":"C2","scenario":null},{"value":"0,00E+00","module":"C3","scenario":null},{"value":"0,00E+00","module":"C4","scenario":null},{"value":"0,00E+00","module":"D","scenario":null}]},{"parameter":"EEE","unit":"MJ","values":[{"value":"0,00E+00","module":"A1-A3","scenario":null},{"value":"0,00E+00","module":"A4","scenario":null},{"value":"3,03E-02","module":"A5","scenario":null},{"value":"0,00E+00","module":"C1","scenario":null},{"value":"0,00E+00","module":"C2","scenario":null},{"value":"0,00E+00","module":"C3","scenario":null},{"value":"0,00E+00","module":"C4","scenario":null},{"value":"0,00E+00","module":"D","scenario":null}]},{"parameter":"EET","unit":"MJ","values":[{"value":"0,00E+00","module":"A1-A3","scenario":null},{"value":"0,00E+00","module":"A4","scenario":null},{"value":"5,42E-02","module":"A5","scenario":null},{"value":"0,00E+00","module":"C1","scenario":null},{"value":"0,00E+00","module":"C2","scenario":null},{"value":"0,00E+00","module":"C3","scenario":null},{"value":"0,00E+00","module":"C4","scenario":null},{"value":"0,00E+00","module":"D","scenario":null}]}]}