{"product_name":"Aluminium billets 75PC","epd_id":"EPD-HAA-20230202-IBA1-EN","declared_unit":{"unit":"ton","amount":1},"compliance":["DIN EN 15804+A2","ISO 14025"],"producer_name":"Hammerer Aluminium Industries Santana S.R.L.","environmental_impact":[{"parameter":"GWP-total","unit":"kg CO2-eq","values":[{"value":"1,74E+00","module":"A1-A3","scenario":null},{"value":"1,07E-02","module":"C2","scenario":null},{"value":"2,40E-01","module":"C3","scenario":null},{"value":"5,56E-03","module":"C4","scenario":null},{"value":"-1,63E+00","module":"D","scenario":null}]},{"parameter":"GWP-fossil","unit":"kg CO2-eq","values":[{"value":"1,70E+00","module":"A1-A3","scenario":null},{"value":"1,07E-02","module":"C2","scenario":null},{"value":"2,38E-01","module":"C3","scenario":null},{"value":"5,52E-03","module":"C4","scenario":null},{"value":"-1,59E+00","module":"D","scenario":null}]},{"parameter":"GWP-biogenic","unit":"kg CO2-eq","values":[{"value":"1,99E-03","module":"A1-A3","scenario":null},{"value":"1,03E-05","module":"C2","scenario":null},{"value":"1,72E-03","module":"C3","scenario":null},{"value":"3,92E-05","module":"C4","scenario":null},{"value":"-5,45E-03","module":"D","scenario":null}]},{"parameter":"GWP-luluc","unit":"kg CO2-eq","values":[{"value":"3,48E-02","module":"A1-A3","scenario":null},{"value":"5,04E-06","module":"C2","scenario":null},{"value":"3,20E-04","module":"C3","scenario":null},{"value":"5,09E-06","module":"C4","scenario":null},{"value":"-3,12E-02","module":"D","scenario":null}]},{"parameter":"ODP","unit":"kg CFC11-eq","values":[{"value":"1,27E-07","module":"A1-A3","scenario":null},{"value":"2,41E-09","module":"C2","scenario":null},{"value":"1,11E-08","module":"C3","scenario":null},{"value":"7,62E-10","module":"C4","scenario":null},{"value":"-1,11E-07","module":"D","scenario":null}]},{"parameter":"AP","unit":"mol H+-eq","values":[{"value":"1,77E-02","module":"A1-A3","scenario":null},{"value":"3,02E-05","module":"C2","scenario":null},{"value":"9,57E-04","module":"C3","scenario":null},{"value":"3,40E-05","module":"C4","scenario":null},{"value":"-1,22E-02","module":"D","scenario":null}]},{"parameter":"POCP","unit":"kg NMVOC-eq","values":[{"value":"6,24E-03","module":"A1-A3","scenario":null},{"value":"2,46E-05","module":"C2","scenario":null},{"value":"4,28E-04","module":"C3","scenario":null},{"value":"2,93E-05","module":"C4","scenario":null},{"value":"-5,34E-03","module":"D","scenario":null}]},{"parameter":"ADPE","unit":"kg Sb-eq","values":[{"value":"5,67E-06","module":"A1-A3","scenario":null},{"value":"4,88E-08","module":"C2","scenario":null},{"value":"1,10E-05","module":"C3","scenario":null},{"value":"1,39E-08","module":"C4","scenario":null},{"value":"1,33E-05","module":"D","scenario":null}]},{"parameter":"ADPF","unit":"MJ","values":[{"value":"2,44E+01","module":"A1-A3","scenario":null},{"value":"1,60E-01","module":"C2","scenario":null},{"value":"1,56E+00","module":"C3","scenario":null},{"value":"7,88E-02","module":"C4","scenario":null},{"value":"-2,00E+01","module":"D","scenario":null}]},{"parameter":"WDP","unit":"m3 world-eq. Deprived","values":[{"value":"3,78E-01","module":"A1-A3","scenario":null},{"value":"5,30E-04","module":"C2","scenario":null},{"value":"2,02E-02","module":"C3","scenario":null},{"value":"1,53E-03","module":"C4","scenario":null},{"value":"-2,54E-01","module":"D","scenario":null}]},{"parameter":"EP-freshwater","unit":"kg P-eq","values":[{"value":"1,80E-04","module":"A1-A3","scenario":null},{"value":"8,05E-07","module":"C2","scenario":null},{"value":"6,74E-05","module":"C3","scenario":null},{"value":"1,30E-06","module":"C4","scenario":null},{"value":"-7,24E-04","module":"D","scenario":null}]},{"parameter":"EP-marine","unit":"kg N-eq","values":[{"value":"2,35E-03","module":"A1-A3","scenario":null},{"value":"5,90E-06","module":"C2","scenario":null},{"value":"1,35E-04","module":"C3","scenario":null},{"value":"9,08E-06","module":"C4","scenario":null},{"value":"-1,61E-03","module":"D","scenario":null}]},{"parameter":"EP-terrestrial","unit":"mol N-eq.","values":[{"value":"1,95E-02","module":"A1-A3","scenario":null},{"value":"6,42E-05","module":"C2","scenario":null},{"value":"1,49E-03","module":"C3","scenario":null},{"value":"9,81E-05","module":"C4","scenario":null},{"value":"-1,60E-02","module":"D","scenario":null}]}],"additional_environmental_impact":[{"parameter":"PM","unit":"Disease incidence","values":[{"value":"2,70E-07","module":"A1-A3","scenario":null},{"value":"7,29E-10","module":"C2","scenario":null},{"value":"1,47E-08","module":"C3","scenario":null},{"value":"5,86E-10","module":"C4","scenario":null},{"value":"-1,29E-07","module":"D","scenario":null}]},{"parameter":"ETP-fw","unit":"CTUe","values":[{"value":"4,48E+01","module":"A1-A3","scenario":null},{"value":"4,61E-02","module":"C2","scenario":null},{"value":"5,68E-01","module":"C3","scenario":null},{"value":"1,58E-01","module":"C4","scenario":null},{"value":"-1,96E+01","module":"D","scenario":null}]},{"parameter":"HTP-c","unit":"CTUh","values":[{"value":"8,55E-09","module":"A1-A3","scenario":null},{"value":"2,18E-12","module":"C2","scenario":null},{"value":"5,04E-11","module":"C3","scenario":null},{"value":"2,82E-12","module":"C4","scenario":null},{"value":"-4,19E-09","module":"D","scenario":null}]},{"parameter":"HTP-nc","unit":"CTUh","values":[{"value":"7,63E-08","module":"A1-A3","scenario":null},{"value":"1,26E-10","module":"C2","scenario":null},{"value":"6,93E-09","module":"C3","scenario":null},{"value":"1,14E-10","module":"C4","scenario":null},{"value":"-5,89E-08","module":"D","scenario":null}]},{"parameter":"SQP","unit":"-","values":[{"value":"5,15E+00","module":"A1-A3","scenario":null},{"value":"9,45E-02","module":"C2","scenario":null},{"value":"1,49E+00","module":"C3","scenario":null},{"value":"9,88E-02","module":"C4","scenario":null},{"value":"-1,15E+00","module":"D","scenario":null}]}],"resource_use":[{"parameter":"PERE","unit":"MJ","values":[{"value":"1,17E+01","module":"A1-A3","scenario":null},{"value":"2,70E-03","module":"C2","scenario":null},{"value":"2,09E-01","module":"C3","scenario":null},{"value":"4,05E-03","module":"C4","scenario":null},{"value":"-7,64E+00","module":"D","scenario":null}]},{"parameter":"PERM","unit":"","values":[{"value":"7,74E-03","module":"A1-A3","scenario":null},{"value":"0,00E+00","module":"C2","scenario":null},{"value":"0,00E+00","module":"C3","scenario":null},{"value":"0,00E+00","module":"C4","scenario":null},{"value":"0,00E+00","module":"D","scenario":null}]},{"parameter":"PERT","unit":"MJ","values":[{"value":"1,17E+01","module":"A1-A3","scenario":null},{"value":"2,70E-03","module":"C2","scenario":null},{"value":"2,09E-01","module":"C3","scenario":null},{"value":"4,05E-03","module":"C4","scenario":null},{"value":"-7,64E+00","module":"D","scenario":null}]},{"parameter":"PENRE","unit":"MJ","values":[{"value":"2,44E+01","module":"A1-A3","scenario":null},{"value":"1,60E-01","module":"C2","scenario":null},{"value":"1,57E+00","module":"C3","scenario":null},{"value":"7,88E-02","module":"C4","scenario":null},{"value":"-2,00E+01","module":"D","scenario":null}]},{"parameter":"PENRM","unit":"MJ","values":[{"value":"0,00E+00","module":"A1-A3","scenario":null},{"value":"0,00E+00","module":"C2","scenario":null},{"value":"0,00E+00","module":"C3","scenario":null},{"value":"0,00E+00","module":"C4","scenario":null},{"value":"0,00E+00","module":"D","scenario":null}]},{"parameter":"PENRT","unit":"MJ","values":[{"value":"2,44E+01","module":"A1-A3","scenario":null},{"value":"1,60E-01","module":"C2","scenario":null},{"value":"1,57E+00","module":"C3","scenario":null},{"value":"7,88E-02","module":"C4","scenario":null},{"value":"-2,00E+01","module":"D","scenario":null}]},{"parameter":"SM","unit":"kg","values":[{"value":"8,46E-01","module":"A1-A3","scenario":null},{"value":"0,00E+00","module":"C2","scenario":null},{"value":"0,00E+00","module":"C3","scenario":null},{"value":"0,00E+00","module":"C4","scenario":null},{"value":"0,00E+00","module":"D","scenario":null}]},{"parameter":"RSF","unit":"MJ","values":[{"value":"0,00E+00","module":"A1-A3","scenario":null},{"value":"0,00E+00","module":"C2","scenario":null},{"value":"0,00E+00","module":"C3","scenario":null},{"value":"0,00E+00","module":"C4","scenario":null},{"value":"0,00E+00","module":"D","scenario":null}]},{"parameter":"NRSF","unit":"MJ","values":[{"value":"0,00E+00","module":"A1-A3","scenario":null},{"value":"0,00E+00","module":"C2","scenario":null},{"value":"0,00E+00","module":"C3","scenario":null},{"value":"0,00E+00","module":"C4","scenario":null},{"value":"0,00E+00","module":"D","scenario":null}]},{"parameter":"FW","unit":"m3","values":[{"value":"2,29E-03","module":"A1-A3","scenario":null},{"value":"0,00E+00","module":"C2","scenario":null},{"value":"0,00E+00","module":"C3","scenario":null},{"value":"0,00E+00","module":"C4","scenario":null},{"value":"0,00E+00","module":"D","scenario":null}]}],"end_of_life_waste":[{"parameter":"HWD","unit":"kg","values":[{"value":"2,93E-05","module":"A1-A3","scenario":null},{"value":"4,28E-07","module":"C2","scenario":null},{"value":"5,94E-03","module":"C3","scenario":null},{"value":"1,15E-07","module":"C4","scenario":null},{"value":"2,25E-04","module":"D","scenario":null}]},{"parameter":"NHWD","unit":"kg","values":[{"value":"6,85E-01","module":"A1-A3","scenario":null},{"value":"6,79E-03","module":"C2","scenario":null},{"value":"1,38E-01","module":"C3","scenario":null},{"value":"2,06E-01","module":"C4","scenario":null},{"value":"-4,39E-01","module":"D","scenario":null}]},{"parameter":"RWD","unit":"kg","values":[{"value":"1,46E-04","module":"A1-A3","scenario":null},{"value":"1,07E-06","module":"C2","scenario":null},{"value":"6,49E-06","module":"C3","scenario":null},{"value":"3,72E-07","module":"C4","scenario":null},{"value":"-8,05E-05","module":"D","scenario":null}]}],"end_of_life_flow":[{"parameter":"CRU","unit":"kg","values":[{"value":"0,00E+00","module":"A1-A3","scenario":null},{"value":"0,00E+00","module":"C2","scenario":null},{"value":"0,00E+00","module":"C3","scenario":null},{"value":"0,00E+00","module":"C4","scenario":null},{"value":"0,00E+00","module":"D","scenario":null}]},{"parameter":"MFR","unit":"kg","values":[{"value":"1,22E-03","module":"A1-A3","scenario":null},{"value":"0,00E+00","module":"C2","scenario":null},{"value":"0,00E+00","module":"C3","scenario":null},{"value":"0,00E+00","module":"C4","scenario":null},{"value":"0,00E+00","module":"D","scenario":null}]},{"parameter":"MER","unit":"kg","values":[{"value":"0,00E+00","module":"A1-A3","scenario":null},{"value":"0,00E+00","module":"C2","scenario":null},{"value":"0,00E+00","module":"C3","scenario":null},{"value":"0,00E+00","module":"C4","scenario":null},{"value":"0,00E+00","module":"D","scenario":null}]},{"parameter":"EEE","unit":"MJ","values":[{"value":"0,00E+00","module":"A1-A3","scenario":null},{"value":"0,00E+00","module":"C2","scenario":null},{"value":"0,00E+00","module":"C3","scenario":null},{"value":"0,00E+00","module":"C4","scenario":null},{"value":"0,00E+00","module":"D","scenario":null}]},{"parameter":"EET","unit":"MJ","values":[{"value":"0,00E+00","module":"A1-A3","scenario":null},{"value":"0,00E+00","module":"C2","scenario":null},{"value":"0,00E+00","module":"C3","scenario":null},{"value":"0,00E+00","module":"C4","scenario":null},{"value":"0,00E+00","module":"D","scenario":null}]}]}