{"product_name":"PIPELANE Rohrschalen aus Glaswolle, phenolharzgebunden +A1","epd_id":"EPD-SAR-20200275-CBA2-DE","declared_unit":{"unit":"ton","amount":1},"compliance":["DIN EN 15804","ISO 14025"],"producer_name":"Sager AG","environmental_impact":[{"parameter":"GWP-total","unit":"kg CO2-eq","values":[{"value":"1,88E+00","module":"A1-A3","scenario":null},{"value":"3,68E-02","module":"A4","scenario":null},{"value":"2,02E-01","module":"A5","scenario":null},{"value":"2,04E-03","module":"C2","scenario":null},{"value":"0,00E+00","module":"C3","scenario":null},{"value":"7,12E-03","module":"C4","scenario":null},{"value":"-3,11E-02","module":"D","scenario":null}]},{"parameter":"ODP","unit":"kg CFC11-eq","values":[{"value":"1,84E-07","module":"A1-A3","scenario":null},{"value":"1,58E-09","module":"A4","scenario":null},{"value":"6,58E-09","module":"A5","scenario":null},{"value":"8,78E-11","module":"C2","scenario":null},{"value":"0,00E+00","module":"C3","scenario":null},{"value":"6,45E-10","module":"C4","scenario":null},{"value":"-5,44E-09","module":"D","scenario":null}]},{"parameter":"AP","unit":"mol H+-eq","values":[{"value":"6,09E-03","module":"A1-A3","scenario":null},{"value":"1,91E-04","module":"A4","scenario":null},{"value":"1,72E-04","module":"A5","scenario":null},{"value":"1,06E-05","module":"C2","scenario":null},{"value":"0,00E+00","module":"C3","scenario":null},{"value":"4,14E-05","module":"C4","scenario":null},{"value":"-3,24E-05","module":"D","scenario":null}]},{"parameter":"EP","unit":"kg PO_4^3-eq","values":[{"value":"1,31E-03","module":"A1-A3","scenario":null},{"value":"4,19E-05","module":"A4","scenario":null},{"value":"3,90E-05","module":"A5","scenario":null},{"value":"2,33E-06","module":"C2","scenario":null},{"value":"0,00E+00","module":"C3","scenario":null},{"value":"8,72E-06","module":"C4","scenario":null},{"value":"-4,69E-06","module":"D","scenario":null}]},{"parameter":"POCP","unit":"kg NMVOC-eq","values":[{"value":"7,31E-04","module":"A1-A3","scenario":null},{"value":"6,83E-06","module":"A4","scenario":null},{"value":"1,65E-05","module":"A5","scenario":null},{"value":"3,79E-07","module":"C2","scenario":null},{"value":"0,00E+00","module":"C3","scenario":null},{"value":"1,52E-06","module":"C4","scenario":null},{"value":"-2,73E-06","module":"D","scenario":null}]},{"parameter":"ADPE","unit":"kg Sb-eq","values":[{"value":"3,10E-06","module":"A1-A3","scenario":null},{"value":"8,68E-08","module":"A4","scenario":null},{"value":"7,23E-08","module":"A5","scenario":null},{"value":"4,82E-09","module":"C2","scenario":null},{"value":"0,00E+00","module":"C3","scenario":null},{"value":"6,80E-09","module":"C4","scenario":null},{"value":"-1,04E-08","module":"D","scenario":null}]},{"parameter":"ADPF","unit":"MJ","values":[{"value":"2,88E+01","module":"A1-A3","scenario":null},{"value":"5,57E-01","module":"A4","scenario":null},{"value":"6,97E-01","module":"A5","scenario":null},{"value":"3,09E-02","module":"C2","scenario":null},{"value":"0,00E+00","module":"C3","scenario":null},{"value":"1,77E-01","module":"C4","scenario":null},{"value":"-4,49E-01","module":"D","scenario":null}]}],"additional_environmental_impact":[],"resource_use":[{"parameter":"PERE","unit":"MJ","values":[{"value":"1,71E+01","module":"A1-A3","scenario":null},{"value":"8,64E-03","module":"A4","scenario":null},{"value":"2,03E-01","module":"A5","scenario":null},{"value":"4,80E-04","module":"C2","scenario":null},{"value":"0,00E+00","module":"C3","scenario":null},{"value":"1,72E-03","module":"C4","scenario":null},{"value":"-9,11E-02","module":"D","scenario":null}]},{"parameter":"PERM","unit":"","values":[{"value":"0,00E+00","module":"A1-A3","scenario":null},{"value":"0,00E+00","module":"A4","scenario":null},{"value":"0,00E+00","module":"A5","scenario":null},{"value":"0,00E+00","module":"C2","scenario":null},{"value":"0,00E+00","module":"C3","scenario":null},{"value":"0,00E+00","module":"C4","scenario":null},{"value":"0,00E+00","module":"D","scenario":null}]},{"parameter":"PERT","unit":"MJ","values":[{"value":"1,71E+01","module":"A1-A3","scenario":null},{"value":"8,64E-03","module":"A4","scenario":null},{"value":"2,03E-01","module":"A5","scenario":null},{"value":"4,80E-04","module":"C2","scenario":null},{"value":"0,00E+00","module":"C3","scenario":null},{"value":"1,72E-03","module":"C4","scenario":null},{"value":"-9,11E-02","module":"D","scenario":null}]},{"parameter":"PENRE","unit":"MJ","values":[{"value":"3,07E+01","module":"A1-A3","scenario":null},{"value":"5,88E-01","module":"A4","scenario":null},{"value":"1,21E+00","module":"A5","scenario":null},{"value":"3,26E-02","module":"C2","scenario":null},{"value":"0,00E+00","module":"C3","scenario":null},{"value":"1,84E-01","module":"C4","scenario":null},{"value":"-8,54E-01","module":"D","scenario":null}]},{"parameter":"PENRM","unit":"MJ","values":[{"value":"0,00E+00","module":"A1-A3","scenario":null},{"value":"0,00E+00","module":"A4","scenario":null},{"value":"0,00E+00","module":"A5","scenario":null},{"value":"0,00E+00","module":"C2","scenario":null},{"value":"0,00E+00","module":"C3","scenario":null},{"value":"0,00E+00","module":"C4","scenario":null},{"value":"0,00E+00","module":"D","scenario":null}]},{"parameter":"PENRT","unit":"MJ","values":[{"value":"3,07E+01","module":"A1-A3","scenario":null},{"value":"5,88E-01","module":"A4","scenario":null},{"value":"1,21E+00","module":"A5","scenario":null},{"value":"3,26E-02","module":"C2","scenario":null},{"value":"0,00E+00","module":"C3","scenario":null},{"value":"1,84E-01","module":"C4","scenario":null},{"value":"-8,54E-01","module":"D","scenario":null}]},{"parameter":"SM","unit":"kg","values":[{"value":"7,50E-01","module":"A1-A3","scenario":null},{"value":"0,00E+00","module":"A4","scenario":null},{"value":"1,50E-02","module":"A5","scenario":null},{"value":"0,00E+00","module":"C2","scenario":null},{"value":"0,00E+00","module":"C3","scenario":null},{"value":"0,00E+00","module":"C4","scenario":null},{"value":"0,00E+00","module":"D","scenario":null}]},{"parameter":"RSF","unit":"MJ","values":[{"value":"0,00E+00","module":"A1-A3","scenario":null},{"value":"0,00E+00","module":"A4","scenario":null},{"value":"0,00E+00","module":"A5","scenario":null},{"value":"0,00E+00","module":"C2","scenario":null},{"value":"0,00E+00","module":"C3","scenario":null},{"value":"0,00E+00","module":"C4","scenario":null},{"value":"0,00E+00","module":"D","scenario":null}]},{"parameter":"NRSF","unit":"MJ","values":[{"value":"0,00E+00","module":"A1-A3","scenario":null},{"value":"0,00E+00","module":"A4","scenario":null},{"value":"0,00E+00","module":"A5","scenario":null},{"value":"0,00E+00","module":"C2","scenario":null},{"value":"0,00E+00","module":"C3","scenario":null},{"value":"0,00E+00","module":"C4","scenario":null},{"value":"0,00E+00","module":"D","scenario":null}]},{"parameter":"FW","unit":"m3","values":[{"value":"3,32E-02","module":"A1-A3","scenario":null},{"value":"2,74E-04","module":"A4","scenario":null},{"value":"1,17E-03","module":"A5","scenario":null},{"value":"1,52E-05","module":"C2","scenario":null},{"value":"0,00E+00","module":"C3","scenario":null},{"value":"1,99E-04","module":"C4","scenario":null},{"value":"-3,95E-04","module":"D","scenario":null}]}],"end_of_life_waste":[{"parameter":"HWD","unit":"kg","values":[{"value":"3,33E-05","module":"A1-A3","scenario":null},{"value":"6,66E-07","module":"A4","scenario":null},{"value":"9,31E-07","module":"A5","scenario":null},{"value":"3,70E-08","module":"C2","scenario":null},{"value":"0,00E+00","module":"C3","scenario":null},{"value":"6,26E-08","module":"C4","scenario":null},{"value":"-2,94E-07","module":"D","scenario":null}]},{"parameter":"NHWD","unit":"kg","values":[{"value":"2,83E-01","module":"A1-A3","scenario":null},{"value":"5,19E-03","module":"A4","scenario":null},{"value":"2,85E-02","module":"A5","scenario":null},{"value":"2,88E-04","module":"C2","scenario":null},{"value":"0,00E+00","module":"C3","scenario":null},{"value":"9,99E-01","module":"C4","scenario":null},{"value":"-9,06E-04","module":"D","scenario":null}]},{"parameter":"RWD","unit":"kg","values":[{"value":"3,92E-05","module":"A1-A3","scenario":null},{"value":"6,56E-07","module":"A4","scenario":null},{"value":"1,08E-05","module":"A5","scenario":null},{"value":"3,64E-08","module":"C2","scenario":null},{"value":"0,00E+00","module":"C3","scenario":null},{"value":"1,32E-07","module":"C4","scenario":null},{"value":"-8,50E-06","module":"D","scenario":null}]}],"end_of_life_flow":[{"parameter":"CRU","unit":"kg","values":[{"value":"0,00E+00","module":"A1-A3","scenario":null},{"value":"0,00E+00","module":"A4","scenario":null},{"value":"0,00E+00","module":"A5","scenario":null},{"value":"0,00E+00","module":"C2","scenario":null},{"value":"0,00E+00","module":"C3","scenario":null},{"value":"0,00E+00","module":"C4","scenario":null},{"value":"0,00E+00","module":"D","scenario":null}]},{"parameter":"MFR","unit":"kg","values":[{"value":"0,00E+00","module":"A1-A3","scenario":null},{"value":"0,00E+00","module":"A4","scenario":null},{"value":"0,00E+00","module":"A5","scenario":null},{"value":"0,00E+00","module":"C2","scenario":null},{"value":"0,00E+00","module":"C3","scenario":null},{"value":"0,00E+00","module":"C4","scenario":null},{"value":"0,00E+00","module":"D","scenario":null}]},{"parameter":"MER","unit":"kg","values":[{"value":"0,00E+00","module":"A1-A3","scenario":null},{"value":"0,00E+00","module":"A4","scenario":null},{"value":"0,00E+00","module":"A5","scenario":null},{"value":"0,00E+00","module":"C2","scenario":null},{"value":"0,00E+00","module":"C3","scenario":null},{"value":"0,00E+00","module":"C4","scenario":null},{"value":"0,00E+00","module":"D","scenario":null}]},{"parameter":"EEE","unit":"MJ","values":[{"value":"0,00E+00","module":"A1-A3","scenario":null},{"value":"0,00E+00","module":"A4","scenario":null},{"value":"1,96E-01","module":"A5","scenario":null},{"value":"0,00E+00","module":"C2","scenario":null},{"value":"0,00E+00","module":"C3","scenario":null},{"value":"0,00E+00","module":"C4","scenario":null},{"value":"0,00E+00","module":"D","scenario":null}]},{"parameter":"EET","unit":"MJ","values":[{"value":"0,00E+00","module":"A1-A3","scenario":null},{"value":"0,00E+00","module":"A4","scenario":null},{"value":"3,87E-01","module":"A5","scenario":null},{"value":"0,00E+00","module":"C2","scenario":null},{"value":"0,00E+00","module":"C3","scenario":null},{"value":"0,00E+00","module":"C4","scenario":null},{"value":"0,00E+00","module":"D","scenario":null}]}]}