{"product_name":"Brausesets - EcoSmart","epd_id":"EPD-HAN-20240196-ICC1-EN","declared_unit":{"unit":"stk","amount":1},"compliance":["DIN EN 15804+A2","ISO 14025"],"producer_name":"Hansgrohe Group","environmental_impact":[{"parameter":"GWP-total","unit":"kg CO2-eq","values":[{"value":"3,74E+00","module":"A1-A3","scenario":null},{"value":"1,02E-01","module":"A4","scenario":null},{"value":"5,44E-01","module":"A5","scenario":null},{"value":"0,00E+00","module":"B1","scenario":null},{"value":"2,42E+01","module":"B2","scenario":null},{"value":"0,00E+00","module":"B3","scenario":null},{"value":"0,00E+00","module":"B4","scenario":null},{"value":"0,00E+00","module":"B5","scenario":null},{"value":"7,57E+02","module":"B6","scenario":"S0"},{"value":"9,18E+02","module":"B6","scenario":"S1"},{"value":"3,29E+01","module":"B7","scenario":null},{"value":"0,00E+00","module":"C1","scenario":null},{"value":"1,96E-02","module":"C2","scenario":null},{"value":"1,32E+00","module":"C3","scenario":null},{"value":"2,98E-03","module":"C4","scenario":null},{"value":"-9,51E-01","module":"D","scenario":null}]},{"parameter":"GWP-fossil","unit":"kg CO2-eq","values":[{"value":"4,10E+00","module":"A1-A3","scenario":null},{"value":"1,02E-01","module":"A4","scenario":null},{"value":"1,77E-01","module":"A5","scenario":null},{"value":"0,00E+00","module":"B1","scenario":null},{"value":"1,82E+01","module":"B2","scenario":null},{"value":"0,00E+00","module":"B3","scenario":null},{"value":"0,00E+00","module":"B4","scenario":null},{"value":"0,00E+00","module":"B5","scenario":null},{"value":"7,56E+02","module":"B6","scenario":"S0"},{"value":"9,18E+02","module":"B6","scenario":"S1"},{"value":"3,28E+01","module":"B7","scenario":null},{"value":"0,00E+00","module":"C1","scenario":null},{"value":"1,94E-02","module":"C2","scenario":null},{"value":"1,32E+00","module":"C3","scenario":null},{"value":"2,98E-03","module":"C4","scenario":null},{"value":"-5,90E-01","module":"D","scenario":null}]},{"parameter":"GWP-biogenic","unit":"kg CO2-eq","values":[{"value":"-3,66E-01","module":"A1-A3","scenario":null},{"value":"0,00E+00","module":"A4","scenario":null},{"value":"3,66E-01","module":"A5","scenario":null},{"value":"0,00E+00","module":"B1","scenario":null},{"value":"0,00E+00","module":"B2","scenario":null},{"value":"0,00E+00","module":"B3","scenario":null},{"value":"0,00E+00","module":"B4","scenario":null},{"value":"0,00E+00","module":"B5","scenario":null},{"value":"0,00E+00","module":"B6","scenario":"S0"},{"value":"0,00E+00","module":"B6","scenario":"S1"},{"value":"0,00E+00","module":"B7","scenario":null},{"value":"0,00E+00","module":"C1","scenario":null},{"value":"0,00E+00","module":"C2","scenario":null},{"value":"0,00E+00","module":"C3","scenario":null},{"value":"0,00E+00","module":"C4","scenario":null},{"value":"-3,62E-01","module":"D","scenario":null}]},{"parameter":"GWP-luluc","unit":"kg CO2-eq","values":[{"value":"4,94E-03","module":"A1-A3","scenario":null},{"value":"7,56E-04","module":"A4","scenario":null},{"value":"1,84E-04","module":"A5","scenario":null},{"value":"0,00E+00","module":"B1","scenario":null},{"value":"6,02E+00","module":"B2","scenario":null},{"value":"0,00E+00","module":"B3","scenario":null},{"value":"0,00E+00","module":"B4","scenario":null},{"value":"0,00E+00","module":"B5","scenario":null},{"value":"2,59E-02","module":"B6","scenario":"S0"},{"value":"9,98E-02","module":"B6","scenario":"S1"},{"value":"9,37E-03","module":"B7","scenario":null},{"value":"0,00E+00","module":"C1","scenario":null},{"value":"1,79E-04","module":"C2","scenario":null},{"value":"1,06E-04","module":"C3","scenario":null},{"value":"2,70E-06","module":"C4","scenario":null},{"value":"3,82E-05","module":"D","scenario":null}]},{"parameter":"ODP","unit":"kg CFC11-eq","values":[{"value":"3,04E-09","module":"A1-A3","scenario":null},{"value":"1,20E-14","module":"A4","scenario":null},{"value":"8,11E-13","module":"A5","scenario":null},{"value":"0,00E+00","module":"B1","scenario":null},{"value":"1,09E-06","module":"B2","scenario":null},{"value":"0,00E+00","module":"B3","scenario":null},{"value":"0,00E+00","module":"B4","scenario":null},{"value":"0,00E+00","module":"B5","scenario":null},{"value":"1,67E-10","module":"B6","scenario":"S0"},{"value":"1,69E-08","module":"B6","scenario":"S1"},{"value":"2,17E-10","module":"B7","scenario":null},{"value":"0,00E+00","module":"C1","scenario":null},{"value":"2,52E-15","module":"C2","scenario":null},{"value":"1,79E-10","module":"C3","scenario":null},{"value":"4,99E-15","module":"C4","scenario":null},{"value":"-8,16E-10","module":"D","scenario":null}]},{"parameter":"AP","unit":"mol H+-eq","values":[{"value":"3,22E-02","module":"A1-A3","scenario":null},{"value":"8,02E-04","module":"A4","scenario":null},{"value":"4,74E-04","module":"A5","scenario":null},{"value":"0,00E+00","module":"B1","scenario":null},{"value":"6,64E-02","module":"B2","scenario":null},{"value":"0,00E+00","module":"B3","scenario":null},{"value":"0,00E+00","module":"B4","scenario":null},{"value":"0,00E+00","module":"B5","scenario":null},{"value":"4,59E-01","module":"B6","scenario":"S0"},{"value":"1,96E+00","module":"B6","scenario":"S1"},{"value":"8,17E-02","module":"B7","scenario":null},{"value":"0,00E+00","module":"C1","scenario":null},{"value":"3,14E-05","module":"C2","scenario":null},{"value":"5,79E-04","module":"C3","scenario":null},{"value":"9,25E-06","module":"C4","scenario":null},{"value":"2,32E-05","module":"D","scenario":null}]},{"parameter":"POCP","unit":"kg NMVOC-eq","values":[{"value":"9,35E-03","module":"A1-A3","scenario":null},{"value":"5,84E-04","module":"A4","scenario":null},{"value":"3,66E-04","module":"A5","scenario":null},{"value":"0,00E+00","module":"B1","scenario":null},{"value":"6,03E-02","module":"B2","scenario":null},{"value":"0,00E+00","module":"B3","scenario":null},{"value":"0,00E+00","module":"B4","scenario":null},{"value":"0,00E+00","module":"B5","scenario":null},{"value":"5,77E-01","module":"B6","scenario":"S0"},{"value":"1,25E+00","module":"B6","scenario":"S1"},{"value":"6,17E-02","module":"B7","scenario":null},{"value":"0,00E+00","module":"C1","scenario":null},{"value":"2,80E-05","module":"C2","scenario":null},{"value":"6,51E-04","module":"C3","scenario":null},{"value":"6,99E-06","module":"C4","scenario":null},{"value":"-4,94E-04","module":"D","scenario":null}]},{"parameter":"ADPE","unit":"kg Sb-eq","values":[{"value":"5,15E-04","module":"A1-A3","scenario":null},{"value":"5,59E-09","module":"A4","scenario":null},{"value":"2,69E-06","module":"A5","scenario":null},{"value":"0,00E+00","module":"B1","scenario":null},{"value":"2,10E-05","module":"B2","scenario":null},{"value":"0,00E+00","module":"B3","scenario":null},{"value":"0,00E+00","module":"B4","scenario":null},{"value":"0,00E+00","module":"B5","scenario":null},{"value":"9,18E-06","module":"B6","scenario":"S0"},{"value":"1,42E-04","module":"B6","scenario":"S1"},{"value":"1,54E-06","module":"B7","scenario":null},{"value":"0,00E+00","module":"C1","scenario":null},{"value":"1,28E-09","module":"C2","scenario":null},{"value":"3,28E-09","module":"C3","scenario":null},{"value":"8,02E-11","module":"C4","scenario":null},{"value":"3,57E-05","module":"D","scenario":null}]},{"parameter":"ADPF","unit":"MJ","values":[{"value":"7,90E+01","module":"A1-A3","scenario":null},{"value":"1,35E+00","module":"A4","scenario":null},{"value":"2,48E+00","module":"A5","scenario":null},{"value":"0,00E+00","module":"B1","scenario":null},{"value":"4,52E+02","module":"B2","scenario":null},{"value":"0,00E+00","module":"B3","scenario":null},{"value":"0,00E+00","module":"B4","scenario":null},{"value":"0,00E+00","module":"B5","scenario":null},{"value":"1,28E+04","module":"B6","scenario":"S0"},{"value":"1,93E+04","module":"B6","scenario":"S1"},{"value":"3,67E+02","module":"B7","scenario":null},{"value":"0,00E+00","module":"C1","scenario":null},{"value":"2,64E-01","module":"C2","scenario":null},{"value":"1,33E+00","module":"C3","scenario":null},{"value":"4,44E-02","module":"C4","scenario":null},{"value":"-9,97E+00","module":"D","scenario":null}]},{"parameter":"WDP","unit":"m3 world-eq. Deprived","values":[{"value":"1,57E-01","module":"A1-A3","scenario":null},{"value":"1,02E-03","module":"A4","scenario":null},{"value":"5,41E-02","module":"A5","scenario":null},{"value":"0,00E+00","module":"B1","scenario":null},{"value":"6,94E+00","module":"B2","scenario":null},{"value":"0,00E+00","module":"B3","scenario":null},{"value":"0,00E+00","module":"B4","scenario":null},{"value":"0,00E+00","module":"B5","scenario":null},{"value":"2,47E+00","module":"B6","scenario":"S0"},{"value":"2,05E+02","module":"B6","scenario":"S1"},{"value":"1,14E+01","module":"B7","scenario":null},{"value":"0,00E+00","module":"C1","scenario":null},{"value":"2,34E-04","module":"C2","scenario":null},{"value":"1,30E-01","module":"C3","scenario":null},{"value":"-3,83E-05","module":"C4","scenario":null},{"value":"-5,49E-03","module":"D","scenario":null}]},{"parameter":"EP-freshwater","unit":"kg P-eq","values":[{"value":"2,24E-05","module":"A1-A3","scenario":null},{"value":"3,03E-07","module":"A4","scenario":null},{"value":"3,17E-07","module":"A5","scenario":null},{"value":"0,00E+00","module":"B1","scenario":null},{"value":"5,81E-04","module":"B2","scenario":null},{"value":"0,00E+00","module":"B3","scenario":null},{"value":"0,00E+00","module":"B4","scenario":null},{"value":"0,00E+00","module":"B5","scenario":null},{"value":"7,62E-05","module":"B6","scenario":"S0"},{"value":"3,42E-03","module":"B6","scenario":"S1"},{"value":"3,86E-02","module":"B7","scenario":null},{"value":"0,00E+00","module":"C1","scenario":null},{"value":"7,07E-08","module":"C2","scenario":null},{"value":"2,22E-07","module":"C3","scenario":null},{"value":"3,77E-07","module":"C4","scenario":null},{"value":"-3,58E-06","module":"D","scenario":null}]},{"parameter":"EP-marine","unit":"kg N-eq","values":[{"value":"2,67E-03","module":"A1-A3","scenario":null},{"value":"2,15E-04","module":"A4","scenario":null},{"value":"1,08E-04","module":"A5","scenario":null},{"value":"0,00E+00","module":"B1","scenario":null},{"value":"1,51E-02","module":"B2","scenario":null},{"value":"0,00E+00","module":"B3","scenario":null},{"value":"0,00E+00","module":"B4","scenario":null},{"value":"0,00E+00","module":"B5","scenario":null},{"value":"1,99E-01","module":"B6","scenario":"S0"},{"value":"4,69E-01","module":"B6","scenario":"S1"},{"value":"1,67E-01","module":"B7","scenario":null},{"value":"0,00E+00","module":"C1","scenario":null},{"value":"1,22E-05","module":"C2","scenario":null},{"value":"2,47E-04","module":"C3","scenario":null},{"value":"2,22E-06","module":"C4","scenario":null},{"value":"-2,04E-04","module":"D","scenario":null}]},{"parameter":"EP-terrestrial","unit":"mol N-eq.","values":[{"value":"2,78E-02","module":"A1-A3","scenario":null},{"value":"2,39E-03","module":"A4","scenario":null},{"value":"1,18E-03","module":"A5","scenario":null},{"value":"0,00E+00","module":"B1","scenario":null},{"value":"1,81E-01","module":"B2","scenario":null},{"value":"0,00E+00","module":"B3","scenario":null},{"value":"0,00E+00","module":"B4","scenario":null},{"value":"0,00E+00","module":"B5","scenario":null},{"value":"2,17E+00","module":"B6","scenario":"S0"},{"value":"4,90E+00","module":"B6","scenario":"S1"},{"value":"2,44E-01","module":"B7","scenario":null},{"value":"0,00E+00","module":"C1","scenario":null},{"value":"1,40E-04","module":"C2","scenario":null},{"value":"2,92E-03","module":"C3","scenario":null},{"value":"2,42E-05","module":"C4","scenario":null},{"value":"-2,15E-03","module":"D","scenario":null}]}],"additional_environmental_impact":[{"parameter":"PM","unit":"Disease incidence","values":[{"value":null,"module":"A1-A3","scenario":null},{"value":null,"module":"A4","scenario":null},{"value":null,"module":"A5","scenario":null},{"value":null,"module":"B1","scenario":null},{"value":null,"module":"B2","scenario":null},{"value":null,"module":"B3","scenario":null},{"value":null,"module":"B4","scenario":null},{"value":null,"module":"B5","scenario":null},{"value":"2,94E-06","module":"B6","scenario":"S0"},{"value":"1,65E-05","module":"B6","scenario":"S1"},{"value":null,"module":"B7","scenario":null},{"value":null,"module":"C1","scenario":null},{"value":null,"module":"C2","scenario":null},{"value":null,"module":"C3","scenario":null},{"value":null,"module":"C4","scenario":null},{"value":null,"module":"D","scenario":null}]},{"parameter":"ETP-fw","unit":"CTUe","values":[{"value":null,"module":"A1-A3","scenario":null},{"value":null,"module":"A4","scenario":null},{"value":null,"module":"A5","scenario":null},{"value":null,"module":"B1","scenario":null},{"value":null,"module":"B2","scenario":null},{"value":null,"module":"B3","scenario":null},{"value":null,"module":"B4","scenario":null},{"value":null,"module":"B5","scenario":null},{"value":"1,57E+02","module":"B6","scenario":"S0"},{"value":"5,37E+03","module":"B6","scenario":"S1"},{"value":null,"module":"B7","scenario":null},{"value":null,"module":"C1","scenario":null},{"value":null,"module":"C2","scenario":null},{"value":null,"module":"C3","scenario":null},{"value":null,"module":"C4","scenario":null},{"value":null,"module":"D","scenario":null}]},{"parameter":"HTP-c","unit":"CTUh","values":[{"value":null,"module":"A1-A3","scenario":null},{"value":null,"module":"A4","scenario":null},{"value":null,"module":"A5","scenario":null},{"value":null,"module":"B1","scenario":null},{"value":null,"module":"B2","scenario":null},{"value":null,"module":"B3","scenario":null},{"value":null,"module":"B4","scenario":null},{"value":null,"module":"B5","scenario":null},{"value":"4,12E-08","module":"B6","scenario":"S0"},{"value":"2,84E-07","module":"B6","scenario":"S1"},{"value":null,"module":"B7","scenario":null},{"value":null,"module":"C1","scenario":null},{"value":null,"module":"C2","scenario":null},{"value":null,"module":"C3","scenario":null},{"value":null,"module":"C4","scenario":null},{"value":null,"module":"D","scenario":null}]},{"parameter":"HTP-nc","unit":"CTUh","values":[{"value":null,"module":"A1-A3","scenario":null},{"value":null,"module":"A4","scenario":null},{"value":null,"module":"A5","scenario":null},{"value":null,"module":"B1","scenario":null},{"value":null,"module":"B2","scenario":null},{"value":null,"module":"B3","scenario":null},{"value":null,"module":"B4","scenario":null},{"value":null,"module":"B5","scenario":null},{"value":"4,00E-06","module":"B6","scenario":"S0"},{"value":"4,53E-06","module":"B6","scenario":"S1"},{"value":null,"module":"B7","scenario":null},{"value":null,"module":"C1","scenario":null},{"value":null,"module":"C2","scenario":null},{"value":null,"module":"C3","scenario":null},{"value":null,"module":"C4","scenario":null},{"value":null,"module":"D","scenario":null}]},{"parameter":"SQP","unit":"-","values":[{"value":null,"module":"A1-A3","scenario":null},{"value":null,"module":"A4","scenario":null},{"value":null,"module":"A5","scenario":null},{"value":null,"module":"B1","scenario":null},{"value":null,"module":"B2","scenario":null},{"value":null,"module":"B3","scenario":null},{"value":null,"module":"B4","scenario":null},{"value":null,"module":"B5","scenario":null},{"value":"8,98E+01","module":"B6","scenario":"S0"},{"value":"7,58E+03","module":"B6","scenario":"S1"},{"value":null,"module":"B7","scenario":null},{"value":null,"module":"C1","scenario":null},{"value":null,"module":"C2","scenario":null},{"value":null,"module":"C3","scenario":null},{"value":null,"module":"C4","scenario":null},{"value":null,"module":"D","scenario":null}]}],"resource_use":[{"parameter":"PERE","unit":"MJ","values":[{"value":"1,81E+01","module":"A1-A3","scenario":null},{"value":"8,20E-02","module":"A4","scenario":null},{"value":"5,28E+00","module":"A5","scenario":null},{"value":"0,00E+00","module":"B1","scenario":null},{"value":"9,38E+01","module":"B2","scenario":null},{"value":"0,00E+00","module":"B3","scenario":null},{"value":"0,00E+00","module":"B4","scenario":null},{"value":"0,00E+00","module":"B5","scenario":null},{"value":"1,26E+02","module":"B6","scenario":"S0"},{"value":"1,15E+04","module":"B6","scenario":"S1"},{"value":"1,38E+02","module":"B7","scenario":null},{"value":"0,00E+00","module":"C1","scenario":null},{"value":"1,92E-02","module":"C2","scenario":null},{"value":"4,22E-01","module":"C3","scenario":null},{"value":"4,03E-03","module":"C4","scenario":null},{"value":"-4,44E+00","module":"D","scenario":null}]},{"parameter":"PERM","unit":"","values":[{"value":"4,05E+00","module":"A1-A3","scenario":null},{"value":"0,00E+00","module":"A4","scenario":null},{"value":"-4,05E+00","module":"A5","scenario":null},{"value":"0,00E+00","module":"B1","scenario":null},{"value":"0,00E+00","module":"B2","scenario":null},{"value":"0,00E+00","module":"B3","scenario":null},{"value":"0,00E+00","module":"B4","scenario":null},{"value":"0,00E+00","module":"B5","scenario":null},{"value":"0,00E+00","module":"B6","scenario":"S0"},{"value":"0,00E+00","module":"B6","scenario":"S1"},{"value":"0,00E+00","module":"B7","scenario":null},{"value":"0,00E+00","module":"C1","scenario":null},{"value":"0,00E+00","module":"C2","scenario":null},{"value":"0,00E+00","module":"C3","scenario":null},{"value":"0,00E+00","module":"C4","scenario":null},{"value":"0,00E+00","module":"D","scenario":null}]},{"parameter":"PERT","unit":"MJ","values":[{"value":"2,22E+01","module":"A1-A3","scenario":null},{"value":"8,20E-02","module":"A4","scenario":null},{"value":"1,23E+00","module":"A5","scenario":null},{"value":"0,00E+00","module":"B1","scenario":null},{"value":"9,38E+01","module":"B2","scenario":null},{"value":"0,00E+00","module":"B3","scenario":null},{"value":"0,00E+00","module":"B4","scenario":null},{"value":"0,00E+00","module":"B5","scenario":null},{"value":"1,26E+02","module":"B6","scenario":"S0"},{"value":"1,15E+04","module":"B6","scenario":"S1"},{"value":"1,38E+02","module":"B7","scenario":null},{"value":"0,00E+00","module":"C1","scenario":null},{"value":"1,92E-02","module":"C2","scenario":null},{"value":"4,22E-01","module":"C3","scenario":null},{"value":"4,03E-03","module":"C4","scenario":null},{"value":"-4,44E+00","module":"D","scenario":null}]},{"parameter":"PENRE","unit":"MJ","values":[{"value":"6,08E+01","module":"A1-A3","scenario":null},{"value":"1,36E+00","module":"A4","scenario":null},{"value":"3,09E+00","module":"A5","scenario":null},{"value":"0,00E+00","module":"B1","scenario":null},{"value":"4,52E+02","module":"B2","scenario":null},{"value":"0,00E+00","module":"B3","scenario":null},{"value":"0,00E+00","module":"B4","scenario":null},{"value":"0,00E+00","module":"B5","scenario":null},{"value":"1,28E+04","module":"B6","scenario":"S0"},{"value":"1,93E+04","module":"B6","scenario":"S1"},{"value":"3,67E+02","module":"B7","scenario":null},{"value":"0,00E+00","module":"C1","scenario":null},{"value":"2,65E-01","module":"C2","scenario":null},{"value":"1,82E+01","module":"C3","scenario":null},{"value":"9,31E-01","module":"C4","scenario":null},{"value":"-9,97E+00","module":"D","scenario":null}]},{"parameter":"PENRM","unit":"MJ","values":[{"value":"1,83E+01","module":"A1-A3","scenario":null},{"value":"0,00E+00","module":"A4","scenario":null},{"value":"-6,02E-01","module":"A5","scenario":null},{"value":"0,00E+00","module":"B1","scenario":null},{"value":"0,00E+00","module":"B2","scenario":null},{"value":"0,00E+00","module":"B3","scenario":null},{"value":"0,00E+00","module":"B4","scenario":null},{"value":"0,00E+00","module":"B5","scenario":null},{"value":"0,00E+00","module":"B6","scenario":"S0"},{"value":"0,00E+00","module":"B6","scenario":"S1"},{"value":"0,00E+00","module":"B7","scenario":null},{"value":"0,00E+00","module":"C1","scenario":null},{"value":"0,00E+00","module":"C2","scenario":null},{"value":"-1,69E+01","module":"C3","scenario":null},{"value":"-8,87E-01","module":"C4","scenario":null},{"value":"0,00E+00","module":"D","scenario":null}]},{"parameter":"PENRT","unit":"MJ","values":[{"value":"7,92E+01","module":"A1-A3","scenario":null},{"value":"1,36E+00","module":"A4","scenario":null},{"value":"2,49E+00","module":"A5","scenario":null},{"value":"0,00E+00","module":"B1","scenario":null},{"value":"4,52E+02","module":"B2","scenario":null},{"value":"0,00E+00","module":"B3","scenario":null},{"value":"0,00E+00","module":"B4","scenario":null},{"value":"0,00E+00","module":"B5","scenario":null},{"value":"1,28E+04","module":"B6","scenario":"S0"},{"value":"1,93E+04","module":"B6","scenario":"S1"},{"value":"3,67E+02","module":"B7","scenario":null},{"value":"0,00E+00","module":"C1","scenario":null},{"value":"2,65E-01","module":"C2","scenario":null},{"value":"1,33E+00","module":"C3","scenario":null},{"value":"4,45E-02","module":"C4","scenario":null},{"value":"-9,97E+00","module":"D","scenario":null}]},{"parameter":"SM","unit":"kg","values":[{"value":"5,22E-01","module":"A1-A3","scenario":null},{"value":"0,00E+00","module":"A4","scenario":null},{"value":"0,00E+00","module":"A5","scenario":null},{"value":"0,00E+00","module":"B1","scenario":null},{"value":"0,00E+00","module":"B2","scenario":null},{"value":"0,00E+00","module":"B3","scenario":null},{"value":"0,00E+00","module":"B4","scenario":null},{"value":"0,00E+00","module":"B5","scenario":null},{"value":"0,00E+00","module":"B6","scenario":"S0"},{"value":"0,00E+00","module":"B6","scenario":"S1"},{"value":"0,00E+00","module":"B7","scenario":null},{"value":"0,00E+00","module":"C1","scenario":null},{"value":"0,00E+00","module":"C2","scenario":null},{"value":"0,00E+00","module":"C3","scenario":null},{"value":"0,00E+00","module":"C4","scenario":null},{"value":"4,01E-02","module":"D","scenario":null}]},{"parameter":"RSF","unit":"MJ","values":[{"value":"1,52E-23","module":"A1-A3","scenario":null},{"value":"0,00E+00","module":"A4","scenario":null},{"value":"0,00E+00","module":"A5","scenario":null},{"value":"0,00E+00","module":"B1","scenario":null},{"value":"0,00E+00","module":"B2","scenario":null},{"value":"0,00E+00","module":"B3","scenario":null},{"value":"0,00E+00","module":"B4","scenario":null},{"value":"0,00E+00","module":"B5","scenario":null},{"value":"0,00E+00","module":"B6","scenario":"S0"},{"value":"0,00E+00","module":"B6","scenario":"S1"},{"value":"0,00E+00","module":"B7","scenario":null},{"value":"0,00E+00","module":"C1","scenario":null},{"value":"0,00E+00","module":"C2","scenario":null},{"value":"0,00E+00","module":"C3","scenario":null},{"value":"0,00E+00","module":"C4","scenario":null},{"value":"0,00E+00","module":"D","scenario":null}]},{"parameter":"NRSF","unit":"MJ","values":[{"value":"1,78E-22","module":"A1-A3","scenario":null},{"value":"0,00E+00","module":"A4","scenario":null},{"value":"0,00E+00","module":"A5","scenario":null},{"value":"0,00E+00","module":"B1","scenario":null},{"value":"0,00E+00","module":"B2","scenario":null},{"value":"0,00E+00","module":"B3","scenario":null},{"value":"0,00E+00","module":"B4","scenario":null},{"value":"0,00E+00","module":"B5","scenario":null},{"value":"0,00E+00","module":"B6","scenario":"S0"},{"value":"0,00E+00","module":"B6","scenario":"S1"},{"value":"0,00E+00","module":"B7","scenario":null},{"value":"0,00E+00","module":"C1","scenario":null},{"value":"0,00E+00","module":"C2","scenario":null},{"value":"0,00E+00","module":"C3","scenario":null},{"value":"0,00E+00","module":"C4","scenario":null},{"value":"0,00E+00","module":"D","scenario":null}]},{"parameter":"FW","unit":"m3","values":[{"value":"2,26E-02","module":"A1-A3","scenario":null},{"value":"9,00E-05","module":"A4","scenario":null},{"value":"1,80E-03","module":"A5","scenario":null},{"value":"0,00E+00","module":"B1","scenario":null},{"value":"1,62E-01","module":"B2","scenario":null},{"value":"0,00E+00","module":"B3","scenario":null},{"value":"0,00E+00","module":"B4","scenario":null},{"value":"0,00E+00","module":"B5","scenario":null},{"value":"1,22E-01","module":"B6","scenario":"S0"},{"value":"9,32E+00","module":"B6","scenario":"S1"},{"value":"3,22E-01","module":"B7","scenario":null},{"value":"0,00E+00","module":"C1","scenario":null},{"value":"2,10E-05","module":"C2","scenario":null},{"value":"3,21E-03","module":"C3","scenario":null},{"value":"5,42E-07","module":"C4","scenario":null},{"value":"-1,50E-03","module":"D","scenario":null}]}],"end_of_life_waste":[{"parameter":"HWD","unit":"kg","values":[{"value":"3,26E-06","module":"A1-A3","scenario":null},{"value":"4,22E-12","module":"A4","scenario":null},{"value":"8,05E-11","module":"A5","scenario":null},{"value":"0,00E+00","module":"B1","scenario":null},{"value":"8,50E-03","module":"B2","scenario":null},{"value":"0,00E+00","module":"B3","scenario":null},{"value":"0,00E+00","module":"B4","scenario":null},{"value":"0,00E+00","module":"B5","scenario":null},{"value":"2,22E-06","module":"B6","scenario":"S0"},{"value":"-1,51E-06","module":"B6","scenario":"S1"},{"value":"-8,48E-09","module":"B7","scenario":null},{"value":"0,00E+00","module":"C1","scenario":null},{"value":"8,19E-13","module":"C2","scenario":null},{"value":"1,20E-10","module":"C3","scenario":null},{"value":"3,70E-12","module":"C4","scenario":null},{"value":"2,08E-07","module":"D","scenario":null}]},{"parameter":"NHWD","unit":"kg","values":[{"value":"4,09E-01","module":"A1-A3","scenario":null},{"value":"1,92E-04","module":"A4","scenario":null},{"value":"3,42E-02","module":"A5","scenario":null},{"value":"0,00E+00","module":"B1","scenario":null},{"value":"6,59E-01","module":"B2","scenario":null},{"value":"0,00E+00","module":"B3","scenario":null},{"value":"0,00E+00","module":"B4","scenario":null},{"value":"0,00E+00","module":"B5","scenario":null},{"value":"1,99E+00","module":"B6","scenario":"S0"},{"value":"1,42E+01","module":"B6","scenario":"S1"},{"value":"5,97E+01","module":"B7","scenario":null},{"value":"0,00E+00","module":"C1","scenario":null},{"value":"4,03E-05","module":"C2","scenario":null},{"value":"5,47E-02","module":"C3","scenario":null},{"value":"5,13E-02","module":"C4","scenario":null},{"value":"1,96E-02","module":"D","scenario":null}]},{"parameter":"RWD","unit":"kg","values":[{"value":"1,72E-03","module":"A1-A3","scenario":null},{"value":"2,37E-06","module":"A4","scenario":null},{"value":"1,27E-04","module":"A5","scenario":null},{"value":"0,00E+00","module":"B1","scenario":null},{"value":"4,14E-03","module":"B2","scenario":null},{"value":"0,00E+00","module":"B3","scenario":null},{"value":"0,00E+00","module":"B4","scenario":null},{"value":"0,00E+00","module":"B5","scenario":null},{"value":"2,94E-02","module":"B6","scenario":"S0"},{"value":"3,07E+00","module":"B6","scenario":"S1"},{"value":"3,16E-02","module":"B7","scenario":null},{"value":"0,00E+00","module":"C1","scenario":null},{"value":"4,95E-07","module":"C2","scenario":null},{"value":"5,60E-05","module":"C3","scenario":null},{"value":"5,23E-07","module":"C4","scenario":null},{"value":"-4,71E-04","module":"D","scenario":null}]}],"end_of_life_flow":[{"parameter":"CRU","unit":"kg","values":[{"value":"0,00E+00","module":"A1-A3","scenario":null},{"value":"0,00E+00","module":"A4","scenario":null},{"value":"0,00E+00","module":"A5","scenario":null},{"value":"0,00E+00","module":"B1","scenario":null},{"value":"0,00E+00","module":"B2","scenario":null},{"value":"0,00E+00","module":"B3","scenario":null},{"value":"0,00E+00","module":"B4","scenario":null},{"value":"0,00E+00","module":"B5","scenario":null},{"value":"0,00E+00","module":"B6","scenario":"S0"},{"value":"0,00E+00","module":"B6","scenario":"S1"},{"value":"0,00E+00","module":"B7","scenario":null},{"value":"0,00E+00","module":"C1","scenario":null},{"value":"0,00E+00","module":"C2","scenario":null},{"value":"0,00E+00","module":"C3","scenario":null},{"value":"0,00E+00","module":"C4","scenario":null},{"value":"0,00E+00","module":"D","scenario":null}]},{"parameter":"MFR","unit":"kg","values":[{"value":"0,00E+00","module":"A1-A3","scenario":null},{"value":"0,00E+00","module":"A4","scenario":null},{"value":"2,31E-01","module":"A5","scenario":null},{"value":"0,00E+00","module":"B1","scenario":null},{"value":"0,00E+00","module":"B2","scenario":null},{"value":"0,00E+00","module":"B3","scenario":null},{"value":"0,00E+00","module":"B4","scenario":null},{"value":"0,00E+00","module":"B5","scenario":null},{"value":"0,00E+00","module":"B6","scenario":"S0"},{"value":"0,00E+00","module":"B6","scenario":"S1"},{"value":"0,00E+00","module":"B7","scenario":null},{"value":"0,00E+00","module":"C1","scenario":null},{"value":"0,00E+00","module":"C2","scenario":null},{"value":"0,00E+00","module":"C3","scenario":null},{"value":"0,00E+00","module":"C4","scenario":null},{"value":"0,00E+00","module":"D","scenario":null}]},{"parameter":"MER","unit":"kg","values":[{"value":"0,00E+00","module":"A1-A3","scenario":null},{"value":"0,00E+00","module":"A4","scenario":null},{"value":"0,00E+00","module":"A5","scenario":null},{"value":"0,00E+00","module":"B1","scenario":null},{"value":"0,00E+00","module":"B2","scenario":null},{"value":"0,00E+00","module":"B3","scenario":null},{"value":"0,00E+00","module":"B4","scenario":null},{"value":"0,00E+00","module":"B5","scenario":null},{"value":"0,00E+00","module":"B6","scenario":"S0"},{"value":"0,00E+00","module":"B6","scenario":"S1"},{"value":"0,00E+00","module":"B7","scenario":null},{"value":"0,00E+00","module":"C1","scenario":null},{"value":"0,00E+00","module":"C2","scenario":null},{"value":"0,00E+00","module":"C3","scenario":null},{"value":"0,00E+00","module":"C4","scenario":null},{"value":"0,00E+00","module":"D","scenario":null}]},{"parameter":"EEE","unit":"MJ","values":[{"value":"1,90E-01","module":"A1-A3","scenario":null},{"value":"0,00E+00","module":"A4","scenario":null},{"value":"1,09E-01","module":"A5","scenario":null},{"value":"0,00E+00","module":"B1","scenario":null},{"value":"0,00E+00","module":"B2","scenario":null},{"value":"0,00E+00","module":"B3","scenario":null},{"value":"0,00E+00","module":"B4","scenario":null},{"value":"0,00E+00","module":"B5","scenario":null},{"value":"0,00E+00","module":"B6","scenario":"S0"},{"value":"0,00E+00","module":"B6","scenario":"S1"},{"value":"0,00E+00","module":"B7","scenario":null},{"value":"0,00E+00","module":"C1","scenario":null},{"value":"0,00E+00","module":"C2","scenario":null},{"value":"2,36E+00","module":"C3","scenario":null},{"value":"4,50E-05","module":"C4","scenario":null},{"value":"0,00E+00","module":"D","scenario":null}]},{"parameter":"EET","unit":"MJ","values":[{"value":"3,75E-01","module":"A1-A3","scenario":null},{"value":"0,00E+00","module":"A4","scenario":null},{"value":"1,96E-01","module":"A5","scenario":null},{"value":"0,00E+00","module":"B1","scenario":null},{"value":"0,00E+00","module":"B2","scenario":null},{"value":"0,00E+00","module":"B3","scenario":null},{"value":"0,00E+00","module":"B4","scenario":null},{"value":"0,00E+00","module":"B5","scenario":null},{"value":"0,00E+00","module":"B6","scenario":"S0"},{"value":"0,00E+00","module":"B6","scenario":"S1"},{"value":"0,00E+00","module":"B7","scenario":null},{"value":"0,00E+00","module":"C1","scenario":null},{"value":"0,00E+00","module":"C2","scenario":null},{"value":"4,26E+00","module":"C3","scenario":null},{"value":"0,00E+00","module":"C4","scenario":null},{"value":"0,00E+00","module":"D","scenario":null}]}]}