{
    "product_name": "Betonpflasterstein Stonecycle\u00ae mit \u00fcber 40% Recyclinganteil",
    "epd_id": "EPD-NDL-20230523-CBA1-EN",
    "declared_unit": {
        "unit": "m2",
        "amount": 1.0
    },
    "compliance": [
        "DIN EN 15804+A2",
        "ISO 14025"
    ],
    "producer_name": "F.C. N\u00fcdling Betonelemente GmbH + Co. KG",
    "environmental_impact": [
        {
            "parameter": "GWP-total",
            "values": [
                {
                    "value": "1,99E+01",
                    "module": "A1-A3",
                    "scenario": null
                },
                {
                    "value": "1,88E+01",
                    "module": "A1",
                    "scenario": null
                },
                {
                    "value": "7,12E-01",
                    "module": "A2",
                    "scenario": null
                },
                {
                    "value": "3,24E-01",
                    "module": "A3",
                    "scenario": null
                },
                {
                    "value": "1,73E-01",
                    "module": "A5",
                    "scenario": null
                },
                {
                    "value": "3,53E-01",
                    "module": "C1",
                    "scenario": null
                },
                {
                    "value": "1,04E+00",
                    "module": "C2",
                    "scenario": null
                },
                {
                    "value": "4,82E-01",
                    "module": "C3",
                    "scenario": null
                },
                {
                    "value": "-2,58E+00",
                    "module": "D",
                    "scenario": null
                }
            ]
        },
        {
            "parameter": "GWP-fossil",
            "values": [
                {
                    "value": "1,98E+01",
                    "module": "A1-A3",
                    "scenario": null
                },
                {
                    "value": "1,88E+01",
                    "module": "A1",
                    "scenario": null
                },
                {
                    "value": "7,07E-01",
                    "module": "A2",
                    "scenario": null
                },
                {
                    "value": "2,75E-01",
                    "module": "A3",
                    "scenario": null
                },
                {
                    "value": "1,73E-01",
                    "module": "A5",
                    "scenario": null
                },
                {
                    "value": "3,51E-01",
                    "module": "C1",
                    "scenario": null
                },
                {
                    "value": "1,04E+00",
                    "module": "C2",
                    "scenario": null
                },
                {
                    "value": "4,79E-01",
                    "module": "C3",
                    "scenario": null
                },
                {
                    "value": "-2,56E+00",
                    "module": "D",
                    "scenario": null
                }
            ]
        },
        {
            "parameter": "GWP-biogenic",
            "values": [
                {
                    "value": "6,21E-02",
                    "module": "A1-A3",
                    "scenario": null
                },
                {
                    "value": "1,99E-02",
                    "module": "A1",
                    "scenario": null
                },
                {
                    "value": "2,53E-03",
                    "module": "A2",
                    "scenario": null
                },
                {
                    "value": "3,97E-02",
                    "module": "A3",
                    "scenario": null
                },
                {
                    "value": "5,69E-06",
                    "module": "A5",
                    "scenario": null
                },
                {
                    "value": "5,78E-05",
                    "module": "C1",
                    "scenario": null
                },
                {
                    "value": "4,17E-04",
                    "module": "C2",
                    "scenario": null
                },
                {
                    "value": "9,15E-04",
                    "module": "C3",
                    "scenario": null
                },
                {
                    "value": "-1,31E-02",
                    "module": "D",
                    "scenario": null
                }
            ]
        },
        {
            "parameter": "GWP-luluc",
            "values": [
                {
                    "value": "1,83E-02",
                    "module": "A1-A3",
                    "scenario": null
                },
                {
                    "value": "7,08E-03",
                    "module": "A1",
                    "scenario": null
                },
                {
                    "value": "2,35E-03",
                    "module": "A2",
                    "scenario": null
                },
                {
                    "value": "8,89E-03",
                    "module": "A3",
                    "scenario": null
                },
                {
                    "value": "1,94E-06",
                    "module": "A5",
                    "scenario": null
                },
                {
                    "value": "1,49E-03",
                    "module": "C1",
                    "scenario": null
                },
                {
                    "value": "4,34E-03",
                    "module": "C2",
                    "scenario": null
                },
                {
                    "value": "1,77E-03",
                    "module": "C3",
                    "scenario": null
                },
                {
                    "value": "-7,06E-03",
                    "module": "D",
                    "scenario": null
                }
            ]
        },
        {
            "parameter": "ODP",
            "values": [
                {
                    "value": "7,89E-12",
                    "module": "A1-A3",
                    "scenario": null
                },
                {
                    "value": "7,78E-12",
                    "module": "A1",
                    "scenario": null
                },
                {
                    "value": "1,13E-14",
                    "module": "A2",
                    "scenario": null
                },
                {
                    "value": "9,50E-14",
                    "module": "A3",
                    "scenario": null
                },
                {
                    "value": "2,17E-17",
                    "module": "A5",
                    "scenario": null
                },
                {
                    "value": "8,72E-17",
                    "module": "C1",
                    "scenario": null
                },
                {
                    "value": "2,54E-16",
                    "module": "C2",
                    "scenario": null
                },
                {
                    "value": "2,04E-15",
                    "module": "C3",
                    "scenario": null
                },
                {
                    "value": "-6,21E-14",
                    "module": "D",
                    "scenario": null
                }
            ]
        },
        {
            "parameter": "AP",
            "values": [
                {
                    "value": "2,24E-02",
                    "module": "A1-A3",
                    "scenario": null
                },
                {
                    "value": "1,93E-02",
                    "module": "A1",
                    "scenario": null
                },
                {
                    "value": "1,54E-03",
                    "module": "A2",
                    "scenario": null
                },
                {
                    "value": "1,56E-03",
                    "module": "A3",
                    "scenario": null
                },
                {
                    "value": "2,67E-05",
                    "module": "A5",
                    "scenario": null
                },
                {
                    "value": "3,98E-03",
                    "module": "C1",
                    "scenario": null
                },
                {
                    "value": "2,99E-03",
                    "module": "C2",
                    "scenario": null
                },
                {
                    "value": "4,50E-03",
                    "module": "C3",
                    "scenario": null
                },
                {
                    "value": "-4,75E-03",
                    "module": "D",
                    "scenario": null
                }
            ]
        },
        {
            "parameter": "POCP",
            "values": [
                {
                    "value": "2,25E-02",
                    "module": "A1-A3",
                    "scenario": null
                },
                {
                    "value": "2,01E-02",
                    "module": "A1",
                    "scenario": null
                },
                {
                    "value": "1,30E-03",
                    "module": "A2",
                    "scenario": null
                },
                {
                    "value": "1,09E-03",
                    "module": "A3",
                    "scenario": null
                },
                {
                    "value": "1,16E-05",
                    "module": "A5",
                    "scenario": null
                },
                {
                    "value": "5,84E-03",
                    "module": "C1",
                    "scenario": null
                },
                {
                    "value": "2,65E-03",
                    "module": "C2",
                    "scenario": null
                },
                {
                    "value": "6,43E-03",
                    "module": "C3",
                    "scenario": null
                },
                {
                    "value": "-4,07E-03",
                    "module": "D",
                    "scenario": null
                }
            ]
        },
        {
            "parameter": "ADPE",
            "values": [
                {
                    "value": "6,23E-06",
                    "module": "A1-A3",
                    "scenario": null
                },
                {
                    "value": "4,89E-06",
                    "module": "A1",
                    "scenario": null
                },
                {
                    "value": "1,66E-07",
                    "module": "A2",
                    "scenario": null
                },
                {
                    "value": "1,17E-06",
                    "module": "A3",
                    "scenario": null
                },
                {
                    "value": "3,11E-10",
                    "module": "A5",
                    "scenario": null
                },
                {
                    "value": "2,95E-08",
                    "module": "C1",
                    "scenario": null
                },
                {
                    "value": "8,61E-08",
                    "module": "C2",
                    "scenario": null
                },
                {
                    "value": "5,27E-07",
                    "module": "C3",
                    "scenario": null
                },
                {
                    "value": "-8,03E-07",
                    "module": "D",
                    "scenario": null
                }
            ]
        },
        {
            "parameter": "ADPF",
            "values": [
                {
                    "value": "7,26E+01",
                    "module": "A1-A3",
                    "scenario": null
                },
                {
                    "value": "6,01E+01",
                    "module": "A1",
                    "scenario": null
                },
                {
                    "value": "9,09E+00",
                    "module": "A2",
                    "scenario": null
                },
                {
                    "value": "3,37E+00",
                    "module": "A3",
                    "scenario": null
                },
                {
                    "value": "2,68E-02",
                    "module": "A5",
                    "scenario": null
                },
                {
                    "value": "4,72E+00",
                    "module": "C1",
                    "scenario": null
                },
                {
                    "value": "1,38E+01",
                    "module": "C2",
                    "scenario": null
                },
                {
                    "value": "9,04E+00",
                    "module": "C3",
                    "scenario": null
                },
                {
                    "value": "-3,27E+01",
                    "module": "D",
                    "scenario": null
                }
            ]
        },
        {
            "parameter": "WDP",
            "values": [
                {
                    "value": "2,32E-01",
                    "module": "A1-A3",
                    "scenario": null
                },
                {
                    "value": "2,00E-01",
                    "module": "A1",
                    "scenario": null
                },
                {
                    "value": "9,56E-03",
                    "module": "A2",
                    "scenario": null
                },
                {
                    "value": "2,23E-02",
                    "module": "A3",
                    "scenario": null
                },
                {
                    "value": "1,58E-02",
                    "module": "A5",
                    "scenario": null
                },
                {
                    "value": "1,53E-03",
                    "module": "C1",
                    "scenario": null
                },
                {
                    "value": "4,46E-03",
                    "module": "C2",
                    "scenario": null
                },
                {
                    "value": "8,09E-02",
                    "module": "C3",
                    "scenario": null
                },
                {
                    "value": "-4,26E-01",
                    "module": "D",
                    "scenario": null
                }
            ]
        },
        {
            "parameter": "EP-freshwater",
            "values": [
                {
                    "value": "2,79E-05",
                    "module": "A1-A3",
                    "scenario": null
                },
                {
                    "value": "1,04E-05",
                    "module": "A1",
                    "scenario": null
                },
                {
                    "value": "2,26E-06",
                    "module": "A2",
                    "scenario": null
                },
                {
                    "value": "1,52E-05",
                    "module": "A3",
                    "scenario": null
                },
                {
                    "value": "3,28E-09",
                    "module": "A5",
                    "scenario": null
                },
                {
                    "value": "7,74E-07",
                    "module": "C1",
                    "scenario": null
                },
                {
                    "value": "2,26E-06",
                    "module": "C2",
                    "scenario": null
                },
                {
                    "value": "1,15E-06",
                    "module": "C3",
                    "scenario": null
                },
                {
                    "value": "-9,39E-06",
                    "module": "D",
                    "scenario": null
                }
            ]
        },
        {
            "parameter": "EP-marine",
            "values": [
                {
                    "value": "7,64E-03",
                    "module": "A1-A3",
                    "scenario": null
                },
                {
                    "value": "6,49E-03",
                    "module": "A1",
                    "scenario": null
                },
                {
                    "value": "6,20E-04",
                    "module": "A2",
                    "scenario": null
                },
                {
                    "value": "5,31E-04",
                    "module": "A3",
                    "scenario": null
                },
                {
                    "value": "4,27E-06",
                    "module": "A5",
                    "scenario": null
                },
                {
                    "value": "2,02E-03",
                    "module": "C1",
                    "scenario": null
                },
                {
                    "value": "1,37E-03",
                    "module": "C2",
                    "scenario": null
                },
                {
                    "value": "2,22E-03",
                    "module": "C3",
                    "scenario": null
                },
                {
                    "value": "-1,64E-03",
                    "module": "D",
                    "scenario": null
                }
            ]
        },
        {
            "parameter": "EP-terrestrial",
            "values": [
                {
                    "value": "8,28E-02",
                    "module": "A1-A3",
                    "scenario": null
                },
                {
                    "value": "7,08E-02",
                    "module": "A1",
                    "scenario": null
                },
                {
                    "value": "6,83E-03",
                    "module": "A2",
                    "scenario": null
                },
                {
                    "value": "5,12E-03",
                    "module": "A3",
                    "scenario": null
                },
                {
                    "value": "1,24E-04",
                    "module": "A5",
                    "scenario": null
                },
                {
                    "value": "2,22E-02",
                    "module": "C1",
                    "scenario": null
                },
                {
                    "value": "1,53E-02",
                    "module": "C2",
                    "scenario": null
                },
                {
                    "value": "2,44E-02",
                    "module": "C3",
                    "scenario": null
                },
                {
                    "value": "-1,83E-02",
                    "module": "D",
                    "scenario": null
                }
            ]
        }
    ],
    "additional_environmental_impact": [
        {
            "parameter": "PM",
            "values": [
                {
                    "value": null,
                    "module": "A1-A3",
                    "scenario": null
                },
                {
                    "value": null,
                    "module": "A1",
                    "scenario": null
                },
                {
                    "value": null,
                    "module": "A2",
                    "scenario": null
                },
                {
                    "value": null,
                    "module": "A3",
                    "scenario": null
                },
                {
                    "value": null,
                    "module": "A5",
                    "scenario": null
                },
                {
                    "value": null,
                    "module": "C1",
                    "scenario": null
                },
                {
                    "value": null,
                    "module": "C2",
                    "scenario": null
                },
                {
                    "value": null,
                    "module": "C3",
                    "scenario": null
                },
                {
                    "value": null,
                    "module": "D",
                    "scenario": null
                }
            ]
        },
        {
            "parameter": "ETP-fw",
            "values": [
                {
                    "value": null,
                    "module": "A1-A3",
                    "scenario": null
                },
                {
                    "value": null,
                    "module": "A1",
                    "scenario": null
                },
                {
                    "value": null,
                    "module": "A2",
                    "scenario": null
                },
                {
                    "value": null,
                    "module": "A3",
                    "scenario": null
                },
                {
                    "value": null,
                    "module": "A5",
                    "scenario": null
                },
                {
                    "value": null,
                    "module": "C1",
                    "scenario": null
                },
                {
                    "value": null,
                    "module": "C2",
                    "scenario": null
                },
                {
                    "value": null,
                    "module": "C3",
                    "scenario": null
                },
                {
                    "value": null,
                    "module": "D",
                    "scenario": null
                }
            ]
        },
        {
            "parameter": "HTP-c",
            "values": [
                {
                    "value": null,
                    "module": "A1-A3",
                    "scenario": null
                },
                {
                    "value": null,
                    "module": "A1",
                    "scenario": null
                },
                {
                    "value": null,
                    "module": "A2",
                    "scenario": null
                },
                {
                    "value": null,
                    "module": "A3",
                    "scenario": null
                },
                {
                    "value": null,
                    "module": "A5",
                    "scenario": null
                },
                {
                    "value": null,
                    "module": "C1",
                    "scenario": null
                },
                {
                    "value": null,
                    "module": "C2",
                    "scenario": null
                },
                {
                    "value": null,
                    "module": "C3",
                    "scenario": null
                },
                {
                    "value": null,
                    "module": "D",
                    "scenario": null
                }
            ]
        },
        {
            "parameter": "HTP-nc",
            "values": [
                {
                    "value": null,
                    "module": "A1-A3",
                    "scenario": null
                },
                {
                    "value": null,
                    "module": "A1",
                    "scenario": null
                },
                {
                    "value": null,
                    "module": "A2",
                    "scenario": null
                },
                {
                    "value": null,
                    "module": "A3",
                    "scenario": null
                },
                {
                    "value": null,
                    "module": "A5",
                    "scenario": null
                },
                {
                    "value": null,
                    "module": "C1",
                    "scenario": null
                },
                {
                    "value": null,
                    "module": "C2",
                    "scenario": null
                },
                {
                    "value": null,
                    "module": "C3",
                    "scenario": null
                },
                {
                    "value": null,
                    "module": "D",
                    "scenario": null
                }
            ]
        },
        {
            "parameter": "SQP",
            "values": [
                {
                    "value": null,
                    "module": "A1-A3",
                    "scenario": null
                },
                {
                    "value": null,
                    "module": "A1",
                    "scenario": null
                },
                {
                    "value": null,
                    "module": "A2",
                    "scenario": null
                },
                {
                    "value": null,
                    "module": "A3",
                    "scenario": null
                },
                {
                    "value": null,
                    "module": "A5",
                    "scenario": null
                },
                {
                    "value": null,
                    "module": "C1",
                    "scenario": null
                },
                {
                    "value": null,
                    "module": "C2",
                    "scenario": null
                },
                {
                    "value": null,
                    "module": "C3",
                    "scenario": null
                },
                {
                    "value": null,
                    "module": "D",
                    "scenario": null
                }
            ]
        }
    ],
    "resource_use": [
        {
            "parameter": "PERE",
            "values": [
                {
                    "value": "3,67E+01",
                    "module": "A1-A3",
                    "scenario": null
                },
                {
                    "value": "1,01E+01",
                    "module": "A1",
                    "scenario": null
                },
                {
                    "value": "2,89E+00",
                    "module": "A2",
                    "scenario": null
                },
                {
                    "value": "2,37E+01",
                    "module": "A3",
                    "scenario": null
                },
                {
                    "value": "5,53E+00",
                    "module": "A5",
                    "scenario": null
                },
                {
                    "value": "2,75E-01",
                    "module": "C1",
                    "scenario": null
                },
                {
                    "value": "8,01E-01",
                    "module": "C2",
                    "scenario": null
                },
                {
                    "value": "7,60E-01",
                    "module": "C3",
                    "scenario": null
                },
                {
                    "value": "-1,48E+01",
                    "module": "D",
                    "scenario": null
                }
            ]
        },
        {
            "parameter": "PERM",
            "values": [
                {
                    "value": "5,52E+00",
                    "module": "A1-A3",
                    "scenario": null
                },
                {
                    "value": "5,52E+00",
                    "module": "A1",
                    "scenario": null
                },
                {
                    "value": "0,00E+00",
                    "module": "A2",
                    "scenario": null
                },
                {
                    "value": "0,00E+00",
                    "module": "A3",
                    "scenario": null
                },
                {
                    "value": "-5,52E+00",
                    "module": "A5",
                    "scenario": null
                },
                {
                    "value": "0,00E+00",
                    "module": "C1",
                    "scenario": null
                },
                {
                    "value": "0,00E+00",
                    "module": "C2",
                    "scenario": null
                },
                {
                    "value": "0,00E+00",
                    "module": "C3",
                    "scenario": null
                },
                {
                    "value": "0,00E+00",
                    "module": "D",
                    "scenario": null
                }
            ]
        },
        {
            "parameter": "PERT",
            "values": [
                {
                    "value": "4,22E+01",
                    "module": "A1-A3",
                    "scenario": null
                },
                {
                    "value": "1,56E+01",
                    "module": "A1",
                    "scenario": null
                },
                {
                    "value": "2,89E+00",
                    "module": "A2",
                    "scenario": null
                },
                {
                    "value": "2,37E+01",
                    "module": "A3",
                    "scenario": null
                },
                {
                    "value": "5,12E-03",
                    "module": "A5",
                    "scenario": null
                },
                {
                    "value": "2,75E-01",
                    "module": "C1",
                    "scenario": null
                },
                {
                    "value": "8,01E-01",
                    "module": "C2",
                    "scenario": null
                },
                {
                    "value": "7,60E-01",
                    "module": "C3",
                    "scenario": null
                },
                {
                    "value": "-1,48E+01",
                    "module": "D",
                    "scenario": null
                }
            ]
        },
        {
            "parameter": "PENRE",
            "values": [
                {
                    "value": "7,06E+01",
                    "module": "A1-A3",
                    "scenario": null
                },
                {
                    "value": "5,81E+01",
                    "module": "A1",
                    "scenario": null
                },
                {
                    "value": "9,09E+00",
                    "module": "A2",
                    "scenario": null
                },
                {
                    "value": "3,38E+00",
                    "module": "A3",
                    "scenario": null
                },
                {
                    "value": "2,04E+00",
                    "module": "A5",
                    "scenario": null
                },
                {
                    "value": "4,72E+00",
                    "module": "C1",
                    "scenario": null
                },
                {
                    "value": "1,38E+01",
                    "module": "C2",
                    "scenario": null
                },
                {
                    "value": "9,04E+00",
                    "module": "C3",
                    "scenario": null
                },
                {
                    "value": "-3,27E+01",
                    "module": "D",
                    "scenario": null
                }
            ]
        },
        {
            "parameter": "PENRM",
            "values": [
                {
                    "value": "2,01E+00",
                    "module": "A1-A3",
                    "scenario": null
                },
                {
                    "value": "2,01E+00",
                    "module": "A1",
                    "scenario": null
                },
                {
                    "value": "0,00E+00",
                    "module": "A2",
                    "scenario": null
                },
                {
                    "value": "0,00E+00",
                    "module": "A3",
                    "scenario": null
                },
                {
                    "value": "-2,01E+00",
                    "module": "A5",
                    "scenario": null
                },
                {
                    "value": "0,00E+00",
                    "module": "C1",
                    "scenario": null
                },
                {
                    "value": "0,00E+00",
                    "module": "C2",
                    "scenario": null
                },
                {
                    "value": "0,00E+00",
                    "module": "C3",
                    "scenario": null
                },
                {
                    "value": "0,00E+00",
                    "module": "D",
                    "scenario": null
                }
            ]
        },
        {
            "parameter": "PENRT",
            "values": [
                {
                    "value": "7,26E+01",
                    "module": "A1-A3",
                    "scenario": null
                },
                {
                    "value": "6,01E+01",
                    "module": "A1",
                    "scenario": null
                },
                {
                    "value": "9,09E+00",
                    "module": "A2",
                    "scenario": null
                },
                {
                    "value": "3,38E+00",
                    "module": "A3",
                    "scenario": null
                },
                {
                    "value": "2,68E-02",
                    "module": "A5",
                    "scenario": null
                },
                {
                    "value": "4,72E+00",
                    "module": "C1",
                    "scenario": null
                },
                {
                    "value": "1,38E+01",
                    "module": "C2",
                    "scenario": null
                },
                {
                    "value": "9,04E+00",
                    "module": "C3",
                    "scenario": null
                },
                {
                    "value": "-3,27E+01",
                    "module": "D",
                    "scenario": null
                }
            ]
        },
        {
            "parameter": "SM",
            "values": [
                {
                    "value": "8,88E+01",
                    "module": "A1-A3",
                    "scenario": null
                },
                {
                    "value": "8,88E+01",
                    "module": "A1",
                    "scenario": null
                },
                {
                    "value": "0,00E+00",
                    "module": "A2",
                    "scenario": null
                },
                {
                    "value": "0,00E+00",
                    "module": "A3",
                    "scenario": null
                },
                {
                    "value": "0,00E+00",
                    "module": "A5",
                    "scenario": null
                },
                {
                    "value": "0,00E+00",
                    "module": "C1",
                    "scenario": null
                },
                {
                    "value": "0,00E+00",
                    "module": "C2",
                    "scenario": null
                },
                {
                    "value": "0,00E+00",
                    "module": "C3",
                    "scenario": null
                },
                {
                    "value": "0,00E+00",
                    "module": "D",
                    "scenario": null
                }
            ]
        },
        {
            "parameter": "RSF",
            "values": [
                {
                    "value": "0,00E+00",
                    "module": "A1-A3",
                    "scenario": null
                },
                {
                    "value": "0,00E+00",
                    "module": "A1",
                    "scenario": null
                },
                {
                    "value": "0,00E+00",
                    "module": "A2",
                    "scenario": null
                },
                {
                    "value": "0,00E+00",
                    "module": "A3",
                    "scenario": null
                },
                {
                    "value": "0,00E+00",
                    "module": "A5",
                    "scenario": null
                },
                {
                    "value": "0,00E+00",
                    "module": "C1",
                    "scenario": null
                },
                {
                    "value": "0,00E+00",
                    "module": "C2",
                    "scenario": null
                },
                {
                    "value": "0,00E+00",
                    "module": "C3",
                    "scenario": null
                },
                {
                    "value": "0,00E+00",
                    "module": "D",
                    "scenario": null
                }
            ]
        },
        {
            "parameter": "NRSF",
            "values": [
                {
                    "value": "0,00E+00",
                    "module": "A1-A3",
                    "scenario": null
                },
                {
                    "value": "0,00E+00",
                    "module": "A1",
                    "scenario": null
                },
                {
                    "value": "0,00E+00",
                    "module": "A2",
                    "scenario": null
                },
                {
                    "value": "0,00E+00",
                    "module": "A3",
                    "scenario": null
                },
                {
                    "value": "0,00E+00",
                    "module": "A5",
                    "scenario": null
                },
                {
                    "value": "0,00E+00",
                    "module": "C1",
                    "scenario": null
                },
                {
                    "value": "0,00E+00",
                    "module": "C2",
                    "scenario": null
                },
                {
                    "value": "0,00E+00",
                    "module": "C3",
                    "scenario": null
                },
                {
                    "value": "0,00E+00",
                    "module": "D",
                    "scenario": null
                }
            ]
        },
        {
            "parameter": "FW",
            "values": [
                {
                    "value": "3,22E-02",
                    "module": "A1-A3",
                    "scenario": null
                },
                {
                    "value": "2,63E-02",
                    "module": "A1",
                    "scenario": null
                },
                {
                    "value": "1,66E-03",
                    "module": "A2",
                    "scenario": null
                },
                {
                    "value": "4,23E-03",
                    "module": "A3",
                    "scenario": null
                },
                {
                    "value": "3,71E-04",
                    "module": "A5",
                    "scenario": null
                },
                {
                    "value": "2,46E-04",
                    "module": "C1",
                    "scenario": null
                },
                {
                    "value": "7,18E-04",
                    "module": "C2",
                    "scenario": null
                },
                {
                    "value": "2,36E-03",
                    "module": "C3",
                    "scenario": null
                },
                {
                    "value": "-1,70E-02",
                    "module": "D",
                    "scenario": null
                }
            ]
        }
    ],
    "end_of_life_waste": [
        {
            "parameter": "HWD",
            "values": [
                {
                    "value": "9,84E-05",
                    "module": "A1-A3",
                    "scenario": null
                },
                {
                    "value": "9,83E-05",
                    "module": "A1",
                    "scenario": null
                },
                {
                    "value": "1,72E-07",
                    "module": "A2",
                    "scenario": null
                },
                {
                    "value": "1,58E-08",
                    "module": "A3",
                    "scenario": null
                },
                {
                    "value": "2,09E-11",
                    "module": "A5",
                    "scenario": null
                },
                {
                    "value": "1,76E-07",
                    "module": "C1",
                    "scenario": null
                },
                {
                    "value": "5,14E-07",
                    "module": "C2",
                    "scenario": null
                },
                {
                    "value": "1,90E-07",
                    "module": "C3",
                    "scenario": null
                },
                {
                    "value": "-2,45E-07",
                    "module": "D",
                    "scenario": null
                }
            ]
        },
        {
            "parameter": "NHWD",
            "values": [
                {
                    "value": "1,94E+00",
                    "module": "A1-A3",
                    "scenario": null
                },
                {
                    "value": "1,92E+00",
                    "module": "A1",
                    "scenario": null
                },
                {
                    "value": "4,31E-03",
                    "module": "A2",
                    "scenario": null
                },
                {
                    "value": "1,48E-02",
                    "module": "A3",
                    "scenario": null
                },
                {
                    "value": "6,96E-04",
                    "module": "A5",
                    "scenario": null
                },
                {
                    "value": "8,29E-04",
                    "module": "C1",
                    "scenario": null
                },
                {
                    "value": "2,42E-03",
                    "module": "C2",
                    "scenario": null
                },
                {
                    "value": "2,72E-03",
                    "module": "C3",
                    "scenario": null
                },
                {
                    "value": "-2,11E-02",
                    "module": "D",
                    "scenario": null
                }
            ]
        },
        {
            "parameter": "RWD",
            "values": [
                {
                    "value": "2,69E-03",
                    "module": "A1-A3",
                    "scenario": null
                },
                {
                    "value": "2,27E-03",
                    "module": "A1",
                    "scenario": null
                },
                {
                    "value": "3,86E-04",
                    "module": "A2",
                    "scenario": null
                },
                {
                    "value": "3,11E-05",
                    "module": "A3",
                    "scenario": null
                },
                {
                    "value": "7,42E-07",
                    "module": "A5",
                    "scenario": null
                },
                {
                    "value": "4,97E-06",
                    "module": "C1",
                    "scenario": null
                },
                {
                    "value": "1,45E-05",
                    "module": "C2",
                    "scenario": null
                },
                {
                    "value": "7,26E-05",
                    "module": "C3",
                    "scenario": null
                },
                {
                    "value": "-2,12E-03",
                    "module": "D",
                    "scenario": null
                }
            ]
        }
    ],
    "end_of_life_flow": [
        {
            "parameter": "CRU",
            "values": [
                {
                    "value": "0,00E+00",
                    "module": "A1-A3",
                    "scenario": null
                },
                {
                    "value": "0,00E+00",
                    "module": "A1",
                    "scenario": null
                },
                {
                    "value": "0,00E+00",
                    "module": "A2",
                    "scenario": null
                },
                {
                    "value": "0,00E+00",
                    "module": "A3",
                    "scenario": null
                },
                {
                    "value": "0,00E+00",
                    "module": "A5",
                    "scenario": null
                },
                {
                    "value": "0,00E+00",
                    "module": "C1",
                    "scenario": null
                },
                {
                    "value": "0,00E+00",
                    "module": "C2",
                    "scenario": null
                },
                {
                    "value": "0,00E+00",
                    "module": "C3",
                    "scenario": null
                },
                {
                    "value": "0,00E+00",
                    "module": "D",
                    "scenario": null
                }
            ]
        },
        {
            "parameter": "MFR",
            "values": [
                {
                    "value": "0,00E+00",
                    "module": "A1-A3",
                    "scenario": null
                },
                {
                    "value": "0,00E+00",
                    "module": "A1",
                    "scenario": null
                },
                {
                    "value": "0,00E+00",
                    "module": "A2",
                    "scenario": null
                },
                {
                    "value": "0,00E+00",
                    "module": "A3",
                    "scenario": null
                },
                {
                    "value": "0,00E+00",
                    "module": "A5",
                    "scenario": null
                },
                {
                    "value": "0,00E+00",
                    "module": "C1",
                    "scenario": null
                },
                {
                    "value": "0,00E+00",
                    "module": "C2",
                    "scenario": null
                },
                {
                    "value": "1,75E+02",
                    "module": "C3",
                    "scenario": null
                },
                {
                    "value": "0,00E+00",
                    "module": "D",
                    "scenario": null
                }
            ]
        },
        {
            "parameter": "MER",
            "values": [
                {
                    "value": "0,00E+00",
                    "module": "A1-A3",
                    "scenario": null
                },
                {
                    "value": "0,00E+00",
                    "module": "A1",
                    "scenario": null
                },
                {
                    "value": "0,00E+00",
                    "module": "A2",
                    "scenario": null
                },
                {
                    "value": "0,00E+00",
                    "module": "A3",
                    "scenario": null
                },
                {
                    "value": "0,00E+00",
                    "module": "A5",
                    "scenario": null
                },
                {
                    "value": "0,00E+00",
                    "module": "C1",
                    "scenario": null
                },
                {
                    "value": "0,00E+00",
                    "module": "C2",
                    "scenario": null
                },
                {
                    "value": "0,00E+00",
                    "module": "C3",
                    "scenario": null
                },
                {
                    "value": "0,00E+00",
                    "module": "D",
                    "scenario": null
                }
            ]
        },
        {
            "parameter": "EEE",
            "values": [
                {
                    "value": "0,00E+00",
                    "module": "A1-A3",
                    "scenario": null
                },
                {
                    "value": "0,00E+00",
                    "module": "A1",
                    "scenario": null
                },
                {
                    "value": "0,00E+00",
                    "module": "A2",
                    "scenario": null
                },
                {
                    "value": "0,00E+00",
                    "module": "A3",
                    "scenario": null
                },
                {
                    "value": "3,14E-01",
                    "module": "A5",
                    "scenario": null
                },
                {
                    "value": "0,00E+00",
                    "module": "C1",
                    "scenario": null
                },
                {
                    "value": "0,00E+00",
                    "module": "C2",
                    "scenario": null
                },
                {
                    "value": "0,00E+00",
                    "module": "C3",
                    "scenario": null
                },
                {
                    "value": "0,00E+00",
                    "module": "D",
                    "scenario": null
                }
            ]
        },
        {
            "parameter": "EET",
            "values": [
                {
                    "value": "0,00E+00",
                    "module": "A1-A3",
                    "scenario": null
                },
                {
                    "value": "0,00E+00",
                    "module": "A1",
                    "scenario": null
                },
                {
                    "value": "0,00E+00",
                    "module": "A2",
                    "scenario": null
                },
                {
                    "value": "0,00E+00",
                    "module": "A3",
                    "scenario": null
                },
                {
                    "value": "7,22E-01",
                    "module": "A5",
                    "scenario": null
                },
                {
                    "value": "0,00E+00",
                    "module": "C1",
                    "scenario": null
                },
                {
                    "value": "0,00E+00",
                    "module": "C2",
                    "scenario": null
                },
                {
                    "value": "0,00E+00",
                    "module": "C3",
                    "scenario": null
                },
                {
                    "value": "0,00E+00",
                    "module": "D",
                    "scenario": null
                }
            ]
        }
    ]
}