{
    "product_name": "Kooltherm\u00ae K3",
    "epd_id": "EPD-KSI-20230322-CBA1-EN",
    "declared_unit": {
        "unit": "m2",
        "amount": 1.0
    },
    "compliance": [
        "DIN EN 15804+A2",
        "ISO 14025"
    ],
    "producer_name": "Kingspan Insulation",
    "environmental_impact": [
        {
            "parameter": "GWP-total",
            "values": [
                {
                    "value": "5,56E+00",
                    "module": "A1-A3",
                    "scenario": null
                },
                {
                    "value": "2,47E-02",
                    "module": "A4",
                    "scenario": null
                },
                {
                    "value": "1,50E-01",
                    "module": "A5",
                    "scenario": null
                },
                {
                    "value": "1,89E-03",
                    "module": "C1",
                    "scenario": null
                },
                {
                    "value": "1,24E-02",
                    "module": "C2",
                    "scenario": null
                },
                {
                    "value": "6,43E+00",
                    "module": "C3",
                    "scenario": null
                },
                {
                    "value": "0,00E+00",
                    "module": "C4",
                    "scenario": null
                },
                {
                    "value": "-2,54E+00",
                    "module": "D",
                    "scenario": null
                }
            ]
        },
        {
            "parameter": "GWP-fossil",
            "values": [
                {
                    "value": "5,54E+00",
                    "module": "A1-A3",
                    "scenario": null
                },
                {
                    "value": "2,46E-02",
                    "module": "A4",
                    "scenario": null
                },
                {
                    "value": "1,50E-01",
                    "module": "A5",
                    "scenario": null
                },
                {
                    "value": "1,88E-03",
                    "module": "C1",
                    "scenario": null
                },
                {
                    "value": "1,23E-02",
                    "module": "C2",
                    "scenario": null
                },
                {
                    "value": "6,43E+00",
                    "module": "C3",
                    "scenario": null
                },
                {
                    "value": "0,00E+00",
                    "module": "C4",
                    "scenario": null
                },
                {
                    "value": "-2,52E+00",
                    "module": "D",
                    "scenario": null
                }
            ]
        },
        {
            "parameter": "GWP-biogenic",
            "values": [
                {
                    "value": "-3,84E-02",
                    "module": "A1-A3",
                    "scenario": null
                },
                {
                    "value": "-3,41E-05",
                    "module": "A4",
                    "scenario": null
                },
                {
                    "value": "8,17E-06",
                    "module": "A5",
                    "scenario": null
                },
                {
                    "value": "2,52E-06",
                    "module": "C1",
                    "scenario": null
                },
                {
                    "value": "-1,70E-05",
                    "module": "C2",
                    "scenario": null
                },
                {
                    "value": "4,37E-04",
                    "module": "C3",
                    "scenario": null
                },
                {
                    "value": "0,00E+00",
                    "module": "C4",
                    "scenario": null
                },
                {
                    "value": "-1,29E-02",
                    "module": "D",
                    "scenario": null
                }
            ]
        },
        {
            "parameter": "GWP-luluc",
            "values": [
                {
                    "value": "6,38E-02",
                    "module": "A1-A3",
                    "scenario": null
                },
                {
                    "value": "1,37E-04",
                    "module": "A4",
                    "scenario": null
                },
                {
                    "value": "1,77E-06",
                    "module": "A5",
                    "scenario": null
                },
                {
                    "value": "2,32E-08",
                    "module": "C1",
                    "scenario": null
                },
                {
                    "value": "6,87E-05",
                    "module": "C2",
                    "scenario": null
                },
                {
                    "value": "1,14E-05",
                    "module": "C3",
                    "scenario": null
                },
                {
                    "value": "0,00E+00",
                    "module": "C4",
                    "scenario": null
                },
                {
                    "value": "-2,78E-04",
                    "module": "D",
                    "scenario": null
                }
            ]
        },
        {
            "parameter": "ODP",
            "values": [
                {
                    "value": "1,14E-08",
                    "module": "A1-A3",
                    "scenario": null
                },
                {
                    "value": "1,48E-15",
                    "module": "A4",
                    "scenario": null
                },
                {
                    "value": "2,66E-14",
                    "module": "A5",
                    "scenario": null
                },
                {
                    "value": "1,16E-16",
                    "module": "C1",
                    "scenario": null
                },
                {
                    "value": "7,39E-16",
                    "module": "C2",
                    "scenario": null
                },
                {
                    "value": "4,70E-13",
                    "module": "C3",
                    "scenario": null
                },
                {
                    "value": "0,00E+00",
                    "module": "C4",
                    "scenario": null
                },
                {
                    "value": "-1,71E-11",
                    "module": "D",
                    "scenario": null
                }
            ]
        },
        {
            "parameter": "AP",
            "values": [
                {
                    "value": "1,13E-02",
                    "module": "A1-A3",
                    "scenario": null
                },
                {
                    "value": "2,54E-05",
                    "module": "A4",
                    "scenario": null
                },
                {
                    "value": "1,86E-05",
                    "module": "A5",
                    "scenario": null
                },
                {
                    "value": "8,75E-06",
                    "module": "C1",
                    "scenario": null
                },
                {
                    "value": "1,27E-05",
                    "module": "C2",
                    "scenario": null
                },
                {
                    "value": "3,79E-03",
                    "module": "C3",
                    "scenario": null
                },
                {
                    "value": "0,00E+00",
                    "module": "C4",
                    "scenario": null
                },
                {
                    "value": "-3,33E-03",
                    "module": "D",
                    "scenario": null
                }
            ]
        },
        {
            "parameter": "POCP",
            "values": [
                {
                    "value": "1,66E-02",
                    "module": "A1-A3",
                    "scenario": null
                },
                {
                    "value": "2,24E-05",
                    "module": "A4",
                    "scenario": null
                },
                {
                    "value": "1,44E-05",
                    "module": "A5",
                    "scenario": null
                },
                {
                    "value": "1,18E-05",
                    "module": "C1",
                    "scenario": null
                },
                {
                    "value": "1,12E-05",
                    "module": "C2",
                    "scenario": null
                },
                {
                    "value": "4,71E-03",
                    "module": "C3",
                    "scenario": null
                },
                {
                    "value": "0,00E+00",
                    "module": "C4",
                    "scenario": null
                },
                {
                    "value": "-2,52E-03",
                    "module": "D",
                    "scenario": null
                }
            ]
        },
        {
            "parameter": "ADPE",
            "values": [
                {
                    "value": "5,76E-06",
                    "module": "A1-A3",
                    "scenario": null
                },
                {
                    "value": "2,06E-09",
                    "module": "A4",
                    "scenario": null
                },
                {
                    "value": "6,50E-10",
                    "module": "A5",
                    "scenario": null
                },
                {
                    "value": "7,71E-11",
                    "module": "C1",
                    "scenario": null
                },
                {
                    "value": "1,03E-09",
                    "module": "C2",
                    "scenario": null
                },
                {
                    "value": "1,30E-08",
                    "module": "C3",
                    "scenario": null
                },
                {
                    "value": "0,00E+00",
                    "module": "C4",
                    "scenario": null
                },
                {
                    "value": "-3,82E-07",
                    "module": "D",
                    "scenario": null
                }
            ]
        },
        {
            "parameter": "ADPF",
            "values": [
                {
                    "value": "1,61E+02",
                    "module": "A1-A3",
                    "scenario": null
                },
                {
                    "value": "3,29E-01",
                    "module": "A4",
                    "scenario": null
                },
                {
                    "value": "5,52E-02",
                    "module": "A5",
                    "scenario": null
                },
                {
                    "value": "2,55E-02",
                    "module": "C1",
                    "scenario": null
                },
                {
                    "value": "1,65E-01",
                    "module": "C2",
                    "scenario": null
                },
                {
                    "value": "1,66E+00",
                    "module": "C3",
                    "scenario": null
                },
                {
                    "value": "0,00E+00",
                    "module": "C4",
                    "scenario": null
                },
                {
                    "value": "-4,29E+01",
                    "module": "D",
                    "scenario": null
                }
            ]
        },
        {
            "parameter": "WDP",
            "values": [
                {
                    "value": "8,79E-01",
                    "module": "A1-A3",
                    "scenario": null
                },
                {
                    "value": "2,21E-04",
                    "module": "A4",
                    "scenario": null
                },
                {
                    "value": "1,42E-02",
                    "module": "A5",
                    "scenario": null
                },
                {
                    "value": "3,50E-06",
                    "module": "C1",
                    "scenario": null
                },
                {
                    "value": "1,11E-04",
                    "module": "C2",
                    "scenario": null
                },
                {
                    "value": "6,33E-01",
                    "module": "C3",
                    "scenario": null
                },
                {
                    "value": "0,00E+00",
                    "module": "C4",
                    "scenario": null
                },
                {
                    "value": "-2,70E-01",
                    "module": "D",
                    "scenario": null
                }
            ]
        },
        {
            "parameter": "EP-freshwater",
            "values": [
                {
                    "value": "1,87E-05",
                    "module": "A1-A3",
                    "scenario": null
                },
                {
                    "value": "7,36E-08",
                    "module": "A4",
                    "scenario": null
                },
                {
                    "value": "6,73E-09",
                    "module": "A5",
                    "scenario": null
                },
                {
                    "value": "3,80E-10",
                    "module": "C1",
                    "scenario": null
                },
                {
                    "value": "3,68E-08",
                    "module": "C2",
                    "scenario": null
                },
                {
                    "value": "1,27E-07",
                    "module": "C3",
                    "scenario": null
                },
                {
                    "value": "0,00E+00",
                    "module": "C4",
                    "scenario": null
                },
                {
                    "value": "-3,48E-06",
                    "module": "D",
                    "scenario": null
                }
            ]
        },
        {
            "parameter": "EP-marine",
            "values": [
                {
                    "value": "3,18E-03",
                    "module": "A1-A3",
                    "scenario": null
                },
                {
                    "value": "8,31E-06",
                    "module": "A4",
                    "scenario": null
                },
                {
                    "value": "5,00E-06",
                    "module": "A5",
                    "scenario": null
                },
                {
                    "value": "4,17E-06",
                    "module": "C1",
                    "scenario": null
                },
                {
                    "value": "4,16E-06",
                    "module": "C2",
                    "scenario": null
                },
                {
                    "value": "1,84E-03",
                    "module": "C3",
                    "scenario": null
                },
                {
                    "value": "0,00E+00",
                    "module": "C4",
                    "scenario": null
                },
                {
                    "value": "-9,01E-04",
                    "module": "D",
                    "scenario": null
                }
            ]
        },
        {
            "parameter": "EP-terrestrial",
            "values": [
                {
                    "value": "3,16E-02",
                    "module": "A1-A3",
                    "scenario": null
                },
                {
                    "value": "9,89E-05",
                    "module": "A4",
                    "scenario": null
                },
                {
                    "value": "8,48E-05",
                    "module": "A5",
                    "scenario": null
                },
                {
                    "value": "4,57E-05",
                    "module": "C1",
                    "scenario": null
                },
                {
                    "value": "4,95E-05",
                    "module": "C2",
                    "scenario": null
                },
                {
                    "value": "2,11E-02",
                    "module": "C3",
                    "scenario": null
                },
                {
                    "value": "0,00E+00",
                    "module": "C4",
                    "scenario": null
                },
                {
                    "value": "-9,65E-03",
                    "module": "D",
                    "scenario": null
                }
            ]
        }
    ],
    "additional_environmental_impact": [
        {
            "parameter": "PM",
            "values": [
                {
                    "value": "1,16E-07",
                    "module": "A1-A3",
                    "scenario": null
                },
                {
                    "value": "1,47E-10",
                    "module": "A4",
                    "scenario": null
                },
                {
                    "value": "2,27E-10",
                    "module": "A5",
                    "scenario": null
                },
                {
                    "value": "9,91E-11",
                    "module": "C1",
                    "scenario": null
                },
                {
                    "value": "7,33E-11",
                    "module": "C2",
                    "scenario": null
                },
                {
                    "value": "1,05E-08",
                    "module": "C3",
                    "scenario": null
                },
                {
                    "value": "0,00E+00",
                    "module": "C4",
                    "scenario": null
                },
                {
                    "value": "-2,75E-08",
                    "module": "D",
                    "scenario": null
                }
            ]
        },
        {
            "parameter": "ETP-fw",
            "values": [
                {
                    "value": "5,98E+01",
                    "module": "A1-A3",
                    "scenario": null
                },
                {
                    "value": "2,29E-01",
                    "module": "A4",
                    "scenario": null
                },
                {
                    "value": "3,95E-02",
                    "module": "A5",
                    "scenario": null
                },
                {
                    "value": "1,77E-02",
                    "module": "C1",
                    "scenario": null
                },
                {
                    "value": "1,14E-01",
                    "module": "C2",
                    "scenario": null
                },
                {
                    "value": "5,66E-01",
                    "module": "C3",
                    "scenario": null
                },
                {
                    "value": "0,00E+00",
                    "module": "C4",
                    "scenario": null
                },
                {
                    "value": "-9,45E+00",
                    "module": "D",
                    "scenario": null
                }
            ]
        },
        {
            "parameter": "HTP-c",
            "values": [
                {
                    "value": "2,73E-09",
                    "module": "A1-A3",
                    "scenario": null
                },
                {
                    "value": "4,61E-12",
                    "module": "A4",
                    "scenario": null
                },
                {
                    "value": "2,22E-12",
                    "module": "A5",
                    "scenario": null
                },
                {
                    "value": "3,28E-13",
                    "module": "C1",
                    "scenario": null
                },
                {
                    "value": "2,31E-12",
                    "module": "C2",
                    "scenario": null
                },
                {
                    "value": "4,28E-11",
                    "module": "C3",
                    "scenario": null
                },
                {
                    "value": "0,00E+00",
                    "module": "C4",
                    "scenario": null
                },
                {
                    "value": "-4,33E-10",
                    "module": "D",
                    "scenario": null
                }
            ]
        },
        {
            "parameter": "HTP-nc",
            "values": [
                {
                    "value": "8,59E-08",
                    "module": "A1-A3",
                    "scenario": null
                },
                {
                    "value": "2,39E-10",
                    "module": "A4",
                    "scenario": null
                },
                {
                    "value": "2,24E-10",
                    "module": "A5",
                    "scenario": null
                },
                {
                    "value": "1,66E-11",
                    "module": "C1",
                    "scenario": null
                },
                {
                    "value": "1,20E-10",
                    "module": "C2",
                    "scenario": null
                },
                {
                    "value": "1,55E-09",
                    "module": "C3",
                    "scenario": null
                },
                {
                    "value": "0,00E+00",
                    "module": "C4",
                    "scenario": null
                },
                {
                    "value": "-1,66E-08",
                    "module": "D",
                    "scenario": null
                }
            ]
        },
        {
            "parameter": "SQP",
            "values": [
                {
                    "value": "1,08E+01",
                    "module": "A1-A3",
                    "scenario": null
                },
                {
                    "value": "1,13E-01",
                    "module": "A4",
                    "scenario": null
                },
                {
                    "value": "1,41E-02",
                    "module": "A5",
                    "scenario": null
                },
                {
                    "value": "7,03E-05",
                    "module": "C1",
                    "scenario": null
                },
                {
                    "value": "5,67E-02",
                    "module": "C2",
                    "scenario": null
                },
                {
                    "value": "3,47E-01",
                    "module": "C3",
                    "scenario": null
                },
                {
                    "value": "0,00E+00",
                    "module": "C4",
                    "scenario": null
                },
                {
                    "value": "-7,68E+00",
                    "module": "D",
                    "scenario": null
                }
            ]
        }
    ],
    "resource_use": [
        {
            "parameter": "PERE",
            "values": [
                {
                    "value": "2,06E+01",
                    "module": "A1-A3",
                    "scenario": null
                },
                {
                    "value": "1,87E-02",
                    "module": "A4",
                    "scenario": null
                },
                {
                    "value": "1,42E-02",
                    "module": "A5",
                    "scenario": null
                },
                {
                    "value": "9,63E-05",
                    "module": "C1",
                    "scenario": null
                },
                {
                    "value": "9,36E-03",
                    "module": "C2",
                    "scenario": null
                },
                {
                    "value": "2,89E-01",
                    "module": "C3",
                    "scenario": null
                },
                {
                    "value": "0,00E+00",
                    "module": "C4",
                    "scenario": null
                },
                {
                    "value": "-1,18E+01",
                    "module": "D",
                    "scenario": null
                }
            ]
        },
        {
            "parameter": "PERM",
            "values": [
                {
                    "value": "0,00E+00",
                    "module": "A1-A3",
                    "scenario": null
                },
                {
                    "value": "0,00E+00",
                    "module": "A4",
                    "scenario": null
                },
                {
                    "value": "0,00E+00",
                    "module": "A5",
                    "scenario": null
                },
                {
                    "value": "0,00E+00",
                    "module": "C1",
                    "scenario": null
                },
                {
                    "value": "0,00E+00",
                    "module": "C2",
                    "scenario": null
                },
                {
                    "value": "0,00E+00",
                    "module": "C3",
                    "scenario": null
                },
                {
                    "value": "0,00E+00",
                    "module": "C4",
                    "scenario": null
                },
                {
                    "value": "0,00E+00",
                    "module": "D",
                    "scenario": null
                }
            ]
        },
        {
            "parameter": "PERT",
            "values": [
                {
                    "value": "2,06E+01",
                    "module": "A1-A3",
                    "scenario": null
                },
                {
                    "value": "1,87E-02",
                    "module": "A4",
                    "scenario": null
                },
                {
                    "value": "1,42E-02",
                    "module": "A5",
                    "scenario": null
                },
                {
                    "value": "9,63E-05",
                    "module": "C1",
                    "scenario": null
                },
                {
                    "value": "9,36E-03",
                    "module": "C2",
                    "scenario": null
                },
                {
                    "value": "2,89E-01",
                    "module": "C3",
                    "scenario": null
                },
                {
                    "value": "0,00E+00",
                    "module": "C4",
                    "scenario": null
                },
                {
                    "value": "-1,18E+01",
                    "module": "D",
                    "scenario": null
                }
            ]
        },
        {
            "parameter": "PENRE",
            "values": [
                {
                    "value": "7,88E+01",
                    "module": "A1-A3",
                    "scenario": null
                },
                {
                    "value": "3,30E-01",
                    "module": "A4",
                    "scenario": null
                },
                {
                    "value": "2,60E+00",
                    "module": "A5",
                    "scenario": null
                },
                {
                    "value": "2,55E-02",
                    "module": "C1",
                    "scenario": null
                },
                {
                    "value": "1,65E-01",
                    "module": "C2",
                    "scenario": null
                },
                {
                    "value": "8,19E+01",
                    "module": "C3",
                    "scenario": null
                },
                {
                    "value": "0,00E+00",
                    "module": "C4",
                    "scenario": null
                },
                {
                    "value": "-4,29E+01",
                    "module": "D",
                    "scenario": null
                }
            ]
        },
        {
            "parameter": "PENRM",
            "values": [
                {
                    "value": "8,27E+01",
                    "module": "A1-A3",
                    "scenario": null
                },
                {
                    "value": "0,00E+00",
                    "module": "A4",
                    "scenario": null
                },
                {
                    "value": "-2,55E+00",
                    "module": "A5",
                    "scenario": null
                },
                {
                    "value": "0,00E+00",
                    "module": "C1",
                    "scenario": null
                },
                {
                    "value": "0,00E+00",
                    "module": "C2",
                    "scenario": null
                },
                {
                    "value": "-8,02E+01",
                    "module": "C3",
                    "scenario": null
                },
                {
                    "value": "0,00E+00",
                    "module": "C4",
                    "scenario": null
                },
                {
                    "value": "0,00E+00",
                    "module": "D",
                    "scenario": null
                }
            ]
        },
        {
            "parameter": "PENRT",
            "values": [
                {
                    "value": "1,62E+02",
                    "module": "A1-A3",
                    "scenario": null
                },
                {
                    "value": "3,30E-01",
                    "module": "A4",
                    "scenario": null
                },
                {
                    "value": "5,53E-02",
                    "module": "A5",
                    "scenario": null
                },
                {
                    "value": "2,55E-02",
                    "module": "C1",
                    "scenario": null
                },
                {
                    "value": "1,65E-01",
                    "module": "C2",
                    "scenario": null
                },
                {
                    "value": "1,66E+00",
                    "module": "C3",
                    "scenario": null
                },
                {
                    "value": "0,00E+00",
                    "module": "C4",
                    "scenario": null
                },
                {
                    "value": "-4,29E+01",
                    "module": "D",
                    "scenario": null
                }
            ]
        },
        {
            "parameter": "SM",
            "values": [
                {
                    "value": "0,00E+00",
                    "module": "A1-A3",
                    "scenario": null
                },
                {
                    "value": "0,00E+00",
                    "module": "A4",
                    "scenario": null
                },
                {
                    "value": "0,00E+00",
                    "module": "A5",
                    "scenario": null
                },
                {
                    "value": "0,00E+00",
                    "module": "C1",
                    "scenario": null
                },
                {
                    "value": "0,00E+00",
                    "module": "C2",
                    "scenario": null
                },
                {
                    "value": "0,00E+00",
                    "module": "C3",
                    "scenario": null
                },
                {
                    "value": "0,00E+00",
                    "module": "C4",
                    "scenario": null
                },
                {
                    "value": "0,00E+00",
                    "module": "D",
                    "scenario": null
                }
            ]
        },
        {
            "parameter": "RSF",
            "values": [
                {
                    "value": "0,00E+00",
                    "module": "A1-A3",
                    "scenario": null
                },
                {
                    "value": "0,00E+00",
                    "module": "A4",
                    "scenario": null
                },
                {
                    "value": "0,00E+00",
                    "module": "A5",
                    "scenario": null
                },
                {
                    "value": "0,00E+00",
                    "module": "C1",
                    "scenario": null
                },
                {
                    "value": "0,00E+00",
                    "module": "C2",
                    "scenario": null
                },
                {
                    "value": "0,00E+00",
                    "module": "C3",
                    "scenario": null
                },
                {
                    "value": "0,00E+00",
                    "module": "C4",
                    "scenario": null
                },
                {
                    "value": "0,00E+00",
                    "module": "D",
                    "scenario": null
                }
            ]
        },
        {
            "parameter": "NRSF",
            "values": [
                {
                    "value": "0,00E+00",
                    "module": "A1-A3",
                    "scenario": null
                },
                {
                    "value": "0,00E+00",
                    "module": "A4",
                    "scenario": null
                },
                {
                    "value": "0,00E+00",
                    "module": "A5",
                    "scenario": null
                },
                {
                    "value": "0,00E+00",
                    "module": "C1",
                    "scenario": null
                },
                {
                    "value": "0,00E+00",
                    "module": "C2",
                    "scenario": null
                },
                {
                    "value": "0,00E+00",
                    "module": "C3",
                    "scenario": null
                },
                {
                    "value": "0,00E+00",
                    "module": "C4",
                    "scenario": null
                },
                {
                    "value": "0,00E+00",
                    "module": "D",
                    "scenario": null
                }
            ]
        },
        {
            "parameter": "FW",
            "values": [
                {
                    "value": "3,50E-02",
                    "module": "A1-A3",
                    "scenario": null
                },
                {
                    "value": "2,12E-05",
                    "module": "A4",
                    "scenario": null
                },
                {
                    "value": "3,37E-04",
                    "module": "A5",
                    "scenario": null
                },
                {
                    "value": "1,45E-07",
                    "module": "C1",
                    "scenario": null
                },
                {
                    "value": "1,06E-05",
                    "module": "C2",
                    "scenario": null
                },
                {
                    "value": "1,49E-02",
                    "module": "C3",
                    "scenario": null
                },
                {
                    "value": "0,00E+00",
                    "module": "C4",
                    "scenario": null
                },
                {
                    "value": "-1,14E-02",
                    "module": "D",
                    "scenario": null
                }
            ]
        }
    ],
    "end_of_life_waste": [
        {
            "parameter": "HWD",
            "values": [
                {
                    "value": "7,65E-05",
                    "module": "A1-A3",
                    "scenario": null
                },
                {
                    "value": "1,58E-12",
                    "module": "A4",
                    "scenario": null
                },
                {
                    "value": "4,60E-12",
                    "module": "A5",
                    "scenario": null
                },
                {
                    "value": "8,44E-14",
                    "module": "C1",
                    "scenario": null
                },
                {
                    "value": "7,91E-13",
                    "module": "C2",
                    "scenario": null
                },
                {
                    "value": "2,29E-10",
                    "module": "C3",
                    "scenario": null
                },
                {
                    "value": "0,00E+00",
                    "module": "C4",
                    "scenario": null
                },
                {
                    "value": "-5,81E-09",
                    "module": "D",
                    "scenario": null
                }
            ]
        },
        {
            "parameter": "NHWD",
            "values": [
                {
                    "value": "8,67E-02",
                    "module": "A1-A3",
                    "scenario": null
                },
                {
                    "value": "4,73E-05",
                    "module": "A4",
                    "scenario": null
                },
                {
                    "value": "1,34E-02",
                    "module": "A5",
                    "scenario": null
                },
                {
                    "value": "2,39E-06",
                    "module": "C1",
                    "scenario": null
                },
                {
                    "value": "2,37E-05",
                    "module": "C2",
                    "scenario": null
                },
                {
                    "value": "3,23E-02",
                    "module": "C3",
                    "scenario": null
                },
                {
                    "value": "0,00E+00",
                    "module": "C4",
                    "scenario": null
                },
                {
                    "value": "-2,17E-02",
                    "module": "D",
                    "scenario": null
                }
            ]
        },
        {
            "parameter": "RWD",
            "values": [
                {
                    "value": "1,84E-03",
                    "module": "A1-A3",
                    "scenario": null
                },
                {
                    "value": "4,07E-07",
                    "module": "A4",
                    "scenario": null
                },
                {
                    "value": "2,30E-06",
                    "module": "A5",
                    "scenario": null
                },
                {
                    "value": "2,80E-08",
                    "module": "C1",
                    "scenario": null
                },
                {
                    "value": "2,03E-07",
                    "module": "C2",
                    "scenario": null
                },
                {
                    "value": "6,85E-05",
                    "module": "C3",
                    "scenario": null
                },
                {
                    "value": "0,00E+00",
                    "module": "C4",
                    "scenario": null
                },
                {
                    "value": "-3,39E-03",
                    "module": "D",
                    "scenario": null
                }
            ]
        }
    ],
    "end_of_life_flow": [
        {
            "parameter": "CRU",
            "values": [
                {
                    "value": "0,00E+00",
                    "module": "A1-A3",
                    "scenario": null
                },
                {
                    "value": "0,00E+00",
                    "module": "A4",
                    "scenario": null
                },
                {
                    "value": "0,00E+00",
                    "module": "A5",
                    "scenario": null
                },
                {
                    "value": "0,00E+00",
                    "module": "C1",
                    "scenario": null
                },
                {
                    "value": "0,00E+00",
                    "module": "C2",
                    "scenario": null
                },
                {
                    "value": "0,00E+00",
                    "module": "C3",
                    "scenario": null
                },
                {
                    "value": "0,00E+00",
                    "module": "C4",
                    "scenario": null
                },
                {
                    "value": "0,00E+00",
                    "module": "D",
                    "scenario": null
                }
            ]
        },
        {
            "parameter": "MFR",
            "values": [
                {
                    "value": "0,00E+00",
                    "module": "A1-A3",
                    "scenario": null
                },
                {
                    "value": "0,00E+00",
                    "module": "A4",
                    "scenario": null
                },
                {
                    "value": "0,00E+00",
                    "module": "A5",
                    "scenario": null
                },
                {
                    "value": "0,00E+00",
                    "module": "C1",
                    "scenario": null
                },
                {
                    "value": "0,00E+00",
                    "module": "C2",
                    "scenario": null
                },
                {
                    "value": "0,00E+00",
                    "module": "C3",
                    "scenario": null
                },
                {
                    "value": "0,00E+00",
                    "module": "C4",
                    "scenario": null
                },
                {
                    "value": "0,00E+00",
                    "module": "D",
                    "scenario": null
                }
            ]
        },
        {
            "parameter": "MER",
            "values": [
                {
                    "value": "0,00E+00",
                    "module": "A1-A3",
                    "scenario": null
                },
                {
                    "value": "0,00E+00",
                    "module": "A4",
                    "scenario": null
                },
                {
                    "value": "5,99E-02",
                    "module": "A5",
                    "scenario": null
                },
                {
                    "value": "0,00E+00",
                    "module": "C1",
                    "scenario": null
                },
                {
                    "value": "0,00E+00",
                    "module": "C2",
                    "scenario": null
                },
                {
                    "value": "2,91E+00",
                    "module": "C3",
                    "scenario": null
                },
                {
                    "value": "0,00E+00",
                    "module": "C4",
                    "scenario": null
                },
                {
                    "value": "0,00E+00",
                    "module": "D",
                    "scenario": null
                }
            ]
        },
        {
            "parameter": "EEE",
            "values": [
                {
                    "value": "0,00E+00",
                    "module": "A1-A3",
                    "scenario": null
                },
                {
                    "value": "0,00E+00",
                    "module": "A4",
                    "scenario": null
                },
                {
                    "value": "2,72E-01",
                    "module": "A5",
                    "scenario": null
                },
                {
                    "value": "0,00E+00",
                    "module": "C1",
                    "scenario": null
                },
                {
                    "value": "0,00E+00",
                    "module": "C2",
                    "scenario": null
                },
                {
                    "value": "1,11E+01",
                    "module": "C3",
                    "scenario": null
                },
                {
                    "value": "0,00E+00",
                    "module": "C4",
                    "scenario": null
                },
                {
                    "value": "0,00E+00",
                    "module": "D",
                    "scenario": null
                }
            ]
        },
        {
            "parameter": "EET",
            "values": [
                {
                    "value": "0,00E+00",
                    "module": "A1-A3",
                    "scenario": null
                },
                {
                    "value": "0,00E+00",
                    "module": "A4",
                    "scenario": null
                },
                {
                    "value": "4,86E-01",
                    "module": "A5",
                    "scenario": null
                },
                {
                    "value": "0,00E+00",
                    "module": "C1",
                    "scenario": null
                },
                {
                    "value": "0,00E+00",
                    "module": "C2",
                    "scenario": null
                },
                {
                    "value": "1,99E+01",
                    "module": "C3",
                    "scenario": null
                },
                {
                    "value": "0,00E+00",
                    "module": "C4",
                    "scenario": null
                },
                {
                    "value": "0,00E+00",
                    "module": "D",
                    "scenario": null
                }
            ]
        }
    ]
}