{"product_name":"Lindura\u00ae-Holzboden","epd_id":"EPD-MWS-20220200-ICC1-DE","declared_unit":{"unit":"m2","amount":1},"compliance":["DIN EN 15804+A2","ISO 14025"],"producer_name":"MeisterWerke Schulte GmbH","environmental_impact":[{"parameter":"GWP-total","unit":"kg CO2-eq","values":[{"value":"-8,74E+00","module":"A1-A3","scenario":null},{"value":"1,16E+00","module":"A5","scenario":null},{"value":"5,75E+00","module":"B2","scenario":null},{"value":"-1,15E+00","module":"B5","scenario":null},{"value":"0,00E+00","module":"C1","scenario":null},{"value":"1,21E-01","module":"C2","scenario":null},{"value":"1,77E+01","module":"C3","scenario":"S1"},{"value":"1,63E+01","module":"C3","scenario":"S2"},{"value":"0,00E+00","module":"C4","scenario":null},{"value":"-6,58E+00","module":"D","scenario":"S1"},{"value":"-5,68E-02","module":"D","scenario":"S2"}]},{"parameter":"GWP-fossil","unit":"kg CO2-eq","values":[{"value":"8,74E+00","module":"A1-A3","scenario":null},{"value":"1,12E-01","module":"A5","scenario":null},{"value":"5,78E+00","module":"B2","scenario":null},{"value":"1,86E-01","module":"B5","scenario":null},{"value":"0,00E+00","module":"C1","scenario":null},{"value":"1,20E-01","module":"C2","scenario":null},{"value":"2,76E-01","module":"C3","scenario":"S1"},{"value":"9,05E-02","module":"C3","scenario":"S2"},{"value":"0,00E+00","module":"C4","scenario":null},{"value":"-6,58E+00","module":"D","scenario":"S1"},{"value":"-3,23E-01","module":"D","scenario":"S2"}]},{"parameter":"GWP-biogenic","unit":"kg CO2-eq","values":[{"value":"-1,75E+01","module":"A1-A3","scenario":null},{"value":"1,05E+00","module":"A5","scenario":null},{"value":"0,00E+00","module":"B2","scenario":null},{"value":"-1,33E+00","module":"B5","scenario":null},{"value":"0,00E+00","module":"C1","scenario":null},{"value":"0,00E+00","module":"C2","scenario":null},{"value":"1,74E+01","module":"C3","scenario":"S1"},{"value":"1,62E+01","module":"C3","scenario":"S2"},{"value":"0,00E+00","module":"C4","scenario":null},{"value":"0,00E+00","module":"D","scenario":"S1"},{"value":"0,00E+00","module":"D","scenario":"S2"}]},{"parameter":"GWP-luluc","unit":"kg CO2-eq","values":[{"value":"1,82E-02","module":"A1-A3","scenario":null},{"value":"3,66E-05","module":"A5","scenario":null},{"value":"7,25E-03","module":"B2","scenario":null},{"value":"1,35E-04","module":"B5","scenario":null},{"value":"0,00E+00","module":"C1","scenario":null},{"value":"9,83E-04","module":"C2","scenario":null},{"value":"1,77E-04","module":"C3","scenario":"S1"},{"value":"2,04E-04","module":"C3","scenario":"S2"},{"value":"0,00E+00","module":"C4","scenario":null},{"value":"-4,56E-03","module":"D","scenario":"S1"},{"value":"-1,80E-03","module":"D","scenario":"S2"}]},{"parameter":"ODP","unit":"kg CFC11-eq","values":[{"value":"1,16E-07","module":"A1-A3","scenario":null},{"value":"7,38E-17","module":"A5","scenario":null},{"value":"1,21E-13","module":"B2","scenario":null},{"value":"1,79E-15","module":"B5","scenario":null},{"value":"0,00E+00","module":"C1","scenario":null},{"value":"2,38E-17","module":"C2","scenario":null},{"value":"2,45E-15","module":"C3","scenario":"S1"},{"value":"7,57E-09","module":"C3","scenario":"S2"},{"value":"0,00E+00","module":"C4","scenario":null},{"value":"-7,54E-14","module":"D","scenario":"S1"},{"value":"-2,72E-08","module":"D","scenario":"S2"}]},{"parameter":"AP","unit":"mol H+-eq","values":[{"value":"3,33E-02","module":"A1-A3","scenario":null},{"value":"8,55E-05","module":"A5","scenario":null},{"value":"1,16E-02","module":"B2","scenario":null},{"value":"3,82E-04","module":"B5","scenario":null},{"value":"0,00E+00","module":"C1","scenario":null},{"value":"1,40E-04","module":"C2","scenario":null},{"value":"2,66E-03","module":"C3","scenario":"S1"},{"value":"5,00E-04","module":"C3","scenario":"S2"},{"value":"0,00E+00","module":"C4","scenario":null},{"value":"-8,61E-03","module":"D","scenario":"S1"},{"value":"-1,80E-03","module":"D","scenario":"S2"}]},{"parameter":"POCP","unit":"kg NMVOC-eq","values":[{"value":"2,85E-02","module":"A1-A3","scenario":null},{"value":"7,36E-05","module":"A5","scenario":null},{"value":"8,20E-03","module":"B2","scenario":null},{"value":"3,13E-04","module":"B5","scenario":null},{"value":"0,00E+00","module":"C1","scenario":null},{"value":"1,23E-04","module":"C2","scenario":null},{"value":"2,37E-03","module":"C3","scenario":"S1"},{"value":"2,14E-04","module":"C3","scenario":"S2"},{"value":"0,00E+00","module":"C4","scenario":null},{"value":"-6,87E-03","module":"D","scenario":"S1"},{"value":"-1,51E-03","module":"D","scenario":"S2"}]},{"parameter":"ADPE","unit":"kg Sb-eq","values":[{"value":"1,87E-05","module":"A1-A3","scenario":null},{"value":"1,45E-09","module":"A5","scenario":null},{"value":"1,53E-06","module":"B2","scenario":null},{"value":"3,07E-08","module":"B5","scenario":null},{"value":"0,00E+00","module":"C1","scenario":null},{"value":"1,07E-08","module":"C2","scenario":null},{"value":"3,74E-08","module":"C3","scenario":"S1"},{"value":"3,49E-07","module":"C3","scenario":"S2"},{"value":"0,00E+00","module":"C4","scenario":null},{"value":"-1,10E-06","module":"D","scenario":"S1"},{"value":"-3,20E-06","module":"D","scenario":"S2"}]},{"parameter":"ADPF","unit":"MJ","values":[{"value":"1,66E+02","module":"A1-A3","scenario":null},{"value":"1,72E-01","module":"A5","scenario":null},{"value":"1,06E+02","module":"B2","scenario":null},{"value":"4,40E+00","module":"B5","scenario":null},{"value":"0,00E+00","module":"C1","scenario":null},{"value":"1,60E+00","module":"C2","scenario":null},{"value":"4,07E+00","module":"C3","scenario":"S1"},{"value":"2,09E+00","module":"C3","scenario":"S2"},{"value":"0,00E+00","module":"C4","scenario":null},{"value":"-1,14E+02","module":"D","scenario":"S1"},{"value":"-4,97E+00","module":"D","scenario":"S2"}]},{"parameter":"WDP","unit":"m3 world-eq. Deprived","values":[{"value":"2,17E+00","module":"A1-A3","scenario":null},{"value":"6,09E-02","module":"A5","scenario":null},{"value":"9,23E-01","module":"B2","scenario":null},{"value":"5,37E-02","module":"B5","scenario":null},{"value":"0,00E+00","module":"C1","scenario":null},{"value":"1,12E-03","module":"C2","scenario":null},{"value":"1,94E+00","module":"C3","scenario":"S1"},{"value":"6,57E-02","module":"C3","scenario":"S2"},{"value":"0,00E+00","module":"C4","scenario":null},{"value":"-5,06E-01","module":"D","scenario":"S1"},{"value":"-8,25E-02","module":"D","scenario":"S2"}]},{"parameter":"EP-freshwater","unit":"kg P-eq","values":[{"value":"1,82E-04","module":"A1-A3","scenario":null},{"value":"2,14E-08","module":"A5","scenario":null},{"value":"1,36E-04","module":"B2","scenario":null},{"value":"4,04E-07","module":"B5","scenario":null},{"value":"0,00E+00","module":"C1","scenario":null},{"value":"3,57E-07","module":"C2","scenario":null},{"value":"3,36E-07","module":"C3","scenario":"S1"},{"value":"8,69E-05","module":"C3","scenario":"S2"},{"value":"0,00E+00","module":"C4","scenario":null},{"value":"-8,63E-06","module":"D","scenario":"S1"},{"value":"-1,35E-04","module":"D","scenario":"S2"}]},{"parameter":"EP-marine","unit":"kg N-eq","values":[{"value":"1,30E-02","module":"A1-A3","scenario":null},{"value":"2,69E-05","module":"A5","scenario":null},{"value":"3,24E-03","module":"B2","scenario":null},{"value":"9,43E-05","module":"B5","scenario":null},{"value":"0,00E+00","module":"C1","scenario":null},{"value":"4,70E-05","module":"C2","scenario":null},{"value":"8,74E-04","module":"C3","scenario":"S1"},{"value":"8,64E-05","module":"C3","scenario":"S2"},{"value":"0,00E+00","module":"C4","scenario":null},{"value":"-2,45E-03","module":"D","scenario":"S1"},{"value":"-4,60E-04","module":"D","scenario":"S2"}]},{"parameter":"EP-terrestrial","unit":"mol N-eq.","values":[{"value":"1,21E-01","module":"A1-A3","scenario":null},{"value":"4,03E-04","module":"A5","scenario":null},{"value":"2,94E-02","module":"B2","scenario":null},{"value":"1,04E-03","module":"B5","scenario":null},{"value":"0,00E+00","module":"C1","scenario":null},{"value":"5,54E-04","module":"C2","scenario":null},{"value":"1,27E-02","module":"C3","scenario":"S1"},{"value":"8,19E-04","module":"C3","scenario":"S2"},{"value":"0,00E+00","module":"C4","scenario":null},{"value":"-2,62E-02","module":"D","scenario":"S1"},{"value":"-4,80E-03","module":"D","scenario":"S2"}]}],"additional_environmental_impact":[{"parameter":"PM","unit":"Disease incidence","values":[{"value":null,"module":"A1-A3","scenario":null},{"value":null,"module":"A5","scenario":null},{"value":null,"module":"B2","scenario":null},{"value":null,"module":"B5","scenario":null},{"value":null,"module":"C1","scenario":null},{"value":null,"module":"C2","scenario":null},{"value":null,"module":"C3","scenario":"S1"},{"value":null,"module":"C3","scenario":"S2"},{"value":null,"module":"C4","scenario":null},{"value":null,"module":"D","scenario":"S1"},{"value":null,"module":"D","scenario":"S2"}]},{"parameter":"ETP-fw","unit":"CTUe","values":[{"value":null,"module":"A1-A3","scenario":null},{"value":null,"module":"A5","scenario":null},{"value":null,"module":"B2","scenario":null},{"value":null,"module":"B5","scenario":null},{"value":null,"module":"C1","scenario":null},{"value":null,"module":"C2","scenario":null},{"value":null,"module":"C3","scenario":"S1"},{"value":null,"module":"C3","scenario":"S2"},{"value":null,"module":"C4","scenario":null},{"value":null,"module":"D","scenario":"S1"},{"value":null,"module":"D","scenario":"S2"}]},{"parameter":"HTP-c","unit":"CTUh","values":[{"value":null,"module":"A1-A3","scenario":null},{"value":null,"module":"A5","scenario":null},{"value":null,"module":"B2","scenario":null},{"value":null,"module":"B5","scenario":null},{"value":null,"module":"C1","scenario":null},{"value":null,"module":"C2","scenario":null},{"value":null,"module":"C3","scenario":"S1"},{"value":null,"module":"C3","scenario":"S2"},{"value":null,"module":"C4","scenario":null},{"value":null,"module":"D","scenario":"S1"},{"value":null,"module":"D","scenario":"S2"}]},{"parameter":"HTP-nc","unit":"CTUh","values":[{"value":null,"module":"A1-A3","scenario":null},{"value":null,"module":"A5","scenario":null},{"value":null,"module":"B2","scenario":null},{"value":null,"module":"B5","scenario":null},{"value":null,"module":"C1","scenario":null},{"value":null,"module":"C2","scenario":null},{"value":null,"module":"C3","scenario":"S1"},{"value":null,"module":"C3","scenario":"S2"},{"value":null,"module":"C4","scenario":null},{"value":null,"module":"D","scenario":"S1"},{"value":null,"module":"D","scenario":"S2"}]},{"parameter":"SQP","unit":"-","values":[{"value":null,"module":"A1-A3","scenario":null},{"value":null,"module":"A5","scenario":null},{"value":null,"module":"B2","scenario":null},{"value":null,"module":"B5","scenario":null},{"value":null,"module":"C1","scenario":null},{"value":null,"module":"C2","scenario":null},{"value":null,"module":"C3","scenario":"S1"},{"value":null,"module":"C3","scenario":"S2"},{"value":null,"module":"C4","scenario":null},{"value":null,"module":"D","scenario":"S1"},{"value":null,"module":"D","scenario":"S2"}]}],"resource_use":[{"parameter":"PERE","unit":"MJ","values":[{"value":"5,89E+01","module":"A1-A3","scenario":null},{"value":"2,64E-02","module":"A5","scenario":null},{"value":"4,16E+01","module":"B2","scenario":null},{"value":"6,60E-01","module":"B5","scenario":null},{"value":"0,00E+00","module":"C1","scenario":null},{"value":"9,22E-02","module":"C2","scenario":null},{"value":"1,90E+02","module":"C3","scenario":"S1"},{"value":"3,07E-01","module":"C3","scenario":"S2"},{"value":"0,00E+00","module":"C4","scenario":null},{"value":"-2,59E+01","module":"D","scenario":"S1"},{"value":"-4,64E+01","module":"D","scenario":"S2"}]},{"parameter":"PERM","unit":"","values":[{"value":"1,94E+02","module":"A1-A3","scenario":null},{"value":"0,00E+00","module":"A5","scenario":null},{"value":"0,00E+00","module":"B2","scenario":null},{"value":"0,00E+00","module":"B5","scenario":null},{"value":"0,00E+00","module":"C1","scenario":null},{"value":"0,00E+00","module":"C2","scenario":null},{"value":"-1,89E+02","module":"C3","scenario":"S1"},{"value":"0,00E+00","module":"C3","scenario":"S2"},{"value":"0,00E+00","module":"C4","scenario":null},{"value":"0,00E+00","module":"D","scenario":"S1"},{"value":"0,00E+00","module":"D","scenario":"S2"}]},{"parameter":"PERT","unit":"MJ","values":[{"value":"2,53E+02","module":"A1-A3","scenario":null},{"value":"2,64E-02","module":"A5","scenario":null},{"value":"4,16E+01","module":"B2","scenario":null},{"value":"6,60E-01","module":"B5","scenario":null},{"value":"0,00E+00","module":"C1","scenario":null},{"value":"9,22E-02","module":"C2","scenario":null},{"value":"7,89E-01","module":"C3","scenario":"S1"},{"value":"3,07E-01","module":"C3","scenario":"S2"},{"value":"0,00E+00","module":"C4","scenario":null},{"value":"-2,59E+01","module":"D","scenario":"S1"},{"value":"-4,64E+01","module":"D","scenario":"S2"}]},{"parameter":"PENRE","unit":"MJ","values":[{"value":"1,64E+02","module":"A1-A3","scenario":null},{"value":"1,72E-01","module":"A5","scenario":null},{"value":"1,06E+02","module":"B2","scenario":null},{"value":"4,40E+00","module":"B5","scenario":null},{"value":"0,00E+00","module":"C1","scenario":null},{"value":"1,61E+00","module":"C2","scenario":null},{"value":"4,07E+00","module":"C3","scenario":"S1"},{"value":"2,09E+00","module":"C3","scenario":"S2"},{"value":"0,00E+00","module":"C4","scenario":null},{"value":"-1,14E+02","module":"D","scenario":"S1"},{"value":"-4,97E+00","module":"D","scenario":"S2"}]},{"parameter":"PENRM","unit":"MJ","values":[{"value":"1,39E+00","module":"A1-A3","scenario":null},{"value":"0,00E+00","module":"A5","scenario":null},{"value":"0,00E+00","module":"B2","scenario":null},{"value":"0,00E+00","module":"B5","scenario":null},{"value":"0,00E+00","module":"C1","scenario":null},{"value":"0,00E+00","module":"C2","scenario":null},{"value":"0,00E+00","module":"C3","scenario":"S1"},{"value":"0,00E+00","module":"C3","scenario":"S2"},{"value":"0,00E+00","module":"C4","scenario":null},{"value":"0,00E+00","module":"D","scenario":"S1"},{"value":"0,00E+00","module":"D","scenario":"S2"}]},{"parameter":"PENRT","unit":"MJ","values":[{"value":"1,66E+02","module":"A1-A3","scenario":null},{"value":"1,72E-01","module":"A5","scenario":null},{"value":"1,06E+02","module":"B2","scenario":null},{"value":"4,40E+00","module":"B5","scenario":null},{"value":"0,00E+00","module":"C1","scenario":null},{"value":"1,61E+00","module":"C2","scenario":null},{"value":"4,07E+00","module":"C3","scenario":"S1"},{"value":"2,09E+00","module":"C3","scenario":"S2"},{"value":"0,00E+00","module":"C4","scenario":null},{"value":"-1,14E+02","module":"D","scenario":"S1"},{"value":"-4,97E+00","module":"D","scenario":"S2"}]},{"parameter":"SM","unit":"kg","values":[{"value":"0,00E+00","module":"A1-A3","scenario":null},{"value":"0,00E+00","module":"A5","scenario":null},{"value":"0,00E+00","module":"B2","scenario":null},{"value":"0,00E+00","module":"B5","scenario":null},{"value":"0,00E+00","module":"C1","scenario":null},{"value":"0,00E+00","module":"C2","scenario":null},{"value":"0,00E+00","module":"C3","scenario":"S1"},{"value":"0,00E+00","module":"C3","scenario":"S2"},{"value":"0,00E+00","module":"C4","scenario":null},{"value":"0,00E+00","module":"D","scenario":"S1"},{"value":"0,00E+00","module":"D","scenario":"S2"}]},{"parameter":"RSF","unit":"MJ","values":[{"value":"0,00E+00","module":"A1-A3","scenario":null},{"value":"0,00E+00","module":"A5","scenario":null},{"value":"0,00E+00","module":"B2","scenario":null},{"value":"0,00E+00","module":"B5","scenario":null},{"value":"0,00E+00","module":"C1","scenario":null},{"value":"0,00E+00","module":"C2","scenario":null},{"value":"0,00E+00","module":"C3","scenario":"S1"},{"value":"0,00E+00","module":"C3","scenario":"S2"},{"value":"0,00E+00","module":"C4","scenario":null},{"value":"1,89E+02","module":"D","scenario":"S1"},{"value":"0,00E+00","module":"D","scenario":"S2"}]},{"parameter":"NRSF","unit":"MJ","values":[{"value":"0,00E+00","module":"A1-A3","scenario":null},{"value":"0,00E+00","module":"A5","scenario":null},{"value":"0,00E+00","module":"B2","scenario":null},{"value":"0,00E+00","module":"B5","scenario":null},{"value":"0,00E+00","module":"C1","scenario":null},{"value":"0,00E+00","module":"C2","scenario":null},{"value":"0,00E+00","module":"C3","scenario":"S1"},{"value":"0,00E+00","module":"C3","scenario":"S2"},{"value":"0,00E+00","module":"C4","scenario":null},{"value":"0,00E+00","module":"D","scenario":"S1"},{"value":"0,00E+00","module":"D","scenario":"S2"}]},{"parameter":"FW","unit":"m3","values":[{"value":"7,47E-02","module":"A1-A3","scenario":null},{"value":"1,44E-03","module":"A5","scenario":null},{"value":"4,31E-02","module":"B2","scenario":null},{"value":"1,66E-03","module":"B5","scenario":null},{"value":"0,00E+00","module":"C1","scenario":null},{"value":"1,06E-04","module":"C2","scenario":null},{"value":"4,55E-02","module":"C3","scenario":"S1"},{"value":"1,53E-03","module":"C3","scenario":"S2"},{"value":"0,00E+00","module":"C4","scenario":null},{"value":"-2,53E-02","module":"D","scenario":"S1"},{"value":"-1,92E-03","module":"D","scenario":"S2"}]}],"end_of_life_waste":[{"parameter":"HWD","unit":"kg","values":[{"value":"5,50E-05","module":"A1-A3","scenario":null},{"value":"2,45E-11","module":"A5","scenario":null},{"value":"2,47E-08","module":"B2","scenario":null},{"value":"7,54E-10","module":"B5","scenario":null},{"value":"0,00E+00","module":"C1","scenario":null},{"value":"8,47E-11","module":"C2","scenario":null},{"value":"7,34E-10","module":"C3","scenario":"S1"},{"value":"0,00E+00","module":"C3","scenario":"S2"},{"value":"0,00E+00","module":"C4","scenario":null},{"value":"-2,57E-08","module":"D","scenario":"S1"},{"value":"0,00E+00","module":"D","scenario":"S2"}]},{"parameter":"NHWD","unit":"kg","values":[{"value":"1,73E-01","module":"A1-A3","scenario":null},{"value":"3,99E-03","module":"A5","scenario":null},{"value":"2,79E-01","module":"B2","scenario":null},{"value":"5,30E-03","module":"B5","scenario":null},{"value":"0,00E+00","module":"C1","scenario":null},{"value":"2,52E-04","module":"C2","scenario":null},{"value":"1,34E-01","module":"C3","scenario":"S1"},{"value":"0,00E+00","module":"C3","scenario":"S2"},{"value":"0,00E+00","module":"C4","scenario":null},{"value":"-5,37E-02","module":"D","scenario":"S1"},{"value":"0,00E+00","module":"D","scenario":"S2"}]},{"parameter":"RWD","unit":"kg","values":[{"value":"6,46E-03","module":"A1-A3","scenario":null},{"value":"6,81E-06","module":"A5","scenario":null},{"value":"1,34E-02","module":"B2","scenario":null},{"value":"1,92E-04","module":"B5","scenario":null},{"value":"0,00E+00","module":"C1","scenario":null},{"value":"2,92E-06","module":"C2","scenario":null},{"value":"2,26E-04","module":"C3","scenario":"S1"},{"value":"0,00E+00","module":"C3","scenario":"S2"},{"value":"0,00E+00","module":"C4","scenario":null},{"value":"-8,34E-03","module":"D","scenario":"S1"},{"value":"0,00E+00","module":"D","scenario":"S2"}]}],"end_of_life_flow":[{"parameter":"CRU","unit":"kg","values":[{"value":"0,00E+00","module":"A1-A3","scenario":null},{"value":"0,00E+00","module":"A5","scenario":null},{"value":"0,00E+00","module":"B2","scenario":null},{"value":"0,00E+00","module":"B5","scenario":null},{"value":"0,00E+00","module":"C1","scenario":null},{"value":"0,00E+00","module":"C2","scenario":null},{"value":"0,00E+00","module":"C3","scenario":"S1"},{"value":"0,00E+00","module":"C3","scenario":"S2"},{"value":"0,00E+00","module":"C4","scenario":null},{"value":"0,00E+00","module":"D","scenario":"S1"},{"value":"0,00E+00","module":"D","scenario":"S2"}]},{"parameter":"MFR","unit":"kg","values":[{"value":"0,00E+00","module":"A1-A3","scenario":null},{"value":"2,18E-02","module":"A5","scenario":null},{"value":"0,00E+00","module":"B2","scenario":null},{"value":"0,00E+00","module":"B5","scenario":null},{"value":"0,00E+00","module":"C1","scenario":null},{"value":"0,00E+00","module":"C2","scenario":null},{"value":"0,00E+00","module":"C3","scenario":"S1"},{"value":"0,00E+00","module":"C3","scenario":"S2"},{"value":"0,00E+00","module":"C4","scenario":null},{"value":"0,00E+00","module":"D","scenario":"S1"},{"value":"0,00E+00","module":"D","scenario":"S2"}]},{"parameter":"MER","unit":"kg","values":[{"value":"8,91E-01","module":"A1-A3","scenario":null},{"value":"3,08E-01","module":"A5","scenario":null},{"value":"1,27E-01","module":"B2","scenario":null},{"value":"1,04E-01","module":"B5","scenario":null},{"value":"0,00E+00","module":"C1","scenario":null},{"value":"0,00E+00","module":"C2","scenario":null},{"value":"1,03E+01","module":"C3","scenario":"S1"},{"value":"0,00E+00","module":"C3","scenario":"S2"},{"value":"0,00E+00","module":"C4","scenario":null},{"value":"0,00E+00","module":"D","scenario":"S1"},{"value":"0,00E+00","module":"D","scenario":"S2"}]},{"parameter":"EEE","unit":"MJ","values":[{"value":"0,00E+00","module":"A1-A3","scenario":null},{"value":"9,36E-01","module":"A5","scenario":null},{"value":"0,00E+00","module":"B2","scenario":null},{"value":"4,49E-01","module":"B5","scenario":null},{"value":"0,00E+00","module":"C1","scenario":null},{"value":"0,00E+00","module":"C2","scenario":null},{"value":"2,71E+01","module":"C3","scenario":"S1"},{"value":"0,00E+00","module":"C3","scenario":"S2"},{"value":"0,00E+00","module":"C4","scenario":null},{"value":"0,00E+00","module":"D","scenario":"S1"},{"value":"0,00E+00","module":"D","scenario":"S2"}]},{"parameter":"EET","unit":"MJ","values":[{"value":"5,22E-01","module":"A1-A3","scenario":null},{"value":"1,68E+00","module":"A5","scenario":null},{"value":"0,00E+00","module":"B2","scenario":null},{"value":"8,21E-01","module":"B5","scenario":null},{"value":"0,00E+00","module":"C1","scenario":null},{"value":"0,00E+00","module":"C2","scenario":null},{"value":"4,86E+01","module":"C3","scenario":"S1"},{"value":"0,00E+00","module":"C3","scenario":"S2"},{"value":"0,00E+00","module":"C4","scenario":null},{"value":"0,00E+00","module":"D","scenario":"S1"},{"value":"0,00E+00","module":"D","scenario":"S2"}]}]}