{"product_name":"INFINI COLORS - getuftete Teppichfliesen","epd_id":"EPD-BAL-20220234-CCA1-EN","declared_unit":{"unit":"m2","amount":1},"compliance":["DIN EN 15804+A2","ISO 14025"],"producer_name":"Balsan Moquette","environmental_impact":[{"parameter":"GWP-total","unit":"kg CO2-eq","values":[{"value":"5,08E+00","module":"A1-A3","scenario":null},{"value":"2,64E-01","module":"A4","scenario":null},{"value":"4,55E-01","module":"A5","scenario":null},{"value":"0,00E+00","module":"B1","scenario":null},{"value":"4,16E-01","module":"B2","scenario":null},{"value":"0,00E+00","module":"C1","scenario":null},{"value":"1,47E-02","module":"C2","scenario":null},{"value":"4,78E+00","module":"C3","scenario":"S2"},{"value":"4,84E+00","module":"C3","scenario":"S3"},{"value":"3,05E-01","module":"C4","scenario":null},{"value":"-1,25E-02","module":"D","scenario":"S0"},{"value":"0,00E+00","module":"D","scenario":"S1"},{"value":"-3,67E-01","module":"D","scenario":"S2"},{"value":"-2,01E-01","module":"D","scenario":"S3"}]},{"parameter":"GWP-fossil","unit":"kg CO2-eq","values":[{"value":"5,33E+00","module":"A1-A3","scenario":null},{"value":"2,59E-01","module":"A4","scenario":null},{"value":"3,15E-01","module":"A5","scenario":null},{"value":"0,00E+00","module":"B1","scenario":null},{"value":"2,15E-01","module":"B2","scenario":null},{"value":"0,00E+00","module":"C1","scenario":null},{"value":"1,45E-02","module":"C2","scenario":null},{"value":"4,78E+00","module":"C3","scenario":"S2"},{"value":"4,84E+00","module":"C3","scenario":"S3"},{"value":"3,05E-01","module":"C4","scenario":null},{"value":"-1,24E-02","module":"D","scenario":"S0"},{"value":"0,00E+00","module":"D","scenario":"S1"},{"value":"-3,65E-01","module":"D","scenario":"S2"},{"value":"-2,01E-01","module":"D","scenario":"S3"}]},{"parameter":"GWP-biogenic","unit":"kg CO2-eq","values":[{"value":"-2,56E-01","module":"A1-A3","scenario":null},{"value":"3,35E-03","module":"A4","scenario":null},{"value":"1,39E-01","module":"A5","scenario":null},{"value":"0,00E+00","module":"B1","scenario":null},{"value":"4,16E-03","module":"B2","scenario":null},{"value":"0,00E+00","module":"C1","scenario":null},{"value":"1,87E-04","module":"C2","scenario":null},{"value":"6,67E-04","module":"C3","scenario":"S2"},{"value":"1,34E-03","module":"C3","scenario":"S3"},{"value":"3,69E-08","module":"C4","scenario":null},{"value":"-5,99E-05","module":"D","scenario":"S0"},{"value":"0,00E+00","module":"D","scenario":"S1"},{"value":"-1,75E-03","module":"D","scenario":"S2"},{"value":"7,64E-05","module":"D","scenario":"S3"}]},{"parameter":"GWP-luluc","unit":"kg CO2-eq","values":[{"value":"5,35E-03","module":"A1-A3","scenario":null},{"value":"1,47E-03","module":"A4","scenario":null},{"value":"2,16E-04","module":"A5","scenario":null},{"value":"0,00E+00","module":"B1","scenario":null},{"value":"1,96E-01","module":"B2","scenario":null},{"value":"0,00E+00","module":"C1","scenario":null},{"value":"8,20E-05","module":"C2","scenario":null},{"value":"2,62E-04","module":"C3","scenario":"S2"},{"value":"4,71E-04","module":"C3","scenario":"S3"},{"value":"1,50E-04","module":"C4","scenario":null},{"value":"-1,27E-06","module":"D","scenario":"S0"},{"value":"0,00E+00","module":"D","scenario":"S1"},{"value":"-3,69E-05","module":"D","scenario":"S2"},{"value":"-1,02E-04","module":"D","scenario":"S3"}]},{"parameter":"ODP","unit":"kg CFC11-eq","values":[{"value":"8,79E-09","module":"A1-A3","scenario":null},{"value":"1,57E-14","module":"A4","scenario":null},{"value":"2,64E-10","module":"A5","scenario":null},{"value":"0,00E+00","module":"B1","scenario":null},{"value":"3,41E-08","module":"B2","scenario":null},{"value":"0,00E+00","module":"C1","scenario":null},{"value":"8,81E-16","module":"C2","scenario":null},{"value":"3,66E-13","module":"C3","scenario":"S2"},{"value":"6,94E-13","module":"C3","scenario":"S3"},{"value":"4,14E-13","module":"C4","scenario":null},{"value":"-7,67E-14","module":"D","scenario":"S0"},{"value":"0,00E+00","module":"D","scenario":"S1"},{"value":"-2,22E-12","module":"D","scenario":"S2"},{"value":"-4,06E-13","module":"D","scenario":"S3"}]},{"parameter":"AP","unit":"mol H+-eq","values":[{"value":"1,44E-02","module":"A1-A3","scenario":null},{"value":"1,56E-03","module":"A4","scenario":null},{"value":"6,05E-04","module":"A5","scenario":null},{"value":"0,00E+00","module":"B1","scenario":null},{"value":"8,32E-04","module":"B2","scenario":null},{"value":"0,00E+00","module":"C1","scenario":null},{"value":"8,76E-05","module":"C2","scenario":null},{"value":"4,07E-03","module":"C3","scenario":"S2"},{"value":"4,34E-03","module":"C3","scenario":"S3"},{"value":"9,13E-04","module":"C4","scenario":null},{"value":"-1,55E-05","module":"D","scenario":"S0"},{"value":"0,00E+00","module":"D","scenario":"S1"},{"value":"-4,53E-04","module":"D","scenario":"S2"},{"value":"-6,13E-04","module":"D","scenario":"S3"}]},{"parameter":"POCP","unit":"kg NMVOC-eq","values":[{"value":"1,29E-02","module":"A1-A3","scenario":null},{"value":"1,45E-03","module":"A4","scenario":null},{"value":"5,86E-04","module":"A5","scenario":null},{"value":"4,18E-04","module":"B1","scenario":null},{"value":"9,83E-04","module":"B2","scenario":null},{"value":"0,00E+00","module":"C1","scenario":null},{"value":"8,13E-05","module":"C2","scenario":null},{"value":"5,04E-03","module":"C3","scenario":"S2"},{"value":"5,27E-03","module":"C3","scenario":"S3"},{"value":"6,50E-04","module":"C4","scenario":null},{"value":"-1,21E-05","module":"D","scenario":"S0"},{"value":"0,00E+00","module":"D","scenario":"S1"},{"value":"-3,54E-04","module":"D","scenario":"S2"},{"value":"-6,46E-04","module":"D","scenario":"S3"}]},{"parameter":"ADPE","unit":"kg Sb-eq","values":[{"value":"1,17E-06","module":"A1-A3","scenario":null},{"value":"2,20E-08","module":"A4","scenario":null},{"value":"3,66E-08","module":"A5","scenario":null},{"value":"0,00E+00","module":"B1","scenario":null},{"value":"2,30E-07","module":"B2","scenario":null},{"value":"0,00E+00","module":"C1","scenario":null},{"value":"1,23E-09","module":"C2","scenario":null},{"value":"2,60E-08","module":"C3","scenario":"S2"},{"value":"3,52E-08","module":"C3","scenario":"S3"},{"value":"2,14E-08","module":"C4","scenario":null},{"value":"-1,76E-09","module":"D","scenario":"S0"},{"value":"0,00E+00","module":"D","scenario":"S1"},{"value":"-5,13E-08","module":"D","scenario":"S2"},{"value":"-2,17E-08","module":"D","scenario":"S3"}]},{"parameter":"ADPF","unit":"MJ","values":[{"value":"1,08E+02","module":"A1-A3","scenario":null},{"value":"3,51E+00","module":"A4","scenario":null},{"value":"3,43E+00","module":"A5","scenario":null},{"value":"0,00E+00","module":"B1","scenario":null},{"value":"5,90E+00","module":"B2","scenario":null},{"value":"0,00E+00","module":"C1","scenario":null},{"value":"1,97E-01","module":"C2","scenario":null},{"value":"3,00E+00","module":"C3","scenario":"S2"},{"value":"3,90E+00","module":"C3","scenario":"S3"},{"value":"4,37E+00","module":"C4","scenario":null},{"value":"-2,10E-01","module":"D","scenario":"S0"},{"value":"0,00E+00","module":"D","scenario":"S1"},{"value":"-6,17E+00","module":"D","scenario":"S2"},{"value":"-2,83E+01","module":"D","scenario":"S3"}]},{"parameter":"WDP","unit":"m3 world-eq. Deprived","values":[{"value":"4,60E+00","module":"A1-A3","scenario":null},{"value":"2,35E-03","module":"A4","scenario":null},{"value":"1,59E-01","module":"A5","scenario":null},{"value":"0,00E+00","module":"B1","scenario":null},{"value":"9,99E-02","module":"B2","scenario":null},{"value":"0,00E+00","module":"C1","scenario":null},{"value":"1,31E-04","module":"C2","scenario":null},{"value":"6,70E-01","module":"C3","scenario":"S2"},{"value":"6,76E-01","module":"C3","scenario":"S3"},{"value":"-3,27E-03","module":"C4","scenario":null},{"value":"-1,20E-03","module":"D","scenario":"S0"},{"value":"0,00E+00","module":"D","scenario":"S1"},{"value":"-3,46E-02","module":"D","scenario":"S2"},{"value":"-2,65E-02","module":"D","scenario":"S3"}]},{"parameter":"EP-freshwater","unit":"kg P-eq","values":[{"value":"4,75E-05","module":"A1-A3","scenario":null},{"value":"7,85E-07","module":"A4","scenario":null},{"value":"1,48E-06","module":"A5","scenario":null},{"value":"0,00E+00","module":"B1","scenario":null},{"value":"5,19E-06","module":"B2","scenario":null},{"value":"0,00E+00","module":"C1","scenario":null},{"value":"4,39E-08","module":"C2","scenario":null},{"value":"9,06E-07","module":"C3","scenario":"S2"},{"value":"1,08E-06","module":"C3","scenario":"S3"},{"value":"5,75E-05","module":"C4","scenario":null},{"value":"-1,57E-08","module":"D","scenario":"S0"},{"value":"0,00E+00","module":"D","scenario":"S1"},{"value":"-4,54E-07","module":"D","scenario":"S2"},{"value":"-2,95E-07","module":"D","scenario":"S3"}]},{"parameter":"EP-marine","unit":"kg N-eq","values":[{"value":"5,02E-03","module":"A1-A3","scenario":null},{"value":"7,68E-04","module":"A4","scenario":null},{"value":"2,34E-04","module":"A5","scenario":null},{"value":"0,00E+00","module":"B1","scenario":null},{"value":"1,97E-04","module":"B2","scenario":null},{"value":"0,00E+00","module":"C1","scenario":null},{"value":"4,30E-05","module":"C2","scenario":null},{"value":"1,96E-03","module":"C3","scenario":"S2"},{"value":"2,08E-03","module":"C3","scenario":"S3"},{"value":"2,02E-04","module":"C4","scenario":null},{"value":"-4,31E-06","module":"D","scenario":"S0"},{"value":"0,00E+00","module":"D","scenario":"S1"},{"value":"-1,26E-04","module":"D","scenario":"S2"},{"value":"-2,09E-04","module":"D","scenario":"S3"}]},{"parameter":"EP-terrestrial","unit":"mol N-eq.","values":[{"value":"4,73E-02","module":"A1-A3","scenario":null},{"value":"8,50E-03","module":"A4","scenario":null},{"value":"2,35E-03","module":"A5","scenario":null},{"value":"0,00E+00","module":"B1","scenario":null},{"value":"2,83E-03","module":"B2","scenario":null},{"value":"0,00E+00","module":"C1","scenario":null},{"value":"4,76E-04","module":"C2","scenario":null},{"value":"2,19E-02","module":"C3","scenario":"S2"},{"value":"2,32E-02","module":"C3","scenario":"S3"},{"value":"2,21E-03","module":"C4","scenario":null},{"value":"-4,62E-05","module":"D","scenario":"S0"},{"value":"0,00E+00","module":"D","scenario":"S1"},{"value":"-1,35E-03","module":"D","scenario":"S2"},{"value":"-2,30E-03","module":"D","scenario":"S3"}]}],"additional_environmental_impact":[{"parameter":"PM","unit":"Disease incidence","values":[{"value":"1,25E-07","module":"A1-A3","scenario":null},{"value":"9,04E-09","module":"A4","scenario":null},{"value":"4,70E-09","module":"A5","scenario":null},{"value":"0,00E+00","module":"B1","scenario":null},{"value":"6,84E-08","module":"B2","scenario":null},{"value":"0,00E+00","module":"C1","scenario":null},{"value":"5,06E-10","module":"C2","scenario":null},{"value":"2,20E-08","module":"C3","scenario":"S2"},{"value":"2,37E-08","module":"C3","scenario":"S3"},{"value":"8,77E-09","module":"C4","scenario":null},{"value":"-1,29E-10","module":"D","scenario":"S0"},{"value":"0,00E+00","module":"D","scenario":"S1"},{"value":"0,00E+00","module":"D","scenario":"S2"},{"value":"-2,71E-08","module":"D","scenario":"S3"}]},{"parameter":"ETP-fw","unit":"CTUe","values":[{"value":"5,28E+01","module":"A1-A3","scenario":null},{"value":"2,44E+00","module":"A4","scenario":null},{"value":"1,71E+00","module":"A5","scenario":null},{"value":"3,60E-03","module":"B1","scenario":null},{"value":"2,69E+00","module":"B2","scenario":null},{"value":"0,00E+00","module":"C1","scenario":null},{"value":"1,36E-01","module":"C2","scenario":null},{"value":"1,63E+00","module":"C3","scenario":"S2"},{"value":"2,14E+00","module":"C3","scenario":"S3"},{"value":"4,28E+00","module":"C4","scenario":null},{"value":"-4,25E-02","module":"D","scenario":"S0"},{"value":"0,00E+00","module":"D","scenario":"S1"},{"value":"0,00E+00","module":"D","scenario":"S2"},{"value":"-5,45E+00","module":"D","scenario":"S3"}]},{"parameter":"HTP-c","unit":"CTUh","values":[{"value":"2,54E-09","module":"A1-A3","scenario":null},{"value":"4,93E-11","module":"A4","scenario":null},{"value":"8,01E-11","module":"A5","scenario":null},{"value":"0,00E+00","module":"B1","scenario":null},{"value":"6,21E-10","module":"B2","scenario":null},{"value":"0,00E+00","module":"C1","scenario":null},{"value":"2,76E-12","module":"C2","scenario":null},{"value":"7,59E-11","module":"C3","scenario":"S2"},{"value":"8,78E-11","module":"C3","scenario":"S3"},{"value":"1,92E-10","module":"C4","scenario":null},{"value":"-2,08E-12","module":"D","scenario":"S0"},{"value":"0,00E+00","module":"D","scenario":"S1"},{"value":"0,00E+00","module":"D","scenario":"S2"},{"value":"-5,82E-11","module":"D","scenario":"S3"}]},{"parameter":"HTP-nc","unit":"CTUh","values":[{"value":"8,68E-08","module":"A1-A3","scenario":null},{"value":"2,92E-09","module":"A4","scenario":null},{"value":"2,86E-09","module":"A5","scenario":null},{"value":"2,60E-11","module":"B1","scenario":null},{"value":"9,46E-09","module":"B2","scenario":null},{"value":"0,00E+00","module":"C1","scenario":null},{"value":"1,64E-10","module":"C2","scenario":null},{"value":"5,44E-09","module":"C3","scenario":"S2"},{"value":"6,03E-09","module":"C3","scenario":"S3"},{"value":"1,61E-08","module":"C4","scenario":null},{"value":"-8,02E-11","module":"D","scenario":"S0"},{"value":"0,00E+00","module":"D","scenario":"S1"},{"value":"0,00E+00","module":"D","scenario":"S2"},{"value":"-2,96E-09","module":"D","scenario":"S3"}]},{"parameter":"SQP","unit":"-","values":[{"value":null,"module":"A1-A3","scenario":null},{"value":null,"module":"A4","scenario":null},{"value":null,"module":"A5","scenario":null},{"value":null,"module":"B1","scenario":null},{"value":null,"module":"B2","scenario":null},{"value":null,"module":"C1","scenario":null},{"value":null,"module":"C2","scenario":null},{"value":null,"module":"C3","scenario":"S2"},{"value":null,"module":"C3","scenario":"S3"},{"value":null,"module":"C4","scenario":null},{"value":null,"module":"D","scenario":"S0"},{"value":null,"module":"D","scenario":"S1"},{"value":null,"module":"D","scenario":"S2"},{"value":null,"module":"D","scenario":"S3"}]}],"resource_use":[{"parameter":"PERE","unit":"MJ","values":[{"value":"4,69E+01","module":"A1-A3","scenario":null},{"value":"2,00E-01","module":"A4","scenario":null},{"value":"1,61E+00","module":"A5","scenario":null},{"value":"0,00E+00","module":"B1","scenario":null},{"value":"3,69E+00","module":"B2","scenario":null},{"value":"0,00E+00","module":"C1","scenario":null},{"value":"1,12E-02","module":"C2","scenario":null},{"value":"5,16E-01","module":"C3","scenario":"S2"},{"value":"7,68E-01","module":"C3","scenario":"S3"},{"value":"3,59E-01","module":"C4","scenario":null},{"value":"-5,30E-02","module":"D","scenario":"S0"},{"value":"0,00E+00","module":"D","scenario":"S1"},{"value":"-1,54E+00","module":"D","scenario":"S2"},{"value":"-2,45E-01","module":"D","scenario":"S3"}]},{"parameter":"PERM","unit":"","values":[{"value":"1,79E-01","module":"A1-A3","scenario":null},{"value":"0,00E+00","module":"A4","scenario":null},{"value":"-1,79E-01","module":"A5","scenario":null},{"value":"0,00E+00","module":"B1","scenario":null},{"value":"0,00E+00","module":"B2","scenario":null},{"value":"0,00E+00","module":"C1","scenario":null},{"value":"0,00E+00","module":"C2","scenario":null},{"value":"0,00E+00","module":"C3","scenario":"S2"},{"value":"0,00E+00","module":"C3","scenario":"S3"},{"value":"0,00E+00","module":"C4","scenario":null},{"value":"0,00E+00","module":"D","scenario":"S0"},{"value":"0,00E+00","module":"D","scenario":"S1"},{"value":"0,00E+00","module":"D","scenario":"S2"},{"value":"0,00E+00","module":"D","scenario":"S3"}]},{"parameter":"PERT","unit":"MJ","values":[{"value":"4,71E+01","module":"A1-A3","scenario":null},{"value":"2,00E-01","module":"A4","scenario":null},{"value":"1,43E+00","module":"A5","scenario":null},{"value":"0,00E+00","module":"B1","scenario":null},{"value":"3,69E+00","module":"B2","scenario":null},{"value":"0,00E+00","module":"C1","scenario":null},{"value":"1,12E-02","module":"C2","scenario":null},{"value":"5,16E-01","module":"C3","scenario":"S2"},{"value":"7,68E-01","module":"C3","scenario":"S3"},{"value":"3,59E-01","module":"C4","scenario":null},{"value":"-5,30E-02","module":"D","scenario":"S0"},{"value":"0,00E+00","module":"D","scenario":"S1"},{"value":"-1,54E+00","module":"D","scenario":"S2"},{"value":"-2,45E-01","module":"D","scenario":"S3"}]},{"parameter":"PENRE","unit":"MJ","values":[{"value":"7,63E+01","module":"A1-A3","scenario":null},{"value":"3,52E+00","module":"A4","scenario":null},{"value":"3,48E+00","module":"A5","scenario":null},{"value":"0,00E+00","module":"B1","scenario":null},{"value":"5,90E+00","module":"B2","scenario":null},{"value":"0,00E+00","module":"C1","scenario":null},{"value":"1,97E-01","module":"C2","scenario":null},{"value":"3,46E+01","module":"C3","scenario":"S2"},{"value":"3,55E+01","module":"C3","scenario":"S3"},{"value":"4,37E+00","module":"C4","scenario":null},{"value":"-2,10E-01","module":"D","scenario":"S0"},{"value":"0,00E+00","module":"D","scenario":"S1"},{"value":"-6,17E+00","module":"D","scenario":"S2"},{"value":"-2,83E+01","module":"D","scenario":"S3"}]},{"parameter":"PENRM","unit":"MJ","values":[{"value":"3,16E+01","module":"A1-A3","scenario":null},{"value":"0,00E+00","module":"A4","scenario":null},{"value":"-4,30E-02","module":"A5","scenario":null},{"value":"0,00E+00","module":"B1","scenario":null},{"value":"0,00E+00","module":"B2","scenario":null},{"value":"0,00E+00","module":"C1","scenario":null},{"value":"0,00E+00","module":"C2","scenario":null},{"value":"-3,16E+01","module":"C3","scenario":"S2"},{"value":"-3,16E+01","module":"C3","scenario":"S3"},{"value":"0,00E+00","module":"C4","scenario":null},{"value":"0,00E+00","module":"D","scenario":"S0"},{"value":"0,00E+00","module":"D","scenario":"S1"},{"value":"0,00E+00","module":"D","scenario":"S2"},{"value":"0,00E+00","module":"D","scenario":"S3"}]},{"parameter":"PENRT","unit":"MJ","values":[{"value":"1,08E+02","module":"A1-A3","scenario":null},{"value":"3,52E+00","module":"A4","scenario":null},{"value":"3,44E+00","module":"A5","scenario":null},{"value":"0,00E+00","module":"B1","scenario":null},{"value":"5,90E+00","module":"B2","scenario":null},{"value":"0,00E+00","module":"C1","scenario":null},{"value":"1,97E-01","module":"C2","scenario":null},{"value":"3,00E+00","module":"C3","scenario":"S2"},{"value":"3,90E+00","module":"C3","scenario":"S3"},{"value":"4,37E+00","module":"C4","scenario":null},{"value":"-2,10E-01","module":"D","scenario":"S0"},{"value":"0,00E+00","module":"D","scenario":"S1"},{"value":"-6,17E+00","module":"D","scenario":"S2"},{"value":"-2,83E+01","module":"D","scenario":"S3"}]},{"parameter":"SM","unit":"kg","values":[{"value":"9,82E-01","module":"A1-A3","scenario":null},{"value":"0,00E+00","module":"A4","scenario":null},{"value":"2,95E-02","module":"A5","scenario":null},{"value":"0,00E+00","module":"B1","scenario":null},{"value":"0,00E+00","module":"B2","scenario":null},{"value":"0,00E+00","module":"C1","scenario":null},{"value":"0,00E+00","module":"C2","scenario":null},{"value":"0,00E+00","module":"C3","scenario":"S2"},{"value":"0,00E+00","module":"C3","scenario":"S3"},{"value":"0,00E+00","module":"C4","scenario":null},{"value":"0,00E+00","module":"D","scenario":"S0"},{"value":"0,00E+00","module":"D","scenario":"S1"},{"value":"0,00E+00","module":"D","scenario":"S2"},{"value":"1,45E+00","module":"D","scenario":"S3"}]},{"parameter":"RSF","unit":"MJ","values":[{"value":"0,00E+00","module":"A1-A3","scenario":null},{"value":"0,00E+00","module":"A4","scenario":null},{"value":"0,00E+00","module":"A5","scenario":null},{"value":"0,00E+00","module":"B1","scenario":null},{"value":"0,00E+00","module":"B2","scenario":null},{"value":"0,00E+00","module":"C1","scenario":null},{"value":"0,00E+00","module":"C2","scenario":null},{"value":"0,00E+00","module":"C3","scenario":"S2"},{"value":"0,00E+00","module":"C3","scenario":"S3"},{"value":"0,00E+00","module":"C4","scenario":null},{"value":"0,00E+00","module":"D","scenario":"S0"},{"value":"0,00E+00","module":"D","scenario":"S1"},{"value":"0,00E+00","module":"D","scenario":"S2"},{"value":"0,00E+00","module":"D","scenario":"S3"}]},{"parameter":"NRSF","unit":"MJ","values":[{"value":"0,00E+00","module":"A1-A3","scenario":null},{"value":"0,00E+00","module":"A4","scenario":null},{"value":"0,00E+00","module":"A5","scenario":null},{"value":"0,00E+00","module":"B1","scenario":null},{"value":"0,00E+00","module":"B2","scenario":null},{"value":"0,00E+00","module":"C1","scenario":null},{"value":"0,00E+00","module":"C2","scenario":null},{"value":"0,00E+00","module":"C3","scenario":"S2"},{"value":"0,00E+00","module":"C3","scenario":"S3"},{"value":"0,00E+00","module":"C4","scenario":null},{"value":"0,00E+00","module":"D","scenario":"S0"},{"value":"0,00E+00","module":"D","scenario":"S1"},{"value":"0,00E+00","module":"D","scenario":"S2"},{"value":"0,00E+00","module":"D","scenario":"S3"}]},{"parameter":"FW","unit":"m3","values":[{"value":"1,32E-01","module":"A1-A3","scenario":null},{"value":"2,26E-04","module":"A4","scenario":null},{"value":"4,46E-03","module":"A5","scenario":null},{"value":"0,00E+00","module":"B1","scenario":null},{"value":"3,34E-03","module":"B2","scenario":null},{"value":"0,00E+00","module":"C1","scenario":null},{"value":"1,26E-05","module":"C2","scenario":null},{"value":"1,59E-02","module":"C3","scenario":"S2"},{"value":"1,61E-02","module":"C3","scenario":"S3"},{"value":"5,12E-05","module":"C4","scenario":null},{"value":"-5,07E-05","module":"D","scenario":"S0"},{"value":"0,00E+00","module":"D","scenario":"S1"},{"value":"-1,47E-03","module":"D","scenario":"S2"},{"value":"-2,30E-03","module":"D","scenario":"S3"}]}],"end_of_life_waste":[{"parameter":"HWD","unit":"kg","values":[{"value":"2,20E-03","module":"A1-A3","scenario":null},{"value":"1,69E-11","module":"A4","scenario":null},{"value":"6,60E-05","module":"A5","scenario":null},{"value":"0,00E+00","module":"B1","scenario":null},{"value":"4,19E-05","module":"B2","scenario":null},{"value":"0,00E+00","module":"C1","scenario":null},{"value":"9,43E-13","module":"C2","scenario":null},{"value":"4,47E-10","module":"C3","scenario":"S2"},{"value":"4,85E-10","module":"C3","scenario":"S3"},{"value":"6,74E-10","module":"C4","scenario":null},{"value":"-2,93E-11","module":"D","scenario":"S0"},{"value":"0,00E+00","module":"D","scenario":"S1"},{"value":"-8,64E-10","module":"D","scenario":"S2"},{"value":"-6,34E-11","module":"D","scenario":"S3"}]},{"parameter":"NHWD","unit":"kg","values":[{"value":"3,89E-01","module":"A1-A3","scenario":null},{"value":"5,05E-04","module":"A4","scenario":null},{"value":"5,02E-02","module":"A5","scenario":null},{"value":"0,00E+00","module":"B1","scenario":null},{"value":"7,30E-03","module":"B2","scenario":null},{"value":"0,00E+00","module":"C1","scenario":null},{"value":"2,82E-05","module":"C2","scenario":null},{"value":"1,28E+00","module":"C3","scenario":"S2"},{"value":"1,28E+00","module":"C3","scenario":"S3"},{"value":"4,33E+00","module":"C4","scenario":null},{"value":"-1,02E-04","module":"D","scenario":"S0"},{"value":"0,00E+00","module":"D","scenario":"S1"},{"value":"-2,98E-03","module":"D","scenario":"S2"},{"value":"-7,26E-04","module":"D","scenario":"S3"}]},{"parameter":"RWD","unit":"kg","values":[{"value":"1,19E-03","module":"A1-A3","scenario":null},{"value":"4,34E-06","module":"A4","scenario":null},{"value":"3,92E-05","module":"A5","scenario":null},{"value":"0,00E+00","module":"B1","scenario":null},{"value":"3,76E-04","module":"B2","scenario":null},{"value":"0,00E+00","module":"C1","scenario":null},{"value":"2,43E-07","module":"C2","scenario":null},{"value":"1,12E-04","module":"C3","scenario":"S2"},{"value":"1,77E-04","module":"C3","scenario":"S3"},{"value":"5,37E-05","module":"C4","scenario":null},{"value":"-1,52E-05","module":"D","scenario":"S0"},{"value":"0,00E+00","module":"D","scenario":"S1"},{"value":"-4,40E-04","module":"D","scenario":"S2"},{"value":"-4,30E-05","module":"D","scenario":"S3"}]}],"end_of_life_flow":[{"parameter":"CRU","unit":"kg","values":[{"value":"0,00E+00","module":"A1-A3","scenario":null},{"value":"0,00E+00","module":"A4","scenario":null},{"value":"0,00E+00","module":"A5","scenario":null},{"value":"0,00E+00","module":"B1","scenario":null},{"value":"0,00E+00","module":"B2","scenario":null},{"value":"0,00E+00","module":"C1","scenario":null},{"value":"0,00E+00","module":"C2","scenario":null},{"value":"0,00E+00","module":"C3","scenario":"S2"},{"value":"0,00E+00","module":"C3","scenario":"S3"},{"value":"0,00E+00","module":"C4","scenario":null},{"value":"0,00E+00","module":"D","scenario":"S0"},{"value":"0,00E+00","module":"D","scenario":"S1"},{"value":"0,00E+00","module":"D","scenario":"S2"},{"value":"0,00E+00","module":"D","scenario":"S3"}]},{"parameter":"MFR","unit":"kg","values":[{"value":"1,70E-02","module":"A1-A3","scenario":null},{"value":"0,00E+00","module":"A4","scenario":null},{"value":"9,25E-02","module":"A5","scenario":null},{"value":"0,00E+00","module":"B1","scenario":null},{"value":"0,00E+00","module":"B2","scenario":null},{"value":"0,00E+00","module":"C1","scenario":null},{"value":"0,00E+00","module":"C2","scenario":null},{"value":"0,00E+00","module":"C3","scenario":"S2"},{"value":"1,45E+00","module":"C3","scenario":"S3"},{"value":"0,00E+00","module":"C4","scenario":null},{"value":"0,00E+00","module":"D","scenario":"S0"},{"value":"0,00E+00","module":"D","scenario":"S1"},{"value":"0,00E+00","module":"D","scenario":"S2"},{"value":"0,00E+00","module":"D","scenario":"S3"}]},{"parameter":"MER","unit":"kg","values":[{"value":"0,00E+00","module":"A1-A3","scenario":null},{"value":"0,00E+00","module":"A4","scenario":null},{"value":"0,00E+00","module":"A5","scenario":null},{"value":"0,00E+00","module":"B1","scenario":null},{"value":"0,00E+00","module":"B2","scenario":null},{"value":"0,00E+00","module":"C1","scenario":null},{"value":"0,00E+00","module":"C2","scenario":null},{"value":"0,00E+00","module":"C3","scenario":"S2"},{"value":"0,00E+00","module":"C3","scenario":"S3"},{"value":"0,00E+00","module":"C4","scenario":null},{"value":"0,00E+00","module":"D","scenario":"S0"},{"value":"0,00E+00","module":"D","scenario":"S1"},{"value":"0,00E+00","module":"D","scenario":"S2"},{"value":"0,00E+00","module":"D","scenario":"S3"}]},{"parameter":"EEE","unit":"MJ","values":[{"value":"0,00E+00","module":"A1-A3","scenario":null},{"value":"0,00E+00","module":"A4","scenario":null},{"value":"1,66E-01","module":"A5","scenario":null},{"value":"0,00E+00","module":"B1","scenario":null},{"value":"0,00E+00","module":"B2","scenario":null},{"value":"0,00E+00","module":"C1","scenario":null},{"value":"0,00E+00","module":"C2","scenario":null},{"value":"5,32E+00","module":"C3","scenario":"S2"},{"value":"0,00E+00","module":"C3","scenario":"S3"},{"value":"0,00E+00","module":"C4","scenario":null},{"value":"0,00E+00","module":"D","scenario":"S0"},{"value":"0,00E+00","module":"D","scenario":"S1"},{"value":"0,00E+00","module":"D","scenario":"S2"},{"value":"0,00E+00","module":"D","scenario":"S3"}]},{"parameter":"EET","unit":"MJ","values":[{"value":"0,00E+00","module":"A1-A3","scenario":null},{"value":"0,00E+00","module":"A4","scenario":null},{"value":"3,14E-01","module":"A5","scenario":null},{"value":"0,00E+00","module":"B1","scenario":null},{"value":"0,00E+00","module":"B2","scenario":null},{"value":"0,00E+00","module":"C1","scenario":null},{"value":"0,00E+00","module":"C2","scenario":null},{"value":"1,01E+01","module":"C3","scenario":"S2"},{"value":"5,72E+01","module":"C3","scenario":"S3"},{"value":"0,00E+00","module":"C4","scenario":null},{"value":"0,00E+00","module":"D","scenario":"S0"},{"value":"0,00E+00","module":"D","scenario":"S1"},{"value":"0,00E+00","module":"D","scenario":"S2"},{"value":"0,00E+00","module":"D","scenario":"S3"}]}]}