{
    "product_name": "PROMATECT\u00ae-H RWS/HCM",
    "epd_id": "EPD-ETE-20230131-IBA2-EN",
    "declared_unit": {
        "unit": "kg",
        "amount": 30.0
    },
    "compliance": [
        "DIN EN 15804+A2",
        "ISO 14025"
    ],
    "producer_name": "Etex Building Performance International",
    "environmental_impact": [
        {
            "parameter": "GWP-total",
            "values": [
                {
                    "value": "7,38E+00",
                    "module": "A1",
                    "scenario": null
                },
                {
                    "value": "2,22E+00",
                    "module": "A2",
                    "scenario": null
                },
                {
                    "value": "1,17E+01",
                    "module": "A3",
                    "scenario": null
                },
                {
                    "value": "7,00E+00",
                    "module": "A4",
                    "scenario": null
                },
                {
                    "value": "2,83E+00",
                    "module": "A5",
                    "scenario": null
                },
                {
                    "value": "-2,64E+00",
                    "module": "B1",
                    "scenario": "S1"
                },
                {
                    "value": "-1,41E+00",
                    "module": "B1",
                    "scenario": "S2"
                },
                {
                    "value": "0,00E+00",
                    "module": "B2",
                    "scenario": null
                },
                {
                    "value": "0,00E+00",
                    "module": "B6",
                    "scenario": null
                },
                {
                    "value": "0,00E+00",
                    "module": "B7",
                    "scenario": null
                },
                {
                    "value": "0,00E+00",
                    "module": "C1",
                    "scenario": null
                },
                {
                    "value": "1,23E+00",
                    "module": "C2",
                    "scenario": "S1"
                },
                {
                    "value": "2,54E-01",
                    "module": "C2",
                    "scenario": "S2"
                },
                {
                    "value": "1,44E+00",
                    "module": "C3",
                    "scenario": "S1"
                },
                {
                    "value": "1,80E-04",
                    "module": "C3",
                    "scenario": "S2"
                },
                {
                    "value": "5,80E-05",
                    "module": "C4",
                    "scenario": "S1"
                },
                {
                    "value": "1,54E+00",
                    "module": "C4",
                    "scenario": "S2"
                },
                {
                    "value": "-9,58E-01",
                    "module": "D",
                    "scenario": "S1"
                },
                {
                    "value": "-5,95E-01",
                    "module": "D",
                    "scenario": "S2"
                }
            ]
        },
        {
            "parameter": "GWP-fossil",
            "values": [
                {
                    "value": "8,70E+00",
                    "module": "A1",
                    "scenario": null
                },
                {
                    "value": "2,22E+00",
                    "module": "A2",
                    "scenario": null
                },
                {
                    "value": "1,26E+01",
                    "module": "A3",
                    "scenario": null
                },
                {
                    "value": "7,00E+00",
                    "module": "A4",
                    "scenario": null
                },
                {
                    "value": "1,90E+00",
                    "module": "A5",
                    "scenario": null
                },
                {
                    "value": "-2,64E+00",
                    "module": "B1",
                    "scenario": "S1"
                },
                {
                    "value": "-1,41E+00",
                    "module": "B1",
                    "scenario": "S2"
                },
                {
                    "value": "0,00E+00",
                    "module": "B2",
                    "scenario": null
                },
                {
                    "value": "0,00E+00",
                    "module": "B6",
                    "scenario": null
                },
                {
                    "value": "0,00E+00",
                    "module": "B7",
                    "scenario": null
                },
                {
                    "value": "0,00E+00",
                    "module": "C1",
                    "scenario": null
                },
                {
                    "value": "1,23E+00",
                    "module": "C2",
                    "scenario": "S1"
                },
                {
                    "value": "2,54E-01",
                    "module": "C2",
                    "scenario": "S2"
                },
                {
                    "value": "8,28E-02",
                    "module": "C3",
                    "scenario": "S1"
                },
                {
                    "value": "1,79E-04",
                    "module": "C3",
                    "scenario": "S2"
                },
                {
                    "value": "5,76E-05",
                    "module": "C4",
                    "scenario": "S1"
                },
                {
                    "value": "1,83E-01",
                    "module": "C4",
                    "scenario": "S2"
                },
                {
                    "value": "-5,74E-01",
                    "module": "D",
                    "scenario": "S1"
                },
                {
                    "value": "-2,13E-01",
                    "module": "D",
                    "scenario": "S2"
                }
            ]
        },
        {
            "parameter": "GWP-biogenic",
            "values": [
                {
                    "value": "-1,33E+00",
                    "module": "A1",
                    "scenario": null
                },
                {
                    "value": "1,14E-03",
                    "module": "A2",
                    "scenario": null
                },
                {
                    "value": "-9,11E-01",
                    "module": "A3",
                    "scenario": null
                },
                {
                    "value": "1,94E-03",
                    "module": "A4",
                    "scenario": null
                },
                {
                    "value": "9,28E-01",
                    "module": "A5",
                    "scenario": null
                },
                {
                    "value": "0,00E+00",
                    "module": "B1",
                    "scenario": "S1"
                },
                {
                    "value": "0,00E+00",
                    "module": "B1",
                    "scenario": "S2"
                },
                {
                    "value": "0,00E+00",
                    "module": "B2",
                    "scenario": null
                },
                {
                    "value": "0,00E+00",
                    "module": "B6",
                    "scenario": null
                },
                {
                    "value": "0,00E+00",
                    "module": "B7",
                    "scenario": null
                },
                {
                    "value": "0,00E+00",
                    "module": "C1",
                    "scenario": null
                },
                {
                    "value": "4,39E-04",
                    "module": "C2",
                    "scenario": "S1"
                },
                {
                    "value": "9,07E-05",
                    "module": "C2",
                    "scenario": "S2"
                },
                {
                    "value": "1,36E+00",
                    "module": "C3",
                    "scenario": "S1"
                },
                {
                    "value": "9,69E-07",
                    "module": "C3",
                    "scenario": "S2"
                },
                {
                    "value": "1,27E-07",
                    "module": "C4",
                    "scenario": "S1"
                },
                {
                    "value": "1,36E+00",
                    "module": "C4",
                    "scenario": "S2"
                },
                {
                    "value": "-3,83E-01",
                    "module": "D",
                    "scenario": "S1"
                },
                {
                    "value": "-3,82E-01",
                    "module": "D",
                    "scenario": "S2"
                }
            ]
        },
        {
            "parameter": "GWP-luluc",
            "values": [
                {
                    "value": "5,29E-03",
                    "module": "A1",
                    "scenario": null
                },
                {
                    "value": "2,96E-03",
                    "module": "A2",
                    "scenario": null
                },
                {
                    "value": "3,50E-03",
                    "module": "A3",
                    "scenario": null
                },
                {
                    "value": "4,24E-03",
                    "module": "A4",
                    "scenario": null
                },
                {
                    "value": "1,45E-03",
                    "module": "A5",
                    "scenario": null
                },
                {
                    "value": "0,00E+00",
                    "module": "B1",
                    "scenario": "S1"
                },
                {
                    "value": "0,00E+00",
                    "module": "B1",
                    "scenario": "S2"
                },
                {
                    "value": "0,00E+00",
                    "module": "B2",
                    "scenario": null
                },
                {
                    "value": "0,00E+00",
                    "module": "B6",
                    "scenario": null
                },
                {
                    "value": "0,00E+00",
                    "module": "B7",
                    "scenario": null
                },
                {
                    "value": "0,00E+00",
                    "module": "C1",
                    "scenario": null
                },
                {
                    "value": "4,91E-04",
                    "module": "C2",
                    "scenario": "S1"
                },
                {
                    "value": "1,01E-04",
                    "module": "C2",
                    "scenario": "S2"
                },
                {
                    "value": "1,43E-04",
                    "module": "C3",
                    "scenario": "S1"
                },
                {
                    "value": "4,14E-07",
                    "module": "C3",
                    "scenario": "S2"
                },
                {
                    "value": "6,18E-08",
                    "module": "C4",
                    "scenario": "S1"
                },
                {
                    "value": "1,35E-04",
                    "module": "C4",
                    "scenario": "S2"
                },
                {
                    "value": "-7,94E-04",
                    "module": "D",
                    "scenario": "S1"
                },
                {
                    "value": "-4,43E-04",
                    "module": "D",
                    "scenario": "S2"
                }
            ]
        },
        {
            "parameter": "ODP",
            "values": [
                {
                    "value": "4,08E-07",
                    "module": "A1",
                    "scenario": null
                },
                {
                    "value": "4,30E-07",
                    "module": "A2",
                    "scenario": null
                },
                {
                    "value": "5,89E-07",
                    "module": "A3",
                    "scenario": null
                },
                {
                    "value": "1,47E-06",
                    "module": "A4",
                    "scenario": null
                },
                {
                    "value": "1,51E-07",
                    "module": "A5",
                    "scenario": null
                },
                {
                    "value": "0,00E+00",
                    "module": "B1",
                    "scenario": "S1"
                },
                {
                    "value": "0,00E+00",
                    "module": "B1",
                    "scenario": "S2"
                },
                {
                    "value": "0,00E+00",
                    "module": "B2",
                    "scenario": null
                },
                {
                    "value": "0,00E+00",
                    "module": "B6",
                    "scenario": null
                },
                {
                    "value": "0,00E+00",
                    "module": "B7",
                    "scenario": null
                },
                {
                    "value": "0,00E+00",
                    "module": "C1",
                    "scenario": null
                },
                {
                    "value": "2,85E-07",
                    "module": "C2",
                    "scenario": "S1"
                },
                {
                    "value": "5,87E-08",
                    "module": "C2",
                    "scenario": "S2"
                },
                {
                    "value": "1,07E-08",
                    "module": "C3",
                    "scenario": "S1"
                },
                {
                    "value": "9,27E-12",
                    "module": "C3",
                    "scenario": "S2"
                },
                {
                    "value": "1,43E-11",
                    "module": "C4",
                    "scenario": "S1"
                },
                {
                    "value": "6,77E-08",
                    "module": "C4",
                    "scenario": "S2"
                },
                {
                    "value": "-6,60E-08",
                    "module": "D",
                    "scenario": "S1"
                },
                {
                    "value": "-2,36E-08",
                    "module": "D",
                    "scenario": "S2"
                }
            ]
        },
        {
            "parameter": "AP",
            "values": [
                {
                    "value": "2,35E-02",
                    "module": "A1",
                    "scenario": null
                },
                {
                    "value": "1,85E-02",
                    "module": "A2",
                    "scenario": null
                },
                {
                    "value": "5,63E-02",
                    "module": "A3",
                    "scenario": null
                },
                {
                    "value": "1,50E-01",
                    "module": "A4",
                    "scenario": null
                },
                {
                    "value": "1,27E-02",
                    "module": "A5",
                    "scenario": null
                },
                {
                    "value": "0,00E+00",
                    "module": "B1",
                    "scenario": "S1"
                },
                {
                    "value": "0,00E+00",
                    "module": "B1",
                    "scenario": "S2"
                },
                {
                    "value": "0,00E+00",
                    "module": "B2",
                    "scenario": null
                },
                {
                    "value": "0,00E+00",
                    "module": "B6",
                    "scenario": null
                },
                {
                    "value": "0,00E+00",
                    "module": "B7",
                    "scenario": null
                },
                {
                    "value": "0,00E+00",
                    "module": "C1",
                    "scenario": null
                },
                {
                    "value": "3,49E-03",
                    "module": "C2",
                    "scenario": "S1"
                },
                {
                    "value": "7,20E-04",
                    "module": "C2",
                    "scenario": "S2"
                },
                {
                    "value": "7,56E-04",
                    "module": "C3",
                    "scenario": "S1"
                },
                {
                    "value": "1,02E-06",
                    "module": "C3",
                    "scenario": "S2"
                },
                {
                    "value": "4,03E-07",
                    "module": "C4",
                    "scenario": "S1"
                },
                {
                    "value": "1,61E-03",
                    "module": "C4",
                    "scenario": "S2"
                },
                {
                    "value": "-2,38E-03",
                    "module": "D",
                    "scenario": "S1"
                },
                {
                    "value": "-9,22E-04",
                    "module": "D",
                    "scenario": "S2"
                }
            ]
        },
        {
            "parameter": "POCP",
            "values": [
                {
                    "value": "1,82E-02",
                    "module": "A1",
                    "scenario": null
                },
                {
                    "value": "2,01E-02",
                    "module": "A2",
                    "scenario": null
                },
                {
                    "value": "3,34E-02",
                    "module": "A3",
                    "scenario": null
                },
                {
                    "value": "1,07E-01",
                    "module": "A4",
                    "scenario": null
                },
                {
                    "value": "8,48E-03",
                    "module": "A5",
                    "scenario": null
                },
                {
                    "value": "0,00E+00",
                    "module": "B1",
                    "scenario": "S1"
                },
                {
                    "value": "0,00E+00",
                    "module": "B1",
                    "scenario": "S2"
                },
                {
                    "value": "0,00E+00",
                    "module": "B2",
                    "scenario": null
                },
                {
                    "value": "0,00E+00",
                    "module": "B6",
                    "scenario": null
                },
                {
                    "value": "0,00E+00",
                    "module": "B7",
                    "scenario": null
                },
                {
                    "value": "0,00E+00",
                    "module": "C1",
                    "scenario": null
                },
                {
                    "value": "2,97E-03",
                    "module": "C2",
                    "scenario": "S1"
                },
                {
                    "value": "6,13E-04",
                    "module": "C2",
                    "scenario": "S2"
                },
                {
                    "value": "6,99E-04",
                    "module": "C3",
                    "scenario": "S1"
                },
                {
                    "value": "4,39E-07",
                    "module": "C3",
                    "scenario": "S2"
                },
                {
                    "value": "4,15E-07",
                    "module": "C4",
                    "scenario": "S1"
                },
                {
                    "value": "1,73E-03",
                    "module": "C4",
                    "scenario": "S2"
                },
                {
                    "value": "-2,13E-03",
                    "module": "D",
                    "scenario": "S1"
                },
                {
                    "value": "-1,04E-03",
                    "module": "D",
                    "scenario": "S2"
                }
            ]
        },
        {
            "parameter": "ADPE",
            "values": [
                {
                    "value": "1,73E-05",
                    "module": "A1",
                    "scenario": null
                },
                {
                    "value": "3,94E-06",
                    "module": "A2",
                    "scenario": null
                },
                {
                    "value": "1,22E-05",
                    "module": "A3",
                    "scenario": null
                },
                {
                    "value": "1,18E-05",
                    "module": "A4",
                    "scenario": null
                },
                {
                    "value": "2,13E-05",
                    "module": "A5",
                    "scenario": null
                },
                {
                    "value": "0,00E+00",
                    "module": "B1",
                    "scenario": "S1"
                },
                {
                    "value": "0,00E+00",
                    "module": "B1",
                    "scenario": "S2"
                },
                {
                    "value": "0,00E+00",
                    "module": "B2",
                    "scenario": null
                },
                {
                    "value": "0,00E+00",
                    "module": "B6",
                    "scenario": null
                },
                {
                    "value": "0,00E+00",
                    "module": "B7",
                    "scenario": null
                },
                {
                    "value": "0,00E+00",
                    "module": "C1",
                    "scenario": null
                },
                {
                    "value": "3,33E-06",
                    "module": "C2",
                    "scenario": "S1"
                },
                {
                    "value": "6,86E-07",
                    "module": "C2",
                    "scenario": "S2"
                },
                {
                    "value": "3,71E-07",
                    "module": "C3",
                    "scenario": "S1"
                },
                {
                    "value": "1,01E-09",
                    "module": "C3",
                    "scenario": "S2"
                },
                {
                    "value": "1,66E-10",
                    "module": "C4",
                    "scenario": "S1"
                },
                {
                    "value": "4,34E-07",
                    "module": "C4",
                    "scenario": "S2"
                },
                {
                    "value": "-1,88E-06",
                    "module": "D",
                    "scenario": "S1"
                },
                {
                    "value": "-5,36E-07",
                    "module": "D",
                    "scenario": "S2"
                }
            ]
        },
        {
            "parameter": "ADPF",
            "values": [
                {
                    "value": "4,76E+01",
                    "module": "A1",
                    "scenario": null
                },
                {
                    "value": "2,99E+01",
                    "module": "A2",
                    "scenario": null
                },
                {
                    "value": "1,38E+02",
                    "module": "A3",
                    "scenario": null
                },
                {
                    "value": "9,57E+01",
                    "module": "A4",
                    "scenario": null
                },
                {
                    "value": "2,11E+01",
                    "module": "A5",
                    "scenario": null
                },
                {
                    "value": "0,00E+00",
                    "module": "B1",
                    "scenario": "S1"
                },
                {
                    "value": "0,00E+00",
                    "module": "B1",
                    "scenario": "S2"
                },
                {
                    "value": "0,00E+00",
                    "module": "B2",
                    "scenario": null
                },
                {
                    "value": "0,00E+00",
                    "module": "B6",
                    "scenario": null
                },
                {
                    "value": "0,00E+00",
                    "module": "B7",
                    "scenario": null
                },
                {
                    "value": "0,00E+00",
                    "module": "C1",
                    "scenario": null
                },
                {
                    "value": "1,86E+01",
                    "module": "C2",
                    "scenario": "S1"
                },
                {
                    "value": "3,84E+00",
                    "module": "C2",
                    "scenario": "S2"
                },
                {
                    "value": "1,45E+00",
                    "module": "C3",
                    "scenario": "S1"
                },
                {
                    "value": "3,75E-03",
                    "module": "C3",
                    "scenario": "S2"
                },
                {
                    "value": "1,23E-03",
                    "module": "C4",
                    "scenario": "S1"
                },
                {
                    "value": "5,22E+00",
                    "module": "C4",
                    "scenario": "S2"
                },
                {
                    "value": "-9,96E+00",
                    "module": "D",
                    "scenario": "S1"
                },
                {
                    "value": "-3,28E+00",
                    "module": "D",
                    "scenario": "S2"
                }
            ]
        },
        {
            "parameter": "WDP",
            "values": [
                {
                    "value": "1,58E+00",
                    "module": "A1",
                    "scenario": null
                },
                {
                    "value": "1,33E-01",
                    "module": "A2",
                    "scenario": null
                },
                {
                    "value": "1,15E+00",
                    "module": "A3",
                    "scenario": null
                },
                {
                    "value": "2,18E-01",
                    "module": "A4",
                    "scenario": null
                },
                {
                    "value": "3,96E-01",
                    "module": "A5",
                    "scenario": null
                },
                {
                    "value": "0,00E+00",
                    "module": "B1",
                    "scenario": "S1"
                },
                {
                    "value": "0,00E+00",
                    "module": "B1",
                    "scenario": "S2"
                },
                {
                    "value": "0,00E+00",
                    "module": "B2",
                    "scenario": null
                },
                {
                    "value": "0,00E+00",
                    "module": "B6",
                    "scenario": null
                },
                {
                    "value": "0,00E+00",
                    "module": "B7",
                    "scenario": null
                },
                {
                    "value": "0,00E+00",
                    "module": "C1",
                    "scenario": null
                },
                {
                    "value": "5,67E-02",
                    "module": "C2",
                    "scenario": "S1"
                },
                {
                    "value": "1,17E-02",
                    "module": "C2",
                    "scenario": "S2"
                },
                {
                    "value": "2,40E-02",
                    "module": "C3",
                    "scenario": "S1"
                },
                {
                    "value": "4,39E-05",
                    "module": "C3",
                    "scenario": "S2"
                },
                {
                    "value": "-1,04E-05",
                    "module": "C4",
                    "scenario": "S1"
                },
                {
                    "value": "2,44E-02",
                    "module": "C4",
                    "scenario": "S2"
                },
                {
                    "value": "-2,05E-01",
                    "module": "D",
                    "scenario": "S1"
                },
                {
                    "value": "-1,09E-01",
                    "module": "D",
                    "scenario": "S2"
                }
            ]
        },
        {
            "parameter": "EP-freshwater",
            "values": [
                {
                    "value": "1,31E-04",
                    "module": "A1",
                    "scenario": null
                },
                {
                    "value": "2,10E-05",
                    "module": "A2",
                    "scenario": null
                },
                {
                    "value": "2,34E-04",
                    "module": "A3",
                    "scenario": null
                },
                {
                    "value": "3,44E-05",
                    "module": "A4",
                    "scenario": null
                },
                {
                    "value": "5,18E-05",
                    "module": "A5",
                    "scenario": null
                },
                {
                    "value": "0,00E+00",
                    "module": "B1",
                    "scenario": "S1"
                },
                {
                    "value": "0,00E+00",
                    "module": "B1",
                    "scenario": "S2"
                },
                {
                    "value": "0,00E+00",
                    "module": "B2",
                    "scenario": null
                },
                {
                    "value": "0,00E+00",
                    "module": "B6",
                    "scenario": null
                },
                {
                    "value": "0,00E+00",
                    "module": "B7",
                    "scenario": null
                },
                {
                    "value": "0,00E+00",
                    "module": "C1",
                    "scenario": null
                },
                {
                    "value": "8,76E-06",
                    "module": "C2",
                    "scenario": "S1"
                },
                {
                    "value": "1,81E-06",
                    "module": "C2",
                    "scenario": "S2"
                },
                {
                    "value": "6,26E-06",
                    "module": "C3",
                    "scenario": "S1"
                },
                {
                    "value": "1,88E-08",
                    "module": "C3",
                    "scenario": "S2"
                },
                {
                    "value": "1,74E-09",
                    "module": "C4",
                    "scenario": "S1"
                },
                {
                    "value": "5,61E-06",
                    "module": "C4",
                    "scenario": "S2"
                },
                {
                    "value": "-2,74E-05",
                    "module": "D",
                    "scenario": "S1"
                },
                {
                    "value": "-1,22E-05",
                    "module": "D",
                    "scenario": "S2"
                }
            ]
        },
        {
            "parameter": "EP-marine",
            "values": [
                {
                    "value": "5,79E-03",
                    "module": "A1",
                    "scenario": null
                },
                {
                    "value": "6,86E-03",
                    "module": "A2",
                    "scenario": null
                },
                {
                    "value": "1,07E-02",
                    "module": "A3",
                    "scenario": null
                },
                {
                    "value": "3,65E-02",
                    "module": "A4",
                    "scenario": null
                },
                {
                    "value": "2,71E-03",
                    "module": "A5",
                    "scenario": null
                },
                {
                    "value": "0,00E+00",
                    "module": "B1",
                    "scenario": "S1"
                },
                {
                    "value": "0,00E+00",
                    "module": "B1",
                    "scenario": "S2"
                },
                {
                    "value": "0,00E+00",
                    "module": "B2",
                    "scenario": null
                },
                {
                    "value": "0,00E+00",
                    "module": "B6",
                    "scenario": null
                },
                {
                    "value": "0,00E+00",
                    "module": "B7",
                    "scenario": null
                },
                {
                    "value": "0,00E+00",
                    "module": "C1",
                    "scenario": null
                },
                {
                    "value": "6,93E-04",
                    "module": "C2",
                    "scenario": "S1"
                },
                {
                    "value": "1,43E-04",
                    "module": "C2",
                    "scenario": "S2"
                },
                {
                    "value": "2,36E-04",
                    "module": "C3",
                    "scenario": "S1"
                },
                {
                    "value": "1,37E-07",
                    "module": "C3",
                    "scenario": "S2"
                },
                {
                    "value": "1,23E-07",
                    "module": "C4",
                    "scenario": "S1"
                },
                {
                    "value": "5,51E-04",
                    "module": "C4",
                    "scenario": "S2"
                },
                {
                    "value": "-5,64E-04",
                    "module": "D",
                    "scenario": "S1"
                },
                {
                    "value": "-2,23E-04",
                    "module": "D",
                    "scenario": "S2"
                }
            ]
        },
        {
            "parameter": "EP-terrestrial",
            "values": [
                {
                    "value": "6,66E-02",
                    "module": "A1",
                    "scenario": null
                },
                {
                    "value": "7,56E-02",
                    "module": "A2",
                    "scenario": null
                },
                {
                    "value": "1,16E-01",
                    "module": "A3",
                    "scenario": null
                },
                {
                    "value": "4,05E-01",
                    "module": "A4",
                    "scenario": null
                },
                {
                    "value": "3,01E-02",
                    "module": "A5",
                    "scenario": null
                },
                {
                    "value": "0,00E+00",
                    "module": "B1",
                    "scenario": "S1"
                },
                {
                    "value": "0,00E+00",
                    "module": "B1",
                    "scenario": "S2"
                },
                {
                    "value": "0,00E+00",
                    "module": "B2",
                    "scenario": null
                },
                {
                    "value": "0,00E+00",
                    "module": "B6",
                    "scenario": null
                },
                {
                    "value": "0,00E+00",
                    "module": "B7",
                    "scenario": null
                },
                {
                    "value": "0,00E+00",
                    "module": "C1",
                    "scenario": null
                },
                {
                    "value": "7,73E-03",
                    "module": "C2",
                    "scenario": "S1"
                },
                {
                    "value": "1,59E-03",
                    "module": "C2",
                    "scenario": "S2"
                },
                {
                    "value": "2,64E-03",
                    "module": "C3",
                    "scenario": "S1"
                },
                {
                    "value": "1,57E-06",
                    "module": "C3",
                    "scenario": "S2"
                },
                {
                    "value": "1,36E-06",
                    "module": "C4",
                    "scenario": "S1"
                },
                {
                    "value": "6,08E-03",
                    "module": "C4",
                    "scenario": "S2"
                },
                {
                    "value": "-6,48E-03",
                    "module": "D",
                    "scenario": "S1"
                },
                {
                    "value": "-2,54E-03",
                    "module": "D",
                    "scenario": "S2"
                }
            ]
        }
    ],
    "additional_environmental_impact": [
        {
            "parameter": "PM",
            "values": [
                {
                    "value": "2,19E-07",
                    "module": "A1",
                    "scenario": null
                },
                {
                    "value": "1,11E-07",
                    "module": "A2",
                    "scenario": null
                },
                {
                    "value": "7,65E-07",
                    "module": "A3",
                    "scenario": null
                },
                {
                    "value": "3,47E-07",
                    "module": "A4",
                    "scenario": null
                },
                {
                    "value": "1,13E-07",
                    "module": "A5",
                    "scenario": null
                },
                {
                    "value": "0,00E+00",
                    "module": "B1",
                    "scenario": "S1"
                },
                {
                    "value": "0,00E+00",
                    "module": "B1",
                    "scenario": "S2"
                },
                {
                    "value": "0,00E+00",
                    "module": "B2",
                    "scenario": null
                },
                {
                    "value": "0,00E+00",
                    "module": "B6",
                    "scenario": null
                },
                {
                    "value": "0,00E+00",
                    "module": "B7",
                    "scenario": null
                },
                {
                    "value": "0,00E+00",
                    "module": "C1",
                    "scenario": null
                },
                {
                    "value": "9,87E-08",
                    "module": "C2",
                    "scenario": "S1"
                },
                {
                    "value": "2,04E-08",
                    "module": "C2",
                    "scenario": "S2"
                },
                {
                    "value": "6,26E-09",
                    "module": "C3",
                    "scenario": "S1"
                },
                {
                    "value": "3,41E-12",
                    "module": "C3",
                    "scenario": "S2"
                },
                {
                    "value": "1,12E-11",
                    "module": "C4",
                    "scenario": "S1"
                },
                {
                    "value": "3,13E-08",
                    "module": "C4",
                    "scenario": "S2"
                },
                {
                    "value": "-3,68E-08",
                    "module": "D",
                    "scenario": "S1"
                },
                {
                    "value": "-2,04E-08",
                    "module": "D",
                    "scenario": "S2"
                }
            ]
        },
        {
            "parameter": "ETP-fw",
            "values": [
                {
                    "value": "1,42E+02",
                    "module": "A1",
                    "scenario": null
                },
                {
                    "value": "2,59E+01",
                    "module": "A2",
                    "scenario": null
                },
                {
                    "value": "2,74E+02",
                    "module": "A3",
                    "scenario": null
                },
                {
                    "value": "6,56E+01",
                    "module": "A4",
                    "scenario": null
                },
                {
                    "value": "4,36E+01",
                    "module": "A5",
                    "scenario": null
                },
                {
                    "value": "0,00E+00",
                    "module": "B1",
                    "scenario": "S1"
                },
                {
                    "value": "0,00E+00",
                    "module": "B1",
                    "scenario": "S2"
                },
                {
                    "value": "0,00E+00",
                    "module": "B2",
                    "scenario": null
                },
                {
                    "value": "0,00E+00",
                    "module": "B6",
                    "scenario": null
                },
                {
                    "value": "0,00E+00",
                    "module": "B7",
                    "scenario": null
                },
                {
                    "value": "0,00E+00",
                    "module": "C1",
                    "scenario": null
                },
                {
                    "value": "1,46E+01",
                    "module": "C2",
                    "scenario": "S1"
                },
                {
                    "value": "3,02E+00",
                    "module": "C2",
                    "scenario": "S2"
                },
                {
                    "value": "2,90E+00",
                    "module": "C3",
                    "scenario": "S1"
                },
                {
                    "value": "2,48E-03",
                    "module": "C3",
                    "scenario": "S2"
                },
                {
                    "value": "1,85E-03",
                    "module": "C4",
                    "scenario": "S1"
                },
                {
                    "value": "3,00E+00",
                    "module": "C4",
                    "scenario": "S2"
                },
                {
                    "value": "-7,54E+00",
                    "module": "D",
                    "scenario": "S1"
                },
                {
                    "value": "-4,53E+00",
                    "module": "D",
                    "scenario": "S2"
                }
            ]
        },
        {
            "parameter": "HTP-c",
            "values": [
                {
                    "value": "1,77E-09",
                    "module": "A1",
                    "scenario": null
                },
                {
                    "value": "1,03E-09",
                    "module": "A2",
                    "scenario": null
                },
                {
                    "value": "4,93E-09",
                    "module": "A3",
                    "scenario": null
                },
                {
                    "value": "3,64E-09",
                    "module": "A4",
                    "scenario": null
                },
                {
                    "value": "1,80E-08",
                    "module": "A5",
                    "scenario": null
                },
                {
                    "value": "0,00E+00",
                    "module": "B1",
                    "scenario": "S1"
                },
                {
                    "value": "0,00E+00",
                    "module": "B1",
                    "scenario": "S2"
                },
                {
                    "value": "0,00E+00",
                    "module": "B2",
                    "scenario": null
                },
                {
                    "value": "0,00E+00",
                    "module": "B6",
                    "scenario": null
                },
                {
                    "value": "0,00E+00",
                    "module": "B7",
                    "scenario": null
                },
                {
                    "value": "0,00E+00",
                    "module": "C1",
                    "scenario": null
                },
                {
                    "value": "4,70E-10",
                    "module": "C2",
                    "scenario": "S1"
                },
                {
                    "value": "9,70E-11",
                    "module": "C2",
                    "scenario": "S2"
                },
                {
                    "value": "3,33E-10",
                    "module": "C3",
                    "scenario": "S1"
                },
                {
                    "value": "1,25E-13",
                    "module": "C3",
                    "scenario": "S2"
                },
                {
                    "value": "1,12E-13",
                    "module": "C4",
                    "scenario": "S1"
                },
                {
                    "value": "8,71E-11",
                    "module": "C4",
                    "scenario": "S2"
                },
                {
                    "value": "-1,40E-11",
                    "module": "D",
                    "scenario": "S1"
                },
                {
                    "value": "1,39E-10",
                    "module": "D",
                    "scenario": "S2"
                }
            ]
        },
        {
            "parameter": "HTP-nc",
            "values": [
                {
                    "value": "7,36E-08",
                    "module": "A1",
                    "scenario": null
                },
                {
                    "value": "1,89E-08",
                    "module": "A2",
                    "scenario": null
                },
                {
                    "value": "1,03E-07",
                    "module": "A3",
                    "scenario": null
                },
                {
                    "value": "5,37E-08",
                    "module": "A4",
                    "scenario": null
                },
                {
                    "value": "2,92E-08",
                    "module": "A5",
                    "scenario": null
                },
                {
                    "value": "0,00E+00",
                    "module": "B1",
                    "scenario": "S1"
                },
                {
                    "value": "0,00E+00",
                    "module": "B1",
                    "scenario": "S2"
                },
                {
                    "value": "0,00E+00",
                    "module": "B2",
                    "scenario": null
                },
                {
                    "value": "0,00E+00",
                    "module": "B6",
                    "scenario": null
                },
                {
                    "value": "0,00E+00",
                    "module": "B7",
                    "scenario": null
                },
                {
                    "value": "0,00E+00",
                    "module": "C1",
                    "scenario": null
                },
                {
                    "value": "1,48E-08",
                    "module": "C2",
                    "scenario": "S1"
                },
                {
                    "value": "3,05E-09",
                    "module": "C2",
                    "scenario": "S2"
                },
                {
                    "value": "2,73E-09",
                    "module": "C3",
                    "scenario": "S1"
                },
                {
                    "value": "2,45E-12",
                    "module": "C3",
                    "scenario": "S2"
                },
                {
                    "value": "1,12E-12",
                    "module": "C4",
                    "scenario": "S1"
                },
                {
                    "value": "1,76E-09",
                    "module": "C4",
                    "scenario": "S2"
                },
                {
                    "value": "-3,13E-08",
                    "module": "D",
                    "scenario": "S1"
                },
                {
                    "value": "-2,84E-08",
                    "module": "D",
                    "scenario": "S2"
                }
            ]
        },
        {
            "parameter": "SQP",
            "values": [
                {
                    "value": "1,48E+02",
                    "module": "A1",
                    "scenario": null
                },
                {
                    "value": "2,08E+01",
                    "module": "A2",
                    "scenario": null
                },
                {
                    "value": "1,22E+02",
                    "module": "A3",
                    "scenario": null
                },
                {
                    "value": "3,52E+01",
                    "module": "A4",
                    "scenario": null
                },
                {
                    "value": "1,58E+01",
                    "module": "A5",
                    "scenario": null
                },
                {
                    "value": "0,00E+00",
                    "module": "B1",
                    "scenario": "S1"
                },
                {
                    "value": "0,00E+00",
                    "module": "B1",
                    "scenario": "S2"
                },
                {
                    "value": "0,00E+00",
                    "module": "B2",
                    "scenario": null
                },
                {
                    "value": "0,00E+00",
                    "module": "B6",
                    "scenario": null
                },
                {
                    "value": "0,00E+00",
                    "module": "B7",
                    "scenario": null
                },
                {
                    "value": "0,00E+00",
                    "module": "C1",
                    "scenario": null
                },
                {
                    "value": "1,30E+01",
                    "module": "C2",
                    "scenario": "S1"
                },
                {
                    "value": "2,68E+00",
                    "module": "C2",
                    "scenario": "S2"
                },
                {
                    "value": "7,26E-01",
                    "module": "C3",
                    "scenario": "S1"
                },
                {
                    "value": "2,45E-03",
                    "module": "C3",
                    "scenario": "S2"
                },
                {
                    "value": "1,91E-03",
                    "module": "C4",
                    "scenario": "S1"
                },
                {
                    "value": "9,85E+00",
                    "module": "C4",
                    "scenario": "S2"
                },
                {
                    "value": "-4,41E+01",
                    "module": "D",
                    "scenario": "S1"
                },
                {
                    "value": "-4,16E+01",
                    "module": "D",
                    "scenario": "S2"
                }
            ]
        }
    ],
    "resource_use": [
        {
            "parameter": "PERE",
            "values": [
                {
                    "value": "1,14E+01",
                    "module": "A1",
                    "scenario": null
                },
                {
                    "value": "5,01E-01",
                    "module": "A2",
                    "scenario": null
                },
                {
                    "value": "1,42E+01",
                    "module": "A3",
                    "scenario": null
                },
                {
                    "value": "9,24E-01",
                    "module": "A4",
                    "scenario": null
                },
                {
                    "value": "5,44E+00",
                    "module": "A5",
                    "scenario": null
                },
                {
                    "value": "0,00E+00",
                    "module": "B1",
                    "scenario": "S1"
                },
                {
                    "value": "0,00E+00",
                    "module": "B1",
                    "scenario": "S2"
                },
                {
                    "value": "0,00E+00",
                    "module": "B2",
                    "scenario": null
                },
                {
                    "value": "0,00E+00",
                    "module": "B6",
                    "scenario": null
                },
                {
                    "value": "0,00E+00",
                    "module": "B7",
                    "scenario": null
                },
                {
                    "value": "0,00E+00",
                    "module": "C1",
                    "scenario": null
                },
                {
                    "value": "2,62E-01",
                    "module": "C2",
                    "scenario": "S1"
                },
                {
                    "value": "5,40E-02",
                    "module": "C2",
                    "scenario": "S2"
                },
                {
                    "value": "2,35E-01",
                    "module": "C3",
                    "scenario": "S1"
                },
                {
                    "value": "7,36E-04",
                    "module": "C3",
                    "scenario": "S2"
                },
                {
                    "value": "5,36E-05",
                    "module": "C4",
                    "scenario": "S1"
                },
                {
                    "value": "2,70E-01",
                    "module": "C4",
                    "scenario": "S2"
                },
                {
                    "value": "0,00E+00",
                    "module": "D",
                    "scenario": "S1"
                },
                {
                    "value": "0,00E+00",
                    "module": "D",
                    "scenario": "S2"
                }
            ]
        },
        {
            "parameter": "PERM",
            "values": [
                {
                    "value": "1,22E+01",
                    "module": "A1",
                    "scenario": null
                },
                {
                    "value": "0,00E+00",
                    "module": "A2",
                    "scenario": null
                },
                {
                    "value": "8,89E+00",
                    "module": "A3",
                    "scenario": null
                },
                {
                    "value": "0,00E+00",
                    "module": "A4",
                    "scenario": null
                },
                {
                    "value": "-5,79E+00",
                    "module": "A5",
                    "scenario": null
                },
                {
                    "value": "0,00E+00",
                    "module": "B1",
                    "scenario": "S1"
                },
                {
                    "value": "0,00E+00",
                    "module": "B1",
                    "scenario": "S2"
                },
                {
                    "value": "0,00E+00",
                    "module": "B2",
                    "scenario": null
                },
                {
                    "value": "0,00E+00",
                    "module": "B6",
                    "scenario": null
                },
                {
                    "value": "0,00E+00",
                    "module": "B7",
                    "scenario": null
                },
                {
                    "value": "0,00E+00",
                    "module": "C1",
                    "scenario": null
                },
                {
                    "value": "0,00E+00",
                    "module": "C2",
                    "scenario": "S1"
                },
                {
                    "value": "0,00E+00",
                    "module": "C2",
                    "scenario": "S2"
                },
                {
                    "value": "-1,18E+01",
                    "module": "C3",
                    "scenario": "S1"
                },
                {
                    "value": "0,00E+00",
                    "module": "C3",
                    "scenario": "S2"
                },
                {
                    "value": "0,00E+00",
                    "module": "C4",
                    "scenario": "S1"
                },
                {
                    "value": "0,00E+00",
                    "module": "C4",
                    "scenario": "S2"
                },
                {
                    "value": "1,56E+01",
                    "module": "D",
                    "scenario": "S1"
                },
                {
                    "value": "3,73E+00",
                    "module": "D",
                    "scenario": "S2"
                }
            ]
        },
        {
            "parameter": "PERT",
            "values": [
                {
                    "value": "2,36E+01",
                    "module": "A1",
                    "scenario": null
                },
                {
                    "value": "5,01E-01",
                    "module": "A2",
                    "scenario": null
                },
                {
                    "value": "2,31E+01",
                    "module": "A3",
                    "scenario": null
                },
                {
                    "value": "9,24E-01",
                    "module": "A4",
                    "scenario": null
                },
                {
                    "value": "-3,55E-01",
                    "module": "A5",
                    "scenario": null
                },
                {
                    "value": "0,00E+00",
                    "module": "B1",
                    "scenario": "S1"
                },
                {
                    "value": "0,00E+00",
                    "module": "B1",
                    "scenario": "S2"
                },
                {
                    "value": "0,00E+00",
                    "module": "B2",
                    "scenario": null
                },
                {
                    "value": "0,00E+00",
                    "module": "B6",
                    "scenario": null
                },
                {
                    "value": "0,00E+00",
                    "module": "B7",
                    "scenario": null
                },
                {
                    "value": "0,00E+00",
                    "module": "C1",
                    "scenario": null
                },
                {
                    "value": "2,62E-01",
                    "module": "C2",
                    "scenario": "S1"
                },
                {
                    "value": "5,40E-02",
                    "module": "C2",
                    "scenario": "S2"
                },
                {
                    "value": "-1,16E+01",
                    "module": "C3",
                    "scenario": "S1"
                },
                {
                    "value": "7,36E-04",
                    "module": "C3",
                    "scenario": "S2"
                },
                {
                    "value": "5,36E-05",
                    "module": "C4",
                    "scenario": "S1"
                },
                {
                    "value": "2,70E-01",
                    "module": "C4",
                    "scenario": "S2"
                },
                {
                    "value": "1,56E+01",
                    "module": "D",
                    "scenario": "S1"
                },
                {
                    "value": "3,73E+00",
                    "module": "D",
                    "scenario": "S2"
                }
            ]
        },
        {
            "parameter": "PENRE",
            "values": [
                {
                    "value": "5,58E+01",
                    "module": "A1",
                    "scenario": null
                },
                {
                    "value": "3,08E+01",
                    "module": "A2",
                    "scenario": null
                },
                {
                    "value": "1,78E+02",
                    "module": "A3",
                    "scenario": null
                },
                {
                    "value": "9,57E+01",
                    "module": "A4",
                    "scenario": null
                },
                {
                    "value": "2,57E+01",
                    "module": "A5",
                    "scenario": null
                },
                {
                    "value": "0,00E+00",
                    "module": "B1",
                    "scenario": "S1"
                },
                {
                    "value": "0,00E+00",
                    "module": "B1",
                    "scenario": "S2"
                },
                {
                    "value": "0,00E+00",
                    "module": "B2",
                    "scenario": null
                },
                {
                    "value": "0,00E+00",
                    "module": "B6",
                    "scenario": null
                },
                {
                    "value": "0,00E+00",
                    "module": "B7",
                    "scenario": null
                },
                {
                    "value": "0,00E+00",
                    "module": "C1",
                    "scenario": null
                },
                {
                    "value": "1,87E+01",
                    "module": "C2",
                    "scenario": "S1"
                },
                {
                    "value": "3,86E+00",
                    "module": "C2",
                    "scenario": "S2"
                },
                {
                    "value": "1,71E+00",
                    "module": "C3",
                    "scenario": "S1"
                },
                {
                    "value": "4,45E-03",
                    "module": "C3",
                    "scenario": "S2"
                },
                {
                    "value": "1,30E-03",
                    "module": "C4",
                    "scenario": "S1"
                },
                {
                    "value": "5,36E+00",
                    "module": "C4",
                    "scenario": "S2"
                },
                {
                    "value": "0,00E+00",
                    "module": "D",
                    "scenario": "S1"
                },
                {
                    "value": "0,00E+00",
                    "module": "D",
                    "scenario": "S2"
                }
            ]
        },
        {
            "parameter": "PENRM",
            "values": [
                {
                    "value": "3,78E-01",
                    "module": "A1",
                    "scenario": null
                },
                {
                    "value": "0,00E+00",
                    "module": "A2",
                    "scenario": null
                },
                {
                    "value": "3,57E-01",
                    "module": "A3",
                    "scenario": null
                },
                {
                    "value": "0,00E+00",
                    "module": "A4",
                    "scenario": null
                },
                {
                    "value": "-3,41E-01",
                    "module": "A5",
                    "scenario": null
                },
                {
                    "value": "0,00E+00",
                    "module": "B1",
                    "scenario": "S1"
                },
                {
                    "value": "0,00E+00",
                    "module": "B1",
                    "scenario": "S2"
                },
                {
                    "value": "0,00E+00",
                    "module": "B2",
                    "scenario": null
                },
                {
                    "value": "0,00E+00",
                    "module": "B6",
                    "scenario": null
                },
                {
                    "value": "0,00E+00",
                    "module": "B7",
                    "scenario": null
                },
                {
                    "value": "0,00E+00",
                    "module": "C1",
                    "scenario": null
                },
                {
                    "value": "0,00E+00",
                    "module": "C2",
                    "scenario": "S1"
                },
                {
                    "value": "0,00E+00",
                    "module": "C2",
                    "scenario": "S2"
                },
                {
                    "value": "0,00E+00",
                    "module": "C3",
                    "scenario": "S1"
                },
                {
                    "value": "0,00E+00",
                    "module": "C3",
                    "scenario": "S2"
                },
                {
                    "value": "0,00E+00",
                    "module": "C4",
                    "scenario": "S1"
                },
                {
                    "value": "0,00E+00",
                    "module": "C4",
                    "scenario": "S2"
                },
                {
                    "value": "2,93E-01",
                    "module": "D",
                    "scenario": "S1"
                },
                {
                    "value": "2,93E-01",
                    "module": "D",
                    "scenario": "S2"
                }
            ]
        },
        {
            "parameter": "PENRT",
            "values": [
                {
                    "value": "5,62E+01",
                    "module": "A1",
                    "scenario": null
                },
                {
                    "value": "3,08E+01",
                    "module": "A2",
                    "scenario": null
                },
                {
                    "value": "1,78E+02",
                    "module": "A3",
                    "scenario": null
                },
                {
                    "value": "9,57E+01",
                    "module": "A4",
                    "scenario": null
                },
                {
                    "value": "2,54E+01",
                    "module": "A5",
                    "scenario": null
                },
                {
                    "value": "0,00E+00",
                    "module": "B1",
                    "scenario": "S1"
                },
                {
                    "value": "0,00E+00",
                    "module": "B1",
                    "scenario": "S2"
                },
                {
                    "value": "0,00E+00",
                    "module": "B2",
                    "scenario": null
                },
                {
                    "value": "0,00E+00",
                    "module": "B6",
                    "scenario": null
                },
                {
                    "value": "0,00E+00",
                    "module": "B7",
                    "scenario": null
                },
                {
                    "value": "0,00E+00",
                    "module": "C1",
                    "scenario": null
                },
                {
                    "value": "1,87E+01",
                    "module": "C2",
                    "scenario": "S1"
                },
                {
                    "value": "3,86E+00",
                    "module": "C2",
                    "scenario": "S2"
                },
                {
                    "value": "1,71E+00",
                    "module": "C3",
                    "scenario": "S1"
                },
                {
                    "value": "4,45E-03",
                    "module": "C3",
                    "scenario": "S2"
                },
                {
                    "value": "1,30E-03",
                    "module": "C4",
                    "scenario": "S1"
                },
                {
                    "value": "5,36E+00",
                    "module": "C4",
                    "scenario": "S2"
                },
                {
                    "value": "2,93E-01",
                    "module": "D",
                    "scenario": "S1"
                },
                {
                    "value": "2,93E-01",
                    "module": "D",
                    "scenario": "S2"
                }
            ]
        },
        {
            "parameter": "SM",
            "values": [
                {
                    "value": "0,00E+00",
                    "module": "A1",
                    "scenario": null
                },
                {
                    "value": "0,00E+00",
                    "module": "A2",
                    "scenario": null
                },
                {
                    "value": "0,00E+00",
                    "module": "A3",
                    "scenario": null
                },
                {
                    "value": "0,00E+00",
                    "module": "A4",
                    "scenario": null
                },
                {
                    "value": "0,00E+00",
                    "module": "A5",
                    "scenario": null
                },
                {
                    "value": "0,00E+00",
                    "module": "B1",
                    "scenario": "S1"
                },
                {
                    "value": "0,00E+00",
                    "module": "B1",
                    "scenario": "S2"
                },
                {
                    "value": "0,00E+00",
                    "module": "B2",
                    "scenario": null
                },
                {
                    "value": "0,00E+00",
                    "module": "B6",
                    "scenario": null
                },
                {
                    "value": "0,00E+00",
                    "module": "B7",
                    "scenario": null
                },
                {
                    "value": "0,00E+00",
                    "module": "C1",
                    "scenario": null
                },
                {
                    "value": "0,00E+00",
                    "module": "C2",
                    "scenario": "S1"
                },
                {
                    "value": "0,00E+00",
                    "module": "C2",
                    "scenario": "S2"
                },
                {
                    "value": "0,00E+00",
                    "module": "C3",
                    "scenario": "S1"
                },
                {
                    "value": "0,00E+00",
                    "module": "C3",
                    "scenario": "S2"
                },
                {
                    "value": "0,00E+00",
                    "module": "C4",
                    "scenario": "S1"
                },
                {
                    "value": "0,00E+00",
                    "module": "C4",
                    "scenario": "S2"
                },
                {
                    "value": "0,00E+00",
                    "module": "D",
                    "scenario": "S1"
                },
                {
                    "value": "0,00E+00",
                    "module": "D",
                    "scenario": "S2"
                }
            ]
        },
        {
            "parameter": "RSF",
            "values": [
                {
                    "value": "0,00E+00",
                    "module": "A1",
                    "scenario": null
                },
                {
                    "value": "0,00E+00",
                    "module": "A2",
                    "scenario": null
                },
                {
                    "value": "0,00E+00",
                    "module": "A3",
                    "scenario": null
                },
                {
                    "value": "0,00E+00",
                    "module": "A4",
                    "scenario": null
                },
                {
                    "value": "0,00E+00",
                    "module": "A5",
                    "scenario": null
                },
                {
                    "value": "0,00E+00",
                    "module": "B1",
                    "scenario": "S1"
                },
                {
                    "value": "0,00E+00",
                    "module": "B1",
                    "scenario": "S2"
                },
                {
                    "value": "0,00E+00",
                    "module": "B2",
                    "scenario": null
                },
                {
                    "value": "0,00E+00",
                    "module": "B6",
                    "scenario": null
                },
                {
                    "value": "0,00E+00",
                    "module": "B7",
                    "scenario": null
                },
                {
                    "value": "0,00E+00",
                    "module": "C1",
                    "scenario": null
                },
                {
                    "value": "0,00E+00",
                    "module": "C2",
                    "scenario": "S1"
                },
                {
                    "value": "0,00E+00",
                    "module": "C2",
                    "scenario": "S2"
                },
                {
                    "value": "0,00E+00",
                    "module": "C3",
                    "scenario": "S1"
                },
                {
                    "value": "0,00E+00",
                    "module": "C3",
                    "scenario": "S2"
                },
                {
                    "value": "0,00E+00",
                    "module": "C4",
                    "scenario": "S1"
                },
                {
                    "value": "0,00E+00",
                    "module": "C4",
                    "scenario": "S2"
                },
                {
                    "value": "0,00E+00",
                    "module": "D",
                    "scenario": "S1"
                },
                {
                    "value": "0,00E+00",
                    "module": "D",
                    "scenario": "S2"
                }
            ]
        },
        {
            "parameter": "NRSF",
            "values": [
                {
                    "value": "0,00E+00",
                    "module": "A1",
                    "scenario": null
                },
                {
                    "value": "0,00E+00",
                    "module": "A2",
                    "scenario": null
                },
                {
                    "value": "0,00E+00",
                    "module": "A3",
                    "scenario": null
                },
                {
                    "value": "0,00E+00",
                    "module": "A4",
                    "scenario": null
                },
                {
                    "value": "0,00E+00",
                    "module": "A5",
                    "scenario": null
                },
                {
                    "value": "0,00E+00",
                    "module": "B1",
                    "scenario": "S1"
                },
                {
                    "value": "0,00E+00",
                    "module": "B1",
                    "scenario": "S2"
                },
                {
                    "value": "0,00E+00",
                    "module": "B2",
                    "scenario": null
                },
                {
                    "value": "0,00E+00",
                    "module": "B6",
                    "scenario": null
                },
                {
                    "value": "0,00E+00",
                    "module": "B7",
                    "scenario": null
                },
                {
                    "value": "0,00E+00",
                    "module": "C1",
                    "scenario": null
                },
                {
                    "value": "0,00E+00",
                    "module": "C2",
                    "scenario": "S1"
                },
                {
                    "value": "0,00E+00",
                    "module": "C2",
                    "scenario": "S2"
                },
                {
                    "value": "0,00E+00",
                    "module": "C3",
                    "scenario": "S1"
                },
                {
                    "value": "0,00E+00",
                    "module": "C3",
                    "scenario": "S2"
                },
                {
                    "value": "0,00E+00",
                    "module": "C4",
                    "scenario": "S1"
                },
                {
                    "value": "0,00E+00",
                    "module": "C4",
                    "scenario": "S2"
                },
                {
                    "value": "0,00E+00",
                    "module": "D",
                    "scenario": "S1"
                },
                {
                    "value": "0,00E+00",
                    "module": "D",
                    "scenario": "S2"
                }
            ]
        },
        {
            "parameter": "FW",
            "values": [
                {
                    "value": "2,94E-02",
                    "module": "A1",
                    "scenario": null
                },
                {
                    "value": "2,09E-03",
                    "module": "A2",
                    "scenario": null
                },
                {
                    "value": "1,90E-02",
                    "module": "A3",
                    "scenario": null
                },
                {
                    "value": "4,69E-03",
                    "module": "A4",
                    "scenario": null
                },
                {
                    "value": "8,55E-03",
                    "module": "A5",
                    "scenario": null
                },
                {
                    "value": "0,00E+00",
                    "module": "B1",
                    "scenario": "S1"
                },
                {
                    "value": "0,00E+00",
                    "module": "B1",
                    "scenario": "S2"
                },
                {
                    "value": "0,00E+00",
                    "module": "B2",
                    "scenario": null
                },
                {
                    "value": "0,00E+00",
                    "module": "B6",
                    "scenario": null
                },
                {
                    "value": "0,00E+00",
                    "module": "B7",
                    "scenario": null
                },
                {
                    "value": "0,00E+00",
                    "module": "C1",
                    "scenario": null
                },
                {
                    "value": "1,37E-03",
                    "module": "C2",
                    "scenario": "S1"
                },
                {
                    "value": "2,83E-04",
                    "module": "C2",
                    "scenario": "S2"
                },
                {
                    "value": "1,44E-03",
                    "module": "C3",
                    "scenario": "S1"
                },
                {
                    "value": "2,80E-06",
                    "module": "C3",
                    "scenario": "S2"
                },
                {
                    "value": "-1,85E-07",
                    "module": "C4",
                    "scenario": "S1"
                },
                {
                    "value": "5,61E-03",
                    "module": "C4",
                    "scenario": "S2"
                },
                {
                    "value": "-4,68E-02",
                    "module": "D",
                    "scenario": "S1"
                },
                {
                    "value": "-3,11E-03",
                    "module": "D",
                    "scenario": "S2"
                }
            ]
        }
    ],
    "end_of_life_waste": [
        {
            "parameter": "HWD",
            "values": [
                {
                    "value": "4,21E-05",
                    "module": "A1",
                    "scenario": null
                },
                {
                    "value": "7,64E-05",
                    "module": "A2",
                    "scenario": null
                },
                {
                    "value": "1,53E-04",
                    "module": "A3",
                    "scenario": null
                },
                {
                    "value": "1,56E-04",
                    "module": "A4",
                    "scenario": null
                },
                {
                    "value": "2,49E-05",
                    "module": "A5",
                    "scenario": null
                },
                {
                    "value": "0,00E+00",
                    "module": "B1",
                    "scenario": "S1"
                },
                {
                    "value": "0,00E+00",
                    "module": "B1",
                    "scenario": "S2"
                },
                {
                    "value": "0,00E+00",
                    "module": "B2",
                    "scenario": null
                },
                {
                    "value": "0,00E+00",
                    "module": "B6",
                    "scenario": null
                },
                {
                    "value": "0,00E+00",
                    "module": "B7",
                    "scenario": null
                },
                {
                    "value": "0,00E+00",
                    "module": "C1",
                    "scenario": null
                },
                {
                    "value": "4,86E-05",
                    "module": "C2",
                    "scenario": "S1"
                },
                {
                    "value": "1,00E-05",
                    "module": "C2",
                    "scenario": "S2"
                },
                {
                    "value": "1,68E-06",
                    "module": "C3",
                    "scenario": "S1"
                },
                {
                    "value": "3,07E-09",
                    "module": "C3",
                    "scenario": "S2"
                },
                {
                    "value": "2,13E-09",
                    "module": "C4",
                    "scenario": "S1"
                },
                {
                    "value": "5,72E-06",
                    "module": "C4",
                    "scenario": "S2"
                },
                {
                    "value": "-2,29E-05",
                    "module": "D",
                    "scenario": "S1"
                },
                {
                    "value": "-1,41E-05",
                    "module": "D",
                    "scenario": "S2"
                }
            ]
        },
        {
            "parameter": "NHWD",
            "values": [
                {
                    "value": "3,06E-01",
                    "module": "A1",
                    "scenario": null
                },
                {
                    "value": "7,93E-01",
                    "module": "A2",
                    "scenario": null
                },
                {
                    "value": "8,23E-01",
                    "module": "A3",
                    "scenario": null
                },
                {
                    "value": "2,22E+00",
                    "module": "A4",
                    "scenario": null
                },
                {
                    "value": "1,20E+00",
                    "module": "A5",
                    "scenario": null
                },
                {
                    "value": "0,00E+00",
                    "module": "B1",
                    "scenario": "S1"
                },
                {
                    "value": "0,00E+00",
                    "module": "B1",
                    "scenario": "S2"
                },
                {
                    "value": "0,00E+00",
                    "module": "B2",
                    "scenario": null
                },
                {
                    "value": "0,00E+00",
                    "module": "B6",
                    "scenario": null
                },
                {
                    "value": "0,00E+00",
                    "module": "B7",
                    "scenario": null
                },
                {
                    "value": "0,00E+00",
                    "module": "C1",
                    "scenario": null
                },
                {
                    "value": "9,76E-01",
                    "module": "C2",
                    "scenario": "S1"
                },
                {
                    "value": "2,01E-01",
                    "module": "C2",
                    "scenario": "S2"
                },
                {
                    "value": "2,01E-02",
                    "module": "C3",
                    "scenario": "S1"
                },
                {
                    "value": "1,46E-05",
                    "module": "C3",
                    "scenario": "S2"
                },
                {
                    "value": "5,01E-03",
                    "module": "C4",
                    "scenario": "S1"
                },
                {
                    "value": "3,01E+01",
                    "module": "C4",
                    "scenario": "S2"
                },
                {
                    "value": "-2,72E-02",
                    "module": "D",
                    "scenario": "S1"
                },
                {
                    "value": "-6,94E-03",
                    "module": "D",
                    "scenario": "S2"
                }
            ]
        },
        {
            "parameter": "RWD",
            "values": [
                {
                    "value": "2,07E-04",
                    "module": "A1",
                    "scenario": null
                },
                {
                    "value": "1,93E-04",
                    "module": "A2",
                    "scenario": null
                },
                {
                    "value": "2,09E-04",
                    "module": "A3",
                    "scenario": null
                },
                {
                    "value": "6,56E-04",
                    "module": "A4",
                    "scenario": null
                },
                {
                    "value": "7,88E-05",
                    "module": "A5",
                    "scenario": null
                },
                {
                    "value": "0,00E+00",
                    "module": "B1",
                    "scenario": "S1"
                },
                {
                    "value": "0,00E+00",
                    "module": "B1",
                    "scenario": "S2"
                },
                {
                    "value": "0,00E+00",
                    "module": "B2",
                    "scenario": null
                },
                {
                    "value": "0,00E+00",
                    "module": "B6",
                    "scenario": null
                },
                {
                    "value": "0,00E+00",
                    "module": "B7",
                    "scenario": null
                },
                {
                    "value": "0,00E+00",
                    "module": "C1",
                    "scenario": null
                },
                {
                    "value": "1,26E-04",
                    "module": "C2",
                    "scenario": "S1"
                },
                {
                    "value": "2,60E-05",
                    "module": "C2",
                    "scenario": "S2"
                },
                {
                    "value": "9,73E-06",
                    "module": "C3",
                    "scenario": "S1"
                },
                {
                    "value": "2,72E-08",
                    "module": "C3",
                    "scenario": "S2"
                },
                {
                    "value": "7,66E-09",
                    "module": "C4",
                    "scenario": "S1"
                },
                {
                    "value": "3,57E-05",
                    "module": "C4",
                    "scenario": "S2"
                },
                {
                    "value": "-3,91E-05",
                    "module": "D",
                    "scenario": "S1"
                },
                {
                    "value": "-8,90E-06",
                    "module": "D",
                    "scenario": "S2"
                }
            ]
        }
    ],
    "end_of_life_flow": [
        {
            "parameter": "CRU",
            "values": [
                {
                    "value": "0,00E+00",
                    "module": "A1",
                    "scenario": null
                },
                {
                    "value": "0,00E+00",
                    "module": "A2",
                    "scenario": null
                },
                {
                    "value": "0,00E+00",
                    "module": "A3",
                    "scenario": null
                },
                {
                    "value": "0,00E+00",
                    "module": "A4",
                    "scenario": null
                },
                {
                    "value": "0,00E+00",
                    "module": "A5",
                    "scenario": null
                },
                {
                    "value": "0,00E+00",
                    "module": "B1",
                    "scenario": "S1"
                },
                {
                    "value": "0,00E+00",
                    "module": "B1",
                    "scenario": "S2"
                },
                {
                    "value": "0,00E+00",
                    "module": "B2",
                    "scenario": null
                },
                {
                    "value": "0,00E+00",
                    "module": "B6",
                    "scenario": null
                },
                {
                    "value": "0,00E+00",
                    "module": "B7",
                    "scenario": null
                },
                {
                    "value": "0,00E+00",
                    "module": "C1",
                    "scenario": null
                },
                {
                    "value": "0,00E+00",
                    "module": "C2",
                    "scenario": "S1"
                },
                {
                    "value": "0,00E+00",
                    "module": "C2",
                    "scenario": "S2"
                },
                {
                    "value": "0,00E+00",
                    "module": "C3",
                    "scenario": "S1"
                },
                {
                    "value": "0,00E+00",
                    "module": "C3",
                    "scenario": "S2"
                },
                {
                    "value": "0,00E+00",
                    "module": "C4",
                    "scenario": "S1"
                },
                {
                    "value": "0,00E+00",
                    "module": "C4",
                    "scenario": "S2"
                },
                {
                    "value": "0,00E+00",
                    "module": "D",
                    "scenario": "S1"
                },
                {
                    "value": "0,00E+00",
                    "module": "D",
                    "scenario": "S2"
                }
            ]
        },
        {
            "parameter": "MFR",
            "values": [
                {
                    "value": "0,00E+00",
                    "module": "A1",
                    "scenario": null
                },
                {
                    "value": "0,00E+00",
                    "module": "A2",
                    "scenario": null
                },
                {
                    "value": "7,22E-03",
                    "module": "A3",
                    "scenario": null
                },
                {
                    "value": "0,00E+00",
                    "module": "A4",
                    "scenario": null
                },
                {
                    "value": "1,21E+00",
                    "module": "A5",
                    "scenario": null
                },
                {
                    "value": "0,00E+00",
                    "module": "B1",
                    "scenario": "S1"
                },
                {
                    "value": "0,00E+00",
                    "module": "B1",
                    "scenario": "S2"
                },
                {
                    "value": "0,00E+00",
                    "module": "B2",
                    "scenario": null
                },
                {
                    "value": "0,00E+00",
                    "module": "B6",
                    "scenario": null
                },
                {
                    "value": "0,00E+00",
                    "module": "B7",
                    "scenario": null
                },
                {
                    "value": "0,00E+00",
                    "module": "C1",
                    "scenario": null
                },
                {
                    "value": "0,00E+00",
                    "module": "C2",
                    "scenario": "S1"
                },
                {
                    "value": "0,00E+00",
                    "module": "C2",
                    "scenario": "S2"
                },
                {
                    "value": "3,03E+01",
                    "module": "C3",
                    "scenario": "S1"
                },
                {
                    "value": "1,19E-01",
                    "module": "C3",
                    "scenario": "S2"
                },
                {
                    "value": "0,00E+00",
                    "module": "C4",
                    "scenario": "S1"
                },
                {
                    "value": "0,00E+00",
                    "module": "C4",
                    "scenario": "S2"
                },
                {
                    "value": "0,00E+00",
                    "module": "D",
                    "scenario": "S1"
                },
                {
                    "value": "0,00E+00",
                    "module": "D",
                    "scenario": "S2"
                }
            ]
        },
        {
            "parameter": "MER",
            "values": [
                {
                    "value": "0,00E+00",
                    "module": "A1",
                    "scenario": null
                },
                {
                    "value": "0,00E+00",
                    "module": "A2",
                    "scenario": null
                },
                {
                    "value": "0,00E+00",
                    "module": "A3",
                    "scenario": null
                },
                {
                    "value": "0,00E+00",
                    "module": "A4",
                    "scenario": null
                },
                {
                    "value": "0,00E+00",
                    "module": "A5",
                    "scenario": null
                },
                {
                    "value": "0,00E+00",
                    "module": "B1",
                    "scenario": "S1"
                },
                {
                    "value": "0,00E+00",
                    "module": "B1",
                    "scenario": "S2"
                },
                {
                    "value": "0,00E+00",
                    "module": "B2",
                    "scenario": null
                },
                {
                    "value": "0,00E+00",
                    "module": "B6",
                    "scenario": null
                },
                {
                    "value": "0,00E+00",
                    "module": "B7",
                    "scenario": null
                },
                {
                    "value": "0,00E+00",
                    "module": "C1",
                    "scenario": null
                },
                {
                    "value": "0,00E+00",
                    "module": "C2",
                    "scenario": "S1"
                },
                {
                    "value": "0,00E+00",
                    "module": "C2",
                    "scenario": "S2"
                },
                {
                    "value": "0,00E+00",
                    "module": "C3",
                    "scenario": "S1"
                },
                {
                    "value": "0,00E+00",
                    "module": "C3",
                    "scenario": "S2"
                },
                {
                    "value": "0,00E+00",
                    "module": "C4",
                    "scenario": "S1"
                },
                {
                    "value": "0,00E+00",
                    "module": "C4",
                    "scenario": "S2"
                },
                {
                    "value": "0,00E+00",
                    "module": "D",
                    "scenario": "S1"
                },
                {
                    "value": "0,00E+00",
                    "module": "D",
                    "scenario": "S2"
                }
            ]
        },
        {
            "parameter": "EEE",
            "values": [
                {
                    "value": "0,00E+00",
                    "module": "A1",
                    "scenario": null
                },
                {
                    "value": "0,00E+00",
                    "module": "A2",
                    "scenario": null
                },
                {
                    "value": "1,16E-02",
                    "module": "A3",
                    "scenario": null
                },
                {
                    "value": "0,00E+00",
                    "module": "A4",
                    "scenario": null
                },
                {
                    "value": "2,53E-01",
                    "module": "A5",
                    "scenario": null
                },
                {
                    "value": "0,00E+00",
                    "module": "B1",
                    "scenario": "S1"
                },
                {
                    "value": "0,00E+00",
                    "module": "B1",
                    "scenario": "S2"
                },
                {
                    "value": "0,00E+00",
                    "module": "B2",
                    "scenario": null
                },
                {
                    "value": "0,00E+00",
                    "module": "B6",
                    "scenario": null
                },
                {
                    "value": "0,00E+00",
                    "module": "B7",
                    "scenario": null
                },
                {
                    "value": "0,00E+00",
                    "module": "C1",
                    "scenario": null
                },
                {
                    "value": "0,00E+00",
                    "module": "C2",
                    "scenario": "S1"
                },
                {
                    "value": "0,00E+00",
                    "module": "C2",
                    "scenario": "S2"
                },
                {
                    "value": "0,00E+00",
                    "module": "C3",
                    "scenario": "S1"
                },
                {
                    "value": "0,00E+00",
                    "module": "C3",
                    "scenario": "S2"
                },
                {
                    "value": "0,00E+00",
                    "module": "C4",
                    "scenario": "S1"
                },
                {
                    "value": "0,00E+00",
                    "module": "C4",
                    "scenario": "S2"
                },
                {
                    "value": "0,00E+00",
                    "module": "D",
                    "scenario": "S1"
                },
                {
                    "value": "0,00E+00",
                    "module": "D",
                    "scenario": "S2"
                }
            ]
        },
        {
            "parameter": "EET",
            "values": [
                {
                    "value": "0,00E+00",
                    "module": "A1",
                    "scenario": null
                },
                {
                    "value": "0,00E+00",
                    "module": "A2",
                    "scenario": null
                },
                {
                    "value": "2,32E-02",
                    "module": "A3",
                    "scenario": null
                },
                {
                    "value": "0,00E+00",
                    "module": "A4",
                    "scenario": null
                },
                {
                    "value": "5,06E-01",
                    "module": "A5",
                    "scenario": null
                },
                {
                    "value": "0,00E+00",
                    "module": "B1",
                    "scenario": "S1"
                },
                {
                    "value": "0,00E+00",
                    "module": "B1",
                    "scenario": "S2"
                },
                {
                    "value": "0,00E+00",
                    "module": "B2",
                    "scenario": null
                },
                {
                    "value": "0,00E+00",
                    "module": "B6",
                    "scenario": null
                },
                {
                    "value": "0,00E+00",
                    "module": "B7",
                    "scenario": null
                },
                {
                    "value": "0,00E+00",
                    "module": "C1",
                    "scenario": null
                },
                {
                    "value": "0,00E+00",
                    "module": "C2",
                    "scenario": "S1"
                },
                {
                    "value": "0,00E+00",
                    "module": "C2",
                    "scenario": "S2"
                },
                {
                    "value": "0,00E+00",
                    "module": "C3",
                    "scenario": "S1"
                },
                {
                    "value": "0,00E+00",
                    "module": "C3",
                    "scenario": "S2"
                },
                {
                    "value": "0,00E+00",
                    "module": "C4",
                    "scenario": "S1"
                },
                {
                    "value": "0,00E+00",
                    "module": "C4",
                    "scenario": "S2"
                },
                {
                    "value": "0,00E+00",
                    "module": "D",
                    "scenario": "S1"
                },
                {
                    "value": "0,00E+00",
                    "module": "D",
                    "scenario": "S2"
                }
            ]
        }
    ]
}