{"product_name":"Heavy cement mortar: PAVI RAPID, PAVI RAPID LOW, PAVI PRONTO, T BLOCK, T SPAN, T CREAM, PAVI TEKNO, DRAINMASS, BETONTASS DE","epd_id":"EPD-Kiwa-EE-330-EN","declared_unit":{"unit":"ton","amount":1},"compliance":["EN 15804+A2","ISO 14025"],"producer_name":"Miniera San Romedio Srl","environmental_impact":[{"parameter":"GWP-total","unit":"kg CO2-eq","values":[{"value":"1,54E+02","module":"A1-A3","scenario":"Standard scenario"},{"value":"7,62E+00","module":"C1","scenario":"Standard scenario"},{"value":"1,37E+00","module":"C2","scenario":"Standard scenario"},{"value":"1,73E+00","module":"C3","scenario":"Standard scenario"},{"value":"-1,09E+01","module":"C4","scenario":"Standard scenario"},{"value":"-6,02E+01","module":"D","scenario":"Standard scenario"}]},{"parameter":"GWP-fossil","unit":"kg CO2-eq","values":[{"value":"1,53E+02","module":"A1-A3","scenario":"Standard scenario"},{"value":"7,61E+00","module":"C1","scenario":"Standard scenario"},{"value":"1,37E+00","module":"C2","scenario":"Standard scenario"},{"value":"1,68E+00","module":"C3","scenario":"Standard scenario"},{"value":"-1,09E+01","module":"C4","scenario":"Standard scenario"},{"value":"-6,01E+01","module":"D","scenario":"Standard scenario"}]},{"parameter":"GWP-biogenic","unit":"kg CO2-eq","values":[{"value":"9,42E-01","module":"A1-A3","scenario":"Standard scenario"},{"value":"5,33E-03","module":"C1","scenario":"Standard scenario"},{"value":"1,39E-03","module":"C2","scenario":"Standard scenario"},{"value":"4,62E-02","module":"C3","scenario":"Standard scenario"},{"value":"1,25E-03","module":"C4","scenario":"Standard scenario"},{"value":"-1,11E-01","module":"D","scenario":"Standard scenario"}]},{"parameter":"GWP-luluc","unit":"kg CO2-eq","values":[{"value":"5,38E-02","module":"A1-A3","scenario":"Standard scenario"},{"value":"1,13E-03","module":"C1","scenario":"Standard scenario"},{"value":"4,90E-04","module":"C2","scenario":"Standard scenario"},{"value":"3,51E-03","module":"C3","scenario":"Standard scenario"},{"value":"1,09E-03","module":"C4","scenario":"Standard scenario"},{"value":"-2,15E-03","module":"D","scenario":"Standard scenario"}]},{"parameter":"ODP","unit":"kg CFC11-eq","values":[{"value":"7,07E-06","module":"A1-A3","scenario":"Standard scenario"},{"value":"3,16E-06","module":"C1","scenario":"Standard scenario"},{"value":"3,31E-07","module":"C2","scenario":"Standard scenario"},{"value":"1,16E-07","module":"C3","scenario":"Standard scenario"},{"value":"4,67E-07","module":"C4","scenario":"Standard scenario"},{"value":"-3,55E-07","module":"D","scenario":"Standard scenario"}]},{"parameter":"AP","unit":"mol H+-eq","values":[{"value":"4,40E-01","module":"A1-A3","scenario":"Standard scenario"},{"value":"3,65E-02","module":"C1","scenario":"Standard scenario"},{"value":"9,54E-03","module":"C2","scenario":"Standard scenario"},{"value":"1,04E-02","module":"C3","scenario":"Standard scenario"},{"value":"1,08E-02","module":"C4","scenario":"Standard scenario"},{"value":"-2,35E-02","module":"D","scenario":"Standard scenario"}]},{"parameter":"POCP","unit":"kg NMVOC-eq","values":[{"value":"3,27E-01","module":"A1-A3","scenario":"Standard scenario"},{"value":"3,41E-02","module":"C1","scenario":"Standard scenario"},{"value":"1,15E-02","module":"C2","scenario":"Standard scenario"},{"value":"6,05E-03","module":"C3","scenario":"Standard scenario"},{"value":"1,20E-02","module":"C4","scenario":"Standard scenario"},{"value":"-2,11E-02","module":"D","scenario":"Standard scenario"}]},{"parameter":"ADPE","unit":"kg Sb-eq","values":[{"value":"3,37E-04","module":"A1-A3","scenario":"Standard scenario"},{"value":"4,85E-06","module":"C1","scenario":"Standard scenario"},{"value":"3,13E-06","module":"C2","scenario":"Standard scenario"},{"value":"1,47E-05","module":"C3","scenario":"Standard scenario"},{"value":"2,63E-06","module":"C4","scenario":"Standard scenario"},{"value":"-5,65E-05","module":"D","scenario":"Standard scenario"}]},{"parameter":"ADPF","unit":"MJ","values":[{"value":"9,16E+02","module":"A1-A3","scenario":"Standard scenario"},{"value":"1,99E+02","module":"C1","scenario":"Standard scenario"},{"value":"2,16E+01","module":"C2","scenario":"Standard scenario"},{"value":"3,39E+01","module":"C3","scenario":"Standard scenario"},{"value":"3,22E+01","module":"C4","scenario":"Standard scenario"},{"value":"-4,07E+01","module":"D","scenario":"Standard scenario"}]},{"parameter":"WDP","unit":"m3 world-eq. Deprived","values":[{"value":"3,12E+01","module":"A1-A3","scenario":"Standard scenario"},{"value":"4,16E+00","module":"C1","scenario":"Standard scenario"},{"value":"7,31E-02","module":"C2","scenario":"Standard scenario"},{"value":"3,75E-01","module":"C3","scenario":"Standard scenario"},{"value":"1,45E+00","module":"C4","scenario":"Standard scenario"},{"value":"-8,13E-01","module":"D","scenario":"Standard scenario"}]},{"parameter":"EP-freshwater","unit":"kg P-eq","values":[{"value":"2,69E-02","module":"A1-A3","scenario":"Standard scenario"},{"value":"3,03E-04","module":"C1","scenario":"Standard scenario"},{"value":"8,50E-05","module":"C2","scenario":"Standard scenario"},{"value":"1,50E-03","module":"C3","scenario":"Standard scenario"},{"value":"1,06E-04","module":"C4","scenario":"Standard scenario"},{"value":"-6,12E-04","module":"D","scenario":"Standard scenario"}]},{"parameter":"EP-marine","unit":"kg N-eq","values":[{"value":"1,14E-01","module":"A1-A3","scenario":"Standard scenario"},{"value":"9,56E-03","module":"C1","scenario":"Standard scenario"},{"value":"3,74E-03","module":"C2","scenario":"Standard scenario"},{"value":"2,26E-03","module":"C3","scenario":"Standard scenario"},{"value":"3,77E-03","module":"C4","scenario":"Standard scenario"},{"value":"-6,73E-03","module":"D","scenario":"Standard scenario"}]},{"parameter":"EP-terrestrial","unit":"mol N-eq.","values":[{"value":"1,27E+00","module":"A1-A3","scenario":"Standard scenario"},{"value":"1,05E-01","module":"C1","scenario":"Standard scenario"},{"value":"4,10E-02","module":"C2","scenario":"Standard scenario"},{"value":"2,18E-02","module":"C3","scenario":"Standard scenario"},{"value":"4,13E-02","module":"C4","scenario":"Standard scenario"},{"value":"-9,02E-02","module":"D","scenario":"Standard scenario"}]}],"additional_environmental_impact":[{"parameter":"PM","unit":"Disease incidence","values":[{"value":null,"module":"A1-A3","scenario":"Standard scenario"},{"value":null,"module":"C1","scenario":"Standard scenario"},{"value":null,"module":"C2","scenario":"Standard scenario"},{"value":null,"module":"C3","scenario":"Standard scenario"},{"value":null,"module":"C4","scenario":"Standard scenario"},{"value":null,"module":"D","scenario":"Standard scenario"}]},{"parameter":"ETP-fw","unit":"CTUe","values":[{"value":null,"module":"A1-A3","scenario":"Standard scenario"},{"value":null,"module":"C1","scenario":"Standard scenario"},{"value":null,"module":"C2","scenario":"Standard scenario"},{"value":null,"module":"C3","scenario":"Standard scenario"},{"value":null,"module":"C4","scenario":"Standard scenario"},{"value":null,"module":"D","scenario":"Standard scenario"}]},{"parameter":"HTP-c","unit":"CTUh","values":[{"value":null,"module":"A1-A3","scenario":"Standard scenario"},{"value":null,"module":"C1","scenario":"Standard scenario"},{"value":null,"module":"C2","scenario":"Standard scenario"},{"value":null,"module":"C3","scenario":"Standard scenario"},{"value":null,"module":"C4","scenario":"Standard scenario"},{"value":null,"module":"D","scenario":"Standard scenario"}]},{"parameter":"HTP-nc","unit":"CTUh","values":[{"value":null,"module":"A1-A3","scenario":"Standard scenario"},{"value":null,"module":"C1","scenario":"Standard scenario"},{"value":null,"module":"C2","scenario":"Standard scenario"},{"value":null,"module":"C3","scenario":"Standard scenario"},{"value":null,"module":"C4","scenario":"Standard scenario"},{"value":null,"module":"D","scenario":"Standard scenario"}]},{"parameter":"SQP","unit":"-","values":[{"value":null,"module":"A1-A3","scenario":"Standard scenario"},{"value":null,"module":"C1","scenario":"Standard scenario"},{"value":null,"module":"C2","scenario":"Standard scenario"},{"value":null,"module":"C3","scenario":"Standard scenario"},{"value":null,"module":"C4","scenario":"Standard scenario"},{"value":null,"module":"D","scenario":"Standard scenario"}]},{"parameter":"IRP","unit":"kBq U235-eq","values":[{"value":null,"module":"A1-A3","scenario":"Standard scenario"},{"value":null,"module":"C1","scenario":"Standard scenario"},{"value":null,"module":"C2","scenario":"Standard scenario"},{"value":null,"module":"C3","scenario":"Standard scenario"},{"value":null,"module":"C4","scenario":"Standard scenario"},{"value":null,"module":"D","scenario":"Standard scenario"}]}],"resource_use":[{"parameter":"PERE","unit":"MJ","values":[{"value":"2,36E+02","module":"A1-A3","scenario":"Standard scenario"},{"value":"8,53E-01","module":"C1","scenario":"Standard scenario"},{"value":"2,71E-01","module":"C2","scenario":"Standard scenario"},{"value":"6,27E+00","module":"C3","scenario":"Standard scenario"},{"value":"2,75E-01","module":"C4","scenario":"Standard scenario"},{"value":"-1,30E+01","module":"D","scenario":"Standard scenario"}]},{"parameter":"PERM","unit":"","values":[{"value":"0,00E+00","module":"A1-A3","scenario":"Standard scenario"},{"value":"0,00E+00","module":"C1","scenario":"Standard scenario"},{"value":"0,00E+00","module":"C2","scenario":"Standard scenario"},{"value":"0,00E+00","module":"C3","scenario":"Standard scenario"},{"value":"0,00E+00","module":"C4","scenario":"Standard scenario"},{"value":"0,00E+00","module":"D","scenario":"Standard scenario"}]},{"parameter":"PERT","unit":"MJ","values":[{"value":"2,36E+02","module":"A1-A3","scenario":"Standard scenario"},{"value":"8,53E-01","module":"C1","scenario":"Standard scenario"},{"value":"2,71E-01","module":"C2","scenario":"Standard scenario"},{"value":"6,27E+00","module":"C3","scenario":"Standard scenario"},{"value":"2,75E-01","module":"C4","scenario":"Standard scenario"},{"value":"-1,30E+01","module":"D","scenario":"Standard scenario"}]},{"parameter":"PENRE","unit":"MJ","values":[{"value":"9,70E+02","module":"A1-A3","scenario":"Standard scenario"},{"value":"2,12E+02","module":"C1","scenario":"Standard scenario"},{"value":"2,29E+01","module":"C2","scenario":"Standard scenario"},{"value":"3,56E+01","module":"C3","scenario":"Standard scenario"},{"value":"3,42E+01","module":"C4","scenario":"Standard scenario"},{"value":"-4,27E+01","module":"D","scenario":"Standard scenario"}]},{"parameter":"PENRM","unit":"MJ","values":[{"value":"0,00E+00","module":"A1-A3","scenario":"Standard scenario"},{"value":"0,00E+00","module":"C1","scenario":"Standard scenario"},{"value":"0,00E+00","module":"C2","scenario":"Standard scenario"},{"value":"0,00E+00","module":"C3","scenario":"Standard scenario"},{"value":"0,00E+00","module":"C4","scenario":"Standard scenario"},{"value":"0,00E+00","module":"D","scenario":"Standard scenario"}]},{"parameter":"PENRT","unit":"MJ","values":[{"value":"9,70E+02","module":"A1-A3","scenario":"Standard scenario"},{"value":"2,12E+02","module":"C1","scenario":"Standard scenario"},{"value":"2,29E+01","module":"C2","scenario":"Standard scenario"},{"value":"3,56E+01","module":"C3","scenario":"Standard scenario"},{"value":"3,42E+01","module":"C4","scenario":"Standard scenario"},{"value":"-4,27E+01","module":"D","scenario":"Standard scenario"}]},{"parameter":"SM","unit":"kg","values":[{"value":"0,00E+00","module":"A1-A3","scenario":"Standard scenario"},{"value":"0,00E+00","module":"C1","scenario":"Standard scenario"},{"value":"0,00E+00","module":"C2","scenario":"Standard scenario"},{"value":"0,00E+00","module":"C3","scenario":"Standard scenario"},{"value":"0,00E+00","module":"C4","scenario":"Standard scenario"},{"value":"0,00E+00","module":"D","scenario":"Standard scenario"}]},{"parameter":"RSF","unit":"MJ","values":[{"value":"0,00E+00","module":"A1-A3","scenario":"Standard scenario"},{"value":"0,00E+00","module":"C1","scenario":"Standard scenario"},{"value":"0,00E+00","module":"C2","scenario":"Standard scenario"},{"value":"0,00E+00","module":"C3","scenario":"Standard scenario"},{"value":"0,00E+00","module":"C4","scenario":"Standard scenario"},{"value":"0,00E+00","module":"D","scenario":"Standard scenario"}]},{"parameter":"NRSF","unit":"MJ","values":[{"value":"0,00E+00","module":"A1-A3","scenario":"Standard scenario"},{"value":"0,00E+00","module":"C1","scenario":"Standard scenario"},{"value":"0,00E+00","module":"C2","scenario":"Standard scenario"},{"value":"0,00E+00","module":"C3","scenario":"Standard scenario"},{"value":"0,00E+00","module":"C4","scenario":"Standard scenario"},{"value":"0,00E+00","module":"D","scenario":"Standard scenario"}]},{"parameter":"FW","unit":"m3","values":[{"value":"3,01E+01","module":"A1-A3","scenario":"Standard scenario"},{"value":"3,99E+00","module":"C1","scenario":"Standard scenario"},{"value":"7,35E-02","module":"C2","scenario":"Standard scenario"},{"value":"3,69E-01","module":"C3","scenario":"Standard scenario"},{"value":"1,45E+00","module":"C4","scenario":"Standard scenario"},{"value":"-7,11E-01","module":"D","scenario":"Standard scenario"}]}],"end_of_life_waste":[{"parameter":"HWD","unit":"kg","values":[{"value":"1,33E-03","module":"A1-A3","scenario":"Standard scenario"},{"value":"5,41E-04","module":"C1","scenario":"Standard scenario"},{"value":"5,23E-05","module":"C2","scenario":"Standard scenario"},{"value":"3,25E-05","module":"C3","scenario":"Standard scenario"},{"value":"4,87E-05","module":"C4","scenario":"Standard scenario"},{"value":"-1,76E-04","module":"D","scenario":"Standard scenario"}]},{"parameter":"NHWD","unit":"kg","values":[{"value":"1,01E+01","module":"A1-A3","scenario":"Standard scenario"},{"value":"1,79E-01","module":"C1","scenario":"Standard scenario"},{"value":"1,99E+00","module":"C2","scenario":"Standard scenario"},{"value":"1,22E-01","module":"C3","scenario":"Standard scenario"},{"value":"2,19E+02","module":"C4","scenario":"Standard scenario"},{"value":"-6,55E-01","module":"D","scenario":"Standard scenario"}]},{"parameter":"RWD","unit":"kg","values":[{"value":"4,97E-03","module":"A1-A3","scenario":"Standard scenario"},{"value":"1,40E-03","module":"C1","scenario":"Standard scenario"},{"value":"1,46E-04","module":"C2","scenario":"Standard scenario"},{"value":"2,45E-04","module":"C3","scenario":"Standard scenario"},{"value":"2,11E-04","module":"C4","scenario":"Standard scenario"},{"value":"-2,96E-04","module":"D","scenario":"Standard scenario"}]}],"end_of_life_flow":[{"parameter":"CRU","unit":"kg","values":[{"value":"0,00E+00","module":"A1-A3","scenario":"Standard scenario"},{"value":"0,00E+00","module":"C1","scenario":"Standard scenario"},{"value":"0,00E+00","module":"C2","scenario":"Standard scenario"},{"value":"0,00E+00","module":"C3","scenario":"Standard scenario"},{"value":"0,00E+00","module":"C4","scenario":"Standard scenario"},{"value":"0,00E+00","module":"D","scenario":"Standard scenario"}]},{"parameter":"MFR","unit":"kg","values":[{"value":"1,80E-02","module":"A1-A3","scenario":"Standard scenario"},{"value":"0,00E+00","module":"C1","scenario":"Standard scenario"},{"value":"0,00E+00","module":"C2","scenario":"Standard scenario"},{"value":"7,81E+02","module":"C3","scenario":"Standard scenario"},{"value":"0,00E+00","module":"C4","scenario":"Standard scenario"},{"value":"0,00E+00","module":"D","scenario":"Standard scenario"}]},{"parameter":"MER","unit":"kg","values":[{"value":"0,00E+00","module":"A1-A3","scenario":"Standard scenario"},{"value":"0,00E+00","module":"C1","scenario":"Standard scenario"},{"value":"0,00E+00","module":"C2","scenario":"Standard scenario"},{"value":"0,00E+00","module":"C3","scenario":"Standard scenario"},{"value":"0,00E+00","module":"C4","scenario":"Standard scenario"},{"value":"0,00E+00","module":"D","scenario":"Standard scenario"}]},{"parameter":"EEE","unit":"MJ","values":[{"value":"0,00E+00","module":"A1-A3","scenario":"Standard scenario"},{"value":"0,00E+00","module":"C1","scenario":"Standard scenario"},{"value":"0,00E+00","module":"C2","scenario":"Standard scenario"},{"value":"0,00E+00","module":"C3","scenario":"Standard scenario"},{"value":"0,00E+00","module":"C4","scenario":"Standard scenario"},{"value":"0,00E+00","module":"D","scenario":"Standard scenario"}]},{"parameter":"EET","unit":"MJ","values":[{"value":"0,00E+00","module":"A1-A3","scenario":"Standard scenario"},{"value":"0,00E+00","module":"C1","scenario":"Standard scenario"},{"value":"0,00E+00","module":"C2","scenario":"Standard scenario"},{"value":"0,00E+00","module":"C3","scenario":"Standard scenario"},{"value":"0,00E+00","module":"C4","scenario":"Standard scenario"},{"value":"0,00E+00","module":"D","scenario":"Standard scenario"}]}]}