{
    "product_name": "Pflastersteine und Platten aus Beton in 6 cm St\u00e4rke",
    "epd_id": "EPD-EHL-20240001-CBB1-DE",
    "declared_unit": {
        "unit": "m2",
        "amount": 1.0
    },
    "compliance": [
        "DIN EN 15804+A2",
        "ISO 14025"
    ],
    "producer_name": "EHL AG",
    "environmental_impact": [
        {
            "parameter": "GWP-total",
            "values": [
                {
                    "value": "1,64E+01",
                    "module": "A1-A3",
                    "scenario": null
                },
                {
                    "value": "9,29E-01",
                    "module": "A4",
                    "scenario": null
                },
                {
                    "value": "7,06E-01",
                    "module": "A5",
                    "scenario": null
                },
                {
                    "value": "0,00E+00",
                    "module": "C1",
                    "scenario": null
                },
                {
                    "value": "5,71E-01",
                    "module": "C2",
                    "scenario": null
                },
                {
                    "value": "3,50E-01",
                    "module": "C3",
                    "scenario": null
                },
                {
                    "value": "2,04E+00",
                    "module": "C4",
                    "scenario": null
                },
                {
                    "value": "-1,16E+00",
                    "module": "D",
                    "scenario": "S1"
                },
                {
                    "value": "-2,40E-01",
                    "module": "D",
                    "scenario": "S2"
                }
            ]
        },
        {
            "parameter": "GWP-fossil",
            "values": [
                {
                    "value": "1,70E+01",
                    "module": "A1-A3",
                    "scenario": null
                },
                {
                    "value": "9,20E-01",
                    "module": "A4",
                    "scenario": null
                },
                {
                    "value": "1,12E-01",
                    "module": "A5",
                    "scenario": null
                },
                {
                    "value": "0,00E+00",
                    "module": "C1",
                    "scenario": null
                },
                {
                    "value": "5,66E-01",
                    "module": "C2",
                    "scenario": null
                },
                {
                    "value": "3,49E-01",
                    "module": "C3",
                    "scenario": null
                },
                {
                    "value": "2,02E+00",
                    "module": "C4",
                    "scenario": null
                },
                {
                    "value": "-1,15E+00",
                    "module": "D",
                    "scenario": "S1"
                },
                {
                    "value": "-2,37E-01",
                    "module": "D",
                    "scenario": "S2"
                }
            ]
        },
        {
            "parameter": "GWP-biogenic",
            "values": [
                {
                    "value": "-5,51E-01",
                    "module": "A1-A3",
                    "scenario": null
                },
                {
                    "value": "3,32E-03",
                    "module": "A4",
                    "scenario": null
                },
                {
                    "value": "5,94E-01",
                    "module": "A5",
                    "scenario": null
                },
                {
                    "value": "0,00E+00",
                    "module": "C1",
                    "scenario": null
                },
                {
                    "value": "2,06E-03",
                    "module": "C2",
                    "scenario": null
                },
                {
                    "value": "5,34E-05",
                    "module": "C3",
                    "scenario": null
                },
                {
                    "value": "8,23E-03",
                    "module": "C4",
                    "scenario": null
                },
                {
                    "value": "-1,02E-02",
                    "module": "D",
                    "scenario": "S1"
                },
                {
                    "value": "-2,14E-03",
                    "module": "D",
                    "scenario": "S2"
                }
            ]
        },
        {
            "parameter": "GWP-luluc",
            "values": [
                {
                    "value": "7,79E-03",
                    "module": "A1-A3",
                    "scenario": null
                },
                {
                    "value": "5,52E-03",
                    "module": "A4",
                    "scenario": null
                },
                {
                    "value": "1,29E-05",
                    "module": "A5",
                    "scenario": null
                },
                {
                    "value": "0,00E+00",
                    "module": "C1",
                    "scenario": null
                },
                {
                    "value": "3,39E-03",
                    "module": "C2",
                    "scenario": null
                },
                {
                    "value": "1,68E-03",
                    "module": "C3",
                    "scenario": null
                },
                {
                    "value": "6,28E-03",
                    "module": "C4",
                    "scenario": null
                },
                {
                    "value": "-2,24E-03",
                    "module": "D",
                    "scenario": "S1"
                },
                {
                    "value": "-2,16E-05",
                    "module": "D",
                    "scenario": "S2"
                }
            ]
        },
        {
            "parameter": "ODP",
            "values": [
                {
                    "value": "3,81E-11",
                    "module": "A1-A3",
                    "scenario": null
                },
                {
                    "value": "2,27E-13",
                    "module": "A4",
                    "scenario": null
                },
                {
                    "value": "1,02E-13",
                    "module": "A5",
                    "scenario": null
                },
                {
                    "value": "0,00E+00",
                    "module": "C1",
                    "scenario": null
                },
                {
                    "value": "1,40E-13",
                    "module": "C2",
                    "scenario": null
                },
                {
                    "value": "1,05E-12",
                    "module": "C3",
                    "scenario": null
                },
                {
                    "value": "5,14E-12",
                    "module": "C4",
                    "scenario": null
                },
                {
                    "value": "-1,73E-11",
                    "module": "D",
                    "scenario": "S1"
                },
                {
                    "value": "-2,88E-12",
                    "module": "D",
                    "scenario": "S2"
                }
            ]
        },
        {
            "parameter": "AP",
            "values": [
                {
                    "value": "1,63E-02",
                    "module": "A1-A3",
                    "scenario": null
                },
                {
                    "value": "1,22E-03",
                    "module": "A4",
                    "scenario": null
                },
                {
                    "value": "1,26E-04",
                    "module": "A5",
                    "scenario": null
                },
                {
                    "value": "0,00E+00",
                    "module": "C1",
                    "scenario": null
                },
                {
                    "value": "7,52E-04",
                    "module": "C2",
                    "scenario": null
                },
                {
                    "value": "1,75E-03",
                    "module": "C3",
                    "scenario": null
                },
                {
                    "value": "1,43E-02",
                    "module": "C4",
                    "scenario": null
                },
                {
                    "value": "-2,53E-03",
                    "module": "D",
                    "scenario": "S1"
                },
                {
                    "value": "-2,38E-04",
                    "module": "D",
                    "scenario": "S2"
                }
            ]
        },
        {
            "parameter": "POCP",
            "values": [
                {
                    "value": "1,54E-02",
                    "module": "A1-A3",
                    "scenario": null
                },
                {
                    "value": "1,08E-03",
                    "module": "A4",
                    "scenario": null
                },
                {
                    "value": "9,10E-05",
                    "module": "A5",
                    "scenario": null
                },
                {
                    "value": "0,00E+00",
                    "module": "C1",
                    "scenario": null
                },
                {
                    "value": "6,66E-04",
                    "module": "C2",
                    "scenario": null
                },
                {
                    "value": "2,20E-03",
                    "module": "C3",
                    "scenario": null
                },
                {
                    "value": "1,12E-02",
                    "module": "C4",
                    "scenario": null
                },
                {
                    "value": "-2,38E-03",
                    "module": "D",
                    "scenario": "S1"
                },
                {
                    "value": "-2,27E-04",
                    "module": "D",
                    "scenario": "S2"
                }
            ]
        },
        {
            "parameter": "ADPE",
            "values": [
                {
                    "value": "5,66E-06",
                    "module": "A1-A3",
                    "scenario": null
                },
                {
                    "value": "6,64E-08",
                    "module": "A4",
                    "scenario": null
                },
                {
                    "value": "8,89E-10",
                    "module": "A5",
                    "scenario": null
                },
                {
                    "value": "0,00E+00",
                    "module": "C1",
                    "scenario": null
                },
                {
                    "value": "4,08E-08",
                    "module": "C2",
                    "scenario": null
                },
                {
                    "value": "3,73E-07",
                    "module": "C3",
                    "scenario": null
                },
                {
                    "value": "9,32E-08",
                    "module": "C4",
                    "scenario": null
                },
                {
                    "value": "-1,46E-07",
                    "module": "D",
                    "scenario": "S1"
                },
                {
                    "value": "-2,05E-08",
                    "module": "D",
                    "scenario": "S2"
                }
            ]
        },
        {
            "parameter": "ADPF",
            "values": [
                {
                    "value": "8,61E+01",
                    "module": "A1-A3",
                    "scenario": null
                },
                {
                    "value": "1,25E+01",
                    "module": "A4",
                    "scenario": null
                },
                {
                    "value": "1,81E-01",
                    "module": "A5",
                    "scenario": null
                },
                {
                    "value": "0,00E+00",
                    "module": "C1",
                    "scenario": null
                },
                {
                    "value": "7,71E+00",
                    "module": "C2",
                    "scenario": null
                },
                {
                    "value": "6,71E+00",
                    "module": "C3",
                    "scenario": null
                },
                {
                    "value": "2,69E+01",
                    "module": "C4",
                    "scenario": null
                },
                {
                    "value": "-1,63E+01",
                    "module": "D",
                    "scenario": "S1"
                },
                {
                    "value": "-3,70E+00",
                    "module": "D",
                    "scenario": "S2"
                }
            ]
        },
        {
            "parameter": "WDP",
            "values": [
                {
                    "value": "3,47E-01",
                    "module": "A1-A3",
                    "scenario": null
                },
                {
                    "value": "4,84E-03",
                    "module": "A4",
                    "scenario": null
                },
                {
                    "value": "7,06E-02",
                    "module": "A5",
                    "scenario": null
                },
                {
                    "value": "0,00E+00",
                    "module": "C1",
                    "scenario": null
                },
                {
                    "value": "2,98E-03",
                    "module": "C2",
                    "scenario": null
                },
                {
                    "value": "6,08E-02",
                    "module": "C3",
                    "scenario": null
                },
                {
                    "value": "2,22E-01",
                    "module": "C4",
                    "scenario": null
                },
                {
                    "value": "-3,01E-01",
                    "module": "D",
                    "scenario": "S1"
                },
                {
                    "value": "-3,11E-03",
                    "module": "D",
                    "scenario": "S2"
                }
            ]
        },
        {
            "parameter": "EP-freshwater",
            "values": [
                {
                    "value": "1,23E-05",
                    "module": "A1-A3",
                    "scenario": null
                },
                {
                    "value": "2,17E-06",
                    "module": "A4",
                    "scenario": null
                },
                {
                    "value": "2,89E-08",
                    "module": "A5",
                    "scenario": null
                },
                {
                    "value": "0,00E+00",
                    "module": "C1",
                    "scenario": null
                },
                {
                    "value": "1,34E-06",
                    "module": "C2",
                    "scenario": null
                },
                {
                    "value": "9,08E-07",
                    "module": "C3",
                    "scenario": null
                },
                {
                    "value": "4,07E-06",
                    "module": "C4",
                    "scenario": null
                },
                {
                    "value": "-4,63E-06",
                    "module": "D",
                    "scenario": "S1"
                },
                {
                    "value": "-6,38E-07",
                    "module": "D",
                    "scenario": "S2"
                }
            ]
        },
        {
            "parameter": "EP-marine",
            "values": [
                {
                    "value": "5,36E-03",
                    "module": "A1-A3",
                    "scenario": null
                },
                {
                    "value": "4,56E-04",
                    "module": "A4",
                    "scenario": null
                },
                {
                    "value": "3,48E-05",
                    "module": "A5",
                    "scenario": null
                },
                {
                    "value": "0,00E+00",
                    "module": "C1",
                    "scenario": null
                },
                {
                    "value": "2,80E-04",
                    "module": "C2",
                    "scenario": null
                },
                {
                    "value": "8,15E-04",
                    "module": "C3",
                    "scenario": null
                },
                {
                    "value": "3,71E-03",
                    "module": "C4",
                    "scenario": null
                },
                {
                    "value": "-1,00E-03",
                    "module": "D",
                    "scenario": "S1"
                },
                {
                    "value": "-8,83E-05",
                    "module": "D",
                    "scenario": "S2"
                }
            ]
        },
        {
            "parameter": "EP-terrestrial",
            "values": [
                {
                    "value": "5,91E-02",
                    "module": "A1-A3",
                    "scenario": null
                },
                {
                    "value": "5,40E-03",
                    "module": "A4",
                    "scenario": null
                },
                {
                    "value": "6,05E-04",
                    "module": "A5",
                    "scenario": null
                },
                {
                    "value": "0,00E+00",
                    "module": "C1",
                    "scenario": null
                },
                {
                    "value": "3,32E-03",
                    "module": "C2",
                    "scenario": null
                },
                {
                    "value": "9,00E-03",
                    "module": "C3",
                    "scenario": null
                },
                {
                    "value": "4,08E-02",
                    "module": "C4",
                    "scenario": null
                },
                {
                    "value": "-1,13E-02",
                    "module": "D",
                    "scenario": "S1"
                },
                {
                    "value": "-9,38E-04",
                    "module": "D",
                    "scenario": "S2"
                }
            ]
        }
    ],
    "additional_environmental_impact": [
        {
            "parameter": "PM",
            "values": [
                {
                    "value": "5,15E-07",
                    "module": "A1-A3",
                    "scenario": null
                },
                {
                    "value": "1,05E-08",
                    "module": "A4",
                    "scenario": null
                },
                {
                    "value": "6,83E-10",
                    "module": "A5",
                    "scenario": null
                },
                {
                    "value": "0,00E+00",
                    "module": "C1",
                    "scenario": null
                },
                {
                    "value": "6,46E-09",
                    "module": "C2",
                    "scenario": null
                },
                {
                    "value": "3,38E-08",
                    "module": "C3",
                    "scenario": null
                },
                {
                    "value": "1,76E-07",
                    "module": "C4",
                    "scenario": null
                },
                {
                    "value": "-7,93E-08",
                    "module": "D",
                    "scenario": "S1"
                },
                {
                    "value": "-1,73E-09",
                    "module": "D",
                    "scenario": "S2"
                }
            ]
        },
        {
            "parameter": "ETP-fw",
            "values": [
                {
                    "value": "3,93E+01",
                    "module": "A1-A3",
                    "scenario": null
                },
                {
                    "value": "9,06E+00",
                    "module": "A4",
                    "scenario": null
                },
                {
                    "value": "8,02E-02",
                    "module": "A5",
                    "scenario": null
                },
                {
                    "value": "0,00E+00",
                    "module": "C1",
                    "scenario": null
                },
                {
                    "value": "5,57E+00",
                    "module": "C2",
                    "scenario": null
                },
                {
                    "value": "4,78E+00",
                    "module": "C3",
                    "scenario": null
                },
                {
                    "value": "1,47E+01",
                    "module": "C4",
                    "scenario": null
                },
                {
                    "value": "-7,40E+00",
                    "module": "D",
                    "scenario": "S1"
                },
                {
                    "value": "-6,24E-01",
                    "module": "D",
                    "scenario": "S2"
                }
            ]
        },
        {
            "parameter": "HTP-c",
            "values": [
                {
                    "value": "1,84E-09",
                    "module": "A1-A3",
                    "scenario": null
                },
                {
                    "value": "1,82E-10",
                    "module": "A4",
                    "scenario": null
                },
                {
                    "value": "5,22E-12",
                    "module": "A5",
                    "scenario": null
                },
                {
                    "value": "0,00E+00",
                    "module": "C1",
                    "scenario": null
                },
                {
                    "value": "1,12E-10",
                    "module": "C2",
                    "scenario": null
                },
                {
                    "value": "1,05E-10",
                    "module": "C3",
                    "scenario": null
                },
                {
                    "value": "2,26E-09",
                    "module": "C4",
                    "scenario": null
                },
                {
                    "value": "-2,93E-10",
                    "module": "D",
                    "scenario": "S1"
                },
                {
                    "value": "-4,48E-11",
                    "module": "D",
                    "scenario": "S2"
                }
            ]
        },
        {
            "parameter": "HTP-nc",
            "values": [
                {
                    "value": "1,54E-07",
                    "module": "A1-A3",
                    "scenario": null
                },
                {
                    "value": "9,26E-09",
                    "module": "A4",
                    "scenario": null
                },
                {
                    "value": "1,91E-10",
                    "module": "A5",
                    "scenario": null
                },
                {
                    "value": "0,00E+00",
                    "module": "C1",
                    "scenario": null
                },
                {
                    "value": "5,70E-09",
                    "module": "C2",
                    "scenario": null
                },
                {
                    "value": "5,28E-09",
                    "module": "C3",
                    "scenario": null
                },
                {
                    "value": "2,49E-07",
                    "module": "C4",
                    "scenario": null
                },
                {
                    "value": "-1,27E-08",
                    "module": "D",
                    "scenario": "S1"
                },
                {
                    "value": "-1,40E-09",
                    "module": "D",
                    "scenario": "S2"
                }
            ]
        },
        {
            "parameter": "SQP",
            "values": [
                {
                    "value": "1,11E+02",
                    "module": "A1-A3",
                    "scenario": null
                },
                {
                    "value": "4,46E+00",
                    "module": "A4",
                    "scenario": null
                },
                {
                    "value": "6,24E-02",
                    "module": "A5",
                    "scenario": null
                },
                {
                    "value": "0,00E+00",
                    "module": "C1",
                    "scenario": null
                },
                {
                    "value": "2,74E+00",
                    "module": "C2",
                    "scenario": null
                },
                {
                    "value": "1,69E+00",
                    "module": "C3",
                    "scenario": null
                },
                {
                    "value": "6,54E+00",
                    "module": "C4",
                    "scenario": null
                },
                {
                    "value": "-7,52E+00",
                    "module": "D",
                    "scenario": "S1"
                },
                {
                    "value": "-9,72E-01",
                    "module": "D",
                    "scenario": "S2"
                }
            ]
        }
    ],
    "resource_use": [
        {
            "parameter": "PERE",
            "values": [
                {
                    "value": "2,10E+01",
                    "module": "A1-A3",
                    "scenario": null
                },
                {
                    "value": "8,40E-01",
                    "module": "A4",
                    "scenario": null
                },
                {
                    "value": "6,01E+00",
                    "module": "A5",
                    "scenario": null
                },
                {
                    "value": "0,00E+00",
                    "module": "C1",
                    "scenario": null
                },
                {
                    "value": "5,17E-01",
                    "module": "C2",
                    "scenario": null
                },
                {
                    "value": "7,37E-01",
                    "module": "C3",
                    "scenario": null
                },
                {
                    "value": "4,39E+00",
                    "module": "C4",
                    "scenario": null
                },
                {
                    "value": "-8,68E+00",
                    "module": "D",
                    "scenario": "S1"
                },
                {
                    "value": "-1,40E+00",
                    "module": "D",
                    "scenario": "S2"
                }
            ]
        },
        {
            "parameter": "PERM",
            "values": [
                {
                    "value": "5,96E+00",
                    "module": "A1-A3",
                    "scenario": null
                },
                {
                    "value": "0,00E+00",
                    "module": "A4",
                    "scenario": null
                },
                {
                    "value": "-5,96E+00",
                    "module": "A5",
                    "scenario": null
                },
                {
                    "value": "0,00E+00",
                    "module": "C1",
                    "scenario": null
                },
                {
                    "value": "0,00E+00",
                    "module": "C2",
                    "scenario": null
                },
                {
                    "value": "0,00E+00",
                    "module": "C3",
                    "scenario": null
                },
                {
                    "value": "0,00E+00",
                    "module": "C4",
                    "scenario": null
                },
                {
                    "value": "0,00E+00",
                    "module": "D",
                    "scenario": "S1"
                },
                {
                    "value": "0,00E+00",
                    "module": "D",
                    "scenario": "S2"
                }
            ]
        },
        {
            "parameter": "PERT",
            "values": [
                {
                    "value": "2,70E+01",
                    "module": "A1-A3",
                    "scenario": null
                },
                {
                    "value": "8,40E-01",
                    "module": "A4",
                    "scenario": null
                },
                {
                    "value": "5,10E-02",
                    "module": "A5",
                    "scenario": null
                },
                {
                    "value": "0,00E+00",
                    "module": "C1",
                    "scenario": null
                },
                {
                    "value": "5,17E-01",
                    "module": "C2",
                    "scenario": null
                },
                {
                    "value": "7,37E-01",
                    "module": "C3",
                    "scenario": null
                },
                {
                    "value": "4,39E+00",
                    "module": "C4",
                    "scenario": null
                },
                {
                    "value": "-8,68E+00",
                    "module": "D",
                    "scenario": "S1"
                },
                {
                    "value": "-1,40E+00",
                    "module": "D",
                    "scenario": "S2"
                }
            ]
        },
        {
            "parameter": "PENRE",
            "values": [
                {
                    "value": "8,50E+01",
                    "module": "A1-A3",
                    "scenario": null
                },
                {
                    "value": "1,26E+01",
                    "module": "A4",
                    "scenario": null
                },
                {
                    "value": "1,27E+00",
                    "module": "A5",
                    "scenario": null
                },
                {
                    "value": "0,00E+00",
                    "module": "C1",
                    "scenario": null
                },
                {
                    "value": "7,72E+00",
                    "module": "C2",
                    "scenario": null
                },
                {
                    "value": "6,71E+00",
                    "module": "C3",
                    "scenario": null
                },
                {
                    "value": "2,70E+01",
                    "module": "C4",
                    "scenario": null
                },
                {
                    "value": "-1,63E+01",
                    "module": "D",
                    "scenario": "S1"
                },
                {
                    "value": "-3,70E+00",
                    "module": "D",
                    "scenario": "S2"
                }
            ]
        },
        {
            "parameter": "PENRM",
            "values": [
                {
                    "value": "1,09E+00",
                    "module": "A1-A3",
                    "scenario": null
                },
                {
                    "value": "0,00E+00",
                    "module": "A4",
                    "scenario": null
                },
                {
                    "value": "-1,09E+00",
                    "module": "A5",
                    "scenario": null
                },
                {
                    "value": "0,00E+00",
                    "module": "C1",
                    "scenario": null
                },
                {
                    "value": "0,00E+00",
                    "module": "C2",
                    "scenario": null
                },
                {
                    "value": "0,00E+00",
                    "module": "C3",
                    "scenario": null
                },
                {
                    "value": "0,00E+00",
                    "module": "C4",
                    "scenario": null
                },
                {
                    "value": "0,00E+00",
                    "module": "D",
                    "scenario": "S1"
                },
                {
                    "value": "0,00E+00",
                    "module": "D",
                    "scenario": "S2"
                }
            ]
        },
        {
            "parameter": "PENRT",
            "values": [
                {
                    "value": "8,61E+01",
                    "module": "A1-A3",
                    "scenario": null
                },
                {
                    "value": "1,26E+01",
                    "module": "A4",
                    "scenario": null
                },
                {
                    "value": "1,81E-01",
                    "module": "A5",
                    "scenario": null
                },
                {
                    "value": "0,00E+00",
                    "module": "C1",
                    "scenario": null
                },
                {
                    "value": "7,72E+00",
                    "module": "C2",
                    "scenario": null
                },
                {
                    "value": "6,71E+00",
                    "module": "C3",
                    "scenario": null
                },
                {
                    "value": "2,70E+01",
                    "module": "C4",
                    "scenario": null
                },
                {
                    "value": "-1,63E+01",
                    "module": "D",
                    "scenario": "S1"
                },
                {
                    "value": "-3,70E+00",
                    "module": "D",
                    "scenario": "S2"
                }
            ]
        },
        {
            "parameter": "SM",
            "values": [
                {
                    "value": "1,50E+00",
                    "module": "A1-A3",
                    "scenario": null
                },
                {
                    "value": "0,00E+00",
                    "module": "A4",
                    "scenario": null
                },
                {
                    "value": "0,00E+00",
                    "module": "A5",
                    "scenario": null
                },
                {
                    "value": "0,00E+00",
                    "module": "C1",
                    "scenario": null
                },
                {
                    "value": "0,00E+00",
                    "module": "C2",
                    "scenario": null
                },
                {
                    "value": "0,00E+00",
                    "module": "C3",
                    "scenario": null
                },
                {
                    "value": "0,00E+00",
                    "module": "C4",
                    "scenario": null
                },
                {
                    "value": "1,29E+02",
                    "module": "D",
                    "scenario": "S1"
                },
                {
                    "value": "0,00E+00",
                    "module": "D",
                    "scenario": "S2"
                }
            ]
        },
        {
            "parameter": "RSF",
            "values": [
                {
                    "value": "0,00E+00",
                    "module": "A1-A3",
                    "scenario": null
                },
                {
                    "value": "0,00E+00",
                    "module": "A4",
                    "scenario": null
                },
                {
                    "value": "0,00E+00",
                    "module": "A5",
                    "scenario": null
                },
                {
                    "value": "0,00E+00",
                    "module": "C1",
                    "scenario": null
                },
                {
                    "value": "0,00E+00",
                    "module": "C2",
                    "scenario": null
                },
                {
                    "value": "0,00E+00",
                    "module": "C3",
                    "scenario": null
                },
                {
                    "value": "0,00E+00",
                    "module": "C4",
                    "scenario": null
                },
                {
                    "value": "0,00E+00",
                    "module": "D",
                    "scenario": "S1"
                },
                {
                    "value": "0,00E+00",
                    "module": "D",
                    "scenario": "S2"
                }
            ]
        },
        {
            "parameter": "NRSF",
            "values": [
                {
                    "value": "0,00E+00",
                    "module": "A1-A3",
                    "scenario": null
                },
                {
                    "value": "0,00E+00",
                    "module": "A4",
                    "scenario": null
                },
                {
                    "value": "0,00E+00",
                    "module": "A5",
                    "scenario": null
                },
                {
                    "value": "0,00E+00",
                    "module": "C1",
                    "scenario": null
                },
                {
                    "value": "0,00E+00",
                    "module": "C2",
                    "scenario": null
                },
                {
                    "value": "0,00E+00",
                    "module": "C3",
                    "scenario": null
                },
                {
                    "value": "0,00E+00",
                    "module": "C4",
                    "scenario": null
                },
                {
                    "value": "0,00E+00",
                    "module": "D",
                    "scenario": "S1"
                },
                {
                    "value": "0,00E+00",
                    "module": "D",
                    "scenario": "S2"
                }
            ]
        },
        {
            "parameter": "FW",
            "values": [
                {
                    "value": "2,52E-02",
                    "module": "A1-A3",
                    "scenario": null
                },
                {
                    "value": "7,48E-04",
                    "module": "A4",
                    "scenario": null
                },
                {
                    "value": "1,66E-03",
                    "module": "A5",
                    "scenario": null
                },
                {
                    "value": "0,00E+00",
                    "module": "C1",
                    "scenario": null
                },
                {
                    "value": "4,60E-04",
                    "module": "C2",
                    "scenario": null
                },
                {
                    "value": "1,77E-03",
                    "module": "C3",
                    "scenario": null
                },
                {
                    "value": "6,80E-03",
                    "module": "C4",
                    "scenario": null
                },
                {
                    "value": "-9,77E-03",
                    "module": "D",
                    "scenario": "S1"
                },
                {
                    "value": "-4,98E-04",
                    "module": "D",
                    "scenario": "S2"
                }
            ]
        }
    ],
    "end_of_life_waste": [
        {
            "parameter": "HWD",
            "values": [
                {
                    "value": "-1,67E-09",
                    "module": "A1-A3",
                    "scenario": null
                },
                {
                    "value": "2,12E-11",
                    "module": "A4",
                    "scenario": null
                },
                {
                    "value": "1,75E-12",
                    "module": "A5",
                    "scenario": null
                },
                {
                    "value": "0,00E+00",
                    "module": "C1",
                    "scenario": null
                },
                {
                    "value": "1,30E-11",
                    "module": "C2",
                    "scenario": null
                },
                {
                    "value": "-7,18E-11",
                    "module": "C3",
                    "scenario": null
                },
                {
                    "value": "5,87E-10",
                    "module": "C4",
                    "scenario": null
                },
                {
                    "value": "1,15E-09",
                    "module": "D",
                    "scenario": "S1"
                },
                {
                    "value": "-2,30E-10",
                    "module": "D",
                    "scenario": "S2"
                }
            ]
        },
        {
            "parameter": "NHWD",
            "values": [
                {
                    "value": "4,96E+00",
                    "module": "A1-A3",
                    "scenario": null
                },
                {
                    "value": "1,88E-03",
                    "module": "A4",
                    "scenario": null
                },
                {
                    "value": "4,89E-03",
                    "module": "A5",
                    "scenario": null
                },
                {
                    "value": "0,00E+00",
                    "module": "C1",
                    "scenario": null
                },
                {
                    "value": "1,16E-03",
                    "module": "C2",
                    "scenario": null
                },
                {
                    "value": "1,88E-03",
                    "module": "C3",
                    "scenario": null
                },
                {
                    "value": "1,35E+02",
                    "module": "C4",
                    "scenario": null
                },
                {
                    "value": "-9,86E-03",
                    "module": "D",
                    "scenario": "S1"
                },
                {
                    "value": "-1,98E-03",
                    "module": "D",
                    "scenario": "S2"
                }
            ]
        },
        {
            "parameter": "RWD",
            "values": [
                {
                    "value": "2,83E-03",
                    "module": "A1-A3",
                    "scenario": null
                },
                {
                    "value": "1,65E-05",
                    "module": "A4",
                    "scenario": null
                },
                {
                    "value": "5,14E-06",
                    "module": "A5",
                    "scenario": null
                },
                {
                    "value": "0,00E+00",
                    "module": "C1",
                    "scenario": null
                },
                {
                    "value": "1,02E-05",
                    "module": "C2",
                    "scenario": null
                },
                {
                    "value": "5,50E-05",
                    "module": "C3",
                    "scenario": null
                },
                {
                    "value": "3,07E-04",
                    "module": "C4",
                    "scenario": null
                },
                {
                    "value": "-8,77E-04",
                    "module": "D",
                    "scenario": "S1"
                },
                {
                    "value": "-1,45E-04",
                    "module": "D",
                    "scenario": "S2"
                }
            ]
        }
    ],
    "end_of_life_flow": [
        {
            "parameter": "CRU",
            "values": [
                {
                    "value": "0,00E+00",
                    "module": "A1-A3",
                    "scenario": null
                },
                {
                    "value": "0,00E+00",
                    "module": "A4",
                    "scenario": null
                },
                {
                    "value": "0,00E+00",
                    "module": "A5",
                    "scenario": null
                },
                {
                    "value": "0,00E+00",
                    "module": "C1",
                    "scenario": null
                },
                {
                    "value": "0,00E+00",
                    "module": "C2",
                    "scenario": null
                },
                {
                    "value": "0,00E+00",
                    "module": "C3",
                    "scenario": null
                },
                {
                    "value": "0,00E+00",
                    "module": "C4",
                    "scenario": null
                },
                {
                    "value": "0,00E+00",
                    "module": "D",
                    "scenario": "S1"
                },
                {
                    "value": "0,00E+00",
                    "module": "D",
                    "scenario": "S2"
                }
            ]
        },
        {
            "parameter": "MFR",
            "values": [
                {
                    "value": "0,00E+00",
                    "module": "A1-A3",
                    "scenario": null
                },
                {
                    "value": "0,00E+00",
                    "module": "A4",
                    "scenario": null
                },
                {
                    "value": "0,00E+00",
                    "module": "A5",
                    "scenario": null
                },
                {
                    "value": "0,00E+00",
                    "module": "C1",
                    "scenario": null
                },
                {
                    "value": "0,00E+00",
                    "module": "C2",
                    "scenario": null
                },
                {
                    "value": "1,31E+02",
                    "module": "C3",
                    "scenario": null
                },
                {
                    "value": "0,00E+00",
                    "module": "C4",
                    "scenario": null
                },
                {
                    "value": "0,00E+00",
                    "module": "D",
                    "scenario": "S1"
                },
                {
                    "value": "0,00E+00",
                    "module": "D",
                    "scenario": "S2"
                }
            ]
        },
        {
            "parameter": "MER",
            "values": [
                {
                    "value": "0,00E+00",
                    "module": "A1-A3",
                    "scenario": null
                },
                {
                    "value": "0,00E+00",
                    "module": "A4",
                    "scenario": null
                },
                {
                    "value": "0,00E+00",
                    "module": "A5",
                    "scenario": null
                },
                {
                    "value": "0,00E+00",
                    "module": "C1",
                    "scenario": null
                },
                {
                    "value": "0,00E+00",
                    "module": "C2",
                    "scenario": null
                },
                {
                    "value": "0,00E+00",
                    "module": "C3",
                    "scenario": null
                },
                {
                    "value": "0,00E+00",
                    "module": "C4",
                    "scenario": null
                },
                {
                    "value": "0,00E+00",
                    "module": "D",
                    "scenario": "S1"
                },
                {
                    "value": "0,00E+00",
                    "module": "D",
                    "scenario": "S2"
                }
            ]
        },
        {
            "parameter": "EEE",
            "values": [
                {
                    "value": "0,00E+00",
                    "module": "A1-A3",
                    "scenario": null
                },
                {
                    "value": "0,00E+00",
                    "module": "A4",
                    "scenario": null
                },
                {
                    "value": "8,65E-01",
                    "module": "A5",
                    "scenario": null
                },
                {
                    "value": "0,00E+00",
                    "module": "C1",
                    "scenario": null
                },
                {
                    "value": "0,00E+00",
                    "module": "C2",
                    "scenario": null
                },
                {
                    "value": "0,00E+00",
                    "module": "C3",
                    "scenario": null
                },
                {
                    "value": "0,00E+00",
                    "module": "C4",
                    "scenario": null
                },
                {
                    "value": "0,00E+00",
                    "module": "D",
                    "scenario": "S1"
                },
                {
                    "value": "0,00E+00",
                    "module": "D",
                    "scenario": "S2"
                }
            ]
        },
        {
            "parameter": "EET",
            "values": [
                {
                    "value": "0,00E+00",
                    "module": "A1-A3",
                    "scenario": null
                },
                {
                    "value": "0,00E+00",
                    "module": "A4",
                    "scenario": null
                },
                {
                    "value": "2,03E+00",
                    "module": "A5",
                    "scenario": null
                },
                {
                    "value": "0,00E+00",
                    "module": "C1",
                    "scenario": null
                },
                {
                    "value": "0,00E+00",
                    "module": "C2",
                    "scenario": null
                },
                {
                    "value": "0,00E+00",
                    "module": "C3",
                    "scenario": null
                },
                {
                    "value": "0,00E+00",
                    "module": "C4",
                    "scenario": null
                },
                {
                    "value": "0,00E+00",
                    "module": "D",
                    "scenario": "S1"
                },
                {
                    "value": "0,00E+00",
                    "module": "D",
                    "scenario": "S2"
                }
            ]
        }
    ]
}