{"product_name":"Metawell\u00ae Decken-/Wandpaneel","epd_id":"EPD-MET-20230323-IBC1-DE","declared_unit":{"unit":"m2","amount":1},"compliance":["DIN EN 15804+A2","ISO 14025"],"producer_name":"Metawell GmbH","environmental_impact":[{"parameter":"GWP-total","unit":"kg CO2-eq","values":[{"value":"3,38E+01","module":"A1-A3","scenario":null},{"value":"6,76E+00","module":"A5","scenario":null},{"value":"8,09E-03","module":"C1","scenario":null},{"value":"5,14E-02","module":"C2","scenario":null},{"value":"1,03E+00","module":"C3","scenario":null},{"value":"0,00E+00","module":"C4","scenario":null},{"value":"-1,29E+01","module":"D","scenario":null}]},{"parameter":"GWP-fossil","unit":"kg CO2-eq","values":[{"value":"3,88E+01","module":"A1-A3","scenario":null},{"value":"1,83E+00","module":"A5","scenario":null},{"value":"8,09E-03","module":"C1","scenario":null},{"value":"5,10E-02","module":"C2","scenario":null},{"value":"8,63E-01","module":"C3","scenario":null},{"value":"0,00E+00","module":"C4","scenario":null},{"value":"-1,29E+01","module":"D","scenario":null}]},{"parameter":"GWP-biogenic","unit":"kg CO2-eq","values":[{"value":"-5,01E+00","module":"A1-A3","scenario":null},{"value":"4,93E+00","module":"A5","scenario":null},{"value":"0,00E+00","module":"C1","scenario":null},{"value":"0,00E+00","module":"C2","scenario":null},{"value":"1,65E-01","module":"C3","scenario":null},{"value":"0,00E+00","module":"C4","scenario":null},{"value":"0,00E+00","module":"D","scenario":null}]},{"parameter":"GWP-luluc","unit":"kg CO2-eq","values":[{"value":"4,10E-02","module":"A1-A3","scenario":null},{"value":"3,07E-04","module":"A5","scenario":null},{"value":"7,40E-07","module":"C1","scenario":null},{"value":"4,62E-04","module":"C2","scenario":null},{"value":"1,62E-05","module":"C3","scenario":null},{"value":"0,00E+00","module":"C4","scenario":null},{"value":"-7,62E-03","module":"D","scenario":null}]},{"parameter":"ODP","unit":"kg CFC11-eq","values":[{"value":"4,07E-09","module":"A1-A3","scenario":null},{"value":"6,53E-13","module":"A5","scenario":null},{"value":"7,95E-14","module":"C1","scenario":null},{"value":"6,50E-15","module":"C2","scenario":null},{"value":"1,53E-12","module":"C3","scenario":null},{"value":"0,00E+00","module":"C4","scenario":null},{"value":"-2,07E-11","module":"D","scenario":null}]},{"parameter":"AP","unit":"mol H+-eq","values":[{"value":"1,47E-01","module":"A1-A3","scenario":null},{"value":"2,53E-03","module":"A5","scenario":null},{"value":"1,23E-05","module":"C1","scenario":null},{"value":"1,92E-04","module":"C2","scenario":null},{"value":"1,21E-03","module":"C3","scenario":null},{"value":"0,00E+00","module":"C4","scenario":null},{"value":"-8,39E-02","module":"D","scenario":null}]},{"parameter":"POCP","unit":"kg NMVOC-eq","values":[{"value":"8,62E-01","module":"A1-A3","scenario":null},{"value":"2,82E-03","module":"A5","scenario":null},{"value":"9,60E-06","module":"C1","scenario":null},{"value":"1,75E-04","module":"C2","scenario":null},{"value":"1,45E-03","module":"C3","scenario":null},{"value":"0,00E+00","module":"C4","scenario":null},{"value":"-2,95E-02","module":"D","scenario":null}]},{"parameter":"ADPE","unit":"kg Sb-eq","values":[{"value":"2,02E-03","module":"A1-A3","scenario":null},{"value":"7,97E-09","module":"A5","scenario":null},{"value":"3,92E-10","module":"C1","scenario":null},{"value":"3,29E-09","module":"C2","scenario":null},{"value":"8,19E-09","module":"C3","scenario":null},{"value":"0,00E+00","module":"C4","scenario":null},{"value":"-1,07E-03","module":"D","scenario":null}]},{"parameter":"ADPF","unit":"MJ","values":[{"value":"5,34E+02","module":"A1-A3","scenario":null},{"value":"2,16E+00","module":"A5","scenario":null},{"value":"1,78E-01","module":"C1","scenario":null},{"value":"6,80E-01","module":"C2","scenario":null},{"value":"3,96E+00","module":"C3","scenario":null},{"value":"0,00E+00","module":"C4","scenario":null},{"value":"-1,84E+02","module":"D","scenario":null}]},{"parameter":"WDP","unit":"m3 world-eq. Deprived","values":[{"value":"4,73E+00","module":"A1-A3","scenario":null},{"value":"6,83E-01","module":"A5","scenario":null},{"value":"6,80E-04","module":"C1","scenario":null},{"value":"6,03E-04","module":"C2","scenario":null},{"value":"9,31E-02","module":"C3","scenario":null},{"value":"0,00E+00","module":"C4","scenario":null},{"value":"-2,56E+00","module":"D","scenario":null}]},{"parameter":"EP-freshwater","unit":"kg P-eq","values":[{"value":"5,77E-05","module":"A1-A3","scenario":null},{"value":"2,84E-07","module":"A5","scenario":null},{"value":"7,99E-09","module":"C1","scenario":null},{"value":"1,83E-07","module":"C2","scenario":null},{"value":"1,73E-07","module":"C3","scenario":null},{"value":"0,00E+00","module":"C4","scenario":null},{"value":"-1,01E-05","module":"D","scenario":null}]},{"parameter":"EP-marine","unit":"kg N-eq","values":[{"value":"2,49E-02","module":"A1-A3","scenario":null},{"value":"1,10E-03","module":"A5","scenario":null},{"value":"3,47E-06","module":"C1","scenario":null},{"value":"8,88E-05","module":"C2","scenario":null},{"value":"5,60E-04","module":"C3","scenario":null},{"value":"0,00E+00","module":"C4","scenario":null},{"value":"-9,50E-03","module":"D","scenario":null}]},{"parameter":"EP-terrestrial","unit":"mol N-eq.","values":[{"value":"2,73E-01","module":"A1-A3","scenario":null},{"value":"1,35E-02","module":"A5","scenario":null},{"value":"3,67E-05","module":"C1","scenario":null},{"value":"9,98E-04","module":"C2","scenario":null},{"value":"6,21E-03","module":"C3","scenario":null},{"value":"0,00E+00","module":"C4","scenario":null},{"value":"-1,03E-01","module":"D","scenario":null}]}],"additional_environmental_impact":[{"parameter":"PM","unit":"Disease incidence","values":[{"value":null,"module":"A1-A3","scenario":null},{"value":null,"module":"A5","scenario":null},{"value":null,"module":"C1","scenario":null},{"value":null,"module":"C2","scenario":null},{"value":null,"module":"C3","scenario":null},{"value":null,"module":"C4","scenario":null},{"value":null,"module":"D","scenario":null}]},{"parameter":"ETP-fw","unit":"CTUe","values":[{"value":null,"module":"A1-A3","scenario":null},{"value":null,"module":"A5","scenario":null},{"value":null,"module":"C1","scenario":null},{"value":null,"module":"C2","scenario":null},{"value":null,"module":"C3","scenario":null},{"value":null,"module":"C4","scenario":null},{"value":null,"module":"D","scenario":null}]},{"parameter":"HTP-c","unit":"CTUh","values":[{"value":null,"module":"A1-A3","scenario":null},{"value":null,"module":"A5","scenario":null},{"value":null,"module":"C1","scenario":null},{"value":null,"module":"C2","scenario":null},{"value":null,"module":"C3","scenario":null},{"value":null,"module":"C4","scenario":null},{"value":null,"module":"D","scenario":null}]},{"parameter":"HTP-nc","unit":"CTUh","values":[{"value":null,"module":"A1-A3","scenario":null},{"value":null,"module":"A5","scenario":null},{"value":null,"module":"C1","scenario":null},{"value":null,"module":"C2","scenario":null},{"value":null,"module":"C3","scenario":null},{"value":null,"module":"C4","scenario":null},{"value":null,"module":"D","scenario":null}]},{"parameter":"SQP","unit":"-","values":[{"value":null,"module":"A1-A3","scenario":null},{"value":null,"module":"A5","scenario":null},{"value":null,"module":"C1","scenario":null},{"value":null,"module":"C2","scenario":null},{"value":null,"module":"C3","scenario":null},{"value":null,"module":"C4","scenario":null},{"value":null,"module":"D","scenario":null}]}],"resource_use":[{"parameter":"PERE","unit":"MJ","values":[{"value":"1,38E+02","module":"A1-A3","scenario":null},{"value":"5,11E+01","module":"A5","scenario":null},{"value":"2,43E-02","module":"C1","scenario":null},{"value":"4,95E-02","module":"C2","scenario":null},{"value":"1,61E+00","module":"C3","scenario":null},{"value":"0,00E+00","module":"C4","scenario":null},{"value":"-8,99E+01","module":"D","scenario":null}]},{"parameter":"PERM","unit":"","values":[{"value":"5,18E+01","module":"A1-A3","scenario":null},{"value":"-5,07E+01","module":"A5","scenario":null},{"value":"0,00E+00","module":"C1","scenario":null},{"value":"0,00E+00","module":"C2","scenario":null},{"value":"-1,12E+00","module":"C3","scenario":null},{"value":"0,00E+00","module":"C4","scenario":null},{"value":"0,00E+00","module":"D","scenario":null}]},{"parameter":"PERT","unit":"MJ","values":[{"value":"1,90E+02","module":"A1-A3","scenario":null},{"value":"4,22E-01","module":"A5","scenario":null},{"value":"2,43E-02","module":"C1","scenario":null},{"value":"4,95E-02","module":"C2","scenario":null},{"value":"4,93E-01","module":"C3","scenario":null},{"value":"0,00E+00","module":"C4","scenario":null},{"value":"-8,99E+01","module":"D","scenario":null}]},{"parameter":"PENRE","unit":"MJ","values":[{"value":"5,09E+02","module":"A1-A3","scenario":null},{"value":"1,76E+01","module":"A5","scenario":null},{"value":"1,78E-01","module":"C1","scenario":null},{"value":"6,83E-01","module":"C2","scenario":null},{"value":"1,44E+01","module":"C3","scenario":null},{"value":"0,00E+00","module":"C4","scenario":null},{"value":"-1,85E+02","module":"D","scenario":null}]},{"parameter":"PENRM","unit":"MJ","values":[{"value":"2,59E+01","module":"A1-A3","scenario":null},{"value":"-1,54E+01","module":"A5","scenario":null},{"value":"0,00E+00","module":"C1","scenario":null},{"value":"0,00E+00","module":"C2","scenario":null},{"value":"-1,05E+01","module":"C3","scenario":null},{"value":"0,00E+00","module":"C4","scenario":null},{"value":"0,00E+00","module":"D","scenario":null}]},{"parameter":"PENRT","unit":"MJ","values":[{"value":"5,35E+02","module":"A1-A3","scenario":null},{"value":"2,16E+00","module":"A5","scenario":null},{"value":"1,78E-01","module":"C1","scenario":null},{"value":"6,83E-01","module":"C2","scenario":null},{"value":"3,96E+00","module":"C3","scenario":null},{"value":"0,00E+00","module":"C4","scenario":null},{"value":"-1,85E+02","module":"D","scenario":null}]},{"parameter":"SM","unit":"kg","values":[{"value":"3,75E+00","module":"A1-A3","scenario":null},{"value":"0,00E+00","module":"A5","scenario":null},{"value":"0,00E+00","module":"C1","scenario":null},{"value":"0,00E+00","module":"C2","scenario":null},{"value":"0,00E+00","module":"C3","scenario":null},{"value":"0,00E+00","module":"C4","scenario":null},{"value":"2,11E+00","module":"D","scenario":null}]},{"parameter":"RSF","unit":"MJ","values":[{"value":"0,00E+00","module":"A1-A3","scenario":null},{"value":"0,00E+00","module":"A5","scenario":null},{"value":"0,00E+00","module":"C1","scenario":null},{"value":"0,00E+00","module":"C2","scenario":null},{"value":"0,00E+00","module":"C3","scenario":null},{"value":"0,00E+00","module":"C4","scenario":null},{"value":"0,00E+00","module":"D","scenario":null}]},{"parameter":"NRSF","unit":"MJ","values":[{"value":"0,00E+00","module":"A1-A3","scenario":null},{"value":"0,00E+00","module":"A5","scenario":null},{"value":"0,00E+00","module":"C1","scenario":null},{"value":"0,00E+00","module":"C2","scenario":null},{"value":"0,00E+00","module":"C3","scenario":null},{"value":"0,00E+00","module":"C4","scenario":null},{"value":"0,00E+00","module":"D","scenario":null}]},{"parameter":"FW","unit":"m3","values":[{"value":"2,49E-01","module":"A1-A3","scenario":null},{"value":"1,61E-02","module":"A5","scenario":null},{"value":"4,07E-05","module":"C1","scenario":null},{"value":"5,42E-05","module":"C2","scenario":null},{"value":"2,65E-03","module":"C3","scenario":null},{"value":"0,00E+00","module":"C4","scenario":null},{"value":"-2,14E-01","module":"D","scenario":null}]}],"end_of_life_waste":[{"parameter":"HWD","unit":"kg","values":[{"value":"3,12E-05","module":"A1-A3","scenario":null},{"value":"9,31E-11","module":"A5","scenario":null},{"value":"1,03E-11","module":"C1","scenario":null},{"value":"2,11E-12","module":"C2","scenario":null},{"value":"2,97E-10","module":"C3","scenario":null},{"value":"0,00E+00","module":"C4","scenario":null},{"value":"-6,10E-09","module":"D","scenario":null}]},{"parameter":"NHWD","unit":"kg","values":[{"value":"4,48E+00","module":"A1-A3","scenario":null},{"value":"5,83E-02","module":"A5","scenario":null},{"value":"3,92E-05","module":"C1","scenario":null},{"value":"1,04E-04","module":"C2","scenario":null},{"value":"7,15E-03","module":"C3","scenario":null},{"value":"0,00E+00","module":"C4","scenario":null},{"value":"-4,62E+00","module":"D","scenario":null}]},{"parameter":"RWD","unit":"kg","values":[{"value":"2,63E-02","module":"A1-A3","scenario":null},{"value":"8,22E-05","module":"A5","scenario":null},{"value":"2,77E-05","module":"C1","scenario":null},{"value":"1,28E-06","module":"C2","scenario":null},{"value":"5,14E-04","module":"C3","scenario":null},{"value":"0,00E+00","module":"C4","scenario":null},{"value":"-1,24E-02","module":"D","scenario":null}]}],"end_of_life_flow":[{"parameter":"CRU","unit":"kg","values":[{"value":"0,00E+00","module":"A1-A3","scenario":null},{"value":"0,00E+00","module":"A5","scenario":null},{"value":"0,00E+00","module":"C1","scenario":null},{"value":"0,00E+00","module":"C2","scenario":null},{"value":"0,00E+00","module":"C3","scenario":null},{"value":"0,00E+00","module":"C4","scenario":null},{"value":"0,00E+00","module":"D","scenario":null}]},{"parameter":"MFR","unit":"kg","values":[{"value":"0,00E+00","module":"A1-A3","scenario":null},{"value":"0,00E+00","module":"A5","scenario":null},{"value":"0,00E+00","module":"C1","scenario":null},{"value":"0,00E+00","module":"C2","scenario":null},{"value":"5,46E+00","module":"C3","scenario":null},{"value":"0,00E+00","module":"C4","scenario":null},{"value":"0,00E+00","module":"D","scenario":null}]},{"parameter":"MER","unit":"kg","values":[{"value":"0,00E+00","module":"A1-A3","scenario":null},{"value":"0,00E+00","module":"A5","scenario":null},{"value":"0,00E+00","module":"C1","scenario":null},{"value":"0,00E+00","module":"C2","scenario":null},{"value":"0,00E+00","module":"C3","scenario":null},{"value":"0,00E+00","module":"C4","scenario":null},{"value":"0,00E+00","module":"D","scenario":null}]},{"parameter":"EEE","unit":"MJ","values":[{"value":"0,00E+00","module":"A1-A3","scenario":null},{"value":"8,93E+00","module":"A5","scenario":null},{"value":"0,00E+00","module":"C1","scenario":null},{"value":"0,00E+00","module":"C2","scenario":null},{"value":"0,00E+00","module":"C3","scenario":null},{"value":"0,00E+00","module":"C4","scenario":null},{"value":"0,00E+00","module":"D","scenario":null}]},{"parameter":"EET","unit":"MJ","values":[{"value":"0,00E+00","module":"A1-A3","scenario":null},{"value":"1,71E+01","module":"A5","scenario":null},{"value":"0,00E+00","module":"C1","scenario":null},{"value":"0,00E+00","module":"C2","scenario":null},{"value":"0,00E+00","module":"C3","scenario":null},{"value":"0,00E+00","module":"C4","scenario":null},{"value":"0,00E+00","module":"D","scenario":null}]}]}