{"product_name":"Schiebebeschl\u00e4ge","epd_id":"EPD-ARG-20230549-IBG1-EN","declared_unit":{"unit":"ton","amount":1},"compliance":["DIN EN 15804+A2","ISO 14025"],"producer_name":"ARGE \u2013 The European Federation of Locks and Building Hardware Manufacturers","environmental_impact":[{"parameter":"GWP-total","unit":"kg CO2-eq","values":[{"value":"1,70E+01","module":"A1-A3","scenario":null},{"value":"6,21E-01","module":"A4","scenario":null},{"value":"1,43E-01","module":"A5","scenario":null},{"value":"0,00E+00","module":"C1","scenario":null},{"value":"1,65E-02","module":"C2","scenario":null},{"value":"3,67E-03","module":"C3","scenario":null},{"value":"2,56E-02","module":"C4","scenario":null},{"value":"-6,52E+00","module":"D","scenario":null}]},{"parameter":"GWP-fossil","unit":"kg CO2-eq","values":[{"value":"1,71E+01","module":"A1-A3","scenario":null},{"value":"6,21E-01","module":"A4","scenario":null},{"value":"1,33E-02","module":"A5","scenario":null},{"value":"0,00E+00","module":"C1","scenario":null},{"value":"1,65E-02","module":"C2","scenario":null},{"value":"3,66E-03","module":"C3","scenario":null},{"value":"2,56E-02","module":"C4","scenario":null},{"value":"-6,49E+00","module":"D","scenario":null}]},{"parameter":"GWP-biogenic","unit":"kg CO2-eq","values":[{"value":"-1,30E-01","module":"A1-A3","scenario":null},{"value":"0,00E+00","module":"A4","scenario":null},{"value":"1,30E-01","module":"A5","scenario":null},{"value":"0,00E+00","module":"C1","scenario":null},{"value":"0,00E+00","module":"C2","scenario":null},{"value":"0,00E+00","module":"C3","scenario":null},{"value":"0,00E+00","module":"C4","scenario":null},{"value":"0,00E+00","module":"D","scenario":null}]},{"parameter":"GWP-luluc","unit":"kg CO2-eq","values":[{"value":"4,66E-02","module":"A1-A3","scenario":null},{"value":"2,48E-04","module":"A4","scenario":null},{"value":"8,53E-07","module":"A5","scenario":null},{"value":"0,00E+00","module":"C1","scenario":null},{"value":"6,59E-06","module":"C2","scenario":null},{"value":"9,13E-06","module":"C3","scenario":null},{"value":"3,39E-06","module":"C4","scenario":null},{"value":"-2,42E-02","module":"D","scenario":null}]},{"parameter":"ODP","unit":"kg CFC11-eq","values":[{"value":"6,55E-07","module":"A1-A3","scenario":null},{"value":"1,44E-07","module":"A4","scenario":null},{"value":"4,89E-10","module":"A5","scenario":null},{"value":"0,00E+00","module":"C1","scenario":null},{"value":"3,82E-09","module":"C2","scenario":null},{"value":"1,86E-10","module":"C3","scenario":null},{"value":"1,63E-09","module":"C4","scenario":null},{"value":"-2,15E-07","module":"D","scenario":null}]},{"parameter":"AP","unit":"mol H+-eq","values":[{"value":"1,16E-01","module":"A1-A3","scenario":null},{"value":"1,76E-03","module":"A4","scenario":null},{"value":"7,88E-06","module":"A5","scenario":null},{"value":"0,00E+00","module":"C1","scenario":null},{"value":"4,68E-05","module":"C2","scenario":null},{"value":"1,89E-05","module":"C3","scenario":null},{"value":"4,74E-05","module":"C4","scenario":null},{"value":"-4,25E-02","module":"D","scenario":null}]},{"parameter":"POCP","unit":"kg NMVOC-eq","values":[{"value":"5,73E-02","module":"A1-A3","scenario":null},{"value":"1,50E-03","module":"A4","scenario":null},{"value":"7,53E-06","module":"A5","scenario":null},{"value":"0,00E+00","module":"C1","scenario":null},{"value":"3,98E-05","module":"C2","scenario":null},{"value":"7,64E-06","module":"C3","scenario":null},{"value":"5,56E-05","module":"C4","scenario":null},{"value":"-2,06E-02","module":"D","scenario":null}]},{"parameter":"ADPE","unit":"kg Sb-eq","values":[{"value":"1,10E-04","module":"A1-A3","scenario":null},{"value":"2,20E-06","module":"A4","scenario":null},{"value":"7,63E-09","module":"A5","scenario":null},{"value":"0,00E+00","module":"C1","scenario":null},{"value":"5,84E-08","module":"C2","scenario":null},{"value":"8,87E-09","module":"C3","scenario":null},{"value":"2,87E-08","module":"C4","scenario":null},{"value":"3,27E-05","module":"D","scenario":null}]},{"parameter":"ADPF","unit":"MJ","values":[{"value":"1,67E+02","module":"A1-A3","scenario":null},{"value":"9,41E+00","module":"A4","scenario":null},{"value":"3,26E-02","module":"A5","scenario":null},{"value":"0,00E+00","module":"C1","scenario":null},{"value":"2,50E-01","module":"C2","scenario":null},{"value":"7,76E-02","module":"C3","scenario":null},{"value":"1,26E-01","module":"C4","scenario":null},{"value":"-5,83E+01","module":"D","scenario":null}]},{"parameter":"WDP","unit":"m3 world-eq. Deprived","values":[{"value":"2,62E+00","module":"A1-A3","scenario":null},{"value":"2,86E-02","module":"A4","scenario":null},{"value":"1,43E-04","module":"A5","scenario":null},{"value":"0,00E+00","module":"C1","scenario":null},{"value":"7,60E-04","module":"C2","scenario":null},{"value":"8,67E-04","module":"C3","scenario":null},{"value":"-1,14E-03","module":"C4","scenario":null},{"value":"-8,94E-01","module":"D","scenario":null}]},{"parameter":"EP-freshwater","unit":"kg P-eq","values":[{"value":"5,65E-04","module":"A1-A3","scenario":null},{"value":"4,43E-06","module":"A4","scenario":null},{"value":"1,63E-08","module":"A5","scenario":null},{"value":"0,00E+00","module":"C1","scenario":null},{"value":"1,17E-07","module":"C2","scenario":null},{"value":"4,11E-07","module":"C3","scenario":null},{"value":"8,81E-08","module":"C4","scenario":null},{"value":"-2,37E-04","module":"D","scenario":null}]},{"parameter":"EP-marine","unit":"kg N-eq","values":[{"value":"1,79E-02","module":"A1-A3","scenario":null},{"value":"3,50E-04","module":"A4","scenario":null},{"value":"2,15E-06","module":"A5","scenario":null},{"value":"0,00E+00","module":"C1","scenario":null},{"value":"9,30E-06","module":"C2","scenario":null},{"value":"2,42E-06","module":"C3","scenario":null},{"value":"1,83E-05","module":"C4","scenario":null},{"value":"-6,30E-03","module":"D","scenario":null}]},{"parameter":"EP-terrestrial","unit":"mol N-eq.","values":[{"value":"1,97E-01","module":"A1-A3","scenario":null},{"value":"3,90E-03","module":"A4","scenario":null},{"value":"2,36E-05","module":"A5","scenario":null},{"value":"0,00E+00","module":"C1","scenario":null},{"value":"1,04E-04","module":"C2","scenario":null},{"value":"2,79E-05","module":"C3","scenario":null},{"value":"1,91E-04","module":"C4","scenario":null},{"value":"-6,94E-02","module":"D","scenario":null}]}],"additional_environmental_impact":[{"parameter":"PM","unit":"Disease incidence","values":[{"value":"1,37E-06","module":"A1-A3","scenario":null},{"value":"4,99E-08","module":"A4","scenario":null},{"value":"1,76E-10","module":"A5","scenario":null},{"value":"0,00E+00","module":"C1","scenario":null},{"value":"1,32E-09","module":"C2","scenario":null},{"value":"5,04E-11","module":"C3","scenario":null},{"value":"1,15E-09","module":"C4","scenario":null},{"value":"-5,51E-07","module":"D","scenario":null}]},{"parameter":"ETP-fw","unit":"CTUe","values":[{"value":"4,46E+02","module":"A1-A3","scenario":null},{"value":"7,39E+00","module":"A4","scenario":null},{"value":"2,74E-02","module":"A5","scenario":null},{"value":"0,00E+00","module":"C1","scenario":null},{"value":"1,96E-01","module":"C2","scenario":null},{"value":"3,90E-02","module":"C3","scenario":null},{"value":"1,39E+02","module":"C4","scenario":null},{"value":"-1,38E+02","module":"D","scenario":null}]},{"parameter":"HTP-c","unit":"CTUh","values":[{"value":"2,24E-08","module":"A1-A3","scenario":null},{"value":"2,38E-10","module":"A4","scenario":null},{"value":"1,33E-12","module":"A5","scenario":null},{"value":"0,00E+00","module":"C1","scenario":null},{"value":"6,30E-12","module":"C2","scenario":null},{"value":"1,04E-12","module":"C3","scenario":null},{"value":"1,60E-11","module":"C4","scenario":null},{"value":"-7,37E-09","module":"D","scenario":null}]},{"parameter":"HTP-nc","unit":"CTUh","values":[{"value":"4,34E-07","module":"A1-A3","scenario":null},{"value":"7,46E-09","module":"A4","scenario":null},{"value":"4,68E-11","module":"A5","scenario":null},{"value":"0,00E+00","module":"C1","scenario":null},{"value":"1,98E-10","module":"C2","scenario":null},{"value":"3,39E-11","module":"C3","scenario":null},{"value":"2,47E-10","module":"C4","scenario":null},{"value":"-1,24E-07","module":"D","scenario":null}]},{"parameter":"SQP","unit":"-","values":[{"value":"4,12E+01","module":"A1-A3","scenario":null},{"value":"6,56E+00","module":"A4","scenario":null},{"value":"2,20E-02","module":"A5","scenario":null},{"value":"0,00E+00","module":"C1","scenario":null},{"value":"1,74E-01","module":"C2","scenario":null},{"value":"1,19E-02","module":"C3","scenario":null},{"value":"2,24E-01","module":"C4","scenario":null},{"value":"-8,95E+00","module":"D","scenario":null}]}],"resource_use":[{"parameter":"PERE","unit":"MJ","values":[{"value":"1,79E+01","module":"A1-A3","scenario":null},{"value":"1,32E-01","module":"A4","scenario":null},{"value":"-6,57E-02","module":"A5","scenario":null},{"value":"0,00E+00","module":"C1","scenario":null},{"value":"3,51E-03","module":"C2","scenario":null},{"value":"1,47E-02","module":"C3","scenario":null},{"value":"1,39E-02","module":"C4","scenario":null},{"value":"-7,83E+00","module":"D","scenario":null}]},{"parameter":"PERM","unit":"","values":[{"value":"8,04E-01","module":"A1-A3","scenario":null},{"value":"0,00E+00","module":"A4","scenario":null},{"value":"-6,57E-01","module":"A5","scenario":null},{"value":"0,00E+00","module":"C1","scenario":null},{"value":"0,00E+00","module":"C2","scenario":null},{"value":"0,00E+00","module":"C3","scenario":null},{"value":"0,00E+00","module":"C4","scenario":null},{"value":"0,00E+00","module":"D","scenario":null}]},{"parameter":"PERT","unit":"MJ","values":[{"value":"1,87E+01","module":"A1-A3","scenario":null},{"value":"1,32E-01","module":"A4","scenario":null},{"value":"-7,23E-01","module":"A5","scenario":null},{"value":"0,00E+00","module":"C1","scenario":null},{"value":"3,51E-03","module":"C2","scenario":null},{"value":"1,47E-02","module":"C3","scenario":null},{"value":"1,39E-02","module":"C4","scenario":null},{"value":"-7,83E+00","module":"D","scenario":null}]},{"parameter":"PENRE","unit":"MJ","values":[{"value":"1,66E+02","module":"A1-A3","scenario":null},{"value":"9,41E+00","module":"A4","scenario":null},{"value":"1,95E-01","module":"A5","scenario":null},{"value":"0,00E+00","module":"C1","scenario":null},{"value":"2,50E-01","module":"C2","scenario":null},{"value":"7,83E-02","module":"C3","scenario":null},{"value":"3,91E-01","module":"C4","scenario":null},{"value":"-5,85E+01","module":"D","scenario":null}]},{"parameter":"PENRM","unit":"MJ","values":[{"value":"7,38E-01","module":"A1-A3","scenario":null},{"value":"0,00E+00","module":"A4","scenario":null},{"value":"-1,63E-01","module":"A5","scenario":null},{"value":"0,00E+00","module":"C1","scenario":null},{"value":"0,00E+00","module":"C2","scenario":null},{"value":"0,00E+00","module":"C3","scenario":null},{"value":"-2,65E-01","module":"C4","scenario":null},{"value":"0,00E+00","module":"D","scenario":null}]},{"parameter":"PENRT","unit":"MJ","values":[{"value":"1,67E+02","module":"A1-A3","scenario":null},{"value":"9,41E+00","module":"A4","scenario":null},{"value":"3,26E-02","module":"A5","scenario":null},{"value":"0,00E+00","module":"C1","scenario":null},{"value":"2,50E-01","module":"C2","scenario":null},{"value":"7,83E-02","module":"C3","scenario":null},{"value":"1,26E-01","module":"C4","scenario":null},{"value":"-5,85E+01","module":"D","scenario":null}]},{"parameter":"SM","unit":"kg","values":[{"value":"3,93E-01","module":"A1-A3","scenario":null},{"value":"0,00E+00","module":"A4","scenario":null},{"value":"0,00E+00","module":"A5","scenario":null},{"value":"0,00E+00","module":"C1","scenario":null},{"value":"0,00E+00","module":"C2","scenario":null},{"value":"0,00E+00","module":"C3","scenario":null},{"value":"0,00E+00","module":"C4","scenario":null},{"value":"0,00E+00","module":"D","scenario":null}]},{"parameter":"RSF","unit":"MJ","values":[{"value":"0,00E+00","module":"A1-A3","scenario":null},{"value":"0,00E+00","module":"A4","scenario":null},{"value":"0,00E+00","module":"A5","scenario":null},{"value":"0,00E+00","module":"C1","scenario":null},{"value":"0,00E+00","module":"C2","scenario":null},{"value":"0,00E+00","module":"C3","scenario":null},{"value":"0,00E+00","module":"C4","scenario":null},{"value":"0,00E+00","module":"D","scenario":null}]},{"parameter":"NRSF","unit":"MJ","values":[{"value":"0,00E+00","module":"A1-A3","scenario":null},{"value":"0,00E+00","module":"A4","scenario":null},{"value":"0,00E+00","module":"A5","scenario":null},{"value":"0,00E+00","module":"C1","scenario":null},{"value":"0,00E+00","module":"C2","scenario":null},{"value":"0,00E+00","module":"C3","scenario":null},{"value":"0,00E+00","module":"C4","scenario":null},{"value":"0,00E+00","module":"D","scenario":null}]},{"parameter":"FW","unit":"m3","values":[{"value":"1,08E-01","module":"A1-A3","scenario":null},{"value":"9,98E-04","module":"A4","scenario":null},{"value":"1,40E-05","module":"A5","scenario":null},{"value":"0,00E+00","module":"C1","scenario":null},{"value":"2,65E-05","module":"C2","scenario":null},{"value":"5,00E-05","module":"C3","scenario":null},{"value":"2,22E-04","module":"C4","scenario":null},{"value":"-4,36E-02","module":"D","scenario":null}]}],"end_of_life_waste":[{"parameter":"HWD","unit":"kg","values":[{"value":"2,67E-03","module":"A1-A3","scenario":null},{"value":"2,46E-05","module":"A4","scenario":null},{"value":"1,00E-07","module":"A5","scenario":null},{"value":"0,00E+00","module":"C1","scenario":null},{"value":"6,52E-07","module":"C2","scenario":null},{"value":"2,75E-08","module":"C3","scenario":null},{"value":"2,09E-07","module":"C4","scenario":null},{"value":"8,55E-04","module":"D","scenario":null}]},{"parameter":"NHWD","unit":"kg","values":[{"value":"4,44E+00","module":"A1-A3","scenario":null},{"value":"4,95E-01","module":"A4","scenario":null},{"value":"1,89E-03","module":"A5","scenario":null},{"value":"0,00E+00","module":"C1","scenario":null},{"value":"1,31E-02","module":"C2","scenario":null},{"value":"2,92E-04","module":"C3","scenario":null},{"value":"3,66E-01","module":"C4","scenario":null},{"value":"-1,59E+00","module":"D","scenario":null}]},{"parameter":"RWD","unit":"kg","values":[{"value":"6,20E-04","module":"A1-A3","scenario":null},{"value":"1,36E-04","module":"A4","scenario":null},{"value":"4,54E-07","module":"A5","scenario":null},{"value":"0,00E+00","module":"C1","scenario":null},{"value":"3,61E-06","module":"C2","scenario":null},{"value":"1,04E-06","module":"C3","scenario":null},{"value":"1,65E-06","module":"C4","scenario":null},{"value":"-1,80E-04","module":"D","scenario":null}]}],"end_of_life_flow":[{"parameter":"CRU","unit":"kg","values":[{"value":"0,00E+00","module":"A1-A3","scenario":null},{"value":"0,00E+00","module":"A4","scenario":null},{"value":"0,00E+00","module":"A5","scenario":null},{"value":"0,00E+00","module":"C1","scenario":null},{"value":"0,00E+00","module":"C2","scenario":null},{"value":"0,00E+00","module":"C3","scenario":null},{"value":"0,00E+00","module":"C4","scenario":null},{"value":"0,00E+00","module":"D","scenario":null}]},{"parameter":"MFR","unit":"kg","values":[{"value":"1,94E-01","module":"A1-A3","scenario":null},{"value":"0,00E+00","module":"A4","scenario":null},{"value":"8,09E-02","module":"A5","scenario":null},{"value":"0,00E+00","module":"C1","scenario":null},{"value":"0,00E+00","module":"C2","scenario":null},{"value":"5,48E-01","module":"C3","scenario":null},{"value":"0,00E+00","module":"C4","scenario":null},{"value":"0,00E+00","module":"D","scenario":null}]},{"parameter":"MER","unit":"kg","values":[{"value":"0,00E+00","module":"A1-A3","scenario":null},{"value":"0,00E+00","module":"A4","scenario":null},{"value":"0,00E+00","module":"A5","scenario":null},{"value":"0,00E+00","module":"C1","scenario":null},{"value":"0,00E+00","module":"C2","scenario":null},{"value":"0,00E+00","module":"C3","scenario":null},{"value":"0,00E+00","module":"C4","scenario":null},{"value":"0,00E+00","module":"D","scenario":null}]},{"parameter":"EEE","unit":"MJ","values":[{"value":"0,00E+00","module":"A1-A3","scenario":null},{"value":"0,00E+00","module":"A4","scenario":null},{"value":"9,20E-03","module":"A5","scenario":null},{"value":"0,00E+00","module":"C1","scenario":null},{"value":"0,00E+00","module":"C2","scenario":null},{"value":"0,00E+00","module":"C3","scenario":null},{"value":"1,12E-02","module":"C4","scenario":null},{"value":"0,00E+00","module":"D","scenario":null}]},{"parameter":"EET","unit":"MJ","values":[{"value":"0,00E+00","module":"A1-A3","scenario":null},{"value":"0,00E+00","module":"A4","scenario":null},{"value":"6,09E-02","module":"A5","scenario":null},{"value":"0,00E+00","module":"C1","scenario":null},{"value":"0,00E+00","module":"C2","scenario":null},{"value":"0,00E+00","module":"C3","scenario":null},{"value":"7,43E-02","module":"C4","scenario":null},{"value":"0,00E+00","module":"D","scenario":null}]}]}