{
    "product_name": "ARDEX X 90",
    "epd_id": "EPD-ADX-20230537-IBA1-DE",
    "declared_unit": {
        "unit": "kg",
        "amount": 1.0
    },
    "compliance": [
        "DIN EN 15804+A2",
        "ISO 14025"
    ],
    "producer_name": "ARDEX GmbH",
    "environmental_impact": [
        {
            "parameter": "GWP-total",
            "values": [
                {
                    "value": "5,93E-01",
                    "module": "A1-A3",
                    "scenario": null
                },
                {
                    "value": "1,20E-01",
                    "module": "A4",
                    "scenario": null
                },
                {
                    "value": "1,03E-02",
                    "module": "A5",
                    "scenario": null
                },
                {
                    "value": "1,23E-02",
                    "module": "C1",
                    "scenario": null
                },
                {
                    "value": "7,02E-02",
                    "module": "C2",
                    "scenario": null
                },
                {
                    "value": "4,40E-02",
                    "module": "C4",
                    "scenario": null
                },
                {
                    "value": "-3,98E-03",
                    "module": "D",
                    "scenario": null
                }
            ]
        },
        {
            "parameter": "GWP-fossil",
            "values": [
                {
                    "value": "6,22E-01",
                    "module": "A1-A3",
                    "scenario": null
                },
                {
                    "value": "1,19E-01",
                    "module": "A4",
                    "scenario": null
                },
                {
                    "value": "3,82E-03",
                    "module": "A5",
                    "scenario": null
                },
                {
                    "value": "1,22E-02",
                    "module": "C1",
                    "scenario": null
                },
                {
                    "value": "6,98E-02",
                    "module": "C2",
                    "scenario": null
                },
                {
                    "value": "1,73E-02",
                    "module": "C4",
                    "scenario": null
                },
                {
                    "value": "-3,96E-03",
                    "module": "D",
                    "scenario": null
                }
            ]
        },
        {
            "parameter": "GWP-biogenic",
            "values": [
                {
                    "value": "-2,88E-02",
                    "module": "A1-A3",
                    "scenario": null
                },
                {
                    "value": "0,00E+00",
                    "module": "A4",
                    "scenario": null
                },
                {
                    "value": "6,46E-03",
                    "module": "A5",
                    "scenario": null
                },
                {
                    "value": "0,00E+00",
                    "module": "C1",
                    "scenario": null
                },
                {
                    "value": "0,00E+00",
                    "module": "C2",
                    "scenario": null
                },
                {
                    "value": "2,66E-02",
                    "module": "C4",
                    "scenario": null
                },
                {
                    "value": "-2,74E-05",
                    "module": "D",
                    "scenario": null
                }
            ]
        },
        {
            "parameter": "GWP-luluc",
            "values": [
                {
                    "value": "4,79E-04",
                    "module": "A1-A3",
                    "scenario": null
                },
                {
                    "value": "7,20E-04",
                    "module": "A4",
                    "scenario": null
                },
                {
                    "value": "6,04E-07",
                    "module": "A5",
                    "scenario": null
                },
                {
                    "value": "7,24E-05",
                    "module": "C1",
                    "scenario": null
                },
                {
                    "value": "4,21E-04",
                    "module": "C2",
                    "scenario": null
                },
                {
                    "value": "5,46E-05",
                    "module": "C4",
                    "scenario": null
                },
                {
                    "value": "-3,55E-07",
                    "module": "D",
                    "scenario": null
                }
            ]
        },
        {
            "parameter": "ODP",
            "values": [
                {
                    "value": "1,24E-08",
                    "module": "A1-A3",
                    "scenario": null
                },
                {
                    "value": "2,97E-14",
                    "module": "A4",
                    "scenario": null
                },
                {
                    "value": "2,39E-15",
                    "module": "A5",
                    "scenario": null
                },
                {
                    "value": "2,99E-15",
                    "module": "C1",
                    "scenario": null
                },
                {
                    "value": "1,74E-14",
                    "module": "C2",
                    "scenario": null
                },
                {
                    "value": "4,52E-14",
                    "module": "C4",
                    "scenario": null
                },
                {
                    "value": "-5,43E-14",
                    "module": "D",
                    "scenario": null
                }
            ]
        },
        {
            "parameter": "AP",
            "values": [
                {
                    "value": "2,00E-03",
                    "module": "A1-A3",
                    "scenario": null
                },
                {
                    "value": "2,41E-04",
                    "module": "A4",
                    "scenario": null
                },
                {
                    "value": "3,94E-06",
                    "module": "A5",
                    "scenario": null
                },
                {
                    "value": "6,14E-05",
                    "module": "C1",
                    "scenario": null
                },
                {
                    "value": "1,41E-04",
                    "module": "C2",
                    "scenario": null
                },
                {
                    "value": "1,25E-04",
                    "module": "C4",
                    "scenario": null
                },
                {
                    "value": "-4,01E-06",
                    "module": "D",
                    "scenario": null
                }
            ]
        },
        {
            "parameter": "POCP",
            "values": [
                {
                    "value": "1,44E-03",
                    "module": "A1-A3",
                    "scenario": null
                },
                {
                    "value": "2,21E-04",
                    "module": "A4",
                    "scenario": null
                },
                {
                    "value": "3,10E-06",
                    "module": "A5",
                    "scenario": null
                },
                {
                    "value": "8,14E-05",
                    "module": "C1",
                    "scenario": null
                },
                {
                    "value": "1,29E-04",
                    "module": "C2",
                    "scenario": null
                },
                {
                    "value": "9,72E-05",
                    "module": "C4",
                    "scenario": null
                },
                {
                    "value": "-3,81E-06",
                    "module": "D",
                    "scenario": null
                }
            ]
        },
        {
            "parameter": "ADPE",
            "values": [
                {
                    "value": "7,89E-07",
                    "module": "A1-A3",
                    "scenario": null
                },
                {
                    "value": "8,72E-09",
                    "module": "A4",
                    "scenario": null
                },
                {
                    "value": "2,26E-11",
                    "module": "A5",
                    "scenario": null
                },
                {
                    "value": "8,76E-10",
                    "module": "C1",
                    "scenario": null
                },
                {
                    "value": "5,10E-09",
                    "module": "C2",
                    "scenario": null
                },
                {
                    "value": "8,15E-10",
                    "module": "C4",
                    "scenario": null
                },
                {
                    "value": "-3,44E-10",
                    "module": "D",
                    "scenario": null
                }
            ]
        },
        {
            "parameter": "ADPF",
            "values": [
                {
                    "value": "6,02E+00",
                    "module": "A1-A3",
                    "scenario": null
                },
                {
                    "value": "1,64E+00",
                    "module": "A4",
                    "scenario": null
                },
                {
                    "value": "5,46E-03",
                    "module": "A5",
                    "scenario": null
                },
                {
                    "value": "1,65E-01",
                    "module": "C1",
                    "scenario": null
                },
                {
                    "value": "9,58E-01",
                    "module": "C2",
                    "scenario": null
                },
                {
                    "value": "2,34E-01",
                    "module": "C4",
                    "scenario": null
                },
                {
                    "value": "-6,20E-02",
                    "module": "D",
                    "scenario": null
                }
            ]
        },
        {
            "parameter": "WDP",
            "values": [
                {
                    "value": "1,08E-01",
                    "module": "A1-A3",
                    "scenario": null
                },
                {
                    "value": "6,32E-04",
                    "module": "A4",
                    "scenario": null
                },
                {
                    "value": "1,62E-03",
                    "module": "A5",
                    "scenario": null
                },
                {
                    "value": "6,36E-05",
                    "module": "C1",
                    "scenario": null
                },
                {
                    "value": "3,70E-04",
                    "module": "C2",
                    "scenario": null
                },
                {
                    "value": "1,92E-03",
                    "module": "C4",
                    "scenario": null
                },
                {
                    "value": "-5,33E-05",
                    "module": "D",
                    "scenario": null
                }
            ]
        },
        {
            "parameter": "EP-freshwater",
            "values": [
                {
                    "value": "9,84E-06",
                    "module": "A1-A3",
                    "scenario": null
                },
                {
                    "value": "2,84E-07",
                    "module": "A4",
                    "scenario": null
                },
                {
                    "value": "4,76E-09",
                    "module": "A5",
                    "scenario": null
                },
                {
                    "value": "2,85E-08",
                    "module": "C1",
                    "scenario": null
                },
                {
                    "value": "1,66E-07",
                    "module": "C2",
                    "scenario": null
                },
                {
                    "value": "3,55E-08",
                    "module": "C4",
                    "scenario": null
                },
                {
                    "value": "-1,03E-08",
                    "module": "D",
                    "scenario": null
                }
            ]
        },
        {
            "parameter": "EP-marine",
            "values": [
                {
                    "value": "6,99E-04",
                    "module": "A1-A3",
                    "scenario": null
                },
                {
                    "value": "1,04E-04",
                    "module": "A4",
                    "scenario": null
                },
                {
                    "value": "1,15E-06",
                    "module": "A5",
                    "scenario": null
                },
                {
                    "value": "2,91E-05",
                    "module": "C1",
                    "scenario": null
                },
                {
                    "value": "6,08E-05",
                    "module": "C2",
                    "scenario": null
                },
                {
                    "value": "3,22E-05",
                    "module": "C4",
                    "scenario": null
                },
                {
                    "value": "-1,48E-06",
                    "module": "D",
                    "scenario": null
                }
            ]
        },
        {
            "parameter": "EP-terrestrial",
            "values": [
                {
                    "value": "6,08E-03",
                    "module": "A1-A3",
                    "scenario": null
                },
                {
                    "value": "1,18E-03",
                    "module": "A4",
                    "scenario": null
                },
                {
                    "value": "1,60E-05",
                    "module": "A5",
                    "scenario": null
                },
                {
                    "value": "3,23E-04",
                    "module": "C1",
                    "scenario": null
                },
                {
                    "value": "6,89E-04",
                    "module": "C2",
                    "scenario": null
                },
                {
                    "value": "3,54E-04",
                    "module": "C4",
                    "scenario": null
                },
                {
                    "value": "-1,57E-05",
                    "module": "D",
                    "scenario": null
                }
            ]
        }
    ],
    "additional_environmental_impact": [
        {
            "parameter": "PM",
            "values": [
                {
                    "value": null,
                    "module": "A1-A3",
                    "scenario": null
                },
                {
                    "value": null,
                    "module": "A4",
                    "scenario": null
                },
                {
                    "value": null,
                    "module": "A5",
                    "scenario": null
                },
                {
                    "value": null,
                    "module": "C1",
                    "scenario": null
                },
                {
                    "value": null,
                    "module": "C2",
                    "scenario": null
                },
                {
                    "value": null,
                    "module": "C4",
                    "scenario": null
                },
                {
                    "value": null,
                    "module": "D",
                    "scenario": null
                }
            ]
        },
        {
            "parameter": "ETP-fw",
            "values": [
                {
                    "value": null,
                    "module": "A1-A3",
                    "scenario": null
                },
                {
                    "value": null,
                    "module": "A4",
                    "scenario": null
                },
                {
                    "value": null,
                    "module": "A5",
                    "scenario": null
                },
                {
                    "value": null,
                    "module": "C1",
                    "scenario": null
                },
                {
                    "value": null,
                    "module": "C2",
                    "scenario": null
                },
                {
                    "value": null,
                    "module": "C4",
                    "scenario": null
                },
                {
                    "value": null,
                    "module": "D",
                    "scenario": null
                }
            ]
        },
        {
            "parameter": "HTP-c",
            "values": [
                {
                    "value": null,
                    "module": "A1-A3",
                    "scenario": null
                },
                {
                    "value": null,
                    "module": "A4",
                    "scenario": null
                },
                {
                    "value": null,
                    "module": "A5",
                    "scenario": null
                },
                {
                    "value": null,
                    "module": "C1",
                    "scenario": null
                },
                {
                    "value": null,
                    "module": "C2",
                    "scenario": null
                },
                {
                    "value": null,
                    "module": "C4",
                    "scenario": null
                },
                {
                    "value": null,
                    "module": "D",
                    "scenario": null
                }
            ]
        },
        {
            "parameter": "HTP-nc",
            "values": [
                {
                    "value": null,
                    "module": "A1-A3",
                    "scenario": null
                },
                {
                    "value": null,
                    "module": "A4",
                    "scenario": null
                },
                {
                    "value": null,
                    "module": "A5",
                    "scenario": null
                },
                {
                    "value": null,
                    "module": "C1",
                    "scenario": null
                },
                {
                    "value": null,
                    "module": "C2",
                    "scenario": null
                },
                {
                    "value": null,
                    "module": "C4",
                    "scenario": null
                },
                {
                    "value": null,
                    "module": "D",
                    "scenario": null
                }
            ]
        },
        {
            "parameter": "SQP",
            "values": [
                {
                    "value": null,
                    "module": "A1-A3",
                    "scenario": null
                },
                {
                    "value": null,
                    "module": "A4",
                    "scenario": null
                },
                {
                    "value": null,
                    "module": "A5",
                    "scenario": null
                },
                {
                    "value": null,
                    "module": "C1",
                    "scenario": null
                },
                {
                    "value": null,
                    "module": "C2",
                    "scenario": null
                },
                {
                    "value": null,
                    "module": "C4",
                    "scenario": null
                },
                {
                    "value": null,
                    "module": "D",
                    "scenario": null
                }
            ]
        }
    ],
    "resource_use": [
        {
            "parameter": "PERE",
            "values": [
                {
                    "value": "1,55E+00",
                    "module": "A1-A3",
                    "scenario": null
                },
                {
                    "value": "1,10E-01",
                    "module": "A4",
                    "scenario": null
                },
                {
                    "value": "7,14E-02",
                    "module": "A5",
                    "scenario": null
                },
                {
                    "value": "1,10E-02",
                    "module": "C1",
                    "scenario": null
                },
                {
                    "value": "6,42E-02",
                    "module": "C2",
                    "scenario": null
                },
                {
                    "value": "3,83E-02",
                    "module": "C4",
                    "scenario": null
                },
                {
                    "value": "-2,42E-02",
                    "module": "D",
                    "scenario": null
                }
            ]
        },
        {
            "parameter": "PERM",
            "values": [
                {
                    "value": "2,43E-01",
                    "module": "A1-A3",
                    "scenario": null
                },
                {
                    "value": "0,00E+00",
                    "module": "A4",
                    "scenario": null
                },
                {
                    "value": "-7,01E-02",
                    "module": "A5",
                    "scenario": null
                },
                {
                    "value": "0,00E+00",
                    "module": "C1",
                    "scenario": null
                },
                {
                    "value": "0,00E+00",
                    "module": "C2",
                    "scenario": null
                },
                {
                    "value": "0,00E+00",
                    "module": "C4",
                    "scenario": null
                },
                {
                    "value": "0,00E+00",
                    "module": "D",
                    "scenario": null
                }
            ]
        },
        {
            "parameter": "PERT",
            "values": [
                {
                    "value": "1,80E+00",
                    "module": "A1-A3",
                    "scenario": null
                },
                {
                    "value": "1,10E-01",
                    "module": "A4",
                    "scenario": null
                },
                {
                    "value": "1,33E-03",
                    "module": "A5",
                    "scenario": null
                },
                {
                    "value": "1,10E-02",
                    "module": "C1",
                    "scenario": null
                },
                {
                    "value": "6,42E-02",
                    "module": "C2",
                    "scenario": null
                },
                {
                    "value": "3,83E-02",
                    "module": "C4",
                    "scenario": null
                },
                {
                    "value": "-2,42E-02",
                    "module": "D",
                    "scenario": null
                }
            ]
        },
        {
            "parameter": "PENRE",
            "values": [
                {
                    "value": "3,98E+00",
                    "module": "A1-A3",
                    "scenario": null
                },
                {
                    "value": "1,64E+00",
                    "module": "A4",
                    "scenario": null
                },
                {
                    "value": "4,94E-02",
                    "module": "A5",
                    "scenario": null
                },
                {
                    "value": "1,65E-01",
                    "module": "C1",
                    "scenario": null
                },
                {
                    "value": "9,60E-01",
                    "module": "C2",
                    "scenario": null
                },
                {
                    "value": "2,34E-01",
                    "module": "C4",
                    "scenario": null
                },
                {
                    "value": "-6,20E-02",
                    "module": "D",
                    "scenario": null
                }
            ]
        },
        {
            "parameter": "PENRM",
            "values": [
                {
                    "value": "2,08E+00",
                    "module": "A1-A3",
                    "scenario": null
                },
                {
                    "value": "0,00E+00",
                    "module": "A4",
                    "scenario": null
                },
                {
                    "value": "-4,39E-02",
                    "module": "A5",
                    "scenario": null
                },
                {
                    "value": "0,00E+00",
                    "module": "C1",
                    "scenario": null
                },
                {
                    "value": "0,00E+00",
                    "module": "C2",
                    "scenario": null
                },
                {
                    "value": "0,00E+00",
                    "module": "C4",
                    "scenario": null
                },
                {
                    "value": "0,00E+00",
                    "module": "D",
                    "scenario": null
                }
            ]
        },
        {
            "parameter": "PENRT",
            "values": [
                {
                    "value": "6,05E+00",
                    "module": "A1-A3",
                    "scenario": null
                },
                {
                    "value": "1,64E+00",
                    "module": "A4",
                    "scenario": null
                },
                {
                    "value": "5,46E-03",
                    "module": "A5",
                    "scenario": null
                },
                {
                    "value": "1,65E-01",
                    "module": "C1",
                    "scenario": null
                },
                {
                    "value": "9,60E-01",
                    "module": "C2",
                    "scenario": null
                },
                {
                    "value": "2,34E-01",
                    "module": "C4",
                    "scenario": null
                },
                {
                    "value": "-6,20E-02",
                    "module": "D",
                    "scenario": null
                }
            ]
        },
        {
            "parameter": "SM",
            "values": [
                {
                    "value": "0,00E+00",
                    "module": "A1-A3",
                    "scenario": null
                },
                {
                    "value": "0,00E+00",
                    "module": "A4",
                    "scenario": null
                },
                {
                    "value": "0,00E+00",
                    "module": "A5",
                    "scenario": null
                },
                {
                    "value": "0,00E+00",
                    "module": "C1",
                    "scenario": null
                },
                {
                    "value": "0,00E+00",
                    "module": "C2",
                    "scenario": null
                },
                {
                    "value": "0,00E+00",
                    "module": "C4",
                    "scenario": null
                },
                {
                    "value": "0,00E+00",
                    "module": "D",
                    "scenario": null
                }
            ]
        },
        {
            "parameter": "RSF",
            "values": [
                {
                    "value": "0,00E+00",
                    "module": "A1-A3",
                    "scenario": null
                },
                {
                    "value": "0,00E+00",
                    "module": "A4",
                    "scenario": null
                },
                {
                    "value": "0,00E+00",
                    "module": "A5",
                    "scenario": null
                },
                {
                    "value": "0,00E+00",
                    "module": "C1",
                    "scenario": null
                },
                {
                    "value": "0,00E+00",
                    "module": "C2",
                    "scenario": null
                },
                {
                    "value": "0,00E+00",
                    "module": "C4",
                    "scenario": null
                },
                {
                    "value": "0,00E+00",
                    "module": "D",
                    "scenario": null
                }
            ]
        },
        {
            "parameter": "NRSF",
            "values": [
                {
                    "value": "0,00E+00",
                    "module": "A1-A3",
                    "scenario": null
                },
                {
                    "value": "0,00E+00",
                    "module": "A4",
                    "scenario": null
                },
                {
                    "value": "0,00E+00",
                    "module": "A5",
                    "scenario": null
                },
                {
                    "value": "0,00E+00",
                    "module": "C1",
                    "scenario": null
                },
                {
                    "value": "0,00E+00",
                    "module": "C2",
                    "scenario": null
                },
                {
                    "value": "0,00E+00",
                    "module": "C4",
                    "scenario": null
                },
                {
                    "value": "0,00E+00",
                    "module": "D",
                    "scenario": null
                }
            ]
        },
        {
            "parameter": "FW",
            "values": [
                {
                    "value": "2,19E-03",
                    "module": "A1-A3",
                    "scenario": null
                },
                {
                    "value": "9,77E-05",
                    "module": "A4",
                    "scenario": null
                },
                {
                    "value": "3,68E-04",
                    "module": "A5",
                    "scenario": null
                },
                {
                    "value": "9,82E-06",
                    "module": "C1",
                    "scenario": null
                },
                {
                    "value": "5,71E-05",
                    "module": "C2",
                    "scenario": null
                },
                {
                    "value": "5,90E-05",
                    "module": "C4",
                    "scenario": null
                },
                {
                    "value": "-8,37E-06",
                    "module": "D",
                    "scenario": null
                }
            ]
        }
    ],
    "end_of_life_waste": [
        {
            "parameter": "HWD",
            "values": [
                {
                    "value": "5,76E-04",
                    "module": "A1-A3",
                    "scenario": null
                },
                {
                    "value": "2,76E-12",
                    "module": "A4",
                    "scenario": null
                },
                {
                    "value": "9,58E-14",
                    "module": "A5",
                    "scenario": null
                },
                {
                    "value": "2,78E-13",
                    "module": "C1",
                    "scenario": null
                },
                {
                    "value": "1,62E-12",
                    "module": "C2",
                    "scenario": null
                },
                {
                    "value": "5,04E-12",
                    "module": "C4",
                    "scenario": null
                },
                {
                    "value": "-4,05E-12",
                    "module": "D",
                    "scenario": null
                }
            ]
        },
        {
            "parameter": "NHWD",
            "values": [
                {
                    "value": "1,41E-01",
                    "module": "A1-A3",
                    "scenario": null
                },
                {
                    "value": "2,45E-04",
                    "module": "A4",
                    "scenario": null
                },
                {
                    "value": "1,20E-02",
                    "module": "A5",
                    "scenario": null
                },
                {
                    "value": "2,47E-05",
                    "module": "C1",
                    "scenario": null
                },
                {
                    "value": "1,44E-04",
                    "module": "C2",
                    "scenario": null
                },
                {
                    "value": "1,17E+00",
                    "module": "C4",
                    "scenario": null
                },
                {
                    "value": "-3,37E-05",
                    "module": "D",
                    "scenario": null
                }
            ]
        },
        {
            "parameter": "RWD",
            "values": [
                {
                    "value": "6,56E-05",
                    "module": "A1-A3",
                    "scenario": null
                },
                {
                    "value": "2,16E-06",
                    "module": "A4",
                    "scenario": null
                },
                {
                    "value": "1,24E-07",
                    "module": "A5",
                    "scenario": null
                },
                {
                    "value": "2,17E-07",
                    "module": "C1",
                    "scenario": null
                },
                {
                    "value": "1,26E-06",
                    "module": "C2",
                    "scenario": null
                },
                {
                    "value": "2,63E-06",
                    "module": "C4",
                    "scenario": null
                },
                {
                    "value": "-2,43E-06",
                    "module": "D",
                    "scenario": null
                }
            ]
        }
    ],
    "end_of_life_flow": [
        {
            "parameter": "CRU",
            "values": [
                {
                    "value": "0,00E+00",
                    "module": "A1-A3",
                    "scenario": null
                },
                {
                    "value": "0,00E+00",
                    "module": "A4",
                    "scenario": null
                },
                {
                    "value": "0,00E+00",
                    "module": "A5",
                    "scenario": null
                },
                {
                    "value": "0,00E+00",
                    "module": "C1",
                    "scenario": null
                },
                {
                    "value": "0,00E+00",
                    "module": "C2",
                    "scenario": null
                },
                {
                    "value": "0,00E+00",
                    "module": "C4",
                    "scenario": null
                },
                {
                    "value": "0,00E+00",
                    "module": "D",
                    "scenario": null
                }
            ]
        },
        {
            "parameter": "MFR",
            "values": [
                {
                    "value": "0,00E+00",
                    "module": "A1-A3",
                    "scenario": null
                },
                {
                    "value": "0,00E+00",
                    "module": "A4",
                    "scenario": null
                },
                {
                    "value": "0,00E+00",
                    "module": "A5",
                    "scenario": null
                },
                {
                    "value": "0,00E+00",
                    "module": "C1",
                    "scenario": null
                },
                {
                    "value": "0,00E+00",
                    "module": "C2",
                    "scenario": null
                },
                {
                    "value": "0,00E+00",
                    "module": "C4",
                    "scenario": null
                },
                {
                    "value": "0,00E+00",
                    "module": "D",
                    "scenario": null
                }
            ]
        },
        {
            "parameter": "MER",
            "values": [
                {
                    "value": "0,00E+00",
                    "module": "A1-A3",
                    "scenario": null
                },
                {
                    "value": "0,00E+00",
                    "module": "A4",
                    "scenario": null
                },
                {
                    "value": "0,00E+00",
                    "module": "A5",
                    "scenario": null
                },
                {
                    "value": "0,00E+00",
                    "module": "C1",
                    "scenario": null
                },
                {
                    "value": "0,00E+00",
                    "module": "C2",
                    "scenario": null
                },
                {
                    "value": "0,00E+00",
                    "module": "C4",
                    "scenario": null
                },
                {
                    "value": "0,00E+00",
                    "module": "D",
                    "scenario": null
                }
            ]
        },
        {
            "parameter": "EEE",
            "values": [
                {
                    "value": "0,00E+00",
                    "module": "A1-A3",
                    "scenario": null
                },
                {
                    "value": "0,00E+00",
                    "module": "A4",
                    "scenario": null
                },
                {
                    "value": "1,47E-02",
                    "module": "A5",
                    "scenario": null
                },
                {
                    "value": "0,00E+00",
                    "module": "C1",
                    "scenario": null
                },
                {
                    "value": "0,00E+00",
                    "module": "C2",
                    "scenario": null
                },
                {
                    "value": "0,00E+00",
                    "module": "C4",
                    "scenario": null
                },
                {
                    "value": "0,00E+00",
                    "module": "D",
                    "scenario": null
                }
            ]
        },
        {
            "parameter": "EET",
            "values": [
                {
                    "value": "0,00E+00",
                    "module": "A1-A3",
                    "scenario": null
                },
                {
                    "value": "0,00E+00",
                    "module": "A4",
                    "scenario": null
                },
                {
                    "value": "3,41E-02",
                    "module": "A5",
                    "scenario": null
                },
                {
                    "value": "0,00E+00",
                    "module": "C1",
                    "scenario": null
                },
                {
                    "value": "0,00E+00",
                    "module": "C2",
                    "scenario": null
                },
                {
                    "value": "0,00E+00",
                    "module": "C4",
                    "scenario": null
                },
                {
                    "value": "0,00E+00",
                    "module": "D",
                    "scenario": null
                }
            ]
        }
    ]
}