{"product_name":"Methacrylatharzprodukte, hochgef\u00fcllt, M\u00f6rtel","epd_id":"EPD-DBC-20190117-IBE1-DE","declared_unit":{"unit":"ton","amount":1},"compliance":["DIN EN 15804","ISO 14025"],"producer_name":"Deutsche Bauchemie e.V.","environmental_impact":[{"parameter":"GWP-total","unit":"kg CO2-eq","values":[{"value":"9,11E-01","module":"A1-A3","scenario":null},{"value":"2,77E-02","module":"A4","scenario":null},{"value":"1,75E-01","module":"A5","scenario":null},{"value":"-2,78E-01","module":"D","scenario":null}]},{"parameter":"ODP","unit":"kg CFC11-eq","values":[{"value":"1,29E-14","module":"A1-A3","scenario":null},{"value":"9,43E-18","module":"A4","scenario":null},{"value":"1,34E-16","module":"A5","scenario":null},{"value":"-1,84E-15","module":"D","scenario":null}]},{"parameter":"AP","unit":"mol H+-eq","values":[{"value":"3,40E-03","module":"A1-A3","scenario":null},{"value":"5,73E-05","module":"A4","scenario":null},{"value":"2,64E-05","module":"A5","scenario":null},{"value":"-5,47E-04","module":"D","scenario":null}]},{"parameter":"EP","unit":"kg PO_4^3-eq","values":[{"value":"2,53E-04","module":"A1-A3","scenario":null},{"value":"1,43E-05","module":"A4","scenario":null},{"value":"5,60E-06","module":"A5","scenario":null},{"value":"-5,84E-05","module":"D","scenario":null}]},{"parameter":"POCP","unit":"kg NMVOC-eq","values":[{"value":"3,07E-04","module":"A1-A3","scenario":null},{"value":"-1,97E-05","module":"A4","scenario":null},{"value":"2,97E-04","module":"A5","scenario":null},{"value":"-6,54E-05","module":"D","scenario":null}]},{"parameter":"ADPE","unit":"kg Sb-eq","values":[{"value":"1,81E-05","module":"A1-A3","scenario":null},{"value":"2,61E-09","module":"A4","scenario":null},{"value":"3,53E-09","module":"A5","scenario":null},{"value":"-1,53E-05","module":"D","scenario":null}]},{"parameter":"ADPF","unit":"MJ","values":[{"value":"1,72E+01","module":"A1-A3","scenario":null},{"value":"3,69E-01","module":"A4","scenario":null},{"value":"5,88E-02","module":"A5","scenario":null},{"value":"-2,81E+00","module":"D","scenario":null}]}],"additional_environmental_impact":[],"resource_use":[{"parameter":"PERE","unit":"MJ","values":[{"value":"2,35E+00","module":"A1-A3","scenario":null},{"value":"2,25E-02","module":"A4","scenario":null},{"value":"1,19E+00","module":"A5","scenario":null},{"value":"-3,79E-01","module":"D","scenario":null}]},{"parameter":"PERM","unit":"","values":[{"value":"1,16E+00","module":"A1-A3","scenario":null},{"value":"0,00E+00","module":"A4","scenario":null},{"value":"-1,16E+00","module":"A5","scenario":null},{"value":"0,00E+00","module":"D","scenario":null}]},{"parameter":"PERT","unit":"MJ","values":[{"value":"3,52E+00","module":"A1-A3","scenario":null},{"value":"2,25E-02","module":"A4","scenario":null},{"value":"2,22E-02","module":"A5","scenario":null},{"value":"-3,79E-01","module":"D","scenario":null}]},{"parameter":"PENRE","unit":"MJ","values":[{"value":"1,54E+01","module":"A1-A3","scenario":null},{"value":"3,70E-01","module":"A4","scenario":null},{"value":"6,86E-02","module":"A5","scenario":null},{"value":"-2,98E+00","module":"D","scenario":null}]},{"parameter":"PENRM","unit":"MJ","values":[{"value":"2,77E+00","module":"A1-A3","scenario":null},{"value":"0,00E+00","module":"A4","scenario":null},{"value":"0,00E+00","module":"A5","scenario":null},{"value":"0,00E+00","module":"D","scenario":null}]},{"parameter":"PENRT","unit":"MJ","values":[{"value":"1,82E+01","module":"A1-A3","scenario":null},{"value":"3,70E-01","module":"A4","scenario":null},{"value":"6,86E-02","module":"A5","scenario":null},{"value":"-2,98E+00","module":"D","scenario":null}]},{"parameter":"SM","unit":"kg","values":[{"value":"0,00E+00","module":"A1-A3","scenario":null},{"value":"0,00E+00","module":"A4","scenario":null},{"value":"0,00E+00","module":"A5","scenario":null},{"value":"8,63E-02","module":"D","scenario":null}]},{"parameter":"RSF","unit":"MJ","values":[{"value":"0,00E+00","module":"A1-A3","scenario":null},{"value":"0,00E+00","module":"A4","scenario":null},{"value":"0,00E+00","module":"A5","scenario":null},{"value":"0,00E+00","module":"D","scenario":null}]},{"parameter":"NRSF","unit":"MJ","values":[{"value":"0,00E+00","module":"A1-A3","scenario":null},{"value":"0,00E+00","module":"A4","scenario":null},{"value":"0,00E+00","module":"A5","scenario":null},{"value":"0,00E+00","module":"D","scenario":null}]},{"parameter":"FW","unit":"m3","values":[{"value":"3,53E-03","module":"A1-A3","scenario":null},{"value":"2,58E-05","module":"A4","scenario":null},{"value":"4,40E-04","module":"A5","scenario":null},{"value":"-3,60E-04","module":"D","scenario":null}]}],"end_of_life_waste":[{"parameter":"HWD","unit":"kg","values":[{"value":"2,27E-08","module":"A1-A3","scenario":null},{"value":"2,11E-08","module":"A4","scenario":null},{"value":"7,94E-11","module":"A5","scenario":null},{"value":"-1,84E-09","module":"D","scenario":null}]},{"parameter":"NHWD","unit":"kg","values":[{"value":"7,64E-02","module":"A1-A3","scenario":null},{"value":"2,49E-05","module":"A4","scenario":null},{"value":"1,67E-03","module":"A5","scenario":null},{"value":"-3,48E-03","module":"D","scenario":null}]},{"parameter":"RWD","unit":"kg","values":[{"value":"4,04E-04","module":"A1-A3","scenario":null},{"value":"4,40E-07","module":"A4","scenario":null},{"value":"3,87E-06","module":"A5","scenario":null},{"value":"-7,12E-05","module":"D","scenario":null}]}],"end_of_life_flow":[{"parameter":"CRU","unit":"kg","values":[{"value":"0,00E+00","module":"A1-A3","scenario":null},{"value":"0,00E+00","module":"A4","scenario":null},{"value":"0,00E+00","module":"A5","scenario":null},{"value":"0,00E+00","module":"D","scenario":null}]},{"parameter":"MFR","unit":"kg","values":[{"value":"0,00E+00","module":"A1-A3","scenario":null},{"value":"0,00E+00","module":"A4","scenario":null},{"value":"8,63E-02","module":"A5","scenario":null},{"value":"0,00E+00","module":"D","scenario":null}]},{"parameter":"MER","unit":"kg","values":[{"value":"0,00E+00","module":"A1-A3","scenario":null},{"value":"0,00E+00","module":"A4","scenario":null},{"value":"1,00E-01","module":"A5","scenario":null},{"value":"0,00E+00","module":"D","scenario":null}]},{"parameter":"EEE","unit":"MJ","values":[{"value":"0,00E+00","module":"A1-A3","scenario":null},{"value":"0,00E+00","module":"A4","scenario":null},{"value":"2,11E-01","module":"A5","scenario":null},{"value":"0,00E+00","module":"D","scenario":null}]},{"parameter":"EET","unit":"MJ","values":[{"value":"0,00E+00","module":"A1-A3","scenario":null},{"value":"0,00E+00","module":"A4","scenario":null},{"value":"4,95E-01","module":"A5","scenario":null},{"value":"0,00E+00","module":"D","scenario":null}]}]}