{"product_name":"Aluminium-Pressbolzen","epd_id":"EPD-ALU-20200021-IBB1-DE","declared_unit":{"unit":"ton","amount":1},"compliance":["DIN EN 15804","ISO 14025"],"producer_name":"Aluminium GmbH Nachrodt","environmental_impact":[{"parameter":"GWP-total","unit":"kg CO2-eq","values":[{"value":"3,21E+00","module":"A1-A3","scenario":null},{"value":"0,00E+00","module":"C3","scenario":null},{"value":"2,33E-03","module":"C4","scenario":null},{"value":"-1,54E+00","module":"D","scenario":null}]},{"parameter":"ODP","unit":"kg CFC11-eq","values":[{"value":"5,10E-15","module":"A1-A3","scenario":null},{"value":"0,00E+00","module":"C3","scenario":null},{"value":"8,00E-18","module":"C4","scenario":null},{"value":"-1,65E-15","module":"D","scenario":null}]},{"parameter":"AP","unit":"mol H+-eq","values":[{"value":"1,67E-02","module":"A1-A3","scenario":null},{"value":"0,00E+00","module":"C3","scenario":null},{"value":"6,59E-06","module":"C4","scenario":null},{"value":"-7,48E-03","module":"D","scenario":null}]},{"parameter":"EP","unit":"kg PO_4^3-eq","values":[{"value":"1,13E-03","module":"A1-A3","scenario":null},{"value":"0,00E+00","module":"C3","scenario":null},{"value":"7,05E-07","module":"C4","scenario":null},{"value":"-4,11E-04","module":"D","scenario":null}]},{"parameter":"POCP","unit":"kg NMVOC-eq","values":[{"value":"1,02E-03","module":"A1-A3","scenario":null},{"value":"0,00E+00","module":"C3","scenario":null},{"value":"6,11E-07","module":"C4","scenario":null},{"value":"-4,12E-04","module":"D","scenario":null}]},{"parameter":"ADPE","unit":"kg Sb-eq","values":[{"value":"7,99E-07","module":"A1-A3","scenario":null},{"value":"0,00E+00","module":"C3","scenario":null},{"value":"1,70E-10","module":"C4","scenario":null},{"value":"-1,75E-07","module":"D","scenario":null}]},{"parameter":"ADPF","unit":"MJ","values":[{"value":"3,22E+01","module":"A1-A3","scenario":null},{"value":"0,00E+00","module":"C3","scenario":null},{"value":"3,56E-02","module":"C4","scenario":null},{"value":"-1,65E+01","module":"D","scenario":null}]}],"additional_environmental_impact":[],"resource_use":[{"parameter":"PERE","unit":"MJ","values":[{"value":"1,60E+01","module":"A1-A3","scenario":null},{"value":"0,00E+00","module":"C3","scenario":null},{"value":"2,53E-03","module":"C4","scenario":null},{"value":"-8,93E+00","module":"D","scenario":null}]},{"parameter":"PERM","unit":"","values":[{"value":"0,00E+00","module":"A1-A3","scenario":null},{"value":"0,00E+00","module":"C3","scenario":null},{"value":"0,00E+00","module":"C4","scenario":null},{"value":"0,00E+00","module":"D","scenario":null}]},{"parameter":"PERT","unit":"MJ","values":[{"value":"1,60E+01","module":"A1-A3","scenario":null},{"value":"0,00E+00","module":"C3","scenario":null},{"value":"2,53E-03","module":"C4","scenario":null},{"value":"-8,93E+00","module":"D","scenario":null}]},{"parameter":"PENRE","unit":"MJ","values":[{"value":"3,30E+01","module":"A1-A3","scenario":null},{"value":"0,00E+00","module":"C3","scenario":null},{"value":"0,00E+00","module":"C4","scenario":null},{"value":"-1,97E+01","module":"D","scenario":null}]},{"parameter":"PENRM","unit":"MJ","values":[{"value":"0,00E+00","module":"A1-A3","scenario":null},{"value":"0,00E+00","module":"C3","scenario":null},{"value":"0,00E+00","module":"C4","scenario":null},{"value":"0,00E+00","module":"D","scenario":null}]},{"parameter":"PENRT","unit":"MJ","values":[{"value":"3,30E+01","module":"A1-A3","scenario":null},{"value":"0,00E+00","module":"C3","scenario":null},{"value":"3,68E-02","module":"C4","scenario":null},{"value":"-1,97E+01","module":"D","scenario":null}]},{"parameter":"SM","unit":"kg","values":[{"value":"7,53E-01","module":"A1-A3","scenario":null},{"value":"0,00E+00","module":"C3","scenario":null},{"value":"0,00E+00","module":"C4","scenario":null},{"value":"1,97E-01","module":"D","scenario":null}]},{"parameter":"RSF","unit":"MJ","values":[{"value":"0,00E+00","module":"A1-A3","scenario":null},{"value":"0,00E+00","module":"C3","scenario":null},{"value":"0,00E+00","module":"C4","scenario":null},{"value":"0,00E+00","module":"D","scenario":null}]},{"parameter":"NRSF","unit":"MJ","values":[{"value":"0,00E+00","module":"A1-A3","scenario":null},{"value":"0,00E+00","module":"C3","scenario":null},{"value":"0,00E+00","module":"C4","scenario":null},{"value":"0,00E+00","module":"D","scenario":null}]},{"parameter":"FW","unit":"m3","values":[{"value":"4,76E-02","module":"A1-A3","scenario":null},{"value":"0,00E+00","module":"C3","scenario":null},{"value":"6,83E-07","module":"C4","scenario":null},{"value":"-2,34E-02","module":"D","scenario":null}]}],"end_of_life_waste":[{"parameter":"HWD","unit":"kg","values":[{"value":"5,04E-08","module":"A1-A3","scenario":null},{"value":"0,00E+00","module":"C3","scenario":null},{"value":"1,92E-10","module":"C4","scenario":null},{"value":"-1,52E-08","module":"D","scenario":null}]},{"parameter":"NHWD","unit":"kg","values":[{"value":"1,10E+00","module":"A1-A3","scenario":null},{"value":"0,00E+00","module":"C3","scenario":null},{"value":"5,01E-02","module":"C4","scenario":null},{"value":"-4,64E-01","module":"D","scenario":null}]},{"parameter":"RWD","unit":"kg","values":[{"value":"2,89E-04","module":"A1-A3","scenario":null},{"value":"0,00E+00","module":"C3","scenario":null},{"value":"4,82E-07","module":"C4","scenario":null},{"value":"-1,26E-03","module":"D","scenario":null}]}],"end_of_life_flow":[{"parameter":"CRU","unit":"kg","values":[{"value":"0,00E+00","module":"A1-A3","scenario":null},{"value":"0,00E+00","module":"C3","scenario":null},{"value":"0,00E+00","module":"C4","scenario":null},{"value":"0,00E+00","module":"D","scenario":null}]},{"parameter":"MFR","unit":"kg","values":[{"value":"0,00E+00","module":"A1-A3","scenario":null},{"value":"9,50E-01","module":"C3","scenario":null},{"value":"0,00E+00","module":"C4","scenario":null},{"value":"0,00E+00","module":"D","scenario":null}]},{"parameter":"MER","unit":"kg","values":[{"value":"0,00E+00","module":"A1-A3","scenario":null},{"value":"0,00E+00","module":"C3","scenario":null},{"value":"0,00E+00","module":"C4","scenario":null},{"value":"0,00E+00","module":"D","scenario":null}]},{"parameter":"EEE","unit":"MJ","values":[{"value":"0,00E+00","module":"A1-A3","scenario":null},{"value":"0,00E+00","module":"C3","scenario":null},{"value":"0,00E+00","module":"C4","scenario":null},{"value":"0,00E+00","module":"D","scenario":null}]},{"parameter":"EET","unit":"MJ","values":[{"value":"0,00E+00","module":"A1-A3","scenario":null},{"value":"0,00E+00","module":"C3","scenario":null},{"value":"0,00E+00","module":"C4","scenario":null},{"value":"0,00E+00","module":"D","scenario":null}]}]}