{
    "product_name": "Getuftete Teppichbahnenware mit 100% recyceltem PA6 Polmaterial und textilem R\u00fccken, LC3",
    "epd_id": "EPD-GUT-20220347-CBG1-EN",
    "declared_unit": {
        "unit": "m2",
        "amount": 1.0
    },
    "compliance": [
        "DIN EN 15804+A2",
        "ISO 14025"
    ],
    "producer_name": "Gemeinschaft umweltfreundlicher Teppichboden (GUT) e.V.",
    "environmental_impact": [
        {
            "parameter": "GWP-total",
            "values": [
                {
                    "value": "6,07E+00",
                    "module": "A1-A3",
                    "scenario": null
                },
                {
                    "value": "1,71E-01",
                    "module": "A4",
                    "scenario": null
                },
                {
                    "value": "1,21E+00",
                    "module": "A5",
                    "scenario": null
                },
                {
                    "value": "0,00E+00",
                    "module": "B1",
                    "scenario": null
                },
                {
                    "value": "3,85E-01",
                    "module": "B2",
                    "scenario": null
                },
                {
                    "value": "0,00E+00",
                    "module": "C1",
                    "scenario": null
                },
                {
                    "value": "9,49E-03",
                    "module": "C2",
                    "scenario": null
                },
                {
                    "value": "4,40E+00",
                    "module": "C3",
                    "scenario": "S2"
                },
                {
                    "value": "4,44E+00",
                    "module": "C3",
                    "scenario": "S3"
                },
                {
                    "value": "1,99E-01",
                    "module": "C4",
                    "scenario": null
                },
                {
                    "value": "-1,59E-01",
                    "module": "D",
                    "scenario": "S0"
                },
                {
                    "value": "0,00E+00",
                    "module": "D",
                    "scenario": "S1"
                },
                {
                    "value": "-5,45E-01",
                    "module": "D",
                    "scenario": "S2"
                },
                {
                    "value": "-1,53E-01",
                    "module": "D",
                    "scenario": "S3"
                }
            ]
        },
        {
            "parameter": "GWP-fossil",
            "values": [
                {
                    "value": "6,05E+00",
                    "module": "A1-A3",
                    "scenario": null
                },
                {
                    "value": "1,68E-01",
                    "module": "A4",
                    "scenario": null
                },
                {
                    "value": "1,20E+00",
                    "module": "A5",
                    "scenario": null
                },
                {
                    "value": "0,00E+00",
                    "module": "B1",
                    "scenario": null
                },
                {
                    "value": "2,62E-01",
                    "module": "B2",
                    "scenario": null
                },
                {
                    "value": "0,00E+00",
                    "module": "C1",
                    "scenario": null
                },
                {
                    "value": "9,32E-03",
                    "module": "C2",
                    "scenario": null
                },
                {
                    "value": "4,40E+00",
                    "module": "C3",
                    "scenario": "S2"
                },
                {
                    "value": "4,44E+00",
                    "module": "C3",
                    "scenario": "S3"
                },
                {
                    "value": "1,99E-01",
                    "module": "C4",
                    "scenario": null
                },
                {
                    "value": "-1,58E-01",
                    "module": "D",
                    "scenario": "S0"
                },
                {
                    "value": "0,00E+00",
                    "module": "D",
                    "scenario": "S1"
                },
                {
                    "value": "-5,43E-01",
                    "module": "D",
                    "scenario": "S2"
                },
                {
                    "value": "-1,53E-01",
                    "module": "D",
                    "scenario": "S3"
                }
            ]
        },
        {
            "parameter": "GWP-biogenic",
            "values": [
                {
                    "value": "1,26E-02",
                    "module": "A1-A3",
                    "scenario": null
                },
                {
                    "value": "2,18E-03",
                    "module": "A4",
                    "scenario": null
                },
                {
                    "value": "3,11E-03",
                    "module": "A5",
                    "scenario": null
                },
                {
                    "value": "0,00E+00",
                    "module": "B1",
                    "scenario": null
                },
                {
                    "value": "2,99E-03",
                    "module": "B2",
                    "scenario": null
                },
                {
                    "value": "0,00E+00",
                    "module": "C1",
                    "scenario": null
                },
                {
                    "value": "1,21E-04",
                    "module": "C2",
                    "scenario": null
                },
                {
                    "value": "5,06E-04",
                    "module": "C3",
                    "scenario": "S2"
                },
                {
                    "value": "9,38E-04",
                    "module": "C3",
                    "scenario": "S3"
                },
                {
                    "value": "2,37E-08",
                    "module": "C4",
                    "scenario": null
                },
                {
                    "value": "-8,07E-04",
                    "module": "D",
                    "scenario": "S0"
                },
                {
                    "value": "0,00E+00",
                    "module": "D",
                    "scenario": "S1"
                },
                {
                    "value": "-2,73E-03",
                    "module": "D",
                    "scenario": "S2"
                },
                {
                    "value": "-1,30E-04",
                    "module": "D",
                    "scenario": "S3"
                }
            ]
        },
        {
            "parameter": "GWP-luluc",
            "values": [
                {
                    "value": "6,68E-03",
                    "module": "A1-A3",
                    "scenario": null
                },
                {
                    "value": "9,52E-04",
                    "module": "A4",
                    "scenario": null
                },
                {
                    "value": "7,02E-04",
                    "module": "A5",
                    "scenario": null
                },
                {
                    "value": "0,00E+00",
                    "module": "B1",
                    "scenario": null
                },
                {
                    "value": "1,20E-01",
                    "module": "B2",
                    "scenario": null
                },
                {
                    "value": "0,00E+00",
                    "module": "C1",
                    "scenario": null
                },
                {
                    "value": "5,29E-05",
                    "module": "C2",
                    "scenario": null
                },
                {
                    "value": "1,15E-04",
                    "module": "C3",
                    "scenario": "S2"
                },
                {
                    "value": "2,50E-04",
                    "module": "C3",
                    "scenario": "S3"
                },
                {
                    "value": "9,66E-05",
                    "module": "C4",
                    "scenario": null
                },
                {
                    "value": "-1,74E-05",
                    "module": "D",
                    "scenario": "S0"
                },
                {
                    "value": "0,00E+00",
                    "module": "D",
                    "scenario": "S1"
                },
                {
                    "value": "-5,85E-05",
                    "module": "D",
                    "scenario": "S2"
                },
                {
                    "value": "-8,12E-05",
                    "module": "D",
                    "scenario": "S3"
                }
            ]
        },
        {
            "parameter": "ODP",
            "values": [
                {
                    "value": "1,26E-08",
                    "module": "A1-A3",
                    "scenario": null
                },
                {
                    "value": "1,02E-14",
                    "module": "A4",
                    "scenario": null
                },
                {
                    "value": "1,14E-09",
                    "module": "A5",
                    "scenario": null
                },
                {
                    "value": "0,00E+00",
                    "module": "B1",
                    "scenario": null
                },
                {
                    "value": "2,08E-08",
                    "module": "B2",
                    "scenario": null
                },
                {
                    "value": "0,00E+00",
                    "module": "C1",
                    "scenario": null
                },
                {
                    "value": "5,68E-16",
                    "module": "C2",
                    "scenario": null
                },
                {
                    "value": "3,49E-13",
                    "module": "C3",
                    "scenario": "S2"
                },
                {
                    "value": "5,60E-13",
                    "module": "C3",
                    "scenario": "S3"
                },
                {
                    "value": "2,67E-13",
                    "module": "C4",
                    "scenario": null
                },
                {
                    "value": "-1,07E-12",
                    "module": "D",
                    "scenario": "S0"
                },
                {
                    "value": "0,00E+00",
                    "module": "D",
                    "scenario": "S1"
                },
                {
                    "value": "-3,57E-12",
                    "module": "D",
                    "scenario": "S2"
                },
                {
                    "value": "-2,23E-13",
                    "module": "D",
                    "scenario": "S3"
                }
            ]
        },
        {
            "parameter": "AP",
            "values": [
                {
                    "value": "1,83E-02",
                    "module": "A1-A3",
                    "scenario": null
                },
                {
                    "value": "1,02E-03",
                    "module": "A4",
                    "scenario": null
                },
                {
                    "value": "2,19E-03",
                    "module": "A5",
                    "scenario": null
                },
                {
                    "value": "0,00E+00",
                    "module": "B1",
                    "scenario": null
                },
                {
                    "value": "6,17E-04",
                    "module": "B2",
                    "scenario": null
                },
                {
                    "value": "0,00E+00",
                    "module": "C1",
                    "scenario": null
                },
                {
                    "value": "5,63E-05",
                    "module": "C2",
                    "scenario": null
                },
                {
                    "value": "4,71E-03",
                    "module": "C3",
                    "scenario": "S2"
                },
                {
                    "value": "4,88E-03",
                    "module": "C3",
                    "scenario": "S3"
                },
                {
                    "value": "5,88E-04",
                    "module": "C4",
                    "scenario": null
                },
                {
                    "value": "-2,07E-04",
                    "module": "D",
                    "scenario": "S0"
                },
                {
                    "value": "0,00E+00",
                    "module": "D",
                    "scenario": "S1"
                },
                {
                    "value": "-7,04E-04",
                    "module": "D",
                    "scenario": "S2"
                },
                {
                    "value": "-5,90E-04",
                    "module": "D",
                    "scenario": "S3"
                }
            ]
        },
        {
            "parameter": "POCP",
            "values": [
                {
                    "value": "1,61E-02",
                    "module": "A1-A3",
                    "scenario": null
                },
                {
                    "value": "9,44E-04",
                    "module": "A4",
                    "scenario": null
                },
                {
                    "value": "2,09E-03",
                    "module": "A5",
                    "scenario": null
                },
                {
                    "value": "4,18E-04",
                    "module": "B1",
                    "scenario": null
                },
                {
                    "value": "6,66E-04",
                    "module": "B2",
                    "scenario": null
                },
                {
                    "value": "0,00E+00",
                    "module": "C1",
                    "scenario": null
                },
                {
                    "value": "5,24E-05",
                    "module": "C2",
                    "scenario": null
                },
                {
                    "value": "6,00E-03",
                    "module": "C3",
                    "scenario": "S2"
                },
                {
                    "value": "6,16E-03",
                    "module": "C3",
                    "scenario": "S3"
                },
                {
                    "value": "4,17E-04",
                    "module": "C4",
                    "scenario": null
                },
                {
                    "value": "-1,57E-04",
                    "module": "D",
                    "scenario": "S0"
                },
                {
                    "value": "0,00E+00",
                    "module": "D",
                    "scenario": "S1"
                },
                {
                    "value": "-5,39E-04",
                    "module": "D",
                    "scenario": "S2"
                },
                {
                    "value": "-5,33E-04",
                    "module": "D",
                    "scenario": "S3"
                }
            ]
        },
        {
            "parameter": "ADPE",
            "values": [
                {
                    "value": "1,82E-06",
                    "module": "A1-A3",
                    "scenario": null
                },
                {
                    "value": "1,43E-08",
                    "module": "A4",
                    "scenario": null
                },
                {
                    "value": "1,67E-07",
                    "module": "A5",
                    "scenario": null
                },
                {
                    "value": "0,00E+00",
                    "module": "B1",
                    "scenario": null
                },
                {
                    "value": "1,54E-07",
                    "module": "B2",
                    "scenario": null
                },
                {
                    "value": "0,00E+00",
                    "module": "C1",
                    "scenario": null
                },
                {
                    "value": "7,92E-10",
                    "module": "C2",
                    "scenario": null
                },
                {
                    "value": "1,72E-08",
                    "module": "C3",
                    "scenario": "S2"
                },
                {
                    "value": "2,30E-08",
                    "module": "C3",
                    "scenario": "S3"
                },
                {
                    "value": "1,38E-08",
                    "module": "C4",
                    "scenario": null
                },
                {
                    "value": "-2,38E-08",
                    "module": "D",
                    "scenario": "S0"
                },
                {
                    "value": "0,00E+00",
                    "module": "D",
                    "scenario": "S1"
                },
                {
                    "value": "-8,06E-08",
                    "module": "D",
                    "scenario": "S2"
                },
                {
                    "value": "-1,55E-08",
                    "module": "D",
                    "scenario": "S3"
                }
            ]
        },
        {
            "parameter": "ADPF",
            "values": [
                {
                    "value": "1,13E+02",
                    "module": "A1-A3",
                    "scenario": null
                },
                {
                    "value": "2,29E+00",
                    "module": "A4",
                    "scenario": null
                },
                {
                    "value": "1,06E+01",
                    "module": "A5",
                    "scenario": null
                },
                {
                    "value": "0,00E+00",
                    "module": "B1",
                    "scenario": null
                },
                {
                    "value": "4,50E+00",
                    "module": "B2",
                    "scenario": null
                },
                {
                    "value": "0,00E+00",
                    "module": "C1",
                    "scenario": null
                },
                {
                    "value": "1,27E-01",
                    "module": "C2",
                    "scenario": null
                },
                {
                    "value": "2,13E+00",
                    "module": "C3",
                    "scenario": "S2"
                },
                {
                    "value": "2,71E+00",
                    "module": "C3",
                    "scenario": "S3"
                },
                {
                    "value": "2,83E+00",
                    "module": "C4",
                    "scenario": null
                },
                {
                    "value": "-2,69E+00",
                    "module": "D",
                    "scenario": "S0"
                },
                {
                    "value": "0,00E+00",
                    "module": "D",
                    "scenario": "S1"
                },
                {
                    "value": "-9,21E+00",
                    "module": "D",
                    "scenario": "S2"
                },
                {
                    "value": "-1,72E+01",
                    "module": "D",
                    "scenario": "S3"
                }
            ]
        },
        {
            "parameter": "WDP",
            "values": [
                {
                    "value": "6,39E+00",
                    "module": "A1-A3",
                    "scenario": null
                },
                {
                    "value": "1,53E-03",
                    "module": "A4",
                    "scenario": null
                },
                {
                    "value": "6,44E-01",
                    "module": "A5",
                    "scenario": null
                },
                {
                    "value": "0,00E+00",
                    "module": "B1",
                    "scenario": null
                },
                {
                    "value": "7,22E-02",
                    "module": "B2",
                    "scenario": null
                },
                {
                    "value": "0,00E+00",
                    "module": "C1",
                    "scenario": null
                },
                {
                    "value": "8,48E-05",
                    "module": "C2",
                    "scenario": null
                },
                {
                    "value": "5,27E-01",
                    "module": "C3",
                    "scenario": "S2"
                },
                {
                    "value": "5,31E-01",
                    "module": "C3",
                    "scenario": "S3"
                },
                {
                    "value": "-2,11E-03",
                    "module": "C4",
                    "scenario": null
                },
                {
                    "value": "-1,66E-02",
                    "module": "D",
                    "scenario": "S0"
                },
                {
                    "value": "0,00E+00",
                    "module": "D",
                    "scenario": "S1"
                },
                {
                    "value": "-5,59E-02",
                    "module": "D",
                    "scenario": "S2"
                },
                {
                    "value": "-2,17E-02",
                    "module": "D",
                    "scenario": "S3"
                }
            ]
        },
        {
            "parameter": "EP-freshwater",
            "values": [
                {
                    "value": "6,43E-05",
                    "module": "A1-A3",
                    "scenario": null
                },
                {
                    "value": "5,11E-07",
                    "module": "A4",
                    "scenario": null
                },
                {
                    "value": "5,87E-06",
                    "module": "A5",
                    "scenario": null
                },
                {
                    "value": "0,00E+00",
                    "module": "B1",
                    "scenario": null
                },
                {
                    "value": "3,31E-06",
                    "module": "B2",
                    "scenario": null
                },
                {
                    "value": "0,00E+00",
                    "module": "C1",
                    "scenario": null
                },
                {
                    "value": "2,83E-08",
                    "module": "C2",
                    "scenario": null
                },
                {
                    "value": "4,39E-07",
                    "module": "C3",
                    "scenario": "S2"
                },
                {
                    "value": "5,52E-07",
                    "module": "C3",
                    "scenario": "S3"
                },
                {
                    "value": "3,70E-05",
                    "module": "C4",
                    "scenario": null
                },
                {
                    "value": "-2,17E-07",
                    "module": "D",
                    "scenario": "S0"
                },
                {
                    "value": "0,00E+00",
                    "module": "D",
                    "scenario": "S1"
                },
                {
                    "value": "-7,30E-07",
                    "module": "D",
                    "scenario": "S2"
                },
                {
                    "value": "-1,94E-07",
                    "module": "D",
                    "scenario": "S3"
                }
            ]
        },
        {
            "parameter": "EP-marine",
            "values": [
                {
                    "value": "6,21E-03",
                    "module": "A1-A3",
                    "scenario": null
                },
                {
                    "value": "4,99E-04",
                    "module": "A4",
                    "scenario": null
                },
                {
                    "value": "8,21E-04",
                    "module": "A5",
                    "scenario": null
                },
                {
                    "value": "0,00E+00",
                    "module": "B1",
                    "scenario": null
                },
                {
                    "value": "1,45E-04",
                    "module": "B2",
                    "scenario": null
                },
                {
                    "value": "0,00E+00",
                    "module": "C1",
                    "scenario": null
                },
                {
                    "value": "2,77E-05",
                    "module": "C2",
                    "scenario": null
                },
                {
                    "value": "2,35E-03",
                    "module": "C3",
                    "scenario": "S2"
                },
                {
                    "value": "2,42E-03",
                    "module": "C3",
                    "scenario": "S3"
                },
                {
                    "value": "1,30E-04",
                    "module": "C4",
                    "scenario": null
                },
                {
                    "value": "-5,64E-05",
                    "module": "D",
                    "scenario": "S0"
                },
                {
                    "value": "0,00E+00",
                    "module": "D",
                    "scenario": "S1"
                },
                {
                    "value": "-1,92E-04",
                    "module": "D",
                    "scenario": "S2"
                },
                {
                    "value": "-1,80E-04",
                    "module": "D",
                    "scenario": "S3"
                }
            ]
        },
        {
            "parameter": "EP-terrestrial",
            "values": [
                {
                    "value": "5,73E-02",
                    "module": "A1-A3",
                    "scenario": null
                },
                {
                    "value": "5,54E-03",
                    "module": "A4",
                    "scenario": null
                },
                {
                    "value": "8,15E-03",
                    "module": "A5",
                    "scenario": null
                },
                {
                    "value": "0,00E+00",
                    "module": "B1",
                    "scenario": null
                },
                {
                    "value": "1,98E-03",
                    "module": "B2",
                    "scenario": null
                },
                {
                    "value": "0,00E+00",
                    "module": "C1",
                    "scenario": null
                },
                {
                    "value": "3,08E-04",
                    "module": "C2",
                    "scenario": null
                },
                {
                    "value": "2,63E-02",
                    "module": "C3",
                    "scenario": "S2"
                },
                {
                    "value": "2,71E-02",
                    "module": "C3",
                    "scenario": "S3"
                },
                {
                    "value": "1,43E-03",
                    "module": "C4",
                    "scenario": null
                },
                {
                    "value": "-6,03E-04",
                    "module": "D",
                    "scenario": "S0"
                },
                {
                    "value": "0,00E+00",
                    "module": "D",
                    "scenario": "S1"
                },
                {
                    "value": "-2,06E-03",
                    "module": "D",
                    "scenario": "S2"
                },
                {
                    "value": "-1,97E-03",
                    "module": "D",
                    "scenario": "S3"
                }
            ]
        }
    ],
    "additional_environmental_impact": [
        {
            "parameter": "PM",
            "values": [
                {
                    "value": "1,36E-07",
                    "module": "A1-A3",
                    "scenario": null
                },
                {
                    "value": "5,88E-09",
                    "module": "A4",
                    "scenario": null
                },
                {
                    "value": "1,44E-08",
                    "module": "A5",
                    "scenario": null
                },
                {
                    "value": "0,00E+00",
                    "module": "B1",
                    "scenario": null
                },
                {
                    "value": "4,27E-08",
                    "module": "B2",
                    "scenario": null
                },
                {
                    "value": "0,00E+00",
                    "module": "C1",
                    "scenario": null
                },
                {
                    "value": "3,26E-10",
                    "module": "C2",
                    "scenario": null
                },
                {
                    "value": "1,65E-08",
                    "module": "C3",
                    "scenario": "S2"
                },
                {
                    "value": "1,76E-08",
                    "module": "C3",
                    "scenario": "S3"
                },
                {
                    "value": "5,65E-09",
                    "module": "C4",
                    "scenario": null
                },
                {
                    "value": "-1,72E-09",
                    "module": "D",
                    "scenario": "S0"
                },
                {
                    "value": "0,00E+00",
                    "module": "D",
                    "scenario": "S1"
                },
                {
                    "value": "-5,83E-09",
                    "module": "D",
                    "scenario": "S2"
                },
                {
                    "value": "-1,49E-08",
                    "module": "D",
                    "scenario": "S3"
                }
            ]
        },
        {
            "parameter": "ETP-fw",
            "values": [
                {
                    "value": "5,29E+01",
                    "module": "A1-A3",
                    "scenario": null
                },
                {
                    "value": "1,59E+00",
                    "module": "A4",
                    "scenario": null
                },
                {
                    "value": "5,01E+00",
                    "module": "A5",
                    "scenario": null
                },
                {
                    "value": "3,60E-03",
                    "module": "B1",
                    "scenario": null
                },
                {
                    "value": "2,03E+00",
                    "module": "B2",
                    "scenario": null
                },
                {
                    "value": "0,00E+00",
                    "module": "C1",
                    "scenario": null
                },
                {
                    "value": "8,80E-02",
                    "module": "C2",
                    "scenario": null
                },
                {
                    "value": "9,15E-01",
                    "module": "C3",
                    "scenario": "S2"
                },
                {
                    "value": "1,25E+00",
                    "module": "C3",
                    "scenario": "S3"
                },
                {
                    "value": "2,76E+00",
                    "module": "C4",
                    "scenario": null
                },
                {
                    "value": "-5,89E-01",
                    "module": "D",
                    "scenario": "S0"
                },
                {
                    "value": "0,00E+00",
                    "module": "D",
                    "scenario": "S1"
                },
                {
                    "value": "-1,98E+00",
                    "module": "D",
                    "scenario": "S2"
                },
                {
                    "value": "-3,14E+00",
                    "module": "D",
                    "scenario": "S3"
                }
            ]
        },
        {
            "parameter": "HTP-c",
            "values": [
                {
                    "value": "2,98E-09",
                    "module": "A1-A3",
                    "scenario": null
                },
                {
                    "value": "3,21E-11",
                    "module": "A4",
                    "scenario": null
                },
                {
                    "value": "2,77E-10",
                    "module": "A5",
                    "scenario": null
                },
                {
                    "value": "0,00E+00",
                    "module": "B1",
                    "scenario": null
                },
                {
                    "value": "3,90E-10",
                    "module": "B2",
                    "scenario": null
                },
                {
                    "value": "0,00E+00",
                    "module": "C1",
                    "scenario": null
                },
                {
                    "value": "1,78E-12",
                    "module": "C2",
                    "scenario": null
                },
                {
                    "value": "4,96E-11",
                    "module": "C3",
                    "scenario": "S2"
                },
                {
                    "value": "5,73E-11",
                    "module": "C3",
                    "scenario": "S3"
                },
                {
                    "value": "1,24E-10",
                    "module": "C4",
                    "scenario": null
                },
                {
                    "value": "-2,71E-11",
                    "module": "D",
                    "scenario": "S0"
                },
                {
                    "value": "0,00E+00",
                    "module": "D",
                    "scenario": "S1"
                },
                {
                    "value": "-9,25E-11",
                    "module": "D",
                    "scenario": "S2"
                },
                {
                    "value": "-4,16E-11",
                    "module": "D",
                    "scenario": "S3"
                }
            ]
        },
        {
            "parameter": "HTP-nc",
            "values": [
                {
                    "value": "1,17E-07",
                    "module": "A1-A3",
                    "scenario": null
                },
                {
                    "value": "1,90E-09",
                    "module": "A4",
                    "scenario": null
                },
                {
                    "value": "1,10E-08",
                    "module": "A5",
                    "scenario": null
                },
                {
                    "value": "2,60E-11",
                    "module": "B1",
                    "scenario": null
                },
                {
                    "value": "6,19E-09",
                    "module": "B2",
                    "scenario": null
                },
                {
                    "value": "0,00E+00",
                    "module": "C1",
                    "scenario": null
                },
                {
                    "value": "1,05E-10",
                    "module": "C2",
                    "scenario": null
                },
                {
                    "value": "2,86E-09",
                    "module": "C3",
                    "scenario": "S2"
                },
                {
                    "value": "3,24E-09",
                    "module": "C3",
                    "scenario": "S3"
                },
                {
                    "value": "1,04E-08",
                    "module": "C4",
                    "scenario": null
                },
                {
                    "value": "-1,04E-09",
                    "module": "D",
                    "scenario": "S0"
                },
                {
                    "value": "0,00E+00",
                    "module": "D",
                    "scenario": "S1"
                },
                {
                    "value": "-3,56E-09",
                    "module": "D",
                    "scenario": "S2"
                },
                {
                    "value": "-2,62E-09",
                    "module": "D",
                    "scenario": "S3"
                }
            ]
        },
        {
            "parameter": "SQP",
            "values": [
                {
                    "value": null,
                    "module": "A1-A3",
                    "scenario": null
                },
                {
                    "value": null,
                    "module": "A4",
                    "scenario": null
                },
                {
                    "value": null,
                    "module": "A5",
                    "scenario": null
                },
                {
                    "value": null,
                    "module": "B1",
                    "scenario": null
                },
                {
                    "value": null,
                    "module": "B2",
                    "scenario": null
                },
                {
                    "value": null,
                    "module": "C1",
                    "scenario": null
                },
                {
                    "value": null,
                    "module": "C2",
                    "scenario": null
                },
                {
                    "value": null,
                    "module": "C3",
                    "scenario": "S2"
                },
                {
                    "value": null,
                    "module": "C3",
                    "scenario": "S3"
                },
                {
                    "value": null,
                    "module": "C4",
                    "scenario": null
                },
                {
                    "value": null,
                    "module": "D",
                    "scenario": "S0"
                },
                {
                    "value": null,
                    "module": "D",
                    "scenario": "S1"
                },
                {
                    "value": null,
                    "module": "D",
                    "scenario": "S2"
                },
                {
                    "value": null,
                    "module": "D",
                    "scenario": "S3"
                }
            ]
        }
    ],
    "resource_use": [
        {
            "parameter": "PERE",
            "values": [
                {
                    "value": "5,50E+01",
                    "module": "A1-A3",
                    "scenario": null
                },
                {
                    "value": "1,30E-01",
                    "module": "A4",
                    "scenario": null
                },
                {
                    "value": "5,02E+00",
                    "module": "A5",
                    "scenario": null
                },
                {
                    "value": "0,00E+00",
                    "module": "B1",
                    "scenario": null
                },
                {
                    "value": "2,75E+00",
                    "module": "B2",
                    "scenario": null
                },
                {
                    "value": "0,00E+00",
                    "module": "C1",
                    "scenario": null
                },
                {
                    "value": "7,20E-03",
                    "module": "C2",
                    "scenario": null
                },
                {
                    "value": "3,32E-01",
                    "module": "C3",
                    "scenario": "S2"
                },
                {
                    "value": "4,95E-01",
                    "module": "C3",
                    "scenario": "S3"
                },
                {
                    "value": "2,32E-01",
                    "module": "C4",
                    "scenario": null
                },
                {
                    "value": "-7,36E-01",
                    "module": "D",
                    "scenario": "S0"
                },
                {
                    "value": "0,00E+00",
                    "module": "D",
                    "scenario": "S1"
                },
                {
                    "value": "-2,48E+00",
                    "module": "D",
                    "scenario": "S2"
                },
                {
                    "value": "-2,33E-01",
                    "module": "D",
                    "scenario": "S3"
                }
            ]
        },
        {
            "parameter": "PERM",
            "values": [
                {
                    "value": "2,30E-02",
                    "module": "A1-A3",
                    "scenario": null
                },
                {
                    "value": "0,00E+00",
                    "module": "A4",
                    "scenario": null
                },
                {
                    "value": "-2,30E-02",
                    "module": "A5",
                    "scenario": null
                },
                {
                    "value": "0,00E+00",
                    "module": "B1",
                    "scenario": null
                },
                {
                    "value": "0,00E+00",
                    "module": "B2",
                    "scenario": null
                },
                {
                    "value": "0,00E+00",
                    "module": "C1",
                    "scenario": null
                },
                {
                    "value": "0,00E+00",
                    "module": "C2",
                    "scenario": null
                },
                {
                    "value": "0,00E+00",
                    "module": "C3",
                    "scenario": "S2"
                },
                {
                    "value": "0,00E+00",
                    "module": "C3",
                    "scenario": "S3"
                },
                {
                    "value": "0,00E+00",
                    "module": "C4",
                    "scenario": null
                },
                {
                    "value": "0,00E+00",
                    "module": "D",
                    "scenario": "S0"
                },
                {
                    "value": "0,00E+00",
                    "module": "D",
                    "scenario": "S1"
                },
                {
                    "value": "0,00E+00",
                    "module": "D",
                    "scenario": "S2"
                },
                {
                    "value": "0,00E+00",
                    "module": "D",
                    "scenario": "S3"
                }
            ]
        },
        {
            "parameter": "PERT",
            "values": [
                {
                    "value": "5,50E+01",
                    "module": "A1-A3",
                    "scenario": null
                },
                {
                    "value": "1,30E-01",
                    "module": "A4",
                    "scenario": null
                },
                {
                    "value": "5,00E+00",
                    "module": "A5",
                    "scenario": null
                },
                {
                    "value": "0,00E+00",
                    "module": "B1",
                    "scenario": null
                },
                {
                    "value": "2,75E+00",
                    "module": "B2",
                    "scenario": null
                },
                {
                    "value": "0,00E+00",
                    "module": "C1",
                    "scenario": null
                },
                {
                    "value": "7,20E-03",
                    "module": "C2",
                    "scenario": null
                },
                {
                    "value": "3,32E-01",
                    "module": "C3",
                    "scenario": "S2"
                },
                {
                    "value": "4,95E-01",
                    "module": "C3",
                    "scenario": "S3"
                },
                {
                    "value": "2,32E-01",
                    "module": "C4",
                    "scenario": null
                },
                {
                    "value": "-7,36E-01",
                    "module": "D",
                    "scenario": "S0"
                },
                {
                    "value": "0,00E+00",
                    "module": "D",
                    "scenario": "S1"
                },
                {
                    "value": "-2,48E+00",
                    "module": "D",
                    "scenario": "S2"
                },
                {
                    "value": "-2,33E-01",
                    "module": "D",
                    "scenario": "S3"
                }
            ]
        },
        {
            "parameter": "PENRE",
            "values": [
                {
                    "value": "9,11E+01",
                    "module": "A1-A3",
                    "scenario": null
                },
                {
                    "value": "2,29E+00",
                    "module": "A4",
                    "scenario": null
                },
                {
                    "value": "1,38E+01",
                    "module": "A5",
                    "scenario": null
                },
                {
                    "value": "0,00E+00",
                    "module": "B1",
                    "scenario": null
                },
                {
                    "value": "4,50E+00",
                    "module": "B2",
                    "scenario": null
                },
                {
                    "value": "0,00E+00",
                    "module": "C1",
                    "scenario": null
                },
                {
                    "value": "1,27E-01",
                    "module": "C2",
                    "scenario": null
                },
                {
                    "value": "2,09E+01",
                    "module": "C3",
                    "scenario": "S2"
                },
                {
                    "value": "2,14E+01",
                    "module": "C3",
                    "scenario": "S3"
                },
                {
                    "value": "2,83E+00",
                    "module": "C4",
                    "scenario": null
                },
                {
                    "value": "-2,69E+00",
                    "module": "D",
                    "scenario": "S0"
                },
                {
                    "value": "0,00E+00",
                    "module": "D",
                    "scenario": "S1"
                },
                {
                    "value": "-9,21E+00",
                    "module": "D",
                    "scenario": "S2"
                },
                {
                    "value": "-1,72E+01",
                    "module": "D",
                    "scenario": "S3"
                }
            ]
        },
        {
            "parameter": "PENRM",
            "values": [
                {
                    "value": "2,19E+01",
                    "module": "A1-A3",
                    "scenario": null
                },
                {
                    "value": "0,00E+00",
                    "module": "A4",
                    "scenario": null
                },
                {
                    "value": "-3,18E+00",
                    "module": "A5",
                    "scenario": null
                },
                {
                    "value": "0,00E+00",
                    "module": "B1",
                    "scenario": null
                },
                {
                    "value": "0,00E+00",
                    "module": "B2",
                    "scenario": null
                },
                {
                    "value": "0,00E+00",
                    "module": "C1",
                    "scenario": null
                },
                {
                    "value": "0,00E+00",
                    "module": "C2",
                    "scenario": null
                },
                {
                    "value": "-1,87E+01",
                    "module": "C3",
                    "scenario": "S2"
                },
                {
                    "value": "-1,87E+01",
                    "module": "C3",
                    "scenario": "S3"
                },
                {
                    "value": "0,00E+00",
                    "module": "C4",
                    "scenario": null
                },
                {
                    "value": "0,00E+00",
                    "module": "D",
                    "scenario": "S0"
                },
                {
                    "value": "0,00E+00",
                    "module": "D",
                    "scenario": "S1"
                },
                {
                    "value": "0,00E+00",
                    "module": "D",
                    "scenario": "S2"
                },
                {
                    "value": "0,00E+00",
                    "module": "D",
                    "scenario": "S3"
                }
            ]
        },
        {
            "parameter": "PENRT",
            "values": [
                {
                    "value": "1,13E+02",
                    "module": "A1-A3",
                    "scenario": null
                },
                {
                    "value": "2,29E+00",
                    "module": "A4",
                    "scenario": null
                },
                {
                    "value": "1,06E+01",
                    "module": "A5",
                    "scenario": null
                },
                {
                    "value": "0,00E+00",
                    "module": "B1",
                    "scenario": null
                },
                {
                    "value": "4,50E+00",
                    "module": "B2",
                    "scenario": null
                },
                {
                    "value": "0,00E+00",
                    "module": "C1",
                    "scenario": null
                },
                {
                    "value": "1,27E-01",
                    "module": "C2",
                    "scenario": null
                },
                {
                    "value": "2,13E+00",
                    "module": "C3",
                    "scenario": "S2"
                },
                {
                    "value": "2,71E+00",
                    "module": "C3",
                    "scenario": "S3"
                },
                {
                    "value": "2,83E+00",
                    "module": "C4",
                    "scenario": null
                },
                {
                    "value": "-2,69E+00",
                    "module": "D",
                    "scenario": "S0"
                },
                {
                    "value": "0,00E+00",
                    "module": "D",
                    "scenario": "S1"
                },
                {
                    "value": "-9,21E+00",
                    "module": "D",
                    "scenario": "S2"
                },
                {
                    "value": "-1,72E+01",
                    "module": "D",
                    "scenario": "S3"
                }
            ]
        },
        {
            "parameter": "SM",
            "values": [
                {
                    "value": "1,16E+00",
                    "module": "A1-A3",
                    "scenario": null
                },
                {
                    "value": "0,00E+00",
                    "module": "A4",
                    "scenario": null
                },
                {
                    "value": "1,04E-01",
                    "module": "A5",
                    "scenario": null
                },
                {
                    "value": "0,00E+00",
                    "module": "B1",
                    "scenario": null
                },
                {
                    "value": "0,00E+00",
                    "module": "B2",
                    "scenario": null
                },
                {
                    "value": "0,00E+00",
                    "module": "C1",
                    "scenario": null
                },
                {
                    "value": "0,00E+00",
                    "module": "C2",
                    "scenario": null
                },
                {
                    "value": "0,00E+00",
                    "module": "C3",
                    "scenario": "S2"
                },
                {
                    "value": "0,00E+00",
                    "module": "C3",
                    "scenario": "S3"
                },
                {
                    "value": "0,00E+00",
                    "module": "C4",
                    "scenario": null
                },
                {
                    "value": "0,00E+00",
                    "module": "D",
                    "scenario": "S0"
                },
                {
                    "value": "0,00E+00",
                    "module": "D",
                    "scenario": "S1"
                },
                {
                    "value": "0,00E+00",
                    "module": "D",
                    "scenario": "S2"
                },
                {
                    "value": "6,44E-01",
                    "module": "D",
                    "scenario": "S3"
                }
            ]
        },
        {
            "parameter": "RSF",
            "values": [
                {
                    "value": "0,00E+00",
                    "module": "A1-A3",
                    "scenario": null
                },
                {
                    "value": "0,00E+00",
                    "module": "A4",
                    "scenario": null
                },
                {
                    "value": "0,00E+00",
                    "module": "A5",
                    "scenario": null
                },
                {
                    "value": "0,00E+00",
                    "module": "B1",
                    "scenario": null
                },
                {
                    "value": "0,00E+00",
                    "module": "B2",
                    "scenario": null
                },
                {
                    "value": "0,00E+00",
                    "module": "C1",
                    "scenario": null
                },
                {
                    "value": "0,00E+00",
                    "module": "C2",
                    "scenario": null
                },
                {
                    "value": "0,00E+00",
                    "module": "C3",
                    "scenario": "S2"
                },
                {
                    "value": "0,00E+00",
                    "module": "C3",
                    "scenario": "S3"
                },
                {
                    "value": "0,00E+00",
                    "module": "C4",
                    "scenario": null
                },
                {
                    "value": "0,00E+00",
                    "module": "D",
                    "scenario": "S0"
                },
                {
                    "value": "0,00E+00",
                    "module": "D",
                    "scenario": "S1"
                },
                {
                    "value": "0,00E+00",
                    "module": "D",
                    "scenario": "S2"
                },
                {
                    "value": "0,00E+00",
                    "module": "D",
                    "scenario": "S3"
                }
            ]
        },
        {
            "parameter": "NRSF",
            "values": [
                {
                    "value": "0,00E+00",
                    "module": "A1-A3",
                    "scenario": null
                },
                {
                    "value": "0,00E+00",
                    "module": "A4",
                    "scenario": null
                },
                {
                    "value": "0,00E+00",
                    "module": "A5",
                    "scenario": null
                },
                {
                    "value": "0,00E+00",
                    "module": "B1",
                    "scenario": null
                },
                {
                    "value": "0,00E+00",
                    "module": "B2",
                    "scenario": null
                },
                {
                    "value": "0,00E+00",
                    "module": "C1",
                    "scenario": null
                },
                {
                    "value": "0,00E+00",
                    "module": "C2",
                    "scenario": null
                },
                {
                    "value": "0,00E+00",
                    "module": "C3",
                    "scenario": "S2"
                },
                {
                    "value": "0,00E+00",
                    "module": "C3",
                    "scenario": "S3"
                },
                {
                    "value": "0,00E+00",
                    "module": "C4",
                    "scenario": null
                },
                {
                    "value": "0,00E+00",
                    "module": "D",
                    "scenario": "S0"
                },
                {
                    "value": "0,00E+00",
                    "module": "D",
                    "scenario": "S1"
                },
                {
                    "value": "0,00E+00",
                    "module": "D",
                    "scenario": "S2"
                },
                {
                    "value": "0,00E+00",
                    "module": "D",
                    "scenario": "S3"
                }
            ]
        },
        {
            "parameter": "FW",
            "values": [
                {
                    "value": "1,55E-01",
                    "module": "A1-A3",
                    "scenario": null
                },
                {
                    "value": "1,47E-04",
                    "module": "A4",
                    "scenario": null
                },
                {
                    "value": "1,56E-02",
                    "module": "A5",
                    "scenario": null
                },
                {
                    "value": "0,00E+00",
                    "module": "B1",
                    "scenario": null
                },
                {
                    "value": "2,52E-03",
                    "module": "B2",
                    "scenario": null
                },
                {
                    "value": "0,00E+00",
                    "module": "C1",
                    "scenario": null
                },
                {
                    "value": "8,14E-06",
                    "module": "C2",
                    "scenario": null
                },
                {
                    "value": "1,25E-02",
                    "module": "C3",
                    "scenario": "S2"
                },
                {
                    "value": "1,26E-02",
                    "module": "C3",
                    "scenario": "S3"
                },
                {
                    "value": "3,30E-05",
                    "module": "C4",
                    "scenario": null
                },
                {
                    "value": "-7,04E-04",
                    "module": "D",
                    "scenario": "S0"
                },
                {
                    "value": "0,00E+00",
                    "module": "D",
                    "scenario": "S1"
                },
                {
                    "value": "-2,37E-03",
                    "module": "D",
                    "scenario": "S2"
                },
                {
                    "value": "-1,62E-03",
                    "module": "D",
                    "scenario": "S3"
                }
            ]
        }
    ],
    "end_of_life_waste": [
        {
            "parameter": "HWD",
            "values": [
                {
                    "value": "3,15E-03",
                    "module": "A1-A3",
                    "scenario": null
                },
                {
                    "value": "1,10E-11",
                    "module": "A4",
                    "scenario": null
                },
                {
                    "value": "2,84E-04",
                    "module": "A5",
                    "scenario": null
                },
                {
                    "value": "0,00E+00",
                    "module": "B1",
                    "scenario": null
                },
                {
                    "value": "2,56E-05",
                    "module": "B2",
                    "scenario": null
                },
                {
                    "value": "0,00E+00",
                    "module": "C1",
                    "scenario": null
                },
                {
                    "value": "6,08E-13",
                    "module": "C2",
                    "scenario": null
                },
                {
                    "value": "3,35E-10",
                    "module": "C3",
                    "scenario": "S2"
                },
                {
                    "value": "3,60E-10",
                    "module": "C3",
                    "scenario": "S3"
                },
                {
                    "value": "4,34E-10",
                    "module": "C4",
                    "scenario": null
                },
                {
                    "value": "-3,65E-10",
                    "module": "D",
                    "scenario": "S0"
                },
                {
                    "value": "0,00E+00",
                    "module": "D",
                    "scenario": "S1"
                },
                {
                    "value": "-1,26E-09",
                    "module": "D",
                    "scenario": "S2"
                },
                {
                    "value": "-1,25E-10",
                    "module": "D",
                    "scenario": "S3"
                }
            ]
        },
        {
            "parameter": "NHWD",
            "values": [
                {
                    "value": "5,80E-01",
                    "module": "A1-A3",
                    "scenario": null
                },
                {
                    "value": "3,29E-04",
                    "module": "A4",
                    "scenario": null
                },
                {
                    "value": "1,02E-01",
                    "module": "A5",
                    "scenario": null
                },
                {
                    "value": "0,00E+00",
                    "module": "B1",
                    "scenario": null
                },
                {
                    "value": "5,14E-03",
                    "module": "B2",
                    "scenario": null
                },
                {
                    "value": "0,00E+00",
                    "module": "C1",
                    "scenario": null
                },
                {
                    "value": "1,82E-05",
                    "module": "C2",
                    "scenario": null
                },
                {
                    "value": "5,42E-01",
                    "module": "C3",
                    "scenario": "S2"
                },
                {
                    "value": "5,42E-01",
                    "module": "C3",
                    "scenario": "S3"
                },
                {
                    "value": "2,79E+00",
                    "module": "C4",
                    "scenario": null
                },
                {
                    "value": "-1,36E-03",
                    "module": "D",
                    "scenario": "S0"
                },
                {
                    "value": "0,00E+00",
                    "module": "D",
                    "scenario": "S1"
                },
                {
                    "value": "-4,61E-03",
                    "module": "D",
                    "scenario": "S2"
                },
                {
                    "value": "-7,19E-02",
                    "module": "D",
                    "scenario": "S3"
                }
            ]
        },
        {
            "parameter": "RWD",
            "values": [
                {
                    "value": "2,61E-03",
                    "module": "A1-A3",
                    "scenario": null
                },
                {
                    "value": "2,82E-06",
                    "module": "A4",
                    "scenario": null
                },
                {
                    "value": "2,44E-04",
                    "module": "A5",
                    "scenario": null
                },
                {
                    "value": "0,00E+00",
                    "module": "B1",
                    "scenario": null
                },
                {
                    "value": "3,74E-04",
                    "module": "B2",
                    "scenario": null
                },
                {
                    "value": "0,00E+00",
                    "module": "C1",
                    "scenario": null
                },
                {
                    "value": "1,56E-07",
                    "module": "C2",
                    "scenario": null
                },
                {
                    "value": "7,22E-05",
                    "module": "C3",
                    "scenario": "S2"
                },
                {
                    "value": "1,14E-04",
                    "module": "C3",
                    "scenario": "S3"
                },
                {
                    "value": "3,47E-05",
                    "module": "C4",
                    "scenario": null
                },
                {
                    "value": "-2,11E-04",
                    "module": "D",
                    "scenario": "S0"
                },
                {
                    "value": "0,00E+00",
                    "module": "D",
                    "scenario": "S1"
                },
                {
                    "value": "-7,10E-04",
                    "module": "D",
                    "scenario": "S2"
                },
                {
                    "value": "-4,88E-05",
                    "module": "D",
                    "scenario": "S3"
                }
            ]
        }
    ],
    "end_of_life_flow": [
        {
            "parameter": "CRU",
            "values": [
                {
                    "value": "0,00E+00",
                    "module": "A1-A3",
                    "scenario": null
                },
                {
                    "value": "0,00E+00",
                    "module": "A4",
                    "scenario": null
                },
                {
                    "value": "0,00E+00",
                    "module": "A5",
                    "scenario": null
                },
                {
                    "value": "0,00E+00",
                    "module": "B1",
                    "scenario": null
                },
                {
                    "value": "0,00E+00",
                    "module": "B2",
                    "scenario": null
                },
                {
                    "value": "0,00E+00",
                    "module": "C1",
                    "scenario": null
                },
                {
                    "value": "0,00E+00",
                    "module": "C2",
                    "scenario": null
                },
                {
                    "value": "0,00E+00",
                    "module": "C3",
                    "scenario": "S2"
                },
                {
                    "value": "0,00E+00",
                    "module": "C3",
                    "scenario": "S3"
                },
                {
                    "value": "0,00E+00",
                    "module": "C4",
                    "scenario": null
                },
                {
                    "value": "0,00E+00",
                    "module": "D",
                    "scenario": "S0"
                },
                {
                    "value": "0,00E+00",
                    "module": "D",
                    "scenario": "S1"
                },
                {
                    "value": "0,00E+00",
                    "module": "D",
                    "scenario": "S2"
                },
                {
                    "value": "0,00E+00",
                    "module": "D",
                    "scenario": "S3"
                }
            ]
        },
        {
            "parameter": "MFR",
            "values": [
                {
                    "value": "2,12E-02",
                    "module": "A1-A3",
                    "scenario": null
                },
                {
                    "value": "0,00E+00",
                    "module": "A4",
                    "scenario": null
                },
                {
                    "value": "1,39E-02",
                    "module": "A5",
                    "scenario": null
                },
                {
                    "value": "0,00E+00",
                    "module": "B1",
                    "scenario": null
                },
                {
                    "value": "0,00E+00",
                    "module": "B2",
                    "scenario": null
                },
                {
                    "value": "0,00E+00",
                    "module": "C1",
                    "scenario": null
                },
                {
                    "value": "0,00E+00",
                    "module": "C2",
                    "scenario": null
                },
                {
                    "value": "0,00E+00",
                    "module": "C3",
                    "scenario": "S2"
                },
                {
                    "value": "6,44E-01",
                    "module": "C3",
                    "scenario": "S3"
                },
                {
                    "value": "0,00E+00",
                    "module": "C4",
                    "scenario": null
                },
                {
                    "value": "0,00E+00",
                    "module": "D",
                    "scenario": "S0"
                },
                {
                    "value": "0,00E+00",
                    "module": "D",
                    "scenario": "S1"
                },
                {
                    "value": "0,00E+00",
                    "module": "D",
                    "scenario": "S2"
                },
                {
                    "value": "0,00E+00",
                    "module": "D",
                    "scenario": "S3"
                }
            ]
        },
        {
            "parameter": "MER",
            "values": [
                {
                    "value": "0,00E+00",
                    "module": "A1-A3",
                    "scenario": null
                },
                {
                    "value": "0,00E+00",
                    "module": "A4",
                    "scenario": null
                },
                {
                    "value": "0,00E+00",
                    "module": "A5",
                    "scenario": null
                },
                {
                    "value": "0,00E+00",
                    "module": "B1",
                    "scenario": null
                },
                {
                    "value": "0,00E+00",
                    "module": "B2",
                    "scenario": null
                },
                {
                    "value": "0,00E+00",
                    "module": "C1",
                    "scenario": null
                },
                {
                    "value": "0,00E+00",
                    "module": "C2",
                    "scenario": null
                },
                {
                    "value": "0,00E+00",
                    "module": "C3",
                    "scenario": "S2"
                },
                {
                    "value": "0,00E+00",
                    "module": "C3",
                    "scenario": "S3"
                },
                {
                    "value": "0,00E+00",
                    "module": "C4",
                    "scenario": null
                },
                {
                    "value": "0,00E+00",
                    "module": "D",
                    "scenario": "S0"
                },
                {
                    "value": "0,00E+00",
                    "module": "D",
                    "scenario": "S1"
                },
                {
                    "value": "0,00E+00",
                    "module": "D",
                    "scenario": "S2"
                },
                {
                    "value": "0,00E+00",
                    "module": "D",
                    "scenario": "S3"
                }
            ]
        },
        {
            "parameter": "EEE",
            "values": [
                {
                    "value": "0,00E+00",
                    "module": "A1-A3",
                    "scenario": null
                },
                {
                    "value": "0,00E+00",
                    "module": "A4",
                    "scenario": null
                },
                {
                    "value": "1,15E+00",
                    "module": "A5",
                    "scenario": null
                },
                {
                    "value": "0,00E+00",
                    "module": "B1",
                    "scenario": null
                },
                {
                    "value": "0,00E+00",
                    "module": "B2",
                    "scenario": null
                },
                {
                    "value": "0,00E+00",
                    "module": "C1",
                    "scenario": null
                },
                {
                    "value": "0,00E+00",
                    "module": "C2",
                    "scenario": null
                },
                {
                    "value": "7,32E+00",
                    "module": "C3",
                    "scenario": "S2"
                },
                {
                    "value": "0,00E+00",
                    "module": "C3",
                    "scenario": "S3"
                },
                {
                    "value": "0,00E+00",
                    "module": "C4",
                    "scenario": null
                },
                {
                    "value": "0,00E+00",
                    "module": "D",
                    "scenario": "S0"
                },
                {
                    "value": "0,00E+00",
                    "module": "D",
                    "scenario": "S1"
                },
                {
                    "value": "0,00E+00",
                    "module": "D",
                    "scenario": "S2"
                },
                {
                    "value": "0,00E+00",
                    "module": "D",
                    "scenario": "S3"
                }
            ]
        },
        {
            "parameter": "EET",
            "values": [
                {
                    "value": "0,00E+00",
                    "module": "A1-A3",
                    "scenario": null
                },
                {
                    "value": "0,00E+00",
                    "module": "A4",
                    "scenario": null
                },
                {
                    "value": "2,08E+00",
                    "module": "A5",
                    "scenario": null
                },
                {
                    "value": "0,00E+00",
                    "module": "B1",
                    "scenario": null
                },
                {
                    "value": "0,00E+00",
                    "module": "B2",
                    "scenario": null
                },
                {
                    "value": "0,00E+00",
                    "module": "C1",
                    "scenario": null
                },
                {
                    "value": "0,00E+00",
                    "module": "C2",
                    "scenario": null
                },
                {
                    "value": "1,33E+01",
                    "module": "C3",
                    "scenario": "S2"
                },
                {
                    "value": "5,23E+01",
                    "module": "C3",
                    "scenario": "S3"
                },
                {
                    "value": "0,00E+00",
                    "module": "C4",
                    "scenario": null
                },
                {
                    "value": "0,00E+00",
                    "module": "D",
                    "scenario": "S0"
                },
                {
                    "value": "0,00E+00",
                    "module": "D",
                    "scenario": "S1"
                },
                {
                    "value": "0,00E+00",
                    "module": "D",
                    "scenario": "S2"
                },
                {
                    "value": "0,00E+00",
                    "module": "D",
                    "scenario": "S3"
                }
            ]
        }
    ]
}