{"product_name":"Tyvek\u00ae 2524B","epd_id":"EPD-DUP-20210187-IBC1-EN","declared_unit":{"unit":"m2","amount":1},"compliance":["DIN EN 15804+A2","ISO 14025"],"producer_name":"DuPont de Nemours (Luxembourg) s.\u00e0 r.l.","environmental_impact":[{"parameter":"GWP-total","unit":"kg CO2-eq","values":[{"value":"7,37E-01","module":"A1-A3","scenario":null},{"value":"2,03E-02","module":"A4","scenario":null},{"value":"1,85E-03","module":"A5","scenario":null},{"value":"6,32E-01","module":"C4","scenario":null},{"value":"-3,81E-01","module":"D","scenario":null}]},{"parameter":"GWP-fossil","unit":"kg CO2-eq","values":[{"value":"7,38E-01","module":"A1-A3","scenario":null},{"value":"1,99E-02","module":"A4","scenario":null},{"value":"1,50E-04","module":"A5","scenario":null},{"value":"6,32E-01","module":"C4","scenario":null},{"value":"-3,79E-01","module":"D","scenario":null}]},{"parameter":"GWP-biogenic","unit":"kg CO2-eq","values":[{"value":"-1,06E-03","module":"A1-A3","scenario":null},{"value":"2,82E-04","module":"A4","scenario":null},{"value":"1,70E-03","module":"A5","scenario":null},{"value":"-3,74E-05","module":"C4","scenario":null},{"value":"-1,43E-03","module":"D","scenario":null}]},{"parameter":"GWP-luluc","unit":"kg CO2-eq","values":[{"value":"6,33E-04","module":"A1-A3","scenario":null},{"value":"1,37E-04","module":"A4","scenario":null},{"value":"4,91E-08","module":"A5","scenario":null},{"value":"0,00E+00","module":"C4","scenario":null},{"value":"-1,65E-04","module":"D","scenario":null}]},{"parameter":"ODP","unit":"kg CFC11-eq","values":[{"value":"1,33E-11","module":"A1-A3","scenario":null},{"value":"1,63E-17","module":"A4","scenario":null},{"value":"2,39E-19","module":"A5","scenario":null},{"value":"4,16E-10","module":"C4","scenario":null},{"value":"-2,65E-15","module":"D","scenario":null}]},{"parameter":"AP","unit":"mol H+-eq","values":[{"value":"2,50E-03","module":"A1-A3","scenario":null},{"value":"2,14E-04","module":"A4","scenario":null},{"value":"3,89E-07","module":"A5","scenario":null},{"value":"8,33E-05","module":"C4","scenario":null},{"value":"-3,90E-04","module":"D","scenario":null}]},{"parameter":"POCP","unit":"kg NMVOC-eq","values":[{"value":"1,47E-03","module":"A1-A3","scenario":null},{"value":"1,77E-04","module":"A4","scenario":null},{"value":"6,85E-07","module":"A5","scenario":null},{"value":"4,17E-05","module":"C4","scenario":null},{"value":"-3,55E-04","module":"D","scenario":null}]},{"parameter":"ADPE","unit":"kg Sb-eq","values":[{"value":"9,76E-08","module":"A1-A3","scenario":null},{"value":"1,53E-09","module":"A4","scenario":null},{"value":"5,04E-12","module":"A5","scenario":null},{"value":"8,89E-15","module":"C4","scenario":null},{"value":"-4,58E-08","module":"D","scenario":null}]},{"parameter":"ADPF","unit":"MJ","values":[{"value":"1,85E+01","module":"A1-A3","scenario":null},{"value":"2,70E-01","module":"A4","scenario":null},{"value":"8,54E-04","module":"A5","scenario":null},{"value":"1,19E-01","module":"C4","scenario":null},{"value":"-6,51E+00","module":"D","scenario":null}]},{"parameter":"WDP","unit":"m3 world-eq. Deprived","values":[{"value":"2,15E-01","module":"A1-A3","scenario":null},{"value":"2,42E-04","module":"A4","scenario":null},{"value":"8,61E-05","module":"A5","scenario":null},{"value":"5,56E-02","module":"C4","scenario":null},{"value":"-1,76E-02","module":"D","scenario":null}]},{"parameter":"EP-freshwater","unit":"kg P-eq","values":[{"value":"1,11E-05","module":"A1-A3","scenario":null},{"value":"5,17E-08","module":"A4","scenario":null},{"value":"3,68E-09","module":"A5","scenario":null},{"value":"1,51E-09","module":"C4","scenario":null},{"value":"-3,12E-07","module":"D","scenario":null}]},{"parameter":"EP-marine","unit":"kg N-eq","values":[{"value":"4,66E-04","module":"A1-A3","scenario":null},{"value":"7,90E-05","module":"A4","scenario":null},{"value":"1,70E-07","module":"A5","scenario":null},{"value":"1,42E-05","module":"C4","scenario":null},{"value":"-1,24E-04","module":"D","scenario":null}]},{"parameter":"EP-terrestrial","unit":"mol N-eq.","values":[{"value":"5,03E-03","module":"A1-A3","scenario":null},{"value":"8,70E-04","module":"A4","scenario":null},{"value":"1,58E-06","module":"A5","scenario":null},{"value":"3,33E-04","module":"C4","scenario":null},{"value":"-1,34E-03","module":"D","scenario":null}]}],"additional_environmental_impact":[{"parameter":"PM","unit":"Disease incidence","values":[{"value":null,"module":"A1-A3","scenario":null},{"value":null,"module":"A4","scenario":null},{"value":null,"module":"A5","scenario":null},{"value":null,"module":"C4","scenario":null},{"value":null,"module":"D","scenario":null}]},{"parameter":"ETP-fw","unit":"CTUe","values":[{"value":null,"module":"A1-A3","scenario":null},{"value":null,"module":"A4","scenario":null},{"value":null,"module":"A5","scenario":null},{"value":null,"module":"C4","scenario":null},{"value":null,"module":"D","scenario":null}]},{"parameter":"HTP-c","unit":"CTUh","values":[{"value":null,"module":"A1-A3","scenario":null},{"value":null,"module":"A4","scenario":null},{"value":null,"module":"A5","scenario":null},{"value":null,"module":"C4","scenario":null},{"value":null,"module":"D","scenario":null}]},{"parameter":"HTP-nc","unit":"CTUh","values":[{"value":null,"module":"A1-A3","scenario":null},{"value":null,"module":"A4","scenario":null},{"value":null,"module":"A5","scenario":null},{"value":null,"module":"C4","scenario":null},{"value":null,"module":"D","scenario":null}]},{"parameter":"SQP","unit":"-","values":[{"value":null,"module":"A1-A3","scenario":null},{"value":null,"module":"A4","scenario":null},{"value":null,"module":"A5","scenario":null},{"value":null,"module":"C4","scenario":null},{"value":null,"module":"D","scenario":null}]}],"resource_use":[{"parameter":"PERE","unit":"MJ","values":[{"value":"1,66E+00","module":"A1-A3","scenario":null},{"value":"1,72E-02","module":"A4","scenario":null},{"value":"8,75E-05","module":"A5","scenario":null},{"value":"3,08E-03","module":"C4","scenario":null},{"value":"-9,12E-01","module":"D","scenario":null}]},{"parameter":"PERM","unit":"","values":[{"value":"1,12E-03","module":"A1-A3","scenario":null},{"value":"-3,19E-14","module":"A4","scenario":null},{"value":"-1,22E-16","module":"A5","scenario":null},{"value":"3,65E-06","module":"C4","scenario":null},{"value":"2,06E-12","module":"D","scenario":null}]},{"parameter":"PERT","unit":"MJ","values":[{"value":"1,66E+00","module":"A1-A3","scenario":null},{"value":"1,72E-02","module":"A4","scenario":null},{"value":"8,75E-05","module":"A5","scenario":null},{"value":"3,09E-03","module":"C4","scenario":null},{"value":"-9,12E-01","module":"D","scenario":null}]},{"parameter":"PENRE","unit":"MJ","values":[{"value":"1,85E+01","module":"A1-A3","scenario":null},{"value":"2,70E-01","module":"A4","scenario":null},{"value":"8,54E-04","module":"A5","scenario":null},{"value":"1,19E-01","module":"C4","scenario":null},{"value":"-6,51E+00","module":"D","scenario":null}]},{"parameter":"PENRM","unit":"MJ","values":[{"value":"4,28E-04","module":"A1-A3","scenario":null},{"value":"8,79E-06","module":"A4","scenario":null},{"value":"1,67E-08","module":"A5","scenario":null},{"value":"3,51E-10","module":"C4","scenario":null},{"value":"-1,44E-04","module":"D","scenario":null}]},{"parameter":"PENRT","unit":"MJ","values":[{"value":"1,85E+01","module":"A1-A3","scenario":null},{"value":"2,70E-01","module":"A4","scenario":null},{"value":"8,54E-04","module":"A5","scenario":null},{"value":"1,19E-01","module":"C4","scenario":null},{"value":"-6,51E+00","module":"D","scenario":null}]},{"parameter":"SM","unit":"kg","values":[{"value":"3,82E-03","module":"A1-A3","scenario":null},{"value":"0,00E+00","module":"A4","scenario":null},{"value":"0,00E+00","module":"A5","scenario":null},{"value":"0,00E+00","module":"C4","scenario":null},{"value":"0,00E+00","module":"D","scenario":null}]},{"parameter":"RSF","unit":"MJ","values":[{"value":"1,82E-06","module":"A1-A3","scenario":null},{"value":"0,00E+00","module":"A4","scenario":null},{"value":"0,00E+00","module":"A5","scenario":null},{"value":"0,00E+00","module":"C4","scenario":null},{"value":"0,00E+00","module":"D","scenario":null}]},{"parameter":"NRSF","unit":"MJ","values":[{"value":"1,97E-05","module":"A1-A3","scenario":null},{"value":"0,00E+00","module":"A4","scenario":null},{"value":"0,00E+00","module":"A5","scenario":null},{"value":"0,00E+00","module":"C4","scenario":null},{"value":"0,00E+00","module":"D","scenario":null}]},{"parameter":"FW","unit":"m3","values":[{"value":"8,70E-03","module":"A1-A3","scenario":null},{"value":"1,90E-05","module":"A4","scenario":null},{"value":"2,05E-06","module":"A5","scenario":null},{"value":"1,29E-03","module":"C4","scenario":null},{"value":"-8,91E-04","module":"D","scenario":null}]}],"end_of_life_waste":[{"parameter":"HWD","unit":"kg","values":[{"value":"3,73E-08","module":"A1-A3","scenario":null},{"value":"1,42E-11","module":"A4","scenario":null},{"value":"1,54E-13","module":"A5","scenario":null},{"value":"0,00E+00","module":"C4","scenario":null},{"value":"-1,37E-09","module":"D","scenario":null}]},{"parameter":"NHWD","unit":"kg","values":[{"value":"4,86E-03","module":"A1-A3","scenario":null},{"value":"4,41E-05","module":"A4","scenario":null},{"value":"4,46E-04","module":"A5","scenario":null},{"value":"0,00E+00","module":"C4","scenario":null},{"value":"-2,41E-03","module":"D","scenario":null}]},{"parameter":"RWD","unit":"kg","values":[{"value":"2,08E-04","module":"A1-A3","scenario":null},{"value":"1,84E-06","module":"A4","scenario":null},{"value":"1,79E-08","module":"A5","scenario":null},{"value":"6,75E-06","module":"C4","scenario":null},{"value":"-2,90E-04","module":"D","scenario":null}]}],"end_of_life_flow":[{"parameter":"CRU","unit":"kg","values":[{"value":"0,00E+00","module":"A1-A3","scenario":null},{"value":"0,00E+00","module":"A4","scenario":null},{"value":"0,00E+00","module":"A5","scenario":null},{"value":"0,00E+00","module":"C4","scenario":null},{"value":"0,00E+00","module":"D","scenario":null}]},{"parameter":"MFR","unit":"kg","values":[{"value":"0,00E+00","module":"A1-A3","scenario":null},{"value":"0,00E+00","module":"A4","scenario":null},{"value":"0,00E+00","module":"A5","scenario":null},{"value":"0,00E+00","module":"C4","scenario":null},{"value":"0,00E+00","module":"D","scenario":null}]},{"parameter":"MER","unit":"kg","values":[{"value":"0,00E+00","module":"A1-A3","scenario":null},{"value":"0,00E+00","module":"A4","scenario":null},{"value":"0,00E+00","module":"A5","scenario":null},{"value":"0,00E+00","module":"C4","scenario":null},{"value":"0,00E+00","module":"D","scenario":null}]},{"parameter":"EEE","unit":"MJ","values":[{"value":"0,00E+00","module":"A1-A3","scenario":null},{"value":"0,00E+00","module":"A4","scenario":null},{"value":"1,45E-03","module":"A5","scenario":null},{"value":"1,03E+00","module":"C4","scenario":null},{"value":"0,00E+00","module":"D","scenario":null}]},{"parameter":"EET","unit":"MJ","values":[{"value":"0,00E+00","module":"A1-A3","scenario":null},{"value":"0,00E+00","module":"A4","scenario":null},{"value":"2,08E-03","module":"A5","scenario":null},{"value":"3,40E+00","module":"C4","scenario":null},{"value":"0,00E+00","module":"D","scenario":null}]}]}