{
    "product_name": "HIT-HY 200-R V3",
    "epd_id": "EPD-HIL-20220118-IBA1-EN",
    "declared_unit": {
        "unit": "kg",
        "amount": 1.0
    },
    "compliance": [
        "DIN EN 15804+A2",
        "ISO 14025"
    ],
    "producer_name": "Hilti Aktiengesellschaft",
    "environmental_impact": [
        {
            "parameter": "GWP-total",
            "values": [
                {
                    "value": "2,09E+00",
                    "module": "A1",
                    "scenario": null
                },
                {
                    "value": "4,88E-02",
                    "module": "A2",
                    "scenario": null
                },
                {
                    "value": "5,28E-01",
                    "module": "A3",
                    "scenario": null
                },
                {
                    "value": "6,98E-02",
                    "module": "A4",
                    "scenario": null
                },
                {
                    "value": "4,51E-01",
                    "module": "A5",
                    "scenario": null
                },
                {
                    "value": "4,02E-03",
                    "module": "C1",
                    "scenario": null
                },
                {
                    "value": "4,84E-03",
                    "module": "C2",
                    "scenario": null
                },
                {
                    "value": "0,00E+00",
                    "module": "C3",
                    "scenario": null
                },
                {
                    "value": "1,14E-01",
                    "module": "C4",
                    "scenario": null
                },
                {
                    "value": "0,00E+00",
                    "module": "D",
                    "scenario": null
                }
            ]
        },
        {
            "parameter": "GWP-fossil",
            "values": [
                {
                    "value": "2,06E+00",
                    "module": "A1",
                    "scenario": null
                },
                {
                    "value": "4,87E-02",
                    "module": "A2",
                    "scenario": null
                },
                {
                    "value": "4,19E-01",
                    "module": "A3",
                    "scenario": null
                },
                {
                    "value": "6,95E-02",
                    "module": "A4",
                    "scenario": null
                },
                {
                    "value": "4,40E-01",
                    "module": "A5",
                    "scenario": null
                },
                {
                    "value": "4,02E-03",
                    "module": "C1",
                    "scenario": null
                },
                {
                    "value": "4,82E-03",
                    "module": "C2",
                    "scenario": null
                },
                {
                    "value": "0,00E+00",
                    "module": "C3",
                    "scenario": null
                },
                {
                    "value": "1,14E-01",
                    "module": "C4",
                    "scenario": null
                },
                {
                    "value": "0,00E+00",
                    "module": "D",
                    "scenario": null
                }
            ]
        },
        {
            "parameter": "GWP-biogenic",
            "values": [
                {
                    "value": "2,99E-02",
                    "module": "A1",
                    "scenario": null
                },
                {
                    "value": "1,37E-04",
                    "module": "A2",
                    "scenario": null
                },
                {
                    "value": "1,08E-01",
                    "module": "A3",
                    "scenario": null
                },
                {
                    "value": "2,41E-04",
                    "module": "A4",
                    "scenario": null
                },
                {
                    "value": "1,08E-02",
                    "module": "A5",
                    "scenario": null
                },
                {
                    "value": "3,65E-06",
                    "module": "C1",
                    "scenario": null
                },
                {
                    "value": "1,67E-05",
                    "module": "C2",
                    "scenario": null
                },
                {
                    "value": "0,00E+00",
                    "module": "C3",
                    "scenario": null
                },
                {
                    "value": "2,85E-04",
                    "module": "C4",
                    "scenario": null
                },
                {
                    "value": "0,00E+00",
                    "module": "D",
                    "scenario": null
                }
            ]
        },
        {
            "parameter": "GWP-luluc",
            "values": [
                {
                    "value": "1,34E-03",
                    "module": "A1",
                    "scenario": null
                },
                {
                    "value": "2,45E-05",
                    "module": "A2",
                    "scenario": null
                },
                {
                    "value": "7,89E-04",
                    "module": "A3",
                    "scenario": null
                },
                {
                    "value": "2,78E-05",
                    "module": "A4",
                    "scenario": null
                },
                {
                    "value": "2,38E-04",
                    "module": "A5",
                    "scenario": null
                },
                {
                    "value": "4,00E-07",
                    "module": "C1",
                    "scenario": null
                },
                {
                    "value": "1,93E-06",
                    "module": "C2",
                    "scenario": null
                },
                {
                    "value": "0,00E+00",
                    "module": "C3",
                    "scenario": null
                },
                {
                    "value": "2,15E-06",
                    "module": "C4",
                    "scenario": null
                },
                {
                    "value": "0,00E+00",
                    "module": "D",
                    "scenario": null
                }
            ]
        },
        {
            "parameter": "ODP",
            "values": [
                {
                    "value": "2,89E-07",
                    "module": "A1",
                    "scenario": null
                },
                {
                    "value": "1,09E-08",
                    "module": "A2",
                    "scenario": null
                },
                {
                    "value": "8,36E-08",
                    "module": "A3",
                    "scenario": null
                },
                {
                    "value": "1,61E-08",
                    "module": "A4",
                    "scenario": null
                },
                {
                    "value": "5,78E-08",
                    "module": "A5",
                    "scenario": null
                },
                {
                    "value": "8,59E-10",
                    "module": "C1",
                    "scenario": null
                },
                {
                    "value": "1,12E-09",
                    "module": "C2",
                    "scenario": null
                },
                {
                    "value": "0,00E+00",
                    "module": "C3",
                    "scenario": null
                },
                {
                    "value": "3,10E-09",
                    "module": "C4",
                    "scenario": null
                },
                {
                    "value": "0,00E+00",
                    "module": "D",
                    "scenario": null
                }
            ]
        },
        {
            "parameter": "AP",
            "values": [
                {
                    "value": "1,13E-02",
                    "module": "A1",
                    "scenario": null
                },
                {
                    "value": "4,01E-04",
                    "module": "A2",
                    "scenario": null
                },
                {
                    "value": "1,97E-03",
                    "module": "A3",
                    "scenario": null
                },
                {
                    "value": "1,97E-04",
                    "module": "A4",
                    "scenario": null
                },
                {
                    "value": "1,91E-03",
                    "module": "A5",
                    "scenario": null
                },
                {
                    "value": "4,17E-05",
                    "module": "C1",
                    "scenario": null
                },
                {
                    "value": "1,37E-05",
                    "module": "C2",
                    "scenario": null
                },
                {
                    "value": "0,00E+00",
                    "module": "C3",
                    "scenario": null
                },
                {
                    "value": "7,63E-05",
                    "module": "C4",
                    "scenario": null
                },
                {
                    "value": "0,00E+00",
                    "module": "D",
                    "scenario": null
                }
            ]
        },
        {
            "parameter": "POCP",
            "values": [
                {
                    "value": "7,40E-03",
                    "module": "A1",
                    "scenario": null
                },
                {
                    "value": "2,87E-04",
                    "module": "A2",
                    "scenario": null
                },
                {
                    "value": "1,26E-03",
                    "module": "A3",
                    "scenario": null
                },
                {
                    "value": "1,68E-04",
                    "module": "A4",
                    "scenario": null
                },
                {
                    "value": "9,55E-04",
                    "module": "A5",
                    "scenario": null
                },
                {
                    "value": "5,57E-05",
                    "module": "C1",
                    "scenario": null
                },
                {
                    "value": "1,17E-05",
                    "module": "C2",
                    "scenario": null
                },
                {
                    "value": "0,00E+00",
                    "module": "C3",
                    "scenario": null
                },
                {
                    "value": "1,12E-04",
                    "module": "C4",
                    "scenario": null
                },
                {
                    "value": "0,00E+00",
                    "module": "D",
                    "scenario": null
                }
            ]
        },
        {
            "parameter": "ADPE",
            "values": [
                {
                    "value": "2,53E-05",
                    "module": "A1",
                    "scenario": null
                },
                {
                    "value": "1,57E-07",
                    "module": "A2",
                    "scenario": null
                },
                {
                    "value": "1,76E-06",
                    "module": "A3",
                    "scenario": null
                },
                {
                    "value": "2,51E-07",
                    "module": "A4",
                    "scenario": null
                },
                {
                    "value": "6,36E-06",
                    "module": "A5",
                    "scenario": null
                },
                {
                    "value": "2,04E-09",
                    "module": "C1",
                    "scenario": null
                },
                {
                    "value": "1,74E-08",
                    "module": "C2",
                    "scenario": null
                },
                {
                    "value": "0,00E+00",
                    "module": "C3",
                    "scenario": null
                },
                {
                    "value": "3,11E-08",
                    "module": "C4",
                    "scenario": null
                },
                {
                    "value": "0,00E+00",
                    "module": "D",
                    "scenario": null
                }
            ]
        },
        {
            "parameter": "ADPF",
            "values": [
                {
                    "value": "3,54E+01",
                    "module": "A1",
                    "scenario": null
                },
                {
                    "value": "7,01E-01",
                    "module": "A2",
                    "scenario": null
                },
                {
                    "value": "7,67E+00",
                    "module": "A3",
                    "scenario": null
                },
                {
                    "value": "1,03E+00",
                    "module": "A4",
                    "scenario": null
                },
                {
                    "value": "4,62E+00",
                    "module": "A5",
                    "scenario": null
                },
                {
                    "value": "5,41E-02",
                    "module": "C1",
                    "scenario": null
                },
                {
                    "value": "7,17E-02",
                    "module": "C2",
                    "scenario": null
                },
                {
                    "value": "0,00E+00",
                    "module": "C3",
                    "scenario": null
                },
                {
                    "value": "2,22E-01",
                    "module": "C4",
                    "scenario": null
                },
                {
                    "value": "0,00E+00",
                    "module": "D",
                    "scenario": null
                }
            ]
        },
        {
            "parameter": "WDP",
            "values": [
                {
                    "value": "1,74E+00",
                    "module": "A1",
                    "scenario": null
                },
                {
                    "value": "3,12E-03",
                    "module": "A2",
                    "scenario": null
                },
                {
                    "value": "1,92E-01",
                    "module": "A3",
                    "scenario": null
                },
                {
                    "value": "4,84E-03",
                    "module": "A4",
                    "scenario": null
                },
                {
                    "value": "1,86E-01",
                    "module": "A5",
                    "scenario": null
                },
                {
                    "value": "1,45E-04",
                    "module": "C1",
                    "scenario": null
                },
                {
                    "value": "3,36E-04",
                    "module": "C2",
                    "scenario": null
                },
                {
                    "value": "0,00E+00",
                    "module": "C3",
                    "scenario": null
                },
                {
                    "value": "2,30E-03",
                    "module": "C4",
                    "scenario": null
                },
                {
                    "value": "0,00E+00",
                    "module": "D",
                    "scenario": null
                }
            ]
        },
        {
            "parameter": "EP-freshwater",
            "values": [
                {
                    "value": "6,27E-04",
                    "module": "A1",
                    "scenario": null
                },
                {
                    "value": "3,03E-06",
                    "module": "A2",
                    "scenario": null
                },
                {
                    "value": "1,37E-04",
                    "module": "A3",
                    "scenario": null
                },
                {
                    "value": "4,75E-06",
                    "module": "A4",
                    "scenario": null
                },
                {
                    "value": "1,33E-04",
                    "module": "A5",
                    "scenario": null
                },
                {
                    "value": "1,27E-07",
                    "module": "C1",
                    "scenario": null
                },
                {
                    "value": "3,30E-07",
                    "module": "C2",
                    "scenario": null
                },
                {
                    "value": "0,00E+00",
                    "module": "C3",
                    "scenario": null
                },
                {
                    "value": "8,58E-07",
                    "module": "C4",
                    "scenario": null
                },
                {
                    "value": "0,00E+00",
                    "module": "D",
                    "scenario": null
                }
            ]
        },
        {
            "parameter": "EP-marine",
            "values": [
                {
                    "value": "2,31E-03",
                    "module": "A1",
                    "scenario": null
                },
                {
                    "value": "8,82E-05",
                    "module": "A2",
                    "scenario": null
                },
                {
                    "value": "4,99E-04",
                    "module": "A3",
                    "scenario": null
                },
                {
                    "value": "4,03E-05",
                    "module": "A4",
                    "scenario": null
                },
                {
                    "value": "3,29E-04",
                    "module": "A5",
                    "scenario": null
                },
                {
                    "value": "1,85E-05",
                    "module": "C1",
                    "scenario": null
                },
                {
                    "value": "2,79E-06",
                    "module": "C2",
                    "scenario": null
                },
                {
                    "value": "0,00E+00",
                    "module": "C3",
                    "scenario": null
                },
                {
                    "value": "2,14E-03",
                    "module": "C4",
                    "scenario": null
                },
                {
                    "value": "0,00E+00",
                    "module": "D",
                    "scenario": null
                }
            ]
        },
        {
            "parameter": "EP-terrestrial",
            "values": [
                {
                    "value": "1,89E-02",
                    "module": "A1",
                    "scenario": null
                },
                {
                    "value": "9,76E-04",
                    "module": "A2",
                    "scenario": null
                },
                {
                    "value": "4,07E-03",
                    "module": "A3",
                    "scenario": null
                },
                {
                    "value": "4,38E-04",
                    "module": "A4",
                    "scenario": null
                },
                {
                    "value": "4,71E-03",
                    "module": "A5",
                    "scenario": null
                },
                {
                    "value": "2,03E-04",
                    "module": "C1",
                    "scenario": null
                },
                {
                    "value": "3,03E-05",
                    "module": "C2",
                    "scenario": null
                },
                {
                    "value": "0,00E+00",
                    "module": "C3",
                    "scenario": null
                },
                {
                    "value": "3,07E-04",
                    "module": "C4",
                    "scenario": null
                },
                {
                    "value": "0,00E+00",
                    "module": "D",
                    "scenario": null
                }
            ]
        }
    ],
    "additional_environmental_impact": [
        {
            "parameter": "PM",
            "values": [
                {
                    "value": "9,90E-08",
                    "module": "A1",
                    "scenario": null
                },
                {
                    "value": "3,43E-09",
                    "module": "A2",
                    "scenario": null
                },
                {
                    "value": "2,22E-08",
                    "module": "A3",
                    "scenario": null
                },
                {
                    "value": "5,60E-09",
                    "module": "A4",
                    "scenario": null
                },
                {
                    "value": "1,85E-08",
                    "module": "A5",
                    "scenario": null
                },
                {
                    "value": "1,12E-09",
                    "module": "C1",
                    "scenario": null
                },
                {
                    "value": "3,88E-10",
                    "module": "C2",
                    "scenario": null
                },
                {
                    "value": "0,00E+00",
                    "module": "C3",
                    "scenario": null
                },
                {
                    "value": "1,62E-09",
                    "module": "C4",
                    "scenario": null
                },
                {
                    "value": "0,00E+00",
                    "module": "D",
                    "scenario": null
                }
            ]
        },
        {
            "parameter": "ETP-fw",
            "values": [
                {
                    "value": "7,80E+01",
                    "module": "A1",
                    "scenario": null
                },
                {
                    "value": "5,63E-01",
                    "module": "A2",
                    "scenario": null
                },
                {
                    "value": "6,58E+00",
                    "module": "A3",
                    "scenario": null
                },
                {
                    "value": "8,63E-01",
                    "module": "A4",
                    "scenario": null
                },
                {
                    "value": "1,37E+01",
                    "module": "A5",
                    "scenario": null
                },
                {
                    "value": "3,25E-02",
                    "module": "C1",
                    "scenario": null
                },
                {
                    "value": "5,98E-02",
                    "module": "C2",
                    "scenario": null
                },
                {
                    "value": "0,00E+00",
                    "module": "C3",
                    "scenario": null
                },
                {
                    "value": "4,83E-01",
                    "module": "C4",
                    "scenario": null
                },
                {
                    "value": "0,00E+00",
                    "module": "D",
                    "scenario": null
                }
            ]
        },
        {
            "parameter": "HTP-c",
            "values": [
                {
                    "value": "7,38E-09",
                    "module": "A1",
                    "scenario": null
                },
                {
                    "value": "2,18E-11",
                    "module": "A2",
                    "scenario": null
                },
                {
                    "value": "2,55E-10",
                    "module": "A3",
                    "scenario": null
                },
                {
                    "value": "2,65E-11",
                    "module": "A4",
                    "scenario": null
                },
                {
                    "value": "7,37E-10",
                    "module": "A5",
                    "scenario": null
                },
                {
                    "value": "1,25E-12",
                    "module": "C1",
                    "scenario": null
                },
                {
                    "value": "1,84E-12",
                    "module": "C2",
                    "scenario": null
                },
                {
                    "value": "0,00E+00",
                    "module": "C3",
                    "scenario": null
                },
                {
                    "value": "7,12E-12",
                    "module": "C4",
                    "scenario": null
                },
                {
                    "value": "0,00E+00",
                    "module": "D",
                    "scenario": null
                }
            ]
        },
        {
            "parameter": "HTP-nc",
            "values": [
                {
                    "value": "1,07E-07",
                    "module": "A1",
                    "scenario": null
                },
                {
                    "value": "5,24E-10",
                    "module": "A2",
                    "scenario": null
                },
                {
                    "value": "5,06E-09",
                    "module": "A3",
                    "scenario": null
                },
                {
                    "value": "8,45E-10",
                    "module": "A4",
                    "scenario": null
                },
                {
                    "value": "1,06E-08",
                    "module": "A5",
                    "scenario": null
                },
                {
                    "value": "2,35E-11",
                    "module": "C1",
                    "scenario": null
                },
                {
                    "value": "5,86E-11",
                    "module": "C2",
                    "scenario": null
                },
                {
                    "value": "0,00E+00",
                    "module": "C3",
                    "scenario": null
                },
                {
                    "value": "1,81E-10",
                    "module": "C4",
                    "scenario": null
                },
                {
                    "value": "0,00E+00",
                    "module": "D",
                    "scenario": null
                }
            ]
        },
        {
            "parameter": "SQP",
            "values": [
                {
                    "value": "5,01E+00",
                    "module": "A1",
                    "scenario": null
                },
                {
                    "value": "4,26E-01",
                    "module": "A2",
                    "scenario": null
                },
                {
                    "value": "3,45E+00",
                    "module": "A3",
                    "scenario": null
                },
                {
                    "value": "7,35E-01",
                    "module": "A4",
                    "scenario": null
                },
                {
                    "value": "1,07E+00",
                    "module": "A5",
                    "scenario": null
                },
                {
                    "value": "7,03E-03",
                    "module": "C1",
                    "scenario": null
                },
                {
                    "value": "5,09E-02",
                    "module": "C2",
                    "scenario": null
                },
                {
                    "value": "0,00E+00",
                    "module": "C3",
                    "scenario": null
                },
                {
                    "value": "5,83E-01",
                    "module": "C4",
                    "scenario": null
                },
                {
                    "value": "0,00E+00",
                    "module": "D",
                    "scenario": null
                }
            ]
        }
    ],
    "resource_use": [
        {
            "parameter": "PERE",
            "values": [
                {
                    "value": "1,69E+00",
                    "module": "A1",
                    "scenario": null
                },
                {
                    "value": "9,36E-03",
                    "module": "A2",
                    "scenario": null
                },
                {
                    "value": "6,86E-01",
                    "module": "A3",
                    "scenario": null
                },
                {
                    "value": "1,50E-02",
                    "module": "A4",
                    "scenario": null
                },
                {
                    "value": "2,39E-01",
                    "module": "A5",
                    "scenario": null
                },
                {
                    "value": "3,09E-04",
                    "module": "C1",
                    "scenario": null
                },
                {
                    "value": "1,04E-03",
                    "module": "C2",
                    "scenario": null
                },
                {
                    "value": "0,00E+00",
                    "module": "C3",
                    "scenario": null
                },
                {
                    "value": "1,17E-02",
                    "module": "C4",
                    "scenario": null
                },
                {
                    "value": "0,00E+00",
                    "module": "D",
                    "scenario": null
                }
            ]
        },
        {
            "parameter": "PERM",
            "values": [
                {
                    "value": "1,99E-03",
                    "module": "A1",
                    "scenario": null
                },
                {
                    "value": "0,00E+00",
                    "module": "A2",
                    "scenario": null
                },
                {
                    "value": "4,73E-01",
                    "module": "A3",
                    "scenario": null
                },
                {
                    "value": "0,00E+00",
                    "module": "A4",
                    "scenario": null
                },
                {
                    "value": "3,33E-02",
                    "module": "A5",
                    "scenario": null
                },
                {
                    "value": "0,00E+00",
                    "module": "C1",
                    "scenario": null
                },
                {
                    "value": "0,00E+00",
                    "module": "C2",
                    "scenario": null
                },
                {
                    "value": "0,00E+00",
                    "module": "C3",
                    "scenario": null
                },
                {
                    "value": "0,00E+00",
                    "module": "C4",
                    "scenario": null
                },
                {
                    "value": "0,00E+00",
                    "module": "D",
                    "scenario": null
                }
            ]
        },
        {
            "parameter": "PERT",
            "values": [
                {
                    "value": "1,69E+00",
                    "module": "A1",
                    "scenario": null
                },
                {
                    "value": "9,36E-03",
                    "module": "A2",
                    "scenario": null
                },
                {
                    "value": "1,16E+00",
                    "module": "A3",
                    "scenario": null
                },
                {
                    "value": "1,50E-02",
                    "module": "A4",
                    "scenario": null
                },
                {
                    "value": "2,73E-01",
                    "module": "A5",
                    "scenario": null
                },
                {
                    "value": "3,09E-04",
                    "module": "C1",
                    "scenario": null
                },
                {
                    "value": "1,04E-03",
                    "module": "C2",
                    "scenario": null
                },
                {
                    "value": "0,00E+00",
                    "module": "C3",
                    "scenario": null
                },
                {
                    "value": "1,17E-02",
                    "module": "C4",
                    "scenario": null
                },
                {
                    "value": "0,00E+00",
                    "module": "D",
                    "scenario": null
                }
            ]
        },
        {
            "parameter": "PENRE",
            "values": [
                {
                    "value": "2,53E+01",
                    "module": "A1",
                    "scenario": null
                },
                {
                    "value": "7,01E-01",
                    "module": "A2",
                    "scenario": null
                },
                {
                    "value": "5,25E+00",
                    "module": "A3",
                    "scenario": null
                },
                {
                    "value": "1,03E+00",
                    "module": "A4",
                    "scenario": null
                },
                {
                    "value": "3,70E+00",
                    "module": "A5",
                    "scenario": null
                },
                {
                    "value": "5,41E-02",
                    "module": "C1",
                    "scenario": null
                },
                {
                    "value": "7,17E-02",
                    "module": "C2",
                    "scenario": null
                },
                {
                    "value": "0,00E+00",
                    "module": "C3",
                    "scenario": null
                },
                {
                    "value": "2,22E-01",
                    "module": "C4",
                    "scenario": null
                },
                {
                    "value": "0,00E+00",
                    "module": "D",
                    "scenario": null
                }
            ]
        },
        {
            "parameter": "PENRM",
            "values": [
                {
                    "value": "1,01E+01",
                    "module": "A1",
                    "scenario": null
                },
                {
                    "value": "0,00E+00",
                    "module": "A2",
                    "scenario": null
                },
                {
                    "value": "2,43E+00",
                    "module": "A3",
                    "scenario": null
                },
                {
                    "value": "0,00E+00",
                    "module": "A4",
                    "scenario": null
                },
                {
                    "value": "9,19E-01",
                    "module": "A5",
                    "scenario": null
                },
                {
                    "value": "0,00E+00",
                    "module": "C1",
                    "scenario": null
                },
                {
                    "value": "0,00E+00",
                    "module": "C2",
                    "scenario": null
                },
                {
                    "value": "0,00E+00",
                    "module": "C3",
                    "scenario": null
                },
                {
                    "value": "0,00E+00",
                    "module": "C4",
                    "scenario": null
                },
                {
                    "value": "0,00E+00",
                    "module": "D",
                    "scenario": null
                }
            ]
        },
        {
            "parameter": "PENRT",
            "values": [
                {
                    "value": "3,54E+01",
                    "module": "A1",
                    "scenario": null
                },
                {
                    "value": "7,01E-01",
                    "module": "A2",
                    "scenario": null
                },
                {
                    "value": "7,68E+00",
                    "module": "A3",
                    "scenario": null
                },
                {
                    "value": "1,03E+00",
                    "module": "A4",
                    "scenario": null
                },
                {
                    "value": "4,62E+00",
                    "module": "A5",
                    "scenario": null
                },
                {
                    "value": "5,41E-02",
                    "module": "C1",
                    "scenario": null
                },
                {
                    "value": "7,17E-02",
                    "module": "C2",
                    "scenario": null
                },
                {
                    "value": "0,00E+00",
                    "module": "C3",
                    "scenario": null
                },
                {
                    "value": "2,22E-01",
                    "module": "C4",
                    "scenario": null
                },
                {
                    "value": "0,00E+00",
                    "module": "D",
                    "scenario": null
                }
            ]
        },
        {
            "parameter": "SM",
            "values": [
                {
                    "value": "6,68E-03",
                    "module": "A1",
                    "scenario": null
                },
                {
                    "value": "2,66E-04",
                    "module": "A2",
                    "scenario": null
                },
                {
                    "value": "5,81E-02",
                    "module": "A3",
                    "scenario": null
                },
                {
                    "value": "3,52E-04",
                    "module": "A4",
                    "scenario": null
                },
                {
                    "value": "6,14E-03",
                    "module": "A5",
                    "scenario": null
                },
                {
                    "value": "2,12E-05",
                    "module": "C1",
                    "scenario": null
                },
                {
                    "value": "2,44E-05",
                    "module": "C2",
                    "scenario": null
                },
                {
                    "value": "0,00E+00",
                    "module": "C3",
                    "scenario": null
                },
                {
                    "value": "8,41E-05",
                    "module": "C4",
                    "scenario": null
                },
                {
                    "value": "0,00E+00",
                    "module": "D",
                    "scenario": null
                }
            ]
        },
        {
            "parameter": "RSF",
            "values": [
                {
                    "value": "1,37E-04",
                    "module": "A1",
                    "scenario": null
                },
                {
                    "value": "2,33E-06",
                    "module": "A2",
                    "scenario": null
                },
                {
                    "value": "4,83E-03",
                    "module": "A3",
                    "scenario": null
                },
                {
                    "value": "3,87E-06",
                    "module": "A4",
                    "scenario": null
                },
                {
                    "value": "3,74E-04",
                    "module": "A5",
                    "scenario": null
                },
                {
                    "value": "6,91E-08",
                    "module": "C1",
                    "scenario": null
                },
                {
                    "value": "2,69E-07",
                    "module": "C2",
                    "scenario": null
                },
                {
                    "value": "0,00E+00",
                    "module": "C3",
                    "scenario": null
                },
                {
                    "value": "3,83E-06",
                    "module": "C4",
                    "scenario": null
                },
                {
                    "value": "0,00E+00",
                    "module": "D",
                    "scenario": null
                }
            ]
        },
        {
            "parameter": "NRSF",
            "values": [
                {
                    "value": "0,00E+00",
                    "module": "A1",
                    "scenario": null
                },
                {
                    "value": "0,00E+00",
                    "module": "A2",
                    "scenario": null
                },
                {
                    "value": "0,00E+00",
                    "module": "A3",
                    "scenario": null
                },
                {
                    "value": "0,00E+00",
                    "module": "A4",
                    "scenario": null
                },
                {
                    "value": "0,00E+00",
                    "module": "A5",
                    "scenario": null
                },
                {
                    "value": "0,00E+00",
                    "module": "C1",
                    "scenario": null
                },
                {
                    "value": "0,00E+00",
                    "module": "C2",
                    "scenario": null
                },
                {
                    "value": "0,00E+00",
                    "module": "C3",
                    "scenario": null
                },
                {
                    "value": "0,00E+00",
                    "module": "C4",
                    "scenario": null
                },
                {
                    "value": "0,00E+00",
                    "module": "D",
                    "scenario": null
                }
            ]
        },
        {
            "parameter": "FW",
            "values": [
                {
                    "value": "4,39E-02",
                    "module": "A1",
                    "scenario": null
                },
                {
                    "value": "8,25E-05",
                    "module": "A2",
                    "scenario": null
                },
                {
                    "value": "4,68E-03",
                    "module": "A3",
                    "scenario": null
                },
                {
                    "value": "1,32E-04",
                    "module": "A4",
                    "scenario": null
                },
                {
                    "value": "4,61E-03",
                    "module": "A5",
                    "scenario": null
                },
                {
                    "value": "3,28E-06",
                    "module": "C1",
                    "scenario": null
                },
                {
                    "value": "9,14E-06",
                    "module": "C2",
                    "scenario": null
                },
                {
                    "value": "0,00E+00",
                    "module": "C3",
                    "scenario": null
                },
                {
                    "value": "2,92E-04",
                    "module": "C4",
                    "scenario": null
                },
                {
                    "value": "0,00E+00",
                    "module": "D",
                    "scenario": null
                }
            ]
        }
    ],
    "end_of_life_waste": [
        {
            "parameter": "HWD",
            "values": [
                {
                    "value": "2,00E-01",
                    "module": "A1",
                    "scenario": null
                },
                {
                    "value": "8,56E-04",
                    "module": "A2",
                    "scenario": null
                },
                {
                    "value": "4,59E-02",
                    "module": "A3",
                    "scenario": null
                },
                {
                    "value": "1,18E-03",
                    "module": "A4",
                    "scenario": null
                },
                {
                    "value": "1,54E-01",
                    "module": "A5",
                    "scenario": null
                },
                {
                    "value": "7,23E-05",
                    "module": "C1",
                    "scenario": null
                },
                {
                    "value": "8,16E-05",
                    "module": "C2",
                    "scenario": null
                },
                {
                    "value": "0,00E+00",
                    "module": "C3",
                    "scenario": null
                },
                {
                    "value": "3,46E-04",
                    "module": "C4",
                    "scenario": null
                },
                {
                    "value": "0,00E+00",
                    "module": "D",
                    "scenario": null
                }
            ]
        },
        {
            "parameter": "NHWD",
            "values": [
                {
                    "value": "2,32E+00",
                    "module": "A1",
                    "scenario": null
                },
                {
                    "value": "1,33E-02",
                    "module": "A2",
                    "scenario": null
                },
                {
                    "value": "4,98E-01",
                    "module": "A3",
                    "scenario": null
                },
                {
                    "value": "2,09E-02",
                    "module": "A4",
                    "scenario": null
                },
                {
                    "value": "3,47E-01",
                    "module": "A5",
                    "scenario": null
                },
                {
                    "value": "5,08E-04",
                    "module": "C1",
                    "scenario": null
                },
                {
                    "value": "1,45E-03",
                    "module": "C2",
                    "scenario": null
                },
                {
                    "value": "0,00E+00",
                    "module": "C3",
                    "scenario": null
                },
                {
                    "value": "1,00E+00",
                    "module": "C4",
                    "scenario": null
                },
                {
                    "value": "0,00E+00",
                    "module": "D",
                    "scenario": null
                }
            ]
        },
        {
            "parameter": "RWD",
            "values": [
                {
                    "value": "5,80E-05",
                    "module": "A1",
                    "scenario": null
                },
                {
                    "value": "4,84E-06",
                    "module": "A2",
                    "scenario": null
                },
                {
                    "value": "1,30E-05",
                    "module": "A3",
                    "scenario": null
                },
                {
                    "value": "7,12E-06",
                    "module": "A4",
                    "scenario": null
                },
                {
                    "value": "1,36E-05",
                    "module": "A5",
                    "scenario": null
                },
                {
                    "value": "3,81E-07",
                    "module": "C1",
                    "scenario": null
                },
                {
                    "value": "4,93E-07",
                    "module": "C2",
                    "scenario": null
                },
                {
                    "value": "0,00E+00",
                    "module": "C3",
                    "scenario": null
                },
                {
                    "value": "1,47E-06",
                    "module": "C4",
                    "scenario": null
                },
                {
                    "value": "0,00E+00",
                    "module": "D",
                    "scenario": null
                }
            ]
        }
    ],
    "end_of_life_flow": [
        {
            "parameter": "CRU",
            "values": [
                {
                    "value": "0,00E+00",
                    "module": "A1",
                    "scenario": null
                },
                {
                    "value": "0,00E+00",
                    "module": "A2",
                    "scenario": null
                },
                {
                    "value": "0,00E+00",
                    "module": "A3",
                    "scenario": null
                },
                {
                    "value": "0,00E+00",
                    "module": "A4",
                    "scenario": null
                },
                {
                    "value": "0,00E+00",
                    "module": "A5",
                    "scenario": null
                },
                {
                    "value": "0,00E+00",
                    "module": "C1",
                    "scenario": null
                },
                {
                    "value": "0,00E+00",
                    "module": "C2",
                    "scenario": null
                },
                {
                    "value": "0,00E+00",
                    "module": "C3",
                    "scenario": null
                },
                {
                    "value": "0,00E+00",
                    "module": "C4",
                    "scenario": null
                },
                {
                    "value": "0,00E+00",
                    "module": "D",
                    "scenario": null
                }
            ]
        },
        {
            "parameter": "MFR",
            "values": [
                {
                    "value": "1,51E-04",
                    "module": "A1",
                    "scenario": null
                },
                {
                    "value": "1,94E-05",
                    "module": "A2",
                    "scenario": null
                },
                {
                    "value": "3,37E-02",
                    "module": "A3",
                    "scenario": null
                },
                {
                    "value": "3,24E-06",
                    "module": "A4",
                    "scenario": null
                },
                {
                    "value": "7,46E-02",
                    "module": "A5",
                    "scenario": null
                },
                {
                    "value": "7,20E-08",
                    "module": "C1",
                    "scenario": null
                },
                {
                    "value": "2,25E-07",
                    "module": "C2",
                    "scenario": null
                },
                {
                    "value": "0,00E+00",
                    "module": "C3",
                    "scenario": null
                },
                {
                    "value": "1,21E-06",
                    "module": "C4",
                    "scenario": null
                },
                {
                    "value": "0,00E+00",
                    "module": "D",
                    "scenario": null
                }
            ]
        },
        {
            "parameter": "MER",
            "values": [
                {
                    "value": "5,67E-06",
                    "module": "A1",
                    "scenario": null
                },
                {
                    "value": "1,80E-08",
                    "module": "A2",
                    "scenario": null
                },
                {
                    "value": "5,08E-07",
                    "module": "A3",
                    "scenario": null
                },
                {
                    "value": "2,61E-08",
                    "module": "A4",
                    "scenario": null
                },
                {
                    "value": "5,46E-07",
                    "module": "A5",
                    "scenario": null
                },
                {
                    "value": "1,15E-09",
                    "module": "C1",
                    "scenario": null
                },
                {
                    "value": "1,81E-09",
                    "module": "C2",
                    "scenario": null
                },
                {
                    "value": "0,00E+00",
                    "module": "C3",
                    "scenario": null
                },
                {
                    "value": "5,85E-09",
                    "module": "C4",
                    "scenario": null
                },
                {
                    "value": "0,00E+00",
                    "module": "D",
                    "scenario": null
                }
            ]
        },
        {
            "parameter": "EEE",
            "values": [
                {
                    "value": "1,39E-02",
                    "module": "A1",
                    "scenario": null
                },
                {
                    "value": "1,42E-04",
                    "module": "A2",
                    "scenario": null
                },
                {
                    "value": "9,61E-03",
                    "module": "A3",
                    "scenario": null
                },
                {
                    "value": "2,25E-04",
                    "module": "A4",
                    "scenario": null
                },
                {
                    "value": "2,55E-03",
                    "module": "A5",
                    "scenario": null
                },
                {
                    "value": "2,12E-05",
                    "module": "C1",
                    "scenario": null
                },
                {
                    "value": "1,56E-05",
                    "module": "C2",
                    "scenario": null
                },
                {
                    "value": "0,00E+00",
                    "module": "C3",
                    "scenario": null
                },
                {
                    "value": "4,53E-04",
                    "module": "C4",
                    "scenario": null
                },
                {
                    "value": "0,00E+00",
                    "module": "D",
                    "scenario": null
                }
            ]
        },
        {
            "parameter": "EET",
            "values": [
                {
                    "value": "5,62E-02",
                    "module": "A1",
                    "scenario": null
                },
                {
                    "value": "6,83E-04",
                    "module": "A2",
                    "scenario": null
                },
                {
                    "value": "2,94E-02",
                    "module": "A3",
                    "scenario": null
                },
                {
                    "value": "9,36E-04",
                    "module": "A4",
                    "scenario": null
                },
                {
                    "value": "9,26E-03",
                    "module": "A5",
                    "scenario": null
                },
                {
                    "value": "2,15E-04",
                    "module": "C1",
                    "scenario": null
                },
                {
                    "value": "6,49E-05",
                    "module": "C2",
                    "scenario": null
                },
                {
                    "value": "0,00E+00",
                    "module": "C3",
                    "scenario": null
                },
                {
                    "value": "1,22E-03",
                    "module": "C4",
                    "scenario": null
                },
                {
                    "value": "0,00E+00",
                    "module": "D",
                    "scenario": null
                }
            ]
        }
    ]
}