{"product_name":"Stiferite AI6 EDILIZIA","epd_id":"EPD-STF-20220326-CBC2-EN","declared_unit":{"unit":"m2","amount":1},"compliance":["DIN EN 15804+A2","ISO 14025"],"producer_name":"Stiferite","environmental_impact":[{"parameter":"GWP-total","unit":"kg CO2-eq","values":[{"value":"8,54E+00","module":"A1-A3","scenario":null},{"value":"8,15E-02","module":"A4","scenario":null},{"value":"5,96E-02","module":"C1","scenario":null},{"value":"1,58E-02","module":"C2","scenario":null},{"value":"5,42E+00","module":"C3","scenario":"S1"},{"value":"0,00E+00","module":"C3","scenario":"S2"},{"value":"0,00E+00","module":"C4","scenario":"S1"},{"value":"3,92E-02","module":"C4","scenario":"S2"},{"value":"-2,57E+00","module":"D","scenario":"S1"},{"value":"0,00E+00","module":"D","scenario":"S2"}]},{"parameter":"GWP-fossil","unit":"kg CO2-eq","values":[{"value":"8,62E+00","module":"A1-A3","scenario":null},{"value":"8,07E-02","module":"A4","scenario":null},{"value":"5,96E-02","module":"C1","scenario":null},{"value":"1,57E-02","module":"C2","scenario":null},{"value":"5,42E+00","module":"C3","scenario":"S1"},{"value":"0,00E+00","module":"C3","scenario":"S2"},{"value":"0,00E+00","module":"C4","scenario":"S1"},{"value":"3,90E-02","module":"C4","scenario":"S2"},{"value":"-2,57E+00","module":"D","scenario":"S1"},{"value":"0,00E+00","module":"D","scenario":"S2"}]},{"parameter":"GWP-biogenic","unit":"kg CO2-eq","values":[{"value":"-8,24E-02","module":"A1-A3","scenario":null},{"value":"2,62E-04","module":"A4","scenario":null},{"value":"3,52E-05","module":"C1","scenario":null},{"value":"5,07E-05","module":"C2","scenario":null},{"value":"3,93E-04","module":"C3","scenario":"S1"},{"value":"0,00E+00","module":"C3","scenario":"S2"},{"value":"0,00E+00","module":"C4","scenario":"S1"},{"value":"1,21E-04","module":"C4","scenario":"S2"},{"value":"-2,31E-03","module":"D","scenario":"S1"},{"value":"0,00E+00","module":"D","scenario":"S2"}]},{"parameter":"GWP-luluc","unit":"kg CO2-eq","values":[{"value":"3,83E-03","module":"A1-A3","scenario":null},{"value":"5,44E-04","module":"A4","scenario":null},{"value":"3,87E-06","module":"C1","scenario":null},{"value":"1,05E-04","module":"C2","scenario":null},{"value":"1,72E-05","module":"C3","scenario":"S1"},{"value":"0,00E+00","module":"C3","scenario":"S2"},{"value":"0,00E+00","module":"C4","scenario":"S1"},{"value":"7,17E-05","module":"C4","scenario":"S2"},{"value":"-1,39E-04","module":"D","scenario":"S1"},{"value":"0,00E+00","module":"D","scenario":"S2"}]},{"parameter":"ODP","unit":"kg CFC11-eq","values":[{"value":"9,96E-12","module":"A1-A3","scenario":null},{"value":"7,93E-15","module":"A4","scenario":null},{"value":"5,89E-13","module":"C1","scenario":null},{"value":"1,53E-15","module":"C2","scenario":null},{"value":"4,85E-13","module":"C3","scenario":"S1"},{"value":"0,00E+00","module":"C3","scenario":"S2"},{"value":"0,00E+00","module":"C4","scenario":"S1"},{"value":"9,15E-14","module":"C4","scenario":"S2"},{"value":"-1,89E-11","module":"D","scenario":"S1"},{"value":"0,00E+00","module":"D","scenario":"S2"}]},{"parameter":"AP","unit":"mol H+-eq","values":[{"value":"1,77E-02","module":"A1-A3","scenario":null},{"value":"2,87E-04","module":"A4","scenario":null},{"value":"8,75E-05","module":"C1","scenario":null},{"value":"5,22E-05","module":"C2","scenario":null},{"value":"3,23E-03","module":"C3","scenario":"S1"},{"value":"0,00E+00","module":"C3","scenario":"S2"},{"value":"0,00E+00","module":"C4","scenario":"S1"},{"value":"2,75E-04","module":"C4","scenario":"S2"},{"value":"-3,18E-03","module":"D","scenario":"S1"},{"value":"0,00E+00","module":"D","scenario":"S2"}]},{"parameter":"POCP","unit":"kg NMVOC-eq","values":[{"value":"1,69E-02","module":"A1-A3","scenario":null},{"value":"2,58E-04","module":"A4","scenario":null},{"value":"6,76E-05","module":"C1","scenario":null},{"value":"4,68E-05","module":"C2","scenario":null},{"value":"4,00E-03","module":"C3","scenario":"S1"},{"value":"0,00E+00","module":"C3","scenario":"S2"},{"value":"0,00E+00","module":"C4","scenario":"S1"},{"value":"2,14E-04","module":"C4","scenario":"S2"},{"value":"-2,64E-03","module":"D","scenario":"S1"},{"value":"0,00E+00","module":"D","scenario":"S2"}]},{"parameter":"ADPE","unit":"kg Sb-eq","values":[{"value":"2,14E-06","module":"A1-A3","scenario":null},{"value":"8,14E-09","module":"A4","scenario":null},{"value":"7,09E-09","module":"C1","scenario":null},{"value":"1,57E-09","module":"C2","scenario":null},{"value":"1,27E-08","module":"C3","scenario":"S1"},{"value":"0,00E+00","module":"C3","scenario":"S2"},{"value":"0,00E+00","module":"C4","scenario":"S1"},{"value":"3,99E-09","module":"C4","scenario":"S2"},{"value":"-2,59E-07","module":"D","scenario":"S1"},{"value":"0,00E+00","module":"D","scenario":"S2"}]},{"parameter":"ADPF","unit":"MJ","values":[{"value":"2,00E+02","module":"A1-A3","scenario":null},{"value":"1,06E+00","module":"A4","scenario":null},{"value":"1,26E+00","module":"C1","scenario":null},{"value":"2,05E-01","module":"C2","scenario":null},{"value":"1,68E+00","module":"C3","scenario":"S1"},{"value":"0,00E+00","module":"C3","scenario":"S2"},{"value":"0,00E+00","module":"C4","scenario":"S1"},{"value":"5,11E-01","module":"C4","scenario":"S2"},{"value":"-5,11E+01","module":"D","scenario":"S1"},{"value":"0,00E+00","module":"D","scenario":"S2"}]},{"parameter":"WDP","unit":"m3 world-eq. Deprived","values":[{"value":"1,54E+00","module":"A1-A3","scenario":null},{"value":"9,04E-04","module":"A4","scenario":null},{"value":"4,45E-03","module":"C1","scenario":null},{"value":"1,75E-04","module":"C2","scenario":null},{"value":"5,51E-01","module":"C3","scenario":"S1"},{"value":"0,00E+00","module":"C3","scenario":"S2"},{"value":"0,00E+00","module":"C4","scenario":"S1"},{"value":"4,25E-03","module":"C4","scenario":"S2"},{"value":"-1,45E-01","module":"D","scenario":"S1"},{"value":"0,00E+00","module":"D","scenario":"S2"}]},{"parameter":"EP-freshwater","unit":"kg P-eq","values":[{"value":"2,33E-05","module":"A1-A3","scenario":null},{"value":"2,89E-07","module":"A4","scenario":null},{"value":"2,67E-08","module":"C1","scenario":null},{"value":"5,58E-08","module":"C2","scenario":null},{"value":"1,54E-07","module":"C3","scenario":"S1"},{"value":"0,00E+00","module":"C3","scenario":"S2"},{"value":"0,00E+00","module":"C4","scenario":"S1"},{"value":"1,02E-07","module":"C4","scenario":"S2"},{"value":"-8,98E-07","module":"D","scenario":"S1"},{"value":"0,00E+00","module":"D","scenario":"S2"}]},{"parameter":"EP-marine","unit":"kg N-eq","values":[{"value":"4,29E-03","module":"A1-A3","scenario":null},{"value":"1,32E-04","module":"A4","scenario":null},{"value":"2,39E-05","module":"C1","scenario":null},{"value":"2,39E-05","module":"C2","scenario":null},{"value":"1,56E-03","module":"C3","scenario":"S1"},{"value":"0,00E+00","module":"C3","scenario":"S2"},{"value":"0,00E+00","module":"C4","scenario":"S1"},{"value":"7,04E-05","module":"C4","scenario":"S2"},{"value":"-9,27E-04","module":"D","scenario":"S1"},{"value":"0,00E+00","module":"D","scenario":"S2"}]},{"parameter":"EP-terrestrial","unit":"mol N-eq.","values":[{"value":"4,39E-02","module":"A1-A3","scenario":null},{"value":"1,48E-03","module":"A4","scenario":null},{"value":"2,56E-04","module":"C1","scenario":null},{"value":"2,67E-04","module":"C2","scenario":null},{"value":"1,79E-02","module":"C3","scenario":"S1"},{"value":"0,00E+00","module":"C3","scenario":"S2"},{"value":"0,00E+00","module":"C4","scenario":"S1"},{"value":"7,74E-04","module":"C4","scenario":"S2"},{"value":"-9,97E-03","module":"D","scenario":"S1"},{"value":"0,00E+00","module":"D","scenario":"S2"}]}],"additional_environmental_impact":[{"parameter":"PM","unit":"Disease incidence","values":[{"value":"1,54E-07","module":"A1-A3","scenario":null},{"value":"1,66E-09","module":"A4","scenario":null},{"value":"7,82E-10","module":"C1","scenario":null},{"value":"2,99E-10","module":"C2","scenario":null},{"value":"9,59E-09","module":"C3","scenario":"S1"},{"value":"0,00E+00","module":"C3","scenario":"S2"},{"value":"0,00E+00","module":"C4","scenario":"S1"},{"value":"3,39E-09","module":"C4","scenario":"S2"},{"value":"-2,82E-08","module":"D","scenario":"S1"},{"value":"0,00E+00","module":"D","scenario":"S2"}]},{"parameter":"ETP-fw","unit":"CTUe","values":[{"value":"8,02E+01","module":"A1-A3","scenario":null},{"value":"7,51E-01","module":"A4","scenario":null},{"value":"3,87E-01","module":"C1","scenario":null},{"value":"1,45E-01","module":"C2","scenario":null},{"value":"5,79E-01","module":"C3","scenario":"S1"},{"value":"0,00E+00","module":"C3","scenario":"S2"},{"value":"0,00E+00","module":"C4","scenario":"S1"},{"value":"9,26E+00","module":"C4","scenario":"S2"},{"value":"-1,25E+01","module":"D","scenario":"S1"},{"value":"0,00E+00","module":"D","scenario":"S2"}]},{"parameter":"HTP-c","unit":"CTUh","values":[{"value":"5,11E-09","module":"A1-A3","scenario":null},{"value":"1,55E-11","module":"A4","scenario":null},{"value":"7,12E-12","module":"C1","scenario":null},{"value":"2,99E-12","module":"C2","scenario":null},{"value":"3,95E-11","module":"C3","scenario":"S1"},{"value":"0,00E+00","module":"C3","scenario":"S2"},{"value":"0,00E+00","module":"C4","scenario":"S1"},{"value":"4,35E-11","module":"C4","scenario":"S2"},{"value":"-3,10E-10","module":"D","scenario":"S1"},{"value":"0,00E+00","module":"D","scenario":"S2"}]},{"parameter":"HTP-nc","unit":"CTUh","values":[{"value":"3,94E-07","module":"A1-A3","scenario":null},{"value":"9,65E-10","module":"A4","scenario":null},{"value":"3,62E-10","module":"C1","scenario":null},{"value":"1,84E-10","module":"C2","scenario":null},{"value":"1,55E-09","module":"C3","scenario":"S1"},{"value":"0,00E+00","module":"C3","scenario":"S2"},{"value":"0,00E+00","module":"C4","scenario":"S1"},{"value":"4,82E-09","module":"C4","scenario":"S2"},{"value":"-1,50E-08","module":"D","scenario":"S1"},{"value":"0,00E+00","module":"D","scenario":"S2"}]},{"parameter":"SQP","unit":"-","values":[{"value":"2,03E+01","module":"A1-A3","scenario":null},{"value":"4,49E-01","module":"A4","scenario":null},{"value":"1,16E-01","module":"C1","scenario":null},{"value":"8,68E-02","module":"C2","scenario":null},{"value":"3,31E-01","module":"C3","scenario":"S1"},{"value":"0,00E+00","module":"C3","scenario":"S2"},{"value":"0,00E+00","module":"C4","scenario":"S1"},{"value":"1,06E-01","module":"C4","scenario":"S2"},{"value":"-3,75E+00","module":"D","scenario":"S1"},{"value":"0,00E+00","module":"D","scenario":"S2"}]}],"resource_use":[{"parameter":"PERE","unit":"MJ","values":[{"value":"1,71E+01","module":"A1-A3","scenario":null},{"value":"7,35E-02","module":"A4","scenario":null},{"value":"1,83E-01","module":"C1","scenario":null},{"value":"1,42E-02","module":"C2","scenario":null},{"value":"2,81E-01","module":"C3","scenario":"S1"},{"value":"0,00E+00","module":"C3","scenario":"S2"},{"value":"0,00E+00","module":"C4","scenario":"S1"},{"value":"7,65E-02","module":"C4","scenario":"S2"},{"value":"-5,91E+00","module":"D","scenario":"S1"},{"value":"0,00E+00","module":"D","scenario":"S2"}]},{"parameter":"PERM","unit":"","values":[{"value":"1,20E-01","module":"A1-A3","scenario":null},{"value":null,"module":"A4","scenario":null},{"value":null,"module":"C1","scenario":null},{"value":null,"module":"C2","scenario":null},{"value":null,"module":"C3","scenario":"S1"},{"value":"0,00E+00","module":"C3","scenario":"S2"},{"value":"0,00E+00","module":"C4","scenario":"S1"},{"value":null,"module":"C4","scenario":"S2"},{"value":null,"module":"D","scenario":"S1"},{"value":"0,00E+00","module":"D","scenario":"S2"}]},{"parameter":"PERT","unit":"MJ","values":[{"value":"1,72E+01","module":"A1-A3","scenario":null},{"value":"7,35E-02","module":"A4","scenario":null},{"value":"1,83E-01","module":"C1","scenario":null},{"value":"1,42E-02","module":"C2","scenario":null},{"value":"2,81E-01","module":"C3","scenario":"S1"},{"value":"0,00E+00","module":"C3","scenario":"S2"},{"value":"0,00E+00","module":"C4","scenario":"S1"},{"value":"7,65E-02","module":"C4","scenario":"S2"},{"value":"-5,91E+00","module":"D","scenario":"S1"},{"value":"0,00E+00","module":"D","scenario":"S2"}]},{"parameter":"PENRE","unit":"MJ","values":[{"value":"1,32E+02","module":"A1-A3","scenario":null},{"value":"1,06E+00","module":"A4","scenario":null},{"value":"1,26E+00","module":"C1","scenario":null},{"value":"2,06E-01","module":"C2","scenario":null},{"value":"6,79E+01","module":"C3","scenario":"S1"},{"value":"0,00E+00","module":"C3","scenario":"S2"},{"value":"0,00E+00","module":"C4","scenario":"S1"},{"value":"6,67E+01","module":"C4","scenario":"S2"},{"value":"-5,12E+01","module":"D","scenario":"S1"},{"value":"0,00E+00","module":"D","scenario":"S2"}]},{"parameter":"PENRM","unit":"MJ","values":[{"value":"6,80E+01","module":"A1-A3","scenario":null},{"value":null,"module":"A4","scenario":null},{"value":null,"module":"C1","scenario":null},{"value":null,"module":"C2","scenario":null},{"value":"-6,62E+01","module":"C3","scenario":"S1"},{"value":"0,00E+00","module":"C3","scenario":"S2"},{"value":"0,00E+00","module":"C4","scenario":"S1"},{"value":"-6,62E+01","module":"C4","scenario":"S2"},{"value":null,"module":"D","scenario":"S1"},{"value":"0,00E+00","module":"D","scenario":"S2"}]},{"parameter":"PENRT","unit":"MJ","values":[{"value":"2,00E+02","module":"A1-A3","scenario":null},{"value":"1,06E+00","module":"A4","scenario":null},{"value":"1,26E+00","module":"C1","scenario":null},{"value":"2,06E-01","module":"C2","scenario":null},{"value":"1,68E+00","module":"C3","scenario":"S1"},{"value":"0,00E+00","module":"C3","scenario":"S2"},{"value":"0,00E+00","module":"C4","scenario":"S1"},{"value":"5,11E-01","module":"C4","scenario":"S2"},{"value":"-5,12E+01","module":"D","scenario":"S1"},{"value":"0,00E+00","module":"D","scenario":"S2"}]},{"parameter":"SM","unit":"kg","values":[{"value":"2,42E-01","module":"A1-A3","scenario":null},{"value":null,"module":"A4","scenario":null},{"value":null,"module":"C1","scenario":null},{"value":null,"module":"C2","scenario":null},{"value":null,"module":"C3","scenario":"S1"},{"value":"0,00E+00","module":"C3","scenario":"S2"},{"value":"0,00E+00","module":"C4","scenario":"S1"},{"value":null,"module":"C4","scenario":"S2"},{"value":null,"module":"D","scenario":"S1"},{"value":"0,00E+00","module":"D","scenario":"S2"}]},{"parameter":"RSF","unit":"MJ","values":[{"value":null,"module":"A1-A3","scenario":null},{"value":null,"module":"A4","scenario":null},{"value":null,"module":"C1","scenario":null},{"value":null,"module":"C2","scenario":null},{"value":null,"module":"C3","scenario":"S1"},{"value":"0,00E+00","module":"C3","scenario":"S2"},{"value":"0,00E+00","module":"C4","scenario":"S1"},{"value":null,"module":"C4","scenario":"S2"},{"value":null,"module":"D","scenario":"S1"},{"value":"0,00E+00","module":"D","scenario":"S2"}]},{"parameter":"NRSF","unit":"MJ","values":[{"value":null,"module":"A1-A3","scenario":null},{"value":null,"module":"A4","scenario":null},{"value":null,"module":"C1","scenario":null},{"value":null,"module":"C2","scenario":null},{"value":null,"module":"C3","scenario":"S1"},{"value":"0,00E+00","module":"C3","scenario":"S2"},{"value":"0,00E+00","module":"C4","scenario":"S1"},{"value":null,"module":"C4","scenario":"S2"},{"value":null,"module":"D","scenario":"S1"},{"value":"0,00E+00","module":"D","scenario":"S2"}]},{"parameter":"FW","unit":"m3","values":[{"value":"6,44E-02","module":"A1-A3","scenario":null},{"value":"8,49E-05","module":"A4","scenario":null},{"value":"2,77E-04","module":"C1","scenario":null},{"value":"1,64E-05","module":"C2","scenario":null},{"value":"1,30E-02","module":"C3","scenario":"S1"},{"value":"0,00E+00","module":"C3","scenario":"S2"},{"value":"0,00E+00","module":"C4","scenario":"S1"},{"value":"1,29E-04","module":"C4","scenario":"S2"},{"value":"-8,97E-03","module":"D","scenario":"S1"},{"value":"0,00E+00","module":"D","scenario":"S2"}]}],"end_of_life_waste":[{"parameter":"HWD","unit":"kg","values":[{"value":"5,15E-08","module":"A1-A3","scenario":null},{"value":"5,63E-12","module":"A4","scenario":null},{"value":"9,04E-11","module":"C1","scenario":null},{"value":"1,09E-12","module":"C2","scenario":null},{"value":"2,20E-10","module":"C3","scenario":"S1"},{"value":"0,00E+00","module":"C3","scenario":"S2"},{"value":"0,00E+00","module":"C4","scenario":"S1"},{"value":"2,66E-11","module":"C4","scenario":"S2"},{"value":"-4,83E-09","module":"D","scenario":"S1"},{"value":"0,00E+00","module":"D","scenario":"S2"}]},{"parameter":"NHWD","unit":"kg","values":[{"value":"5,51E-01","module":"A1-A3","scenario":null},{"value":"1,73E-04","module":"A4","scenario":null},{"value":"2,69E-04","module":"C1","scenario":null},{"value":"3,35E-05","module":"C2","scenario":null},{"value":"9,56E-02","module":"C3","scenario":"S1"},{"value":"0,00E+00","module":"C3","scenario":"S2"},{"value":"0,00E+00","module":"C4","scenario":"S1"},{"value":"2,60E+00","module":"C4","scenario":"S2"},{"value":"-1,14E-02","module":"D","scenario":"S1"},{"value":"0,00E+00","module":"D","scenario":"S2"}]},{"parameter":"RWD","unit":"kg","values":[{"value":"3,12E-03","module":"A1-A3","scenario":null},{"value":"1,98E-06","module":"A4","scenario":null},{"value":"2,10E-04","module":"C1","scenario":null},{"value":"3,82E-07","module":"C2","scenario":null},{"value":"8,15E-05","module":"C3","scenario":"S1"},{"value":"0,00E+00","module":"C3","scenario":"S2"},{"value":"0,00E+00","module":"C4","scenario":"S1"},{"value":"5,71E-06","module":"C4","scenario":"S2"},{"value":"-6,75E-03","module":"D","scenario":"S1"},{"value":"0,00E+00","module":"D","scenario":"S2"}]}],"end_of_life_flow":[{"parameter":"CRU","unit":"kg","values":[{"value":null,"module":"A1-A3","scenario":null},{"value":null,"module":"A4","scenario":null},{"value":null,"module":"C1","scenario":null},{"value":null,"module":"C2","scenario":null},{"value":null,"module":"C3","scenario":"S1"},{"value":"0,00E+00","module":"C3","scenario":"S2"},{"value":"0,00E+00","module":"C4","scenario":"S1"},{"value":null,"module":"C4","scenario":"S2"},{"value":null,"module":"D","scenario":"S1"},{"value":"0,00E+00","module":"D","scenario":"S2"}]},{"parameter":"MFR","unit":"kg","values":[{"value":null,"module":"A1-A3","scenario":null},{"value":null,"module":"A4","scenario":null},{"value":null,"module":"C1","scenario":null},{"value":null,"module":"C2","scenario":null},{"value":null,"module":"C3","scenario":"S1"},{"value":"0,00E+00","module":"C3","scenario":"S2"},{"value":"0,00E+00","module":"C4","scenario":"S1"},{"value":null,"module":"C4","scenario":"S2"},{"value":null,"module":"D","scenario":"S1"},{"value":"0,00E+00","module":"D","scenario":"S2"}]},{"parameter":"MER","unit":"kg","values":[{"value":null,"module":"A1-A3","scenario":null},{"value":null,"module":"A4","scenario":null},{"value":null,"module":"C1","scenario":null},{"value":null,"module":"C2","scenario":null},{"value":null,"module":"C3","scenario":"S1"},{"value":"0,00E+00","module":"C3","scenario":"S2"},{"value":"0,00E+00","module":"C4","scenario":"S1"},{"value":null,"module":"C4","scenario":"S2"},{"value":null,"module":"D","scenario":"S1"},{"value":"0,00E+00","module":"D","scenario":"S2"}]},{"parameter":"EEE","unit":"MJ","values":[{"value":null,"module":"A1-A3","scenario":null},{"value":null,"module":"A4","scenario":null},{"value":null,"module":"C1","scenario":null},{"value":null,"module":"C2","scenario":null},{"value":"1,67E+01","module":"C3","scenario":"S1"},{"value":"0,00E+00","module":"C3","scenario":"S2"},{"value":"0,00E+00","module":"C4","scenario":"S1"},{"value":null,"module":"C4","scenario":"S2"},{"value":null,"module":"D","scenario":"S1"},{"value":"0,00E+00","module":"D","scenario":"S2"}]},{"parameter":"EET","unit":"MJ","values":[{"value":null,"module":"A1-A3","scenario":null},{"value":null,"module":"A4","scenario":null},{"value":null,"module":"C1","scenario":null},{"value":null,"module":"C2","scenario":null},{"value":"9,36E+00","module":"C3","scenario":"S1"},{"value":"0,00E+00","module":"C3","scenario":"S2"},{"value":"0,00E+00","module":"C4","scenario":"S1"},{"value":null,"module":"C4","scenario":"S2"},{"value":null,"module":"D","scenario":"S1"},{"value":"0,00E+00","module":"D","scenario":"S2"}]}]}