{"product_name":"Marathon Premium\u00ae","epd_id":"EPD-Unifloor-263-EN","declared_unit":{"unit":"m2","amount":1},"compliance":["EN 15804+A2","ISO 14025"],"producer_name":"Unifloor B.V.","environmental_impact":[{"parameter":"GWP-total","unit":"kg CO2-eq","values":[{"value":"2,21E+00","module":"A1","scenario":"Standard scenario"},{"value":"2,30E-01","module":"A2","scenario":"Standard scenario"},{"value":"8,68E-01","module":"A3","scenario":"Standard scenario"},{"value":"1,04E-01","module":"A4","scenario":"Standard scenario"},{"value":"2,42E-01","module":"A5","scenario":"Standard scenario"},{"value":"0,00E+00","module":"C1","scenario":"Standard scenario"},{"value":"6,38E-02","module":"C2","scenario":"Standard scenario"},{"value":"4,44E+00","module":"C3","scenario":"Standard scenario"},{"value":"1,79E-02","module":"C4","scenario":"Standard scenario"},{"value":"-2,58E+00","module":"D","scenario":"Standard scenario"},{"value":"3,31E+00","module":"A1A3","scenario":null}]},{"parameter":"GWP-fossil","unit":"kg CO2-eq","values":[{"value":"4,20E+00","module":"A1","scenario":"Standard scenario"},{"value":"2,30E-01","module":"A2","scenario":"Standard scenario"},{"value":"9,61E-01","module":"A3","scenario":"Standard scenario"},{"value":"1,04E-01","module":"A4","scenario":"Standard scenario"},{"value":"1,67E-01","module":"A5","scenario":"Standard scenario"},{"value":"0,00E+00","module":"C1","scenario":"Standard scenario"},{"value":"6,38E-02","module":"C2","scenario":"Standard scenario"},{"value":"2,79E-02","module":"C3","scenario":"Standard scenario"},{"value":"1,90E-03","module":"C4","scenario":"Standard scenario"},{"value":"-2,46E+00","module":"D","scenario":"Standard scenario"},{"value":"5,39E+00","module":"A1A3","scenario":null}]},{"parameter":"GWP-biogenic","unit":"kg CO2-eq","values":[{"value":"-2,00E+00","module":"A1","scenario":"Standard scenario"},{"value":"1,06E-04","module":"A2","scenario":"Standard scenario"},{"value":"-9,32E-02","module":"A3","scenario":"Standard scenario"},{"value":"4,82E-05","module":"A4","scenario":"Standard scenario"},{"value":"7,47E-02","module":"A5","scenario":"Standard scenario"},{"value":"0,00E+00","module":"C1","scenario":"Standard scenario"},{"value":"2,94E-05","module":"C2","scenario":"Standard scenario"},{"value":"4,42E+00","module":"C3","scenario":"Standard scenario"},{"value":"1,60E-02","module":"C4","scenario":"Standard scenario"},{"value":"-1,20E-01","module":"D","scenario":"Standard scenario"},{"value":"-2,09E+00","module":"A1A3","scenario":null}]},{"parameter":"GWP-luluc","unit":"kg CO2-eq","values":[{"value":"3,64E-03","module":"A1","scenario":"Standard scenario"},{"value":"8,42E-05","module":"A2","scenario":"Standard scenario"},{"value":"2,66E-04","module":"A3","scenario":"Standard scenario"},{"value":"3,82E-05","module":"A4","scenario":"Standard scenario"},{"value":"1,22E-04","module":"A5","scenario":"Standard scenario"},{"value":"0,00E+00","module":"C1","scenario":"Standard scenario"},{"value":"2,34E-05","module":"C2","scenario":"Standard scenario"},{"value":"7,63E-06","module":"C3","scenario":"Standard scenario"},{"value":"8,33E-07","module":"C4","scenario":"Standard scenario"},{"value":"-1,78E-03","module":"D","scenario":"Standard scenario"},{"value":"3,99E-03","module":"A1A3","scenario":null}]},{"parameter":"ODP","unit":"kg CFC11-eq","values":[{"value":"2,66E-06","module":"A1","scenario":"Standard scenario"},{"value":"5,07E-08","module":"A2","scenario":"Standard scenario"},{"value":"1,72E-07","module":"A3","scenario":"Standard scenario"},{"value":"2,30E-08","module":"A4","scenario":"Standard scenario"},{"value":"8,72E-08","module":"A5","scenario":"Standard scenario"},{"value":"0,00E+00","module":"C1","scenario":"Standard scenario"},{"value":"1,41E-08","module":"C2","scenario":"Standard scenario"},{"value":"3,58E-09","module":"C3","scenario":"Standard scenario"},{"value":"5,25E-10","module":"C4","scenario":"Standard scenario"},{"value":"-1,98E-07","module":"D","scenario":"Standard scenario"},{"value":"2,88E-06","module":"A1A3","scenario":null}]},{"parameter":"AP","unit":"mol H+-eq","values":[{"value":"1,97E-02","module":"A1","scenario":"Standard scenario"},{"value":"1,33E-03","module":"A2","scenario":"Standard scenario"},{"value":"1,90E-03","module":"A3","scenario":"Standard scenario"},{"value":"6,05E-04","module":"A4","scenario":"Standard scenario"},{"value":"7,33E-04","module":"A5","scenario":"Standard scenario"},{"value":"0,00E+00","module":"C1","scenario":"Standard scenario"},{"value":"3,70E-04","module":"C2","scenario":"Standard scenario"},{"value":"9,55E-04","module":"C3","scenario":"Standard scenario"},{"value":"1,47E-05","module":"C4","scenario":"Standard scenario"},{"value":"-4,62E-03","module":"D","scenario":"Standard scenario"},{"value":"2,29E-02","module":"A1A3","scenario":null}]},{"parameter":"POCP","unit":"kg NMVOC-eq","values":[{"value":"1,38E-02","module":"A1","scenario":"Standard scenario"},{"value":"1,48E-03","module":"A2","scenario":"Standard scenario"},{"value":"1,58E-03","module":"A3","scenario":"Standard scenario"},{"value":"6,71E-04","module":"A4","scenario":"Standard scenario"},{"value":"5,64E-04","module":"A5","scenario":"Standard scenario"},{"value":"0,00E+00","module":"C1","scenario":"Standard scenario"},{"value":"4,10E-04","module":"C2","scenario":"Standard scenario"},{"value":"1,33E-03","module":"C3","scenario":"Standard scenario"},{"value":"1,95E-05","module":"C4","scenario":"Standard scenario"},{"value":"-2,69E-03","module":"D","scenario":"Standard scenario"},{"value":"1,69E-02","module":"A1A3","scenario":null}]},{"parameter":"ADPE","unit":"kg Sb-eq","values":[{"value":"4,80E-05","module":"A1","scenario":"Standard scenario"},{"value":"5,82E-06","module":"A2","scenario":"Standard scenario"},{"value":"3,43E-06","module":"A3","scenario":"Standard scenario"},{"value":"2,64E-06","module":"A4","scenario":"Standard scenario"},{"value":"1,78E-06","module":"A5","scenario":"Standard scenario"},{"value":"0,00E+00","module":"C1","scenario":"Standard scenario"},{"value":"1,62E-06","module":"C2","scenario":"Standard scenario"},{"value":"1,75E-07","module":"C3","scenario":"Standard scenario"},{"value":"1,82E-08","module":"C4","scenario":"Standard scenario"},{"value":"-4,55E-06","module":"D","scenario":"Standard scenario"},{"value":"5,73E-05","module":"A1A3","scenario":null}]},{"parameter":"ADPF","unit":"MJ","values":[{"value":"5,63E+01","module":"A1","scenario":"Standard scenario"},{"value":"3,46E+00","module":"A2","scenario":"Standard scenario"},{"value":"1,43E+01","module":"A3","scenario":"Standard scenario"},{"value":"1,57E+00","module":"A4","scenario":"Standard scenario"},{"value":"2,29E+00","module":"A5","scenario":"Standard scenario"},{"value":"0,00E+00","module":"C1","scenario":"Standard scenario"},{"value":"9,62E-01","module":"C2","scenario":"Standard scenario"},{"value":"2,84E-01","module":"C3","scenario":"Standard scenario"},{"value":"4,02E-02","module":"C4","scenario":"Standard scenario"},{"value":"-3,60E+01","module":"D","scenario":"Standard scenario"},{"value":"7,41E+01","module":"A1A3","scenario":null}]},{"parameter":"WDP","unit":"m3 world-eq. Deprived","values":[{"value":"3,20E+00","module":"A1","scenario":"Standard scenario"},{"value":"1,24E-02","module":"A2","scenario":"Standard scenario"},{"value":"1,39E-01","module":"A3","scenario":"Standard scenario"},{"value":"5,63E-03","module":"A4","scenario":"Standard scenario"},{"value":"1,01E-01","module":"A5","scenario":"Standard scenario"},{"value":"0,00E+00","module":"C1","scenario":"Standard scenario"},{"value":"3,44E-03","module":"C2","scenario":"Standard scenario"},{"value":"9,97E-03","module":"C3","scenario":"Standard scenario"},{"value":"1,72E-03","module":"C4","scenario":"Standard scenario"},{"value":"-5,40E-02","module":"D","scenario":"Standard scenario"},{"value":"3,35E+00","module":"A1A3","scenario":null}]},{"parameter":"EP-freshwater","unit":"kg P-eq","values":[{"value":"1,26E-04","module":"A1","scenario":"Standard scenario"},{"value":"2,32E-06","module":"A2","scenario":"Standard scenario"},{"value":"1,81E-05","module":"A3","scenario":"Standard scenario"},{"value":"1,05E-06","module":"A4","scenario":"Standard scenario"},{"value":"4,64E-06","module":"A5","scenario":"Standard scenario"},{"value":"0,00E+00","module":"C1","scenario":"Standard scenario"},{"value":"6,43E-07","module":"C2","scenario":"Standard scenario"},{"value":"5,72E-07","module":"C3","scenario":"Standard scenario"},{"value":"3,54E-08","module":"C4","scenario":"Standard scenario"},{"value":"-2,22E-04","module":"D","scenario":"Standard scenario"},{"value":"1,46E-04","module":"A1A3","scenario":null}]},{"parameter":"EP-marine","unit":"kg N-eq","values":[{"value":"3,31E-03","module":"A1","scenario":"Standard scenario"},{"value":"4,70E-04","module":"A2","scenario":"Standard scenario"},{"value":"4,34E-04","module":"A3","scenario":"Standard scenario"},{"value":"2,13E-04","module":"A4","scenario":"Standard scenario"},{"value":"1,45E-04","module":"A5","scenario":"Standard scenario"},{"value":"0,00E+00","module":"C1","scenario":"Standard scenario"},{"value":"1,30E-04","module":"C2","scenario":"Standard scenario"},{"value":"4,43E-04","module":"C3","scenario":"Standard scenario"},{"value":"9,50E-06","module":"C4","scenario":"Standard scenario"},{"value":"-8,50E-04","module":"D","scenario":"Standard scenario"},{"value":"4,21E-03","module":"A1A3","scenario":null}]},{"parameter":"EP-terrestrial","unit":"mol N-eq.","values":[{"value":"5,23E-02","module":"A1","scenario":"Standard scenario"},{"value":"5,18E-03","module":"A2","scenario":"Standard scenario"},{"value":"5,38E-03","module":"A3","scenario":"Standard scenario"},{"value":"2,35E-03","module":"A4","scenario":"Standard scenario"},{"value":"2,10E-03","module":"A5","scenario":"Standard scenario"},{"value":"0,00E+00","module":"C1","scenario":"Standard scenario"},{"value":"1,44E-03","module":"C2","scenario":"Standard scenario"},{"value":"5,08E-03","module":"C3","scenario":"Standard scenario"},{"value":"5,45E-05","module":"C4","scenario":"Standard scenario"},{"value":"-1,25E-02","module":"D","scenario":"Standard scenario"},{"value":"6,29E-02","module":"A1A3","scenario":null}]}],"additional_environmental_impact":[{"parameter":"PM","unit":"Disease incidence","values":[{"value":"2,76E-07","module":"A1","scenario":"Standard scenario"},{"value":"2,07E-08","module":"A2","scenario":"Standard scenario"},{"value":"1,63E-08","module":"A3","scenario":"Standard scenario"},{"value":"9,38E-09","module":"A4","scenario":"Standard scenario"},{"value":"9,82E-09","module":"A5","scenario":"Standard scenario"},{"value":"0,00E+00","module":"C1","scenario":"Standard scenario"},{"value":"5,74E-09","module":"C2","scenario":"Standard scenario"},{"value":"7,70E-09","module":"C3","scenario":"Standard scenario"},{"value":"2,79E-10","module":"C4","scenario":"Standard scenario"},{"value":"-1,64E-08","module":"D","scenario":"Standard scenario"},{"value":"3,13E-07","module":"A1A3","scenario":null}]},{"parameter":"ETP-fw","unit":"CTUe","values":[{"value":"6,52E+01","module":"A1","scenario":"Standard scenario"},{"value":"3,09E+00","module":"A2","scenario":"Standard scenario"},{"value":"7,23E+00","module":"A3","scenario":"Standard scenario"},{"value":"1,40E+00","module":"A4","scenario":"Standard scenario"},{"value":"2,33E+00","module":"A5","scenario":"Standard scenario"},{"value":"0,00E+00","module":"C1","scenario":"Standard scenario"},{"value":"8,58E-01","module":"C2","scenario":"Standard scenario"},{"value":"8,30E-01","module":"C3","scenario":"Standard scenario"},{"value":"4,02E-02","module":"C4","scenario":"Standard scenario"},{"value":"-1,34E+01","module":"D","scenario":"Standard scenario"},{"value":"7,55E+01","module":"A1A3","scenario":null}]},{"parameter":"HTP-c","unit":"CTUh","values":[{"value":"2,50E-08","module":"A1","scenario":"Standard scenario"},{"value":"1,00E-10","module":"A2","scenario":"Standard scenario"},{"value":"1,29E-09","module":"A3","scenario":"Standard scenario"},{"value":"4,55E-11","module":"A4","scenario":"Standard scenario"},{"value":"1,15E-09","module":"A5","scenario":"Standard scenario"},{"value":"0,00E+00","module":"C1","scenario":"Standard scenario"},{"value":"2,78E-11","module":"C2","scenario":"Standard scenario"},{"value":"1,18E-08","module":"C3","scenario":"Standard scenario"},{"value":"1,12E-12","module":"C4","scenario":"Standard scenario"},{"value":"-3,04E-10","module":"D","scenario":"Standard scenario"},{"value":"2,64E-08","module":"A1A3","scenario":null}]},{"parameter":"HTP-nc","unit":"CTUh","values":[{"value":"5,18E-08","module":"A1","scenario":"Standard scenario"},{"value":"3,38E-09","module":"A2","scenario":"Standard scenario"},{"value":"4,90E-09","module":"A3","scenario":"Standard scenario"},{"value":"1,53E-09","module":"A4","scenario":"Standard scenario"},{"value":"1,93E-09","module":"A5","scenario":"Standard scenario"},{"value":"0,00E+00","module":"C1","scenario":"Standard scenario"},{"value":"9,38E-10","module":"C2","scenario":"Standard scenario"},{"value":"2,90E-09","module":"C3","scenario":"Standard scenario"},{"value":"4,30E-11","module":"C4","scenario":"Standard scenario"},{"value":"-1,10E-08","module":"D","scenario":"Standard scenario"},{"value":"6,01E-08","module":"A1A3","scenario":null}]},{"parameter":"SQP","unit":"-","values":[{"value":"2,01E+02","module":"A1","scenario":"Standard scenario"},{"value":"3,00E+00","module":"A2","scenario":"Standard scenario"},{"value":"2,09E+01","module":"A3","scenario":"Standard scenario"},{"value":"1,36E+00","module":"A4","scenario":"Standard scenario"},{"value":"6,79E+00","module":"A5","scenario":"Standard scenario"},{"value":"0,00E+00","module":"C1","scenario":"Standard scenario"},{"value":"8,34E-01","module":"C2","scenario":"Standard scenario"},{"value":"9,85E-02","module":"C3","scenario":"Standard scenario"},{"value":"9,50E-02","module":"C4","scenario":"Standard scenario"},{"value":"-3,99E+00","module":"D","scenario":"Standard scenario"},{"value":"2,25E+02","module":"A1A3","scenario":null}]},{"parameter":"IRP","unit":"kBq U235-eq","values":[{"value":"1,28E-01","module":"A1","scenario":"Standard scenario"},{"value":"1,45E-02","module":"A2","scenario":"Standard scenario"},{"value":"1,62E-02","module":"A3","scenario":"Standard scenario"},{"value":"6,59E-03","module":"A4","scenario":"Standard scenario"},{"value":"4,96E-03","module":"A5","scenario":"Standard scenario"},{"value":"0,00E+00","module":"C1","scenario":"Standard scenario"},{"value":"4,03E-03","module":"C2","scenario":"Standard scenario"},{"value":"7,39E-04","module":"C3","scenario":"Standard scenario"},{"value":"1,57E-04","module":"C4","scenario":"Standard scenario"},{"value":"-6,94E-02","module":"D","scenario":"Standard scenario"},{"value":"1,59E-01","module":"A1A3","scenario":null}]}],"resource_use":[{"parameter":"PERE","unit":"MJ","values":[{"value":"-3,67E+00","module":"A1","scenario":"Standard scenario"},{"value":"4,34E-02","module":"A2","scenario":"Standard scenario"},{"value":"2,33E+00","module":"A3","scenario":"Standard scenario"},{"value":"1,97E-02","module":"A4","scenario":"Standard scenario"},{"value":"-3,60E-02","module":"A5","scenario":"Standard scenario"},{"value":"0,00E+00","module":"C1","scenario":"Standard scenario"},{"value":"1,20E-02","module":"C2","scenario":"Standard scenario"},{"value":"1,32E-02","module":"C3","scenario":"Standard scenario"},{"value":"8,59E-04","module":"C4","scenario":"Standard scenario"},{"value":"-2,54E+00","module":"D","scenario":"Standard scenario"},{"value":"-1,30E+00","module":"A1A3","scenario":null}]},{"parameter":"PERM","unit":"","values":[{"value":"4,19E+01","module":"A1","scenario":"Standard scenario"},{"value":"0,00E+00","module":"A2","scenario":"Standard scenario"},{"value":"1,26E+00","module":"A3","scenario":"Standard scenario"},{"value":"0,00E+00","module":"A4","scenario":"Standard scenario"},{"value":"1,29E+00","module":"A5","scenario":"Standard scenario"},{"value":"0,00E+00","module":"C1","scenario":"Standard scenario"},{"value":"0,00E+00","module":"C2","scenario":"Standard scenario"},{"value":"0,00E+00","module":"C3","scenario":"Standard scenario"},{"value":"0,00E+00","module":"C4","scenario":"Standard scenario"},{"value":"-2,45E-03","module":"D","scenario":"Standard scenario"},{"value":"4,32E+01","module":"A1A3","scenario":null}]},{"parameter":"PERT","unit":"MJ","values":[{"value":"3,82E+01","module":"A1","scenario":"Standard scenario"},{"value":"4,34E-02","module":"A2","scenario":"Standard scenario"},{"value":"3,58E+00","module":"A3","scenario":"Standard scenario"},{"value":"1,97E-02","module":"A4","scenario":"Standard scenario"},{"value":"1,26E+00","module":"A5","scenario":"Standard scenario"},{"value":"0,00E+00","module":"C1","scenario":"Standard scenario"},{"value":"1,20E-02","module":"C2","scenario":"Standard scenario"},{"value":"1,31E-02","module":"C3","scenario":"Standard scenario"},{"value":"7,06E-04","module":"C4","scenario":"Standard scenario"},{"value":"-2,54E+00","module":"D","scenario":"Standard scenario"},{"value":"4,18E+01","module":"A1A3","scenario":null}]},{"parameter":"PENRE","unit":"MJ","values":[{"value":"5,53E+01","module":"A1","scenario":"Standard scenario"},{"value":"3,68E+00","module":"A2","scenario":"Standard scenario"},{"value":"1,54E+01","module":"A3","scenario":"Standard scenario"},{"value":"1,67E+00","module":"A4","scenario":"Standard scenario"},{"value":"2,31E+00","module":"A5","scenario":"Standard scenario"},{"value":"0,00E+00","module":"C1","scenario":"Standard scenario"},{"value":"1,02E+00","module":"C2","scenario":"Standard scenario"},{"value":"4,35E-01","module":"C3","scenario":"Standard scenario"},{"value":"4,33E-02","module":"C4","scenario":"Standard scenario"},{"value":"-3,93E+01","module":"D","scenario":"Standard scenario"},{"value":"7,44E+01","module":"A1A3","scenario":null}]},{"parameter":"PENRM","unit":"MJ","values":[{"value":"5,47E+00","module":"A1","scenario":"Standard scenario"},{"value":"0,00E+00","module":"A2","scenario":"Standard scenario"},{"value":"2,12E-01","module":"A3","scenario":"Standard scenario"},{"value":"0,00E+00","module":"A4","scenario":"Standard scenario"},{"value":"1,71E-01","module":"A5","scenario":"Standard scenario"},{"value":"0,00E+00","module":"C1","scenario":"Standard scenario"},{"value":"0,00E+00","module":"C2","scenario":"Standard scenario"},{"value":"0,00E+00","module":"C3","scenario":"Standard scenario"},{"value":"0,00E+00","module":"C4","scenario":"Standard scenario"},{"value":"0,00E+00","module":"D","scenario":"Standard scenario"},{"value":"5,68E+00","module":"A1A3","scenario":null}]},{"parameter":"PENRT","unit":"MJ","values":[{"value":"6,08E+01","module":"A1","scenario":"Standard scenario"},{"value":"3,68E+00","module":"A2","scenario":"Standard scenario"},{"value":"1,56E+01","module":"A3","scenario":"Standard scenario"},{"value":"1,67E+00","module":"A4","scenario":"Standard scenario"},{"value":"2,48E+00","module":"A5","scenario":"Standard scenario"},{"value":"0,00E+00","module":"C1","scenario":"Standard scenario"},{"value":"1,02E+00","module":"C2","scenario":"Standard scenario"},{"value":"3,06E-01","module":"C3","scenario":"Standard scenario"},{"value":"4,27E-02","module":"C4","scenario":"Standard scenario"},{"value":"-3,93E+01","module":"D","scenario":"Standard scenario"},{"value":"8,01E+01","module":"A1A3","scenario":null}]},{"parameter":"SM","unit":"kg","values":[{"value":"0,00E+00","module":"A1","scenario":"Standard scenario"},{"value":"0,00E+00","module":"A2","scenario":"Standard scenario"},{"value":"0,00E+00","module":"A3","scenario":"Standard scenario"},{"value":"0,00E+00","module":"A4","scenario":"Standard scenario"},{"value":"0,00E+00","module":"A5","scenario":"Standard scenario"},{"value":"0,00E+00","module":"C1","scenario":"Standard scenario"},{"value":"0,00E+00","module":"C2","scenario":"Standard scenario"},{"value":"0,00E+00","module":"C3","scenario":"Standard scenario"},{"value":"0,00E+00","module":"C4","scenario":"Standard scenario"},{"value":"0,00E+00","module":"D","scenario":"Standard scenario"},{"value":"0,00E+00","module":"A1A3","scenario":null}]},{"parameter":"RSF","unit":"MJ","values":[{"value":"0,00E+00","module":"A1","scenario":"Standard scenario"},{"value":"0,00E+00","module":"A2","scenario":"Standard scenario"},{"value":"0,00E+00","module":"A3","scenario":"Standard scenario"},{"value":"0,00E+00","module":"A4","scenario":"Standard scenario"},{"value":"0,00E+00","module":"A5","scenario":"Standard scenario"},{"value":"0,00E+00","module":"C1","scenario":"Standard scenario"},{"value":"0,00E+00","module":"C2","scenario":"Standard scenario"},{"value":"0,00E+00","module":"C3","scenario":"Standard scenario"},{"value":"0,00E+00","module":"C4","scenario":"Standard scenario"},{"value":"0,00E+00","module":"D","scenario":"Standard scenario"},{"value":"0,00E+00","module":"A1A3","scenario":null}]},{"parameter":"NRSF","unit":"MJ","values":[{"value":"0,00E+00","module":"A1","scenario":"Standard scenario"},{"value":"0,00E+00","module":"A2","scenario":"Standard scenario"},{"value":"0,00E+00","module":"A3","scenario":"Standard scenario"},{"value":"0,00E+00","module":"A4","scenario":"Standard scenario"},{"value":"0,00E+00","module":"A5","scenario":"Standard scenario"},{"value":"0,00E+00","module":"C1","scenario":"Standard scenario"},{"value":"0,00E+00","module":"C2","scenario":"Standard scenario"},{"value":"0,00E+00","module":"C3","scenario":"Standard scenario"},{"value":"0,00E+00","module":"C4","scenario":"Standard scenario"},{"value":"0,00E+00","module":"D","scenario":"Standard scenario"},{"value":"0,00E+00","module":"A1A3","scenario":null}]},{"parameter":"FW","unit":"m3","values":[{"value":"8,42E-02","module":"A1","scenario":"Standard scenario"},{"value":"4,22E-04","module":"A2","scenario":"Standard scenario"},{"value":"5,38E-03","module":"A3","scenario":"Standard scenario"},{"value":"1,92E-04","module":"A4","scenario":"Standard scenario"},{"value":"2,76E-03","module":"A5","scenario":"Standard scenario"},{"value":"0,00E+00","module":"C1","scenario":"Standard scenario"},{"value":"1,17E-04","module":"C2","scenario":"Standard scenario"},{"value":"1,49E-03","module":"C3","scenario":"Standard scenario"},{"value":"4,19E-05","module":"C4","scenario":"Standard scenario"},{"value":"-8,57E-03","module":"D","scenario":"Standard scenario"},{"value":"9,00E-02","module":"A1A3","scenario":null}]}],"end_of_life_waste":[{"parameter":"HWD","unit":"kg","values":[{"value":"4,82E-05","module":"A1","scenario":"Standard scenario"},{"value":"8,78E-06","module":"A2","scenario":"Standard scenario"},{"value":"1,65E-05","module":"A3","scenario":"Standard scenario"},{"value":"3,99E-06","module":"A4","scenario":"Standard scenario"},{"value":"2,36E-06","module":"A5","scenario":"Standard scenario"},{"value":"0,00E+00","module":"C1","scenario":"Standard scenario"},{"value":"2,44E-06","module":"C2","scenario":"Standard scenario"},{"value":"1,82E-06","module":"C3","scenario":"Standard scenario"},{"value":"6,18E-08","module":"C4","scenario":"Standard scenario"},{"value":"-2,64E-05","module":"D","scenario":"Standard scenario"},{"value":"7,35E-05","module":"A1A3","scenario":null}]},{"parameter":"NHWD","unit":"kg","values":[{"value":"4,24E-01","module":"A1","scenario":"Standard scenario"},{"value":"2,20E-01","module":"A2","scenario":"Standard scenario"},{"value":"4,65E-02","module":"A3","scenario":"Standard scenario"},{"value":"9,98E-02","module":"A4","scenario":"Standard scenario"},{"value":"2,87E-02","module":"A5","scenario":"Standard scenario"},{"value":"0,00E+00","module":"C1","scenario":"Standard scenario"},{"value":"6,10E-02","module":"C2","scenario":"Standard scenario"},{"value":"1,60E-01","module":"C3","scenario":"Standard scenario"},{"value":"1,61E-01","module":"C4","scenario":"Standard scenario"},{"value":"-8,34E-02","module":"D","scenario":"Standard scenario"},{"value":"6,91E-01","module":"A1A3","scenario":null}]},{"parameter":"RWD","unit":"kg","values":[{"value":"1,34E-04","module":"A1","scenario":"Standard scenario"},{"value":"2,28E-05","module":"A2","scenario":"Standard scenario"},{"value":"1,80E-05","module":"A3","scenario":"Standard scenario"},{"value":"1,03E-05","module":"A4","scenario":"Standard scenario"},{"value":"5,55E-06","module":"A5","scenario":"Standard scenario"},{"value":"0,00E+00","module":"C1","scenario":"Standard scenario"},{"value":"6,32E-06","module":"C2","scenario":"Standard scenario"},{"value":"8,75E-07","module":"C3","scenario":"Standard scenario"},{"value":"2,39E-07","module":"C4","scenario":"Standard scenario"},{"value":"-9,06E-05","module":"D","scenario":"Standard scenario"},{"value":"1,75E-04","module":"A1A3","scenario":null}]}],"end_of_life_flow":[{"parameter":"CRU","unit":"kg","values":[{"value":"0,00E+00","module":"A1","scenario":"Standard scenario"},{"value":"0,00E+00","module":"A2","scenario":"Standard scenario"},{"value":"0,00E+00","module":"A3","scenario":"Standard scenario"},{"value":"0,00E+00","module":"A4","scenario":"Standard scenario"},{"value":"0,00E+00","module":"A5","scenario":"Standard scenario"},{"value":"0,00E+00","module":"C1","scenario":"Standard scenario"},{"value":"0,00E+00","module":"C2","scenario":"Standard scenario"},{"value":"0,00E+00","module":"C3","scenario":"Standard scenario"},{"value":"0,00E+00","module":"C4","scenario":"Standard scenario"},{"value":"0,00E+00","module":"D","scenario":"Standard scenario"},{"value":"0,00E+00","module":"A1A3","scenario":null}]},{"parameter":"MFR","unit":"kg","values":[{"value":"0,00E+00","module":"A1","scenario":"Standard scenario"},{"value":"0,00E+00","module":"A2","scenario":"Standard scenario"},{"value":"0,00E+00","module":"A3","scenario":"Standard scenario"},{"value":"0,00E+00","module":"A4","scenario":"Standard scenario"},{"value":"1,75E-04","module":"A5","scenario":"Standard scenario"},{"value":"0,00E+00","module":"C1","scenario":"Standard scenario"},{"value":"0,00E+00","module":"C2","scenario":"Standard scenario"},{"value":"0,00E+00","module":"C3","scenario":"Standard scenario"},{"value":"0,00E+00","module":"C4","scenario":"Standard scenario"},{"value":"0,00E+00","module":"D","scenario":"Standard scenario"},{"value":"0,00E+00","module":"A1A3","scenario":null}]},{"parameter":"MER","unit":"kg","values":[{"value":"0,00E+00","module":"A1","scenario":"Standard scenario"},{"value":"0,00E+00","module":"A2","scenario":"Standard scenario"},{"value":"0,00E+00","module":"A3","scenario":"Standard scenario"},{"value":"0,00E+00","module":"A4","scenario":"Standard scenario"},{"value":"0,00E+00","module":"A5","scenario":"Standard scenario"},{"value":"0,00E+00","module":"C1","scenario":"Standard scenario"},{"value":"0,00E+00","module":"C2","scenario":"Standard scenario"},{"value":"3,04E+00","module":"C3","scenario":"Standard scenario"},{"value":"0,00E+00","module":"C4","scenario":"Standard scenario"},{"value":"0,00E+00","module":"D","scenario":"Standard scenario"},{"value":"0,00E+00","module":"A1A3","scenario":null}]},{"parameter":"EEE","unit":"MJ","values":[{"value":"0,00E+00","module":"A1","scenario":"Standard scenario"},{"value":"0,00E+00","module":"A2","scenario":"Standard scenario"},{"value":"-4,18E-01","module":"A3","scenario":"Standard scenario"},{"value":"0,00E+00","module":"A4","scenario":"Standard scenario"},{"value":"0,00E+00","module":"A5","scenario":"Standard scenario"},{"value":"0,00E+00","module":"C1","scenario":"Standard scenario"},{"value":"0,00E+00","module":"C2","scenario":"Standard scenario"},{"value":"2,70E+01","module":"C3","scenario":"Standard scenario"},{"value":"0,00E+00","module":"C4","scenario":"Standard scenario"},{"value":"-1,44E+01","module":"D","scenario":"Standard scenario"},{"value":"-4,18E-01","module":"A1A3","scenario":null}]},{"parameter":"EET","unit":"MJ","values":[{"value":"0,00E+00","module":"A1","scenario":"Standard scenario"},{"value":"0,00E+00","module":"A2","scenario":"Standard scenario"},{"value":"-6,61E-01","module":"A3","scenario":"Standard scenario"},{"value":"0,00E+00","module":"A4","scenario":"Standard scenario"},{"value":"0,00E+00","module":"A5","scenario":"Standard scenario"},{"value":"0,00E+00","module":"C1","scenario":"Standard scenario"},{"value":"0,00E+00","module":"C2","scenario":"Standard scenario"},{"value":"0,00E+00","module":"C3","scenario":"Standard scenario"},{"value":"0,00E+00","module":"C4","scenario":"Standard scenario"},{"value":"-2,27E+01","module":"D","scenario":"Standard scenario"},{"value":"-6,61E-01","module":"A1A3","scenario":null}]}]}