{"product_name":"DL 200/300","epd_id":"EPD-DOR-20220158-CBA1-EN","declared_unit":{"unit":"stk","amount":1},"compliance":["DIN EN 15804+A2","ISO 14025"],"producer_name":"dormakaba International Holding GmbH","environmental_impact":[{"parameter":"GWP-total","unit":"kg CO2-eq","values":[{"value":"3,87E+00","module":"A1-A3","scenario":null},{"value":"3,29E-01","module":"A4","scenario":null},{"value":"3,64E-01","module":"A5","scenario":null},{"value":"5,00E-03","module":"C2","scenario":null},{"value":"1,90E-02","module":"C3","scenario":null},{"value":"-2,61E+00","module":"D","scenario":null}]},{"parameter":"GWP-fossil","unit":"kg CO2-eq","values":[{"value":"4,27E+00","module":"A1-A3","scenario":null},{"value":"3,28E-01","module":"A4","scenario":null},{"value":"1,10E-02","module":"A5","scenario":null},{"value":"5,00E-03","module":"C2","scenario":null},{"value":"1,90E-02","module":"C3","scenario":null},{"value":"-2,62E+00","module":"D","scenario":null}]},{"parameter":"GWP-biogenic","unit":"kg CO2-eq","values":[{"value":"-4,07E-01","module":"A1-A3","scenario":null},{"value":"1,00E-03","module":"A4","scenario":null},{"value":"3,54E-01","module":"A5","scenario":null},{"value":"2,11E-04","module":"C2","scenario":null},{"value":"4,44E-07","module":"C3","scenario":null},{"value":"5,00E-03","module":"D","scenario":null}]},{"parameter":"GWP-luluc","unit":"kg CO2-eq","values":[{"value":"4,93E-03","module":"A1-A3","scenario":null},{"value":"6,88E-06","module":"A4","scenario":null},{"value":"6,05E-06","module":"A5","scenario":null},{"value":"1,09E-07","module":"C2","scenario":null},{"value":"1,08E-06","module":"C3","scenario":null},{"value":"-3,00E-03","module":"D","scenario":null}]},{"parameter":"ODP","unit":"kg CFC11-eq","values":[{"value":"2,84E-12","module":"A1-A3","scenario":null},{"value":"2,41E-17","module":"A4","scenario":null},{"value":"6,61E-17","module":"A5","scenario":null},{"value":"4,82E-19","module":"C2","scenario":null},{"value":"9,61E-18","module":"C3","scenario":null},{"value":"-1,67E-15","module":"D","scenario":null}]},{"parameter":"AP","unit":"mol H+-eq","values":[{"value":"1,70E-02","module":"A1-A3","scenario":null},{"value":"1,00E-03","module":"A4","scenario":null},{"value":"1,02E-04","module":"A5","scenario":null},{"value":"4,57E-06","module":"C2","scenario":null},{"value":"3,39E-06","module":"C3","scenario":null},{"value":"-9,00E-03","module":"D","scenario":null}]},{"parameter":"POCP","unit":"kg NMVOC-eq","values":[{"value":"8,02E-03","module":"A1-A3","scenario":null},{"value":"2,00E-03","module":"A4","scenario":null},{"value":"9,74E-05","module":"A5","scenario":null},{"value":"4,12E-06","module":"C2","scenario":null},{"value":"2,12E-06","module":"C3","scenario":null},{"value":"-5,00E-03","module":"D","scenario":null}]},{"parameter":"ADPE","unit":"kg Sb-eq","values":[{"value":"1,10E-04","module":"A1-A3","scenario":null},{"value":"9,28E-09","module":"A4","scenario":null},{"value":"1,04E-09","module":"A5","scenario":null},{"value":"1,37E-10","module":"C2","scenario":null},{"value":"1,32E-10","module":"C3","scenario":null},{"value":"-5,99E-05","module":"D","scenario":null}]},{"parameter":"ADPF","unit":"MJ","values":[{"value":"4,72E+01","module":"A1-A3","scenario":null},{"value":"4,45E+00","module":"A4","scenario":null},{"value":"1,15E-01","module":"A5","scenario":null},{"value":"6,50E-02","module":"C2","scenario":null},{"value":"9,00E-03","module":"C3","scenario":null},{"value":"-2,84E+01","module":"D","scenario":null}]},{"parameter":"WDP","unit":"m3 world-eq. Deprived","values":[{"value":"8,44E-01","module":"A1-A3","scenario":null},{"value":"5,02E-04","module":"A4","scenario":null},{"value":"4,50E-02","module":"A5","scenario":null},{"value":"8,95E-06","module":"C2","scenario":null},{"value":"2,00E-03","module":"C3","scenario":null},{"value":"-6,51E-01","module":"D","scenario":null}]},{"parameter":"EP-freshwater","unit":"kg P-eq","values":[{"value":"1,16E-05","module":"A1-A3","scenario":null},{"value":"5,40E-08","module":"A4","scenario":null},{"value":"1,29E-08","module":"A5","scenario":null},{"value":"9,78E-10","module":"C2","scenario":null},{"value":"1,53E-09","module":"C3","scenario":null},{"value":"-1,99E-06","module":"D","scenario":null}]},{"parameter":"EP-marine","unit":"kg N-eq","values":[{"value":"2,50E-03","module":"A1-A3","scenario":null},{"value":"5,76E-04","module":"A4","scenario":null},{"value":"3,67E-05","module":"A5","scenario":null},{"value":"1,46E-06","module":"C2","scenario":null},{"value":"7,65E-07","module":"C3","scenario":null},{"value":"-1,00E-03","module":"D","scenario":null}]},{"parameter":"EP-terrestrial","unit":"mol N-eq.","values":[{"value":"3,11E-02","module":"A1-A3","scenario":null},{"value":"6,00E-03","module":"A4","scenario":null},{"value":"4,58E-04","module":"A5","scenario":null},{"value":"1,62E-05","module":"C2","scenario":null},{"value":"1,55E-05","module":"C3","scenario":null},{"value":"-1,50E-02","module":"D","scenario":null}]}],"additional_environmental_impact":[{"parameter":"PM","unit":"Disease incidence","values":[{"value":"2,55E-07","module":"A1-A3","scenario":null},{"value":"4,21E-09","module":"A4","scenario":null},{"value":"5,66E-10","module":"A5","scenario":null},{"value":"2,40E-11","module":"C2","scenario":null},{"value":"4,33E-11","module":"C3","scenario":null},{"value":"-1,61E-07","module":"D","scenario":null}]},{"parameter":"ETP-fw","unit":"CTUe","values":[{"value":"1,83E+01","module":"A1-A3","scenario":null},{"value":"3,16E+00","module":"A4","scenario":null},{"value":"5,50E-02","module":"A5","scenario":null},{"value":"4,60E-02","module":"C2","scenario":null},{"value":"3,00E-03","module":"C3","scenario":null},{"value":"-9,20E+00","module":"D","scenario":null}]},{"parameter":"HTP-c","unit":"CTUh","values":[{"value":"4,30E-07","module":"A1-A3","scenario":null},{"value":"5,93E-11","module":"A4","scenario":null},{"value":"2,90E-12","module":"A5","scenario":null},{"value":"8,64E-13","module":"C2","scenario":null},{"value":"2,87E-13","module":"C3","scenario":null},{"value":"-2,47E-09","module":"D","scenario":null}]},{"parameter":"HTP-nc","unit":"CTUh","values":[{"value":"6,04E-08","module":"A1-A3","scenario":null},{"value":"3,25E-09","module":"A4","scenario":null},{"value":"1,27E-10","module":"A5","scenario":null},{"value":"3,69E-11","module":"C2","scenario":null},{"value":"2,91E-11","module":"C3","scenario":null},{"value":"-1,94E-08","module":"D","scenario":null}]},{"parameter":"SQP","unit":"-","values":[{"value":"5,43E+01","module":"A1-A3","scenario":null},{"value":"9,00E-03","module":"A4","scenario":null},{"value":"3,10E-02","module":"A5","scenario":null},{"value":"1,67E-04","module":"C2","scenario":null},{"value":"3,00E-03","module":"C3","scenario":null},{"value":"-2,46E+00","module":"D","scenario":null}]}],"resource_use":[{"parameter":"PERE","unit":"MJ","values":[{"value":"1,24E+01","module":"A1-A3","scenario":null},{"value":"1,10E-02","module":"A4","scenario":null},{"value":"3,09E+00","module":"A5","scenario":null},{"value":"2,04E-04","module":"C2","scenario":null},{"value":"2,00E-03","module":"C3","scenario":null},{"value":"-3,17E+00","module":"D","scenario":null}]},{"parameter":"PERM","unit":"","values":[{"value":"3,07E+00","module":"A1-A3","scenario":null},{"value":"0,00E+00","module":"A4","scenario":null},{"value":"-3,07E+00","module":"A5","scenario":null},{"value":"0,00E+00","module":"C2","scenario":null},{"value":"0,00E+00","module":"C3","scenario":null},{"value":"0,00E+00","module":"D","scenario":null}]},{"parameter":"PERT","unit":"MJ","values":[{"value":"1,55E+01","module":"A1-A3","scenario":null},{"value":"1,10E-02","module":"A4","scenario":null},{"value":"2,10E-02","module":"A5","scenario":null},{"value":"2,04E-04","module":"C2","scenario":null},{"value":"2,00E-03","module":"C3","scenario":null},{"value":"-3,17E+00","module":"D","scenario":null}]},{"parameter":"PENRE","unit":"MJ","values":[{"value":"4,70E+01","module":"A1-A3","scenario":null},{"value":"4,45E+00","module":"A4","scenario":null},{"value":"1,41E-01","module":"A5","scenario":null},{"value":"6,50E-02","module":"C2","scenario":null},{"value":"3,34E-01","module":"C3","scenario":null},{"value":"-2,84E+01","module":"D","scenario":null}]},{"parameter":"PENRM","unit":"MJ","values":[{"value":"3,51E-01","module":"A1-A3","scenario":null},{"value":"0,00E+00","module":"A4","scenario":null},{"value":"-2,60E-02","module":"A5","scenario":null},{"value":"0,00E+00","module":"C2","scenario":null},{"value":"-3,25E-01","module":"C3","scenario":null},{"value":"0,00E+00","module":"D","scenario":null}]},{"parameter":"PENRT","unit":"MJ","values":[{"value":"4,73E+01","module":"A1-A3","scenario":null},{"value":"4,45E+00","module":"A4","scenario":null},{"value":"1,15E-01","module":"A5","scenario":null},{"value":"6,50E-02","module":"C2","scenario":null},{"value":"9,00E-03","module":"C3","scenario":null},{"value":"-2,84E+01","module":"D","scenario":null}]},{"parameter":"SM","unit":"kg","values":[{"value":"2,94E-01","module":"A1-A3","scenario":null},{"value":"0,00E+00","module":"A4","scenario":null},{"value":"0,00E+00","module":"A5","scenario":null},{"value":"0,00E+00","module":"C2","scenario":null},{"value":"0,00E+00","module":"C3","scenario":null},{"value":"0,00E+00","module":"D","scenario":null}]},{"parameter":"RSF","unit":"MJ","values":[{"value":"0,00E+00","module":"A1-A3","scenario":null},{"value":"0,00E+00","module":"A4","scenario":null},{"value":"0,00E+00","module":"A5","scenario":null},{"value":"0,00E+00","module":"C2","scenario":null},{"value":"0,00E+00","module":"C3","scenario":null},{"value":"0,00E+00","module":"D","scenario":null}]},{"parameter":"NRSF","unit":"MJ","values":[{"value":"0,00E+00","module":"A1-A3","scenario":null},{"value":"0,00E+00","module":"A4","scenario":null},{"value":"0,00E+00","module":"A5","scenario":null},{"value":"0,00E+00","module":"C2","scenario":null},{"value":"0,00E+00","module":"C3","scenario":null},{"value":"0,00E+00","module":"D","scenario":null}]},{"parameter":"FW","unit":"m3","values":[{"value":"3,40E-02","module":"A1-A3","scenario":null},{"value":"2,09E-05","module":"A4","scenario":null},{"value":"1,00E-03","module":"A5","scenario":null},{"value":"3,67E-07","module":"C2","scenario":null},{"value":"4,66E-05","module":"C3","scenario":null},{"value":"-2,40E-02","module":"D","scenario":null}]}],"end_of_life_waste":[{"parameter":"HWD","unit":"kg","values":[{"value":"2,41E-07","module":"A1-A3","scenario":null},{"value":"4,25E-10","module":"A4","scenario":null},{"value":"1,71E-10","module":"A5","scenario":null},{"value":"6,29E-12","module":"C2","scenario":null},{"value":"3,37E-11","module":"C3","scenario":null},{"value":"-1,28E-06","module":"D","scenario":null}]},{"parameter":"NHWD","unit":"kg","values":[{"value":"2,02E-01","module":"A1-A3","scenario":null},{"value":"4,51E-04","module":"A4","scenario":null},{"value":"1,20E-02","module":"A5","scenario":null},{"value":"6,63E-06","module":"C2","scenario":null},{"value":"2,00E-03","module":"C3","scenario":null},{"value":"-1,40E-02","module":"D","scenario":null}]},{"parameter":"RWD","unit":"kg","values":[{"value":"9,75E-04","module":"A1-A3","scenario":null},{"value":"3,69E-06","module":"A4","scenario":null},{"value":"6,04E-06","module":"A5","scenario":null},{"value":"6,96E-08","module":"C2","scenario":null},{"value":"3,28E-07","module":"C3","scenario":null},{"value":"-2,44E-04","module":"D","scenario":null}]}],"end_of_life_flow":[{"parameter":"CRU","unit":"kg","values":[{"value":"0,00E+00","module":"A1-A3","scenario":null},{"value":"0,00E+00","module":"A4","scenario":null},{"value":"0,00E+00","module":"A5","scenario":null},{"value":"0,00E+00","module":"C2","scenario":null},{"value":"0,00E+00","module":"C3","scenario":null},{"value":"0,00E+00","module":"D","scenario":null}]},{"parameter":"MFR","unit":"kg","values":[{"value":"0,00E+00","module":"A1-A3","scenario":null},{"value":"0,00E+00","module":"A4","scenario":null},{"value":"0,00E+00","module":"A5","scenario":null},{"value":"0,00E+00","module":"C2","scenario":null},{"value":"1,09E+00","module":"C3","scenario":null},{"value":"0,00E+00","module":"D","scenario":null}]},{"parameter":"MER","unit":"kg","values":[{"value":"0,00E+00","module":"A1-A3","scenario":null},{"value":"0,00E+00","module":"A4","scenario":null},{"value":"0,00E+00","module":"A5","scenario":null},{"value":"0,00E+00","module":"C2","scenario":null},{"value":"0,00E+00","module":"C3","scenario":null},{"value":"0,00E+00","module":"D","scenario":null}]},{"parameter":"EEE","unit":"MJ","values":[{"value":"0,00E+00","module":"A1-A3","scenario":null},{"value":"0,00E+00","module":"A4","scenario":null},{"value":"5,51E-01","module":"A5","scenario":null},{"value":"0,00E+00","module":"C2","scenario":null},{"value":"0,00E+00","module":"C3","scenario":null},{"value":"0,00E+00","module":"D","scenario":null}]},{"parameter":"EET","unit":"MJ","values":[{"value":"0,00E+00","module":"A1-A3","scenario":null},{"value":"0,00E+00","module":"A4","scenario":null},{"value":"1,00E+00","module":"A5","scenario":null},{"value":"0,00E+00","module":"C2","scenario":null},{"value":"0,00E+00","module":"C3","scenario":null},{"value":"0,00E+00","module":"D","scenario":null}]}]}