{"product_name":"Tensar\u00ae TriAx\u00ae geogrid \u2013 TX160; grammage: 0.220 kg/m^2 ","epd_id":"EPD-TENSAR-145-EN (Rev.1_20.05.2022)","declared_unit":{"unit":"m2","amount":1},"compliance":["EN 15804+A2","ISO 14025"],"producer_name":"Tensar International Limited","environmental_impact":[{"parameter":"GWP-total","unit":"kg CO2-eq","values":[{"value":"4,62E-01","module":"A1","scenario":"Standard scenario"},{"value":"9,32E-03","module":"A2","scenario":"Standard scenario"},{"value":"6,87E-02","module":"A3","scenario":"Standard scenario"},{"value":"2,82E-02","module":"A4","scenario":"Standard scenario"},{"value":"5,13E-02","module":"A5","scenario":"Standard scenario"},{"value":"0,00E+00","module":"B1","scenario":"Standard scenario"},{"value":"0,00E+00","module":"B2","scenario":"Standard scenario"},{"value":"0,00E+00","module":"B3","scenario":"Standard scenario"},{"value":"6,81E-02","module":"C1","scenario":"Standard scenario"},{"value":"3,37E-03","module":"C2","scenario":"Standard scenario"},{"value":"4,36E-01","module":"C3","scenario":"Standard scenario"},{"value":"8,61E-03","module":"C4","scenario":"Standard scenario"},{"value":"-2,86E-01","module":"D","scenario":"Standard scenario"},{"value":"5,40E-01","module":"A1A3","scenario":null}]},{"parameter":"GWP-fossil","unit":"kg CO2-eq","values":[{"value":"4,60E-01","module":"A1","scenario":"Standard scenario"},{"value":"9,32E-03","module":"A2","scenario":"Standard scenario"},{"value":"6,87E-02","module":"A3","scenario":"Standard scenario"},{"value":"2,82E-02","module":"A4","scenario":"Standard scenario"},{"value":"5,12E-02","module":"A5","scenario":"Standard scenario"},{"value":"0,00E+00","module":"B1","scenario":"Standard scenario"},{"value":"0,00E+00","module":"B2","scenario":"Standard scenario"},{"value":"0,00E+00","module":"B3","scenario":"Standard scenario"},{"value":"6,81E-02","module":"C1","scenario":"Standard scenario"},{"value":"3,37E-03","module":"C2","scenario":"Standard scenario"},{"value":"4,36E-01","module":"C3","scenario":"Standard scenario"},{"value":"8,60E-03","module":"C4","scenario":"Standard scenario"},{"value":"-2,86E-01","module":"D","scenario":"Standard scenario"},{"value":"5,38E-01","module":"A1A3","scenario":null}]},{"parameter":"GWP-biogenic","unit":"kg CO2-eq","values":[{"value":"2,02E-03","module":"A1","scenario":"Standard scenario"},{"value":"1,41E-06","module":"A2","scenario":"Standard scenario"},{"value":"3,68E-05","module":"A3","scenario":"Standard scenario"},{"value":"1,30E-05","module":"A4","scenario":"Standard scenario"},{"value":"1,07E-04","module":"A5","scenario":"Standard scenario"},{"value":"0,00E+00","module":"B1","scenario":"Standard scenario"},{"value":"0,00E+00","module":"B2","scenario":"Standard scenario"},{"value":"0,00E+00","module":"B3","scenario":"Standard scenario"},{"value":"1,89E-05","module":"C1","scenario":"Standard scenario"},{"value":"1,55E-06","module":"C2","scenario":"Standard scenario"},{"value":"6,30E-05","module":"C3","scenario":"Standard scenario"},{"value":"6,63E-06","module":"C4","scenario":"Standard scenario"},{"value":"-1,78E-04","module":"D","scenario":"Standard scenario"},{"value":"2,06E-03","module":"A1A3","scenario":null}]},{"parameter":"GWP-luluc","unit":"kg CO2-eq","values":[{"value":"1,11E-04","module":"A1","scenario":"Standard scenario"},{"value":"4,90E-06","module":"A2","scenario":"Standard scenario"},{"value":"7,59E-06","module":"A3","scenario":"Standard scenario"},{"value":"1,03E-05","module":"A4","scenario":"Standard scenario"},{"value":"8,59E-06","module":"A5","scenario":"Standard scenario"},{"value":"0,00E+00","module":"B1","scenario":"Standard scenario"},{"value":"0,00E+00","module":"B2","scenario":"Standard scenario"},{"value":"0,00E+00","module":"B3","scenario":"Standard scenario"},{"value":"5,37E-06","module":"C1","scenario":"Standard scenario"},{"value":"1,23E-06","module":"C2","scenario":"Standard scenario"},{"value":"3,54E-05","module":"C3","scenario":"Standard scenario"},{"value":"3,04E-07","module":"C4","scenario":"Standard scenario"},{"value":"-1,34E-05","module":"D","scenario":"Standard scenario"},{"value":"1,23E-04","module":"A1A3","scenario":null}]},{"parameter":"ODP","unit":"kg CFC11-eq","values":[{"value":"1,33E-08","module":"A1","scenario":"Standard scenario"},{"value":"1,99E-09","module":"A2","scenario":"Standard scenario"},{"value":"8,45E-09","module":"A3","scenario":"Standard scenario"},{"value":"6,22E-09","module":"A4","scenario":"Standard scenario"},{"value":"2,24E-09","module":"A5","scenario":"Standard scenario"},{"value":"0,00E+00","module":"B1","scenario":"Standard scenario"},{"value":"0,00E+00","module":"B2","scenario":"Standard scenario"},{"value":"0,00E+00","module":"B3","scenario":"Standard scenario"},{"value":"1,47E-08","module":"C1","scenario":"Standard scenario"},{"value":"7,43E-10","module":"C2","scenario":"Standard scenario"},{"value":"1,33E-08","module":"C3","scenario":"Standard scenario"},{"value":"1,90E-10","module":"C4","scenario":"Standard scenario"},{"value":"-3,45E-08","module":"D","scenario":"Standard scenario"},{"value":"2,37E-08","module":"A1A3","scenario":null}]},{"parameter":"AP","unit":"mol H+-eq","values":[{"value":"1,62E-03","module":"A1","scenario":"Standard scenario"},{"value":"1,25E-04","module":"A2","scenario":"Standard scenario"},{"value":"9,17E-05","module":"A3","scenario":"Standard scenario"},{"value":"1,64E-04","module":"A4","scenario":"Standard scenario"},{"value":"1,11E-04","module":"A5","scenario":"Standard scenario"},{"value":"0,00E+00","module":"B1","scenario":"Standard scenario"},{"value":"0,00E+00","module":"B2","scenario":"Standard scenario"},{"value":"0,00E+00","module":"B3","scenario":"Standard scenario"},{"value":"7,12E-04","module":"C1","scenario":"Standard scenario"},{"value":"1,95E-05","module":"C2","scenario":"Standard scenario"},{"value":"1,96E-04","module":"C3","scenario":"Standard scenario"},{"value":"5,36E-06","module":"C4","scenario":"Standard scenario"},{"value":"-2,98E-04","module":"D","scenario":"Standard scenario"},{"value":"1,84E-03","module":"A1A3","scenario":null}]},{"parameter":"POCP","unit":"kg NMVOC-eq","values":[{"value":"1,41E-03","module":"A1","scenario":"Standard scenario"},{"value":"9,89E-05","module":"A2","scenario":"Standard scenario"},{"value":"8,22E-05","module":"A3","scenario":"Standard scenario"},{"value":"1,81E-04","module":"A4","scenario":"Standard scenario"},{"value":"9,84E-05","module":"A5","scenario":"Standard scenario"},{"value":"0,00E+00","module":"B1","scenario":"Standard scenario"},{"value":"0,00E+00","module":"B2","scenario":"Standard scenario"},{"value":"0,00E+00","module":"B3","scenario":"Standard scenario"},{"value":"9,49E-04","module":"C1","scenario":"Standard scenario"},{"value":"2,17E-05","module":"C2","scenario":"Standard scenario"},{"value":"1,61E-04","module":"C3","scenario":"Standard scenario"},{"value":"7,55E-06","module":"C4","scenario":"Standard scenario"},{"value":"-3,08E-04","module":"D","scenario":"Standard scenario"},{"value":"1,59E-03","module":"A1A3","scenario":null}]},{"parameter":"ADPE","unit":"kg Sb-eq","values":[{"value":"3,97E-06","module":"A1","scenario":"Standard scenario"},{"value":"1,87E-07","module":"A2","scenario":"Standard scenario"},{"value":"1,63E-07","module":"A3","scenario":"Standard scenario"},{"value":"7,14E-07","module":"A4","scenario":"Standard scenario"},{"value":"2,85E-07","module":"A5","scenario":"Standard scenario"},{"value":"0,00E+00","module":"B1","scenario":"Standard scenario"},{"value":"0,00E+00","module":"B2","scenario":"Standard scenario"},{"value":"0,00E+00","module":"B3","scenario":"Standard scenario"},{"value":"1,04E-07","module":"C1","scenario":"Standard scenario"},{"value":"8,53E-08","module":"C2","scenario":"Standard scenario"},{"value":"5,59E-07","module":"C3","scenario":"Standard scenario"},{"value":"6,58E-09","module":"C4","scenario":"Standard scenario"},{"value":"-2,78E-07","module":"D","scenario":"Standard scenario"},{"value":"4,32E-06","module":"A1A3","scenario":null}]},{"parameter":"ADPF","unit":"MJ","values":[{"value":"1,67E+01","module":"A1","scenario":"Standard scenario"},{"value":"1,33E-01","module":"A2","scenario":"Standard scenario"},{"value":"1,11E+00","module":"A3","scenario":"Standard scenario"},{"value":"4,25E-01","module":"A4","scenario":"Standard scenario"},{"value":"9,41E-01","module":"A5","scenario":"Standard scenario"},{"value":"0,00E+00","module":"B1","scenario":"Standard scenario"},{"value":"0,00E+00","module":"B2","scenario":"Standard scenario"},{"value":"0,00E+00","module":"B3","scenario":"Standard scenario"},{"value":"9,37E-01","module":"C1","scenario":"Standard scenario"},{"value":"5,08E-02","module":"C2","scenario":"Standard scenario"},{"value":"3,40E-01","module":"C3","scenario":"Standard scenario"},{"value":"1,46E-02","module":"C4","scenario":"Standard scenario"},{"value":"-5,26E+00","module":"D","scenario":"Standard scenario"},{"value":"1,79E+01","module":"A1A3","scenario":null}]},{"parameter":"WDP","unit":"m3 world-eq. Deprived","values":[{"value":"3,18E-01","module":"A1","scenario":"Standard scenario"},{"value":"4,08E-04","module":"A2","scenario":"Standard scenario"},{"value":"3,14E-02","module":"A3","scenario":"Standard scenario"},{"value":"1,52E-03","module":"A4","scenario":"Standard scenario"},{"value":"1,88E-02","module":"A5","scenario":"Standard scenario"},{"value":"0,00E+00","module":"B1","scenario":"Standard scenario"},{"value":"0,00E+00","module":"B2","scenario":"Standard scenario"},{"value":"0,00E+00","module":"B3","scenario":"Standard scenario"},{"value":"1,26E-03","module":"C1","scenario":"Standard scenario"},{"value":"1,82E-04","module":"C2","scenario":"Standard scenario"},{"value":"2,22E-02","module":"C3","scenario":"Standard scenario"},{"value":"6,24E-04","module":"C4","scenario":"Standard scenario"},{"value":"-3,62E-02","module":"D","scenario":"Standard scenario"},{"value":"3,50E-01","module":"A1A3","scenario":null}]},{"parameter":"EP-freshwater","unit":"kg P-eq","values":[{"value":"6,40E-06","module":"A1","scenario":"Standard scenario"},{"value":"7,77E-08","module":"A2","scenario":"Standard scenario"},{"value":"9,25E-07","module":"A3","scenario":"Standard scenario"},{"value":"2,84E-07","module":"A4","scenario":"Standard scenario"},{"value":"4,54E-07","module":"A5","scenario":"Standard scenario"},{"value":"0,00E+00","module":"B1","scenario":"Standard scenario"},{"value":"0,00E+00","module":"B2","scenario":"Standard scenario"},{"value":"0,00E+00","module":"B3","scenario":"Standard scenario"},{"value":"2,48E-07","module":"C1","scenario":"Standard scenario"},{"value":"3,40E-08","module":"C2","scenario":"Standard scenario"},{"value":"1,31E-06","module":"C3","scenario":"Standard scenario"},{"value":"1,10E-08","module":"C4","scenario":"Standard scenario"},{"value":"-6,23E-07","module":"D","scenario":"Standard scenario"},{"value":"7,40E-06","module":"A1A3","scenario":null}]},{"parameter":"EP-marine","unit":"kg N-eq","values":[{"value":"2,67E-04","module":"A1","scenario":"Standard scenario"},{"value":"3,27E-05","module":"A2","scenario":"Standard scenario"},{"value":"2,09E-05","module":"A3","scenario":"Standard scenario"},{"value":"5,76E-05","module":"A4","scenario":"Standard scenario"},{"value":"2,22E-05","module":"A5","scenario":"Standard scenario"},{"value":"0,00E+00","module":"B1","scenario":"Standard scenario"},{"value":"0,00E+00","module":"B2","scenario":"Standard scenario"},{"value":"0,00E+00","module":"B3","scenario":"Standard scenario"},{"value":"3,14E-04","module":"C1","scenario":"Standard scenario"},{"value":"6,88E-06","module":"C2","scenario":"Standard scenario"},{"value":"5,37E-05","module":"C3","scenario":"Standard scenario"},{"value":"3,25E-06","module":"C4","scenario":"Standard scenario"},{"value":"-7,84E-05","module":"D","scenario":"Standard scenario"},{"value":"3,21E-04","module":"A1A3","scenario":null}]},{"parameter":"EP-terrestrial","unit":"mol N-eq.","values":[{"value":"2,96E-03","module":"A1","scenario":"Standard scenario"},{"value":"3,63E-04","module":"A2","scenario":"Standard scenario"},{"value":"2,29E-04","module":"A3","scenario":"Standard scenario"},{"value":"6,35E-04","module":"A4","scenario":"Standard scenario"},{"value":"2,45E-04","module":"A5","scenario":"Standard scenario"},{"value":"0,00E+00","module":"B1","scenario":"Standard scenario"},{"value":"0,00E+00","module":"B2","scenario":"Standard scenario"},{"value":"0,00E+00","module":"B3","scenario":"Standard scenario"},{"value":"3,45E-03","module":"C1","scenario":"Standard scenario"},{"value":"7,58E-05","module":"C2","scenario":"Standard scenario"},{"value":"5,98E-04","module":"C3","scenario":"Standard scenario"},{"value":"1,97E-05","module":"C4","scenario":"Standard scenario"},{"value":"-8,62E-04","module":"D","scenario":"Standard scenario"},{"value":"3,55E-03","module":"A1A3","scenario":null}]}],"additional_environmental_impact":[{"parameter":"PM","unit":"Disease incidence","values":[{"value":"1,50E-08","module":"A1","scenario":"Standard scenario"},{"value":"6,58E-10","module":"A2","scenario":"Standard scenario"},{"value":"6,34E-10","module":"A3","scenario":"Standard scenario"},{"value":"2,54E-09","module":"A4","scenario":"Standard scenario"},{"value":"1,04E-09","module":"A5","scenario":"Standard scenario"},{"value":"0,00E+00","module":"B1","scenario":"Standard scenario"},{"value":"0,00E+00","module":"B2","scenario":"Standard scenario"},{"value":"0,00E+00","module":"B3","scenario":"Standard scenario"},{"value":"1,89E-08","module":"C1","scenario":"Standard scenario"},{"value":"3,03E-10","module":"C2","scenario":"Standard scenario"},{"value":"1,59E-09","module":"C3","scenario":"Standard scenario"},{"value":"1,01E-10","module":"C4","scenario":"Standard scenario"},{"value":"-1,34E-09","module":"D","scenario":"Standard scenario"},{"value":"1,63E-08","module":"A1A3","scenario":null}]},{"parameter":"ETP-fw","unit":"CTUe","values":[{"value":"2,33E+00","module":"A1","scenario":"Standard scenario"},{"value":"1,11E-01","module":"A2","scenario":"Standard scenario"},{"value":"2,62E-01","module":"A3","scenario":"Standard scenario"},{"value":"3,79E-01","module":"A4","scenario":"Standard scenario"},{"value":"4,36E-01","module":"A5","scenario":"Standard scenario"},{"value":"0,00E+00","module":"B1","scenario":"Standard scenario"},{"value":"0,00E+00","module":"B2","scenario":"Standard scenario"},{"value":"0,00E+00","module":"B3","scenario":"Standard scenario"},{"value":"5,65E-01","module":"C1","scenario":"Standard scenario"},{"value":"4,53E-02","module":"C2","scenario":"Standard scenario"},{"value":"5,48E+00","module":"C3","scenario":"Standard scenario"},{"value":"1,55E-02","module":"C4","scenario":"Standard scenario"},{"value":"-3,68E-01","module":"D","scenario":"Standard scenario"},{"value":"2,70E+00","module":"A1A3","scenario":null}]},{"parameter":"HTP-c","unit":"CTUh","values":[{"value":"9,10E-11","module":"A1","scenario":"Standard scenario"},{"value":"4,74E-12","module":"A2","scenario":"Standard scenario"},{"value":"2,58E-11","module":"A3","scenario":"Standard scenario"},{"value":"1,23E-11","module":"A4","scenario":"Standard scenario"},{"value":"1,11E-11","module":"A5","scenario":"Standard scenario"},{"value":"0,00E+00","module":"B1","scenario":"Standard scenario"},{"value":"0,00E+00","module":"B2","scenario":"Standard scenario"},{"value":"0,00E+00","module":"B3","scenario":"Standard scenario"},{"value":"1,97E-11","module":"C1","scenario":"Standard scenario"},{"value":"1,47E-12","module":"C2","scenario":"Standard scenario"},{"value":"8,34E-11","module":"C3","scenario":"Standard scenario"},{"value":"4,06E-13","module":"C4","scenario":"Standard scenario"},{"value":"-2,13E-11","module":"D","scenario":"Standard scenario"},{"value":"1,22E-10","module":"A1A3","scenario":null}]},{"parameter":"HTP-nc","unit":"CTUh","values":[{"value":"2,73E-09","module":"A1","scenario":"Standard scenario"},{"value":"1,14E-10","module":"A2","scenario":"Standard scenario"},{"value":"3,23E-10","module":"A3","scenario":"Standard scenario"},{"value":"4,15E-10","module":"A4","scenario":"Standard scenario"},{"value":"2,71E-10","module":"A5","scenario":"Standard scenario"},{"value":"0,00E+00","module":"B1","scenario":"Standard scenario"},{"value":"0,00E+00","module":"B2","scenario":"Standard scenario"},{"value":"0,00E+00","module":"B3","scenario":"Standard scenario"},{"value":"4,85E-10","module":"C1","scenario":"Standard scenario"},{"value":"4,95E-11","module":"C2","scenario":"Standard scenario"},{"value":"1,73E-09","module":"C3","scenario":"Standard scenario"},{"value":"1,01E-11","module":"C4","scenario":"Standard scenario"},{"value":"-3,77E-10","module":"D","scenario":"Standard scenario"},{"value":"3,17E-09","module":"A1A3","scenario":null}]},{"parameter":"SQP","unit":"-","values":[{"value":"4,85E-01","module":"A1","scenario":"Standard scenario"},{"value":"8,75E-02","module":"A2","scenario":"Standard scenario"},{"value":"6,52E-02","module":"A3","scenario":"Standard scenario"},{"value":"3,69E-01","module":"A4","scenario":"Standard scenario"},{"value":"6,07E-02","module":"A5","scenario":"Standard scenario"},{"value":"0,00E+00","module":"B1","scenario":"Standard scenario"},{"value":"0,00E+00","module":"B2","scenario":"Standard scenario"},{"value":"0,00E+00","module":"B3","scenario":"Standard scenario"},{"value":"1,20E-01","module":"C1","scenario":"Standard scenario"},{"value":"4,40E-02","module":"C2","scenario":"Standard scenario"},{"value":"1,25E-01","module":"C3","scenario":"Standard scenario"},{"value":"3,44E-02","module":"C4","scenario":"Standard scenario"},{"value":"-8,65E-02","module":"D","scenario":"Standard scenario"},{"value":"6,38E-01","module":"A1A3","scenario":null}]},{"parameter":"IRP","unit":"kBq U235-eq","values":[{"value":"9,66E-03","module":"A1","scenario":"Standard scenario"},{"value":"5,62E-04","module":"A2","scenario":"Standard scenario"},{"value":"6,55E-04","module":"A3","scenario":"Standard scenario"},{"value":"1,78E-03","module":"A4","scenario":"Standard scenario"},{"value":"7,18E-04","module":"A5","scenario":"Standard scenario"},{"value":"0,00E+00","module":"B1","scenario":"Standard scenario"},{"value":"0,00E+00","module":"B2","scenario":"Standard scenario"},{"value":"0,00E+00","module":"B3","scenario":"Standard scenario"},{"value":"4,02E-03","module":"C1","scenario":"Standard scenario"},{"value":"2,13E-04","module":"C2","scenario":"Standard scenario"},{"value":"1,39E-03","module":"C3","scenario":"Standard scenario"},{"value":"5,70E-05","module":"C4","scenario":"Standard scenario"},{"value":"-1,84E-03","module":"D","scenario":"Standard scenario"},{"value":"1,09E-02","module":"A1A3","scenario":null}]}],"resource_use":[{"parameter":"PERE","unit":"MJ","values":[{"value":"2,28E-01","module":"A1","scenario":"Standard scenario"},{"value":"1,49E-03","module":"A2","scenario":"Standard scenario"},{"value":"1,05E+00","module":"A3","scenario":"Standard scenario"},{"value":"5,32E-03","module":"A4","scenario":"Standard scenario"},{"value":"6,61E-02","module":"A5","scenario":"Standard scenario"},{"value":"0,00E+00","module":"B1","scenario":"Standard scenario"},{"value":"0,00E+00","module":"B2","scenario":"Standard scenario"},{"value":"0,00E+00","module":"B3","scenario":"Standard scenario"},{"value":"5,07E-03","module":"C1","scenario":"Standard scenario"},{"value":"6,36E-04","module":"C2","scenario":"Standard scenario"},{"value":"3,44E-02","module":"C3","scenario":"Standard scenario"},{"value":"2,58E-04","module":"C4","scenario":"Standard scenario"},{"value":"-2,15E-02","module":"D","scenario":"Standard scenario"},{"value":"1,28E+00","module":"A1A3","scenario":null}]},{"parameter":"PERM","unit":"","values":[{"value":"0,00E+00","module":"A1","scenario":"Standard scenario"},{"value":"0,00E+00","module":"A2","scenario":"Standard scenario"},{"value":"0,00E+00","module":"A3","scenario":"Standard scenario"},{"value":"0,00E+00","module":"A4","scenario":"Standard scenario"},{"value":"0,00E+00","module":"A5","scenario":"Standard scenario"},{"value":"0,00E+00","module":"B1","scenario":"Standard scenario"},{"value":"0,00E+00","module":"B2","scenario":"Standard scenario"},{"value":"0,00E+00","module":"B3","scenario":"Standard scenario"},{"value":"0,00E+00","module":"C1","scenario":"Standard scenario"},{"value":"0,00E+00","module":"C2","scenario":"Standard scenario"},{"value":"0,00E+00","module":"C3","scenario":"Standard scenario"},{"value":"0,00E+00","module":"C4","scenario":"Standard scenario"},{"value":"0,00E+00","module":"D","scenario":"Standard scenario"},{"value":"0,00E+00","module":"A1A3","scenario":null}]},{"parameter":"PERT","unit":"MJ","values":[{"value":"2,28E-01","module":"A1","scenario":"Standard scenario"},{"value":"1,49E-03","module":"A2","scenario":"Standard scenario"},{"value":"1,05E+00","module":"A3","scenario":"Standard scenario"},{"value":"5,32E-03","module":"A4","scenario":"Standard scenario"},{"value":"6,61E-02","module":"A5","scenario":"Standard scenario"},{"value":"0,00E+00","module":"B1","scenario":"Standard scenario"},{"value":"0,00E+00","module":"B2","scenario":"Standard scenario"},{"value":"0,00E+00","module":"B3","scenario":"Standard scenario"},{"value":"5,07E-03","module":"C1","scenario":"Standard scenario"},{"value":"6,36E-04","module":"C2","scenario":"Standard scenario"},{"value":"3,44E-02","module":"C3","scenario":"Standard scenario"},{"value":"2,58E-04","module":"C4","scenario":"Standard scenario"},{"value":"-2,15E-02","module":"D","scenario":"Standard scenario"},{"value":"1,28E+00","module":"A1A3","scenario":null}]},{"parameter":"PENRE","unit":"MJ","values":[{"value":"9,37E+00","module":"A1","scenario":"Standard scenario"},{"value":"1,42E-01","module":"A2","scenario":"Standard scenario"},{"value":"1,14E+00","module":"A3","scenario":"Standard scenario"},{"value":"4,52E-01","module":"A4","scenario":"Standard scenario"},{"value":"5,79E-01","module":"A5","scenario":"Standard scenario"},{"value":"0,00E+00","module":"B1","scenario":"Standard scenario"},{"value":"0,00E+00","module":"B2","scenario":"Standard scenario"},{"value":"0,00E+00","module":"B3","scenario":"Standard scenario"},{"value":"9,95E-01","module":"C1","scenario":"Standard scenario"},{"value":"5,39E-02","module":"C2","scenario":"Standard scenario"},{"value":"3,61E-01","module":"C3","scenario":"Standard scenario"},{"value":"1,55E-02","module":"C4","scenario":"Standard scenario"},{"value":"-5,34E+00","module":"D","scenario":"Standard scenario"},{"value":"1,07E+01","module":"A1A3","scenario":null}]},{"parameter":"PENRM","unit":"MJ","values":[{"value":"8,54E+00","module":"A1","scenario":"Standard scenario"},{"value":"0,00E+00","module":"A2","scenario":"Standard scenario"},{"value":"8,73E-02","module":"A3","scenario":"Standard scenario"},{"value":"0,00E+00","module":"A4","scenario":"Standard scenario"},{"value":"4,32E-01","module":"A5","scenario":"Standard scenario"},{"value":"0,00E+00","module":"B1","scenario":"Standard scenario"},{"value":"0,00E+00","module":"B2","scenario":"Standard scenario"},{"value":"0,00E+00","module":"B3","scenario":"Standard scenario"},{"value":"0,00E+00","module":"C1","scenario":"Standard scenario"},{"value":"0,00E+00","module":"C2","scenario":"Standard scenario"},{"value":"0,00E+00","module":"C3","scenario":"Standard scenario"},{"value":"0,00E+00","module":"C4","scenario":"Standard scenario"},{"value":"-4,59E-01","module":"D","scenario":"Standard scenario"},{"value":"8,63E+00","module":"A1A3","scenario":null}]},{"parameter":"PENRT","unit":"MJ","values":[{"value":"1,79E+01","module":"A1","scenario":"Standard scenario"},{"value":"1,42E-01","module":"A2","scenario":"Standard scenario"},{"value":"1,23E+00","module":"A3","scenario":"Standard scenario"},{"value":"4,52E-01","module":"A4","scenario":"Standard scenario"},{"value":"1,01E+00","module":"A5","scenario":"Standard scenario"},{"value":"0,00E+00","module":"B1","scenario":"Standard scenario"},{"value":"0,00E+00","module":"B2","scenario":"Standard scenario"},{"value":"0,00E+00","module":"B3","scenario":"Standard scenario"},{"value":"9,95E-01","module":"C1","scenario":"Standard scenario"},{"value":"5,39E-02","module":"C2","scenario":"Standard scenario"},{"value":"3,61E-01","module":"C3","scenario":"Standard scenario"},{"value":"1,55E-02","module":"C4","scenario":"Standard scenario"},{"value":"-5,80E+00","module":"D","scenario":"Standard scenario"},{"value":"1,93E+01","module":"A1A3","scenario":null}]},{"parameter":"SM","unit":"kg","values":[{"value":"0,00E+00","module":"A1","scenario":"Standard scenario"},{"value":"0,00E+00","module":"A2","scenario":"Standard scenario"},{"value":"0,00E+00","module":"A3","scenario":"Standard scenario"},{"value":"0,00E+00","module":"A4","scenario":"Standard scenario"},{"value":"0,00E+00","module":"A5","scenario":"Standard scenario"},{"value":"0,00E+00","module":"B1","scenario":"Standard scenario"},{"value":"0,00E+00","module":"B2","scenario":"Standard scenario"},{"value":"0,00E+00","module":"B3","scenario":"Standard scenario"},{"value":"0,00E+00","module":"C1","scenario":"Standard scenario"},{"value":"0,00E+00","module":"C2","scenario":"Standard scenario"},{"value":"0,00E+00","module":"C3","scenario":"Standard scenario"},{"value":"0,00E+00","module":"C4","scenario":"Standard scenario"},{"value":"0,00E+00","module":"D","scenario":"Standard scenario"},{"value":"0,00E+00","module":"A1A3","scenario":null}]},{"parameter":"RSF","unit":"MJ","values":[{"value":"0,00E+00","module":"A1","scenario":"Standard scenario"},{"value":"0,00E+00","module":"A2","scenario":"Standard scenario"},{"value":"0,00E+00","module":"A3","scenario":"Standard scenario"},{"value":"0,00E+00","module":"A4","scenario":"Standard scenario"},{"value":"0,00E+00","module":"A5","scenario":"Standard scenario"},{"value":"0,00E+00","module":"B1","scenario":"Standard scenario"},{"value":"0,00E+00","module":"B2","scenario":"Standard scenario"},{"value":"0,00E+00","module":"B3","scenario":"Standard scenario"},{"value":"0,00E+00","module":"C1","scenario":"Standard scenario"},{"value":"0,00E+00","module":"C2","scenario":"Standard scenario"},{"value":"0,00E+00","module":"C3","scenario":"Standard scenario"},{"value":"0,00E+00","module":"C4","scenario":"Standard scenario"},{"value":"0,00E+00","module":"D","scenario":"Standard scenario"},{"value":"0,00E+00","module":"A1A3","scenario":null}]},{"parameter":"NRSF","unit":"MJ","values":[{"value":"0,00E+00","module":"A1","scenario":"Standard scenario"},{"value":"0,00E+00","module":"A2","scenario":"Standard scenario"},{"value":"0,00E+00","module":"A3","scenario":"Standard scenario"},{"value":"0,00E+00","module":"A4","scenario":"Standard scenario"},{"value":"0,00E+00","module":"A5","scenario":"Standard scenario"},{"value":"0,00E+00","module":"B1","scenario":"Standard scenario"},{"value":"0,00E+00","module":"B2","scenario":"Standard scenario"},{"value":"0,00E+00","module":"B3","scenario":"Standard scenario"},{"value":"0,00E+00","module":"C1","scenario":"Standard scenario"},{"value":"0,00E+00","module":"C2","scenario":"Standard scenario"},{"value":"0,00E+00","module":"C3","scenario":"Standard scenario"},{"value":"0,00E+00","module":"C4","scenario":"Standard scenario"},{"value":"0,00E+00","module":"D","scenario":"Standard scenario"},{"value":"0,00E+00","module":"A1A3","scenario":null}]},{"parameter":"FW","unit":"m3","values":[{"value":"4,71E-03","module":"A1","scenario":"Standard scenario"},{"value":"1,39E-05","module":"A2","scenario":"Standard scenario"},{"value":"7,25E-04","module":"A3","scenario":"Standard scenario"},{"value":"5,18E-05","module":"A4","scenario":"Standard scenario"},{"value":"3,10E-04","module":"A5","scenario":"Standard scenario"},{"value":"0,00E+00","module":"B1","scenario":"Standard scenario"},{"value":"0,00E+00","module":"B2","scenario":"Standard scenario"},{"value":"0,00E+00","module":"B3","scenario":"Standard scenario"},{"value":"4,83E-05","module":"C1","scenario":"Standard scenario"},{"value":"6,18E-06","module":"C2","scenario":"Standard scenario"},{"value":"6,53E-04","module":"C3","scenario":"Standard scenario"},{"value":"1,52E-05","module":"C4","scenario":"Standard scenario"},{"value":"-5,05E-04","module":"D","scenario":"Standard scenario"},{"value":"5,45E-03","module":"A1A3","scenario":null}]}],"end_of_life_waste":[{"parameter":"HWD","unit":"kg","values":[{"value":"1,59E-06","module":"A1","scenario":"Standard scenario"},{"value":"2,77E-07","module":"A2","scenario":"Standard scenario"},{"value":"1,50E-06","module":"A3","scenario":"Standard scenario"},{"value":"1,08E-06","module":"A4","scenario":"Standard scenario"},{"value":"2,65E-07","module":"A5","scenario":"Standard scenario"},{"value":"0,00E+00","module":"B1","scenario":"Standard scenario"},{"value":"0,00E+00","module":"B2","scenario":"Standard scenario"},{"value":"0,00E+00","module":"B3","scenario":"Standard scenario"},{"value":"2,55E-06","module":"C1","scenario":"Standard scenario"},{"value":"1,29E-07","module":"C2","scenario":"Standard scenario"},{"value":"6,47E-07","module":"C3","scenario":"Standard scenario"},{"value":"2,21E-08","module":"C4","scenario":"Standard scenario"},{"value":"-5,62E-06","module":"D","scenario":"Standard scenario"},{"value":"3,37E-06","module":"A1A3","scenario":null}]},{"parameter":"NHWD","unit":"kg","values":[{"value":"1,37E-02","module":"A1","scenario":"Standard scenario"},{"value":"6,11E-03","module":"A2","scenario":"Standard scenario"},{"value":"4,79E-03","module":"A3","scenario":"Standard scenario"},{"value":"2,70E-02","module":"A4","scenario":"Standard scenario"},{"value":"6,10E-03","module":"A5","scenario":"Standard scenario"},{"value":"0,00E+00","module":"B1","scenario":"Standard scenario"},{"value":"0,00E+00","module":"B2","scenario":"Standard scenario"},{"value":"0,00E+00","module":"B3","scenario":"Standard scenario"},{"value":"1,11E-03","module":"C1","scenario":"Standard scenario"},{"value":"3,22E-03","module":"C2","scenario":"Standard scenario"},{"value":"8,37E-03","module":"C3","scenario":"Standard scenario"},{"value":"5,81E-02","module":"C4","scenario":"Standard scenario"},{"value":"-2,48E-03","module":"D","scenario":"Standard scenario"},{"value":"2,46E-02","module":"A1A3","scenario":null}]},{"parameter":"RWD","unit":"kg","values":[{"value":"9,57E-06","module":"A1","scenario":"Standard scenario"},{"value":"8,89E-07","module":"A2","scenario":"Standard scenario"},{"value":"8,37E-07","module":"A3","scenario":"Standard scenario"},{"value":"2,79E-06","module":"A4","scenario":"Standard scenario"},{"value":"7,89E-07","module":"A5","scenario":"Standard scenario"},{"value":"0,00E+00","module":"B1","scenario":"Standard scenario"},{"value":"0,00E+00","module":"B2","scenario":"Standard scenario"},{"value":"0,00E+00","module":"B3","scenario":"Standard scenario"},{"value":"6,51E-06","module":"C1","scenario":"Standard scenario"},{"value":"3,33E-07","module":"C2","scenario":"Standard scenario"},{"value":"1,22E-06","module":"C3","scenario":"Standard scenario"},{"value":"8,65E-08","module":"C4","scenario":"Standard scenario"},{"value":"-2,47E-06","module":"D","scenario":"Standard scenario"},{"value":"1,13E-05","module":"A1A3","scenario":null}]}],"end_of_life_flow":[{"parameter":"CRU","unit":"kg","values":[{"value":"0,00E+00","module":"A1","scenario":"Standard scenario"},{"value":"0,00E+00","module":"A2","scenario":"Standard scenario"},{"value":"0,00E+00","module":"A3","scenario":"Standard scenario"},{"value":"0,00E+00","module":"A4","scenario":"Standard scenario"},{"value":"0,00E+00","module":"A5","scenario":"Standard scenario"},{"value":"0,00E+00","module":"B1","scenario":"Standard scenario"},{"value":"0,00E+00","module":"B2","scenario":"Standard scenario"},{"value":"0,00E+00","module":"B3","scenario":"Standard scenario"},{"value":"0,00E+00","module":"C1","scenario":"Standard scenario"},{"value":"0,00E+00","module":"C2","scenario":"Standard scenario"},{"value":"0,00E+00","module":"C3","scenario":"Standard scenario"},{"value":"0,00E+00","module":"C4","scenario":"Standard scenario"},{"value":"0,00E+00","module":"D","scenario":"Standard scenario"},{"value":"0,00E+00","module":"A1A3","scenario":null}]},{"parameter":"MFR","unit":"kg","values":[{"value":"0,00E+00","module":"A1","scenario":"Standard scenario"},{"value":"0,00E+00","module":"A2","scenario":"Standard scenario"},{"value":"1,16E-04","module":"A3","scenario":"Standard scenario"},{"value":"0,00E+00","module":"A4","scenario":"Standard scenario"},{"value":"6,00E-04","module":"A5","scenario":"Standard scenario"},{"value":"0,00E+00","module":"B1","scenario":"Standard scenario"},{"value":"0,00E+00","module":"B2","scenario":"Standard scenario"},{"value":"0,00E+00","module":"B3","scenario":"Standard scenario"},{"value":"0,00E+00","module":"C1","scenario":"Standard scenario"},{"value":"0,00E+00","module":"C2","scenario":"Standard scenario"},{"value":"1,16E-02","module":"C3","scenario":"Standard scenario"},{"value":"0,00E+00","module":"C4","scenario":"Standard scenario"},{"value":"0,00E+00","module":"D","scenario":"Standard scenario"},{"value":"1,16E-04","module":"A1A3","scenario":null}]},{"parameter":"MER","unit":"kg","values":[{"value":"0,00E+00","module":"A1","scenario":"Standard scenario"},{"value":"0,00E+00","module":"A2","scenario":"Standard scenario"},{"value":"0,00E+00","module":"A3","scenario":"Standard scenario"},{"value":"0,00E+00","module":"A4","scenario":"Standard scenario"},{"value":"0,00E+00","module":"A5","scenario":"Standard scenario"},{"value":"0,00E+00","module":"B1","scenario":"Standard scenario"},{"value":"0,00E+00","module":"B2","scenario":"Standard scenario"},{"value":"0,00E+00","module":"B3","scenario":"Standard scenario"},{"value":"0,00E+00","module":"C1","scenario":"Standard scenario"},{"value":"0,00E+00","module":"C2","scenario":"Standard scenario"},{"value":"0,00E+00","module":"C3","scenario":"Standard scenario"},{"value":"0,00E+00","module":"C4","scenario":"Standard scenario"},{"value":"0,00E+00","module":"D","scenario":"Standard scenario"},{"value":"0,00E+00","module":"A1A3","scenario":null}]},{"parameter":"EEE","unit":"MJ","values":[{"value":"0,00E+00","module":"A1","scenario":"Standard scenario"},{"value":"0,00E+00","module":"A2","scenario":"Standard scenario"},{"value":"1,08E-02","module":"A3","scenario":"Standard scenario"},{"value":"0,00E+00","module":"A4","scenario":"Standard scenario"},{"value":"0,00E+00","module":"A5","scenario":"Standard scenario"},{"value":"0,00E+00","module":"B1","scenario":"Standard scenario"},{"value":"0,00E+00","module":"B2","scenario":"Standard scenario"},{"value":"0,00E+00","module":"B3","scenario":"Standard scenario"},{"value":"0,00E+00","module":"C1","scenario":"Standard scenario"},{"value":"0,00E+00","module":"C2","scenario":"Standard scenario"},{"value":"0,00E+00","module":"C3","scenario":"Standard scenario"},{"value":"0,00E+00","module":"C4","scenario":"Standard scenario"},{"value":"1,13E+00","module":"D","scenario":"Standard scenario"},{"value":"1,08E-02","module":"A1A3","scenario":null}]},{"parameter":"EET","unit":"MJ","values":[{"value":"0,00E+00","module":"A1","scenario":"Standard scenario"},{"value":"0,00E+00","module":"A2","scenario":"Standard scenario"},{"value":"1,85E-02","module":"A3","scenario":"Standard scenario"},{"value":"0,00E+00","module":"A4","scenario":"Standard scenario"},{"value":"0,00E+00","module":"A5","scenario":"Standard scenario"},{"value":"0,00E+00","module":"B1","scenario":"Standard scenario"},{"value":"0,00E+00","module":"B2","scenario":"Standard scenario"},{"value":"0,00E+00","module":"B3","scenario":"Standard scenario"},{"value":"0,00E+00","module":"C1","scenario":"Standard scenario"},{"value":"0,00E+00","module":"C2","scenario":"Standard scenario"},{"value":"0,00E+00","module":"C3","scenario":"Standard scenario"},{"value":"0,00E+00","module":"C4","scenario":"Standard scenario"},{"value":"1,95E+00","module":"D","scenario":"Standard scenario"},{"value":"1,85E-02","module":"A1A3","scenario":null}]}]}