{"product_name":"NedZink NOVA, NedZink NEO, NedZink NOIR","epd_id":"EPD-NED-20200257-IBA1-EN","declared_unit":{"unit":"ton","amount":1},"compliance":["DIN EN 15804+A2","ISO 14025"],"producer_name":"NedZink B.V.","environmental_impact":[{"parameter":"GWP-total","unit":"kg CO2-eq","values":[{"value":"4,73E+00","module":"A1-A3","scenario":null},{"value":"1,73E-04","module":"C1","scenario":null},{"value":"6,92E-03","module":"C2","scenario":null},{"value":"5,73E-02","module":"C3","scenario":null},{"value":"2,64E-04","module":"C4","scenario":null},{"value":"-2,91E+00","module":"D","scenario":null}]},{"parameter":"GWP-fossil","unit":"kg CO2-eq","values":[{"value":"4,56E+00","module":"A1-A3","scenario":null},{"value":"1,73E-04","module":"C1","scenario":null},{"value":"6,91E-03","module":"C2","scenario":null},{"value":"5,72E-02","module":"C3","scenario":null},{"value":"2,63E-04","module":"C4","scenario":null},{"value":"-2,78E+00","module":"D","scenario":null}]},{"parameter":"GWP-biogenic","unit":"kg CO2-eq","values":[{"value":"1,50E-01","module":"A1-A3","scenario":null},{"value":"4,82E-08","module":"C1","scenario":null},{"value":"4,20E-06","module":"C2","scenario":null},{"value":"3,09E-05","module":"C3","scenario":null},{"value":"5,22E-07","module":"C4","scenario":null},{"value":"-1,21E-01","module":"D","scenario":null}]},{"parameter":"GWP-luluc","unit":"kg CO2-eq","values":[{"value":"1,36E-02","module":"A1-A3","scenario":null},{"value":"1,37E-08","module":"C1","scenario":null},{"value":"2,45E-06","module":"C2","scenario":null},{"value":"9,83E-06","module":"C3","scenario":null},{"value":"7,34E-08","module":"C4","scenario":null},{"value":"-9,49E-03","module":"D","scenario":null}]},{"parameter":"ODP","unit":"kg CFC11-eq","values":[{"value":"3,72E-07","module":"A1-A3","scenario":null},{"value":"3,74E-11","module":"C1","scenario":null},{"value":"1,59E-09","module":"C2","scenario":null},{"value":"1,19E-08","module":"C3","scenario":null},{"value":"1,08E-10","module":"C4","scenario":null},{"value":"-2,08E-07","module":"D","scenario":null}]},{"parameter":"AP","unit":"mol H+-eq","values":[{"value":"4,39E-02","module":"A1-A3","scenario":null},{"value":"1,81E-06","module":"C1","scenario":null},{"value":"3,94E-05","module":"C2","scenario":null},{"value":"5,84E-04","module":"C3","scenario":null},{"value":"2,50E-06","module":"C4","scenario":null},{"value":"-2,75E-02","module":"D","scenario":null}]},{"parameter":"POCP","unit":"kg NMVOC-eq","values":[{"value":"2,48E-02","module":"A1-A3","scenario":null},{"value":"2,42E-06","module":"C1","scenario":null},{"value":"4,44E-05","module":"C2","scenario":null},{"value":"7,67E-04","module":"C3","scenario":null},{"value":"2,75E-06","module":"C4","scenario":null},{"value":"-1,67E-02","module":"D","scenario":null}]},{"parameter":"ADPE","unit":"kg Sb-eq","values":[{"value":"9,30E-02","module":"A1-A3","scenario":null},{"value":"2,66E-10","module":"C1","scenario":null},{"value":"1,79E-07","module":"C2","scenario":null},{"value":"9,37E-08","module":"C3","scenario":null},{"value":"2,41E-09","module":"C4","scenario":null},{"value":"-7,32E-02","module":"D","scenario":null}]},{"parameter":"ADPF","unit":"MJ","values":[{"value":"6,69E+01","module":"A1-A3","scenario":null},{"value":"2,39E-03","module":"C1","scenario":null},{"value":"1,06E-01","module":"C2","scenario":null},{"value":"7,85E-01","module":"C3","scenario":null},{"value":"7,36E-03","module":"C4","scenario":null},{"value":"-4,14E+01","module":"D","scenario":null}]},{"parameter":"WDP","unit":"m3 world-eq. Deprived","values":[{"value":"3,87E+00","module":"A1-A3","scenario":null},{"value":"3,20E-06","module":"C1","scenario":null},{"value":"3,26E-04","module":"C2","scenario":null},{"value":"1,43E-03","module":"C3","scenario":null},{"value":"3,30E-04","module":"C4","scenario":null},{"value":"-3,01E+00","module":"D","scenario":null}]},{"parameter":"EP-freshwater","unit":"kg P-eq","values":[{"value":"4,58E-04","module":"A1-A3","scenario":null},{"value":"6,31E-10","module":"C1","scenario":null},{"value":"5,69E-08","module":"C2","scenario":null},{"value":"3,48E-07","module":"C3","scenario":null},{"value":"2,95E-09","module":"C4","scenario":null},{"value":"-3,26E-04","module":"D","scenario":null}]},{"parameter":"EP-marine","unit":"kg N-eq","values":[{"value":"8,54E-03","module":"A1-A3","scenario":null},{"value":"8,01E-07","module":"C1","scenario":null},{"value":"1,41E-05","module":"C2","scenario":null},{"value":"2,54E-04","module":"C3","scenario":null},{"value":"8,60E-07","module":"C4","scenario":null},{"value":"-5,94E-03","module":"D","scenario":null}]},{"parameter":"EP-terrestrial","unit":"mol N-eq.","values":[{"value":"9,66E-02","module":"A1-A3","scenario":null},{"value":"8,78E-06","module":"C1","scenario":null},{"value":"1,55E-04","module":"C2","scenario":null},{"value":"2,79E-03","module":"C3","scenario":null},{"value":"9,48E-06","module":"C4","scenario":null},{"value":"-6,71E-02","module":"D","scenario":null}]}],"additional_environmental_impact":[{"parameter":"PM","unit":"Disease incidence","values":[{"value":"1,68E-07","module":"A1-A3","scenario":null},{"value":"4,80E-11","module":"C1","scenario":null},{"value":"6,24E-10","module":"C2","scenario":null},{"value":"1,52E-08","module":"C3","scenario":null},{"value":"4,85E-11","module":"C4","scenario":null},{"value":"-9,62E-08","module":"D","scenario":null}]},{"parameter":"ETP-fw","unit":"CTUe","values":[{"value":"8,61E+02","module":"A1-A3","scenario":null},{"value":"1,44E-03","module":"C1","scenario":null},{"value":"8,61E-02","module":"C2","scenario":null},{"value":"5,04E-01","module":"C3","scenario":null},{"value":"4,77E-03","module":"C4","scenario":null},{"value":"-6,61E+02","module":"D","scenario":null}]},{"parameter":"HTP-c","unit":"CTUh","values":[{"value":"2,12E-08","module":"A1-A3","scenario":null},{"value":"5,03E-14","module":"C1","scenario":null},{"value":"3,07E-12","module":"C2","scenario":null},{"value":"1,68E-11","module":"C3","scenario":null},{"value":"1,10E-13","module":"C4","scenario":null},{"value":"-1,62E-08","module":"D","scenario":null}]},{"parameter":"HTP-nc","unit":"CTUh","values":[{"value":"6,28E-07","module":"A1-A3","scenario":null},{"value":"1,24E-12","module":"C1","scenario":null},{"value":"1,03E-10","module":"C2","scenario":null},{"value":"4,19E-10","module":"C3","scenario":null},{"value":"3,41E-12","module":"C4","scenario":null},{"value":"-4,80E-07","module":"D","scenario":null}]},{"parameter":"SQP","unit":"-","values":[{"value":"3,26E+01","module":"A1-A3","scenario":null},{"value":"3,05E-04","module":"C1","scenario":null},{"value":"9,07E-02","module":"C2","scenario":null},{"value":"1,16E-01","module":"C3","scenario":null},{"value":"1,54E-02","module":"C4","scenario":null},{"value":"-2,13E+01","module":"D","scenario":null}]}],"resource_use":[{"parameter":"PERE","unit":"MJ","values":[{"value":"8,73E+00","module":"A1-A3","scenario":null},{"value":"1,29E-05","module":"C1","scenario":null},{"value":"1,52E-03","module":"C2","scenario":null},{"value":"8,27E-03","module":"C3","scenario":null},{"value":"5,95E-05","module":"C4","scenario":null},{"value":"-5,62E+00","module":"D","scenario":null}]},{"parameter":"PERM","unit":"","values":[{"value":"2,01E-01","module":"A1-A3","scenario":null},{"value":"0,00E+00","module":"C1","scenario":null},{"value":"0,00E+00","module":"C2","scenario":null},{"value":"0,00E+00","module":"C3","scenario":null},{"value":"0,00E+00","module":"C4","scenario":null},{"value":"0,00E+00","module":"D","scenario":null}]},{"parameter":"PERT","unit":"MJ","values":[{"value":"8,93E+00","module":"A1-A3","scenario":null},{"value":"1,29E-05","module":"C1","scenario":null},{"value":"1,52E-03","module":"C2","scenario":null},{"value":"8,27E-03","module":"C3","scenario":null},{"value":"5,95E-05","module":"C4","scenario":null},{"value":"-5,62E+00","module":"D","scenario":null}]},{"parameter":"PENRE","unit":"MJ","values":[{"value":"7,14E+01","module":"A1-A3","scenario":null},{"value":"2,53E-03","module":"C1","scenario":null},{"value":"1,13E-01","module":"C2","scenario":null},{"value":"8,34E-01","module":"C3","scenario":null},{"value":"7,82E-03","module":"C4","scenario":null},{"value":"-4,40E+01","module":"D","scenario":null}]},{"parameter":"PENRM","unit":"MJ","values":[{"value":"0,00E+00","module":"A1-A3","scenario":null},{"value":"0,00E+00","module":"C1","scenario":null},{"value":"0,00E+00","module":"C2","scenario":null},{"value":"0,00E+00","module":"C3","scenario":null},{"value":"0,00E+00","module":"C4","scenario":null},{"value":"0,00E+00","module":"D","scenario":null}]},{"parameter":"PENRT","unit":"MJ","values":[{"value":"7,14E+01","module":"A1-A3","scenario":null},{"value":"2,53E-03","module":"C1","scenario":null},{"value":"1,13E-01","module":"C2","scenario":null},{"value":"8,34E-01","module":"C3","scenario":null},{"value":"7,82E-03","module":"C4","scenario":null},{"value":"-4,40E+01","module":"D","scenario":null}]},{"parameter":"SM","unit":"kg","values":[{"value":"0,00E+00","module":"A1-A3","scenario":null},{"value":"0,00E+00","module":"C1","scenario":null},{"value":"0,00E+00","module":"C2","scenario":null},{"value":"0,00E+00","module":"C3","scenario":null},{"value":"0,00E+00","module":"C4","scenario":null},{"value":"9,47E-01","module":"D","scenario":null}]},{"parameter":"RSF","unit":"MJ","values":[{"value":"0,00E+00","module":"A1-A3","scenario":null},{"value":"0,00E+00","module":"C1","scenario":null},{"value":"0,00E+00","module":"C2","scenario":null},{"value":"0,00E+00","module":"C3","scenario":null},{"value":"0,00E+00","module":"C4","scenario":null},{"value":"0,00E+00","module":"D","scenario":null}]},{"parameter":"NRSF","unit":"MJ","values":[{"value":"0,00E+00","module":"A1-A3","scenario":null},{"value":"0,00E+00","module":"C1","scenario":null},{"value":"0,00E+00","module":"C2","scenario":null},{"value":"0,00E+00","module":"C3","scenario":null},{"value":"0,00E+00","module":"C4","scenario":null},{"value":"0,00E+00","module":"D","scenario":null}]},{"parameter":"FW","unit":"m3","values":[{"value":"1,20E-01","module":"A1-A3","scenario":null},{"value":"1,23E-07","module":"C1","scenario":null},{"value":"1,20E-05","module":"C2","scenario":null},{"value":"5,87E-05","module":"C3","scenario":null},{"value":"7,86E-06","module":"C4","scenario":null},{"value":"-8,95E-02","module":"D","scenario":null}]}],"end_of_life_waste":[{"parameter":"HWD","unit":"kg","values":[{"value":"1,18E-02","module":"A1-A3","scenario":null},{"value":"6,50E-09","module":"C1","scenario":null},{"value":"2,71E-07","module":"C2","scenario":null},{"value":"2,06E-06","module":"C3","scenario":null},{"value":"1,10E-08","module":"C4","scenario":null},{"value":"-9,46E-03","module":"D","scenario":null}]},{"parameter":"NHWD","unit":"kg","values":[{"value":"6,39E-01","module":"A1-A3","scenario":null},{"value":"2,83E-06","module":"C1","scenario":null},{"value":"6,57E-03","module":"C2","scenario":null},{"value":"1,06E-03","module":"C3","scenario":null},{"value":"5,00E-02","module":"C4","scenario":null},{"value":"-4,08E-01","module":"D","scenario":null}]},{"parameter":"RWD","unit":"kg","values":[{"value":"3,06E-04","module":"A1-A3","scenario":null},{"value":"1,66E-08","module":"C1","scenario":null},{"value":"7,21E-07","module":"C2","scenario":null},{"value":"5,32E-06","module":"C3","scenario":null},{"value":"4,83E-08","module":"C4","scenario":null},{"value":"-2,14E-04","module":"D","scenario":null}]}],"end_of_life_flow":[{"parameter":"CRU","unit":"kg","values":[{"value":"0,00E+00","module":"A1-A3","scenario":null},{"value":"0,00E+00","module":"C1","scenario":null},{"value":"0,00E+00","module":"C2","scenario":null},{"value":"0,00E+00","module":"C3","scenario":null},{"value":"0,00E+00","module":"C4","scenario":null},{"value":"0,00E+00","module":"D","scenario":null}]},{"parameter":"MFR","unit":"kg","values":[{"value":"1,88E-01","module":"A1-A3","scenario":null},{"value":"1,19E+00","module":"C1","scenario":null},{"value":"2,19E+00","module":"C2","scenario":null},{"value":"3,19E+00","module":"C3","scenario":null},{"value":"0,00E+00","module":"C4","scenario":null},{"value":"0,00E+00","module":"D","scenario":null}]},{"parameter":"MER","unit":"kg","values":[{"value":"0,00E+00","module":"A1-A3","scenario":null},{"value":"0,00E+00","module":"C1","scenario":null},{"value":"0,00E+00","module":"C2","scenario":null},{"value":"0,00E+00","module":"C3","scenario":null},{"value":"0,00E+00","module":"C4","scenario":null},{"value":"0,00E+00","module":"D","scenario":null}]},{"parameter":"EEE","unit":"MJ","values":[{"value":"0,00E+00","module":"A1-A3","scenario":null},{"value":"0,00E+00","module":"C1","scenario":null},{"value":"0,00E+00","module":"C2","scenario":null},{"value":"0,00E+00","module":"C3","scenario":null},{"value":"0,00E+00","module":"C4","scenario":null},{"value":"0,00E+00","module":"D","scenario":null}]},{"parameter":"EET","unit":"MJ","values":[{"value":"0,00E+00","module":"A1-A3","scenario":null},{"value":"0,00E+00","module":"C1","scenario":null},{"value":"0,00E+00","module":"C2","scenario":null},{"value":"0,00E+00","module":"C3","scenario":null},{"value":"0,00E+00","module":"C4","scenario":null},{"value":"0,00E+00","module":"D","scenario":null}]}]}