{"product_name":"Vorgespanntes carbonfaserbewehrtes Betonelement CPC 40-2-2","epd_id":"EPD-HOL-20240212-IBA2-DE","declared_unit":{"unit":"m2","amount":1},"compliance":["EN 15804+A2 (EF 3.1)","ISO 14025"],"producer_name":"Holcim (Deutschland) GmbH","environmental_impact":[{"parameter":"GWP-total","unit":"kg CO2-eq","values":[{"value":"2,77E+01","module":"A1-A3","scenario":null},{"value":"6,60E-01","module":"A4","scenario":null},{"value":"3,76E+00","module":"A5","scenario":null},{"value":"-3,89E+00","module":"B1","scenario":null},{"value":"4,88E-01","module":"C1","scenario":null},{"value":"3,12E-01","module":"C2","scenario":"S0"},{"value":"0,00E+00","module":"C2","scenario":"S1"},{"value":"8,14E-01","module":"C3","scenario":"S0"},{"value":"0,00E+00","module":"C3","scenario":"S1"},{"value":"0,00E+00","module":"C4","scenario":"S0"},{"value":"0,00E+00","module":"C4","scenario":"S1"},{"value":"-2,12E+00","module":"D","scenario":"S0"},{"value":"-2,90E+01","module":"D","scenario":"S1"}]},{"parameter":"GWP-fossil","unit":"kg CO2-eq","values":[{"value":"2,85E+01","module":"A1-A3","scenario":null},{"value":"6,60E-01","module":"A4","scenario":null},{"value":"1,61E+00","module":"A5","scenario":null},{"value":"-3,89E+00","module":"B1","scenario":null},{"value":"4,88E-01","module":"C1","scenario":null},{"value":"3,12E-01","module":"C2","scenario":"S0"},{"value":"0,00E+00","module":"C2","scenario":"S1"},{"value":"8,15E-01","module":"C3","scenario":"S0"},{"value":"0,00E+00","module":"C3","scenario":"S1"},{"value":"0,00E+00","module":"C4","scenario":"S0"},{"value":"0,00E+00","module":"C4","scenario":"S1"},{"value":"-2,12E+00","module":"D","scenario":"S0"},{"value":"-2,88E+01","module":"D","scenario":"S1"}]},{"parameter":"GWP-biogenic","unit":"kg CO2-eq","values":[{"value":"-7,69E-01","module":"A1-A3","scenario":null},{"value":"-2,58E-03","module":"A4","scenario":null},{"value":"1,91E+00","module":"A5","scenario":null},{"value":"0,00E+00","module":"B1","scenario":null},{"value":"-3,25E-03","module":"C1","scenario":null},{"value":"-1,22E-03","module":"C2","scenario":"S0"},{"value":"0,00E+00","module":"C2","scenario":"S1"},{"value":"-5,41E-03","module":"C3","scenario":"S0"},{"value":"0,00E+00","module":"C3","scenario":"S1"},{"value":"0,00E+00","module":"C4","scenario":"S0"},{"value":"0,00E+00","module":"C4","scenario":"S1"},{"value":"-2,11E-03","module":"D","scenario":"S0"},{"value":"-1,69E-01","module":"D","scenario":"S1"}]},{"parameter":"GWP-luluc","unit":"kg CO2-eq","values":[{"value":"1,05E-02","module":"A1-A3","scenario":null},{"value":"2,52E-03","module":"A4","scenario":null},{"value":"3,07E-05","module":"A5","scenario":null},{"value":"0,00E+00","module":"B1","scenario":null},{"value":"3,35E-03","module":"C1","scenario":null},{"value":"1,19E-03","module":"C2","scenario":"S0"},{"value":"0,00E+00","module":"C2","scenario":"S1"},{"value":"3,67E-03","module":"C3","scenario":"S0"},{"value":"0,00E+00","module":"C3","scenario":"S1"},{"value":"0,00E+00","module":"C4","scenario":"S0"},{"value":"0,00E+00","module":"C4","scenario":"S1"},{"value":"-6,01E-04","module":"D","scenario":"S0"},{"value":"-9,81E-03","module":"D","scenario":"S1"}]},{"parameter":"ODP","unit":"kg CFC11-eq","values":[{"value":"4,70E-11","module":"A1-A3","scenario":null},{"value":"1,34E-13","module":"A4","scenario":null},{"value":"4,24E-13","module":"A5","scenario":null},{"value":"0,00E+00","module":"B1","scenario":null},{"value":"4,88E-14","module":"C1","scenario":null},{"value":"6,35E-14","module":"C2","scenario":"S0"},{"value":"0,00E+00","module":"C2","scenario":"S1"},{"value":"7,27E-13","module":"C3","scenario":"S0"},{"value":"0,00E+00","module":"C3","scenario":"S1"},{"value":"0,00E+00","module":"C4","scenario":"S0"},{"value":"0,00E+00","module":"C4","scenario":"S1"},{"value":"-4,19E-12","module":"D","scenario":"S0"},{"value":"-3,59E-11","module":"D","scenario":"S1"}]},{"parameter":"AP","unit":"mol H+-eq","values":[{"value":"7,42E-02","module":"A1-A3","scenario":null},{"value":"2,05E-03","module":"A4","scenario":null},{"value":"6,52E-04","module":"A5","scenario":null},{"value":"0,00E+00","module":"B1","scenario":null},{"value":"5,54E-03","module":"C1","scenario":null},{"value":"9,71E-04","module":"C2","scenario":"S0"},{"value":"0,00E+00","module":"C2","scenario":"S1"},{"value":"6,52E-03","module":"C3","scenario":"S0"},{"value":"0,00E+00","module":"C3","scenario":"S1"},{"value":"0,00E+00","module":"C4","scenario":"S0"},{"value":"0,00E+00","module":"C4","scenario":"S1"},{"value":"-2,41E-03","module":"D","scenario":"S0"},{"value":"-7,09E-02","module":"D","scenario":"S1"}]},{"parameter":"POCP","unit":"kg NMVOC-eq","values":[{"value":"6,74E-02","module":"A1-A3","scenario":null},{"value":"1,87E-03","module":"A4","scenario":null},{"value":"4,08E-04","module":"A5","scenario":null},{"value":"0,00E+00","module":"B1","scenario":null},{"value":"8,09E-03","module":"C1","scenario":null},{"value":"8,84E-04","module":"C2","scenario":"S0"},{"value":"0,00E+00","module":"C2","scenario":"S1"},{"value":"9,02E-03","module":"C3","scenario":"S0"},{"value":"0,00E+00","module":"C3","scenario":"S1"},{"value":"0,00E+00","module":"C4","scenario":"S0"},{"value":"0,00E+00","module":"C4","scenario":"S1"},{"value":"-2,38E-03","module":"D","scenario":"S0"},{"value":"-6,33E-02","module":"D","scenario":"S1"}]},{"parameter":"ADPE","unit":"kg Sb-eq","values":[{"value":"4,54E-06","module":"A1-A3","scenario":null},{"value":"6,57E-08","module":"A4","scenario":null},{"value":"1,09E-08","module":"A5","scenario":null},{"value":"0,00E+00","module":"B1","scenario":null},{"value":"5,01E-08","module":"C1","scenario":null},{"value":"3,11E-08","module":"C2","scenario":"S0"},{"value":"0,00E+00","module":"C2","scenario":"S1"},{"value":"7,15E-08","module":"C3","scenario":"S0"},{"value":"0,00E+00","module":"C3","scenario":"S1"},{"value":"0,00E+00","module":"C4","scenario":"S0"},{"value":"0,00E+00","module":"C4","scenario":"S1"},{"value":"-1,39E-07","module":"D","scenario":"S0"},{"value":"-4,38E-06","module":"D","scenario":"S1"}]},{"parameter":"ADPF","unit":"MJ","values":[{"value":"3,57E+02","module":"A1-A3","scenario":null},{"value":"8,69E+00","module":"A4","scenario":null},{"value":"8,01E-01","module":"A5","scenario":null},{"value":"0,00E+00","module":"B1","scenario":null},{"value":"6,53E+00","module":"C1","scenario":null},{"value":"4,11E+00","module":"C2","scenario":"S0"},{"value":"0,00E+00","module":"C2","scenario":"S1"},{"value":"1,12E+01","module":"C3","scenario":"S0"},{"value":"0,00E+00","module":"C3","scenario":"S1"},{"value":"0,00E+00","module":"C4","scenario":"S0"},{"value":"0,00E+00","module":"C4","scenario":"S1"},{"value":"-3,20E+01","module":"D","scenario":"S0"},{"value":"-3,38E+02","module":"D","scenario":"S1"}]},{"parameter":"WDP","unit":"m3 world-eq. Deprived","values":[{"value":"-5,22E+00","module":"A1-A3","scenario":null},{"value":"2,82E-03","module":"A4","scenario":null},{"value":"3,67E-01","module":"A5","scenario":null},{"value":"0,00E+00","module":"B1","scenario":null},{"value":"5,56E-03","module":"C1","scenario":null},{"value":"1,33E-03","module":"C2","scenario":"S0"},{"value":"0,00E+00","module":"C2","scenario":"S1"},{"value":"1,49E-02","module":"C3","scenario":"S0"},{"value":"0,00E+00","module":"C3","scenario":"S1"},{"value":"0,00E+00","module":"C4","scenario":"S0"},{"value":"0,00E+00","module":"C4","scenario":"S1"},{"value":"-1,40E-02","module":"D","scenario":"S0"},{"value":"6,06E+00","module":"D","scenario":"S1"}]},{"parameter":"EP-freshwater","unit":"kg P-eq","values":[{"value":"2,19E-04","module":"A1-A3","scenario":null},{"value":"1,31E-06","module":"A4","scenario":null},{"value":"1,06E-07","module":"A5","scenario":null},{"value":"0,00E+00","module":"B1","scenario":null},{"value":"1,78E-06","module":"C1","scenario":null},{"value":"6,18E-07","module":"C2","scenario":"S0"},{"value":"0,00E+00","module":"C2","scenario":"S1"},{"value":"2,00E-06","module":"C3","scenario":"S0"},{"value":"0,00E+00","module":"C3","scenario":"S1"},{"value":"0,00E+00","module":"C4","scenario":"S0"},{"value":"0,00E+00","module":"C4","scenario":"S1"},{"value":"-7,46E-07","module":"D","scenario":"S0"},{"value":"-1,90E-04","module":"D","scenario":"S1"}]},{"parameter":"EP-marine","unit":"kg N-eq","values":[{"value":"2,00E-02","module":"A1-A3","scenario":null},{"value":"9,60E-04","module":"A4","scenario":null},{"value":"1,57E-04","module":"A5","scenario":null},{"value":"0,00E+00","module":"B1","scenario":null},{"value":"2,80E-03","module":"C1","scenario":null},{"value":"4,54E-04","module":"C2","scenario":"S0"},{"value":"0,00E+00","module":"C2","scenario":"S1"},{"value":"3,13E-03","module":"C3","scenario":"S0"},{"value":"0,00E+00","module":"C3","scenario":"S1"},{"value":"0,00E+00","module":"C4","scenario":"S0"},{"value":"0,00E+00","module":"C4","scenario":"S1"},{"value":"-8,89E-04","module":"D","scenario":"S0"},{"value":"-1,91E-02","module":"D","scenario":"S1"}]},{"parameter":"EP-terrestrial","unit":"mol N-eq.","values":[{"value":"2,01E-01","module":"A1-A3","scenario":null},{"value":"1,07E-02","module":"A4","scenario":null},{"value":"3,10E-03","module":"A5","scenario":null},{"value":"0,00E+00","module":"B1","scenario":null},{"value":"3,08E-02","module":"C1","scenario":null},{"value":"5,06E-03","module":"C2","scenario":"S0"},{"value":"0,00E+00","module":"C2","scenario":"S1"},{"value":"3,44E-02","module":"C3","scenario":"S0"},{"value":"0,00E+00","module":"C3","scenario":"S1"},{"value":"0,00E+00","module":"C4","scenario":"S0"},{"value":"0,00E+00","module":"C4","scenario":"S1"},{"value":"-9,73E-03","module":"D","scenario":"S0"},{"value":"-1,92E-01","module":"D","scenario":"S1"}]}],"additional_environmental_impact":[{"parameter":"PM","unit":"Disease incidence","values":[{"value":"1,05E-06","module":"A1-A3","scenario":null},{"value":"1,18E-08","module":"A4","scenario":null},{"value":"3,67E-09","module":"A5","scenario":null},{"value":"0,00E+00","module":"B1","scenario":null},{"value":"1,28E-07","module":"C1","scenario":null},{"value":"5,57E-09","module":"C2","scenario":"S0"},{"value":"0,00E+00","module":"C2","scenario":"S1"},{"value":"1,41E-07","module":"C3","scenario":"S0"},{"value":"0,00E+00","module":"C3","scenario":"S1"},{"value":"0,00E+00","module":"C4","scenario":"S0"},{"value":"0,00E+00","module":"C4","scenario":"S1"},{"value":"-6,03E-08","module":"D","scenario":"S0"},{"value":"-7,50E-07","module":"D","scenario":"S1"}]},{"parameter":"ETP-fw","unit":"CTUe","values":[{"value":"1,18E+02","module":"A1-A3","scenario":null},{"value":"6,65E+00","module":"A4","scenario":null},{"value":"3,50E-01","module":"A5","scenario":null},{"value":"0,00E+00","module":"B1","scenario":null},{"value":"4,63E+00","module":"C1","scenario":null},{"value":"3,15E+00","module":"C2","scenario":"S0"},{"value":"0,00E+00","module":"C2","scenario":"S1"},{"value":"6,24E+00","module":"C3","scenario":"S0"},{"value":"0,00E+00","module":"C3","scenario":"S1"},{"value":"0,00E+00","module":"C4","scenario":"S0"},{"value":"0,00E+00","module":"C4","scenario":"S1"},{"value":"-5,72E+00","module":"D","scenario":"S0"},{"value":"-1,09E+02","module":"D","scenario":"S1"}]},{"parameter":"HTP-c","unit":"CTUh","values":[{"value":"1,43E-08","module":"A1-A3","scenario":null},{"value":"1,33E-10","module":"A4","scenario":null},{"value":"2,55E-11","module":"A5","scenario":null},{"value":"0,00E+00","module":"B1","scenario":null},{"value":"9,53E-11","module":"C1","scenario":null},{"value":"6,31E-11","module":"C2","scenario":"S0"},{"value":"0,00E+00","module":"C2","scenario":"S1"},{"value":"1,97E-10","module":"C3","scenario":"S0"},{"value":"0,00E+00","module":"C3","scenario":"S1"},{"value":"0,00E+00","module":"C4","scenario":"S0"},{"value":"0,00E+00","module":"C4","scenario":"S1"},{"value":"-2,64E-10","module":"D","scenario":"S0"},{"value":"-1,36E-08","module":"D","scenario":"S1"}]},{"parameter":"HTP-nc","unit":"CTUh","values":[{"value":"3,93E-07","module":"A1-A3","scenario":null},{"value":"7,67E-09","module":"A4","scenario":null},{"value":"9,06E-10","module":"A5","scenario":null},{"value":"0,00E+00","module":"B1","scenario":null},{"value":"7,48E-09","module":"C1","scenario":null},{"value":"3,63E-09","module":"C2","scenario":"S0"},{"value":"0,00E+00","module":"C2","scenario":"S1"},{"value":"1,78E-08","module":"C3","scenario":"S0"},{"value":"0,00E+00","module":"C3","scenario":"S1"},{"value":"0,00E+00","module":"C4","scenario":"S0"},{"value":"0,00E+00","module":"C4","scenario":"S1"},{"value":"-1,70E-08","module":"D","scenario":"S0"},{"value":"-3,89E-07","module":"D","scenario":"S1"}]},{"parameter":"SQP","unit":"-","values":[{"value":"7,15E+02","module":"A1-A3","scenario":null},{"value":"2,61E+00","module":"A4","scenario":null},{"value":"2,42E-01","module":"A5","scenario":null},{"value":"0,00E+00","module":"B1","scenario":null},{"value":"2,76E+00","module":"C1","scenario":null},{"value":"1,23E+00","module":"C2","scenario":"S0"},{"value":"0,00E+00","module":"C2","scenario":"S1"},{"value":"3,14E+00","module":"C3","scenario":"S0"},{"value":"0,00E+00","module":"C3","scenario":"S1"},{"value":"0,00E+00","module":"C4","scenario":"S0"},{"value":"0,00E+00","module":"C4","scenario":"S1"},{"value":"-1,24E+00","module":"D","scenario":"S0"},{"value":"-1,81E+02","module":"D","scenario":"S1"}]}],"resource_use":[{"parameter":"PERE","unit":"MJ","values":[{"value":"1,54E+02","module":"A1-A3","scenario":null},{"value":"5,72E-01","module":"A4","scenario":null},{"value":"2,02E-01","module":"A5","scenario":null},{"value":"0,00E+00","module":"B1","scenario":null},{"value":"4,52E-01","module":"C1","scenario":null},{"value":"2,70E-01","module":"C2","scenario":"S0"},{"value":"0,00E+00","module":"C2","scenario":"S1"},{"value":"7,04E-01","module":"C3","scenario":"S0"},{"value":"0,00E+00","module":"C3","scenario":"S1"},{"value":"0,00E+00","module":"C4","scenario":"S0"},{"value":"0,00E+00","module":"C4","scenario":"S1"},{"value":"-1,34E+00","module":"D","scenario":"S0"},{"value":"-1,24E+02","module":"D","scenario":"S1"}]},{"parameter":"PERM","unit":"","values":[{"value":"3,41E-01","module":"A1-A3","scenario":null},{"value":"0,00E+00","module":"A4","scenario":null},{"value":"0,00E+00","module":"A5","scenario":null},{"value":"0,00E+00","module":"B1","scenario":null},{"value":"0,00E+00","module":"C1","scenario":null},{"value":"0,00E+00","module":"C2","scenario":"S0"},{"value":"0,00E+00","module":"C2","scenario":"S1"},{"value":"0,00E+00","module":"C3","scenario":"S0"},{"value":"0,00E+00","module":"C3","scenario":"S1"},{"value":"0,00E+00","module":"C4","scenario":"S0"},{"value":"0,00E+00","module":"C4","scenario":"S1"},{"value":"0,00E+00","module":"D","scenario":"S0"},{"value":"-3,41E-01","module":"D","scenario":"S1"}]},{"parameter":"PERT","unit":"MJ","values":[{"value":"1,54E+02","module":"A1-A3","scenario":null},{"value":"5,72E-01","module":"A4","scenario":null},{"value":"2,02E-01","module":"A5","scenario":null},{"value":"0,00E+00","module":"B1","scenario":null},{"value":"4,52E-01","module":"C1","scenario":null},{"value":"2,70E-01","module":"C2","scenario":"S0"},{"value":"0,00E+00","module":"C2","scenario":"S1"},{"value":"7,04E-01","module":"C3","scenario":"S0"},{"value":"0,00E+00","module":"C3","scenario":"S1"},{"value":"0,00E+00","module":"C4","scenario":"S0"},{"value":"0,00E+00","module":"C4","scenario":"S1"},{"value":"-1,34E+00","module":"D","scenario":"S0"},{"value":"-1,25E+02","module":"D","scenario":"S1"}]},{"parameter":"PENRE","unit":"MJ","values":[{"value":"3,45E+02","module":"A1-A3","scenario":null},{"value":"8,70E+00","module":"A4","scenario":null},{"value":"8,01E-01","module":"A5","scenario":null},{"value":"0,00E+00","module":"B1","scenario":null},{"value":"6,55E+00","module":"C1","scenario":null},{"value":"4,11E+00","module":"C2","scenario":"S0"},{"value":"0,00E+00","module":"C2","scenario":"S1"},{"value":"1,12E+01","module":"C3","scenario":"S0"},{"value":"0,00E+00","module":"C3","scenario":"S1"},{"value":"0,00E+00","module":"C4","scenario":"S0"},{"value":"0,00E+00","module":"C4","scenario":"S1"},{"value":"-3,20E+01","module":"D","scenario":"S0"},{"value":"-3,26E+02","module":"D","scenario":"S1"}]},{"parameter":"PENRM","unit":"MJ","values":[{"value":"1,17E+01","module":"A1-A3","scenario":null},{"value":"0,00E+00","module":"A4","scenario":null},{"value":"0,00E+00","module":"A5","scenario":null},{"value":"0,00E+00","module":"B1","scenario":null},{"value":"0,00E+00","module":"C1","scenario":null},{"value":"0,00E+00","module":"C2","scenario":"S0"},{"value":"0,00E+00","module":"C2","scenario":"S1"},{"value":"0,00E+00","module":"C3","scenario":"S0"},{"value":"0,00E+00","module":"C3","scenario":"S1"},{"value":"0,00E+00","module":"C4","scenario":"S0"},{"value":"0,00E+00","module":"C4","scenario":"S1"},{"value":"0,00E+00","module":"D","scenario":"S0"},{"value":"-1,17E+01","module":"D","scenario":"S1"}]},{"parameter":"PENRT","unit":"MJ","values":[{"value":"3,57E+02","module":"A1-A3","scenario":null},{"value":"8,70E+00","module":"A4","scenario":null},{"value":"8,01E-01","module":"A5","scenario":null},{"value":"0,00E+00","module":"B1","scenario":null},{"value":"6,55E+00","module":"C1","scenario":null},{"value":"4,11E+00","module":"C2","scenario":"S0"},{"value":"0,00E+00","module":"C2","scenario":"S1"},{"value":"1,12E+01","module":"C3","scenario":"S0"},{"value":"0,00E+00","module":"C3","scenario":"S1"},{"value":"0,00E+00","module":"C4","scenario":"S0"},{"value":"0,00E+00","module":"C4","scenario":"S1"},{"value":"-3,20E+01","module":"D","scenario":"S0"},{"value":"-3,38E+02","module":"D","scenario":"S1"}]},{"parameter":"SM","unit":"kg","values":[{"value":"1,13E+00","module":"A1-A3","scenario":null},{"value":"0,00E+00","module":"A4","scenario":null},{"value":"0,00E+00","module":"A5","scenario":null},{"value":"0,00E+00","module":"B1","scenario":null},{"value":"0,00E+00","module":"C1","scenario":null},{"value":"0,00E+00","module":"C2","scenario":"S0"},{"value":"0,00E+00","module":"C2","scenario":"S1"},{"value":"0,00E+00","module":"C3","scenario":"S0"},{"value":"0,00E+00","module":"C3","scenario":"S1"},{"value":"0,00E+00","module":"C4","scenario":"S0"},{"value":"0,00E+00","module":"C4","scenario":"S1"},{"value":"0,00E+00","module":"D","scenario":"S0"},{"value":"-1,13E+00","module":"D","scenario":"S1"}]},{"parameter":"RSF","unit":"MJ","values":[{"value":"1,24E+01","module":"A1-A3","scenario":null},{"value":"0,00E+00","module":"A4","scenario":null},{"value":"0,00E+00","module":"A5","scenario":null},{"value":"0,00E+00","module":"B1","scenario":null},{"value":"0,00E+00","module":"C1","scenario":null},{"value":"0,00E+00","module":"C2","scenario":"S0"},{"value":"0,00E+00","module":"C2","scenario":"S1"},{"value":"0,00E+00","module":"C3","scenario":"S0"},{"value":"0,00E+00","module":"C3","scenario":"S1"},{"value":"0,00E+00","module":"C4","scenario":"S0"},{"value":"0,00E+00","module":"C4","scenario":"S1"},{"value":"0,00E+00","module":"D","scenario":"S0"},{"value":"-1,24E+01","module":"D","scenario":"S1"}]},{"parameter":"NRSF","unit":"MJ","values":[{"value":"1,86E+01","module":"A1-A3","scenario":null},{"value":"0,00E+00","module":"A4","scenario":null},{"value":"0,00E+00","module":"A5","scenario":null},{"value":"0,00E+00","module":"B1","scenario":null},{"value":"0,00E+00","module":"C1","scenario":null},{"value":"0,00E+00","module":"C2","scenario":"S0"},{"value":"0,00E+00","module":"C2","scenario":"S1"},{"value":"0,00E+00","module":"C3","scenario":"S0"},{"value":"0,00E+00","module":"C3","scenario":"S1"},{"value":"0,00E+00","module":"C4","scenario":"S0"},{"value":"0,00E+00","module":"C4","scenario":"S1"},{"value":"0,00E+00","module":"D","scenario":"S0"},{"value":"-1,86E+01","module":"D","scenario":"S1"}]},{"parameter":"FW","unit":"m3","values":[{"value":"1,96E-01","module":"A1-A3","scenario":null},{"value":"4,43E-04","module":"A4","scenario":null},{"value":"8,64E-03","module":"A5","scenario":null},{"value":"0,00E+00","module":"B1","scenario":null},{"value":"5,22E-04","module":"C1","scenario":null},{"value":"2,10E-04","module":"C2","scenario":"S0"},{"value":"0,00E+00","module":"C2","scenario":"S1"},{"value":"1,30E-03","module":"C3","scenario":"S0"},{"value":"0,00E+00","module":"C3","scenario":"S1"},{"value":"0,00E+00","module":"C4","scenario":"S0"},{"value":"0,00E+00","module":"C4","scenario":"S1"},{"value":"-3,11E-03","module":"D","scenario":"S0"},{"value":"-1,76E-01","module":"D","scenario":"S1"}]}],"end_of_life_waste":[{"parameter":"HWD","unit":"kg","values":[{"value":"8,06E-07","module":"A1-A3","scenario":null},{"value":"3,80E-11","module":"A4","scenario":null},{"value":"7,68E-11","module":"A5","scenario":null},{"value":"0,00E+00","module":"B1","scenario":null},{"value":"3,47E-11","module":"C1","scenario":null},{"value":"1,79E-11","module":"C2","scenario":"S0"},{"value":"0,00E+00","module":"C2","scenario":"S1"},{"value":"2,88E-10","module":"C3","scenario":"S0"},{"value":"0,00E+00","module":"C3","scenario":"S1"},{"value":"0,00E+00","module":"C4","scenario":"S0"},{"value":"0,00E+00","module":"C4","scenario":"S1"},{"value":"-3,47E-09","module":"D","scenario":"S0"},{"value":"-8,09E-07","module":"D","scenario":"S1"}]},{"parameter":"NHWD","unit":"kg","values":[{"value":"3,23E+00","module":"A1-A3","scenario":null},{"value":"1,42E-03","module":"A4","scenario":null},{"value":"2,13E-02","module":"A5","scenario":null},{"value":"0,00E+00","module":"B1","scenario":null},{"value":"1,07E-03","module":"C1","scenario":null},{"value":"6,69E-04","module":"C2","scenario":"S0"},{"value":"0,00E+00","module":"C2","scenario":"S1"},{"value":"4,79E+00","module":"C3","scenario":"S0"},{"value":"0,00E+00","module":"C3","scenario":"S1"},{"value":"0,00E+00","module":"C4","scenario":"S0"},{"value":"0,00E+00","module":"C4","scenario":"S1"},{"value":"-1,90E+00","module":"D","scenario":"S0"},{"value":"-3,23E+00","module":"D","scenario":"S1"}]},{"parameter":"RWD","unit":"kg","values":[{"value":"1,09E-02","module":"A1-A3","scenario":null},{"value":"1,09E-05","module":"A4","scenario":null},{"value":"2,19E-05","module":"A5","scenario":null},{"value":"0,00E+00","module":"B1","scenario":null},{"value":"1,22E-05","module":"C1","scenario":null},{"value":"5,17E-06","module":"C2","scenario":"S0"},{"value":"0,00E+00","module":"C2","scenario":"S1"},{"value":"3,34E-04","module":"C3","scenario":"S0"},{"value":"0,00E+00","module":"C3","scenario":"S1"},{"value":"0,00E+00","module":"C4","scenario":"S0"},{"value":"0,00E+00","module":"C4","scenario":"S1"},{"value":"-1,62E-03","module":"D","scenario":"S0"},{"value":"-1,15E-02","module":"D","scenario":"S1"}]}],"end_of_life_flow":[{"parameter":"CRU","unit":"kg","values":[{"value":"0,00E+00","module":"A1-A3","scenario":null},{"value":"0,00E+00","module":"A4","scenario":null},{"value":"0,00E+00","module":"A5","scenario":null},{"value":"0,00E+00","module":"B1","scenario":null},{"value":"0,00E+00","module":"C1","scenario":null},{"value":"0,00E+00","module":"C2","scenario":"S0"},{"value":"0,00E+00","module":"C2","scenario":"S1"},{"value":"0,00E+00","module":"C3","scenario":"S0"},{"value":"0,00E+00","module":"C3","scenario":"S1"},{"value":"0,00E+00","module":"C4","scenario":"S0"},{"value":"0,00E+00","module":"C4","scenario":"S1"},{"value":"0,00E+00","module":"D","scenario":"S0"},{"value":"0,00E+00","module":"D","scenario":"S1"}]},{"parameter":"MFR","unit":"kg","values":[{"value":"1,82E+00","module":"A1-A3","scenario":null},{"value":"0,00E+00","module":"A4","scenario":null},{"value":"0,00E+00","module":"A5","scenario":null},{"value":"0,00E+00","module":"B1","scenario":null},{"value":"0,00E+00","module":"C1","scenario":null},{"value":"0,00E+00","module":"C2","scenario":"S0"},{"value":"0,00E+00","module":"C2","scenario":"S1"},{"value":"0,00E+00","module":"C3","scenario":"S0"},{"value":"0,00E+00","module":"C3","scenario":"S1"},{"value":"0,00E+00","module":"C4","scenario":"S0"},{"value":"0,00E+00","module":"C4","scenario":"S1"},{"value":"0,00E+00","module":"D","scenario":"S0"},{"value":"-1,20E+00","module":"D","scenario":"S1"}]},{"parameter":"MER","unit":"kg","values":[{"value":"0,00E+00","module":"A1-A3","scenario":null},{"value":"0,00E+00","module":"A4","scenario":null},{"value":"0,00E+00","module":"A5","scenario":null},{"value":"0,00E+00","module":"B1","scenario":null},{"value":"0,00E+00","module":"C1","scenario":null},{"value":"0,00E+00","module":"C2","scenario":"S0"},{"value":"0,00E+00","module":"C2","scenario":"S1"},{"value":"0,00E+00","module":"C3","scenario":"S0"},{"value":"0,00E+00","module":"C3","scenario":"S1"},{"value":"0,00E+00","module":"C4","scenario":"S0"},{"value":"0,00E+00","module":"C4","scenario":"S1"},{"value":"0,00E+00","module":"D","scenario":"S0"},{"value":"0,00E+00","module":"D","scenario":"S1"}]},{"parameter":"EEE","unit":"MJ","values":[{"value":"2,59E-01","module":"A1-A3","scenario":null},{"value":"0,00E+00","module":"A4","scenario":null},{"value":"6,02E+00","module":"A5","scenario":null},{"value":"0,00E+00","module":"B1","scenario":null},{"value":"0,00E+00","module":"C1","scenario":null},{"value":"0,00E+00","module":"C2","scenario":"S0"},{"value":"0,00E+00","module":"C2","scenario":"S1"},{"value":"0,00E+00","module":"C3","scenario":"S0"},{"value":"0,00E+00","module":"C3","scenario":"S1"},{"value":"0,00E+00","module":"C4","scenario":"S0"},{"value":"0,00E+00","module":"C4","scenario":"S1"},{"value":"0,00E+00","module":"D","scenario":"S0"},{"value":"-1,67E-01","module":"D","scenario":"S1"}]},{"parameter":"EET","unit":"MJ","values":[{"value":"4,95E-01","module":"A1-A3","scenario":null},{"value":"0,00E+00","module":"A4","scenario":null},{"value":"1,15E+01","module":"A5","scenario":null},{"value":"0,00E+00","module":"B1","scenario":null},{"value":"0,00E+00","module":"C1","scenario":null},{"value":"0,00E+00","module":"C2","scenario":"S0"},{"value":"0,00E+00","module":"C2","scenario":"S1"},{"value":"0,00E+00","module":"C3","scenario":"S0"},{"value":"0,00E+00","module":"C3","scenario":"S1"},{"value":"0,00E+00","module":"C4","scenario":"S0"},{"value":"0,00E+00","module":"C4","scenario":"S1"},{"value":"0,00E+00","module":"D","scenario":"S0"},{"value":"-3,19E-01","module":"D","scenario":"S1"}]}]}