{"product_name":"L480 - getuftete Teppichfliesen","epd_id":"EPD-BAL-20200069-CCA1-EN","declared_unit":{"unit":"m2","amount":1},"compliance":["DIN EN 15804","ISO 14025"],"producer_name":"Balsan Moquette","environmental_impact":[{"parameter":"GWP-total","unit":"kg CO2-eq","values":[{"value":"3,65E+00","module":"A1-A3","scenario":null},{"value":"2,39E-01","module":"A4","scenario":null},{"value":"3,13E-01","module":"A5","scenario":null},{"value":"0,00E+00","module":"B1","scenario":null},{"value":"2,92E-01","module":"B2","scenario":null},{"value":"1,34E-02","module":"C2","scenario":null},{"value":"5,44E+00","module":"C3","scenario":"S2"},{"value":"2,22E-02","module":"C3","scenario":"S3"},{"value":"2,71E-01","module":"C4","scenario":null},{"value":"-3,55E-02","module":"D","scenario":"S0"},{"value":"0,00E+00","module":"D","scenario":"S1"},{"value":"-1,13E+00","module":"D","scenario":"S2"},{"value":"-1,89E-01","module":"D","scenario":"S3"}]},{"parameter":"ODP","unit":"kg CFC11-eq","values":[{"value":"7,07E-09","module":"A1-A3","scenario":null},{"value":"3,93E-17","module":"A4","scenario":null},{"value":"2,12E-10","module":"A5","scenario":null},{"value":"0,00E+00","module":"B1","scenario":null},{"value":"1,21E-08","module":"B2","scenario":null},{"value":"2,20E-18","module":"C2","scenario":null},{"value":"1,70E-15","module":"C3","scenario":"S2"},{"value":"6,63E-16","module":"C3","scenario":"S3"},{"value":"8,83E-16","module":"C4","scenario":null},{"value":"-4,92E-16","module":"D","scenario":"S0"},{"value":"0,00E+00","module":"D","scenario":"S1"},{"value":"-1,57E-14","module":"D","scenario":"S2"},{"value":"-9,54E-16","module":"D","scenario":"S3"}]},{"parameter":"AP","unit":"mol H+-eq","values":[{"value":"7,97E-03","module":"A1-A3","scenario":null},{"value":"1,01E-03","module":"A4","scenario":null},{"value":"3,29E-04","module":"A5","scenario":null},{"value":"0,00E+00","module":"B1","scenario":null},{"value":"1,16E-03","module":"B2","scenario":null},{"value":"5,64E-05","module":"C2","scenario":null},{"value":"1,91E-03","module":"C3","scenario":"S2"},{"value":"4,65E-05","module":"C3","scenario":"S3"},{"value":"7,39E-04","module":"C4","scenario":null},{"value":"-4,42E-05","module":"D","scenario":"S0"},{"value":"0,00E+00","module":"D","scenario":"S1"},{"value":"-1,41E-03","module":"D","scenario":"S2"},{"value":"-6,03E-04","module":"D","scenario":"S3"}]},{"parameter":"EP","unit":"kg PO_4^3-eq","values":[{"value":"1,63E-03","module":"A1-A3","scenario":null},{"value":"2,53E-04","module":"A4","scenario":null},{"value":"7,11E-05","module":"A5","scenario":null},{"value":"0,00E+00","module":"B1","scenario":null},{"value":"3,17E-04","module":"B2","scenario":null},{"value":"1,42E-05","module":"C2","scenario":null},{"value":"4,64E-04","module":"C3","scenario":"S2"},{"value":"5,14E-06","module":"C3","scenario":"S3"},{"value":"7,72E-04","module":"C4","scenario":null},{"value":"-5,53E-06","module":"D","scenario":"S0"},{"value":"0,00E+00","module":"D","scenario":"S1"},{"value":"-1,76E-04","module":"D","scenario":"S2"},{"value":"-6,90E-05","module":"D","scenario":"S3"}]},{"parameter":"POCP","unit":"kg NMVOC-eq","values":[{"value":"6,33E-04","module":"A1-A3","scenario":null},{"value":"-4,25E-04","module":"A4","scenario":null},{"value":"9,10E-06","module":"A5","scenario":null},{"value":"6,29E-05","module":"B1","scenario":null},{"value":"1,48E-04","module":"B2","scenario":null},{"value":"-2,37E-05","module":"C2","scenario":null},{"value":"1,27E-04","module":"C3","scenario":"S2"},{"value":"3,31E-06","module":"C3","scenario":"S3"},{"value":"8,34E-05","module":"C4","scenario":null},{"value":"-4,06E-06","module":"D","scenario":"S0"},{"value":"0,00E+00","module":"D","scenario":"S1"},{"value":"-1,29E-04","module":"D","scenario":"S2"},{"value":"-1,46E-04","module":"D","scenario":"S3"}]},{"parameter":"ADPE","unit":"kg Sb-eq","values":[{"value":"4,36E-06","module":"A1-A3","scenario":null},{"value":"2,02E-08","module":"A4","scenario":null},{"value":"1,36E-07","module":"A5","scenario":null},{"value":"0,00E+00","module":"B1","scenario":null},{"value":"4,43E-06","module":"B2","scenario":null},{"value":"1,13E-09","module":"C2","scenario":null},{"value":"1,63E-07","module":"C3","scenario":"S2"},{"value":"7,42E-09","module":"C3","scenario":"S3"},{"value":"5,27E-08","module":"C4","scenario":null},{"value":"-6,54E-09","module":"D","scenario":"S0"},{"value":"0,00E+00","module":"D","scenario":"S1"},{"value":"-2,08E-07","module":"D","scenario":"S2"},{"value":"-2,08E-08","module":"D","scenario":"S3"}]},{"parameter":"ADPF","unit":"MJ","values":[{"value":"8,48E+01","module":"A1-A3","scenario":null},{"value":"3,26E+00","module":"A4","scenario":null},{"value":"2,72E+00","module":"A5","scenario":null},{"value":"0,00E+00","module":"B1","scenario":null},{"value":"6,76E+00","module":"B2","scenario":null},{"value":"1,82E-01","module":"C2","scenario":null},{"value":"2,33E+00","module":"C3","scenario":"S2"},{"value":"2,45E-01","module":"C3","scenario":"S3"},{"value":"4,06E+00","module":"C4","scenario":null},{"value":"-4,99E-01","module":"D","scenario":"S0"},{"value":"0,00E+00","module":"D","scenario":"S1"},{"value":"-1,59E+01","module":"D","scenario":"S2"},{"value":"-3,16E+01","module":"D","scenario":"S3"}]}],"additional_environmental_impact":[],"resource_use":[{"parameter":"PERE","unit":"MJ","values":[{"value":"2,41E+01","module":"A1-A3","scenario":null},{"value":"1,84E-01","module":"A4","scenario":null},{"value":"7,42E-01","module":"A5","scenario":null},{"value":"0,00E+00","module":"B1","scenario":null},{"value":"1,20E+00","module":"B2","scenario":null},{"value":"1,03E-02","module":"C2","scenario":null},{"value":"4,04E-01","module":"C3","scenario":"S2"},{"value":"1,76E-01","module":"C3","scenario":"S3"},{"value":"2,95E-01","module":"C4","scenario":null},{"value":"-1,31E-01","module":"D","scenario":"S0"},{"value":"0,00E+00","module":"D","scenario":"S1"},{"value":"-4,17E+00","module":"D","scenario":"S2"},{"value":"-2,08E-01","module":"D","scenario":"S3"}]},{"parameter":"PERM","unit":"","values":[{"value":"0,00E+00","module":"A1-A3","scenario":null},{"value":"0,00E+00","module":"A4","scenario":null},{"value":"0,00E+00","module":"A5","scenario":null},{"value":"0,00E+00","module":"B1","scenario":null},{"value":"0,00E+00","module":"B2","scenario":null},{"value":"0,00E+00","module":"C2","scenario":null},{"value":"0,00E+00","module":"C3","scenario":"S2"},{"value":"0,00E+00","module":"C3","scenario":"S3"},{"value":"0,00E+00","module":"C4","scenario":null},{"value":"0,00E+00","module":"D","scenario":"S0"},{"value":"0,00E+00","module":"D","scenario":"S1"},{"value":"0,00E+00","module":"D","scenario":"S2"},{"value":"0,00E+00","module":"D","scenario":"S3"}]},{"parameter":"PERT","unit":"MJ","values":[{"value":"2,41E+01","module":"A1-A3","scenario":null},{"value":"1,84E-01","module":"A4","scenario":null},{"value":"7,42E-01","module":"A5","scenario":null},{"value":"0,00E+00","module":"B1","scenario":null},{"value":"1,20E+00","module":"B2","scenario":null},{"value":"1,03E-02","module":"C2","scenario":null},{"value":"4,04E-01","module":"C3","scenario":"S2"},{"value":"1,76E-01","module":"C3","scenario":"S3"},{"value":"2,95E-01","module":"C4","scenario":null},{"value":"-1,31E-01","module":"D","scenario":"S0"},{"value":"0,00E+00","module":"D","scenario":"S1"},{"value":"-4,17E+00","module":"D","scenario":"S2"},{"value":"-2,08E-01","module":"D","scenario":"S3"}]},{"parameter":"PENRE","unit":"MJ","values":[{"value":"5,73E+01","module":"A1-A3","scenario":null},{"value":"3,27E+00","module":"A4","scenario":null},{"value":"2,98E+00","module":"A5","scenario":null},{"value":"0,00E+00","module":"B1","scenario":null},{"value":"7,86E+00","module":"B2","scenario":null},{"value":"1,83E-01","module":"C2","scenario":null},{"value":"3,84E+01","module":"C3","scenario":"S2"},{"value":"3,62E+01","module":"C3","scenario":"S3"},{"value":"4,19E+00","module":"C4","scenario":null},{"value":"-6,12E-01","module":"D","scenario":"S0"},{"value":"0,00E+00","module":"D","scenario":"S1"},{"value":"-1,95E+01","module":"D","scenario":"S2"},{"value":"-3,18E+01","module":"D","scenario":"S3"}]},{"parameter":"PENRM","unit":"MJ","values":[{"value":"3,58E+01","module":"A1-A3","scenario":null},{"value":"0,00E+00","module":"A4","scenario":null},{"value":"0,00E+00","module":"A5","scenario":null},{"value":"0,00E+00","module":"B1","scenario":null},{"value":"0,00E+00","module":"B2","scenario":null},{"value":"0,00E+00","module":"C2","scenario":null},{"value":"-3,58E+01","module":"C3","scenario":"S2"},{"value":"-3,58E+01","module":"C3","scenario":"S3"},{"value":"0,00E+00","module":"C4","scenario":null},{"value":"0,00E+00","module":"D","scenario":"S0"},{"value":"0,00E+00","module":"D","scenario":"S1"},{"value":"0,00E+00","module":"D","scenario":"S2"},{"value":"0,00E+00","module":"D","scenario":"S3"}]},{"parameter":"PENRT","unit":"MJ","values":[{"value":"9,31E+01","module":"A1-A3","scenario":null},{"value":"3,27E+00","module":"A4","scenario":null},{"value":"2,98E+00","module":"A5","scenario":null},{"value":"0,00E+00","module":"B1","scenario":null},{"value":"7,86E+00","module":"B2","scenario":null},{"value":"1,83E-01","module":"C2","scenario":null},{"value":"2,61E+00","module":"C3","scenario":"S2"},{"value":"3,97E-01","module":"C3","scenario":"S3"},{"value":"4,19E+00","module":"C4","scenario":null},{"value":"-6,12E-01","module":"D","scenario":"S0"},{"value":"0,00E+00","module":"D","scenario":"S1"},{"value":"-1,95E+01","module":"D","scenario":"S2"},{"value":"-3,18E+01","module":"D","scenario":"S3"}]},{"parameter":"SM","unit":"kg","values":[{"value":"6,86E-01","module":"A1-A3","scenario":null},{"value":"0,00E+00","module":"A4","scenario":null},{"value":"2,06E-02","module":"A5","scenario":null},{"value":"0,00E+00","module":"B1","scenario":null},{"value":"0,00E+00","module":"B2","scenario":null},{"value":"0,00E+00","module":"C2","scenario":null},{"value":"0,00E+00","module":"C3","scenario":"S2"},{"value":"0,00E+00","module":"C3","scenario":"S3"},{"value":"0,00E+00","module":"C4","scenario":null},{"value":"0,00E+00","module":"D","scenario":"S0"},{"value":"0,00E+00","module":"D","scenario":"S1"},{"value":"0,00E+00","module":"D","scenario":"S2"},{"value":"2,54E+00","module":"D","scenario":"S3"}]},{"parameter":"RSF","unit":"MJ","values":[{"value":"0,00E+00","module":"A1-A3","scenario":null},{"value":"0,00E+00","module":"A4","scenario":null},{"value":"0,00E+00","module":"A5","scenario":null},{"value":"0,00E+00","module":"B1","scenario":null},{"value":"0,00E+00","module":"B2","scenario":null},{"value":"0,00E+00","module":"C2","scenario":null},{"value":"0,00E+00","module":"C3","scenario":"S2"},{"value":"0,00E+00","module":"C3","scenario":"S3"},{"value":"0,00E+00","module":"C4","scenario":null},{"value":"0,00E+00","module":"D","scenario":"S0"},{"value":"0,00E+00","module":"D","scenario":"S1"},{"value":"0,00E+00","module":"D","scenario":"S2"},{"value":"0,00E+00","module":"D","scenario":"S3"}]},{"parameter":"NRSF","unit":"MJ","values":[{"value":"0,00E+00","module":"A1-A3","scenario":null},{"value":"0,00E+00","module":"A4","scenario":null},{"value":"0,00E+00","module":"A5","scenario":null},{"value":"0,00E+00","module":"B1","scenario":null},{"value":"0,00E+00","module":"B2","scenario":null},{"value":"0,00E+00","module":"C2","scenario":null},{"value":"0,00E+00","module":"C3","scenario":"S2"},{"value":"0,00E+00","module":"C3","scenario":"S3"},{"value":"0,00E+00","module":"C4","scenario":null},{"value":"0,00E+00","module":"D","scenario":"S0"},{"value":"0,00E+00","module":"D","scenario":"S1"},{"value":"0,00E+00","module":"D","scenario":"S2"},{"value":"3,58E+01","module":"D","scenario":"S3"}]},{"parameter":"FW","unit":"m3","values":[{"value":"7,38E-02","module":"A1-A3","scenario":null},{"value":"2,13E-04","module":"A4","scenario":null},{"value":"2,71E-03","module":"A5","scenario":null},{"value":"0,00E+00","module":"B1","scenario":null},{"value":"4,27E-03","module":"B2","scenario":null},{"value":"1,19E-05","module":"C2","scenario":null},{"value":"1,62E-02","module":"C3","scenario":"S2"},{"value":"2,04E-04","module":"C3","scenario":"S3"},{"value":"5,14E-05","module":"C4","scenario":null},{"value":"-1,52E-04","module":"D","scenario":"S0"},{"value":"0,00E+00","module":"D","scenario":"S1"},{"value":"-4,83E-03","module":"D","scenario":"S2"},{"value":"-2,60E-03","module":"D","scenario":"S3"}]}],"end_of_life_waste":[{"parameter":"HWD","unit":"kg","values":[{"value":"2,24E-03","module":"A1-A3","scenario":null},{"value":"1,52E-07","module":"A4","scenario":null},{"value":"6,71E-05","module":"A5","scenario":null},{"value":"0,00E+00","module":"B1","scenario":null},{"value":"9,63E-10","module":"B2","scenario":null},{"value":"8,50E-09","module":"C2","scenario":null},{"value":"2,09E-08","module":"C3","scenario":"S2"},{"value":"1,64E-10","module":"C3","scenario":"S3"},{"value":"1,53E-08","module":"C4","scenario":null},{"value":"-2,44E-10","module":"D","scenario":"S0"},{"value":"0,00E+00","module":"D","scenario":"S1"},{"value":"-7,77E-09","module":"D","scenario":"S2"},{"value":"1,19E-08","module":"D","scenario":"S3"}]},{"parameter":"NHWD","unit":"kg","values":[{"value":"5,62E-01","module":"A1-A3","scenario":null},{"value":"5,00E-04","module":"A4","scenario":null},{"value":"5,19E-02","module":"A5","scenario":null},{"value":"0,00E+00","module":"B1","scenario":null},{"value":"5,63E-03","module":"B2","scenario":null},{"value":"2,80E-05","module":"C2","scenario":null},{"value":"1,17E+00","module":"C3","scenario":"S2"},{"value":"2,82E-04","module":"C3","scenario":"S3"},{"value":"4,02E+00","module":"C4","scenario":null},{"value":"-2,80E-04","module":"D","scenario":"S0"},{"value":"0,00E+00","module":"D","scenario":"S1"},{"value":"-8,92E-03","module":"D","scenario":"S2"},{"value":"-7,48E-04","module":"D","scenario":"S3"}]},{"parameter":"RWD","unit":"kg","values":[{"value":"3,23E-03","module":"A1-A3","scenario":null},{"value":"4,05E-06","module":"A4","scenario":null},{"value":"1,00E-04","module":"A5","scenario":null},{"value":"0,00E+00","module":"B1","scenario":null},{"value":"3,38E-04","module":"B2","scenario":null},{"value":"2,26E-07","module":"C2","scenario":null},{"value":"1,13E-04","module":"C3","scenario":"S2"},{"value":"6,03E-05","module":"C3","scenario":"S3"},{"value":"5,06E-05","module":"C4","scenario":null},{"value":"-4,48E-05","module":"D","scenario":"S0"},{"value":"0,00E+00","module":"D","scenario":"S1"},{"value":"-1,43E-03","module":"D","scenario":"S2"},{"value":"-5,19E-05","module":"D","scenario":"S3"}]}],"end_of_life_flow":[{"parameter":"CRU","unit":"kg","values":[{"value":"0,00E+00","module":"A1-A3","scenario":null},{"value":"0,00E+00","module":"A4","scenario":null},{"value":"0,00E+00","module":"A5","scenario":null},{"value":"0,00E+00","module":"B1","scenario":null},{"value":"0,00E+00","module":"B2","scenario":null},{"value":"0,00E+00","module":"C2","scenario":null},{"value":"0,00E+00","module":"C3","scenario":"S2"},{"value":"0,00E+00","module":"C3","scenario":"S3"},{"value":"0,00E+00","module":"C4","scenario":null},{"value":"0,00E+00","module":"D","scenario":"S0"},{"value":"0,00E+00","module":"D","scenario":"S1"},{"value":"0,00E+00","module":"D","scenario":"S2"},{"value":"0,00E+00","module":"D","scenario":"S3"}]},{"parameter":"MFR","unit":"kg","values":[{"value":"6,32E-03","module":"A1-A3","scenario":null},{"value":"0,00E+00","module":"A4","scenario":null},{"value":"9,20E-02","module":"A5","scenario":null},{"value":"0,00E+00","module":"B1","scenario":null},{"value":"0,00E+00","module":"B2","scenario":null},{"value":"0,00E+00","module":"C2","scenario":null},{"value":"0,00E+00","module":"C3","scenario":"S2"},{"value":"2,54E+00","module":"C3","scenario":"S3"},{"value":"0,00E+00","module":"C4","scenario":null},{"value":"0,00E+00","module":"D","scenario":"S0"},{"value":"0,00E+00","module":"D","scenario":"S1"},{"value":"0,00E+00","module":"D","scenario":"S2"},{"value":"0,00E+00","module":"D","scenario":"S3"}]},{"parameter":"MER","unit":"kg","values":[{"value":"0,00E+00","module":"A1-A3","scenario":null},{"value":"0,00E+00","module":"A4","scenario":null},{"value":"0,00E+00","module":"A5","scenario":null},{"value":"0,00E+00","module":"B1","scenario":null},{"value":"0,00E+00","module":"B2","scenario":null},{"value":"0,00E+00","module":"C2","scenario":null},{"value":"0,00E+00","module":"C3","scenario":"S2"},{"value":"1,50E+00","module":"C3","scenario":"S3"},{"value":"0,00E+00","module":"C4","scenario":null},{"value":"0,00E+00","module":"D","scenario":"S0"},{"value":"0,00E+00","module":"D","scenario":"S1"},{"value":"0,00E+00","module":"D","scenario":"S2"},{"value":"0,00E+00","module":"D","scenario":"S3"}]},{"parameter":"EEE","unit":"MJ","values":[{"value":"0,00E+00","module":"A1-A3","scenario":null},{"value":"0,00E+00","module":"A4","scenario":null},{"value":"2,26E-01","module":"A5","scenario":null},{"value":"0,00E+00","module":"B1","scenario":null},{"value":"0,00E+00","module":"B2","scenario":null},{"value":"0,00E+00","module":"C2","scenario":null},{"value":"7,32E+00","module":"C3","scenario":"S2"},{"value":"0,00E+00","module":"C3","scenario":"S3"},{"value":"0,00E+00","module":"C4","scenario":null},{"value":"0,00E+00","module":"D","scenario":"S0"},{"value":"0,00E+00","module":"D","scenario":"S1"},{"value":"0,00E+00","module":"D","scenario":"S2"},{"value":"0,00E+00","module":"D","scenario":"S3"}]},{"parameter":"EET","unit":"MJ","values":[{"value":"0,00E+00","module":"A1-A3","scenario":null},{"value":"0,00E+00","module":"A4","scenario":null},{"value":"4,18E-01","module":"A5","scenario":null},{"value":"0,00E+00","module":"B1","scenario":null},{"value":"0,00E+00","module":"B2","scenario":null},{"value":"0,00E+00","module":"C2","scenario":null},{"value":"1,35E+01","module":"C3","scenario":"S2"},{"value":"0,00E+00","module":"C3","scenario":"S3"},{"value":"0,00E+00","module":"C4","scenario":null},{"value":"0,00E+00","module":"D","scenario":"S0"},{"value":"0,00E+00","module":"D","scenario":"S1"},{"value":"0,00E+00","module":"D","scenario":"S2"},{"value":"0,00E+00","module":"D","scenario":"S3"}]}]}