{"product_name":"Schiebet\u00fcr 30 / 30E / 30T / 30ET / 30L / 30 LT / 60 / 60L","epd_id":"EPD-KON-20230581-CBA2-EN","declared_unit":{"unit":"stk","amount":1},"compliance":["DIN EN 15804+A2","ISO 14025"],"producer_name":"KONE Corporation","environmental_impact":[{"parameter":"GWP-total","unit":"kg CO2-eq","values":[{"value":"4,54E+02","module":"A1-A3","scenario":null},{"value":"2,21E+00","module":"A4","scenario":null},{"value":"2,29E+01","module":"A5","scenario":null},{"value":"0,00E+00","module":"C1","scenario":null},{"value":"1,07E+00","module":"C2","scenario":null},{"value":"2,16E+01","module":"C3","scenario":null},{"value":"3,06E+00","module":"C4","scenario":null},{"value":"-7,14E+01","module":"D","scenario":null}]},{"parameter":"GWP-fossil","unit":"kg CO2-eq","values":[{"value":"4,52E+02","module":"A1-A3","scenario":null},{"value":"2,11E+00","module":"A4","scenario":null},{"value":"2,29E+01","module":"A5","scenario":null},{"value":"0,00E+00","module":"C1","scenario":null},{"value":"1,02E+00","module":"C2","scenario":null},{"value":"2,16E+01","module":"C3","scenario":null},{"value":"3,04E+00","module":"C4","scenario":null},{"value":"-7,12E+01","module":"D","scenario":null}]},{"parameter":"GWP-biogenic","unit":"kg CO2-eq","values":[{"value":"1,54E+00","module":"A1-A3","scenario":null},{"value":"9,80E-02","module":"A4","scenario":null},{"value":"5,33E-04","module":"A5","scenario":null},{"value":"0,00E+00","module":"C1","scenario":null},{"value":"4,70E-02","module":"C2","scenario":null},{"value":"1,30E-02","module":"C3","scenario":null},{"value":"1,00E-02","module":"C4","scenario":null},{"value":"-1,20E-01","module":"D","scenario":null}]},{"parameter":"GWP-luluc","unit":"kg CO2-eq","values":[{"value":"1,91E-01","module":"A1-A3","scenario":null},{"value":"5,03E-05","module":"A4","scenario":null},{"value":"1,00E-03","module":"A5","scenario":null},{"value":"0,00E+00","module":"C1","scenario":null},{"value":"2,42E-05","module":"C2","scenario":null},{"value":"1,00E-03","module":"C3","scenario":null},{"value":"9,00E-03","module":"C4","scenario":null},{"value":"-3,90E-02","module":"D","scenario":null}]},{"parameter":"ODP","unit":"kg CFC11-eq","values":[{"value":"2,45E-10","module":"A1-A3","scenario":null},{"value":"2,23E-16","module":"A4","scenario":null},{"value":"1,15E-14","module":"A5","scenario":null},{"value":"0,00E+00","module":"C1","scenario":null},{"value":"1,07E-16","module":"C2","scenario":null},{"value":"1,09E-14","module":"C3","scenario":null},{"value":"1,13E-14","module":"C4","scenario":null},{"value":"-3,04E-10","module":"D","scenario":null}]},{"parameter":"AP","unit":"mol H+-eq","values":[{"value":"2,95E+00","module":"A1-A3","scenario":null},{"value":"2,00E-03","module":"A4","scenario":null},{"value":"4,00E-03","module":"A5","scenario":null},{"value":"0,00E+00","module":"C1","scenario":null},{"value":"1,00E-03","module":"C2","scenario":null},{"value":"4,00E-03","module":"C3","scenario":null},{"value":"2,20E-02","module":"C4","scenario":null},{"value":"-2,21E-01","module":"D","scenario":null}]},{"parameter":"POCP","unit":"kg NMVOC-eq","values":[{"value":"1,41E+00","module":"A1-A3","scenario":null},{"value":"2,00E-03","module":"A4","scenario":null},{"value":"3,00E-03","module":"A5","scenario":null},{"value":"0,00E+00","module":"C1","scenario":null},{"value":"9,17E-04","module":"C2","scenario":null},{"value":"2,00E-03","module":"C3","scenario":null},{"value":"1,70E-02","module":"C4","scenario":null},{"value":"-1,05E-01","module":"D","scenario":null}]},{"parameter":"ADPE","unit":"kg Sb-eq","values":[{"value":"7,62E-04","module":"A1-A3","scenario":null},{"value":"6,34E-08","module":"A4","scenario":null},{"value":"1,58E-07","module":"A5","scenario":null},{"value":"0,00E+00","module":"C1","scenario":null},{"value":"3,05E-08","module":"C2","scenario":null},{"value":"1,50E-07","module":"C3","scenario":null},{"value":"2,73E-07","module":"C4","scenario":null},{"value":"-3,71E-04","module":"D","scenario":null}]},{"parameter":"ADPF","unit":"MJ","values":[{"value":"6,73E+03","module":"A1-A3","scenario":null},{"value":"3,00E+01","module":"A4","scenario":null},{"value":"1,06E+01","module":"A5","scenario":null},{"value":"0,00E+00","module":"C1","scenario":null},{"value":"1,44E+01","module":"C2","scenario":null},{"value":"1,00E+01","module":"C3","scenario":null},{"value":"3,99E+01","module":"C4","scenario":null},{"value":"-1,04E+03","module":"D","scenario":null}]},{"parameter":"WDP","unit":"m3 world-eq. Deprived","values":[{"value":"3,14E+01","module":"A1-A3","scenario":null},{"value":"4,00E-03","module":"A4","scenario":null},{"value":"2,34E+00","module":"A5","scenario":null},{"value":"0,00E+00","module":"C1","scenario":null},{"value":"2,00E-03","module":"C2","scenario":null},{"value":"2,21E+00","module":"C3","scenario":null},{"value":"3,19E-01","module":"C4","scenario":null},{"value":"-7,95E+00","module":"D","scenario":null}]},{"parameter":"EP-freshwater","unit":"kg P-eq","values":[{"value":"4,16E-04","module":"A1-A3","scenario":null},{"value":"4,52E-07","module":"A4","scenario":null},{"value":"1,84E-06","module":"A5","scenario":null},{"value":"0,00E+00","module":"C1","scenario":null},{"value":"2,18E-07","module":"C2","scenario":null},{"value":"1,74E-06","module":"C3","scenario":null},{"value":"5,22E-06","module":"C4","scenario":null},{"value":"-5,32E-05","module":"D","scenario":null}]},{"parameter":"EP-marine","unit":"kg N-eq","values":[{"value":"6,48E-01","module":"A1-A3","scenario":null},{"value":"6,73E-04","module":"A4","scenario":null},{"value":"9,18E-04","module":"A5","scenario":null},{"value":"0,00E+00","module":"C1","scenario":null},{"value":"3,24E-04","module":"C2","scenario":null},{"value":"8,69E-04","module":"C3","scenario":null},{"value":"6,00E-03","module":"C4","scenario":null},{"value":"-3,40E-02","module":"D","scenario":null}]},{"parameter":"EP-terrestrial","unit":"mol N-eq.","values":[{"value":"7,39E+00","module":"A1-A3","scenario":null},{"value":"7,00E-03","module":"A4","scenario":null},{"value":"1,90E-02","module":"A5","scenario":null},{"value":"0,00E+00","module":"C1","scenario":null},{"value":"4,00E-03","module":"C2","scenario":null},{"value":"1,80E-02","module":"C3","scenario":null},{"value":"6,20E-02","module":"C4","scenario":null},{"value":"-3,68E-01","module":"D","scenario":null}]}],"additional_environmental_impact":[{"parameter":"PM","unit":"Disease incidence","values":[{"value":"1,93E-05","module":"A1-A3","scenario":null},{"value":"1,11E-08","module":"A4","scenario":null},{"value":"5,20E-08","module":"A5","scenario":null},{"value":"0,00E+00","module":"C1","scenario":null},{"value":"5,36E-09","module":"C2","scenario":null},{"value":"4,92E-08","module":"C3","scenario":null},{"value":"2,70E-07","module":"C4","scenario":null},{"value":"-3,54E-06","module":"D","scenario":null}]},{"parameter":"ETP-fw","unit":"CTUe","values":[{"value":"7,48E+03","module":"A1-A3","scenario":null},{"value":"2,12E+01","module":"A4","scenario":null},{"value":"3,98E+00","module":"A5","scenario":null},{"value":"0,00E+00","module":"C1","scenario":null},{"value":"1,02E+01","module":"C2","scenario":null},{"value":"3,77E+00","module":"C3","scenario":null},{"value":"2,28E+01","module":"C4","scenario":null},{"value":"-3,38E+02","module":"D","scenario":null}]},{"parameter":"HTP-c","unit":"CTUh","values":[{"value":"3,34E-06","module":"A1-A3","scenario":null},{"value":"4,00E-10","module":"A4","scenario":null},{"value":"3,44E-10","module":"A5","scenario":null},{"value":"0,00E+00","module":"C1","scenario":null},{"value":"1,93E-10","module":"C2","scenario":null},{"value":"3,26E-10","module":"C3","scenario":null},{"value":"3,38E-09","module":"C4","scenario":null},{"value":"-3,37E-08","module":"D","scenario":null}]},{"parameter":"HTP-nc","unit":"CTUh","values":[{"value":"4,38E-06","module":"A1-A3","scenario":null},{"value":"1,71E-08","module":"A4","scenario":null},{"value":"3,49E-08","module":"A5","scenario":null},{"value":"0,00E+00","module":"C1","scenario":null},{"value":"8,24E-09","module":"C2","scenario":null},{"value":"3,30E-08","module":"C3","scenario":null},{"value":"3,72E-07","module":"C4","scenario":null},{"value":"-4,67E-07","module":"D","scenario":null}]},{"parameter":"SQP","unit":"-","values":[{"value":"3,89E+02","module":"A1-A3","scenario":null},{"value":"7,70E-02","module":"A4","scenario":null},{"value":"3,18E+00","module":"A5","scenario":null},{"value":"0,00E+00","module":"C1","scenario":null},{"value":"3,70E-02","module":"C2","scenario":null},{"value":"3,00E+00","module":"C3","scenario":null},{"value":"8,31E+00","module":"C4","scenario":null},{"value":"-8,33E+01","module":"D","scenario":null}]}],"resource_use":[{"parameter":"PERE","unit":"MJ","values":[{"value":"7,30E+02","module":"A1-A3","scenario":null},{"value":"9,40E-02","module":"A4","scenario":null},{"value":"2,76E+00","module":"A5","scenario":null},{"value":"0,00E+00","module":"C1","scenario":null},{"value":"4,60E-02","module":"C2","scenario":null},{"value":"2,69E+00","module":"C3","scenario":null},{"value":"5,22E+00","module":"C4","scenario":null},{"value":"-3,53E+02","module":"D","scenario":null}]},{"parameter":"PERM","unit":"","values":[{"value":"8,40E-02","module":"A1-A3","scenario":null},{"value":"0,00E+00","module":"A4","scenario":null},{"value":"0,00E+00","module":"A5","scenario":null},{"value":"0,00E+00","module":"C1","scenario":null},{"value":"0,00E+00","module":"C2","scenario":null},{"value":"-8,40E-02","module":"C3","scenario":null},{"value":"0,00E+00","module":"C4","scenario":null},{"value":"0,00E+00","module":"D","scenario":null}]},{"parameter":"PERT","unit":"MJ","values":[{"value":"7,30E+02","module":"A1-A3","scenario":null},{"value":"9,40E-02","module":"A4","scenario":null},{"value":"2,76E+00","module":"A5","scenario":null},{"value":"0,00E+00","module":"C1","scenario":null},{"value":"4,60E-02","module":"C2","scenario":null},{"value":"2,61E+00","module":"C3","scenario":null},{"value":"5,22E+00","module":"C4","scenario":null},{"value":"-3,53E+02","module":"D","scenario":null}]},{"parameter":"PENRE","unit":"MJ","values":[{"value":"6,07E+03","module":"A1-A3","scenario":null},{"value":"3,00E+01","module":"A4","scenario":null},{"value":"3,98E+02","module":"A5","scenario":null},{"value":"0,00E+00","module":"C1","scenario":null},{"value":"1,45E+01","module":"C2","scenario":null},{"value":"2,85E+02","module":"C3","scenario":null},{"value":"3,99E+01","module":"C4","scenario":null},{"value":"-1,04E+03","module":"D","scenario":null}]},{"parameter":"PENRM","unit":"MJ","values":[{"value":"6,62E+02","module":"A1-A3","scenario":null},{"value":"0,00E+00","module":"A4","scenario":null},{"value":"-3,87E+02","module":"A5","scenario":null},{"value":"0,00E+00","module":"C1","scenario":null},{"value":"0,00E+00","module":"C2","scenario":null},{"value":"-2,75E+02","module":"C3","scenario":null},{"value":"0,00E+00","module":"C4","scenario":null},{"value":"0,00E+00","module":"D","scenario":null}]},{"parameter":"PENRT","unit":"MJ","values":[{"value":"6,73E+03","module":"A1-A3","scenario":null},{"value":"3,00E+01","module":"A4","scenario":null},{"value":"1,06E+01","module":"A5","scenario":null},{"value":"0,00E+00","module":"C1","scenario":null},{"value":"1,45E+01","module":"C2","scenario":null},{"value":"1,00E+01","module":"C3","scenario":null},{"value":"3,99E+01","module":"C4","scenario":null},{"value":"-1,04E+03","module":"D","scenario":null}]},{"parameter":"SM","unit":"kg","values":[{"value":"2,59E+01","module":"A1-A3","scenario":null},{"value":"0,00E+00","module":"A4","scenario":null},{"value":"0,00E+00","module":"A5","scenario":null},{"value":"0,00E+00","module":"C1","scenario":null},{"value":"0,00E+00","module":"C2","scenario":null},{"value":"0,00E+00","module":"C3","scenario":null},{"value":"0,00E+00","module":"C4","scenario":null},{"value":"0,00E+00","module":"D","scenario":null}]},{"parameter":"RSF","unit":"MJ","values":[{"value":"0,00E+00","module":"A1-A3","scenario":null},{"value":"0,00E+00","module":"A4","scenario":null},{"value":"0,00E+00","module":"A5","scenario":null},{"value":"0,00E+00","module":"C1","scenario":null},{"value":"0,00E+00","module":"C2","scenario":null},{"value":"0,00E+00","module":"C3","scenario":null},{"value":"0,00E+00","module":"C4","scenario":null},{"value":"0,00E+00","module":"D","scenario":null}]},{"parameter":"NRSF","unit":"MJ","values":[{"value":"0,00E+00","module":"A1-A3","scenario":null},{"value":"0,00E+00","module":"A4","scenario":null},{"value":"0,00E+00","module":"A5","scenario":null},{"value":"0,00E+00","module":"C1","scenario":null},{"value":"0,00E+00","module":"C2","scenario":null},{"value":"0,00E+00","module":"C3","scenario":null},{"value":"0,00E+00","module":"C4","scenario":null},{"value":"0,00E+00","module":"D","scenario":null}]},{"parameter":"FW","unit":"m3","values":[{"value":"1,75E+00","module":"A1-A3","scenario":null},{"value":"1,70E-04","module":"A4","scenario":null},{"value":"5,60E-02","module":"A5","scenario":null},{"value":"0,00E+00","module":"C1","scenario":null},{"value":"8,17E-05","module":"C2","scenario":null},{"value":"5,30E-02","module":"C3","scenario":null},{"value":"1,00E-02","module":"C4","scenario":null},{"value":"-6,98E-01","module":"D","scenario":null}]}],"end_of_life_waste":[{"parameter":"HWD","unit":"kg","values":[{"value":"1,04E-05","module":"A1-A3","scenario":null},{"value":"2,91E-09","module":"A4","scenario":null},{"value":"4,04E-08","module":"A5","scenario":null},{"value":"0,00E+00","module":"C1","scenario":null},{"value":"1,40E-09","module":"C2","scenario":null},{"value":"3,82E-08","module":"C3","scenario":null},{"value":"6,08E-07","module":"C4","scenario":null},{"value":"-3,39E-06","module":"D","scenario":null}]},{"parameter":"NHWD","unit":"kg","values":[{"value":"5,74E+01","module":"A1-A3","scenario":null},{"value":"3,00E-03","module":"A4","scenario":null},{"value":"2,38E+00","module":"A5","scenario":null},{"value":"0,00E+00","module":"C1","scenario":null},{"value":"1,00E-03","module":"C2","scenario":null},{"value":"2,25E+00","module":"C3","scenario":null},{"value":"2,01E+02","module":"C4","scenario":null},{"value":"-1,10E+01","module":"D","scenario":null}]},{"parameter":"RWD","unit":"kg","values":[{"value":"1,41E-01","module":"A1-A3","scenario":null},{"value":"3,22E-05","module":"A4","scenario":null},{"value":"3,94E-04","module":"A5","scenario":null},{"value":"0,00E+00","module":"C1","scenario":null},{"value":"1,55E-05","module":"C2","scenario":null},{"value":"3,72E-04","module":"C3","scenario":null},{"value":"4,54E-04","module":"C4","scenario":null},{"value":"-8,60E-02","module":"D","scenario":null}]}],"end_of_life_flow":[{"parameter":"CRU","unit":"kg","values":[{"value":"0,00E+00","module":"A1-A3","scenario":null},{"value":"0,00E+00","module":"A4","scenario":null},{"value":"0,00E+00","module":"A5","scenario":null},{"value":"0,00E+00","module":"C1","scenario":null},{"value":"0,00E+00","module":"C2","scenario":null},{"value":"0,00E+00","module":"C3","scenario":null},{"value":"0,00E+00","module":"C4","scenario":null},{"value":"0,00E+00","module":"D","scenario":null}]},{"parameter":"MFR","unit":"kg","values":[{"value":"0,00E+00","module":"A1-A3","scenario":null},{"value":"0,00E+00","module":"A4","scenario":null},{"value":"0,00E+00","module":"A5","scenario":null},{"value":"0,00E+00","module":"C1","scenario":null},{"value":"0,00E+00","module":"C2","scenario":null},{"value":"1,02E+01","module":"C3","scenario":null},{"value":"0,00E+00","module":"C4","scenario":null},{"value":"0,00E+00","module":"D","scenario":null}]},{"parameter":"MER","unit":"kg","values":[{"value":"0,00E+00","module":"A1-A3","scenario":null},{"value":"0,00E+00","module":"A4","scenario":null},{"value":"0,00E+00","module":"A5","scenario":null},{"value":"0,00E+00","module":"C1","scenario":null},{"value":"0,00E+00","module":"C2","scenario":null},{"value":"0,00E+00","module":"C3","scenario":null},{"value":"0,00E+00","module":"C4","scenario":null},{"value":"0,00E+00","module":"D","scenario":null}]},{"parameter":"EEE","unit":"MJ","values":[{"value":"0,00E+00","module":"A1-A3","scenario":null},{"value":"0,00E+00","module":"A4","scenario":null},{"value":"4,24E+01","module":"A5","scenario":null},{"value":"0,00E+00","module":"C1","scenario":null},{"value":"0,00E+00","module":"C2","scenario":null},{"value":"0,00E+00","module":"C3","scenario":null},{"value":"0,00E+00","module":"C4","scenario":null},{"value":"0,00E+00","module":"D","scenario":null}]},{"parameter":"EET","unit":"MJ","values":[{"value":"0,00E+00","module":"A1-A3","scenario":null},{"value":"0,00E+00","module":"A4","scenario":null},{"value":"9,73E+01","module":"A5","scenario":null},{"value":"0,00E+00","module":"C1","scenario":null},{"value":"0,00E+00","module":"C2","scenario":null},{"value":"0,00E+00","module":"C3","scenario":null},{"value":"0,00E+00","module":"C4","scenario":null},{"value":"0,00E+00","module":"D","scenario":null}]}]}