{
    "product_name": "Getuftete Fliesen mit einem Polmaterial aus 75% recyceltem Polyamid 6.6, einem maximalen Poleinsatzgewicht von 1000 g/m2 und einer CQuest Bio Schwerbeschichtung mit einem PET Akustikvlies Sone",
    "epd_id": "EPD-INT-20220229-CBB1-EN",
    "declared_unit": {
        "unit": "m2",
        "amount": 1.0
    },
    "compliance": [
        "DIN EN 15804+A2",
        "ISO 14025"
    ],
    "producer_name": "Interface Europe Manufacturing BV",
    "environmental_impact": [
        {
            "parameter": "GWP-total",
            "values": [
                {
                    "value": "5,90E+00",
                    "module": "A1-A3",
                    "scenario": null
                },
                {
                    "value": "2,72E-01",
                    "module": "A4",
                    "scenario": null
                },
                {
                    "value": "4,31E-01",
                    "module": "A5",
                    "scenario": null
                },
                {
                    "value": "0,00E+00",
                    "module": "B1",
                    "scenario": null
                },
                {
                    "value": "4,16E-01",
                    "module": "B2",
                    "scenario": null
                },
                {
                    "value": "0,00E+00",
                    "module": "C1",
                    "scenario": null
                },
                {
                    "value": "1,51E-02",
                    "module": "C2",
                    "scenario": null
                },
                {
                    "value": "5,37E+00",
                    "module": "C3",
                    "scenario": "S2"
                },
                {
                    "value": "5,43E+00",
                    "module": "C3",
                    "scenario": "S3"
                },
                {
                    "value": "1,26E+00",
                    "module": "C4",
                    "scenario": null
                },
                {
                    "value": "-2,75E-02",
                    "module": "D",
                    "scenario": "S0"
                },
                {
                    "value": "0,00E+00",
                    "module": "D",
                    "scenario": "S1"
                },
                {
                    "value": "-4,63E-01",
                    "module": "D",
                    "scenario": "S2"
                },
                {
                    "value": "-2,21E-01",
                    "module": "D",
                    "scenario": "S3"
                }
            ]
        },
        {
            "parameter": "GWP-fossil",
            "values": [
                {
                    "value": "6,95E+00",
                    "module": "A1-A3",
                    "scenario": null
                },
                {
                    "value": "2,67E-01",
                    "module": "A4",
                    "scenario": null
                },
                {
                    "value": "4,07E-01",
                    "module": "A5",
                    "scenario": null
                },
                {
                    "value": "0,00E+00",
                    "module": "B1",
                    "scenario": null
                },
                {
                    "value": "2,15E-01",
                    "module": "B2",
                    "scenario": null
                },
                {
                    "value": "0,00E+00",
                    "module": "C1",
                    "scenario": null
                },
                {
                    "value": "1,48E-02",
                    "module": "C2",
                    "scenario": null
                },
                {
                    "value": "4,42E+00",
                    "module": "C3",
                    "scenario": "S2"
                },
                {
                    "value": "4,48E+00",
                    "module": "C3",
                    "scenario": "S3"
                },
                {
                    "value": "3,12E-01",
                    "module": "C4",
                    "scenario": null
                },
                {
                    "value": "-2,74E-02",
                    "module": "D",
                    "scenario": "S0"
                },
                {
                    "value": "0,00E+00",
                    "module": "D",
                    "scenario": "S1"
                },
                {
                    "value": "-4,60E-01",
                    "module": "D",
                    "scenario": "S2"
                },
                {
                    "value": "-2,21E-01",
                    "module": "D",
                    "scenario": "S3"
                }
            ]
        },
        {
            "parameter": "GWP-biogenic",
            "values": [
                {
                    "value": "-1,05E+00",
                    "module": "A1-A3",
                    "scenario": null
                },
                {
                    "value": "3,46E-03",
                    "module": "A4",
                    "scenario": null
                },
                {
                    "value": "2,39E-02",
                    "module": "A5",
                    "scenario": null
                },
                {
                    "value": "0,00E+00",
                    "module": "B1",
                    "scenario": null
                },
                {
                    "value": "4,16E-03",
                    "module": "B2",
                    "scenario": null
                },
                {
                    "value": "0,00E+00",
                    "module": "C1",
                    "scenario": null
                },
                {
                    "value": "1,92E-04",
                    "module": "C2",
                    "scenario": null
                },
                {
                    "value": "9,49E-01",
                    "module": "C3",
                    "scenario": "S2"
                },
                {
                    "value": "9,49E-01",
                    "module": "C3",
                    "scenario": "S3"
                },
                {
                    "value": "9,48E-01",
                    "module": "C4",
                    "scenario": null
                },
                {
                    "value": "-1,40E-04",
                    "module": "D",
                    "scenario": "S0"
                },
                {
                    "value": "0,00E+00",
                    "module": "D",
                    "scenario": "S1"
                },
                {
                    "value": "-2,33E-03",
                    "module": "D",
                    "scenario": "S2"
                },
                {
                    "value": "-3,78E-04",
                    "module": "D",
                    "scenario": "S3"
                }
            ]
        },
        {
            "parameter": "GWP-luluc",
            "values": [
                {
                    "value": "5,07E-03",
                    "module": "A1-A3",
                    "scenario": null
                },
                {
                    "value": "1,51E-03",
                    "module": "A4",
                    "scenario": null
                },
                {
                    "value": "2,08E-04",
                    "module": "A5",
                    "scenario": null
                },
                {
                    "value": "0,00E+00",
                    "module": "B1",
                    "scenario": null
                },
                {
                    "value": "1,96E-01",
                    "module": "B2",
                    "scenario": null
                },
                {
                    "value": "0,00E+00",
                    "module": "C1",
                    "scenario": null
                },
                {
                    "value": "8,39E-05",
                    "module": "C2",
                    "scenario": null
                },
                {
                    "value": "2,34E-04",
                    "module": "C3",
                    "scenario": "S2"
                },
                {
                    "value": "4,48E-04",
                    "module": "C3",
                    "scenario": "S3"
                },
                {
                    "value": "1,53E-04",
                    "module": "C4",
                    "scenario": null
                },
                {
                    "value": "-3,00E-06",
                    "module": "D",
                    "scenario": "S0"
                },
                {
                    "value": "0,00E+00",
                    "module": "D",
                    "scenario": "S1"
                },
                {
                    "value": "-5,00E-05",
                    "module": "D",
                    "scenario": "S2"
                },
                {
                    "value": "-1,07E-04",
                    "module": "D",
                    "scenario": "S3"
                }
            ]
        },
        {
            "parameter": "ODP",
            "values": [
                {
                    "value": "1,17E-08",
                    "module": "A1-A3",
                    "scenario": null
                },
                {
                    "value": "1,62E-14",
                    "module": "A4",
                    "scenario": null
                },
                {
                    "value": "3,52E-10",
                    "module": "A5",
                    "scenario": null
                },
                {
                    "value": "0,00E+00",
                    "module": "B1",
                    "scenario": null
                },
                {
                    "value": "3,41E-08",
                    "module": "B2",
                    "scenario": null
                },
                {
                    "value": "0,00E+00",
                    "module": "C1",
                    "scenario": null
                },
                {
                    "value": "9,02E-16",
                    "module": "C2",
                    "scenario": null
                },
                {
                    "value": "4,40E-13",
                    "module": "C3",
                    "scenario": "S2"
                },
                {
                    "value": "7,76E-13",
                    "module": "C3",
                    "scenario": "S3"
                },
                {
                    "value": "4,23E-13",
                    "module": "C4",
                    "scenario": null
                },
                {
                    "value": "-1,84E-13",
                    "module": "D",
                    "scenario": "S0"
                },
                {
                    "value": "0,00E+00",
                    "module": "D",
                    "scenario": "S1"
                },
                {
                    "value": "-3,07E-12",
                    "module": "D",
                    "scenario": "S2"
                },
                {
                    "value": "-2,77E-13",
                    "module": "D",
                    "scenario": "S3"
                }
            ]
        },
        {
            "parameter": "AP",
            "values": [
                {
                    "value": "1,91E-02",
                    "module": "A1-A3",
                    "scenario": null
                },
                {
                    "value": "1,61E-03",
                    "module": "A4",
                    "scenario": null
                },
                {
                    "value": "7,80E-04",
                    "module": "A5",
                    "scenario": null
                },
                {
                    "value": "0,00E+00",
                    "module": "B1",
                    "scenario": null
                },
                {
                    "value": "8,32E-04",
                    "module": "B2",
                    "scenario": null
                },
                {
                    "value": "0,00E+00",
                    "module": "C1",
                    "scenario": null
                },
                {
                    "value": "8,96E-05",
                    "module": "C2",
                    "scenario": null
                },
                {
                    "value": "5,02E-03",
                    "module": "C3",
                    "scenario": "S2"
                },
                {
                    "value": "5,29E-03",
                    "module": "C3",
                    "scenario": "S3"
                },
                {
                    "value": "9,34E-04",
                    "module": "C4",
                    "scenario": null
                },
                {
                    "value": "-3,59E-05",
                    "module": "D",
                    "scenario": "S0"
                },
                {
                    "value": "0,00E+00",
                    "module": "D",
                    "scenario": "S1"
                },
                {
                    "value": "-6,00E-04",
                    "module": "D",
                    "scenario": "S2"
                },
                {
                    "value": "-8,52E-04",
                    "module": "D",
                    "scenario": "S3"
                }
            ]
        },
        {
            "parameter": "POCP",
            "values": [
                {
                    "value": "1,74E-02",
                    "module": "A1-A3",
                    "scenario": null
                },
                {
                    "value": "1,50E-03",
                    "module": "A4",
                    "scenario": null
                },
                {
                    "value": "7,60E-04",
                    "module": "A5",
                    "scenario": null
                },
                {
                    "value": "4,18E-04",
                    "module": "B1",
                    "scenario": null
                },
                {
                    "value": "9,83E-04",
                    "module": "B2",
                    "scenario": null
                },
                {
                    "value": "0,00E+00",
                    "module": "C1",
                    "scenario": null
                },
                {
                    "value": "8,32E-05",
                    "module": "C2",
                    "scenario": null
                },
                {
                    "value": "6,29E-03",
                    "module": "C3",
                    "scenario": "S2"
                },
                {
                    "value": "6,53E-03",
                    "module": "C3",
                    "scenario": "S3"
                },
                {
                    "value": "6,65E-04",
                    "module": "C4",
                    "scenario": null
                },
                {
                    "value": "-2,73E-05",
                    "module": "D",
                    "scenario": "S0"
                },
                {
                    "value": "0,00E+00",
                    "module": "D",
                    "scenario": "S1"
                },
                {
                    "value": "-4,58E-04",
                    "module": "D",
                    "scenario": "S2"
                },
                {
                    "value": "-7,62E-04",
                    "module": "D",
                    "scenario": "S3"
                }
            ]
        },
        {
            "parameter": "ADPE",
            "values": [
                {
                    "value": "2,91E-06",
                    "module": "A1-A3",
                    "scenario": null
                },
                {
                    "value": "2,27E-08",
                    "module": "A4",
                    "scenario": null
                },
                {
                    "value": "8,88E-08",
                    "module": "A5",
                    "scenario": null
                },
                {
                    "value": "0,00E+00",
                    "module": "B1",
                    "scenario": null
                },
                {
                    "value": "2,30E-07",
                    "module": "B2",
                    "scenario": null
                },
                {
                    "value": "0,00E+00",
                    "module": "C1",
                    "scenario": null
                },
                {
                    "value": "1,26E-09",
                    "module": "C2",
                    "scenario": null
                },
                {
                    "value": "2,64E-08",
                    "module": "C3",
                    "scenario": "S2"
                },
                {
                    "value": "3,58E-08",
                    "module": "C3",
                    "scenario": "S3"
                },
                {
                    "value": "2,19E-08",
                    "module": "C4",
                    "scenario": null
                },
                {
                    "value": "-4,12E-09",
                    "module": "D",
                    "scenario": "S0"
                },
                {
                    "value": "0,00E+00",
                    "module": "D",
                    "scenario": "S1"
                },
                {
                    "value": "-6,88E-08",
                    "module": "D",
                    "scenario": "S2"
                },
                {
                    "value": "-2,13E-08",
                    "module": "D",
                    "scenario": "S3"
                }
            ]
        },
        {
            "parameter": "ADPF",
            "values": [
                {
                    "value": "1,24E+02",
                    "module": "A1-A3",
                    "scenario": null
                },
                {
                    "value": "3,62E+00",
                    "module": "A4",
                    "scenario": null
                },
                {
                    "value": "3,93E+00",
                    "module": "A5",
                    "scenario": null
                },
                {
                    "value": "0,00E+00",
                    "module": "B1",
                    "scenario": null
                },
                {
                    "value": "5,90E+00",
                    "module": "B2",
                    "scenario": null
                },
                {
                    "value": "0,00E+00",
                    "module": "C1",
                    "scenario": null
                },
                {
                    "value": "2,01E-01",
                    "module": "C2",
                    "scenario": null
                },
                {
                    "value": "3,12E+00",
                    "module": "C3",
                    "scenario": "S2"
                },
                {
                    "value": "4,04E+00",
                    "module": "C3",
                    "scenario": "S3"
                },
                {
                    "value": "4,47E+00",
                    "module": "C4",
                    "scenario": null
                },
                {
                    "value": "-4,66E-01",
                    "module": "D",
                    "scenario": "S0"
                },
                {
                    "value": "0,00E+00",
                    "module": "D",
                    "scenario": "S1"
                },
                {
                    "value": "-7,82E+00",
                    "module": "D",
                    "scenario": "S2"
                },
                {
                    "value": "-2,51E+01",
                    "module": "D",
                    "scenario": "S3"
                }
            ]
        },
        {
            "parameter": "WDP",
            "values": [
                {
                    "value": "1,30E+01",
                    "module": "A1-A3",
                    "scenario": null
                },
                {
                    "value": "2,43E-03",
                    "module": "A4",
                    "scenario": null
                },
                {
                    "value": "4,14E-01",
                    "module": "A5",
                    "scenario": null
                },
                {
                    "value": "0,00E+00",
                    "module": "B1",
                    "scenario": null
                },
                {
                    "value": "9,99E-02",
                    "module": "B2",
                    "scenario": null
                },
                {
                    "value": "0,00E+00",
                    "module": "C1",
                    "scenario": null
                },
                {
                    "value": "1,35E-04",
                    "module": "C2",
                    "scenario": null
                },
                {
                    "value": "7,16E-01",
                    "module": "C3",
                    "scenario": "S2"
                },
                {
                    "value": "7,22E-01",
                    "module": "C3",
                    "scenario": "S3"
                },
                {
                    "value": "-3,34E-03",
                    "module": "C4",
                    "scenario": null
                },
                {
                    "value": "-2,87E-03",
                    "module": "D",
                    "scenario": "S0"
                },
                {
                    "value": "0,00E+00",
                    "module": "D",
                    "scenario": "S1"
                },
                {
                    "value": "-4,78E-02",
                    "module": "D",
                    "scenario": "S2"
                },
                {
                    "value": "-3,19E-02",
                    "module": "D",
                    "scenario": "S3"
                }
            ]
        },
        {
            "parameter": "EP-freshwater",
            "values": [
                {
                    "value": "1,04E-04",
                    "module": "A1-A3",
                    "scenario": null
                },
                {
                    "value": "8,09E-07",
                    "module": "A4",
                    "scenario": null
                },
                {
                    "value": "3,17E-06",
                    "module": "A5",
                    "scenario": null
                },
                {
                    "value": "0,00E+00",
                    "module": "B1",
                    "scenario": null
                },
                {
                    "value": "5,19E-06",
                    "module": "B2",
                    "scenario": null
                },
                {
                    "value": "0,00E+00",
                    "module": "C1",
                    "scenario": null
                },
                {
                    "value": "4,49E-08",
                    "module": "C2",
                    "scenario": null
                },
                {
                    "value": "8,35E-07",
                    "module": "C3",
                    "scenario": "S2"
                },
                {
                    "value": "1,01E-06",
                    "module": "C3",
                    "scenario": "S3"
                },
                {
                    "value": "5,88E-05",
                    "module": "C4",
                    "scenario": null
                },
                {
                    "value": "-3,75E-08",
                    "module": "D",
                    "scenario": "S0"
                },
                {
                    "value": "0,00E+00",
                    "module": "D",
                    "scenario": "S1"
                },
                {
                    "value": "-6,24E-07",
                    "module": "D",
                    "scenario": "S2"
                },
                {
                    "value": "-2,38E-07",
                    "module": "D",
                    "scenario": "S3"
                }
            ]
        },
        {
            "parameter": "EP-marine",
            "values": [
                {
                    "value": "6,14E-03",
                    "module": "A1-A3",
                    "scenario": null
                },
                {
                    "value": "7,92E-04",
                    "module": "A4",
                    "scenario": null
                },
                {
                    "value": "2,84E-04",
                    "module": "A5",
                    "scenario": null
                },
                {
                    "value": "0,00E+00",
                    "module": "B1",
                    "scenario": null
                },
                {
                    "value": "1,97E-04",
                    "module": "B2",
                    "scenario": null
                },
                {
                    "value": "0,00E+00",
                    "module": "C1",
                    "scenario": null
                },
                {
                    "value": "4,40E-05",
                    "module": "C2",
                    "scenario": null
                },
                {
                    "value": "2,45E-03",
                    "module": "C3",
                    "scenario": "S2"
                },
                {
                    "value": "2,57E-03",
                    "module": "C3",
                    "scenario": "S3"
                },
                {
                    "value": "2,07E-04",
                    "module": "C4",
                    "scenario": null
                },
                {
                    "value": "-9,76E-06",
                    "module": "D",
                    "scenario": "S0"
                },
                {
                    "value": "0,00E+00",
                    "module": "D",
                    "scenario": "S1"
                },
                {
                    "value": "-1,63E-04",
                    "module": "D",
                    "scenario": "S2"
                },
                {
                    "value": "-2,55E-04",
                    "module": "D",
                    "scenario": "S3"
                }
            ]
        },
        {
            "parameter": "EP-terrestrial",
            "values": [
                {
                    "value": "6,59E-02",
                    "module": "A1-A3",
                    "scenario": null
                },
                {
                    "value": "8,77E-03",
                    "module": "A4",
                    "scenario": null
                },
                {
                    "value": "3,09E-03",
                    "module": "A5",
                    "scenario": null
                },
                {
                    "value": "0,00E+00",
                    "module": "B1",
                    "scenario": null
                },
                {
                    "value": "2,83E-03",
                    "module": "B2",
                    "scenario": null
                },
                {
                    "value": "0,00E+00",
                    "module": "C1",
                    "scenario": null
                },
                {
                    "value": "4,87E-04",
                    "module": "C2",
                    "scenario": null
                },
                {
                    "value": "2,73E-02",
                    "module": "C3",
                    "scenario": "S2"
                },
                {
                    "value": "2,87E-02",
                    "module": "C3",
                    "scenario": "S3"
                },
                {
                    "value": "2,27E-03",
                    "module": "C4",
                    "scenario": null
                },
                {
                    "value": "-1,05E-04",
                    "module": "D",
                    "scenario": "S0"
                },
                {
                    "value": "0,00E+00",
                    "module": "D",
                    "scenario": "S1"
                },
                {
                    "value": "-1,75E-03",
                    "module": "D",
                    "scenario": "S2"
                },
                {
                    "value": "-2,80E-03",
                    "module": "D",
                    "scenario": "S3"
                }
            ]
        }
    ],
    "additional_environmental_impact": [
        {
            "parameter": "PM",
            "values": [
                {
                    "value": "1,72E-07",
                    "module": "A1-A3",
                    "scenario": null
                },
                {
                    "value": "9,33E-09",
                    "module": "A4",
                    "scenario": null
                },
                {
                    "value": "6,17E-09",
                    "module": "A5",
                    "scenario": null
                },
                {
                    "value": "0,00E+00",
                    "module": "B1",
                    "scenario": null
                },
                {
                    "value": "6,84E-08",
                    "module": "B2",
                    "scenario": null
                },
                {
                    "value": "0,00E+00",
                    "module": "C1",
                    "scenario": null
                },
                {
                    "value": "5,18E-10",
                    "module": "C2",
                    "scenario": null
                },
                {
                    "value": "2,30E-08",
                    "module": "C3",
                    "scenario": "S2"
                },
                {
                    "value": "2,47E-08",
                    "module": "C3",
                    "scenario": "S3"
                },
                {
                    "value": "8,98E-09",
                    "module": "C4",
                    "scenario": null
                },
                {
                    "value": "-2,98E-10",
                    "module": "D",
                    "scenario": "S0"
                },
                {
                    "value": "0,00E+00",
                    "module": "D",
                    "scenario": "S1"
                },
                {
                    "value": "0,00E+00",
                    "module": "D",
                    "scenario": "S2"
                },
                {
                    "value": "-1,19E-08",
                    "module": "D",
                    "scenario": "S3"
                }
            ]
        },
        {
            "parameter": "ETP-fw",
            "values": [
                {
                    "value": "1,14E+02",
                    "module": "A1-A3",
                    "scenario": null
                },
                {
                    "value": "2,52E+00",
                    "module": "A4",
                    "scenario": null
                },
                {
                    "value": "3,55E+00",
                    "module": "A5",
                    "scenario": null
                },
                {
                    "value": "3,60E-03",
                    "module": "B1",
                    "scenario": null
                },
                {
                    "value": "2,69E+00",
                    "module": "B2",
                    "scenario": null
                },
                {
                    "value": "0,00E+00",
                    "module": "C1",
                    "scenario": null
                },
                {
                    "value": "1,40E-01",
                    "module": "C2",
                    "scenario": null
                },
                {
                    "value": "1,57E+00",
                    "module": "C3",
                    "scenario": "S2"
                },
                {
                    "value": "2,10E+00",
                    "module": "C3",
                    "scenario": "S3"
                },
                {
                    "value": "4,38E+00",
                    "module": "C4",
                    "scenario": null
                },
                {
                    "value": "-1,02E-01",
                    "module": "D",
                    "scenario": "S0"
                },
                {
                    "value": "0,00E+00",
                    "module": "D",
                    "scenario": "S1"
                },
                {
                    "value": "0,00E+00",
                    "module": "D",
                    "scenario": "S2"
                },
                {
                    "value": "-4,57E+00",
                    "module": "D",
                    "scenario": "S3"
                }
            ]
        },
        {
            "parameter": "HTP-c",
            "values": [
                {
                    "value": "1,95E-09",
                    "module": "A1-A3",
                    "scenario": null
                },
                {
                    "value": "5,08E-11",
                    "module": "A4",
                    "scenario": null
                },
                {
                    "value": "6,26E-11",
                    "module": "A5",
                    "scenario": null
                },
                {
                    "value": "0,00E+00",
                    "module": "B1",
                    "scenario": null
                },
                {
                    "value": "6,21E-10",
                    "module": "B2",
                    "scenario": null
                },
                {
                    "value": "0,00E+00",
                    "module": "C1",
                    "scenario": null
                },
                {
                    "value": "2,82E-12",
                    "module": "C2",
                    "scenario": null
                },
                {
                    "value": "7,61E-11",
                    "module": "C3",
                    "scenario": "S2"
                },
                {
                    "value": "8,84E-11",
                    "module": "C3",
                    "scenario": "S3"
                },
                {
                    "value": "1,97E-10",
                    "module": "C4",
                    "scenario": null
                },
                {
                    "value": "-4,69E-12",
                    "module": "D",
                    "scenario": "S0"
                },
                {
                    "value": "0,00E+00",
                    "module": "D",
                    "scenario": "S1"
                },
                {
                    "value": "0,00E+00",
                    "module": "D",
                    "scenario": "S2"
                },
                {
                    "value": "-6,00E-11",
                    "module": "D",
                    "scenario": "S3"
                }
            ]
        },
        {
            "parameter": "HTP-nc",
            "values": [
                {
                    "value": "8,73E-08",
                    "module": "A1-A3",
                    "scenario": null
                },
                {
                    "value": "3,02E-09",
                    "module": "A4",
                    "scenario": null
                },
                {
                    "value": "2,88E-09",
                    "module": "A5",
                    "scenario": null
                },
                {
                    "value": "2,60E-11",
                    "module": "B1",
                    "scenario": null
                },
                {
                    "value": "9,46E-09",
                    "module": "B2",
                    "scenario": null
                },
                {
                    "value": "0,00E+00",
                    "module": "C1",
                    "scenario": null
                },
                {
                    "value": "1,67E-10",
                    "module": "C2",
                    "scenario": null
                },
                {
                    "value": "5,19E-09",
                    "module": "C3",
                    "scenario": "S2"
                },
                {
                    "value": "5,80E-09",
                    "module": "C3",
                    "scenario": "S3"
                },
                {
                    "value": "1,65E-08",
                    "module": "C4",
                    "scenario": null
                },
                {
                    "value": "-1,80E-10",
                    "module": "D",
                    "scenario": "S0"
                },
                {
                    "value": "0,00E+00",
                    "module": "D",
                    "scenario": "S1"
                },
                {
                    "value": "0,00E+00",
                    "module": "D",
                    "scenario": "S2"
                },
                {
                    "value": "-3,74E-09",
                    "module": "D",
                    "scenario": "S3"
                }
            ]
        },
        {
            "parameter": "SQP",
            "values": [
                {
                    "value": null,
                    "module": "A1-A3",
                    "scenario": null
                },
                {
                    "value": null,
                    "module": "A4",
                    "scenario": null
                },
                {
                    "value": null,
                    "module": "A5",
                    "scenario": null
                },
                {
                    "value": null,
                    "module": "B1",
                    "scenario": null
                },
                {
                    "value": null,
                    "module": "B2",
                    "scenario": null
                },
                {
                    "value": "0,00E+00",
                    "module": "C1",
                    "scenario": null
                },
                {
                    "value": "6,11E-02",
                    "module": "C2",
                    "scenario": null
                },
                {
                    "value": "6,49E-01",
                    "module": "C3",
                    "scenario": "S2"
                },
                {
                    "value": "9,33E-01",
                    "module": "C3",
                    "scenario": "S3"
                },
                {
                    "value": "2,84E-01",
                    "module": "C4",
                    "scenario": null
                },
                {
                    "value": null,
                    "module": "D",
                    "scenario": "S0"
                },
                {
                    "value": null,
                    "module": "D",
                    "scenario": "S1"
                },
                {
                    "value": null,
                    "module": "D",
                    "scenario": "S2"
                },
                {
                    "value": null,
                    "module": "D",
                    "scenario": "S3"
                }
            ]
        }
    ],
    "resource_use": [
        {
            "parameter": "PERE",
            "values": [
                {
                    "value": "3,90E+01",
                    "module": "A1-A3",
                    "scenario": null
                },
                {
                    "value": "2,06E-01",
                    "module": "A4",
                    "scenario": null
                },
                {
                    "value": "1,86E+00",
                    "module": "A5",
                    "scenario": null
                },
                {
                    "value": "0,00E+00",
                    "module": "B1",
                    "scenario": null
                },
                {
                    "value": "3,69E+00",
                    "module": "B2",
                    "scenario": null
                },
                {
                    "value": "0,00E+00",
                    "module": "C1",
                    "scenario": null
                },
                {
                    "value": "1,14E-02",
                    "module": "C2",
                    "scenario": null
                },
                {
                    "value": "1,40E+01",
                    "module": "C3",
                    "scenario": "S2"
                },
                {
                    "value": "1,42E+01",
                    "module": "C3",
                    "scenario": "S3"
                },
                {
                    "value": "3,68E-01",
                    "module": "C4",
                    "scenario": null
                },
                {
                    "value": "-1,27E-01",
                    "module": "D",
                    "scenario": "S0"
                },
                {
                    "value": "0,00E+00",
                    "module": "D",
                    "scenario": "S1"
                },
                {
                    "value": "-2,12E+00",
                    "module": "D",
                    "scenario": "S2"
                },
                {
                    "value": "-3,18E-01",
                    "module": "D",
                    "scenario": "S3"
                }
            ]
        },
        {
            "parameter": "PERM",
            "values": [
                {
                    "value": "1,37E+01",
                    "module": "A1-A3",
                    "scenario": null
                },
                {
                    "value": "0,00E+00",
                    "module": "A4",
                    "scenario": null
                },
                {
                    "value": "-2,60E-01",
                    "module": "A5",
                    "scenario": null
                },
                {
                    "value": "0,00E+00",
                    "module": "B1",
                    "scenario": null
                },
                {
                    "value": "0,00E+00",
                    "module": "B2",
                    "scenario": null
                },
                {
                    "value": "0,00E+00",
                    "module": "C1",
                    "scenario": null
                },
                {
                    "value": "0,00E+00",
                    "module": "C2",
                    "scenario": null
                },
                {
                    "value": "-1,34E+01",
                    "module": "C3",
                    "scenario": "S2"
                },
                {
                    "value": "-1,34E+01",
                    "module": "C3",
                    "scenario": "S3"
                },
                {
                    "value": "0,00E+00",
                    "module": "C4",
                    "scenario": null
                },
                {
                    "value": "0,00E+00",
                    "module": "D",
                    "scenario": "S0"
                },
                {
                    "value": "0,00E+00",
                    "module": "D",
                    "scenario": "S1"
                },
                {
                    "value": "0,00E+00",
                    "module": "D",
                    "scenario": "S2"
                },
                {
                    "value": "0,00E+00",
                    "module": "D",
                    "scenario": "S3"
                }
            ]
        },
        {
            "parameter": "PERT",
            "values": [
                {
                    "value": "5,27E+01",
                    "module": "A1-A3",
                    "scenario": null
                },
                {
                    "value": "2,06E-01",
                    "module": "A4",
                    "scenario": null
                },
                {
                    "value": "1,60E+00",
                    "module": "A5",
                    "scenario": null
                },
                {
                    "value": "0,00E+00",
                    "module": "B1",
                    "scenario": null
                },
                {
                    "value": "3,69E+00",
                    "module": "B2",
                    "scenario": null
                },
                {
                    "value": "0,00E+00",
                    "module": "C1",
                    "scenario": null
                },
                {
                    "value": "1,14E-02",
                    "module": "C2",
                    "scenario": null
                },
                {
                    "value": "5,25E-01",
                    "module": "C3",
                    "scenario": "S2"
                },
                {
                    "value": "7,83E-01",
                    "module": "C3",
                    "scenario": "S3"
                },
                {
                    "value": "3,68E-01",
                    "module": "C4",
                    "scenario": null
                },
                {
                    "value": "-1,27E-01",
                    "module": "D",
                    "scenario": "S0"
                },
                {
                    "value": "0,00E+00",
                    "module": "D",
                    "scenario": "S1"
                },
                {
                    "value": "-2,12E+00",
                    "module": "D",
                    "scenario": "S2"
                },
                {
                    "value": "-3,18E-01",
                    "module": "D",
                    "scenario": "S3"
                }
            ]
        },
        {
            "parameter": "PENRE",
            "values": [
                {
                    "value": "1,11E+02",
                    "module": "A1-A3",
                    "scenario": null
                },
                {
                    "value": "3,63E+00",
                    "module": "A4",
                    "scenario": null
                },
                {
                    "value": "4,37E+00",
                    "module": "A5",
                    "scenario": null
                },
                {
                    "value": "0,00E+00",
                    "module": "B1",
                    "scenario": null
                },
                {
                    "value": "5,90E+00",
                    "module": "B2",
                    "scenario": null
                },
                {
                    "value": "0,00E+00",
                    "module": "C1",
                    "scenario": null
                },
                {
                    "value": "2,02E-01",
                    "module": "C2",
                    "scenario": null
                },
                {
                    "value": "1,71E+01",
                    "module": "C3",
                    "scenario": "S2"
                },
                {
                    "value": "1,80E+01",
                    "module": "C3",
                    "scenario": "S3"
                },
                {
                    "value": "4,47E+00",
                    "module": "C4",
                    "scenario": null
                },
                {
                    "value": "-4,66E-01",
                    "module": "D",
                    "scenario": "S0"
                },
                {
                    "value": "0,00E+00",
                    "module": "D",
                    "scenario": "S1"
                },
                {
                    "value": "-7,82E+00",
                    "module": "D",
                    "scenario": "S2"
                },
                {
                    "value": "-2,51E+01",
                    "module": "D",
                    "scenario": "S3"
                }
            ]
        },
        {
            "parameter": "PENRM",
            "values": [
                {
                    "value": "1,43E+01",
                    "module": "A1-A3",
                    "scenario": null
                },
                {
                    "value": "0,00E+00",
                    "module": "A4",
                    "scenario": null
                },
                {
                    "value": "-3,96E-01",
                    "module": "A5",
                    "scenario": null
                },
                {
                    "value": "0,00E+00",
                    "module": "B1",
                    "scenario": null
                },
                {
                    "value": "0,00E+00",
                    "module": "B2",
                    "scenario": null
                },
                {
                    "value": "0,00E+00",
                    "module": "C1",
                    "scenario": null
                },
                {
                    "value": "0,00E+00",
                    "module": "C2",
                    "scenario": null
                },
                {
                    "value": "-1,39E+01",
                    "module": "C3",
                    "scenario": "S2"
                },
                {
                    "value": "-1,39E+01",
                    "module": "C3",
                    "scenario": "S3"
                },
                {
                    "value": "0,00E+00",
                    "module": "C4",
                    "scenario": null
                },
                {
                    "value": "0,00E+00",
                    "module": "D",
                    "scenario": "S0"
                },
                {
                    "value": "0,00E+00",
                    "module": "D",
                    "scenario": "S1"
                },
                {
                    "value": "0,00E+00",
                    "module": "D",
                    "scenario": "S2"
                },
                {
                    "value": "0,00E+00",
                    "module": "D",
                    "scenario": "S3"
                }
            ]
        },
        {
            "parameter": "PENRT",
            "values": [
                {
                    "value": "1,25E+02",
                    "module": "A1-A3",
                    "scenario": null
                },
                {
                    "value": "3,63E+00",
                    "module": "A4",
                    "scenario": null
                },
                {
                    "value": "3,97E+00",
                    "module": "A5",
                    "scenario": null
                },
                {
                    "value": "0,00E+00",
                    "module": "B1",
                    "scenario": null
                },
                {
                    "value": "5,90E+00",
                    "module": "B2",
                    "scenario": null
                },
                {
                    "value": "0,00E+00",
                    "module": "C1",
                    "scenario": null
                },
                {
                    "value": "2,02E-01",
                    "module": "C2",
                    "scenario": null
                },
                {
                    "value": "3,12E+00",
                    "module": "C3",
                    "scenario": "S2"
                },
                {
                    "value": "4,04E+00",
                    "module": "C3",
                    "scenario": "S3"
                },
                {
                    "value": "4,47E+00",
                    "module": "C4",
                    "scenario": null
                },
                {
                    "value": "-4,66E-01",
                    "module": "D",
                    "scenario": "S0"
                },
                {
                    "value": "0,00E+00",
                    "module": "D",
                    "scenario": "S1"
                },
                {
                    "value": "-7,82E+00",
                    "module": "D",
                    "scenario": "S2"
                },
                {
                    "value": "-2,51E+01",
                    "module": "D",
                    "scenario": "S3"
                }
            ]
        },
        {
            "parameter": "SM",
            "values": [
                {
                    "value": "3,50E+00",
                    "module": "A1-A3",
                    "scenario": null
                },
                {
                    "value": "0,00E+00",
                    "module": "A4",
                    "scenario": null
                },
                {
                    "value": "1,05E-01",
                    "module": "A5",
                    "scenario": null
                },
                {
                    "value": "0,00E+00",
                    "module": "B1",
                    "scenario": null
                },
                {
                    "value": "0,00E+00",
                    "module": "B2",
                    "scenario": null
                },
                {
                    "value": "0,00E+00",
                    "module": "C1",
                    "scenario": null
                },
                {
                    "value": "0,00E+00",
                    "module": "C2",
                    "scenario": null
                },
                {
                    "value": "0,00E+00",
                    "module": "C3",
                    "scenario": "S2"
                },
                {
                    "value": "0,00E+00",
                    "module": "C3",
                    "scenario": "S3"
                },
                {
                    "value": "0,00E+00",
                    "module": "C4",
                    "scenario": null
                },
                {
                    "value": "0,00E+00",
                    "module": "D",
                    "scenario": "S0"
                },
                {
                    "value": "0,00E+00",
                    "module": "D",
                    "scenario": "S1"
                },
                {
                    "value": "0,00E+00",
                    "module": "D",
                    "scenario": "S2"
                },
                {
                    "value": "1,70E-01",
                    "module": "D",
                    "scenario": "S3"
                }
            ]
        },
        {
            "parameter": "RSF",
            "values": [
                {
                    "value": "0,00E+00",
                    "module": "A1-A3",
                    "scenario": null
                },
                {
                    "value": "0,00E+00",
                    "module": "A4",
                    "scenario": null
                },
                {
                    "value": "0,00E+00",
                    "module": "A5",
                    "scenario": null
                },
                {
                    "value": "0,00E+00",
                    "module": "B1",
                    "scenario": null
                },
                {
                    "value": "0,00E+00",
                    "module": "B2",
                    "scenario": null
                },
                {
                    "value": "0,00E+00",
                    "module": "C1",
                    "scenario": null
                },
                {
                    "value": "0,00E+00",
                    "module": "C2",
                    "scenario": null
                },
                {
                    "value": "0,00E+00",
                    "module": "C3",
                    "scenario": "S2"
                },
                {
                    "value": "0,00E+00",
                    "module": "C3",
                    "scenario": "S3"
                },
                {
                    "value": "0,00E+00",
                    "module": "C4",
                    "scenario": null
                },
                {
                    "value": "0,00E+00",
                    "module": "D",
                    "scenario": "S0"
                },
                {
                    "value": "0,00E+00",
                    "module": "D",
                    "scenario": "S1"
                },
                {
                    "value": "0,00E+00",
                    "module": "D",
                    "scenario": "S2"
                },
                {
                    "value": "0,00E+00",
                    "module": "D",
                    "scenario": "S3"
                }
            ]
        },
        {
            "parameter": "NRSF",
            "values": [
                {
                    "value": "0,00E+00",
                    "module": "A1-A3",
                    "scenario": null
                },
                {
                    "value": "0,00E+00",
                    "module": "A4",
                    "scenario": null
                },
                {
                    "value": "0,00E+00",
                    "module": "A5",
                    "scenario": null
                },
                {
                    "value": "0,00E+00",
                    "module": "B1",
                    "scenario": null
                },
                {
                    "value": "0,00E+00",
                    "module": "B2",
                    "scenario": null
                },
                {
                    "value": "0,00E+00",
                    "module": "C1",
                    "scenario": null
                },
                {
                    "value": "0,00E+00",
                    "module": "C2",
                    "scenario": null
                },
                {
                    "value": "0,00E+00",
                    "module": "C3",
                    "scenario": "S2"
                },
                {
                    "value": "0,00E+00",
                    "module": "C3",
                    "scenario": "S3"
                },
                {
                    "value": "0,00E+00",
                    "module": "C4",
                    "scenario": null
                },
                {
                    "value": "0,00E+00",
                    "module": "D",
                    "scenario": "S0"
                },
                {
                    "value": "0,00E+00",
                    "module": "D",
                    "scenario": "S1"
                },
                {
                    "value": "0,00E+00",
                    "module": "D",
                    "scenario": "S2"
                },
                {
                    "value": "0,00E+00",
                    "module": "D",
                    "scenario": "S3"
                }
            ]
        },
        {
            "parameter": "FW",
            "values": [
                {
                    "value": "3,23E-01",
                    "module": "A1-A3",
                    "scenario": null
                },
                {
                    "value": "2,33E-04",
                    "module": "A4",
                    "scenario": null
                },
                {
                    "value": "1,03E-02",
                    "module": "A5",
                    "scenario": null
                },
                {
                    "value": "0,00E+00",
                    "module": "B1",
                    "scenario": null
                },
                {
                    "value": "3,34E-03",
                    "module": "B2",
                    "scenario": null
                },
                {
                    "value": "0,00E+00",
                    "module": "C1",
                    "scenario": null
                },
                {
                    "value": "1,29E-05",
                    "module": "C2",
                    "scenario": null
                },
                {
                    "value": "1,69E-02",
                    "module": "C3",
                    "scenario": "S2"
                },
                {
                    "value": "1,72E-02",
                    "module": "C3",
                    "scenario": "S3"
                },
                {
                    "value": "5,24E-05",
                    "module": "C4",
                    "scenario": null
                },
                {
                    "value": "-1,22E-04",
                    "module": "D",
                    "scenario": "S0"
                },
                {
                    "value": "0,00E+00",
                    "module": "D",
                    "scenario": "S1"
                },
                {
                    "value": "-2,02E-03",
                    "module": "D",
                    "scenario": "S2"
                },
                {
                    "value": "-2,37E-03",
                    "module": "D",
                    "scenario": "S3"
                }
            ]
        }
    ],
    "end_of_life_waste": [
        {
            "parameter": "HWD",
            "values": [
                {
                    "value": "1,99E-07",
                    "module": "A1-A3",
                    "scenario": null
                },
                {
                    "value": "1,74E-11",
                    "module": "A4",
                    "scenario": null
                },
                {
                    "value": "5,98E-09",
                    "module": "A5",
                    "scenario": null
                },
                {
                    "value": "0,00E+00",
                    "module": "B1",
                    "scenario": null
                },
                {
                    "value": "4,19E-05",
                    "module": "B2",
                    "scenario": null
                },
                {
                    "value": "0,00E+00",
                    "module": "C1",
                    "scenario": null
                },
                {
                    "value": "9,66E-13",
                    "module": "C2",
                    "scenario": null
                },
                {
                    "value": "4,69E-10",
                    "module": "C3",
                    "scenario": "S2"
                },
                {
                    "value": "5,07E-10",
                    "module": "C3",
                    "scenario": "S3"
                },
                {
                    "value": "6,90E-10",
                    "module": "C4",
                    "scenario": null
                },
                {
                    "value": "-6,32E-11",
                    "module": "D",
                    "scenario": "S0"
                },
                {
                    "value": "0,00E+00",
                    "module": "D",
                    "scenario": "S1"
                },
                {
                    "value": "-1,06E-09",
                    "module": "D",
                    "scenario": "S2"
                },
                {
                    "value": "-1,85E-10",
                    "module": "D",
                    "scenario": "S3"
                }
            ]
        },
        {
            "parameter": "NHWD",
            "values": [
                {
                    "value": "3,39E-01",
                    "module": "A1-A3",
                    "scenario": null
                },
                {
                    "value": "5,20E-04",
                    "module": "A4",
                    "scenario": null
                },
                {
                    "value": "4,46E-02",
                    "module": "A5",
                    "scenario": null
                },
                {
                    "value": "0,00E+00",
                    "module": "B1",
                    "scenario": null
                },
                {
                    "value": "7,30E-03",
                    "module": "B2",
                    "scenario": null
                },
                {
                    "value": "0,00E+00",
                    "module": "C1",
                    "scenario": null
                },
                {
                    "value": "2,89E-05",
                    "module": "C2",
                    "scenario": null
                },
                {
                    "value": "1,14E+00",
                    "module": "C3",
                    "scenario": "S2"
                },
                {
                    "value": "1,14E+00",
                    "module": "C3",
                    "scenario": "S3"
                },
                {
                    "value": "4,43E+00",
                    "module": "C4",
                    "scenario": null
                },
                {
                    "value": "-2,35E-04",
                    "module": "D",
                    "scenario": "S0"
                },
                {
                    "value": "0,00E+00",
                    "module": "D",
                    "scenario": "S1"
                },
                {
                    "value": "-3,93E-03",
                    "module": "D",
                    "scenario": "S2"
                },
                {
                    "value": "-1,09E-01",
                    "module": "D",
                    "scenario": "S3"
                }
            ]
        },
        {
            "parameter": "RWD",
            "values": [
                {
                    "value": "5,86E-03",
                    "module": "A1-A3",
                    "scenario": null
                },
                {
                    "value": "4,47E-06",
                    "module": "A4",
                    "scenario": null
                },
                {
                    "value": "1,80E-04",
                    "module": "A5",
                    "scenario": null
                },
                {
                    "value": "0,00E+00",
                    "module": "B1",
                    "scenario": null
                },
                {
                    "value": "3,76E-04",
                    "module": "B2",
                    "scenario": null
                },
                {
                    "value": "0,00E+00",
                    "module": "C1",
                    "scenario": null
                },
                {
                    "value": "2,48E-07",
                    "module": "C2",
                    "scenario": null
                },
                {
                    "value": "1,14E-04",
                    "module": "C3",
                    "scenario": "S2"
                },
                {
                    "value": "1,81E-04",
                    "module": "C3",
                    "scenario": "S3"
                },
                {
                    "value": "5,50E-05",
                    "module": "C4",
                    "scenario": null
                },
                {
                    "value": "-3,65E-05",
                    "module": "D",
                    "scenario": "S0"
                },
                {
                    "value": "0,00E+00",
                    "module": "D",
                    "scenario": "S1"
                },
                {
                    "value": "-6,07E-04",
                    "module": "D",
                    "scenario": "S2"
                },
                {
                    "value": "-7,00E-05",
                    "module": "D",
                    "scenario": "S3"
                }
            ]
        }
    ],
    "end_of_life_flow": [
        {
            "parameter": "CRU",
            "values": [
                {
                    "value": "0,00E+00",
                    "module": "A1-A3",
                    "scenario": null
                },
                {
                    "value": "0,00E+00",
                    "module": "A4",
                    "scenario": null
                },
                {
                    "value": "0,00E+00",
                    "module": "A5",
                    "scenario": null
                },
                {
                    "value": "0,00E+00",
                    "module": "B1",
                    "scenario": null
                },
                {
                    "value": "0,00E+00",
                    "module": "B2",
                    "scenario": null
                },
                {
                    "value": "0,00E+00",
                    "module": "C1",
                    "scenario": null
                },
                {
                    "value": "0,00E+00",
                    "module": "C2",
                    "scenario": null
                },
                {
                    "value": "0,00E+00",
                    "module": "C3",
                    "scenario": "S2"
                },
                {
                    "value": "0,00E+00",
                    "module": "C3",
                    "scenario": "S3"
                },
                {
                    "value": "0,00E+00",
                    "module": "C4",
                    "scenario": null
                },
                {
                    "value": "0,00E+00",
                    "module": "D",
                    "scenario": "S0"
                },
                {
                    "value": "0,00E+00",
                    "module": "D",
                    "scenario": "S1"
                },
                {
                    "value": "0,00E+00",
                    "module": "D",
                    "scenario": "S2"
                },
                {
                    "value": "0,00E+00",
                    "module": "D",
                    "scenario": "S3"
                }
            ]
        },
        {
            "parameter": "MFR",
            "values": [
                {
                    "value": "0,00E+00",
                    "module": "A1-A3",
                    "scenario": null
                },
                {
                    "value": "0,00E+00",
                    "module": "A4",
                    "scenario": null
                },
                {
                    "value": "1,21E-01",
                    "module": "A5",
                    "scenario": null
                },
                {
                    "value": "0,00E+00",
                    "module": "B1",
                    "scenario": null
                },
                {
                    "value": "0,00E+00",
                    "module": "B2",
                    "scenario": null
                },
                {
                    "value": "0,00E+00",
                    "module": "C1",
                    "scenario": null
                },
                {
                    "value": "0,00E+00",
                    "module": "C2",
                    "scenario": null
                },
                {
                    "value": "0,00E+00",
                    "module": "C3",
                    "scenario": "S2"
                },
                {
                    "value": "1,29E+00",
                    "module": "C3",
                    "scenario": "S3"
                },
                {
                    "value": "0,00E+00",
                    "module": "C4",
                    "scenario": null
                },
                {
                    "value": "0,00E+00",
                    "module": "D",
                    "scenario": "S0"
                },
                {
                    "value": "0,00E+00",
                    "module": "D",
                    "scenario": "S1"
                },
                {
                    "value": "0,00E+00",
                    "module": "D",
                    "scenario": "S2"
                },
                {
                    "value": "0,00E+00",
                    "module": "D",
                    "scenario": "S3"
                }
            ]
        },
        {
            "parameter": "MER",
            "values": [
                {
                    "value": "0,00E+00",
                    "module": "A1-A3",
                    "scenario": null
                },
                {
                    "value": "0,00E+00",
                    "module": "A4",
                    "scenario": null
                },
                {
                    "value": "0,00E+00",
                    "module": "A5",
                    "scenario": null
                },
                {
                    "value": "0,00E+00",
                    "module": "B1",
                    "scenario": null
                },
                {
                    "value": "0,00E+00",
                    "module": "B2",
                    "scenario": null
                },
                {
                    "value": "0,00E+00",
                    "module": "C1",
                    "scenario": null
                },
                {
                    "value": "0,00E+00",
                    "module": "C2",
                    "scenario": null
                },
                {
                    "value": "0,00E+00",
                    "module": "C3",
                    "scenario": "S2"
                },
                {
                    "value": "0,00E+00",
                    "module": "C3",
                    "scenario": "S3"
                },
                {
                    "value": "0,00E+00",
                    "module": "C4",
                    "scenario": null
                },
                {
                    "value": "0,00E+00",
                    "module": "D",
                    "scenario": "S0"
                },
                {
                    "value": "0,00E+00",
                    "module": "D",
                    "scenario": "S1"
                },
                {
                    "value": "0,00E+00",
                    "module": "D",
                    "scenario": "S2"
                },
                {
                    "value": "0,00E+00",
                    "module": "D",
                    "scenario": "S3"
                }
            ]
        },
        {
            "parameter": "EEE",
            "values": [
                {
                    "value": "0,00E+00",
                    "module": "A1-A3",
                    "scenario": null
                },
                {
                    "value": "0,00E+00",
                    "module": "A4",
                    "scenario": null
                },
                {
                    "value": "2,63E-01",
                    "module": "A5",
                    "scenario": null
                },
                {
                    "value": "0,00E+00",
                    "module": "B1",
                    "scenario": null
                },
                {
                    "value": "0,00E+00",
                    "module": "B2",
                    "scenario": null
                },
                {
                    "value": "0,00E+00",
                    "module": "C1",
                    "scenario": null
                },
                {
                    "value": "0,00E+00",
                    "module": "C2",
                    "scenario": null
                },
                {
                    "value": "6,70E+00",
                    "module": "C3",
                    "scenario": "S2"
                },
                {
                    "value": "0,00E+00",
                    "module": "C3",
                    "scenario": "S3"
                },
                {
                    "value": "0,00E+00",
                    "module": "C4",
                    "scenario": null
                },
                {
                    "value": "0,00E+00",
                    "module": "D",
                    "scenario": "S0"
                },
                {
                    "value": "0,00E+00",
                    "module": "D",
                    "scenario": "S1"
                },
                {
                    "value": "0,00E+00",
                    "module": "D",
                    "scenario": "S2"
                },
                {
                    "value": "0,00E+00",
                    "module": "D",
                    "scenario": "S3"
                }
            ]
        },
        {
            "parameter": "EET",
            "values": [
                {
                    "value": "0,00E+00",
                    "module": "A1-A3",
                    "scenario": null
                },
                {
                    "value": "0,00E+00",
                    "module": "A4",
                    "scenario": null
                },
                {
                    "value": "4,84E-01",
                    "module": "A5",
                    "scenario": null
                },
                {
                    "value": "0,00E+00",
                    "module": "B1",
                    "scenario": null
                },
                {
                    "value": "0,00E+00",
                    "module": "B2",
                    "scenario": null
                },
                {
                    "value": "0,00E+00",
                    "module": "C1",
                    "scenario": null
                },
                {
                    "value": "0,00E+00",
                    "module": "C2",
                    "scenario": null
                },
                {
                    "value": "1,25E+01",
                    "module": "C3",
                    "scenario": "S2"
                },
                {
                    "value": "6,39E+01",
                    "module": "C3",
                    "scenario": "S3"
                },
                {
                    "value": "0,00E+00",
                    "module": "C4",
                    "scenario": null
                },
                {
                    "value": "0,00E+00",
                    "module": "D",
                    "scenario": "S0"
                },
                {
                    "value": "0,00E+00",
                    "module": "D",
                    "scenario": "S1"
                },
                {
                    "value": "0,00E+00",
                    "module": "D",
                    "scenario": "S2"
                },
                {
                    "value": "0,00E+00",
                    "module": "D",
                    "scenario": "S3"
                }
            ]
        }
    ]
}