{"product_name":"Getuftete Bahnenware mit einem Polmaterial aus 100% recyceltem Polyamid 6 Econyl\u00ae, einem maximalen Poleinsatzgewicht von 1270 g/m2 und einem PP-R\u00fccken","epd_id":"EPD-HBM-20230147-CBC1-EN","declared_unit":{"unit":"m2","amount":1},"compliance":["DIN EN 15804+A2","ISO 14025"],"producer_name":"Halbmond Teppichwerke GmbH","environmental_impact":[{"parameter":"GWP-total","unit":"kg CO2-eq","values":[{"value":"6,13E+00","module":"A1-A3","scenario":null},{"value":"1,42E-01","module":"A4","scenario":null},{"value":"9,93E-01","module":"A5","scenario":null},{"value":"0,00E+00","module":"B1","scenario":null},{"value":"4,16E-01","module":"B2","scenario":null},{"value":"0,00E+00","module":"C1","scenario":null},{"value":"7,97E-03","module":"C2","scenario":null},{"value":"3,97E+00","module":"C3","scenario":"S2"},{"value":"4,01E+00","module":"C3","scenario":"S3"},{"value":"1,67E-01","module":"C4","scenario":null},{"value":"-3,46E-02","module":"D","scenario":"S0"},{"value":"0,00E+00","module":"D","scenario":"S1"},{"value":"-2,69E-01","module":"D","scenario":"S2"},{"value":"-1,46E-01","module":"D","scenario":"S3"}]},{"parameter":"GWP-fossil","unit":"kg CO2-eq","values":[{"value":"6,12E+00","module":"A1-A3","scenario":null},{"value":"1,39E-01","module":"A4","scenario":null},{"value":"9,44E-01","module":"A5","scenario":null},{"value":"0,00E+00","module":"B1","scenario":null},{"value":"2,15E-01","module":"B2","scenario":null},{"value":"0,00E+00","module":"C1","scenario":null},{"value":"7,83E-03","module":"C2","scenario":null},{"value":"3,97E+00","module":"C3","scenario":"S2"},{"value":"4,01E+00","module":"C3","scenario":"S3"},{"value":"1,67E-01","module":"C4","scenario":null},{"value":"-3,44E-02","module":"D","scenario":"S0"},{"value":"0,00E+00","module":"D","scenario":"S1"},{"value":"-2,68E-01","module":"D","scenario":"S2"},{"value":"-1,46E-01","module":"D","scenario":"S3"}]},{"parameter":"GWP-biogenic","unit":"kg CO2-eq","values":[{"value":"5,46E-03","module":"A1-A3","scenario":null},{"value":"1,80E-03","module":"A4","scenario":null},{"value":"4,87E-02","module":"A5","scenario":null},{"value":"0,00E+00","module":"B1","scenario":null},{"value":"4,16E-03","module":"B2","scenario":null},{"value":"0,00E+00","module":"C1","scenario":null},{"value":"1,01E-04","module":"C2","scenario":null},{"value":"4,89E-04","module":"C3","scenario":"S2"},{"value":"8,51E-04","module":"C3","scenario":"S3"},{"value":"-2,71E-08","module":"C4","scenario":null},{"value":"-1,74E-04","module":"D","scenario":"S0"},{"value":"0,00E+00","module":"D","scenario":"S1"},{"value":"-1,34E-03","module":"D","scenario":"S2"},{"value":"-2,57E-04","module":"D","scenario":"S3"}]},{"parameter":"GWP-luluc","unit":"kg CO2-eq","values":[{"value":"8,44E-03","module":"A1-A3","scenario":null},{"value":"7,88E-04","module":"A4","scenario":null},{"value":"8,40E-04","module":"A5","scenario":null},{"value":"0,00E+00","module":"B1","scenario":null},{"value":"1,96E-01","module":"B2","scenario":null},{"value":"0,00E+00","module":"C1","scenario":null},{"value":"4,45E-05","module":"C2","scenario":null},{"value":"6,65E-05","module":"C3","scenario":"S2"},{"value":"1,80E-04","module":"C3","scenario":"S3"},{"value":"8,11E-05","module":"C4","scenario":null},{"value":"-3,72E-06","module":"D","scenario":"S0"},{"value":"0,00E+00","module":"D","scenario":"S1"},{"value":"-2,87E-05","module":"D","scenario":"S2"},{"value":"-7,90E-05","module":"D","scenario":"S3"}]},{"parameter":"ODP","unit":"kg CFC11-eq","values":[{"value":"2,27E-07","module":"A1-A3","scenario":null},{"value":"8,48E-15","module":"A4","scenario":null},{"value":"2,05E-08","module":"A5","scenario":null},{"value":"0,00E+00","module":"B1","scenario":null},{"value":"3,42E-08","module":"B2","scenario":null},{"value":"0,00E+00","module":"C1","scenario":null},{"value":"4,78E-16","module":"C2","scenario":null},{"value":"3,99E-13","module":"C3","scenario":"S2"},{"value":"5,76E-13","module":"C3","scenario":"S3"},{"value":"2,24E-13","module":"C4","scenario":null},{"value":"-2,28E-13","module":"D","scenario":"S0"},{"value":"0,00E+00","module":"D","scenario":"S1"},{"value":"-1,75E-12","module":"D","scenario":"S2"},{"value":"-1,38E-13","module":"D","scenario":"S3"}]},{"parameter":"AP","unit":"mol H+-eq","values":[{"value":"2,28E-02","module":"A1-A3","scenario":null},{"value":"8,43E-04","module":"A4","scenario":null},{"value":"2,64E-03","module":"A5","scenario":null},{"value":"0,00E+00","module":"B1","scenario":null},{"value":"8,32E-04","module":"B2","scenario":null},{"value":"0,00E+00","module":"C1","scenario":null},{"value":"4,73E-05","module":"C2","scenario":null},{"value":"5,63E-03","module":"C3","scenario":"S2"},{"value":"5,77E-03","module":"C3","scenario":"S3"},{"value":"4,94E-04","module":"C4","scenario":null},{"value":"-4,47E-05","module":"D","scenario":"S0"},{"value":"0,00E+00","module":"D","scenario":"S1"},{"value":"-3,46E-04","module":"D","scenario":"S2"},{"value":"-6,50E-04","module":"D","scenario":"S3"}]},{"parameter":"POCP","unit":"kg NMVOC-eq","values":[{"value":"1,85E-02","module":"A1-A3","scenario":null},{"value":"7,81E-04","module":"A4","scenario":null},{"value":"2,40E-03","module":"A5","scenario":null},{"value":"4,18E-04","module":"B1","scenario":null},{"value":"9,83E-04","module":"B2","scenario":null},{"value":"0,00E+00","module":"C1","scenario":null},{"value":"4,40E-05","module":"C2","scenario":null},{"value":"7,26E-03","module":"C3","scenario":"S2"},{"value":"7,39E-03","module":"C3","scenario":"S3"},{"value":"3,50E-04","module":"C4","scenario":null},{"value":"-3,41E-05","module":"D","scenario":"S0"},{"value":"0,00E+00","module":"D","scenario":"S1"},{"value":"-2,65E-04","module":"D","scenario":"S2"},{"value":"-5,41E-04","module":"D","scenario":"S3"}]},{"parameter":"ADPE","unit":"kg Sb-eq","values":[{"value":"3,48E-05","module":"A1-A3","scenario":null},{"value":"1,18E-08","module":"A4","scenario":null},{"value":"3,13E-06","module":"A5","scenario":null},{"value":"0,00E+00","module":"B1","scenario":null},{"value":"2,30E-07","module":"B2","scenario":null},{"value":"0,00E+00","module":"C1","scenario":null},{"value":"6,66E-10","module":"C2","scenario":null},{"value":"1,55E-08","module":"C3","scenario":"S2"},{"value":"2,05E-08","module":"C3","scenario":"S3"},{"value":"1,16E-08","module":"C4","scenario":null},{"value":"-5,13E-09","module":"D","scenario":"S0"},{"value":"0,00E+00","module":"D","scenario":"S1"},{"value":"-3,95E-08","module":"D","scenario":"S2"},{"value":"-1,49E-08","module":"D","scenario":"S3"}]},{"parameter":"ADPF","unit":"MJ","values":[{"value":"1,01E+02","module":"A1-A3","scenario":null},{"value":"1,89E+00","module":"A4","scenario":null},{"value":"9,42E+00","module":"A5","scenario":null},{"value":"0,00E+00","module":"B1","scenario":null},{"value":"5,90E+00","module":"B2","scenario":null},{"value":"0,00E+00","module":"C1","scenario":null},{"value":"1,06E-01","module":"C2","scenario":null},{"value":"2,03E+00","module":"C3","scenario":"S2"},{"value":"2,52E+00","module":"C3","scenario":"S3"},{"value":"2,38E+00","module":"C4","scenario":null},{"value":"-5,85E-01","module":"D","scenario":"S0"},{"value":"0,00E+00","module":"D","scenario":"S1"},{"value":"-4,54E+00","module":"D","scenario":"S2"},{"value":"-1,21E+01","module":"D","scenario":"S3"}]},{"parameter":"WDP","unit":"m3 world-eq. Deprived","values":[{"value":"8,04E+00","module":"A1-A3","scenario":null},{"value":"1,27E-03","module":"A4","scenario":null},{"value":"7,68E-01","module":"A5","scenario":null},{"value":"0,00E+00","module":"B1","scenario":null},{"value":"9,99E-02","module":"B2","scenario":null},{"value":"0,00E+00","module":"C1","scenario":null},{"value":"7,13E-05","module":"C2","scenario":null},{"value":"4,67E-01","module":"C3","scenario":"S2"},{"value":"4,70E-01","module":"C3","scenario":"S3"},{"value":"-1,77E-03","module":"C4","scenario":null},{"value":"-3,56E-03","module":"D","scenario":"S0"},{"value":"0,00E+00","module":"D","scenario":"S1"},{"value":"-2,73E-02","module":"D","scenario":"S2"},{"value":"-1,92E-02","module":"D","scenario":"S3"}]},{"parameter":"EP-freshwater","unit":"kg P-eq","values":[{"value":"5,01E-04","module":"A1-A3","scenario":null},{"value":"4,23E-07","module":"A4","scenario":null},{"value":"4,52E-05","module":"A5","scenario":null},{"value":"0,00E+00","module":"B1","scenario":null},{"value":"5,19E-06","module":"B2","scenario":null},{"value":"0,00E+00","module":"C1","scenario":null},{"value":"2,38E-08","module":"C2","scenario":null},{"value":"3,07E-07","module":"C3","scenario":"S2"},{"value":"4,02E-07","module":"C3","scenario":"S3"},{"value":"3,11E-05","module":"C4","scenario":null},{"value":"-4,64E-08","module":"D","scenario":"S0"},{"value":"0,00E+00","module":"D","scenario":"S1"},{"value":"-3,57E-07","module":"D","scenario":"S2"},{"value":"-1,75E-07","module":"D","scenario":"S3"}]},{"parameter":"EP-marine","unit":"kg N-eq","values":[{"value":"7,53E-03","module":"A1-A3","scenario":null},{"value":"4,13E-04","module":"A4","scenario":null},{"value":"9,73E-04","module":"A5","scenario":null},{"value":"0,00E+00","module":"B1","scenario":null},{"value":"1,97E-04","module":"B2","scenario":null},{"value":"0,00E+00","module":"C1","scenario":null},{"value":"2,33E-05","module":"C2","scenario":null},{"value":"2,85E-03","module":"C3","scenario":"S2"},{"value":"2,90E-03","module":"C3","scenario":"S3"},{"value":"1,09E-04","module":"C4","scenario":null},{"value":"-1,22E-05","module":"D","scenario":"S0"},{"value":"0,00E+00","module":"D","scenario":"S1"},{"value":"-9,46E-05","module":"D","scenario":"S2"},{"value":"-1,86E-04","module":"D","scenario":"S3"}]},{"parameter":"EP-terrestrial","unit":"mol N-eq.","values":[{"value":"6,75E-02","module":"A1-A3","scenario":null},{"value":"4,59E-03","module":"A4","scenario":null},{"value":"9,36E-03","module":"A5","scenario":null},{"value":"0,00E+00","module":"B1","scenario":null},{"value":"2,83E-03","module":"B2","scenario":null},{"value":"0,00E+00","module":"C1","scenario":null},{"value":"2,59E-04","module":"C2","scenario":null},{"value":"3,16E-02","module":"C3","scenario":"S2"},{"value":"3,23E-02","module":"C3","scenario":"S3"},{"value":"1,20E-03","module":"C4","scenario":null},{"value":"-1,31E-04","module":"D","scenario":"S0"},{"value":"0,00E+00","module":"D","scenario":"S1"},{"value":"-1,01E-03","module":"D","scenario":"S2"},{"value":"-2,03E-03","module":"D","scenario":"S3"}]}],"additional_environmental_impact":[{"parameter":"PM","unit":"Disease incidence","values":[{"value":"1,62E-07","module":"A1-A3","scenario":null},{"value":"4,87E-09","module":"A4","scenario":null},{"value":"1,66E-08","module":"A5","scenario":null},{"value":"0,00E+00","module":"B1","scenario":null},{"value":"6,84E-08","module":"B2","scenario":null},{"value":"0,00E+00","module":"C1","scenario":null},{"value":"2,74E-10","module":"C2","scenario":null},{"value":"1,68E-08","module":"C3","scenario":"S2"},{"value":"1,77E-08","module":"C3","scenario":"S3"},{"value":"4,75E-09","module":"C4","scenario":null},{"value":"-3,71E-10","module":"D","scenario":"S0"},{"value":"0,00E+00","module":"D","scenario":"S1"},{"value":"-2,86E-09","module":"D","scenario":"S2"},{"value":"-1,16E-08","module":"D","scenario":"S3"}]},{"parameter":"ETP-fw","unit":"CTUe","values":[{"value":"7,28E+01","module":"A1-A3","scenario":null},{"value":"1,31E+00","module":"A4","scenario":null},{"value":"6,74E+00","module":"A5","scenario":null},{"value":"0,00E+00","module":"B1","scenario":null},{"value":"2,69E+00","module":"B2","scenario":null},{"value":"0,00E+00","module":"C1","scenario":null},{"value":"7,39E-02","module":"C2","scenario":null},{"value":"7,43E-01","module":"C3","scenario":"S2"},{"value":"1,02E+00","module":"C3","scenario":"S3"},{"value":"2,32E+00","module":"C4","scenario":null},{"value":"-1,26E-01","module":"D","scenario":"S0"},{"value":"0,00E+00","module":"D","scenario":"S1"},{"value":"-9,68E-01","module":"D","scenario":"S2"},{"value":"-2,40E+00","module":"D","scenario":"S3"}]},{"parameter":"HTP-c","unit":"CTUh","values":[{"value":"3,82E-09","module":"A1-A3","scenario":null},{"value":"2,65E-11","module":"A4","scenario":null},{"value":"3,50E-10","module":"A5","scenario":null},{"value":"0,00E+00","module":"B1","scenario":null},{"value":"6,21E-10","module":"B2","scenario":null},{"value":"0,00E+00","module":"C1","scenario":null},{"value":"1,49E-12","module":"C2","scenario":null},{"value":"4,42E-11","module":"C3","scenario":"S2"},{"value":"5,07E-11","module":"C3","scenario":"S3"},{"value":"1,04E-10","module":"C4","scenario":null},{"value":"-5,87E-12","module":"D","scenario":"S0"},{"value":"0,00E+00","module":"D","scenario":"S1"},{"value":"-4,55E-11","module":"D","scenario":"S2"},{"value":"-4,24E-11","module":"D","scenario":"S3"}]},{"parameter":"HTP-nc","unit":"CTUh","values":[{"value":"1,43E-07","module":"A1-A3","scenario":null},{"value":"1,57E-09","module":"A4","scenario":null},{"value":"1,33E-08","module":"A5","scenario":null},{"value":"0,00E+00","module":"B1","scenario":null},{"value":"9,46E-09","module":"B2","scenario":null},{"value":"0,00E+00","module":"C1","scenario":null},{"value":"8,85E-11","module":"C2","scenario":null},{"value":"2,56E-09","module":"C3","scenario":"S2"},{"value":"2,88E-09","module":"C3","scenario":"S3"},{"value":"8,71E-09","module":"C4","scenario":null},{"value":"-2,26E-10","module":"D","scenario":"S0"},{"value":"0,00E+00","module":"D","scenario":"S1"},{"value":"-1,75E-09","module":"D","scenario":"S2"},{"value":"-2,91E-09","module":"D","scenario":"S3"}]},{"parameter":"SQP","unit":"-","values":[{"value":null,"module":"A1-A3","scenario":null},{"value":null,"module":"A4","scenario":null},{"value":null,"module":"A5","scenario":null},{"value":null,"module":"B1","scenario":null},{"value":null,"module":"B2","scenario":null},{"value":null,"module":"C1","scenario":null},{"value":null,"module":"C2","scenario":null},{"value":null,"module":"C3","scenario":"S2"},{"value":null,"module":"C3","scenario":"S3"},{"value":null,"module":"C4","scenario":null},{"value":null,"module":"D","scenario":"S0"},{"value":null,"module":"D","scenario":"S1"},{"value":null,"module":"D","scenario":"S2"},{"value":null,"module":"D","scenario":"S3"}]}],"resource_use":[{"parameter":"PERE","unit":"MJ","values":[{"value":"6,57E+01","module":"A1-A3","scenario":null},{"value":"1,08E-01","module":"A4","scenario":null},{"value":"6,01E+00","module":"A5","scenario":null},{"value":"0,00E+00","module":"B1","scenario":null},{"value":"3,68E+00","module":"B2","scenario":null},{"value":"0,00E+00","module":"C1","scenario":null},{"value":"6,05E-03","module":"C2","scenario":null},{"value":"2,95E-01","module":"C3","scenario":"S2"},{"value":"4,32E-01","module":"C3","scenario":"S3"},{"value":"1,95E-01","module":"C4","scenario":null},{"value":"-1,58E-01","module":"D","scenario":"S0"},{"value":"0,00E+00","module":"D","scenario":"S1"},{"value":"-1,21E+00","module":"D","scenario":"S2"},{"value":"-2,43E-01","module":"D","scenario":"S3"}]},{"parameter":"PERM","unit":"","values":[{"value":"5,90E-02","module":"A1-A3","scenario":null},{"value":"0,00E+00","module":"A4","scenario":null},{"value":"-5,90E-02","module":"A5","scenario":null},{"value":"0,00E+00","module":"B1","scenario":null},{"value":"0,00E+00","module":"B2","scenario":null},{"value":"0,00E+00","module":"C1","scenario":null},{"value":"0,00E+00","module":"C2","scenario":null},{"value":"0,00E+00","module":"C3","scenario":"S2"},{"value":"0,00E+00","module":"C3","scenario":"S3"},{"value":"0,00E+00","module":"C4","scenario":null},{"value":"0,00E+00","module":"D","scenario":"S0"},{"value":"0,00E+00","module":"D","scenario":"S1"},{"value":"0,00E+00","module":"D","scenario":"S2"},{"value":"0,00E+00","module":"D","scenario":"S3"}]},{"parameter":"PERT","unit":"MJ","values":[{"value":"6,57E+01","module":"A1-A3","scenario":null},{"value":"1,08E-01","module":"A4","scenario":null},{"value":"5,95E+00","module":"A5","scenario":null},{"value":"0,00E+00","module":"B1","scenario":null},{"value":"3,68E+00","module":"B2","scenario":null},{"value":"0,00E+00","module":"C1","scenario":null},{"value":"6,05E-03","module":"C2","scenario":null},{"value":"2,95E-01","module":"C3","scenario":"S2"},{"value":"4,32E-01","module":"C3","scenario":"S3"},{"value":"1,95E-01","module":"C4","scenario":null},{"value":"-1,58E-01","module":"D","scenario":"S0"},{"value":"0,00E+00","module":"D","scenario":"S1"},{"value":"-1,21E+00","module":"D","scenario":"S2"},{"value":"-2,43E-01","module":"D","scenario":"S3"}]},{"parameter":"PENRE","unit":"MJ","values":[{"value":"8,82E+01","module":"A1-A3","scenario":null},{"value":"1,90E+00","module":"A4","scenario":null},{"value":"9,73E+00","module":"A5","scenario":null},{"value":"0,00E+00","module":"B1","scenario":null},{"value":"5,90E+00","module":"B2","scenario":null},{"value":"0,00E+00","module":"C1","scenario":null},{"value":"1,07E-01","module":"C2","scenario":null},{"value":"1,45E+01","module":"C3","scenario":"S2"},{"value":"1,50E+01","module":"C3","scenario":"S3"},{"value":"2,38E+00","module":"C4","scenario":null},{"value":"-5,85E-01","module":"D","scenario":"S0"},{"value":"0,00E+00","module":"D","scenario":"S1"},{"value":"-4,54E+00","module":"D","scenario":"S2"},{"value":"-1,21E+01","module":"D","scenario":"S3"}]},{"parameter":"PENRM","unit":"MJ","values":[{"value":"1,28E+01","module":"A1-A3","scenario":null},{"value":"0,00E+00","module":"A4","scenario":null},{"value":"-3,01E-01","module":"A5","scenario":null},{"value":"0,00E+00","module":"B1","scenario":null},{"value":"0,00E+00","module":"B2","scenario":null},{"value":"0,00E+00","module":"C1","scenario":null},{"value":"0,00E+00","module":"C2","scenario":null},{"value":"-1,25E+01","module":"C3","scenario":"S2"},{"value":"-1,25E+01","module":"C3","scenario":"S3"},{"value":"0,00E+00","module":"C4","scenario":null},{"value":"0,00E+00","module":"D","scenario":"S0"},{"value":"0,00E+00","module":"D","scenario":"S1"},{"value":"0,00E+00","module":"D","scenario":"S2"},{"value":"0,00E+00","module":"D","scenario":"S3"}]},{"parameter":"PENRT","unit":"MJ","values":[{"value":"1,01E+02","module":"A1-A3","scenario":null},{"value":"1,90E+00","module":"A4","scenario":null},{"value":"9,43E+00","module":"A5","scenario":null},{"value":"0,00E+00","module":"B1","scenario":null},{"value":"5,90E+00","module":"B2","scenario":null},{"value":"0,00E+00","module":"C1","scenario":null},{"value":"1,07E-01","module":"C2","scenario":null},{"value":"2,03E+00","module":"C3","scenario":"S2"},{"value":"2,52E+00","module":"C3","scenario":"S3"},{"value":"2,38E+00","module":"C4","scenario":null},{"value":"-5,85E-01","module":"D","scenario":"S0"},{"value":"0,00E+00","module":"D","scenario":"S1"},{"value":"-4,54E+00","module":"D","scenario":"S2"},{"value":"-1,21E+01","module":"D","scenario":"S3"}]},{"parameter":"SM","unit":"kg","values":[{"value":"1,42E+00","module":"A1-A3","scenario":null},{"value":"0,00E+00","module":"A4","scenario":null},{"value":"1,28E-01","module":"A5","scenario":null},{"value":"0,00E+00","module":"B1","scenario":null},{"value":"0,00E+00","module":"B2","scenario":null},{"value":"0,00E+00","module":"C1","scenario":null},{"value":"0,00E+00","module":"C2","scenario":null},{"value":"0,00E+00","module":"C3","scenario":"S2"},{"value":"0,00E+00","module":"C3","scenario":"S3"},{"value":"0,00E+00","module":"C4","scenario":null},{"value":"0,00E+00","module":"D","scenario":"S0"},{"value":"0,00E+00","module":"D","scenario":"S1"},{"value":"0,00E+00","module":"D","scenario":"S2"},{"value":"3,33E-01","module":"D","scenario":"S3"}]},{"parameter":"RSF","unit":"MJ","values":[{"value":"0,00E+00","module":"A1-A3","scenario":null},{"value":"0,00E+00","module":"A4","scenario":null},{"value":"0,00E+00","module":"A5","scenario":null},{"value":"0,00E+00","module":"B1","scenario":null},{"value":"0,00E+00","module":"B2","scenario":null},{"value":"0,00E+00","module":"C1","scenario":null},{"value":"0,00E+00","module":"C2","scenario":null},{"value":"0,00E+00","module":"C3","scenario":"S2"},{"value":"0,00E+00","module":"C3","scenario":"S3"},{"value":"0,00E+00","module":"C4","scenario":null},{"value":"0,00E+00","module":"D","scenario":"S0"},{"value":"0,00E+00","module":"D","scenario":"S1"},{"value":"0,00E+00","module":"D","scenario":"S2"},{"value":"0,00E+00","module":"D","scenario":"S3"}]},{"parameter":"NRSF","unit":"MJ","values":[{"value":"0,00E+00","module":"A1-A3","scenario":null},{"value":"0,00E+00","module":"A4","scenario":null},{"value":"0,00E+00","module":"A5","scenario":null},{"value":"0,00E+00","module":"B1","scenario":null},{"value":"0,00E+00","module":"B2","scenario":null},{"value":"0,00E+00","module":"C1","scenario":null},{"value":"0,00E+00","module":"C2","scenario":null},{"value":"0,00E+00","module":"C3","scenario":"S2"},{"value":"0,00E+00","module":"C3","scenario":"S3"},{"value":"0,00E+00","module":"C4","scenario":null},{"value":"0,00E+00","module":"D","scenario":"S0"},{"value":"0,00E+00","module":"D","scenario":"S1"},{"value":"0,00E+00","module":"D","scenario":"S2"},{"value":"0,00E+00","module":"D","scenario":"S3"}]},{"parameter":"FW","unit":"m3","values":[{"value":"1,90E-01","module":"A1-A3","scenario":null},{"value":"1,22E-04","module":"A4","scenario":null},{"value":"1,82E-02","module":"A5","scenario":null},{"value":"0,00E+00","module":"B1","scenario":null},{"value":"3,34E-03","module":"B2","scenario":null},{"value":"0,00E+00","module":"C1","scenario":null},{"value":"6,84E-06","module":"C2","scenario":null},{"value":"1,10E-02","module":"C3","scenario":"S2"},{"value":"1,12E-02","module":"C3","scenario":"S3"},{"value":"2,77E-05","module":"C4","scenario":null},{"value":"-1,51E-04","module":"D","scenario":"S0"},{"value":"0,00E+00","module":"D","scenario":"S1"},{"value":"-1,16E-03","module":"D","scenario":"S2"},{"value":"-1,24E-03","module":"D","scenario":"S3"}]}],"end_of_life_waste":[{"parameter":"HWD","unit":"kg","values":[{"value":"3,83E-03","module":"A1-A3","scenario":null},{"value":"9,08E-12","module":"A4","scenario":null},{"value":"3,45E-04","module":"A5","scenario":null},{"value":"0,00E+00","module":"B1","scenario":null},{"value":"4,19E-05","module":"B2","scenario":null},{"value":"0,00E+00","module":"C1","scenario":null},{"value":"5,11E-13","module":"C2","scenario":null},{"value":"3,28E-10","module":"C3","scenario":"S2"},{"value":"3,48E-10","module":"C3","scenario":"S3"},{"value":"3,65E-10","module":"C4","scenario":null},{"value":"-7,98E-11","module":"D","scenario":"S0"},{"value":"0,00E+00","module":"D","scenario":"S1"},{"value":"-6,23E-10","module":"D","scenario":"S2"},{"value":"-1,71E-10","module":"D","scenario":"S3"}]},{"parameter":"NHWD","unit":"kg","values":[{"value":"6,81E-01","module":"A1-A3","scenario":null},{"value":"2,72E-04","module":"A4","scenario":null},{"value":"9,06E-02","module":"A5","scenario":null},{"value":"0,00E+00","module":"B1","scenario":null},{"value":"7,30E-03","module":"B2","scenario":null},{"value":"0,00E+00","module":"C1","scenario":null},{"value":"1,53E-05","module":"C2","scenario":null},{"value":"3,25E-01","module":"C3","scenario":"S2"},{"value":"3,25E-01","module":"C3","scenario":"S3"},{"value":"2,34E+00","module":"C4","scenario":null},{"value":"-2,93E-04","module":"D","scenario":"S0"},{"value":"0,00E+00","module":"D","scenario":"S1"},{"value":"-2,26E-03","module":"D","scenario":"S2"},{"value":"-1,15E-01","module":"D","scenario":"S3"}]},{"parameter":"RWD","unit":"kg","values":[{"value":"1,76E-03","module":"A1-A3","scenario":null},{"value":"2,33E-06","module":"A4","scenario":null},{"value":"1,64E-04","module":"A5","scenario":null},{"value":"0,00E+00","module":"B1","scenario":null},{"value":"3,76E-04","module":"B2","scenario":null},{"value":"0,00E+00","module":"C1","scenario":null},{"value":"1,31E-07","module":"C2","scenario":null},{"value":"6,22E-05","module":"C3","scenario":"S2"},{"value":"9,74E-05","module":"C3","scenario":"S3"},{"value":"2,91E-05","module":"C4","scenario":null},{"value":"-4,51E-05","module":"D","scenario":"S0"},{"value":"0,00E+00","module":"D","scenario":"S1"},{"value":"-3,47E-04","module":"D","scenario":"S2"},{"value":"-5,50E-05","module":"D","scenario":"S3"}]}],"end_of_life_flow":[{"parameter":"CRU","unit":"kg","values":[{"value":"0,00E+00","module":"A1-A3","scenario":null},{"value":"0,00E+00","module":"A4","scenario":null},{"value":"0,00E+00","module":"A5","scenario":null},{"value":"0,00E+00","module":"B1","scenario":null},{"value":"0,00E+00","module":"B2","scenario":null},{"value":"0,00E+00","module":"C1","scenario":null},{"value":"0,00E+00","module":"C2","scenario":null},{"value":"0,00E+00","module":"C3","scenario":"S2"},{"value":"0,00E+00","module":"C3","scenario":"S3"},{"value":"0,00E+00","module":"C4","scenario":null},{"value":"0,00E+00","module":"D","scenario":"S0"},{"value":"0,00E+00","module":"D","scenario":"S1"},{"value":"0,00E+00","module":"D","scenario":"S2"},{"value":"0,00E+00","module":"D","scenario":"S3"}]},{"parameter":"MFR","unit":"kg","values":[{"value":"0,00E+00","module":"A1-A3","scenario":null},{"value":"0,00E+00","module":"A4","scenario":null},{"value":"3,00E-02","module":"A5","scenario":null},{"value":"0,00E+00","module":"B1","scenario":null},{"value":"0,00E+00","module":"B2","scenario":null},{"value":"0,00E+00","module":"C1","scenario":null},{"value":"0,00E+00","module":"C2","scenario":null},{"value":"0,00E+00","module":"C3","scenario":"S2"},{"value":"3,33E-01","module":"C3","scenario":"S3"},{"value":"0,00E+00","module":"C4","scenario":null},{"value":"0,00E+00","module":"D","scenario":"S0"},{"value":"0,00E+00","module":"D","scenario":"S1"},{"value":"0,00E+00","module":"D","scenario":"S2"},{"value":"0,00E+00","module":"D","scenario":"S3"}]},{"parameter":"MER","unit":"kg","values":[{"value":"0,00E+00","module":"A1-A3","scenario":null},{"value":"0,00E+00","module":"A4","scenario":null},{"value":"0,00E+00","module":"A5","scenario":null},{"value":"0,00E+00","module":"B1","scenario":null},{"value":"0,00E+00","module":"B2","scenario":null},{"value":"0,00E+00","module":"C1","scenario":null},{"value":"0,00E+00","module":"C2","scenario":null},{"value":"0,00E+00","module":"C3","scenario":"S2"},{"value":"0,00E+00","module":"C3","scenario":"S3"},{"value":"0,00E+00","module":"C4","scenario":null},{"value":"0,00E+00","module":"D","scenario":"S0"},{"value":"0,00E+00","module":"D","scenario":"S1"},{"value":"0,00E+00","module":"D","scenario":"S2"},{"value":"0,00E+00","module":"D","scenario":"S3"}]},{"parameter":"EEE","unit":"MJ","values":[{"value":"0,00E+00","module":"A1-A3","scenario":null},{"value":"0,00E+00","module":"A4","scenario":null},{"value":"6,88E-01","module":"A5","scenario":null},{"value":"0,00E+00","module":"B1","scenario":null},{"value":"0,00E+00","module":"B2","scenario":null},{"value":"0,00E+00","module":"C1","scenario":null},{"value":"0,00E+00","module":"C2","scenario":null},{"value":"7,13E+00","module":"C3","scenario":"S2"},{"value":"0,00E+00","module":"C3","scenario":"S3"},{"value":"0,00E+00","module":"C4","scenario":null},{"value":"0,00E+00","module":"D","scenario":"S0"},{"value":"0,00E+00","module":"D","scenario":"S1"},{"value":"0,00E+00","module":"D","scenario":"S2"},{"value":"0,00E+00","module":"D","scenario":"S3"}]},{"parameter":"EET","unit":"MJ","values":[{"value":"0,00E+00","module":"A1-A3","scenario":null},{"value":"0,00E+00","module":"A4","scenario":null},{"value":"1,24E+00","module":"A5","scenario":null},{"value":"0,00E+00","module":"B1","scenario":null},{"value":"0,00E+00","module":"B2","scenario":null},{"value":"0,00E+00","module":"C1","scenario":null},{"value":"0,00E+00","module":"C2","scenario":null},{"value":"1,29E+01","module":"C3","scenario":"S2"},{"value":"5,31E+01","module":"C3","scenario":"S3"},{"value":"0,00E+00","module":"C4","scenario":null},{"value":"0,00E+00","module":"D","scenario":"S0"},{"value":"0,00E+00","module":"D","scenario":"S1"},{"value":"0,00E+00","module":"D","scenario":"S2"},{"value":"0,00E+00","module":"D","scenario":"S3"}]}]}