{"product_name":"Mineralwolle-D\u00e4mmstoff im hohen Rohdichtebereich","epd_id":"EPD-FMI-20210018-IBG1-DE","declared_unit":{"unit":"m3","amount":1},"compliance":["DIN EN 15804+A2","ISO 14025"],"producer_name":"FMI Fachverband Mineralwolleindustrie e.V.","environmental_impact":[{"parameter":"GWP-total","unit":"kg CO2-eq","values":[{"value":"1,77E+02","module":"A1-A3","scenario":null},{"value":"3,32E+00","module":"A4","scenario":null},{"value":"2,22E+01","module":"A5","scenario":null},{"value":"4,61E-01","module":"C2","scenario":null},{"value":"3,85E+00","module":"C4","scenario":null},{"value":"-6,96E+00","module":"D","scenario":null}]},{"parameter":"GWP-fossil","unit":"kg CO2-eq","values":[{"value":"1,89E+02","module":"A1-A3","scenario":null},{"value":"3,30E+00","module":"A4","scenario":null},{"value":"9,38E+00","module":"A5","scenario":null},{"value":"4,58E-01","module":"C2","scenario":null},{"value":"2,31E+00","module":"C4","scenario":null},{"value":"-6,94E+00","module":"D","scenario":null}]},{"parameter":"GWP-biogenic","unit":"kg CO2-eq","values":[{"value":"-1,18E+01","module":"A1-A3","scenario":null},{"value":"-5,52E-03","module":"A4","scenario":null},{"value":"1,28E+01","module":"A5","scenario":null},{"value":"-7,67E-04","module":"C2","scenario":null},{"value":"1,53E+00","module":"C4","scenario":null},{"value":"-1,63E-02","module":"D","scenario":null}]},{"parameter":"GWP-luluc","unit":"kg CO2-eq","values":[{"value":"1,38E-01","module":"A1-A3","scenario":null},{"value":"2,66E-02","module":"A4","scenario":null},{"value":"3,65E-03","module":"A5","scenario":null},{"value":"3,70E-03","module":"C2","scenario":null},{"value":"6,64E-03","module":"C4","scenario":null},{"value":"-4,88E-03","module":"D","scenario":null}]},{"parameter":"ODP","unit":"kg CFC11-eq","values":[{"value":"4,45E-10","module":"A1-A3","scenario":null},{"value":"6,04E-16","module":"A4","scenario":null},{"value":"8,90E-12","module":"A5","scenario":null},{"value":"8,38E-17","module":"C2","scenario":null},{"value":"8,54E-15","module":"C4","scenario":null},{"value":"-7,28E-14","module":"D","scenario":null}]},{"parameter":"AP","unit":"mol H+-eq","values":[{"value":"1,43E+00","module":"A1-A3","scenario":null},{"value":"6,74E-03","module":"A4","scenario":null},{"value":"3,15E-02","module":"A5","scenario":null},{"value":"9,36E-04","module":"C2","scenario":null},{"value":"1,65E-02","module":"C4","scenario":null},{"value":"-9,74E-03","module":"D","scenario":null}]},{"parameter":"POCP","unit":"kg NMVOC-eq","values":[{"value":"4,42E-01","module":"A1-A3","scenario":null},{"value":"5,85E-03","module":"A4","scenario":null},{"value":"1,12E-02","module":"A5","scenario":null},{"value":"8,13E-04","module":"C2","scenario":null},{"value":"1,29E-02","module":"C4","scenario":null},{"value":"-7,23E-03","module":"D","scenario":null}]},{"parameter":"ADPE","unit":"kg Sb-eq","values":[{"value":"3,82E-05","module":"A1-A3","scenario":null},{"value":"2,66E-07","module":"A4","scenario":null},{"value":"8,05E-07","module":"A5","scenario":null},{"value":"3,69E-08","module":"C2","scenario":null},{"value":"2,07E-07","module":"C4","scenario":null},{"value":"-1,14E-06","module":"D","scenario":null}]},{"parameter":"ADPF","unit":"MJ","values":[{"value":"2,10E+03","module":"A1-A3","scenario":null},{"value":"4,39E+01","module":"A4","scenario":null},{"value":"4,69E+01","module":"A5","scenario":null},{"value":"6,09E+00","module":"C2","scenario":null},{"value":"3,02E+01","module":"C4","scenario":null},{"value":"-1,18E+02","module":"D","scenario":null}]},{"parameter":"WDP","unit":"m3 world-eq. Deprived","values":[{"value":"2,41E+00","module":"A1-A3","scenario":null},{"value":"3,21E-02","module":"A4","scenario":null},{"value":"1,85E+00","module":"A5","scenario":null},{"value":"4,45E-03","module":"C2","scenario":null},{"value":"2,42E-01","module":"C4","scenario":null},{"value":"-7,23E-01","module":"D","scenario":null}]},{"parameter":"EP-freshwater","unit":"kg P-eq","values":[{"value":"9,95E-04","module":"A1-A3","scenario":null},{"value":"1,00E-05","module":"A4","scenario":null},{"value":"2,05E-05","module":"A5","scenario":null},{"value":"1,39E-06","module":"C2","scenario":null},{"value":"3,96E-06","module":"C4","scenario":null},{"value":"-8,99E-06","module":"D","scenario":null}]},{"parameter":"EP-marine","unit":"kg N-eq","values":[{"value":"1,41E-01","module":"A1-A3","scenario":null},{"value":"2,71E-03","module":"A4","scenario":null},{"value":"3,67E-03","module":"A5","scenario":null},{"value":"3,77E-04","module":"C2","scenario":null},{"value":"4,26E-03","module":"C4","scenario":null},{"value":"-2,52E-03","module":"D","scenario":null}]},{"parameter":"EP-terrestrial","unit":"mol N-eq.","values":[{"value":"4,03E+00","module":"A1-A3","scenario":null},{"value":"3,08E-02","module":"A4","scenario":null},{"value":"9,32E-02","module":"A5","scenario":null},{"value":"4,28E-03","module":"C2","scenario":null},{"value":"4,68E-02","module":"C4","scenario":null},{"value":"-2,70E-02","module":"D","scenario":null}]}],"additional_environmental_impact":[{"parameter":"PM","unit":"Disease incidence","values":[{"value":null,"module":"A1-A3","scenario":null},{"value":null,"module":"A4","scenario":null},{"value":null,"module":"A5","scenario":null},{"value":null,"module":"C2","scenario":null},{"value":null,"module":"C4","scenario":null},{"value":null,"module":"D","scenario":null}]},{"parameter":"ETP-fw","unit":"CTUe","values":[{"value":null,"module":"A1-A3","scenario":null},{"value":null,"module":"A4","scenario":null},{"value":null,"module":"A5","scenario":null},{"value":null,"module":"C2","scenario":null},{"value":null,"module":"C4","scenario":null},{"value":null,"module":"D","scenario":null}]},{"parameter":"HTP-c","unit":"CTUh","values":[{"value":null,"module":"A1-A3","scenario":null},{"value":null,"module":"A4","scenario":null},{"value":null,"module":"A5","scenario":null},{"value":null,"module":"C2","scenario":null},{"value":null,"module":"C4","scenario":null},{"value":null,"module":"D","scenario":null}]},{"parameter":"HTP-nc","unit":"CTUh","values":[{"value":null,"module":"A1-A3","scenario":null},{"value":null,"module":"A4","scenario":null},{"value":null,"module":"A5","scenario":null},{"value":null,"module":"C2","scenario":null},{"value":null,"module":"C4","scenario":null},{"value":null,"module":"D","scenario":null}]},{"parameter":"SQP","unit":"-","values":[{"value":null,"module":"A1-A3","scenario":null},{"value":null,"module":"A4","scenario":null},{"value":null,"module":"A5","scenario":null},{"value":null,"module":"C2","scenario":null},{"value":null,"module":"C4","scenario":null},{"value":null,"module":"D","scenario":null}]}],"resource_use":[{"parameter":"PERE","unit":"MJ","values":[{"value":"2,72E+02","module":"A1-A3","scenario":null},{"value":"2,54E+00","module":"A4","scenario":null},{"value":"1,40E+02","module":"A5","scenario":null},{"value":"3,52E-01","module":"C2","scenario":null},{"value":"3,96E+00","module":"C4","scenario":null},{"value":"-2,58E+01","module":"D","scenario":null}]},{"parameter":"PERM","unit":"","values":[{"value":"1,67E+02","module":"A1-A3","scenario":null},{"value":"0,00E+00","module":"A4","scenario":null},{"value":"-1,31E+02","module":"A5","scenario":null},{"value":"0,00E+00","module":"C2","scenario":null},{"value":"0,00E+00","module":"C4","scenario":null},{"value":"0,00E+00","module":"D","scenario":null}]},{"parameter":"PERT","unit":"MJ","values":[{"value":"4,39E+02","module":"A1-A3","scenario":null},{"value":"2,54E+00","module":"A4","scenario":null},{"value":"9,54E+00","module":"A5","scenario":null},{"value":"3,52E-01","module":"C2","scenario":null},{"value":"3,96E+00","module":"C4","scenario":null},{"value":"-2,58E+01","module":"D","scenario":null}]},{"parameter":"PENRE","unit":"MJ","values":[{"value":"1,84E+03","module":"A1-A3","scenario":null},{"value":"4,40E+01","module":"A4","scenario":null},{"value":"1,15E+02","module":"A5","scenario":null},{"value":"6,12E+00","module":"C2","scenario":null},{"value":"3,03E+01","module":"C4","scenario":null},{"value":"-1,18E+02","module":"D","scenario":null}]},{"parameter":"PENRM","unit":"MJ","values":[{"value":"2,58E+02","module":"A1-A3","scenario":null},{"value":"0,00E+00","module":"A4","scenario":null},{"value":"-6,79E+01","module":"A5","scenario":null},{"value":"0,00E+00","module":"C2","scenario":null},{"value":"0,00E+00","module":"C4","scenario":null},{"value":"0,00E+00","module":"D","scenario":null}]},{"parameter":"PENRT","unit":"MJ","values":[{"value":"2,10E+03","module":"A1-A3","scenario":null},{"value":"4,40E+01","module":"A4","scenario":null},{"value":"4,70E+01","module":"A5","scenario":null},{"value":"6,12E+00","module":"C2","scenario":null},{"value":"3,03E+01","module":"C4","scenario":null},{"value":"-1,18E+02","module":"D","scenario":null}]},{"parameter":"SM","unit":"kg","values":[{"value":"1,76E+01","module":"A1-A3","scenario":null},{"value":"0,00E+00","module":"A4","scenario":null},{"value":"3,52E-01","module":"A5","scenario":null},{"value":"0,00E+00","module":"C2","scenario":null},{"value":"0,00E+00","module":"C4","scenario":null},{"value":"0,00E+00","module":"D","scenario":null}]},{"parameter":"RSF","unit":"MJ","values":[{"value":"0,00E+00","module":"A1-A3","scenario":null},{"value":"0,00E+00","module":"A4","scenario":null},{"value":"0,00E+00","module":"A5","scenario":null},{"value":"0,00E+00","module":"C2","scenario":null},{"value":"0,00E+00","module":"C4","scenario":null},{"value":"0,00E+00","module":"D","scenario":null}]},{"parameter":"NRSF","unit":"MJ","values":[{"value":"0,00E+00","module":"A1-A3","scenario":null},{"value":"0,00E+00","module":"A4","scenario":null},{"value":"9,16E-01","module":"A5","scenario":null},{"value":"0,00E+00","module":"C2","scenario":null},{"value":"0,00E+00","module":"C4","scenario":null},{"value":"0,00E+00","module":"D","scenario":null}]},{"parameter":"FW","unit":"m3","values":[{"value":"4,70E-01","module":"A1-A3","scenario":null},{"value":"2,96E-03","module":"A4","scenario":null},{"value":"5,18E-02","module":"A5","scenario":null},{"value":"4,11E-04","module":"C2","scenario":null},{"value":"7,63E-03","module":"C4","scenario":null},{"value":"-2,99E-02","module":"D","scenario":null}]}],"end_of_life_waste":[{"parameter":"HWD","unit":"kg","values":[{"value":"4,33E-06","module":"A1-A3","scenario":null},{"value":"2,04E-06","module":"A4","scenario":null},{"value":"1,44E-07","module":"A5","scenario":null},{"value":"2,83E-07","module":"C2","scenario":null},{"value":"4,61E-07","module":"C4","scenario":null},{"value":"-4,70E-08","module":"D","scenario":null}]},{"parameter":"NHWD","unit":"kg","values":[{"value":"1,21E+01","module":"A1-A3","scenario":null},{"value":"6,98E-03","module":"A4","scenario":null},{"value":"3,40E+00","module":"A5","scenario":null},{"value":"9,70E-04","module":"C2","scenario":null},{"value":"1,52E+02","module":"C4","scenario":null},{"value":"-5,46E-02","module":"D","scenario":null}]},{"parameter":"RWD","unit":"kg","values":[{"value":"4,23E-02","module":"A1-A3","scenario":null},{"value":"8,12E-05","module":"A4","scenario":null},{"value":"1,05E-03","module":"A5","scenario":null},{"value":"1,13E-05","module":"C2","scenario":null},{"value":"3,44E-04","module":"C4","scenario":null},{"value":"-8,83E-03","module":"D","scenario":null}]}],"end_of_life_flow":[{"parameter":"CRU","unit":"kg","values":[{"value":"0,00E+00","module":"A1-A3","scenario":null},{"value":"0,00E+00","module":"A4","scenario":null},{"value":"0,00E+00","module":"A5","scenario":null},{"value":"0,00E+00","module":"C2","scenario":null},{"value":"0,00E+00","module":"C4","scenario":null},{"value":"0,00E+00","module":"D","scenario":null}]},{"parameter":"MFR","unit":"kg","values":[{"value":"0,00E+00","module":"A1-A3","scenario":null},{"value":"0,00E+00","module":"A4","scenario":null},{"value":"3,47E-01","module":"A5","scenario":null},{"value":"0,00E+00","module":"C2","scenario":null},{"value":"0,00E+00","module":"C4","scenario":null},{"value":"0,00E+00","module":"D","scenario":null}]},{"parameter":"MER","unit":"kg","values":[{"value":"0,00E+00","module":"A1-A3","scenario":null},{"value":"0,00E+00","module":"A4","scenario":null},{"value":"0,00E+00","module":"A5","scenario":null},{"value":"0,00E+00","module":"C2","scenario":null},{"value":"0,00E+00","module":"C4","scenario":null},{"value":"0,00E+00","module":"D","scenario":null}]},{"parameter":"EEE","unit":"MJ","values":[{"value":"0,00E+00","module":"A1-A3","scenario":null},{"value":"0,00E+00","module":"A4","scenario":null},{"value":"2,95E+01","module":"A5","scenario":null},{"value":"0,00E+00","module":"C2","scenario":null},{"value":"0,00E+00","module":"C4","scenario":null},{"value":"0,00E+00","module":"D","scenario":null}]},{"parameter":"EET","unit":"MJ","values":[{"value":"0,00E+00","module":"A1-A3","scenario":null},{"value":"0,00E+00","module":"A4","scenario":null},{"value":"5,28E+01","module":"A5","scenario":null},{"value":"0,00E+00","module":"C2","scenario":null},{"value":"0,00E+00","module":"C4","scenario":null},{"value":"0,00E+00","module":"D","scenario":null}]}]}