{"product_name":"Mineralwolle-D\u00e4mmstoff im niedrigen Rohdichtebereich","epd_id":"EPD-FMI-20210016-IBG1-DE","declared_unit":{"unit":"m3","amount":1},"compliance":["DIN EN 15804+A2","ISO 14025"],"producer_name":"FMI Fachverband Mineralwolleindustrie e.V.","environmental_impact":[{"parameter":"GWP-total","unit":"kg CO2-eq","values":[{"value":"3,45E+01","module":"A1-A3","scenario":null},{"value":"5,24E-01","module":"A4","scenario":null},{"value":"4,59E+00","module":"A5","scenario":null},{"value":"7,28E-02","module":"C2","scenario":null},{"value":"1,52E+00","module":"C4","scenario":null},{"value":"-1,50E+00","module":"D","scenario":null}]},{"parameter":"GWP-fossil","unit":"kg CO2-eq","values":[{"value":"3,82E+01","module":"A1-A3","scenario":null},{"value":"5,21E-01","module":"A4","scenario":null},{"value":"2,17E+00","module":"A5","scenario":null},{"value":"7,23E-02","module":"C2","scenario":null},{"value":"3,64E-01","module":"C4","scenario":null},{"value":"-1,49E+00","module":"D","scenario":null}]},{"parameter":"GWP-biogenic","unit":"kg CO2-eq","values":[{"value":"-3,78E+00","module":"A1-A3","scenario":null},{"value":"-8,72E-04","module":"A4","scenario":null},{"value":"2,42E+00","module":"A5","scenario":null},{"value":"-1,21E-04","module":"C2","scenario":null},{"value":"1,15E+00","module":"C4","scenario":null},{"value":"-3,51E-03","module":"D","scenario":null}]},{"parameter":"GWP-luluc","unit":"kg CO2-eq","values":[{"value":"3,84E-02","module":"A1-A3","scenario":null},{"value":"4,20E-03","module":"A4","scenario":null},{"value":"9,15E-04","module":"A5","scenario":null},{"value":"5,84E-04","module":"C2","scenario":null},{"value":"1,05E-03","module":"C4","scenario":null},{"value":"-1,05E-03","module":"D","scenario":null}]},{"parameter":"ODP","unit":"kg CFC11-eq","values":[{"value":"1,25E-10","module":"A1-A3","scenario":null},{"value":"9,53E-17","module":"A4","scenario":null},{"value":"2,49E-12","module":"A5","scenario":null},{"value":"1,32E-17","module":"C2","scenario":null},{"value":"1,35E-15","module":"C4","scenario":null},{"value":"-1,56E-14","module":"D","scenario":null}]},{"parameter":"AP","unit":"mol H+-eq","values":[{"value":"2,90E-01","module":"A1-A3","scenario":null},{"value":"1,06E-03","module":"A4","scenario":null},{"value":"6,36E-03","module":"A5","scenario":null},{"value":"1,48E-04","module":"C2","scenario":null},{"value":"2,61E-03","module":"C4","scenario":null},{"value":"-2,09E-03","module":"D","scenario":null}]},{"parameter":"POCP","unit":"kg NMVOC-eq","values":[{"value":"9,40E-02","module":"A1-A3","scenario":null},{"value":"9,24E-04","module":"A4","scenario":null},{"value":"2,33E-03","module":"A5","scenario":null},{"value":"1,28E-04","module":"C2","scenario":null},{"value":"2,04E-03","module":"C4","scenario":null},{"value":"-1,55E-03","module":"D","scenario":null}]},{"parameter":"ADPE","unit":"kg Sb-eq","values":[{"value":"2,48E-05","module":"A1-A3","scenario":null},{"value":"4,20E-08","module":"A4","scenario":null},{"value":"5,03E-07","module":"A5","scenario":null},{"value":"5,83E-09","module":"C2","scenario":null},{"value":"3,27E-08","module":"C4","scenario":null},{"value":"-2,46E-07","module":"D","scenario":null}]},{"parameter":"ADPF","unit":"MJ","values":[{"value":"5,58E+02","module":"A1-A3","scenario":null},{"value":"6,93E+00","module":"A4","scenario":null},{"value":"1,21E+01","module":"A5","scenario":null},{"value":"9,62E-01","module":"C2","scenario":null},{"value":"4,78E+00","module":"C4","scenario":null},{"value":"-2,53E+01","module":"D","scenario":null}]},{"parameter":"WDP","unit":"m3 world-eq. Deprived","values":[{"value":"4,27E-01","module":"A1-A3","scenario":null},{"value":"5,06E-03","module":"A4","scenario":null},{"value":"3,83E-01","module":"A5","scenario":null},{"value":"7,03E-04","module":"C2","scenario":null},{"value":"3,82E-02","module":"C4","scenario":null},{"value":"-1,55E-01","module":"D","scenario":null}]},{"parameter":"EP-freshwater","unit":"kg P-eq","values":[{"value":"4,61E-04","module":"A1-A3","scenario":null},{"value":"1,58E-06","module":"A4","scenario":null},{"value":"9,33E-06","module":"A5","scenario":null},{"value":"2,20E-07","module":"C2","scenario":null},{"value":"6,25E-07","module":"C4","scenario":null},{"value":"-1,93E-06","module":"D","scenario":null}]},{"parameter":"EP-marine","unit":"kg N-eq","values":[{"value":"3,68E-02","module":"A1-A3","scenario":null},{"value":"4,28E-04","module":"A4","scenario":null},{"value":"8,99E-04","module":"A5","scenario":null},{"value":"5,95E-05","module":"C2","scenario":null},{"value":"6,72E-04","module":"C4","scenario":null},{"value":"-5,41E-04","module":"D","scenario":null}]},{"parameter":"EP-terrestrial","unit":"mol N-eq.","values":[{"value":"1,09E+00","module":"A1-A3","scenario":null},{"value":"4,86E-03","module":"A4","scenario":null},{"value":"2,44E-02","module":"A5","scenario":null},{"value":"6,75E-04","module":"C2","scenario":null},{"value":"7,39E-03","module":"C4","scenario":null},{"value":"-5,79E-03","module":"D","scenario":null}]}],"additional_environmental_impact":[{"parameter":"PM","unit":"Disease incidence","values":[{"value":null,"module":"A1-A3","scenario":null},{"value":null,"module":"A4","scenario":null},{"value":null,"module":"A5","scenario":null},{"value":null,"module":"C2","scenario":null},{"value":null,"module":"C4","scenario":null},{"value":null,"module":"D","scenario":null}]},{"parameter":"ETP-fw","unit":"CTUe","values":[{"value":null,"module":"A1-A3","scenario":null},{"value":null,"module":"A4","scenario":null},{"value":null,"module":"A5","scenario":null},{"value":null,"module":"C2","scenario":null},{"value":null,"module":"C4","scenario":null},{"value":null,"module":"D","scenario":null}]},{"parameter":"HTP-c","unit":"CTUh","values":[{"value":null,"module":"A1-A3","scenario":null},{"value":null,"module":"A4","scenario":null},{"value":null,"module":"A5","scenario":null},{"value":null,"module":"C2","scenario":null},{"value":null,"module":"C4","scenario":null},{"value":null,"module":"D","scenario":null}]},{"parameter":"HTP-nc","unit":"CTUh","values":[{"value":null,"module":"A1-A3","scenario":null},{"value":null,"module":"A4","scenario":null},{"value":null,"module":"A5","scenario":null},{"value":null,"module":"C2","scenario":null},{"value":null,"module":"C4","scenario":null},{"value":null,"module":"D","scenario":null}]},{"parameter":"SQP","unit":"-","values":[{"value":null,"module":"A1-A3","scenario":null},{"value":null,"module":"A4","scenario":null},{"value":null,"module":"A5","scenario":null},{"value":null,"module":"C2","scenario":null},{"value":null,"module":"C4","scenario":null},{"value":null,"module":"D","scenario":null}]}],"resource_use":[{"parameter":"PERE","unit":"MJ","values":[{"value":"7,72E+01","module":"A1-A3","scenario":null},{"value":"4,01E-01","module":"A4","scenario":null},{"value":"2,71E+01","module":"A5","scenario":null},{"value":"5,56E-02","module":"C2","scenario":null},{"value":"6,25E-01","module":"C4","scenario":null},{"value":"-5,55E+00","module":"D","scenario":null}]},{"parameter":"PERM","unit":"","values":[{"value":"4,51E+01","module":"A1-A3","scenario":null},{"value":"0,00E+00","module":"A4","scenario":null},{"value":"-2,45E+01","module":"A5","scenario":null},{"value":"0,00E+00","module":"C2","scenario":null},{"value":"0,00E+00","module":"C4","scenario":null},{"value":"0,00E+00","module":"D","scenario":null}]},{"parameter":"PERT","unit":"MJ","values":[{"value":"1,22E+02","module":"A1-A3","scenario":null},{"value":"4,01E-01","module":"A4","scenario":null},{"value":"2,60E+00","module":"A5","scenario":null},{"value":"5,56E-02","module":"C2","scenario":null},{"value":"6,25E-01","module":"C4","scenario":null},{"value":"-5,55E+00","module":"D","scenario":null}]},{"parameter":"PENRE","unit":"MJ","values":[{"value":"5,07E+02","module":"A1-A3","scenario":null},{"value":"6,96E+00","module":"A4","scenario":null},{"value":"2,97E+01","module":"A5","scenario":null},{"value":"9,66E-01","module":"C2","scenario":null},{"value":"4,78E+00","module":"C4","scenario":null},{"value":"-2,53E+01","module":"D","scenario":null}]},{"parameter":"PENRM","unit":"MJ","values":[{"value":"5,12E+01","module":"A1-A3","scenario":null},{"value":"0,00E+00","module":"A4","scenario":null},{"value":"-1,76E+01","module":"A5","scenario":null},{"value":"0,00E+00","module":"C2","scenario":null},{"value":"0,00E+00","module":"C4","scenario":null},{"value":"0,00E+00","module":"D","scenario":null}]},{"parameter":"PENRT","unit":"MJ","values":[{"value":"5,59E+02","module":"A1-A3","scenario":null},{"value":"6,96E+00","module":"A4","scenario":null},{"value":"1,21E+01","module":"A5","scenario":null},{"value":"9,66E-01","module":"C2","scenario":null},{"value":"4,78E+00","module":"C4","scenario":null},{"value":"-2,53E+01","module":"D","scenario":null}]},{"parameter":"SM","unit":"kg","values":[{"value":"1,12E+01","module":"A1-A3","scenario":null},{"value":"0,00E+00","module":"A4","scenario":null},{"value":"2,23E-01","module":"A5","scenario":null},{"value":"0,00E+00","module":"C2","scenario":null},{"value":"0,00E+00","module":"C4","scenario":null},{"value":"0,00E+00","module":"D","scenario":null}]},{"parameter":"RSF","unit":"MJ","values":[{"value":"0,00E+00","module":"A1-A3","scenario":null},{"value":"0,00E+00","module":"A4","scenario":null},{"value":"0,00E+00","module":"A5","scenario":null},{"value":"0,00E+00","module":"C2","scenario":null},{"value":"0,00E+00","module":"C4","scenario":null},{"value":"0,00E+00","module":"D","scenario":null}]},{"parameter":"NRSF","unit":"MJ","values":[{"value":"0,00E+00","module":"A1-A3","scenario":null},{"value":"0,00E+00","module":"A4","scenario":null},{"value":"4,52E-02","module":"A5","scenario":null},{"value":"0,00E+00","module":"C2","scenario":null},{"value":"0,00E+00","module":"C4","scenario":null},{"value":"0,00E+00","module":"D","scenario":null}]},{"parameter":"FW","unit":"m3","values":[{"value":"1,31E-01","module":"A1-A3","scenario":null},{"value":"4,67E-04","module":"A4","scenario":null},{"value":"1,14E-02","module":"A5","scenario":null},{"value":"6,48E-05","module":"C2","scenario":null},{"value":"1,20E-03","module":"C4","scenario":null},{"value":"-6,43E-03","module":"D","scenario":null}]}],"end_of_life_waste":[{"parameter":"HWD","unit":"kg","values":[{"value":"1,67E-06","module":"A1-A3","scenario":null},{"value":"3,22E-07","module":"A4","scenario":null},{"value":"4,27E-08","module":"A5","scenario":null},{"value":"4,47E-08","module":"C2","scenario":null},{"value":"7,28E-08","module":"C4","scenario":null},{"value":"-1,01E-08","module":"D","scenario":null}]},{"parameter":"NHWD","unit":"kg","values":[{"value":"3,98E+00","module":"A1-A3","scenario":null},{"value":"1,10E-03","module":"A4","scenario":null},{"value":"5,83E-01","module":"A5","scenario":null},{"value":"1,53E-04","module":"C2","scenario":null},{"value":"2,40E+01","module":"C4","scenario":null},{"value":"-1,17E-02","module":"D","scenario":null}]},{"parameter":"RWD","unit":"kg","values":[{"value":"1,46E-02","module":"A1-A3","scenario":null},{"value":"1,28E-05","module":"A4","scenario":null},{"value":"3,32E-04","module":"A5","scenario":null},{"value":"1,78E-06","module":"C2","scenario":null},{"value":"5,43E-05","module":"C4","scenario":null},{"value":"-1,90E-03","module":"D","scenario":null}]}],"end_of_life_flow":[{"parameter":"CRU","unit":"kg","values":[{"value":"0,00E+00","module":"A1-A3","scenario":null},{"value":"0,00E+00","module":"A4","scenario":null},{"value":"0,00E+00","module":"A5","scenario":null},{"value":"0,00E+00","module":"C2","scenario":null},{"value":"0,00E+00","module":"C4","scenario":null},{"value":"0,00E+00","module":"D","scenario":null}]},{"parameter":"MFR","unit":"kg","values":[{"value":"0,00E+00","module":"A1-A3","scenario":null},{"value":"0,00E+00","module":"A4","scenario":null},{"value":"5,84E-02","module":"A5","scenario":null},{"value":"0,00E+00","module":"C2","scenario":null},{"value":"0,00E+00","module":"C4","scenario":null},{"value":"0,00E+00","module":"D","scenario":null}]},{"parameter":"MER","unit":"kg","values":[{"value":"0,00E+00","module":"A1-A3","scenario":null},{"value":"0,00E+00","module":"A4","scenario":null},{"value":"0,00E+00","module":"A5","scenario":null},{"value":"0,00E+00","module":"C2","scenario":null},{"value":"0,00E+00","module":"C4","scenario":null},{"value":"0,00E+00","module":"D","scenario":null}]},{"parameter":"EEE","unit":"MJ","values":[{"value":"0,00E+00","module":"A1-A3","scenario":null},{"value":"0,00E+00","module":"A4","scenario":null},{"value":"6,35E+00","module":"A5","scenario":null},{"value":"0,00E+00","module":"C2","scenario":null},{"value":"0,00E+00","module":"C4","scenario":null},{"value":"0,00E+00","module":"D","scenario":null}]},{"parameter":"EET","unit":"MJ","values":[{"value":"0,00E+00","module":"A1-A3","scenario":null},{"value":"0,00E+00","module":"A4","scenario":null},{"value":"1,13E+01","module":"A5","scenario":null},{"value":"0,00E+00","module":"C2","scenario":null},{"value":"0,00E+00","module":"C4","scenario":null},{"value":"0,00E+00","module":"D","scenario":null}]}]}