{"product_name":"Synwer\u00ae \u2013 Head J 135/ 135 FH","epd_id":"EPD-Synwer-188-EN","declared_unit":{"unit":"m2","amount":1},"compliance":["EN 15804+A2","ISO 14025"],"producer_name":"Synwer GmbH","environmental_impact":[{"parameter":"GWP-total","unit":"kg CO2-eq","values":[{"value":"4,76E-01","module":"A1","scenario":"Standard scenario"},{"value":"1,40E-02","module":"A2","scenario":"Standard scenario"},{"value":"2,05E-01","module":"A3","scenario":"Standard scenario"},{"value":"0,00E+00","module":"C1","scenario":"Standard scenario"},{"value":"2,74E-03","module":"C2","scenario":"Standard scenario"},{"value":"3,51E-01","module":"C3","scenario":"Standard scenario"},{"value":"0,00E+00","module":"C4","scenario":"Standard scenario"},{"value":"-2,45E-01","module":"D","scenario":"Standard scenario"},{"value":"6,95E-01","module":"A1A3","scenario":null}]},{"parameter":"GWP-fossil","unit":"kg CO2-eq","values":[{"value":"4,73E-01","module":"A1","scenario":"Standard scenario"},{"value":"1,39E-02","module":"A2","scenario":"Standard scenario"},{"value":"2,22E-01","module":"A3","scenario":"Standard scenario"},{"value":"0,00E+00","module":"C1","scenario":"Standard scenario"},{"value":"2,73E-03","module":"C2","scenario":"Standard scenario"},{"value":"3,51E-01","module":"C3","scenario":"Standard scenario"},{"value":"0,00E+00","module":"C4","scenario":"Standard scenario"},{"value":"-2,33E-01","module":"D","scenario":"Standard scenario"},{"value":"7,09E-01","module":"A1A3","scenario":null}]},{"parameter":"GWP-biogenic","unit":"kg CO2-eq","values":[{"value":"2,79E-03","module":"A1","scenario":"Standard scenario"},{"value":"6,44E-06","module":"A2","scenario":"Standard scenario"},{"value":"-1,73E-02","module":"A3","scenario":"Standard scenario"},{"value":"0,00E+00","module":"C1","scenario":"Standard scenario"},{"value":"1,26E-06","module":"C2","scenario":"Standard scenario"},{"value":"1,27E-05","module":"C3","scenario":"Standard scenario"},{"value":"0,00E+00","module":"C4","scenario":"Standard scenario"},{"value":"-1,12E-02","module":"D","scenario":"Standard scenario"},{"value":"-1,45E-02","module":"A1A3","scenario":null}]},{"parameter":"GWP-luluc","unit":"kg CO2-eq","values":[{"value":"1,50E-04","module":"A1","scenario":"Standard scenario"},{"value":"5,11E-06","module":"A2","scenario":"Standard scenario"},{"value":"3,15E-04","module":"A3","scenario":"Standard scenario"},{"value":"0,00E+00","module":"C1","scenario":"Standard scenario"},{"value":"1,00E-06","module":"C2","scenario":"Standard scenario"},{"value":"1,25E-06","module":"C3","scenario":"Standard scenario"},{"value":"0,00E+00","module":"C4","scenario":"Standard scenario"},{"value":"-1,67E-04","module":"D","scenario":"Standard scenario"},{"value":"4,70E-04","module":"A1A3","scenario":null}]},{"parameter":"ODP","unit":"kg CFC11-eq","values":[{"value":"7,76E-09","module":"A1","scenario":"Standard scenario"},{"value":"3,08E-09","module":"A2","scenario":"Standard scenario"},{"value":"7,39E-09","module":"A3","scenario":"Standard scenario"},{"value":"0,00E+00","module":"C1","scenario":"Standard scenario"},{"value":"6,03E-10","module":"C2","scenario":"Standard scenario"},{"value":"7,52E-10","module":"C3","scenario":"Standard scenario"},{"value":"0,00E+00","module":"C4","scenario":"Standard scenario"},{"value":"-1,90E-08","module":"D","scenario":"Standard scenario"},{"value":"1,82E-08","module":"A1A3","scenario":null}]},{"parameter":"AP","unit":"mol H+-eq","values":[{"value":"1,92E-03","module":"A1","scenario":"Standard scenario"},{"value":"8,09E-05","module":"A2","scenario":"Standard scenario"},{"value":"7,17E-04","module":"A3","scenario":"Standard scenario"},{"value":"0,00E+00","module":"C1","scenario":"Standard scenario"},{"value":"1,58E-05","module":"C2","scenario":"Standard scenario"},{"value":"1,19E-04","module":"C3","scenario":"Standard scenario"},{"value":"0,00E+00","module":"C4","scenario":"Standard scenario"},{"value":"-4,35E-04","module":"D","scenario":"Standard scenario"},{"value":"2,72E-03","module":"A1A3","scenario":null}]},{"parameter":"POCP","unit":"kg NMVOC-eq","values":[{"value":"1,37E-03","module":"A1","scenario":"Standard scenario"},{"value":"8,97E-05","module":"A2","scenario":"Standard scenario"},{"value":"4,11E-04","module":"A3","scenario":"Standard scenario"},{"value":"0,00E+00","module":"C1","scenario":"Standard scenario"},{"value":"1,76E-05","module":"C2","scenario":"Standard scenario"},{"value":"1,49E-04","module":"C3","scenario":"Standard scenario"},{"value":"0,00E+00","module":"C4","scenario":"Standard scenario"},{"value":"-2,55E-04","module":"D","scenario":"Standard scenario"},{"value":"1,87E-03","module":"A1A3","scenario":null}]},{"parameter":"ADPE","unit":"kg Sb-eq","values":[{"value":"4,27E-06","module":"A1","scenario":"Standard scenario"},{"value":"3,53E-07","module":"A2","scenario":"Standard scenario"},{"value":"1,11E-06","module":"A3","scenario":"Standard scenario"},{"value":"0,00E+00","module":"C1","scenario":"Standard scenario"},{"value":"6,92E-08","module":"C2","scenario":"Standard scenario"},{"value":"8,43E-08","module":"C3","scenario":"Standard scenario"},{"value":"0,00E+00","module":"C4","scenario":"Standard scenario"},{"value":"-4,27E-07","module":"D","scenario":"Standard scenario"},{"value":"5,73E-06","module":"A1A3","scenario":null}]},{"parameter":"ADPF","unit":"MJ","values":[{"value":"1,20E+01","module":"A1","scenario":"Standard scenario"},{"value":"2,10E-01","module":"A2","scenario":"Standard scenario"},{"value":"3,06E+00","module":"A3","scenario":"Standard scenario"},{"value":"0,00E+00","module":"C1","scenario":"Standard scenario"},{"value":"4,12E-02","module":"C2","scenario":"Standard scenario"},{"value":"7,57E-02","module":"C3","scenario":"Standard scenario"},{"value":"0,00E+00","module":"C4","scenario":"Standard scenario"},{"value":"-3,43E+00","module":"D","scenario":"Standard scenario"},{"value":"1,53E+01","module":"A1A3","scenario":null}]},{"parameter":"WDP","unit":"m3 world-eq. Deprived","values":[{"value":"3,94E-01","module":"A1","scenario":"Standard scenario"},{"value":"7,52E-04","module":"A2","scenario":"Standard scenario"},{"value":"5,81E-02","module":"A3","scenario":"Standard scenario"},{"value":"0,00E+00","module":"C1","scenario":"Standard scenario"},{"value":"1,47E-04","module":"C2","scenario":"Standard scenario"},{"value":"6,31E-03","module":"C3","scenario":"Standard scenario"},{"value":"0,00E+00","module":"C4","scenario":"Standard scenario"},{"value":"-5,08E-03","module":"D","scenario":"Standard scenario"},{"value":"4,53E-01","module":"A1A3","scenario":null}]},{"parameter":"EP-freshwater","unit":"kg P-eq","values":[{"value":"1,66E-05","module":"A1","scenario":"Standard scenario"},{"value":"1,41E-07","module":"A2","scenario":"Standard scenario"},{"value":"2,61E-05","module":"A3","scenario":"Standard scenario"},{"value":"0,00E+00","module":"C1","scenario":"Standard scenario"},{"value":"2,76E-08","module":"C2","scenario":"Standard scenario"},{"value":"5,93E-08","module":"C3","scenario":"Standard scenario"},{"value":"0,00E+00","module":"C4","scenario":"Standard scenario"},{"value":"-2,08E-05","module":"D","scenario":"Standard scenario"},{"value":"4,28E-05","module":"A1A3","scenario":null}]},{"parameter":"EP-marine","unit":"kg N-eq","values":[{"value":"3,93E-04","module":"A1","scenario":"Standard scenario"},{"value":"2,85E-05","module":"A2","scenario":"Standard scenario"},{"value":"1,46E-04","module":"A3","scenario":"Standard scenario"},{"value":"0,00E+00","module":"C1","scenario":"Standard scenario"},{"value":"5,59E-06","module":"C2","scenario":"Standard scenario"},{"value":"6,31E-05","module":"C3","scenario":"Standard scenario"},{"value":"0,00E+00","module":"C4","scenario":"Standard scenario"},{"value":"-8,03E-05","module":"D","scenario":"Standard scenario"},{"value":"5,67E-04","module":"A1A3","scenario":null}]},{"parameter":"EP-terrestrial","unit":"mol N-eq.","values":[{"value":"3,46E-03","module":"A1","scenario":"Standard scenario"},{"value":"3,14E-04","module":"A2","scenario":"Standard scenario"},{"value":"1,73E-03","module":"A3","scenario":"Standard scenario"},{"value":"0,00E+00","module":"C1","scenario":"Standard scenario"},{"value":"6,16E-05","module":"C2","scenario":"Standard scenario"},{"value":"6,23E-04","module":"C3","scenario":"Standard scenario"},{"value":"0,00E+00","module":"C4","scenario":"Standard scenario"},{"value":"-1,18E-03","module":"D","scenario":"Standard scenario"},{"value":"5,50E-03","module":"A1A3","scenario":null}]}],"additional_environmental_impact":[{"parameter":"PM","unit":"Disease incidence","values":[{"value":"2,62E-08","module":"A1","scenario":"Standard scenario"},{"value":"1,25E-09","module":"A2","scenario":"Standard scenario"},{"value":"6,14E-09","module":"A3","scenario":"Standard scenario"},{"value":"0,00E+00","module":"C1","scenario":"Standard scenario"},{"value":"2,46E-10","module":"C2","scenario":"Standard scenario"},{"value":"4,38E-10","module":"C3","scenario":"Standard scenario"},{"value":"0,00E+00","module":"C4","scenario":"Standard scenario"},{"value":"-1,54E-09","module":"D","scenario":"Standard scenario"},{"value":"3,36E-08","module":"A1A3","scenario":null}]},{"parameter":"ETP-fw","unit":"CTUe","values":[{"value":"1,20E+01","module":"A1","scenario":"Standard scenario"},{"value":"1,88E-01","module":"A2","scenario":"Standard scenario"},{"value":"3,56E+00","module":"A3","scenario":"Standard scenario"},{"value":"0,00E+00","module":"C1","scenario":"Standard scenario"},{"value":"3,68E-02","module":"C2","scenario":"Standard scenario"},{"value":"3,16E-01","module":"C3","scenario":"Standard scenario"},{"value":"0,00E+00","module":"C4","scenario":"Standard scenario"},{"value":"-1,25E+00","module":"D","scenario":"Standard scenario"},{"value":"1,57E+01","module":"A1A3","scenario":null}]},{"parameter":"HTP-c","unit":"CTUh","values":[{"value":"1,39E-10","module":"A1","scenario":"Standard scenario"},{"value":"6,08E-12","module":"A2","scenario":"Standard scenario"},{"value":"6,21E-11","module":"A3","scenario":"Standard scenario"},{"value":"0,00E+00","module":"C1","scenario":"Standard scenario"},{"value":"1,19E-12","module":"C2","scenario":"Standard scenario"},{"value":"1,77E-11","module":"C3","scenario":"Standard scenario"},{"value":"0,00E+00","module":"C4","scenario":"Standard scenario"},{"value":"-2,86E-11","module":"D","scenario":"Standard scenario"},{"value":"2,07E-10","module":"A1A3","scenario":null}]},{"parameter":"HTP-nc","unit":"CTUh","values":[{"value":"6,34E-09","module":"A1","scenario":"Standard scenario"},{"value":"2,05E-10","module":"A2","scenario":"Standard scenario"},{"value":"2,28E-09","module":"A3","scenario":"Standard scenario"},{"value":"0,00E+00","module":"C1","scenario":"Standard scenario"},{"value":"4,02E-11","module":"C2","scenario":"Standard scenario"},{"value":"6,94E-10","module":"C3","scenario":"Standard scenario"},{"value":"0,00E+00","module":"C4","scenario":"Standard scenario"},{"value":"-1,03E-09","module":"D","scenario":"Standard scenario"},{"value":"8,82E-09","module":"A1A3","scenario":null}]},{"parameter":"SQP","unit":"-","values":[{"value":"5,85E-01","module":"A1","scenario":"Standard scenario"},{"value":"1,82E-01","module":"A2","scenario":"Standard scenario"},{"value":"2,84E+00","module":"A3","scenario":"Standard scenario"},{"value":"0,00E+00","module":"C1","scenario":"Standard scenario"},{"value":"3,57E-02","module":"C2","scenario":"Standard scenario"},{"value":"1,53E-02","module":"C3","scenario":"Standard scenario"},{"value":"0,00E+00","module":"C4","scenario":"Standard scenario"},{"value":"-3,54E-01","module":"D","scenario":"Standard scenario"},{"value":"3,61E+00","module":"A1A3","scenario":null}]},{"parameter":"IRP","unit":"kBq U235-eq","values":[{"value":"6,97E-03","module":"A1","scenario":"Standard scenario"},{"value":"8,81E-04","module":"A2","scenario":"Standard scenario"},{"value":"7,66E-03","module":"A3","scenario":"Standard scenario"},{"value":"0,00E+00","module":"C1","scenario":"Standard scenario"},{"value":"1,73E-04","module":"C2","scenario":"Standard scenario"},{"value":"9,70E-05","module":"C3","scenario":"Standard scenario"},{"value":"0,00E+00","module":"C4","scenario":"Standard scenario"},{"value":"-6,53E-03","module":"D","scenario":"Standard scenario"},{"value":"1,55E-02","module":"A1A3","scenario":null}]}],"resource_use":[{"parameter":"PERE","unit":"MJ","values":[{"value":"3,36E-01","module":"A1","scenario":"Standard scenario"},{"value":"2,63E-03","module":"A2","scenario":"Standard scenario"},{"value":"5,82E-01","module":"A3","scenario":"Standard scenario"},{"value":"0,00E+00","module":"C1","scenario":"Standard scenario"},{"value":"5,16E-04","module":"C2","scenario":"Standard scenario"},{"value":"1,43E-03","module":"C3","scenario":"Standard scenario"},{"value":"0,00E+00","module":"C4","scenario":"Standard scenario"},{"value":"-2,34E-01","module":"D","scenario":"Standard scenario"},{"value":"9,21E-01","module":"A1A3","scenario":null}]},{"parameter":"PERM","unit":"","values":[{"value":"0,00E+00","module":"A1","scenario":"Standard scenario"},{"value":"0,00E+00","module":"A2","scenario":"Standard scenario"},{"value":"7,96E-02","module":"A3","scenario":"Standard scenario"},{"value":"0,00E+00","module":"C1","scenario":"Standard scenario"},{"value":"0,00E+00","module":"C2","scenario":"Standard scenario"},{"value":"0,00E+00","module":"C3","scenario":"Standard scenario"},{"value":"0,00E+00","module":"C4","scenario":"Standard scenario"},{"value":"0,00E+00","module":"D","scenario":"Standard scenario"},{"value":"7,96E-02","module":"A1A3","scenario":null}]},{"parameter":"PERT","unit":"MJ","values":[{"value":"3,36E-01","module":"A1","scenario":"Standard scenario"},{"value":"2,63E-03","module":"A2","scenario":"Standard scenario"},{"value":"6,64E-01","module":"A3","scenario":"Standard scenario"},{"value":"0,00E+00","module":"C1","scenario":"Standard scenario"},{"value":"5,16E-04","module":"C2","scenario":"Standard scenario"},{"value":"1,43E-03","module":"C3","scenario":"Standard scenario"},{"value":"0,00E+00","module":"C4","scenario":"Standard scenario"},{"value":"-2,34E-01","module":"D","scenario":"Standard scenario"},{"value":"1,00E+00","module":"A1A3","scenario":null}]},{"parameter":"PENRE","unit":"MJ","values":[{"value":"8,51E+00","module":"A1","scenario":"Standard scenario"},{"value":"2,23E-01","module":"A2","scenario":"Standard scenario"},{"value":"2,94E+00","module":"A3","scenario":"Standard scenario"},{"value":"0,00E+00","module":"C1","scenario":"Standard scenario"},{"value":"4,38E-02","module":"C2","scenario":"Standard scenario"},{"value":"8,28E-02","module":"C3","scenario":"Standard scenario"},{"value":"0,00E+00","module":"C4","scenario":"Standard scenario"},{"value":"-3,73E+00","module":"D","scenario":"Standard scenario"},{"value":"1,17E+01","module":"A1A3","scenario":null}]},{"parameter":"PENRM","unit":"MJ","values":[{"value":"4,35E+00","module":"A1","scenario":"Standard scenario"},{"value":"0,00E+00","module":"A2","scenario":"Standard scenario"},{"value":"3,06E-01","module":"A3","scenario":"Standard scenario"},{"value":"0,00E+00","module":"C1","scenario":"Standard scenario"},{"value":"0,00E+00","module":"C2","scenario":"Standard scenario"},{"value":"0,00E+00","module":"C3","scenario":"Standard scenario"},{"value":"0,00E+00","module":"C4","scenario":"Standard scenario"},{"value":"0,00E+00","module":"D","scenario":"Standard scenario"},{"value":"4,66E+00","module":"A1A3","scenario":null}]},{"parameter":"PENRT","unit":"MJ","values":[{"value":"1,29E+01","module":"A1","scenario":"Standard scenario"},{"value":"2,23E-01","module":"A2","scenario":"Standard scenario"},{"value":"3,28E+00","module":"A3","scenario":"Standard scenario"},{"value":"0,00E+00","module":"C1","scenario":"Standard scenario"},{"value":"4,38E-02","module":"C2","scenario":"Standard scenario"},{"value":"8,28E-02","module":"C3","scenario":"Standard scenario"},{"value":"0,00E+00","module":"C4","scenario":"Standard scenario"},{"value":"-3,73E+00","module":"D","scenario":"Standard scenario"},{"value":"1,64E+01","module":"A1A3","scenario":null}]},{"parameter":"SM","unit":"kg","values":[{"value":"0,00E+00","module":"A1","scenario":"Standard scenario"},{"value":"0,00E+00","module":"A2","scenario":"Standard scenario"},{"value":"0,00E+00","module":"A3","scenario":"Standard scenario"},{"value":"0,00E+00","module":"C1","scenario":"Standard scenario"},{"value":"0,00E+00","module":"C2","scenario":"Standard scenario"},{"value":"0,00E+00","module":"C3","scenario":"Standard scenario"},{"value":"0,00E+00","module":"C4","scenario":"Standard scenario"},{"value":"0,00E+00","module":"D","scenario":"Standard scenario"},{"value":"0,00E+00","module":"A1A3","scenario":null}]},{"parameter":"RSF","unit":"MJ","values":[{"value":"0,00E+00","module":"A1","scenario":"Standard scenario"},{"value":"0,00E+00","module":"A2","scenario":"Standard scenario"},{"value":"0,00E+00","module":"A3","scenario":"Standard scenario"},{"value":"0,00E+00","module":"C1","scenario":"Standard scenario"},{"value":"0,00E+00","module":"C2","scenario":"Standard scenario"},{"value":"0,00E+00","module":"C3","scenario":"Standard scenario"},{"value":"0,00E+00","module":"C4","scenario":"Standard scenario"},{"value":"0,00E+00","module":"D","scenario":"Standard scenario"},{"value":"0,00E+00","module":"A1A3","scenario":null}]},{"parameter":"NRSF","unit":"MJ","values":[{"value":"0,00E+00","module":"A1","scenario":"Standard scenario"},{"value":"0,00E+00","module":"A2","scenario":"Standard scenario"},{"value":"0,00E+00","module":"A3","scenario":"Standard scenario"},{"value":"0,00E+00","module":"C1","scenario":"Standard scenario"},{"value":"0,00E+00","module":"C2","scenario":"Standard scenario"},{"value":"0,00E+00","module":"C3","scenario":"Standard scenario"},{"value":"0,00E+00","module":"C4","scenario":"Standard scenario"},{"value":"0,00E+00","module":"D","scenario":"Standard scenario"},{"value":"0,00E+00","module":"A1A3","scenario":null}]},{"parameter":"FW","unit":"m3","values":[{"value":"8,10E-03","module":"A1","scenario":"Standard scenario"},{"value":"2,56E-05","module":"A2","scenario":"Standard scenario"},{"value":"2,19E-03","module":"A3","scenario":"Standard scenario"},{"value":"0,00E+00","module":"C1","scenario":"Standard scenario"},{"value":"5,02E-06","module":"C2","scenario":"Standard scenario"},{"value":"2,03E-04","module":"C3","scenario":"Standard scenario"},{"value":"0,00E+00","module":"C4","scenario":"Standard scenario"},{"value":"-8,04E-04","module":"D","scenario":"Standard scenario"},{"value":"1,03E-02","module":"A1A3","scenario":null}]}],"end_of_life_waste":[{"parameter":"HWD","unit":"kg","values":[{"value":"1,70E-06","module":"A1","scenario":"Standard scenario"},{"value":"5,33E-07","module":"A2","scenario":"Standard scenario"},{"value":"1,08E-06","module":"A3","scenario":"Standard scenario"},{"value":"0,00E+00","module":"C1","scenario":"Standard scenario"},{"value":"1,04E-07","module":"C2","scenario":"Standard scenario"},{"value":"3,53E-07","module":"C3","scenario":"Standard scenario"},{"value":"0,00E+00","module":"C4","scenario":"Standard scenario"},{"value":"-2,54E-06","module":"D","scenario":"Standard scenario"},{"value":"3,31E-06","module":"A1A3","scenario":null}]},{"parameter":"NHWD","unit":"kg","values":[{"value":"2,00E-02","module":"A1","scenario":"Standard scenario"},{"value":"1,33E-02","module":"A2","scenario":"Standard scenario"},{"value":"1,55E-02","module":"A3","scenario":"Standard scenario"},{"value":"0,00E+00","module":"C1","scenario":"Standard scenario"},{"value":"2,61E-03","module":"C2","scenario":"Standard scenario"},{"value":"4,27E-03","module":"C3","scenario":"Standard scenario"},{"value":"0,00E+00","module":"C4","scenario":"Standard scenario"},{"value":"-7,83E-03","module":"D","scenario":"Standard scenario"},{"value":"4,88E-02","module":"A1A3","scenario":null}]},{"parameter":"RWD","unit":"kg","values":[{"value":"6,03E-06","module":"A1","scenario":"Standard scenario"},{"value":"1,38E-06","module":"A2","scenario":"Standard scenario"},{"value":"9,50E-06","module":"A3","scenario":"Standard scenario"},{"value":"0,00E+00","module":"C1","scenario":"Standard scenario"},{"value":"2,71E-07","module":"C2","scenario":"Standard scenario"},{"value":"1,30E-07","module":"C3","scenario":"Standard scenario"},{"value":"0,00E+00","module":"C4","scenario":"Standard scenario"},{"value":"-8,53E-06","module":"D","scenario":"Standard scenario"},{"value":"1,69E-05","module":"A1A3","scenario":null}]}],"end_of_life_flow":[{"parameter":"CRU","unit":"kg","values":[{"value":"0,00E+00","module":"A1","scenario":"Standard scenario"},{"value":"0,00E+00","module":"A2","scenario":"Standard scenario"},{"value":"0,00E+00","module":"A3","scenario":"Standard scenario"},{"value":"0,00E+00","module":"C1","scenario":"Standard scenario"},{"value":"0,00E+00","module":"C2","scenario":"Standard scenario"},{"value":"0,00E+00","module":"C3","scenario":"Standard scenario"},{"value":"0,00E+00","module":"C4","scenario":"Standard scenario"},{"value":"0,00E+00","module":"D","scenario":"Standard scenario"},{"value":"0,00E+00","module":"A1A3","scenario":null}]},{"parameter":"MFR","unit":"kg","values":[{"value":"0,00E+00","module":"A1","scenario":"Standard scenario"},{"value":"0,00E+00","module":"A2","scenario":"Standard scenario"},{"value":"8,89E-03","module":"A3","scenario":"Standard scenario"},{"value":"0,00E+00","module":"C1","scenario":"Standard scenario"},{"value":"0,00E+00","module":"C2","scenario":"Standard scenario"},{"value":"0,00E+00","module":"C3","scenario":"Standard scenario"},{"value":"0,00E+00","module":"C4","scenario":"Standard scenario"},{"value":"0,00E+00","module":"D","scenario":"Standard scenario"},{"value":"8,89E-03","module":"A1A3","scenario":null}]},{"parameter":"MER","unit":"kg","values":[{"value":"0,00E+00","module":"A1","scenario":"Standard scenario"},{"value":"0,00E+00","module":"A2","scenario":"Standard scenario"},{"value":"0,00E+00","module":"A3","scenario":"Standard scenario"},{"value":"0,00E+00","module":"C1","scenario":"Standard scenario"},{"value":"0,00E+00","module":"C2","scenario":"Standard scenario"},{"value":"0,00E+00","module":"C3","scenario":"Standard scenario"},{"value":"0,00E+00","module":"C4","scenario":"Standard scenario"},{"value":"0,00E+00","module":"D","scenario":"Standard scenario"},{"value":"0,00E+00","module":"A1A3","scenario":null}]},{"parameter":"EEE","unit":"MJ","values":[{"value":"0,00E+00","module":"A1","scenario":"Standard scenario"},{"value":"0,00E+00","module":"A2","scenario":"Standard scenario"},{"value":"4,11E-03","module":"A3","scenario":"Standard scenario"},{"value":"0,00E+00","module":"C1","scenario":"Standard scenario"},{"value":"0,00E+00","module":"C2","scenario":"Standard scenario"},{"value":"0,00E+00","module":"C3","scenario":"Standard scenario"},{"value":"0,00E+00","module":"C4","scenario":"Standard scenario"},{"value":"0,00E+00","module":"D","scenario":"Standard scenario"},{"value":"4,11E-03","module":"A1A3","scenario":null}]},{"parameter":"EET","unit":"MJ","values":[{"value":"0,00E+00","module":"A1","scenario":"Standard scenario"},{"value":"0,00E+00","module":"A2","scenario":"Standard scenario"},{"value":"7,08E-03","module":"A3","scenario":"Standard scenario"},{"value":"0,00E+00","module":"C1","scenario":"Standard scenario"},{"value":"0,00E+00","module":"C2","scenario":"Standard scenario"},{"value":"0,00E+00","module":"C3","scenario":"Standard scenario"},{"value":"0,00E+00","module":"C4","scenario":"Standard scenario"},{"value":"0,00E+00","module":"D","scenario":"Standard scenario"},{"value":"7,08E-03","module":"A1A3","scenario":null}]}]}