{
    "product_name": "LA GARD 700",
    "epd_id": "EPD-DOR-20210247-CBA3-EN",
    "declared_unit": {
        "unit": "stk",
        "amount": 1.0
    },
    "compliance": [
        "DIN EN 15804+A2",
        "ISO 14025"
    ],
    "producer_name": "dormakaba International Holding GmbH",
    "environmental_impact": [
        {
            "parameter": "GWP-total",
            "values": [
                {
                    "value": "1,51E+01",
                    "module": "A1-A3",
                    "scenario": null
                },
                {
                    "value": "1,06E+00",
                    "module": "A4",
                    "scenario": null
                },
                {
                    "value": "1,79E-02",
                    "module": "A5",
                    "scenario": null
                },
                {
                    "value": "3,00E-01",
                    "module": "B2",
                    "scenario": null
                },
                {
                    "value": "1,53E-02",
                    "module": "B6",
                    "scenario": "S1"
                },
                {
                    "value": "2,26E-02",
                    "module": "B6",
                    "scenario": "S2"
                },
                {
                    "value": "0,00E+00",
                    "module": "C1",
                    "scenario": null
                },
                {
                    "value": "2,65E-03",
                    "module": "C2",
                    "scenario": null
                },
                {
                    "value": "2,51E-01",
                    "module": "C3",
                    "scenario": null
                },
                {
                    "value": "3,00E-04",
                    "module": "C4",
                    "scenario": null
                },
                {
                    "value": "-3,61E+00",
                    "module": "D",
                    "scenario": null
                }
            ]
        },
        {
            "parameter": "GWP-fossil",
            "values": [
                {
                    "value": "1,51E+01",
                    "module": "A1-A3",
                    "scenario": null
                },
                {
                    "value": "1,06E+00",
                    "module": "A4",
                    "scenario": null
                },
                {
                    "value": "4,47E-04",
                    "module": "A5",
                    "scenario": null
                },
                {
                    "value": "3,00E-01",
                    "module": "B2",
                    "scenario": null
                },
                {
                    "value": "1,52E-02",
                    "module": "B6",
                    "scenario": "S1"
                },
                {
                    "value": "2,26E-02",
                    "module": "B6",
                    "scenario": "S2"
                },
                {
                    "value": "0,00E+00",
                    "module": "C1",
                    "scenario": null
                },
                {
                    "value": "2,53E-03",
                    "module": "C2",
                    "scenario": null
                },
                {
                    "value": "2,47E-01",
                    "module": "C3",
                    "scenario": null
                },
                {
                    "value": "2,98E-04",
                    "module": "C4",
                    "scenario": null
                },
                {
                    "value": "-3,60E+00",
                    "module": "D",
                    "scenario": null
                }
            ]
        },
        {
            "parameter": "GWP-biogenic",
            "values": [
                {
                    "value": "1,72E-02",
                    "module": "A1-A3",
                    "scenario": null
                },
                {
                    "value": "1,78E-03",
                    "module": "A4",
                    "scenario": null
                },
                {
                    "value": "1,74E-02",
                    "module": "A5",
                    "scenario": null
                },
                {
                    "value": "5,26E-04",
                    "module": "B2",
                    "scenario": null
                },
                {
                    "value": "5,07E-05",
                    "module": "B6",
                    "scenario": "S1"
                },
                {
                    "value": "9,48E-06",
                    "module": "B6",
                    "scenario": "S2"
                },
                {
                    "value": "0,00E+00",
                    "module": "C1",
                    "scenario": null
                },
                {
                    "value": "1,17E-04",
                    "module": "C2",
                    "scenario": null
                },
                {
                    "value": "3,95E-03",
                    "module": "C3",
                    "scenario": null
                },
                {
                    "value": "1,02E-06",
                    "module": "C4",
                    "scenario": null
                },
                {
                    "value": "-7,66E-03",
                    "module": "D",
                    "scenario": null
                }
            ]
        },
        {
            "parameter": "GWP-luluc",
            "values": [
                {
                    "value": "8,64E-03",
                    "module": "A1-A3",
                    "scenario": null
                },
                {
                    "value": "2,22E-05",
                    "module": "A4",
                    "scenario": null
                },
                {
                    "value": "2,94E-07",
                    "module": "A5",
                    "scenario": null
                },
                {
                    "value": "2,88E-04",
                    "module": "B2",
                    "scenario": null
                },
                {
                    "value": "2,21E-05",
                    "module": "B6",
                    "scenario": "S1"
                },
                {
                    "value": "1,13E-05",
                    "module": "B6",
                    "scenario": "S2"
                },
                {
                    "value": "0,00E+00",
                    "module": "C1",
                    "scenario": null
                },
                {
                    "value": "6,03E-08",
                    "module": "C2",
                    "scenario": null
                },
                {
                    "value": "1,40E-05",
                    "module": "C3",
                    "scenario": null
                },
                {
                    "value": "8,59E-07",
                    "module": "C4",
                    "scenario": null
                },
                {
                    "value": "-1,50E-03",
                    "module": "D",
                    "scenario": null
                }
            ]
        },
        {
            "parameter": "ODP",
            "values": [
                {
                    "value": "2,40E-10",
                    "module": "A1-A3",
                    "scenario": null
                },
                {
                    "value": "7,72E-17",
                    "module": "A4",
                    "scenario": null
                },
                {
                    "value": "3,22E-18",
                    "module": "A5",
                    "scenario": null
                },
                {
                    "value": "5,65E-12",
                    "module": "B2",
                    "scenario": null
                },
                {
                    "value": "3,35E-16",
                    "module": "B6",
                    "scenario": "S1"
                },
                {
                    "value": "1,09E-16",
                    "module": "B6",
                    "scenario": "S2"
                },
                {
                    "value": "0,00E+00",
                    "module": "C1",
                    "scenario": null
                },
                {
                    "value": "2,68E-19",
                    "module": "C2",
                    "scenario": null
                },
                {
                    "value": "1,25E-16",
                    "module": "C3",
                    "scenario": null
                },
                {
                    "value": "1,11E-18",
                    "module": "C4",
                    "scenario": null
                },
                {
                    "value": "-1,18E-14",
                    "module": "D",
                    "scenario": null
                }
            ]
        },
        {
            "parameter": "AP",
            "values": [
                {
                    "value": "1,09E-01",
                    "module": "A1-A3",
                    "scenario": null
                },
                {
                    "value": "4,32E-03",
                    "module": "A4",
                    "scenario": null
                },
                {
                    "value": "5,00E-06",
                    "module": "A5",
                    "scenario": null
                },
                {
                    "value": "9,36E-04",
                    "module": "B2",
                    "scenario": null
                },
                {
                    "value": "3,36E-05",
                    "module": "B6",
                    "scenario": "S1"
                },
                {
                    "value": "6,32E-05",
                    "module": "B6",
                    "scenario": "S2"
                },
                {
                    "value": "0,00E+00",
                    "module": "C1",
                    "scenario": null
                },
                {
                    "value": "2,54E-06",
                    "module": "C2",
                    "scenario": null
                },
                {
                    "value": "4,45E-05",
                    "module": "C3",
                    "scenario": null
                },
                {
                    "value": "2,14E-06",
                    "module": "C4",
                    "scenario": null
                },
                {
                    "value": "-4,10E-02",
                    "module": "D",
                    "scenario": null
                }
            ]
        },
        {
            "parameter": "POCP",
            "values": [
                {
                    "value": "4,73E-02",
                    "module": "A1-A3",
                    "scenario": null
                },
                {
                    "value": "5,48E-03",
                    "module": "A4",
                    "scenario": null
                },
                {
                    "value": "4,79E-06",
                    "module": "A5",
                    "scenario": null
                },
                {
                    "value": "5,63E-04",
                    "module": "B2",
                    "scenario": null
                },
                {
                    "value": "2,04E-05",
                    "module": "B6",
                    "scenario": "S1"
                },
                {
                    "value": "3,37E-05",
                    "module": "B6",
                    "scenario": "S2"
                },
                {
                    "value": "0,00E+00",
                    "module": "C1",
                    "scenario": null
                },
                {
                    "value": "2,28E-06",
                    "module": "C2",
                    "scenario": null
                },
                {
                    "value": "2,79E-05",
                    "module": "C3",
                    "scenario": null
                },
                {
                    "value": "1,67E-06",
                    "module": "C4",
                    "scenario": null
                },
                {
                    "value": "-1,60E-02",
                    "module": "D",
                    "scenario": null
                }
            ]
        },
        {
            "parameter": "ADPE",
            "values": [
                {
                    "value": "4,08E-03",
                    "module": "A1-A3",
                    "scenario": null
                },
                {
                    "value": "3,01E-08",
                    "module": "A4",
                    "scenario": null
                },
                {
                    "value": "5,09E-11",
                    "module": "A5",
                    "scenario": null
                },
                {
                    "value": "1,32E-06",
                    "module": "B2",
                    "scenario": null
                },
                {
                    "value": "4,40E-09",
                    "module": "B6",
                    "scenario": "S1"
                },
                {
                    "value": "3,97E-09",
                    "module": "B6",
                    "scenario": "S2"
                },
                {
                    "value": "0,00E+00",
                    "module": "C1",
                    "scenario": null
                },
                {
                    "value": "7,60E-11",
                    "module": "C2",
                    "scenario": null
                },
                {
                    "value": "1,71E-09",
                    "module": "C3",
                    "scenario": null
                },
                {
                    "value": "2,68E-11",
                    "module": "C4",
                    "scenario": null
                },
                {
                    "value": "-2,23E-03",
                    "module": "D",
                    "scenario": null
                }
            ]
        },
        {
            "parameter": "ADPF",
            "values": [
                {
                    "value": "2,13E+02",
                    "module": "A1-A3",
                    "scenario": null
                },
                {
                    "value": "1,44E+01",
                    "module": "A4",
                    "scenario": null
                },
                {
                    "value": "5,64E-03",
                    "module": "A5",
                    "scenario": null
                },
                {
                    "value": "3,86E+00",
                    "module": "B2",
                    "scenario": null
                },
                {
                    "value": "2,67E-01",
                    "module": "B6",
                    "scenario": "S1"
                },
                {
                    "value": "3,41E-01",
                    "module": "B6",
                    "scenario": "S2"
                },
                {
                    "value": "0,00E+00",
                    "module": "C1",
                    "scenario": null
                },
                {
                    "value": "3,59E-02",
                    "module": "C2",
                    "scenario": null
                },
                {
                    "value": "1,15E-01",
                    "module": "C3",
                    "scenario": null
                },
                {
                    "value": "3,91E-03",
                    "module": "C4",
                    "scenario": null
                },
                {
                    "value": "-4,11E+01",
                    "module": "D",
                    "scenario": null
                }
            ]
        },
        {
            "parameter": "WDP",
            "values": [
                {
                    "value": "2,58E+00",
                    "module": "A1-A3",
                    "scenario": null
                },
                {
                    "value": "1,61E-03",
                    "module": "A4",
                    "scenario": null
                },
                {
                    "value": "2,21E-03",
                    "module": "A5",
                    "scenario": null
                },
                {
                    "value": "4,03E-02",
                    "module": "B2",
                    "scenario": null
                },
                {
                    "value": "3,32E-03",
                    "module": "B6",
                    "scenario": "S1"
                },
                {
                    "value": "4,83E-03",
                    "module": "B6",
                    "scenario": "S2"
                },
                {
                    "value": "0,00E+00",
                    "module": "C1",
                    "scenario": null
                },
                {
                    "value": "4,97E-06",
                    "module": "C2",
                    "scenario": null
                },
                {
                    "value": "2,57E-02",
                    "module": "C3",
                    "scenario": null
                },
                {
                    "value": "3,13E-05",
                    "module": "C4",
                    "scenario": null
                },
                {
                    "value": "-5,84E-01",
                    "module": "D",
                    "scenario": null
                }
            ]
        },
        {
            "parameter": "EP-freshwater",
            "values": [
                {
                    "value": "3,26E-05",
                    "module": "A1-A3",
                    "scenario": null
                },
                {
                    "value": "1,74E-07",
                    "module": "A4",
                    "scenario": null
                },
                {
                    "value": "6,30E-10",
                    "module": "A5",
                    "scenario": null
                },
                {
                    "value": "4,81E-07",
                    "module": "B2",
                    "scenario": null
                },
                {
                    "value": "4,06E-08",
                    "module": "B6",
                    "scenario": "S1"
                },
                {
                    "value": "1,55E-08",
                    "module": "B6",
                    "scenario": "S2"
                },
                {
                    "value": "0,00E+00",
                    "module": "C1",
                    "scenario": null
                },
                {
                    "value": "5,42E-10",
                    "module": "C2",
                    "scenario": null
                },
                {
                    "value": "1,99E-08",
                    "module": "C3",
                    "scenario": null
                },
                {
                    "value": "5,12E-10",
                    "module": "C4",
                    "scenario": null
                },
                {
                    "value": "-4,25E-06",
                    "module": "D",
                    "scenario": null
                }
            ]
        },
        {
            "parameter": "EP-marine",
            "values": [
                {
                    "value": "1,58E-02",
                    "module": "A1-A3",
                    "scenario": null
                },
                {
                    "value": "1,92E-03",
                    "module": "A4",
                    "scenario": null
                },
                {
                    "value": "1,81E-06",
                    "module": "A5",
                    "scenario": null
                },
                {
                    "value": "2,05E-04",
                    "module": "B2",
                    "scenario": null
                },
                {
                    "value": "7,46E-06",
                    "module": "B6",
                    "scenario": "S1"
                },
                {
                    "value": "1,17E-05",
                    "module": "B6",
                    "scenario": "S2"
                },
                {
                    "value": "0,00E+00",
                    "module": "C1",
                    "scenario": null
                },
                {
                    "value": "8,07E-07",
                    "module": "C2",
                    "scenario": null
                },
                {
                    "value": "1,01E-05",
                    "module": "C3",
                    "scenario": null
                },
                {
                    "value": "5,51E-07",
                    "module": "C4",
                    "scenario": null
                },
                {
                    "value": "-5,08E-03",
                    "module": "D",
                    "scenario": null
                }
            ]
        },
        {
            "parameter": "EP-terrestrial",
            "values": [
                {
                    "value": "1,71E-01",
                    "module": "A1-A3",
                    "scenario": null
                },
                {
                    "value": "2,11E-02",
                    "module": "A4",
                    "scenario": null
                },
                {
                    "value": "2,25E-05",
                    "module": "A5",
                    "scenario": null
                },
                {
                    "value": "2,59E-03",
                    "module": "B2",
                    "scenario": null
                },
                {
                    "value": "7,84E-05",
                    "module": "B6",
                    "scenario": "S1"
                },
                {
                    "value": "1,27E-04",
                    "module": "B6",
                    "scenario": "S2"
                },
                {
                    "value": "0,00E+00",
                    "module": "C1",
                    "scenario": null
                },
                {
                    "value": "8,97E-06",
                    "module": "C2",
                    "scenario": null
                },
                {
                    "value": "2,03E-04",
                    "module": "C3",
                    "scenario": null
                },
                {
                    "value": "6,05E-06",
                    "module": "C4",
                    "scenario": null
                },
                {
                    "value": "-5,53E-02",
                    "module": "D",
                    "scenario": null
                }
            ]
        }
    ],
    "additional_environmental_impact": [
        {
            "parameter": "PM",
            "values": [
                {
                    "value": "1,04E-06",
                    "module": "A1-A3",
                    "scenario": null
                },
                {
                    "value": "1,40E-08",
                    "module": "A4",
                    "scenario": null
                },
                {
                    "value": "2,77E-11",
                    "module": "A5",
                    "scenario": null
                },
                {
                    "value": "9,82E-09",
                    "module": "B2",
                    "scenario": null
                },
                {
                    "value": "2,82E-10",
                    "module": "B6",
                    "scenario": "S1"
                },
                {
                    "value": "7,54E-10",
                    "module": "B6",
                    "scenario": "S2"
                },
                {
                    "value": "0,00E+00",
                    "module": "C1",
                    "scenario": null
                },
                {
                    "value": "1,33E-11",
                    "module": "C2",
                    "scenario": null
                },
                {
                    "value": "5,64E-10",
                    "module": "C3",
                    "scenario": null
                },
                {
                    "value": "2,65E-11",
                    "module": "C4",
                    "scenario": null
                },
                {
                    "value": "-3,70E-07",
                    "module": "D",
                    "scenario": null
                }
            ]
        },
        {
            "parameter": "ETP-fw",
            "values": [
                {
                    "value": "1,22E+02",
                    "module": "A1-A3",
                    "scenario": null
                },
                {
                    "value": "1,02E+01",
                    "module": "A4",
                    "scenario": null
                },
                {
                    "value": "2,68E-03",
                    "module": "A5",
                    "scenario": null
                },
                {
                    "value": "1,32E+01",
                    "module": "B2",
                    "scenario": null
                },
                {
                    "value": "1,14E-01",
                    "module": "B6",
                    "scenario": "S1"
                },
                {
                    "value": "9,86E-02",
                    "module": "B6",
                    "scenario": "S2"
                },
                {
                    "value": "0,00E+00",
                    "module": "C1",
                    "scenario": null
                },
                {
                    "value": "2,55E-02",
                    "module": "C2",
                    "scenario": null
                },
                {
                    "value": "4,33E-02",
                    "module": "C3",
                    "scenario": null
                },
                {
                    "value": "2,24E-03",
                    "module": "C4",
                    "scenario": null
                },
                {
                    "value": "-1,18E+01",
                    "module": "D",
                    "scenario": null
                }
            ]
        },
        {
            "parameter": "HTP-c",
            "values": [
                {
                    "value": "5,31E-09",
                    "module": "A1-A3",
                    "scenario": null
                },
                {
                    "value": "1,92E-10",
                    "module": "A4",
                    "scenario": null
                },
                {
                    "value": "1,42E-13",
                    "module": "A5",
                    "scenario": null
                },
                {
                    "value": "6,69E-11",
                    "module": "B2",
                    "scenario": null
                },
                {
                    "value": "3,16E-12",
                    "module": "B6",
                    "scenario": "S1"
                },
                {
                    "value": "2,73E-12",
                    "module": "B6",
                    "scenario": "S2"
                },
                {
                    "value": "0,00E+00",
                    "module": "C1",
                    "scenario": null
                },
                {
                    "value": "4,79E-13",
                    "module": "C2",
                    "scenario": null
                },
                {
                    "value": "3,74E-12",
                    "module": "C3",
                    "scenario": null
                },
                {
                    "value": "3,31E-13",
                    "module": "C4",
                    "scenario": null
                },
                {
                    "value": "4,81E-09",
                    "module": "D",
                    "scenario": null
                }
            ]
        },
        {
            "parameter": "HTP-nc",
            "values": [
                {
                    "value": "3,77E-07",
                    "module": "A1-A3",
                    "scenario": null
                },
                {
                    "value": "8,85E-09",
                    "module": "A4",
                    "scenario": null
                },
                {
                    "value": "6,13E-12",
                    "module": "A5",
                    "scenario": null
                },
                {
                    "value": "7,74E-09",
                    "module": "B2",
                    "scenario": null
                },
                {
                    "value": "1,16E-10",
                    "module": "B6",
                    "scenario": "S1"
                },
                {
                    "value": "1,07E-10",
                    "module": "B6",
                    "scenario": "S2"
                },
                {
                    "value": "0,00E+00",
                    "module": "C1",
                    "scenario": null
                },
                {
                    "value": "2,05E-11",
                    "module": "C2",
                    "scenario": null
                },
                {
                    "value": "3,77E-10",
                    "module": "C3",
                    "scenario": null
                },
                {
                    "value": "3,65E-11",
                    "module": "C4",
                    "scenario": null
                },
                {
                    "value": "5,76E-07",
                    "module": "D",
                    "scenario": null
                }
            ]
        },
        {
            "parameter": "SQP",
            "values": [
                {
                    "value": "5,05E+01",
                    "module": "A1-A3",
                    "scenario": null
                },
                {
                    "value": "2,94E-02",
                    "module": "A4",
                    "scenario": null
                },
                {
                    "value": "1,50E-03",
                    "module": "A5",
                    "scenario": null
                },
                {
                    "value": "3,76E-01",
                    "module": "B2",
                    "scenario": null
                },
                {
                    "value": "8,52E-02",
                    "module": "B6",
                    "scenario": "S1"
                },
                {
                    "value": "3,93E-02",
                    "module": "B6",
                    "scenario": "S2"
                },
                {
                    "value": "0,00E+00",
                    "module": "C1",
                    "scenario": null
                },
                {
                    "value": "9,24E-05",
                    "module": "C2",
                    "scenario": null
                },
                {
                    "value": "3,45E-02",
                    "module": "C3",
                    "scenario": null
                },
                {
                    "value": "8,16E-04",
                    "module": "C4",
                    "scenario": null
                },
                {
                    "value": "-2,57E+00",
                    "module": "D",
                    "scenario": null
                }
            ]
        }
    ],
    "resource_use": [
        {
            "parameter": "PERE",
            "values": [
                {
                    "value": "3,03E+01",
                    "module": "A1-A3",
                    "scenario": null
                },
                {
                    "value": "3,48E-02",
                    "module": "A4",
                    "scenario": null
                },
                {
                    "value": "1,52E-01",
                    "module": "A5",
                    "scenario": null
                },
                {
                    "value": "7,77E-01",
                    "module": "B2",
                    "scenario": null
                },
                {
                    "value": "1,19E-01",
                    "module": "B6",
                    "scenario": "S1"
                },
                {
                    "value": "6,21E-02",
                    "module": "B6",
                    "scenario": "S2"
                },
                {
                    "value": "0,00E+00",
                    "module": "C1",
                    "scenario": null
                },
                {
                    "value": "1,13E-04",
                    "module": "C2",
                    "scenario": null
                },
                {
                    "value": "5,63E-02",
                    "module": "C3",
                    "scenario": null
                },
                {
                    "value": "5,13E-04",
                    "module": "C4",
                    "scenario": null
                },
                {
                    "value": "-5,30E+00",
                    "module": "D",
                    "scenario": null
                }
            ]
        },
        {
            "parameter": "PERM",
            "values": [
                {
                    "value": "1,77E-01",
                    "module": "A1-A3",
                    "scenario": null
                },
                {
                    "value": "0,00E+00",
                    "module": "A4",
                    "scenario": null
                },
                {
                    "value": "-1,51E-01",
                    "module": "A5",
                    "scenario": null
                },
                {
                    "value": "0,00E+00",
                    "module": "B2",
                    "scenario": null
                },
                {
                    "value": "0,00E+00",
                    "module": "B6",
                    "scenario": "S1"
                },
                {
                    "value": "0,00E+00",
                    "module": "B6",
                    "scenario": "S2"
                },
                {
                    "value": "0,00E+00",
                    "module": "C1",
                    "scenario": null
                },
                {
                    "value": "0,00E+00",
                    "module": "C2",
                    "scenario": null
                },
                {
                    "value": "-2,64E-02",
                    "module": "C3",
                    "scenario": null
                },
                {
                    "value": "0,00E+00",
                    "module": "C4",
                    "scenario": null
                },
                {
                    "value": "0,00E+00",
                    "module": "D",
                    "scenario": null
                }
            ]
        },
        {
            "parameter": "PERT",
            "values": [
                {
                    "value": "3,06E+01",
                    "module": "A1-A3",
                    "scenario": null
                },
                {
                    "value": "3,48E-02",
                    "module": "A4",
                    "scenario": null
                },
                {
                    "value": "1,02E-03",
                    "module": "A5",
                    "scenario": null
                },
                {
                    "value": "7,77E-01",
                    "module": "B2",
                    "scenario": null
                },
                {
                    "value": "1,19E-01",
                    "module": "B6",
                    "scenario": "S1"
                },
                {
                    "value": "6,21E-02",
                    "module": "B6",
                    "scenario": "S2"
                },
                {
                    "value": "0,00E+00",
                    "module": "C1",
                    "scenario": null
                },
                {
                    "value": "1,13E-04",
                    "module": "C2",
                    "scenario": null
                },
                {
                    "value": "2,99E-02",
                    "module": "C3",
                    "scenario": null
                },
                {
                    "value": "5,13E-04",
                    "module": "C4",
                    "scenario": null
                },
                {
                    "value": "-5,30E+00",
                    "module": "D",
                    "scenario": null
                }
            ]
        },
        {
            "parameter": "PENRE",
            "values": [
                {
                    "value": "2,11E+02",
                    "module": "A1-A3",
                    "scenario": null
                },
                {
                    "value": "1,44E+01",
                    "module": "A4",
                    "scenario": null
                },
                {
                    "value": "5,64E-03",
                    "module": "A5",
                    "scenario": null
                },
                {
                    "value": "3,86E+00",
                    "module": "B2",
                    "scenario": null
                },
                {
                    "value": "2,68E-01",
                    "module": "B6",
                    "scenario": "S1"
                },
                {
                    "value": "3,42E-01",
                    "module": "B6",
                    "scenario": "S2"
                },
                {
                    "value": "0,00E+00",
                    "module": "C1",
                    "scenario": null
                },
                {
                    "value": "3,60E-02",
                    "module": "C2",
                    "scenario": null
                },
                {
                    "value": "3,54E+00",
                    "module": "C3",
                    "scenario": null
                },
                {
                    "value": "3,92E-03",
                    "module": "C4",
                    "scenario": null
                },
                {
                    "value": "-4,11E+01",
                    "module": "D",
                    "scenario": null
                }
            ]
        },
        {
            "parameter": "PENRM",
            "values": [
                {
                    "value": "3,43E+00",
                    "module": "A1-A3",
                    "scenario": null
                },
                {
                    "value": "0,00E+00",
                    "module": "A4",
                    "scenario": null
                },
                {
                    "value": "0,00E+00",
                    "module": "A5",
                    "scenario": null
                },
                {
                    "value": "0,00E+00",
                    "module": "B2",
                    "scenario": null
                },
                {
                    "value": "0,00E+00",
                    "module": "B6",
                    "scenario": "S1"
                },
                {
                    "value": "0,00E+00",
                    "module": "B6",
                    "scenario": "S2"
                },
                {
                    "value": "0,00E+00",
                    "module": "C1",
                    "scenario": null
                },
                {
                    "value": "0,00E+00",
                    "module": "C2",
                    "scenario": null
                },
                {
                    "value": "-3,43E+00",
                    "module": "C3",
                    "scenario": null
                },
                {
                    "value": "0,00E+00",
                    "module": "C4",
                    "scenario": null
                },
                {
                    "value": "0,00E+00",
                    "module": "D",
                    "scenario": null
                }
            ]
        },
        {
            "parameter": "PENRT",
            "values": [
                {
                    "value": "2,14E+02",
                    "module": "A1-A3",
                    "scenario": null
                },
                {
                    "value": "1,44E+01",
                    "module": "A4",
                    "scenario": null
                },
                {
                    "value": "5,64E-03",
                    "module": "A5",
                    "scenario": null
                },
                {
                    "value": "3,86E+00",
                    "module": "B2",
                    "scenario": null
                },
                {
                    "value": "2,68E-01",
                    "module": "B6",
                    "scenario": "S1"
                },
                {
                    "value": "3,42E-01",
                    "module": "B6",
                    "scenario": "S2"
                },
                {
                    "value": "0,00E+00",
                    "module": "C1",
                    "scenario": null
                },
                {
                    "value": "3,60E-02",
                    "module": "C2",
                    "scenario": null
                },
                {
                    "value": "1,15E-01",
                    "module": "C3",
                    "scenario": null
                },
                {
                    "value": "3,92E-03",
                    "module": "C4",
                    "scenario": null
                },
                {
                    "value": "-4,11E+01",
                    "module": "D",
                    "scenario": null
                }
            ]
        },
        {
            "parameter": "SM",
            "values": [
                {
                    "value": "3,17E-02",
                    "module": "A1-A3",
                    "scenario": null
                },
                {
                    "value": "0,00E+00",
                    "module": "A4",
                    "scenario": null
                },
                {
                    "value": "0,00E+00",
                    "module": "A5",
                    "scenario": null
                },
                {
                    "value": "0,00E+00",
                    "module": "B2",
                    "scenario": null
                },
                {
                    "value": "0,00E+00",
                    "module": "B6",
                    "scenario": "S1"
                },
                {
                    "value": "0,00E+00",
                    "module": "B6",
                    "scenario": "S2"
                },
                {
                    "value": "0,00E+00",
                    "module": "C1",
                    "scenario": null
                },
                {
                    "value": "0,00E+00",
                    "module": "C2",
                    "scenario": null
                },
                {
                    "value": "0,00E+00",
                    "module": "C3",
                    "scenario": null
                },
                {
                    "value": "0,00E+00",
                    "module": "C4",
                    "scenario": null
                },
                {
                    "value": "0,00E+00",
                    "module": "D",
                    "scenario": null
                }
            ]
        },
        {
            "parameter": "RSF",
            "values": [
                {
                    "value": "0,00E+00",
                    "module": "A1-A3",
                    "scenario": null
                },
                {
                    "value": "0,00E+00",
                    "module": "A4",
                    "scenario": null
                },
                {
                    "value": "0,00E+00",
                    "module": "A5",
                    "scenario": null
                },
                {
                    "value": "0,00E+00",
                    "module": "B2",
                    "scenario": null
                },
                {
                    "value": "0,00E+00",
                    "module": "B6",
                    "scenario": "S1"
                },
                {
                    "value": "0,00E+00",
                    "module": "B6",
                    "scenario": "S2"
                },
                {
                    "value": "0,00E+00",
                    "module": "C1",
                    "scenario": null
                },
                {
                    "value": "0,00E+00",
                    "module": "C2",
                    "scenario": null
                },
                {
                    "value": "0,00E+00",
                    "module": "C3",
                    "scenario": null
                },
                {
                    "value": "0,00E+00",
                    "module": "C4",
                    "scenario": null
                },
                {
                    "value": "0,00E+00",
                    "module": "D",
                    "scenario": null
                }
            ]
        },
        {
            "parameter": "NRSF",
            "values": [
                {
                    "value": "0,00E+00",
                    "module": "A1-A3",
                    "scenario": null
                },
                {
                    "value": "0,00E+00",
                    "module": "A4",
                    "scenario": null
                },
                {
                    "value": "0,00E+00",
                    "module": "A5",
                    "scenario": null
                },
                {
                    "value": "0,00E+00",
                    "module": "B2",
                    "scenario": null
                },
                {
                    "value": "0,00E+00",
                    "module": "B6",
                    "scenario": "S1"
                },
                {
                    "value": "0,00E+00",
                    "module": "B6",
                    "scenario": "S2"
                },
                {
                    "value": "0,00E+00",
                    "module": "C1",
                    "scenario": null
                },
                {
                    "value": "0,00E+00",
                    "module": "C2",
                    "scenario": null
                },
                {
                    "value": "0,00E+00",
                    "module": "C3",
                    "scenario": null
                },
                {
                    "value": "0,00E+00",
                    "module": "C4",
                    "scenario": null
                },
                {
                    "value": "0,00E+00",
                    "module": "D",
                    "scenario": null
                }
            ]
        },
        {
            "parameter": "FW",
            "values": [
                {
                    "value": "7,56E-02",
                    "module": "A1-A3",
                    "scenario": null
                },
                {
                    "value": "6,74E-05",
                    "module": "A4",
                    "scenario": null
                },
                {
                    "value": "5,21E-05",
                    "module": "A5",
                    "scenario": null
                },
                {
                    "value": "1,74E-03",
                    "module": "B2",
                    "scenario": null
                },
                {
                    "value": "1,37E-04",
                    "module": "B6",
                    "scenario": "S1"
                },
                {
                    "value": "1,36E-04",
                    "module": "B6",
                    "scenario": "S2"
                },
                {
                    "value": "0,00E+00",
                    "module": "C1",
                    "scenario": null
                },
                {
                    "value": "2,03E-07",
                    "module": "C2",
                    "scenario": null
                },
                {
                    "value": "6,13E-04",
                    "module": "C3",
                    "scenario": null
                },
                {
                    "value": "9,87E-07",
                    "module": "C4",
                    "scenario": null
                },
                {
                    "value": "-1,72E-02",
                    "module": "D",
                    "scenario": null
                }
            ]
        }
    ],
    "end_of_life_waste": [
        {
            "parameter": "HWD",
            "values": [
                {
                    "value": "2,10E-06",
                    "module": "A1-A3",
                    "scenario": null
                },
                {
                    "value": "1,38E-09",
                    "module": "A4",
                    "scenario": null
                },
                {
                    "value": "8,31E-12",
                    "module": "A5",
                    "scenario": null
                },
                {
                    "value": "4,84E-08",
                    "module": "B2",
                    "scenario": null
                },
                {
                    "value": "1,11E-10",
                    "module": "B6",
                    "scenario": "S1"
                },
                {
                    "value": "1,34E-10",
                    "module": "B6",
                    "scenario": "S2"
                },
                {
                    "value": "0,00E+00",
                    "module": "C1",
                    "scenario": null
                },
                {
                    "value": "3,49E-12",
                    "module": "C2",
                    "scenario": null
                },
                {
                    "value": "4,37E-10",
                    "module": "C3",
                    "scenario": null
                },
                {
                    "value": "5,97E-11",
                    "module": "C4",
                    "scenario": null
                },
                {
                    "value": "-5,94E-07",
                    "module": "D",
                    "scenario": null
                }
            ]
        },
        {
            "parameter": "NHWD",
            "values": [
                {
                    "value": "3,72E-01",
                    "module": "A1-A3",
                    "scenario": null
                },
                {
                    "value": "1,46E-03",
                    "module": "A4",
                    "scenario": null
                },
                {
                    "value": "5,60E-04",
                    "module": "A5",
                    "scenario": null
                },
                {
                    "value": "7,27E-02",
                    "module": "B2",
                    "scenario": null
                },
                {
                    "value": "1,90E-04",
                    "module": "B6",
                    "scenario": "S1"
                },
                {
                    "value": "1,18E-04",
                    "module": "B6",
                    "scenario": "S2"
                },
                {
                    "value": "0,00E+00",
                    "module": "C1",
                    "scenario": null
                },
                {
                    "value": "3,68E-06",
                    "module": "C2",
                    "scenario": null
                },
                {
                    "value": "2,57E-02",
                    "module": "C3",
                    "scenario": null
                },
                {
                    "value": "1,97E-02",
                    "module": "C4",
                    "scenario": null
                },
                {
                    "value": "4,19E-03",
                    "module": "D",
                    "scenario": null
                }
            ]
        },
        {
            "parameter": "RWD",
            "values": [
                {
                    "value": "9,46E-03",
                    "module": "A1-A3",
                    "scenario": null
                },
                {
                    "value": "1,18E-05",
                    "module": "A4",
                    "scenario": null
                },
                {
                    "value": "2,96E-07",
                    "module": "A5",
                    "scenario": null
                },
                {
                    "value": "8,97E-05",
                    "module": "B2",
                    "scenario": null
                },
                {
                    "value": "4,06E-05",
                    "module": "B6",
                    "scenario": "S1"
                },
                {
                    "value": "2,77E-05",
                    "module": "B6",
                    "scenario": "S2"
                },
                {
                    "value": "0,00E+00",
                    "module": "C1",
                    "scenario": null
                },
                {
                    "value": "3,86E-08",
                    "module": "C2",
                    "scenario": null
                },
                {
                    "value": "4,30E-06",
                    "module": "C3",
                    "scenario": null
                },
                {
                    "value": "4,46E-08",
                    "module": "C4",
                    "scenario": null
                },
                {
                    "value": "-1,32E-03",
                    "module": "D",
                    "scenario": null
                }
            ]
        }
    ],
    "end_of_life_flow": [
        {
            "parameter": "CRU",
            "values": [
                {
                    "value": "0,00E+00",
                    "module": "A1-A3",
                    "scenario": null
                },
                {
                    "value": "0,00E+00",
                    "module": "A4",
                    "scenario": null
                },
                {
                    "value": "0,00E+00",
                    "module": "A5",
                    "scenario": null
                },
                {
                    "value": "0,00E+00",
                    "module": "B2",
                    "scenario": null
                },
                {
                    "value": "0,00E+00",
                    "module": "B6",
                    "scenario": "S1"
                },
                {
                    "value": "0,00E+00",
                    "module": "B6",
                    "scenario": "S2"
                },
                {
                    "value": "0,00E+00",
                    "module": "C1",
                    "scenario": null
                },
                {
                    "value": "0,00E+00",
                    "module": "C2",
                    "scenario": null
                },
                {
                    "value": "0,00E+00",
                    "module": "C3",
                    "scenario": null
                },
                {
                    "value": "0,00E+00",
                    "module": "C4",
                    "scenario": null
                },
                {
                    "value": "0,00E+00",
                    "module": "D",
                    "scenario": null
                }
            ]
        },
        {
            "parameter": "MFR",
            "values": [
                {
                    "value": "0,00E+00",
                    "module": "A1-A3",
                    "scenario": null
                },
                {
                    "value": "0,00E+00",
                    "module": "A4",
                    "scenario": null
                },
                {
                    "value": "0,00E+00",
                    "module": "A5",
                    "scenario": null
                },
                {
                    "value": "0,00E+00",
                    "module": "B2",
                    "scenario": null
                },
                {
                    "value": "0,00E+00",
                    "module": "B6",
                    "scenario": "S1"
                },
                {
                    "value": "0,00E+00",
                    "module": "B6",
                    "scenario": "S2"
                },
                {
                    "value": "0,00E+00",
                    "module": "C1",
                    "scenario": null
                },
                {
                    "value": "0,00E+00",
                    "module": "C2",
                    "scenario": null
                },
                {
                    "value": "4,87E-01",
                    "module": "C3",
                    "scenario": null
                },
                {
                    "value": "0,00E+00",
                    "module": "C4",
                    "scenario": null
                },
                {
                    "value": "0,00E+00",
                    "module": "D",
                    "scenario": null
                }
            ]
        },
        {
            "parameter": "MER",
            "values": [
                {
                    "value": "0,00E+00",
                    "module": "A1-A3",
                    "scenario": null
                },
                {
                    "value": "0,00E+00",
                    "module": "A4",
                    "scenario": null
                },
                {
                    "value": "0,00E+00",
                    "module": "A5",
                    "scenario": null
                },
                {
                    "value": "0,00E+00",
                    "module": "B2",
                    "scenario": null
                },
                {
                    "value": "0,00E+00",
                    "module": "B6",
                    "scenario": "S1"
                },
                {
                    "value": "0,00E+00",
                    "module": "B6",
                    "scenario": "S2"
                },
                {
                    "value": "0,00E+00",
                    "module": "C1",
                    "scenario": null
                },
                {
                    "value": "0,00E+00",
                    "module": "C2",
                    "scenario": null
                },
                {
                    "value": "0,00E+00",
                    "module": "C3",
                    "scenario": null
                },
                {
                    "value": "0,00E+00",
                    "module": "C4",
                    "scenario": null
                },
                {
                    "value": "0,00E+00",
                    "module": "D",
                    "scenario": null
                }
            ]
        },
        {
            "parameter": "EEE",
            "values": [
                {
                    "value": "2,47E-03",
                    "module": "A1-A3",
                    "scenario": null
                },
                {
                    "value": "0,00E+00",
                    "module": "A4",
                    "scenario": null
                },
                {
                    "value": "2,70E-02",
                    "module": "A5",
                    "scenario": null
                },
                {
                    "value": "0,00E+00",
                    "module": "B2",
                    "scenario": null
                },
                {
                    "value": "0,00E+00",
                    "module": "B6",
                    "scenario": "S1"
                },
                {
                    "value": "0,00E+00",
                    "module": "B6",
                    "scenario": "S2"
                },
                {
                    "value": "0,00E+00",
                    "module": "C1",
                    "scenario": null
                },
                {
                    "value": "0,00E+00",
                    "module": "C2",
                    "scenario": null
                },
                {
                    "value": "0,00E+00",
                    "module": "C3",
                    "scenario": null
                },
                {
                    "value": "0,00E+00",
                    "module": "C4",
                    "scenario": null
                },
                {
                    "value": "0,00E+00",
                    "module": "D",
                    "scenario": null
                }
            ]
        },
        {
            "parameter": "EET",
            "values": [
                {
                    "value": "4,47E-03",
                    "module": "A1-A3",
                    "scenario": null
                },
                {
                    "value": "0,00E+00",
                    "module": "A4",
                    "scenario": null
                },
                {
                    "value": "4,90E-02",
                    "module": "A5",
                    "scenario": null
                },
                {
                    "value": "0,00E+00",
                    "module": "B2",
                    "scenario": null
                },
                {
                    "value": "0,00E+00",
                    "module": "B6",
                    "scenario": "S1"
                },
                {
                    "value": "0,00E+00",
                    "module": "B6",
                    "scenario": "S2"
                },
                {
                    "value": "0,00E+00",
                    "module": "C1",
                    "scenario": null
                },
                {
                    "value": "0,00E+00",
                    "module": "C2",
                    "scenario": null
                },
                {
                    "value": "0,00E+00",
                    "module": "C3",
                    "scenario": null
                },
                {
                    "value": "0,00E+00",
                    "module": "C4",
                    "scenario": null
                },
                {
                    "value": "0,00E+00",
                    "module": "D",
                    "scenario": null
                }
            ]
        }
    ]
}