{"product_name":"Pflasterziegel und Pflasterklinker","epd_id":"EPD-BDZ-20230089-ICG3-DE","declared_unit":{"unit":"m2","amount":1},"compliance":["DIN EN 15804+A2","ISO 14025"],"producer_name":"Bundesverband der Deutschen Ziegelindustrie e.V.","environmental_impact":[{"parameter":"GWP-total","unit":"kg CO2-eq","values":[{"value":"1,82E+01","module":"A1-A3","scenario":null},{"value":"1,29E+00","module":"A4","scenario":null},{"value":"2,11E-01","module":"A5","scenario":null},{"value":"6,05E-02","module":"C1","scenario":null},{"value":"1,62E-01","module":"C2","scenario":null},{"value":"2,45E-01","module":"C3","scenario":null},{"value":"8,70E-02","module":"C4","scenario":null},{"value":"-2,15E-01","module":"D","scenario":"S0"},{"value":"-8,76E-02","module":"D","scenario":"S1"}]},{"parameter":"GWP-fossil","unit":"kg CO2-eq","values":[{"value":"1,82E+01","module":"A1-A3","scenario":null},{"value":"1,29E+00","module":"A4","scenario":null},{"value":"1,37E-01","module":"A5","scenario":null},{"value":"6,27E-02","module":"C1","scenario":null},{"value":"1,61E-01","module":"C2","scenario":null},{"value":"2,44E-01","module":"C3","scenario":null},{"value":"9,00E-02","module":"C4","scenario":null},{"value":"-2,15E-01","module":"D","scenario":"S0"},{"value":"-8,65E-02","module":"D","scenario":"S1"}]},{"parameter":"GWP-biogenic","unit":"kg CO2-eq","values":[{"value":"3,78E-02","module":"A1-A3","scenario":null},{"value":"5,00E-04","module":"A4","scenario":null},{"value":"7,57E-02","module":"A5","scenario":null},{"value":"2,66E-03","module":"C1","scenario":null},{"value":"6,65E-05","module":"C2","scenario":null},{"value":"5,95E-04","module":"C3","scenario":null},{"value":"2,65E-03","module":"C4","scenario":null},{"value":"-1,31E-04","module":"D","scenario":"S0"},{"value":"-8,92E-04","module":"D","scenario":"S1"}]},{"parameter":"GWP-luluc","unit":"kg CO2-eq","values":[{"value":"2,18E-03","module":"A1-A3","scenario":null},{"value":"4,80E-03","module":"A4","scenario":null},{"value":"4,15E-07","module":"A5","scenario":null},{"value":"2,24E-04","module":"C1","scenario":null},{"value":"6,00E-04","module":"C2","scenario":null},{"value":"7,46E-04","module":"C3","scenario":null},{"value":"1,65E-04","module":"C4","scenario":null},{"value":"-4,92E-04","module":"D","scenario":"S0"},{"value":"-2,09E-05","module":"D","scenario":"S1"}]},{"parameter":"ODP","unit":"kg CFC11-eq","values":[{"value":"1,10E-09","module":"A1-A3","scenario":null},{"value":"1,84E-13","module":"A4","scenario":null},{"value":"1,26E-14","module":"A5","scenario":null},{"value":"8,59E-15","module":"C1","scenario":null},{"value":"2,30E-14","module":"C2","scenario":null},{"value":"6,59E-13","module":"C3","scenario":null},{"value":"2,13E-13","module":"C4","scenario":null},{"value":"-1,71E-12","module":"D","scenario":"S0"},{"value":"-1,48E-12","module":"D","scenario":"S1"}]},{"parameter":"AP","unit":"mol H+-eq","values":[{"value":"1,32E-02","module":"A1-A3","scenario":null},{"value":"1,15E-03","module":"A4","scenario":null},{"value":"3,04E-05","module":"A5","scenario":null},{"value":"2,94E-04","module":"C1","scenario":null},{"value":"1,43E-04","module":"C2","scenario":null},{"value":"1,20E-03","module":"C3","scenario":null},{"value":"6,32E-04","module":"C4","scenario":null},{"value":"-7,14E-04","module":"D","scenario":"S0"},{"value":"-9,14E-05","module":"D","scenario":"S1"}]},{"parameter":"POCP","unit":"kg NMVOC-eq","values":[{"value":"1,54E-02","module":"A1-A3","scenario":null},{"value":"9,95E-04","module":"A4","scenario":null},{"value":"2,46E-05","module":"A5","scenario":null},{"value":"3,91E-04","module":"C1","scenario":null},{"value":"1,24E-04","module":"C2","scenario":null},{"value":"1,51E-03","module":"C3","scenario":null},{"value":"4,94E-04","module":"C4","scenario":null},{"value":"-6,59E-04","module":"D","scenario":"S0"},{"value":"-8,49E-05","module":"D","scenario":"S1"}]},{"parameter":"ADPE","unit":"kg Sb-eq","values":[{"value":"1,88E-06","module":"A1-A3","scenario":null},{"value":"1,33E-07","module":"A4","scenario":null},{"value":"3,08E-10","module":"A5","scenario":null},{"value":"6,22E-09","module":"C1","scenario":null},{"value":"1,66E-08","module":"C2","scenario":null},{"value":"2,77E-07","module":"C3","scenario":null},{"value":"9,24E-09","module":"C4","scenario":null},{"value":"-4,86E-08","module":"D","scenario":"S0"},{"value":"-3,32E-08","module":"D","scenario":"S1"}]},{"parameter":"ADPF","unit":"MJ","values":[{"value":"2,90E+02","module":"A1-A3","scenario":null},{"value":"1,71E+01","module":"A4","scenario":null},{"value":"3,44E-02","module":"A5","scenario":null},{"value":"8,00E-01","module":"C1","scenario":null},{"value":"2,14E+00","module":"C2","scenario":null},{"value":"4,62E+00","module":"C3","scenario":null},{"value":"1,17E+00","module":"C4","scenario":null},{"value":"-2,83E+00","module":"D","scenario":"S0"},{"value":"-1,29E+00","module":"D","scenario":"S1"}]},{"parameter":"WDP","unit":"m3 world-eq. Deprived","values":[{"value":"1,84E-01","module":"A1-A3","scenario":null},{"value":"5,05E-03","module":"A4","scenario":null},{"value":"2,01E-02","module":"A5","scenario":null},{"value":"2,36E-04","module":"C1","scenario":null},{"value":"6,32E-04","module":"C2","scenario":null},{"value":"4,14E-02","module":"C3","scenario":null},{"value":"9,78E-03","module":"C4","scenario":null},{"value":"-5,37E-03","module":"D","scenario":"S0"},{"value":"-1,30E-03","module":"D","scenario":"S1"}]},{"parameter":"EP-freshwater","unit":"kg P-eq","values":[{"value":"1,44E-05","module":"A1-A3","scenario":null},{"value":"2,66E-06","module":"A4","scenario":null},{"value":"3,48E-09","module":"A5","scenario":null},{"value":"1,24E-07","module":"C1","scenario":null},{"value":"3,32E-07","module":"C2","scenario":null},{"value":"5,57E-07","module":"C3","scenario":null},{"value":"1,52E-07","module":"C4","scenario":null},{"value":"-6,05E-07","module":"D","scenario":"S0"},{"value":"-2,71E-07","module":"D","scenario":"S1"}]},{"parameter":"EP-marine","unit":"kg N-eq","values":[{"value":"5,46E-03","module":"A1-A3","scenario":null},{"value":"3,71E-04","module":"A4","scenario":null},{"value":"8,97E-06","module":"A5","scenario":null},{"value":"1,39E-04","module":"C1","scenario":null},{"value":"4,64E-05","module":"C2","scenario":null},{"value":"5,62E-04","module":"C3","scenario":null},{"value":"1,62E-04","module":"C4","scenario":null},{"value":"-2,79E-04","module":"D","scenario":"S0"},{"value":"-3,34E-05","module":"D","scenario":"S1"}]},{"parameter":"EP-terrestrial","unit":"mol N-eq.","values":[{"value":"5,95E-02","module":"A1-A3","scenario":null},{"value":"4,46E-03","module":"A4","scenario":null},{"value":"1,40E-04","module":"A5","scenario":null},{"value":"1,55E-03","module":"C1","scenario":null},{"value":"5,57E-04","module":"C2","scenario":null},{"value":"6,16E-03","module":"C3","scenario":null},{"value":"1,78E-03","module":"C4","scenario":null},{"value":"-3,08E-03","module":"D","scenario":"S0"},{"value":"-3,54E-04","module":"D","scenario":"S1"}]}],"additional_environmental_impact":[{"parameter":"PM","unit":"Disease incidence","values":[{"value":null,"module":"A1-A3","scenario":null},{"value":null,"module":"A4","scenario":null},{"value":null,"module":"A5","scenario":null},{"value":null,"module":"C1","scenario":null},{"value":null,"module":"C2","scenario":null},{"value":null,"module":"C3","scenario":null},{"value":null,"module":"C4","scenario":null},{"value":null,"module":"D","scenario":"S0"},{"value":null,"module":"D","scenario":"S1"}]},{"parameter":"ETP-fw","unit":"CTUe","values":[{"value":null,"module":"A1-A3","scenario":null},{"value":null,"module":"A4","scenario":null},{"value":null,"module":"A5","scenario":null},{"value":null,"module":"C1","scenario":null},{"value":null,"module":"C2","scenario":null},{"value":null,"module":"C3","scenario":null},{"value":null,"module":"C4","scenario":null},{"value":null,"module":"D","scenario":"S0"},{"value":null,"module":"D","scenario":"S1"}]},{"parameter":"HTP-c","unit":"CTUh","values":[{"value":null,"module":"A1-A3","scenario":null},{"value":null,"module":"A4","scenario":null},{"value":null,"module":"A5","scenario":null},{"value":null,"module":"C1","scenario":null},{"value":null,"module":"C2","scenario":null},{"value":null,"module":"C3","scenario":null},{"value":null,"module":"C4","scenario":null},{"value":null,"module":"D","scenario":"S0"},{"value":null,"module":"D","scenario":"S1"}]},{"parameter":"HTP-nc","unit":"CTUh","values":[{"value":null,"module":"A1-A3","scenario":null},{"value":null,"module":"A4","scenario":null},{"value":null,"module":"A5","scenario":null},{"value":null,"module":"C1","scenario":null},{"value":null,"module":"C2","scenario":null},{"value":null,"module":"C3","scenario":null},{"value":null,"module":"C4","scenario":null},{"value":null,"module":"D","scenario":"S0"},{"value":null,"module":"D","scenario":"S1"}]},{"parameter":"SQP","unit":"-","values":[{"value":null,"module":"A1-A3","scenario":null},{"value":null,"module":"A4","scenario":null},{"value":null,"module":"A5","scenario":null},{"value":null,"module":"C1","scenario":null},{"value":null,"module":"C2","scenario":null},{"value":null,"module":"C3","scenario":null},{"value":null,"module":"C4","scenario":null},{"value":null,"module":"D","scenario":"S0"},{"value":null,"module":"D","scenario":"S1"}]}],"resource_use":[{"parameter":"PERE","unit":"MJ","values":[{"value":"2,23E+01","module":"A1-A3","scenario":null},{"value":"1,02E+00","module":"A4","scenario":null},{"value":"6,97E-01","module":"A5","scenario":null},{"value":"4,80E-02","module":"C1","scenario":null},{"value":"1,27E-01","module":"C2","scenario":null},{"value":"4,52E-01","module":"C3","scenario":null},{"value":"1,77E-01","module":"C4","scenario":null},{"value":"-8,97E-01","module":"D","scenario":"S0"},{"value":"-6,76E-01","module":"D","scenario":"S1"}]},{"parameter":"PERM","unit":"","values":[{"value":"6,92E-01","module":"A1-A3","scenario":null},{"value":"0,00E+00","module":"A4","scenario":null},{"value":"-6,92E-01","module":"A5","scenario":null},{"value":"0,00E+00","module":"C1","scenario":null},{"value":"0,00E+00","module":"C2","scenario":null},{"value":"0,00E+00","module":"C3","scenario":null},{"value":"0,00E+00","module":"C4","scenario":null},{"value":"0,00E+00","module":"D","scenario":"S0"},{"value":"0,00E+00","module":"D","scenario":"S1"}]},{"parameter":"PERT","unit":"MJ","values":[{"value":"2,30E+01","module":"A1-A3","scenario":null},{"value":"1,02E+00","module":"A4","scenario":null},{"value":"7,95E-03","module":"A5","scenario":null},{"value":"4,80E-02","module":"C1","scenario":null},{"value":"1,27E-01","module":"C2","scenario":null},{"value":"4,52E-01","module":"C3","scenario":null},{"value":"1,77E-01","module":"C4","scenario":null},{"value":"-8,97E-01","module":"D","scenario":"S0"},{"value":"-6,76E-01","module":"D","scenario":"S1"}]},{"parameter":"PENRE","unit":"MJ","values":[{"value":"2,90E+02","module":"A1-A3","scenario":null},{"value":"1,71E+01","module":"A4","scenario":null},{"value":"9,19E-01","module":"A5","scenario":null},{"value":"8,00E-01","module":"C1","scenario":null},{"value":"2,14E+00","module":"C2","scenario":null},{"value":"4,63E+00","module":"C3","scenario":null},{"value":"1,17E+00","module":"C4","scenario":null},{"value":"-2,83E+00","module":"D","scenario":"S0"},{"value":"-1,29E+00","module":"D","scenario":"S1"}]},{"parameter":"PENRM","unit":"MJ","values":[{"value":"8,86E-01","module":"A1-A3","scenario":null},{"value":"0,00E+00","module":"A4","scenario":null},{"value":"-8,86E-01","module":"A5","scenario":null},{"value":"0,00E+00","module":"C1","scenario":null},{"value":"0,00E+00","module":"C2","scenario":null},{"value":"0,00E+00","module":"C3","scenario":null},{"value":"0,00E+00","module":"C4","scenario":null},{"value":"0,00E+00","module":"D","scenario":"S0"},{"value":"0,00E+00","module":"D","scenario":"S1"}]},{"parameter":"PENRT","unit":"MJ","values":[{"value":"2,90E+02","module":"A1-A3","scenario":null},{"value":"1,71E+01","module":"A4","scenario":null},{"value":"3,44E-02","module":"A5","scenario":null},{"value":"8,00E-01","module":"C1","scenario":null},{"value":"2,14E+00","module":"C2","scenario":null},{"value":"4,63E+00","module":"C3","scenario":null},{"value":"1,17E+00","module":"C4","scenario":null},{"value":"-2,83E+00","module":"D","scenario":"S0"},{"value":"-1,29E+00","module":"D","scenario":"S1"}]},{"parameter":"SM","unit":"kg","values":[{"value":"3,09E+00","module":"A1-A3","scenario":null},{"value":"0,00E+00","module":"A4","scenario":null},{"value":"0,00E+00","module":"A5","scenario":null},{"value":"0,00E+00","module":"C1","scenario":null},{"value":"0,00E+00","module":"C2","scenario":null},{"value":"9,24E+01","module":"C3","scenario":null},{"value":"0,00E+00","module":"C4","scenario":null},{"value":"0,00E+00","module":"D","scenario":"S0"},{"value":"0,00E+00","module":"D","scenario":"S1"}]},{"parameter":"RSF","unit":"MJ","values":[{"value":"0,00E+00","module":"A1-A3","scenario":null},{"value":"0,00E+00","module":"A4","scenario":null},{"value":"0,00E+00","module":"A5","scenario":null},{"value":"0,00E+00","module":"C1","scenario":null},{"value":"0,00E+00","module":"C2","scenario":null},{"value":"0,00E+00","module":"C3","scenario":null},{"value":"0,00E+00","module":"C4","scenario":null},{"value":"0,00E+00","module":"D","scenario":"S0"},{"value":"0,00E+00","module":"D","scenario":"S1"}]},{"parameter":"NRSF","unit":"MJ","values":[{"value":"0,00E+00","module":"A1-A3","scenario":null},{"value":"0,00E+00","module":"A4","scenario":null},{"value":"0,00E+00","module":"A5","scenario":null},{"value":"0,00E+00","module":"C1","scenario":null},{"value":"0,00E+00","module":"C2","scenario":null},{"value":"0,00E+00","module":"C3","scenario":null},{"value":"0,00E+00","module":"C4","scenario":null},{"value":"0,00E+00","module":"D","scenario":"S0"},{"value":"0,00E+00","module":"D","scenario":"S1"}]},{"parameter":"FW","unit":"m3","values":[{"value":"1,60E-02","module":"A1-A3","scenario":null},{"value":"8,86E-04","module":"A4","scenario":null},{"value":"4,71E-04","module":"A5","scenario":null},{"value":"4,15E-05","module":"C1","scenario":null},{"value":"1,10E-04","module":"C2","scenario":null},{"value":"1,20E-03","module":"C3","scenario":null},{"value":"2,97E-04","module":"C4","scenario":null},{"value":"-4,74E-04","module":"D","scenario":"S0"},{"value":"-2,04E-04","module":"D","scenario":"S1"}]}],"end_of_life_waste":[{"parameter":"HWD","unit":"kg","values":[{"value":"7,41E-08","module":"A1-A3","scenario":null},{"value":"7,95E-11","module":"A4","scenario":null},{"value":"3,35E-12","module":"A5","scenario":null},{"value":"3,70E-12","module":"C1","scenario":null},{"value":"9,89E-12","module":"C2","scenario":null},{"value":"6,22E-11","module":"C3","scenario":null},{"value":"6,05E-11","module":"C4","scenario":null},{"value":"-1,25E-10","module":"D","scenario":"S0"},{"value":"-2,45E-10","module":"D","scenario":"S1"}]},{"parameter":"NHWD","unit":"kg","values":[{"value":"2,69E-01","module":"A1-A3","scenario":null},{"value":"2,71E-03","module":"A4","scenario":null},{"value":"2,46E-03","module":"A5","scenario":null},{"value":"1,27E-04","module":"C1","scenario":null},{"value":"3,39E-04","module":"C2","scenario":null},{"value":"1,38E-03","module":"C3","scenario":null},{"value":"6,00E+00","module":"C4","scenario":null},{"value":"-1,92E+00","module":"D","scenario":"S0"},{"value":"-9,19E-04","module":"D","scenario":"S1"}]},{"parameter":"RWD","unit":"kg","values":[{"value":"1,96E-03","module":"A1-A3","scenario":null},{"value":"1,72E-03","module":"A4","scenario":null},{"value":"1,96E-06","module":"A5","scenario":null},{"value":"8,05E-07","module":"C1","scenario":null},{"value":"2,16E-06","module":"C2","scenario":null},{"value":"3,56E-05","module":"C3","scenario":null},{"value":"1,29E-05","module":"C4","scenario":null},{"value":"-8,86E-05","module":"D","scenario":"S0"},{"value":"-5,84E-05","module":"D","scenario":"S1"}]}],"end_of_life_flow":[{"parameter":"CRU","unit":"kg","values":[{"value":"0,00E+00","module":"A1-A3","scenario":null},{"value":"0,00E+00","module":"A4","scenario":null},{"value":"0,00E+00","module":"A5","scenario":null},{"value":"0,00E+00","module":"C1","scenario":null},{"value":"0,00E+00","module":"C2","scenario":null},{"value":"0,00E+00","module":"C3","scenario":null},{"value":"0,00E+00","module":"C4","scenario":null},{"value":"0,00E+00","module":"D","scenario":"S0"},{"value":"0,00E+00","module":"D","scenario":"S1"}]},{"parameter":"MFR","unit":"kg","values":[{"value":"0,00E+00","module":"A1-A3","scenario":null},{"value":"0,00E+00","module":"A4","scenario":null},{"value":"0,00E+00","module":"A5","scenario":null},{"value":"0,00E+00","module":"C1","scenario":null},{"value":"0,00E+00","module":"C2","scenario":null},{"value":"9,20E+01","module":"C3","scenario":null},{"value":"0,00E+00","module":"C4","scenario":null},{"value":"0,00E+00","module":"D","scenario":"S0"},{"value":"0,00E+00","module":"D","scenario":"S1"}]},{"parameter":"MER","unit":"kg","values":[{"value":"0,00E+00","module":"A1-A3","scenario":null},{"value":"0,00E+00","module":"A4","scenario":null},{"value":"0,00E+00","module":"A5","scenario":null},{"value":"0,00E+00","module":"C1","scenario":null},{"value":"0,00E+00","module":"C2","scenario":null},{"value":"0,00E+00","module":"C3","scenario":null},{"value":"0,00E+00","module":"C4","scenario":null},{"value":"0,00E+00","module":"D","scenario":"S0"},{"value":"0,00E+00","module":"D","scenario":"S1"}]},{"parameter":"EEE","unit":"MJ","values":[{"value":"0,00E+00","module":"A1-A3","scenario":null},{"value":"0,00E+00","module":"A4","scenario":null},{"value":"3,82E-01","module":"A5","scenario":null},{"value":"0,00E+00","module":"C1","scenario":null},{"value":"0,00E+00","module":"C2","scenario":null},{"value":"0,00E+00","module":"C3","scenario":null},{"value":"0,00E+00","module":"C4","scenario":null},{"value":"0,00E+00","module":"D","scenario":"S0"},{"value":"0,00E+00","module":"D","scenario":"S1"}]},{"parameter":"EET","unit":"MJ","values":[{"value":"0,00E+00","module":"A1-A3","scenario":null},{"value":"0,00E+00","module":"A4","scenario":null},{"value":"6,81E-01","module":"A5","scenario":null},{"value":"0,00E+00","module":"C1","scenario":null},{"value":"0,00E+00","module":"C2","scenario":null},{"value":"0,00E+00","module":"C3","scenario":null},{"value":"0,00E+00","module":"C4","scenario":null},{"value":"0,00E+00","module":"D","scenario":"S0"},{"value":"0,00E+00","module":"D","scenario":"S1"}]}]}