{
    "product_name": "Crane Manual Revolving Door - SS 2000/3000",
    "epd_id": "EPD-DOR-20230451-CBA2-EN",
    "declared_unit": {
        "unit": "stk",
        "amount": 1.0
    },
    "compliance": [
        "DIN EN 15804+A2",
        "ISO 14025"
    ],
    "producer_name": "dormakaba International Holding GmbH",
    "environmental_impact": [
        {
            "parameter": "GWP-total",
            "values": [
                {
                    "value": "3,19E+03",
                    "module": "A1-A3",
                    "scenario": null
                },
                {
                    "value": "5,98E+00",
                    "module": "A4",
                    "scenario": null
                },
                {
                    "value": "2,29E+01",
                    "module": "A5",
                    "scenario": null
                },
                {
                    "value": "0,00E+00",
                    "module": "C1",
                    "scenario": null
                },
                {
                    "value": "2,95E+00",
                    "module": "C2",
                    "scenario": null
                },
                {
                    "value": "6,12E+01",
                    "module": "C3",
                    "scenario": null
                },
                {
                    "value": "3,85E+00",
                    "module": "C4",
                    "scenario": null
                },
                {
                    "value": "-1,55E+03",
                    "module": "D",
                    "scenario": null
                }
            ]
        },
        {
            "parameter": "GWP-fossil",
            "values": [
                {
                    "value": "3,21E+03",
                    "module": "A1-A3",
                    "scenario": null
                },
                {
                    "value": "5,71E+00",
                    "module": "A4",
                    "scenario": null
                },
                {
                    "value": "2,29E+01",
                    "module": "A5",
                    "scenario": null
                },
                {
                    "value": "0,00E+00",
                    "module": "C1",
                    "scenario": null
                },
                {
                    "value": "2,82E+00",
                    "module": "C2",
                    "scenario": null
                },
                {
                    "value": "4,09E+01",
                    "module": "C3",
                    "scenario": null
                },
                {
                    "value": "3,83E+00",
                    "module": "C4",
                    "scenario": null
                },
                {
                    "value": "-1,55E+03",
                    "module": "D",
                    "scenario": null
                }
            ]
        },
        {
            "parameter": "GWP-biogenic",
            "values": [
                {
                    "value": "-2,07E+01",
                    "module": "A1-A3",
                    "scenario": null
                },
                {
                    "value": "2,64E-01",
                    "module": "A4",
                    "scenario": null
                },
                {
                    "value": "5,33E-04",
                    "module": "A5",
                    "scenario": null
                },
                {
                    "value": "0,00E+00",
                    "module": "C1",
                    "scenario": null
                },
                {
                    "value": "1,30E-01",
                    "module": "C2",
                    "scenario": null
                },
                {
                    "value": "2,03E+01",
                    "module": "C3",
                    "scenario": null
                },
                {
                    "value": "1,30E-02",
                    "module": "C4",
                    "scenario": null
                },
                {
                    "value": "5,70E+00",
                    "module": "D",
                    "scenario": null
                }
            ]
        },
        {
            "parameter": "GWP-luluc",
            "values": [
                {
                    "value": "4,05E+00",
                    "module": "A1-A3",
                    "scenario": null
                },
                {
                    "value": "1,36E-04",
                    "module": "A4",
                    "scenario": null
                },
                {
                    "value": "1,00E-03",
                    "module": "A5",
                    "scenario": null
                },
                {
                    "value": "0,00E+00",
                    "module": "C1",
                    "scenario": null
                },
                {
                    "value": "6,71E-05",
                    "module": "C2",
                    "scenario": null
                },
                {
                    "value": "2,00E-03",
                    "module": "C3",
                    "scenario": null
                },
                {
                    "value": "1,10E-02",
                    "module": "C4",
                    "scenario": null
                },
                {
                    "value": "-2,58E+00",
                    "module": "D",
                    "scenario": null
                }
            ]
        },
        {
            "parameter": "ODP",
            "values": [
                {
                    "value": "1,40E-10",
                    "module": "A1-A3",
                    "scenario": null
                },
                {
                    "value": "6,03E-16",
                    "module": "A4",
                    "scenario": null
                },
                {
                    "value": "1,15E-14",
                    "module": "A5",
                    "scenario": null
                },
                {
                    "value": "0,00E+00",
                    "module": "C1",
                    "scenario": null
                },
                {
                    "value": "2,98E-16",
                    "module": "C2",
                    "scenario": null
                },
                {
                    "value": "2,30E-14",
                    "module": "C3",
                    "scenario": null
                },
                {
                    "value": "1,42E-14",
                    "module": "C4",
                    "scenario": null
                },
                {
                    "value": "-3,61E-10",
                    "module": "D",
                    "scenario": null
                }
            ]
        },
        {
            "parameter": "AP",
            "values": [
                {
                    "value": "1,48E+01",
                    "module": "A1-A3",
                    "scenario": null
                },
                {
                    "value": "6,00E-03",
                    "module": "A4",
                    "scenario": null
                },
                {
                    "value": "4,00E-03",
                    "module": "A5",
                    "scenario": null
                },
                {
                    "value": "0,00E+00",
                    "module": "C1",
                    "scenario": null
                },
                {
                    "value": "3,00E-03",
                    "module": "C2",
                    "scenario": null
                },
                {
                    "value": "1,00E-02",
                    "module": "C3",
                    "scenario": null
                },
                {
                    "value": "2,70E-02",
                    "module": "C4",
                    "scenario": null
                },
                {
                    "value": "-6,67E+00",
                    "module": "D",
                    "scenario": null
                }
            ]
        },
        {
            "parameter": "POCP",
            "values": [
                {
                    "value": "6,46E+00",
                    "module": "A1-A3",
                    "scenario": null
                },
                {
                    "value": "5,00E-03",
                    "module": "A4",
                    "scenario": null
                },
                {
                    "value": "3,00E-03",
                    "module": "A5",
                    "scenario": null
                },
                {
                    "value": "0,00E+00",
                    "module": "C1",
                    "scenario": null
                },
                {
                    "value": "3,00E-03",
                    "module": "C2",
                    "scenario": null
                },
                {
                    "value": "7,00E-03",
                    "module": "C3",
                    "scenario": null
                },
                {
                    "value": "2,10E-02",
                    "module": "C4",
                    "scenario": null
                },
                {
                    "value": "-3,17E+00",
                    "module": "D",
                    "scenario": null
                }
            ]
        },
        {
            "parameter": "ADPE",
            "values": [
                {
                    "value": "2,10E-01",
                    "module": "A1-A3",
                    "scenario": null
                },
                {
                    "value": "1,71E-07",
                    "module": "A4",
                    "scenario": null
                },
                {
                    "value": "1,58E-07",
                    "module": "A5",
                    "scenario": null
                },
                {
                    "value": "0,00E+00",
                    "module": "C1",
                    "scenario": null
                },
                {
                    "value": "8,46E-08",
                    "module": "C2",
                    "scenario": null
                },
                {
                    "value": "3,20E-07",
                    "module": "C3",
                    "scenario": null
                },
                {
                    "value": "3,44E-07",
                    "module": "C4",
                    "scenario": null
                },
                {
                    "value": "-9,30E-02",
                    "module": "D",
                    "scenario": null
                }
            ]
        },
        {
            "parameter": "ADPF",
            "values": [
                {
                    "value": "4,49E+04",
                    "module": "A1-A3",
                    "scenario": null
                },
                {
                    "value": "8,10E+01",
                    "module": "A4",
                    "scenario": null
                },
                {
                    "value": "1,06E+01",
                    "module": "A5",
                    "scenario": null
                },
                {
                    "value": "0,00E+00",
                    "module": "C1",
                    "scenario": null
                },
                {
                    "value": "4,00E+01",
                    "module": "C2",
                    "scenario": null
                },
                {
                    "value": "2,32E+01",
                    "module": "C3",
                    "scenario": null
                },
                {
                    "value": "5,02E+01",
                    "module": "C4",
                    "scenario": null
                },
                {
                    "value": "-1,88E+04",
                    "module": "D",
                    "scenario": null
                }
            ]
        },
        {
            "parameter": "WDP",
            "values": [
                {
                    "value": "9,23E+02",
                    "module": "A1-A3",
                    "scenario": null
                },
                {
                    "value": "1,10E-02",
                    "module": "A4",
                    "scenario": null
                },
                {
                    "value": "2,34E+00",
                    "module": "A5",
                    "scenario": null
                },
                {
                    "value": "0,00E+00",
                    "module": "C1",
                    "scenario": null
                },
                {
                    "value": "6,00E-03",
                    "module": "C2",
                    "scenario": null
                },
                {
                    "value": "6,28E+00",
                    "module": "C3",
                    "scenario": null
                },
                {
                    "value": "4,01E-01",
                    "module": "C4",
                    "scenario": null
                },
                {
                    "value": "-5,54E+02",
                    "module": "D",
                    "scenario": null
                }
            ]
        },
        {
            "parameter": "EP-freshwater",
            "values": [
                {
                    "value": "3,55E-03",
                    "module": "A1-A3",
                    "scenario": null
                },
                {
                    "value": "1,22E-06",
                    "module": "A4",
                    "scenario": null
                },
                {
                    "value": "1,84E-06",
                    "module": "A5",
                    "scenario": null
                },
                {
                    "value": "0,00E+00",
                    "module": "C1",
                    "scenario": null
                },
                {
                    "value": "6,04E-07",
                    "module": "C2",
                    "scenario": null
                },
                {
                    "value": "3,64E-06",
                    "module": "C3",
                    "scenario": null
                },
                {
                    "value": "6,57E-06",
                    "module": "C4",
                    "scenario": null
                },
                {
                    "value": "-2,00E-03",
                    "module": "D",
                    "scenario": null
                }
            ]
        },
        {
            "parameter": "EP-marine",
            "values": [
                {
                    "value": "2,39E+00",
                    "module": "A1-A3",
                    "scenario": null
                },
                {
                    "value": "2,00E-03",
                    "module": "A4",
                    "scenario": null
                },
                {
                    "value": "9,18E-04",
                    "module": "A5",
                    "scenario": null
                },
                {
                    "value": "0,00E+00",
                    "module": "C1",
                    "scenario": null
                },
                {
                    "value": "8,98E-04",
                    "module": "C2",
                    "scenario": null
                },
                {
                    "value": "3,00E-03",
                    "module": "C3",
                    "scenario": null
                },
                {
                    "value": "7,00E-03",
                    "module": "C4",
                    "scenario": null
                },
                {
                    "value": "-1,03E+00",
                    "module": "D",
                    "scenario": null
                }
            ]
        },
        {
            "parameter": "EP-terrestrial",
            "values": [
                {
                    "value": "2,63E+01",
                    "module": "A1-A3",
                    "scenario": null
                },
                {
                    "value": "2,00E-02",
                    "module": "A4",
                    "scenario": null
                },
                {
                    "value": "1,90E-02",
                    "module": "A5",
                    "scenario": null
                },
                {
                    "value": "0,00E+00",
                    "module": "C1",
                    "scenario": null
                },
                {
                    "value": "1,00E-02",
                    "module": "C2",
                    "scenario": null
                },
                {
                    "value": "4,70E-02",
                    "module": "C3",
                    "scenario": null
                },
                {
                    "value": "7,80E-02",
                    "module": "C4",
                    "scenario": null
                },
                {
                    "value": "-1,12E+01",
                    "module": "D",
                    "scenario": null
                }
            ]
        }
    ],
    "additional_environmental_impact": [
        {
            "parameter": "PM",
            "values": [
                {
                    "value": "2,00E-04",
                    "module": "A1-A3",
                    "scenario": null
                },
                {
                    "value": "3,01E-08",
                    "module": "A4",
                    "scenario": null
                },
                {
                    "value": "5,20E-08",
                    "module": "A5",
                    "scenario": null
                },
                {
                    "value": "0,00E+00",
                    "module": "C1",
                    "scenario": null
                },
                {
                    "value": "1,48E-08",
                    "module": "C2",
                    "scenario": null
                },
                {
                    "value": "1,07E-07",
                    "module": "C3",
                    "scenario": null
                },
                {
                    "value": "3,40E-07",
                    "module": "C4",
                    "scenario": null
                },
                {
                    "value": "-1,28E-04",
                    "module": "D",
                    "scenario": null
                }
            ]
        },
        {
            "parameter": "ETP-fw",
            "values": [
                {
                    "value": "2,51E+04",
                    "module": "A1-A3",
                    "scenario": null
                },
                {
                    "value": "5,74E+01",
                    "module": "A4",
                    "scenario": null
                },
                {
                    "value": "3,98E+00",
                    "module": "A5",
                    "scenario": null
                },
                {
                    "value": "0,00E+00",
                    "module": "C1",
                    "scenario": null
                },
                {
                    "value": "2,83E+01",
                    "module": "C2",
                    "scenario": null
                },
                {
                    "value": "8,99E+00",
                    "module": "C3",
                    "scenario": null
                },
                {
                    "value": "2,87E+01",
                    "module": "C4",
                    "scenario": null
                },
                {
                    "value": "-9,17E+03",
                    "module": "D",
                    "scenario": null
                }
            ]
        },
        {
            "parameter": "HTP-c",
            "values": [
                {
                    "value": "4,02E-04",
                    "module": "A1-A3",
                    "scenario": null
                },
                {
                    "value": "1,08E-09",
                    "module": "A4",
                    "scenario": null
                },
                {
                    "value": "3,44E-10",
                    "module": "A5",
                    "scenario": null
                },
                {
                    "value": "0,00E+00",
                    "module": "C1",
                    "scenario": null
                },
                {
                    "value": "5,33E-10",
                    "module": "C2",
                    "scenario": null
                },
                {
                    "value": "7,39E-10",
                    "module": "C3",
                    "scenario": null
                },
                {
                    "value": "4,25E-09",
                    "module": "C4",
                    "scenario": null
                },
                {
                    "value": "-2,10E-06",
                    "module": "D",
                    "scenario": null
                }
            ]
        },
        {
            "parameter": "HTP-nc",
            "values": [
                {
                    "value": "5,82E-05",
                    "module": "A1-A3",
                    "scenario": null
                },
                {
                    "value": "4,62E-08",
                    "module": "A4",
                    "scenario": null
                },
                {
                    "value": "3,49E-08",
                    "module": "A5",
                    "scenario": null
                },
                {
                    "value": "0,00E+00",
                    "module": "C1",
                    "scenario": null
                },
                {
                    "value": "2,28E-08",
                    "module": "C2",
                    "scenario": null
                },
                {
                    "value": "6,63E-08",
                    "module": "C3",
                    "scenario": null
                },
                {
                    "value": "4,68E-07",
                    "module": "C4",
                    "scenario": null
                },
                {
                    "value": "5,10E-05",
                    "module": "D",
                    "scenario": null
                }
            ]
        },
        {
            "parameter": "SQP",
            "values": [
                {
                    "value": "8,28E+03",
                    "module": "A1-A3",
                    "scenario": null
                },
                {
                    "value": "2,08E-01",
                    "module": "A4",
                    "scenario": null
                },
                {
                    "value": "3,18E+00",
                    "module": "A5",
                    "scenario": null
                },
                {
                    "value": "0,00E+00",
                    "module": "C1",
                    "scenario": null
                },
                {
                    "value": "1,03E-01",
                    "module": "C2",
                    "scenario": null
                },
                {
                    "value": "6,86E+00",
                    "module": "C3",
                    "scenario": null
                },
                {
                    "value": "1,05E+01",
                    "module": "C4",
                    "scenario": null
                },
                {
                    "value": "-2,38E+03",
                    "module": "D",
                    "scenario": null
                }
            ]
        }
    ],
    "resource_use": [
        {
            "parameter": "PERE",
            "values": [
                {
                    "value": "8,96E+03",
                    "module": "A1-A3",
                    "scenario": null
                },
                {
                    "value": "2,56E-01",
                    "module": "A4",
                    "scenario": null
                },
                {
                    "value": "2,76E+00",
                    "module": "A5",
                    "scenario": null
                },
                {
                    "value": "0,00E+00",
                    "module": "C1",
                    "scenario": null
                },
                {
                    "value": "1,26E-01",
                    "module": "C2",
                    "scenario": null
                },
                {
                    "value": "1,42E+02",
                    "module": "C3",
                    "scenario": null
                },
                {
                    "value": "6,58E+00",
                    "module": "C4",
                    "scenario": null
                },
                {
                    "value": "-3,90E+03",
                    "module": "D",
                    "scenario": null
                }
            ]
        },
        {
            "parameter": "PERM",
            "values": [
                {
                    "value": "1,36E+02",
                    "module": "A1-A3",
                    "scenario": null
                },
                {
                    "value": "0,00E+00",
                    "module": "A4",
                    "scenario": null
                },
                {
                    "value": "0,00E+00",
                    "module": "A5",
                    "scenario": null
                },
                {
                    "value": "0,00E+00",
                    "module": "C1",
                    "scenario": null
                },
                {
                    "value": "0,00E+00",
                    "module": "C2",
                    "scenario": null
                },
                {
                    "value": "-1,36E+02",
                    "module": "C3",
                    "scenario": null
                },
                {
                    "value": "0,00E+00",
                    "module": "C4",
                    "scenario": null
                },
                {
                    "value": "0,00E+00",
                    "module": "D",
                    "scenario": null
                }
            ]
        },
        {
            "parameter": "PERT",
            "values": [
                {
                    "value": "9,09E+03",
                    "module": "A1-A3",
                    "scenario": null
                },
                {
                    "value": "2,56E-01",
                    "module": "A4",
                    "scenario": null
                },
                {
                    "value": "2,76E+00",
                    "module": "A5",
                    "scenario": null
                },
                {
                    "value": "0,00E+00",
                    "module": "C1",
                    "scenario": null
                },
                {
                    "value": "1,26E-01",
                    "module": "C2",
                    "scenario": null
                },
                {
                    "value": "5,71E+00",
                    "module": "C3",
                    "scenario": null
                },
                {
                    "value": "6,58E+00",
                    "module": "C4",
                    "scenario": null
                },
                {
                    "value": "-3,90E+03",
                    "module": "D",
                    "scenario": null
                }
            ]
        },
        {
            "parameter": "PENRE",
            "values": [
                {
                    "value": "4,41E+04",
                    "module": "A1-A3",
                    "scenario": null
                },
                {
                    "value": "8,11E+01",
                    "module": "A4",
                    "scenario": null
                },
                {
                    "value": "3,98E+02",
                    "module": "A5",
                    "scenario": null
                },
                {
                    "value": "0,00E+00",
                    "module": "C1",
                    "scenario": null
                },
                {
                    "value": "4,00E+01",
                    "module": "C2",
                    "scenario": null
                },
                {
                    "value": "5,33E+02",
                    "module": "C3",
                    "scenario": null
                },
                {
                    "value": "5,02E+01",
                    "module": "C4",
                    "scenario": null
                },
                {
                    "value": "-1,89E+04",
                    "module": "D",
                    "scenario": null
                }
            ]
        },
        {
            "parameter": "PENRM",
            "values": [
                {
                    "value": "8,96E+02",
                    "module": "A1-A3",
                    "scenario": null
                },
                {
                    "value": "0,00E+00",
                    "module": "A4",
                    "scenario": null
                },
                {
                    "value": "-3,87E+02",
                    "module": "A5",
                    "scenario": null
                },
                {
                    "value": "0,00E+00",
                    "module": "C1",
                    "scenario": null
                },
                {
                    "value": "0,00E+00",
                    "module": "C2",
                    "scenario": null
                },
                {
                    "value": "-5,09E+02",
                    "module": "C3",
                    "scenario": null
                },
                {
                    "value": "0,00E+00",
                    "module": "C4",
                    "scenario": null
                },
                {
                    "value": "0,00E+00",
                    "module": "D",
                    "scenario": null
                }
            ]
        },
        {
            "parameter": "PENRT",
            "values": [
                {
                    "value": "4,50E+04",
                    "module": "A1-A3",
                    "scenario": null
                },
                {
                    "value": "8,11E+01",
                    "module": "A4",
                    "scenario": null
                },
                {
                    "value": "1,06E+01",
                    "module": "A5",
                    "scenario": null
                },
                {
                    "value": "0,00E+00",
                    "module": "C1",
                    "scenario": null
                },
                {
                    "value": "4,00E+01",
                    "module": "C2",
                    "scenario": null
                },
                {
                    "value": "2,32E+01",
                    "module": "C3",
                    "scenario": null
                },
                {
                    "value": "5,02E+01",
                    "module": "C4",
                    "scenario": null
                },
                {
                    "value": "-1,89E+04",
                    "module": "D",
                    "scenario": null
                }
            ]
        },
        {
            "parameter": "SM",
            "values": [
                {
                    "value": "1,32E+02",
                    "module": "A1-A3",
                    "scenario": null
                },
                {
                    "value": "0,00E+00",
                    "module": "A4",
                    "scenario": null
                },
                {
                    "value": "0,00E+00",
                    "module": "A5",
                    "scenario": null
                },
                {
                    "value": "0,00E+00",
                    "module": "C1",
                    "scenario": null
                },
                {
                    "value": "0,00E+00",
                    "module": "C2",
                    "scenario": null
                },
                {
                    "value": "0,00E+00",
                    "module": "C3",
                    "scenario": null
                },
                {
                    "value": "0,00E+00",
                    "module": "C4",
                    "scenario": null
                },
                {
                    "value": "0,00E+00",
                    "module": "D",
                    "scenario": null
                }
            ]
        },
        {
            "parameter": "RSF",
            "values": [
                {
                    "value": "0,00E+00",
                    "module": "A1-A3",
                    "scenario": null
                },
                {
                    "value": "0,00E+00",
                    "module": "A4",
                    "scenario": null
                },
                {
                    "value": "0,00E+00",
                    "module": "A5",
                    "scenario": null
                },
                {
                    "value": "0,00E+00",
                    "module": "C1",
                    "scenario": null
                },
                {
                    "value": "0,00E+00",
                    "module": "C2",
                    "scenario": null
                },
                {
                    "value": "0,00E+00",
                    "module": "C3",
                    "scenario": null
                },
                {
                    "value": "0,00E+00",
                    "module": "C4",
                    "scenario": null
                },
                {
                    "value": "0,00E+00",
                    "module": "D",
                    "scenario": null
                }
            ]
        },
        {
            "parameter": "NRSF",
            "values": [
                {
                    "value": "0,00E+00",
                    "module": "A1-A3",
                    "scenario": null
                },
                {
                    "value": "0,00E+00",
                    "module": "A4",
                    "scenario": null
                },
                {
                    "value": "0,00E+00",
                    "module": "A5",
                    "scenario": null
                },
                {
                    "value": "0,00E+00",
                    "module": "C1",
                    "scenario": null
                },
                {
                    "value": "0,00E+00",
                    "module": "C2",
                    "scenario": null
                },
                {
                    "value": "0,00E+00",
                    "module": "C3",
                    "scenario": null
                },
                {
                    "value": "0,00E+00",
                    "module": "C4",
                    "scenario": null
                },
                {
                    "value": "0,00E+00",
                    "module": "D",
                    "scenario": null
                }
            ]
        },
        {
            "parameter": "FW",
            "values": [
                {
                    "value": "3,33E+01",
                    "module": "A1-A3",
                    "scenario": null
                },
                {
                    "value": "4,58E-04",
                    "module": "A4",
                    "scenario": null
                },
                {
                    "value": "5,60E-02",
                    "module": "A5",
                    "scenario": null
                },
                {
                    "value": "0,00E+00",
                    "module": "C1",
                    "scenario": null
                },
                {
                    "value": "2,26E-04",
                    "module": "C2",
                    "scenario": null
                },
                {
                    "value": "1,49E-01",
                    "module": "C3",
                    "scenario": null
                },
                {
                    "value": "1,30E-02",
                    "module": "C4",
                    "scenario": null
                },
                {
                    "value": "-2,19E+01",
                    "module": "D",
                    "scenario": null
                }
            ]
        }
    ],
    "end_of_life_waste": [
        {
            "parameter": "HWD",
            "values": [
                {
                    "value": "1,41E-04",
                    "module": "A1-A3",
                    "scenario": null
                },
                {
                    "value": "7,87E-09",
                    "module": "A4",
                    "scenario": null
                },
                {
                    "value": "4,04E-08",
                    "module": "A5",
                    "scenario": null
                },
                {
                    "value": "0,00E+00",
                    "module": "C1",
                    "scenario": null
                },
                {
                    "value": "3,88E-09",
                    "module": "C2",
                    "scenario": null
                },
                {
                    "value": "7,48E-08",
                    "module": "C3",
                    "scenario": null
                },
                {
                    "value": "7,65E-07",
                    "module": "C4",
                    "scenario": null
                },
                {
                    "value": "-1,74E-04",
                    "module": "D",
                    "scenario": null
                }
            ]
        },
        {
            "parameter": "NHWD",
            "values": [
                {
                    "value": "2,52E+02",
                    "module": "A1-A3",
                    "scenario": null
                },
                {
                    "value": "8,00E-03",
                    "module": "A4",
                    "scenario": null
                },
                {
                    "value": "2,38E+00",
                    "module": "A5",
                    "scenario": null
                },
                {
                    "value": "0,00E+00",
                    "module": "C1",
                    "scenario": null
                },
                {
                    "value": "4,00E-03",
                    "module": "C2",
                    "scenario": null
                },
                {
                    "value": "4,36E+00",
                    "module": "C3",
                    "scenario": null
                },
                {
                    "value": "2,52E+02",
                    "module": "C4",
                    "scenario": null
                },
                {
                    "value": "-1,20E+02",
                    "module": "D",
                    "scenario": null
                }
            ]
        },
        {
            "parameter": "RWD",
            "values": [
                {
                    "value": "1,81E+00",
                    "module": "A1-A3",
                    "scenario": null
                },
                {
                    "value": "8,71E-05",
                    "module": "A4",
                    "scenario": null
                },
                {
                    "value": "3,94E-04",
                    "module": "A5",
                    "scenario": null
                },
                {
                    "value": "0,00E+00",
                    "module": "C1",
                    "scenario": null
                },
                {
                    "value": "4,30E-05",
                    "module": "C2",
                    "scenario": null
                },
                {
                    "value": "9,51E-04",
                    "module": "C3",
                    "scenario": null
                },
                {
                    "value": "5,71E-04",
                    "module": "C4",
                    "scenario": null
                },
                {
                    "value": "-2,62E-01",
                    "module": "D",
                    "scenario": null
                }
            ]
        }
    ],
    "end_of_life_flow": [
        {
            "parameter": "CRU",
            "values": [
                {
                    "value": "0,00E+00",
                    "module": "A1-A3",
                    "scenario": null
                },
                {
                    "value": "0,00E+00",
                    "module": "A4",
                    "scenario": null
                },
                {
                    "value": "0,00E+00",
                    "module": "A5",
                    "scenario": null
                },
                {
                    "value": "0,00E+00",
                    "module": "C1",
                    "scenario": null
                },
                {
                    "value": "0,00E+00",
                    "module": "C2",
                    "scenario": null
                },
                {
                    "value": "0,00E+00",
                    "module": "C3",
                    "scenario": null
                },
                {
                    "value": "0,00E+00",
                    "module": "C4",
                    "scenario": null
                },
                {
                    "value": "0,00E+00",
                    "module": "D",
                    "scenario": null
                }
            ]
        },
        {
            "parameter": "MFR",
            "values": [
                {
                    "value": "0,00E+00",
                    "module": "A1-A3",
                    "scenario": null
                },
                {
                    "value": "0,00E+00",
                    "module": "A4",
                    "scenario": null
                },
                {
                    "value": "0,00E+00",
                    "module": "A5",
                    "scenario": null
                },
                {
                    "value": "0,00E+00",
                    "module": "C1",
                    "scenario": null
                },
                {
                    "value": "0,00E+00",
                    "module": "C2",
                    "scenario": null
                },
                {
                    "value": "3,95E+02",
                    "module": "C3",
                    "scenario": null
                },
                {
                    "value": "0,00E+00",
                    "module": "C4",
                    "scenario": null
                },
                {
                    "value": "0,00E+00",
                    "module": "D",
                    "scenario": null
                }
            ]
        },
        {
            "parameter": "MER",
            "values": [
                {
                    "value": "0,00E+00",
                    "module": "A1-A3",
                    "scenario": null
                },
                {
                    "value": "0,00E+00",
                    "module": "A4",
                    "scenario": null
                },
                {
                    "value": "0,00E+00",
                    "module": "A5",
                    "scenario": null
                },
                {
                    "value": "0,00E+00",
                    "module": "C1",
                    "scenario": null
                },
                {
                    "value": "0,00E+00",
                    "module": "C2",
                    "scenario": null
                },
                {
                    "value": "0,00E+00",
                    "module": "C3",
                    "scenario": null
                },
                {
                    "value": "0,00E+00",
                    "module": "C4",
                    "scenario": null
                },
                {
                    "value": "0,00E+00",
                    "module": "D",
                    "scenario": null
                }
            ]
        },
        {
            "parameter": "EEE",
            "values": [
                {
                    "value": "0,00E+00",
                    "module": "A1-A3",
                    "scenario": null
                },
                {
                    "value": "0,00E+00",
                    "module": "A4",
                    "scenario": null
                },
                {
                    "value": "4,24E+01",
                    "module": "A5",
                    "scenario": null
                },
                {
                    "value": "0,00E+00",
                    "module": "C1",
                    "scenario": null
                },
                {
                    "value": "0,00E+00",
                    "module": "C2",
                    "scenario": null
                },
                {
                    "value": "1,05E+02",
                    "module": "C3",
                    "scenario": null
                },
                {
                    "value": "0,00E+00",
                    "module": "C4",
                    "scenario": null
                },
                {
                    "value": "0,00E+00",
                    "module": "D",
                    "scenario": null
                }
            ]
        },
        {
            "parameter": "EET",
            "values": [
                {
                    "value": "0,00E+00",
                    "module": "A1-A3",
                    "scenario": null
                },
                {
                    "value": "0,00E+00",
                    "module": "A4",
                    "scenario": null
                },
                {
                    "value": "9,73E+01",
                    "module": "A5",
                    "scenario": null
                },
                {
                    "value": "0,00E+00",
                    "module": "C1",
                    "scenario": null
                },
                {
                    "value": "0,00E+00",
                    "module": "C2",
                    "scenario": null
                },
                {
                    "value": "2,26E+02",
                    "module": "C3",
                    "scenario": null
                },
                {
                    "value": "0,00E+00",
                    "module": "C4",
                    "scenario": null
                },
                {
                    "value": "0,00E+00",
                    "module": "D",
                    "scenario": null
                }
            ]
        }
    ]
}