{"product_name":"Betonpflastersteine","epd_id":"EPD-NDL-20230522-CBA2-EN","declared_unit":{"unit":"m2","amount":1},"compliance":["DIN EN 15804+A2","ISO 14025"],"producer_name":"F.C. N\u00fcdling Betonelemente GmbH + Co. KG","environmental_impact":[{"parameter":"GWP-total","unit":"kg CO2-eq","values":[{"value":"1,73E+01","module":"A1-A3","scenario":null},{"value":"1,65E+01","module":"A1","scenario":null},{"value":"4,31E-01","module":"A2","scenario":null},{"value":"3,33E-01","module":"A3","scenario":null},{"value":"1,73E-01","module":"A5","scenario":null},{"value":"3,53E-01","module":"C1","scenario":null},{"value":"1,07E+00","module":"C2","scenario":null},{"value":"4,95E-01","module":"C3","scenario":null},{"value":"-2,65E+00","module":"D","scenario":null}]},{"parameter":"GWP-fossil","unit":"kg CO2-eq","values":[{"value":"1,72E+01","module":"A1-A3","scenario":null},{"value":"1,65E+01","module":"A1","scenario":null},{"value":"4,28E-01","module":"A2","scenario":null},{"value":"2,83E-01","module":"A3","scenario":null},{"value":"1,73E-01","module":"A5","scenario":null},{"value":"3,51E-01","module":"C1","scenario":null},{"value":"1,07E+00","module":"C2","scenario":null},{"value":"4,92E-01","module":"C3","scenario":null},{"value":"-2,63E+00","module":"D","scenario":null}]},{"parameter":"GWP-biogenic","unit":"kg CO2-eq","values":[{"value":"6,37E-02","module":"A1-A3","scenario":null},{"value":"2,11E-02","module":"A1","scenario":null},{"value":"1,76E-03","module":"A2","scenario":null},{"value":"4,08E-02","module":"A3","scenario":null},{"value":"5,69E-06","module":"A5","scenario":null},{"value":"5,78E-05","module":"C1","scenario":null},{"value":"4,28E-04","module":"C2","scenario":null},{"value":"9,40E-04","module":"C3","scenario":null},{"value":"-1,35E-02","module":"D","scenario":null}]},{"parameter":"GWP-luluc","unit":"kg CO2-eq","values":[{"value":"1,92E-02","module":"A1-A3","scenario":null},{"value":"8,74E-03","module":"A1","scenario":null},{"value":"1,36E-03","module":"A2","scenario":null},{"value":"9,14E-03","module":"A3","scenario":null},{"value":"1,94E-06","module":"A5","scenario":null},{"value":"1,49E-03","module":"C1","scenario":null},{"value":"4,45E-03","module":"C2","scenario":null},{"value":"1,81E-03","module":"C3","scenario":null},{"value":"-7,25E-03","module":"D","scenario":null}]},{"parameter":"ODP","unit":"kg CFC11-eq","values":[{"value":"8,11E-12","module":"A1-A3","scenario":null},{"value":"8,01E-12","module":"A1","scenario":null},{"value":"7,97E-15","module":"A2","scenario":null},{"value":"9,76E-14","module":"A3","scenario":null},{"value":"2,17E-17","module":"A5","scenario":null},{"value":"8,72E-17","module":"C1","scenario":null},{"value":"2,61E-16","module":"C2","scenario":null},{"value":"2,10E-15","module":"C3","scenario":null},{"value":"-6,40E-14","module":"D","scenario":null}]},{"parameter":"AP","unit":"mol H+-eq","values":[{"value":"2,06E-02","module":"A1-A3","scenario":null},{"value":"1,81E-02","module":"A1","scenario":null},{"value":"8,84E-04","module":"A2","scenario":null},{"value":"1,60E-03","module":"A3","scenario":null},{"value":"2,67E-05","module":"A5","scenario":null},{"value":"3,98E-03","module":"C1","scenario":null},{"value":"3,08E-03","module":"C2","scenario":null},{"value":"4,63E-03","module":"C3","scenario":null},{"value":"-4,88E-03","module":"D","scenario":null}]},{"parameter":"POCP","unit":"kg NMVOC-eq","values":[{"value":"2,02E-02","module":"A1-A3","scenario":null},{"value":"1,83E-02","module":"A1","scenario":null},{"value":"7,37E-04","module":"A2","scenario":null},{"value":"1,12E-03","module":"A3","scenario":null},{"value":"1,16E-05","module":"A5","scenario":null},{"value":"5,84E-03","module":"C1","scenario":null},{"value":"2,73E-03","module":"C2","scenario":null},{"value":"6,61E-03","module":"C3","scenario":null},{"value":"-4,18E-03","module":"D","scenario":null}]},{"parameter":"ADPE","unit":"kg Sb-eq","values":[{"value":"6,82E-06","module":"A1-A3","scenario":null},{"value":"5,50E-06","module":"A1","scenario":null},{"value":"1,11E-07","module":"A2","scenario":null},{"value":"1,20E-06","module":"A3","scenario":null},{"value":"3,11E-10","module":"A5","scenario":null},{"value":"2,95E-08","module":"C1","scenario":null},{"value":"8,85E-08","module":"C2","scenario":null},{"value":"5,42E-07","module":"C3","scenario":null},{"value":"-8,20E-07","module":"D","scenario":null}]},{"parameter":"ADPF","unit":"MJ","values":[{"value":"7,25E+01","module":"A1-A3","scenario":null},{"value":"6,36E+01","module":"A1","scenario":null},{"value":"5,47E+00","module":"A2","scenario":null},{"value":"3,46E+00","module":"A3","scenario":null},{"value":"2,68E-02","module":"A5","scenario":null},{"value":"4,72E+00","module":"C1","scenario":null},{"value":"1,41E+01","module":"C2","scenario":null},{"value":"9,29E+00","module":"C3","scenario":null},{"value":"-3,35E+01","module":"D","scenario":null}]},{"parameter":"WDP","unit":"m3 world-eq. Deprived","values":[{"value":"3,48E-01","module":"A1-A3","scenario":null},{"value":"3,18E-01","module":"A1","scenario":null},{"value":"6,44E-03","module":"A2","scenario":null},{"value":"2,30E-02","module":"A3","scenario":null},{"value":"1,58E-02","module":"A5","scenario":null},{"value":"1,53E-03","module":"C1","scenario":null},{"value":"4,59E-03","module":"C2","scenario":null},{"value":"8,32E-02","module":"C3","scenario":null},{"value":"-4,38E-01","module":"D","scenario":null}]},{"parameter":"EP-freshwater","unit":"kg P-eq","values":[{"value":"2,95E-05","module":"A1-A3","scenario":null},{"value":"1,24E-05","module":"A1","scenario":null},{"value":"1,44E-06","module":"A2","scenario":null},{"value":"1,57E-05","module":"A3","scenario":null},{"value":"3,28E-09","module":"A5","scenario":null},{"value":"7,74E-07","module":"C1","scenario":null},{"value":"2,32E-06","module":"C2","scenario":null},{"value":"1,18E-06","module":"C3","scenario":null},{"value":"-9,60E-06","module":"D","scenario":null}]},{"parameter":"EP-marine","unit":"kg N-eq","values":[{"value":"6,95E-03","module":"A1-A3","scenario":null},{"value":"6,06E-03","module":"A1","scenario":null},{"value":"3,45E-04","module":"A2","scenario":null},{"value":"5,46E-04","module":"A3","scenario":null},{"value":"4,27E-06","module":"A5","scenario":null},{"value":"2,02E-03","module":"C1","scenario":null},{"value":"1,40E-03","module":"C2","scenario":null},{"value":"2,28E-03","module":"C3","scenario":null},{"value":"-1,69E-03","module":"D","scenario":null}]},{"parameter":"EP-terrestrial","unit":"mol N-eq.","values":[{"value":"7,53E-02","module":"A1-A3","scenario":null},{"value":"6,63E-02","module":"A1","scenario":null},{"value":"3,77E-03","module":"A2","scenario":null},{"value":"5,26E-03","module":"A3","scenario":null},{"value":"1,24E-04","module":"A5","scenario":null},{"value":"2,22E-02","module":"C1","scenario":null},{"value":"1,58E-02","module":"C2","scenario":null},{"value":"2,51E-02","module":"C3","scenario":null},{"value":"-1,87E-02","module":"D","scenario":null}]}],"additional_environmental_impact":[{"parameter":"PM","unit":"Disease incidence","values":[{"value":null,"module":"A1-A3","scenario":null},{"value":null,"module":"A1","scenario":null},{"value":null,"module":"A2","scenario":null},{"value":null,"module":"A3","scenario":null},{"value":null,"module":"A5","scenario":null},{"value":null,"module":"C1","scenario":null},{"value":null,"module":"C2","scenario":null},{"value":null,"module":"C3","scenario":null},{"value":null,"module":"D","scenario":null}]},{"parameter":"ETP-fw","unit":"CTUe","values":[{"value":null,"module":"A1-A3","scenario":null},{"value":null,"module":"A1","scenario":null},{"value":null,"module":"A2","scenario":null},{"value":null,"module":"A3","scenario":null},{"value":null,"module":"A5","scenario":null},{"value":null,"module":"C1","scenario":null},{"value":null,"module":"C2","scenario":null},{"value":null,"module":"C3","scenario":null},{"value":null,"module":"D","scenario":null}]},{"parameter":"HTP-c","unit":"CTUh","values":[{"value":null,"module":"A1-A3","scenario":null},{"value":null,"module":"A1","scenario":null},{"value":null,"module":"A2","scenario":null},{"value":null,"module":"A3","scenario":null},{"value":null,"module":"A5","scenario":null},{"value":null,"module":"C1","scenario":null},{"value":null,"module":"C2","scenario":null},{"value":null,"module":"C3","scenario":null},{"value":null,"module":"D","scenario":null}]},{"parameter":"HTP-nc","unit":"CTUh","values":[{"value":null,"module":"A1-A3","scenario":null},{"value":null,"module":"A1","scenario":null},{"value":null,"module":"A2","scenario":null},{"value":null,"module":"A3","scenario":null},{"value":null,"module":"A5","scenario":null},{"value":null,"module":"C1","scenario":null},{"value":null,"module":"C2","scenario":null},{"value":null,"module":"C3","scenario":null},{"value":null,"module":"D","scenario":null}]},{"parameter":"SQP","unit":"-","values":[{"value":null,"module":"A1-A3","scenario":null},{"value":null,"module":"A1","scenario":null},{"value":null,"module":"A2","scenario":null},{"value":null,"module":"A3","scenario":null},{"value":null,"module":"A5","scenario":null},{"value":null,"module":"C1","scenario":null},{"value":null,"module":"C2","scenario":null},{"value":null,"module":"C3","scenario":null},{"value":null,"module":"D","scenario":null}]}],"resource_use":[{"parameter":"PERE","unit":"MJ","values":[{"value":"3,95E+01","module":"A1-A3","scenario":null},{"value":"1,32E+01","module":"A1","scenario":null},{"value":"1,98E+00","module":"A2","scenario":null},{"value":"2,44E+01","module":"A3","scenario":null},{"value":"5,53E+00","module":"A5","scenario":null},{"value":"2,75E-01","module":"C1","scenario":null},{"value":"8,23E-01","module":"C2","scenario":null},{"value":"7,81E-01","module":"C3","scenario":null},{"value":"-1,53E+01","module":"D","scenario":null}]},{"parameter":"PERM","unit":"","values":[{"value":"5,52E+00","module":"A1-A3","scenario":null},{"value":"5,52E+00","module":"A1","scenario":null},{"value":"0,00E+00","module":"A2","scenario":null},{"value":"0,00E+00","module":"A3","scenario":null},{"value":"-5,52E+00","module":"A5","scenario":null},{"value":"0,00E+00","module":"C1","scenario":null},{"value":"0,00E+00","module":"C2","scenario":null},{"value":"0,00E+00","module":"C3","scenario":null},{"value":"0,00E+00","module":"D","scenario":null}]},{"parameter":"PERT","unit":"MJ","values":[{"value":"4,50E+01","module":"A1-A3","scenario":null},{"value":"1,87E+01","module":"A1","scenario":null},{"value":"1,98E+00","module":"A2","scenario":null},{"value":"2,44E+01","module":"A3","scenario":null},{"value":"5,12E-03","module":"A5","scenario":null},{"value":"2,75E-01","module":"C1","scenario":null},{"value":"8,23E-01","module":"C2","scenario":null},{"value":"7,81E-01","module":"C3","scenario":null},{"value":"-1,53E+01","module":"D","scenario":null}]},{"parameter":"PENRE","unit":"MJ","values":[{"value":"7,06E+01","module":"A1-A3","scenario":null},{"value":"6,16E+01","module":"A1","scenario":null},{"value":"5,48E+00","module":"A2","scenario":null},{"value":"3,47E+00","module":"A3","scenario":null},{"value":"2,04E+00","module":"A5","scenario":null},{"value":"4,72E+00","module":"C1","scenario":null},{"value":"1,41E+01","module":"C2","scenario":null},{"value":"9,29E+00","module":"C3","scenario":null},{"value":"-3,35E+01","module":"D","scenario":null}]},{"parameter":"PENRM","unit":"MJ","values":[{"value":"2,01E+00","module":"A1-A3","scenario":null},{"value":"2,01E+00","module":"A1","scenario":null},{"value":"0,00E+00","module":"A2","scenario":null},{"value":"0,00E+00","module":"A3","scenario":null},{"value":"-2,01E+00","module":"A5","scenario":null},{"value":"0,00E+00","module":"C1","scenario":null},{"value":"0,00E+00","module":"C2","scenario":null},{"value":"0,00E+00","module":"C3","scenario":null},{"value":"0,00E+00","module":"D","scenario":null}]},{"parameter":"PENRT","unit":"MJ","values":[{"value":"7,26E+01","module":"A1-A3","scenario":null},{"value":"6,36E+01","module":"A1","scenario":null},{"value":"5,48E+00","module":"A2","scenario":null},{"value":"3,47E+00","module":"A3","scenario":null},{"value":"2,68E-02","module":"A5","scenario":null},{"value":"4,72E+00","module":"C1","scenario":null},{"value":"1,41E+01","module":"C2","scenario":null},{"value":"9,29E+00","module":"C3","scenario":null},{"value":"-3,35E+01","module":"D","scenario":null}]},{"parameter":"SM","unit":"kg","values":[{"value":"1,43E+01","module":"A1-A3","scenario":null},{"value":"1,43E+01","module":"A1","scenario":null},{"value":"0,00E+00","module":"A2","scenario":null},{"value":"0,00E+00","module":"A3","scenario":null},{"value":"0,00E+00","module":"A5","scenario":null},{"value":"0,00E+00","module":"C1","scenario":null},{"value":"0,00E+00","module":"C2","scenario":null},{"value":"0,00E+00","module":"C3","scenario":null},{"value":"0,00E+00","module":"D","scenario":null}]},{"parameter":"RSF","unit":"MJ","values":[{"value":"0,00E+00","module":"A1-A3","scenario":null},{"value":"0,00E+00","module":"A1","scenario":null},{"value":"0,00E+00","module":"A2","scenario":null},{"value":"0,00E+00","module":"A3","scenario":null},{"value":"0,00E+00","module":"A5","scenario":null},{"value":"0,00E+00","module":"C1","scenario":null},{"value":"0,00E+00","module":"C2","scenario":null},{"value":"0,00E+00","module":"C3","scenario":null},{"value":"0,00E+00","module":"D","scenario":null}]},{"parameter":"NRSF","unit":"MJ","values":[{"value":"0,00E+00","module":"A1-A3","scenario":null},{"value":"0,00E+00","module":"A1","scenario":null},{"value":"0,00E+00","module":"A2","scenario":null},{"value":"0,00E+00","module":"A3","scenario":null},{"value":"0,00E+00","module":"A5","scenario":null},{"value":"0,00E+00","module":"C1","scenario":null},{"value":"0,00E+00","module":"C2","scenario":null},{"value":"0,00E+00","module":"C3","scenario":null},{"value":"0,00E+00","module":"D","scenario":null}]},{"parameter":"FW","unit":"m3","values":[{"value":"3,26E-02","module":"A1-A3","scenario":null},{"value":"2,72E-02","module":"A1","scenario":null},{"value":"1,12E-03","module":"A2","scenario":null},{"value":"4,34E-03","module":"A3","scenario":null},{"value":"3,71E-04","module":"A5","scenario":null},{"value":"2,46E-04","module":"C1","scenario":null},{"value":"7,37E-04","module":"C2","scenario":null},{"value":"2,43E-03","module":"C3","scenario":null},{"value":"-1,75E-02","module":"D","scenario":null}]}],"end_of_life_waste":[{"parameter":"HWD","unit":"kg","values":[{"value":"1,01E-04","module":"A1-A3","scenario":null},{"value":"1,01E-04","module":"A1","scenario":null},{"value":"8,65E-08","module":"A2","scenario":null},{"value":"1,62E-08","module":"A3","scenario":null},{"value":"2,09E-11","module":"A5","scenario":null},{"value":"1,76E-07","module":"C1","scenario":null},{"value":"5,29E-07","module":"C2","scenario":null},{"value":"1,96E-07","module":"C3","scenario":null},{"value":"-2,50E-07","module":"D","scenario":null}]},{"parameter":"NHWD","unit":"kg","values":[{"value":"2,35E+00","module":"A1-A3","scenario":null},{"value":"2,33E+00","module":"A1","scenario":null},{"value":"2,87E-03","module":"A2","scenario":null},{"value":"1,52E-02","module":"A3","scenario":null},{"value":"6,96E-04","module":"A5","scenario":null},{"value":"8,29E-04","module":"C1","scenario":null},{"value":"2,48E-03","module":"C2","scenario":null},{"value":"2,80E-03","module":"C3","scenario":null},{"value":"-2,17E-02","module":"D","scenario":null}]},{"parameter":"RWD","unit":"kg","values":[{"value":"3,01E-03","module":"A1-A3","scenario":null},{"value":"2,70E-03","module":"A1","scenario":null},{"value":"2,71E-04","module":"A2","scenario":null},{"value":"3,20E-05","module":"A3","scenario":null},{"value":"7,42E-07","module":"A5","scenario":null},{"value":"4,97E-06","module":"C1","scenario":null},{"value":"1,49E-05","module":"C2","scenario":null},{"value":"7,46E-05","module":"C3","scenario":null},{"value":"-2,18E-03","module":"D","scenario":null}]}],"end_of_life_flow":[{"parameter":"CRU","unit":"kg","values":[{"value":"0,00E+00","module":"A1-A3","scenario":null},{"value":"0,00E+00","module":"A1","scenario":null},{"value":"0,00E+00","module":"A2","scenario":null},{"value":"0,00E+00","module":"A3","scenario":null},{"value":"0,00E+00","module":"A5","scenario":null},{"value":"0,00E+00","module":"C1","scenario":null},{"value":"0,00E+00","module":"C2","scenario":null},{"value":"0,00E+00","module":"C3","scenario":null},{"value":"0,00E+00","module":"D","scenario":null}]},{"parameter":"MFR","unit":"kg","values":[{"value":"0,00E+00","module":"A1-A3","scenario":null},{"value":"0,00E+00","module":"A1","scenario":null},{"value":"0,00E+00","module":"A2","scenario":null},{"value":"0,00E+00","module":"A3","scenario":null},{"value":"0,00E+00","module":"A5","scenario":null},{"value":"0,00E+00","module":"C1","scenario":null},{"value":"0,00E+00","module":"C2","scenario":null},{"value":"1,79E+02","module":"C3","scenario":null},{"value":"0,00E+00","module":"D","scenario":null}]},{"parameter":"MER","unit":"kg","values":[{"value":"0,00E+00","module":"A1-A3","scenario":null},{"value":"0,00E+00","module":"A1","scenario":null},{"value":"0,00E+00","module":"A2","scenario":null},{"value":"0,00E+00","module":"A3","scenario":null},{"value":"0,00E+00","module":"A5","scenario":null},{"value":"0,00E+00","module":"C1","scenario":null},{"value":"0,00E+00","module":"C2","scenario":null},{"value":"0,00E+00","module":"C3","scenario":null},{"value":"0,00E+00","module":"D","scenario":null}]},{"parameter":"EEE","unit":"MJ","values":[{"value":"0,00E+00","module":"A1-A3","scenario":null},{"value":"0,00E+00","module":"A1","scenario":null},{"value":"0,00E+00","module":"A2","scenario":null},{"value":"0,00E+00","module":"A3","scenario":null},{"value":"3,14E-01","module":"A5","scenario":null},{"value":"0,00E+00","module":"C1","scenario":null},{"value":"0,00E+00","module":"C2","scenario":null},{"value":"0,00E+00","module":"C3","scenario":null},{"value":"0,00E+00","module":"D","scenario":null}]},{"parameter":"EET","unit":"MJ","values":[{"value":"0,00E+00","module":"A1-A3","scenario":null},{"value":"0,00E+00","module":"A1","scenario":null},{"value":"0,00E+00","module":"A2","scenario":null},{"value":"0,00E+00","module":"A3","scenario":null},{"value":"7,22E-01","module":"A5","scenario":null},{"value":"0,00E+00","module":"C1","scenario":null},{"value":"0,00E+00","module":"C2","scenario":null},{"value":"0,00E+00","module":"C3","scenario":null},{"value":"0,00E+00","module":"D","scenario":null}]}]}