{"product_name":"Troldtekt 35mm A2 Natural Grey FUTURECEM - painted","epd_id":"EPD-TRO-20220043-ICA1-EN","declared_unit":{"unit":"m2","amount":1},"compliance":["DIN EN 15804","ISO 14025"],"producer_name":"Troldtekt A/S","environmental_impact":[{"parameter":"GWP-total","unit":"kg CO2-eq","values":[{"value":"2,66E-01","module":"A1-A3","scenario":null},{"value":"1,81E-01","module":"A4","scenario":null},{"value":"1,23E-01","module":"A5","scenario":null},{"value":"-7,30E-01","module":"B1","scenario":null},{"value":"9,10E-04","module":"C1","scenario":null},{"value":"1,53E-01","module":"C2","scenario":null},{"value":"9,52E+00","module":"C4","scenario":null},{"value":"-1,12E+00","module":"D","scenario":null}]},{"parameter":"ODP","unit":"kg CFC11-eq","values":[{"value":"3,23E-07","module":"A1-A3","scenario":null},{"value":"3,29E-08","module":"A4","scenario":null},{"value":"2,30E-09","module":"A5","scenario":null},{"value":"0,00E+00","module":"B1","scenario":null},{"value":"3,93E-10","module":"C1","scenario":null},{"value":"2,79E-08","module":"C2","scenario":null},{"value":"7,50E-09","module":"C4","scenario":null},{"value":"-6,17E-08","module":"D","scenario":null}]},{"parameter":"AP","unit":"mol H+-eq","values":[{"value":"1,90E-02","module":"A1-A3","scenario":null},{"value":"3,65E-04","module":"A4","scenario":null},{"value":"8,26E-05","module":"A5","scenario":null},{"value":"0,00E+00","module":"B1","scenario":null},{"value":"2,23E-06","module":"C1","scenario":null},{"value":"3,08E-04","module":"C2","scenario":null},{"value":"6,20E-04","module":"C4","scenario":null},{"value":"-2,32E-03","module":"D","scenario":null}]},{"parameter":"EP","unit":"kg PO_4^3-eq","values":[{"value":"8,06E-03","module":"A1-A3","scenario":null},{"value":"7,50E-05","module":"A4","scenario":null},{"value":"1,44E-04","module":"A5","scenario":null},{"value":"0,00E+00","module":"B1","scenario":null},{"value":"1,24E-06","module":"C1","scenario":null},{"value":"6,34E-05","module":"C2","scenario":null},{"value":"2,69E-04","module":"C4","scenario":null},{"value":"-1,72E-03","module":"D","scenario":null}]},{"parameter":"POCP","unit":"kg NMVOC-eq","values":[{"value":"1,07E-03","module":"A1-A3","scenario":null},{"value":"2,41E-05","module":"A4","scenario":null},{"value":"3,61E-06","module":"A5","scenario":null},{"value":"0,00E+00","module":"B1","scenario":null},{"value":"1,24E-07","module":"C1","scenario":null},{"value":"2,03E-05","module":"C2","scenario":null},{"value":"4,86E-05","module":"C4","scenario":null},{"value":"-1,33E-04","module":"D","scenario":null}]},{"parameter":"ADPE","unit":"kg Sb-eq","values":[{"value":"8,53E-05","module":"A1-A3","scenario":null},{"value":"4,93E-06","module":"A4","scenario":null},{"value":"2,93E-07","module":"A5","scenario":null},{"value":"0,00E+00","module":"B1","scenario":null},{"value":"2,55E-08","module":"C1","scenario":null},{"value":"4,16E-06","module":"C2","scenario":null},{"value":"8,18E-07","module":"C4","scenario":null},{"value":"-3,00E-06","module":"D","scenario":null}]},{"parameter":"ADPF","unit":"MJ","values":[{"value":"5,70E+01","module":"A1-A3","scenario":null},{"value":"2,74E+00","module":"A4","scenario":null},{"value":"5,18E-01","module":"A5","scenario":null},{"value":"0,00E+00","module":"B1","scenario":null},{"value":"5,88E-02","module":"C1","scenario":null},{"value":"2,32E+00","module":"C2","scenario":null},{"value":"7,49E-01","module":"C4","scenario":null},{"value":"-1,57E+01","module":"D","scenario":null}]}],"additional_environmental_impact":[],"resource_use":[{"parameter":"PERE","unit":"MJ","values":[{"value":"4,18E+01","module":"A1-A3","scenario":null},{"value":"3,88E-02","module":"A4","scenario":null},{"value":"2,24E-01","module":"A5","scenario":null},{"value":"0,00E+00","module":"B1","scenario":null},{"value":"5,47E-02","module":"C1","scenario":null},{"value":"3,28E-02","module":"C2","scenario":null},{"value":"9,88E+00","module":"C4","scenario":null},{"value":"-7,31E+00","module":"D","scenario":null}]},{"parameter":"PERM","unit":"","values":[{"value":"8,62E+01","module":"A1-A3","scenario":null},{"value":"0,00E+00","module":"A4","scenario":null},{"value":"0,00E+00","module":"A5","scenario":null},{"value":"0,00E+00","module":"B1","scenario":null},{"value":"0,00E+00","module":"C1","scenario":null},{"value":"0,00E+00","module":"C2","scenario":null},{"value":"0,00E+00","module":"C4","scenario":null},{"value":"0,00E+00","module":"D","scenario":null}]},{"parameter":"PERT","unit":"MJ","values":[{"value":"1,28E+02","module":"A1-A3","scenario":null},{"value":"3,88E-02","module":"A4","scenario":null},{"value":"2,24E-01","module":"A5","scenario":null},{"value":"0,00E+00","module":"B1","scenario":null},{"value":"5,47E-02","module":"C1","scenario":null},{"value":"3,28E-02","module":"C2","scenario":null},{"value":"9,88E+00","module":"C4","scenario":null},{"value":"-7,31E+00","module":"D","scenario":null}]},{"parameter":"PENRE","unit":"MJ","values":[{"value":"4,12E+01","module":"A1-A3","scenario":null},{"value":"2,74E+00","module":"A4","scenario":null},{"value":"5,18E-01","module":"A5","scenario":null},{"value":"0,00E+00","module":"B1","scenario":null},{"value":"5,88E-02","module":"C1","scenario":null},{"value":"2,32E+00","module":"C2","scenario":null},{"value":"7,49E-01","module":"C4","scenario":null},{"value":"-1,57E+01","module":"D","scenario":null}]},{"parameter":"PENRM","unit":"MJ","values":[{"value":"0,00E+00","module":"A1-A3","scenario":null},{"value":"0,00E+00","module":"A4","scenario":null},{"value":"0,00E+00","module":"A5","scenario":null},{"value":"0,00E+00","module":"B1","scenario":null},{"value":"0,00E+00","module":"C1","scenario":null},{"value":"0,00E+00","module":"C2","scenario":null},{"value":"0,00E+00","module":"C4","scenario":null},{"value":"0,00E+00","module":"D","scenario":null}]},{"parameter":"PENRT","unit":"MJ","values":[{"value":"4,12E+01","module":"A1-A3","scenario":null},{"value":"2,74E+00","module":"A4","scenario":null},{"value":"5,18E-01","module":"A5","scenario":null},{"value":"0,00E+00","module":"B1","scenario":null},{"value":"5,88E-02","module":"C1","scenario":null},{"value":"2,32E+00","module":"C2","scenario":null},{"value":"7,49E-01","module":"C4","scenario":null},{"value":"-1,57E+01","module":"D","scenario":null}]},{"parameter":"SM","unit":"kg","values":[{"value":"1,35E+00","module":"A1-A3","scenario":null},{"value":"0,00E+00","module":"A4","scenario":null},{"value":"0,00E+00","module":"A5","scenario":null},{"value":"0,00E+00","module":"B1","scenario":null},{"value":"0,00E+00","module":"C1","scenario":null},{"value":"0,00E+00","module":"C2","scenario":null},{"value":"0,00E+00","module":"C4","scenario":null},{"value":"0,00E+00","module":"D","scenario":null}]},{"parameter":"RSF","unit":"MJ","values":[{"value":"7,89E+00","module":"A1-A3","scenario":null},{"value":"0,00E+00","module":"A4","scenario":null},{"value":"0,00E+00","module":"A5","scenario":null},{"value":"0,00E+00","module":"B1","scenario":null},{"value":"0,00E+00","module":"C1","scenario":null},{"value":"0,00E+00","module":"C2","scenario":null},{"value":"0,00E+00","module":"C4","scenario":null},{"value":"0,00E+00","module":"D","scenario":null}]},{"parameter":"NRSF","unit":"MJ","values":[{"value":"8,34E+00","module":"A1-A3","scenario":null},{"value":"0,00E+00","module":"A4","scenario":null},{"value":"0,00E+00","module":"A5","scenario":null},{"value":"0,00E+00","module":"B1","scenario":null},{"value":"0,00E+00","module":"C1","scenario":null},{"value":"0,00E+00","module":"C2","scenario":null},{"value":"0,00E+00","module":"C4","scenario":null},{"value":"0,00E+00","module":"D","scenario":null}]},{"parameter":"FW","unit":"m3","values":[{"value":"1,82E-02","module":"A1-A3","scenario":null},{"value":"4,70E-04","module":"A4","scenario":null},{"value":"1,82E-04","module":"A5","scenario":null},{"value":"0,00E+00","module":"B1","scenario":null},{"value":"1,67E-05","module":"C1","scenario":null},{"value":"3,96E-04","module":"C2","scenario":null},{"value":"3,29E-04","module":"C4","scenario":null},{"value":"-2,14E-03","module":"D","scenario":null}]}],"end_of_life_waste":[{"parameter":"HWD","unit":"kg","values":[{"value":"8,38E-02","module":"A1-A3","scenario":null},{"value":"2,79E-03","module":"A4","scenario":null},{"value":"2,10E-03","module":"A5","scenario":null},{"value":"0,00E+00","module":"B1","scenario":null},{"value":"7,56E-05","module":"C1","scenario":null},{"value":"2,35E-03","module":"C2","scenario":null},{"value":"1,74E-03","module":"C4","scenario":null},{"value":"-6,83E-02","module":"D","scenario":null}]},{"parameter":"NHWD","unit":"kg","values":[{"value":"2,70E+00","module":"A1-A3","scenario":null},{"value":"1,92E-01","module":"A4","scenario":null},{"value":"1,60E-01","module":"A5","scenario":null},{"value":"0,00E+00","module":"B1","scenario":null},{"value":"1,57E-03","module":"C1","scenario":null},{"value":"1,62E-01","module":"C2","scenario":null},{"value":"7,25E-02","module":"C4","scenario":null},{"value":"-2,32E+00","module":"D","scenario":null}]},{"parameter":"RWD","unit":"kg","values":[{"value":"1,50E-04","module":"A1-A3","scenario":null},{"value":"1,89E-05","module":"A4","scenario":null},{"value":"3,56E-06","module":"A5","scenario":null},{"value":"0,00E+00","module":"B1","scenario":null},{"value":"8,09E-07","module":"C1","scenario":null},{"value":"1,60E-05","module":"C2","scenario":null},{"value":"5,82E-06","module":"C4","scenario":null},{"value":"-2,83E-05","module":"D","scenario":null}]}],"end_of_life_flow":[{"parameter":"CRU","unit":"kg","values":[{"value":"6,83E-06","module":"A1-A3","scenario":null},{"value":"0,00E+00","module":"A4","scenario":null},{"value":"0,00E+00","module":"A5","scenario":null},{"value":"0,00E+00","module":"B1","scenario":null},{"value":"0,00E+00","module":"C1","scenario":null},{"value":"0,00E+00","module":"C2","scenario":null},{"value":"0,00E+00","module":"C4","scenario":null},{"value":"0,00E+00","module":"D","scenario":null}]},{"parameter":"MFR","unit":"kg","values":[{"value":"1,25E-02","module":"A1-A3","scenario":null},{"value":"0,00E+00","module":"A4","scenario":null},{"value":"0,00E+00","module":"A5","scenario":null},{"value":"0,00E+00","module":"B1","scenario":null},{"value":"0,00E+00","module":"C1","scenario":null},{"value":"0,00E+00","module":"C2","scenario":null},{"value":"0,00E+00","module":"C4","scenario":null},{"value":"0,00E+00","module":"D","scenario":null}]},{"parameter":"MER","unit":"kg","values":[{"value":"1,88E-02","module":"A1-A3","scenario":null},{"value":"0,00E+00","module":"A4","scenario":null},{"value":"0,00E+00","module":"A5","scenario":null},{"value":"0,00E+00","module":"B1","scenario":null},{"value":"0,00E+00","module":"C1","scenario":null},{"value":"0,00E+00","module":"C2","scenario":null},{"value":"0,00E+00","module":"C4","scenario":null},{"value":"0,00E+00","module":"D","scenario":null}]},{"parameter":"EEE","unit":"MJ","values":[{"value":"0,00E+00","module":"A1-A3","scenario":null},{"value":"0,00E+00","module":"A4","scenario":null},{"value":"0,00E+00","module":"A5","scenario":null},{"value":"0,00E+00","module":"B1","scenario":null},{"value":"0,00E+00","module":"C1","scenario":null},{"value":"0,00E+00","module":"C2","scenario":null},{"value":"2,03E+00","module":"C4","scenario":null},{"value":"0,00E+00","module":"D","scenario":null}]},{"parameter":"EET","unit":"MJ","values":[{"value":"0,00E+00","module":"A1-A3","scenario":null},{"value":"0,00E+00","module":"A4","scenario":null},{"value":"0,00E+00","module":"A5","scenario":null},{"value":"0,00E+00","module":"B1","scenario":null},{"value":"0,00E+00","module":"C1","scenario":null},{"value":"0,00E+00","module":"C2","scenario":null},{"value":"6,51E+00","module":"C4","scenario":null},{"value":"0,00E+00","module":"D","scenario":null}]}]}