{"product_name":"Stainless steel floor drains: Furo 165 (includes Furo 152, Furo 140)","epd_id":"EPD-Kiwa-EE-000344-EN / EPD-Kiwa-EE-000344-SE","declared_unit":{"unit":"stk","amount":1},"compliance":["EN 15804+A2","ISO 14025"],"producer_name":"AB Furhoffs Rostfria","environmental_impact":[{"parameter":"GWP-total","unit":"kg CO2-eq","values":[{"value":"1,55E+02","module":"A1","scenario":"Standard scenario"},{"value":"1,89E+00","module":"A2","scenario":"Standard scenario"},{"value":"2,71E+01","module":"A3","scenario":"Standard scenario"},{"value":"0,00E+00","module":"C1","scenario":"Standard scenario"},{"value":"1,99E-01","module":"C2","scenario":"Standard scenario"},{"value":"2,57E-01","module":"C3","scenario":"Standard scenario"},{"value":"1,38E-02","module":"C4","scenario":"Standard scenario"},{"value":"-3,75E+01","module":"D","scenario":"Standard scenario"},{"value":"1,84E+02","module":"A1A3","scenario":null}]},{"parameter":"GWP-fossil","unit":"kg CO2-eq","values":[{"value":"1,54E+02","module":"A1","scenario":"Standard scenario"},{"value":"1,88E+00","module":"A2","scenario":"Standard scenario"},{"value":"3,05E+01","module":"A3","scenario":"Standard scenario"},{"value":"0,00E+00","module":"C1","scenario":"Standard scenario"},{"value":"1,99E-01","module":"C2","scenario":"Standard scenario"},{"value":"2,57E-01","module":"C3","scenario":"Standard scenario"},{"value":"1,38E-02","module":"C4","scenario":"Standard scenario"},{"value":"-3,79E+01","module":"D","scenario":"Standard scenario"},{"value":"1,86E+02","module":"A1A3","scenario":null}]},{"parameter":"GWP-biogenic","unit":"kg CO2-eq","values":[{"value":"1,39E+00","module":"A1","scenario":"Standard scenario"},{"value":"1,01E-03","module":"A2","scenario":"Standard scenario"},{"value":"-3,37E+00","module":"A3","scenario":"Standard scenario"},{"value":"0,00E+00","module":"C1","scenario":"Standard scenario"},{"value":"9,17E-05","module":"C2","scenario":"Standard scenario"},{"value":"1,01E-05","module":"C3","scenario":"Standard scenario"},{"value":"1,33E-05","module":"C4","scenario":"Standard scenario"},{"value":"3,84E-01","module":"D","scenario":"Standard scenario"},{"value":"-1,98E+00","module":"A1A3","scenario":null}]},{"parameter":"GWP-luluc","unit":"kg CO2-eq","values":[{"value":"1,22E-01","module":"A1","scenario":"Standard scenario"},{"value":"6,59E-04","module":"A2","scenario":"Standard scenario"},{"value":"4,18E-02","module":"A3","scenario":"Standard scenario"},{"value":"0,00E+00","module":"C1","scenario":"Standard scenario"},{"value":"7,28E-05","module":"C2","scenario":"Standard scenario"},{"value":"3,20E-06","module":"C3","scenario":"Standard scenario"},{"value":"9,53E-07","module":"C4","scenario":"Standard scenario"},{"value":"2,58E-02","module":"D","scenario":"Standard scenario"},{"value":"1,64E-01","module":"A1A3","scenario":null}]},{"parameter":"ODP","unit":"kg CFC11-eq","values":[{"value":"8,26E-06","module":"A1","scenario":"Standard scenario"},{"value":"4,28E-07","module":"A2","scenario":"Standard scenario"},{"value":"1,96E-06","module":"A3","scenario":"Standard scenario"},{"value":"0,00E+00","module":"C1","scenario":"Standard scenario"},{"value":"4,39E-08","module":"C2","scenario":"Standard scenario"},{"value":"9,44E-10","module":"C3","scenario":"Standard scenario"},{"value":"9,70E-10","module":"C4","scenario":"Standard scenario"},{"value":"-9,75E-07","module":"D","scenario":"Standard scenario"},{"value":"1,06E-05","module":"A1A3","scenario":null}]},{"parameter":"AP","unit":"mol H+-eq","values":[{"value":"9,86E-01","module":"A1","scenario":"Standard scenario"},{"value":"7,70E-03","module":"A2","scenario":"Standard scenario"},{"value":"2,13E-01","module":"A3","scenario":"Standard scenario"},{"value":"0,00E+00","module":"C1","scenario":"Standard scenario"},{"value":"1,15E-03","module":"C2","scenario":"Standard scenario"},{"value":"4,70E-05","module":"C3","scenario":"Standard scenario"},{"value":"2,40E-05","module":"C4","scenario":"Standard scenario"},{"value":"-1,48E-01","module":"D","scenario":"Standard scenario"},{"value":"1,21E+00","module":"A1A3","scenario":null}]},{"parameter":"POCP","unit":"kg NMVOC-eq","values":[{"value":"5,99E-01","module":"A1","scenario":"Standard scenario"},{"value":"7,74E-03","module":"A2","scenario":"Standard scenario"},{"value":"1,01E-01","module":"A3","scenario":"Standard scenario"},{"value":"0,00E+00","module":"C1","scenario":"Standard scenario"},{"value":"1,28E-03","module":"C2","scenario":"Standard scenario"},{"value":"4,71E-05","module":"C3","scenario":"Standard scenario"},{"value":"2,87E-05","module":"C4","scenario":"Standard scenario"},{"value":"-2,14E-01","module":"D","scenario":"Standard scenario"},{"value":"7,08E-01","module":"A1A3","scenario":null}]},{"parameter":"ADPE","unit":"kg Sb-eq","values":[{"value":"5,53E-03","module":"A1","scenario":"Standard scenario"},{"value":"5,10E-05","module":"A2","scenario":"Standard scenario"},{"value":"1,35E-03","module":"A3","scenario":"Standard scenario"},{"value":"0,00E+00","module":"C1","scenario":"Standard scenario"},{"value":"5,04E-06","module":"C2","scenario":"Standard scenario"},{"value":"7,88E-08","module":"C3","scenario":"Standard scenario"},{"value":"2,54E-08","module":"C4","scenario":"Standard scenario"},{"value":"-2,47E-05","module":"D","scenario":"Standard scenario"},{"value":"6,93E-03","module":"A1A3","scenario":null}]},{"parameter":"ADPF","unit":"MJ","values":[{"value":"1,71E+03","module":"A1","scenario":"Standard scenario"},{"value":"2,84E+01","module":"A2","scenario":"Standard scenario"},{"value":"3,72E+02","module":"A3","scenario":"Standard scenario"},{"value":"0,00E+00","module":"C1","scenario":"Standard scenario"},{"value":"3,00E+00","module":"C2","scenario":"Standard scenario"},{"value":"6,59E-02","module":"C3","scenario":"Standard scenario"},{"value":"6,86E-02","module":"C4","scenario":"Standard scenario"},{"value":"-2,72E+02","module":"D","scenario":"Standard scenario"},{"value":"2,11E+03","module":"A1A3","scenario":null}]},{"parameter":"WDP","unit":"m3 world-eq. Deprived","values":[{"value":"2,88E+01","module":"A1","scenario":"Standard scenario"},{"value":"7,91E-02","module":"A2","scenario":"Standard scenario"},{"value":"5,71E+00","module":"A3","scenario":"Standard scenario"},{"value":"0,00E+00","module":"C1","scenario":"Standard scenario"},{"value":"1,07E-02","module":"C2","scenario":"Standard scenario"},{"value":"3,77E-03","module":"C3","scenario":"Standard scenario"},{"value":"3,02E-03","module":"C4","scenario":"Standard scenario"},{"value":"-6,96E+00","module":"D","scenario":"Standard scenario"},{"value":"3,46E+01","module":"A1A3","scenario":null}]},{"parameter":"EP-freshwater","unit":"kg P-eq","values":[{"value":"6,45E-03","module":"A1","scenario":"Standard scenario"},{"value":"1,48E-05","module":"A2","scenario":"Standard scenario"},{"value":"1,24E-03","module":"A3","scenario":"Standard scenario"},{"value":"0,00E+00","module":"C1","scenario":"Standard scenario"},{"value":"2,00E-06","module":"C2","scenario":"Standard scenario"},{"value":"1,17E-07","module":"C3","scenario":"Standard scenario"},{"value":"3,62E-08","module":"C4","scenario":"Standard scenario"},{"value":"-1,36E-03","module":"D","scenario":"Standard scenario"},{"value":"7,70E-03","module":"A1A3","scenario":null}]},{"parameter":"EP-marine","unit":"kg N-eq","values":[{"value":"1,66E-01","module":"A1","scenario":"Standard scenario"},{"value":"2,28E-03","module":"A2","scenario":"Standard scenario"},{"value":"3,64E-02","module":"A3","scenario":"Standard scenario"},{"value":"0,00E+00","module":"C1","scenario":"Standard scenario"},{"value":"4,06E-04","module":"C2","scenario":"Standard scenario"},{"value":"1,66E-05","module":"C3","scenario":"Standard scenario"},{"value":"1,22E-05","module":"C4","scenario":"Standard scenario"},{"value":"-2,74E-02","module":"D","scenario":"Standard scenario"},{"value":"2,05E-01","module":"A1A3","scenario":null}]},{"parameter":"EP-terrestrial","unit":"mol N-eq.","values":[{"value":"1,90E+00","module":"A1","scenario":"Standard scenario"},{"value":"2,53E-02","module":"A2","scenario":"Standard scenario"},{"value":"4,11E-01","module":"A3","scenario":"Standard scenario"},{"value":"0,00E+00","module":"C1","scenario":"Standard scenario"},{"value":"4,48E-03","module":"C2","scenario":"Standard scenario"},{"value":"1,84E-04","module":"C3","scenario":"Standard scenario"},{"value":"9,00E-05","module":"C4","scenario":"Standard scenario"},{"value":"-3,20E-01","module":"D","scenario":"Standard scenario"},{"value":"2,34E+00","module":"A1A3","scenario":null}]}],"additional_environmental_impact":[{"parameter":"PM","unit":"Disease incidence","values":[{"value":"1,30E-05","module":"A1","scenario":"Standard scenario"},{"value":"1,31E-07","module":"A2","scenario":"Standard scenario"},{"value":"2,83E-06","module":"A3","scenario":"Standard scenario"},{"value":"0,00E+00","module":"C1","scenario":"Standard scenario"},{"value":"1,79E-08","module":"C2","scenario":"Standard scenario"},{"value":"3,33E-10","module":"C3","scenario":"Standard scenario"},{"value":"4,61E-10","module":"C4","scenario":"Standard scenario"},{"value":"-2,26E-06","module":"D","scenario":"Standard scenario"},{"value":"1,60E-05","module":"A1A3","scenario":null}]},{"parameter":"ETP-fw","unit":"CTUe","values":[{"value":"5,36E+03","module":"A1","scenario":"Standard scenario"},{"value":"2,27E+01","module":"A2","scenario":"Standard scenario"},{"value":"1,04E+03","module":"A3","scenario":"Standard scenario"},{"value":"0,00E+00","module":"C1","scenario":"Standard scenario"},{"value":"2,67E+00","module":"C2","scenario":"Standard scenario"},{"value":"5,24E-01","module":"C3","scenario":"Standard scenario"},{"value":"1,12E-01","module":"C4","scenario":"Standard scenario"},{"value":"-1,26E+03","module":"D","scenario":"Standard scenario"},{"value":"6,42E+03","module":"A1A3","scenario":null}]},{"parameter":"HTP-c","unit":"CTUh","values":[{"value":"2,42E-06","module":"A1","scenario":"Standard scenario"},{"value":"6,39E-10","module":"A2","scenario":"Standard scenario"},{"value":"5,90E-07","module":"A3","scenario":"Standard scenario"},{"value":"0,00E+00","module":"C1","scenario":"Standard scenario"},{"value":"8,67E-11","module":"C2","scenario":"Standard scenario"},{"value":"6,72E-12","module":"C3","scenario":"Standard scenario"},{"value":"1,35E-12","module":"C4","scenario":"Standard scenario"},{"value":"-1,71E-08","module":"D","scenario":"Standard scenario"},{"value":"3,01E-06","module":"A1A3","scenario":null}]},{"parameter":"HTP-nc","unit":"CTUh","values":[{"value":"6,98E-06","module":"A1","scenario":"Standard scenario"},{"value":"2,48E-08","module":"A2","scenario":"Standard scenario"},{"value":"3,50E-06","module":"A3","scenario":"Standard scenario"},{"value":"0,00E+00","module":"C1","scenario":"Standard scenario"},{"value":"2,92E-09","module":"C2","scenario":"Standard scenario"},{"value":"2,37E-10","module":"C3","scenario":"Standard scenario"},{"value":"4,71E-11","module":"C4","scenario":"Standard scenario"},{"value":"6,80E-06","module":"D","scenario":"Standard scenario"},{"value":"1,05E-05","module":"A1A3","scenario":null}]},{"parameter":"SQP","unit":"-","values":[{"value":"8,61E+02","module":"A1","scenario":"Standard scenario"},{"value":"1,96E+01","module":"A2","scenario":"Standard scenario"},{"value":"6,15E+02","module":"A3","scenario":"Standard scenario"},{"value":"0,00E+00","module":"C1","scenario":"Standard scenario"},{"value":"2,60E+00","module":"C2","scenario":"Standard scenario"},{"value":"3,63E-02","module":"C3","scenario":"Standard scenario"},{"value":"1,50E-01","module":"C4","scenario":"Standard scenario"},{"value":"-5,97E+01","module":"D","scenario":"Standard scenario"},{"value":"1,50E+03","module":"A1A3","scenario":null}]},{"parameter":"IRP","unit":"kBq U235-eq","values":[{"value":"4,81E+00","module":"A1","scenario":"Standard scenario"},{"value":"1,24E-01","module":"A2","scenario":"Standard scenario"},{"value":"1,29E+00","module":"A3","scenario":"Standard scenario"},{"value":"0,00E+00","module":"C1","scenario":"Standard scenario"},{"value":"1,26E-02","module":"C2","scenario":"Standard scenario"},{"value":"1,94E-04","module":"C3","scenario":"Standard scenario"},{"value":"2,77E-04","module":"C4","scenario":"Standard scenario"},{"value":"5,84E-01","module":"D","scenario":"Standard scenario"},{"value":"6,22E+00","module":"A1A3","scenario":null}]}],"resource_use":[{"parameter":"PERE","unit":"MJ","values":[{"value":"4,29E+02","module":"A1","scenario":"Standard scenario"},{"value":"4,01E-01","module":"A2","scenario":"Standard scenario"},{"value":"1,99E+02","module":"A3","scenario":"Standard scenario"},{"value":"0,00E+00","module":"C1","scenario":"Standard scenario"},{"value":"3,75E-02","module":"C2","scenario":"Standard scenario"},{"value":"3,55E-03","module":"C3","scenario":"Standard scenario"},{"value":"7,90E-04","module":"C4","scenario":"Standard scenario"},{"value":"6,76E+00","module":"D","scenario":"Standard scenario"},{"value":"6,28E+02","module":"A1A3","scenario":null}]},{"parameter":"PERM","unit":"","values":[{"value":"0,00E+00","module":"A1","scenario":"Standard scenario"},{"value":"0,00E+00","module":"A2","scenario":"Standard scenario"},{"value":"3,19E+01","module":"A3","scenario":"Standard scenario"},{"value":"0,00E+00","module":"C1","scenario":"Standard scenario"},{"value":"0,00E+00","module":"C2","scenario":"Standard scenario"},{"value":"0,00E+00","module":"C3","scenario":"Standard scenario"},{"value":"0,00E+00","module":"C4","scenario":"Standard scenario"},{"value":"0,00E+00","module":"D","scenario":"Standard scenario"},{"value":"3,19E+01","module":"A1A3","scenario":null}]},{"parameter":"PERT","unit":"MJ","values":[{"value":"4,29E+02","module":"A1","scenario":"Standard scenario"},{"value":"4,01E-01","module":"A2","scenario":"Standard scenario"},{"value":"2,31E+02","module":"A3","scenario":"Standard scenario"},{"value":"0,00E+00","module":"C1","scenario":"Standard scenario"},{"value":"3,75E-02","module":"C2","scenario":"Standard scenario"},{"value":"3,55E-03","module":"C3","scenario":"Standard scenario"},{"value":"7,90E-04","module":"C4","scenario":"Standard scenario"},{"value":"6,76E+00","module":"D","scenario":"Standard scenario"},{"value":"6,60E+02","module":"A1A3","scenario":null}]},{"parameter":"PENRE","unit":"MJ","values":[{"value":"1,82E+03","module":"A1","scenario":"Standard scenario"},{"value":"3,02E+01","module":"A2","scenario":"Standard scenario"},{"value":"3,97E+02","module":"A3","scenario":"Standard scenario"},{"value":"0,00E+00","module":"C1","scenario":"Standard scenario"},{"value":"3,18E+00","module":"C2","scenario":"Standard scenario"},{"value":"7,08E-02","module":"C3","scenario":"Standard scenario"},{"value":"7,29E-02","module":"C4","scenario":"Standard scenario"},{"value":"-2,82E+02","module":"D","scenario":"Standard scenario"},{"value":"2,25E+03","module":"A1A3","scenario":null}]},{"parameter":"PENRM","unit":"MJ","values":[{"value":"0,00E+00","module":"A1","scenario":"Standard scenario"},{"value":"0,00E+00","module":"A2","scenario":"Standard scenario"},{"value":"1,48E+00","module":"A3","scenario":"Standard scenario"},{"value":"0,00E+00","module":"C1","scenario":"Standard scenario"},{"value":"0,00E+00","module":"C2","scenario":"Standard scenario"},{"value":"0,00E+00","module":"C3","scenario":"Standard scenario"},{"value":"0,00E+00","module":"C4","scenario":"Standard scenario"},{"value":"-2,46E-01","module":"D","scenario":"Standard scenario"},{"value":"1,48E+00","module":"A1A3","scenario":null}]},{"parameter":"PENRT","unit":"MJ","values":[{"value":"1,82E+03","module":"A1","scenario":"Standard scenario"},{"value":"3,02E+01","module":"A2","scenario":"Standard scenario"},{"value":"3,98E+02","module":"A3","scenario":"Standard scenario"},{"value":"0,00E+00","module":"C1","scenario":"Standard scenario"},{"value":"3,18E+00","module":"C2","scenario":"Standard scenario"},{"value":"7,08E-02","module":"C3","scenario":"Standard scenario"},{"value":"7,29E-02","module":"C4","scenario":"Standard scenario"},{"value":"-2,83E+02","module":"D","scenario":"Standard scenario"},{"value":"2,25E+03","module":"A1A3","scenario":null}]},{"parameter":"SM","unit":"kg","values":[{"value":"3,97E+00","module":"A1","scenario":"Standard scenario"},{"value":"0,00E+00","module":"A2","scenario":"Standard scenario"},{"value":"1,02E+00","module":"A3","scenario":"Standard scenario"},{"value":"0,00E+00","module":"C1","scenario":"Standard scenario"},{"value":"0,00E+00","module":"C2","scenario":"Standard scenario"},{"value":"0,00E+00","module":"C3","scenario":"Standard scenario"},{"value":"0,00E+00","module":"C4","scenario":"Standard scenario"},{"value":"0,00E+00","module":"D","scenario":"Standard scenario"},{"value":"4,99E+00","module":"A1A3","scenario":null}]},{"parameter":"RSF","unit":"MJ","values":[{"value":"0,00E+00","module":"A1","scenario":"Standard scenario"},{"value":"0,00E+00","module":"A2","scenario":"Standard scenario"},{"value":"0,00E+00","module":"A3","scenario":"Standard scenario"},{"value":"0,00E+00","module":"C1","scenario":"Standard scenario"},{"value":"0,00E+00","module":"C2","scenario":"Standard scenario"},{"value":"0,00E+00","module":"C3","scenario":"Standard scenario"},{"value":"0,00E+00","module":"C4","scenario":"Standard scenario"},{"value":"0,00E+00","module":"D","scenario":"Standard scenario"},{"value":"0,00E+00","module":"A1A3","scenario":null}]},{"parameter":"NRSF","unit":"MJ","values":[{"value":"0,00E+00","module":"A1","scenario":"Standard scenario"},{"value":"0,00E+00","module":"A2","scenario":"Standard scenario"},{"value":"0,00E+00","module":"A3","scenario":"Standard scenario"},{"value":"0,00E+00","module":"C1","scenario":"Standard scenario"},{"value":"0,00E+00","module":"C2","scenario":"Standard scenario"},{"value":"0,00E+00","module":"C3","scenario":"Standard scenario"},{"value":"0,00E+00","module":"C4","scenario":"Standard scenario"},{"value":"0,00E+00","module":"D","scenario":"Standard scenario"},{"value":"0,00E+00","module":"A1A3","scenario":null}]},{"parameter":"FW","unit":"m3","values":[{"value":"9,49E-01","module":"A1","scenario":"Standard scenario"},{"value":"2,99E-03","module":"A2","scenario":"Standard scenario"},{"value":"2,01E-01","module":"A3","scenario":"Standard scenario"},{"value":"0,00E+00","module":"C1","scenario":"Standard scenario"},{"value":"3,65E-04","module":"C2","scenario":"Standard scenario"},{"value":"3,43E-04","module":"C3","scenario":"Standard scenario"},{"value":"7,26E-05","module":"C4","scenario":"Standard scenario"},{"value":"-1,33E-01","module":"D","scenario":"Standard scenario"},{"value":"1,15E+00","module":"A1A3","scenario":null}]}],"end_of_life_waste":[{"parameter":"HWD","unit":"kg","values":[{"value":"3,29E-03","module":"A1","scenario":"Standard scenario"},{"value":"7,45E-05","module":"A2","scenario":"Standard scenario"},{"value":"-3,02E-04","module":"A3","scenario":"Standard scenario"},{"value":"0,00E+00","module":"C1","scenario":"Standard scenario"},{"value":"7,60E-06","module":"C2","scenario":"Standard scenario"},{"value":"2,55E-07","module":"C3","scenario":"Standard scenario"},{"value":"1,03E-07","module":"C4","scenario":"Standard scenario"},{"value":"-4,50E-03","module":"D","scenario":"Standard scenario"},{"value":"3,06E-03","module":"A1A3","scenario":null}]},{"parameter":"NHWD","unit":"kg","values":[{"value":"1,74E+02","module":"A1","scenario":"Standard scenario"},{"value":"1,36E+00","module":"A2","scenario":"Standard scenario"},{"value":"4,25E+01","module":"A3","scenario":"Standard scenario"},{"value":"0,00E+00","module":"C1","scenario":"Standard scenario"},{"value":"1,90E-01","module":"C2","scenario":"Standard scenario"},{"value":"7,17E-03","module":"C3","scenario":"Standard scenario"},{"value":"3,99E-01","module":"C4","scenario":"Standard scenario"},{"value":"-3,57E+00","module":"D","scenario":"Standard scenario"},{"value":"2,18E+02","module":"A1A3","scenario":null}]},{"parameter":"RWD","unit":"kg","values":[{"value":"4,42E-03","module":"A1","scenario":"Standard scenario"},{"value":"1,94E-04","module":"A2","scenario":"Standard scenario"},{"value":"1,12E-03","module":"A3","scenario":"Standard scenario"},{"value":"0,00E+00","module":"C1","scenario":"Standard scenario"},{"value":"1,97E-05","module":"C2","scenario":"Standard scenario"},{"value":"2,32E-07","module":"C3","scenario":"Standard scenario"},{"value":"4,35E-07","module":"C4","scenario":"Standard scenario"},{"value":"1,81E-04","module":"D","scenario":"Standard scenario"},{"value":"5,73E-03","module":"A1A3","scenario":null}]}],"end_of_life_flow":[{"parameter":"CRU","unit":"kg","values":[{"value":"0,00E+00","module":"A1","scenario":"Standard scenario"},{"value":"0,00E+00","module":"A2","scenario":"Standard scenario"},{"value":"3,93E-01","module":"A3","scenario":"Standard scenario"},{"value":"0,00E+00","module":"C1","scenario":"Standard scenario"},{"value":"0,00E+00","module":"C2","scenario":"Standard scenario"},{"value":"1,53E+00","module":"C3","scenario":"Standard scenario"},{"value":"0,00E+00","module":"C4","scenario":"Standard scenario"},{"value":"0,00E+00","module":"D","scenario":"Standard scenario"},{"value":"3,93E-01","module":"A1A3","scenario":null}]},{"parameter":"MFR","unit":"kg","values":[{"value":"0,00E+00","module":"A1","scenario":"Standard scenario"},{"value":"0,00E+00","module":"A2","scenario":"Standard scenario"},{"value":"7,39E+00","module":"A3","scenario":"Standard scenario"},{"value":"0,00E+00","module":"C1","scenario":"Standard scenario"},{"value":"0,00E+00","module":"C2","scenario":"Standard scenario"},{"value":"2,87E+01","module":"C3","scenario":"Standard scenario"},{"value":"0,00E+00","module":"C4","scenario":"Standard scenario"},{"value":"0,00E+00","module":"D","scenario":"Standard scenario"},{"value":"7,39E+00","module":"A1A3","scenario":null}]},{"parameter":"MER","unit":"kg","values":[{"value":"0,00E+00","module":"A1","scenario":"Standard scenario"},{"value":"0,00E+00","module":"A2","scenario":"Standard scenario"},{"value":"0,00E+00","module":"A3","scenario":"Standard scenario"},{"value":"0,00E+00","module":"C1","scenario":"Standard scenario"},{"value":"0,00E+00","module":"C2","scenario":"Standard scenario"},{"value":"0,00E+00","module":"C3","scenario":"Standard scenario"},{"value":"0,00E+00","module":"C4","scenario":"Standard scenario"},{"value":"0,00E+00","module":"D","scenario":"Standard scenario"},{"value":"0,00E+00","module":"A1A3","scenario":null}]},{"parameter":"EEE","unit":"MJ","values":[{"value":"0,00E+00","module":"A1","scenario":"Standard scenario"},{"value":"0,00E+00","module":"A2","scenario":"Standard scenario"},{"value":"0,00E+00","module":"A3","scenario":"Standard scenario"},{"value":"0,00E+00","module":"C1","scenario":"Standard scenario"},{"value":"0,00E+00","module":"C2","scenario":"Standard scenario"},{"value":"0,00E+00","module":"C3","scenario":"Standard scenario"},{"value":"0,00E+00","module":"C4","scenario":"Standard scenario"},{"value":"0,00E+00","module":"D","scenario":"Standard scenario"},{"value":"0,00E+00","module":"A1A3","scenario":null}]},{"parameter":"EET","unit":"MJ","values":[{"value":"0,00E+00","module":"A1","scenario":"Standard scenario"},{"value":"0,00E+00","module":"A2","scenario":"Standard scenario"},{"value":"0,00E+00","module":"A3","scenario":"Standard scenario"},{"value":"0,00E+00","module":"C1","scenario":"Standard scenario"},{"value":"0,00E+00","module":"C2","scenario":"Standard scenario"},{"value":"0,00E+00","module":"C3","scenario":"Standard scenario"},{"value":"0,00E+00","module":"C4","scenario":"Standard scenario"},{"value":"0,00E+00","module":"D","scenario":"Standard scenario"},{"value":"0,00E+00","module":"A1A3","scenario":null}]}]}