{
    "product_name": "HIT-RE 500 V3",
    "epd_id": "EPD-HIL-20230519-IBA1-EN",
    "declared_unit": {
        "unit": "kg",
        "amount": 1.0
    },
    "compliance": [
        "DIN EN 15804+A2",
        "ISO 14025"
    ],
    "producer_name": "Hilti Aktiengesellschaft",
    "environmental_impact": [
        {
            "parameter": "GWP-total",
            "values": [
                {
                    "value": "3,25E+00",
                    "module": "A1",
                    "scenario": null
                },
                {
                    "value": "4,95E-02",
                    "module": "A2",
                    "scenario": null
                },
                {
                    "value": "4,75E-01",
                    "module": "A3",
                    "scenario": null
                },
                {
                    "value": "7,17E-02",
                    "module": "A4",
                    "scenario": null
                },
                {
                    "value": "5,72E-01",
                    "module": "A5",
                    "scenario": null
                },
                {
                    "value": "4,02E-03",
                    "module": "C1",
                    "scenario": null
                },
                {
                    "value": "4,84E-03",
                    "module": "C2",
                    "scenario": null
                },
                {
                    "value": "0,00E+00",
                    "module": "C3",
                    "scenario": null
                },
                {
                    "value": "1,14E-01",
                    "module": "C4",
                    "scenario": null
                },
                {
                    "value": "0,00E+00",
                    "module": "D",
                    "scenario": null
                }
            ]
        },
        {
            "parameter": "GWP-fossil",
            "values": [
                {
                    "value": "3,10E+00",
                    "module": "A1",
                    "scenario": null
                },
                {
                    "value": "4,93E-02",
                    "module": "A2",
                    "scenario": null
                },
                {
                    "value": "4,43E-01",
                    "module": "A3",
                    "scenario": null
                },
                {
                    "value": "7,14E-02",
                    "module": "A4",
                    "scenario": null
                },
                {
                    "value": "5,58E-01",
                    "module": "A5",
                    "scenario": null
                },
                {
                    "value": "4,02E-03",
                    "module": "C1",
                    "scenario": null
                },
                {
                    "value": "4,82E-03",
                    "module": "C2",
                    "scenario": null
                },
                {
                    "value": "0,00E+00",
                    "module": "C3",
                    "scenario": null
                },
                {
                    "value": "1,14E-01",
                    "module": "C4",
                    "scenario": null
                },
                {
                    "value": "0,00E+00",
                    "module": "D",
                    "scenario": null
                }
            ]
        },
        {
            "parameter": "GWP-biogenic",
            "values": [
                {
                    "value": "4,04E-02",
                    "module": "A1",
                    "scenario": null
                },
                {
                    "value": "1,71E-04",
                    "module": "A2",
                    "scenario": null
                },
                {
                    "value": "3,03E-02",
                    "module": "A3",
                    "scenario": null
                },
                {
                    "value": "2,48E-04",
                    "module": "A4",
                    "scenario": null
                },
                {
                    "value": "6,18E-03",
                    "module": "A5",
                    "scenario": null
                },
                {
                    "value": "3,65E-06",
                    "module": "C1",
                    "scenario": null
                },
                {
                    "value": "1,67E-05",
                    "module": "C2",
                    "scenario": null
                },
                {
                    "value": "0,00E+00",
                    "module": "C3",
                    "scenario": null
                },
                {
                    "value": "2,85E-04",
                    "module": "C4",
                    "scenario": null
                },
                {
                    "value": "0,00E+00",
                    "module": "D",
                    "scenario": null
                }
            ]
        },
        {
            "parameter": "GWP-luluc",
            "values": [
                {
                    "value": "1,06E-01",
                    "module": "A1",
                    "scenario": null
                },
                {
                    "value": "1,97E-05",
                    "module": "A2",
                    "scenario": null
                },
                {
                    "value": "9,51E-04",
                    "module": "A3",
                    "scenario": null
                },
                {
                    "value": "2,85E-05",
                    "module": "A4",
                    "scenario": null
                },
                {
                    "value": "7,62E-03",
                    "module": "A5",
                    "scenario": null
                },
                {
                    "value": "4,00E-07",
                    "module": "C1",
                    "scenario": null
                },
                {
                    "value": "1,93E-06",
                    "module": "C2",
                    "scenario": null
                },
                {
                    "value": "0,00E+00",
                    "module": "C3",
                    "scenario": null
                },
                {
                    "value": "2,15E-06",
                    "module": "C4",
                    "scenario": null
                },
                {
                    "value": "0,00E+00",
                    "module": "D",
                    "scenario": null
                }
            ]
        },
        {
            "parameter": "ODP",
            "values": [
                {
                    "value": "4,13E-07",
                    "module": "A1",
                    "scenario": null
                },
                {
                    "value": "1,14E-08",
                    "module": "A2",
                    "scenario": null
                },
                {
                    "value": "5,66E-08",
                    "module": "A3",
                    "scenario": null
                },
                {
                    "value": "1,65E-08",
                    "module": "A4",
                    "scenario": null
                },
                {
                    "value": "6,98E-08",
                    "module": "A5",
                    "scenario": null
                },
                {
                    "value": "8,59E-10",
                    "module": "C1",
                    "scenario": null
                },
                {
                    "value": "1,12E-09",
                    "module": "C2",
                    "scenario": null
                },
                {
                    "value": "0,00E+00",
                    "module": "C3",
                    "scenario": null
                },
                {
                    "value": "3,10E-09",
                    "module": "C4",
                    "scenario": null
                },
                {
                    "value": "0,00E+00",
                    "module": "D",
                    "scenario": null
                }
            ]
        },
        {
            "parameter": "AP",
            "values": [
                {
                    "value": "1,67E-02",
                    "module": "A1",
                    "scenario": null
                },
                {
                    "value": "1,40E-04",
                    "module": "A2",
                    "scenario": null
                },
                {
                    "value": "2,04E-03",
                    "module": "A3",
                    "scenario": null
                },
                {
                    "value": "2,03E-04",
                    "module": "A4",
                    "scenario": null
                },
                {
                    "value": "2,34E-03",
                    "module": "A5",
                    "scenario": null
                },
                {
                    "value": "4,17E-05",
                    "module": "C1",
                    "scenario": null
                },
                {
                    "value": "1,37E-05",
                    "module": "C2",
                    "scenario": null
                },
                {
                    "value": "0,00E+00",
                    "module": "C3",
                    "scenario": null
                },
                {
                    "value": "7,63E-05",
                    "module": "C4",
                    "scenario": null
                },
                {
                    "value": "0,00E+00",
                    "module": "D",
                    "scenario": null
                }
            ]
        },
        {
            "parameter": "POCP",
            "values": [
                {
                    "value": "1,45E-02",
                    "module": "A1",
                    "scenario": null
                },
                {
                    "value": "1,19E-04",
                    "module": "A2",
                    "scenario": null
                },
                {
                    "value": "1,34E-03",
                    "module": "A3",
                    "scenario": null
                },
                {
                    "value": "1,73E-04",
                    "module": "A4",
                    "scenario": null
                },
                {
                    "value": "1,48E-03",
                    "module": "A5",
                    "scenario": null
                },
                {
                    "value": "5,57E-05",
                    "module": "C1",
                    "scenario": null
                },
                {
                    "value": "1,17E-05",
                    "module": "C2",
                    "scenario": null
                },
                {
                    "value": "0,00E+00",
                    "module": "C3",
                    "scenario": null
                },
                {
                    "value": "1,12E-04",
                    "module": "C4",
                    "scenario": null
                },
                {
                    "value": "0,00E+00",
                    "module": "D",
                    "scenario": null
                }
            ]
        },
        {
            "parameter": "ADPE",
            "values": [
                {
                    "value": "4,46E-05",
                    "module": "A1",
                    "scenario": null
                },
                {
                    "value": "1,78E-07",
                    "module": "A2",
                    "scenario": null
                },
                {
                    "value": "1,75E-06",
                    "module": "A3",
                    "scenario": null
                },
                {
                    "value": "2,58E-07",
                    "module": "A4",
                    "scenario": null
                },
                {
                    "value": "7,85E-06",
                    "module": "A5",
                    "scenario": null
                },
                {
                    "value": "2,04E-09",
                    "module": "C1",
                    "scenario": null
                },
                {
                    "value": "1,74E-08",
                    "module": "C2",
                    "scenario": null
                },
                {
                    "value": "0,00E+00",
                    "module": "C3",
                    "scenario": null
                },
                {
                    "value": "3,11E-08",
                    "module": "C4",
                    "scenario": null
                },
                {
                    "value": "0,00E+00",
                    "module": "D",
                    "scenario": null
                }
            ]
        },
        {
            "parameter": "ADPF",
            "values": [
                {
                    "value": "5,80E+01",
                    "module": "A1",
                    "scenario": null
                },
                {
                    "value": "7,33E-01",
                    "module": "A2",
                    "scenario": null
                },
                {
                    "value": "8,32E+00",
                    "module": "A3",
                    "scenario": null
                },
                {
                    "value": "1,06E+00",
                    "module": "A4",
                    "scenario": null
                },
                {
                    "value": "6,46E+00",
                    "module": "A5",
                    "scenario": null
                },
                {
                    "value": "5,41E-02",
                    "module": "C1",
                    "scenario": null
                },
                {
                    "value": "7,17E-02",
                    "module": "C2",
                    "scenario": null
                },
                {
                    "value": "0,00E+00",
                    "module": "C3",
                    "scenario": null
                },
                {
                    "value": "2,22E-01",
                    "module": "C4",
                    "scenario": null
                },
                {
                    "value": "0,00E+00",
                    "module": "D",
                    "scenario": null
                }
            ]
        },
        {
            "parameter": "WDP",
            "values": [
                {
                    "value": "5,47E+00",
                    "module": "A1",
                    "scenario": null
                },
                {
                    "value": "3,43E-03",
                    "module": "A2",
                    "scenario": null
                },
                {
                    "value": "2,32E-01",
                    "module": "A3",
                    "scenario": null
                },
                {
                    "value": "4,97E-03",
                    "module": "A4",
                    "scenario": null
                },
                {
                    "value": "4,56E-01",
                    "module": "A5",
                    "scenario": null
                },
                {
                    "value": "1,45E-04",
                    "module": "C1",
                    "scenario": null
                },
                {
                    "value": "3,36E-04",
                    "module": "C2",
                    "scenario": null
                },
                {
                    "value": "0,00E+00",
                    "module": "C3",
                    "scenario": null
                },
                {
                    "value": "2,30E-03",
                    "module": "C4",
                    "scenario": null
                },
                {
                    "value": "0,00E+00",
                    "module": "D",
                    "scenario": null
                }
            ]
        },
        {
            "parameter": "EP-freshwater",
            "values": [
                {
                    "value": "9,91E-04",
                    "module": "A1",
                    "scenario": null
                },
                {
                    "value": "3,37E-06",
                    "module": "A2",
                    "scenario": null
                },
                {
                    "value": "1,36E-04",
                    "module": "A3",
                    "scenario": null
                },
                {
                    "value": "4,88E-06",
                    "module": "A4",
                    "scenario": null
                },
                {
                    "value": "1,71E-04",
                    "module": "A5",
                    "scenario": null
                },
                {
                    "value": "1,27E-07",
                    "module": "C1",
                    "scenario": null
                },
                {
                    "value": "3,30E-07",
                    "module": "C2",
                    "scenario": null
                },
                {
                    "value": "0,00E+00",
                    "module": "C3",
                    "scenario": null
                },
                {
                    "value": "8,58E-07",
                    "module": "C4",
                    "scenario": null
                },
                {
                    "value": "0,00E+00",
                    "module": "D",
                    "scenario": null
                }
            ]
        },
        {
            "parameter": "EP-marine",
            "values": [
                {
                    "value": "6,30E-03",
                    "module": "A1",
                    "scenario": null
                },
                {
                    "value": "2,86E-05",
                    "module": "A2",
                    "scenario": null
                },
                {
                    "value": "5,80E-04",
                    "module": "A3",
                    "scenario": null
                },
                {
                    "value": "4,14E-05",
                    "module": "A4",
                    "scenario": null
                },
                {
                    "value": "6,24E-04",
                    "module": "A5",
                    "scenario": null
                },
                {
                    "value": "1,85E-05",
                    "module": "C1",
                    "scenario": null
                },
                {
                    "value": "2,79E-06",
                    "module": "C2",
                    "scenario": null
                },
                {
                    "value": "0,00E+00",
                    "module": "C3",
                    "scenario": null
                },
                {
                    "value": "2,14E-03",
                    "module": "C4",
                    "scenario": null
                },
                {
                    "value": "0,00E+00",
                    "module": "D",
                    "scenario": null
                }
            ]
        },
        {
            "parameter": "EP-terrestrial",
            "values": [
                {
                    "value": "3,92E-02",
                    "module": "A1",
                    "scenario": null
                },
                {
                    "value": "3,10E-04",
                    "module": "A2",
                    "scenario": null
                },
                {
                    "value": "4,36E-03",
                    "module": "A3",
                    "scenario": null
                },
                {
                    "value": "4,49E-04",
                    "module": "A4",
                    "scenario": null
                },
                {
                    "value": "6,25E-03",
                    "module": "A5",
                    "scenario": null
                },
                {
                    "value": "2,03E-04",
                    "module": "C1",
                    "scenario": null
                },
                {
                    "value": "3,03E-05",
                    "module": "C2",
                    "scenario": null
                },
                {
                    "value": "0,00E+00",
                    "module": "C3",
                    "scenario": null
                },
                {
                    "value": "3,07E-04",
                    "module": "C4",
                    "scenario": null
                },
                {
                    "value": "0,00E+00",
                    "module": "D",
                    "scenario": null
                }
            ]
        }
    ],
    "additional_environmental_impact": [
        {
            "parameter": "PM",
            "values": [
                {
                    "value": "1,59E-07",
                    "module": "A1",
                    "scenario": null
                },
                {
                    "value": "3,97E-09",
                    "module": "A2",
                    "scenario": null
                },
                {
                    "value": "2,34E-08",
                    "module": "A3",
                    "scenario": null
                },
                {
                    "value": "5,75E-09",
                    "module": "A4",
                    "scenario": null
                },
                {
                    "value": "2,35E-08",
                    "module": "A5",
                    "scenario": null
                },
                {
                    "value": "1,12E-09",
                    "module": "C1",
                    "scenario": null
                },
                {
                    "value": "3,88E-10",
                    "module": "C2",
                    "scenario": null
                },
                {
                    "value": "0,00E+00",
                    "module": "C3",
                    "scenario": null
                },
                {
                    "value": "1,62E-09",
                    "module": "C4",
                    "scenario": null
                },
                {
                    "value": "0,00E+00",
                    "module": "D",
                    "scenario": null
                }
            ]
        },
        {
            "parameter": "ETP-fw",
            "values": [
                {
                    "value": "1,60E+02",
                    "module": "A1",
                    "scenario": null
                },
                {
                    "value": "6,12E-01",
                    "module": "A2",
                    "scenario": null
                },
                {
                    "value": "6,49E+00",
                    "module": "A3",
                    "scenario": null
                },
                {
                    "value": "8,87E-01",
                    "module": "A4",
                    "scenario": null
                },
                {
                    "value": "2,02E+01",
                    "module": "A5",
                    "scenario": null
                },
                {
                    "value": "3,25E-02",
                    "module": "C1",
                    "scenario": null
                },
                {
                    "value": "5,98E-02",
                    "module": "C2",
                    "scenario": null
                },
                {
                    "value": "0,00E+00",
                    "module": "C3",
                    "scenario": null
                },
                {
                    "value": "4,83E-01",
                    "module": "C4",
                    "scenario": null
                },
                {
                    "value": "0,00E+00",
                    "module": "D",
                    "scenario": null
                }
            ]
        },
        {
            "parameter": "HTP-c",
            "values": [
                {
                    "value": "6,09E-09",
                    "module": "A1",
                    "scenario": null
                },
                {
                    "value": "1,88E-11",
                    "module": "A2",
                    "scenario": null
                },
                {
                    "value": "2,30E-10",
                    "module": "A3",
                    "scenario": null
                },
                {
                    "value": "2,73E-11",
                    "module": "A4",
                    "scenario": null
                },
                {
                    "value": "6,71E-10",
                    "module": "A5",
                    "scenario": null
                },
                {
                    "value": "1,25E-12",
                    "module": "C1",
                    "scenario": null
                },
                {
                    "value": "1,84E-12",
                    "module": "C2",
                    "scenario": null
                },
                {
                    "value": "0,00E+00",
                    "module": "C3",
                    "scenario": null
                },
                {
                    "value": "7,12E-12",
                    "module": "C4",
                    "scenario": null
                },
                {
                    "value": "0,00E+00",
                    "module": "D",
                    "scenario": null
                }
            ]
        },
        {
            "parameter": "HTP-nc",
            "values": [
                {
                    "value": "8,99E-06",
                    "module": "A1",
                    "scenario": null
                },
                {
                    "value": "5,99E-10",
                    "module": "A2",
                    "scenario": null
                },
                {
                    "value": "1,09E-08",
                    "module": "A3",
                    "scenario": null
                },
                {
                    "value": "8,68E-10",
                    "module": "A4",
                    "scenario": null
                },
                {
                    "value": "6,33E-07",
                    "module": "A5",
                    "scenario": null
                },
                {
                    "value": "2,35E-11",
                    "module": "C1",
                    "scenario": null
                },
                {
                    "value": "5,86E-11",
                    "module": "C2",
                    "scenario": null
                },
                {
                    "value": "0,00E+00",
                    "module": "C3",
                    "scenario": null
                },
                {
                    "value": "1,81E-10",
                    "module": "C4",
                    "scenario": null
                },
                {
                    "value": "0,00E+00",
                    "module": "D",
                    "scenario": null
                }
            ]
        },
        {
            "parameter": "SQP",
            "values": [
                {
                    "value": "4,48E+01",
                    "module": "A1",
                    "scenario": null
                },
                {
                    "value": "5,21E-01",
                    "module": "A2",
                    "scenario": null
                },
                {
                    "value": "4,43E+00",
                    "module": "A3",
                    "scenario": null
                },
                {
                    "value": "7,55E-01",
                    "module": "A4",
                    "scenario": null
                },
                {
                    "value": "3,98E+00",
                    "module": "A5",
                    "scenario": null
                },
                {
                    "value": "7,03E-03",
                    "module": "C1",
                    "scenario": null
                },
                {
                    "value": "5,09E-02",
                    "module": "C2",
                    "scenario": null
                },
                {
                    "value": "0,00E+00",
                    "module": "C3",
                    "scenario": null
                },
                {
                    "value": "5,83E-01",
                    "module": "C4",
                    "scenario": null
                },
                {
                    "value": "0,00E+00",
                    "module": "D",
                    "scenario": null
                }
            ]
        }
    ],
    "resource_use": [
        {
            "parameter": "PERE",
            "values": [
                {
                    "value": "1,36E+01",
                    "module": "A1",
                    "scenario": null
                },
                {
                    "value": "1,07E-02",
                    "module": "A2",
                    "scenario": null
                },
                {
                    "value": "4,56E-01",
                    "module": "A3",
                    "scenario": null
                },
                {
                    "value": "1,55E-02",
                    "module": "A4",
                    "scenario": null
                },
                {
                    "value": "1,07E+00",
                    "module": "A5",
                    "scenario": null
                },
                {
                    "value": "3,09E-04",
                    "module": "C1",
                    "scenario": null
                },
                {
                    "value": "1,04E-03",
                    "module": "C2",
                    "scenario": null
                },
                {
                    "value": "0,00E+00",
                    "module": "C3",
                    "scenario": null
                },
                {
                    "value": "1,17E-02",
                    "module": "C4",
                    "scenario": null
                },
                {
                    "value": "0,00E+00",
                    "module": "D",
                    "scenario": null
                }
            ]
        },
        {
            "parameter": "PERM",
            "values": [
                {
                    "value": "0,00E+00",
                    "module": "A1",
                    "scenario": null
                },
                {
                    "value": "0,00E+00",
                    "module": "A2",
                    "scenario": null
                },
                {
                    "value": "6,81E-01",
                    "module": "A3",
                    "scenario": null
                },
                {
                    "value": "0,00E+00",
                    "module": "A4",
                    "scenario": null
                },
                {
                    "value": "4,77E-02",
                    "module": "A5",
                    "scenario": null
                },
                {
                    "value": "0,00E+00",
                    "module": "C1",
                    "scenario": null
                },
                {
                    "value": "0,00E+00",
                    "module": "C2",
                    "scenario": null
                },
                {
                    "value": "0,00E+00",
                    "module": "C3",
                    "scenario": null
                },
                {
                    "value": "0,00E+00",
                    "module": "C4",
                    "scenario": null
                },
                {
                    "value": "0,00E+00",
                    "module": "D",
                    "scenario": null
                }
            ]
        },
        {
            "parameter": "PERT",
            "values": [
                {
                    "value": "1,36E+01",
                    "module": "A1",
                    "scenario": null
                },
                {
                    "value": "1,07E-02",
                    "module": "A2",
                    "scenario": null
                },
                {
                    "value": "1,14E+00",
                    "module": "A3",
                    "scenario": null
                },
                {
                    "value": "1,55E-02",
                    "module": "A4",
                    "scenario": null
                },
                {
                    "value": "1,11E+00",
                    "module": "A5",
                    "scenario": null
                },
                {
                    "value": "3,09E-04",
                    "module": "C1",
                    "scenario": null
                },
                {
                    "value": "1,04E-03",
                    "module": "C2",
                    "scenario": null
                },
                {
                    "value": "0,00E+00",
                    "module": "C3",
                    "scenario": null
                },
                {
                    "value": "1,17E-02",
                    "module": "C4",
                    "scenario": null
                },
                {
                    "value": "0,00E+00",
                    "module": "D",
                    "scenario": null
                }
            ]
        },
        {
            "parameter": "PENRE",
            "values": [
                {
                    "value": "3,77E+01",
                    "module": "A1",
                    "scenario": null
                },
                {
                    "value": "7,33E-01",
                    "module": "A2",
                    "scenario": null
                },
                {
                    "value": "5,64E+00",
                    "module": "A3",
                    "scenario": null
                },
                {
                    "value": "1,06E+00",
                    "module": "A4",
                    "scenario": null
                },
                {
                    "value": "4,82E+00",
                    "module": "A5",
                    "scenario": null
                },
                {
                    "value": "5,41E-02",
                    "module": "C1",
                    "scenario": null
                },
                {
                    "value": "7,17E-02",
                    "module": "C2",
                    "scenario": null
                },
                {
                    "value": "0,00E+00",
                    "module": "C3",
                    "scenario": null
                },
                {
                    "value": "2,22E-01",
                    "module": "C4",
                    "scenario": null
                },
                {
                    "value": "0,00E+00",
                    "module": "D",
                    "scenario": null
                }
            ]
        },
        {
            "parameter": "PENRM",
            "values": [
                {
                    "value": "2,07E+01",
                    "module": "A1",
                    "scenario": null
                },
                {
                    "value": "0,00E+00",
                    "module": "A2",
                    "scenario": null
                },
                {
                    "value": "2,68E+00",
                    "module": "A3",
                    "scenario": null
                },
                {
                    "value": "0,00E+00",
                    "module": "A4",
                    "scenario": null
                },
                {
                    "value": "1,68E+00",
                    "module": "A5",
                    "scenario": null
                },
                {
                    "value": "0,00E+00",
                    "module": "C1",
                    "scenario": null
                },
                {
                    "value": "0,00E+00",
                    "module": "C2",
                    "scenario": null
                },
                {
                    "value": "0,00E+00",
                    "module": "C3",
                    "scenario": null
                },
                {
                    "value": "0,00E+00",
                    "module": "C4",
                    "scenario": null
                },
                {
                    "value": "0,00E+00",
                    "module": "D",
                    "scenario": null
                }
            ]
        },
        {
            "parameter": "PENRT",
            "values": [
                {
                    "value": "5,84E+01",
                    "module": "A1",
                    "scenario": null
                },
                {
                    "value": "7,33E-01",
                    "module": "A2",
                    "scenario": null
                },
                {
                    "value": "8,32E+00",
                    "module": "A3",
                    "scenario": null
                },
                {
                    "value": "1,06E+00",
                    "module": "A4",
                    "scenario": null
                },
                {
                    "value": "6,49E+00",
                    "module": "A5",
                    "scenario": null
                },
                {
                    "value": "5,41E-02",
                    "module": "C1",
                    "scenario": null
                },
                {
                    "value": "7,17E-02",
                    "module": "C2",
                    "scenario": null
                },
                {
                    "value": "0,00E+00",
                    "module": "C3",
                    "scenario": null
                },
                {
                    "value": "2,22E-01",
                    "module": "C4",
                    "scenario": null
                },
                {
                    "value": "0,00E+00",
                    "module": "D",
                    "scenario": null
                }
            ]
        },
        {
            "parameter": "SM",
            "values": [
                {
                    "value": "1,74E-02",
                    "module": "A1",
                    "scenario": null
                },
                {
                    "value": "2,50E-04",
                    "module": "A2",
                    "scenario": null
                },
                {
                    "value": "8,31E-02",
                    "module": "A3",
                    "scenario": null
                },
                {
                    "value": "3,62E-04",
                    "module": "A4",
                    "scenario": null
                },
                {
                    "value": "8,70E-03",
                    "module": "A5",
                    "scenario": null
                },
                {
                    "value": "2,12E-05",
                    "module": "C1",
                    "scenario": null
                },
                {
                    "value": "2,44E-05",
                    "module": "C2",
                    "scenario": null
                },
                {
                    "value": "0,00E+00",
                    "module": "C3",
                    "scenario": null
                },
                {
                    "value": "8,41E-05",
                    "module": "C4",
                    "scenario": null
                },
                {
                    "value": "0,00E+00",
                    "module": "D",
                    "scenario": null
                }
            ]
        },
        {
            "parameter": "RSF",
            "values": [
                {
                    "value": "3,29E-04",
                    "module": "A1",
                    "scenario": null
                },
                {
                    "value": "2,75E-06",
                    "module": "A2",
                    "scenario": null
                },
                {
                    "value": "6,72E-03",
                    "module": "A3",
                    "scenario": null
                },
                {
                    "value": "3,98E-06",
                    "module": "A4",
                    "scenario": null
                },
                {
                    "value": "5,20E-04",
                    "module": "A5",
                    "scenario": null
                },
                {
                    "value": "6,91E-08",
                    "module": "C1",
                    "scenario": null
                },
                {
                    "value": "2,69E-07",
                    "module": "C2",
                    "scenario": null
                },
                {
                    "value": "0,00E+00",
                    "module": "C3",
                    "scenario": null
                },
                {
                    "value": "3,83E-06",
                    "module": "C4",
                    "scenario": null
                },
                {
                    "value": "0,00E+00",
                    "module": "D",
                    "scenario": null
                }
            ]
        },
        {
            "parameter": "NRSF",
            "values": [
                {
                    "value": "0,00E+00",
                    "module": "A1",
                    "scenario": null
                },
                {
                    "value": "0,00E+00",
                    "module": "A2",
                    "scenario": null
                },
                {
                    "value": "0,00E+00",
                    "module": "A3",
                    "scenario": null
                },
                {
                    "value": "0,00E+00",
                    "module": "A4",
                    "scenario": null
                },
                {
                    "value": "0,00E+00",
                    "module": "A5",
                    "scenario": null
                },
                {
                    "value": "0,00E+00",
                    "module": "C1",
                    "scenario": null
                },
                {
                    "value": "0,00E+00",
                    "module": "C2",
                    "scenario": null
                },
                {
                    "value": "0,00E+00",
                    "module": "C3",
                    "scenario": null
                },
                {
                    "value": "0,00E+00",
                    "module": "C4",
                    "scenario": null
                },
                {
                    "value": "0,00E+00",
                    "module": "D",
                    "scenario": null
                }
            ]
        },
        {
            "parameter": "FW",
            "values": [
                {
                    "value": "1,30E-01",
                    "module": "A1",
                    "scenario": null
                },
                {
                    "value": "9,35E-05",
                    "module": "A2",
                    "scenario": null
                },
                {
                    "value": "5,66E-03",
                    "module": "A3",
                    "scenario": null
                },
                {
                    "value": "1,35E-04",
                    "module": "A4",
                    "scenario": null
                },
                {
                    "value": "1,09E-02",
                    "module": "A5",
                    "scenario": null
                },
                {
                    "value": "3,28E-06",
                    "module": "C1",
                    "scenario": null
                },
                {
                    "value": "9,14E-06",
                    "module": "C2",
                    "scenario": null
                },
                {
                    "value": "0,00E+00",
                    "module": "C3",
                    "scenario": null
                },
                {
                    "value": "2,92E-04",
                    "module": "C4",
                    "scenario": null
                },
                {
                    "value": "0,00E+00",
                    "module": "D",
                    "scenario": null
                }
            ]
        }
    ],
    "end_of_life_waste": [
        {
            "parameter": "HWD",
            "values": [
                {
                    "value": "2,93E-01",
                    "module": "A1",
                    "scenario": null
                },
                {
                    "value": "8,34E-04",
                    "module": "A2",
                    "scenario": null
                },
                {
                    "value": "4,17E-02",
                    "module": "A3",
                    "scenario": null
                },
                {
                    "value": "1,21E-03",
                    "module": "A4",
                    "scenario": null
                },
                {
                    "value": "1,85E-01",
                    "module": "A5",
                    "scenario": null
                },
                {
                    "value": "7,23E-05",
                    "module": "C1",
                    "scenario": null
                },
                {
                    "value": "8,16E-05",
                    "module": "C2",
                    "scenario": null
                },
                {
                    "value": "0,00E+00",
                    "module": "C3",
                    "scenario": null
                },
                {
                    "value": "3,46E-04",
                    "module": "C4",
                    "scenario": null
                },
                {
                    "value": "0,00E+00",
                    "module": "D",
                    "scenario": null
                }
            ]
        },
        {
            "parameter": "NHWD",
            "values": [
                {
                    "value": "4,17E+00",
                    "module": "A1",
                    "scenario": null
                },
                {
                    "value": "1,48E-02",
                    "module": "A2",
                    "scenario": null
                },
                {
                    "value": "5,02E-01",
                    "module": "A3",
                    "scenario": null
                },
                {
                    "value": "2,15E-02",
                    "module": "A4",
                    "scenario": null
                },
                {
                    "value": "4,87E-01",
                    "module": "A5",
                    "scenario": null
                },
                {
                    "value": "5,08E-04",
                    "module": "C1",
                    "scenario": null
                },
                {
                    "value": "1,45E-03",
                    "module": "C2",
                    "scenario": null
                },
                {
                    "value": "0,00E+00",
                    "module": "C3",
                    "scenario": null
                },
                {
                    "value": "1,00E+00",
                    "module": "C4",
                    "scenario": null
                },
                {
                    "value": "0,00E+00",
                    "module": "D",
                    "scenario": null
                }
            ]
        },
        {
            "parameter": "RWD",
            "values": [
                {
                    "value": "9,57E-05",
                    "module": "A1",
                    "scenario": null
                },
                {
                    "value": "5,05E-06",
                    "module": "A2",
                    "scenario": null
                },
                {
                    "value": "1,41E-05",
                    "module": "A3",
                    "scenario": null
                },
                {
                    "value": "7,31E-06",
                    "module": "A4",
                    "scenario": null
                },
                {
                    "value": "1,77E-05",
                    "module": "A5",
                    "scenario": null
                },
                {
                    "value": "3,81E-07",
                    "module": "C1",
                    "scenario": null
                },
                {
                    "value": "4,93E-07",
                    "module": "C2",
                    "scenario": null
                },
                {
                    "value": "0,00E+00",
                    "module": "C3",
                    "scenario": null
                },
                {
                    "value": "1,47E-06",
                    "module": "C4",
                    "scenario": null
                },
                {
                    "value": "0,00E+00",
                    "module": "D",
                    "scenario": null
                }
            ]
        }
    ],
    "end_of_life_flow": [
        {
            "parameter": "CRU",
            "values": [
                {
                    "value": "0,00E+00",
                    "module": "A1",
                    "scenario": null
                },
                {
                    "value": "0,00E+00",
                    "module": "A2",
                    "scenario": null
                },
                {
                    "value": "0,00E+00",
                    "module": "A3",
                    "scenario": null
                },
                {
                    "value": "0,00E+00",
                    "module": "A4",
                    "scenario": null
                },
                {
                    "value": "0,00E+00",
                    "module": "A5",
                    "scenario": null
                },
                {
                    "value": "0,00E+00",
                    "module": "C1",
                    "scenario": null
                },
                {
                    "value": "0,00E+00",
                    "module": "C2",
                    "scenario": null
                },
                {
                    "value": "0,00E+00",
                    "module": "C3",
                    "scenario": null
                },
                {
                    "value": "0,00E+00",
                    "module": "C4",
                    "scenario": null
                },
                {
                    "value": "0,00E+00",
                    "module": "D",
                    "scenario": null
                }
            ]
        },
        {
            "parameter": "MFR",
            "values": [
                {
                    "value": "5,89E-03",
                    "module": "A1",
                    "scenario": null
                },
                {
                    "value": "2,30E-06",
                    "module": "A2",
                    "scenario": null
                },
                {
                    "value": "5,10E-02",
                    "module": "A3",
                    "scenario": null
                },
                {
                    "value": "3,33E-06",
                    "module": "A4",
                    "scenario": null
                },
                {
                    "value": "9,35E-02",
                    "module": "A5",
                    "scenario": null
                },
                {
                    "value": "7,20E-08",
                    "module": "C1",
                    "scenario": null
                },
                {
                    "value": "2,25E-07",
                    "module": "C2",
                    "scenario": null
                },
                {
                    "value": "0,00E+00",
                    "module": "C3",
                    "scenario": null
                },
                {
                    "value": "1,21E-06",
                    "module": "C4",
                    "scenario": null
                },
                {
                    "value": "0,00E+00",
                    "module": "D",
                    "scenario": null
                }
            ]
        },
        {
            "parameter": "MER",
            "values": [
                {
                    "value": "1,52E-02",
                    "module": "A1",
                    "scenario": null
                },
                {
                    "value": "1,85E-08",
                    "module": "A2",
                    "scenario": null
                },
                {
                    "value": "1,11E-05",
                    "module": "A3",
                    "scenario": null
                },
                {
                    "value": "2,68E-08",
                    "module": "A4",
                    "scenario": null
                },
                {
                    "value": "1,07E-03",
                    "module": "A5",
                    "scenario": null
                },
                {
                    "value": "1,15E-09",
                    "module": "C1",
                    "scenario": null
                },
                {
                    "value": "1,81E-09",
                    "module": "C2",
                    "scenario": null
                },
                {
                    "value": "0,00E+00",
                    "module": "C3",
                    "scenario": null
                },
                {
                    "value": "5,85E-09",
                    "module": "C4",
                    "scenario": null
                },
                {
                    "value": "0,00E+00",
                    "module": "D",
                    "scenario": null
                }
            ]
        },
        {
            "parameter": "EEE",
            "values": [
                {
                    "value": "3,30E-02",
                    "module": "A1",
                    "scenario": null
                },
                {
                    "value": "1,60E-04",
                    "module": "A2",
                    "scenario": null
                },
                {
                    "value": "7,35E-03",
                    "module": "A3",
                    "scenario": null
                },
                {
                    "value": "2,31E-04",
                    "module": "A4",
                    "scenario": null
                },
                {
                    "value": "3,82E-03",
                    "module": "A5",
                    "scenario": null
                },
                {
                    "value": "2,12E-05",
                    "module": "C1",
                    "scenario": null
                },
                {
                    "value": "1,56E-05",
                    "module": "C2",
                    "scenario": null
                },
                {
                    "value": "0,00E+00",
                    "module": "C3",
                    "scenario": null
                },
                {
                    "value": "4,53E-04",
                    "module": "C4",
                    "scenario": null
                },
                {
                    "value": "0,00E+00",
                    "module": "D",
                    "scenario": null
                }
            ]
        },
        {
            "parameter": "EET",
            "values": [
                {
                    "value": "1,32E-01",
                    "module": "A1",
                    "scenario": null
                },
                {
                    "value": "6,64E-04",
                    "module": "A2",
                    "scenario": null
                },
                {
                    "value": "2,13E-02",
                    "module": "A3",
                    "scenario": null
                },
                {
                    "value": "9,62E-04",
                    "module": "A4",
                    "scenario": null
                },
                {
                    "value": "1,42E-02",
                    "module": "A5",
                    "scenario": null
                },
                {
                    "value": "2,15E-04",
                    "module": "C1",
                    "scenario": null
                },
                {
                    "value": "6,49E-05",
                    "module": "C2",
                    "scenario": null
                },
                {
                    "value": "0,00E+00",
                    "module": "C3",
                    "scenario": null
                },
                {
                    "value": "1,22E-03",
                    "module": "C4",
                    "scenario": null
                },
                {
                    "value": "0,00E+00",
                    "module": "D",
                    "scenario": null
                }
            ]
        }
    ]
}