{
    "product_name": "Janisol Arte 66 Fenster Breite x H\u00f6he: 1230mm x 1480mm",
    "epd_id": "EPD-JAN-20230115-CBA1-EN",
    "declared_unit": {
        "unit": "m2",
        "amount": 1.0
    },
    "compliance": [
        "DIN EN 15804+A2",
        "ISO 14025"
    ],
    "producer_name": "JANSEN AG",
    "environmental_impact": [
        {
            "parameter": "GWP-total",
            "values": [
                {
                    "value": "8,77E+01",
                    "module": "A1-A3",
                    "scenario": null
                },
                {
                    "value": "2,88E-01",
                    "module": "A4",
                    "scenario": null
                },
                {
                    "value": "3,52E-02",
                    "module": "A5",
                    "scenario": null
                },
                {
                    "value": "0,00E+00",
                    "module": "C1",
                    "scenario": null
                },
                {
                    "value": "1,44E-01",
                    "module": "C2",
                    "scenario": null
                },
                {
                    "value": "7,44E+00",
                    "module": "C3",
                    "scenario": "S1"
                },
                {
                    "value": "1,44E-01",
                    "module": "C3",
                    "scenario": "S2"
                },
                {
                    "value": "4,30E-01",
                    "module": "C4",
                    "scenario": "S1"
                },
                {
                    "value": "4,30E-01",
                    "module": "C4",
                    "scenario": "S2"
                },
                {
                    "value": "-1,45E+01",
                    "module": "D",
                    "scenario": "S1"
                },
                {
                    "value": "-1,53E+01",
                    "module": "D",
                    "scenario": "S2"
                }
            ]
        },
        {
            "parameter": "GWP-fossil",
            "values": [
                {
                    "value": "8,73E+01",
                    "module": "A1-A3",
                    "scenario": null
                },
                {
                    "value": "2,85E-01",
                    "module": "A4",
                    "scenario": null
                },
                {
                    "value": "5,99E-03",
                    "module": "A5",
                    "scenario": null
                },
                {
                    "value": "0,00E+00",
                    "module": "C1",
                    "scenario": null
                },
                {
                    "value": "1,43E-01",
                    "module": "C2",
                    "scenario": null
                },
                {
                    "value": "7,44E+00",
                    "module": "C3",
                    "scenario": "S1"
                },
                {
                    "value": "1,44E-01",
                    "module": "C3",
                    "scenario": "S2"
                },
                {
                    "value": "4,28E-01",
                    "module": "C4",
                    "scenario": "S1"
                },
                {
                    "value": "4,28E-01",
                    "module": "C4",
                    "scenario": "S2"
                },
                {
                    "value": "-1,45E+01",
                    "module": "D",
                    "scenario": "S1"
                },
                {
                    "value": "-1,53E+01",
                    "module": "D",
                    "scenario": "S2"
                }
            ]
        },
        {
            "parameter": "GWP-biogenic",
            "values": [
                {
                    "value": "3,59E-01",
                    "module": "A1-A3",
                    "scenario": null
                },
                {
                    "value": "1,20E-03",
                    "module": "A4",
                    "scenario": null
                },
                {
                    "value": "2,92E-02",
                    "module": "A5",
                    "scenario": null
                },
                {
                    "value": "0,00E+00",
                    "module": "C1",
                    "scenario": null
                },
                {
                    "value": "6,02E-04",
                    "module": "C2",
                    "scenario": null
                },
                {
                    "value": "4,72E-04",
                    "module": "C3",
                    "scenario": "S1"
                },
                {
                    "value": "3,66E-05",
                    "module": "C3",
                    "scenario": "S2"
                },
                {
                    "value": "1,44E-03",
                    "module": "C4",
                    "scenario": "S1"
                },
                {
                    "value": "1,44E-03",
                    "module": "C4",
                    "scenario": "S2"
                },
                {
                    "value": "-9,10E-03",
                    "module": "D",
                    "scenario": "S1"
                },
                {
                    "value": "-2,66E-03",
                    "module": "D",
                    "scenario": "S2"
                }
            ]
        },
        {
            "parameter": "GWP-luluc",
            "values": [
                {
                    "value": "2,87E-02",
                    "module": "A1-A3",
                    "scenario": null
                },
                {
                    "value": "1,59E-03",
                    "module": "A4",
                    "scenario": null
                },
                {
                    "value": "9,54E-08",
                    "module": "A5",
                    "scenario": null
                },
                {
                    "value": "0,00E+00",
                    "module": "C1",
                    "scenario": null
                },
                {
                    "value": "7,96E-04",
                    "module": "C2",
                    "scenario": null
                },
                {
                    "value": "4,16E-05",
                    "module": "C3",
                    "scenario": "S1"
                },
                {
                    "value": "5,81E-06",
                    "module": "C3",
                    "scenario": "S2"
                },
                {
                    "value": "7,90E-04",
                    "module": "C4",
                    "scenario": "S1"
                },
                {
                    "value": "7,90E-04",
                    "module": "C4",
                    "scenario": "S2"
                },
                {
                    "value": "-4,03E-04",
                    "module": "D",
                    "scenario": "S1"
                },
                {
                    "value": "-9,00E-04",
                    "module": "D",
                    "scenario": "S2"
                }
            ]
        },
        {
            "parameter": "ODP",
            "values": [
                {
                    "value": "2,86E-10",
                    "module": "A1-A3",
                    "scenario": null
                },
                {
                    "value": "1,71E-14",
                    "module": "A4",
                    "scenario": null
                },
                {
                    "value": "3,02E-15",
                    "module": "A5",
                    "scenario": null
                },
                {
                    "value": "0,00E+00",
                    "module": "C1",
                    "scenario": null
                },
                {
                    "value": "8,56E-15",
                    "module": "C2",
                    "scenario": null
                },
                {
                    "value": "7,49E-13",
                    "module": "C3",
                    "scenario": "S1"
                },
                {
                    "value": "5,34E-14",
                    "module": "C3",
                    "scenario": "S2"
                },
                {
                    "value": "1,01E-12",
                    "module": "C4",
                    "scenario": "S1"
                },
                {
                    "value": "1,01E-12",
                    "module": "C4",
                    "scenario": "S2"
                },
                {
                    "value": "-1,79E-11",
                    "module": "D",
                    "scenario": "S1"
                },
                {
                    "value": "-4,39E-11",
                    "module": "D",
                    "scenario": "S2"
                }
            ]
        },
        {
            "parameter": "AP",
            "values": [
                {
                    "value": "3,49E-01",
                    "module": "A1-A3",
                    "scenario": null
                },
                {
                    "value": "2,72E-04",
                    "module": "A4",
                    "scenario": null
                },
                {
                    "value": "6,58E-06",
                    "module": "A5",
                    "scenario": null
                },
                {
                    "value": "0,00E+00",
                    "module": "C1",
                    "scenario": null
                },
                {
                    "value": "1,36E-04",
                    "module": "C2",
                    "scenario": null
                },
                {
                    "value": "3,05E-03",
                    "module": "C3",
                    "scenario": "S1"
                },
                {
                    "value": "3,60E-05",
                    "module": "C3",
                    "scenario": "S2"
                },
                {
                    "value": "3,04E-03",
                    "module": "C4",
                    "scenario": "S1"
                },
                {
                    "value": "3,04E-03",
                    "module": "C4",
                    "scenario": "S2"
                },
                {
                    "value": "-2,91E-02",
                    "module": "D",
                    "scenario": "S1"
                },
                {
                    "value": "-3,19E-02",
                    "module": "D",
                    "scenario": "S2"
                }
            ]
        },
        {
            "parameter": "POCP",
            "values": [
                {
                    "value": "2,88E-01",
                    "module": "A1-A3",
                    "scenario": null
                },
                {
                    "value": "2,37E-04",
                    "module": "A4",
                    "scenario": null
                },
                {
                    "value": "5,94E-06",
                    "module": "A5",
                    "scenario": null
                },
                {
                    "value": "0,00E+00",
                    "module": "C1",
                    "scenario": null
                },
                {
                    "value": "1,18E-04",
                    "module": "C2",
                    "scenario": null
                },
                {
                    "value": "3,63E-03",
                    "module": "C3",
                    "scenario": "S1"
                },
                {
                    "value": "3,41E-05",
                    "module": "C3",
                    "scenario": "S2"
                },
                {
                    "value": "2,36E-03",
                    "module": "C4",
                    "scenario": "S1"
                },
                {
                    "value": "2,36E-03",
                    "module": "C4",
                    "scenario": "S2"
                },
                {
                    "value": "-2,05E-02",
                    "module": "D",
                    "scenario": "S1"
                },
                {
                    "value": "-2,67E-02",
                    "module": "D",
                    "scenario": "S2"
                }
            ]
        },
        {
            "parameter": "ADPE",
            "values": [
                {
                    "value": "2,71E-04",
                    "module": "A1-A3",
                    "scenario": null
                },
                {
                    "value": "2,39E-08",
                    "module": "A4",
                    "scenario": null
                },
                {
                    "value": "7,39E-11",
                    "module": "A5",
                    "scenario": null
                },
                {
                    "value": "0,00E+00",
                    "module": "C1",
                    "scenario": null
                },
                {
                    "value": "1,19E-08",
                    "module": "C2",
                    "scenario": null
                },
                {
                    "value": "1,94E-08",
                    "module": "C3",
                    "scenario": "S1"
                },
                {
                    "value": "1,25E-09",
                    "module": "C3",
                    "scenario": "S2"
                },
                {
                    "value": "4,39E-08",
                    "module": "C4",
                    "scenario": "S1"
                },
                {
                    "value": "4,39E-08",
                    "module": "C4",
                    "scenario": "S2"
                },
                {
                    "value": "-2,64E-05",
                    "module": "D",
                    "scenario": "S1"
                },
                {
                    "value": "-2,70E-05",
                    "module": "D",
                    "scenario": "S2"
                }
            ]
        },
        {
            "parameter": "ADPF",
            "values": [
                {
                    "value": "1,14E+03",
                    "module": "A1-A3",
                    "scenario": null
                },
                {
                    "value": "3,82E+00",
                    "module": "A4",
                    "scenario": null
                },
                {
                    "value": "8,30E-03",
                    "module": "A5",
                    "scenario": null
                },
                {
                    "value": "0,00E+00",
                    "module": "C1",
                    "scenario": null
                },
                {
                    "value": "1,91E+00",
                    "module": "C2",
                    "scenario": null
                },
                {
                    "value": "2,06E+00",
                    "module": "C3",
                    "scenario": "S1"
                },
                {
                    "value": "9,88E-02",
                    "module": "C3",
                    "scenario": "S2"
                },
                {
                    "value": "5,61E+00",
                    "module": "C4",
                    "scenario": "S1"
                },
                {
                    "value": "5,61E+00",
                    "module": "C4",
                    "scenario": "S2"
                },
                {
                    "value": "-1,54E+02",
                    "module": "D",
                    "scenario": "S1"
                },
                {
                    "value": "-2,32E+02",
                    "module": "D",
                    "scenario": "S2"
                }
            ]
        },
        {
            "parameter": "WDP",
            "values": [
                {
                    "value": "7,00E+00",
                    "module": "A1-A3",
                    "scenario": null
                },
                {
                    "value": "2,56E-03",
                    "module": "A4",
                    "scenario": null
                },
                {
                    "value": "4,01E-03",
                    "module": "A5",
                    "scenario": null
                },
                {
                    "value": "0,00E+00",
                    "module": "C1",
                    "scenario": null
                },
                {
                    "value": "1,28E-03",
                    "module": "C2",
                    "scenario": null
                },
                {
                    "value": "7,06E-01",
                    "module": "C3",
                    "scenario": "S1"
                },
                {
                    "value": "2,93E-02",
                    "module": "C3",
                    "scenario": "S2"
                },
                {
                    "value": "4,70E-02",
                    "module": "C4",
                    "scenario": "S1"
                },
                {
                    "value": "4,70E-02",
                    "module": "C4",
                    "scenario": "S2"
                },
                {
                    "value": "-2,47E+00",
                    "module": "D",
                    "scenario": "S1"
                },
                {
                    "value": "-2,33E+00",
                    "module": "D",
                    "scenario": "S2"
                }
            ]
        },
        {
            "parameter": "EP-freshwater",
            "values": [
                {
                    "value": "1,02E-04",
                    "module": "A1-A3",
                    "scenario": null
                },
                {
                    "value": "8,53E-07",
                    "module": "A4",
                    "scenario": null
                },
                {
                    "value": "8,16E-10",
                    "module": "A5",
                    "scenario": null
                },
                {
                    "value": "0,00E+00",
                    "module": "C1",
                    "scenario": null
                },
                {
                    "value": "4,26E-07",
                    "module": "C2",
                    "scenario": null
                },
                {
                    "value": "2,53E-07",
                    "module": "C3",
                    "scenario": "S1"
                },
                {
                    "value": "3,98E-08",
                    "module": "C3",
                    "scenario": "S2"
                },
                {
                    "value": "7,26E-07",
                    "module": "C4",
                    "scenario": "S1"
                },
                {
                    "value": "7,26E-07",
                    "module": "C4",
                    "scenario": "S2"
                },
                {
                    "value": "-5,82E-06",
                    "module": "D",
                    "scenario": "S1"
                },
                {
                    "value": "-4,91E-06",
                    "module": "D",
                    "scenario": "S2"
                }
            ]
        },
        {
            "parameter": "EP-marine",
            "values": [
                {
                    "value": "1,03E-01",
                    "module": "A1-A3",
                    "scenario": null
                },
                {
                    "value": "8,47E-05",
                    "module": "A4",
                    "scenario": null
                },
                {
                    "value": "2,21E-06",
                    "module": "A5",
                    "scenario": null
                },
                {
                    "value": "0,00E+00",
                    "module": "C1",
                    "scenario": null
                },
                {
                    "value": "4,23E-05",
                    "module": "C2",
                    "scenario": null
                },
                {
                    "value": "1,41E-03",
                    "module": "C3",
                    "scenario": "S1"
                },
                {
                    "value": "1,27E-05",
                    "module": "C3",
                    "scenario": "S2"
                },
                {
                    "value": "7,76E-04",
                    "module": "C4",
                    "scenario": "S1"
                },
                {
                    "value": "7,76E-04",
                    "module": "C4",
                    "scenario": "S2"
                },
                {
                    "value": "-5,34E-03",
                    "module": "D",
                    "scenario": "S1"
                },
                {
                    "value": "-6,34E-03",
                    "module": "D",
                    "scenario": "S2"
                }
            ]
        },
        {
            "parameter": "EP-terrestrial",
            "values": [
                {
                    "value": "1,20E+00",
                    "module": "A1-A3",
                    "scenario": null
                },
                {
                    "value": "1,02E-03",
                    "module": "A4",
                    "scenario": null
                },
                {
                    "value": "3,05E-05",
                    "module": "A5",
                    "scenario": null
                },
                {
                    "value": "0,00E+00",
                    "module": "C1",
                    "scenario": null
                },
                {
                    "value": "5,09E-04",
                    "module": "C2",
                    "scenario": null
                },
                {
                    "value": "1,66E-02",
                    "module": "C3",
                    "scenario": "S1"
                },
                {
                    "value": "1,74E-04",
                    "module": "C3",
                    "scenario": "S2"
                },
                {
                    "value": "8,53E-03",
                    "module": "C4",
                    "scenario": "S1"
                },
                {
                    "value": "8,53E-03",
                    "module": "C4",
                    "scenario": "S2"
                },
                {
                    "value": "-4,86E-02",
                    "module": "D",
                    "scenario": "S1"
                },
                {
                    "value": "-5,88E-02",
                    "module": "D",
                    "scenario": "S2"
                }
            ]
        }
    ],
    "additional_environmental_impact": [
        {
            "parameter": "PM",
            "values": [
                {
                    "value": "2,74E-06",
                    "module": "A1-A3",
                    "scenario": null
                },
                {
                    "value": "1,64E-09",
                    "module": "A4",
                    "scenario": null
                },
                {
                    "value": "3,46E-11",
                    "module": "A5",
                    "scenario": null
                },
                {
                    "value": "0,00E+00",
                    "module": "C1",
                    "scenario": null
                },
                {
                    "value": "8,22E-10",
                    "module": "C2",
                    "scenario": null
                },
                {
                    "value": "1,23E-08",
                    "module": "C3",
                    "scenario": "S1"
                },
                {
                    "value": "8,90E-10",
                    "module": "C3",
                    "scenario": "S2"
                },
                {
                    "value": "3,74E-08",
                    "module": "C4",
                    "scenario": "S1"
                },
                {
                    "value": "3,74E-08",
                    "module": "C4",
                    "scenario": "S2"
                },
                {
                    "value": "-3,87E-07",
                    "module": "D",
                    "scenario": "S1"
                },
                {
                    "value": "-4,01E-07",
                    "module": "D",
                    "scenario": "S2"
                }
            ]
        },
        {
            "parameter": "ETP-fw",
            "values": [
                {
                    "value": "1,77E+03",
                    "module": "A1-A3",
                    "scenario": null
                },
                {
                    "value": "2,65E+00",
                    "module": "A4",
                    "scenario": null
                },
                {
                    "value": "3,81E-03",
                    "module": "A5",
                    "scenario": null
                },
                {
                    "value": "0,00E+00",
                    "module": "C1",
                    "scenario": null
                },
                {
                    "value": "1,33E+00",
                    "module": "C2",
                    "scenario": null
                },
                {
                    "value": "1,03E+00",
                    "module": "C3",
                    "scenario": "S1"
                },
                {
                    "value": "7,24E-02",
                    "module": "C3",
                    "scenario": "S2"
                },
                {
                    "value": "3,14E+00",
                    "module": "C4",
                    "scenario": "S1"
                },
                {
                    "value": "3,14E+00",
                    "module": "C4",
                    "scenario": "S2"
                },
                {
                    "value": "-1,70E+01",
                    "module": "D",
                    "scenario": "S1"
                },
                {
                    "value": "-6,79E+01",
                    "module": "D",
                    "scenario": "S2"
                }
            ]
        },
        {
            "parameter": "HTP-c",
            "values": [
                {
                    "value": "9,06E-08",
                    "module": "A1-A3",
                    "scenario": null
                },
                {
                    "value": "5,34E-11",
                    "module": "A4",
                    "scenario": null
                },
                {
                    "value": "2,50E-13",
                    "module": "A5",
                    "scenario": null
                },
                {
                    "value": "0,00E+00",
                    "module": "C1",
                    "scenario": null
                },
                {
                    "value": "2,67E-11",
                    "module": "C2",
                    "scenario": null
                },
                {
                    "value": "6,11E-11",
                    "module": "C3",
                    "scenario": "S1"
                },
                {
                    "value": "2,30E-12",
                    "module": "C3",
                    "scenario": "S2"
                },
                {
                    "value": "4,80E-10",
                    "module": "C4",
                    "scenario": "S1"
                },
                {
                    "value": "4,80E-10",
                    "module": "C4",
                    "scenario": "S2"
                },
                {
                    "value": "-5,21E-09",
                    "module": "D",
                    "scenario": "S1"
                },
                {
                    "value": "-6,24E-09",
                    "module": "D",
                    "scenario": "S2"
                }
            ]
        },
        {
            "parameter": "HTP-nc",
            "values": [
                {
                    "value": "3,65E-06",
                    "module": "A1-A3",
                    "scenario": null
                },
                {
                    "value": "2,76E-09",
                    "module": "A4",
                    "scenario": null
                },
                {
                    "value": "9,41E-12",
                    "module": "A5",
                    "scenario": null
                },
                {
                    "value": "0,00E+00",
                    "module": "C1",
                    "scenario": null
                },
                {
                    "value": "1,38E-09",
                    "module": "C2",
                    "scenario": null
                },
                {
                    "value": "3,23E-09",
                    "module": "C3",
                    "scenario": "S1"
                },
                {
                    "value": "8,74E-11",
                    "module": "C3",
                    "scenario": "S2"
                },
                {
                    "value": "5,31E-08",
                    "module": "C4",
                    "scenario": "S1"
                },
                {
                    "value": "5,31E-08",
                    "module": "C4",
                    "scenario": "S2"
                },
                {
                    "value": "-1,79E-07",
                    "module": "D",
                    "scenario": "S1"
                },
                {
                    "value": "-2,28E-07",
                    "module": "D",
                    "scenario": "S2"
                }
            ]
        },
        {
            "parameter": "SQP",
            "values": [
                {
                    "value": "2,11E+02",
                    "module": "A1-A3",
                    "scenario": null
                },
                {
                    "value": "1,31E+00",
                    "module": "A4",
                    "scenario": null
                },
                {
                    "value": "2,41E-03",
                    "module": "A5",
                    "scenario": null
                },
                {
                    "value": "0,00E+00",
                    "module": "C1",
                    "scenario": null
                },
                {
                    "value": "6,57E-01",
                    "module": "C2",
                    "scenario": null
                },
                {
                    "value": "4,88E-01",
                    "module": "C3",
                    "scenario": "S1"
                },
                {
                    "value": "3,50E-02",
                    "module": "C3",
                    "scenario": "S2"
                },
                {
                    "value": "1,17E+00",
                    "module": "C4",
                    "scenario": "S1"
                },
                {
                    "value": "1,17E+00",
                    "module": "C4",
                    "scenario": "S2"
                },
                {
                    "value": "-6,74E+00",
                    "module": "D",
                    "scenario": "S1"
                },
                {
                    "value": "-3,51E+00",
                    "module": "D",
                    "scenario": "S2"
                }
            ]
        }
    ],
    "resource_use": [
        {
            "parameter": "PERE",
            "values": [
                {
                    "value": "1,60E+02",
                    "module": "A1-A3",
                    "scenario": null
                },
                {
                    "value": "2,17E-01",
                    "module": "A4",
                    "scenario": null
                },
                {
                    "value": "2,91E-01",
                    "module": "A5",
                    "scenario": null
                },
                {
                    "value": "0,00E+00",
                    "module": "C1",
                    "scenario": null
                },
                {
                    "value": "1,08E-01",
                    "module": "C2",
                    "scenario": null
                },
                {
                    "value": "4,35E-01",
                    "module": "C3",
                    "scenario": "S1"
                },
                {
                    "value": "3,24E-02",
                    "module": "C3",
                    "scenario": "S2"
                },
                {
                    "value": "8,42E-01",
                    "module": "C4",
                    "scenario": "S1"
                },
                {
                    "value": "8,42E-01",
                    "module": "C4",
                    "scenario": "S2"
                },
                {
                    "value": "-7,37E+00",
                    "module": "D",
                    "scenario": "S1"
                },
                {
                    "value": "-1,72E-01",
                    "module": "D",
                    "scenario": "S2"
                }
            ]
        },
        {
            "parameter": "PERM",
            "values": [
                {
                    "value": "2,89E-01",
                    "module": "A1-A3",
                    "scenario": null
                },
                {
                    "value": "0,00E+00",
                    "module": "A4",
                    "scenario": null
                },
                {
                    "value": "-2,89E-01",
                    "module": "A5",
                    "scenario": null
                },
                {
                    "value": "0,00E+00",
                    "module": "C1",
                    "scenario": null
                },
                {
                    "value": "0,00E+00",
                    "module": "C2",
                    "scenario": null
                },
                {
                    "value": "0,00E+00",
                    "module": "C3",
                    "scenario": "S1"
                },
                {
                    "value": "0,00E+00",
                    "module": "C3",
                    "scenario": "S2"
                },
                {
                    "value": "0,00E+00",
                    "module": "C4",
                    "scenario": "S1"
                },
                {
                    "value": "0,00E+00",
                    "module": "C4",
                    "scenario": "S2"
                },
                {
                    "value": "0,00E+00",
                    "module": "D",
                    "scenario": "S1"
                },
                {
                    "value": "0,00E+00",
                    "module": "D",
                    "scenario": "S2"
                }
            ]
        },
        {
            "parameter": "PERT",
            "values": [
                {
                    "value": "1,60E+02",
                    "module": "A1-A3",
                    "scenario": null
                },
                {
                    "value": "2,17E-01",
                    "module": "A4",
                    "scenario": null
                },
                {
                    "value": "1,91E-03",
                    "module": "A5",
                    "scenario": null
                },
                {
                    "value": "0,00E+00",
                    "module": "C1",
                    "scenario": null
                },
                {
                    "value": "1,08E-01",
                    "module": "C2",
                    "scenario": null
                },
                {
                    "value": "4,35E-01",
                    "module": "C3",
                    "scenario": "S1"
                },
                {
                    "value": "3,24E-02",
                    "module": "C3",
                    "scenario": "S2"
                },
                {
                    "value": "8,42E-01",
                    "module": "C4",
                    "scenario": "S1"
                },
                {
                    "value": "8,42E-01",
                    "module": "C4",
                    "scenario": "S2"
                },
                {
                    "value": "-7,37E+00",
                    "module": "D",
                    "scenario": "S1"
                },
                {
                    "value": "-1,72E-01",
                    "module": "D",
                    "scenario": "S2"
                }
            ]
        },
        {
            "parameter": "PENRE",
            "values": [
                {
                    "value": "1,04E+03",
                    "module": "A1-A3",
                    "scenario": null
                },
                {
                    "value": "3,83E+00",
                    "module": "A4",
                    "scenario": null
                },
                {
                    "value": "8,79E-02",
                    "module": "A5",
                    "scenario": null
                },
                {
                    "value": "0,00E+00",
                    "module": "C1",
                    "scenario": null
                },
                {
                    "value": "1,91E+00",
                    "module": "C2",
                    "scenario": null
                },
                {
                    "value": "1,03E+02",
                    "module": "C3",
                    "scenario": "S1"
                },
                {
                    "value": "1,01E+02",
                    "module": "C3",
                    "scenario": "S2"
                },
                {
                    "value": "5,62E+00",
                    "module": "C4",
                    "scenario": "S1"
                },
                {
                    "value": "5,62E+00",
                    "module": "C4",
                    "scenario": "S2"
                },
                {
                    "value": "-1,55E+02",
                    "module": "D",
                    "scenario": "S1"
                },
                {
                    "value": "-2,32E+02",
                    "module": "D",
                    "scenario": "S2"
                }
            ]
        },
        {
            "parameter": "PENRM",
            "values": [
                {
                    "value": "1,01E+02",
                    "module": "A1-A3",
                    "scenario": null
                },
                {
                    "value": "0,00E+00",
                    "module": "A4",
                    "scenario": null
                },
                {
                    "value": "-7,96E-02",
                    "module": "A5",
                    "scenario": null
                },
                {
                    "value": "0,00E+00",
                    "module": "C1",
                    "scenario": null
                },
                {
                    "value": "0,00E+00",
                    "module": "C2",
                    "scenario": null
                },
                {
                    "value": "-1,01E+02",
                    "module": "C3",
                    "scenario": "S1"
                },
                {
                    "value": "-1,01E+02",
                    "module": "C3",
                    "scenario": "S2"
                },
                {
                    "value": "0,00E+00",
                    "module": "C4",
                    "scenario": "S1"
                },
                {
                    "value": "0,00E+00",
                    "module": "C4",
                    "scenario": "S2"
                },
                {
                    "value": "0,00E+00",
                    "module": "D",
                    "scenario": "S1"
                },
                {
                    "value": "0,00E+00",
                    "module": "D",
                    "scenario": "S2"
                }
            ]
        },
        {
            "parameter": "PENRT",
            "values": [
                {
                    "value": "1,14E+03",
                    "module": "A1-A3",
                    "scenario": null
                },
                {
                    "value": "3,83E+00",
                    "module": "A4",
                    "scenario": null
                },
                {
                    "value": "8,30E-03",
                    "module": "A5",
                    "scenario": null
                },
                {
                    "value": "0,00E+00",
                    "module": "C1",
                    "scenario": null
                },
                {
                    "value": "1,91E+00",
                    "module": "C2",
                    "scenario": null
                },
                {
                    "value": "2,06E+00",
                    "module": "C3",
                    "scenario": "S1"
                },
                {
                    "value": "9,88E-02",
                    "module": "C3",
                    "scenario": "S2"
                },
                {
                    "value": "5,62E+00",
                    "module": "C4",
                    "scenario": "S1"
                },
                {
                    "value": "5,62E+00",
                    "module": "C4",
                    "scenario": "S2"
                },
                {
                    "value": "-1,55E+02",
                    "module": "D",
                    "scenario": "S1"
                },
                {
                    "value": "-2,32E+02",
                    "module": "D",
                    "scenario": "S2"
                }
            ]
        },
        {
            "parameter": "SM",
            "values": [
                {
                    "value": "9,54E+00",
                    "module": "A1-A3",
                    "scenario": null
                },
                {
                    "value": "0,00E+00",
                    "module": "A4",
                    "scenario": null
                },
                {
                    "value": "0,00E+00",
                    "module": "A5",
                    "scenario": null
                },
                {
                    "value": "0,00E+00",
                    "module": "C1",
                    "scenario": null
                },
                {
                    "value": "0,00E+00",
                    "module": "C2",
                    "scenario": null
                },
                {
                    "value": "0,00E+00",
                    "module": "C3",
                    "scenario": "S1"
                },
                {
                    "value": "0,00E+00",
                    "module": "C3",
                    "scenario": "S2"
                },
                {
                    "value": "0,00E+00",
                    "module": "C4",
                    "scenario": "S1"
                },
                {
                    "value": "0,00E+00",
                    "module": "C4",
                    "scenario": "S2"
                },
                {
                    "value": "6,79E+00",
                    "module": "D",
                    "scenario": "S1"
                },
                {
                    "value": "8,37E+00",
                    "module": "D",
                    "scenario": "S2"
                }
            ]
        },
        {
            "parameter": "RSF",
            "values": [
                {
                    "value": "0,00E+00",
                    "module": "A1-A3",
                    "scenario": null
                },
                {
                    "value": "0,00E+00",
                    "module": "A4",
                    "scenario": null
                },
                {
                    "value": "0,00E+00",
                    "module": "A5",
                    "scenario": null
                },
                {
                    "value": "0,00E+00",
                    "module": "C1",
                    "scenario": null
                },
                {
                    "value": "0,00E+00",
                    "module": "C2",
                    "scenario": null
                },
                {
                    "value": "0,00E+00",
                    "module": "C3",
                    "scenario": "S1"
                },
                {
                    "value": "0,00E+00",
                    "module": "C3",
                    "scenario": "S2"
                },
                {
                    "value": "0,00E+00",
                    "module": "C4",
                    "scenario": "S1"
                },
                {
                    "value": "0,00E+00",
                    "module": "C4",
                    "scenario": "S2"
                },
                {
                    "value": "0,00E+00",
                    "module": "D",
                    "scenario": "S1"
                },
                {
                    "value": "0,00E+00",
                    "module": "D",
                    "scenario": "S2"
                }
            ]
        },
        {
            "parameter": "NRSF",
            "values": [
                {
                    "value": "0,00E+00",
                    "module": "A1-A3",
                    "scenario": null
                },
                {
                    "value": "0,00E+00",
                    "module": "A4",
                    "scenario": null
                },
                {
                    "value": "0,00E+00",
                    "module": "A5",
                    "scenario": null
                },
                {
                    "value": "0,00E+00",
                    "module": "C1",
                    "scenario": null
                },
                {
                    "value": "0,00E+00",
                    "module": "C2",
                    "scenario": null
                },
                {
                    "value": "0,00E+00",
                    "module": "C3",
                    "scenario": "S1"
                },
                {
                    "value": "0,00E+00",
                    "module": "C3",
                    "scenario": "S2"
                },
                {
                    "value": "0,00E+00",
                    "module": "C4",
                    "scenario": "S1"
                },
                {
                    "value": "0,00E+00",
                    "module": "C4",
                    "scenario": "S2"
                },
                {
                    "value": "0,00E+00",
                    "module": "D",
                    "scenario": "S1"
                },
                {
                    "value": "0,00E+00",
                    "module": "D",
                    "scenario": "S2"
                }
            ]
        },
        {
            "parameter": "FW",
            "values": [
                {
                    "value": "2,82E-01",
                    "module": "A1-A3",
                    "scenario": null
                },
                {
                    "value": "2,45E-04",
                    "module": "A4",
                    "scenario": null
                },
                {
                    "value": "9,42E-05",
                    "module": "A5",
                    "scenario": null
                },
                {
                    "value": "0,00E+00",
                    "module": "C1",
                    "scenario": null
                },
                {
                    "value": "1,23E-04",
                    "module": "C2",
                    "scenario": null
                },
                {
                    "value": "1,66E-02",
                    "module": "C3",
                    "scenario": "S1"
                },
                {
                    "value": "6,61E-04",
                    "module": "C3",
                    "scenario": "S2"
                },
                {
                    "value": "1,43E-03",
                    "module": "C4",
                    "scenario": "S1"
                },
                {
                    "value": "1,43E-03",
                    "module": "C4",
                    "scenario": "S2"
                },
                {
                    "value": "-6,45E-02",
                    "module": "D",
                    "scenario": "S1"
                },
                {
                    "value": "-7,22E-02",
                    "module": "D",
                    "scenario": "S2"
                }
            ]
        }
    ],
    "end_of_life_waste": [
        {
            "parameter": "HWD",
            "values": [
                {
                    "value": "6,18E-07",
                    "module": "A1-A3",
                    "scenario": null
                },
                {
                    "value": "1,83E-11",
                    "module": "A4",
                    "scenario": null
                },
                {
                    "value": "8,12E-13",
                    "module": "A5",
                    "scenario": null
                },
                {
                    "value": "0,00E+00",
                    "module": "C1",
                    "scenario": null
                },
                {
                    "value": "9,16E-12",
                    "module": "C2",
                    "scenario": null
                },
                {
                    "value": "2,34E-10",
                    "module": "C3",
                    "scenario": "S1"
                },
                {
                    "value": "6,39E-12",
                    "module": "C3",
                    "scenario": "S2"
                },
                {
                    "value": "2,88E-10",
                    "module": "C4",
                    "scenario": "S1"
                },
                {
                    "value": "2,88E-10",
                    "module": "C4",
                    "scenario": "S2"
                },
                {
                    "value": "-2,37E-09",
                    "module": "D",
                    "scenario": "S1"
                },
                {
                    "value": "-2,63E-07",
                    "module": "D",
                    "scenario": "S2"
                }
            ]
        },
        {
            "parameter": "NHWD",
            "values": [
                {
                    "value": "4,86E+00",
                    "module": "A1-A3",
                    "scenario": null
                },
                {
                    "value": "5,48E-04",
                    "module": "A4",
                    "scenario": null
                },
                {
                    "value": "5,32E-04",
                    "module": "A5",
                    "scenario": null
                },
                {
                    "value": "0,00E+00",
                    "module": "C1",
                    "scenario": null
                },
                {
                    "value": "2,74E-04",
                    "module": "C2",
                    "scenario": null
                },
                {
                    "value": "2,63E-01",
                    "module": "C3",
                    "scenario": "S1"
                },
                {
                    "value": "1,81E-02",
                    "module": "C3",
                    "scenario": "S2"
                },
                {
                    "value": "2,87E+01",
                    "module": "C4",
                    "scenario": "S1"
                },
                {
                    "value": "2,87E+01",
                    "module": "C4",
                    "scenario": "S2"
                },
                {
                    "value": "1,57E+00",
                    "module": "D",
                    "scenario": "S1"
                },
                {
                    "value": "1,64E+00",
                    "module": "D",
                    "scenario": "S2"
                }
            ]
        },
        {
            "parameter": "RWD",
            "values": [
                {
                    "value": "3,26E-02",
                    "module": "A1-A3",
                    "scenario": null
                },
                {
                    "value": "4,71E-06",
                    "module": "A4",
                    "scenario": null
                },
                {
                    "value": "4,74E-07",
                    "module": "A5",
                    "scenario": null
                },
                {
                    "value": "0,00E+00",
                    "module": "C1",
                    "scenario": null
                },
                {
                    "value": "2,36E-06",
                    "module": "C2",
                    "scenario": null
                },
                {
                    "value": "8,94E-05",
                    "module": "C3",
                    "scenario": "S1"
                },
                {
                    "value": "6,93E-06",
                    "module": "C3",
                    "scenario": "S2"
                },
                {
                    "value": "6,25E-05",
                    "module": "C4",
                    "scenario": "S1"
                },
                {
                    "value": "6,25E-05",
                    "module": "C4",
                    "scenario": "S2"
                },
                {
                    "value": "-3,79E-03",
                    "module": "D",
                    "scenario": "S1"
                },
                {
                    "value": "-5,65E-04",
                    "module": "D",
                    "scenario": "S2"
                }
            ]
        }
    ],
    "end_of_life_flow": [
        {
            "parameter": "CRU",
            "values": [
                {
                    "value": "0,00E+00",
                    "module": "A1-A3",
                    "scenario": null
                },
                {
                    "value": "0,00E+00",
                    "module": "A4",
                    "scenario": null
                },
                {
                    "value": "0,00E+00",
                    "module": "A5",
                    "scenario": null
                },
                {
                    "value": "0,00E+00",
                    "module": "C1",
                    "scenario": null
                },
                {
                    "value": "0,00E+00",
                    "module": "C2",
                    "scenario": null
                },
                {
                    "value": "0,00E+00",
                    "module": "C3",
                    "scenario": "S1"
                },
                {
                    "value": "0,00E+00",
                    "module": "C3",
                    "scenario": "S2"
                },
                {
                    "value": "0,00E+00",
                    "module": "C4",
                    "scenario": "S1"
                },
                {
                    "value": "0,00E+00",
                    "module": "C4",
                    "scenario": "S2"
                },
                {
                    "value": "0,00E+00",
                    "module": "D",
                    "scenario": "S1"
                },
                {
                    "value": "0,00E+00",
                    "module": "D",
                    "scenario": "S2"
                }
            ]
        },
        {
            "parameter": "MFR",
            "values": [
                {
                    "value": "4,29E-01",
                    "module": "A1-A3",
                    "scenario": null
                },
                {
                    "value": "0,00E+00",
                    "module": "A4",
                    "scenario": null
                },
                {
                    "value": "0,00E+00",
                    "module": "A5",
                    "scenario": null
                },
                {
                    "value": "0,00E+00",
                    "module": "C1",
                    "scenario": null
                },
                {
                    "value": "0,00E+00",
                    "module": "C2",
                    "scenario": null
                },
                {
                    "value": "1,59E+01",
                    "module": "C3",
                    "scenario": "S1"
                },
                {
                    "value": "1,90E+01",
                    "module": "C3",
                    "scenario": "S2"
                },
                {
                    "value": "0,00E+00",
                    "module": "C4",
                    "scenario": "S1"
                },
                {
                    "value": "0,00E+00",
                    "module": "C4",
                    "scenario": "S2"
                },
                {
                    "value": "0,00E+00",
                    "module": "D",
                    "scenario": "S1"
                },
                {
                    "value": "0,00E+00",
                    "module": "D",
                    "scenario": "S2"
                }
            ]
        },
        {
            "parameter": "MER",
            "values": [
                {
                    "value": "0,00E+00",
                    "module": "A1-A3",
                    "scenario": null
                },
                {
                    "value": "0,00E+00",
                    "module": "A4",
                    "scenario": null
                },
                {
                    "value": "0,00E+00",
                    "module": "A5",
                    "scenario": null
                },
                {
                    "value": "0,00E+00",
                    "module": "C1",
                    "scenario": null
                },
                {
                    "value": "0,00E+00",
                    "module": "C2",
                    "scenario": null
                },
                {
                    "value": "0,00E+00",
                    "module": "C3",
                    "scenario": "S1"
                },
                {
                    "value": "0,00E+00",
                    "module": "C3",
                    "scenario": "S2"
                },
                {
                    "value": "0,00E+00",
                    "module": "C4",
                    "scenario": "S1"
                },
                {
                    "value": "0,00E+00",
                    "module": "C4",
                    "scenario": "S2"
                },
                {
                    "value": "0,00E+00",
                    "module": "D",
                    "scenario": "S1"
                },
                {
                    "value": "0,00E+00",
                    "module": "D",
                    "scenario": "S2"
                }
            ]
        },
        {
            "parameter": "EEE",
            "values": [
                {
                    "value": "0,00E+00",
                    "module": "A1-A3",
                    "scenario": null
                },
                {
                    "value": "0,00E+00",
                    "module": "A4",
                    "scenario": null
                },
                {
                    "value": "4,02E-02",
                    "module": "A5",
                    "scenario": null
                },
                {
                    "value": "0,00E+00",
                    "module": "C1",
                    "scenario": null
                },
                {
                    "value": "0,00E+00",
                    "module": "C2",
                    "scenario": null
                },
                {
                    "value": "1,22E+01",
                    "module": "C3",
                    "scenario": "S1"
                },
                {
                    "value": "1,59E-01",
                    "module": "C3",
                    "scenario": "S2"
                },
                {
                    "value": "0,00E+00",
                    "module": "C4",
                    "scenario": "S1"
                },
                {
                    "value": "0,00E+00",
                    "module": "C4",
                    "scenario": "S2"
                },
                {
                    "value": "0,00E+00",
                    "module": "D",
                    "scenario": "S1"
                },
                {
                    "value": "0,00E+00",
                    "module": "D",
                    "scenario": "S2"
                }
            ]
        },
        {
            "parameter": "EET",
            "values": [
                {
                    "value": "0,00E+00",
                    "module": "A1-A3",
                    "scenario": null
                },
                {
                    "value": "0,00E+00",
                    "module": "A4",
                    "scenario": null
                },
                {
                    "value": "7,19E-02",
                    "module": "A5",
                    "scenario": null
                },
                {
                    "value": "0,00E+00",
                    "module": "C1",
                    "scenario": null
                },
                {
                    "value": "0,00E+00",
                    "module": "C2",
                    "scenario": null
                },
                {
                    "value": "2,19E+01",
                    "module": "C3",
                    "scenario": "S1"
                },
                {
                    "value": "3,32E-01",
                    "module": "C3",
                    "scenario": "S2"
                },
                {
                    "value": "0,00E+00",
                    "module": "C4",
                    "scenario": "S1"
                },
                {
                    "value": "0,00E+00",
                    "module": "C4",
                    "scenario": "S2"
                },
                {
                    "value": "0,00E+00",
                    "module": "D",
                    "scenario": "S1"
                },
                {
                    "value": "0,00E+00",
                    "module": "D",
                    "scenario": "S2"
                }
            ]
        }
    ]
}