{
    "product_name": "Lackierter Baustahl",
    "epd_id": "EPD-GIV-20220233-IBA2-EN",
    "declared_unit": {
        "unit": "ton",
        "amount": 1.0
    },
    "compliance": [
        "DIN EN 15804+A2",
        "ISO 14025"
    ],
    "producer_name": "Give Steel A/S",
    "environmental_impact": [
        {
            "parameter": "GWP-total",
            "values": [
                {
                    "value": "1,05E+03",
                    "module": "A1-A3",
                    "scenario": null
                },
                {
                    "value": "8,39E+00",
                    "module": "A4",
                    "scenario": null
                },
                {
                    "value": "6,58E-01",
                    "module": "A5",
                    "scenario": null
                },
                {
                    "value": "6,58E-01",
                    "module": "C1",
                    "scenario": null
                },
                {
                    "value": "8,47E+00",
                    "module": "C2",
                    "scenario": null
                },
                {
                    "value": "4,23E+01",
                    "module": "C3",
                    "scenario": null
                },
                {
                    "value": "0,00E+00",
                    "module": "C4",
                    "scenario": null
                },
                {
                    "value": "-3,18E+02",
                    "module": "D",
                    "scenario": null
                }
            ]
        },
        {
            "parameter": "GWP-fossil",
            "values": [
                {
                    "value": "1,05E+03",
                    "module": "A1-A3",
                    "scenario": null
                },
                {
                    "value": "8,23E+00",
                    "module": "A4",
                    "scenario": null
                },
                {
                    "value": "6,93E-01",
                    "module": "A5",
                    "scenario": null
                },
                {
                    "value": "6,93E-01",
                    "module": "C1",
                    "scenario": null
                },
                {
                    "value": "8,32E+00",
                    "module": "C2",
                    "scenario": null
                },
                {
                    "value": "4,36E+01",
                    "module": "C3",
                    "scenario": null
                },
                {
                    "value": "0,00E+00",
                    "module": "C4",
                    "scenario": null
                },
                {
                    "value": "-3,18E+02",
                    "module": "D",
                    "scenario": null
                }
            ]
        },
        {
            "parameter": "GWP-biogenic",
            "values": [
                {
                    "value": "1,11E+00",
                    "module": "A1-A3",
                    "scenario": null
                },
                {
                    "value": "8,95E-02",
                    "module": "A4",
                    "scenario": null
                },
                {
                    "value": "0,00E+00",
                    "module": "A5",
                    "scenario": null
                },
                {
                    "value": "0,00E+00",
                    "module": "C1",
                    "scenario": null
                },
                {
                    "value": "9,04E-02",
                    "module": "C2",
                    "scenario": null
                },
                {
                    "value": "-8,76E-04",
                    "module": "C3",
                    "scenario": null
                },
                {
                    "value": "0,00E+00",
                    "module": "C4",
                    "scenario": null
                },
                {
                    "value": "-1,67E-01",
                    "module": "D",
                    "scenario": null
                }
            ]
        },
        {
            "parameter": "GWP-luluc",
            "values": [
                {
                    "value": "1,27E+00",
                    "module": "A1-A3",
                    "scenario": null
                },
                {
                    "value": "6,74E-02",
                    "module": "A4",
                    "scenario": null
                },
                {
                    "value": "7,62E-03",
                    "module": "A5",
                    "scenario": null
                },
                {
                    "value": "7,62E-03",
                    "module": "C1",
                    "scenario": null
                },
                {
                    "value": "6,80E-02",
                    "module": "C2",
                    "scenario": null
                },
                {
                    "value": "2,87E-02",
                    "module": "C3",
                    "scenario": null
                },
                {
                    "value": "0,00E+00",
                    "module": "C4",
                    "scenario": null
                },
                {
                    "value": "4,14E-02",
                    "module": "D",
                    "scenario": null
                }
            ]
        },
        {
            "parameter": "ODP",
            "values": [
                {
                    "value": "8,47E-12",
                    "module": "A1-A3",
                    "scenario": null
                },
                {
                    "value": "1,53E-15",
                    "module": "A4",
                    "scenario": null
                },
                {
                    "value": "1,73E-16",
                    "module": "A5",
                    "scenario": null
                },
                {
                    "value": "1,73E-16",
                    "module": "C1",
                    "scenario": null
                },
                {
                    "value": "1,54E-15",
                    "module": "C2",
                    "scenario": null
                },
                {
                    "value": "3,54E-06",
                    "module": "C3",
                    "scenario": null
                },
                {
                    "value": "0,00E+00",
                    "module": "C4",
                    "scenario": null
                },
                {
                    "value": "-5,57E-13",
                    "module": "D",
                    "scenario": null
                }
            ]
        },
        {
            "parameter": "AP",
            "values": [
                {
                    "value": "3,01E+00",
                    "module": "A1-A3",
                    "scenario": null
                },
                {
                    "value": "3,00E-02",
                    "module": "A4",
                    "scenario": null
                },
                {
                    "value": "3,41E-03",
                    "module": "A5",
                    "scenario": null
                },
                {
                    "value": "3,41E-03",
                    "module": "C1",
                    "scenario": null
                },
                {
                    "value": "3,03E-02",
                    "module": "C2",
                    "scenario": null
                },
                {
                    "value": "3,09E-01",
                    "module": "C3",
                    "scenario": null
                },
                {
                    "value": "0,00E+00",
                    "module": "C4",
                    "scenario": null
                },
                {
                    "value": "-5,71E-01",
                    "module": "D",
                    "scenario": null
                }
            ]
        },
        {
            "parameter": "POCP",
            "values": [
                {
                    "value": "2,63E+00",
                    "module": "A1-A3",
                    "scenario": null
                },
                {
                    "value": "2,67E-02",
                    "module": "A4",
                    "scenario": null
                },
                {
                    "value": "4,29E-03",
                    "module": "A5",
                    "scenario": null
                },
                {
                    "value": "4,29E-03",
                    "module": "C1",
                    "scenario": null
                },
                {
                    "value": "2,70E-02",
                    "module": "C2",
                    "scenario": null
                },
                {
                    "value": "2,19E-01",
                    "module": "C3",
                    "scenario": null
                },
                {
                    "value": "0,00E+00",
                    "module": "C4",
                    "scenario": null
                },
                {
                    "value": "-4,36E-01",
                    "module": "D",
                    "scenario": null
                }
            ]
        },
        {
            "parameter": "ADPE",
            "values": [
                {
                    "value": "1,46E-04",
                    "module": "A1-A3",
                    "scenario": null
                },
                {
                    "value": "6,73E-07",
                    "module": "A4",
                    "scenario": null
                },
                {
                    "value": "7,61E-08",
                    "module": "A5",
                    "scenario": null
                },
                {
                    "value": "7,61E-08",
                    "module": "C1",
                    "scenario": null
                },
                {
                    "value": "6,80E-07",
                    "module": "C2",
                    "scenario": null
                },
                {
                    "value": "1,37E-03",
                    "module": "C3",
                    "scenario": null
                },
                {
                    "value": "0,00E+00",
                    "module": "C4",
                    "scenario": null
                },
                {
                    "value": "-6,87E-04",
                    "module": "D",
                    "scenario": null
                }
            ]
        },
        {
            "parameter": "ADPF",
            "values": [
                {
                    "value": "1,18E+04",
                    "module": "A1-A3",
                    "scenario": null
                },
                {
                    "value": "1,11E+02",
                    "module": "A4",
                    "scenario": null
                },
                {
                    "value": "1,26E+01",
                    "module": "A5",
                    "scenario": null
                },
                {
                    "value": "1,26E+01",
                    "module": "C1",
                    "scenario": null
                },
                {
                    "value": "1,12E+02",
                    "module": "C2",
                    "scenario": null
                },
                {
                    "value": "3,79E+02",
                    "module": "C3",
                    "scenario": null
                },
                {
                    "value": "0,00E+00",
                    "module": "C4",
                    "scenario": null
                },
                {
                    "value": "-2,78E+03",
                    "module": "D",
                    "scenario": null
                }
            ]
        },
        {
            "parameter": "WDP",
            "values": [
                {
                    "value": "3,12E+01",
                    "module": "A1-A3",
                    "scenario": null
                },
                {
                    "value": "8,12E-02",
                    "module": "A4",
                    "scenario": null
                },
                {
                    "value": "9,18E-03",
                    "module": "A5",
                    "scenario": null
                },
                {
                    "value": "9,18E-03",
                    "module": "C1",
                    "scenario": null
                },
                {
                    "value": "8,20E-02",
                    "module": "C2",
                    "scenario": null
                },
                {
                    "value": "9,34E+00",
                    "module": "C3",
                    "scenario": null
                },
                {
                    "value": "0,00E+00",
                    "module": "C4",
                    "scenario": null
                },
                {
                    "value": "-6,21E+01",
                    "module": "D",
                    "scenario": null
                }
            ]
        },
        {
            "parameter": "EP-freshwater",
            "values": [
                {
                    "value": "1,69E-03",
                    "module": "A1-A3",
                    "scenario": null
                },
                {
                    "value": "2,54E-05",
                    "module": "A4",
                    "scenario": null
                },
                {
                    "value": "2,87E-06",
                    "module": "A5",
                    "scenario": null
                },
                {
                    "value": "2,87E-06",
                    "module": "C1",
                    "scenario": null
                },
                {
                    "value": "2,56E-05",
                    "module": "C2",
                    "scenario": null
                },
                {
                    "value": "2,09E-02",
                    "module": "C3",
                    "scenario": null
                },
                {
                    "value": "0,00E+00",
                    "module": "C4",
                    "scenario": null
                },
                {
                    "value": "-7,67E-05",
                    "module": "D",
                    "scenario": null
                }
            ]
        },
        {
            "parameter": "EP-marine",
            "values": [
                {
                    "value": "8,52E-01",
                    "module": "A1-A3",
                    "scenario": null
                },
                {
                    "value": "1,37E-02",
                    "module": "A4",
                    "scenario": null
                },
                {
                    "value": "1,52E-03",
                    "module": "A5",
                    "scenario": null
                },
                {
                    "value": "1,52E-03",
                    "module": "C1",
                    "scenario": null
                },
                {
                    "value": "1,38E-02",
                    "module": "C2",
                    "scenario": null
                },
                {
                    "value": "7,17E-02",
                    "module": "C3",
                    "scenario": null
                },
                {
                    "value": "0,00E+00",
                    "module": "C4",
                    "scenario": null
                },
                {
                    "value": "-8,59E-02",
                    "module": "D",
                    "scenario": null
                }
            ]
        },
        {
            "parameter": "EP-terrestrial",
            "values": [
                {
                    "value": "9,25E+00",
                    "module": "A1-A3",
                    "scenario": null
                },
                {
                    "value": "1,53E-01",
                    "module": "A4",
                    "scenario": null
                },
                {
                    "value": "1,69E-02",
                    "module": "A5",
                    "scenario": null
                },
                {
                    "value": "1,69E-02",
                    "module": "C1",
                    "scenario": null
                },
                {
                    "value": "1,54E-01",
                    "module": "C2",
                    "scenario": null
                },
                {
                    "value": "8,10E-01",
                    "module": "C3",
                    "scenario": null
                },
                {
                    "value": "0,00E+00",
                    "module": "C4",
                    "scenario": null
                },
                {
                    "value": "-8,39E-01",
                    "module": "D",
                    "scenario": null
                }
            ]
        }
    ],
    "additional_environmental_impact": [
        {
            "parameter": "PM",
            "values": [
                {
                    "value": "3,75E-05",
                    "module": "A1-A3",
                    "scenario": null
                },
                {
                    "value": "1,72E-07",
                    "module": "A4",
                    "scenario": null
                },
                {
                    "value": "3,76E-08",
                    "module": "A5",
                    "scenario": null
                },
                {
                    "value": "3,76E-08",
                    "module": "C1",
                    "scenario": null
                },
                {
                    "value": "1,74E-07",
                    "module": "C2",
                    "scenario": null
                },
                {
                    "value": "3,85E-06",
                    "module": "C3",
                    "scenario": null
                },
                {
                    "value": "0,00E+00",
                    "module": "C4",
                    "scenario": null
                },
                {
                    "value": "-9,59E-06",
                    "module": "D",
                    "scenario": null
                }
            ]
        },
        {
            "parameter": "ETP-fw",
            "values": [
                {
                    "value": "3,12E+03",
                    "module": "A1-A3",
                    "scenario": null
                },
                {
                    "value": "8,31E+01",
                    "module": "A4",
                    "scenario": null
                },
                {
                    "value": "9,40E+00",
                    "module": "A5",
                    "scenario": null
                },
                {
                    "value": "9,40E+00",
                    "module": "C1",
                    "scenario": null
                },
                {
                    "value": "8,39E+01",
                    "module": "C2",
                    "scenario": null
                },
                {
                    "value": "1,70E+03",
                    "module": "C3",
                    "scenario": null
                },
                {
                    "value": "0,00E+00",
                    "module": "C4",
                    "scenario": null
                },
                {
                    "value": "-4,16E+00",
                    "module": "D",
                    "scenario": null
                }
            ]
        },
        {
            "parameter": "HTP-c",
            "values": [
                {
                    "value": "7,51E-07",
                    "module": "A1-A3",
                    "scenario": null
                },
                {
                    "value": "1,72E-09",
                    "module": "A4",
                    "scenario": null
                },
                {
                    "value": "1,94E-10",
                    "module": "A5",
                    "scenario": null
                },
                {
                    "value": "1,94E-10",
                    "module": "C1",
                    "scenario": null
                },
                {
                    "value": "1,73E-09",
                    "module": "C2",
                    "scenario": null
                },
                {
                    "value": "3,65E-08",
                    "module": "C3",
                    "scenario": null
                },
                {
                    "value": "0,00E+00",
                    "module": "C4",
                    "scenario": null
                },
                {
                    "value": "1,06E-07",
                    "module": "D",
                    "scenario": null
                }
            ]
        },
        {
            "parameter": "HTP-nc",
            "values": [
                {
                    "value": "1,85E-05",
                    "module": "A1-A3",
                    "scenario": null
                },
                {
                    "value": "1,00E-07",
                    "module": "A4",
                    "scenario": null
                },
                {
                    "value": "1,08E-08",
                    "module": "A5",
                    "scenario": null
                },
                {
                    "value": "1,08E-08",
                    "module": "C1",
                    "scenario": null
                },
                {
                    "value": "1,01E-07",
                    "module": "C2",
                    "scenario": null
                },
                {
                    "value": "1,74E-06",
                    "module": "C3",
                    "scenario": null
                },
                {
                    "value": "0,00E+00",
                    "module": "C4",
                    "scenario": null
                },
                {
                    "value": "-4,31E-06",
                    "module": "D",
                    "scenario": null
                }
            ]
        },
        {
            "parameter": "SQP",
            "values": [
                {
                    "value": "2,27E+03",
                    "module": "A1-A3",
                    "scenario": null
                },
                {
                    "value": "3,90E+01",
                    "module": "A4",
                    "scenario": null
                },
                {
                    "value": "4,41E+00",
                    "module": "A5",
                    "scenario": null
                },
                {
                    "value": "4,41E+00",
                    "module": "C1",
                    "scenario": null
                },
                {
                    "value": "3,94E+01",
                    "module": "C2",
                    "scenario": null
                },
                {
                    "value": "7,00E+02",
                    "module": "C3",
                    "scenario": null
                },
                {
                    "value": "0,00E+00",
                    "module": "C4",
                    "scenario": null
                },
                {
                    "value": "5,99E+01",
                    "module": "D",
                    "scenario": null
                }
            ]
        }
    ],
    "resource_use": [
        {
            "parameter": "PERE",
            "values": [
                {
                    "value": "2,18E+03",
                    "module": "A1-A3",
                    "scenario": null
                },
                {
                    "value": "6,42E+00",
                    "module": "A4",
                    "scenario": null
                },
                {
                    "value": "7,26E-01",
                    "module": "A5",
                    "scenario": null
                },
                {
                    "value": "7,26E-01",
                    "module": "C1",
                    "scenario": null
                },
                {
                    "value": "6,49E+00",
                    "module": "C2",
                    "scenario": null
                },
                {
                    "value": "5,52E+01",
                    "module": "C3",
                    "scenario": null
                },
                {
                    "value": "0,00E+00",
                    "module": "C4",
                    "scenario": null
                },
                {
                    "value": "2,25E+02",
                    "module": "D",
                    "scenario": null
                }
            ]
        },
        {
            "parameter": "PERM",
            "values": [
                {
                    "value": "5,88E-02",
                    "module": "A1-A3",
                    "scenario": null
                },
                {
                    "value": "0,00E+00",
                    "module": "A4",
                    "scenario": null
                },
                {
                    "value": "0,00E+00",
                    "module": "A5",
                    "scenario": null
                },
                {
                    "value": "0,00E+00",
                    "module": "C1",
                    "scenario": null
                },
                {
                    "value": "0,00E+00",
                    "module": "C2",
                    "scenario": null
                },
                {
                    "value": "0,00E+00",
                    "module": "C3",
                    "scenario": null
                },
                {
                    "value": "0,00E+00",
                    "module": "C4",
                    "scenario": null
                },
                {
                    "value": "0,00E+00",
                    "module": "D",
                    "scenario": null
                }
            ]
        },
        {
            "parameter": "PERT",
            "values": [
                {
                    "value": "2,18E+03",
                    "module": "A1-A3",
                    "scenario": null
                },
                {
                    "value": "6,42E+00",
                    "module": "A4",
                    "scenario": null
                },
                {
                    "value": "7,26E-01",
                    "module": "A5",
                    "scenario": null
                },
                {
                    "value": "7,26E-01",
                    "module": "C1",
                    "scenario": null
                },
                {
                    "value": "6,49E+00",
                    "module": "C2",
                    "scenario": null
                },
                {
                    "value": "5,52E+01",
                    "module": "C3",
                    "scenario": null
                },
                {
                    "value": "0,00E+00",
                    "module": "C4",
                    "scenario": null
                },
                {
                    "value": "2,25E+02",
                    "module": "D",
                    "scenario": null
                }
            ]
        },
        {
            "parameter": "PENRE",
            "values": [
                {
                    "value": "1,18E+04",
                    "module": "A1-A3",
                    "scenario": null
                },
                {
                    "value": "1,11E+02",
                    "module": "A4",
                    "scenario": null
                },
                {
                    "value": "1,26E+01",
                    "module": "A5",
                    "scenario": null
                },
                {
                    "value": "1,26E+01",
                    "module": "C1",
                    "scenario": null
                },
                {
                    "value": "1,13E+02",
                    "module": "C2",
                    "scenario": null
                },
                {
                    "value": "3,79E+02",
                    "module": "C3",
                    "scenario": null
                },
                {
                    "value": "0,00E+00",
                    "module": "C4",
                    "scenario": null
                },
                {
                    "value": "-2,78E+03",
                    "module": "D",
                    "scenario": null
                }
            ]
        },
        {
            "parameter": "PENRM",
            "values": [
                {
                    "value": "0,00E+00",
                    "module": "A1-A3",
                    "scenario": null
                },
                {
                    "value": "0,00E+00",
                    "module": "A4",
                    "scenario": null
                },
                {
                    "value": "0,00E+00",
                    "module": "A5",
                    "scenario": null
                },
                {
                    "value": "0,00E+00",
                    "module": "C1",
                    "scenario": null
                },
                {
                    "value": "0,00E+00",
                    "module": "C2",
                    "scenario": null
                },
                {
                    "value": "0,00E+00",
                    "module": "C3",
                    "scenario": null
                },
                {
                    "value": "0,00E+00",
                    "module": "C4",
                    "scenario": null
                },
                {
                    "value": "0,00E+00",
                    "module": "D",
                    "scenario": null
                }
            ]
        },
        {
            "parameter": "PENRT",
            "values": [
                {
                    "value": "1,18E+04",
                    "module": "A1-A3",
                    "scenario": null
                },
                {
                    "value": "1,11E+02",
                    "module": "A4",
                    "scenario": null
                },
                {
                    "value": "1,26E+01",
                    "module": "A5",
                    "scenario": null
                },
                {
                    "value": "1,26E+01",
                    "module": "C1",
                    "scenario": null
                },
                {
                    "value": "1,13E+02",
                    "module": "C2",
                    "scenario": null
                },
                {
                    "value": "3,79E+02",
                    "module": "C3",
                    "scenario": null
                },
                {
                    "value": "0,00E+00",
                    "module": "C4",
                    "scenario": null
                },
                {
                    "value": "-2,78E+03",
                    "module": "D",
                    "scenario": null
                }
            ]
        },
        {
            "parameter": "SM",
            "values": [
                {
                    "value": "7,84E+02",
                    "module": "A1-A3",
                    "scenario": null
                },
                {
                    "value": "0,00E+00",
                    "module": "A4",
                    "scenario": null
                },
                {
                    "value": "0,00E+00",
                    "module": "A5",
                    "scenario": null
                },
                {
                    "value": "0,00E+00",
                    "module": "C1",
                    "scenario": null
                },
                {
                    "value": "0,00E+00",
                    "module": "C2",
                    "scenario": null
                },
                {
                    "value": "0,00E+00",
                    "module": "C3",
                    "scenario": null
                },
                {
                    "value": "0,00E+00",
                    "module": "C4",
                    "scenario": null
                },
                {
                    "value": "0,00E+00",
                    "module": "D",
                    "scenario": null
                }
            ]
        },
        {
            "parameter": "RSF",
            "values": [
                {
                    "value": "0,00E+00",
                    "module": "A1-A3",
                    "scenario": null
                },
                {
                    "value": "0,00E+00",
                    "module": "A4",
                    "scenario": null
                },
                {
                    "value": "0,00E+00",
                    "module": "A5",
                    "scenario": null
                },
                {
                    "value": "0,00E+00",
                    "module": "C1",
                    "scenario": null
                },
                {
                    "value": "0,00E+00",
                    "module": "C2",
                    "scenario": null
                },
                {
                    "value": "0,00E+00",
                    "module": "C3",
                    "scenario": null
                },
                {
                    "value": "0,00E+00",
                    "module": "C4",
                    "scenario": null
                },
                {
                    "value": "0,00E+00",
                    "module": "D",
                    "scenario": null
                }
            ]
        },
        {
            "parameter": "NRSF",
            "values": [
                {
                    "value": "0,00E+00",
                    "module": "A1-A3",
                    "scenario": null
                },
                {
                    "value": "0,00E+00",
                    "module": "A4",
                    "scenario": null
                },
                {
                    "value": "0,00E+00",
                    "module": "A5",
                    "scenario": null
                },
                {
                    "value": "0,00E+00",
                    "module": "C1",
                    "scenario": null
                },
                {
                    "value": "0,00E+00",
                    "module": "C2",
                    "scenario": null
                },
                {
                    "value": "0,00E+00",
                    "module": "C3",
                    "scenario": null
                },
                {
                    "value": "0,00E+00",
                    "module": "C4",
                    "scenario": null
                },
                {
                    "value": "0,00E+00",
                    "module": "D",
                    "scenario": null
                }
            ]
        },
        {
            "parameter": "FW",
            "values": [
                {
                    "value": "2,05E+00",
                    "module": "A1-A3",
                    "scenario": null
                },
                {
                    "value": "7,48E-03",
                    "module": "A4",
                    "scenario": null
                },
                {
                    "value": "8,46E-04",
                    "module": "A5",
                    "scenario": null
                },
                {
                    "value": "8,46E-04",
                    "module": "C1",
                    "scenario": null
                },
                {
                    "value": "7,56E-03",
                    "module": "C2",
                    "scenario": null
                },
                {
                    "value": "2,18E-01",
                    "module": "C3",
                    "scenario": null
                },
                {
                    "value": "0,00E+00",
                    "module": "C4",
                    "scenario": null
                },
                {
                    "value": "-1,40E+00",
                    "module": "D",
                    "scenario": null
                }
            ]
        }
    ],
    "end_of_life_waste": [
        {
            "parameter": "HWD",
            "values": [
                {
                    "value": "9,64E-05",
                    "module": "A1-A3",
                    "scenario": null
                },
                {
                    "value": "5,16E-06",
                    "module": "A4",
                    "scenario": null
                },
                {
                    "value": "5,83E-07",
                    "module": "A5",
                    "scenario": null
                },
                {
                    "value": "5,83E-07",
                    "module": "C1",
                    "scenario": null
                },
                {
                    "value": "5,21E-06",
                    "module": "C2",
                    "scenario": null
                },
                {
                    "value": "3,32E-08",
                    "module": "C3",
                    "scenario": null
                },
                {
                    "value": "0,00E+00",
                    "module": "C4",
                    "scenario": null
                },
                {
                    "value": "7,21E-07",
                    "module": "D",
                    "scenario": null
                }
            ]
        },
        {
            "parameter": "NHWD",
            "values": [
                {
                    "value": "1,15E+01",
                    "module": "A1-A3",
                    "scenario": null
                },
                {
                    "value": "1,77E-02",
                    "module": "A4",
                    "scenario": null
                },
                {
                    "value": "2,00E-03",
                    "module": "A5",
                    "scenario": null
                },
                {
                    "value": "2,00E-03",
                    "module": "C1",
                    "scenario": null
                },
                {
                    "value": "1,78E-02",
                    "module": "C2",
                    "scenario": null
                },
                {
                    "value": "2,59E+00",
                    "module": "C3",
                    "scenario": null
                },
                {
                    "value": "0,00E+00",
                    "module": "C4",
                    "scenario": null
                },
                {
                    "value": "3,29E+01",
                    "module": "D",
                    "scenario": null
                }
            ]
        },
        {
            "parameter": "RWD",
            "values": [
                {
                    "value": "3,03E-01",
                    "module": "A1-A3",
                    "scenario": null
                },
                {
                    "value": "2,06E-04",
                    "module": "A4",
                    "scenario": null
                },
                {
                    "value": "2,32E-05",
                    "module": "A5",
                    "scenario": null
                },
                {
                    "value": "2,32E-05",
                    "module": "C1",
                    "scenario": null
                },
                {
                    "value": "2,08E-04",
                    "module": "C2",
                    "scenario": null
                },
                {
                    "value": "3,95E-04",
                    "module": "C3",
                    "scenario": null
                },
                {
                    "value": "0,00E+00",
                    "module": "C4",
                    "scenario": null
                },
                {
                    "value": "-6,71E-04",
                    "module": "D",
                    "scenario": null
                }
            ]
        }
    ],
    "end_of_life_flow": [
        {
            "parameter": "CRU",
            "values": [
                {
                    "value": "0,00E+00",
                    "module": "A1-A3",
                    "scenario": null
                },
                {
                    "value": "0,00E+00",
                    "module": "A4",
                    "scenario": null
                },
                {
                    "value": "0,00E+00",
                    "module": "A5",
                    "scenario": null
                },
                {
                    "value": "0,00E+00",
                    "module": "C1",
                    "scenario": null
                },
                {
                    "value": "0,00E+00",
                    "module": "C2",
                    "scenario": null
                },
                {
                    "value": "0,00E+00",
                    "module": "C3",
                    "scenario": null
                },
                {
                    "value": "0,00E+00",
                    "module": "C4",
                    "scenario": null
                },
                {
                    "value": "0,00E+00",
                    "module": "D",
                    "scenario": null
                }
            ]
        },
        {
            "parameter": "MFR",
            "values": [
                {
                    "value": "0,00E+00",
                    "module": "A1-A3",
                    "scenario": null
                },
                {
                    "value": "0,00E+00",
                    "module": "A4",
                    "scenario": null
                },
                {
                    "value": "0,00E+00",
                    "module": "A5",
                    "scenario": null
                },
                {
                    "value": "0,00E+00",
                    "module": "C1",
                    "scenario": null
                },
                {
                    "value": "0,00E+00",
                    "module": "C2",
                    "scenario": null
                },
                {
                    "value": "1,86E+02",
                    "module": "C3",
                    "scenario": null
                },
                {
                    "value": "0,00E+00",
                    "module": "C4",
                    "scenario": null
                },
                {
                    "value": "0,00E+00",
                    "module": "D",
                    "scenario": null
                }
            ]
        },
        {
            "parameter": "MER",
            "values": [
                {
                    "value": "6,19E+00",
                    "module": "A1-A3",
                    "scenario": null
                },
                {
                    "value": "0,00E+00",
                    "module": "A4",
                    "scenario": null
                },
                {
                    "value": "0,00E+00",
                    "module": "A5",
                    "scenario": null
                },
                {
                    "value": "0,00E+00",
                    "module": "C1",
                    "scenario": null
                },
                {
                    "value": "0,00E+00",
                    "module": "C2",
                    "scenario": null
                },
                {
                    "value": "1,00E+01",
                    "module": "C3",
                    "scenario": null
                },
                {
                    "value": "0,00E+00",
                    "module": "C4",
                    "scenario": null
                },
                {
                    "value": "0,00E+00",
                    "module": "D",
                    "scenario": null
                }
            ]
        },
        {
            "parameter": "EEE",
            "values": [
                {
                    "value": "0,00E+00",
                    "module": "A1-A3",
                    "scenario": null
                },
                {
                    "value": "0,00E+00",
                    "module": "A4",
                    "scenario": null
                },
                {
                    "value": "0,00E+00",
                    "module": "A5",
                    "scenario": null
                },
                {
                    "value": "0,00E+00",
                    "module": "C1",
                    "scenario": null
                },
                {
                    "value": "0,00E+00",
                    "module": "C2",
                    "scenario": null
                },
                {
                    "value": "0,00E+00",
                    "module": "C3",
                    "scenario": null
                },
                {
                    "value": "0,00E+00",
                    "module": "C4",
                    "scenario": null
                },
                {
                    "value": "0,00E+00",
                    "module": "D",
                    "scenario": null
                }
            ]
        },
        {
            "parameter": "EET",
            "values": [
                {
                    "value": "0,00E+00",
                    "module": "A1-A3",
                    "scenario": null
                },
                {
                    "value": "0,00E+00",
                    "module": "A4",
                    "scenario": null
                },
                {
                    "value": "0,00E+00",
                    "module": "A5",
                    "scenario": null
                },
                {
                    "value": "0,00E+00",
                    "module": "C1",
                    "scenario": null
                },
                {
                    "value": "0,00E+00",
                    "module": "C2",
                    "scenario": null
                },
                {
                    "value": "0,00E+00",
                    "module": "C3",
                    "scenario": null
                },
                {
                    "value": "0,00E+00",
                    "module": "C4",
                    "scenario": null
                },
                {
                    "value": "0,00E+00",
                    "module": "D",
                    "scenario": null
                }
            ]
        }
    ]
}