{
    "product_name": "JANSEN VISS Fassade Breite x H\u00f6he: 2500mm x 3200mm",
    "epd_id": "EPD-JAN-20230114-CBA1-EN",
    "declared_unit": {
        "unit": "m2",
        "amount": 1.0
    },
    "compliance": [
        "DIN EN 15804+A2",
        "ISO 14025"
    ],
    "producer_name": "JANSEN AG",
    "environmental_impact": [
        {
            "parameter": "GWP-total",
            "values": [
                {
                    "value": "7,84E+01",
                    "module": "A1-A3",
                    "scenario": null
                },
                {
                    "value": "2,75E-01",
                    "module": "A4",
                    "scenario": null
                },
                {
                    "value": "8,40E-01",
                    "module": "A5",
                    "scenario": null
                },
                {
                    "value": "0,00E+00",
                    "module": "C1",
                    "scenario": null
                },
                {
                    "value": "1,38E-01",
                    "module": "C2",
                    "scenario": null
                },
                {
                    "value": "2,32E+00",
                    "module": "C3",
                    "scenario": "S1"
                },
                {
                    "value": "2,97E-02",
                    "module": "C3",
                    "scenario": "S2"
                },
                {
                    "value": "5,69E-01",
                    "module": "C4",
                    "scenario": "S1"
                },
                {
                    "value": "5,69E-01",
                    "module": "C4",
                    "scenario": "S2"
                },
                {
                    "value": "-9,65E+00",
                    "module": "D",
                    "scenario": "S1"
                },
                {
                    "value": "-9,86E+00",
                    "module": "D",
                    "scenario": "S2"
                }
            ]
        },
        {
            "parameter": "GWP-fossil",
            "values": [
                {
                    "value": "7,81E+01",
                    "module": "A1-A3",
                    "scenario": null
                },
                {
                    "value": "2,72E-01",
                    "module": "A4",
                    "scenario": null
                },
                {
                    "value": "8,27E-01",
                    "module": "A5",
                    "scenario": null
                },
                {
                    "value": "0,00E+00",
                    "module": "C1",
                    "scenario": null
                },
                {
                    "value": "1,36E-01",
                    "module": "C2",
                    "scenario": null
                },
                {
                    "value": "2,32E+00",
                    "module": "C3",
                    "scenario": "S1"
                },
                {
                    "value": "2,97E-02",
                    "module": "C3",
                    "scenario": "S2"
                },
                {
                    "value": "5,66E-01",
                    "module": "C4",
                    "scenario": "S1"
                },
                {
                    "value": "5,66E-01",
                    "module": "C4",
                    "scenario": "S2"
                },
                {
                    "value": "-9,64E+00",
                    "module": "D",
                    "scenario": "S1"
                },
                {
                    "value": "-9,85E+00",
                    "module": "D",
                    "scenario": "S2"
                }
            ]
        },
        {
            "parameter": "GWP-biogenic",
            "values": [
                {
                    "value": "2,74E-01",
                    "module": "A1-A3",
                    "scenario": null
                },
                {
                    "value": "1,15E-03",
                    "module": "A4",
                    "scenario": null
                },
                {
                    "value": "1,23E-02",
                    "module": "A5",
                    "scenario": null
                },
                {
                    "value": "0,00E+00",
                    "module": "C1",
                    "scenario": null
                },
                {
                    "value": "5,75E-04",
                    "module": "C2",
                    "scenario": null
                },
                {
                    "value": "9,45E-05",
                    "module": "C3",
                    "scenario": "S1"
                },
                {
                    "value": "7,53E-06",
                    "module": "C3",
                    "scenario": "S2"
                },
                {
                    "value": "1,91E-03",
                    "module": "C4",
                    "scenario": "S1"
                },
                {
                    "value": "1,91E-03",
                    "module": "C4",
                    "scenario": "S2"
                },
                {
                    "value": "-1,10E-02",
                    "module": "D",
                    "scenario": "S1"
                },
                {
                    "value": "-1,24E-02",
                    "module": "D",
                    "scenario": "S2"
                }
            ]
        },
        {
            "parameter": "GWP-luluc",
            "values": [
                {
                    "value": "2,30E-02",
                    "module": "A1-A3",
                    "scenario": null
                },
                {
                    "value": "1,52E-03",
                    "module": "A4",
                    "scenario": null
                },
                {
                    "value": "5,35E-05",
                    "module": "A5",
                    "scenario": null
                },
                {
                    "value": "0,00E+00",
                    "module": "C1",
                    "scenario": null
                },
                {
                    "value": "7,60E-04",
                    "module": "C2",
                    "scenario": null
                },
                {
                    "value": "9,73E-06",
                    "module": "C3",
                    "scenario": "S1"
                },
                {
                    "value": "1,19E-06",
                    "module": "C3",
                    "scenario": "S2"
                },
                {
                    "value": "1,05E-03",
                    "module": "C4",
                    "scenario": "S1"
                },
                {
                    "value": "1,05E-03",
                    "module": "C4",
                    "scenario": "S2"
                },
                {
                    "value": "-8,84E-04",
                    "module": "D",
                    "scenario": "S1"
                },
                {
                    "value": "-8,66E-04",
                    "module": "D",
                    "scenario": "S2"
                }
            ]
        },
        {
            "parameter": "ODP",
            "values": [
                {
                    "value": "1,86E-10",
                    "module": "A1-A3",
                    "scenario": null
                },
                {
                    "value": "1,63E-14",
                    "module": "A4",
                    "scenario": null
                },
                {
                    "value": "8,15E-12",
                    "module": "A5",
                    "scenario": null
                },
                {
                    "value": "0,00E+00",
                    "module": "C1",
                    "scenario": null
                },
                {
                    "value": "8,17E-15",
                    "module": "C2",
                    "scenario": null
                },
                {
                    "value": "1,45E-13",
                    "module": "C3",
                    "scenario": "S1"
                },
                {
                    "value": "1,10E-14",
                    "module": "C3",
                    "scenario": "S2"
                },
                {
                    "value": "1,33E-12",
                    "module": "C4",
                    "scenario": "S1"
                },
                {
                    "value": "1,33E-12",
                    "module": "C4",
                    "scenario": "S2"
                },
                {
                    "value": "-6,53E-12",
                    "module": "D",
                    "scenario": "S1"
                },
                {
                    "value": "-2,65E-12",
                    "module": "D",
                    "scenario": "S2"
                }
            ]
        },
        {
            "parameter": "AP",
            "values": [
                {
                    "value": "3,72E-01",
                    "module": "A1-A3",
                    "scenario": null
                },
                {
                    "value": "2,60E-04",
                    "module": "A4",
                    "scenario": null
                },
                {
                    "value": "1,21E-03",
                    "module": "A5",
                    "scenario": null
                },
                {
                    "value": "0,00E+00",
                    "module": "C1",
                    "scenario": null
                },
                {
                    "value": "1,30E-04",
                    "module": "C2",
                    "scenario": null
                },
                {
                    "value": "2,35E-04",
                    "module": "C3",
                    "scenario": "S1"
                },
                {
                    "value": "7,40E-06",
                    "module": "C3",
                    "scenario": "S2"
                },
                {
                    "value": "4,02E-03",
                    "module": "C4",
                    "scenario": "S1"
                },
                {
                    "value": "4,02E-03",
                    "module": "C4",
                    "scenario": "S2"
                },
                {
                    "value": "-3,26E-02",
                    "module": "D",
                    "scenario": "S1"
                },
                {
                    "value": "-3,35E-02",
                    "module": "D",
                    "scenario": "S2"
                }
            ]
        },
        {
            "parameter": "POCP",
            "values": [
                {
                    "value": "3,31E-01",
                    "module": "A1-A3",
                    "scenario": null
                },
                {
                    "value": "2,26E-04",
                    "module": "A4",
                    "scenario": null
                },
                {
                    "value": "9,38E-04",
                    "module": "A5",
                    "scenario": null
                },
                {
                    "value": "0,00E+00",
                    "module": "C1",
                    "scenario": null
                },
                {
                    "value": "1,13E-04",
                    "module": "C2",
                    "scenario": null
                },
                {
                    "value": "1,78E-04",
                    "module": "C3",
                    "scenario": "S1"
                },
                {
                    "value": "7,02E-06",
                    "module": "C3",
                    "scenario": "S2"
                },
                {
                    "value": "3,12E-03",
                    "module": "C4",
                    "scenario": "S1"
                },
                {
                    "value": "3,12E-03",
                    "module": "C4",
                    "scenario": "S2"
                },
                {
                    "value": "-1,54E-02",
                    "module": "D",
                    "scenario": "S1"
                },
                {
                    "value": "-1,68E-02",
                    "module": "D",
                    "scenario": "S2"
                }
            ]
        },
        {
            "parameter": "ADPE",
            "values": [
                {
                    "value": "2,61E-04",
                    "module": "A1-A3",
                    "scenario": null
                },
                {
                    "value": "2,28E-08",
                    "module": "A4",
                    "scenario": null
                },
                {
                    "value": "9,81E-08",
                    "module": "A5",
                    "scenario": null
                },
                {
                    "value": "0,00E+00",
                    "module": "C1",
                    "scenario": null
                },
                {
                    "value": "1,14E-08",
                    "module": "C2",
                    "scenario": null
                },
                {
                    "value": "3,61E-09",
                    "module": "C3",
                    "scenario": "S1"
                },
                {
                    "value": "2,56E-10",
                    "module": "C3",
                    "scenario": "S2"
                },
                {
                    "value": "5,80E-08",
                    "module": "C4",
                    "scenario": "S1"
                },
                {
                    "value": "5,80E-08",
                    "module": "C4",
                    "scenario": "S2"
                },
                {
                    "value": "-1,72E-05",
                    "module": "D",
                    "scenario": "S1"
                },
                {
                    "value": "-1,73E-05",
                    "module": "D",
                    "scenario": "S2"
                }
            ]
        },
        {
            "parameter": "ADPF",
            "values": [
                {
                    "value": "9,55E+02",
                    "module": "A1-A3",
                    "scenario": null
                },
                {
                    "value": "3,65E+00",
                    "module": "A4",
                    "scenario": null
                },
                {
                    "value": "1,75E+01",
                    "module": "A5",
                    "scenario": null
                },
                {
                    "value": "0,00E+00",
                    "module": "C1",
                    "scenario": null
                },
                {
                    "value": "1,82E+00",
                    "module": "C2",
                    "scenario": null
                },
                {
                    "value": "3,79E-01",
                    "module": "C3",
                    "scenario": "S1"
                },
                {
                    "value": "2,03E-02",
                    "module": "C3",
                    "scenario": "S2"
                },
                {
                    "value": "7,42E+00",
                    "module": "C4",
                    "scenario": "S1"
                },
                {
                    "value": "7,42E+00",
                    "module": "C4",
                    "scenario": "S2"
                },
                {
                    "value": "-1,07E+02",
                    "module": "D",
                    "scenario": "S1"
                },
                {
                    "value": "-1,34E+02",
                    "module": "D",
                    "scenario": "S2"
                }
            ]
        },
        {
            "parameter": "WDP",
            "values": [
                {
                    "value": "3,98E+00",
                    "module": "A1-A3",
                    "scenario": null
                },
                {
                    "value": "2,45E-03",
                    "module": "A4",
                    "scenario": null
                },
                {
                    "value": "6,32E-02",
                    "module": "A5",
                    "scenario": null
                },
                {
                    "value": "0,00E+00",
                    "module": "C1",
                    "scenario": null
                },
                {
                    "value": "1,22E-03",
                    "module": "C2",
                    "scenario": null
                },
                {
                    "value": "2,02E-01",
                    "module": "C3",
                    "scenario": "S1"
                },
                {
                    "value": "6,04E-03",
                    "module": "C3",
                    "scenario": "S2"
                },
                {
                    "value": "6,21E-02",
                    "module": "C4",
                    "scenario": "S1"
                },
                {
                    "value": "6,21E-02",
                    "module": "C4",
                    "scenario": "S2"
                },
                {
                    "value": "-1,68E+00",
                    "module": "D",
                    "scenario": "S1"
                },
                {
                    "value": "-1,77E+00",
                    "module": "D",
                    "scenario": "S2"
                }
            ]
        },
        {
            "parameter": "EP-freshwater",
            "values": [
                {
                    "value": "7,72E-05",
                    "module": "A1-A3",
                    "scenario": null
                },
                {
                    "value": "8,14E-07",
                    "module": "A4",
                    "scenario": null
                },
                {
                    "value": "3,71E-07",
                    "module": "A5",
                    "scenario": null
                },
                {
                    "value": "0,00E+00",
                    "module": "C1",
                    "scenario": null
                },
                {
                    "value": "4,07E-07",
                    "module": "C2",
                    "scenario": null
                },
                {
                    "value": "6,65E-08",
                    "module": "C3",
                    "scenario": "S1"
                },
                {
                    "value": "8,20E-09",
                    "module": "C3",
                    "scenario": "S2"
                },
                {
                    "value": "9,60E-07",
                    "module": "C4",
                    "scenario": "S1"
                },
                {
                    "value": "9,60E-07",
                    "module": "C4",
                    "scenario": "S2"
                },
                {
                    "value": "-3,44E-06",
                    "module": "D",
                    "scenario": "S1"
                },
                {
                    "value": "-1,92E-06",
                    "module": "D",
                    "scenario": "S2"
                }
            ]
        },
        {
            "parameter": "EP-marine",
            "values": [
                {
                    "value": "1,27E-01",
                    "module": "A1-A3",
                    "scenario": null
                },
                {
                    "value": "8,09E-05",
                    "module": "A4",
                    "scenario": null
                },
                {
                    "value": "3,32E-04",
                    "module": "A5",
                    "scenario": null
                },
                {
                    "value": "0,00E+00",
                    "module": "C1",
                    "scenario": null
                },
                {
                    "value": "4,04E-05",
                    "module": "C2",
                    "scenario": null
                },
                {
                    "value": "6,27E-05",
                    "module": "C3",
                    "scenario": "S1"
                },
                {
                    "value": "2,61E-06",
                    "module": "C3",
                    "scenario": "S2"
                },
                {
                    "value": "1,03E-03",
                    "module": "C4",
                    "scenario": "S1"
                },
                {
                    "value": "1,03E-03",
                    "module": "C4",
                    "scenario": "S2"
                },
                {
                    "value": "-4,38E-03",
                    "module": "D",
                    "scenario": "S1"
                },
                {
                    "value": "-4,63E-03",
                    "module": "D",
                    "scenario": "S2"
                }
            ]
        },
        {
            "parameter": "EP-terrestrial",
            "values": [
                {
                    "value": "1,49E+00",
                    "module": "A1-A3",
                    "scenario": null
                },
                {
                    "value": "9,72E-04",
                    "module": "A4",
                    "scenario": null
                },
                {
                    "value": "3,55E-03",
                    "module": "A5",
                    "scenario": null
                },
                {
                    "value": "0,00E+00",
                    "module": "C1",
                    "scenario": null
                },
                {
                    "value": "4,86E-04",
                    "module": "C2",
                    "scenario": null
                },
                {
                    "value": "1,11E-03",
                    "module": "C3",
                    "scenario": "S1"
                },
                {
                    "value": "3,58E-05",
                    "module": "C3",
                    "scenario": "S2"
                },
                {
                    "value": "1,13E-02",
                    "module": "C4",
                    "scenario": "S1"
                },
                {
                    "value": "1,13E-02",
                    "module": "C4",
                    "scenario": "S2"
                },
                {
                    "value": "-4,39E-02",
                    "module": "D",
                    "scenario": "S1"
                },
                {
                    "value": "-4,66E-02",
                    "module": "D",
                    "scenario": "S2"
                }
            ]
        }
    ],
    "additional_environmental_impact": [
        {
            "parameter": "PM",
            "values": [
                {
                    "value": "2,56E-06",
                    "module": "A1-A3",
                    "scenario": null
                },
                {
                    "value": "1,57E-09",
                    "module": "A4",
                    "scenario": null
                },
                {
                    "value": "1,08E-08",
                    "module": "A5",
                    "scenario": null
                },
                {
                    "value": "0,00E+00",
                    "module": "C1",
                    "scenario": null
                },
                {
                    "value": "7,85E-10",
                    "module": "C2",
                    "scenario": null
                },
                {
                    "value": "2,28E-09",
                    "module": "C3",
                    "scenario": "S1"
                },
                {
                    "value": "1,83E-10",
                    "module": "C3",
                    "scenario": "S2"
                },
                {
                    "value": "4,94E-08",
                    "module": "C4",
                    "scenario": "S1"
                },
                {
                    "value": "4,94E-08",
                    "module": "C4",
                    "scenario": "S2"
                },
                {
                    "value": "-3,84E-07",
                    "module": "D",
                    "scenario": "S1"
                },
                {
                    "value": "-3,88E-07",
                    "module": "D",
                    "scenario": "S2"
                }
            ]
        },
        {
            "parameter": "ETP-fw",
            "values": [
                {
                    "value": "2,31E+03",
                    "module": "A1-A3",
                    "scenario": null
                },
                {
                    "value": "2,53E+00",
                    "module": "A4",
                    "scenario": null
                },
                {
                    "value": "5,36E+00",
                    "module": "A5",
                    "scenario": null
                },
                {
                    "value": "0,00E+00",
                    "module": "C1",
                    "scenario": null
                },
                {
                    "value": "1,27E+00",
                    "module": "C2",
                    "scenario": null
                },
                {
                    "value": "2,09E-01",
                    "module": "C3",
                    "scenario": "S1"
                },
                {
                    "value": "1,49E-02",
                    "module": "C3",
                    "scenario": "S2"
                },
                {
                    "value": "4,16E+00",
                    "module": "C4",
                    "scenario": "S1"
                },
                {
                    "value": "4,16E+00",
                    "module": "C4",
                    "scenario": "S2"
                },
                {
                    "value": "-2,52E+01",
                    "module": "D",
                    "scenario": "S1"
                },
                {
                    "value": "-4,07E+01",
                    "module": "D",
                    "scenario": "S2"
                }
            ]
        },
        {
            "parameter": "HTP-c",
            "values": [
                {
                    "value": "1,39E-07",
                    "module": "A1-A3",
                    "scenario": null
                },
                {
                    "value": "5,10E-11",
                    "module": "A4",
                    "scenario": null
                },
                {
                    "value": "9,87E-11",
                    "module": "A5",
                    "scenario": null
                },
                {
                    "value": "0,00E+00",
                    "module": "C1",
                    "scenario": null
                },
                {
                    "value": "2,55E-11",
                    "module": "C2",
                    "scenario": null
                },
                {
                    "value": "1,43E-11",
                    "module": "C3",
                    "scenario": "S1"
                },
                {
                    "value": "4,73E-13",
                    "module": "C3",
                    "scenario": "S2"
                },
                {
                    "value": "6,34E-10",
                    "module": "C4",
                    "scenario": "S1"
                },
                {
                    "value": "6,34E-10",
                    "module": "C4",
                    "scenario": "S2"
                },
                {
                    "value": "-4,87E-09",
                    "module": "D",
                    "scenario": "S1"
                },
                {
                    "value": "-5,17E-09",
                    "module": "D",
                    "scenario": "S2"
                }
            ]
        },
        {
            "parameter": "HTP-nc",
            "values": [
                {
                    "value": "9,33E-07",
                    "module": "A1-A3",
                    "scenario": null
                },
                {
                    "value": "2,64E-09",
                    "module": "A4",
                    "scenario": null
                },
                {
                    "value": "5,02E-09",
                    "module": "A5",
                    "scenario": null
                },
                {
                    "value": "0,00E+00",
                    "module": "C1",
                    "scenario": null
                },
                {
                    "value": "1,32E-09",
                    "module": "C2",
                    "scenario": null
                },
                {
                    "value": "5,63E-10",
                    "module": "C3",
                    "scenario": "S1"
                },
                {
                    "value": "1,80E-11",
                    "module": "C3",
                    "scenario": "S2"
                },
                {
                    "value": "7,02E-08",
                    "module": "C4",
                    "scenario": "S1"
                },
                {
                    "value": "7,02E-08",
                    "module": "C4",
                    "scenario": "S2"
                },
                {
                    "value": "-1,20E-07",
                    "module": "D",
                    "scenario": "S1"
                },
                {
                    "value": "-1,33E-07",
                    "module": "D",
                    "scenario": "S2"
                }
            ]
        },
        {
            "parameter": "SQP",
            "values": [
                {
                    "value": "9,28E+01",
                    "module": "A1-A3",
                    "scenario": null
                },
                {
                    "value": "1,25E+00",
                    "module": "A4",
                    "scenario": null
                },
                {
                    "value": "1,61E+00",
                    "module": "A5",
                    "scenario": null
                },
                {
                    "value": "0,00E+00",
                    "module": "C1",
                    "scenario": null
                },
                {
                    "value": "6,27E-01",
                    "module": "C2",
                    "scenario": null
                },
                {
                    "value": "1,15E-01",
                    "module": "C3",
                    "scenario": "S1"
                },
                {
                    "value": "7,20E-03",
                    "module": "C3",
                    "scenario": "S2"
                },
                {
                    "value": "1,54E+00",
                    "module": "C4",
                    "scenario": "S1"
                },
                {
                    "value": "1,54E+00",
                    "module": "C4",
                    "scenario": "S2"
                },
                {
                    "value": "-3,42E+00",
                    "module": "D",
                    "scenario": "S1"
                },
                {
                    "value": "-1,74E+00",
                    "module": "D",
                    "scenario": "S2"
                }
            ]
        }
    ],
    "resource_use": [
        {
            "parameter": "PERE",
            "values": [
                {
                    "value": "1,25E+02",
                    "module": "A1-A3",
                    "scenario": null
                },
                {
                    "value": "2,07E-01",
                    "module": "A4",
                    "scenario": null
                },
                {
                    "value": "2,65E+00",
                    "module": "A5",
                    "scenario": null
                },
                {
                    "value": "0,00E+00",
                    "module": "C1",
                    "scenario": null
                },
                {
                    "value": "1,04E-01",
                    "module": "C2",
                    "scenario": null
                },
                {
                    "value": "9,15E-02",
                    "module": "C3",
                    "scenario": "S1"
                },
                {
                    "value": "6,66E-03",
                    "module": "C3",
                    "scenario": "S2"
                },
                {
                    "value": "1,11E+00",
                    "module": "C4",
                    "scenario": "S1"
                },
                {
                    "value": "1,11E+00",
                    "module": "C4",
                    "scenario": "S2"
                },
                {
                    "value": "-2,60E+01",
                    "module": "D",
                    "scenario": "S1"
                },
                {
                    "value": "-2,34E+01",
                    "module": "D",
                    "scenario": "S2"
                }
            ]
        },
        {
            "parameter": "PERM",
            "values": [
                {
                    "value": "1,18E-01",
                    "module": "A1-A3",
                    "scenario": null
                },
                {
                    "value": "0,00E+00",
                    "module": "A4",
                    "scenario": null
                },
                {
                    "value": "-1,18E-01",
                    "module": "A5",
                    "scenario": null
                },
                {
                    "value": "0,00E+00",
                    "module": "C1",
                    "scenario": null
                },
                {
                    "value": "0,00E+00",
                    "module": "C2",
                    "scenario": null
                },
                {
                    "value": "0,00E+00",
                    "module": "C3",
                    "scenario": "S1"
                },
                {
                    "value": "0,00E+00",
                    "module": "C3",
                    "scenario": "S2"
                },
                {
                    "value": "0,00E+00",
                    "module": "C4",
                    "scenario": "S1"
                },
                {
                    "value": "0,00E+00",
                    "module": "C4",
                    "scenario": "S2"
                },
                {
                    "value": "0,00E+00",
                    "module": "D",
                    "scenario": "S1"
                },
                {
                    "value": "0,00E+00",
                    "module": "D",
                    "scenario": "S2"
                }
            ]
        },
        {
            "parameter": "PERT",
            "values": [
                {
                    "value": "1,25E+02",
                    "module": "A1-A3",
                    "scenario": null
                },
                {
                    "value": "2,07E-01",
                    "module": "A4",
                    "scenario": null
                },
                {
                    "value": "2,53E+00",
                    "module": "A5",
                    "scenario": null
                },
                {
                    "value": "0,00E+00",
                    "module": "C1",
                    "scenario": null
                },
                {
                    "value": "1,04E-01",
                    "module": "C2",
                    "scenario": null
                },
                {
                    "value": "9,15E-02",
                    "module": "C3",
                    "scenario": "S1"
                },
                {
                    "value": "6,66E-03",
                    "module": "C3",
                    "scenario": "S2"
                },
                {
                    "value": "1,11E+00",
                    "module": "C4",
                    "scenario": "S1"
                },
                {
                    "value": "1,11E+00",
                    "module": "C4",
                    "scenario": "S2"
                },
                {
                    "value": "-2,60E+01",
                    "module": "D",
                    "scenario": "S1"
                },
                {
                    "value": "-2,34E+01",
                    "module": "D",
                    "scenario": "S2"
                }
            ]
        },
        {
            "parameter": "PENRE",
            "values": [
                {
                    "value": "9,17E+02",
                    "module": "A1-A3",
                    "scenario": null
                },
                {
                    "value": "3,65E+00",
                    "module": "A4",
                    "scenario": null
                },
                {
                    "value": "1,75E+01",
                    "module": "A5",
                    "scenario": null
                },
                {
                    "value": "0,00E+00",
                    "module": "C1",
                    "scenario": null
                },
                {
                    "value": "1,83E+00",
                    "module": "C2",
                    "scenario": null
                },
                {
                    "value": "3,88E+01",
                    "module": "C3",
                    "scenario": "S1"
                },
                {
                    "value": "3,85E+01",
                    "module": "C3",
                    "scenario": "S2"
                },
                {
                    "value": "7,43E+00",
                    "module": "C4",
                    "scenario": "S1"
                },
                {
                    "value": "7,43E+00",
                    "module": "C4",
                    "scenario": "S2"
                },
                {
                    "value": "-1,08E+02",
                    "module": "D",
                    "scenario": "S1"
                },
                {
                    "value": "-1,34E+02",
                    "module": "D",
                    "scenario": "S2"
                }
            ]
        },
        {
            "parameter": "PENRM",
            "values": [
                {
                    "value": "3,85E+01",
                    "module": "A1-A3",
                    "scenario": null
                },
                {
                    "value": "0,00E+00",
                    "module": "A4",
                    "scenario": null
                },
                {
                    "value": "-3,24E-02",
                    "module": "A5",
                    "scenario": null
                },
                {
                    "value": "0,00E+00",
                    "module": "C1",
                    "scenario": null
                },
                {
                    "value": "0,00E+00",
                    "module": "C2",
                    "scenario": null
                },
                {
                    "value": "-3,85E+01",
                    "module": "C3",
                    "scenario": "S1"
                },
                {
                    "value": "-3,85E+01",
                    "module": "C3",
                    "scenario": "S2"
                },
                {
                    "value": "0,00E+00",
                    "module": "C4",
                    "scenario": "S1"
                },
                {
                    "value": "0,00E+00",
                    "module": "C4",
                    "scenario": "S2"
                },
                {
                    "value": "0,00E+00",
                    "module": "D",
                    "scenario": "S1"
                },
                {
                    "value": "0,00E+00",
                    "module": "D",
                    "scenario": "S2"
                }
            ]
        },
        {
            "parameter": "PENRT",
            "values": [
                {
                    "value": "9,56E+02",
                    "module": "A1-A3",
                    "scenario": null
                },
                {
                    "value": "3,65E+00",
                    "module": "A4",
                    "scenario": null
                },
                {
                    "value": "1,75E+01",
                    "module": "A5",
                    "scenario": null
                },
                {
                    "value": "0,00E+00",
                    "module": "C1",
                    "scenario": null
                },
                {
                    "value": "1,83E+00",
                    "module": "C2",
                    "scenario": null
                },
                {
                    "value": "3,79E-01",
                    "module": "C3",
                    "scenario": "S1"
                },
                {
                    "value": "2,03E-02",
                    "module": "C3",
                    "scenario": "S2"
                },
                {
                    "value": "7,43E+00",
                    "module": "C4",
                    "scenario": "S1"
                },
                {
                    "value": "7,43E+00",
                    "module": "C4",
                    "scenario": "S2"
                },
                {
                    "value": "-1,08E+02",
                    "module": "D",
                    "scenario": "S1"
                },
                {
                    "value": "-1,34E+02",
                    "module": "D",
                    "scenario": "S2"
                }
            ]
        },
        {
            "parameter": "SM",
            "values": [
                {
                    "value": "3,56E+00",
                    "module": "A1-A3",
                    "scenario": null
                },
                {
                    "value": "0,00E+00",
                    "module": "A4",
                    "scenario": null
                },
                {
                    "value": "0,00E+00",
                    "module": "A5",
                    "scenario": null
                },
                {
                    "value": "0,00E+00",
                    "module": "C1",
                    "scenario": null
                },
                {
                    "value": "0,00E+00",
                    "module": "C2",
                    "scenario": null
                },
                {
                    "value": "0,00E+00",
                    "module": "C3",
                    "scenario": "S1"
                },
                {
                    "value": "0,00E+00",
                    "module": "C3",
                    "scenario": "S2"
                },
                {
                    "value": "0,00E+00",
                    "module": "C4",
                    "scenario": "S1"
                },
                {
                    "value": "0,00E+00",
                    "module": "C4",
                    "scenario": "S2"
                },
                {
                    "value": "3,30E+00",
                    "module": "D",
                    "scenario": "S1"
                },
                {
                    "value": "3,75E+00",
                    "module": "D",
                    "scenario": "S2"
                }
            ]
        },
        {
            "parameter": "RSF",
            "values": [
                {
                    "value": "0,00E+00",
                    "module": "A1-A3",
                    "scenario": null
                },
                {
                    "value": "0,00E+00",
                    "module": "A4",
                    "scenario": null
                },
                {
                    "value": "0,00E+00",
                    "module": "A5",
                    "scenario": null
                },
                {
                    "value": "0,00E+00",
                    "module": "C1",
                    "scenario": null
                },
                {
                    "value": "0,00E+00",
                    "module": "C2",
                    "scenario": null
                },
                {
                    "value": "0,00E+00",
                    "module": "C3",
                    "scenario": "S1"
                },
                {
                    "value": "0,00E+00",
                    "module": "C3",
                    "scenario": "S2"
                },
                {
                    "value": "0,00E+00",
                    "module": "C4",
                    "scenario": "S1"
                },
                {
                    "value": "0,00E+00",
                    "module": "C4",
                    "scenario": "S2"
                },
                {
                    "value": "0,00E+00",
                    "module": "D",
                    "scenario": "S1"
                },
                {
                    "value": "0,00E+00",
                    "module": "D",
                    "scenario": "S2"
                }
            ]
        },
        {
            "parameter": "NRSF",
            "values": [
                {
                    "value": "0,00E+00",
                    "module": "A1-A3",
                    "scenario": null
                },
                {
                    "value": "0,00E+00",
                    "module": "A4",
                    "scenario": null
                },
                {
                    "value": "0,00E+00",
                    "module": "A5",
                    "scenario": null
                },
                {
                    "value": "0,00E+00",
                    "module": "C1",
                    "scenario": null
                },
                {
                    "value": "0,00E+00",
                    "module": "C2",
                    "scenario": null
                },
                {
                    "value": "0,00E+00",
                    "module": "C3",
                    "scenario": "S1"
                },
                {
                    "value": "0,00E+00",
                    "module": "C3",
                    "scenario": "S2"
                },
                {
                    "value": "0,00E+00",
                    "module": "C4",
                    "scenario": "S1"
                },
                {
                    "value": "0,00E+00",
                    "module": "C4",
                    "scenario": "S2"
                },
                {
                    "value": "0,00E+00",
                    "module": "D",
                    "scenario": "S1"
                },
                {
                    "value": "0,00E+00",
                    "module": "D",
                    "scenario": "S2"
                }
            ]
        },
        {
            "parameter": "FW",
            "values": [
                {
                    "value": "2,46E-01",
                    "module": "A1-A3",
                    "scenario": null
                },
                {
                    "value": "2,34E-04",
                    "module": "A4",
                    "scenario": null
                },
                {
                    "value": "3,87E-03",
                    "module": "A5",
                    "scenario": null
                },
                {
                    "value": "0,00E+00",
                    "module": "C1",
                    "scenario": null
                },
                {
                    "value": "1,17E-04",
                    "module": "C2",
                    "scenario": null
                },
                {
                    "value": "4,74E-03",
                    "module": "C3",
                    "scenario": "S1"
                },
                {
                    "value": "1,36E-04",
                    "module": "C3",
                    "scenario": "S2"
                },
                {
                    "value": "1,88E-03",
                    "module": "C4",
                    "scenario": "S1"
                },
                {
                    "value": "1,88E-03",
                    "module": "C4",
                    "scenario": "S2"
                },
                {
                    "value": "-8,86E-02",
                    "module": "D",
                    "scenario": "S1"
                },
                {
                    "value": "-8,99E-02",
                    "module": "D",
                    "scenario": "S2"
                }
            ]
        }
    ],
    "end_of_life_waste": [
        {
            "parameter": "HWD",
            "values": [
                {
                    "value": "1,17E-07",
                    "module": "A1-A3",
                    "scenario": null
                },
                {
                    "value": "1,75E-11",
                    "module": "A4",
                    "scenario": null
                },
                {
                    "value": "1,25E-09",
                    "module": "A5",
                    "scenario": null
                },
                {
                    "value": "0,00E+00",
                    "module": "C1",
                    "scenario": null
                },
                {
                    "value": "8,75E-12",
                    "module": "C2",
                    "scenario": null
                },
                {
                    "value": "3,36E-11",
                    "module": "C3",
                    "scenario": "S1"
                },
                {
                    "value": "1,32E-12",
                    "module": "C3",
                    "scenario": "S2"
                },
                {
                    "value": "3,81E-10",
                    "module": "C4",
                    "scenario": "S1"
                },
                {
                    "value": "3,81E-10",
                    "module": "C4",
                    "scenario": "S2"
                },
                {
                    "value": "1,08E-08",
                    "module": "D",
                    "scenario": "S1"
                },
                {
                    "value": "9,64E-09",
                    "module": "D",
                    "scenario": "S2"
                }
            ]
        },
        {
            "parameter": "NHWD",
            "values": [
                {
                    "value": "5,47E+00",
                    "module": "A1-A3",
                    "scenario": null
                },
                {
                    "value": "5,24E-04",
                    "module": "A4",
                    "scenario": null
                },
                {
                    "value": "3,93E-03",
                    "module": "A5",
                    "scenario": null
                },
                {
                    "value": "0,00E+00",
                    "module": "C1",
                    "scenario": null
                },
                {
                    "value": "2,62E-04",
                    "module": "C2",
                    "scenario": null
                },
                {
                    "value": "7,19E-02",
                    "module": "C3",
                    "scenario": "S1"
                },
                {
                    "value": "3,72E-03",
                    "module": "C3",
                    "scenario": "S2"
                },
                {
                    "value": "3,80E+01",
                    "module": "C4",
                    "scenario": "S1"
                },
                {
                    "value": "3,80E+01",
                    "module": "C4",
                    "scenario": "S2"
                },
                {
                    "value": "-4,90E-01",
                    "module": "D",
                    "scenario": "S1"
                },
                {
                    "value": "-4,74E-01",
                    "module": "D",
                    "scenario": "S2"
                }
            ]
        },
        {
            "parameter": "RWD",
            "values": [
                {
                    "value": "1,68E-02",
                    "module": "A1-A3",
                    "scenario": null
                },
                {
                    "value": "4,50E-06",
                    "module": "A4",
                    "scenario": null
                },
                {
                    "value": "2,91E-03",
                    "module": "A5",
                    "scenario": null
                },
                {
                    "value": "0,00E+00",
                    "module": "C1",
                    "scenario": null
                },
                {
                    "value": "2,25E-06",
                    "module": "C2",
                    "scenario": null
                },
                {
                    "value": "2,17E-05",
                    "module": "C3",
                    "scenario": "S1"
                },
                {
                    "value": "1,43E-06",
                    "module": "C3",
                    "scenario": "S2"
                },
                {
                    "value": "8,27E-05",
                    "module": "C4",
                    "scenario": "S1"
                },
                {
                    "value": "8,27E-05",
                    "module": "C4",
                    "scenario": "S2"
                },
                {
                    "value": "-4,14E-03",
                    "module": "D",
                    "scenario": "S1"
                },
                {
                    "value": "-3,37E-03",
                    "module": "D",
                    "scenario": "S2"
                }
            ]
        }
    ],
    "end_of_life_flow": [
        {
            "parameter": "CRU",
            "values": [
                {
                    "value": "0,00E+00",
                    "module": "A1-A3",
                    "scenario": null
                },
                {
                    "value": "0,00E+00",
                    "module": "A4",
                    "scenario": null
                },
                {
                    "value": "0,00E+00",
                    "module": "A5",
                    "scenario": null
                },
                {
                    "value": "0,00E+00",
                    "module": "C1",
                    "scenario": null
                },
                {
                    "value": "0,00E+00",
                    "module": "C2",
                    "scenario": null
                },
                {
                    "value": "0,00E+00",
                    "module": "C3",
                    "scenario": "S1"
                },
                {
                    "value": "0,00E+00",
                    "module": "C3",
                    "scenario": "S2"
                },
                {
                    "value": "0,00E+00",
                    "module": "C4",
                    "scenario": "S1"
                },
                {
                    "value": "0,00E+00",
                    "module": "C4",
                    "scenario": "S2"
                },
                {
                    "value": "0,00E+00",
                    "module": "D",
                    "scenario": "S1"
                },
                {
                    "value": "0,00E+00",
                    "module": "D",
                    "scenario": "S2"
                }
            ]
        },
        {
            "parameter": "MFR",
            "values": [
                {
                    "value": "2,02E-01",
                    "module": "A1-A3",
                    "scenario": null
                },
                {
                    "value": "0,00E+00",
                    "module": "A4",
                    "scenario": null
                },
                {
                    "value": "0,00E+00",
                    "module": "A5",
                    "scenario": null
                },
                {
                    "value": "0,00E+00",
                    "module": "C1",
                    "scenario": null
                },
                {
                    "value": "0,00E+00",
                    "module": "C2",
                    "scenario": null
                },
                {
                    "value": "6,72E+00",
                    "module": "C3",
                    "scenario": "S1"
                },
                {
                    "value": "7,60E+00",
                    "module": "C3",
                    "scenario": "S2"
                },
                {
                    "value": "0,00E+00",
                    "module": "C4",
                    "scenario": "S1"
                },
                {
                    "value": "0,00E+00",
                    "module": "C4",
                    "scenario": "S2"
                },
                {
                    "value": "0,00E+00",
                    "module": "D",
                    "scenario": "S1"
                },
                {
                    "value": "0,00E+00",
                    "module": "D",
                    "scenario": "S2"
                }
            ]
        },
        {
            "parameter": "MER",
            "values": [
                {
                    "value": "0,00E+00",
                    "module": "A1-A3",
                    "scenario": null
                },
                {
                    "value": "0,00E+00",
                    "module": "A4",
                    "scenario": null
                },
                {
                    "value": "0,00E+00",
                    "module": "A5",
                    "scenario": null
                },
                {
                    "value": "0,00E+00",
                    "module": "C1",
                    "scenario": null
                },
                {
                    "value": "0,00E+00",
                    "module": "C2",
                    "scenario": null
                },
                {
                    "value": "0,00E+00",
                    "module": "C3",
                    "scenario": "S1"
                },
                {
                    "value": "0,00E+00",
                    "module": "C3",
                    "scenario": "S2"
                },
                {
                    "value": "0,00E+00",
                    "module": "C4",
                    "scenario": "S1"
                },
                {
                    "value": "0,00E+00",
                    "module": "C4",
                    "scenario": "S2"
                },
                {
                    "value": "0,00E+00",
                    "module": "D",
                    "scenario": "S1"
                },
                {
                    "value": "0,00E+00",
                    "module": "D",
                    "scenario": "S2"
                }
            ]
        },
        {
            "parameter": "EEE",
            "values": [
                {
                    "value": "0,00E+00",
                    "module": "A1-A3",
                    "scenario": null
                },
                {
                    "value": "0,00E+00",
                    "module": "A4",
                    "scenario": null
                },
                {
                    "value": "1,63E-02",
                    "module": "A5",
                    "scenario": null
                },
                {
                    "value": "0,00E+00",
                    "module": "C1",
                    "scenario": null
                },
                {
                    "value": "0,00E+00",
                    "module": "C2",
                    "scenario": null
                },
                {
                    "value": "3,59E+00",
                    "module": "C3",
                    "scenario": "S1"
                },
                {
                    "value": "3,28E-02",
                    "module": "C3",
                    "scenario": "S2"
                },
                {
                    "value": "0,00E+00",
                    "module": "C4",
                    "scenario": "S1"
                },
                {
                    "value": "0,00E+00",
                    "module": "C4",
                    "scenario": "S2"
                },
                {
                    "value": "0,00E+00",
                    "module": "D",
                    "scenario": "S1"
                },
                {
                    "value": "0,00E+00",
                    "module": "D",
                    "scenario": "S2"
                }
            ]
        },
        {
            "parameter": "EET",
            "values": [
                {
                    "value": "0,00E+00",
                    "module": "A1-A3",
                    "scenario": null
                },
                {
                    "value": "0,00E+00",
                    "module": "A4",
                    "scenario": null
                },
                {
                    "value": "2,93E-02",
                    "module": "A5",
                    "scenario": null
                },
                {
                    "value": "0,00E+00",
                    "module": "C1",
                    "scenario": null
                },
                {
                    "value": "0,00E+00",
                    "module": "C2",
                    "scenario": null
                },
                {
                    "value": "6,44E+00",
                    "module": "C3",
                    "scenario": "S1"
                },
                {
                    "value": "6,84E-02",
                    "module": "C3",
                    "scenario": "S2"
                },
                {
                    "value": "0,00E+00",
                    "module": "C4",
                    "scenario": "S1"
                },
                {
                    "value": "0,00E+00",
                    "module": "C4",
                    "scenario": "S2"
                },
                {
                    "value": "0,00E+00",
                    "module": "D",
                    "scenario": "S1"
                },
                {
                    "value": "0,00E+00",
                    "module": "D",
                    "scenario": "S2"
                }
            ]
        }
    ]
}