{
    "product_name": "Thermostatische Armatur mit doppelter Steuerung",
    "epd_id": "EPD-IDE-20230198-IBB1-EN",
    "declared_unit": {
        "unit": "kg",
        "amount": 1.0
    },
    "compliance": [
        "DIN EN 15804+A2",
        "ISO 14025"
    ],
    "producer_name": "Ideal standard International",
    "environmental_impact": [
        {
            "parameter": "GWP-total",
            "values": [
                {
                    "value": "3,98E+00",
                    "module": "A1",
                    "scenario": null
                },
                {
                    "value": "9,89E-02",
                    "module": "A2",
                    "scenario": null
                },
                {
                    "value": "5,77E+00",
                    "module": "A3",
                    "scenario": null
                },
                {
                    "value": "4,81E-01",
                    "module": "A4",
                    "scenario": null
                },
                {
                    "value": "7,37E-01",
                    "module": "A5",
                    "scenario": null
                },
                {
                    "value": "0,00E+00",
                    "module": "C1",
                    "scenario": null
                },
                {
                    "value": "3,08E-02",
                    "module": "C2",
                    "scenario": null
                },
                {
                    "value": "1,39E-03",
                    "module": "C3",
                    "scenario": null
                },
                {
                    "value": "4,46E-02",
                    "module": "C4",
                    "scenario": null
                },
                {
                    "value": "-3,21E+00",
                    "module": "D",
                    "scenario": null
                }
            ]
        },
        {
            "parameter": "GWP-fossil",
            "values": [
                {
                    "value": "3,95E+00",
                    "module": "A1",
                    "scenario": null
                },
                {
                    "value": "9,88E-02",
                    "module": "A2",
                    "scenario": null
                },
                {
                    "value": "6,46E+00",
                    "module": "A3",
                    "scenario": null
                },
                {
                    "value": "4,80E-01",
                    "module": "A4",
                    "scenario": null
                },
                {
                    "value": "1,80E-02",
                    "module": "A5",
                    "scenario": null
                },
                {
                    "value": "0,00E+00",
                    "module": "C1",
                    "scenario": null
                },
                {
                    "value": "3,08E-02",
                    "module": "C2",
                    "scenario": null
                },
                {
                    "value": "1,38E-03",
                    "module": "C3",
                    "scenario": null
                },
                {
                    "value": "4,46E-02",
                    "module": "C4",
                    "scenario": null
                },
                {
                    "value": "-2,66E+00",
                    "module": "D",
                    "scenario": null
                }
            ]
        },
        {
            "parameter": "GWP-biogenic",
            "values": [
                {
                    "value": "2,47E-02",
                    "module": "A1",
                    "scenario": null
                },
                {
                    "value": "3,53E-05",
                    "module": "A2",
                    "scenario": null
                },
                {
                    "value": "-6,92E-01",
                    "module": "A3",
                    "scenario": null
                },
                {
                    "value": "1,72E-04",
                    "module": "A4",
                    "scenario": null
                },
                {
                    "value": "7,19E-01",
                    "module": "A5",
                    "scenario": null
                },
                {
                    "value": "0,00E+00",
                    "module": "C1",
                    "scenario": null
                },
                {
                    "value": "1,10E-05",
                    "module": "C2",
                    "scenario": null
                },
                {
                    "value": "7,46E-06",
                    "module": "C3",
                    "scenario": null
                },
                {
                    "value": "2,58E-06",
                    "module": "C4",
                    "scenario": null
                },
                {
                    "value": "-5,47E-01",
                    "module": "D",
                    "scenario": null
                }
            ]
        },
        {
            "parameter": "GWP-luluc",
            "values": [
                {
                    "value": "8,26E-03",
                    "module": "A1",
                    "scenario": null
                },
                {
                    "value": "3,95E-05",
                    "module": "A2",
                    "scenario": null
                },
                {
                    "value": "3,76E-03",
                    "module": "A3",
                    "scenario": null
                },
                {
                    "value": "1,92E-04",
                    "module": "A4",
                    "scenario": null
                },
                {
                    "value": "8,17E-06",
                    "module": "A5",
                    "scenario": null
                },
                {
                    "value": "0,00E+00",
                    "module": "C1",
                    "scenario": null
                },
                {
                    "value": "1,23E-05",
                    "module": "C2",
                    "scenario": null
                },
                {
                    "value": "3,19E-06",
                    "module": "C3",
                    "scenario": null
                },
                {
                    "value": "1,41E-06",
                    "module": "C4",
                    "scenario": null
                },
                {
                    "value": "-6,13E-03",
                    "module": "D",
                    "scenario": null
                }
            ]
        },
        {
            "parameter": "ODP",
            "values": [
                {
                    "value": "2,29E-07",
                    "module": "A1",
                    "scenario": null
                },
                {
                    "value": "2,29E-08",
                    "module": "A2",
                    "scenario": null
                },
                {
                    "value": "5,26E-07",
                    "module": "A3",
                    "scenario": null
                },
                {
                    "value": "1,11E-07",
                    "module": "A4",
                    "scenario": null
                },
                {
                    "value": "3,70E-09",
                    "module": "A5",
                    "scenario": null
                },
                {
                    "value": "0,00E+00",
                    "module": "C1",
                    "scenario": null
                },
                {
                    "value": "7,14E-09",
                    "module": "C2",
                    "scenario": null
                },
                {
                    "value": "7,14E-11",
                    "module": "C3",
                    "scenario": null
                },
                {
                    "value": "4,61E-10",
                    "module": "C4",
                    "scenario": null
                },
                {
                    "value": "-1,55E-07",
                    "module": "D",
                    "scenario": null
                }
            ]
        },
        {
            "parameter": "AP",
            "values": [
                {
                    "value": "2,77E-01",
                    "module": "A1",
                    "scenario": null
                },
                {
                    "value": "2,81E-04",
                    "module": "A2",
                    "scenario": null
                },
                {
                    "value": "3,53E-02",
                    "module": "A3",
                    "scenario": null
                },
                {
                    "value": "1,36E-03",
                    "module": "A4",
                    "scenario": null
                },
                {
                    "value": "7,04E-05",
                    "module": "A5",
                    "scenario": null
                },
                {
                    "value": "0,00E+00",
                    "module": "C1",
                    "scenario": null
                },
                {
                    "value": "8,74E-05",
                    "module": "C2",
                    "scenario": null
                },
                {
                    "value": "7,89E-06",
                    "module": "C3",
                    "scenario": null
                },
                {
                    "value": "1,57E-05",
                    "module": "C4",
                    "scenario": null
                },
                {
                    "value": "-2,13E-01",
                    "module": "D",
                    "scenario": null
                }
            ]
        },
        {
            "parameter": "POCP",
            "values": [
                {
                    "value": "4,80E-02",
                    "module": "A1",
                    "scenario": null
                },
                {
                    "value": "2,39E-04",
                    "module": "A2",
                    "scenario": null
                },
                {
                    "value": "1,53E-02",
                    "module": "A3",
                    "scenario": null
                },
                {
                    "value": "1,16E-03",
                    "module": "A4",
                    "scenario": null
                },
                {
                    "value": "6,95E-05",
                    "module": "A5",
                    "scenario": null
                },
                {
                    "value": "0,00E+00",
                    "module": "C1",
                    "scenario": null
                },
                {
                    "value": "7,44E-05",
                    "module": "C2",
                    "scenario": null
                },
                {
                    "value": "3,38E-06",
                    "module": "C3",
                    "scenario": null
                },
                {
                    "value": "1,80E-05",
                    "module": "C4",
                    "scenario": null
                },
                {
                    "value": "-3,53E-02",
                    "module": "D",
                    "scenario": null
                }
            ]
        },
        {
            "parameter": "ADPE",
            "values": [
                {
                    "value": "4,06E-03",
                    "module": "A1",
                    "scenario": null
                },
                {
                    "value": "2,68E-07",
                    "module": "A2",
                    "scenario": null
                },
                {
                    "value": "9,89E-06",
                    "module": "A3",
                    "scenario": null
                },
                {
                    "value": "1,30E-06",
                    "module": "A4",
                    "scenario": null
                },
                {
                    "value": "4,67E-08",
                    "module": "A5",
                    "scenario": null
                },
                {
                    "value": "0,00E+00",
                    "module": "C1",
                    "scenario": null
                },
                {
                    "value": "8,34E-08",
                    "module": "C2",
                    "scenario": null
                },
                {
                    "value": "7,81E-09",
                    "module": "C3",
                    "scenario": null
                },
                {
                    "value": "5,99E-09",
                    "module": "C4",
                    "scenario": null
                },
                {
                    "value": "-3,25E-03",
                    "module": "D",
                    "scenario": null
                }
            ]
        },
        {
            "parameter": "ADPF",
            "values": [
                {
                    "value": "5,28E+01",
                    "module": "A1",
                    "scenario": null
                },
                {
                    "value": "1,50E+00",
                    "module": "A2",
                    "scenario": null
                },
                {
                    "value": "1,17E+02",
                    "module": "A3",
                    "scenario": null
                },
                {
                    "value": "7,28E+00",
                    "module": "A4",
                    "scenario": null
                },
                {
                    "value": "2,42E-01",
                    "module": "A5",
                    "scenario": null
                },
                {
                    "value": "0,00E+00",
                    "module": "C1",
                    "scenario": null
                },
                {
                    "value": "4,67E-01",
                    "module": "C2",
                    "scenario": null
                },
                {
                    "value": "2,88E-02",
                    "module": "C3",
                    "scenario": null
                },
                {
                    "value": "2,31E-02",
                    "module": "C4",
                    "scenario": null
                },
                {
                    "value": "-3,36E+01",
                    "module": "D",
                    "scenario": null
                }
            ]
        },
        {
            "parameter": "WDP",
            "values": [
                {
                    "value": "5,09E+00",
                    "module": "A1",
                    "scenario": null
                },
                {
                    "value": "4,56E-03",
                    "module": "A2",
                    "scenario": null
                },
                {
                    "value": "2,82E+00",
                    "module": "A3",
                    "scenario": null
                },
                {
                    "value": "2,22E-02",
                    "module": "A4",
                    "scenario": null
                },
                {
                    "value": "1,51E-03",
                    "module": "A5",
                    "scenario": null
                },
                {
                    "value": "0,00E+00",
                    "module": "C1",
                    "scenario": null
                },
                {
                    "value": "1,42E-03",
                    "module": "C2",
                    "scenario": null
                },
                {
                    "value": "3,38E-04",
                    "module": "C3",
                    "scenario": null
                },
                {
                    "value": "8,59E-04",
                    "module": "C4",
                    "scenario": null
                },
                {
                    "value": "-4,06E+00",
                    "module": "D",
                    "scenario": null
                }
            ]
        },
        {
            "parameter": "EP-freshwater",
            "values": [
                {
                    "value": "9,24E-04",
                    "module": "A1",
                    "scenario": null
                },
                {
                    "value": "7,05E-07",
                    "module": "A2",
                    "scenario": null
                },
                {
                    "value": "9,36E-04",
                    "module": "A3",
                    "scenario": null
                },
                {
                    "value": "3,42E-06",
                    "module": "A4",
                    "scenario": null
                },
                {
                    "value": "2,08E-07",
                    "module": "A5",
                    "scenario": null
                },
                {
                    "value": "0,00E+00",
                    "module": "C1",
                    "scenario": null
                },
                {
                    "value": "2,20E-07",
                    "module": "C2",
                    "scenario": null
                },
                {
                    "value": "1,45E-07",
                    "module": "C3",
                    "scenario": null
                },
                {
                    "value": "4,38E-08",
                    "module": "C4",
                    "scenario": null
                },
                {
                    "value": "-6,21E-04",
                    "module": "D",
                    "scenario": null
                }
            ]
        },
        {
            "parameter": "EP-marine",
            "values": [
                {
                    "value": "1,15E-02",
                    "module": "A1",
                    "scenario": null
                },
                {
                    "value": "5,58E-05",
                    "module": "A2",
                    "scenario": null
                },
                {
                    "value": "5,07E-03",
                    "module": "A3",
                    "scenario": null
                },
                {
                    "value": "2,71E-04",
                    "module": "A4",
                    "scenario": null
                },
                {
                    "value": "2,03E-05",
                    "module": "A5",
                    "scenario": null
                },
                {
                    "value": "0,00E+00",
                    "module": "C1",
                    "scenario": null
                },
                {
                    "value": "1,74E-05",
                    "module": "C2",
                    "scenario": null
                },
                {
                    "value": "1,05E-06",
                    "module": "C3",
                    "scenario": null
                },
                {
                    "value": "8,66E-06",
                    "module": "C4",
                    "scenario": null
                },
                {
                    "value": "-8,20E-03",
                    "module": "D",
                    "scenario": null
                }
            ]
        },
        {
            "parameter": "EP-terrestrial",
            "values": [
                {
                    "value": "1,63E-01",
                    "module": "A1",
                    "scenario": null
                },
                {
                    "value": "6,22E-04",
                    "module": "A2",
                    "scenario": null
                },
                {
                    "value": "5,20E-02",
                    "module": "A3",
                    "scenario": null
                },
                {
                    "value": "3,02E-03",
                    "module": "A4",
                    "scenario": null
                },
                {
                    "value": "2,26E-04",
                    "module": "A5",
                    "scenario": null
                },
                {
                    "value": "0,00E+00",
                    "module": "C1",
                    "scenario": null
                },
                {
                    "value": "1,94E-04",
                    "module": "C2",
                    "scenario": null
                },
                {
                    "value": "1,21E-05",
                    "module": "C3",
                    "scenario": null
                },
                {
                    "value": "6,64E-05",
                    "module": "C4",
                    "scenario": null
                },
                {
                    "value": "-1,16E-01",
                    "module": "D",
                    "scenario": null
                }
            ]
        }
    ],
    "additional_environmental_impact": [
        {
            "parameter": "PM",
            "values": [
                {
                    "value": "5,68E-07",
                    "module": "A1",
                    "scenario": null
                },
                {
                    "value": "7,94E-09",
                    "module": "A2",
                    "scenario": null
                },
                {
                    "value": "1,94E-07",
                    "module": "A3",
                    "scenario": null
                },
                {
                    "value": "3,86E-08",
                    "module": "A4",
                    "scenario": null
                },
                {
                    "value": "1,39E-09",
                    "module": "A5",
                    "scenario": null
                },
                {
                    "value": "0,00E+00",
                    "module": "C1",
                    "scenario": null
                },
                {
                    "value": "2,47E-09",
                    "module": "C2",
                    "scenario": null
                },
                {
                    "value": "2,63E-11",
                    "module": "C3",
                    "scenario": null
                },
                {
                    "value": "1,65E-10",
                    "module": "C4",
                    "scenario": null
                },
                {
                    "value": "-4,28E-07",
                    "module": "D",
                    "scenario": null
                }
            ]
        },
        {
            "parameter": "ETP-fw",
            "values": [
                {
                    "value": "1,83E+03",
                    "module": "A1",
                    "scenario": null
                },
                {
                    "value": "1,18E+00",
                    "module": "A2",
                    "scenario": null
                },
                {
                    "value": "4,20E+01",
                    "module": "A3",
                    "scenario": null
                },
                {
                    "value": "5,71E+00",
                    "module": "A4",
                    "scenario": null
                },
                {
                    "value": "3,11E-01",
                    "module": "A5",
                    "scenario": null
                },
                {
                    "value": "0,00E+00",
                    "module": "C1",
                    "scenario": null
                },
                {
                    "value": "3,66E-01",
                    "module": "C2",
                    "scenario": null
                },
                {
                    "value": "1,91E-02",
                    "module": "C3",
                    "scenario": null
                },
                {
                    "value": "1,29E-01",
                    "module": "C4",
                    "scenario": null
                },
                {
                    "value": "-1,30E+03",
                    "module": "D",
                    "scenario": null
                }
            ]
        },
        {
            "parameter": "HTP-c",
            "values": [
                {
                    "value": "5,65E-08",
                    "module": "A1",
                    "scenario": null
                },
                {
                    "value": "3,78E-11",
                    "module": "A2",
                    "scenario": null
                },
                {
                    "value": "2,02E-09",
                    "module": "A3",
                    "scenario": null
                },
                {
                    "value": "1,84E-10",
                    "module": "A4",
                    "scenario": null
                },
                {
                    "value": "2,47E-11",
                    "module": "A5",
                    "scenario": null
                },
                {
                    "value": "0,00E+00",
                    "module": "C1",
                    "scenario": null
                },
                {
                    "value": "1,18E-11",
                    "module": "C2",
                    "scenario": null
                },
                {
                    "value": "9,63E-13",
                    "module": "C3",
                    "scenario": null
                },
                {
                    "value": "8,70E-12",
                    "module": "C4",
                    "scenario": null
                },
                {
                    "value": "-4,29E-08",
                    "module": "D",
                    "scenario": null
                }
            ]
        },
        {
            "parameter": "HTP-nc",
            "values": [
                {
                    "value": "4,01E-06",
                    "module": "A1",
                    "scenario": null
                },
                {
                    "value": "1,19E-09",
                    "module": "A2",
                    "scenario": null
                },
                {
                    "value": "8,76E-08",
                    "module": "A3",
                    "scenario": null
                },
                {
                    "value": "5,77E-09",
                    "module": "A4",
                    "scenario": null
                },
                {
                    "value": "2,98E-10",
                    "module": "A5",
                    "scenario": null
                },
                {
                    "value": "0,00E+00",
                    "module": "C1",
                    "scenario": null
                },
                {
                    "value": "3,70E-10",
                    "module": "C2",
                    "scenario": null
                },
                {
                    "value": "1,88E-11",
                    "module": "C3",
                    "scenario": null
                },
                {
                    "value": "8,66E-11",
                    "module": "C4",
                    "scenario": null
                },
                {
                    "value": "-3,24E-06",
                    "module": "D",
                    "scenario": null
                }
            ]
        },
        {
            "parameter": "SQP",
            "values": [
                {
                    "value": "9,11E+01",
                    "module": "A1",
                    "scenario": null
                },
                {
                    "value": "1,04E+00",
                    "module": "A2",
                    "scenario": null
                },
                {
                    "value": "4,95E+01",
                    "module": "A3",
                    "scenario": null
                },
                {
                    "value": "5,07E+00",
                    "module": "A4",
                    "scenario": null
                },
                {
                    "value": "1,75E-01",
                    "module": "A5",
                    "scenario": null
                },
                {
                    "value": "0,00E+00",
                    "module": "C1",
                    "scenario": null
                },
                {
                    "value": "3,25E-01",
                    "module": "C2",
                    "scenario": null
                },
                {
                    "value": "1,89E-02",
                    "module": "C3",
                    "scenario": null
                },
                {
                    "value": "3,16E-02",
                    "module": "C4",
                    "scenario": null
                },
                {
                    "value": "-1,23E+02",
                    "module": "D",
                    "scenario": null
                }
            ]
        }
    ],
    "resource_use": [
        {
            "parameter": "PERE",
            "values": [
                {
                    "value": "5,68E-07",
                    "module": "A1",
                    "scenario": null
                },
                {
                    "value": "7,94E-09",
                    "module": "A2",
                    "scenario": null
                },
                {
                    "value": "1,94E-07",
                    "module": "A3",
                    "scenario": null
                },
                {
                    "value": "3,86E-08",
                    "module": "A4",
                    "scenario": null
                },
                {
                    "value": "1,39E-09",
                    "module": "A5",
                    "scenario": null
                },
                {
                    "value": "0,00E+00",
                    "module": "C1",
                    "scenario": null
                },
                {
                    "value": "2,47E-09",
                    "module": "C2",
                    "scenario": null
                },
                {
                    "value": "2,63E-11",
                    "module": "C3",
                    "scenario": null
                },
                {
                    "value": "1,65E-10",
                    "module": "C4",
                    "scenario": null
                },
                {
                    "value": "-4,28E-07",
                    "module": "D",
                    "scenario": null
                }
            ]
        },
        {
            "parameter": "PERM",
            "values": [
                {
                    "value": "2,56E-01",
                    "module": "A1",
                    "scenario": null
                },
                {
                    "value": "6,50E-03",
                    "module": "A2",
                    "scenario": null
                },
                {
                    "value": "6,92E-01",
                    "module": "A3",
                    "scenario": null
                },
                {
                    "value": "3,16E-02",
                    "module": "A4",
                    "scenario": null
                },
                {
                    "value": "1,10E-03",
                    "module": "A5",
                    "scenario": null
                },
                {
                    "value": "0,00E+00",
                    "module": "C1",
                    "scenario": null
                },
                {
                    "value": "2,03E-03",
                    "module": "C2",
                    "scenario": null
                },
                {
                    "value": "2,53E-04",
                    "module": "C3",
                    "scenario": null
                },
                {
                    "value": "1,07E-04",
                    "module": "C4",
                    "scenario": null
                },
                {
                    "value": "-1,63E-01",
                    "module": "D",
                    "scenario": null
                }
            ]
        },
        {
            "parameter": "PERT",
            "values": [
                {
                    "value": "1,83E+03",
                    "module": "A1",
                    "scenario": null
                },
                {
                    "value": "1,18E+00",
                    "module": "A2",
                    "scenario": null
                },
                {
                    "value": "4,20E+01",
                    "module": "A3",
                    "scenario": null
                },
                {
                    "value": "5,71E+00",
                    "module": "A4",
                    "scenario": null
                },
                {
                    "value": "3,11E-01",
                    "module": "A5",
                    "scenario": null
                },
                {
                    "value": "0,00E+00",
                    "module": "C1",
                    "scenario": null
                },
                {
                    "value": "3,66E-01",
                    "module": "C2",
                    "scenario": null
                },
                {
                    "value": "1,91E-02",
                    "module": "C3",
                    "scenario": null
                },
                {
                    "value": "1,29E-01",
                    "module": "C4",
                    "scenario": null
                },
                {
                    "value": "-1,30E+03",
                    "module": "D",
                    "scenario": null
                }
            ]
        },
        {
            "parameter": "PENRE",
            "values": [
                {
                    "value": "5,65E-08",
                    "module": "A1",
                    "scenario": null
                },
                {
                    "value": "3,78E-11",
                    "module": "A2",
                    "scenario": null
                },
                {
                    "value": "2,02E-09",
                    "module": "A3",
                    "scenario": null
                },
                {
                    "value": "1,84E-10",
                    "module": "A4",
                    "scenario": null
                },
                {
                    "value": "2,47E-11",
                    "module": "A5",
                    "scenario": null
                },
                {
                    "value": "0,00E+00",
                    "module": "C1",
                    "scenario": null
                },
                {
                    "value": "1,18E-11",
                    "module": "C2",
                    "scenario": null
                },
                {
                    "value": "9,63E-13",
                    "module": "C3",
                    "scenario": null
                },
                {
                    "value": "8,70E-12",
                    "module": "C4",
                    "scenario": null
                },
                {
                    "value": "-4,29E-08",
                    "module": "D",
                    "scenario": null
                }
            ]
        },
        {
            "parameter": "PENRM",
            "values": [
                {
                    "value": "4,01E-06",
                    "module": "A1",
                    "scenario": null
                },
                {
                    "value": "1,19E-09",
                    "module": "A2",
                    "scenario": null
                },
                {
                    "value": "8,76E-08",
                    "module": "A3",
                    "scenario": null
                },
                {
                    "value": "5,77E-09",
                    "module": "A4",
                    "scenario": null
                },
                {
                    "value": "2,98E-10",
                    "module": "A5",
                    "scenario": null
                },
                {
                    "value": "0,00E+00",
                    "module": "C1",
                    "scenario": null
                },
                {
                    "value": "3,70E-10",
                    "module": "C2",
                    "scenario": null
                },
                {
                    "value": "1,88E-11",
                    "module": "C3",
                    "scenario": null
                },
                {
                    "value": "8,66E-11",
                    "module": "C4",
                    "scenario": null
                },
                {
                    "value": "-3,24E-06",
                    "module": "D",
                    "scenario": null
                }
            ]
        },
        {
            "parameter": "PENRT",
            "values": [
                {
                    "value": "9,11E+01",
                    "module": "A1",
                    "scenario": null
                },
                {
                    "value": "1,04E+00",
                    "module": "A2",
                    "scenario": null
                },
                {
                    "value": "4,95E+01",
                    "module": "A3",
                    "scenario": null
                },
                {
                    "value": "5,07E+00",
                    "module": "A4",
                    "scenario": null
                },
                {
                    "value": "1,75E-01",
                    "module": "A5",
                    "scenario": null
                },
                {
                    "value": "0,00E+00",
                    "module": "C1",
                    "scenario": null
                },
                {
                    "value": "3,25E-01",
                    "module": "C2",
                    "scenario": null
                },
                {
                    "value": "1,89E-02",
                    "module": "C3",
                    "scenario": null
                },
                {
                    "value": "3,16E-02",
                    "module": "C4",
                    "scenario": null
                },
                {
                    "value": "-1,23E+02",
                    "module": "D",
                    "scenario": null
                }
            ]
        },
        {
            "parameter": "SM",
            "values": [
                {
                    "value": "5,17E-01",
                    "module": "A1",
                    "scenario": null
                },
                {
                    "value": "0,00E+00",
                    "module": "A2",
                    "scenario": null
                },
                {
                    "value": "2,32E-01",
                    "module": "A3",
                    "scenario": null
                },
                {
                    "value": "0,00E+00",
                    "module": "A4",
                    "scenario": null
                },
                {
                    "value": "0,00E+00",
                    "module": "A5",
                    "scenario": null
                },
                {
                    "value": "0,00E+00",
                    "module": "C1",
                    "scenario": null
                },
                {
                    "value": "0,00E+00",
                    "module": "C2",
                    "scenario": null
                },
                {
                    "value": "0,00E+00",
                    "module": "C3",
                    "scenario": null
                },
                {
                    "value": "0,00E+00",
                    "module": "C4",
                    "scenario": null
                },
                {
                    "value": "4,17E-01",
                    "module": "D",
                    "scenario": null
                }
            ]
        },
        {
            "parameter": "RSF",
            "values": [
                {
                    "value": "0,00E+00",
                    "module": "A1",
                    "scenario": null
                },
                {
                    "value": "0,00E+00",
                    "module": "A2",
                    "scenario": null
                },
                {
                    "value": "0,00E+00",
                    "module": "A3",
                    "scenario": null
                },
                {
                    "value": "0,00E+00",
                    "module": "A4",
                    "scenario": null
                },
                {
                    "value": "0,00E+00",
                    "module": "A5",
                    "scenario": null
                },
                {
                    "value": "0,00E+00",
                    "module": "C1",
                    "scenario": null
                },
                {
                    "value": "0,00E+00",
                    "module": "C2",
                    "scenario": null
                },
                {
                    "value": "0,00E+00",
                    "module": "C3",
                    "scenario": null
                },
                {
                    "value": "0,00E+00",
                    "module": "C4",
                    "scenario": null
                },
                {
                    "value": "0,00E+00",
                    "module": "D",
                    "scenario": null
                }
            ]
        },
        {
            "parameter": "NRSF",
            "values": [
                {
                    "value": "0,00E+00",
                    "module": "A1",
                    "scenario": null
                },
                {
                    "value": "0,00E+00",
                    "module": "A2",
                    "scenario": null
                },
                {
                    "value": "0,00E+00",
                    "module": "A3",
                    "scenario": null
                },
                {
                    "value": "0,00E+00",
                    "module": "A4",
                    "scenario": null
                },
                {
                    "value": "0,00E+00",
                    "module": "A5",
                    "scenario": null
                },
                {
                    "value": "0,00E+00",
                    "module": "C1",
                    "scenario": null
                },
                {
                    "value": "0,00E+00",
                    "module": "C2",
                    "scenario": null
                },
                {
                    "value": "0,00E+00",
                    "module": "C3",
                    "scenario": null
                },
                {
                    "value": "0,00E+00",
                    "module": "C4",
                    "scenario": null
                },
                {
                    "value": "0,00E+00",
                    "module": "D",
                    "scenario": null
                }
            ]
        },
        {
            "parameter": "FW",
            "values": [
                {
                    "value": "1,14E-01",
                    "module": "A1",
                    "scenario": null
                },
                {
                    "value": "1,10E-04",
                    "module": "A2",
                    "scenario": null
                },
                {
                    "value": "5,16E-02",
                    "module": "A3",
                    "scenario": null
                },
                {
                    "value": "5,35E-04",
                    "module": "A4",
                    "scenario": null
                },
                {
                    "value": "7,50E-05",
                    "module": "A5",
                    "scenario": null
                },
                {
                    "value": "0,00E+00",
                    "module": "C1",
                    "scenario": null
                },
                {
                    "value": "3,43E-05",
                    "module": "C2",
                    "scenario": null
                },
                {
                    "value": "2,15E-05",
                    "module": "C3",
                    "scenario": null
                },
                {
                    "value": "3,40E-05",
                    "module": "C4",
                    "scenario": null
                },
                {
                    "value": "-8,71E-02",
                    "module": "D",
                    "scenario": null
                }
            ]
        }
    ],
    "end_of_life_waste": [
        {
            "parameter": "HWD",
            "values": [
                {
                    "value": "1,58E-03",
                    "module": "A1",
                    "scenario": null
                },
                {
                    "value": "3,91E-06",
                    "module": "A2",
                    "scenario": null
                },
                {
                    "value": "9,64E-03",
                    "module": "A3",
                    "scenario": null
                },
                {
                    "value": "1,90E-05",
                    "module": "A4",
                    "scenario": null
                },
                {
                    "value": "5,90E-07",
                    "module": "A5",
                    "scenario": null
                },
                {
                    "value": "0,00E+00",
                    "module": "C1",
                    "scenario": null
                },
                {
                    "value": "1,22E-06",
                    "module": "C2",
                    "scenario": null
                },
                {
                    "value": "2,37E-08",
                    "module": "C3",
                    "scenario": null
                },
                {
                    "value": "5,00E-08",
                    "module": "C4",
                    "scenario": null
                },
                {
                    "value": "-1,08E-03",
                    "module": "D",
                    "scenario": null
                }
            ]
        },
        {
            "parameter": "NHWD",
            "values": [
                {
                    "value": "1,58E+00",
                    "module": "A1",
                    "scenario": null
                },
                {
                    "value": "7,85E-02",
                    "module": "A2",
                    "scenario": null
                },
                {
                    "value": "1,15E+00",
                    "module": "A3",
                    "scenario": null
                },
                {
                    "value": "3,81E-01",
                    "module": "A4",
                    "scenario": null
                },
                {
                    "value": "7,79E-02",
                    "module": "A5",
                    "scenario": null
                },
                {
                    "value": "0,00E+00",
                    "module": "C1",
                    "scenario": null
                },
                {
                    "value": "2,45E-02",
                    "module": "C2",
                    "scenario": null
                },
                {
                    "value": "1,12E-04",
                    "module": "C3",
                    "scenario": null
                },
                {
                    "value": "7,02E-02",
                    "module": "C4",
                    "scenario": null
                },
                {
                    "value": "-1,11E+00",
                    "module": "D",
                    "scenario": null
                }
            ]
        },
        {
            "parameter": "RWD",
            "values": [
                {
                    "value": "1,90E-04",
                    "module": "A1",
                    "scenario": null
                },
                {
                    "value": "1,01E-05",
                    "module": "A2",
                    "scenario": null
                },
                {
                    "value": "6,14E-04",
                    "module": "A3",
                    "scenario": null
                },
                {
                    "value": "4,92E-05",
                    "module": "A4",
                    "scenario": null
                },
                {
                    "value": "1,60E-06",
                    "module": "A5",
                    "scenario": null
                },
                {
                    "value": "0,00E+00",
                    "module": "C1",
                    "scenario": null
                },
                {
                    "value": "3,15E-06",
                    "module": "C2",
                    "scenario": null
                },
                {
                    "value": "2,10E-07",
                    "module": "C3",
                    "scenario": null
                },
                {
                    "value": "1,28E-07",
                    "module": "C4",
                    "scenario": null
                },
                {
                    "value": "-1,23E-04",
                    "module": "D",
                    "scenario": null
                }
            ]
        }
    ],
    "end_of_life_flow": [
        {
            "parameter": "CRU",
            "values": [
                {
                    "value": "0,00E+00",
                    "module": "A1",
                    "scenario": null
                },
                {
                    "value": "0,00E+00",
                    "module": "A2",
                    "scenario": null
                },
                {
                    "value": "0,00E+00",
                    "module": "A3",
                    "scenario": null
                },
                {
                    "value": "0,00E+00",
                    "module": "A4",
                    "scenario": null
                },
                {
                    "value": "0,00E+00",
                    "module": "A5",
                    "scenario": null
                },
                {
                    "value": "0,00E+00",
                    "module": "C1",
                    "scenario": null
                },
                {
                    "value": "0,00E+00",
                    "module": "C2",
                    "scenario": null
                },
                {
                    "value": "0,00E+00",
                    "module": "C3",
                    "scenario": null
                },
                {
                    "value": "0,00E+00",
                    "module": "C4",
                    "scenario": null
                },
                {
                    "value": "0,00E+00",
                    "module": "D",
                    "scenario": null
                }
            ]
        },
        {
            "parameter": "MFR",
            "values": [
                {
                    "value": "0,00E+00",
                    "module": "A1",
                    "scenario": null
                },
                {
                    "value": "0,00E+00",
                    "module": "A2",
                    "scenario": null
                },
                {
                    "value": "5,62E-04",
                    "module": "A3",
                    "scenario": null
                },
                {
                    "value": "0,00E+00",
                    "module": "A4",
                    "scenario": null
                },
                {
                    "value": "2,52E-01",
                    "module": "A5",
                    "scenario": null
                },
                {
                    "value": "0,00E+00",
                    "module": "C1",
                    "scenario": null
                },
                {
                    "value": "0,00E+00",
                    "module": "C2",
                    "scenario": null
                },
                {
                    "value": "9,15E-01",
                    "module": "C3",
                    "scenario": null
                },
                {
                    "value": "0,00E+00",
                    "module": "C4",
                    "scenario": null
                },
                {
                    "value": "-1,17E+00",
                    "module": "D",
                    "scenario": null
                }
            ]
        },
        {
            "parameter": "MER",
            "values": [
                {
                    "value": "0,00E+00",
                    "module": "A1",
                    "scenario": null
                },
                {
                    "value": "0,00E+00",
                    "module": "A2",
                    "scenario": null
                },
                {
                    "value": "0,00E+00",
                    "module": "A3",
                    "scenario": null
                },
                {
                    "value": "0,00E+00",
                    "module": "A4",
                    "scenario": null
                },
                {
                    "value": "0,00E+00",
                    "module": "A5",
                    "scenario": null
                },
                {
                    "value": "0,00E+00",
                    "module": "C1",
                    "scenario": null
                },
                {
                    "value": "0,00E+00",
                    "module": "C2",
                    "scenario": null
                },
                {
                    "value": "0,00E+00",
                    "module": "C3",
                    "scenario": null
                },
                {
                    "value": "0,00E+00",
                    "module": "C4",
                    "scenario": null
                },
                {
                    "value": "0,00E+00",
                    "module": "D",
                    "scenario": null
                }
            ]
        },
        {
            "parameter": "EEE",
            "values": [
                {
                    "value": "0,00E+00",
                    "module": "A1",
                    "scenario": null
                },
                {
                    "value": "0,00E+00",
                    "module": "A2",
                    "scenario": null
                },
                {
                    "value": "0,00E+00",
                    "module": "A3",
                    "scenario": null
                },
                {
                    "value": "0,00E+00",
                    "module": "A4",
                    "scenario": null
                },
                {
                    "value": "6,34E-02",
                    "module": "A5",
                    "scenario": null
                },
                {
                    "value": "0,00E+00",
                    "module": "C1",
                    "scenario": null
                },
                {
                    "value": "0,00E+00",
                    "module": "C2",
                    "scenario": null
                },
                {
                    "value": "0,00E+00",
                    "module": "C3",
                    "scenario": null
                },
                {
                    "value": "5,44E-02",
                    "module": "C4",
                    "scenario": null
                },
                {
                    "value": "-1,18E-01",
                    "module": "D",
                    "scenario": null
                }
            ]
        },
        {
            "parameter": "EET",
            "values": [
                {
                    "value": "0,00E+00",
                    "module": "A1",
                    "scenario": null
                },
                {
                    "value": "0,00E+00",
                    "module": "A2",
                    "scenario": null
                },
                {
                    "value": "0,00E+00",
                    "module": "A3",
                    "scenario": null
                },
                {
                    "value": "0,00E+00",
                    "module": "A4",
                    "scenario": null
                },
                {
                    "value": "1,27E-01",
                    "module": "A5",
                    "scenario": null
                },
                {
                    "value": "0,00E+00",
                    "module": "C1",
                    "scenario": null
                },
                {
                    "value": "0,00E+00",
                    "module": "C2",
                    "scenario": null
                },
                {
                    "value": "0,00E+00",
                    "module": "C3",
                    "scenario": null
                },
                {
                    "value": "1,09E-01",
                    "module": "C4",
                    "scenario": null
                },
                {
                    "value": "-2,36E-01",
                    "module": "D",
                    "scenario": null
                }
            ]
        }
    ]
}