{
    "product_name": "Riemchen",
    "epd_id": "EPD-BDZ-20230090-ICG2-DE",
    "declared_unit": {
        "unit": "m2",
        "amount": 1.0
    },
    "compliance": [
        "DIN EN 15804+A2",
        "ISO 14025"
    ],
    "producer_name": "Bundesverband der Deutschen Ziegelindustrie e.V.",
    "environmental_impact": [
        {
            "parameter": "GWP-total",
            "values": [
                {
                    "value": "5,80E+00",
                    "module": "A1-A3",
                    "scenario": null
                },
                {
                    "value": "3,64E-01",
                    "module": "A4",
                    "scenario": null
                },
                {
                    "value": "2,48E-01",
                    "module": "A5",
                    "scenario": null
                },
                {
                    "value": "1,48E-02",
                    "module": "C1",
                    "scenario": null
                },
                {
                    "value": "3,09E-01",
                    "module": "C2",
                    "scenario": null
                },
                {
                    "value": "5,99E-02",
                    "module": "C3",
                    "scenario": null
                },
                {
                    "value": "2,21E-02",
                    "module": "C4",
                    "scenario": null
                },
                {
                    "value": "-4,50E-02",
                    "module": "D",
                    "scenario": "S0"
                },
                {
                    "value": "-5,46E-01",
                    "module": "D",
                    "scenario": "S1"
                }
            ]
        },
        {
            "parameter": "GWP-fossil",
            "values": [
                {
                    "value": "5,80E+00",
                    "module": "A1-A3",
                    "scenario": null
                },
                {
                    "value": "3,63E-01",
                    "module": "A4",
                    "scenario": null
                },
                {
                    "value": "1,77E-01",
                    "module": "A5",
                    "scenario": null
                },
                {
                    "value": "1,53E-02",
                    "module": "C1",
                    "scenario": null
                },
                {
                    "value": "3,07E-01",
                    "module": "C2",
                    "scenario": null
                },
                {
                    "value": "5,95E-02",
                    "module": "C3",
                    "scenario": null
                },
                {
                    "value": "2,15E-02",
                    "module": "C4",
                    "scenario": null
                },
                {
                    "value": "-4,48E-02",
                    "module": "D",
                    "scenario": "S0"
                },
                {
                    "value": "-1,05E-01",
                    "module": "D",
                    "scenario": "S1"
                }
            ]
        },
        {
            "parameter": "GWP-biogenic",
            "values": [
                {
                    "value": "1,43E-03",
                    "module": "A1-A3",
                    "scenario": null
                },
                {
                    "value": "1,49E-04",
                    "module": "A4",
                    "scenario": null
                },
                {
                    "value": "6,98E-02",
                    "module": "A5",
                    "scenario": null
                },
                {
                    "value": "-6,49E-04",
                    "module": "C1",
                    "scenario": null
                },
                {
                    "value": "7,52E-04",
                    "module": "C2",
                    "scenario": null
                },
                {
                    "value": "1,46E-04",
                    "module": "C3",
                    "scenario": null
                },
                {
                    "value": "6,55E-04",
                    "module": "C4",
                    "scenario": null
                },
                {
                    "value": "-2,73E-05",
                    "module": "D",
                    "scenario": "S0"
                },
                {
                    "value": "-1,08E-03",
                    "module": "D",
                    "scenario": "S1"
                }
            ]
        },
        {
            "parameter": "GWP-luluc",
            "values": [
                {
                    "value": "1,90E-03",
                    "module": "A1-A3",
                    "scenario": null
                },
                {
                    "value": "1,35E-03",
                    "module": "A4",
                    "scenario": null
                },
                {
                    "value": "4,42E-07",
                    "module": "A5",
                    "scenario": null
                },
                {
                    "value": "5,49E-05",
                    "module": "C1",
                    "scenario": null
                },
                {
                    "value": "9,38E-04",
                    "module": "C2",
                    "scenario": null
                },
                {
                    "value": "1,82E-04",
                    "module": "C3",
                    "scenario": null
                },
                {
                    "value": "4,09E-05",
                    "module": "C4",
                    "scenario": null
                },
                {
                    "value": "-1,03E-04",
                    "module": "D",
                    "scenario": "S0"
                },
                {
                    "value": "-2,54E-05",
                    "module": "D",
                    "scenario": "S1"
                }
            ]
        },
        {
            "parameter": "ODP",
            "values": [
                {
                    "value": "1,39E-09",
                    "module": "A1-A3",
                    "scenario": null
                },
                {
                    "value": "5,16E-14",
                    "module": "A4",
                    "scenario": null
                },
                {
                    "value": "1,40E-14",
                    "module": "A5",
                    "scenario": null
                },
                {
                    "value": "2,09E-15",
                    "module": "C1",
                    "scenario": null
                },
                {
                    "value": "8,32E-13",
                    "module": "C2",
                    "scenario": null
                },
                {
                    "value": "1,61E-13",
                    "module": "C3",
                    "scenario": null
                },
                {
                    "value": "5,25E-14",
                    "module": "C4",
                    "scenario": null
                },
                {
                    "value": "-3,57E-13",
                    "module": "D",
                    "scenario": "S0"
                },
                {
                    "value": "-1,79E-12",
                    "module": "D",
                    "scenario": "S1"
                }
            ]
        },
        {
            "parameter": "AP",
            "values": [
                {
                    "value": "4,79E-03",
                    "module": "A1-A3",
                    "scenario": null
                },
                {
                    "value": "3,22E-04",
                    "module": "A4",
                    "scenario": null
                },
                {
                    "value": "3,33E-05",
                    "module": "A5",
                    "scenario": null
                },
                {
                    "value": "7,19E-05",
                    "module": "C1",
                    "scenario": null
                },
                {
                    "value": "1,51E-03",
                    "module": "C2",
                    "scenario": null
                },
                {
                    "value": "2,93E-04",
                    "module": "C3",
                    "scenario": null
                },
                {
                    "value": "1,57E-04",
                    "module": "C4",
                    "scenario": null
                },
                {
                    "value": "-1,49E-04",
                    "module": "D",
                    "scenario": "S0"
                },
                {
                    "value": "-1,11E-04",
                    "module": "D",
                    "scenario": "S1"
                }
            ]
        },
        {
            "parameter": "POCP",
            "values": [
                {
                    "value": "5,39E-03",
                    "module": "A1-A3",
                    "scenario": null
                },
                {
                    "value": "2,79E-04",
                    "module": "A4",
                    "scenario": null
                },
                {
                    "value": "2,62E-05",
                    "module": "A5",
                    "scenario": null
                },
                {
                    "value": "9,56E-05",
                    "module": "C1",
                    "scenario": null
                },
                {
                    "value": "1,90E-03",
                    "module": "C2",
                    "scenario": null
                },
                {
                    "value": "3,68E-04",
                    "module": "C3",
                    "scenario": null
                },
                {
                    "value": "1,22E-04",
                    "module": "C4",
                    "scenario": null
                },
                {
                    "value": "-1,37E-04",
                    "module": "D",
                    "scenario": "S0"
                },
                {
                    "value": "-1,03E-04",
                    "module": "D",
                    "scenario": "S1"
                }
            ]
        },
        {
            "parameter": "ADPE",
            "values": [
                {
                    "value": "7,77E-07",
                    "module": "A1-A3",
                    "scenario": null
                },
                {
                    "value": "3,74E-08",
                    "module": "A4",
                    "scenario": null
                },
                {
                    "value": "3,39E-10",
                    "module": "A5",
                    "scenario": null
                },
                {
                    "value": "1,52E-09",
                    "module": "C1",
                    "scenario": null
                },
                {
                    "value": "3,49E-07",
                    "module": "C2",
                    "scenario": null
                },
                {
                    "value": "6,77E-08",
                    "module": "C3",
                    "scenario": null
                },
                {
                    "value": "2,29E-09",
                    "module": "C4",
                    "scenario": null
                },
                {
                    "value": "-1,01E-08",
                    "module": "D",
                    "scenario": "S0"
                },
                {
                    "value": "-4,03E-08",
                    "module": "D",
                    "scenario": "S1"
                }
            ]
        },
        {
            "parameter": "ADPF",
            "values": [
                {
                    "value": "9,31E+01",
                    "module": "A1-A3",
                    "scenario": null
                },
                {
                    "value": "4,81E+00",
                    "module": "A4",
                    "scenario": null
                },
                {
                    "value": "3,80E-02",
                    "module": "A5",
                    "scenario": null
                },
                {
                    "value": "1,96E-01",
                    "module": "C1",
                    "scenario": null
                },
                {
                    "value": "5,82E+00",
                    "module": "C2",
                    "scenario": null
                },
                {
                    "value": "1,13E+00",
                    "module": "C3",
                    "scenario": null
                },
                {
                    "value": "2,91E-01",
                    "module": "C4",
                    "scenario": null
                },
                {
                    "value": "-5,91E-01",
                    "module": "D",
                    "scenario": "S0"
                },
                {
                    "value": "-1,57E+00",
                    "module": "D",
                    "scenario": "S1"
                }
            ]
        },
        {
            "parameter": "WDP",
            "values": [
                {
                    "value": "1,75E-01",
                    "module": "A1-A3",
                    "scenario": null
                },
                {
                    "value": "1,42E-03",
                    "module": "A4",
                    "scenario": null
                },
                {
                    "value": "2,35E-02",
                    "module": "A5",
                    "scenario": null
                },
                {
                    "value": "5,78E-05",
                    "module": "C1",
                    "scenario": null
                },
                {
                    "value": "5,22E-02",
                    "module": "C2",
                    "scenario": null
                },
                {
                    "value": "1,01E-02",
                    "module": "C3",
                    "scenario": null
                },
                {
                    "value": "2,40E-03",
                    "module": "C4",
                    "scenario": null
                },
                {
                    "value": "-1,12E-03",
                    "module": "D",
                    "scenario": "S0"
                },
                {
                    "value": "-1,58E-03",
                    "module": "D",
                    "scenario": "S1"
                }
            ]
        },
        {
            "parameter": "EP-freshwater",
            "values": [
                {
                    "value": "1,03E-05",
                    "module": "A1-A3",
                    "scenario": null
                },
                {
                    "value": "7,48E-07",
                    "module": "A4",
                    "scenario": null
                },
                {
                    "value": "3,76E-09",
                    "module": "A5",
                    "scenario": null
                },
                {
                    "value": "3,04E-08",
                    "module": "C1",
                    "scenario": null
                },
                {
                    "value": "7,05E-07",
                    "module": "C2",
                    "scenario": null
                },
                {
                    "value": "1,37E-07",
                    "module": "C3",
                    "scenario": null
                },
                {
                    "value": "4,01E-05",
                    "module": "C4",
                    "scenario": null
                },
                {
                    "value": "-1,27E-07",
                    "module": "D",
                    "scenario": "S0"
                },
                {
                    "value": "-3,30E-07",
                    "module": "D",
                    "scenario": "S1"
                }
            ]
        },
        {
            "parameter": "EP-marine",
            "values": [
                {
                    "value": "1,86E-03",
                    "module": "A1-A3",
                    "scenario": null
                },
                {
                    "value": "1,04E-04",
                    "module": "A4",
                    "scenario": null
                },
                {
                    "value": "9,44E-06",
                    "module": "A5",
                    "scenario": null
                },
                {
                    "value": "3,41E-05",
                    "module": "C1",
                    "scenario": null
                },
                {
                    "value": "7,05E-04",
                    "module": "C2",
                    "scenario": null
                },
                {
                    "value": "1,37E-04",
                    "module": "C3",
                    "scenario": null
                },
                {
                    "value": "4,01E-05",
                    "module": "C4",
                    "scenario": null
                },
                {
                    "value": "-5,84E-05",
                    "module": "D",
                    "scenario": "S0"
                },
                {
                    "value": "-4,05E-05",
                    "module": "D",
                    "scenario": "S1"
                }
            ]
        },
        {
            "parameter": "EP-terrestrial",
            "values": [
                {
                    "value": "2,04E-02",
                    "module": "A1-A3",
                    "scenario": null
                },
                {
                    "value": "1,25E-03",
                    "module": "A4",
                    "scenario": null
                },
                {
                    "value": "1,54E-04",
                    "module": "A5",
                    "scenario": null
                },
                {
                    "value": "3,78E-04",
                    "module": "C1",
                    "scenario": null
                },
                {
                    "value": "7,78E-03",
                    "module": "C2",
                    "scenario": null
                },
                {
                    "value": "1,51E-03",
                    "module": "C3",
                    "scenario": null
                },
                {
                    "value": "4,40E-04",
                    "module": "C4",
                    "scenario": null
                },
                {
                    "value": "-6,42E-04",
                    "module": "D",
                    "scenario": "S0"
                },
                {
                    "value": "-4,28E-04",
                    "module": "D",
                    "scenario": "S1"
                }
            ]
        }
    ],
    "additional_environmental_impact": [
        {
            "parameter": "PM",
            "values": [
                {
                    "value": null,
                    "module": "A1-A3",
                    "scenario": null
                },
                {
                    "value": null,
                    "module": "A4",
                    "scenario": null
                },
                {
                    "value": null,
                    "module": "A5",
                    "scenario": null
                },
                {
                    "value": null,
                    "module": "C1",
                    "scenario": null
                },
                {
                    "value": null,
                    "module": "C2",
                    "scenario": null
                },
                {
                    "value": null,
                    "module": "C3",
                    "scenario": null
                },
                {
                    "value": null,
                    "module": "C4",
                    "scenario": null
                },
                {
                    "value": null,
                    "module": "D",
                    "scenario": "S0"
                },
                {
                    "value": null,
                    "module": "D",
                    "scenario": "S1"
                }
            ]
        },
        {
            "parameter": "ETP-fw",
            "values": [
                {
                    "value": null,
                    "module": "A1-A3",
                    "scenario": null
                },
                {
                    "value": null,
                    "module": "A4",
                    "scenario": null
                },
                {
                    "value": null,
                    "module": "A5",
                    "scenario": null
                },
                {
                    "value": null,
                    "module": "C1",
                    "scenario": null
                },
                {
                    "value": null,
                    "module": "C2",
                    "scenario": null
                },
                {
                    "value": null,
                    "module": "C3",
                    "scenario": null
                },
                {
                    "value": null,
                    "module": "C4",
                    "scenario": null
                },
                {
                    "value": null,
                    "module": "D",
                    "scenario": "S0"
                },
                {
                    "value": null,
                    "module": "D",
                    "scenario": "S1"
                }
            ]
        },
        {
            "parameter": "HTP-c",
            "values": [
                {
                    "value": null,
                    "module": "A1-A3",
                    "scenario": null
                },
                {
                    "value": null,
                    "module": "A4",
                    "scenario": null
                },
                {
                    "value": null,
                    "module": "A5",
                    "scenario": null
                },
                {
                    "value": null,
                    "module": "C1",
                    "scenario": null
                },
                {
                    "value": null,
                    "module": "C2",
                    "scenario": null
                },
                {
                    "value": null,
                    "module": "C3",
                    "scenario": null
                },
                {
                    "value": null,
                    "module": "C4",
                    "scenario": null
                },
                {
                    "value": null,
                    "module": "D",
                    "scenario": "S0"
                },
                {
                    "value": null,
                    "module": "D",
                    "scenario": "S1"
                }
            ]
        },
        {
            "parameter": "HTP-nc",
            "values": [
                {
                    "value": null,
                    "module": "A1-A3",
                    "scenario": null
                },
                {
                    "value": null,
                    "module": "A4",
                    "scenario": null
                },
                {
                    "value": null,
                    "module": "A5",
                    "scenario": null
                },
                {
                    "value": null,
                    "module": "C1",
                    "scenario": null
                },
                {
                    "value": null,
                    "module": "C2",
                    "scenario": null
                },
                {
                    "value": null,
                    "module": "C3",
                    "scenario": null
                },
                {
                    "value": null,
                    "module": "C4",
                    "scenario": null
                },
                {
                    "value": null,
                    "module": "D",
                    "scenario": "S0"
                },
                {
                    "value": null,
                    "module": "D",
                    "scenario": "S1"
                }
            ]
        },
        {
            "parameter": "SQP",
            "values": [
                {
                    "value": null,
                    "module": "A1-A3",
                    "scenario": null
                },
                {
                    "value": null,
                    "module": "A4",
                    "scenario": null
                },
                {
                    "value": null,
                    "module": "A5",
                    "scenario": null
                },
                {
                    "value": null,
                    "module": "C1",
                    "scenario": null
                },
                {
                    "value": null,
                    "module": "C2",
                    "scenario": null
                },
                {
                    "value": null,
                    "module": "C3",
                    "scenario": null
                },
                {
                    "value": null,
                    "module": "C4",
                    "scenario": null
                },
                {
                    "value": null,
                    "module": "D",
                    "scenario": "S0"
                },
                {
                    "value": null,
                    "module": "D",
                    "scenario": "S1"
                }
            ]
        }
    ],
    "resource_use": [
        {
            "parameter": "PERE",
            "values": [
                {
                    "value": "1,13E+01",
                    "module": "A1-A3",
                    "scenario": null
                },
                {
                    "value": "2,85E-01",
                    "module": "A4",
                    "scenario": null
                },
                {
                    "value": "6,59E-01",
                    "module": "A5",
                    "scenario": null
                },
                {
                    "value": "1,16E-02",
                    "module": "C1",
                    "scenario": null
                },
                {
                    "value": "5,70E-01",
                    "module": "C2",
                    "scenario": null
                },
                {
                    "value": "1,11E-01",
                    "module": "C3",
                    "scenario": null
                },
                {
                    "value": "4,36E-02",
                    "module": "C4",
                    "scenario": null
                },
                {
                    "value": "-1,87E-01",
                    "module": "D",
                    "scenario": "S0"
                },
                {
                    "value": "-8,16E-01",
                    "module": "D",
                    "scenario": "S1"
                }
            ]
        },
        {
            "parameter": "PERM",
            "values": [
                {
                    "value": "6,51E-01",
                    "module": "A1-A3",
                    "scenario": null
                },
                {
                    "value": "0,00E+00",
                    "module": "A4",
                    "scenario": null
                },
                {
                    "value": "-6,51E-01",
                    "module": "A5",
                    "scenario": null
                },
                {
                    "value": "0,00E+00",
                    "module": "C1",
                    "scenario": null
                },
                {
                    "value": "0,00E+00",
                    "module": "C2",
                    "scenario": null
                },
                {
                    "value": "0,00E+00",
                    "module": "C3",
                    "scenario": null
                },
                {
                    "value": "0,00E+00",
                    "module": "C4",
                    "scenario": null
                },
                {
                    "value": "0,00E+00",
                    "module": "D",
                    "scenario": "S0"
                },
                {
                    "value": "0,00E+00",
                    "module": "D",
                    "scenario": "S1"
                }
            ]
        },
        {
            "parameter": "PERT",
            "values": [
                {
                    "value": "1,20E+01",
                    "module": "A1-A3",
                    "scenario": null
                },
                {
                    "value": "2,85E-01",
                    "module": "A4",
                    "scenario": null
                },
                {
                    "value": "8,80E-03",
                    "module": "A5",
                    "scenario": null
                },
                {
                    "value": "1,16E-02",
                    "module": "C1",
                    "scenario": null
                },
                {
                    "value": "5,70E-01",
                    "module": "C2",
                    "scenario": null
                },
                {
                    "value": "1,11E-01",
                    "module": "C3",
                    "scenario": null
                },
                {
                    "value": "4,36E-02",
                    "module": "C4",
                    "scenario": null
                },
                {
                    "value": "-1,87E-01",
                    "module": "D",
                    "scenario": "S0"
                },
                {
                    "value": "-8,16E-01",
                    "module": "D",
                    "scenario": "S1"
                }
            ]
        },
        {
            "parameter": "PENRE",
            "values": [
                {
                    "value": "9,31E+01",
                    "module": "A1-A3",
                    "scenario": null
                },
                {
                    "value": "4,81E+00",
                    "module": "A4",
                    "scenario": null
                },
                {
                    "value": "1,19E+00",
                    "module": "A5",
                    "scenario": null
                },
                {
                    "value": "1,96E-01",
                    "module": "C1",
                    "scenario": null
                },
                {
                    "value": "5,83E+00",
                    "module": "C2",
                    "scenario": null
                },
                {
                    "value": "1,13E+00",
                    "module": "C3",
                    "scenario": null
                },
                {
                    "value": "2,91E-01",
                    "module": "C4",
                    "scenario": null
                },
                {
                    "value": "-5,91E-01",
                    "module": "D",
                    "scenario": "S0"
                },
                {
                    "value": "-1,57E+00",
                    "module": "D",
                    "scenario": "S1"
                }
            ]
        },
        {
            "parameter": "PENRM",
            "values": [
                {
                    "value": "1,15E+00",
                    "module": "A1-A3",
                    "scenario": null
                },
                {
                    "value": "0,00E+00",
                    "module": "A4",
                    "scenario": null
                },
                {
                    "value": "-1,15E+00",
                    "module": "A5",
                    "scenario": null
                },
                {
                    "value": "0,00E+00",
                    "module": "C1",
                    "scenario": null
                },
                {
                    "value": "0,00E+00",
                    "module": "C2",
                    "scenario": null
                },
                {
                    "value": "0,00E+00",
                    "module": "C3",
                    "scenario": null
                },
                {
                    "value": "0,00E+00",
                    "module": "C4",
                    "scenario": null
                },
                {
                    "value": "0,00E+00",
                    "module": "D",
                    "scenario": "S0"
                },
                {
                    "value": "0,00E+00",
                    "module": "D",
                    "scenario": "S1"
                }
            ]
        },
        {
            "parameter": "PENRT",
            "values": [
                {
                    "value": "9,42E+01",
                    "module": "A1-A3",
                    "scenario": null
                },
                {
                    "value": "4,81E+00",
                    "module": "A4",
                    "scenario": null
                },
                {
                    "value": "3,80E-02",
                    "module": "A5",
                    "scenario": null
                },
                {
                    "value": "1,96E-01",
                    "module": "C1",
                    "scenario": null
                },
                {
                    "value": "5,83E+00",
                    "module": "C2",
                    "scenario": null
                },
                {
                    "value": "1,13E+00",
                    "module": "C3",
                    "scenario": null
                },
                {
                    "value": "2,91E-01",
                    "module": "C4",
                    "scenario": null
                },
                {
                    "value": "-5,91E-01",
                    "module": "D",
                    "scenario": "S0"
                },
                {
                    "value": "-1,57E+00",
                    "module": "D",
                    "scenario": "S1"
                }
            ]
        },
        {
            "parameter": "SM",
            "values": [
                {
                    "value": "0,00E+00",
                    "module": "A1-A3",
                    "scenario": null
                },
                {
                    "value": "0,00E+00",
                    "module": "A4",
                    "scenario": null
                },
                {
                    "value": "0,00E+00",
                    "module": "A5",
                    "scenario": null
                },
                {
                    "value": "0,00E+00",
                    "module": "C1",
                    "scenario": null
                },
                {
                    "value": "0,00E+00",
                    "module": "C2",
                    "scenario": null
                },
                {
                    "value": "2,24E+01",
                    "module": "C3",
                    "scenario": null
                },
                {
                    "value": "0,00E+00",
                    "module": "C4",
                    "scenario": null
                },
                {
                    "value": "0,00E+00",
                    "module": "D",
                    "scenario": "S0"
                },
                {
                    "value": "0,00E+00",
                    "module": "D",
                    "scenario": "S1"
                }
            ]
        },
        {
            "parameter": "RSF",
            "values": [
                {
                    "value": "0,00E+00",
                    "module": "A1-A3",
                    "scenario": null
                },
                {
                    "value": "0,00E+00",
                    "module": "A4",
                    "scenario": null
                },
                {
                    "value": "0,00E+00",
                    "module": "A5",
                    "scenario": null
                },
                {
                    "value": "0,00E+00",
                    "module": "C1",
                    "scenario": null
                },
                {
                    "value": "0,00E+00",
                    "module": "C2",
                    "scenario": null
                },
                {
                    "value": "0,00E+00",
                    "module": "C3",
                    "scenario": null
                },
                {
                    "value": "0,00E+00",
                    "module": "C4",
                    "scenario": null
                },
                {
                    "value": "0,00E+00",
                    "module": "D",
                    "scenario": "S0"
                },
                {
                    "value": "0,00E+00",
                    "module": "D",
                    "scenario": "S1"
                }
            ]
        },
        {
            "parameter": "NRSF",
            "values": [
                {
                    "value": "0,00E+00",
                    "module": "A1-A3",
                    "scenario": null
                },
                {
                    "value": "0,00E+00",
                    "module": "A4",
                    "scenario": null
                },
                {
                    "value": "0,00E+00",
                    "module": "A5",
                    "scenario": null
                },
                {
                    "value": "0,00E+00",
                    "module": "C1",
                    "scenario": null
                },
                {
                    "value": "0,00E+00",
                    "module": "C2",
                    "scenario": null
                },
                {
                    "value": "0,00E+00",
                    "module": "C3",
                    "scenario": null
                },
                {
                    "value": "0,00E+00",
                    "module": "C4",
                    "scenario": null
                },
                {
                    "value": "0,00E+00",
                    "module": "D",
                    "scenario": "S0"
                },
                {
                    "value": "0,00E+00",
                    "module": "D",
                    "scenario": "S1"
                }
            ]
        },
        {
            "parameter": "FW",
            "values": [
                {
                    "value": "9,69E-03",
                    "module": "A1-A3",
                    "scenario": null
                },
                {
                    "value": "2,48E-04",
                    "module": "A4",
                    "scenario": null
                },
                {
                    "value": "5,49E-04",
                    "module": "A5",
                    "scenario": null
                },
                {
                    "value": "1,01E-05",
                    "module": "C1",
                    "scenario": null
                },
                {
                    "value": "1,51E-03",
                    "module": "C2",
                    "scenario": null
                },
                {
                    "value": "2,93E-04",
                    "module": "C3",
                    "scenario": null
                },
                {
                    "value": "7,33E-05",
                    "module": "C4",
                    "scenario": null
                },
                {
                    "value": "-9,91E-05",
                    "module": "D",
                    "scenario": "S0"
                },
                {
                    "value": "-2,48E-04",
                    "module": "D",
                    "scenario": "S1"
                }
            ]
        }
    ],
    "end_of_life_waste": [
        {
            "parameter": "HWD",
            "values": [
                {
                    "value": "3,02E-08",
                    "module": "A1-A3",
                    "scenario": null
                },
                {
                    "value": "2,23E-11",
                    "module": "A4",
                    "scenario": null
                },
                {
                    "value": "3,68E-12",
                    "module": "A5",
                    "scenario": null
                },
                {
                    "value": "9,05E-13",
                    "module": "C1",
                    "scenario": null
                },
                {
                    "value": "7,85E-11",
                    "module": "C2",
                    "scenario": null
                },
                {
                    "value": "1,52E-11",
                    "module": "C3",
                    "scenario": null
                },
                {
                    "value": "1,49E-11",
                    "module": "C4",
                    "scenario": null
                },
                {
                    "value": "-2,62E-11",
                    "module": "D",
                    "scenario": "S0"
                },
                {
                    "value": "-2,79E-10",
                    "module": "D",
                    "scenario": "S1"
                }
            ]
        },
        {
            "parameter": "NHWD",
            "values": [
                {
                    "value": "5,85E-02",
                    "module": "A1-A3",
                    "scenario": null
                },
                {
                    "value": "7,62E-04",
                    "module": "A4",
                    "scenario": null
                },
                {
                    "value": "2,50E-03",
                    "module": "A5",
                    "scenario": null
                },
                {
                    "value": "3,10E-05",
                    "module": "C1",
                    "scenario": null
                },
                {
                    "value": "1,74E-03",
                    "module": "C2",
                    "scenario": null
                },
                {
                    "value": "3,37E-04",
                    "module": "C3",
                    "scenario": null
                },
                {
                    "value": "1,49E+00",
                    "module": "C4",
                    "scenario": null
                },
                {
                    "value": "-4,01E-01",
                    "module": "D",
                    "scenario": "S0"
                },
                {
                    "value": "-1,11E-03",
                    "module": "D",
                    "scenario": "S1"
                }
            ]
        },
        {
            "parameter": "RWD",
            "values": [
                {
                    "value": "9,69E-04",
                    "module": "A1-A3",
                    "scenario": null
                },
                {
                    "value": "4,85E-06",
                    "module": "A4",
                    "scenario": null
                },
                {
                    "value": "2,19E-06",
                    "module": "A5",
                    "scenario": null
                },
                {
                    "value": "1,98E-07",
                    "module": "C1",
                    "scenario": null
                },
                {
                    "value": "2,72E-06",
                    "module": "C2",
                    "scenario": null
                },
                {
                    "value": "5,27E-07",
                    "module": "C3",
                    "scenario": null
                },
                {
                    "value": "3,18E-06",
                    "module": "C4",
                    "scenario": null
                },
                {
                    "value": "-1,86E-05",
                    "module": "D",
                    "scenario": "S0"
                },
                {
                    "value": "-7,12E-05",
                    "module": "D",
                    "scenario": "S1"
                }
            ]
        }
    ],
    "end_of_life_flow": [
        {
            "parameter": "CRU",
            "values": [
                {
                    "value": "0,00E+00",
                    "module": "A1-A3",
                    "scenario": null
                },
                {
                    "value": "0,00E+00",
                    "module": "A4",
                    "scenario": null
                },
                {
                    "value": "0,00E+00",
                    "module": "A5",
                    "scenario": null
                },
                {
                    "value": "0,00E+00",
                    "module": "C1",
                    "scenario": null
                },
                {
                    "value": "0,00E+00",
                    "module": "C2",
                    "scenario": null
                },
                {
                    "value": "0,00E+00",
                    "module": "C3",
                    "scenario": null
                },
                {
                    "value": "0,00E+00",
                    "module": "C4",
                    "scenario": null
                },
                {
                    "value": "0,00E+00",
                    "module": "D",
                    "scenario": "S0"
                },
                {
                    "value": "0,00E+00",
                    "module": "D",
                    "scenario": "S1"
                }
            ]
        },
        {
            "parameter": "MFR",
            "values": [
                {
                    "value": "0,00E+00",
                    "module": "A1-A3",
                    "scenario": null
                },
                {
                    "value": "0,00E+00",
                    "module": "A4",
                    "scenario": null
                },
                {
                    "value": "0,00E+00",
                    "module": "A5",
                    "scenario": null
                },
                {
                    "value": "0,00E+00",
                    "module": "C1",
                    "scenario": null
                },
                {
                    "value": "0,00E+00",
                    "module": "C2",
                    "scenario": null
                },
                {
                    "value": "0,00E+00",
                    "module": "C3",
                    "scenario": null
                },
                {
                    "value": "0,00E+00",
                    "module": "C4",
                    "scenario": null
                },
                {
                    "value": "0,00E+00",
                    "module": "D",
                    "scenario": "S0"
                },
                {
                    "value": "0,00E+00",
                    "module": "D",
                    "scenario": "S1"
                }
            ]
        },
        {
            "parameter": "MER",
            "values": [
                {
                    "value": "0,00E+00",
                    "module": "A1-A3",
                    "scenario": null
                },
                {
                    "value": "0,00E+00",
                    "module": "A4",
                    "scenario": null
                },
                {
                    "value": "0,00E+00",
                    "module": "A5",
                    "scenario": null
                },
                {
                    "value": "0,00E+00",
                    "module": "C1",
                    "scenario": null
                },
                {
                    "value": "0,00E+00",
                    "module": "C2",
                    "scenario": null
                },
                {
                    "value": "0,00E+00",
                    "module": "C3",
                    "scenario": null
                },
                {
                    "value": "0,00E+00",
                    "module": "C4",
                    "scenario": null
                },
                {
                    "value": "0,00E+00",
                    "module": "D",
                    "scenario": "S0"
                },
                {
                    "value": "0,00E+00",
                    "module": "D",
                    "scenario": "S1"
                }
            ]
        },
        {
            "parameter": "EEE",
            "values": [
                {
                    "value": "0,00E+00",
                    "module": "A1-A3",
                    "scenario": null
                },
                {
                    "value": "0,00E+00",
                    "module": "A4",
                    "scenario": null
                },
                {
                    "value": "4,63E-01",
                    "module": "A5",
                    "scenario": null
                },
                {
                    "value": "0,00E+00",
                    "module": "C1",
                    "scenario": null
                },
                {
                    "value": "0,00E+00",
                    "module": "C2",
                    "scenario": null
                },
                {
                    "value": "0,00E+00",
                    "module": "C3",
                    "scenario": null
                },
                {
                    "value": "0,00E+00",
                    "module": "C4",
                    "scenario": null
                },
                {
                    "value": "0,00E+00",
                    "module": "D",
                    "scenario": "S0"
                },
                {
                    "value": "0,00E+00",
                    "module": "D",
                    "scenario": "S1"
                }
            ]
        },
        {
            "parameter": "EET",
            "values": [
                {
                    "value": "0,00E+00",
                    "module": "A1-A3",
                    "scenario": null
                },
                {
                    "value": "0,00E+00",
                    "module": "A4",
                    "scenario": null
                },
                {
                    "value": "8,26E-01",
                    "module": "A5",
                    "scenario": null
                },
                {
                    "value": "0,00E+00",
                    "module": "C1",
                    "scenario": null
                },
                {
                    "value": "0,00E+00",
                    "module": "C2",
                    "scenario": null
                },
                {
                    "value": "0,00E+00",
                    "module": "C3",
                    "scenario": null
                },
                {
                    "value": "0,00E+00",
                    "module": "C4",
                    "scenario": null
                },
                {
                    "value": "0,00E+00",
                    "module": "D",
                    "scenario": "S0"
                },
                {
                    "value": "0,00E+00",
                    "module": "D",
                    "scenario": "S1"
                }
            ]
        }
    ]
}