{"product_name":"SWISS KRONO OSB","epd_id":"EPD-KRO-20200203-IBD1-DE","declared_unit":{"unit":"m3","amount":1},"compliance":["DIN EN 15804","ISO 14025"],"producer_name":"SWISS KRONO TEX GmbH & Co. KG","environmental_impact":[{"parameter":"GWP-total","unit":"kg CO2-eq","values":[{"value":"-8,90E+02","module":"A1-A3","scenario":null},{"value":"2,95E+01","module":"A5","scenario":null},{"value":"1,13E+03","module":"C3","scenario":null},{"value":"-6,16E+02","module":"D","scenario":null}]},{"parameter":"ODP","unit":"kg CFC11-eq","values":[{"value":"6,75E-05","module":"A1-A3","scenario":null},{"value":"4,51E-15","module":"A5","scenario":null},{"value":"5,99E-14","module":"C3","scenario":null},{"value":"-9,79E-12","module":"D","scenario":null}]},{"parameter":"AP","unit":"mol H+-eq","values":[{"value":"6,34E-01","module":"A1-A3","scenario":null},{"value":"4,61E-03","module":"A5","scenario":null},{"value":"1,37E+00","module":"C3","scenario":null},{"value":"-7,59E-01","module":"D","scenario":null}]},{"parameter":"EP","unit":"kg PO_4^3-eq","values":[{"value":"1,28E-01","module":"A1-A3","scenario":null},{"value":"8,35E-04","module":"A5","scenario":null},{"value":"2,10E-01","module":"C3","scenario":null},{"value":"-9,91E-02","module":"D","scenario":null}]},{"parameter":"POCP","unit":"kg NMVOC-eq","values":[{"value":"1,32E-01","module":"A1-A3","scenario":null},{"value":"3,04E-04","module":"A5","scenario":null},{"value":"2,04E-01","module":"C3","scenario":null},{"value":"-7,39E-02","module":"D","scenario":null}]},{"parameter":"ADPE","unit":"kg Sb-eq","values":[{"value":"3,00E-05","module":"A1-A3","scenario":null},{"value":"7,73E-08","module":"A5","scenario":null},{"value":"9,94E-07","module":"C3","scenario":null},{"value":"-1,18E-04","module":"D","scenario":null}]},{"parameter":"ADPF","unit":"MJ","values":[{"value":"3,53E+03","module":"A1-A3","scenario":null},{"value":"7,39E+00","module":"A5","scenario":null},{"value":"1,34E+02","module":"C3","scenario":null},{"value":"-8,43E+03","module":"D","scenario":null}]}],"additional_environmental_impact":[],"resource_use":[{"parameter":"PERE","unit":"MJ","values":[{"value":"2,52E+03","module":"A1-A3","scenario":null},{"value":"3,28E+02","module":"A5","scenario":null},{"value":"1,07E+04","module":"C3","scenario":null},{"value":"-2,61E+03","module":"D","scenario":null}]},{"parameter":"PERM","unit":"","values":[{"value":"1,10E+04","module":"A1-A3","scenario":null},{"value":"-3,27E+02","module":"A5","scenario":null},{"value":"-1,07E+04","module":"C3","scenario":null},{"value":"0,00E+00","module":"D","scenario":null}]},{"parameter":"PERT","unit":"MJ","values":[{"value":"1,35E+04","module":"A1-A3","scenario":null},{"value":"1,14E+00","module":"A5","scenario":null},{"value":"1,15E+01","module":"C3","scenario":null},{"value":"-2,61E+03","module":"D","scenario":null}]},{"parameter":"PENRE","unit":"MJ","values":[{"value":"3,44E+03","module":"A1-A3","scenario":null},{"value":"1,33E+01","module":"A5","scenario":null},{"value":"6,43E+02","module":"C3","scenario":null},{"value":"-1,07E+04","module":"D","scenario":null}]},{"parameter":"PENRM","unit":"MJ","values":[{"value":"5,07E+02","module":"A1-A3","scenario":null},{"value":"-4,04E+00","module":"A5","scenario":null},{"value":"-5,03E+02","module":"C3","scenario":null},{"value":"0,00E+00","module":"D","scenario":null}]},{"parameter":"PENRT","unit":"MJ","values":[{"value":"3,95E+03","module":"A1-A3","scenario":null},{"value":"9,29E+00","module":"A5","scenario":null},{"value":"1,40E+02","module":"C3","scenario":null},{"value":"-1,07E+04","module":"D","scenario":null}]},{"parameter":"SM","unit":"kg","values":[{"value":"2,32E+00","module":"A1-A3","scenario":null},{"value":"0,00E+00","module":"A5","scenario":null},{"value":"0,00E+00","module":"C3","scenario":null},{"value":"0,00E+00","module":"D","scenario":null}]},{"parameter":"RSF","unit":"MJ","values":[{"value":"3,80E+01","module":"A1-A3","scenario":null},{"value":"0,00E+00","module":"A5","scenario":null},{"value":"0,00E+00","module":"C3","scenario":null},{"value":"0,00E+00","module":"D","scenario":null}]},{"parameter":"NRSF","unit":"MJ","values":[{"value":"0,00E+00","module":"A1-A3","scenario":null},{"value":"0,00E+00","module":"A5","scenario":null},{"value":"0,00E+00","module":"C3","scenario":null},{"value":"0,00E+00","module":"D","scenario":null}]},{"parameter":"FW","unit":"m3","values":[{"value":"7,98E-01","module":"A1-A3","scenario":null},{"value":"7,78E-02","module":"A5","scenario":null},{"value":"1,01E+00","module":"C3","scenario":null},{"value":"-3,02E+00","module":"D","scenario":null}]}],"end_of_life_waste":[{"parameter":"HWD","unit":"kg","values":[{"value":"9,58E-05","module":"A1-A3","scenario":null},{"value":"1,23E-08","module":"A5","scenario":null},{"value":"1,12E-07","module":"C3","scenario":null},{"value":"-4,30E-06","module":"D","scenario":null}]},{"parameter":"NHWD","unit":"kg","values":[{"value":"2,75E+00","module":"A1-A3","scenario":null},{"value":"4,80E-01","module":"A5","scenario":null},{"value":"5,92E+00","module":"C3","scenario":null},{"value":"-5,26E+00","module":"D","scenario":null}]},{"parameter":"RWD","unit":"kg","values":[{"value":"1,64E-01","module":"A1-A3","scenario":null},{"value":"7,37E-04","module":"A5","scenario":null},{"value":"2,14E-03","module":"C3","scenario":null},{"value":"-9,04E-01","module":"D","scenario":null}]}],"end_of_life_flow":[{"parameter":"CRU","unit":"kg","values":[{"value":"0,00E+00","module":"A1-A3","scenario":null},{"value":"0,00E+00","module":"A5","scenario":null},{"value":"0,00E+00","module":"C3","scenario":null},{"value":"0,00E+00","module":"D","scenario":null}]},{"parameter":"MFR","unit":"kg","values":[{"value":"0,00E+00","module":"A1-A3","scenario":null},{"value":"0,00E+00","module":"A5","scenario":null},{"value":"0,00E+00","module":"C3","scenario":null},{"value":"0,00E+00","module":"D","scenario":null}]},{"parameter":"MER","unit":"kg","values":[{"value":"0,00E+00","module":"A1-A3","scenario":null},{"value":"0,00E+00","module":"A5","scenario":null},{"value":"0,00E+00","module":"C3","scenario":null},{"value":"0,00E+00","module":"D","scenario":null}]},{"parameter":"EEE","unit":"MJ","values":[{"value":"0,00E+00","module":"A1-A3","scenario":null},{"value":"0,00E+00","module":"A5","scenario":null},{"value":"2,96E+03","module":"C3","scenario":null},{"value":"3,82E+01","module":"D","scenario":null}]},{"parameter":"EET","unit":"MJ","values":[{"value":"0,00E+00","module":"A1-A3","scenario":null},{"value":"0,00E+00","module":"A5","scenario":null},{"value":"4,22E+03","module":"C3","scenario":null},{"value":"5,05E+01","module":"D","scenario":null}]}]}