{"product_name":"SikaRapid\u00ae-4","epd_id":"EPD-SIK-20240241-CBA1-EN","declared_unit":{"unit":"ton","amount":1},"compliance":["DIN EN 15804+A2","ISO 14025"],"producer_name":"Sika Australia Pty Ltd","environmental_impact":[{"parameter":"GWP-total","unit":"kg CO2-eq","values":[{"value":"6,87E-01","module":"A1-A3","scenario":null},{"value":"7,68E-03","module":"A4","scenario":null},{"value":"1,80E-02","module":"A5","scenario":null},{"value":"2,82E-04","module":"C1","scenario":null},{"value":"6,27E-03","module":"C2","scenario":null},{"value":"4,33E-02","module":"C4","scenario":null},{"value":"-4,81E-03","module":"D","scenario":null}]},{"parameter":"GWP-fossil","unit":"kg CO2-eq","values":[{"value":"6,82E-01","module":"A1-A3","scenario":null},{"value":"7,35E-03","module":"A4","scenario":null},{"value":"1,22E-02","module":"A5","scenario":null},{"value":"2,70E-04","module":"C1","scenario":null},{"value":"6,00E-03","module":"C2","scenario":null},{"value":"4,29E-02","module":"C4","scenario":null},{"value":"-4,81E-03","module":"D","scenario":null}]},{"parameter":"GWP-biogenic","unit":"kg CO2-eq","values":[{"value":"4,40E-03","module":"A1-A3","scenario":null},{"value":"3,26E-04","module":"A4","scenario":null},{"value":"5,77E-03","module":"A5","scenario":null},{"value":"1,21E-05","module":"C1","scenario":null},{"value":"2,65E-04","module":"C2","scenario":null},{"value":"4,41E-04","module":"C4","scenario":null},{"value":"9,05E-07","module":"D","scenario":null}]},{"parameter":"GWP-luluc","unit":"kg CO2-eq","values":[{"value":"3,16E-05","module":"A1-A3","scenario":null},{"value":"1,92E-07","module":"A4","scenario":null},{"value":"3,86E-07","module":"A5","scenario":null},{"value":"7,16E-09","module":"C1","scenario":null},{"value":"1,56E-07","module":"C2","scenario":null},{"value":"1,53E-05","module":"C4","scenario":null},{"value":"-2,33E-06","module":"D","scenario":null}]},{"parameter":"ODP","unit":"kg CFC11-eq","values":[{"value":"1,07E-12","module":"A1-A3","scenario":null},{"value":"7,23E-16","module":"A4","scenario":null},{"value":"1,13E-14","module":"A5","scenario":null},{"value":"2,69E-17","module":"C1","scenario":null},{"value":"5,88E-16","module":"C2","scenario":null},{"value":"6,67E-14","module":"C4","scenario":null},{"value":"-1,67E-14","module":"D","scenario":null}]},{"parameter":"AP","unit":"mol H+-eq","values":[{"value":"2,54E-03","module":"A1-A3","scenario":null},{"value":"2,25E-05","module":"A4","scenario":null},{"value":"3,20E-05","module":"A5","scenario":null},{"value":"3,66E-06","module":"C1","scenario":null},{"value":"2,00E-05","module":"C2","scenario":null},{"value":"2,12E-04","module":"C4","scenario":null},{"value":"-1,59E-05","module":"D","scenario":null}]},{"parameter":"POCP","unit":"kg NMVOC-eq","values":[{"value":"2,05E-03","module":"A1-A3","scenario":null},{"value":"2,03E-05","module":"A4","scenario":null},{"value":"2,70E-05","module":"A5","scenario":null},{"value":"4,96E-06","module":"C1","scenario":null},{"value":"1,80E-05","module":"C2","scenario":null},{"value":"1,57E-04","module":"C4","scenario":null},{"value":"-1,04E-05","module":"D","scenario":null}]},{"parameter":"ADPE","unit":"kg Sb-eq","values":[{"value":"1,10E-07","module":"A1-A3","scenario":null},{"value":"2,98E-10","module":"A4","scenario":null},{"value":"1,17E-09","module":"A5","scenario":null},{"value":"1,11E-11","module":"C1","scenario":null},{"value":"2,43E-10","module":"C2","scenario":null},{"value":"1,14E-08","module":"C4","scenario":null},{"value":"-2,84E-10","module":"D","scenario":null}]},{"parameter":"ADPF","unit":"MJ","values":[{"value":"7,46E+00","module":"A1-A3","scenario":null},{"value":"1,02E-01","module":"A4","scenario":null},{"value":"8,15E-02","module":"A5","scenario":null},{"value":"3,80E-03","module":"C1","scenario":null},{"value":"8,29E-02","module":"C2","scenario":null},{"value":"6,22E-01","module":"C4","scenario":null},{"value":"-5,12E-02","module":"D","scenario":null}]},{"parameter":"WDP","unit":"m3 world-eq. Deprived","values":[{"value":"1,26E-01","module":"A1-A3","scenario":null},{"value":"6,27E-05","module":"A4","scenario":null},{"value":"2,48E-03","module":"A5","scenario":null},{"value":"2,34E-06","module":"C1","scenario":null},{"value":"5,10E-05","module":"C2","scenario":null},{"value":"2,60E-03","module":"C4","scenario":null},{"value":"-1,38E-03","module":"D","scenario":null}]},{"parameter":"EP-freshwater","unit":"kg P-eq","values":[{"value":"8,44E-07","module":"A1-A3","scenario":null},{"value":"9,29E-10","module":"A4","scenario":null},{"value":"8,85E-09","module":"A5","scenario":null},{"value":"3,47E-11","module":"C1","scenario":null},{"value":"7,56E-10","module":"C2","scenario":null},{"value":"1,33E-07","module":"C4","scenario":null},{"value":"-1,67E-09","module":"D","scenario":null}]},{"parameter":"EP-marine","unit":"kg N-eq","values":[{"value":"8,59E-04","module":"A1-A3","scenario":null},{"value":"1,00E-05","module":"A4","scenario":null},{"value":"1,11E-05","module":"A5","scenario":null},{"value":"1,65E-06","module":"C1","scenario":null},{"value":"9,02E-06","module":"C2","scenario":null},{"value":"5,73E-05","module":"C4","scenario":null},{"value":"-3,49E-06","module":"D","scenario":null}]},{"parameter":"EP-terrestrial","unit":"mol N-eq.","values":[{"value":"8,05E-03","module":"A1-A3","scenario":null},{"value":"1,10E-04","module":"A4","scenario":null},{"value":"1,12E-04","module":"A5","scenario":null},{"value":"1,81E-05","module":"C1","scenario":null},{"value":"9,93E-05","module":"C2","scenario":null},{"value":"6,30E-04","module":"C4","scenario":null},{"value":"-3,79E-05","module":"D","scenario":null}]}],"additional_environmental_impact":[{"parameter":"PM","unit":"Disease incidence","values":[{"value":"3,80E-08","module":"A1-A3","scenario":null},{"value":"1,25E-10","module":"A4","scenario":null},{"value":"4,19E-10","module":"A5","scenario":null},{"value":"1,93E-10","module":"C1","scenario":null},{"value":"1,08E-10","module":"C2","scenario":null},{"value":"2,21E-09","module":"C4","scenario":null},{"value":"-2,18E-10","module":"D","scenario":null}]},{"parameter":"ETP-fw","unit":"CTUe","values":[{"value":"2,51E+00","module":"A1-A3","scenario":null},{"value":"1,21E-01","module":"A4","scenario":null},{"value":"2,94E-02","module":"A5","scenario":null},{"value":"4,50E-03","module":"C1","scenario":null},{"value":"9,82E-02","module":"C2","scenario":null},{"value":"3,47E-01","module":"C4","scenario":null},{"value":"-9,35E-03","module":"D","scenario":null}]},{"parameter":"HTP-c","unit":"CTUh","values":[{"value":"1,35E-10","module":"A1-A3","scenario":null},{"value":"1,94E-12","module":"A4","scenario":null},{"value":"1,95E-12","module":"A5","scenario":null},{"value":"7,22E-14","module":"C1","scenario":null},{"value":"1,58E-12","module":"C2","scenario":null},{"value":"3,35E-11","module":"C4","scenario":null},{"value":"-8,93E-13","module":"D","scenario":null}]},{"parameter":"HTP-nc","unit":"CTUh","values":[{"value":"1,16E-08","module":"A1-A3","scenario":null},{"value":"6,64E-11","module":"A4","scenario":null},{"value":"1,81E-10","module":"A5","scenario":null},{"value":"3,50E-12","module":"C1","scenario":null},{"value":"5,47E-11","module":"C2","scenario":null},{"value":"3,51E-09","module":"C4","scenario":null},{"value":"-2,32E-11","module":"D","scenario":null}]},{"parameter":"SQP","unit":"-","values":[{"value":"4,53E-01","module":"A1-A3","scenario":null},{"value":"3,00E-04","module":"A4","scenario":null},{"value":"5,30E-03","module":"A5","scenario":null},{"value":"1,12E-05","module":"C1","scenario":null},{"value":"2,45E-04","module":"C2","scenario":null},{"value":"7,32E-02","module":"C4","scenario":null},{"value":"-5,08E-03","module":"D","scenario":null}]}],"resource_use":[{"parameter":"PERE","unit":"MJ","values":[{"value":"7,32E-01","module":"A1-A3","scenario":null},{"value":"5,51E-04","module":"A4","scenario":null},{"value":"7,80E-03","module":"A5","scenario":null},{"value":"2,06E-05","module":"C1","scenario":null},{"value":"4,49E-04","module":"C2","scenario":null},{"value":"6,01E-02","module":"C4","scenario":null},{"value":"-1,18E-02","module":"D","scenario":null}]},{"parameter":"PERM","unit":"","values":[{"value":"0,00E+00","module":"A1-A3","scenario":null},{"value":"0,00E+00","module":"A4","scenario":null},{"value":"0,00E+00","module":"A5","scenario":null},{"value":"0,00E+00","module":"C1","scenario":null},{"value":"0,00E+00","module":"C2","scenario":null},{"value":"0,00E+00","module":"C4","scenario":null},{"value":"0,00E+00","module":"D","scenario":null}]},{"parameter":"PERT","unit":"MJ","values":[{"value":"7,32E-01","module":"A1-A3","scenario":null},{"value":"5,51E-04","module":"A4","scenario":null},{"value":"7,80E-03","module":"A5","scenario":null},{"value":"2,06E-05","module":"C1","scenario":null},{"value":"4,49E-04","module":"C2","scenario":null},{"value":"6,01E-02","module":"C4","scenario":null},{"value":"-1,18E-02","module":"D","scenario":null}]},{"parameter":"PENRE","unit":"MJ","values":[{"value":"6,04E+00","module":"A1-A3","scenario":null},{"value":"1,02E-01","module":"A4","scenario":null},{"value":"8,50E-02","module":"A5","scenario":null},{"value":"3,80E-03","module":"C1","scenario":null},{"value":"8,30E-02","module":"C2","scenario":null},{"value":"6,41E-01","module":"C4","scenario":null},{"value":"-5,12E-02","module":"D","scenario":null}]},{"parameter":"PENRM","unit":"MJ","values":[{"value":"1,42E+00","module":"A1-A3","scenario":null},{"value":"0,00E+00","module":"A4","scenario":null},{"value":"-3,38E-03","module":"A5","scenario":null},{"value":"0,00E+00","module":"C1","scenario":null},{"value":"0,00E+00","module":"C2","scenario":null},{"value":"0,00E+00","module":"C4","scenario":null},{"value":"0,00E+00","module":"D","scenario":null}]},{"parameter":"PENRT","unit":"MJ","values":[{"value":"7,46E+00","module":"A1-A3","scenario":null},{"value":"1,02E-01","module":"A4","scenario":null},{"value":"8,16E-02","module":"A5","scenario":null},{"value":"3,80E-03","module":"C1","scenario":null},{"value":"8,30E-02","module":"C2","scenario":null},{"value":"6,41E-01","module":"C4","scenario":null},{"value":"-5,12E-02","module":"D","scenario":null}]},{"parameter":"SM","unit":"kg","values":[{"value":"0,00E+00","module":"A1-A3","scenario":null},{"value":"0,00E+00","module":"A4","scenario":null},{"value":"0,00E+00","module":"A5","scenario":null},{"value":"0,00E+00","module":"C1","scenario":null},{"value":"0,00E+00","module":"C2","scenario":null},{"value":"0,00E+00","module":"C4","scenario":null},{"value":"0,00E+00","module":"D","scenario":null}]},{"parameter":"RSF","unit":"MJ","values":[{"value":"0,00E+00","module":"A1-A3","scenario":null},{"value":"0,00E+00","module":"A4","scenario":null},{"value":"0,00E+00","module":"A5","scenario":null},{"value":"0,00E+00","module":"C1","scenario":null},{"value":"0,00E+00","module":"C2","scenario":null},{"value":"0,00E+00","module":"C4","scenario":null},{"value":"0,00E+00","module":"D","scenario":null}]},{"parameter":"NRSF","unit":"MJ","values":[{"value":"0,00E+00","module":"A1-A3","scenario":null},{"value":"0,00E+00","module":"A4","scenario":null},{"value":"0,00E+00","module":"A5","scenario":null},{"value":"0,00E+00","module":"C1","scenario":null},{"value":"0,00E+00","module":"C2","scenario":null},{"value":"0,00E+00","module":"C4","scenario":null},{"value":"0,00E+00","module":"D","scenario":null}]},{"parameter":"FW","unit":"m3","values":[{"value":"3,22E-03","module":"A1-A3","scenario":null},{"value":"1,58E-06","module":"A4","scenario":null},{"value":"6,06E-05","module":"A5","scenario":null},{"value":"5,89E-08","module":"C1","scenario":null},{"value":"1,29E-06","module":"C2","scenario":null},{"value":"9,20E-05","module":"C4","scenario":null},{"value":"-3,29E-05","module":"D","scenario":null}]}],"end_of_life_waste":[{"parameter":"HWD","unit":"kg","values":[{"value":"8,30E-06","module":"A1-A3","scenario":null},{"value":"2,55E-13","module":"A4","scenario":null},{"value":"8,30E-08","module":"A5","scenario":null},{"value":"9,52E-15","module":"C1","scenario":null},{"value":"2,08E-13","module":"C2","scenario":null},{"value":"2,40E-11","module":"C4","scenario":null},{"value":"-4,79E-12","module":"D","scenario":null}]},{"parameter":"NHWD","unit":"kg","values":[{"value":"7,74E-03","module":"A1-A3","scenario":null},{"value":"4,22E-06","module":"A4","scenario":null},{"value":"1,90E-03","module":"A5","scenario":null},{"value":"1,58E-07","module":"C1","scenario":null},{"value":"3,44E-06","module":"C2","scenario":null},{"value":"1,00E+00","module":"C4","scenario":null},{"value":"-2,18E-05","module":"D","scenario":null}]},{"parameter":"RWD","unit":"kg","values":[{"value":"1,86E-04","module":"A1-A3","scenario":null},{"value":"5,74E-08","module":"A4","scenario":null},{"value":"2,03E-06","module":"A5","scenario":null},{"value":"2,14E-09","module":"C1","scenario":null},{"value":"4,67E-08","module":"C2","scenario":null},{"value":"5,63E-06","module":"C4","scenario":null},{"value":"-9,91E-07","module":"D","scenario":null}]}],"end_of_life_flow":[{"parameter":"CRU","unit":"kg","values":[{"value":"0,00E+00","module":"A1-A3","scenario":null},{"value":"0,00E+00","module":"A4","scenario":null},{"value":"0,00E+00","module":"A5","scenario":null},{"value":"0,00E+00","module":"C1","scenario":null},{"value":"0,00E+00","module":"C2","scenario":null},{"value":"0,00E+00","module":"C4","scenario":null},{"value":"0,00E+00","module":"D","scenario":null}]},{"parameter":"MFR","unit":"kg","values":[{"value":"0,00E+00","module":"A1-A3","scenario":null},{"value":"0,00E+00","module":"A4","scenario":null},{"value":"0,00E+00","module":"A5","scenario":null},{"value":"0,00E+00","module":"C1","scenario":null},{"value":"0,00E+00","module":"C2","scenario":null},{"value":"0,00E+00","module":"C4","scenario":null},{"value":"0,00E+00","module":"D","scenario":null}]},{"parameter":"MER","unit":"kg","values":[{"value":"0,00E+00","module":"A1-A3","scenario":null},{"value":"0,00E+00","module":"A4","scenario":null},{"value":"0,00E+00","module":"A5","scenario":null},{"value":"0,00E+00","module":"C1","scenario":null},{"value":"0,00E+00","module":"C2","scenario":null},{"value":"0,00E+00","module":"C4","scenario":null},{"value":"0,00E+00","module":"D","scenario":null}]},{"parameter":"EEE","unit":"MJ","values":[{"value":"0,00E+00","module":"A1-A3","scenario":null},{"value":"0,00E+00","module":"A4","scenario":null},{"value":"1,99E-02","module":"A5","scenario":null},{"value":"0,00E+00","module":"C1","scenario":null},{"value":"0,00E+00","module":"C2","scenario":null},{"value":"0,00E+00","module":"C4","scenario":null},{"value":"0,00E+00","module":"D","scenario":null}]},{"parameter":"EET","unit":"MJ","values":[{"value":"0,00E+00","module":"A1-A3","scenario":null},{"value":"0,00E+00","module":"A4","scenario":null},{"value":"4,12E-03","module":"A5","scenario":null},{"value":"0,00E+00","module":"C1","scenario":null},{"value":"0,00E+00","module":"C2","scenario":null},{"value":"0,00E+00","module":"C4","scenario":null},{"value":"0,00E+00","module":"D","scenario":null}]}]}