{
    "product_name": "Aluminiumprofile \u2013 eloxiert",
    "epd_id": "EPD-GAR-20230469-IBA1-DE",
    "declared_unit": {
        "unit": "kg",
        "amount": 1.0
    },
    "compliance": [
        "DIN EN 15804+A2",
        "ISO 14025"
    ],
    "producer_name": "Gartner Extrusion GmbH",
    "environmental_impact": [
        {
            "parameter": "GWP-total",
            "values": [
                {
                    "value": "5,65E+00",
                    "module": "A1-A3",
                    "scenario": null
                },
                {
                    "value": "8,49E-03",
                    "module": "C3",
                    "scenario": null
                },
                {
                    "value": "-3,38E+00",
                    "module": "D",
                    "scenario": null
                }
            ]
        },
        {
            "parameter": "GWP-fossil",
            "values": [
                {
                    "value": "5,66E+00",
                    "module": "A1-A3",
                    "scenario": null
                },
                {
                    "value": "8,39E-03",
                    "module": "C3",
                    "scenario": null
                },
                {
                    "value": "-3,36E+00",
                    "module": "D",
                    "scenario": null
                }
            ]
        },
        {
            "parameter": "GWP-biogenic",
            "values": [
                {
                    "value": "-1,02E-02",
                    "module": "A1-A3",
                    "scenario": null
                },
                {
                    "value": "9,12E-05",
                    "module": "C3",
                    "scenario": null
                },
                {
                    "value": "-1,08E-02",
                    "module": "D",
                    "scenario": null
                }
            ]
        },
        {
            "parameter": "GWP-luluc",
            "values": [
                {
                    "value": "1,46E-03",
                    "module": "A1-A3",
                    "scenario": null
                },
                {
                    "value": "9,05E-07",
                    "module": "C3",
                    "scenario": null
                },
                {
                    "value": "-6,63E-04",
                    "module": "D",
                    "scenario": null
                }
            ]
        },
        {
            "parameter": "ODP",
            "values": [
                {
                    "value": "3,88E-11",
                    "module": "A1-A3",
                    "scenario": null
                },
                {
                    "value": "1,53E-13",
                    "module": "C3",
                    "scenario": null
                },
                {
                    "value": "-2,78E-11",
                    "module": "D",
                    "scenario": null
                }
            ]
        },
        {
            "parameter": "AP",
            "values": [
                {
                    "value": "1,77E-02",
                    "module": "A1-A3",
                    "scenario": null
                },
                {
                    "value": "1,77E-05",
                    "module": "C3",
                    "scenario": null
                },
                {
                    "value": "-1,32E-02",
                    "module": "D",
                    "scenario": null
                }
            ]
        },
        {
            "parameter": "POCP",
            "values": [
                {
                    "value": "9,15E-03",
                    "module": "A1-A3",
                    "scenario": null
                },
                {
                    "value": "1,13E-05",
                    "module": "C3",
                    "scenario": null
                },
                {
                    "value": "-5,79E-03",
                    "module": "D",
                    "scenario": null
                }
            ]
        },
        {
            "parameter": "ADPE",
            "values": [
                {
                    "value": "1,03E-06",
                    "module": "A1-A3",
                    "scenario": null
                },
                {
                    "value": "1,29E-09",
                    "module": "C3",
                    "scenario": null
                },
                {
                    "value": "-9,37E-07",
                    "module": "D",
                    "scenario": null
                }
            ]
        },
        {
            "parameter": "ADPF",
            "values": [
                {
                    "value": "8,00E+01",
                    "module": "A1-A3",
                    "scenario": null
                },
                {
                    "value": "1,74E-01",
                    "module": "C3",
                    "scenario": null
                },
                {
                    "value": "-4,85E+01",
                    "module": "D",
                    "scenario": null
                }
            ]
        },
        {
            "parameter": "WDP",
            "values": [
                {
                    "value": "2,39E-01",
                    "module": "A1-A3",
                    "scenario": null
                },
                {
                    "value": "1,83E-03",
                    "module": "C3",
                    "scenario": null
                },
                {
                    "value": "-1,47E-01",
                    "module": "D",
                    "scenario": null
                }
            ]
        },
        {
            "parameter": "EP-freshwater",
            "values": [
                {
                    "value": "5,14E-06",
                    "module": "A1-A3",
                    "scenario": null
                },
                {
                    "value": "3,11E-08",
                    "module": "C3",
                    "scenario": null
                },
                {
                    "value": "-1,70E-06",
                    "module": "D",
                    "scenario": null
                }
            ]
        },
        {
            "parameter": "EP-marine",
            "values": [
                {
                    "value": "3,14E-03",
                    "module": "A1-A3",
                    "scenario": null
                },
                {
                    "value": "4,24E-06",
                    "module": "C3",
                    "scenario": null
                },
                {
                    "value": "-1,87E-03",
                    "module": "D",
                    "scenario": null
                }
            ]
        },
        {
            "parameter": "EP-terrestrial",
            "values": [
                {
                    "value": "3,36E-02",
                    "module": "A1-A3",
                    "scenario": null
                },
                {
                    "value": "4,43E-05",
                    "module": "C3",
                    "scenario": null
                },
                {
                    "value": "-2,03E-02",
                    "module": "D",
                    "scenario": null
                }
            ]
        }
    ],
    "additional_environmental_impact": [
        {
            "parameter": "PM",
            "values": [
                {
                    "value": null,
                    "module": "A1-A3",
                    "scenario": null
                },
                {
                    "value": null,
                    "module": "C3",
                    "scenario": null
                },
                {
                    "value": null,
                    "module": "D",
                    "scenario": null
                }
            ]
        },
        {
            "parameter": "ETP-fw",
            "values": [
                {
                    "value": null,
                    "module": "A1-A3",
                    "scenario": null
                },
                {
                    "value": null,
                    "module": "C3",
                    "scenario": null
                },
                {
                    "value": null,
                    "module": "D",
                    "scenario": null
                }
            ]
        },
        {
            "parameter": "HTP-c",
            "values": [
                {
                    "value": null,
                    "module": "A1-A3",
                    "scenario": null
                },
                {
                    "value": null,
                    "module": "C3",
                    "scenario": null
                },
                {
                    "value": null,
                    "module": "D",
                    "scenario": null
                }
            ]
        },
        {
            "parameter": "HTP-nc",
            "values": [
                {
                    "value": null,
                    "module": "A1-A3",
                    "scenario": null
                },
                {
                    "value": null,
                    "module": "C3",
                    "scenario": null
                },
                {
                    "value": null,
                    "module": "D",
                    "scenario": null
                }
            ]
        },
        {
            "parameter": "SQP",
            "values": [
                {
                    "value": null,
                    "module": "A1-A3",
                    "scenario": null
                },
                {
                    "value": null,
                    "module": "C3",
                    "scenario": null
                },
                {
                    "value": null,
                    "module": "D",
                    "scenario": null
                }
            ]
        }
    ],
    "resource_use": [
        {
            "parameter": "PERE",
            "values": [
                {
                    "value": "3,14E+01",
                    "module": "A1-A3",
                    "scenario": null
                },
                {
                    "value": "1,04E-01",
                    "module": "C3",
                    "scenario": null
                },
                {
                    "value": "-2,35E+01",
                    "module": "D",
                    "scenario": null
                }
            ]
        },
        {
            "parameter": "PERM",
            "values": [
                {
                    "value": "1,73E-01",
                    "module": "A1-A3",
                    "scenario": null
                },
                {
                    "value": "0,00E+00",
                    "module": "C3",
                    "scenario": null
                },
                {
                    "value": "0,00E+00",
                    "module": "D",
                    "scenario": null
                }
            ]
        },
        {
            "parameter": "PERT",
            "values": [
                {
                    "value": "3,16E+01",
                    "module": "A1-A3",
                    "scenario": null
                },
                {
                    "value": "1,04E-01",
                    "module": "C3",
                    "scenario": null
                },
                {
                    "value": "-2,35E+01",
                    "module": "D",
                    "scenario": null
                }
            ]
        },
        {
            "parameter": "PENRE",
            "values": [
                {
                    "value": "8,00E+01",
                    "module": "A1-A3",
                    "scenario": null
                },
                {
                    "value": "1,74E-01",
                    "module": "C3",
                    "scenario": null
                },
                {
                    "value": "-4,85E+01",
                    "module": "D",
                    "scenario": null
                }
            ]
        },
        {
            "parameter": "PENRM",
            "values": [
                {
                    "value": "2,45E-02",
                    "module": "A1-A3",
                    "scenario": null
                },
                {
                    "value": "0,00E+00",
                    "module": "C3",
                    "scenario": null
                },
                {
                    "value": "0,00E+00",
                    "module": "D",
                    "scenario": null
                }
            ]
        },
        {
            "parameter": "PENRT",
            "values": [
                {
                    "value": "8,00E+01",
                    "module": "A1-A3",
                    "scenario": null
                },
                {
                    "value": "1,74E-01",
                    "module": "C3",
                    "scenario": null
                },
                {
                    "value": "-4,85E+01",
                    "module": "D",
                    "scenario": null
                }
            ]
        },
        {
            "parameter": "SM",
            "values": [
                {
                    "value": "4,24E-01",
                    "module": "A1-A3",
                    "scenario": null
                },
                {
                    "value": "0,00E+00",
                    "module": "C3",
                    "scenario": null
                },
                {
                    "value": "0,00E+00",
                    "module": "D",
                    "scenario": null
                }
            ]
        },
        {
            "parameter": "RSF",
            "values": [
                {
                    "value": "0,00E+00",
                    "module": "A1-A3",
                    "scenario": null
                },
                {
                    "value": "0,00E+00",
                    "module": "C3",
                    "scenario": null
                },
                {
                    "value": "0,00E+00",
                    "module": "D",
                    "scenario": null
                }
            ]
        },
        {
            "parameter": "NRSF",
            "values": [
                {
                    "value": "0,00E+00",
                    "module": "A1-A3",
                    "scenario": null
                },
                {
                    "value": "0,00E+00",
                    "module": "C3",
                    "scenario": null
                },
                {
                    "value": "0,00E+00",
                    "module": "D",
                    "scenario": null
                }
            ]
        },
        {
            "parameter": "FW",
            "values": [
                {
                    "value": "4,90E-02",
                    "module": "A1-A3",
                    "scenario": null
                },
                {
                    "value": "8,39E-05",
                    "module": "C3",
                    "scenario": null
                },
                {
                    "value": "-4,09E-02",
                    "module": "D",
                    "scenario": null
                }
            ]
        }
    ],
    "end_of_life_waste": [
        {
            "parameter": "HWD",
            "values": [
                {
                    "value": "4,04E-08",
                    "module": "A1-A3",
                    "scenario": null
                },
                {
                    "value": "2,18E-11",
                    "module": "C3",
                    "scenario": null
                },
                {
                    "value": "-3,09E-08",
                    "module": "D",
                    "scenario": null
                }
            ]
        },
        {
            "parameter": "NHWD",
            "values": [
                {
                    "value": "1,12E+00",
                    "module": "A1-A3",
                    "scenario": null
                },
                {
                    "value": "1,28E-04",
                    "module": "C3",
                    "scenario": null
                },
                {
                    "value": "-1,01E+00",
                    "module": "D",
                    "scenario": null
                }
            ]
        },
        {
            "parameter": "RWD",
            "values": [
                {
                    "value": "6,44E-03",
                    "module": "A1-A3",
                    "scenario": null
                },
                {
                    "value": "2,77E-05",
                    "module": "C3",
                    "scenario": null
                },
                {
                    "value": "-5,54E-03",
                    "module": "D",
                    "scenario": null
                }
            ]
        }
    ],
    "end_of_life_flow": [
        {
            "parameter": "CRU",
            "values": [
                {
                    "value": "0,00E+00",
                    "module": "A1-A3",
                    "scenario": null
                },
                {
                    "value": "0,00E+00",
                    "module": "C3",
                    "scenario": null
                },
                {
                    "value": "0,00E+00",
                    "module": "D",
                    "scenario": null
                }
            ]
        },
        {
            "parameter": "MFR",
            "values": [
                {
                    "value": "0,00E+00",
                    "module": "A1-A3",
                    "scenario": null
                },
                {
                    "value": "9,60E-01",
                    "module": "C3",
                    "scenario": null
                },
                {
                    "value": "0,00E+00",
                    "module": "D",
                    "scenario": null
                }
            ]
        },
        {
            "parameter": "MER",
            "values": [
                {
                    "value": "0,00E+00",
                    "module": "A1-A3",
                    "scenario": null
                },
                {
                    "value": "0,00E+00",
                    "module": "C3",
                    "scenario": null
                },
                {
                    "value": "0,00E+00",
                    "module": "D",
                    "scenario": null
                }
            ]
        },
        {
            "parameter": "EEE",
            "values": [
                {
                    "value": "0,00E+00",
                    "module": "A1-A3",
                    "scenario": null
                },
                {
                    "value": "0,00E+00",
                    "module": "C3",
                    "scenario": null
                },
                {
                    "value": "0,00E+00",
                    "module": "D",
                    "scenario": null
                }
            ]
        },
        {
            "parameter": "EET",
            "values": [
                {
                    "value": "0,00E+00",
                    "module": "A1-A3",
                    "scenario": null
                },
                {
                    "value": "0,00E+00",
                    "module": "C3",
                    "scenario": null
                },
                {
                    "value": "0,00E+00",
                    "module": "D",
                    "scenario": null
                }
            ]
        }
    ]
}