{"product_name":"Synwer\u00ae \u2013 Head Protector FH 155","epd_id":"EPD-Synwer-176-EN","declared_unit":{"unit":"m2","amount":1},"compliance":["EN 15804+A2","ISO 14025"],"producer_name":"Synwer GmbH","environmental_impact":[{"parameter":"GWP-total","unit":"kg CO2-eq","values":[{"value":"5,25E-01","module":"A1","scenario":"Standard scenario"},{"value":"1,56E-02","module":"A2","scenario":"Standard scenario"},{"value":"2,07E-01","module":"A3","scenario":"Standard scenario"},{"value":"0,00E+00","module":"C1","scenario":"Standard scenario"},{"value":"3,04E-03","module":"C2","scenario":"Standard scenario"},{"value":"3,89E-01","module":"C3","scenario":"Standard scenario"},{"value":"0,00E+00","module":"C4","scenario":"Standard scenario"},{"value":"-2,72E-01","module":"D","scenario":"Standard scenario"},{"value":"7,48E-01","module":"A1A3","scenario":null}]},{"parameter":"GWP-fossil","unit":"kg CO2-eq","values":[{"value":"5,22E-01","module":"A1","scenario":"Standard scenario"},{"value":"1,56E-02","module":"A2","scenario":"Standard scenario"},{"value":"2,24E-01","module":"A3","scenario":"Standard scenario"},{"value":"0,00E+00","module":"C1","scenario":"Standard scenario"},{"value":"3,04E-03","module":"C2","scenario":"Standard scenario"},{"value":"3,89E-01","module":"C3","scenario":"Standard scenario"},{"value":"0,00E+00","module":"C4","scenario":"Standard scenario"},{"value":"-2,59E-01","module":"D","scenario":"Standard scenario"},{"value":"7,62E-01","module":"A1A3","scenario":null}]},{"parameter":"GWP-biogenic","unit":"kg CO2-eq","values":[{"value":"2,95E-03","module":"A1","scenario":"Standard scenario"},{"value":"7,19E-06","module":"A2","scenario":"Standard scenario"},{"value":"-1,74E-02","module":"A3","scenario":"Standard scenario"},{"value":"0,00E+00","module":"C1","scenario":"Standard scenario"},{"value":"1,40E-06","module":"C2","scenario":"Standard scenario"},{"value":"1,39E-05","module":"C3","scenario":"Standard scenario"},{"value":"0,00E+00","module":"C4","scenario":"Standard scenario"},{"value":"-1,25E-02","module":"D","scenario":"Standard scenario"},{"value":"-1,44E-02","module":"A1A3","scenario":null}]},{"parameter":"GWP-luluc","unit":"kg CO2-eq","values":[{"value":"1,68E-04","module":"A1","scenario":"Standard scenario"},{"value":"5,71E-06","module":"A2","scenario":"Standard scenario"},{"value":"3,16E-04","module":"A3","scenario":"Standard scenario"},{"value":"0,00E+00","module":"C1","scenario":"Standard scenario"},{"value":"1,11E-06","module":"C2","scenario":"Standard scenario"},{"value":"1,37E-06","module":"C3","scenario":"Standard scenario"},{"value":"0,00E+00","module":"C4","scenario":"Standard scenario"},{"value":"-1,85E-04","module":"D","scenario":"Standard scenario"},{"value":"4,90E-04","module":"A1A3","scenario":null}]},{"parameter":"ODP","unit":"kg CFC11-eq","values":[{"value":"8,68E-09","module":"A1","scenario":"Standard scenario"},{"value":"3,44E-09","module":"A2","scenario":"Standard scenario"},{"value":"7,44E-09","module":"A3","scenario":"Standard scenario"},{"value":"0,00E+00","module":"C1","scenario":"Standard scenario"},{"value":"6,70E-10","module":"C2","scenario":"Standard scenario"},{"value":"8,23E-10","module":"C3","scenario":"Standard scenario"},{"value":"0,00E+00","module":"C4","scenario":"Standard scenario"},{"value":"-2,11E-08","module":"D","scenario":"Standard scenario"},{"value":"1,96E-08","module":"A1A3","scenario":null}]},{"parameter":"AP","unit":"mol H+-eq","values":[{"value":"2,12E-03","module":"A1","scenario":"Standard scenario"},{"value":"9,04E-05","module":"A2","scenario":"Standard scenario"},{"value":"7,24E-04","module":"A3","scenario":"Standard scenario"},{"value":"0,00E+00","module":"C1","scenario":"Standard scenario"},{"value":"1,76E-05","module":"C2","scenario":"Standard scenario"},{"value":"1,30E-04","module":"C3","scenario":"Standard scenario"},{"value":"0,00E+00","module":"C4","scenario":"Standard scenario"},{"value":"-4,84E-04","module":"D","scenario":"Standard scenario"},{"value":"2,93E-03","module":"A1A3","scenario":null}]},{"parameter":"POCP","unit":"kg NMVOC-eq","values":[{"value":"1,51E-03","module":"A1","scenario":"Standard scenario"},{"value":"1,00E-04","module":"A2","scenario":"Standard scenario"},{"value":"4,17E-04","module":"A3","scenario":"Standard scenario"},{"value":"0,00E+00","module":"C1","scenario":"Standard scenario"},{"value":"1,95E-05","module":"C2","scenario":"Standard scenario"},{"value":"1,62E-04","module":"C3","scenario":"Standard scenario"},{"value":"0,00E+00","module":"C4","scenario":"Standard scenario"},{"value":"-2,83E-04","module":"D","scenario":"Standard scenario"},{"value":"2,03E-03","module":"A1A3","scenario":null}]},{"parameter":"ADPE","unit":"kg Sb-eq","values":[{"value":"4,76E-06","module":"A1","scenario":"Standard scenario"},{"value":"3,95E-07","module":"A2","scenario":"Standard scenario"},{"value":"1,14E-06","module":"A3","scenario":"Standard scenario"},{"value":"0,00E+00","module":"C1","scenario":"Standard scenario"},{"value":"7,69E-08","module":"C2","scenario":"Standard scenario"},{"value":"9,27E-08","module":"C3","scenario":"Standard scenario"},{"value":"0,00E+00","module":"C4","scenario":"Standard scenario"},{"value":"-4,75E-07","module":"D","scenario":"Standard scenario"},{"value":"6,29E-06","module":"A1A3","scenario":null}]},{"parameter":"ADPF","unit":"MJ","values":[{"value":"1,33E+01","module":"A1","scenario":"Standard scenario"},{"value":"2,35E-01","module":"A2","scenario":"Standard scenario"},{"value":"3,09E+00","module":"A3","scenario":"Standard scenario"},{"value":"0,00E+00","module":"C1","scenario":"Standard scenario"},{"value":"4,58E-02","module":"C2","scenario":"Standard scenario"},{"value":"8,28E-02","module":"C3","scenario":"Standard scenario"},{"value":"0,00E+00","module":"C4","scenario":"Standard scenario"},{"value":"-3,81E+00","module":"D","scenario":"Standard scenario"},{"value":"1,66E+01","module":"A1A3","scenario":null}]},{"parameter":"WDP","unit":"m3 world-eq. Deprived","values":[{"value":"4,34E-01","module":"A1","scenario":"Standard scenario"},{"value":"8,41E-04","module":"A2","scenario":"Standard scenario"},{"value":"5,95E-02","module":"A3","scenario":"Standard scenario"},{"value":"0,00E+00","module":"C1","scenario":"Standard scenario"},{"value":"1,64E-04","module":"C2","scenario":"Standard scenario"},{"value":"6,84E-03","module":"C3","scenario":"Standard scenario"},{"value":"0,00E+00","module":"C4","scenario":"Standard scenario"},{"value":"-5,65E-03","module":"D","scenario":"Standard scenario"},{"value":"4,94E-01","module":"A1A3","scenario":null}]},{"parameter":"EP-freshwater","unit":"kg P-eq","values":[{"value":"1,82E-05","module":"A1","scenario":"Standard scenario"},{"value":"1,57E-07","module":"A2","scenario":"Standard scenario"},{"value":"2,61E-05","module":"A3","scenario":"Standard scenario"},{"value":"0,00E+00","module":"C1","scenario":"Standard scenario"},{"value":"3,06E-08","module":"C2","scenario":"Standard scenario"},{"value":"6,52E-08","module":"C3","scenario":"Standard scenario"},{"value":"0,00E+00","module":"C4","scenario":"Standard scenario"},{"value":"-2,32E-05","module":"D","scenario":"Standard scenario"},{"value":"4,45E-05","module":"A1A3","scenario":null}]},{"parameter":"EP-marine","unit":"kg N-eq","values":[{"value":"4,31E-04","module":"A1","scenario":"Standard scenario"},{"value":"3,18E-05","module":"A2","scenario":"Standard scenario"},{"value":"1,49E-04","module":"A3","scenario":"Standard scenario"},{"value":"0,00E+00","module":"C1","scenario":"Standard scenario"},{"value":"6,21E-06","module":"C2","scenario":"Standard scenario"},{"value":"6,89E-05","module":"C3","scenario":"Standard scenario"},{"value":"0,00E+00","module":"C4","scenario":"Standard scenario"},{"value":"-8,92E-05","module":"D","scenario":"Standard scenario"},{"value":"6,12E-04","module":"A1A3","scenario":null}]},{"parameter":"EP-terrestrial","unit":"mol N-eq.","values":[{"value":"3,81E-03","module":"A1","scenario":"Standard scenario"},{"value":"3,51E-04","module":"A2","scenario":"Standard scenario"},{"value":"1,75E-03","module":"A3","scenario":"Standard scenario"},{"value":"0,00E+00","module":"C1","scenario":"Standard scenario"},{"value":"6,84E-05","module":"C2","scenario":"Standard scenario"},{"value":"6,81E-04","module":"C3","scenario":"Standard scenario"},{"value":"0,00E+00","module":"C4","scenario":"Standard scenario"},{"value":"-1,31E-03","module":"D","scenario":"Standard scenario"},{"value":"5,91E-03","module":"A1A3","scenario":null}]}],"additional_environmental_impact":[{"parameter":"PM","unit":"Disease incidence","values":[{"value":"2,87E-08","module":"A1","scenario":"Standard scenario"},{"value":"1,40E-09","module":"A2","scenario":"Standard scenario"},{"value":"6,24E-09","module":"A3","scenario":"Standard scenario"},{"value":"0,00E+00","module":"C1","scenario":"Standard scenario"},{"value":"2,73E-10","module":"C2","scenario":"Standard scenario"},{"value":"4,81E-10","module":"C3","scenario":"Standard scenario"},{"value":"0,00E+00","module":"C4","scenario":"Standard scenario"},{"value":"-1,71E-09","module":"D","scenario":"Standard scenario"},{"value":"3,63E-08","module":"A1A3","scenario":null}]},{"parameter":"ETP-fw","unit":"CTUe","values":[{"value":"1,31E+01","module":"A1","scenario":"Standard scenario"},{"value":"2,10E-01","module":"A2","scenario":"Standard scenario"},{"value":"3,58E+00","module":"A3","scenario":"Standard scenario"},{"value":"0,00E+00","module":"C1","scenario":"Standard scenario"},{"value":"4,08E-02","module":"C2","scenario":"Standard scenario"},{"value":"3,44E-01","module":"C3","scenario":"Standard scenario"},{"value":"0,00E+00","module":"C4","scenario":"Standard scenario"},{"value":"-1,39E+00","module":"D","scenario":"Standard scenario"},{"value":"1,69E+01","module":"A1A3","scenario":null}]},{"parameter":"HTP-c","unit":"CTUh","values":[{"value":"1,53E-10","module":"A1","scenario":"Standard scenario"},{"value":"6,80E-12","module":"A2","scenario":"Standard scenario"},{"value":"6,29E-11","module":"A3","scenario":"Standard scenario"},{"value":"0,00E+00","module":"C1","scenario":"Standard scenario"},{"value":"1,32E-12","module":"C2","scenario":"Standard scenario"},{"value":"1,95E-11","module":"C3","scenario":"Standard scenario"},{"value":"0,00E+00","module":"C4","scenario":"Standard scenario"},{"value":"-3,18E-11","module":"D","scenario":"Standard scenario"},{"value":"2,23E-10","module":"A1A3","scenario":null}]},{"parameter":"HTP-nc","unit":"CTUh","values":[{"value":"6,95E-09","module":"A1","scenario":"Standard scenario"},{"value":"2,29E-10","module":"A2","scenario":"Standard scenario"},{"value":"2,31E-09","module":"A3","scenario":"Standard scenario"},{"value":"0,00E+00","module":"C1","scenario":"Standard scenario"},{"value":"4,47E-11","module":"C2","scenario":"Standard scenario"},{"value":"7,65E-10","module":"C3","scenario":"Standard scenario"},{"value":"0,00E+00","module":"C4","scenario":"Standard scenario"},{"value":"-1,15E-09","module":"D","scenario":"Standard scenario"},{"value":"9,49E-09","module":"A1A3","scenario":null}]},{"parameter":"SQP","unit":"-","values":[{"value":"6,54E-01","module":"A1","scenario":"Standard scenario"},{"value":"2,04E-01","module":"A2","scenario":"Standard scenario"},{"value":"2,85E+00","module":"A3","scenario":"Standard scenario"},{"value":"0,00E+00","module":"C1","scenario":"Standard scenario"},{"value":"3,97E-02","module":"C2","scenario":"Standard scenario"},{"value":"1,69E-02","module":"C3","scenario":"Standard scenario"},{"value":"0,00E+00","module":"C4","scenario":"Standard scenario"},{"value":"-3,93E-01","module":"D","scenario":"Standard scenario"},{"value":"3,71E+00","module":"A1A3","scenario":null}]},{"parameter":"IRP","unit":"kBq U235-eq","values":[{"value":"7,80E-03","module":"A1","scenario":"Standard scenario"},{"value":"9,85E-04","module":"A2","scenario":"Standard scenario"},{"value":"7,67E-03","module":"A3","scenario":"Standard scenario"},{"value":"0,00E+00","module":"C1","scenario":"Standard scenario"},{"value":"1,92E-04","module":"C2","scenario":"Standard scenario"},{"value":"1,06E-04","module":"C3","scenario":"Standard scenario"},{"value":"0,00E+00","module":"C4","scenario":"Standard scenario"},{"value":"-7,26E-03","module":"D","scenario":"Standard scenario"},{"value":"1,65E-02","module":"A1A3","scenario":null}]}],"resource_use":[{"parameter":"PERE","unit":"MJ","values":[{"value":"3,71E-01","module":"A1","scenario":"Standard scenario"},{"value":"2,94E-03","module":"A2","scenario":"Standard scenario"},{"value":"5,83E-01","module":"A3","scenario":"Standard scenario"},{"value":"0,00E+00","module":"C1","scenario":"Standard scenario"},{"value":"5,73E-04","module":"C2","scenario":"Standard scenario"},{"value":"1,57E-03","module":"C3","scenario":"Standard scenario"},{"value":"0,00E+00","module":"C4","scenario":"Standard scenario"},{"value":"-2,60E-01","module":"D","scenario":"Standard scenario"},{"value":"9,57E-01","module":"A1A3","scenario":null}]},{"parameter":"PERM","unit":"","values":[{"value":"0,00E+00","module":"A1","scenario":"Standard scenario"},{"value":"0,00E+00","module":"A2","scenario":"Standard scenario"},{"value":"7,96E-02","module":"A3","scenario":"Standard scenario"},{"value":"0,00E+00","module":"C1","scenario":"Standard scenario"},{"value":"0,00E+00","module":"C2","scenario":"Standard scenario"},{"value":"0,00E+00","module":"C3","scenario":"Standard scenario"},{"value":"0,00E+00","module":"C4","scenario":"Standard scenario"},{"value":"0,00E+00","module":"D","scenario":"Standard scenario"},{"value":"7,96E-02","module":"A1A3","scenario":null}]},{"parameter":"PERT","unit":"MJ","values":[{"value":"3,71E-01","module":"A1","scenario":"Standard scenario"},{"value":"2,94E-03","module":"A2","scenario":"Standard scenario"},{"value":"6,64E-01","module":"A3","scenario":"Standard scenario"},{"value":"0,00E+00","module":"C1","scenario":"Standard scenario"},{"value":"5,73E-04","module":"C2","scenario":"Standard scenario"},{"value":"1,57E-03","module":"C3","scenario":"Standard scenario"},{"value":"0,00E+00","module":"C4","scenario":"Standard scenario"},{"value":"-2,60E-01","module":"D","scenario":"Standard scenario"},{"value":"1,04E+00","module":"A1A3","scenario":null}]},{"parameter":"PENRE","unit":"MJ","values":[{"value":"9,45E+00","module":"A1","scenario":"Standard scenario"},{"value":"2,49E-01","module":"A2","scenario":"Standard scenario"},{"value":"2,96E+00","module":"A3","scenario":"Standard scenario"},{"value":"0,00E+00","module":"C1","scenario":"Standard scenario"},{"value":"4,86E-02","module":"C2","scenario":"Standard scenario"},{"value":"9,07E-02","module":"C3","scenario":"Standard scenario"},{"value":"0,00E+00","module":"C4","scenario":"Standard scenario"},{"value":"-4,15E+00","module":"D","scenario":"Standard scenario"},{"value":"1,27E+01","module":"A1A3","scenario":null}]},{"parameter":"PENRM","unit":"MJ","values":[{"value":"4,83E+00","module":"A1","scenario":"Standard scenario"},{"value":"0,00E+00","module":"A2","scenario":"Standard scenario"},{"value":"3,10E-01","module":"A3","scenario":"Standard scenario"},{"value":"0,00E+00","module":"C1","scenario":"Standard scenario"},{"value":"0,00E+00","module":"C2","scenario":"Standard scenario"},{"value":"0,00E+00","module":"C3","scenario":"Standard scenario"},{"value":"0,00E+00","module":"C4","scenario":"Standard scenario"},{"value":"0,00E+00","module":"D","scenario":"Standard scenario"},{"value":"5,14E+00","module":"A1A3","scenario":null}]},{"parameter":"PENRT","unit":"MJ","values":[{"value":"1,43E+01","module":"A1","scenario":"Standard scenario"},{"value":"2,49E-01","module":"A2","scenario":"Standard scenario"},{"value":"3,30E+00","module":"A3","scenario":"Standard scenario"},{"value":"0,00E+00","module":"C1","scenario":"Standard scenario"},{"value":"4,86E-02","module":"C2","scenario":"Standard scenario"},{"value":"9,07E-02","module":"C3","scenario":"Standard scenario"},{"value":"0,00E+00","module":"C4","scenario":"Standard scenario"},{"value":"-4,15E+00","module":"D","scenario":"Standard scenario"},{"value":"1,78E+01","module":"A1A3","scenario":null}]},{"parameter":"SM","unit":"kg","values":[{"value":"0,00E+00","module":"A1","scenario":"Standard scenario"},{"value":"0,00E+00","module":"A2","scenario":"Standard scenario"},{"value":"0,00E+00","module":"A3","scenario":"Standard scenario"},{"value":"0,00E+00","module":"C1","scenario":"Standard scenario"},{"value":"0,00E+00","module":"C2","scenario":"Standard scenario"},{"value":"0,00E+00","module":"C3","scenario":"Standard scenario"},{"value":"0,00E+00","module":"C4","scenario":"Standard scenario"},{"value":"0,00E+00","module":"D","scenario":"Standard scenario"},{"value":"0,00E+00","module":"A1A3","scenario":null}]},{"parameter":"RSF","unit":"MJ","values":[{"value":"0,00E+00","module":"A1","scenario":"Standard scenario"},{"value":"0,00E+00","module":"A2","scenario":"Standard scenario"},{"value":"0,00E+00","module":"A3","scenario":"Standard scenario"},{"value":"0,00E+00","module":"C1","scenario":"Standard scenario"},{"value":"0,00E+00","module":"C2","scenario":"Standard scenario"},{"value":"0,00E+00","module":"C3","scenario":"Standard scenario"},{"value":"0,00E+00","module":"C4","scenario":"Standard scenario"},{"value":"0,00E+00","module":"D","scenario":"Standard scenario"},{"value":"0,00E+00","module":"A1A3","scenario":null}]},{"parameter":"NRSF","unit":"MJ","values":[{"value":"0,00E+00","module":"A1","scenario":"Standard scenario"},{"value":"0,00E+00","module":"A2","scenario":"Standard scenario"},{"value":"0,00E+00","module":"A3","scenario":"Standard scenario"},{"value":"0,00E+00","module":"C1","scenario":"Standard scenario"},{"value":"0,00E+00","module":"C2","scenario":"Standard scenario"},{"value":"0,00E+00","module":"C3","scenario":"Standard scenario"},{"value":"0,00E+00","module":"C4","scenario":"Standard scenario"},{"value":"0,00E+00","module":"D","scenario":"Standard scenario"},{"value":"0,00E+00","module":"A1A3","scenario":null}]},{"parameter":"FW","unit":"m3","values":[{"value":"8,91E-03","module":"A1","scenario":"Standard scenario"},{"value":"2,86E-05","module":"A2","scenario":"Standard scenario"},{"value":"2,22E-03","module":"A3","scenario":"Standard scenario"},{"value":"0,00E+00","module":"C1","scenario":"Standard scenario"},{"value":"5,58E-06","module":"C2","scenario":"Standard scenario"},{"value":"2,21E-04","module":"C3","scenario":"Standard scenario"},{"value":"0,00E+00","module":"C4","scenario":"Standard scenario"},{"value":"-8,94E-04","module":"D","scenario":"Standard scenario"},{"value":"1,12E-02","module":"A1A3","scenario":null}]}],"end_of_life_waste":[{"parameter":"HWD","unit":"kg","values":[{"value":"1,90E-06","module":"A1","scenario":"Standard scenario"},{"value":"5,95E-07","module":"A2","scenario":"Standard scenario"},{"value":"1,10E-06","module":"A3","scenario":"Standard scenario"},{"value":"0,00E+00","module":"C1","scenario":"Standard scenario"},{"value":"1,16E-07","module":"C2","scenario":"Standard scenario"},{"value":"3,92E-07","module":"C3","scenario":"Standard scenario"},{"value":"0,00E+00","module":"C4","scenario":"Standard scenario"},{"value":"-2,82E-06","module":"D","scenario":"Standard scenario"},{"value":"3,59E-06","module":"A1A3","scenario":null}]},{"parameter":"NHWD","unit":"kg","values":[{"value":"2,22E-02","module":"A1","scenario":"Standard scenario"},{"value":"1,49E-02","module":"A2","scenario":"Standard scenario"},{"value":"1,58E-02","module":"A3","scenario":"Standard scenario"},{"value":"0,00E+00","module":"C1","scenario":"Standard scenario"},{"value":"2,90E-03","module":"C2","scenario":"Standard scenario"},{"value":"4,72E-03","module":"C3","scenario":"Standard scenario"},{"value":"0,00E+00","module":"C4","scenario":"Standard scenario"},{"value":"-8,70E-03","module":"D","scenario":"Standard scenario"},{"value":"5,29E-02","module":"A1A3","scenario":null}]},{"parameter":"RWD","unit":"kg","values":[{"value":"6,74E-06","module":"A1","scenario":"Standard scenario"},{"value":"1,54E-06","module":"A2","scenario":"Standard scenario"},{"value":"9,51E-06","module":"A3","scenario":"Standard scenario"},{"value":"0,00E+00","module":"C1","scenario":"Standard scenario"},{"value":"3,01E-07","module":"C2","scenario":"Standard scenario"},{"value":"1,42E-07","module":"C3","scenario":"Standard scenario"},{"value":"0,00E+00","module":"C4","scenario":"Standard scenario"},{"value":"-9,48E-06","module":"D","scenario":"Standard scenario"},{"value":"1,78E-05","module":"A1A3","scenario":null}]}],"end_of_life_flow":[{"parameter":"CRU","unit":"kg","values":[{"value":"0,00E+00","module":"A1","scenario":"Standard scenario"},{"value":"0,00E+00","module":"A2","scenario":"Standard scenario"},{"value":"0,00E+00","module":"A3","scenario":"Standard scenario"},{"value":"0,00E+00","module":"C1","scenario":"Standard scenario"},{"value":"0,00E+00","module":"C2","scenario":"Standard scenario"},{"value":"0,00E+00","module":"C3","scenario":"Standard scenario"},{"value":"0,00E+00","module":"C4","scenario":"Standard scenario"},{"value":"0,00E+00","module":"D","scenario":"Standard scenario"},{"value":"0,00E+00","module":"A1A3","scenario":null}]},{"parameter":"MFR","unit":"kg","values":[{"value":"0,00E+00","module":"A1","scenario":"Standard scenario"},{"value":"0,00E+00","module":"A2","scenario":"Standard scenario"},{"value":"9,94E-03","module":"A3","scenario":"Standard scenario"},{"value":"0,00E+00","module":"C1","scenario":"Standard scenario"},{"value":"0,00E+00","module":"C2","scenario":"Standard scenario"},{"value":"0,00E+00","module":"C3","scenario":"Standard scenario"},{"value":"0,00E+00","module":"C4","scenario":"Standard scenario"},{"value":"0,00E+00","module":"D","scenario":"Standard scenario"},{"value":"9,94E-03","module":"A1A3","scenario":null}]},{"parameter":"MER","unit":"kg","values":[{"value":"0,00E+00","module":"A1","scenario":"Standard scenario"},{"value":"0,00E+00","module":"A2","scenario":"Standard scenario"},{"value":"0,00E+00","module":"A3","scenario":"Standard scenario"},{"value":"0,00E+00","module":"C1","scenario":"Standard scenario"},{"value":"0,00E+00","module":"C2","scenario":"Standard scenario"},{"value":"0,00E+00","module":"C3","scenario":"Standard scenario"},{"value":"0,00E+00","module":"C4","scenario":"Standard scenario"},{"value":"0,00E+00","module":"D","scenario":"Standard scenario"},{"value":"0,00E+00","module":"A1A3","scenario":null}]},{"parameter":"EEE","unit":"MJ","values":[{"value":"0,00E+00","module":"A1","scenario":"Standard scenario"},{"value":"0,00E+00","module":"A2","scenario":"Standard scenario"},{"value":"6,48E-04","module":"A3","scenario":"Standard scenario"},{"value":"0,00E+00","module":"C1","scenario":"Standard scenario"},{"value":"0,00E+00","module":"C2","scenario":"Standard scenario"},{"value":"0,00E+00","module":"C3","scenario":"Standard scenario"},{"value":"0,00E+00","module":"C4","scenario":"Standard scenario"},{"value":"0,00E+00","module":"D","scenario":"Standard scenario"},{"value":"6,48E-04","module":"A1A3","scenario":null}]},{"parameter":"EET","unit":"MJ","values":[{"value":"0,00E+00","module":"A1","scenario":"Standard scenario"},{"value":"0,00E+00","module":"A2","scenario":"Standard scenario"},{"value":"1,12E-03","module":"A3","scenario":"Standard scenario"},{"value":"0,00E+00","module":"C1","scenario":"Standard scenario"},{"value":"0,00E+00","module":"C2","scenario":"Standard scenario"},{"value":"0,00E+00","module":"C3","scenario":"Standard scenario"},{"value":"0,00E+00","module":"C4","scenario":"Standard scenario"},{"value":"0,00E+00","module":"D","scenario":"Standard scenario"},{"value":"1,12E-03","module":"A1A3","scenario":null}]}]}