{"product_name":"ES 400 System - Schiebet\u00fcrantrieb","epd_id":"EPD-DOR-20210283-CBC1-EN","declared_unit":{"unit":"stk","amount":1},"compliance":["DIN EN 15804+A2","ISO 14025"],"producer_name":"dormakaba International Holding GmbH","environmental_impact":[{"parameter":"GWP-total","unit":"kg CO2-eq","values":[{"value":"4,86E+01","module":"A1-A3","scenario":null},{"value":"1,58E-01","module":"A4","scenario":null},{"value":"2,02E+00","module":"A5","scenario":null},{"value":"4,04E+02","module":"B6","scenario":null},{"value":"0,00E+00","module":"C1","scenario":null},{"value":"7,28E-02","module":"C2","scenario":null},{"value":"1,78E+00","module":"C3","scenario":null},{"value":"2,93E-02","module":"C4","scenario":null},{"value":"-1,41E+01","module":"D","scenario":null}]},{"parameter":"GWP-fossil","unit":"kg CO2-eq","values":[{"value":"5,09E+01","module":"A1-A3","scenario":null},{"value":"1,51E-01","module":"A4","scenario":null},{"value":"6,30E-02","module":"A5","scenario":null},{"value":"4,02E+02","module":"B6","scenario":null},{"value":"0,00E+00","module":"C1","scenario":null},{"value":"6,96E-02","module":"C2","scenario":null},{"value":"1,43E+00","module":"C3","scenario":null},{"value":"2,91E-02","module":"C4","scenario":null},{"value":"-1,41E+01","module":"D","scenario":null}]},{"parameter":"GWP-biogenic","unit":"kg CO2-eq","values":[{"value":"-2,22E+00","module":"A1-A3","scenario":null},{"value":"7,00E-03","module":"A4","scenario":null},{"value":"1,96E+00","module":"A5","scenario":null},{"value":"1,34E+00","module":"B6","scenario":null},{"value":"0,00E+00","module":"C1","scenario":null},{"value":"3,22E-03","module":"C2","scenario":null},{"value":"3,55E-01","module":"C3","scenario":null},{"value":"9,95E-05","module":"C4","scenario":null},{"value":"-3,20E-02","module":"D","scenario":null}]},{"parameter":"GWP-luluc","unit":"kg CO2-eq","values":[{"value":"4,49E-02","module":"A1-A3","scenario":null},{"value":"3,60E-06","module":"A4","scenario":null},{"value":"3,37E-05","module":"A5","scenario":null},{"value":"5,83E-01","module":"B6","scenario":null},{"value":"0,00E+00","module":"C1","scenario":null},{"value":"1,66E-06","module":"C2","scenario":null},{"value":"8,36E-05","module":"C3","scenario":null},{"value":"8,38E-05","module":"C4","scenario":null},{"value":"-3,99E-03","module":"D","scenario":null}]},{"parameter":"ODP","unit":"kg CFC11-eq","values":[{"value":"1,37E-09","module":"A1-A3","scenario":null},{"value":"1,60E-17","module":"A4","scenario":null},{"value":"3,68E-16","module":"A5","scenario":null},{"value":"8,84E-12","module":"B6","scenario":null},{"value":"0,00E+00","module":"C1","scenario":null},{"value":"7,34E-18","module":"C2","scenario":null},{"value":"7,58E-16","module":"C3","scenario":null},{"value":"1,08E-16","module":"C4","scenario":null},{"value":"-7,28E-11","module":"D","scenario":null}]},{"parameter":"AP","unit":"mol H+-eq","values":[{"value":"2,20E-01","module":"A1-A3","scenario":null},{"value":"1,51E-04","module":"A4","scenario":null},{"value":"5,65E-04","module":"A5","scenario":null},{"value":"8,88E-01","module":"B6","scenario":null},{"value":"0,00E+00","module":"C1","scenario":null},{"value":"6,96E-05","module":"C2","scenario":null},{"value":"3,03E-04","module":"C3","scenario":null},{"value":"2,09E-04","module":"C4","scenario":null},{"value":"-5,70E-02","module":"D","scenario":null}]},{"parameter":"POCP","unit":"kg NMVOC-eq","values":[{"value":"1,14E-01","module":"A1-A3","scenario":null},{"value":"1,36E-04","module":"A4","scenario":null},{"value":"5,40E-04","module":"A5","scenario":null},{"value":"5,40E-01","module":"B6","scenario":null},{"value":"0,00E+00","module":"C1","scenario":null},{"value":"6,26E-05","module":"C2","scenario":null},{"value":"2,01E-04","module":"C3","scenario":null},{"value":"1,63E-04","module":"C4","scenario":null},{"value":"-2,41E-02","module":"D","scenario":null}]},{"parameter":"ADPE","unit":"kg Sb-eq","values":[{"value":"2,64E-03","module":"A1-A3","scenario":null},{"value":"4,54E-09","module":"A4","scenario":null},{"value":"5,80E-09","module":"A5","scenario":null},{"value":"1,16E-04","module":"B6","scenario":null},{"value":"0,00E+00","module":"C1","scenario":null},{"value":"2,09E-09","module":"C2","scenario":null},{"value":"1,05E-08","module":"C3","scenario":null},{"value":"2,61E-09","module":"C4","scenario":null},{"value":"-3,11E-04","module":"D","scenario":null}]},{"parameter":"ADPF","unit":"MJ","values":[{"value":"6,60E+02","module":"A1-A3","scenario":null},{"value":"2,15E+00","module":"A4","scenario":null},{"value":"6,40E-01","module":"A5","scenario":null},{"value":"7,07E+03","module":"B6","scenario":null},{"value":"0,00E+00","module":"C1","scenario":null},{"value":"9,86E-01","module":"C2","scenario":null},{"value":"7,33E-01","module":"C3","scenario":null},{"value":"3,82E-01","module":"C4","scenario":null},{"value":"-1,89E+02","module":"D","scenario":null}]},{"parameter":"WDP","unit":"m3 world-eq. Deprived","values":[{"value":"6,23E+00","module":"A1-A3","scenario":null},{"value":"2,97E-04","module":"A4","scenario":null},{"value":"2,50E-01","module":"A5","scenario":null},{"value":"8,76E+01","module":"B6","scenario":null},{"value":"0,00E+00","module":"C1","scenario":null},{"value":"1,36E-04","module":"C2","scenario":null},{"value":"1,82E-01","module":"C3","scenario":null},{"value":"3,05E-03","module":"C4","scenario":null},{"value":"-1,12E+00","module":"D","scenario":null}]},{"parameter":"EP-freshwater","unit":"kg P-eq","values":[{"value":"1,27E-04","module":"A1-A3","scenario":null},{"value":"3,24E-08","module":"A4","scenario":null},{"value":"7,18E-08","module":"A5","scenario":null},{"value":"1,07E-03","module":"B6","scenario":null},{"value":"0,00E+00","module":"C1","scenario":null},{"value":"1,49E-08","module":"C2","scenario":null},{"value":"1,20E-07","module":"C3","scenario":null},{"value":"5,00E-08","module":"C4","scenario":null},{"value":"-8,35E-06","module":"D","scenario":null}]},{"parameter":"EP-marine","unit":"kg N-eq","values":[{"value":"3,68E-02","module":"A1-A3","scenario":null},{"value":"4,82E-05","module":"A4","scenario":null},{"value":"2,04E-04","module":"A5","scenario":null},{"value":"1,97E-01","module":"B6","scenario":null},{"value":"0,00E+00","module":"C1","scenario":null},{"value":"2,22E-05","module":"C2","scenario":null},{"value":"7,30E-05","module":"C3","scenario":null},{"value":"5,38E-05","module":"C4","scenario":null},{"value":"-7,36E-03","module":"D","scenario":null}]},{"parameter":"EP-terrestrial","unit":"mol N-eq.","values":[{"value":"3,97E-01","module":"A1-A3","scenario":null},{"value":"5,36E-04","module":"A4","scenario":null},{"value":"2,54E-03","module":"A5","scenario":null},{"value":"2,07E+00","module":"B6","scenario":null},{"value":"0,00E+00","module":"C1","scenario":null},{"value":"2,46E-04","module":"C2","scenario":null},{"value":"1,39E-03","module":"C3","scenario":null},{"value":"5,91E-04","module":"C4","scenario":null},{"value":"-7,92E-02","module":"D","scenario":null}]}],"additional_environmental_impact":[{"parameter":"PM","unit":"Disease incidence","values":[{"value":"2,46E-06","module":"A1-A3","scenario":null},{"value":"7,96E-10","module":"A4","scenario":null},{"value":"3,14E-09","module":"A5","scenario":null},{"value":"7,44E-06","module":"B6","scenario":null},{"value":"0,00E+00","module":"C1","scenario":null},{"value":"3,66E-10","module":"C2","scenario":null},{"value":"3,48E-09","module":"C3","scenario":null},{"value":"2,59E-09","module":"C4","scenario":null},{"value":"-8,25E-07","module":"D","scenario":null}]},{"parameter":"ETP-fw","unit":"CTUe","values":[{"value":"2,52E+02","module":"A1-A3","scenario":null},{"value":"1,52E+00","module":"A4","scenario":null},{"value":"3,03E-01","module":"A5","scenario":null},{"value":"3,02E+03","module":"B6","scenario":null},{"value":"0,00E+00","module":"C1","scenario":null},{"value":"6,99E-01","module":"C2","scenario":null},{"value":"2,80E-01","module":"C3","scenario":null},{"value":"2,18E-01","module":"C4","scenario":null},{"value":"-6,02E+01","module":"D","scenario":null}]},{"parameter":"HTP-c","unit":"CTUh","values":[{"value":"2,91E-07","module":"A1-A3","scenario":null},{"value":"2,86E-11","module":"A4","scenario":null},{"value":"1,61E-11","module":"A5","scenario":null},{"value":"8,35E-08","module":"B6","scenario":null},{"value":"0,00E+00","module":"C1","scenario":null},{"value":"1,32E-11","module":"C2","scenario":null},{"value":"2,36E-11","module":"C3","scenario":null},{"value":"3,23E-11","module":"C4","scenario":null},{"value":"-3,68E-09","module":"D","scenario":null}]},{"parameter":"HTP-nc","unit":"CTUh","values":[{"value":"7,88E-07","module":"A1-A3","scenario":null},{"value":"1,22E-09","module":"A4","scenario":null},{"value":"7,09E-10","module":"A5","scenario":null},{"value":"3,08E-06","module":"B6","scenario":null},{"value":"0,00E+00","module":"C1","scenario":null},{"value":"5,63E-10","module":"C2","scenario":null},{"value":"2,24E-09","module":"C3","scenario":null},{"value":"3,56E-09","module":"C4","scenario":null},{"value":"-1,06E-07","module":"D","scenario":null}]},{"parameter":"SQP","unit":"-","values":[{"value":"3,98E+02","module":"A1-A3","scenario":null},{"value":"5,52E-03","module":"A4","scenario":null},{"value":"1,70E-01","module":"A5","scenario":null},{"value":"2,25E+03","module":"B6","scenario":null},{"value":"0,00E+00","module":"C1","scenario":null},{"value":"2,54E-03","module":"C2","scenario":null},{"value":"2,18E-01","module":"C3","scenario":null},{"value":"7,96E-02","module":"C4","scenario":null},{"value":"-8,50E+00","module":"D","scenario":null}]}],"resource_use":[{"parameter":"PERE","unit":"MJ","values":[{"value":"1,95E+02","module":"A1-A3","scenario":null},{"value":"6,77E-03","module":"A4","scenario":null},{"value":"1,71E+01","module":"A5","scenario":null},{"value":"3,13E+03","module":"B6","scenario":null},{"value":"0,00E+00","module":"C1","scenario":null},{"value":"3,11E-03","module":"C2","scenario":null},{"value":"2,78E+00","module":"C3","scenario":null},{"value":"5,00E-02","module":"C4","scenario":null},{"value":"-6,79E+01","module":"D","scenario":null}]},{"parameter":"PERM","unit":"","values":[{"value":"1,96E+01","module":"A1-A3","scenario":null},{"value":"0,00E+00","module":"A4","scenario":null},{"value":"-1,70E+01","module":"A5","scenario":null},{"value":"0,00E+00","module":"B6","scenario":null},{"value":"0,00E+00","module":"C1","scenario":null},{"value":"0,00E+00","module":"C2","scenario":null},{"value":"-2,59E+00","module":"C3","scenario":null},{"value":"0,00E+00","module":"C4","scenario":null},{"value":"0,00E+00","module":"D","scenario":null}]},{"parameter":"PERT","unit":"MJ","values":[{"value":"2,15E+02","module":"A1-A3","scenario":null},{"value":"6,77E-03","module":"A4","scenario":null},{"value":"1,17E-01","module":"A5","scenario":null},{"value":"3,13E+03","module":"B6","scenario":null},{"value":"0,00E+00","module":"C1","scenario":null},{"value":"3,11E-03","module":"C2","scenario":null},{"value":"1,85E-01","module":"C3","scenario":null},{"value":"5,00E-02","module":"C4","scenario":null},{"value":"-6,79E+01","module":"D","scenario":null}]},{"parameter":"PENRE","unit":"MJ","values":[{"value":"6,45E+02","module":"A1-A3","scenario":null},{"value":"2,15E+00","module":"A4","scenario":null},{"value":"8,55E-01","module":"A5","scenario":null},{"value":"7,07E+03","module":"B6","scenario":null},{"value":"0,00E+00","module":"C1","scenario":null},{"value":"9,87E-01","module":"C2","scenario":null},{"value":"1,66E+01","module":"C3","scenario":null},{"value":"3,82E-01","module":"C4","scenario":null},{"value":"-1,89E+02","module":"D","scenario":null}]},{"parameter":"PENRM","unit":"MJ","values":[{"value":"1,60E+01","module":"A1-A3","scenario":null},{"value":"0,00E+00","module":"A4","scenario":null},{"value":"-2,15E-01","module":"A5","scenario":null},{"value":"0,00E+00","module":"B6","scenario":null},{"value":"0,00E+00","module":"C1","scenario":null},{"value":"0,00E+00","module":"C2","scenario":null},{"value":"-1,58E+01","module":"C3","scenario":null},{"value":"0,00E+00","module":"C4","scenario":null},{"value":"0,00E+00","module":"D","scenario":null}]},{"parameter":"PENRT","unit":"MJ","values":[{"value":"6,61E+02","module":"A1-A3","scenario":null},{"value":"2,15E+00","module":"A4","scenario":null},{"value":"6,40E-01","module":"A5","scenario":null},{"value":"7,07E+03","module":"B6","scenario":null},{"value":"0,00E+00","module":"C1","scenario":null},{"value":"9,87E-01","module":"C2","scenario":null},{"value":"7,33E-01","module":"C3","scenario":null},{"value":"3,82E-01","module":"C4","scenario":null},{"value":"-1,89E+02","module":"D","scenario":null}]},{"parameter":"SM","unit":"kg","values":[{"value":"1,13E+01","module":"A1-A3","scenario":null},{"value":"0,00E+00","module":"A4","scenario":null},{"value":"0,00E+00","module":"A5","scenario":null},{"value":"0,00E+00","module":"B6","scenario":null},{"value":"0,00E+00","module":"C1","scenario":null},{"value":"0,00E+00","module":"C2","scenario":null},{"value":"0,00E+00","module":"C3","scenario":null},{"value":"0,00E+00","module":"C4","scenario":null},{"value":"0,00E+00","module":"D","scenario":null}]},{"parameter":"RSF","unit":"MJ","values":[{"value":"0,00E+00","module":"A1-A3","scenario":null},{"value":"0,00E+00","module":"A4","scenario":null},{"value":"0,00E+00","module":"A5","scenario":null},{"value":"0,00E+00","module":"B6","scenario":null},{"value":"0,00E+00","module":"C1","scenario":null},{"value":"0,00E+00","module":"C2","scenario":null},{"value":"0,00E+00","module":"C3","scenario":null},{"value":"0,00E+00","module":"C4","scenario":null},{"value":"0,00E+00","module":"D","scenario":null}]},{"parameter":"NRSF","unit":"MJ","values":[{"value":"0,00E+00","module":"A1-A3","scenario":null},{"value":"0,00E+00","module":"A4","scenario":null},{"value":"0,00E+00","module":"A5","scenario":null},{"value":"0,00E+00","module":"B6","scenario":null},{"value":"0,00E+00","module":"C1","scenario":null},{"value":"0,00E+00","module":"C2","scenario":null},{"value":"0,00E+00","module":"C3","scenario":null},{"value":"0,00E+00","module":"C4","scenario":null},{"value":"0,00E+00","module":"D","scenario":null}]},{"parameter":"FW","unit":"m3","values":[{"value":"3,91E-01","module":"A1-A3","scenario":null},{"value":"1,21E-05","module":"A4","scenario":null},{"value":"5,89E-03","module":"A5","scenario":null},{"value":"3,62E+00","module":"B6","scenario":null},{"value":"0,00E+00","module":"C1","scenario":null},{"value":"5,58E-06","module":"C2","scenario":null},{"value":"4,34E-03","module":"C3","scenario":null},{"value":"9,63E-05","module":"C4","scenario":null},{"value":"-1,33E-01","module":"D","scenario":null}]}],"end_of_life_waste":[{"parameter":"HWD","unit":"kg","values":[{"value":"2,76E-06","module":"A1-A3","scenario":null},{"value":"2,08E-10","module":"A4","scenario":null},{"value":"9,57E-10","module":"A5","scenario":null},{"value":"2,93E-06","module":"B6","scenario":null},{"value":"0,00E+00","module":"C1","scenario":null},{"value":"9,58E-11","module":"C2","scenario":null},{"value":"2,56E-09","module":"C3","scenario":null},{"value":"5,82E-09","module":"C4","scenario":null},{"value":"-2,87E-06","module":"D","scenario":null}]},{"parameter":"NHWD","unit":"kg","values":[{"value":"7,29E+00","module":"A1-A3","scenario":null},{"value":"2,20E-04","module":"A4","scenario":null},{"value":"6,42E-02","module":"A5","scenario":null},{"value":"5,02E+00","module":"B6","scenario":null},{"value":"0,00E+00","module":"C1","scenario":null},{"value":"1,01E-04","module":"C2","scenario":null},{"value":"1,50E-01","module":"C3","scenario":null},{"value":"1,92E+00","module":"C4","scenario":null},{"value":"-2,30E+00","module":"D","scenario":null}]},{"parameter":"RWD","unit":"kg","values":[{"value":"3,11E-02","module":"A1-A3","scenario":null},{"value":"2,31E-06","module":"A4","scenario":null},{"value":"3,35E-05","module":"A5","scenario":null},{"value":"1,07E+00","module":"B6","scenario":null},{"value":"0,00E+00","module":"C1","scenario":null},{"value":"1,06E-06","module":"C2","scenario":null},{"value":"2,87E-05","module":"C3","scenario":null},{"value":"4,35E-06","module":"C4","scenario":null},{"value":"-1,65E-02","module":"D","scenario":null}]}],"end_of_life_flow":[{"parameter":"CRU","unit":"kg","values":[{"value":"0,00E+00","module":"A1-A3","scenario":null},{"value":"0,00E+00","module":"A4","scenario":null},{"value":"0,00E+00","module":"A5","scenario":null},{"value":"0,00E+00","module":"B6","scenario":null},{"value":"0,00E+00","module":"C1","scenario":null},{"value":"0,00E+00","module":"C2","scenario":null},{"value":"0,00E+00","module":"C3","scenario":null},{"value":"0,00E+00","module":"C4","scenario":null},{"value":"0,00E+00","module":"D","scenario":null}]},{"parameter":"MFR","unit":"kg","values":[{"value":"0,00E+00","module":"A1-A3","scenario":null},{"value":"0,00E+00","module":"A4","scenario":null},{"value":"0,00E+00","module":"A5","scenario":null},{"value":"0,00E+00","module":"B6","scenario":null},{"value":"0,00E+00","module":"C1","scenario":null},{"value":"0,00E+00","module":"C2","scenario":null},{"value":"8,07E+00","module":"C3","scenario":null},{"value":"0,00E+00","module":"C4","scenario":null},{"value":"0,00E+00","module":"D","scenario":null}]},{"parameter":"MER","unit":"kg","values":[{"value":"0,00E+00","module":"A1-A3","scenario":null},{"value":"0,00E+00","module":"A4","scenario":null},{"value":"0,00E+00","module":"A5","scenario":null},{"value":"0,00E+00","module":"B6","scenario":null},{"value":"0,00E+00","module":"C1","scenario":null},{"value":"0,00E+00","module":"C2","scenario":null},{"value":"0,00E+00","module":"C3","scenario":null},{"value":"0,00E+00","module":"C4","scenario":null},{"value":"0,00E+00","module":"D","scenario":null}]},{"parameter":"EEE","unit":"MJ","values":[{"value":"3,32E-01","module":"A1-A3","scenario":null},{"value":"0,00E+00","module":"A4","scenario":null},{"value":"3,06E+00","module":"A5","scenario":null},{"value":"0,00E+00","module":"B6","scenario":null},{"value":"0,00E+00","module":"C1","scenario":null},{"value":"0,00E+00","module":"C2","scenario":null},{"value":"0,00E+00","module":"C3","scenario":null},{"value":"0,00E+00","module":"C4","scenario":null},{"value":"0,00E+00","module":"D","scenario":null}]},{"parameter":"EET","unit":"MJ","values":[{"value":"6,03E-01","module":"A1-A3","scenario":null},{"value":"0,00E+00","module":"A4","scenario":null},{"value":"5,56E+00","module":"A5","scenario":null},{"value":"0,00E+00","module":"B6","scenario":null},{"value":"0,00E+00","module":"C1","scenario":null},{"value":"0,00E+00","module":"C2","scenario":null},{"value":"0,00E+00","module":"C3","scenario":null},{"value":"0,00E+00","module":"C4","scenario":null},{"value":"0,00E+00","module":"D","scenario":null}]}]}