{"product_name":"Hartgipsplatte / Tool","epd_id":"EPD-BVG-20220302-IBE1-DE","declared_unit":{"unit":"m2","amount":1},"compliance":["DIN EN 15804+A2","ISO 14025"],"producer_name":"Bundesverband der Gipsindustrie e.V.","environmental_impact":[{"parameter":"GWP-total","unit":"kg CO2-eq","values":[{"value":"2,72E+00","module":"A1-A3","scenario":null},{"value":"2,74E-01","module":"A4","scenario":null},{"value":"1,43E-03","module":"A5","scenario":null},{"value":"8,18E-03","module":"C1","scenario":null},{"value":"8,05E-02","module":"C2","scenario":null},{"value":"8,07E-01","module":"C3","scenario":"S1"},{"value":"0,00E+00","module":"C3","scenario":"S2"},{"value":"0,00E+00","module":"C4","scenario":"S1"},{"value":"8,47E-01","module":"C4","scenario":"S2"},{"value":"-1,64E-01","module":"D","scenario":"S1"},{"value":"0,00E+00","module":"D","scenario":"S2"}]},{"parameter":"GWP-fossil","unit":"kg CO2-eq","values":[{"value":"3,33E+00","module":"A1-A3","scenario":null},{"value":"2,62E-01","module":"A4","scenario":null},{"value":"1,42E-03","module":"A5","scenario":null},{"value":"8,16E-03","module":"C1","scenario":null},{"value":"7,69E-02","module":"C2","scenario":null},{"value":"8,07E-01","module":"C3","scenario":"S1"},{"value":"0,00E+00","module":"C3","scenario":"S2"},{"value":"0,00E+00","module":"C4","scenario":"S1"},{"value":"8,46E-01","module":"C4","scenario":"S2"},{"value":"-1,64E-01","module":"D","scenario":"S1"},{"value":"0,00E+00","module":"D","scenario":"S2"}]},{"parameter":"GWP-biogenic","unit":"kg CO2-eq","values":[{"value":"-6,10E-01","module":"A1-A3","scenario":null},{"value":"1,21E-02","module":"A4","scenario":null},{"value":"9,27E-06","module":"A5","scenario":null},{"value":"1,19E-05","module":"C1","scenario":null},{"value":"3,54E-03","module":"C2","scenario":null},{"value":"5,60E-02","module":"C3","scenario":"S1"},{"value":"0,00E+00","module":"C3","scenario":"S2"},{"value":"0,00E+00","module":"C4","scenario":"S1"},{"value":"5,55E-02","module":"C4","scenario":"S2"},{"value":"6,08E-04","module":"D","scenario":"S1"},{"value":"0,00E+00","module":"D","scenario":"S2"}]},{"parameter":"GWP-luluc","unit":"kg CO2-eq","values":[{"value":"3,85E-03","module":"A1-A3","scenario":null},{"value":"6,21E-06","module":"A4","scenario":null},{"value":"3,60E-06","module":"A5","scenario":null},{"value":"1,86E-07","module":"C1","scenario":null},{"value":"1,82E-06","module":"C2","scenario":null},{"value":"2,24E-04","module":"C3","scenario":"S1"},{"value":"0,00E+00","module":"C3","scenario":"S2"},{"value":"0,00E+00","module":"C4","scenario":"S1"},{"value":"5,59E-04","module":"C4","scenario":"S2"},{"value":"-1,19E-03","module":"D","scenario":"S1"},{"value":"0,00E+00","module":"D","scenario":"S2"}]},{"parameter":"ODP","unit":"kg CFC11-eq","values":[{"value":"1,67E-10","module":"A1-A3","scenario":null},{"value":"2,76E-17","module":"A4","scenario":null},{"value":"4,36E-17","module":"A5","scenario":null},{"value":"8,25E-19","module":"C1","scenario":null},{"value":"8,08E-18","module":"C2","scenario":null},{"value":"3,40E-15","module":"C3","scenario":"S1"},{"value":"0,00E+00","module":"C3","scenario":"S2"},{"value":"0,00E+00","module":"C4","scenario":"S1"},{"value":"7,19E-16","module":"C4","scenario":"S2"},{"value":"-3,16E-16","module":"D","scenario":"S1"},{"value":"0,00E+00","module":"D","scenario":"S2"}]},{"parameter":"AP","unit":"mol H+-eq","values":[{"value":"4,54E-03","module":"A1-A3","scenario":null},{"value":"2,46E-04","module":"A4","scenario":null},{"value":"2,16E-06","module":"A5","scenario":null},{"value":"3,86E-05","module":"C1","scenario":null},{"value":"7,22E-05","module":"C2","scenario":null},{"value":"3,41E-04","module":"C3","scenario":"S1"},{"value":"0,00E+00","module":"C3","scenario":"S2"},{"value":"0,00E+00","module":"C4","scenario":"S1"},{"value":"1,39E-03","module":"C4","scenario":"S2"},{"value":"-6,06E-04","module":"D","scenario":"S1"},{"value":"0,00E+00","module":"D","scenario":"S2"}]},{"parameter":"POCP","unit":"kg NMVOC-eq","values":[{"value":"3,95E-03","module":"A1-A3","scenario":null},{"value":"2,18E-04","module":"A4","scenario":null},{"value":"1,66E-06","module":"A5","scenario":null},{"value":"5,14E-05","module":"C1","scenario":null},{"value":"6,40E-05","module":"C2","scenario":null},{"value":"2,08E-04","module":"C3","scenario":"S1"},{"value":"0,00E+00","module":"C3","scenario":"S2"},{"value":"0,00E+00","module":"C4","scenario":"S1"},{"value":"1,09E-03","module":"C4","scenario":"S2"},{"value":"-6,45E-04","module":"D","scenario":"S1"},{"value":"0,00E+00","module":"D","scenario":"S2"}]},{"parameter":"ADPE","unit":"kg Sb-eq","values":[{"value":"2,11E-06","module":"A1-A3","scenario":null},{"value":"7,83E-09","module":"A4","scenario":null},{"value":"5,34E-10","module":"A5","scenario":null},{"value":"2,34E-10","module":"C1","scenario":null},{"value":"2,30E-09","module":"C2","scenario":null},{"value":"4,47E-08","module":"C3","scenario":"S1"},{"value":"0,00E+00","module":"C3","scenario":"S2"},{"value":"0,00E+00","module":"C4","scenario":"S1"},{"value":"1,74E-08","module":"C4","scenario":"S2"},{"value":"-1,59E-08","module":"D","scenario":"S1"},{"value":"0,00E+00","module":"D","scenario":"S2"}]},{"parameter":"ADPF","unit":"MJ","values":[{"value":"5,11E+01","module":"A1-A3","scenario":null},{"value":"3,70E+00","module":"A4","scenario":null},{"value":"1,77E-02","module":"A5","scenario":null},{"value":"1,11E-01","module":"C1","scenario":null},{"value":"1,09E+00","module":"C2","scenario":null},{"value":"2,72E+00","module":"C3","scenario":"S1"},{"value":"0,00E+00","module":"C3","scenario":"S2"},{"value":"0,00E+00","module":"C4","scenario":"S1"},{"value":"2,55E+00","module":"C4","scenario":"S2"},{"value":"-2,25E+00","module":"D","scenario":"S1"},{"value":"0,00E+00","module":"D","scenario":"S2"}]},{"parameter":"WDP","unit":"m3 world-eq. Deprived","values":[{"value":"4,35E-01","module":"A1-A3","scenario":null},{"value":"5,11E-04","module":"A4","scenario":null},{"value":"3,14E-05","module":"A5","scenario":null},{"value":"1,53E-05","module":"C1","scenario":null},{"value":"1,50E-04","module":"C2","scenario":null},{"value":"3,37E-02","module":"C3","scenario":"S1"},{"value":"0,00E+00","module":"C3","scenario":"S2"},{"value":"0,00E+00","module":"C4","scenario":"S1"},{"value":"2,03E-02","module":"C4","scenario":"S2"},{"value":"-9,83E-03","module":"D","scenario":"S1"},{"value":"0,00E+00","module":"D","scenario":"S2"}]},{"parameter":"EP-freshwater","unit":"kg P-eq","values":[{"value":"1,30E-05","module":"A1-A3","scenario":null},{"value":"5,59E-08","module":"A4","scenario":null},{"value":"5,88E-09","module":"A5","scenario":null},{"value":"1,67E-09","module":"C1","scenario":null},{"value":"1,64E-08","module":"C2","scenario":null},{"value":"4,13E-07","module":"C3","scenario":"S1"},{"value":"0,00E+00","module":"C3","scenario":"S2"},{"value":"0,00E+00","module":"C4","scenario":"S1"},{"value":"3,33E-07","module":"C4","scenario":"S2"},{"value":"-5,59E-07","module":"D","scenario":"S1"},{"value":"0,00E+00","module":"D","scenario":"S2"}]},{"parameter":"EP-marine","unit":"kg N-eq","values":[{"value":"1,43E-03","module":"A1-A3","scenario":null},{"value":"7,46E-05","module":"A4","scenario":null},{"value":"6,62E-07","module":"A5","scenario":null},{"value":"1,81E-05","module":"C1","scenario":null},{"value":"2,19E-05","module":"C2","scenario":null},{"value":"7,58E-05","module":"C3","scenario":"S1"},{"value":"0,00E+00","module":"C3","scenario":"S2"},{"value":"0,00E+00","module":"C4","scenario":"S1"},{"value":"3,58E-04","module":"C4","scenario":"S2"},{"value":"-2,53E-04","module":"D","scenario":"S1"},{"value":"0,00E+00","module":"D","scenario":"S2"}]},{"parameter":"EP-terrestrial","unit":"mol N-eq.","values":[{"value":"1,52E-02","module":"A1-A3","scenario":null},{"value":"8,35E-04","module":"A4","scenario":null},{"value":"6,92E-06","module":"A5","scenario":null},{"value":"1,99E-04","module":"C1","scenario":null},{"value":"2,45E-04","module":"C2","scenario":null},{"value":"7,96E-04","module":"C3","scenario":"S1"},{"value":"0,00E+00","module":"C3","scenario":"S2"},{"value":"0,00E+00","module":"C4","scenario":"S1"},{"value":"3,94E-03","module":"C4","scenario":"S2"},{"value":"-2,89E-03","module":"D","scenario":"S1"},{"value":"0,00E+00","module":"D","scenario":"S2"}]}],"additional_environmental_impact":[{"parameter":"PM","unit":"Disease incidence","values":[{"value":"1,31E-07","module":"A1-A3","scenario":null},{"value":"1,33E-09","module":"A4","scenario":null},{"value":"1,78E-11","module":"A5","scenario":null},{"value":"4,35E-10","module":"C1","scenario":null},{"value":"3,91E-10","module":"C2","scenario":null},{"value":"2,86E-09","module":"C3","scenario":"S1"},{"value":"0,00E+00","module":"C3","scenario":"S2"},{"value":"0,00E+00","module":"C4","scenario":"S1"},{"value":"1,72E-08","module":"C4","scenario":"S2"},{"value":"-2,75E-07","module":"D","scenario":"S1"},{"value":"0,00E+00","module":"D","scenario":"S2"}]},{"parameter":"ETP-fw","unit":"CTUe","values":[{"value":"2,10E+01","module":"A1-A3","scenario":null},{"value":"2,62E+00","module":"A4","scenario":null},{"value":"6,85E-03","module":"A5","scenario":null},{"value":"7,86E-02","module":"C1","scenario":null},{"value":"7,70E-01","module":"C2","scenario":null},{"value":"1,16E+00","module":"C3","scenario":"S1"},{"value":"0,00E+00","module":"C3","scenario":"S2"},{"value":"0,00E+00","module":"C4","scenario":"S1"},{"value":"1,46E+00","module":"C4","scenario":"S2"},{"value":"-1,59E+00","module":"D","scenario":"S1"},{"value":"0,00E+00","module":"D","scenario":"S2"}]},{"parameter":"HTP-c","unit":"CTUh","values":[{"value":"9,15E-10","module":"A1-A3","scenario":null},{"value":"4,93E-11","module":"A4","scenario":null},{"value":"2,46E-13","module":"A5","scenario":null},{"value":"1,48E-12","module":"C1","scenario":null},{"value":"1,45E-11","module":"C2","scenario":null},{"value":"3,21E-11","module":"C3","scenario":"S1"},{"value":"0,00E+00","module":"C3","scenario":"S2"},{"value":"0,00E+00","module":"C4","scenario":"S1"},{"value":"2,16E-10","module":"C4","scenario":"S2"},{"value":"-3,43E-11","module":"D","scenario":"S1"},{"value":"0,00E+00","module":"D","scenario":"S2"}]},{"parameter":"HTP-nc","unit":"CTUh","values":[{"value":"7,59E-08","module":"A1-A3","scenario":null},{"value":"2,11E-09","module":"A4","scenario":null},{"value":"9,45E-12","module":"A5","scenario":null},{"value":"7,61E-11","module":"C1","scenario":null},{"value":"6,19E-10","module":"C2","scenario":null},{"value":"1,18E-09","module":"C3","scenario":"S1"},{"value":"0,00E+00","module":"C3","scenario":"S2"},{"value":"0,00E+00","module":"C4","scenario":"S1"},{"value":"2,38E-08","module":"C4","scenario":"S2"},{"value":"-1,92E-09","module":"D","scenario":"S1"},{"value":"0,00E+00","module":"D","scenario":"S2"}]},{"parameter":"SQP","unit":"-","values":[{"value":"1,20E+01","module":"A1-A3","scenario":null},{"value":"9,51E-03","module":"A4","scenario":null},{"value":"9,00E-03","module":"A5","scenario":null},{"value":"2,85E-04","module":"C1","scenario":null},{"value":"2,79E-03","module":"C2","scenario":null},{"value":"8,65E-01","module":"C3","scenario":"S1"},{"value":"0,00E+00","module":"C3","scenario":"S2"},{"value":"0,00E+00","module":"C4","scenario":"S1"},{"value":"5,31E-01","module":"C4","scenario":"S2"},{"value":"-7,08E-01","module":"D","scenario":"S1"},{"value":"0,00E+00","module":"D","scenario":"S2"}]}],"resource_use":[{"parameter":"PERE","unit":"MJ","values":[{"value":"5,36E+00","module":"A1-A3","scenario":null},{"value":"1,17E-02","module":"A4","scenario":null},{"value":"1,02E-02","module":"A5","scenario":null},{"value":"3,50E-04","module":"C1","scenario":null},{"value":"3,42E-03","module":"C2","scenario":null},{"value":"6,80E+00","module":"C3","scenario":"S1"},{"value":"0,00E+00","module":"C3","scenario":"S2"},{"value":"0,00E+00","module":"C4","scenario":"S1"},{"value":"5,93E+00","module":"C4","scenario":"S2"},{"value":"-2,33E-01","module":"D","scenario":"S1"},{"value":"0,00E+00","module":"D","scenario":"S2"}]},{"parameter":"PERM","unit":"","values":[{"value":"5,60E+00","module":"A1-A3","scenario":null},{"value":"0,00E+00","module":"A4","scenario":null},{"value":"0,00E+00","module":"A5","scenario":null},{"value":"0,00E+00","module":"C1","scenario":null},{"value":"0,00E+00","module":"C2","scenario":null},{"value":"-5,60E+00","module":"C3","scenario":"S1"},{"value":"0,00E+00","module":"C3","scenario":"S2"},{"value":"0,00E+00","module":"C4","scenario":"S1"},{"value":"-5,60E+00","module":"C4","scenario":"S2"},{"value":"0,00E+00","module":"D","scenario":"S1"},{"value":"0,00E+00","module":"D","scenario":"S2"}]},{"parameter":"PERT","unit":"MJ","values":[{"value":"1,10E+01","module":"A1-A3","scenario":null},{"value":"1,17E-02","module":"A4","scenario":null},{"value":"1,02E-02","module":"A5","scenario":null},{"value":"3,50E-04","module":"C1","scenario":null},{"value":"3,42E-03","module":"C2","scenario":null},{"value":"1,20E+00","module":"C3","scenario":"S1"},{"value":"0,00E+00","module":"C3","scenario":"S2"},{"value":"0,00E+00","module":"C4","scenario":"S1"},{"value":"3,34E-01","module":"C4","scenario":"S2"},{"value":"-2,33E-01","module":"D","scenario":"S1"},{"value":"0,00E+00","module":"D","scenario":"S2"}]},{"parameter":"PENRE","unit":"MJ","values":[{"value":"5,11E+01","module":"A1-A3","scenario":null},{"value":"3,70E+00","module":"A4","scenario":null},{"value":"1,77E-02","module":"A5","scenario":null},{"value":"1,11E-01","module":"C1","scenario":null},{"value":"1,09E+00","module":"C2","scenario":null},{"value":"2,72E+00","module":"C3","scenario":"S1"},{"value":"0,00E+00","module":"C3","scenario":"S2"},{"value":"0,00E+00","module":"C4","scenario":"S1"},{"value":"2,55E+00","module":"C4","scenario":"S2"},{"value":"-2,26E+00","module":"D","scenario":"S1"},{"value":"0,00E+00","module":"D","scenario":"S2"}]},{"parameter":"PENRM","unit":"MJ","values":[{"value":"0,00E+00","module":"A1-A3","scenario":null},{"value":"0,00E+00","module":"A4","scenario":null},{"value":"0,00E+00","module":"A5","scenario":null},{"value":"0,00E+00","module":"C1","scenario":null},{"value":"0,00E+00","module":"C2","scenario":null},{"value":"0,00E+00","module":"C3","scenario":"S1"},{"value":"0,00E+00","module":"C3","scenario":"S2"},{"value":"0,00E+00","module":"C4","scenario":"S1"},{"value":"0,00E+00","module":"C4","scenario":"S2"},{"value":"0,00E+00","module":"D","scenario":"S1"},{"value":"0,00E+00","module":"D","scenario":"S2"}]},{"parameter":"PENRT","unit":"MJ","values":[{"value":"5,11E+01","module":"A1-A3","scenario":null},{"value":"3,70E+00","module":"A4","scenario":null},{"value":"1,77E-02","module":"A5","scenario":null},{"value":"1,11E-01","module":"C1","scenario":null},{"value":"1,09E+00","module":"C2","scenario":null},{"value":"2,72E+00","module":"C3","scenario":"S1"},{"value":"0,00E+00","module":"C3","scenario":"S2"},{"value":"0,00E+00","module":"C4","scenario":"S1"},{"value":"2,55E+00","module":"C4","scenario":"S2"},{"value":"-2,26E+00","module":"D","scenario":"S1"},{"value":"0,00E+00","module":"D","scenario":"S2"}]},{"parameter":"SM","unit":"kg","values":[{"value":"9,16E+00","module":"A1-A3","scenario":null},{"value":"0,00E+00","module":"A4","scenario":null},{"value":"0,00E+00","module":"A5","scenario":null},{"value":"0,00E+00","module":"C1","scenario":null},{"value":"0,00E+00","module":"C2","scenario":null},{"value":"0,00E+00","module":"C3","scenario":"S1"},{"value":"0,00E+00","module":"C3","scenario":"S2"},{"value":"0,00E+00","module":"C4","scenario":"S1"},{"value":"0,00E+00","module":"C4","scenario":"S2"},{"value":"0,00E+00","module":"D","scenario":"S1"},{"value":"0,00E+00","module":"D","scenario":"S2"}]},{"parameter":"RSF","unit":"MJ","values":[{"value":"0,00E+00","module":"A1-A3","scenario":null},{"value":"0,00E+00","module":"A4","scenario":null},{"value":"0,00E+00","module":"A5","scenario":null},{"value":"0,00E+00","module":"C1","scenario":null},{"value":"0,00E+00","module":"C2","scenario":null},{"value":"0,00E+00","module":"C3","scenario":"S1"},{"value":"0,00E+00","module":"C3","scenario":"S2"},{"value":"0,00E+00","module":"C4","scenario":"S1"},{"value":"0,00E+00","module":"C4","scenario":"S2"},{"value":"0,00E+00","module":"D","scenario":"S1"},{"value":"0,00E+00","module":"D","scenario":"S2"}]},{"parameter":"NRSF","unit":"MJ","values":[{"value":"0,00E+00","module":"A1-A3","scenario":null},{"value":"0,00E+00","module":"A4","scenario":null},{"value":"0,00E+00","module":"A5","scenario":null},{"value":"0,00E+00","module":"C1","scenario":null},{"value":"0,00E+00","module":"C2","scenario":null},{"value":"0,00E+00","module":"C3","scenario":"S1"},{"value":"0,00E+00","module":"C3","scenario":"S2"},{"value":"0,00E+00","module":"C4","scenario":"S1"},{"value":"0,00E+00","module":"C4","scenario":"S2"},{"value":"0,00E+00","module":"D","scenario":"S1"},{"value":"0,00E+00","module":"D","scenario":"S2"}]},{"parameter":"FW","unit":"m3","values":[{"value":"1,39E-02","module":"A1-A3","scenario":null},{"value":"2,09E-05","module":"A4","scenario":null},{"value":"5,51E-06","module":"A5","scenario":null},{"value":"6,27E-07","module":"C1","scenario":null},{"value":"6,14E-06","module":"C2","scenario":null},{"value":"1,39E-03","module":"C3","scenario":"S1"},{"value":"0,00E+00","module":"C3","scenario":"S2"},{"value":"0,00E+00","module":"C4","scenario":"S1"},{"value":"6,42E-04","module":"C4","scenario":"S2"},{"value":"-3,21E-04","module":"D","scenario":"S1"},{"value":"0,00E+00","module":"D","scenario":"S2"}]}],"end_of_life_waste":[{"parameter":"HWD","unit":"kg","values":[{"value":"1,28E-06","module":"A1-A3","scenario":null},{"value":"3,59E-10","module":"A4","scenario":null},{"value":"1,19E-11","module":"A5","scenario":null},{"value":"1,08E-11","module":"C1","scenario":null},{"value":"1,05E-10","module":"C2","scenario":null},{"value":"1,13E-09","module":"C3","scenario":"S1"},{"value":"0,00E+00","module":"C3","scenario":"S2"},{"value":"0,00E+00","module":"C4","scenario":"S1"},{"value":"3,88E-08","module":"C4","scenario":"S2"},{"value":"-1,14E-07","module":"D","scenario":"S1"},{"value":"0,00E+00","module":"D","scenario":"S2"}]},{"parameter":"NHWD","unit":"kg","values":[{"value":"5,24E-02","module":"A1-A3","scenario":null},{"value":"3,79E-04","module":"A4","scenario":null},{"value":"1,36E-05","module":"A5","scenario":null},{"value":"1,13E-05","module":"C1","scenario":null},{"value":"1,11E-04","module":"C2","scenario":null},{"value":"1,93E-03","module":"C3","scenario":"S1"},{"value":"0,00E+00","module":"C3","scenario":"S2"},{"value":"0,00E+00","module":"C4","scenario":"S1"},{"value":"1,28E+01","module":"C4","scenario":"S2"},{"value":"-4,79E-04","module":"D","scenario":"S1"},{"value":"0,00E+00","module":"D","scenario":"S2"}]},{"parameter":"RWD","unit":"kg","values":[{"value":"5,63E-04","module":"A1-A3","scenario":null},{"value":"3,98E-06","module":"A4","scenario":null},{"value":"1,48E-06","module":"A5","scenario":null},{"value":"1,19E-07","module":"C1","scenario":null},{"value":"1,17E-06","module":"C2","scenario":null},{"value":"4,12E-04","module":"C3","scenario":"S1"},{"value":"0,00E+00","module":"C3","scenario":"S2"},{"value":"0,00E+00","module":"C4","scenario":"S1"},{"value":"2,89E-05","module":"C4","scenario":"S2"},{"value":"-4,02E-05","module":"D","scenario":"S1"},{"value":"0,00E+00","module":"D","scenario":"S2"}]}],"end_of_life_flow":[{"parameter":"CRU","unit":"kg","values":[{"value":"0,00E+00","module":"A1-A3","scenario":null},{"value":"0,00E+00","module":"A4","scenario":null},{"value":"0,00E+00","module":"A5","scenario":null},{"value":"0,00E+00","module":"C1","scenario":null},{"value":"0,00E+00","module":"C2","scenario":null},{"value":"0,00E+00","module":"C3","scenario":"S1"},{"value":"0,00E+00","module":"C3","scenario":"S2"},{"value":"0,00E+00","module":"C4","scenario":"S1"},{"value":"0,00E+00","module":"C4","scenario":"S2"},{"value":"0,00E+00","module":"D","scenario":"S1"},{"value":"0,00E+00","module":"D","scenario":"S2"}]},{"parameter":"MFR","unit":"kg","values":[{"value":"0,00E+00","module":"A1-A3","scenario":null},{"value":"0,00E+00","module":"A4","scenario":null},{"value":"0,00E+00","module":"A5","scenario":null},{"value":"0,00E+00","module":"C1","scenario":null},{"value":"0,00E+00","module":"C2","scenario":null},{"value":"2,07E+01","module":"C3","scenario":"S1"},{"value":"0,00E+00","module":"C3","scenario":"S2"},{"value":"0,00E+00","module":"C4","scenario":"S1"},{"value":"0,00E+00","module":"C4","scenario":"S2"},{"value":"0,00E+00","module":"D","scenario":"S1"},{"value":"0,00E+00","module":"D","scenario":"S2"}]},{"parameter":"MER","unit":"kg","values":[{"value":"0,00E+00","module":"A1-A3","scenario":null},{"value":"0,00E+00","module":"A4","scenario":null},{"value":"0,00E+00","module":"A5","scenario":null},{"value":"0,00E+00","module":"C1","scenario":null},{"value":"0,00E+00","module":"C2","scenario":null},{"value":"0,00E+00","module":"C3","scenario":"S1"},{"value":"0,00E+00","module":"C3","scenario":"S2"},{"value":"0,00E+00","module":"C4","scenario":"S1"},{"value":"0,00E+00","module":"C4","scenario":"S2"},{"value":"0,00E+00","module":"D","scenario":"S1"},{"value":"0,00E+00","module":"D","scenario":"S2"}]},{"parameter":"EEE","unit":"MJ","values":[{"value":"0,00E+00","module":"A1-A3","scenario":null},{"value":"0,00E+00","module":"A4","scenario":null},{"value":"0,00E+00","module":"A5","scenario":null},{"value":"0,00E+00","module":"C1","scenario":null},{"value":"0,00E+00","module":"C2","scenario":null},{"value":"0,00E+00","module":"C3","scenario":"S1"},{"value":"0,00E+00","module":"C3","scenario":"S2"},{"value":"0,00E+00","module":"C4","scenario":"S1"},{"value":"0,00E+00","module":"C4","scenario":"S2"},{"value":"0,00E+00","module":"D","scenario":"S1"},{"value":"0,00E+00","module":"D","scenario":"S2"}]},{"parameter":"EET","unit":"MJ","values":[{"value":"0,00E+00","module":"A1-A3","scenario":null},{"value":"0,00E+00","module":"A4","scenario":null},{"value":"0,00E+00","module":"A5","scenario":null},{"value":"0,00E+00","module":"C1","scenario":null},{"value":"0,00E+00","module":"C2","scenario":null},{"value":"0,00E+00","module":"C3","scenario":"S1"},{"value":"0,00E+00","module":"C3","scenario":"S2"},{"value":"0,00E+00","module":"C4","scenario":"S1"},{"value":"0,00E+00","module":"C4","scenario":"S2"},{"value":"0,00E+00","module":"D","scenario":"S1"},{"value":"0,00E+00","module":"D","scenario":"S2"}]}]}