{
    "product_name": "SUPALUX\u00ae",
    "epd_id": "EPD-ETE-20230129-IBA2-EN",
    "declared_unit": {
        "unit": "kg",
        "amount": 13.0
    },
    "compliance": [
        "DIN EN 15804+A2",
        "ISO 14025"
    ],
    "producer_name": "Etex Building Performance International",
    "environmental_impact": [
        {
            "parameter": "GWP-total",
            "values": [
                {
                    "value": "3,50E+00",
                    "module": "A1",
                    "scenario": null
                },
                {
                    "value": "8,71E-01",
                    "module": "A2",
                    "scenario": null
                },
                {
                    "value": "5,27E+00",
                    "module": "A3",
                    "scenario": null
                },
                {
                    "value": "3,14E+00",
                    "module": "A4",
                    "scenario": null
                },
                {
                    "value": "1,82E+00",
                    "module": "A5",
                    "scenario": null
                },
                {
                    "value": "-1,60E+00",
                    "module": "B1",
                    "scenario": "S1"
                },
                {
                    "value": "-8,50E-01",
                    "module": "B1",
                    "scenario": "S2"
                },
                {
                    "value": "0,00E+00",
                    "module": "B2",
                    "scenario": null
                },
                {
                    "value": "0,00E+00",
                    "module": "B6",
                    "scenario": null
                },
                {
                    "value": "0,00E+00",
                    "module": "B7",
                    "scenario": null
                },
                {
                    "value": "3,84E-03",
                    "module": "C1",
                    "scenario": null
                },
                {
                    "value": "5,24E-01",
                    "module": "C2",
                    "scenario": "S1"
                },
                {
                    "value": "1,08E-01",
                    "module": "C2",
                    "scenario": "S2"
                },
                {
                    "value": "6,67E-01",
                    "module": "C3",
                    "scenario": "S1"
                },
                {
                    "value": "2,89E-05",
                    "module": "C3",
                    "scenario": "S2"
                },
                {
                    "value": "9,28E-06",
                    "module": "C4",
                    "scenario": "S1"
                },
                {
                    "value": "7,09E-01",
                    "module": "C4",
                    "scenario": "S2"
                },
                {
                    "value": "-6,88E-01",
                    "module": "D",
                    "scenario": "S1"
                },
                {
                    "value": "-5,22E-01",
                    "module": "D",
                    "scenario": "S2"
                }
            ]
        },
        {
            "parameter": "GWP-fossil",
            "values": [
                {
                    "value": "4,14E+00",
                    "module": "A1",
                    "scenario": null
                },
                {
                    "value": "8,69E-01",
                    "module": "A2",
                    "scenario": null
                },
                {
                    "value": "6,17E+00",
                    "module": "A3",
                    "scenario": null
                },
                {
                    "value": "3,14E+00",
                    "module": "A4",
                    "scenario": null
                },
                {
                    "value": "9,29E-01",
                    "module": "A5",
                    "scenario": null
                },
                {
                    "value": "-1,60E+00",
                    "module": "B1",
                    "scenario": "S1"
                },
                {
                    "value": "-8,50E-01",
                    "module": "B1",
                    "scenario": "S2"
                },
                {
                    "value": "0,00E+00",
                    "module": "B2",
                    "scenario": null
                },
                {
                    "value": "0,00E+00",
                    "module": "B6",
                    "scenario": null
                },
                {
                    "value": "0,00E+00",
                    "module": "B7",
                    "scenario": null
                },
                {
                    "value": "3,80E-03",
                    "module": "C1",
                    "scenario": null
                },
                {
                    "value": "5,24E-01",
                    "module": "C2",
                    "scenario": "S1"
                },
                {
                    "value": "1,07E-01",
                    "module": "C2",
                    "scenario": "S2"
                },
                {
                    "value": "3,61E-02",
                    "module": "C3",
                    "scenario": "S1"
                },
                {
                    "value": "2,86E-05",
                    "module": "C3",
                    "scenario": "S2"
                },
                {
                    "value": "9,21E-06",
                    "module": "C4",
                    "scenario": "S1"
                },
                {
                    "value": "7,82E-02",
                    "module": "C4",
                    "scenario": "S2"
                },
                {
                    "value": "-3,10E-01",
                    "module": "D",
                    "scenario": "S1"
                },
                {
                    "value": "-1,45E-01",
                    "module": "D",
                    "scenario": "S2"
                }
            ]
        },
        {
            "parameter": "GWP-biogenic",
            "values": [
                {
                    "value": "-6,52E-01",
                    "module": "A1",
                    "scenario": null
                },
                {
                    "value": "4,08E-04",
                    "module": "A2",
                    "scenario": null
                },
                {
                    "value": "-8,98E-01",
                    "module": "A3",
                    "scenario": null
                },
                {
                    "value": "8,08E-04",
                    "module": "A4",
                    "scenario": null
                },
                {
                    "value": "8,87E-01",
                    "module": "A5",
                    "scenario": null
                },
                {
                    "value": "0,00E+00",
                    "module": "B1",
                    "scenario": "S1"
                },
                {
                    "value": "0,00E+00",
                    "module": "B1",
                    "scenario": "S2"
                },
                {
                    "value": "0,00E+00",
                    "module": "B2",
                    "scenario": null
                },
                {
                    "value": "0,00E+00",
                    "module": "B6",
                    "scenario": null
                },
                {
                    "value": "0,00E+00",
                    "module": "B7",
                    "scenario": null
                },
                {
                    "value": "2,11E-05",
                    "module": "C1",
                    "scenario": null
                },
                {
                    "value": "1,88E-04",
                    "module": "C2",
                    "scenario": "S1"
                },
                {
                    "value": "3,84E-05",
                    "module": "C2",
                    "scenario": "S2"
                },
                {
                    "value": "6,31E-01",
                    "module": "C3",
                    "scenario": "S1"
                },
                {
                    "value": "1,55E-07",
                    "module": "C3",
                    "scenario": "S2"
                },
                {
                    "value": "2,04E-08",
                    "module": "C4",
                    "scenario": "S1"
                },
                {
                    "value": "6,31E-01",
                    "module": "C4",
                    "scenario": "S2"
                },
                {
                    "value": "-3,77E-01",
                    "module": "D",
                    "scenario": "S1"
                },
                {
                    "value": "-3,77E-01",
                    "module": "D",
                    "scenario": "S2"
                }
            ]
        },
        {
            "parameter": "GWP-luluc",
            "values": [
                {
                    "value": "2,18E-03",
                    "module": "A1",
                    "scenario": null
                },
                {
                    "value": "9,79E-04",
                    "module": "A2",
                    "scenario": null
                },
                {
                    "value": "2,55E-03",
                    "module": "A3",
                    "scenario": null
                },
                {
                    "value": "2,06E-03",
                    "module": "A4",
                    "scenario": null
                },
                {
                    "value": "5,73E-04",
                    "module": "A5",
                    "scenario": null
                },
                {
                    "value": "0,00E+00",
                    "module": "B1",
                    "scenario": "S1"
                },
                {
                    "value": "0,00E+00",
                    "module": "B1",
                    "scenario": "S2"
                },
                {
                    "value": "0,00E+00",
                    "module": "B2",
                    "scenario": null
                },
                {
                    "value": "0,00E+00",
                    "module": "B6",
                    "scenario": null
                },
                {
                    "value": "0,00E+00",
                    "module": "B7",
                    "scenario": null
                },
                {
                    "value": "9,00E-06",
                    "module": "C1",
                    "scenario": null
                },
                {
                    "value": "2,10E-04",
                    "module": "C2",
                    "scenario": "S1"
                },
                {
                    "value": "4,30E-05",
                    "module": "C2",
                    "scenario": "S2"
                },
                {
                    "value": "6,17E-05",
                    "module": "C3",
                    "scenario": "S1"
                },
                {
                    "value": "6,62E-08",
                    "module": "C3",
                    "scenario": "S2"
                },
                {
                    "value": "9,89E-09",
                    "module": "C4",
                    "scenario": "S1"
                },
                {
                    "value": "5,76E-05",
                    "module": "C4",
                    "scenario": "S2"
                },
                {
                    "value": "-5,82E-04",
                    "module": "D",
                    "scenario": "S1"
                },
                {
                    "value": "-4,20E-04",
                    "module": "D",
                    "scenario": "S2"
                }
            ]
        },
        {
            "parameter": "ODP",
            "values": [
                {
                    "value": "1,96E-07",
                    "module": "A1",
                    "scenario": null
                },
                {
                    "value": "1,74E-07",
                    "module": "A2",
                    "scenario": null
                },
                {
                    "value": "3,00E-07",
                    "module": "A3",
                    "scenario": null
                },
                {
                    "value": "6,46E-07",
                    "module": "A4",
                    "scenario": null
                },
                {
                    "value": "8,51E-08",
                    "module": "A5",
                    "scenario": null
                },
                {
                    "value": "0,00E+00",
                    "module": "B1",
                    "scenario": "S1"
                },
                {
                    "value": "0,00E+00",
                    "module": "B1",
                    "scenario": "S2"
                },
                {
                    "value": "0,00E+00",
                    "module": "B2",
                    "scenario": null
                },
                {
                    "value": "0,00E+00",
                    "module": "B6",
                    "scenario": null
                },
                {
                    "value": "0,00E+00",
                    "module": "B7",
                    "scenario": null
                },
                {
                    "value": "1,92E-10",
                    "module": "C1",
                    "scenario": null
                },
                {
                    "value": "1,21E-07",
                    "module": "C2",
                    "scenario": "S1"
                },
                {
                    "value": "2,49E-08",
                    "module": "C2",
                    "scenario": "S2"
                },
                {
                    "value": "4,77E-09",
                    "module": "C3",
                    "scenario": "S1"
                },
                {
                    "value": "1,48E-12",
                    "module": "C3",
                    "scenario": "S2"
                },
                {
                    "value": "2,28E-12",
                    "module": "C4",
                    "scenario": "S1"
                },
                {
                    "value": "2,89E-08",
                    "module": "C4",
                    "scenario": "S2"
                },
                {
                    "value": "-3,58E-08",
                    "module": "D",
                    "scenario": "S1"
                },
                {
                    "value": "-1,66E-08",
                    "module": "D",
                    "scenario": "S2"
                }
            ]
        },
        {
            "parameter": "AP",
            "values": [
                {
                    "value": "1,06E-02",
                    "module": "A1",
                    "scenario": null
                },
                {
                    "value": "6,90E-03",
                    "module": "A2",
                    "scenario": null
                },
                {
                    "value": "2,77E-02",
                    "module": "A3",
                    "scenario": null
                },
                {
                    "value": "8,10E-02",
                    "module": "A4",
                    "scenario": null
                },
                {
                    "value": "7,36E-03",
                    "module": "A5",
                    "scenario": null
                },
                {
                    "value": "0,00E+00",
                    "module": "B1",
                    "scenario": "S1"
                },
                {
                    "value": "0,00E+00",
                    "module": "B1",
                    "scenario": "S2"
                },
                {
                    "value": "0,00E+00",
                    "module": "B2",
                    "scenario": null
                },
                {
                    "value": "0,00E+00",
                    "module": "B6",
                    "scenario": null
                },
                {
                    "value": "0,00E+00",
                    "module": "B7",
                    "scenario": null
                },
                {
                    "value": "2,16E-05",
                    "module": "C1",
                    "scenario": null
                },
                {
                    "value": "1,49E-03",
                    "module": "C2",
                    "scenario": "S1"
                },
                {
                    "value": "3,05E-04",
                    "module": "C2",
                    "scenario": "S2"
                },
                {
                    "value": "3,36E-04",
                    "module": "C3",
                    "scenario": "S1"
                },
                {
                    "value": "1,64E-07",
                    "module": "C3",
                    "scenario": "S2"
                },
                {
                    "value": "6,45E-08",
                    "module": "C4",
                    "scenario": "S1"
                },
                {
                    "value": "6,90E-04",
                    "module": "C4",
                    "scenario": "S2"
                },
                {
                    "value": "-1,31E-03",
                    "module": "D",
                    "scenario": "S1"
                },
                {
                    "value": "-6,59E-04",
                    "module": "D",
                    "scenario": "S2"
                }
            ]
        },
        {
            "parameter": "POCP",
            "values": [
                {
                    "value": "8,46E-03",
                    "module": "A1",
                    "scenario": null
                },
                {
                    "value": "7,18E-03",
                    "module": "A2",
                    "scenario": null
                },
                {
                    "value": "1,68E-02",
                    "module": "A3",
                    "scenario": null
                },
                {
                    "value": "5,77E-02",
                    "module": "A4",
                    "scenario": null
                },
                {
                    "value": "5,20E-03",
                    "module": "A5",
                    "scenario": null
                },
                {
                    "value": "0,00E+00",
                    "module": "B1",
                    "scenario": "S1"
                },
                {
                    "value": "0,00E+00",
                    "module": "B1",
                    "scenario": "S2"
                },
                {
                    "value": "0,00E+00",
                    "module": "B2",
                    "scenario": null
                },
                {
                    "value": "0,00E+00",
                    "module": "B6",
                    "scenario": null
                },
                {
                    "value": "0,00E+00",
                    "module": "B7",
                    "scenario": null
                },
                {
                    "value": "8,74E-06",
                    "module": "C1",
                    "scenario": null
                },
                {
                    "value": "1,27E-03",
                    "module": "C2",
                    "scenario": "S1"
                },
                {
                    "value": "2,60E-04",
                    "module": "C2",
                    "scenario": "S2"
                },
                {
                    "value": "3,15E-04",
                    "module": "C3",
                    "scenario": "S1"
                },
                {
                    "value": "7,02E-08",
                    "module": "C3",
                    "scenario": "S2"
                },
                {
                    "value": "6,64E-08",
                    "module": "C4",
                    "scenario": "S1"
                },
                {
                    "value": "7,40E-04",
                    "module": "C4",
                    "scenario": "S2"
                },
                {
                    "value": "-1,17E-03",
                    "module": "D",
                    "scenario": "S1"
                },
                {
                    "value": "-6,87E-04",
                    "module": "D",
                    "scenario": "S2"
                }
            ]
        },
        {
            "parameter": "ADPE",
            "values": [
                {
                    "value": "8,36E-06",
                    "module": "A1",
                    "scenario": null
                },
                {
                    "value": "1,68E-06",
                    "module": "A2",
                    "scenario": null
                },
                {
                    "value": "7,32E-06",
                    "module": "A3",
                    "scenario": null
                },
                {
                    "value": "4,51E-06",
                    "module": "A4",
                    "scenario": null
                },
                {
                    "value": "4,42E-06",
                    "module": "A5",
                    "scenario": null
                },
                {
                    "value": "0,00E+00",
                    "module": "B1",
                    "scenario": "S1"
                },
                {
                    "value": "0,00E+00",
                    "module": "B1",
                    "scenario": "S2"
                },
                {
                    "value": "0,00E+00",
                    "module": "B2",
                    "scenario": null
                },
                {
                    "value": "0,00E+00",
                    "module": "B6",
                    "scenario": null
                },
                {
                    "value": "0,00E+00",
                    "module": "B7",
                    "scenario": null
                },
                {
                    "value": "2,06E-08",
                    "module": "C1",
                    "scenario": null
                },
                {
                    "value": "1,42E-06",
                    "module": "C2",
                    "scenario": "S1"
                },
                {
                    "value": "2,91E-07",
                    "module": "C2",
                    "scenario": "S2"
                },
                {
                    "value": "1,62E-07",
                    "module": "C3",
                    "scenario": "S1"
                },
                {
                    "value": "1,62E-10",
                    "module": "C3",
                    "scenario": "S2"
                },
                {
                    "value": "2,65E-11",
                    "module": "C4",
                    "scenario": "S1"
                },
                {
                    "value": "1,85E-07",
                    "module": "C4",
                    "scenario": "S2"
                },
                {
                    "value": "-1,00E-06",
                    "module": "D",
                    "scenario": "S1"
                },
                {
                    "value": "-3,98E-07",
                    "module": "D",
                    "scenario": "S2"
                }
            ]
        },
        {
            "parameter": "ADPF",
            "values": [
                {
                    "value": "2,11E+01",
                    "module": "A1",
                    "scenario": null
                },
                {
                    "value": "1,20E+01",
                    "module": "A2",
                    "scenario": null
                },
                {
                    "value": "6,82E+01",
                    "module": "A3",
                    "scenario": null
                },
                {
                    "value": "4,18E+01",
                    "module": "A4",
                    "scenario": null
                },
                {
                    "value": "9,76E+00",
                    "module": "A5",
                    "scenario": null
                },
                {
                    "value": "0,00E+00",
                    "module": "B1",
                    "scenario": "S1"
                },
                {
                    "value": "0,00E+00",
                    "module": "B1",
                    "scenario": "S2"
                },
                {
                    "value": "0,00E+00",
                    "module": "B2",
                    "scenario": null
                },
                {
                    "value": "0,00E+00",
                    "module": "B6",
                    "scenario": null
                },
                {
                    "value": "0,00E+00",
                    "module": "B7",
                    "scenario": null
                },
                {
                    "value": "8,06E-02",
                    "module": "C1",
                    "scenario": null
                },
                {
                    "value": "7,95E+00",
                    "module": "C2",
                    "scenario": "S1"
                },
                {
                    "value": "1,63E+00",
                    "module": "C2",
                    "scenario": "S2"
                },
                {
                    "value": "6,28E-01",
                    "module": "C3",
                    "scenario": "S1"
                },
                {
                    "value": "5,99E-04",
                    "module": "C3",
                    "scenario": "S2"
                },
                {
                    "value": "1,97E-04",
                    "module": "C4",
                    "scenario": "S1"
                },
                {
                    "value": "2,23E+00",
                    "module": "C4",
                    "scenario": "S2"
                },
                {
                    "value": "-5,49E+00",
                    "module": "D",
                    "scenario": "S1"
                },
                {
                    "value": "-2,43E+00",
                    "module": "D",
                    "scenario": "S2"
                }
            ]
        },
        {
            "parameter": "WDP",
            "values": [
                {
                    "value": "7,59E-01",
                    "module": "A1",
                    "scenario": null
                },
                {
                    "value": "4,99E-02",
                    "module": "A2",
                    "scenario": null
                },
                {
                    "value": "6,48E-01",
                    "module": "A3",
                    "scenario": null
                },
                {
                    "value": "8,65E-02",
                    "module": "A4",
                    "scenario": null
                },
                {
                    "value": "1,30E-01",
                    "module": "A5",
                    "scenario": null
                },
                {
                    "value": "0,00E+00",
                    "module": "B1",
                    "scenario": "S1"
                },
                {
                    "value": "0,00E+00",
                    "module": "B1",
                    "scenario": "S2"
                },
                {
                    "value": "0,00E+00",
                    "module": "B2",
                    "scenario": null
                },
                {
                    "value": "0,00E+00",
                    "module": "B6",
                    "scenario": null
                },
                {
                    "value": "0,00E+00",
                    "module": "B7",
                    "scenario": null
                },
                {
                    "value": "9,44E-04",
                    "module": "C1",
                    "scenario": null
                },
                {
                    "value": "2,42E-02",
                    "module": "C2",
                    "scenario": "S1"
                },
                {
                    "value": "4,96E-03",
                    "module": "C2",
                    "scenario": "S2"
                },
                {
                    "value": "1,07E-02",
                    "module": "C3",
                    "scenario": "S1"
                },
                {
                    "value": "7,03E-06",
                    "module": "C3",
                    "scenario": "S2"
                },
                {
                    "value": "-1,67E-06",
                    "module": "C4",
                    "scenario": "S1"
                },
                {
                    "value": "1,04E-02",
                    "module": "C4",
                    "scenario": "S2"
                },
                {
                    "value": "-1,46E-01",
                    "module": "D",
                    "scenario": "S1"
                },
                {
                    "value": "-1,04E-01",
                    "module": "D",
                    "scenario": "S2"
                }
            ]
        },
        {
            "parameter": "EP-freshwater",
            "values": [
                {
                    "value": "5,51E-05",
                    "module": "A1",
                    "scenario": null
                },
                {
                    "value": "7,92E-06",
                    "module": "A2",
                    "scenario": null
                },
                {
                    "value": "1,22E-04",
                    "module": "A3",
                    "scenario": null
                },
                {
                    "value": "1,38E-05",
                    "module": "A4",
                    "scenario": null
                },
                {
                    "value": "1,72E-05",
                    "module": "A5",
                    "scenario": null
                },
                {
                    "value": "0,00E+00",
                    "module": "B1",
                    "scenario": "S1"
                },
                {
                    "value": "0,00E+00",
                    "module": "B1",
                    "scenario": "S2"
                },
                {
                    "value": "0,00E+00",
                    "module": "B2",
                    "scenario": null
                },
                {
                    "value": "0,00E+00",
                    "module": "B6",
                    "scenario": null
                },
                {
                    "value": "0,00E+00",
                    "module": "B7",
                    "scenario": null
                },
                {
                    "value": "4,07E-07",
                    "module": "C1",
                    "scenario": null
                },
                {
                    "value": "3,74E-06",
                    "module": "C2",
                    "scenario": "S1"
                },
                {
                    "value": "7,66E-07",
                    "module": "C2",
                    "scenario": "S2"
                },
                {
                    "value": "2,69E-06",
                    "module": "C3",
                    "scenario": "S1"
                },
                {
                    "value": "3,00E-09",
                    "module": "C3",
                    "scenario": "S2"
                },
                {
                    "value": "2,79E-10",
                    "module": "C4",
                    "scenario": "S1"
                },
                {
                    "value": "2,40E-06",
                    "module": "C4",
                    "scenario": "S2"
                },
                {
                    "value": "-1,59E-05",
                    "module": "D",
                    "scenario": "S1"
                },
                {
                    "value": "-8,90E-06",
                    "module": "D",
                    "scenario": "S2"
                }
            ]
        },
        {
            "parameter": "EP-marine",
            "values": [
                {
                    "value": "2,67E-03",
                    "module": "A1",
                    "scenario": null
                },
                {
                    "value": "2,42E-03",
                    "module": "A2",
                    "scenario": null
                },
                {
                    "value": "5,45E-03",
                    "module": "A3",
                    "scenario": null
                },
                {
                    "value": "1,98E-02",
                    "module": "A4",
                    "scenario": null
                },
                {
                    "value": "1,72E-03",
                    "module": "A5",
                    "scenario": null
                },
                {
                    "value": "0,00E+00",
                    "module": "B1",
                    "scenario": "S1"
                },
                {
                    "value": "0,00E+00",
                    "module": "B1",
                    "scenario": "S2"
                },
                {
                    "value": "0,00E+00",
                    "module": "B2",
                    "scenario": null
                },
                {
                    "value": "0,00E+00",
                    "module": "B6",
                    "scenario": null
                },
                {
                    "value": "0,00E+00",
                    "module": "B7",
                    "scenario": null
                },
                {
                    "value": "2,76E-06",
                    "module": "C1",
                    "scenario": null
                },
                {
                    "value": "2,96E-04",
                    "module": "C2",
                    "scenario": "S1"
                },
                {
                    "value": "6,07E-05",
                    "module": "C2",
                    "scenario": "S2"
                },
                {
                    "value": "1,06E-04",
                    "module": "C3",
                    "scenario": "S1"
                },
                {
                    "value": "2,19E-08",
                    "module": "C3",
                    "scenario": "S2"
                },
                {
                    "value": "1,97E-08",
                    "module": "C4",
                    "scenario": "S1"
                },
                {
                    "value": "2,36E-04",
                    "module": "C4",
                    "scenario": "S2"
                },
                {
                    "value": "-3,17E-04",
                    "module": "D",
                    "scenario": "S1"
                },
                {
                    "value": "-1,67E-04",
                    "module": "D",
                    "scenario": "S2"
                }
            ]
        },
        {
            "parameter": "EP-terrestrial",
            "values": [
                {
                    "value": "3,07E-02",
                    "module": "A1",
                    "scenario": null
                },
                {
                    "value": "2,67E-02",
                    "module": "A2",
                    "scenario": null
                },
                {
                    "value": "5,82E-02",
                    "module": "A3",
                    "scenario": null
                },
                {
                    "value": "2,21E-01",
                    "module": "A4",
                    "scenario": null
                },
                {
                    "value": "1,91E-02",
                    "module": "A5",
                    "scenario": null
                },
                {
                    "value": "0,00E+00",
                    "module": "B1",
                    "scenario": "S1"
                },
                {
                    "value": "0,00E+00",
                    "module": "B1",
                    "scenario": "S2"
                },
                {
                    "value": "0,00E+00",
                    "module": "B2",
                    "scenario": null
                },
                {
                    "value": "0,00E+00",
                    "module": "B6",
                    "scenario": null
                },
                {
                    "value": "0,00E+00",
                    "module": "B7",
                    "scenario": null
                },
                {
                    "value": "3,18E-05",
                    "module": "C1",
                    "scenario": null
                },
                {
                    "value": "3,30E-03",
                    "module": "C2",
                    "scenario": "S1"
                },
                {
                    "value": "6,76E-04",
                    "module": "C2",
                    "scenario": "S2"
                },
                {
                    "value": "1,19E-03",
                    "module": "C3",
                    "scenario": "S1"
                },
                {
                    "value": "2,51E-07",
                    "module": "C3",
                    "scenario": "S2"
                },
                {
                    "value": "2,17E-07",
                    "module": "C4",
                    "scenario": "S1"
                },
                {
                    "value": "2,60E-03",
                    "module": "C4",
                    "scenario": "S2"
                },
                {
                    "value": "-3,60E-03",
                    "module": "D",
                    "scenario": "S1"
                },
                {
                    "value": "-1,86E-03",
                    "module": "D",
                    "scenario": "S2"
                }
            ]
        }
    ],
    "additional_environmental_impact": [
        {
            "parameter": "PM",
            "values": [
                {
                    "value": "9,94E-08",
                    "module": "A1",
                    "scenario": null
                },
                {
                    "value": "4,96E-08",
                    "module": "A2",
                    "scenario": null
                },
                {
                    "value": "3,83E-07",
                    "module": "A3",
                    "scenario": null
                },
                {
                    "value": "1,33E-07",
                    "module": "A4",
                    "scenario": null
                },
                {
                    "value": "4,81E-08",
                    "module": "A5",
                    "scenario": null
                },
                {
                    "value": "0,00E+00",
                    "module": "B1",
                    "scenario": "S1"
                },
                {
                    "value": "0,00E+00",
                    "module": "B1",
                    "scenario": "S2"
                },
                {
                    "value": "0,00E+00",
                    "module": "B2",
                    "scenario": null
                },
                {
                    "value": "0,00E+00",
                    "module": "B6",
                    "scenario": null
                },
                {
                    "value": "0,00E+00",
                    "module": "B7",
                    "scenario": null
                },
                {
                    "value": "5,96E-11",
                    "module": "C1",
                    "scenario": null
                },
                {
                    "value": "4,21E-08",
                    "module": "C2",
                    "scenario": "S1"
                },
                {
                    "value": "8,64E-09",
                    "module": "C2",
                    "scenario": "S2"
                },
                {
                    "value": "2,77E-09",
                    "module": "C3",
                    "scenario": "S1"
                },
                {
                    "value": "5,46E-13",
                    "module": "C3",
                    "scenario": "S2"
                },
                {
                    "value": "1,79E-12",
                    "module": "C4",
                    "scenario": "S1"
                },
                {
                    "value": "1,34E-08",
                    "module": "C4",
                    "scenario": "S2"
                },
                {
                    "value": "-2,20E-08",
                    "module": "D",
                    "scenario": "S1"
                },
                {
                    "value": "-1,50E-08",
                    "module": "D",
                    "scenario": "S2"
                }
            ]
        },
        {
            "parameter": "ETP-fw",
            "values": [
                {
                    "value": "6,23E+01",
                    "module": "A1",
                    "scenario": null
                },
                {
                    "value": "1,03E+01",
                    "module": "A2",
                    "scenario": null
                },
                {
                    "value": "1,38E+02",
                    "module": "A3",
                    "scenario": null
                },
                {
                    "value": "2,75E+01",
                    "module": "A4",
                    "scenario": null
                },
                {
                    "value": "1,71E+01",
                    "module": "A5",
                    "scenario": null
                },
                {
                    "value": "0,00E+00",
                    "module": "B1",
                    "scenario": "S1"
                },
                {
                    "value": "0,00E+00",
                    "module": "B1",
                    "scenario": "S2"
                },
                {
                    "value": "0,00E+00",
                    "module": "B2",
                    "scenario": null
                },
                {
                    "value": "0,00E+00",
                    "module": "B6",
                    "scenario": null
                },
                {
                    "value": "0,00E+00",
                    "module": "B7",
                    "scenario": null
                },
                {
                    "value": "5,10E-02",
                    "module": "C1",
                    "scenario": null
                },
                {
                    "value": "6,24E+00",
                    "module": "C2",
                    "scenario": "S1"
                },
                {
                    "value": "1,28E+00",
                    "module": "C2",
                    "scenario": "S2"
                },
                {
                    "value": "1,31E+00",
                    "module": "C3",
                    "scenario": "S1"
                },
                {
                    "value": "3,97E-04",
                    "module": "C3",
                    "scenario": "S2"
                },
                {
                    "value": "2,96E-04",
                    "module": "C4",
                    "scenario": "S1"
                },
                {
                    "value": "1,28E+00",
                    "module": "C4",
                    "scenario": "S2"
                },
                {
                    "value": "-3,95E+00",
                    "module": "D",
                    "scenario": "S1"
                },
                {
                    "value": "-2,59E+00",
                    "module": "D",
                    "scenario": "S2"
                }
            ]
        },
        {
            "parameter": "HTP-c",
            "values": [
                {
                    "value": "8,05E-10",
                    "module": "A1",
                    "scenario": null
                },
                {
                    "value": "3,90E-10",
                    "module": "A2",
                    "scenario": null
                },
                {
                    "value": "3,57E-09",
                    "module": "A3",
                    "scenario": null
                },
                {
                    "value": "1,73E-09",
                    "module": "A4",
                    "scenario": null
                },
                {
                    "value": "3,22E-09",
                    "module": "A5",
                    "scenario": null
                },
                {
                    "value": "0,00E+00",
                    "module": "B1",
                    "scenario": "S1"
                },
                {
                    "value": "0,00E+00",
                    "module": "B1",
                    "scenario": "S2"
                },
                {
                    "value": "0,00E+00",
                    "module": "B2",
                    "scenario": null
                },
                {
                    "value": "0,00E+00",
                    "module": "B6",
                    "scenario": null
                },
                {
                    "value": "0,00E+00",
                    "module": "B7",
                    "scenario": null
                },
                {
                    "value": "1,57E-12",
                    "module": "C1",
                    "scenario": null
                },
                {
                    "value": "2,01E-10",
                    "module": "C2",
                    "scenario": "S1"
                },
                {
                    "value": "4,11E-11",
                    "module": "C2",
                    "scenario": "S2"
                },
                {
                    "value": "1,53E-10",
                    "module": "C3",
                    "scenario": "S1"
                },
                {
                    "value": "2,00E-14",
                    "module": "C3",
                    "scenario": "S2"
                },
                {
                    "value": "1,79E-14",
                    "module": "C4",
                    "scenario": "S1"
                },
                {
                    "value": "3,72E-11",
                    "module": "C4",
                    "scenario": "S2"
                },
                {
                    "value": "-4,46E-11",
                    "module": "D",
                    "scenario": "S1"
                },
                {
                    "value": "2,33E-11",
                    "module": "D",
                    "scenario": "S2"
                }
            ]
        },
        {
            "parameter": "HTP-nc",
            "values": [
                {
                    "value": "3,44E-08",
                    "module": "A1",
                    "scenario": null
                },
                {
                    "value": "8,05E-09",
                    "module": "A2",
                    "scenario": null
                },
                {
                    "value": "5,36E-08",
                    "module": "A3",
                    "scenario": null
                },
                {
                    "value": "2,09E-08",
                    "module": "A4",
                    "scenario": null
                },
                {
                    "value": "1,00E-08",
                    "module": "A5",
                    "scenario": null
                },
                {
                    "value": "0,00E+00",
                    "module": "B1",
                    "scenario": "S1"
                },
                {
                    "value": "0,00E+00",
                    "module": "B1",
                    "scenario": "S2"
                },
                {
                    "value": "0,00E+00",
                    "module": "B2",
                    "scenario": null
                },
                {
                    "value": "0,00E+00",
                    "module": "B6",
                    "scenario": null
                },
                {
                    "value": "0,00E+00",
                    "module": "B7",
                    "scenario": null
                },
                {
                    "value": "5,01E-11",
                    "module": "C1",
                    "scenario": null
                },
                {
                    "value": "6,30E-09",
                    "module": "C2",
                    "scenario": "S1"
                },
                {
                    "value": "1,29E-09",
                    "module": "C2",
                    "scenario": "S2"
                },
                {
                    "value": "1,24E-09",
                    "module": "C3",
                    "scenario": "S1"
                },
                {
                    "value": "3,91E-13",
                    "module": "C3",
                    "scenario": "S2"
                },
                {
                    "value": "1,79E-13",
                    "module": "C4",
                    "scenario": "S1"
                },
                {
                    "value": "7,53E-10",
                    "module": "C4",
                    "scenario": "S2"
                },
                {
                    "value": "-1,32E-08",
                    "module": "D",
                    "scenario": "S1"
                },
                {
                    "value": "-1,19E-08",
                    "module": "D",
                    "scenario": "S2"
                }
            ]
        },
        {
            "parameter": "SQP",
            "values": [
                {
                    "value": "7,25E+01",
                    "module": "A1",
                    "scenario": null
                },
                {
                    "value": "8,14E+00",
                    "module": "A2",
                    "scenario": null
                },
                {
                    "value": "1,11E+02",
                    "module": "A3",
                    "scenario": null
                },
                {
                    "value": "1,17E+01",
                    "module": "A4",
                    "scenario": null
                },
                {
                    "value": "1,16E+01",
                    "module": "A5",
                    "scenario": null
                },
                {
                    "value": "0,00E+00",
                    "module": "B1",
                    "scenario": "S1"
                },
                {
                    "value": "0,00E+00",
                    "module": "B1",
                    "scenario": "S2"
                },
                {
                    "value": "0,00E+00",
                    "module": "B2",
                    "scenario": null
                },
                {
                    "value": "0,00E+00",
                    "module": "B6",
                    "scenario": null
                },
                {
                    "value": "0,00E+00",
                    "module": "B7",
                    "scenario": null
                },
                {
                    "value": "1,46E-02",
                    "module": "C1",
                    "scenario": null
                },
                {
                    "value": "5,54E+00",
                    "module": "C2",
                    "scenario": "S1"
                },
                {
                    "value": "1,14E+00",
                    "module": "C2",
                    "scenario": "S2"
                },
                {
                    "value": "3,12E-01",
                    "module": "C3",
                    "scenario": "S1"
                },
                {
                    "value": "3,92E-04",
                    "module": "C3",
                    "scenario": "S2"
                },
                {
                    "value": "3,06E-04",
                    "module": "C4",
                    "scenario": "S1"
                },
                {
                    "value": "4,21E+00",
                    "module": "C4",
                    "scenario": "S2"
                },
                {
                    "value": "-4,20E+01",
                    "module": "D",
                    "scenario": "S1"
                },
                {
                    "value": "-4,09E+01",
                    "module": "D",
                    "scenario": "S2"
                }
            ]
        }
    ],
    "resource_use": [
        {
            "parameter": "PERE",
            "values": [
                {
                    "value": "5,33E+00",
                    "module": "A1",
                    "scenario": null
                },
                {
                    "value": "1,83E-01",
                    "module": "A2",
                    "scenario": null
                },
                {
                    "value": "9,11E+00",
                    "module": "A3",
                    "scenario": null
                },
                {
                    "value": "3,54E-01",
                    "module": "A4",
                    "scenario": null
                },
                {
                    "value": "3,45E+00",
                    "module": "A5",
                    "scenario": null
                },
                {
                    "value": "0,00E+00",
                    "module": "B1",
                    "scenario": "S1"
                },
                {
                    "value": "0,00E+00",
                    "module": "B1",
                    "scenario": "S2"
                },
                {
                    "value": "0,00E+00",
                    "module": "B2",
                    "scenario": null
                },
                {
                    "value": "0,00E+00",
                    "module": "B6",
                    "scenario": null
                },
                {
                    "value": "0,00E+00",
                    "module": "B7",
                    "scenario": null
                },
                {
                    "value": "1,60E-02",
                    "module": "C1",
                    "scenario": null
                },
                {
                    "value": "1,12E-01",
                    "module": "C2",
                    "scenario": "S1"
                },
                {
                    "value": "2,29E-02",
                    "module": "C2",
                    "scenario": "S2"
                },
                {
                    "value": "1,01E-01",
                    "module": "C3",
                    "scenario": "S1"
                },
                {
                    "value": "1,18E-04",
                    "module": "C3",
                    "scenario": "S2"
                },
                {
                    "value": "8,57E-06",
                    "module": "C4",
                    "scenario": "S1"
                },
                {
                    "value": "1,15E-01",
                    "module": "C4",
                    "scenario": "S2"
                },
                {
                    "value": "0,00E+00",
                    "module": "D",
                    "scenario": "S1"
                },
                {
                    "value": "0,00E+00",
                    "module": "D",
                    "scenario": "S2"
                }
            ]
        },
        {
            "parameter": "PERM",
            "values": [
                {
                    "value": "5,97E+00",
                    "module": "A1",
                    "scenario": null
                },
                {
                    "value": "0,00E+00",
                    "module": "A2",
                    "scenario": null
                },
                {
                    "value": "8,76E+00",
                    "module": "A3",
                    "scenario": null
                },
                {
                    "value": "0,00E+00",
                    "module": "A4",
                    "scenario": null
                },
                {
                    "value": "-5,52E+00",
                    "module": "A5",
                    "scenario": null
                },
                {
                    "value": "0,00E+00",
                    "module": "B1",
                    "scenario": "S1"
                },
                {
                    "value": "0,00E+00",
                    "module": "B1",
                    "scenario": "S2"
                },
                {
                    "value": "0,00E+00",
                    "module": "B2",
                    "scenario": null
                },
                {
                    "value": "0,00E+00",
                    "module": "B6",
                    "scenario": null
                },
                {
                    "value": "0,00E+00",
                    "module": "B7",
                    "scenario": null
                },
                {
                    "value": "0,00E+00",
                    "module": "C1",
                    "scenario": null
                },
                {
                    "value": "0,00E+00",
                    "module": "C2",
                    "scenario": "S1"
                },
                {
                    "value": "0,00E+00",
                    "module": "C2",
                    "scenario": "S2"
                },
                {
                    "value": "-5,50E+00",
                    "module": "C3",
                    "scenario": "S1"
                },
                {
                    "value": "0,00E+00",
                    "module": "C3",
                    "scenario": "S2"
                },
                {
                    "value": "0,00E+00",
                    "module": "C4",
                    "scenario": "S1"
                },
                {
                    "value": "0,00E+00",
                    "module": "C4",
                    "scenario": "S2"
                },
                {
                    "value": "9,18E+00",
                    "module": "D",
                    "scenario": "S1"
                },
                {
                    "value": "3,68E+00",
                    "module": "D",
                    "scenario": "S2"
                }
            ]
        },
        {
            "parameter": "PERT",
            "values": [
                {
                    "value": "1,13E+01",
                    "module": "A1",
                    "scenario": null
                },
                {
                    "value": "1,83E-01",
                    "module": "A2",
                    "scenario": null
                },
                {
                    "value": "1,79E+01",
                    "module": "A3",
                    "scenario": null
                },
                {
                    "value": "3,54E-01",
                    "module": "A4",
                    "scenario": null
                },
                {
                    "value": "-2,07E+00",
                    "module": "A5",
                    "scenario": null
                },
                {
                    "value": "0,00E+00",
                    "module": "B1",
                    "scenario": "S1"
                },
                {
                    "value": "0,00E+00",
                    "module": "B1",
                    "scenario": "S2"
                },
                {
                    "value": "0,00E+00",
                    "module": "B2",
                    "scenario": null
                },
                {
                    "value": "0,00E+00",
                    "module": "B6",
                    "scenario": null
                },
                {
                    "value": "0,00E+00",
                    "module": "B7",
                    "scenario": null
                },
                {
                    "value": "1,60E-02",
                    "module": "C1",
                    "scenario": null
                },
                {
                    "value": "1,12E-01",
                    "module": "C2",
                    "scenario": "S1"
                },
                {
                    "value": "2,29E-02",
                    "module": "C2",
                    "scenario": "S2"
                },
                {
                    "value": "-5,40E+00",
                    "module": "C3",
                    "scenario": "S1"
                },
                {
                    "value": "1,18E-04",
                    "module": "C3",
                    "scenario": "S2"
                },
                {
                    "value": "8,57E-06",
                    "module": "C4",
                    "scenario": "S1"
                },
                {
                    "value": "1,15E-01",
                    "module": "C4",
                    "scenario": "S2"
                },
                {
                    "value": "9,18E+00",
                    "module": "D",
                    "scenario": "S1"
                },
                {
                    "value": "3,68E+00",
                    "module": "D",
                    "scenario": "S2"
                }
            ]
        },
        {
            "parameter": "PENRE",
            "values": [
                {
                    "value": "2,43E+01",
                    "module": "A1",
                    "scenario": null
                },
                {
                    "value": "1,23E+01",
                    "module": "A2",
                    "scenario": null
                },
                {
                    "value": "8,73E+01",
                    "module": "A3",
                    "scenario": null
                },
                {
                    "value": "4,17E+01",
                    "module": "A4",
                    "scenario": null
                },
                {
                    "value": "1,16E+01",
                    "module": "A5",
                    "scenario": null
                },
                {
                    "value": "0,00E+00",
                    "module": "B1",
                    "scenario": "S1"
                },
                {
                    "value": "0,00E+00",
                    "module": "B1",
                    "scenario": "S2"
                },
                {
                    "value": "0,00E+00",
                    "module": "B2",
                    "scenario": null
                },
                {
                    "value": "0,00E+00",
                    "module": "B6",
                    "scenario": null
                },
                {
                    "value": "0,00E+00",
                    "module": "B7",
                    "scenario": null
                },
                {
                    "value": "9,58E-02",
                    "module": "C1",
                    "scenario": null
                },
                {
                    "value": "7,99E+00",
                    "module": "C2",
                    "scenario": "S1"
                },
                {
                    "value": "1,64E+00",
                    "module": "C2",
                    "scenario": "S2"
                },
                {
                    "value": "7,39E-01",
                    "module": "C3",
                    "scenario": "S1"
                },
                {
                    "value": "7,12E-04",
                    "module": "C3",
                    "scenario": "S2"
                },
                {
                    "value": "2,08E-04",
                    "module": "C4",
                    "scenario": "S1"
                },
                {
                    "value": "2,29E+00",
                    "module": "C4",
                    "scenario": "S2"
                },
                {
                    "value": "0,00E+00",
                    "module": "D",
                    "scenario": "S1"
                },
                {
                    "value": "0,00E+00",
                    "module": "D",
                    "scenario": "S2"
                }
            ]
        },
        {
            "parameter": "PENRM",
            "values": [
                {
                    "value": "1,40E-01",
                    "module": "A1",
                    "scenario": null
                },
                {
                    "value": "0,00E+00",
                    "module": "A2",
                    "scenario": null
                },
                {
                    "value": "5,06E-01",
                    "module": "A3",
                    "scenario": null
                },
                {
                    "value": "0,00E+00",
                    "module": "A4",
                    "scenario": null
                },
                {
                    "value": "-3,31E-01",
                    "module": "A5",
                    "scenario": null
                },
                {
                    "value": "0,00E+00",
                    "module": "B1",
                    "scenario": "S1"
                },
                {
                    "value": "0,00E+00",
                    "module": "B1",
                    "scenario": "S2"
                },
                {
                    "value": "0,00E+00",
                    "module": "B2",
                    "scenario": null
                },
                {
                    "value": "0,00E+00",
                    "module": "B6",
                    "scenario": null
                },
                {
                    "value": "0,00E+00",
                    "module": "B7",
                    "scenario": null
                },
                {
                    "value": "0,00E+00",
                    "module": "C1",
                    "scenario": null
                },
                {
                    "value": "0,00E+00",
                    "module": "C2",
                    "scenario": "S1"
                },
                {
                    "value": "0,00E+00",
                    "module": "C2",
                    "scenario": "S2"
                },
                {
                    "value": "0,00E+00",
                    "module": "C3",
                    "scenario": "S1"
                },
                {
                    "value": "0,00E+00",
                    "module": "C3",
                    "scenario": "S2"
                },
                {
                    "value": "0,00E+00",
                    "module": "C4",
                    "scenario": "S1"
                },
                {
                    "value": "0,00E+00",
                    "module": "C4",
                    "scenario": "S2"
                },
                {
                    "value": "2,16E-01",
                    "module": "D",
                    "scenario": "S1"
                },
                {
                    "value": "2,16E-01",
                    "module": "D",
                    "scenario": "S2"
                }
            ]
        },
        {
            "parameter": "PENRT",
            "values": [
                {
                    "value": "2,45E+01",
                    "module": "A1",
                    "scenario": null
                },
                {
                    "value": "1,23E+01",
                    "module": "A2",
                    "scenario": null
                },
                {
                    "value": "8,78E+01",
                    "module": "A3",
                    "scenario": null
                },
                {
                    "value": "4,17E+01",
                    "module": "A4",
                    "scenario": null
                },
                {
                    "value": "1,12E+01",
                    "module": "A5",
                    "scenario": null
                },
                {
                    "value": "0,00E+00",
                    "module": "B1",
                    "scenario": "S1"
                },
                {
                    "value": "0,00E+00",
                    "module": "B1",
                    "scenario": "S2"
                },
                {
                    "value": "0,00E+00",
                    "module": "B2",
                    "scenario": null
                },
                {
                    "value": "0,00E+00",
                    "module": "B6",
                    "scenario": null
                },
                {
                    "value": "0,00E+00",
                    "module": "B7",
                    "scenario": null
                },
                {
                    "value": "9,58E-02",
                    "module": "C1",
                    "scenario": null
                },
                {
                    "value": "7,99E+00",
                    "module": "C2",
                    "scenario": "S1"
                },
                {
                    "value": "1,64E+00",
                    "module": "C2",
                    "scenario": "S2"
                },
                {
                    "value": "7,39E-01",
                    "module": "C3",
                    "scenario": "S1"
                },
                {
                    "value": "7,12E-04",
                    "module": "C3",
                    "scenario": "S2"
                },
                {
                    "value": "2,08E-04",
                    "module": "C4",
                    "scenario": "S1"
                },
                {
                    "value": "2,29E+00",
                    "module": "C4",
                    "scenario": "S2"
                },
                {
                    "value": "2,16E-01",
                    "module": "D",
                    "scenario": "S1"
                },
                {
                    "value": "2,16E-01",
                    "module": "D",
                    "scenario": "S2"
                }
            ]
        },
        {
            "parameter": "SM",
            "values": [
                {
                    "value": "0,00E+00",
                    "module": "A1",
                    "scenario": null
                },
                {
                    "value": "0,00E+00",
                    "module": "A2",
                    "scenario": null
                },
                {
                    "value": "0,00E+00",
                    "module": "A3",
                    "scenario": null
                },
                {
                    "value": "0,00E+00",
                    "module": "A4",
                    "scenario": null
                },
                {
                    "value": "0,00E+00",
                    "module": "A5",
                    "scenario": null
                },
                {
                    "value": "0,00E+00",
                    "module": "B1",
                    "scenario": "S1"
                },
                {
                    "value": "0,00E+00",
                    "module": "B1",
                    "scenario": "S2"
                },
                {
                    "value": "0,00E+00",
                    "module": "B2",
                    "scenario": null
                },
                {
                    "value": "0,00E+00",
                    "module": "B6",
                    "scenario": null
                },
                {
                    "value": "0,00E+00",
                    "module": "B7",
                    "scenario": null
                },
                {
                    "value": "0,00E+00",
                    "module": "C1",
                    "scenario": null
                },
                {
                    "value": "0,00E+00",
                    "module": "C2",
                    "scenario": "S1"
                },
                {
                    "value": "0,00E+00",
                    "module": "C2",
                    "scenario": "S2"
                },
                {
                    "value": "0,00E+00",
                    "module": "C3",
                    "scenario": "S1"
                },
                {
                    "value": "0,00E+00",
                    "module": "C3",
                    "scenario": "S2"
                },
                {
                    "value": "0,00E+00",
                    "module": "C4",
                    "scenario": "S1"
                },
                {
                    "value": "0,00E+00",
                    "module": "C4",
                    "scenario": "S2"
                },
                {
                    "value": "0,00E+00",
                    "module": "D",
                    "scenario": "S1"
                },
                {
                    "value": "0,00E+00",
                    "module": "D",
                    "scenario": "S2"
                }
            ]
        },
        {
            "parameter": "RSF",
            "values": [
                {
                    "value": "0,00E+00",
                    "module": "A1",
                    "scenario": null
                },
                {
                    "value": "0,00E+00",
                    "module": "A2",
                    "scenario": null
                },
                {
                    "value": "0,00E+00",
                    "module": "A3",
                    "scenario": null
                },
                {
                    "value": "0,00E+00",
                    "module": "A4",
                    "scenario": null
                },
                {
                    "value": "0,00E+00",
                    "module": "A5",
                    "scenario": null
                },
                {
                    "value": "0,00E+00",
                    "module": "B1",
                    "scenario": "S1"
                },
                {
                    "value": "0,00E+00",
                    "module": "B1",
                    "scenario": "S2"
                },
                {
                    "value": "0,00E+00",
                    "module": "B2",
                    "scenario": null
                },
                {
                    "value": "0,00E+00",
                    "module": "B6",
                    "scenario": null
                },
                {
                    "value": "0,00E+00",
                    "module": "B7",
                    "scenario": null
                },
                {
                    "value": "0,00E+00",
                    "module": "C1",
                    "scenario": null
                },
                {
                    "value": "0,00E+00",
                    "module": "C2",
                    "scenario": "S1"
                },
                {
                    "value": "0,00E+00",
                    "module": "C2",
                    "scenario": "S2"
                },
                {
                    "value": "0,00E+00",
                    "module": "C3",
                    "scenario": "S1"
                },
                {
                    "value": "0,00E+00",
                    "module": "C3",
                    "scenario": "S2"
                },
                {
                    "value": "0,00E+00",
                    "module": "C4",
                    "scenario": "S1"
                },
                {
                    "value": "0,00E+00",
                    "module": "C4",
                    "scenario": "S2"
                },
                {
                    "value": "0,00E+00",
                    "module": "D",
                    "scenario": "S1"
                },
                {
                    "value": "0,00E+00",
                    "module": "D",
                    "scenario": "S2"
                }
            ]
        },
        {
            "parameter": "NRSF",
            "values": [
                {
                    "value": "0,00E+00",
                    "module": "A1",
                    "scenario": null
                },
                {
                    "value": "0,00E+00",
                    "module": "A2",
                    "scenario": null
                },
                {
                    "value": "0,00E+00",
                    "module": "A3",
                    "scenario": null
                },
                {
                    "value": "0,00E+00",
                    "module": "A4",
                    "scenario": null
                },
                {
                    "value": "0,00E+00",
                    "module": "A5",
                    "scenario": null
                },
                {
                    "value": "0,00E+00",
                    "module": "B1",
                    "scenario": "S1"
                },
                {
                    "value": "0,00E+00",
                    "module": "B1",
                    "scenario": "S2"
                },
                {
                    "value": "0,00E+00",
                    "module": "B2",
                    "scenario": null
                },
                {
                    "value": "0,00E+00",
                    "module": "B6",
                    "scenario": null
                },
                {
                    "value": "0,00E+00",
                    "module": "B7",
                    "scenario": null
                },
                {
                    "value": "0,00E+00",
                    "module": "C1",
                    "scenario": null
                },
                {
                    "value": "0,00E+00",
                    "module": "C2",
                    "scenario": "S1"
                },
                {
                    "value": "0,00E+00",
                    "module": "C2",
                    "scenario": "S2"
                },
                {
                    "value": "0,00E+00",
                    "module": "C3",
                    "scenario": "S1"
                },
                {
                    "value": "0,00E+00",
                    "module": "C3",
                    "scenario": "S2"
                },
                {
                    "value": "0,00E+00",
                    "module": "C4",
                    "scenario": "S1"
                },
                {
                    "value": "0,00E+00",
                    "module": "C4",
                    "scenario": "S2"
                },
                {
                    "value": "0,00E+00",
                    "module": "D",
                    "scenario": "S1"
                },
                {
                    "value": "0,00E+00",
                    "module": "D",
                    "scenario": "S2"
                }
            ]
        },
        {
            "parameter": "FW",
            "values": [
                {
                    "value": "1,40E-02",
                    "module": "A1",
                    "scenario": null
                },
                {
                    "value": "7,96E-04",
                    "module": "A2",
                    "scenario": null
                },
                {
                    "value": "1,09E-02",
                    "module": "A3",
                    "scenario": null
                },
                {
                    "value": "1,77E-03",
                    "module": "A4",
                    "scenario": null
                },
                {
                    "value": "2,75E-03",
                    "module": "A5",
                    "scenario": null
                },
                {
                    "value": "0,00E+00",
                    "module": "B1",
                    "scenario": "S1"
                },
                {
                    "value": "0,00E+00",
                    "module": "B1",
                    "scenario": "S2"
                },
                {
                    "value": "0,00E+00",
                    "module": "B2",
                    "scenario": null
                },
                {
                    "value": "0,00E+00",
                    "module": "B6",
                    "scenario": null
                },
                {
                    "value": "0,00E+00",
                    "module": "B7",
                    "scenario": null
                },
                {
                    "value": "6,08E-05",
                    "module": "C1",
                    "scenario": null
                },
                {
                    "value": "5,84E-04",
                    "module": "C2",
                    "scenario": "S1"
                },
                {
                    "value": "1,20E-04",
                    "module": "C2",
                    "scenario": "S2"
                },
                {
                    "value": "6,34E-04",
                    "module": "C3",
                    "scenario": "S1"
                },
                {
                    "value": "4,47E-07",
                    "module": "C3",
                    "scenario": "S2"
                },
                {
                    "value": "-2,97E-08",
                    "module": "C4",
                    "scenario": "S1"
                },
                {
                    "value": "2,40E-03",
                    "module": "C4",
                    "scenario": "S2"
                },
                {
                    "value": "-2,15E-02",
                    "module": "D",
                    "scenario": "S1"
                },
                {
                    "value": "-2,81E-03",
                    "module": "D",
                    "scenario": "S2"
                }
            ]
        }
    ],
    "end_of_life_waste": [
        {
            "parameter": "HWD",
            "values": [
                {
                    "value": "1,99E-05",
                    "module": "A1",
                    "scenario": null
                },
                {
                    "value": "3,03E-05",
                    "module": "A2",
                    "scenario": null
                },
                {
                    "value": "8,13E-05",
                    "module": "A3",
                    "scenario": null
                },
                {
                    "value": "5,70E-05",
                    "module": "A4",
                    "scenario": null
                },
                {
                    "value": "1,29E-05",
                    "module": "A5",
                    "scenario": null
                },
                {
                    "value": "0,00E+00",
                    "module": "B1",
                    "scenario": "S1"
                },
                {
                    "value": "0,00E+00",
                    "module": "B1",
                    "scenario": "S2"
                },
                {
                    "value": "0,00E+00",
                    "module": "B2",
                    "scenario": null
                },
                {
                    "value": "0,00E+00",
                    "module": "B6",
                    "scenario": null
                },
                {
                    "value": "0,00E+00",
                    "module": "B7",
                    "scenario": null
                },
                {
                    "value": "6,13E-08",
                    "module": "C1",
                    "scenario": null
                },
                {
                    "value": "2,07E-05",
                    "module": "C2",
                    "scenario": "S1"
                },
                {
                    "value": "4,25E-06",
                    "module": "C2",
                    "scenario": "S2"
                },
                {
                    "value": "7,34E-07",
                    "module": "C3",
                    "scenario": "S1"
                },
                {
                    "value": "4,91E-10",
                    "module": "C3",
                    "scenario": "S2"
                },
                {
                    "value": "3,41E-10",
                    "module": "C4",
                    "scenario": "S1"
                },
                {
                    "value": "2,45E-06",
                    "module": "C4",
                    "scenario": "S2"
                },
                {
                    "value": "-1,10E-05",
                    "module": "D",
                    "scenario": "S1"
                },
                {
                    "value": "-7,04E-06",
                    "module": "D",
                    "scenario": "S2"
                }
            ]
        },
        {
            "parameter": "NHWD",
            "values": [
                {
                    "value": "1,36E-01",
                    "module": "A1",
                    "scenario": null
                },
                {
                    "value": "3,78E-01",
                    "module": "A2",
                    "scenario": null
                },
                {
                    "value": "4,57E-01",
                    "module": "A3",
                    "scenario": null
                },
                {
                    "value": "6,40E-01",
                    "module": "A4",
                    "scenario": null
                },
                {
                    "value": "4,52E-01",
                    "module": "A5",
                    "scenario": null
                },
                {
                    "value": "0,00E+00",
                    "module": "B1",
                    "scenario": "S1"
                },
                {
                    "value": "0,00E+00",
                    "module": "B1",
                    "scenario": "S2"
                },
                {
                    "value": "0,00E+00",
                    "module": "B2",
                    "scenario": null
                },
                {
                    "value": "0,00E+00",
                    "module": "B6",
                    "scenario": null
                },
                {
                    "value": "0,00E+00",
                    "module": "B7",
                    "scenario": null
                },
                {
                    "value": "2,95E-04",
                    "module": "C1",
                    "scenario": null
                },
                {
                    "value": "4,16E-01",
                    "module": "C2",
                    "scenario": "S1"
                },
                {
                    "value": "8,54E-02",
                    "module": "C2",
                    "scenario": "S2"
                },
                {
                    "value": "9,18E-03",
                    "module": "C3",
                    "scenario": "S1"
                },
                {
                    "value": "2,33E-06",
                    "module": "C3",
                    "scenario": "S2"
                },
                {
                    "value": "8,01E-04",
                    "module": "C4",
                    "scenario": "S1"
                },
                {
                    "value": "1,29E+01",
                    "module": "C4",
                    "scenario": "S2"
                },
                {
                    "value": "-2,20E-02",
                    "module": "D",
                    "scenario": "S1"
                },
                {
                    "value": "-1,29E-02",
                    "module": "D",
                    "scenario": "S2"
                }
            ]
        },
        {
            "parameter": "RWD",
            "values": [
                {
                    "value": "9,78E-05",
                    "module": "A1",
                    "scenario": null
                },
                {
                    "value": "7,73E-05",
                    "module": "A2",
                    "scenario": null
                },
                {
                    "value": "1,07E-04",
                    "module": "A3",
                    "scenario": null
                },
                {
                    "value": "2,88E-04",
                    "module": "A4",
                    "scenario": null
                },
                {
                    "value": "3,98E-05",
                    "module": "A5",
                    "scenario": null
                },
                {
                    "value": "0,00E+00",
                    "module": "B1",
                    "scenario": "S1"
                },
                {
                    "value": "0,00E+00",
                    "module": "B1",
                    "scenario": "S2"
                },
                {
                    "value": "0,00E+00",
                    "module": "B2",
                    "scenario": null
                },
                {
                    "value": "0,00E+00",
                    "module": "B6",
                    "scenario": null
                },
                {
                    "value": "0,00E+00",
                    "module": "B7",
                    "scenario": null
                },
                {
                    "value": "5,90E-07",
                    "module": "C1",
                    "scenario": null
                },
                {
                    "value": "5,37E-05",
                    "module": "C2",
                    "scenario": "S1"
                },
                {
                    "value": "1,10E-05",
                    "module": "C2",
                    "scenario": "S2"
                },
                {
                    "value": "4,18E-06",
                    "module": "C3",
                    "scenario": "S1"
                },
                {
                    "value": "4,35E-09",
                    "module": "C3",
                    "scenario": "S2"
                },
                {
                    "value": "1,23E-09",
                    "module": "C4",
                    "scenario": "S1"
                },
                {
                    "value": "1,53E-05",
                    "module": "C4",
                    "scenario": "S2"
                },
                {
                    "value": "-2,18E-05",
                    "module": "D",
                    "scenario": "S1"
                },
                {
                    "value": "-8,09E-06",
                    "module": "D",
                    "scenario": "S2"
                }
            ]
        }
    ],
    "end_of_life_flow": [
        {
            "parameter": "CRU",
            "values": [
                {
                    "value": "0,00E+00",
                    "module": "A1",
                    "scenario": null
                },
                {
                    "value": "0,00E+00",
                    "module": "A2",
                    "scenario": null
                },
                {
                    "value": "0,00E+00",
                    "module": "A3",
                    "scenario": null
                },
                {
                    "value": "0,00E+00",
                    "module": "A4",
                    "scenario": null
                },
                {
                    "value": "0,00E+00",
                    "module": "A5",
                    "scenario": null
                },
                {
                    "value": "0,00E+00",
                    "module": "B1",
                    "scenario": "S1"
                },
                {
                    "value": "0,00E+00",
                    "module": "B1",
                    "scenario": "S2"
                },
                {
                    "value": "0,00E+00",
                    "module": "B2",
                    "scenario": null
                },
                {
                    "value": "0,00E+00",
                    "module": "B6",
                    "scenario": null
                },
                {
                    "value": "0,00E+00",
                    "module": "B7",
                    "scenario": null
                },
                {
                    "value": "0,00E+00",
                    "module": "C1",
                    "scenario": null
                },
                {
                    "value": "0,00E+00",
                    "module": "C2",
                    "scenario": "S1"
                },
                {
                    "value": "0,00E+00",
                    "module": "C2",
                    "scenario": "S2"
                },
                {
                    "value": "0,00E+00",
                    "module": "C3",
                    "scenario": "S1"
                },
                {
                    "value": "0,00E+00",
                    "module": "C3",
                    "scenario": "S2"
                },
                {
                    "value": "0,00E+00",
                    "module": "C4",
                    "scenario": "S1"
                },
                {
                    "value": "0,00E+00",
                    "module": "C4",
                    "scenario": "S2"
                },
                {
                    "value": "0,00E+00",
                    "module": "D",
                    "scenario": "S1"
                },
                {
                    "value": "0,00E+00",
                    "module": "D",
                    "scenario": "S2"
                }
            ]
        },
        {
            "parameter": "MFR",
            "values": [
                {
                    "value": "0,00E+00",
                    "module": "A1",
                    "scenario": null
                },
                {
                    "value": "0,00E+00",
                    "module": "A2",
                    "scenario": null
                },
                {
                    "value": "2,87E-03",
                    "module": "A3",
                    "scenario": null
                },
                {
                    "value": "0,00E+00",
                    "module": "A4",
                    "scenario": null
                },
                {
                    "value": "9,43E-01",
                    "module": "A5",
                    "scenario": null
                },
                {
                    "value": "0,00E+00",
                    "module": "B1",
                    "scenario": "S1"
                },
                {
                    "value": "0,00E+00",
                    "module": "B1",
                    "scenario": "S2"
                },
                {
                    "value": "0,00E+00",
                    "module": "B2",
                    "scenario": null
                },
                {
                    "value": "0,00E+00",
                    "module": "B6",
                    "scenario": null
                },
                {
                    "value": "0,00E+00",
                    "module": "B7",
                    "scenario": null
                },
                {
                    "value": "0,00E+00",
                    "module": "C1",
                    "scenario": null
                },
                {
                    "value": "0,00E+00",
                    "module": "C2",
                    "scenario": "S1"
                },
                {
                    "value": "0,00E+00",
                    "module": "C2",
                    "scenario": "S2"
                },
                {
                    "value": "1,29E+01",
                    "module": "C3",
                    "scenario": "S1"
                },
                {
                    "value": "1,90E-02",
                    "module": "C3",
                    "scenario": "S2"
                },
                {
                    "value": "0,00E+00",
                    "module": "C4",
                    "scenario": "S1"
                },
                {
                    "value": "0,00E+00",
                    "module": "C4",
                    "scenario": "S2"
                },
                {
                    "value": "0,00E+00",
                    "module": "D",
                    "scenario": "S1"
                },
                {
                    "value": "0,00E+00",
                    "module": "D",
                    "scenario": "S2"
                }
            ]
        },
        {
            "parameter": "MER",
            "values": [
                {
                    "value": "0,00E+00",
                    "module": "A1",
                    "scenario": null
                },
                {
                    "value": "0,00E+00",
                    "module": "A2",
                    "scenario": null
                },
                {
                    "value": "0,00E+00",
                    "module": "A3",
                    "scenario": null
                },
                {
                    "value": "0,00E+00",
                    "module": "A4",
                    "scenario": null
                },
                {
                    "value": "0,00E+00",
                    "module": "A5",
                    "scenario": null
                },
                {
                    "value": "0,00E+00",
                    "module": "B1",
                    "scenario": "S1"
                },
                {
                    "value": "0,00E+00",
                    "module": "B1",
                    "scenario": "S2"
                },
                {
                    "value": "0,00E+00",
                    "module": "B2",
                    "scenario": null
                },
                {
                    "value": "0,00E+00",
                    "module": "B6",
                    "scenario": null
                },
                {
                    "value": "0,00E+00",
                    "module": "B7",
                    "scenario": null
                },
                {
                    "value": "0,00E+00",
                    "module": "C1",
                    "scenario": null
                },
                {
                    "value": "0,00E+00",
                    "module": "C2",
                    "scenario": "S1"
                },
                {
                    "value": "0,00E+00",
                    "module": "C2",
                    "scenario": "S2"
                },
                {
                    "value": "0,00E+00",
                    "module": "C3",
                    "scenario": "S1"
                },
                {
                    "value": "0,00E+00",
                    "module": "C3",
                    "scenario": "S2"
                },
                {
                    "value": "0,00E+00",
                    "module": "C4",
                    "scenario": "S1"
                },
                {
                    "value": "0,00E+00",
                    "module": "C4",
                    "scenario": "S2"
                },
                {
                    "value": "0,00E+00",
                    "module": "D",
                    "scenario": "S1"
                },
                {
                    "value": "0,00E+00",
                    "module": "D",
                    "scenario": "S2"
                }
            ]
        },
        {
            "parameter": "EEE",
            "values": [
                {
                    "value": "0,00E+00",
                    "module": "A1",
                    "scenario": null
                },
                {
                    "value": "0,00E+00",
                    "module": "A2",
                    "scenario": null
                },
                {
                    "value": "4,31E-03",
                    "module": "A3",
                    "scenario": null
                },
                {
                    "value": "0,00E+00",
                    "module": "A4",
                    "scenario": null
                },
                {
                    "value": "2,49E-01",
                    "module": "A5",
                    "scenario": null
                },
                {
                    "value": "0,00E+00",
                    "module": "B1",
                    "scenario": "S1"
                },
                {
                    "value": "0,00E+00",
                    "module": "B1",
                    "scenario": "S2"
                },
                {
                    "value": "0,00E+00",
                    "module": "B2",
                    "scenario": null
                },
                {
                    "value": "0,00E+00",
                    "module": "B6",
                    "scenario": null
                },
                {
                    "value": "0,00E+00",
                    "module": "B7",
                    "scenario": null
                },
                {
                    "value": "0,00E+00",
                    "module": "C1",
                    "scenario": null
                },
                {
                    "value": "0,00E+00",
                    "module": "C2",
                    "scenario": "S1"
                },
                {
                    "value": "0,00E+00",
                    "module": "C2",
                    "scenario": "S2"
                },
                {
                    "value": "0,00E+00",
                    "module": "C3",
                    "scenario": "S1"
                },
                {
                    "value": "0,00E+00",
                    "module": "C3",
                    "scenario": "S2"
                },
                {
                    "value": "0,00E+00",
                    "module": "C4",
                    "scenario": "S1"
                },
                {
                    "value": "0,00E+00",
                    "module": "C4",
                    "scenario": "S2"
                },
                {
                    "value": "0,00E+00",
                    "module": "D",
                    "scenario": "S1"
                },
                {
                    "value": "0,00E+00",
                    "module": "D",
                    "scenario": "S2"
                }
            ]
        },
        {
            "parameter": "EET",
            "values": [
                {
                    "value": "0,00E+00",
                    "module": "A1",
                    "scenario": null
                },
                {
                    "value": "0,00E+00",
                    "module": "A2",
                    "scenario": null
                },
                {
                    "value": "8,63E-03",
                    "module": "A3",
                    "scenario": null
                },
                {
                    "value": "0,00E+00",
                    "module": "A4",
                    "scenario": null
                },
                {
                    "value": "4,99E-01",
                    "module": "A5",
                    "scenario": null
                },
                {
                    "value": "0,00E+00",
                    "module": "B1",
                    "scenario": "S1"
                },
                {
                    "value": "0,00E+00",
                    "module": "B1",
                    "scenario": "S2"
                },
                {
                    "value": "0,00E+00",
                    "module": "B2",
                    "scenario": null
                },
                {
                    "value": "0,00E+00",
                    "module": "B6",
                    "scenario": null
                },
                {
                    "value": "0,00E+00",
                    "module": "B7",
                    "scenario": null
                },
                {
                    "value": "0,00E+00",
                    "module": "C1",
                    "scenario": null
                },
                {
                    "value": "0,00E+00",
                    "module": "C2",
                    "scenario": "S1"
                },
                {
                    "value": "0,00E+00",
                    "module": "C2",
                    "scenario": "S2"
                },
                {
                    "value": "0,00E+00",
                    "module": "C3",
                    "scenario": "S1"
                },
                {
                    "value": "0,00E+00",
                    "module": "C3",
                    "scenario": "S2"
                },
                {
                    "value": "0,00E+00",
                    "module": "C4",
                    "scenario": "S1"
                },
                {
                    "value": "0,00E+00",
                    "module": "C4",
                    "scenario": "S2"
                },
                {
                    "value": "0,00E+00",
                    "module": "D",
                    "scenario": "S1"
                },
                {
                    "value": "0,00E+00",
                    "module": "D",
                    "scenario": "S2"
                }
            ]
        }
    ]
}