{"product_name":"Raffstore","epd_id":"EPD-ROM-20240062-CBJ1-DE","declared_unit":{"unit":"m2","amount":1},"compliance":["DIN EN 15804+A2","ISO 14025"],"producer_name":"ROMA KG","environmental_impact":[{"parameter":"GWP-total","unit":"kg CO2-eq","values":[{"value":"5,95E+01","module":"A1-A3","scenario":null},{"value":"6,66E-02","module":"A4","scenario":null},{"value":"3,52E+00","module":"A5","scenario":null},{"value":"1,24E+01","module":"B6","scenario":null},{"value":"0,00E+00","module":"C1","scenario":null},{"value":"2,54E-02","module":"C2","scenario":null},{"value":"4,41E-01","module":"C3","scenario":null},{"value":"0,00E+00","module":"C4","scenario":null},{"value":"-4,39E+01","module":"D","scenario":null}]},{"parameter":"GWP-fossil","unit":"kg CO2-eq","values":[{"value":"6,21E+01","module":"A1-A3","scenario":null},{"value":"6,60E-02","module":"A4","scenario":null},{"value":"6,97E-01","module":"A5","scenario":null},{"value":"1,24E+01","module":"B6","scenario":null},{"value":"0,00E+00","module":"C1","scenario":null},{"value":"2,52E-02","module":"C2","scenario":null},{"value":"4,41E-01","module":"C3","scenario":null},{"value":"0,00E+00","module":"C4","scenario":null},{"value":"-4,37E+01","module":"D","scenario":null}]},{"parameter":"GWP-biogenic","unit":"kg CO2-eq","values":[{"value":"-2,67E+00","module":"A1-A3","scenario":null},{"value":"2,40E-04","module":"A4","scenario":null},{"value":"2,83E+00","module":"A5","scenario":null},{"value":"6,17E-03","module":"B6","scenario":null},{"value":"0,00E+00","module":"C1","scenario":null},{"value":"9,13E-05","module":"C2","scenario":null},{"value":"5,07E-05","module":"C3","scenario":null},{"value":"0,00E+00","module":"C4","scenario":null},{"value":"-1,87E-01","module":"D","scenario":null}]},{"parameter":"GWP-luluc","unit":"kg CO2-eq","values":[{"value":"2,65E-02","module":"A1-A3","scenario":null},{"value":"3,94E-04","module":"A4","scenario":null},{"value":"4,76E-05","module":"A5","scenario":null},{"value":"1,13E-03","module":"B6","scenario":null},{"value":"0,00E+00","module":"C1","scenario":null},{"value":"1,50E-04","module":"C2","scenario":null},{"value":"1,19E-05","module":"C3","scenario":null},{"value":"0,00E+00","module":"C4","scenario":null},{"value":"-9,80E-03","module":"D","scenario":null}]},{"parameter":"ODP","unit":"kg CFC11-eq","values":[{"value":"1,36E-10","module":"A1-A3","scenario":null},{"value":"1,63E-14","module":"A4","scenario":null},{"value":"3,45E-14","module":"A5","scenario":null},{"value":"1,22E-10","module":"B6","scenario":null},{"value":"0,00E+00","module":"C1","scenario":null},{"value":"6,20E-15","module":"C2","scenario":null},{"value":"1,36E-13","module":"C3","scenario":null},{"value":"0,00E+00","module":"C4","scenario":null},{"value":"-5,29E-11","module":"D","scenario":null}]},{"parameter":"AP","unit":"mol H+-eq","values":[{"value":"1,97E-01","module":"A1-A3","scenario":null},{"value":"2,38E-04","module":"A4","scenario":null},{"value":"9,63E-05","module":"A5","scenario":null},{"value":"1,89E-02","module":"B6","scenario":null},{"value":"0,00E+00","module":"C1","scenario":null},{"value":"9,09E-05","module":"C2","scenario":null},{"value":"2,03E-04","module":"C3","scenario":null},{"value":"0,00E+00","module":"C4","scenario":null},{"value":"-1,53E-01","module":"D","scenario":null}]},{"parameter":"POCP","unit":"kg NMVOC-eq","values":[{"value":"1,26E-01","module":"A1-A3","scenario":null},{"value":"2,16E-04","module":"A4","scenario":null},{"value":"6,81E-05","module":"A5","scenario":null},{"value":"1,47E-02","module":"B6","scenario":null},{"value":"0,00E+00","module":"C1","scenario":null},{"value":"8,24E-05","module":"C2","scenario":null},{"value":"2,42E-04","module":"C3","scenario":null},{"value":"0,00E+00","module":"C4","scenario":null},{"value":"-8,22E-02","module":"D","scenario":null}]},{"parameter":"ADPE","unit":"kg Sb-eq","values":[{"value":"4,50E-05","module":"A1-A3","scenario":null},{"value":"4,75E-09","module":"A4","scenario":null},{"value":"8,68E-10","module":"A5","scenario":null},{"value":"6,01E-07","module":"B6","scenario":null},{"value":"0,00E+00","module":"C1","scenario":null},{"value":"1,81E-09","module":"C2","scenario":null},{"value":"1,22E-09","module":"C3","scenario":null},{"value":"0,00E+00","module":"C4","scenario":null},{"value":"-3,24E-05","module":"D","scenario":null}]},{"parameter":"ADPF","unit":"MJ","values":[{"value":"8,95E+02","module":"A1-A3","scenario":null},{"value":"8,96E-01","module":"A4","scenario":null},{"value":"1,88E-01","module":"A5","scenario":null},{"value":"2,72E+02","module":"B6","scenario":null},{"value":"0,00E+00","module":"C1","scenario":null},{"value":"3,42E-01","module":"C2","scenario":null},{"value":"3,25E-01","module":"C3","scenario":null},{"value":"0,00E+00","module":"C4","scenario":null},{"value":"-5,84E+02","module":"D","scenario":null}]},{"parameter":"WDP","unit":"m3 world-eq. Deprived","values":[{"value":"4,09E+00","module":"A1-A3","scenario":null},{"value":"3,46E-04","module":"A4","scenario":null},{"value":"6,36E-02","module":"A5","scenario":null},{"value":"1,04E+00","module":"B6","scenario":null},{"value":"0,00E+00","module":"C1","scenario":null},{"value":"1,32E-04","module":"C2","scenario":null},{"value":"4,62E-02","module":"C3","scenario":null},{"value":"0,00E+00","module":"C4","scenario":null},{"value":"-3,52E+00","module":"D","scenario":null}]},{"parameter":"EP-freshwater","unit":"kg P-eq","values":[{"value":"9,78E-05","module":"A1-A3","scenario":null},{"value":"1,55E-07","module":"A4","scenario":null},{"value":"2,62E-08","module":"A5","scenario":null},{"value":"1,23E-05","module":"B6","scenario":null},{"value":"0,00E+00","module":"C1","scenario":null},{"value":"5,92E-08","module":"C2","scenario":null},{"value":"3,91E-08","module":"C3","scenario":null},{"value":"0,00E+00","module":"C4","scenario":null},{"value":"-1,89E-05","module":"D","scenario":null}]},{"parameter":"EP-marine","unit":"kg N-eq","values":[{"value":"4,16E-02","module":"A1-A3","scenario":null},{"value":"1,12E-04","module":"A4","scenario":null},{"value":"2,76E-05","module":"A5","scenario":null},{"value":"5,33E-03","module":"B6","scenario":null},{"value":"0,00E+00","module":"C1","scenario":null},{"value":"4,28E-05","module":"C2","scenario":null},{"value":"9,32E-05","module":"C3","scenario":null},{"value":"0,00E+00","module":"C4","scenario":null},{"value":"-2,64E-02","module":"D","scenario":null}]},{"parameter":"EP-terrestrial","unit":"mol N-eq.","values":[{"value":"4,48E-01","module":"A1-A3","scenario":null},{"value":"1,26E-03","module":"A4","scenario":null},{"value":"4,69E-04","module":"A5","scenario":null},{"value":"5,63E-02","module":"B6","scenario":null},{"value":"0,00E+00","module":"C1","scenario":null},{"value":"4,79E-04","module":"C2","scenario":null},{"value":"1,09E-03","module":"C3","scenario":null},{"value":"0,00E+00","module":"C4","scenario":null},{"value":"-2,87E-01","module":"D","scenario":null}]}],"additional_environmental_impact":[{"parameter":"PM","unit":"Disease incidence","values":[{"value":"2,11E-06","module":"A1-A3","scenario":null},{"value":"1,34E-09","module":"A4","scenario":null},{"value":"5,57E-10","module":"A5","scenario":null},{"value":"1,71E-07","module":"B6","scenario":null},{"value":"0,00E+00","module":"C1","scenario":null},{"value":"5,10E-10","module":"C2","scenario":null},{"value":"1,25E-09","module":"C3","scenario":null},{"value":"0,00E+00","module":"C4","scenario":null},{"value":"-1,67E-06","module":"D","scenario":null}]},{"parameter":"ETP-fw","unit":"CTUe","values":[{"value":"3,16E+02","module":"A1-A3","scenario":null},{"value":"6,48E-01","module":"A4","scenario":null},{"value":"1,15E-01","module":"A5","scenario":null},{"value":"7,80E+01","module":"B6","scenario":null},{"value":"0,00E+00","module":"C1","scenario":null},{"value":"2,47E-01","module":"C2","scenario":null},{"value":"1,87E-01","module":"C3","scenario":null},{"value":"0,00E+00","module":"C4","scenario":null},{"value":"-2,08E+02","module":"D","scenario":null}]},{"parameter":"HTP-c","unit":"CTUh","values":[{"value":"2,28E-08","module":"A1-A3","scenario":null},{"value":"1,30E-11","module":"A4","scenario":null},{"value":"6,03E-12","module":"A5","scenario":null},{"value":"1,41E-09","module":"B6","scenario":null},{"value":"0,00E+00","module":"C1","scenario":null},{"value":"4,97E-12","module":"C2","scenario":null},{"value":"8,58E-12","module":"C3","scenario":null},{"value":"0,00E+00","module":"C4","scenario":null},{"value":"-1,78E-08","module":"D","scenario":null}]},{"parameter":"HTP-nc","unit":"CTUh","values":[{"value":"7,00E-07","module":"A1-A3","scenario":null},{"value":"7,69E-10","module":"A4","scenario":null},{"value":"2,25E-10","module":"A5","scenario":null},{"value":"7,21E-08","module":"B6","scenario":null},{"value":"0,00E+00","module":"C1","scenario":null},{"value":"2,93E-10","module":"C2","scenario":null},{"value":"6,83E-10","module":"C3","scenario":null},{"value":"0,00E+00","module":"C4","scenario":null},{"value":"-4,61E-07","module":"D","scenario":null}]},{"parameter":"SQP","unit":"-","values":[{"value":"4,82E+02","module":"A1-A3","scenario":null},{"value":"3,19E-01","module":"A4","scenario":null},{"value":"6,37E-02","module":"A5","scenario":null},{"value":"3,69E+01","module":"B6","scenario":null},{"value":"0,00E+00","module":"C1","scenario":null},{"value":"1,22E-01","module":"C2","scenario":null},{"value":"7,19E-02","module":"C3","scenario":null},{"value":"0,00E+00","module":"C4","scenario":null},{"value":"-2,70E+02","module":"D","scenario":null}]}],"resource_use":[{"parameter":"PERE","unit":"MJ","values":[{"value":"2,99E+02","module":"A1-A3","scenario":null},{"value":"6,01E-02","module":"A4","scenario":null},{"value":"3,24E+01","module":"A5","scenario":null},{"value":"3,73E+01","module":"B6","scenario":null},{"value":"0,00E+00","module":"C1","scenario":null},{"value":"2,29E-02","module":"C2","scenario":null},{"value":"7,42E-02","module":"C3","scenario":null},{"value":"0,00E+00","module":"C4","scenario":null},{"value":"-2,25E+02","module":"D","scenario":null}]},{"parameter":"PERM","unit":"","values":[{"value":"3,24E+01","module":"A1-A3","scenario":null},{"value":"0,00E+00","module":"A4","scenario":null},{"value":"-3,24E+01","module":"A5","scenario":null},{"value":"0,00E+00","module":"B6","scenario":null},{"value":"0,00E+00","module":"C1","scenario":null},{"value":"0,00E+00","module":"C2","scenario":null},{"value":"0,00E+00","module":"C3","scenario":null},{"value":"0,00E+00","module":"C4","scenario":null},{"value":"0,00E+00","module":"D","scenario":null}]},{"parameter":"PERT","unit":"MJ","values":[{"value":"3,31E+02","module":"A1-A3","scenario":null},{"value":"6,01E-02","module":"A4","scenario":null},{"value":"2,80E-02","module":"A5","scenario":null},{"value":"3,73E+01","module":"B6","scenario":null},{"value":"0,00E+00","module":"C1","scenario":null},{"value":"2,29E-02","module":"C2","scenario":null},{"value":"7,42E-02","module":"C3","scenario":null},{"value":"0,00E+00","module":"C4","scenario":null},{"value":"-2,25E+02","module":"D","scenario":null}]},{"parameter":"PENRE","unit":"MJ","values":[{"value":"8,82E+02","module":"A1-A3","scenario":null},{"value":"8,98E-01","module":"A4","scenario":null},{"value":"9,65E+00","module":"A5","scenario":null},{"value":"2,72E+02","module":"B6","scenario":null},{"value":"0,00E+00","module":"C1","scenario":null},{"value":"3,42E-01","module":"C2","scenario":null},{"value":"5,68E+00","module":"C3","scenario":null},{"value":"0,00E+00","module":"C4","scenario":null},{"value":"-5,85E+02","module":"D","scenario":null}]},{"parameter":"PENRM","unit":"MJ","values":[{"value":"1,48E+01","module":"A1-A3","scenario":null},{"value":"0,00E+00","module":"A4","scenario":null},{"value":"-9,46E+00","module":"A5","scenario":null},{"value":"0,00E+00","module":"B6","scenario":null},{"value":"0,00E+00","module":"C1","scenario":null},{"value":"0,00E+00","module":"C2","scenario":null},{"value":"-5,35E+00","module":"C3","scenario":null},{"value":"0,00E+00","module":"C4","scenario":null},{"value":"0,00E+00","module":"D","scenario":null}]},{"parameter":"PENRT","unit":"MJ","values":[{"value":"8,96E+02","module":"A1-A3","scenario":null},{"value":"8,98E-01","module":"A4","scenario":null},{"value":"1,89E-01","module":"A5","scenario":null},{"value":"2,72E+02","module":"B6","scenario":null},{"value":"0,00E+00","module":"C1","scenario":null},{"value":"3,42E-01","module":"C2","scenario":null},{"value":"3,25E-01","module":"C3","scenario":null},{"value":"0,00E+00","module":"C4","scenario":null},{"value":"-5,85E+02","module":"D","scenario":null}]},{"parameter":"SM","unit":"kg","values":[{"value":"1,17E+00","module":"A1-A3","scenario":null},{"value":"0,00E+00","module":"A4","scenario":null},{"value":"0,00E+00","module":"A5","scenario":null},{"value":"0,00E+00","module":"B6","scenario":null},{"value":"0,00E+00","module":"C1","scenario":null},{"value":"0,00E+00","module":"C2","scenario":null},{"value":"0,00E+00","module":"C3","scenario":null},{"value":"0,00E+00","module":"C4","scenario":null},{"value":"5,12E+00","module":"D","scenario":null}]},{"parameter":"RSF","unit":"MJ","values":[{"value":"0,00E+00","module":"A1-A3","scenario":null},{"value":"0,00E+00","module":"A4","scenario":null},{"value":"0,00E+00","module":"A5","scenario":null},{"value":"0,00E+00","module":"B6","scenario":null},{"value":"0,00E+00","module":"C1","scenario":null},{"value":"0,00E+00","module":"C2","scenario":null},{"value":"0,00E+00","module":"C3","scenario":null},{"value":"0,00E+00","module":"C4","scenario":null},{"value":"0,00E+00","module":"D","scenario":null}]},{"parameter":"NRSF","unit":"MJ","values":[{"value":"0,00E+00","module":"A1-A3","scenario":null},{"value":"0,00E+00","module":"A4","scenario":null},{"value":"0,00E+00","module":"A5","scenario":null},{"value":"0,00E+00","module":"B6","scenario":null},{"value":"0,00E+00","module":"C1","scenario":null},{"value":"0,00E+00","module":"C2","scenario":null},{"value":"0,00E+00","module":"C3","scenario":null},{"value":"0,00E+00","module":"C4","scenario":null},{"value":"0,00E+00","module":"D","scenario":null}]},{"parameter":"FW","unit":"m3","values":[{"value":"4,97E-01","module":"A1-A3","scenario":null},{"value":"5,35E-05","module":"A4","scenario":null},{"value":"1,49E-03","module":"A5","scenario":null},{"value":"6,25E-02","module":"B6","scenario":null},{"value":"0,00E+00","module":"C1","scenario":null},{"value":"2,04E-05","module":"C2","scenario":null},{"value":"1,11E-03","module":"C3","scenario":null},{"value":"0,00E+00","module":"C4","scenario":null},{"value":"-4,07E-01","module":"D","scenario":null}]}],"end_of_life_waste":[{"parameter":"HWD","unit":"kg","values":[{"value":"1,40E-06","module":"A1-A3","scenario":null},{"value":"1,51E-12","module":"A4","scenario":null},{"value":"2,02E-12","module":"A5","scenario":null},{"value":"1,58E-08","module":"B6","scenario":null},{"value":"0,00E+00","module":"C1","scenario":null},{"value":"5,77E-13","module":"C2","scenario":null},{"value":"7,38E-12","module":"C3","scenario":null},{"value":"0,00E+00","module":"C4","scenario":null},{"value":"6,47E-09","module":"D","scenario":null}]},{"parameter":"NHWD","unit":"kg","values":[{"value":"1,23E+01","module":"A1-A3","scenario":null},{"value":"1,34E-04","module":"A4","scenario":null},{"value":"2,75E-03","module":"A5","scenario":null},{"value":"6,01E-02","module":"B6","scenario":null},{"value":"0,00E+00","module":"C1","scenario":null},{"value":"5,12E-05","module":"C2","scenario":null},{"value":"6,53E-02","module":"C3","scenario":null},{"value":"0,00E+00","module":"C4","scenario":null},{"value":"-1,00E+01","module":"D","scenario":null}]},{"parameter":"RWD","unit":"kg","values":[{"value":"5,43E-02","module":"A1-A3","scenario":null},{"value":"1,18E-06","module":"A4","scenario":null},{"value":"5,07E-06","module":"A5","scenario":null},{"value":"4,24E-02","module":"B6","scenario":null},{"value":"0,00E+00","module":"C1","scenario":null},{"value":"4,51E-07","module":"C2","scenario":null},{"value":"1,09E-05","module":"C3","scenario":null},{"value":"0,00E+00","module":"C4","scenario":null},{"value":"-4,35E-02","module":"D","scenario":null}]}],"end_of_life_flow":[{"parameter":"CRU","unit":"kg","values":[{"value":"0,00E+00","module":"A1-A3","scenario":null},{"value":"0,00E+00","module":"A4","scenario":null},{"value":"0,00E+00","module":"A5","scenario":null},{"value":"0,00E+00","module":"B6","scenario":null},{"value":"0,00E+00","module":"C1","scenario":null},{"value":"0,00E+00","module":"C2","scenario":null},{"value":"0,00E+00","module":"C3","scenario":null},{"value":"0,00E+00","module":"C4","scenario":null},{"value":"0,00E+00","module":"D","scenario":null}]},{"parameter":"MFR","unit":"kg","values":[{"value":"0,00E+00","module":"A1-A3","scenario":null},{"value":"0,00E+00","module":"A4","scenario":null},{"value":"1,80E+00","module":"A5","scenario":null},{"value":"0,00E+00","module":"B6","scenario":null},{"value":"0,00E+00","module":"C1","scenario":null},{"value":"0,00E+00","module":"C2","scenario":null},{"value":"5,90E+00","module":"C3","scenario":null},{"value":"0,00E+00","module":"C4","scenario":null},{"value":"0,00E+00","module":"D","scenario":null}]},{"parameter":"MER","unit":"kg","values":[{"value":"0,00E+00","module":"A1-A3","scenario":null},{"value":"0,00E+00","module":"A4","scenario":null},{"value":"0,00E+00","module":"A5","scenario":null},{"value":"0,00E+00","module":"B6","scenario":null},{"value":"0,00E+00","module":"C1","scenario":null},{"value":"0,00E+00","module":"C2","scenario":null},{"value":"0,00E+00","module":"C3","scenario":null},{"value":"0,00E+00","module":"C4","scenario":null},{"value":"0,00E+00","module":"D","scenario":null}]},{"parameter":"EEE","unit":"MJ","values":[{"value":"0,00E+00","module":"A1-A3","scenario":null},{"value":"0,00E+00","module":"A4","scenario":null},{"value":"1,47E+00","module":"A5","scenario":null},{"value":"0,00E+00","module":"B6","scenario":null},{"value":"0,00E+00","module":"C1","scenario":null},{"value":"0,00E+00","module":"C2","scenario":null},{"value":"6,63E-01","module":"C3","scenario":null},{"value":"0,00E+00","module":"C4","scenario":null},{"value":"0,00E+00","module":"D","scenario":null}]},{"parameter":"EET","unit":"MJ","values":[{"value":"0,00E+00","module":"A1-A3","scenario":null},{"value":"0,00E+00","module":"A4","scenario":null},{"value":"2,61E+00","module":"A5","scenario":null},{"value":"0,00E+00","module":"B6","scenario":null},{"value":"0,00E+00","module":"C1","scenario":null},{"value":"0,00E+00","module":"C2","scenario":null},{"value":"1,19E+00","module":"C3","scenario":null},{"value":"0,00E+00","module":"C4","scenario":null},{"value":"0,00E+00","module":"D","scenario":null}]}]}