{
    "product_name": "Promatect-MST\u00ae, Promatect-MT\u00ae, Promarine 450T\u00ae, Promarine 640T\u00ae, Supalux M1\u00ae, Vermiculux T\u00ae, Promatect-MLT\u00ae, Promasil 1100 super und Promasil 1000L",
    "epd_id": "EPD-ETE-20230253-IBA2-EN",
    "declared_unit": {
        "unit": "m2",
        "amount": 1.0
    },
    "compliance": [
        "DIN EN 15804+A2",
        "ISO 14025"
    ],
    "producer_name": "Etex Building Performance International",
    "environmental_impact": [
        {
            "parameter": "GWP-total",
            "values": [
                {
                    "value": "2,81E+01",
                    "module": "A1-A3",
                    "scenario": null
                },
                {
                    "value": "1,64E+00",
                    "module": "A5",
                    "scenario": null
                },
                {
                    "value": "2,85E-01",
                    "module": "C2",
                    "scenario": "S1"
                },
                {
                    "value": "2,51E-01",
                    "module": "C2",
                    "scenario": "S2"
                },
                {
                    "value": "2,62E+00",
                    "module": "C3",
                    "scenario": "S1"
                },
                {
                    "value": "0,00E+00",
                    "module": "C3",
                    "scenario": "S2"
                },
                {
                    "value": "0,00E+00",
                    "module": "C4",
                    "scenario": "S1"
                },
                {
                    "value": "2,44E+00",
                    "module": "C4",
                    "scenario": "S2"
                },
                {
                    "value": "-1,23E+00",
                    "module": "D",
                    "scenario": "S1"
                },
                {
                    "value": "-6,70E-01",
                    "module": "D",
                    "scenario": "S2"
                }
            ]
        },
        {
            "parameter": "GWP-fossil",
            "values": [
                {
                    "value": "3,26E+01",
                    "module": "A1-A3",
                    "scenario": null
                },
                {
                    "value": "3,62E-02",
                    "module": "A5",
                    "scenario": null
                },
                {
                    "value": "2,85E-01",
                    "module": "C2",
                    "scenario": "S1"
                },
                {
                    "value": "2,51E-01",
                    "module": "C2",
                    "scenario": "S2"
                },
                {
                    "value": "3,67E-01",
                    "module": "C3",
                    "scenario": "S1"
                },
                {
                    "value": "0,00E+00",
                    "module": "C3",
                    "scenario": "S2"
                },
                {
                    "value": "0,00E+00",
                    "module": "C4",
                    "scenario": "S1"
                },
                {
                    "value": "1,82E-01",
                    "module": "C4",
                    "scenario": "S2"
                },
                {
                    "value": "-7,13E-01",
                    "module": "D",
                    "scenario": "S1"
                },
                {
                    "value": "-1,57E-01",
                    "module": "D",
                    "scenario": "S2"
                }
            ]
        },
        {
            "parameter": "GWP-biogenic",
            "values": [
                {
                    "value": "-4,58E+00",
                    "module": "A1-A3",
                    "scenario": null
                },
                {
                    "value": "1,60E+00",
                    "module": "A5",
                    "scenario": null
                },
                {
                    "value": "1,02E-04",
                    "module": "C2",
                    "scenario": "S1"
                },
                {
                    "value": "8,98E-05",
                    "module": "C2",
                    "scenario": "S2"
                },
                {
                    "value": "2,26E+00",
                    "module": "C3",
                    "scenario": "S1"
                },
                {
                    "value": "0,00E+00",
                    "module": "C3",
                    "scenario": "S2"
                },
                {
                    "value": "0,00E+00",
                    "module": "C4",
                    "scenario": "S1"
                },
                {
                    "value": "2,25E+00",
                    "module": "C4",
                    "scenario": "S2"
                },
                {
                    "value": "-5,13E-01",
                    "module": "D",
                    "scenario": "S1"
                },
                {
                    "value": "-5,11E-01",
                    "module": "D",
                    "scenario": "S2"
                }
            ]
        },
        {
            "parameter": "GWP-luluc",
            "values": [
                {
                    "value": "7,86E-03",
                    "module": "A1-A3",
                    "scenario": null
                },
                {
                    "value": "1,38E-05",
                    "module": "A5",
                    "scenario": null
                },
                {
                    "value": "1,14E-04",
                    "module": "C2",
                    "scenario": "S1"
                },
                {
                    "value": "1,00E-04",
                    "module": "C2",
                    "scenario": "S2"
                },
                {
                    "value": "7,95E-04",
                    "module": "C3",
                    "scenario": "S1"
                },
                {
                    "value": "0,00E+00",
                    "module": "C3",
                    "scenario": "S2"
                },
                {
                    "value": "0,00E+00",
                    "module": "C4",
                    "scenario": "S1"
                },
                {
                    "value": "1,34E-04",
                    "module": "C4",
                    "scenario": "S2"
                },
                {
                    "value": "-1,25E-03",
                    "module": "D",
                    "scenario": "S1"
                },
                {
                    "value": "-7,03E-04",
                    "module": "D",
                    "scenario": "S2"
                }
            ]
        },
        {
            "parameter": "ODP",
            "values": [
                {
                    "value": "3,59E-06",
                    "module": "A1-A3",
                    "scenario": null
                },
                {
                    "value": "7,07E-09",
                    "module": "A5",
                    "scenario": null
                },
                {
                    "value": "6,61E-08",
                    "module": "C2",
                    "scenario": "S1"
                },
                {
                    "value": "5,82E-08",
                    "module": "C2",
                    "scenario": "S2"
                },
                {
                    "value": "2,80E-08",
                    "module": "C3",
                    "scenario": "S1"
                },
                {
                    "value": "0,00E+00",
                    "module": "C3",
                    "scenario": "S2"
                },
                {
                    "value": "0,00E+00",
                    "module": "C4",
                    "scenario": "S1"
                },
                {
                    "value": "6,74E-08",
                    "module": "C4",
                    "scenario": "S2"
                },
                {
                    "value": "-8,22E-08",
                    "module": "D",
                    "scenario": "S1"
                },
                {
                    "value": "-1,84E-08",
                    "module": "D",
                    "scenario": "S2"
                }
            ]
        },
        {
            "parameter": "AP",
            "values": [
                {
                    "value": "8,83E-02",
                    "module": "A1-A3",
                    "scenario": null
                },
                {
                    "value": "2,13E-04",
                    "module": "A5",
                    "scenario": null
                },
                {
                    "value": "8,10E-04",
                    "module": "C2",
                    "scenario": "S1"
                },
                {
                    "value": "7,13E-04",
                    "module": "C2",
                    "scenario": "S2"
                },
                {
                    "value": "2,45E-03",
                    "module": "C3",
                    "scenario": "S1"
                },
                {
                    "value": "0,00E+00",
                    "module": "C3",
                    "scenario": "S2"
                },
                {
                    "value": "0,00E+00",
                    "module": "C4",
                    "scenario": "S1"
                },
                {
                    "value": "1,61E-03",
                    "module": "C4",
                    "scenario": "S2"
                },
                {
                    "value": "-3,62E-03",
                    "module": "D",
                    "scenario": "S1"
                },
                {
                    "value": "-6,60E-04",
                    "module": "D",
                    "scenario": "S2"
                }
            ]
        },
        {
            "parameter": "POCP",
            "values": [
                {
                    "value": "7,49E-02",
                    "module": "A1-A3",
                    "scenario": null
                },
                {
                    "value": "2,59E-04",
                    "module": "A5",
                    "scenario": null
                },
                {
                    "value": "6,89E-04",
                    "module": "C2",
                    "scenario": "S1"
                },
                {
                    "value": "6,07E-04",
                    "module": "C2",
                    "scenario": "S2"
                },
                {
                    "value": "1,59E-03",
                    "module": "C3",
                    "scenario": "S1"
                },
                {
                    "value": "0,00E+00",
                    "module": "C3",
                    "scenario": "S2"
                },
                {
                    "value": "0,00E+00",
                    "module": "C4",
                    "scenario": "S1"
                },
                {
                    "value": "1,72E-03",
                    "module": "C4",
                    "scenario": "S2"
                },
                {
                    "value": "-2,92E-03",
                    "module": "D",
                    "scenario": "S1"
                },
                {
                    "value": "-6,13E-04",
                    "module": "D",
                    "scenario": "S2"
                }
            ]
        },
        {
            "parameter": "ADPE",
            "values": [
                {
                    "value": "2,04E-05",
                    "module": "A1-A3",
                    "scenario": null
                },
                {
                    "value": "8,33E-08",
                    "module": "A5",
                    "scenario": null
                },
                {
                    "value": "7,72E-07",
                    "module": "C2",
                    "scenario": "S1"
                },
                {
                    "value": "6,80E-07",
                    "module": "C2",
                    "scenario": "S2"
                },
                {
                    "value": "8,10E-07",
                    "module": "C3",
                    "scenario": "S1"
                },
                {
                    "value": "0,00E+00",
                    "module": "C3",
                    "scenario": "S2"
                },
                {
                    "value": "0,00E+00",
                    "module": "C4",
                    "scenario": "S1"
                },
                {
                    "value": "4,32E-07",
                    "module": "C4",
                    "scenario": "S2"
                },
                {
                    "value": "-1,76E-06",
                    "module": "D",
                    "scenario": "S1"
                },
                {
                    "value": "-4,06E-07",
                    "module": "D",
                    "scenario": "S2"
                }
            ]
        },
        {
            "parameter": "ADPF",
            "values": [
                {
                    "value": "3,64E+02",
                    "module": "A1-A3",
                    "scenario": null
                },
                {
                    "value": "4,98E-01",
                    "module": "A5",
                    "scenario": null
                },
                {
                    "value": "4,32E+00",
                    "module": "C2",
                    "scenario": "S1"
                },
                {
                    "value": "3,81E+00",
                    "module": "C2",
                    "scenario": "S2"
                },
                {
                    "value": "7,39E+00",
                    "module": "C3",
                    "scenario": "S1"
                },
                {
                    "value": "0,00E+00",
                    "module": "C3",
                    "scenario": "S2"
                },
                {
                    "value": "0,00E+00",
                    "module": "C4",
                    "scenario": "S1"
                },
                {
                    "value": "5,20E+00",
                    "module": "C4",
                    "scenario": "S2"
                },
                {
                    "value": "-1,30E+01",
                    "module": "D",
                    "scenario": "S1"
                },
                {
                    "value": "-2,87E+00",
                    "module": "D",
                    "scenario": "S2"
                }
            ]
        },
        {
            "parameter": "WDP",
            "values": [
                {
                    "value": "7,96E-01",
                    "module": "A1-A3",
                    "scenario": null
                },
                {
                    "value": "2,77E-03",
                    "module": "A5",
                    "scenario": null
                },
                {
                    "value": "1,32E-02",
                    "module": "C2",
                    "scenario": "S1"
                },
                {
                    "value": "1,16E-02",
                    "module": "C2",
                    "scenario": "S2"
                },
                {
                    "value": "9,53E-02",
                    "module": "C3",
                    "scenario": "S1"
                },
                {
                    "value": "0,00E+00",
                    "module": "C3",
                    "scenario": "S2"
                },
                {
                    "value": "0,00E+00",
                    "module": "C4",
                    "scenario": "S1"
                },
                {
                    "value": "2,43E-02",
                    "module": "C4",
                    "scenario": "S2"
                },
                {
                    "value": "-1,17E-01",
                    "module": "D",
                    "scenario": "S1"
                },
                {
                    "value": "-5,54E-02",
                    "module": "D",
                    "scenario": "S2"
                }
            ]
        },
        {
            "parameter": "EP-freshwater",
            "values": [
                {
                    "value": "2,43E-04",
                    "module": "A1-A3",
                    "scenario": null
                },
                {
                    "value": "3,89E-07",
                    "module": "A5",
                    "scenario": null
                },
                {
                    "value": "2,03E-06",
                    "module": "C2",
                    "scenario": "S1"
                },
                {
                    "value": "1,79E-06",
                    "module": "C2",
                    "scenario": "S2"
                },
                {
                    "value": "3,57E-05",
                    "module": "C3",
                    "scenario": "S1"
                },
                {
                    "value": "0,00E+00",
                    "module": "C3",
                    "scenario": "S2"
                },
                {
                    "value": "0,00E+00",
                    "module": "C4",
                    "scenario": "S1"
                },
                {
                    "value": "5,58E-06",
                    "module": "C4",
                    "scenario": "S2"
                },
                {
                    "value": "-3,49E-05",
                    "module": "D",
                    "scenario": "S1"
                },
                {
                    "value": "-1,09E-05",
                    "module": "D",
                    "scenario": "S2"
                }
            ]
        },
        {
            "parameter": "EP-marine",
            "values": [
                {
                    "value": "2,44E-02",
                    "module": "A1-A3",
                    "scenario": null
                },
                {
                    "value": "8,84E-05",
                    "module": "A5",
                    "scenario": null
                },
                {
                    "value": "1,61E-04",
                    "module": "C2",
                    "scenario": "S1"
                },
                {
                    "value": "1,42E-04",
                    "module": "C2",
                    "scenario": "S2"
                },
                {
                    "value": "5,28E-04",
                    "module": "C3",
                    "scenario": "S1"
                },
                {
                    "value": "0,00E+00",
                    "module": "C3",
                    "scenario": "S2"
                },
                {
                    "value": "0,00E+00",
                    "module": "C4",
                    "scenario": "S1"
                },
                {
                    "value": "5,48E-04",
                    "module": "C4",
                    "scenario": "S2"
                },
                {
                    "value": "-9,07E-04",
                    "module": "D",
                    "scenario": "S1"
                },
                {
                    "value": "-1,60E-04",
                    "module": "D",
                    "scenario": "S2"
                }
            ]
        },
        {
            "parameter": "EP-terrestrial",
            "values": [
                {
                    "value": "2,60E-01",
                    "module": "A1-A3",
                    "scenario": null
                },
                {
                    "value": "8,77E-04",
                    "module": "A5",
                    "scenario": null
                },
                {
                    "value": "1,79E-03",
                    "module": "C2",
                    "scenario": "S1"
                },
                {
                    "value": "1,58E-03",
                    "module": "C2",
                    "scenario": "S2"
                },
                {
                    "value": "5,96E-03",
                    "module": "C3",
                    "scenario": "S1"
                },
                {
                    "value": "0,00E+00",
                    "module": "C3",
                    "scenario": "S2"
                },
                {
                    "value": "0,00E+00",
                    "module": "C4",
                    "scenario": "S1"
                },
                {
                    "value": "6,05E-03",
                    "module": "C4",
                    "scenario": "S2"
                },
                {
                    "value": "-1,17E-02",
                    "module": "D",
                    "scenario": "S1"
                },
                {
                    "value": "-1,76E-03",
                    "module": "D",
                    "scenario": "S2"
                }
            ]
        }
    ],
    "additional_environmental_impact": [
        {
            "parameter": "PM",
            "values": [
                {
                    "value": "4,38E-07",
                    "module": "A1-A3",
                    "scenario": null
                },
                {
                    "value": "3,65E-09",
                    "module": "A5",
                    "scenario": null
                },
                {
                    "value": "2,29E-08",
                    "module": "C2",
                    "scenario": "S1"
                },
                {
                    "value": "2,02E-08",
                    "module": "C2",
                    "scenario": "S2"
                },
                {
                    "value": "1,17E-08",
                    "module": "C3",
                    "scenario": "S1"
                },
                {
                    "value": "0,00E+00",
                    "module": "C3",
                    "scenario": "S2"
                },
                {
                    "value": "0,00E+00",
                    "module": "C4",
                    "scenario": "S1"
                },
                {
                    "value": "3,11E-08",
                    "module": "C4",
                    "scenario": "S2"
                },
                {
                    "value": "-4,04E-08",
                    "module": "D",
                    "scenario": "S1"
                },
                {
                    "value": "-1,38E-08",
                    "module": "D",
                    "scenario": "S2"
                }
            ]
        },
        {
            "parameter": "ETP-fw",
            "values": [
                {
                    "value": "2,35E+02",
                    "module": "A1-A3",
                    "scenario": null
                },
                {
                    "value": "4,46E-01",
                    "module": "A5",
                    "scenario": null
                },
                {
                    "value": "3,39E+00",
                    "module": "C2",
                    "scenario": "S1"
                },
                {
                    "value": "2,99E+00",
                    "module": "C2",
                    "scenario": "S2"
                },
                {
                    "value": "7,27E+00",
                    "module": "C3",
                    "scenario": "S1"
                },
                {
                    "value": "0,00E+00",
                    "module": "C3",
                    "scenario": "S2"
                },
                {
                    "value": "0,00E+00",
                    "module": "C4",
                    "scenario": "S1"
                },
                {
                    "value": "2,98E+00",
                    "module": "C4",
                    "scenario": "S2"
                },
                {
                    "value": "-6,85E+01",
                    "module": "D",
                    "scenario": "S1"
                },
                {
                    "value": "-1,82E+00",
                    "module": "D",
                    "scenario": "S2"
                }
            ]
        },
        {
            "parameter": "HTP-c",
            "values": [
                {
                    "value": "6,11E-09",
                    "module": "A1-A3",
                    "scenario": null
                },
                {
                    "value": "1,08E-10",
                    "module": "A5",
                    "scenario": null
                },
                {
                    "value": "1,09E-10",
                    "module": "C2",
                    "scenario": "S1"
                },
                {
                    "value": "9,61E-11",
                    "module": "C2",
                    "scenario": "S2"
                },
                {
                    "value": "6,01E-10",
                    "module": "C3",
                    "scenario": "S1"
                },
                {
                    "value": "0,00E+00",
                    "module": "C3",
                    "scenario": "S2"
                },
                {
                    "value": "0,00E+00",
                    "module": "C4",
                    "scenario": "S1"
                },
                {
                    "value": "8,66E-11",
                    "module": "C4",
                    "scenario": "S2"
                },
                {
                    "value": "-2,15E-10",
                    "module": "D",
                    "scenario": "S1"
                },
                {
                    "value": "-7,56E-11",
                    "module": "D",
                    "scenario": "S2"
                }
            ]
        },
        {
            "parameter": "HTP-nc",
            "values": [
                {
                    "value": "1,42E-07",
                    "module": "A1-A3",
                    "scenario": null
                },
                {
                    "value": "6,58E-10",
                    "module": "A5",
                    "scenario": null
                },
                {
                    "value": "3,43E-09",
                    "module": "C2",
                    "scenario": "S1"
                },
                {
                    "value": "3,02E-09",
                    "module": "C2",
                    "scenario": "S2"
                },
                {
                    "value": "6,51E-09",
                    "module": "C3",
                    "scenario": "S1"
                },
                {
                    "value": "0,00E+00",
                    "module": "C3",
                    "scenario": "S2"
                },
                {
                    "value": "0,00E+00",
                    "module": "C4",
                    "scenario": "S1"
                },
                {
                    "value": "1,75E-09",
                    "module": "C4",
                    "scenario": "S2"
                },
                {
                    "value": "-5,53E-09",
                    "module": "D",
                    "scenario": "S1"
                },
                {
                    "value": "-1,77E-09",
                    "module": "D",
                    "scenario": "S2"
                }
            ]
        },
        {
            "parameter": "SQP",
            "values": [
                {
                    "value": "4,55E+02",
                    "module": "A1-A3",
                    "scenario": null
                },
                {
                    "value": "4,92E-01",
                    "module": "A5",
                    "scenario": null
                },
                {
                    "value": "3,01E+00",
                    "module": "C2",
                    "scenario": "S1"
                },
                {
                    "value": "2,65E+00",
                    "module": "C2",
                    "scenario": "S2"
                },
                {
                    "value": "1,61E+00",
                    "module": "C3",
                    "scenario": "S1"
                },
                {
                    "value": "0,00E+00",
                    "module": "C3",
                    "scenario": "S2"
                },
                {
                    "value": "0,00E+00",
                    "module": "C4",
                    "scenario": "S1"
                },
                {
                    "value": "9,80E+00",
                    "module": "C4",
                    "scenario": "S2"
                },
                {
                    "value": "-5,92E+01",
                    "module": "D",
                    "scenario": "S1"
                },
                {
                    "value": "-5,79E+01",
                    "module": "D",
                    "scenario": "S2"
                }
            ]
        }
    ],
    "resource_use": [
        {
            "parameter": "PERE",
            "values": [
                {
                    "value": "6,19E+01",
                    "module": "A1-A3",
                    "scenario": null
                },
                {
                    "value": "4,47E+00",
                    "module": "A5",
                    "scenario": null
                },
                {
                    "value": "6,08E-02",
                    "module": "C2",
                    "scenario": "S1"
                },
                {
                    "value": "5,35E-02",
                    "module": "C2",
                    "scenario": "S2"
                },
                {
                    "value": "1,08E+00",
                    "module": "C3",
                    "scenario": "S1"
                },
                {
                    "value": "0,00E+00",
                    "module": "C3",
                    "scenario": "S2"
                },
                {
                    "value": "0,00E+00",
                    "module": "C4",
                    "scenario": "S1"
                },
                {
                    "value": "2,68E-01",
                    "module": "C4",
                    "scenario": "S2"
                },
                {
                    "value": "0,00E+00",
                    "module": "D",
                    "scenario": "S1"
                },
                {
                    "value": "0,00E+00",
                    "module": "D",
                    "scenario": "S2"
                }
            ]
        },
        {
            "parameter": "PERM",
            "values": [
                {
                    "value": "4,11E+01",
                    "module": "A1-A3",
                    "scenario": null
                },
                {
                    "value": "-9,26E+00",
                    "module": "A5",
                    "scenario": null
                },
                {
                    "value": "0,00E+00",
                    "module": "C2",
                    "scenario": "S1"
                },
                {
                    "value": "0,00E+00",
                    "module": "C2",
                    "scenario": "S2"
                },
                {
                    "value": "-1,97E+01",
                    "module": "C3",
                    "scenario": "S1"
                },
                {
                    "value": "0,00E+00",
                    "module": "C3",
                    "scenario": "S2"
                },
                {
                    "value": "0,00E+00",
                    "module": "C4",
                    "scenario": "S1"
                },
                {
                    "value": "0,00E+00",
                    "module": "C4",
                    "scenario": "S2"
                },
                {
                    "value": "2,45E+01",
                    "module": "D",
                    "scenario": "S1"
                },
                {
                    "value": "4,81E+00",
                    "module": "D",
                    "scenario": "S2"
                }
            ]
        },
        {
            "parameter": "PERT",
            "values": [
                {
                    "value": "1,03E+02",
                    "module": "A1-A3",
                    "scenario": null
                },
                {
                    "value": "-4,80E+00",
                    "module": "A5",
                    "scenario": null
                },
                {
                    "value": "6,08E-02",
                    "module": "C2",
                    "scenario": "S1"
                },
                {
                    "value": "5,35E-02",
                    "module": "C2",
                    "scenario": "S2"
                },
                {
                    "value": "-1,84E+01",
                    "module": "C3",
                    "scenario": "S1"
                },
                {
                    "value": "0,00E+00",
                    "module": "C3",
                    "scenario": "S2"
                },
                {
                    "value": "0,00E+00",
                    "module": "C4",
                    "scenario": "S1"
                },
                {
                    "value": "2,68E-01",
                    "module": "C4",
                    "scenario": "S2"
                },
                {
                    "value": "2,45E+01",
                    "module": "D",
                    "scenario": "S1"
                },
                {
                    "value": "4,81E+00",
                    "module": "D",
                    "scenario": "S2"
                }
            ]
        },
        {
            "parameter": "PENRE",
            "values": [
                {
                    "value": "4,02E+02",
                    "module": "A1-A3",
                    "scenario": null
                },
                {
                    "value": "5,70E-01",
                    "module": "A5",
                    "scenario": null
                },
                {
                    "value": "4,35E+00",
                    "module": "C2",
                    "scenario": "S1"
                },
                {
                    "value": "3,83E+00",
                    "module": "C2",
                    "scenario": "S2"
                },
                {
                    "value": "7,51E+00",
                    "module": "C3",
                    "scenario": "S1"
                },
                {
                    "value": "0,00E+00",
                    "module": "C3",
                    "scenario": "S2"
                },
                {
                    "value": "0,00E+00",
                    "module": "C4",
                    "scenario": "S1"
                },
                {
                    "value": "5,33E+00",
                    "module": "C4",
                    "scenario": "S2"
                },
                {
                    "value": "0,00E+00",
                    "module": "D",
                    "scenario": "S1"
                },
                {
                    "value": "0,00E+00",
                    "module": "D",
                    "scenario": "S2"
                }
            ]
        },
        {
            "parameter": "PENRM",
            "values": [
                {
                    "value": "1,18E-01",
                    "module": "A1-A3",
                    "scenario": null
                },
                {
                    "value": "-7,23E-02",
                    "module": "A5",
                    "scenario": null
                },
                {
                    "value": "0,00E+00",
                    "module": "C2",
                    "scenario": "S1"
                },
                {
                    "value": "0,00E+00",
                    "module": "C2",
                    "scenario": "S2"
                },
                {
                    "value": "0,00E+00",
                    "module": "C3",
                    "scenario": "S1"
                },
                {
                    "value": "0,00E+00",
                    "module": "C3",
                    "scenario": "S2"
                },
                {
                    "value": "0,00E+00",
                    "module": "C4",
                    "scenario": "S1"
                },
                {
                    "value": "0,00E+00",
                    "module": "C4",
                    "scenario": "S2"
                },
                {
                    "value": "3,41E-02",
                    "module": "D",
                    "scenario": "S1"
                },
                {
                    "value": "3,41E-02",
                    "module": "D",
                    "scenario": "S2"
                }
            ]
        },
        {
            "parameter": "PENRT",
            "values": [
                {
                    "value": "4,02E+02",
                    "module": "A1-A3",
                    "scenario": null
                },
                {
                    "value": "4,76E-01",
                    "module": "A5",
                    "scenario": null
                },
                {
                    "value": "4,35E+00",
                    "module": "C2",
                    "scenario": "S1"
                },
                {
                    "value": "3,83E+00",
                    "module": "C2",
                    "scenario": "S2"
                },
                {
                    "value": "8,76E+00",
                    "module": "C3",
                    "scenario": "S1"
                },
                {
                    "value": "0,00E+00",
                    "module": "C3",
                    "scenario": "S2"
                },
                {
                    "value": "0,00E+00",
                    "module": "C4",
                    "scenario": "S1"
                },
                {
                    "value": "5,33E+00",
                    "module": "C4",
                    "scenario": "S2"
                },
                {
                    "value": "3,41E-02",
                    "module": "D",
                    "scenario": "S1"
                },
                {
                    "value": "3,41E-02",
                    "module": "D",
                    "scenario": "S2"
                }
            ]
        },
        {
            "parameter": "SM",
            "values": [
                {
                    "value": "5,80E-02",
                    "module": "A1-A3",
                    "scenario": null
                },
                {
                    "value": "0,00E+00",
                    "module": "A5",
                    "scenario": null
                },
                {
                    "value": "0,00E+00",
                    "module": "C2",
                    "scenario": "S1"
                },
                {
                    "value": "0,00E+00",
                    "module": "C2",
                    "scenario": "S2"
                },
                {
                    "value": "0,00E+00",
                    "module": "C3",
                    "scenario": "S1"
                },
                {
                    "value": "0,00E+00",
                    "module": "C3",
                    "scenario": "S2"
                },
                {
                    "value": "0,00E+00",
                    "module": "C4",
                    "scenario": "S1"
                },
                {
                    "value": "0,00E+00",
                    "module": "C4",
                    "scenario": "S2"
                },
                {
                    "value": "0,00E+00",
                    "module": "D",
                    "scenario": "S1"
                },
                {
                    "value": "0,00E+00",
                    "module": "D",
                    "scenario": "S2"
                }
            ]
        },
        {
            "parameter": "RSF",
            "values": [
                {
                    "value": "0,00E+00",
                    "module": "A1-A3",
                    "scenario": null
                },
                {
                    "value": "0,00E+00",
                    "module": "A5",
                    "scenario": null
                },
                {
                    "value": "0,00E+00",
                    "module": "C2",
                    "scenario": "S1"
                },
                {
                    "value": "0,00E+00",
                    "module": "C2",
                    "scenario": "S2"
                },
                {
                    "value": "0,00E+00",
                    "module": "C3",
                    "scenario": "S1"
                },
                {
                    "value": "0,00E+00",
                    "module": "C3",
                    "scenario": "S2"
                },
                {
                    "value": "0,00E+00",
                    "module": "C4",
                    "scenario": "S1"
                },
                {
                    "value": "0,00E+00",
                    "module": "C4",
                    "scenario": "S2"
                },
                {
                    "value": "0,00E+00",
                    "module": "D",
                    "scenario": "S1"
                },
                {
                    "value": "0,00E+00",
                    "module": "D",
                    "scenario": "S2"
                }
            ]
        },
        {
            "parameter": "NRSF",
            "values": [
                {
                    "value": "0,00E+00",
                    "module": "A1-A3",
                    "scenario": null
                },
                {
                    "value": "0,00E+00",
                    "module": "A5",
                    "scenario": null
                },
                {
                    "value": "0,00E+00",
                    "module": "C2",
                    "scenario": "S1"
                },
                {
                    "value": "0,00E+00",
                    "module": "C2",
                    "scenario": "S2"
                },
                {
                    "value": "0,00E+00",
                    "module": "C3",
                    "scenario": "S1"
                },
                {
                    "value": "0,00E+00",
                    "module": "C3",
                    "scenario": "S2"
                },
                {
                    "value": "0,00E+00",
                    "module": "C4",
                    "scenario": "S1"
                },
                {
                    "value": "0,00E+00",
                    "module": "C4",
                    "scenario": "S2"
                },
                {
                    "value": "0,00E+00",
                    "module": "D",
                    "scenario": "S1"
                },
                {
                    "value": "0,00E+00",
                    "module": "D",
                    "scenario": "S2"
                }
            ]
        },
        {
            "parameter": "FW",
            "values": [
                {
                    "value": "2,78E-01",
                    "module": "A1-A3",
                    "scenario": null
                },
                {
                    "value": "2,99E-04",
                    "module": "A5",
                    "scenario": null
                },
                {
                    "value": "3,18E-04",
                    "module": "C2",
                    "scenario": "S1"
                },
                {
                    "value": "2,80E-04",
                    "module": "C2",
                    "scenario": "S2"
                },
                {
                    "value": "6,21E-03",
                    "module": "C3",
                    "scenario": "S1"
                },
                {
                    "value": "0,00E+00",
                    "module": "C3",
                    "scenario": "S2"
                },
                {
                    "value": "0,00E+00",
                    "module": "C4",
                    "scenario": "S1"
                },
                {
                    "value": "5,59E-03",
                    "module": "C4",
                    "scenario": "S2"
                },
                {
                    "value": "-6,10E-03",
                    "module": "D",
                    "scenario": "S1"
                },
                {
                    "value": "-1,87E-03",
                    "module": "D",
                    "scenario": "S2"
                }
            ]
        }
    ],
    "end_of_life_waste": [
        {
            "parameter": "HWD",
            "values": [
                {
                    "value": "4,77E-04",
                    "module": "A1-A3",
                    "scenario": null
                },
                {
                    "value": "1,15E-06",
                    "module": "A5",
                    "scenario": null
                },
                {
                    "value": "1,13E-05",
                    "module": "C2",
                    "scenario": "S1"
                },
                {
                    "value": "9,94E-06",
                    "module": "C2",
                    "scenario": "S2"
                },
                {
                    "value": "4,03E-06",
                    "module": "C3",
                    "scenario": "S1"
                },
                {
                    "value": "0,00E+00",
                    "module": "C3",
                    "scenario": "S2"
                },
                {
                    "value": "0,00E+00",
                    "module": "C4",
                    "scenario": "S1"
                },
                {
                    "value": "5,69E-06",
                    "module": "C4",
                    "scenario": "S2"
                },
                {
                    "value": "-1,57E-05",
                    "module": "D",
                    "scenario": "S1"
                },
                {
                    "value": "-3,94E-06",
                    "module": "D",
                    "scenario": "S2"
                }
            ]
        },
        {
            "parameter": "NHWD",
            "values": [
                {
                    "value": "5,22E+00",
                    "module": "A1-A3",
                    "scenario": null
                },
                {
                    "value": "4,07E-01",
                    "module": "A5",
                    "scenario": null
                },
                {
                    "value": "2,26E-01",
                    "module": "C2",
                    "scenario": "S1"
                },
                {
                    "value": "1,99E-01",
                    "module": "C2",
                    "scenario": "S2"
                },
                {
                    "value": "5,05E-02",
                    "module": "C3",
                    "scenario": "S1"
                },
                {
                    "value": "0,00E+00",
                    "module": "C3",
                    "scenario": "S2"
                },
                {
                    "value": "0,00E+00",
                    "module": "C4",
                    "scenario": "S1"
                },
                {
                    "value": "3,00E+01",
                    "module": "C4",
                    "scenario": "S2"
                },
                {
                    "value": "-4,06E-02",
                    "module": "D",
                    "scenario": "S1"
                },
                {
                    "value": "-1,93E-02",
                    "module": "D",
                    "scenario": "S2"
                }
            ]
        },
        {
            "parameter": "RWD",
            "values": [
                {
                    "value": "7,32E-04",
                    "module": "A1-A3",
                    "scenario": null
                },
                {
                    "value": "3,22E-06",
                    "module": "A5",
                    "scenario": null
                },
                {
                    "value": "2,92E-05",
                    "module": "C2",
                    "scenario": "S1"
                },
                {
                    "value": "2,57E-05",
                    "module": "C2",
                    "scenario": "S2"
                },
                {
                    "value": "5,30E-05",
                    "module": "C3",
                    "scenario": "S1"
                },
                {
                    "value": "0,00E+00",
                    "module": "C3",
                    "scenario": "S2"
                },
                {
                    "value": "0,00E+00",
                    "module": "C4",
                    "scenario": "S1"
                },
                {
                    "value": "3,55E-05",
                    "module": "C4",
                    "scenario": "S2"
                },
                {
                    "value": "-5,37E-05",
                    "module": "D",
                    "scenario": "S1"
                },
                {
                    "value": "-1,24E-05",
                    "module": "D",
                    "scenario": "S2"
                }
            ]
        }
    ],
    "end_of_life_flow": [
        {
            "parameter": "CRU",
            "values": [
                {
                    "value": "0,00E+00",
                    "module": "A1-A3",
                    "scenario": null
                },
                {
                    "value": "0,00E+00",
                    "module": "A5",
                    "scenario": null
                },
                {
                    "value": "0,00E+00",
                    "module": "C2",
                    "scenario": "S1"
                },
                {
                    "value": "0,00E+00",
                    "module": "C2",
                    "scenario": "S2"
                },
                {
                    "value": "0,00E+00",
                    "module": "C3",
                    "scenario": "S1"
                },
                {
                    "value": "0,00E+00",
                    "module": "C3",
                    "scenario": "S2"
                },
                {
                    "value": "0,00E+00",
                    "module": "C4",
                    "scenario": "S1"
                },
                {
                    "value": "0,00E+00",
                    "module": "C4",
                    "scenario": "S2"
                },
                {
                    "value": "0,00E+00",
                    "module": "D",
                    "scenario": "S1"
                },
                {
                    "value": "0,00E+00",
                    "module": "D",
                    "scenario": "S2"
                }
            ]
        },
        {
            "parameter": "MFR",
            "values": [
                {
                    "value": "0,00E+00",
                    "module": "A1-A3",
                    "scenario": null
                },
                {
                    "value": "3,40E-01",
                    "module": "A5",
                    "scenario": null
                },
                {
                    "value": "0,00E+00",
                    "module": "C2",
                    "scenario": "S1"
                },
                {
                    "value": "0,00E+00",
                    "module": "C2",
                    "scenario": "S2"
                },
                {
                    "value": "3,00E+01",
                    "module": "C3",
                    "scenario": "S1"
                },
                {
                    "value": "0,00E+00",
                    "module": "C3",
                    "scenario": "S2"
                },
                {
                    "value": "0,00E+00",
                    "module": "C4",
                    "scenario": "S1"
                },
                {
                    "value": "0,00E+00",
                    "module": "C4",
                    "scenario": "S2"
                },
                {
                    "value": "0,00E+00",
                    "module": "D",
                    "scenario": "S1"
                },
                {
                    "value": "0,00E+00",
                    "module": "D",
                    "scenario": "S2"
                }
            ]
        },
        {
            "parameter": "MER",
            "values": [
                {
                    "value": "0,00E+00",
                    "module": "A1-A3",
                    "scenario": null
                },
                {
                    "value": "0,00E+00",
                    "module": "A5",
                    "scenario": null
                },
                {
                    "value": "0,00E+00",
                    "module": "C2",
                    "scenario": "S1"
                },
                {
                    "value": "0,00E+00",
                    "module": "C2",
                    "scenario": "S2"
                },
                {
                    "value": "0,00E+00",
                    "module": "C3",
                    "scenario": "S1"
                },
                {
                    "value": "0,00E+00",
                    "module": "C3",
                    "scenario": "S2"
                },
                {
                    "value": "0,00E+00",
                    "module": "C4",
                    "scenario": "S1"
                },
                {
                    "value": "0,00E+00",
                    "module": "C4",
                    "scenario": "S2"
                },
                {
                    "value": "0,00E+00",
                    "module": "D",
                    "scenario": "S1"
                },
                {
                    "value": "0,00E+00",
                    "module": "D",
                    "scenario": "S2"
                }
            ]
        },
        {
            "parameter": "EEE",
            "values": [
                {
                    "value": "0,00E+00",
                    "module": "A1-A3",
                    "scenario": null
                },
                {
                    "value": "4,49E-01",
                    "module": "A5",
                    "scenario": null
                },
                {
                    "value": "0,00E+00",
                    "module": "C2",
                    "scenario": "S1"
                },
                {
                    "value": "0,00E+00",
                    "module": "C2",
                    "scenario": "S2"
                },
                {
                    "value": "0,00E+00",
                    "module": "C3",
                    "scenario": "S1"
                },
                {
                    "value": "0,00E+00",
                    "module": "C3",
                    "scenario": "S2"
                },
                {
                    "value": "0,00E+00",
                    "module": "C4",
                    "scenario": "S1"
                },
                {
                    "value": "0,00E+00",
                    "module": "C4",
                    "scenario": "S2"
                },
                {
                    "value": "0,00E+00",
                    "module": "D",
                    "scenario": "S1"
                },
                {
                    "value": "0,00E+00",
                    "module": "D",
                    "scenario": "S2"
                }
            ]
        },
        {
            "parameter": "EET",
            "values": [
                {
                    "value": "0,00E+00",
                    "module": "A1-A3",
                    "scenario": null
                },
                {
                    "value": "8,97E-01",
                    "module": "A5",
                    "scenario": null
                },
                {
                    "value": "0,00E+00",
                    "module": "C2",
                    "scenario": "S1"
                },
                {
                    "value": "0,00E+00",
                    "module": "C2",
                    "scenario": "S2"
                },
                {
                    "value": "0,00E+00",
                    "module": "C3",
                    "scenario": "S1"
                },
                {
                    "value": "0,00E+00",
                    "module": "C3",
                    "scenario": "S2"
                },
                {
                    "value": "0,00E+00",
                    "module": "C4",
                    "scenario": "S1"
                },
                {
                    "value": "0,00E+00",
                    "module": "C4",
                    "scenario": "S2"
                },
                {
                    "value": "0,00E+00",
                    "module": "D",
                    "scenario": "S1"
                },
                {
                    "value": "0,00E+00",
                    "module": "D",
                    "scenario": "S2"
                }
            ]
        }
    ]
}