{"product_name":"Cembrit Multi Force","epd_id":"EPD-CEM-20220357-CBA1-EN","declared_unit":{"unit":"m2","amount":1},"compliance":["DIN EN 15804+A2","ISO 14025"],"producer_name":"Cembrit Holding A/S","environmental_impact":[{"parameter":"GWP-total","unit":"kg CO2-eq","values":[{"value":"4,94E+00","module":"A1","scenario":null},{"value":"4,12E-01","module":"A2","scenario":null},{"value":"2,48E+00","module":"A3","scenario":null},{"value":"1,32E+00","module":"A4","scenario":null},{"value":"7,62E-01","module":"A5","scenario":null},{"value":"4,77E-04","module":"C1","scenario":null},{"value":"1,32E+00","module":"C2","scenario":null},{"value":"-6,57E-01","module":"C3","scenario":null},{"value":"1,06E+00","module":"C4","scenario":null},{"value":"-4,00E-03","module":"D","scenario":null},{"value":"7,83E+00","module":"A1A3","scenario":null}]},{"parameter":"GWP-fossil","unit":"kg CO2-eq","values":[{"value":"4,94E+00","module":"A1","scenario":null},{"value":"3,95E-01","module":"A2","scenario":null},{"value":"2,48E+00","module":"A3","scenario":null},{"value":"1,27E+00","module":"A4","scenario":null},{"value":"7,48E-01","module":"A5","scenario":null},{"value":"4,72E-04","module":"C1","scenario":null},{"value":"1,27E+00","module":"C2","scenario":null},{"value":"2,46E-01","module":"C3","scenario":null},{"value":"1,61E-01","module":"C4","scenario":null},{"value":"-4,00E-03","module":"D","scenario":null},{"value":"7,82E+00","module":"A1A3","scenario":null}]},{"parameter":"GWP-biogenic","unit":"kg CO2-eq","values":[{"value":"5,00E-03","module":"A1","scenario":null},{"value":"1,70E-02","module":"A2","scenario":null},{"value":"-5,00E-03","module":"A3","scenario":null},{"value":"5,80E-02","module":"A4","scenario":null},{"value":"1,40E-02","module":"A5","scenario":null},{"value":"4,01E-06","module":"C1","scenario":null},{"value":"5,80E-02","module":"C2","scenario":null},{"value":"-9,03E-01","module":"C3","scenario":null},{"value":"8,99E-01","module":"C4","scenario":null},{"value":"-1,97E-05","module":"D","scenario":null},{"value":"1,70E-02","module":"A1A3","scenario":null}]},{"parameter":"GWP-luluc","unit":"kg CO2-eq","values":[{"value":"1,00E-03","module":"A1","scenario":null},{"value":"9,34E-06","module":"A2","scenario":null},{"value":"1,53E-04","module":"A3","scenario":null},{"value":"3,00E-05","module":"A4","scenario":null},{"value":"5,27E-04","module":"A5","scenario":null},{"value":"6,69E-07","module":"C1","scenario":null},{"value":"3,00E-05","module":"C2","scenario":null},{"value":"6,28E-04","module":"C3","scenario":null},{"value":"4,72E-04","module":"C4","scenario":null},{"value":"-2,67E-06","module":"D","scenario":null},{"value":"1,16E-03","module":"A1A3","scenario":null}]},{"parameter":"ODP","unit":"kg CFC11-eq","values":[{"value":"8,55E-15","module":"A1","scenario":null},{"value":"4,52E-17","module":"A2","scenario":null},{"value":"4,53E-15","module":"A3","scenario":null},{"value":"1,45E-16","module":"A4","scenario":null},{"value":"5,18E-15","module":"A5","scenario":null},{"value":"1,13E-17","module":"C1","scenario":null},{"value":"1,45E-16","module":"C2","scenario":null},{"value":"6,02E-12","module":"C3","scenario":null},{"value":"6,25E-16","module":"C4","scenario":null},{"value":"-4,40E-17","module":"D","scenario":null},{"value":"1,31E-14","module":"A1A3","scenario":null}]},{"parameter":"AP","unit":"mol H+-eq","values":[{"value":"1,50E-02","module":"A1","scenario":null},{"value":"9,15E-04","module":"A2","scenario":null},{"value":"2,00E-03","module":"A3","scenario":null},{"value":"1,00E-03","module":"A4","scenario":null},{"value":"2,00E-03","module":"A5","scenario":null},{"value":"9,83E-07","module":"C1","scenario":null},{"value":"1,00E-03","module":"C2","scenario":null},{"value":"1,00E-03","module":"C3","scenario":null},{"value":"1,00E-03","module":"C4","scenario":null},{"value":"-5,16E-06","module":"D","scenario":null},{"value":"1,79E-02","module":"A1A3","scenario":null}]},{"parameter":"POCP","unit":"kg NMVOC-eq","values":[{"value":"1,20E-02","module":"A1","scenario":null},{"value":"1,00E-03","module":"A2","scenario":null},{"value":"2,00E-03","module":"A3","scenario":null},{"value":"9,95E-04","module":"A4","scenario":null},{"value":"1,00E-03","module":"A5","scenario":null},{"value":"6,33E-07","module":"C1","scenario":null},{"value":"9,95E-04","module":"C2","scenario":null},{"value":"2,00E-03","module":"C3","scenario":null},{"value":"9,01E-04","module":"C4","scenario":null},{"value":"-4,18E-06","module":"D","scenario":null},{"value":"1,50E-02","module":"A1A3","scenario":null}]},{"parameter":"ADPE","unit":"kg Sb-eq","values":[{"value":"1,75E-07","module":"A1","scenario":null},{"value":"1,38E-08","module":"A2","scenario":null},{"value":"1,40E-07","module":"A3","scenario":null},{"value":"4,42E-08","module":"A4","scenario":null},{"value":"3,78E-05","module":"A5","scenario":null},{"value":"1,39E-10","module":"C1","scenario":null},{"value":"4,42E-08","module":"C2","scenario":null},{"value":"9,48E-08","module":"C3","scenario":null},{"value":"1,52E-08","module":"C4","scenario":null},{"value":"-6,51E-10","module":"D","scenario":null},{"value":"3,29E-07","module":"A1A3","scenario":null}]},{"parameter":"ADPF","unit":"MJ","values":[{"value":"2,91E+01","module":"A1","scenario":null},{"value":"5,58E+00","module":"A2","scenario":null},{"value":"3,65E+01","module":"A3","scenario":null},{"value":"1,79E+01","module":"A4","scenario":null},{"value":"7,58E+00","module":"A5","scenario":null},{"value":"8,00E-03","module":"C1","scenario":null},{"value":"1,79E+01","module":"C2","scenario":null},{"value":"3,42E+00","module":"C3","scenario":null},{"value":"2,13E+00","module":"C4","scenario":null},{"value":"-7,10E-02","module":"D","scenario":null},{"value":"7,12E+01","module":"A1A3","scenario":null}]},{"parameter":"WDP","unit":"m3 world-eq. Deprived","values":[{"value":"1,47E-01","module":"A1","scenario":null},{"value":"6,53E-04","module":"A2","scenario":null},{"value":"1,58E-01","module":"A3","scenario":null},{"value":"2,00E-03","module":"A4","scenario":null},{"value":"1,70E-02","module":"A5","scenario":null},{"value":"7,58E-05","module":"C1","scenario":null},{"value":"2,00E-03","module":"C2","scenario":null},{"value":"4,80E-02","module":"C3","scenario":null},{"value":"1,70E-02","module":"C4","scenario":null},{"value":"-2,95E-04","module":"D","scenario":null},{"value":"3,06E-01","module":"A1A3","scenario":null}]},{"parameter":"EP-freshwater","unit":"kg P-eq","values":[{"value":"1,61E-06","module":"A1","scenario":null},{"value":"8,37E-08","module":"A2","scenario":null},{"value":"1,37E-06","module":"A3","scenario":null},{"value":"2,69E-07","module":"A4","scenario":null},{"value":"1,37E-06","module":"A5","scenario":null},{"value":"1,27E-09","module":"C1","scenario":null},{"value":"2,69E-07","module":"C2","scenario":null},{"value":"1,04E-05","module":"C3","scenario":null},{"value":"2,70E-07","module":"C4","scenario":null},{"value":"-5,05E-09","module":"D","scenario":null},{"value":"3,06E-06","module":"A1A3","scenario":null}]},{"parameter":"EP-marine","unit":"kg N-eq","values":[{"value":"4,00E-03","module":"A1","scenario":null},{"value":"4,05E-04","module":"A2","scenario":null},{"value":"8,25E-04","module":"A3","scenario":null},{"value":"3,29E-04","module":"A4","scenario":null},{"value":"4,00E-04","module":"A5","scenario":null},{"value":"2,33E-07","module":"C1","scenario":null},{"value":"3,29E-04","module":"C2","scenario":null},{"value":"5,90E-04","module":"C3","scenario":null},{"value":"2,97E-04","module":"C4","scenario":null},{"value":"-1,49E-06","module":"D","scenario":null},{"value":"5,23E-03","module":"A1A3","scenario":null}]},{"parameter":"EP-terrestrial","unit":"mol N-eq.","values":[{"value":"4,60E-02","module":"A1","scenario":null},{"value":"4,00E-03","module":"A2","scenario":null},{"value":"9,00E-03","module":"A3","scenario":null},{"value":"4,00E-03","module":"A4","scenario":null},{"value":"4,00E-03","module":"A5","scenario":null},{"value":"2,45E-06","module":"C1","scenario":null},{"value":"4,00E-03","module":"C2","scenario":null},{"value":"6,00E-03","module":"C3","scenario":null},{"value":"3,00E-03","module":"C4","scenario":null},{"value":"-1,60E-05","module":"D","scenario":null},{"value":"5,90E-02","module":"A1A3","scenario":null}]}],"additional_environmental_impact":[{"parameter":"PM","unit":"Disease incidence","values":[{"value":"2,11E-07","module":"A1","scenario":null},{"value":"1,22E-08","module":"A2","scenario":null},{"value":"2,08E-08","module":"A3","scenario":null},{"value":"5,79E-09","module":"A4","scenario":null},{"value":"2,13E-08","module":"A5","scenario":null},{"value":"8,29E-12","module":"C1","scenario":null},{"value":"5,79E-09","module":"C2","scenario":null},{"value":"1,86E-08","module":"C3","scenario":null},{"value":"1,42E-08","module":"C4","scenario":null},{"value":"-4,45E-11","module":"D","scenario":null},{"value":"2,44E-07","module":"A1A3","scenario":null}]},{"parameter":"ETP-fw","unit":"CTUe","values":[{"value":"1,58E+01","module":"A1","scenario":null},{"value":"4,04E+00","module":"A2","scenario":null},{"value":"8,58E+00","module":"A3","scenario":null},{"value":"1,30E+01","module":"A4","scenario":null},{"value":"2,08E+00","module":"A5","scenario":null},{"value":"4,00E-03","module":"C1","scenario":null},{"value":"1,30E+01","module":"C2","scenario":null},{"value":"1,58E+00","module":"C3","scenario":null},{"value":"1,22E+00","module":"C4","scenario":null},{"value":"-1,40E-02","module":"D","scenario":null},{"value":"2,85E+01","module":"A1A3","scenario":null}]},{"parameter":"HTP-c","unit":"CTUh","values":[{"value":"6,51E-10","module":"A1","scenario":null},{"value":"7,52E-11","module":"A2","scenario":null},{"value":"2,09E-10","module":"A3","scenario":null},{"value":"2,42E-10","module":"A4","scenario":null},{"value":"7,51E-10","module":"A5","scenario":null},{"value":"1,00E-13","module":"C1","scenario":null},{"value":"2,42E-10","module":"C2","scenario":null},{"value":"7,51E-11","module":"C3","scenario":null},{"value":"1,79E-10","module":"C4","scenario":null},{"value":"-6,63E-13","module":"D","scenario":null},{"value":"9,36E-10","module":"A1A3","scenario":null}]},{"parameter":"HTP-nc","unit":"CTUh","values":[{"value":"6,21E-08","module":"A1","scenario":null},{"value":"3,16E-09","module":"A2","scenario":null},{"value":"1,80E-08","module":"A3","scenario":null},{"value":"1,01E-08","module":"A4","scenario":null},{"value":"8,75E-09","module":"A5","scenario":null},{"value":"3,78E-12","module":"C1","scenario":null},{"value":"1,01E-08","module":"C2","scenario":null},{"value":"4,05E-09","module":"C3","scenario":null},{"value":"1,98E-08","module":"C4","scenario":null},{"value":"-2,63E-11","module":"D","scenario":null},{"value":"8,32E-08","module":"A1A3","scenario":null}]},{"parameter":"SQP","unit":"-","values":[{"value":"2,33E+00","module":"A1","scenario":null},{"value":"1,40E-02","module":"A2","scenario":null},{"value":"3,04E+00","module":"A3","scenario":null},{"value":"4,60E-02","module":"A4","scenario":null},{"value":"1,27E+00","module":"A5","scenario":null},{"value":"3,00E-03","module":"C1","scenario":null},{"value":"4,60E-02","module":"C2","scenario":null},{"value":"1,17E+02","module":"C3","scenario":null},{"value":"4,31E-01","module":"C4","scenario":null},{"value":"-1,00E-02","module":"D","scenario":null},{"value":"5,38E+00","module":"A1A3","scenario":null}]}],"resource_use":[{"parameter":"PERE","unit":"MJ","values":[{"value":"-4,43E+00","module":"A1","scenario":null},{"value":"1,80E-02","module":"A2","scenario":null},{"value":"1,12E+00","module":"A3","scenario":null},{"value":"5,90E-02","module":"A4","scenario":null},{"value":"1,70E+00","module":"A5","scenario":null},{"value":"4,00E-03","module":"C1","scenario":null},{"value":"5,90E-02","module":"C2","scenario":null},{"value":"1,81E+01","module":"C3","scenario":null},{"value":"7,78E+00","module":"C4","scenario":null},{"value":"-1,50E-02","module":"D","scenario":null},{"value":"-3,30E+00","module":"A1A3","scenario":null}]},{"parameter":"PERM","unit":"","values":[{"value":"7,49E+00","module":"A1","scenario":null},{"value":"0,00E+00","module":"A2","scenario":null},{"value":"1,40E-01","module":"A3","scenario":null},{"value":"0,00E+00","module":"A4","scenario":null},{"value":"-1,40E-01","module":"A5","scenario":null},{"value":"0,00E+00","module":"C1","scenario":null},{"value":"0,00E+00","module":"C2","scenario":null},{"value":"0,00E+00","module":"C3","scenario":null},{"value":"-7,49E+00","module":"C4","scenario":null},{"value":"0,00E+00","module":"D","scenario":null},{"value":"7,63E+00","module":"A1A3","scenario":null}]},{"parameter":"PERT","unit":"MJ","values":[{"value":"3,06E+00","module":"A1","scenario":null},{"value":"1,80E-02","module":"A2","scenario":null},{"value":"1,26E+00","module":"A3","scenario":null},{"value":"5,90E-02","module":"A4","scenario":null},{"value":"1,56E+00","module":"A5","scenario":null},{"value":"4,00E-03","module":"C1","scenario":null},{"value":"5,90E-02","module":"C2","scenario":null},{"value":"1,81E+01","module":"C3","scenario":null},{"value":"2,87E-01","module":"C4","scenario":null},{"value":"-1,50E-02","module":"D","scenario":null},{"value":"4,33E+00","module":"A1A3","scenario":null}]},{"parameter":"PENRE","unit":"MJ","values":[{"value":"2,91E+01","module":"A1","scenario":null},{"value":"5,58E+00","module":"A2","scenario":null},{"value":"3,62E+01","module":"A3","scenario":null},{"value":"1,80E+01","module":"A4","scenario":null},{"value":"7,96E+00","module":"A5","scenario":null},{"value":"8,00E-03","module":"C1","scenario":null},{"value":"1,80E+01","module":"C2","scenario":null},{"value":"3,42E+00","module":"C3","scenario":null},{"value":"2,13E+00","module":"C4","scenario":null},{"value":"-7,10E-02","module":"D","scenario":null},{"value":"7,09E+01","module":"A1A3","scenario":null}]},{"parameter":"PENRM","unit":"MJ","values":[{"value":"0,00E+00","module":"A1","scenario":null},{"value":"0,00E+00","module":"A2","scenario":null},{"value":"3,40E-01","module":"A3","scenario":null},{"value":"0,00E+00","module":"A4","scenario":null},{"value":"-3,40E-01","module":"A5","scenario":null},{"value":"0,00E+00","module":"C1","scenario":null},{"value":"0,00E+00","module":"C2","scenario":null},{"value":"0,00E+00","module":"C3","scenario":null},{"value":"0,00E+00","module":"C4","scenario":null},{"value":"0,00E+00","module":"D","scenario":null},{"value":"3,40E-01","module":"A1A3","scenario":null}]},{"parameter":"PENRT","unit":"MJ","values":[{"value":"2,91E+01","module":"A1","scenario":null},{"value":"5,58E+00","module":"A2","scenario":null},{"value":"3,65E+01","module":"A3","scenario":null},{"value":"1,80E+01","module":"A4","scenario":null},{"value":"7,62E+00","module":"A5","scenario":null},{"value":"8,00E-03","module":"C1","scenario":null},{"value":"1,80E+01","module":"C2","scenario":null},{"value":"3,42E+00","module":"C3","scenario":null},{"value":"2,13E+00","module":"C4","scenario":null},{"value":"-7,10E-02","module":"D","scenario":null},{"value":"7,12E+01","module":"A1A3","scenario":null}]},{"parameter":"SM","unit":"kg","values":[{"value":"7,00E-01","module":"A1","scenario":null},{"value":"0,00E+00","module":"A2","scenario":null},{"value":"0,00E+00","module":"A3","scenario":null},{"value":"0,00E+00","module":"A4","scenario":null},{"value":"0,00E+00","module":"A5","scenario":null},{"value":"0,00E+00","module":"C1","scenario":null},{"value":"0,00E+00","module":"C2","scenario":null},{"value":"0,00E+00","module":"C3","scenario":null},{"value":"0,00E+00","module":"C4","scenario":null},{"value":"0,00E+00","module":"D","scenario":null},{"value":"7,00E-01","module":"A1A3","scenario":null}]},{"parameter":"RSF","unit":"MJ","values":[{"value":"0,00E+00","module":"A1","scenario":null},{"value":"0,00E+00","module":"A2","scenario":null},{"value":"0,00E+00","module":"A3","scenario":null},{"value":"0,00E+00","module":"A4","scenario":null},{"value":"0,00E+00","module":"A5","scenario":null},{"value":"0,00E+00","module":"C1","scenario":null},{"value":"0,00E+00","module":"C2","scenario":null},{"value":"0,00E+00","module":"C3","scenario":null},{"value":"0,00E+00","module":"C4","scenario":null},{"value":"0,00E+00","module":"D","scenario":null},{"value":"0,00E+00","module":"A1A3","scenario":null}]},{"parameter":"NRSF","unit":"MJ","values":[{"value":"0,00E+00","module":"A1","scenario":null},{"value":"0,00E+00","module":"A2","scenario":null},{"value":"0,00E+00","module":"A3","scenario":null},{"value":"0,00E+00","module":"A4","scenario":null},{"value":"0,00E+00","module":"A5","scenario":null},{"value":"0,00E+00","module":"C1","scenario":null},{"value":"0,00E+00","module":"C2","scenario":null},{"value":"0,00E+00","module":"C3","scenario":null},{"value":"0,00E+00","module":"C4","scenario":null},{"value":"0,00E+00","module":"D","scenario":null},{"value":"0,00E+00","module":"A1A3","scenario":null}]},{"parameter":"FW","unit":"m3","values":[{"value":"5,00E-03","module":"A1","scenario":null},{"value":"2,95E-05","module":"A2","scenario":null},{"value":"8,00E-03","module":"A3","scenario":null},{"value":"9,50E-05","module":"A4","scenario":null},{"value":"2,00E-03","module":"A5","scenario":null},{"value":"3,77E-06","module":"C1","scenario":null},{"value":"9,50E-05","module":"C2","scenario":null},{"value":"2,00E-03","module":"C3","scenario":null},{"value":"5,26E-04","module":"C4","scenario":null},{"value":"-1,48E-05","module":"D","scenario":null},{"value":"1,30E-02","module":"A1A3","scenario":null}]}],"end_of_life_waste":[{"parameter":"HWD","unit":"kg","values":[{"value":"1,97E-09","module":"A1","scenario":null},{"value":"3,84E-11","module":"A2","scenario":null},{"value":"7,09E-09","module":"A3","scenario":null},{"value":"1,23E-10","module":"A4","scenario":null},{"value":"9,76E-10","module":"A5","scenario":null},{"value":"2,22E-12","module":"C1","scenario":null},{"value":"1,23E-10","module":"C2","scenario":null},{"value":"1,35E-07","module":"C3","scenario":null},{"value":"2,27E-10","module":"C4","scenario":null},{"value":"-1,57E-11","module":"D","scenario":null},{"value":"9,10E-09","module":"A1A3","scenario":null}]},{"parameter":"NHWD","unit":"kg","values":[{"value":"1,90E-02","module":"A1","scenario":null},{"value":"5,58E-04","module":"A2","scenario":null},{"value":"3,14E-01","module":"A3","scenario":null},{"value":"2,00E-03","module":"A4","scenario":null},{"value":"1,20E-02","module":"A5","scenario":null},{"value":"5,96E-06","module":"C1","scenario":null},{"value":"2,00E-03","module":"C2","scenario":null},{"value":"2,00E-02","module":"C3","scenario":null},{"value":"1,06E+01","module":"C4","scenario":null},{"value":"-3,18E-05","module":"D","scenario":null},{"value":"3,34E-01","module":"A1A3","scenario":null}]},{"parameter":"RWD","unit":"kg","values":[{"value":"9,86E-04","module":"A1","scenario":null},{"value":"5,98E-06","module":"A2","scenario":null},{"value":"5,00E-03","module":"A3","scenario":null},{"value":"1,92E-05","module":"A4","scenario":null},{"value":"2,97E-04","module":"A5","scenario":null},{"value":"1,25E-06","module":"C1","scenario":null},{"value":"1,92E-05","module":"C2","scenario":null},{"value":"1,72E-04","module":"C3","scenario":null},{"value":"2,24E-05","module":"C4","scenario":null},{"value":"-4,87E-06","module":"D","scenario":null},{"value":"5,99E-03","module":"A1A3","scenario":null}]}],"end_of_life_flow":[{"parameter":"CRU","unit":"kg","values":[{"value":"0,00E+00","module":"A1","scenario":null},{"value":"0,00E+00","module":"A2","scenario":null},{"value":"0,00E+00","module":"A3","scenario":null},{"value":"0,00E+00","module":"A4","scenario":null},{"value":"0,00E+00","module":"A5","scenario":null},{"value":"0,00E+00","module":"C1","scenario":null},{"value":"0,00E+00","module":"C2","scenario":null},{"value":"0,00E+00","module":"C3","scenario":null},{"value":"0,00E+00","module":"C4","scenario":null},{"value":"0,00E+00","module":"D","scenario":null},{"value":"0,00E+00","module":"A1A3","scenario":null}]},{"parameter":"MFR","unit":"kg","values":[{"value":"0,00E+00","module":"A1","scenario":null},{"value":"0,00E+00","module":"A2","scenario":null},{"value":"0,00E+00","module":"A3","scenario":null},{"value":"0,00E+00","module":"A4","scenario":null},{"value":"0,00E+00","module":"A5","scenario":null},{"value":"0,00E+00","module":"C1","scenario":null},{"value":"0,00E+00","module":"C2","scenario":null},{"value":"0,00E+00","module":"C3","scenario":null},{"value":"0,00E+00","module":"C4","scenario":null},{"value":"0,00E+00","module":"D","scenario":null},{"value":"0,00E+00","module":"A1A3","scenario":null}]},{"parameter":"MER","unit":"kg","values":[{"value":"0,00E+00","module":"A1","scenario":null},{"value":"0,00E+00","module":"A2","scenario":null},{"value":"0,00E+00","module":"A3","scenario":null},{"value":"0,00E+00","module":"A4","scenario":null},{"value":"0,00E+00","module":"A5","scenario":null},{"value":"0,00E+00","module":"C1","scenario":null},{"value":"0,00E+00","module":"C2","scenario":null},{"value":"0,00E+00","module":"C3","scenario":null},{"value":"0,00E+00","module":"C4","scenario":null},{"value":"0,00E+00","module":"D","scenario":null},{"value":"0,00E+00","module":"A1A3","scenario":null}]},{"parameter":"EEE","unit":"MJ","values":[{"value":"0,00E+00","module":"A1","scenario":null},{"value":"0,00E+00","module":"A2","scenario":null},{"value":"0,00E+00","module":"A3","scenario":null},{"value":"0,00E+00","module":"A4","scenario":null},{"value":"7,33E-06","module":"A5","scenario":null},{"value":"0,00E+00","module":"C1","scenario":null},{"value":"0,00E+00","module":"C2","scenario":null},{"value":"0,00E+00","module":"C3","scenario":null},{"value":"0,00E+00","module":"C4","scenario":null},{"value":"0,00E+00","module":"D","scenario":null},{"value":"0,00E+00","module":"A1A3","scenario":null}]},{"parameter":"EET","unit":"MJ","values":[{"value":"0,00E+00","module":"A1","scenario":null},{"value":"0,00E+00","module":"A2","scenario":null},{"value":"0,00E+00","module":"A3","scenario":null},{"value":"0,00E+00","module":"A4","scenario":null},{"value":"7,33E-06","module":"A5","scenario":null},{"value":"0,00E+00","module":"C1","scenario":null},{"value":"0,00E+00","module":"C2","scenario":null},{"value":"0,00E+00","module":"C3","scenario":null},{"value":"0,00E+00","module":"C4","scenario":null},{"value":"0,00E+00","module":"D","scenario":null},{"value":"0,00E+00","module":"A1A3","scenario":null}]}]}