{
    "product_name": "Janisol Arte 2.0 T\u00fcr Breite x H\u00f6he: 1230 mm x 2180 mm",
    "epd_id": "EPD-JAN-20240303-CBA1-EN",
    "declared_unit": {
        "unit": "m2",
        "amount": 1.0
    },
    "compliance": [
        "DIN EN 15804+A2",
        "ISO 14025"
    ],
    "producer_name": "JANSEN AG",
    "environmental_impact": [
        {
            "parameter": "GWP-total",
            "values": [
                {
                    "value": "6,52E+01",
                    "module": "A1-A3",
                    "scenario": null
                },
                {
                    "value": "2,21E-01",
                    "module": "A4",
                    "scenario": null
                },
                {
                    "value": "2,65E-02",
                    "module": "A5",
                    "scenario": null
                },
                {
                    "value": "0,00E+00",
                    "module": "B6",
                    "scenario": null
                },
                {
                    "value": "0,00E+00",
                    "module": "C1",
                    "scenario": null
                },
                {
                    "value": "1,11E-01",
                    "module": "C2",
                    "scenario": null
                },
                {
                    "value": "3,77E+00",
                    "module": "C3",
                    "scenario": "S0"
                },
                {
                    "value": "8,50E-02",
                    "module": "C3",
                    "scenario": "S1"
                },
                {
                    "value": "3,51E-01",
                    "module": "C4",
                    "scenario": "S0"
                },
                {
                    "value": "3,51E-01",
                    "module": "C4",
                    "scenario": "S1"
                },
                {
                    "value": "-1,09E+01",
                    "module": "D",
                    "scenario": "S0"
                },
                {
                    "value": "-1,12E+01",
                    "module": "D",
                    "scenario": "S1"
                }
            ]
        },
        {
            "parameter": "GWP-fossil",
            "values": [
                {
                    "value": "6,50E+01",
                    "module": "A1-A3",
                    "scenario": null
                },
                {
                    "value": "2,19E-01",
                    "module": "A4",
                    "scenario": null
                },
                {
                    "value": "4,51E-03",
                    "module": "A5",
                    "scenario": null
                },
                {
                    "value": "0,00E+00",
                    "module": "B6",
                    "scenario": null
                },
                {
                    "value": "0,00E+00",
                    "module": "C1",
                    "scenario": null
                },
                {
                    "value": "1,10E-01",
                    "module": "C2",
                    "scenario": null
                },
                {
                    "value": "3,77E+00",
                    "module": "C3",
                    "scenario": "S0"
                },
                {
                    "value": "8,50E-02",
                    "module": "C3",
                    "scenario": "S1"
                },
                {
                    "value": "3,49E-01",
                    "module": "C4",
                    "scenario": "S0"
                },
                {
                    "value": "3,49E-01",
                    "module": "C4",
                    "scenario": "S1"
                },
                {
                    "value": "-1,09E+01",
                    "module": "D",
                    "scenario": "S0"
                },
                {
                    "value": "-1,12E+01",
                    "module": "D",
                    "scenario": "S1"
                }
            ]
        },
        {
            "parameter": "GWP-biogenic",
            "values": [
                {
                    "value": "2,40E-01",
                    "module": "A1-A3",
                    "scenario": null
                },
                {
                    "value": "9,25E-04",
                    "module": "A4",
                    "scenario": null
                },
                {
                    "value": "2,20E-02",
                    "module": "A5",
                    "scenario": null
                },
                {
                    "value": "0,00E+00",
                    "module": "B6",
                    "scenario": null
                },
                {
                    "value": "0,00E+00",
                    "module": "C1",
                    "scenario": null
                },
                {
                    "value": "4,62E-04",
                    "module": "C2",
                    "scenario": null
                },
                {
                    "value": "2,49E-04",
                    "module": "C3",
                    "scenario": "S0"
                },
                {
                    "value": "2,15E-05",
                    "module": "C3",
                    "scenario": "S1"
                },
                {
                    "value": "1,18E-03",
                    "module": "C4",
                    "scenario": "S0"
                },
                {
                    "value": "1,18E-03",
                    "module": "C4",
                    "scenario": "S1"
                },
                {
                    "value": "-5,68E-03",
                    "module": "D",
                    "scenario": "S0"
                },
                {
                    "value": "3,44E-04",
                    "module": "D",
                    "scenario": "S1"
                }
            ]
        },
        {
            "parameter": "GWP-luluc",
            "values": [
                {
                    "value": "2,17E-02",
                    "module": "A1-A3",
                    "scenario": null
                },
                {
                    "value": "1,22E-03",
                    "module": "A4",
                    "scenario": null
                },
                {
                    "value": "7,19E-08",
                    "module": "A5",
                    "scenario": null
                },
                {
                    "value": "0,00E+00",
                    "module": "B6",
                    "scenario": null
                },
                {
                    "value": "0,00E+00",
                    "module": "C1",
                    "scenario": null
                },
                {
                    "value": "6,11E-04",
                    "module": "C2",
                    "scenario": null
                },
                {
                    "value": "1,14E-05",
                    "module": "C3",
                    "scenario": "S0"
                },
                {
                    "value": "3,42E-06",
                    "module": "C3",
                    "scenario": "S1"
                },
                {
                    "value": "6,45E-04",
                    "module": "C4",
                    "scenario": "S0"
                },
                {
                    "value": "6,45E-04",
                    "module": "C4",
                    "scenario": "S1"
                },
                {
                    "value": "-2,43E-04",
                    "module": "D",
                    "scenario": "S0"
                },
                {
                    "value": "-4,82E-04",
                    "module": "D",
                    "scenario": "S1"
                }
            ]
        },
        {
            "parameter": "ODP",
            "values": [
                {
                    "value": "1,56E-10",
                    "module": "A1-A3",
                    "scenario": null
                },
                {
                    "value": "1,31E-14",
                    "module": "A4",
                    "scenario": null
                },
                {
                    "value": "2,28E-15",
                    "module": "A5",
                    "scenario": null
                },
                {
                    "value": "0,00E+00",
                    "module": "B6",
                    "scenario": null
                },
                {
                    "value": "0,00E+00",
                    "module": "C1",
                    "scenario": null
                },
                {
                    "value": "6,57E-15",
                    "module": "C2",
                    "scenario": null
                },
                {
                    "value": "2,90E-13",
                    "module": "C3",
                    "scenario": "S0"
                },
                {
                    "value": "3,14E-14",
                    "module": "C3",
                    "scenario": "S1"
                },
                {
                    "value": "8,21E-13",
                    "module": "C4",
                    "scenario": "S0"
                },
                {
                    "value": "8,21E-13",
                    "module": "C4",
                    "scenario": "S1"
                },
                {
                    "value": "-9,13E-12",
                    "module": "D",
                    "scenario": "S0"
                },
                {
                    "value": "-6,94E-12",
                    "module": "D",
                    "scenario": "S1"
                }
            ]
        },
        {
            "parameter": "AP",
            "values": [
                {
                    "value": "2,77E-01",
                    "module": "A1-A3",
                    "scenario": null
                },
                {
                    "value": "2,09E-04",
                    "module": "A4",
                    "scenario": null
                },
                {
                    "value": "4,96E-06",
                    "module": "A5",
                    "scenario": null
                },
                {
                    "value": "0,00E+00",
                    "module": "B6",
                    "scenario": null
                },
                {
                    "value": "0,00E+00",
                    "module": "C1",
                    "scenario": null
                },
                {
                    "value": "1,04E-04",
                    "module": "C2",
                    "scenario": null
                },
                {
                    "value": "1,81E-03",
                    "module": "C3",
                    "scenario": "S0"
                },
                {
                    "value": "2,12E-05",
                    "module": "C3",
                    "scenario": "S1"
                },
                {
                    "value": "2,48E-03",
                    "module": "C4",
                    "scenario": "S0"
                },
                {
                    "value": "2,48E-03",
                    "module": "C4",
                    "scenario": "S1"
                },
                {
                    "value": "-2,41E-02",
                    "module": "D",
                    "scenario": "S0"
                },
                {
                    "value": "-2,53E-02",
                    "module": "D",
                    "scenario": "S1"
                }
            ]
        },
        {
            "parameter": "POCP",
            "values": [
                {
                    "value": "2,28E-01",
                    "module": "A1-A3",
                    "scenario": null
                },
                {
                    "value": "1,82E-04",
                    "module": "A4",
                    "scenario": null
                },
                {
                    "value": "4,48E-06",
                    "module": "A5",
                    "scenario": null
                },
                {
                    "value": "0,00E+00",
                    "module": "B6",
                    "scenario": null
                },
                {
                    "value": "0,00E+00",
                    "module": "C1",
                    "scenario": null
                },
                {
                    "value": "9,10E-05",
                    "module": "C2",
                    "scenario": null
                },
                {
                    "value": "2,20E-03",
                    "module": "C3",
                    "scenario": "S0"
                },
                {
                    "value": "2,01E-05",
                    "module": "C3",
                    "scenario": "S1"
                },
                {
                    "value": "1,92E-03",
                    "module": "C4",
                    "scenario": "S0"
                },
                {
                    "value": "1,92E-03",
                    "module": "C4",
                    "scenario": "S1"
                },
                {
                    "value": "-1,58E-02",
                    "module": "D",
                    "scenario": "S0"
                },
                {
                    "value": "-1,91E-02",
                    "module": "D",
                    "scenario": "S1"
                }
            ]
        },
        {
            "parameter": "ADPE",
            "values": [
                {
                    "value": "1,95E-04",
                    "module": "A1-A3",
                    "scenario": null
                },
                {
                    "value": "1,83E-08",
                    "module": "A4",
                    "scenario": null
                },
                {
                    "value": "5,57E-11",
                    "module": "A5",
                    "scenario": null
                },
                {
                    "value": "0,00E+00",
                    "module": "B6",
                    "scenario": null
                },
                {
                    "value": "0,00E+00",
                    "module": "C1",
                    "scenario": null
                },
                {
                    "value": "9,17E-09",
                    "module": "C2",
                    "scenario": null
                },
                {
                    "value": "7,73E-09",
                    "module": "C3",
                    "scenario": "S0"
                },
                {
                    "value": "7,33E-10",
                    "module": "C3",
                    "scenario": "S1"
                },
                {
                    "value": "3,58E-08",
                    "module": "C4",
                    "scenario": "S0"
                },
                {
                    "value": "3,58E-08",
                    "module": "C4",
                    "scenario": "S1"
                },
                {
                    "value": "-1,78E-05",
                    "module": "D",
                    "scenario": "S0"
                },
                {
                    "value": "-1,80E-05",
                    "module": "D",
                    "scenario": "S1"
                }
            ]
        },
        {
            "parameter": "ADPF",
            "values": [
                {
                    "value": "8,30E+02",
                    "module": "A1-A3",
                    "scenario": null
                },
                {
                    "value": "2,93E+00",
                    "module": "A4",
                    "scenario": null
                },
                {
                    "value": "6,25E-03",
                    "module": "A5",
                    "scenario": null
                },
                {
                    "value": "0,00E+00",
                    "module": "B6",
                    "scenario": null
                },
                {
                    "value": "0,00E+00",
                    "module": "C1",
                    "scenario": null
                },
                {
                    "value": "1,47E+00",
                    "module": "C2",
                    "scenario": null
                },
                {
                    "value": "9,29E-01",
                    "module": "C3",
                    "scenario": "S0"
                },
                {
                    "value": "5,81E-02",
                    "module": "C3",
                    "scenario": "S1"
                },
                {
                    "value": "4,58E+00",
                    "module": "C4",
                    "scenario": "S0"
                },
                {
                    "value": "4,58E+00",
                    "module": "C4",
                    "scenario": "S1"
                },
                {
                    "value": "-1,13E+02",
                    "module": "D",
                    "scenario": "S0"
                },
                {
                    "value": "-1,50E+02",
                    "module": "D",
                    "scenario": "S1"
                }
            ]
        },
        {
            "parameter": "WDP",
            "values": [
                {
                    "value": "5,18E+00",
                    "module": "A1-A3",
                    "scenario": null
                },
                {
                    "value": "1,97E-03",
                    "module": "A4",
                    "scenario": null
                },
                {
                    "value": "3,02E-03",
                    "module": "A5",
                    "scenario": null
                },
                {
                    "value": "0,00E+00",
                    "module": "B6",
                    "scenario": null
                },
                {
                    "value": "0,00E+00",
                    "module": "C1",
                    "scenario": null
                },
                {
                    "value": "9,84E-04",
                    "module": "C2",
                    "scenario": null
                },
                {
                    "value": "3,71E-01",
                    "module": "C3",
                    "scenario": "S0"
                },
                {
                    "value": "1,73E-02",
                    "module": "C3",
                    "scenario": "S1"
                },
                {
                    "value": "3,83E-02",
                    "module": "C4",
                    "scenario": "S0"
                },
                {
                    "value": "3,83E-02",
                    "module": "C4",
                    "scenario": "S1"
                },
                {
                    "value": "-1,88E+00",
                    "module": "D",
                    "scenario": "S0"
                },
                {
                    "value": "-1,71E+00",
                    "module": "D",
                    "scenario": "S1"
                }
            ]
        },
        {
            "parameter": "EP-freshwater",
            "values": [
                {
                    "value": "7,20E-05",
                    "module": "A1-A3",
                    "scenario": null
                },
                {
                    "value": "6,55E-07",
                    "module": "A4",
                    "scenario": null
                },
                {
                    "value": "6,15E-10",
                    "module": "A5",
                    "scenario": null
                },
                {
                    "value": "0,00E+00",
                    "module": "B6",
                    "scenario": null
                },
                {
                    "value": "0,00E+00",
                    "module": "C1",
                    "scenario": null
                },
                {
                    "value": "3,27E-07",
                    "module": "C2",
                    "scenario": null
                },
                {
                    "value": "9,98E-08",
                    "module": "C3",
                    "scenario": "S0"
                },
                {
                    "value": "2,34E-08",
                    "module": "C3",
                    "scenario": "S1"
                },
                {
                    "value": "5,92E-07",
                    "module": "C4",
                    "scenario": "S0"
                },
                {
                    "value": "5,92E-07",
                    "module": "C4",
                    "scenario": "S1"
                },
                {
                    "value": "-3,69E-06",
                    "module": "D",
                    "scenario": "S0"
                },
                {
                    "value": "-4,03E-06",
                    "module": "D",
                    "scenario": "S1"
                }
            ]
        },
        {
            "parameter": "EP-marine",
            "values": [
                {
                    "value": "8,22E-02",
                    "module": "A1-A3",
                    "scenario": null
                },
                {
                    "value": "6,50E-05",
                    "module": "A4",
                    "scenario": null
                },
                {
                    "value": "1,66E-06",
                    "module": "A5",
                    "scenario": null
                },
                {
                    "value": "0,00E+00",
                    "module": "B6",
                    "scenario": null
                },
                {
                    "value": "0,00E+00",
                    "module": "C1",
                    "scenario": null
                },
                {
                    "value": "3,25E-05",
                    "module": "C2",
                    "scenario": null
                },
                {
                    "value": "8,54E-04",
                    "module": "C3",
                    "scenario": "S0"
                },
                {
                    "value": "7,45E-06",
                    "module": "C3",
                    "scenario": "S1"
                },
                {
                    "value": "6,33E-04",
                    "module": "C4",
                    "scenario": "S0"
                },
                {
                    "value": "6,33E-04",
                    "module": "C4",
                    "scenario": "S1"
                },
                {
                    "value": "-4,07E-03",
                    "module": "D",
                    "scenario": "S0"
                },
                {
                    "value": "-4,56E-03",
                    "module": "D",
                    "scenario": "S1"
                }
            ]
        },
        {
            "parameter": "EP-terrestrial",
            "values": [
                {
                    "value": "9,57E-01",
                    "module": "A1-A3",
                    "scenario": null
                },
                {
                    "value": "7,81E-04",
                    "module": "A4",
                    "scenario": null
                },
                {
                    "value": "2,30E-05",
                    "module": "A5",
                    "scenario": null
                },
                {
                    "value": "0,00E+00",
                    "module": "B6",
                    "scenario": null
                },
                {
                    "value": "0,00E+00",
                    "module": "C1",
                    "scenario": null
                },
                {
                    "value": "3,91E-04",
                    "module": "C2",
                    "scenario": null
                },
                {
                    "value": "9,97E-03",
                    "module": "C3",
                    "scenario": "S0"
                },
                {
                    "value": "1,02E-04",
                    "module": "C3",
                    "scenario": "S1"
                },
                {
                    "value": "6,96E-03",
                    "module": "C4",
                    "scenario": "S0"
                },
                {
                    "value": "6,96E-03",
                    "module": "C4",
                    "scenario": "S1"
                },
                {
                    "value": "-3,72E-02",
                    "module": "D",
                    "scenario": "S0"
                },
                {
                    "value": "-4,23E-02",
                    "module": "D",
                    "scenario": "S1"
                }
            ]
        }
    ],
    "additional_environmental_impact": [
        {
            "parameter": "PM",
            "values": [
                {
                    "value": "2,12E-06",
                    "module": "A1-A3",
                    "scenario": null
                },
                {
                    "value": "1,26E-09",
                    "module": "A4",
                    "scenario": null
                },
                {
                    "value": "2,61E-11",
                    "module": "A5",
                    "scenario": null
                },
                {
                    "value": "0,00E+00",
                    "module": "B6",
                    "scenario": null
                },
                {
                    "value": "0,00E+00",
                    "module": "C1",
                    "scenario": null
                },
                {
                    "value": "6,31E-10",
                    "module": "C2",
                    "scenario": null
                },
                {
                    "value": "5,97E-09",
                    "module": "C3",
                    "scenario": "S0"
                },
                {
                    "value": "5,23E-10",
                    "module": "C3",
                    "scenario": "S1"
                },
                {
                    "value": "3,05E-08",
                    "module": "C4",
                    "scenario": "S0"
                },
                {
                    "value": "3,05E-08",
                    "module": "C4",
                    "scenario": "S1"
                },
                {
                    "value": "-3,14E-07",
                    "module": "D",
                    "scenario": "S0"
                },
                {
                    "value": "-3,20E-07",
                    "module": "D",
                    "scenario": "S1"
                }
            ]
        },
        {
            "parameter": "ETP-fw",
            "values": [
                {
                    "value": "1,41E+03",
                    "module": "A1-A3",
                    "scenario": null
                },
                {
                    "value": "2,04E+00",
                    "module": "A4",
                    "scenario": null
                },
                {
                    "value": "2,87E-03",
                    "module": "A5",
                    "scenario": null
                },
                {
                    "value": "0,00E+00",
                    "module": "B6",
                    "scenario": null
                },
                {
                    "value": "0,00E+00",
                    "module": "C1",
                    "scenario": null
                },
                {
                    "value": "1,02E+00",
                    "module": "C2",
                    "scenario": null
                },
                {
                    "value": "3,64E-01",
                    "module": "C3",
                    "scenario": "S0"
                },
                {
                    "value": "4,26E-02",
                    "module": "C3",
                    "scenario": "S1"
                },
                {
                    "value": "2,56E+00",
                    "module": "C4",
                    "scenario": "S0"
                },
                {
                    "value": "2,56E+00",
                    "module": "C4",
                    "scenario": "S1"
                },
                {
                    "value": "-1,30E+01",
                    "module": "D",
                    "scenario": "S0"
                },
                {
                    "value": "-3,88E+01",
                    "module": "D",
                    "scenario": "S1"
                }
            ]
        },
        {
            "parameter": "HTP-c",
            "values": [
                {
                    "value": "4,46E-08",
                    "module": "A1-A3",
                    "scenario": null
                },
                {
                    "value": "4,10E-11",
                    "module": "A4",
                    "scenario": null
                },
                {
                    "value": "1,89E-13",
                    "module": "A5",
                    "scenario": null
                },
                {
                    "value": "0,00E+00",
                    "module": "B6",
                    "scenario": null
                },
                {
                    "value": "0,00E+00",
                    "module": "C1",
                    "scenario": null
                },
                {
                    "value": "2,05E-11",
                    "module": "C2",
                    "scenario": null
                },
                {
                    "value": "2,54E-11",
                    "module": "C3",
                    "scenario": "S0"
                },
                {
                    "value": "1,35E-12",
                    "module": "C3",
                    "scenario": "S1"
                },
                {
                    "value": "3,91E-10",
                    "module": "C4",
                    "scenario": "S0"
                },
                {
                    "value": "3,91E-10",
                    "module": "C4",
                    "scenario": "S1"
                },
                {
                    "value": "-4,11E-09",
                    "module": "D",
                    "scenario": "S0"
                },
                {
                    "value": "-4,59E-09",
                    "module": "D",
                    "scenario": "S1"
                }
            ]
        },
        {
            "parameter": "HTP-nc",
            "values": [
                {
                    "value": "2,74E-06",
                    "module": "A1-A3",
                    "scenario": null
                },
                {
                    "value": "2,12E-09",
                    "module": "A4",
                    "scenario": null
                },
                {
                    "value": "7,09E-12",
                    "module": "A5",
                    "scenario": null
                },
                {
                    "value": "0,00E+00",
                    "module": "B6",
                    "scenario": null
                },
                {
                    "value": "0,00E+00",
                    "module": "C1",
                    "scenario": null
                },
                {
                    "value": "1,06E-09",
                    "module": "C2",
                    "scenario": null
                },
                {
                    "value": "9,39E-10",
                    "module": "C3",
                    "scenario": "S0"
                },
                {
                    "value": "5,14E-11",
                    "module": "C3",
                    "scenario": "S1"
                },
                {
                    "value": "4,33E-08",
                    "module": "C4",
                    "scenario": "S0"
                },
                {
                    "value": "4,33E-08",
                    "module": "C4",
                    "scenario": "S1"
                },
                {
                    "value": "-1,39E-07",
                    "module": "D",
                    "scenario": "S0"
                },
                {
                    "value": "-1,66E-07",
                    "module": "D",
                    "scenario": "S1"
                }
            ]
        },
        {
            "parameter": "SQP",
            "values": [
                {
                    "value": "1,56E+02",
                    "module": "A1-A3",
                    "scenario": null
                },
                {
                    "value": "1,01E+00",
                    "module": "A4",
                    "scenario": null
                },
                {
                    "value": "1,81E-03",
                    "module": "A5",
                    "scenario": null
                },
                {
                    "value": "0,00E+00",
                    "module": "B6",
                    "scenario": null
                },
                {
                    "value": "0,00E+00",
                    "module": "C1",
                    "scenario": null
                },
                {
                    "value": "5,04E-01",
                    "module": "C2",
                    "scenario": null
                },
                {
                    "value": "2,15E-01",
                    "module": "C3",
                    "scenario": "S0"
                },
                {
                    "value": "2,06E-02",
                    "module": "C3",
                    "scenario": "S1"
                },
                {
                    "value": "9,52E-01",
                    "module": "C4",
                    "scenario": "S0"
                },
                {
                    "value": "9,52E-01",
                    "module": "C4",
                    "scenario": "S1"
                },
                {
                    "value": "-3,25E+00",
                    "module": "D",
                    "scenario": "S0"
                },
                {
                    "value": "-2,09E+00",
                    "module": "D",
                    "scenario": "S1"
                }
            ]
        }
    ],
    "resource_use": [
        {
            "parameter": "PERE",
            "values": [
                {
                    "value": "1,19E+02",
                    "module": "A1-A3",
                    "scenario": null
                },
                {
                    "value": "1,67E-01",
                    "module": "A4",
                    "scenario": null
                },
                {
                    "value": "2,19E-01",
                    "module": "A5",
                    "scenario": null
                },
                {
                    "value": "0,00E+00",
                    "module": "B6",
                    "scenario": null
                },
                {
                    "value": "0,00E+00",
                    "module": "C1",
                    "scenario": null
                },
                {
                    "value": "8,33E-02",
                    "module": "C2",
                    "scenario": null
                },
                {
                    "value": "1,79E-01",
                    "module": "C3",
                    "scenario": "S0"
                },
                {
                    "value": "1,90E-02",
                    "module": "C3",
                    "scenario": "S1"
                },
                {
                    "value": "6,87E-01",
                    "module": "C4",
                    "scenario": "S0"
                },
                {
                    "value": "6,87E-01",
                    "module": "C4",
                    "scenario": "S1"
                },
                {
                    "value": "-6,72E+00",
                    "module": "D",
                    "scenario": "S0"
                },
                {
                    "value": "-3,31E+00",
                    "module": "D",
                    "scenario": "S1"
                }
            ]
        },
        {
            "parameter": "PERM",
            "values": [
                {
                    "value": "2,18E-01",
                    "module": "A1-A3",
                    "scenario": null
                },
                {
                    "value": "0,00E+00",
                    "module": "A4",
                    "scenario": null
                },
                {
                    "value": "-2,18E-01",
                    "module": "A5",
                    "scenario": null
                },
                {
                    "value": "0,00E+00",
                    "module": "B6",
                    "scenario": null
                },
                {
                    "value": "0,00E+00",
                    "module": "C1",
                    "scenario": null
                },
                {
                    "value": "0,00E+00",
                    "module": "C2",
                    "scenario": null
                },
                {
                    "value": "0,00E+00",
                    "module": "C3",
                    "scenario": "S0"
                },
                {
                    "value": "0,00E+00",
                    "module": "C3",
                    "scenario": "S1"
                },
                {
                    "value": "0,00E+00",
                    "module": "C4",
                    "scenario": "S0"
                },
                {
                    "value": "0,00E+00",
                    "module": "C4",
                    "scenario": "S1"
                },
                {
                    "value": "0,00E+00",
                    "module": "D",
                    "scenario": "S0"
                },
                {
                    "value": "0,00E+00",
                    "module": "D",
                    "scenario": "S1"
                }
            ]
        },
        {
            "parameter": "PERT",
            "values": [
                {
                    "value": "1,19E+02",
                    "module": "A1-A3",
                    "scenario": null
                },
                {
                    "value": "1,67E-01",
                    "module": "A4",
                    "scenario": null
                },
                {
                    "value": "1,44E-03",
                    "module": "A5",
                    "scenario": null
                },
                {
                    "value": "0,00E+00",
                    "module": "B6",
                    "scenario": null
                },
                {
                    "value": "0,00E+00",
                    "module": "C1",
                    "scenario": null
                },
                {
                    "value": "8,33E-02",
                    "module": "C2",
                    "scenario": null
                },
                {
                    "value": "1,79E-01",
                    "module": "C3",
                    "scenario": "S0"
                },
                {
                    "value": "1,90E-02",
                    "module": "C3",
                    "scenario": "S1"
                },
                {
                    "value": "6,87E-01",
                    "module": "C4",
                    "scenario": "S0"
                },
                {
                    "value": "6,87E-01",
                    "module": "C4",
                    "scenario": "S1"
                },
                {
                    "value": "-6,72E+00",
                    "module": "D",
                    "scenario": "S0"
                },
                {
                    "value": "-3,31E+00",
                    "module": "D",
                    "scenario": "S1"
                }
            ]
        },
        {
            "parameter": "PENRE",
            "values": [
                {
                    "value": "7,83E+02",
                    "module": "A1-A3",
                    "scenario": null
                },
                {
                    "value": "2,94E+00",
                    "module": "A4",
                    "scenario": null
                },
                {
                    "value": "6,63E-02",
                    "module": "A5",
                    "scenario": null
                },
                {
                    "value": "0,00E+00",
                    "module": "B6",
                    "scenario": null
                },
                {
                    "value": "0,00E+00",
                    "module": "C1",
                    "scenario": null
                },
                {
                    "value": "1,47E+00",
                    "module": "C2",
                    "scenario": null
                },
                {
                    "value": "4,90E+01",
                    "module": "C3",
                    "scenario": "S0"
                },
                {
                    "value": "4,81E+01",
                    "module": "C3",
                    "scenario": "S1"
                },
                {
                    "value": "4,58E+00",
                    "module": "C4",
                    "scenario": "S0"
                },
                {
                    "value": "4,58E+00",
                    "module": "C4",
                    "scenario": "S1"
                },
                {
                    "value": "-1,13E+02",
                    "module": "D",
                    "scenario": "S0"
                },
                {
                    "value": "-1,50E+02",
                    "module": "D",
                    "scenario": "S1"
                }
            ]
        },
        {
            "parameter": "PENRM",
            "values": [
                {
                    "value": "4,81E+01",
                    "module": "A1-A3",
                    "scenario": null
                },
                {
                    "value": "0,00E+00",
                    "module": "A4",
                    "scenario": null
                },
                {
                    "value": "-6,00E-02",
                    "module": "A5",
                    "scenario": null
                },
                {
                    "value": "0,00E+00",
                    "module": "B6",
                    "scenario": null
                },
                {
                    "value": "0,00E+00",
                    "module": "C1",
                    "scenario": null
                },
                {
                    "value": "0,00E+00",
                    "module": "C2",
                    "scenario": null
                },
                {
                    "value": "-4,80E+01",
                    "module": "C3",
                    "scenario": "S0"
                },
                {
                    "value": "-4,80E+01",
                    "module": "C3",
                    "scenario": "S1"
                },
                {
                    "value": "0,00E+00",
                    "module": "C4",
                    "scenario": "S0"
                },
                {
                    "value": "0,00E+00",
                    "module": "C4",
                    "scenario": "S1"
                },
                {
                    "value": "0,00E+00",
                    "module": "D",
                    "scenario": "S0"
                },
                {
                    "value": "0,00E+00",
                    "module": "D",
                    "scenario": "S1"
                }
            ]
        },
        {
            "parameter": "PENRT",
            "values": [
                {
                    "value": "8,31E+02",
                    "module": "A1-A3",
                    "scenario": null
                },
                {
                    "value": "2,94E+00",
                    "module": "A4",
                    "scenario": null
                },
                {
                    "value": "6,26E-03",
                    "module": "A5",
                    "scenario": null
                },
                {
                    "value": "0,00E+00",
                    "module": "B6",
                    "scenario": null
                },
                {
                    "value": "0,00E+00",
                    "module": "C1",
                    "scenario": null
                },
                {
                    "value": "1,47E+00",
                    "module": "C2",
                    "scenario": null
                },
                {
                    "value": "9,30E-01",
                    "module": "C3",
                    "scenario": "S0"
                },
                {
                    "value": "5,81E-02",
                    "module": "C3",
                    "scenario": "S1"
                },
                {
                    "value": "4,58E+00",
                    "module": "C4",
                    "scenario": "S0"
                },
                {
                    "value": "4,58E+00",
                    "module": "C4",
                    "scenario": "S1"
                },
                {
                    "value": "-1,13E+02",
                    "module": "D",
                    "scenario": "S0"
                },
                {
                    "value": "-1,50E+02",
                    "module": "D",
                    "scenario": "S1"
                }
            ]
        },
        {
            "parameter": "SM",
            "values": [
                {
                    "value": "6,68E+00",
                    "module": "A1-A3",
                    "scenario": null
                },
                {
                    "value": "0,00E+00",
                    "module": "A4",
                    "scenario": null
                },
                {
                    "value": "0,00E+00",
                    "module": "A5",
                    "scenario": null
                },
                {
                    "value": "0,00E+00",
                    "module": "B6",
                    "scenario": null
                },
                {
                    "value": "0,00E+00",
                    "module": "C1",
                    "scenario": null
                },
                {
                    "value": "0,00E+00",
                    "module": "C2",
                    "scenario": null
                },
                {
                    "value": "0,00E+00",
                    "module": "C3",
                    "scenario": "S0"
                },
                {
                    "value": "0,00E+00",
                    "module": "C3",
                    "scenario": "S1"
                },
                {
                    "value": "0,00E+00",
                    "module": "C4",
                    "scenario": "S0"
                },
                {
                    "value": "0,00E+00",
                    "module": "C4",
                    "scenario": "S1"
                },
                {
                    "value": "5,21E+00",
                    "module": "D",
                    "scenario": "S0"
                },
                {
                    "value": "6,04E+00",
                    "module": "D",
                    "scenario": "S1"
                }
            ]
        },
        {
            "parameter": "RSF",
            "values": [
                {
                    "value": "0,00E+00",
                    "module": "A1-A3",
                    "scenario": null
                },
                {
                    "value": "0,00E+00",
                    "module": "A4",
                    "scenario": null
                },
                {
                    "value": "0,00E+00",
                    "module": "A5",
                    "scenario": null
                },
                {
                    "value": "0,00E+00",
                    "module": "B6",
                    "scenario": null
                },
                {
                    "value": "0,00E+00",
                    "module": "C1",
                    "scenario": null
                },
                {
                    "value": "0,00E+00",
                    "module": "C2",
                    "scenario": null
                },
                {
                    "value": "0,00E+00",
                    "module": "C3",
                    "scenario": "S0"
                },
                {
                    "value": "0,00E+00",
                    "module": "C3",
                    "scenario": "S1"
                },
                {
                    "value": "0,00E+00",
                    "module": "C4",
                    "scenario": "S0"
                },
                {
                    "value": "0,00E+00",
                    "module": "C4",
                    "scenario": "S1"
                },
                {
                    "value": "0,00E+00",
                    "module": "D",
                    "scenario": "S0"
                },
                {
                    "value": "0,00E+00",
                    "module": "D",
                    "scenario": "S1"
                }
            ]
        },
        {
            "parameter": "NRSF",
            "values": [
                {
                    "value": "0,00E+00",
                    "module": "A1-A3",
                    "scenario": null
                },
                {
                    "value": "0,00E+00",
                    "module": "A4",
                    "scenario": null
                },
                {
                    "value": "0,00E+00",
                    "module": "A5",
                    "scenario": null
                },
                {
                    "value": "0,00E+00",
                    "module": "B6",
                    "scenario": null
                },
                {
                    "value": "0,00E+00",
                    "module": "C1",
                    "scenario": null
                },
                {
                    "value": "0,00E+00",
                    "module": "C2",
                    "scenario": null
                },
                {
                    "value": "0,00E+00",
                    "module": "C3",
                    "scenario": "S0"
                },
                {
                    "value": "0,00E+00",
                    "module": "C3",
                    "scenario": "S1"
                },
                {
                    "value": "0,00E+00",
                    "module": "C4",
                    "scenario": "S0"
                },
                {
                    "value": "0,00E+00",
                    "module": "C4",
                    "scenario": "S1"
                },
                {
                    "value": "0,00E+00",
                    "module": "D",
                    "scenario": "S0"
                },
                {
                    "value": "0,00E+00",
                    "module": "D",
                    "scenario": "S1"
                }
            ]
        },
        {
            "parameter": "FW",
            "values": [
                {
                    "value": "2,15E-01",
                    "module": "A1-A3",
                    "scenario": null
                },
                {
                    "value": "1,88E-04",
                    "module": "A4",
                    "scenario": null
                },
                {
                    "value": "7,10E-05",
                    "module": "A5",
                    "scenario": null
                },
                {
                    "value": "0,00E+00",
                    "module": "B6",
                    "scenario": null
                },
                {
                    "value": "0,00E+00",
                    "module": "C1",
                    "scenario": null
                },
                {
                    "value": "9,42E-05",
                    "module": "C2",
                    "scenario": null
                },
                {
                    "value": "8,71E-03",
                    "module": "C3",
                    "scenario": "S0"
                },
                {
                    "value": "3,89E-04",
                    "module": "C3",
                    "scenario": "S1"
                },
                {
                    "value": "1,16E-03",
                    "module": "C4",
                    "scenario": "S0"
                },
                {
                    "value": "1,16E-03",
                    "module": "C4",
                    "scenario": "S1"
                },
                {
                    "value": "-5,59E-02",
                    "module": "D",
                    "scenario": "S0"
                },
                {
                    "value": "-6,09E-02",
                    "module": "D",
                    "scenario": "S1"
                }
            ]
        }
    ],
    "end_of_life_waste": [
        {
            "parameter": "HWD",
            "values": [
                {
                    "value": "8,76E-08",
                    "module": "A1-A3",
                    "scenario": null
                },
                {
                    "value": "1,41E-11",
                    "module": "A4",
                    "scenario": null
                },
                {
                    "value": "6,12E-13",
                    "module": "A5",
                    "scenario": null
                },
                {
                    "value": "0,00E+00",
                    "module": "B6",
                    "scenario": null
                },
                {
                    "value": "0,00E+00",
                    "module": "C1",
                    "scenario": null
                },
                {
                    "value": "7,04E-12",
                    "module": "C2",
                    "scenario": null
                },
                {
                    "value": "1,18E-10",
                    "module": "C3",
                    "scenario": "S0"
                },
                {
                    "value": "3,76E-12",
                    "module": "C3",
                    "scenario": "S1"
                },
                {
                    "value": "2,35E-10",
                    "module": "C4",
                    "scenario": "S0"
                },
                {
                    "value": "2,35E-10",
                    "module": "C4",
                    "scenario": "S1"
                },
                {
                    "value": "3,47E-09",
                    "module": "D",
                    "scenario": "S0"
                },
                {
                    "value": "9,41E-10",
                    "module": "D",
                    "scenario": "S1"
                }
            ]
        },
        {
            "parameter": "NHWD",
            "values": [
                {
                    "value": "4,01E+00",
                    "module": "A1-A3",
                    "scenario": null
                },
                {
                    "value": "4,21E-04",
                    "module": "A4",
                    "scenario": null
                },
                {
                    "value": "4,01E-04",
                    "module": "A5",
                    "scenario": null
                },
                {
                    "value": "0,00E+00",
                    "module": "B6",
                    "scenario": null
                },
                {
                    "value": "0,00E+00",
                    "module": "C1",
                    "scenario": null
                },
                {
                    "value": "2,11E-04",
                    "module": "C2",
                    "scenario": null
                },
                {
                    "value": "4,71E-02",
                    "module": "C3",
                    "scenario": "S0"
                },
                {
                    "value": "1,06E-02",
                    "module": "C3",
                    "scenario": "S1"
                },
                {
                    "value": "2,34E+01",
                    "module": "C4",
                    "scenario": "S0"
                },
                {
                    "value": "2,34E+01",
                    "module": "C4",
                    "scenario": "S1"
                },
                {
                    "value": "1,02E+00",
                    "module": "D",
                    "scenario": "S0"
                },
                {
                    "value": "1,06E+00",
                    "module": "D",
                    "scenario": "S1"
                }
            ]
        },
        {
            "parameter": "RWD",
            "values": [
                {
                    "value": "2,36E-02",
                    "module": "A1-A3",
                    "scenario": null
                },
                {
                    "value": "3,62E-06",
                    "module": "A4",
                    "scenario": null
                },
                {
                    "value": "3,57E-07",
                    "module": "A5",
                    "scenario": null
                },
                {
                    "value": "0,00E+00",
                    "module": "B6",
                    "scenario": null
                },
                {
                    "value": "0,00E+00",
                    "module": "C1",
                    "scenario": null
                },
                {
                    "value": "1,81E-06",
                    "module": "C2",
                    "scenario": null
                },
                {
                    "value": "4,20E-05",
                    "module": "C3",
                    "scenario": "S0"
                },
                {
                    "value": "4,08E-06",
                    "module": "C3",
                    "scenario": "S1"
                },
                {
                    "value": "5,10E-05",
                    "module": "C4",
                    "scenario": "S0"
                },
                {
                    "value": "5,10E-05",
                    "module": "C4",
                    "scenario": "S1"
                },
                {
                    "value": "-2,53E-03",
                    "module": "D",
                    "scenario": "S0"
                },
                {
                    "value": "-7,21E-04",
                    "module": "D",
                    "scenario": "S1"
                }
            ]
        }
    ],
    "end_of_life_flow": [
        {
            "parameter": "CRU",
            "values": [
                {
                    "value": "0,00E+00",
                    "module": "A1-A3",
                    "scenario": null
                },
                {
                    "value": "0,00E+00",
                    "module": "A4",
                    "scenario": null
                },
                {
                    "value": "0,00E+00",
                    "module": "A5",
                    "scenario": null
                },
                {
                    "value": "0,00E+00",
                    "module": "B6",
                    "scenario": null
                },
                {
                    "value": "0,00E+00",
                    "module": "C1",
                    "scenario": null
                },
                {
                    "value": "0,00E+00",
                    "module": "C2",
                    "scenario": null
                },
                {
                    "value": "0,00E+00",
                    "module": "C3",
                    "scenario": "S0"
                },
                {
                    "value": "0,00E+00",
                    "module": "C3",
                    "scenario": "S1"
                },
                {
                    "value": "0,00E+00",
                    "module": "C4",
                    "scenario": "S0"
                },
                {
                    "value": "0,00E+00",
                    "module": "C4",
                    "scenario": "S1"
                },
                {
                    "value": "0,00E+00",
                    "module": "D",
                    "scenario": "S0"
                },
                {
                    "value": "0,00E+00",
                    "module": "D",
                    "scenario": "S1"
                }
            ]
        },
        {
            "parameter": "MFR",
            "values": [
                {
                    "value": "3,32E-01",
                    "module": "A1-A3",
                    "scenario": null
                },
                {
                    "value": "0,00E+00",
                    "module": "A4",
                    "scenario": null
                },
                {
                    "value": "0,00E+00",
                    "module": "A5",
                    "scenario": null
                },
                {
                    "value": "0,00E+00",
                    "module": "B6",
                    "scenario": null
                },
                {
                    "value": "0,00E+00",
                    "module": "C1",
                    "scenario": null
                },
                {
                    "value": "0,00E+00",
                    "module": "C2",
                    "scenario": null
                },
                {
                    "value": "1,16E+01",
                    "module": "C3",
                    "scenario": "S0"
                },
                {
                    "value": "1,32E+01",
                    "module": "C3",
                    "scenario": "S1"
                },
                {
                    "value": "0,00E+00",
                    "module": "C4",
                    "scenario": "S0"
                },
                {
                    "value": "0,00E+00",
                    "module": "C4",
                    "scenario": "S1"
                },
                {
                    "value": "0,00E+00",
                    "module": "D",
                    "scenario": "S0"
                },
                {
                    "value": "0,00E+00",
                    "module": "D",
                    "scenario": "S1"
                }
            ]
        },
        {
            "parameter": "MER",
            "values": [
                {
                    "value": "0,00E+00",
                    "module": "A1-A3",
                    "scenario": null
                },
                {
                    "value": "0,00E+00",
                    "module": "A4",
                    "scenario": null
                },
                {
                    "value": "0,00E+00",
                    "module": "A5",
                    "scenario": null
                },
                {
                    "value": "0,00E+00",
                    "module": "B6",
                    "scenario": null
                },
                {
                    "value": "0,00E+00",
                    "module": "C1",
                    "scenario": null
                },
                {
                    "value": "0,00E+00",
                    "module": "C2",
                    "scenario": null
                },
                {
                    "value": "0,00E+00",
                    "module": "C3",
                    "scenario": "S0"
                },
                {
                    "value": "0,00E+00",
                    "module": "C3",
                    "scenario": "S1"
                },
                {
                    "value": "0,00E+00",
                    "module": "C4",
                    "scenario": "S0"
                },
                {
                    "value": "0,00E+00",
                    "module": "C4",
                    "scenario": "S1"
                },
                {
                    "value": "0,00E+00",
                    "module": "D",
                    "scenario": "S0"
                },
                {
                    "value": "0,00E+00",
                    "module": "D",
                    "scenario": "S1"
                }
            ]
        },
        {
            "parameter": "EEE",
            "values": [
                {
                    "value": "0,00E+00",
                    "module": "A1-A3",
                    "scenario": null
                },
                {
                    "value": "0,00E+00",
                    "module": "A4",
                    "scenario": null
                },
                {
                    "value": "3,03E-02",
                    "module": "A5",
                    "scenario": null
                },
                {
                    "value": "0,00E+00",
                    "module": "B6",
                    "scenario": null
                },
                {
                    "value": "0,00E+00",
                    "module": "C1",
                    "scenario": null
                },
                {
                    "value": "0,00E+00",
                    "module": "C2",
                    "scenario": null
                },
                {
                    "value": "6,34E+00",
                    "module": "C3",
                    "scenario": "S0"
                },
                {
                    "value": "9,38E-02",
                    "module": "C3",
                    "scenario": "S1"
                },
                {
                    "value": "0,00E+00",
                    "module": "C4",
                    "scenario": "S0"
                },
                {
                    "value": "0,00E+00",
                    "module": "C4",
                    "scenario": "S1"
                },
                {
                    "value": "0,00E+00",
                    "module": "D",
                    "scenario": "S0"
                },
                {
                    "value": "0,00E+00",
                    "module": "D",
                    "scenario": "S1"
                }
            ]
        },
        {
            "parameter": "EET",
            "values": [
                {
                    "value": "0,00E+00",
                    "module": "A1-A3",
                    "scenario": null
                },
                {
                    "value": "0,00E+00",
                    "module": "A4",
                    "scenario": null
                },
                {
                    "value": "5,42E-02",
                    "module": "A5",
                    "scenario": null
                },
                {
                    "value": "0,00E+00",
                    "module": "B6",
                    "scenario": null
                },
                {
                    "value": "0,00E+00",
                    "module": "C1",
                    "scenario": null
                },
                {
                    "value": "0,00E+00",
                    "module": "C2",
                    "scenario": null
                },
                {
                    "value": "1,14E+01",
                    "module": "C3",
                    "scenario": "S0"
                },
                {
                    "value": "1,96E-01",
                    "module": "C3",
                    "scenario": "S1"
                },
                {
                    "value": "0,00E+00",
                    "module": "C4",
                    "scenario": "S0"
                },
                {
                    "value": "0,00E+00",
                    "module": "C4",
                    "scenario": "S1"
                },
                {
                    "value": "0,00E+00",
                    "module": "D",
                    "scenario": "S0"
                },
                {
                    "value": "0,00E+00",
                    "module": "D",
                    "scenario": "S1"
                }
            ]
        }
    ]
}