{
    "product_name": "Precast concrete balcony",
    "epd_id": "EPD-BMGS-205-EN",
    "declared_unit": {
        "unit": "ton",
        "amount": 1.0
    },
    "compliance": [
        "EN 15804+A2",
        "ISO 14025"
    ],
    "producer_name": "BMGS AS",
    "environmental_impact": [
        {
            "parameter": "GWP-total",
            "values": [
                {
                    "value": "3,11E+02",
                    "module": "A1",
                    "scenario": "Standard scenario"
                },
                {
                    "value": "2,49E+01",
                    "module": "A2",
                    "scenario": "Standard scenario"
                },
                {
                    "value": "1,53E+01",
                    "module": "A3",
                    "scenario": "Standard scenario"
                },
                {
                    "value": "2,64E+01",
                    "module": "A4",
                    "scenario": "Standard scenario"
                },
                {
                    "value": "5,55E+00",
                    "module": "A5",
                    "scenario": "Standard scenario"
                },
                {
                    "value": "3,31E+00",
                    "module": "C1",
                    "scenario": "Standard scenario"
                },
                {
                    "value": "6,46E+00",
                    "module": "C2",
                    "scenario": "Standard scenario"
                },
                {
                    "value": "1,41E+00",
                    "module": "C3",
                    "scenario": "Standard scenario"
                },
                {
                    "value": "7,98E-02",
                    "module": "C4",
                    "scenario": "Standard scenario"
                },
                {
                    "value": "-4,15E+00",
                    "module": "D",
                    "scenario": "Standard scenario"
                }
            ]
        },
        {
            "parameter": "GWP-fossil",
            "values": [
                {
                    "value": "3,06E+02",
                    "module": "A1",
                    "scenario": "Standard scenario"
                },
                {
                    "value": "2,49E+01",
                    "module": "A2",
                    "scenario": "Standard scenario"
                },
                {
                    "value": "1,73E+01",
                    "module": "A3",
                    "scenario": "Standard scenario"
                },
                {
                    "value": "2,64E+01",
                    "module": "A4",
                    "scenario": "Standard scenario"
                },
                {
                    "value": "5,55E+00",
                    "module": "A5",
                    "scenario": "Standard scenario"
                },
                {
                    "value": "3,31E+00",
                    "module": "C1",
                    "scenario": "Standard scenario"
                },
                {
                    "value": "6,45E+00",
                    "module": "C2",
                    "scenario": "Standard scenario"
                },
                {
                    "value": "1,40E+00",
                    "module": "C3",
                    "scenario": "Standard scenario"
                },
                {
                    "value": "7,96E-02",
                    "module": "C4",
                    "scenario": "Standard scenario"
                },
                {
                    "value": "-4,13E+00",
                    "module": "D",
                    "scenario": "Standard scenario"
                }
            ]
        },
        {
            "parameter": "GWP-biogenic",
            "values": [
                {
                    "value": "3,34E+00",
                    "module": "A1",
                    "scenario": "Standard scenario"
                },
                {
                    "value": "7,71E-03",
                    "module": "A2",
                    "scenario": "Standard scenario"
                },
                {
                    "value": "-2,05E+00",
                    "module": "A3",
                    "scenario": "Standard scenario"
                },
                {
                    "value": "1,67E-02",
                    "module": "A4",
                    "scenario": "Standard scenario"
                },
                {
                    "value": "1,44E-03",
                    "module": "A5",
                    "scenario": "Standard scenario"
                },
                {
                    "value": "9,20E-04",
                    "module": "C1",
                    "scenario": "Standard scenario"
                },
                {
                    "value": "2,98E-03",
                    "module": "C2",
                    "scenario": "Standard scenario"
                },
                {
                    "value": "8,13E-03",
                    "module": "C3",
                    "scenario": "Standard scenario"
                },
                {
                    "value": "1,58E-04",
                    "module": "C4",
                    "scenario": "Standard scenario"
                },
                {
                    "value": "-1,69E-02",
                    "module": "D",
                    "scenario": "Standard scenario"
                }
            ]
        },
        {
            "parameter": "GWP-luluc",
            "values": [
                {
                    "value": "1,33E+00",
                    "module": "A1",
                    "scenario": "Standard scenario"
                },
                {
                    "value": "1,11E-02",
                    "module": "A2",
                    "scenario": "Standard scenario"
                },
                {
                    "value": "7,18E-03",
                    "module": "A3",
                    "scenario": "Standard scenario"
                },
                {
                    "value": "8,66E-03",
                    "module": "A4",
                    "scenario": "Standard scenario"
                },
                {
                    "value": "4,41E-04",
                    "module": "A5",
                    "scenario": "Standard scenario"
                },
                {
                    "value": "2,61E-04",
                    "module": "C1",
                    "scenario": "Standard scenario"
                },
                {
                    "value": "2,37E-03",
                    "module": "C2",
                    "scenario": "Standard scenario"
                },
                {
                    "value": "2,67E-04",
                    "module": "C3",
                    "scenario": "Standard scenario"
                },
                {
                    "value": "2,22E-05",
                    "module": "C4",
                    "scenario": "Standard scenario"
                },
                {
                    "value": "-3,91E-03",
                    "module": "D",
                    "scenario": "Standard scenario"
                }
            ]
        },
        {
            "parameter": "ODP",
            "values": [
                {
                    "value": "1,77E-05",
                    "module": "A1",
                    "scenario": "Standard scenario"
                },
                {
                    "value": "5,41E-06",
                    "module": "A2",
                    "scenario": "Standard scenario"
                },
                {
                    "value": "2,27E-06",
                    "module": "A3",
                    "scenario": "Standard scenario"
                },
                {
                    "value": "6,12E-06",
                    "module": "A4",
                    "scenario": "Standard scenario"
                },
                {
                    "value": "1,05E-06",
                    "module": "A5",
                    "scenario": "Standard scenario"
                },
                {
                    "value": "7,14E-07",
                    "module": "C1",
                    "scenario": "Standard scenario"
                },
                {
                    "value": "1,42E-06",
                    "module": "C2",
                    "scenario": "Standard scenario"
                },
                {
                    "value": "1,82E-07",
                    "module": "C3",
                    "scenario": "Standard scenario"
                },
                {
                    "value": "3,28E-08",
                    "module": "C4",
                    "scenario": "Standard scenario"
                },
                {
                    "value": "-4,25E-07",
                    "module": "D",
                    "scenario": "Standard scenario"
                }
            ]
        },
        {
            "parameter": "AP",
            "values": [
                {
                    "value": "1,13E+00",
                    "module": "A1",
                    "scenario": "Standard scenario"
                },
                {
                    "value": "2,37E-01",
                    "module": "A2",
                    "scenario": "Standard scenario"
                },
                {
                    "value": "4,23E-02",
                    "module": "A3",
                    "scenario": "Standard scenario"
                },
                {
                    "value": "1,79E-01",
                    "module": "A4",
                    "scenario": "Standard scenario"
                },
                {
                    "value": "4,98E-02",
                    "module": "A5",
                    "scenario": "Standard scenario"
                },
                {
                    "value": "3,46E-02",
                    "module": "C1",
                    "scenario": "Standard scenario"
                },
                {
                    "value": "3,74E-02",
                    "module": "C2",
                    "scenario": "Standard scenario"
                },
                {
                    "value": "8,82E-03",
                    "module": "C3",
                    "scenario": "Standard scenario"
                },
                {
                    "value": "7,56E-04",
                    "module": "C4",
                    "scenario": "Standard scenario"
                },
                {
                    "value": "-2,67E-02",
                    "module": "D",
                    "scenario": "Standard scenario"
                }
            ]
        },
        {
            "parameter": "POCP",
            "values": [
                {
                    "value": "8,43E-01",
                    "module": "A1",
                    "scenario": "Standard scenario"
                },
                {
                    "value": "2,11E-01",
                    "module": "A2",
                    "scenario": "Standard scenario"
                },
                {
                    "value": "4,16E-02",
                    "module": "A3",
                    "scenario": "Standard scenario"
                },
                {
                    "value": "1,63E-01",
                    "module": "A4",
                    "scenario": "Standard scenario"
                },
                {
                    "value": "6,61E-02",
                    "module": "A5",
                    "scenario": "Standard scenario"
                },
                {
                    "value": "4,61E-02",
                    "module": "C1",
                    "scenario": "Standard scenario"
                },
                {
                    "value": "4,15E-02",
                    "module": "C2",
                    "scenario": "Standard scenario"
                },
                {
                    "value": "1,06E-02",
                    "module": "C3",
                    "scenario": "Standard scenario"
                },
                {
                    "value": "8,33E-04",
                    "module": "C4",
                    "scenario": "Standard scenario"
                },
                {
                    "value": "-2,45E-02",
                    "module": "D",
                    "scenario": "Standard scenario"
                }
            ]
        },
        {
            "parameter": "ADPE",
            "values": [
                {
                    "value": "9,02E-03",
                    "module": "A1",
                    "scenario": "Standard scenario"
                },
                {
                    "value": "5,67E-04",
                    "module": "A2",
                    "scenario": "Standard scenario"
                },
                {
                    "value": "7,57E-05",
                    "module": "A3",
                    "scenario": "Standard scenario"
                },
                {
                    "value": "4,27E-04",
                    "module": "A4",
                    "scenario": "Standard scenario"
                },
                {
                    "value": "8,45E-06",
                    "module": "A5",
                    "scenario": "Standard scenario"
                },
                {
                    "value": "5,07E-06",
                    "module": "C1",
                    "scenario": "Standard scenario"
                },
                {
                    "value": "1,64E-04",
                    "module": "C2",
                    "scenario": "Standard scenario"
                },
                {
                    "value": "3,96E-06",
                    "module": "C3",
                    "scenario": "Standard scenario"
                },
                {
                    "value": "7,29E-07",
                    "module": "C4",
                    "scenario": "Standard scenario"
                },
                {
                    "value": "-1,81E-04",
                    "module": "D",
                    "scenario": "Standard scenario"
                }
            ]
        },
        {
            "parameter": "ADPF",
            "values": [
                {
                    "value": "2,75E+03",
                    "module": "A1",
                    "scenario": "Standard scenario"
                },
                {
                    "value": "3,66E+02",
                    "module": "A2",
                    "scenario": "Standard scenario"
                },
                {
                    "value": "2,72E+02",
                    "module": "A3",
                    "scenario": "Standard scenario"
                },
                {
                    "value": "4,04E+02",
                    "module": "A4",
                    "scenario": "Standard scenario"
                },
                {
                    "value": "6,57E+01",
                    "module": "A5",
                    "scenario": "Standard scenario"
                },
                {
                    "value": "4,55E+01",
                    "module": "C1",
                    "scenario": "Standard scenario"
                },
                {
                    "value": "9,73E+01",
                    "module": "C2",
                    "scenario": "Standard scenario"
                },
                {
                    "value": "1,89E+01",
                    "module": "C3",
                    "scenario": "Standard scenario"
                },
                {
                    "value": "2,23E+00",
                    "module": "C4",
                    "scenario": "Standard scenario"
                },
                {
                    "value": "-5,40E+01",
                    "module": "D",
                    "scenario": "Standard scenario"
                }
            ]
        },
        {
            "parameter": "WDP",
            "values": [
                {
                    "value": "1,54E+02",
                    "module": "A1",
                    "scenario": "Standard scenario"
                },
                {
                    "value": "1,22E+00",
                    "module": "A2",
                    "scenario": "Standard scenario"
                },
                {
                    "value": "1,36E+00",
                    "module": "A3",
                    "scenario": "Standard scenario"
                },
                {
                    "value": "1,26E+00",
                    "module": "A4",
                    "scenario": "Standard scenario"
                },
                {
                    "value": "1,29E-01",
                    "module": "A5",
                    "scenario": "Standard scenario"
                },
                {
                    "value": "6,10E-02",
                    "module": "C1",
                    "scenario": "Standard scenario"
                },
                {
                    "value": "3,48E-01",
                    "module": "C2",
                    "scenario": "Standard scenario"
                },
                {
                    "value": "8,55E-02",
                    "module": "C3",
                    "scenario": "Standard scenario"
                },
                {
                    "value": "9,98E-02",
                    "module": "C4",
                    "scenario": "Standard scenario"
                },
                {
                    "value": "-5,20E+01",
                    "module": "D",
                    "scenario": "Standard scenario"
                }
            ]
        },
        {
            "parameter": "EP-freshwater",
            "values": [
                {
                    "value": "1,53E-02",
                    "module": "A1",
                    "scenario": "Standard scenario"
                },
                {
                    "value": "2,30E-04",
                    "module": "A2",
                    "scenario": "Standard scenario"
                },
                {
                    "value": "1,96E-04",
                    "module": "A3",
                    "scenario": "Standard scenario"
                },
                {
                    "value": "1,93E-04",
                    "module": "A4",
                    "scenario": "Standard scenario"
                },
                {
                    "value": "1,97E-05",
                    "module": "A5",
                    "scenario": "Standard scenario"
                },
                {
                    "value": "1,20E-05",
                    "module": "C1",
                    "scenario": "Standard scenario"
                },
                {
                    "value": "6,51E-05",
                    "module": "C2",
                    "scenario": "Standard scenario"
                },
                {
                    "value": "4,37E-05",
                    "module": "C3",
                    "scenario": "Standard scenario"
                },
                {
                    "value": "8,92E-07",
                    "module": "C4",
                    "scenario": "Standard scenario"
                },
                {
                    "value": "-1,35E-04",
                    "module": "D",
                    "scenario": "Standard scenario"
                }
            ]
        },
        {
            "parameter": "EP-marine",
            "values": [
                {
                    "value": "2,52E-01",
                    "module": "A1",
                    "scenario": "Standard scenario"
                },
                {
                    "value": "6,88E-02",
                    "module": "A2",
                    "scenario": "Standard scenario"
                },
                {
                    "value": "1,06E-02",
                    "module": "A3",
                    "scenario": "Standard scenario"
                },
                {
                    "value": "4,95E-02",
                    "module": "A4",
                    "scenario": "Standard scenario"
                },
                {
                    "value": "2,19E-02",
                    "module": "A5",
                    "scenario": "Standard scenario"
                },
                {
                    "value": "1,53E-02",
                    "module": "C1",
                    "scenario": "Standard scenario"
                },
                {
                    "value": "1,32E-02",
                    "module": "C2",
                    "scenario": "Standard scenario"
                },
                {
                    "value": "3,51E-03",
                    "module": "C3",
                    "scenario": "Standard scenario"
                },
                {
                    "value": "2,60E-04",
                    "module": "C4",
                    "scenario": "Standard scenario"
                },
                {
                    "value": "-7,62E-03",
                    "module": "D",
                    "scenario": "Standard scenario"
                }
            ]
        },
        {
            "parameter": "EP-terrestrial",
            "values": [
                {
                    "value": "2,68E+00",
                    "module": "A1",
                    "scenario": "Standard scenario"
                },
                {
                    "value": "7,62E-01",
                    "module": "A2",
                    "scenario": "Standard scenario"
                },
                {
                    "value": "1,07E-01",
                    "module": "A3",
                    "scenario": "Standard scenario"
                },
                {
                    "value": "3,17E+02",
                    "module": "A4",
                    "scenario": "Standard scenario"
                },
                {
                    "value": "2,40E-01",
                    "module": "A5",
                    "scenario": "Standard scenario"
                },
                {
                    "value": "1,68E-01",
                    "module": "C1",
                    "scenario": "Standard scenario"
                },
                {
                    "value": "1,45E-01",
                    "module": "C2",
                    "scenario": "Standard scenario"
                },
                {
                    "value": "3,89E-02",
                    "module": "C3",
                    "scenario": "Standard scenario"
                },
                {
                    "value": "2,87E-03",
                    "module": "C4",
                    "scenario": "Standard scenario"
                },
                {
                    "value": "-8,84E-02",
                    "module": "D",
                    "scenario": "Standard scenario"
                }
            ]
        }
    ],
    "additional_environmental_impact": [
        {
            "parameter": "PM",
            "values": [
                {
                    "value": "1,81E-05",
                    "module": "A1",
                    "scenario": "Standard scenario"
                },
                {
                    "value": "2,01E-06",
                    "module": "A2",
                    "scenario": "Standard scenario"
                },
                {
                    "value": "3,44E-07",
                    "module": "A3",
                    "scenario": "Standard scenario"
                },
                {
                    "value": "2,24E-06",
                    "module": "A4",
                    "scenario": "Standard scenario"
                },
                {
                    "value": "1,31E-06",
                    "module": "A5",
                    "scenario": "Standard scenario"
                },
                {
                    "value": "9,17E-07",
                    "module": "C1",
                    "scenario": "Standard scenario"
                },
                {
                    "value": "5,81E-07",
                    "module": "C2",
                    "scenario": "Standard scenario"
                },
                {
                    "value": "1,94E-07",
                    "module": "C3",
                    "scenario": "Standard scenario"
                },
                {
                    "value": "1,47E-08",
                    "module": "C4",
                    "scenario": "Standard scenario"
                },
                {
                    "value": "-4,52E-07",
                    "module": "D",
                    "scenario": "Standard scenario"
                }
            ]
        },
        {
            "parameter": "ETP-fw",
            "values": [
                {
                    "value": "4,73E+03",
                    "module": "A1",
                    "scenario": "Standard scenario"
                },
                {
                    "value": "3,16E+02",
                    "module": "A2",
                    "scenario": "Standard scenario"
                },
                {
                    "value": "8,96E+01",
                    "module": "A3",
                    "scenario": "Standard scenario"
                },
                {
                    "value": "5,48E-01",
                    "module": "A4",
                    "scenario": "Standard scenario"
                },
                {
                    "value": "4,96E+01",
                    "module": "A5",
                    "scenario": "Standard scenario"
                },
                {
                    "value": "2,74E+01",
                    "module": "C1",
                    "scenario": "Standard scenario"
                },
                {
                    "value": "8,68E+01",
                    "module": "C2",
                    "scenario": "Standard scenario"
                },
                {
                    "value": "1,53E+01",
                    "module": "C3",
                    "scenario": "Standard scenario"
                },
                {
                    "value": "1,44E+00",
                    "module": "C4",
                    "scenario": "Standard scenario"
                },
                {
                    "value": "-7,35E+01",
                    "module": "D",
                    "scenario": "Standard scenario"
                }
            ]
        },
        {
            "parameter": "HTP-c",
            "values": [
                {
                    "value": "1,51E-06",
                    "module": "A1",
                    "scenario": "Standard scenario"
                },
                {
                    "value": "1,18E-08",
                    "module": "A2",
                    "scenario": "Standard scenario"
                },
                {
                    "value": "1,71E-08",
                    "module": "A3",
                    "scenario": "Standard scenario"
                },
                {
                    "value": "8,68E-09",
                    "module": "A4",
                    "scenario": "Standard scenario"
                },
                {
                    "value": "1,53E-09",
                    "module": "A5",
                    "scenario": "Standard scenario"
                },
                {
                    "value": "9,59E-10",
                    "module": "C1",
                    "scenario": "Standard scenario"
                },
                {
                    "value": "2,82E-09",
                    "module": "C2",
                    "scenario": "Standard scenario"
                },
                {
                    "value": "3,63E-10",
                    "module": "C3",
                    "scenario": "Standard scenario"
                },
                {
                    "value": "3,34E-11",
                    "module": "C4",
                    "scenario": "Standard scenario"
                },
                {
                    "value": "-2,73E-09",
                    "module": "D",
                    "scenario": "Standard scenario"
                }
            ]
        },
        {
            "parameter": "HTP-nc",
            "values": [
                {
                    "value": "4,30E-05",
                    "module": "A1",
                    "scenario": "Standard scenario"
                },
                {
                    "value": "3,36E-07",
                    "module": "A2",
                    "scenario": "Standard scenario"
                },
                {
                    "value": "1,47E-07",
                    "module": "A3",
                    "scenario": "Standard scenario"
                },
                {
                    "value": "3,54E-07",
                    "module": "A4",
                    "scenario": "Standard scenario"
                },
                {
                    "value": "3,70E-08",
                    "module": "A5",
                    "scenario": "Standard scenario"
                },
                {
                    "value": "2,36E-08",
                    "module": "C1",
                    "scenario": "Standard scenario"
                },
                {
                    "value": "9,50E-08",
                    "module": "C2",
                    "scenario": "Standard scenario"
                },
                {
                    "value": "1,03E-08",
                    "module": "C3",
                    "scenario": "Standard scenario"
                },
                {
                    "value": "1,03E-09",
                    "module": "C4",
                    "scenario": "Standard scenario"
                },
                {
                    "value": "-7,66E-08",
                    "module": "D",
                    "scenario": "Standard scenario"
                }
            ]
        },
        {
            "parameter": "SQP",
            "values": [
                {
                    "value": "8,01E+02",
                    "module": "A1",
                    "scenario": "Standard scenario"
                },
                {
                    "value": "2,81E+02",
                    "module": "A2",
                    "scenario": "Standard scenario"
                },
                {
                    "value": "3,47E+02",
                    "module": "A3",
                    "scenario": "Standard scenario"
                },
                {
                    "value": "4,31E+02",
                    "module": "A4",
                    "scenario": "Standard scenario"
                },
                {
                    "value": "8,63E+00",
                    "module": "A5",
                    "scenario": "Standard scenario"
                },
                {
                    "value": "5,81E+00",
                    "module": "C1",
                    "scenario": "Standard scenario"
                },
                {
                    "value": "8,44E+01",
                    "module": "C2",
                    "scenario": "Standard scenario"
                },
                {
                    "value": "3,15E+00",
                    "module": "C3",
                    "scenario": "Standard scenario"
                },
                {
                    "value": "4,67E+00",
                    "module": "C4",
                    "scenario": "Standard scenario"
                },
                {
                    "value": "-5,85E+01",
                    "module": "D",
                    "scenario": "Standard scenario"
                }
            ]
        },
        {
            "parameter": "IRP",
            "values": [
                {
                    "value": "1,06E+01",
                    "module": "A1",
                    "scenario": "Standard scenario"
                },
                {
                    "value": "1,54E+00",
                    "module": "A2",
                    "scenario": "Standard scenario"
                },
                {
                    "value": "4,27E-01",
                    "module": "A3",
                    "scenario": "Standard scenario"
                },
                {
                    "value": "1,76E+00",
                    "module": "A4",
                    "scenario": "Standard scenario"
                },
                {
                    "value": "2,81E-01",
                    "module": "A5",
                    "scenario": "Standard scenario"
                },
                {
                    "value": "1,95E-01",
                    "module": "C1",
                    "scenario": "Standard scenario"
                },
                {
                    "value": "4,08E-01",
                    "module": "C2",
                    "scenario": "Standard scenario"
                },
                {
                    "value": "5,98E-02",
                    "module": "C3",
                    "scenario": "Standard scenario"
                },
                {
                    "value": "9,13E-03",
                    "module": "C4",
                    "scenario": "Standard scenario"
                },
                {
                    "value": "-1,85E-01",
                    "module": "D",
                    "scenario": "Standard scenario"
                }
            ]
        }
    ],
    "resource_use": [
        {
            "parameter": "PERE",
            "values": [
                {
                    "value": "2,22E+02",
                    "module": "A1",
                    "scenario": "Standard scenario"
                },
                {
                    "value": "4,35E+00",
                    "module": "A2",
                    "scenario": "Standard scenario"
                },
                {
                    "value": "2,12E+01",
                    "module": "A3",
                    "scenario": "Standard scenario"
                },
                {
                    "value": "4,90E+00",
                    "module": "A4",
                    "scenario": "Standard scenario"
                },
                {
                    "value": "4,17E-01",
                    "module": "A5",
                    "scenario": "Standard scenario"
                },
                {
                    "value": "2,46E-01",
                    "module": "C1",
                    "scenario": "Standard scenario"
                },
                {
                    "value": "1,22E+00",
                    "module": "C2",
                    "scenario": "Standard scenario"
                },
                {
                    "value": "1,07E+00",
                    "module": "C3",
                    "scenario": "Standard scenario"
                },
                {
                    "value": "1,80E-02",
                    "module": "C4",
                    "scenario": "Standard scenario"
                },
                {
                    "value": "-3,16E+00",
                    "module": "D",
                    "scenario": "Standard scenario"
                }
            ]
        },
        {
            "parameter": "PERM",
            "values": [
                {
                    "value": "0,00E+00",
                    "module": "A1",
                    "scenario": "Standard scenario"
                },
                {
                    "value": "0,00E+00",
                    "module": "A2",
                    "scenario": "Standard scenario"
                },
                {
                    "value": "3,81E+01",
                    "module": "A3",
                    "scenario": "Standard scenario"
                },
                {
                    "value": "0,00E+00",
                    "module": "A4",
                    "scenario": "Standard scenario"
                },
                {
                    "value": "0,00E+00",
                    "module": "A5",
                    "scenario": "Standard scenario"
                },
                {
                    "value": "0,00E+00",
                    "module": "C1",
                    "scenario": "Standard scenario"
                },
                {
                    "value": "0,00E+00",
                    "module": "C2",
                    "scenario": "Standard scenario"
                },
                {
                    "value": "0,00E+00",
                    "module": "C3",
                    "scenario": "Standard scenario"
                },
                {
                    "value": "0,00E+00",
                    "module": "C4",
                    "scenario": "Standard scenario"
                },
                {
                    "value": "0,00E+00",
                    "module": "D",
                    "scenario": "Standard scenario"
                }
            ]
        },
        {
            "parameter": "PERT",
            "values": [
                {
                    "value": "2,22E+02",
                    "module": "A1",
                    "scenario": "Standard scenario"
                },
                {
                    "value": "4,35E+00",
                    "module": "A2",
                    "scenario": "Standard scenario"
                },
                {
                    "value": "5,94E+01",
                    "module": "A3",
                    "scenario": "Standard scenario"
                },
                {
                    "value": "4,90E+00",
                    "module": "A4",
                    "scenario": "Standard scenario"
                },
                {
                    "value": "4,17E-01",
                    "module": "A5",
                    "scenario": "Standard scenario"
                },
                {
                    "value": "2,46E-01",
                    "module": "C1",
                    "scenario": "Standard scenario"
                },
                {
                    "value": "1,22E+00",
                    "module": "C2",
                    "scenario": "Standard scenario"
                },
                {
                    "value": "1,07E+00",
                    "module": "C3",
                    "scenario": "Standard scenario"
                },
                {
                    "value": "1,80E-02",
                    "module": "C4",
                    "scenario": "Standard scenario"
                },
                {
                    "value": "-3,16E+00",
                    "module": "D",
                    "scenario": "Standard scenario"
                }
            ]
        },
        {
            "parameter": "PENRE",
            "values": [
                {
                    "value": "2,94E+03",
                    "module": "A1",
                    "scenario": "Standard scenario"
                },
                {
                    "value": "3,89E+02",
                    "module": "A2",
                    "scenario": "Standard scenario"
                },
                {
                    "value": "2,82E+02",
                    "module": "A3",
                    "scenario": "Standard scenario"
                },
                {
                    "value": "4,29E+02",
                    "module": "A4",
                    "scenario": "Standard scenario"
                },
                {
                    "value": "6,98E+01",
                    "module": "A5",
                    "scenario": "Standard scenario"
                },
                {
                    "value": "4,83E+01",
                    "module": "C1",
                    "scenario": "Standard scenario"
                },
                {
                    "value": "1,03E+02",
                    "module": "C2",
                    "scenario": "Standard scenario"
                },
                {
                    "value": "2,01E+01",
                    "module": "C3",
                    "scenario": "Standard scenario"
                },
                {
                    "value": "2,36E+00",
                    "module": "C4",
                    "scenario": "Standard scenario"
                },
                {
                    "value": "-5,73E+01",
                    "module": "D",
                    "scenario": "Standard scenario"
                }
            ]
        },
        {
            "parameter": "PENRM",
            "values": [
                {
                    "value": "0,00E+00",
                    "module": "A1",
                    "scenario": "Standard scenario"
                },
                {
                    "value": "0,00E+00",
                    "module": "A2",
                    "scenario": "Standard scenario"
                },
                {
                    "value": "1,57E+01",
                    "module": "A3",
                    "scenario": "Standard scenario"
                },
                {
                    "value": "0,00E+00",
                    "module": "A4",
                    "scenario": "Standard scenario"
                },
                {
                    "value": "0,00E+00",
                    "module": "A5",
                    "scenario": "Standard scenario"
                },
                {
                    "value": "0,00E+00",
                    "module": "C1",
                    "scenario": "Standard scenario"
                },
                {
                    "value": "0,00E+00",
                    "module": "C2",
                    "scenario": "Standard scenario"
                },
                {
                    "value": "0,00E+00",
                    "module": "C3",
                    "scenario": "Standard scenario"
                },
                {
                    "value": "0,00E+00",
                    "module": "C4",
                    "scenario": "Standard scenario"
                },
                {
                    "value": "-4,54E-01",
                    "module": "D",
                    "scenario": "Standard scenario"
                }
            ]
        },
        {
            "parameter": "PENRT",
            "values": [
                {
                    "value": "2,94E+03",
                    "module": "A1",
                    "scenario": "Standard scenario"
                },
                {
                    "value": "3,89E+02",
                    "module": "A2",
                    "scenario": "Standard scenario"
                },
                {
                    "value": "2,98E+02",
                    "module": "A3",
                    "scenario": "Standard scenario"
                },
                {
                    "value": "4,29E+02",
                    "module": "A4",
                    "scenario": "Standard scenario"
                },
                {
                    "value": "6,98E+01",
                    "module": "A5",
                    "scenario": "Standard scenario"
                },
                {
                    "value": "4,83E+01",
                    "module": "C1",
                    "scenario": "Standard scenario"
                },
                {
                    "value": "1,03E+02",
                    "module": "C2",
                    "scenario": "Standard scenario"
                },
                {
                    "value": "2,01E+01",
                    "module": "C3",
                    "scenario": "Standard scenario"
                },
                {
                    "value": "2,36E+00",
                    "module": "C4",
                    "scenario": "Standard scenario"
                },
                {
                    "value": "-5,78E+01",
                    "module": "D",
                    "scenario": "Standard scenario"
                }
            ]
        },
        {
            "parameter": "SM",
            "values": [
                {
                    "value": "1,28E+02",
                    "module": "A1",
                    "scenario": "Standard scenario"
                },
                {
                    "value": "0,00E+00",
                    "module": "A2",
                    "scenario": "Standard scenario"
                },
                {
                    "value": "0,00E+00",
                    "module": "A3",
                    "scenario": "Standard scenario"
                },
                {
                    "value": "0,00E+00",
                    "module": "A4",
                    "scenario": "Standard scenario"
                },
                {
                    "value": "0,00E+00",
                    "module": "A5",
                    "scenario": "Standard scenario"
                },
                {
                    "value": "0,00E+00",
                    "module": "C1",
                    "scenario": "Standard scenario"
                },
                {
                    "value": "0,00E+00",
                    "module": "C2",
                    "scenario": "Standard scenario"
                },
                {
                    "value": "0,00E+00",
                    "module": "C3",
                    "scenario": "Standard scenario"
                },
                {
                    "value": "0,00E+00",
                    "module": "C4",
                    "scenario": "Standard scenario"
                },
                {
                    "value": "0,00E+00",
                    "module": "D",
                    "scenario": "Standard scenario"
                }
            ]
        },
        {
            "parameter": "RSF",
            "values": [
                {
                    "value": "0,00E+00",
                    "module": "A1",
                    "scenario": "Standard scenario"
                },
                {
                    "value": "0,00E+00",
                    "module": "A2",
                    "scenario": "Standard scenario"
                },
                {
                    "value": "0,00E+00",
                    "module": "A3",
                    "scenario": "Standard scenario"
                },
                {
                    "value": "0,00E+00",
                    "module": "A4",
                    "scenario": "Standard scenario"
                },
                {
                    "value": "0,00E+00",
                    "module": "A5",
                    "scenario": "Standard scenario"
                },
                {
                    "value": "0,00E+00",
                    "module": "C1",
                    "scenario": "Standard scenario"
                },
                {
                    "value": "0,00E+00",
                    "module": "C2",
                    "scenario": "Standard scenario"
                },
                {
                    "value": "0,00E+00",
                    "module": "C3",
                    "scenario": "Standard scenario"
                },
                {
                    "value": "0,00E+00",
                    "module": "C4",
                    "scenario": "Standard scenario"
                },
                {
                    "value": "0,00E+00",
                    "module": "D",
                    "scenario": "Standard scenario"
                }
            ]
        },
        {
            "parameter": "NRSF",
            "values": [
                {
                    "value": "0,00E+00",
                    "module": "A1",
                    "scenario": "Standard scenario"
                },
                {
                    "value": "0,00E+00",
                    "module": "A2",
                    "scenario": "Standard scenario"
                },
                {
                    "value": "0,00E+00",
                    "module": "A3",
                    "scenario": "Standard scenario"
                },
                {
                    "value": "0,00E+00",
                    "module": "A4",
                    "scenario": "Standard scenario"
                },
                {
                    "value": "0,00E+00",
                    "module": "A5",
                    "scenario": "Standard scenario"
                },
                {
                    "value": "0,00E+00",
                    "module": "C1",
                    "scenario": "Standard scenario"
                },
                {
                    "value": "0,00E+00",
                    "module": "C2",
                    "scenario": "Standard scenario"
                },
                {
                    "value": "0,00E+00",
                    "module": "C3",
                    "scenario": "Standard scenario"
                },
                {
                    "value": "0,00E+00",
                    "module": "C4",
                    "scenario": "Standard scenario"
                },
                {
                    "value": "0,00E+00",
                    "module": "D",
                    "scenario": "Standard scenario"
                }
            ]
        },
        {
            "parameter": "FW",
            "values": [
                {
                    "value": "4,62E+00",
                    "module": "A1",
                    "scenario": "Standard scenario"
                },
                {
                    "value": "4,16E-02",
                    "module": "A2",
                    "scenario": "Standard scenario"
                },
                {
                    "value": "4,94E-02",
                    "module": "A3",
                    "scenario": "Standard scenario"
                },
                {
                    "value": "4,41E-02",
                    "module": "A4",
                    "scenario": "Standard scenario"
                },
                {
                    "value": "4,59E-03",
                    "module": "A5",
                    "scenario": "Standard scenario"
                },
                {
                    "value": "2,34E-03",
                    "module": "C1",
                    "scenario": "Standard scenario"
                },
                {
                    "value": "1,19E-02",
                    "module": "C2",
                    "scenario": "Standard scenario"
                },
                {
                    "value": "6,30E-03",
                    "module": "C3",
                    "scenario": "Standard scenario"
                },
                {
                    "value": "2,38E-03",
                    "module": "C4",
                    "scenario": "Standard scenario"
                },
                {
                    "value": "-1,22E+00",
                    "module": "D",
                    "scenario": "Standard scenario"
                }
            ]
        }
    ],
    "end_of_life_waste": [
        {
            "parameter": "HWD",
            "values": [
                {
                    "value": "4,94E-03",
                    "module": "A1",
                    "scenario": "Standard scenario"
                },
                {
                    "value": "8,49E-04",
                    "module": "A2",
                    "scenario": "Standard scenario"
                },
                {
                    "value": "3,19E-04",
                    "module": "A3",
                    "scenario": "Standard scenario"
                },
                {
                    "value": "9,32E-04",
                    "module": "A4",
                    "scenario": "Standard scenario"
                },
                {
                    "value": "1,78E-04",
                    "module": "A5",
                    "scenario": "Standard scenario"
                },
                {
                    "value": "1,24E-04",
                    "module": "C1",
                    "scenario": "Standard scenario"
                },
                {
                    "value": "2,47E-04",
                    "module": "C2",
                    "scenario": "Standard scenario"
                },
                {
                    "value": "3,28E-05",
                    "module": "C3",
                    "scenario": "Standard scenario"
                },
                {
                    "value": "3,33E-06",
                    "module": "C4",
                    "scenario": "Standard scenario"
                },
                {
                    "value": "-1,02E-04",
                    "module": "D",
                    "scenario": "Standard scenario"
                }
            ]
        },
        {
            "parameter": "NHWD",
            "values": [
                {
                    "value": "4,85E+01",
                    "module": "A1",
                    "scenario": "Standard scenario"
                },
                {
                    "value": "2,02E+01",
                    "module": "A2",
                    "scenario": "Standard scenario"
                },
                {
                    "value": "1,18E+00",
                    "module": "A3",
                    "scenario": "Standard scenario"
                },
                {
                    "value": "3,25E+01",
                    "module": "A4",
                    "scenario": "Standard scenario"
                },
                {
                    "value": "1,35E-01",
                    "module": "A5",
                    "scenario": "Standard scenario"
                },
                {
                    "value": "5,39E-02",
                    "module": "C1",
                    "scenario": "Standard scenario"
                },
                {
                    "value": "6,17E+00",
                    "module": "C2",
                    "scenario": "Standard scenario"
                },
                {
                    "value": "2,63E+00",
                    "module": "C3",
                    "scenario": "Standard scenario"
                },
                {
                    "value": "1,51E+01",
                    "module": "C4",
                    "scenario": "Standard scenario"
                },
                {
                    "value": "-4,94E-01",
                    "module": "D",
                    "scenario": "Standard scenario"
                }
            ]
        },
        {
            "parameter": "RWD",
            "values": [
                {
                    "value": "9,14E-03",
                    "module": "A1",
                    "scenario": "Standard scenario"
                },
                {
                    "value": "2,42E-03",
                    "module": "A2",
                    "scenario": "Standard scenario"
                },
                {
                    "value": "4,99E-04",
                    "module": "A3",
                    "scenario": "Standard scenario"
                },
                {
                    "value": "2,76E-03",
                    "module": "A4",
                    "scenario": "Standard scenario"
                },
                {
                    "value": "4,54E-04",
                    "module": "A5",
                    "scenario": "Standard scenario"
                },
                {
                    "value": "3,16E-04",
                    "module": "C1",
                    "scenario": "Standard scenario"
                },
                {
                    "value": "6,39E-04",
                    "module": "C2",
                    "scenario": "Standard scenario"
                },
                {
                    "value": "8,47E-05",
                    "module": "C3",
                    "scenario": "Standard scenario"
                },
                {
                    "value": "1,46E-05",
                    "module": "C4",
                    "scenario": "Standard scenario"
                },
                {
                    "value": "-2,02E-04",
                    "module": "D",
                    "scenario": "Standard scenario"
                }
            ]
        }
    ],
    "end_of_life_flow": [
        {
            "parameter": "CRU",
            "values": [
                {
                    "value": "0,00E+00",
                    "module": "A1",
                    "scenario": "Standard scenario"
                },
                {
                    "value": "0,00E+00",
                    "module": "A2",
                    "scenario": "Standard scenario"
                },
                {
                    "value": "0,00E+00",
                    "module": "A3",
                    "scenario": "Standard scenario"
                },
                {
                    "value": "0,00E+00",
                    "module": "A4",
                    "scenario": "Standard scenario"
                },
                {
                    "value": "0,00E+00",
                    "module": "A5",
                    "scenario": "Standard scenario"
                },
                {
                    "value": "0,00E+00",
                    "module": "C1",
                    "scenario": "Standard scenario"
                },
                {
                    "value": "0,00E+00",
                    "module": "C2",
                    "scenario": "Standard scenario"
                },
                {
                    "value": "0,00E+00",
                    "module": "C3",
                    "scenario": "Standard scenario"
                },
                {
                    "value": "0,00E+00",
                    "module": "C4",
                    "scenario": "Standard scenario"
                },
                {
                    "value": "0,00E+00",
                    "module": "D",
                    "scenario": "Standard scenario"
                }
            ]
        },
        {
            "parameter": "MFR",
            "values": [
                {
                    "value": "0,00E+00",
                    "module": "A1",
                    "scenario": "Standard scenario"
                },
                {
                    "value": "0,00E+00",
                    "module": "A2",
                    "scenario": "Standard scenario"
                },
                {
                    "value": "1,14E+01",
                    "module": "A3",
                    "scenario": "Standard scenario"
                },
                {
                    "value": "0,00E+00",
                    "module": "A4",
                    "scenario": "Standard scenario"
                },
                {
                    "value": "1,80E-02",
                    "module": "A5",
                    "scenario": "Standard scenario"
                },
                {
                    "value": "0,00E+00",
                    "module": "C1",
                    "scenario": "Standard scenario"
                },
                {
                    "value": "0,00E+00",
                    "module": "C2",
                    "scenario": "Standard scenario"
                },
                {
                    "value": "9,85E+02",
                    "module": "C3",
                    "scenario": "Standard scenario"
                },
                {
                    "value": "0,00E+00",
                    "module": "C4",
                    "scenario": "Standard scenario"
                },
                {
                    "value": "0,00E+00",
                    "module": "D",
                    "scenario": "Standard scenario"
                }
            ]
        },
        {
            "parameter": "MER",
            "values": [
                {
                    "value": "0,00E+00",
                    "module": "A1",
                    "scenario": "Standard scenario"
                },
                {
                    "value": "0,00E+00",
                    "module": "A2",
                    "scenario": "Standard scenario"
                },
                {
                    "value": "0,00E+00",
                    "module": "A3",
                    "scenario": "Standard scenario"
                },
                {
                    "value": "0,00E+00",
                    "module": "A4",
                    "scenario": "Standard scenario"
                },
                {
                    "value": "0,00E+00",
                    "module": "A5",
                    "scenario": "Standard scenario"
                },
                {
                    "value": "0,00E+00",
                    "module": "C1",
                    "scenario": "Standard scenario"
                },
                {
                    "value": "0,00E+00",
                    "module": "C2",
                    "scenario": "Standard scenario"
                },
                {
                    "value": "0,00E+00",
                    "module": "C3",
                    "scenario": "Standard scenario"
                },
                {
                    "value": "0,00E+00",
                    "module": "C4",
                    "scenario": "Standard scenario"
                },
                {
                    "value": "0,00E+00",
                    "module": "D",
                    "scenario": "Standard scenario"
                }
            ]
        },
        {
            "parameter": "EEE",
            "values": [
                {
                    "value": "0,00E+00",
                    "module": "A1",
                    "scenario": "Standard scenario"
                },
                {
                    "value": "0,00E+00",
                    "module": "A2",
                    "scenario": "Standard scenario"
                },
                {
                    "value": "6,53E+00",
                    "module": "A3",
                    "scenario": "Standard scenario"
                },
                {
                    "value": "0,00E+00",
                    "module": "A4",
                    "scenario": "Standard scenario"
                },
                {
                    "value": "0,00E+00",
                    "module": "A5",
                    "scenario": "Standard scenario"
                },
                {
                    "value": "0,00E+00",
                    "module": "C1",
                    "scenario": "Standard scenario"
                },
                {
                    "value": "0,00E+00",
                    "module": "C2",
                    "scenario": "Standard scenario"
                },
                {
                    "value": "0,00E+00",
                    "module": "C3",
                    "scenario": "Standard scenario"
                },
                {
                    "value": "0,00E+00",
                    "module": "C4",
                    "scenario": "Standard scenario"
                },
                {
                    "value": "2,07E+00",
                    "module": "D",
                    "scenario": "Standard scenario"
                }
            ]
        },
        {
            "parameter": "EET",
            "values": [
                {
                    "value": "0,00E+00",
                    "module": "A1",
                    "scenario": "Standard scenario"
                },
                {
                    "value": "0,00E+00",
                    "module": "A2",
                    "scenario": "Standard scenario"
                },
                {
                    "value": "1,12E+01",
                    "module": "A3",
                    "scenario": "Standard scenario"
                },
                {
                    "value": "0,00E+00",
                    "module": "A4",
                    "scenario": "Standard scenario"
                },
                {
                    "value": "0,00E+00",
                    "module": "A5",
                    "scenario": "Standard scenario"
                },
                {
                    "value": "0,00E+00",
                    "module": "C1",
                    "scenario": "Standard scenario"
                },
                {
                    "value": "0,00E+00",
                    "module": "C2",
                    "scenario": "Standard scenario"
                },
                {
                    "value": "0,00E+00",
                    "module": "C3",
                    "scenario": "Standard scenario"
                },
                {
                    "value": "0,00E+00",
                    "module": "C4",
                    "scenario": "Standard scenario"
                },
                {
                    "value": "3,57E+00",
                    "module": "D",
                    "scenario": "Standard scenario"
                }
            ]
        }
    ]
}