{
    "product_name": "Tensar\u00ae TriAx\u00ae geogrid \u2013 TX7; grammage: 0.27 kg/m^2",
    "epd_id": "EPD-TENSAR-141-EN (Rev.1_20.05.2022)",
    "declared_unit": {
        "unit": "m2",
        "amount": 1.0
    },
    "compliance": [
        "EN 15804+A2",
        "ISO 14025"
    ],
    "producer_name": "Tensar International Limited",
    "environmental_impact": [
        {
            "parameter": "GWP-total",
            "values": [
                {
                    "value": "5,43E-01",
                    "module": "A1",
                    "scenario": "standard scenario"
                },
                {
                    "value": "1,10E-02",
                    "module": "A2",
                    "scenario": "standard scenario"
                },
                {
                    "value": "7,81E-02",
                    "module": "A3",
                    "scenario": "standard scenario"
                },
                {
                    "value": "3,32E-02",
                    "module": "A4",
                    "scenario": "standard scenario"
                },
                {
                    "value": "6,01E-02",
                    "module": "A5",
                    "scenario": "standard scenario"
                },
                {
                    "value": "0,00E+00",
                    "module": "B1",
                    "scenario": "standard scenario"
                },
                {
                    "value": "0,00E+00",
                    "module": "B2",
                    "scenario": "standard scenario"
                },
                {
                    "value": "0,00E+00",
                    "module": "B3",
                    "scenario": "standard scenario"
                },
                {
                    "value": "6,81E-02",
                    "module": "C1",
                    "scenario": "standard scenario"
                },
                {
                    "value": "3,96E-03",
                    "module": "C2",
                    "scenario": "standard scenario"
                },
                {
                    "value": "5,13E-01",
                    "module": "C3",
                    "scenario": "standard scenario"
                },
                {
                    "value": "1,01E-02",
                    "module": "C4",
                    "scenario": "standard scenario"
                },
                {
                    "value": "-3,37E-01",
                    "module": "D",
                    "scenario": "standard scenario"
                }
            ]
        },
        {
            "parameter": "GWP-fossil",
            "values": [
                {
                    "value": "5,41E-01",
                    "module": "A1",
                    "scenario": "standard scenario"
                },
                {
                    "value": "1,10E-02",
                    "module": "A2",
                    "scenario": "standard scenario"
                },
                {
                    "value": "7,81E-02",
                    "module": "A3",
                    "scenario": "standard scenario"
                },
                {
                    "value": "3,32E-02",
                    "module": "A4",
                    "scenario": "standard scenario"
                },
                {
                    "value": "6,00E-02",
                    "module": "A5",
                    "scenario": "standard scenario"
                },
                {
                    "value": "0,00E+00",
                    "module": "B1",
                    "scenario": "standard scenario"
                },
                {
                    "value": "0,00E+00",
                    "module": "B2",
                    "scenario": "standard scenario"
                },
                {
                    "value": "0,00E+00",
                    "module": "B3",
                    "scenario": "standard scenario"
                },
                {
                    "value": "6,81E-02",
                    "module": "C1",
                    "scenario": "standard scenario"
                },
                {
                    "value": "3,96E-03",
                    "module": "C2",
                    "scenario": "standard scenario"
                },
                {
                    "value": "5,13E-01",
                    "module": "C3",
                    "scenario": "standard scenario"
                },
                {
                    "value": "1,01E-02",
                    "module": "C4",
                    "scenario": "standard scenario"
                },
                {
                    "value": "-3,37E-01",
                    "module": "D",
                    "scenario": "standard scenario"
                }
            ]
        },
        {
            "parameter": "GWP-biogenic",
            "values": [
                {
                    "value": "2,38E-03",
                    "module": "A1",
                    "scenario": "standard scenario"
                },
                {
                    "value": "1,66E-06",
                    "module": "A2",
                    "scenario": "standard scenario"
                },
                {
                    "value": "4,79E-05",
                    "module": "A3",
                    "scenario": "standard scenario"
                },
                {
                    "value": "1,53E-05",
                    "module": "A4",
                    "scenario": "standard scenario"
                },
                {
                    "value": "1,27E-04",
                    "module": "A5",
                    "scenario": "standard scenario"
                },
                {
                    "value": "0,00E+00",
                    "module": "B1",
                    "scenario": "standard scenario"
                },
                {
                    "value": "0,00E+00",
                    "module": "B2",
                    "scenario": "standard scenario"
                },
                {
                    "value": "0,00E+00",
                    "module": "B3",
                    "scenario": "standard scenario"
                },
                {
                    "value": "1,89E-05",
                    "module": "C1",
                    "scenario": "standard scenario"
                },
                {
                    "value": "1,83E-06",
                    "module": "C2",
                    "scenario": "standard scenario"
                },
                {
                    "value": "7,42E-05",
                    "module": "C3",
                    "scenario": "standard scenario"
                },
                {
                    "value": "7,80E-06",
                    "module": "C4",
                    "scenario": "standard scenario"
                },
                {
                    "value": "-2,09E-04",
                    "module": "D",
                    "scenario": "standard scenario"
                }
            ]
        },
        {
            "parameter": "GWP-luluc",
            "values": [
                {
                    "value": "1,31E-04",
                    "module": "A1",
                    "scenario": "standard scenario"
                },
                {
                    "value": "5,77E-06",
                    "module": "A2",
                    "scenario": "standard scenario"
                },
                {
                    "value": "9,59E-06",
                    "module": "A3",
                    "scenario": "standard scenario"
                },
                {
                    "value": "1,22E-05",
                    "module": "A4",
                    "scenario": "standard scenario"
                },
                {
                    "value": "1,01E-05",
                    "module": "A5",
                    "scenario": "standard scenario"
                },
                {
                    "value": "0,00E+00",
                    "module": "B1",
                    "scenario": "standard scenario"
                },
                {
                    "value": "0,00E+00",
                    "module": "B2",
                    "scenario": "standard scenario"
                },
                {
                    "value": "0,00E+00",
                    "module": "B3",
                    "scenario": "standard scenario"
                },
                {
                    "value": "5,37E-06",
                    "module": "C1",
                    "scenario": "standard scenario"
                },
                {
                    "value": "1,45E-06",
                    "module": "C2",
                    "scenario": "standard scenario"
                },
                {
                    "value": "4,17E-05",
                    "module": "C3",
                    "scenario": "standard scenario"
                },
                {
                    "value": "3,58E-07",
                    "module": "C4",
                    "scenario": "standard scenario"
                },
                {
                    "value": "-1,57E-05",
                    "module": "D",
                    "scenario": "standard scenario"
                }
            ]
        },
        {
            "parameter": "ODP",
            "values": [
                {
                    "value": "1,58E-08",
                    "module": "A1",
                    "scenario": "standard scenario"
                },
                {
                    "value": "2,34E-09",
                    "module": "A2",
                    "scenario": "standard scenario"
                },
                {
                    "value": "9,51E-09",
                    "module": "A3",
                    "scenario": "standard scenario"
                },
                {
                    "value": "7,32E-09",
                    "module": "A4",
                    "scenario": "standard scenario"
                },
                {
                    "value": "2,62E-09",
                    "module": "A5",
                    "scenario": "standard scenario"
                },
                {
                    "value": "0,00E+00",
                    "module": "B1",
                    "scenario": "standard scenario"
                },
                {
                    "value": "0,00E+00",
                    "module": "B2",
                    "scenario": "standard scenario"
                },
                {
                    "value": "0,00E+00",
                    "module": "B3",
                    "scenario": "standard scenario"
                },
                {
                    "value": "1,47E-08",
                    "module": "C1",
                    "scenario": "standard scenario"
                },
                {
                    "value": "8,74E-10",
                    "module": "C2",
                    "scenario": "standard scenario"
                },
                {
                    "value": "1,57E-08",
                    "module": "C3",
                    "scenario": "standard scenario"
                },
                {
                    "value": "2,24E-10",
                    "module": "C4",
                    "scenario": "standard scenario"
                },
                {
                    "value": "-4,05E-08",
                    "module": "D",
                    "scenario": "standard scenario"
                }
            ]
        },
        {
            "parameter": "AP",
            "values": [
                {
                    "value": "1,91E-03",
                    "module": "A1",
                    "scenario": "standard scenario"
                },
                {
                    "value": "1,47E-04",
                    "module": "A2",
                    "scenario": "standard scenario"
                },
                {
                    "value": "1,10E-04",
                    "module": "A3",
                    "scenario": "standard scenario"
                },
                {
                    "value": "1,92E-04",
                    "module": "A4",
                    "scenario": "standard scenario"
                },
                {
                    "value": "1,31E-04",
                    "module": "A5",
                    "scenario": "standard scenario"
                },
                {
                    "value": "0,00E+00",
                    "module": "B1",
                    "scenario": "standard scenario"
                },
                {
                    "value": "0,00E+00",
                    "module": "B2",
                    "scenario": "standard scenario"
                },
                {
                    "value": "0,00E+00",
                    "module": "B3",
                    "scenario": "standard scenario"
                },
                {
                    "value": "7,12E-04",
                    "module": "C1",
                    "scenario": "standard scenario"
                },
                {
                    "value": "2,30E-05",
                    "module": "C2",
                    "scenario": "standard scenario"
                },
                {
                    "value": "2,31E-04",
                    "module": "C3",
                    "scenario": "standard scenario"
                },
                {
                    "value": "6,31E-06",
                    "module": "C4",
                    "scenario": "standard scenario"
                },
                {
                    "value": "-3,51E-04",
                    "module": "D",
                    "scenario": "standard scenario"
                }
            ]
        },
        {
            "parameter": "POCP",
            "values": [
                {
                    "value": "1,66E-03",
                    "module": "A1",
                    "scenario": "standard scenario"
                },
                {
                    "value": "1,16E-04",
                    "module": "A2",
                    "scenario": "standard scenario"
                },
                {
                    "value": "9,74E-05",
                    "module": "A3",
                    "scenario": "standard scenario"
                },
                {
                    "value": "2,13E-04",
                    "module": "A4",
                    "scenario": "standard scenario"
                },
                {
                    "value": "1,16E-04",
                    "module": "A5",
                    "scenario": "standard scenario"
                },
                {
                    "value": "0,00E+00",
                    "module": "B1",
                    "scenario": "standard scenario"
                },
                {
                    "value": "0,00E+00",
                    "module": "B2",
                    "scenario": "standard scenario"
                },
                {
                    "value": "0,00E+00",
                    "module": "B3",
                    "scenario": "standard scenario"
                },
                {
                    "value": "9,49E-04",
                    "module": "C1",
                    "scenario": "standard scenario"
                },
                {
                    "value": "2,55E-05",
                    "module": "C2",
                    "scenario": "standard scenario"
                },
                {
                    "value": "1,89E-04",
                    "module": "C3",
                    "scenario": "standard scenario"
                },
                {
                    "value": "8,88E-06",
                    "module": "C4",
                    "scenario": "standard scenario"
                },
                {
                    "value": "-3,62E-04",
                    "module": "D",
                    "scenario": "standard scenario"
                }
            ]
        },
        {
            "parameter": "ADPE",
            "values": [
                {
                    "value": "4,67E-06",
                    "module": "A1",
                    "scenario": "standard scenario"
                },
                {
                    "value": "2,20E-07",
                    "module": "A2",
                    "scenario": "standard scenario"
                },
                {
                    "value": "2,13E-07",
                    "module": "A3",
                    "scenario": "standard scenario"
                },
                {
                    "value": "8,41E-07",
                    "module": "A4",
                    "scenario": "standard scenario"
                },
                {
                    "value": "3,36E-07",
                    "module": "A5",
                    "scenario": "standard scenario"
                },
                {
                    "value": "0,00E+00",
                    "module": "B1",
                    "scenario": "standard scenario"
                },
                {
                    "value": "0,00E+00",
                    "module": "B2",
                    "scenario": "standard scenario"
                },
                {
                    "value": "0,00E+00",
                    "module": "B3",
                    "scenario": "standard scenario"
                },
                {
                    "value": "1,04E-07",
                    "module": "C1",
                    "scenario": "standard scenario"
                },
                {
                    "value": "1,00E-07",
                    "module": "C2",
                    "scenario": "standard scenario"
                },
                {
                    "value": "6,57E-07",
                    "module": "C3",
                    "scenario": "standard scenario"
                },
                {
                    "value": "7,75E-09",
                    "module": "C4",
                    "scenario": "standard scenario"
                },
                {
                    "value": "-3,27E-07",
                    "module": "D",
                    "scenario": "standard scenario"
                }
            ]
        },
        {
            "parameter": "ADPF",
            "values": [
                {
                    "value": "1,96E+01",
                    "module": "A1",
                    "scenario": "standard scenario"
                },
                {
                    "value": "1,57E-01",
                    "module": "A2",
                    "scenario": "standard scenario"
                },
                {
                    "value": "1,26E+00",
                    "module": "A3",
                    "scenario": "standard scenario"
                },
                {
                    "value": "5,00E-01",
                    "module": "A4",
                    "scenario": "standard scenario"
                },
                {
                    "value": "1,10E+00",
                    "module": "A5",
                    "scenario": "standard scenario"
                },
                {
                    "value": "0,00E+00",
                    "module": "B1",
                    "scenario": "standard scenario"
                },
                {
                    "value": "0,00E+00",
                    "module": "B2",
                    "scenario": "standard scenario"
                },
                {
                    "value": "0,00E+00",
                    "module": "B3",
                    "scenario": "standard scenario"
                },
                {
                    "value": "9,37E-01",
                    "module": "C1",
                    "scenario": "standard scenario"
                },
                {
                    "value": "5,97E-02",
                    "module": "C2",
                    "scenario": "standard scenario"
                },
                {
                    "value": "4,00E-01",
                    "module": "C3",
                    "scenario": "standard scenario"
                },
                {
                    "value": "1,71E-02",
                    "module": "C4",
                    "scenario": "standard scenario"
                },
                {
                    "value": "-6,18E+00",
                    "module": "D",
                    "scenario": "standard scenario"
                }
            ]
        },
        {
            "parameter": "WDP",
            "values": [
                {
                    "value": "3,75E-01",
                    "module": "A1",
                    "scenario": "standard scenario"
                },
                {
                    "value": "4,80E-04",
                    "module": "A2",
                    "scenario": "standard scenario"
                },
                {
                    "value": "3,70E-02",
                    "module": "A3",
                    "scenario": "standard scenario"
                },
                {
                    "value": "1,79E-03",
                    "module": "A4",
                    "scenario": "standard scenario"
                },
                {
                    "value": "2,21E-02",
                    "module": "A5",
                    "scenario": "standard scenario"
                },
                {
                    "value": "0,00E+00",
                    "module": "B1",
                    "scenario": "standard scenario"
                },
                {
                    "value": "0,00E+00",
                    "module": "B2",
                    "scenario": "standard scenario"
                },
                {
                    "value": "0,00E+00",
                    "module": "B3",
                    "scenario": "standard scenario"
                },
                {
                    "value": "1,26E-03",
                    "module": "C1",
                    "scenario": "standard scenario"
                },
                {
                    "value": "2,14E-04",
                    "module": "C2",
                    "scenario": "standard scenario"
                },
                {
                    "value": "2,62E-02",
                    "module": "C3",
                    "scenario": "standard scenario"
                },
                {
                    "value": "7,34E-04",
                    "module": "C4",
                    "scenario": "standard scenario"
                },
                {
                    "value": "-4,25E-02",
                    "module": "D",
                    "scenario": "standard scenario"
                }
            ]
        },
        {
            "parameter": "EP-freshwater",
            "values": [
                {
                    "value": "7,53E-06",
                    "module": "A1",
                    "scenario": "standard scenario"
                },
                {
                    "value": "9,15E-08",
                    "module": "A2",
                    "scenario": "standard scenario"
                },
                {
                    "value": "1,27E-06",
                    "module": "A3",
                    "scenario": "standard scenario"
                },
                {
                    "value": "3,35E-07",
                    "module": "A4",
                    "scenario": "standard scenario"
                },
                {
                    "value": "5,42E-07",
                    "module": "A5",
                    "scenario": "standard scenario"
                },
                {
                    "value": "0,00E+00",
                    "module": "B1",
                    "scenario": "standard scenario"
                },
                {
                    "value": "0,00E+00",
                    "module": "B2",
                    "scenario": "standard scenario"
                },
                {
                    "value": "0,00E+00",
                    "module": "B3",
                    "scenario": "standard scenario"
                },
                {
                    "value": "2,48E-07",
                    "module": "C1",
                    "scenario": "standard scenario"
                },
                {
                    "value": "4,00E-08",
                    "module": "C2",
                    "scenario": "standard scenario"
                },
                {
                    "value": "1,54E-06",
                    "module": "C3",
                    "scenario": "standard scenario"
                },
                {
                    "value": "1,30E-08",
                    "module": "C4",
                    "scenario": "standard scenario"
                },
                {
                    "value": "-7,33E-07",
                    "module": "D",
                    "scenario": "standard scenario"
                }
            ]
        },
        {
            "parameter": "EP-marine",
            "values": [
                {
                    "value": "3,14E-04",
                    "module": "A1",
                    "scenario": "standard scenario"
                },
                {
                    "value": "3,85E-05",
                    "module": "A2",
                    "scenario": "standard scenario"
                },
                {
                    "value": "2,48E-05",
                    "module": "A3",
                    "scenario": "standard scenario"
                },
                {
                    "value": "6,78E-05",
                    "module": "A4",
                    "scenario": "standard scenario"
                },
                {
                    "value": "2,61E-05",
                    "module": "A5",
                    "scenario": "standard scenario"
                },
                {
                    "value": "0,00E+00",
                    "module": "B1",
                    "scenario": "standard scenario"
                },
                {
                    "value": "0,00E+00",
                    "module": "B2",
                    "scenario": "standard scenario"
                },
                {
                    "value": "0,00E+00",
                    "module": "B3",
                    "scenario": "standard scenario"
                },
                {
                    "value": "3,14E-04",
                    "module": "C1",
                    "scenario": "standard scenario"
                },
                {
                    "value": "8,09E-06",
                    "module": "C2",
                    "scenario": "standard scenario"
                },
                {
                    "value": "6,32E-05",
                    "module": "C3",
                    "scenario": "standard scenario"
                },
                {
                    "value": "3,83E-06",
                    "module": "C4",
                    "scenario": "standard scenario"
                },
                {
                    "value": "-9,22E-05",
                    "module": "D",
                    "scenario": "standard scenario"
                }
            ]
        },
        {
            "parameter": "EP-terrestrial",
            "values": [
                {
                    "value": "3,48E-03",
                    "module": "A1",
                    "scenario": "standard scenario"
                },
                {
                    "value": "4,28E-04",
                    "module": "A2",
                    "scenario": "standard scenario"
                },
                {
                    "value": "2,71E-04",
                    "module": "A3",
                    "scenario": "standard scenario"
                },
                {
                    "value": "7,48E-04",
                    "module": "A4",
                    "scenario": "standard scenario"
                },
                {
                    "value": "2,88E-04",
                    "module": "A5",
                    "scenario": "standard scenario"
                },
                {
                    "value": "0,00E+00",
                    "module": "B1",
                    "scenario": "standard scenario"
                },
                {
                    "value": "0,00E+00",
                    "module": "B2",
                    "scenario": "standard scenario"
                },
                {
                    "value": "0,00E+00",
                    "module": "B3",
                    "scenario": "standard scenario"
                },
                {
                    "value": "3,45E-03",
                    "module": "C1",
                    "scenario": "standard scenario"
                },
                {
                    "value": "8,92E-05",
                    "module": "C2",
                    "scenario": "standard scenario"
                },
                {
                    "value": "7,04E-04",
                    "module": "C3",
                    "scenario": "standard scenario"
                },
                {
                    "value": "2,32E-05",
                    "module": "C4",
                    "scenario": "standard scenario"
                },
                {
                    "value": "-1,01E-03",
                    "module": "D",
                    "scenario": "standard scenario"
                }
            ]
        }
    ],
    "additional_environmental_impact": [
        {
            "parameter": "PM",
            "values": [
                {
                    "value": "1,77E-08",
                    "module": "A1",
                    "scenario": "standard scenario"
                },
                {
                    "value": "7,75E-10",
                    "module": "A2",
                    "scenario": "standard scenario"
                },
                {
                    "value": "8,01E-10",
                    "module": "A3",
                    "scenario": "standard scenario"
                },
                {
                    "value": "2,98E-09",
                    "module": "A4",
                    "scenario": "standard scenario"
                },
                {
                    "value": "1,23E-09",
                    "module": "A5",
                    "scenario": "standard scenario"
                },
                {
                    "value": "0,00E+00",
                    "module": "B1",
                    "scenario": "standard scenario"
                },
                {
                    "value": "0,00E+00",
                    "module": "B2",
                    "scenario": "standard scenario"
                },
                {
                    "value": "0,00E+00",
                    "module": "B3",
                    "scenario": "standard scenario"
                },
                {
                    "value": "1,89E-08",
                    "module": "C1",
                    "scenario": "standard scenario"
                },
                {
                    "value": "3,56E-10",
                    "module": "C2",
                    "scenario": "standard scenario"
                },
                {
                    "value": "1,87E-09",
                    "module": "C3",
                    "scenario": "standard scenario"
                },
                {
                    "value": "1,19E-10",
                    "module": "C4",
                    "scenario": "standard scenario"
                },
                {
                    "value": "-1,57E-09",
                    "module": "D",
                    "scenario": "standard scenario"
                }
            ]
        },
        {
            "parameter": "ETP-fw",
            "values": [
                {
                    "value": "2,75E+00",
                    "module": "A1",
                    "scenario": "standard scenario"
                },
                {
                    "value": "1,30E-01",
                    "module": "A2",
                    "scenario": "standard scenario"
                },
                {
                    "value": "3,35E-01",
                    "module": "A3",
                    "scenario": "standard scenario"
                },
                {
                    "value": "4,46E-01",
                    "module": "A4",
                    "scenario": "standard scenario"
                },
                {
                    "value": "5,13E-01",
                    "module": "A5",
                    "scenario": "standard scenario"
                },
                {
                    "value": "0,00E+00",
                    "module": "B1",
                    "scenario": "standard scenario"
                },
                {
                    "value": "0,00E+00",
                    "module": "B2",
                    "scenario": "standard scenario"
                },
                {
                    "value": "0,00E+00",
                    "module": "B3",
                    "scenario": "standard scenario"
                },
                {
                    "value": "5,65E-01",
                    "module": "C1",
                    "scenario": "standard scenario"
                },
                {
                    "value": "5,33E-02",
                    "module": "C2",
                    "scenario": "standard scenario"
                },
                {
                    "value": "6,44E+00",
                    "module": "C3",
                    "scenario": "standard scenario"
                },
                {
                    "value": "1,82E-02",
                    "module": "C4",
                    "scenario": "standard scenario"
                },
                {
                    "value": "-4,33E-01",
                    "module": "D",
                    "scenario": "standard scenario"
                }
            ]
        },
        {
            "parameter": "HTP-c",
            "values": [
                {
                    "value": "1,07E-10",
                    "module": "A1",
                    "scenario": "standard scenario"
                },
                {
                    "value": "5,58E-12",
                    "module": "A2",
                    "scenario": "standard scenario"
                },
                {
                    "value": "3,48E-11",
                    "module": "A3",
                    "scenario": "standard scenario"
                },
                {
                    "value": "1,45E-11",
                    "module": "A4",
                    "scenario": "standard scenario"
                },
                {
                    "value": "1,32E-11",
                    "module": "A5",
                    "scenario": "standard scenario"
                },
                {
                    "value": "0,00E+00",
                    "module": "B1",
                    "scenario": "standard scenario"
                },
                {
                    "value": "0,00E+00",
                    "module": "B2",
                    "scenario": "standard scenario"
                },
                {
                    "value": "0,00E+00",
                    "module": "B3",
                    "scenario": "standard scenario"
                },
                {
                    "value": "1,97E-11",
                    "module": "C1",
                    "scenario": "standard scenario"
                },
                {
                    "value": "1,73E-12",
                    "module": "C2",
                    "scenario": "standard scenario"
                },
                {
                    "value": "9,82E-11",
                    "module": "C3",
                    "scenario": "standard scenario"
                },
                {
                    "value": "4,78E-13",
                    "module": "C4",
                    "scenario": "standard scenario"
                },
                {
                    "value": "-2,50E-11",
                    "module": "D",
                    "scenario": "standard scenario"
                }
            ]
        },
        {
            "parameter": "HTP-nc",
            "values": [
                {
                    "value": "3,21E-09",
                    "module": "A1",
                    "scenario": "standard scenario"
                },
                {
                    "value": "1,34E-10",
                    "module": "A2",
                    "scenario": "standard scenario"
                },
                {
                    "value": "4,30E-10",
                    "module": "A3",
                    "scenario": "standard scenario"
                },
                {
                    "value": "4,88E-10",
                    "module": "A4",
                    "scenario": "standard scenario"
                },
                {
                    "value": "3,20E-10",
                    "module": "A5",
                    "scenario": "standard scenario"
                },
                {
                    "value": "0,00E+00",
                    "module": "B1",
                    "scenario": "standard scenario"
                },
                {
                    "value": "0,00E+00",
                    "module": "B2",
                    "scenario": "standard scenario"
                },
                {
                    "value": "0,00E+00",
                    "module": "B3",
                    "scenario": "standard scenario"
                },
                {
                    "value": "4,85E-10",
                    "module": "C1",
                    "scenario": "standard scenario"
                },
                {
                    "value": "5,83E-11",
                    "module": "C2",
                    "scenario": "standard scenario"
                },
                {
                    "value": "2,04E-09",
                    "module": "C3",
                    "scenario": "standard scenario"
                },
                {
                    "value": "1,19E-11",
                    "module": "C4",
                    "scenario": "standard scenario"
                },
                {
                    "value": "-4,43E-10",
                    "module": "D",
                    "scenario": "standard scenario"
                }
            ]
        },
        {
            "parameter": "SQP",
            "values": [
                {
                    "value": "5,71E-01",
                    "module": "A1",
                    "scenario": "standard scenario"
                },
                {
                    "value": "1,03E-01",
                    "module": "A2",
                    "scenario": "standard scenario"
                },
                {
                    "value": "8,56E-02",
                    "module": "A3",
                    "scenario": "standard scenario"
                },
                {
                    "value": "4,34E-01",
                    "module": "A4",
                    "scenario": "standard scenario"
                },
                {
                    "value": "7,19E-02",
                    "module": "A5",
                    "scenario": "standard scenario"
                },
                {
                    "value": "0,00E+00",
                    "module": "B1",
                    "scenario": "standard scenario"
                },
                {
                    "value": "0,00E+00",
                    "module": "B2",
                    "scenario": "standard scenario"
                },
                {
                    "value": "0,00E+00",
                    "module": "B3",
                    "scenario": "standard scenario"
                },
                {
                    "value": "1,20E-01",
                    "module": "C1",
                    "scenario": "standard scenario"
                },
                {
                    "value": "5,18E-02",
                    "module": "C2",
                    "scenario": "standard scenario"
                },
                {
                    "value": "1,47E-01",
                    "module": "C3",
                    "scenario": "standard scenario"
                },
                {
                    "value": "4,05E-02",
                    "module": "C4",
                    "scenario": "standard scenario"
                },
                {
                    "value": "-1,02E-01",
                    "module": "D",
                    "scenario": "standard scenario"
                }
            ]
        },
        {
            "parameter": "IRP",
            "values": [
                {
                    "value": "1,14E-02",
                    "module": "A1",
                    "scenario": "standard scenario"
                },
                {
                    "value": "6,62E-04",
                    "module": "A2",
                    "scenario": "standard scenario"
                },
                {
                    "value": "7,69E-04",
                    "module": "A3",
                    "scenario": "standard scenario"
                },
                {
                    "value": "2,10E-03",
                    "module": "A4",
                    "scenario": "standard scenario"
                },
                {
                    "value": "8,46E-04",
                    "module": "A5",
                    "scenario": "standard scenario"
                },
                {
                    "value": "0,00E+00",
                    "module": "B1",
                    "scenario": "standard scenario"
                },
                {
                    "value": "0,00E+00",
                    "module": "B2",
                    "scenario": "standard scenario"
                },
                {
                    "value": "0,00E+00",
                    "module": "B3",
                    "scenario": "standard scenario"
                },
                {
                    "value": "4,02E-03",
                    "module": "C1",
                    "scenario": "standard scenario"
                },
                {
                    "value": "2,50E-04",
                    "module": "C2",
                    "scenario": "standard scenario"
                },
                {
                    "value": "1,64E-03",
                    "module": "C3",
                    "scenario": "standard scenario"
                },
                {
                    "value": "6,70E-05",
                    "module": "C4",
                    "scenario": "standard scenario"
                },
                {
                    "value": "-2,16E-03",
                    "module": "D",
                    "scenario": "standard scenario"
                }
            ]
        }
    ],
    "resource_use": [
        {
            "parameter": "PERE",
            "values": [
                {
                    "value": "2,68E-01",
                    "module": "A1",
                    "scenario": "standard scenario"
                },
                {
                    "value": "1,75E-03",
                    "module": "A2",
                    "scenario": "standard scenario"
                },
                {
                    "value": "1,50E+00",
                    "module": "A3",
                    "scenario": "standard scenario"
                },
                {
                    "value": "6,26E-03",
                    "module": "A4",
                    "scenario": "standard scenario"
                },
                {
                    "value": "9,08E-02",
                    "module": "A5",
                    "scenario": "standard scenario"
                },
                {
                    "value": "0,00E+00",
                    "module": "B1",
                    "scenario": "standard scenario"
                },
                {
                    "value": "0,00E+00",
                    "module": "B2",
                    "scenario": "standard scenario"
                },
                {
                    "value": "0,00E+00",
                    "module": "B3",
                    "scenario": "standard scenario"
                },
                {
                    "value": "5,07E-03",
                    "module": "C1",
                    "scenario": "standard scenario"
                },
                {
                    "value": "7,48E-04",
                    "module": "C2",
                    "scenario": "standard scenario"
                },
                {
                    "value": "4,04E-02",
                    "module": "C3",
                    "scenario": "standard scenario"
                },
                {
                    "value": "3,03E-04",
                    "module": "C4",
                    "scenario": "standard scenario"
                },
                {
                    "value": "-2,53E-02",
                    "module": "D",
                    "scenario": "standard scenario"
                }
            ]
        },
        {
            "parameter": "PERM",
            "values": [
                {
                    "value": "0,00E+00",
                    "module": "A1",
                    "scenario": "standard scenario"
                },
                {
                    "value": "0,00E+00",
                    "module": "A2",
                    "scenario": "standard scenario"
                },
                {
                    "value": "0,00E+00",
                    "module": "A3",
                    "scenario": "standard scenario"
                },
                {
                    "value": "0,00E+00",
                    "module": "A4",
                    "scenario": "standard scenario"
                },
                {
                    "value": "0,00E+00",
                    "module": "A5",
                    "scenario": "standard scenario"
                },
                {
                    "value": "0,00E+00",
                    "module": "B1",
                    "scenario": "standard scenario"
                },
                {
                    "value": "0,00E+00",
                    "module": "B2",
                    "scenario": "standard scenario"
                },
                {
                    "value": "0,00E+00",
                    "module": "B3",
                    "scenario": "standard scenario"
                },
                {
                    "value": "0,00E+00",
                    "module": "C1",
                    "scenario": "standard scenario"
                },
                {
                    "value": "0,00E+00",
                    "module": "C2",
                    "scenario": "standard scenario"
                },
                {
                    "value": "0,00E+00",
                    "module": "C3",
                    "scenario": "standard scenario"
                },
                {
                    "value": "0,00E+00",
                    "module": "C4",
                    "scenario": "standard scenario"
                },
                {
                    "value": "0,00E+00",
                    "module": "D",
                    "scenario": "standard scenario"
                }
            ]
        },
        {
            "parameter": "PERT",
            "values": [
                {
                    "value": "2,68E-01",
                    "module": "A1",
                    "scenario": "standard scenario"
                },
                {
                    "value": "1,75E-03",
                    "module": "A2",
                    "scenario": "standard scenario"
                },
                {
                    "value": "1,50E+00",
                    "module": "A3",
                    "scenario": "standard scenario"
                },
                {
                    "value": "6,26E-03",
                    "module": "A4",
                    "scenario": "standard scenario"
                },
                {
                    "value": "9,08E-02",
                    "module": "A5",
                    "scenario": "standard scenario"
                },
                {
                    "value": "0,00E+00",
                    "module": "B1",
                    "scenario": "standard scenario"
                },
                {
                    "value": "0,00E+00",
                    "module": "B2",
                    "scenario": "standard scenario"
                },
                {
                    "value": "0,00E+00",
                    "module": "B3",
                    "scenario": "standard scenario"
                },
                {
                    "value": "5,07E-03",
                    "module": "C1",
                    "scenario": "standard scenario"
                },
                {
                    "value": "7,48E-04",
                    "module": "C2",
                    "scenario": "standard scenario"
                },
                {
                    "value": "4,04E-02",
                    "module": "C3",
                    "scenario": "standard scenario"
                },
                {
                    "value": "3,03E-04",
                    "module": "C4",
                    "scenario": "standard scenario"
                },
                {
                    "value": "-2,53E-02",
                    "module": "D",
                    "scenario": "standard scenario"
                }
            ]
        },
        {
            "parameter": "PENRE",
            "values": [
                {
                    "value": "1,10E+01",
                    "module": "A1",
                    "scenario": "standard scenario"
                },
                {
                    "value": "1,67E-01",
                    "module": "A2",
                    "scenario": "standard scenario"
                },
                {
                    "value": "1,29E+00",
                    "module": "A3",
                    "scenario": "standard scenario"
                },
                {
                    "value": "5,31E-01",
                    "module": "A4",
                    "scenario": "standard scenario"
                },
                {
                    "value": "6,79E-01",
                    "module": "A5",
                    "scenario": "standard scenario"
                },
                {
                    "value": "0,00E+00",
                    "module": "B1",
                    "scenario": "standard scenario"
                },
                {
                    "value": "0,00E+00",
                    "module": "B2",
                    "scenario": "standard scenario"
                },
                {
                    "value": "0,00E+00",
                    "module": "B3",
                    "scenario": "standard scenario"
                },
                {
                    "value": "9,95E-01",
                    "module": "C1",
                    "scenario": "standard scenario"
                },
                {
                    "value": "6,34E-02",
                    "module": "C2",
                    "scenario": "standard scenario"
                },
                {
                    "value": "4,25E-01",
                    "module": "C3",
                    "scenario": "standard scenario"
                },
                {
                    "value": "1,82E-02",
                    "module": "C4",
                    "scenario": "standard scenario"
                },
                {
                    "value": "-6,28E+00",
                    "module": "D",
                    "scenario": "standard scenario"
                }
            ]
        },
        {
            "parameter": "PENRM",
            "values": [
                {
                    "value": "1,00E+01",
                    "module": "A1",
                    "scenario": "standard scenario"
                },
                {
                    "value": "0,00E+00",
                    "module": "A2",
                    "scenario": "standard scenario"
                },
                {
                    "value": "1,00E-01",
                    "module": "A3",
                    "scenario": "standard scenario"
                },
                {
                    "value": "0,00E+00",
                    "module": "A4",
                    "scenario": "standard scenario"
                },
                {
                    "value": "5,08E-01",
                    "module": "A5",
                    "scenario": "standard scenario"
                },
                {
                    "value": "0,00E+00",
                    "module": "B1",
                    "scenario": "standard scenario"
                },
                {
                    "value": "0,00E+00",
                    "module": "B2",
                    "scenario": "standard scenario"
                },
                {
                    "value": "0,00E+00",
                    "module": "B3",
                    "scenario": "standard scenario"
                },
                {
                    "value": "0,00E+00",
                    "module": "C1",
                    "scenario": "standard scenario"
                },
                {
                    "value": "0,00E+00",
                    "module": "C2",
                    "scenario": "standard scenario"
                },
                {
                    "value": "0,00E+00",
                    "module": "C3",
                    "scenario": "standard scenario"
                },
                {
                    "value": "0,00E+00",
                    "module": "C4",
                    "scenario": "standard scenario"
                },
                {
                    "value": "-5,40E-01",
                    "module": "D",
                    "scenario": "standard scenario"
                }
            ]
        },
        {
            "parameter": "PENRT",
            "values": [
                {
                    "value": "2,11E+01",
                    "module": "A1",
                    "scenario": "standard scenario"
                },
                {
                    "value": "1,67E-01",
                    "module": "A2",
                    "scenario": "standard scenario"
                },
                {
                    "value": "1,39E+00",
                    "module": "A3",
                    "scenario": "standard scenario"
                },
                {
                    "value": "5,31E-01",
                    "module": "A4",
                    "scenario": "standard scenario"
                },
                {
                    "value": "1,19E+00",
                    "module": "A5",
                    "scenario": "standard scenario"
                },
                {
                    "value": "0,00E+00",
                    "module": "B1",
                    "scenario": "standard scenario"
                },
                {
                    "value": "0,00E+00",
                    "module": "B2",
                    "scenario": "standard scenario"
                },
                {
                    "value": "0,00E+00",
                    "module": "B3",
                    "scenario": "standard scenario"
                },
                {
                    "value": "9,95E-01",
                    "module": "C1",
                    "scenario": "standard scenario"
                },
                {
                    "value": "6,34E-02",
                    "module": "C2",
                    "scenario": "standard scenario"
                },
                {
                    "value": "4,25E-01",
                    "module": "C3",
                    "scenario": "standard scenario"
                },
                {
                    "value": "1,82E-02",
                    "module": "C4",
                    "scenario": "standard scenario"
                },
                {
                    "value": "-6,82E+00",
                    "module": "D",
                    "scenario": "standard scenario"
                }
            ]
        },
        {
            "parameter": "SM",
            "values": [
                {
                    "value": "0,00E+00",
                    "module": "A1",
                    "scenario": "standard scenario"
                },
                {
                    "value": "0,00E+00",
                    "module": "A2",
                    "scenario": "standard scenario"
                },
                {
                    "value": "0,00E+00",
                    "module": "A3",
                    "scenario": "standard scenario"
                },
                {
                    "value": "0,00E+00",
                    "module": "A4",
                    "scenario": "standard scenario"
                },
                {
                    "value": "0,00E+00",
                    "module": "A5",
                    "scenario": "standard scenario"
                },
                {
                    "value": "0,00E+00",
                    "module": "B1",
                    "scenario": "standard scenario"
                },
                {
                    "value": "0,00E+00",
                    "module": "B2",
                    "scenario": "standard scenario"
                },
                {
                    "value": "0,00E+00",
                    "module": "B3",
                    "scenario": "standard scenario"
                },
                {
                    "value": "0,00E+00",
                    "module": "C1",
                    "scenario": "standard scenario"
                },
                {
                    "value": "0,00E+00",
                    "module": "C2",
                    "scenario": "standard scenario"
                },
                {
                    "value": "0,00E+00",
                    "module": "C3",
                    "scenario": "standard scenario"
                },
                {
                    "value": "0,00E+00",
                    "module": "C4",
                    "scenario": "standard scenario"
                },
                {
                    "value": "0,00E+00",
                    "module": "D",
                    "scenario": "standard scenario"
                }
            ]
        },
        {
            "parameter": "RSF",
            "values": [
                {
                    "value": "0,00E+00",
                    "module": "A1",
                    "scenario": "standard scenario"
                },
                {
                    "value": "0,00E+00",
                    "module": "A2",
                    "scenario": "standard scenario"
                },
                {
                    "value": "0,00E+00",
                    "module": "A3",
                    "scenario": "standard scenario"
                },
                {
                    "value": "0,00E+00",
                    "module": "A4",
                    "scenario": "standard scenario"
                },
                {
                    "value": "0,00E+00",
                    "module": "A5",
                    "scenario": "standard scenario"
                },
                {
                    "value": "0,00E+00",
                    "module": "B1",
                    "scenario": "standard scenario"
                },
                {
                    "value": "0,00E+00",
                    "module": "B2",
                    "scenario": "standard scenario"
                },
                {
                    "value": "0,00E+00",
                    "module": "B3",
                    "scenario": "standard scenario"
                },
                {
                    "value": "0,00E+00",
                    "module": "C1",
                    "scenario": "standard scenario"
                },
                {
                    "value": "0,00E+00",
                    "module": "C2",
                    "scenario": "standard scenario"
                },
                {
                    "value": "0,00E+00",
                    "module": "C3",
                    "scenario": "standard scenario"
                },
                {
                    "value": "0,00E+00",
                    "module": "C4",
                    "scenario": "standard scenario"
                },
                {
                    "value": "0,00E+00",
                    "module": "D",
                    "scenario": "standard scenario"
                }
            ]
        },
        {
            "parameter": "NRSF",
            "values": [
                {
                    "value": "0,00E+00",
                    "module": "A1",
                    "scenario": "standard scenario"
                },
                {
                    "value": "0,00E+00",
                    "module": "A2",
                    "scenario": "standard scenario"
                },
                {
                    "value": "0,00E+00",
                    "module": "A3",
                    "scenario": "standard scenario"
                },
                {
                    "value": "0,00E+00",
                    "module": "A4",
                    "scenario": "standard scenario"
                },
                {
                    "value": "0,00E+00",
                    "module": "A5",
                    "scenario": "standard scenario"
                },
                {
                    "value": "0,00E+00",
                    "module": "B1",
                    "scenario": "standard scenario"
                },
                {
                    "value": "0,00E+00",
                    "module": "B2",
                    "scenario": "standard scenario"
                },
                {
                    "value": "0,00E+00",
                    "module": "B3",
                    "scenario": "standard scenario"
                },
                {
                    "value": "0,00E+00",
                    "module": "C1",
                    "scenario": "standard scenario"
                },
                {
                    "value": "0,00E+00",
                    "module": "C2",
                    "scenario": "standard scenario"
                },
                {
                    "value": "0,00E+00",
                    "module": "C3",
                    "scenario": "standard scenario"
                },
                {
                    "value": "0,00E+00",
                    "module": "C4",
                    "scenario": "standard scenario"
                },
                {
                    "value": "0,00E+00",
                    "module": "D",
                    "scenario": "standard scenario"
                }
            ]
        },
        {
            "parameter": "FW",
            "values": [
                {
                    "value": "5,54E-03",
                    "module": "A1",
                    "scenario": "standard scenario"
                },
                {
                    "value": "1,64E-05",
                    "module": "A2",
                    "scenario": "standard scenario"
                },
                {
                    "value": "8,54E-04",
                    "module": "A3",
                    "scenario": "standard scenario"
                },
                {
                    "value": "6,09E-05",
                    "module": "A4",
                    "scenario": "standard scenario"
                },
                {
                    "value": "3,64E-04",
                    "module": "A5",
                    "scenario": "standard scenario"
                },
                {
                    "value": "0,00E+00",
                    "module": "B1",
                    "scenario": "standard scenario"
                },
                {
                    "value": "0,00E+00",
                    "module": "B2",
                    "scenario": "standard scenario"
                },
                {
                    "value": "0,00E+00",
                    "module": "B3",
                    "scenario": "standard scenario"
                },
                {
                    "value": "4,83E-05",
                    "module": "C1",
                    "scenario": "standard scenario"
                },
                {
                    "value": "7,28E-06",
                    "module": "C2",
                    "scenario": "standard scenario"
                },
                {
                    "value": "7,69E-04",
                    "module": "C3",
                    "scenario": "standard scenario"
                },
                {
                    "value": "1,79E-05",
                    "module": "C4",
                    "scenario": "standard scenario"
                },
                {
                    "value": "-5,94E-04",
                    "module": "D",
                    "scenario": "standard scenario"
                }
            ]
        }
    ],
    "end_of_life_waste": [
        {
            "parameter": "HWD",
            "values": [
                {
                    "value": "1,87E-06",
                    "module": "A1",
                    "scenario": "standard scenario"
                },
                {
                    "value": "3,27E-07",
                    "module": "A2",
                    "scenario": "standard scenario"
                },
                {
                    "value": "1,77E-06",
                    "module": "A3",
                    "scenario": "standard scenario"
                },
                {
                    "value": "1,27E-06",
                    "module": "A4",
                    "scenario": "standard scenario"
                },
                {
                    "value": "3,13E-07",
                    "module": "A5",
                    "scenario": "standard scenario"
                },
                {
                    "value": "0,00E+00",
                    "module": "B1",
                    "scenario": "standard scenario"
                },
                {
                    "value": "0,00E+00",
                    "module": "B2",
                    "scenario": "standard scenario"
                },
                {
                    "value": "0,00E+00",
                    "module": "B3",
                    "scenario": "standard scenario"
                },
                {
                    "value": "2,55E-06",
                    "module": "C1",
                    "scenario": "standard scenario"
                },
                {
                    "value": "1,51E-07",
                    "module": "C2",
                    "scenario": "standard scenario"
                },
                {
                    "value": "7,62E-07",
                    "module": "C3",
                    "scenario": "standard scenario"
                },
                {
                    "value": "2,60E-08",
                    "module": "C4",
                    "scenario": "standard scenario"
                },
                {
                    "value": "-6,61E-06",
                    "module": "D",
                    "scenario": "standard scenario"
                }
            ]
        },
        {
            "parameter": "NHWD",
            "values": [
                {
                    "value": "1,61E-02",
                    "module": "A1",
                    "scenario": "standard scenario"
                },
                {
                    "value": "7,20E-03",
                    "module": "A2",
                    "scenario": "standard scenario"
                },
                {
                    "value": "6,49E-03",
                    "module": "A3",
                    "scenario": "standard scenario"
                },
                {
                    "value": "3,17E-02",
                    "module": "A4",
                    "scenario": "standard scenario"
                },
                {
                    "value": "7,21E-03",
                    "module": "A5",
                    "scenario": "standard scenario"
                },
                {
                    "value": "0,00E+00",
                    "module": "B1",
                    "scenario": "standard scenario"
                },
                {
                    "value": "0,00E+00",
                    "module": "B2",
                    "scenario": "standard scenario"
                },
                {
                    "value": "0,00E+00",
                    "module": "B3",
                    "scenario": "standard scenario"
                },
                {
                    "value": "1,11E-03",
                    "module": "C1",
                    "scenario": "standard scenario"
                },
                {
                    "value": "3,79E-03",
                    "module": "C2",
                    "scenario": "standard scenario"
                },
                {
                    "value": "9,85E-03",
                    "module": "C3",
                    "scenario": "standard scenario"
                },
                {
                    "value": "6,84E-02",
                    "module": "C4",
                    "scenario": "standard scenario"
                },
                {
                    "value": "-2,92E-03",
                    "module": "D",
                    "scenario": "standard scenario"
                }
            ]
        },
        {
            "parameter": "RWD",
            "values": [
                {
                    "value": "1,13E-05",
                    "module": "A1",
                    "scenario": "standard scenario"
                },
                {
                    "value": "1,05E-06",
                    "module": "A2",
                    "scenario": "standard scenario"
                },
                {
                    "value": "9,75E-07",
                    "module": "A3",
                    "scenario": "standard scenario"
                },
                {
                    "value": "3,29E-06",
                    "module": "A4",
                    "scenario": "standard scenario"
                },
                {
                    "value": "9,30E-07",
                    "module": "A5",
                    "scenario": "standard scenario"
                },
                {
                    "value": "0,00E+00",
                    "module": "B1",
                    "scenario": "standard scenario"
                },
                {
                    "value": "0,00E+00",
                    "module": "B2",
                    "scenario": "standard scenario"
                },
                {
                    "value": "0,00E+00",
                    "module": "B3",
                    "scenario": "standard scenario"
                },
                {
                    "value": "6,51E-06",
                    "module": "C1",
                    "scenario": "standard scenario"
                },
                {
                    "value": "3,92E-07",
                    "module": "C2",
                    "scenario": "standard scenario"
                },
                {
                    "value": "1,44E-06",
                    "module": "C3",
                    "scenario": "standard scenario"
                },
                {
                    "value": "1,02E-07",
                    "module": "C4",
                    "scenario": "standard scenario"
                },
                {
                    "value": "-2,90E-06",
                    "module": "D",
                    "scenario": "standard scenario"
                }
            ]
        }
    ],
    "end_of_life_flow": [
        {
            "parameter": "CRU",
            "values": [
                {
                    "value": "0,00E+00",
                    "module": "A1",
                    "scenario": "standard scenario"
                },
                {
                    "value": "0,00E+00",
                    "module": "A2",
                    "scenario": "standard scenario"
                },
                {
                    "value": "0,00E+00",
                    "module": "A3",
                    "scenario": "standard scenario"
                },
                {
                    "value": "0,00E+00",
                    "module": "A4",
                    "scenario": "standard scenario"
                },
                {
                    "value": "0,00E+00",
                    "module": "A5",
                    "scenario": "standard scenario"
                },
                {
                    "value": "0,00E+00",
                    "module": "B1",
                    "scenario": "standard scenario"
                },
                {
                    "value": "0,00E+00",
                    "module": "B2",
                    "scenario": "standard scenario"
                },
                {
                    "value": "0,00E+00",
                    "module": "B3",
                    "scenario": "standard scenario"
                },
                {
                    "value": "0,00E+00",
                    "module": "C1",
                    "scenario": "standard scenario"
                },
                {
                    "value": "0,00E+00",
                    "module": "C2",
                    "scenario": "standard scenario"
                },
                {
                    "value": "0,00E+00",
                    "module": "C3",
                    "scenario": "standard scenario"
                },
                {
                    "value": "0,00E+00",
                    "module": "C4",
                    "scenario": "standard scenario"
                },
                {
                    "value": "0,00E+00",
                    "module": "D",
                    "scenario": "standard scenario"
                }
            ]
        },
        {
            "parameter": "MFR",
            "values": [
                {
                    "value": "0,00E+00",
                    "module": "A1",
                    "scenario": "standard scenario"
                },
                {
                    "value": "0,00E+00",
                    "module": "A2",
                    "scenario": "standard scenario"
                },
                {
                    "value": "1,37E-04",
                    "module": "A3",
                    "scenario": "standard scenario"
                },
                {
                    "value": "0,00E+00",
                    "module": "A4",
                    "scenario": "standard scenario"
                },
                {
                    "value": "7,05E-04",
                    "module": "A5",
                    "scenario": "standard scenario"
                },
                {
                    "value": "0,00E+00",
                    "module": "B1",
                    "scenario": "standard scenario"
                },
                {
                    "value": "0,00E+00",
                    "module": "B2",
                    "scenario": "standard scenario"
                },
                {
                    "value": "0,00E+00",
                    "module": "B3",
                    "scenario": "standard scenario"
                },
                {
                    "value": "0,00E+00",
                    "module": "C1",
                    "scenario": "standard scenario"
                },
                {
                    "value": "0,00E+00",
                    "module": "C2",
                    "scenario": "standard scenario"
                },
                {
                    "value": "1,37E-02",
                    "module": "C3",
                    "scenario": "standard scenario"
                },
                {
                    "value": "0,00E+00",
                    "module": "C4",
                    "scenario": "standard scenario"
                },
                {
                    "value": "0,00E+00",
                    "module": "D",
                    "scenario": "standard scenario"
                }
            ]
        },
        {
            "parameter": "MER",
            "values": [
                {
                    "value": "0,00E+00",
                    "module": "A1",
                    "scenario": "standard scenario"
                },
                {
                    "value": "0,00E+00",
                    "module": "A2",
                    "scenario": "standard scenario"
                },
                {
                    "value": "0,00E+00",
                    "module": "A3",
                    "scenario": "standard scenario"
                },
                {
                    "value": "0,00E+00",
                    "module": "A4",
                    "scenario": "standard scenario"
                },
                {
                    "value": "0,00E+00",
                    "module": "A5",
                    "scenario": "standard scenario"
                },
                {
                    "value": "0,00E+00",
                    "module": "B1",
                    "scenario": "standard scenario"
                },
                {
                    "value": "0,00E+00",
                    "module": "B2",
                    "scenario": "standard scenario"
                },
                {
                    "value": "0,00E+00",
                    "module": "B3",
                    "scenario": "standard scenario"
                },
                {
                    "value": "0,00E+00",
                    "module": "C1",
                    "scenario": "standard scenario"
                },
                {
                    "value": "0,00E+00",
                    "module": "C2",
                    "scenario": "standard scenario"
                },
                {
                    "value": "0,00E+00",
                    "module": "C3",
                    "scenario": "standard scenario"
                },
                {
                    "value": "0,00E+00",
                    "module": "C4",
                    "scenario": "standard scenario"
                },
                {
                    "value": "0,00E+00",
                    "module": "D",
                    "scenario": "standard scenario"
                }
            ]
        },
        {
            "parameter": "EEE",
            "values": [
                {
                    "value": "0,00E+00",
                    "module": "A1",
                    "scenario": "standard scenario"
                },
                {
                    "value": "0,00E+00",
                    "module": "A2",
                    "scenario": "standard scenario"
                },
                {
                    "value": "1,27E-02",
                    "module": "A3",
                    "scenario": "standard scenario"
                },
                {
                    "value": "0,00E+00",
                    "module": "A4",
                    "scenario": "standard scenario"
                },
                {
                    "value": "0,00E+00",
                    "module": "A5",
                    "scenario": "standard scenario"
                },
                {
                    "value": "0,00E+00",
                    "module": "B1",
                    "scenario": "standard scenario"
                },
                {
                    "value": "0,00E+00",
                    "module": "B2",
                    "scenario": "standard scenario"
                },
                {
                    "value": "0,00E+00",
                    "module": "B3",
                    "scenario": "standard scenario"
                },
                {
                    "value": "0,00E+00",
                    "module": "C1",
                    "scenario": "standard scenario"
                },
                {
                    "value": "0,00E+00",
                    "module": "C2",
                    "scenario": "standard scenario"
                },
                {
                    "value": "0,00E+00",
                    "module": "C3",
                    "scenario": "standard scenario"
                },
                {
                    "value": "0,00E+00",
                    "module": "C4",
                    "scenario": "standard scenario"
                },
                {
                    "value": "1,33E+00",
                    "module": "D",
                    "scenario": "standard scenario"
                }
            ]
        },
        {
            "parameter": "EET",
            "values": [
                {
                    "value": "0,00E+00",
                    "module": "A1",
                    "scenario": "standard scenario"
                },
                {
                    "value": "0,00E+00",
                    "module": "A2",
                    "scenario": "standard scenario"
                },
                {
                    "value": "2,18E-02",
                    "module": "A3",
                    "scenario": "standard scenario"
                },
                {
                    "value": "0,00E+00",
                    "module": "A4",
                    "scenario": "standard scenario"
                },
                {
                    "value": "0,00E+00",
                    "module": "A5",
                    "scenario": "standard scenario"
                },
                {
                    "value": "0,00E+00",
                    "module": "B1",
                    "scenario": "standard scenario"
                },
                {
                    "value": "0,00E+00",
                    "module": "B2",
                    "scenario": "standard scenario"
                },
                {
                    "value": "0,00E+00",
                    "module": "B3",
                    "scenario": "standard scenario"
                },
                {
                    "value": "0,00E+00",
                    "module": "C1",
                    "scenario": "standard scenario"
                },
                {
                    "value": "0,00E+00",
                    "module": "C2",
                    "scenario": "standard scenario"
                },
                {
                    "value": "0,00E+00",
                    "module": "C3",
                    "scenario": "standard scenario"
                },
                {
                    "value": "0,00E+00",
                    "module": "C4",
                    "scenario": "standard scenario"
                },
                {
                    "value": "2,29E+00",
                    "module": "D",
                    "scenario": "standard scenario"
                }
            ]
        }
    ]
}