{"product_name":"EPS Box C15 + Lid, 10 Kg Standard","epd_id":"NEPD-6897-6287","compliance":["EN 15804+A2","ISO 14025","ISO 21930"],"producer_name":"BEWI ASA, Packaging and Components","environmental_impact":[{"parameter":"GWP-total","unit":"kg CO2-eq.","values":[{"value":"1,95E+02","module":"A1-A3"},{"value":"5,81E-01","module":"A4"},{"value":"6,10E-01","module":"B1"},{"value":"0,0E+00","module":"B2"},{"value":"0,0E+00","module":"C1"},{"value":"2,63E-01","module":"C2"},{"value":"1,90E+01","module":"C3"},{"value":"9,25E-04","module":"C4"},{"value":"-1,10E+02","module":"D"}]},{"parameter":"GWP-fossil","unit":"kg CO2-eq.","values":[{"value":"1,95E+02","module":"A1-A3"},{"value":"5,80E-01","module":"A4"},{"value":"6,10E-01","module":"B1"},{"value":"0,0E+00","module":"B2"},{"value":"0,0E+00","module":"C1"},{"value":"2,63E-01","module":"C2"},{"value":"1,90E+01","module":"C3"},{"value":"9,24E-04","module":"C4"},{"value":"-1,10E+02","module":"D"}]},{"parameter":"GWP-biogenic","unit":"kg CO2-eq.","values":[{"value":"4,28E-01","module":"A1-A3"},{"value":"2,40E-04","module":"A4"},{"value":"2,61E-04","module":"B1"},{"value":"0,0E+00","module":"B2"},{"value":"0,0E+00","module":"C1"},{"value":"1,13E-04","module":"C2"},{"value":"1,31E-04","module":"C3"},{"value":"4,90E-07","module":"C4"},{"value":"-7,18E-01","module":"D"}]},{"parameter":"GWP-luluc","unit":"kg CO2-eq.","values":[{"value":"2,23E-01","module":"A1-A3"},{"value":"2,07E-04","module":"A4"},{"value":"1,86E-04","module":"B1"},{"value":"0,0E+00","module":"B2"},{"value":"0,0E+00","module":"C1"},{"value":"8,01E-05","module":"C2"},{"value":"2,07E-05","module":"C3"},{"value":"1,42E-07","module":"C4"},{"value":"-3,79E-02","module":"D"}]},{"parameter":"ODP","unit":"kg CFC 11-eq.","values":[{"value":"1,48E-05","module":"A1-A3"},{"value":"1,31E-07","module":"A4"},{"value":"1,47E-07","module":"B1"},{"value":"0,0E+00","module":"B2"},{"value":"0,0E+00","module":"C1"},{"value":"6,34E-08","module":"C2"},{"value":"1,36E-08","module":"C3"},{"value":"9,90E-11","module":"C4"},{"value":"-8,03E-02","module":"D"}]},{"parameter":"AP","unit":"mol H+-eq.","values":[{"value":"6,56E-01","module":"A1-A3"},{"value":"1,67E-03","module":"A4"},{"value":"1,96E-03","module":"B1"},{"value":"0,0E+00","module":"B2"},{"value":"0,0E+00","module":"C1"},{"value":"8,47E-04","module":"C2"},{"value":"2,26E-03","module":"C3"},{"value":"3,25E-06","module":"C4"},{"value":"-3,82E-01","module":"D"}]},{"parameter":"POCP","unit":"kg NMVOC-eq.","values":[{"value":"8,25E-01","module":"A1-A3"},{"value":"1,41E-03","module":"A4"},{"value":"1,88E-03","module":"B1"},{"value":"0,0E+00","module":"B2"},{"value":"0,0E+00","module":"C1"},{"value":"8,12E-04","module":"C2"},{"value":"2,78E-03","module":"C3"},{"value":"3,19E-06","module":"C4"},{"value":"-3,35E-01","module":"D"}]},{"parameter":"ADPE","unit":"kg Sb-eq.","values":[{"value":"2,21E-04","module":"A1-A3"},{"value":"1,60E-05","module":"A4"},{"value":"1,09E-05","module":"B1"},{"value":"0,0E+00","module":"B2"},{"value":"0,0E+00","module":"C1"},{"value":"4,69E-06","module":"C2"},{"value":"5,86E-07","module":"C3"},{"value":"5,18E-09","module":"C4"},{"value":"-2,69E-05","module":"D"}]},{"parameter":"ADPF","unit":"MJ","values":[{"value":"4,59E+03","module":"A1-A3"},{"value":"8,77E+00","module":"A4"},{"value":"9,90E+00","module":"B1"},{"value":"0,0E+00","module":"B2"},{"value":"0,0E+00","module":"C1"},{"value":"4,27E+00","module":"C2"},{"value":"1,16E+00","module":"C3"},{"value":"8,41E-03","module":"C4"},{"value":"-2,42E+03","module":"D"}]},{"parameter":"WDP","unit":"m3 world-eq.","values":[{"value":"-2,57E+03","module":"A1-A3"},{"value":"8,49E+00","module":"A4"},{"value":"7,59E+00","module":"B1"},{"value":"0,0E+00","module":"B2"},{"value":"0,0E+00","module":"C1"},{"value":"3,28E+00","module":"C2"},{"value":"2,58E+00","module":"C3"},{"value":"8,71E-02","module":"C4"},{"value":"-1,49E+02","module":"D"}]},{"parameter":"EP-freshwater","unit":"kg P-eq.","values":[{"value":"1,20E-03","module":"A1-A3"},{"value":"4,64E-06","module":"A4"},{"value":"4,85E-06","module":"B1"},{"value":"0,0E+00","module":"B2"},{"value":"0,0E+00","module":"C1"},{"value":"2,09E-06","module":"C2"},{"value":"1,34E-06","module":"C3"},{"value":"1,25E-08","module":"C4"},{"value":"-2,00E-03","module":"D"}]},{"parameter":"EP-marine","unit":"kg N-eq.","values":[{"value":"1,54E-01","module":"A1-A3"},{"value":"3,30E-04","module":"A4"},{"value":"4,30E-04","module":"B1"},{"value":"0,0E+00","module":"B2"},{"value":"0,0E+00","module":"C1"},{"value":"1,85E-04","module":"C2"},{"value":"1,09E-03","module":"C3"},{"value":"1,02E-06","module":"C4"},{"value":"-5,92E-02","module":"D"}]},{"parameter":"EP-terrestrial","unit":"mol N-eq.","values":[{"value":"1,70E+00","module":"A1-A3"},{"value":"3,69E-03","module":"A4"},{"value":"4,79E-03","module":"B1"},{"value":"0,0E+00","module":"B2"},{"value":"0,0E+00","module":"C1"},{"value":"2,07E-03","module":"C2"},{"value":"1,16E-02","module":"C3"},{"value":"1,16E-05","module":"C4"},{"value":"-6,37E-01","module":"D"}]},{"parameter":"GWP-IOBC","unit":"kg CO2-eq.","values":[{"value":"1,94E+02","module":"A1-A3"},{"value":"5,81E-01","module":"A4"},{"value":"6,10E-01","module":"B1"},{"value":"0,0E+00","module":"B2"},{"value":"0,0E+00","module":"C1"},{"value":"2,63E-01","module":"C2"},{"value":"1,90E+01","module":"C3"},{"value":"9,59E-04","module":"C4"},{"value":"-1,10E+02","module":"D"}]}],"additional_environmental_impact":[{"parameter":"PM","unit":"disease incidence","values":[{"value":"1,99E-06","module":"A1-A3"},{"value":"3,55E-08","module":"A4"},{"value":"5,60E-08","module":"B1"},{"value":"0,0E+00","module":"B2"},{"value":"0,0E+00","module":"C1"},{"value":"2,42E-08","module":"C2"},{"value":"9,50E-09","module":"C3"},{"value":"4,00E-11","module":"C4"},{"value":"-4,04E-06","module":"D"}]},{"parameter":"ETP-fw","unit":"CTUe","values":[{"value":"1,44E+04","module":"A1-A3"},{"value":"6,50E+00","module":"A4"},{"value":"7,24E+00","module":"B1"},{"value":"0,0E+00","module":"B2"},{"value":"0,0E+00","module":"C1"},{"value":"3,12E+00","module":"C2"},{"value":"2,80E+00","module":"C3"},{"value":"1,55E-02","module":"C4"},{"value":"-5,06E+02","module":"D"}]},{"parameter":"HTP-c","unit":"CTUh","values":[{"value":"4,64E-08","module":"A1-A3"},{"value":"0,0E+00","module":"A4"},{"value":"0,0E+00","module":"B1"},{"value":"0,0E+00","module":"B2"},{"value":"0,0E+00","module":"C1"},{"value":"0,0E+00","module":"C2"},{"value":"7,97E-10","module":"C3"},{"value":"1,00E-12","module":"C4"},{"value":"-2,30E-08","module":"D"}]},{"parameter":"HTP-nc","unit":"CTUh","values":[{"value":"1,86E-06","module":"A1-A3"},{"value":"7,11E-09","module":"A4"},{"value":"7,00E-09","module":"B1"},{"value":"0,0E+00","module":"B2"},{"value":"0,0E+00","module":"C1"},{"value":"3,02E-09","module":"C2"},{"value":"3,15E-08","module":"C3"},{"value":"2,90E-11","module":"C4"},{"value":"-2,87E-07","module":"D"}]},{"parameter":"SQP","unit":"unitless","values":[{"value":"1,86E+02","module":"A1-A3"},{"value":"6,14E+00","module":"A4"},{"value":"1,14E+01","module":"B1"},{"value":"0,0E+00","module":"B2"},{"value":"0,0E+00","module":"C1"},{"value":"4,90E+00","module":"C2"},{"value":"1,38E-01","module":"C3"},{"value":"2,32E-02","module":"C4"},{"value":"-1,08E+02","module":"D"}]},{"parameter":"IRP","unit":"kBq U235-eq.","values":[{"value":"3,38E+00","module":"A1-A3"},{"value":"3,84E-02","module":"A4"},{"value":"4,33E-02","module":"B1"},{"value":"0,0E+00","module":"B2"},{"value":"0,0E+00","module":"C1"},{"value":"1,87E-02","module":"C2"},{"value":"1,94E-03","module":"C3"},{"value":"3,99E-05","module":"C4"},{"value":"-9,88E-02","module":"D"}]}],"resource_use":[{"parameter":"PERE","unit":"MJ","values":[{"value":"1,20E+02","module":"A1-A3"},{"value":"1,26E-01","module":"A4"},{"value":"1,25E-01","module":"B1"},{"value":"0,0E+00","module":"B2"},{"value":"0,0E+00","module":"C1"},{"value":"5,37E-02","module":"C2"},{"value":"3,35E-02","module":"C3"},{"value":"4,90E-04","module":"C4"},{"value":"-9,93E+01","module":"D"}]},{"parameter":"PERM","unit":"MJ","values":[{"value":"0,0E+00","module":"A1-A3"},{"value":"0,0E+00","module":"A4"},{"value":"0,0E+00","module":"B1"},{"value":"0,0E+00","module":"B2"},{"value":"0,0E+00","module":"C1"},{"value":"0,0E+00","module":"C2"},{"value":"0,0E+00","module":"C3"},{"value":"0,0E+00","module":"C4"},{"value":"0,0E+00","module":"D"}]},{"parameter":"PERT","unit":"MJ","values":[{"value":"1,20E+02","module":"A1-A3"},{"value":"1,26E-01","module":"A4"},{"value":"1,25E-01","module":"B1"},{"value":"0,0E+00","module":"B2"},{"value":"0,0E+00","module":"C1"},{"value":"5,37E-02","module":"C2"},{"value":"3,34E-02","module":"C3"},{"value":"4,90E-04","module":"C4"},{"value":"-9,93E+01","module":"D"}]},{"parameter":"PENRE","unit":"MJ","values":[{"value":"3,57E+03","module":"A1-A3"},{"value":"8,78E+00","module":"A4"},{"value":"9,90E+00","module":"B1"},{"value":"0,0E+00","module":"B2"},{"value":"0,0E+00","module":"C1"},{"value":"4,27E+00","module":"C2"},{"value":"1,16E+00","module":"C3"},{"value":"8,41E-03","module":"C4"},{"value":"-2,42E+03","module":"D"}]},{"parameter":"PENRM","unit":"MJ","values":[{"value":"1,22E+03","module":"A1-A3"},{"value":"0,0E+00","module":"A4"},{"value":"0,0E+00","module":"B1"},{"value":"0,0E+00","module":"B2"},{"value":"0,0E+00","module":"C1"},{"value":"0,0E+00","module":"C2"},{"value":"0,0E+00","module":"C3"},{"value":"0,0E+00","module":"C4"},{"value":"0,0E+00","module":"D"}]},{"parameter":"PENRT","unit":"MJ","values":[{"value":"4,79E+03","module":"A1-A3"},{"value":"8,78E+00","module":"A4"},{"value":"9,90E+00","module":"B1"},{"value":"0,0E+00","module":"B2"},{"value":"0,0E+00","module":"C1"},{"value":"4,27E+00","module":"C2"},{"value":"1,16E+00","module":"C3"},{"value":"8,41E-03","module":"C4"},{"value":"-2,42E+03","module":"D"}]},{"parameter":"SM","unit":"kg","values":[{"value":"7,72E-03","module":"A1-A3"},{"value":"0,0E+00","module":"A4"},{"value":"0,0E+00","module":"B1"},{"value":"0,0E+00","module":"B2"},{"value":"0,0E+00","module":"C1"},{"value":"0,0E+00","module":"C2"},{"value":"0,0E+00","module":"C3"},{"value":"0,0E+00","module":"C4"},{"value":"0,0E+00","module":"D"}]},{"parameter":"RSF","unit":"MJ","values":[{"value":"6,22E-01","module":"A1-A3"},{"value":"4,49E-03","module":"A4"},{"value":"4,36E-03","module":"B1"},{"value":"0,0E+00","module":"B2"},{"value":"0,0E+00","module":"C1"},{"value":"1,88E-03","module":"C2"},{"value":"9,33E-04","module":"C3"},{"value":"1,22E-05","module":"C4"},{"value":"-8,76E-03","module":"D"}]},{"parameter":"NRSF","unit":"MJ","values":[{"value":"3,59E-01","module":"A1-A3"},{"value":"1,61E-02","module":"A4"},{"value":"1,46E-02","module":"B1"},{"value":"0,0E+00","module":"B2"},{"value":"0,0E+00","module":"C1"},{"value":"6,30E-03","module":"C2"},{"value":"0,0E+00","module":"C3"},{"value":"1,94E-03","module":"C4"},{"value":"-5,75E+00","module":"D"}]},{"parameter":"FW","unit":"m3","values":[{"value":"3,15E+00","module":"A1-A3"},{"value":"9,38E-04","module":"A4"},{"value":"1,13E-03","module":"B1"},{"value":"0,0E+00","module":"B2"},{"value":"0,0E+00","module":"C1"},{"value":"4,86E-04","module":"C2"},{"value":"3,29E-03","module":"C3"},{"value":"7,73E-06","module":"C4"},{"value":"-1,92E+00","module":"D"}]}],"end_of_life_waste":[{"parameter":"HWD","unit":"kg","values":[{"value":"1,47E-01","module":"A1-A3"},{"value":"4,53E-04","module":"A4"},{"value":"5,42E-04","module":"B1"},{"value":"0,0E+00","module":"B2"},{"value":"0,0E+00","module":"C1"},{"value":"2,34E-04","module":"C2"},{"value":"0,0E+00","module":"C3"},{"value":"1,53E-02","module":"C4"},{"value":"-4,32E-02","module":"D"}]},{"parameter":"NHWD","unit":"kg","values":[{"value":"3,58E+00","module":"A1-A3"},{"value":"4,27E-01","module":"A4"},{"value":"8,61E-01","module":"B1"},{"value":"0,0E+00","module":"B2"},{"value":"0,0E+00","module":"C1"},{"value":"3,71E-01","module":"C2"},{"value":"0,0E+00","module":"C3"},{"value":"7,60E-03","module":"C4"},{"value":"-1,48E+00","module":"D"}]},{"parameter":"RWD","unit":"kg","values":[{"value":"2,15E-03","module":"A1-A3"},{"value":"5,98E-05","module":"A4"},{"value":"6,76E-05","module":"B1"},{"value":"0,0E+00","module":"B2"},{"value":"0,0E+00","module":"C1"},{"value":"2,92E-05","module":"C2"},{"value":"0,0E+00","module":"C3"},{"value":"5,07E-08","module":"C4"},{"value":"-8,99E-05","module":"D"}]}],"end_of_life_flow":[{"parameter":"CRU","unit":"kg","values":[{"value":"0,0E+00","module":"A1-A3"},{"value":"0,0E+00","module":"A4"},{"value":"0,0E+00","module":"B1"},{"value":"0,0E+00","module":"B2"},{"value":"0,0E+00","module":"C1"},{"value":"0,0E+00","module":"C2"},{"value":"0,0E+00","module":"C3"},{"value":"0,0E+00","module":"C4"},{"value":"0,0E+00","module":"D"}]},{"parameter":"MFR","unit":"kg","values":[{"value":"5,78E-01","module":"A1-A3"},{"value":"0,0E+00","module":"A4"},{"value":"0,0E+00","module":"B1"},{"value":"0,0E+00","module":"B2"},{"value":"0,0E+00","module":"C1"},{"value":"0,0E+00","module":"C2"},{"value":"2,91E+01","module":"C3"},{"value":"0,0E+00","module":"C4"},{"value":"0,0E+00","module":"D"}]},{"parameter":"MER","unit":"kg","values":[{"value":"3,90E-01","module":"A1-A3"},{"value":"0,0E+00","module":"A4"},{"value":"0,0E+00","module":"B1"},{"value":"0,0E+00","module":"B2"},{"value":"0,0E+00","module":"C1"},{"value":"0,0E+00","module":"C2"},{"value":"5,95E+00","module":"C3"},{"value":"0,0E+00","module":"C4"},{"value":"0,0E+00","module":"D"}]},{"parameter":"EEE","unit":"MJ","values":[{"value":"2,83E-01","module":"A1-A3"},{"value":"0,0E+00","module":"A4"},{"value":"0,0E+00","module":"B1"},{"value":"0,0E+00","module":"B2"},{"value":"0,0E+00","module":"C1"},{"value":"0,0E+00","module":"C2"},{"value":"1,05E+01","module":"C3"},{"value":"0,0E+00","module":"C4"},{"value":"0,0E+00","module":"D"}]},{"parameter":"EET","unit":"MJ","values":[{"value":"4,28E+00","module":"A1-A3"},{"value":"0,0E+00","module":"A4"},{"value":"0,0E+00","module":"B1"},{"value":"0,0E+00","module":"B2"},{"value":"0,0E+00","module":"C1"},{"value":"0,0E+00","module":"C2"},{"value":"1,59E+02","module":"C3"},{"value":"0,0E+00","module":"C4"},{"value":"0,0E+00","module":"D"}]}]}