{"product_name":"EPS-Hartschaum (Rohdichte 20 kg/m\u00b3)","epd_id":"EPD-IVH-20220230-CBG1-DE","compliance":["DIN EN 15804","ISO 14025"],"producer_name":"Industrieverband Hartschaum e.V., IVH","environmental_impact":[{"parameter":"GWP-total","unit":"kg CO2-eq.","values":[{"value":"5,77E+01","module":"A1-A3"},{"value":"3,88E-01","module":"A5"},{"value":"0,0E+00","module":"C1"},{"value":"5,91E-02","module":"C2"},{"value":"6,71E+01","module":"C3"},{"value":"0,0E+00","module":"C4"},{"value":"-2,72E+01","module":"D"}]},{"parameter":"ODP","unit":"kg CFC11-eq.","values":[{"value":"5,79E-13","module":"A1-A3"},{"value":"2,35E-16","module":"A5"},{"value":"0,0E+00","module":"C1"},{"value":"2,05E-17","module":"C2"},{"value":"1,16E-14","module":"C3"},{"value":"0,0E+00","module":"C4"},{"value":"-3,68E-13","module":"D"}]},{"parameter":"AP","unit":"kg SO2-eq.","values":[{"value":"6,80E-02","module":"A1-A3"},{"value":"4,52E-05","module":"A5"},{"value":"0,0E+00","module":"C1"},{"value":"3,80E-05","module":"C2"},{"value":"5,24E-03","module":"C3"},{"value":"0,0E+00","module":"C4"},{"value":"-2,62E-02","module":"D"}]},{"parameter":"EP","unit":"kg PO4^3-eq.","values":[{"value":"9,17E-03","module":"A1-A3"},{"value":"1,01E-05","module":"A5"},{"value":"0,0E+00","module":"C1"},{"value":"7,18E-06","module":"C2"},{"value":"1,19E-03","module":"C3"},{"value":"0,0E+00","module":"C4"},{"value":"-3,99E-03","module":"D"}]},{"parameter":"POCP","unit":"kg Ethen-eq.","values":[{"value":"5,08E-01","module":"A1-A3"},{"value":"4,04E-06","module":"A5"},{"value":"0,0E+00","module":"C1"},{"value":"-8,04E-07","module":"C2"},{"value":"3,92E-04","module":"C3"},{"value":"0,0E+00","module":"C4"},{"value":"-2,80E-03","module":"D"}]},{"parameter":"ADPE","unit":"kg Sb-eq.","values":[{"value":"6,99E-06","module":"A1-A3"},{"value":"2,45E-09","module":"A5"},{"value":"0,0E+00","module":"C1"},{"value":"5,22E-09","module":"C2"},{"value":"1,27E-07","module":"C3"},{"value":"0,0E+00","module":"C4"},{"value":"-4,38E-06","module":"D"}]},{"parameter":"ADPF","unit":"MJ","values":[{"value":"1,73E+03","module":"A1-A3"},{"value":"1,45E-01","module":"A5"},{"value":"0,0E+00","module":"C1"},{"value":"7,92E-01","module":"C2"},{"value":"9,16E+00","module":"C3"},{"value":"0,0E+00","module":"C4"},{"value":"-3,99E+02","module":"D"}]}],"additional_environmental_impact":[],"resource_use":[{"parameter":"PERE","unit":"MJ","values":[{"value":"4,16E+01","module":"A1-A3"},{"value":"8,40E-01","module":"A5"},{"value":"0,0E+00","module":"C1"},{"value":"4,61E-02","module":"C2"},{"value":"2,13E+00","module":"C3"},{"value":"0,0E+00","module":"C4"},{"value":"-9,50E+01","module":"D"}]},{"parameter":"PERM","unit":"MJ","values":[{"value":"7,97E-01","module":"A1-A3"},{"value":"-7,97E-01","module":"A5"},{"value":"0,0E+00","module":"C1"},{"value":"0,0E+00","module":"C2"},{"value":"0,0E+00","module":"C3"},{"value":"0,0E+00","module":"C4"},{"value":"0,0E+00","module":"D"}]},{"parameter":"PERT","unit":"MJ","values":[{"value":"4,24E+01","module":"A1-A3"},{"value":"4,34E-02","module":"A5"},{"value":"0,0E+00","module":"C1"},{"value":"4,61E-02","module":"C2"},{"value":"2,13E+00","module":"C3"},{"value":"0,0E+00","module":"C4"},{"value":"-9,50E+01","module":"D"}]},{"parameter":"PENRE","unit":"MJ","values":[{"value":"9,89E+02","module":"A1-A3"},{"value":"4,78E+00","module":"A5"},{"value":"0,0E+00","module":"C1"},{"value":"7,95E-01","module":"C2"},{"value":"7,70E+02","module":"C3"},{"value":"0,0E+00","module":"C4"},{"value":"-4,78E+02","module":"D"}]},{"parameter":"PENRM","unit":"MJ","values":[{"value":"7,65E+02","module":"A1-A3"},{"value":"-4,62E+00","module":"A5"},{"value":"0,0E+00","module":"C1"},{"value":"0,0E+00","module":"C2"},{"value":"-7,60E+02","module":"C3"},{"value":"0,0E+00","module":"C4"},{"value":"0,0E+00","module":"D"}]},{"parameter":"PENRT","unit":"MJ","values":[{"value":"1,76E+03","module":"A1-A3"},{"value":"1,59E-01","module":"A5"},{"value":"0,0E+00","module":"C1"},{"value":"7,95E-01","module":"C2"},{"value":"9,84E+00","module":"C3"},{"value":"0,0E+00","module":"C4"},{"value":"-4,78E+02","module":"D"}]},{"parameter":"SM","unit":"kg","values":[{"value":"3,34E-01","module":"A1-A3"},{"value":"0,0E+00","module":"A5"},{"value":"0,0E+00","module":"C1"},{"value":"0,0E+00","module":"C2"},{"value":"0,0E+00","module":"C3"},{"value":"0,0E+00","module":"C4"},{"value":"0,0E+00","module":"D"}]},{"parameter":"RSF","unit":"MJ","values":[{"value":"0,0E+00","module":"A1-A3"},{"value":"0,0E+00","module":"A5"},{"value":"0,0E+00","module":"C1"},{"value":"0,0E+00","module":"C2"},{"value":"0,0E+00","module":"C3"},{"value":"0,0E+00","module":"C4"},{"value":"0,0E+00","module":"D"}]},{"parameter":"NRSF","unit":"MJ","values":[{"value":"0,0E+00","module":"A1-A3"},{"value":"0,0E+00","module":"A5"},{"value":"0,0E+00","module":"C1"},{"value":"0,0E+00","module":"C2"},{"value":"0,0E+00","module":"C3"},{"value":"0,0E+00","module":"C4"},{"value":"0,0E+00","module":"D"}]},{"parameter":"FW","unit":"m^3","values":[{"value":"2,51E-01","module":"A1-A3"},{"value":"9,62E-04","module":"A5"},{"value":"0,0E+00","module":"C1"},{"value":"4,10E-05","module":"C2"},{"value":"1,28E-01","module":"C3"},{"value":"0,0E+00","module":"C4"},{"value":"-9,29E-02","module":"D"}]}],"end_of_life_waste":[{"parameter":"HWD","unit":"kg","values":[{"value":"1,67E-07","module":"A1-A3"},{"value":"3,45E-11","module":"A5"},{"value":"0,0E+00","module":"C1"},{"value":"3,32E-11","module":"C2"},{"value":"2,06E-09","module":"C3"},{"value":"0,0E+00","module":"C4"},{"value":"-1,05E-07","module":"D"}]},{"parameter":"NHWD","unit":"kg","values":[{"value":"4,60E-01","module":"A1-A3"},{"value":"3,02E-02","module":"A5"},{"value":"0,0E+00","module":"C1"},{"value":"1,28E-04","module":"C2"},{"value":"4,08E-01","module":"C3"},{"value":"0,0E+00","module":"C4"},{"value":"-2,11E-01","module":"D"}]},{"parameter":"RWD","unit":"kg","values":[{"value":"8,79E-03","module":"A1-A3"},{"value":"5,26E-06","module":"A5"},{"value":"0,0E+00","module":"C1"},{"value":"7,63E-07","module":"C2"},{"value":"2,61E-04","module":"C3"},{"value":"0,0E+00","module":"C4"},{"value":"-3,05E-02","module":"D"}]}],"end_of_life_flow":[{"parameter":"CRU","unit":"kg","values":[{"value":"0,0E+00","module":"A1-A3"},{"value":"0,0E+00","module":"A5"},{"value":"0,0E+00","module":"C1"},{"value":"0,0E+00","module":"C2"},{"value":"0,0E+00","module":"C3"},{"value":"0,0E+00","module":"C4"},{"value":"0,0E+00","module":"D"}]},{"parameter":"MFR","unit":"kg","values":[{"value":"0,0E+00","module":"A1-A3"},{"value":"0,0E+00","module":"A5"},{"value":"0,0E+00","module":"C1"},{"value":"0,0E+00","module":"C2"},{"value":"0,0E+00","module":"C3"},{"value":"0,0E+00","module":"C4"},{"value":"0,0E+00","module":"D"}]},{"parameter":"MER","unit":"kg","values":[{"value":"0,0E+00","module":"A1-A3"},{"value":"0,0E+00","module":"A5"},{"value":"0,0E+00","module":"C1"},{"value":"0,0E+00","module":"C2"},{"value":"0,0E+00","module":"C3"},{"value":"0,0E+00","module":"C4"},{"value":"0,0E+00","module":"D"}]},{"parameter":"EEE","unit":"MJ","values":[{"value":"0,0E+00","module":"A1-A3"},{"value":"6,53E-01","module":"A5"},{"value":"0,0E+00","module":"C1"},{"value":"0,0E+00","module":"C2"},{"value":"1,03E+02","module":"C3"},{"value":"0,0E+00","module":"C4"},{"value":"0,0E+00","module":"D"}]},{"parameter":"EET","unit":"MJ","values":[{"value":"0,0E+00","module":"A1-A3"},{"value":"1,51E+00","module":"A5"},{"value":"0,0E+00","module":"C1"},{"value":"0,0E+00","module":"C2"},{"value":"2,38E+02","module":"C3"},{"value":"0,0E+00","module":"C4"},{"value":"0,0E+00","module":"D"}]}]}