{"product_name":"EPS-Hartschaum (Rohdichte 25 kg/m\u00b3)","epd_id":"EPD-IVH-20220231-CBG1-DE","compliance":["DIN EN 15804","ISO 14025"],"producer_name":"Industrieverband Hartschaum e.V., IVH","environmental_impact":[{"parameter":"GWP-total","unit":"kg CO2-eq.","values":[{"value":"7,47E+01","module":"A1-A3"},{"value":"4,98E-01","module":"A5"},{"value":"0,0E+00","module":"C1"},{"value":"7,39E-02","module":"C2"},{"value":"8,39E+01","module":"C3"},{"value":"0,0E+00","module":"C4"},{"value":"-3,40E+01","module":"D"}]},{"parameter":"ODP","unit":"kg CFC11-eq.","values":[{"value":"3,11E-13","module":"A1-A3"},{"value":"3,41E-16","module":"A5"},{"value":"0,0E+00","module":"C1"},{"value":"2,56E-17","module":"C2"},{"value":"1,46E-14","module":"C3"},{"value":"0,0E+00","module":"C4"},{"value":"-4,61E-13","module":"D"}]},{"parameter":"AP","unit":"kg SO2-eq.","values":[{"value":"8,91E-02","module":"A1-A3"},{"value":"5,45E-05","module":"A5"},{"value":"0,0E+00","module":"C1"},{"value":"4,75E-05","module":"C2"},{"value":"6,55E-03","module":"C3"},{"value":"0,0E+00","module":"C4"},{"value":"-3,28E-02","module":"D"}]},{"parameter":"EP","unit":"kg PO4^3-eq.","values":[{"value":"1,21E-02","module":"A1-A3"},{"value":"1,23E-05","module":"A5"},{"value":"0,0E+00","module":"C1"},{"value":"8,97E-06","module":"C2"},{"value":"1,49E-03","module":"C3"},{"value":"0,0E+00","module":"C4"},{"value":"-4,99E-03","module":"D"}]},{"parameter":"POCP","unit":"kg Ethen-eq.","values":[{"value":"5,90E-01","module":"A1-A3"},{"value":"5,32E-06","module":"A5"},{"value":"0,0E+00","module":"C1"},{"value":"-1,01E-06","module":"C2"},{"value":"4,90E-04","module":"C3"},{"value":"0,0E+00","module":"C4"},{"value":"-3,50E-03","module":"D"}]},{"parameter":"ADPE","unit":"kg Sb-eq.","values":[{"value":"7,85E-06","module":"A1-A3"},{"value":"3,54E-09","module":"A5"},{"value":"0,0E+00","module":"C1"},{"value":"6,53E-09","module":"C2"},{"value":"1,59E-07","module":"C3"},{"value":"0,0E+00","module":"C4"},{"value":"-5,48E-06","module":"D"}]},{"parameter":"ADPF","unit":"MJ","values":[{"value":"2,18E+03","module":"A1-A3"},{"value":"2,06E-01","module":"A5"},{"value":"0,0E+00","module":"C1"},{"value":"9,90E-01","module":"C2"},{"value":"1,14E+01","module":"C3"},{"value":"0,0E+00","module":"C4"},{"value":"-5,00E+02","module":"D"}]}],"additional_environmental_impact":[],"resource_use":[{"parameter":"PERE","unit":"MJ","values":[{"value":"4,27E+01","module":"A1-A3"},{"value":"3,18E-01","module":"A5"},{"value":"0,0E+00","module":"C1"},{"value":"5,77E-02","module":"C2"},{"value":"2,66E+00","module":"C3"},{"value":"0,0E+00","module":"C4"},{"value":"-1,19E+02","module":"D"}]},{"parameter":"PERM","unit":"MJ","values":[{"value":"2,55E-01","module":"A1-A3"},{"value":"-2,55E-01","module":"A5"},{"value":"0,0E+00","module":"C1"},{"value":"0,0E+00","module":"C2"},{"value":"0,0E+00","module":"C3"},{"value":"0,0E+00","module":"C4"},{"value":"0,0E+00","module":"D"}]},{"parameter":"PERT","unit":"MJ","values":[{"value":"4,30E+01","module":"A1-A3"},{"value":"6,32E-02","module":"A5"},{"value":"0,0E+00","module":"C1"},{"value":"5,77E-02","module":"C2"},{"value":"2,66E+00","module":"C3"},{"value":"0,0E+00","module":"C4"},{"value":"-1,19E+02","module":"D"}]},{"parameter":"PENRE","unit":"MJ","values":[{"value":"1,27E+03","module":"A1-A3"},{"value":"7,93E+00","module":"A5"},{"value":"0,0E+00","module":"C1"},{"value":"9,94E-01","module":"C2"},{"value":"9,62E+02","module":"C3"},{"value":"0,0E+00","module":"C4"},{"value":"-5,99E+02","module":"D"}]},{"parameter":"PENRM","unit":"MJ","values":[{"value":"9,58E+02","module":"A1-A3"},{"value":"-7,70E+00","module":"A5"},{"value":"0,0E+00","module":"C1"},{"value":"0,0E+00","module":"C2"},{"value":"-9,50E+02","module":"C3"},{"value":"0,0E+00","module":"C4"},{"value":"0,0E+00","module":"D"}]},{"parameter":"PENRT","unit":"MJ","values":[{"value":"2,22E+03","module":"A1-A3"},{"value":"2,26E-01","module":"A5"},{"value":"0,0E+00","module":"C1"},{"value":"9,94E-01","module":"C2"},{"value":"1,23E+01","module":"C3"},{"value":"0,0E+00","module":"C4"},{"value":"-5,99E+02","module":"D"}]},{"parameter":"SM","unit":"kg","values":[{"value":"2,76E-01","module":"A1-A3"},{"value":"0,0E+00","module":"A5"},{"value":"0,0E+00","module":"C1"},{"value":"0,0E+00","module":"C2"},{"value":"0,0E+00","module":"C3"},{"value":"0,0E+00","module":"C4"},{"value":"0,0E+00","module":"D"}]},{"parameter":"RSF","unit":"MJ","values":[{"value":"0,0E+00","module":"A1-A3"},{"value":"0,0E+00","module":"A5"},{"value":"0,0E+00","module":"C1"},{"value":"0,0E+00","module":"C2"},{"value":"0,0E+00","module":"C3"},{"value":"0,0E+00","module":"C4"},{"value":"0,0E+00","module":"D"}]},{"parameter":"NRSF","unit":"MJ","values":[{"value":"0,0E+00","module":"A1-A3"},{"value":"0,0E+00","module":"A5"},{"value":"0,0E+00","module":"C1"},{"value":"0,0E+00","module":"C2"},{"value":"0,0E+00","module":"C3"},{"value":"0,0E+00","module":"C4"},{"value":"0,0E+00","module":"D"}]},{"parameter":"FW","unit":"m^3","values":[{"value":"3,17E-01","module":"A1-A3"},{"value":"1,23E-03","module":"A5"},{"value":"0,0E+00","module":"C1"},{"value":"5,13E-05","module":"C2"},{"value":"1,60E-01","module":"C3"},{"value":"0,0E+00","module":"C4"},{"value":"-1,16E-01","module":"D"}]}],"end_of_life_waste":[{"parameter":"HWD","unit":"kg","values":[{"value":"2,09E-07","module":"A1-A3"},{"value":"4,85E-11","module":"A5"},{"value":"0,0E+00","module":"C1"},{"value":"4,15E-11","module":"C2"},{"value":"2,58E-09","module":"C3"},{"value":"0,0E+00","module":"C4"},{"value":"-1,32E-07","module":"D"}]},{"parameter":"NHWD","unit":"kg","values":[{"value":"6,25E-01","module":"A1-A3"},{"value":"4,88E-02","module":"A5"},{"value":"0,0E+00","module":"C1"},{"value":"1,60E-04","module":"C2"},{"value":"5,10E-01","module":"C3"},{"value":"0,0E+00","module":"C4"},{"value":"-2,64E-01","module":"D"}]},{"parameter":"RWD","unit":"kg","values":[{"value":"1,15E-02","module":"A1-A3"},{"value":"7,64E-06","module":"A5"},{"value":"0,0E+00","module":"C1"},{"value":"9,54E-07","module":"C2"},{"value":"3,26E-04","module":"C3"},{"value":"0,0E+00","module":"C4"},{"value":"-3,82E-02","module":"D"}]}],"end_of_life_flow":[{"parameter":"CRU","unit":"kg","values":[{"value":"0,0E+00","module":"A1-A3"},{"value":"0,0E+00","module":"A5"},{"value":"0,0E+00","module":"C1"},{"value":"0,0E+00","module":"C2"},{"value":"0,0E+00","module":"C3"},{"value":"0,0E+00","module":"C4"},{"value":"0,0E+00","module":"D"}]},{"parameter":"MFR","unit":"kg","values":[{"value":"0,0E+00","module":"A1-A3"},{"value":"0,0E+00","module":"A5"},{"value":"0,0E+00","module":"C1"},{"value":"0,0E+00","module":"C2"},{"value":"0,0E+00","module":"C3"},{"value":"0,0E+00","module":"C4"},{"value":"0,0E+00","module":"D"}]},{"parameter":"MER","unit":"kg","values":[{"value":"0,0E+00","module":"A1-A3"},{"value":"0,0E+00","module":"A5"},{"value":"0,0E+00","module":"C1"},{"value":"0,0E+00","module":"C2"},{"value":"0,0E+00","module":"C3"},{"value":"0,0E+00","module":"C4"},{"value":"0,0E+00","module":"D"}]},{"parameter":"EEE","unit":"MJ","values":[{"value":"0,0E+00","module":"A1-A3"},{"value":"9,06E-01","module":"A5"},{"value":"0,0E+00","module":"C1"},{"value":"0,0E+00","module":"C2"},{"value":"1,29E+02","module":"C3"},{"value":"0,0E+00","module":"C4"},{"value":"0,0E+00","module":"D"}]},{"parameter":"EET","unit":"MJ","values":[{"value":"0,0E+00","module":"A1-A3"},{"value":"2,08E+00","module":"A5"},{"value":"0,0E+00","module":"C1"},{"value":"0,0E+00","module":"C2"},{"value":"2,98E+02","module":"C3"},{"value":"0,0E+00","module":"C4"},{"value":"0,0E+00","module":"D"}]}]}