{"product_name":"EQLQ Tube Pure 3G2,5","epd_id":"NEPD-7102-6497","compliance":["EN 15804+A2","ISO 14025","ISO 21930"],"producer_name":"Prysmian Group Sverige AB","environmental_impact":[{"parameter":"GWP-total","unit":"kg CO2-eq.","values":[{"value":"5,93E-01","module":"A1"},{"value":"3,80E-02","module":"A2"},{"value":"5,68E-02","module":"A3"},{"value":"4,61E-02","module":"A4"},{"value":"1,66E-02","module":"A5"},{"value":"0,0E+00","module":"B1"},{"value":"0,0E+00","module":"B2"},{"value":"0,0E+00","module":"B3"},{"value":"0,0E+00","module":"B4"},{"value":"0,0E+00","module":"B5"},{"value":"1,48E-01","module":"B6"},{"value":"0,0E+00","module":"B7"},{"value":"0,0E+00","module":"C1"},{"value":"7,68E-03","module":"C2"},{"value":"8,51E-02","module":"C3"},{"value":"4,39E-03","module":"C4"},{"value":"-6,32E-02","module":"D"}]},{"parameter":"GWP-fossil","unit":"kg CO2-eq.","values":[{"value":"5,86E-01","module":"A1"},{"value":"3,80E-02","module":"A2"},{"value":"5,43E-02","module":"A3"},{"value":"4,61E-02","module":"A4"},{"value":"1,64E-02","module":"A5"},{"value":"0,0E+00","module":"B1"},{"value":"0,0E+00","module":"B2"},{"value":"0,0E+00","module":"B3"},{"value":"0,0E+00","module":"B4"},{"value":"0,0E+00","module":"B5"},{"value":"1,36E-01","module":"B6"},{"value":"0,0E+00","module":"B7"},{"value":"0,0E+00","module":"C1"},{"value":"7,68E-03","module":"C2"},{"value":"8,51E-02","module":"C3"},{"value":"4,39E-03","module":"C4"},{"value":"-6,20E-02","module":"D"}]},{"parameter":"GWP-biogenic","unit":"kg CO2-eq.","values":[{"value":"6,70E-03","module":"A1"},{"value":"1,43E-05","module":"A2"},{"value":"1,99E-03","module":"A3"},{"value":"1,88E-05","module":"A4"},{"value":"1,75E-04","module":"A5"},{"value":"0,0E+00","module":"B1"},{"value":"0,0E+00","module":"B2"},{"value":"0,0E+00","module":"B3"},{"value":"0,0E+00","module":"B4"},{"value":"0,0E+00","module":"B5"},{"value":"2,76E-03","module":"B6"},{"value":"0,0E+00","module":"B7"},{"value":"0,0E+00","module":"C1"},{"value":"3,13E-06","module":"C2"},{"value":"1,58E-06","module":"C3"},{"value":"3,56E-07","module":"C4"},{"value":"-2,74E-04","module":"D"}]},{"parameter":"GWP-luluc","unit":"kg CO2-eq.","values":[{"value":"1,07E-03","module":"A1"},{"value":"1,42E-05","module":"A2"},{"value":"5,03E-04","module":"A3"},{"value":"1,61E-05","module":"A4"},{"value":"3,21E-05","module":"A5"},{"value":"0,0E+00","module":"B1"},{"value":"0,0E+00","module":"B2"},{"value":"0,0E+00","module":"B3"},{"value":"0,0E+00","module":"B4"},{"value":"0,0E+00","module":"B5"},{"value":"8,83E-03","module":"B6"},{"value":"0,0E+00","module":"B7"},{"value":"0,0E+00","module":"C1"},{"value":"2,68E-06","module":"C2"},{"value":"2,89E-07","module":"C3"},{"value":"2,61E-07","module":"C4"},{"value":"-9,37E-04","module":"D"}]},{"parameter":"ODP","unit":"kg CFC 11-eq.","values":[{"value":"4,22E-08","module":"A1"},{"value":"8,50E-09","module":"A2"},{"value":"6,48E-09","module":"A3"},{"value":"1,05E-08","module":"A4"},{"value":"1,40E-09","module":"A5"},{"value":"0,0E+00","module":"B1"},{"value":"0,0E+00","module":"B2"},{"value":"0,0E+00","module":"B3"},{"value":"0,0E+00","module":"B4"},{"value":"0,0E+00","module":"B5"},{"value":"6,67E-08","module":"B6"},{"value":"0,0E+00","module":"B7"},{"value":"0,0E+00","module":"C1"},{"value":"1,75E-09","module":"C2"},{"value":"1,57E-10","module":"C3"},{"value":"2,38E-10","module":"C4"},{"value":"-3,52E-04","module":"D"}]},{"parameter":"AP","unit":"mol H+-eq.","values":[{"value":"1,84E-02","module":"A1"},{"value":"3,95E-04","module":"A2"},{"value":"2,08E-04","module":"A3"},{"value":"1,88E-04","module":"A4"},{"value":"3,86E-04","module":"A5"},{"value":"0,0E+00","module":"B1"},{"value":"0,0E+00","module":"B2"},{"value":"0,0E+00","module":"B3"},{"value":"0,0E+00","module":"B4"},{"value":"0,0E+00","module":"B5"},{"value":"8,85E-04","module":"B6"},{"value":"0,0E+00","module":"B7"},{"value":"0,0E+00","module":"C1"},{"value":"3,14E-05","module":"C2"},{"value":"1,68E-05","module":"C3"},{"value":"6,35E-06","module":"C4"},{"value":"-3,27E-03","module":"D"}]},{"parameter":"POCP","unit":"kg NMVOC-eq.","values":[{"value":"4,79E-03","module":"A1"},{"value":"3,25E-04","module":"A2"},{"value":"1,09E-04","module":"A3"},{"value":"1,89E-04","module":"A4"},{"value":"1,09E-04","module":"A5"},{"value":"0,0E+00","module":"B1"},{"value":"0,0E+00","module":"B2"},{"value":"0,0E+00","module":"B3"},{"value":"0,0E+00","module":"B4"},{"value":"0,0E+00","module":"B5"},{"value":"4,52E-04","module":"B6"},{"value":"0,0E+00","module":"B7"},{"value":"0,0E+00","module":"C1"},{"value":"3,15E-05","module":"C2"},{"value":"2,00E-05","module":"C3"},{"value":"8,05E-06","module":"C4"},{"value":"-6,76E-04","module":"D"}]},{"parameter":"ADPE","unit":"kg Sb-eq.","values":[{"value":"1,42E-04","module":"A1"},{"value":"6,22E-07","module":"A2"},{"value":"3,83E-07","module":"A3"},{"value":"1,25E-06","module":"A4"},{"value":"2,90E-06","module":"A5"},{"value":"0,0E+00","module":"B1"},{"value":"0,0E+00","module":"B2"},{"value":"0,0E+00","module":"B3"},{"value":"0,0E+00","module":"B4"},{"value":"0,0E+00","module":"B5"},{"value":"5,44E-06","module":"B6"},{"value":"0,0E+00","module":"B7"},{"value":"0,0E+00","module":"C1"},{"value":"2,08E-07","module":"C2"},{"value":"7,84E-09","module":"C3"},{"value":"6,24E-09","module":"C4"},{"value":"-1,66E-05","module":"D"}]},{"parameter":"ADPF","unit":"MJ","values":[{"value":"8,66E+00","module":"A1"},{"value":"5,65E-01","module":"A2"},{"value":"1,40E+00","module":"A3"},{"value":"6,94E-01","module":"A4"},{"value":"2,29E-01","module":"A5"},{"value":"0,0E+00","module":"B1"},{"value":"0,0E+00","module":"B2"},{"value":"0,0E+00","module":"B3"},{"value":"0,0E+00","module":"B4"},{"value":"0,0E+00","module":"B5"},{"value":"1,59E+01","module":"B6"},{"value":"0,0E+00","module":"B7"},{"value":"0,0E+00","module":"C1"},{"value":"1,16E-01","module":"C2"},{"value":"1,03E-02","module":"C3"},{"value":"1,88E-02","module":"C4"},{"value":"-7,30E-01","module":"D"}]},{"parameter":"WDP","unit":"m3 world-eq.","values":[{"value":"4,06E+01","module":"A1"},{"value":"3,90E-01","module":"A2"},{"value":"7,71E+01","module":"A3"},{"value":"6,62E-01","module":"A4"},{"value":"2,38E+00","module":"A5"},{"value":"0,0E+00","module":"B1"},{"value":"0,0E+00","module":"B2"},{"value":"0,0E+00","module":"B3"},{"value":"0,0E+00","module":"B4"},{"value":"0,0E+00","module":"B5"},{"value":"1,62E+03","module":"B6"},{"value":"0,0E+00","module":"B7"},{"value":"0,0E+00","module":"C1"},{"value":"1,10E-01","module":"C2"},{"value":"6,78E-02","module":"C3"},{"value":"3,49E-01","module":"C4"},{"value":"-2,26E+01","module":"D"}]},{"parameter":"EP-freshwater","unit":"kg P-eq.","values":[{"value":"1,57E-04","module":"A1"},{"value":"2,60E-07","module":"A2"},{"value":"2,05E-06","module":"A3"},{"value":"3,62E-07","module":"A4"},{"value":"3,20E-06","module":"A5"},{"value":"0,0E+00","module":"B1"},{"value":"0,0E+00","module":"B2"},{"value":"0,0E+00","module":"B3"},{"value":"0,0E+00","module":"B4"},{"value":"0,0E+00","module":"B5"},{"value":"9,19E-06","module":"B6"},{"value":"0,0E+00","module":"B7"},{"value":"0,0E+00","module":"C1"},{"value":"6,03E-08","module":"C2"},{"value":"1,41E-08","module":"C3"},{"value":"1,22E-08","module":"C4"},{"value":"-2,19E-05","module":"D"}]},{"parameter":"EP-marine","unit":"kg N-eq.","values":[{"value":"1,29E-03","module":"A1"},{"value":"1,05E-04","module":"A2"},{"value":"3,72E-05","module":"A3"},{"value":"5,58E-05","module":"A4"},{"value":"3,02E-05","module":"A5"},{"value":"0,0E+00","module":"B1"},{"value":"0,0E+00","module":"B2"},{"value":"0,0E+00","module":"B3"},{"value":"0,0E+00","module":"B4"},{"value":"0,0E+00","module":"B5"},{"value":"1,51E-04","module":"B6"},{"value":"0,0E+00","module":"B7"},{"value":"0,0E+00","module":"C1"},{"value":"9,31E-06","module":"C2"},{"value":"8,04E-06","module":"C3"},{"value":"6,33E-06","module":"C4"},{"value":"-1,68E-04","module":"D"}]},{"parameter":"EP-terrestrial","unit":"mol N-eq.","values":[{"value":"1,82E-02","module":"A1"},{"value":"1,16E-03","module":"A2"},{"value":"4,27E-04","module":"A3"},{"value":"6,17E-04","module":"A4"},{"value":"4,13E-04","module":"A5"},{"value":"0,0E+00","module":"B1"},{"value":"0,0E+00","module":"B2"},{"value":"0,0E+00","module":"B3"},{"value":"0,0E+00","module":"B4"},{"value":"0,0E+00","module":"B5"},{"value":"1,98E-03","module":"B6"},{"value":"0,0E+00","module":"B7"},{"value":"0,0E+00","module":"C1"},{"value":"1,03E-04","module":"C2"},{"value":"8,31E-05","module":"C3"},{"value":"2,54E-05","module":"C4"},{"value":"-2,40E-03","module":"D"}]},{"parameter":"GWP-IOBC","unit":"kg CO2-eq.","values":[{"value":"5,91E-01","module":"A1"},{"value":"3,80E-02","module":"A2"},{"value":"7,10E-02","module":"A3"},{"value":"4,61E-02","module":"A4"},{"value":"1,69E-02","module":"A5"},{"value":"0,0E+00","module":"B1"},{"value":"0,0E+00","module":"B2"},{"value":"0,0E+00","module":"B3"},{"value":"0,0E+00","module":"B4"},{"value":"0,0E+00","module":"B5"},{"value":"1,47E-01","module":"B6"},{"value":"0,0E+00","module":"B7"},{"value":"0,0E+00","module":"C1"},{"value":"7,68E-03","module":"C2"},{"value":"8,51E-02","module":"C3"},{"value":"4,56E-03","module":"C4"},{"value":"-5,19E-02","module":"D"}]}],"additional_environmental_impact":[{"parameter":"PM","unit":"disease incidence","values":[{"value":"6,06E-08","module":"A1"},{"value":"2,75E-09","module":"A2"},{"value":"9,74E-10","module":"A3"},{"value":"3,32E-09","module":"A4"},{"value":"1,37E-09","module":"A5"},{"value":"0,0E+00","module":"B1"},{"value":"0,0E+00","module":"B2"},{"value":"0,0E+00","module":"B3"},{"value":"0,0E+00","module":"B4"},{"value":"0,0E+00","module":"B5"},{"value":"6,38E-09","module":"B6"},{"value":"0,0E+00","module":"B7"},{"value":"0,0E+00","module":"C1"},{"value":"5,53E-10","module":"C2"},{"value":"7,30E-11","module":"C3"},{"value":"1,18E-10","module":"C4"},{"value":"-1,11E-08","module":"D"}]},{"parameter":"ETP-fw","unit":"CTUe","values":[{"value":"2,03E+02","module":"A1"},{"value":"3,97E-01","module":"A2"},{"value":"1,03E+00","module":"A3"},{"value":"5,11E-01","module":"A4"},{"value":"4,52E+00","module":"A5"},{"value":"0,0E+00","module":"B1"},{"value":"0,0E+00","module":"B2"},{"value":"0,0E+00","module":"B3"},{"value":"0,0E+00","module":"B4"},{"value":"0,0E+00","module":"B5"},{"value":"8,41E+00","module":"B6"},{"value":"0,0E+00","module":"B7"},{"value":"0,0E+00","module":"C1"},{"value":"8,52E-02","module":"C2"},{"value":"1,42E-01","module":"C3"},{"value":"2,03E+01","module":"C4"},{"value":"-2,82E+01","module":"D"}]},{"parameter":"HTP-c","unit":"CTUh","values":[{"value":"4,03E-09","module":"A1"},{"value":"0,0E+00","module":"A2"},{"value":"2,60E-11","module":"A3"},{"value":"0,0E+00","module":"A4"},{"value":"8,10E-11","module":"A5"},{"value":"0,0E+00","module":"B1"},{"value":"0,0E+00","module":"B2"},{"value":"0,0E+00","module":"B3"},{"value":"0,0E+00","module":"B4"},{"value":"0,0E+00","module":"B5"},{"value":"2,42E-10","module":"B6"},{"value":"0,0E+00","module":"B7"},{"value":"0,0E+00","module":"C1"},{"value":"0,0E+00","module":"C2"},{"value":"4,00E-12","module":"C3"},{"value":"1,00E-12","module":"C4"},{"value":"-4,91E-10","module":"D"}]},{"parameter":"HTP-nc","unit":"CTUh","values":[{"value":"2,87E-07","module":"A1"},{"value":"4,08E-10","module":"A2"},{"value":"7,19E-10","module":"A3"},{"value":"5,53E-10","module":"A4"},{"value":"5,79E-09","module":"A5"},{"value":"0,0E+00","module":"B1"},{"value":"0,0E+00","module":"B2"},{"value":"0,0E+00","module":"B3"},{"value":"0,0E+00","module":"B4"},{"value":"0,0E+00","module":"B5"},{"value":"5,82E-09","module":"B6"},{"value":"0,0E+00","module":"B7"},{"value":"0,0E+00","module":"C1"},{"value":"9,20E-11","module":"C2"},{"value":"1,89E-10","module":"C3"},{"value":"2,30E-11","module":"C4"},{"value":"-3,44E-08","module":"D"}]},{"parameter":"SQP","unit":"unitless","values":[{"value":"4,20E+00","module":"A1"},{"value":"5,00E-01","module":"A2"},{"value":"8,54E-01","module":"A3"},{"value":"4,79E-01","module":"A4"},{"value":"1,23E-01","module":"A5"},{"value":"0,0E+00","module":"B1"},{"value":"0,0E+00","module":"B2"},{"value":"0,0E+00","module":"B3"},{"value":"0,0E+00","module":"B4"},{"value":"0,0E+00","module":"B5"},{"value":"7,05E+00","module":"B6"},{"value":"0,0E+00","module":"B7"},{"value":"0,0E+00","module":"C1"},{"value":"7,98E-02","module":"C2"},{"value":"1,80E-03","module":"C3"},{"value":"4,89E-02","module":"C4"},{"value":"-8,12E-01","module":"D"}]},{"parameter":"IRP","unit":"kBq U235-eq.","values":[{"value":"2,52E-02","module":"A1"},{"value":"2,46E-03","module":"A2"},{"value":"3,42E-02","module":"A3"},{"value":"3,04E-03","module":"A4"},{"value":"1,31E-03","module":"A5"},{"value":"0,0E+00","module":"B1"},{"value":"0,0E+00","module":"B2"},{"value":"0,0E+00","module":"B3"},{"value":"0,0E+00","module":"B4"},{"value":"0,0E+00","module":"B5"},{"value":"5,46E-01","module":"B6"},{"value":"0,0E+00","module":"B7"},{"value":"0,0E+00","module":"C1"},{"value":"5,06E-04","module":"C2"},{"value":"2,48E-05","module":"C3"},{"value":"1,11E-04","module":"C4"},{"value":"-2,83E-03","module":"D"}]}],"resource_use":[{"parameter":"PERE","unit":"MJ","values":[{"value":"1,25E+00","module":"A1"},{"value":"6,58E-03","module":"A2"},{"value":"4,32E-01","module":"A3"},{"value":"9,80E-03","module":"A4"},{"value":"3,40E-02","module":"A5"},{"value":"0,0E+00","module":"B1"},{"value":"0,0E+00","module":"B2"},{"value":"0,0E+00","module":"B3"},{"value":"0,0E+00","module":"B4"},{"value":"0,0E+00","module":"B5"},{"value":"7,66E+00","module":"B6"},{"value":"0,0E+00","module":"B7"},{"value":"0,0E+00","module":"C1"},{"value":"1,63E-03","module":"C2"},{"value":"5,38E-04","module":"C3"},{"value":"1,89E-03","module":"C4"},{"value":"-6,72E-01","module":"D"}]},{"parameter":"PERM","unit":"MJ","values":[{"value":"0,0E+00","module":"A1"},{"value":"0,0E+00","module":"A2"},{"value":"0,0E+00","module":"A3"},{"value":"0,0E+00","module":"A4"},{"value":"0,0E+00","module":"A5"},{"value":"0,0E+00","module":"B1"},{"value":"0,0E+00","module":"B2"},{"value":"0,0E+00","module":"B3"},{"value":"0,0E+00","module":"B4"},{"value":"0,0E+00","module":"B5"},{"value":"0,0E+00","module":"B6"},{"value":"0,0E+00","module":"B7"},{"value":"0,0E+00","module":"C1"},{"value":"0,0E+00","module":"C2"},{"value":"0,0E+00","module":"C3"},{"value":"0,0E+00","module":"C4"},{"value":"0,0E+00","module":"D"}]},{"parameter":"PERT","unit":"MJ","values":[{"value":"1,25E+00","module":"A1"},{"value":"6,58E-03","module":"A2"},{"value":"4,32E-01","module":"A3"},{"value":"9,80E-03","module":"A4"},{"value":"3,40E-02","module":"A5"},{"value":"0,0E+00","module":"B1"},{"value":"0,0E+00","module":"B2"},{"value":"0,0E+00","module":"B3"},{"value":"0,0E+00","module":"B4"},{"value":"0,0E+00","module":"B5"},{"value":"7,66E+00","module":"B6"},{"value":"0,0E+00","module":"B7"},{"value":"0,0E+00","module":"C1"},{"value":"1,63E-03","module":"C2"},{"value":"5,38E-04","module":"C3"},{"value":"1,89E-03","module":"C4"},{"value":"-6,72E-01","module":"D"}]},{"parameter":"PENRE","unit":"MJ","values":[{"value":"7,34E+00","module":"A1"},{"value":"5,65E-01","module":"A2"},{"value":"1,45E+00","module":"A3"},{"value":"6,95E-01","module":"A4"},{"value":"2,04E-01","module":"A5"},{"value":"0,0E+00","module":"B1"},{"value":"0,0E+00","module":"B2"},{"value":"0,0E+00","module":"B3"},{"value":"0,0E+00","module":"B4"},{"value":"0,0E+00","module":"B5"},{"value":"1,60E+01","module":"B6"},{"value":"0,0E+00","module":"B7"},{"value":"0,0E+00","module":"C1"},{"value":"1,16E-01","module":"C2"},{"value":"1,03E-02","module":"C3"},{"value":"1,88E-02","module":"C4"},{"value":"-7,29E-01","module":"D"}]},{"parameter":"PENRM","unit":"MJ","values":[{"value":"1,37E+00","module":"A1"},{"value":"0,0E+00","module":"A2"},{"value":"0,0E+00","module":"A3"},{"value":"0,0E+00","module":"A4"},{"value":"1,47E-03","module":"A5"},{"value":"0,0E+00","module":"B1"},{"value":"0,0E+00","module":"B2"},{"value":"0,0E+00","module":"B3"},{"value":"0,0E+00","module":"B4"},{"value":"0,0E+00","module":"B5"},{"value":"0,0E+00","module":"B6"},{"value":"0,0E+00","module":"B7"},{"value":"0,0E+00","module":"C1"},{"value":"0,0E+00","module":"C2"},{"value":"-1,30E+00","module":"C3"},{"value":"0,0E+00","module":"C4"},{"value":"0,0E+00","module":"D"}]},{"parameter":"PENRT","unit":"MJ","values":[{"value":"8,71E+00","module":"A1"},{"value":"5,65E-01","module":"A2"},{"value":"1,45E+00","module":"A3"},{"value":"6,95E-01","module":"A4"},{"value":"2,05E-01","module":"A5"},{"value":"0,0E+00","module":"B1"},{"value":"0,0E+00","module":"B2"},{"value":"0,0E+00","module":"B3"},{"value":"0,0E+00","module":"B4"},{"value":"0,0E+00","module":"B5"},{"value":"1,60E+01","module":"B6"},{"value":"0,0E+00","module":"B7"},{"value":"0,0E+00","module":"C1"},{"value":"1,16E-01","module":"C2"},{"value":"-1,29E+00","module":"C3"},{"value":"1,88E-02","module":"C4"},{"value":"-7,29E-01","module":"D"}]},{"parameter":"SM","unit":"kg","values":[{"value":"1,80E-02","module":"A1"},{"value":"0,0E+00","module":"A2"},{"value":"0,0E+00","module":"A3"},{"value":"0,0E+00","module":"A4"},{"value":"3,60E-04","module":"A5"},{"value":"0,0E+00","module":"B1"},{"value":"0,0E+00","module":"B2"},{"value":"0,0E+00","module":"B3"},{"value":"0,0E+00","module":"B4"},{"value":"0,0E+00","module":"B5"},{"value":"0,0E+00","module":"B6"},{"value":"0,0E+00","module":"B7"},{"value":"0,0E+00","module":"C1"},{"value":"0,0E+00","module":"C2"},{"value":"0,0E+00","module":"C3"},{"value":"0,0E+00","module":"C4"},{"value":"5,15E-03","module":"D"}]},{"parameter":"RSF","unit":"MJ","values":[{"value":"2,60E-02","module":"A1"},{"value":"2,25E-04","module":"A2"},{"value":"5,06E-03","module":"A3"},{"value":"3,51E-04","module":"A4"},{"value":"6,34E-04","module":"A5"},{"value":"0,0E+00","module":"B1"},{"value":"0,0E+00","module":"B2"},{"value":"0,0E+00","module":"B3"},{"value":"0,0E+00","module":"B4"},{"value":"0,0E+00","module":"B5"},{"value":"2,97E-02","module":"B6"},{"value":"0,0E+00","module":"B7"},{"value":"0,0E+00","module":"C1"},{"value":"5,85E-05","module":"C2"},{"value":"1,18E-05","module":"C3"},{"value":"3,92E-05","module":"C4"},{"value":"3,41E-04","module":"D"}]},{"parameter":"NRSF","unit":"MJ","values":[{"value":"4,16E-04","module":"A1"},{"value":"7,07E-04","module":"A2"},{"value":"1,62E-02","module":"A3"},{"value":"1,25E-03","module":"A4"},{"value":"3,76E-04","module":"A5"},{"value":"0,0E+00","module":"B1"},{"value":"0,0E+00","module":"B2"},{"value":"0,0E+00","module":"B3"},{"value":"0,0E+00","module":"B4"},{"value":"0,0E+00","module":"B5"},{"value":"9,38E-02","module":"B6"},{"value":"0,0E+00","module":"B7"},{"value":"0,0E+00","module":"C1"},{"value":"2,09E-04","module":"C2"},{"value":"0,0E+00","module":"C3"},{"value":"3,91E-05","module":"C4"},{"value":"-2,40E-02","module":"D"}]},{"parameter":"FW","unit":"m3","values":[{"value":"8,18E-03","module":"A1"},{"value":"5,66E-05","module":"A2"},{"value":"1,62E-03","module":"A3"},{"value":"7,31E-05","module":"A4"},{"value":"2,01E-04","module":"A5"},{"value":"0,0E+00","module":"B1"},{"value":"0,0E+00","module":"B2"},{"value":"0,0E+00","module":"B3"},{"value":"0,0E+00","module":"B4"},{"value":"0,0E+00","module":"B5"},{"value":"1,74E-02","module":"B6"},{"value":"0,0E+00","module":"B7"},{"value":"0,0E+00","module":"C1"},{"value":"1,22E-05","module":"C2"},{"value":"7,97E-05","module":"C3"},{"value":"2,41E-05","module":"C4"},{"value":"-1,94E-03","module":"D"}]}],"end_of_life_waste":[{"parameter":"HWD","unit":"kg","values":[{"value":"4,38E-03","module":"A1"},{"value":"2,91E-05","module":"A2"},{"value":"3,67E-03","module":"A3"},{"value":"3,54E-05","module":"A4"},{"value":"1,91E-04","module":"A5"},{"value":"0,0E+00","module":"B1"},{"value":"0,0E+00","module":"B2"},{"value":"0,0E+00","module":"B3"},{"value":"0,0E+00","module":"B4"},{"value":"0,0E+00","module":"B5"},{"value":"8,33E-04","module":"B6"},{"value":"0,0E+00","module":"B7"},{"value":"0,0E+00","module":"C1"},{"value":"5,90E-06","module":"C2"},{"value":"0,0E+00","module":"C3"},{"value":"1,45E-03","module":"C4"},{"value":"-3,60E-05","module":"D"}]},{"parameter":"NHWD","unit":"kg","values":[{"value":"1,96E-01","module":"A1"},{"value":"3,67E-02","module":"A2"},{"value":"7,31E-03","module":"A3"},{"value":"3,32E-02","module":"A4"},{"value":"6,94E-03","module":"A5"},{"value":"0,0E+00","module":"B1"},{"value":"0,0E+00","module":"B2"},{"value":"0,0E+00","module":"B3"},{"value":"0,0E+00","module":"B4"},{"value":"0,0E+00","module":"B5"},{"value":"5,26E-02","module":"B6"},{"value":"0,0E+00","module":"B7"},{"value":"0,0E+00","module":"C1"},{"value":"5,53E-03","module":"C2"},{"value":"0,0E+00","module":"C3"},{"value":"6,76E-02","module":"C4"},{"value":"-2,16E-02","module":"D"}]},{"parameter":"RWD","unit":"kg","values":[{"value":"2,42E-05","module":"A1"},{"value":"3,87E-06","module":"A2"},{"value":"1,57E-05","module":"A3"},{"value":"4,74E-06","module":"A4"},{"value":"9,88E-07","module":"A5"},{"value":"0,0E+00","module":"B1"},{"value":"0,0E+00","module":"B2"},{"value":"0,0E+00","module":"B3"},{"value":"0,0E+00","module":"B4"},{"value":"0,0E+00","module":"B5"},{"value":"2,40E-04","module":"B6"},{"value":"0,0E+00","module":"B7"},{"value":"0,0E+00","module":"C1"},{"value":"7,89E-07","module":"C2"},{"value":"0,0E+00","module":"C3"},{"value":"1,28E-07","module":"C4"},{"value":"-2,60E-06","module":"D"}]}],"end_of_life_flow":[{"parameter":"CRU","unit":"kg","values":[{"value":"0,0E+00","module":"A1"},{"value":"0,0E+00","module":"A2"},{"value":"0,0E+00","module":"A3"},{"value":"0,0E+00","module":"A4"},{"value":"0,0E+00","module":"A5"},{"value":"0,0E+00","module":"B1"},{"value":"0,0E+00","module":"B2"},{"value":"0,0E+00","module":"B3"},{"value":"0,0E+00","module":"B4"},{"value":"0,0E+00","module":"B5"},{"value":"0,0E+00","module":"B6"},{"value":"0,0E+00","module":"B7"},{"value":"0,0E+00","module":"C1"},{"value":"0,0E+00","module":"C2"},{"value":"0,0E+00","module":"C3"},{"value":"0,0E+00","module":"C4"},{"value":"0,0E+00","module":"D"}]},{"parameter":"MFR","unit":"kg","values":[{"value":"0,0E+00","module":"A1"},{"value":"0,0E+00","module":"A2"},{"value":"9,13E-05","module":"A3"},{"value":"0,0E+00","module":"A4"},{"value":"1,05E-03","module":"A5"},{"value":"0,0E+00","module":"B1"},{"value":"0,0E+00","module":"B2"},{"value":"0,0E+00","module":"B3"},{"value":"0,0E+00","module":"B4"},{"value":"0,0E+00","module":"B5"},{"value":"0,0E+00","module":"B6"},{"value":"0,0E+00","module":"B7"},{"value":"0,0E+00","module":"C1"},{"value":"0,0E+00","module":"C2"},{"value":"5,23E-02","module":"C3"},{"value":"3,06E-06","module":"C4"},{"value":"-2,02E-04","module":"D"}]},{"parameter":"MER","unit":"kg","values":[{"value":"0,0E+00","module":"A1"},{"value":"0,0E+00","module":"A2"},{"value":"1,53E-02","module":"A3"},{"value":"0,0E+00","module":"A4"},{"value":"9,89E-04","module":"A5"},{"value":"0,0E+00","module":"B1"},{"value":"0,0E+00","module":"B2"},{"value":"0,0E+00","module":"B3"},{"value":"0,0E+00","module":"B4"},{"value":"0,0E+00","module":"B5"},{"value":"0,0E+00","module":"B6"},{"value":"0,0E+00","module":"B7"},{"value":"0,0E+00","module":"C1"},{"value":"0,0E+00","module":"C2"},{"value":"3,42E-02","module":"C3"},{"value":"7,49E-08","module":"C4"},{"value":"-2,66E-05","module":"D"}]},{"parameter":"EEE","unit":"MJ","values":[{"value":"0,0E+00","module":"A1"},{"value":"0,0E+00","module":"A2"},{"value":"9,02E-03","module":"A3"},{"value":"0,0E+00","module":"A4"},{"value":"1,28E-03","module":"A5"},{"value":"0,0E+00","module":"B1"},{"value":"0,0E+00","module":"B2"},{"value":"0,0E+00","module":"B3"},{"value":"0,0E+00","module":"B4"},{"value":"0,0E+00","module":"B5"},{"value":"0,0E+00","module":"B6"},{"value":"0,0E+00","module":"B7"},{"value":"0,0E+00","module":"C1"},{"value":"0,0E+00","module":"C2"},{"value":"5,51E-02","module":"C3"},{"value":"4,86E-06","module":"C4"},{"value":"-6,51E-05","module":"D"}]},{"parameter":"EET","unit":"MJ","values":[{"value":"0,0E+00","module":"A1"},{"value":"0,0E+00","module":"A2"},{"value":"1,36E-01","module":"A3"},{"value":"0,0E+00","module":"A4"},{"value":"1,94E-02","module":"A5"},{"value":"0,0E+00","module":"B1"},{"value":"0,0E+00","module":"B2"},{"value":"0,0E+00","module":"B3"},{"value":"0,0E+00","module":"B4"},{"value":"0,0E+00","module":"B5"},{"value":"0,0E+00","module":"B6"},{"value":"0,0E+00","module":"B7"},{"value":"0,0E+00","module":"C1"},{"value":"0,0E+00","module":"C2"},{"value":"8,34E-01","module":"C3"},{"value":"7,36E-05","module":"C4"},{"value":"-9,84E-04","module":"D"}]}]}