{"product_name":"EQLQ Tube Pure 5G1,5","epd_id":"NEPD-7099-6494","compliance":["EN 15804+A2","ISO 14025","ISO 21930"],"producer_name":"Prysmian Group Sverige AB","environmental_impact":[{"parameter":"GWP-total","unit":"kg CO2-eq.","values":[{"value":"6,07E-01","module":"A1"},{"value":"4,08E-02","module":"A2"},{"value":"5,68E-02","module":"A3"},{"value":"4,72E-02","module":"A4"},{"value":"1,71E-02","module":"A5"},{"value":"0,0E+00","module":"B1"},{"value":"0,0E+00","module":"B2"},{"value":"0,0E+00","module":"B3"},{"value":"0,0E+00","module":"B4"},{"value":"0,0E+00","module":"B5"},{"value":"4,83E-01","module":"B6"},{"value":"0,0E+00","module":"B7"},{"value":"0,0E+00","module":"C1"},{"value":"7,87E-03","module":"C2"},{"value":"8,97E-02","module":"C3"},{"value":"4,59E-03","module":"C4"},{"value":"-6,35E-02","module":"D"}]},{"parameter":"GWP-fossil","unit":"kg CO2-eq.","values":[{"value":"5,99E-01","module":"A1"},{"value":"4,08E-02","module":"A2"},{"value":"5,43E-02","module":"A3"},{"value":"4,72E-02","module":"A4"},{"value":"1,69E-02","module":"A5"},{"value":"0,0E+00","module":"B1"},{"value":"0,0E+00","module":"B2"},{"value":"0,0E+00","module":"B3"},{"value":"0,0E+00","module":"B4"},{"value":"0,0E+00","module":"B5"},{"value":"4,45E-01","module":"B6"},{"value":"0,0E+00","module":"B7"},{"value":"0,0E+00","module":"C1"},{"value":"7,86E-03","module":"C2"},{"value":"8,97E-02","module":"C3"},{"value":"4,59E-03","module":"C4"},{"value":"-6,23E-02","module":"D"}]},{"parameter":"GWP-biogenic","unit":"kg CO2-eq.","values":[{"value":"6,81E-03","module":"A1"},{"value":"1,54E-05","module":"A2"},{"value":"1,99E-03","module":"A3"},{"value":"1,92E-05","module":"A4"},{"value":"1,77E-04","module":"A5"},{"value":"0,0E+00","module":"B1"},{"value":"0,0E+00","module":"B2"},{"value":"0,0E+00","module":"B3"},{"value":"0,0E+00","module":"B4"},{"value":"0,0E+00","module":"B5"},{"value":"9,05E-03","module":"B6"},{"value":"0,0E+00","module":"B7"},{"value":"0,0E+00","module":"C1"},{"value":"3,21E-06","module":"C2"},{"value":"1,65E-06","module":"C3"},{"value":"3,74E-07","module":"C4"},{"value":"-2,74E-04","module":"D"}]},{"parameter":"GWP-luluc","unit":"kg CO2-eq.","values":[{"value":"1,08E-03","module":"A1"},{"value":"1,52E-05","module":"A2"},{"value":"5,03E-04","module":"A3"},{"value":"1,65E-05","module":"A4"},{"value":"3,24E-05","module":"A5"},{"value":"0,0E+00","module":"B1"},{"value":"0,0E+00","module":"B2"},{"value":"0,0E+00","module":"B3"},{"value":"0,0E+00","module":"B4"},{"value":"0,0E+00","module":"B5"},{"value":"2,89E-02","module":"B6"},{"value":"0,0E+00","module":"B7"},{"value":"0,0E+00","module":"C1"},{"value":"2,75E-06","module":"C2"},{"value":"3,01E-07","module":"C3"},{"value":"2,66E-07","module":"C4"},{"value":"-9,46E-04","module":"D"}]},{"parameter":"ODP","unit":"kg CFC 11-eq.","values":[{"value":"4,26E-08","module":"A1"},{"value":"9,14E-09","module":"A2"},{"value":"6,48E-09","module":"A3"},{"value":"1,08E-08","module":"A4"},{"value":"1,42E-09","module":"A5"},{"value":"0,0E+00","module":"B1"},{"value":"0,0E+00","module":"B2"},{"value":"0,0E+00","module":"B3"},{"value":"0,0E+00","module":"B4"},{"value":"0,0E+00","module":"B5"},{"value":"2,18E-07","module":"B6"},{"value":"0,0E+00","module":"B7"},{"value":"0,0E+00","module":"C1"},{"value":"1,79E-09","module":"C2"},{"value":"1,64E-10","module":"C3"},{"value":"2,44E-10","module":"C4"},{"value":"-3,71E-04","module":"D"}]},{"parameter":"AP","unit":"mol H+-eq.","values":[{"value":"1,86E-02","module":"A1"},{"value":"4,10E-04","module":"A2"},{"value":"2,08E-04","module":"A3"},{"value":"1,93E-04","module":"A4"},{"value":"3,90E-04","module":"A5"},{"value":"0,0E+00","module":"B1"},{"value":"0,0E+00","module":"B2"},{"value":"0,0E+00","module":"B3"},{"value":"0,0E+00","module":"B4"},{"value":"0,0E+00","module":"B5"},{"value":"2,90E-03","module":"B6"},{"value":"0,0E+00","module":"B7"},{"value":"0,0E+00","module":"C1"},{"value":"3,21E-05","module":"C2"},{"value":"1,76E-05","module":"C3"},{"value":"6,50E-06","module":"C4"},{"value":"-3,27E-03","module":"D"}]},{"parameter":"POCP","unit":"kg NMVOC-eq.","values":[{"value":"4,86E-03","module":"A1"},{"value":"3,39E-04","module":"A2"},{"value":"1,09E-04","module":"A3"},{"value":"1,94E-04","module":"A4"},{"value":"1,11E-04","module":"A5"},{"value":"0,0E+00","module":"B1"},{"value":"0,0E+00","module":"B2"},{"value":"0,0E+00","module":"B3"},{"value":"0,0E+00","module":"B4"},{"value":"0,0E+00","module":"B5"},{"value":"1,48E-03","module":"B6"},{"value":"0,0E+00","module":"B7"},{"value":"0,0E+00","module":"C1"},{"value":"3,23E-05","module":"C2"},{"value":"2,10E-05","module":"C3"},{"value":"8,26E-06","module":"C4"},{"value":"-6,79E-04","module":"D"}]},{"parameter":"ADPE","unit":"kg Sb-eq.","values":[{"value":"1,44E-04","module":"A1"},{"value":"6,96E-07","module":"A2"},{"value":"3,83E-07","module":"A3"},{"value":"1,28E-06","module":"A4"},{"value":"2,93E-06","module":"A5"},{"value":"0,0E+00","module":"B1"},{"value":"0,0E+00","module":"B2"},{"value":"0,0E+00","module":"B3"},{"value":"0,0E+00","module":"B4"},{"value":"0,0E+00","module":"B5"},{"value":"1,78E-05","module":"B6"},{"value":"0,0E+00","module":"B7"},{"value":"0,0E+00","module":"C1"},{"value":"2,13E-07","module":"C2"},{"value":"8,18E-09","module":"C3"},{"value":"6,40E-09","module":"C4"},{"value":"-1,66E-05","module":"D"}]},{"parameter":"ADPF","unit":"MJ","values":[{"value":"8,93E+00","module":"A1"},{"value":"6,07E-01","module":"A2"},{"value":"1,40E+00","module":"A3"},{"value":"7,11E-01","module":"A4"},{"value":"2,36E-01","module":"A5"},{"value":"0,0E+00","module":"B1"},{"value":"0,0E+00","module":"B2"},{"value":"0,0E+00","module":"B3"},{"value":"0,0E+00","module":"B4"},{"value":"0,0E+00","module":"B5"},{"value":"5,22E+01","module":"B6"},{"value":"0,0E+00","module":"B7"},{"value":"0,0E+00","module":"C1"},{"value":"1,19E-01","module":"C2"},{"value":"1,08E-02","module":"C3"},{"value":"1,93E-02","module":"C4"},{"value":"-7,34E-01","module":"D"}]},{"parameter":"WDP","unit":"m3 world-eq.","values":[{"value":"4,14E+01","module":"A1"},{"value":"4,29E-01","module":"A2"},{"value":"7,71E+01","module":"A3"},{"value":"6,78E-01","module":"A4"},{"value":"2,40E+00","module":"A5"},{"value":"0,0E+00","module":"B1"},{"value":"0,0E+00","module":"B2"},{"value":"0,0E+00","module":"B3"},{"value":"0,0E+00","module":"B4"},{"value":"0,0E+00","module":"B5"},{"value":"5,29E+03","module":"B6"},{"value":"0,0E+00","module":"B7"},{"value":"0,0E+00","module":"C1"},{"value":"1,13E-01","module":"C2"},{"value":"7,05E-02","module":"C3"},{"value":"3,53E-01","module":"C4"},{"value":"-2,26E+01","module":"D"}]},{"parameter":"EP-freshwater","unit":"kg P-eq.","values":[{"value":"1,58E-04","module":"A1"},{"value":"2,81E-07","module":"A2"},{"value":"2,05E-06","module":"A3"},{"value":"3,70E-07","module":"A4"},{"value":"3,22E-06","module":"A5"},{"value":"0,0E+00","module":"B1"},{"value":"0,0E+00","module":"B2"},{"value":"0,0E+00","module":"B3"},{"value":"0,0E+00","module":"B4"},{"value":"0,0E+00","module":"B5"},{"value":"3,01E-05","module":"B6"},{"value":"0,0E+00","module":"B7"},{"value":"0,0E+00","module":"C1"},{"value":"6,17E-08","module":"C2"},{"value":"1,48E-08","module":"C3"},{"value":"1,25E-08","module":"C4"},{"value":"-2,20E-05","module":"D"}]},{"parameter":"EP-marine","unit":"kg N-eq.","values":[{"value":"1,31E-03","module":"A1"},{"value":"1,09E-04","module":"A2"},{"value":"3,72E-05","module":"A3"},{"value":"5,72E-05","module":"A4"},{"value":"3,07E-05","module":"A5"},{"value":"0,0E+00","module":"B1"},{"value":"0,0E+00","module":"B2"},{"value":"0,0E+00","module":"B3"},{"value":"0,0E+00","module":"B4"},{"value":"0,0E+00","module":"B5"},{"value":"4,94E-04","module":"B6"},{"value":"0,0E+00","module":"B7"},{"value":"0,0E+00","module":"C1"},{"value":"9,53E-06","module":"C2"},{"value":"8,43E-06","module":"C3"},{"value":"6,59E-06","module":"C4"},{"value":"-1,69E-04","module":"D"}]},{"parameter":"EP-terrestrial","unit":"mol N-eq.","values":[{"value":"1,84E-02","module":"A1"},{"value":"1,21E-03","module":"A2"},{"value":"4,27E-04","module":"A3"},{"value":"6,32E-04","module":"A4"},{"value":"4,18E-04","module":"A5"},{"value":"0,0E+00","module":"B1"},{"value":"0,0E+00","module":"B2"},{"value":"0,0E+00","module":"B3"},{"value":"0,0E+00","module":"B4"},{"value":"0,0E+00","module":"B5"},{"value":"6,50E-03","module":"B6"},{"value":"0,0E+00","module":"B7"},{"value":"0,0E+00","module":"C1"},{"value":"1,05E-04","module":"C2"},{"value":"8,71E-05","module":"C3"},{"value":"2,60E-05","module":"C4"},{"value":"-2,41E-03","module":"D"}]},{"parameter":"GWP-IOBC","unit":"kg CO2-eq.","values":[{"value":"6,05E-01","module":"A1"},{"value":"4,08E-02","module":"A2"},{"value":"7,10E-02","module":"A3"},{"value":"4,72E-02","module":"A4"},{"value":"1,73E-02","module":"A5"},{"value":"0,0E+00","module":"B1"},{"value":"0,0E+00","module":"B2"},{"value":"0,0E+00","module":"B3"},{"value":"0,0E+00","module":"B4"},{"value":"0,0E+00","module":"B5"},{"value":"4,82E-01","module":"B6"},{"value":"0,0E+00","module":"B7"},{"value":"0,0E+00","module":"C1"},{"value":"7,87E-03","module":"C2"},{"value":"8,97E-02","module":"C3"},{"value":"4,77E-03","module":"C4"},{"value":"-5,22E-02","module":"D"}]}],"additional_environmental_impact":[{"parameter":"PM","unit":"disease incidence","values":[{"value":"6,14E-08","module":"A1"},{"value":"2,94E-09","module":"A2"},{"value":"9,74E-10","module":"A3"},{"value":"3,40E-09","module":"A4"},{"value":"1,39E-09","module":"A5"},{"value":"0,0E+00","module":"B1"},{"value":"0,0E+00","module":"B2"},{"value":"0,0E+00","module":"B3"},{"value":"0,0E+00","module":"B4"},{"value":"0,0E+00","module":"B5"},{"value":"2,09E-08","module":"B6"},{"value":"0,0E+00","module":"B7"},{"value":"0,0E+00","module":"C1"},{"value":"5,66E-10","module":"C2"},{"value":"7,60E-11","module":"C3"},{"value":"1,20E-10","module":"C4"},{"value":"-1,12E-08","module":"D"}]},{"parameter":"ETP-fw","unit":"CTUe","values":[{"value":"2,05E+02","module":"A1"},{"value":"4,28E-01","module":"A2"},{"value":"1,03E+00","module":"A3"},{"value":"5,24E-01","module":"A4"},{"value":"4,55E+00","module":"A5"},{"value":"0,0E+00","module":"B1"},{"value":"0,0E+00","module":"B2"},{"value":"0,0E+00","module":"B3"},{"value":"0,0E+00","module":"B4"},{"value":"0,0E+00","module":"B5"},{"value":"2,75E+01","module":"B6"},{"value":"0,0E+00","module":"B7"},{"value":"0,0E+00","module":"C1"},{"value":"8,73E-02","module":"C2"},{"value":"1,48E-01","module":"C3"},{"value":"2,03E+01","module":"C4"},{"value":"-2,83E+01","module":"D"}]},{"parameter":"HTP-c","unit":"CTUh","values":[{"value":"4,07E-09","module":"A1"},{"value":"0,0E+00","module":"A2"},{"value":"2,60E-11","module":"A3"},{"value":"0,0E+00","module":"A4"},{"value":"8,20E-11","module":"A5"},{"value":"0,0E+00","module":"B1"},{"value":"0,0E+00","module":"B2"},{"value":"0,0E+00","module":"B3"},{"value":"0,0E+00","module":"B4"},{"value":"0,0E+00","module":"B5"},{"value":"7,91E-10","module":"B6"},{"value":"0,0E+00","module":"B7"},{"value":"0,0E+00","module":"C1"},{"value":"0,0E+00","module":"C2"},{"value":"4,00E-12","module":"C3"},{"value":"1,00E-12","module":"C4"},{"value":"-4,91E-10","module":"D"}]},{"parameter":"HTP-nc","unit":"CTUh","values":[{"value":"2,90E-07","module":"A1"},{"value":"4,42E-10","module":"A2"},{"value":"7,19E-10","module":"A3"},{"value":"5,66E-10","module":"A4"},{"value":"5,83E-09","module":"A5"},{"value":"0,0E+00","module":"B1"},{"value":"0,0E+00","module":"B2"},{"value":"0,0E+00","module":"B3"},{"value":"0,0E+00","module":"B4"},{"value":"0,0E+00","module":"B5"},{"value":"1,91E-08","module":"B6"},{"value":"0,0E+00","module":"B7"},{"value":"0,0E+00","module":"C1"},{"value":"9,40E-11","module":"C2"},{"value":"1,98E-10","module":"C3"},{"value":"2,30E-11","module":"C4"},{"value":"-3,45E-08","module":"D"}]},{"parameter":"SQP","unit":"unitless","values":[{"value":"4,25E+00","module":"A1"},{"value":"5,28E-01","module":"A2"},{"value":"8,54E-01","module":"A3"},{"value":"4,90E-01","module":"A4"},{"value":"1,25E-01","module":"A5"},{"value":"0,0E+00","module":"B1"},{"value":"0,0E+00","module":"B2"},{"value":"0,0E+00","module":"B3"},{"value":"0,0E+00","module":"B4"},{"value":"0,0E+00","module":"B5"},{"value":"2,31E+01","module":"B6"},{"value":"0,0E+00","module":"B7"},{"value":"0,0E+00","module":"C1"},{"value":"8,17E-02","module":"C2"},{"value":"1,88E-03","module":"C3"},{"value":"5,05E-02","module":"C4"},{"value":"-8,37E-01","module":"D"}]},{"parameter":"IRP","unit":"kBq U235-eq.","values":[{"value":"2,58E-02","module":"A1"},{"value":"2,65E-03","module":"A2"},{"value":"3,42E-02","module":"A3"},{"value":"3,11E-03","module":"A4"},{"value":"1,33E-03","module":"A5"},{"value":"0,0E+00","module":"B1"},{"value":"0,0E+00","module":"B2"},{"value":"0,0E+00","module":"B3"},{"value":"0,0E+00","module":"B4"},{"value":"0,0E+00","module":"B5"},{"value":"1,79E+00","module":"B6"},{"value":"0,0E+00","module":"B7"},{"value":"0,0E+00","module":"C1"},{"value":"5,18E-04","module":"C2"},{"value":"2,59E-05","module":"C3"},{"value":"1,13E-04","module":"C4"},{"value":"-2,85E-03","module":"D"}]}],"resource_use":[{"parameter":"PERE","unit":"MJ","values":[{"value":"1,27E+00","module":"A1"},{"value":"7,17E-03","module":"A2"},{"value":"4,32E-01","module":"A3"},{"value":"1,00E-02","module":"A4"},{"value":"3,45E-02","module":"A5"},{"value":"0,0E+00","module":"B1"},{"value":"0,0E+00","module":"B2"},{"value":"0,0E+00","module":"B3"},{"value":"0,0E+00","module":"B4"},{"value":"0,0E+00","module":"B5"},{"value":"2,51E+01","module":"B6"},{"value":"0,0E+00","module":"B7"},{"value":"0,0E+00","module":"C1"},{"value":"1,67E-03","module":"C2"},{"value":"5,61E-04","module":"C3"},{"value":"1,91E-03","module":"C4"},{"value":"-6,95E-01","module":"D"}]},{"parameter":"PERM","unit":"MJ","values":[{"value":"0,0E+00","module":"A1"},{"value":"0,0E+00","module":"A2"},{"value":"0,0E+00","module":"A3"},{"value":"0,0E+00","module":"A4"},{"value":"0,0E+00","module":"A5"},{"value":"0,0E+00","module":"B1"},{"value":"0,0E+00","module":"B2"},{"value":"0,0E+00","module":"B3"},{"value":"0,0E+00","module":"B4"},{"value":"0,0E+00","module":"B5"},{"value":"0,0E+00","module":"B6"},{"value":"0,0E+00","module":"B7"},{"value":"0,0E+00","module":"C1"},{"value":"0,0E+00","module":"C2"},{"value":"0,0E+00","module":"C3"},{"value":"0,0E+00","module":"C4"},{"value":"0,0E+00","module":"D"}]},{"parameter":"PERT","unit":"MJ","values":[{"value":"1,27E+00","module":"A1"},{"value":"7,17E-03","module":"A2"},{"value":"4,32E-01","module":"A3"},{"value":"1,00E-02","module":"A4"},{"value":"3,45E-02","module":"A5"},{"value":"0,0E+00","module":"B1"},{"value":"0,0E+00","module":"B2"},{"value":"0,0E+00","module":"B3"},{"value":"0,0E+00","module":"B4"},{"value":"0,0E+00","module":"B5"},{"value":"2,51E+01","module":"B6"},{"value":"0,0E+00","module":"B7"},{"value":"0,0E+00","module":"C1"},{"value":"1,67E-03","module":"C2"},{"value":"5,61E-04","module":"C3"},{"value":"1,91E-03","module":"C4"},{"value":"-6,95E-01","module":"D"}]},{"parameter":"PENRE","unit":"MJ","values":[{"value":"7,51E+00","module":"A1"},{"value":"6,07E-01","module":"A2"},{"value":"1,45E+00","module":"A3"},{"value":"7,11E-01","module":"A4"},{"value":"2,08E-01","module":"A5"},{"value":"0,0E+00","module":"B1"},{"value":"0,0E+00","module":"B2"},{"value":"0,0E+00","module":"B3"},{"value":"0,0E+00","module":"B4"},{"value":"0,0E+00","module":"B5"},{"value":"5,23E+01","module":"B6"},{"value":"0,0E+00","module":"B7"},{"value":"0,0E+00","module":"C1"},{"value":"1,19E-01","module":"C2"},{"value":"1,08E-02","module":"C3"},{"value":"1,93E-02","module":"C4"},{"value":"-7,34E-01","module":"D"}]},{"parameter":"PENRM","unit":"MJ","values":[{"value":"1,48E+00","module":"A1"},{"value":"0,0E+00","module":"A2"},{"value":"0,0E+00","module":"A3"},{"value":"0,0E+00","module":"A4"},{"value":"1,83E-03","module":"A5"},{"value":"0,0E+00","module":"B1"},{"value":"0,0E+00","module":"B2"},{"value":"0,0E+00","module":"B3"},{"value":"0,0E+00","module":"B4"},{"value":"0,0E+00","module":"B5"},{"value":"0,0E+00","module":"B6"},{"value":"0,0E+00","module":"B7"},{"value":"0,0E+00","module":"C1"},{"value":"0,0E+00","module":"C2"},{"value":"-1,39E+00","module":"C3"},{"value":"0,0E+00","module":"C4"},{"value":"0,0E+00","module":"D"}]},{"parameter":"PENRT","unit":"MJ","values":[{"value":"8,99E+00","module":"A1"},{"value":"6,07E-01","module":"A2"},{"value":"1,45E+00","module":"A3"},{"value":"7,11E-01","module":"A4"},{"value":"2,10E-01","module":"A5"},{"value":"0,0E+00","module":"B1"},{"value":"0,0E+00","module":"B2"},{"value":"0,0E+00","module":"B3"},{"value":"0,0E+00","module":"B4"},{"value":"0,0E+00","module":"B5"},{"value":"5,23E+01","module":"B6"},{"value":"0,0E+00","module":"B7"},{"value":"0,0E+00","module":"C1"},{"value":"1,19E-01","module":"C2"},{"value":"-1,38E+00","module":"C3"},{"value":"1,93E-02","module":"C4"},{"value":"-7,34E-01","module":"D"}]},{"parameter":"SM","unit":"kg","values":[{"value":"1,81E-02","module":"A1"},{"value":"0,0E+00","module":"A2"},{"value":"0,0E+00","module":"A3"},{"value":"0,0E+00","module":"A4"},{"value":"3,62E-04","module":"A5"},{"value":"0,0E+00","module":"B1"},{"value":"0,0E+00","module":"B2"},{"value":"0,0E+00","module":"B3"},{"value":"0,0E+00","module":"B4"},{"value":"0,0E+00","module":"B5"},{"value":"0,0E+00","module":"B6"},{"value":"0,0E+00","module":"B7"},{"value":"0,0E+00","module":"C1"},{"value":"0,0E+00","module":"C2"},{"value":"0,0E+00","module":"C3"},{"value":"0,0E+00","module":"C4"},{"value":"5,17E-03","module":"D"}]},{"parameter":"RSF","unit":"MJ","values":[{"value":"2,67E-02","module":"A1"},{"value":"2,46E-04","module":"A2"},{"value":"5,06E-03","module":"A3"},{"value":"3,59E-04","module":"A4"},{"value":"6,49E-04","module":"A5"},{"value":"0,0E+00","module":"B1"},{"value":"0,0E+00","module":"B2"},{"value":"0,0E+00","module":"B3"},{"value":"0,0E+00","module":"B4"},{"value":"0,0E+00","module":"B5"},{"value":"9,72E-02","module":"B6"},{"value":"0,0E+00","module":"B7"},{"value":"0,0E+00","module":"C1"},{"value":"5,99E-05","module":"C2"},{"value":"1,23E-05","module":"C3"},{"value":"3,97E-05","module":"C4"},{"value":"3,38E-04","module":"D"}]},{"parameter":"NRSF","unit":"MJ","values":[{"value":"5,34E-04","module":"A1"},{"value":"7,81E-04","module":"A2"},{"value":"1,62E-02","module":"A3"},{"value":"1,28E-03","module":"A4"},{"value":"3,81E-04","module":"A5"},{"value":"0,0E+00","module":"B1"},{"value":"0,0E+00","module":"B2"},{"value":"0,0E+00","module":"B3"},{"value":"0,0E+00","module":"B4"},{"value":"0,0E+00","module":"B5"},{"value":"3,07E-01","module":"B6"},{"value":"0,0E+00","module":"B7"},{"value":"0,0E+00","module":"C1"},{"value":"2,14E-04","module":"C2"},{"value":"0,0E+00","module":"C3"},{"value":"4,25E-05","module":"C4"},{"value":"-2,54E-02","module":"D"}]},{"parameter":"FW","unit":"m3","values":[{"value":"9,19E-03","module":"A1"},{"value":"6,10E-05","module":"A2"},{"value":"1,62E-03","module":"A3"},{"value":"7,49E-05","module":"A4"},{"value":"2,21E-04","module":"A5"},{"value":"0,0E+00","module":"B1"},{"value":"0,0E+00","module":"B2"},{"value":"0,0E+00","module":"B3"},{"value":"0,0E+00","module":"B4"},{"value":"0,0E+00","module":"B5"},{"value":"5,70E-02","module":"B6"},{"value":"0,0E+00","module":"B7"},{"value":"0,0E+00","module":"C1"},{"value":"1,25E-05","module":"C2"},{"value":"8,29E-05","module":"C3"},{"value":"2,47E-05","module":"C4"},{"value":"-1,97E-03","module":"D"}]}],"end_of_life_waste":[{"parameter":"HWD","unit":"kg","values":[{"value":"4,43E-03","module":"A1"},{"value":"3,12E-05","module":"A2"},{"value":"3,67E-03","module":"A3"},{"value":"3,63E-05","module":"A4"},{"value":"1,93E-04","module":"A5"},{"value":"0,0E+00","module":"B1"},{"value":"0,0E+00","module":"B2"},{"value":"0,0E+00","module":"B3"},{"value":"0,0E+00","module":"B4"},{"value":"0,0E+00","module":"B5"},{"value":"2,73E-03","module":"B6"},{"value":"0,0E+00","module":"B7"},{"value":"0,0E+00","module":"C1"},{"value":"6,05E-06","module":"C2"},{"value":"0,0E+00","module":"C3"},{"value":"1,47E-03","module":"C4"},{"value":"-3,66E-05","module":"D"}]},{"parameter":"NHWD","unit":"kg","values":[{"value":"1,98E-01","module":"A1"},{"value":"3,86E-02","module":"A2"},{"value":"7,31E-03","module":"A3"},{"value":"3,40E-02","module":"A4"},{"value":"7,06E-03","module":"A5"},{"value":"0,0E+00","module":"B1"},{"value":"0,0E+00","module":"B2"},{"value":"0,0E+00","module":"B3"},{"value":"0,0E+00","module":"B4"},{"value":"0,0E+00","module":"B5"},{"value":"1,72E-01","module":"B6"},{"value":"0,0E+00","module":"B7"},{"value":"0,0E+00","module":"C1"},{"value":"5,67E-03","module":"C2"},{"value":"0,0E+00","module":"C3"},{"value":"6,94E-02","module":"C4"},{"value":"-2,17E-02","module":"D"}]},{"parameter":"RWD","unit":"kg","values":[{"value":"2,47E-05","module":"A1"},{"value":"4,16E-06","module":"A2"},{"value":"1,57E-05","module":"A3"},{"value":"4,85E-06","module":"A4"},{"value":"1,01E-06","module":"A5"},{"value":"0,0E+00","module":"B1"},{"value":"0,0E+00","module":"B2"},{"value":"0,0E+00","module":"B3"},{"value":"0,0E+00","module":"B4"},{"value":"0,0E+00","module":"B5"},{"value":"7,86E-04","module":"B6"},{"value":"0,0E+00","module":"B7"},{"value":"0,0E+00","module":"C1"},{"value":"8,08E-07","module":"C2"},{"value":"0,0E+00","module":"C3"},{"value":"1,31E-07","module":"C4"},{"value":"-2,62E-06","module":"D"}]}],"end_of_life_flow":[{"parameter":"CRU","unit":"kg","values":[{"value":"0,0E+00","module":"A1"},{"value":"0,0E+00","module":"A2"},{"value":"0,0E+00","module":"A3"},{"value":"0,0E+00","module":"A4"},{"value":"0,0E+00","module":"A5"},{"value":"0,0E+00","module":"B1"},{"value":"0,0E+00","module":"B2"},{"value":"0,0E+00","module":"B3"},{"value":"0,0E+00","module":"B4"},{"value":"0,0E+00","module":"B5"},{"value":"0,0E+00","module":"B6"},{"value":"0,0E+00","module":"B7"},{"value":"0,0E+00","module":"C1"},{"value":"0,0E+00","module":"C2"},{"value":"0,0E+00","module":"C3"},{"value":"0,0E+00","module":"C4"},{"value":"0,0E+00","module":"D"}]},{"parameter":"MFR","unit":"kg","values":[{"value":"0,0E+00","module":"A1"},{"value":"0,0E+00","module":"A2"},{"value":"9,13E-05","module":"A3"},{"value":"0,0E+00","module":"A4"},{"value":"1,05E-03","module":"A5"},{"value":"0,0E+00","module":"B1"},{"value":"0,0E+00","module":"B2"},{"value":"0,0E+00","module":"B3"},{"value":"0,0E+00","module":"B4"},{"value":"0,0E+00","module":"B5"},{"value":"0,0E+00","module":"B6"},{"value":"0,0E+00","module":"B7"},{"value":"0,0E+00","module":"C1"},{"value":"0,0E+00","module":"C2"},{"value":"5,24E-02","module":"C3"},{"value":"3,22E-06","module":"C4"},{"value":"-2,02E-04","module":"D"}]},{"parameter":"MER","unit":"kg","values":[{"value":"0,0E+00","module":"A1"},{"value":"0,0E+00","module":"A2"},{"value":"1,53E-02","module":"A3"},{"value":"0,0E+00","module":"A4"},{"value":"1,02E-03","module":"A5"},{"value":"0,0E+00","module":"B1"},{"value":"0,0E+00","module":"B2"},{"value":"0,0E+00","module":"B3"},{"value":"0,0E+00","module":"B4"},{"value":"0,0E+00","module":"B5"},{"value":"0,0E+00","module":"B6"},{"value":"0,0E+00","module":"B7"},{"value":"0,0E+00","module":"C1"},{"value":"0,0E+00","module":"C2"},{"value":"3,59E-02","module":"C3"},{"value":"7,88E-08","module":"C4"},{"value":"-2,66E-05","module":"D"}]},{"parameter":"EEE","unit":"MJ","values":[{"value":"0,0E+00","module":"A1"},{"value":"0,0E+00","module":"A2"},{"value":"9,02E-03","module":"A3"},{"value":"0,0E+00","module":"A4"},{"value":"1,34E-03","module":"A5"},{"value":"0,0E+00","module":"B1"},{"value":"0,0E+00","module":"B2"},{"value":"0,0E+00","module":"B3"},{"value":"0,0E+00","module":"B4"},{"value":"0,0E+00","module":"B5"},{"value":"0,0E+00","module":"B6"},{"value":"0,0E+00","module":"B7"},{"value":"0,0E+00","module":"C1"},{"value":"0,0E+00","module":"C2"},{"value":"5,81E-02","module":"C3"},{"value":"5,11E-06","module":"C4"},{"value":"-6,52E-05","module":"D"}]},{"parameter":"EET","unit":"MJ","values":[{"value":"0,0E+00","module":"A1"},{"value":"0,0E+00","module":"A2"},{"value":"1,36E-01","module":"A3"},{"value":"0,0E+00","module":"A4"},{"value":"2,03E-02","module":"A5"},{"value":"0,0E+00","module":"B1"},{"value":"0,0E+00","module":"B2"},{"value":"0,0E+00","module":"B3"},{"value":"0,0E+00","module":"B4"},{"value":"0,0E+00","module":"B5"},{"value":"0,0E+00","module":"B6"},{"value":"0,0E+00","module":"B7"},{"value":"0,0E+00","module":"C1"},{"value":"0,0E+00","module":"C2"},{"value":"8,79E-01","module":"C3"},{"value":"7,73E-05","module":"C4"},{"value":"-9,87E-04","module":"D"}]}]}