{"product_name":"Ergo Highback chair","epd_id":"NEPD-3178-1819-EN","compliance":["EN 15804","ISO 14025","ISO 21930"],"producer_name":"Helland M\u00f8bler AS","environmental_impact":[{"parameter":"GWP-total","unit":"kg CO2-eq.","values":[{"value":"5,59E+01","module":"A1-A3"},{"value":"2,77E+00","module":"A4"}]},{"parameter":"ODP","unit":"kg CFC 11-eq.","values":[{"value":"2,71E-06","module":"A1-A3"},{"value":"5,12E-07","module":"A4"}]},{"parameter":"AP","unit":"kg SO2-eq.","values":[{"value":"2,58E-01","module":"A1-A3"},{"value":"8,85E-03","module":"A4"}]},{"parameter":"EP","unit":"kg Phosphat-eq.","values":[{"value":"4,75E-02","module":"A1-A3"},{"value":"1,47E-03","module":"A4"}]},{"parameter":"POCP","unit":"kg Ethen-eq.","values":[{"value":"1,81E-02","module":"A1-A3"},{"value":"4,52E-04","module":"A4"}]},{"parameter":"ADPE","unit":"kg Sb-eq.","values":[{"value":"2,37E-04","module":"A1-A3"},{"value":"8,46E-06","module":"A4"}]},{"parameter":"ADPF","unit":"MJ","values":[{"value":"6,43E+02","module":"A1-A3"},{"value":"4,18E+01","module":"A4"}]},{"parameter":"ADPM","unit":"kg Sb-eq.","values":[{"value":"2,37E-04","module":"A1-A3"},{"value":"8,46E-06","module":"A4"}]}],"additional_environmental_impact":[],"resource_use":[{"parameter":"PERE","unit":"MJ","values":[{"value":"1,75E+02","module":"A1-A3"},{"value":"6,09E-01","module":"A4"}]},{"parameter":"PERM","unit":"MJ","values":[{"value":"1,20E+02","module":"A1-A3"},{"value":"0,0E+00","module":"A4"}]},{"parameter":"PERT","unit":"MJ","values":[{"value":"2,95E+02","module":"A1-A3"},{"value":"6,09E-01","module":"A4"}]},{"parameter":"PENRE","unit":"MJ","values":[{"value":"8,68E+02","module":"A1-A3"},{"value":"4,28E+01","module":"A4"}]},{"parameter":"PENRM","unit":"MJ","values":[{"value":"6,83E+01","module":"A1-A3"},{"value":"0,0E+00","module":"A4"}]},{"parameter":"PENRT","unit":"MJ","values":[{"value":"9,36E+02","module":"A1-A3"},{"value":"4,28E+01","module":"A4"}]},{"parameter":"SM","unit":"kg","values":[{"value":"4,45E+00","module":"A1-A3"},{"value":"0,0E+00","module":"A4"}]},{"parameter":"RSF","unit":"MJ","values":[{"value":"0,0E+00","module":"A1-A3"},{"value":"0,0E+00","module":"A4"}]},{"parameter":"NRSF","unit":"MJ","values":[{"value":"0,0E+00","module":"A1-A3"},{"value":"0,0E+00","module":"A4"}]},{"parameter":"FW","unit":"m3","values":[{"value":"7,34E-01","module":"A1-A3"},{"value":"8,02E-03","module":"A4"}]}],"end_of_life_waste":[{"parameter":"HWD","unit":"kg","values":[{"value":"3,28E-02","module":"A1-A3"},{"value":"2,50E-05","module":"A4"}]},{"parameter":"NHWD","unit":"kg","values":[{"value":"2,58E+01","module":"A1-A3"},{"value":"2,25E+00","module":"A4"}]},{"parameter":"RWD","unit":"kg","values":[{"value":"2,64E-03","module":"A1-A3"},{"value":"2,94E-04","module":"A4"}]}],"end_of_life_flow":[{"parameter":"CRU","unit":"kg","values":[{"value":"0,0E+00","module":"A1-A3"},{"value":"0,0E+00","module":"A4"}]},{"parameter":"MFR","unit":"kg","values":[{"value":"4,88E-01","module":"A1-A3"},{"value":"0,0E+00","module":"A4"}]},{"parameter":"MER","unit":"kg","values":[{"value":"0,0E+00","module":"A1-A3"},{"value":"0,0E+00","module":"A4"}]},{"parameter":"EEE","unit":"MJ","values":[{"value":"4,70E-01","module":"A1-A3"},{"value":"0,0E+00","module":"A4"}]},{"parameter":"EET","unit":"MJ","values":[{"value":"5,07E+00","module":"A1-A3"},{"value":"0,0E+00","module":"A4"}]}]}