{"product_name":"EST170-C43L","epd_id":"NEPD-7994-7658","compliance":["EN 15804+A2","ISO 14025","ISO 21930"],"producer_name":"Maxeta AS","environmental_impact":[{"parameter":"GWP-total","unit":"kg CO2-eq.","values":[{"value":"9,00E+02","module":"A1-A3"},{"value":"4,03E+01","module":"A4"},{"value":"4,66E+01","module":"A5"},{"value":"0,0E+00","module":"C1"},{"value":"2,17E+00","module":"C2"},{"value":"1,21E+02","module":"C3"},{"value":"2,25E-01","module":"C4"},{"value":"-3,32E+02","module":"D"}]},{"parameter":"GWP-fossil","unit":"kg CO2-eq.","values":[{"value":"9,26E+02","module":"A1-A3"},{"value":"4,02E+01","module":"A4"},{"value":"8,07E-01","module":"A5"},{"value":"0,0E+00","module":"C1"},{"value":"2,17E+00","module":"C2"},{"value":"1,21E+02","module":"C3"},{"value":"2,25E-01","module":"C4"},{"value":"-3,24E+02","module":"D"}]},{"parameter":"GWP-biogenic","unit":"kg CO2-eq.","values":[{"value":"-3,49E+01","module":"A1-A3"},{"value":"1,64E-02","module":"A4"},{"value":"4,58E+01","module":"A5"},{"value":"0,0E+00","module":"C1"},{"value":"8,83E-04","module":"C2"},{"value":"2,69E-03","module":"C3"},{"value":"2,57E-06","module":"C4"},{"value":"-1,47E+00","module":"D"}]},{"parameter":"GWP-luluc","unit":"kg CO2-eq.","values":[{"value":"9,44E+00","module":"A1-A3"},{"value":"1,41E-02","module":"A4"},{"value":"2,07E-04","module":"A5"},{"value":"0,0E+00","module":"C1"},{"value":"7,57E-04","module":"C2"},{"value":"5,08E-04","module":"C3"},{"value":"8,63E-05","module":"C4"},{"value":"-6,27E+00","module":"D"}]},{"parameter":"ODP","unit":"kg CFC 11-eq.","values":[{"value":"2,24E-04","module":"A1-A3"},{"value":"9,18E-06","module":"A4"},{"value":"1,29E-07","module":"A5"},{"value":"0,0E+00","module":"C1"},{"value":"4,94E-07","module":"C2"},{"value":"2,74E-07","module":"C3"},{"value":"6,19E-08","module":"C4"},{"value":"-5,00E-01","module":"D"}]},{"parameter":"AP","unit":"mol H+-eq.","values":[{"value":"5,37E+00","module":"A1-A3"},{"value":"1,65E-01","module":"A4"},{"value":"6,49E-03","module":"A5"},{"value":"0,0E+00","module":"C1"},{"value":"8,85E-03","module":"C2"},{"value":"2,69E-02","module":"C3"},{"value":"1,72E-03","module":"C4"},{"value":"-2,21E+00","module":"D"}]},{"parameter":"POCP","unit":"kg NMVOC-eq.","values":[{"value":"2,87E+00","module":"A1-A3"},{"value":"1,65E-01","module":"A4"},{"value":"7,67E-03","module":"A5"},{"value":"0,0E+00","module":"C1"},{"value":"8,89E-03","module":"C2"},{"value":"3,16E-02","module":"C3"},{"value":"1,96E-03","module":"C4"},{"value":"-1,06E+00","module":"D"}]},{"parameter":"ADPE","unit":"kg Sb-eq.","values":[{"value":"1,92E-02","module":"A1-A3"},{"value":"1,09E-03","module":"A4"},{"value":"1,31E-05","module":"A5"},{"value":"0,0E+00","module":"C1"},{"value":"5,87E-05","module":"C2"},{"value":"1,38E-05","module":"C3"},{"value":"1,70E-06","module":"C4"},{"value":"4,19E-04","module":"D"}]},{"parameter":"ADPF","unit":"MJ","values":[{"value":"1,43E+04","module":"A1-A3"},{"value":"6,07E+02","module":"A4"},{"value":"9,49E+00","module":"A5"},{"value":"0,0E+00","module":"C1"},{"value":"3,26E+01","module":"C2"},{"value":"1,77E+01","module":"C3"},{"value":"5,11E+00","module":"C4"},{"value":"-4,13E+03","module":"D"}]},{"parameter":"WDP","unit":"m3 world-eq.","values":[{"value":"2,04E+05","module":"A1-A3"},{"value":"5,79E+02","module":"A4"},{"value":"1,46E+01","module":"A5"},{"value":"0,0E+00","module":"C1"},{"value":"3,11E+01","module":"C2"},{"value":"1,34E+02","module":"C3"},{"value":"1,32E+02","module":"C4"},{"value":"-1,83E+05","module":"D"}]},{"parameter":"EP-freshwater","unit":"kg P-eq.","values":[{"value":"4,31E-02","module":"A1-A3"},{"value":"3,16E-04","module":"A4"},{"value":"9,68E-06","module":"A5"},{"value":"0,0E+00","module":"C1"},{"value":"1,70E-05","module":"C2"},{"value":"2,52E-05","module":"C3"},{"value":"4,06E-06","module":"C4"},{"value":"-1,29E-02","module":"D"}]},{"parameter":"EP-marine","unit":"kg N-eq.","values":[{"value":"7,61E-01","module":"A1-A3"},{"value":"4,88E-02","module":"A4"},{"value":"2,79E-03","module":"A5"},{"value":"0,0E+00","module":"C1"},{"value":"2,63E-03","module":"C2"},{"value":"1,28E-02","module":"C3"},{"value":"6,17E-04","module":"C4"},{"value":"-2,90E-01","module":"D"}]},{"parameter":"EP-terrestrial","unit":"mol N-eq.","values":[{"value":"8,44E+00","module":"A1-A3"},{"value":"5,40E-01","module":"A4"},{"value":"2,98E-02","module":"A5"},{"value":"0,0E+00","module":"C1"},{"value":"2,90E-02","module":"C2"},{"value":"1,31E-01","module":"C3"},{"value":"6,95E-03","module":"C4"},{"value":"-3,18E+00","module":"D"}]},{"parameter":"GWP-IOBC","unit":"kg CO2-eq.","values":[{"value":"9,46E+02","module":"A1-A3"},{"value":"4,03E+01","module":"A4"},{"value":"8,07E-01","module":"A5"},{"value":"0,0E+00","module":"C1"},{"value":"2,17E+00","module":"C2"},{"value":"1,25E+02","module":"C3"},{"value":"4,15E-01","module":"C4"},{"value":"-3,17E+02","module":"D"}]}],"additional_environmental_impact":[{"parameter":"PM","unit":"disease incidence","values":[{"value":"5,02E-05","module":"A1-A3"},{"value":"2,90E-06","module":"A4"},{"value":"7,94E-08","module":"A5"},{"value":"0,0E+00","module":"C1"},{"value":"1,56E-07","module":"C2"},{"value":"1,21E-07","module":"C3"},{"value":"2,97E-08","module":"C4"},{"value":"-2,56E-05","module":"D"}]},{"parameter":"ETP-fw","unit":"CTUe","values":[{"value":"1,89E+04","module":"A1-A3"},{"value":"4,47E+02","module":"A4"},{"value":"1,08E+01","module":"A5"},{"value":"0,0E+00","module":"C1"},{"value":"2,40E+01","module":"C2"},{"value":"2,57E+02","module":"C3"},{"value":"9,48E+03","module":"C4"},{"value":"-5,32E+03","module":"D"}]},{"parameter":"HTP-c","unit":"CTUh","values":[{"value":"1,71E-06","module":"A1-A3"},{"value":"0,0E+00","module":"A4"},{"value":"1,20E-09","module":"A5"},{"value":"0,0E+00","module":"C1"},{"value":"0,0E+00","module":"C2"},{"value":"7,07E-09","module":"C3"},{"value":"4,33E-10","module":"C4"},{"value":"-8,13E-07","module":"D"}]},{"parameter":"HTP-nc","unit":"CTUh","values":[{"value":"2,50E-05","module":"A1-A3"},{"value":"4,83E-07","module":"A4"},{"value":"5,77E-08","module":"A5"},{"value":"0,0E+00","module":"C1"},{"value":"2,60E-08","module":"C2"},{"value":"3,22E-07","module":"C3"},{"value":"7,79E-09","module":"C4"},{"value":"-9,87E-06","module":"D"}]},{"parameter":"SQP","unit":"unitless","values":[{"value":"4,83E+03","module":"A1-A3"},{"value":"4,18E+02","module":"A4"},{"value":"5,32E+00","module":"A5"},{"value":"0,0E+00","module":"C1"},{"value":"2,25E+01","module":"C2"},{"value":"6,36E+00","module":"C3"},{"value":"8,91E+00","module":"C4"},{"value":"-6,90E+02","module":"D"}]},{"parameter":"IRP","unit":"kBq U235-eq.","values":[{"value":"6,28E+01","module":"A1-A3"},{"value":"2,65E+00","module":"A4"},{"value":"3,44E-02","module":"A5"},{"value":"0,0E+00","module":"C1"},{"value":"1,43E-01","module":"C2"},{"value":"4,72E-02","module":"C3"},{"value":"3,42E-02","module":"C4"},{"value":"-1,82E+01","module":"D"}]}],"resource_use":[{"parameter":"PERE","unit":"MJ","values":[{"value":"3,68E+03","module":"A1-A3"},{"value":"8,56E+00","module":"A4"},{"value":"1,95E-01","module":"A5"},{"value":"0,0E+00","module":"C1"},{"value":"4,61E-01","module":"C2"},{"value":"1,00E+00","module":"C3"},{"value":"7,12E-01","module":"C4"},{"value":"-2,07E+03","module":"D"}]},{"parameter":"PERM","unit":"MJ","values":[{"value":"4,20E+02","module":"A1-A3"},{"value":"0,0E+00","module":"A4"},{"value":"-4,20E+02","module":"A5"},{"value":"0,0E+00","module":"C1"},{"value":"0,0E+00","module":"C2"},{"value":"0,0E+00","module":"C3"},{"value":"0,0E+00","module":"C4"},{"value":"0,0E+00","module":"D"}]},{"parameter":"PERT","unit":"MJ","values":[{"value":"4,10E+03","module":"A1-A3"},{"value":"8,56E+00","module":"A4"},{"value":"-4,20E+02","module":"A5"},{"value":"0,0E+00","module":"C1"},{"value":"4,61E-01","module":"C2"},{"value":"1,00E+00","module":"C3"},{"value":"7,12E-01","module":"C4"},{"value":"-2,07E+03","module":"D"}]},{"parameter":"PENRE","unit":"MJ","values":[{"value":"1,33E+04","module":"A1-A3"},{"value":"6,07E+02","module":"A4"},{"value":"9,49E+00","module":"A5"},{"value":"0,0E+00","module":"C1"},{"value":"3,27E+01","module":"C2"},{"value":"1,77E+01","module":"C3"},{"value":"5,11E+00","module":"C4"},{"value":"-4,13E+03","module":"D"}]},{"parameter":"PENRM","unit":"MJ","values":[{"value":"9,43E+02","module":"A1-A3"},{"value":"0,0E+00","module":"A4"},{"value":"0,0E+00","module":"A5"},{"value":"0,0E+00","module":"C1"},{"value":"0,0E+00","module":"C2"},{"value":"-8,58E+02","module":"C3"},{"value":"0,0E+00","module":"C4"},{"value":"0,0E+00","module":"D"}]},{"parameter":"PENRT","unit":"MJ","values":[{"value":"1,43E+04","module":"A1-A3"},{"value":"6,07E+02","module":"A4"},{"value":"9,49E+00","module":"A5"},{"value":"0,0E+00","module":"C1"},{"value":"3,27E+01","module":"C2"},{"value":"-8,40E+02","module":"C3"},{"value":"5,11E+00","module":"C4"},{"value":"-4,13E+03","module":"D"}]},{"parameter":"SM","unit":"kg","values":[{"value":"0,0E+00","module":"A1-A3"},{"value":"0,0E+00","module":"A4"},{"value":"0,0E+00","module":"A5"},{"value":"0,0E+00","module":"C1"},{"value":"0,0E+00","module":"C2"},{"value":"0,0E+00","module":"C3"},{"value":"0,0E+00","module":"C4"},{"value":"0,0E+00","module":"D"}]},{"parameter":"RSF","unit":"MJ","values":[{"value":"1,99E+01","module":"A1-A3"},{"value":"3,07E-01","module":"A4"},{"value":"5,69E-03","module":"A5"},{"value":"0,0E+00","module":"C1"},{"value":"1,65E-02","module":"C2"},{"value":"2,17E-02","module":"C3"},{"value":"1,48E-02","module":"C4"},{"value":"-7,03E-01","module":"D"}]},{"parameter":"NRSF","unit":"MJ","values":[{"value":"3,75E+00","module":"A1-A3"},{"value":"1,09E+00","module":"A4"},{"value":"6,48E-02","module":"A5"},{"value":"0,0E+00","module":"C1"},{"value":"5,89E-02","module":"C2"},{"value":"1,83E-01","module":"C3"},{"value":"6,39E-03","module":"C4"},{"value":"-3,38E+01","module":"D"}]},{"parameter":"FW","unit":"m3","values":[{"value":"3,11E+01","module":"A1-A3"},{"value":"6,39E-02","module":"A4"},{"value":"6,91E-03","module":"A5"},{"value":"0,0E+00","module":"C1"},{"value":"3,44E-03","module":"C2"},{"value":"1,41E-01","module":"C3"},{"value":"6,69E-03","module":"C4"},{"value":"-8,71E+00","module":"D"}]}],"end_of_life_waste":[{"parameter":"HWD","unit":"kg","values":[{"value":"4,39E+00","module":"A1-A3"},{"value":"3,10E-02","module":"A4"},{"value":"0,0E+00","module":"A5"},{"value":"0,0E+00","module":"C1"},{"value":"1,67E-03","module":"C2"},{"value":"1,35E+00","module":"C3"},{"value":"6,21E-01","module":"C4"},{"value":"1,33E+00","module":"D"}]},{"parameter":"NHWD","unit":"kg","values":[{"value":"1,70E+02","module":"A1-A3"},{"value":"2,90E+01","module":"A4"},{"value":"3,00E+01","module":"A5"},{"value":"0,0E+00","module":"C1"},{"value":"1,56E+00","module":"C2"},{"value":"1,29E+00","module":"C3"},{"value":"1,56E+01","module":"C4"},{"value":"-9,45E+01","module":"D"}]},{"parameter":"RWD","unit":"kg","values":[{"value":"5,79E-02","module":"A1-A3"},{"value":"4,14E-03","module":"A4"},{"value":"0,0E+00","module":"A5"},{"value":"0,0E+00","module":"C1"},{"value":"2,23E-04","module":"C2"},{"value":"6,71E-06","module":"C3"},{"value":"3,57E-05","module":"C4"},{"value":"-1,70E-02","module":"D"}]}],"end_of_life_flow":[{"parameter":"CRU","unit":"kg","values":[{"value":"0,0E+00","module":"A1-A3"},{"value":"0,0E+00","module":"A4"},{"value":"0,0E+00","module":"A5"},{"value":"0,0E+00","module":"C1"},{"value":"0,0E+00","module":"C2"},{"value":"0,0E+00","module":"C3"},{"value":"0,0E+00","module":"C4"},{"value":"0,0E+00","module":"D"}]},{"parameter":"MFR","unit":"kg","values":[{"value":"1,14E-01","module":"A1-A3"},{"value":"0,0E+00","module":"A4"},{"value":"7,10E-04","module":"A5"},{"value":"0,0E+00","module":"C1"},{"value":"0,0E+00","module":"C2"},{"value":"3,57E+01","module":"C3"},{"value":"0,0E+00","module":"C4"},{"value":"0,0E+00","module":"D"}]},{"parameter":"MER","unit":"kg","values":[{"value":"2,15E-01","module":"A1-A3"},{"value":"0,0E+00","module":"A4"},{"value":"3,00E+01","module":"A5"},{"value":"0,0E+00","module":"C1"},{"value":"0,0E+00","module":"C2"},{"value":"5,09E+01","module":"C3"},{"value":"0,0E+00","module":"C4"},{"value":"0,0E+00","module":"D"}]},{"parameter":"EEE","unit":"MJ","values":[{"value":"1,44E-01","module":"A1-A3"},{"value":"0,0E+00","module":"A4"},{"value":"2,09E+01","module":"A5"},{"value":"0,0E+00","module":"C1"},{"value":"0,0E+00","module":"C2"},{"value":"7,82E+01","module":"C3"},{"value":"0,0E+00","module":"C4"},{"value":"0,0E+00","module":"D"}]},{"parameter":"EET","unit":"MJ","values":[{"value":"2,17E+00","module":"A1-A3"},{"value":"0,0E+00","module":"A4"},{"value":"3,16E+02","module":"A5"},{"value":"0,0E+00","module":"C1"},{"value":"0,0E+00","module":"C2"},{"value":"1,18E+03","module":"C3"},{"value":"0,0E+00","module":"C4"},{"value":"0,0E+00","module":"D"}]}]}