{"product_name":"Estrichm\u00f6rtel-Calciumsulfatestrich","epd_id":"EPD-VDP-20230397-IBO1-DE","compliance":["DIN EN 15804+A2","ISO 14025"],"producer_name":"Verband f\u00fcr D\u00e4mmsysteme, Putz und M\u00f6rtel e.V. (VDPM)","environmental_impact":[{"parameter":"GWP-total","unit":"kg CO2-eq.","values":[{"value":"1,17E-01","module":"A1-A3"},{"value":"1,17E-02","module":"A4"},{"value":"1,52E-03","module":"A5"},{"value":"0,0E+00","module":"B1"},{"value":"2,70E-04","module":"C1"},{"value":"5,50E-03","module":"C2"},{"value":"0,0E+00","module":"C3"},{"value":"1,46E-02","module":"C4"},{"value":"-9,33E-04","module":"D"}]},{"parameter":"GWP-fossil","unit":"kg CO2-eq.","values":[{"value":"1,15E-01","module":"A1-A3"},{"value":"1,16E-02","module":"A4"},{"value":"1,57E-04","module":"A5"},{"value":"0,0E+00","module":"B1"},{"value":"2,70E-04","module":"C1"},{"value":"5,48E-03","module":"C2"},{"value":"0,0E+00","module":"C3"},{"value":"1,50E-02","module":"C4"},{"value":"-9,28E-04","module":"D"}]},{"parameter":"GWP-biogenic","unit":"kg CO2-eq.","values":[{"value":"1,48E-03","module":"A1-A3"},{"value":"4,79E-06","module":"A4"},{"value":"1,36E-03","module":"A5"},{"value":"0,0E+00","module":"B1"},{"value":"-1,14E-06","module":"C1"},{"value":"2,25E-06","module":"C2"},{"value":"0,0E+00","module":"C3"},{"value":"-4,45E-04","module":"C4"},{"value":"-4,90E-06","module":"D"}]},{"parameter":"GWP-luluc","unit":"kg CO2-eq.","values":[{"value":"5,96E-05","module":"A1-A3"},{"value":"4,34E-05","module":"A4"},{"value":"1,26E-08","module":"A5"},{"value":"0,0E+00","module":"B1"},{"value":"1,05E-06","module":"C1"},{"value":"2,04E-05","module":"C2"},{"value":"0,0E+00","module":"C3"},{"value":"2,77E-05","module":"C4"},{"value":"-1,96E-07","module":"D"}]},{"parameter":"ODP","unit":"kg CFC11-eq.","values":[{"value":"2,65E-13","module":"A1-A3"},{"value":"1,66E-15","module":"A4"},{"value":"4,02E-16","module":"A5"},{"value":"0,0E+00","module":"B1"},{"value":"5,58E-17","module":"C1"},{"value":"7,81E-16","module":"C2"},{"value":"0,0E+00","module":"C3"},{"value":"3,57E-14","module":"C4"},{"value":"-5,97E-15","module":"D"}]},{"parameter":"AP","unit":"mol H^(+)-eq.","values":[{"value":"1,16E-04","module":"A1-A3"},{"value":"1,12E-05","module":"A4"},{"value":"3,49E-07","module":"A5"},{"value":"0,0E+00","module":"B1"},{"value":"3,64E-06","module":"C1"},{"value":"5,25E-06","module":"C2"},{"value":"0,0E+00","module":"C3"},{"value":"1,07E-04","module":"C4"},{"value":"-1,54E-06","module":"D"}]},{"parameter":"POCP","unit":"kg NMVOC-eq.","values":[{"value":"1,22E-04","module":"A1-A3"},{"value":"9,79E-06","module":"A4"},{"value":"2,55E-07","module":"A5"},{"value":"0,0E+00","module":"B1"},{"value":"4,96E-06","module":"C1"},{"value":"4,60E-06","module":"C2"},{"value":"0,0E+00","module":"C3"},{"value":"8,28E-05","module":"C4"},{"value":"-1,29E-06","module":"D"}]},{"parameter":"ADPE","unit":"kg Sb-eq.","values":[{"value":"2,37E-08","module":"A1-A3"},{"value":"1,20E-09","module":"A4"},{"value":"9,92E-12","module":"A5"},{"value":"0,0E+00","module":"B1"},{"value":"2,73E-11","module":"C1"},{"value":"5,66E-10","module":"C2"},{"value":"0,0E+00","module":"C3"},{"value":"1,55E-09","module":"C4"},{"value":"-4,59E-09","module":"D"}]},{"parameter":"ADPF","unit":"MJ","values":[{"value":"1,51E+00","module":"A1-A3"},{"value":"1,55E-01","module":"A4"},{"value":"8,92E-04","module":"A5"},{"value":"0,0E+00","module":"B1"},{"value":"3,61E-03","module":"C1"},{"value":"7,28E-02","module":"C2"},{"value":"0,0E+00","module":"C3"},{"value":"1,97E-01","module":"C4"},{"value":"-1,15E-02","module":"D"}]},{"parameter":"WDP","unit":"m^3 Welt-eq. entzogen","values":[{"value":"2,52E-03","module":"A1-A3"},{"value":"4,59E-05","module":"A4"},{"value":"3,59E-04","module":"A5"},{"value":"0,0E+00","module":"B1"},{"value":"1,17E-06","module":"C1"},{"value":"2,16E-05","module":"C2"},{"value":"0,0E+00","module":"C3"},{"value":"1,64E-03","module":"C4"},{"value":"-1,17E-05","module":"D"}]},{"parameter":"EP-freshwater","unit":"kg P-eq.","values":[{"value":"2,17E-07","module":"A1-A3"},{"value":"2,41E-08","module":"A4"},{"value":"1,81E-09","module":"A5"},{"value":"0,0E+00","module":"B1"},{"value":"5,43E-10","module":"C1"},{"value":"1,13E-08","module":"C2"},{"value":"0,0E+00","module":"C3"},{"value":"2,56E-08","module":"C4"},{"value":"-1,46E-09","module":"D"}]},{"parameter":"EP-marine","unit":"kg N-eq.","values":[{"value":"4,81E-05","module":"A1-A3"},{"value":"3,76E-06","module":"A4"},{"value":"1,03E-07","module":"A5"},{"value":"0,0E+00","module":"B1"},{"value":"1,66E-06","module":"C1"},{"value":"1,77E-06","module":"C2"},{"value":"0,0E+00","module":"C3"},{"value":"2,73E-05","module":"C4"},{"value":"-4,46E-07","module":"D"}]},{"parameter":"EP-terrestrial","unit":"mol N-eq.","values":[{"value":"4,85E-04","module":"A1-A3"},{"value":"4,49E-05","module":"A4"},{"value":"1,52E-06","module":"A5"},{"value":"0,0E+00","module":"B1"},{"value":"1,82E-05","module":"C1"},{"value":"2,11E-05","module":"C2"},{"value":"0,0E+00","module":"C3"},{"value":"2,99E-04","module":"C4"},{"value":"-4,79E-06","module":"D"}]}],"additional_environmental_impact":[{"parameter":"PM","unit":"Krankheitsf\u00e4lle","values":[{"value":"1,61E-09","module":"A1-A3"},{"value":"6,60E-11","module":"A4"},{"value":"2,46E-12","module":"A5"},{"value":"0,0E+00","module":"B1"},{"value":"1,94E-10","module":"C1"},{"value":"3,10E-11","module":"C2"},{"value":"0,0E+00","module":"C3"},{"value":"1,31E-09","module":"C4"},{"value":"-1,70E-11","module":"D"}]},{"parameter":"ETP-fw","unit":"CTUe","values":[{"value":"4,33E-01","module":"A1-A3"},{"value":"1,23E-01","module":"A4"},{"value":"9,31E-04","module":"A5"},{"value":"0,0E+00","module":"B1"},{"value":"2,77E-03","module":"C1"},{"value":"5,77E-02","module":"C2"},{"value":"0,0E+00","module":"C3"},{"value":"1,10E-01","module":"C4"},{"value":"-2,14E-03","module":"D"}]},{"parameter":"HTP-c","unit":"CTUh","values":[{"value":"1,83E-11","module":"A1-A3"},{"value":"2,44E-12","module":"A4"},{"value":"2,55E-14","module":"A5"},{"value":"0,0E+00","module":"B1"},{"value":"5,54E-14","module":"C1"},{"value":"1,15E-12","module":"C2"},{"value":"0,0E+00","module":"C3"},{"value":"1,68E-11","module":"C4"},{"value":"-6,08E-13","module":"D"}]},{"parameter":"HTP-nc","unit":"CTUh","values":[{"value":"9,80E-10","module":"A1-A3"},{"value":"1,22E-10","module":"A4"},{"value":"1,87E-12","module":"A5"},{"value":"0,0E+00","module":"B1"},{"value":"4,17E-12","module":"C1"},{"value":"5,72E-11","module":"C2"},{"value":"0,0E+00","module":"C3"},{"value":"1,86E-09","module":"C4"},{"value":"-1,06E-11","module":"D"}]},{"parameter":"SQP","unit":"SQP","values":[{"value":"3,68E-01","module":"A1-A3"},{"value":"4,86E-02","module":"A4"},{"value":"1,65E-04","module":"A5"},{"value":"0,0E+00","module":"B1"},{"value":"1,08E-03","module":"C1"},{"value":"2,29E-02","module":"C2"},{"value":"0,0E+00","module":"C3"},{"value":"4,28E-02","module":"C4"},{"value":"-1,98E-03","module":"D"}]}],"resource_use":[{"parameter":"PERE","unit":"MJ","values":[{"value":"1,47E-01","module":"A1-A3"},{"value":"9,20E-03","module":"A4"},{"value":"1,19E-02","module":"A5"},{"value":"0,0E+00","module":"B1"},{"value":"2,38E-04","module":"C1"},{"value":"4,32E-03","module":"C2"},{"value":"0,0E+00","module":"C3"},{"value":"2,96E-02","module":"C4"},{"value":"-2,93E-03","module":"D"}]},{"parameter":"PERM","unit":"MJ","values":[{"value":"2,00E-02","module":"A1-A3"},{"value":"0,0E+00","module":"A4"},{"value":"-2,00E-02","module":"A5"},{"value":"0,0E+00","module":"B1"},{"value":"0,0E+00","module":"C1"},{"value":"0,0E+00","module":"C2"},{"value":"0,0E+00","module":"C3"},{"value":"0,0E+00","module":"C4"},{"value":"0,0E+00","module":"D"}]},{"parameter":"PERT","unit":"MJ","values":[{"value":"1,67E-01","module":"A1-A3"},{"value":"9,20E-03","module":"A4"},{"value":"-8,10E-03","module":"A5"},{"value":"0,0E+00","module":"B1"},{"value":"2,38E-04","module":"C1"},{"value":"4,32E-03","module":"C2"},{"value":"0,0E+00","module":"C3"},{"value":"2,96E-02","module":"C4"},{"value":"-2,93E-03","module":"D"}]},{"parameter":"PENRE","unit":"MJ","values":[{"value":"1,52E+00","module":"A1-A3"},{"value":"1,55E-01","module":"A4"},{"value":"2,30E-03","module":"A5"},{"value":"0,0E+00","module":"B1"},{"value":"3,62E-03","module":"C1"},{"value":"7,29E-02","module":"C2"},{"value":"0,0E+00","module":"C3"},{"value":"1,97E-01","module":"C4"},{"value":"-1,15E-02","module":"D"}]},{"parameter":"PENRM","unit":"MJ","values":[{"value":"2,70E-03","module":"A1-A3"},{"value":"0,0E+00","module":"A4"},{"value":"-2,70E-03","module":"A5"},{"value":"0,0E+00","module":"B1"},{"value":"0,0E+00","module":"C1"},{"value":"0,0E+00","module":"C2"},{"value":"0,0E+00","module":"C3"},{"value":"0,0E+00","module":"C4"},{"value":"0,0E+00","module":"D"}]},{"parameter":"PENRT","unit":"MJ","values":[{"value":"1,52E+00","module":"A1-A3"},{"value":"1,55E-01","module":"A4"},{"value":"-4,00E-04","module":"A5"},{"value":"0,0E+00","module":"B1"},{"value":"3,62E-03","module":"C1"},{"value":"7,29E-02","module":"C2"},{"value":"0,0E+00","module":"C3"},{"value":"1,97E-01","module":"C4"},{"value":"-1,15E-02","module":"D"}]},{"parameter":"SM","unit":"kg","values":[{"value":"0,0E+00","module":"A1-A3"},{"value":"0,0E+00","module":"A4"},{"value":"0,0E+00","module":"A5"},{"value":"0,0E+00","module":"B1"},{"value":"0,0E+00","module":"C1"},{"value":"0,0E+00","module":"C2"},{"value":"0,0E+00","module":"C3"},{"value":"0,0E+00","module":"C4"},{"value":"0,0E+00","module":"D"}]},{"parameter":"RSF","unit":"MJ","values":[{"value":"0,0E+00","module":"A1-A3"},{"value":"0,0E+00","module":"A4"},{"value":"0,0E+00","module":"A5"},{"value":"0,0E+00","module":"B1"},{"value":"0,0E+00","module":"C1"},{"value":"0,0E+00","module":"C2"},{"value":"0,0E+00","module":"C3"},{"value":"0,0E+00","module":"C4"},{"value":"0,0E+00","module":"D"}]},{"parameter":"NRSF","unit":"MJ","values":[{"value":"0,0E+00","module":"A1-A3"},{"value":"0,0E+00","module":"A4"},{"value":"0,0E+00","module":"A5"},{"value":"0,0E+00","module":"B1"},{"value":"0,0E+00","module":"C1"},{"value":"0,0E+00","module":"C2"},{"value":"0,0E+00","module":"C3"},{"value":"0,0E+00","module":"C4"},{"value":"0,0E+00","module":"D"}]},{"parameter":"FW","unit":"m^3","values":[{"value":"2,34E-04","module":"A1-A3"},{"value":"8,02E-06","module":"A4"},{"value":"1,54E-04","module":"A5"},{"value":"0,0E+00","module":"B1"},{"value":"1,84E-07","module":"C1"},{"value":"3,77E-06","module":"C2"},{"value":"0,0E+00","module":"C3"},{"value":"4,99E-05","module":"C4"},{"value":"-1,52E-06","module":"D"}]}],"end_of_life_waste":[{"parameter":"HWD","unit":"kg","values":[{"value":"2,26E-10","module":"A1-A3"},{"value":"7,16E-13","module":"A4"},{"value":"8,06E-14","module":"A5"},{"value":"0,0E+00","module":"B1"},{"value":"1,58E-14","module":"C1"},{"value":"3,37E-13","module":"C2"},{"value":"0,0E+00","module":"C3"},{"value":"1,01E-11","module":"C4"},{"value":"-2,24E-12","module":"D"}]},{"parameter":"NHWD","unit":"kg","values":[{"value":"2,73E-03","module":"A1-A3"},{"value":"2,45E-05","module":"A4"},{"value":"5,71E-05","module":"A5"},{"value":"0,0E+00","module":"B1"},{"value":"5,88E-07","module":"C1"},{"value":"1,15E-05","module":"C2"},{"value":"0,0E+00","module":"C3"},{"value":"1,01E+00","module":"C4"},{"value":"-1,11E-05","module":"D"}]},{"parameter":"RWD","unit":"kg","values":[{"value":"2,03E-05","module":"A1-A3"},{"value":"1,56E-07","module":"A4"},{"value":"3,89E-08","module":"A5"},{"value":"0,0E+00","module":"B1"},{"value":"4,54E-09","module":"C1"},{"value":"7,33E-08","module":"C2"},{"value":"0,0E+00","module":"C3"},{"value":"2,16E-06","module":"C4"},{"value":"-3,30E-07","module":"D"}]}],"end_of_life_flow":[{"parameter":"CRU","unit":"kg","values":[{"value":"0,0E+00","module":"A1-A3"},{"value":"0,0E+00","module":"A4"},{"value":"0,0E+00","module":"A5"},{"value":"0,0E+00","module":"B1"},{"value":"0,0E+00","module":"C1"},{"value":"0,0E+00","module":"C2"},{"value":"0,0E+00","module":"C3"},{"value":"0,0E+00","module":"C4"},{"value":"0,0E+00","module":"D"}]},{"parameter":"MFR","unit":"kg","values":[{"value":"0,0E+00","module":"A1-A3"},{"value":"0,0E+00","module":"A4"},{"value":"0,0E+00","module":"A5"},{"value":"0,0E+00","module":"B1"},{"value":"0,0E+00","module":"C1"},{"value":"0,0E+00","module":"C2"},{"value":"0,0E+00","module":"C3"},{"value":"0,0E+00","module":"C4"},{"value":"0,0E+00","module":"D"}]},{"parameter":"MER","unit":"kg","values":[{"value":"0,0E+00","module":"A1-A3"},{"value":"0,0E+00","module":"A4"},{"value":"0,0E+00","module":"A5"},{"value":"0,0E+00","module":"B1"},{"value":"0,0E+00","module":"C1"},{"value":"0,0E+00","module":"C2"},{"value":"0,0E+00","module":"C3"},{"value":"0,0E+00","module":"C4"},{"value":"0,0E+00","module":"D"}]},{"parameter":"EEE","unit":"MJ","values":[{"value":"0,0E+00","module":"A1-A3"},{"value":"0,0E+00","module":"A4"},{"value":"1,86E-03","module":"A5"},{"value":"0,0E+00","module":"B1"},{"value":"0,0E+00","module":"C1"},{"value":"0,0E+00","module":"C2"},{"value":"0,0E+00","module":"C3"},{"value":"0,0E+00","module":"C4"},{"value":"0,0E+00","module":"D"}]},{"parameter":"EET","unit":"MJ","values":[{"value":"0,0E+00","module":"A1-A3"},{"value":"0,0E+00","module":"A4"},{"value":"4,36E-03","module":"A5"},{"value":"0,0E+00","module":"B1"},{"value":"0,0E+00","module":"C1"},{"value":"0,0E+00","module":"C2"},{"value":"0,0E+00","module":"C3"},{"value":"0,0E+00","module":"C4"},{"value":"0,0E+00","module":"D"}]}]}