{"product_name":"EVA-Dach- und Dichtungsbahnen EVALON\u00aeV,VG,VSK, dual","epd_id":"EPD-ALW-201900185-IBC1-DE","compliance":["DIN EN 15804","ISO 14025"],"producer_name":"alwitra GmbH & Co.","environmental_impact":[{"parameter":"GWP-total","unit":"kg CO2-eq.","values":[{"value":"6,76E+00","module":"A1-A3"},{"value":"3,37E-02","module":"A4"},{"value":"5,59E-01","module":"A5"},{"value":"4,58E-03","module":"C2"},{"value":"6,76E-02","module":"C2"},{"value":"3,60E+00","module":"C3"},{"value":"8,35E-01","module":"C3"},{"value":"-2,20E+00","module":"D"},{"value":"-4,79E+00","module":"D"}]},{"parameter":"ODP","unit":"kg CFC11-eq.","values":[{"value":"1,24E-10","module":"A1-A3"},{"value":"1,15E-17","module":"A4"},{"value":"6,21E-12","module":"A5"},{"value":"1,56E-18","module":"C2"},{"value":"2,30E-17","module":"C2"},{"value":"2,48E-15","module":"C3"},{"value":"3,21E-14","module":"C3"},{"value":"-4,59E-14","module":"D"},{"value":"-8,49E-11","module":"D"}]},{"parameter":"AP","unit":"kg SO2-eq.","values":[{"value":"1,69E-02","module":"A1-A3"},{"value":"6,99E-05","module":"A4"},{"value":"8,98E-04","module":"A5"},{"value":"9,50E-06","module":"C2"},{"value":"1,40E-04","module":"C2"},{"value":"9,28E-04","module":"C3"},{"value":"1,33E-03","module":"C3"},{"value":"-2,32E-03","module":"D"},{"value":"-1,16E-02","module":"D"}]},{"parameter":"EP","unit":"kg PO4^3-eq.","values":[{"value":"3,08E-03","module":"A1-A3"},{"value":"1,74E-05","module":"A4"},{"value":"1,63E-04","module":"A5"},{"value":"2,36E-06","module":"C2"},{"value":"3,48E-05","module":"C2"},{"value":"9,02E-05","module":"C3"},{"value":"2,28E-04","module":"C3"},{"value":"-3,93E-04","module":"D"},{"value":"-2,10E-03","module":"D"}]},{"parameter":"POCP","unit":"kg Ethen-eq.","values":[{"value":"1,91E-03","module":"A1-A3"},{"value":"-2,40E-05","module":"A4"},{"value":"3,23E-04","module":"A5"},{"value":"-3,26E-06","module":"C2"},{"value":"-4,81E-05","module":"C2"},{"value":"3,80E-05","module":"C3"},{"value":"3,04E-05","module":"C3"},{"value":"-2,00E-04","module":"D"},{"value":"-1,31E-03","module":"D"}]},{"parameter":"ADPE","unit":"kg Sb-eq.","values":[{"value":"3,34E-05","module":"A1-A3"},{"value":"3,18E-09","module":"A4"},{"value":"1,67E-06","module":"A5"},{"value":"4,33E-10","module":"C2"},{"value":"6,38E-09","module":"C2"},{"value":"5,32E-07","module":"C3"},{"value":"3,27E-07","module":"C3"},{"value":"-5,18E-07","module":"D"},{"value":"-2,29E-05","module":"D"}]},{"parameter":"ADPF","unit":"MJ","values":[{"value":"1,45E+02","module":"A1-A3"},{"value":"4,50E-01","module":"A4"},{"value":"7,51E+00","module":"A5"},{"value":"6,11E-02","module":"C2"},{"value":"9,01E-01","module":"C2"},{"value":"1,50E+00","module":"C3"},{"value":"8,38E+00","module":"C3"},{"value":"-2,87E+01","module":"D"},{"value":"-9,98E+01","module":"D"}]}],"additional_environmental_impact":[],"resource_use":[{"parameter":"PERE","unit":"MJ","values":[{"value":"2,38E+01","module":"A1-A3"},{"value":"2,75E-02","module":"A4"},{"value":"2,62E+00","module":"A5"},{"value":"3,73E-03","module":"C2"},{"value":"5,50E-02","module":"C2"},{"value":"4,20E-01","module":"C3"},{"value":"5,35E+00","module":"C3"},{"value":"-7,58E+00","module":"D"},{"value":"-1,61E+01","module":"D"}]},{"parameter":"PERM","unit":"MJ","values":[{"value":"1,31E+00","module":"A1-A3"},{"value":"0,0E+00","module":"A4"},{"value":"-1,31E+00","module":"A5"},{"value":"0,0E+00","module":"C2"},{"value":"0,0E+00","module":"C2"},{"value":"0,0E+00","module":"C3"},{"value":"0,0E+00","module":"C3"},{"value":"0,0E+00","module":"D"},{"value":"0,0E+00","module":"D"}]},{"parameter":"PERT","unit":"MJ","values":[{"value":"2,51E+01","module":"A1-A3"},{"value":"2,75E-02","module":"A4"},{"value":"1,31E+00","module":"A5"},{"value":"3,73E-03","module":"C2"},{"value":"5,50E-02","module":"C2"},{"value":"4,20E-01","module":"C3"},{"value":"5,35E+00","module":"C3"},{"value":"-7,58E+00","module":"D"},{"value":"-1,61E+01","module":"D"}]},{"parameter":"PENRE","unit":"MJ","values":[{"value":"1,02E+02","module":"A1-A3"},{"value":"4,51E-01","module":"A4"},{"value":"8,43E+00","module":"A5"},{"value":"6,13E-02","module":"C2"},{"value":"9,04E-01","module":"C2"},{"value":"5,39E+01","module":"C3"},{"value":"1,07E+01","module":"C3"},{"value":"-3,21E+01","module":"D"},{"value":"-1,07E+02","module":"D"}]},{"parameter":"PENRM","unit":"MJ","values":[{"value":"5,26E+01","module":"A1-A3"},{"value":"0,0E+00","module":"A4"},{"value":"-3,57E-01","module":"A5"},{"value":"0,0E+00","module":"C2"},{"value":"0,0E+00","module":"C2"},{"value":"-5,22E+01","module":"C3"},{"value":"0,0E+00","module":"C3"},{"value":"0,0E+00","module":"D"},{"value":"0,0E+00","module":"D"}]},{"parameter":"PENRT","unit":"MJ","values":[{"value":"1,55E+02","module":"A1-A3"},{"value":"4,51E-01","module":"A4"},{"value":"8,07E+00","module":"A5"},{"value":"6,13E-02","module":"C2"},{"value":"9,04E-01","module":"C2"},{"value":"1,68E+00","module":"C3"},{"value":"1,07E+01","module":"C3"},{"value":"-3,21E+01","module":"D"},{"value":"-1,07E+02","module":"D"}]},{"parameter":"SM","unit":"kg","values":[{"value":"0,0E+00","module":"A1-A3"},{"value":"0,0E+00","module":"A4"},{"value":"0,0E+00","module":"A5"},{"value":"0,0E+00","module":"C2"},{"value":"0,0E+00","module":"C2"},{"value":"0,0E+00","module":"C3"},{"value":"0,0E+00","module":"C3"},{"value":"0,0E+00","module":"D"},{"value":"0,0E+00","module":"D"}]},{"parameter":"RSF","unit":"MJ","values":[{"value":"0,0E+00","module":"A1-A3"},{"value":"0,0E+00","module":"A4"},{"value":"0,0E+00","module":"A5"},{"value":"0,0E+00","module":"C2"},{"value":"0,0E+00","module":"C2"},{"value":"0,0E+00","module":"C3"},{"value":"0,0E+00","module":"C3"},{"value":"0,0E+00","module":"D"},{"value":"0,0E+00","module":"D"}]},{"parameter":"NRSF","unit":"MJ","values":[{"value":"0,0E+00","module":"A1-A3"},{"value":"0,0E+00","module":"A4"},{"value":"0,0E+00","module":"A5"},{"value":"0,0E+00","module":"C2"},{"value":"0,0E+00","module":"C2"},{"value":"0,0E+00","module":"C3"},{"value":"0,0E+00","module":"C3"},{"value":"0,0E+00","module":"D"},{"value":"0,0E+00","module":"D"}]},{"parameter":"FW","unit":"m^3","values":[{"value":"7,63E-02","module":"A1-A3"},{"value":"3,15E-05","module":"A4"},{"value":"4,37E-03","module":"A5"},{"value":"4,28E-06","module":"C2"},{"value":"6,31E-05","module":"C2"},{"value":"8,84E-03","module":"C3"},{"value":"2,92E-03","module":"C3"},{"value":"-4,10E-03","module":"D"},{"value":"-5,23E-02","module":"D"}]}],"end_of_life_waste":[{"parameter":"HWD","unit":"kg","values":[{"value":"8,82E-07","module":"A1-A3"},{"value":"2,57E-08","module":"A4"},{"value":"4,56E-08","module":"A5"},{"value":"3,49E-09","module":"C2"},{"value":"5,15E-08","module":"C2"},{"value":"9,27E-09","module":"C3"},{"value":"5,91E-08","module":"C3"},{"value":"-1,80E-08","module":"D"},{"value":"-5,94E-07","module":"D"}]},{"parameter":"NHWD","unit":"kg","values":[{"value":"5,10E-01","module":"A1-A3"},{"value":"3,03E-05","module":"A4"},{"value":"2,78E-02","module":"A5"},{"value":"4,12E-06","module":"C2"},{"value":"6,07E-05","module":"C2"},{"value":"3,76E-01","module":"C3"},{"value":"1,02E-02","module":"C3"},{"value":"-1,69E-02","module":"D"},{"value":"-3,51E-01","module":"D"}]},{"parameter":"RWD","unit":"kg","values":[{"value":"4,25E-03","module":"A1-A3"},{"value":"5,36E-07","module":"A4"},{"value":"2,21E-04","module":"A5"},{"value":"7,29E-08","module":"C2"},{"value":"1,07E-06","module":"C2"},{"value":"7,17E-05","module":"C3"},{"value":"9,25E-04","module":"C3"},{"value":"-1,32E-03","module":"D"},{"value":"-2,95E-03","module":"D"}]}],"end_of_life_flow":[{"parameter":"CRU","unit":"kg","values":[{"value":"0,0E+00","module":"A1-A3"},{"value":"0,0E+00","module":"A4"},{"value":"0,0E+00","module":"A5"},{"value":"0,0E+00","module":"C2"},{"value":"0,0E+00","module":"C2"},{"value":"0,0E+00","module":"C3"},{"value":"0,0E+00","module":"C3"},{"value":"0,0E+00","module":"D"},{"value":"0,0E+00","module":"D"}]},{"parameter":"MFR","unit":"kg","values":[{"value":"0,0E+00","module":"A1-A3"},{"value":"0,0E+00","module":"A4"},{"value":"0,0E+00","module":"A5"},{"value":"0,0E+00","module":"C2"},{"value":"0,0E+00","module":"C2"},{"value":"0,0E+00","module":"C3"},{"value":"2,00E+00","module":"C3"},{"value":"0,0E+00","module":"D"},{"value":"0,0E+00","module":"D"}]},{"parameter":"MER","unit":"kg","values":[{"value":"0,0E+00","module":"A1-A3"},{"value":"0,0E+00","module":"A4"},{"value":"0,0E+00","module":"A5"},{"value":"0,0E+00","module":"C2"},{"value":"0,0E+00","module":"C2"},{"value":"2,00E+00","module":"C3"},{"value":"0,0E+00","module":"C3"},{"value":"0,0E+00","module":"D"},{"value":"0,0E+00","module":"D"}]},{"parameter":"EEE","unit":"MJ","values":[{"value":"0,0E+00","module":"A1-A3"},{"value":"0,0E+00","module":"A4"},{"value":"2,71E-01","module":"A5"},{"value":"0,0E+00","module":"C2"},{"value":"0,0E+00","module":"C2"},{"value":"6,70E+00","module":"C3"},{"value":"0,0E+00","module":"C3"},{"value":"0,0E+00","module":"D"},{"value":"0,0E+00","module":"D"}]},{"parameter":"EET","unit":"MJ","values":[{"value":"0,0E+00","module":"A1-A3"},{"value":"0,0E+00","module":"A4"},{"value":"6,33E-01","module":"A5"},{"value":"0,0E+00","module":"C2"},{"value":"0,0E+00","module":"C2"},{"value":"1,54E+01","module":"C3"},{"value":"0,0E+00","module":"C3"},{"value":"0,0E+00","module":"D"},{"value":"0,0E+00","module":"D"}]}]}