{"product_name":"EX 2 x 25mm\u00b2 1kV","epd_id":"NEPD-8412-8059","compliance":["EN 15804+A2","ISO 14025","ISO 21930"],"producer_name":"Prysmian Group Norge AS","environmental_impact":[{"parameter":"GWP-total","unit":"kg CO2-eq.","values":[{"value":"1,95E+00","module":"A1"},{"value":"5,21E-02","module":"A2"},{"value":"5,00E-03","module":"A3"},{"value":"2,86E-02","module":"A4"},{"value":"1,12E-01","module":"A5"},{"value":"0,0E+00","module":"B1"},{"value":"0,0E+00","module":"B2"},{"value":"0,0E+00","module":"B3"},{"value":"0,0E+00","module":"B4"},{"value":"0,0E+00","module":"B5"},{"value":"1,02E-02","module":"B6"},{"value":"0,0E+00","module":"B7"},{"value":"0,0E+00","module":"C1"},{"value":"1,22E-02","module":"C2"},{"value":"9,78E-02","module":"C3"},{"value":"4,32E-03","module":"C4"},{"value":"-6,63E-01","module":"D"}]},{"parameter":"GWP-fossil","unit":"kg CO2-eq.","values":[{"value":"1,97E+00","module":"A1"},{"value":"5,21E-02","module":"A2"},{"value":"4,87E-03","module":"A3"},{"value":"2,86E-02","module":"A4"},{"value":"4,43E-02","module":"A5"},{"value":"0,0E+00","module":"B1"},{"value":"0,0E+00","module":"B2"},{"value":"0,0E+00","module":"B3"},{"value":"0,0E+00","module":"B4"},{"value":"0,0E+00","module":"B5"},{"value":"9,92E-03","module":"B6"},{"value":"0,0E+00","module":"B7"},{"value":"0,0E+00","module":"C1"},{"value":"1,22E-02","module":"C2"},{"value":"9,78E-02","module":"C3"},{"value":"4,32E-03","module":"C4"},{"value":"-6,47E-01","module":"D"}]},{"parameter":"GWP-biogenic","unit":"kg CO2-eq.","values":[{"value":"-5,05E-02","module":"A1"},{"value":"1,83E-05","module":"A2"},{"value":"1,28E-04","module":"A3"},{"value":"1,05E-05","module":"A4"},{"value":"6,70E-02","module":"A5"},{"value":"0,0E+00","module":"B1"},{"value":"0,0E+00","module":"B2"},{"value":"0,0E+00","module":"B3"},{"value":"0,0E+00","module":"B4"},{"value":"0,0E+00","module":"B5"},{"value":"2,74E-04","module":"B6"},{"value":"0,0E+00","module":"B7"},{"value":"0,0E+00","module":"C1"},{"value":"4,99E-06","module":"C2"},{"value":"7,91E-07","module":"C3"},{"value":"3,63E-07","module":"C4"},{"value":"-2,96E-03","module":"D"}]},{"parameter":"GWP-luluc","unit":"kg CO2-eq.","values":[{"value":"2,48E-02","module":"A1"},{"value":"2,40E-05","module":"A2"},{"value":"3,07E-06","module":"A3"},{"value":"1,10E-05","module":"A4"},{"value":"4,96E-04","module":"A5"},{"value":"0,0E+00","module":"B1"},{"value":"0,0E+00","module":"B2"},{"value":"0,0E+00","module":"B3"},{"value":"0,0E+00","module":"B4"},{"value":"0,0E+00","module":"B5"},{"value":"4,09E-05","module":"B6"},{"value":"0,0E+00","module":"B7"},{"value":"0,0E+00","module":"C1"},{"value":"4,28E-06","module":"C2"},{"value":"1,16E-07","module":"C3"},{"value":"2,99E-07","module":"C4"},{"value":"-1,24E-02","module":"D"}]},{"parameter":"ODP","unit":"kg CFC 11-eq.","values":[{"value":"1,49E-07","module":"A1"},{"value":"1,13E-08","module":"A2"},{"value":"4,13E-09","module":"A3"},{"value":"6,36E-09","module":"A4"},{"value":"3,57E-09","module":"A5"},{"value":"0,0E+00","module":"B1"},{"value":"0,0E+00","module":"B2"},{"value":"0,0E+00","module":"B3"},{"value":"0,0E+00","module":"B4"},{"value":"0,0E+00","module":"B5"},{"value":"6,80E-10","module":"B6"},{"value":"0,0E+00","module":"B7"},{"value":"0,0E+00","module":"C1"},{"value":"2,79E-09","module":"C2"},{"value":"7,50E-11","module":"C3"},{"value":"2,64E-10","module":"C4"},{"value":"-4,02E-04","module":"D"}]},{"parameter":"AP","unit":"mol H+-eq.","values":[{"value":"1,33E-02","module":"A1"},{"value":"7,67E-04","module":"A2"},{"value":"2,47E-05","module":"A3"},{"value":"3,47E-04","module":"A4"},{"value":"2,95E-04","module":"A5"},{"value":"0,0E+00","module":"B1"},{"value":"0,0E+00","module":"B2"},{"value":"0,0E+00","module":"B3"},{"value":"0,0E+00","module":"B4"},{"value":"0,0E+00","module":"B5"},{"value":"7,75E-05","module":"B6"},{"value":"0,0E+00","module":"B7"},{"value":"0,0E+00","module":"C1"},{"value":"5,00E-05","module":"C2"},{"value":"1,22E-05","module":"C3"},{"value":"7,07E-06","module":"C4"},{"value":"-4,39E-03","module":"D"}]},{"parameter":"POCP","unit":"kg NMVOC-eq.","values":[{"value":"6,47E-03","module":"A1"},{"value":"5,61E-04","module":"A2"},{"value":"2,59E-05","module":"A3"},{"value":"2,79E-04","module":"A4"},{"value":"1,56E-04","module":"A5"},{"value":"0,0E+00","module":"B1"},{"value":"0,0E+00","module":"B2"},{"value":"0,0E+00","module":"B3"},{"value":"0,0E+00","module":"B4"},{"value":"0,0E+00","module":"B5"},{"value":"2,98E-05","module":"B6"},{"value":"0,0E+00","module":"B7"},{"value":"0,0E+00","module":"C1"},{"value":"5,02E-05","module":"C2"},{"value":"1,52E-05","module":"C3"},{"value":"8,80E-06","module":"C4"},{"value":"-2,08E-03","module":"D"}]},{"parameter":"ADPE","unit":"kg Sb-eq.","values":[{"value":"4,32E-05","module":"A1"},{"value":"1,01E-06","module":"A2"},{"value":"2,65E-08","module":"A3"},{"value":"4,06E-07","module":"A4"},{"value":"9,15E-07","module":"A5"},{"value":"0,0E+00","module":"B1"},{"value":"0,0E+00","module":"B2"},{"value":"0,0E+00","module":"B3"},{"value":"0,0E+00","module":"B4"},{"value":"0,0E+00","module":"B5"},{"value":"7,39E-07","module":"B6"},{"value":"0,0E+00","module":"B7"},{"value":"0,0E+00","module":"C1"},{"value":"3,31E-07","module":"C2"},{"value":"3,42E-09","module":"C3"},{"value":"7,05E-09","module":"C4"},{"value":"9,32E-07","module":"D"}]},{"parameter":"ADPF","unit":"MJ","values":[{"value":"2,77E+01","module":"A1"},{"value":"7,39E-01","module":"A2"},{"value":"9,65E-01","module":"A3"},{"value":"4,23E-01","module":"A4"},{"value":"6,09E-01","module":"A5"},{"value":"0,0E+00","module":"B1"},{"value":"0,0E+00","module":"B2"},{"value":"0,0E+00","module":"B3"},{"value":"0,0E+00","module":"B4"},{"value":"0,0E+00","module":"B5"},{"value":"1,35E-01","module":"B6"},{"value":"0,0E+00","module":"B7"},{"value":"0,0E+00","module":"C1"},{"value":"1,84E-01","module":"C2"},{"value":"6,40E-03","module":"C3"},{"value":"2,09E-02","module":"C4"},{"value":"-8,24E+00","module":"D"}]},{"parameter":"WDP","unit":"m3 world-eq.","values":[{"value":"7,68E+02","module":"A1"},{"value":"5,11E-01","module":"A2"},{"value":"4,20E-01","module":"A3"},{"value":"2,66E-01","module":"A4"},{"value":"1,54E+01","module":"A5"},{"value":"0,0E+00","module":"B1"},{"value":"0,0E+00","module":"B2"},{"value":"0,0E+00","module":"B3"},{"value":"0,0E+00","module":"B4"},{"value":"0,0E+00","module":"B5"},{"value":"2,36E+01","module":"B6"},{"value":"0,0E+00","module":"B7"},{"value":"0,0E+00","module":"C1"},{"value":"1,76E-01","module":"C2"},{"value":"1,45E-02","module":"C3"},{"value":"4,03E-01","module":"C4"},{"value":"-3,69E+02","module":"D"}]},{"parameter":"EP-freshwater","unit":"kg P-eq.","values":[{"value":"8,45E-05","module":"A1"},{"value":"3,30E-07","module":"A2"},{"value":"6,08E-08","module":"A3"},{"value":"1,88E-07","module":"A4"},{"value":"1,72E-06","module":"A5"},{"value":"0,0E+00","module":"B1"},{"value":"0,0E+00","module":"B2"},{"value":"0,0E+00","module":"B3"},{"value":"0,0E+00","module":"B4"},{"value":"0,0E+00","module":"B5"},{"value":"7,13E-07","module":"B6"},{"value":"0,0E+00","module":"B7"},{"value":"0,0E+00","module":"C1"},{"value":"9,61E-08","module":"C2"},{"value":"7,50E-09","module":"C3"},{"value":"1,43E-08","module":"C4"},{"value":"-2,53E-05","module":"D"}]},{"parameter":"EP-marine","unit":"kg N-eq.","values":[{"value":"1,76E-03","module":"A1"},{"value":"1,87E-04","module":"A2"},{"value":"9,42E-06","module":"A3"},{"value":"9,09E-05","module":"A4"},{"value":"4,45E-05","module":"A5"},{"value":"0,0E+00","module":"B1"},{"value":"0,0E+00","module":"B2"},{"value":"0,0E+00","module":"B3"},{"value":"0,0E+00","module":"B4"},{"value":"0,0E+00","module":"B5"},{"value":"8,52E-06","module":"B6"},{"value":"0,0E+00","module":"B7"},{"value":"0,0E+00","module":"C1"},{"value":"1,48E-05","module":"C2"},{"value":"5,88E-06","module":"C3"},{"value":"6,37E-06","module":"C4"},{"value":"-5,63E-04","module":"D"}]},{"parameter":"EP-terrestrial","unit":"mol N-eq.","values":[{"value":"1,94E-02","module":"A1"},{"value":"2,07E-03","module":"A2"},{"value":"9,52E-05","module":"A3"},{"value":"1,01E-03","module":"A4"},{"value":"4,89E-04","module":"A5"},{"value":"0,0E+00","module":"B1"},{"value":"0,0E+00","module":"B2"},{"value":"0,0E+00","module":"B3"},{"value":"0,0E+00","module":"B4"},{"value":"0,0E+00","module":"B5"},{"value":"1,11E-04","module":"B6"},{"value":"0,0E+00","module":"B7"},{"value":"0,0E+00","module":"C1"},{"value":"1,64E-04","module":"C2"},{"value":"6,36E-05","module":"C3"},{"value":"2,83E-05","module":"C4"},{"value":"-6,20E-03","module":"D"}]},{"parameter":"GWP-IOBC","unit":"kg CO2-eq.","values":[{"value":"2,01E+00","module":"A1"},{"value":"5,21E-02","module":"A2"},{"value":"4,98E-03","module":"A3"},{"value":"2,86E-02","module":"A4"},{"value":"4,50E-02","module":"A5"},{"value":"0,0E+00","module":"B1"},{"value":"0,0E+00","module":"B2"},{"value":"0,0E+00","module":"B3"},{"value":"0,0E+00","module":"B4"},{"value":"0,0E+00","module":"B5"},{"value":"1,02E-02","module":"B6"},{"value":"0,0E+00","module":"B7"},{"value":"0,0E+00","module":"C1"},{"value":"1,22E-02","module":"C2"},{"value":"9,78E-02","module":"C3"},{"value":"4,44E-03","module":"C4"},{"value":"-6,33E-01","module":"D"}]}],"additional_environmental_impact":[{"parameter":"PM","unit":"disease incidence","values":[{"value":"1,25E-07","module":"A1"},{"value":"2,49E-09","module":"A2"},{"value":"4,92E-10","module":"A3"},{"value":"2,04E-09","module":"A4"},{"value":"2,72E-09","module":"A5"},{"value":"0,0E+00","module":"B1"},{"value":"0,0E+00","module":"B2"},{"value":"0,0E+00","module":"B3"},{"value":"0,0E+00","module":"B4"},{"value":"0,0E+00","module":"B5"},{"value":"5,55E-10","module":"B6"},{"value":"0,0E+00","module":"B7"},{"value":"0,0E+00","module":"C1"},{"value":"8,81E-10","module":"C2"},{"value":"4,80E-11","module":"C3"},{"value":"1,29E-10","module":"C4"},{"value":"-4,76E-08","module":"D"}]},{"parameter":"ETP-fw","unit":"CTUe","values":[{"value":"4,41E+01","module":"A1"},{"value":"5,03E-01","module":"A2"},{"value":"1,93E-01","module":"A3"},{"value":"2,93E-01","module":"A4"},{"value":"1,40E+00","module":"A5"},{"value":"0,0E+00","module":"B1"},{"value":"0,0E+00","module":"B2"},{"value":"0,0E+00","module":"B3"},{"value":"0,0E+00","module":"B4"},{"value":"0,0E+00","module":"B5"},{"value":"6,17E-01","module":"B6"},{"value":"0,0E+00","module":"B7"},{"value":"0,0E+00","module":"C1"},{"value":"1,36E-01","module":"C2"},{"value":"1,91E-02","module":"C3"},{"value":"2,41E+01","module":"C4"},{"value":"-1,01E+01","module":"D"}]},{"parameter":"HTP-c","unit":"CTUh","values":[{"value":"3,95E-09","module":"A1"},{"value":"0,0E+00","module":"A2"},{"value":"1,00E-12","module":"A3"},{"value":"0,0E+00","module":"A4"},{"value":"8,10E-11","module":"A5"},{"value":"0,0E+00","module":"B1"},{"value":"0,0E+00","module":"B2"},{"value":"0,0E+00","module":"B3"},{"value":"0,0E+00","module":"B4"},{"value":"0,0E+00","module":"B5"},{"value":"2,90E-11","module":"B6"},{"value":"0,0E+00","module":"B7"},{"value":"0,0E+00","module":"C1"},{"value":"0,0E+00","module":"C2"},{"value":"2,00E-12","module":"C3"},{"value":"1,00E-12","module":"C4"},{"value":"-1,63E-09","module":"D"}]},{"parameter":"HTP-nc","unit":"CTUh","values":[{"value":"6,16E-08","module":"A1"},{"value":"5,73E-10","module":"A2"},{"value":"5,80E-11","module":"A3"},{"value":"2,99E-10","module":"A4"},{"value":"1,35E-09","module":"A5"},{"value":"0,0E+00","module":"B1"},{"value":"0,0E+00","module":"B2"},{"value":"0,0E+00","module":"B3"},{"value":"0,0E+00","module":"B4"},{"value":"0,0E+00","module":"B5"},{"value":"6,93E-10","module":"B6"},{"value":"0,0E+00","module":"B7"},{"value":"0,0E+00","module":"C1"},{"value":"1,47E-10","module":"C2"},{"value":"8,20E-11","module":"C3"},{"value":"2,70E-11","module":"C4"},{"value":"-1,93E-08","module":"D"}]},{"parameter":"SQP","unit":"unitless","values":[{"value":"7,08E+00","module":"A1"},{"value":"3,66E-01","module":"A2"},{"value":"8,47E-02","module":"A3"},{"value":"3,82E-01","module":"A4"},{"value":"1,85E-01","module":"A5"},{"value":"0,0E+00","module":"B1"},{"value":"0,0E+00","module":"B2"},{"value":"0,0E+00","module":"B3"},{"value":"0,0E+00","module":"B4"},{"value":"0,0E+00","module":"B5"},{"value":"6,82E-02","module":"B6"},{"value":"0,0E+00","module":"B7"},{"value":"0,0E+00","module":"C1"},{"value":"1,27E-01","module":"C2"},{"value":"7,76E-04","module":"C3"},{"value":"5,21E-02","module":"C4"},{"value":"-5,97E-01","module":"D"}]},{"parameter":"IRP","unit":"kBq U235-eq.","values":[{"value":"9,84E-02","module":"A1"},{"value":"3,21E-03","module":"A2"},{"value":"4,21E-02","module":"A3"},{"value":"1,84E-03","module":"A4"},{"value":"2,95E-03","module":"A5"},{"value":"0,0E+00","module":"B1"},{"value":"0,0E+00","module":"B2"},{"value":"0,0E+00","module":"B3"},{"value":"0,0E+00","module":"B4"},{"value":"0,0E+00","module":"B5"},{"value":"2,46E-03","module":"B6"},{"value":"0,0E+00","module":"B7"},{"value":"0,0E+00","module":"C1"},{"value":"8,06E-04","module":"C2"},{"value":"1,08E-05","module":"C3"},{"value":"1,25E-04","module":"C4"},{"value":"-3,60E-02","module":"D"}]}],"resource_use":[{"parameter":"PERE","unit":"MJ","values":[{"value":"7,08E+00","module":"A1"},{"value":"8,46E-03","module":"A2"},{"value":"1,82E-02","module":"A3"},{"value":"4,69E-03","module":"A4"},{"value":"1,29E-01","module":"A5"},{"value":"0,0E+00","module":"B1"},{"value":"0,0E+00","module":"B2"},{"value":"0,0E+00","module":"B3"},{"value":"0,0E+00","module":"B4"},{"value":"0,0E+00","module":"B5"},{"value":"1,75E+00","module":"B6"},{"value":"0,0E+00","module":"B7"},{"value":"0,0E+00","module":"C1"},{"value":"2,60E-03","module":"C2"},{"value":"1,88E-04","module":"C3"},{"value":"2,18E-03","module":"C4"},{"value":"-3,44E+00","module":"D"}]},{"parameter":"PERM","unit":"MJ","values":[{"value":"6,30E-01","module":"A1"},{"value":"0,0E+00","module":"A2"},{"value":"0,0E+00","module":"A3"},{"value":"0,0E+00","module":"A4"},{"value":"-6,12E-01","module":"A5"},{"value":"0,0E+00","module":"B1"},{"value":"0,0E+00","module":"B2"},{"value":"0,0E+00","module":"B3"},{"value":"0,0E+00","module":"B4"},{"value":"0,0E+00","module":"B5"},{"value":"0,0E+00","module":"B6"},{"value":"0,0E+00","module":"B7"},{"value":"0,0E+00","module":"C1"},{"value":"0,0E+00","module":"C2"},{"value":"0,0E+00","module":"C3"},{"value":"0,0E+00","module":"C4"},{"value":"0,0E+00","module":"D"}]},{"parameter":"PERT","unit":"MJ","values":[{"value":"7,71E+00","module":"A1"},{"value":"8,46E-03","module":"A2"},{"value":"1,82E-02","module":"A3"},{"value":"4,69E-03","module":"A4"},{"value":"-4,84E-01","module":"A5"},{"value":"0,0E+00","module":"B1"},{"value":"0,0E+00","module":"B2"},{"value":"0,0E+00","module":"B3"},{"value":"0,0E+00","module":"B4"},{"value":"0,0E+00","module":"B5"},{"value":"1,75E+00","module":"B6"},{"value":"0,0E+00","module":"B7"},{"value":"0,0E+00","module":"C1"},{"value":"2,60E-03","module":"C2"},{"value":"1,88E-04","module":"C3"},{"value":"2,18E-03","module":"C4"},{"value":"-3,44E+00","module":"D"}]},{"parameter":"PENRE","unit":"MJ","values":[{"value":"2,50E+01","module":"A1"},{"value":"7,39E-01","module":"A2"},{"value":"9,68E-01","module":"A3"},{"value":"4,23E-01","module":"A4"},{"value":"5,54E-01","module":"A5"},{"value":"0,0E+00","module":"B1"},{"value":"0,0E+00","module":"B2"},{"value":"0,0E+00","module":"B3"},{"value":"0,0E+00","module":"B4"},{"value":"0,0E+00","module":"B5"},{"value":"1,36E-01","module":"B6"},{"value":"0,0E+00","module":"B7"},{"value":"0,0E+00","module":"C1"},{"value":"1,84E-01","module":"C2"},{"value":"6,40E-03","module":"C3"},{"value":"2,09E-02","module":"C4"},{"value":"-8,24E+00","module":"D"}]},{"parameter":"PENRM","unit":"MJ","values":[{"value":"3,03E+00","module":"A1"},{"value":"0,0E+00","module":"A2"},{"value":"0,0E+00","module":"A3"},{"value":"0,0E+00","module":"A4"},{"value":"5,45E-03","module":"A5"},{"value":"0,0E+00","module":"B1"},{"value":"0,0E+00","module":"B2"},{"value":"0,0E+00","module":"B3"},{"value":"0,0E+00","module":"B4"},{"value":"0,0E+00","module":"B5"},{"value":"0,0E+00","module":"B6"},{"value":"0,0E+00","module":"B7"},{"value":"0,0E+00","module":"C1"},{"value":"0,0E+00","module":"C2"},{"value":"-2,75E+00","module":"C3"},{"value":"0,0E+00","module":"C4"},{"value":"0,0E+00","module":"D"}]},{"parameter":"PENRT","unit":"MJ","values":[{"value":"2,80E+01","module":"A1"},{"value":"7,39E-01","module":"A2"},{"value":"9,68E-01","module":"A3"},{"value":"4,23E-01","module":"A4"},{"value":"5,60E-01","module":"A5"},{"value":"0,0E+00","module":"B1"},{"value":"0,0E+00","module":"B2"},{"value":"0,0E+00","module":"B3"},{"value":"0,0E+00","module":"B4"},{"value":"0,0E+00","module":"B5"},{"value":"1,36E-01","module":"B6"},{"value":"0,0E+00","module":"B7"},{"value":"0,0E+00","module":"C1"},{"value":"1,84E-01","module":"C2"},{"value":"-2,75E+00","module":"C3"},{"value":"2,09E-02","module":"C4"},{"value":"-8,24E+00","module":"D"}]},{"parameter":"SM","unit":"kg","values":[{"value":"1,95E-02","module":"A1"},{"value":"0,0E+00","module":"A2"},{"value":"0,0E+00","module":"A3"},{"value":"0,0E+00","module":"A4"},{"value":"3,89E-04","module":"A5"},{"value":"0,0E+00","module":"B1"},{"value":"0,0E+00","module":"B2"},{"value":"0,0E+00","module":"B3"},{"value":"0,0E+00","module":"B4"},{"value":"0,0E+00","module":"B5"},{"value":"0,0E+00","module":"B6"},{"value":"0,0E+00","module":"B7"},{"value":"0,0E+00","module":"C1"},{"value":"0,0E+00","module":"C2"},{"value":"0,0E+00","module":"C3"},{"value":"0,0E+00","module":"C4"},{"value":"0,0E+00","module":"D"}]},{"parameter":"RSF","unit":"MJ","values":[{"value":"3,87E-02","module":"A1"},{"value":"2,85E-04","module":"A2"},{"value":"5,18E-04","module":"A3"},{"value":"1,58E-04","module":"A4"},{"value":"8,04E-04","module":"A5"},{"value":"0,0E+00","module":"B1"},{"value":"0,0E+00","module":"B2"},{"value":"0,0E+00","module":"B3"},{"value":"0,0E+00","module":"B4"},{"value":"0,0E+00","module":"B5"},{"value":"1,38E-03","module":"B6"},{"value":"0,0E+00","module":"B7"},{"value":"0,0E+00","module":"C1"},{"value":"9,32E-05","module":"C2"},{"value":"5,30E-06","module":"C3"},{"value":"4,54E-05","module":"C4"},{"value":"-1,29E-03","module":"D"}]},{"parameter":"NRSF","unit":"MJ","values":[{"value":"1,06E-02","module":"A1"},{"value":"8,70E-04","module":"A2"},{"value":"5,17E-05","module":"A3"},{"value":"4,75E-04","module":"A4"},{"value":"3,70E-04","module":"A5"},{"value":"0,0E+00","module":"B1"},{"value":"0,0E+00","module":"B2"},{"value":"0,0E+00","module":"B3"},{"value":"0,0E+00","module":"B4"},{"value":"0,0E+00","module":"B5"},{"value":"3,43E-03","module":"B6"},{"value":"0,0E+00","module":"B7"},{"value":"0,0E+00","module":"C1"},{"value":"3,33E-04","module":"C2"},{"value":"0,0E+00","module":"C3"},{"value":"1,28E-04","module":"C4"},{"value":"-2,45E-02","module":"D"}]},{"parameter":"FW","unit":"m3","values":[{"value":"3,93E-02","module":"A1"},{"value":"6,35E-05","module":"A2"},{"value":"2,73E-04","module":"A3"},{"value":"4,15E-05","module":"A4"},{"value":"8,07E-04","module":"A5"},{"value":"0,0E+00","module":"B1"},{"value":"0,0E+00","module":"B2"},{"value":"0,0E+00","module":"B3"},{"value":"0,0E+00","module":"B4"},{"value":"0,0E+00","module":"B5"},{"value":"1,31E-02","module":"B6"},{"value":"0,0E+00","module":"B7"},{"value":"0,0E+00","module":"C1"},{"value":"1,94E-05","module":"C2"},{"value":"1,81E-05","module":"C3"},{"value":"2,67E-05","module":"C4"},{"value":"-1,67E-02","module":"D"}]}],"end_of_life_waste":[{"parameter":"HWD","unit":"kg","values":[{"value":"1,51E-02","module":"A1"},{"value":"3,52E-05","module":"A2"},{"value":"2,52E-04","module":"A3"},{"value":"2,17E-05","module":"A4"},{"value":"3,57E-04","module":"A5"},{"value":"0,0E+00","module":"B1"},{"value":"0,0E+00","module":"B2"},{"value":"0,0E+00","module":"B3"},{"value":"0,0E+00","module":"B4"},{"value":"0,0E+00","module":"B5"},{"value":"8,69E-05","module":"B6"},{"value":"0,0E+00","module":"B7"},{"value":"0,0E+00","module":"C1"},{"value":"9,41E-06","module":"C2"},{"value":"0,0E+00","module":"C3"},{"value":"2,43E-03","module":"C4"},{"value":"2,70E-03","module":"D"}]},{"parameter":"NHWD","unit":"kg","values":[{"value":"4,67E-01","module":"A1"},{"value":"2,37E-02","module":"A2"},{"value":"5,61E-03","module":"A3"},{"value":"2,82E-02","module":"A4"},{"value":"6,16E-02","module":"A5"},{"value":"0,0E+00","module":"B1"},{"value":"0,0E+00","module":"B2"},{"value":"0,0E+00","module":"B3"},{"value":"0,0E+00","module":"B4"},{"value":"0,0E+00","module":"B5"},{"value":"1,04E-02","module":"B6"},{"value":"0,0E+00","module":"B7"},{"value":"0,0E+00","module":"C1"},{"value":"8,82E-03","module":"C2"},{"value":"0,0E+00","module":"C3"},{"value":"7,25E-02","module":"C4"},{"value":"-1,88E-01","module":"D"}]},{"parameter":"RWD","unit":"kg","values":[{"value":"9,31E-05","module":"A1"},{"value":"5,08E-06","module":"A2"},{"value":"1,63E-05","module":"A3"},{"value":"2,90E-06","module":"A4"},{"value":"2,32E-06","module":"A5"},{"value":"0,0E+00","module":"B1"},{"value":"0,0E+00","module":"B2"},{"value":"0,0E+00","module":"B3"},{"value":"0,0E+00","module":"B4"},{"value":"0,0E+00","module":"B5"},{"value":"1,21E-06","module":"B6"},{"value":"0,0E+00","module":"B7"},{"value":"0,0E+00","module":"C1"},{"value":"1,26E-06","module":"C2"},{"value":"0,0E+00","module":"C3"},{"value":"1,43E-07","module":"C4"},{"value":"-3,38E-05","module":"D"}]}],"end_of_life_flow":[{"parameter":"CRU","unit":"kg","values":[{"value":"0,0E+00","module":"A1"},{"value":"0,0E+00","module":"A2"},{"value":"0,0E+00","module":"A3"},{"value":"0,0E+00","module":"A4"},{"value":"0,0E+00","module":"A5"},{"value":"0,0E+00","module":"B1"},{"value":"0,0E+00","module":"B2"},{"value":"0,0E+00","module":"B3"},{"value":"0,0E+00","module":"B4"},{"value":"0,0E+00","module":"B5"},{"value":"0,0E+00","module":"B6"},{"value":"0,0E+00","module":"B7"},{"value":"0,0E+00","module":"C1"},{"value":"0,0E+00","module":"C2"},{"value":"0,0E+00","module":"C3"},{"value":"0,0E+00","module":"C4"},{"value":"0,0E+00","module":"D"}]},{"parameter":"MFR","unit":"kg","values":[{"value":"0,0E+00","module":"A1"},{"value":"0,0E+00","module":"A2"},{"value":"6,66E-03","module":"A3"},{"value":"0,0E+00","module":"A4"},{"value":"1,95E-03","module":"A5"},{"value":"0,0E+00","module":"B1"},{"value":"0,0E+00","module":"B2"},{"value":"0,0E+00","module":"B3"},{"value":"0,0E+00","module":"B4"},{"value":"0,0E+00","module":"B5"},{"value":"0,0E+00","module":"B6"},{"value":"0,0E+00","module":"B7"},{"value":"0,0E+00","module":"C1"},{"value":"0,0E+00","module":"C2"},{"value":"9,08E-02","module":"C3"},{"value":"2,91E-06","module":"C4"},{"value":"0,0E+00","module":"D"}]},{"parameter":"MER","unit":"kg","values":[{"value":"0,0E+00","module":"A1"},{"value":"0,0E+00","module":"A2"},{"value":"1,41E-03","module":"A3"},{"value":"0,0E+00","module":"A4"},{"value":"5,07E-02","module":"A5"},{"value":"0,0E+00","module":"B1"},{"value":"0,0E+00","module":"B2"},{"value":"0,0E+00","module":"B3"},{"value":"0,0E+00","module":"B4"},{"value":"0,0E+00","module":"B5"},{"value":"0,0E+00","module":"B6"},{"value":"0,0E+00","module":"B7"},{"value":"0,0E+00","module":"C1"},{"value":"0,0E+00","module":"C2"},{"value":"3,24E-02","module":"C3"},{"value":"7,11E-08","module":"C4"},{"value":"0,0E+00","module":"D"}]},{"parameter":"EEE","unit":"MJ","values":[{"value":"0,0E+00","module":"A1"},{"value":"0,0E+00","module":"A2"},{"value":"1,26E-03","module":"A3"},{"value":"0,0E+00","module":"A4"},{"value":"3,61E-02","module":"A5"},{"value":"0,0E+00","module":"B1"},{"value":"0,0E+00","module":"B2"},{"value":"0,0E+00","module":"B3"},{"value":"0,0E+00","module":"B4"},{"value":"0,0E+00","module":"B5"},{"value":"0,0E+00","module":"B6"},{"value":"0,0E+00","module":"B7"},{"value":"0,0E+00","module":"C1"},{"value":"0,0E+00","module":"C2"},{"value":"6,29E-02","module":"C3"},{"value":"4,61E-06","module":"C4"},{"value":"0,0E+00","module":"D"}]},{"parameter":"EET","unit":"MJ","values":[{"value":"0,0E+00","module":"A1"},{"value":"0,0E+00","module":"A2"},{"value":"1,91E-02","module":"A3"},{"value":"0,0E+00","module":"A4"},{"value":"5,45E-01","module":"A5"},{"value":"0,0E+00","module":"B1"},{"value":"0,0E+00","module":"B2"},{"value":"0,0E+00","module":"B3"},{"value":"0,0E+00","module":"B4"},{"value":"0,0E+00","module":"B5"},{"value":"0,0E+00","module":"B6"},{"value":"0,0E+00","module":"B7"},{"value":"0,0E+00","module":"C1"},{"value":"0,0E+00","module":"C2"},{"value":"9,51E-01","module":"C3"},{"value":"6,98E-05","module":"C4"},{"value":"0,0E+00","module":"D"}]}]}