{"product_name":"EX 4 x 25mm\u00b2 1kV","epd_id":"NEPD-8395-8078","compliance":["EN 15804+A2","ISO 14025","ISO 21930"],"producer_name":"Prysmian Group Norge AS","environmental_impact":[{"parameter":"GWP-total","unit":"kg CO2-eq.","values":[{"value":"3,86E+00","module":"A1"},{"value":"1,03E-01","module":"A2"},{"value":"1,00E-02","module":"A3"},{"value":"5,84E-02","module":"A4"},{"value":"2,39E-01","module":"A5"},{"value":"0,0E+00","module":"B1"},{"value":"0,0E+00","module":"B2"},{"value":"0,0E+00","module":"B3"},{"value":"0,0E+00","module":"B4"},{"value":"0,0E+00","module":"B5"},{"value":"3,07E-02","module":"B6"},{"value":"0,0E+00","module":"B7"},{"value":"0,0E+00","module":"C1"},{"value":"2,50E-02","module":"C2"},{"value":"1,96E-01","module":"C3"},{"value":"8,65E-03","module":"C4"},{"value":"-1,33E+00","module":"D"}]},{"parameter":"GWP-fossil","unit":"kg CO2-eq.","values":[{"value":"3,93E+00","module":"A1"},{"value":"1,02E-01","module":"A2"},{"value":"9,74E-03","module":"A3"},{"value":"5,84E-02","module":"A4"},{"value":"8,80E-02","module":"A5"},{"value":"0,0E+00","module":"B1"},{"value":"0,0E+00","module":"B2"},{"value":"0,0E+00","module":"B3"},{"value":"0,0E+00","module":"B4"},{"value":"0,0E+00","module":"B5"},{"value":"2,97E-02","module":"B6"},{"value":"0,0E+00","module":"B7"},{"value":"0,0E+00","module":"C1"},{"value":"2,50E-02","module":"C2"},{"value":"1,96E-01","module":"C3"},{"value":"8,65E-03","module":"C4"},{"value":"-1,30E+00","module":"D"}]},{"parameter":"GWP-biogenic","unit":"kg CO2-eq.","values":[{"value":"-1,15E-01","module":"A1"},{"value":"3,62E-05","module":"A2"},{"value":"2,56E-04","module":"A3"},{"value":"2,15E-05","module":"A4"},{"value":"1,50E-01","module":"A5"},{"value":"0,0E+00","module":"B1"},{"value":"0,0E+00","module":"B2"},{"value":"0,0E+00","module":"B3"},{"value":"0,0E+00","module":"B4"},{"value":"0,0E+00","module":"B5"},{"value":"8,22E-04","module":"B6"},{"value":"0,0E+00","module":"B7"},{"value":"0,0E+00","module":"C1"},{"value":"1,02E-05","module":"C2"},{"value":"1,58E-06","module":"C3"},{"value":"7,27E-07","module":"C4"},{"value":"-5,93E-03","module":"D"}]},{"parameter":"GWP-luluc","unit":"kg CO2-eq.","values":[{"value":"4,93E-02","module":"A1"},{"value":"4,71E-05","module":"A2"},{"value":"6,14E-06","module":"A3"},{"value":"2,24E-05","module":"A4"},{"value":"9,88E-04","module":"A5"},{"value":"0,0E+00","module":"B1"},{"value":"0,0E+00","module":"B2"},{"value":"0,0E+00","module":"B3"},{"value":"0,0E+00","module":"B4"},{"value":"0,0E+00","module":"B5"},{"value":"1,23E-04","module":"B6"},{"value":"0,0E+00","module":"B7"},{"value":"0,0E+00","module":"C1"},{"value":"8,73E-06","module":"C2"},{"value":"2,32E-07","module":"C3"},{"value":"5,99E-07","module":"C4"},{"value":"-2,48E-02","module":"D"}]},{"parameter":"ODP","unit":"kg CFC 11-eq.","values":[{"value":"2,97E-07","module":"A1"},{"value":"2,22E-08","module":"A2"},{"value":"8,26E-09","module":"A3"},{"value":"1,30E-08","module":"A4"},{"value":"7,11E-09","module":"A5"},{"value":"0,0E+00","module":"B1"},{"value":"0,0E+00","module":"B2"},{"value":"0,0E+00","module":"B3"},{"value":"0,0E+00","module":"B4"},{"value":"0,0E+00","module":"B5"},{"value":"2,04E-09","module":"B6"},{"value":"0,0E+00","module":"B7"},{"value":"0,0E+00","module":"C1"},{"value":"5,69E-09","module":"C2"},{"value":"1,50E-10","module":"C3"},{"value":"5,29E-10","module":"C4"},{"value":"-8,04E-04","module":"D"}]},{"parameter":"AP","unit":"mol H+-eq.","values":[{"value":"2,65E-02","module":"A1"},{"value":"1,49E-03","module":"A2"},{"value":"4,95E-05","module":"A3"},{"value":"7,08E-04","module":"A4"},{"value":"5,86E-04","module":"A5"},{"value":"0,0E+00","module":"B1"},{"value":"0,0E+00","module":"B2"},{"value":"0,0E+00","module":"B3"},{"value":"0,0E+00","module":"B4"},{"value":"0,0E+00","module":"B5"},{"value":"2,32E-04","module":"B6"},{"value":"0,0E+00","module":"B7"},{"value":"0,0E+00","module":"C1"},{"value":"1,02E-04","module":"C2"},{"value":"2,45E-05","module":"C3"},{"value":"1,41E-05","module":"C4"},{"value":"-8,79E-03","module":"D"}]},{"parameter":"POCP","unit":"kg NMVOC-eq.","values":[{"value":"1,29E-02","module":"A1"},{"value":"1,09E-03","module":"A2"},{"value":"5,19E-05","module":"A3"},{"value":"5,70E-04","module":"A4"},{"value":"3,10E-04","module":"A5"},{"value":"0,0E+00","module":"B1"},{"value":"0,0E+00","module":"B2"},{"value":"0,0E+00","module":"B3"},{"value":"0,0E+00","module":"B4"},{"value":"0,0E+00","module":"B5"},{"value":"8,94E-05","module":"B6"},{"value":"0,0E+00","module":"B7"},{"value":"0,0E+00","module":"C1"},{"value":"1,03E-04","module":"C2"},{"value":"3,05E-05","module":"C3"},{"value":"1,76E-05","module":"C4"},{"value":"-4,16E-03","module":"D"}]},{"parameter":"ADPE","unit":"kg Sb-eq.","values":[{"value":"8,61E-05","module":"A1"},{"value":"2,00E-06","module":"A2"},{"value":"5,30E-08","module":"A3"},{"value":"8,29E-07","module":"A4"},{"value":"1,82E-06","module":"A5"},{"value":"0,0E+00","module":"B1"},{"value":"0,0E+00","module":"B2"},{"value":"0,0E+00","module":"B3"},{"value":"0,0E+00","module":"B4"},{"value":"0,0E+00","module":"B5"},{"value":"2,22E-06","module":"B6"},{"value":"0,0E+00","module":"B7"},{"value":"0,0E+00","module":"C1"},{"value":"6,76E-07","module":"C2"},{"value":"6,85E-09","module":"C3"},{"value":"1,41E-08","module":"C4"},{"value":"1,86E-06","module":"D"}]},{"parameter":"ADPF","unit":"MJ","values":[{"value":"5,50E+01","module":"A1"},{"value":"1,46E+00","module":"A2"},{"value":"1,93E+00","module":"A3"},{"value":"8,63E-01","module":"A4"},{"value":"1,21E+00","module":"A5"},{"value":"0,0E+00","module":"B1"},{"value":"0,0E+00","module":"B2"},{"value":"0,0E+00","module":"B3"},{"value":"0,0E+00","module":"B4"},{"value":"0,0E+00","module":"B5"},{"value":"4,06E-01","module":"B6"},{"value":"0,0E+00","module":"B7"},{"value":"0,0E+00","module":"C1"},{"value":"3,77E-01","module":"C2"},{"value":"1,28E-02","module":"C3"},{"value":"4,18E-02","module":"C4"},{"value":"-1,65E+01","module":"D"}]},{"parameter":"WDP","unit":"m3 world-eq.","values":[{"value":"1,53E+03","module":"A1"},{"value":"1,01E+00","module":"A2"},{"value":"8,40E-01","module":"A3"},{"value":"5,44E-01","module":"A4"},{"value":"3,07E+01","module":"A5"},{"value":"0,0E+00","module":"B1"},{"value":"0,0E+00","module":"B2"},{"value":"0,0E+00","module":"B3"},{"value":"0,0E+00","module":"B4"},{"value":"0,0E+00","module":"B5"},{"value":"7,08E+01","module":"B6"},{"value":"0,0E+00","module":"B7"},{"value":"0,0E+00","module":"C1"},{"value":"3,59E-01","module":"C2"},{"value":"2,90E-02","module":"C3"},{"value":"8,06E-01","module":"C4"},{"value":"-7,38E+02","module":"D"}]},{"parameter":"EP-freshwater","unit":"kg P-eq.","values":[{"value":"1,68E-04","module":"A1"},{"value":"6,52E-07","module":"A2"},{"value":"1,22E-07","module":"A3"},{"value":"3,84E-07","module":"A4"},{"value":"3,41E-06","module":"A5"},{"value":"0,0E+00","module":"B1"},{"value":"0,0E+00","module":"B2"},{"value":"0,0E+00","module":"B3"},{"value":"0,0E+00","module":"B4"},{"value":"0,0E+00","module":"B5"},{"value":"2,14E-06","module":"B6"},{"value":"0,0E+00","module":"B7"},{"value":"0,0E+00","module":"C1"},{"value":"1,96E-07","module":"C2"},{"value":"1,50E-08","module":"C3"},{"value":"2,87E-08","module":"C4"},{"value":"-5,07E-05","module":"D"}]},{"parameter":"EP-marine","unit":"kg N-eq.","values":[{"value":"3,51E-03","module":"A1"},{"value":"3,61E-04","module":"A2"},{"value":"1,89E-05","module":"A3"},{"value":"1,86E-04","module":"A4"},{"value":"8,89E-05","module":"A5"},{"value":"0,0E+00","module":"B1"},{"value":"0,0E+00","module":"B2"},{"value":"0,0E+00","module":"B3"},{"value":"0,0E+00","module":"B4"},{"value":"0,0E+00","module":"B5"},{"value":"2,55E-05","module":"B6"},{"value":"0,0E+00","module":"B7"},{"value":"0,0E+00","module":"C1"},{"value":"3,03E-05","module":"C2"},{"value":"1,18E-05","module":"C3"},{"value":"1,28E-05","module":"C4"},{"value":"-1,13E-03","module":"D"}]},{"parameter":"EP-terrestrial","unit":"mol N-eq.","values":[{"value":"3,87E-02","module":"A1"},{"value":"4,02E-03","module":"A2"},{"value":"1,91E-04","module":"A3"},{"value":"2,06E-03","module":"A4"},{"value":"9,76E-04","module":"A5"},{"value":"0,0E+00","module":"B1"},{"value":"0,0E+00","module":"B2"},{"value":"0,0E+00","module":"B3"},{"value":"0,0E+00","module":"B4"},{"value":"0,0E+00","module":"B5"},{"value":"3,33E-04","module":"B6"},{"value":"0,0E+00","module":"B7"},{"value":"0,0E+00","module":"C1"},{"value":"3,35E-04","module":"C2"},{"value":"1,27E-04","module":"C3"},{"value":"5,66E-05","module":"C4"},{"value":"-1,24E-02","module":"D"}]},{"parameter":"GWP-IOBC","unit":"kg CO2-eq.","values":[{"value":"4,00E+00","module":"A1"},{"value":"1,03E-01","module":"A2"},{"value":"9,96E-03","module":"A3"},{"value":"5,84E-02","module":"A4"},{"value":"8,94E-02","module":"A5"},{"value":"0,0E+00","module":"B1"},{"value":"0,0E+00","module":"B2"},{"value":"0,0E+00","module":"B3"},{"value":"0,0E+00","module":"B4"},{"value":"0,0E+00","module":"B5"},{"value":"3,06E-02","module":"B6"},{"value":"0,0E+00","module":"B7"},{"value":"0,0E+00","module":"C1"},{"value":"2,50E-02","module":"C2"},{"value":"1,96E-01","module":"C3"},{"value":"8,88E-03","module":"C4"},{"value":"-1,27E+00","module":"D"}]}],"additional_environmental_impact":[{"parameter":"PM","unit":"disease incidence","values":[{"value":"2,50E-07","module":"A1"},{"value":"4,92E-09","module":"A2"},{"value":"9,84E-10","module":"A3"},{"value":"4,16E-09","module":"A4"},{"value":"5,42E-09","module":"A5"},{"value":"0,0E+00","module":"B1"},{"value":"0,0E+00","module":"B2"},{"value":"0,0E+00","module":"B3"},{"value":"0,0E+00","module":"B4"},{"value":"0,0E+00","module":"B5"},{"value":"1,67E-09","module":"B6"},{"value":"0,0E+00","module":"B7"},{"value":"0,0E+00","module":"C1"},{"value":"1,80E-09","module":"C2"},{"value":"9,60E-11","module":"C3"},{"value":"2,57E-10","module":"C4"},{"value":"-9,52E-08","module":"D"}]},{"parameter":"ETP-fw","unit":"CTUe","values":[{"value":"8,79E+01","module":"A1"},{"value":"9,92E-01","module":"A2"},{"value":"3,85E-01","module":"A3"},{"value":"5,98E-01","module":"A4"},{"value":"2,79E+00","module":"A5"},{"value":"0,0E+00","module":"B1"},{"value":"0,0E+00","module":"B2"},{"value":"0,0E+00","module":"B3"},{"value":"0,0E+00","module":"B4"},{"value":"0,0E+00","module":"B5"},{"value":"1,85E+00","module":"B6"},{"value":"0,0E+00","module":"B7"},{"value":"0,0E+00","module":"C1"},{"value":"2,77E-01","module":"C2"},{"value":"3,82E-02","module":"C3"},{"value":"4,82E+01","module":"C4"},{"value":"-2,02E+01","module":"D"}]},{"parameter":"HTP-c","unit":"CTUh","values":[{"value":"7,87E-09","module":"A1"},{"value":"0,0E+00","module":"A2"},{"value":"5,00E-12","module":"A3"},{"value":"0,0E+00","module":"A4"},{"value":"1,61E-10","module":"A5"},{"value":"0,0E+00","module":"B1"},{"value":"0,0E+00","module":"B2"},{"value":"0,0E+00","module":"B3"},{"value":"0,0E+00","module":"B4"},{"value":"0,0E+00","module":"B5"},{"value":"8,80E-11","module":"B6"},{"value":"0,0E+00","module":"B7"},{"value":"0,0E+00","module":"C1"},{"value":"0,0E+00","module":"C2"},{"value":"4,00E-12","module":"C3"},{"value":"2,00E-12","module":"C4"},{"value":"-3,27E-09","module":"D"}]},{"parameter":"HTP-nc","unit":"CTUh","values":[{"value":"1,23E-07","module":"A1"},{"value":"1,13E-09","module":"A2"},{"value":"1,22E-10","module":"A3"},{"value":"6,11E-10","module":"A4"},{"value":"2,69E-09","module":"A5"},{"value":"0,0E+00","module":"B1"},{"value":"0,0E+00","module":"B2"},{"value":"0,0E+00","module":"B3"},{"value":"0,0E+00","module":"B4"},{"value":"0,0E+00","module":"B5"},{"value":"2,08E-09","module":"B6"},{"value":"0,0E+00","module":"B7"},{"value":"0,0E+00","module":"C1"},{"value":"3,00E-10","module":"C2"},{"value":"1,64E-10","module":"C3"},{"value":"5,40E-11","module":"C4"},{"value":"-3,87E-08","module":"D"}]},{"parameter":"SQP","unit":"unitless","values":[{"value":"1,47E+01","module":"A1"},{"value":"7,26E-01","module":"A2"},{"value":"1,69E-01","module":"A3"},{"value":"7,79E-01","module":"A4"},{"value":"2,86E-01","module":"A5"},{"value":"0,0E+00","module":"B1"},{"value":"0,0E+00","module":"B2"},{"value":"0,0E+00","module":"B3"},{"value":"0,0E+00","module":"B4"},{"value":"0,0E+00","module":"B5"},{"value":"2,04E-01","module":"B6"},{"value":"0,0E+00","module":"B7"},{"value":"0,0E+00","module":"C1"},{"value":"2,60E-01","module":"C2"},{"value":"1,55E-03","module":"C3"},{"value":"1,04E-01","module":"C4"},{"value":"-1,19E+00","module":"D"}]},{"parameter":"IRP","unit":"kBq U235-eq.","values":[{"value":"1,96E-01","module":"A1"},{"value":"6,33E-03","module":"A2"},{"value":"8,43E-02","module":"A3"},{"value":"3,76E-03","module":"A4"},{"value":"5,88E-03","module":"A5"},{"value":"0,0E+00","module":"B1"},{"value":"0,0E+00","module":"B2"},{"value":"0,0E+00","module":"B3"},{"value":"0,0E+00","module":"B4"},{"value":"0,0E+00","module":"B5"},{"value":"7,37E-03","module":"B6"},{"value":"0,0E+00","module":"B7"},{"value":"0,0E+00","module":"C1"},{"value":"1,65E-03","module":"C2"},{"value":"2,16E-05","module":"C3"},{"value":"2,50E-04","module":"C4"},{"value":"-7,21E-02","module":"D"}]}],"resource_use":[{"parameter":"PERE","unit":"MJ","values":[{"value":"1,42E+01","module":"A1"},{"value":"1,68E-02","module":"A2"},{"value":"3,64E-02","module":"A3"},{"value":"9,57E-03","module":"A4"},{"value":"2,62E-01","module":"A5"},{"value":"0,0E+00","module":"B1"},{"value":"0,0E+00","module":"B2"},{"value":"0,0E+00","module":"B3"},{"value":"0,0E+00","module":"B4"},{"value":"0,0E+00","module":"B5"},{"value":"5,26E+00","module":"B6"},{"value":"0,0E+00","module":"B7"},{"value":"0,0E+00","module":"C1"},{"value":"5,31E-03","module":"C2"},{"value":"3,76E-04","module":"C3"},{"value":"4,36E-03","module":"C4"},{"value":"-6,89E+00","module":"D"}]},{"parameter":"PERM","unit":"MJ","values":[{"value":"1,39E+00","module":"A1"},{"value":"0,0E+00","module":"A2"},{"value":"0,0E+00","module":"A3"},{"value":"0,0E+00","module":"A4"},{"value":"-1,37E+00","module":"A5"},{"value":"0,0E+00","module":"B1"},{"value":"0,0E+00","module":"B2"},{"value":"0,0E+00","module":"B3"},{"value":"0,0E+00","module":"B4"},{"value":"0,0E+00","module":"B5"},{"value":"0,0E+00","module":"B6"},{"value":"0,0E+00","module":"B7"},{"value":"0,0E+00","module":"C1"},{"value":"0,0E+00","module":"C2"},{"value":"0,0E+00","module":"C3"},{"value":"0,0E+00","module":"C4"},{"value":"0,0E+00","module":"D"}]},{"parameter":"PERT","unit":"MJ","values":[{"value":"1,56E+01","module":"A1"},{"value":"1,68E-02","module":"A2"},{"value":"3,64E-02","module":"A3"},{"value":"9,57E-03","module":"A4"},{"value":"-1,11E+00","module":"A5"},{"value":"0,0E+00","module":"B1"},{"value":"0,0E+00","module":"B2"},{"value":"0,0E+00","module":"B3"},{"value":"0,0E+00","module":"B4"},{"value":"0,0E+00","module":"B5"},{"value":"5,26E+00","module":"B6"},{"value":"0,0E+00","module":"B7"},{"value":"0,0E+00","module":"C1"},{"value":"5,31E-03","module":"C2"},{"value":"3,76E-04","module":"C3"},{"value":"4,36E-03","module":"C4"},{"value":"-6,89E+00","module":"D"}]},{"parameter":"PENRE","unit":"MJ","values":[{"value":"4,96E+01","module":"A1"},{"value":"1,46E+00","module":"A2"},{"value":"1,94E+00","module":"A3"},{"value":"8,64E-01","module":"A4"},{"value":"1,10E+00","module":"A5"},{"value":"0,0E+00","module":"B1"},{"value":"0,0E+00","module":"B2"},{"value":"0,0E+00","module":"B3"},{"value":"0,0E+00","module":"B4"},{"value":"0,0E+00","module":"B5"},{"value":"4,07E-01","module":"B6"},{"value":"0,0E+00","module":"B7"},{"value":"0,0E+00","module":"C1"},{"value":"3,77E-01","module":"C2"},{"value":"1,28E-02","module":"C3"},{"value":"4,18E-02","module":"C4"},{"value":"-1,65E+01","module":"D"}]},{"parameter":"PENRM","unit":"MJ","values":[{"value":"5,84E+00","module":"A1"},{"value":"0,0E+00","module":"A2"},{"value":"0,0E+00","module":"A3"},{"value":"0,0E+00","module":"A4"},{"value":"6,58E-03","module":"A5"},{"value":"0,0E+00","module":"B1"},{"value":"0,0E+00","module":"B2"},{"value":"0,0E+00","module":"B3"},{"value":"0,0E+00","module":"B4"},{"value":"0,0E+00","module":"B5"},{"value":"0,0E+00","module":"B6"},{"value":"0,0E+00","module":"B7"},{"value":"0,0E+00","module":"C1"},{"value":"0,0E+00","module":"C2"},{"value":"-5,51E+00","module":"C3"},{"value":"0,0E+00","module":"C4"},{"value":"0,0E+00","module":"D"}]},{"parameter":"PENRT","unit":"MJ","values":[{"value":"5,55E+01","module":"A1"},{"value":"1,46E+00","module":"A2"},{"value":"1,94E+00","module":"A3"},{"value":"8,64E-01","module":"A4"},{"value":"1,11E+00","module":"A5"},{"value":"0,0E+00","module":"B1"},{"value":"0,0E+00","module":"B2"},{"value":"0,0E+00","module":"B3"},{"value":"0,0E+00","module":"B4"},{"value":"0,0E+00","module":"B5"},{"value":"4,07E-01","module":"B6"},{"value":"0,0E+00","module":"B7"},{"value":"0,0E+00","module":"C1"},{"value":"3,77E-01","module":"C2"},{"value":"-5,50E+00","module":"C3"},{"value":"4,18E-02","module":"C4"},{"value":"-1,65E+01","module":"D"}]},{"parameter":"SM","unit":"kg","values":[{"value":"3,88E-02","module":"A1"},{"value":"0,0E+00","module":"A2"},{"value":"0,0E+00","module":"A3"},{"value":"0,0E+00","module":"A4"},{"value":"7,76E-04","module":"A5"},{"value":"0,0E+00","module":"B1"},{"value":"0,0E+00","module":"B2"},{"value":"0,0E+00","module":"B3"},{"value":"0,0E+00","module":"B4"},{"value":"0,0E+00","module":"B5"},{"value":"0,0E+00","module":"B6"},{"value":"0,0E+00","module":"B7"},{"value":"0,0E+00","module":"C1"},{"value":"0,0E+00","module":"C2"},{"value":"0,0E+00","module":"C3"},{"value":"0,0E+00","module":"C4"},{"value":"0,0E+00","module":"D"}]},{"parameter":"RSF","unit":"MJ","values":[{"value":"7,66E-02","module":"A1"},{"value":"5,66E-04","module":"A2"},{"value":"1,04E-03","module":"A3"},{"value":"3,22E-04","module":"A4"},{"value":"1,58E-03","module":"A5"},{"value":"0,0E+00","module":"B1"},{"value":"0,0E+00","module":"B2"},{"value":"0,0E+00","module":"B3"},{"value":"0,0E+00","module":"B4"},{"value":"0,0E+00","module":"B5"},{"value":"4,13E-03","module":"B6"},{"value":"0,0E+00","module":"B7"},{"value":"0,0E+00","module":"C1"},{"value":"1,90E-04","module":"C2"},{"value":"1,06E-05","module":"C3"},{"value":"9,08E-05","module":"C4"},{"value":"-2,59E-03","module":"D"}]},{"parameter":"NRSF","unit":"MJ","values":[{"value":"2,17E-02","module":"A1"},{"value":"1,73E-03","module":"A2"},{"value":"1,03E-04","module":"A3"},{"value":"9,69E-04","module":"A4"},{"value":"6,70E-04","module":"A5"},{"value":"0,0E+00","module":"B1"},{"value":"0,0E+00","module":"B2"},{"value":"0,0E+00","module":"B3"},{"value":"0,0E+00","module":"B4"},{"value":"0,0E+00","module":"B5"},{"value":"1,03E-02","module":"B6"},{"value":"0,0E+00","module":"B7"},{"value":"0,0E+00","module":"C1"},{"value":"6,79E-04","module":"C2"},{"value":"0,0E+00","module":"C3"},{"value":"2,56E-04","module":"C4"},{"value":"-4,91E-02","module":"D"}]},{"parameter":"FW","unit":"m3","values":[{"value":"7,83E-02","module":"A1"},{"value":"1,26E-04","module":"A2"},{"value":"5,46E-04","module":"A3"},{"value":"8,47E-05","module":"A4"},{"value":"1,61E-03","module":"A5"},{"value":"0,0E+00","module":"B1"},{"value":"0,0E+00","module":"B2"},{"value":"0,0E+00","module":"B3"},{"value":"0,0E+00","module":"B4"},{"value":"0,0E+00","module":"B5"},{"value":"3,93E-02","module":"B6"},{"value":"0,0E+00","module":"B7"},{"value":"0,0E+00","module":"C1"},{"value":"3,97E-05","module":"C2"},{"value":"3,61E-05","module":"C3"},{"value":"5,34E-05","module":"C4"},{"value":"-3,35E-02","module":"D"}]}],"end_of_life_waste":[{"parameter":"HWD","unit":"kg","values":[{"value":"3,02E-02","module":"A1"},{"value":"6,94E-05","module":"A2"},{"value":"5,03E-04","module":"A3"},{"value":"4,43E-05","module":"A4"},{"value":"7,11E-04","module":"A5"},{"value":"0,0E+00","module":"B1"},{"value":"0,0E+00","module":"B2"},{"value":"0,0E+00","module":"B3"},{"value":"0,0E+00","module":"B4"},{"value":"0,0E+00","module":"B5"},{"value":"2,61E-04","module":"B6"},{"value":"0,0E+00","module":"B7"},{"value":"0,0E+00","module":"C1"},{"value":"1,92E-05","module":"C2"},{"value":"0,0E+00","module":"C3"},{"value":"4,86E-03","module":"C4"},{"value":"5,41E-03","module":"D"}]},{"parameter":"NHWD","unit":"kg","values":[{"value":"9,32E-01","module":"A1"},{"value":"4,71E-02","module":"A2"},{"value":"1,12E-02","module":"A3"},{"value":"5,76E-02","module":"A4"},{"value":"1,33E-01","module":"A5"},{"value":"0,0E+00","module":"B1"},{"value":"0,0E+00","module":"B2"},{"value":"0,0E+00","module":"B3"},{"value":"0,0E+00","module":"B4"},{"value":"0,0E+00","module":"B5"},{"value":"3,13E-02","module":"B6"},{"value":"0,0E+00","module":"B7"},{"value":"0,0E+00","module":"C1"},{"value":"1,80E-02","module":"C2"},{"value":"0,0E+00","module":"C3"},{"value":"1,45E-01","module":"C4"},{"value":"-3,77E-01","module":"D"}]},{"parameter":"RWD","unit":"kg","values":[{"value":"1,85E-04","module":"A1"},{"value":"1,00E-05","module":"A2"},{"value":"3,26E-05","module":"A3"},{"value":"5,93E-06","module":"A4"},{"value":"4,59E-06","module":"A5"},{"value":"0,0E+00","module":"B1"},{"value":"0,0E+00","module":"B2"},{"value":"0,0E+00","module":"B3"},{"value":"0,0E+00","module":"B4"},{"value":"0,0E+00","module":"B5"},{"value":"3,64E-06","module":"B6"},{"value":"0,0E+00","module":"B7"},{"value":"0,0E+00","module":"C1"},{"value":"2,57E-06","module":"C2"},{"value":"0,0E+00","module":"C3"},{"value":"2,85E-07","module":"C4"},{"value":"-6,76E-05","module":"D"}]}],"end_of_life_flow":[{"parameter":"CRU","unit":"kg","values":[{"value":"0,0E+00","module":"A1"},{"value":"0,0E+00","module":"A2"},{"value":"0,0E+00","module":"A3"},{"value":"0,0E+00","module":"A4"},{"value":"0,0E+00","module":"A5"},{"value":"0,0E+00","module":"B1"},{"value":"0,0E+00","module":"B2"},{"value":"0,0E+00","module":"B3"},{"value":"0,0E+00","module":"B4"},{"value":"0,0E+00","module":"B5"},{"value":"0,0E+00","module":"B6"},{"value":"0,0E+00","module":"B7"},{"value":"0,0E+00","module":"C1"},{"value":"0,0E+00","module":"C2"},{"value":"0,0E+00","module":"C3"},{"value":"0,0E+00","module":"C4"},{"value":"0,0E+00","module":"D"}]},{"parameter":"MFR","unit":"kg","values":[{"value":"0,0E+00","module":"A1"},{"value":"0,0E+00","module":"A2"},{"value":"1,33E-02","module":"A3"},{"value":"0,0E+00","module":"A4"},{"value":"3,90E-03","module":"A5"},{"value":"0,0E+00","module":"B1"},{"value":"0,0E+00","module":"B2"},{"value":"0,0E+00","module":"B3"},{"value":"0,0E+00","module":"B4"},{"value":"0,0E+00","module":"B5"},{"value":"0,0E+00","module":"B6"},{"value":"0,0E+00","module":"B7"},{"value":"0,0E+00","module":"C1"},{"value":"0,0E+00","module":"C2"},{"value":"1,82E-01","module":"C3"},{"value":"5,82E-06","module":"C4"},{"value":"0,0E+00","module":"D"}]},{"parameter":"MER","unit":"kg","values":[{"value":"0,0E+00","module":"A1"},{"value":"0,0E+00","module":"A2"},{"value":"2,81E-03","module":"A3"},{"value":"0,0E+00","module":"A4"},{"value":"1,11E-01","module":"A5"},{"value":"0,0E+00","module":"B1"},{"value":"0,0E+00","module":"B2"},{"value":"0,0E+00","module":"B3"},{"value":"0,0E+00","module":"B4"},{"value":"0,0E+00","module":"B5"},{"value":"0,0E+00","module":"B6"},{"value":"0,0E+00","module":"B7"},{"value":"0,0E+00","module":"C1"},{"value":"0,0E+00","module":"C2"},{"value":"6,49E-02","module":"C3"},{"value":"1,42E-07","module":"C4"},{"value":"0,0E+00","module":"D"}]},{"parameter":"EEE","unit":"MJ","values":[{"value":"0,0E+00","module":"A1"},{"value":"0,0E+00","module":"A2"},{"value":"2,52E-03","module":"A3"},{"value":"0,0E+00","module":"A4"},{"value":"7,91E-02","module":"A5"},{"value":"0,0E+00","module":"B1"},{"value":"0,0E+00","module":"B2"},{"value":"0,0E+00","module":"B3"},{"value":"0,0E+00","module":"B4"},{"value":"0,0E+00","module":"B5"},{"value":"0,0E+00","module":"B6"},{"value":"0,0E+00","module":"B7"},{"value":"0,0E+00","module":"C1"},{"value":"0,0E+00","module":"C2"},{"value":"1,26E-01","module":"C3"},{"value":"9,23E-06","module":"C4"},{"value":"0,0E+00","module":"D"}]},{"parameter":"EET","unit":"MJ","values":[{"value":"0,0E+00","module":"A1"},{"value":"0,0E+00","module":"A2"},{"value":"3,82E-02","module":"A3"},{"value":"0,0E+00","module":"A4"},{"value":"1,20E+00","module":"A5"},{"value":"0,0E+00","module":"B1"},{"value":"0,0E+00","module":"B2"},{"value":"0,0E+00","module":"B3"},{"value":"0,0E+00","module":"B4"},{"value":"0,0E+00","module":"B5"},{"value":"0,0E+00","module":"B6"},{"value":"0,0E+00","module":"B7"},{"value":"0,0E+00","module":"C1"},{"value":"0,0E+00","module":"C2"},{"value":"1,90E+00","module":"C3"},{"value":"1,40E-04","module":"C4"},{"value":"0,0E+00","module":"D"}]}]}