{"product_name":"EXLQ 5G2,5","epd_id":"NEPD-8763-8427","compliance":["EN 15804+A2","ISO 14025","ISO 21930"],"producer_name":"Amokabel AB","environmental_impact":[{"parameter":"GWP-total","unit":"kg CO2-eq.","values":[{"value":"8,93E-01","module":"A1"},{"value":"2,06E-02","module":"A2"},{"value":"2,44E-03","module":"A3"},{"value":"1,07E-02","module":"A4"},{"value":"2,03E-02","module":"A5"},{"value":"0,0E+00","module":"B1"},{"value":"0,0E+00","module":"B2"},{"value":"0,0E+00","module":"B3"},{"value":"0,0E+00","module":"B4"},{"value":"0,0E+00","module":"B5"},{"value":"3,00E-01","module":"B6"},{"value":"0,0E+00","module":"B7"},{"value":"0,0E+00","module":"C1"},{"value":"3,01E-03","module":"C2"},{"value":"1,22E-01","module":"C3"},{"value":"5,42E-03","module":"C4"},{"value":"-1,67E-01","module":"D"}]},{"parameter":"GWP-fossil","unit":"kg CO2-eq.","values":[{"value":"8,87E-01","module":"A1"},{"value":"2,05E-02","module":"A2"},{"value":"2,33E-03","module":"A3"},{"value":"1,07E-02","module":"A4"},{"value":"1,03E-02","module":"A5"},{"value":"0,0E+00","module":"B1"},{"value":"0,0E+00","module":"B2"},{"value":"0,0E+00","module":"B3"},{"value":"0,0E+00","module":"B4"},{"value":"0,0E+00","module":"B5"},{"value":"2,76E-01","module":"B6"},{"value":"0,0E+00","module":"B7"},{"value":"0,0E+00","module":"C1"},{"value":"3,01E-03","module":"C2"},{"value":"1,22E-01","module":"C3"},{"value":"5,42E-03","module":"C4"},{"value":"-1,65E-01","module":"D"}]},{"parameter":"GWP-biogenic","unit":"kg CO2-eq.","values":[{"value":"4,18E-03","module":"A1"},{"value":"8,20E-06","module":"A2"},{"value":"4,78E-05","module":"A3"},{"value":"4,41E-06","module":"A4"},{"value":"1,00E-02","module":"A5"},{"value":"0,0E+00","module":"B1"},{"value":"0,0E+00","module":"B2"},{"value":"0,0E+00","module":"B3"},{"value":"0,0E+00","module":"B4"},{"value":"0,0E+00","module":"B5"},{"value":"5,61E-03","module":"B6"},{"value":"0,0E+00","module":"B7"},{"value":"0,0E+00","module":"C1"},{"value":"1,25E-06","module":"C2"},{"value":"1,01E-06","module":"C3"},{"value":"4,53E-07","module":"C4"},{"value":"-7,45E-04","module":"D"}]},{"parameter":"GWP-luluc","unit":"kg CO2-eq.","values":[{"value":"1,22E-03","module":"A1"},{"value":"7,83E-06","module":"A2"},{"value":"6,36E-05","module":"A3"},{"value":"3,80E-06","module":"A4"},{"value":"7,04E-06","module":"A5"},{"value":"0,0E+00","module":"B1"},{"value":"0,0E+00","module":"B2"},{"value":"0,0E+00","module":"B3"},{"value":"0,0E+00","module":"B4"},{"value":"0,0E+00","module":"B5"},{"value":"1,79E-02","module":"B6"},{"value":"0,0E+00","module":"B7"},{"value":"0,0E+00","module":"C1"},{"value":"1,07E-06","module":"C2"},{"value":"1,50E-07","module":"C3"},{"value":"3,82E-07","module":"C4"},{"value":"-1,21E-03","module":"D"}]},{"parameter":"ODP","unit":"kg CFC 11-eq.","values":[{"value":"5,95E-08","module":"A1"},{"value":"4,60E-09","module":"A2"},{"value":"5,54E-10","module":"A3"},{"value":"2,42E-09","module":"A4"},{"value":"5,65E-10","module":"A5"},{"value":"0,0E+00","module":"B1"},{"value":"0,0E+00","module":"B2"},{"value":"0,0E+00","module":"B3"},{"value":"0,0E+00","module":"B4"},{"value":"0,0E+00","module":"B5"},{"value":"1,35E-07","module":"B6"},{"value":"0,0E+00","module":"B7"},{"value":"0,0E+00","module":"C1"},{"value":"6,82E-10","module":"C2"},{"value":"9,60E-11","module":"C3"},{"value":"3,36E-10","module":"C4"},{"value":"-5,00E-04","module":"D"}]},{"parameter":"AP","unit":"mol H+-eq.","values":[{"value":"3,10E-02","module":"A1"},{"value":"1,17E-04","module":"A2"},{"value":"7,94E-06","module":"A3"},{"value":"3,06E-05","module":"A4"},{"value":"2,15E-04","module":"A5"},{"value":"0,0E+00","module":"B1"},{"value":"0,0E+00","module":"B2"},{"value":"0,0E+00","module":"B3"},{"value":"0,0E+00","module":"B4"},{"value":"0,0E+00","module":"B5"},{"value":"1,80E-03","module":"B6"},{"value":"0,0E+00","module":"B7"},{"value":"0,0E+00","module":"C1"},{"value":"8,65E-06","module":"C2"},{"value":"1,54E-05","module":"C3"},{"value":"8,99E-06","module":"C4"},{"value":"-1,93E-02","module":"D"}]},{"parameter":"POCP","unit":"kg NMVOC-eq.","values":[{"value":"8,16E-03","module":"A1"},{"value":"9,10E-05","module":"A2"},{"value":"4,88E-06","module":"A3"},{"value":"2,60E-05","module":"A4"},{"value":"6,41E-05","module":"A5"},{"value":"0,0E+00","module":"B1"},{"value":"0,0E+00","module":"B2"},{"value":"0,0E+00","module":"B3"},{"value":"0,0E+00","module":"B4"},{"value":"0,0E+00","module":"B5"},{"value":"9,18E-04","module":"B6"},{"value":"0,0E+00","module":"B7"},{"value":"0,0E+00","module":"C1"},{"value":"7,34E-06","module":"C2"},{"value":"1,91E-05","module":"C3"},{"value":"1,12E-05","module":"C4"},{"value":"-3,48E-03","module":"D"}]},{"parameter":"ADPE","unit":"kg Sb-eq.","values":[{"value":"2,70E-04","module":"A1"},{"value":"5,27E-07","module":"A2"},{"value":"4,79E-08","module":"A3"},{"value":"2,95E-07","module":"A4"},{"value":"1,81E-06","module":"A5"},{"value":"0,0E+00","module":"B1"},{"value":"0,0E+00","module":"B2"},{"value":"0,0E+00","module":"B3"},{"value":"0,0E+00","module":"B4"},{"value":"0,0E+00","module":"B5"},{"value":"1,10E-05","module":"B6"},{"value":"0,0E+00","module":"B7"},{"value":"0,0E+00","module":"C1"},{"value":"8,32E-08","module":"C2"},{"value":"4,39E-09","module":"C3"},{"value":"8,96E-09","module":"C4"},{"value":"-1,06E-04","module":"D"}]},{"parameter":"ADPF","unit":"MJ","values":[{"value":"1,52E+01","module":"A1"},{"value":"3,06E-01","module":"A2"},{"value":"1,20E-01","module":"A3"},{"value":"1,61E-01","module":"A4"},{"value":"1,79E-01","module":"A5"},{"value":"0,0E+00","module":"B1"},{"value":"0,0E+00","module":"B2"},{"value":"0,0E+00","module":"B3"},{"value":"0,0E+00","module":"B4"},{"value":"0,0E+00","module":"B5"},{"value":"3,23E+01","module":"B6"},{"value":"0,0E+00","module":"B7"},{"value":"0,0E+00","module":"C1"},{"value":"4,55E-02","module":"C2"},{"value":"8,09E-03","module":"C3"},{"value":"2,66E-02","module":"C4"},{"value":"-1,68E+00","module":"D"}]},{"parameter":"WDP","unit":"m3 world-eq.","values":[{"value":"6,70E+01","module":"A1"},{"value":"2,77E-01","module":"A2"},{"value":"1,16E+01","module":"A3"},{"value":"1,56E-01","module":"A4"},{"value":"6,92E-01","module":"A5"},{"value":"0,0E+00","module":"B1"},{"value":"0,0E+00","module":"B2"},{"value":"0,0E+00","module":"B3"},{"value":"0,0E+00","module":"B4"},{"value":"0,0E+00","module":"B5"},{"value":"3,28E+03","module":"B6"},{"value":"0,0E+00","module":"B7"},{"value":"0,0E+00","module":"C1"},{"value":"4,40E-02","module":"C2"},{"value":"1,96E-02","module":"C3"},{"value":"5,16E-01","module":"C4"},{"value":"-2,07E+01","module":"D"}]},{"parameter":"EP-freshwater","unit":"kg P-eq.","values":[{"value":"2,49E-04","module":"A1"},{"value":"1,56E-07","module":"A2"},{"value":"6,91E-08","module":"A3"},{"value":"8,52E-08","module":"A4"},{"value":"1,70E-06","module":"A5"},{"value":"0,0E+00","module":"B1"},{"value":"0,0E+00","module":"B2"},{"value":"0,0E+00","module":"B3"},{"value":"0,0E+00","module":"B4"},{"value":"0,0E+00","module":"B5"},{"value":"1,87E-05","module":"B6"},{"value":"0,0E+00","module":"B7"},{"value":"0,0E+00","module":"C1"},{"value":"2,41E-08","module":"C2"},{"value":"9,53E-09","module":"C3"},{"value":"1,82E-08","module":"C4"},{"value":"-1,30E-04","module":"D"}]},{"parameter":"EP-marine","unit":"kg N-eq.","values":[{"value":"2,13E-03","module":"A1"},{"value":"2,65E-05","module":"A2"},{"value":"1,64E-06","module":"A3"},{"value":"6,06E-06","module":"A4"},{"value":"1,64E-05","module":"A5"},{"value":"0,0E+00","module":"B1"},{"value":"0,0E+00","module":"B2"},{"value":"0,0E+00","module":"B3"},{"value":"0,0E+00","module":"B4"},{"value":"0,0E+00","module":"B5"},{"value":"3,06E-04","module":"B6"},{"value":"0,0E+00","module":"B7"},{"value":"0,0E+00","module":"C1"},{"value":"1,71E-06","module":"C2"},{"value":"7,39E-06","module":"C3"},{"value":"8,01E-06","module":"C4"},{"value":"-8,35E-04","module":"D"}]},{"parameter":"EP-terrestrial","unit":"mol N-eq.","values":[{"value":"3,07E-02","module":"A1"},{"value":"2,95E-04","module":"A2"},{"value":"1,98E-05","module":"A3"},{"value":"6,78E-05","module":"A4"},{"value":"2,27E-04","module":"A5"},{"value":"0,0E+00","module":"B1"},{"value":"0,0E+00","module":"B2"},{"value":"0,0E+00","module":"B3"},{"value":"0,0E+00","module":"B4"},{"value":"0,0E+00","module":"B5"},{"value":"4,03E-03","module":"B6"},{"value":"0,0E+00","module":"B7"},{"value":"0,0E+00","module":"C1"},{"value":"1,92E-05","module":"C2"},{"value":"7,98E-05","module":"C3"},{"value":"3,60E-05","module":"C4"},{"value":"-1,27E-02","module":"D"}]},{"parameter":"GWP-IOBC","unit":"kg CO2-eq.","values":[{"value":"8,93E-01","module":"A1"},{"value":"2,06E-02","module":"A2"},{"value":"2,43E-03","module":"A3"},{"value":"1,07E-02","module":"A4"},{"value":"1,03E-02","module":"A5"},{"value":"0,0E+00","module":"B1"},{"value":"0,0E+00","module":"B2"},{"value":"0,0E+00","module":"B3"},{"value":"0,0E+00","module":"B4"},{"value":"0,0E+00","module":"B5"},{"value":"2,99E-01","module":"B6"},{"value":"0,0E+00","module":"B7"},{"value":"0,0E+00","module":"C1"},{"value":"3,01E-03","module":"C2"},{"value":"1,22E-01","module":"C3"},{"value":"5,57E-03","module":"C4"},{"value":"-1,04E-01","module":"D"}]}],"additional_environmental_impact":[{"parameter":"PM","unit":"disease incidence","values":[{"value":"9,37E-08","module":"A1"},{"value":"1,19E-09","module":"A2"},{"value":"6,90E-11","module":"A3"},{"value":"6,53E-10","module":"A4"},{"value":"6,73E-10","module":"A5"},{"value":"0,0E+00","module":"B1"},{"value":"0,0E+00","module":"B2"},{"value":"0,0E+00","module":"B3"},{"value":"0,0E+00","module":"B4"},{"value":"0,0E+00","module":"B5"},{"value":"1,29E-08","module":"B6"},{"value":"0,0E+00","module":"B7"},{"value":"0,0E+00","module":"C1"},{"value":"1,84E-10","module":"C2"},{"value":"6,10E-11","module":"C3"},{"value":"1,64E-10","module":"C4"},{"value":"-4,45E-08","module":"D"}]},{"parameter":"ETP-fw","unit":"CTUe","values":[{"value":"3,56E+02","module":"A1"},{"value":"2,23E-01","module":"A2"},{"value":"6,66E-02","module":"A3"},{"value":"1,20E-01","module":"A4"},{"value":"2,59E+00","module":"A5"},{"value":"0,0E+00","module":"B1"},{"value":"0,0E+00","module":"B2"},{"value":"0,0E+00","module":"B3"},{"value":"0,0E+00","module":"B4"},{"value":"0,0E+00","module":"B5"},{"value":"1,71E+01","module":"B6"},{"value":"0,0E+00","module":"B7"},{"value":"0,0E+00","module":"C1"},{"value":"3,38E-02","module":"C2"},{"value":"2,73E-02","module":"C3"},{"value":"3,10E+01","module":"C4"},{"value":"-1,76E+02","module":"D"}]},{"parameter":"HTP-c","unit":"CTUh","values":[{"value":"6,41E-09","module":"A1"},{"value":"0,0E+00","module":"A2"},{"value":"2,00E-12","module":"A3"},{"value":"0,0E+00","module":"A4"},{"value":"4,30E-11","module":"A5"},{"value":"0,0E+00","module":"B1"},{"value":"0,0E+00","module":"B2"},{"value":"0,0E+00","module":"B3"},{"value":"0,0E+00","module":"B4"},{"value":"0,0E+00","module":"B5"},{"value":"4,91E-10","module":"B6"},{"value":"0,0E+00","module":"B7"},{"value":"0,0E+00","module":"C1"},{"value":"0,0E+00","module":"C2"},{"value":"3,00E-12","module":"C3"},{"value":"1,00E-12","module":"C4"},{"value":"-2,59E-09","module":"D"}]},{"parameter":"HTP-nc","unit":"CTUh","values":[{"value":"4,78E-07","module":"A1"},{"value":"2,46E-10","module":"A2"},{"value":"5,00E-11","module":"A3"},{"value":"1,31E-10","module":"A4"},{"value":"3,24E-09","module":"A5"},{"value":"0,0E+00","module":"B1"},{"value":"0,0E+00","module":"B2"},{"value":"0,0E+00","module":"B3"},{"value":"0,0E+00","module":"B4"},{"value":"0,0E+00","module":"B5"},{"value":"1,18E-08","module":"B6"},{"value":"0,0E+00","module":"B7"},{"value":"0,0E+00","module":"C1"},{"value":"3,70E-11","module":"C2"},{"value":"1,06E-10","module":"C3"},{"value":"3,50E-11","module":"C4"},{"value":"-2,13E-07","module":"D"}]},{"parameter":"SQP","unit":"unitless","values":[{"value":"7,29E+00","module":"A1"},{"value":"2,00E-01","module":"A2"},{"value":"5,41E-02","module":"A3"},{"value":"1,13E-01","module":"A4"},{"value":"6,19E-02","module":"A5"},{"value":"0,0E+00","module":"B1"},{"value":"0,0E+00","module":"B2"},{"value":"0,0E+00","module":"B3"},{"value":"0,0E+00","module":"B4"},{"value":"0,0E+00","module":"B5"},{"value":"1,43E+01","module":"B6"},{"value":"0,0E+00","module":"B7"},{"value":"0,0E+00","module":"C1"},{"value":"3,18E-02","module":"C2"},{"value":"9,97E-04","module":"C3"},{"value":"6,59E-02","module":"C4"},{"value":"-2,87E+00","module":"D"}]},{"parameter":"IRP","unit":"kBq U235-eq.","values":[{"value":"4,71E-02","module":"A1"},{"value":"1,34E-03","module":"A2"},{"value":"3,95E-03","module":"A3"},{"value":"7,05E-04","module":"A4"},{"value":"4,75E-04","module":"A5"},{"value":"0,0E+00","module":"B1"},{"value":"0,0E+00","module":"B2"},{"value":"0,0E+00","module":"B3"},{"value":"0,0E+00","module":"B4"},{"value":"0,0E+00","module":"B5"},{"value":"1,11E+00","module":"B6"},{"value":"0,0E+00","module":"B7"},{"value":"0,0E+00","module":"C1"},{"value":"1,99E-04","module":"C2"},{"value":"1,39E-05","module":"C3"},{"value":"1,59E-04","module":"C4"},{"value":"-4,36E-03","module":"D"}]}],"resource_use":[{"parameter":"PERE","unit":"MJ","values":[{"value":"2,19E+00","module":"A1"},{"value":"4,18E-03","module":"A2"},{"value":"5,52E-02","module":"A3"},{"value":"2,31E-03","module":"A4"},{"value":"1,67E-02","module":"A5"},{"value":"0,0E+00","module":"B1"},{"value":"0,0E+00","module":"B2"},{"value":"0,0E+00","module":"B3"},{"value":"0,0E+00","module":"B4"},{"value":"0,0E+00","module":"B5"},{"value":"1,55E+01","module":"B6"},{"value":"0,0E+00","module":"B7"},{"value":"0,0E+00","module":"C1"},{"value":"6,52E-04","module":"C2"},{"value":"2,44E-04","module":"C3"},{"value":"2,79E-03","module":"C4"},{"value":"-1,22E+00","module":"D"}]},{"parameter":"PERM","unit":"MJ","values":[{"value":"9,25E-02","module":"A1"},{"value":"0,0E+00","module":"A2"},{"value":"0,0E+00","module":"A3"},{"value":"0,0E+00","module":"A4"},{"value":"-9,07E-02","module":"A5"},{"value":"0,0E+00","module":"B1"},{"value":"0,0E+00","module":"B2"},{"value":"0,0E+00","module":"B3"},{"value":"0,0E+00","module":"B4"},{"value":"0,0E+00","module":"B5"},{"value":"0,0E+00","module":"B6"},{"value":"0,0E+00","module":"B7"},{"value":"0,0E+00","module":"C1"},{"value":"0,0E+00","module":"C2"},{"value":"0,0E+00","module":"C3"},{"value":"0,0E+00","module":"C4"},{"value":"0,0E+00","module":"D"}]},{"parameter":"PERT","unit":"MJ","values":[{"value":"2,28E+00","module":"A1"},{"value":"4,18E-03","module":"A2"},{"value":"5,52E-02","module":"A3"},{"value":"2,31E-03","module":"A4"},{"value":"-7,40E-02","module":"A5"},{"value":"0,0E+00","module":"B1"},{"value":"0,0E+00","module":"B2"},{"value":"0,0E+00","module":"B3"},{"value":"0,0E+00","module":"B4"},{"value":"0,0E+00","module":"B5"},{"value":"1,55E+01","module":"B6"},{"value":"0,0E+00","module":"B7"},{"value":"0,0E+00","module":"C1"},{"value":"6,52E-04","module":"C2"},{"value":"2,44E-04","module":"C3"},{"value":"2,79E-03","module":"C4"},{"value":"-1,22E+00","module":"D"}]},{"parameter":"PENRE","unit":"MJ","values":[{"value":"1,19E+01","module":"A1"},{"value":"3,06E-01","module":"A2"},{"value":"1,20E-01","module":"A3"},{"value":"1,61E-01","module":"A4"},{"value":"1,15E-01","module":"A5"},{"value":"0,0E+00","module":"B1"},{"value":"0,0E+00","module":"B2"},{"value":"0,0E+00","module":"B3"},{"value":"0,0E+00","module":"B4"},{"value":"0,0E+00","module":"B5"},{"value":"3,24E+01","module":"B6"},{"value":"0,0E+00","module":"B7"},{"value":"0,0E+00","module":"C1"},{"value":"4,55E-02","module":"C2"},{"value":"8,09E-03","module":"C3"},{"value":"2,66E-02","module":"C4"},{"value":"-1,68E+00","module":"D"}]},{"parameter":"PENRM","unit":"MJ","values":[{"value":"3,51E+00","module":"A1"},{"value":"0,0E+00","module":"A2"},{"value":"0,0E+00","module":"A3"},{"value":"0,0E+00","module":"A4"},{"value":"-1,95E-02","module":"A5"},{"value":"0,0E+00","module":"B1"},{"value":"0,0E+00","module":"B2"},{"value":"0,0E+00","module":"B3"},{"value":"0,0E+00","module":"B4"},{"value":"0,0E+00","module":"B5"},{"value":"0,0E+00","module":"B6"},{"value":"0,0E+00","module":"B7"},{"value":"0,0E+00","module":"C1"},{"value":"0,0E+00","module":"C2"},{"value":"-3,42E+00","module":"C3"},{"value":"0,0E+00","module":"C4"},{"value":"0,0E+00","module":"D"}]},{"parameter":"PENRT","unit":"MJ","values":[{"value":"1,54E+01","module":"A1"},{"value":"3,06E-01","module":"A2"},{"value":"1,20E-01","module":"A3"},{"value":"1,61E-01","module":"A4"},{"value":"9,50E-02","module":"A5"},{"value":"0,0E+00","module":"B1"},{"value":"0,0E+00","module":"B2"},{"value":"0,0E+00","module":"B3"},{"value":"0,0E+00","module":"B4"},{"value":"0,0E+00","module":"B5"},{"value":"3,24E+01","module":"B6"},{"value":"0,0E+00","module":"B7"},{"value":"0,0E+00","module":"C1"},{"value":"4,55E-02","module":"C2"},{"value":"-3,41E+00","module":"C3"},{"value":"2,66E-02","module":"C4"},{"value":"-1,68E+00","module":"D"}]},{"parameter":"SM","unit":"kg","values":[{"value":"3,00E-02","module":"A1"},{"value":"0,0E+00","module":"A2"},{"value":"3,49E-07","module":"A3"},{"value":"0,0E+00","module":"A4"},{"value":"1,49E-04","module":"A5"},{"value":"0,0E+00","module":"B1"},{"value":"0,0E+00","module":"B2"},{"value":"0,0E+00","module":"B3"},{"value":"0,0E+00","module":"B4"},{"value":"0,0E+00","module":"B5"},{"value":"0,0E+00","module":"B6"},{"value":"0,0E+00","module":"B7"},{"value":"0,0E+00","module":"C1"},{"value":"0,0E+00","module":"C2"},{"value":"0,0E+00","module":"C3"},{"value":"0,0E+00","module":"C4"},{"value":"3,30E-02","module":"D"}]},{"parameter":"RSF","unit":"MJ","values":[{"value":"6,06E-02","module":"A1"},{"value":"1,48E-04","module":"A2"},{"value":"2,16E-04","module":"A3"},{"value":"8,26E-05","module":"A4"},{"value":"5,01E-04","module":"A5"},{"value":"0,0E+00","module":"B1"},{"value":"0,0E+00","module":"B2"},{"value":"0,0E+00","module":"B3"},{"value":"0,0E+00","module":"B4"},{"value":"0,0E+00","module":"B5"},{"value":"6,03E-02","module":"B6"},{"value":"0,0E+00","module":"B7"},{"value":"0,0E+00","module":"C1"},{"value":"2,33E-05","module":"C2"},{"value":"6,79E-06","module":"C3"},{"value":"5,81E-05","module":"C4"},{"value":"2,95E-03","module":"D"}]},{"parameter":"NRSF","unit":"MJ","values":[{"value":"2,61E-03","module":"A1"},{"value":"5,15E-04","module":"A2"},{"value":"6,84E-04","module":"A3"},{"value":"2,95E-04","module":"A4"},{"value":"7,36E-05","module":"A5"},{"value":"0,0E+00","module":"B1"},{"value":"0,0E+00","module":"B2"},{"value":"0,0E+00","module":"B3"},{"value":"0,0E+00","module":"B4"},{"value":"0,0E+00","module":"B5"},{"value":"1,90E-01","module":"B6"},{"value":"0,0E+00","module":"B7"},{"value":"0,0E+00","module":"C1"},{"value":"8,34E-05","module":"C2"},{"value":"0,0E+00","module":"C3"},{"value":"1,57E-04","module":"C4"},{"value":"-2,88E-02","module":"D"}]},{"parameter":"FW","unit":"m3","values":[{"value":"1,46E-02","module":"A1"},{"value":"3,13E-05","module":"A2"},{"value":"1,27E-04","module":"A3"},{"value":"1,72E-05","module":"A4"},{"value":"1,25E-04","module":"A5"},{"value":"0,0E+00","module":"B1"},{"value":"0,0E+00","module":"B2"},{"value":"0,0E+00","module":"B3"},{"value":"0,0E+00","module":"B4"},{"value":"0,0E+00","module":"B5"},{"value":"3,53E-02","module":"B6"},{"value":"0,0E+00","module":"B7"},{"value":"0,0E+00","module":"C1"},{"value":"4,87E-06","module":"C2"},{"value":"2,43E-05","module":"C3"},{"value":"3,40E-05","module":"C4"},{"value":"-4,62E-03","module":"D"}]}],"end_of_life_waste":[{"parameter":"HWD","unit":"kg","values":[{"value":"1,02E-02","module":"A1"},{"value":"1,55E-05","module":"A2"},{"value":"6,95E-05","module":"A3"},{"value":"8,32E-06","module":"A4"},{"value":"9,83E-05","module":"A5"},{"value":"0,0E+00","module":"B1"},{"value":"0,0E+00","module":"B2"},{"value":"0,0E+00","module":"B3"},{"value":"0,0E+00","module":"B4"},{"value":"0,0E+00","module":"B5"},{"value":"1,69E-03","module":"B6"},{"value":"0,0E+00","module":"B7"},{"value":"0,0E+00","module":"C1"},{"value":"2,35E-06","module":"C2"},{"value":"0,0E+00","module":"C3"},{"value":"3,06E-03","module":"C4"},{"value":"-1,09E-03","module":"D"}]},{"parameter":"NHWD","unit":"kg","values":[{"value":"2,77E-01","module":"A1"},{"value":"1,37E-02","module":"A2"},{"value":"2,08E-02","module":"A3"},{"value":"7,84E-03","module":"A4"},{"value":"1,06E-02","module":"A5"},{"value":"0,0E+00","module":"B1"},{"value":"0,0E+00","module":"B2"},{"value":"0,0E+00","module":"B3"},{"value":"0,0E+00","module":"B4"},{"value":"0,0E+00","module":"B5"},{"value":"1,07E-01","module":"B6"},{"value":"0,0E+00","module":"B7"},{"value":"0,0E+00","module":"C1"},{"value":"2,21E-03","module":"C2"},{"value":"0,0E+00","module":"C3"},{"value":"9,20E-02","module":"C4"},{"value":"-6,98E-02","module":"D"}]},{"parameter":"RWD","unit":"kg","values":[{"value":"4,33E-05","module":"A1"},{"value":"2,09E-06","module":"A2"},{"value":"1,73E-06","module":"A3"},{"value":"1,10E-06","module":"A4"},{"value":"4,08E-07","module":"A5"},{"value":"0,0E+00","module":"B1"},{"value":"0,0E+00","module":"B2"},{"value":"0,0E+00","module":"B3"},{"value":"0,0E+00","module":"B4"},{"value":"0,0E+00","module":"B5"},{"value":"4,88E-04","module":"B6"},{"value":"0,0E+00","module":"B7"},{"value":"0,0E+00","module":"C1"},{"value":"3,10E-07","module":"C2"},{"value":"0,0E+00","module":"C3"},{"value":"1,81E-07","module":"C4"},{"value":"-3,98E-06","module":"D"}]}],"end_of_life_flow":[{"parameter":"CRU","unit":"kg","values":[{"value":"0,0E+00","module":"A1"},{"value":"0,0E+00","module":"A2"},{"value":"0,0E+00","module":"A3"},{"value":"0,0E+00","module":"A4"},{"value":"0,0E+00","module":"A5"},{"value":"0,0E+00","module":"B1"},{"value":"0,0E+00","module":"B2"},{"value":"0,0E+00","module":"B3"},{"value":"0,0E+00","module":"B4"},{"value":"0,0E+00","module":"B5"},{"value":"0,0E+00","module":"B6"},{"value":"0,0E+00","module":"B7"},{"value":"0,0E+00","module":"C1"},{"value":"0,0E+00","module":"C2"},{"value":"0,0E+00","module":"C3"},{"value":"0,0E+00","module":"C4"},{"value":"0,0E+00","module":"D"}]},{"parameter":"MFR","unit":"kg","values":[{"value":"0,0E+00","module":"A1"},{"value":"0,0E+00","module":"A2"},{"value":"2,17E-02","module":"A3"},{"value":"0,0E+00","module":"A4"},{"value":"9,77E-04","module":"A5"},{"value":"0,0E+00","module":"B1"},{"value":"0,0E+00","module":"B2"},{"value":"0,0E+00","module":"B3"},{"value":"0,0E+00","module":"B4"},{"value":"0,0E+00","module":"B5"},{"value":"0,0E+00","module":"B6"},{"value":"0,0E+00","module":"B7"},{"value":"0,0E+00","module":"C1"},{"value":"0,0E+00","module":"C2"},{"value":"7,87E-02","module":"C3"},{"value":"3,63E-06","module":"C4"},{"value":"-1,29E-03","module":"D"}]},{"parameter":"MER","unit":"kg","values":[{"value":"0,0E+00","module":"A1"},{"value":"0,0E+00","module":"A2"},{"value":"5,38E-04","module":"A3"},{"value":"0,0E+00","module":"A4"},{"value":"7,45E-03","module":"A5"},{"value":"0,0E+00","module":"B1"},{"value":"0,0E+00","module":"B2"},{"value":"0,0E+00","module":"B3"},{"value":"0,0E+00","module":"B4"},{"value":"0,0E+00","module":"B5"},{"value":"0,0E+00","module":"B6"},{"value":"0,0E+00","module":"B7"},{"value":"0,0E+00","module":"C1"},{"value":"0,0E+00","module":"C2"},{"value":"4,05E-02","module":"C3"},{"value":"8,88E-08","module":"C4"},{"value":"-1,70E-04","module":"D"}]},{"parameter":"EEE","unit":"MJ","values":[{"value":"0,0E+00","module":"A1"},{"value":"0,0E+00","module":"A2"},{"value":"7,31E-04","module":"A3"},{"value":"0,0E+00","module":"A4"},{"value":"6,15E-03","module":"A5"},{"value":"0,0E+00","module":"B1"},{"value":"0,0E+00","module":"B2"},{"value":"0,0E+00","module":"B3"},{"value":"0,0E+00","module":"B4"},{"value":"0,0E+00","module":"B5"},{"value":"0,0E+00","module":"B6"},{"value":"0,0E+00","module":"B7"},{"value":"0,0E+00","module":"C1"},{"value":"0,0E+00","module":"C2"},{"value":"7,82E-02","module":"C3"},{"value":"5,76E-06","module":"C4"},{"value":"-4,17E-04","module":"D"}]},{"parameter":"EET","unit":"MJ","values":[{"value":"0,0E+00","module":"A1"},{"value":"0,0E+00","module":"A2"},{"value":"1,11E-02","module":"A3"},{"value":"0,0E+00","module":"A4"},{"value":"9,31E-02","module":"A5"},{"value":"0,0E+00","module":"B1"},{"value":"0,0E+00","module":"B2"},{"value":"0,0E+00","module":"B3"},{"value":"0,0E+00","module":"B4"},{"value":"0,0E+00","module":"B5"},{"value":"0,0E+00","module":"B6"},{"value":"0,0E+00","module":"B7"},{"value":"0,0E+00","module":"C1"},{"value":"0,0E+00","module":"C2"},{"value":"1,18E+00","module":"C3"},{"value":"8,71E-05","module":"C4"},{"value":"-6,31E-03","module":"D"}]}]}