{"product_name":"EXQ Pure 5G2,5","epd_id":"NEPD-7420-6795","compliance":["EN 15804+A2","ISO 14025","ISO 21930"],"producer_name":"Prysmian Group Sverige AB","environmental_impact":[{"parameter":"GWP-total","unit":"kg CO2-eq.","values":[{"value":"6,79E-01","module":"A1"},{"value":"5,95E-02","module":"A2"},{"value":"8,58E-02","module":"A3"},{"value":"6,97E-02","module":"A4"},{"value":"2,12E-02","module":"A5"},{"value":"0,0E+00","module":"B1"},{"value":"0,0E+00","module":"B2"},{"value":"0,0E+00","module":"B3"},{"value":"0,0E+00","module":"B4"},{"value":"0,0E+00","module":"B5"},{"value":"2,95E-01","module":"B6"},{"value":"0,0E+00","module":"B7"},{"value":"0,0E+00","module":"C1"},{"value":"1,16E-02","module":"C2"},{"value":"1,69E-01","module":"C3"},{"value":"7,86E-03","module":"C4"},{"value":"-3,09E-02","module":"D"}]},{"parameter":"GWP-fossil","unit":"kg CO2-eq.","values":[{"value":"6,68E-01","module":"A1"},{"value":"5,94E-02","module":"A2"},{"value":"8,21E-02","module":"A3"},{"value":"6,96E-02","module":"A4"},{"value":"2,09E-02","module":"A5"},{"value":"0,0E+00","module":"B1"},{"value":"0,0E+00","module":"B2"},{"value":"0,0E+00","module":"B3"},{"value":"0,0E+00","module":"B4"},{"value":"0,0E+00","module":"B5"},{"value":"2,72E-01","module":"B6"},{"value":"0,0E+00","module":"B7"},{"value":"0,0E+00","module":"C1"},{"value":"1,16E-02","module":"C2"},{"value":"1,69E-01","module":"C3"},{"value":"7,86E-03","module":"C4"},{"value":"-3,04E-02","module":"D"}]},{"parameter":"GWP-biogenic","unit":"kg CO2-eq.","values":[{"value":"1,08E-02","module":"A1"},{"value":"2,26E-05","module":"A2"},{"value":"3,01E-03","module":"A3"},{"value":"2,84E-05","module":"A4"},{"value":"2,76E-04","module":"A5"},{"value":"0,0E+00","module":"B1"},{"value":"0,0E+00","module":"B2"},{"value":"0,0E+00","module":"B3"},{"value":"0,0E+00","module":"B4"},{"value":"0,0E+00","module":"B5"},{"value":"5,53E-03","module":"B6"},{"value":"0,0E+00","module":"B7"},{"value":"0,0E+00","module":"C1"},{"value":"4,73E-06","module":"C2"},{"value":"2,40E-06","module":"C3"},{"value":"6,74E-07","module":"C4"},{"value":"-1,17E-04","module":"D"}]},{"parameter":"GWP-luluc","unit":"kg CO2-eq.","values":[{"value":"5,98E-04","module":"A1"},{"value":"2,18E-05","module":"A2"},{"value":"7,60E-04","module":"A3"},{"value":"2,43E-05","module":"A4"},{"value":"2,79E-05","module":"A5"},{"value":"0,0E+00","module":"B1"},{"value":"0,0E+00","module":"B2"},{"value":"0,0E+00","module":"B3"},{"value":"0,0E+00","module":"B4"},{"value":"0,0E+00","module":"B5"},{"value":"1,77E-02","module":"B6"},{"value":"0,0E+00","module":"B7"},{"value":"0,0E+00","module":"C1"},{"value":"4,06E-06","module":"C2"},{"value":"4,17E-07","module":"C3"},{"value":"3,87E-07","module":"C4"},{"value":"-3,52E-04","module":"D"}]},{"parameter":"ODP","unit":"kg CFC 11-eq.","values":[{"value":"5,09E-08","module":"A1"},{"value":"1,33E-08","module":"A2"},{"value":"9,79E-09","module":"A3"},{"value":"1,59E-08","module":"A4"},{"value":"1,83E-09","module":"A5"},{"value":"0,0E+00","module":"B1"},{"value":"0,0E+00","module":"B2"},{"value":"0,0E+00","module":"B3"},{"value":"0,0E+00","module":"B4"},{"value":"0,0E+00","module":"B5"},{"value":"1,33E-07","module":"B6"},{"value":"0,0E+00","module":"B7"},{"value":"0,0E+00","module":"C1"},{"value":"2,64E-09","module":"C2"},{"value":"2,36E-10","module":"C3"},{"value":"3,72E-10","module":"C4"},{"value":"-6,97E-04","module":"D"}]},{"parameter":"AP","unit":"mol H+-eq.","values":[{"value":"2,36E-02","module":"A1"},{"value":"5,75E-04","module":"A2"},{"value":"3,14E-04","module":"A3"},{"value":"2,85E-04","module":"A4"},{"value":"4,97E-04","module":"A5"},{"value":"0,0E+00","module":"B1"},{"value":"0,0E+00","module":"B2"},{"value":"0,0E+00","module":"B3"},{"value":"0,0E+00","module":"B4"},{"value":"0,0E+00","module":"B5"},{"value":"1,77E-03","module":"B6"},{"value":"0,0E+00","module":"B7"},{"value":"0,0E+00","module":"C1"},{"value":"4,74E-05","module":"C2"},{"value":"2,83E-05","module":"C3"},{"value":"9,82E-06","module":"C4"},{"value":"-3,58E-03","module":"D"}]},{"parameter":"POCP","unit":"kg NMVOC-eq.","values":[{"value":"6,37E-03","module":"A1"},{"value":"4,80E-04","module":"A2"},{"value":"1,65E-04","module":"A3"},{"value":"2,86E-04","module":"A4"},{"value":"1,47E-04","module":"A5"},{"value":"0,0E+00","module":"B1"},{"value":"0,0E+00","module":"B2"},{"value":"0,0E+00","module":"B3"},{"value":"0,0E+00","module":"B4"},{"value":"0,0E+00","module":"B5"},{"value":"9,04E-04","module":"B6"},{"value":"0,0E+00","module":"B7"},{"value":"0,0E+00","module":"C1"},{"value":"4,76E-05","module":"C2"},{"value":"3,41E-05","module":"C3"},{"value":"1,27E-05","module":"C4"},{"value":"-6,83E-04","module":"D"}]},{"parameter":"ADPE","unit":"kg Sb-eq.","values":[{"value":"2,22E-04","module":"A1"},{"value":"1,02E-06","module":"A2"},{"value":"5,79E-07","module":"A3"},{"value":"1,89E-06","module":"A4"},{"value":"4,52E-06","module":"A5"},{"value":"0,0E+00","module":"B1"},{"value":"0,0E+00","module":"B2"},{"value":"0,0E+00","module":"B3"},{"value":"0,0E+00","module":"B4"},{"value":"0,0E+00","module":"B5"},{"value":"1,09E-05","module":"B6"},{"value":"0,0E+00","module":"B7"},{"value":"0,0E+00","module":"C1"},{"value":"3,14E-07","module":"C2"},{"value":"1,15E-08","module":"C3"},{"value":"9,74E-09","module":"C4"},{"value":"-1,97E-05","module":"D"}]},{"parameter":"ADPF","unit":"MJ","values":[{"value":"1,29E+01","module":"A1"},{"value":"8,87E-01","module":"A2"},{"value":"2,11E+00","module":"A3"},{"value":"1,05E+00","module":"A4"},{"value":"3,38E-01","module":"A5"},{"value":"0,0E+00","module":"B1"},{"value":"0,0E+00","module":"B2"},{"value":"0,0E+00","module":"B3"},{"value":"0,0E+00","module":"B4"},{"value":"0,0E+00","module":"B5"},{"value":"3,19E+01","module":"B6"},{"value":"0,0E+00","module":"B7"},{"value":"0,0E+00","module":"C1"},{"value":"1,75E-01","module":"C2"},{"value":"1,65E-02","module":"C3"},{"value":"2,91E-02","module":"C4"},{"value":"-3,23E-01","module":"D"}]},{"parameter":"WDP","unit":"m3 world-eq.","values":[{"value":"4,19E+01","module":"A1"},{"value":"6,31E-01","module":"A2"},{"value":"1,16E+02","module":"A3"},{"value":"1,00E+00","module":"A4"},{"value":"3,20E+00","module":"A5"},{"value":"0,0E+00","module":"B1"},{"value":"0,0E+00","module":"B2"},{"value":"0,0E+00","module":"B3"},{"value":"0,0E+00","module":"B4"},{"value":"0,0E+00","module":"B5"},{"value":"3,23E+03","module":"B6"},{"value":"0,0E+00","module":"B7"},{"value":"0,0E+00","module":"C1"},{"value":"1,67E-01","module":"C2"},{"value":"8,88E-02","module":"C3"},{"value":"4,92E-01","module":"C4"},{"value":"-5,63E-01","module":"D"}]},{"parameter":"EP-freshwater","unit":"kg P-eq.","values":[{"value":"2,02E-04","module":"A1"},{"value":"4,13E-07","module":"A2"},{"value":"3,09E-06","module":"A3"},{"value":"5,47E-07","module":"A4"},{"value":"4,11E-06","module":"A5"},{"value":"0,0E+00","module":"B1"},{"value":"0,0E+00","module":"B2"},{"value":"0,0E+00","module":"B3"},{"value":"0,0E+00","module":"B4"},{"value":"0,0E+00","module":"B5"},{"value":"1,84E-05","module":"B6"},{"value":"0,0E+00","module":"B7"},{"value":"0,0E+00","module":"C1"},{"value":"9,11E-08","module":"C2"},{"value":"2,17E-08","module":"C3"},{"value":"1,84E-08","module":"C4"},{"value":"-2,44E-05","module":"D"}]},{"parameter":"EP-marine","unit":"kg N-eq.","values":[{"value":"1,68E-03","module":"A1"},{"value":"1,54E-04","module":"A2"},{"value":"5,62E-05","module":"A3"},{"value":"8,44E-05","module":"A4"},{"value":"3,98E-05","module":"A5"},{"value":"0,0E+00","module":"B1"},{"value":"0,0E+00","module":"B2"},{"value":"0,0E+00","module":"B3"},{"value":"0,0E+00","module":"B4"},{"value":"0,0E+00","module":"B5"},{"value":"3,02E-04","module":"B6"},{"value":"0,0E+00","module":"B7"},{"value":"0,0E+00","module":"C1"},{"value":"1,41E-05","module":"C2"},{"value":"1,35E-05","module":"C3"},{"value":"1,10E-05","module":"C4"},{"value":"-1,70E-04","module":"D"}]},{"parameter":"EP-terrestrial","unit":"mol N-eq.","values":[{"value":"2,43E-02","module":"A1"},{"value":"1,70E-03","module":"A2"},{"value":"6,45E-04","module":"A3"},{"value":"9,33E-04","module":"A4"},{"value":"5,55E-04","module":"A5"},{"value":"0,0E+00","module":"B1"},{"value":"0,0E+00","module":"B2"},{"value":"0,0E+00","module":"B3"},{"value":"0,0E+00","module":"B4"},{"value":"0,0E+00","module":"B5"},{"value":"3,97E-03","module":"B6"},{"value":"0,0E+00","module":"B7"},{"value":"0,0E+00","module":"C1"},{"value":"1,56E-04","module":"C2"},{"value":"1,42E-04","module":"C3"},{"value":"3,92E-05","module":"C4"},{"value":"-2,51E-03","module":"D"}]},{"parameter":"GWP-IOBC","unit":"kg CO2-eq.","values":[{"value":"6,72E-01","module":"A1"},{"value":"5,95E-02","module":"A2"},{"value":"1,07E-01","module":"A3"},{"value":"6,97E-02","module":"A4"},{"value":"2,14E-02","module":"A5"},{"value":"0,0E+00","module":"B1"},{"value":"0,0E+00","module":"B2"},{"value":"0,0E+00","module":"B3"},{"value":"0,0E+00","module":"B4"},{"value":"0,0E+00","module":"B5"},{"value":"2,95E-01","module":"B6"},{"value":"0,0E+00","module":"B7"},{"value":"0,0E+00","module":"C1"},{"value":"1,16E-02","module":"C2"},{"value":"1,69E-01","module":"C3"},{"value":"8,07E-03","module":"C4"},{"value":"-1,97E-02","module":"D"}]}],"additional_environmental_impact":[{"parameter":"PM","unit":"disease incidence","values":[{"value":"6,91E-08","module":"A1"},{"value":"4,34E-09","module":"A2"},{"value":"1,47E-09","module":"A3"},{"value":"5,01E-09","module":"A4"},{"value":"1,60E-09","module":"A5"},{"value":"0,0E+00","module":"B1"},{"value":"0,0E+00","module":"B2"},{"value":"0,0E+00","module":"B3"},{"value":"0,0E+00","module":"B4"},{"value":"0,0E+00","module":"B5"},{"value":"1,28E-08","module":"B6"},{"value":"0,0E+00","module":"B7"},{"value":"0,0E+00","module":"C1"},{"value":"8,35E-10","module":"C2"},{"value":"1,17E-10","module":"C3"},{"value":"1,83E-10","module":"C4"},{"value":"-1,18E-08","module":"D"}]},{"parameter":"ETP-fw","unit":"CTUe","values":[{"value":"2,88E+02","module":"A1"},{"value":"6,26E-01","module":"A2"},{"value":"1,55E+00","module":"A3"},{"value":"7,73E-01","module":"A4"},{"value":"6,34E+00","module":"A5"},{"value":"0,0E+00","module":"B1"},{"value":"0,0E+00","module":"B2"},{"value":"0,0E+00","module":"B3"},{"value":"0,0E+00","module":"B4"},{"value":"0,0E+00","module":"B5"},{"value":"1,68E+01","module":"B6"},{"value":"0,0E+00","module":"B7"},{"value":"0,0E+00","module":"C1"},{"value":"1,29E-01","module":"C2"},{"value":"1,78E-01","module":"C3"},{"value":"2,63E+01","module":"C4"},{"value":"-3,30E+01","module":"D"}]},{"parameter":"HTP-c","unit":"CTUh","values":[{"value":"5,40E-09","module":"A1"},{"value":"0,0E+00","module":"A2"},{"value":"4,20E-11","module":"A3"},{"value":"0,0E+00","module":"A4"},{"value":"1,09E-10","module":"A5"},{"value":"0,0E+00","module":"B1"},{"value":"0,0E+00","module":"B2"},{"value":"0,0E+00","module":"B3"},{"value":"0,0E+00","module":"B4"},{"value":"0,0E+00","module":"B5"},{"value":"4,83E-10","module":"B6"},{"value":"0,0E+00","module":"B7"},{"value":"0,0E+00","module":"C1"},{"value":"0,0E+00","module":"C2"},{"value":"6,00E-12","module":"C3"},{"value":"1,00E-12","module":"C4"},{"value":"-4,67E-10","module":"D"}]},{"parameter":"HTP-nc","unit":"CTUh","values":[{"value":"3,98E-07","module":"A1"},{"value":"6,43E-10","module":"A2"},{"value":"1,09E-09","module":"A3"},{"value":"8,35E-10","module":"A4"},{"value":"8,01E-09","module":"A5"},{"value":"0,0E+00","module":"B1"},{"value":"0,0E+00","module":"B2"},{"value":"0,0E+00","module":"B3"},{"value":"0,0E+00","module":"B4"},{"value":"0,0E+00","module":"B5"},{"value":"1,16E-08","module":"B6"},{"value":"0,0E+00","module":"B7"},{"value":"0,0E+00","module":"C1"},{"value":"1,39E-10","module":"C2"},{"value":"2,78E-10","module":"C3"},{"value":"3,40E-11","module":"C4"},{"value":"-3,97E-08","module":"D"}]},{"parameter":"SQP","unit":"unitless","values":[{"value":"5,74E+00","module":"A1"},{"value":"7,83E-01","module":"A2"},{"value":"1,29E+00","module":"A3"},{"value":"7,24E-01","module":"A4"},{"value":"1,73E-01","module":"A5"},{"value":"0,0E+00","module":"B1"},{"value":"0,0E+00","module":"B2"},{"value":"0,0E+00","module":"B3"},{"value":"0,0E+00","module":"B4"},{"value":"0,0E+00","module":"B5"},{"value":"1,41E+01","module":"B6"},{"value":"0,0E+00","module":"B7"},{"value":"0,0E+00","module":"C1"},{"value":"1,21E-01","module":"C2"},{"value":"2,64E-03","module":"C3"},{"value":"8,06E-02","module":"C4"},{"value":"-1,32E+00","module":"D"}]},{"parameter":"IRP","unit":"kBq U235-eq.","values":[{"value":"3,69E-02","module":"A1"},{"value":"3,87E-03","module":"A2"},{"value":"5,16E-02","module":"A3"},{"value":"4,59E-03","module":"A4"},{"value":"1,94E-03","module":"A5"},{"value":"0,0E+00","module":"B1"},{"value":"0,0E+00","module":"B2"},{"value":"0,0E+00","module":"B3"},{"value":"0,0E+00","module":"B4"},{"value":"0,0E+00","module":"B5"},{"value":"1,09E+00","module":"B6"},{"value":"0,0E+00","module":"B7"},{"value":"0,0E+00","module":"C1"},{"value":"7,65E-04","module":"C2"},{"value":"3,65E-05","module":"C3"},{"value":"1,67E-04","module":"C4"},{"value":"-1,11E-03","module":"D"}]}],"resource_use":[{"parameter":"PERE","unit":"MJ","values":[{"value":"1,63E+00","module":"A1"},{"value":"1,05E-02","module":"A2"},{"value":"6,53E-01","module":"A3"},{"value":"1,48E-02","module":"A4"},{"value":"4,59E-02","module":"A5"},{"value":"0,0E+00","module":"B1"},{"value":"0,0E+00","module":"B2"},{"value":"0,0E+00","module":"B3"},{"value":"0,0E+00","module":"B4"},{"value":"0,0E+00","module":"B5"},{"value":"1,53E+01","module":"B6"},{"value":"0,0E+00","module":"B7"},{"value":"0,0E+00","module":"C1"},{"value":"2,47E-03","module":"C2"},{"value":"7,58E-04","module":"C3"},{"value":"2,67E-03","module":"C4"},{"value":"-9,20E-01","module":"D"}]},{"parameter":"PERM","unit":"MJ","values":[{"value":"0,0E+00","module":"A1"},{"value":"0,0E+00","module":"A2"},{"value":"0,0E+00","module":"A3"},{"value":"0,0E+00","module":"A4"},{"value":"0,0E+00","module":"A5"},{"value":"0,0E+00","module":"B1"},{"value":"0,0E+00","module":"B2"},{"value":"0,0E+00","module":"B3"},{"value":"0,0E+00","module":"B4"},{"value":"0,0E+00","module":"B5"},{"value":"0,0E+00","module":"B6"},{"value":"0,0E+00","module":"B7"},{"value":"0,0E+00","module":"C1"},{"value":"0,0E+00","module":"C2"},{"value":"0,0E+00","module":"C3"},{"value":"0,0E+00","module":"C4"},{"value":"0,0E+00","module":"D"}]},{"parameter":"PERT","unit":"MJ","values":[{"value":"1,63E+00","module":"A1"},{"value":"1,05E-02","module":"A2"},{"value":"6,53E-01","module":"A3"},{"value":"1,48E-02","module":"A4"},{"value":"4,59E-02","module":"A5"},{"value":"0,0E+00","module":"B1"},{"value":"0,0E+00","module":"B2"},{"value":"0,0E+00","module":"B3"},{"value":"0,0E+00","module":"B4"},{"value":"0,0E+00","module":"B5"},{"value":"1,53E+01","module":"B6"},{"value":"0,0E+00","module":"B7"},{"value":"0,0E+00","module":"C1"},{"value":"2,47E-03","module":"C2"},{"value":"7,58E-04","module":"C3"},{"value":"2,67E-03","module":"C4"},{"value":"-9,20E-01","module":"D"}]},{"parameter":"PENRE","unit":"MJ","values":[{"value":"9,46E+00","module":"A1"},{"value":"8,87E-01","module":"A2"},{"value":"2,19E+00","module":"A3"},{"value":"1,05E+00","module":"A4"},{"value":"2,72E-01","module":"A5"},{"value":"0,0E+00","module":"B1"},{"value":"0,0E+00","module":"B2"},{"value":"0,0E+00","module":"B3"},{"value":"0,0E+00","module":"B4"},{"value":"0,0E+00","module":"B5"},{"value":"3,19E+01","module":"B6"},{"value":"0,0E+00","module":"B7"},{"value":"0,0E+00","module":"C1"},{"value":"1,75E-01","module":"C2"},{"value":"1,65E-02","module":"C3"},{"value":"2,91E-02","module":"C4"},{"value":"-3,23E-01","module":"D"}]},{"parameter":"PENRM","unit":"MJ","values":[{"value":"3,72E+00","module":"A1"},{"value":"0,0E+00","module":"A2"},{"value":"0,0E+00","module":"A3"},{"value":"0,0E+00","module":"A4"},{"value":"4,29E-03","module":"A5"},{"value":"0,0E+00","module":"B1"},{"value":"0,0E+00","module":"B2"},{"value":"0,0E+00","module":"B3"},{"value":"0,0E+00","module":"B4"},{"value":"0,0E+00","module":"B5"},{"value":"0,0E+00","module":"B6"},{"value":"0,0E+00","module":"B7"},{"value":"0,0E+00","module":"C1"},{"value":"0,0E+00","module":"C2"},{"value":"-3,51E+00","module":"C3"},{"value":"0,0E+00","module":"C4"},{"value":"0,0E+00","module":"D"}]},{"parameter":"PENRT","unit":"MJ","values":[{"value":"1,32E+01","module":"A1"},{"value":"8,87E-01","module":"A2"},{"value":"2,19E+00","module":"A3"},{"value":"1,05E+00","module":"A4"},{"value":"2,76E-01","module":"A5"},{"value":"0,0E+00","module":"B1"},{"value":"0,0E+00","module":"B2"},{"value":"0,0E+00","module":"B3"},{"value":"0,0E+00","module":"B4"},{"value":"0,0E+00","module":"B5"},{"value":"3,19E+01","module":"B6"},{"value":"0,0E+00","module":"B7"},{"value":"0,0E+00","module":"C1"},{"value":"1,75E-01","module":"C2"},{"value":"-3,49E+00","module":"C3"},{"value":"2,91E-02","module":"C4"},{"value":"-3,23E-01","module":"D"}]},{"parameter":"SM","unit":"kg","values":[{"value":"1,67E-02","module":"A1"},{"value":"0,0E+00","module":"A2"},{"value":"0,0E+00","module":"A3"},{"value":"0,0E+00","module":"A4"},{"value":"3,35E-04","module":"A5"},{"value":"0,0E+00","module":"B1"},{"value":"0,0E+00","module":"B2"},{"value":"0,0E+00","module":"B3"},{"value":"0,0E+00","module":"B4"},{"value":"0,0E+00","module":"B5"},{"value":"0,0E+00","module":"B6"},{"value":"0,0E+00","module":"B7"},{"value":"0,0E+00","module":"C1"},{"value":"0,0E+00","module":"C2"},{"value":"0,0E+00","module":"C3"},{"value":"0,0E+00","module":"C4"},{"value":"6,10E-03","module":"D"}]},{"parameter":"RSF","unit":"MJ","values":[{"value":"4,75E-02","module":"A1"},{"value":"3,61E-04","module":"A2"},{"value":"7,64E-03","module":"A3"},{"value":"5,30E-04","module":"A4"},{"value":"1,11E-03","module":"A5"},{"value":"0,0E+00","module":"B1"},{"value":"0,0E+00","module":"B2"},{"value":"0,0E+00","module":"B3"},{"value":"0,0E+00","module":"B4"},{"value":"0,0E+00","module":"B5"},{"value":"5,94E-02","module":"B6"},{"value":"0,0E+00","module":"B7"},{"value":"0,0E+00","module":"C1"},{"value":"8,84E-05","module":"C2"},{"value":"1,75E-05","module":"C3"},{"value":"5,54E-05","module":"C4"},{"value":"4,32E-04","module":"D"}]},{"parameter":"NRSF","unit":"MJ","values":[{"value":"1,70E-03","module":"A1"},{"value":"1,15E-03","module":"A2"},{"value":"2,45E-02","module":"A3"},{"value":"1,89E-03","module":"A4"},{"value":"5,88E-04","module":"A5"},{"value":"0,0E+00","module":"B1"},{"value":"0,0E+00","module":"B2"},{"value":"0,0E+00","module":"B3"},{"value":"0,0E+00","module":"B4"},{"value":"0,0E+00","module":"B5"},{"value":"1,88E-01","module":"B6"},{"value":"0,0E+00","module":"B7"},{"value":"0,0E+00","module":"C1"},{"value":"3,15E-04","module":"C2"},{"value":"0,0E+00","module":"C3"},{"value":"1,38E-04","module":"C4"},{"value":"-4,89E-02","module":"D"}]},{"parameter":"FW","unit":"m3","values":[{"value":"1,28E-02","module":"A1"},{"value":"8,98E-05","module":"A2"},{"value":"2,44E-03","module":"A3"},{"value":"1,11E-04","module":"A4"},{"value":"2,81E-04","module":"A5"},{"value":"0,0E+00","module":"B1"},{"value":"0,0E+00","module":"B2"},{"value":"0,0E+00","module":"B3"},{"value":"0,0E+00","module":"B4"},{"value":"0,0E+00","module":"B5"},{"value":"3,48E-02","module":"B6"},{"value":"0,0E+00","module":"B7"},{"value":"0,0E+00","module":"C1"},{"value":"1,84E-05","module":"C2"},{"value":"1,05E-04","module":"C3"},{"value":"3,69E-05","module":"C4"},{"value":"-1,53E-03","module":"D"}]}],"end_of_life_waste":[{"parameter":"HWD","unit":"kg","values":[{"value":"4,14E-03","module":"A1"},{"value":"4,58E-05","module":"A2"},{"value":"5,55E-03","module":"A3"},{"value":"5,35E-05","module":"A4"},{"value":"2,46E-04","module":"A5"},{"value":"0,0E+00","module":"B1"},{"value":"0,0E+00","module":"B2"},{"value":"0,0E+00","module":"B3"},{"value":"0,0E+00","module":"B4"},{"value":"0,0E+00","module":"B5"},{"value":"1,67E-03","module":"B6"},{"value":"0,0E+00","module":"B7"},{"value":"0,0E+00","module":"C1"},{"value":"8,92E-06","module":"C2"},{"value":"0,0E+00","module":"C3"},{"value":"2,55E-03","module":"C4"},{"value":"-2,43E-04","module":"D"}]},{"parameter":"NHWD","unit":"kg","values":[{"value":"2,40E-01","module":"A1"},{"value":"5,74E-02","module":"A2"},{"value":"1,10E-02","module":"A3"},{"value":"5,02E-02","module":"A4"},{"value":"9,33E-03","module":"A5"},{"value":"0,0E+00","module":"B1"},{"value":"0,0E+00","module":"B2"},{"value":"0,0E+00","module":"B3"},{"value":"0,0E+00","module":"B4"},{"value":"0,0E+00","module":"B5"},{"value":"1,05E-01","module":"B6"},{"value":"0,0E+00","module":"B7"},{"value":"0,0E+00","module":"C1"},{"value":"8,36E-03","module":"C2"},{"value":"0,0E+00","module":"C3"},{"value":"1,07E-01","module":"C4"},{"value":"-1,33E-02","module":"D"}]},{"parameter":"RWD","unit":"kg","values":[{"value":"3,43E-05","module":"A1"},{"value":"6,07E-06","module":"A2"},{"value":"2,37E-05","module":"A3"},{"value":"7,16E-06","module":"A4"},{"value":"1,43E-06","module":"A5"},{"value":"0,0E+00","module":"B1"},{"value":"0,0E+00","module":"B2"},{"value":"0,0E+00","module":"B3"},{"value":"0,0E+00","module":"B4"},{"value":"0,0E+00","module":"B5"},{"value":"4,80E-04","module":"B6"},{"value":"0,0E+00","module":"B7"},{"value":"0,0E+00","module":"C1"},{"value":"1,19E-06","module":"C2"},{"value":"0,0E+00","module":"C3"},{"value":"1,97E-07","module":"C4"},{"value":"-9,26E-07","module":"D"}]}],"end_of_life_flow":[{"parameter":"CRU","unit":"kg","values":[{"value":"0,0E+00","module":"A1"},{"value":"0,0E+00","module":"A2"},{"value":"0,0E+00","module":"A3"},{"value":"0,0E+00","module":"A4"},{"value":"0,0E+00","module":"A5"},{"value":"0,0E+00","module":"B1"},{"value":"0,0E+00","module":"B2"},{"value":"0,0E+00","module":"B3"},{"value":"0,0E+00","module":"B4"},{"value":"0,0E+00","module":"B5"},{"value":"0,0E+00","module":"B6"},{"value":"0,0E+00","module":"B7"},{"value":"0,0E+00","module":"C1"},{"value":"0,0E+00","module":"C2"},{"value":"0,0E+00","module":"C3"},{"value":"0,0E+00","module":"C4"},{"value":"0,0E+00","module":"D"}]},{"parameter":"MFR","unit":"kg","values":[{"value":"0,0E+00","module":"A1"},{"value":"0,0E+00","module":"A2"},{"value":"1,38E-04","module":"A3"},{"value":"0,0E+00","module":"A4"},{"value":"1,28E-03","module":"A5"},{"value":"0,0E+00","module":"B1"},{"value":"0,0E+00","module":"B2"},{"value":"0,0E+00","module":"B3"},{"value":"0,0E+00","module":"B4"},{"value":"0,0E+00","module":"B5"},{"value":"0,0E+00","module":"B6"},{"value":"0,0E+00","module":"B7"},{"value":"0,0E+00","module":"C1"},{"value":"0,0E+00","module":"C2"},{"value":"6,36E-02","module":"C3"},{"value":"5,64E-06","module":"C4"},{"value":"-2,39E-04","module":"D"}]},{"parameter":"MER","unit":"kg","values":[{"value":"0,0E+00","module":"A1"},{"value":"0,0E+00","module":"A2"},{"value":"2,31E-02","module":"A3"},{"value":"0,0E+00","module":"A4"},{"value":"1,66E-03","module":"A5"},{"value":"0,0E+00","module":"B1"},{"value":"0,0E+00","module":"B2"},{"value":"0,0E+00","module":"B3"},{"value":"0,0E+00","module":"B4"},{"value":"0,0E+00","module":"B5"},{"value":"0,0E+00","module":"B6"},{"value":"0,0E+00","module":"B7"},{"value":"0,0E+00","module":"C1"},{"value":"0,0E+00","module":"C2"},{"value":"6,29E-02","module":"C3"},{"value":"1,38E-07","module":"C4"},{"value":"-3,14E-05","module":"D"}]},{"parameter":"EEE","unit":"MJ","values":[{"value":"0,0E+00","module":"A1"},{"value":"0,0E+00","module":"A2"},{"value":"1,36E-02","module":"A3"},{"value":"0,0E+00","module":"A4"},{"value":"2,37E-03","module":"A5"},{"value":"0,0E+00","module":"B1"},{"value":"0,0E+00","module":"B2"},{"value":"0,0E+00","module":"B3"},{"value":"0,0E+00","module":"B4"},{"value":"0,0E+00","module":"B5"},{"value":"0,0E+00","module":"B6"},{"value":"0,0E+00","module":"B7"},{"value":"0,0E+00","module":"C1"},{"value":"0,0E+00","module":"C2"},{"value":"1,09E-01","module":"C3"},{"value":"8,95E-06","module":"C4"},{"value":"-7,70E-05","module":"D"}]},{"parameter":"EET","unit":"MJ","values":[{"value":"0,0E+00","module":"A1"},{"value":"0,0E+00","module":"A2"},{"value":"2,06E-01","module":"A3"},{"value":"0,0E+00","module":"A4"},{"value":"3,58E-02","module":"A5"},{"value":"0,0E+00","module":"B1"},{"value":"0,0E+00","module":"B2"},{"value":"0,0E+00","module":"B3"},{"value":"0,0E+00","module":"B4"},{"value":"0,0E+00","module":"B5"},{"value":"0,0E+00","module":"B6"},{"value":"0,0E+00","module":"B7"},{"value":"0,0E+00","module":"C1"},{"value":"0,0E+00","module":"C2"},{"value":"1,65E+00","module":"C3"},{"value":"1,35E-04","module":"C4"},{"value":"-1,17E-03","module":"D"}]}]}