{"product_name":"EXQ Pure 3G2,5","epd_id":"NEPD-7103-6498","compliance":["EN 15804+A2","ISO 14025","ISO 21930"],"producer_name":"Prysmian Group Sverige AB","environmental_impact":[{"parameter":"GWP-total","unit":"kg CO2-eq.","values":[{"value":"4,30E-01","module":"A1"},{"value":"3,90E-02","module":"A2"},{"value":"5,74E-02","module":"A3"},{"value":"4,66E-02","module":"A4"},{"value":"1,42E-02","module":"A5"},{"value":"0,0E+00","module":"B1"},{"value":"0,0E+00","module":"B2"},{"value":"0,0E+00","module":"B3"},{"value":"0,0E+00","module":"B4"},{"value":"0,0E+00","module":"B5"},{"value":"1,48E-01","module":"B6"},{"value":"0,0E+00","module":"B7"},{"value":"0,0E+00","module":"C1"},{"value":"7,76E-03","module":"C2"},{"value":"1,22E-01","module":"C3"},{"value":"5,63E-03","module":"C4"},{"value":"-1,97E-02","module":"D"}]},{"parameter":"GWP-fossil","unit":"kg CO2-eq.","values":[{"value":"4,23E-01","module":"A1"},{"value":"3,90E-02","module":"A2"},{"value":"5,49E-02","module":"A3"},{"value":"4,65E-02","module":"A4"},{"value":"1,40E-02","module":"A5"},{"value":"0,0E+00","module":"B1"},{"value":"0,0E+00","module":"B2"},{"value":"0,0E+00","module":"B3"},{"value":"0,0E+00","module":"B4"},{"value":"0,0E+00","module":"B5"},{"value":"1,36E-01","module":"B6"},{"value":"0,0E+00","module":"B7"},{"value":"0,0E+00","module":"C1"},{"value":"7,76E-03","module":"C2"},{"value":"1,22E-01","module":"C3"},{"value":"5,63E-03","module":"C4"},{"value":"-1,94E-02","module":"D"}]},{"parameter":"GWP-biogenic","unit":"kg CO2-eq.","values":[{"value":"6,52E-03","module":"A1"},{"value":"1,50E-05","module":"A2"},{"value":"2,01E-03","module":"A3"},{"value":"1,90E-05","module":"A4"},{"value":"1,72E-04","module":"A5"},{"value":"0,0E+00","module":"B1"},{"value":"0,0E+00","module":"B2"},{"value":"0,0E+00","module":"B3"},{"value":"0,0E+00","module":"B4"},{"value":"0,0E+00","module":"B5"},{"value":"2,76E-03","module":"B6"},{"value":"0,0E+00","module":"B7"},{"value":"0,0E+00","module":"C1"},{"value":"3,16E-06","module":"C2"},{"value":"1,78E-06","module":"C3"},{"value":"4,89E-07","module":"C4"},{"value":"-7,24E-05","module":"D"}]},{"parameter":"GWP-luluc","unit":"kg CO2-eq.","values":[{"value":"3,68E-04","module":"A1"},{"value":"1,40E-05","module":"A2"},{"value":"5,08E-04","module":"A3"},{"value":"1,63E-05","module":"A4"},{"value":"1,82E-05","module":"A5"},{"value":"0,0E+00","module":"B1"},{"value":"0,0E+00","module":"B2"},{"value":"0,0E+00","module":"B3"},{"value":"0,0E+00","module":"B4"},{"value":"0,0E+00","module":"B5"},{"value":"8,83E-03","module":"B6"},{"value":"0,0E+00","module":"B7"},{"value":"0,0E+00","module":"C1"},{"value":"2,71E-06","module":"C2"},{"value":"3,12E-07","module":"C3"},{"value":"2,51E-07","module":"C4"},{"value":"-2,51E-04","module":"D"}]},{"parameter":"ODP","unit":"kg CFC 11-eq.","values":[{"value":"3,29E-08","module":"A1"},{"value":"8,78E-09","module":"A2"},{"value":"6,54E-09","module":"A3"},{"value":"1,06E-08","module":"A4"},{"value":"1,22E-09","module":"A5"},{"value":"0,0E+00","module":"B1"},{"value":"0,0E+00","module":"B2"},{"value":"0,0E+00","module":"B3"},{"value":"0,0E+00","module":"B4"},{"value":"0,0E+00","module":"B5"},{"value":"6,67E-08","module":"B6"},{"value":"0,0E+00","module":"B7"},{"value":"0,0E+00","module":"C1"},{"value":"1,77E-09","module":"C2"},{"value":"1,76E-10","module":"C3"},{"value":"2,48E-10","module":"C4"},{"value":"-5,03E-04","module":"D"}]},{"parameter":"AP","unit":"mol H+-eq.","values":[{"value":"1,42E-02","module":"A1"},{"value":"3,57E-04","module":"A2"},{"value":"2,10E-04","module":"A3"},{"value":"1,90E-04","module":"A4"},{"value":"3,00E-04","module":"A5"},{"value":"0,0E+00","module":"B1"},{"value":"0,0E+00","module":"B2"},{"value":"0,0E+00","module":"B3"},{"value":"0,0E+00","module":"B4"},{"value":"0,0E+00","module":"B5"},{"value":"8,85E-04","module":"B6"},{"value":"0,0E+00","module":"B7"},{"value":"0,0E+00","module":"C1"},{"value":"3,17E-05","module":"C2"},{"value":"2,08E-05","module":"C3"},{"value":"6,53E-06","module":"C4"},{"value":"-2,16E-03","module":"D"}]},{"parameter":"POCP","unit":"kg NMVOC-eq.","values":[{"value":"3,90E-03","module":"A1"},{"value":"3,02E-04","module":"A2"},{"value":"1,10E-04","module":"A3"},{"value":"1,91E-04","module":"A4"},{"value":"9,15E-05","module":"A5"},{"value":"0,0E+00","module":"B1"},{"value":"0,0E+00","module":"B2"},{"value":"0,0E+00","module":"B3"},{"value":"0,0E+00","module":"B4"},{"value":"0,0E+00","module":"B5"},{"value":"4,52E-04","module":"B6"},{"value":"0,0E+00","module":"B7"},{"value":"0,0E+00","module":"C1"},{"value":"3,18E-05","module":"C2"},{"value":"2,50E-05","module":"C3"},{"value":"8,51E-06","module":"C4"},{"value":"-4,19E-04","module":"D"}]},{"parameter":"ADPE","unit":"kg Sb-eq.","values":[{"value":"1,33E-04","module":"A1"},{"value":"6,53E-07","module":"A2"},{"value":"3,87E-07","module":"A3"},{"value":"1,26E-06","module":"A4"},{"value":"2,71E-06","module":"A5"},{"value":"0,0E+00","module":"B1"},{"value":"0,0E+00","module":"B2"},{"value":"0,0E+00","module":"B3"},{"value":"0,0E+00","module":"B4"},{"value":"0,0E+00","module":"B5"},{"value":"5,44E-06","module":"B6"},{"value":"0,0E+00","module":"B7"},{"value":"0,0E+00","module":"C1"},{"value":"2,10E-07","module":"C2"},{"value":"8,61E-09","module":"C3"},{"value":"6,48E-09","module":"C4"},{"value":"-1,18E-05","module":"D"}]},{"parameter":"ADPF","unit":"MJ","values":[{"value":"8,54E+00","module":"A1"},{"value":"5,85E-01","module":"A2"},{"value":"1,41E+00","module":"A3"},{"value":"7,02E-01","module":"A4"},{"value":"2,28E-01","module":"A5"},{"value":"0,0E+00","module":"B1"},{"value":"0,0E+00","module":"B2"},{"value":"0,0E+00","module":"B3"},{"value":"0,0E+00","module":"B4"},{"value":"0,0E+00","module":"B5"},{"value":"1,59E+01","module":"B6"},{"value":"0,0E+00","module":"B7"},{"value":"0,0E+00","module":"C1"},{"value":"1,17E-01","module":"C2"},{"value":"1,22E-02","module":"C3"},{"value":"1,93E-02","module":"C4"},{"value":"-2,11E-01","module":"D"}]},{"parameter":"WDP","unit":"m3 world-eq.","values":[{"value":"2,60E+01","module":"A1"},{"value":"4,15E-01","module":"A2"},{"value":"7,79E+01","module":"A3"},{"value":"6,69E-01","module":"A4"},{"value":"2,11E+00","module":"A5"},{"value":"0,0E+00","module":"B1"},{"value":"0,0E+00","module":"B2"},{"value":"0,0E+00","module":"B3"},{"value":"0,0E+00","module":"B4"},{"value":"0,0E+00","module":"B5"},{"value":"1,62E+03","module":"B6"},{"value":"0,0E+00","module":"B7"},{"value":"0,0E+00","module":"C1"},{"value":"1,12E-01","module":"C2"},{"value":"6,73E-02","module":"C3"},{"value":"3,11E-01","module":"C4"},{"value":"-5,46E-01","module":"D"}]},{"parameter":"EP-freshwater","unit":"kg P-eq.","values":[{"value":"1,23E-04","module":"A1"},{"value":"2,73E-07","module":"A2"},{"value":"2,07E-06","module":"A3"},{"value":"3,65E-07","module":"A4"},{"value":"2,52E-06","module":"A5"},{"value":"0,0E+00","module":"B1"},{"value":"0,0E+00","module":"B2"},{"value":"0,0E+00","module":"B3"},{"value":"0,0E+00","module":"B4"},{"value":"0,0E+00","module":"B5"},{"value":"9,19E-06","module":"B6"},{"value":"0,0E+00","module":"B7"},{"value":"0,0E+00","module":"C1"},{"value":"6,09E-08","module":"C2"},{"value":"1,61E-08","module":"C3"},{"value":"1,19E-08","module":"C4"},{"value":"-1,48E-05","module":"D"}]},{"parameter":"EP-marine","unit":"kg N-eq.","values":[{"value":"1,02E-03","module":"A1"},{"value":"9,60E-05","module":"A2"},{"value":"3,76E-05","module":"A3"},{"value":"5,64E-05","module":"A4"},{"value":"2,47E-05","module":"A5"},{"value":"0,0E+00","module":"B1"},{"value":"0,0E+00","module":"B2"},{"value":"0,0E+00","module":"B3"},{"value":"0,0E+00","module":"B4"},{"value":"0,0E+00","module":"B5"},{"value":"1,51E-04","module":"B6"},{"value":"0,0E+00","module":"B7"},{"value":"0,0E+00","module":"C1"},{"value":"9,40E-06","module":"C2"},{"value":"9,94E-06","module":"C3"},{"value":"7,77E-06","module":"C4"},{"value":"-1,05E-04","module":"D"}]},{"parameter":"EP-terrestrial","unit":"mol N-eq.","values":[{"value":"1,47E-02","module":"A1"},{"value":"1,06E-03","module":"A2"},{"value":"4,31E-04","module":"A3"},{"value":"6,24E-04","module":"A4"},{"value":"3,41E-04","module":"A5"},{"value":"0,0E+00","module":"B1"},{"value":"0,0E+00","module":"B2"},{"value":"0,0E+00","module":"B3"},{"value":"0,0E+00","module":"B4"},{"value":"0,0E+00","module":"B5"},{"value":"1,98E-03","module":"B6"},{"value":"0,0E+00","module":"B7"},{"value":"0,0E+00","module":"C1"},{"value":"1,04E-04","module":"C2"},{"value":"1,04E-04","module":"C3"},{"value":"2,61E-05","module":"C4"},{"value":"-1,54E-03","module":"D"}]},{"parameter":"GWP-IOBC","unit":"kg CO2-eq.","values":[{"value":"4,25E-01","module":"A1"},{"value":"3,90E-02","module":"A2"},{"value":"7,18E-02","module":"A3"},{"value":"4,66E-02","module":"A4"},{"value":"1,44E-02","module":"A5"},{"value":"0,0E+00","module":"B1"},{"value":"0,0E+00","module":"B2"},{"value":"0,0E+00","module":"B3"},{"value":"0,0E+00","module":"B4"},{"value":"0,0E+00","module":"B5"},{"value":"1,47E-01","module":"B6"},{"value":"0,0E+00","module":"B7"},{"value":"0,0E+00","module":"C1"},{"value":"7,76E-03","module":"C2"},{"value":"1,22E-01","module":"C3"},{"value":"5,78E-03","module":"C4"},{"value":"-1,30E-02","module":"D"}]}],"additional_environmental_impact":[{"parameter":"PM","unit":"disease incidence","values":[{"value":"4,19E-08","module":"A1"},{"value":"2,93E-09","module":"A2"},{"value":"9,85E-10","module":"A3"},{"value":"3,35E-09","module":"A4"},{"value":"9,98E-10","module":"A5"},{"value":"0,0E+00","module":"B1"},{"value":"0,0E+00","module":"B2"},{"value":"0,0E+00","module":"B3"},{"value":"0,0E+00","module":"B4"},{"value":"0,0E+00","module":"B5"},{"value":"6,38E-09","module":"B6"},{"value":"0,0E+00","module":"B7"},{"value":"0,0E+00","module":"C1"},{"value":"5,58E-10","module":"C2"},{"value":"8,70E-11","module":"C3"},{"value":"1,23E-10","module":"C4"},{"value":"-7,65E-09","module":"D"}]},{"parameter":"ETP-fw","unit":"CTUe","values":[{"value":"1,72E+02","module":"A1"},{"value":"4,14E-01","module":"A2"},{"value":"1,04E+00","module":"A3"},{"value":"5,17E-01","module":"A4"},{"value":"3,80E+00","module":"A5"},{"value":"0,0E+00","module":"B1"},{"value":"0,0E+00","module":"B2"},{"value":"0,0E+00","module":"B3"},{"value":"0,0E+00","module":"B4"},{"value":"0,0E+00","module":"B5"},{"value":"8,41E+00","module":"B6"},{"value":"0,0E+00","module":"B7"},{"value":"0,0E+00","module":"C1"},{"value":"8,61E-02","module":"C2"},{"value":"1,36E-01","module":"C3"},{"value":"1,58E+01","module":"C4"},{"value":"-1,99E+01","module":"D"}]},{"parameter":"HTP-c","unit":"CTUh","values":[{"value":"3,25E-09","module":"A1"},{"value":"0,0E+00","module":"A2"},{"value":"2,70E-11","module":"A3"},{"value":"0,0E+00","module":"A4"},{"value":"6,60E-11","module":"A5"},{"value":"0,0E+00","module":"B1"},{"value":"0,0E+00","module":"B2"},{"value":"0,0E+00","module":"B3"},{"value":"0,0E+00","module":"B4"},{"value":"0,0E+00","module":"B5"},{"value":"2,42E-10","module":"B6"},{"value":"0,0E+00","module":"B7"},{"value":"0,0E+00","module":"C1"},{"value":"0,0E+00","module":"C2"},{"value":"5,00E-12","module":"C3"},{"value":"1,00E-12","module":"C4"},{"value":"-2,83E-10","module":"D"}]},{"parameter":"HTP-nc","unit":"CTUh","values":[{"value":"2,38E-07","module":"A1"},{"value":"4,21E-10","module":"A2"},{"value":"7,26E-10","module":"A3"},{"value":"5,58E-10","module":"A4"},{"value":"4,80E-09","module":"A5"},{"value":"0,0E+00","module":"B1"},{"value":"0,0E+00","module":"B2"},{"value":"0,0E+00","module":"B3"},{"value":"0,0E+00","module":"B4"},{"value":"0,0E+00","module":"B5"},{"value":"5,82E-09","module":"B6"},{"value":"0,0E+00","module":"B7"},{"value":"0,0E+00","module":"C1"},{"value":"9,30E-11","module":"C2"},{"value":"2,08E-10","module":"C3"},{"value":"2,20E-11","module":"C4"},{"value":"-2,39E-08","module":"D"}]},{"parameter":"SQP","unit":"unitless","values":[{"value":"3,47E+00","module":"A1"},{"value":"5,42E-01","module":"A2"},{"value":"8,63E-01","module":"A3"},{"value":"4,84E-01","module":"A4"},{"value":"1,10E-01","module":"A5"},{"value":"0,0E+00","module":"B1"},{"value":"0,0E+00","module":"B2"},{"value":"0,0E+00","module":"B3"},{"value":"0,0E+00","module":"B4"},{"value":"0,0E+00","module":"B5"},{"value":"7,05E+00","module":"B6"},{"value":"0,0E+00","module":"B7"},{"value":"0,0E+00","module":"C1"},{"value":"8,06E-02","module":"C2"},{"value":"1,97E-03","module":"C3"},{"value":"5,55E-02","module":"C4"},{"value":"-9,06E-01","module":"D"}]},{"parameter":"IRP","unit":"kBq U235-eq.","values":[{"value":"2,29E-02","module":"A1"},{"value":"2,55E-03","module":"A2"},{"value":"3,45E-02","module":"A3"},{"value":"3,07E-03","module":"A4"},{"value":"1,27E-03","module":"A5"},{"value":"0,0E+00","module":"B1"},{"value":"0,0E+00","module":"B2"},{"value":"0,0E+00","module":"B3"},{"value":"0,0E+00","module":"B4"},{"value":"0,0E+00","module":"B5"},{"value":"5,46E-01","module":"B6"},{"value":"0,0E+00","module":"B7"},{"value":"0,0E+00","module":"C1"},{"value":"5,11E-04","module":"C2"},{"value":"2,72E-05","module":"C3"},{"value":"1,09E-04","module":"C4"},{"value":"-7,70E-04","module":"D"}]}],"resource_use":[{"parameter":"PERE","unit":"MJ","values":[{"value":"9,83E-01","module":"A1"},{"value":"6,95E-03","module":"A2"},{"value":"4,37E-01","module":"A3"},{"value":"9,90E-03","module":"A4"},{"value":"2,88E-02","module":"A5"},{"value":"0,0E+00","module":"B1"},{"value":"0,0E+00","module":"B2"},{"value":"0,0E+00","module":"B3"},{"value":"0,0E+00","module":"B4"},{"value":"0,0E+00","module":"B5"},{"value":"7,66E+00","module":"B6"},{"value":"0,0E+00","module":"B7"},{"value":"0,0E+00","module":"C1"},{"value":"1,65E-03","module":"C2"},{"value":"5,69E-04","module":"C3"},{"value":"1,69E-03","module":"C4"},{"value":"-6,55E-01","module":"D"}]},{"parameter":"PERM","unit":"MJ","values":[{"value":"0,0E+00","module":"A1"},{"value":"0,0E+00","module":"A2"},{"value":"0,0E+00","module":"A3"},{"value":"0,0E+00","module":"A4"},{"value":"0,0E+00","module":"A5"},{"value":"0,0E+00","module":"B1"},{"value":"0,0E+00","module":"B2"},{"value":"0,0E+00","module":"B3"},{"value":"0,0E+00","module":"B4"},{"value":"0,0E+00","module":"B5"},{"value":"0,0E+00","module":"B6"},{"value":"0,0E+00","module":"B7"},{"value":"0,0E+00","module":"C1"},{"value":"0,0E+00","module":"C2"},{"value":"0,0E+00","module":"C3"},{"value":"0,0E+00","module":"C4"},{"value":"0,0E+00","module":"D"}]},{"parameter":"PERT","unit":"MJ","values":[{"value":"9,83E-01","module":"A1"},{"value":"6,95E-03","module":"A2"},{"value":"4,37E-01","module":"A3"},{"value":"9,90E-03","module":"A4"},{"value":"2,88E-02","module":"A5"},{"value":"0,0E+00","module":"B1"},{"value":"0,0E+00","module":"B2"},{"value":"0,0E+00","module":"B3"},{"value":"0,0E+00","module":"B4"},{"value":"0,0E+00","module":"B5"},{"value":"7,66E+00","module":"B6"},{"value":"0,0E+00","module":"B7"},{"value":"0,0E+00","module":"C1"},{"value":"1,65E-03","module":"C2"},{"value":"5,69E-04","module":"C3"},{"value":"1,69E-03","module":"C4"},{"value":"-6,55E-01","module":"D"}]},{"parameter":"PENRE","unit":"MJ","values":[{"value":"6,08E+00","module":"A1"},{"value":"5,85E-01","module":"A2"},{"value":"1,46E+00","module":"A3"},{"value":"7,02E-01","module":"A4"},{"value":"1,80E-01","module":"A5"},{"value":"0,0E+00","module":"B1"},{"value":"0,0E+00","module":"B2"},{"value":"0,0E+00","module":"B3"},{"value":"0,0E+00","module":"B4"},{"value":"0,0E+00","module":"B5"},{"value":"1,60E+01","module":"B6"},{"value":"0,0E+00","module":"B7"},{"value":"0,0E+00","module":"C1"},{"value":"1,17E-01","module":"C2"},{"value":"1,22E-02","module":"C3"},{"value":"1,93E-02","module":"C4"},{"value":"-2,11E-01","module":"D"}]},{"parameter":"PENRM","unit":"MJ","values":[{"value":"2,62E+00","module":"A1"},{"value":"0,0E+00","module":"A2"},{"value":"0,0E+00","module":"A3"},{"value":"0,0E+00","module":"A4"},{"value":"3,02E-03","module":"A5"},{"value":"0,0E+00","module":"B1"},{"value":"0,0E+00","module":"B2"},{"value":"0,0E+00","module":"B3"},{"value":"0,0E+00","module":"B4"},{"value":"0,0E+00","module":"B5"},{"value":"0,0E+00","module":"B6"},{"value":"0,0E+00","module":"B7"},{"value":"0,0E+00","module":"C1"},{"value":"0,0E+00","module":"C2"},{"value":"-2,47E+00","module":"C3"},{"value":"0,0E+00","module":"C4"},{"value":"0,0E+00","module":"D"}]},{"parameter":"PENRT","unit":"MJ","values":[{"value":"8,70E+00","module":"A1"},{"value":"5,85E-01","module":"A2"},{"value":"1,46E+00","module":"A3"},{"value":"7,02E-01","module":"A4"},{"value":"1,83E-01","module":"A5"},{"value":"0,0E+00","module":"B1"},{"value":"0,0E+00","module":"B2"},{"value":"0,0E+00","module":"B3"},{"value":"0,0E+00","module":"B4"},{"value":"0,0E+00","module":"B5"},{"value":"1,60E+01","module":"B6"},{"value":"0,0E+00","module":"B7"},{"value":"0,0E+00","module":"C1"},{"value":"1,17E-01","module":"C2"},{"value":"-2,46E+00","module":"C3"},{"value":"1,93E-02","module":"C4"},{"value":"-2,11E-01","module":"D"}]},{"parameter":"SM","unit":"kg","values":[{"value":"9,98E-03","module":"A1"},{"value":"0,0E+00","module":"A2"},{"value":"0,0E+00","module":"A3"},{"value":"0,0E+00","module":"A4"},{"value":"2,00E-04","module":"A5"},{"value":"0,0E+00","module":"B1"},{"value":"0,0E+00","module":"B2"},{"value":"0,0E+00","module":"B3"},{"value":"0,0E+00","module":"B4"},{"value":"0,0E+00","module":"B5"},{"value":"0,0E+00","module":"B6"},{"value":"0,0E+00","module":"B7"},{"value":"0,0E+00","module":"C1"},{"value":"0,0E+00","module":"C2"},{"value":"0,0E+00","module":"C3"},{"value":"0,0E+00","module":"C4"},{"value":"3,66E-03","module":"D"}]},{"parameter":"RSF","unit":"MJ","values":[{"value":"2,93E-02","module":"A1"},{"value":"2,39E-04","module":"A2"},{"value":"5,11E-03","module":"A3"},{"value":"3,54E-04","module":"A4"},{"value":"7,02E-04","module":"A5"},{"value":"0,0E+00","module":"B1"},{"value":"0,0E+00","module":"B2"},{"value":"0,0E+00","module":"B3"},{"value":"0,0E+00","module":"B4"},{"value":"0,0E+00","module":"B5"},{"value":"2,97E-02","module":"B6"},{"value":"0,0E+00","module":"B7"},{"value":"0,0E+00","module":"C1"},{"value":"5,91E-05","module":"C2"},{"value":"1,30E-05","module":"C3"},{"value":"3,51E-05","module":"C4"},{"value":"2,41E-04","module":"D"}]},{"parameter":"NRSF","unit":"MJ","values":[{"value":"1,08E-03","module":"A1"},{"value":"7,63E-04","module":"A2"},{"value":"1,63E-02","module":"A3"},{"value":"1,27E-03","module":"A4"},{"value":"3,95E-04","module":"A5"},{"value":"0,0E+00","module":"B1"},{"value":"0,0E+00","module":"B2"},{"value":"0,0E+00","module":"B3"},{"value":"0,0E+00","module":"B4"},{"value":"0,0E+00","module":"B5"},{"value":"9,38E-02","module":"B6"},{"value":"0,0E+00","module":"B7"},{"value":"0,0E+00","module":"C1"},{"value":"2,11E-04","module":"C2"},{"value":"0,0E+00","module":"C3"},{"value":"9,52E-05","module":"C4"},{"value":"-3,54E-02","module":"D"}]},{"parameter":"FW","unit":"m3","values":[{"value":"7,17E-03","module":"A1"},{"value":"6,01E-05","module":"A2"},{"value":"1,63E-03","module":"A3"},{"value":"7,39E-05","module":"A4"},{"value":"1,81E-04","module":"A5"},{"value":"0,0E+00","module":"B1"},{"value":"0,0E+00","module":"B2"},{"value":"0,0E+00","module":"B3"},{"value":"0,0E+00","module":"B4"},{"value":"0,0E+00","module":"B5"},{"value":"1,74E-02","module":"B6"},{"value":"0,0E+00","module":"B7"},{"value":"0,0E+00","module":"C1"},{"value":"1,23E-05","module":"C2"},{"value":"7,96E-05","module":"C3"},{"value":"2,45E-05","module":"C4"},{"value":"-1,04E-03","module":"D"}]}],"end_of_life_waste":[{"parameter":"HWD","unit":"kg","values":[{"value":"2,49E-03","module":"A1"},{"value":"3,04E-05","module":"A2"},{"value":"3,71E-03","module":"A3"},{"value":"3,58E-05","module":"A4"},{"value":"1,58E-04","module":"A5"},{"value":"0,0E+00","module":"B1"},{"value":"0,0E+00","module":"B2"},{"value":"0,0E+00","module":"B3"},{"value":"0,0E+00","module":"B4"},{"value":"0,0E+00","module":"B5"},{"value":"8,33E-04","module":"B6"},{"value":"0,0E+00","module":"B7"},{"value":"0,0E+00","module":"C1"},{"value":"5,96E-06","module":"C2"},{"value":"0,0E+00","module":"C3"},{"value":"1,61E-03","module":"C4"},{"value":"-1,46E-04","module":"D"}]},{"parameter":"NHWD","unit":"kg","values":[{"value":"1,49E-01","module":"A1"},{"value":"4,01E-02","module":"A2"},{"value":"7,38E-03","module":"A3"},{"value":"3,35E-02","module":"A4"},{"value":"6,15E-03","module":"A5"},{"value":"0,0E+00","module":"B1"},{"value":"0,0E+00","module":"B2"},{"value":"0,0E+00","module":"B3"},{"value":"0,0E+00","module":"B4"},{"value":"0,0E+00","module":"B5"},{"value":"5,26E-02","module":"B6"},{"value":"0,0E+00","module":"B7"},{"value":"0,0E+00","module":"C1"},{"value":"5,59E-03","module":"C2"},{"value":"0,0E+00","module":"C3"},{"value":"7,20E-02","module":"C4"},{"value":"-8,36E-03","module":"D"}]},{"parameter":"RWD","unit":"kg","values":[{"value":"2,14E-05","module":"A1"},{"value":"4,00E-06","module":"A2"},{"value":"1,58E-05","module":"A3"},{"value":"4,78E-06","module":"A4"},{"value":"9,39E-07","module":"A5"},{"value":"0,0E+00","module":"B1"},{"value":"0,0E+00","module":"B2"},{"value":"0,0E+00","module":"B3"},{"value":"0,0E+00","module":"B4"},{"value":"0,0E+00","module":"B5"},{"value":"2,40E-04","module":"B6"},{"value":"0,0E+00","module":"B7"},{"value":"0,0E+00","module":"C1"},{"value":"7,97E-07","module":"C2"},{"value":"0,0E+00","module":"C3"},{"value":"1,31E-07","module":"C4"},{"value":"-6,43E-07","module":"D"}]}],"end_of_life_flow":[{"parameter":"CRU","unit":"kg","values":[{"value":"0,0E+00","module":"A1"},{"value":"0,0E+00","module":"A2"},{"value":"0,0E+00","module":"A3"},{"value":"0,0E+00","module":"A4"},{"value":"0,0E+00","module":"A5"},{"value":"0,0E+00","module":"B1"},{"value":"0,0E+00","module":"B2"},{"value":"0,0E+00","module":"B3"},{"value":"0,0E+00","module":"B4"},{"value":"0,0E+00","module":"B5"},{"value":"0,0E+00","module":"B6"},{"value":"0,0E+00","module":"B7"},{"value":"0,0E+00","module":"C1"},{"value":"0,0E+00","module":"C2"},{"value":"0,0E+00","module":"C3"},{"value":"0,0E+00","module":"C4"},{"value":"0,0E+00","module":"D"}]},{"parameter":"MFR","unit":"kg","values":[{"value":"0,0E+00","module":"A1"},{"value":"0,0E+00","module":"A2"},{"value":"9,23E-05","module":"A3"},{"value":"0,0E+00","module":"A4"},{"value":"7,65E-04","module":"A5"},{"value":"0,0E+00","module":"B1"},{"value":"0,0E+00","module":"B2"},{"value":"0,0E+00","module":"B3"},{"value":"0,0E+00","module":"B4"},{"value":"0,0E+00","module":"B5"},{"value":"0,0E+00","module":"B6"},{"value":"0,0E+00","module":"B7"},{"value":"0,0E+00","module":"C1"},{"value":"0,0E+00","module":"C2"},{"value":"3,82E-02","module":"C3"},{"value":"4,10E-06","module":"C4"},{"value":"-1,43E-04","module":"D"}]},{"parameter":"MER","unit":"kg","values":[{"value":"0,0E+00","module":"A1"},{"value":"0,0E+00","module":"A2"},{"value":"1,54E-02","module":"A3"},{"value":"0,0E+00","module":"A4"},{"value":"1,22E-03","module":"A5"},{"value":"0,0E+00","module":"B1"},{"value":"0,0E+00","module":"B2"},{"value":"0,0E+00","module":"B3"},{"value":"0,0E+00","module":"B4"},{"value":"0,0E+00","module":"B5"},{"value":"0,0E+00","module":"B6"},{"value":"0,0E+00","module":"B7"},{"value":"0,0E+00","module":"C1"},{"value":"0,0E+00","module":"C2"},{"value":"4,57E-02","module":"C3"},{"value":"1,00E-07","module":"C4"},{"value":"-1,89E-05","module":"D"}]},{"parameter":"EEE","unit":"MJ","values":[{"value":"0,0E+00","module":"A1"},{"value":"0,0E+00","module":"A2"},{"value":"9,12E-03","module":"A3"},{"value":"0,0E+00","module":"A4"},{"value":"1,76E-03","module":"A5"},{"value":"0,0E+00","module":"B1"},{"value":"0,0E+00","module":"B2"},{"value":"0,0E+00","module":"B3"},{"value":"0,0E+00","module":"B4"},{"value":"0,0E+00","module":"B5"},{"value":"0,0E+00","module":"B6"},{"value":"0,0E+00","module":"B7"},{"value":"0,0E+00","module":"C1"},{"value":"0,0E+00","module":"C2"},{"value":"7,88E-02","module":"C3"},{"value":"6,51E-06","module":"C4"},{"value":"-4,62E-05","module":"D"}]},{"parameter":"EET","unit":"MJ","values":[{"value":"0,0E+00","module":"A1"},{"value":"0,0E+00","module":"A2"},{"value":"1,38E-01","module":"A3"},{"value":"0,0E+00","module":"A4"},{"value":"2,66E-02","module":"A5"},{"value":"0,0E+00","module":"B1"},{"value":"0,0E+00","module":"B2"},{"value":"0,0E+00","module":"B3"},{"value":"0,0E+00","module":"B4"},{"value":"0,0E+00","module":"B5"},{"value":"0,0E+00","module":"B6"},{"value":"0,0E+00","module":"B7"},{"value":"0,0E+00","module":"C1"},{"value":"0,0E+00","module":"C2"},{"value":"1,19E+00","module":"C3"},{"value":"9,85E-05","module":"C4"},{"value":"-6,99E-04","module":"D"}]}]}