{"product_name":"EXQ Pure 5G1,5","epd_id":"NEPD-7417-6799","compliance":["EN 15804+A2","ISO 14025","ISO 21930"],"producer_name":"Prysmian Group Sverige AB","environmental_impact":[{"parameter":"GWP-total","unit":"kg CO2-eq.","values":[{"value":"4,33E-01","module":"A1"},{"value":"4,06E-02","module":"A2"},{"value":"5,81E-02","module":"A3"},{"value":"4,71E-02","module":"A4"},{"value":"1,43E-02","module":"A5"},{"value":"0,0E+00","module":"B1"},{"value":"0,0E+00","module":"B2"},{"value":"0,0E+00","module":"B3"},{"value":"0,0E+00","module":"B4"},{"value":"0,0E+00","module":"B5"},{"value":"4,83E-01","module":"B6"},{"value":"0,0E+00","module":"B7"},{"value":"0,0E+00","module":"C1"},{"value":"7,85E-03","module":"C2"},{"value":"1,24E-01","module":"C3"},{"value":"5,72E-03","module":"C4"},{"value":"-1,99E-02","module":"D"}]},{"parameter":"GWP-fossil","unit":"kg CO2-eq.","values":[{"value":"4,26E-01","module":"A1"},{"value":"4,06E-02","module":"A2"},{"value":"5,55E-02","module":"A3"},{"value":"4,71E-02","module":"A4"},{"value":"1,41E-02","module":"A5"},{"value":"0,0E+00","module":"B1"},{"value":"0,0E+00","module":"B2"},{"value":"0,0E+00","module":"B3"},{"value":"0,0E+00","module":"B4"},{"value":"0,0E+00","module":"B5"},{"value":"4,45E-01","module":"B6"},{"value":"0,0E+00","module":"B7"},{"value":"0,0E+00","module":"C1"},{"value":"7,85E-03","module":"C2"},{"value":"1,24E-01","module":"C3"},{"value":"5,72E-03","module":"C4"},{"value":"-1,96E-02","module":"D"}]},{"parameter":"GWP-biogenic","unit":"kg CO2-eq.","values":[{"value":"6,52E-03","module":"A1"},{"value":"1,56E-05","module":"A2"},{"value":"2,04E-03","module":"A3"},{"value":"1,92E-05","module":"A4"},{"value":"1,72E-04","module":"A5"},{"value":"0,0E+00","module":"B1"},{"value":"0,0E+00","module":"B2"},{"value":"0,0E+00","module":"B3"},{"value":"0,0E+00","module":"B4"},{"value":"0,0E+00","module":"B5"},{"value":"9,05E-03","module":"B6"},{"value":"0,0E+00","module":"B7"},{"value":"0,0E+00","module":"C1"},{"value":"3,20E-06","module":"C2"},{"value":"1,84E-06","module":"C3"},{"value":"4,96E-07","module":"C4"},{"value":"-7,28E-05","module":"D"}]},{"parameter":"GWP-luluc","unit":"kg CO2-eq.","values":[{"value":"3,74E-04","module":"A1"},{"value":"1,46E-05","module":"A2"},{"value":"5,14E-04","module":"A3"},{"value":"1,65E-05","module":"A4"},{"value":"1,84E-05","module":"A5"},{"value":"0,0E+00","module":"B1"},{"value":"0,0E+00","module":"B2"},{"value":"0,0E+00","module":"B3"},{"value":"0,0E+00","module":"B4"},{"value":"0,0E+00","module":"B5"},{"value":"2,89E-02","module":"B6"},{"value":"0,0E+00","module":"B7"},{"value":"0,0E+00","module":"C1"},{"value":"2,74E-06","module":"C2"},{"value":"3,22E-07","module":"C3"},{"value":"2,53E-07","module":"C4"},{"value":"-2,54E-04","module":"D"}]},{"parameter":"ODP","unit":"kg CFC 11-eq.","values":[{"value":"3,28E-08","module":"A1"},{"value":"9,14E-09","module":"A2"},{"value":"6,62E-09","module":"A3"},{"value":"1,07E-08","module":"A4"},{"value":"1,23E-09","module":"A5"},{"value":"0,0E+00","module":"B1"},{"value":"0,0E+00","module":"B2"},{"value":"0,0E+00","module":"B3"},{"value":"0,0E+00","module":"B4"},{"value":"0,0E+00","module":"B5"},{"value":"2,18E-07","module":"B6"},{"value":"0,0E+00","module":"B7"},{"value":"0,0E+00","module":"C1"},{"value":"1,79E-09","module":"C2"},{"value":"1,82E-10","module":"C3"},{"value":"2,52E-10","module":"C4"},{"value":"-5,10E-04","module":"D"}]},{"parameter":"AP","unit":"mol H+-eq.","values":[{"value":"1,42E-02","module":"A1"},{"value":"3,65E-04","module":"A2"},{"value":"2,13E-04","module":"A3"},{"value":"1,92E-04","module":"A4"},{"value":"3,00E-04","module":"A5"},{"value":"0,0E+00","module":"B1"},{"value":"0,0E+00","module":"B2"},{"value":"0,0E+00","module":"B3"},{"value":"0,0E+00","module":"B4"},{"value":"0,0E+00","module":"B5"},{"value":"2,90E-03","module":"B6"},{"value":"0,0E+00","module":"B7"},{"value":"0,0E+00","module":"C1"},{"value":"3,21E-05","module":"C2"},{"value":"2,12E-05","module":"C3"},{"value":"6,60E-06","module":"C4"},{"value":"-2,17E-03","module":"D"}]},{"parameter":"POCP","unit":"kg NMVOC-eq.","values":[{"value":"3,90E-03","module":"A1"},{"value":"3,09E-04","module":"A2"},{"value":"1,12E-04","module":"A3"},{"value":"1,93E-04","module":"A4"},{"value":"9,16E-05","module":"A5"},{"value":"0,0E+00","module":"B1"},{"value":"0,0E+00","module":"B2"},{"value":"0,0E+00","module":"B3"},{"value":"0,0E+00","module":"B4"},{"value":"0,0E+00","module":"B5"},{"value":"1,48E-03","module":"B6"},{"value":"0,0E+00","module":"B7"},{"value":"0,0E+00","module":"C1"},{"value":"3,22E-05","module":"C2"},{"value":"2,56E-05","module":"C3"},{"value":"8,61E-06","module":"C4"},{"value":"-4,21E-04","module":"D"}]},{"parameter":"ADPE","unit":"kg Sb-eq.","values":[{"value":"1,33E-04","module":"A1"},{"value":"7,01E-07","module":"A2"},{"value":"3,92E-07","module":"A3"},{"value":"1,28E-06","module":"A4"},{"value":"2,71E-06","module":"A5"},{"value":"0,0E+00","module":"B1"},{"value":"0,0E+00","module":"B2"},{"value":"0,0E+00","module":"B3"},{"value":"0,0E+00","module":"B4"},{"value":"0,0E+00","module":"B5"},{"value":"1,78E-05","module":"B6"},{"value":"0,0E+00","module":"B7"},{"value":"0,0E+00","module":"C1"},{"value":"2,13E-07","module":"C2"},{"value":"8,88E-09","module":"C3"},{"value":"6,54E-09","module":"C4"},{"value":"-1,19E-05","module":"D"}]},{"parameter":"ADPF","unit":"MJ","values":[{"value":"8,53E+00","module":"A1"},{"value":"6,09E-01","module":"A2"},{"value":"1,43E+00","module":"A3"},{"value":"7,10E-01","module":"A4"},{"value":"2,28E-01","module":"A5"},{"value":"0,0E+00","module":"B1"},{"value":"0,0E+00","module":"B2"},{"value":"0,0E+00","module":"B3"},{"value":"0,0E+00","module":"B4"},{"value":"0,0E+00","module":"B5"},{"value":"5,22E+01","module":"B6"},{"value":"0,0E+00","module":"B7"},{"value":"0,0E+00","module":"C1"},{"value":"1,18E-01","module":"C2"},{"value":"1,25E-02","module":"C3"},{"value":"1,95E-02","module":"C4"},{"value":"-2,12E-01","module":"D"}]},{"parameter":"WDP","unit":"m3 world-eq.","values":[{"value":"2,61E+01","module":"A1"},{"value":"4,39E-01","module":"A2"},{"value":"7,88E+01","module":"A3"},{"value":"6,77E-01","module":"A4"},{"value":"2,13E+00","module":"A5"},{"value":"0,0E+00","module":"B1"},{"value":"0,0E+00","module":"B2"},{"value":"0,0E+00","module":"B3"},{"value":"0,0E+00","module":"B4"},{"value":"0,0E+00","module":"B5"},{"value":"5,29E+03","module":"B6"},{"value":"0,0E+00","module":"B7"},{"value":"0,0E+00","module":"C1"},{"value":"1,13E-01","module":"C2"},{"value":"7,00E-02","module":"C3"},{"value":"3,13E-01","module":"C4"},{"value":"-5,59E-01","module":"D"}]},{"parameter":"EP-freshwater","unit":"kg P-eq.","values":[{"value":"1,23E-04","module":"A1"},{"value":"2,85E-07","module":"A2"},{"value":"2,09E-06","module":"A3"},{"value":"3,70E-07","module":"A4"},{"value":"2,52E-06","module":"A5"},{"value":"0,0E+00","module":"B1"},{"value":"0,0E+00","module":"B2"},{"value":"0,0E+00","module":"B3"},{"value":"0,0E+00","module":"B4"},{"value":"0,0E+00","module":"B5"},{"value":"3,01E-05","module":"B6"},{"value":"0,0E+00","module":"B7"},{"value":"0,0E+00","module":"C1"},{"value":"6,16E-08","module":"C2"},{"value":"1,66E-08","module":"C3"},{"value":"1,20E-08","module":"C4"},{"value":"-1,48E-05","module":"D"}]},{"parameter":"EP-marine","unit":"kg N-eq.","values":[{"value":"1,02E-03","module":"A1"},{"value":"9,81E-05","module":"A2"},{"value":"3,80E-05","module":"A3"},{"value":"5,71E-05","module":"A4"},{"value":"2,48E-05","module":"A5"},{"value":"0,0E+00","module":"B1"},{"value":"0,0E+00","module":"B2"},{"value":"0,0E+00","module":"B3"},{"value":"0,0E+00","module":"B4"},{"value":"0,0E+00","module":"B5"},{"value":"4,94E-04","module":"B6"},{"value":"0,0E+00","module":"B7"},{"value":"0,0E+00","module":"C1"},{"value":"9,51E-06","module":"C2"},{"value":"1,02E-05","module":"C3"},{"value":"7,88E-06","module":"C4"},{"value":"-1,05E-04","module":"D"}]},{"parameter":"EP-terrestrial","unit":"mol N-eq.","values":[{"value":"1,47E-02","module":"A1"},{"value":"1,09E-03","module":"A2"},{"value":"4,36E-04","module":"A3"},{"value":"6,31E-04","module":"A4"},{"value":"3,42E-04","module":"A5"},{"value":"0,0E+00","module":"B1"},{"value":"0,0E+00","module":"B2"},{"value":"0,0E+00","module":"B3"},{"value":"0,0E+00","module":"B4"},{"value":"0,0E+00","module":"B5"},{"value":"6,50E-03","module":"B6"},{"value":"0,0E+00","module":"B7"},{"value":"0,0E+00","module":"C1"},{"value":"1,05E-04","module":"C2"},{"value":"1,06E-04","module":"C3"},{"value":"2,63E-05","module":"C4"},{"value":"-1,55E-03","module":"D"}]},{"parameter":"GWP-IOBC","unit":"kg CO2-eq.","values":[{"value":"4,28E-01","module":"A1"},{"value":"4,06E-02","module":"A2"},{"value":"7,26E-02","module":"A3"},{"value":"4,71E-02","module":"A4"},{"value":"1,45E-02","module":"A5"},{"value":"0,0E+00","module":"B1"},{"value":"0,0E+00","module":"B2"},{"value":"0,0E+00","module":"B3"},{"value":"0,0E+00","module":"B4"},{"value":"0,0E+00","module":"B5"},{"value":"4,82E-01","module":"B6"},{"value":"0,0E+00","module":"B7"},{"value":"0,0E+00","module":"C1"},{"value":"7,85E-03","module":"C2"},{"value":"1,24E-01","module":"C3"},{"value":"5,87E-03","module":"C4"},{"value":"-1,31E-02","module":"D"}]}],"additional_environmental_impact":[{"parameter":"PM","unit":"disease incidence","values":[{"value":"4,20E-08","module":"A1"},{"value":"3,03E-09","module":"A2"},{"value":"9,97E-10","module":"A3"},{"value":"3,39E-09","module":"A4"},{"value":"1,00E-09","module":"A5"},{"value":"0,0E+00","module":"B1"},{"value":"0,0E+00","module":"B2"},{"value":"0,0E+00","module":"B3"},{"value":"0,0E+00","module":"B4"},{"value":"0,0E+00","module":"B5"},{"value":"2,09E-08","module":"B6"},{"value":"0,0E+00","module":"B7"},{"value":"0,0E+00","module":"C1"},{"value":"5,65E-10","module":"C2"},{"value":"9,00E-11","module":"C3"},{"value":"1,24E-10","module":"C4"},{"value":"-7,71E-09","module":"D"}]},{"parameter":"ETP-fw","unit":"CTUe","values":[{"value":"1,72E+02","module":"A1"},{"value":"4,32E-01","module":"A2"},{"value":"1,05E+00","module":"A3"},{"value":"5,23E-01","module":"A4"},{"value":"3,80E+00","module":"A5"},{"value":"0,0E+00","module":"B1"},{"value":"0,0E+00","module":"B2"},{"value":"0,0E+00","module":"B3"},{"value":"0,0E+00","module":"B4"},{"value":"0,0E+00","module":"B5"},{"value":"2,75E+01","module":"B6"},{"value":"0,0E+00","module":"B7"},{"value":"0,0E+00","module":"C1"},{"value":"8,71E-02","module":"C2"},{"value":"1,42E-01","module":"C3"},{"value":"1,58E+01","module":"C4"},{"value":"-1,99E+01","module":"D"}]},{"parameter":"HTP-c","unit":"CTUh","values":[{"value":"3,26E-09","module":"A1"},{"value":"0,0E+00","module":"A2"},{"value":"2,70E-11","module":"A3"},{"value":"0,0E+00","module":"A4"},{"value":"6,60E-11","module":"A5"},{"value":"0,0E+00","module":"B1"},{"value":"0,0E+00","module":"B2"},{"value":"0,0E+00","module":"B3"},{"value":"0,0E+00","module":"B4"},{"value":"0,0E+00","module":"B5"},{"value":"7,91E-10","module":"B6"},{"value":"0,0E+00","module":"B7"},{"value":"0,0E+00","module":"C1"},{"value":"0,0E+00","module":"C2"},{"value":"5,00E-12","module":"C3"},{"value":"1,00E-12","module":"C4"},{"value":"-2,83E-10","module":"D"}]},{"parameter":"HTP-nc","unit":"CTUh","values":[{"value":"2,38E-07","module":"A1"},{"value":"4,41E-10","module":"A2"},{"value":"7,34E-10","module":"A3"},{"value":"5,65E-10","module":"A4"},{"value":"4,79E-09","module":"A5"},{"value":"0,0E+00","module":"B1"},{"value":"0,0E+00","module":"B2"},{"value":"0,0E+00","module":"B3"},{"value":"0,0E+00","module":"B4"},{"value":"0,0E+00","module":"B5"},{"value":"1,91E-08","module":"B6"},{"value":"0,0E+00","module":"B7"},{"value":"0,0E+00","module":"C1"},{"value":"9,40E-11","module":"C2"},{"value":"2,14E-10","module":"C3"},{"value":"2,10E-11","module":"C4"},{"value":"-2,40E-08","module":"D"}]},{"parameter":"SQP","unit":"unitless","values":[{"value":"3,47E+00","module":"A1"},{"value":"5,55E-01","module":"A2"},{"value":"8,73E-01","module":"A3"},{"value":"4,89E-01","module":"A4"},{"value":"1,11E-01","module":"A5"},{"value":"0,0E+00","module":"B1"},{"value":"0,0E+00","module":"B2"},{"value":"0,0E+00","module":"B3"},{"value":"0,0E+00","module":"B4"},{"value":"0,0E+00","module":"B5"},{"value":"2,31E+01","module":"B6"},{"value":"0,0E+00","module":"B7"},{"value":"0,0E+00","module":"C1"},{"value":"8,16E-02","module":"C2"},{"value":"2,03E-03","module":"C3"},{"value":"5,62E-02","module":"C4"},{"value":"-9,15E-01","module":"D"}]},{"parameter":"IRP","unit":"kBq U235-eq.","values":[{"value":"2,31E-02","module":"A1"},{"value":"2,65E-03","module":"A2"},{"value":"3,49E-02","module":"A3"},{"value":"3,10E-03","module":"A4"},{"value":"1,29E-03","module":"A5"},{"value":"0,0E+00","module":"B1"},{"value":"0,0E+00","module":"B2"},{"value":"0,0E+00","module":"B3"},{"value":"0,0E+00","module":"B4"},{"value":"0,0E+00","module":"B5"},{"value":"1,79E+00","module":"B6"},{"value":"0,0E+00","module":"B7"},{"value":"0,0E+00","module":"C1"},{"value":"5,17E-04","module":"C2"},{"value":"2,81E-05","module":"C3"},{"value":"1,10E-04","module":"C4"},{"value":"-7,79E-04","module":"D"}]}],"resource_use":[{"parameter":"PERE","unit":"MJ","values":[{"value":"9,93E-01","module":"A1"},{"value":"7,29E-03","module":"A2"},{"value":"4,42E-01","module":"A3"},{"value":"1,00E-02","module":"A4"},{"value":"2,91E-02","module":"A5"},{"value":"0,0E+00","module":"B1"},{"value":"0,0E+00","module":"B2"},{"value":"0,0E+00","module":"B3"},{"value":"0,0E+00","module":"B4"},{"value":"0,0E+00","module":"B5"},{"value":"2,51E+01","module":"B6"},{"value":"0,0E+00","module":"B7"},{"value":"0,0E+00","module":"C1"},{"value":"1,67E-03","module":"C2"},{"value":"5,89E-04","module":"C3"},{"value":"1,70E-03","module":"C4"},{"value":"-6,63E-01","module":"D"}]},{"parameter":"PERM","unit":"MJ","values":[{"value":"0,0E+00","module":"A1"},{"value":"0,0E+00","module":"A2"},{"value":"0,0E+00","module":"A3"},{"value":"0,0E+00","module":"A4"},{"value":"0,0E+00","module":"A5"},{"value":"0,0E+00","module":"B1"},{"value":"0,0E+00","module":"B2"},{"value":"0,0E+00","module":"B3"},{"value":"0,0E+00","module":"B4"},{"value":"0,0E+00","module":"B5"},{"value":"0,0E+00","module":"B6"},{"value":"0,0E+00","module":"B7"},{"value":"0,0E+00","module":"C1"},{"value":"0,0E+00","module":"C2"},{"value":"0,0E+00","module":"C3"},{"value":"0,0E+00","module":"C4"},{"value":"0,0E+00","module":"D"}]},{"parameter":"PERT","unit":"MJ","values":[{"value":"9,93E-01","module":"A1"},{"value":"7,29E-03","module":"A2"},{"value":"4,42E-01","module":"A3"},{"value":"1,00E-02","module":"A4"},{"value":"2,91E-02","module":"A5"},{"value":"0,0E+00","module":"B1"},{"value":"0,0E+00","module":"B2"},{"value":"0,0E+00","module":"B3"},{"value":"0,0E+00","module":"B4"},{"value":"0,0E+00","module":"B5"},{"value":"2,51E+01","module":"B6"},{"value":"0,0E+00","module":"B7"},{"value":"0,0E+00","module":"C1"},{"value":"1,67E-03","module":"C2"},{"value":"5,89E-04","module":"C3"},{"value":"1,70E-03","module":"C4"},{"value":"-6,63E-01","module":"D"}]},{"parameter":"PENRE","unit":"MJ","values":[{"value":"6,09E+00","module":"A1"},{"value":"6,09E-01","module":"A2"},{"value":"1,48E+00","module":"A3"},{"value":"7,10E-01","module":"A4"},{"value":"1,81E-01","module":"A5"},{"value":"0,0E+00","module":"B1"},{"value":"0,0E+00","module":"B2"},{"value":"0,0E+00","module":"B3"},{"value":"0,0E+00","module":"B4"},{"value":"0,0E+00","module":"B5"},{"value":"5,23E+01","module":"B6"},{"value":"0,0E+00","module":"B7"},{"value":"0,0E+00","module":"C1"},{"value":"1,18E-01","module":"C2"},{"value":"1,25E-02","module":"C3"},{"value":"1,95E-02","module":"C4"},{"value":"-2,12E-01","module":"D"}]},{"parameter":"PENRM","unit":"MJ","values":[{"value":"2,60E+00","module":"A1"},{"value":"0,0E+00","module":"A2"},{"value":"0,0E+00","module":"A3"},{"value":"0,0E+00","module":"A4"},{"value":"2,73E-03","module":"A5"},{"value":"0,0E+00","module":"B1"},{"value":"0,0E+00","module":"B2"},{"value":"0,0E+00","module":"B3"},{"value":"0,0E+00","module":"B4"},{"value":"0,0E+00","module":"B5"},{"value":"0,0E+00","module":"B6"},{"value":"0,0E+00","module":"B7"},{"value":"0,0E+00","module":"C1"},{"value":"0,0E+00","module":"C2"},{"value":"-2,46E+00","module":"C3"},{"value":"0,0E+00","module":"C4"},{"value":"0,0E+00","module":"D"}]},{"parameter":"PENRT","unit":"MJ","values":[{"value":"8,69E+00","module":"A1"},{"value":"6,09E-01","module":"A2"},{"value":"1,48E+00","module":"A3"},{"value":"7,10E-01","module":"A4"},{"value":"1,84E-01","module":"A5"},{"value":"0,0E+00","module":"B1"},{"value":"0,0E+00","module":"B2"},{"value":"0,0E+00","module":"B3"},{"value":"0,0E+00","module":"B4"},{"value":"0,0E+00","module":"B5"},{"value":"5,23E+01","module":"B6"},{"value":"0,0E+00","module":"B7"},{"value":"0,0E+00","module":"C1"},{"value":"1,18E-01","module":"C2"},{"value":"-2,45E+00","module":"C3"},{"value":"1,95E-02","module":"C4"},{"value":"-2,12E-01","module":"D"}]},{"parameter":"SM","unit":"kg","values":[{"value":"9,96E-03","module":"A1"},{"value":"0,0E+00","module":"A2"},{"value":"0,0E+00","module":"A3"},{"value":"0,0E+00","module":"A4"},{"value":"1,99E-04","module":"A5"},{"value":"0,0E+00","module":"B1"},{"value":"0,0E+00","module":"B2"},{"value":"0,0E+00","module":"B3"},{"value":"0,0E+00","module":"B4"},{"value":"0,0E+00","module":"B5"},{"value":"0,0E+00","module":"B6"},{"value":"0,0E+00","module":"B7"},{"value":"0,0E+00","module":"C1"},{"value":"0,0E+00","module":"C2"},{"value":"0,0E+00","module":"C3"},{"value":"0,0E+00","module":"C4"},{"value":"3,67E-03","module":"D"}]},{"parameter":"RSF","unit":"MJ","values":[{"value":"2,94E-02","module":"A1"},{"value":"2,51E-04","module":"A2"},{"value":"5,17E-03","module":"A3"},{"value":"3,59E-04","module":"A4"},{"value":"7,05E-04","module":"A5"},{"value":"0,0E+00","module":"B1"},{"value":"0,0E+00","module":"B2"},{"value":"0,0E+00","module":"B3"},{"value":"0,0E+00","module":"B4"},{"value":"0,0E+00","module":"B5"},{"value":"9,72E-02","module":"B6"},{"value":"0,0E+00","module":"B7"},{"value":"0,0E+00","module":"C1"},{"value":"5,98E-05","module":"C2"},{"value":"1,34E-05","module":"C3"},{"value":"3,53E-05","module":"C4"},{"value":"2,41E-04","module":"D"}]},{"parameter":"NRSF","unit":"MJ","values":[{"value":"1,14E-03","module":"A1"},{"value":"8,09E-04","module":"A2"},{"value":"1,65E-02","module":"A3"},{"value":"1,28E-03","module":"A4"},{"value":"4,01E-04","module":"A5"},{"value":"0,0E+00","module":"B1"},{"value":"0,0E+00","module":"B2"},{"value":"0,0E+00","module":"B3"},{"value":"0,0E+00","module":"B4"},{"value":"0,0E+00","module":"B5"},{"value":"3,07E-01","module":"B6"},{"value":"0,0E+00","module":"B7"},{"value":"0,0E+00","module":"C1"},{"value":"2,13E-04","module":"C2"},{"value":"0,0E+00","module":"C3"},{"value":"9,39E-05","module":"C4"},{"value":"-3,59E-02","module":"D"}]},{"parameter":"FW","unit":"m3","values":[{"value":"8,00E-03","module":"A1"},{"value":"6,26E-05","module":"A2"},{"value":"1,65E-03","module":"A3"},{"value":"7,48E-05","module":"A4"},{"value":"1,98E-04","module":"A5"},{"value":"0,0E+00","module":"B1"},{"value":"0,0E+00","module":"B2"},{"value":"0,0E+00","module":"B3"},{"value":"0,0E+00","module":"B4"},{"value":"0,0E+00","module":"B5"},{"value":"5,70E-02","module":"B6"},{"value":"0,0E+00","module":"B7"},{"value":"0,0E+00","module":"C1"},{"value":"1,25E-05","module":"C2"},{"value":"8,28E-05","module":"C3"},{"value":"2,48E-05","module":"C4"},{"value":"-1,05E-03","module":"D"}]}],"end_of_life_waste":[{"parameter":"HWD","unit":"kg","values":[{"value":"2,50E-03","module":"A1"},{"value":"3,16E-05","module":"A2"},{"value":"3,76E-03","module":"A3"},{"value":"3,62E-05","module":"A4"},{"value":"1,58E-04","module":"A5"},{"value":"0,0E+00","module":"B1"},{"value":"0,0E+00","module":"B2"},{"value":"0,0E+00","module":"B3"},{"value":"0,0E+00","module":"B4"},{"value":"0,0E+00","module":"B5"},{"value":"2,73E-03","module":"B6"},{"value":"0,0E+00","module":"B7"},{"value":"0,0E+00","module":"C1"},{"value":"6,03E-06","module":"C2"},{"value":"0,0E+00","module":"C3"},{"value":"1,60E-03","module":"C4"},{"value":"-1,47E-04","module":"D"}]},{"parameter":"NHWD","unit":"kg","values":[{"value":"1,48E-01","module":"A1"},{"value":"4,09E-02","module":"A2"},{"value":"7,47E-03","module":"A3"},{"value":"3,39E-02","module":"A4"},{"value":"6,18E-03","module":"A5"},{"value":"0,0E+00","module":"B1"},{"value":"0,0E+00","module":"B2"},{"value":"0,0E+00","module":"B3"},{"value":"0,0E+00","module":"B4"},{"value":"0,0E+00","module":"B5"},{"value":"1,72E-01","module":"B6"},{"value":"0,0E+00","module":"B7"},{"value":"0,0E+00","module":"C1"},{"value":"5,65E-03","module":"C2"},{"value":"0,0E+00","module":"C3"},{"value":"7,28E-02","module":"C4"},{"value":"-8,42E-03","module":"D"}]},{"parameter":"RWD","unit":"kg","values":[{"value":"2,15E-05","module":"A1"},{"value":"4,17E-06","module":"A2"},{"value":"1,60E-05","module":"A3"},{"value":"4,84E-06","module":"A4"},{"value":"9,49E-07","module":"A5"},{"value":"0,0E+00","module":"B1"},{"value":"0,0E+00","module":"B2"},{"value":"0,0E+00","module":"B3"},{"value":"0,0E+00","module":"B4"},{"value":"0,0E+00","module":"B5"},{"value":"7,86E-04","module":"B6"},{"value":"0,0E+00","module":"B7"},{"value":"0,0E+00","module":"C1"},{"value":"8,07E-07","module":"C2"},{"value":"0,0E+00","module":"C3"},{"value":"1,32E-07","module":"C4"},{"value":"-6,50E-07","module":"D"}]}],"end_of_life_flow":[{"parameter":"CRU","unit":"kg","values":[{"value":"0,0E+00","module":"A1"},{"value":"0,0E+00","module":"A2"},{"value":"0,0E+00","module":"A3"},{"value":"0,0E+00","module":"A4"},{"value":"0,0E+00","module":"A5"},{"value":"0,0E+00","module":"B1"},{"value":"0,0E+00","module":"B2"},{"value":"0,0E+00","module":"B3"},{"value":"0,0E+00","module":"B4"},{"value":"0,0E+00","module":"B5"},{"value":"0,0E+00","module":"B6"},{"value":"0,0E+00","module":"B7"},{"value":"0,0E+00","module":"C1"},{"value":"0,0E+00","module":"C2"},{"value":"0,0E+00","module":"C3"},{"value":"0,0E+00","module":"C4"},{"value":"0,0E+00","module":"D"}]},{"parameter":"MFR","unit":"kg","values":[{"value":"0,0E+00","module":"A1"},{"value":"0,0E+00","module":"A2"},{"value":"9,34E-05","module":"A3"},{"value":"0,0E+00","module":"A4"},{"value":"7,68E-04","module":"A5"},{"value":"0,0E+00","module":"B1"},{"value":"0,0E+00","module":"B2"},{"value":"0,0E+00","module":"B3"},{"value":"0,0E+00","module":"B4"},{"value":"0,0E+00","module":"B5"},{"value":"0,0E+00","module":"B6"},{"value":"0,0E+00","module":"B7"},{"value":"0,0E+00","module":"C1"},{"value":"0,0E+00","module":"C2"},{"value":"3,83E-02","module":"C3"},{"value":"4,17E-06","module":"C4"},{"value":"-1,44E-04","module":"D"}]},{"parameter":"MER","unit":"kg","values":[{"value":"0,0E+00","module":"A1"},{"value":"0,0E+00","module":"A2"},{"value":"1,56E-02","module":"A3"},{"value":"0,0E+00","module":"A4"},{"value":"1,24E-03","module":"A5"},{"value":"0,0E+00","module":"B1"},{"value":"0,0E+00","module":"B2"},{"value":"0,0E+00","module":"B3"},{"value":"0,0E+00","module":"B4"},{"value":"0,0E+00","module":"B5"},{"value":"0,0E+00","module":"B6"},{"value":"0,0E+00","module":"B7"},{"value":"0,0E+00","module":"C1"},{"value":"0,0E+00","module":"C2"},{"value":"4,65E-02","module":"C3"},{"value":"1,02E-07","module":"C4"},{"value":"-1,89E-05","module":"D"}]},{"parameter":"EEE","unit":"MJ","values":[{"value":"0,0E+00","module":"A1"},{"value":"0,0E+00","module":"A2"},{"value":"9,22E-03","module":"A3"},{"value":"0,0E+00","module":"A4"},{"value":"1,78E-03","module":"A5"},{"value":"0,0E+00","module":"B1"},{"value":"0,0E+00","module":"B2"},{"value":"0,0E+00","module":"B3"},{"value":"0,0E+00","module":"B4"},{"value":"0,0E+00","module":"B5"},{"value":"0,0E+00","module":"B6"},{"value":"0,0E+00","module":"B7"},{"value":"0,0E+00","module":"C1"},{"value":"0,0E+00","module":"C2"},{"value":"7,98E-02","module":"C3"},{"value":"6,62E-06","module":"C4"},{"value":"-4,64E-05","module":"D"}]},{"parameter":"EET","unit":"MJ","values":[{"value":"0,0E+00","module":"A1"},{"value":"0,0E+00","module":"A2"},{"value":"1,40E-01","module":"A3"},{"value":"0,0E+00","module":"A4"},{"value":"2,69E-02","module":"A5"},{"value":"0,0E+00","module":"B1"},{"value":"0,0E+00","module":"B2"},{"value":"0,0E+00","module":"B3"},{"value":"0,0E+00","module":"B4"},{"value":"0,0E+00","module":"B5"},{"value":"0,0E+00","module":"B6"},{"value":"0,0E+00","module":"B7"},{"value":"0,0E+00","module":"C1"},{"value":"0,0E+00","module":"C2"},{"value":"1,21E+00","module":"C3"},{"value":"1,00E-04","module":"C4"},{"value":"-7,02E-04","module":"D"}]}]}