{"product_name":"Exterior cladding of Superwood, Fully impregnated, surface treated once","epd_id":"NEPD-3704-2649-EN","compliance":["EN 15804+A2","ISO 14025","ISO 21930"],"producer_name":"Superwood A/S","environmental_impact":[{"parameter":"GWP-total","unit":"kg CO2-eq.","values":[{"value":"-1,14E+01","module":"A1-A3"},{"value":"1,32E-01","module":"A4"},{"value":"2,49E-01","module":"A5"},{"value":"3,98E-01","module":"B2"},{"value":"2,47E-01","module":"B3"},{"value":"2,13E-03","module":"C1"},{"value":"7,49E-02","module":"C2"},{"value":"1,48E+01","module":"C3"},{"value":"4,55E-04","module":"C4"},{"value":"-1,02E+00","module":"D"}]},{"parameter":"GWP-fossil","unit":"kg CO2-eq.","values":[{"value":"2,73E+00","module":"A1-A3"},{"value":"1,32E-01","module":"A4"},{"value":"2,96E-01","module":"A5"},{"value":"2,60E-01","module":"B2"},{"value":"3,47E-01","module":"B3"},{"value":"1,66E-03","module":"C1"},{"value":"7,47E-02","module":"C2"},{"value":"5,15E-01","module":"C3"},{"value":"4,50E-04","module":"C4"},{"value":"-6,29E-01","module":"D"}]},{"parameter":"GWP-biogenic","unit":"kg CO2-eq.","values":[{"value":"-1,43E+01","module":"A1-A3"},{"value":"3,58E-04","module":"A4"},{"value":"-5,37E-02","module":"A5"},{"value":"-7,23E-02","module":"B2"},{"value":"-1,14E-01","module":"B3"},{"value":"4,70E-04","module":"C1"},{"value":"2,01E-04","module":"C2"},{"value":"1,43E+01","module":"C3"},{"value":"4,67E-06","module":"C4"},{"value":"-3,86E-01","module":"D"}]},{"parameter":"GWP-luluc","unit":"kg CO2-eq.","values":[{"value":"1,29E-01","module":"A1-A3"},{"value":"5,83E-05","module":"A4"},{"value":"6,46E-03","module":"A5"},{"value":"2,11E-01","module":"B2"},{"value":"1,36E-02","module":"B3"},{"value":"3,42E-06","module":"C1"},{"value":"2,99E-05","module":"C2"},{"value":"3,25E-05","module":"C3"},{"value":"1,40E-07","module":"C4"},{"value":"-2,17E-03","module":"D"}]},{"parameter":"ODP","unit":"kg CFC 11-eq.","values":[{"value":"4,25E-07","module":"A1-A3"},{"value":"3,16E-08","module":"A4"},{"value":"2,45E-08","module":"A5"},{"value":"5,46E-08","module":"B2"},{"value":"5,09E-08","module":"B3"},{"value":"4,50E-11","module":"C1"},{"value":"1,73E-08","module":"C2"},{"value":"1,05E-08","module":"C3"},{"value":"2,16E-10","module":"C4"},{"value":"-6,82E-08","module":"D"}]},{"parameter":"AP","unit":"mol H+-eq.","values":[{"value":"2,54E-02","module":"A1-A3"},{"value":"4,47E-04","module":"A4"},{"value":"1,47E-03","module":"A5"},{"value":"8,32E-03","module":"B2"},{"value":"3,04E-03","module":"B3"},{"value":"6,69E-06","module":"C1"},{"value":"2,12E-04","module":"C2"},{"value":"2,91E-03","module":"C3"},{"value":"4,03E-06","module":"C4"},{"value":"-6,00E-03","module":"D"}]},{"parameter":"POCP","unit":"kg NMVOC-eq.","values":[{"value":"2,69E-02","module":"A1-A3"},{"value":"4,56E-04","module":"A4"},{"value":"1,61E-03","module":"A5"},{"value":"2,30E-03","module":"B2"},{"value":"3,31E-03","module":"B3"},{"value":"3,72E-06","module":"C1"},{"value":"1,81E-04","module":"C2"},{"value":"4,07E-03","module":"C3"},{"value":"4,58E-06","module":"C4"},{"value":"-6,36E-03","module":"D"}]},{"parameter":"ADPE","unit":"kg Sb-eq.","values":[{"value":"3,97E-05","module":"A1-A3"},{"value":"3,75E-07","module":"A4"},{"value":"2,06E-06","module":"A5"},{"value":"6,08E-06","module":"B2"},{"value":"4,27E-06","module":"B3"},{"value":"2,26E-08","module":"C1"},{"value":"2,65E-07","module":"C2"},{"value":"3,47E-07","module":"C3"},{"value":"1,23E-09","module":"C4"},{"value":"-1,72E-05","module":"D"}]},{"parameter":"ADPF","unit":"MJ","values":[{"value":"4,41E+01","module":"A1-A3"},{"value":"2,10E+00","module":"A4"},{"value":"2,45E+00","module":"A5"},{"value":"7,33E+00","module":"B2"},{"value":"5,07E+00","module":"B3"},{"value":"2,38E-02","module":"C1"},{"value":"1,13E+00","module":"C2"},{"value":"8,98E-01","module":"C3"},{"value":"1,56E-02","module":"C4"},{"value":"-9,27E+00","module":"D"}]},{"parameter":"WDP","unit":"m3 world-eq.","values":[{"value":"7,81E-01","module":"A1-A3"},{"value":"8,57E-03","module":"A4"},{"value":"4,12E-02","module":"A5"},{"value":"-2,71E+00","module":"B2"},{"value":"8,54E-02","module":"B3"},{"value":"2,82E-04","module":"C1"},{"value":"3,34E-03","module":"C2"},{"value":"2,08E-02","module":"C3"},{"value":"7,99E-05","module":"C4"},{"value":"-1,97E-01","module":"D"}]},{"parameter":"EP-freshwater","unit":"kg P-eq.","values":[{"value":"1,10E-03","module":"A1-A3"},{"value":"1,00E-05","module":"A4"},{"value":"6,00E-05","module":"A5"},{"value":"3,33E-04","module":"B2"},{"value":"1,23E-04","module":"B3"},{"value":"1,28E-06","module":"C1"},{"value":"4,89E-06","module":"C2"},{"value":"5,67E-05","module":"C3"},{"value":"3,69E-08","module":"C4"},{"value":"-1,78E-04","module":"D"}]},{"parameter":"EP-marine","unit":"kg N-eq.","values":[{"value":"7,43E-03","module":"A1-A3"},{"value":"1,06E-04","module":"A4"},{"value":"4,60E-04","module":"A5"},{"value":"2,85E-03","module":"B2"},{"value":"9,47E-04","module":"B3"},{"value":"1,47E-06","module":"C1"},{"value":"4,31E-05","module":"C2"},{"value":"1,44E-03","module":"C3"},{"value":"1,43E-06","module":"C4"},{"value":"-2,19E-03","module":"D"}]},{"parameter":"EP-terrestrial","unit":"mol N-eq.","values":[{"value":"7,64E-02","module":"A1-A3"},{"value":"1,16E-03","module":"A4"},{"value":"4,78E-03","module":"A5"},{"value":"6,85E-03","module":"B2"},{"value":"9,82E-03","module":"B3"},{"value":"1,63E-05","module":"C1"},{"value":"4,70E-04","module":"C2"},{"value":"1,56E-02","module":"C3"},{"value":"1,57E-05","module":"C4"},{"value":"-2,46E-02","module":"D"}]},{"parameter":"GWP-IOBC","unit":"kg CO2-eq.","values":[]}],"additional_environmental_impact":[{"parameter":"PM","unit":"disease incidence","values":[{"value":"9,48E-07","module":"A1-A3"},{"value":"1,36E-08","module":"A4"},{"value":"4,96E-08","module":"A5"},{"value":"4,02E-08","module":"B2"},{"value":"1,04E-07","module":"B3"},{"value":"3,80E-11","module":"C1"},{"value":"4,73E-09","module":"C2"},{"value":"2,28E-08","module":"C3"},{"value":"8,20E-11","module":"C4"},{"value":"-4,11E-07","module":"D"}]},{"parameter":"ETP-fw","unit":"CTUe","values":[{"value":"9,75E+01","module":"A1-A3"},{"value":"1,77E+00","module":"A4"},{"value":"5,22E+00","module":"A5"},{"value":"5,03E+01","module":"B2"},{"value":"1,08E+01","module":"B3"},{"value":"4,09E-02","module":"C1"},{"value":"8,89E-01","module":"C2"},{"value":"2,53E+00","module":"C3"},{"value":"8,45E-03","module":"C4"},{"value":"-5,12E+01","module":"D"}]},{"parameter":"HTP-c","unit":"CTUh","values":[{"value":"1,09E-08","module":"A1-A3"},{"value":"5,30E-11","module":"A4"},{"value":"2,57E-09","module":"A5"},{"value":"1,63E-09","module":"B2"},{"value":"4,94E-09","module":"B3"},{"value":"1,00E-12","module":"C1"},{"value":"2,90E-11","module":"C2"},{"value":"3,63E-08","module":"C3"},{"value":"0,0E+00","module":"C4"},{"value":"-1,07E-09","module":"D"}]},{"parameter":"HTP-nc","unit":"CTUh","values":[{"value":"1,23E-07","module":"A1-A3"},{"value":"2,07E-09","module":"A4"},{"value":"6,99E-09","module":"A5"},{"value":"2,23E-08","module":"B2"},{"value":"1,41E-08","module":"B3"},{"value":"2,70E-11","module":"C1"},{"value":"8,98E-10","module":"C2"},{"value":"8,97E-09","module":"C3"},{"value":"4,00E-12","module":"C4"},{"value":"-3,68E-08","module":"D"}]},{"parameter":"SQP","unit":"unitless","values":[{"value":"2,41E+03","module":"A1-A3"},{"value":"2,91E+00","module":"A4"},{"value":"1,21E+02","module":"A5"},{"value":"1,43E+01","module":"B2"},{"value":"2,54E+02","module":"B3"},{"value":"2,90E-02","module":"C1"},{"value":"7,89E-01","module":"C2"},{"value":"2,59E-01","module":"C3"},{"value":"4,58E-02","module":"C4"},{"value":"-1,73E+02","module":"D"}]},{"parameter":"IRP","unit":"kBq U235-eq.","values":[{"value":"4,34E-01","module":"A1-A3"},{"value":"1,09E-02","module":"A4"},{"value":"2,32E-02","module":"A5"},{"value":"5,03E-02","module":"B2"},{"value":"4,78E-02","module":"B3"},{"value":"4,15E-04","module":"C1"},{"value":"5,83E-03","module":"C2"},{"value":"3,63E-03","module":"C3"},{"value":"7,25E-05","module":"C4"},{"value":"-1,42E-01","module":"D"}]}],"resource_use":[{"parameter":"PERE","unit":"MJ","values":[{"value":"4,69E+02","module":"A1-A3"},{"value":"3,16E-02","module":"A4"},{"value":"2,35E+01","module":"A5"},{"value":"5,59E-01","module":"B2"},{"value":"4,93E+01","module":"B3"},{"value":"2,04E-02","module":"C1"},{"value":"1,62E-02","module":"C2"},{"value":"4,29E-02","module":"C3"},{"value":"4,07E-04","module":"C4"},{"value":"-6,20E+01","module":"D"}]},{"parameter":"PERM","unit":"MJ","values":[{"value":"1,77E+02","module":"A1-A3"},{"value":"0,0E+00","module":"A4"},{"value":"8,85E+00","module":"A5"},{"value":"6,50E-02","module":"B2"},{"value":"1,86E+01","module":"B3"},{"value":"0,0E+00","module":"C1"},{"value":"0,0E+00","module":"C2"},{"value":"0,0E+00","module":"C3"},{"value":"0,0E+00","module":"C4"},{"value":"0,0E+00","module":"D"}]},{"parameter":"PERT","unit":"MJ","values":[{"value":"4,69E+02","module":"A1-A3"},{"value":"3,16E-02","module":"A4"},{"value":"2,35E+01","module":"A5"},{"value":"6,24E-01","module":"B2"},{"value":"4,93E+01","module":"B3"},{"value":"2,04E-02","module":"C1"},{"value":"1,62E-02","module":"C2"},{"value":"4,29E-02","module":"C3"},{"value":"4,07E-04","module":"C4"},{"value":"-6,20E+01","module":"D"}]},{"parameter":"PENRE","unit":"MJ","values":[{"value":"4,27E+01","module":"A1-A3"},{"value":"2,10E+00","module":"A4"},{"value":"2,38E+00","module":"A5"},{"value":"4,37E+00","module":"B2"},{"value":"5,32E+00","module":"B3"},{"value":"2,38E-02","module":"C1"},{"value":"1,13E+00","module":"C2"},{"value":"8,98E-01","module":"C3"},{"value":"1,56E-02","module":"C4"},{"value":"-9,27E+00","module":"D"}]},{"parameter":"PENRM","unit":"MJ","values":[{"value":"3,48E+01","module":"A1-A3"},{"value":"0,0E+00","module":"A4"},{"value":"1,74E+00","module":"A5"},{"value":"4,27E-01","module":"B2"},{"value":"3,70E+00","module":"B3"},{"value":"0,0E+00","module":"C1"},{"value":"0,0E+00","module":"C2"},{"value":"0,0E+00","module":"C3"},{"value":"0,0E+00","module":"C4"},{"value":"0,0E+00","module":"D"}]},{"parameter":"PENRT","unit":"MJ","values":[{"value":"4,29E+01","module":"A1-A3"},{"value":"2,10E+00","module":"A4"},{"value":"2,39E+00","module":"A5"},{"value":"4,79E+00","module":"B2"},{"value":"5,39E+00","module":"B3"},{"value":"2,38E-02","module":"C1"},{"value":"1,13E+00","module":"C2"},{"value":"8,98E-01","module":"C3"},{"value":"1,56E-02","module":"C4"},{"value":"-9,27E+00","module":"D"}]},{"parameter":"SM","unit":"kg","values":[{"value":"1,90E-03","module":"A1-A3"},{"value":"0,0E+00","module":"A4"},{"value":"9,50E-05","module":"A5"},{"value":"1,06E-03","module":"B2"},{"value":"3,10E-04","module":"B3"},{"value":"0,0E+00","module":"C1"},{"value":"0,0E+00","module":"C2"},{"value":"0,0E+00","module":"C3"},{"value":"0,0E+00","module":"C4"},{"value":"0,0E+00","module":"D"}]},{"parameter":"RSF","unit":"MJ","values":[{"value":"1,28E+01","module":"A1-A3"},{"value":"0,0E+00","module":"A4"},{"value":"6,39E-01","module":"A5"},{"value":"2,40E-04","module":"B2"},{"value":"1,34E+00","module":"B3"},{"value":"0,0E+00","module":"C1"},{"value":"0,0E+00","module":"C2"},{"value":"0,0E+00","module":"C3"},{"value":"0,0E+00","module":"C4"},{"value":"0,0E+00","module":"D"}]},{"parameter":"NRSF","unit":"MJ","values":[{"value":"9,78E-06","module":"A1-A3"},{"value":"0,0E+00","module":"A4"},{"value":"4,89E-07","module":"A5"},{"value":"1,96E-05","module":"B2"},{"value":"3,08E-06","module":"B3"},{"value":"0,0E+00","module":"C1"},{"value":"0,0E+00","module":"C2"},{"value":"0,0E+00","module":"C3"},{"value":"0,0E+00","module":"C4"},{"value":"0,0E+00","module":"D"}]},{"parameter":"FW","unit":"m3","values":[{"value":"1,55E-01","module":"A1-A3"},{"value":"2,79E-04","module":"A4"},{"value":"8,09E-03","module":"A5"},{"value":"1,85E-01","module":"B2"},{"value":"4,40E-02","module":"B3"},{"value":"6,25E-05","module":"C1"},{"value":"1,20E-04","module":"C2"},{"value":"4,42E-03","module":"C3"},{"value":"2,02E-05","module":"C4"},{"value":"-1,87E-01","module":"D"}]}],"end_of_life_waste":[{"parameter":"HWD","unit":"kg","values":[{"value":"2,64E-02","module":"A1-A3"},{"value":"1,34E-04","module":"A4"},{"value":"4,30E-03","module":"A5"},{"value":"4,56E-03","module":"B2"},{"value":"8,23E-03","module":"B3"},{"value":"3,90E-06","module":"C1"},{"value":"5,82E-05","module":"C2"},{"value":"8,26E-04","module":"C3"},{"value":"5,07E-02","module":"C4"},{"value":"-6,03E-03","module":"D"}]},{"parameter":"NHWD","unit":"kg","values":[{"value":"1,42E+00","module":"A1-A3"},{"value":"2,43E-01","module":"A4"},{"value":"9,35E-02","module":"A5"},{"value":"3,46E-01","module":"B2"},{"value":"1,90E-01","module":"B3"},{"value":"1,59E-04","module":"C1"},{"value":"5,93E-02","module":"C2"},{"value":"5,99E-02","module":"C3"},{"value":"2,94E-02","module":"C4"},{"value":"-2,39E-01","module":"D"}]},{"parameter":"RWD","unit":"kg","values":[{"value":"2,37E-04","module":"A1-A3"},{"value":"1,41E-05","module":"A4"},{"value":"1,32E-05","module":"A5"},{"value":"2,34E-05","module":"B2"},{"value":"2,74E-05","module":"B3"},{"value":"1,04E-07","module":"C1"},{"value":"7,65E-06","module":"C2"},{"value":"2,13E-06","module":"C3"},{"value":"9,60E-08","module":"C4"},{"value":"-4,56E-05","module":"D"}]}],"end_of_life_flow":[{"parameter":"CRU","unit":"kg","values":[{"value":"0,0E+00","module":"A1-A3"},{"value":"0,0E+00","module":"A4"},{"value":"0,0E+00","module":"A5"},{"value":"0,0E+00","module":"B2"},{"value":"0,0E+00","module":"B3"},{"value":"0,0E+00","module":"C1"},{"value":"0,0E+00","module":"C2"},{"value":"0,0E+00","module":"C3"},{"value":"0,0E+00","module":"C4"},{"value":"0,0E+00","module":"D"}]},{"parameter":"MFR","unit":"kg","values":[{"value":"2,01E-03","module":"A1-A3"},{"value":"0,0E+00","module":"A4"},{"value":"2,01E-02","module":"A5"},{"value":"0,0E+00","module":"B2"},{"value":"2,21E-03","module":"B3"},{"value":"0,0E+00","module":"C1"},{"value":"0,0E+00","module":"C2"},{"value":"0,0E+00","module":"C3"},{"value":"0,0E+00","module":"C4"},{"value":"0,0E+00","module":"D"}]},{"parameter":"MER","unit":"kg","values":[{"value":"0,0E+00","module":"A1-A3"},{"value":"0,0E+00","module":"A4"},{"value":"4,58E-01","module":"A5"},{"value":"0,0E+00","module":"B2"},{"value":"9,63E-01","module":"B3"},{"value":"0,0E+00","module":"C1"},{"value":"0,0E+00","module":"C2"},{"value":"0,0E+00","module":"C3"},{"value":"0,0E+00","module":"C4"},{"value":"0,0E+00","module":"D"}]},{"parameter":"EEE","unit":"MJ","values":[{"value":"2,82E-03","module":"A1-A3"},{"value":"0,0E+00","module":"A4"},{"value":"1,41E-04","module":"A5"},{"value":"0,0E+00","module":"B2"},{"value":"2,96E-04","module":"B3"},{"value":"0,0E+00","module":"C1"},{"value":"0,0E+00","module":"C2"},{"value":"0,0E+00","module":"C3"},{"value":"0,0E+00","module":"C4"},{"value":"0,0E+00","module":"D"}]},{"parameter":"EET","unit":"MJ","values":[{"value":"2,40E-02","module":"A1-A3"},{"value":"0,0E+00","module":"A4"},{"value":"1,20E-03","module":"A5"},{"value":"0,0E+00","module":"B2"},{"value":"2,52E-03","module":"B3"},{"value":"0,0E+00","module":"C1"},{"value":"0,0E+00","module":"C2"},{"value":"0,0E+00","module":"C3"},{"value":"0,0E+00","module":"C4"},{"value":"0,0E+00","module":"D"}]}]}