{"product_name":"Extruded PE 100 pipe and pipe systems","epd_id":"NEPD-6122-5391-EN","compliance":["EN 15804+A2","ISO 14025","ISO 21930"],"producer_name":"AKVA group ASA","environmental_impact":[{"parameter":"GWP-total","unit":"kg CO2-eq.","values":[{"value":"2,02E+00","module":"A1"},{"value":"1,23E-01","module":"A2"},{"value":"2,59E-02","module":"A3"},{"value":"4,90E-02","module":"A4"},{"value":"2,99E-03","module":"A5"},{"value":"0,0E+00","module":"C1"},{"value":"4,90E-02","module":"C2"},{"value":"1,51E+00","module":"C3"},{"value":"5,81E-02","module":"C4"},{"value":"-8,81E-02","module":"D"}]},{"parameter":"GWP-fossil","unit":"kg CO2-eq.","values":[{"value":"2,01E+00","module":"A1"},{"value":"1,23E-01","module":"A2"},{"value":"2,48E-02","module":"A3"},{"value":"4,90E-02","module":"A4"},{"value":"1,29E-04","module":"A5"},{"value":"0,0E+00","module":"C1"},{"value":"4,90E-02","module":"C2"},{"value":"1,51E+00","module":"C3"},{"value":"5,81E-02","module":"C4"},{"value":"-8,50E-02","module":"D"}]},{"parameter":"GWP-biogenic","unit":"kg CO2-eq.","values":[{"value":"7,63E-03","module":"A1"},{"value":"5,73E-05","module":"A2"},{"value":"9,95E-04","module":"A3"},{"value":"2,03E-05","module":"A4"},{"value":"2,86E-03","module":"A5"},{"value":"0,0E+00","module":"C1"},{"value":"2,03E-05","module":"C2"},{"value":"1,22E-05","module":"C3"},{"value":"5,60E-06","module":"C4"},{"value":"-1,76E-04","module":"D"}]},{"parameter":"GWP-luluc","unit":"kg CO2-eq.","values":[{"value":"6,24E-04","module":"A1"},{"value":"6,75E-05","module":"A2"},{"value":"7,98E-05","module":"A3"},{"value":"1,74E-05","module":"A4"},{"value":"1,89E-08","module":"A5"},{"value":"0,0E+00","module":"C1"},{"value":"1,74E-05","module":"C2"},{"value":"1,79E-06","module":"C3"},{"value":"1,26E-06","module":"C4"},{"value":"-2,93E-03","module":"D"}]},{"parameter":"ODP","unit":"kg CFC 11-eq.","values":[{"value":"5,12E-08","module":"A1"},{"value":"2,36E-08","module":"A2"},{"value":"1,46E-09","module":"A3"},{"value":"1,11E-08","module":"A4"},{"value":"1,20E-11","module":"A5"},{"value":"0,0E+00","module":"C1"},{"value":"1,11E-08","module":"C2"},{"value":"1,16E-09","module":"C3"},{"value":"1,66E-09","module":"C4"},{"value":"-6,20E-03","module":"D"}]},{"parameter":"AP","unit":"mol H+-eq.","values":[{"value":"7,21E-03","module":"A1"},{"value":"2,24E-03","module":"A2"},{"value":"1,56E-04","module":"A3"},{"value":"1,41E-04","module":"A4"},{"value":"5,02E-07","module":"A5"},{"value":"0,0E+00","module":"C1"},{"value":"1,41E-04","module":"C2"},{"value":"1,89E-04","module":"C3"},{"value":"4,21E-05","module":"C4"},{"value":"-7,01E-04","module":"D"}]},{"parameter":"POCP","unit":"kg NMVOC-eq.","values":[{"value":"6,70E-03","module":"A1"},{"value":"1,97E-03","module":"A2"},{"value":"6,35E-05","module":"A3"},{"value":"1,19E-04","module":"A4"},{"value":"5,92E-07","module":"A5"},{"value":"0,0E+00","module":"C1"},{"value":"1,19E-04","module":"C2"},{"value":"2,35E-04","module":"C3"},{"value":"5,93E-05","module":"C4"},{"value":"-6,83E-04","module":"D"}]},{"parameter":"ADPE","unit":"kg Sb-eq.","values":[{"value":"1,80E-05","module":"A1"},{"value":"1,10E-06","module":"A2"},{"value":"1,44E-06","module":"A3"},{"value":"1,35E-06","module":"A4"},{"value":"1,23E-09","module":"A5"},{"value":"0,0E+00","module":"C1"},{"value":"1,35E-06","module":"C2"},{"value":"5,28E-08","module":"C3"},{"value":"4,31E-08","module":"C4"},{"value":"-8,46E-07","module":"D"}]},{"parameter":"ADPF","unit":"MJ","values":[{"value":"7,09E+01","module":"A1"},{"value":"1,63E+00","module":"A2"},{"value":"2,79E-01","module":"A3"},{"value":"7,41E-01","module":"A4"},{"value":"9,15E-04","module":"A5"},{"value":"0,0E+00","module":"C1"},{"value":"7,41E-01","module":"C2"},{"value":"9,87E-02","module":"C3"},{"value":"1,24E-01","module":"C4"},{"value":"-1,22E+00","module":"D"}]},{"parameter":"WDP","unit":"m3 world-eq.","values":[{"value":"7,49E+01","module":"A1"},{"value":"9,77E-01","module":"A2"},{"value":"4,54E+01","module":"A3"},{"value":"7,17E-01","module":"A4"},{"value":"2,05E-03","module":"A5"},{"value":"0,0E+00","module":"C1"},{"value":"7,17E-01","module":"C2"},{"value":"2,23E-01","module":"C3"},{"value":"1,06E+00","module":"C4"},{"value":"-1,51E+01","module":"D"}]},{"parameter":"EP-freshwater","unit":"kg P-eq.","values":[{"value":"3,42E-05","module":"A1"},{"value":"1,20E-06","module":"A2"},{"value":"1,44E-06","module":"A3"},{"value":"3,91E-07","module":"A4"},{"value":"7,66E-10","module":"A5"},{"value":"0,0E+00","module":"C1"},{"value":"3,91E-07","module":"C2"},{"value":"1,16E-07","module":"C3"},{"value":"6,45E-08","module":"C4"},{"value":"-7,56E-06","module":"D"}]},{"parameter":"EP-marine","unit":"kg N-eq.","values":[{"value":"1,23E-03","module":"A1"},{"value":"6,74E-04","module":"A2"},{"value":"1,91E-05","module":"A3"},{"value":"2,79E-05","module":"A4"},{"value":"2,62E-07","module":"A5"},{"value":"0,0E+00","module":"C1"},{"value":"2,79E-05","module":"C2"},{"value":"9,07E-05","module":"C3"},{"value":"7,43E-05","module":"C4"},{"value":"-2,29E-04","module":"D"}]},{"parameter":"EP-terrestrial","unit":"mol N-eq.","values":[{"value":"1,38E-02","module":"A1"},{"value":"7,46E-03","module":"A2"},{"value":"2,34E-04","module":"A3"},{"value":"3,12E-04","module":"A4"},{"value":"2,21E-06","module":"A5"},{"value":"0,0E+00","module":"C1"},{"value":"3,12E-04","module":"C2"},{"value":"9,81E-04","module":"C3"},{"value":"1,66E-04","module":"C4"},{"value":"-2,48E-03","module":"D"}]},{"parameter":"GWP-IOBC","unit":"kg CO2-eq.","values":[{"value":"1,90E+00","module":"A1"},{"value":"1,23E-01","module":"A2"},{"value":"2,58E-02","module":"A3"},{"value":"4,90E-02","module":"A4"},{"value":"1,29E-04","module":"A5"},{"value":"0,0E+00","module":"C1"},{"value":"4,90E-02","module":"C2"},{"value":"1,51E+00","module":"C3"},{"value":"5,81E-02","module":"C4"},{"value":"-8,69E-02","module":"D"}]}],"additional_environmental_impact":[{"parameter":"PM","unit":"disease incidence","values":[{"value":"5,97E-08","module":"A1"},{"value":"8,83E-09","module":"A2"},{"value":"1,14E-09","module":"A3"},{"value":"3,00E-09","module":"A4"},{"value":"6,00E-12","module":"A5"},{"value":"0,0E+00","module":"C1"},{"value":"3,00E-09","module":"C2"},{"value":"7,40E-10","module":"C3"},{"value":"8,24E-10","module":"C4"},{"value":"-4,25E-08","module":"D"}]},{"parameter":"ETP-fw","unit":"CTUe","values":[{"value":"1,11E+01","module":"A1"},{"value":"1,30E+00","module":"A2"},{"value":"1,21E+00","module":"A3"},{"value":"5,49E-01","module":"A4"},{"value":"9,82E-04","module":"A5"},{"value":"0,0E+00","module":"C1"},{"value":"5,49E-01","module":"C2"},{"value":"2,95E-01","module":"C3"},{"value":"1,54E-01","module":"C4"},{"value":"-6,61E+00","module":"D"}]},{"parameter":"HTP-c","unit":"CTUh","values":[{"value":"5,42E-10","module":"A1"},{"value":"0,0E+00","module":"A2"},{"value":"5,90E-11","module":"A3"},{"value":"0,0E+00","module":"A4"},{"value":"0,0E+00","module":"A5"},{"value":"0,0E+00","module":"C1"},{"value":"0,0E+00","module":"C2"},{"value":"3,40E-11","module":"C3"},{"value":"4,00E-12","module":"C4"},{"value":"-1,21E-10","module":"D"}]},{"parameter":"HTP-nc","unit":"CTUh","values":[{"value":"1,23E-08","module":"A1"},{"value":"1,71E-09","module":"A2"},{"value":"1,41E-09","module":"A3"},{"value":"6,00E-10","module":"A4"},{"value":"4,00E-12","module":"A5"},{"value":"0,0E+00","module":"C1"},{"value":"6,00E-10","module":"C2"},{"value":"1,27E-09","module":"C3"},{"value":"1,19E-10","module":"C4"},{"value":"-6,34E-09","module":"D"}]},{"parameter":"SQP","unit":"unitless","values":[{"value":"2,38E+00","module":"A1"},{"value":"7,30E-01","module":"A2"},{"value":"1,38E-01","module":"A3"},{"value":"5,18E-01","module":"A4"},{"value":"8,95E-04","module":"A5"},{"value":"0,0E+00","module":"C1"},{"value":"5,18E-01","module":"C2"},{"value":"1,20E-02","module":"C3"},{"value":"4,59E-01","module":"C4"},{"value":"-8,13E+00","module":"D"}]},{"parameter":"IRP","unit":"kBq U235-eq.","values":[{"value":"4,73E-02","module":"A1"},{"value":"6,89E-03","module":"A2"},{"value":"4,81E-03","module":"A3"},{"value":"3,24E-03","module":"A4"},{"value":"3,61E-06","module":"A5"},{"value":"0,0E+00","module":"C1"},{"value":"3,24E-03","module":"C2"},{"value":"1,67E-04","module":"C3"},{"value":"5,96E-04","module":"C4"},{"value":"-7,77E-03","module":"D"}]}],"resource_use":[{"parameter":"PERE","unit":"MJ","values":[{"value":"1,22E+00","module":"A1"},{"value":"3,05E-02","module":"A2"},{"value":"3,35E+00","module":"A3"},{"value":"1,06E-02","module":"A4"},{"value":"2,03E-05","module":"A5"},{"value":"0,0E+00","module":"C1"},{"value":"1,06E-02","module":"C2"},{"value":"2,90E-03","module":"C3"},{"value":"5,83E-03","module":"C4"},{"value":"-7,51E+00","module":"D"}]},{"parameter":"PERM","unit":"MJ","values":[{"value":"2,62E-02","module":"A1"},{"value":"0,0E+00","module":"A2"},{"value":"0,0E+00","module":"A3"},{"value":"0,0E+00","module":"A4"},{"value":"-2,62E-02","module":"A5"},{"value":"0,0E+00","module":"C1"},{"value":"0,0E+00","module":"C2"},{"value":"0,0E+00","module":"C3"},{"value":"0,0E+00","module":"C4"},{"value":"0,0E+00","module":"D"}]},{"parameter":"PERT","unit":"MJ","values":[{"value":"1,25E+00","module":"A1"},{"value":"3,05E-02","module":"A2"},{"value":"3,35E+00","module":"A3"},{"value":"1,06E-02","module":"A4"},{"value":"-2,62E-02","module":"A5"},{"value":"0,0E+00","module":"C1"},{"value":"1,06E-02","module":"C2"},{"value":"2,90E-03","module":"C3"},{"value":"5,83E-03","module":"C4"},{"value":"-7,51E+00","module":"D"}]},{"parameter":"PENRE","unit":"MJ","values":[{"value":"3,15E+01","module":"A1"},{"value":"1,63E+00","module":"A2"},{"value":"2,79E-01","module":"A3"},{"value":"7,41E-01","module":"A4"},{"value":"9,15E-04","module":"A5"},{"value":"0,0E+00","module":"C1"},{"value":"7,41E-01","module":"C2"},{"value":"9,87E-02","module":"C3"},{"value":"1,24E-01","module":"C4"},{"value":"-1,22E+00","module":"D"}]},{"parameter":"PENRM","unit":"MJ","values":[{"value":"4,25E+01","module":"A1"},{"value":"0,0E+00","module":"A2"},{"value":"0,0E+00","module":"A3"},{"value":"0,0E+00","module":"A4"},{"value":"-3,68E-02","module":"A5"},{"value":"0,0E+00","module":"C1"},{"value":"0,0E+00","module":"C2"},{"value":"-4,23E+01","module":"C3"},{"value":"0,0E+00","module":"C4"},{"value":"0,0E+00","module":"D"}]},{"parameter":"PENRT","unit":"MJ","values":[{"value":"7,40E+01","module":"A1"},{"value":"1,63E+00","module":"A2"},{"value":"2,79E-01","module":"A3"},{"value":"7,41E-01","module":"A4"},{"value":"-3,58E-02","module":"A5"},{"value":"0,0E+00","module":"C1"},{"value":"7,41E-01","module":"C2"},{"value":"-4,22E+01","module":"C3"},{"value":"1,24E-01","module":"C4"},{"value":"-1,22E+00","module":"D"}]},{"parameter":"SM","unit":"kg","values":[{"value":"2,74E-04","module":"A1"},{"value":"0,0E+00","module":"A2"},{"value":"0,0E+00","module":"A3"},{"value":"0,0E+00","module":"A4"},{"value":"0,0E+00","module":"A5"},{"value":"0,0E+00","module":"C1"},{"value":"0,0E+00","module":"C2"},{"value":"0,0E+00","module":"C3"},{"value":"5,49E-05","module":"C4"},{"value":"0,0E+00","module":"D"}]},{"parameter":"RSF","unit":"MJ","values":[{"value":"7,07E-02","module":"A1"},{"value":"6,90E-04","module":"A2"},{"value":"2,79E-03","module":"A3"},{"value":"3,79E-04","module":"A4"},{"value":"5,69E-07","module":"A5"},{"value":"0,0E+00","module":"C1"},{"value":"3,79E-04","module":"C2"},{"value":"8,17E-05","module":"C3"},{"value":"1,23E-04","module":"C4"},{"value":"-1,32E-03","module":"D"}]},{"parameter":"NRSF","unit":"MJ","values":[{"value":"8,99E-03","module":"A1"},{"value":"4,89E-03","module":"A2"},{"value":"6,74E-03","module":"A3"},{"value":"1,36E-03","module":"A4"},{"value":"4,60E-06","module":"A5"},{"value":"0,0E+00","module":"C1"},{"value":"1,36E-03","module":"C2"},{"value":"0,0E+00","module":"C3"},{"value":"1,97E-03","module":"C4"},{"value":"-4,45E-01","module":"D"}]},{"parameter":"FW","unit":"m3","values":[{"value":"2,43E-02","module":"A1"},{"value":"2,01E-04","module":"A2"},{"value":"2,75E-02","module":"A3"},{"value":"7,92E-05","module":"A4"},{"value":"6,02E-07","module":"A5"},{"value":"0,0E+00","module":"C1"},{"value":"7,92E-05","module":"C2"},{"value":"2,79E-04","module":"C3"},{"value":"1,51E-04","module":"C4"},{"value":"-9,05E-03","module":"D"}]}],"end_of_life_waste":[{"parameter":"HWD","unit":"kg","values":[{"value":"1,38E-03","module":"A1"},{"value":"1,12E-04","module":"A2"},{"value":"1,14E-03","module":"A3"},{"value":"3,82E-05","module":"A4"},{"value":"0,0E+00","module":"A5"},{"value":"0,0E+00","module":"C1"},{"value":"3,82E-05","module":"C2"},{"value":"0,0E+00","module":"C3"},{"value":"1,49E-02","module":"C4"},{"value":"-5,72E-05","module":"D"}]},{"parameter":"NHWD","unit":"kg","values":[{"value":"6,39E-02","module":"A1"},{"value":"2,10E-02","module":"A2"},{"value":"2,22E-02","module":"A3"},{"value":"3,60E-02","module":"A4"},{"value":"2,86E-03","module":"A5"},{"value":"0,0E+00","module":"C1"},{"value":"3,60E-02","module":"C2"},{"value":"0,0E+00","module":"C3"},{"value":"5,09E-01","module":"C4"},{"value":"-2,87E-02","module":"D"}]},{"parameter":"RWD","unit":"kg","values":[{"value":"4,22E-05","module":"A1"},{"value":"1,07E-05","module":"A2"},{"value":"2,43E-06","module":"A3"},{"value":"5,05E-06","module":"A4"},{"value":"0,0E+00","module":"A5"},{"value":"0,0E+00","module":"C1"},{"value":"5,05E-06","module":"C2"},{"value":"0,0E+00","module":"C3"},{"value":"8,10E-07","module":"C4"},{"value":"-6,37E-06","module":"D"}]}],"end_of_life_flow":[{"parameter":"CRU","unit":"kg","values":[{"value":"0,0E+00","module":"A1"},{"value":"0,0E+00","module":"A2"},{"value":"0,0E+00","module":"A3"},{"value":"0,0E+00","module":"A4"},{"value":"0,0E+00","module":"A5"},{"value":"0,0E+00","module":"C1"},{"value":"0,0E+00","module":"C2"},{"value":"0,0E+00","module":"C3"},{"value":"0,0E+00","module":"C4"},{"value":"0,0E+00","module":"D"}]},{"parameter":"MFR","unit":"kg","values":[{"value":"0,0E+00","module":"A1"},{"value":"0,0E+00","module":"A2"},{"value":"7,56E-03","module":"A3"},{"value":"0,0E+00","module":"A4"},{"value":"5,05E-04","module":"A5"},{"value":"0,0E+00","module":"C1"},{"value":"0,0E+00","module":"C2"},{"value":"0,0E+00","module":"C3"},{"value":"4,48E-05","module":"C4"},{"value":"0,0E+00","module":"D"}]},{"parameter":"MER","unit":"kg","values":[{"value":"0,0E+00","module":"A1"},{"value":"0,0E+00","module":"A2"},{"value":"7,12E-03","module":"A3"},{"value":"0,0E+00","module":"A4"},{"value":"1,87E-03","module":"A5"},{"value":"0,0E+00","module":"C1"},{"value":"0,0E+00","module":"C2"},{"value":"5,00E-01","module":"C3"},{"value":"1,10E-06","module":"C4"},{"value":"0,0E+00","module":"D"}]},{"parameter":"EEE","unit":"MJ","values":[{"value":"0,0E+00","module":"A1"},{"value":"0,0E+00","module":"A2"},{"value":"5,49E-03","module":"A3"},{"value":"0,0E+00","module":"A4"},{"value":"1,31E-03","module":"A5"},{"value":"0,0E+00","module":"C1"},{"value":"0,0E+00","module":"C2"},{"value":"9,70E-01","module":"C3"},{"value":"7,12E-05","module":"C4"},{"value":"0,0E+00","module":"D"}]},{"parameter":"EET","unit":"MJ","values":[{"value":"0,0E+00","module":"A1"},{"value":"0,0E+00","module":"A2"},{"value":"8,30E-02","module":"A3"},{"value":"0,0E+00","module":"A4"},{"value":"1,98E-02","module":"A5"},{"value":"0,0E+00","module":"C1"},{"value":"0,0E+00","module":"C2"},{"value":"1,47E+01","module":"C3"},{"value":"1,08E-03","module":"C4"},{"value":"0,0E+00","module":"D"}]}]}