{"product_name":"F1 Hurtigst\u00f8p","epd_id":"NEPD-7769-7151-NO","compliance":["EN 15804+A2","ISO 14025","ISO 21930"],"producer_name":"Flisekompaniet AS","environmental_impact":[{"parameter":"GWP-total","unit":"kg CO2-eq.","values":[{"value":"2,21E-01","module":"A1"},{"value":"1,84E-02","module":"A2"},{"value":"2,42E-03","module":"A3"},{"value":"8,17E-03","module":"A4"},{"value":"2,73E-03","module":"A5"},{"value":"3,80E-03","module":"C1"},{"value":"8,17E-03","module":"C2"},{"value":"6,16E-04","module":"C3"},{"value":"7,80E-04","module":"C4"},{"value":"-2,00E-03","module":"D"}]},{"parameter":"GWP-fossil","unit":"kg CO2-eq.","values":[{"value":"2,21E-01","module":"A1"},{"value":"1,84E-02","module":"A2"},{"value":"2,36E-03","module":"A3"},{"value":"8,17E-03","module":"A4"},{"value":"2,73E-03","module":"A5"},{"value":"3,80E-03","module":"C1"},{"value":"8,17E-03","module":"C2"},{"value":"6,07E-04","module":"C3"},{"value":"7,79E-04","module":"C4"},{"value":"-1,96E-03","module":"D"}]},{"parameter":"GWP-biogenic","unit":"kg CO2-eq.","values":[{"value":"5,49E-04","module":"A1"},{"value":"7,62E-06","module":"A2"},{"value":"4,87E-05","module":"A3"},{"value":"3,38E-06","module":"A4"},{"value":"3,06E-06","module":"A5"},{"value":"7,13E-07","module":"C1"},{"value":"3,38E-06","module":"C2"},{"value":"5,24E-06","module":"C3"},{"value":"9,10E-07","module":"C4"},{"value":"-3,91E-05","module":"D"}]},{"parameter":"GWP-luluc","unit":"kg CO2-eq.","values":[{"value":"9,99E-05","module":"A1"},{"value":"6,55E-06","module":"A2"},{"value":"4,01E-06","module":"A3"},{"value":"2,91E-06","module":"A4"},{"value":"5,07E-07","module":"A5"},{"value":"3,00E-07","module":"C1"},{"value":"2,91E-06","module":"C2"},{"value":"8,40E-07","module":"C3"},{"value":"1,92E-07","module":"C4"},{"value":"-1,32E-06","module":"D"}]},{"parameter":"ODP","unit":"kg CFC 11-eq.","values":[{"value":"4,55E-09","module":"A1"},{"value":"4,17E-09","module":"A2"},{"value":"2,08E-10","module":"A3"},{"value":"1,85E-09","module":"A4"},{"value":"1,66E-10","module":"A5"},{"value":"8,21E-10","module":"C1"},{"value":"1,85E-09","module":"C2"},{"value":"1,20E-10","module":"C3"},{"value":"2,95E-10","module":"C4"},{"value":"-3,57E-10","module":"D"}]},{"parameter":"AP","unit":"mol H+-eq.","values":[{"value":"6,10E-04","module":"A1"},{"value":"5,29E-05","module":"A2"},{"value":"1,39E-05","module":"A3"},{"value":"2,35E-05","module":"A4"},{"value":"3,99E-06","module":"A5"},{"value":"3,98E-05","module":"C1"},{"value":"2,35E-05","module":"C2"},{"value":"4,91E-06","module":"C3"},{"value":"6,93E-06","module":"C4"},{"value":"-1,76E-05","module":"D"}]},{"parameter":"POCP","unit":"kg NMVOC-eq.","values":[{"value":"5,16E-04","module":"A1"},{"value":"4,49E-05","module":"A2"},{"value":"7,98E-06","module":"A3"},{"value":"1,99E-05","module":"A4"},{"value":"4,17E-06","module":"A5"},{"value":"5,30E-05","module":"C1"},{"value":"1,99E-05","module":"C2"},{"value":"4,44E-06","module":"C3"},{"value":"8,14E-06","module":"C4"},{"value":"-1,90E-05","module":"D"}]},{"parameter":"ADPE","unit":"kg Sb-eq.","values":[{"value":"1,28E-06","module":"A1"},{"value":"5,09E-07","module":"A2"},{"value":"6,90E-08","module":"A3"},{"value":"2,26E-07","module":"A4"},{"value":"1,93E-08","module":"A5"},{"value":"5,83E-09","module":"C1"},{"value":"2,26E-07","module":"C2"},{"value":"7,70E-09","module":"C3"},{"value":"7,02E-09","module":"C4"},{"value":"-1,74E-07","module":"D"}]},{"parameter":"ADPF","unit":"MJ","values":[{"value":"3,11E+00","module":"A1"},{"value":"2,78E-01","module":"A2"},{"value":"4,02E-02","module":"A3"},{"value":"1,23E-01","module":"A4"},{"value":"1,26E-02","module":"A5"},{"value":"5,23E-02","module":"C1"},{"value":"1,23E-01","module":"C2"},{"value":"1,89E-02","module":"C3"},{"value":"2,14E-02","module":"C4"},{"value":"-3,31E-02","module":"D"}]},{"parameter":"WDP","unit":"m3 world-eq.","values":[{"value":"6,46E+00","module":"A1"},{"value":"2,69E-01","module":"A2"},{"value":"8,51E-01","module":"A3"},{"value":"1,19E-01","module":"A4"},{"value":"1,71E-01","module":"A5"},{"value":"1,11E-02","module":"C1"},{"value":"1,19E-01","module":"C2"},{"value":"2,08E+00","module":"C3"},{"value":"1,32E-01","module":"C4"},{"value":"-1,55E+00","module":"D"}]},{"parameter":"EP-freshwater","unit":"kg P-eq.","values":[{"value":"5,94E-06","module":"A1"},{"value":"1,47E-07","module":"A2"},{"value":"1,88E-07","module":"A3"},{"value":"6,53E-08","module":"A4"},{"value":"1,43E-08","module":"A5"},{"value":"1,38E-08","module":"C1"},{"value":"6,53E-08","module":"C2"},{"value":"3,84E-08","module":"C3"},{"value":"8,83E-09","module":"C4"},{"value":"-5,20E-08","module":"D"}]},{"parameter":"EP-marine","unit":"kg N-eq.","values":[{"value":"1,20E-04","module":"A1"},{"value":"1,05E-05","module":"A2"},{"value":"2,18E-06","module":"A3"},{"value":"4,64E-06","module":"A4"},{"value":"3,05E-06","module":"A5"},{"value":"1,76E-05","module":"C1"},{"value":"4,64E-06","module":"C2"},{"value":"1,44E-06","module":"C3"},{"value":"2,58E-06","module":"C4"},{"value":"-6,11E-06","module":"D"}]},{"parameter":"EP-terrestrial","unit":"mol N-eq.","values":[{"value":"1,43E-03","module":"A1"},{"value":"1,17E-04","module":"A2"},{"value":"2,55E-05","module":"A3"},{"value":"5,19E-05","module":"A4"},{"value":"1,28E-05","module":"A5"},{"value":"1,90E-04","module":"C1"},{"value":"5,19E-05","module":"C2"},{"value":"1,66E-05","module":"C3"},{"value":"2,84E-05","module":"C4"},{"value":"-7,18E-05","module":"D"}]},{"parameter":"GWP-IOBC","unit":"kg CO2-eq.","values":[{"value":"2,22E-01","module":"A1"},{"value":"1,84E-02","module":"A2"},{"value":"2,37E-03","module":"A3"},{"value":"8,17E-03","module":"A4"},{"value":"2,73E-03","module":"A5"},{"value":"3,80E-03","module":"C1"},{"value":"8,17E-03","module":"C2"},{"value":"6,08E-04","module":"C3"},{"value":"7,80E-04","module":"C4"},{"value":"-2,09E-03","module":"D"}]}],"additional_environmental_impact":[{"parameter":"PM","unit":"disease incidence","values":[{"value":"4,56E-09","module":"A1"},{"value":"1,13E-09","module":"A2"},{"value":"1,17E-10","module":"A3"},{"value":"5,00E-10","module":"A4"},{"value":"6,40E-11","module":"A5"},{"value":"4,81E-09","module":"C1"},{"value":"5,00E-10","module":"C2"},{"value":"7,90E-11","module":"C3"},{"value":"1,48E-10","module":"C4"},{"value":"-3,75E-10","module":"D"}]},{"parameter":"ETP-fw","unit":"CTUe","values":[{"value":"1,45E+00","module":"A1"},{"value":"2,06E-01","module":"A2"},{"value":"4,65E-02","module":"A3"},{"value":"9,15E-02","module":"A4"},{"value":"1,45E-02","module":"A5"},{"value":"2,86E-02","module":"C1"},{"value":"9,15E-02","module":"C2"},{"value":"1,34E-02","module":"C3"},{"value":"1,17E-02","module":"C4"},{"value":"-3,41E-02","module":"D"}]},{"parameter":"HTP-c","unit":"CTUh","values":[{"value":"3,80E-11","module":"A1"},{"value":"0,0E+00","module":"A2"},{"value":"6,00E-12","module":"A3"},{"value":"0,0E+00","module":"A4"},{"value":"0,0E+00","module":"A5"},{"value":"1,00E-12","module":"C1"},{"value":"0,0E+00","module":"C2"},{"value":"1,00E-12","module":"C3"},{"value":"0,0E+00","module":"C4"},{"value":"-2,00E-12","module":"D"}]},{"parameter":"HTP-nc","unit":"CTUh","values":[{"value":"1,07E-09","module":"A1"},{"value":"2,26E-10","module":"A2"},{"value":"1,45E-10","module":"A3"},{"value":"1,00E-10","module":"A4"},{"value":"1,70E-11","module":"A5"},{"value":"2,70E-11","module":"C1"},{"value":"1,00E-10","module":"C2"},{"value":"1,20E-11","module":"C3"},{"value":"8,00E-12","module":"C4"},{"value":"-4,20E-11","module":"D"}]},{"parameter":"SQP","unit":"unitless","values":[{"value":"5,66E-01","module":"A1"},{"value":"1,95E-01","module":"A2"},{"value":"1,14E-02","module":"A3"},{"value":"8,64E-02","module":"A4"},{"value":"1,95E-02","module":"A5"},{"value":"6,36E-03","module":"C1"},{"value":"8,64E-02","module":"C2"},{"value":"1,07E-02","module":"C3"},{"value":"8,26E-02","module":"C4"},{"value":"7,52E-02","module":"D"}]},{"parameter":"IRP","unit":"kBq U235-eq.","values":[{"value":"4,42E-03","module":"A1"},{"value":"1,22E-03","module":"A2"},{"value":"2,87E-04","module":"A3"},{"value":"5,40E-04","module":"A4"},{"value":"6,85E-05","module":"A5"},{"value":"2,28E-04","module":"C1"},{"value":"5,40E-04","module":"C2"},{"value":"3,16E-04","module":"C3"},{"value":"9,79E-05","module":"C4"},{"value":"-3,04E-04","module":"D"}]}],"resource_use":[{"parameter":"PERE","unit":"MJ","values":[{"value":"1,66E-01","module":"A1"},{"value":"3,99E-03","module":"A2"},{"value":"1,66E-02","module":"A3"},{"value":"1,77E-03","module":"A4"},{"value":"8,77E-03","module":"A5"},{"value":"2,85E-04","module":"C1"},{"value":"1,77E-03","module":"C2"},{"value":"9,70E-03","module":"C3"},{"value":"7,68E-04","module":"C4"},{"value":"-7,76E-03","module":"D"}]},{"parameter":"PERM","unit":"MJ","values":[{"value":"0,0E+00","module":"A1"},{"value":"0,0E+00","module":"A2"},{"value":"0,0E+00","module":"A3"},{"value":"0,0E+00","module":"A4"},{"value":"0,0E+00","module":"A5"},{"value":"0,0E+00","module":"C1"},{"value":"0,0E+00","module":"C2"},{"value":"0,0E+00","module":"C3"},{"value":"0,0E+00","module":"C4"},{"value":"0,0E+00","module":"D"}]},{"parameter":"PERT","unit":"MJ","values":[{"value":"1,66E-01","module":"A1"},{"value":"3,99E-03","module":"A2"},{"value":"1,66E-02","module":"A3"},{"value":"1,77E-03","module":"A4"},{"value":"8,77E-03","module":"A5"},{"value":"2,85E-04","module":"C1"},{"value":"1,77E-03","module":"C2"},{"value":"9,70E-03","module":"C3"},{"value":"7,68E-04","module":"C4"},{"value":"-7,76E-03","module":"D"}]},{"parameter":"PENRE","unit":"MJ","values":[{"value":"1,71E+00","module":"A1"},{"value":"2,78E-01","module":"A2"},{"value":"4,90E-02","module":"A3"},{"value":"1,23E-01","module":"A4"},{"value":"1,29E-02","module":"A5"},{"value":"5,23E-02","module":"C1"},{"value":"1,23E-01","module":"C2"},{"value":"1,89E-02","module":"C3"},{"value":"2,14E-02","module":"C4"},{"value":"-3,50E-02","module":"D"}]},{"parameter":"PENRM","unit":"MJ","values":[{"value":"1,40E+00","module":"A1"},{"value":"0,0E+00","module":"A2"},{"value":"0,0E+00","module":"A3"},{"value":"0,0E+00","module":"A4"},{"value":"-1,40E+00","module":"A5"},{"value":"0,0E+00","module":"C1"},{"value":"0,0E+00","module":"C2"},{"value":"0,0E+00","module":"C3"},{"value":"0,0E+00","module":"C4"},{"value":"0,0E+00","module":"D"}]},{"parameter":"PENRT","unit":"MJ","values":[{"value":"3,12E+00","module":"A1"},{"value":"2,78E-01","module":"A2"},{"value":"4,90E-02","module":"A3"},{"value":"1,23E-01","module":"A4"},{"value":"-1,39E+00","module":"A5"},{"value":"5,23E-02","module":"C1"},{"value":"1,23E-01","module":"C2"},{"value":"1,89E-02","module":"C3"},{"value":"2,14E-02","module":"C4"},{"value":"-3,50E-02","module":"D"}]},{"parameter":"SM","unit":"kg","values":[{"value":"6,99E-02","module":"A1"},{"value":"0,0E+00","module":"A2"},{"value":"0,0E+00","module":"A3"},{"value":"0,0E+00","module":"A4"},{"value":"0,0E+00","module":"A5"},{"value":"0,0E+00","module":"C1"},{"value":"0,0E+00","module":"C2"},{"value":"0,0E+00","module":"C3"},{"value":"0,0E+00","module":"C4"},{"value":"0,0E+00","module":"D"}]},{"parameter":"RSF","unit":"MJ","values":[{"value":"9,55E-02","module":"A1"},{"value":"1,43E-04","module":"A2"},{"value":"4,37E-04","module":"A3"},{"value":"6,32E-05","module":"A4"},{"value":"2,65E-05","module":"A5"},{"value":"0,0E+00","module":"C1"},{"value":"6,32E-05","module":"C2"},{"value":"0,0E+00","module":"C3"},{"value":"1,59E-05","module":"C4"},{"value":"-1,59E-04","module":"D"}]},{"parameter":"NRSF","unit":"MJ","values":[{"value":"4,28E-01","module":"A1"},{"value":"5,10E-04","module":"A2"},{"value":"4,44E-04","module":"A3"},{"value":"2,26E-04","module":"A4"},{"value":"4,76E-05","module":"A5"},{"value":"0,0E+00","module":"C1"},{"value":"2,26E-04","module":"C2"},{"value":"0,0E+00","module":"C3"},{"value":"3,44E-05","module":"C4"},{"value":"-1,63E-04","module":"D"}]},{"parameter":"FW","unit":"m3","values":[{"value":"2,99E-03","module":"A1"},{"value":"2,98E-05","module":"A2"},{"value":"6,82E-03","module":"A3"},{"value":"1,32E-05","module":"A4"},{"value":"2,69E-04","module":"A5"},{"value":"2,69E-06","module":"C1"},{"value":"1,32E-05","module":"C2"},{"value":"3,23E-05","module":"C3"},{"value":"2,64E-05","module":"C4"},{"value":"-1,22E-03","module":"D"}]}],"end_of_life_waste":[{"parameter":"HWD","unit":"kg","values":[{"value":"2,29E-04","module":"A1"},{"value":"1,44E-05","module":"A2"},{"value":"7,98E-06","module":"A3"},{"value":"6,37E-06","module":"A4"},{"value":"6,35E-07","module":"A5"},{"value":"1,54E-06","module":"C1"},{"value":"6,37E-06","module":"C2"},{"value":"1,88E-06","module":"C3"},{"value":"0,0E+00","module":"C4"},{"value":"-7,98E-06","module":"D"}]},{"parameter":"NHWD","unit":"kg","values":[{"value":"1,08E-02","module":"A1"},{"value":"1,35E-02","module":"A2"},{"value":"5,44E-04","module":"A3"},{"value":"6,01E-03","module":"A4"},{"value":"3,31E-02","module":"A5"},{"value":"6,19E-05","module":"C1"},{"value":"6,01E-03","module":"C2"},{"value":"5,95E-05","module":"C3"},{"value":"9,50E-02","module":"C4"},{"value":"-2,42E-04","module":"D"}]},{"parameter":"RWD","unit":"kg","values":[{"value":"4,12E-06","module":"A1"},{"value":"1,90E-06","module":"A2"},{"value":"2,38E-07","module":"A3"},{"value":"8,41E-07","module":"A4"},{"value":"1,26E-08","module":"A5"},{"value":"3,63E-07","module":"C1"},{"value":"8,41E-07","module":"C2"},{"value":"1,99E-07","module":"C3"},{"value":"0,0E+00","module":"C4"},{"value":"-2,63E-07","module":"D"}]}],"end_of_life_flow":[{"parameter":"CRU","unit":"kg","values":[{"value":"0,0E+00","module":"A1"},{"value":"0,0E+00","module":"A2"},{"value":"0,0E+00","module":"A3"},{"value":"0,0E+00","module":"A4"},{"value":"0,0E+00","module":"A5"},{"value":"0,0E+00","module":"C1"},{"value":"0,0E+00","module":"C2"},{"value":"0,0E+00","module":"C3"},{"value":"0,0E+00","module":"C4"},{"value":"0,0E+00","module":"D"}]},{"parameter":"MFR","unit":"kg","values":[{"value":"0,0E+00","module":"A1"},{"value":"0,0E+00","module":"A2"},{"value":"0,0E+00","module":"A3"},{"value":"0,0E+00","module":"A4"},{"value":"1,68E-02","module":"A5"},{"value":"0,0E+00","module":"C1"},{"value":"0,0E+00","module":"C2"},{"value":"8,55E-01","module":"C3"},{"value":"0,0E+00","module":"C4"},{"value":"0,0E+00","module":"D"}]},{"parameter":"MER","unit":"kg","values":[{"value":"0,0E+00","module":"A1"},{"value":"0,0E+00","module":"A2"},{"value":"0,0E+00","module":"A3"},{"value":"0,0E+00","module":"A4"},{"value":"1,65E-06","module":"A5"},{"value":"0,0E+00","module":"C1"},{"value":"0,0E+00","module":"C2"},{"value":"0,0E+00","module":"C3"},{"value":"0,0E+00","module":"C4"},{"value":"0,0E+00","module":"D"}]},{"parameter":"EEE","unit":"MJ","values":[{"value":"0,0E+00","module":"A1"},{"value":"0,0E+00","module":"A2"},{"value":"0,0E+00","module":"A3"},{"value":"0,0E+00","module":"A4"},{"value":"2,54E-06","module":"A5"},{"value":"0,0E+00","module":"C1"},{"value":"0,0E+00","module":"C2"},{"value":"0,0E+00","module":"C3"},{"value":"0,0E+00","module":"C4"},{"value":"0,0E+00","module":"D"}]},{"parameter":"EET","unit":"MJ","values":[{"value":"0,0E+00","module":"A1"},{"value":"0,0E+00","module":"A2"},{"value":"0,0E+00","module":"A3"},{"value":"0,0E+00","module":"A4"},{"value":"3,84E-05","module":"A5"},{"value":"0,0E+00","module":"C1"},{"value":"0,0E+00","module":"C2"},{"value":"0,0E+00","module":"C3"},{"value":"0,0E+00","module":"C4"},{"value":"0,0E+00","module":"D"}]}]}