{"product_name":"Facet sensor","epd_id":"NEPD-4744-3997-EN","compliance":["EN 15804+A2","ISO 14025","ISO 21930"],"producer_name":"SG Armaturen AS","environmental_impact":[{"parameter":"GWP-total","unit":"kg CO2-eq.","values":[{"value":"5,67E+01","module":"A1"},{"value":"1,53E-01","module":"A2"},{"value":"2,46E+00","module":"A3"},{"value":"1,42E+00","module":"A4"},{"value":"3,43E-01","module":"A5"},{"value":"3,37E+01","module":"B6"},{"value":"0,0E+00","module":"C1"},{"value":"2,37E-01","module":"C2"},{"value":"1,25E+00","module":"C3"},{"value":"1,01E-01","module":"C4"},{"value":"-2,97E+00","module":"D"}]},{"parameter":"GWP-fossil","unit":"kg CO2-eq.","values":[{"value":"5,66E+01","module":"A1"},{"value":"1,53E-01","module":"A2"},{"value":"2,34E+00","module":"A3"},{"value":"1,42E+00","module":"A4"},{"value":"3,24E-03","module":"A5"},{"value":"3,27E+01","module":"B6"},{"value":"0,0E+00","module":"C1"},{"value":"2,37E-01","module":"C2"},{"value":"1,24E+00","module":"C3"},{"value":"1,01E-01","module":"C4"},{"value":"-2,95E+00","module":"D"}]},{"parameter":"GWP-biogenic","unit":"kg CO2-eq.","values":[{"value":"6,94E-02","module":"A1"},{"value":"6,14E-05","module":"A2"},{"value":"1,21E-01","module":"A3"},{"value":"5,88E-04","module":"A4"},{"value":"3,40E-01","module":"A5"},{"value":"9,03E-01","module":"B6"},{"value":"0,0E+00","module":"C1"},{"value":"9,81E-05","module":"C2"},{"value":"1,13E-03","module":"C3"},{"value":"4,45E-05","module":"C4"},{"value":"-7,82E-03","module":"D"}]},{"parameter":"GWP-luluc","unit":"kg CO2-eq.","values":[{"value":"8,82E-02","module":"A1"},{"value":"5,93E-05","module":"A2"},{"value":"7,04E-03","module":"A3"},{"value":"5,06E-04","module":"A4"},{"value":"1,07E-06","module":"A5"},{"value":"1,35E-01","module":"B6"},{"value":"0,0E+00","module":"C1"},{"value":"8,43E-05","module":"C2"},{"value":"4,73E-04","module":"C3"},{"value":"3,75E-04","module":"C4"},{"value":"-7,33E-03","module":"D"}]},{"parameter":"ODP","unit":"kg CFC 11-eq.","values":[{"value":"4,19E-06","module":"A1"},{"value":"3,45E-08","module":"A2"},{"value":"1,27E-07","module":"A3"},{"value":"3,22E-07","module":"A4"},{"value":"6,83E-10","module":"A5"},{"value":"2,24E-06","module":"B6"},{"value":"0,0E+00","module":"C1"},{"value":"5,37E-08","module":"C2"},{"value":"4,67E-08","module":"C3"},{"value":"6,57E-09","module":"C4"},{"value":"-3,19E-03","module":"D"}]},{"parameter":"AP","unit":"mol H+-eq.","values":[{"value":"4,43E-01","module":"A1"},{"value":"8,65E-04","module":"A2"},{"value":"8,76E-03","module":"A3"},{"value":"4,09E-03","module":"A4"},{"value":"1,53E-05","module":"A5"},{"value":"2,55E-01","module":"B6"},{"value":"0,0E+00","module":"C1"},{"value":"6,81E-04","module":"C2"},{"value":"1,29E-03","module":"C3"},{"value":"3,23E-04","module":"C4"},{"value":"-1,63E-01","module":"D"}]},{"parameter":"POCP","unit":"kg NMVOC-eq.","values":[{"value":"2,42E-01","module":"A1"},{"value":"6,69E-04","module":"A2"},{"value":"5,23E-03","module":"A3"},{"value":"3,46E-03","module":"A4"},{"value":"1,58E-05","module":"A5"},{"value":"9,82E-02","module":"B6"},{"value":"0,0E+00","module":"C1"},{"value":"5,77E-04","module":"C2"},{"value":"8,74E-04","module":"C3"},{"value":"3,54E-04","module":"C4"},{"value":"-3,43E-02","module":"D"}]},{"parameter":"ADPE","unit":"kg Sb-eq.","values":[{"value":"1,03E-02","module":"A1"},{"value":"3,94E-06","module":"A2"},{"value":"1,79E-05","module":"A3"},{"value":"3,93E-05","module":"A4"},{"value":"7,87E-08","module":"A5"},{"value":"2,44E-03","module":"B6"},{"value":"0,0E+00","module":"C1"},{"value":"6,54E-06","module":"C2"},{"value":"2,29E-06","module":"C3"},{"value":"3,64E-07","module":"C4"},{"value":"-3,33E-03","module":"D"}]},{"parameter":"ADPF","unit":"MJ","values":[{"value":"7,29E+02","module":"A1"},{"value":"2,28E+00","module":"A2"},{"value":"3,08E+01","module":"A3"},{"value":"2,15E+01","module":"A4"},{"value":"4,53E-02","module":"A5"},{"value":"4,46E+02","module":"B6"},{"value":"0,0E+00","module":"C1"},{"value":"3,58E+00","module":"C2"},{"value":"3,08E+00","module":"C3"},{"value":"8,25E-01","module":"C4"},{"value":"-3,63E+01","module":"D"}]},{"parameter":"WDP","unit":"m3 world-eq.","values":[{"value":"2,51E+03","module":"A1"},{"value":"2,07E+00","module":"A2"},{"value":"3,70E+02","module":"A3"},{"value":"2,08E+01","module":"A4"},{"value":"5,74E-02","module":"A5"},{"value":"7,77E+04","module":"B6"},{"value":"0,0E+00","module":"C1"},{"value":"3,46E+00","module":"C2"},{"value":"2,00E+01","module":"C3"},{"value":"8,49E+00","module":"C4"},{"value":"-1,12E+02","module":"D"}]},{"parameter":"EP-freshwater","unit":"kg P-eq.","values":[{"value":"7,68E-03","module":"A1"},{"value":"1,17E-06","module":"A2"},{"value":"1,61E-04","module":"A3"},{"value":"1,14E-05","module":"A4"},{"value":"2,66E-08","module":"A5"},{"value":"2,35E-03","module":"B6"},{"value":"0,0E+00","module":"C1"},{"value":"1,89E-06","module":"C2"},{"value":"1,33E-05","module":"C3"},{"value":"2,20E-06","module":"C4"},{"value":"-9,48E-04","module":"D"}]},{"parameter":"EP-marine","unit":"kg N-eq.","values":[{"value":"6,36E-02","module":"A1"},{"value":"1,93E-04","module":"A2"},{"value":"1,72E-03","module":"A3"},{"value":"8,08E-04","module":"A4"},{"value":"5,07E-06","module":"A5"},{"value":"2,80E-02","module":"B6"},{"value":"0,0E+00","module":"C1"},{"value":"1,35E-04","module":"C2"},{"value":"2,94E-04","module":"C3"},{"value":"1,22E-04","module":"C4"},{"value":"-8,58E-03","module":"D"}]},{"parameter":"EP-terrestrial","unit":"mol N-eq.","values":[{"value":"7,28E-01","module":"A1"},{"value":"2,16E-03","module":"A2"},{"value":"2,27E-02","module":"A3"},{"value":"9,04E-03","module":"A4"},{"value":"5,49E-05","module":"A5"},{"value":"3,65E-01","module":"B6"},{"value":"0,0E+00","module":"C1"},{"value":"1,51E-03","module":"C2"},{"value":"3,23E-03","module":"C3"},{"value":"9,14E-04","module":"C4"},{"value":"-1,18E-01","module":"D"}]},{"parameter":"GWP-IOBC","unit":"kg CO2-eq.","values":[{"value":"5,70E+01","module":"A1"},{"value":"1,53E-01","module":"A2"},{"value":"3,01E+00","module":"A3"},{"value":"1,42E+00","module":"A4"},{"value":"0,0E+00","module":"A5"},{"value":"3,61E+01","module":"B6"},{"value":"0,0E+00","module":"C1"},{"value":"2,37E-01","module":"C2"},{"value":"1,25E+00","module":"C3"},{"value":"2,49E-02","module":"C4"},{"value":"-3,12E+00","module":"D"}]}],"additional_environmental_impact":[{"parameter":"PM","unit":"disease incidence","values":[{"value":"3,15E-06","module":"A1"},{"value":"8,49E-09","module":"A2"},{"value":"1,05E-07","module":"A3"},{"value":"8,70E-08","module":"A4"},{"value":"2,26E-10","module":"A5"},{"value":"1,83E-06","module":"B6"},{"value":"0,0E+00","module":"C1"},{"value":"1,45E-08","module":"C2"},{"value":"1,23E-08","module":"C3"},{"value":"5,61E-09","module":"C4"},{"value":"-3,87E-07","module":"D"}]},{"parameter":"ETP-fw","unit":"CTUe","values":[{"value":"3,81E+03","module":"A1"},{"value":"1,66E+00","module":"A2"},{"value":"5,28E+01","module":"A3"},{"value":"1,59E+01","module":"A4"},{"value":"6,04E-02","module":"A5"},{"value":"2,03E+03","module":"B6"},{"value":"0,0E+00","module":"C1"},{"value":"2,66E+00","module":"C2"},{"value":"1,08E+01","module":"C3"},{"value":"4,45E+02","module":"C4"},{"value":"-1,22E+03","module":"D"}]},{"parameter":"HTP-c","unit":"CTUh","values":[{"value":"1,23E-07","module":"A1"},{"value":"0,0E+00","module":"A2"},{"value":"1,05E-09","module":"A3"},{"value":"0,0E+00","module":"A4"},{"value":"2,00E-12","module":"A5"},{"value":"9,70E-08","module":"B6"},{"value":"0,0E+00","module":"C1"},{"value":"0,0E+00","module":"C2"},{"value":"2,57E-09","module":"C3"},{"value":"2,14E-10","module":"C4"},{"value":"-1,04E-08","module":"D"}]},{"parameter":"HTP-nc","unit":"CTUh","values":[{"value":"3,36E-06","module":"A1"},{"value":"1,70E-09","module":"A2"},{"value":"3,81E-08","module":"A3"},{"value":"1,74E-08","module":"A4"},{"value":"7,60E-11","module":"A5"},{"value":"2,28E-06","module":"B6"},{"value":"0,0E+00","module":"C1"},{"value":"2,90E-09","module":"C2"},{"value":"1,35E-07","module":"C3"},{"value":"2,03E-09","module":"C4"},{"value":"-5,52E-07","module":"D"}]},{"parameter":"SQP","unit":"unitless","values":[{"value":"2,28E+02","module":"A1"},{"value":"1,49E+00","module":"A2"},{"value":"5,20E+01","module":"A3"},{"value":"1,50E+01","module":"A4"},{"value":"3,04E-02","module":"A5"},{"value":"2,25E+02","module":"B6"},{"value":"0,0E+00","module":"C1"},{"value":"2,51E+00","module":"C2"},{"value":"9,06E-01","module":"C3"},{"value":"2,01E+00","module":"C4"},{"value":"-2,77E+01","module":"D"}]},{"parameter":"IRP","unit":"kBq U235-eq.","values":[{"value":"2,71E+00","module":"A1"},{"value":"9,95E-03","module":"A2"},{"value":"1,30E-01","module":"A3"},{"value":"9,39E-02","module":"A4"},{"value":"1,94E-04","module":"A5"},{"value":"8,09E+00","module":"B6"},{"value":"0,0E+00","module":"C1"},{"value":"1,57E-02","module":"C2"},{"value":"1,46E-02","module":"C3"},{"value":"2,93E-03","module":"C4"},{"value":"-1,14E-01","module":"D"}]}],"resource_use":[{"parameter":"PERE","unit":"MJ","values":[{"value":"7,29E+01","module":"A1"},{"value":"3,13E-02","module":"A2"},{"value":"3,04E+01","module":"A3"},{"value":"3,08E-01","module":"A4"},{"value":"7,45E-04","module":"A5"},{"value":"5,77E+03","module":"B6"},{"value":"0,0E+00","module":"C1"},{"value":"5,13E-02","module":"C2"},{"value":"4,80E-01","module":"C3"},{"value":"2,05E-01","module":"C4"},{"value":"-7,89E+00","module":"D"}]},{"parameter":"PERM","unit":"MJ","values":[{"value":"1,64E+00","module":"A1"},{"value":"0,0E+00","module":"A2"},{"value":"0,0E+00","module":"A3"},{"value":"0,0E+00","module":"A4"},{"value":"-1,64E+00","module":"A5"},{"value":"0,0E+00","module":"B6"},{"value":"0,0E+00","module":"C1"},{"value":"0,0E+00","module":"C2"},{"value":"0,0E+00","module":"C3"},{"value":"0,0E+00","module":"C4"},{"value":"0,0E+00","module":"D"}]},{"parameter":"PERT","unit":"MJ","values":[{"value":"7,45E+01","module":"A1"},{"value":"3,13E-02","module":"A2"},{"value":"3,04E+01","module":"A3"},{"value":"3,08E-01","module":"A4"},{"value":"-1,64E+00","module":"A5"},{"value":"5,77E+03","module":"B6"},{"value":"0,0E+00","module":"C1"},{"value":"5,13E-02","module":"C2"},{"value":"4,80E-01","module":"C3"},{"value":"2,05E-01","module":"C4"},{"value":"-7,89E+00","module":"D"}]},{"parameter":"PENRE","unit":"MJ","values":[{"value":"7,10E+02","module":"A1"},{"value":"2,28E+00","module":"A2"},{"value":"3,08E+01","module":"A3"},{"value":"2,15E+01","module":"A4"},{"value":"4,53E-02","module":"A5"},{"value":"4,46E+02","module":"B6"},{"value":"0,0E+00","module":"C1"},{"value":"3,58E+00","module":"C2"},{"value":"3,08E+00","module":"C3"},{"value":"8,26E-01","module":"C4"},{"value":"-3,63E+01","module":"D"}]},{"parameter":"PENRM","unit":"MJ","values":[{"value":"2,17E+01","module":"A1"},{"value":"0,0E+00","module":"A2"},{"value":"0,0E+00","module":"A3"},{"value":"0,0E+00","module":"A4"},{"value":"0,0E+00","module":"A5"},{"value":"0,0E+00","module":"B6"},{"value":"0,0E+00","module":"C1"},{"value":"0,0E+00","module":"C2"},{"value":"-2,47E+01","module":"C3"},{"value":"0,0E+00","module":"C4"},{"value":"0,0E+00","module":"D"}]},{"parameter":"PENRT","unit":"MJ","values":[{"value":"7,29E+02","module":"A1"},{"value":"2,28E+00","module":"A2"},{"value":"3,91E+01","module":"A3"},{"value":"2,15E+01","module":"A4"},{"value":"4,53E-02","module":"A5"},{"value":"4,46E+02","module":"B6"},{"value":"0,0E+00","module":"C1"},{"value":"3,58E+00","module":"C2"},{"value":"-2,16E+01","module":"C3"},{"value":"8,26E-01","module":"C4"},{"value":"-3,63E+01","module":"D"}]},{"parameter":"SM","unit":"kg","values":[{"value":"2,61E+00","module":"A1"},{"value":"0,0E+00","module":"A2"},{"value":"2,89E-04","module":"A3"},{"value":"0,0E+00","module":"A4"},{"value":"0,0E+00","module":"A5"},{"value":"0,0E+00","module":"B6"},{"value":"0,0E+00","module":"C1"},{"value":"0,0E+00","module":"C2"},{"value":"0,0E+00","module":"C3"},{"value":"7,85E-03","module":"C4"},{"value":"3,93E-02","module":"D"}]},{"parameter":"RSF","unit":"MJ","values":[{"value":"1,42E+00","module":"A1"},{"value":"1,10E-03","module":"A2"},{"value":"7,66E-01","module":"A3"},{"value":"1,10E-02","module":"A4"},{"value":"2,47E-05","module":"A5"},{"value":"4,53E+00","module":"B6"},{"value":"0,0E+00","module":"C1"},{"value":"1,83E-03","module":"C2"},{"value":"9,32E-03","module":"C3"},{"value":"1,22E-03","module":"C4"},{"value":"1,97E-02","module":"D"}]},{"parameter":"NRSF","unit":"MJ","values":[{"value":"5,48E+00","module":"A1"},{"value":"4,26E-03","module":"A2"},{"value":"7,02E-01","module":"A3"},{"value":"3,94E-02","module":"A4"},{"value":"1,02E-04","module":"A5"},{"value":"1,13E+01","module":"B6"},{"value":"0,0E+00","module":"C1"},{"value":"6,56E-03","module":"C2"},{"value":"-1,36E-04","module":"C3"},{"value":"3,76E-02","module":"C4"},{"value":"2,70E-01","module":"D"}]},{"parameter":"FW","unit":"m3","values":[{"value":"6,02E-01","module":"A1"},{"value":"2,34E-04","module":"A2"},{"value":"8,28E-02","module":"A3"},{"value":"2,30E-03","module":"A4"},{"value":"2,14E-05","module":"A5"},{"value":"4,31E+01","module":"B6"},{"value":"0,0E+00","module":"C1"},{"value":"3,83E-04","module":"C2"},{"value":"3,28E-03","module":"C3"},{"value":"7,46E-04","module":"C4"},{"value":"-3,31E-02","module":"D"}]}],"end_of_life_waste":[{"parameter":"HWD","unit":"kg","values":[{"value":"3,16E-01","module":"A1"},{"value":"1,16E-04","module":"A2"},{"value":"2,19E-02","module":"A3"},{"value":"1,11E-03","module":"A4"},{"value":"0,0E+00","module":"A5"},{"value":"2,86E-01","module":"B6"},{"value":"0,0E+00","module":"C1"},{"value":"1,85E-04","module":"C2"},{"value":"6,55E-05","module":"C3"},{"value":"2,23E-01","module":"C4"},{"value":"-1,12E-02","module":"D"}]},{"parameter":"NHWD","unit":"kg","values":[{"value":"9,66E+00","module":"A1"},{"value":"1,02E-01","module":"A2"},{"value":"2,15E+00","module":"A3"},{"value":"1,05E+00","module":"A4"},{"value":"2,00E-01","module":"A5"},{"value":"3,43E+01","module":"B6"},{"value":"0,0E+00","module":"C1"},{"value":"1,74E-01","module":"C2"},{"value":"2,28E-01","module":"C3"},{"value":"1,08E+00","module":"C4"},{"value":"-6,69E-01","module":"D"}]},{"parameter":"RWD","unit":"kg","values":[{"value":"2,18E-03","module":"A1"},{"value":"1,56E-05","module":"A2"},{"value":"8,71E-05","module":"A3"},{"value":"1,46E-04","module":"A4"},{"value":"0,0E+00","module":"A5"},{"value":"3,99E-03","module":"B6"},{"value":"0,0E+00","module":"C1"},{"value":"2,44E-05","module":"C2"},{"value":"3,31E-06","module":"C3"},{"value":"2,15E-06","module":"C4"},{"value":"-9,86E-05","module":"D"}]}],"end_of_life_flow":[{"parameter":"CRU","unit":"kg","values":[{"value":"0,0E+00","module":"A1"},{"value":"0,0E+00","module":"A2"},{"value":"0,0E+00","module":"A3"},{"value":"0,0E+00","module":"A4"},{"value":"0,0E+00","module":"A5"},{"value":"0,0E+00","module":"B6"},{"value":"0,0E+00","module":"C1"},{"value":"0,0E+00","module":"C2"},{"value":"0,0E+00","module":"C3"},{"value":"0,0E+00","module":"C4"},{"value":"0,0E+00","module":"D"}]},{"parameter":"MFR","unit":"kg","values":[{"value":"5,28E-06","module":"A1"},{"value":"0,0E+00","module":"A2"},{"value":"2,11E+00","module":"A3"},{"value":"0,0E+00","module":"A4"},{"value":"1,86E-01","module":"A5"},{"value":"0,0E+00","module":"B6"},{"value":"0,0E+00","module":"C1"},{"value":"0,0E+00","module":"C2"},{"value":"2,74E+00","module":"C3"},{"value":"3,58E-05","module":"C4"},{"value":"-1,54E-03","module":"D"}]},{"parameter":"MER","unit":"kg","values":[{"value":"3,41E-07","module":"A1"},{"value":"0,0E+00","module":"A2"},{"value":"8,72E-06","module":"A3"},{"value":"0,0E+00","module":"A4"},{"value":"1,40E-02","module":"A5"},{"value":"0,0E+00","module":"B6"},{"value":"0,0E+00","module":"C1"},{"value":"0,0E+00","module":"C2"},{"value":"4,65E-01","module":"C3"},{"value":"9,12E-05","module":"C4"},{"value":"-2,03E-04","module":"D"}]},{"parameter":"EEE","unit":"MJ","values":[{"value":"2,40E-06","module":"A1"},{"value":"0,0E+00","module":"A2"},{"value":"7,21E-02","module":"A3"},{"value":"0,0E+00","module":"A4"},{"value":"1,14E-02","module":"A5"},{"value":"0,0E+00","module":"B6"},{"value":"0,0E+00","module":"C1"},{"value":"0,0E+00","module":"C2"},{"value":"5,00E-01","module":"C3"},{"value":"8,49E-04","module":"C4"},{"value":"-4,97E-04","module":"D"}]},{"parameter":"EET","unit":"MJ","values":[{"value":"3,63E-05","module":"A1"},{"value":"0,0E+00","module":"A2"},{"value":"1,09E+00","module":"A3"},{"value":"0,0E+00","module":"A4"},{"value":"1,73E-01","module":"A5"},{"value":"0,0E+00","module":"B6"},{"value":"0,0E+00","module":"C1"},{"value":"0,0E+00","module":"C2"},{"value":"7,56E+00","module":"C3"},{"value":"1,29E-02","module":"C4"},{"value":"-7,51E-03","module":"D"}]}]}