{"product_name":"Facet II 1700","epd_id":"NEPD-8193-7864","compliance":["EN 15804+A2","ISO 14025","ISO 21930"],"producer_name":"SG Armaturen AS","environmental_impact":[{"parameter":"GWP-total","unit":"kg CO2-eq.","values":[{"value":"5,69E+01","module":"A1"},{"value":"1,43E-01","module":"A2"},{"value":"3,31E+00","module":"A3"},{"value":"1,91E+00","module":"A4"},{"value":"7,89E-01","module":"A5"},{"value":"4,40E+01","module":"B6"},{"value":"0,0E+00","module":"C1"},{"value":"3,19E-01","module":"C2"},{"value":"1,51E+00","module":"C3"},{"value":"1,09E-01","module":"C4"},{"value":"-2,10E+00","module":"D"}]},{"parameter":"GWP-fossil","unit":"kg CO2-eq.","values":[{"value":"5,71E+01","module":"A1"},{"value":"1,43E-01","module":"A2"},{"value":"3,14E+00","module":"A3"},{"value":"1,91E+00","module":"A4"},{"value":"9,53E-03","module":"A5"},{"value":"4,26E+01","module":"B6"},{"value":"0,0E+00","module":"C1"},{"value":"3,19E-01","module":"C2"},{"value":"1,51E+00","module":"C3"},{"value":"1,08E-01","module":"C4"},{"value":"-2,09E+00","module":"D"}]},{"parameter":"GWP-biogenic","unit":"kg CO2-eq.","values":[{"value":"-2,83E-01","module":"A1"},{"value":"5,70E-05","module":"A2"},{"value":"1,63E-01","module":"A3"},{"value":"7,91E-04","module":"A4"},{"value":"7,79E-01","module":"A5"},{"value":"1,18E+00","module":"B6"},{"value":"0,0E+00","module":"C1"},{"value":"1,32E-04","module":"C2"},{"value":"1,38E-03","module":"C3"},{"value":"3,85E-05","module":"C4"},{"value":"-4,89E-03","module":"D"}]},{"parameter":"GWP-luluc","unit":"kg CO2-eq.","values":[{"value":"8,37E-02","module":"A1"},{"value":"5,64E-05","module":"A2"},{"value":"9,47E-03","module":"A3"},{"value":"6,80E-04","module":"A4"},{"value":"2,62E-06","module":"A5"},{"value":"1,76E-01","module":"B6"},{"value":"0,0E+00","module":"C1"},{"value":"1,13E-04","module":"C2"},{"value":"3,92E-04","module":"C3"},{"value":"2,87E-04","module":"C4"},{"value":"-5,80E-03","module":"D"}]},{"parameter":"ODP","unit":"kg CFC 11-eq.","values":[{"value":"4,33E-06","module":"A1"},{"value":"3,22E-08","module":"A2"},{"value":"1,71E-07","module":"A3"},{"value":"4,33E-07","module":"A4"},{"value":"1,69E-09","module":"A5"},{"value":"2,92E-06","module":"B6"},{"value":"0,0E+00","module":"C1"},{"value":"7,22E-08","module":"C2"},{"value":"5,94E-08","module":"C3"},{"value":"7,56E-09","module":"C4"},{"value":"-3,96E-03","module":"D"}]},{"parameter":"AP","unit":"mol H+-eq.","values":[{"value":"4,33E-01","module":"A1"},{"value":"8,92E-04","module":"A2"},{"value":"1,18E-02","module":"A3"},{"value":"5,49E-03","module":"A4"},{"value":"3,78E-05","module":"A5"},{"value":"3,33E-01","module":"B6"},{"value":"0,0E+00","module":"C1"},{"value":"9,16E-04","module":"C2"},{"value":"1,29E-03","module":"C3"},{"value":"3,20E-04","module":"C4"},{"value":"-9,21E-02","module":"D"}]},{"parameter":"POCP","unit":"kg NMVOC-eq.","values":[{"value":"2,27E-01","module":"A1"},{"value":"6,83E-04","module":"A2"},{"value":"7,03E-03","module":"A3"},{"value":"4,66E-03","module":"A4"},{"value":"3,93E-05","module":"A5"},{"value":"1,28E-01","module":"B6"},{"value":"0,0E+00","module":"C1"},{"value":"7,76E-04","module":"C2"},{"value":"9,09E-04","module":"C3"},{"value":"3,53E-04","module":"C4"},{"value":"-2,13E-02","module":"D"}]},{"parameter":"ADPE","unit":"kg Sb-eq.","values":[{"value":"6,01E-03","module":"A1"},{"value":"3,63E-06","module":"A2"},{"value":"2,40E-05","module":"A3"},{"value":"5,28E-05","module":"A4"},{"value":"1,92E-07","module":"A5"},{"value":"3,18E-03","module":"B6"},{"value":"0,0E+00","module":"C1"},{"value":"8,80E-06","module":"C2"},{"value":"2,28E-06","module":"C3"},{"value":"3,47E-07","module":"C4"},{"value":"-1,55E-03","module":"D"}]},{"parameter":"ADPF","unit":"MJ","values":[{"value":"7,42E+02","module":"A1"},{"value":"2,13E+00","module":"A2"},{"value":"4,15E+01","module":"A3"},{"value":"2,89E+01","module":"A4"},{"value":"1,13E-01","module":"A5"},{"value":"5,82E+02","module":"B6"},{"value":"0,0E+00","module":"C1"},{"value":"4,82E+00","module":"C2"},{"value":"3,07E+00","module":"C3"},{"value":"8,39E-01","module":"C4"},{"value":"-2,39E+01","module":"D"}]},{"parameter":"WDP","unit":"m3 world-eq.","values":[{"value":"2,68E+03","module":"A1"},{"value":"1,90E+00","module":"A2"},{"value":"4,97E+02","module":"A3"},{"value":"2,80E+01","module":"A4"},{"value":"1,62E-01","module":"A5"},{"value":"1,01E+05","module":"B6"},{"value":"0,0E+00","module":"C1"},{"value":"4,66E+00","module":"C2"},{"value":"1,58E+01","module":"C3"},{"value":"1,14E+01","module":"C4"},{"value":"-5,43E+01","module":"D"}]},{"parameter":"EP-freshwater","unit":"kg P-eq.","values":[{"value":"7,60E-03","module":"A1"},{"value":"1,08E-06","module":"A2"},{"value":"2,17E-04","module":"A3"},{"value":"1,53E-05","module":"A4"},{"value":"6,53E-08","module":"A5"},{"value":"3,07E-03","module":"B6"},{"value":"0,0E+00","module":"C1"},{"value":"2,55E-06","module":"C2"},{"value":"1,48E-05","module":"C3"},{"value":"1,87E-06","module":"C4"},{"value":"-5,75E-04","module":"D"}]},{"parameter":"EP-marine","unit":"kg N-eq.","values":[{"value":"6,09E-02","module":"A1"},{"value":"2,02E-04","module":"A2"},{"value":"2,32E-03","module":"A3"},{"value":"1,09E-03","module":"A4"},{"value":"1,40E-05","module":"A5"},{"value":"3,66E-02","module":"B6"},{"value":"0,0E+00","module":"C1"},{"value":"1,81E-04","module":"C2"},{"value":"3,10E-04","module":"C3"},{"value":"1,36E-04","module":"C4"},{"value":"-5,20E-03","module":"D"}]},{"parameter":"EP-terrestrial","unit":"mol N-eq.","values":[{"value":"6,83E-01","module":"A1"},{"value":"2,25E-03","module":"A2"},{"value":"3,05E-02","module":"A3"},{"value":"1,22E-02","module":"A4"},{"value":"1,35E-04","module":"A5"},{"value":"4,77E-01","module":"B6"},{"value":"0,0E+00","module":"C1"},{"value":"2,03E-03","module":"C2"},{"value":"3,40E-03","module":"C3"},{"value":"9,80E-04","module":"C4"},{"value":"-7,00E-02","module":"D"}]},{"parameter":"GWP-IOBC","unit":"kg CO2-eq.","values":[{"value":"5,77E+01","module":"A1"},{"value":"1,43E-01","module":"A2"},{"value":"4,13E+00","module":"A3"},{"value":"1,91E+00","module":"A4"},{"value":"9,53E-03","module":"A5"},{"value":"4,39E+01","module":"B6"},{"value":"0,0E+00","module":"C1"},{"value":"3,19E-01","module":"C2"},{"value":"1,51E+00","module":"C3"},{"value":"1,13E-01","module":"C4"},{"value":"-2,37E+00","module":"D"}]}],"additional_environmental_impact":[{"parameter":"PM","unit":"disease incidence","values":[{"value":"3,21E-06","module":"A1"},{"value":"7,78E-09","module":"A2"},{"value":"1,42E-07","module":"A3"},{"value":"1,17E-07","module":"A4"},{"value":"5,66E-10","module":"A5"},{"value":"2,39E-06","module":"B6"},{"value":"0,0E+00","module":"C1"},{"value":"1,95E-08","module":"C2"},{"value":"1,40E-08","module":"C3"},{"value":"5,41E-09","module":"C4"},{"value":"-2,72E-07","module":"D"}]},{"parameter":"ETP-fw","unit":"CTUe","values":[{"value":"3,42E+03","module":"A1"},{"value":"1,54E+00","module":"A2"},{"value":"7,09E+01","module":"A3"},{"value":"2,14E+01","module":"A4"},{"value":"1,47E-01","module":"A5"},{"value":"2,65E+03","module":"B6"},{"value":"0,0E+00","module":"C1"},{"value":"3,57E+00","module":"C2"},{"value":"1,30E+01","module":"C3"},{"value":"6,00E+02","module":"C4"},{"value":"-7,28E+02","module":"D"}]},{"parameter":"HTP-c","unit":"CTUh","values":[{"value":"1,47E-07","module":"A1"},{"value":"0,0E+00","module":"A2"},{"value":"1,41E-09","module":"A3"},{"value":"0,0E+00","module":"A4"},{"value":"4,00E-12","module":"A5"},{"value":"1,27E-07","module":"B6"},{"value":"0,0E+00","module":"C1"},{"value":"0,0E+00","module":"C2"},{"value":"1,54E-09","module":"C3"},{"value":"1,81E-10","module":"C4"},{"value":"-9,58E-09","module":"D"}]},{"parameter":"HTP-nc","unit":"CTUh","values":[{"value":"3,56E-06","module":"A1"},{"value":"1,55E-09","module":"A2"},{"value":"5,12E-08","module":"A3"},{"value":"2,34E-08","module":"A4"},{"value":"1,82E-10","module":"A5"},{"value":"2,98E-06","module":"B6"},{"value":"0,0E+00","module":"C1"},{"value":"3,90E-09","module":"C2"},{"value":"6,69E-08","module":"C3"},{"value":"1,99E-09","module":"C4"},{"value":"-3,91E-07","module":"D"}]},{"parameter":"SQP","unit":"unitless","values":[{"value":"2,33E+02","module":"A1"},{"value":"1,37E+00","module":"A2"},{"value":"6,99E+01","module":"A3"},{"value":"2,02E+01","module":"A4"},{"value":"8,49E-02","module":"A5"},{"value":"2,93E+02","module":"B6"},{"value":"0,0E+00","module":"C1"},{"value":"3,37E+00","module":"C2"},{"value":"9,80E-01","module":"C3"},{"value":"2,01E+00","module":"C4"},{"value":"-1,79E+01","module":"D"}]},{"parameter":"IRP","unit":"kBq U235-eq.","values":[{"value":"2,75E+00","module":"A1"},{"value":"9,28E-03","module":"A2"},{"value":"1,75E-01","module":"A3"},{"value":"1,26E-01","module":"A4"},{"value":"4,84E-04","module":"A5"},{"value":"1,06E+01","module":"B6"},{"value":"0,0E+00","module":"C1"},{"value":"2,11E-02","module":"C2"},{"value":"1,42E-02","module":"C3"},{"value":"3,55E-03","module":"C4"},{"value":"-5,55E-02","module":"D"}]}],"resource_use":[{"parameter":"PERE","unit":"MJ","values":[{"value":"7,26E+01","module":"A1"},{"value":"2,89E-02","module":"A2"},{"value":"4,08E+01","module":"A3"},{"value":"4,14E-01","module":"A4"},{"value":"1,93E-03","module":"A5"},{"value":"7,54E+03","module":"B6"},{"value":"0,0E+00","module":"C1"},{"value":"6,90E-02","module":"C2"},{"value":"5,09E-01","module":"C3"},{"value":"1,81E-01","module":"C4"},{"value":"-7,57E+00","module":"D"}]},{"parameter":"PERM","unit":"MJ","values":[{"value":"3,76E+00","module":"A1"},{"value":"0,0E+00","module":"A2"},{"value":"0,0E+00","module":"A3"},{"value":"0,0E+00","module":"A4"},{"value":"-3,76E+00","module":"A5"},{"value":"0,0E+00","module":"B6"},{"value":"0,0E+00","module":"C1"},{"value":"0,0E+00","module":"C2"},{"value":"0,0E+00","module":"C3"},{"value":"0,0E+00","module":"C4"},{"value":"0,0E+00","module":"D"}]},{"parameter":"PERT","unit":"MJ","values":[{"value":"7,63E+01","module":"A1"},{"value":"2,89E-02","module":"A2"},{"value":"4,08E+01","module":"A3"},{"value":"4,14E-01","module":"A4"},{"value":"-3,76E+00","module":"A5"},{"value":"7,54E+03","module":"B6"},{"value":"0,0E+00","module":"C1"},{"value":"6,90E-02","module":"C2"},{"value":"5,09E-01","module":"C3"},{"value":"1,81E-01","module":"C4"},{"value":"-7,57E+00","module":"D"}]},{"parameter":"PENRE","unit":"MJ","values":[{"value":"7,19E+02","module":"A1"},{"value":"2,13E+00","module":"A2"},{"value":"4,15E+01","module":"A3"},{"value":"2,89E+01","module":"A4"},{"value":"1,13E-01","module":"A5"},{"value":"5,83E+02","module":"B6"},{"value":"0,0E+00","module":"C1"},{"value":"4,82E+00","module":"C2"},{"value":"3,07E+00","module":"C3"},{"value":"8,39E-01","module":"C4"},{"value":"-2,39E+01","module":"D"}]},{"parameter":"PENRM","unit":"MJ","values":[{"value":"2,87E+01","module":"A1"},{"value":"0,0E+00","module":"A2"},{"value":"0,0E+00","module":"A3"},{"value":"0,0E+00","module":"A4"},{"value":"-1,13E+00","module":"A5"},{"value":"0,0E+00","module":"B6"},{"value":"0,0E+00","module":"C1"},{"value":"0,0E+00","module":"C2"},{"value":"-2,89E+01","module":"C3"},{"value":"0,0E+00","module":"C4"},{"value":"0,0E+00","module":"D"}]},{"parameter":"PENRT","unit":"MJ","values":[{"value":"7,48E+02","module":"A1"},{"value":"2,13E+00","module":"A2"},{"value":"4,15E+01","module":"A3"},{"value":"2,89E+01","module":"A4"},{"value":"-1,02E+00","module":"A5"},{"value":"5,83E+02","module":"B6"},{"value":"0,0E+00","module":"C1"},{"value":"4,82E+00","module":"C2"},{"value":"-2,58E+01","module":"C3"},{"value":"8,39E-01","module":"C4"},{"value":"-2,39E+01","module":"D"}]},{"parameter":"SM","unit":"kg","values":[{"value":"3,36E+00","module":"A1"},{"value":"0,0E+00","module":"A2"},{"value":"0,0E+00","module":"A3"},{"value":"0,0E+00","module":"A4"},{"value":"0,0E+00","module":"A5"},{"value":"0,0E+00","module":"B6"},{"value":"0,0E+00","module":"C1"},{"value":"0,0E+00","module":"C2"},{"value":"0,0E+00","module":"C3"},{"value":"3,20E-03","module":"C4"},{"value":"4,26E-02","module":"D"}]},{"parameter":"RSF","unit":"MJ","values":[{"value":"1,50E+00","module":"A1"},{"value":"1,02E-03","module":"A2"},{"value":"1,03E+00","module":"A3"},{"value":"1,48E-02","module":"A4"},{"value":"6,25E-05","module":"A5"},{"value":"5,92E+00","module":"B6"},{"value":"0,0E+00","module":"C1"},{"value":"2,47E-03","module":"C2"},{"value":"1,04E-02","module":"C3"},{"value":"1,45E-03","module":"C4"},{"value":"2,92E-02","module":"D"}]},{"parameter":"NRSF","unit":"MJ","values":[{"value":"7,88E+00","module":"A1"},{"value":"3,99E-03","module":"A2"},{"value":"9,44E-01","module":"A3"},{"value":"5,29E-02","module":"A4"},{"value":"2,49E-04","module":"A5"},{"value":"1,47E+01","module":"B6"},{"value":"0,0E+00","module":"C1"},{"value":"8,82E-03","module":"C2"},{"value":"-6,61E-05","module":"C3"},{"value":"2,96E-02","module":"C4"},{"value":"4,88E-01","module":"D"}]},{"parameter":"FW","unit":"m3","values":[{"value":"6,26E-01","module":"A1"},{"value":"2,16E-04","module":"A2"},{"value":"1,11E-01","module":"A3"},{"value":"3,09E-03","module":"A4"},{"value":"5,36E-05","module":"A5"},{"value":"5,63E+01","module":"B6"},{"value":"0,0E+00","module":"C1"},{"value":"5,15E-04","module":"C2"},{"value":"3,66E-03","module":"C3"},{"value":"8,62E-04","module":"C4"},{"value":"-2,43E-02","module":"D"}]}],"end_of_life_waste":[{"parameter":"HWD","unit":"kg","values":[{"value":"3,38E-01","module":"A1"},{"value":"1,08E-04","module":"A2"},{"value":"2,94E-02","module":"A3"},{"value":"1,49E-03","module":"A4"},{"value":"0,0E+00","module":"A5"},{"value":"3,74E-01","module":"B6"},{"value":"0,0E+00","module":"C1"},{"value":"2,48E-04","module":"C2"},{"value":"3,05E-05","module":"C3"},{"value":"1,85E-01","module":"C4"},{"value":"-8,71E-03","module":"D"}]},{"parameter":"NHWD","unit":"kg","values":[{"value":"1,07E+01","module":"A1"},{"value":"9,39E-02","module":"A2"},{"value":"2,89E+00","module":"A3"},{"value":"1,41E+00","module":"A4"},{"value":"4,86E-01","module":"A5"},{"value":"4,48E+01","module":"B6"},{"value":"0,0E+00","module":"C1"},{"value":"2,34E-01","module":"C2"},{"value":"2,46E-01","module":"C3"},{"value":"1,42E+00","module":"C4"},{"value":"-5,88E-01","module":"D"}]},{"parameter":"RWD","unit":"kg","values":[{"value":"2,23E-03","module":"A1"},{"value":"1,45E-05","module":"A2"},{"value":"1,17E-04","module":"A3"},{"value":"1,97E-04","module":"A4"},{"value":"0,0E+00","module":"A5"},{"value":"5,21E-03","module":"B6"},{"value":"0,0E+00","module":"C1"},{"value":"3,28E-05","module":"C2"},{"value":"1,59E-06","module":"C3"},{"value":"2,85E-06","module":"C4"},{"value":"-4,85E-05","module":"D"}]}],"end_of_life_flow":[{"parameter":"CRU","unit":"kg","values":[{"value":"0,0E+00","module":"A1"},{"value":"0,0E+00","module":"A2"},{"value":"0,0E+00","module":"A3"},{"value":"0,0E+00","module":"A4"},{"value":"0,0E+00","module":"A5"},{"value":"0,0E+00","module":"B6"},{"value":"0,0E+00","module":"C1"},{"value":"0,0E+00","module":"C2"},{"value":"0,0E+00","module":"C3"},{"value":"0,0E+00","module":"C4"},{"value":"0,0E+00","module":"D"}]},{"parameter":"MFR","unit":"kg","values":[{"value":"0,0E+00","module":"A1"},{"value":"0,0E+00","module":"A2"},{"value":"2,83E+00","module":"A3"},{"value":"0,0E+00","module":"A4"},{"value":"4,40E-01","module":"A5"},{"value":"0,0E+00","module":"B6"},{"value":"0,0E+00","module":"C1"},{"value":"0,0E+00","module":"C2"},{"value":"3,74E+00","module":"C3"},{"value":"3,62E-05","module":"C4"},{"value":"-1,67E-03","module":"D"}]},{"parameter":"MER","unit":"kg","values":[{"value":"0,0E+00","module":"A1"},{"value":"0,0E+00","module":"A2"},{"value":"1,46E-01","module":"A3"},{"value":"0,0E+00","module":"A4"},{"value":"3,21E-02","module":"A5"},{"value":"0,0E+00","module":"B6"},{"value":"0,0E+00","module":"C1"},{"value":"0,0E+00","module":"C2"},{"value":"6,09E-01","module":"C3"},{"value":"8,86E-07","module":"C4"},{"value":"-2,19E-04","module":"D"}]},{"parameter":"EEE","unit":"MJ","values":[{"value":"0,0E+00","module":"A1"},{"value":"0,0E+00","module":"A2"},{"value":"9,70E-02","module":"A3"},{"value":"0,0E+00","module":"A4"},{"value":"2,63E-02","module":"A5"},{"value":"0,0E+00","module":"B6"},{"value":"0,0E+00","module":"C1"},{"value":"0,0E+00","module":"C2"},{"value":"6,21E-01","module":"C3"},{"value":"5,75E-05","module":"C4"},{"value":"-5,38E-04","module":"D"}]},{"parameter":"EET","unit":"MJ","values":[{"value":"0,0E+00","module":"A1"},{"value":"0,0E+00","module":"A2"},{"value":"1,47E+00","module":"A3"},{"value":"0,0E+00","module":"A4"},{"value":"3,97E-01","module":"A5"},{"value":"0,0E+00","module":"B6"},{"value":"0,0E+00","module":"C1"},{"value":"0,0E+00","module":"C2"},{"value":"9,39E+00","module":"C3"},{"value":"8,70E-04","module":"C4"},{"value":"-8,13E-03","module":"D"}]}]}