{"product_name":"Falcon A90\u00b0 100W","epd_id":"NEPD-9291-8877","compliance":["EN 15804+A2","ISO 14025","ISO 21930"],"producer_name":"Betek Norge AS","environmental_impact":[{"parameter":"GWP-total","unit":"kg CO2-eq.","values":[{"value":"9,16E+01","module":"A1"},{"value":"3,41E-02","module":"A2"},{"value":"5,96E+00","module":"A3"},{"value":"5,89E-01","module":"A4"},{"value":"5,82E-01","module":"A5"},{"value":"4,44E+01","module":"B6"},{"value":"0,0E+00","module":"C1"},{"value":"4,89E-02","module":"C2"},{"value":"5,89E-01","module":"C3"},{"value":"8,20E-02","module":"C4"},{"value":"-1,29E+01","module":"D"}]},{"parameter":"GWP-fossil","unit":"kg CO2-eq.","values":[{"value":"9,15E+01","module":"A1"},{"value":"3,41E-02","module":"A2"},{"value":"5,95E+00","module":"A3"},{"value":"5,89E-01","module":"A4"},{"value":"5,87E-03","module":"A5"},{"value":"4,30E+01","module":"B6"},{"value":"0,0E+00","module":"C1"},{"value":"4,88E-02","module":"C2"},{"value":"5,89E-01","module":"C3"},{"value":"8,15E-02","module":"C4"},{"value":"-1,27E+01","module":"D"}]},{"parameter":"GWP-biogenic","unit":"kg CO2-eq.","values":[{"value":"-8,31E-02","module":"A1"},{"value":"1,33E-05","module":"A2"},{"value":"6,06E-03","module":"A3"},{"value":"1,90E-04","module":"A4"},{"value":"5,53E-01","module":"A5"},{"value":"1,19E+00","module":"B6"},{"value":"0,0E+00","module":"C1"},{"value":"2,02E-05","module":"C2"},{"value":"3,53E-04","module":"C3"},{"value":"4,97E-05","module":"C4"},{"value":"-5,37E-02","module":"D"}]},{"parameter":"GWP-luluc","unit":"kg CO2-eq.","values":[{"value":"1,96E-01","module":"A1"},{"value":"1,25E-05","module":"A2"},{"value":"1,02E-03","module":"A3"},{"value":"3,37E-04","module":"A4"},{"value":"1,93E-06","module":"A5"},{"value":"1,78E-01","module":"B6"},{"value":"0,0E+00","module":"C1"},{"value":"1,74E-05","module":"C2"},{"value":"4,55E-04","module":"C3"},{"value":"4,80E-04","module":"C4"},{"value":"-1,77E-01","module":"D"}]},{"parameter":"ODP","unit":"kg CFC 11-eq.","values":[{"value":"5,35E-06","module":"A1"},{"value":"7,42E-09","module":"A2"},{"value":"5,32E-08","module":"A3"},{"value":"1,28E-07","module":"A4"},{"value":"1,23E-09","module":"A5"},{"value":"2,95E-06","module":"B6"},{"value":"0,0E+00","module":"C1"},{"value":"1,11E-08","module":"C2"},{"value":"1,24E-08","module":"C3"},{"value":"5,76E-09","module":"C4"},{"value":"-1,79E-03","module":"D"}]},{"parameter":"AP","unit":"mol H+-eq.","values":[{"value":"7,42E-01","module":"A1"},{"value":"1,02E-04","module":"A2"},{"value":"3,13E-02","module":"A3"},{"value":"1,30E-02","module":"A4"},{"value":"2,81E-05","module":"A5"},{"value":"3,36E-01","module":"B6"},{"value":"0,0E+00","module":"C1"},{"value":"1,40E-04","module":"C2"},{"value":"8,08E-04","module":"C3"},{"value":"3,31E-04","module":"C4"},{"value":"-2,75E-01","module":"D"}]},{"parameter":"POCP","unit":"kg NMVOC-eq.","values":[{"value":"3,61E-01","module":"A1"},{"value":"8,41E-05","module":"A2"},{"value":"1,82E-02","module":"A3"},{"value":"9,32E-03","module":"A4"},{"value":"2,91E-05","module":"A5"},{"value":"1,29E-01","module":"B6"},{"value":"0,0E+00","module":"C1"},{"value":"1,19E-04","module":"C2"},{"value":"5,24E-04","module":"C3"},{"value":"3,62E-04","module":"C4"},{"value":"-7,27E-02","module":"D"}]},{"parameter":"ADPE","unit":"kg Sb-eq.","values":[{"value":"1,28E-02","module":"A1"},{"value":"9,15E-07","module":"A2"},{"value":"1,98E-05","module":"A3"},{"value":"8,55E-06","module":"A4"},{"value":"1,42E-07","module":"A5"},{"value":"3,21E-03","module":"B6"},{"value":"0,0E+00","module":"C1"},{"value":"1,35E-06","module":"C2"},{"value":"1,47E-06","module":"C3"},{"value":"3,88E-07","module":"C4"},{"value":"-4,58E-03","module":"D"}]},{"parameter":"ADPF","unit":"MJ","values":[{"value":"1,03E+03","module":"A1"},{"value":"5,04E-01","module":"A2"},{"value":"5,26E+01","module":"A3"},{"value":"8,00E+00","module":"A4"},{"value":"8,19E-02","module":"A5"},{"value":"5,87E+02","module":"B6"},{"value":"0,0E+00","module":"C1"},{"value":"7,38E-01","module":"C2"},{"value":"1,85E+00","module":"C3"},{"value":"8,30E-01","module":"C4"},{"value":"-1,60E+02","module":"D"}]},{"parameter":"WDP","unit":"m3 world-eq.","values":[{"value":"4,06E+03","module":"A1"},{"value":"1,64E-01","module":"A2"},{"value":"1,47E+02","module":"A3"},{"value":"3,77E+00","module":"A4"},{"value":"1,04E-01","module":"A5"},{"value":"1,02E+05","module":"B6"},{"value":"0,0E+00","module":"C1"},{"value":"7,14E-01","module":"C2"},{"value":"1,85E+01","module":"C3"},{"value":"5,25E+00","module":"C4"},{"value":"-5,25E+03","module":"D"}]},{"parameter":"EP-freshwater","unit":"kg P-eq.","values":[{"value":"1,03E-02","module":"A1"},{"value":"3,20E-07","module":"A2"},{"value":"1,33E-04","module":"A3"},{"value":"3,27E-06","module":"A4"},{"value":"4,86E-08","module":"A5"},{"value":"3,10E-03","module":"B6"},{"value":"0,0E+00","module":"C1"},{"value":"3,90E-07","module":"C2"},{"value":"5,72E-06","module":"C3"},{"value":"2,56E-06","module":"C4"},{"value":"-1,58E-03","module":"D"}]},{"parameter":"EP-marine","unit":"kg N-eq.","values":[{"value":"1,02E-01","module":"A1"},{"value":"2,01E-05","module":"A2"},{"value":"6,36E-03","module":"A3"},{"value":"3,17E-03","module":"A4"},{"value":"9,39E-06","module":"A5"},{"value":"3,70E-02","module":"B6"},{"value":"0,0E+00","module":"C1"},{"value":"2,78E-05","module":"C2"},{"value":"1,73E-04","module":"C3"},{"value":"9,95E-05","module":"C4"},{"value":"-1,90E-02","module":"D"}]},{"parameter":"EP-terrestrial","unit":"mol N-eq.","values":[{"value":"1,15E+00","module":"A1"},{"value":"2,25E-04","module":"A2"},{"value":"7,01E-02","module":"A3"},{"value":"3,53E-02","module":"A4"},{"value":"1,02E-04","module":"A5"},{"value":"4,81E-01","module":"B6"},{"value":"0,0E+00","module":"C1"},{"value":"3,11E-04","module":"C2"},{"value":"1,91E-03","module":"C3"},{"value":"8,64E-04","module":"C4"},{"value":"-2,40E-01","module":"D"}]},{"parameter":"GWP-IOBC","unit":"kg CO2-eq.","values":[{"value":"9,22E+01","module":"A1"},{"value":"3,41E-02","module":"A2"},{"value":"5,62E+00","module":"A3"},{"value":"5,89E-01","module":"A4"},{"value":"5,87E-03","module":"A5"},{"value":"4,43E+01","module":"B6"},{"value":"0,0E+00","module":"C1"},{"value":"4,89E-02","module":"C2"},{"value":"5,89E-01","module":"C3"},{"value":"8,40E-02","module":"C4"},{"value":"-1,26E+01","module":"D"}]}],"additional_environmental_impact":[{"parameter":"PM","unit":"disease incidence","values":[{"value":"5,74E-06","module":"A1"},{"value":"2,21E-09","module":"A2"},{"value":"4,19E-07","module":"A3"},{"value":"1,29E-08","module":"A4"},{"value":"4,13E-10","module":"A5"},{"value":"2,41E-06","module":"B6"},{"value":"0,0E+00","module":"C1"},{"value":"2,99E-09","module":"C2"},{"value":"5,34E-09","module":"C3"},{"value":"6,03E-09","module":"C4"},{"value":"-1,11E-06","module":"D"}]},{"parameter":"ETP-fw","unit":"CTUe","values":[{"value":"5,55E+03","module":"A1"},{"value":"4,09E-01","module":"A2"},{"value":"1,60E+02","module":"A3"},{"value":"5,18E+00","module":"A4"},{"value":"1,09E-01","module":"A5"},{"value":"2,68E+03","module":"B6"},{"value":"0,0E+00","module":"C1"},{"value":"5,47E-01","module":"C2"},{"value":"4,11E+00","module":"C3"},{"value":"3,21E+02","module":"C4"},{"value":"-1,70E+03","module":"D"}]},{"parameter":"HTP-c","unit":"CTUh","values":[{"value":"1,45E-07","module":"A1"},{"value":"0,0E+00","module":"A2"},{"value":"1,68E-09","module":"A3"},{"value":"0,0E+00","module":"A4"},{"value":"3,00E-12","module":"A5"},{"value":"1,28E-07","module":"B6"},{"value":"0,0E+00","module":"C1"},{"value":"0,0E+00","module":"C2"},{"value":"3,11E-09","module":"C3"},{"value":"2,56E-10","module":"C4"},{"value":"-3,31E-08","module":"D"}]},{"parameter":"HTP-nc","unit":"CTUh","values":[{"value":"4,84E-06","module":"A1"},{"value":"3,99E-10","module":"A2"},{"value":"6,96E-08","module":"A3"},{"value":"2,53E-09","module":"A4"},{"value":"1,42E-10","module":"A5"},{"value":"3,01E-06","module":"B6"},{"value":"0,0E+00","module":"C1"},{"value":"5,98E-10","module":"C2"},{"value":"1,83E-07","module":"C3"},{"value":"1,98E-09","module":"C4"},{"value":"-9,45E-07","module":"D"}]},{"parameter":"SQP","unit":"unitless","values":[{"value":"3,33E+02","module":"A1"},{"value":"3,45E-01","module":"A2"},{"value":"1,16E+01","module":"A3"},{"value":"2,84E+00","module":"A4"},{"value":"5,48E-02","module":"A5"},{"value":"2,96E+02","module":"B6"},{"value":"0,0E+00","module":"C1"},{"value":"5,16E-01","module":"C2"},{"value":"4,51E-01","module":"C3"},{"value":"2,05E+00","module":"C4"},{"value":"-3,64E+01","module":"D"}]},{"parameter":"IRP","unit":"kBq U235-eq.","values":[{"value":"2,95E+00","module":"A1"},{"value":"2,10E-03","module":"A2"},{"value":"5,09E-02","module":"A3"},{"value":"3,45E-02","module":"A4"},{"value":"3,50E-04","module":"A5"},{"value":"1,07E+01","module":"B6"},{"value":"0,0E+00","module":"C1"},{"value":"3,23E-03","module":"C2"},{"value":"9,46E-03","module":"C3"},{"value":"2,33E-03","module":"C4"},{"value":"-6,57E-01","module":"D"}]}],"resource_use":[{"parameter":"PERE","unit":"MJ","values":[{"value":"1,19E+02","module":"A1"},{"value":"5,71E-03","module":"A2"},{"value":"1,59E+01","module":"A3"},{"value":"7,66E-02","module":"A4"},{"value":"1,35E-03","module":"A5"},{"value":"7,61E+03","module":"B6"},{"value":"0,0E+00","module":"C1"},{"value":"1,06E-02","module":"C2"},{"value":"2,71E-01","module":"C3"},{"value":"2,35E-01","module":"C4"},{"value":"-4,82E+01","module":"D"}]},{"parameter":"PERM","unit":"MJ","values":[{"value":"5,70E+00","module":"A1"},{"value":"0,0E+00","module":"A2"},{"value":"0,0E+00","module":"A3"},{"value":"0,0E+00","module":"A4"},{"value":"-5,70E+00","module":"A5"},{"value":"0,0E+00","module":"B6"},{"value":"0,0E+00","module":"C1"},{"value":"0,0E+00","module":"C2"},{"value":"0,0E+00","module":"C3"},{"value":"0,0E+00","module":"C4"},{"value":"0,0E+00","module":"D"}]},{"parameter":"PERT","unit":"MJ","values":[{"value":"1,25E+02","module":"A1"},{"value":"5,71E-03","module":"A2"},{"value":"1,59E+01","module":"A3"},{"value":"7,66E-02","module":"A4"},{"value":"-5,70E+00","module":"A5"},{"value":"7,61E+03","module":"B6"},{"value":"0,0E+00","module":"C1"},{"value":"1,06E-02","module":"C2"},{"value":"2,71E-01","module":"C3"},{"value":"2,35E-01","module":"C4"},{"value":"-4,82E+01","module":"D"}]},{"parameter":"PENRE","unit":"MJ","values":[{"value":"1,02E+03","module":"A1"},{"value":"5,04E-01","module":"A2"},{"value":"5,26E+01","module":"A3"},{"value":"8,01E+00","module":"A4"},{"value":"8,19E-02","module":"A5"},{"value":"5,88E+02","module":"B6"},{"value":"0,0E+00","module":"C1"},{"value":"7,38E-01","module":"C2"},{"value":"1,85E+00","module":"C3"},{"value":"8,31E-01","module":"C4"},{"value":"-1,60E+02","module":"D"}]},{"parameter":"PENRM","unit":"MJ","values":[{"value":"1,79E+01","module":"A1"},{"value":"0,0E+00","module":"A2"},{"value":"0,0E+00","module":"A3"},{"value":"0,0E+00","module":"A4"},{"value":"0,0E+00","module":"A5"},{"value":"0,0E+00","module":"B6"},{"value":"0,0E+00","module":"C1"},{"value":"0,0E+00","module":"C2"},{"value":"-1,79E+01","module":"C3"},{"value":"0,0E+00","module":"C4"},{"value":"0,0E+00","module":"D"}]},{"parameter":"PENRT","unit":"MJ","values":[{"value":"1,03E+03","module":"A1"},{"value":"5,04E-01","module":"A2"},{"value":"5,26E+01","module":"A3"},{"value":"8,01E+00","module":"A4"},{"value":"8,19E-02","module":"A5"},{"value":"5,88E+02","module":"B6"},{"value":"0,0E+00","module":"C1"},{"value":"7,38E-01","module":"C2"},{"value":"-1,61E+01","module":"C3"},{"value":"8,31E-01","module":"C4"},{"value":"-1,60E+02","module":"D"}]},{"parameter":"SM","unit":"kg","values":[{"value":"2,08E-01","module":"A1"},{"value":"0,0E+00","module":"A2"},{"value":"0,0E+00","module":"A3"},{"value":"0,0E+00","module":"A4"},{"value":"0,0E+00","module":"A5"},{"value":"0,0E+00","module":"B6"},{"value":"0,0E+00","module":"C1"},{"value":"0,0E+00","module":"C2"},{"value":"0,0E+00","module":"C3"},{"value":"5,46E-03","module":"C4"},{"value":"0,0E+00","module":"D"}]},{"parameter":"RSF","unit":"MJ","values":[{"value":"1,02E+00","module":"A1"},{"value":"1,12E-04","module":"A2"},{"value":"1,08E-02","module":"A3"},{"value":"2,31E-03","module":"A4"},{"value":"4,48E-05","module":"A5"},{"value":"5,98E+00","module":"B6"},{"value":"0,0E+00","module":"C1"},{"value":"3,78E-04","module":"C2"},{"value":"4,15E-03","module":"C3"},{"value":"9,83E-04","module":"C4"},{"value":"-1,02E-02","module":"D"}]},{"parameter":"NRSF","unit":"MJ","values":[{"value":"4,28E-01","module":"A1"},{"value":"9,48E-04","module":"A2"},{"value":"5,29E-02","module":"A3"},{"value":"1,69E-02","module":"A4"},{"value":"1,90E-04","module":"A5"},{"value":"1,49E+01","module":"B6"},{"value":"0,0E+00","module":"C1"},{"value":"1,35E-03","module":"C2"},{"value":"-1,88E-04","module":"C3"},{"value":"4,73E-02","module":"C4"},{"value":"1,38E-01","module":"D"}]},{"parameter":"FW","unit":"m3","values":[{"value":"7,62E-01","module":"A1"},{"value":"5,64E-05","module":"A2"},{"value":"1,16E-01","module":"A3"},{"value":"5,90E-04","module":"A4"},{"value":"3,89E-05","module":"A5"},{"value":"5,68E+01","module":"B6"},{"value":"0,0E+00","module":"C1"},{"value":"7,89E-05","module":"C2"},{"value":"1,79E-03","module":"C3"},{"value":"6,24E-04","module":"C4"},{"value":"-2,63E-01","module":"D"}]}],"end_of_life_waste":[{"parameter":"HWD","unit":"kg","values":[{"value":"5,45E-01","module":"A1"},{"value":"4,56E-05","module":"A2"},{"value":"3,14E-02","module":"A3"},{"value":"3,82E-04","module":"A4"},{"value":"0,0E+00","module":"A5"},{"value":"3,77E-01","module":"B6"},{"value":"0,0E+00","module":"C1"},{"value":"3,81E-05","module":"C2"},{"value":"9,08E-05","module":"C3"},{"value":"2,72E-01","module":"C4"},{"value":"2,36E-02","module":"D"}]},{"parameter":"NHWD","unit":"kg","values":[{"value":"1,53E+01","module":"A1"},{"value":"2,42E-02","module":"A2"},{"value":"6,77E-01","module":"A3"},{"value":"1,63E-01","module":"A4"},{"value":"3,60E-01","module":"A5"},{"value":"4,53E+01","module":"B6"},{"value":"0,0E+00","module":"C1"},{"value":"3,59E-02","module":"C2"},{"value":"1,23E-01","module":"C3"},{"value":"8,97E-01","module":"C4"},{"value":"-3,29E+00","module":"D"}]},{"parameter":"RWD","unit":"kg","values":[{"value":"2,43E-03","module":"A1"},{"value":"3,31E-06","module":"A2"},{"value":"3,89E-05","module":"A3"},{"value":"5,51E-05","module":"A4"},{"value":"0,0E+00","module":"A5"},{"value":"5,26E-03","module":"B6"},{"value":"0,0E+00","module":"C1"},{"value":"5,03E-06","module":"C2"},{"value":"4,57E-06","module":"C3"},{"value":"1,45E-06","module":"C4"},{"value":"-6,09E-04","module":"D"}]}],"end_of_life_flow":[{"parameter":"CRU","unit":"kg","values":[{"value":"0,0E+00","module":"A1"},{"value":"0,0E+00","module":"A2"},{"value":"0,0E+00","module":"A3"},{"value":"0,0E+00","module":"A4"},{"value":"0,0E+00","module":"A5"},{"value":"0,0E+00","module":"B6"},{"value":"0,0E+00","module":"C1"},{"value":"0,0E+00","module":"C2"},{"value":"0,0E+00","module":"C3"},{"value":"0,0E+00","module":"C4"},{"value":"0,0E+00","module":"D"}]},{"parameter":"MFR","unit":"kg","values":[{"value":"0,0E+00","module":"A1"},{"value":"0,0E+00","module":"A2"},{"value":"1,66E-01","module":"A3"},{"value":"0,0E+00","module":"A4"},{"value":"3,32E-01","module":"A5"},{"value":"0,0E+00","module":"B6"},{"value":"0,0E+00","module":"C1"},{"value":"0,0E+00","module":"C2"},{"value":"1,59E+00","module":"C3"},{"value":"1,52E-05","module":"C4"},{"value":"0,0E+00","module":"D"}]},{"parameter":"MER","unit":"kg","values":[{"value":"0,0E+00","module":"A1"},{"value":"0,0E+00","module":"A2"},{"value":"4,46E-02","module":"A3"},{"value":"0,0E+00","module":"A4"},{"value":"4,74E-03","module":"A5"},{"value":"0,0E+00","module":"B6"},{"value":"0,0E+00","module":"C1"},{"value":"0,0E+00","module":"C2"},{"value":"1,69E-01","module":"C3"},{"value":"3,71E-07","module":"C4"},{"value":"0,0E+00","module":"D"}]},{"parameter":"EEE","unit":"MJ","values":[{"value":"0,0E+00","module":"A1"},{"value":"0,0E+00","module":"A2"},{"value":"2,79E-02","module":"A3"},{"value":"0,0E+00","module":"A4"},{"value":"2,30E-02","module":"A5"},{"value":"0,0E+00","module":"B6"},{"value":"0,0E+00","module":"C1"},{"value":"0,0E+00","module":"C2"},{"value":"2,60E-01","module":"C3"},{"value":"2,41E-05","module":"C4"},{"value":"0,0E+00","module":"D"}]},{"parameter":"EET","unit":"MJ","values":[{"value":"0,0E+00","module":"A1"},{"value":"0,0E+00","module":"A2"},{"value":"4,23E-01","module":"A3"},{"value":"0,0E+00","module":"A4"},{"value":"3,48E-01","module":"A5"},{"value":"0,0E+00","module":"B6"},{"value":"0,0E+00","module":"C1"},{"value":"0,0E+00","module":"C2"},{"value":"3,94E+00","module":"C3"},{"value":"3,64E-04","module":"C4"},{"value":"0,0E+00","module":"D"}]}]}