{"product_name":"Falcon A90\u00b0  30W","epd_id":"NEPD-9295-8878","compliance":["EN 15804+A2","ISO 14025","ISO 21930"],"producer_name":"Betek Norge AS","environmental_impact":[{"parameter":"GWP-total","unit":"kg CO2-eq.","values":[{"value":"3,58E+01","module":"A1"},{"value":"1,48E-02","module":"A2"},{"value":"2,54E+00","module":"A3"},{"value":"2,55E-01","module":"A4"},{"value":"2,65E-01","module":"A5"},{"value":"1,33E+01","module":"B6"},{"value":"0,0E+00","module":"C1"},{"value":"2,12E-02","module":"C2"},{"value":"2,77E-01","module":"C3"},{"value":"3,37E-02","module":"C4"},{"value":"-4,91E+00","module":"D"}]},{"parameter":"GWP-fossil","unit":"kg CO2-eq.","values":[{"value":"3,58E+01","module":"A1"},{"value":"1,48E-02","module":"A2"},{"value":"2,54E+00","module":"A3"},{"value":"2,55E-01","module":"A4"},{"value":"2,93E-03","module":"A5"},{"value":"1,29E+01","module":"B6"},{"value":"0,0E+00","module":"C1"},{"value":"2,11E-02","module":"C2"},{"value":"2,77E-01","module":"C3"},{"value":"3,35E-02","module":"C4"},{"value":"-4,82E+00","module":"D"}]},{"parameter":"GWP-biogenic","unit":"kg CO2-eq.","values":[{"value":"-8,82E-02","module":"A1"},{"value":"5,77E-06","module":"A2"},{"value":"2,58E-03","module":"A3"},{"value":"8,24E-05","module":"A4"},{"value":"2,32E-01","module":"A5"},{"value":"3,57E-01","module":"B6"},{"value":"0,0E+00","module":"C1"},{"value":"8,75E-06","module":"C2"},{"value":"1,52E-04","module":"C3"},{"value":"1,90E-05","module":"C4"},{"value":"-2,05E-02","module":"D"}]},{"parameter":"GWP-luluc","unit":"kg CO2-eq.","values":[{"value":"7,60E-02","module":"A1"},{"value":"5,42E-06","module":"A2"},{"value":"4,35E-04","module":"A3"},{"value":"1,46E-04","module":"A4"},{"value":"9,62E-07","module":"A5"},{"value":"5,33E-02","module":"B6"},{"value":"0,0E+00","module":"C1"},{"value":"7,53E-06","module":"C2"},{"value":"1,83E-04","module":"C3"},{"value":"1,81E-04","module":"C4"},{"value":"-6,60E-02","module":"D"}]},{"parameter":"ODP","unit":"kg CFC 11-eq.","values":[{"value":"2,13E-06","module":"A1"},{"value":"3,22E-09","module":"A2"},{"value":"2,27E-08","module":"A3"},{"value":"5,54E-08","module":"A4"},{"value":"6,14E-10","module":"A5"},{"value":"8,85E-07","module":"B6"},{"value":"0,0E+00","module":"C1"},{"value":"4,79E-09","module":"C2"},{"value":"4,90E-09","module":"C3"},{"value":"2,35E-09","module":"C4"},{"value":"-9,00E-04","module":"D"}]},{"parameter":"AP","unit":"mol H+-eq.","values":[{"value":"3,18E-01","module":"A1"},{"value":"4,43E-05","module":"A2"},{"value":"1,33E-02","module":"A3"},{"value":"5,63E-03","module":"A4"},{"value":"1,42E-05","module":"A5"},{"value":"1,01E-01","module":"B6"},{"value":"0,0E+00","module":"C1"},{"value":"6,08E-05","module":"C2"},{"value":"3,43E-04","module":"C3"},{"value":"1,30E-04","module":"C4"},{"value":"-1,12E-01","module":"D"}]},{"parameter":"POCP","unit":"kg NMVOC-eq.","values":[{"value":"1,43E-01","module":"A1"},{"value":"3,66E-05","module":"A2"},{"value":"7,75E-03","module":"A3"},{"value":"4,04E-03","module":"A4"},{"value":"1,48E-05","module":"A5"},{"value":"3,88E-02","module":"B6"},{"value":"0,0E+00","module":"C1"},{"value":"5,15E-05","module":"C2"},{"value":"2,23E-04","module":"C3"},{"value":"1,43E-04","module":"C4"},{"value":"-2,90E-02","module":"D"}]},{"parameter":"ADPE","unit":"kg Sb-eq.","values":[{"value":"4,78E-03","module":"A1"},{"value":"3,97E-07","module":"A2"},{"value":"8,43E-06","module":"A3"},{"value":"3,70E-06","module":"A4"},{"value":"7,06E-08","module":"A5"},{"value":"9,63E-04","module":"B6"},{"value":"0,0E+00","module":"C1"},{"value":"5,84E-07","module":"C2"},{"value":"5,56E-07","module":"C3"},{"value":"1,51E-07","module":"C4"},{"value":"-1,69E-03","module":"D"}]},{"parameter":"ADPF","unit":"MJ","values":[{"value":"4,06E+02","module":"A1"},{"value":"2,19E-01","module":"A2"},{"value":"2,24E+01","module":"A3"},{"value":"3,47E+00","module":"A4"},{"value":"4,08E-02","module":"A5"},{"value":"1,76E+02","module":"B6"},{"value":"0,0E+00","module":"C1"},{"value":"3,20E-01","module":"C2"},{"value":"7,77E-01","module":"C3"},{"value":"3,27E-01","module":"C4"},{"value":"-6,06E+01","module":"D"}]},{"parameter":"WDP","unit":"m3 world-eq.","values":[{"value":"1,54E+03","module":"A1"},{"value":"7,14E-02","module":"A2"},{"value":"6,27E+01","module":"A3"},{"value":"1,63E+00","module":"A4"},{"value":"5,20E-02","module":"A5"},{"value":"3,07E+04","module":"B6"},{"value":"0,0E+00","module":"C1"},{"value":"3,09E-01","module":"C2"},{"value":"7,04E+00","module":"C3"},{"value":"2,23E+00","module":"C4"},{"value":"-1,95E+03","module":"D"}]},{"parameter":"EP-freshwater","unit":"kg P-eq.","values":[{"value":"4,33E-03","module":"A1"},{"value":"1,39E-07","module":"A2"},{"value":"5,66E-05","module":"A3"},{"value":"1,42E-06","module":"A4"},{"value":"2,45E-08","module":"A5"},{"value":"9,29E-04","module":"B6"},{"value":"0,0E+00","module":"C1"},{"value":"1,69E-07","module":"C2"},{"value":"2,52E-06","module":"C3"},{"value":"9,76E-07","module":"C4"},{"value":"-6,70E-04","module":"D"}]},{"parameter":"EP-marine","unit":"kg N-eq.","values":[{"value":"4,03E-02","module":"A1"},{"value":"8,74E-06","module":"A2"},{"value":"2,71E-03","module":"A3"},{"value":"1,38E-03","module":"A4"},{"value":"4,79E-06","module":"A5"},{"value":"1,11E-02","module":"B6"},{"value":"0,0E+00","module":"C1"},{"value":"1,20E-05","module":"C2"},{"value":"7,48E-05","module":"C3"},{"value":"4,17E-05","module":"C4"},{"value":"-7,54E-03","module":"D"}]},{"parameter":"EP-terrestrial","unit":"mol N-eq.","values":[{"value":"4,60E-01","module":"A1"},{"value":"9,77E-05","module":"A2"},{"value":"2,99E-02","module":"A3"},{"value":"1,53E-02","module":"A4"},{"value":"5,18E-05","module":"A5"},{"value":"1,44E-01","module":"B6"},{"value":"0,0E+00","module":"C1"},{"value":"1,35E-04","module":"C2"},{"value":"8,24E-04","module":"C3"},{"value":"3,45E-04","module":"C4"},{"value":"-9,64E-02","module":"D"}]},{"parameter":"GWP-IOBC","unit":"kg CO2-eq.","values":[{"value":"3,61E+01","module":"A1"},{"value":"1,48E-02","module":"A2"},{"value":"2,39E+00","module":"A3"},{"value":"2,55E-01","module":"A4"},{"value":"2,93E-03","module":"A5"},{"value":"1,33E+01","module":"B6"},{"value":"0,0E+00","module":"C1"},{"value":"2,12E-02","module":"C2"},{"value":"2,77E-01","module":"C3"},{"value":"3,46E-02","module":"C4"},{"value":"-4,81E+00","module":"D"}]}],"additional_environmental_impact":[{"parameter":"PM","unit":"disease incidence","values":[{"value":"2,28E-06","module":"A1"},{"value":"9,58E-10","module":"A2"},{"value":"1,79E-07","module":"A3"},{"value":"5,61E-09","module":"A4"},{"value":"2,07E-10","module":"A5"},{"value":"7,23E-07","module":"B6"},{"value":"0,0E+00","module":"C1"},{"value":"1,29E-09","module":"C2"},{"value":"2,26E-09","module":"C3"},{"value":"2,37E-09","module":"C4"},{"value":"-4,39E-07","module":"D"}]},{"parameter":"ETP-fw","unit":"CTUe","values":[{"value":"2,35E+03","module":"A1"},{"value":"1,77E-01","module":"A2"},{"value":"6,80E+01","module":"A3"},{"value":"2,24E+00","module":"A4"},{"value":"5,42E-02","module":"A5"},{"value":"8,03E+02","module":"B6"},{"value":"0,0E+00","module":"C1"},{"value":"2,37E-01","module":"C2"},{"value":"1,74E+00","module":"C3"},{"value":"1,36E+02","module":"C4"},{"value":"-7,34E+02","module":"D"}]},{"parameter":"HTP-c","unit":"CTUh","values":[{"value":"6,71E-08","module":"A1"},{"value":"0,0E+00","module":"A2"},{"value":"7,14E-10","module":"A3"},{"value":"0,0E+00","module":"A4"},{"value":"1,00E-12","module":"A5"},{"value":"3,83E-08","module":"B6"},{"value":"0,0E+00","module":"C1"},{"value":"0,0E+00","module":"C2"},{"value":"1,11E-09","module":"C3"},{"value":"9,90E-11","module":"C4"},{"value":"-1,41E-08","module":"D"}]},{"parameter":"HTP-nc","unit":"CTUh","values":[{"value":"2,37E-06","module":"A1"},{"value":"1,72E-10","module":"A2"},{"value":"2,96E-08","module":"A3"},{"value":"1,10E-09","module":"A4"},{"value":"7,30E-11","module":"A5"},{"value":"9,03E-07","module":"B6"},{"value":"0,0E+00","module":"C1"},{"value":"2,59E-10","module":"C2"},{"value":"6,51E-08","module":"C3"},{"value":"7,66E-10","module":"C4"},{"value":"-4,84E-07","module":"D"}]},{"parameter":"SQP","unit":"unitless","values":[{"value":"1,39E+02","module":"A1"},{"value":"1,50E-01","module":"A2"},{"value":"4,93E+00","module":"A3"},{"value":"1,23E+00","module":"A4"},{"value":"2,72E-02","module":"A5"},{"value":"8,88E+01","module":"B6"},{"value":"0,0E+00","module":"C1"},{"value":"2,24E-01","module":"C2"},{"value":"1,78E-01","module":"C3"},{"value":"8,11E-01","module":"C4"},{"value":"-1,52E+01","module":"D"}]},{"parameter":"IRP","unit":"kBq U235-eq.","values":[{"value":"1,16E+00","module":"A1"},{"value":"9,10E-04","module":"A2"},{"value":"2,17E-02","module":"A3"},{"value":"1,49E-02","module":"A4"},{"value":"1,74E-04","module":"A5"},{"value":"3,20E+00","module":"B6"},{"value":"0,0E+00","module":"C1"},{"value":"1,40E-03","module":"C2"},{"value":"3,89E-03","module":"C3"},{"value":"9,61E-04","module":"C4"},{"value":"-2,46E-01","module":"D"}]}],"resource_use":[{"parameter":"PERE","unit":"MJ","values":[{"value":"4,84E+01","module":"A1"},{"value":"2,48E-03","module":"A2"},{"value":"6,78E+00","module":"A3"},{"value":"3,32E-02","module":"A4"},{"value":"6,77E-04","module":"A5"},{"value":"2,28E+03","module":"B6"},{"value":"0,0E+00","module":"C1"},{"value":"4,58E-03","module":"C2"},{"value":"1,11E-01","module":"C3"},{"value":"8,99E-02","module":"C4"},{"value":"-1,85E+01","module":"D"}]},{"parameter":"PERM","unit":"MJ","values":[{"value":"2,81E+00","module":"A1"},{"value":"0,0E+00","module":"A2"},{"value":"0,0E+00","module":"A3"},{"value":"0,0E+00","module":"A4"},{"value":"-2,81E+00","module":"A5"},{"value":"0,0E+00","module":"B6"},{"value":"0,0E+00","module":"C1"},{"value":"0,0E+00","module":"C2"},{"value":"0,0E+00","module":"C3"},{"value":"0,0E+00","module":"C4"},{"value":"0,0E+00","module":"D"}]},{"parameter":"PERT","unit":"MJ","values":[{"value":"5,12E+01","module":"A1"},{"value":"2,48E-03","module":"A2"},{"value":"6,78E+00","module":"A3"},{"value":"3,32E-02","module":"A4"},{"value":"-2,81E+00","module":"A5"},{"value":"2,28E+03","module":"B6"},{"value":"0,0E+00","module":"C1"},{"value":"4,58E-03","module":"C2"},{"value":"1,11E-01","module":"C3"},{"value":"8,99E-02","module":"C4"},{"value":"-1,85E+01","module":"D"}]},{"parameter":"PENRE","unit":"MJ","values":[{"value":"3,99E+02","module":"A1"},{"value":"2,19E-01","module":"A2"},{"value":"2,24E+01","module":"A3"},{"value":"3,47E+00","module":"A4"},{"value":"4,08E-02","module":"A5"},{"value":"1,77E+02","module":"B6"},{"value":"0,0E+00","module":"C1"},{"value":"3,20E-01","module":"C2"},{"value":"7,77E-01","module":"C3"},{"value":"3,28E-01","module":"C4"},{"value":"-6,06E+01","module":"D"}]},{"parameter":"PENRM","unit":"MJ","values":[{"value":"7,96E+00","module":"A1"},{"value":"0,0E+00","module":"A2"},{"value":"0,0E+00","module":"A3"},{"value":"0,0E+00","module":"A4"},{"value":"0,0E+00","module":"A5"},{"value":"0,0E+00","module":"B6"},{"value":"0,0E+00","module":"C1"},{"value":"0,0E+00","module":"C2"},{"value":"-7,96E+00","module":"C3"},{"value":"0,0E+00","module":"C4"},{"value":"0,0E+00","module":"D"}]},{"parameter":"PENRT","unit":"MJ","values":[{"value":"4,06E+02","module":"A1"},{"value":"2,19E-01","module":"A2"},{"value":"2,24E+01","module":"A3"},{"value":"3,47E+00","module":"A4"},{"value":"4,08E-02","module":"A5"},{"value":"1,77E+02","module":"B6"},{"value":"0,0E+00","module":"C1"},{"value":"3,20E-01","module":"C2"},{"value":"-7,18E+00","module":"C3"},{"value":"3,28E-01","module":"C4"},{"value":"-6,06E+01","module":"D"}]},{"parameter":"SM","unit":"kg","values":[{"value":"1,04E-01","module":"A1"},{"value":"0,0E+00","module":"A2"},{"value":"0,0E+00","module":"A3"},{"value":"0,0E+00","module":"A4"},{"value":"0,0E+00","module":"A5"},{"value":"0,0E+00","module":"B6"},{"value":"0,0E+00","module":"C1"},{"value":"0,0E+00","module":"C2"},{"value":"0,0E+00","module":"C3"},{"value":"2,06E-03","module":"C4"},{"value":"0,0E+00","module":"D"}]},{"parameter":"RSF","unit":"MJ","values":[{"value":"3,76E-01","module":"A1"},{"value":"4,85E-05","module":"A2"},{"value":"4,60E-03","module":"A3"},{"value":"9,99E-04","module":"A4"},{"value":"2,23E-05","module":"A5"},{"value":"1,79E+00","module":"B6"},{"value":"0,0E+00","module":"C1"},{"value":"1,64E-04","module":"C2"},{"value":"1,80E-03","module":"C3"},{"value":"3,99E-04","module":"C4"},{"value":"-2,42E-03","module":"D"}]},{"parameter":"NRSF","unit":"MJ","values":[{"value":"1,88E-01","module":"A1"},{"value":"4,11E-04","module":"A2"},{"value":"2,25E-02","module":"A3"},{"value":"7,31E-03","module":"A4"},{"value":"9,74E-05","module":"A5"},{"value":"4,47E+00","module":"B6"},{"value":"0,0E+00","module":"C1"},{"value":"5,85E-04","module":"C2"},{"value":"-6,69E-05","module":"C3"},{"value":"1,79E-02","module":"C4"},{"value":"7,68E-02","module":"D"}]},{"parameter":"FW","unit":"m3","values":[{"value":"3,03E-01","module":"A1"},{"value":"2,45E-05","module":"A2"},{"value":"4,94E-02","module":"A3"},{"value":"2,56E-04","module":"A4"},{"value":"1,96E-05","module":"A5"},{"value":"1,70E+01","module":"B6"},{"value":"0,0E+00","module":"C1"},{"value":"3,42E-05","module":"C2"},{"value":"7,77E-04","module":"C3"},{"value":"2,53E-04","module":"C4"},{"value":"-1,00E-01","module":"D"}]}],"end_of_life_waste":[{"parameter":"HWD","unit":"kg","values":[{"value":"2,17E-01","module":"A1"},{"value":"1,98E-05","module":"A2"},{"value":"1,34E-02","module":"A3"},{"value":"1,66E-04","module":"A4"},{"value":"0,0E+00","module":"A5"},{"value":"1,13E-01","module":"B6"},{"value":"0,0E+00","module":"C1"},{"value":"1,65E-05","module":"C2"},{"value":"3,22E-05","module":"C3"},{"value":"1,04E-01","module":"C4"},{"value":"7,77E-03","module":"D"}]},{"parameter":"NHWD","unit":"kg","values":[{"value":"6,44E+00","module":"A1"},{"value":"1,05E-02","module":"A2"},{"value":"2,89E-01","module":"A3"},{"value":"7,08E-02","module":"A4"},{"value":"1,79E-01","module":"A5"},{"value":"1,36E+01","module":"B6"},{"value":"0,0E+00","module":"C1"},{"value":"1,55E-02","module":"C2"},{"value":"4,37E-02","module":"C3"},{"value":"3,93E-01","module":"C4"},{"value":"-1,28E+00","module":"D"}]},{"parameter":"RWD","unit":"kg","values":[{"value":"9,56E-04","module":"A1"},{"value":"1,44E-06","module":"A2"},{"value":"1,66E-05","module":"A3"},{"value":"2,39E-05","module":"A4"},{"value":"0,0E+00","module":"A5"},{"value":"1,58E-03","module":"B6"},{"value":"0,0E+00","module":"C1"},{"value":"2,18E-06","module":"C2"},{"value":"1,63E-06","module":"C3"},{"value":"6,35E-07","module":"C4"},{"value":"-2,28E-04","module":"D"}]}],"end_of_life_flow":[{"parameter":"CRU","unit":"kg","values":[{"value":"0,0E+00","module":"A1"},{"value":"0,0E+00","module":"A2"},{"value":"0,0E+00","module":"A3"},{"value":"0,0E+00","module":"A4"},{"value":"0,0E+00","module":"A5"},{"value":"0,0E+00","module":"B6"},{"value":"0,0E+00","module":"C1"},{"value":"0,0E+00","module":"C2"},{"value":"0,0E+00","module":"C3"},{"value":"0,0E+00","module":"C4"},{"value":"0,0E+00","module":"D"}]},{"parameter":"MFR","unit":"kg","values":[{"value":"0,0E+00","module":"A1"},{"value":"0,0E+00","module":"A2"},{"value":"7,08E-02","module":"A3"},{"value":"0,0E+00","module":"A4"},{"value":"1,63E-01","module":"A5"},{"value":"0,0E+00","module":"B6"},{"value":"0,0E+00","module":"C1"},{"value":"0,0E+00","module":"C2"},{"value":"6,78E-01","module":"C3"},{"value":"7,62E-06","module":"C4"},{"value":"0,0E+00","module":"D"}]},{"parameter":"MER","unit":"kg","values":[{"value":"0,0E+00","module":"A1"},{"value":"0,0E+00","module":"A2"},{"value":"1,90E-02","module":"A3"},{"value":"0,0E+00","module":"A4"},{"value":"4,99E-03","module":"A5"},{"value":"0,0E+00","module":"B6"},{"value":"0,0E+00","module":"C1"},{"value":"0,0E+00","module":"C2"},{"value":"8,50E-02","module":"C3"},{"value":"1,86E-07","module":"C4"},{"value":"0,0E+00","module":"D"}]},{"parameter":"EEE","unit":"MJ","values":[{"value":"0,0E+00","module":"A1"},{"value":"0,0E+00","module":"A2"},{"value":"1,19E-02","module":"A3"},{"value":"0,0E+00","module":"A4"},{"value":"1,27E-02","module":"A5"},{"value":"0,0E+00","module":"B6"},{"value":"0,0E+00","module":"C1"},{"value":"0,0E+00","module":"C2"},{"value":"1,31E-01","module":"C3"},{"value":"1,21E-05","module":"C4"},{"value":"0,0E+00","module":"D"}]},{"parameter":"EET","unit":"MJ","values":[{"value":"0,0E+00","module":"A1"},{"value":"0,0E+00","module":"A2"},{"value":"1,80E-01","module":"A3"},{"value":"0,0E+00","module":"A4"},{"value":"1,91E-01","module":"A5"},{"value":"0,0E+00","module":"B6"},{"value":"0,0E+00","module":"C1"},{"value":"0,0E+00","module":"C2"},{"value":"1,98E+00","module":"C3"},{"value":"1,83E-04","module":"C4"},{"value":"0,0E+00","module":"D"}]}]}