{"product_name":"Faserzement Trockenbauplatte Hydropanel","epd_id":"EPD-ETX-20190100-IBA1-EN","compliance":["DIN EN 15804","ISO 14025"],"producer_name":"Etex Building Performance International","environmental_impact":[{"parameter":"GWP-total","unit":"kg CO2-eq.","values":[{"value":"5,78E+00","module":"A1-A3"},{"value":"4,44E-01","module":"A4"},{"value":"9,73E-01","module":"A5"},{"value":"0,0E+00","module":"B1"},{"value":"0,0E+00","module":"B2"},{"value":"0,0E+00","module":"B6"},{"value":"0,0E+00","module":"B7"},{"value":"8,60E-03","module":"C1"},{"value":"3,83E-02","module":"C2"},{"value":"0,0E+00","module":"C3"},{"value":"1,56E+00","module":"C4"},{"value":"-1,96E-01","module":"D"}]},{"parameter":"ODP","unit":"kg CFC11-eq.","values":[{"value":"4,73E-12","module":"A1-A3"},{"value":"1,21E-14","module":"A4"},{"value":"7,15E-11","module":"A5"},{"value":"0,0E+00","module":"B1"},{"value":"0,0E+00","module":"B2"},{"value":"0,0E+00","module":"B6"},{"value":"0,0E+00","module":"B7"},{"value":"3,83E-14","module":"C1"},{"value":"1,04E-15","module":"C2"},{"value":"0,0E+00","module":"C3"},{"value":"6,25E-14","module":"C4"},{"value":"3,85E-14","module":"D"}]},{"parameter":"AP","unit":"kg SO2-eq.","values":[{"value":"1,51E-02","module":"A1-A3"},{"value":"1,03E-03","module":"A4"},{"value":"2,32E-03","module":"A5"},{"value":"0,0E+00","module":"B1"},{"value":"0,0E+00","module":"B2"},{"value":"0,0E+00","module":"B6"},{"value":"0,0E+00","module":"B7"},{"value":"2,44E-05","module":"C1"},{"value":"8,87E-05","module":"C2"},{"value":"0,0E+00","module":"C3"},{"value":"1,39E-03","module":"C4"},{"value":"-4,72E-04","module":"D"}]},{"parameter":"EP","unit":"kg PO4^3-eq.","values":[{"value":"2,29E-03","module":"A1-A3"},{"value":"2,62E-04","module":"A4"},{"value":"3,48E-04","module":"A5"},{"value":"0,0E+00","module":"B1"},{"value":"0,0E+00","module":"B2"},{"value":"0,0E+00","module":"B6"},{"value":"0,0E+00","module":"B7"},{"value":"2,29E-06","module":"C1"},{"value":"2,26E-05","module":"C2"},{"value":"0,0E+00","module":"C3"},{"value":"2,18E-03","module":"C4"},{"value":"-4,03E-05","module":"D"}]},{"parameter":"POCP","unit":"kg Ethen-eq.","values":[{"value":"1,26E-03","module":"A1-A3"},{"value":"-3,49E-04","module":"A4"},{"value":"2,64E-04","module":"A5"},{"value":"0,0E+00","module":"B1"},{"value":"0,0E+00","module":"B2"},{"value":"0,0E+00","module":"B6"},{"value":"0,0E+00","module":"B7"},{"value":"1,53E-06","module":"C1"},{"value":"-3,01E-05","module":"C2"},{"value":"0,0E+00","module":"C3"},{"value":"4,25E-04","module":"C4"},{"value":"-6,06E-05","module":"D"}]},{"parameter":"ADPE","unit":"kg Sb-eq.","values":[{"value":"6,29E-06","module":"A1-A3"},{"value":"3,63E-08","module":"A4"},{"value":"2,46E-05","module":"A5"},{"value":"0,0E+00","module":"B1"},{"value":"0,0E+00","module":"B2"},{"value":"0,0E+00","module":"B6"},{"value":"0,0E+00","module":"B7"},{"value":"4,57E-09","module":"C1"},{"value":"3,13E-09","module":"C2"},{"value":"0,0E+00","module":"C3"},{"value":"8,54E-08","module":"C4"},{"value":"2,01E-08","module":"D"}]},{"parameter":"ADPF","unit":"MJ","values":[{"value":"5,92E+01","module":"A1-A3"},{"value":"6,01E+00","module":"A4"},{"value":"8,40E+00","module":"A5"},{"value":"0,0E+00","module":"B1"},{"value":"0,0E+00","module":"B2"},{"value":"0,0E+00","module":"B6"},{"value":"0,0E+00","module":"B7"},{"value":"9,16E-02","module":"C1"},{"value":"5,19E-01","module":"C2"},{"value":"0,0E+00","module":"C3"},{"value":"3,48E+00","module":"C4"},{"value":"-1,55E+00","module":"D"}]}],"additional_environmental_impact":[],"resource_use":[{"parameter":"PERE","unit":"MJ","values":[{"value":"1,80E+01","module":"A1-A3"},{"value":"3,33E-01","module":"A4"},{"value":"2,52E+00","module":"A5"},{"value":"0,0E+00","module":"B1"},{"value":"0,0E+00","module":"B2"},{"value":"0,0E+00","module":"B6"},{"value":"0,0E+00","module":"B7"},{"value":"5,91E-02","module":"C1"},{"value":"2,87E-02","module":"C2"},{"value":"0,0E+00","module":"C3"},{"value":"3,84E-01","module":"C4"},{"value":"1,42E-01","module":"D"}]},{"parameter":"PERM","unit":"MJ","values":[{"value":"1,00E+01","module":"A1-A3"},{"value":"0,0E+00","module":"A4"},{"value":"0,0E+00","module":"A5"},{"value":"0,0E+00","module":"B1"},{"value":"0,0E+00","module":"B2"},{"value":"0,0E+00","module":"B6"},{"value":"0,0E+00","module":"B7"},{"value":"0,0E+00","module":"C1"},{"value":"0,0E+00","module":"C2"},{"value":"0,0E+00","module":"C3"},{"value":"0,0E+00","module":"C4"},{"value":"0,0E+00","module":"D"}]},{"parameter":"PERT","unit":"MJ","values":[{"value":"2,80E+01","module":"A1-A3"},{"value":"3,33E-01","module":"A4"},{"value":"2,52E+00","module":"A5"},{"value":"0,0E+00","module":"B1"},{"value":"0,0E+00","module":"B2"},{"value":"0,0E+00","module":"B6"},{"value":"0,0E+00","module":"B7"},{"value":"5,91E-02","module":"C1"},{"value":"2,87E-02","module":"C2"},{"value":"0,0E+00","module":"C3"},{"value":"3,84E-01","module":"C4"},{"value":"1,42E-01","module":"D"}]},{"parameter":"PENRE","unit":"MJ","values":[{"value":"6,87E+01","module":"A1-A3"},{"value":"6,04E+00","module":"A4"},{"value":"9,52E+00","module":"A5"},{"value":"0,0E+00","module":"B1"},{"value":"0,0E+00","module":"B2"},{"value":"0,0E+00","module":"B6"},{"value":"0,0E+00","module":"B7"},{"value":"1,57E-01","module":"C1"},{"value":"5,21E-01","module":"C2"},{"value":"0,0E+00","module":"C3"},{"value":"3,61E+00","module":"C4"},{"value":"-1,46E+00","module":"D"}]},{"parameter":"PENRM","unit":"MJ","values":[{"value":"0,0E+00","module":"A1-A3"},{"value":"0,0E+00","module":"A4"},{"value":"0,0E+00","module":"A5"},{"value":"0,0E+00","module":"B1"},{"value":"0,0E+00","module":"B2"},{"value":"0,0E+00","module":"B6"},{"value":"0,0E+00","module":"B7"},{"value":"0,0E+00","module":"C1"},{"value":"0,0E+00","module":"C2"},{"value":"0,0E+00","module":"C3"},{"value":"0,0E+00","module":"C4"},{"value":"0,0E+00","module":"D"}]},{"parameter":"PENRT","unit":"MJ","values":[{"value":"6,87E+01","module":"A1-A3"},{"value":"6,04E+00","module":"A4"},{"value":"9,52E+00","module":"A5"},{"value":"0,0E+00","module":"B1"},{"value":"0,0E+00","module":"B2"},{"value":"0,0E+00","module":"B6"},{"value":"0,0E+00","module":"B7"},{"value":"1,57E-01","module":"C1"},{"value":"5,21E-01","module":"C2"},{"value":"0,0E+00","module":"C3"},{"value":"3,61E+00","module":"C4"},{"value":"-1,46E+00","module":"D"}]},{"parameter":"SM","unit":"kg","values":[{"value":"3,06E-01","module":"A1-A3"},{"value":"0,0E+00","module":"A4"},{"value":"9,19E-03","module":"A5"},{"value":"0,0E+00","module":"B1"},{"value":"0,0E+00","module":"B2"},{"value":"0,0E+00","module":"B6"},{"value":"0,0E+00","module":"B7"},{"value":"0,0E+00","module":"C1"},{"value":"0,0E+00","module":"C2"},{"value":"0,0E+00","module":"C3"},{"value":"0,0E+00","module":"C4"},{"value":"0,0E+00","module":"D"}]},{"parameter":"RSF","unit":"MJ","values":[{"value":"0,0E+00","module":"A1-A3"},{"value":"0,0E+00","module":"A4"},{"value":"0,0E+00","module":"A5"},{"value":"0,0E+00","module":"B1"},{"value":"0,0E+00","module":"B2"},{"value":"0,0E+00","module":"B6"},{"value":"0,0E+00","module":"B7"},{"value":"0,0E+00","module":"C1"},{"value":"0,0E+00","module":"C2"},{"value":"0,0E+00","module":"C3"},{"value":"0,0E+00","module":"C4"},{"value":"0,0E+00","module":"D"}]},{"parameter":"NRSF","unit":"MJ","values":[{"value":"0,0E+00","module":"A1-A3"},{"value":"0,0E+00","module":"A4"},{"value":"0,0E+00","module":"A5"},{"value":"0,0E+00","module":"B1"},{"value":"0,0E+00","module":"B2"},{"value":"0,0E+00","module":"B6"},{"value":"0,0E+00","module":"B7"},{"value":"0,0E+00","module":"C1"},{"value":"0,0E+00","module":"C2"},{"value":"0,0E+00","module":"C3"},{"value":"0,0E+00","module":"C4"},{"value":"0,0E+00","module":"D"}]},{"parameter":"FW","unit":"m^3","values":[{"value":"2,57E-02","module":"A1-A3"},{"value":"6,13E-04","module":"A4"},{"value":"5,20E-03","module":"A5"},{"value":"0,0E+00","module":"B1"},{"value":"0,0E+00","module":"B2"},{"value":"0,0E+00","module":"B6"},{"value":"0,0E+00","module":"B7"},{"value":"8,05E-05","module":"C1"},{"value":"5,29E-05","module":"C2"},{"value":"0,0E+00","module":"C3"},{"value":"6,12E-04","module":"C4"},{"value":"6,89E-05","module":"D"}]}],"end_of_life_waste":[{"parameter":"HWD","unit":"kg","values":[{"value":"2,87E-07","module":"A1-A3"},{"value":"3,49E-07","module":"A4"},{"value":"1,72E-04","module":"A5"},{"value":"0,0E+00","module":"B1"},{"value":"0,0E+00","module":"B2"},{"value":"0,0E+00","module":"B6"},{"value":"0,0E+00","module":"B7"},{"value":"7,37E-11","module":"C1"},{"value":"3,01E-08","module":"C2"},{"value":"0,0E+00","module":"C3"},{"value":"4,56E-08","module":"C4"},{"value":"-1,00E-09","module":"D"}]},{"parameter":"NHWD","unit":"kg","values":[{"value":"4,66E-01","module":"A1-A3"},{"value":"5,06E-04","module":"A4"},{"value":"3,75E-01","module":"A5"},{"value":"0,0E+00","module":"B1"},{"value":"0,0E+00","module":"B2"},{"value":"0,0E+00","module":"B6"},{"value":"0,0E+00","module":"B7"},{"value":"1,11E-04","module":"C1"},{"value":"4,36E-05","module":"C2"},{"value":"0,0E+00","module":"C3"},{"value":"1,18E+01","module":"C4"},{"value":"3,45E-03","module":"D"}]},{"parameter":"RWD","unit":"kg","values":[{"value":"3,76E-03","module":"A1-A3"},{"value":"8,26E-06","module":"A4"},{"value":"4,50E-04","module":"A5"},{"value":"0,0E+00","module":"B1"},{"value":"0,0E+00","module":"B2"},{"value":"0,0E+00","module":"B6"},{"value":"0,0E+00","module":"B7"},{"value":"2,60E-05","module":"C1"},{"value":"7,13E-07","module":"C2"},{"value":"0,0E+00","module":"C3"},{"value":"5,20E-05","module":"C4"},{"value":"3,49E-05","module":"D"}]}],"end_of_life_flow":[{"parameter":"CRU","unit":"kg","values":[{"value":"0,0E+00","module":"A1-A3"},{"value":"0,0E+00","module":"A4"},{"value":"0,0E+00","module":"A5"},{"value":"0,0E+00","module":"B1"},{"value":"0,0E+00","module":"B2"},{"value":"0,0E+00","module":"B6"},{"value":"0,0E+00","module":"B7"},{"value":"0,0E+00","module":"C1"},{"value":"0,0E+00","module":"C2"},{"value":"0,0E+00","module":"C3"},{"value":"0,0E+00","module":"C4"},{"value":"0,0E+00","module":"D"}]},{"parameter":"MFR","unit":"kg","values":[{"value":"0,0E+00","module":"A1-A3"},{"value":"0,0E+00","module":"A4"},{"value":"2,03E-02","module":"A5"},{"value":"0,0E+00","module":"B1"},{"value":"0,0E+00","module":"B2"},{"value":"0,0E+00","module":"B6"},{"value":"0,0E+00","module":"B7"},{"value":"0,0E+00","module":"C1"},{"value":"0,0E+00","module":"C2"},{"value":"1,00E-01","module":"C3"},{"value":"0,0E+00","module":"C4"},{"value":"0,0E+00","module":"D"}]},{"parameter":"MER","unit":"kg","values":[{"value":"0,0E+00","module":"A1-A3"},{"value":"0,0E+00","module":"A4"},{"value":"0,0E+00","module":"A5"},{"value":"0,0E+00","module":"B1"},{"value":"0,0E+00","module":"B2"},{"value":"0,0E+00","module":"B6"},{"value":"0,0E+00","module":"B7"},{"value":"0,0E+00","module":"C1"},{"value":"0,0E+00","module":"C2"},{"value":"0,0E+00","module":"C3"},{"value":"0,0E+00","module":"C4"},{"value":"0,0E+00","module":"D"}]},{"parameter":"EEE","unit":"MJ","values":[{"value":"0,0E+00","module":"A1-A3"},{"value":"0,0E+00","module":"A4"},{"value":"0,0E+00","module":"A5"},{"value":"0,0E+00","module":"B1"},{"value":"0,0E+00","module":"B2"},{"value":"0,0E+00","module":"B6"},{"value":"0,0E+00","module":"B7"},{"value":"0,0E+00","module":"C1"},{"value":"0,0E+00","module":"C2"},{"value":"0,0E+00","module":"C3"},{"value":"0,0E+00","module":"C4"},{"value":"0,0E+00","module":"D"}]},{"parameter":"EET","unit":"MJ","values":[{"value":"0,0E+00","module":"A1-A3"},{"value":"0,0E+00","module":"A4"},{"value":"0,0E+00","module":"A5"},{"value":"0,0E+00","module":"B1"},{"value":"0,0E+00","module":"B2"},{"value":"0,0E+00","module":"B6"},{"value":"0,0E+00","module":"B7"},{"value":"0,0E+00","module":"C1"},{"value":"0,0E+00","module":"C2"},{"value":"0,0E+00","module":"C3"},{"value":"0,0E+00","module":"C4"},{"value":"0,0E+00","module":"D"}]}]}