{"product_name":"FBA","epd_id":"NEPD-7305-6694","compliance":["EN 15804+A2","ISO 14025","ISO 21930"],"producer_name":"TROX Group","environmental_impact":[{"parameter":"GWP-total","unit":"kg CO2-eq.","values":[{"value":"3,18E+01","module":"A1-A3"},{"value":"3,21E-01","module":"A4"},{"value":"2,48E-03","module":"C1"},{"value":"2,01E-02","module":"C2"},{"value":"2,95E-01","module":"C3"},{"value":"1,32E-02","module":"C4"},{"value":"-1,40E+01","module":"D"}]},{"parameter":"GWP-fossil","unit":"kg CO2-eq.","values":[{"value":"3,15E+01","module":"A1-A3"},{"value":"3,21E-01","module":"A4"},{"value":"2,48E-03","module":"C1"},{"value":"2,00E-02","module":"C2"},{"value":"2,95E-01","module":"C3"},{"value":"1,32E-02","module":"C4"},{"value":"-1,36E+01","module":"D"}]},{"parameter":"GWP-biogenic","unit":"kg CO2-eq.","values":[{"value":"1,42E-01","module":"A1-A3"},{"value":"1,33E-04","module":"A4"},{"value":"4,64E-07","module":"C1"},{"value":"8,30E-06","module":"C2"},{"value":"5,24E-06","module":"C3"},{"value":"6,57E-06","module":"C4"},{"value":"-6,26E-02","module":"D"}]},{"parameter":"GWP-luluc","unit":"kg CO2-eq.","values":[{"value":"1,71E-01","module":"A1-A3"},{"value":"1,14E-04","module":"A4"},{"value":"1,95E-07","module":"C1"},{"value":"7,13E-06","module":"C2"},{"value":"6,63E-07","module":"C3"},{"value":"9,31E-07","module":"C4"},{"value":"-2,59E-01","module":"D"}]},{"parameter":"ODP","unit":"kg CFC 11-eq.","values":[{"value":"1,66E-06","module":"A1-A3"},{"value":"7,26E-08","module":"A4"},{"value":"5,36E-10","module":"C1"},{"value":"4,54E-09","module":"C2"},{"value":"4,60E-10","module":"C3"},{"value":"8,19E-10","module":"C4"},{"value":"-1,03E-03","module":"D"}]},{"parameter":"AP","unit":"mol H+-eq.","values":[{"value":"1,97E-01","module":"A1-A3"},{"value":"9,22E-04","module":"A4"},{"value":"2,59E-05","module":"C1"},{"value":"5,76E-05","module":"C2"},{"value":"7,29E-05","module":"C3"},{"value":"2,20E-05","module":"C4"},{"value":"-9,24E-02","module":"D"}]},{"parameter":"POCP","unit":"kg NMVOC-eq.","values":[{"value":"9,73E-02","module":"A1-A3"},{"value":"7,81E-04","module":"A4"},{"value":"3,45E-05","module":"C1"},{"value":"4,88E-05","module":"C2"},{"value":"9,14E-05","module":"C3"},{"value":"2,72E-05","module":"C4"},{"value":"-4,34E-02","module":"D"}]},{"parameter":"ADPE","unit":"kg Sb-eq.","values":[{"value":"3,53E-04","module":"A1-A3"},{"value":"8,86E-06","module":"A4"},{"value":"3,80E-09","module":"C1"},{"value":"5,54E-07","module":"C2"},{"value":"1,97E-08","module":"C3"},{"value":"2,23E-08","module":"C4"},{"value":"2,06E-05","module":"D"}]},{"parameter":"ADPF","unit":"MJ","values":[{"value":"3,42E+02","module":"A1-A3"},{"value":"4,85E+00","module":"A4"},{"value":"3,41E-02","module":"C1"},{"value":"3,03E-01","module":"C2"},{"value":"3,70E-02","module":"C3"},{"value":"6,49E-02","module":"C4"},{"value":"-1,74E+02","module":"D"}]},{"parameter":"WDP","unit":"m3 world-eq.","values":[{"value":"4,96E+03","module":"A1-A3"},{"value":"4,69E+00","module":"A4"},{"value":"7,24E-03","module":"C1"},{"value":"2,93E-01","module":"C2"},{"value":"1,19E-01","module":"C3"},{"value":"1,23E+00","module":"C4"},{"value":"-7,81E+03","module":"D"}]},{"parameter":"EP-freshwater","unit":"kg P-eq.","values":[{"value":"1,23E-03","module":"A1-A3"},{"value":"2,56E-06","module":"A4"},{"value":"9,02E-09","module":"C1"},{"value":"1,60E-07","module":"C2"},{"value":"5,55E-08","module":"C3"},{"value":"4,60E-08","module":"C4"},{"value":"-5,29E-04","module":"D"}]},{"parameter":"EP-marine","unit":"kg N-eq.","values":[{"value":"2,92E-02","module":"A1-A3"},{"value":"1,82E-04","module":"A4"},{"value":"1,14E-05","module":"C1"},{"value":"1,14E-05","module":"C2"},{"value":"3,86E-05","module":"C3"},{"value":"1,94E-05","module":"C4"},{"value":"-1,17E-02","module":"D"}]},{"parameter":"EP-terrestrial","unit":"mol N-eq.","values":[{"value":"3,28E-01","module":"A1-A3"},{"value":"2,04E-03","module":"A4"},{"value":"1,26E-04","module":"C1"},{"value":"1,27E-04","module":"C2"},{"value":"3,84E-04","module":"C3"},{"value":"8,78E-05","module":"C4"},{"value":"-1,29E-01","module":"D"}]},{"parameter":"GWP-IOBC","unit":"kg CO2-eq.","values":[{"value":"3,19E+01","module":"A1-A3"},{"value":"3,21E-01","module":"A4"},{"value":"2,48E-03","module":"C1"},{"value":"2,01E-02","module":"C2"},{"value":"2,95E-01","module":"C3"},{"value":"1,32E-02","module":"C4"},{"value":"-1,33E+01","module":"D"}]}],"additional_environmental_impact":[{"parameter":"PM","unit":"disease incidence","values":[{"value":"2,17E-06","module":"A1-A3"},{"value":"1,96E-08","module":"A4"},{"value":"6,86E-10","module":"C1"},{"value":"1,23E-09","module":"C2"},{"value":"2,61E-10","module":"C3"},{"value":"3,98E-10","module":"C4"},{"value":"-9,60E-07","module":"D"}]},{"parameter":"ETP-fw","unit":"CTUe","values":[{"value":"7,67E+02","module":"A1-A3"},{"value":"3,59E+00","module":"A4"},{"value":"1,86E-02","module":"C1"},{"value":"2,25E-01","module":"C2"},{"value":"2,05E-01","module":"C3"},{"value":"7,23E+01","module":"C4"},{"value":"-2,07E+02","module":"D"}]},{"parameter":"HTP-c","unit":"CTUh","values":[{"value":"4,28E-08","module":"A1-A3"},{"value":"0,0E+00","module":"A4"},{"value":"0,0E+00","module":"C1"},{"value":"0,0E+00","module":"C2"},{"value":"2,30E-11","module":"C3"},{"value":"3,00E-12","module":"C4"},{"value":"-3,46E-08","module":"D"}]},{"parameter":"HTP-nc","unit":"CTUh","values":[{"value":"7,76E-07","module":"A1-A3"},{"value":"3,93E-09","module":"A4"},{"value":"1,70E-11","module":"C1"},{"value":"2,45E-10","module":"C2"},{"value":"2,39E-09","module":"C3"},{"value":"8,60E-11","module":"C4"},{"value":"-4,01E-07","module":"D"}]},{"parameter":"SQP","unit":"unitless","values":[{"value":"1,30E+02","module":"A1-A3"},{"value":"3,39E+00","module":"A4"},{"value":"4,33E-03","module":"C1"},{"value":"2,12E-01","module":"C2"},{"value":"4,40E-03","module":"C3"},{"value":"2,00E-01","module":"C4"},{"value":"-2,83E+00","module":"D"}]},{"parameter":"IRP","unit":"kBq U235-eq.","values":[{"value":"7,72E-01","module":"A1-A3"},{"value":"2,12E-02","module":"A4"},{"value":"1,46E-04","module":"C1"},{"value":"1,32E-03","module":"C2"},{"value":"6,30E-05","module":"C3"},{"value":"3,86E-04","module":"C4"},{"value":"-7,55E-01","module":"D"}]}],"resource_use":[{"parameter":"PERE","unit":"MJ","values":[{"value":"5,72E+01","module":"A1-A3"},{"value":"6,94E-02","module":"A4"},{"value":"1,84E-04","module":"C1"},{"value":"4,34E-03","module":"C2"},{"value":"1,17E-03","module":"C3"},{"value":"6,66E-03","module":"C4"},{"value":"-6,40E+01","module":"D"}]},{"parameter":"PERM","unit":"MJ","values":[{"value":"0,0E+00","module":"A1-A3"},{"value":"0,0E+00","module":"A4"},{"value":"0,0E+00","module":"C1"},{"value":"0,0E+00","module":"C2"},{"value":"0,0E+00","module":"C3"},{"value":"0,0E+00","module":"C4"},{"value":"0,0E+00","module":"D"}]},{"parameter":"PERT","unit":"MJ","values":[{"value":"5,72E+01","module":"A1-A3"},{"value":"6,94E-02","module":"A4"},{"value":"1,84E-04","module":"C1"},{"value":"4,34E-03","module":"C2"},{"value":"1,17E-03","module":"C3"},{"value":"6,66E-03","module":"C4"},{"value":"-6,40E+01","module":"D"}]},{"parameter":"PENRE","unit":"MJ","values":[{"value":"3,33E+02","module":"A1-A3"},{"value":"4,85E+00","module":"A4"},{"value":"3,41E-02","module":"C1"},{"value":"3,03E-01","module":"C2"},{"value":"3,70E-02","module":"C3"},{"value":"6,49E-02","module":"C4"},{"value":"-1,74E+02","module":"D"}]},{"parameter":"PENRM","unit":"MJ","values":[{"value":"8,93E+00","module":"A1-A3"},{"value":"0,0E+00","module":"A4"},{"value":"0,0E+00","module":"C1"},{"value":"0,0E+00","module":"C2"},{"value":"-8,93E+00","module":"C3"},{"value":"0,0E+00","module":"C4"},{"value":"0,0E+00","module":"D"}]},{"parameter":"PENRT","unit":"MJ","values":[{"value":"3,42E+02","module":"A1-A3"},{"value":"4,85E+00","module":"A4"},{"value":"3,41E-02","module":"C1"},{"value":"3,03E-01","module":"C2"},{"value":"-8,90E+00","module":"C3"},{"value":"6,49E-02","module":"C4"},{"value":"-1,74E+02","module":"D"}]},{"parameter":"SM","unit":"kg","values":[{"value":"1,84E-01","module":"A1-A3"},{"value":"0,0E+00","module":"A4"},{"value":"1,67E-05","module":"C1"},{"value":"0,0E+00","module":"C2"},{"value":"0,0E+00","module":"C3"},{"value":"0,0E+00","module":"C4"},{"value":"0,0E+00","module":"D"}]},{"parameter":"RSF","unit":"MJ","values":[{"value":"1,01E+00","module":"A1-A3"},{"value":"2,48E-03","module":"A4"},{"value":"4,54E-06","module":"C1"},{"value":"1,55E-04","module":"C2"},{"value":"3,28E-05","module":"C3"},{"value":"1,39E-04","module":"C4"},{"value":"-2,54E-02","module":"D"}]},{"parameter":"NRSF","unit":"MJ","values":[{"value":"1,09E-01","module":"A1-A3"},{"value":"8,88E-03","module":"A4"},{"value":"6,68E-05","module":"C1"},{"value":"5,55E-04","module":"C2"},{"value":"0,0E+00","module":"C3"},{"value":"8,75E-05","module":"C4"},{"value":"3,25E-02","module":"D"}]},{"parameter":"FW","unit":"m3","values":[{"value":"3,10E-01","module":"A1-A3"},{"value":"5,19E-04","module":"A4"},{"value":"1,76E-06","module":"C1"},{"value":"3,24E-05","module":"C2"},{"value":"1,53E-04","module":"C3"},{"value":"8,22E-05","module":"C4"},{"value":"-3,44E-01","module":"D"}]}],"end_of_life_waste":[{"parameter":"HWD","unit":"kg","values":[{"value":"2,28E-01","module":"A1-A3"},{"value":"2,50E-04","module":"A4"},{"value":"1,00E-06","module":"C1"},{"value":"1,56E-05","module":"C2"},{"value":"0,0E+00","module":"C3"},{"value":"5,46E-03","module":"C4"},{"value":"5,73E-02","module":"D"}]},{"parameter":"NHWD","unit":"kg","values":[{"value":"6,67E+00","module":"A1-A3"},{"value":"2,36E-01","module":"A4"},{"value":"4,04E-05","module":"C1"},{"value":"1,47E-02","module":"C2"},{"value":"0,0E+00","module":"C3"},{"value":"2,21E-01","module":"C4"},{"value":"-3,97E+00","module":"D"}]},{"parameter":"RWD","unit":"kg","values":[{"value":"8,11E-04","module":"A1-A3"},{"value":"3,30E-05","module":"A4"},{"value":"2,37E-07","module":"C1"},{"value":"2,06E-06","module":"C2"},{"value":"0,0E+00","module":"C3"},{"value":"1,68E-07","module":"C4"},{"value":"-7,09E-04","module":"D"}]}],"end_of_life_flow":[{"parameter":"CRU","unit":"kg","values":[{"value":"0,0E+00","module":"A1-A3"},{"value":"0,0E+00","module":"A4"},{"value":"0,0E+00","module":"C1"},{"value":"0,0E+00","module":"C2"},{"value":"0,0E+00","module":"C3"},{"value":"0,0E+00","module":"C4"},{"value":"0,0E+00","module":"D"}]},{"parameter":"MFR","unit":"kg","values":[{"value":"6,29E-01","module":"A1-A3"},{"value":"0,0E+00","module":"A4"},{"value":"1,64E-05","module":"C1"},{"value":"0,0E+00","module":"C2"},{"value":"1,56E+00","module":"C3"},{"value":"8,71E-06","module":"C4"},{"value":"0,0E+00","module":"D"}]},{"parameter":"MER","unit":"kg","values":[{"value":"1,31E-01","module":"A1-A3"},{"value":"0,0E+00","module":"A4"},{"value":"5,10E-08","module":"C1"},{"value":"0,0E+00","module":"C2"},{"value":"9,71E-02","module":"C3"},{"value":"2,13E-07","module":"C4"},{"value":"0,0E+00","module":"D"}]},{"parameter":"EEE","unit":"MJ","values":[{"value":"9,07E-02","module":"A1-A3"},{"value":"0,0E+00","module":"A4"},{"value":"1,75E-07","module":"C1"},{"value":"0,0E+00","module":"C2"},{"value":"1,60E-01","module":"C3"},{"value":"1,38E-05","module":"C4"},{"value":"0,0E+00","module":"D"}]},{"parameter":"EET","unit":"MJ","values":[{"value":"1,37E+00","module":"A1-A3"},{"value":"0,0E+00","module":"A4"},{"value":"2,64E-06","module":"C1"},{"value":"0,0E+00","module":"C2"},{"value":"2,43E+00","module":"C3"},{"value":"2,09E-04","module":"C4"},{"value":"0,0E+00","module":"D"}]}]}