{"product_name":"FDS","epd_id":"NEPD-8112-7759-EN","compliance":["EN 15804+A2","ISO 14025","ISO 21930"],"producer_name":"Systemair Production a.s.","environmental_impact":[{"parameter":"GWP-total","unit":"kg CO2-eq.","values":[{"value":"4,64E+01","module":"A1-A3"},{"value":"9,85E-01","module":"A4"},{"value":"2,33E-02","module":"C1"},{"value":"1,64E-01","module":"C2"},{"value":"1,81E+01","module":"C3"},{"value":"6,79E-01","module":"C4"},{"value":"-5,50E+00","module":"D"}]},{"parameter":"GWP-fossil","unit":"kg CO2-eq.","values":[{"value":"4,61E+01","module":"A1-A3"},{"value":"9,85E-01","module":"A4"},{"value":"2,33E-02","module":"C1"},{"value":"1,64E-01","module":"C2"},{"value":"1,81E+01","module":"C3"},{"value":"6,79E-01","module":"C4"},{"value":"-5,47E+00","module":"D"}]},{"parameter":"GWP-biogenic","unit":"kg CO2-eq.","values":[{"value":"2,07E-01","module":"A1-A3"},{"value":"4,08E-04","module":"A4"},{"value":"4,38E-06","module":"C1"},{"value":"6,79E-05","module":"C2"},{"value":"4,47E-02","module":"C3"},{"value":"2,76E-04","module":"C4"},{"value":"-7,96E-03","module":"D"}]},{"parameter":"GWP-luluc","unit":"kg CO2-eq.","values":[{"value":"6,19E-02","module":"A1-A3"},{"value":"3,50E-04","module":"A4"},{"value":"1,84E-06","module":"C1"},{"value":"5,84E-05","module":"C2"},{"value":"4,50E-03","module":"C3"},{"value":"1,46E-04","module":"C4"},{"value":"-2,17E-02","module":"D"}]},{"parameter":"ODP","unit":"kg CFC 11-eq.","values":[{"value":"4,85E-06","module":"A1-A3"},{"value":"2,23E-07","module":"A4"},{"value":"5,04E-09","module":"C1"},{"value":"3,72E-08","module":"C2"},{"value":"2,04E-06","module":"C3"},{"value":"3,47E-08","module":"C4"},{"value":"-7,57E-04","module":"D"}]},{"parameter":"AP","unit":"mol H+-eq.","values":[{"value":"5,16E-01","module":"A1-A3"},{"value":"2,83E-03","module":"A4"},{"value":"2,44E-04","module":"C1"},{"value":"4,72E-04","module":"C2"},{"value":"2,62E-02","module":"C3"},{"value":"1,40E-03","module":"C4"},{"value":"-6,24E-02","module":"D"}]},{"parameter":"POCP","unit":"kg NMVOC-eq.","values":[{"value":"1,63E-01","module":"A1-A3"},{"value":"2,40E-03","module":"A4"},{"value":"3,25E-04","module":"C1"},{"value":"4,00E-04","module":"C2"},{"value":"1,71E-02","module":"C3"},{"value":"1,21E-03","module":"C4"},{"value":"-3,05E-02","module":"D"}]},{"parameter":"ADPE","unit":"kg Sb-eq.","values":[{"value":"2,22E-02","module":"A1-A3"},{"value":"2,72E-05","module":"A4"},{"value":"3,58E-08","module":"C1"},{"value":"4,53E-06","module":"C2"},{"value":"6,22E-05","module":"C3"},{"value":"1,22E-06","module":"C4"},{"value":"-2,64E-04","module":"D"}]},{"parameter":"ADPF","unit":"MJ","values":[{"value":"6,47E+02","module":"A1-A3"},{"value":"1,49E+01","module":"A4"},{"value":"3,21E-01","module":"C1"},{"value":"2,48E+00","module":"C2"},{"value":"7,48E+01","module":"C3"},{"value":"3,33E+00","module":"C4"},{"value":"-5,05E+01","module":"D"}]},{"parameter":"WDP","unit":"m3 world-eq.","values":[{"value":"7,55E+03","module":"A1-A3"},{"value":"1,44E+01","module":"A4"},{"value":"6,82E-02","module":"C1"},{"value":"2,40E+00","module":"C2"},{"value":"2,79E+02","module":"C3"},{"value":"7,98E+01","module":"C4"},{"value":"-3,51E+02","module":"D"}]},{"parameter":"EP-freshwater","unit":"kg P-eq.","values":[{"value":"3,40E-03","module":"A1-A3"},{"value":"7,87E-06","module":"A4"},{"value":"8,50E-08","module":"C1"},{"value":"1,31E-06","module":"C2"},{"value":"4,28E-04","module":"C3"},{"value":"6,88E-06","module":"C4"},{"value":"-5,33E-04","module":"D"}]},{"parameter":"EP-marine","unit":"kg N-eq.","values":[{"value":"4,87E-02","module":"A1-A3"},{"value":"5,60E-04","module":"A4"},{"value":"1,08E-04","module":"C1"},{"value":"9,33E-05","module":"C2"},{"value":"5,43E-03","module":"C3"},{"value":"3,66E-04","module":"C4"},{"value":"-6,67E-03","module":"D"}]},{"parameter":"EP-terrestrial","unit":"mol N-eq.","values":[{"value":"1,10E+00","module":"A1-A3"},{"value":"6,26E-03","module":"A4"},{"value":"1,18E-03","module":"C1"},{"value":"1,04E-03","module":"C2"},{"value":"6,11E-02","module":"C3"},{"value":"4,26E-03","module":"C4"},{"value":"-7,63E-02","module":"D"}]},{"parameter":"GWP-IOBC","unit":"kg CO2-eq.","values":[{"value":"4,62E+01","module":"A1-A3"},{"value":"9,85E-01","module":"A4"},{"value":"2,33E-02","module":"C1"},{"value":"1,64E-01","module":"C2"},{"value":"1,81E+01","module":"C3"},{"value":"6,79E-01","module":"C4"},{"value":"-7,45E+00","module":"D"}]}],"additional_environmental_impact":[{"parameter":"PM","unit":"disease incidence","values":[{"value":"3,60E-06","module":"A1-A3"},{"value":"6,03E-08","module":"A4"},{"value":"6,46E-09","module":"C1"},{"value":"1,00E-08","module":"C2"},{"value":"4,02E-07","module":"C3"},{"value":"1,05E-08","module":"C4"},{"value":"-4,97E-07","module":"D"}]},{"parameter":"ETP-fw","unit":"CTUe","values":[{"value":"1,75E+03","module":"A1-A3"},{"value":"1,10E+01","module":"A4"},{"value":"1,76E-01","module":"C1"},{"value":"1,84E+00","module":"C2"},{"value":"3,63E+02","module":"C3"},{"value":"1,50E+01","module":"C4"},{"value":"-5,69E+02","module":"D"}]},{"parameter":"HTP-c","unit":"CTUh","values":[{"value":"1,62E-07","module":"A1-A3"},{"value":"0,0E+00","module":"A4"},{"value":"0,0E+00","module":"C1"},{"value":"0,0E+00","module":"C2"},{"value":"1,71E-08","module":"C3"},{"value":"1,05E-09","module":"C4"},{"value":"-2,74E-08","module":"D"}]},{"parameter":"HTP-nc","unit":"CTUh","values":[{"value":"4,44E-06","module":"A1-A3"},{"value":"1,21E-08","module":"A4"},{"value":"1,59E-10","module":"C1"},{"value":"2,01E-09","module":"C2"},{"value":"1,05E-07","module":"C3"},{"value":"5,37E-08","module":"C4"},{"value":"3,05E-08","module":"D"}]},{"parameter":"SQP","unit":"unitless","values":[{"value":"2,66E+02","module":"A1-A3"},{"value":"1,04E+01","module":"A4"},{"value":"4,08E-02","module":"C1"},{"value":"1,74E+00","module":"C2"},{"value":"2,95E+01","module":"C3"},{"value":"9,55E+00","module":"C4"},{"value":"-7,78E+00","module":"D"}]},{"parameter":"IRP","unit":"kBq U235-eq.","values":[{"value":"2,99E+00","module":"A1-A3"},{"value":"6,51E-02","module":"A4"},{"value":"1,38E-03","module":"C1"},{"value":"1,08E-02","module":"C2"},{"value":"3,40E-01","module":"C3"},{"value":"1,80E-02","module":"C4"},{"value":"-4,40E-02","module":"D"}]}],"resource_use":[{"parameter":"PERE","unit":"MJ","values":[{"value":"7,23E+01","module":"A1-A3"},{"value":"2,13E-01","module":"A4"},{"value":"1,74E-03","module":"C1"},{"value":"3,55E-02","module":"C2"},{"value":"1,35E+01","module":"C3"},{"value":"4,18E-01","module":"C4"},{"value":"-9,21E+00","module":"D"}]},{"parameter":"PERM","unit":"MJ","values":[{"value":"0,0E+00","module":"A1-A3"},{"value":"0,0E+00","module":"A4"},{"value":"0,0E+00","module":"C1"},{"value":"0,0E+00","module":"C2"},{"value":"0,0E+00","module":"C3"},{"value":"0,0E+00","module":"C4"},{"value":"0,0E+00","module":"D"}]},{"parameter":"PERT","unit":"MJ","values":[{"value":"1,01E+02","module":"A1-A3"},{"value":"2,13E-01","module":"A4"},{"value":"1,74E-03","module":"C1"},{"value":"3,55E-02","module":"C2"},{"value":"1,35E+01","module":"C3"},{"value":"4,18E-01","module":"C4"},{"value":"-9,21E+00","module":"D"}]},{"parameter":"PENRE","unit":"MJ","values":[{"value":"6,39E+02","module":"A1-A3"},{"value":"1,49E+01","module":"A4"},{"value":"3,21E-01","module":"C1"},{"value":"2,48E+00","module":"C2"},{"value":"7,48E+01","module":"C3"},{"value":"3,33E+00","module":"C4"},{"value":"-5,05E+01","module":"D"}]},{"parameter":"PENRM","unit":"MJ","values":[{"value":"3,30E+00","module":"A1-A3"},{"value":"0,0E+00","module":"A4"},{"value":"0,0E+00","module":"C1"},{"value":"0,0E+00","module":"C2"},{"value":"-3,30E+00","module":"C3"},{"value":"0,0E+00","module":"C4"},{"value":"0,0E+00","module":"D"}]},{"parameter":"PENRT","unit":"MJ","values":[{"value":"6,47E+02","module":"A1-A3"},{"value":"1,49E+01","module":"A4"},{"value":"3,21E-01","module":"C1"},{"value":"2,48E+00","module":"C2"},{"value":"7,15E+01","module":"C3"},{"value":"3,33E+00","module":"C4"},{"value":"-5,05E+01","module":"D"}]},{"parameter":"SM","unit":"kg","values":[{"value":"2,74E+00","module":"A1-A3"},{"value":"0,0E+00","module":"A4"},{"value":"1,58E-04","module":"C1"},{"value":"0,0E+00","module":"C2"},{"value":"1,54E-05","module":"C3"},{"value":"9,33E-04","module":"C4"},{"value":"5,99E-02","module":"D"}]},{"parameter":"RSF","unit":"MJ","values":[{"value":"1,89E+00","module":"A1-A3"},{"value":"7,62E-03","module":"A4"},{"value":"4,27E-05","module":"C1"},{"value":"1,27E-03","module":"C2"},{"value":"2,98E-01","module":"C3"},{"value":"7,03E-03","module":"C4"},{"value":"1,57E-01","module":"D"}]},{"parameter":"NRSF","unit":"MJ","values":[{"value":"3,89E+00","module":"A1-A3"},{"value":"2,73E-02","module":"A4"},{"value":"6,29E-04","module":"C1"},{"value":"4,54E-03","module":"C2"},{"value":"1,64E-05","module":"C3"},{"value":"7,66E-02","module":"C4"},{"value":"4,42E+00","module":"D"}]},{"parameter":"FW","unit":"m3","values":[{"value":"9,34E-01","module":"A1-A3"},{"value":"1,59E-03","module":"A4"},{"value":"1,65E-05","module":"C1"},{"value":"2,65E-04","module":"C2"},{"value":"6,95E-02","module":"C3"},{"value":"5,72E-03","module":"C4"},{"value":"-4,05E-02","module":"D"}]}],"end_of_life_waste":[{"parameter":"HWD","unit":"kg","values":[{"value":"4,49E-01","module":"A1-A3"},{"value":"7,68E-04","module":"A4"},{"value":"9,46E-06","module":"C1"},{"value":"1,28E-04","module":"C2"},{"value":"1,79E-06","module":"C3"},{"value":"4,59E-02","module":"C4"},{"value":"-2,01E-02","module":"D"}]},{"parameter":"NHWD","unit":"kg","values":[{"value":"1,45E+01","module":"A1-A3"},{"value":"7,24E-01","module":"A4"},{"value":"3,80E-04","module":"C1"},{"value":"1,21E-01","module":"C2"},{"value":"8,04E+00","module":"C3"},{"value":"2,48E+00","module":"C4"},{"value":"-2,13E+00","module":"D"}]},{"parameter":"RWD","unit":"kg","values":[{"value":"2,69E-03","module":"A1-A3"},{"value":"1,01E-04","module":"A4"},{"value":"2,23E-06","module":"C1"},{"value":"1,69E-05","module":"C2"},{"value":"1,81E-07","module":"C3"},{"value":"6,59E-08","module":"C4"},{"value":"-4,37E-05","module":"D"}]}],"end_of_life_flow":[{"parameter":"CRU","unit":"kg","values":[{"value":"0,0E+00","module":"A1-A3"},{"value":"0,0E+00","module":"A4"},{"value":"0,0E+00","module":"C1"},{"value":"0,0E+00","module":"C2"},{"value":"0,0E+00","module":"C3"},{"value":"0,0E+00","module":"C4"},{"value":"0,0E+00","module":"D"}]},{"parameter":"MFR","unit":"kg","values":[{"value":"5,64E+00","module":"A1-A3"},{"value":"0,0E+00","module":"A4"},{"value":"1,55E-04","module":"C1"},{"value":"0,0E+00","module":"C2"},{"value":"8,58E+00","module":"C3"},{"value":"1,94E-06","module":"C4"},{"value":"-2,34E-03","module":"D"}]},{"parameter":"MER","unit":"kg","values":[{"value":"2,74E-01","module":"A1-A3"},{"value":"0,0E+00","module":"A4"},{"value":"4,80E-07","module":"C1"},{"value":"0,0E+00","module":"C2"},{"value":"8,12E+00","module":"C3"},{"value":"5,54E-08","module":"C4"},{"value":"-3,09E-04","module":"D"}]},{"parameter":"EEE","unit":"MJ","values":[{"value":"1,36E-01","module":"A1-A3"},{"value":"0,0E+00","module":"A4"},{"value":"1,65E-06","module":"C1"},{"value":"0,0E+00","module":"C2"},{"value":"1,17E-01","module":"C3"},{"value":"1,24E-06","module":"C4"},{"value":"-7,56E-04","module":"D"}]},{"parameter":"EET","unit":"MJ","values":[{"value":"2,05E+00","module":"A1-A3"},{"value":"0,0E+00","module":"A4"},{"value":"2,49E-05","module":"C1"},{"value":"0,0E+00","module":"C2"},{"value":"1,77E+00","module":"C3"},{"value":"1,87E-05","module":"C4"},{"value":"-1,14E-02","module":"D"}]}]}