{"product_name":"Feather Conference table with variants","epd_id":"NEPD-8584-8240","compliance":["EN 15804+A2","ISO 14025","ISO 21930"],"producer_name":"AB Edsbyverken","environmental_impact":[{"parameter":"GWP-total","unit":"kg CO2-eq.","values":[{"value":"9,99E+01","module":"A1-A3"},{"value":"6,68E+00","module":"A4"},{"value":"1,83E+01","module":"A5"},{"value":"2,69E-01","module":"B2"},{"value":"0,0E+00","module":"B3"},{"value":"0,0E+00","module":"B4"},{"value":"0,0E+00","module":"C1"},{"value":"1,11E+00","module":"C2"},{"value":"1,36E+02","module":"C3"},{"value":"5,51E-01","module":"C4"},{"value":"-2,27E+01","module":"D"}]},{"parameter":"GWP-fossil","unit":"kg CO2-eq.","values":[{"value":"2,36E+02","module":"A1-A3"},{"value":"6,68E+00","module":"A4"},{"value":"1,74E-01","module":"A5"},{"value":"2,67E-01","module":"B2"},{"value":"0,0E+00","module":"B3"},{"value":"0,0E+00","module":"B4"},{"value":"0,0E+00","module":"C1"},{"value":"1,11E+00","module":"C2"},{"value":"2,89E+01","module":"C3"},{"value":"5,51E-01","module":"C4"},{"value":"-2,25E+01","module":"D"}]},{"parameter":"GWP-biogenic","unit":"kg CO2-eq.","values":[{"value":"-1,37E+02","module":"A1-A3"},{"value":"2,76E-03","module":"A4"},{"value":"1,81E+01","module":"A5"},{"value":"1,68E-03","module":"B2"},{"value":"0,0E+00","module":"B3"},{"value":"0,0E+00","module":"B4"},{"value":"0,0E+00","module":"C1"},{"value":"4,60E-04","module":"C2"},{"value":"1,07E+02","module":"C3"},{"value":"3,46E-04","module":"C4"},{"value":"-1,93E-02","module":"D"}]},{"parameter":"GWP-luluc","unit":"kg CO2-eq.","values":[{"value":"7,30E-01","module":"A1-A3"},{"value":"2,38E-03","module":"A4"},{"value":"5,72E-05","module":"A5"},{"value":"4,35E-04","module":"B2"},{"value":"0,0E+00","module":"B3"},{"value":"0,0E+00","module":"B4"},{"value":"0,0E+00","module":"C1"},{"value":"3,96E-04","module":"C2"},{"value":"1,71E-03","module":"C3"},{"value":"1,30E-04","module":"C4"},{"value":"-1,64E-01","module":"D"}]},{"parameter":"ODP","unit":"kg CFC 11-eq.","values":[{"value":"2,44E-05","module":"A1-A3"},{"value":"1,51E-06","module":"A4"},{"value":"3,65E-08","module":"A5"},{"value":"2,37E-08","module":"B2"},{"value":"0,0E+00","module":"B3"},{"value":"0,0E+00","module":"B4"},{"value":"0,0E+00","module":"C1"},{"value":"2,52E-07","module":"C2"},{"value":"7,57E-07","module":"C3"},{"value":"1,24E-07","module":"C4"},{"value":"-3,30E-01","module":"D"}]},{"parameter":"AP","unit":"mol H+-eq.","values":[{"value":"1,31E+00","module":"A1-A3"},{"value":"1,92E-02","module":"A4"},{"value":"8,19E-04","module":"A5"},{"value":"1,56E-03","module":"B2"},{"value":"0,0E+00","module":"B3"},{"value":"0,0E+00","module":"B4"},{"value":"0,0E+00","module":"C1"},{"value":"3,20E-03","module":"C2"},{"value":"2,19E-02","module":"C3"},{"value":"2,99E-03","module":"C4"},{"value":"-1,27E-01","module":"D"}]},{"parameter":"POCP","unit":"kg NMVOC-eq.","values":[{"value":"9,54E-01","module":"A1-A3"},{"value":"1,63E-02","module":"A4"},{"value":"8,43E-04","module":"A5"},{"value":"9,05E-04","module":"B2"},{"value":"0,0E+00","module":"B3"},{"value":"0,0E+00","module":"B4"},{"value":"0,0E+00","module":"C1"},{"value":"2,71E-03","module":"C2"},{"value":"2,23E-02","module":"C3"},{"value":"3,29E-03","module":"C4"},{"value":"-1,27E-01","module":"D"}]},{"parameter":"ADPE","unit":"kg Sb-eq.","values":[{"value":"4,42E-03","module":"A1-A3"},{"value":"1,84E-04","module":"A4"},{"value":"4,21E-06","module":"A5"},{"value":"7,48E-06","module":"B2"},{"value":"0,0E+00","module":"B3"},{"value":"0,0E+00","module":"B4"},{"value":"0,0E+00","module":"C1"},{"value":"3,07E-05","module":"C2"},{"value":"2,66E-05","module":"C3"},{"value":"6,73E-06","module":"C4"},{"value":"-3,56E-04","module":"D"}]},{"parameter":"ADPF","unit":"MJ","values":[{"value":"3,66E+03","module":"A1-A3"},{"value":"1,01E+02","module":"A4"},{"value":"2,42E+00","module":"A5"},{"value":"4,57E+00","module":"B2"},{"value":"0,0E+00","module":"B3"},{"value":"0,0E+00","module":"B4"},{"value":"0,0E+00","module":"C1"},{"value":"1,68E+01","module":"C2"},{"value":"3,16E+01","module":"C3"},{"value":"9,35E+00","module":"C4"},{"value":"-2,16E+02","module":"D"}]},{"parameter":"WDP","unit":"m3 world-eq.","values":[{"value":"7,18E+04","module":"A1-A3"},{"value":"9,76E+01","module":"A4"},{"value":"3,08E+00","module":"A5"},{"value":"8,18E+01","module":"B2"},{"value":"0,0E+00","module":"B3"},{"value":"0,0E+00","module":"B4"},{"value":"0,0E+00","module":"C1"},{"value":"1,63E+01","module":"C2"},{"value":"2,97E+01","module":"C3"},{"value":"3,81E+01","module":"C4"},{"value":"1,28E+02","module":"D"}]},{"parameter":"EP-freshwater","unit":"kg P-eq.","values":[{"value":"1,38E-02","module":"A1-A3"},{"value":"5,33E-05","module":"A4"},{"value":"1,42E-06","module":"A5"},{"value":"2,14E-05","module":"B2"},{"value":"0,0E+00","module":"B3"},{"value":"0,0E+00","module":"B4"},{"value":"0,0E+00","module":"C1"},{"value":"8,89E-06","module":"C2"},{"value":"1,45E-04","module":"C3"},{"value":"5,49E-06","module":"C4"},{"value":"-1,51E-03","module":"D"}]},{"parameter":"EP-marine","unit":"kg N-eq.","values":[{"value":"3,22E-01","module":"A1-A3"},{"value":"3,80E-03","module":"A4"},{"value":"2,72E-04","module":"A5"},{"value":"2,48E-04","module":"B2"},{"value":"0,0E+00","module":"B3"},{"value":"0,0E+00","module":"B4"},{"value":"0,0E+00","module":"C1"},{"value":"6,33E-04","module":"C2"},{"value":"8,18E-03","module":"C3"},{"value":"1,03E-03","module":"C4"},{"value":"-3,07E-02","module":"D"}]},{"parameter":"EP-terrestrial","unit":"mol N-eq.","values":[{"value":"3,28E+00","module":"A1-A3"},{"value":"4,25E-02","module":"A4"},{"value":"2,93E-03","module":"A5"},{"value":"2,88E-03","module":"B2"},{"value":"0,0E+00","module":"B3"},{"value":"0,0E+00","module":"B4"},{"value":"0,0E+00","module":"C1"},{"value":"7,08E-03","module":"C2"},{"value":"8,71E-02","module":"C3"},{"value":"1,15E-02","module":"C4"},{"value":"-3,21E-01","module":"D"}]},{"parameter":"GWP-IOBC","unit":"kg CO2-eq.","values":[{"value":"2,38E+02","module":"A1-A3"},{"value":"6,68E+00","module":"A4"},{"value":"1,74E-01","module":"A5"},{"value":"2,69E-01","module":"B2"},{"value":"0,0E+00","module":"B3"},{"value":"0,0E+00","module":"B4"},{"value":"0,0E+00","module":"C1"},{"value":"1,11E+00","module":"C2"},{"value":"1,93E+01","module":"C3"},{"value":"5,73E-01","module":"C4"},{"value":"-3,16E+01","module":"D"}]}],"additional_environmental_impact":[{"parameter":"PM","unit":"disease incidence","values":[{"value":"1,77E-05","module":"A1-A3"},{"value":"4,09E-07","module":"A4"},{"value":"1,21E-08","module":"A5"},{"value":"1,31E-08","module":"B2"},{"value":"0,0E+00","module":"B3"},{"value":"0,0E+00","module":"B4"},{"value":"0,0E+00","module":"C1"},{"value":"6,81E-08","module":"C2"},{"value":"3,11E-07","module":"C3"},{"value":"5,05E-08","module":"C4"},{"value":"-3,76E-06","module":"D"}]},{"parameter":"ETP-fw","unit":"CTUe","values":[{"value":"9,79E+03","module":"A1-A3"},{"value":"7,48E+01","module":"A4"},{"value":"3,22E+00","module":"A5"},{"value":"4,95E+00","module":"B2"},{"value":"0,0E+00","module":"B3"},{"value":"0,0E+00","module":"B4"},{"value":"0,0E+00","module":"C1"},{"value":"1,25E+01","module":"C2"},{"value":"1,84E+02","module":"C3"},{"value":"7,57E+00","module":"C4"},{"value":"-1,36E+03","module":"D"}]},{"parameter":"HTP-c","unit":"CTUh","values":[{"value":"1,09E-06","module":"A1-A3"},{"value":"0,0E+00","module":"A4"},{"value":"9,60E-11","module":"A5"},{"value":"7,39E-10","module":"B2"},{"value":"0,0E+00","module":"B3"},{"value":"0,0E+00","module":"B4"},{"value":"0,0E+00","module":"C1"},{"value":"0,0E+00","module":"C2"},{"value":"1,08E-08","module":"C3"},{"value":"3,18E-10","module":"C4"},{"value":"-9,31E-08","module":"D"}]},{"parameter":"HTP-nc","unit":"CTUh","values":[{"value":"6,52E-06","module":"A1-A3"},{"value":"8,17E-08","module":"A4"},{"value":"4,05E-09","module":"A5"},{"value":"1,64E-08","module":"B2"},{"value":"0,0E+00","module":"B3"},{"value":"0,0E+00","module":"B4"},{"value":"0,0E+00","module":"C1"},{"value":"1,36E-08","module":"C2"},{"value":"1,91E-07","module":"C3"},{"value":"9,88E-09","module":"C4"},{"value":"1,55E-06","module":"D"}]},{"parameter":"SQP","unit":"unitless","values":[{"value":"1,68E+04","module":"A1-A3"},{"value":"7,06E+01","module":"A4"},{"value":"1,63E+00","module":"A5"},{"value":"1,28E+00","module":"B2"},{"value":"0,0E+00","module":"B3"},{"value":"0,0E+00","module":"B4"},{"value":"0,0E+00","module":"C1"},{"value":"1,18E+01","module":"C2"},{"value":"9,81E+00","module":"C3"},{"value":"2,09E+01","module":"C4"},{"value":"-4,44E+02","module":"D"}]},{"parameter":"IRP","unit":"kBq U235-eq.","values":[{"value":"3,32E+01","module":"A1-A3"},{"value":"4,41E-01","module":"A4"},{"value":"1,04E-02","module":"A5"},{"value":"3,16E-02","module":"B2"},{"value":"0,0E+00","module":"B3"},{"value":"0,0E+00","module":"B4"},{"value":"0,0E+00","module":"C1"},{"value":"7,35E-02","module":"C2"},{"value":"1,21E-01","module":"C3"},{"value":"3,88E-02","module":"C4"},{"value":"-3,49E-01","module":"D"}]}],"resource_use":[{"parameter":"PERE","unit":"MJ","values":[{"value":"2,54E+03","module":"A1-A3"},{"value":"1,44E+00","module":"A4"},{"value":"3,99E-02","module":"A5"},{"value":"6,21E-01","module":"B2"},{"value":"0,0E+00","module":"B3"},{"value":"0,0E+00","module":"B4"},{"value":"0,0E+00","module":"C1"},{"value":"2,41E-01","module":"C2"},{"value":"4,13E+00","module":"C3"},{"value":"2,61E-01","module":"C4"},{"value":"-4,12E+02","module":"D"}]},{"parameter":"PERM","unit":"MJ","values":[{"value":"1,03E+03","module":"A1-A3"},{"value":"0,0E+00","module":"A4"},{"value":"-6,24E+01","module":"A5"},{"value":"0,0E+00","module":"B2"},{"value":"0,0E+00","module":"B3"},{"value":"0,0E+00","module":"B4"},{"value":"0,0E+00","module":"C1"},{"value":"0,0E+00","module":"C2"},{"value":"-9,64E+02","module":"C3"},{"value":"0,0E+00","module":"C4"},{"value":"0,0E+00","module":"D"}]},{"parameter":"PERT","unit":"MJ","values":[{"value":"3,56E+03","module":"A1-A3"},{"value":"1,44E+00","module":"A4"},{"value":"-6,23E+01","module":"A5"},{"value":"6,21E-01","module":"B2"},{"value":"0,0E+00","module":"B3"},{"value":"0,0E+00","module":"B4"},{"value":"0,0E+00","module":"C1"},{"value":"2,41E-01","module":"C2"},{"value":"-9,60E+02","module":"C3"},{"value":"2,61E-01","module":"C4"},{"value":"-4,12E+02","module":"D"}]},{"parameter":"PENRE","unit":"MJ","values":[{"value":"3,58E+03","module":"A1-A3"},{"value":"1,01E+02","module":"A4"},{"value":"2,42E+00","module":"A5"},{"value":"4,57E+00","module":"B2"},{"value":"0,0E+00","module":"B3"},{"value":"0,0E+00","module":"B4"},{"value":"0,0E+00","module":"C1"},{"value":"1,68E+01","module":"C2"},{"value":"3,26E+01","module":"C3"},{"value":"9,35E+00","module":"C4"},{"value":"-2,16E+02","module":"D"}]},{"parameter":"PENRM","unit":"MJ","values":[{"value":"1,46E+02","module":"A1-A3"},{"value":"0,0E+00","module":"A4"},{"value":"-7,32E-01","module":"A5"},{"value":"0,0E+00","module":"B2"},{"value":"0,0E+00","module":"B3"},{"value":"0,0E+00","module":"B4"},{"value":"0,0E+00","module":"C1"},{"value":"0,0E+00","module":"C2"},{"value":"-1,07E+02","module":"C3"},{"value":"0,0E+00","module":"C4"},{"value":"0,0E+00","module":"D"}]},{"parameter":"PENRT","unit":"MJ","values":[{"value":"3,72E+03","module":"A1-A3"},{"value":"1,01E+02","module":"A4"},{"value":"1,69E+00","module":"A5"},{"value":"4,57E+00","module":"B2"},{"value":"0,0E+00","module":"B3"},{"value":"0,0E+00","module":"B4"},{"value":"0,0E+00","module":"C1"},{"value":"1,68E+01","module":"C2"},{"value":"-7,47E+01","module":"C3"},{"value":"9,35E+00","module":"C4"},{"value":"-2,16E+02","module":"D"}]},{"parameter":"SM","unit":"kg","values":[{"value":"1,14E+01","module":"A1-A3"},{"value":"0,0E+00","module":"A4"},{"value":"0,0E+00","module":"A5"},{"value":"0,0E+00","module":"B2"},{"value":"0,0E+00","module":"B3"},{"value":"0,0E+00","module":"B4"},{"value":"0,0E+00","module":"C1"},{"value":"0,0E+00","module":"C2"},{"value":"0,0E+00","module":"C3"},{"value":"0,0E+00","module":"C4"},{"value":"0,0E+00","module":"D"}]},{"parameter":"RSF","unit":"MJ","values":[{"value":"2,21E+00","module":"A1-A3"},{"value":"5,17E-02","module":"A4"},{"value":"1,32E-03","module":"A5"},{"value":"4,98E-02","module":"B2"},{"value":"0,0E+00","module":"B3"},{"value":"0,0E+00","module":"B4"},{"value":"0,0E+00","module":"C1"},{"value":"8,61E-03","module":"C2"},{"value":"9,23E-02","module":"C3"},{"value":"6,08E-03","module":"C4"},{"value":"5,81E-01","module":"D"}]},{"parameter":"NRSF","unit":"MJ","values":[{"value":"4,86E+00","module":"A1-A3"},{"value":"1,85E-01","module":"A4"},{"value":"5,44E-03","module":"A5"},{"value":"4,91E-02","module":"B2"},{"value":"0,0E+00","module":"B3"},{"value":"0,0E+00","module":"B4"},{"value":"0,0E+00","module":"C1"},{"value":"3,08E-02","module":"C2"},{"value":"0,0E+00","module":"C3"},{"value":"4,30E-01","module":"C4"},{"value":"-4,76E+00","module":"D"}]},{"parameter":"FW","unit":"m3","values":[{"value":"3,08E+00","module":"A1-A3"},{"value":"1,08E-02","module":"A4"},{"value":"1,14E-03","module":"A5"},{"value":"7,85E-01","module":"B2"},{"value":"0,0E+00","module":"B3"},{"value":"0,0E+00","module":"B4"},{"value":"0,0E+00","module":"C1"},{"value":"1,80E-03","module":"C2"},{"value":"4,12E-02","module":"C3"},{"value":"9,12E-03","module":"C4"},{"value":"-5,19E-01","module":"D"}]}],"end_of_life_waste":[{"parameter":"HWD","unit":"kg","values":[{"value":"1,63E+00","module":"A1-A3"},{"value":"5,21E-03","module":"A4"},{"value":"0,0E+00","module":"A5"},{"value":"8,64E-04","module":"B2"},{"value":"0,0E+00","module":"B3"},{"value":"0,0E+00","module":"B4"},{"value":"0,0E+00","module":"C1"},{"value":"8,68E-04","module":"C2"},{"value":"0,0E+00","module":"C3"},{"value":"3,43E+01","module":"C4"},{"value":"-9,67E-02","module":"D"}]},{"parameter":"NHWD","unit":"kg","values":[{"value":"8,76E+01","module":"A1-A3"},{"value":"4,91E+00","module":"A4"},{"value":"1,07E+01","module":"A5"},{"value":"5,55E-02","module":"B2"},{"value":"0,0E+00","module":"B3"},{"value":"0,0E+00","module":"B4"},{"value":"0,0E+00","module":"C1"},{"value":"8,18E-01","module":"C2"},{"value":"1,16E+01","module":"C3"},{"value":"1,10E+00","module":"C4"},{"value":"-8,89E+00","module":"D"}]},{"parameter":"RWD","unit":"kg","values":[{"value":"2,12E-02","module":"A1-A3"},{"value":"6,88E-04","module":"A4"},{"value":"0,0E+00","module":"A5"},{"value":"2,68E-05","module":"B2"},{"value":"0,0E+00","module":"B3"},{"value":"0,0E+00","module":"B4"},{"value":"0,0E+00","module":"C1"},{"value":"1,15E-04","module":"C2"},{"value":"0,0E+00","module":"C3"},{"value":"5,49E-05","module":"C4"},{"value":"-2,89E-04","module":"D"}]}],"end_of_life_flow":[{"parameter":"CRU","unit":"kg","values":[{"value":"0,0E+00","module":"A1-A3"},{"value":"0,0E+00","module":"A4"},{"value":"0,0E+00","module":"A5"},{"value":"0,0E+00","module":"B2"},{"value":"0,0E+00","module":"B3"},{"value":"0,0E+00","module":"B4"},{"value":"0,0E+00","module":"C1"},{"value":"0,0E+00","module":"C2"},{"value":"0,0E+00","module":"C3"},{"value":"0,0E+00","module":"C4"},{"value":"0,0E+00","module":"D"}]},{"parameter":"MFR","unit":"kg","values":[{"value":"5,31E+00","module":"A1-A3"},{"value":"0,0E+00","module":"A4"},{"value":"9,93E+00","module":"A5"},{"value":"0,0E+00","module":"B2"},{"value":"0,0E+00","module":"B3"},{"value":"0,0E+00","module":"B4"},{"value":"0,0E+00","module":"C1"},{"value":"0,0E+00","module":"C2"},{"value":"1,64E+01","module":"C3"},{"value":"0,0E+00","module":"C4"},{"value":"0,0E+00","module":"D"}]},{"parameter":"MER","unit":"kg","values":[{"value":"9,20E+00","module":"A1-A3"},{"value":"0,0E+00","module":"A4"},{"value":"1,55E-05","module":"A5"},{"value":"0,0E+00","module":"B2"},{"value":"0,0E+00","module":"B3"},{"value":"0,0E+00","module":"B4"},{"value":"0,0E+00","module":"C1"},{"value":"0,0E+00","module":"C2"},{"value":"1,26E+02","module":"C3"},{"value":"0,0E+00","module":"C4"},{"value":"0,0E+00","module":"D"}]},{"parameter":"EEE","unit":"MJ","values":[{"value":"6,29E+00","module":"A1-A3"},{"value":"0,0E+00","module":"A4"},{"value":"6,10E-01","module":"A5"},{"value":"0,0E+00","module":"B2"},{"value":"0,0E+00","module":"B3"},{"value":"0,0E+00","module":"B4"},{"value":"0,0E+00","module":"C1"},{"value":"0,0E+00","module":"C2"},{"value":"4,73E+01","module":"C3"},{"value":"0,0E+00","module":"C4"},{"value":"0,0E+00","module":"D"}]},{"parameter":"EET","unit":"MJ","values":[{"value":"9,52E+01","module":"A1-A3"},{"value":"0,0E+00","module":"A4"},{"value":"9,23E+00","module":"A5"},{"value":"0,0E+00","module":"B2"},{"value":"0,0E+00","module":"B3"},{"value":"0,0E+00","module":"B4"},{"value":"0,0E+00","module":"C1"},{"value":"0,0E+00","module":"C2"},{"value":"7,15E+02","module":"C3"},{"value":"0,0E+00","module":"C4"},{"value":"0,0E+00","module":"D"}]}]}