{"product_name":"Fenes Lens 1 3790lm","epd_id":"NEPD-8225-7906","compliance":["EN 15804+A2","ISO 14025","ISO 21930"],"producer_name":"SG Armaturen AS","environmental_impact":[{"parameter":"GWP-total","unit":"kg CO2-eq.","values":[{"value":"3,29E+01","module":"A1"},{"value":"3,37E-02","module":"A2"},{"value":"1,59E+00","module":"A3"},{"value":"1,74E+00","module":"A4"},{"value":"9,64E-01","module":"A5"},{"value":"1,55E+01","module":"B6"},{"value":"0,0E+00","module":"C1"},{"value":"2,10E-01","module":"C2"},{"value":"7,80E-01","module":"C3"},{"value":"5,63E-02","module":"C4"},{"value":"-8,88E-01","module":"D"}]},{"parameter":"GWP-fossil","unit":"kg CO2-eq.","values":[{"value":"3,35E+01","module":"A1"},{"value":"3,37E-02","module":"A2"},{"value":"1,59E+00","module":"A3"},{"value":"1,74E+00","module":"A4"},{"value":"9,11E-03","module":"A5"},{"value":"1,51E+01","module":"B6"},{"value":"0,0E+00","module":"C1"},{"value":"2,10E-01","module":"C2"},{"value":"7,80E-01","module":"C3"},{"value":"5,62E-02","module":"C4"},{"value":"-8,90E-01","module":"D"}]},{"parameter":"GWP-biogenic","unit":"kg CO2-eq.","values":[{"value":"-7,16E-01","module":"A1"},{"value":"1,31E-05","module":"A2"},{"value":"3,96E-04","module":"A3"},{"value":"6,17E-04","module":"A4"},{"value":"9,55E-01","module":"A5"},{"value":"4,16E-01","module":"B6"},{"value":"0,0E+00","module":"C1"},{"value":"8,18E-05","module":"C2"},{"value":"3,07E-04","module":"C3"},{"value":"2,80E-05","module":"C4"},{"value":"-4,25E-03","module":"D"}]},{"parameter":"GWP-luluc","unit":"kg CO2-eq.","values":[{"value":"7,31E-02","module":"A1"},{"value":"1,23E-05","module":"A2"},{"value":"2,51E-04","module":"A3"},{"value":"8,67E-04","module":"A4"},{"value":"3,01E-06","module":"A5"},{"value":"6,21E-02","module":"B6"},{"value":"0,0E+00","module":"C1"},{"value":"7,68E-05","module":"C2"},{"value":"2,40E-04","module":"C3"},{"value":"1,10E-04","module":"C4"},{"value":"6,23E-03","module":"D"}]},{"parameter":"ODP","unit":"kg CFC 11-eq.","values":[{"value":"8,35E-06","module":"A1"},{"value":"7,33E-09","module":"A2"},{"value":"2,33E-08","module":"A3"},{"value":"3,83E-07","module":"A4"},{"value":"1,92E-09","module":"A5"},{"value":"1,03E-06","module":"B6"},{"value":"0,0E+00","module":"C1"},{"value":"4,57E-08","module":"C2"},{"value":"7,08E-09","module":"C3"},{"value":"5,05E-09","module":"C4"},{"value":"-2,96E-03","module":"D"}]},{"parameter":"AP","unit":"mol H+-eq.","values":[{"value":"2,81E-01","module":"A1"},{"value":"1,01E-04","module":"A2"},{"value":"8,31E-03","module":"A3"},{"value":"2,68E-02","module":"A4"},{"value":"4,31E-05","module":"A5"},{"value":"1,18E-01","module":"B6"},{"value":"0,0E+00","module":"C1"},{"value":"6,29E-04","module":"C2"},{"value":"6,82E-04","module":"C3"},{"value":"1,75E-04","module":"C4"},{"value":"-9,10E-02","module":"D"}]},{"parameter":"POCP","unit":"kg NMVOC-eq.","values":[{"value":"1,35E-01","module":"A1"},{"value":"8,31E-05","module":"A2"},{"value":"4,98E-03","module":"A3"},{"value":"1,94E-02","module":"A4"},{"value":"4,44E-05","module":"A5"},{"value":"4,53E-02","module":"B6"},{"value":"0,0E+00","module":"C1"},{"value":"5,18E-04","module":"C2"},{"value":"4,56E-04","module":"C3"},{"value":"2,02E-04","module":"C4"},{"value":"-1,74E-02","module":"D"}]},{"parameter":"ADPE","unit":"kg Sb-eq.","values":[{"value":"1,21E-02","module":"A1"},{"value":"9,04E-07","module":"A2"},{"value":"4,92E-06","module":"A3"},{"value":"3,32E-05","module":"A4"},{"value":"2,22E-07","module":"A5"},{"value":"1,12E-03","module":"B6"},{"value":"0,0E+00","module":"C1"},{"value":"5,64E-06","module":"C2"},{"value":"6,13E-07","module":"C3"},{"value":"1,91E-07","module":"C4"},{"value":"-1,25E-03","module":"D"}]},{"parameter":"ADPF","unit":"MJ","values":[{"value":"3,93E+02","module":"A1"},{"value":"4,98E-01","module":"A2"},{"value":"1,41E+01","module":"A3"},{"value":"2,46E+01","module":"A4"},{"value":"1,27E-01","module":"A5"},{"value":"2,06E+02","module":"B6"},{"value":"0,0E+00","module":"C1"},{"value":"3,10E+00","module":"C2"},{"value":"1,46E+00","module":"C3"},{"value":"4,82E-01","module":"C4"},{"value":"-9,52E+00","module":"D"}]},{"parameter":"WDP","unit":"m3 world-eq.","values":[{"value":"1,56E+03","module":"A1"},{"value":"1,62E-01","module":"A2"},{"value":"2,29E+00","module":"A3"},{"value":"1,63E+01","module":"A4"},{"value":"1,62E-01","module":"A5"},{"value":"3,58E+04","module":"B6"},{"value":"0,0E+00","module":"C1"},{"value":"1,01E+00","module":"C2"},{"value":"7,97E+00","module":"C3"},{"value":"6,78E+00","module":"C4"},{"value":"2,61E+02","module":"D"}]},{"parameter":"EP-freshwater","unit":"kg P-eq.","values":[{"value":"3,31E-03","module":"A1"},{"value":"3,16E-07","module":"A2"},{"value":"3,53E-05","module":"A3"},{"value":"1,11E-05","module":"A4"},{"value":"7,48E-08","module":"A5"},{"value":"1,08E-03","module":"B6"},{"value":"0,0E+00","module":"C1"},{"value":"1,97E-06","module":"C2"},{"value":"5,54E-06","module":"C3"},{"value":"7,70E-07","module":"C4"},{"value":"-5,54E-04","module":"D"}]},{"parameter":"EP-marine","unit":"kg N-eq.","values":[{"value":"3,91E-02","module":"A1"},{"value":"1,99E-05","module":"A2"},{"value":"1,72E-03","module":"A3"},{"value":"6,45E-03","module":"A4"},{"value":"1,43E-05","module":"A5"},{"value":"1,29E-02","module":"B6"},{"value":"0,0E+00","module":"C1"},{"value":"1,24E-04","module":"C2"},{"value":"1,62E-04","module":"C3"},{"value":"8,72E-05","module":"C4"},{"value":"-4,41E-03","module":"D"}]},{"parameter":"EP-terrestrial","unit":"mol N-eq.","values":[{"value":"4,56E-01","module":"A1"},{"value":"2,22E-04","module":"A2"},{"value":"1,89E-02","module":"A3"},{"value":"7,19E-02","module":"A4"},{"value":"1,54E-04","module":"A5"},{"value":"1,68E-01","module":"B6"},{"value":"0,0E+00","module":"C1"},{"value":"1,38E-03","module":"C2"},{"value":"1,76E-03","module":"C3"},{"value":"5,99E-04","module":"C4"},{"value":"-6,40E-02","module":"D"}]},{"parameter":"GWP-IOBC","unit":"kg CO2-eq.","values":[{"value":"3,38E+01","module":"A1"},{"value":"3,37E-02","module":"A2"},{"value":"1,50E+00","module":"A3"},{"value":"1,74E+00","module":"A4"},{"value":"9,11E-03","module":"A5"},{"value":"1,55E+01","module":"B6"},{"value":"0,0E+00","module":"C1"},{"value":"2,10E-01","module":"C2"},{"value":"7,80E-01","module":"C3"},{"value":"5,92E-02","module":"C4"},{"value":"-7,86E-01","module":"D"}]}],"additional_environmental_impact":[{"parameter":"PM","unit":"disease incidence","values":[{"value":"2,13E-06","module":"A1"},{"value":"2,19E-09","module":"A2"},{"value":"1,12E-07","module":"A3"},{"value":"6,15E-08","module":"A4"},{"value":"6,36E-10","module":"A5"},{"value":"8,44E-07","module":"B6"},{"value":"0,0E+00","module":"C1"},{"value":"1,36E-08","module":"C2"},{"value":"4,46E-09","module":"C3"},{"value":"3,19E-09","module":"C4"},{"value":"-2,07E-07","module":"D"}]},{"parameter":"ETP-fw","unit":"CTUe","values":[{"value":"2,30E+03","module":"A1"},{"value":"4,04E-01","module":"A2"},{"value":"4,13E+01","module":"A3"},{"value":"1,67E+01","module":"A4"},{"value":"1,70E-01","module":"A5"},{"value":"9,37E+02","module":"B6"},{"value":"0,0E+00","module":"C1"},{"value":"2,52E+00","module":"C2"},{"value":"3,48E+00","module":"C3"},{"value":"4,42E+02","module":"C4"},{"value":"-7,52E+02","module":"D"}]},{"parameter":"HTP-c","unit":"CTUh","values":[{"value":"5,67E-08","module":"A1"},{"value":"0,0E+00","module":"A2"},{"value":"4,46E-10","module":"A3"},{"value":"0,0E+00","module":"A4"},{"value":"5,00E-12","module":"A5"},{"value":"4,47E-08","module":"B6"},{"value":"0,0E+00","module":"C1"},{"value":"0,0E+00","module":"C2"},{"value":"7,08E-10","module":"C3"},{"value":"7,50E-11","module":"C4"},{"value":"-7,13E-09","module":"D"}]},{"parameter":"HTP-nc","unit":"CTUh","values":[{"value":"1,92E-06","module":"A1"},{"value":"3,98E-10","module":"A2"},{"value":"1,95E-08","module":"A3"},{"value":"1,23E-08","module":"A4"},{"value":"2,14E-10","module":"A5"},{"value":"1,05E-06","module":"B6"},{"value":"0,0E+00","module":"C1"},{"value":"2,47E-09","module":"C2"},{"value":"4,09E-08","module":"C3"},{"value":"7,99E-10","module":"C4"},{"value":"-6,39E-07","module":"D"}]},{"parameter":"SQP","unit":"unitless","values":[{"value":"1,48E+02","module":"A1"},{"value":"3,41E-01","module":"A2"},{"value":"2,98E+00","module":"A3"},{"value":"1,19E+01","module":"A4"},{"value":"8,55E-02","module":"A5"},{"value":"1,04E+02","module":"B6"},{"value":"0,0E+00","module":"C1"},{"value":"2,13E+00","module":"C2"},{"value":"2,62E-01","module":"C3"},{"value":"1,11E+00","module":"C4"},{"value":"-1,74E+01","module":"D"}]},{"parameter":"IRP","unit":"kBq U235-eq.","values":[{"value":"1,15E+00","module":"A1"},{"value":"2,07E-03","module":"A2"},{"value":"1,22E-02","module":"A3"},{"value":"1,07E-01","module":"A4"},{"value":"5,45E-04","module":"A5"},{"value":"3,73E+00","module":"B6"},{"value":"0,0E+00","module":"C1"},{"value":"1,29E-02","module":"C2"},{"value":"6,65E-03","module":"C3"},{"value":"2,29E-03","module":"C4"},{"value":"-1,94E-02","module":"D"}]}],"resource_use":[{"parameter":"PERE","unit":"MJ","values":[{"value":"5,91E+01","module":"A1"},{"value":"5,64E-03","module":"A2"},{"value":"1,42E+00","module":"A3"},{"value":"2,79E-01","module":"A4"},{"value":"2,10E-03","module":"A5"},{"value":"2,66E+03","module":"B6"},{"value":"0,0E+00","module":"C1"},{"value":"3,51E-02","module":"C2"},{"value":"1,72E-01","module":"C3"},{"value":"8,26E-02","module":"C4"},{"value":"-3,46E+00","module":"D"}]},{"parameter":"PERM","unit":"MJ","values":[{"value":"3,35E+00","module":"A1"},{"value":"0,0E+00","module":"A2"},{"value":"0,0E+00","module":"A3"},{"value":"0,0E+00","module":"A4"},{"value":"-3,35E+00","module":"A5"},{"value":"0,0E+00","module":"B6"},{"value":"0,0E+00","module":"C1"},{"value":"0,0E+00","module":"C2"},{"value":"0,0E+00","module":"C3"},{"value":"0,0E+00","module":"C4"},{"value":"0,0E+00","module":"D"}]},{"parameter":"PERT","unit":"MJ","values":[{"value":"6,24E+01","module":"A1"},{"value":"5,64E-03","module":"A2"},{"value":"1,42E+00","module":"A3"},{"value":"2,79E-01","module":"A4"},{"value":"-3,34E+00","module":"A5"},{"value":"2,66E+03","module":"B6"},{"value":"0,0E+00","module":"C1"},{"value":"3,51E-02","module":"C2"},{"value":"1,72E-01","module":"C3"},{"value":"8,26E-02","module":"C4"},{"value":"-3,46E+00","module":"D"}]},{"parameter":"PENRE","unit":"MJ","values":[{"value":"3,81E+02","module":"A1"},{"value":"4,98E-01","module":"A2"},{"value":"1,41E+01","module":"A3"},{"value":"2,46E+01","module":"A4"},{"value":"1,27E-01","module":"A5"},{"value":"2,06E+02","module":"B6"},{"value":"0,0E+00","module":"C1"},{"value":"3,10E+00","module":"C2"},{"value":"1,46E+00","module":"C3"},{"value":"4,82E-01","module":"C4"},{"value":"-9,52E+00","module":"D"}]},{"parameter":"PENRM","unit":"MJ","values":[{"value":"1,21E+01","module":"A1"},{"value":"0,0E+00","module":"A2"},{"value":"0,0E+00","module":"A3"},{"value":"0,0E+00","module":"A4"},{"value":"0,0E+00","module":"A5"},{"value":"0,0E+00","module":"B6"},{"value":"0,0E+00","module":"C1"},{"value":"0,0E+00","module":"C2"},{"value":"-1,30E+01","module":"C3"},{"value":"0,0E+00","module":"C4"},{"value":"0,0E+00","module":"D"}]},{"parameter":"PENRT","unit":"MJ","values":[{"value":"3,93E+02","module":"A1"},{"value":"4,98E-01","module":"A2"},{"value":"1,41E+01","module":"A3"},{"value":"2,46E+01","module":"A4"},{"value":"1,27E-01","module":"A5"},{"value":"2,06E+02","module":"B6"},{"value":"0,0E+00","module":"C1"},{"value":"3,10E+00","module":"C2"},{"value":"-1,15E+01","module":"C3"},{"value":"4,82E-01","module":"C4"},{"value":"-9,52E+00","module":"D"}]},{"parameter":"SM","unit":"kg","values":[{"value":"2,13E+00","module":"A1"},{"value":"0,0E+00","module":"A2"},{"value":"0,0E+00","module":"A3"},{"value":"0,0E+00","module":"A4"},{"value":"0,0E+00","module":"A5"},{"value":"0,0E+00","module":"B6"},{"value":"0,0E+00","module":"C1"},{"value":"0,0E+00","module":"C2"},{"value":"0,0E+00","module":"C3"},{"value":"1,20E-03","module":"C4"},{"value":"8,67E-02","module":"D"}]},{"parameter":"RSF","unit":"MJ","values":[{"value":"1,95E-01","module":"A1"},{"value":"1,10E-04","module":"A2"},{"value":"1,25E-03","module":"A3"},{"value":"9,20E-03","module":"A4"},{"value":"6,96E-05","module":"A5"},{"value":"2,09E+00","module":"B6"},{"value":"0,0E+00","module":"C1"},{"value":"6,87E-04","module":"C2"},{"value":"3,80E-03","module":"C3"},{"value":"8,56E-04","module":"C4"},{"value":"1,10E-02","module":"D"}]},{"parameter":"NRSF","unit":"MJ","values":[{"value":"2,18E-02","module":"A1"},{"value":"9,36E-04","module":"A2"},{"value":"1,17E-02","module":"A3"},{"value":"4,93E-02","module":"A4"},{"value":"2,87E-04","module":"A5"},{"value":"5,21E+00","module":"B6"},{"value":"0,0E+00","module":"C1"},{"value":"5,84E-03","module":"C2"},{"value":"-3,98E-05","module":"C3"},{"value":"1,06E-02","module":"C4"},{"value":"-1,26E-01","module":"D"}]},{"parameter":"FW","unit":"m3","values":[{"value":"3,38E-01","module":"A1"},{"value":"5,57E-05","module":"A2"},{"value":"3,84E-02","module":"A3"},{"value":"2,11E-03","module":"A4"},{"value":"6,01E-05","module":"A5"},{"value":"1,99E+01","module":"B6"},{"value":"0,0E+00","module":"C1"},{"value":"3,47E-04","module":"C2"},{"value":"1,60E-03","module":"C3"},{"value":"5,15E-04","module":"C4"},{"value":"-7,65E-03","module":"D"}]}],"end_of_life_waste":[{"parameter":"HWD","unit":"kg","values":[{"value":"2,54E-01","module":"A1"},{"value":"4,50E-05","module":"A2"},{"value":"1,94E-03","module":"A3"},{"value":"1,20E-03","module":"A4"},{"value":"0,0E+00","module":"A5"},{"value":"1,32E-01","module":"B6"},{"value":"0,0E+00","module":"C1"},{"value":"2,81E-04","module":"C2"},{"value":"1,92E-05","module":"C3"},{"value":"8,28E-02","module":"C4"},{"value":"-9,23E-03","module":"D"}]},{"parameter":"NHWD","unit":"kg","values":[{"value":"5,94E+00","module":"A1"},{"value":"2,39E-02","module":"A2"},{"value":"1,32E-01","module":"A3"},{"value":"7,59E-01","module":"A4"},{"value":"5,63E-01","module":"A5"},{"value":"1,58E+01","module":"B6"},{"value":"0,0E+00","module":"C1"},{"value":"1,49E-01","module":"C2"},{"value":"2,61E-02","module":"C3"},{"value":"1,22E+00","module":"C4"},{"value":"-1,76E-01","module":"D"}]},{"parameter":"RWD","unit":"kg","values":[{"value":"9,77E-04","module":"A1"},{"value":"3,27E-06","module":"A2"},{"value":"1,08E-05","module":"A3"},{"value":"1,69E-04","module":"A4"},{"value":"0,0E+00","module":"A5"},{"value":"1,84E-03","module":"B6"},{"value":"0,0E+00","module":"C1"},{"value":"2,04E-05","module":"C2"},{"value":"9,70E-07","module":"C3"},{"value":"2,08E-06","module":"C4"},{"value":"-1,90E-05","module":"D"}]}],"end_of_life_flow":[{"parameter":"CRU","unit":"kg","values":[{"value":"0,0E+00","module":"A1"},{"value":"0,0E+00","module":"A2"},{"value":"0,0E+00","module":"A3"},{"value":"0,0E+00","module":"A4"},{"value":"0,0E+00","module":"A5"},{"value":"0,0E+00","module":"B6"},{"value":"0,0E+00","module":"C1"},{"value":"0,0E+00","module":"C2"},{"value":"0,0E+00","module":"C3"},{"value":"0,0E+00","module":"C4"},{"value":"0,0E+00","module":"D"}]},{"parameter":"MFR","unit":"kg","values":[{"value":"0,0E+00","module":"A1"},{"value":"0,0E+00","module":"A2"},{"value":"4,19E-02","module":"A3"},{"value":"0,0E+00","module":"A4"},{"value":"5,24E-01","module":"A5"},{"value":"0,0E+00","module":"B6"},{"value":"0,0E+00","module":"C1"},{"value":"0,0E+00","module":"C2"},{"value":"1,95E+00","module":"C3"},{"value":"2,51E-05","module":"C4"},{"value":"-3,40E-03","module":"D"}]},{"parameter":"MER","unit":"kg","values":[{"value":"0,0E+00","module":"A1"},{"value":"0,0E+00","module":"A2"},{"value":"9,04E-03","module":"A3"},{"value":"0,0E+00","module":"A4"},{"value":"4,41E-04","module":"A5"},{"value":"0,0E+00","module":"B6"},{"value":"0,0E+00","module":"C1"},{"value":"0,0E+00","module":"C2"},{"value":"2,80E-01","module":"C3"},{"value":"6,15E-07","module":"C4"},{"value":"-4,47E-04","module":"D"}]},{"parameter":"EEE","unit":"MJ","values":[{"value":"0,0E+00","module":"A1"},{"value":"0,0E+00","module":"A2"},{"value":"1,36E-02","module":"A3"},{"value":"0,0E+00","module":"A4"},{"value":"3,22E-02","module":"A5"},{"value":"0,0E+00","module":"B6"},{"value":"0,0E+00","module":"C1"},{"value":"0,0E+00","module":"C2"},{"value":"4,30E-01","module":"C3"},{"value":"3,99E-05","module":"C4"},{"value":"-1,10E-03","module":"D"}]},{"parameter":"EET","unit":"MJ","values":[{"value":"0,0E+00","module":"A1"},{"value":"0,0E+00","module":"A2"},{"value":"2,06E-01","module":"A3"},{"value":"0,0E+00","module":"A4"},{"value":"4,87E-01","module":"A5"},{"value":"0,0E+00","module":"B6"},{"value":"0,0E+00","module":"C1"},{"value":"0,0E+00","module":"C2"},{"value":"6,51E+00","module":"C3"},{"value":"6,03E-04","module":"C4"},{"value":"-1,66E-02","module":"D"}]}]}