{"product_name":"Fenomastic Wonderwall Life, Jotun U.A.E. Ltd. (LLC)","epd_id":"NEPD-7035-6433","compliance":["EN 15804+A2","ISO 14025","ISO 21930"],"producer_name":"Jotun A/S","environmental_impact":[{"parameter":"GWP-total","unit":"kg CO2-eq.","values":[{"value":"2,60E+00","module":"A1"},{"value":"4,83E-02","module":"A2"},{"value":"3,24E-02","module":"A3"},{"value":"5,33E-03","module":"A4"},{"value":"0,0E+00","module":"C1"},{"value":"2,92E-03","module":"C2"},{"value":"0,0E+00","module":"C3"},{"value":"1,22E-02","module":"C4"},{"value":"0,0E+00","module":"D"}]},{"parameter":"GWP-fossil","unit":"kg CO2-eq.","values":[{"value":"2,60E+00","module":"A1"},{"value":"4,83E-02","module":"A2"},{"value":"3,24E-02","module":"A3"},{"value":"5,33E-03","module":"A4"},{"value":"0,0E+00","module":"C1"},{"value":"2,92E-03","module":"C2"},{"value":"0,0E+00","module":"C3"},{"value":"1,22E-02","module":"C4"},{"value":"0,0E+00","module":"D"}]},{"parameter":"GWP-biogenic","unit":"kg CO2-eq.","values":[{"value":"2,83E-03","module":"A1"},{"value":"1,43E-05","module":"A2"},{"value":"1,36E-05","module":"A3"},{"value":"2,12E-06","module":"A4"},{"value":"0,0E+00","module":"C1"},{"value":"1,16E-06","module":"C2"},{"value":"0,0E+00","module":"C3"},{"value":"5,84E-06","module":"C4"},{"value":"0,0E+00","module":"D"}]},{"parameter":"GWP-luluc","unit":"kg CO2-eq.","values":[{"value":"3,05E-04","module":"A1"},{"value":"3,01E-05","module":"A2"},{"value":"1,08E-06","module":"A3"},{"value":"1,61E-06","module":"A4"},{"value":"0,0E+00","module":"C1"},{"value":"8,80E-07","module":"C2"},{"value":"0,0E+00","module":"C3"},{"value":"4,03E-06","module":"C4"},{"value":"0,0E+00","module":"D"}]},{"parameter":"ODP","unit":"kg CFC 11-eq.","values":[{"value":"2,54E-07","module":"A1"},{"value":"1,04E-08","module":"A2"},{"value":"1,99E-09","module":"A3"},{"value":"1,20E-09","module":"A4"},{"value":"0,0E+00","module":"C1"},{"value":"6,59E-10","module":"C2"},{"value":"0,0E+00","module":"C3"},{"value":"3,39E-09","module":"C4"},{"value":"0,0E+00","module":"D"}]},{"parameter":"AP","unit":"mol H+-eq.","values":[{"value":"1,92E-02","module":"A1"},{"value":"1,34E-03","module":"A2"},{"value":"4,21E-05","module":"A3"},{"value":"2,74E-05","module":"A4"},{"value":"0,0E+00","module":"C1"},{"value":"1,50E-05","module":"C2"},{"value":"0,0E+00","module":"C3"},{"value":"6,77E-05","module":"C4"},{"value":"0,0E+00","module":"D"}]},{"parameter":"POCP","unit":"kg NMVOC-eq.","values":[{"value":"9,70E-03","module":"A1"},{"value":"9,65E-04","module":"A2"},{"value":"4,21E-05","module":"A3"},{"value":"3,00E-05","module":"A4"},{"value":"0,0E+00","module":"C1"},{"value":"1,64E-05","module":"C2"},{"value":"0,0E+00","module":"C3"},{"value":"7,10E-05","module":"C4"},{"value":"0,0E+00","module":"D"}]},{"parameter":"ADPE","unit":"kg Sb-eq.","values":[{"value":"3,27E-05","module":"A1"},{"value":"4,39E-07","module":"A2"},{"value":"1,06E-07","module":"A3"},{"value":"9,03E-08","module":"A4"},{"value":"0,0E+00","module":"C1"},{"value":"4,94E-08","module":"C2"},{"value":"0,0E+00","module":"C3"},{"value":"2,71E-07","module":"C4"},{"value":"0,0E+00","module":"D"}]},{"parameter":"ADPF","unit":"MJ","values":[{"value":"3,62E+01","module":"A1"},{"value":"6,39E-01","module":"A2"},{"value":"5,43E-01","module":"A3"},{"value":"8,21E-02","module":"A4"},{"value":"0,0E+00","module":"C1"},{"value":"4,49E-02","module":"C2"},{"value":"0,0E+00","module":"C3"},{"value":"2,26E-01","module":"C4"},{"value":"0,0E+00","module":"D"}]},{"parameter":"WDP","unit":"m3 world-eq.","values":[{"value":"3,34E+00","module":"A1"},{"value":"1,47E-01","module":"A2"},{"value":"2,89E-02","module":"A3"},{"value":"2,90E-02","module":"A4"},{"value":"0,0E+00","module":"C1"},{"value":"1,59E-02","module":"C2"},{"value":"0,0E+00","module":"C3"},{"value":"1,56E-01","module":"C4"},{"value":"0,0E+00","module":"D"}]},{"parameter":"EP-freshwater","unit":"kg P-eq.","values":[{"value":"5,18E-04","module":"A1"},{"value":"2,41E-07","module":"A2"},{"value":"9,14E-08","module":"A3"},{"value":"4,80E-08","module":"A4"},{"value":"0,0E+00","module":"C1"},{"value":"2,63E-08","module":"C2"},{"value":"0,0E+00","module":"C3"},{"value":"1,07E-07","module":"C4"},{"value":"0,0E+00","module":"D"}]},{"parameter":"EP-marine","unit":"kg N-eq.","values":[{"value":"2,77E-03","module":"A1"},{"value":"3,32E-04","module":"A2"},{"value":"1,29E-05","module":"A3"},{"value":"9,14E-06","module":"A4"},{"value":"0,0E+00","module":"C1"},{"value":"5,00E-06","module":"C2"},{"value":"0,0E+00","module":"C3"},{"value":"2,15E-05","module":"C4"},{"value":"0,0E+00","module":"D"}]},{"parameter":"EP-terrestrial","unit":"mol N-eq.","values":[{"value":"2,91E-02","module":"A1"},{"value":"3,70E-03","module":"A2"},{"value":"1,42E-04","module":"A3"},{"value":"1,01E-04","module":"A4"},{"value":"0,0E+00","module":"C1"},{"value":"5,52E-05","module":"C2"},{"value":"0,0E+00","module":"C3"},{"value":"2,38E-04","module":"C4"},{"value":"0,0E+00","module":"D"}]},{"parameter":"GWP-IOBC","unit":"kg CO2-eq.","values":[{"value":"2,60E+00","module":"A1"},{"value":"4,83E-02","module":"A2"},{"value":"3,19E-02","module":"A3"},{"value":"5,33E-03","module":"A4"},{"value":"0,0E+00","module":"C1"},{"value":"2,92E-03","module":"C2"},{"value":"0,0E+00","module":"C3"},{"value":"1,22E-02","module":"C4"},{"value":"0,0E+00","module":"D"}]}],"additional_environmental_impact":[{"parameter":"PM","unit":"disease incidence","values":[{"value":"2,72E-07","module":"A1"},{"value":"7,27E-10","module":"A2"},{"value":"3,00E-10","module":"A3"},{"value":"4,58E-10","module":"A4"},{"value":"0,0E+00","module":"C1"},{"value":"2,51E-10","module":"C2"},{"value":"0,0E+00","module":"C3"},{"value":"1,25E-09","module":"C4"},{"value":"0,0E+00","module":"D"}]},{"parameter":"ETP-fw","unit":"CTUe","values":[{"value":"2,89E+01","module":"A1"},{"value":"3,98E-01","module":"A2"},{"value":"1,33E-01","module":"A3"},{"value":"6,42E-02","module":"A4"},{"value":"0,0E+00","module":"C1"},{"value":"3,51E-02","module":"C2"},{"value":"0,0E+00","module":"C3"},{"value":"1,53E-01","module":"C4"},{"value":"0,0E+00","module":"D"}]},{"parameter":"HTP-c","unit":"CTUh","values":[{"value":"1,60E-08","module":"A1"},{"value":"0,0E+00","module":"A2"},{"value":"5,00E-12","module":"A3"},{"value":"0,0E+00","module":"A4"},{"value":"0,0E+00","module":"C1"},{"value":"0,0E+00","module":"C2"},{"value":"0,0E+00","module":"C3"},{"value":"1,00E-12","module":"C4"},{"value":"0,0E+00","module":"D"}]},{"parameter":"HTP-nc","unit":"CTUh","values":[{"value":"5,93E-07","module":"A1"},{"value":"9,20E-11","module":"A2"},{"value":"1,30E-10","module":"A3"},{"value":"5,70E-11","module":"A4"},{"value":"0,0E+00","module":"C1"},{"value":"3,10E-11","module":"C2"},{"value":"0,0E+00","module":"C3"},{"value":"1,48E-10","module":"C4"},{"value":"0,0E+00","module":"D"}]},{"parameter":"SQP","unit":"unitless","values":[{"value":"7,44E+00","module":"A1"},{"value":"2,15E-01","module":"A2"},{"value":"3,01E-02","module":"A3"},{"value":"9,29E-02","module":"A4"},{"value":"0,0E+00","module":"C1"},{"value":"5,08E-02","module":"C2"},{"value":"0,0E+00","module":"C3"},{"value":"2,81E-01","module":"C4"},{"value":"0,0E+00","module":"D"}]},{"parameter":"IRP","unit":"kBq U235-eq.","values":[{"value":"2,08E+02","module":"A1"},{"value":"2,73E-03","module":"A2"},{"value":"1,27E-04","module":"A3"},{"value":"3,46E-04","module":"A4"},{"value":"0,0E+00","module":"C1"},{"value":"1,89E-04","module":"C2"},{"value":"0,0E+00","module":"C3"},{"value":"9,64E-04","module":"C4"},{"value":"0,0E+00","module":"D"}]}],"resource_use":[{"parameter":"PERE","unit":"MJ","values":[{"value":"2,07E+00","module":"A1"},{"value":"4,83E-03","module":"A2"},{"value":"1,35E-03","module":"A3"},{"value":"8,83E-04","module":"A4"},{"value":"0,0E+00","module":"C1"},{"value":"4,83E-04","module":"C2"},{"value":"0,0E+00","module":"C3"},{"value":"2,64E-03","module":"C4"},{"value":"0,0E+00","module":"D"}]},{"parameter":"PERM","unit":"MJ","values":[{"value":"7,87E-02","module":"A1"},{"value":"0,0E+00","module":"A2"},{"value":"0,0E+00","module":"A3"},{"value":"0,0E+00","module":"A4"},{"value":"0,0E+00","module":"C1"},{"value":"0,0E+00","module":"C2"},{"value":"0,0E+00","module":"C3"},{"value":"0,0E+00","module":"C4"},{"value":"0,0E+00","module":"D"}]},{"parameter":"PERT","unit":"MJ","values":[{"value":"2,15E+00","module":"A1"},{"value":"4,83E-03","module":"A2"},{"value":"1,35E-03","module":"A3"},{"value":"8,83E-04","module":"A4"},{"value":"0,0E+00","module":"C1"},{"value":"4,83E-04","module":"C2"},{"value":"0,0E+00","module":"C3"},{"value":"2,64E-03","module":"C4"},{"value":"0,0E+00","module":"D"}]},{"parameter":"PENRE","unit":"MJ","values":[{"value":"4,06E+01","module":"A1"},{"value":"6,39E-01","module":"A2"},{"value":"5,43E-01","module":"A3"},{"value":"8,21E-02","module":"A4"},{"value":"0,0E+00","module":"C1"},{"value":"4,49E-02","module":"C2"},{"value":"0,0E+00","module":"C3"},{"value":"2,26E-01","module":"C4"},{"value":"0,0E+00","module":"D"}]},{"parameter":"PENRM","unit":"MJ","values":[{"value":"8,80E-02","module":"A1"},{"value":"0,0E+00","module":"A2"},{"value":"0,0E+00","module":"A3"},{"value":"0,0E+00","module":"A4"},{"value":"0,0E+00","module":"C1"},{"value":"0,0E+00","module":"C2"},{"value":"0,0E+00","module":"C3"},{"value":"0,0E+00","module":"C4"},{"value":"0,0E+00","module":"D"}]},{"parameter":"PENRT","unit":"MJ","values":[{"value":"4,07E+01","module":"A1"},{"value":"6,39E-01","module":"A2"},{"value":"5,43E-01","module":"A3"},{"value":"8,21E-02","module":"A4"},{"value":"0,0E+00","module":"C1"},{"value":"4,49E-02","module":"C2"},{"value":"0,0E+00","module":"C3"},{"value":"2,26E-01","module":"C4"},{"value":"0,0E+00","module":"D"}]},{"parameter":"SM","unit":"kg","values":[{"value":"-9,76E-06","module":"A1"},{"value":"0,0E+00","module":"A2"},{"value":"2,01E-08","module":"A3"},{"value":"0,0E+00","module":"A4"},{"value":"0,0E+00","module":"C1"},{"value":"0,0E+00","module":"C2"},{"value":"0,0E+00","module":"C3"},{"value":"2,50E-05","module":"C4"},{"value":"0,0E+00","module":"D"}]},{"parameter":"RSF","unit":"MJ","values":[{"value":"1,03E-02","module":"A1"},{"value":"1,17E-04","module":"A2"},{"value":"1,65E-05","module":"A3"},{"value":"2,05E-05","module":"A4"},{"value":"0,0E+00","module":"C1"},{"value":"1,12E-05","module":"C2"},{"value":"0,0E+00","module":"C3"},{"value":"8,50E-05","module":"C4"},{"value":"0,0E+00","module":"D"}]},{"parameter":"NRSF","unit":"MJ","values":[{"value":"6,94E-02","module":"A1"},{"value":"1,36E-03","module":"A2"},{"value":"1,98E-04","module":"A3"},{"value":"1,23E-04","module":"A4"},{"value":"0,0E+00","module":"C1"},{"value":"6,75E-05","module":"C2"},{"value":"0,0E+00","module":"C3"},{"value":"3,30E-04","module":"C4"},{"value":"0,0E+00","module":"D"}]},{"parameter":"FW","unit":"m3","values":[{"value":"4,96E-02","module":"A1"},{"value":"4,23E-05","module":"A2"},{"value":"5,89E-05","module":"A3"},{"value":"9,99E-06","module":"A4"},{"value":"0,0E+00","module":"C1"},{"value":"5,47E-06","module":"C2"},{"value":"0,0E+00","module":"C3"},{"value":"1,13E-04","module":"C4"},{"value":"0,0E+00","module":"D"}]}],"end_of_life_waste":[{"parameter":"HWD","unit":"kg","values":[{"value":"1,51E-02","module":"A1"},{"value":"3,16E-05","module":"A2"},{"value":"4,83E-05","module":"A3"},{"value":"6,27E-06","module":"A4"},{"value":"0,0E+00","module":"C1"},{"value":"3,43E-06","module":"C2"},{"value":"0,0E+00","module":"C3"},{"value":"1,40E-05","module":"C4"},{"value":"0,0E+00","module":"D"}]},{"parameter":"NHWD","unit":"kg","values":[{"value":"6,33E-01","module":"A1"},{"value":"1,24E-02","module":"A2"},{"value":"8,55E-04","module":"A3"},{"value":"7,06E-03","module":"A4"},{"value":"0,0E+00","module":"C1"},{"value":"3,87E-03","module":"C2"},{"value":"0,0E+00","module":"C3"},{"value":"6,33E-01","module":"C4"},{"value":"0,0E+00","module":"D"}]},{"parameter":"RWD","unit":"kg","values":[{"value":"7,79E-05","module":"A1"},{"value":"4,40E-06","module":"A2"},{"value":"1,87E-07","module":"A3"},{"value":"5,45E-07","module":"A4"},{"value":"0,0E+00","module":"C1"},{"value":"2,98E-07","module":"C2"},{"value":"0,0E+00","module":"C3"},{"value":"1,52E-06","module":"C4"},{"value":"0,0E+00","module":"D"}]}],"end_of_life_flow":[{"parameter":"CRU","unit":"kg","values":[{"value":"0,0E+00","module":"A1"},{"value":"0,0E+00","module":"A2"},{"value":"0,0E+00","module":"A3"},{"value":"0,0E+00","module":"A4"},{"value":"0,0E+00","module":"C1"},{"value":"0,0E+00","module":"C2"},{"value":"0,0E+00","module":"C3"},{"value":"0,0E+00","module":"C4"},{"value":"0,0E+00","module":"D"}]},{"parameter":"MFR","unit":"kg","values":[{"value":"-1,59E-06","module":"A1"},{"value":"0,0E+00","module":"A2"},{"value":"2,94E-03","module":"A3"},{"value":"0,0E+00","module":"A4"},{"value":"0,0E+00","module":"C1"},{"value":"0,0E+00","module":"C2"},{"value":"0,0E+00","module":"C3"},{"value":"2,35E-05","module":"C4"},{"value":"0,0E+00","module":"D"}]},{"parameter":"MER","unit":"kg","values":[{"value":"-5,61E-06","module":"A1"},{"value":"0,0E+00","module":"A2"},{"value":"2,89E-03","module":"A3"},{"value":"0,0E+00","module":"A4"},{"value":"0,0E+00","module":"C1"},{"value":"0,0E+00","module":"C2"},{"value":"0,0E+00","module":"C3"},{"value":"1,90E-07","module":"C4"},{"value":"0,0E+00","module":"D"}]},{"parameter":"EEE","unit":"MJ","values":[{"value":"-2,20E-06","module":"A1"},{"value":"0,0E+00","module":"A2"},{"value":"2,21E-03","module":"A3"},{"value":"0,0E+00","module":"A4"},{"value":"0,0E+00","module":"C1"},{"value":"0,0E+00","module":"C2"},{"value":"0,0E+00","module":"C3"},{"value":"1,64E-06","module":"C4"},{"value":"0,0E+00","module":"D"}]},{"parameter":"EET","unit":"MJ","values":[{"value":"-3,33E-05","module":"A1"},{"value":"0,0E+00","module":"A2"},{"value":"3,34E-02","module":"A3"},{"value":"0,0E+00","module":"A4"},{"value":"0,0E+00","module":"C1"},{"value":"0,0E+00","module":"C2"},{"value":"0,0E+00","module":"C3"},{"value":"2,48E-05","module":"C4"},{"value":"0,0E+00","module":"D"}]}]}