{"product_name":"Fenomastic Hygiene Emulsion Silk, Jotun Saudia Co. Ltd.","epd_id":"NEPD-5966-5236","compliance":["EN 15804+A2","ISO 14025","ISO 21930"],"producer_name":"Jotun A/S","environmental_impact":[{"parameter":"GWP-total","unit":"kg CO2-eq.","values":[{"value":"2,57E+00","module":"A1"},{"value":"8,72E-02","module":"A2"},{"value":"7,32E-02","module":"A3"},{"value":"7,80E-02","module":"A4"},{"value":"0,0E+00","module":"C1"},{"value":"2,23E-03","module":"C2"},{"value":"0,0E+00","module":"C3"},{"value":"9,41E-03","module":"C4"},{"value":"0,0E+00","module":"D"}]},{"parameter":"GWP-fossil","unit":"kg CO2-eq.","values":[{"value":"2,57E+00","module":"A1"},{"value":"8,71E-02","module":"A2"},{"value":"7,26E-02","module":"A3"},{"value":"7,80E-02","module":"A4"},{"value":"0,0E+00","module":"C1"},{"value":"2,23E-03","module":"C2"},{"value":"0,0E+00","module":"C3"},{"value":"9,40E-03","module":"C4"},{"value":"0,0E+00","module":"D"}]},{"parameter":"GWP-biogenic","unit":"kg CO2-eq.","values":[{"value":"-6,07E-03","module":"A1"},{"value":"3,38E-05","module":"A2"},{"value":"5,17E-04","module":"A3"},{"value":"3,10E-05","module":"A4"},{"value":"0,0E+00","module":"C1"},{"value":"8,86E-07","module":"C2"},{"value":"0,0E+00","module":"C3"},{"value":"4,51E-06","module":"C4"},{"value":"0,0E+00","module":"D"}]},{"parameter":"GWP-luluc","unit":"kg CO2-eq.","values":[{"value":"4,25E-04","module":"A1"},{"value":"2,90E-05","module":"A2"},{"value":"3,35E-06","module":"A3"},{"value":"2,35E-05","module":"A4"},{"value":"0,0E+00","module":"C1"},{"value":"6,72E-07","module":"C2"},{"value":"0,0E+00","module":"C3"},{"value":"3,11E-06","module":"C4"},{"value":"0,0E+00","module":"D"}]},{"parameter":"ODP","unit":"kg CFC 11-eq.","values":[{"value":"2,63E-07","module":"A1"},{"value":"1,96E-08","module":"A2"},{"value":"1,18E-08","module":"A3"},{"value":"1,76E-08","module":"A4"},{"value":"0,0E+00","module":"C1"},{"value":"5,03E-10","module":"C2"},{"value":"0,0E+00","module":"C3"},{"value":"2,61E-09","module":"C4"},{"value":"0,0E+00","module":"D"}]},{"parameter":"AP","unit":"mol H+-eq.","values":[{"value":"1,79E-02","module":"A1"},{"value":"6,38E-04","module":"A2"},{"value":"4,78E-04","module":"A3"},{"value":"4,01E-04","module":"A4"},{"value":"0,0E+00","module":"C1"},{"value":"1,15E-05","module":"C2"},{"value":"0,0E+00","module":"C3"},{"value":"5,22E-05","module":"C4"},{"value":"0,0E+00","module":"D"}]},{"parameter":"POCP","unit":"kg NMVOC-eq.","values":[{"value":"9,26E-03","module":"A1"},{"value":"6,12E-04","module":"A2"},{"value":"2,94E-04","module":"A3"},{"value":"4,40E-04","module":"A4"},{"value":"0,0E+00","module":"C1"},{"value":"1,26E-05","module":"C2"},{"value":"0,0E+00","module":"C3"},{"value":"5,48E-05","module":"C4"},{"value":"0,0E+00","module":"D"}]},{"parameter":"ADPE","unit":"kg Sb-eq.","values":[{"value":"4,35E-05","module":"A1"},{"value":"1,41E-06","module":"A2"},{"value":"1,80E-07","module":"A3"},{"value":"1,32E-06","module":"A4"},{"value":"0,0E+00","module":"C1"},{"value":"3,78E-08","module":"C2"},{"value":"0,0E+00","module":"C3"},{"value":"2,09E-07","module":"C4"},{"value":"0,0E+00","module":"D"}]},{"parameter":"ADPF","unit":"MJ","values":[{"value":"3,79E+01","module":"A1"},{"value":"1,32E+00","module":"A2"},{"value":"9,38E-01","module":"A3"},{"value":"1,20E+00","module":"A4"},{"value":"0,0E+00","module":"C1"},{"value":"3,43E-02","module":"C2"},{"value":"0,0E+00","module":"C3"},{"value":"1,75E-01","module":"C4"},{"value":"0,0E+00","module":"D"}]},{"parameter":"WDP","unit":"m3 world-eq.","values":[{"value":"4,80E+00","module":"A1"},{"value":"4,55E-01","module":"A2"},{"value":"2,36E-01","module":"A3"},{"value":"4,25E-01","module":"A4"},{"value":"0,0E+00","module":"C1"},{"value":"1,21E-02","module":"C2"},{"value":"0,0E+00","module":"C3"},{"value":"1,21E-01","module":"C4"},{"value":"0,0E+00","module":"D"}]},{"parameter":"EP-freshwater","unit":"kg P-eq.","values":[{"value":"4,86E-04","module":"A1"},{"value":"7,50E-07","module":"A2"},{"value":"1,98E-07","module":"A3"},{"value":"7,02E-07","module":"A4"},{"value":"0,0E+00","module":"C1"},{"value":"2,01E-08","module":"C2"},{"value":"0,0E+00","module":"C3"},{"value":"8,24E-08","module":"C4"},{"value":"0,0E+00","module":"D"}]},{"parameter":"EP-marine","unit":"kg N-eq.","values":[{"value":"2,61E-03","module":"A1"},{"value":"1,93E-04","module":"A2"},{"value":"8,79E-05","module":"A3"},{"value":"1,34E-04","module":"A4"},{"value":"0,0E+00","module":"C1"},{"value":"3,82E-06","module":"C2"},{"value":"0,0E+00","module":"C3"},{"value":"1,66E-05","module":"C4"},{"value":"0,0E+00","module":"D"}]},{"parameter":"EP-terrestrial","unit":"mol N-eq.","values":[{"value":"2,74E-02","module":"A1"},{"value":"2,14E-03","module":"A2"},{"value":"9,50E-04","module":"A3"},{"value":"1,48E-03","module":"A4"},{"value":"0,0E+00","module":"C1"},{"value":"4,22E-05","module":"C2"},{"value":"0,0E+00","module":"C3"},{"value":"1,84E-04","module":"C4"},{"value":"0,0E+00","module":"D"}]},{"parameter":"GWP-IOBC","unit":"kg CO2-eq.","values":[{"value":"2,58E+00","module":"A1"},{"value":"8,72E-02","module":"A2"},{"value":"7,22E-02","module":"A3"},{"value":"7,80E-02","module":"A4"},{"value":"0,0E+00","module":"C1"},{"value":"2,23E-03","module":"C2"},{"value":"0,0E+00","module":"C3"},{"value":"9,41E-03","module":"C4"},{"value":"0,0E+00","module":"D"}]}],"additional_environmental_impact":[{"parameter":"PM","unit":"disease incidence","values":[{"value":"2,59E-07","module":"A1"},{"value":"6,90E-09","module":"A2"},{"value":"4,42E-09","module":"A3"},{"value":"6,71E-09","module":"A4"},{"value":"0,0E+00","module":"C1"},{"value":"1,92E-10","module":"C2"},{"value":"0,0E+00","module":"C3"},{"value":"9,63E-10","module":"C4"},{"value":"0,0E+00","module":"D"}]},{"parameter":"ETP-fw","unit":"CTUe","values":[{"value":"3,30E+01","module":"A1"},{"value":"1,02E+00","module":"A2"},{"value":"5,00E-01","module":"A3"},{"value":"9,39E-01","module":"A4"},{"value":"0,0E+00","module":"C1"},{"value":"2,68E-02","module":"C2"},{"value":"0,0E+00","module":"C3"},{"value":"1,18E-01","module":"C4"},{"value":"0,0E+00","module":"D"}]},{"parameter":"HTP-c","unit":"CTUh","values":[{"value":"1,59E-08","module":"A1"},{"value":"0,0E+00","module":"A2"},{"value":"1,90E-11","module":"A3"},{"value":"0,0E+00","module":"A4"},{"value":"0,0E+00","module":"C1"},{"value":"0,0E+00","module":"C2"},{"value":"0,0E+00","module":"C3"},{"value":"1,00E-12","module":"C4"},{"value":"0,0E+00","module":"D"}]},{"parameter":"HTP-nc","unit":"CTUh","values":[{"value":"5,25E-07","module":"A1"},{"value":"8,63E-10","module":"A2"},{"value":"3,34E-10","module":"A3"},{"value":"8,38E-10","module":"A4"},{"value":"0,0E+00","module":"C1"},{"value":"2,40E-11","module":"C2"},{"value":"0,0E+00","module":"C3"},{"value":"1,14E-10","module":"C4"},{"value":"0,0E+00","module":"D"}]},{"parameter":"SQP","unit":"unitless","values":[{"value":"8,40E+00","module":"A1"},{"value":"1,41E+00","module":"A2"},{"value":"1,01E-01","module":"A3"},{"value":"1,36E+00","module":"A4"},{"value":"0,0E+00","module":"C1"},{"value":"3,89E-02","module":"C2"},{"value":"0,0E+00","module":"C3"},{"value":"2,17E-01","module":"C4"},{"value":"0,0E+00","module":"D"}]},{"parameter":"IRP","unit":"kBq U235-eq.","values":[{"value":"1,94E+02","module":"A1"},{"value":"5,59E-03","module":"A2"},{"value":"2,74E-03","module":"A3"},{"value":"5,06E-03","module":"A4"},{"value":"0,0E+00","module":"C1"},{"value":"1,45E-04","module":"C2"},{"value":"0,0E+00","module":"C3"},{"value":"7,44E-04","module":"C4"},{"value":"0,0E+00","module":"D"}]}],"resource_use":[{"parameter":"PERE","unit":"MJ","values":[{"value":"2,48E+00","module":"A1"},{"value":"1,39E-02","module":"A2"},{"value":"2,73E-03","module":"A3"},{"value":"1,29E-02","module":"A4"},{"value":"0,0E+00","module":"C1"},{"value":"3,69E-04","module":"C2"},{"value":"0,0E+00","module":"C3"},{"value":"2,03E-03","module":"C4"},{"value":"0,0E+00","module":"D"}]},{"parameter":"PERM","unit":"MJ","values":[{"value":"9,73E-02","module":"A1"},{"value":"0,0E+00","module":"A2"},{"value":"0,0E+00","module":"A3"},{"value":"0,0E+00","module":"A4"},{"value":"0,0E+00","module":"C1"},{"value":"0,0E+00","module":"C2"},{"value":"0,0E+00","module":"C3"},{"value":"0,0E+00","module":"C4"},{"value":"0,0E+00","module":"D"}]},{"parameter":"PERT","unit":"MJ","values":[{"value":"2,58E+00","module":"A1"},{"value":"1,39E-02","module":"A2"},{"value":"2,73E-03","module":"A3"},{"value":"1,29E-02","module":"A4"},{"value":"0,0E+00","module":"C1"},{"value":"3,69E-04","module":"C2"},{"value":"0,0E+00","module":"C3"},{"value":"2,03E-03","module":"C4"},{"value":"0,0E+00","module":"D"}]},{"parameter":"PENRE","unit":"MJ","values":[{"value":"4,24E+01","module":"A1"},{"value":"1,32E+00","module":"A2"},{"value":"9,38E-01","module":"A3"},{"value":"1,20E+00","module":"A4"},{"value":"0,0E+00","module":"C1"},{"value":"3,43E-02","module":"C2"},{"value":"0,0E+00","module":"C3"},{"value":"1,75E-01","module":"C4"},{"value":"0,0E+00","module":"D"}]},{"parameter":"PENRM","unit":"MJ","values":[{"value":"1,60E-01","module":"A1"},{"value":"0,0E+00","module":"A2"},{"value":"0,0E+00","module":"A3"},{"value":"0,0E+00","module":"A4"},{"value":"0,0E+00","module":"C1"},{"value":"0,0E+00","module":"C2"},{"value":"0,0E+00","module":"C3"},{"value":"0,0E+00","module":"C4"},{"value":"0,0E+00","module":"D"}]},{"parameter":"PENRT","unit":"MJ","values":[{"value":"4,26E+01","module":"A1"},{"value":"1,32E+00","module":"A2"},{"value":"9,38E-01","module":"A3"},{"value":"1,20E+00","module":"A4"},{"value":"0,0E+00","module":"C1"},{"value":"3,43E-02","module":"C2"},{"value":"0,0E+00","module":"C3"},{"value":"1,75E-01","module":"C4"},{"value":"0,0E+00","module":"D"}]},{"parameter":"SM","unit":"kg","values":[{"value":"2,10E-02","module":"A1"},{"value":"0,0E+00","module":"A2"},{"value":"8,57E-07","module":"A3"},{"value":"0,0E+00","module":"A4"},{"value":"0,0E+00","module":"C1"},{"value":"0,0E+00","module":"C2"},{"value":"0,0E+00","module":"C3"},{"value":"1,93E-05","module":"C4"},{"value":"0,0E+00","module":"D"}]},{"parameter":"RSF","unit":"MJ","values":[{"value":"1,42E-02","module":"A1"},{"value":"3,23E-04","module":"A2"},{"value":"4,86E-05","module":"A3"},{"value":"2,99E-04","module":"A4"},{"value":"0,0E+00","module":"C1"},{"value":"8,56E-06","module":"C2"},{"value":"0,0E+00","module":"C3"},{"value":"6,56E-05","module":"C4"},{"value":"0,0E+00","module":"D"}]},{"parameter":"NRSF","unit":"MJ","values":[{"value":"9,15E-02","module":"A1"},{"value":"2,06E-03","module":"A2"},{"value":"3,69E-04","module":"A3"},{"value":"1,80E-03","module":"A4"},{"value":"0,0E+00","module":"C1"},{"value":"5,16E-05","module":"C2"},{"value":"0,0E+00","module":"C3"},{"value":"2,55E-04","module":"C4"},{"value":"0,0E+00","module":"D"}]},{"parameter":"FW","unit":"m3","values":[{"value":"4,43E-02","module":"A1"},{"value":"1,55E-04","module":"A2"},{"value":"6,49E-05","module":"A3"},{"value":"1,46E-04","module":"A4"},{"value":"0,0E+00","module":"C1"},{"value":"4,18E-06","module":"C2"},{"value":"0,0E+00","module":"C3"},{"value":"8,70E-05","module":"C4"},{"value":"0,0E+00","module":"D"}]}],"end_of_life_waste":[{"parameter":"HWD","unit":"kg","values":[{"value":"1,83E-02","module":"A1"},{"value":"9,81E-05","module":"A2"},{"value":"9,89E-04","module":"A3"},{"value":"9,17E-05","module":"A4"},{"value":"0,0E+00","module":"C1"},{"value":"2,62E-06","module":"C2"},{"value":"0,0E+00","module":"C3"},{"value":"1,08E-05","module":"C4"},{"value":"0,0E+00","module":"D"}]},{"parameter":"NHWD","unit":"kg","values":[{"value":"7,85E-01","module":"A1"},{"value":"1,06E-01","module":"A2"},{"value":"6,42E-03","module":"A3"},{"value":"1,03E-01","module":"A4"},{"value":"0,0E+00","module":"C1"},{"value":"2,95E-03","module":"C2"},{"value":"0,0E+00","module":"C3"},{"value":"4,89E-01","module":"C4"},{"value":"0,0E+00","module":"D"}]},{"parameter":"RWD","unit":"kg","values":[{"value":"8,10E-05","module":"A1"},{"value":"8,82E-06","module":"A2"},{"value":"4,47E-06","module":"A3"},{"value":"7,98E-06","module":"A4"},{"value":"0,0E+00","module":"C1"},{"value":"2,28E-07","module":"C2"},{"value":"0,0E+00","module":"C3"},{"value":"1,17E-06","module":"C4"},{"value":"0,0E+00","module":"D"}]}],"end_of_life_flow":[{"parameter":"CRU","unit":"kg","values":[{"value":"0,0E+00","module":"A1"},{"value":"0,0E+00","module":"A2"},{"value":"0,0E+00","module":"A3"},{"value":"0,0E+00","module":"A4"},{"value":"0,0E+00","module":"C1"},{"value":"0,0E+00","module":"C2"},{"value":"0,0E+00","module":"C3"},{"value":"0,0E+00","module":"C4"},{"value":"0,0E+00","module":"D"}]},{"parameter":"MFR","unit":"kg","values":[{"value":"1,60E-04","module":"A1"},{"value":"0,0E+00","module":"A2"},{"value":"7,99E-07","module":"A3"},{"value":"0,0E+00","module":"A4"},{"value":"0,0E+00","module":"C1"},{"value":"0,0E+00","module":"C2"},{"value":"0,0E+00","module":"C3"},{"value":"1,81E-05","module":"C4"},{"value":"0,0E+00","module":"D"}]},{"parameter":"MER","unit":"kg","values":[{"value":"1,73E-02","module":"A1"},{"value":"0,0E+00","module":"A2"},{"value":"4,36E-03","module":"A3"},{"value":"0,0E+00","module":"A4"},{"value":"0,0E+00","module":"C1"},{"value":"0,0E+00","module":"C2"},{"value":"0,0E+00","module":"C3"},{"value":"1,47E-07","module":"C4"},{"value":"0,0E+00","module":"D"}]},{"parameter":"EEE","unit":"MJ","values":[{"value":"6,24E-04","module":"A1"},{"value":"0,0E+00","module":"A2"},{"value":"2,59E-03","module":"A3"},{"value":"0,0E+00","module":"A4"},{"value":"0,0E+00","module":"C1"},{"value":"0,0E+00","module":"C2"},{"value":"0,0E+00","module":"C3"},{"value":"1,27E-06","module":"C4"},{"value":"0,0E+00","module":"D"}]},{"parameter":"EET","unit":"MJ","values":[{"value":"9,43E-03","module":"A1"},{"value":"0,0E+00","module":"A2"},{"value":"3,92E-02","module":"A3"},{"value":"0,0E+00","module":"A4"},{"value":"0,0E+00","module":"C1"},{"value":"0,0E+00","module":"C2"},{"value":"0,0E+00","module":"C3"},{"value":"1,92E-05","module":"C4"},{"value":"0,0E+00","module":"D"}]}]}