{"product_name":"Fenomastic Wonderwall Lux, El-Mohandes Jotun S.A.E. - Egypt","epd_id":"NEPD-5147-4485-EN","compliance":["EN 15804+A2","ISO 14025","ISO 21930"],"producer_name":"Jotun A/S","environmental_impact":[{"parameter":"GWP-total","unit":"kg CO2-eq.","values":[{"value":"2,59E+00","module":"A1"},{"value":"1,87E-01","module":"A2"},{"value":"6,94E-02","module":"A3"},{"value":"1,92E-02","module":"A4"},{"value":"0,0E+00","module":"C1"},{"value":"2,85E-03","module":"C2"},{"value":"0,0E+00","module":"C3"},{"value":"1,19E-02","module":"C4"},{"value":"0,0E+00","module":"D"}]},{"parameter":"GWP-fossil","unit":"kg CO2-eq.","values":[{"value":"2,60E+00","module":"A1"},{"value":"1,87E-01","module":"A2"},{"value":"6,93E-02","module":"A3"},{"value":"1,92E-02","module":"A4"},{"value":"0,0E+00","module":"C1"},{"value":"2,85E-03","module":"C2"},{"value":"0,0E+00","module":"C3"},{"value":"1,19E-02","module":"C4"},{"value":"0,0E+00","module":"D"}]},{"parameter":"GWP-biogenic","unit":"kg CO2-eq.","values":[{"value":"-6,22E-03","module":"A1"},{"value":"6,91E-05","module":"A2"},{"value":"4,15E-05","module":"A3"},{"value":"7,64E-06","module":"A4"},{"value":"0,0E+00","module":"C1"},{"value":"1,13E-06","module":"C2"},{"value":"0,0E+00","module":"C3"},{"value":"5,68E-06","module":"C4"},{"value":"0,0E+00","module":"D"}]},{"parameter":"GWP-luluc","unit":"kg CO2-eq.","values":[{"value":"4,19E-04","module":"A1"},{"value":"7,34E-05","module":"A2"},{"value":"1,69E-06","module":"A3"},{"value":"5,80E-06","module":"A4"},{"value":"0,0E+00","module":"C1"},{"value":"8,58E-07","module":"C2"},{"value":"0,0E+00","module":"C3"},{"value":"3,92E-06","module":"C4"},{"value":"0,0E+00","module":"D"}]},{"parameter":"ODP","unit":"kg CFC 11-eq.","values":[{"value":"2,47E-07","module":"A1"},{"value":"4,17E-08","module":"A2"},{"value":"4,33E-09","module":"A3"},{"value":"4,34E-09","module":"A4"},{"value":"0,0E+00","module":"C1"},{"value":"6,43E-10","module":"C2"},{"value":"0,0E+00","module":"C3"},{"value":"3,29E-09","module":"C4"},{"value":"0,0E+00","module":"D"}]},{"parameter":"AP","unit":"mol H+-eq.","values":[{"value":"1,90E-02","module":"A1"},{"value":"2,15E-03","module":"A2"},{"value":"1,62E-04","module":"A3"},{"value":"9,88E-05","module":"A4"},{"value":"0,0E+00","module":"C1"},{"value":"1,46E-05","module":"C2"},{"value":"0,0E+00","module":"C3"},{"value":"6,58E-05","module":"C4"},{"value":"0,0E+00","module":"D"}]},{"parameter":"POCP","unit":"kg NMVOC-eq.","values":[{"value":"9,73E-03","module":"A1"},{"value":"1,81E-03","module":"A2"},{"value":"2,21E-03","module":"A3"},{"value":"1,08E-04","module":"A4"},{"value":"0,0E+00","module":"C1"},{"value":"1,60E-05","module":"C2"},{"value":"0,0E+00","module":"C3"},{"value":"6,91E-05","module":"C4"},{"value":"0,0E+00","module":"D"}]},{"parameter":"ADPE","unit":"kg Sb-eq.","values":[{"value":"3,79E-05","module":"A1"},{"value":"2,76E-06","module":"A2"},{"value":"1,04E-07","module":"A3"},{"value":"3,26E-07","module":"A4"},{"value":"0,0E+00","module":"C1"},{"value":"4,82E-08","module":"C2"},{"value":"0,0E+00","module":"C3"},{"value":"2,64E-07","module":"C4"},{"value":"0,0E+00","module":"D"}]},{"parameter":"ADPF","unit":"MJ","values":[{"value":"3,56E+01","module":"A1"},{"value":"2,77E+00","module":"A2"},{"value":"4,38E-01","module":"A3"},{"value":"2,96E-01","module":"A4"},{"value":"0,0E+00","module":"C1"},{"value":"4,38E-02","module":"C2"},{"value":"0,0E+00","module":"C3"},{"value":"2,20E-01","module":"C4"},{"value":"0,0E+00","module":"D"}]},{"parameter":"WDP","unit":"m3 world-eq.","values":[{"value":"8,00E+00","module":"A1"},{"value":"8,95E-01","module":"A2"},{"value":"-2,76E-02","module":"A3"},{"value":"1,05E-01","module":"A4"},{"value":"0,0E+00","module":"C1"},{"value":"1,55E-02","module":"C2"},{"value":"0,0E+00","module":"C3"},{"value":"1,52E-01","module":"C4"},{"value":"0,0E+00","module":"D"}]},{"parameter":"EP-freshwater","unit":"kg P-eq.","values":[{"value":"4,87E-04","module":"A1"},{"value":"1,47E-06","module":"A2"},{"value":"9,35E-08","module":"A3"},{"value":"1,73E-07","module":"A4"},{"value":"0,0E+00","module":"C1"},{"value":"2,56E-08","module":"C2"},{"value":"0,0E+00","module":"C3"},{"value":"1,04E-07","module":"C4"},{"value":"0,0E+00","module":"D"}]},{"parameter":"EP-marine","unit":"kg N-eq.","values":[{"value":"2,79E-03","module":"A1"},{"value":"5,93E-04","module":"A2"},{"value":"5,25E-05","module":"A3"},{"value":"3,30E-05","module":"A4"},{"value":"0,0E+00","module":"C1"},{"value":"4,88E-06","module":"C2"},{"value":"0,0E+00","module":"C3"},{"value":"2,10E-05","module":"C4"},{"value":"0,0E+00","module":"D"}]},{"parameter":"EP-terrestrial","unit":"mol N-eq.","values":[{"value":"2,94E-02","module":"A1"},{"value":"6,57E-03","module":"A2"},{"value":"5,75E-04","module":"A3"},{"value":"3,64E-04","module":"A4"},{"value":"0,0E+00","module":"C1"},{"value":"5,39E-05","module":"C2"},{"value":"0,0E+00","module":"C3"},{"value":"2,32E-04","module":"C4"},{"value":"0,0E+00","module":"D"}]},{"parameter":"GWP-IOBC","unit":"kg CO2-eq.","values":[{"value":"2,60E+00","module":"A1"},{"value":"1,87E-01","module":"A2"},{"value":"2,89E-02","module":"A3"},{"value":"1,92E-02","module":"A4"},{"value":"0,0E+00","module":"C1"},{"value":"2,85E-03","module":"C2"},{"value":"0,0E+00","module":"C3"},{"value":"1,19E-02","module":"C4"},{"value":"0,0E+00","module":"D"}]}],"additional_environmental_impact":[{"parameter":"PM","unit":"disease incidence","values":[{"value":"2,67E-07","module":"A1"},{"value":"1,24E-08","module":"A2"},{"value":"2,78E-09","module":"A3"},{"value":"1,65E-09","module":"A4"},{"value":"0,0E+00","module":"C1"},{"value":"2,45E-10","module":"C2"},{"value":"0,0E+00","module":"C3"},{"value":"1,21E-09","module":"C4"},{"value":"0,0E+00","module":"D"}]},{"parameter":"ETP-fw","unit":"CTUe","values":[{"value":"3,25E+01","module":"A1"},{"value":"2,05E+00","module":"A2"},{"value":"1,99E-01","module":"A3"},{"value":"2,32E-01","module":"A4"},{"value":"0,0E+00","module":"C1"},{"value":"3,43E-02","module":"C2"},{"value":"0,0E+00","module":"C3"},{"value":"1,49E-01","module":"C4"},{"value":"0,0E+00","module":"D"}]},{"parameter":"HTP-c","unit":"CTUh","values":[{"value":"1,73E-08","module":"A1"},{"value":"0,0E+00","module":"A2"},{"value":"6,00E-12","module":"A3"},{"value":"0,0E+00","module":"A4"},{"value":"0,0E+00","module":"C1"},{"value":"0,0E+00","module":"C2"},{"value":"0,0E+00","module":"C3"},{"value":"1,00E-12","module":"C4"},{"value":"0,0E+00","module":"D"}]},{"parameter":"HTP-nc","unit":"CTUh","values":[{"value":"5,58E-07","module":"A1"},{"value":"1,55E-09","module":"A2"},{"value":"6,00E-10","module":"A3"},{"value":"2,07E-10","module":"A4"},{"value":"0,0E+00","module":"C1"},{"value":"3,10E-11","module":"C2"},{"value":"0,0E+00","module":"C3"},{"value":"1,44E-10","module":"C4"},{"value":"0,0E+00","module":"D"}]},{"parameter":"SQP","unit":"unitless","values":[{"value":"8,60E+00","module":"A1"},{"value":"2,58E+00","module":"A2"},{"value":"4,58E-02","module":"A3"},{"value":"3,35E-01","module":"A4"},{"value":"0,0E+00","module":"C1"},{"value":"4,96E-02","module":"C2"},{"value":"0,0E+00","module":"C3"},{"value":"2,73E-01","module":"C4"},{"value":"0,0E+00","module":"D"}]},{"parameter":"IRP","unit":"kBq U235-eq.","values":[{"value":"2,21E+02","module":"A1"},{"value":"1,17E-02","module":"A2"},{"value":"1,01E-03","module":"A3"},{"value":"1,25E-03","module":"A4"},{"value":"0,0E+00","module":"C1"},{"value":"1,85E-04","module":"C2"},{"value":"0,0E+00","module":"C3"},{"value":"9,38E-04","module":"C4"},{"value":"0,0E+00","module":"D"}]}],"resource_use":[{"parameter":"PERE","unit":"MJ","values":[{"value":"2,48E+00","module":"A1"},{"value":"2,76E-02","module":"A2"},{"value":"1,14E-02","module":"A3"},{"value":"3,19E-03","module":"A4"},{"value":"0,0E+00","module":"C1"},{"value":"4,71E-04","module":"C2"},{"value":"0,0E+00","module":"C3"},{"value":"2,57E-03","module":"C4"},{"value":"0,0E+00","module":"D"}]},{"parameter":"PERM","unit":"MJ","values":[{"value":"9,73E-02","module":"A1"},{"value":"0,0E+00","module":"A2"},{"value":"0,0E+00","module":"A3"},{"value":"0,0E+00","module":"A4"},{"value":"0,0E+00","module":"C1"},{"value":"0,0E+00","module":"C2"},{"value":"0,0E+00","module":"C3"},{"value":"0,0E+00","module":"C4"},{"value":"0,0E+00","module":"D"}]},{"parameter":"PERT","unit":"MJ","values":[{"value":"2,57E+00","module":"A1"},{"value":"2,76E-02","module":"A2"},{"value":"1,14E-02","module":"A3"},{"value":"3,19E-03","module":"A4"},{"value":"0,0E+00","module":"C1"},{"value":"4,71E-04","module":"C2"},{"value":"0,0E+00","module":"C3"},{"value":"2,57E-03","module":"C4"},{"value":"0,0E+00","module":"D"}]},{"parameter":"PENRE","unit":"MJ","values":[{"value":"4,02E+01","module":"A1"},{"value":"2,77E+00","module":"A2"},{"value":"4,38E-01","module":"A3"},{"value":"2,96E-01","module":"A4"},{"value":"0,0E+00","module":"C1"},{"value":"4,38E-02","module":"C2"},{"value":"0,0E+00","module":"C3"},{"value":"2,20E-01","module":"C4"},{"value":"0,0E+00","module":"D"}]},{"parameter":"PENRM","unit":"MJ","values":[{"value":"1,60E-01","module":"A1"},{"value":"0,0E+00","module":"A2"},{"value":"0,0E+00","module":"A3"},{"value":"0,0E+00","module":"A4"},{"value":"0,0E+00","module":"C1"},{"value":"0,0E+00","module":"C2"},{"value":"0,0E+00","module":"C3"},{"value":"0,0E+00","module":"C4"},{"value":"0,0E+00","module":"D"}]},{"parameter":"PENRT","unit":"MJ","values":[{"value":"4,03E+01","module":"A1"},{"value":"2,77E+00","module":"A2"},{"value":"4,38E-01","module":"A3"},{"value":"2,96E-01","module":"A4"},{"value":"0,0E+00","module":"C1"},{"value":"4,38E-02","module":"C2"},{"value":"0,0E+00","module":"C3"},{"value":"2,20E-01","module":"C4"},{"value":"0,0E+00","module":"D"}]},{"parameter":"SM","unit":"kg","values":[{"value":"2,10E-02","module":"A1"},{"value":"0,0E+00","module":"A2"},{"value":"1,87E-07","module":"A3"},{"value":"0,0E+00","module":"A4"},{"value":"0,0E+00","module":"C1"},{"value":"0,0E+00","module":"C2"},{"value":"0,0E+00","module":"C3"},{"value":"2,43E-05","module":"C4"},{"value":"0,0E+00","module":"D"}]},{"parameter":"RSF","unit":"MJ","values":[{"value":"1,40E-02","module":"A1"},{"value":"6,44E-04","module":"A2"},{"value":"2,98E-05","module":"A3"},{"value":"7,38E-05","module":"A4"},{"value":"0,0E+00","module":"C1"},{"value":"1,09E-05","module":"C2"},{"value":"0,0E+00","module":"C3"},{"value":"8,27E-05","module":"C4"},{"value":"0,0E+00","module":"D"}]},{"parameter":"NRSF","unit":"MJ","values":[{"value":"9,15E-02","module":"A1"},{"value":"4,60E-03","module":"A2"},{"value":"3,07E-04","module":"A3"},{"value":"4,45E-04","module":"A4"},{"value":"0,0E+00","module":"C1"},{"value":"6,59E-05","module":"C2"},{"value":"0,0E+00","module":"C3"},{"value":"3,21E-04","module":"C4"},{"value":"0,0E+00","module":"D"}]},{"parameter":"FW","unit":"m3","values":[{"value":"1,29E-01","module":"A1"},{"value":"2,99E-04","module":"A2"},{"value":"3,99E-05","module":"A3"},{"value":"3,61E-05","module":"A4"},{"value":"0,0E+00","module":"C1"},{"value":"5,34E-06","module":"C2"},{"value":"0,0E+00","module":"C3"},{"value":"1,10E-04","module":"C4"},{"value":"0,0E+00","module":"D"}]}],"end_of_life_waste":[{"parameter":"HWD","unit":"kg","values":[{"value":"1,61E-02","module":"A1"},{"value":"1,93E-04","module":"A2"},{"value":"9,25E-05","module":"A3"},{"value":"2,26E-05","module":"A4"},{"value":"0,0E+00","module":"C1"},{"value":"3,35E-06","module":"C2"},{"value":"0,0E+00","module":"C3"},{"value":"1,36E-05","module":"C4"},{"value":"0,0E+00","module":"D"}]},{"parameter":"NHWD","unit":"kg","values":[{"value":"1,18E+00","module":"A1"},{"value":"1,92E-01","module":"A2"},{"value":"1,42E-03","module":"A3"},{"value":"2,55E-02","module":"A4"},{"value":"0,0E+00","module":"C1"},{"value":"3,77E-03","module":"C2"},{"value":"0,0E+00","module":"C3"},{"value":"6,16E-01","module":"C4"},{"value":"0,0E+00","module":"D"}]},{"parameter":"RWD","unit":"kg","values":[{"value":"7,69E-05","module":"A1"},{"value":"1,86E-05","module":"A2"},{"value":"1,63E-06","module":"A3"},{"value":"1,97E-06","module":"A4"},{"value":"0,0E+00","module":"C1"},{"value":"2,91E-07","module":"C2"},{"value":"0,0E+00","module":"C3"},{"value":"1,48E-06","module":"C4"},{"value":"0,0E+00","module":"D"}]}],"end_of_life_flow":[{"parameter":"CRU","unit":"kg","values":[{"value":"0,0E+00","module":"A1"},{"value":"0,0E+00","module":"A2"},{"value":"0,0E+00","module":"A3"},{"value":"0,0E+00","module":"A4"},{"value":"0,0E+00","module":"C1"},{"value":"0,0E+00","module":"C2"},{"value":"0,0E+00","module":"C3"},{"value":"0,0E+00","module":"C4"},{"value":"0,0E+00","module":"D"}]},{"parameter":"MFR","unit":"kg","values":[{"value":"1,58E-04","module":"A1"},{"value":"0,0E+00","module":"A2"},{"value":"9,20E-03","module":"A3"},{"value":"0,0E+00","module":"A4"},{"value":"0,0E+00","module":"C1"},{"value":"0,0E+00","module":"C2"},{"value":"0,0E+00","module":"C3"},{"value":"2,29E-05","module":"C4"},{"value":"0,0E+00","module":"D"}]},{"parameter":"MER","unit":"kg","values":[{"value":"1,73E-02","module":"A1"},{"value":"0,0E+00","module":"A2"},{"value":"2,73E-08","module":"A3"},{"value":"0,0E+00","module":"A4"},{"value":"0,0E+00","module":"C1"},{"value":"0,0E+00","module":"C2"},{"value":"0,0E+00","module":"C3"},{"value":"1,85E-07","module":"C4"},{"value":"0,0E+00","module":"D"}]},{"parameter":"EEE","unit":"MJ","values":[{"value":"6,21E-04","module":"A1"},{"value":"0,0E+00","module":"A2"},{"value":"4,52E-03","module":"A3"},{"value":"0,0E+00","module":"A4"},{"value":"0,0E+00","module":"C1"},{"value":"0,0E+00","module":"C2"},{"value":"0,0E+00","module":"C3"},{"value":"1,60E-06","module":"C4"},{"value":"0,0E+00","module":"D"}]},{"parameter":"EET","unit":"MJ","values":[{"value":"9,39E-03","module":"A1"},{"value":"0,0E+00","module":"A2"},{"value":"6,83E-02","module":"A3"},{"value":"0,0E+00","module":"A4"},{"value":"0,0E+00","module":"C1"},{"value":"0,0E+00","module":"C2"},{"value":"0,0E+00","module":"C3"},{"value":"2,42E-05","module":"C4"},{"value":"0,0E+00","module":"D"}]}]}