{"product_name":"Fenomastic My Home Smooth Silk, Jotun Paints Co. L.L.C. (Oman)","epd_id":"NEPD-3727-2679-EN","compliance":["EN 15804","ISO 14025","ISO 21930"],"producer_name":"Jotun A/S","environmental_impact":[{"parameter":"GWP-total","unit":"kg CO2-eq.","values":[{"value":"2,13E+00","module":"A1"},{"value":"7,28E-02","module":"A2"},{"value":"1,04E-01","module":"A3"}]},{"parameter":"ODP","unit":"kg CFC 11-eq.","values":[{"value":"1,72E-07","module":"A1"},{"value":"1,34E-08","module":"A2"},{"value":"1,45E-08","module":"A3"}]},{"parameter":"AP","unit":"kg SO2-eq.","values":[{"value":"1,31E-02","module":"A1"},{"value":"9,97E-04","module":"A2"},{"value":"6,45E-04","module":"A3"}]},{"parameter":"EP","unit":"kg Phosphat-eq.","values":[{"value":"3,03E-03","module":"A1"},{"value":"1,26E-04","module":"A2"},{"value":"8,18E-05","module":"A3"}]},{"parameter":"POCP","unit":"kg Ethen-eq.","values":[{"value":"1,10E-03","module":"A1"},{"value":"3,30E-05","module":"A2"},{"value":"2,74E-05","module":"A3"}]},{"parameter":"ADPE","unit":"kg Sb-eq.","values":[{"value":"2,21E-05","module":"A1"},{"value":"6,87E-08","module":"A2"},{"value":"2,04E-07","module":"A3"}]},{"parameter":"ADPF","unit":"MJ","values":[{"value":"3,15E+01","module":"A1"},{"value":"1,12E+00","module":"A2"},{"value":"1,55E+00","module":"A3"}]},{"parameter":"ADPM","unit":"kg Sb-eq.","values":[{"value":"2,21E-05","module":"A1"},{"value":"6,87E-08","module":"A2"},{"value":"2,04E-07","module":"A3"}]}],"additional_environmental_impact":[],"resource_use":[{"parameter":"PERE","unit":"MJ","values":[{"value":"2,41E+00","module":"A1"},{"value":"2,09E-02","module":"A2"},{"value":"9,32E-03","module":"A3"}]},{"parameter":"PERM","unit":"MJ","values":[{"value":"5,54E-01","module":"A1"},{"value":"4,76E-03","module":"A2"},{"value":"1,96E-03","module":"A3"}]},{"parameter":"PERT","unit":"MJ","values":[{"value":"2,96E+00","module":"A1"},{"value":"2,56E-02","module":"A2"},{"value":"1,13E-02","module":"A3"}]},{"parameter":"PENRE","unit":"MJ","values":[{"value":"3,43E+01","module":"A1"},{"value":"1,16E+00","module":"A2"},{"value":"1,57E+00","module":"A3"}]},{"parameter":"PENRM","unit":"MJ","values":[{"value":"0,0E+00","module":"A1"},{"value":"0,0E+00","module":"A2"},{"value":"0,0E+00","module":"A3"}]},{"parameter":"PENRT","unit":"MJ","values":[{"value":"3,43E+01","module":"A1"},{"value":"1,16E+00","module":"A2"},{"value":"1,57E+00","module":"A3"}]},{"parameter":"SM","unit":"kg","values":[{"value":"0,0E+00","module":"A1"},{"value":"0,0E+00","module":"A2"},{"value":"0,0E+00","module":"A3"}]},{"parameter":"RSF","unit":"MJ","values":[{"value":"0,0E+00","module":"A1"},{"value":"0,0E+00","module":"A2"},{"value":"0,0E+00","module":"A3"}]},{"parameter":"NRSF","unit":"MJ","values":[{"value":"0,0E+00","module":"A1"},{"value":"0,0E+00","module":"A2"},{"value":"0,0E+00","module":"A3"}]},{"parameter":"FW","unit":"m3","values":[{"value":"3,21E-02","module":"A1"},{"value":"2,03E-04","module":"A2"},{"value":"2,55E-04","module":"A3"}]}],"end_of_life_waste":[{"parameter":"HWD","unit":"kg","values":[{"value":"3,37E-05","module":"A1"},{"value":"6,19E-07","module":"A2"},{"value":"8,40E-06","module":"A3"}]},{"parameter":"NHWD","unit":"kg","values":[{"value":"1,54E+00","module":"A1"},{"value":"5,32E-02","module":"A2"},{"value":"1,89E-02","module":"A3"}]},{"parameter":"RWD","unit":"kg","values":[{"value":"0,0E+00","module":"A1"},{"value":"0,0E+00","module":"A2"},{"value":"1,43E-06","module":"A3"}]}],"end_of_life_flow":[{"parameter":"CRU","unit":"kg","values":[{"value":"0,0E+00","module":"A1"},{"value":"0,0E+00","module":"A2"},{"value":"0,0E+00","module":"A3"}]},{"parameter":"MFR","unit":"kg","values":[{"value":"0,0E+00","module":"A1"},{"value":"0,0E+00","module":"A2"},{"value":"1,13E-03","module":"A3"}]},{"parameter":"MER","unit":"kg","values":[{"value":"0,0E+00","module":"A1"},{"value":"0,0E+00","module":"A2"},{"value":"2,82E-03","module":"A3"}]},{"parameter":"EEE","unit":"MJ","values":[{"value":"0,0E+00","module":"A1"},{"value":"0,0E+00","module":"A2"},{"value":"0,0E+00","module":"A3"}]},{"parameter":"EET","unit":"MJ","values":[{"value":"0,0E+00","module":"A1"},{"value":"0,0E+00","module":"A2"},{"value":"0,0E+00","module":"A3"}]}]}