{"product_name":"Fenomastic Zen, Jotun Boya San. ve Tic. A.S.","epd_id":"NEPD-3876-2832-EN","compliance":["EN 15804","ISO 14025","ISO 21930"],"producer_name":"Jotun A/S","environmental_impact":[{"parameter":"GWP-total","unit":"kg CO2-eq.","values":[{"value":"2,53E+00","module":"A1"},{"value":"1,58E-01","module":"A2"},{"value":"4,63E-02","module":"A3"}]},{"parameter":"ODP","unit":"kg CFC 11-eq.","values":[{"value":"2,56E-07","module":"A1"},{"value":"3,12E-08","module":"A2"},{"value":"2,02E-09","module":"A3"}]},{"parameter":"AP","unit":"kg SO2-eq.","values":[{"value":"1,58E-02","module":"A1"},{"value":"1,51E-03","module":"A2"},{"value":"2,62E-04","module":"A3"}]},{"parameter":"EP","unit":"kg Phosphat-eq.","values":[{"value":"3,85E-03","module":"A1"},{"value":"2,31E-04","module":"A2"},{"value":"3,64E-04","module":"A3"}]},{"parameter":"POCP","unit":"kg Ethen-eq.","values":[{"value":"1,35E-03","module":"A1"},{"value":"5,03E-05","module":"A2"},{"value":"1,29E-05","module":"A3"}]},{"parameter":"ADPE","unit":"kg Sb-eq.","values":[{"value":"2,94E-05","module":"A1"},{"value":"2,28E-07","module":"A2"},{"value":"3,07E-08","module":"A3"}]},{"parameter":"ADPF","unit":"MJ","values":[{"value":"3,78E+01","module":"A1"},{"value":"2,56E+00","module":"A2"},{"value":"8,11E-01","module":"A3"}]},{"parameter":"ADPM","unit":"kg Sb-eq.","values":[{"value":"2,94E-05","module":"A1"},{"value":"2,28E-07","module":"A2"},{"value":"3,07E-08","module":"A3"}]}],"additional_environmental_impact":[],"resource_use":[{"parameter":"PERE","unit":"MJ","values":[{"value":"3,03E+00","module":"A1"},{"value":"4,43E-02","module":"A2"},{"value":"6,60E-02","module":"A3"}]},{"parameter":"PERM","unit":"MJ","values":[{"value":"6,70E-01","module":"A1"},{"value":"1,03E-02","module":"A2"},{"value":"1,16E-03","module":"A3"}]},{"parameter":"PERT","unit":"MJ","values":[{"value":"3,70E+00","module":"A1"},{"value":"5,46E-02","module":"A2"},{"value":"6,71E-02","module":"A3"}]},{"parameter":"PENRE","unit":"MJ","values":[{"value":"4,12E+01","module":"A1"},{"value":"2,65E+00","module":"A2"},{"value":"8,18E-01","module":"A3"}]},{"parameter":"PENRM","unit":"MJ","values":[{"value":"0,0E+00","module":"A1"},{"value":"0,0E+00","module":"A2"},{"value":"0,0E+00","module":"A3"}]},{"parameter":"PENRT","unit":"MJ","values":[{"value":"4,12E+01","module":"A1"},{"value":"2,65E+00","module":"A2"},{"value":"8,18E-01","module":"A3"}]},{"parameter":"SM","unit":"kg","values":[{"value":"0,0E+00","module":"A1"},{"value":"0,0E+00","module":"A2"},{"value":"0,0E+00","module":"A3"}]},{"parameter":"RSF","unit":"MJ","values":[{"value":"0,0E+00","module":"A1"},{"value":"0,0E+00","module":"A2"},{"value":"0,0E+00","module":"A3"}]},{"parameter":"NRSF","unit":"MJ","values":[{"value":"0,0E+00","module":"A1"},{"value":"0,0E+00","module":"A2"},{"value":"0,0E+00","module":"A3"}]},{"parameter":"FW","unit":"m3","values":[{"value":"5,43E-02","module":"A1"},{"value":"5,22E-04","module":"A2"},{"value":"1,63E-04","module":"A3"}]}],"end_of_life_waste":[{"parameter":"HWD","unit":"kg","values":[{"value":"1,10E-04","module":"A1"},{"value":"1,26E-06","module":"A2"},{"value":"4,16E-07","module":"A3"}]},{"parameter":"NHWD","unit":"kg","values":[{"value":"1,76E+00","module":"A1"},{"value":"1,73E-01","module":"A2"},{"value":"8,67E-02","module":"A3"}]},{"parameter":"RWD","unit":"kg","values":[{"value":"0,0E+00","module":"A1"},{"value":"0,0E+00","module":"A2"},{"value":"0,0E+00","module":"A3"}]}],"end_of_life_flow":[{"parameter":"CRU","unit":"kg","values":[{"value":"0,0E+00","module":"A1"},{"value":"0,0E+00","module":"A2"},{"value":"0,0E+00","module":"A3"}]},{"parameter":"MFR","unit":"kg","values":[{"value":"0,0E+00","module":"A1"},{"value":"0,0E+00","module":"A2"},{"value":"3,34E-03","module":"A3"}]},{"parameter":"MER","unit":"kg","values":[{"value":"0,0E+00","module":"A1"},{"value":"0,0E+00","module":"A2"},{"value":"8,35E-03","module":"A3"}]},{"parameter":"EEE","unit":"MJ","values":[{"value":"0,0E+00","module":"A1"},{"value":"0,0E+00","module":"A2"},{"value":"0,0E+00","module":"A3"}]},{"parameter":"EET","unit":"MJ","values":[{"value":"0,0E+00","module":"A1"},{"value":"0,0E+00","module":"A2"},{"value":"0,0E+00","module":"A3"}]}]}