{"product_name":"Fenomastic Wonderwall, Jotun U.A.E. Ltd. (L.L.C.)","epd_id":"NEPD-3789-2726-EN","compliance":["EN 15804","ISO 14025","ISO 21930"],"producer_name":"Jotun A/S","environmental_impact":[{"parameter":"GWP-total","unit":"kg CO2-eq.","values":[{"value":"2,53E+00","module":"A1"},{"value":"4,83E-02","module":"A2"},{"value":"9,11E-02","module":"A3"}]},{"parameter":"ODP","unit":"kg CFC 11-eq.","values":[{"value":"2,26E-07","module":"A1"},{"value":"8,60E-09","module":"A2"},{"value":"1,20E-08","module":"A3"}]},{"parameter":"AP","unit":"kg SO2-eq.","values":[{"value":"1,60E-02","module":"A1"},{"value":"8,93E-04","module":"A2"},{"value":"6,04E-04","module":"A3"}]},{"parameter":"EP","unit":"kg Phosphat-eq.","values":[{"value":"3,67E-03","module":"A1"},{"value":"9,74E-05","module":"A2"},{"value":"6,11E-05","module":"A3"}]},{"parameter":"POCP","unit":"kg Ethen-eq.","values":[{"value":"1,36E-03","module":"A1"},{"value":"2,92E-05","module":"A2"},{"value":"2,45E-05","module":"A3"}]},{"parameter":"ADPE","unit":"kg Sb-eq.","values":[{"value":"2,25E-05","module":"A1"},{"value":"2,09E-08","module":"A2"},{"value":"4,84E-08","module":"A3"}]},{"parameter":"ADPF","unit":"MJ","values":[{"value":"3,68E+01","module":"A1"},{"value":"7,15E-01","module":"A2"},{"value":"1,39E+00","module":"A3"}]},{"parameter":"ADPM","unit":"kg Sb-eq.","values":[{"value":"2,25E-05","module":"A1"},{"value":"2,09E-08","module":"A2"},{"value":"4,84E-08","module":"A3"}]}],"additional_environmental_impact":[],"resource_use":[{"parameter":"PERE","unit":"MJ","values":[{"value":"2,57E+00","module":"A1"},{"value":"1,58E-02","module":"A2"},{"value":"4,22E-03","module":"A3"}]},{"parameter":"PERM","unit":"MJ","values":[{"value":"5,99E-01","module":"A1"},{"value":"3,12E-03","module":"A2"},{"value":"9,36E-04","module":"A3"}]},{"parameter":"PERT","unit":"MJ","values":[{"value":"3,17E+00","module":"A1"},{"value":"1,89E-02","module":"A2"},{"value":"5,16E-03","module":"A3"}]},{"parameter":"PENRE","unit":"MJ","values":[{"value":"4,02E+01","module":"A1"},{"value":"7,42E-01","module":"A2"},{"value":"1,40E+00","module":"A3"}]},{"parameter":"PENRM","unit":"MJ","values":[{"value":"0,0E+00","module":"A1"},{"value":"0,0E+00","module":"A2"},{"value":"0,0E+00","module":"A3"}]},{"parameter":"PENRT","unit":"MJ","values":[{"value":"4,02E+01","module":"A1"},{"value":"7,42E-01","module":"A2"},{"value":"1,40E+00","module":"A3"}]},{"parameter":"SM","unit":"kg","values":[{"value":"0,0E+00","module":"A1"},{"value":"0,0E+00","module":"A2"},{"value":"0,0E+00","module":"A3"}]},{"parameter":"RSF","unit":"MJ","values":[{"value":"0,0E+00","module":"A1"},{"value":"0,0E+00","module":"A2"},{"value":"0,0E+00","module":"A3"}]},{"parameter":"NRSF","unit":"MJ","values":[{"value":"0,0E+00","module":"A1"},{"value":"0,0E+00","module":"A2"},{"value":"0,0E+00","module":"A3"}]},{"parameter":"FW","unit":"m3","values":[{"value":"4,25E-02","module":"A1"},{"value":"1,09E-04","module":"A2"},{"value":"2,25E-04","module":"A3"}]}],"end_of_life_waste":[{"parameter":"HWD","unit":"kg","values":[{"value":"4,07E-05","module":"A1"},{"value":"3,99E-07","module":"A2"},{"value":"5,85E-07","module":"A3"}]},{"parameter":"NHWD","unit":"kg","values":[{"value":"1,69E+00","module":"A1"},{"value":"1,65E-02","module":"A2"},{"value":"1,19E-02","module":"A3"}]},{"parameter":"RWD","unit":"kg","values":[{"value":"0,0E+00","module":"A1"},{"value":"0,0E+00","module":"A2"},{"value":"3,19E-07","module":"A3"}]}],"end_of_life_flow":[{"parameter":"CRU","unit":"kg","values":[{"value":"0,0E+00","module":"A1"},{"value":"0,0E+00","module":"A2"},{"value":"0,0E+00","module":"A3"}]},{"parameter":"MFR","unit":"kg","values":[{"value":"0,0E+00","module":"A1"},{"value":"0,0E+00","module":"A2"},{"value":"1,54E-03","module":"A3"}]},{"parameter":"MER","unit":"kg","values":[{"value":"0,0E+00","module":"A1"},{"value":"0,0E+00","module":"A2"},{"value":"3,47E-03","module":"A3"}]},{"parameter":"EEE","unit":"MJ","values":[{"value":"0,0E+00","module":"A1"},{"value":"0,0E+00","module":"A2"},{"value":"0,0E+00","module":"A3"}]},{"parameter":"EET","unit":"MJ","values":[{"value":"0,0E+00","module":"A1"},{"value":"0,0E+00","module":"A2"},{"value":"0,0E+00","module":"A3"}]}]}