{"product_name":"Fenomastic Emulsion Primer, Jotun Saudia Co. Ltd.","epd_id":"NEPD-6418-5678","compliance":["EN 15804+A2","ISO 14025","ISO 21930"],"producer_name":"Jotun A/S","environmental_impact":[{"parameter":"GWP-total","unit":"kg CO2-eq.","values":[{"value":"1,04E+00","module":"A1"},{"value":"6,89E-02","module":"A2"},{"value":"7,88E-02","module":"A3"},{"value":"7,80E-02","module":"A4"},{"value":"0,0E+00","module":"C1"},{"value":"1,94E-03","module":"C2"},{"value":"0,0E+00","module":"C3"},{"value":"8,11E-03","module":"C4"},{"value":"0,0E+00","module":"D"}]},{"parameter":"GWP-fossil","unit":"kg CO2-eq.","values":[{"value":"1,05E+00","module":"A1"},{"value":"6,88E-02","module":"A2"},{"value":"7,83E-02","module":"A3"},{"value":"7,80E-02","module":"A4"},{"value":"0,0E+00","module":"C1"},{"value":"1,94E-03","module":"C2"},{"value":"0,0E+00","module":"C3"},{"value":"8,11E-03","module":"C4"},{"value":"0,0E+00","module":"D"}]},{"parameter":"GWP-biogenic","unit":"kg CO2-eq.","values":[{"value":"-7,88E-03","module":"A1"},{"value":"2,72E-05","module":"A2"},{"value":"5,25E-04","module":"A3"},{"value":"3,10E-05","module":"A4"},{"value":"0,0E+00","module":"C1"},{"value":"7,71E-07","module":"C2"},{"value":"0,0E+00","module":"C3"},{"value":"3,88E-06","module":"C4"},{"value":"0,0E+00","module":"D"}]},{"parameter":"GWP-luluc","unit":"kg CO2-eq.","values":[{"value":"4,21E-04","module":"A1"},{"value":"2,12E-05","module":"A2"},{"value":"3,11E-06","module":"A3"},{"value":"2,35E-05","module":"A4"},{"value":"0,0E+00","module":"C1"},{"value":"5,85E-07","module":"C2"},{"value":"0,0E+00","module":"C3"},{"value":"2,68E-06","module":"C4"},{"value":"0,0E+00","module":"D"}]},{"parameter":"ODP","unit":"kg CFC 11-eq.","values":[{"value":"9,22E-08","module":"A1"},{"value":"1,55E-08","module":"A2"},{"value":"1,23E-08","module":"A3"},{"value":"1,76E-08","module":"A4"},{"value":"0,0E+00","module":"C1"},{"value":"4,38E-10","module":"C2"},{"value":"0,0E+00","module":"C3"},{"value":"2,25E-09","module":"C4"},{"value":"0,0E+00","module":"D"}]},{"parameter":"AP","unit":"mol H+-eq.","values":[{"value":"6,61E-03","module":"A1"},{"value":"3,82E-04","module":"A2"},{"value":"5,18E-04","module":"A3"},{"value":"4,01E-04","module":"A4"},{"value":"0,0E+00","module":"C1"},{"value":"9,97E-06","module":"C2"},{"value":"0,0E+00","module":"C3"},{"value":"4,50E-05","module":"C4"},{"value":"0,0E+00","module":"D"}]},{"parameter":"POCP","unit":"kg NMVOC-eq.","values":[{"value":"3,83E-03","module":"A1"},{"value":"4,06E-04","module":"A2"},{"value":"2,50E-04","module":"A3"},{"value":"4,40E-04","module":"A4"},{"value":"0,0E+00","module":"C1"},{"value":"1,09E-05","module":"C2"},{"value":"0,0E+00","module":"C3"},{"value":"4,72E-05","module":"C4"},{"value":"0,0E+00","module":"D"}]},{"parameter":"ADPE","unit":"kg Sb-eq.","values":[{"value":"2,59E-05","module":"A1"},{"value":"1,16E-06","module":"A2"},{"value":"1,62E-07","module":"A3"},{"value":"1,32E-06","module":"A4"},{"value":"0,0E+00","module":"C1"},{"value":"3,29E-08","module":"C2"},{"value":"0,0E+00","module":"C3"},{"value":"1,80E-07","module":"C4"},{"value":"0,0E+00","module":"D"}]},{"parameter":"ADPF","unit":"MJ","values":[{"value":"1,40E+01","module":"A1"},{"value":"1,06E+00","module":"A2"},{"value":"1,01E+00","module":"A3"},{"value":"1,20E+00","module":"A4"},{"value":"0,0E+00","module":"C1"},{"value":"2,99E-02","module":"C2"},{"value":"0,0E+00","module":"C3"},{"value":"1,51E-01","module":"C4"},{"value":"0,0E+00","module":"D"}]},{"parameter":"WDP","unit":"m3 world-eq.","values":[{"value":"4,37E+00","module":"A1"},{"value":"3,72E-01","module":"A2"},{"value":"2,61E-01","module":"A3"},{"value":"4,25E-01","module":"A4"},{"value":"0,0E+00","module":"C1"},{"value":"1,06E-02","module":"C2"},{"value":"0,0E+00","module":"C3"},{"value":"1,04E-01","module":"C4"},{"value":"0,0E+00","module":"D"}]},{"parameter":"EP-freshwater","unit":"kg P-eq.","values":[{"value":"1,20E-04","module":"A1"},{"value":"6,14E-07","module":"A2"},{"value":"1,82E-07","module":"A3"},{"value":"7,02E-07","module":"A4"},{"value":"0,0E+00","module":"C1"},{"value":"1,75E-08","module":"C2"},{"value":"0,0E+00","module":"C3"},{"value":"7,10E-08","module":"C4"},{"value":"0,0E+00","module":"D"}]},{"parameter":"EP-marine","unit":"kg N-eq.","values":[{"value":"1,06E-03","module":"A1"},{"value":"1,25E-04","module":"A2"},{"value":"7,71E-05","module":"A3"},{"value":"1,34E-04","module":"A4"},{"value":"0,0E+00","module":"C1"},{"value":"3,33E-06","module":"C2"},{"value":"0,0E+00","module":"C3"},{"value":"1,43E-05","module":"C4"},{"value":"0,0E+00","module":"D"}]},{"parameter":"EP-terrestrial","unit":"mol N-eq.","values":[{"value":"1,15E-02","module":"A1"},{"value":"1,38E-03","module":"A2"},{"value":"8,37E-04","module":"A3"},{"value":"1,48E-03","module":"A4"},{"value":"0,0E+00","module":"C1"},{"value":"3,67E-05","module":"C2"},{"value":"0,0E+00","module":"C3"},{"value":"1,58E-04","module":"C4"},{"value":"0,0E+00","module":"D"}]},{"parameter":"GWP-IOBC","unit":"kg CO2-eq.","values":[{"value":"1,06E+00","module":"A1"},{"value":"6,89E-02","module":"A2"},{"value":"7,79E-02","module":"A3"},{"value":"7,80E-02","module":"A4"},{"value":"0,0E+00","module":"C1"},{"value":"1,94E-03","module":"C2"},{"value":"0,0E+00","module":"C3"},{"value":"8,11E-03","module":"C4"},{"value":"0,0E+00","module":"D"}]}],"additional_environmental_impact":[{"parameter":"PM","unit":"disease incidence","values":[{"value":"9,22E-08","module":"A1"},{"value":"5,83E-09","module":"A2"},{"value":"3,79E-09","module":"A3"},{"value":"6,71E-09","module":"A4"},{"value":"0,0E+00","module":"C1"},{"value":"1,67E-10","module":"C2"},{"value":"0,0E+00","module":"C3"},{"value":"8,30E-10","module":"C4"},{"value":"0,0E+00","module":"D"}]},{"parameter":"ETP-fw","unit":"CTUe","values":[{"value":"2,18E+01","module":"A1"},{"value":"8,24E-01","module":"A2"},{"value":"5,28E-01","module":"A3"},{"value":"9,39E-01","module":"A4"},{"value":"0,0E+00","module":"C1"},{"value":"2,34E-02","module":"C2"},{"value":"0,0E+00","module":"C3"},{"value":"1,02E-01","module":"C4"},{"value":"0,0E+00","module":"D"}]},{"parameter":"HTP-c","unit":"CTUh","values":[{"value":"9,43E-09","module":"A1"},{"value":"0,0E+00","module":"A2"},{"value":"2,40E-11","module":"A3"},{"value":"0,0E+00","module":"A4"},{"value":"0,0E+00","module":"C1"},{"value":"0,0E+00","module":"C2"},{"value":"0,0E+00","module":"C3"},{"value":"1,00E-12","module":"C4"},{"value":"0,0E+00","module":"D"}]},{"parameter":"HTP-nc","unit":"CTUh","values":[{"value":"1,12E-07","module":"A1"},{"value":"7,29E-10","module":"A2"},{"value":"3,51E-10","module":"A3"},{"value":"8,38E-10","module":"A4"},{"value":"0,0E+00","module":"C1"},{"value":"2,10E-11","module":"C2"},{"value":"0,0E+00","module":"C3"},{"value":"9,80E-11","module":"C4"},{"value":"0,0E+00","module":"D"}]},{"parameter":"SQP","unit":"unitless","values":[{"value":"5,07E+00","module":"A1"},{"value":"1,18E+00","module":"A2"},{"value":"9,68E-02","module":"A3"},{"value":"1,36E+00","module":"A4"},{"value":"0,0E+00","module":"C1"},{"value":"3,38E-02","module":"C2"},{"value":"0,0E+00","module":"C3"},{"value":"1,87E-01","module":"C4"},{"value":"0,0E+00","module":"D"}]},{"parameter":"IRP","unit":"kBq U235-eq.","values":[{"value":"7,75E+01","module":"A1"},{"value":"4,46E-03","module":"A2"},{"value":"2,75E-03","module":"A3"},{"value":"5,06E-03","module":"A4"},{"value":"0,0E+00","module":"C1"},{"value":"1,26E-04","module":"C2"},{"value":"0,0E+00","module":"C3"},{"value":"6,42E-04","module":"C4"},{"value":"0,0E+00","module":"D"}]}],"resource_use":[{"parameter":"PERE","unit":"MJ","values":[{"value":"1,88E+00","module":"A1"},{"value":"1,13E-02","module":"A2"},{"value":"2,73E-03","module":"A3"},{"value":"1,29E-02","module":"A4"},{"value":"0,0E+00","module":"C1"},{"value":"3,21E-04","module":"C2"},{"value":"0,0E+00","module":"C3"},{"value":"1,75E-03","module":"C4"},{"value":"0,0E+00","module":"D"}]},{"parameter":"PERM","unit":"MJ","values":[{"value":"9,73E-02","module":"A1"},{"value":"0,0E+00","module":"A2"},{"value":"0,0E+00","module":"A3"},{"value":"0,0E+00","module":"A4"},{"value":"0,0E+00","module":"C1"},{"value":"0,0E+00","module":"C2"},{"value":"0,0E+00","module":"C3"},{"value":"0,0E+00","module":"C4"},{"value":"0,0E+00","module":"D"}]},{"parameter":"PERT","unit":"MJ","values":[{"value":"1,98E+00","module":"A1"},{"value":"1,13E-02","module":"A2"},{"value":"2,73E-03","module":"A3"},{"value":"1,29E-02","module":"A4"},{"value":"0,0E+00","module":"C1"},{"value":"3,21E-04","module":"C2"},{"value":"0,0E+00","module":"C3"},{"value":"1,75E-03","module":"C4"},{"value":"0,0E+00","module":"D"}]},{"parameter":"PENRE","unit":"MJ","values":[{"value":"1,64E+01","module":"A1"},{"value":"1,06E+00","module":"A2"},{"value":"1,01E+00","module":"A3"},{"value":"1,20E+00","module":"A4"},{"value":"0,0E+00","module":"C1"},{"value":"2,99E-02","module":"C2"},{"value":"0,0E+00","module":"C3"},{"value":"1,51E-01","module":"C4"},{"value":"0,0E+00","module":"D"}]},{"parameter":"PENRM","unit":"MJ","values":[{"value":"1,60E-01","module":"A1"},{"value":"0,0E+00","module":"A2"},{"value":"0,0E+00","module":"A3"},{"value":"0,0E+00","module":"A4"},{"value":"0,0E+00","module":"C1"},{"value":"0,0E+00","module":"C2"},{"value":"0,0E+00","module":"C3"},{"value":"0,0E+00","module":"C4"},{"value":"0,0E+00","module":"D"}]},{"parameter":"PENRT","unit":"MJ","values":[{"value":"1,65E+01","module":"A1"},{"value":"1,06E+00","module":"A2"},{"value":"1,01E+00","module":"A3"},{"value":"1,20E+00","module":"A4"},{"value":"0,0E+00","module":"C1"},{"value":"2,99E-02","module":"C2"},{"value":"0,0E+00","module":"C3"},{"value":"1,51E-01","module":"C4"},{"value":"0,0E+00","module":"D"}]},{"parameter":"SM","unit":"kg","values":[{"value":"2,10E-02","module":"A1"},{"value":"0,0E+00","module":"A2"},{"value":"1,28E-07","module":"A3"},{"value":"0,0E+00","module":"A4"},{"value":"0,0E+00","module":"C1"},{"value":"0,0E+00","module":"C2"},{"value":"0,0E+00","module":"C3"},{"value":"1,66E-05","module":"C4"},{"value":"0,0E+00","module":"D"}]},{"parameter":"RSF","unit":"MJ","values":[{"value":"1,42E-02","module":"A1"},{"value":"2,62E-04","module":"A2"},{"value":"4,60E-05","module":"A3"},{"value":"2,99E-04","module":"A4"},{"value":"0,0E+00","module":"C1"},{"value":"7,45E-06","module":"C2"},{"value":"0,0E+00","module":"C3"},{"value":"5,66E-05","module":"C4"},{"value":"0,0E+00","module":"D"}]},{"parameter":"NRSF","unit":"MJ","values":[{"value":"9,15E-02","module":"A1"},{"value":"1,60E-03","module":"A2"},{"value":"3,35E-04","module":"A3"},{"value":"1,80E-03","module":"A4"},{"value":"0,0E+00","module":"C1"},{"value":"4,49E-05","module":"C2"},{"value":"0,0E+00","module":"C3"},{"value":"2,20E-04","module":"C4"},{"value":"0,0E+00","module":"D"}]},{"parameter":"FW","unit":"m3","values":[{"value":"1,51E-02","module":"A1"},{"value":"1,28E-04","module":"A2"},{"value":"1,07E-04","module":"A3"},{"value":"1,46E-04","module":"A4"},{"value":"0,0E+00","module":"C1"},{"value":"3,64E-06","module":"C2"},{"value":"0,0E+00","module":"C3"},{"value":"7,50E-05","module":"C4"},{"value":"0,0E+00","module":"D"}]}],"end_of_life_waste":[{"parameter":"HWD","unit":"kg","values":[{"value":"1,01E-02","module":"A1"},{"value":"8,02E-05","module":"A2"},{"value":"1,00E-03","module":"A3"},{"value":"9,17E-05","module":"A4"},{"value":"0,0E+00","module":"C1"},{"value":"2,28E-06","module":"C2"},{"value":"0,0E+00","module":"C3"},{"value":"9,31E-06","module":"C4"},{"value":"0,0E+00","module":"D"}]},{"parameter":"NHWD","unit":"kg","values":[{"value":"1,16E+00","module":"A1"},{"value":"8,98E-02","module":"A2"},{"value":"3,47E-03","module":"A3"},{"value":"1,03E-01","module":"A4"},{"value":"0,0E+00","module":"C1"},{"value":"2,57E-03","module":"C2"},{"value":"0,0E+00","module":"C3"},{"value":"4,21E-01","module":"C4"},{"value":"0,0E+00","module":"D"}]},{"parameter":"RWD","unit":"kg","values":[{"value":"2,89E-05","module":"A1"},{"value":"7,02E-06","module":"A2"},{"value":"4,48E-06","module":"A3"},{"value":"7,98E-06","module":"A4"},{"value":"0,0E+00","module":"C1"},{"value":"1,98E-07","module":"C2"},{"value":"0,0E+00","module":"C3"},{"value":"1,01E-06","module":"C4"},{"value":"0,0E+00","module":"D"}]}],"end_of_life_flow":[{"parameter":"CRU","unit":"kg","values":[{"value":"0,0E+00","module":"A1"},{"value":"0,0E+00","module":"A2"},{"value":"0,0E+00","module":"A3"},{"value":"0,0E+00","module":"A4"},{"value":"0,0E+00","module":"C1"},{"value":"0,0E+00","module":"C2"},{"value":"0,0E+00","module":"C3"},{"value":"0,0E+00","module":"C4"},{"value":"0,0E+00","module":"D"}]},{"parameter":"MFR","unit":"kg","values":[{"value":"1,60E-04","module":"A1"},{"value":"0,0E+00","module":"A2"},{"value":"1,43E-04","module":"A3"},{"value":"0,0E+00","module":"A4"},{"value":"0,0E+00","module":"C1"},{"value":"0,0E+00","module":"C2"},{"value":"0,0E+00","module":"C3"},{"value":"1,56E-05","module":"C4"},{"value":"0,0E+00","module":"D"}]},{"parameter":"MER","unit":"kg","values":[{"value":"1,73E-02","module":"A1"},{"value":"0,0E+00","module":"A2"},{"value":"4,43E-03","module":"A3"},{"value":"0,0E+00","module":"A4"},{"value":"0,0E+00","module":"C1"},{"value":"0,0E+00","module":"C2"},{"value":"0,0E+00","module":"C3"},{"value":"1,26E-07","module":"C4"},{"value":"0,0E+00","module":"D"}]},{"parameter":"EEE","unit":"MJ","values":[{"value":"6,24E-04","module":"A1"},{"value":"0,0E+00","module":"A2"},{"value":"2,63E-03","module":"A3"},{"value":"0,0E+00","module":"A4"},{"value":"0,0E+00","module":"C1"},{"value":"0,0E+00","module":"C2"},{"value":"0,0E+00","module":"C3"},{"value":"1,09E-06","module":"C4"},{"value":"0,0E+00","module":"D"}]},{"parameter":"EET","unit":"MJ","values":[{"value":"9,43E-03","module":"A1"},{"value":"0,0E+00","module":"A2"},{"value":"3,98E-02","module":"A3"},{"value":"0,0E+00","module":"A4"},{"value":"0,0E+00","module":"C1"},{"value":"0,0E+00","module":"C2"},{"value":"0,0E+00","module":"C3"},{"value":"1,65E-05","module":"C4"},{"value":"0,0E+00","module":"D"}]}]}