{"product_name":"Fenomastic Macun, Jotun Boya San. ve Tic. A.S.","epd_id":"NEPD-8052-7728","compliance":["EN 15804+A2","ISO 14025","ISO 21930"],"producer_name":"Jotun A/S","environmental_impact":[{"parameter":"GWP-total","unit":"kg CO2-eq.","values":[{"value":"3,82E-01","module":"A1"},{"value":"2,53E-02","module":"A2"},{"value":"6,43E-02","module":"A3"},{"value":"3,55E-02","module":"A4"},{"value":"0,0E+00","module":"C1"},{"value":"3,28E-03","module":"C2"},{"value":"0,0E+00","module":"C3"},{"value":"1,37E-02","module":"C4"},{"value":"0,0E+00","module":"D"}]},{"parameter":"GWP-fossil","unit":"kg CO2-eq.","values":[{"value":"3,84E-01","module":"A1"},{"value":"2,53E-02","module":"A2"},{"value":"6,36E-02","module":"A3"},{"value":"3,55E-02","module":"A4"},{"value":"0,0E+00","module":"C1"},{"value":"3,27E-03","module":"C2"},{"value":"0,0E+00","module":"C3"},{"value":"1,37E-02","module":"C4"},{"value":"0,0E+00","module":"D"}]},{"parameter":"GWP-biogenic","unit":"kg CO2-eq.","values":[{"value":"-1,77E-03","module":"A1"},{"value":"1,01E-05","module":"A2"},{"value":"3,58E-04","module":"A3"},{"value":"1,41E-05","module":"A4"},{"value":"0,0E+00","module":"C1"},{"value":"1,30E-06","module":"C2"},{"value":"0,0E+00","module":"C3"},{"value":"6,56E-06","module":"C4"},{"value":"0,0E+00","module":"D"}]},{"parameter":"GWP-luluc","unit":"kg CO2-eq.","values":[{"value":"8,22E-05","module":"A1"},{"value":"8,40E-06","module":"A2"},{"value":"3,01E-04","module":"A3"},{"value":"1,07E-05","module":"A4"},{"value":"0,0E+00","module":"C1"},{"value":"9,87E-07","module":"C2"},{"value":"0,0E+00","module":"C3"},{"value":"4,53E-06","module":"C4"},{"value":"0,0E+00","module":"D"}]},{"parameter":"ODP","unit":"kg CFC 11-eq.","values":[{"value":"4,22E-08","module":"A1"},{"value":"5,85E-09","module":"A2"},{"value":"4,79E-09","module":"A3"},{"value":"8,01E-09","module":"A4"},{"value":"0,0E+00","module":"C1"},{"value":"7,39E-10","module":"C2"},{"value":"0,0E+00","module":"C3"},{"value":"3,81E-09","module":"C4"},{"value":"0,0E+00","module":"D"}]},{"parameter":"AP","unit":"mol H+-eq.","values":[{"value":"1,88E-03","module":"A1"},{"value":"1,95E-04","module":"A2"},{"value":"2,59E-04","module":"A3"},{"value":"1,82E-04","module":"A4"},{"value":"0,0E+00","module":"C1"},{"value":"1,68E-05","module":"C2"},{"value":"0,0E+00","module":"C3"},{"value":"7,61E-05","module":"C4"},{"value":"0,0E+00","module":"D"}]},{"parameter":"POCP","unit":"kg NMVOC-eq.","values":[{"value":"1,16E-03","module":"A1"},{"value":"1,86E-04","module":"A2"},{"value":"1,40E-04","module":"A3"},{"value":"2,00E-04","module":"A4"},{"value":"0,0E+00","module":"C1"},{"value":"1,85E-05","module":"C2"},{"value":"0,0E+00","module":"C3"},{"value":"7,98E-05","module":"C4"},{"value":"0,0E+00","module":"D"}]},{"parameter":"ADPE","unit":"kg Sb-eq.","values":[{"value":"2,65E-06","module":"A1"},{"value":"4,12E-07","module":"A2"},{"value":"1,88E-07","module":"A3"},{"value":"6,01E-07","module":"A4"},{"value":"0,0E+00","module":"C1"},{"value":"5,55E-08","module":"C2"},{"value":"0,0E+00","module":"C3"},{"value":"3,05E-07","module":"C4"},{"value":"0,0E+00","module":"D"}]},{"parameter":"ADPF","unit":"MJ","values":[{"value":"8,12E+00","module":"A1"},{"value":"3,89E-01","module":"A2"},{"value":"7,51E-01","module":"A3"},{"value":"5,47E-01","module":"A4"},{"value":"0,0E+00","module":"C1"},{"value":"5,04E-02","module":"C2"},{"value":"0,0E+00","module":"C3"},{"value":"2,54E-01","module":"C4"},{"value":"0,0E+00","module":"D"}]},{"parameter":"WDP","unit":"m3 world-eq.","values":[{"value":"9,89E+00","module":"A1"},{"value":"2,80E-01","module":"A2"},{"value":"-4,81E+00","module":"A3"},{"value":"1,93E-01","module":"A4"},{"value":"0,0E+00","module":"C1"},{"value":"1,78E-02","module":"C2"},{"value":"0,0E+00","module":"C3"},{"value":"1,76E-01","module":"C4"},{"value":"0,0E+00","module":"D"}]},{"parameter":"EP-freshwater","unit":"kg P-eq.","values":[{"value":"5,07E-05","module":"A1"},{"value":"1,86E-07","module":"A2"},{"value":"4,70E-06","module":"A3"},{"value":"3,19E-07","module":"A4"},{"value":"0,0E+00","module":"C1"},{"value":"2,95E-08","module":"C2"},{"value":"0,0E+00","module":"C3"},{"value":"1,20E-07","module":"C4"},{"value":"0,0E+00","module":"D"}]},{"parameter":"EP-marine","unit":"kg N-eq.","values":[{"value":"3,28E-04","module":"A1"},{"value":"5,88E-05","module":"A2"},{"value":"6,49E-05","module":"A3"},{"value":"6,09E-05","module":"A4"},{"value":"0,0E+00","module":"C1"},{"value":"5,61E-06","module":"C2"},{"value":"0,0E+00","module":"C3"},{"value":"2,42E-05","module":"C4"},{"value":"0,0E+00","module":"D"}]},{"parameter":"EP-terrestrial","unit":"mol N-eq.","values":[{"value":"3,19E-03","module":"A1"},{"value":"6,51E-04","module":"A2"},{"value":"4,79E-04","module":"A3"},{"value":"6,72E-04","module":"A4"},{"value":"0,0E+00","module":"C1"},{"value":"6,19E-05","module":"C2"},{"value":"0,0E+00","module":"C3"},{"value":"2,68E-04","module":"C4"},{"value":"0,0E+00","module":"D"}]},{"parameter":"GWP-IOBC","unit":"kg CO2-eq.","values":[{"value":"3,84E-01","module":"A1"},{"value":"2,53E-02","module":"A2"},{"value":"5,64E-02","module":"A3"},{"value":"3,55E-02","module":"A4"},{"value":"0,0E+00","module":"C1"},{"value":"3,28E-03","module":"C2"},{"value":"0,0E+00","module":"C3"},{"value":"1,37E-02","module":"C4"},{"value":"0,0E+00","module":"D"}]}],"additional_environmental_impact":[{"parameter":"PM","unit":"disease incidence","values":[{"value":"2,58E-08","module":"A1"},{"value":"2,03E-09","module":"A2"},{"value":"1,53E-09","module":"A3"},{"value":"3,05E-09","module":"A4"},{"value":"0,0E+00","module":"C1"},{"value":"2,82E-10","module":"C2"},{"value":"0,0E+00","module":"C3"},{"value":"1,40E-09","module":"C4"},{"value":"0,0E+00","module":"D"}]},{"parameter":"ETP-fw","unit":"CTUe","values":[{"value":"2,31E+00","module":"A1"},{"value":"2,81E-01","module":"A2"},{"value":"8,03E-01","module":"A3"},{"value":"4,27E-01","module":"A4"},{"value":"0,0E+00","module":"C1"},{"value":"3,94E-02","module":"C2"},{"value":"0,0E+00","module":"C3"},{"value":"1,72E-01","module":"C4"},{"value":"0,0E+00","module":"D"}]},{"parameter":"HTP-c","unit":"CTUh","values":[{"value":"3,89E-10","module":"A1"},{"value":"0,0E+00","module":"A2"},{"value":"1,50E-11","module":"A3"},{"value":"0,0E+00","module":"A4"},{"value":"0,0E+00","module":"C1"},{"value":"0,0E+00","module":"C2"},{"value":"0,0E+00","module":"C3"},{"value":"1,00E-12","module":"C4"},{"value":"0,0E+00","module":"D"}]},{"parameter":"HTP-nc","unit":"CTUh","values":[{"value":"3,39E-08","module":"A1"},{"value":"2,52E-10","module":"A2"},{"value":"5,16E-10","module":"A3"},{"value":"3,82E-10","module":"A4"},{"value":"0,0E+00","module":"C1"},{"value":"3,50E-11","module":"C2"},{"value":"0,0E+00","module":"C3"},{"value":"1,66E-10","module":"C4"},{"value":"0,0E+00","module":"D"}]},{"parameter":"SQP","unit":"unitless","values":[{"value":"1,29E+00","module":"A1"},{"value":"4,16E-01","module":"A2"},{"value":"9,67E-02","module":"A3"},{"value":"6,18E-01","module":"A4"},{"value":"0,0E+00","module":"C1"},{"value":"5,70E-02","module":"C2"},{"value":"0,0E+00","module":"C3"},{"value":"3,16E-01","module":"C4"},{"value":"0,0E+00","module":"D"}]},{"parameter":"IRP","unit":"kBq U235-eq.","values":[{"value":"9,74E+01","module":"A1"},{"value":"1,70E-03","module":"A2"},{"value":"5,91E-04","module":"A3"},{"value":"2,30E-03","module":"A4"},{"value":"0,0E+00","module":"C1"},{"value":"2,13E-04","module":"C2"},{"value":"0,0E+00","module":"C3"},{"value":"1,08E-03","module":"C4"},{"value":"0,0E+00","module":"D"}]}],"resource_use":[{"parameter":"PERE","unit":"MJ","values":[{"value":"4,61E-01","module":"A1"},{"value":"4,72E-03","module":"A2"},{"value":"8,65E-02","module":"A3"},{"value":"5,88E-03","module":"A4"},{"value":"0,0E+00","module":"C1"},{"value":"5,42E-04","module":"C2"},{"value":"0,0E+00","module":"C3"},{"value":"2,96E-03","module":"C4"},{"value":"0,0E+00","module":"D"}]},{"parameter":"PERM","unit":"MJ","values":[{"value":"7,12E-02","module":"A1"},{"value":"0,0E+00","module":"A2"},{"value":"0,0E+00","module":"A3"},{"value":"0,0E+00","module":"A4"},{"value":"0,0E+00","module":"C1"},{"value":"0,0E+00","module":"C2"},{"value":"0,0E+00","module":"C3"},{"value":"0,0E+00","module":"C4"},{"value":"0,0E+00","module":"D"}]},{"parameter":"PERT","unit":"MJ","values":[{"value":"5,32E-01","module":"A1"},{"value":"4,72E-03","module":"A2"},{"value":"8,65E-02","module":"A3"},{"value":"5,88E-03","module":"A4"},{"value":"0,0E+00","module":"C1"},{"value":"5,42E-04","module":"C2"},{"value":"0,0E+00","module":"C3"},{"value":"2,96E-03","module":"C4"},{"value":"0,0E+00","module":"D"}]},{"parameter":"PENRE","unit":"MJ","values":[{"value":"7,39E+00","module":"A1"},{"value":"3,90E-01","module":"A2"},{"value":"7,51E-01","module":"A3"},{"value":"5,47E-01","module":"A4"},{"value":"0,0E+00","module":"C1"},{"value":"5,04E-02","module":"C2"},{"value":"0,0E+00","module":"C3"},{"value":"2,54E-01","module":"C4"},{"value":"0,0E+00","module":"D"}]},{"parameter":"PENRM","unit":"MJ","values":[{"value":"1,25E+00","module":"A1"},{"value":"0,0E+00","module":"A2"},{"value":"0,0E+00","module":"A3"},{"value":"0,0E+00","module":"A4"},{"value":"0,0E+00","module":"C1"},{"value":"0,0E+00","module":"C2"},{"value":"0,0E+00","module":"C3"},{"value":"0,0E+00","module":"C4"},{"value":"0,0E+00","module":"D"}]},{"parameter":"PENRT","unit":"MJ","values":[{"value":"8,64E+00","module":"A1"},{"value":"3,90E-01","module":"A2"},{"value":"7,51E-01","module":"A3"},{"value":"5,47E-01","module":"A4"},{"value":"0,0E+00","module":"C1"},{"value":"5,04E-02","module":"C2"},{"value":"0,0E+00","module":"C3"},{"value":"2,54E-01","module":"C4"},{"value":"0,0E+00","module":"D"}]},{"parameter":"SM","unit":"kg","values":[{"value":"0,0E+00","module":"A1"},{"value":"0,0E+00","module":"A2"},{"value":"2,89E-05","module":"A3"},{"value":"0,0E+00","module":"A4"},{"value":"0,0E+00","module":"C1"},{"value":"0,0E+00","module":"C2"},{"value":"0,0E+00","module":"C3"},{"value":"2,81E-05","module":"C4"},{"value":"0,0E+00","module":"D"}]},{"parameter":"RSF","unit":"MJ","values":[{"value":"9,34E-03","module":"A1"},{"value":"1,62E-04","module":"A2"},{"value":"2,73E-03","module":"A3"},{"value":"1,36E-04","module":"A4"},{"value":"0,0E+00","module":"C1"},{"value":"1,26E-05","module":"C2"},{"value":"0,0E+00","module":"C3"},{"value":"9,56E-05","module":"C4"},{"value":"0,0E+00","module":"D"}]},{"parameter":"NRSF","unit":"MJ","values":[{"value":"1,82E-03","module":"A1"},{"value":"6,00E-04","module":"A2"},{"value":"3,47E-04","module":"A3"},{"value":"8,21E-04","module":"A4"},{"value":"0,0E+00","module":"C1"},{"value":"7,57E-05","module":"C2"},{"value":"0,0E+00","module":"C3"},{"value":"3,71E-04","module":"C4"},{"value":"0,0E+00","module":"D"}]},{"parameter":"FW","unit":"m3","values":[{"value":"6,89E-03","module":"A1"},{"value":"4,25E-05","module":"A2"},{"value":"-7,15E-04","module":"A3"},{"value":"6,65E-05","module":"A4"},{"value":"0,0E+00","module":"C1"},{"value":"6,14E-06","module":"C2"},{"value":"0,0E+00","module":"C3"},{"value":"1,27E-04","module":"C4"},{"value":"0,0E+00","module":"D"}]}],"end_of_life_waste":[{"parameter":"HWD","unit":"kg","values":[{"value":"1,84E-03","module":"A1"},{"value":"2,11E-05","module":"A2"},{"value":"1,23E-04","module":"A3"},{"value":"4,17E-05","module":"A4"},{"value":"0,0E+00","module":"C1"},{"value":"3,85E-06","module":"C2"},{"value":"0,0E+00","module":"C3"},{"value":"1,57E-05","module":"C4"},{"value":"0,0E+00","module":"D"}]},{"parameter":"NHWD","unit":"kg","values":[{"value":"1,12E+00","module":"A1"},{"value":"3,13E-02","module":"A2"},{"value":"6,41E-02","module":"A3"},{"value":"4,70E-02","module":"A4"},{"value":"0,0E+00","module":"C1"},{"value":"4,34E-03","module":"C2"},{"value":"0,0E+00","module":"C3"},{"value":"7,12E-01","module":"C4"},{"value":"0,0E+00","module":"D"}]},{"parameter":"RWD","unit":"kg","values":[{"value":"1,40E-05","module":"A1"},{"value":"2,66E-06","module":"A2"},{"value":"7,70E-07","module":"A3"},{"value":"3,63E-06","module":"A4"},{"value":"0,0E+00","module":"C1"},{"value":"3,35E-07","module":"C2"},{"value":"0,0E+00","module":"C3"},{"value":"1,71E-06","module":"C4"},{"value":"0,0E+00","module":"D"}]}],"end_of_life_flow":[{"parameter":"CRU","unit":"kg","values":[{"value":"0,0E+00","module":"A1"},{"value":"0,0E+00","module":"A2"},{"value":"0,0E+00","module":"A3"},{"value":"0,0E+00","module":"A4"},{"value":"0,0E+00","module":"C1"},{"value":"0,0E+00","module":"C2"},{"value":"0,0E+00","module":"C3"},{"value":"0,0E+00","module":"C4"},{"value":"0,0E+00","module":"D"}]},{"parameter":"MFR","unit":"kg","values":[{"value":"0,0E+00","module":"A1"},{"value":"0,0E+00","module":"A2"},{"value":"1,06E-02","module":"A3"},{"value":"0,0E+00","module":"A4"},{"value":"0,0E+00","module":"C1"},{"value":"0,0E+00","module":"C2"},{"value":"0,0E+00","module":"C3"},{"value":"2,64E-05","module":"C4"},{"value":"0,0E+00","module":"D"}]},{"parameter":"MER","unit":"kg","values":[{"value":"0,0E+00","module":"A1"},{"value":"0,0E+00","module":"A2"},{"value":"5,95E-03","module":"A3"},{"value":"0,0E+00","module":"A4"},{"value":"0,0E+00","module":"C1"},{"value":"0,0E+00","module":"C2"},{"value":"0,0E+00","module":"C3"},{"value":"2,14E-07","module":"C4"},{"value":"0,0E+00","module":"D"}]},{"parameter":"EEE","unit":"MJ","values":[{"value":"0,0E+00","module":"A1"},{"value":"0,0E+00","module":"A2"},{"value":"4,32E-03","module":"A3"},{"value":"0,0E+00","module":"A4"},{"value":"0,0E+00","module":"C1"},{"value":"0,0E+00","module":"C2"},{"value":"0,0E+00","module":"C3"},{"value":"1,85E-06","module":"C4"},{"value":"0,0E+00","module":"D"}]},{"parameter":"EET","unit":"MJ","values":[{"value":"0,0E+00","module":"A1"},{"value":"0,0E+00","module":"A2"},{"value":"6,53E-02","module":"A3"},{"value":"0,0E+00","module":"A4"},{"value":"0,0E+00","module":"C1"},{"value":"0,0E+00","module":"C2"},{"value":"0,0E+00","module":"C3"},{"value":"2,79E-05","module":"C4"},{"value":"0,0E+00","module":"D"}]}]}