{"product_name":"Fenomastic Wonderwall Life, Jotun Paints Co. L.L.C. (Oman)","epd_id":"NEPD-5845-5125","compliance":["EN 15804+A2","ISO 14025","ISO 21930"],"producer_name":"Jotun A/S","environmental_impact":[{"parameter":"GWP-total","unit":"kg CO2-eq.","values":[{"value":"2,73E+00","module":"A1"},{"value":"8,77E-02","module":"A2"},{"value":"5,38E-02","module":"A3"},{"value":"1,41E-02","module":"A4"},{"value":"0,0E+00","module":"C1"},{"value":"2,94E-03","module":"C2"},{"value":"0,0E+00","module":"C3"},{"value":"1,22E-02","module":"C4"},{"value":"0,0E+00","module":"D"}]},{"parameter":"GWP-fossil","unit":"kg CO2-eq.","values":[{"value":"2,74E+00","module":"A1"},{"value":"8,77E-02","module":"A2"},{"value":"5,38E-02","module":"A3"},{"value":"1,41E-02","module":"A4"},{"value":"0,0E+00","module":"C1"},{"value":"2,94E-03","module":"C2"},{"value":"0,0E+00","module":"C3"},{"value":"1,22E-02","module":"C4"},{"value":"0,0E+00","module":"D"}]},{"parameter":"GWP-biogenic","unit":"kg CO2-eq.","values":[{"value":"-6,04E-03","module":"A1"},{"value":"2,95E-05","module":"A2"},{"value":"6,72E-06","module":"A3"},{"value":"5,59E-06","module":"A4"},{"value":"0,0E+00","module":"C1"},{"value":"1,17E-06","module":"C2"},{"value":"0,0E+00","module":"C3"},{"value":"5,84E-06","module":"C4"},{"value":"0,0E+00","module":"D"}]},{"parameter":"GWP-luluc","unit":"kg CO2-eq.","values":[{"value":"4,19E-04","module":"A1"},{"value":"4,34E-05","module":"A2"},{"value":"2,82E-06","module":"A3"},{"value":"4,24E-06","module":"A4"},{"value":"0,0E+00","module":"C1"},{"value":"8,87E-07","module":"C2"},{"value":"0,0E+00","module":"C3"},{"value":"4,03E-06","module":"C4"},{"value":"0,0E+00","module":"D"}]},{"parameter":"ODP","unit":"kg CFC 11-eq.","values":[{"value":"2,62E-07","module":"A1"},{"value":"1,92E-08","module":"A2"},{"value":"6,16E-09","module":"A3"},{"value":"3,17E-09","module":"A4"},{"value":"0,0E+00","module":"C1"},{"value":"6,64E-10","module":"C2"},{"value":"0,0E+00","module":"C3"},{"value":"3,39E-09","module":"C4"},{"value":"0,0E+00","module":"D"}]},{"parameter":"AP","unit":"mol H+-eq.","values":[{"value":"2,01E-02","module":"A1"},{"value":"1,64E-03","module":"A2"},{"value":"2,35E-04","module":"A3"},{"value":"7,22E-05","module":"A4"},{"value":"0,0E+00","module":"C1"},{"value":"1,51E-05","module":"C2"},{"value":"0,0E+00","module":"C3"},{"value":"6,77E-05","module":"C4"},{"value":"0,0E+00","module":"D"}]},{"parameter":"POCP","unit":"kg NMVOC-eq.","values":[{"value":"1,02E-02","module":"A1"},{"value":"1,25E-03","module":"A2"},{"value":"2,94E-04","module":"A3"},{"value":"7,93E-05","module":"A4"},{"value":"0,0E+00","module":"C1"},{"value":"1,66E-05","module":"C2"},{"value":"0,0E+00","module":"C3"},{"value":"7,10E-05","module":"C4"},{"value":"0,0E+00","module":"D"}]},{"parameter":"ADPE","unit":"kg Sb-eq.","values":[{"value":"3,85E-05","module":"A1"},{"value":"1,07E-06","module":"A2"},{"value":"1,34E-07","module":"A3"},{"value":"2,38E-07","module":"A4"},{"value":"0,0E+00","module":"C1"},{"value":"4,98E-08","module":"C2"},{"value":"0,0E+00","module":"C3"},{"value":"2,71E-07","module":"C4"},{"value":"0,0E+00","module":"D"}]},{"parameter":"ADPF","unit":"MJ","values":[{"value":"3,79E+01","module":"A1"},{"value":"1,24E+00","module":"A2"},{"value":"8,54E-01","module":"A3"},{"value":"2,17E-01","module":"A4"},{"value":"0,0E+00","module":"C1"},{"value":"4,53E-02","module":"C2"},{"value":"0,0E+00","module":"C3"},{"value":"2,26E-01","module":"C4"},{"value":"0,0E+00","module":"D"}]},{"parameter":"WDP","unit":"m3 world-eq.","values":[{"value":"4,59E+00","module":"A1"},{"value":"3,51E-01","module":"A2"},{"value":"8,75E-02","module":"A3"},{"value":"7,66E-02","module":"A4"},{"value":"0,0E+00","module":"C1"},{"value":"1,60E-02","module":"C2"},{"value":"0,0E+00","module":"C3"},{"value":"1,56E-01","module":"C4"},{"value":"0,0E+00","module":"D"}]},{"parameter":"EP-freshwater","unit":"kg P-eq.","values":[{"value":"5,24E-04","module":"A1"},{"value":"5,77E-07","module":"A2"},{"value":"1,80E-07","module":"A3"},{"value":"1,27E-07","module":"A4"},{"value":"0,0E+00","module":"C1"},{"value":"2,65E-08","module":"C2"},{"value":"0,0E+00","module":"C3"},{"value":"1,07E-07","module":"C4"},{"value":"0,0E+00","module":"D"}]},{"parameter":"EP-marine","unit":"kg N-eq.","values":[{"value":"2,92E-03","module":"A1"},{"value":"4,23E-04","module":"A2"},{"value":"9,65E-05","module":"A3"},{"value":"2,41E-05","module":"A4"},{"value":"0,0E+00","module":"C1"},{"value":"5,04E-06","module":"C2"},{"value":"0,0E+00","module":"C3"},{"value":"2,15E-05","module":"C4"},{"value":"0,0E+00","module":"D"}]},{"parameter":"EP-terrestrial","unit":"mol N-eq.","values":[{"value":"3,07E-02","module":"A1"},{"value":"4,71E-03","module":"A2"},{"value":"1,06E-03","module":"A3"},{"value":"2,66E-04","module":"A4"},{"value":"0,0E+00","module":"C1"},{"value":"5,57E-05","module":"C2"},{"value":"0,0E+00","module":"C3"},{"value":"2,38E-04","module":"C4"},{"value":"0,0E+00","module":"D"}]},{"parameter":"GWP-IOBC","unit":"kg CO2-eq.","values":[{"value":"2,74E+00","module":"A1"},{"value":"8,77E-02","module":"A2"},{"value":"5,31E-02","module":"A3"},{"value":"1,41E-02","module":"A4"},{"value":"0,0E+00","module":"C1"},{"value":"2,94E-03","module":"C2"},{"value":"0,0E+00","module":"C3"},{"value":"1,22E-02","module":"C4"},{"value":"0,0E+00","module":"D"}]}],"additional_environmental_impact":[{"parameter":"PM","unit":"disease incidence","values":[{"value":"2,83E-07","module":"A1"},{"value":"3,80E-09","module":"A2"},{"value":"5,20E-09","module":"A3"},{"value":"1,21E-09","module":"A4"},{"value":"0,0E+00","module":"C1"},{"value":"2,53E-10","module":"C2"},{"value":"0,0E+00","module":"C3"},{"value":"1,25E-09","module":"C4"},{"value":"0,0E+00","module":"D"}]},{"parameter":"ETP-fw","unit":"CTUe","values":[{"value":"3,37E+01","module":"A1"},{"value":"8,55E-01","module":"A2"},{"value":"2,82E-01","module":"A3"},{"value":"1,69E-01","module":"A4"},{"value":"0,0E+00","module":"C1"},{"value":"3,54E-02","module":"C2"},{"value":"0,0E+00","module":"C3"},{"value":"1,53E-01","module":"C4"},{"value":"0,0E+00","module":"D"}]},{"parameter":"HTP-c","unit":"CTUh","values":[{"value":"1,79E-08","module":"A1"},{"value":"0,0E+00","module":"A2"},{"value":"1,00E-11","module":"A3"},{"value":"0,0E+00","module":"A4"},{"value":"0,0E+00","module":"C1"},{"value":"0,0E+00","module":"C2"},{"value":"0,0E+00","module":"C3"},{"value":"1,00E-12","module":"C4"},{"value":"0,0E+00","module":"D"}]},{"parameter":"HTP-nc","unit":"CTUh","values":[{"value":"5,98E-07","module":"A1"},{"value":"4,72E-10","module":"A2"},{"value":"2,62E-10","module":"A3"},{"value":"1,51E-10","module":"A4"},{"value":"0,0E+00","module":"C1"},{"value":"3,20E-11","module":"C2"},{"value":"0,0E+00","module":"C3"},{"value":"1,48E-10","module":"C4"},{"value":"0,0E+00","module":"D"}]},{"parameter":"SQP","unit":"unitless","values":[{"value":"8,95E+00","module":"A1"},{"value":"8,44E-01","module":"A2"},{"value":"6,61E-02","module":"A3"},{"value":"2,45E-01","module":"A4"},{"value":"0,0E+00","module":"C1"},{"value":"5,13E-02","module":"C2"},{"value":"0,0E+00","module":"C3"},{"value":"2,81E-01","module":"C4"},{"value":"0,0E+00","module":"D"}]},{"parameter":"IRP","unit":"kBq U235-eq.","values":[{"value":"2,08E+02","module":"A1"},{"value":"5,25E-03","module":"A2"},{"value":"1,19E-03","module":"A3"},{"value":"9,13E-04","module":"A4"},{"value":"0,0E+00","module":"C1"},{"value":"1,91E-04","module":"C2"},{"value":"0,0E+00","module":"C3"},{"value":"9,64E-04","module":"C4"},{"value":"0,0E+00","module":"D"}]}],"resource_use":[{"parameter":"PERE","unit":"MJ","values":[{"value":"2,53E+00","module":"A1"},{"value":"1,11E-02","module":"A2"},{"value":"2,68E-03","module":"A3"},{"value":"2,33E-03","module":"A4"},{"value":"0,0E+00","module":"C1"},{"value":"4,87E-04","module":"C2"},{"value":"0,0E+00","module":"C3"},{"value":"2,64E-03","module":"C4"},{"value":"0,0E+00","module":"D"}]},{"parameter":"PERM","unit":"MJ","values":[{"value":"9,73E-02","module":"A1"},{"value":"0,0E+00","module":"A2"},{"value":"0,0E+00","module":"A3"},{"value":"0,0E+00","module":"A4"},{"value":"0,0E+00","module":"C1"},{"value":"0,0E+00","module":"C2"},{"value":"0,0E+00","module":"C3"},{"value":"0,0E+00","module":"C4"},{"value":"0,0E+00","module":"D"}]},{"parameter":"PERT","unit":"MJ","values":[{"value":"2,62E+00","module":"A1"},{"value":"1,11E-02","module":"A2"},{"value":"2,68E-03","module":"A3"},{"value":"2,33E-03","module":"A4"},{"value":"0,0E+00","module":"C1"},{"value":"4,87E-04","module":"C2"},{"value":"0,0E+00","module":"C3"},{"value":"2,64E-03","module":"C4"},{"value":"0,0E+00","module":"D"}]},{"parameter":"PENRE","unit":"MJ","values":[{"value":"4,26E+01","module":"A1"},{"value":"1,24E+00","module":"A2"},{"value":"8,54E-01","module":"A3"},{"value":"2,17E-01","module":"A4"},{"value":"0,0E+00","module":"C1"},{"value":"4,53E-02","module":"C2"},{"value":"0,0E+00","module":"C3"},{"value":"2,26E-01","module":"C4"},{"value":"0,0E+00","module":"D"}]},{"parameter":"PENRM","unit":"MJ","values":[{"value":"1,60E-01","module":"A1"},{"value":"0,0E+00","module":"A2"},{"value":"0,0E+00","module":"A3"},{"value":"0,0E+00","module":"A4"},{"value":"0,0E+00","module":"C1"},{"value":"0,0E+00","module":"C2"},{"value":"0,0E+00","module":"C3"},{"value":"0,0E+00","module":"C4"},{"value":"0,0E+00","module":"D"}]},{"parameter":"PENRT","unit":"MJ","values":[{"value":"4,28E+01","module":"A1"},{"value":"1,24E+00","module":"A2"},{"value":"8,54E-01","module":"A3"},{"value":"2,17E-01","module":"A4"},{"value":"0,0E+00","module":"C1"},{"value":"4,53E-02","module":"C2"},{"value":"0,0E+00","module":"C3"},{"value":"2,26E-01","module":"C4"},{"value":"0,0E+00","module":"D"}]},{"parameter":"SM","unit":"kg","values":[{"value":"2,10E-02","module":"A1"},{"value":"0,0E+00","module":"A2"},{"value":"4,14E-07","module":"A3"},{"value":"0,0E+00","module":"A4"},{"value":"0,0E+00","module":"C1"},{"value":"0,0E+00","module":"C2"},{"value":"0,0E+00","module":"C3"},{"value":"2,50E-05","module":"C4"},{"value":"0,0E+00","module":"D"}]},{"parameter":"RSF","unit":"MJ","values":[{"value":"1,40E-02","module":"A1"},{"value":"2,61E-04","module":"A2"},{"value":"5,21E-05","module":"A3"},{"value":"5,40E-05","module":"A4"},{"value":"0,0E+00","module":"C1"},{"value":"1,13E-05","module":"C2"},{"value":"0,0E+00","module":"C3"},{"value":"8,50E-05","module":"C4"},{"value":"0,0E+00","module":"D"}]},{"parameter":"NRSF","unit":"MJ","values":[{"value":"9,15E-02","module":"A1"},{"value":"2,29E-03","module":"A2"},{"value":"7,10E-04","module":"A3"},{"value":"3,25E-04","module":"A4"},{"value":"0,0E+00","module":"C1"},{"value":"6,81E-05","module":"C2"},{"value":"0,0E+00","module":"C3"},{"value":"3,30E-04","module":"C4"},{"value":"0,0E+00","module":"D"}]},{"parameter":"FW","unit":"m3","values":[{"value":"5,07E-02","module":"A1"},{"value":"1,12E-04","module":"A2"},{"value":"6,51E-05","module":"A3"},{"value":"2,64E-05","module":"A4"},{"value":"0,0E+00","module":"C1"},{"value":"5,51E-06","module":"C2"},{"value":"0,0E+00","module":"C3"},{"value":"1,13E-04","module":"C4"},{"value":"0,0E+00","module":"D"}]}],"end_of_life_waste":[{"parameter":"HWD","unit":"kg","values":[{"value":"1,70E-02","module":"A1"},{"value":"7,56E-05","module":"A2"},{"value":"1,46E-04","module":"A3"},{"value":"1,65E-05","module":"A4"},{"value":"0,0E+00","module":"C1"},{"value":"3,46E-06","module":"C2"},{"value":"0,0E+00","module":"C3"},{"value":"1,40E-05","module":"C4"},{"value":"0,0E+00","module":"D"}]},{"parameter":"NHWD","unit":"kg","values":[{"value":"7,70E-01","module":"A1"},{"value":"5,98E-02","module":"A2"},{"value":"1,89E-03","module":"A3"},{"value":"1,86E-02","module":"A4"},{"value":"0,0E+00","module":"C1"},{"value":"3,90E-03","module":"C2"},{"value":"0,0E+00","module":"C3"},{"value":"6,33E-01","module":"C4"},{"value":"0,0E+00","module":"D"}]},{"parameter":"RWD","unit":"kg","values":[{"value":"8,20E-05","module":"A1"},{"value":"8,38E-06","module":"A2"},{"value":"1,91E-06","module":"A3"},{"value":"1,44E-06","module":"A4"},{"value":"0,0E+00","module":"C1"},{"value":"3,01E-07","module":"C2"},{"value":"0,0E+00","module":"C3"},{"value":"1,52E-06","module":"C4"},{"value":"0,0E+00","module":"D"}]}],"end_of_life_flow":[{"parameter":"CRU","unit":"kg","values":[{"value":"0,0E+00","module":"A1"},{"value":"0,0E+00","module":"A2"},{"value":"0,0E+00","module":"A3"},{"value":"0,0E+00","module":"A4"},{"value":"0,0E+00","module":"C1"},{"value":"0,0E+00","module":"C2"},{"value":"0,0E+00","module":"C3"},{"value":"0,0E+00","module":"C4"},{"value":"0,0E+00","module":"D"}]},{"parameter":"MFR","unit":"kg","values":[{"value":"1,58E-04","module":"A1"},{"value":"0,0E+00","module":"A2"},{"value":"4,84E-05","module":"A3"},{"value":"0,0E+00","module":"A4"},{"value":"0,0E+00","module":"C1"},{"value":"0,0E+00","module":"C2"},{"value":"0,0E+00","module":"C3"},{"value":"2,35E-05","module":"C4"},{"value":"0,0E+00","module":"D"}]},{"parameter":"MER","unit":"kg","values":[{"value":"1,73E-02","module":"A1"},{"value":"0,0E+00","module":"A2"},{"value":"2,31E-08","module":"A3"},{"value":"0,0E+00","module":"A4"},{"value":"0,0E+00","module":"C1"},{"value":"0,0E+00","module":"C2"},{"value":"0,0E+00","module":"C3"},{"value":"1,90E-07","module":"C4"},{"value":"0,0E+00","module":"D"}]},{"parameter":"EEE","unit":"MJ","values":[{"value":"6,21E-04","module":"A1"},{"value":"0,0E+00","module":"A2"},{"value":"4,71E-07","module":"A3"},{"value":"0,0E+00","module":"A4"},{"value":"0,0E+00","module":"C1"},{"value":"0,0E+00","module":"C2"},{"value":"0,0E+00","module":"C3"},{"value":"1,64E-06","module":"C4"},{"value":"0,0E+00","module":"D"}]},{"parameter":"EET","unit":"MJ","values":[{"value":"9,40E-03","module":"A1"},{"value":"0,0E+00","module":"A2"},{"value":"7,13E-06","module":"A3"},{"value":"0,0E+00","module":"A4"},{"value":"0,0E+00","module":"C1"},{"value":"0,0E+00","module":"C2"},{"value":"0,0E+00","module":"C3"},{"value":"2,48E-05","module":"C4"},{"value":"0,0E+00","module":"D"}]}]}