{"product_name":"Fensterauskleidung","epd_id":"EPD-VEL-20230507-CBA1-EN","compliance":["DIN EN 15804+A2","ISO 14025"],"producer_name":"VELUX Group","environmental_impact":[{"parameter":"GWP-total","unit":"kg CO2-eq","values":[{"value":"4,24E+01","module":"A1-A3"},{"value":"0,0E+00","module":"C1"},{"value":"4,84E-02","module":"C2"},{"value":"2,48E+01","module":"C3"},{"value":"0,0E+00","module":"C4"},{"value":"-8,10E+00","module":"D"}]},{"parameter":"GWP-fossil","unit":"kg CO2-eq","values":[{"value":"4,23E+01","module":"A1-A3"},{"value":"0,0E+00","module":"C1"},{"value":"4,60E-02","module":"C2"},{"value":"2,48E+01","module":"C3"},{"value":"0,0E+00","module":"C4"},{"value":"-8,06E+00","module":"D"}]},{"parameter":"GWP-biogenic","unit":"kg CO2-eq","values":[{"value":"8,02E-02","module":"A1-A3"},{"value":"0,0E+00","module":"C1"},{"value":"2,01E-03","module":"C2"},{"value":"3,91E-03","module":"C3"},{"value":"0,0E+00","module":"C4"},{"value":"-3,95E-02","module":"D"}]},{"parameter":"GWP-luluc","unit":"kg CO2-eq","values":[{"value":"3,54E-02","module":"A1-A3"},{"value":"0,0E+00","module":"C1"},{"value":"4,19E-04","module":"C2"},{"value":"1,71E-03","module":"C3"},{"value":"0,0E+00","module":"C4"},{"value":"-1,52E-03","module":"D"}]},{"parameter":"ODP","unit":"kg CFC11-eq","values":[{"value":"2,83E-10","module":"A1-A3"},{"value":"0,0E+00","module":"C1"},{"value":"5,88E-15","module":"C2"},{"value":"1,61E-11","module":"C3"},{"value":"0,0E+00","module":"C4"},{"value":"-5,68E-11","module":"D"}]},{"parameter":"AP","unit":"mol H^(+)-eq","values":[{"value":"6,77E-02","module":"A1-A3"},{"value":"0,0E+00","module":"C1"},{"value":"9,08E-05","module":"C2"},{"value":"5,21E-03","module":"C3"},{"value":"0,0E+00","module":"C4"},{"value":"-1,22E-02","module":"D"}]},{"parameter":"POCP","unit":"kg NMVOC-eq","values":[{"value":"9,71E-02","module":"A1-A3"},{"value":"0,0E+00","module":"C1"},{"value":"8,12E-05","module":"C2"},{"value":"4,76E-03","module":"C3"},{"value":"0,0E+00","module":"C4"},{"value":"-8,95E-03","module":"D"}]},{"parameter":"ADPE","unit":"kg Sb-eq","values":[{"value":"2,38E-05","module":"A1-A3"},{"value":"0,0E+00","module":"C1"},{"value":"2,98E-09","module":"C2"},{"value":"1,42E-07","module":"C3"},{"value":"0,0E+00","module":"C4"},{"value":"-1,96E-06","module":"D"}]},{"parameter":"ADPF","unit":"MJ","values":[{"value":"9,54E+02","module":"A1-A3"},{"value":"0,0E+00","module":"C1"},{"value":"6,16E-01","module":"C2"},{"value":"3,59E+01","module":"C3"},{"value":"0,0E+00","module":"C4"},{"value":"-1,42E+02","module":"D"}]},{"parameter":"WDP","unit":"m^3 world-eq deprived","values":[{"value":"3,46E+00","module":"A1-A3"},{"value":"0,0E+00","module":"C1"},{"value":"5,46E-04","module":"C2"},{"value":"2,43E+00","module":"C3"},{"value":"0,0E+00","module":"C4"},{"value":"-9,13E-01","module":"D"}]},{"parameter":"EP-freshwater","unit":"kg P-eq","values":[{"value":"1,38E-04","module":"A1-A3"},{"value":"0,0E+00","module":"C1"},{"value":"1,65E-07","module":"C2"},{"value":"4,70E-06","module":"C3"},{"value":"0,0E+00","module":"C4"},{"value":"-1,24E-05","module":"D"}]},{"parameter":"EP-marine","unit":"kg N-eq","values":[{"value":"2,06E-02","module":"A1-A3"},{"value":"0,0E+00","module":"C1"},{"value":"3,75E-05","module":"C2"},{"value":"1,67E-03","module":"C3"},{"value":"0,0E+00","module":"C4"},{"value":"-3,12E-03","module":"D"}]},{"parameter":"EP-terrestrial","unit":"mol N-eq","values":[{"value":"2,23E-01","module":"A1-A3"},{"value":"0,0E+00","module":"C1"},{"value":"4,27E-04","module":"C2"},{"value":"2,25E-02","module":"C3"},{"value":"0,0E+00","module":"C4"},{"value":"-3,32E-02","module":"D"}]}],"additional_environmental_impact":[{"parameter":"PM","unit":"Disease incidence","values":[{"value":"6,90E-07","module":"A1-A3"},{"value":"0,0E+00","module":"C1"},{"value":"5,87E-10","module":"C2"},{"value":"1,13E-07","module":"C3"},{"value":"0,0E+00","module":"C4"},{"value":"-1,39E-07","module":"D"}]},{"parameter":"ETP-fw","unit":"CTUe","values":[{"value":"4,63E+02","module":"A1-A3"},{"value":"0,0E+00","module":"C1"},{"value":"4,37E-01","module":"C2"},{"value":"2,34E+01","module":"C3"},{"value":"0,0E+00","module":"C4"},{"value":"-3,23E+01","module":"D"}]},{"parameter":"HTP-c","unit":"CTUh","values":[{"value":"2,51E-07","module":"A1-A3"},{"value":"0,0E+00","module":"C1"},{"value":"8,96E-12","module":"C2"},{"value":"9,92E-10","module":"C3"},{"value":"0,0E+00","module":"C4"},{"value":"-7,44E-09","module":"D"}]},{"parameter":"HTP-nc","unit":"CTUh","values":[{"value":"4,87E-07","module":"A1-A3"},{"value":"0,0E+00","module":"C1"},{"value":"5,05E-10","module":"C2"},{"value":"9,44E-08","module":"C3"},{"value":"0,0E+00","module":"C4"},{"value":"-5,37E-08","module":"D"}]},{"parameter":"SQP","unit":"SQP","values":[{"value":"2,76E+02","module":"A1-A3"},{"value":"0,0E+00","module":"C1"},{"value":"2,57E-01","module":"C2"},{"value":"7,70E+00","module":"C3"},{"value":"0,0E+00","module":"C4"},{"value":"-2,61E+01","module":"D"}]}],"resource_use":[{"parameter":"PERE","unit":"MJ","values":[{"value":"1,71E+02","module":"A1-A3"},{"value":"0,0E+00","module":"C1"},{"value":"4,48E-02","module":"C2"},{"value":"8,53E+00","module":"C3"},{"value":"0,0E+00","module":"C4"},{"value":"-3,95E+01","module":"D"}]},{"parameter":"PERM","unit":"MJ","values":[{"value":"6,57E+00","module":"A1-A3"},{"value":"0,0E+00","module":"C1"},{"value":"0,0E+00","module":"C2"},{"value":"-1,25E-01","module":"C3"},{"value":"0,0E+00","module":"C4"},{"value":"0,0E+00","module":"D"}]},{"parameter":"PERT","unit":"MJ","values":[{"value":"1,78E+02","module":"A1-A3"},{"value":"0,0E+00","module":"C1"},{"value":"4,48E-02","module":"C2"},{"value":"8,40E+00","module":"C3"},{"value":"0,0E+00","module":"C4"},{"value":"-3,95E+01","module":"D"}]},{"parameter":"PENRE","unit":"MJ","values":[{"value":"7,00E+02","module":"A1-A3"},{"value":"0,0E+00","module":"C1"},{"value":"6,18E-01","module":"C2"},{"value":"2,81E+02","module":"C3"},{"value":"0,0E+00","module":"C4"},{"value":"-1,42E+02","module":"D"}]},{"parameter":"PENRM","unit":"MJ","values":[{"value":"2,54E+02","module":"A1-A3"},{"value":"0,0E+00","module":"C1"},{"value":"0,0E+00","module":"C2"},{"value":"-2,45E+02","module":"C3"},{"value":"0,0E+00","module":"C4"},{"value":"0,0E+00","module":"D"}]},{"parameter":"PENRT","unit":"MJ","values":[{"value":"9,54E+02","module":"A1-A3"},{"value":"0,0E+00","module":"C1"},{"value":"6,18E-01","module":"C2"},{"value":"3,59E+01","module":"C3"},{"value":"0,0E+00","module":"C4"},{"value":"-1,42E+02","module":"D"}]},{"parameter":"SM","unit":"kg","values":[{"value":"1,47E+00","module":"A1-A3"},{"value":"0,0E+00","module":"C1"},{"value":"0,0E+00","module":"C2"},{"value":"0,0E+00","module":"C3"},{"value":"0,0E+00","module":"C4"},{"value":"2,71E-01","module":"D"}]},{"parameter":"RSF","unit":"MJ","values":[{"value":"0,0E+00","module":"A1-A3"},{"value":"0,0E+00","module":"C1"},{"value":"0,0E+00","module":"C2"},{"value":"0,0E+00","module":"C3"},{"value":"0,0E+00","module":"C4"},{"value":"0,0E+00","module":"D"}]},{"parameter":"NRSF","unit":"MJ","values":[{"value":"0,0E+00","module":"A1-A3"},{"value":"0,0E+00","module":"C1"},{"value":"0,0E+00","module":"C2"},{"value":"0,0E+00","module":"C3"},{"value":"0,0E+00","module":"C4"},{"value":"0,0E+00","module":"D"}]},{"parameter":"FW","unit":"m^3","values":[{"value":"2,15E-01","module":"A1-A3"},{"value":"0,0E+00","module":"C1"},{"value":"4,91E-05","module":"C2"},{"value":"6,07E-02","module":"C3"},{"value":"0,0E+00","module":"C4"},{"value":"-3,94E-02","module":"D"}]}],"end_of_life_waste":[{"parameter":"HWD","unit":"kg","values":[{"value":"1,62E-05","module":"A1-A3"},{"value":"0,0E+00","module":"C1"},{"value":"1,91E-12","module":"C2"},{"value":"1,29E-10","module":"C3"},{"value":"0,0E+00","module":"C4"},{"value":"-4,37E-05","module":"D"}]},{"parameter":"NHWD","unit":"kg","values":[{"value":"1,91E+00","module":"A1-A3"},{"value":"0,0E+00","module":"C1"},{"value":"9,43E-05","module":"C2"},{"value":"9,51E+00","module":"C3"},{"value":"0,0E+00","module":"C4"},{"value":"-1,30E-02","module":"D"}]},{"parameter":"RWD","unit":"kg","values":[{"value":"3,28E-02","module":"A1-A3"},{"value":"0,0E+00","module":"C1"},{"value":"1,16E-06","module":"C2"},{"value":"1,01E-03","module":"C3"},{"value":"0,0E+00","module":"C4"},{"value":"-1,03E-02","module":"D"}]}],"end_of_life_flow":[{"parameter":"CRU","unit":"kg","values":[{"value":"0,0E+00","module":"A1-A3"},{"value":"0,0E+00","module":"C1"},{"value":"0,0E+00","module":"C2"},{"value":"0,0E+00","module":"C3"},{"value":"0,0E+00","module":"C4"},{"value":"0,0E+00","module":"D"}]},{"parameter":"MFR","unit":"kg","values":[{"value":"0,0E+00","module":"A1-A3"},{"value":"0,0E+00","module":"C1"},{"value":"0,0E+00","module":"C2"},{"value":"2,90E-01","module":"C3"},{"value":"0,0E+00","module":"C4"},{"value":"0,0E+00","module":"D"}]},{"parameter":"MER","unit":"kg","values":[{"value":"0,0E+00","module":"A1-A3"},{"value":"0,0E+00","module":"C1"},{"value":"0,0E+00","module":"C2"},{"value":"0,0E+00","module":"C3"},{"value":"0,0E+00","module":"C4"},{"value":"0,0E+00","module":"D"}]},{"parameter":"EEE","unit":"MJ","values":[{"value":"4,89E+00","module":"A1-A3"},{"value":"0,0E+00","module":"C1"},{"value":"0,0E+00","module":"C2"},{"value":"3,43E+01","module":"C3"},{"value":"0,0E+00","module":"C4"},{"value":"0,0E+00","module":"D"}]},{"parameter":"EET","unit":"MJ","values":[{"value":"8,86E+00","module":"A1-A3"},{"value":"0,0E+00","module":"C1"},{"value":"0,0E+00","module":"C2"},{"value":"6,20E+01","module":"C3"},{"value":"0,0E+00","module":"C4"},{"value":"0,0E+00","module":"D"}]}]}