{"product_name":"Fensterantrieb f\u00fcr VELUX INTEGRA GGL/GGU, Netzanschluss","epd_id":"EPD-VEL-20230048-IBA2-EN","compliance":["DIN EN 15804+A2","ISO 14025"],"producer_name":"VELUX Group","environmental_impact":[{"parameter":"GWP-total","unit":"kg CO2-eq","values":[{"value":"1,06E+01","module":"A1"},{"value":"4,16E-01","module":"A2"},{"value":"7,86E-01","module":"A3"},{"value":"0,0E+00","module":"C1"},{"value":"8,53E-03","module":"C2"},{"value":"1,43E+00","module":"C3"},{"value":"1,47E-05","module":"C4"},{"value":"-1,18E+00","module":"D"}]},{"parameter":"GWP-fossil","unit":"kg CO2-eq","values":[{"value":"1,07E+01","module":"A1"},{"value":"4,14E-01","module":"A2"},{"value":"5,98E-01","module":"A3"},{"value":"0,0E+00","module":"C1"},{"value":"8,47E-03","module":"C2"},{"value":"1,43E+00","module":"C3"},{"value":"1,51E-05","module":"C4"},{"value":"-1,18E+00","module":"D"}]},{"parameter":"GWP-biogenic","unit":"kg CO2-eq","values":[{"value":"-1,33E-01","module":"A1"},{"value":"1,82E-04","module":"A2"},{"value":"1,88E-01","module":"A3"},{"value":"0,0E+00","module":"C1"},{"value":"-1,08E-05","module":"C2"},{"value":"1,24E-03","module":"C3"},{"value":"-4,39E-07","module":"C4"},{"value":"3,13E-04","module":"D"}]},{"parameter":"GWP-luluc","unit":"kg CO2-eq","values":[{"value":"1,57E-02","module":"A1"},{"value":"1,13E-03","module":"A2"},{"value":"4,50E-05","module":"A3"},{"value":"0,0E+00","module":"C1"},{"value":"6,93E-05","module":"C2"},{"value":"1,67E-04","module":"C3"},{"value":"4,44E-08","module":"C4"},{"value":"-1,43E-03","module":"D"}]},{"parameter":"ODP","unit":"kg CFC11-eq","values":[{"value":"1,30E-09","module":"A1"},{"value":"4,60E-17","module":"A2"},{"value":"2,93E-15","module":"A3"},{"value":"0,0E+00","module":"C1"},{"value":"1,08E-18","module":"C2"},{"value":"6,66E-09","module":"C3"},{"value":"5,88E-20","module":"C4"},{"value":"-6,18E-15","module":"D"}]},{"parameter":"AP","unit":"mol H^(+)-eq","values":[{"value":"4,90E-02","module":"A1"},{"value":"1,06E-02","module":"A2"},{"value":"1,01E-03","module":"A3"},{"value":"0,0E+00","module":"C1"},{"value":"2,65E-05","module":"C2"},{"value":"1,70E-03","module":"C3"},{"value":"1,08E-07","module":"C4"},{"value":"-3,96E-03","module":"D"}]},{"parameter":"POCP","unit":"kg NMVOC-eq","values":[{"value":"2,59E-02","module":"A1"},{"value":"7,90E-03","module":"A2"},{"value":"5,98E-04","module":"A3"},{"value":"0,0E+00","module":"C1"},{"value":"2,38E-05","module":"C2"},{"value":"2,00E-03","module":"C3"},{"value":"8,47E-08","module":"C4"},{"value":"-1,94E-03","module":"D"}]},{"parameter":"ADPE","unit":"kg Sb-eq","values":[{"value":"8,93E-04","module":"A1"},{"value":"1,87E-08","module":"A2"},{"value":"4,00E-08","module":"A3"},{"value":"0,0E+00","module":"C1"},{"value":"6,45E-10","module":"C2"},{"value":"2,19E-07","module":"C3"},{"value":"1,43E-12","module":"C4"},{"value":"-4,03E-05","module":"D"}]},{"parameter":"ADPF","unit":"MJ","values":[{"value":"1,62E+02","module":"A1"},{"value":"5,18E+00","module":"A2"},{"value":"8,79E+00","module":"A3"},{"value":"0,0E+00","module":"C1"},{"value":"1,13E-01","module":"C2"},{"value":"2,30E+00","module":"C3"},{"value":"2,01E-04","module":"C4"},{"value":"-1,60E+01","module":"D"}]},{"parameter":"WDP","unit":"m^3 world-eq deprived","values":[{"value":"4,63E+00","module":"A1"},{"value":"1,62E-03","module":"A2"},{"value":"2,98E-02","module":"A3"},{"value":"0,0E+00","module":"C1"},{"value":"7,35E-05","module":"C2"},{"value":"4,96E-01","module":"C3"},{"value":"1,62E-06","module":"C4"},{"value":"-2,57E-01","module":"D"}]},{"parameter":"EP-freshwater","unit":"kg P-eq","values":[{"value":"1,52E-04","module":"A1"},{"value":"4,70E-07","module":"A2"},{"value":"1,79E-06","module":"A3"},{"value":"0,0E+00","module":"C1"},{"value":"2,51E-08","module":"C2"},{"value":"1,09E-05","module":"C3"},{"value":"2,54E-11","module":"C4"},{"value":"-1,13E-06","module":"D"}]},{"parameter":"EP-marine","unit":"kg N-eq","values":[{"value":"8,14E-03","module":"A1"},{"value":"2,89E-03","module":"A2"},{"value":"2,14E-04","module":"A3"},{"value":"0,0E+00","module":"C1"},{"value":"1,22E-05","module":"C2"},{"value":"7,79E-04","module":"C3"},{"value":"2,80E-08","module":"C4"},{"value":"-6,47E-04","module":"D"}]},{"parameter":"EP-terrestrial","unit":"mol N-eq","values":[{"value":"8,60E-02","module":"A1"},{"value":"3,17E-02","module":"A2"},{"value":"2,28E-03","module":"A3"},{"value":"0,0E+00","module":"C1"},{"value":"1,36E-04","module":"C2"},{"value":"8,56E-03","module":"C3"},{"value":"3,07E-07","module":"C4"},{"value":"-6,98E-03","module":"D"}]}],"additional_environmental_impact":[{"parameter":"PM","unit":"Disease incidence","values":[{"value":"6,05E+01","module":"A1"},{"value":"3,65E+00","module":"A2"},{"value":"8,32E-01","module":"A3"},{"value":"0,0E+00","module":"C1"},{"value":"7,92E-02","module":"C2"},{"value":"1,07E+01","module":"C3"},{"value":"1,07E-04","module":"C4"},{"value":"-3,96E+00","module":"D"}]},{"parameter":"ETP-fw","unit":"CTUe","values":[{"value":"3,84E-01","module":"A1"},{"value":"3,31E-02","module":"A2"},{"value":"2,10E-03","module":"A3"},{"value":"0,0E+00","module":"C1"},{"value":"7,61E-04","module":"C2"},{"value":"4,92E-02","module":"C3"},{"value":"8,69E-07","module":"C4"},{"value":"-4,09E-02","module":"D"}]},{"parameter":"HTP-c","unit":"CTUh","values":[{"value":"2,91E-19","module":"A1"},{"value":"1,23E-21","module":"A2"},{"value":"1,35E-21","module":"A3"},{"value":"0,0E+00","module":"C1"},{"value":"2,83E-23","module":"C2"},{"value":"5,41E-20","module":"C3"},{"value":"1,85E-25","module":"C4"},{"value":"-1,96E-19","module":"D"}]},{"parameter":"HTP-nc","unit":"CTUh","values":[{"value":"3,69E-09","module":"A1"},{"value":"7,02E-11","module":"A2"},{"value":"3,61E-11","module":"A3"},{"value":"0,0E+00","module":"C1"},{"value":"1,61E-12","module":"C2"},{"value":"7,88E-10","module":"C3"},{"value":"1,64E-14","module":"C4"},{"value":"-8,84E-10","module":"D"}]},{"parameter":"SQP","unit":"SQP","values":[{"value":"7,44E-08","module":"A1"},{"value":"1,58E-12","module":"A2"},{"value":"2,35E-11","module":"A3"},{"value":"0,0E+00","module":"C1"},{"value":"3,76E-14","module":"C2"},{"value":"2,54E-11","module":"C3"},{"value":"4,93E-16","module":"C4"},{"value":"-3,56E-10","module":"D"}]}],"resource_use":[{"parameter":"PERE","unit":"MJ","values":[{"value":"2,83E+01","module":"A1"},{"value":"1,14E-01","module":"A2"},{"value":"4,20E-01","module":"A3"},{"value":"0,0E+00","module":"C1"},{"value":"6,29E-03","module":"C2"},{"value":"7,14E-01","module":"C3"},{"value":"2,70E-05","module":"C4"},{"value":"-3,38E+00","module":"D"}]},{"parameter":"PERM","unit":"MJ","values":[{"value":"0,0E+00","module":"A1"},{"value":"0,0E+00","module":"A2"},{"value":"0,0E+00","module":"A3"},{"value":"0,0E+00","module":"C1"},{"value":"0,0E+00","module":"C2"},{"value":"0,0E+00","module":"C3"},{"value":"0,0E+00","module":"C4"},{"value":"0,0E+00","module":"D"}]},{"parameter":"PERT","unit":"MJ","values":[{"value":"2,83E+01","module":"A1"},{"value":"1,14E-01","module":"A2"},{"value":"4,20E-01","module":"A3"},{"value":"0,0E+00","module":"C1"},{"value":"6,29E-03","module":"C2"},{"value":"7,14E-01","module":"C3"},{"value":"2,70E-05","module":"C4"},{"value":"-3,38E+00","module":"D"}]},{"parameter":"PENRE","unit":"MJ","values":[{"value":"1,44E+02","module":"A1"},{"value":"5,19E+00","module":"A2"},{"value":"8,79E+00","module":"A3"},{"value":"0,0E+00","module":"C1"},{"value":"1,13E-01","module":"C2"},{"value":"1,50E+01","module":"C3"},{"value":"2,01E-04","module":"C4"},{"value":"-1,60E+01","module":"D"}]},{"parameter":"PENRM","unit":"MJ","values":[{"value":"1,81E+01","module":"A1"},{"value":"0,0E+00","module":"A2"},{"value":"0,0E+00","module":"A3"},{"value":"0,0E+00","module":"C1"},{"value":"0,0E+00","module":"C2"},{"value":"-1,27E+01","module":"C3"},{"value":"0,0E+00","module":"C4"},{"value":"0,0E+00","module":"D"}]},{"parameter":"PENRT","unit":"MJ","values":[{"value":"1,62E+02","module":"A1"},{"value":"5,19E+00","module":"A2"},{"value":"8,79E+00","module":"A3"},{"value":"0,0E+00","module":"C1"},{"value":"1,13E-01","module":"C2"},{"value":"2,30E+00","module":"C3"},{"value":"2,01E-04","module":"C4"},{"value":"-1,60E+01","module":"D"}]},{"parameter":"SM","unit":"kg","values":[{"value":"1,78E-01","module":"A1"},{"value":"0,0E+00","module":"A2"},{"value":"0,0E+00","module":"A3"},{"value":"0,0E+00","module":"C1"},{"value":"0,0E+00","module":"C2"},{"value":"0,0E+00","module":"C3"},{"value":"0,0E+00","module":"C4"},{"value":"0,0E+00","module":"D"}]},{"parameter":"RSF","unit":"MJ","values":[{"value":"0,0E+00","module":"A1"},{"value":"0,0E+00","module":"A2"},{"value":"0,0E+00","module":"A3"},{"value":"0,0E+00","module":"C1"},{"value":"0,0E+00","module":"C2"},{"value":"0,0E+00","module":"C3"},{"value":"0,0E+00","module":"C4"},{"value":"0,0E+00","module":"D"}]},{"parameter":"NRSF","unit":"MJ","values":[{"value":"0,0E+00","module":"A1"},{"value":"0,0E+00","module":"A2"},{"value":"0,0E+00","module":"A3"},{"value":"0,0E+00","module":"C1"},{"value":"0,0E+00","module":"C2"},{"value":"0,0E+00","module":"C3"},{"value":"0,0E+00","module":"C4"},{"value":"0,0E+00","module":"D"}]},{"parameter":"FW","unit":"m^3","values":[{"value":"1,23E-01","module":"A1"},{"value":"1,36E-04","module":"A2"},{"value":"2,41E-03","module":"A3"},{"value":"0,0E+00","module":"C1"},{"value":"7,20E-06","module":"C2"},{"value":"1,19E-02","module":"C3"},{"value":"4,95E-08","module":"C4"},{"value":"-1,06E-02","module":"D"}]}],"end_of_life_waste":[{"parameter":"HWD","unit":"kg","values":[{"value":"1,09E-04","module":"A1"},{"value":"1,18E-10","module":"A2"},{"value":"1,39E-09","module":"A3"},{"value":"0,0E+00","module":"C1"},{"value":"5,69E-12","module":"C2"},{"value":"5,00E-10","module":"C3"},{"value":"2,13E-14","module":"C4"},{"value":"-2,30E-09","module":"D"}]},{"parameter":"NHWD","unit":"kg","values":[{"value":"6,19E-01","module":"A1"},{"value":"6,09E-04","module":"A2"},{"value":"9,73E-03","module":"A3"},{"value":"0,0E+00","module":"C1"},{"value":"1,68E-05","module":"C2"},{"value":"1,15E-01","module":"C3"},{"value":"1,00E-03","module":"C4"},{"value":"-5,00E-02","module":"D"}]},{"parameter":"RWD","unit":"kg","values":[{"value":"2,99E-03","module":"A1"},{"value":"5,95E-06","module":"A2"},{"value":"9,99E-04","module":"A3"},{"value":"0,0E+00","module":"C1"},{"value":"1,37E-07","module":"C2"},{"value":"2,09E-04","module":"C3"},{"value":"2,11E-09","module":"C4"},{"value":"-6,86E-04","module":"D"}]}],"end_of_life_flow":[{"parameter":"CRU","unit":"kg","values":[{"value":"0,0E+00","module":"A1"},{"value":"0,0E+00","module":"A2"},{"value":"0,0E+00","module":"A3"},{"value":"0,0E+00","module":"C1"},{"value":"0,0E+00","module":"C2"},{"value":"0,0E+00","module":"C3"},{"value":"0,0E+00","module":"C4"},{"value":"0,0E+00","module":"D"}]},{"parameter":"MFR","unit":"kg","values":[{"value":"0,0E+00","module":"A1"},{"value":"0,0E+00","module":"A2"},{"value":"0,0E+00","module":"A3"},{"value":"0,0E+00","module":"C1"},{"value":"0,0E+00","module":"C2"},{"value":"7,15E-01","module":"C3"},{"value":"0,0E+00","module":"C4"},{"value":"0,0E+00","module":"D"}]},{"parameter":"MER","unit":"kg","values":[{"value":"0,0E+00","module":"A1"},{"value":"0,0E+00","module":"A2"},{"value":"0,0E+00","module":"A3"},{"value":"0,0E+00","module":"C1"},{"value":"0,0E+00","module":"C2"},{"value":"5,48E-01","module":"C3"},{"value":"0,0E+00","module":"C4"},{"value":"0,0E+00","module":"D"}]},{"parameter":"EEE","unit":"MJ","values":[{"value":"0,0E+00","module":"A1"},{"value":"0,0E+00","module":"A2"},{"value":"0,0E+00","module":"A3"},{"value":"0,0E+00","module":"C1"},{"value":"0,0E+00","module":"C2"},{"value":"0,0E+00","module":"C3"},{"value":"0,0E+00","module":"C4"},{"value":"1,88E+00","module":"D"}]},{"parameter":"EET","unit":"MJ","values":[{"value":"0,0E+00","module":"A1"},{"value":"0,0E+00","module":"A2"},{"value":"0,0E+00","module":"A3"},{"value":"0,0E+00","module":"C1"},{"value":"0,0E+00","module":"C2"},{"value":"0,0E+00","module":"C3"},{"value":"0,0E+00","module":"C4"},{"value":"3,40E+00","module":"D"}]}]}