{"product_name":"Feuerverzinkte Baust\u00e4hle: Stahlprofile und Stabst\u00e4hle","epd_id":"EPD-BFS-20240011-IBG1-DE","compliance":["DIN EN 15804+A2","ISO 14025"],"producer_name":"Institut Feuerverzinken GmbH","environmental_impact":[{"parameter":"GWP-total","unit":"kg CO2-eq.","values":[{"value":"7,89E+02","module":"A1-A3"},{"value":"2,08E+01","module":"C1"},{"value":"3,01E+00","module":"C2"},{"value":"0,0E+00","module":"C3"},{"value":"0,0E+00","module":"C3"},{"value":"0,0E+00","module":"C3"},{"value":"0,0E+00","module":"C3"},{"value":"0,0E+00","module":"C4"},{"value":"0,0E+00","module":"C4"},{"value":"1,43E+01","module":"C4"},{"value":"1,43E-01","module":"C4"},{"value":"2,07E+02","module":"D"},{"value":"-7,85E+02","module":"D"},{"value":"1,93E+03","module":"D"},{"value":"1,15E+02","module":"D"}]},{"parameter":"GWP-fossil","unit":"kg CO2-eq.","values":[{"value":"7,87E+02","module":"A1-A3"},{"value":"2,08E+01","module":"C1"},{"value":"3,02E+00","module":"C2"},{"value":"0,0E+00","module":"C3"},{"value":"0,0E+00","module":"C3"},{"value":"0,0E+00","module":"C3"},{"value":"0,0E+00","module":"C3"},{"value":"0,0E+00","module":"C4"},{"value":"0,0E+00","module":"C4"},{"value":"1,48E+01","module":"C4"},{"value":"1,48E-01","module":"C4"},{"value":"2,08E+02","module":"D"},{"value":"-7,83E+02","module":"D"},{"value":"1,95E+03","module":"D"},{"value":"1,17E+02","module":"D"}]},{"parameter":"GWP-biogenic","unit":"kg CO2-eq.","values":[{"value":"1,93E+00","module":"A1-A3"},{"value":"-5,03E-02","module":"C1"},{"value":"-4,44E-02","module":"C2"},{"value":"0,0E+00","module":"C3"},{"value":"0,0E+00","module":"C3"},{"value":"0,0E+00","module":"C3"},{"value":"0,0E+00","module":"C3"},{"value":"0,0E+00","module":"C4"},{"value":"0,0E+00","module":"C4"},{"value":"-5,10E-01","module":"C4"},{"value":"-5,10E-03","module":"C4"},{"value":"-1,23E+00","module":"D"},{"value":"-1,98E+00","module":"D"},{"value":"-1,15E+01","module":"D"},{"value":"-1,41E+00","module":"D"}]},{"parameter":"GWP-luluc","unit":"kg CO2-eq.","values":[{"value":"1,88E-01","module":"A1-A3"},{"value":"2,33E-02","module":"C1"},{"value":"2,79E-02","module":"C2"},{"value":"0,0E+00","module":"C3"},{"value":"0,0E+00","module":"C3"},{"value":"0,0E+00","module":"C3"},{"value":"0,0E+00","module":"C3"},{"value":"0,0E+00","module":"C4"},{"value":"0,0E+00","module":"C4"},{"value":"4,67E-02","module":"C4"},{"value":"4,67E-04","module":"C4"},{"value":"2,77E-02","module":"D"},{"value":"-1,57E-01","module":"D"},{"value":"2,59E-01","module":"D"},{"value":"9,75E-03","module":"D"}]},{"parameter":"ODP","unit":"kg CFC11-eq.","values":[{"value":"3,10E-09","module":"A1-A3"},{"value":"7,71E-12","module":"C1"},{"value":"3,92E-13","module":"C2"},{"value":"0,0E+00","module":"C3"},{"value":"0,0E+00","module":"C3"},{"value":"0,0E+00","module":"C3"},{"value":"0,0E+00","module":"C3"},{"value":"0,0E+00","module":"C4"},{"value":"0,0E+00","module":"C4"},{"value":"3,82E-11","module":"C4"},{"value":"3,82E-13","module":"C4"},{"value":"-2,80E-10","module":"D"},{"value":"-3,10E-09","module":"D"},{"value":"-2,61E-09","module":"D"},{"value":"-6,13E-10","module":"D"}]},{"parameter":"AP","unit":"mol H^(+)-eq.","values":[{"value":"2,23E+00","module":"A1-A3"},{"value":"1,92E-01","module":"C1"},{"value":"3,74E-03","module":"C2"},{"value":"0,0E+00","module":"C3"},{"value":"0,0E+00","module":"C3"},{"value":"0,0E+00","module":"C3"},{"value":"0,0E+00","module":"C3"},{"value":"0,0E+00","module":"C4"},{"value":"0,0E+00","module":"C4"},{"value":"1,07E-01","module":"C4"},{"value":"1,07E-03","module":"C4"},{"value":"5,09E-01","module":"D"},{"value":"-2,22E+00","module":"D"},{"value":"4,76E+00","module":"D"},{"value":"2,51E-01","module":"D"}]},{"parameter":"POCP","unit":"kg NMVOC-eq.","values":[{"value":"1,62E+00","module":"A1-A3"},{"value":"2,68E-01","module":"C1"},{"value":"3,22E-03","module":"C2"},{"value":"0,0E+00","module":"C3"},{"value":"0,0E+00","module":"C3"},{"value":"0,0E+00","module":"C3"},{"value":"0,0E+00","module":"C3"},{"value":"0,0E+00","module":"C4"},{"value":"0,0E+00","module":"C4"},{"value":"8,31E-02","module":"C4"},{"value":"8,31E-04","module":"C4"},{"value":"3,32E-01","module":"D"},{"value":"-1,62E+00","module":"D"},{"value":"3,10E+00","module":"D"},{"value":"1,45E-01","module":"D"}]},{"parameter":"ADPE","unit":"kg Sb-eq.","values":[{"value":"3,04E-02","module":"A1-A3"},{"value":"1,39E-06","module":"C1"},{"value":"1,99E-07","module":"C2"},{"value":"0,0E+00","module":"C3"},{"value":"0,0E+00","module":"C3"},{"value":"0,0E+00","module":"C3"},{"value":"0,0E+00","module":"C3"},{"value":"0,0E+00","module":"C4"},{"value":"0,0E+00","module":"C4"},{"value":"6,94E-07","module":"C4"},{"value":"6,94E-09","module":"C4"},{"value":"1,18E-03","module":"D"},{"value":"-3,04E-02","module":"D"},{"value":"1,10E-02","module":"D"},{"value":"-2,19E-03","module":"D"}]},{"parameter":"ADPF","unit":"MJ","values":[{"value":"1,29E+04","module":"A1-A3"},{"value":"2,85E+02","module":"C1"},{"value":"4,10E+01","module":"C2"},{"value":"0,0E+00","module":"C3"},{"value":"0,0E+00","module":"C3"},{"value":"0,0E+00","module":"C3"},{"value":"0,0E+00","module":"C3"},{"value":"0,0E+00","module":"C4"},{"value":"0,0E+00","module":"C4"},{"value":"2,00E+02","module":"C4"},{"value":"2,00E+00","module":"C4"},{"value":"2,07E+03","module":"D"},{"value":"-1,28E+04","module":"D"},{"value":"1,93E+04","module":"D"},{"value":"6,07E+02","module":"D"}]},{"parameter":"WDP","unit":"m^3 Welt-eq. entzogen","values":[{"value":"9,73E+01","module":"A1-A3"},{"value":"1,26E+00","module":"C1"},{"value":"3,64E-02","module":"C2"},{"value":"0,0E+00","module":"C3"},{"value":"0,0E+00","module":"C3"},{"value":"0,0E+00","module":"C3"},{"value":"0,0E+00","module":"C3"},{"value":"0,0E+00","module":"C4"},{"value":"0,0E+00","module":"C4"},{"value":"1,65E+00","module":"C4"},{"value":"1,65E-02","module":"C4"},{"value":"1,40E+01","module":"D"},{"value":"-9,72E+01","module":"D"},{"value":"1,31E+02","module":"D"},{"value":"2,98E+00","module":"D"}]},{"parameter":"EP-freshwater","unit":"kg P-eq.","values":[{"value":"7,08E-04","module":"A1-A3"},{"value":"1,02E-04","module":"C1"},{"value":"1,10E-05","module":"C2"},{"value":"0,0E+00","module":"C3"},{"value":"0,0E+00","module":"C3"},{"value":"0,0E+00","module":"C3"},{"value":"0,0E+00","module":"C3"},{"value":"0,0E+00","module":"C4"},{"value":"0,0E+00","module":"C4"},{"value":"3,02E-05","module":"C4"},{"value":"3,02E-07","module":"C4"},{"value":"4,85E-05","module":"D"},{"value":"-6,96E-04","module":"D"},{"value":"4,53E-04","module":"D"},{"value":"-2,93E-05","module":"D"}]},{"parameter":"EP-marine","unit":"kg N-eq.","values":[{"value":"5,74E-01","module":"A1-A3"},{"value":"9,89E-02","module":"C1"},{"value":"1,25E-03","module":"C2"},{"value":"0,0E+00","module":"C3"},{"value":"0,0E+00","module":"C3"},{"value":"0,0E+00","module":"C3"},{"value":"0,0E+00","module":"C3"},{"value":"0,0E+00","module":"C4"},{"value":"0,0E+00","module":"C4"},{"value":"2,75E-02","module":"C4"},{"value":"2,75E-04","module":"C4"},{"value":"8,18E-02","module":"D"},{"value":"-5,72E-01","module":"D"},{"value":"7,64E-01","module":"D"},{"value":"1,67E-02","module":"D"}]},{"parameter":"EP-terrestrial","unit":"mol N-eq.","values":[{"value":"6,21E+00","module":"A1-A3"},{"value":"1,08E+00","module":"C1"},{"value":"1,51E-02","module":"C2"},{"value":"0,0E+00","module":"C3"},{"value":"0,0E+00","module":"C3"},{"value":"0,0E+00","module":"C3"},{"value":"0,0E+00","module":"C3"},{"value":"0,0E+00","module":"C4"},{"value":"0,0E+00","module":"C4"},{"value":"3,03E-01","module":"C4"},{"value":"3,03E-03","module":"C4"},{"value":"7,33E-01","module":"D"},{"value":"-6,20E+00","module":"D"},{"value":"6,85E+00","module":"D"},{"value":"3,24E-02","module":"D"}]}],"additional_environmental_impact":[{"parameter":"PM","unit":"Krankheitsf\u00e4lle","values":[{"value":null,"module":"A1-A3"},{"value":null,"module":"C1"},{"value":null,"module":"C2"},{"value":null,"module":"C3"},{"value":null,"module":"C3"},{"value":null,"module":"C3"},{"value":null,"module":"C3"},{"value":null,"module":"C4"},{"value":null,"module":"C4"},{"value":null,"module":"C4"},{"value":null,"module":"C4"},{"value":null,"module":"D"},{"value":null,"module":"D"},{"value":null,"module":"D"},{"value":null,"module":"D"}]},{"parameter":"ETP-fw","unit":"CTUe","values":[{"value":null,"module":"A1-A3"},{"value":null,"module":"C1"},{"value":null,"module":"C2"},{"value":null,"module":"C3"},{"value":null,"module":"C3"},{"value":null,"module":"C3"},{"value":null,"module":"C3"},{"value":null,"module":"C4"},{"value":null,"module":"C4"},{"value":null,"module":"C4"},{"value":null,"module":"C4"},{"value":null,"module":"D"},{"value":null,"module":"D"},{"value":null,"module":"D"},{"value":null,"module":"D"}]},{"parameter":"HTP-c","unit":"CTUh","values":[{"value":null,"module":"A1-A3"},{"value":null,"module":"C1"},{"value":null,"module":"C2"},{"value":null,"module":"C3"},{"value":null,"module":"C3"},{"value":null,"module":"C3"},{"value":null,"module":"C3"},{"value":null,"module":"C4"},{"value":null,"module":"C4"},{"value":null,"module":"C4"},{"value":null,"module":"C4"},{"value":null,"module":"D"},{"value":null,"module":"D"},{"value":null,"module":"D"},{"value":null,"module":"D"}]},{"parameter":"HTP-nc","unit":"CTUh","values":[{"value":null,"module":"A1-A3"},{"value":null,"module":"C1"},{"value":null,"module":"C2"},{"value":null,"module":"C3"},{"value":null,"module":"C3"},{"value":null,"module":"C3"},{"value":null,"module":"C3"},{"value":null,"module":"C4"},{"value":null,"module":"C4"},{"value":null,"module":"C4"},{"value":null,"module":"C4"},{"value":null,"module":"D"},{"value":null,"module":"D"},{"value":null,"module":"D"},{"value":null,"module":"D"}]},{"parameter":"SQP","unit":"SQP","values":[{"value":null,"module":"A1-A3"},{"value":null,"module":"C1"},{"value":null,"module":"C2"},{"value":null,"module":"C3"},{"value":null,"module":"C3"},{"value":null,"module":"C3"},{"value":null,"module":"C3"},{"value":null,"module":"C4"},{"value":null,"module":"C4"},{"value":null,"module":"C4"},{"value":null,"module":"C4"},{"value":null,"module":"D"},{"value":null,"module":"D"},{"value":null,"module":"D"},{"value":null,"module":"D"}]}],"resource_use":[{"parameter":"PERE","unit":"MJ","values":[{"value":"1,84E+03","module":"A1-A3"},{"value":"1,50E+01","module":"C1"},{"value":"2,98E+00","module":"C2"},{"value":"0,0E+00","module":"C3"},{"value":"0,0E+00","module":"C3"},{"value":"0,0E+00","module":"C3"},{"value":"0,0E+00","module":"C3"},{"value":"0,0E+00","module":"C4"},{"value":"0,0E+00","module":"C4"},{"value":"3,26E+01","module":"C4"},{"value":"3,26E-01","module":"C4"},{"value":"-8,17E+01","module":"D"},{"value":"-1,84E+03","module":"D"},{"value":"-7,63E+02","module":"D"},{"value":"-2,82E+02","module":"D"}]},{"parameter":"PERM","unit":"MJ","values":[{"value":"0,0E+00","module":"A1-A3"},{"value":"0,0E+00","module":"C1"},{"value":"0,0E+00","module":"C2"},{"value":"0,0E+00","module":"C3"},{"value":"0,0E+00","module":"C3"},{"value":"0,0E+00","module":"C3"},{"value":"0,0E+00","module":"C3"},{"value":"0,0E+00","module":"C4"},{"value":"0,0E+00","module":"C4"},{"value":"0,0E+00","module":"C4"},{"value":"0,0E+00","module":"C4"},{"value":"0,0E+00","module":"D"},{"value":"0,0E+00","module":"D"},{"value":"0,0E+00","module":"D"},{"value":"0,0E+00","module":"D"}]},{"parameter":"PERT","unit":"MJ","values":[{"value":"1,84E+03","module":"A1-A3"},{"value":"1,50E+01","module":"C1"},{"value":"2,98E+00","module":"C2"},{"value":"0,0E+00","module":"C3"},{"value":"0,0E+00","module":"C3"},{"value":"0,0E+00","module":"C3"},{"value":"0,0E+00","module":"C3"},{"value":"0,0E+00","module":"C4"},{"value":"0,0E+00","module":"C4"},{"value":"3,26E+01","module":"C4"},{"value":"3,26E-01","module":"C4"},{"value":"-8,17E+01","module":"D"},{"value":"-1,84E+03","module":"D"},{"value":"-7,63E+02","module":"D"},{"value":"-2,82E+02","module":"D"}]},{"parameter":"PENRE","unit":"MJ","values":[{"value":"1,29E+04","module":"A1-A3"},{"value":"3,05E+02","module":"C1"},{"value":"4,11E+01","module":"C2"},{"value":"0,0E+00","module":"C3"},{"value":"0,0E+00","module":"C3"},{"value":"0,0E+00","module":"C3"},{"value":"0,0E+00","module":"C3"},{"value":"0,0E+00","module":"C4"},{"value":"0,0E+00","module":"C4"},{"value":"2,00E+02","module":"C4"},{"value":"2,00E+00","module":"C4"},{"value":"2,07E+03","module":"D"},{"value":"-1,28E+04","module":"D"},{"value":"1,93E+04","module":"D"},{"value":"6,05E+02","module":"D"}]},{"parameter":"PENRM","unit":"MJ","values":[{"value":"0,0E+00","module":"A1-A3"},{"value":"0,0E+00","module":"C1"},{"value":"0,0E+00","module":"C2"},{"value":"0,0E+00","module":"C3"},{"value":"0,0E+00","module":"C3"},{"value":"0,0E+00","module":"C3"},{"value":"0,0E+00","module":"C3"},{"value":"0,0E+00","module":"C4"},{"value":"0,0E+00","module":"C4"},{"value":"0,0E+00","module":"C4"},{"value":"0,0E+00","module":"C4"},{"value":"0,0E+00","module":"D"},{"value":"0,0E+00","module":"D"},{"value":"0,0E+00","module":"D"},{"value":"0,0E+00","module":"D"}]},{"parameter":"PENRT","unit":"MJ","values":[{"value":"1,29E+04","module":"A1-A3"},{"value":"3,05E+02","module":"C1"},{"value":"4,11E+01","module":"C2"},{"value":"0,0E+00","module":"C3"},{"value":"0,0E+00","module":"C3"},{"value":"0,0E+00","module":"C3"},{"value":"0,0E+00","module":"C3"},{"value":"0,0E+00","module":"C4"},{"value":"0,0E+00","module":"C4"},{"value":"2,00E+02","module":"C4"},{"value":"2,00E+00","module":"C4"},{"value":"2,07E+03","module":"D"},{"value":"-1,28E+04","module":"D"},{"value":"1,93E+04","module":"D"},{"value":"6,05E+02","module":"D"}]},{"parameter":"SM","unit":"kg","values":[{"value":"1,12E+03","module":"A1-A3"},{"value":"0,0E+00","module":"C1"},{"value":"0,0E+00","module":"C2"},{"value":"0,0E+00","module":"C3"},{"value":"0,0E+00","module":"C3"},{"value":"0,0E+00","module":"C3"},{"value":"0,0E+00","module":"C3"},{"value":"0,0E+00","module":"C4"},{"value":"0,0E+00","module":"C4"},{"value":"0,0E+00","module":"C4"},{"value":"0,0E+00","module":"C4"},{"value":"-1,20E+02","module":"D"},{"value":"0,0E+00","module":"D"},{"value":"-1,12E+03","module":"D"},{"value":"-1,17E+02","module":"D"}]},{"parameter":"RSF","unit":"MJ","values":[{"value":"0,0E+00","module":"A1-A3"},{"value":"0,0E+00","module":"C1"},{"value":"0,0E+00","module":"C2"},{"value":"0,0E+00","module":"C3"},{"value":"0,0E+00","module":"C3"},{"value":"0,0E+00","module":"C3"},{"value":"0,0E+00","module":"C3"},{"value":"0,0E+00","module":"C4"},{"value":"0,0E+00","module":"C4"},{"value":"0,0E+00","module":"C4"},{"value":"0,0E+00","module":"C4"},{"value":"0,0E+00","module":"D"},{"value":"0,0E+00","module":"D"},{"value":"0,0E+00","module":"D"},{"value":"0,0E+00","module":"D"}]},{"parameter":"NRSF","unit":"MJ","values":[{"value":"0,0E+00","module":"A1-A3"},{"value":"0,0E+00","module":"C1"},{"value":"0,0E+00","module":"C2"},{"value":"0,0E+00","module":"C3"},{"value":"0,0E+00","module":"C3"},{"value":"0,0E+00","module":"C3"},{"value":"0,0E+00","module":"C3"},{"value":"0,0E+00","module":"C4"},{"value":"0,0E+00","module":"C4"},{"value":"0,0E+00","module":"C4"},{"value":"0,0E+00","module":"C4"},{"value":"0,0E+00","module":"D"},{"value":"0,0E+00","module":"D"},{"value":"0,0E+00","module":"D"},{"value":"0,0E+00","module":"D"}]},{"parameter":"FW","unit":"m^3","values":[{"value":"4,22E+00","module":"A1-A3"},{"value":"4,23E-02","module":"C1"},{"value":"3,27E-03","module":"C2"},{"value":"0,0E+00","module":"C3"},{"value":"0,0E+00","module":"C3"},{"value":"0,0E+00","module":"C3"},{"value":"0,0E+00","module":"C3"},{"value":"0,0E+00","module":"C4"},{"value":"0,0E+00","module":"C4"},{"value":"5,05E-02","module":"C4"},{"value":"5,05E-04","module":"C4"},{"value":"2,11E+01","module":"D"},{"value":"-4,22E+00","module":"D"},{"value":"1,97E+02","module":"D"},{"value":"2,00E+01","module":"D"}]}],"end_of_life_waste":[{"parameter":"HWD","unit":"kg","values":[{"value":"1,56E-03","module":"A1-A3"},{"value":"4,02E-10","module":"C1"},{"value":"1,27E-10","module":"C2"},{"value":"0,0E+00","module":"C3"},{"value":"0,0E+00","module":"C3"},{"value":"0,0E+00","module":"C3"},{"value":"0,0E+00","module":"C3"},{"value":"0,0E+00","module":"C4"},{"value":"0,0E+00","module":"C4"},{"value":"4,36E-09","module":"C4"},{"value":"4,36E-11","module":"C4"},{"value":"1,55E-05","module":"D"},{"value":"-1,56E-03","module":"D"},{"value":"1,45E-04","module":"D"},{"value":"-1,57E-04","module":"D"}]},{"parameter":"NHWD","unit":"kg","values":[{"value":"6,56E+01","module":"A1-A3"},{"value":"3,04E-02","module":"C1"},{"value":"6,27E-03","module":"C2"},{"value":"0,0E+00","module":"C3"},{"value":"0,0E+00","module":"C3"},{"value":"0,0E+00","module":"C3"},{"value":"0,0E+00","module":"C3"},{"value":"0,0E+00","module":"C4"},{"value":"0,0E+00","module":"C4"},{"value":"1,00E+03","module":"C4"},{"value":"1,00E+01","module":"C4"},{"value":"-2,51E+01","module":"D"},{"value":"-6,56E+01","module":"D"},{"value":"-2,34E+02","module":"D"},{"value":"-3,16E+01","module":"D"}]},{"parameter":"RWD","unit":"kg","values":[{"value":"1,26E+00","module":"A1-A3"},{"value":"1,77E-03","module":"C1"},{"value":"7,70E-05","module":"C2"},{"value":"0,0E+00","module":"C3"},{"value":"0,0E+00","module":"C3"},{"value":"0,0E+00","module":"C3"},{"value":"0,0E+00","module":"C3"},{"value":"0,0E+00","module":"C4"},{"value":"0,0E+00","module":"C4"},{"value":"2,28E-03","module":"C4"},{"value":"2,28E-05","module":"C4"},{"value":"-2,27E-04","module":"D"},{"value":"-1,26E+00","module":"D"},{"value":"-2,12E-03","module":"D"},{"value":"-1,39E-01","module":"D"}]}],"end_of_life_flow":[{"parameter":"CRU","unit":"kg","values":[{"value":"0,0E+00","module":"A1-A3"},{"value":"0,0E+00","module":"C1"},{"value":"0,0E+00","module":"C2"},{"value":"0,0E+00","module":"C3"},{"value":"1,00E+03","module":"C3"},{"value":"0,0E+00","module":"C3"},{"value":"1,10E+02","module":"C3"},{"value":"0,0E+00","module":"C4"},{"value":"0,0E+00","module":"C4"},{"value":"0,0E+00","module":"C4"},{"value":"0,0E+00","module":"C4"},{"value":"0,0E+00","module":"D"},{"value":"0,0E+00","module":"D"},{"value":"0,0E+00","module":"D"},{"value":"0,0E+00","module":"D"}]},{"parameter":"MFR","unit":"kg","values":[{"value":"0,0E+00","module":"A1-A3"},{"value":"0,0E+00","module":"C1"},{"value":"0,0E+00","module":"C2"},{"value":"1,00E+03","module":"C3"},{"value":"0,0E+00","module":"C3"},{"value":"0,0E+00","module":"C3"},{"value":"8,80E+02","module":"C3"},{"value":"0,0E+00","module":"C4"},{"value":"0,0E+00","module":"C4"},{"value":"0,0E+00","module":"C4"},{"value":"0,0E+00","module":"C4"},{"value":"0,0E+00","module":"D"},{"value":"0,0E+00","module":"D"},{"value":"0,0E+00","module":"D"},{"value":"0,0E+00","module":"D"}]},{"parameter":"MER","unit":"kg","values":[{"value":"0,0E+00","module":"A1-A3"},{"value":"0,0E+00","module":"C1"},{"value":"0,0E+00","module":"C2"},{"value":"0,0E+00","module":"C3"},{"value":"0,0E+00","module":"C3"},{"value":"0,0E+00","module":"C3"},{"value":"0,0E+00","module":"C3"},{"value":"0,0E+00","module":"C4"},{"value":"0,0E+00","module":"C4"},{"value":"0,0E+00","module":"C4"},{"value":"0,0E+00","module":"C4"},{"value":"0,0E+00","module":"D"},{"value":"0,0E+00","module":"D"},{"value":"0,0E+00","module":"D"},{"value":"0,0E+00","module":"D"}]},{"parameter":"EEE","unit":"MJ","values":[{"value":"0,0E+00","module":"A1-A3"},{"value":"0,0E+00","module":"C1"},{"value":"0,0E+00","module":"C2"},{"value":"0,0E+00","module":"C3"},{"value":"0,0E+00","module":"C3"},{"value":"0,0E+00","module":"C3"},{"value":"0,0E+00","module":"C3"},{"value":"0,0E+00","module":"C4"},{"value":"0,0E+00","module":"C4"},{"value":"0,0E+00","module":"C4"},{"value":"0,0E+00","module":"C4"},{"value":"0,0E+00","module":"D"},{"value":"0,0E+00","module":"D"},{"value":"0,0E+00","module":"D"},{"value":"0,0E+00","module":"D"}]},{"parameter":"EET","unit":"MJ","values":[{"value":"0,0E+00","module":"A1-A3"},{"value":"0,0E+00","module":"C1"},{"value":"0,0E+00","module":"C2"},{"value":"0,0E+00","module":"C3"},{"value":"0,0E+00","module":"C3"},{"value":"0,0E+00","module":"C3"},{"value":"0,0E+00","module":"C3"},{"value":"0,0E+00","module":"C4"},{"value":"0,0E+00","module":"C4"},{"value":"0,0E+00","module":"C4"},{"value":"0,0E+00","module":"C4"},{"value":"0,0E+00","module":"D"},{"value":"0,0E+00","module":"D"},{"value":"0,0E+00","module":"D"},{"value":"0,0E+00","module":"D"}]}]}