{"product_name":"Fibo veggpaneler","epd_id":"NEPD-2105-950-NO","compliance":["EN 15804","ISO 14025","ISO 21930"],"producer_name":"FIbo AS","environmental_impact":[{"parameter":"GWP-total","unit":"kg CO2-eq.","values":[{"value":"3,98E-01","module":"A1-A3"},{"value":"3,09E-01","module":"A4"},{"value":"2,08E+00","module":"A5"},{"value":"1,10E+01","module":"B2"},{"value":"3,24E+01","module":"B4"},{"value":"8,99E-05","module":"C1"},{"value":"8,24E-02","module":"C2"},{"value":"1,33E+01","module":"C3"},{"value":"1,12E-03","module":"C4"},{"value":"-3,78E+00","module":"D"}]},{"parameter":"ODP","unit":"kg CFC 11-eq.","values":[{"value":"6,96E-07","module":"A1-A3"},{"value":"6,05E-08","module":"A4"},{"value":"9,17E-08","module":"A5"},{"value":"4,59E-08","module":"B2"},{"value":"1,75E-06","module":"B4"},{"value":"8,00E-12","module":"C1"},{"value":"1,53E-08","module":"C2"},{"value":"1,29E-08","module":"C3"},{"value":"3,87E-10","module":"C4"},{"value":"-2,30E-07","module":"D"}]},{"parameter":"AP","unit":"kg SO2-eq.","values":[{"value":"4,20E-02","module":"A1-A3"},{"value":"9,99E-04","module":"A4"},{"value":"6,25E-03","module":"A5"},{"value":"1,95E-02","module":"B2"},{"value":"1,05E-01","module":"B4"},{"value":"4,05E-07","module":"C1"},{"value":"3,23E-04","module":"C2"},{"value":"2,69E-03","module":"C3"},{"value":"7,06E-06","module":"C4"},{"value":"-1,36E-02","module":"D"}]},{"parameter":"EP","unit":"kg Phosphat-eq.","values":[{"value":"9,10E-03","module":"A1-A3"},{"value":"1,68E-04","module":"A4"},{"value":"1,18E-03","module":"A5"},{"value":"1,88E-03","module":"B2"},{"value":"2,30E-02","module":"B4"},{"value":"1,01E-07","module":"C1"},{"value":"5,67E-05","module":"C2"},{"value":"9,98E-04","module":"C3"},{"value":"1,29E-06","module":"C4"},{"value":"-3,11E-03","module":"D"}]},{"parameter":"POCP","unit":"kg Ethen-eq.","values":[{"value":"6,06E-03","module":"A1-A3"},{"value":"4,95E-05","module":"A4"},{"value":"7,56E-04","module":"A5"},{"value":"2,43E-03","module":"B2"},{"value":"1,39E-02","module":"B4"},{"value":"1,86E-08","module":"C1"},{"value":"1,38E-05","module":"C2"},{"value":"8,11E-05","module":"C3"},{"value":"3,03E-07","module":"C4"},{"value":"-1,31E-03","module":"D"}]},{"parameter":"ADPE","unit":"kg Sb-eq.","values":[{"value":"2,06E-05","module":"A1-A3"},{"value":"6,45E-07","module":"A4"},{"value":"4,00E-06","module":"A5"},{"value":"2,59E-05","module":"B2"},{"value":"5,14E-05","module":"B4"},{"value":"1,41E-09","module":"C1"},{"value":"2,32E-07","module":"C2"},{"value":"2,25E-07","module":"C3"},{"value":"1,88E-09","module":"C4"},{"value":"-7,10E-06","module":"D"}]},{"parameter":"ADPF","unit":"MJ","values":[{"value":"1,51E+02","module":"A1-A3"},{"value":"5,14E+00","module":"A4"},{"value":"2,30E+01","module":"A5"},{"value":"1,49E+02","module":"B2"},{"value":"4,17E+02","module":"B4"},{"value":"9,52E-04","module":"C1"},{"value":"1,34E+00","module":"C2"},{"value":"2,83E+01","module":"C3"},{"value":"3,67E-02","module":"C4"},{"value":"-5,16E+01","module":"D"}]},{"parameter":"ADPM","unit":"kg Sb-eq.","values":[{"value":"2,06E-05","module":"A1-A3"},{"value":"6,45E-07","module":"A4"},{"value":"4,00E-06","module":"A5"},{"value":"2,59E-05","module":"B2"},{"value":"5,14E-05","module":"B4"},{"value":"1,41E-09","module":"C1"},{"value":"2,32E-07","module":"C2"},{"value":"2,25E-07","module":"C3"},{"value":"1,88E-09","module":"C4"},{"value":"-7,10E-06","module":"D"}]}],"additional_environmental_impact":[],"resource_use":[{"parameter":"PERE","unit":"MJ","values":[{"value":"1,30E+02","module":"A1-A3"},{"value":"8,17E-02","module":"A4"},{"value":"2,53E+01","module":"A5"},{"value":"6,40E+00","module":"B2"},{"value":"5,40E+02","module":"B4"},{"value":"1,15E-02","module":"C1"},{"value":"1,72E-02","module":"C2"},{"value":"1,14E+02","module":"C3"},{"value":"5,69E-04","module":"C4"},{"value":"-1,71E+02","module":"D"}]},{"parameter":"PERM","unit":"MJ","values":[{"value":"1,18E+02","module":"A1-A3"},{"value":"0,0E+00","module":"A4"},{"value":"4,28E-01","module":"A5"},{"value":"0,0E+00","module":"B2"},{"value":"9,42E+00","module":"B4"},{"value":"0,0E+00","module":"C1"},{"value":"0,0E+00","module":"C2"},{"value":"-1,14E+02","module":"C3"},{"value":"0,0E+00","module":"C4"},{"value":"0,0E+00","module":"D"}]},{"parameter":"PERT","unit":"MJ","values":[{"value":"2,48E+02","module":"A1-A3"},{"value":"8,17E-02","module":"A4"},{"value":"2,57E+01","module":"A5"},{"value":"6,40E+00","module":"B2"},{"value":"5,50E+02","module":"B4"},{"value":"1,15E-02","module":"C1"},{"value":"1,72E-02","module":"C2"},{"value":"6,10E-01","module":"C3"},{"value":"5,69E-04","module":"C4"},{"value":"-1,71E+02","module":"D"}]},{"parameter":"PENRE","unit":"MJ","values":[{"value":"1,65E+02","module":"A1-A3"},{"value":"5,29E+00","module":"A4"},{"value":"2,53E+01","module":"A5"},{"value":"1,27E+02","module":"B2"},{"value":"4,69E+02","module":"B4"},{"value":"1,62E-03","module":"C1"},{"value":"1,36E+00","module":"C2"},{"value":"3,75E+01","module":"C3"},{"value":"3,78E-02","module":"C4"},{"value":"-6,30E+01","module":"D"}]},{"parameter":"PENRM","unit":"MJ","values":[{"value":"3,77E+01","module":"A1-A3"},{"value":"0,0E+00","module":"A4"},{"value":"7,47E-01","module":"A5"},{"value":"0,0E+00","module":"B2"},{"value":"5,74E+00","module":"B4"},{"value":"0,0E+00","module":"C1"},{"value":"0,0E+00","module":"C2"},{"value":"-3,56E+01","module":"C3"},{"value":"0,0E+00","module":"C4"},{"value":"0,0E+00","module":"D"}]},{"parameter":"PENRT","unit":"MJ","values":[{"value":"2,03E+02","module":"A1-A3"},{"value":"5,29E+00","module":"A4"},{"value":"2,61E+01","module":"A5"},{"value":"1,27E+02","module":"B2"},{"value":"4,75E+02","module":"B4"},{"value":"1,62E-03","module":"C1"},{"value":"1,36E+00","module":"C2"},{"value":"1,86E+00","module":"C3"},{"value":"3,78E-02","module":"C4"},{"value":"-6,30E+01","module":"D"}]},{"parameter":"SM","unit":"kg","values":[{"value":"4,41E-03","module":"A1-A3"},{"value":"0,0E+00","module":"A4"},{"value":"4,94E-03","module":"A5"},{"value":"0,0E+00","module":"B2"},{"value":"1,87E-02","module":"B4"},{"value":"0,0E+00","module":"C1"},{"value":"0,0E+00","module":"C2"},{"value":"0,0E+00","module":"C3"},{"value":"0,0E+00","module":"C4"},{"value":"0,0E+00","module":"D"}]},{"parameter":"RSF","unit":"MJ","values":[{"value":"2,38E-01","module":"A1-A3"},{"value":"0,0E+00","module":"A4"},{"value":"8,97E-02","module":"A5"},{"value":"1,26E-01","module":"B2"},{"value":"1,97E+00","module":"B4"},{"value":"0,0E+00","module":"C1"},{"value":"0,0E+00","module":"C2"},{"value":"6,59E-01","module":"C3"},{"value":"0,0E+00","module":"C4"},{"value":"-1,06E+02","module":"D"}]},{"parameter":"NRSF","unit":"MJ","values":[{"value":"3,20E-02","module":"A1-A3"},{"value":"0,0E+00","module":"A4"},{"value":"3,60E-02","module":"A5"},{"value":"8,39E-02","module":"B2"},{"value":"7,92E-01","module":"B4"},{"value":"0,0E+00","module":"C1"},{"value":"0,0E+00","module":"C2"},{"value":"3,28E-01","module":"C3"},{"value":"0,0E+00","module":"C4"},{"value":"-7,10E+01","module":"D"}]},{"parameter":"FW","unit":"m3","values":[{"value":"2,23E-01","module":"A1-A3"},{"value":"1,03E-03","module":"A4"},{"value":"2,97E-02","module":"A5"},{"value":"6,51E-02","module":"B2"},{"value":"5,29E-01","module":"B4"},{"value":"8,58E-05","module":"C1"},{"value":"2,44E-04","module":"C2"},{"value":"1,04E-02","module":"C3"},{"value":"4,02E-05","module":"C4"},{"value":"-6,83E-01","module":"D"}]}],"end_of_life_waste":[{"parameter":"HWD","unit":"kg","values":[{"value":"4,89E-02","module":"A1-A3"},{"value":"3,17E-04","module":"A4"},{"value":"1,80E-02","module":"A5"},{"value":"5,40E-02","module":"B2"},{"value":"3,55E-01","module":"B4"},{"value":"5,73E-07","module":"C1"},{"value":"3,97E-05","module":"C2"},{"value":"7,55E-04","module":"C3"},{"value":"1,09E-01","module":"C4"},{"value":"-1,54E-02","module":"D"}]},{"parameter":"NHWD","unit":"kg","values":[{"value":"1,28E+00","module":"A1-A3"},{"value":"4,09E-01","module":"A4"},{"value":"2,26E-01","module":"A5"},{"value":"8,81E-02","module":"B2"},{"value":"4,10E+00","module":"B4"},{"value":"6,87E-05","module":"C1"},{"value":"8,00E-02","module":"C2"},{"value":"2,19E-02","module":"C3"},{"value":"3,49E-02","module":"C4"},{"value":"-6,50E-01","module":"D"}]},{"parameter":"RWD","unit":"kg","values":[{"value":"4,77E-04","module":"A1-A3"},{"value":"3,49E-05","module":"A4"},{"value":"6,11E-05","module":"A5"},{"value":"5,16E-06","module":"B2"},{"value":"1,17E-03","module":"B4"},{"value":"1,13E-08","module":"C1"},{"value":"8,63E-06","module":"C2"},{"value":"3,99E-06","module":"C3"},{"value":"2,23E-07","module":"C4"},{"value":"-1,46E-04","module":"D"}]}],"end_of_life_flow":[{"parameter":"CRU","unit":"kg","values":[{"value":"0,0E+00","module":"A1-A3"},{"value":"0,0E+00","module":"A4"},{"value":"0,0E+00","module":"A5"},{"value":"0,0E+00","module":"B2"},{"value":"0,0E+00","module":"B4"},{"value":"0,0E+00","module":"C1"},{"value":"0,0E+00","module":"C2"},{"value":"0,0E+00","module":"C3"},{"value":"0,0E+00","module":"C4"},{"value":"0,0E+00","module":"D"}]},{"parameter":"MFR","unit":"kg","values":[{"value":"2,32E-02","module":"A1-A3"},{"value":"0,0E+00","module":"A4"},{"value":"5,69E-02","module":"A5"},{"value":"0,0E+00","module":"B2"},{"value":"1,71E-01","module":"B4"},{"value":"0,0E+00","module":"C1"},{"value":"0,0E+00","module":"C2"},{"value":"5,55E-03","module":"C3"},{"value":"0,0E+00","module":"C4"},{"value":"0,0E+00","module":"D"}]},{"parameter":"MER","unit":"kg","values":[{"value":"8,00E-03","module":"A1-A3"},{"value":"0,0E+00","module":"A4"},{"value":"2,01E-01","module":"A5"},{"value":"0,0E+00","module":"B2"},{"value":"4,18E-01","module":"B4"},{"value":"0,0E+00","module":"C1"},{"value":"0,0E+00","module":"C2"},{"value":"0,0E+00","module":"C3"},{"value":"0,0E+00","module":"C4"},{"value":"0,0E+00","module":"D"}]},{"parameter":"EEE","unit":"MJ","values":[{"value":"7,11E-01","module":"A1-A3"},{"value":"0,0E+00","module":"A4"},{"value":"1,33E+00","module":"A5"},{"value":"2,80E+00","module":"B2"},{"value":"2,92E+01","module":"B4"},{"value":"0,0E+00","module":"C1"},{"value":"0,0E+00","module":"C2"},{"value":"1,26E+01","module":"C3"},{"value":"0,0E+00","module":"C4"},{"value":"-3,97E+01","module":"D"}]},{"parameter":"EET","unit":"MJ","values":[{"value":"6,64E+00","module":"A1-A3"},{"value":"0,0E+00","module":"A4"},{"value":"8,47E+00","module":"A5"},{"value":"3,15E+01","module":"B2"},{"value":"1,86E+02","module":"B4"},{"value":"0,0E+00","module":"C1"},{"value":"0,0E+00","module":"C2"},{"value":"7,80E+01","module":"C3"},{"value":"0,0E+00","module":"C4"},{"value":"-2,73E+02","module":"D"}]}]}