{"product_name":"FIBOSTREU 1-5mm crushed, Fibo ExClay Deutschland GmbH  ","epd_id":"NEPD-4734-3987-EN","compliance":["EN 15804+A2","ISO 14025","ISO 21930"],"producer_name":"Leca International","environmental_impact":[{"parameter":"GWP-total","unit":"kg CO2-eq.","values":[{"value":"1,34E+02","module":"A1"},{"value":"5,78E-02","module":"A2"},{"value":"4,15E+00","module":"A3"},{"value":"2,86E+00","module":"A4"},{"value":"1,27E+00","module":"A5"},{"value":"8,67E-01","module":"C1"},{"value":"2,92E+00","module":"C2"},{"value":"0,0E+00","module":"C3"},{"value":"7,19E-01","module":"C4"},{"value":"-6,59E+01","module":"D"}]},{"parameter":"GWP-fossil","unit":"kg CO2-eq.","values":[{"value":"1,33E+02","module":"A1"},{"value":"5,77E-02","module":"A2"},{"value":"4,08E+00","module":"A3"},{"value":"2,86E+00","module":"A4"},{"value":"1,27E+00","module":"A5"},{"value":"8,67E-01","module":"C1"},{"value":"2,92E+00","module":"C2"},{"value":"0,0E+00","module":"C3"},{"value":"7,18E-01","module":"C4"},{"value":"-6,57E+01","module":"D"}]},{"parameter":"GWP-biogenic","unit":"kg CO2-eq.","values":[{"value":"7,42E-01","module":"A1"},{"value":"2,39E-05","module":"A2"},{"value":"6,54E-02","module":"A3"},{"value":"1,18E-03","module":"A4"},{"value":"2,39E-04","module":"A5"},{"value":"1,61E-04","module":"C1"},{"value":"0,0E+00","module":"C2"},{"value":"0,0E+00","module":"C3"},{"value":"8,38E-04","module":"C4"},{"value":"-1,62E-01","module":"D"}]},{"parameter":"GWP-luluc","unit":"kg CO2-eq.","values":[{"value":"1,04E-02","module":"A1"},{"value":"2,06E-05","module":"A2"},{"value":"4,15E-03","module":"A3"},{"value":"1,02E-03","module":"A4"},{"value":"9,96E-05","module":"A5"},{"value":"6,79E-05","module":"C1"},{"value":"1,02E-03","module":"C2"},{"value":"0,0E+00","module":"C3"},{"value":"1,76E-04","module":"C4"},{"value":"-2,57E-02","module":"D"}]},{"parameter":"ODP","unit":"kg CFC 11-eq.","values":[{"value":"1,99E-06","module":"A1"},{"value":"1,31E-08","module":"A2"},{"value":"2,76E-07","module":"A3"},{"value":"6,48E-07","module":"A4"},{"value":"2,73E-07","module":"A5"},{"value":"1,86E-07","module":"C1"},{"value":"6,48E-07","module":"C2"},{"value":"0,0E+00","module":"C3"},{"value":"2,72E-07","module":"C4"},{"value":"-3,87E-06","module":"D"}]},{"parameter":"AP","unit":"mol H+-eq.","values":[{"value":"4,05E-01","module":"A1"},{"value":"1,66E-04","module":"A2"},{"value":"1,67E-02","module":"A3"},{"value":"8,22E-03","module":"A4"},{"value":"5,70E-03","module":"A5"},{"value":"3,16E-03","module":"C1"},{"value":"1,19E-02","module":"C2"},{"value":"0,0E+00","module":"C3"},{"value":"6,38E-03","module":"C4"},{"value":"-5,24E-01","module":"D"}]},{"parameter":"POCP","unit":"kg NMVOC-eq.","values":[{"value":"4,08E-01","module":"A1"},{"value":"1,41E-04","module":"A2"},{"value":"1,38E-02","module":"A3"},{"value":"6,96E-03","module":"A4"},{"value":"6,70E-03","module":"A5"},{"value":"3,56E-03","module":"C1"},{"value":"1,20E-02","module":"C2"},{"value":"0,0E+00","module":"C3"},{"value":"7,49E-03","module":"C4"},{"value":"-2,13E-01","module":"D"}]},{"parameter":"ADPE","unit":"kg Sb-eq.","values":[{"value":"1,03E-04","module":"A1"},{"value":"1,60E-06","module":"A2"},{"value":"2,91E-05","module":"A3"},{"value":"7,90E-05","module":"A4"},{"value":"1,94E-06","module":"A5"},{"value":"1,32E-06","module":"C1"},{"value":"7,89E-05","module":"C2"},{"value":"0,0E+00","module":"C3"},{"value":"6,46E-06","module":"C4"},{"value":"-8,71E-04","module":"D"}]},{"parameter":"ADPF","unit":"MJ","values":[{"value":"1,14E+03","module":"A1"},{"value":"8,73E-01","module":"A2"},{"value":"5,49E+01","module":"A3"},{"value":"4,32E+01","module":"A4"},{"value":"1,74E+01","module":"A5"},{"value":"1,18E+01","module":"C1"},{"value":"4,40E+01","module":"C2"},{"value":"0,0E+00","module":"C3"},{"value":"1,97E+01","module":"C4"},{"value":"-6,67E+02","module":"D"}]},{"parameter":"WDP","unit":"m3 world-eq.","values":[{"value":"5,61E+01","module":"A1"},{"value":"8,44E-01","module":"A2"},{"value":"4,64E+02","module":"A3"},{"value":"4,18E+01","module":"A4"},{"value":"3,70E+00","module":"A5"},{"value":"2,52E+00","module":"C1"},{"value":"4,19E+01","module":"C2"},{"value":"0,0E+00","module":"C3"},{"value":"1,22E+02","module":"C4"},{"value":"-1,23E+03","module":"D"}]},{"parameter":"EP-freshwater","unit":"kg P-eq.","values":[{"value":"7,51E-03","module":"A1"},{"value":"4,61E-07","module":"A2"},{"value":"5,12E-04","module":"A3"},{"value":"2,28E-05","module":"A4"},{"value":"4,60E-06","module":"A5"},{"value":"3,13E-06","module":"C1"},{"value":"2,29E-05","module":"C2"},{"value":"0,0E+00","module":"C3"},{"value":"8,14E-06","module":"C4"},{"value":"-3,27E-03","module":"D"}]},{"parameter":"EP-marine","unit":"kg N-eq.","values":[{"value":"1,53E-01","module":"A1"},{"value":"3,28E-05","module":"A2"},{"value":"4,59E-03","module":"A3"},{"value":"1,63E-03","module":"A4"},{"value":"2,09E-03","module":"A5"},{"value":"1,05E-03","module":"C1"},{"value":"3,53E-03","module":"C2"},{"value":"0,0E+00","module":"C3"},{"value":"2,37E-03","module":"C4"},{"value":"-6,55E-02","module":"D"}]},{"parameter":"EP-terrestrial","unit":"mol N-eq.","values":[{"value":"1,71E+00","module":"A1"},{"value":"3,67E-04","module":"A2"},{"value":"5,75E-02","module":"A3"},{"value":"1,82E-02","module":"A4"},{"value":"2,31E-02","module":"A5"},{"value":"1,16E-02","module":"C1"},{"value":"3,90E-02","module":"C2"},{"value":"0,0E+00","module":"C3"},{"value":"2,62E-02","module":"C4"},{"value":"-7,90E-01","module":"D"}]},{"parameter":"GWP-IOBC","unit":"kg CO2-eq.","values":[{"value":"1,82E+01","module":"A1"},{"value":"5,78E-02","module":"A2"},{"value":"4,34E+00","module":"A3"},{"value":"2,86E+00","module":"A4"},{"value":"1,99E-01","module":"A5"},{"value":"1,98E-01","module":"C1"},{"value":"2,91E+00","module":"C2"},{"value":"0,0E+00","module":"C3"},{"value":"0,0E+00","module":"C4"},{"value":"-6,59E+01","module":"D"}]}],"additional_environmental_impact":[{"parameter":"PM","unit":"disease incidence","values":[{"value":"7,51E-06","module":"A1"},{"value":"3,53E-09","module":"A2"},{"value":"2,21E-07","module":"A3"},{"value":"1,75E-07","module":"A4"},{"value":"9,99E-08","module":"A5"},{"value":"6,20E-08","module":"C1"},{"value":"1,93E-07","module":"C2"},{"value":"0,0E+00","module":"C3"},{"value":"1,36E-07","module":"C4"},{"value":"-4,88E-06","module":"D"}]},{"parameter":"ETP-fw","unit":"CTUe","values":[{"value":"1,64E+03","module":"A1"},{"value":"6,47E-01","module":"A2"},{"value":"4,45E+01","module":"A3"},{"value":"3,20E+01","module":"A4"},{"value":"9,52E+00","module":"A5"},{"value":"6,48E+00","module":"C1"},{"value":"3,24E+01","module":"C2"},{"value":"0,0E+00","module":"C3"},{"value":"1,08E+01","module":"C4"},{"value":"-1,61E+03","module":"D"}]},{"parameter":"HTP-c","unit":"CTUh","values":[{"value":"1,34E-08","module":"A1"},{"value":"0,0E+00","module":"A2"},{"value":"1,23E-09","module":"A3"},{"value":"0,0E+00","module":"A4"},{"value":"1,08E-09","module":"A5"},{"value":"7,22E-10","module":"C1"},{"value":"0,0E+00","module":"C2"},{"value":"0,0E+00","module":"C3"},{"value":"4,38E-10","module":"C4"},{"value":"-2,94E-08","module":"D"}]},{"parameter":"HTP-nc","unit":"CTUh","values":[{"value":"1,28E-06","module":"A1"},{"value":"7,07E-10","module":"A2"},{"value":"4,40E-08","module":"A3"},{"value":"3,50E-08","module":"A4"},{"value":"8,04E-09","module":"A5"},{"value":"5,15E-09","module":"C1"},{"value":"3,50E-08","module":"C2"},{"value":"0,0E+00","module":"C3"},{"value":"7,79E-09","module":"C4"},{"value":"-7,96E-07","module":"D"}]},{"parameter":"SQP","unit":"unitless","values":[{"value":"1,93E+02","module":"A1"},{"value":"6,11E-01","module":"A2"},{"value":"1,21E+01","module":"A3"},{"value":"3,02E+01","module":"A4"},{"value":"2,21E+00","module":"A5"},{"value":"1,50E+00","module":"C1"},{"value":"3,03E+01","module":"C2"},{"value":"0,0E+00","module":"C3"},{"value":"7,60E+01","module":"C4"},{"value":"-9,28E+02","module":"D"}]},{"parameter":"IRP","unit":"kBq U235-eq.","values":[{"value":"6,94E-01","module":"A1"},{"value":"3,82E-03","module":"A2"},{"value":"1,83E-01","module":"A3"},{"value":"1,89E-01","module":"A4"},{"value":"7,45E-02","module":"A5"},{"value":"5,08E-02","module":"C1"},{"value":"1,93E-01","module":"C2"},{"value":"0,0E+00","module":"C3"},{"value":"9,02E-02","module":"C4"},{"value":"-1,38E+00","module":"D"}]}],"resource_use":[{"parameter":"PERE","unit":"MJ","values":[{"value":"1,11E+02","module":"A1"},{"value":"1,25E-02","module":"A2"},{"value":"8,40E+00","module":"A3"},{"value":"6,19E-01","module":"A4"},{"value":"9,41E-02","module":"A5"},{"value":"6,41E-02","module":"C1"},{"value":"6,21E-01","module":"C2"},{"value":"0,0E+00","module":"C3"},{"value":"7,07E-01","module":"C4"},{"value":"-1,81E+02","module":"D"}]},{"parameter":"PERM","unit":"MJ","values":[{"value":"0,0E+00","module":"A1"},{"value":"0,0E+00","module":"A2"},{"value":"0,0E+00","module":"A3"},{"value":"0,0E+00","module":"A4"},{"value":"0,0E+00","module":"A5"},{"value":"0,0E+00","module":"C1"},{"value":"0,0E+00","module":"C2"},{"value":"0,0E+00","module":"C3"},{"value":"0,0E+00","module":"C4"},{"value":"0,0E+00","module":"D"}]},{"parameter":"PERT","unit":"MJ","values":[{"value":"1,11E+02","module":"A1"},{"value":"1,25E-02","module":"A2"},{"value":"8,40E+00","module":"A3"},{"value":"6,19E-01","module":"A4"},{"value":"9,41E-02","module":"A5"},{"value":"6,41E-02","module":"C1"},{"value":"6,21E-01","module":"C2"},{"value":"0,0E+00","module":"C3"},{"value":"7,07E-01","module":"C4"},{"value":"-1,81E+02","module":"D"}]},{"parameter":"PENRE","unit":"MJ","values":[{"value":"1,14E+03","module":"A1"},{"value":"8,73E-01","module":"A2"},{"value":"5,49E+01","module":"A3"},{"value":"4,32E+01","module":"A4"},{"value":"1,74E+01","module":"A5"},{"value":"1,18E+01","module":"C1"},{"value":"4,43E+01","module":"C2"},{"value":"0,0E+00","module":"C3"},{"value":"1,98E+01","module":"C4"},{"value":"-6,67E+02","module":"D"}]},{"parameter":"PENRM","unit":"MJ","values":[{"value":"0,0E+00","module":"A1"},{"value":"0,0E+00","module":"A2"},{"value":"0,0E+00","module":"A3"},{"value":"0,0E+00","module":"A4"},{"value":"0,0E+00","module":"A5"},{"value":"0,0E+00","module":"C1"},{"value":"0,0E+00","module":"C2"},{"value":"0,0E+00","module":"C3"},{"value":"0,0E+00","module":"C4"},{"value":"0,0E+00","module":"D"}]},{"parameter":"PENRT","unit":"MJ","values":[{"value":"1,14E+03","module":"A1"},{"value":"8,73E-01","module":"A2"},{"value":"5,49E+01","module":"A3"},{"value":"4,32E+01","module":"A4"},{"value":"1,74E+01","module":"A5"},{"value":"1,18E+01","module":"C1"},{"value":"4,43E+01","module":"C2"},{"value":"0,0E+00","module":"C3"},{"value":"1,98E+01","module":"C4"},{"value":"-6,67E+02","module":"D"}]},{"parameter":"SM","unit":"kg","values":[{"value":"4,89E+01","module":"A1"},{"value":"0,0E+00","module":"A2"},{"value":"9,91E-04","module":"A3"},{"value":"0,0E+00","module":"A4"},{"value":"8,54E-03","module":"A5"},{"value":"5,82E-03","module":"C1"},{"value":"1,77E-02","module":"C2"},{"value":"0,0E+00","module":"C3"},{"value":"8,57E-03","module":"C4"},{"value":"-9,85E-01","module":"D"}]},{"parameter":"RSF","unit":"MJ","values":[{"value":"7,80E+00","module":"A1"},{"value":"4,47E-04","module":"A2"},{"value":"2,60E+00","module":"A3"},{"value":"2,21E-02","module":"A4"},{"value":"2,32E-03","module":"A5"},{"value":"1,58E-03","module":"C1"},{"value":"2,22E-02","module":"C2"},{"value":"0,0E+00","module":"C3"},{"value":"1,47E-02","module":"C4"},{"value":"-4,77E+00","module":"D"}]},{"parameter":"NRSF","unit":"MJ","values":[{"value":"2,57E+02","module":"A1"},{"value":"1,60E-03","module":"A2"},{"value":"2,85E-02","module":"A3"},{"value":"7,91E-02","module":"A4"},{"value":"3,41E-02","module":"A5"},{"value":"2,32E-02","module":"C1"},{"value":"7,93E-02","module":"C2"},{"value":"0,0E+00","module":"C3"},{"value":"3,17E-02","module":"C4"},{"value":"-3,73E+00","module":"D"}]},{"parameter":"FW","unit":"m3","values":[{"value":"1,11E-01","module":"A1"},{"value":"9,34E-05","module":"A2"},{"value":"2,49E-02","module":"A3"},{"value":"4,62E-03","module":"A4"},{"value":"8,95E-04","module":"A5"},{"value":"6,10E-04","module":"C1"},{"value":"4,64E-03","module":"C2"},{"value":"0,0E+00","module":"C3"},{"value":"2,43E-02","module":"C4"},{"value":"-4,43E-01","module":"D"}]}],"end_of_life_waste":[{"parameter":"HWD","unit":"kg","values":[{"value":"1,47E+00","module":"A1"},{"value":"4,50E-05","module":"A2"},{"value":"2,95E-02","module":"A3"},{"value":"2,23E-03","module":"A4"},{"value":"5,12E-04","module":"A5"},{"value":"3,49E-04","module":"C1"},{"value":"2,24E-03","module":"C2"},{"value":"0,0E+00","module":"C3"},{"value":"1,39E-03","module":"C4"},{"value":"-7,35E-02","module":"D"}]},{"parameter":"NHWD","unit":"kg","values":[{"value":"3,91E+00","module":"A1"},{"value":"4,25E-02","module":"A2"},{"value":"2,23E-01","module":"A3"},{"value":"2,10E+00","module":"A4"},{"value":"2,06E-02","module":"A5"},{"value":"1,40E-02","module":"C1"},{"value":"2,10E+00","module":"C2"},{"value":"0,0E+00","module":"C3"},{"value":"8,76E+01","module":"C4"},{"value":"-4,63E+00","module":"D"}]},{"parameter":"RWD","unit":"kg","values":[{"value":"7,37E-04","module":"A1"},{"value":"5,95E-06","module":"A2"},{"value":"2,48E-04","module":"A3"},{"value":"2,94E-04","module":"A4"},{"value":"1,21E-04","module":"A5"},{"value":"8,22E-05","module":"C1"},{"value":"2,99E-04","module":"C2"},{"value":"0,0E+00","module":"C3"},{"value":"1,29E-04","module":"C4"},{"value":"-1,98E-03","module":"D"}]}],"end_of_life_flow":[{"parameter":"CRU","unit":"kg","values":[{"value":"0,0E+00","module":"A1"},{"value":"0,0E+00","module":"A2"},{"value":"0,0E+00","module":"A3"},{"value":"0,0E+00","module":"A4"},{"value":"0,0E+00","module":"A5"},{"value":"0,0E+00","module":"C1"},{"value":"0,0E+00","module":"C2"},{"value":"0,0E+00","module":"C3"},{"value":"0,0E+00","module":"C4"},{"value":"0,0E+00","module":"D"}]},{"parameter":"MFR","unit":"kg","values":[{"value":"1,97E-01","module":"A1"},{"value":"0,0E+00","module":"A2"},{"value":"1,65E-01","module":"A3"},{"value":"0,0E+00","module":"A4"},{"value":"8,26E-03","module":"A5"},{"value":"5,71E-03","module":"C1"},{"value":"2,47E-04","module":"C2"},{"value":"2,62E+02","module":"C3"},{"value":"7,81E-03","module":"C4"},{"value":"-8,00E-01","module":"D"}]},{"parameter":"MER","unit":"kg","values":[{"value":"3,36E-03","module":"A1"},{"value":"0,0E+00","module":"A2"},{"value":"2,19E-06","module":"A3"},{"value":"0,0E+00","module":"A4"},{"value":"1,55E-04","module":"A5"},{"value":"1,77E-05","module":"C1"},{"value":"1,47E-02","module":"C2"},{"value":"0,0E+00","module":"C3"},{"value":"1,47E-04","module":"C4"},{"value":"-4,79E-02","module":"D"}]},{"parameter":"EEE","unit":"MJ","values":[{"value":"3,80E+00","module":"A1"},{"value":"0,0E+00","module":"A2"},{"value":"5,25E-02","module":"A3"},{"value":"0,0E+00","module":"A4"},{"value":"8,92E-05","module":"A5"},{"value":"6,07E-05","module":"C1"},{"value":"1,70E-03","module":"C2"},{"value":"0,0E+00","module":"C3"},{"value":"1,21E-02","module":"C4"},{"value":"-1,04E-01","module":"D"}]},{"parameter":"EET","unit":"MJ","values":[{"value":"5,75E+01","module":"A1"},{"value":"0,0E+00","module":"A2"},{"value":"7,94E-01","module":"A3"},{"value":"0,0E+00","module":"A4"},{"value":"1,35E-03","module":"A5"},{"value":"9,19E-04","module":"C1"},{"value":"2,57E-02","module":"C2"},{"value":"0,0E+00","module":"C3"},{"value":"1,84E-01","module":"C4"},{"value":"-1,58E+00","module":"D"}]}]}