{"product_name":"Fibrolith\u00ae mineralisch gebundene Holzwolleplatten (Monoplatten der Baustoffklasse B1)","epd_id":"EPD-FIB-20230463-IBC1-DE","compliance":["DIN EN 15804+A2","ISO 14025"],"producer_name":"Fibrolith D\u00e4mmstoffe GmbH","environmental_impact":[{"parameter":"GWP-total","unit":"kg CO2-eq.","values":[{"value":"-1,00E+02","module":"A1-A3"},{"value":"2,00E+01","module":"A5"},{"value":"-2,06E+02","module":"B1"},{"value":"0,0E+00","module":"C1"},{"value":"9,24E+00","module":"C2"},{"value":"9,35E+02","module":"C3"},{"value":"0,0E+00","module":"C4"},{"value":"-3,65E+02","module":"D"}]},{"parameter":"GWP-fossil","unit":"kg CO2-eq.","values":[{"value":"8,38E+02","module":"A1-A3"},{"value":"9,26E-01","module":"A5"},{"value":"-2,06E+02","module":"B1"},{"value":"0,0E+00","module":"C1"},{"value":"9,24E+00","module":"C2"},{"value":"1,54E+01","module":"C3"},{"value":"0,0E+00","module":"C4"},{"value":"-3,65E+02","module":"D"}]},{"parameter":"GWP-biogenic","unit":"kg CO2-eq.","values":[{"value":"-9,39E+02","module":"A1-A3"},{"value":"1,90E+01","module":"A5"},{"value":null,"module":"B1"},{"value":"0,0E+00","module":"C1"},{"value":"0,0E+00","module":"C2"},{"value":"9,20E+02","module":"C3"},{"value":"0,0E+00","module":"C4"},{"value":"0,0E+00","module":"D"}]},{"parameter":"GWP-luluc","unit":"kg CO2-eq.","values":[{"value":"1,38E+00","module":"A1-A3"},{"value":"9,21E-05","module":"A5"},{"value":null,"module":"B1"},{"value":"0,0E+00","module":"C1"},{"value":"4,56E-03","module":"C2"},{"value":"4,55E-03","module":"C3"},{"value":"0,0E+00","module":"C4"},{"value":"-3,12E-01","module":"D"}]},{"parameter":"ODP","unit":"kg CFC11-eq.","values":[{"value":"1,01E-05","module":"A1-A3"},{"value":"6,54E-09","module":"A5"},{"value":null,"module":"B1"},{"value":"0,0E+00","module":"C1"},{"value":"2,01E-07","module":"C2"},{"value":"3,71E-07","module":"C3"},{"value":"0,0E+00","module":"C4"},{"value":"-1,01E-05","module":"D"}]},{"parameter":"AP","unit":"mol H^(+)-eq.","values":[{"value":"1,94E+00","module":"A1-A3"},{"value":"2,26E-03","module":"A5"},{"value":null,"module":"B1"},{"value":"0,0E+00","module":"C1"},{"value":"2,02E-02","module":"C2"},{"value":"1,29E-01","module":"C3"},{"value":"0,0E+00","module":"C4"},{"value":"-5,13E-01","module":"D"}]},{"parameter":"POCP","unit":"kg NMVOC-eq.","values":[{"value":"2,39E+00","module":"A1-A3"},{"value":"3,04E-03","module":"A5"},{"value":null,"module":"B1"},{"value":"0,0E+00","module":"C1"},{"value":"3,13E-02","module":"C2"},{"value":"1,83E-01","module":"C3"},{"value":"0,0E+00","module":"C4"},{"value":"-5,66E-01","module":"D"}]},{"parameter":"ADPE","unit":"kg Sb-eq.","values":[{"value":"7,04E-04","module":"A1-A3"},{"value":"6,48E-07","module":"A5"},{"value":null,"module":"B1"},{"value":"0,0E+00","module":"C1"},{"value":"3,02E-05","module":"C2"},{"value":"3,03E-05","module":"C3"},{"value":"0,0E+00","module":"C4"},{"value":"-3,49E-04","module":"D"}]},{"parameter":"ADPF","unit":"MJ","values":[{"value":"6,82E+03","module":"A1-A3"},{"value":"3,00E+00","module":"A5"},{"value":null,"module":"B1"},{"value":"0,0E+00","module":"C1"},{"value":"1,31E+02","module":"C2"},{"value":"2,04E+02","module":"C3"},{"value":"0,0E+00","module":"C4"},{"value":"-5,38E+03","module":"D"}]},{"parameter":"WDP","unit":"m^3 Welt-eq. entzogen","values":[{"value":"1,03E+02","module":"A1-A3"},{"value":"3,37E-02","module":"A5"},{"value":null,"module":"B1"},{"value":"0,0E+00","module":"C1"},{"value":"5,41E-01","module":"C2"},{"value":"2,07E+00","module":"C3"},{"value":"0,0E+00","module":"C4"},{"value":"-9,73E+00","module":"D"}]},{"parameter":"EP-freshwater","unit":"kg P-eq.","values":[{"value":"2,95E-02","module":"A1-A3"},{"value":"3,68E-06","module":"A5"},{"value":null,"module":"B1"},{"value":"0,0E+00","module":"C1"},{"value":"7,50E-05","module":"C2"},{"value":"2,29E-04","module":"C3"},{"value":"0,0E+00","module":"C4"},{"value":"-2,78E-02","module":"D"}]},{"parameter":"EP-marine","unit":"kg N-eq.","values":[{"value":"6,13E-01","module":"A1-A3"},{"value":"1,04E-03","module":"A5"},{"value":null,"module":"B1"},{"value":"0,0E+00","module":"C1"},{"value":"4,97E-03","module":"C2"},{"value":"5,91E-02","module":"C3"},{"value":"0,0E+00","module":"C4"},{"value":"-1,14E-01","module":"D"}]},{"parameter":"EP-terrestrial","unit":"mol N-eq.","values":[{"value":"6,84E+00","module":"A1-A3"},{"value":"1,11E-02","module":"A5"},{"value":null,"module":"B1"},{"value":"0,0E+00","module":"C1"},{"value":"5,18E-02","module":"C2"},{"value":"6,31E-01","module":"C3"},{"value":"0,0E+00","module":"C4"},{"value":"-1,37E+00","module":"D"}]}],"additional_environmental_impact":[{"parameter":"PM","unit":"Krankheitsf\u00e4lle","values":[{"value":"1,32E-05","module":"A1-A3"},{"value":"2,96E-08","module":"A5"},{"value":null,"module":"B1"},{"value":"0,0E+00","module":"C1"},{"value":"6,86E-07","module":"C2"},{"value":"2,46E-06","module":"C3"},{"value":"0,0E+00","module":"C4"},{"value":"-2,21E-06","module":"D"}]},{"parameter":"ETP-fw","unit":"CTUe","values":[{"value":"0,0E+00","module":"A1-A3"},{"value":"0,0E+00","module":"A5"},{"value":null,"module":"B1"},{"value":"0,0E+00","module":"C1"},{"value":"0,0E+00","module":"C2"},{"value":"0,0E+00","module":"C3"},{"value":"0,0E+00","module":"C4"},{"value":"0,0E+00","module":"D"}]},{"parameter":"HTP-c","unit":"CTUh","values":[{"value":"1,85E-07","module":"A1-A3"},{"value":"5,00E-10","module":"A5"},{"value":null,"module":"B1"},{"value":"0,0E+00","module":"C1"},{"value":"4,21E-09","module":"C2"},{"value":"3,08E-08","module":"C3"},{"value":"0,0E+00","module":"C4"},{"value":"-6,59E-08","module":"D"}]},{"parameter":"HTP-nc","unit":"CTUh","values":[{"value":"4,60E-06","module":"A1-A3"},{"value":"2,22E-08","module":"A5"},{"value":null,"module":"B1"},{"value":"0,0E+00","module":"C1"},{"value":"9,31E-08","module":"C2"},{"value":"1,01E-06","module":"C3"},{"value":"0,0E+00","module":"C4"},{"value":"-1,40E-06","module":"D"}]},{"parameter":"SQP","unit":"SQP","values":[{"value":"5,39E+04","module":"A1-A3"},{"value":"1,38E+00","module":"A5"},{"value":null,"module":"B1"},{"value":"0,0E+00","module":"C1"},{"value":"7,93E+01","module":"C2"},{"value":"2,19E+02","module":"C3"},{"value":"0,0E+00","module":"C4"},{"value":"-4,21E+02","module":"D"}]}],"resource_use":[{"parameter":"PERE","unit":"MJ","values":[{"value":"2,05E+03","module":"A1-A3"},{"value":"1,98E+02","module":"A5"},{"value":null,"module":"B1"},{"value":"0,0E+00","module":"C1"},{"value":"2,03E+00","module":"C2"},{"value":"9,58E+03","module":"C3"},{"value":"0,0E+00","module":"C4"},{"value":"-5,51E+02","module":"D"}]},{"parameter":"PERM","unit":"MJ","values":[{"value":"9,77E+03","module":"A1-A3"},{"value":"-1,98E+02","module":"A5"},{"value":null,"module":"B1"},{"value":"0,0E+00","module":"C1"},{"value":"0,0E+00","module":"C2"},{"value":"-9,57E+03","module":"C3"},{"value":"0,0E+00","module":"C4"},{"value":"0,0E+00","module":"D"}]},{"parameter":"PERT","unit":"MJ","values":[{"value":"1,18E+04","module":"A1-A3"},{"value":"7,23E-02","module":"A5"},{"value":null,"module":"B1"},{"value":"0,0E+00","module":"C1"},{"value":"2,03E+00","module":"C2"},{"value":"5,56E+00","module":"C3"},{"value":"0,0E+00","module":"C4"},{"value":"-5,51E+02","module":"D"}]},{"parameter":"PENRE","unit":"MJ","values":[{"value":"6,82E+03","module":"A1-A3"},{"value":"1,24E+01","module":"A5"},{"value":null,"module":"B1"},{"value":"0,0E+00","module":"C1"},{"value":"1,31E+02","module":"C2"},{"value":"2,04E+02","module":"C3"},{"value":"0,0E+00","module":"C4"},{"value":"-5,44E+03","module":"D"}]},{"parameter":"PENRM","unit":"MJ","values":[{"value":"9,43E+00","module":"A1-A3"},{"value":"-9,43E+00","module":"A5"},{"value":null,"module":"B1"},{"value":"0,0E+00","module":"C1"},{"value":"0,0E+00","module":"C2"},{"value":"0,0E+00","module":"C3"},{"value":"0,0E+00","module":"C4"},{"value":"0,0E+00","module":"D"}]},{"parameter":"PENRT","unit":"MJ","values":[{"value":"6,82E+03","module":"A1-A3"},{"value":"3,00E+00","module":"A5"},{"value":null,"module":"B1"},{"value":"0,0E+00","module":"C1"},{"value":"1,31E+02","module":"C2"},{"value":"2,04E+02","module":"C3"},{"value":"0,0E+00","module":"C4"},{"value":"-5,44E+03","module":"D"}]},{"parameter":"SM","unit":"kg","values":[{"value":"1,55E+00","module":"A1-A3"},{"value":"0,0E+00","module":"A5"},{"value":null,"module":"B1"},{"value":"0,0E+00","module":"C1"},{"value":"0,0E+00","module":"C2"},{"value":"0,0E+00","module":"C3"},{"value":"0,0E+00","module":"C4"},{"value":"0,0E+00","module":"D"}]},{"parameter":"RSF","unit":"MJ","values":[{"value":"0,0E+00","module":"A1-A3"},{"value":"0,0E+00","module":"A5"},{"value":null,"module":"B1"},{"value":"0,0E+00","module":"C1"},{"value":"0,0E+00","module":"C2"},{"value":"0,0E+00","module":"C3"},{"value":"0,0E+00","module":"C4"},{"value":"0,0E+00","module":"D"}]},{"parameter":"NRSF","unit":"MJ","values":[{"value":"0,0E+00","module":"A1-A3"},{"value":"0,0E+00","module":"A5"},{"value":null,"module":"B1"},{"value":"0,0E+00","module":"C1"},{"value":"0,0E+00","module":"C2"},{"value":"0,0E+00","module":"C3"},{"value":"0,0E+00","module":"C4"},{"value":"0,0E+00","module":"D"}]},{"parameter":"FW","unit":"m^3","values":[{"value":"1,97E+00","module":"A1-A3"},{"value":"1,07E-02","module":"A5"},{"value":null,"module":"B1"},{"value":"0,0E+00","module":"C1"},{"value":"3,43E-02","module":"C2"},{"value":"5,12E-01","module":"C3"},{"value":"0,0E+00","module":"C4"},{"value":"-1,04E+00","module":"D"}]}],"end_of_life_waste":[{"parameter":"HWD","unit":"kg","values":[{"value":"2,27E-02","module":"A1-A3"},{"value":"3,90E-05","module":"A5"},{"value":null,"module":"B1"},{"value":"0,0E+00","module":"C1"},{"value":"8,35E-04","module":"C2"},{"value":"2,03E-03","module":"C3"},{"value":"0,0E+00","module":"C4"},{"value":"-1,46E-02","module":"D"}]},{"parameter":"NHWD","unit":"kg","values":[{"value":"8,44E+01","module":"A1-A3"},{"value":"2,88E-01","module":"A5"},{"value":null,"module":"B1"},{"value":"0,0E+00","module":"C1"},{"value":"6,57E+00","module":"C2"},{"value":"3,57E+02","module":"C3"},{"value":"0,0E+00","module":"C4"},{"value":"-1,52E+01","module":"D"}]},{"parameter":"RWD","unit":"kg","values":[{"value":"2,54E-02","module":"A1-A3"},{"value":"2,18E-06","module":"A5"},{"value":null,"module":"B1"},{"value":"0,0E+00","module":"C1"},{"value":"7,53E-05","module":"C2"},{"value":"1,45E-04","module":"C3"},{"value":"0,0E+00","module":"C4"},{"value":"-2,36E-02","module":"D"}]}],"end_of_life_flow":[{"parameter":"CRU","unit":"kg","values":[{"value":"0,0E+00","module":"A1-A3"},{"value":"0,0E+00","module":"A5"},{"value":null,"module":"B1"},{"value":"0,0E+00","module":"C1"},{"value":"0,0E+00","module":"C2"},{"value":"0,0E+00","module":"C3"},{"value":"0,0E+00","module":"C4"},{"value":"0,0E+00","module":"D"}]},{"parameter":"MFR","unit":"kg","values":[{"value":"0,0E+00","module":"A1-A3"},{"value":"0,0E+00","module":"A5"},{"value":null,"module":"B1"},{"value":"0,0E+00","module":"C1"},{"value":"0,0E+00","module":"C2"},{"value":"0,0E+00","module":"C3"},{"value":"0,0E+00","module":"C4"},{"value":"0,0E+00","module":"D"}]},{"parameter":"MER","unit":"kg","values":[{"value":"0,0E+00","module":"A1-A3"},{"value":"0,0E+00","module":"A5"},{"value":null,"module":"B1"},{"value":"0,0E+00","module":"C1"},{"value":"0,0E+00","module":"C2"},{"value":"0,0E+00","module":"C3"},{"value":"0,0E+00","module":"C4"},{"value":"0,0E+00","module":"D"}]},{"parameter":"EEE","unit":"MJ","values":[{"value":"0,0E+00","module":"A1-A3"},{"value":"3,04E+01","module":"A5"},{"value":null,"module":"B1"},{"value":"0,0E+00","module":"C1"},{"value":"0,0E+00","module":"C2"},{"value":"1,35E+03","module":"C3"},{"value":"0,0E+00","module":"C4"},{"value":"0,0E+00","module":"D"}]},{"parameter":"EET","unit":"MJ","values":[{"value":"0,0E+00","module":"A1-A3"},{"value":"5,81E+01","module":"A5"},{"value":null,"module":"B1"},{"value":"0,0E+00","module":"C1"},{"value":"0,0E+00","module":"C2"},{"value":"2,58E+03","module":"C3"},{"value":"0,0E+00","module":"C4"},{"value":"0,0E+00","module":"D"}]}]}