{"product_name":"Fine Fissured Hi NRC Deckenplatten","epd_id":"EPD-KNA-20240027-IBI1-EN","compliance":["DIN EN 15804+A2","ISO 14025"],"producer_name":"Knauf Ceiling Solutions GmbH & Co. KG","environmental_impact":[{"parameter":"GWP-total","unit":"kg CO2-eq","values":[{"value":"2,10E+01","module":"A1-A3"},{"value":"0,0E+00","module":"C1"},{"value":"1,41E-02","module":"C2"},{"value":"0,0E+00","module":"C3"},{"value":"1,22E+00","module":"C4"},{"value":"0,0E+00","module":"D"}]},{"parameter":"GWP-fossil","unit":"kg CO2-eq","values":[{"value":"2,21E+01","module":"A1-A3"},{"value":"0,0E+00","module":"C1"},{"value":"1,35E-02","module":"C2"},{"value":"0,0E+00","module":"C3"},{"value":"6,73E-02","module":"C4"},{"value":"0,0E+00","module":"D"}]},{"parameter":"GWP-biogenic","unit":"kg CO2-eq","values":[{"value":"-1,14E+00","module":"A1-A3"},{"value":"0,0E+00","module":"C1"},{"value":"5,99E-04","module":"C2"},{"value":"0,0E+00","module":"C3"},{"value":"1,15E+00","module":"C4"},{"value":"0,0E+00","module":"D"}]},{"parameter":"GWP-luluc","unit":"kg CO2-eq","values":[{"value":"1,58E-02","module":"A1-A3"},{"value":"0,0E+00","module":"C1"},{"value":"3,53E-07","module":"C2"},{"value":"0,0E+00","module":"C3"},{"value":"1,24E-04","module":"C4"},{"value":"0,0E+00","module":"D"}]},{"parameter":"ODP","unit":"kg CFC11-eq","values":[{"value":"1,86E-10","module":"A1-A3"},{"value":"0,0E+00","module":"C1"},{"value":"1,33E-15","module":"C2"},{"value":"0,0E+00","module":"C3"},{"value":"1,58E-13","module":"C4"},{"value":"0,0E+00","module":"D"}]},{"parameter":"AP","unit":"mol H^(+)-eq","values":[{"value":"7,15E-02","module":"A1-A3"},{"value":"0,0E+00","module":"C1"},{"value":"4,54E-05","module":"C2"},{"value":"0,0E+00","module":"C3"},{"value":"4,77E-04","module":"C4"},{"value":"0,0E+00","module":"D"}]},{"parameter":"POCP","unit":"kg NMVOC-eq","values":[{"value":"5,11E-02","module":"A1-A3"},{"value":"0,0E+00","module":"C1"},{"value":"4,10E-05","module":"C2"},{"value":"0,0E+00","module":"C3"},{"value":"3,71E-04","module":"C4"},{"value":"0,0E+00","module":"D"}]},{"parameter":"ADPE","unit":"kg Sb-eq","values":[{"value":"3,35E-04","module":"A1-A3"},{"value":"0,0E+00","module":"C1"},{"value":"5,48E-10","module":"C2"},{"value":"0,0E+00","module":"C3"},{"value":"6,90E-09","module":"C4"},{"value":"0,0E+00","module":"D"}]},{"parameter":"ADPF","unit":"MJ","values":[{"value":"3,42E+02","module":"A1-A3"},{"value":"0,0E+00","module":"C1"},{"value":"1,87E-01","module":"C2"},{"value":"0,0E+00","module":"C3"},{"value":"8,82E-01","module":"C4"},{"value":"0,0E+00","module":"D"}]},{"parameter":"WDP","unit":"m^3 world-eq deprived","values":[{"value":"6,54E+00","module":"A1-A3"},{"value":"0,0E+00","module":"C1"},{"value":"1,15E-04","module":"C2"},{"value":"0,0E+00","module":"C3"},{"value":"7,38E-03","module":"C4"},{"value":"0,0E+00","module":"D"}]},{"parameter":"EP-freshwater","unit":"kg P-eq","values":[{"value":"4,71E-05","module":"A1-A3"},{"value":"0,0E+00","module":"C1"},{"value":"1,71E-09","module":"C2"},{"value":"0,0E+00","module":"C3"},{"value":"1,14E-07","module":"C4"},{"value":"0,0E+00","module":"D"}]},{"parameter":"EP-marine","unit":"kg N-eq","values":[{"value":"1,56E-02","module":"A1-A3"},{"value":"0,0E+00","module":"C1"},{"value":"2,06E-05","module":"C2"},{"value":"0,0E+00","module":"C3"},{"value":"1,22E-04","module":"C4"},{"value":"0,0E+00","module":"D"}]},{"parameter":"EP-terrestrial","unit":"mol N-eq","values":[{"value":"1,82E-01","module":"A1-A3"},{"value":"0,0E+00","module":"C1"},{"value":"2,26E-04","module":"C2"},{"value":"0,0E+00","module":"C3"},{"value":"1,34E-03","module":"C4"},{"value":"0,0E+00","module":"D"}]}],"additional_environmental_impact":[{"parameter":"PM","unit":"Disease incidence","values":[{"value":"7,25E-07","module":"A1-A3"},{"value":"0,0E+00","module":"C1"},{"value":"2,44E-10","module":"C2"},{"value":"0,0E+00","module":"C3"},{"value":"5,87E-09","module":"C4"},{"value":"0,0E+00","module":"D"}]},{"parameter":"ETP-fw","unit":"CTUe","values":[{"value":"1,13E+02","module":"A1-A3"},{"value":"0,0E+00","module":"C1"},{"value":"2,21E-01","module":"C2"},{"value":"0,0E+00","module":"C3"},{"value":"4,94E-01","module":"C4"},{"value":"0,0E+00","module":"D"}]},{"parameter":"HTP-c","unit":"CTUh","values":[{"value":"9,13E-08","module":"A1-A3"},{"value":"0,0E+00","module":"C1"},{"value":"3,56E-12","module":"C2"},{"value":"0,0E+00","module":"C3"},{"value":"7,54E-11","module":"C4"},{"value":"0,0E+00","module":"D"}]},{"parameter":"HTP-nc","unit":"CTUh","values":[{"value":"1,03E-05","module":"A1-A3"},{"value":"0,0E+00","module":"C1"},{"value":"1,23E-10","module":"C2"},{"value":"0,0E+00","module":"C3"},{"value":"8,35E-09","module":"C4"},{"value":"0,0E+00","module":"D"}]},{"parameter":"SQP","unit":"SQP","values":[{"value":"5,71E+02","module":"A1-A3"},{"value":"0,0E+00","module":"C1"},{"value":"5,52E-04","module":"C2"},{"value":"0,0E+00","module":"C3"},{"value":"1,83E-01","module":"C4"},{"value":"0,0E+00","module":"D"}]}],"resource_use":[{"parameter":"PERE","unit":"MJ","values":[{"value":"1,32E+02","module":"A1-A3"},{"value":"0,0E+00","module":"C1"},{"value":"1,01E-03","module":"C2"},{"value":"0,0E+00","module":"C3"},{"value":"1,32E-01","module":"C4"},{"value":"0,0E+00","module":"D"}]},{"parameter":"PERM","unit":"MJ","values":[{"value":"1,34E+01","module":"A1-A3"},{"value":"0,0E+00","module":"C1"},{"value":"0,0E+00","module":"C2"},{"value":"0,0E+00","module":"C3"},{"value":"0,0E+00","module":"C4"},{"value":"0,0E+00","module":"D"}]},{"parameter":"PERT","unit":"MJ","values":[{"value":"1,45E+02","module":"A1-A3"},{"value":"0,0E+00","module":"C1"},{"value":"1,01E-03","module":"C2"},{"value":"0,0E+00","module":"C3"},{"value":"1,32E-01","module":"C4"},{"value":"0,0E+00","module":"D"}]},{"parameter":"PENRE","unit":"MJ","values":[{"value":"3,42E+02","module":"A1-A3"},{"value":"0,0E+00","module":"C1"},{"value":"1,87E-01","module":"C2"},{"value":"0,0E+00","module":"C3"},{"value":"8,83E-01","module":"C4"},{"value":"0,0E+00","module":"D"}]},{"parameter":"PENRM","unit":"MJ","values":[{"value":"3,91E-01","module":"A1-A3"},{"value":"0,0E+00","module":"C1"},{"value":"0,0E+00","module":"C2"},{"value":"0,0E+00","module":"C3"},{"value":"0,0E+00","module":"C4"},{"value":"0,0E+00","module":"D"}]},{"parameter":"PENRT","unit":"MJ","values":[{"value":"3,43E+02","module":"A1-A3"},{"value":"0,0E+00","module":"C1"},{"value":"1,87E-01","module":"C2"},{"value":"0,0E+00","module":"C3"},{"value":"8,83E-01","module":"C4"},{"value":"0,0E+00","module":"D"}]},{"parameter":"SM","unit":"kg","values":[{"value":"1,93E-01","module":"A1-A3"},{"value":"0,0E+00","module":"C1"},{"value":"0,0E+00","module":"C2"},{"value":"0,0E+00","module":"C3"},{"value":"0,0E+00","module":"C4"},{"value":"0,0E+00","module":"D"}]},{"parameter":"RSF","unit":"MJ","values":[{"value":"0,0E+00","module":"A1-A3"},{"value":"0,0E+00","module":"C1"},{"value":"0,0E+00","module":"C2"},{"value":"0,0E+00","module":"C3"},{"value":"0,0E+00","module":"C4"},{"value":"0,0E+00","module":"D"}]},{"parameter":"NRSF","unit":"MJ","values":[{"value":"0,0E+00","module":"A1-A3"},{"value":"0,0E+00","module":"C1"},{"value":"0,0E+00","module":"C2"},{"value":"0,0E+00","module":"C3"},{"value":"0,0E+00","module":"C4"},{"value":"0,0E+00","module":"D"}]},{"parameter":"FW","unit":"m^3","values":[{"value":"2,17E-01","module":"A1-A3"},{"value":"0,0E+00","module":"C1"},{"value":"2,90E-06","module":"C2"},{"value":"0,0E+00","module":"C3"},{"value":"2,24E-04","module":"C4"},{"value":"0,0E+00","module":"D"}]}],"end_of_life_waste":[{"parameter":"HWD","unit":"kg","values":[{"value":"2,43E-06","module":"A1-A3"},{"value":"0,0E+00","module":"C1"},{"value":"4,69E-13","module":"C2"},{"value":"0,0E+00","module":"C3"},{"value":"4,53E-11","module":"C4"},{"value":"0,0E+00","module":"D"}]},{"parameter":"NHWD","unit":"kg","values":[{"value":"4,36E+00","module":"A1-A3"},{"value":"0,0E+00","module":"C1"},{"value":"7,76E-06","module":"C2"},{"value":"0,0E+00","module":"C3"},{"value":"4,51E+00","module":"C4"},{"value":"0,0E+00","module":"D"}]},{"parameter":"RWD","unit":"kg","values":[{"value":"1,43E-02","module":"A1-A3"},{"value":"0,0E+00","module":"C1"},{"value":"1,05E-07","module":"C2"},{"value":"0,0E+00","module":"C3"},{"value":"9,80E-06","module":"C4"},{"value":"0,0E+00","module":"D"}]}],"end_of_life_flow":[{"parameter":"CRU","unit":"kg","values":[{"value":"0,0E+00","module":"A1-A3"},{"value":"0,0E+00","module":"C1"},{"value":"0,0E+00","module":"C2"},{"value":"0,0E+00","module":"C3"},{"value":"0,0E+00","module":"C4"},{"value":"0,0E+00","module":"D"}]},{"parameter":"MFR","unit":"kg","values":[{"value":"0,0E+00","module":"A1-A3"},{"value":"0,0E+00","module":"C1"},{"value":"0,0E+00","module":"C2"},{"value":"0,0E+00","module":"C3"},{"value":"0,0E+00","module":"C4"},{"value":"0,0E+00","module":"D"}]},{"parameter":"MER","unit":"kg","values":[{"value":"0,0E+00","module":"A1-A3"},{"value":"0,0E+00","module":"C1"},{"value":"0,0E+00","module":"C2"},{"value":"0,0E+00","module":"C3"},{"value":"0,0E+00","module":"C4"},{"value":"0,0E+00","module":"D"}]},{"parameter":"EEE","unit":"MJ","values":[{"value":"0,0E+00","module":"A1-A3"},{"value":"0,0E+00","module":"C1"},{"value":"0,0E+00","module":"C2"},{"value":"0,0E+00","module":"C3"},{"value":"0,0E+00","module":"C4"},{"value":"0,0E+00","module":"D"}]},{"parameter":"EET","unit":"MJ","values":[{"value":"0,0E+00","module":"A1-A3"},{"value":"0,0E+00","module":"C1"},{"value":"0,0E+00","module":"C2"},{"value":"0,0E+00","module":"C3"},{"value":"0,0E+00","module":"C4"},{"value":"0,0E+00","module":"D"}]}]}