{"product_name":"Fire protection system with SteelMaster 600WF, Jotun Paints (Europe) Ltd.","epd_id":"NEPD-6461-5724-EN","compliance":["EN 15804+A2","ISO 14025","ISO 21930"],"producer_name":"Jotun A/S","environmental_impact":[{"parameter":"GWP-total","unit":"kg CO2-eq.","values":[{"value":"3,76E+00","module":"A1-A3"},{"value":"2,07E-02","module":"A4"},{"value":"3,22E+00","module":"A5"},{"value":"0,0E+00","module":"B2"},{"value":"0,0E+00","module":"C1"},{"value":"3,51E-03","module":"C2"},{"value":"0,0E+00","module":"C3"},{"value":"1,57E-02","module":"C4"},{"value":"0,0E+00","module":"D"}]},{"parameter":"GWP-fossil","unit":"kg CO2-eq.","values":[{"value":"3,77E+00","module":"A1-A3"},{"value":"2,07E-02","module":"A4"},{"value":"3,20E+00","module":"A5"},{"value":"0,0E+00","module":"B2"},{"value":"0,0E+00","module":"C1"},{"value":"3,51E-03","module":"C2"},{"value":"0,0E+00","module":"C3"},{"value":"1,57E-02","module":"C4"},{"value":"0,0E+00","module":"D"}]},{"parameter":"GWP-biogenic","unit":"kg CO2-eq.","values":[{"value":"-7,53E-03","module":"A1-A3"},{"value":"8,86E-06","module":"A4"},{"value":"1,62E-02","module":"A5"},{"value":"0,0E+00","module":"B2"},{"value":"0,0E+00","module":"C1"},{"value":"1,50E-06","module":"C2"},{"value":"0,0E+00","module":"C3"},{"value":"7,51E-06","module":"C4"},{"value":"0,0E+00","module":"D"}]},{"parameter":"GWP-luluc","unit":"kg CO2-eq.","values":[{"value":"7,10E-04","module":"A1-A3"},{"value":"6,30E-06","module":"A4"},{"value":"2,59E-03","module":"A5"},{"value":"0,0E+00","module":"B2"},{"value":"0,0E+00","module":"C1"},{"value":"1,07E-06","module":"C2"},{"value":"0,0E+00","module":"C3"},{"value":"5,18E-06","module":"C4"},{"value":"0,0E+00","module":"D"}]},{"parameter":"ODP","unit":"kg CFC 11-eq.","values":[{"value":"8,91E-06","module":"A1-A3"},{"value":"4,99E-09","module":"A4"},{"value":"2,14E-06","module":"A5"},{"value":"0,0E+00","module":"B2"},{"value":"0,0E+00","module":"C1"},{"value":"8,46E-10","module":"C2"},{"value":"0,0E+00","module":"C3"},{"value":"4,35E-09","module":"C4"},{"value":"0,0E+00","module":"D"}]},{"parameter":"AP","unit":"mol H+-eq.","values":[{"value":"2,87E-02","module":"A1-A3"},{"value":"6,66E-05","module":"A4"},{"value":"1,72E-02","module":"A5"},{"value":"0,0E+00","module":"B2"},{"value":"0,0E+00","module":"C1"},{"value":"1,13E-05","module":"C2"},{"value":"0,0E+00","module":"C3"},{"value":"8,70E-05","module":"C4"},{"value":"0,0E+00","module":"D"}]},{"parameter":"POCP","unit":"kg NMVOC-eq.","values":[{"value":"1,32E-02","module":"A1-A3"},{"value":"6,39E-05","module":"A4"},{"value":"3,08E-02","module":"A5"},{"value":"0,0E+00","module":"B2"},{"value":"0,0E+00","module":"C1"},{"value":"1,08E-05","module":"C2"},{"value":"0,0E+00","module":"C3"},{"value":"9,13E-05","module":"C4"},{"value":"0,0E+00","module":"D"}]},{"parameter":"ADPE","unit":"kg Sb-eq.","values":[{"value":"4,34E-05","module":"A1-A3"},{"value":"3,68E-07","module":"A4"},{"value":"2,87E-05","module":"A5"},{"value":"0,0E+00","module":"B2"},{"value":"0,0E+00","module":"C1"},{"value":"6,25E-08","module":"C2"},{"value":"0,0E+00","module":"C3"},{"value":"3,48E-07","module":"C4"},{"value":"0,0E+00","module":"D"}]},{"parameter":"ADPF","unit":"MJ","values":[{"value":"5,41E+01","module":"A1-A3"},{"value":"3,36E-01","module":"A4"},{"value":"5,71E+01","module":"A5"},{"value":"0,0E+00","module":"B2"},{"value":"0,0E+00","module":"C1"},{"value":"5,70E-02","module":"C2"},{"value":"0,0E+00","module":"C3"},{"value":"2,91E-01","module":"C4"},{"value":"0,0E+00","module":"D"}]},{"parameter":"WDP","unit":"m3 world-eq.","values":[{"value":"2,68E+01","module":"A1-A3"},{"value":"2,58E-01","module":"A4"},{"value":"3,19E+02","module":"A5"},{"value":"0,0E+00","module":"B2"},{"value":"0,0E+00","module":"C1"},{"value":"4,37E-02","module":"C2"},{"value":"0,0E+00","module":"C3"},{"value":"2,01E-01","module":"C4"},{"value":"0,0E+00","module":"D"}]},{"parameter":"EP-freshwater","unit":"kg P-eq.","values":[{"value":"1,68E-03","module":"A1-A3"},{"value":"1,65E-07","module":"A4"},{"value":"4,22E-04","module":"A5"},{"value":"0,0E+00","module":"B2"},{"value":"0,0E+00","module":"C1"},{"value":"2,79E-08","module":"C2"},{"value":"0,0E+00","module":"C3"},{"value":"1,37E-07","module":"C4"},{"value":"0,0E+00","module":"D"}]},{"parameter":"EP-marine","unit":"kg N-eq.","values":[{"value":"4,97E-03","module":"A1-A3"},{"value":"1,46E-05","module":"A4"},{"value":"3,86E-03","module":"A5"},{"value":"0,0E+00","module":"B2"},{"value":"0,0E+00","module":"C1"},{"value":"2,47E-06","module":"C2"},{"value":"0,0E+00","module":"C3"},{"value":"2,77E-05","module":"C4"},{"value":"0,0E+00","module":"D"}]},{"parameter":"EP-terrestrial","unit":"mol N-eq.","values":[{"value":"4,06E-02","module":"A1-A3"},{"value":"1,63E-04","module":"A4"},{"value":"4,07E-02","module":"A5"},{"value":"0,0E+00","module":"B2"},{"value":"0,0E+00","module":"C1"},{"value":"2,76E-05","module":"C2"},{"value":"0,0E+00","module":"C3"},{"value":"3,06E-04","module":"C4"},{"value":"0,0E+00","module":"D"}]},{"parameter":"GWP-IOBC","unit":"kg CO2-eq.","values":[{"value":"3,79E+00","module":"A1-A3"},{"value":"2,07E-02","module":"A4"},{"value":"3,41E+00","module":"A5"},{"value":"0,0E+00","module":"B2"},{"value":"0,0E+00","module":"C1"},{"value":"3,51E-03","module":"C2"},{"value":"0,0E+00","module":"C3"},{"value":"1,57E-02","module":"C4"},{"value":"0,0E+00","module":"D"}]}],"additional_environmental_impact":[{"parameter":"PM","unit":"disease incidence","values":[{"value":"3,37E-07","module":"A1-A3"},{"value":"1,90E-09","module":"A4"},{"value":"1,94E-07","module":"A5"},{"value":"0,0E+00","module":"B2"},{"value":"0,0E+00","module":"C1"},{"value":"3,22E-10","module":"C2"},{"value":"0,0E+00","module":"C3"},{"value":"1,60E-09","module":"C4"},{"value":"0,0E+00","module":"D"}]},{"parameter":"ETP-fw","unit":"CTUe","values":[{"value":"4,49E+01","module":"A1-A3"},{"value":"2,46E-01","module":"A4"},{"value":"3,89E+01","module":"A5"},{"value":"0,0E+00","module":"B2"},{"value":"0,0E+00","module":"C1"},{"value":"4,17E-02","module":"C2"},{"value":"0,0E+00","module":"C3"},{"value":"1,97E-01","module":"C4"},{"value":"0,0E+00","module":"D"}]},{"parameter":"HTP-c","unit":"CTUh","values":[{"value":"1,97E-08","module":"A1-A3"},{"value":"0,0E+00","module":"A4"},{"value":"4,78E-09","module":"A5"},{"value":"0,0E+00","module":"B2"},{"value":"0,0E+00","module":"C1"},{"value":"0,0E+00","module":"C2"},{"value":"0,0E+00","module":"C3"},{"value":"2,00E-12","module":"C4"},{"value":"0,0E+00","module":"D"}]},{"parameter":"HTP-nc","unit":"CTUh","values":[{"value":"4,99E-07","module":"A1-A3"},{"value":"2,37E-10","module":"A4"},{"value":"1,30E-07","module":"A5"},{"value":"0,0E+00","module":"B2"},{"value":"0,0E+00","module":"C1"},{"value":"4,00E-11","module":"C2"},{"value":"0,0E+00","module":"C3"},{"value":"1,90E-10","module":"C4"},{"value":"0,0E+00","module":"D"}]},{"parameter":"SQP","unit":"unitless","values":[{"value":"2,44E+01","module":"A1-A3"},{"value":"3,85E-01","module":"A4"},{"value":"6,49E+01","module":"A5"},{"value":"0,0E+00","module":"B2"},{"value":"0,0E+00","module":"C1"},{"value":"6,54E-02","module":"C2"},{"value":"0,0E+00","module":"C3"},{"value":"3,61E-01","module":"C4"},{"value":"0,0E+00","module":"D"}]},{"parameter":"IRP","unit":"kBq U235-eq.","values":[{"value":"2,05E+02","module":"A1-A3"},{"value":"1,47E-03","module":"A4"},{"value":"4,16E+01","module":"A5"},{"value":"0,0E+00","module":"B2"},{"value":"0,0E+00","module":"C1"},{"value":"2,49E-04","module":"C2"},{"value":"0,0E+00","module":"C3"},{"value":"1,24E-03","module":"C4"},{"value":"0,0E+00","module":"D"}]}],"resource_use":[{"parameter":"PERE","unit":"MJ","values":[{"value":"4,14E+00","module":"A1-A3"},{"value":"4,23E-03","module":"A4"},{"value":"6,89E+00","module":"A5"},{"value":"0,0E+00","module":"B2"},{"value":"0,0E+00","module":"C1"},{"value":"7,17E-04","module":"C2"},{"value":"0,0E+00","module":"C3"},{"value":"3,39E-03","module":"C4"},{"value":"0,0E+00","module":"D"}]},{"parameter":"PERM","unit":"MJ","values":[{"value":"1,21E-01","module":"A1-A3"},{"value":"0,0E+00","module":"A4"},{"value":"2,42E-02","module":"A5"},{"value":"0,0E+00","module":"B2"},{"value":"0,0E+00","module":"C1"},{"value":"0,0E+00","module":"C2"},{"value":"0,0E+00","module":"C3"},{"value":"0,0E+00","module":"C4"},{"value":"0,0E+00","module":"D"}]},{"parameter":"PERT","unit":"MJ","values":[{"value":"4,26E+00","module":"A1-A3"},{"value":"4,23E-03","module":"A4"},{"value":"6,91E+00","module":"A5"},{"value":"0,0E+00","module":"B2"},{"value":"0,0E+00","module":"C1"},{"value":"7,17E-04","module":"C2"},{"value":"0,0E+00","module":"C3"},{"value":"3,39E-03","module":"C4"},{"value":"0,0E+00","module":"D"}]},{"parameter":"PENRE","unit":"MJ","values":[{"value":"7,29E+01","module":"A1-A3"},{"value":"3,36E-01","module":"A4"},{"value":"6,31E+01","module":"A5"},{"value":"0,0E+00","module":"B2"},{"value":"0,0E+00","module":"C1"},{"value":"5,70E-02","module":"C2"},{"value":"0,0E+00","module":"C3"},{"value":"2,91E-01","module":"C4"},{"value":"0,0E+00","module":"D"}]},{"parameter":"PENRM","unit":"MJ","values":[{"value":"2,01E-01","module":"A1-A3"},{"value":"0,0E+00","module":"A4"},{"value":"4,01E-02","module":"A5"},{"value":"0,0E+00","module":"B2"},{"value":"0,0E+00","module":"C1"},{"value":"0,0E+00","module":"C2"},{"value":"0,0E+00","module":"C3"},{"value":"0,0E+00","module":"C4"},{"value":"0,0E+00","module":"D"}]},{"parameter":"PENRT","unit":"MJ","values":[{"value":"7,31E+01","module":"A1-A3"},{"value":"3,36E-01","module":"A4"},{"value":"6,32E+01","module":"A5"},{"value":"0,0E+00","module":"B2"},{"value":"0,0E+00","module":"C1"},{"value":"5,70E-02","module":"C2"},{"value":"0,0E+00","module":"C3"},{"value":"2,91E-01","module":"C4"},{"value":"0,0E+00","module":"D"}]},{"parameter":"SM","unit":"kg","values":[{"value":"2,67E-02","module":"A1-A3"},{"value":"0,0E+00","module":"A4"},{"value":"-4,50E+01","module":"A5"},{"value":"0,0E+00","module":"B2"},{"value":"0,0E+00","module":"C1"},{"value":"0,0E+00","module":"C2"},{"value":"0,0E+00","module":"C3"},{"value":"3,22E-05","module":"C4"},{"value":"0,0E+00","module":"D"}]},{"parameter":"RSF","unit":"MJ","values":[{"value":"1,93E-02","module":"A1-A3"},{"value":"1,48E-04","module":"A4"},{"value":"1,76E-01","module":"A5"},{"value":"0,0E+00","module":"B2"},{"value":"0,0E+00","module":"C1"},{"value":"2,51E-05","module":"C2"},{"value":"0,0E+00","module":"C3"},{"value":"1,09E-04","module":"C4"},{"value":"0,0E+00","module":"D"}]},{"parameter":"NRSF","unit":"MJ","values":[{"value":"1,21E-01","module":"A1-A3"},{"value":"4,95E-04","module":"A4"},{"value":"2,18E-02","module":"A5"},{"value":"0,0E+00","module":"B2"},{"value":"0,0E+00","module":"C1"},{"value":"8,41E-05","module":"C2"},{"value":"0,0E+00","module":"C3"},{"value":"4,25E-04","module":"C4"},{"value":"0,0E+00","module":"D"}]},{"parameter":"FW","unit":"m3","values":[{"value":"8,98E-01","module":"A1-A3"},{"value":"3,82E-05","module":"A4"},{"value":"2,10E-01","module":"A5"},{"value":"0,0E+00","module":"B2"},{"value":"0,0E+00","module":"C1"},{"value":"6,49E-06","module":"C2"},{"value":"0,0E+00","module":"C3"},{"value":"1,45E-04","module":"C4"},{"value":"0,0E+00","module":"D"}]}],"end_of_life_waste":[{"parameter":"HWD","unit":"kg","values":[{"value":"1,70E-02","module":"A1-A3"},{"value":"1,84E-05","module":"A4"},{"value":"6,36E-03","module":"A5"},{"value":"0,0E+00","module":"B2"},{"value":"0,0E+00","module":"C1"},{"value":"3,12E-06","module":"C2"},{"value":"0,0E+00","module":"C3"},{"value":"1,80E-05","module":"C4"},{"value":"0,0E+00","module":"D"}]},{"parameter":"NHWD","unit":"kg","values":[{"value":"1,50E+00","module":"A1-A3"},{"value":"2,92E-02","module":"A4"},{"value":"4,63E+01","module":"A5"},{"value":"0,0E+00","module":"B2"},{"value":"0,0E+00","module":"C1"},{"value":"4,96E-03","module":"C2"},{"value":"0,0E+00","module":"C3"},{"value":"8,14E-01","module":"C4"},{"value":"0,0E+00","module":"D"}]},{"parameter":"RWD","unit":"kg","values":[{"value":"1,06E-04","module":"A1-A3"},{"value":"2,29E-06","module":"A4"},{"value":"2,96E-04","module":"A5"},{"value":"0,0E+00","module":"B2"},{"value":"0,0E+00","module":"C1"},{"value":"3,89E-07","module":"C2"},{"value":"0,0E+00","module":"C3"},{"value":"1,95E-06","module":"C4"},{"value":"0,0E+00","module":"D"}]}],"end_of_life_flow":[{"parameter":"CRU","unit":"kg","values":[{"value":"0,0E+00","module":"A1-A3"},{"value":"0,0E+00","module":"A4"},{"value":"0,0E+00","module":"A5"},{"value":"0,0E+00","module":"B2"},{"value":"0,0E+00","module":"C1"},{"value":"0,0E+00","module":"C2"},{"value":"0,0E+00","module":"C3"},{"value":"0,0E+00","module":"C4"},{"value":"0,0E+00","module":"D"}]},{"parameter":"MFR","unit":"kg","values":[{"value":"6,31E-03","module":"A1-A3"},{"value":"0,0E+00","module":"A4"},{"value":"1,41E-01","module":"A5"},{"value":"0,0E+00","module":"B2"},{"value":"0,0E+00","module":"C1"},{"value":"0,0E+00","module":"C2"},{"value":"0,0E+00","module":"C3"},{"value":"3,02E-05","module":"C4"},{"value":"0,0E+00","module":"D"}]},{"parameter":"MER","unit":"kg","values":[{"value":"2,19E-02","module":"A1-A3"},{"value":"0,0E+00","module":"A4"},{"value":"8,74E-03","module":"A5"},{"value":"0,0E+00","module":"B2"},{"value":"0,0E+00","module":"C1"},{"value":"0,0E+00","module":"C2"},{"value":"0,0E+00","module":"C3"},{"value":"2,44E-07","module":"C4"},{"value":"0,0E+00","module":"D"}]},{"parameter":"EEE","unit":"MJ","values":[{"value":"5,78E-03","module":"A1-A3"},{"value":"0,0E+00","module":"A4"},{"value":"2,90E-03","module":"A5"},{"value":"0,0E+00","module":"B2"},{"value":"0,0E+00","module":"C1"},{"value":"0,0E+00","module":"C2"},{"value":"0,0E+00","module":"C3"},{"value":"2,11E-06","module":"C4"},{"value":"0,0E+00","module":"D"}]},{"parameter":"EET","unit":"MJ","values":[{"value":"8,75E-02","module":"A1-A3"},{"value":"0,0E+00","module":"A4"},{"value":"4,39E-02","module":"A5"},{"value":"0,0E+00","module":"B2"},{"value":"0,0E+00","module":"C1"},{"value":"0,0E+00","module":"C2"},{"value":"0,0E+00","module":"C3"},{"value":"3,19E-05","module":"C4"},{"value":"0,0E+00","module":"D"}]}]}