{"product_name":"FIS V Zero","epd_id":"EPD-FIW-20230531-CBA1-DE","compliance":["DIN EN 15804+A2","ISO 14025"],"producer_name":"fischerwerke GmbH & Co. KG","environmental_impact":[{"parameter":"GWP-total","unit":"kg CO2-eq.","values":[{"value":"2,36E+00","module":"A1-A3"},{"value":"1,07E-03","module":"C1"},{"value":"8,63E-03","module":"C2"},{"value":"0,0E+00","module":"C3"},{"value":"1,49E-02","module":"C4"},{"value":"0,0E+00","module":"D"}]},{"parameter":"GWP-fossil","unit":"kg CO2-eq.","values":[{"value":"2,36E+00","module":"A1-A3"},{"value":"1,06E-03","module":"C1"},{"value":"8,68E-03","module":"C2"},{"value":"0,0E+00","module":"C3"},{"value":"1,48E-02","module":"C4"},{"value":"0,0E+00","module":"D"}]},{"parameter":"GWP-biogenic","unit":"kg CO2-eq.","values":[{"value":"-6,31E-04","module":"A1-A3"},{"value":"9,25E-06","module":"C1"},{"value":"-1,27E-04","module":"C2"},{"value":"0,0E+00","module":"C3"},{"value":"0,0E+00","module":"C4"},{"value":"0,0E+00","module":"D"}]},{"parameter":"GWP-luluc","unit":"kg CO2-eq.","values":[{"value":"1,02E-03","module":"A1-A3"},{"value":"1,16E-07","module":"C1"},{"value":"8,00E-05","module":"C2"},{"value":"0,0E+00","module":"C3"},{"value":"4,67E-05","module":"C4"},{"value":"0,0E+00","module":"D"}]},{"parameter":"ODP","unit":"kg CFC11-eq.","values":[{"value":"6,01E-12","module":"A1-A3"},{"value":"1,96E-14","module":"C1"},{"value":"1,12E-15","module":"C2"},{"value":"0,0E+00","module":"C3"},{"value":"3,82E-14","module":"C4"},{"value":"0,0E+00","module":"D"}]},{"parameter":"AP","unit":"mol H^(+)-eq.","values":[{"value":"4,48E-03","module":"A1-A3"},{"value":"2,27E-06","module":"C1"},{"value":"1,46E-05","module":"C2"},{"value":"0,0E+00","module":"C3"},{"value":"1,07E-04","module":"C4"},{"value":"0,0E+00","module":"D"}]},{"parameter":"POCP","unit":"kg NMVOC-eq.","values":[{"value":"3,84E-03","module":"A1-A3"},{"value":"1,45E-06","module":"C1"},{"value":"1,30E-05","module":"C2"},{"value":"0,0E+00","module":"C3"},{"value":"8,31E-05","module":"C4"},{"value":"0,0E+00","module":"D"}]},{"parameter":"ADPE","unit":"kg Sb-eq.","values":[{"value":"1,17E-07","module":"A1-A3"},{"value":"1,65E-10","module":"C1"},{"value":"5,73E-10","module":"C2"},{"value":"0,0E+00","module":"C3"},{"value":"6,94E-10","module":"C4"},{"value":"0,0E+00","module":"D"}]},{"parameter":"ADPF","unit":"MJ","values":[{"value":"5,36E+01","module":"A1-A3"},{"value":"2,24E-02","module":"C1"},{"value":"1,18E-01","module":"C2"},{"value":"0,0E+00","module":"C3"},{"value":"2,00E-01","module":"C4"},{"value":"0,0E+00","module":"D"}]},{"parameter":"WDP","unit":"m^3 Welt-eq. entzogen","values":[{"value":"1,18E+00","module":"A1-A3"},{"value":"2,37E-04","module":"C1"},{"value":"1,04E-04","module":"C2"},{"value":"0,0E+00","module":"C3"},{"value":"1,65E-03","module":"C4"},{"value":"0,0E+00","module":"D"}]},{"parameter":"EP-freshwater","unit":"kg P-eq.","values":[{"value":"1,41E-05","module":"A1-A3"},{"value":"3,97E-09","module":"C1"},{"value":"3,16E-08","module":"C2"},{"value":"0,0E+00","module":"C3"},{"value":"3,03E-08","module":"C4"},{"value":"0,0E+00","module":"D"}]},{"parameter":"EP-marine","unit":"kg N-eq.","values":[{"value":"1,07E-03","module":"A1-A3"},{"value":"5,44E-07","module":"C1"},{"value":"5,71E-06","module":"C2"},{"value":"0,0E+00","module":"C3"},{"value":"2,75E-05","module":"C4"},{"value":"0,0E+00","module":"D"}]},{"parameter":"EP-terrestrial","unit":"mol N-eq.","values":[{"value":"1,23E-02","module":"A1-A3"},{"value":"5,68E-06","module":"C1"},{"value":"6,55E-05","module":"C2"},{"value":"0,0E+00","module":"C3"},{"value":"3,03E-04","module":"C4"},{"value":"0,0E+00","module":"D"}]}],"additional_environmental_impact":[{"parameter":"PM","unit":"Krankheitsf\u00e4lle","values":[{"value":"4,12E-08","module":"A1-A3"},{"value":"1,91E-11","module":"C1"},{"value":"9,68E-11","module":"C2"},{"value":"0,0E+00","module":"C3"},{"value":"1,31E-09","module":"C4"},{"value":"0,0E+00","module":"D"}]},{"parameter":"ETP-fw","unit":"CTUe","values":[{"value":"1,58E+01","module":"A1-A3"},{"value":"6,23E-03","module":"C1"},{"value":"8,43E-02","module":"C2"},{"value":"0,0E+00","module":"C3"},{"value":"1,08E-01","module":"C4"},{"value":"0,0E+00","module":"D"}]},{"parameter":"HTP-c","unit":"CTUh","values":[{"value":"5,34E-10","module":"A1-A3"},{"value":"3,30E-13","module":"C1"},{"value":"1,71E-12","module":"C2"},{"value":"0,0E+00","module":"C3"},{"value":"1,68E-11","module":"C4"},{"value":"0,0E+00","module":"D"}]},{"parameter":"HTP-nc","unit":"CTUh","values":[{"value":"1,87E-08","module":"A1-A3"},{"value":"5,25E-12","module":"C1"},{"value":"7,61E-11","module":"C2"},{"value":"0,0E+00","module":"C3"},{"value":"1,77E-09","module":"C4"},{"value":"0,0E+00","module":"D"}]},{"parameter":"SQP","unit":"SQP","values":[{"value":"2,73E+01","module":"A1-A3"},{"value":"8,79E-03","module":"C1"},{"value":"4,92E-02","module":"C2"},{"value":"0,0E+00","module":"C3"},{"value":"4,86E-02","module":"C4"},{"value":"0,0E+00","module":"D"}]}],"resource_use":[{"parameter":"PERE","unit":"MJ","values":[{"value":"8,84E+00","module":"A1-A3"},{"value":"1,34E-02","module":"C1"},{"value":"8,56E-03","module":"C2"},{"value":"0,0E+00","module":"C3"},{"value":"3,26E-02","module":"C4"},{"value":"0,0E+00","module":"D"}]},{"parameter":"PERM","unit":"MJ","values":[{"value":"1,34E+00","module":"A1-A3"},{"value":"0,0E+00","module":"C1"},{"value":"0,0E+00","module":"C2"},{"value":"0,0E+00","module":"C3"},{"value":"0,0E+00","module":"C4"},{"value":"0,0E+00","module":"D"}]},{"parameter":"PERT","unit":"MJ","values":[{"value":"1,02E+01","module":"A1-A3"},{"value":"1,34E-02","module":"C1"},{"value":"8,56E-03","module":"C2"},{"value":"0,0E+00","module":"C3"},{"value":"3,26E-02","module":"C4"},{"value":"0,0E+00","module":"D"}]},{"parameter":"PENRE","unit":"MJ","values":[{"value":"6,01E+01","module":"A1-A3"},{"value":"2,24E-02","module":"C1"},{"value":"1,18E-01","module":"C2"},{"value":"0,0E+00","module":"C3"},{"value":"2,00E-01","module":"C4"},{"value":"0,0E+00","module":"D"}]},{"parameter":"PENRM","unit":"MJ","values":[{"value":"1,44E+01","module":"A1-A3"},{"value":"0,0E+00","module":"C1"},{"value":"0,0E+00","module":"C2"},{"value":"0,0E+00","module":"C3"},{"value":"0,0E+00","module":"C4"},{"value":"0,0E+00","module":"D"}]},{"parameter":"PENRT","unit":"MJ","values":[{"value":"7,45E+01","module":"A1-A3"},{"value":"2,24E-02","module":"C1"},{"value":"1,18E-01","module":"C2"},{"value":"0,0E+00","module":"C3"},{"value":"2,00E-01","module":"C4"},{"value":"0,0E+00","module":"D"}]},{"parameter":"SM","unit":"kg","values":[{"value":"0,0E+00","module":"A1-A3"},{"value":"0,0E+00","module":"C1"},{"value":"0,0E+00","module":"C2"},{"value":"0,0E+00","module":"C3"},{"value":"0,0E+00","module":"C4"},{"value":"0,0E+00","module":"D"}]},{"parameter":"RSF","unit":"MJ","values":[{"value":"0,0E+00","module":"A1-A3"},{"value":"0,0E+00","module":"C1"},{"value":"0,0E+00","module":"C2"},{"value":"0,0E+00","module":"C3"},{"value":"0,0E+00","module":"C4"},{"value":"0,0E+00","module":"D"}]},{"parameter":"NRSF","unit":"MJ","values":[{"value":"0,0E+00","module":"A1-A3"},{"value":"0,0E+00","module":"C1"},{"value":"0,0E+00","module":"C2"},{"value":"0,0E+00","module":"C3"},{"value":"0,0E+00","module":"C4"},{"value":"0,0E+00","module":"D"}]},{"parameter":"FW","unit":"m^3","values":[{"value":"3,36E-02","module":"A1-A3"},{"value":"1,08E-05","module":"C1"},{"value":"9,38E-06","module":"C2"},{"value":"0,0E+00","module":"C3"},{"value":"5,05E-05","module":"C4"},{"value":"0,0E+00","module":"D"}]}],"end_of_life_waste":[{"parameter":"HWD","unit":"kg","values":[{"value":"3,32E-08","module":"A1-A3"},{"value":"-1,75E-12","module":"C1"},{"value":"3,66E-13","module":"C2"},{"value":"0,0E+00","module":"C3"},{"value":"4,36E-12","module":"C4"},{"value":"0,0E+00","module":"D"}]},{"parameter":"NHWD","unit":"kg","values":[{"value":"4,11E-02","module":"A1-A3"},{"value":"1,64E-05","module":"C1"},{"value":"1,80E-05","module":"C2"},{"value":"0,0E+00","module":"C3"},{"value":"1,00E+00","module":"C4"},{"value":"0,0E+00","module":"D"}]},{"parameter":"RWD","unit":"kg","values":[{"value":"4,45E-04","module":"A1-A3"},{"value":"3,56E-06","module":"C1"},{"value":"2,21E-07","module":"C2"},{"value":"0,0E+00","module":"C3"},{"value":"2,28E-06","module":"C4"},{"value":"0,0E+00","module":"D"}]}],"end_of_life_flow":[{"parameter":"CRU","unit":"kg","values":[{"value":"0,0E+00","module":"A1-A3"},{"value":"0,0E+00","module":"C1"},{"value":"0,0E+00","module":"C2"},{"value":"0,0E+00","module":"C3"},{"value":"0,0E+00","module":"C4"},{"value":"0,0E+00","module":"D"}]},{"parameter":"MFR","unit":"kg","values":[{"value":"1,56E-02","module":"A1-A3"},{"value":"0,0E+00","module":"C1"},{"value":"0,0E+00","module":"C2"},{"value":"0,0E+00","module":"C3"},{"value":"0,0E+00","module":"C4"},{"value":"0,0E+00","module":"D"}]},{"parameter":"MER","unit":"kg","values":[{"value":"0,0E+00","module":"A1-A3"},{"value":"0,0E+00","module":"C1"},{"value":"0,0E+00","module":"C2"},{"value":"0,0E+00","module":"C3"},{"value":"0,0E+00","module":"C4"},{"value":"0,0E+00","module":"D"}]},{"parameter":"EEE","unit":"MJ","values":[{"value":"1,11E+00","module":"A1-A3"},{"value":"0,0E+00","module":"C1"},{"value":"0,0E+00","module":"C2"},{"value":"0,0E+00","module":"C3"},{"value":"0,0E+00","module":"C4"},{"value":"0,0E+00","module":"D"}]},{"parameter":"EET","unit":"MJ","values":[{"value":"1,98E+00","module":"A1-A3"},{"value":"0,0E+00","module":"C1"},{"value":"0,0E+00","module":"C2"},{"value":"0,0E+00","module":"C3"},{"value":"0,0E+00","module":"C4"},{"value":"0,0E+00","module":"D"}]}]}