{"product_name":"FK - Fastkarm uten alu ","epd_id":"NEPD-7491-6888-NO","compliance":["EN 15804+A2","ISO 14025","ISO 21930"],"producer_name":"Nordvestvinduet","environmental_impact":[{"parameter":"GWP-total","unit":"kg CO2-eq.","values":[{"value":"7,73E+01","module":"A1-A3"},{"value":"1,34E+00","module":"A4"},{"value":"6,18E-01","module":"A5"},{"value":"7,17E+00","module":"B2"},{"value":"5,26E+01","module":"B4"},{"value":"0,0E+00","module":"C1"},{"value":"3,79E-01","module":"C2"},{"value":"2,51E+01","module":"C3"},{"value":"4,06E-01","module":"C4"},{"value":"-1,23E+00","module":"D"}]},{"parameter":"GWP-fossil","unit":"kg CO2-eq.","values":[{"value":"9,52E+01","module":"A1-A3"},{"value":"1,34E+00","module":"A4"},{"value":"1,18E-02","module":"A5"},{"value":"7,02E+00","module":"B2"},{"value":"5,17E+01","module":"B4"},{"value":"0,0E+00","module":"C1"},{"value":"3,79E-01","module":"C2"},{"value":"6,13E+00","module":"C3"},{"value":"4,06E-01","module":"C4"},{"value":"-1,19E+00","module":"D"}]},{"parameter":"GWP-biogenic","unit":"kg CO2-eq.","values":[{"value":"-1,87E+01","module":"A1-A3"},{"value":"5,72E-04","module":"A4"},{"value":"6,06E-01","module":"A5"},{"value":"2,85E-02","module":"B2"},{"value":"4,37E-01","module":"B4"},{"value":"0,0E+00","module":"C1"},{"value":"1,62E-04","module":"C2"},{"value":"1,89E+01","module":"C3"},{"value":"3,05E-04","module":"C4"},{"value":"-3,48E-03","module":"D"}]},{"parameter":"GWP-luluc","unit":"kg CO2-eq.","values":[{"value":"8,40E-01","module":"A1-A3"},{"value":"4,07E-04","module":"A4"},{"value":"1,27E-06","module":"A5"},{"value":"1,30E-01","module":"B2"},{"value":"4,21E-01","module":"B4"},{"value":"0,0E+00","module":"C1"},{"value":"1,15E-04","module":"C2"},{"value":"9,22E-05","module":"C3"},{"value":"1,23E-04","module":"C4"},{"value":"-3,65E-02","module":"D"}]},{"parameter":"ODP","unit":"kg CFC 11-eq.","values":[{"value":"3,85E-06","module":"A1-A3"},{"value":"3,22E-07","module":"A4"},{"value":"9,29E-10","module":"A5"},{"value":"4,50E-07","module":"B2"},{"value":"2,22E-06","module":"B4"},{"value":"0,0E+00","module":"C1"},{"value":"9,13E-08","module":"C2"},{"value":"3,85E-08","module":"C3"},{"value":"1,27E-07","module":"C4"},{"value":"-7,23E-02","module":"D"}]},{"parameter":"AP","unit":"mol H+-eq.","values":[{"value":"9,05E-01","module":"A1-A3"},{"value":"4,30E-03","module":"A4"},{"value":"2,11E-05","module":"A5"},{"value":"3,45E-02","module":"B2"},{"value":"4,59E-01","module":"B4"},{"value":"0,0E+00","module":"C1"},{"value":"1,22E-03","module":"C2"},{"value":"4,23E-03","module":"C3"},{"value":"2,89E-03","module":"C4"},{"value":"-9,45E-03","module":"D"}]},{"parameter":"POCP","unit":"kg NMVOC-eq.","values":[{"value":"5,61E-01","module":"A1-A3"},{"value":"4,13E-03","module":"A4"},{"value":"2,41E-05","module":"A5"},{"value":"3,87E-02","module":"B2"},{"value":"2,88E-01","module":"B4"},{"value":"0,0E+00","module":"C1"},{"value":"1,17E-03","module":"C2"},{"value":"5,22E-03","module":"C3"},{"value":"3,28E-03","module":"C4"},{"value":"-8,86E-03","module":"D"}]},{"parameter":"ADPE","unit":"kg Sb-eq.","values":[{"value":"3,93E-04","module":"A1-A3"},{"value":"2,38E-05","module":"A4"},{"value":"9,04E-08","module":"A5"},{"value":"1,37E-04","module":"B2"},{"value":"2,17E-04","module":"B4"},{"value":"0,0E+00","module":"C1"},{"value":"6,75E-06","module":"C2"},{"value":"2,23E-06","module":"C3"},{"value":"7,07E-06","module":"C4"},{"value":"-1,10E-05","module":"D"}]},{"parameter":"ADPF","unit":"MJ","values":[{"value":"1,49E+03","module":"A1-A3"},{"value":"2,17E+01","module":"A4"},{"value":"6,37E-02","module":"A5"},{"value":"2,03E+02","module":"B2"},{"value":"7,66E+02","module":"B4"},{"value":"0,0E+00","module":"C1"},{"value":"6,15E+00","module":"C2"},{"value":"3,56E+00","module":"C3"},{"value":"9,36E+00","module":"C4"},{"value":"-1,65E+01","module":"D"}]},{"parameter":"WDP","unit":"m3 world-eq.","values":[{"value":"6,86E+03","module":"A1-A3"},{"value":"1,66E+01","module":"A4"},{"value":"1,74E-01","module":"A5"},{"value":"4,80E+01","module":"B2"},{"value":"3,46E+03","module":"B4"},{"value":"0,0E+00","module":"C1"},{"value":"4,71E+00","module":"C2"},{"value":"1,32E+01","module":"C3"},{"value":"1,80E+01","module":"C4"},{"value":"-2,41E+02","module":"D"}]},{"parameter":"EP-freshwater","unit":"kg P-eq.","values":[{"value":"1,77E-03","module":"A1-A3"},{"value":"1,06E-05","module":"A4"},{"value":"3,54E-08","module":"A5"},{"value":"4,06E-04","module":"B2"},{"value":"8,98E-04","module":"B4"},{"value":"0,0E+00","module":"C1"},{"value":"3,01E-06","module":"C2"},{"value":"8,15E-06","module":"C3"},{"value":"4,03E-06","module":"C4"},{"value":"-9,72E-05","module":"D"}]},{"parameter":"EP-marine","unit":"kg N-eq.","values":[{"value":"1,86E-01","module":"A1-A3"},{"value":"9,42E-04","module":"A4"},{"value":"1,47E-05","module":"A5"},{"value":"6,58E-03","module":"B2"},{"value":"9,52E-02","module":"B4"},{"value":"0,0E+00","module":"C1"},{"value":"2,67E-04","module":"C2"},{"value":"1,94E-03","module":"C3"},{"value":"1,03E-03","module":"C4"},{"value":"-2,91E-03","module":"D"}]},{"parameter":"EP-terrestrial","unit":"mol N-eq.","values":[{"value":"2,16E+00","module":"A1-A3"},{"value":"1,05E-02","module":"A4"},{"value":"7,87E-05","module":"A5"},{"value":"7,35E-02","module":"B2"},{"value":"1,10E+00","module":"B4"},{"value":"0,0E+00","module":"C1"},{"value":"2,98E-03","module":"C2"},{"value":"2,01E-02","module":"C3"},{"value":"1,14E-02","module":"C4"},{"value":"-3,15E-02","module":"D"}]},{"parameter":"GWP-IOBC","unit":"kg CO2-eq.","values":[{"value":"9,64E+01","module":"A1-A3"},{"value":"1,34E+00","module":"A4"},{"value":"1,18E-02","module":"A5"},{"value":"7,17E+00","module":"B2"},{"value":"5,24E+01","module":"B4"},{"value":"0,0E+00","module":"C1"},{"value":"3,79E-01","module":"C2"},{"value":"6,13E+00","module":"C3"},{"value":"4,06E-01","module":"C4"},{"value":"-1,24E+00","module":"D"}]}],"additional_environmental_impact":[{"parameter":"PM","unit":"disease incidence","values":[{"value":"1,66E-05","module":"A1-A3"},{"value":"1,23E-07","module":"A4"},{"value":"3,50E-10","module":"A5"},{"value":"2,95E-07","module":"B2"},{"value":"8,45E-06","module":"B4"},{"value":"0,0E+00","module":"C1"},{"value":"3,48E-08","module":"C2"},{"value":"8,96E-08","module":"C3"},{"value":"5,30E-08","module":"C4"},{"value":"-5,22E-07","module":"D"}]},{"parameter":"ETP-fw","unit":"CTUe","values":[{"value":"4,29E+03","module":"A1-A3"},{"value":"1,59E+01","module":"A4"},{"value":"5,87E-02","module":"A5"},{"value":"1,60E+02","module":"B2"},{"value":"2,17E+03","module":"B4"},{"value":"0,0E+00","module":"C1"},{"value":"4,50E+00","module":"C2"},{"value":"1,79E+01","module":"C3"},{"value":"5,47E+00","module":"C4"},{"value":"-8,39E+01","module":"D"}]},{"parameter":"HTP-c","unit":"CTUh","values":[{"value":"1,35E-07","module":"A1-A3"},{"value":"0,0E+00","module":"A4"},{"value":"2,00E-12","module":"A5"},{"value":"7,67E-09","module":"B2"},{"value":"6,87E-08","module":"B4"},{"value":"0,0E+00","module":"C1"},{"value":"0,0E+00","module":"C2"},{"value":"2,12E-09","module":"C3"},{"value":"1,97E-10","module":"C4"},{"value":"-2,03E-09","module":"D"}]},{"parameter":"HTP-nc","unit":"CTUh","values":[{"value":"2,12E-06","module":"A1-A3"},{"value":"1,53E-08","module":"A4"},{"value":"8,90E-11","module":"A5"},{"value":"7,22E-08","module":"B2"},{"value":"1,09E-06","module":"B4"},{"value":"0,0E+00","module":"C1"},{"value":"4,35E-09","module":"C2"},{"value":"3,74E-08","module":"C3"},{"value":"5,15E-09","module":"C4"},{"value":"-7,22E-08","module":"D"}]},{"parameter":"SQP","unit":"unitless","values":[{"value":"5,63E+03","module":"A1-A3"},{"value":"2,49E+01","module":"A4"},{"value":"8,80E-02","module":"A5"},{"value":"3,41E+01","module":"B2"},{"value":"2,84E+03","module":"B4"},{"value":"0,0E+00","module":"C1"},{"value":"7,05E+00","module":"C2"},{"value":"7,86E-01","module":"C3"},{"value":"2,02E+01","module":"C4"},{"value":"-1,01E+02","module":"D"}]},{"parameter":"IRP","unit":"kBq U235-eq.","values":[{"value":"7,81E+00","module":"A1-A3"},{"value":"9,48E-02","module":"A4"},{"value":"2,80E-04","module":"A5"},{"value":"2,98E-01","module":"B2"},{"value":"3,99E+00","module":"B4"},{"value":"0,0E+00","module":"C1"},{"value":"2,69E-02","module":"C2"},{"value":"8,83E-03","module":"C3"},{"value":"3,76E-02","module":"C4"},{"value":"-9,89E-02","module":"D"}]}],"resource_use":[{"parameter":"PERE","unit":"MJ","values":[{"value":"1,25E+03","module":"A1-A3"},{"value":"2,73E-01","module":"A4"},{"value":"1,41E-03","module":"A5"},{"value":"8,90E+00","module":"B2"},{"value":"6,23E+02","module":"B4"},{"value":"0,0E+00","module":"C1"},{"value":"7,73E-02","module":"C2"},{"value":"1,86E-01","module":"C3"},{"value":"1,72E-01","module":"C4"},{"value":"-9,04E+01","module":"D"}]},{"parameter":"PERM","unit":"MJ","values":[{"value":"2,06E+02","module":"A1-A3"},{"value":"0,0E+00","module":"A4"},{"value":"-5,55E+00","module":"A5"},{"value":"0,0E+00","module":"B2"},{"value":"5,63E-09","module":"B4"},{"value":"0,0E+00","module":"C1"},{"value":"0,0E+00","module":"C2"},{"value":"-2,01E+02","module":"C3"},{"value":"0,0E+00","module":"C4"},{"value":"0,0E+00","module":"D"}]},{"parameter":"PERT","unit":"MJ","values":[{"value":"1,45E+03","module":"A1-A3"},{"value":"2,73E-01","module":"A4"},{"value":"-5,55E+00","module":"A5"},{"value":"8,90E+00","module":"B2"},{"value":"6,23E+02","module":"B4"},{"value":"0,0E+00","module":"C1"},{"value":"7,73E-02","module":"C2"},{"value":"-2,01E+02","module":"C3"},{"value":"1,72E-01","module":"C4"},{"value":"-9,04E+01","module":"D"}]},{"parameter":"PENRE","unit":"MJ","values":[{"value":"1,42E+03","module":"A1-A3"},{"value":"2,17E+01","module":"A4"},{"value":"6,37E-02","module":"A5"},{"value":"2,03E+02","module":"B2"},{"value":"7,32E+02","module":"B4"},{"value":"0,0E+00","module":"C1"},{"value":"6,15E+00","module":"C2"},{"value":"8,68E+00","module":"C3"},{"value":"9,36E+00","module":"C4"},{"value":"-1,65E+01","module":"D"}]},{"parameter":"PENRM","unit":"MJ","values":[{"value":"7,12E+01","module":"A1-A3"},{"value":"0,0E+00","module":"A4"},{"value":"-5,52E+00","module":"A5"},{"value":"0,0E+00","module":"B2"},{"value":"-6,57E-09","module":"B4"},{"value":"0,0E+00","module":"C1"},{"value":"0,0E+00","module":"C2"},{"value":"-6,57E+01","module":"C3"},{"value":"0,0E+00","module":"C4"},{"value":"0,0E+00","module":"D"}]},{"parameter":"PENRT","unit":"MJ","values":[{"value":"1,49E+03","module":"A1-A3"},{"value":"2,17E+01","module":"A4"},{"value":"-5,46E+00","module":"A5"},{"value":"2,03E+02","module":"B2"},{"value":"7,32E+02","module":"B4"},{"value":"0,0E+00","module":"C1"},{"value":"6,15E+00","module":"C2"},{"value":"-5,70E+01","module":"C3"},{"value":"9,36E+00","module":"C4"},{"value":"-1,65E+01","module":"D"}]},{"parameter":"SM","unit":"kg","values":[{"value":"1,82E+00","module":"A1-A3"},{"value":"0,0E+00","module":"A4"},{"value":"0,0E+00","module":"A5"},{"value":"0,0E+00","module":"B2"},{"value":"9,10E-01","module":"B4"},{"value":"0,0E+00","module":"C1"},{"value":"0,0E+00","module":"C2"},{"value":"0,0E+00","module":"C3"},{"value":"0,0E+00","module":"C4"},{"value":"0,0E+00","module":"D"}]},{"parameter":"RSF","unit":"MJ","values":[{"value":"2,51E+00","module":"A1-A3"},{"value":"9,55E-03","module":"A4"},{"value":"3,95E-05","module":"A5"},{"value":"3,36E-02","module":"B2"},{"value":"1,28E+00","module":"B4"},{"value":"0,0E+00","module":"C1"},{"value":"2,71E-03","module":"C2"},{"value":"2,52E-02","module":"C3"},{"value":"4,55E-03","module":"C4"},{"value":"-1,44E+00","module":"D"}]},{"parameter":"NRSF","unit":"MJ","values":[{"value":"8,85E-01","module":"A1-A3"},{"value":"3,20E-02","module":"A4"},{"value":"1,44E-04","module":"A5"},{"value":"1,20E-02","module":"B2"},{"value":"5,57E-01","module":"B4"},{"value":"0,0E+00","module":"C1"},{"value":"9,07E-03","module":"C2"},{"value":"1,39E-02","module":"C3"},{"value":"1,72E-01","module":"C4"},{"value":"-6,04E+00","module":"D"}]},{"parameter":"FW","unit":"m3","values":[{"value":"3,36E+00","module":"A1-A3"},{"value":"2,47E-03","module":"A4"},{"value":"2,86E-05","module":"A5"},{"value":"3,20E-01","module":"B2"},{"value":"1,69E+00","module":"B4"},{"value":"0,0E+00","module":"C1"},{"value":"7,00E-04","module":"C2"},{"value":"9,59E-03","module":"C3"},{"value":"8,44E-03","module":"C4"},{"value":"-1,16E-01","module":"D"}]}],"end_of_life_waste":[{"parameter":"HWD","unit":"kg","values":[{"value":"2,93E+00","module":"A1-A3"},{"value":"1,19E-03","module":"A4"},{"value":"0,0E+00","module":"A5"},{"value":"2,22E-02","module":"B2"},{"value":"1,98E+01","module":"B4"},{"value":"0,0E+00","module":"C1"},{"value":"3,36E-04","module":"C2"},{"value":"5,33E-05","module":"C3"},{"value":"3,67E+01","module":"C4"},{"value":"-6,57E-04","module":"D"}]},{"parameter":"NHWD","unit":"kg","values":[{"value":"5,74E+01","module":"A1-A3"},{"value":"1,89E+00","module":"A4"},{"value":"2,20E-01","module":"A5"},{"value":"6,65E-01","module":"B2"},{"value":"4,83E+01","module":"B4"},{"value":"0,0E+00","module":"C1"},{"value":"5,34E-01","module":"C2"},{"value":"3,63E+01","module":"C3"},{"value":"3,23E-01","module":"C4"},{"value":"-4,03E-01","module":"D"}]},{"parameter":"RWD","unit":"kg","values":[{"value":"3,95E-02","module":"A1-A3"},{"value":"1,48E-04","module":"A4"},{"value":"0,0E+00","module":"A5"},{"value":"3,05E-04","module":"B2"},{"value":"1,99E-02","module":"B4"},{"value":"0,0E+00","module":"C1"},{"value":"4,20E-05","module":"C2"},{"value":"1,79E-07","module":"C3"},{"value":"5,77E-05","module":"C4"},{"value":"-8,16E-05","module":"D"}]}],"end_of_life_flow":[{"parameter":"CRU","unit":"kg","values":[{"value":"0,0E+00","module":"A1-A3"},{"value":"0,0E+00","module":"A4"},{"value":"3,80E-01","module":"A5"},{"value":"0,0E+00","module":"B2"},{"value":"1,90E-01","module":"B4"},{"value":"0,0E+00","module":"C1"},{"value":"0,0E+00","module":"C2"},{"value":"0,0E+00","module":"C3"},{"value":"0,0E+00","module":"C4"},{"value":"0,0E+00","module":"D"}]},{"parameter":"MFR","unit":"kg","values":[{"value":"1,97E+00","module":"A1-A3"},{"value":"0,0E+00","module":"A4"},{"value":"1,36E-01","module":"A5"},{"value":"0,0E+00","module":"B2"},{"value":"1,09E+00","module":"B4"},{"value":"0,0E+00","module":"C1"},{"value":"0,0E+00","module":"C2"},{"value":"7,19E-02","module":"C3"},{"value":"0,0E+00","module":"C4"},{"value":"0,0E+00","module":"D"}]},{"parameter":"MER","unit":"kg","values":[{"value":"4,06E+00","module":"A1-A3"},{"value":"0,0E+00","module":"A4"},{"value":"1,98E-02","module":"A5"},{"value":"0,0E+00","module":"B2"},{"value":"2,74E+01","module":"B4"},{"value":"0,0E+00","module":"C1"},{"value":"0,0E+00","module":"C2"},{"value":"5,07E+01","module":"C3"},{"value":"0,0E+00","module":"C4"},{"value":"0,0E+00","module":"D"}]},{"parameter":"EEE","unit":"MJ","values":[{"value":"1,10E+00","module":"A1-A3"},{"value":"0,0E+00","module":"A4"},{"value":"1,38E-02","module":"A5"},{"value":"0,0E+00","module":"B2"},{"value":"6,47E+00","module":"B4"},{"value":"0,0E+00","module":"C1"},{"value":"0,0E+00","module":"C2"},{"value":"1,18E+01","module":"C3"},{"value":"0,0E+00","module":"C4"},{"value":"-4,97E-01","module":"D"}]},{"parameter":"EET","unit":"MJ","values":[{"value":"1,67E+01","module":"A1-A3"},{"value":"0,0E+00","module":"A4"},{"value":"2,09E-01","module":"A5"},{"value":"0,0E+00","module":"B2"},{"value":"9,59E+01","module":"B4"},{"value":"0,0E+00","module":"C1"},{"value":"0,0E+00","module":"C2"},{"value":"1,75E+02","module":"C3"},{"value":"0,0E+00","module":"C4"},{"value":"-3,45E+00","module":"D"}]}]}