{"product_name":"FKA - Fastkarm med alu","epd_id":"NEPD-7503-6876-NO","compliance":["EN 15804+A2","ISO 14025","ISO 21930"],"producer_name":"Nordvestvinduet","environmental_impact":[{"parameter":"GWP-total","unit":"kg CO2-eq.","values":[{"value":"1,11E+02","module":"A1-A3"},{"value":"1,39E+00","module":"A4"},{"value":"6,18E-01","module":"A5"},{"value":"7,17E+00","module":"B2"},{"value":"6,94E+01","module":"B4"},{"value":"0,0E+00","module":"C1"},{"value":"5,91E-01","module":"C2"},{"value":"2,43E+01","module":"C3"},{"value":"4,28E-01","module":"C4"},{"value":"-2,73E+00","module":"D"}]},{"parameter":"GWP-fossil","unit":"kg CO2-eq.","values":[{"value":"1,28E+02","module":"A1-A3"},{"value":"1,39E+00","module":"A4"},{"value":"1,18E-02","module":"A5"},{"value":"7,02E+00","module":"B2"},{"value":"6,84E+01","module":"B4"},{"value":"0,0E+00","module":"C1"},{"value":"5,90E-01","module":"C2"},{"value":"5,93E+00","module":"C3"},{"value":"4,27E-01","module":"C4"},{"value":"-2,67E+00","module":"D"}]},{"parameter":"GWP-biogenic","unit":"kg CO2-eq.","values":[{"value":"-1,80E+01","module":"A1-A3"},{"value":"5,94E-04","module":"A4"},{"value":"6,06E-01","module":"A5"},{"value":"2,85E-02","module":"B2"},{"value":"5,01E-01","module":"B4"},{"value":"0,0E+00","module":"C1"},{"value":"2,60E-04","module":"C2"},{"value":"1,84E+01","module":"C3"},{"value":"3,22E-04","module":"C4"},{"value":"-9,28E-03","module":"D"}]},{"parameter":"GWP-luluc","unit":"kg CO2-eq.","values":[{"value":"8,19E-01","module":"A1-A3"},{"value":"4,22E-04","module":"A4"},{"value":"1,27E-06","module":"A5"},{"value":"1,30E-01","module":"B2"},{"value":"4,10E-01","module":"B4"},{"value":"0,0E+00","module":"C1"},{"value":"2,16E-04","module":"C2"},{"value":"9,48E-05","module":"C3"},{"value":"1,30E-04","module":"C4"},{"value":"-5,99E-02","module":"D"}]},{"parameter":"ODP","unit":"kg CFC 11-eq.","values":[{"value":"4,23E-06","module":"A1-A3"},{"value":"3,34E-07","module":"A4"},{"value":"9,29E-10","module":"A5"},{"value":"4,50E-07","module":"B2"},{"value":"2,46E-06","module":"B4"},{"value":"0,0E+00","module":"C1"},{"value":"1,35E-07","module":"C2"},{"value":"4,01E-08","module":"C3"},{"value":"1,34E-07","module":"C4"},{"value":"-7,05E-02","module":"D"}]},{"parameter":"AP","unit":"mol H+-eq.","values":[{"value":"1,12E+00","module":"A1-A3"},{"value":"4,47E-03","module":"A4"},{"value":"2,11E-05","module":"A5"},{"value":"3,45E-02","module":"B2"},{"value":"5,67E-01","module":"B4"},{"value":"0,0E+00","module":"C1"},{"value":"1,78E-03","module":"C2"},{"value":"4,48E-03","module":"C3"},{"value":"3,05E-03","module":"C4"},{"value":"-1,90E-02","module":"D"}]},{"parameter":"POCP","unit":"kg NMVOC-eq.","values":[{"value":"6,67E-01","module":"A1-A3"},{"value":"4,28E-03","module":"A4"},{"value":"2,41E-05","module":"A5"},{"value":"3,87E-02","module":"B2"},{"value":"3,41E-01","module":"B4"},{"value":"0,0E+00","module":"C1"},{"value":"1,57E-03","module":"C2"},{"value":"5,55E-03","module":"C3"},{"value":"3,46E-03","module":"C4"},{"value":"-1,38E-02","module":"D"}]},{"parameter":"ADPE","unit":"kg Sb-eq.","values":[{"value":"6,78E-04","module":"A1-A3"},{"value":"2,47E-05","module":"A4"},{"value":"9,04E-08","module":"A5"},{"value":"1,37E-04","module":"B2"},{"value":"3,66E-04","module":"B4"},{"value":"0,0E+00","module":"C1"},{"value":"1,60E-05","module":"C2"},{"value":"2,31E-06","module":"C3"},{"value":"7,46E-06","module":"C4"},{"value":"-1,27E-05","module":"D"}]},{"parameter":"ADPF","unit":"MJ","values":[{"value":"1,85E+03","module":"A1-A3"},{"value":"2,25E+01","module":"A4"},{"value":"6,37E-02","module":"A5"},{"value":"2,03E+02","module":"B2"},{"value":"9,48E+02","module":"B4"},{"value":"0,0E+00","module":"C1"},{"value":"9,16E+00","module":"C2"},{"value":"3,73E+00","module":"C3"},{"value":"9,87E+00","module":"C4"},{"value":"-3,42E+01","module":"D"}]},{"parameter":"WDP","unit":"m3 world-eq.","values":[{"value":"6,86E+03","module":"A1-A3"},{"value":"1,73E+01","module":"A4"},{"value":"1,74E-01","module":"A5"},{"value":"4,80E+01","module":"B2"},{"value":"3,46E+03","module":"B4"},{"value":"0,0E+00","module":"C1"},{"value":"8,89E+00","module":"C2"},{"value":"1,35E+01","module":"C3"},{"value":"1,89E+01","module":"C4"},{"value":"-9,54E+02","module":"D"}]},{"parameter":"EP-freshwater","unit":"kg P-eq.","values":[{"value":"2,88E-03","module":"A1-A3"},{"value":"1,10E-05","module":"A4"},{"value":"3,54E-08","module":"A5"},{"value":"4,06E-04","module":"B2"},{"value":"1,45E-03","module":"B4"},{"value":"0,0E+00","module":"C1"},{"value":"5,00E-06","module":"C2"},{"value":"8,44E-06","module":"C3"},{"value":"4,24E-06","module":"C4"},{"value":"-1,58E-04","module":"D"}]},{"parameter":"EP-marine","unit":"kg N-eq.","values":[{"value":"2,19E-01","module":"A1-A3"},{"value":"9,78E-04","module":"A4"},{"value":"1,47E-05","module":"A5"},{"value":"6,58E-03","module":"B2"},{"value":"1,12E-01","module":"B4"},{"value":"0,0E+00","module":"C1"},{"value":"3,63E-04","module":"C2"},{"value":"2,07E-03","module":"C3"},{"value":"1,09E-03","module":"C4"},{"value":"-4,15E-03","module":"D"}]},{"parameter":"EP-terrestrial","unit":"mol N-eq.","values":[{"value":"2,52E+00","module":"A1-A3"},{"value":"1,09E-02","module":"A4"},{"value":"7,87E-05","module":"A5"},{"value":"7,35E-02","module":"B2"},{"value":"1,29E+00","module":"B4"},{"value":"0,0E+00","module":"C1"},{"value":"4,06E-03","module":"C2"},{"value":"2,14E-02","module":"C3"},{"value":"1,20E-02","module":"C4"},{"value":"-4,50E-02","module":"D"}]},{"parameter":"GWP-IOBC","unit":"kg CO2-eq.","values":[{"value":"1,30E+02","module":"A1-A3"},{"value":"1,39E+00","module":"A4"},{"value":"1,18E-02","module":"A5"},{"value":"7,17E+00","module":"B2"},{"value":"6,90E+01","module":"B4"},{"value":"0,0E+00","module":"C1"},{"value":"5,91E-01","module":"C2"},{"value":"5,93E+00","module":"C3"},{"value":"4,28E-01","module":"C4"},{"value":"-2,80E+00","module":"D"}]}],"additional_environmental_impact":[{"parameter":"PM","unit":"disease incidence","values":[{"value":"1,91E-05","module":"A1-A3"},{"value":"1,27E-07","module":"A4"},{"value":"3,50E-10","module":"A5"},{"value":"2,95E-07","module":"B2"},{"value":"9,70E-06","module":"B4"},{"value":"0,0E+00","module":"C1"},{"value":"4,06E-08","module":"C2"},{"value":"9,33E-08","module":"C3"},{"value":"5,59E-08","module":"C4"},{"value":"-6,16E-07","module":"D"}]},{"parameter":"ETP-fw","unit":"CTUe","values":[{"value":"5,18E+03","module":"A1-A3"},{"value":"1,65E+01","module":"A4"},{"value":"5,87E-02","module":"A5"},{"value":"1,60E+02","module":"B2"},{"value":"2,62E+03","module":"B4"},{"value":"0,0E+00","module":"C1"},{"value":"6,90E+00","module":"C2"},{"value":"2,73E+01","module":"C3"},{"value":"5,76E+00","module":"C4"},{"value":"-1,14E+02","module":"D"}]},{"parameter":"HTP-c","unit":"CTUh","values":[{"value":"2,40E-07","module":"A1-A3"},{"value":"0,0E+00","module":"A4"},{"value":"2,00E-12","module":"A5"},{"value":"7,67E-09","module":"B2"},{"value":"1,21E-07","module":"B4"},{"value":"0,0E+00","module":"C1"},{"value":"0,0E+00","module":"C2"},{"value":"2,06E-09","module":"C3"},{"value":"2,07E-10","module":"C4"},{"value":"-6,31E-09","module":"D"}]},{"parameter":"HTP-nc","unit":"CTUh","values":[{"value":"2,91E-06","module":"A1-A3"},{"value":"1,59E-08","module":"A4"},{"value":"8,90E-11","module":"A5"},{"value":"7,22E-08","module":"B2"},{"value":"1,49E-06","module":"B4"},{"value":"0,0E+00","module":"C1"},{"value":"9,02E-09","module":"C2"},{"value":"3,74E-08","module":"C3"},{"value":"5,39E-09","module":"C4"},{"value":"-8,39E-08","module":"D"}]},{"parameter":"SQP","unit":"unitless","values":[{"value":"5,59E+03","module":"A1-A3"},{"value":"2,58E+01","module":"A4"},{"value":"8,80E-02","module":"A5"},{"value":"3,41E+01","module":"B2"},{"value":"2,83E+03","module":"B4"},{"value":"0,0E+00","module":"C1"},{"value":"7,83E+00","module":"C2"},{"value":"8,02E-01","module":"C3"},{"value":"2,13E+01","module":"C4"},{"value":"-9,78E+01","module":"D"}]},{"parameter":"IRP","unit":"kBq U235-eq.","values":[{"value":"8,55E+00","module":"A1-A3"},{"value":"9,84E-02","module":"A4"},{"value":"2,80E-04","module":"A5"},{"value":"2,98E-01","module":"B2"},{"value":"4,38E+00","module":"B4"},{"value":"0,0E+00","module":"C1"},{"value":"4,00E-02","module":"C2"},{"value":"9,16E-03","module":"C3"},{"value":"3,96E-02","module":"C4"},{"value":"-1,66E-01","module":"D"}]}],"resource_use":[{"parameter":"PERE","unit":"MJ","values":[{"value":"1,28E+03","module":"A1-A3"},{"value":"2,83E-01","module":"A4"},{"value":"1,41E-03","module":"A5"},{"value":"8,90E+00","module":"B2"},{"value":"6,40E+02","module":"B4"},{"value":"0,0E+00","module":"C1"},{"value":"1,34E-01","module":"C2"},{"value":"1,88E-01","module":"C3"},{"value":"1,81E-01","module":"C4"},{"value":"-9,39E+01","module":"D"}]},{"parameter":"PERM","unit":"MJ","values":[{"value":"2,00E+02","module":"A1-A3"},{"value":"0,0E+00","module":"A4"},{"value":"-5,55E+00","module":"A5"},{"value":"0,0E+00","module":"B2"},{"value":"5,63E-09","module":"B4"},{"value":"0,0E+00","module":"C1"},{"value":"0,0E+00","module":"C2"},{"value":"-1,95E+02","module":"C3"},{"value":"0,0E+00","module":"C4"},{"value":"0,0E+00","module":"D"}]},{"parameter":"PERT","unit":"MJ","values":[{"value":"1,48E+03","module":"A1-A3"},{"value":"2,83E-01","module":"A4"},{"value":"-5,55E+00","module":"A5"},{"value":"8,90E+00","module":"B2"},{"value":"6,40E+02","module":"B4"},{"value":"0,0E+00","module":"C1"},{"value":"1,34E-01","module":"C2"},{"value":"-1,94E+02","module":"C3"},{"value":"1,81E-01","module":"C4"},{"value":"-9,39E+01","module":"D"}]},{"parameter":"PENRE","unit":"MJ","values":[{"value":"1,78E+03","module":"A1-A3"},{"value":"2,25E+01","module":"A4"},{"value":"6,37E-02","module":"A5"},{"value":"2,03E+02","module":"B2"},{"value":"9,15E+02","module":"B4"},{"value":"0,0E+00","module":"C1"},{"value":"9,16E+00","module":"C2"},{"value":"8,14E+00","module":"C3"},{"value":"9,88E+00","module":"C4"},{"value":"-3,42E+01","module":"D"}]},{"parameter":"PENRM","unit":"MJ","values":[{"value":"7,06E+01","module":"A1-A3"},{"value":"0,0E+00","module":"A4"},{"value":"-5,52E+00","module":"A5"},{"value":"0,0E+00","module":"B2"},{"value":"-6,57E-09","module":"B4"},{"value":"0,0E+00","module":"C1"},{"value":"0,0E+00","module":"C2"},{"value":"-6,50E+01","module":"C3"},{"value":"0,0E+00","module":"C4"},{"value":"0,0E+00","module":"D"}]},{"parameter":"PENRT","unit":"MJ","values":[{"value":"1,85E+03","module":"A1-A3"},{"value":"2,25E+01","module":"A4"},{"value":"-5,46E+00","module":"A5"},{"value":"2,03E+02","module":"B2"},{"value":"9,15E+02","module":"B4"},{"value":"0,0E+00","module":"C1"},{"value":"9,16E+00","module":"C2"},{"value":"-5,69E+01","module":"C3"},{"value":"9,88E+00","module":"C4"},{"value":"-3,42E+01","module":"D"}]},{"parameter":"SM","unit":"kg","values":[{"value":"2,30E+00","module":"A1-A3"},{"value":"0,0E+00","module":"A4"},{"value":"0,0E+00","module":"A5"},{"value":"0,0E+00","module":"B2"},{"value":"1,15E+00","module":"B4"},{"value":"0,0E+00","module":"C1"},{"value":"0,0E+00","module":"C2"},{"value":"0,0E+00","module":"C3"},{"value":"0,0E+00","module":"C4"},{"value":"0,0E+00","module":"D"}]},{"parameter":"RSF","unit":"MJ","values":[{"value":"2,51E+00","module":"A1-A3"},{"value":"9,91E-03","module":"A4"},{"value":"3,95E-05","module":"A5"},{"value":"3,36E-02","module":"B2"},{"value":"1,28E+00","module":"B4"},{"value":"0,0E+00","module":"C1"},{"value":"4,78E-03","module":"C2"},{"value":"2,22E-02","module":"C3"},{"value":"4,79E-03","module":"C4"},{"value":"-1,23E+00","module":"D"}]},{"parameter":"NRSF","unit":"MJ","values":[{"value":"8,87E-01","module":"A1-A3"},{"value":"3,32E-02","module":"A4"},{"value":"1,44E-04","module":"A5"},{"value":"1,20E-02","module":"B2"},{"value":"5,67E-01","module":"B4"},{"value":"0,0E+00","module":"C1"},{"value":"1,68E-02","module":"C2"},{"value":"1,20E-02","module":"C3"},{"value":"1,80E-01","module":"C4"},{"value":"-5,54E+00","module":"D"}]},{"parameter":"FW","unit":"m3","values":[{"value":"3,45E+00","module":"A1-A3"},{"value":"2,56E-03","module":"A4"},{"value":"2,86E-05","module":"A5"},{"value":"3,20E-01","module":"B2"},{"value":"1,74E+00","module":"B4"},{"value":"0,0E+00","module":"C1"},{"value":"1,05E-03","module":"C2"},{"value":"9,65E-03","module":"C3"},{"value":"8,90E-03","module":"C4"},{"value":"-1,45E-01","module":"D"}]}],"end_of_life_waste":[{"parameter":"HWD","unit":"kg","values":[{"value":"3,30E+00","module":"A1-A3"},{"value":"1,23E-03","module":"A4"},{"value":"0,0E+00","module":"A5"},{"value":"2,22E-02","module":"B2"},{"value":"2,10E+01","module":"B4"},{"value":"0,0E+00","module":"C1"},{"value":"4,99E-04","module":"C2"},{"value":"4,59E-05","module":"C3"},{"value":"3,87E+01","module":"C4"},{"value":"3,56E-03","module":"D"}]},{"parameter":"NHWD","unit":"kg","values":[{"value":"6,69E+01","module":"A1-A3"},{"value":"1,96E+00","module":"A4"},{"value":"2,20E-01","module":"A5"},{"value":"6,65E-01","module":"B2"},{"value":"5,32E+01","module":"B4"},{"value":"0,0E+00","module":"C1"},{"value":"5,66E-01","module":"C2"},{"value":"3,63E+01","module":"C3"},{"value":"3,29E-01","module":"C4"},{"value":"-8,56E-01","module":"D"}]},{"parameter":"RWD","unit":"kg","values":[{"value":"4,04E-02","module":"A1-A3"},{"value":"1,54E-04","module":"A4"},{"value":"0,0E+00","module":"A5"},{"value":"3,05E-04","module":"B2"},{"value":"2,03E-02","module":"B4"},{"value":"0,0E+00","module":"C1"},{"value":"6,22E-05","module":"C2"},{"value":"1,54E-07","module":"C3"},{"value":"6,09E-05","module":"C4"},{"value":"-1,45E-04","module":"D"}]}],"end_of_life_flow":[{"parameter":"CRU","unit":"kg","values":[{"value":"0,0E+00","module":"A1-A3"},{"value":"0,0E+00","module":"A4"},{"value":"3,80E-01","module":"A5"},{"value":"0,0E+00","module":"B2"},{"value":"1,90E-01","module":"B4"},{"value":"0,0E+00","module":"C1"},{"value":"0,0E+00","module":"C2"},{"value":"0,0E+00","module":"C3"},{"value":"0,0E+00","module":"C4"},{"value":"0,0E+00","module":"D"}]},{"parameter":"MFR","unit":"kg","values":[{"value":"1,97E+00","module":"A1-A3"},{"value":"0,0E+00","module":"A4"},{"value":"1,36E-01","module":"A5"},{"value":"0,0E+00","module":"B2"},{"value":"1,29E+00","module":"B4"},{"value":"0,0E+00","module":"C1"},{"value":"0,0E+00","module":"C2"},{"value":"4,70E-01","module":"C3"},{"value":"0,0E+00","module":"C4"},{"value":"0,0E+00","module":"D"}]},{"parameter":"MER","unit":"kg","values":[{"value":"4,06E+00","module":"A1-A3"},{"value":"0,0E+00","module":"A4"},{"value":"1,98E-02","module":"A5"},{"value":"0,0E+00","module":"B2"},{"value":"2,84E+01","module":"B4"},{"value":"0,0E+00","module":"C1"},{"value":"0,0E+00","module":"C2"},{"value":"5,27E+01","module":"C3"},{"value":"0,0E+00","module":"C4"},{"value":"0,0E+00","module":"D"}]},{"parameter":"EEE","unit":"MJ","values":[{"value":"1,10E+00","module":"A1-A3"},{"value":"0,0E+00","module":"A4"},{"value":"1,38E-02","module":"A5"},{"value":"0,0E+00","module":"B2"},{"value":"6,33E+00","module":"B4"},{"value":"0,0E+00","module":"C1"},{"value":"0,0E+00","module":"C2"},{"value":"1,16E+01","module":"C3"},{"value":"0,0E+00","module":"C4"},{"value":"-4,28E-01","module":"D"}]},{"parameter":"EET","unit":"MJ","values":[{"value":"1,67E+01","module":"A1-A3"},{"value":"0,0E+00","module":"A4"},{"value":"2,09E-01","module":"A5"},{"value":"0,0E+00","module":"B2"},{"value":"9,41E+01","module":"B4"},{"value":"0,0E+00","module":"C1"},{"value":"0,0E+00","module":"C2"},{"value":"1,71E+02","module":"C3"},{"value":"0,0E+00","module":"C4"},{"value":"-2,97E+00","module":"D"}]}]}