{"product_name":"FKEI30A-fastkarm","epd_id":"NEPD-8758-8413","compliance":["EN 15804+A2","ISO 14025","ISO 21930"],"producer_name":"Nordvestvinduet","environmental_impact":[{"parameter":"GWP-total","unit":"kg CO2-eq.","values":[{"value":"1,86E+02","module":"A1-A3"},{"value":"2,60E+00","module":"A4"},{"value":"1,24E+00","module":"A5"},{"value":"7,17E+00","module":"B2"},{"value":"1,09E+02","module":"B4"},{"value":"0,0E+00","module":"C1"},{"value":"7,68E-01","module":"C2"},{"value":"2,66E+01","module":"C3"},{"value":"9,09E-01","module":"C4"},{"value":"-3,28E+00","module":"D"}]},{"parameter":"GWP-fossil","unit":"kg CO2-eq.","values":[{"value":"2,04E+02","module":"A1-A3"},{"value":"2,60E+00","module":"A4"},{"value":"2,43E-02","module":"A5"},{"value":"7,02E+00","module":"B2"},{"value":"1,07E+02","module":"B4"},{"value":"0,0E+00","module":"C1"},{"value":"7,68E-01","module":"C2"},{"value":"6,66E+00","module":"C3"},{"value":"9,08E-01","module":"C4"},{"value":"-3,20E+00","module":"D"}]},{"parameter":"GWP-biogenic","unit":"kg CO2-eq.","values":[{"value":"-1,95E+01","module":"A1-A3"},{"value":"1,11E-03","module":"A4"},{"value":"1,21E+00","module":"A5"},{"value":"2,85E-02","module":"B2"},{"value":"8,50E-01","module":"B4"},{"value":"0,0E+00","module":"C1"},{"value":"3,15E-04","module":"C2"},{"value":"2,00E+01","module":"C3"},{"value":"6,87E-04","module":"C4"},{"value":"-1,06E-02","module":"D"}]},{"parameter":"GWP-luluc","unit":"kg CO2-eq.","values":[{"value":"8,35E-01","module":"A1-A3"},{"value":"7,91E-04","module":"A4"},{"value":"2,56E-06","module":"A5"},{"value":"1,30E-01","module":"B2"},{"value":"4,18E-01","module":"B4"},{"value":"0,0E+00","module":"C1"},{"value":"2,24E-04","module":"C2"},{"value":"1,56E-04","module":"C3"},{"value":"2,78E-04","module":"C4"},{"value":"-7,04E-02","module":"D"}]},{"parameter":"ODP","unit":"kg CFC 11-eq.","values":[{"value":"6,35E-06","module":"A1-A3"},{"value":"6,26E-07","module":"A4"},{"value":"1,87E-09","module":"A5"},{"value":"4,50E-07","module":"B2"},{"value":"3,66E-06","module":"B4"},{"value":"0,0E+00","module":"C1"},{"value":"1,77E-07","module":"C2"},{"value":"5,80E-08","module":"C3"},{"value":"2,87E-07","module":"C4"},{"value":"-8,18E-02","module":"D"}]},{"parameter":"AP","unit":"mol H+-eq.","values":[{"value":"1,91E+00","module":"A1-A3"},{"value":"8,36E-03","module":"A4"},{"value":"4,25E-05","module":"A5"},{"value":"3,45E-02","module":"B2"},{"value":"9,64E-01","module":"B4"},{"value":"0,0E+00","module":"C1"},{"value":"3,23E-03","module":"C2"},{"value":"5,39E-03","module":"C3"},{"value":"6,52E-03","module":"C4"},{"value":"-2,26E-02","module":"D"}]},{"parameter":"POCP","unit":"kg NMVOC-eq.","values":[{"value":"1,07E+00","module":"A1-A3"},{"value":"8,02E-03","module":"A4"},{"value":"4,89E-05","module":"A5"},{"value":"3,87E-02","module":"B2"},{"value":"5,47E-01","module":"B4"},{"value":"0,0E+00","module":"C1"},{"value":"3,45E-03","module":"C2"},{"value":"6,66E-03","module":"C3"},{"value":"7,42E-03","module":"C4"},{"value":"-1,64E-02","module":"D"}]},{"parameter":"ADPE","unit":"kg Sb-eq.","values":[{"value":"8,49E-04","module":"A1-A3"},{"value":"4,63E-05","module":"A4"},{"value":"1,81E-07","module":"A5"},{"value":"1,37E-04","module":"B2"},{"value":"4,58E-04","module":"B4"},{"value":"0,0E+00","module":"C1"},{"value":"1,31E-05","module":"C2"},{"value":"3,70E-06","module":"C3"},{"value":"1,60E-05","module":"C4"},{"value":"-1,58E-05","module":"D"}]},{"parameter":"ADPF","unit":"MJ","values":[{"value":"3,25E+03","module":"A1-A3"},{"value":"4,22E+01","module":"A4"},{"value":"1,29E-01","module":"A5"},{"value":"2,03E+02","module":"B2"},{"value":"1,66E+03","module":"B4"},{"value":"0,0E+00","module":"C1"},{"value":"1,19E+01","module":"C2"},{"value":"5,63E+00","module":"C3"},{"value":"2,12E+01","module":"C4"},{"value":"-4,08E+01","module":"D"}]},{"parameter":"WDP","unit":"m3 world-eq.","values":[{"value":"6,91E+03","module":"A1-A3"},{"value":"3,23E+01","module":"A4"},{"value":"3,58E-01","module":"A5"},{"value":"4,80E+01","module":"B2"},{"value":"3,50E+03","module":"B4"},{"value":"0,0E+00","module":"C1"},{"value":"9,16E+00","module":"C2"},{"value":"2,16E+01","module":"C3"},{"value":"3,96E+01","module":"C4"},{"value":"-1,13E+03","module":"D"}]},{"parameter":"EP-freshwater","unit":"kg P-eq.","values":[{"value":"3,21E-03","module":"A1-A3"},{"value":"2,07E-05","module":"A4"},{"value":"7,14E-08","module":"A5"},{"value":"4,06E-04","module":"B2"},{"value":"1,63E-03","module":"B4"},{"value":"0,0E+00","module":"C1"},{"value":"5,86E-06","module":"C2"},{"value":"1,43E-05","module":"C3"},{"value":"8,96E-06","module":"C4"},{"value":"-1,90E-04","module":"D"}]},{"parameter":"EP-marine","unit":"kg N-eq.","values":[{"value":"3,60E-01","module":"A1-A3"},{"value":"1,83E-03","module":"A4"},{"value":"3,01E-05","module":"A5"},{"value":"6,58E-03","module":"B2"},{"value":"1,83E-01","module":"B4"},{"value":"0,0E+00","module":"C1"},{"value":"9,71E-04","module":"C2"},{"value":"2,32E-03","module":"C3"},{"value":"2,33E-03","module":"C4"},{"value":"-4,90E-03","module":"D"}]},{"parameter":"EP-terrestrial","unit":"mol N-eq.","values":[{"value":"4,22E+00","module":"A1-A3"},{"value":"2,04E-02","module":"A4"},{"value":"1,59E-04","module":"A5"},{"value":"7,35E-02","module":"B2"},{"value":"2,14E+00","module":"B4"},{"value":"0,0E+00","module":"C1"},{"value":"1,07E-02","module":"C2"},{"value":"2,42E-02","module":"C3"},{"value":"2,57E-02","module":"C4"},{"value":"-5,30E-02","module":"D"}]},{"parameter":"GWP-IOBC","unit":"kg CO2-eq.","values":[{"value":"2,06E+02","module":"A1-A3"},{"value":"2,60E+00","module":"A4"},{"value":"2,43E-02","module":"A5"},{"value":"7,17E+00","module":"B2"},{"value":"1,08E+02","module":"B4"},{"value":"0,0E+00","module":"C1"},{"value":"7,68E-01","module":"C2"},{"value":"6,67E+00","module":"C3"},{"value":"9,09E-01","module":"C4"},{"value":"-3,39E+00","module":"D"}]}],"additional_environmental_impact":[{"parameter":"PM","unit":"disease incidence","values":[{"value":"2,61E-05","module":"A1-A3"},{"value":"2,39E-07","module":"A4"},{"value":"7,08E-10","module":"A5"},{"value":"2,95E-07","module":"B2"},{"value":"1,33E-05","module":"B4"},{"value":"0,0E+00","module":"C1"},{"value":"6,76E-08","module":"C2"},{"value":"1,72E-07","module":"C3"},{"value":"1,20E-07","module":"C4"},{"value":"-7,17E-07","module":"D"}]},{"parameter":"ETP-fw","unit":"CTUe","values":[{"value":"8,31E+03","module":"A1-A3"},{"value":"3,08E+01","module":"A4"},{"value":"1,19E-01","module":"A5"},{"value":"1,60E+02","module":"B2"},{"value":"4,19E+03","module":"B4"},{"value":"0,0E+00","module":"C1"},{"value":"8,73E+00","module":"C2"},{"value":"3,72E+01","module":"C3"},{"value":"1,22E+01","module":"C4"},{"value":"-1,36E+02","module":"D"}]},{"parameter":"HTP-c","unit":"CTUh","values":[{"value":"3,59E-07","module":"A1-A3"},{"value":"0,0E+00","module":"A4"},{"value":"5,00E-12","module":"A5"},{"value":"7,67E-09","module":"B2"},{"value":"1,81E-07","module":"B4"},{"value":"0,0E+00","module":"C1"},{"value":"0,0E+00","module":"C2"},{"value":"2,64E-09","module":"C3"},{"value":"4,30E-10","module":"C4"},{"value":"-7,79E-09","module":"D"}]},{"parameter":"HTP-nc","unit":"CTUh","values":[{"value":"4,32E-06","module":"A1-A3"},{"value":"2,98E-08","module":"A4"},{"value":"1,80E-10","module":"A5"},{"value":"7,22E-08","module":"B2"},{"value":"2,20E-06","module":"B4"},{"value":"0,0E+00","module":"C1"},{"value":"8,45E-09","module":"C2"},{"value":"4,63E-08","module":"C3"},{"value":"1,12E-08","module":"C4"},{"value":"-9,02E-08","module":"D"}]},{"parameter":"SQP","unit":"unitless","values":[{"value":"6,14E+03","module":"A1-A3"},{"value":"4,84E+01","module":"A4"},{"value":"1,80E-01","module":"A5"},{"value":"3,41E+01","module":"B2"},{"value":"3,12E+03","module":"B4"},{"value":"0,0E+00","module":"C1"},{"value":"1,37E+01","module":"C2"},{"value":"1,26E+00","module":"C3"},{"value":"4,56E+01","module":"C4"},{"value":"-1,11E+02","module":"D"}]},{"parameter":"IRP","unit":"kBq U235-eq.","values":[{"value":"1,65E+01","module":"A1-A3"},{"value":"1,84E-01","module":"A4"},{"value":"5,66E-04","module":"A5"},{"value":"2,98E-01","module":"B2"},{"value":"8,39E+00","module":"B4"},{"value":"0,0E+00","module":"C1"},{"value":"5,22E-02","module":"C2"},{"value":"1,51E-02","module":"C3"},{"value":"8,49E-02","module":"C4"},{"value":"-1,94E-01","module":"D"}]}],"resource_use":[{"parameter":"PERE","unit":"MJ","values":[{"value":"1,48E+03","module":"A1-A3"},{"value":"5,31E-01","module":"A4"},{"value":"2,88E-03","module":"A5"},{"value":"8,90E+00","module":"B2"},{"value":"7,41E+02","module":"B4"},{"value":"0,0E+00","module":"C1"},{"value":"1,50E-01","module":"C2"},{"value":"2,87E-01","module":"C3"},{"value":"3,83E-01","module":"C4"},{"value":"-1,08E+02","module":"D"}]},{"parameter":"PERM","unit":"MJ","values":[{"value":"2,26E+02","module":"A1-A3"},{"value":"0,0E+00","module":"A4"},{"value":"-1,11E+01","module":"A5"},{"value":"0,0E+00","module":"B2"},{"value":"1,25E-08","module":"B4"},{"value":"0,0E+00","module":"C1"},{"value":"0,0E+00","module":"C2"},{"value":"-2,15E+02","module":"C3"},{"value":"0,0E+00","module":"C4"},{"value":"0,0E+00","module":"D"}]},{"parameter":"PERT","unit":"MJ","values":[{"value":"1,71E+03","module":"A1-A3"},{"value":"5,31E-01","module":"A4"},{"value":"-1,11E+01","module":"A5"},{"value":"8,90E+00","module":"B2"},{"value":"7,41E+02","module":"B4"},{"value":"0,0E+00","module":"C1"},{"value":"1,50E-01","module":"C2"},{"value":"-2,14E+02","module":"C3"},{"value":"3,83E-01","module":"C4"},{"value":"-1,08E+02","module":"D"}]},{"parameter":"PENRE","unit":"MJ","values":[{"value":"3,15E+03","module":"A1-A3"},{"value":"4,22E+01","module":"A4"},{"value":"1,29E-01","module":"A5"},{"value":"2,03E+02","module":"B2"},{"value":"1,61E+03","module":"B4"},{"value":"0,0E+00","module":"C1"},{"value":"1,19E+01","module":"C2"},{"value":"8,11E+00","module":"C3"},{"value":"2,12E+01","module":"C4"},{"value":"-4,08E+01","module":"D"}]},{"parameter":"PENRM","unit":"MJ","values":[{"value":"1,03E+02","module":"A1-A3"},{"value":"0,0E+00","module":"A4"},{"value":"-1,15E+01","module":"A5"},{"value":"0,0E+00","module":"B2"},{"value":"-1,46E-08","module":"B4"},{"value":"0,0E+00","module":"C1"},{"value":"0,0E+00","module":"C2"},{"value":"-9,18E+01","module":"C3"},{"value":"0,0E+00","module":"C4"},{"value":"0,0E+00","module":"D"}]},{"parameter":"PENRT","unit":"MJ","values":[{"value":"3,25E+03","module":"A1-A3"},{"value":"4,22E+01","module":"A4"},{"value":"-1,13E+01","module":"A5"},{"value":"2,03E+02","module":"B2"},{"value":"1,61E+03","module":"B4"},{"value":"0,0E+00","module":"C1"},{"value":"1,19E+01","module":"C2"},{"value":"-8,36E+01","module":"C3"},{"value":"2,12E+01","module":"C4"},{"value":"-4,08E+01","module":"D"}]},{"parameter":"SM","unit":"kg","values":[{"value":"4,55E+00","module":"A1-A3"},{"value":"0,0E+00","module":"A4"},{"value":"0,0E+00","module":"A5"},{"value":"0,0E+00","module":"B2"},{"value":"2,28E+00","module":"B4"},{"value":"0,0E+00","module":"C1"},{"value":"0,0E+00","module":"C2"},{"value":"0,0E+00","module":"C3"},{"value":"0,0E+00","module":"C4"},{"value":"0,0E+00","module":"D"}]},{"parameter":"RSF","unit":"MJ","values":[{"value":"2,54E+00","module":"A1-A3"},{"value":"1,86E-02","module":"A4"},{"value":"8,00E-05","module":"A5"},{"value":"3,36E-02","module":"B2"},{"value":"1,29E+00","module":"B4"},{"value":"0,0E+00","module":"C1"},{"value":"5,26E-03","module":"C2"},{"value":"1,61E-02","module":"C3"},{"value":"1,02E-02","module":"C4"},{"value":"-6,96E-01","module":"D"}]},{"parameter":"NRSF","unit":"MJ","values":[{"value":"1,02E+00","module":"A1-A3"},{"value":"6,22E-02","module":"A4"},{"value":"2,89E-04","module":"A5"},{"value":"1,20E-02","module":"B2"},{"value":"7,14E-01","module":"B4"},{"value":"0,0E+00","module":"C1"},{"value":"1,76E-02","module":"C2"},{"value":"6,75E-03","module":"C3"},{"value":"3,35E-01","module":"C4"},{"value":"-5,87E+00","module":"D"}]},{"parameter":"FW","unit":"m3","values":[{"value":"4,27E+00","module":"A1-A3"},{"value":"4,80E-03","module":"A4"},{"value":"5,88E-05","module":"A5"},{"value":"3,20E-01","module":"B2"},{"value":"2,15E+00","module":"B4"},{"value":"0,0E+00","module":"C1"},{"value":"1,36E-03","module":"C2"},{"value":"1,25E-02","module":"C3"},{"value":"1,91E-02","module":"C4"},{"value":"-1,66E-01","module":"D"}]}],"end_of_life_waste":[{"parameter":"HWD","unit":"kg","values":[{"value":"3,26E+00","module":"A1-A3"},{"value":"2,31E-03","module":"A4"},{"value":"0,0E+00","module":"A5"},{"value":"2,22E-02","module":"B2"},{"value":"4,33E+01","module":"B4"},{"value":"0,0E+00","module":"C1"},{"value":"6,54E-04","module":"C2"},{"value":"2,58E-05","module":"C3"},{"value":"8,34E+01","module":"C4"},{"value":"4,02E-03","module":"D"}]},{"parameter":"NHWD","unit":"kg","values":[{"value":"1,25E+02","module":"A1-A3"},{"value":"3,67E+00","module":"A4"},{"value":"4,40E-01","module":"A5"},{"value":"6,65E-01","module":"B2"},{"value":"1,05E+02","module":"B4"},{"value":"0,0E+00","module":"C1"},{"value":"1,04E+00","module":"C2"},{"value":"8,04E+01","module":"C3"},{"value":"5,93E-01","module":"C4"},{"value":"-1,03E+00","module":"D"}]},{"parameter":"RWD","unit":"kg","values":[{"value":"8,70E-02","module":"A1-A3"},{"value":"2,88E-04","module":"A4"},{"value":"0,0E+00","module":"A5"},{"value":"3,05E-04","module":"B2"},{"value":"4,37E-02","module":"B4"},{"value":"0,0E+00","module":"C1"},{"value":"8,15E-05","module":"C2"},{"value":"8,69E-08","module":"C3"},{"value":"1,31E-04","module":"C4"},{"value":"-1,70E-04","module":"D"}]}],"end_of_life_flow":[{"parameter":"CRU","unit":"kg","values":[{"value":"0,0E+00","module":"A1-A3"},{"value":"0,0E+00","module":"A4"},{"value":"7,60E-01","module":"A5"},{"value":"0,0E+00","module":"B2"},{"value":"3,80E-01","module":"B4"},{"value":"0,0E+00","module":"C1"},{"value":"0,0E+00","module":"C2"},{"value":"0,0E+00","module":"C3"},{"value":"0,0E+00","module":"C4"},{"value":"0,0E+00","module":"D"}]},{"parameter":"MFR","unit":"kg","values":[{"value":"1,97E+00","module":"A1-A3"},{"value":"0,0E+00","module":"A4"},{"value":"2,68E-01","module":"A5"},{"value":"0,0E+00","module":"B2"},{"value":"1,43E+00","module":"B4"},{"value":"0,0E+00","module":"C1"},{"value":"0,0E+00","module":"C2"},{"value":"6,22E-01","module":"C3"},{"value":"0,0E+00","module":"C4"},{"value":"0,0E+00","module":"D"}]},{"parameter":"MER","unit":"kg","values":[{"value":"4,06E+00","module":"A1-A3"},{"value":"0,0E+00","module":"A4"},{"value":"3,97E-02","module":"A5"},{"value":"0,0E+00","module":"B2"},{"value":"5,15E+01","module":"B4"},{"value":"0,0E+00","module":"C1"},{"value":"0,0E+00","module":"C2"},{"value":"9,89E+01","module":"C3"},{"value":"0,0E+00","module":"C4"},{"value":"0,0E+00","module":"D"}]},{"parameter":"EEE","unit":"MJ","values":[{"value":"1,10E+00","module":"A1-A3"},{"value":"0,0E+00","module":"A4"},{"value":"2,76E-02","module":"A5"},{"value":"0,0E+00","module":"B2"},{"value":"7,14E+00","module":"B4"},{"value":"0,0E+00","module":"C1"},{"value":"0,0E+00","module":"C2"},{"value":"1,31E+01","module":"C3"},{"value":"0,0E+00","module":"C4"},{"value":"-2,41E-01","module":"D"}]},{"parameter":"EET","unit":"MJ","values":[{"value":"1,67E+01","module":"A1-A3"},{"value":"0,0E+00","module":"A4"},{"value":"4,18E-01","module":"A5"},{"value":"0,0E+00","module":"B2"},{"value":"1,07E+02","module":"B4"},{"value":"0,0E+00","module":"C1"},{"value":"0,0E+00","module":"C2"},{"value":"1,97E+02","module":"C3"},{"value":"0,0E+00","module":"C4"},{"value":"-1,67E+00","module":"D"}]}]}