{"product_name":"Flexbr\u00f8nd \u00d81250 med sandfang","epd_id":"NEPD-7193-6604","compliance":["EN 15804+A2","ISO 14025","ISO 21930"],"producer_name":"Gammelrand Beton A/S","environmental_impact":[{"parameter":"GWP-total","unit":"kg CO2-eq.","values":[{"value":"1,13E+02","module":"A1"},{"value":"1,94E+00","module":"A2"},{"value":"5,98E+01","module":"A3"},{"value":"4,36E+00","module":"A4"},{"value":"4,00E+00","module":"C1"},{"value":"8,17E+00","module":"C2"},{"value":"2,26E+00","module":"C3"},{"value":"1,39E-01","module":"C4"},{"value":"-3,07E+00","module":"D"}]},{"parameter":"GWP-fossil","unit":"kg CO2-eq.","values":[{"value":"1,13E+02","module":"A1"},{"value":"1,94E+00","module":"A2"},{"value":"5,96E+01","module":"A3"},{"value":"4,35E+00","module":"A4"},{"value":"4,00E+00","module":"C1"},{"value":"8,17E+00","module":"C2"},{"value":"2,25E+00","module":"C3"},{"value":"1,39E-01","module":"C4"},{"value":"-3,02E+00","module":"D"}]},{"parameter":"GWP-biogenic","unit":"kg CO2-eq.","values":[{"value":"2,67E-01","module":"A1"},{"value":"7,92E-04","module":"A2"},{"value":"1,67E-01","module":"A3"},{"value":"1,87E-03","module":"A4"},{"value":"7,50E-04","module":"C1"},{"value":"3,38E-03","module":"C2"},{"value":"5,97E-03","module":"C3"},{"value":"1,18E-04","module":"C4"},{"value":"-4,47E-02","module":"D"}]},{"parameter":"GWP-luluc","unit":"kg CO2-eq.","values":[{"value":"2,91E-02","module":"A1"},{"value":"7,58E-04","module":"A2"},{"value":"2,42E-02","module":"A3"},{"value":"1,33E-03","module":"A4"},{"value":"3,15E-04","module":"C1"},{"value":"2,91E-03","module":"C2"},{"value":"9,56E-04","module":"C3"},{"value":"2,72E-05","module":"C4"},{"value":"-4,88E-03","module":"D"}]},{"parameter":"ODP","unit":"kg CFC 11-eq.","values":[{"value":"5,49E-06","module":"A1"},{"value":"4,38E-07","module":"A2"},{"value":"1,01E-05","module":"A3"},{"value":"1,05E-06","module":"A4"},{"value":"8,63E-07","module":"C1"},{"value":"1,85E-06","module":"C2"},{"value":"1,39E-07","module":"C3"},{"value":"6,75E-08","module":"C4"},{"value":"-6,48E-03","module":"D"}]},{"parameter":"AP","unit":"mol H+-eq.","values":[{"value":"1,33E+00","module":"A1"},{"value":"1,38E-02","module":"A2"},{"value":"5,23E-01","module":"A3"},{"value":"1,40E-02","module":"A4"},{"value":"4,18E-02","module":"C1"},{"value":"2,35E-02","module":"C2"},{"value":"5,90E-03","module":"C3"},{"value":"1,35E-03","module":"C4"},{"value":"-2,42E-02","module":"D"}]},{"parameter":"POCP","unit":"kg NMVOC-eq.","values":[{"value":"1,25E+00","module":"A1"},{"value":"1,08E-02","module":"A2"},{"value":"6,46E-01","module":"A3"},{"value":"1,34E-02","module":"A4"},{"value":"5,57E-02","module":"C1"},{"value":"1,99E-02","module":"C2"},{"value":"5,43E-03","module":"C3"},{"value":"1,60E-03","module":"C4"},{"value":"-2,57E-02","module":"D"}]},{"parameter":"ADPE","unit":"kg Sb-eq.","values":[{"value":"1,01E-03","module":"A1"},{"value":"3,39E-05","module":"A2"},{"value":"2,09E-04","module":"A3"},{"value":"7,76E-05","module":"A4"},{"value":"6,14E-06","module":"C1"},{"value":"2,26E-04","module":"C2"},{"value":"8,88E-06","module":"C3"},{"value":"1,23E-06","module":"C4"},{"value":"-2,10E-04","module":"D"}]},{"parameter":"ADPF","unit":"MJ","values":[{"value":"8,68E+02","module":"A1"},{"value":"3,02E+01","module":"A2"},{"value":"8,08E+02","module":"A3"},{"value":"7,07E+01","module":"A4"},{"value":"5,50E+01","module":"C1"},{"value":"1,23E+02","module":"C2"},{"value":"2,15E+01","module":"C3"},{"value":"4,47E+00","module":"C4"},{"value":"-4,47E+01","module":"D"}]},{"parameter":"WDP","unit":"m3 world-eq.","values":[{"value":"2,98E+03","module":"A1"},{"value":"2,17E+01","module":"A2"},{"value":"3,22E+03","module":"A3"},{"value":"5,42E+01","module":"A4"},{"value":"1,17E+01","module":"C1"},{"value":"1,19E+02","module":"C2"},{"value":"2,35E+03","module":"C3"},{"value":"9,42E+00","module":"C4"},{"value":"-1,73E+03","module":"D"}]},{"parameter":"EP-freshwater","unit":"kg P-eq.","values":[{"value":"3,45E-03","module":"A1"},{"value":"1,45E-05","module":"A2"},{"value":"1,42E-03","module":"A3"},{"value":"3,47E-05","module":"A4"},{"value":"1,46E-05","module":"C1"},{"value":"6,53E-05","module":"C2"},{"value":"4,37E-05","module":"C3"},{"value":"1,04E-06","module":"C4"},{"value":"-1,11E-04","module":"D"}]},{"parameter":"EP-marine","unit":"kg N-eq.","values":[{"value":"6,12E-02","module":"A1"},{"value":"3,12E-03","module":"A2"},{"value":"2,14E-01","module":"A3"},{"value":"3,07E-03","module":"A4"},{"value":"1,85E-02","module":"C1"},{"value":"4,64E-03","module":"C2"},{"value":"1,79E-03","module":"C3"},{"value":"5,07E-04","module":"C4"},{"value":"-7,88E-03","module":"D"}]},{"parameter":"EP-terrestrial","unit":"mol N-eq.","values":[{"value":"7,35E-01","module":"A1"},{"value":"3,47E-02","module":"A2"},{"value":"2,38E+00","module":"A3"},{"value":"3,42E-02","module":"A4"},{"value":"2,00E-01","module":"C1"},{"value":"5,19E-02","module":"C2"},{"value":"2,04E-02","module":"C3"},{"value":"5,59E-03","module":"C4"},{"value":"-9,13E-02","module":"D"}]},{"parameter":"GWP-IOBC","unit":"kg CO2-eq.","values":[{"value":"1,14E+02","module":"A1"},{"value":"1,94E+00","module":"A2"},{"value":"6,57E+01","module":"A3"},{"value":"4,36E+00","module":"A4"},{"value":"4,00E+00","module":"C1"},{"value":"8,17E+00","module":"C2"},{"value":"2,25E+00","module":"C3"},{"value":"1,41E-01","module":"C4"},{"value":"-3,53E+00","module":"D"}]}],"additional_environmental_impact":[{"parameter":"PM","unit":"disease incidence","values":[{"value":"3,54E-06","module":"A1"},{"value":"1,46E-07","module":"A2"},{"value":"1,25E-05","module":"A3"},{"value":"4,00E-07","module":"A4"},{"value":"5,06E-06","module":"C1"},{"value":"5,00E-07","module":"C2"},{"value":"9,05E-08","module":"C3"},{"value":"2,88E-08","module":"C4"},{"value":"-5,28E-07","module":"D"}]},{"parameter":"ETP-fw","unit":"CTUe","values":[{"value":"2,54E+03","module":"A1"},{"value":"2,17E+01","module":"A2"},{"value":"6,88E+02","module":"A3"},{"value":"5,17E+01","module":"A4"},{"value":"3,01E+01","module":"C1"},{"value":"9,15E+01","module":"C2"},{"value":"1,84E+01","module":"C3"},{"value":"2,21E+00","module":"C4"},{"value":"-8,55E+01","module":"D"}]},{"parameter":"HTP-c","unit":"CTUh","values":[{"value":"7,87E-08","module":"A1"},{"value":"0,0E+00","module":"A2"},{"value":"1,99E-08","module":"A3"},{"value":"0,0E+00","module":"A4"},{"value":"9,99E-10","module":"C1"},{"value":"0,0E+00","module":"C2"},{"value":"1,06E-09","module":"C3"},{"value":"6,50E-11","module":"C4"},{"value":"-5,51E-09","module":"D"}]},{"parameter":"HTP-nc","unit":"CTUh","values":[{"value":"5,83E-07","module":"A1"},{"value":"1,91E-08","module":"A2"},{"value":"5,38E-07","module":"A3"},{"value":"5,00E-08","module":"A4"},{"value":"2,80E-08","module":"C1"},{"value":"1,00E-07","module":"C2"},{"value":"1,77E-08","module":"C3"},{"value":"1,30E-09","module":"C4"},{"value":"2,11E-08","module":"D"}]},{"parameter":"SQP","unit":"unitless","values":[{"value":"1,43E+02","module":"A1"},{"value":"2,95E+01","module":"A2"},{"value":"4,06E+02","module":"A3"},{"value":"8,11E+01","module":"A4"},{"value":"6,69E+00","module":"C1"},{"value":"8,64E+01","module":"C2"},{"value":"1,21E+01","module":"C3"},{"value":"1,63E+01","module":"C4"},{"value":"7,60E+01","module":"D"}]},{"parameter":"IRP","unit":"kBq U235-eq.","values":[{"value":"4,48E+00","module":"A1"},{"value":"1,32E-01","module":"A2"},{"value":"3,58E+00","module":"A3"},{"value":"3,09E-01","module":"A4"},{"value":"2,40E-01","module":"C1"},{"value":"5,40E-01","module":"C2"},{"value":"3,58E-01","module":"C3"},{"value":"1,94E-02","module":"C4"},{"value":"-3,49E-01","module":"D"}]}],"resource_use":[{"parameter":"PERE","unit":"MJ","values":[{"value":"3,38E+02","module":"A1"},{"value":"3,67E-01","module":"A2"},{"value":"1,74E+02","module":"A3"},{"value":"8,90E-01","module":"A4"},{"value":"3,00E-01","module":"C1"},{"value":"1,77E+00","module":"C2"},{"value":"1,10E+01","module":"C3"},{"value":"6,89E-02","module":"C4"},{"value":"-1,71E+01","module":"D"}]},{"parameter":"PERM","unit":"MJ","values":[{"value":"5,89E-03","module":"A1"},{"value":"0,0E+00","module":"A2"},{"value":"0,0E+00","module":"A3"},{"value":"0,0E+00","module":"A4"},{"value":"0,0E+00","module":"C1"},{"value":"0,0E+00","module":"C2"},{"value":"0,0E+00","module":"C3"},{"value":"0,0E+00","module":"C4"},{"value":"0,0E+00","module":"D"}]},{"parameter":"PERT","unit":"MJ","values":[{"value":"3,38E+02","module":"A1"},{"value":"3,67E-01","module":"A2"},{"value":"1,74E+02","module":"A3"},{"value":"8,90E-01","module":"A4"},{"value":"3,00E-01","module":"C1"},{"value":"1,77E+00","module":"C2"},{"value":"1,10E+01","module":"C3"},{"value":"6,89E-02","module":"C4"},{"value":"-1,71E+01","module":"D"}]},{"parameter":"PENRE","unit":"MJ","values":[{"value":"9,06E+02","module":"A1"},{"value":"3,02E+01","module":"A2"},{"value":"8,08E+02","module":"A3"},{"value":"7,07E+01","module":"A4"},{"value":"5,50E+01","module":"C1"},{"value":"1,23E+02","module":"C2"},{"value":"2,15E+01","module":"C3"},{"value":"4,47E+00","module":"C4"},{"value":"-4,68E+01","module":"D"}]},{"parameter":"PENRM","unit":"MJ","values":[{"value":"1,82E+01","module":"A1"},{"value":"0,0E+00","module":"A2"},{"value":"0,0E+00","module":"A3"},{"value":"0,0E+00","module":"A4"},{"value":"0,0E+00","module":"C1"},{"value":"0,0E+00","module":"C2"},{"value":"0,0E+00","module":"C3"},{"value":"0,0E+00","module":"C4"},{"value":"0,0E+00","module":"D"}]},{"parameter":"PENRT","unit":"MJ","values":[{"value":"9,24E+02","module":"A1"},{"value":"3,02E+01","module":"A2"},{"value":"8,08E+02","module":"A3"},{"value":"7,07E+01","module":"A4"},{"value":"5,50E+01","module":"C1"},{"value":"1,23E+02","module":"C2"},{"value":"2,15E+01","module":"C3"},{"value":"4,47E+00","module":"C4"},{"value":"-4,68E+01","module":"D"}]},{"parameter":"SM","unit":"kg","values":[{"value":"5,32E+01","module":"A1"},{"value":"0,0E+00","module":"A2"},{"value":"0,0E+00","module":"A3"},{"value":"0,0E+00","module":"A4"},{"value":"0,0E+00","module":"C1"},{"value":"0,0E+00","module":"C2"},{"value":"0,0E+00","module":"C3"},{"value":"0,0E+00","module":"C4"},{"value":"0,0E+00","module":"D"}]},{"parameter":"RSF","unit":"MJ","values":[{"value":"5,23E+01","module":"A1"},{"value":"1,25E-02","module":"A2"},{"value":"6,51E+00","module":"A3"},{"value":"3,11E-02","module":"A4"},{"value":"0,0E+00","module":"C1"},{"value":"6,32E-02","module":"C2"},{"value":"2,57E-04","module":"C3"},{"value":"1,42E-03","module":"C4"},{"value":"-1,55E-01","module":"D"}]},{"parameter":"NRSF","unit":"MJ","values":[{"value":"8,47E+01","module":"A1"},{"value":"5,02E-02","module":"A2"},{"value":"1,23E+00","module":"A3"},{"value":"1,04E-01","module":"A4"},{"value":"0,0E+00","module":"C1"},{"value":"2,26E-01","module":"C2"},{"value":"0,0E+00","module":"C3"},{"value":"4,17E-03","module":"C4"},{"value":"1,05E-01","module":"D"}]},{"parameter":"FW","unit":"m3","values":[{"value":"8,44E-01","module":"A1"},{"value":"3,22E-03","module":"A2"},{"value":"6,66E-01","module":"A3"},{"value":"8,05E-03","module":"A4"},{"value":"2,83E-03","module":"C1"},{"value":"1,32E-02","module":"C2"},{"value":"3,83E-02","module":"C3"},{"value":"5,33E-03","module":"C4"},{"value":"-1,39E+00","module":"D"}]}],"end_of_life_waste":[{"parameter":"HWD","unit":"kg","values":[{"value":"2,32E+00","module":"A1"},{"value":"1,61E-03","module":"A2"},{"value":"4,43E-02","module":"A3"},{"value":"3,87E-03","module":"A4"},{"value":"1,62E-03","module":"C1"},{"value":"6,37E-03","module":"C2"},{"value":"2,13E-03","module":"C3"},{"value":"6,13E-04","module":"C4"},{"value":"-1,28E-02","module":"D"}]},{"parameter":"NHWD","unit":"kg","values":[{"value":"7,93E+01","module":"A1"},{"value":"2,19E+00","module":"A2"},{"value":"2,05E+00","module":"A3"},{"value":"6,15E+00","module":"A4"},{"value":"6,52E-02","module":"C1"},{"value":"6,01E+00","module":"C2"},{"value":"6,73E-02","module":"C3"},{"value":"3,24E+01","module":"C4"},{"value":"-5,97E-01","module":"D"}]},{"parameter":"RWD","unit":"kg","values":[{"value":"4,31E-03","module":"A1"},{"value":"2,06E-04","module":"A2"},{"value":"4,86E-03","module":"A3"},{"value":"4,83E-04","module":"A4"},{"value":"3,82E-04","module":"C1"},{"value":"8,41E-04","module":"C2"},{"value":"2,25E-04","module":"C3"},{"value":"3,04E-09","module":"C4"},{"value":"-3,01E-04","module":"D"}]}],"end_of_life_flow":[{"parameter":"CRU","unit":"kg","values":[{"value":"0,0E+00","module":"A1"},{"value":"0,0E+00","module":"A2"},{"value":"0,0E+00","module":"A3"},{"value":"0,0E+00","module":"A4"},{"value":"0,0E+00","module":"C1"},{"value":"0,0E+00","module":"C2"},{"value":"0,0E+00","module":"C3"},{"value":"0,0E+00","module":"C4"},{"value":"0,0E+00","module":"D"}]},{"parameter":"MFR","unit":"kg","values":[{"value":"1,44E-01","module":"A1"},{"value":"0,0E+00","module":"A2"},{"value":"1,10E+01","module":"A3"},{"value":"0,0E+00","module":"A4"},{"value":"0,0E+00","module":"C1"},{"value":"0,0E+00","module":"C2"},{"value":"9,67E+02","module":"C3"},{"value":"0,0E+00","module":"C4"},{"value":"0,0E+00","module":"D"}]},{"parameter":"MER","unit":"kg","values":[{"value":"5,40E-04","module":"A1"},{"value":"0,0E+00","module":"A2"},{"value":"0,0E+00","module":"A3"},{"value":"0,0E+00","module":"A4"},{"value":"0,0E+00","module":"C1"},{"value":"0,0E+00","module":"C2"},{"value":"6,60E-01","module":"C3"},{"value":"0,0E+00","module":"C4"},{"value":"0,0E+00","module":"D"}]},{"parameter":"EEE","unit":"MJ","values":[{"value":"0,0E+00","module":"A1"},{"value":"0,0E+00","module":"A2"},{"value":"0,0E+00","module":"A3"},{"value":"0,0E+00","module":"A4"},{"value":"0,0E+00","module":"C1"},{"value":"0,0E+00","module":"C2"},{"value":"1,01E+00","module":"C3"},{"value":"0,0E+00","module":"C4"},{"value":"0,0E+00","module":"D"}]},{"parameter":"EET","unit":"MJ","values":[{"value":"0,0E+00","module":"A1"},{"value":"0,0E+00","module":"A2"},{"value":"0,0E+00","module":"A3"},{"value":"0,0E+00","module":"A4"},{"value":"0,0E+00","module":"C1"},{"value":"0,0E+00","module":"C2"},{"value":"1,53E+01","module":"C3"},{"value":"0,0E+00","module":"C4"},{"value":"0,0E+00","module":"D"}]}]}