{"product_name":"Flexilink\u00ae Connection Point","epd_id":"NEPD-7162-6559","compliance":["EN 15804+A2","ISO 14025","ISO 21930"],"producer_name":"M\u00f8renot Aquaculture AS","environmental_impact":[{"parameter":"GWP-total","unit":"kg CO2-eq.","values":[{"value":"2,07E+02","module":"A1"},{"value":"7,45E+00","module":"A2"},{"value":"6,69E-01","module":"A3"},{"value":"5,38E+00","module":"A4"},{"value":"2,68E-03","module":"C1"},{"value":"4,42E+00","module":"C2"},{"value":"4,14E+01","module":"C3"},{"value":"1,10E+00","module":"C4"},{"value":"-1,43E+02","module":"D"}]},{"parameter":"GWP-fossil","unit":"kg CO2-eq.","values":[{"value":"2,47E+02","module":"A1"},{"value":"7,44E+00","module":"A2"},{"value":"5,92E-01","module":"A3"},{"value":"5,37E+00","module":"A4"},{"value":"2,68E-03","module":"C1"},{"value":"4,42E+00","module":"C2"},{"value":"4,13E+01","module":"C3"},{"value":"1,10E+00","module":"C4"},{"value":"-1,42E+02","module":"D"}]},{"parameter":"GWP-biogenic","unit":"kg CO2-eq.","values":[{"value":"-4,06E+01","module":"A1"},{"value":"3,08E-03","module":"A2"},{"value":"7,69E-02","module":"A3"},{"value":"2,02E-03","module":"A4"},{"value":"7,92E-07","module":"C1"},{"value":"1,83E-03","module":"C2"},{"value":"9,03E-02","module":"C3"},{"value":"9,83E-05","module":"C4"},{"value":"-2,85E-01","module":"D"}]},{"parameter":"GWP-luluc","unit":"kg CO2-eq.","values":[{"value":"2,47E-01","module":"A1"},{"value":"2,65E-03","module":"A2"},{"value":"1,66E-04","module":"A3"},{"value":"1,96E-03","module":"A4"},{"value":"2,16E-06","module":"C1"},{"value":"1,57E-03","module":"C2"},{"value":"3,50E-02","module":"C3"},{"value":"2,16E-05","module":"C4"},{"value":"-1,15E-01","module":"D"}]},{"parameter":"ODP","unit":"kg CFC 11-eq.","values":[{"value":"1,61E-05","module":"A1"},{"value":"1,69E-06","module":"A2"},{"value":"1,06E-07","module":"A3"},{"value":"1,21E-06","module":"A4"},{"value":"5,69E-10","module":"C1"},{"value":"1,00E-06","module":"C2"},{"value":"2,18E-06","module":"C3"},{"value":"3,01E-08","module":"C4"},{"value":"-9,44E-02","module":"D"}]},{"parameter":"AP","unit":"mol H+-eq.","values":[{"value":"1,07E+00","module":"A1"},{"value":"2,14E-02","module":"A2"},{"value":"4,13E-03","module":"A3"},{"value":"4,57E-02","module":"A4"},{"value":"8,97E-05","module":"C1"},{"value":"1,27E-02","module":"C2"},{"value":"9,32E-02","module":"C3"},{"value":"7,47E-04","module":"C4"},{"value":"-6,20E-01","module":"D"}]},{"parameter":"POCP","unit":"kg NMVOC-eq.","values":[{"value":"1,11E+00","module":"A1"},{"value":"1,81E-02","module":"A2"},{"value":"4,78E-03","module":"A3"},{"value":"3,37E-02","module":"A4"},{"value":"6,28E-05","module":"C1"},{"value":"1,08E-02","module":"C2"},{"value":"7,30E-02","module":"C3"},{"value":"1,08E-03","module":"C4"},{"value":"-4,34E-01","module":"D"}]},{"parameter":"ADPE","unit":"kg Sb-eq.","values":[{"value":"3,91E-03","module":"A1"},{"value":"2,06E-04","module":"A2"},{"value":"1,12E-05","module":"A3"},{"value":"1,26E-04","module":"A4"},{"value":"2,37E-08","module":"C1"},{"value":"1,22E-04","module":"C2"},{"value":"7,56E-04","module":"C3"},{"value":"7,32E-07","module":"C4"},{"value":"-2,49E-03","module":"D"}]},{"parameter":"ADPF","unit":"MJ","values":[{"value":"5,48E+03","module":"A1"},{"value":"1,12E+02","module":"A2"},{"value":"7,50E+00","module":"A3"},{"value":"7,98E+01","module":"A4"},{"value":"3,62E-02","module":"C1"},{"value":"6,68E+01","module":"C2"},{"value":"2,69E+02","module":"C3"},{"value":"2,22E+00","module":"C4"},{"value":"-3,17E+03","module":"D"}]},{"parameter":"WDP","unit":"m3 world-eq.","values":[{"value":"1,48E+04","module":"A1"},{"value":"1,09E+02","module":"A2"},{"value":"1,10E+01","module":"A3"},{"value":"6,68E+01","module":"A4"},{"value":"7,36E-03","module":"C1"},{"value":"6,46E+01","module":"C2"},{"value":"1,41E+03","module":"C3"},{"value":"1,87E+01","module":"C4"},{"value":"-2,08E+03","module":"D"}]},{"parameter":"EP-freshwater","unit":"kg P-eq.","values":[{"value":"1,32E-02","module":"A1"},{"value":"5,94E-05","module":"A2"},{"value":"6,43E-06","module":"A3"},{"value":"3,80E-05","module":"A4"},{"value":"1,19E-08","module":"C1"},{"value":"3,53E-05","module":"C2"},{"value":"4,63E-04","module":"C3"},{"value":"9,98E-07","module":"C4"},{"value":"-3,77E-03","module":"D"}]},{"parameter":"EP-marine","unit":"kg N-eq.","values":[{"value":"2,11E-01","module":"A1"},{"value":"4,23E-03","module":"A2"},{"value":"1,73E-03","module":"A3"},{"value":"1,05E-02","module":"A4"},{"value":"2,16E-05","module":"C1"},{"value":"2,51E-03","module":"C2"},{"value":"1,88E-02","module":"C3"},{"value":"1,41E-03","module":"C4"},{"value":"-1,09E-01","module":"D"}]},{"parameter":"EP-terrestrial","unit":"mol N-eq.","values":[{"value":"2,01E+00","module":"A1"},{"value":"4,73E-02","module":"A2"},{"value":"1,81E-02","module":"A3"},{"value":"1,15E-01","module":"A4"},{"value":"2,37E-04","module":"C1"},{"value":"2,81E-02","module":"C2"},{"value":"2,21E-01","module":"C3"},{"value":"2,97E-03","module":"C4"},{"value":"-1,18E+00","module":"D"}]},{"parameter":"GWP-IOBC","unit":"kg CO2-eq.","values":[{"value":"2,48E+02","module":"A1"},{"value":"7,45E+00","module":"A2"},{"value":"6,63E-01","module":"A3"},{"value":"5,38E+00","module":"A4"},{"value":"2,68E-03","module":"C1"},{"value":"4,42E+00","module":"C2"},{"value":"4,14E+01","module":"C3"},{"value":"1,13E+00","module":"C4"},{"value":"-1,43E+02","module":"D"}]}],"additional_environmental_impact":[{"parameter":"PM","unit":"disease incidence","values":[{"value":"8,17E-06","module":"A1"},{"value":"4,56E-07","module":"A2"},{"value":"5,36E-08","module":"A3"},{"value":"4,99E-07","module":"A4"},{"value":"6,28E-10","module":"C1"},{"value":"2,70E-07","module":"C2"},{"value":"1,07E-06","module":"C3"},{"value":"1,51E-08","module":"C4"},{"value":"-6,01E-06","module":"D"}]},{"parameter":"ETP-fw","unit":"CTUe","values":[{"value":"3,67E+03","module":"A1"},{"value":"8,34E+01","module":"A2"},{"value":"8,05E+00","module":"A3"},{"value":"5,64E+01","module":"A4"},{"value":"2,18E-02","module":"C1"},{"value":"4,95E+01","module":"C2"},{"value":"3,94E+02","module":"C3"},{"value":"2,67E+00","module":"C4"},{"value":"-2,14E+03","module":"D"}]},{"parameter":"HTP-c","unit":"CTUh","values":[{"value":"1,24E-07","module":"A1"},{"value":"0,0E+00","module":"A2"},{"value":"7,01E-10","module":"A3"},{"value":"6,67E-10","module":"A4"},{"value":"2,00E-12","module":"C1"},{"value":"0,0E+00","module":"C2"},{"value":"2,93E-08","module":"C3"},{"value":"5,90E-11","module":"C4"},{"value":"-7,08E-08","module":"D"}]},{"parameter":"HTP-nc","unit":"CTUh","values":[{"value":"2,68E-06","module":"A1"},{"value":"9,11E-08","module":"A2"},{"value":"3,28E-08","module":"A3"},{"value":"6,01E-08","module":"A4"},{"value":"2,00E-11","module":"C1"},{"value":"5,41E-08","module":"C2"},{"value":"3,77E-07","module":"C3"},{"value":"1,72E-09","module":"C4"},{"value":"-1,53E-06","module":"D"}]},{"parameter":"SQP","unit":"unitless","values":[{"value":"1,94E+03","module":"A1"},{"value":"7,87E+01","module":"A2"},{"value":"4,79E+00","module":"A3"},{"value":"4,84E+01","module":"A4"},{"value":"4,97E-03","module":"C1"},{"value":"4,67E+01","module":"C2"},{"value":"1,61E+02","module":"C3"},{"value":"8,39E+00","module":"C4"},{"value":"-4,28E+02","module":"D"}]},{"parameter":"IRP","unit":"kBq U235-eq.","values":[{"value":"1,13E+01","module":"A1"},{"value":"4,92E-01","module":"A2"},{"value":"2,91E-02","module":"A3"},{"value":"3,49E-01","module":"A4"},{"value":"1,56E-04","module":"C1"},{"value":"2,92E-01","module":"C2"},{"value":"6,93E-01","module":"C3"},{"value":"1,07E-02","module":"C4"},{"value":"-3,28E+00","module":"D"}]}],"resource_use":[{"parameter":"PERE","unit":"MJ","values":[{"value":"4,26E+02","module":"A1"},{"value":"1,61E+00","module":"A2"},{"value":"1,43E-01","module":"A3"},{"value":"1,02E+00","module":"A4"},{"value":"2,58E-04","module":"C1"},{"value":"9,56E-01","module":"C2"},{"value":"1,06E+02","module":"C3"},{"value":"1,03E-01","module":"C4"},{"value":"-1,97E+02","module":"D"}]},{"parameter":"PERM","unit":"MJ","values":[{"value":"3,75E+02","module":"A1"},{"value":"0,0E+00","module":"A2"},{"value":"0,0E+00","module":"A3"},{"value":"0,0E+00","module":"A4"},{"value":"0,0E+00","module":"C1"},{"value":"0,0E+00","module":"C2"},{"value":"0,0E+00","module":"C3"},{"value":"0,0E+00","module":"C4"},{"value":"0,0E+00","module":"D"}]},{"parameter":"PERT","unit":"MJ","values":[{"value":"8,01E+02","module":"A1"},{"value":"1,61E+00","module":"A2"},{"value":"1,43E-01","module":"A3"},{"value":"1,02E+00","module":"A4"},{"value":"2,58E-04","module":"C1"},{"value":"9,56E-01","module":"C2"},{"value":"1,06E+02","module":"C3"},{"value":"1,03E-01","module":"C4"},{"value":"-1,97E+02","module":"D"}]},{"parameter":"PENRE","unit":"MJ","values":[{"value":"5,48E+03","module":"A1"},{"value":"1,13E+02","module":"A2"},{"value":"7,50E+00","module":"A3"},{"value":"7,98E+01","module":"A4"},{"value":"3,63E-02","module":"C1"},{"value":"6,68E+01","module":"C2"},{"value":"2,69E+02","module":"C3"},{"value":"2,22E+00","module":"C4"},{"value":"-3,17E+03","module":"D"}]},{"parameter":"PENRM","unit":"MJ","values":[{"value":"1,54E+03","module":"A1"},{"value":"0,0E+00","module":"A2"},{"value":"0,0E+00","module":"A3"},{"value":"0,0E+00","module":"A4"},{"value":"0,0E+00","module":"C1"},{"value":"0,0E+00","module":"C2"},{"value":"-1,54E+03","module":"C3"},{"value":"0,0E+00","module":"C4"},{"value":"0,0E+00","module":"D"}]},{"parameter":"PENRT","unit":"MJ","values":[{"value":"7,02E+03","module":"A1"},{"value":"1,13E+02","module":"A2"},{"value":"7,50E+00","module":"A3"},{"value":"7,98E+01","module":"A4"},{"value":"3,63E-02","module":"C1"},{"value":"6,68E+01","module":"C2"},{"value":"-1,27E+03","module":"C3"},{"value":"2,22E+00","module":"C4"},{"value":"-3,17E+03","module":"D"}]},{"parameter":"SM","unit":"kg","values":[{"value":"1,68E+00","module":"A1"},{"value":"0,0E+00","module":"A2"},{"value":"0,0E+00","module":"A3"},{"value":"0,0E+00","module":"A4"},{"value":"0,0E+00","module":"C1"},{"value":"0,0E+00","module":"C2"},{"value":"0,0E+00","module":"C3"},{"value":"0,0E+00","module":"C4"},{"value":"0,0E+00","module":"D"}]},{"parameter":"RSF","unit":"MJ","values":[{"value":"1,35E+01","module":"A1"},{"value":"5,76E-02","module":"A2"},{"value":"4,33E-03","module":"A3"},{"value":"3,42E-02","module":"A4"},{"value":"0,0E+00","module":"C1"},{"value":"3,42E-02","module":"C2"},{"value":"2,38E-01","module":"C3"},{"value":"2,13E-03","module":"C4"},{"value":"-2,00E-02","module":"D"}]},{"parameter":"NRSF","unit":"MJ","values":[{"value":"2,40E-02","module":"A1"},{"value":"2,06E-01","module":"A2"},{"value":"3,86E-02","module":"A3"},{"value":"1,22E-01","module":"A4"},{"value":"0,0E+00","module":"C1"},{"value":"1,22E-01","module":"C2"},{"value":"2,55E+00","module":"C3"},{"value":"4,65E-03","module":"C4"},{"value":"-6,78E+00","module":"D"}]},{"parameter":"FW","unit":"m3","values":[{"value":"3,68E+00","module":"A1"},{"value":"1,20E-02","module":"A2"},{"value":"4,28E-03","module":"A3"},{"value":"7,69E-03","module":"A4"},{"value":"2,33E-06","module":"C1"},{"value":"7,14E-03","module":"C2"},{"value":"8,64E-01","module":"C3"},{"value":"2,76E-03","module":"C4"},{"value":"-1,78E+00","module":"D"}]}],"end_of_life_waste":[{"parameter":"HWD","unit":"kg","values":[{"value":"8,92E-01","module":"A1"},{"value":"5,80E-03","module":"A2"},{"value":"1,65E-01","module":"A3"},{"value":"3,84E-03","module":"A4"},{"value":"1,52E-06","module":"C1"},{"value":"3,44E-03","module":"C2"},{"value":"1,49E+01","module":"C3"},{"value":"9,12E-03","module":"C4"},{"value":"-5,55E-01","module":"D"}]},{"parameter":"NHWD","unit":"kg","values":[{"value":"2,12E+01","module":"A1"},{"value":"5,47E+00","module":"A2"},{"value":"7,63E-01","module":"A3"},{"value":"3,26E+00","module":"A4"},{"value":"9,09E-05","module":"C1"},{"value":"3,25E+00","module":"C2"},{"value":"5,71E+00","module":"C3"},{"value":"9,63E+00","module":"C4"},{"value":"-1,11E+01","module":"D"}]},{"parameter":"RWD","unit":"kg","values":[{"value":"1,04E-02","module":"A1"},{"value":"7,66E-04","module":"A2"},{"value":"4,42E-05","module":"A3"},{"value":"5,47E-04","module":"A4"},{"value":"2,52E-07","module":"C1"},{"value":"4,55E-04","module":"C2"},{"value":"8,06E-04","module":"C3"},{"value":"1,46E-05","module":"C4"},{"value":"-3,25E-03","module":"D"}]}],"end_of_life_flow":[{"parameter":"CRU","unit":"kg","values":[{"value":"0,0E+00","module":"A1"},{"value":"0,0E+00","module":"A2"},{"value":"0,0E+00","module":"A3"},{"value":"0,0E+00","module":"A4"},{"value":"0,0E+00","module":"C1"},{"value":"0,0E+00","module":"C2"},{"value":"0,0E+00","module":"C3"},{"value":"0,0E+00","module":"C4"},{"value":"0,0E+00","module":"D"}]},{"parameter":"MFR","unit":"kg","values":[{"value":"0,0E+00","module":"A1"},{"value":"0,0E+00","module":"A2"},{"value":"1,08E+01","module":"A3"},{"value":"0,0E+00","module":"A4"},{"value":"0,0E+00","module":"C1"},{"value":"0,0E+00","module":"C2"},{"value":"4,49E+01","module":"C3"},{"value":"8,62E-04","module":"C4"},{"value":"0,0E+00","module":"D"}]},{"parameter":"MER","unit":"kg","values":[{"value":"0,0E+00","module":"A1"},{"value":"0,0E+00","module":"A2"},{"value":"1,58E+01","module":"A3"},{"value":"0,0E+00","module":"A4"},{"value":"0,0E+00","module":"C1"},{"value":"0,0E+00","module":"C2"},{"value":"9,62E+00","module":"C3"},{"value":"2,11E-05","module":"C4"},{"value":"0,0E+00","module":"D"}]},{"parameter":"EEE","unit":"MJ","values":[{"value":"0,0E+00","module":"A1"},{"value":"0,0E+00","module":"A2"},{"value":"1,11E+01","module":"A3"},{"value":"0,0E+00","module":"A4"},{"value":"0,0E+00","module":"C1"},{"value":"0,0E+00","module":"C2"},{"value":"1,48E+01","module":"C3"},{"value":"1,37E-03","module":"C4"},{"value":"0,0E+00","module":"D"}]},{"parameter":"EET","unit":"MJ","values":[{"value":"0,0E+00","module":"A1"},{"value":"0,0E+00","module":"A2"},{"value":"1,67E+02","module":"A3"},{"value":"0,0E+00","module":"A4"},{"value":"0,0E+00","module":"C1"},{"value":"0,0E+00","module":"C2"},{"value":"2,23E+02","module":"C3"},{"value":"2,07E-02","module":"C4"},{"value":"0,0E+00","module":"D"}]}]}