{"product_name":"Flexi F231 slagd\u00f8rskap","epd_id":"NEPD-7535-6918","compliance":["EN 15804+A2","ISO 14025","ISO 21930"],"producer_name":"Aarsland M\u00f8belfabrikk AS","environmental_impact":[{"parameter":"GWP-total","unit":"kg CO2-eq.","values":[{"value":"-3,50E+01","module":"A1"},{"value":"2,32E+00","module":"A2"},{"value":"4,88E-02","module":"A3"},{"value":"5,25E-01","module":"A4"},{"value":"4,64E+00","module":"A5"},{"value":"6,23E-03","module":"B2"},{"value":"0,0E+00","module":"B3"},{"value":"0,0E+00","module":"B4"},{"value":"2,43E-04","module":"C1"},{"value":"4,49E-01","module":"C2"},{"value":"1,19E+02","module":"C3"},{"value":"2,73E-02","module":"C4"},{"value":"-2,05E+00","module":"D"}]},{"parameter":"GWP-fossil","unit":"kg CO2-eq.","values":[{"value":"2,11E+01","module":"A1"},{"value":"2,31E+00","module":"A2"},{"value":"4,72E-02","module":"A3"},{"value":"5,23E-01","module":"A4"},{"value":"2,78E-02","module":"A5"},{"value":"6,18E-03","module":"B2"},{"value":"0,0E+00","module":"B3"},{"value":"0,0E+00","module":"B4"},{"value":"2,36E-04","module":"C1"},{"value":"4,48E-01","module":"C2"},{"value":"7,05E+01","module":"C3"},{"value":"2,73E-02","module":"C4"},{"value":"-1,98E+00","module":"D"}]},{"parameter":"GWP-biogenic","unit":"kg CO2-eq.","values":[{"value":"-5,63E+01","module":"A1"},{"value":"4,08E-03","module":"A2"},{"value":"1,32E-03","module":"A3"},{"value":"1,58E-03","module":"A4"},{"value":"4,61E+00","module":"A5"},{"value":"3,89E-05","module":"B2"},{"value":"0,0E+00","module":"B3"},{"value":"0,0E+00","module":"B4"},{"value":"6,52E-06","module":"C1"},{"value":"1,86E-04","module":"C2"},{"value":"4,80E+01","module":"C3"},{"value":"5,04E-06","module":"C4"},{"value":"-4,14E-03","module":"D"}]},{"parameter":"GWP-luluc","unit":"kg CO2-eq.","values":[{"value":"1,45E-01","module":"A1"},{"value":"1,97E-03","module":"A2"},{"value":"1,92E-04","module":"A3"},{"value":"7,11E-04","module":"A4"},{"value":"9,96E-06","module":"A5"},{"value":"1,01E-05","module":"B2"},{"value":"0,0E+00","module":"B3"},{"value":"0,0E+00","module":"B4"},{"value":"9,73E-07","module":"C1"},{"value":"1,60E-04","module":"C2"},{"value":"1,18E-03","module":"C3"},{"value":"7,77E-06","module":"C4"},{"value":"-6,14E-02","module":"D"}]},{"parameter":"ODP","unit":"kg CFC 11-eq.","values":[{"value":"7,21E-07","module":"A1"},{"value":"4,19E-07","module":"A2"},{"value":"3,22E-09","module":"A3"},{"value":"7,60E-08","module":"A4"},{"value":"5,75E-09","module":"A5"},{"value":"5,40E-10","module":"B2"},{"value":"0,0E+00","module":"B3"},{"value":"0,0E+00","module":"B4"},{"value":"1,60E-11","module":"C1"},{"value":"1,02E-07","module":"C2"},{"value":"4,68E-07","module":"C3"},{"value":"8,19E-09","module":"C4"},{"value":"-1,25E-01","module":"D"}]},{"parameter":"AP","unit":"mol H+-eq.","values":[{"value":"8,51E-02","module":"A1"},{"value":"2,15E-02","module":"A2"},{"value":"2,22E-04","module":"A3"},{"value":"2,60E-03","module":"A4"},{"value":"1,38E-04","module":"A5"},{"value":"3,61E-05","module":"B2"},{"value":"0,0E+00","module":"B3"},{"value":"0,0E+00","module":"B4"},{"value":"1,84E-06","module":"C1"},{"value":"1,29E-03","module":"C2"},{"value":"1,05E-02","module":"C3"},{"value":"1,83E-04","module":"C4"},{"value":"-1,57E-02","module":"D"}]},{"parameter":"POCP","unit":"kg NMVOC-eq.","values":[{"value":"5,90E-02","module":"A1"},{"value":"1,51E-02","module":"A2"},{"value":"1,59E-04","module":"A3"},{"value":"1,84E-03","module":"A4"},{"value":"1,43E-04","module":"A5"},{"value":"2,09E-05","module":"B2"},{"value":"0,0E+00","module":"B3"},{"value":"0,0E+00","module":"B4"},{"value":"7,09E-07","module":"C1"},{"value":"1,09E-03","module":"C2"},{"value":"9,76E-03","module":"C3"},{"value":"2,07E-04","module":"C4"},{"value":"-1,49E-02","module":"D"}]},{"parameter":"ADPE","unit":"kg Sb-eq.","values":[{"value":"1,16E-04","module":"A1"},{"value":"3,24E-05","module":"A2"},{"value":"1,10E-06","module":"A3"},{"value":"8,39E-06","module":"A4"},{"value":"6,75E-07","module":"A5"},{"value":"1,73E-07","module":"B2"},{"value":"0,0E+00","module":"B3"},{"value":"0,0E+00","module":"B4"},{"value":"1,76E-08","module":"C1"},{"value":"1,24E-05","module":"C2"},{"value":"1,87E-05","module":"C3"},{"value":"4,37E-07","module":"C4"},{"value":"-1,96E-05","module":"D"}]},{"parameter":"ADPF","unit":"MJ","values":[{"value":"3,80E+02","module":"A1"},{"value":"3,58E+01","module":"A2"},{"value":"6,35E-01","module":"A3"},{"value":"8,35E+00","module":"A4"},{"value":"3,85E-01","module":"A5"},{"value":"1,06E-01","module":"B2"},{"value":"0,0E+00","module":"B3"},{"value":"0,0E+00","module":"B4"},{"value":"3,22E-03","module":"C1"},{"value":"6,78E+00","module":"C2"},{"value":"1,25E+01","module":"C3"},{"value":"6,02E-01","module":"C4"},{"value":"-2,73E+01","module":"D"}]},{"parameter":"WDP","unit":"m3 world-eq.","values":[{"value":"5,49E+02","module":"A1"},{"value":"1,43E+02","module":"A2"},{"value":"1,12E+02","module":"A3"},{"value":"5,64E+01","module":"A4"},{"value":"1,05E+00","module":"A5"},{"value":"1,88E+00","module":"B2"},{"value":"0,0E+00","module":"B3"},{"value":"0,0E+00","module":"B4"},{"value":"5,61E-01","module":"C1"},{"value":"6,56E+00","module":"C2"},{"value":"-1,97E+02","module":"C3"},{"value":"1,47E+00","module":"C4"},{"value":"-3,62E+02","module":"D"}]},{"parameter":"EP-freshwater","unit":"kg P-eq.","values":[{"value":"4,75E-04","module":"A1"},{"value":"6,79E-05","module":"A2"},{"value":"1,92E-06","module":"A3"},{"value":"2,62E-05","module":"A4"},{"value":"2,50E-07","module":"A5"},{"value":"4,94E-07","module":"B2"},{"value":"0,0E+00","module":"B3"},{"value":"0,0E+00","module":"B4"},{"value":"1,70E-08","module":"C1"},{"value":"3,58E-06","module":"C2"},{"value":"4,78E-05","module":"C3"},{"value":"2,75E-07","module":"C4"},{"value":"-1,66E-04","module":"D"}]},{"parameter":"EP-marine","unit":"kg N-eq.","values":[{"value":"2,14E-02","module":"A1"},{"value":"4,75E-03","module":"A2"},{"value":"5,31E-05","module":"A3"},{"value":"5,34E-04","module":"A4"},{"value":"4,65E-05","module":"A5"},{"value":"5,72E-06","module":"B2"},{"value":"0,0E+00","module":"B3"},{"value":"0,0E+00","module":"B4"},{"value":"2,03E-07","module":"C1"},{"value":"2,55E-04","module":"C2"},{"value":"3,99E-03","module":"C3"},{"value":"6,48E-05","module":"C4"},{"value":"-4,88E-03","module":"D"}]},{"parameter":"EP-terrestrial","unit":"mol N-eq.","values":[{"value":"2,12E-01","module":"A1"},{"value":"5,34E-02","module":"A2"},{"value":"6,21E-04","module":"A3"},{"value":"6,09E-03","module":"A4"},{"value":"5,04E-04","module":"A5"},{"value":"6,65E-05","module":"B2"},{"value":"0,0E+00","module":"B3"},{"value":"0,0E+00","module":"B4"},{"value":"2,64E-06","module":"C1"},{"value":"2,85E-03","module":"C2"},{"value":"3,97E-02","module":"C3"},{"value":"7,16E-04","module":"C4"},{"value":"-5,27E-02","module":"D"}]},{"parameter":"GWP-IOBC","unit":"kg CO2-eq.","values":[{"value":"2,14E+01","module":"A1"},{"value":"2,32E+00","module":"A2"},{"value":"5,43E-02","module":"A3"},{"value":"5,25E-01","module":"A4"},{"value":"2,61E-02","module":"A5"},{"value":"6,22E-03","module":"B2"},{"value":"0,0E+00","module":"B3"},{"value":"0,0E+00","module":"B4"},{"value":"2,43E-04","module":"C1"},{"value":"4,49E-01","module":"C2"},{"value":"3,89E+01","module":"C3"},{"value":"8,87E-02","module":"C4"},{"value":"-2,09E+00","module":"D"}]}],"additional_environmental_impact":[{"parameter":"PM","unit":"disease incidence","values":[{"value":"1,02E-06","module":"A1"},{"value":"1,42E-07","module":"A2"},{"value":"2,12E-09","module":"A3"},{"value":"2,84E-08","module":"A4"},{"value":"1,99E-09","module":"A5"},{"value":"3,06E-10","module":"B2"},{"value":"0,0E+00","module":"B3"},{"value":"0,0E+00","module":"B4"},{"value":"1,30E-11","module":"C1"},{"value":"2,74E-08","module":"C2"},{"value":"6,18E-08","module":"C3"},{"value":"3,30E-09","module":"C4"},{"value":"-8,79E-07","module":"D"}]},{"parameter":"ETP-fw","unit":"CTUe","values":[{"value":"4,83E+02","module":"A1"},{"value":"2,97E+01","module":"A2"},{"value":"1,11E+00","module":"A3"},{"value":"8,19E+00","module":"A4"},{"value":"5,20E-01","module":"A5"},{"value":"1,14E-01","module":"B2"},{"value":"0,0E+00","module":"B3"},{"value":"0,0E+00","module":"B4"},{"value":"1,47E-02","module":"C1"},{"value":"5,02E+00","module":"C2"},{"value":"1,87E+02","module":"C3"},{"value":"6,02E-01","module":"C4"},{"value":"-1,44E+02","module":"D"}]},{"parameter":"HTP-c","unit":"CTUh","values":[{"value":"3,68E-08","module":"A1"},{"value":"0,0E+00","module":"A2"},{"value":"6,80E-11","module":"A3"},{"value":"0,0E+00","module":"A4"},{"value":"1,80E-11","module":"A5"},{"value":"1,80E-11","module":"B2"},{"value":"0,0E+00","module":"B3"},{"value":"0,0E+00","module":"B4"},{"value":"1,00E-12","module":"C1"},{"value":"0,0E+00","module":"C2"},{"value":"5,87E-09","module":"C3"},{"value":"3,30E-11","module":"C4"},{"value":"-3,46E-09","module":"D"}]},{"parameter":"HTP-nc","unit":"CTUh","values":[{"value":"3,24E-07","module":"A1"},{"value":"3,30E-08","module":"A2"},{"value":"1,61E-09","module":"A3"},{"value":"1,08E-08","module":"A4"},{"value":"7,42E-10","module":"A5"},{"value":"3,78E-10","module":"B2"},{"value":"0,0E+00","module":"B3"},{"value":"0,0E+00","module":"B4"},{"value":"1,60E-11","module":"C1"},{"value":"5,49E-09","module":"C2"},{"value":"1,27E-07","module":"C3"},{"value":"1,09E-09","module":"C4"},{"value":"-1,16E-07","module":"D"}]},{"parameter":"SQP","unit":"unitless","values":[{"value":"1,60E+03","module":"A1"},{"value":"2,70E+01","module":"A2"},{"value":"2,93E-01","module":"A3"},{"value":"6,08E+00","module":"A4"},{"value":"2,56E-01","module":"A5"},{"value":"2,95E-02","module":"B2"},{"value":"0,0E+00","module":"B3"},{"value":"0,0E+00","module":"B4"},{"value":"1,62E-03","module":"C1"},{"value":"4,74E+00","module":"C2"},{"value":"2,54E+00","module":"C3"},{"value":"9,58E-01","module":"C4"},{"value":"-1,64E+02","module":"D"}]},{"parameter":"IRP","unit":"kBq U235-eq.","values":[{"value":"7,65E-01","module":"A1"},{"value":"1,89E-01","module":"A2"},{"value":"1,16E-02","module":"A3"},{"value":"5,03E-02","module":"A4"},{"value":"1,68E-03","module":"A5"},{"value":"7,29E-04","module":"B2"},{"value":"0,0E+00","module":"B3"},{"value":"0,0E+00","module":"B4"},{"value":"5,84E-05","module":"C1"},{"value":"2,96E-02","module":"C2"},{"value":"4,82E-02","module":"C3"},{"value":"2,45E-03","module":"C4"},{"value":"-1,63E-01","module":"D"}]}],"resource_use":[{"parameter":"PERE","unit":"MJ","values":[{"value":"3,17E+02","module":"A1"},{"value":"2,05E+00","module":"A2"},{"value":"8,30E+00","module":"A3"},{"value":"8,02E-01","module":"A4"},{"value":"4,81E-02","module":"A5"},{"value":"1,43E-02","module":"B2"},{"value":"0,0E+00","module":"B3"},{"value":"0,0E+00","module":"B4"},{"value":"4,17E-02","module":"C1"},{"value":"9,70E-02","module":"C2"},{"value":"1,22E+00","module":"C3"},{"value":"1,24E-02","module":"C4"},{"value":"-1,52E+02","module":"D"}]},{"parameter":"PERM","unit":"MJ","values":[{"value":"5,48E+02","module":"A1"},{"value":"0,0E+00","module":"A2"},{"value":"0,0E+00","module":"A3"},{"value":"0,0E+00","module":"A4"},{"value":"-3,15E+01","module":"A5"},{"value":"0,0E+00","module":"B2"},{"value":"0,0E+00","module":"B3"},{"value":"0,0E+00","module":"B4"},{"value":"0,0E+00","module":"C1"},{"value":"0,0E+00","module":"C2"},{"value":"-4,76E+02","module":"C3"},{"value":"0,0E+00","module":"C4"},{"value":"0,0E+00","module":"D"}]},{"parameter":"PERT","unit":"MJ","values":[{"value":"8,65E+02","module":"A1"},{"value":"2,05E+00","module":"A2"},{"value":"8,30E+00","module":"A3"},{"value":"8,02E-01","module":"A4"},{"value":"-1,50E+01","module":"A5"},{"value":"1,43E-02","module":"B2"},{"value":"0,0E+00","module":"B3"},{"value":"0,0E+00","module":"B4"},{"value":"4,17E-02","module":"C1"},{"value":"9,70E-02","module":"C2"},{"value":"-4,75E+02","module":"C3"},{"value":"1,24E-02","module":"C4"},{"value":"-1,52E+02","module":"D"}]},{"parameter":"PENRE","unit":"MJ","values":[{"value":"2,95E+02","module":"A1"},{"value":"3,58E+01","module":"A2"},{"value":"6,36E-01","module":"A3"},{"value":"8,36E+00","module":"A4"},{"value":"3,85E-01","module":"A5"},{"value":"1,06E-01","module":"B2"},{"value":"0,0E+00","module":"B3"},{"value":"0,0E+00","module":"B4"},{"value":"3,22E-03","module":"C1"},{"value":"6,78E+00","module":"C2"},{"value":"1,55E+01","module":"C3"},{"value":"6,04E-01","module":"C4"},{"value":"-2,73E+01","module":"D"}]},{"parameter":"PENRM","unit":"MJ","values":[{"value":"8,63E+01","module":"A1"},{"value":"0,0E+00","module":"A2"},{"value":"0,0E+00","module":"A3"},{"value":"0,0E+00","module":"A4"},{"value":"0,0E+00","module":"A5"},{"value":"0,0E+00","module":"B2"},{"value":"0,0E+00","module":"B3"},{"value":"0,0E+00","module":"B4"},{"value":"0,0E+00","module":"C1"},{"value":"0,0E+00","module":"C2"},{"value":"-8,63E+01","module":"C3"},{"value":"0,0E+00","module":"C4"},{"value":"0,0E+00","module":"D"}]},{"parameter":"PENRT","unit":"MJ","values":[{"value":"3,81E+02","module":"A1"},{"value":"3,58E+01","module":"A2"},{"value":"6,36E-01","module":"A3"},{"value":"8,36E+00","module":"A4"},{"value":"3,85E-01","module":"A5"},{"value":"1,06E-01","module":"B2"},{"value":"0,0E+00","module":"B3"},{"value":"0,0E+00","module":"B4"},{"value":"3,22E-03","module":"C1"},{"value":"6,78E+00","module":"C2"},{"value":"-7,08E+01","module":"C3"},{"value":"6,04E-01","module":"C4"},{"value":"-2,73E+01","module":"D"}]},{"parameter":"SM","unit":"kg","values":[{"value":"1,33E+01","module":"A1"},{"value":"0,0E+00","module":"A2"},{"value":"2,22E-05","module":"A3"},{"value":"0,0E+00","module":"A4"},{"value":"0,0E+00","module":"A5"},{"value":"0,0E+00","module":"B2"},{"value":"0,0E+00","module":"B3"},{"value":"0,0E+00","module":"B4"},{"value":"0,0E+00","module":"C1"},{"value":"0,0E+00","module":"C2"},{"value":"0,0E+00","module":"C3"},{"value":"0,0E+00","module":"C4"},{"value":"0,0E+00","module":"D"}]},{"parameter":"RSF","unit":"MJ","values":[{"value":"3,06E+01","module":"A1"},{"value":"1,40E-01","module":"A2"},{"value":"6,51E-03","module":"A3"},{"value":"5,68E-02","module":"A4"},{"value":"2,42E-04","module":"A5"},{"value":"1,15E-03","module":"B2"},{"value":"0,0E+00","module":"B3"},{"value":"0,0E+00","module":"B4"},{"value":"3,27E-05","module":"C1"},{"value":"3,47E-03","module":"C2"},{"value":"3,04E-02","module":"C3"},{"value":"3,09E-04","module":"C4"},{"value":"-2,13E-02","module":"D"}]},{"parameter":"NRSF","unit":"MJ","values":[{"value":"2,64E-02","module":"A1"},{"value":"8,17E-02","module":"A2"},{"value":"1,76E-02","module":"A3"},{"value":"2,62E-02","module":"A4"},{"value":"1,03E-03","module":"A5"},{"value":"1,13E-03","module":"B2"},{"value":"0,0E+00","module":"B3"},{"value":"0,0E+00","module":"B4"},{"value":"8,16E-05","module":"C1"},{"value":"1,24E-02","module":"C2"},{"value":"0,0E+00","module":"C3"},{"value":"7,97E-03","module":"C4"},{"value":"-8,84E+00","module":"D"}]},{"parameter":"FW","unit":"m3","values":[{"value":"1,78E-01","module":"A1"},{"value":"1,15E-02","module":"A2"},{"value":"6,21E-02","module":"A3"},{"value":"4,32E-03","module":"A4"},{"value":"4,97E-04","module":"A5"},{"value":"1,81E-02","module":"B2"},{"value":"0,0E+00","module":"B3"},{"value":"0,0E+00","module":"B4"},{"value":"3,11E-04","module":"C1"},{"value":"7,25E-04","module":"C2"},{"value":"2,33E-02","module":"C3"},{"value":"5,65E-04","module":"C4"},{"value":"-1,86E-01","module":"D"}]}],"end_of_life_waste":[{"parameter":"HWD","unit":"kg","values":[{"value":"5,69E-02","module":"A1"},{"value":"3,29E-03","module":"A2"},{"value":"3,21E-03","module":"A3"},{"value":"1,09E-03","module":"A4"},{"value":"2,07E-06","module":"A5"},{"value":"1,99E-05","module":"B2"},{"value":"0,0E+00","module":"B3"},{"value":"0,0E+00","module":"B4"},{"value":"2,07E-06","module":"C1"},{"value":"3,50E-04","module":"C2"},{"value":"0,0E+00","module":"C3"},{"value":"6,42E+00","module":"C4"},{"value":"-1,48E-03","module":"D"}]},{"parameter":"NHWD","unit":"kg","values":[{"value":"2,17E+00","module":"A1"},{"value":"1,43E+00","module":"A2"},{"value":"4,96E-02","module":"A3"},{"value":"2,19E-01","module":"A4"},{"value":"1,66E+00","module":"A5"},{"value":"1,28E-03","module":"B2"},{"value":"0,0E+00","module":"B3"},{"value":"0,0E+00","module":"B4"},{"value":"2,48E-04","module":"C1"},{"value":"3,30E-01","module":"C2"},{"value":"2,93E+01","module":"C3"},{"value":"1,00E+00","module":"C4"},{"value":"-6,75E-01","module":"D"}]},{"parameter":"RWD","unit":"kg","values":[{"value":"4,40E-03","module":"A1"},{"value":"2,36E-04","module":"A2"},{"value":"5,73E-06","module":"A3"},{"value":"5,26E-05","module":"A4"},{"value":"2,88E-08","module":"A5"},{"value":"6,18E-07","module":"B2"},{"value":"0,0E+00","module":"B3"},{"value":"0,0E+00","module":"B4"},{"value":"2,88E-08","module":"C1"},{"value":"4,62E-05","module":"C2"},{"value":"0,0E+00","module":"C3"},{"value":"1,19E-05","module":"C4"},{"value":"-1,34E-04","module":"D"}]}],"end_of_life_flow":[{"parameter":"CRU","unit":"kg","values":[{"value":"0,0E+00","module":"A1"},{"value":"0,0E+00","module":"A2"},{"value":"0,0E+00","module":"A3"},{"value":"0,0E+00","module":"A4"},{"value":"0,0E+00","module":"A5"},{"value":"0,0E+00","module":"B2"},{"value":"0,0E+00","module":"B3"},{"value":"0,0E+00","module":"B4"},{"value":"0,0E+00","module":"C1"},{"value":"0,0E+00","module":"C2"},{"value":"0,0E+00","module":"C3"},{"value":"0,0E+00","module":"C4"},{"value":"0,0E+00","module":"D"}]},{"parameter":"MFR","unit":"kg","values":[{"value":"0,0E+00","module":"A1"},{"value":"0,0E+00","module":"A2"},{"value":"1,07E-04","module":"A3"},{"value":"0,0E+00","module":"A4"},{"value":"1,51E+00","module":"A5"},{"value":"0,0E+00","module":"B2"},{"value":"0,0E+00","module":"B3"},{"value":"0,0E+00","module":"B4"},{"value":"0,0E+00","module":"C1"},{"value":"0,0E+00","module":"C2"},{"value":"1,85E-01","module":"C3"},{"value":"0,0E+00","module":"C4"},{"value":"0,0E+00","module":"D"}]},{"parameter":"MER","unit":"kg","values":[{"value":"0,0E+00","module":"A1"},{"value":"0,0E+00","module":"A2"},{"value":"2,68E-07","module":"A3"},{"value":"0,0E+00","module":"A4"},{"value":"2,29E-06","module":"A5"},{"value":"0,0E+00","module":"B2"},{"value":"0,0E+00","module":"B3"},{"value":"0,0E+00","module":"B4"},{"value":"0,0E+00","module":"C1"},{"value":"0,0E+00","module":"C2"},{"value":"3,22E+01","module":"C3"},{"value":"0,0E+00","module":"C4"},{"value":"0,0E+00","module":"D"}]},{"parameter":"EEE","unit":"MJ","values":[{"value":"0,0E+00","module":"A1"},{"value":"0,0E+00","module":"A2"},{"value":"2,09E-01","module":"A3"},{"value":"0,0E+00","module":"A4"},{"value":"1,19E-01","module":"A5"},{"value":"0,0E+00","module":"B2"},{"value":"0,0E+00","module":"B3"},{"value":"0,0E+00","module":"B4"},{"value":"0,0E+00","module":"C1"},{"value":"0,0E+00","module":"C2"},{"value":"2,21E+00","module":"C3"},{"value":"0,0E+00","module":"C4"},{"value":"0,0E+00","module":"D"}]},{"parameter":"EET","unit":"MJ","values":[{"value":"0,0E+00","module":"A1"},{"value":"0,0E+00","module":"A2"},{"value":"3,16E+00","module":"A3"},{"value":"0,0E+00","module":"A4"},{"value":"1,79E+00","module":"A5"},{"value":"0,0E+00","module":"B2"},{"value":"0,0E+00","module":"B3"},{"value":"0,0E+00","module":"B4"},{"value":"0,0E+00","module":"C1"},{"value":"0,0E+00","module":"C2"},{"value":"3,34E+01","module":"C3"},{"value":"0,0E+00","module":"C4"},{"value":"0,0E+00","module":"D"}]}]}