{"product_name":"Flowtite Pressure Pipe FP2.1 with coupling \nDN300-500, PN16, SN5000","epd_id":"NEPD-3241-1872-EN","compliance":["EN 15804","ISO 14025","ISO 21930"],"producer_name":"Amiblu Technology AS","environmental_impact":[{"parameter":"GWP-total","unit":"kg CO2-eq.","values":[{"value":"2,18E+00","module":"A1-A3"},{"value":"8,13E-02","module":"A4"},{"value":"6,30E-01","module":"A5"}]},{"parameter":"ODP","unit":"kg CFC 11-eq.","values":[{"value":"2,39E-07","module":"A1-A3"},{"value":"1,50E-08","module":"A4"},{"value":"1,13E-07","module":"A5"}]},{"parameter":"AP","unit":"kg SO2-eq.","values":[{"value":"1,10E-02","module":"A1-A3"},{"value":"2,59E-04","module":"A4"},{"value":"1,93E-03","module":"A5"}]},{"parameter":"EP","unit":"kg Phosphat-eq.","values":[{"value":"1,34E-03","module":"A1-A3"},{"value":"4,30E-05","module":"A4"},{"value":"4,67E-04","module":"A5"}]},{"parameter":"POCP","unit":"kg Ethen-eq.","values":[{"value":"7,13E-04","module":"A1-A3"},{"value":"1,33E-05","module":"A4"},{"value":"1,10E-04","module":"A5"}]},{"parameter":"ADPE","unit":"kg Sb-eq.","values":[{"value":"7,70E-05","module":"A1-A3"},{"value":"2,48E-07","module":"A4"},{"value":"2,57E-06","module":"A5"}]},{"parameter":"ADPF","unit":"MJ","values":[{"value":"4,26E+01","module":"A1-A3"},{"value":"1,23E+00","module":"A4"},{"value":"8,83E+00","module":"A5"}]},{"parameter":"ADPM","unit":"kg Sb-eq.","values":[{"value":"7,70E-05","module":"A1-A3"},{"value":"2,48E-07","module":"A4"},{"value":"2,57E-06","module":"A5"}]}],"additional_environmental_impact":[],"resource_use":[{"parameter":"PERE","unit":"MJ","values":[{"value":"2,14E+00","module":"A1-A3"},{"value":"1,79E-02","module":"A4"},{"value":"5,27E-01","module":"A5"}]},{"parameter":"PERM","unit":"MJ","values":[{"value":"1,35E-03","module":"A1-A3"},{"value":"0,0E+00","module":"A4"},{"value":"0,0E+00","module":"A5"}]},{"parameter":"PERT","unit":"MJ","values":[{"value":"2,14E+00","module":"A1-A3"},{"value":"1,79E-02","module":"A4"},{"value":"5,27E-01","module":"A5"}]},{"parameter":"PENRE","unit":"MJ","values":[{"value":"4,79E+01","module":"A1-A3"},{"value":"1,25E+00","module":"A4"},{"value":"9,90E+00","module":"A5"}]},{"parameter":"PENRM","unit":"MJ","values":[{"value":"5,79E-01","module":"A1-A3"},{"value":"0,0E+00","module":"A4"},{"value":"0,0E+00","module":"A5"}]},{"parameter":"PENRT","unit":"MJ","values":[{"value":"4,84E+01","module":"A1-A3"},{"value":"1,25E+00","module":"A4"},{"value":"9,90E+00","module":"A5"}]},{"parameter":"SM","unit":"kg","values":[{"value":"3,81E-02","module":"A1-A3"},{"value":"0,0E+00","module":"A4"},{"value":"7,28E+01","module":"A5"}]},{"parameter":"RSF","unit":"MJ","values":[{"value":"1,13E-01","module":"A1-A3"},{"value":"0,0E+00","module":"A4"},{"value":"4,88E-04","module":"A5"}]},{"parameter":"NRSF","unit":"MJ","values":[{"value":"8,76E-03","module":"A1-A3"},{"value":"0,0E+00","module":"A4"},{"value":"7,18E-03","module":"A5"}]},{"parameter":"FW","unit":"m3","values":[{"value":"2,40E-02","module":"A1-A3"},{"value":"2,35E-04","module":"A4"},{"value":"9,27E-02","module":"A5"}]}],"end_of_life_waste":[{"parameter":"HWD","unit":"kg","values":[{"value":"5,26E-03","module":"A1-A3"},{"value":"7,32E-07","module":"A4"},{"value":"1,13E-04","module":"A5"}]},{"parameter":"NHWD","unit":"kg","values":[{"value":"3,43E-01","module":"A1-A3"},{"value":"6,60E-02","module":"A4"},{"value":"2,32E-01","module":"A5"}]},{"parameter":"RWD","unit":"kg","values":[{"value":"9,93E-05","module":"A1-A3"},{"value":"8,61E-06","module":"A4"},{"value":"7,33E-05","module":"A5"}]}],"end_of_life_flow":[{"parameter":"CRU","unit":"kg","values":[{"value":"0,0E+00","module":"A1-A3"},{"value":"0,0E+00","module":"A4"},{"value":"0,0E+00","module":"A5"}]},{"parameter":"MFR","unit":"kg","values":[{"value":"1,23E-03","module":"A1-A3"},{"value":"0,0E+00","module":"A4"},{"value":"5,48E-06","module":"A5"}]},{"parameter":"MER","unit":"kg","values":[{"value":"1,40E-02","module":"A1-A3"},{"value":"0,0E+00","module":"A4"},{"value":"1,77E-03","module":"A5"}]},{"parameter":"EEE","unit":"MJ","values":[{"value":"9,77E-03","module":"A1-A3"},{"value":"0,0E+00","module":"A4"},{"value":"1,88E-05","module":"A5"}]},{"parameter":"EET","unit":"MJ","values":[{"value":"1,23E-01","module":"A1-A3"},{"value":"0,0E+00","module":"A4"},{"value":"2,84E-04","module":"A5"}]}]}