{"product_name":"Flowtite Sewer Pipe FS3.0 with coupling \nDN800-3000, PN1, SN2500 & 5000","epd_id":"NEPD-3239-1873-EN","compliance":["EN 15804","ISO 14025","ISO 21930"],"producer_name":"Amiblu Technology AS","environmental_impact":[{"parameter":"GWP-total","unit":"kg CO2-eq.","values":[{"value":"1,34E+00","module":"A1-A3"},{"value":"8,13E-02","module":"A4"},{"value":"3,09E-01","module":"A5"}]},{"parameter":"ODP","unit":"kg CFC 11-eq.","values":[{"value":"1,62E-07","module":"A1-A3"},{"value":"1,50E-08","module":"A4"},{"value":"5,53E-08","module":"A5"}]},{"parameter":"AP","unit":"kg SO2-eq.","values":[{"value":"6,03E-03","module":"A1-A3"},{"value":"2,59E-04","module":"A4"},{"value":"8,75E-04","module":"A5"}]},{"parameter":"EP","unit":"kg Phosphat-eq.","values":[{"value":"7,93E-04","module":"A1-A3"},{"value":"4,30E-05","module":"A4"},{"value":"2,03E-04","module":"A5"}]},{"parameter":"POCP","unit":"kg Ethen-eq.","values":[{"value":"4,74E-04","module":"A1-A3"},{"value":"1,33E-05","module":"A4"},{"value":"5,32E-05","module":"A5"}]},{"parameter":"ADPE","unit":"kg Sb-eq.","values":[{"value":"3,50E-05","module":"A1-A3"},{"value":"2,48E-07","module":"A4"},{"value":"1,15E-06","module":"A5"}]},{"parameter":"ADPF","unit":"MJ","values":[{"value":"2,84E+01","module":"A1-A3"},{"value":"1,23E+00","module":"A4"},{"value":"4,33E+00","module":"A5"}]},{"parameter":"ADPM","unit":"kg Sb-eq.","values":[{"value":"3,50E-05","module":"A1-A3"},{"value":"2,48E-07","module":"A4"},{"value":"1,15E-06","module":"A5"}]}],"additional_environmental_impact":[],"resource_use":[{"parameter":"PERE","unit":"MJ","values":[{"value":"1,34E+00","module":"A1-A3"},{"value":"1,79E-02","module":"A4"},{"value":"2,25E-01","module":"A5"}]},{"parameter":"PERM","unit":"MJ","values":[{"value":"4,63E-04","module":"A1-A3"},{"value":"0,0E+00","module":"A4"},{"value":"0,0E+00","module":"A5"}]},{"parameter":"PERT","unit":"MJ","values":[{"value":"1,34E+00","module":"A1-A3"},{"value":"1,79E-02","module":"A4"},{"value":"2,25E-01","module":"A5"}]},{"parameter":"PENRE","unit":"MJ","values":[{"value":"3,14E+01","module":"A1-A3"},{"value":"1,25E+00","module":"A4"},{"value":"4,78E+00","module":"A5"}]},{"parameter":"PENRM","unit":"MJ","values":[{"value":"5,79E-01","module":"A1-A3"},{"value":"0,0E+00","module":"A4"},{"value":"0,0E+00","module":"A5"}]},{"parameter":"PENRT","unit":"MJ","values":[{"value":"3,20E+01","module":"A1-A3"},{"value":"1,25E+00","module":"A4"},{"value":"4,78E+00","module":"A5"}]},{"parameter":"SM","unit":"kg","values":[{"value":"2,82E-02","module":"A1-A3"},{"value":"0,0E+00","module":"A4"},{"value":"3,06E+01","module":"A5"}]},{"parameter":"RSF","unit":"MJ","values":[{"value":"7,16E-02","module":"A1-A3"},{"value":"0,0E+00","module":"A4"},{"value":"2,88E-04","module":"A5"}]},{"parameter":"NRSF","unit":"MJ","values":[{"value":"4,57E-03","module":"A1-A3"},{"value":"0,0E+00","module":"A4"},{"value":"4,24E-03","module":"A5"}]},{"parameter":"FW","unit":"m3","values":[{"value":"1,62E-02","module":"A1-A3"},{"value":"2,35E-04","module":"A4"},{"value":"3,90E-02","module":"A5"}]}],"end_of_life_waste":[{"parameter":"HWD","unit":"kg","values":[{"value":"3,37E-03","module":"A1-A3"},{"value":"7,32E-07","module":"A4"},{"value":"6,59E-05","module":"A5"}]},{"parameter":"NHWD","unit":"kg","values":[{"value":"2,55E-01","module":"A1-A3"},{"value":"6,60E-02","module":"A4"},{"value":"9,80E-02","module":"A5"}]},{"parameter":"RWD","unit":"kg","values":[{"value":"6,60E-05","module":"A1-A3"},{"value":"8,61E-06","module":"A4"},{"value":"3,51E-05","module":"A5"}]}],"end_of_life_flow":[{"parameter":"CRU","unit":"kg","values":[{"value":"0,0E+00","module":"A1-A3"},{"value":"0,0E+00","module":"A4"},{"value":"0,0E+00","module":"A5"}]},{"parameter":"MFR","unit":"kg","values":[{"value":"8,19E-04","module":"A1-A3"},{"value":"0,0E+00","module":"A4"},{"value":"3,23E-06","module":"A5"}]},{"parameter":"MER","unit":"kg","values":[{"value":"1,22E-02","module":"A1-A3"},{"value":"0,0E+00","module":"A4"},{"value":"1,04E-03","module":"A5"}]},{"parameter":"EEE","unit":"MJ","values":[{"value":"8,66E-03","module":"A1-A3"},{"value":"0,0E+00","module":"A4"},{"value":"1,11E-05","module":"A5"}]},{"parameter":"EET","unit":"MJ","values":[{"value":"1,06E-01","module":"A1-A3"},{"value":"0,0E+00","module":"A4"},{"value":"1,68E-04","module":"A5"}]}]}