{"product_name":"Flowtite Pressure Pipe FP2.1 with coupling \nDN2100-3800, PN1&6, SN5000&10000","epd_id":"NEPD-3226-1881-EN","compliance":["EN 15804","ISO 14025","ISO 21930"],"producer_name":"Amiblu Technology AS","environmental_impact":[{"parameter":"GWP-total","unit":"kg CO2-eq.","values":[{"value":"1,41E+00","module":"A1-A3"},{"value":"8,13E-02","module":"A4"},{"value":"1,98E-01","module":"A5"}]},{"parameter":"ODP","unit":"kg CFC 11-eq.","values":[{"value":"1,64E-07","module":"A1-A3"},{"value":"1,50E-08","module":"A4"},{"value":"3,51E-08","module":"A5"}]},{"parameter":"AP","unit":"kg SO2-eq.","values":[{"value":"6,55E-03","module":"A1-A3"},{"value":"2,59E-04","module":"A4"},{"value":"5,06E-04","module":"A5"}]},{"parameter":"EP","unit":"kg Phosphat-eq.","values":[{"value":"8,42E-04","module":"A1-A3"},{"value":"4,30E-05","module":"A4"},{"value":"1,11E-04","module":"A5"}]},{"parameter":"POCP","unit":"kg Ethen-eq.","values":[{"value":"4,82E-04","module":"A1-A3"},{"value":"1,33E-05","module":"A4"},{"value":"3,33E-05","module":"A5"}]},{"parameter":"ADPE","unit":"kg Sb-eq.","values":[{"value":"3,99E-05","module":"A1-A3"},{"value":"2,48E-07","module":"A4"},{"value":"6,49E-07","module":"A5"}]},{"parameter":"ADPF","unit":"MJ","values":[{"value":"2,88E+01","module":"A1-A3"},{"value":"1,23E+00","module":"A4"},{"value":"2,76E+00","module":"A5"}]},{"parameter":"ADPM","unit":"kg Sb-eq.","values":[{"value":"3,99E-05","module":"A1-A3"},{"value":"2,48E-07","module":"A4"},{"value":"6,49E-07","module":"A5"}]}],"additional_environmental_impact":[],"resource_use":[{"parameter":"PERE","unit":"MJ","values":[{"value":"1,40E+00","module":"A1-A3"},{"value":"1,79E-02","module":"A4"},{"value":"1,18E-01","module":"A5"}]},{"parameter":"PERM","unit":"MJ","values":[{"value":"6,07E-04","module":"A1-A3"},{"value":"0,0E+00","module":"A4"},{"value":"0,0E+00","module":"A5"}]},{"parameter":"PERT","unit":"MJ","values":[{"value":"1,40E+00","module":"A1-A3"},{"value":"1,79E-02","module":"A4"},{"value":"1,18E-01","module":"A5"}]},{"parameter":"PENRE","unit":"MJ","values":[{"value":"3,19E+01","module":"A1-A3"},{"value":"1,25E+00","module":"A4"},{"value":"2,99E+00","module":"A5"}]},{"parameter":"PENRM","unit":"MJ","values":[{"value":"5,79E-01","module":"A1-A3"},{"value":"0,0E+00","module":"A4"},{"value":"0,0E+00","module":"A5"}]},{"parameter":"PENRT","unit":"MJ","values":[{"value":"3,25E+01","module":"A1-A3"},{"value":"1,25E+00","module":"A4"},{"value":"2,99E+00","module":"A5"}]},{"parameter":"SM","unit":"kg","values":[{"value":"2,71E-02","module":"A1-A3"},{"value":"0,0E+00","module":"A4"},{"value":"1,56E+01","module":"A5"}]},{"parameter":"RSF","unit":"MJ","values":[{"value":"7,48E-02","module":"A1-A3"},{"value":"0,0E+00","module":"A4"},{"value":"2,20E-04","module":"A5"}]},{"parameter":"NRSF","unit":"MJ","values":[{"value":"5,60E-03","module":"A1-A3"},{"value":"0,0E+00","module":"A4"},{"value":"3,24E-03","module":"A5"}]},{"parameter":"FW","unit":"m3","values":[{"value":"1,65E-02","module":"A1-A3"},{"value":"2,35E-04","module":"A4"},{"value":"2,00E-02","module":"A5"}]}],"end_of_life_waste":[{"parameter":"HWD","unit":"kg","values":[{"value":"3,55E-03","module":"A1-A3"},{"value":"7,32E-07","module":"A4"},{"value":"4,98E-05","module":"A5"}]},{"parameter":"NHWD","unit":"kg","values":[{"value":"2,65E-01","module":"A1-A3"},{"value":"6,60E-02","module":"A4"},{"value":"5,08E-02","module":"A5"}]},{"parameter":"RWD","unit":"kg","values":[{"value":"6,76E-05","module":"A1-A3"},{"value":"8,61E-06","module":"A4"},{"value":"2,18E-05","module":"A5"}]}],"end_of_life_flow":[{"parameter":"CRU","unit":"kg","values":[{"value":"0,0E+00","module":"A1-A3"},{"value":"0,0E+00","module":"A4"},{"value":"0,0E+00","module":"A5"}]},{"parameter":"MFR","unit":"kg","values":[{"value":"8,50E-04","module":"A1-A3"},{"value":"0,0E+00","module":"A4"},{"value":"2,47E-06","module":"A5"}]},{"parameter":"MER","unit":"kg","values":[{"value":"1,23E-02","module":"A1-A3"},{"value":"0,0E+00","module":"A4"},{"value":"7,98E-04","module":"A5"}]},{"parameter":"EEE","unit":"MJ","values":[{"value":"8,64E-03","module":"A1-A3"},{"value":"0,0E+00","module":"A4"},{"value":"8,48E-06","module":"A5"}]},{"parameter":"EET","unit":"MJ","values":[{"value":"1,06E-01","module":"A1-A3"},{"value":"0,0E+00","module":"A4"},{"value":"1,28E-04","module":"A5"}]}]}