{"product_name":"Flutex Pro 7\u2122","epd_id":"NEPD-2322-1066-NO","compliance":["EN 15804","ISO 14025","ISO 21930"],"producer_name":"Fl\u00fcgger Norway AS","environmental_impact":[{"parameter":"GWP-total","unit":"kg CO2-eq.","values":[{"value":"1,87E+00","module":"A1"},{"value":"3,84E-02","module":"A2"},{"value":"1,28E-01","module":"A3"},{"value":"7,53E-02","module":"A4"}]},{"parameter":"ODP","unit":"kg CFC 11-eq.","values":[{"value":"2,17E-07","module":"A1"},{"value":"7,16E-09","module":"A2"},{"value":"8,17E-09","module":"A3"},{"value":"1,51E-08","module":"A4"}]},{"parameter":"AP","unit":"kg SO2-eq.","values":[{"value":"1,25E-02","module":"A1"},{"value":"1,25E-04","module":"A2"},{"value":"1,04E-03","module":"A3"},{"value":"1,99E-04","module":"A4"}]},{"parameter":"EP","unit":"kg Phosphat-eq.","values":[{"value":"1,52E-03","module":"A1"},{"value":"2,06E-05","module":"A2"},{"value":"2,60E-04","module":"A3"},{"value":"2,73E-05","module":"A4"}]},{"parameter":"POCP","unit":"kg Ethen-eq.","values":[{"value":"1,07E-03","module":"A1"},{"value":"6,29E-06","module":"A2"},{"value":"5,07E-05","module":"A3"},{"value":"1,18E-05","module":"A4"}]},{"parameter":"ADPE","unit":"kg Sb-eq.","values":[{"value":"9,73E-06","module":"A1"},{"value":"1,06E-07","module":"A2"},{"value":"7,88E-06","module":"A3"},{"value":"1,47E-07","module":"A4"}]},{"parameter":"ADPF","unit":"MJ","values":[{"value":"3,05E+01","module":"A1"},{"value":"5,88E-01","module":"A2"},{"value":"1,24E+00","module":"A3"},{"value":"1,24E+00","module":"A4"}]},{"parameter":"ADPM","unit":"kg Sb-eq.","values":[{"value":"9,73E-06","module":"A1"},{"value":"1,06E-07","module":"A2"},{"value":"7,88E-06","module":"A3"},{"value":"1,47E-07","module":"A4"}]}],"additional_environmental_impact":[],"resource_use":[{"parameter":"PERE","unit":"MJ","values":[{"value":"1,50E+00","module":"A1"},{"value":"6,54E-03","module":"A2"},{"value":"5,64E-01","module":"A3"},{"value":"1,33E-02","module":"A4"}]},{"parameter":"PERM","unit":"MJ","values":[{"value":"0,0E+00","module":"A1"},{"value":"0,0E+00","module":"A2"},{"value":"2,64E-02","module":"A3"},{"value":"0,0E+00","module":"A4"}]},{"parameter":"PERT","unit":"MJ","values":[{"value":"1,50E+00","module":"A1"},{"value":"6,54E-03","module":"A2"},{"value":"5,91E-01","module":"A3"},{"value":"1,33E-02","module":"A4"}]},{"parameter":"PENRE","unit":"MJ","values":[{"value":"3,00E+01","module":"A1"},{"value":"5,98E-01","module":"A2"},{"value":"1,60E+00","module":"A3"},{"value":"1,26E+00","module":"A4"}]},{"parameter":"PENRM","unit":"MJ","values":[{"value":"3,70E+00","module":"A1"},{"value":"0,0E+00","module":"A2"},{"value":"0,0E+00","module":"A3"},{"value":"0,0E+00","module":"A4"}]},{"parameter":"PENRT","unit":"MJ","values":[{"value":"3,37E+01","module":"A1"},{"value":"5,98E-01","module":"A2"},{"value":"1,60E+00","module":"A3"},{"value":"1,26E+00","module":"A4"}]},{"parameter":"SM","unit":"kg","values":[{"value":"0,0E+00","module":"A1"},{"value":"0,0E+00","module":"A2"},{"value":"0,0E+00","module":"A3"},{"value":"0,0E+00","module":"A4"}]},{"parameter":"RSF","unit":"MJ","values":[{"value":"0,0E+00","module":"A1"},{"value":"0,0E+00","module":"A2"},{"value":"0,0E+00","module":"A3"},{"value":"0,0E+00","module":"A4"}]},{"parameter":"NRSF","unit":"MJ","values":[{"value":"0,0E+00","module":"A1"},{"value":"0,0E+00","module":"A2"},{"value":"0,0E+00","module":"A3"},{"value":"0,0E+00","module":"A4"}]},{"parameter":"FW","unit":"m3","values":[{"value":"2,64E-01","module":"A1"},{"value":"1,14E-04","module":"A2"},{"value":"1,23E-03","module":"A3"},{"value":"2,71E-04","module":"A4"}]}],"end_of_life_waste":[{"parameter":"HWD","unit":"kg","values":[{"value":"3,69E-05","module":"A1"},{"value":"3,77E-07","module":"A2"},{"value":"3,79E-04","module":"A3"},{"value":"7,28E-07","module":"A4"}]},{"parameter":"NHWD","unit":"kg","values":[{"value":"6,14E-01","module":"A1"},{"value":"4,10E-02","module":"A2"},{"value":"1,68E-01","module":"A3"},{"value":"1,13E-01","module":"A4"}]},{"parameter":"RWD","unit":"kg","values":[{"value":"1,59E-04","module":"A1"},{"value":"4,04E-06","module":"A2"},{"value":"6,75E-06","module":"A3"},{"value":"8,55E-06","module":"A4"}]}],"end_of_life_flow":[{"parameter":"CRU","unit":"kg","values":[{"value":"0,0E+00","module":"A1"},{"value":"0,0E+00","module":"A2"},{"value":"0,0E+00","module":"A3"},{"value":"0,0E+00","module":"A4"}]},{"parameter":"MFR","unit":"kg","values":[{"value":"0,0E+00","module":"A1"},{"value":"0,0E+00","module":"A2"},{"value":"2,06E-03","module":"A3"},{"value":"0,0E+00","module":"A4"}]},{"parameter":"MER","unit":"kg","values":[{"value":"0,0E+00","module":"A1"},{"value":"0,0E+00","module":"A2"},{"value":"3,57E-05","module":"A3"},{"value":"0,0E+00","module":"A4"}]},{"parameter":"EEE","unit":"MJ","values":[{"value":"0,0E+00","module":"A1"},{"value":"0,0E+00","module":"A2"},{"value":"2,53E-03","module":"A3"},{"value":"0,0E+00","module":"A4"}]},{"parameter":"EET","unit":"MJ","values":[{"value":"0,0E+00","module":"A1"},{"value":"0,0E+00","module":"A2"},{"value":"2,71E-02","module":"A3"},{"value":"0,0E+00","module":"A4"}]}]}