{"product_name":"Fl\u00fcgger 06 Wood Tex Oil Paint W 60","epd_id":"NEPD-2591-1315-EN","compliance":["EN 15804","ISO 14025","ISO 21930"],"producer_name":"Fl\u00fcgger Norway AS","environmental_impact":[{"parameter":"GWP-total","unit":"kg CO2-eq.","values":[{"value":"2,44E+00","module":"A1"},{"value":"1,09E-02","module":"A2"},{"value":"1,30E-01","module":"A3"},{"value":"8,03E-02","module":"A4"}]},{"parameter":"ODP","unit":"kg CFC 11-eq.","values":[{"value":"2,55E-07","module":"A1"},{"value":"2,02E-09","module":"A2"},{"value":"8,47E-09","module":"A3"},{"value":"1,58E-08","module":"A4"}]},{"parameter":"AP","unit":"kg SO2-eq.","values":[{"value":"1,56E-02","module":"A1"},{"value":"3,55E-05","module":"A2"},{"value":"1,17E-03","module":"A3"},{"value":"2,10E-04","module":"A4"}]},{"parameter":"EP","unit":"kg Phosphat-eq.","values":[{"value":"1,83E-03","module":"A1"},{"value":"5,76E-06","module":"A2"},{"value":"1,12E-04","module":"A3"},{"value":"2,82E-05","module":"A4"}]},{"parameter":"POCP","unit":"kg Ethen-eq.","values":[{"value":"1,45E-03","module":"A1"},{"value":"1,47E-06","module":"A2"},{"value":"5,75E-05","module":"A3"},{"value":"1,01E-05","module":"A4"}]},{"parameter":"ADPE","unit":"kg Sb-eq.","values":[{"value":"1,27E-04","module":"A1"},{"value":"2,75E-07","module":"A2"},{"value":"2,91E-05","module":"A3"},{"value":"1,49E-06","module":"A4"}]},{"parameter":"ADPF","unit":"MJ","values":[{"value":"4,23E+01","module":"A1"},{"value":"1,65E-01","module":"A2"},{"value":"1,27E+00","module":"A3"},{"value":"1,29E+00","module":"A4"}]},{"parameter":"ADPM","unit":"kg Sb-eq.","values":[{"value":"1,27E-04","module":"A1"},{"value":"2,75E-07","module":"A2"},{"value":"2,91E-05","module":"A3"},{"value":"1,49E-06","module":"A4"}]}],"additional_environmental_impact":[],"resource_use":[{"parameter":"PERE","unit":"MJ","values":[{"value":"2,50E+00","module":"A1"},{"value":"2,40E-03","module":"A2"},{"value":"6,45E-01","module":"A3"},{"value":"1,67E-02","module":"A4"}]},{"parameter":"PERM","unit":"MJ","values":[{"value":"0,0E+00","module":"A1"},{"value":"0,0E+00","module":"A2"},{"value":"2,70E-02","module":"A3"},{"value":"0,0E+00","module":"A4"}]},{"parameter":"PERT","unit":"MJ","values":[{"value":"2,50E+00","module":"A1"},{"value":"2,40E-03","module":"A2"},{"value":"6,72E-01","module":"A3"},{"value":"1,67E-02","module":"A4"}]},{"parameter":"PENRE","unit":"MJ","values":[{"value":"4,31E+01","module":"A1"},{"value":"1,68E-01","module":"A2"},{"value":"1,61E+00","module":"A3"},{"value":"1,31E+00","module":"A4"}]},{"parameter":"PENRM","unit":"MJ","values":[{"value":"3,00E+00","module":"A1"},{"value":"0,0E+00","module":"A2"},{"value":"0,0E+00","module":"A3"},{"value":"0,0E+00","module":"A4"}]},{"parameter":"PENRT","unit":"MJ","values":[{"value":"4,61E+01","module":"A1"},{"value":"1,68E-01","module":"A2"},{"value":"1,61E+00","module":"A3"},{"value":"1,31E+00","module":"A4"}]},{"parameter":"SM","unit":"kg","values":[{"value":"0,0E+00","module":"A1"},{"value":"0,0E+00","module":"A2"},{"value":"0,0E+00","module":"A3"},{"value":"0,0E+00","module":"A4"}]},{"parameter":"RSF","unit":"MJ","values":[{"value":"0,0E+00","module":"A1"},{"value":"0,0E+00","module":"A2"},{"value":"0,0E+00","module":"A3"},{"value":"0,0E+00","module":"A4"}]},{"parameter":"NRSF","unit":"MJ","values":[{"value":"0,0E+00","module":"A1"},{"value":"0,0E+00","module":"A2"},{"value":"0,0E+00","module":"A3"},{"value":"0,0E+00","module":"A4"}]},{"parameter":"FW","unit":"m3","values":[{"value":"3,67E-02","module":"A1"},{"value":"3,19E-05","module":"A2"},{"value":"1,58E-03","module":"A3"},{"value":"2,70E-04","module":"A4"}]}],"end_of_life_waste":[{"parameter":"HWD","unit":"kg","values":[{"value":"5,05E-05","module":"A1"},{"value":"4,29E-07","module":"A2"},{"value":"3,88E-04","module":"A3"},{"value":"3,20E-06","module":"A4"}]},{"parameter":"NHWD","unit":"kg","values":[{"value":"8,37E-01","module":"A1"},{"value":"1,17E-02","module":"A2"},{"value":"1,94E-01","module":"A3"},{"value":"1,18E-01","module":"A4"}]},{"parameter":"RWD","unit":"kg","values":[{"value":"9,31E-05","module":"A1"},{"value":"1,14E-06","module":"A2"},{"value":"6,39E-06","module":"A3"},{"value":"8,96E-06","module":"A4"}]}],"end_of_life_flow":[{"parameter":"CRU","unit":"kg","values":[{"value":"0,0E+00","module":"A1"},{"value":"0,0E+00","module":"A2"},{"value":"0,0E+00","module":"A3"},{"value":"0,0E+00","module":"A4"}]},{"parameter":"MFR","unit":"kg","values":[{"value":"0,0E+00","module":"A1"},{"value":"0,0E+00","module":"A2"},{"value":"2,10E-03","module":"A3"},{"value":"0,0E+00","module":"A4"}]},{"parameter":"MER","unit":"kg","values":[{"value":"0,0E+00","module":"A1"},{"value":"0,0E+00","module":"A2"},{"value":"3,64E-05","module":"A3"},{"value":"0,0E+00","module":"A4"}]},{"parameter":"EEE","unit":"MJ","values":[{"value":"0,0E+00","module":"A1"},{"value":"0,0E+00","module":"A2"},{"value":"2,58E-03","module":"A3"},{"value":"0,0E+00","module":"A4"}]},{"parameter":"EET","unit":"MJ","values":[{"value":"0,0E+00","module":"A1"},{"value":"0,0E+00","module":"A2"},{"value":"2,76E-02","module":"A3"},{"value":"0,0E+00","module":"A4"}]}]}