{"product_name":"Fl\u00fcgger Dekso 5\u2122","epd_id":"NEPD-2669-1373-EN","compliance":["EN 15804","ISO 14025","ISO 21930"],"producer_name":"Fl\u00fcgger Norway AS","environmental_impact":[{"parameter":"GWP-total","unit":"kg CO2-eq.","values":[{"value":"1,75E+00","module":"A1"},{"value":"3,80E-02","module":"A2"},{"value":"1,19E-01","module":"A3"},{"value":"8,03E-02","module":"A4"}]},{"parameter":"ODP","unit":"kg CFC 11-eq.","values":[{"value":"1,66E-07","module":"A1"},{"value":"6,96E-09","module":"A2"},{"value":"7,89E-09","module":"A3"},{"value":"1,58E-08","module":"A4"}]},{"parameter":"AP","unit":"kg SO2-eq.","values":[{"value":"1,12E-02","module":"A1"},{"value":"1,31E-04","module":"A2"},{"value":"1,09E-03","module":"A3"},{"value":"2,10E-04","module":"A4"}]},{"parameter":"EP","unit":"kg Phosphat-eq.","values":[{"value":"1,30E-03","module":"A1"},{"value":"2,19E-05","module":"A2"},{"value":"1,04E-04","module":"A3"},{"value":"2,82E-05","module":"A4"}]},{"parameter":"POCP","unit":"kg Ethen-eq.","values":[{"value":"1,04E-03","module":"A1"},{"value":"5,13E-06","module":"A2"},{"value":"5,36E-05","module":"A3"},{"value":"1,01E-05","module":"A4"}]},{"parameter":"ADPE","unit":"kg Sb-eq.","values":[{"value":"6,68E-06","module":"A1"},{"value":"9,29E-07","module":"A2"},{"value":"2,71E-05","module":"A3"},{"value":"1,49E-06","module":"A4"}]},{"parameter":"ADPF","unit":"MJ","values":[{"value":"3,11E+01","module":"A1"},{"value":"5,69E-01","module":"A2"},{"value":"1,19E+00","module":"A3"},{"value":"1,29E+00","module":"A4"}]},{"parameter":"ADPM","unit":"kg Sb-eq.","values":[{"value":"6,68E-06","module":"A1"},{"value":"9,29E-07","module":"A2"},{"value":"2,71E-05","module":"A3"},{"value":"1,49E-06","module":"A4"}]}],"additional_environmental_impact":[],"resource_use":[{"parameter":"PERE","unit":"MJ","values":[{"value":"2,11E+00","module":"A1"},{"value":"8,56E-03","module":"A2"},{"value":"6,02E-01","module":"A3"},{"value":"1,67E-02","module":"A4"}]},{"parameter":"PERM","unit":"MJ","values":[{"value":"0,0E+00","module":"A1"},{"value":"0,0E+00","module":"A2"},{"value":"2,52E-02","module":"A3"},{"value":"0,0E+00","module":"A4"}]},{"parameter":"PERT","unit":"MJ","values":[{"value":"2,11E+00","module":"A1"},{"value":"8,56E-03","module":"A2"},{"value":"6,27E-01","module":"A3"},{"value":"1,67E-02","module":"A4"}]},{"parameter":"PENRE","unit":"MJ","values":[{"value":"1,41E+01","module":"A1"},{"value":"5,82E-01","module":"A2"},{"value":"1,50E+00","module":"A3"},{"value":"1,31E+00","module":"A4"}]},{"parameter":"PENRM","unit":"MJ","values":[{"value":"1,99E+01","module":"A1"},{"value":"0,0E+00","module":"A2"},{"value":"0,0E+00","module":"A3"},{"value":"0,0E+00","module":"A4"}]},{"parameter":"PENRT","unit":"MJ","values":[{"value":"3,40E+01","module":"A1"},{"value":"5,82E-01","module":"A2"},{"value":"1,50E+00","module":"A3"},{"value":"1,31E+00","module":"A4"}]},{"parameter":"SM","unit":"kg","values":[{"value":"0,0E+00","module":"A1"},{"value":"0,0E+00","module":"A2"},{"value":"0,0E+00","module":"A3"},{"value":"0,0E+00","module":"A4"}]},{"parameter":"RSF","unit":"MJ","values":[{"value":"0,0E+00","module":"A1"},{"value":"0,0E+00","module":"A2"},{"value":"0,0E+00","module":"A3"},{"value":"0,0E+00","module":"A4"}]},{"parameter":"NRSF","unit":"MJ","values":[{"value":"0,0E+00","module":"A1"},{"value":"0,0E+00","module":"A2"},{"value":"0,0E+00","module":"A3"},{"value":"0,0E+00","module":"A4"}]},{"parameter":"FW","unit":"m3","values":[{"value":"1,73E-01","module":"A1"},{"value":"1,13E-04","module":"A2"},{"value":"1,47E-03","module":"A3"},{"value":"2,70E-04","module":"A4"}]}],"end_of_life_waste":[{"parameter":"HWD","unit":"kg","values":[{"value":"2,66E-05","module":"A1"},{"value":"1,48E-06","module":"A2"},{"value":"3,62E-04","module":"A3"},{"value":"3,20E-06","module":"A4"}]},{"parameter":"NHWD","unit":"kg","values":[{"value":"6,12E-01","module":"A1"},{"value":"3,91E-02","module":"A2"},{"value":"1,80E-01","module":"A3"},{"value":"1,18E-01","module":"A4"}]},{"parameter":"RWD","unit":"kg","values":[{"value":"1,24E-04","module":"A1"},{"value":"3,96E-06","module":"A2"},{"value":"5,96E-06","module":"A3"},{"value":"8,96E-06","module":"A4"}]}],"end_of_life_flow":[{"parameter":"CRU","unit":"kg","values":[{"value":"0,0E+00","module":"A1"},{"value":"0,0E+00","module":"A2"},{"value":"0,0E+00","module":"A3"},{"value":"0,0E+00","module":"A4"}]},{"parameter":"MFR","unit":"kg","values":[{"value":"0,0E+00","module":"A1"},{"value":"0,0E+00","module":"A2"},{"value":"7,61E-03","module":"A3"},{"value":"0,0E+00","module":"A4"}]},{"parameter":"MER","unit":"kg","values":[{"value":"0,0E+00","module":"A1"},{"value":"0,0E+00","module":"A2"},{"value":"3,40E-05","module":"A3"},{"value":"0,0E+00","module":"A4"}]},{"parameter":"EEE","unit":"MJ","values":[{"value":"0,0E+00","module":"A1"},{"value":"0,0E+00","module":"A2"},{"value":"2,41E-03","module":"A3"},{"value":"0,0E+00","module":"A4"}]},{"parameter":"EET","unit":"MJ","values":[{"value":"0,0E+00","module":"A1"},{"value":"0,0E+00","module":"A2"},{"value":"2,58E-02","module":"A3"},{"value":"0,0E+00","module":"A4"}]}]}