{"product_name":"FOAMGLAS\u00ae S3","epd_id":"EPD-PCE-20200302-IBA1-EN","compliance":["DIN EN 15804+A2","ISO 14025"],"producer_name":"Pittsburgh Corning Europe NV","environmental_impact":[{"parameter":"GWP-total","unit":"kg CO2-eq.","values":[{"value":"1,44E+00","module":"A1-A3"},{"value":"2,97E-02","module":"A4"},{"value":"1,24E-01","module":"A5"},{"value":"6,50E-04","module":"C1"},{"value":"2,36E-03","module":"C2"},{"value":"0,0E+00","module":"C3"},{"value":"2,74E-03","module":"C3"},{"value":"1,53E-02","module":"C4"},{"value":"-4,75E-02","module":"D"},{"value":"-1,44E+00","module":"D"},{"value":"-2,00E-01","module":"D"}]},{"parameter":"GWP-fossil","unit":"kg CO2-eq.","values":[{"value":"1,50E+00","module":"A1-A3"},{"value":"2,81E-02","module":"A4"},{"value":"3,49E-02","module":"A5"},{"value":"6,40E-04","module":"C1"},{"value":"2,23E-03","module":"C2"},{"value":"0,0E+00","module":"C3"},{"value":"2,71E-03","module":"C3"},{"value":"1,52E-02","module":"C4"},{"value":"-4,74E-02","module":"D"},{"value":"-1,50E+00","module":"D"},{"value":"-2,00E-01","module":"D"}]},{"parameter":"GWP-biogenic","unit":"kg CO2-eq.","values":[{"value":"-6,31E-02","module":"A1-A3"},{"value":"1,34E-03","module":"A4"},{"value":"8,87E-02","module":"A5"},{"value":"1,93E-06","module":"C1"},{"value":"1,06E-04","module":"C2"},{"value":"0,0E+00","module":"C3"},{"value":"2,38E-05","module":"C3"},{"value":"4,86E-05","module":"C4"},{"value":"-1,10E-04","module":"D"},{"value":"6,31E-02","module":"D"},{"value":"-3,15E-04","module":"D"}]},{"parameter":"GWP-luluc","unit":"kg CO2-eq.","values":[{"value":"1,27E-03","module":"A1-A3"},{"value":"2,28E-04","module":"A4"},{"value":"2,82E-06","module":"A5"},{"value":"4,99E-06","module":"C1"},{"value":"1,81E-05","module":"C2"},{"value":"0,0E+00","module":"C3"},{"value":"3,92E-06","module":"C3"},{"value":"4,37E-05","module":"C4"},{"value":"-3,19E-05","module":"D"},{"value":"-1,27E-03","module":"D"},{"value":"-4,81E-05","module":"D"}]},{"parameter":"ODP","unit":"kg CFC11-eq.","values":[{"value":"7,38E-14","module":"A1-A3"},{"value":"3,39E-18","module":"A4"},{"value":"2,84E-17","module":"A5"},{"value":"7,41E-20","module":"C1"},{"value":"2,68E-19","module":"C2"},{"value":"0,0E+00","module":"C3"},{"value":"5,95E-17","module":"C3"},{"value":"5,62E-17","module":"C4"},{"value":"-4,74E-16","module":"D"},{"value":"-7,38E-14","module":"D"},{"value":"-3,65E-16","module":"D"}]},{"parameter":"AP","unit":"mol H^(+)-eq.","values":[{"value":"5,30E-03","module":"A1-A3"},{"value":"2,96E-05","module":"A4"},{"value":"2,01E-05","module":"A5"},{"value":"3,09E-06","module":"C1"},{"value":"7,17E-06","module":"C2"},{"value":"0,0E+00","module":"C3"},{"value":"5,97E-06","module":"C3"},{"value":"1,09E-04","module":"C4"},{"value":"-6,50E-05","module":"D"},{"value":"-5,30E-03","module":"D"},{"value":"-1,86E-04","module":"D"}]},{"parameter":"POCP","unit":"kg NMVOC-eq.","values":[{"value":"3,81E-03","module":"A1-A3"},{"value":"2,41E-05","module":"A4"},{"value":"1,64E-05","module":"A5"},{"value":"4,03E-06","module":"C1"},{"value":"6,33E-06","module":"C2"},{"value":"0,0E+00","module":"C3"},{"value":"3,64E-06","module":"C3"},{"value":"8,48E-05","module":"C4"},{"value":"-4,88E-05","module":"D"},{"value":"-3,81E-03","module":"D"},{"value":"-2,01E-04","module":"D"}]},{"parameter":"ADPE","unit":"kg Sb-eq.","values":[{"value":"2,05E-07","module":"A1-A3"},{"value":"2,02E-09","module":"A4"},{"value":"4,14E-10","module":"A5"},{"value":"4,42E-11","module":"C1"},{"value":"1,60E-10","module":"C2"},{"value":"0,0E+00","module":"C3"},{"value":"7,83E-10","module":"C3"},{"value":"1,36E-09","module":"C4"},{"value":"-7,56E-09","module":"D"},{"value":"-2,05E-07","module":"D"},{"value":"-1,42E-08","module":"D"}]},{"parameter":"ADPF","unit":"MJ","values":[{"value":"2,18E+01","module":"A1-A3"},{"value":"3,76E-01","module":"A4"},{"value":"3,58E-02","module":"A5"},{"value":"8,20E-03","module":"C1"},{"value":"2,97E-02","module":"C2"},{"value":"0,0E+00","module":"C3"},{"value":"4,76E-02","module":"C3"},{"value":"1,99E-01","module":"C4"},{"value":"-8,04E-01","module":"D"},{"value":"-2,18E+01","module":"D"},{"value":"-3,29E+00","module":"D"}]},{"parameter":"WDP","unit":"m^3 world-eq. deprived","values":[{"value":"1,26E-01","module":"A1-A3"},{"value":"2,52E-04","module":"A4"},{"value":"1,29E-02","module":"A5"},{"value":"5,51E-06","module":"C1"},{"value":"2,00E-05","module":"C2"},{"value":"0,0E+00","module":"C3"},{"value":"5,90E-04","module":"C3"},{"value":"1,59E-03","module":"C4"},{"value":"-4,71E-03","module":"D"},{"value":"-1,26E-01","module":"D"},{"value":"-3,71E-03","module":"D"}]},{"parameter":"EP-freshwater","unit":"kg PO4-eq.","values":[{"value":"1,49E-05","module":"A1-A3"},{"value":"8,57E-08","module":"A4"},{"value":"4,48E-09","module":"A5"},{"value":"1,87E-09","module":"C1"},{"value":"6,79E-09","module":"C2"},{"value":"0,0E+00","module":"C3"},{"value":"7,23E-09","module":"C3"},{"value":"2,60E-08","module":"C4"},{"value":"-5,87E-08","module":"D"},{"value":"-1,49E-05","module":"D"},{"value":"-7,33E-08","module":"D"}]},{"parameter":"EP-marine","unit":"kg N-eq.","values":[{"value":"1,59E-03","module":"A1-A3"},{"value":"8,77E-06","module":"A4"},{"value":"6,05E-06","module":"A5"},{"value":"1,44E-06","module":"C1"},{"value":"3,23E-06","module":"C2"},{"value":"0,0E+00","module":"C3"},{"value":"1,33E-06","module":"C3"},{"value":"2,80E-05","module":"C4"},{"value":"-1,69E-05","module":"D"},{"value":"-1,59E-03","module":"D"},{"value":"-6,66E-05","module":"D"}]},{"parameter":"EP-terrestrial","unit":"mol N-eq.","values":[{"value":"1,83E-02","module":"A1-A3"},{"value":"1,05E-04","module":"A4"},{"value":"9,35E-05","module":"A5"},{"value":"1,59E-05","module":"C1"},{"value":"3,61E-05","module":"C2"},{"value":"0,0E+00","module":"C3"},{"value":"1,39E-05","module":"C3"},{"value":"3,08E-04","module":"C4"},{"value":"-1,82E-04","module":"D"},{"value":"-1,83E-02","module":"D"},{"value":"-7,32E-04","module":"D"}]}],"additional_environmental_impact":[{"parameter":"PM","unit":"Disease incidence","values":[{"value":"5,90E-08","module":"A1-A3"},{"value":"1,73E-10","module":"A4"},{"value":"1,49E-10","module":"A5"},{"value":"3,47E-11","module":"C1"},{"value":"3,92E-11","module":"C2"},{"value":"0,0E+00","module":"C3"},{"value":"5,01E-11","module":"C3"},{"value":"1,35E-09","module":"C4"},{"value":"-5,52E-10","module":"D"},{"value":"-5,90E-08","module":"D"},{"value":"-9,95E-09","module":"D"}]},{"parameter":"ETP-fw","unit":"CTUe","values":[{"value":"4,71E+01","module":"A1-A3"},{"value":"2,65E-01","module":"A4"},{"value":"1,48E-02","module":"A5"},{"value":"5,80E-03","module":"C1"},{"value":"2,10E-02","module":"C2"},{"value":"0,0E+00","module":"C3"},{"value":"2,03E-02","module":"C3"},{"value":"1,14E-01","module":"C4"},{"value":"-1,67E-01","module":"D"},{"value":"-4,71E+01","module":"D"},{"value":"-1,81E-01","module":"D"}]},{"parameter":"HTP-c","unit":"CTUh","values":[{"value":"5,79E-10","module":"A1-A3"},{"value":"5,56E-12","module":"A4"},{"value":"1,08E-12","module":"A5"},{"value":"1,21E-13","module":"C1"},{"value":"4,40E-13","module":"C2"},{"value":"0,0E+00","module":"C3"},{"value":"5,62E-13","module":"C3"},{"value":"1,68E-11","module":"C4"},{"value":"-7,43E-12","module":"D"},{"value":"-5,79E-10","module":"D"},{"value":"-2,46E-11","module":"D"}]},{"parameter":"HTP-nc","unit":"CTUh","values":[{"value":"2,21E-08","module":"A1-A3"},{"value":"2,88E-10","module":"A4"},{"value":"7,17E-11","module":"A5"},{"value":"7,28E-12","module":"C1"},{"value":"2,58E-11","module":"C2"},{"value":"0,0E+00","module":"C3"},{"value":"2,07E-11","module":"C3"},{"value":"1,86E-09","module":"C4"},{"value":"-2,76E-10","module":"D"},{"value":"-2,21E-08","module":"D"},{"value":"-9,43E-10","module":"D"}]},{"parameter":"SQP","unit":"SQP","values":[{"value":"3,04E+01","module":"A1-A3"},{"value":"1,32E-01","module":"A4"},{"value":"1,02E-02","module":"A5"},{"value":"2,88E-03","module":"C1"},{"value":"1,04E-02","module":"C2"},{"value":"0,0E+00","module":"C3"},{"value":"1,51E-02","module":"C3"},{"value":"4,15E-02","module":"C4"},{"value":"-1,21E-01","module":"D"},{"value":"-3,04E+01","module":"D"},{"value":"-1,07E-01","module":"D"}]}],"resource_use":[{"parameter":"PERE","unit":"MJ","values":[{"value":"1,25E+01","module":"A1-A3"},{"value":"2,11E-02","module":"A4"},{"value":"8,08E-01","module":"A5"},{"value":"4,61E-04","module":"C1"},{"value":"1,67E-03","module":"C2"},{"value":"0,0E+00","module":"C3"},{"value":"2,11E-02","module":"C3"},{"value":"2,61E-02","module":"C4"},{"value":"-1,68E-01","module":"D"},{"value":"-1,25E+01","module":"D"},{"value":"-1,34E-01","module":"D"}]},{"parameter":"PERM","unit":"MJ","values":[{"value":"8,00E-01","module":"A1-A3"},{"value":"0,0E+00","module":"A4"},{"value":"-8,00E-01","module":"A5"},{"value":"0,0E+00","module":"C1"},{"value":"0,0E+00","module":"C2"},{"value":"0,0E+00","module":"C3"},{"value":"0,0E+00","module":"C3"},{"value":"0,0E+00","module":"C4"},{"value":"0,0E+00","module":"D"},{"value":"-8,00E-01","module":"D"},{"value":"0,0E+00","module":"D"}]},{"parameter":"PERT","unit":"MJ","values":[{"value":"1,33E+01","module":"A1-A3"},{"value":"2,11E-02","module":"A4"},{"value":"8,00E-03","module":"A5"},{"value":"4,61E-04","module":"C1"},{"value":"1,67E-03","module":"C2"},{"value":"0,0E+00","module":"C3"},{"value":"2,11E-02","module":"C3"},{"value":"2,61E-02","module":"C4"},{"value":"-1,68E-01","module":"D"},{"value":"-1,33E+01","module":"D"},{"value":"-1,34E-01","module":"D"}]},{"parameter":"PENRE","unit":"MJ","values":[{"value":"2,13E+01","module":"A1-A3"},{"value":"3,76E-01","module":"A4"},{"value":"5,66E-01","module":"A5"},{"value":"8,21E-03","module":"C1"},{"value":"2,98E-02","module":"C2"},{"value":"0,0E+00","module":"C3"},{"value":"4,76E-02","module":"C3"},{"value":"1,99E-01","module":"C4"},{"value":"-8,04E-01","module":"D"},{"value":"-2,13E+01","module":"D"},{"value":"-3,29E+00","module":"D"}]},{"parameter":"PENRM","unit":"MJ","values":[{"value":"5,30E-01","module":"A1-A3"},{"value":"0,0E+00","module":"A4"},{"value":"-5,30E-01","module":"A5"},{"value":"0,0E+00","module":"C1"},{"value":"0,0E+00","module":"C2"},{"value":"0,0E+00","module":"C3"},{"value":"0,0E+00","module":"C3"},{"value":"0,0E+00","module":"C4"},{"value":"0,0E+00","module":"D"},{"value":"-5,30E-01","module":"D"},{"value":"0,0E+00","module":"D"}]},{"parameter":"PENRT","unit":"MJ","values":[{"value":"2,18E+01","module":"A1-A3"},{"value":"3,76E-01","module":"A4"},{"value":"3,60E-02","module":"A5"},{"value":"8,21E-03","module":"C1"},{"value":"2,98E-02","module":"C2"},{"value":"0,0E+00","module":"C3"},{"value":"4,76E-02","module":"C3"},{"value":"1,99E-01","module":"C4"},{"value":"-8,04E-01","module":"D"},{"value":"-2,18E+01","module":"D"},{"value":"-3,29E+00","module":"D"}]},{"parameter":"SM","unit":"kg","values":[{"value":"3,83E-01","module":"A1-A3"},{"value":"0,0E+00","module":"A4"},{"value":"0,0E+00","module":"A5"},{"value":"0,0E+00","module":"C1"},{"value":"0,0E+00","module":"C2"},{"value":"0,0E+00","module":"C3"},{"value":"0,0E+00","module":"C3"},{"value":"0,0E+00","module":"C4"},{"value":"0,0E+00","module":"D"},{"value":"0,0E+00","module":"D"},{"value":"0,0E+00","module":"D"}]},{"parameter":"RSF","unit":"MJ","values":[{"value":"0,0E+00","module":"A1-A3"},{"value":"0,0E+00","module":"A4"},{"value":"0,0E+00","module":"A5"},{"value":"0,0E+00","module":"C1"},{"value":"0,0E+00","module":"C2"},{"value":"0,0E+00","module":"C3"},{"value":"0,0E+00","module":"C3"},{"value":"0,0E+00","module":"C4"},{"value":"0,0E+00","module":"D"},{"value":"0,0E+00","module":"D"},{"value":"0,0E+00","module":"D"}]},{"parameter":"NRSF","unit":"MJ","values":[{"value":"0,0E+00","module":"A1-A3"},{"value":"0,0E+00","module":"A4"},{"value":"0,0E+00","module":"A5"},{"value":"0,0E+00","module":"C1"},{"value":"0,0E+00","module":"C2"},{"value":"0,0E+00","module":"C3"},{"value":"0,0E+00","module":"C3"},{"value":"0,0E+00","module":"C4"},{"value":"0,0E+00","module":"D"},{"value":"0,0E+00","module":"D"},{"value":"0,0E+00","module":"D"}]},{"parameter":"FW","unit":"m^3","values":[{"value":"2,59E-02","module":"A1-A3"},{"value":"2,44E-05","module":"A4"},{"value":"3,05E-04","module":"A5"},{"value":"5,34E-07","module":"C1"},{"value":"1,94E-06","module":"C2"},{"value":"0,0E+00","module":"C3"},{"value":"2,44E-05","module":"C3"},{"value":"5,02E-05","module":"C4"},{"value":"-1,95E-04","module":"D"},{"value":"-2,59E-02","module":"D"},{"value":"-1,57E-04","module":"D"}]}],"end_of_life_waste":[{"parameter":"HWD","unit":"kg","values":[{"value":"6,77E-08","module":"A1-A3"},{"value":"1,75E-08","module":"A4"},{"value":"7,55E-11","module":"A5"},{"value":"3,82E-10","module":"C1"},{"value":"1,39E-09","module":"C2"},{"value":"0,0E+00","module":"C3"},{"value":"1,97E-11","module":"C3"},{"value":"3,03E-09","module":"C4"},{"value":"-3,20E-10","module":"D"},{"value":"-6,77E-08","module":"D"},{"value":"-2,77E-09","module":"D"}]},{"parameter":"NHWD","unit":"kg","values":[{"value":"4,06E-02","module":"A1-A3"},{"value":"5,75E-05","module":"A4"},{"value":"4,34E-03","module":"A5"},{"value":"1,26E-06","module":"C1"},{"value":"4,56E-06","module":"C2"},{"value":"0,0E+00","module":"C3"},{"value":"3,37E-05","module":"C3"},{"value":"1,00E+00","module":"C4"},{"value":"-3,63E-04","module":"D"},{"value":"-4,06E-02","module":"D"},{"value":"-8,73E-04","module":"D"}]},{"parameter":"RWD","unit":"kg","values":[{"value":"9,46E-05","module":"A1-A3"},{"value":"4,65E-07","module":"A4"},{"value":"1,72E-06","module":"A5"},{"value":"1,02E-08","module":"C1"},{"value":"3,68E-08","module":"C2"},{"value":"0,0E+00","module":"C3"},{"value":"7,22E-06","module":"C3"},{"value":"2,26E-06","module":"C4"},{"value":"-5,75E-05","module":"D"},{"value":"-9,46E-05","module":"D"},{"value":"-4,40E-05","module":"D"}]}],"end_of_life_flow":[{"parameter":"CRU","unit":"kg","values":[{"value":"0,0E+00","module":"A1-A3"},{"value":"0,0E+00","module":"A4"},{"value":"0,0E+00","module":"A5"},{"value":"0,0E+00","module":"C1"},{"value":"0,0E+00","module":"C2"},{"value":"1,00E+00","module":"C3"},{"value":"0,0E+00","module":"C3"},{"value":"0,0E+00","module":"C4"},{"value":"0,0E+00","module":"D"},{"value":"0,0E+00","module":"D"},{"value":"0,0E+00","module":"D"}]},{"parameter":"MFR","unit":"kg","values":[{"value":"0,0E+00","module":"A1-A3"},{"value":"0,0E+00","module":"A4"},{"value":"0,0E+00","module":"A5"},{"value":"0,0E+00","module":"C1"},{"value":"0,0E+00","module":"C2"},{"value":"0,0E+00","module":"C3"},{"value":"6,17E-01","module":"C3"},{"value":"0,0E+00","module":"C4"},{"value":"0,0E+00","module":"D"},{"value":"0,0E+00","module":"D"},{"value":"0,0E+00","module":"D"}]},{"parameter":"MER","unit":"kg","values":[{"value":"0,0E+00","module":"A1-A3"},{"value":"0,0E+00","module":"A4"},{"value":"6,42E-02","module":"A5"},{"value":"0,0E+00","module":"C1"},{"value":"0,0E+00","module":"C2"},{"value":"0,0E+00","module":"C3"},{"value":"0,0E+00","module":"C3"},{"value":"0,0E+00","module":"C4"},{"value":"0,0E+00","module":"D"},{"value":"0,0E+00","module":"D"},{"value":"0,0E+00","module":"D"}]},{"parameter":"EEE","unit":"MJ","values":[{"value":"0,0E+00","module":"A1-A3"},{"value":"0,0E+00","module":"A4"},{"value":"1,92E-01","module":"A5"},{"value":"0,0E+00","module":"C1"},{"value":"0,0E+00","module":"C2"},{"value":"0,0E+00","module":"C3"},{"value":"0,0E+00","module":"C3"},{"value":"0,0E+00","module":"C4"},{"value":"0,0E+00","module":"D"},{"value":"0,0E+00","module":"D"},{"value":"0,0E+00","module":"D"}]},{"parameter":"EET","unit":"MJ","values":[{"value":"0,0E+00","module":"A1-A3"},{"value":"0,0E+00","module":"A4"},{"value":"3,77E-01","module":"A5"},{"value":"0,0E+00","module":"C1"},{"value":"0,0E+00","module":"C2"},{"value":"0,0E+00","module":"C3"},{"value":"0,0E+00","module":"C3"},{"value":"0,0E+00","module":"C4"},{"value":"0,0E+00","module":"D"},{"value":"0,0E+00","module":"D"},{"value":"0,0E+00","module":"D"}]}]}